{
    "product_name": "FKA2-EU",
    "epd_id": "NEPD-5683-4944",
    "compliance": [
        "EN 15804+A2",
        "ISO 14025",
        "ISO 21930"
    ],
    "producer_name": "TROX Group",
    "environmental_impact": [
        {
            "parameter": "GWP-total",
            "values": [
                {
                    "value": "3,00E+01",
                    "module": "A1-A3",
                    "scenario": null
                },
                {
                    "value": "1,98E+00",
                    "module": "A4",
                    "scenario": null
                },
                {
                    "value": "8,79E-03",
                    "module": "C1",
                    "scenario": null
                },
                {
                    "value": "1,24E-01",
                    "module": "C2",
                    "scenario": null
                },
                {
                    "value": "3,10E-01",
                    "module": "C3",
                    "scenario": null
                },
                {
                    "value": "2,35E-01",
                    "module": "C4",
                    "scenario": null
                },
                {
                    "value": "-2,80E+00",
                    "module": "D",
                    "scenario": null
                }
            ]
        },
        {
            "parameter": "GWP-fossil",
            "values": [
                {
                    "value": "2,95E+01",
                    "module": "A1-A3",
                    "scenario": null
                },
                {
                    "value": "1,98E+00",
                    "module": "A4",
                    "scenario": null
                },
                {
                    "value": "8,79E-03",
                    "module": "C1",
                    "scenario": null
                },
                {
                    "value": "1,24E-01",
                    "module": "C2",
                    "scenario": null
                },
                {
                    "value": "3,10E-01",
                    "module": "C3",
                    "scenario": null
                },
                {
                    "value": "2,33E-01",
                    "module": "C4",
                    "scenario": null
                },
                {
                    "value": "-2,77E+00",
                    "module": "D",
                    "scenario": null
                }
            ]
        },
        {
            "parameter": "GWP-biogenic",
            "values": [
                {
                    "value": "3,95E-01",
                    "module": "A1-A3",
                    "scenario": null
                },
                {
                    "value": "8,20E-04",
                    "module": "A4",
                    "scenario": null
                },
                {
                    "value": "1,65E-06",
                    "module": "C1",
                    "scenario": null
                },
                {
                    "value": "5,13E-05",
                    "module": "C2",
                    "scenario": null
                },
                {
                    "value": "2,17E-04",
                    "module": "C3",
                    "scenario": null
                },
                {
                    "value": "2,26E-04",
                    "module": "C4",
                    "scenario": null
                },
                {
                    "value": "-5,76E-03",
                    "module": "D",
                    "scenario": null
                }
            ]
        },
        {
            "parameter": "GWP-luluc",
            "values": [
                {
                    "value": "4,06E-02",
                    "module": "A1-A3",
                    "scenario": null
                },
                {
                    "value": "7,05E-04",
                    "module": "A4",
                    "scenario": null
                },
                {
                    "value": "6,93E-07",
                    "module": "C1",
                    "scenario": null
                },
                {
                    "value": "4,41E-05",
                    "module": "C2",
                    "scenario": null
                },
                {
                    "value": "2,43E-05",
                    "module": "C3",
                    "scenario": null
                },
                {
                    "value": "1,74E-03",
                    "module": "C4",
                    "scenario": null
                },
                {
                    "value": "-1,75E-02",
                    "module": "D",
                    "scenario": null
                }
            ]
        },
        {
            "parameter": "ODP",
            "values": [
                {
                    "value": "2,48E-06",
                    "module": "A1-A3",
                    "scenario": null
                },
                {
                    "value": "4,49E-07",
                    "module": "A4",
                    "scenario": null
                },
                {
                    "value": "1,90E-09",
                    "module": "C1",
                    "scenario": null
                },
                {
                    "value": "2,81E-08",
                    "module": "C2",
                    "scenario": null
                },
                {
                    "value": "1,06E-08",
                    "module": "C3",
                    "scenario": null
                },
                {
                    "value": "1,40E-08",
                    "module": "C4",
                    "scenario": null
                },
                {
                    "value": "-2,04E-04",
                    "module": "D",
                    "scenario": null
                }
            ]
        },
        {
            "parameter": "AP",
            "values": [
                {
                    "value": "3,04E-01",
                    "module": "A1-A3",
                    "scenario": null
                },
                {
                    "value": "5,70E-03",
                    "module": "A4",
                    "scenario": null
                },
                {
                    "value": "9,19E-05",
                    "module": "C1",
                    "scenario": null
                },
                {
                    "value": "3,56E-04",
                    "module": "C2",
                    "scenario": null
                },
                {
                    "value": "1,57E-04",
                    "module": "C3",
                    "scenario": null
                },
                {
                    "value": "9,88E-04",
                    "module": "C4",
                    "scenario": null
                },
                {
                    "value": "-4,39E-02",
                    "module": "D",
                    "scenario": null
                }
            ]
        },
        {
            "parameter": "POCP",
            "values": [
                {
                    "value": "1,31E-01",
                    "module": "A1-A3",
                    "scenario": null
                },
                {
                    "value": "4,83E-03",
                    "module": "A4",
                    "scenario": null
                },
                {
                    "value": "1,22E-04",
                    "module": "C1",
                    "scenario": null
                },
                {
                    "value": "3,02E-04",
                    "module": "C2",
                    "scenario": null
                },
                {
                    "value": "1,14E-04",
                    "module": "C3",
                    "scenario": null
                },
                {
                    "value": "1,04E-03",
                    "module": "C4",
                    "scenario": null
                },
                {
                    "value": "-1,65E-02",
                    "module": "D",
                    "scenario": null
                }
            ]
        },
        {
            "parameter": "ADPE",
            "values": [
                {
                    "value": "1,60E-02",
                    "module": "A1-A3",
                    "scenario": null
                },
                {
                    "value": "5,47E-05",
                    "module": "A4",
                    "scenario": null
                },
                {
                    "value": "1,35E-08",
                    "module": "C1",
                    "scenario": null
                },
                {
                    "value": "3,42E-06",
                    "module": "C2",
                    "scenario": null
                },
                {
                    "value": "3,40E-07",
                    "module": "C3",
                    "scenario": null
                },
                {
                    "value": "1,25E-06",
                    "module": "C4",
                    "scenario": null
                },
                {
                    "value": "-1,93E-04",
                    "module": "D",
                    "scenario": null
                }
            ]
        },
        {
            "parameter": "ADPF",
            "values": [
                {
                    "value": "3,95E+02",
                    "module": "A1-A3",
                    "scenario": null
                },
                {
                    "value": "3,00E+01",
                    "module": "A4",
                    "scenario": null
                },
                {
                    "value": "1,21E-01",
                    "module": "C1",
                    "scenario": null
                },
                {
                    "value": "1,87E+00",
                    "module": "C2",
                    "scenario": null
                },
                {
                    "value": "3,92E-01",
                    "module": "C3",
                    "scenario": null
                },
                {
                    "value": "2,36E+00",
                    "module": "C4",
                    "scenario": null
                },
                {
                    "value": "-2,72E+01",
                    "module": "D",
                    "scenario": null
                }
            ]
        },
        {
            "parameter": "WDP",
            "values": [
                {
                    "value": "1,92E+03",
                    "module": "A1-A3",
                    "scenario": null
                },
                {
                    "value": "2,90E+01",
                    "module": "A4",
                    "scenario": null
                },
                {
                    "value": "2,57E-02",
                    "module": "C1",
                    "scenario": null
                },
                {
                    "value": "1,81E+00",
                    "module": "C2",
                    "scenario": null
                },
                {
                    "value": "3,14E+00",
                    "module": "C3",
                    "scenario": null
                },
                {
                    "value": "2,72E+00",
                    "module": "C4",
                    "scenario": null
                },
                {
                    "value": "-3,98E+02",
                    "module": "D",
                    "scenario": null
                }
            ]
        },
        {
            "parameter": "EP-freshwater",
            "values": [
                {
                    "value": "2,11E-03",
                    "module": "A1-A3",
                    "scenario": null
                },
                {
                    "value": "1,58E-05",
                    "module": "A4",
                    "scenario": null
                },
                {
                    "value": "3,20E-08",
                    "module": "C1",
                    "scenario": null
                },
                {
                    "value": "9,90E-07",
                    "module": "C2",
                    "scenario": null
                },
                {
                    "value": "2,12E-06",
                    "module": "C3",
                    "scenario": null
                },
                {
                    "value": "9,29E-06",
                    "module": "C4",
                    "scenario": null
                },
                {
                    "value": "-3,39E-04",
                    "module": "D",
                    "scenario": null
                }
            ]
        },
        {
            "parameter": "EP-marine",
            "values": [
                {
                    "value": "3,59E-02",
                    "module": "A1-A3",
                    "scenario": null
                },
                {
                    "value": "1,13E-03",
                    "module": "A4",
                    "scenario": null
                },
                {
                    "value": "4,06E-05",
                    "module": "C1",
                    "scenario": null
                },
                {
                    "value": "7,04E-05",
                    "module": "C2",
                    "scenario": null
                },
                {
                    "value": "3,92E-05",
                    "module": "C3",
                    "scenario": null
                },
                {
                    "value": "2,17E-04",
                    "module": "C4",
                    "scenario": null
                },
                {
                    "value": "-3,74E-03",
                    "module": "D",
                    "scenario": null
                }
            ]
        },
        {
            "parameter": "EP-terrestrial",
            "values": [
                {
                    "value": "7,85E-01",
                    "module": "A1-A3",
                    "scenario": null
                },
                {
                    "value": "1,26E-02",
                    "module": "A4",
                    "scenario": null
                },
                {
                    "value": "4,45E-04",
                    "module": "C1",
                    "scenario": null
                },
                {
                    "value": "7,88E-04",
                    "module": "C2",
                    "scenario": null
                },
                {
                    "value": "4,26E-04",
                    "module": "C3",
                    "scenario": null
                },
                {
                    "value": "2,21E-03",
                    "module": "C4",
                    "scenario": null
                },
                {
                    "value": "-4,52E-02",
                    "module": "D",
                    "scenario": null
                }
            ]
        },
        {
            "parameter": "GWP-IOBC",
            "values": [
                {
                    "value": "3,00E+01",
                    "module": "A1-A3",
                    "scenario": null
                },
                {
                    "value": "1,98E+00",
                    "module": "A4",
                    "scenario": null
                },
                {
                    "value": "8,79E-03",
                    "module": "C1",
                    "scenario": null
                },
                {
                    "value": "1,24E-01",
                    "module": "C2",
                    "scenario": null
                },
                {
                    "value": "3,10E-01",
                    "module": "C3",
                    "scenario": null
                },
                {
                    "value": "3,05E-02",
                    "module": "C4",
                    "scenario": null
                },
                {
                    "value": "-3,52E+00",
                    "module": "D",
                    "scenario": null
                }
            ]
        }
    ],
    "additional_environmental_impact": [
        {
            "parameter": "PM",
            "values": [
                {
                    "value": "2,80E-06",
                    "module": "A1-A3",
                    "scenario": null
                },
                {
                    "value": "1,21E-07",
                    "module": "A4",
                    "scenario": null
                },
                {
                    "value": "2,43E-09",
                    "module": "C1",
                    "scenario": null
                },
                {
                    "value": "7,58E-09",
                    "module": "C2",
                    "scenario": null
                },
                {
                    "value": "2,07E-09",
                    "module": "C3",
                    "scenario": null
                },
                {
                    "value": "1,79E-08",
                    "module": "C4",
                    "scenario": null
                },
                {
                    "value": "-2,64E-07",
                    "module": "D",
                    "scenario": null
                }
            ]
        },
        {
            "parameter": "ETP-fw",
            "values": [
                {
                    "value": "1,49E+03",
                    "module": "A1-A3",
                    "scenario": null
                },
                {
                    "value": "2,22E+01",
                    "module": "A4",
                    "scenario": null
                },
                {
                    "value": "6,61E-02",
                    "module": "C1",
                    "scenario": null
                },
                {
                    "value": "1,39E+00",
                    "module": "C2",
                    "scenario": null
                },
                {
                    "value": "2,16E+00",
                    "module": "C3",
                    "scenario": null
                },
                {
                    "value": "1,09E+01",
                    "module": "C4",
                    "scenario": null
                },
                {
                    "value": "-3,81E+02",
                    "module": "D",
                    "scenario": null
                }
            ]
        },
        {
            "parameter": "HTP-c",
            "values": [
                {
                    "value": "1,41E-07",
                    "module": "A1-A3",
                    "scenario": null
                },
                {
                    "value": "0,00E+00",
                    "module": "A4",
                    "scenario": null
                },
                {
                    "value": "0,00E+00",
                    "module": "C1",
                    "scenario": null
                },
                {
                    "value": "0,00E+00",
                    "module": "C2",
                    "scenario": null
                },
                {
                    "value": "9,30E-11",
                    "module": "C3",
                    "scenario": null
                },
                {
                    "value": "1,35E-09",
                    "module": "C4",
                    "scenario": null
                },
                {
                    "value": "-1,43E-08",
                    "module": "D",
                    "scenario": null
                }
            ]
        },
        {
            "parameter": "HTP-nc",
            "values": [
                {
                    "value": "2,28E-06",
                    "module": "A1-A3",
                    "scenario": null
                },
                {
                    "value": "2,43E-08",
                    "module": "A4",
                    "scenario": null
                },
                {
                    "value": "6,00E-11",
                    "module": "C1",
                    "scenario": null
                },
                {
                    "value": "1,52E-09",
                    "module": "C2",
                    "scenario": null
                },
                {
                    "value": "8,42E-10",
                    "module": "C3",
                    "scenario": null
                },
                {
                    "value": "3,70E-08",
                    "module": "C4",
                    "scenario": null
                },
                {
                    "value": "-1,73E-07",
                    "module": "D",
                    "scenario": null
                }
            ]
        },
        {
            "parameter": "SQP",
            "values": [
                {
                    "value": "1,41E+03",
                    "module": "A1-A3",
                    "scenario": null
                },
                {
                    "value": "2,10E+01",
                    "module": "A4",
                    "scenario": null
                },
                {
                    "value": "1,54E-02",
                    "module": "C1",
                    "scenario": null
                },
                {
                    "value": "1,31E+00",
                    "module": "C2",
                    "scenario": null
                },
                {
                    "value": "1,55E-01",
                    "module": "C3",
                    "scenario": null
                },
                {
                    "value": "5,94E+00",
                    "module": "C4",
                    "scenario": null
                },
                {
                    "value": "-4,89E+00",
                    "module": "D",
                    "scenario": null
                }
            ]
        },
        {
            "parameter": "IRP",
            "values": [
                {
                    "value": "1,52E+00",
                    "module": "A1-A3",
                    "scenario": null
                },
                {
                    "value": "1,31E-01",
                    "module": "A4",
                    "scenario": null
                },
                {
                    "value": "5,18E-04",
                    "module": "C1",
                    "scenario": null
                },
                {
                    "value": "8,19E-03",
                    "module": "C2",
                    "scenario": null
                },
                {
                    "value": "1,95E-03",
                    "module": "C3",
                    "scenario": null
                },
                {
                    "value": "4,14E-03",
                    "module": "C4",
                    "scenario": null
                },
                {
                    "value": "-4,40E-02",
                    "module": "D",
                    "scenario": null
                }
            ]
        }
    ],
    "resource_use": [
        {
            "parameter": "PERE",
            "values": [
                {
                    "value": "1,16E+02",
                    "module": "A1-A3",
                    "scenario": null
                },
                {
                    "value": "4,29E-01",
                    "module": "A4",
                    "scenario": null
                },
                {
                    "value": "6,54E-04",
                    "module": "C1",
                    "scenario": null
                },
                {
                    "value": "2,68E-02",
                    "module": "C2",
                    "scenario": null
                },
                {
                    "value": "7,32E-02",
                    "module": "C3",
                    "scenario": null
                },
                {
                    "value": "7,78E-01",
                    "module": "C4",
                    "scenario": null
                },
                {
                    "value": "-6,05E+00",
                    "module": "D",
                    "scenario": null
                }
            ]
        },
        {
            "parameter": "PERM",
            "values": [
                {
                    "value": "0,00E+00",
                    "module": "A1-A3",
                    "scenario": null
                },
                {
                    "value": "0,00E+00",
                    "module": "A4",
                    "scenario": null
                },
                {
                    "value": "0,00E+00",
                    "module": "C1",
                    "scenario": null
                },
                {
                    "value": "0,00E+00",
                    "module": "C2",
                    "scenario": null
                },
                {
                    "value": "0,00E+00",
                    "module": "C3",
                    "scenario": null
                },
                {
                    "value": "0,00E+00",
                    "module": "C4",
                    "scenario": null
                },
                {
                    "value": "0,00E+00",
                    "module": "D",
                    "scenario": null
                }
            ]
        },
        {
            "parameter": "PERT",
            "values": [
                {
                    "value": "2,27E+02",
                    "module": "A1-A3",
                    "scenario": null
                },
                {
                    "value": "4,29E-01",
                    "module": "A4",
                    "scenario": null
                },
                {
                    "value": "6,54E-04",
                    "module": "C1",
                    "scenario": null
                },
                {
                    "value": "2,68E-02",
                    "module": "C2",
                    "scenario": null
                },
                {
                    "value": "7,32E-02",
                    "module": "C3",
                    "scenario": null
                },
                {
                    "value": "7,78E-01",
                    "module": "C4",
                    "scenario": null
                },
                {
                    "value": "-6,05E+00",
                    "module": "D",
                    "scenario": null
                }
            ]
        },
        {
            "parameter": "PENRE",
            "values": [
                {
                    "value": "3,91E+02",
                    "module": "A1-A3",
                    "scenario": null
                },
                {
                    "value": "3,00E+01",
                    "module": "A4",
                    "scenario": null
                },
                {
                    "value": "1,21E-01",
                    "module": "C1",
                    "scenario": null
                },
                {
                    "value": "1,87E+00",
                    "module": "C2",
                    "scenario": null
                },
                {
                    "value": "3,92E-01",
                    "module": "C3",
                    "scenario": null
                },
                {
                    "value": "2,37E+00",
                    "module": "C4",
                    "scenario": null
                },
                {
                    "value": "-2,72E+01",
                    "module": "D",
                    "scenario": null
                }
            ]
        },
        {
            "parameter": "PENRM",
            "values": [
                {
                    "value": "6,07E+00",
                    "module": "A1-A3",
                    "scenario": null
                },
                {
                    "value": "0,00E+00",
                    "module": "A4",
                    "scenario": null
                },
                {
                    "value": "0,00E+00",
                    "module": "C1",
                    "scenario": null
                },
                {
                    "value": "0,00E+00",
                    "module": "C2",
                    "scenario": null
                },
                {
                    "value": "-1,04E+00",
                    "module": "C3",
                    "scenario": null
                },
                {
                    "value": "0,00E+00",
                    "module": "C4",
                    "scenario": null
                },
                {
                    "value": "0,00E+00",
                    "module": "D",
                    "scenario": null
                }
            ]
        },
        {
            "parameter": "PENRT",
            "values": [
                {
                    "value": "3,95E+02",
                    "module": "A1-A3",
                    "scenario": null
                },
                {
                    "value": "3,00E+01",
                    "module": "A4",
                    "scenario": null
                },
                {
                    "value": "1,21E-01",
                    "module": "C1",
                    "scenario": null
                },
                {
                    "value": "1,87E+00",
                    "module": "C2",
                    "scenario": null
                },
                {
                    "value": "-6,43E-01",
                    "module": "C3",
                    "scenario": null
                },
                {
                    "value": "2,37E+00",
                    "module": "C4",
                    "scenario": null
                },
                {
                    "value": "-2,72E+01",
                    "module": "D",
                    "scenario": null
                }
            ]
        },
        {
            "parameter": "SM",
            "values": [
                {
                    "value": "3,79E+00",
                    "module": "A1-A3",
                    "scenario": null
                },
                {
                    "value": "0,00E+00",
                    "module": "A4",
                    "scenario": null
                },
                {
                    "value": "5,94E-05",
                    "module": "C1",
                    "scenario": null
                },
                {
                    "value": "0,00E+00",
                    "module": "C2",
                    "scenario": null
                },
                {
                    "value": "1,32E-05",
                    "module": "C3",
                    "scenario": null
                },
                {
                    "value": "1,94E-02",
                    "module": "C4",
                    "scenario": null
                },
                {
                    "value": "5,13E-02",
                    "module": "D",
                    "scenario": null
                }
            ]
        },
        {
            "parameter": "RSF",
            "values": [
                {
                    "value": "1,89E+00",
                    "module": "A1-A3",
                    "scenario": null
                },
                {
                    "value": "1,53E-02",
                    "module": "A4",
                    "scenario": null
                },
                {
                    "value": "1,61E-05",
                    "module": "C1",
                    "scenario": null
                },
                {
                    "value": "9,59E-04",
                    "module": "C2",
                    "scenario": null
                },
                {
                    "value": "1,61E-03",
                    "module": "C3",
                    "scenario": null
                },
                {
                    "value": "2,03E-03",
                    "module": "C4",
                    "scenario": null
                },
                {
                    "value": "6,56E-02",
                    "module": "D",
                    "scenario": null
                }
            ]
        },
        {
            "parameter": "NRSF",
            "values": [
                {
                    "value": "6,45E+00",
                    "module": "A1-A3",
                    "scenario": null
                },
                {
                    "value": "5,49E-02",
                    "module": "A4",
                    "scenario": null
                },
                {
                    "value": "2,37E-04",
                    "module": "C1",
                    "scenario": null
                },
                {
                    "value": "3,43E-03",
                    "module": "C2",
                    "scenario": null
                },
                {
                    "value": "1,41E-05",
                    "module": "C3",
                    "scenario": null
                },
                {
                    "value": "1,73E-01",
                    "module": "C4",
                    "scenario": null
                },
                {
                    "value": "1,82E+00",
                    "module": "D",
                    "scenario": null
                }
            ]
        },
        {
            "parameter": "FW",
            "values": [
                {
                    "value": "3,32E-01",
                    "module": "A1-A3",
                    "scenario": null
                },
                {
                    "value": "3,20E-03",
                    "module": "A4",
                    "scenario": null
                },
                {
                    "value": "6,23E-06",
                    "module": "C1",
                    "scenario": null
                },
                {
                    "value": "2,00E-04",
                    "module": "C2",
                    "scenario": null
                },
                {
                    "value": "4,28E-04",
                    "module": "C3",
                    "scenario": null
                },
                {
                    "value": "1,38E-03",
                    "module": "C4",
                    "scenario": null
                },
                {
                    "value": "-3,00E-02",
                    "module": "D",
                    "scenario": null
                }
            ]
        }
    ],
    "end_of_life_waste": [
        {
            "parameter": "HWD",
            "values": [
                {
                    "value": "2,37E-01",
                    "module": "A1-A3",
                    "scenario": null
                },
                {
                    "value": "1,55E-03",
                    "module": "A4",
                    "scenario": null
                },
                {
                    "value": "3,56E-06",
                    "module": "C1",
                    "scenario": null
                },
                {
                    "value": "9,66E-05",
                    "module": "C2",
                    "scenario": null
                },
                {
                    "value": "1,53E-06",
                    "module": "C3",
                    "scenario": null
                },
                {
                    "value": "9,21E-01",
                    "module": "C4",
                    "scenario": null
                },
                {
                    "value": "-7,31E-03",
                    "module": "D",
                    "scenario": null
                }
            ]
        },
        {
            "parameter": "NHWD",
            "values": [
                {
                    "value": "9,69E+00",
                    "module": "A1-A3",
                    "scenario": null
                },
                {
                    "value": "1,46E+00",
                    "module": "A4",
                    "scenario": null
                },
                {
                    "value": "1,43E-04",
                    "module": "C1",
                    "scenario": null
                },
                {
                    "value": "9,11E-02",
                    "module": "C2",
                    "scenario": null
                },
                {
                    "value": "3,70E-02",
                    "module": "C3",
                    "scenario": null
                },
                {
                    "value": "6,57E-01",
                    "module": "C4",
                    "scenario": null
                },
                {
                    "value": "-1,04E+00",
                    "module": "D",
                    "scenario": null
                }
            ]
        },
        {
            "parameter": "RWD",
            "values": [
                {
                    "value": "1,42E-03",
                    "module": "A1-A3",
                    "scenario": null
                },
                {
                    "value": "2,04E-04",
                    "module": "A4",
                    "scenario": null
                },
                {
                    "value": "8,40E-07",
                    "module": "C1",
                    "scenario": null
                },
                {
                    "value": "1,28E-05",
                    "module": "C2",
                    "scenario": null
                },
                {
                    "value": "1,55E-07",
                    "module": "C3",
                    "scenario": null
                },
                {
                    "value": "7,98E-07",
                    "module": "C4",
                    "scenario": null
                },
                {
                    "value": "-4,23E-05",
                    "module": "D",
                    "scenario": null
                }
            ]
        }
    ],
    "end_of_life_flow": [
        {
            "parameter": "CRU",
            "values": [
                {
                    "value": "0,00E+00",
                    "module": "A1-A3",
                    "scenario": null
                },
                {
                    "value": "0,00E+00",
                    "module": "A4",
                    "scenario": null
                },
                {
                    "value": "0,00E+00",
                    "module": "C1",
                    "scenario": null
                },
                {
                    "value": "0,00E+00",
                    "module": "C2",
                    "scenario": null
                },
                {
                    "value": "0,00E+00",
                    "module": "C3",
                    "scenario": null
                },
                {
                    "value": "0,00E+00",
                    "module": "C4",
                    "scenario": null
                },
                {
                    "value": "0,00E+00",
                    "module": "D",
                    "scenario": null
                }
            ]
        },
        {
            "parameter": "MFR",
            "values": [
                {
                    "value": "1,29E+00",
                    "module": "A1-A3",
                    "scenario": null
                },
                {
                    "value": "0,00E+00",
                    "module": "A4",
                    "scenario": null
                },
                {
                    "value": "5,83E-05",
                    "module": "C1",
                    "scenario": null
                },
                {
                    "value": "0,00E+00",
                    "module": "C2",
                    "scenario": null
                },
                {
                    "value": "4,97E+00",
                    "module": "C3",
                    "scenario": null
                },
                {
                    "value": "8,07E-03",
                    "module": "C4",
                    "scenario": null
                },
                {
                    "value": "-2,01E-03",
                    "module": "D",
                    "scenario": null
                }
            ]
        },
        {
            "parameter": "MER",
            "values": [
                {
                    "value": "1,54E-03",
                    "module": "A1-A3",
                    "scenario": null
                },
                {
                    "value": "0,00E+00",
                    "module": "A4",
                    "scenario": null
                },
                {
                    "value": "1,81E-07",
                    "module": "C1",
                    "scenario": null
                },
                {
                    "value": "0,00E+00",
                    "module": "C2",
                    "scenario": null
                },
                {
                    "value": "6,32E-02",
                    "module": "C3",
                    "scenario": null
                },
                {
                    "value": "3,69E-06",
                    "module": "C4",
                    "scenario": null
                },
                {
                    "value": "-2,64E-04",
                    "module": "D",
                    "scenario": null
                }
            ]
        },
        {
            "parameter": "EEE",
            "values": [
                {
                    "value": "3,03E-02",
                    "module": "A1-A3",
                    "scenario": null
                },
                {
                    "value": "0,00E+00",
                    "module": "A4",
                    "scenario": null
                },
                {
                    "value": "6,20E-07",
                    "module": "C1",
                    "scenario": null
                },
                {
                    "value": "0,00E+00",
                    "module": "C2",
                    "scenario": null
                },
                {
                    "value": "3,19E-02",
                    "module": "C3",
                    "scenario": null
                },
                {
                    "value": "2,75E-05",
                    "module": "C4",
                    "scenario": null
                },
                {
                    "value": "-6,48E-04",
                    "module": "D",
                    "scenario": null
                }
            ]
        },
        {
            "parameter": "EET",
            "values": [
                {
                    "value": "4,59E-01",
                    "module": "A1-A3",
                    "scenario": null
                },
                {
                    "value": "0,00E+00",
                    "module": "A4",
                    "scenario": null
                },
                {
                    "value": "9,38E-06",
                    "module": "C1",
                    "scenario": null
                },
                {
                    "value": "0,00E+00",
                    "module": "C2",
                    "scenario": null
                },
                {
                    "value": "4,83E-01",
                    "module": "C3",
                    "scenario": null
                },
                {
                    "value": "4,16E-04",
                    "module": "C4",
                    "scenario": null
                },
                {
                    "value": "-9,80E-03",
                    "module": "D",
                    "scenario": null
                }
            ]
        }
    ]
}