{
    "product_name": "C95-PC525 LED 4400 HF PRE C2 OP",
    "epd_id": "NEPD-9116-8688",
    "compliance": [
        "EN 15804+A2",
        "ISO 14025",
        "ISO 21930"
    ],
    "producer_name": "Glamox AS",
    "environmental_impact": [
        {
            "parameter": "GWP-total",
            "values": [
                {
                    "value": "7,60E+01",
                    "module": "A1",
                    "scenario": null
                },
                {
                    "value": "9,35E-01",
                    "module": "A2",
                    "scenario": null
                },
                {
                    "value": "5,93E-01",
                    "module": "A3",
                    "scenario": null
                },
                {
                    "value": "1,38E+00",
                    "module": "A4",
                    "scenario": null
                },
                {
                    "value": "1,80E+00",
                    "module": "A5",
                    "scenario": null
                },
                {
                    "value": "2,13E+02",
                    "module": "B6",
                    "scenario": null
                },
                {
                    "value": "0,00E+00",
                    "module": "C1",
                    "scenario": null
                },
                {
                    "value": "3,19E-01",
                    "module": "C2",
                    "scenario": null
                },
                {
                    "value": "2,17E+00",
                    "module": "C3",
                    "scenario": null
                },
                {
                    "value": "1,40E-01",
                    "module": "C4",
                    "scenario": null
                },
                {
                    "value": "-7,61E+00",
                    "module": "D",
                    "scenario": null
                },
                {
                    "value": "7,75E+01",
                    "module": "A1A3",
                    "scenario": null
                }
            ]
        },
        {
            "parameter": "GWP-fossil",
            "values": [
                {
                    "value": "7,62E+01",
                    "module": "A1",
                    "scenario": null
                },
                {
                    "value": "9,35E-01",
                    "module": "A2",
                    "scenario": null
                },
                {
                    "value": "5,82E-01",
                    "module": "A3",
                    "scenario": null
                },
                {
                    "value": "1,38E+00",
                    "module": "A4",
                    "scenario": null
                },
                {
                    "value": "1,06E-02",
                    "module": "A5",
                    "scenario": null
                },
                {
                    "value": "1,99E+02",
                    "module": "B6",
                    "scenario": null
                },
                {
                    "value": "0,00E+00",
                    "module": "C1",
                    "scenario": null
                },
                {
                    "value": "3,19E-01",
                    "module": "C2",
                    "scenario": null
                },
                {
                    "value": "2,17E+00",
                    "module": "C3",
                    "scenario": null
                },
                {
                    "value": "1,40E-01",
                    "module": "C4",
                    "scenario": null
                },
                {
                    "value": "-7,49E+00",
                    "module": "D",
                    "scenario": null
                },
                {
                    "value": "7,77E+01",
                    "module": "A1A3",
                    "scenario": null
                }
            ]
        },
        {
            "parameter": "GWP-biogenic",
            "values": [
                {
                    "value": "-3,76E-01",
                    "module": "A1",
                    "scenario": null
                },
                {
                    "value": "3,17E-04",
                    "module": "A2",
                    "scenario": null
                },
                {
                    "value": "1,02E-02",
                    "module": "A3",
                    "scenario": null
                },
                {
                    "value": "5,34E-04",
                    "module": "A4",
                    "scenario": null
                },
                {
                    "value": "1,79E+00",
                    "module": "A5",
                    "scenario": null
                },
                {
                    "value": "3,63E+00",
                    "module": "B6",
                    "scenario": null
                },
                {
                    "value": "0,00E+00",
                    "module": "C1",
                    "scenario": null
                },
                {
                    "value": "1,30E-04",
                    "module": "C2",
                    "scenario": null
                },
                {
                    "value": "4,13E-04",
                    "module": "C3",
                    "scenario": null
                },
                {
                    "value": "3,37E-05",
                    "module": "C4",
                    "scenario": null
                },
                {
                    "value": "-2,51E-02",
                    "module": "D",
                    "scenario": null
                },
                {
                    "value": "-3,65E-01",
                    "module": "A1A3",
                    "scenario": null
                }
            ]
        },
        {
            "parameter": "GWP-luluc",
            "values": [
                {
                    "value": "1,53E-01",
                    "module": "A1",
                    "scenario": null
                },
                {
                    "value": "4,75E-04",
                    "module": "A2",
                    "scenario": null
                },
                {
                    "value": "6,90E-04",
                    "module": "A3",
                    "scenario": null
                },
                {
                    "value": "5,38E-04",
                    "module": "A4",
                    "scenario": null
                },
                {
                    "value": "3,00E-06",
                    "module": "A5",
                    "scenario": null
                },
                {
                    "value": "1,09E+01",
                    "module": "B6",
                    "scenario": null
                },
                {
                    "value": "0,00E+00",
                    "module": "C1",
                    "scenario": null
                },
                {
                    "value": "1,11E-04",
                    "module": "C2",
                    "scenario": null
                },
                {
                    "value": "2,52E-04",
                    "module": "C3",
                    "scenario": null
                },
                {
                    "value": "2,48E-04",
                    "module": "C4",
                    "scenario": null
                },
                {
                    "value": "-9,28E-02",
                    "module": "D",
                    "scenario": null
                },
                {
                    "value": "1,55E-01",
                    "module": "A1A3",
                    "scenario": null
                }
            ]
        },
        {
            "parameter": "ODP",
            "values": [
                {
                    "value": "4,18E-06",
                    "module": "A1",
                    "scenario": null
                },
                {
                    "value": "2,04E-07",
                    "module": "A2",
                    "scenario": null
                },
                {
                    "value": "6,10E-08",
                    "module": "A3",
                    "scenario": null
                },
                {
                    "value": "3,10E-07",
                    "module": "A4",
                    "scenario": null
                },
                {
                    "value": "1,94E-09",
                    "module": "A5",
                    "scenario": null
                },
                {
                    "value": "2,15E-05",
                    "module": "B6",
                    "scenario": null
                },
                {
                    "value": "0,00E+00",
                    "module": "C1",
                    "scenario": null
                },
                {
                    "value": "7,26E-08",
                    "module": "C2",
                    "scenario": null
                },
                {
                    "value": "1,78E-08",
                    "module": "C3",
                    "scenario": null
                },
                {
                    "value": "7,66E-09",
                    "module": "C4",
                    "scenario": null
                },
                {
                    "value": "-8,52E-03",
                    "module": "D",
                    "scenario": null
                },
                {
                    "value": "4,45E-06",
                    "module": "A1A3",
                    "scenario": null
                }
            ]
        },
        {
            "parameter": "AP",
            "values": [
                {
                    "value": "5,60E-01",
                    "module": "A1",
                    "scenario": null
                },
                {
                    "value": "1,68E-02",
                    "module": "A2",
                    "scenario": null
                },
                {
                    "value": "2,40E-03",
                    "module": "A3",
                    "scenario": null
                },
                {
                    "value": "1,14E-02",
                    "module": "A4",
                    "scenario": null
                },
                {
                    "value": "4,32E-05",
                    "module": "A5",
                    "scenario": null
                },
                {
                    "value": "9,16E-01",
                    "module": "B6",
                    "scenario": null
                },
                {
                    "value": "0,00E+00",
                    "module": "C1",
                    "scenario": null
                },
                {
                    "value": "1,30E-03",
                    "module": "C2",
                    "scenario": null
                },
                {
                    "value": "8,87E-04",
                    "module": "C3",
                    "scenario": null
                },
                {
                    "value": "2,96E-04",
                    "module": "C4",
                    "scenario": null
                },
                {
                    "value": "-1,12E-01",
                    "module": "D",
                    "scenario": null
                },
                {
                    "value": "5,79E-01",
                    "module": "A1A3",
                    "scenario": null
                }
            ]
        },
        {
            "parameter": "POCP",
            "values": [
                {
                    "value": "2,82E-01",
                    "module": "A1",
                    "scenario": null
                },
                {
                    "value": "1,25E-02",
                    "module": "A2",
                    "scenario": null
                },
                {
                    "value": "1,59E-03",
                    "module": "A3",
                    "scenario": null
                },
                {
                    "value": "9,54E-03",
                    "module": "A4",
                    "scenario": null
                },
                {
                    "value": "4,48E-05",
                    "module": "A5",
                    "scenario": null
                },
                {
                    "value": "4,55E-01",
                    "module": "B6",
                    "scenario": null
                },
                {
                    "value": "0,00E+00",
                    "module": "C1",
                    "scenario": null
                },
                {
                    "value": "1,31E-03",
                    "module": "C2",
                    "scenario": null
                },
                {
                    "value": "7,81E-04",
                    "module": "C3",
                    "scenario": null
                },
                {
                    "value": "3,46E-04",
                    "module": "C4",
                    "scenario": null
                },
                {
                    "value": "-3,83E-02",
                    "module": "D",
                    "scenario": null
                },
                {
                    "value": "2,96E-01",
                    "module": "A1A3",
                    "scenario": null
                }
            ]
        },
        {
            "parameter": "ADPE",
            "values": [
                {
                    "value": "9,99E-03",
                    "module": "A1",
                    "scenario": null
                },
                {
                    "value": "1,62E-05",
                    "module": "A2",
                    "scenario": null
                },
                {
                    "value": "4,98E-05",
                    "module": "A3",
                    "scenario": null
                },
                {
                    "value": "3,34E-05",
                    "module": "A4",
                    "scenario": null
                },
                {
                    "value": "2,20E-07",
                    "module": "A5",
                    "scenario": null
                },
                {
                    "value": "3,09E-03",
                    "module": "B6",
                    "scenario": null
                },
                {
                    "value": "0,00E+00",
                    "module": "C1",
                    "scenario": null
                },
                {
                    "value": "8,63E-06",
                    "module": "C2",
                    "scenario": null
                },
                {
                    "value": "1,01E-06",
                    "module": "C3",
                    "scenario": null
                },
                {
                    "value": "3,21E-07",
                    "module": "C4",
                    "scenario": null
                },
                {
                    "value": "-9,30E-04",
                    "module": "D",
                    "scenario": null
                },
                {
                    "value": "1,01E-02",
                    "module": "A1A3",
                    "scenario": null
                }
            ]
        },
        {
            "parameter": "ADPF",
            "values": [
                {
                    "value": "9,13E+02",
                    "module": "A1",
                    "scenario": null
                },
                {
                    "value": "1,30E+01",
                    "module": "A2",
                    "scenario": null
                },
                {
                    "value": "6,95E+00",
                    "module": "A3",
                    "scenario": null
                },
                {
                    "value": "2,04E+01",
                    "module": "A4",
                    "scenario": null
                },
                {
                    "value": "1,28E-01",
                    "module": "A5",
                    "scenario": null
                },
                {
                    "value": "5,37E+03",
                    "module": "B6",
                    "scenario": null
                },
                {
                    "value": "0,00E+00",
                    "module": "C1",
                    "scenario": null
                },
                {
                    "value": "4,80E+00",
                    "module": "C2",
                    "scenario": null
                },
                {
                    "value": "1,44E+00",
                    "module": "C3",
                    "scenario": null
                },
                {
                    "value": "7,95E-01",
                    "module": "C4",
                    "scenario": null
                },
                {
                    "value": "-8,77E+01",
                    "module": "D",
                    "scenario": null
                },
                {
                    "value": "9,33E+02",
                    "module": "A1A3",
                    "scenario": null
                }
            ]
        },
        {
            "parameter": "WDP",
            "values": [
                {
                    "value": "3,47E+03",
                    "module": "A1",
                    "scenario": null
                },
                {
                    "value": "7,80E+00",
                    "module": "A2",
                    "scenario": null
                },
                {
                    "value": "1,78E+01",
                    "module": "A3",
                    "scenario": null
                },
                {
                    "value": "1,75E+01",
                    "module": "A4",
                    "scenario": null
                },
                {
                    "value": "1,81E-01",
                    "module": "A5",
                    "scenario": null
                },
                {
                    "value": "4,15E+05",
                    "module": "B6",
                    "scenario": null
                },
                {
                    "value": "0,00E+00",
                    "module": "C1",
                    "scenario": null
                },
                {
                    "value": "4,58E+00",
                    "module": "C2",
                    "scenario": null
                },
                {
                    "value": "9,92E+00",
                    "module": "C3",
                    "scenario": null
                },
                {
                    "value": "9,65E+00",
                    "module": "C4",
                    "scenario": null
                },
                {
                    "value": "-2,56E+03",
                    "module": "D",
                    "scenario": null
                },
                {
                    "value": "3,50E+03",
                    "module": "A1A3",
                    "scenario": null
                }
            ]
        },
        {
            "parameter": "EP-freshwater",
            "values": [
                {
                    "value": "7,26E-03",
                    "module": "A1",
                    "scenario": null
                },
                {
                    "value": "5,62E-06",
                    "module": "A2",
                    "scenario": null
                },
                {
                    "value": "2,10E-05",
                    "module": "A3",
                    "scenario": null
                },
                {
                    "value": "1,01E-05",
                    "module": "A4",
                    "scenario": null
                },
                {
                    "value": "7,47E-08",
                    "module": "A5",
                    "scenario": null
                },
                {
                    "value": "1,31E-02",
                    "module": "B6",
                    "scenario": null
                },
                {
                    "value": "0,00E+00",
                    "module": "C1",
                    "scenario": null
                },
                {
                    "value": "2,50E-06",
                    "module": "C2",
                    "scenario": null
                },
                {
                    "value": "5,19E-06",
                    "module": "C3",
                    "scenario": null
                },
                {
                    "value": "1,56E-06",
                    "module": "C4",
                    "scenario": null
                },
                {
                    "value": "-7,04E-04",
                    "module": "D",
                    "scenario": null
                },
                {
                    "value": "7,28E-03",
                    "module": "A1A3",
                    "scenario": null
                }
            ]
        },
        {
            "parameter": "EP-marine",
            "values": [
                {
                    "value": "7,80E-02",
                    "module": "A1",
                    "scenario": null
                },
                {
                    "value": "4,23E-03",
                    "module": "A2",
                    "scenario": null
                },
                {
                    "value": "4,54E-04",
                    "module": "A3",
                    "scenario": null
                },
                {
                    "value": "3,07E-03",
                    "module": "A4",
                    "scenario": null
                },
                {
                    "value": "1,57E-05",
                    "module": "A5",
                    "scenario": null
                },
                {
                    "value": "1,45E-01",
                    "module": "B6",
                    "scenario": null
                },
                {
                    "value": "0,00E+00",
                    "module": "C1",
                    "scenario": null
                },
                {
                    "value": "3,86E-04",
                    "module": "C2",
                    "scenario": null
                },
                {
                    "value": "2,93E-04",
                    "module": "C3",
                    "scenario": null
                },
                {
                    "value": "1,86E-04",
                    "module": "C4",
                    "scenario": null
                },
                {
                    "value": "-9,51E-03",
                    "module": "D",
                    "scenario": null
                },
                {
                    "value": "8,26E-02",
                    "module": "A1A3",
                    "scenario": null
                }
            ]
        },
        {
            "parameter": "EP-terrestrial",
            "values": [
                {
                    "value": "9,87E-01",
                    "module": "A1",
                    "scenario": null
                },
                {
                    "value": "4,70E-02",
                    "module": "A2",
                    "scenario": null
                },
                {
                    "value": "5,13E-03",
                    "module": "A3",
                    "scenario": null
                },
                {
                    "value": "3,40E-02",
                    "module": "A4",
                    "scenario": null
                },
                {
                    "value": "1,55E-04",
                    "module": "A5",
                    "scenario": null
                },
                {
                    "value": "1,94E+00",
                    "module": "B6",
                    "scenario": null
                },
                {
                    "value": "0,00E+00",
                    "module": "C1",
                    "scenario": null
                },
                {
                    "value": "4,27E-03",
                    "module": "C2",
                    "scenario": null
                },
                {
                    "value": "3,09E-03",
                    "module": "C3",
                    "scenario": null
                },
                {
                    "value": "9,44E-04",
                    "module": "C4",
                    "scenario": null
                },
                {
                    "value": "-1,14E-01",
                    "module": "D",
                    "scenario": null
                },
                {
                    "value": "1,04E+00",
                    "module": "A1A3",
                    "scenario": null
                }
            ]
        },
        {
            "parameter": "GWP-IOBC",
            "values": [
                {
                    "value": "7,68E+01",
                    "module": "A1",
                    "scenario": null
                },
                {
                    "value": "9,35E-01",
                    "module": "A2",
                    "scenario": null
                },
                {
                    "value": "5,86E-01",
                    "module": "A3",
                    "scenario": null
                },
                {
                    "value": "1,38E+00",
                    "module": "A4",
                    "scenario": null
                },
                {
                    "value": "1,06E-02",
                    "module": "A5",
                    "scenario": null
                },
                {
                    "value": "2,89E+02",
                    "module": "B6",
                    "scenario": null
                },
                {
                    "value": "0,00E+00",
                    "module": "C1",
                    "scenario": null
                },
                {
                    "value": "3,19E-01",
                    "module": "C2",
                    "scenario": null
                },
                {
                    "value": "2,17E+00",
                    "module": "C3",
                    "scenario": null
                },
                {
                    "value": "1,45E-01",
                    "module": "C4",
                    "scenario": null
                },
                {
                    "value": "-8,25E+00",
                    "module": "D",
                    "scenario": null
                },
                {
                    "value": "7,83E+01",
                    "module": "A1A3",
                    "scenario": null
                }
            ]
        }
    ],
    "additional_environmental_impact": [
        {
            "parameter": "PM",
            "values": [
                {
                    "value": "4,89E-06",
                    "module": "A1",
                    "scenario": null
                },
                {
                    "value": "3,59E-08",
                    "module": "A2",
                    "scenario": null
                },
                {
                    "value": "2,36E-08",
                    "module": "A3",
                    "scenario": null
                },
                {
                    "value": "9,07E-08",
                    "module": "A4",
                    "scenario": null
                },
                {
                    "value": "6,44E-10",
                    "module": "A5",
                    "scenario": null
                },
                {
                    "value": "4,85E-06",
                    "module": "B6",
                    "scenario": null
                },
                {
                    "value": "0,00E+00",
                    "module": "C1",
                    "scenario": null
                },
                {
                    "value": "2,29E-08",
                    "module": "C2",
                    "scenario": null
                },
                {
                    "value": "6,00E-09",
                    "module": "C3",
                    "scenario": null
                },
                {
                    "value": "5,36E-09",
                    "module": "C4",
                    "scenario": null
                },
                {
                    "value": "-6,71E-07",
                    "module": "D",
                    "scenario": null
                },
                {
                    "value": "4,95E-06",
                    "module": "A1A3",
                    "scenario": null
                }
            ]
        },
        {
            "parameter": "ETP-fw",
            "values": [
                {
                    "value": "3,51E+03",
                    "module": "A1",
                    "scenario": null
                },
                {
                    "value": "8,69E+00",
                    "module": "A2",
                    "scenario": null
                },
                {
                    "value": "1,35E+01",
                    "module": "A3",
                    "scenario": null
                },
                {
                    "value": "1,46E+01",
                    "module": "A4",
                    "scenario": null
                },
                {
                    "value": "1,68E-01",
                    "module": "A5",
                    "scenario": null
                },
                {
                    "value": "6,72E+03",
                    "module": "B6",
                    "scenario": null
                },
                {
                    "value": "0,00E+00",
                    "module": "C1",
                    "scenario": null
                },
                {
                    "value": "3,54E+00",
                    "module": "C2",
                    "scenario": null
                },
                {
                    "value": "7,23E+00",
                    "module": "C3",
                    "scenario": null
                },
                {
                    "value": "5,37E+02",
                    "module": "C4",
                    "scenario": null
                },
                {
                    "value": "-7,15E+02",
                    "module": "D",
                    "scenario": null
                },
                {
                    "value": "3,53E+03",
                    "module": "A1A3",
                    "scenario": null
                }
            ]
        },
        {
            "parameter": "HTP-c",
            "values": [
                {
                    "value": "1,34E-07",
                    "module": "A1",
                    "scenario": null
                },
                {
                    "value": "0,00E+00",
                    "module": "A2",
                    "scenario": null
                },
                {
                    "value": "4,91E-10",
                    "module": "A3",
                    "scenario": null
                },
                {
                    "value": "0,00E+00",
                    "module": "A4",
                    "scenario": null
                },
                {
                    "value": "5,00E-12",
                    "module": "A5",
                    "scenario": null
                },
                {
                    "value": "1,56E-07",
                    "module": "B6",
                    "scenario": null
                },
                {
                    "value": "0,00E+00",
                    "module": "C1",
                    "scenario": null
                },
                {
                    "value": "0,00E+00",
                    "module": "C2",
                    "scenario": null
                },
                {
                    "value": "1,15E-09",
                    "module": "C3",
                    "scenario": null
                },
                {
                    "value": "1,53E-10",
                    "module": "C4",
                    "scenario": null
                },
                {
                    "value": "-2,45E-08",
                    "module": "D",
                    "scenario": null
                },
                {
                    "value": "1,35E-07",
                    "module": "A1A3",
                    "scenario": null
                }
            ]
        },
        {
            "parameter": "HTP-nc",
            "values": [
                {
                    "value": "3,02E-06",
                    "module": "A1",
                    "scenario": null
                },
                {
                    "value": "6,29E-09",
                    "module": "A2",
                    "scenario": null
                },
                {
                    "value": "1,44E-08",
                    "module": "A3",
                    "scenario": null
                },
                {
                    "value": "1,60E-08",
                    "module": "A4",
                    "scenario": null
                },
                {
                    "value": "2,08E-10",
                    "module": "A5",
                    "scenario": null
                },
                {
                    "value": "4,12E-06",
                    "module": "B6",
                    "scenario": null
                },
                {
                    "value": "0,00E+00",
                    "module": "C1",
                    "scenario": null
                },
                {
                    "value": "3,82E-09",
                    "module": "C2",
                    "scenario": null
                },
                {
                    "value": "6,24E-08",
                    "module": "C3",
                    "scenario": null
                },
                {
                    "value": "1,51E-09",
                    "module": "C4",
                    "scenario": null
                },
                {
                    "value": "-2,55E-07",
                    "module": "D",
                    "scenario": null
                },
                {
                    "value": "3,04E-06",
                    "module": "A1A3",
                    "scenario": null
                }
            ]
        },
        {
            "parameter": "SQP",
            "values": [
                {
                    "value": "2,23E+02",
                    "module": "A1",
                    "scenario": null
                },
                {
                    "value": "5,71E+00",
                    "module": "A2",
                    "scenario": null
                },
                {
                    "value": "5,05E+01",
                    "module": "A3",
                    "scenario": null
                },
                {
                    "value": "1,26E+01",
                    "module": "A4",
                    "scenario": null
                },
                {
                    "value": "9,50E-02",
                    "module": "A5",
                    "scenario": null
                },
                {
                    "value": "4,04E+03",
                    "module": "B6",
                    "scenario": null
                },
                {
                    "value": "0,00E+00",
                    "module": "C1",
                    "scenario": null
                },
                {
                    "value": "3,31E+00",
                    "module": "C2",
                    "scenario": null
                },
                {
                    "value": "3,52E-01",
                    "module": "C3",
                    "scenario": null
                },
                {
                    "value": "2,04E+00",
                    "module": "C4",
                    "scenario": null
                },
                {
                    "value": "-2,30E+01",
                    "module": "D",
                    "scenario": null
                },
                {
                    "value": "2,80E+02",
                    "module": "A1A3",
                    "scenario": null
                }
            ]
        },
        {
            "parameter": "IRP",
            "values": [
                {
                    "value": "2,24E+00",
                    "module": "A1",
                    "scenario": null
                },
                {
                    "value": "5,64E-02",
                    "module": "A2",
                    "scenario": null
                },
                {
                    "value": "1,35E-02",
                    "module": "A3",
                    "scenario": null
                },
                {
                    "value": "8,90E-02",
                    "module": "A4",
                    "scenario": null
                },
                {
                    "value": "5,52E-04",
                    "module": "A5",
                    "scenario": null
                },
                {
                    "value": "1,22E+02",
                    "module": "B6",
                    "scenario": null
                },
                {
                    "value": "0,00E+00",
                    "module": "C1",
                    "scenario": null
                },
                {
                    "value": "2,10E-02",
                    "module": "C2",
                    "scenario": null
                },
                {
                    "value": "6,40E-03",
                    "module": "C3",
                    "scenario": null
                },
                {
                    "value": "3,38E-03",
                    "module": "C4",
                    "scenario": null
                },
                {
                    "value": "-2,96E-01",
                    "module": "D",
                    "scenario": null
                },
                {
                    "value": "2,31E+00",
                    "module": "A1A3",
                    "scenario": null
                }
            ]
        }
    ],
    "resource_use": [
        {
            "parameter": "PERE",
            "values": [
                {
                    "value": "9,36E+01",
                    "module": "A1",
                    "scenario": null
                },
                {
                    "value": "1,39E-01",
                    "module": "A2",
                    "scenario": null
                },
                {
                    "value": "1,65E+01",
                    "module": "A3",
                    "scenario": null
                },
                {
                    "value": "2,68E-01",
                    "module": "A4",
                    "scenario": null
                },
                {
                    "value": "2,19E-03",
                    "module": "A5",
                    "scenario": null
                },
                {
                    "value": "5,28E+03",
                    "module": "B6",
                    "scenario": null
                },
                {
                    "value": "0,00E+00",
                    "module": "C1",
                    "scenario": null
                },
                {
                    "value": "6,78E-02",
                    "module": "C2",
                    "scenario": null
                },
                {
                    "value": "2,03E-01",
                    "module": "C3",
                    "scenario": null
                },
                {
                    "value": "1,56E-01",
                    "module": "C4",
                    "scenario": null
                },
                {
                    "value": "-3,39E+01",
                    "module": "D",
                    "scenario": null
                },
                {
                    "value": "1,10E+02",
                    "module": "A1A3",
                    "scenario": null
                }
            ]
        },
        {
            "parameter": "PERM",
            "values": [
                {
                    "value": "4,49E+00",
                    "module": "A1",
                    "scenario": null
                },
                {
                    "value": "0,00E+00",
                    "module": "A2",
                    "scenario": null
                },
                {
                    "value": "0,00E+00",
                    "module": "A3",
                    "scenario": null
                },
                {
                    "value": "0,00E+00",
                    "module": "A4",
                    "scenario": null
                },
                {
                    "value": "-9,95E+00",
                    "module": "A5",
                    "scenario": null
                },
                {
                    "value": "0,00E+00",
                    "module": "B6",
                    "scenario": null
                },
                {
                    "value": "0,00E+00",
                    "module": "C1",
                    "scenario": null
                },
                {
                    "value": "0,00E+00",
                    "module": "C2",
                    "scenario": null
                },
                {
                    "value": "0,00E+00",
                    "module": "C3",
                    "scenario": null
                },
                {
                    "value": "0,00E+00",
                    "module": "C4",
                    "scenario": null
                },
                {
                    "value": "0,00E+00",
                    "module": "D",
                    "scenario": null
                },
                {
                    "value": "4,49E+00",
                    "module": "A1A3",
                    "scenario": null
                }
            ]
        },
        {
            "parameter": "PERT",
            "values": [
                {
                    "value": "9,81E+01",
                    "module": "A1",
                    "scenario": null
                },
                {
                    "value": "1,39E-01",
                    "module": "A2",
                    "scenario": null
                },
                {
                    "value": "1,65E+01",
                    "module": "A3",
                    "scenario": null
                },
                {
                    "value": "2,68E-01",
                    "module": "A4",
                    "scenario": null
                },
                {
                    "value": "-9,95E+00",
                    "module": "A5",
                    "scenario": null
                },
                {
                    "value": "5,28E+03",
                    "module": "B6",
                    "scenario": null
                },
                {
                    "value": "0,00E+00",
                    "module": "C1",
                    "scenario": null
                },
                {
                    "value": "6,78E-02",
                    "module": "C2",
                    "scenario": null
                },
                {
                    "value": "2,03E-01",
                    "module": "C3",
                    "scenario": null
                },
                {
                    "value": "1,56E-01",
                    "module": "C4",
                    "scenario": null
                },
                {
                    "value": "-3,39E+01",
                    "module": "D",
                    "scenario": null
                },
                {
                    "value": "1,15E+02",
                    "module": "A1A3",
                    "scenario": null
                }
            ]
        },
        {
            "parameter": "PENRE",
            "values": [
                {
                    "value": "8,55E+02",
                    "module": "A1",
                    "scenario": null
                },
                {
                    "value": "1,30E+01",
                    "module": "A2",
                    "scenario": null
                },
                {
                    "value": "6,95E+00",
                    "module": "A3",
                    "scenario": null
                },
                {
                    "value": "2,04E+01",
                    "module": "A4",
                    "scenario": null
                },
                {
                    "value": "1,28E-01",
                    "module": "A5",
                    "scenario": null
                },
                {
                    "value": "5,45E+03",
                    "module": "B6",
                    "scenario": null
                },
                {
                    "value": "0,00E+00",
                    "module": "C1",
                    "scenario": null
                },
                {
                    "value": "4,80E+00",
                    "module": "C2",
                    "scenario": null
                },
                {
                    "value": "1,44E+00",
                    "module": "C3",
                    "scenario": null
                },
                {
                    "value": "7,96E-01",
                    "module": "C4",
                    "scenario": null
                },
                {
                    "value": "-8,77E+01",
                    "module": "D",
                    "scenario": null
                },
                {
                    "value": "8,75E+02",
                    "module": "A1A3",
                    "scenario": null
                }
            ]
        },
        {
            "parameter": "PENRM",
            "values": [
                {
                    "value": "5,79E+01",
                    "module": "A1",
                    "scenario": null
                },
                {
                    "value": "0,00E+00",
                    "module": "A2",
                    "scenario": null
                },
                {
                    "value": "0,00E+00",
                    "module": "A3",
                    "scenario": null
                },
                {
                    "value": "0,00E+00",
                    "module": "A4",
                    "scenario": null
                },
                {
                    "value": "-2,12E+00",
                    "module": "A5",
                    "scenario": null
                },
                {
                    "value": "0,00E+00",
                    "module": "B6",
                    "scenario": null
                },
                {
                    "value": "0,00E+00",
                    "module": "C1",
                    "scenario": null
                },
                {
                    "value": "0,00E+00",
                    "module": "C2",
                    "scenario": null
                },
                {
                    "value": "-1,10E+02",
                    "module": "C3",
                    "scenario": null
                },
                {
                    "value": "0,00E+00",
                    "module": "C4",
                    "scenario": null
                },
                {
                    "value": "-1,38E-02",
                    "module": "D",
                    "scenario": null
                },
                {
                    "value": "5,79E+01",
                    "module": "A1A3",
                    "scenario": null
                }
            ]
        },
        {
            "parameter": "PENRT",
            "values": [
                {
                    "value": "9,13E+02",
                    "module": "A1",
                    "scenario": null
                },
                {
                    "value": "1,30E+01",
                    "module": "A2",
                    "scenario": null
                },
                {
                    "value": "6,95E+00",
                    "module": "A3",
                    "scenario": null
                },
                {
                    "value": "2,04E+01",
                    "module": "A4",
                    "scenario": null
                },
                {
                    "value": "-2,00E+00",
                    "module": "A5",
                    "scenario": null
                },
                {
                    "value": "5,45E+03",
                    "module": "B6",
                    "scenario": null
                },
                {
                    "value": "0,00E+00",
                    "module": "C1",
                    "scenario": null
                },
                {
                    "value": "4,80E+00",
                    "module": "C2",
                    "scenario": null
                },
                {
                    "value": "-1,09E+02",
                    "module": "C3",
                    "scenario": null
                },
                {
                    "value": "7,96E-01",
                    "module": "C4",
                    "scenario": null
                },
                {
                    "value": "-8,77E+01",
                    "module": "D",
                    "scenario": null
                },
                {
                    "value": "9,33E+02",
                    "module": "A1A3",
                    "scenario": null
                }
            ]
        },
        {
            "parameter": "SM",
            "values": [
                {
                    "value": "1,62E+00",
                    "module": "A1",
                    "scenario": null
                },
                {
                    "value": "0,00E+00",
                    "module": "A2",
                    "scenario": null
                },
                {
                    "value": "6,21E-05",
                    "module": "A3",
                    "scenario": null
                },
                {
                    "value": "0,00E+00",
                    "module": "A4",
                    "scenario": null
                },
                {
                    "value": "0,00E+00",
                    "module": "A5",
                    "scenario": null
                },
                {
                    "value": "0,00E+00",
                    "module": "B6",
                    "scenario": null
                },
                {
                    "value": "0,00E+00",
                    "module": "C1",
                    "scenario": null
                },
                {
                    "value": "0,00E+00",
                    "module": "C2",
                    "scenario": null
                },
                {
                    "value": "0,00E+00",
                    "module": "C3",
                    "scenario": null
                },
                {
                    "value": "2,76E-03",
                    "module": "C4",
                    "scenario": null
                },
                {
                    "value": "4,30E-02",
                    "module": "D",
                    "scenario": null
                },
                {
                    "value": "1,62E+00",
                    "module": "A1A3",
                    "scenario": null
                }
            ]
        },
        {
            "parameter": "RSF",
            "values": [
                {
                    "value": "8,07E-01",
                    "module": "A1",
                    "scenario": null
                },
                {
                    "value": "4,50E-03",
                    "module": "A2",
                    "scenario": null
                },
                {
                    "value": "1,21E-02",
                    "module": "A3",
                    "scenario": null
                },
                {
                    "value": "9,42E-03",
                    "module": "A4",
                    "scenario": null
                },
                {
                    "value": "7,11E-05",
                    "module": "A5",
                    "scenario": null
                },
                {
                    "value": "5,33E+01",
                    "module": "B6",
                    "scenario": null
                },
                {
                    "value": "0,00E+00",
                    "module": "C1",
                    "scenario": null
                },
                {
                    "value": "2,43E-03",
                    "module": "C2",
                    "scenario": null
                },
                {
                    "value": "3,70E-03",
                    "module": "C3",
                    "scenario": null
                },
                {
                    "value": "1,27E-03",
                    "module": "C4",
                    "scenario": null
                },
                {
                    "value": "6,19E-02",
                    "module": "D",
                    "scenario": null
                },
                {
                    "value": "8,23E-01",
                    "module": "A1A3",
                    "scenario": null
                }
            ]
        },
        {
            "parameter": "NRSF",
            "values": [
                {
                    "value": "5,06E-01",
                    "module": "A1",
                    "scenario": null
                },
                {
                    "value": "2,42E-02",
                    "module": "A2",
                    "scenario": null
                },
                {
                    "value": "3,06E-03",
                    "module": "A3",
                    "scenario": null
                },
                {
                    "value": "3,22E-02",
                    "module": "A4",
                    "scenario": null
                },
                {
                    "value": "2,85E-04",
                    "module": "A5",
                    "scenario": null
                },
                {
                    "value": "0,00E+00",
                    "module": "B6",
                    "scenario": null
                },
                {
                    "value": "0,00E+00",
                    "module": "C1",
                    "scenario": null
                },
                {
                    "value": "8,66E-03",
                    "module": "C2",
                    "scenario": null
                },
                {
                    "value": "-6,03E-05",
                    "module": "C3",
                    "scenario": null
                },
                {
                    "value": "2,46E-02",
                    "module": "C4",
                    "scenario": null
                },
                {
                    "value": "1,37E+00",
                    "module": "D",
                    "scenario": null
                },
                {
                    "value": "5,33E-01",
                    "module": "A1A3",
                    "scenario": null
                }
            ]
        },
        {
            "parameter": "FW",
            "values": [
                {
                    "value": "6,42E-01",
                    "module": "A1",
                    "scenario": null
                },
                {
                    "value": "1,05E-03",
                    "module": "A2",
                    "scenario": null
                },
                {
                    "value": "9,72E-03",
                    "module": "A3",
                    "scenario": null
                },
                {
                    "value": "2,00E-03",
                    "module": "A4",
                    "scenario": null
                },
                {
                    "value": "6,11E-05",
                    "module": "A5",
                    "scenario": null
                },
                {
                    "value": "2,40E+01",
                    "module": "B6",
                    "scenario": null
                },
                {
                    "value": "0,00E+00",
                    "module": "C1",
                    "scenario": null
                },
                {
                    "value": "5,06E-04",
                    "module": "C2",
                    "scenario": null
                },
                {
                    "value": "3,28E-03",
                    "module": "C3",
                    "scenario": null
                },
                {
                    "value": "8,04E-04",
                    "module": "C4",
                    "scenario": null
                },
                {
                    "value": "-1,41E-01",
                    "module": "D",
                    "scenario": null
                },
                {
                    "value": "6,53E-01",
                    "module": "A1A3",
                    "scenario": null
                }
            ]
        }
    ],
    "end_of_life_waste": [
        {
            "parameter": "HWD",
            "values": [
                {
                    "value": "3,91E-01",
                    "module": "A1",
                    "scenario": null
                },
                {
                    "value": "6,23E-04",
                    "module": "A2",
                    "scenario": null
                },
                {
                    "value": "2,40E-02",
                    "module": "A3",
                    "scenario": null
                },
                {
                    "value": "1,01E-03",
                    "module": "A4",
                    "scenario": null
                },
                {
                    "value": "0,00E+00",
                    "module": "A5",
                    "scenario": null
                },
                {
                    "value": "5,03E-01",
                    "module": "B6",
                    "scenario": null
                },
                {
                    "value": "0,00E+00",
                    "module": "C1",
                    "scenario": null
                },
                {
                    "value": "2,45E-04",
                    "module": "C2",
                    "scenario": null
                },
                {
                    "value": "2,81E-05",
                    "module": "C3",
                    "scenario": null
                },
                {
                    "value": "1,61E-01",
                    "module": "C4",
                    "scenario": null
                },
                {
                    "value": "5,62E-03",
                    "module": "D",
                    "scenario": null
                },
                {
                    "value": "4,15E-01",
                    "module": "A1A3",
                    "scenario": null
                }
            ]
        },
        {
            "parameter": "NHWD",
            "values": [
                {
                    "value": "1,23E+01",
                    "module": "A1",
                    "scenario": null
                },
                {
                    "value": "3,55E-01",
                    "module": "A2",
                    "scenario": null
                },
                {
                    "value": "3,88E-01",
                    "module": "A3",
                    "scenario": null
                },
                {
                    "value": "8,59E-01",
                    "module": "A4",
                    "scenario": null
                },
                {
                    "value": "5,57E-01",
                    "module": "A5",
                    "scenario": null
                },
                {
                    "value": "3,33E+01",
                    "module": "B6",
                    "scenario": null
                },
                {
                    "value": "0,00E+00",
                    "module": "C1",
                    "scenario": null
                },
                {
                    "value": "2,30E-01",
                    "module": "C2",
                    "scenario": null
                },
                {
                    "value": "7,33E-02",
                    "module": "C3",
                    "scenario": null
                },
                {
                    "value": "1,74E+00",
                    "module": "C4",
                    "scenario": null
                },
                {
                    "value": "-2,31E+00",
                    "module": "D",
                    "scenario": null
                },
                {
                    "value": "1,30E+01",
                    "module": "A1A3",
                    "scenario": null
                }
            ]
        },
        {
            "parameter": "RWD",
            "values": [
                {
                    "value": "1,92E-03",
                    "module": "A1",
                    "scenario": null
                },
                {
                    "value": "8,96E-05",
                    "module": "A2",
                    "scenario": null
                },
                {
                    "value": "1,30E-05",
                    "module": "A3",
                    "scenario": null
                },
                {
                    "value": "1,40E-04",
                    "module": "A4",
                    "scenario": null
                },
                {
                    "value": "0,00E+00",
                    "module": "A5",
                    "scenario": null
                },
                {
                    "value": "5,62E-02",
                    "module": "B6",
                    "scenario": null
                },
                {
                    "value": "0,00E+00",
                    "module": "C1",
                    "scenario": null
                },
                {
                    "value": "3,28E-05",
                    "module": "C2",
                    "scenario": null
                },
                {
                    "value": "1,45E-06",
                    "module": "C3",
                    "scenario": null
                },
                {
                    "value": "3,29E-06",
                    "module": "C4",
                    "scenario": null
                },
                {
                    "value": "-2,75E-04",
                    "module": "D",
                    "scenario": null
                },
                {
                    "value": "2,03E-03",
                    "module": "A1A3",
                    "scenario": null
                }
            ]
        }
    ],
    "end_of_life_flow": [
        {
            "parameter": "CRU",
            "values": [
                {
                    "value": "0,00E+00",
                    "module": "A1",
                    "scenario": null
                },
                {
                    "value": "0,00E+00",
                    "module": "A2",
                    "scenario": null
                },
                {
                    "value": "0,00E+00",
                    "module": "A3",
                    "scenario": null
                },
                {
                    "value": "0,00E+00",
                    "module": "A4",
                    "scenario": null
                },
                {
                    "value": "0,00E+00",
                    "module": "A5",
                    "scenario": null
                },
                {
                    "value": "0,00E+00",
                    "module": "B6",
                    "scenario": null
                },
                {
                    "value": "0,00E+00",
                    "module": "C1",
                    "scenario": null
                },
                {
                    "value": "0,00E+00",
                    "module": "C2",
                    "scenario": null
                },
                {
                    "value": "0,00E+00",
                    "module": "C3",
                    "scenario": null
                },
                {
                    "value": "0,00E+00",
                    "module": "C4",
                    "scenario": null
                },
                {
                    "value": "0,00E+00",
                    "module": "D",
                    "scenario": null
                },
                {
                    "value": "0,00E+00",
                    "module": "A1A3",
                    "scenario": null
                }
            ]
        },
        {
            "parameter": "MFR",
            "values": [
                {
                    "value": "0,00E+00",
                    "module": "A1",
                    "scenario": null
                },
                {
                    "value": "0,00E+00",
                    "module": "A2",
                    "scenario": null
                },
                {
                    "value": "6,37E-01",
                    "module": "A3",
                    "scenario": null
                },
                {
                    "value": "0,00E+00",
                    "module": "A4",
                    "scenario": null
                },
                {
                    "value": "5,07E-01",
                    "module": "A5",
                    "scenario": null
                },
                {
                    "value": "0,00E+00",
                    "module": "B6",
                    "scenario": null
                },
                {
                    "value": "0,00E+00",
                    "module": "C1",
                    "scenario": null
                },
                {
                    "value": "0,00E+00",
                    "module": "C2",
                    "scenario": null
                },
                {
                    "value": "2,96E+00",
                    "module": "C3",
                    "scenario": null
                },
                {
                    "value": "7,61E-05",
                    "module": "C4",
                    "scenario": null
                },
                {
                    "value": "-5,41E-04",
                    "module": "D",
                    "scenario": null
                },
                {
                    "value": "6,37E-01",
                    "module": "A1A3",
                    "scenario": null
                }
            ]
        },
        {
            "parameter": "MER",
            "values": [
                {
                    "value": "0,00E+00",
                    "module": "A1",
                    "scenario": null
                },
                {
                    "value": "0,00E+00",
                    "module": "A2",
                    "scenario": null
                },
                {
                    "value": "1,69E-01",
                    "module": "A3",
                    "scenario": null
                },
                {
                    "value": "0,00E+00",
                    "module": "A4",
                    "scenario": null
                },
                {
                    "value": "3,72E-02",
                    "module": "A5",
                    "scenario": null
                },
                {
                    "value": "0,00E+00",
                    "module": "B6",
                    "scenario": null
                },
                {
                    "value": "0,00E+00",
                    "module": "C1",
                    "scenario": null
                },
                {
                    "value": "0,00E+00",
                    "module": "C2",
                    "scenario": null
                },
                {
                    "value": "8,84E-01",
                    "module": "C3",
                    "scenario": null
                },
                {
                    "value": "1,86E-06",
                    "module": "C4",
                    "scenario": null
                },
                {
                    "value": "-8,19E-05",
                    "module": "D",
                    "scenario": null
                },
                {
                    "value": "1,69E-01",
                    "module": "A1A3",
                    "scenario": null
                }
            ]
        },
        {
            "parameter": "EEE",
            "values": [
                {
                    "value": "0,00E+00",
                    "module": "A1",
                    "scenario": null
                },
                {
                    "value": "0,00E+00",
                    "module": "A2",
                    "scenario": null
                },
                {
                    "value": "1,33E-01",
                    "module": "A3",
                    "scenario": null
                },
                {
                    "value": "0,00E+00",
                    "module": "A4",
                    "scenario": null
                },
                {
                    "value": "3,04E-02",
                    "module": "A5",
                    "scenario": null
                },
                {
                    "value": "0,00E+00",
                    "module": "B6",
                    "scenario": null
                },
                {
                    "value": "0,00E+00",
                    "module": "C1",
                    "scenario": null
                },
                {
                    "value": "0,00E+00",
                    "module": "C2",
                    "scenario": null
                },
                {
                    "value": "1,30E+00",
                    "module": "C3",
                    "scenario": null
                },
                {
                    "value": "1,21E-04",
                    "module": "C4",
                    "scenario": null
                },
                {
                    "value": "2,10E-04",
                    "module": "D",
                    "scenario": null
                },
                {
                    "value": "1,33E-01",
                    "module": "A1A3",
                    "scenario": null
                }
            ]
        },
        {
            "parameter": "EET",
            "values": [
                {
                    "value": "0,00E+00",
                    "module": "A1",
                    "scenario": null
                },
                {
                    "value": "0,00E+00",
                    "module": "A2",
                    "scenario": null
                },
                {
                    "value": "2,01E+00",
                    "module": "A3",
                    "scenario": null
                },
                {
                    "value": "0,00E+00",
                    "module": "A4",
                    "scenario": null
                },
                {
                    "value": "4,60E-01",
                    "module": "A5",
                    "scenario": null
                },
                {
                    "value": "0,00E+00",
                    "module": "B6",
                    "scenario": null
                },
                {
                    "value": "0,00E+00",
                    "module": "C1",
                    "scenario": null
                },
                {
                    "value": "0,00E+00",
                    "module": "C2",
                    "scenario": null
                },
                {
                    "value": "1,97E+01",
                    "module": "C3",
                    "scenario": null
                },
                {
                    "value": "1,83E-03",
                    "module": "C4",
                    "scenario": null
                },
                {
                    "value": "3,17E-03",
                    "module": "D",
                    "scenario": null
                },
                {
                    "value": "2,01E+00",
                    "module": "A1A3",
                    "scenario": null
                }
            ]
        }
    ]
}