{
    "product_name": "Svalbard-F Comfort",
    "epd_id": "NEPD-6316-5578-EN",
    "compliance": [
        "EN 15804+A2",
        "ISO 14025",
        "ISO 21930"
    ],
    "producer_name": "TROX Auranor Norge AS",
    "environmental_impact": [
        {
            "parameter": "GWP-total",
            "values": [
                {
                    "value": "1,57E+02",
                    "module": "A1-A3",
                    "scenario": null
                },
                {
                    "value": "1,66E+00",
                    "module": "A4",
                    "scenario": null
                },
                {
                    "value": "3,82E-02",
                    "module": "C1",
                    "scenario": null
                },
                {
                    "value": "4,70E-01",
                    "module": "C2",
                    "scenario": null
                },
                {
                    "value": "5,15E-01",
                    "module": "C3",
                    "scenario": null
                },
                {
                    "value": "4,09E-02",
                    "module": "C4",
                    "scenario": null
                },
                {
                    "value": "-3,54E+01",
                    "module": "D",
                    "scenario": null
                }
            ]
        },
        {
            "parameter": "GWP-fossil",
            "values": [
                {
                    "value": "1,61E+02",
                    "module": "A1-A3",
                    "scenario": null
                },
                {
                    "value": "1,66E+00",
                    "module": "A4",
                    "scenario": null
                },
                {
                    "value": "3,82E-02",
                    "module": "C1",
                    "scenario": null
                },
                {
                    "value": "4,69E-01",
                    "module": "C2",
                    "scenario": null
                },
                {
                    "value": "5,15E-01",
                    "module": "C3",
                    "scenario": null
                },
                {
                    "value": "4,08E-02",
                    "module": "C4",
                    "scenario": null
                },
                {
                    "value": "-3,50E+01",
                    "module": "D",
                    "scenario": null
                }
            ]
        },
        {
            "parameter": "GWP-biogenic",
            "values": [
                {
                    "value": "-4,55E+00",
                    "module": "A1-A3",
                    "scenario": null
                },
                {
                    "value": "6,86E-04",
                    "module": "A4",
                    "scenario": null
                },
                {
                    "value": "7,17E-06",
                    "module": "C1",
                    "scenario": null
                },
                {
                    "value": "1,94E-04",
                    "module": "C2",
                    "scenario": null
                },
                {
                    "value": "1,76E-05",
                    "module": "C3",
                    "scenario": null
                },
                {
                    "value": "3,07E-05",
                    "module": "C4",
                    "scenario": null
                },
                {
                    "value": "-9,17E-02",
                    "module": "D",
                    "scenario": null
                }
            ]
        },
        {
            "parameter": "GWP-luluc",
            "values": [
                {
                    "value": "4,80E-01",
                    "module": "A1-A3",
                    "scenario": null
                },
                {
                    "value": "5,90E-04",
                    "module": "A4",
                    "scenario": null
                },
                {
                    "value": "3,01E-06",
                    "module": "C1",
                    "scenario": null
                },
                {
                    "value": "1,67E-04",
                    "module": "C2",
                    "scenario": null
                },
                {
                    "value": "3,79E-06",
                    "module": "C3",
                    "scenario": null
                },
                {
                    "value": "6,71E-06",
                    "module": "C4",
                    "scenario": null
                },
                {
                    "value": "-2,82E-01",
                    "module": "D",
                    "scenario": null
                }
            ]
        },
        {
            "parameter": "ODP",
            "values": [
                {
                    "value": "1,32E-05",
                    "module": "A1-A3",
                    "scenario": null
                },
                {
                    "value": "3,75E-07",
                    "module": "A4",
                    "scenario": null
                },
                {
                    "value": "8,26E-09",
                    "module": "C1",
                    "scenario": null
                },
                {
                    "value": "1,06E-07",
                    "module": "C2",
                    "scenario": null
                },
                {
                    "value": "8,09E-10",
                    "module": "C3",
                    "scenario": null
                },
                {
                    "value": "7,30E-09",
                    "module": "C4",
                    "scenario": null
                },
                {
                    "value": "-1,72E-03",
                    "module": "D",
                    "scenario": null
                }
            ]
        },
        {
            "parameter": "AP",
            "values": [
                {
                    "value": "1,90E+00",
                    "module": "A1-A3",
                    "scenario": null
                },
                {
                    "value": "4,76E-03",
                    "module": "A4",
                    "scenario": null
                },
                {
                    "value": "4,00E-04",
                    "module": "C1",
                    "scenario": null
                },
                {
                    "value": "1,35E-03",
                    "module": "C2",
                    "scenario": null
                },
                {
                    "value": "8,87E-05",
                    "module": "C3",
                    "scenario": null
                },
                {
                    "value": "1,61E-04",
                    "module": "C4",
                    "scenario": null
                },
                {
                    "value": "-7,91E-01",
                    "module": "D",
                    "scenario": null
                }
            ]
        },
        {
            "parameter": "POCP",
            "values": [
                {
                    "value": "6,89E-01",
                    "module": "A1-A3",
                    "scenario": null
                },
                {
                    "value": "4,04E-03",
                    "module": "A4",
                    "scenario": null
                },
                {
                    "value": "5,33E-04",
                    "module": "C1",
                    "scenario": null
                },
                {
                    "value": "1,14E-03",
                    "module": "C2",
                    "scenario": null
                },
                {
                    "value": "1,03E-04",
                    "module": "C3",
                    "scenario": null
                },
                {
                    "value": "1,84E-04",
                    "module": "C4",
                    "scenario": null
                },
                {
                    "value": "-2,37E-01",
                    "module": "D",
                    "scenario": null
                }
            ]
        },
        {
            "parameter": "ADPE",
            "values": [
                {
                    "value": "1,14E-01",
                    "module": "A1-A3",
                    "scenario": null
                },
                {
                    "value": "4,58E-05",
                    "module": "A4",
                    "scenario": null
                },
                {
                    "value": "5,87E-08",
                    "module": "C1",
                    "scenario": null
                },
                {
                    "value": "1,30E-05",
                    "module": "C2",
                    "scenario": null
                },
                {
                    "value": "5,59E-08",
                    "module": "C3",
                    "scenario": null
                },
                {
                    "value": "1,74E-07",
                    "module": "C4",
                    "scenario": null
                },
                {
                    "value": "-3,69E-03",
                    "module": "D",
                    "scenario": null
                }
            ]
        },
        {
            "parameter": "ADPF",
            "values": [
                {
                    "value": "2,05E+03",
                    "module": "A1-A3",
                    "scenario": null
                },
                {
                    "value": "2,50E+01",
                    "module": "A4",
                    "scenario": null
                },
                {
                    "value": "5,26E-01",
                    "module": "C1",
                    "scenario": null
                },
                {
                    "value": "7,10E+00",
                    "module": "C2",
                    "scenario": null
                },
                {
                    "value": "7,62E-02",
                    "module": "C3",
                    "scenario": null
                },
                {
                    "value": "5,12E-01",
                    "module": "C4",
                    "scenario": null
                },
                {
                    "value": "-3,58E+02",
                    "module": "D",
                    "scenario": null
                }
            ]
        },
        {
            "parameter": "WDP",
            "values": [
                {
                    "value": "2,00E+04",
                    "module": "A1-A3",
                    "scenario": null
                },
                {
                    "value": "2,42E+01",
                    "module": "A4",
                    "scenario": null
                },
                {
                    "value": "1,12E-01",
                    "module": "C1",
                    "scenario": null
                },
                {
                    "value": "6,86E+00",
                    "module": "C2",
                    "scenario": null
                },
                {
                    "value": "6,52E-01",
                    "module": "C3",
                    "scenario": null
                },
                {
                    "value": "2,39E+00",
                    "module": "C4",
                    "scenario": null
                },
                {
                    "value": "-7,06E+03",
                    "module": "D",
                    "scenario": null
                }
            ]
        },
        {
            "parameter": "EP-freshwater",
            "values": [
                {
                    "value": "1,28E-02",
                    "module": "A1-A3",
                    "scenario": null
                },
                {
                    "value": "1,32E-05",
                    "module": "A4",
                    "scenario": null
                },
                {
                    "value": "1,39E-07",
                    "module": "C1",
                    "scenario": null
                },
                {
                    "value": "3,75E-06",
                    "module": "C2",
                    "scenario": null
                },
                {
                    "value": "1,51E-07",
                    "module": "C3",
                    "scenario": null
                },
                {
                    "value": "2,53E-07",
                    "module": "C4",
                    "scenario": null
                },
                {
                    "value": "-5,71E-03",
                    "module": "D",
                    "scenario": null
                }
            ]
        },
        {
            "parameter": "EP-marine",
            "values": [
                {
                    "value": "1,98E-01",
                    "module": "A1-A3",
                    "scenario": null
                },
                {
                    "value": "9,42E-04",
                    "module": "A4",
                    "scenario": null
                },
                {
                    "value": "1,77E-04",
                    "module": "C1",
                    "scenario": null
                },
                {
                    "value": "2,67E-04",
                    "module": "C2",
                    "scenario": null
                },
                {
                    "value": "4,02E-05",
                    "module": "C3",
                    "scenario": null
                },
                {
                    "value": "7,63E-05",
                    "module": "C4",
                    "scenario": null
                },
                {
                    "value": "-5,49E-02",
                    "module": "D",
                    "scenario": null
                }
            ]
        },
        {
            "parameter": "EP-terrestrial",
            "values": [
                {
                    "value": "4,96E+00",
                    "module": "A1-A3",
                    "scenario": null
                },
                {
                    "value": "1,05E-02",
                    "module": "A4",
                    "scenario": null
                },
                {
                    "value": "1,94E-03",
                    "module": "C1",
                    "scenario": null
                },
                {
                    "value": "2,98E-03",
                    "module": "C2",
                    "scenario": null
                },
                {
                    "value": "4,26E-04",
                    "module": "C3",
                    "scenario": null
                },
                {
                    "value": "6,28E-04",
                    "module": "C4",
                    "scenario": null
                },
                {
                    "value": "-7,03E-01",
                    "module": "D",
                    "scenario": null
                }
            ]
        },
        {
            "parameter": "GWP-IOBC",
            "values": [
                {
                    "value": "1,64E+02",
                    "module": "A1-A3",
                    "scenario": null
                },
                {
                    "value": "1,66E+00",
                    "module": "A4",
                    "scenario": null
                },
                {
                    "value": "3,82E-02",
                    "module": "C1",
                    "scenario": null
                },
                {
                    "value": "4,70E-01",
                    "module": "C2",
                    "scenario": null
                },
                {
                    "value": "5,15E-01",
                    "module": "C3",
                    "scenario": null
                },
                {
                    "value": "4,09E-02",
                    "module": "C4",
                    "scenario": null
                },
                {
                    "value": "-4,13E+01",
                    "module": "D",
                    "scenario": null
                }
            ]
        }
    ],
    "additional_environmental_impact": [
        {
            "parameter": "PM",
            "values": [
                {
                    "value": "1,57E-05",
                    "module": "A1-A3",
                    "scenario": null
                },
                {
                    "value": "1,01E-07",
                    "module": "A4",
                    "scenario": null
                },
                {
                    "value": "1,06E-08",
                    "module": "C1",
                    "scenario": null
                },
                {
                    "value": "2,87E-08",
                    "module": "C2",
                    "scenario": null
                },
                {
                    "value": "4,69E-10",
                    "module": "C3",
                    "scenario": null
                },
                {
                    "value": "3,11E-09",
                    "module": "C4",
                    "scenario": null
                },
                {
                    "value": "-3,64E-06",
                    "module": "D",
                    "scenario": null
                }
            ]
        },
        {
            "parameter": "ETP-fw",
            "values": [
                {
                    "value": "1,10E+04",
                    "module": "A1-A3",
                    "scenario": null
                },
                {
                    "value": "1,86E+01",
                    "module": "A4",
                    "scenario": null
                },
                {
                    "value": "2,88E-01",
                    "module": "C1",
                    "scenario": null
                },
                {
                    "value": "5,26E+00",
                    "module": "C2",
                    "scenario": null
                },
                {
                    "value": "3,64E-01",
                    "module": "C3",
                    "scenario": null
                },
                {
                    "value": "9,00E+01",
                    "module": "C4",
                    "scenario": null
                },
                {
                    "value": "-6,78E+03",
                    "module": "D",
                    "scenario": null
                }
            ]
        },
        {
            "parameter": "HTP-c",
            "values": [
                {
                    "value": "8,60E-07",
                    "module": "A1-A3",
                    "scenario": null
                },
                {
                    "value": "0,00E+00",
                    "module": "A4",
                    "scenario": null
                },
                {
                    "value": "0,00E+00",
                    "module": "C1",
                    "scenario": null
                },
                {
                    "value": "0,00E+00",
                    "module": "C2",
                    "scenario": null
                },
                {
                    "value": "1,80E-11",
                    "module": "C3",
                    "scenario": null
                },
                {
                    "value": "4,77E-09",
                    "module": "C4",
                    "scenario": null
                },
                {
                    "value": "-1,98E-07",
                    "module": "D",
                    "scenario": null
                }
            ]
        },
        {
            "parameter": "HTP-nc",
            "values": [
                {
                    "value": "1,49E-05",
                    "module": "A1-A3",
                    "scenario": null
                },
                {
                    "value": "2,03E-08",
                    "module": "A4",
                    "scenario": null
                },
                {
                    "value": "2,61E-10",
                    "module": "C1",
                    "scenario": null
                },
                {
                    "value": "5,75E-09",
                    "module": "C2",
                    "scenario": null
                },
                {
                    "value": "1,14E-09",
                    "module": "C3",
                    "scenario": null
                },
                {
                    "value": "3,27E-07",
                    "module": "C4",
                    "scenario": null
                },
                {
                    "value": "-5,42E-06",
                    "module": "D",
                    "scenario": null
                }
            ]
        },
        {
            "parameter": "SQP",
            "values": [
                {
                    "value": "9,66E+02",
                    "module": "A1-A3",
                    "scenario": null
                },
                {
                    "value": "1,75E+01",
                    "module": "A4",
                    "scenario": null
                },
                {
                    "value": "6,68E-02",
                    "module": "C1",
                    "scenario": null
                },
                {
                    "value": "4,96E+00",
                    "module": "C2",
                    "scenario": null
                },
                {
                    "value": "2,34E-02",
                    "module": "C3",
                    "scenario": null
                },
                {
                    "value": "1,73E+00",
                    "module": "C4",
                    "scenario": null
                },
                {
                    "value": "-8,57E+01",
                    "module": "D",
                    "scenario": null
                }
            ]
        },
        {
            "parameter": "IRP",
            "values": [
                {
                    "value": "8,37E+00",
                    "module": "A1-A3",
                    "scenario": null
                },
                {
                    "value": "1,09E-01",
                    "module": "A4",
                    "scenario": null
                },
                {
                    "value": "2,26E-03",
                    "module": "C1",
                    "scenario": null
                },
                {
                    "value": "3,10E-02",
                    "module": "C2",
                    "scenario": null
                },
                {
                    "value": "2,79E-04",
                    "module": "C3",
                    "scenario": null
                },
                {
                    "value": "2,33E-03",
                    "module": "C4",
                    "scenario": null
                },
                {
                    "value": "-7,67E-01",
                    "module": "D",
                    "scenario": null
                }
            ]
        }
    ],
    "resource_use": [
        {
            "parameter": "PERE",
            "values": [
                {
                    "value": "4,14E+02",
                    "module": "A1-A3",
                    "scenario": null
                },
                {
                    "value": "3,58E-01",
                    "module": "A4",
                    "scenario": null
                },
                {
                    "value": "2,85E-03",
                    "module": "C1",
                    "scenario": null
                },
                {
                    "value": "1,02E-01",
                    "module": "C2",
                    "scenario": null
                },
                {
                    "value": "5,89E-03",
                    "module": "C3",
                    "scenario": null
                },
                {
                    "value": "1,68E-02",
                    "module": "C4",
                    "scenario": null
                },
                {
                    "value": "-9,22E+01",
                    "module": "D",
                    "scenario": null
                }
            ]
        },
        {
            "parameter": "PERM",
            "values": [
                {
                    "value": "6,27E+01",
                    "module": "A1-A3",
                    "scenario": null
                },
                {
                    "value": "0,00E+00",
                    "module": "A4",
                    "scenario": null
                },
                {
                    "value": "0,00E+00",
                    "module": "C1",
                    "scenario": null
                },
                {
                    "value": "0,00E+00",
                    "module": "C2",
                    "scenario": null
                },
                {
                    "value": "0,00E+00",
                    "module": "C3",
                    "scenario": null
                },
                {
                    "value": "0,00E+00",
                    "module": "C4",
                    "scenario": null
                },
                {
                    "value": "0,00E+00",
                    "module": "D",
                    "scenario": null
                }
            ]
        },
        {
            "parameter": "PERT",
            "values": [
                {
                    "value": "4,77E+02",
                    "module": "A1-A3",
                    "scenario": null
                },
                {
                    "value": "3,58E-01",
                    "module": "A4",
                    "scenario": null
                },
                {
                    "value": "2,85E-03",
                    "module": "C1",
                    "scenario": null
                },
                {
                    "value": "1,02E-01",
                    "module": "C2",
                    "scenario": null
                },
                {
                    "value": "5,89E-03",
                    "module": "C3",
                    "scenario": null
                },
                {
                    "value": "1,68E-02",
                    "module": "C4",
                    "scenario": null
                },
                {
                    "value": "-9,22E+01",
                    "module": "D",
                    "scenario": null
                }
            ]
        },
        {
            "parameter": "PENRE",
            "values": [
                {
                    "value": "2,04E+03",
                    "module": "A1-A3",
                    "scenario": null
                },
                {
                    "value": "2,50E+01",
                    "module": "A4",
                    "scenario": null
                },
                {
                    "value": "5,26E-01",
                    "module": "C1",
                    "scenario": null
                },
                {
                    "value": "7,10E+00",
                    "module": "C2",
                    "scenario": null
                },
                {
                    "value": "7,62E-02",
                    "module": "C3",
                    "scenario": null
                },
                {
                    "value": "5,12E-01",
                    "module": "C4",
                    "scenario": null
                },
                {
                    "value": "-3,57E+02",
                    "module": "D",
                    "scenario": null
                }
            ]
        },
        {
            "parameter": "PENRM",
            "values": [
                {
                    "value": "1,34E+01",
                    "module": "A1-A3",
                    "scenario": null
                },
                {
                    "value": "0,00E+00",
                    "module": "A4",
                    "scenario": null
                },
                {
                    "value": "0,00E+00",
                    "module": "C1",
                    "scenario": null
                },
                {
                    "value": "0,00E+00",
                    "module": "C2",
                    "scenario": null
                },
                {
                    "value": "0,00E+00",
                    "module": "C3",
                    "scenario": null
                },
                {
                    "value": "0,00E+00",
                    "module": "C4",
                    "scenario": null
                },
                {
                    "value": "0,00E+00",
                    "module": "D",
                    "scenario": null
                }
            ]
        },
        {
            "parameter": "PENRT",
            "values": [
                {
                    "value": "2,05E+03",
                    "module": "A1-A3",
                    "scenario": null
                },
                {
                    "value": "2,50E+01",
                    "module": "A4",
                    "scenario": null
                },
                {
                    "value": "5,26E-01",
                    "module": "C1",
                    "scenario": null
                },
                {
                    "value": "7,10E+00",
                    "module": "C2",
                    "scenario": null
                },
                {
                    "value": "7,62E-02",
                    "module": "C3",
                    "scenario": null
                },
                {
                    "value": "5,12E-01",
                    "module": "C4",
                    "scenario": null
                },
                {
                    "value": "-3,57E+02",
                    "module": "D",
                    "scenario": null
                }
            ]
        },
        {
            "parameter": "SM",
            "values": [
                {
                    "value": "1,53E+01",
                    "module": "A1-A3",
                    "scenario": null
                },
                {
                    "value": "0,00E+00",
                    "module": "A4",
                    "scenario": null
                },
                {
                    "value": "2,58E-04",
                    "module": "C1",
                    "scenario": null
                },
                {
                    "value": "0,00E+00",
                    "module": "C2",
                    "scenario": null
                },
                {
                    "value": "3,53E-06",
                    "module": "C3",
                    "scenario": null
                },
                {
                    "value": "1,27E-05",
                    "module": "C4",
                    "scenario": null
                },
                {
                    "value": "1,06E+00",
                    "module": "D",
                    "scenario": null
                }
            ]
        },
        {
            "parameter": "RSF",
            "values": [
                {
                    "value": "8,30E+00",
                    "module": "A1-A3",
                    "scenario": null
                },
                {
                    "value": "1,28E-02",
                    "module": "A4",
                    "scenario": null
                },
                {
                    "value": "7,00E-05",
                    "module": "C1",
                    "scenario": null
                },
                {
                    "value": "3,63E-03",
                    "module": "C2",
                    "scenario": null
                },
                {
                    "value": "1,39E-04",
                    "module": "C3",
                    "scenario": null
                },
                {
                    "value": "3,80E-04",
                    "module": "C4",
                    "scenario": null
                },
                {
                    "value": "6,92E-01",
                    "module": "D",
                    "scenario": null
                }
            ]
        },
        {
            "parameter": "NRSF",
            "values": [
                {
                    "value": "4,48E-01",
                    "module": "A1-A3",
                    "scenario": null
                },
                {
                    "value": "4,59E-02",
                    "module": "A4",
                    "scenario": null
                },
                {
                    "value": "1,03E-03",
                    "module": "C1",
                    "scenario": null
                },
                {
                    "value": "1,30E-02",
                    "module": "C2",
                    "scenario": null
                },
                {
                    "value": "-5,25E-05",
                    "module": "C3",
                    "scenario": null
                },
                {
                    "value": "1,06E-03",
                    "module": "C4",
                    "scenario": null
                },
                {
                    "value": "1,82E+01",
                    "module": "D",
                    "scenario": null
                }
            ]
        },
        {
            "parameter": "FW",
            "values": [
                {
                    "value": "2,52E+00",
                    "module": "A1-A3",
                    "scenario": null
                },
                {
                    "value": "2,68E-03",
                    "module": "A4",
                    "scenario": null
                },
                {
                    "value": "2,71E-05",
                    "module": "C1",
                    "scenario": null
                },
                {
                    "value": "7,59E-04",
                    "module": "C2",
                    "scenario": null
                },
                {
                    "value": "2,93E-04",
                    "module": "C3",
                    "scenario": null
                },
                {
                    "value": "7,38E-04",
                    "module": "C4",
                    "scenario": null
                },
                {
                    "value": "-4,85E-01",
                    "module": "D",
                    "scenario": null
                }
            ]
        }
    ],
    "end_of_life_waste": [
        {
            "parameter": "HWD",
            "values": [
                {
                    "value": "1,31E+00",
                    "module": "A1-A3",
                    "scenario": null
                },
                {
                    "value": "1,29E-03",
                    "module": "A4",
                    "scenario": null
                },
                {
                    "value": "1,55E-05",
                    "module": "C1",
                    "scenario": null
                },
                {
                    "value": "3,66E-04",
                    "module": "C2",
                    "scenario": null
                },
                {
                    "value": "2,99E-04",
                    "module": "C3",
                    "scenario": null
                },
                {
                    "value": "6,08E-03",
                    "module": "C4",
                    "scenario": null
                },
                {
                    "value": "-7,02E-02",
                    "module": "D",
                    "scenario": null
                }
            ]
        },
        {
            "parameter": "NHWD",
            "values": [
                {
                    "value": "5,82E+01",
                    "module": "A1-A3",
                    "scenario": null
                },
                {
                    "value": "1,22E+00",
                    "module": "A4",
                    "scenario": null
                },
                {
                    "value": "6,23E-04",
                    "module": "C1",
                    "scenario": null
                },
                {
                    "value": "3,45E-01",
                    "module": "C2",
                    "scenario": null
                },
                {
                    "value": "4,26E-02",
                    "module": "C3",
                    "scenario": null
                },
                {
                    "value": "3,01E+00",
                    "module": "C4",
                    "scenario": null
                },
                {
                    "value": "-1,29E+01",
                    "module": "D",
                    "scenario": null
                }
            ]
        },
        {
            "parameter": "RWD",
            "values": [
                {
                    "value": "7,94E-03",
                    "module": "A1-A3",
                    "scenario": null
                },
                {
                    "value": "1,71E-04",
                    "module": "A4",
                    "scenario": null
                },
                {
                    "value": "3,65E-06",
                    "module": "C1",
                    "scenario": null
                },
                {
                    "value": "4,83E-05",
                    "module": "C2",
                    "scenario": null
                },
                {
                    "value": "2,13E-07",
                    "module": "C3",
                    "scenario": null
                },
                {
                    "value": "7,52E-07",
                    "module": "C4",
                    "scenario": null
                },
                {
                    "value": "-7,30E-04",
                    "module": "D",
                    "scenario": null
                }
            ]
        }
    ],
    "end_of_life_flow": [
        {
            "parameter": "CRU",
            "values": [
                {
                    "value": "0,00E+00",
                    "module": "A1-A3",
                    "scenario": null
                },
                {
                    "value": "0,00E+00",
                    "module": "A4",
                    "scenario": null
                },
                {
                    "value": "0,00E+00",
                    "module": "C1",
                    "scenario": null
                },
                {
                    "value": "0,00E+00",
                    "module": "C2",
                    "scenario": null
                },
                {
                    "value": "0,00E+00",
                    "module": "C3",
                    "scenario": null
                },
                {
                    "value": "0,00E+00",
                    "module": "C4",
                    "scenario": null
                },
                {
                    "value": "0,00E+00",
                    "module": "D",
                    "scenario": null
                }
            ]
        },
        {
            "parameter": "MFR",
            "values": [
                {
                    "value": "6,74E+00",
                    "module": "A1-A3",
                    "scenario": null
                },
                {
                    "value": "0,00E+00",
                    "module": "A4",
                    "scenario": null
                },
                {
                    "value": "2,54E-04",
                    "module": "C1",
                    "scenario": null
                },
                {
                    "value": "0,00E+00",
                    "module": "C2",
                    "scenario": null
                },
                {
                    "value": "2,58E+01",
                    "module": "C3",
                    "scenario": null
                },
                {
                    "value": "2,61E-05",
                    "module": "C4",
                    "scenario": null
                },
                {
                    "value": "-4,16E-02",
                    "module": "D",
                    "scenario": null
                }
            ]
        },
        {
            "parameter": "MER",
            "values": [
                {
                    "value": "0,00E+00",
                    "module": "A1-A3",
                    "scenario": null
                },
                {
                    "value": "0,00E+00",
                    "module": "A4",
                    "scenario": null
                },
                {
                    "value": "7,87E-07",
                    "module": "C1",
                    "scenario": null
                },
                {
                    "value": "0,00E+00",
                    "module": "C2",
                    "scenario": null
                },
                {
                    "value": "1,65E-01",
                    "module": "C3",
                    "scenario": null
                },
                {
                    "value": "7,11E-07",
                    "module": "C4",
                    "scenario": null
                },
                {
                    "value": "-5,47E-03",
                    "module": "D",
                    "scenario": null
                }
            ]
        },
        {
            "parameter": "EEE",
            "values": [
                {
                    "value": "0,00E+00",
                    "module": "A1-A3",
                    "scenario": null
                },
                {
                    "value": "0,00E+00",
                    "module": "A4",
                    "scenario": null
                },
                {
                    "value": "2,70E-06",
                    "module": "C1",
                    "scenario": null
                },
                {
                    "value": "0,00E+00",
                    "module": "C2",
                    "scenario": null
                },
                {
                    "value": "3,19E-01",
                    "module": "C3",
                    "scenario": null
                },
                {
                    "value": "2,46E-05",
                    "module": "C4",
                    "scenario": null
                },
                {
                    "value": "-1,34E-02",
                    "module": "D",
                    "scenario": null
                }
            ]
        },
        {
            "parameter": "EET",
            "values": [
                {
                    "value": "0,00E+00",
                    "module": "A1-A3",
                    "scenario": null
                },
                {
                    "value": "0,00E+00",
                    "module": "A4",
                    "scenario": null
                },
                {
                    "value": "4,08E-05",
                    "module": "C1",
                    "scenario": null
                },
                {
                    "value": "0,00E+00",
                    "module": "C2",
                    "scenario": null
                },
                {
                    "value": "4,83E+00",
                    "module": "C3",
                    "scenario": null
                },
                {
                    "value": "3,71E-04",
                    "module": "C4",
                    "scenario": null
                },
                {
                    "value": "-2,03E-01",
                    "module": "D",
                    "scenario": null
                }
            ]
        }
    ]
}