{
    "product_name": "Inspire 1200 Prism",
    "epd_id": "NEPD-7909-7592",
    "compliance": [
        "EN 15804+A2",
        "ISO 14025",
        "ISO 21930"
    ],
    "producer_name": "SG Armaturen AS",
    "environmental_impact": [
        {
            "parameter": "GWP-total",
            "values": [
                {
                    "value": "5,39E+01",
                    "module": "A1",
                    "scenario": null
                },
                {
                    "value": "4,52E-02",
                    "module": "A2",
                    "scenario": null
                },
                {
                    "value": "1,16E+00",
                    "module": "A3",
                    "scenario": null
                },
                {
                    "value": "1,43E+00",
                    "module": "A4",
                    "scenario": null
                },
                {
                    "value": "6,17E-01",
                    "module": "A5",
                    "scenario": null
                },
                {
                    "value": "2,41E+01",
                    "module": "B6",
                    "scenario": null
                },
                {
                    "value": "0,00E+00",
                    "module": "C1",
                    "scenario": null
                },
                {
                    "value": "1,58E-01",
                    "module": "C2",
                    "scenario": null
                },
                {
                    "value": "5,22E-01",
                    "module": "C3",
                    "scenario": null
                },
                {
                    "value": "5,26E-02",
                    "module": "C4",
                    "scenario": null
                },
                {
                    "value": "-4,24E+00",
                    "module": "D",
                    "scenario": null
                },
                {
                    "value": "5,51E+01",
                    "module": "A1A3",
                    "scenario": null
                }
            ]
        },
        {
            "parameter": "GWP-fossil",
            "values": [
                {
                    "value": "5,39E+01",
                    "module": "A1",
                    "scenario": null
                },
                {
                    "value": "4,51E-02",
                    "module": "A2",
                    "scenario": null
                },
                {
                    "value": "1,16E+00",
                    "module": "A3",
                    "scenario": null
                },
                {
                    "value": "1,43E+00",
                    "module": "A4",
                    "scenario": null
                },
                {
                    "value": "5,82E-03",
                    "module": "A5",
                    "scenario": null
                },
                {
                    "value": "2,33E+01",
                    "module": "B6",
                    "scenario": null
                },
                {
                    "value": "0,00E+00",
                    "module": "C1",
                    "scenario": null
                },
                {
                    "value": "1,58E-01",
                    "module": "C2",
                    "scenario": null
                },
                {
                    "value": "5,22E-01",
                    "module": "C3",
                    "scenario": null
                },
                {
                    "value": "5,24E-02",
                    "module": "C4",
                    "scenario": null
                },
                {
                    "value": "-4,18E+00",
                    "module": "D",
                    "scenario": null
                },
                {
                    "value": "5,51E+01",
                    "module": "A1A3",
                    "scenario": null
                }
            ]
        },
        {
            "parameter": "GWP-biogenic",
            "values": [
                {
                    "value": "-1,06E-01",
                    "module": "A1",
                    "scenario": null
                },
                {
                    "value": "1,76E-05",
                    "module": "A2",
                    "scenario": null
                },
                {
                    "value": "1,80E-04",
                    "module": "A3",
                    "scenario": null
                },
                {
                    "value": "5,09E-04",
                    "module": "A4",
                    "scenario": null
                },
                {
                    "value": "6,11E-01",
                    "module": "A5",
                    "scenario": null
                },
                {
                    "value": "6,45E-01",
                    "module": "B6",
                    "scenario": null
                },
                {
                    "value": "0,00E+00",
                    "module": "C1",
                    "scenario": null
                },
                {
                    "value": "6,54E-05",
                    "module": "C2",
                    "scenario": null
                },
                {
                    "value": "2,22E-04",
                    "module": "C3",
                    "scenario": null
                },
                {
                    "value": "2,25E-05",
                    "module": "C4",
                    "scenario": null
                },
                {
                    "value": "-1,36E-02",
                    "module": "D",
                    "scenario": null
                },
                {
                    "value": "-1,06E-01",
                    "module": "A1A3",
                    "scenario": null
                }
            ]
        },
        {
            "parameter": "GWP-luluc",
            "values": [
                {
                    "value": "1,06E-01",
                    "module": "A1",
                    "scenario": null
                },
                {
                    "value": "1,65E-05",
                    "module": "A2",
                    "scenario": null
                },
                {
                    "value": "1,26E-04",
                    "module": "A3",
                    "scenario": null
                },
                {
                    "value": "7,02E-04",
                    "module": "A4",
                    "scenario": null
                },
                {
                    "value": "1,93E-06",
                    "module": "A5",
                    "scenario": null
                },
                {
                    "value": "9,63E-02",
                    "module": "B6",
                    "scenario": null
                },
                {
                    "value": "0,00E+00",
                    "module": "C1",
                    "scenario": null
                },
                {
                    "value": "5,62E-05",
                    "module": "C2",
                    "scenario": null
                },
                {
                    "value": "2,40E-04",
                    "module": "C3",
                    "scenario": null
                },
                {
                    "value": "2,12E-04",
                    "module": "C4",
                    "scenario": null
                },
                {
                    "value": "-4,01E-02",
                    "module": "D",
                    "scenario": null
                },
                {
                    "value": "1,06E-01",
                    "module": "A1A3",
                    "scenario": null
                }
            ]
        },
        {
            "parameter": "ODP",
            "values": [
                {
                    "value": "3,13E-06",
                    "module": "A1",
                    "scenario": null
                },
                {
                    "value": "9,81E-09",
                    "module": "A2",
                    "scenario": null
                },
                {
                    "value": "4,26E-08",
                    "module": "A3",
                    "scenario": null
                },
                {
                    "value": "3,14E-07",
                    "module": "A4",
                    "scenario": null
                },
                {
                    "value": "1,23E-09",
                    "module": "A5",
                    "scenario": null
                },
                {
                    "value": "1,60E-06",
                    "module": "B6",
                    "scenario": null
                },
                {
                    "value": "0,00E+00",
                    "module": "C1",
                    "scenario": null
                },
                {
                    "value": "3,58E-08",
                    "module": "C2",
                    "scenario": null
                },
                {
                    "value": "6,59E-09",
                    "module": "C3",
                    "scenario": null
                },
                {
                    "value": "4,14E-09",
                    "module": "C4",
                    "scenario": null
                },
                {
                    "value": "-1,88E-03",
                    "module": "D",
                    "scenario": null
                },
                {
                    "value": "3,18E-06",
                    "module": "A1A3",
                    "scenario": null
                }
            ]
        },
        {
            "parameter": "AP",
            "values": [
                {
                    "value": "4,70E-01",
                    "module": "A1",
                    "scenario": null
                },
                {
                    "value": "1,35E-04",
                    "module": "A2",
                    "scenario": null
                },
                {
                    "value": "5,94E-03",
                    "module": "A3",
                    "scenario": null
                },
                {
                    "value": "2,12E-02",
                    "module": "A4",
                    "scenario": null
                },
                {
                    "value": "2,76E-05",
                    "module": "A5",
                    "scenario": null
                },
                {
                    "value": "1,82E-01",
                    "module": "B6",
                    "scenario": null
                },
                {
                    "value": "0,00E+00",
                    "module": "C1",
                    "scenario": null
                },
                {
                    "value": "4,54E-04",
                    "module": "C2",
                    "scenario": null
                },
                {
                    "value": "5,09E-04",
                    "module": "C3",
                    "scenario": null
                },
                {
                    "value": "1,90E-04",
                    "module": "C4",
                    "scenario": null
                },
                {
                    "value": "-1,25E-01",
                    "module": "D",
                    "scenario": null
                },
                {
                    "value": "4,76E-01",
                    "module": "A1A3",
                    "scenario": null
                }
            ]
        },
        {
            "parameter": "POCP",
            "values": [
                {
                    "value": "2,11E-01",
                    "module": "A1",
                    "scenario": null
                },
                {
                    "value": "1,11E-04",
                    "module": "A2",
                    "scenario": null
                },
                {
                    "value": "5,75E-03",
                    "module": "A3",
                    "scenario": null
                },
                {
                    "value": "1,54E-02",
                    "module": "A4",
                    "scenario": null
                },
                {
                    "value": "2,84E-05",
                    "module": "A5",
                    "scenario": null
                },
                {
                    "value": "7,02E-02",
                    "module": "B6",
                    "scenario": null
                },
                {
                    "value": "0,00E+00",
                    "module": "C1",
                    "scenario": null
                },
                {
                    "value": "3,85E-04",
                    "module": "C2",
                    "scenario": null
                },
                {
                    "value": "3,43E-04",
                    "module": "C3",
                    "scenario": null
                },
                {
                    "value": "2,12E-04",
                    "module": "C4",
                    "scenario": null
                },
                {
                    "value": "-3,13E-02",
                    "module": "D",
                    "scenario": null
                },
                {
                    "value": "2,17E-01",
                    "module": "A1A3",
                    "scenario": null
                }
            ]
        },
        {
            "parameter": "ADPE",
            "values": [
                {
                    "value": "6,06E-03",
                    "module": "A1",
                    "scenario": null
                },
                {
                    "value": "1,21E-06",
                    "module": "A2",
                    "scenario": null
                },
                {
                    "value": "2,70E-06",
                    "module": "A3",
                    "scenario": null
                },
                {
                    "value": "2,77E-05",
                    "module": "A4",
                    "scenario": null
                },
                {
                    "value": "1,42E-07",
                    "module": "A5",
                    "scenario": null
                },
                {
                    "value": "1,74E-03",
                    "module": "B6",
                    "scenario": null
                },
                {
                    "value": "0,00E+00",
                    "module": "C1",
                    "scenario": null
                },
                {
                    "value": "4,36E-06",
                    "module": "C2",
                    "scenario": null
                },
                {
                    "value": "6,77E-07",
                    "module": "C3",
                    "scenario": null
                },
                {
                    "value": "2,14E-07",
                    "module": "C4",
                    "scenario": null
                },
                {
                    "value": "-1,84E-03",
                    "module": "D",
                    "scenario": null
                },
                {
                    "value": "6,06E-03",
                    "module": "A1A3",
                    "scenario": null
                }
            ]
        },
        {
            "parameter": "ADPF",
            "values": [
                {
                    "value": "6,13E+02",
                    "module": "A1",
                    "scenario": null
                },
                {
                    "value": "6,67E-01",
                    "module": "A2",
                    "scenario": null
                },
                {
                    "value": "1,05E+01",
                    "module": "A3",
                    "scenario": null
                },
                {
                    "value": "2,02E+01",
                    "module": "A4",
                    "scenario": null
                },
                {
                    "value": "8,15E-02",
                    "module": "A5",
                    "scenario": null
                },
                {
                    "value": "3,19E+02",
                    "module": "B6",
                    "scenario": null
                },
                {
                    "value": "0,00E+00",
                    "module": "C1",
                    "scenario": null
                },
                {
                    "value": "2,39E+00",
                    "module": "C2",
                    "scenario": null
                },
                {
                    "value": "1,11E+00",
                    "module": "C3",
                    "scenario": null
                },
                {
                    "value": "4,97E-01",
                    "module": "C4",
                    "scenario": null
                },
                {
                    "value": "-4,89E+01",
                    "module": "D",
                    "scenario": null
                },
                {
                    "value": "6,24E+02",
                    "module": "A1A3",
                    "scenario": null
                }
            ]
        },
        {
            "parameter": "WDP",
            "values": [
                {
                    "value": "2,10E+03",
                    "module": "A1",
                    "scenario": null
                },
                {
                    "value": "2,17E-01",
                    "module": "A2",
                    "scenario": null
                },
                {
                    "value": "9,84E-01",
                    "module": "A3",
                    "scenario": null
                },
                {
                    "value": "1,31E+01",
                    "module": "A4",
                    "scenario": null
                },
                {
                    "value": "1,03E-01",
                    "module": "A5",
                    "scenario": null
                },
                {
                    "value": "5,55E+04",
                    "module": "B6",
                    "scenario": null
                },
                {
                    "value": "0,00E+00",
                    "module": "C1",
                    "scenario": null
                },
                {
                    "value": "2,31E+00",
                    "module": "C2",
                    "scenario": null
                },
                {
                    "value": "8,97E+00",
                    "module": "C3",
                    "scenario": null
                },
                {
                    "value": "5,64E+00",
                    "module": "C4",
                    "scenario": null
                },
                {
                    "value": "-1,09E+03",
                    "module": "D",
                    "scenario": null
                },
                {
                    "value": "2,10E+03",
                    "module": "A1A3",
                    "scenario": null
                }
            ]
        },
        {
            "parameter": "EP-freshwater",
            "values": [
                {
                    "value": "6,53E-03",
                    "module": "A1",
                    "scenario": null
                },
                {
                    "value": "4,23E-07",
                    "module": "A2",
                    "scenario": null
                },
                {
                    "value": "2,10E-05",
                    "module": "A3",
                    "scenario": null
                },
                {
                    "value": "9,31E-06",
                    "module": "A4",
                    "scenario": null
                },
                {
                    "value": "4,78E-08",
                    "module": "A5",
                    "scenario": null
                },
                {
                    "value": "1,68E-03",
                    "module": "B6",
                    "scenario": null
                },
                {
                    "value": "0,00E+00",
                    "module": "C1",
                    "scenario": null
                },
                {
                    "value": "1,26E-06",
                    "module": "C2",
                    "scenario": null
                },
                {
                    "value": "3,76E-06",
                    "module": "C3",
                    "scenario": null
                },
                {
                    "value": "1,22E-06",
                    "module": "C4",
                    "scenario": null
                },
                {
                    "value": "-7,80E-04",
                    "module": "D",
                    "scenario": null
                },
                {
                    "value": "6,55E-03",
                    "module": "A1A3",
                    "scenario": null
                }
            ]
        },
        {
            "parameter": "EP-marine",
            "values": [
                {
                    "value": "5,96E-02",
                    "module": "A1",
                    "scenario": null
                },
                {
                    "value": "2,66E-05",
                    "module": "A2",
                    "scenario": null
                },
                {
                    "value": "1,38E-03",
                    "module": "A3",
                    "scenario": null
                },
                {
                    "value": "5,09E-03",
                    "module": "A4",
                    "scenario": null
                },
                {
                    "value": "9,12E-06",
                    "module": "A5",
                    "scenario": null
                },
                {
                    "value": "2,00E-02",
                    "module": "B6",
                    "scenario": null
                },
                {
                    "value": "0,00E+00",
                    "module": "C1",
                    "scenario": null
                },
                {
                    "value": "8,98E-05",
                    "module": "C2",
                    "scenario": null
                },
                {
                    "value": "1,18E-04",
                    "module": "C3",
                    "scenario": null
                },
                {
                    "value": "7,21E-05",
                    "module": "C4",
                    "scenario": null
                },
                {
                    "value": "-7,75E-03",
                    "module": "D",
                    "scenario": null
                },
                {
                    "value": "6,11E-02",
                    "module": "A1A3",
                    "scenario": null
                }
            ]
        },
        {
            "parameter": "EP-terrestrial",
            "values": [
                {
                    "value": "6,80E-01",
                    "module": "A1",
                    "scenario": null
                },
                {
                    "value": "2,97E-04",
                    "module": "A2",
                    "scenario": null
                },
                {
                    "value": "1,53E-02",
                    "module": "A3",
                    "scenario": null
                },
                {
                    "value": "5,67E-02",
                    "module": "A4",
                    "scenario": null
                },
                {
                    "value": "9,87E-05",
                    "module": "A5",
                    "scenario": null
                },
                {
                    "value": "2,61E-01",
                    "module": "B6",
                    "scenario": null
                },
                {
                    "value": "0,00E+00",
                    "module": "C1",
                    "scenario": null
                },
                {
                    "value": "1,00E-03",
                    "module": "C2",
                    "scenario": null
                },
                {
                    "value": "1,29E-03",
                    "module": "C3",
                    "scenario": null
                },
                {
                    "value": "5,60E-04",
                    "module": "C4",
                    "scenario": null
                },
                {
                    "value": "-1,01E-01",
                    "module": "D",
                    "scenario": null
                },
                {
                    "value": "6,95E-01",
                    "module": "A1A3",
                    "scenario": null
                }
            ]
        },
        {
            "parameter": "GWP-IOBC",
            "values": [
                {
                    "value": "5,44E+01",
                    "module": "A1",
                    "scenario": null
                },
                {
                    "value": "4,52E-02",
                    "module": "A2",
                    "scenario": null
                },
                {
                    "value": "1,11E+00",
                    "module": "A3",
                    "scenario": null
                },
                {
                    "value": "1,43E+00",
                    "module": "A4",
                    "scenario": null
                },
                {
                    "value": "5,83E-03",
                    "module": "A5",
                    "scenario": null
                },
                {
                    "value": "2,40E+01",
                    "module": "B6",
                    "scenario": null
                },
                {
                    "value": "0,00E+00",
                    "module": "C1",
                    "scenario": null
                },
                {
                    "value": "1,58E-01",
                    "module": "C2",
                    "scenario": null
                },
                {
                    "value": "5,22E-01",
                    "module": "C3",
                    "scenario": null
                },
                {
                    "value": "5,48E-02",
                    "module": "C4",
                    "scenario": null
                },
                {
                    "value": "-4,48E+00",
                    "module": "D",
                    "scenario": null
                },
                {
                    "value": "5,56E+01",
                    "module": "A1A3",
                    "scenario": null
                }
            ]
        }
    ],
    "additional_environmental_impact": [
        {
            "parameter": "PM",
            "values": [
                {
                    "value": "3,51E-06",
                    "module": "A1",
                    "scenario": null
                },
                {
                    "value": "2,92E-09",
                    "module": "A2",
                    "scenario": null
                },
                {
                    "value": "6,97E-08",
                    "module": "A3",
                    "scenario": null
                },
                {
                    "value": "5,24E-08",
                    "module": "A4",
                    "scenario": null
                },
                {
                    "value": "4,07E-10",
                    "module": "A5",
                    "scenario": null
                },
                {
                    "value": "1,31E-06",
                    "module": "B6",
                    "scenario": null
                },
                {
                    "value": "0,00E+00",
                    "module": "C1",
                    "scenario": null
                },
                {
                    "value": "9,67E-09",
                    "module": "C2",
                    "scenario": null
                },
                {
                    "value": "3,32E-09",
                    "module": "C3",
                    "scenario": null
                },
                {
                    "value": "3,43E-09",
                    "module": "C4",
                    "scenario": null
                },
                {
                    "value": "-4,37E-07",
                    "module": "D",
                    "scenario": null
                },
                {
                    "value": "3,59E-06",
                    "module": "A1A3",
                    "scenario": null
                }
            ]
        },
        {
            "parameter": "ETP-fw",
            "values": [
                {
                    "value": "3,67E+03",
                    "module": "A1",
                    "scenario": null
                },
                {
                    "value": "5,41E-01",
                    "module": "A2",
                    "scenario": null
                },
                {
                    "value": "2,62E+01",
                    "module": "A3",
                    "scenario": null
                },
                {
                    "value": "1,39E+01",
                    "module": "A4",
                    "scenario": null
                },
                {
                    "value": "1,09E-01",
                    "module": "A5",
                    "scenario": null
                },
                {
                    "value": "1,45E+03",
                    "module": "B6",
                    "scenario": null
                },
                {
                    "value": "0,00E+00",
                    "module": "C1",
                    "scenario": null
                },
                {
                    "value": "1,77E+00",
                    "module": "C2",
                    "scenario": null
                },
                {
                    "value": "2,66E+00",
                    "module": "C3",
                    "scenario": null
                },
                {
                    "value": "3,69E+02",
                    "module": "C4",
                    "scenario": null
                },
                {
                    "value": "-9,32E+02",
                    "module": "D",
                    "scenario": null
                },
                {
                    "value": "3,70E+03",
                    "module": "A1A3",
                    "scenario": null
                }
            ]
        },
        {
            "parameter": "HTP-c",
            "values": [
                {
                    "value": "9,80E-08",
                    "module": "A1",
                    "scenario": null
                },
                {
                    "value": "0,00E+00",
                    "module": "A2",
                    "scenario": null
                },
                {
                    "value": "3,20E-10",
                    "module": "A3",
                    "scenario": null
                },
                {
                    "value": "0,00E+00",
                    "module": "A4",
                    "scenario": null
                },
                {
                    "value": "3,00E-12",
                    "module": "A5",
                    "scenario": null
                },
                {
                    "value": "6,93E-08",
                    "module": "B6",
                    "scenario": null
                },
                {
                    "value": "0,00E+00",
                    "module": "C1",
                    "scenario": null
                },
                {
                    "value": "0,00E+00",
                    "module": "C2",
                    "scenario": null
                },
                {
                    "value": "1,25E-09",
                    "module": "C3",
                    "scenario": null
                },
                {
                    "value": "1,19E-10",
                    "module": "C4",
                    "scenario": null
                },
                {
                    "value": "-1,67E-08",
                    "module": "D",
                    "scenario": null
                },
                {
                    "value": "9,83E-08",
                    "module": "A1A3",
                    "scenario": null
                }
            ]
        },
        {
            "parameter": "HTP-nc",
            "values": [
                {
                    "value": "3,61E-06",
                    "module": "A1",
                    "scenario": null
                },
                {
                    "value": "5,25E-10",
                    "module": "A2",
                    "scenario": null
                },
                {
                    "value": "5,06E-08",
                    "module": "A3",
                    "scenario": null
                },
                {
                    "value": "1,04E-08",
                    "module": "A4",
                    "scenario": null
                },
                {
                    "value": "1,36E-10",
                    "module": "A5",
                    "scenario": null
                },
                {
                    "value": "1,63E-06",
                    "module": "B6",
                    "scenario": null
                },
                {
                    "value": "0,00E+00",
                    "module": "C1",
                    "scenario": null
                },
                {
                    "value": "1,93E-09",
                    "module": "C2",
                    "scenario": null
                },
                {
                    "value": "7,33E-08",
                    "module": "C3",
                    "scenario": null
                },
                {
                    "value": "1,06E-09",
                    "module": "C4",
                    "scenario": null
                },
                {
                    "value": "-5,70E-07",
                    "module": "D",
                    "scenario": null
                },
                {
                    "value": "3,66E-06",
                    "module": "A1A3",
                    "scenario": null
                }
            ]
        },
        {
            "parameter": "SQP",
            "values": [
                {
                    "value": "1,57E+02",
                    "module": "A1",
                    "scenario": null
                },
                {
                    "value": "4,57E-01",
                    "module": "A2",
                    "scenario": null
                },
                {
                    "value": "2,05E+00",
                    "module": "A3",
                    "scenario": null
                },
                {
                    "value": "9,95E+00",
                    "module": "A4",
                    "scenario": null
                },
                {
                    "value": "5,47E-02",
                    "module": "A5",
                    "scenario": null
                },
                {
                    "value": "1,60E+02",
                    "module": "B6",
                    "scenario": null
                },
                {
                    "value": "0,00E+00",
                    "module": "C1",
                    "scenario": null
                },
                {
                    "value": "1,67E+00",
                    "module": "C2",
                    "scenario": null
                },
                {
                    "value": "2,36E-01",
                    "module": "C3",
                    "scenario": null
                },
                {
                    "value": "1,15E+00",
                    "module": "C4",
                    "scenario": null
                },
                {
                    "value": "-1,82E+01",
                    "module": "D",
                    "scenario": null
                },
                {
                    "value": "1,60E+02",
                    "module": "A1A3",
                    "scenario": null
                }
            ]
        },
        {
            "parameter": "IRP",
            "values": [
                {
                    "value": "1,65E+00",
                    "module": "A1",
                    "scenario": null
                },
                {
                    "value": "2,77E-03",
                    "module": "A2",
                    "scenario": null
                },
                {
                    "value": "1,52E-02",
                    "module": "A3",
                    "scenario": null
                },
                {
                    "value": "8,74E-02",
                    "module": "A4",
                    "scenario": null
                },
                {
                    "value": "3,49E-04",
                    "module": "A5",
                    "scenario": null
                },
                {
                    "value": "5,78E+00",
                    "module": "B6",
                    "scenario": null
                },
                {
                    "value": "0,00E+00",
                    "module": "C1",
                    "scenario": null
                },
                {
                    "value": "1,04E-02",
                    "module": "C2",
                    "scenario": null
                },
                {
                    "value": "5,43E-03",
                    "module": "C3",
                    "scenario": null
                },
                {
                    "value": "1,90E-03",
                    "module": "C4",
                    "scenario": null
                },
                {
                    "value": "-1,62E-01",
                    "module": "D",
                    "scenario": null
                },
                {
                    "value": "1,67E+00",
                    "module": "A1A3",
                    "scenario": null
                }
            ]
        }
    ],
    "resource_use": [
        {
            "parameter": "PERE",
            "values": [
                {
                    "value": "6,98E+01",
                    "module": "A1",
                    "scenario": null
                },
                {
                    "value": "7,55E-03",
                    "module": "A2",
                    "scenario": null
                },
                {
                    "value": "8,57E-01",
                    "module": "A3",
                    "scenario": null
                },
                {
                    "value": "2,30E-01",
                    "module": "A4",
                    "scenario": null
                },
                {
                    "value": "1,34E-03",
                    "module": "A5",
                    "scenario": null
                },
                {
                    "value": "4,13E+03",
                    "module": "B6",
                    "scenario": null
                },
                {
                    "value": "0,00E+00",
                    "module": "C1",
                    "scenario": null
                },
                {
                    "value": "3,42E-02",
                    "module": "C2",
                    "scenario": null
                },
                {
                    "value": "1,51E-01",
                    "module": "C3",
                    "scenario": null
                },
                {
                    "value": "1,20E-01",
                    "module": "C4",
                    "scenario": null
                },
                {
                    "value": "-1,40E+01",
                    "module": "D",
                    "scenario": null
                },
                {
                    "value": "7,07E+01",
                    "module": "A1A3",
                    "scenario": null
                }
            ]
        },
        {
            "parameter": "PERM",
            "values": [
                {
                    "value": "2,11E+00",
                    "module": "A1",
                    "scenario": null
                },
                {
                    "value": "0,00E+00",
                    "module": "A2",
                    "scenario": null
                },
                {
                    "value": "0,00E+00",
                    "module": "A3",
                    "scenario": null
                },
                {
                    "value": "0,00E+00",
                    "module": "A4",
                    "scenario": null
                },
                {
                    "value": "-2,11E+00",
                    "module": "A5",
                    "scenario": null
                },
                {
                    "value": "0,00E+00",
                    "module": "B6",
                    "scenario": null
                },
                {
                    "value": "0,00E+00",
                    "module": "C1",
                    "scenario": null
                },
                {
                    "value": "0,00E+00",
                    "module": "C2",
                    "scenario": null
                },
                {
                    "value": "0,00E+00",
                    "module": "C3",
                    "scenario": null
                },
                {
                    "value": "0,00E+00",
                    "module": "C4",
                    "scenario": null
                },
                {
                    "value": "0,00E+00",
                    "module": "D",
                    "scenario": null
                },
                {
                    "value": "2,11E+00",
                    "module": "A1A3",
                    "scenario": null
                }
            ]
        },
        {
            "parameter": "PERT",
            "values": [
                {
                    "value": "7,19E+01",
                    "module": "A1",
                    "scenario": null
                },
                {
                    "value": "7,55E-03",
                    "module": "A2",
                    "scenario": null
                },
                {
                    "value": "8,57E-01",
                    "module": "A3",
                    "scenario": null
                },
                {
                    "value": "2,30E-01",
                    "module": "A4",
                    "scenario": null
                },
                {
                    "value": "-2,10E+00",
                    "module": "A5",
                    "scenario": null
                },
                {
                    "value": "4,13E+03",
                    "module": "B6",
                    "scenario": null
                },
                {
                    "value": "0,00E+00",
                    "module": "C1",
                    "scenario": null
                },
                {
                    "value": "3,42E-02",
                    "module": "C2",
                    "scenario": null
                },
                {
                    "value": "1,51E-01",
                    "module": "C3",
                    "scenario": null
                },
                {
                    "value": "1,20E-01",
                    "module": "C4",
                    "scenario": null
                },
                {
                    "value": "-1,40E+01",
                    "module": "D",
                    "scenario": null
                },
                {
                    "value": "7,28E+01",
                    "module": "A1A3",
                    "scenario": null
                }
            ]
        },
        {
            "parameter": "PENRE",
            "values": [
                {
                    "value": "6,05E+02",
                    "module": "A1",
                    "scenario": null
                },
                {
                    "value": "6,67E-01",
                    "module": "A2",
                    "scenario": null
                },
                {
                    "value": "1,05E+01",
                    "module": "A3",
                    "scenario": null
                },
                {
                    "value": "2,02E+01",
                    "module": "A4",
                    "scenario": null
                },
                {
                    "value": "8,15E-02",
                    "module": "A5",
                    "scenario": null
                },
                {
                    "value": "3,19E+02",
                    "module": "B6",
                    "scenario": null
                },
                {
                    "value": "0,00E+00",
                    "module": "C1",
                    "scenario": null
                },
                {
                    "value": "2,39E+00",
                    "module": "C2",
                    "scenario": null
                },
                {
                    "value": "1,11E+00",
                    "module": "C3",
                    "scenario": null
                },
                {
                    "value": "4,97E-01",
                    "module": "C4",
                    "scenario": null
                },
                {
                    "value": "-4,89E+01",
                    "module": "D",
                    "scenario": null
                },
                {
                    "value": "6,17E+02",
                    "module": "A1A3",
                    "scenario": null
                }
            ]
        },
        {
            "parameter": "PENRM",
            "values": [
                {
                    "value": "1,21E+01",
                    "module": "A1",
                    "scenario": null
                },
                {
                    "value": "0,00E+00",
                    "module": "A2",
                    "scenario": null
                },
                {
                    "value": "0,00E+00",
                    "module": "A3",
                    "scenario": null
                },
                {
                    "value": "0,00E+00",
                    "module": "A4",
                    "scenario": null
                },
                {
                    "value": "0,00E+00",
                    "module": "A5",
                    "scenario": null
                },
                {
                    "value": "0,00E+00",
                    "module": "B6",
                    "scenario": null
                },
                {
                    "value": "0,00E+00",
                    "module": "C1",
                    "scenario": null
                },
                {
                    "value": "0,00E+00",
                    "module": "C2",
                    "scenario": null
                },
                {
                    "value": "-1,35E+01",
                    "module": "C3",
                    "scenario": null
                },
                {
                    "value": "0,00E+00",
                    "module": "C4",
                    "scenario": null
                },
                {
                    "value": "0,00E+00",
                    "module": "D",
                    "scenario": null
                },
                {
                    "value": "1,21E+01",
                    "module": "A1A3",
                    "scenario": null
                }
            ]
        },
        {
            "parameter": "PENRT",
            "values": [
                {
                    "value": "6,17E+02",
                    "module": "A1",
                    "scenario": null
                },
                {
                    "value": "6,67E-01",
                    "module": "A2",
                    "scenario": null
                },
                {
                    "value": "1,05E+01",
                    "module": "A3",
                    "scenario": null
                },
                {
                    "value": "2,02E+01",
                    "module": "A4",
                    "scenario": null
                },
                {
                    "value": "8,15E-02",
                    "module": "A5",
                    "scenario": null
                },
                {
                    "value": "3,19E+02",
                    "module": "B6",
                    "scenario": null
                },
                {
                    "value": "0,00E+00",
                    "module": "C1",
                    "scenario": null
                },
                {
                    "value": "2,39E+00",
                    "module": "C2",
                    "scenario": null
                },
                {
                    "value": "-1,24E+01",
                    "module": "C3",
                    "scenario": null
                },
                {
                    "value": "4,97E-01",
                    "module": "C4",
                    "scenario": null
                },
                {
                    "value": "-4,89E+01",
                    "module": "D",
                    "scenario": null
                },
                {
                    "value": "6,29E+02",
                    "module": "A1A3",
                    "scenario": null
                }
            ]
        },
        {
            "parameter": "SM",
            "values": [
                {
                    "value": "1,12E+00",
                    "module": "A1",
                    "scenario": null
                },
                {
                    "value": "0,00E+00",
                    "module": "A2",
                    "scenario": null
                },
                {
                    "value": "0,00E+00",
                    "module": "A3",
                    "scenario": null
                },
                {
                    "value": "0,00E+00",
                    "module": "A4",
                    "scenario": null
                },
                {
                    "value": "0,00E+00",
                    "module": "A5",
                    "scenario": null
                },
                {
                    "value": "0,00E+00",
                    "module": "B6",
                    "scenario": null
                },
                {
                    "value": "0,00E+00",
                    "module": "C1",
                    "scenario": null
                },
                {
                    "value": "0,00E+00",
                    "module": "C2",
                    "scenario": null
                },
                {
                    "value": "0,00E+00",
                    "module": "C3",
                    "scenario": null
                },
                {
                    "value": "2,38E-03",
                    "module": "C4",
                    "scenario": null
                },
                {
                    "value": "5,99E-02",
                    "module": "D",
                    "scenario": null
                },
                {
                    "value": "1,12E+00",
                    "module": "A1A3",
                    "scenario": null
                }
            ]
        },
        {
            "parameter": "RSF",
            "values": [
                {
                    "value": "4,20E-01",
                    "module": "A1",
                    "scenario": null
                },
                {
                    "value": "1,48E-04",
                    "module": "A2",
                    "scenario": null
                },
                {
                    "value": "4,74E-04",
                    "module": "A3",
                    "scenario": null
                },
                {
                    "value": "7,42E-03",
                    "module": "A4",
                    "scenario": null
                },
                {
                    "value": "4,45E-05",
                    "module": "A5",
                    "scenario": null
                },
                {
                    "value": "3,24E+00",
                    "module": "B6",
                    "scenario": null
                },
                {
                    "value": "0,00E+00",
                    "module": "C1",
                    "scenario": null
                },
                {
                    "value": "1,22E-03",
                    "module": "C2",
                    "scenario": null
                },
                {
                    "value": "2,66E-03",
                    "module": "C3",
                    "scenario": null
                },
                {
                    "value": "8,04E-04",
                    "module": "C4",
                    "scenario": null
                },
                {
                    "value": "3,41E-02",
                    "module": "D",
                    "scenario": null
                },
                {
                    "value": "4,21E-01",
                    "module": "A1A3",
                    "scenario": null
                }
            ]
        },
        {
            "parameter": "NRSF",
            "values": [
                {
                    "value": "1,95E-01",
                    "module": "A1",
                    "scenario": null
                },
                {
                    "value": "1,25E-03",
                    "module": "A2",
                    "scenario": null
                },
                {
                    "value": "5,17E-03",
                    "module": "A3",
                    "scenario": null
                },
                {
                    "value": "4,04E-02",
                    "module": "A4",
                    "scenario": null
                },
                {
                    "value": "1,83E-04",
                    "module": "A5",
                    "scenario": null
                },
                {
                    "value": "8,07E+00",
                    "module": "B6",
                    "scenario": null
                },
                {
                    "value": "0,00E+00",
                    "module": "C1",
                    "scenario": null
                },
                {
                    "value": "4,37E-03",
                    "module": "C2",
                    "scenario": null
                },
                {
                    "value": "-6,80E-05",
                    "module": "C3",
                    "scenario": null
                },
                {
                    "value": "2,07E-02",
                    "module": "C4",
                    "scenario": null
                },
                {
                    "value": "8,34E-01",
                    "module": "D",
                    "scenario": null
                },
                {
                    "value": "2,01E-01",
                    "module": "A1A3",
                    "scenario": null
                }
            ]
        },
        {
            "parameter": "FW",
            "values": [
                {
                    "value": "4,56E-01",
                    "module": "A1",
                    "scenario": null
                },
                {
                    "value": "7,46E-05",
                    "module": "A2",
                    "scenario": null
                },
                {
                    "value": "6,57E-03",
                    "module": "A3",
                    "scenario": null
                },
                {
                    "value": "1,76E-03",
                    "module": "A4",
                    "scenario": null
                },
                {
                    "value": "3,84E-05",
                    "module": "A5",
                    "scenario": null
                },
                {
                    "value": "3,08E+01",
                    "module": "B6",
                    "scenario": null
                },
                {
                    "value": "0,00E+00",
                    "module": "C1",
                    "scenario": null
                },
                {
                    "value": "2,55E-04",
                    "module": "C2",
                    "scenario": null
                },
                {
                    "value": "1,22E-03",
                    "module": "C3",
                    "scenario": null
                },
                {
                    "value": "4,48E-04",
                    "module": "C4",
                    "scenario": null
                },
                {
                    "value": "-6,96E-02",
                    "module": "D",
                    "scenario": null
                },
                {
                    "value": "4,63E-01",
                    "module": "A1A3",
                    "scenario": null
                }
            ]
        }
    ],
    "end_of_life_waste": [
        {
            "parameter": "HWD",
            "values": [
                {
                    "value": "3,45E-01",
                    "module": "A1",
                    "scenario": null
                },
                {
                    "value": "6,03E-05",
                    "module": "A2",
                    "scenario": null
                },
                {
                    "value": "8,78E-04",
                    "module": "A3",
                    "scenario": null
                },
                {
                    "value": "1,03E-03",
                    "module": "A4",
                    "scenario": null
                },
                {
                    "value": "0,00E+00",
                    "module": "A5",
                    "scenario": null
                },
                {
                    "value": "2,05E-01",
                    "module": "B6",
                    "scenario": null
                },
                {
                    "value": "0,00E+00",
                    "module": "C1",
                    "scenario": null
                },
                {
                    "value": "1,23E-04",
                    "module": "C2",
                    "scenario": null
                },
                {
                    "value": "3,49E-05",
                    "module": "C3",
                    "scenario": null
                },
                {
                    "value": "1,33E-01",
                    "module": "C4",
                    "scenario": null
                },
                {
                    "value": "-3,02E-03",
                    "module": "D",
                    "scenario": null
                },
                {
                    "value": "3,46E-01",
                    "module": "A1A3",
                    "scenario": null
                }
            ]
        },
        {
            "parameter": "NHWD",
            "values": [
                {
                    "value": "8,36E+00",
                    "module": "A1",
                    "scenario": null
                },
                {
                    "value": "3,20E-02",
                    "module": "A2",
                    "scenario": null
                },
                {
                    "value": "1,10E-01",
                    "module": "A3",
                    "scenario": null
                },
                {
                    "value": "6,41E-01",
                    "module": "A4",
                    "scenario": null
                },
                {
                    "value": "3,60E-01",
                    "module": "A5",
                    "scenario": null
                },
                {
                    "value": "2,45E+01",
                    "module": "B6",
                    "scenario": null
                },
                {
                    "value": "0,00E+00",
                    "module": "C1",
                    "scenario": null
                },
                {
                    "value": "1,16E-01",
                    "module": "C2",
                    "scenario": null
                },
                {
                    "value": "4,87E-02",
                    "module": "C3",
                    "scenario": null
                },
                {
                    "value": "7,82E-01",
                    "module": "C4",
                    "scenario": null
                },
                {
                    "value": "-1,24E+00",
                    "module": "D",
                    "scenario": null
                },
                {
                    "value": "8,50E+00",
                    "module": "A1A3",
                    "scenario": null
                }
            ]
        },
        {
            "parameter": "RWD",
            "values": [
                {
                    "value": "1,37E-03",
                    "module": "A1",
                    "scenario": null
                },
                {
                    "value": "4,38E-06",
                    "module": "A2",
                    "scenario": null
                },
                {
                    "value": "2,05E-05",
                    "module": "A3",
                    "scenario": null
                },
                {
                    "value": "1,38E-04",
                    "module": "A4",
                    "scenario": null
                },
                {
                    "value": "0,00E+00",
                    "module": "A5",
                    "scenario": null
                },
                {
                    "value": "2,85E-03",
                    "module": "B6",
                    "scenario": null
                },
                {
                    "value": "0,00E+00",
                    "module": "C1",
                    "scenario": null
                },
                {
                    "value": "1,63E-05",
                    "module": "C2",
                    "scenario": null
                },
                {
                    "value": "1,83E-06",
                    "module": "C3",
                    "scenario": null
                },
                {
                    "value": "1,65E-06",
                    "module": "C4",
                    "scenario": null
                },
                {
                    "value": "-1,48E-04",
                    "module": "D",
                    "scenario": null
                },
                {
                    "value": "1,39E-03",
                    "module": "A1A3",
                    "scenario": null
                }
            ]
        }
    ],
    "end_of_life_flow": [
        {
            "parameter": "CRU",
            "values": [
                {
                    "value": "0,00E+00",
                    "module": "A1",
                    "scenario": null
                },
                {
                    "value": "0,00E+00",
                    "module": "A2",
                    "scenario": null
                },
                {
                    "value": "0,00E+00",
                    "module": "A3",
                    "scenario": null
                },
                {
                    "value": "0,00E+00",
                    "module": "A4",
                    "scenario": null
                },
                {
                    "value": "0,00E+00",
                    "module": "A5",
                    "scenario": null
                },
                {
                    "value": "0,00E+00",
                    "module": "B6",
                    "scenario": null
                },
                {
                    "value": "0,00E+00",
                    "module": "C1",
                    "scenario": null
                },
                {
                    "value": "0,00E+00",
                    "module": "C2",
                    "scenario": null
                },
                {
                    "value": "0,00E+00",
                    "module": "C3",
                    "scenario": null
                },
                {
                    "value": "0,00E+00",
                    "module": "C4",
                    "scenario": null
                },
                {
                    "value": "0,00E+00",
                    "module": "D",
                    "scenario": null
                },
                {
                    "value": "0,00E+00",
                    "module": "A1A3",
                    "scenario": null
                }
            ]
        },
        {
            "parameter": "MFR",
            "values": [
                {
                    "value": "0,00E+00",
                    "module": "A1",
                    "scenario": null
                },
                {
                    "value": "0,00E+00",
                    "module": "A2",
                    "scenario": null
                },
                {
                    "value": "5,41E-02",
                    "module": "A3",
                    "scenario": null
                },
                {
                    "value": "0,00E+00",
                    "module": "A4",
                    "scenario": null
                },
                {
                    "value": "3,35E-01",
                    "module": "A5",
                    "scenario": null
                },
                {
                    "value": "0,00E+00",
                    "module": "B6",
                    "scenario": null
                },
                {
                    "value": "0,00E+00",
                    "module": "C1",
                    "scenario": null
                },
                {
                    "value": "0,00E+00",
                    "module": "C2",
                    "scenario": null
                },
                {
                    "value": "1,69E+00",
                    "module": "C3",
                    "scenario": null
                },
                {
                    "value": "1,60E-05",
                    "module": "C4",
                    "scenario": null
                },
                {
                    "value": "-2,34E-03",
                    "module": "D",
                    "scenario": null
                },
                {
                    "value": "5,41E-02",
                    "module": "A1A3",
                    "scenario": null
                }
            ]
        },
        {
            "parameter": "MER",
            "values": [
                {
                    "value": "0,00E+00",
                    "module": "A1",
                    "scenario": null
                },
                {
                    "value": "0,00E+00",
                    "module": "A2",
                    "scenario": null
                },
                {
                    "value": "5,10E-03",
                    "module": "A3",
                    "scenario": null
                },
                {
                    "value": "0,00E+00",
                    "module": "A4",
                    "scenario": null
                },
                {
                    "value": "4,90E-07",
                    "module": "A5",
                    "scenario": null
                },
                {
                    "value": "0,00E+00",
                    "module": "B6",
                    "scenario": null
                },
                {
                    "value": "0,00E+00",
                    "module": "C1",
                    "scenario": null
                },
                {
                    "value": "0,00E+00",
                    "module": "C2",
                    "scenario": null
                },
                {
                    "value": "1,78E-01",
                    "module": "C3",
                    "scenario": null
                },
                {
                    "value": "3,90E-07",
                    "module": "C4",
                    "scenario": null
                },
                {
                    "value": "-3,09E-04",
                    "module": "D",
                    "scenario": null
                },
                {
                    "value": "5,10E-03",
                    "module": "A1A3",
                    "scenario": null
                }
            ]
        },
        {
            "parameter": "EEE",
            "values": [
                {
                    "value": "0,00E+00",
                    "module": "A1",
                    "scenario": null
                },
                {
                    "value": "0,00E+00",
                    "module": "A2",
                    "scenario": null
                },
                {
                    "value": "7,84E-03",
                    "module": "A3",
                    "scenario": null
                },
                {
                    "value": "0,00E+00",
                    "module": "A4",
                    "scenario": null
                },
                {
                    "value": "2,06E-02",
                    "module": "A5",
                    "scenario": null
                },
                {
                    "value": "0,00E+00",
                    "module": "B6",
                    "scenario": null
                },
                {
                    "value": "0,00E+00",
                    "module": "C1",
                    "scenario": null
                },
                {
                    "value": "0,00E+00",
                    "module": "C2",
                    "scenario": null
                },
                {
                    "value": "2,73E-01",
                    "module": "C3",
                    "scenario": null
                },
                {
                    "value": "2,53E-05",
                    "module": "C4",
                    "scenario": null
                },
                {
                    "value": "-7,56E-04",
                    "module": "D",
                    "scenario": null
                },
                {
                    "value": "7,84E-03",
                    "module": "A1A3",
                    "scenario": null
                }
            ]
        },
        {
            "parameter": "EET",
            "values": [
                {
                    "value": "0,00E+00",
                    "module": "A1",
                    "scenario": null
                },
                {
                    "value": "0,00E+00",
                    "module": "A2",
                    "scenario": null
                },
                {
                    "value": "1,19E-01",
                    "module": "A3",
                    "scenario": null
                },
                {
                    "value": "0,00E+00",
                    "module": "A4",
                    "scenario": null
                },
                {
                    "value": "3,12E-01",
                    "module": "A5",
                    "scenario": null
                },
                {
                    "value": "0,00E+00",
                    "module": "B6",
                    "scenario": null
                },
                {
                    "value": "0,00E+00",
                    "module": "C1",
                    "scenario": null
                },
                {
                    "value": "0,00E+00",
                    "module": "C2",
                    "scenario": null
                },
                {
                    "value": "4,14E+00",
                    "module": "C3",
                    "scenario": null
                },
                {
                    "value": "3,83E-04",
                    "module": "C4",
                    "scenario": null
                },
                {
                    "value": "-1,14E-02",
                    "module": "D",
                    "scenario": null
                },
                {
                    "value": "1,19E-01",
                    "module": "A1A3",
                    "scenario": null
                }
            ]
        }
    ]
}