{
    "product_name": " Huld\u00e6k P50 Heidelberg Materials Precast Denmark",
    "epd_id": "NEPD-9236-8829",
    "compliance": [
        "EN 15804+A2",
        "ISO 14025",
        "ISO 21930"
    ],
    "producer_name": "Heidelberg Materials Precast Denmark A/S",
    "environmental_impact": [
        {
            "parameter": "GWP-total",
            "values": [
                {
                    "value": "1,15E+02",
                    "module": "A1",
                    "scenario": null
                },
                {
                    "value": "6,57E+00",
                    "module": "A2",
                    "scenario": null
                },
                {
                    "value": "1,43E+01",
                    "module": "A3",
                    "scenario": null
                },
                {
                    "value": "2,69E+01",
                    "module": "A4",
                    "scenario": null
                },
                {
                    "value": "4,00E+00",
                    "module": "C1",
                    "scenario": null
                },
                {
                    "value": "2,61E+00",
                    "module": "C2",
                    "scenario": null
                },
                {
                    "value": "2,24E+00",
                    "module": "C3",
                    "scenario": null
                },
                {
                    "value": "1,39E-01",
                    "module": "C4",
                    "scenario": null
                },
                {
                    "value": "-1,19E+01",
                    "module": "D",
                    "scenario": null
                },
                {
                    "value": "1,36E+02",
                    "module": "A1A3",
                    "scenario": null
                }
            ]
        },
        {
            "parameter": "GWP-fossil",
            "values": [
                {
                    "value": "1,16E+02",
                    "module": "A1",
                    "scenario": null
                },
                {
                    "value": "6,57E+00",
                    "module": "A2",
                    "scenario": null
                },
                {
                    "value": "1,42E+01",
                    "module": "A3",
                    "scenario": null
                },
                {
                    "value": "2,69E+01",
                    "module": "A4",
                    "scenario": null
                },
                {
                    "value": "4,00E+00",
                    "module": "C1",
                    "scenario": null
                },
                {
                    "value": "2,61E+00",
                    "module": "C2",
                    "scenario": null
                },
                {
                    "value": "1,63E+00",
                    "module": "C3",
                    "scenario": null
                },
                {
                    "value": "1,39E-01",
                    "module": "C4",
                    "scenario": null
                },
                {
                    "value": "-1,18E+01",
                    "module": "D",
                    "scenario": null
                },
                {
                    "value": "1,36E+02",
                    "module": "A1A3",
                    "scenario": null
                }
            ]
        },
        {
            "parameter": "GWP-biogenic",
            "values": [
                {
                    "value": "-4,56E-01",
                    "module": "A1",
                    "scenario": null
                },
                {
                    "value": "2,63E-03",
                    "module": "A2",
                    "scenario": null
                },
                {
                    "value": "-9,78E-02",
                    "module": "A3",
                    "scenario": null
                },
                {
                    "value": "1,15E-02",
                    "module": "A4",
                    "scenario": null
                },
                {
                    "value": "7,50E-04",
                    "module": "C1",
                    "scenario": null
                },
                {
                    "value": "1,12E-03",
                    "module": "C2",
                    "scenario": null
                },
                {
                    "value": "6,00E-01",
                    "module": "C3",
                    "scenario": null
                },
                {
                    "value": "1,18E-04",
                    "module": "C4",
                    "scenario": null
                },
                {
                    "value": "-4,90E-02",
                    "module": "D",
                    "scenario": null
                },
                {
                    "value": "-5,51E-01",
                    "module": "A1A3",
                    "scenario": null
                }
            ]
        },
        {
            "parameter": "GWP-luluc",
            "values": [
                {
                    "value": "5,88E-02",
                    "module": "A1",
                    "scenario": null
                },
                {
                    "value": "2,11E-03",
                    "module": "A2",
                    "scenario": null
                },
                {
                    "value": "1,42E-01",
                    "module": "A3",
                    "scenario": null
                },
                {
                    "value": "8,19E-03",
                    "module": "A4",
                    "scenario": null
                },
                {
                    "value": "3,15E-04",
                    "module": "C1",
                    "scenario": null
                },
                {
                    "value": "7,96E-04",
                    "module": "C2",
                    "scenario": null
                },
                {
                    "value": "9,55E-04",
                    "module": "C3",
                    "scenario": null
                },
                {
                    "value": "2,72E-05",
                    "module": "C4",
                    "scenario": null
                },
                {
                    "value": "-7,63E-03",
                    "module": "D",
                    "scenario": null
                },
                {
                    "value": "2,03E-01",
                    "module": "A1A3",
                    "scenario": null
                }
            ]
        },
        {
            "parameter": "ODP",
            "values": [
                {
                    "value": "2,25E-06",
                    "module": "A1",
                    "scenario": null
                },
                {
                    "value": "1,55E-06",
                    "module": "A2",
                    "scenario": null
                },
                {
                    "value": "2,22E-06",
                    "module": "A3",
                    "scenario": null
                },
                {
                    "value": "6,48E-06",
                    "module": "A4",
                    "scenario": null
                },
                {
                    "value": "8,64E-07",
                    "module": "C1",
                    "scenario": null
                },
                {
                    "value": "6,30E-07",
                    "module": "C2",
                    "scenario": null
                },
                {
                    "value": "1,38E-07",
                    "module": "C3",
                    "scenario": null
                },
                {
                    "value": "6,76E-08",
                    "module": "C4",
                    "scenario": null
                },
                {
                    "value": "-3,93E-03",
                    "module": "D",
                    "scenario": null
                },
                {
                    "value": "6,01E-06",
                    "module": "A1A3",
                    "scenario": null
                }
            ]
        },
        {
            "parameter": "AP",
            "values": [
                {
                    "value": "1,84E-01",
                    "module": "A1",
                    "scenario": null
                },
                {
                    "value": "4,45E-02",
                    "module": "A2",
                    "scenario": null
                },
                {
                    "value": "4,18E-02",
                    "module": "A3",
                    "scenario": null
                },
                {
                    "value": "8,65E-02",
                    "module": "A4",
                    "scenario": null
                },
                {
                    "value": "4,19E-02",
                    "module": "C1",
                    "scenario": null
                },
                {
                    "value": "8,41E-03",
                    "module": "C2",
                    "scenario": null
                },
                {
                    "value": "5,77E-03",
                    "module": "C3",
                    "scenario": null
                },
                {
                    "value": "1,35E-03",
                    "module": "C4",
                    "scenario": null
                },
                {
                    "value": "-6,77E-02",
                    "module": "D",
                    "scenario": null
                },
                {
                    "value": "2,70E-01",
                    "module": "A1A3",
                    "scenario": null
                }
            ]
        },
        {
            "parameter": "POCP",
            "values": [
                {
                    "value": "1,41E-01",
                    "module": "A1",
                    "scenario": null
                },
                {
                    "value": "3,49E-02",
                    "module": "A2",
                    "scenario": null
                },
                {
                    "value": "4,82E-02",
                    "module": "A3",
                    "scenario": null
                },
                {
                    "value": "8,30E-02",
                    "module": "A4",
                    "scenario": null
                },
                {
                    "value": "5,57E-02",
                    "module": "C1",
                    "scenario": null
                },
                {
                    "value": "8,07E-03",
                    "module": "C2",
                    "scenario": null
                },
                {
                    "value": "5,27E-03",
                    "module": "C3",
                    "scenario": null
                },
                {
                    "value": "1,60E-03",
                    "module": "C4",
                    "scenario": null
                },
                {
                    "value": "-6,96E-02",
                    "module": "D",
                    "scenario": null
                },
                {
                    "value": "2,24E-01",
                    "module": "A1A3",
                    "scenario": null
                }
            ]
        },
        {
            "parameter": "ADPE",
            "values": [
                {
                    "value": "3,59E-04",
                    "module": "A1",
                    "scenario": null
                },
                {
                    "value": "1,06E-04",
                    "module": "A2",
                    "scenario": null
                },
                {
                    "value": "9,06E-05",
                    "module": "A3",
                    "scenario": null
                },
                {
                    "value": "4,79E-04",
                    "module": "A4",
                    "scenario": null
                },
                {
                    "value": "6,14E-06",
                    "module": "C1",
                    "scenario": null
                },
                {
                    "value": "4,66E-05",
                    "module": "C2",
                    "scenario": null
                },
                {
                    "value": "8,82E-06",
                    "module": "C3",
                    "scenario": null
                },
                {
                    "value": "1,23E-06",
                    "module": "C4",
                    "scenario": null
                },
                {
                    "value": "-3,60E-04",
                    "module": "D",
                    "scenario": null
                },
                {
                    "value": "5,56E-04",
                    "module": "A1A3",
                    "scenario": null
                }
            ]
        },
        {
            "parameter": "ADPF",
            "values": [
                {
                    "value": "3,78E+02",
                    "module": "A1",
                    "scenario": null
                },
                {
                    "value": "1,04E+02",
                    "module": "A2",
                    "scenario": null
                },
                {
                    "value": "2,10E+02",
                    "module": "A3",
                    "scenario": null
                },
                {
                    "value": "4,36E+02",
                    "module": "A4",
                    "scenario": null
                },
                {
                    "value": "5,51E+01",
                    "module": "C1",
                    "scenario": null
                },
                {
                    "value": "4,24E+01",
                    "module": "C2",
                    "scenario": null
                },
                {
                    "value": "2,15E+01",
                    "module": "C3",
                    "scenario": null
                },
                {
                    "value": "4,48E+00",
                    "module": "C4",
                    "scenario": null
                },
                {
                    "value": "-1,18E+02",
                    "module": "D",
                    "scenario": null
                },
                {
                    "value": "6,91E+02",
                    "module": "A1A3",
                    "scenario": null
                }
            ]
        },
        {
            "parameter": "WDP",
            "values": [
                {
                    "value": "3,30E+03",
                    "module": "A1",
                    "scenario": null
                },
                {
                    "value": "7,36E+01",
                    "module": "A2",
                    "scenario": null
                },
                {
                    "value": "6,44E+01",
                    "module": "A3",
                    "scenario": null
                },
                {
                    "value": "3,35E+02",
                    "module": "A4",
                    "scenario": null
                },
                {
                    "value": "1,17E+01",
                    "module": "C1",
                    "scenario": null
                },
                {
                    "value": "3,25E+01",
                    "module": "C2",
                    "scenario": null
                },
                {
                    "value": "2,36E+03",
                    "module": "C3",
                    "scenario": null
                },
                {
                    "value": "9,43E+00",
                    "module": "C4",
                    "scenario": null
                },
                {
                    "value": "-1,25E+03",
                    "module": "D",
                    "scenario": null
                },
                {
                    "value": "3,44E+03",
                    "module": "A1A3",
                    "scenario": null
                }
            ]
        },
        {
            "parameter": "EP-freshwater",
            "values": [
                {
                    "value": "4,39E-03",
                    "module": "A1",
                    "scenario": null
                },
                {
                    "value": "4,80E-05",
                    "module": "A2",
                    "scenario": null
                },
                {
                    "value": "8,11E-05",
                    "module": "A3",
                    "scenario": null
                },
                {
                    "value": "2,14E-04",
                    "module": "A4",
                    "scenario": null
                },
                {
                    "value": "1,46E-05",
                    "module": "C1",
                    "scenario": null
                },
                {
                    "value": "2,08E-05",
                    "module": "C2",
                    "scenario": null
                },
                {
                    "value": "4,36E-05",
                    "module": "C3",
                    "scenario": null
                },
                {
                    "value": "1,04E-06",
                    "module": "C4",
                    "scenario": null
                },
                {
                    "value": "-6,52E-04",
                    "module": "D",
                    "scenario": null
                },
                {
                    "value": "4,52E-03",
                    "module": "A1A3",
                    "scenario": null
                }
            ]
        },
        {
            "parameter": "EP-marine",
            "values": [
                {
                    "value": "4,58E-02",
                    "module": "A1",
                    "scenario": null
                },
                {
                    "value": "9,98E-03",
                    "module": "A2",
                    "scenario": null
                },
                {
                    "value": "1,71E-02",
                    "module": "A3",
                    "scenario": null
                },
                {
                    "value": "1,89E-02",
                    "module": "A4",
                    "scenario": null
                },
                {
                    "value": "1,85E-02",
                    "module": "C1",
                    "scenario": null
                },
                {
                    "value": "1,84E-03",
                    "module": "C2",
                    "scenario": null
                },
                {
                    "value": "1,73E-03",
                    "module": "C3",
                    "scenario": null
                },
                {
                    "value": "5,08E-04",
                    "module": "C4",
                    "scenario": null
                },
                {
                    "value": "-1,68E-02",
                    "module": "D",
                    "scenario": null
                },
                {
                    "value": "7,28E-02",
                    "module": "A1A3",
                    "scenario": null
                }
            ]
        },
        {
            "parameter": "EP-terrestrial",
            "values": [
                {
                    "value": "5,43E-01",
                    "module": "A1",
                    "scenario": null
                },
                {
                    "value": "1,12E-01",
                    "module": "A2",
                    "scenario": null
                },
                {
                    "value": "1,72E-01",
                    "module": "A3",
                    "scenario": null
                },
                {
                    "value": "2,11E-01",
                    "module": "A4",
                    "scenario": null
                },
                {
                    "value": "2,00E-01",
                    "module": "C1",
                    "scenario": null
                },
                {
                    "value": "2,05E-02",
                    "module": "C2",
                    "scenario": null
                },
                {
                    "value": "1,98E-02",
                    "module": "C3",
                    "scenario": null
                },
                {
                    "value": "5,59E-03",
                    "module": "C4",
                    "scenario": null
                },
                {
                    "value": "-1,82E-01",
                    "module": "D",
                    "scenario": null
                },
                {
                    "value": "8,26E-01",
                    "module": "A1A3",
                    "scenario": null
                }
            ]
        },
        {
            "parameter": "GWP-IOBC",
            "values": [
                {
                    "value": "1,15E+02",
                    "module": "A1",
                    "scenario": null
                },
                {
                    "value": "6,57E+00",
                    "module": "A2",
                    "scenario": null
                },
                {
                    "value": "1,43E+01",
                    "module": "A3",
                    "scenario": null
                },
                {
                    "value": "2,69E+01",
                    "module": "A4",
                    "scenario": null
                },
                {
                    "value": "4,00E+00",
                    "module": "C1",
                    "scenario": null
                },
                {
                    "value": "2,61E+00",
                    "module": "C2",
                    "scenario": null
                },
                {
                    "value": "1,63E+00",
                    "module": "C3",
                    "scenario": null
                },
                {
                    "value": "1,40E-01",
                    "module": "C4",
                    "scenario": null
                },
                {
                    "value": "-1,67E+01",
                    "module": "D",
                    "scenario": null
                },
                {
                    "value": "1,36E+02",
                    "module": "A1A3",
                    "scenario": null
                }
            ]
        }
    ],
    "additional_environmental_impact": [
        {
            "parameter": "PM",
            "values": [
                {
                    "value": "1,49E-06",
                    "module": "A1",
                    "scenario": null
                },
                {
                    "value": "5,25E-07",
                    "module": "A2",
                    "scenario": null
                },
                {
                    "value": "7,99E-07",
                    "module": "A3",
                    "scenario": null
                },
                {
                    "value": "2,47E-06",
                    "module": "A4",
                    "scenario": null
                },
                {
                    "value": "5,07E-06",
                    "module": "C1",
                    "scenario": null
                },
                {
                    "value": "2,40E-07",
                    "module": "C2",
                    "scenario": null
                },
                {
                    "value": "8,99E-08",
                    "module": "C3",
                    "scenario": null
                },
                {
                    "value": "2,88E-08",
                    "module": "C4",
                    "scenario": null
                },
                {
                    "value": "-1,24E-06",
                    "module": "D",
                    "scenario": null
                },
                {
                    "value": "2,81E-06",
                    "module": "A1A3",
                    "scenario": null
                }
            ]
        },
        {
            "parameter": "ETP-fw",
            "values": [
                {
                    "value": "2,06E+03",
                    "module": "A1",
                    "scenario": null
                },
                {
                    "value": "7,37E+01",
                    "module": "A2",
                    "scenario": null
                },
                {
                    "value": "5,91E+01",
                    "module": "A3",
                    "scenario": null
                },
                {
                    "value": "3,19E+02",
                    "module": "A4",
                    "scenario": null
                },
                {
                    "value": "3,01E+01",
                    "module": "C1",
                    "scenario": null
                },
                {
                    "value": "3,10E+01",
                    "module": "C2",
                    "scenario": null
                },
                {
                    "value": "1,71E+01",
                    "module": "C3",
                    "scenario": null
                },
                {
                    "value": "2,22E+00",
                    "module": "C4",
                    "scenario": null
                },
                {
                    "value": "-5,76E+02",
                    "module": "D",
                    "scenario": null
                },
                {
                    "value": "2,20E+03",
                    "module": "A1A3",
                    "scenario": null
                }
            ]
        },
        {
            "parameter": "HTP-c",
            "values": [
                {
                    "value": "5,92E-08",
                    "module": "A1",
                    "scenario": null
                },
                {
                    "value": "0,00E+00",
                    "module": "A2",
                    "scenario": null
                },
                {
                    "value": "3,66E-09",
                    "module": "A3",
                    "scenario": null
                },
                {
                    "value": "0,00E+00",
                    "module": "A4",
                    "scenario": null
                },
                {
                    "value": "1,00E-09",
                    "module": "C1",
                    "scenario": null
                },
                {
                    "value": "0,00E+00",
                    "module": "C2",
                    "scenario": null
                },
                {
                    "value": "1,02E-09",
                    "module": "C3",
                    "scenario": null
                },
                {
                    "value": "6,50E-11",
                    "module": "C4",
                    "scenario": null
                },
                {
                    "value": "-4,81E-08",
                    "module": "D",
                    "scenario": null
                },
                {
                    "value": "6,29E-08",
                    "module": "A1A3",
                    "scenario": null
                }
            ]
        },
        {
            "parameter": "HTP-nc",
            "values": [
                {
                    "value": "4,10E-07",
                    "module": "A1",
                    "scenario": null
                },
                {
                    "value": "6,56E-08",
                    "module": "A2",
                    "scenario": null
                },
                {
                    "value": "7,34E-08",
                    "module": "A3",
                    "scenario": null
                },
                {
                    "value": "3,08E-07",
                    "module": "A4",
                    "scenario": null
                },
                {
                    "value": "2,80E-08",
                    "module": "C1",
                    "scenario": null
                },
                {
                    "value": "3,00E-08",
                    "module": "C2",
                    "scenario": null
                },
                {
                    "value": "1,60E-08",
                    "module": "C3",
                    "scenario": null
                },
                {
                    "value": "1,30E-09",
                    "module": "C4",
                    "scenario": null
                },
                {
                    "value": "9,51E-07",
                    "module": "D",
                    "scenario": null
                },
                {
                    "value": "5,49E-07",
                    "module": "A1A3",
                    "scenario": null
                }
            ]
        },
        {
            "parameter": "SQP",
            "values": [
                {
                    "value": "7,01E+01",
                    "module": "A1",
                    "scenario": null
                },
                {
                    "value": "1,08E+02",
                    "module": "A2",
                    "scenario": null
                },
                {
                    "value": "9,47E+01",
                    "module": "A3",
                    "scenario": null
                },
                {
                    "value": "5,00E+02",
                    "module": "A4",
                    "scenario": null
                },
                {
                    "value": "6,69E+00",
                    "module": "C1",
                    "scenario": null
                },
                {
                    "value": "4,87E+01",
                    "module": "C2",
                    "scenario": null
                },
                {
                    "value": "1,21E+01",
                    "module": "C3",
                    "scenario": null
                },
                {
                    "value": "1,63E+01",
                    "module": "C4",
                    "scenario": null
                },
                {
                    "value": "7,27E+01",
                    "module": "D",
                    "scenario": null
                },
                {
                    "value": "2,73E+02",
                    "module": "A1A3",
                    "scenario": null
                }
            ]
        },
        {
            "parameter": "IRP",
            "values": [
                {
                    "value": "2,25E+00",
                    "module": "A1",
                    "scenario": null
                },
                {
                    "value": "4,53E-01",
                    "module": "A2",
                    "scenario": null
                },
                {
                    "value": "3,17E-01",
                    "module": "A3",
                    "scenario": null
                },
                {
                    "value": "1,91E+00",
                    "module": "A4",
                    "scenario": null
                },
                {
                    "value": "2,40E-01",
                    "module": "C1",
                    "scenario": null
                },
                {
                    "value": "1,85E-01",
                    "module": "C2",
                    "scenario": null
                },
                {
                    "value": "3,58E-01",
                    "module": "C3",
                    "scenario": null
                },
                {
                    "value": "1,94E-02",
                    "module": "C4",
                    "scenario": null
                },
                {
                    "value": "-3,10E-01",
                    "module": "D",
                    "scenario": null
                },
                {
                    "value": "3,02E+00",
                    "module": "A1A3",
                    "scenario": null
                }
            ]
        }
    ],
    "resource_use": [
        {
            "parameter": "PERE",
            "values": [
                {
                    "value": "1,50E+02",
                    "module": "A1",
                    "scenario": null
                },
                {
                    "value": "1,22E+00",
                    "module": "A2",
                    "scenario": null
                },
                {
                    "value": "5,47E+01",
                    "module": "A3",
                    "scenario": null
                },
                {
                    "value": "5,49E+00",
                    "module": "A4",
                    "scenario": null
                },
                {
                    "value": "3,00E-01",
                    "module": "C1",
                    "scenario": null
                },
                {
                    "value": "5,34E-01",
                    "module": "C2",
                    "scenario": null
                },
                {
                    "value": "1,10E+01",
                    "module": "C3",
                    "scenario": null
                },
                {
                    "value": "6,89E-02",
                    "module": "C4",
                    "scenario": null
                },
                {
                    "value": "-2,00E+01",
                    "module": "D",
                    "scenario": null
                },
                {
                    "value": "2,06E+02",
                    "module": "A1A3",
                    "scenario": null
                }
            ]
        },
        {
            "parameter": "PERM",
            "values": [
                {
                    "value": "7,66E+00",
                    "module": "A1",
                    "scenario": null
                },
                {
                    "value": "0,00E+00",
                    "module": "A2",
                    "scenario": null
                },
                {
                    "value": "-6,97E-01",
                    "module": "A3",
                    "scenario": null
                },
                {
                    "value": "0,00E+00",
                    "module": "A4",
                    "scenario": null
                },
                {
                    "value": "0,00E+00",
                    "module": "C1",
                    "scenario": null
                },
                {
                    "value": "0,00E+00",
                    "module": "C2",
                    "scenario": null
                },
                {
                    "value": "-6,97E+00",
                    "module": "C3",
                    "scenario": null
                },
                {
                    "value": "0,00E+00",
                    "module": "C4",
                    "scenario": null
                },
                {
                    "value": "0,00E+00",
                    "module": "D",
                    "scenario": null
                },
                {
                    "value": "6,97E+00",
                    "module": "A1A3",
                    "scenario": null
                }
            ]
        },
        {
            "parameter": "PERT",
            "values": [
                {
                    "value": "1,58E+02",
                    "module": "A1",
                    "scenario": null
                },
                {
                    "value": "1,22E+00",
                    "module": "A2",
                    "scenario": null
                },
                {
                    "value": "5,40E+01",
                    "module": "A3",
                    "scenario": null
                },
                {
                    "value": "5,49E+00",
                    "module": "A4",
                    "scenario": null
                },
                {
                    "value": "3,00E-01",
                    "module": "C1",
                    "scenario": null
                },
                {
                    "value": "5,34E-01",
                    "module": "C2",
                    "scenario": null
                },
                {
                    "value": "4,02E+00",
                    "module": "C3",
                    "scenario": null
                },
                {
                    "value": "6,89E-02",
                    "module": "C4",
                    "scenario": null
                },
                {
                    "value": "-2,00E+01",
                    "module": "D",
                    "scenario": null
                },
                {
                    "value": "2,13E+02",
                    "module": "A1A3",
                    "scenario": null
                }
            ]
        },
        {
            "parameter": "PENRE",
            "values": [
                {
                    "value": "4,28E+02",
                    "module": "A1",
                    "scenario": null
                },
                {
                    "value": "1,04E+02",
                    "module": "A2",
                    "scenario": null
                },
                {
                    "value": "2,10E+02",
                    "module": "A3",
                    "scenario": null
                },
                {
                    "value": "4,36E+02",
                    "module": "A4",
                    "scenario": null
                },
                {
                    "value": "5,51E+01",
                    "module": "C1",
                    "scenario": null
                },
                {
                    "value": "4,24E+01",
                    "module": "C2",
                    "scenario": null
                },
                {
                    "value": "2,15E+01",
                    "module": "C3",
                    "scenario": null
                },
                {
                    "value": "4,48E+00",
                    "module": "C4",
                    "scenario": null
                },
                {
                    "value": "-1,20E+02",
                    "module": "D",
                    "scenario": null
                },
                {
                    "value": "7,42E+02",
                    "module": "A1A3",
                    "scenario": null
                }
            ]
        },
        {
            "parameter": "PENRM",
            "values": [
                {
                    "value": "1,55E+01",
                    "module": "A1",
                    "scenario": null
                },
                {
                    "value": "0,00E+00",
                    "module": "A2",
                    "scenario": null
                },
                {
                    "value": "-1,41E+00",
                    "module": "A3",
                    "scenario": null
                },
                {
                    "value": "0,00E+00",
                    "module": "A4",
                    "scenario": null
                },
                {
                    "value": "0,00E+00",
                    "module": "C1",
                    "scenario": null
                },
                {
                    "value": "0,00E+00",
                    "module": "C2",
                    "scenario": null
                },
                {
                    "value": "-1,41E+01",
                    "module": "C3",
                    "scenario": null
                },
                {
                    "value": "0,00E+00",
                    "module": "C4",
                    "scenario": null
                },
                {
                    "value": "0,00E+00",
                    "module": "D",
                    "scenario": null
                },
                {
                    "value": "1,41E+01",
                    "module": "A1A3",
                    "scenario": null
                }
            ]
        },
        {
            "parameter": "PENRT",
            "values": [
                {
                    "value": "4,44E+02",
                    "module": "A1",
                    "scenario": null
                },
                {
                    "value": "1,04E+02",
                    "module": "A2",
                    "scenario": null
                },
                {
                    "value": "2,08E+02",
                    "module": "A3",
                    "scenario": null
                },
                {
                    "value": "4,36E+02",
                    "module": "A4",
                    "scenario": null
                },
                {
                    "value": "5,51E+01",
                    "module": "C1",
                    "scenario": null
                },
                {
                    "value": "4,24E+01",
                    "module": "C2",
                    "scenario": null
                },
                {
                    "value": "7,38E+00",
                    "module": "C3",
                    "scenario": null
                },
                {
                    "value": "4,48E+00",
                    "module": "C4",
                    "scenario": null
                },
                {
                    "value": "-1,20E+02",
                    "module": "D",
                    "scenario": null
                },
                {
                    "value": "7,56E+02",
                    "module": "A1A3",
                    "scenario": null
                }
            ]
        },
        {
            "parameter": "SM",
            "values": [
                {
                    "value": "3,13E+01",
                    "module": "A1",
                    "scenario": null
                },
                {
                    "value": "0,00E+00",
                    "module": "A2",
                    "scenario": null
                },
                {
                    "value": "3,93E-02",
                    "module": "A3",
                    "scenario": null
                },
                {
                    "value": "0,00E+00",
                    "module": "A4",
                    "scenario": null
                },
                {
                    "value": "0,00E+00",
                    "module": "C1",
                    "scenario": null
                },
                {
                    "value": "0,00E+00",
                    "module": "C2",
                    "scenario": null
                },
                {
                    "value": "0,00E+00",
                    "module": "C3",
                    "scenario": null
                },
                {
                    "value": "0,00E+00",
                    "module": "C4",
                    "scenario": null
                },
                {
                    "value": "0,00E+00",
                    "module": "D",
                    "scenario": null
                },
                {
                    "value": "3,14E+01",
                    "module": "A1A3",
                    "scenario": null
                }
            ]
        },
        {
            "parameter": "RSF",
            "values": [
                {
                    "value": "1,61E+02",
                    "module": "A1",
                    "scenario": null
                },
                {
                    "value": "4,29E-02",
                    "module": "A2",
                    "scenario": null
                },
                {
                    "value": "4,40E-02",
                    "module": "A3",
                    "scenario": null
                },
                {
                    "value": "1,92E-01",
                    "module": "A4",
                    "scenario": null
                },
                {
                    "value": "0,00E+00",
                    "module": "C1",
                    "scenario": null
                },
                {
                    "value": "1,87E-02",
                    "module": "C2",
                    "scenario": null
                },
                {
                    "value": "1,56E-04",
                    "module": "C3",
                    "scenario": null
                },
                {
                    "value": "1,42E-03",
                    "module": "C4",
                    "scenario": null
                },
                {
                    "value": "1,68E-01",
                    "module": "D",
                    "scenario": null
                },
                {
                    "value": "1,61E+02",
                    "module": "A1A3",
                    "scenario": null
                }
            ]
        },
        {
            "parameter": "NRSF",
            "values": [
                {
                    "value": "1,86E+02",
                    "module": "A1",
                    "scenario": null
                },
                {
                    "value": "1,53E-01",
                    "module": "A2",
                    "scenario": null
                },
                {
                    "value": "1,63E-01",
                    "module": "A3",
                    "scenario": null
                },
                {
                    "value": "6,44E-01",
                    "module": "A4",
                    "scenario": null
                },
                {
                    "value": "0,00E+00",
                    "module": "C1",
                    "scenario": null
                },
                {
                    "value": "6,26E-02",
                    "module": "C2",
                    "scenario": null
                },
                {
                    "value": "0,00E+00",
                    "module": "C3",
                    "scenario": null
                },
                {
                    "value": "4,14E-03",
                    "module": "C4",
                    "scenario": null
                },
                {
                    "value": "9,61E+00",
                    "module": "D",
                    "scenario": null
                },
                {
                    "value": "1,86E+02",
                    "module": "A1A3",
                    "scenario": null
                }
            ]
        },
        {
            "parameter": "FW",
            "values": [
                {
                    "value": "2,27E+00",
                    "module": "A1",
                    "scenario": null
                },
                {
                    "value": "1,09E-02",
                    "module": "A2",
                    "scenario": null
                },
                {
                    "value": "1,53E-02",
                    "module": "A3",
                    "scenario": null
                },
                {
                    "value": "4,97E-02",
                    "module": "A4",
                    "scenario": null
                },
                {
                    "value": "2,83E-03",
                    "module": "C1",
                    "scenario": null
                },
                {
                    "value": "4,83E-03",
                    "module": "C2",
                    "scenario": null
                },
                {
                    "value": "3,77E-02",
                    "module": "C3",
                    "scenario": null
                },
                {
                    "value": "5,33E-03",
                    "module": "C4",
                    "scenario": null
                },
                {
                    "value": "-1,38E+00",
                    "module": "D",
                    "scenario": null
                },
                {
                    "value": "2,29E+00",
                    "module": "A1A3",
                    "scenario": null
                }
            ]
        }
    ],
    "end_of_life_waste": [
        {
            "parameter": "HWD",
            "values": [
                {
                    "value": "6,18E-02",
                    "module": "A1",
                    "scenario": null
                },
                {
                    "value": "5,45E-03",
                    "module": "A2",
                    "scenario": null
                },
                {
                    "value": "3,47E-01",
                    "module": "A3",
                    "scenario": null
                },
                {
                    "value": "2,39E-02",
                    "module": "A4",
                    "scenario": null
                },
                {
                    "value": "1,62E-03",
                    "module": "C1",
                    "scenario": null
                },
                {
                    "value": "2,32E-03",
                    "module": "C2",
                    "scenario": null
                },
                {
                    "value": "2,13E-03",
                    "module": "C3",
                    "scenario": null
                },
                {
                    "value": "3,71E-04",
                    "module": "C4",
                    "scenario": null
                },
                {
                    "value": "-5,87E-02",
                    "module": "D",
                    "scenario": null
                },
                {
                    "value": "4,14E-01",
                    "module": "A1A3",
                    "scenario": null
                }
            ]
        },
        {
            "parameter": "NHWD",
            "values": [
                {
                    "value": "3,32E+00",
                    "module": "A1",
                    "scenario": null
                },
                {
                    "value": "8,08E+00",
                    "module": "A2",
                    "scenario": null
                },
                {
                    "value": "1,55E+00",
                    "module": "A3",
                    "scenario": null
                },
                {
                    "value": "3,79E+01",
                    "module": "A4",
                    "scenario": null
                },
                {
                    "value": "6,52E-02",
                    "module": "C1",
                    "scenario": null
                },
                {
                    "value": "3,69E+00",
                    "module": "C2",
                    "scenario": null
                },
                {
                    "value": "6,73E-02",
                    "module": "C3",
                    "scenario": null
                },
                {
                    "value": "3,24E+01",
                    "module": "C4",
                    "scenario": null
                },
                {
                    "value": "-4,20E+00",
                    "module": "D",
                    "scenario": null
                },
                {
                    "value": "1,30E+01",
                    "module": "A1A3",
                    "scenario": null
                }
            ]
        },
        {
            "parameter": "RWD",
            "values": [
                {
                    "value": "2,49E-03",
                    "module": "A1",
                    "scenario": null
                },
                {
                    "value": "7,11E-04",
                    "module": "A2",
                    "scenario": null
                },
                {
                    "value": "4,91E-04",
                    "module": "A3",
                    "scenario": null
                },
                {
                    "value": "2,98E-03",
                    "module": "A4",
                    "scenario": null
                },
                {
                    "value": "3,82E-04",
                    "module": "C1",
                    "scenario": null
                },
                {
                    "value": "2,90E-04",
                    "module": "C2",
                    "scenario": null
                },
                {
                    "value": "2,26E-04",
                    "module": "C3",
                    "scenario": null
                },
                {
                    "value": "1,84E-09",
                    "module": "C4",
                    "scenario": null
                },
                {
                    "value": "-2,71E-04",
                    "module": "D",
                    "scenario": null
                },
                {
                    "value": "3,69E-03",
                    "module": "A1A3",
                    "scenario": null
                }
            ]
        }
    ],
    "end_of_life_flow": [
        {
            "parameter": "CRU",
            "values": [
                {
                    "value": "1,48E-05",
                    "module": "A1",
                    "scenario": null
                },
                {
                    "value": "0,00E+00",
                    "module": "A2",
                    "scenario": null
                },
                {
                    "value": "0,00E+00",
                    "module": "A3",
                    "scenario": null
                },
                {
                    "value": "0,00E+00",
                    "module": "A4",
                    "scenario": null
                },
                {
                    "value": "0,00E+00",
                    "module": "C1",
                    "scenario": null
                },
                {
                    "value": "0,00E+00",
                    "module": "C2",
                    "scenario": null
                },
                {
                    "value": "0,00E+00",
                    "module": "C3",
                    "scenario": null
                },
                {
                    "value": "0,00E+00",
                    "module": "C4",
                    "scenario": null
                },
                {
                    "value": "0,00E+00",
                    "module": "D",
                    "scenario": null
                },
                {
                    "value": "1,48E-05",
                    "module": "A1A3",
                    "scenario": null
                }
            ]
        },
        {
            "parameter": "MFR",
            "values": [
                {
                    "value": "3,55E-01",
                    "module": "A1",
                    "scenario": null
                },
                {
                    "value": "0,00E+00",
                    "module": "A2",
                    "scenario": null
                },
                {
                    "value": "1,07E+02",
                    "module": "A3",
                    "scenario": null
                },
                {
                    "value": "0,00E+00",
                    "module": "A4",
                    "scenario": null
                },
                {
                    "value": "0,00E+00",
                    "module": "C1",
                    "scenario": null
                },
                {
                    "value": "0,00E+00",
                    "module": "C2",
                    "scenario": null
                },
                {
                    "value": "9,68E+02",
                    "module": "C3",
                    "scenario": null
                },
                {
                    "value": "0,00E+00",
                    "module": "C4",
                    "scenario": null
                },
                {
                    "value": "0,00E+00",
                    "module": "D",
                    "scenario": null
                },
                {
                    "value": "1,07E+02",
                    "module": "A1A3",
                    "scenario": null
                }
            ]
        },
        {
            "parameter": "MER",
            "values": [
                {
                    "value": "0,00E+00",
                    "module": "A1",
                    "scenario": null
                },
                {
                    "value": "0,00E+00",
                    "module": "A2",
                    "scenario": null
                },
                {
                    "value": "1,09E+00",
                    "module": "A3",
                    "scenario": null
                },
                {
                    "value": "0,00E+00",
                    "module": "A4",
                    "scenario": null
                },
                {
                    "value": "0,00E+00",
                    "module": "C1",
                    "scenario": null
                },
                {
                    "value": "0,00E+00",
                    "module": "C2",
                    "scenario": null
                },
                {
                    "value": "4,00E-01",
                    "module": "C3",
                    "scenario": null
                },
                {
                    "value": "0,00E+00",
                    "module": "C4",
                    "scenario": null
                },
                {
                    "value": "0,00E+00",
                    "module": "D",
                    "scenario": null
                },
                {
                    "value": "1,09E+00",
                    "module": "A1A3",
                    "scenario": null
                }
            ]
        },
        {
            "parameter": "EEE",
            "values": [
                {
                    "value": "0,00E+00",
                    "module": "A1",
                    "scenario": null
                },
                {
                    "value": "0,00E+00",
                    "module": "A2",
                    "scenario": null
                },
                {
                    "value": "6,19E-01",
                    "module": "A3",
                    "scenario": null
                },
                {
                    "value": "0,00E+00",
                    "module": "A4",
                    "scenario": null
                },
                {
                    "value": "0,00E+00",
                    "module": "C1",
                    "scenario": null
                },
                {
                    "value": "0,00E+00",
                    "module": "C2",
                    "scenario": null
                },
                {
                    "value": "6,15E-01",
                    "module": "C3",
                    "scenario": null
                },
                {
                    "value": "0,00E+00",
                    "module": "C4",
                    "scenario": null
                },
                {
                    "value": "0,00E+00",
                    "module": "D",
                    "scenario": null
                },
                {
                    "value": "6,19E-01",
                    "module": "A1A3",
                    "scenario": null
                }
            ]
        },
        {
            "parameter": "EET",
            "values": [
                {
                    "value": "0,00E+00",
                    "module": "A1",
                    "scenario": null
                },
                {
                    "value": "0,00E+00",
                    "module": "A2",
                    "scenario": null
                },
                {
                    "value": "9,37E+00",
                    "module": "A3",
                    "scenario": null
                },
                {
                    "value": "0,00E+00",
                    "module": "A4",
                    "scenario": null
                },
                {
                    "value": "0,00E+00",
                    "module": "C1",
                    "scenario": null
                },
                {
                    "value": "0,00E+00",
                    "module": "C2",
                    "scenario": null
                },
                {
                    "value": "9,30E+00",
                    "module": "C3",
                    "scenario": null
                },
                {
                    "value": "0,00E+00",
                    "module": "C4",
                    "scenario": null
                },
                {
                    "value": "0,00E+00",
                    "module": "D",
                    "scenario": null
                },
                {
                    "value": "9,37E+00",
                    "module": "A1A3",
                    "scenario": null
                }
            ]
        }
    ]
}