{
    "product_name": "BG-FILCOTEN pro V NW 100 No. 0, with galvanised steel edge, without slope & D400 ductile iron grating fix-lock",
    "epd_id": "NEPD-10002-10002-2",
    "compliance": [
        "EN 15804+A2",
        "ISO 14025",
        "ISO 21930"
    ],
    "producer_name": "BG-Graspointner GmbH",
    "environmental_impact": [
        {
            "parameter": "GWP-total",
            "values": [
                {
                    "value": "1,07E+01",
                    "module": "A1-A3",
                    "scenario": null
                },
                {
                    "value": "1,34E+00",
                    "module": "A4",
                    "scenario": null
                },
                {
                    "value": "4,97E+01",
                    "module": "A5",
                    "scenario": null
                },
                {
                    "value": "-2,08E-03",
                    "module": "B1",
                    "scenario": null
                },
                {
                    "value": "1,58E-01",
                    "module": "C1",
                    "scenario": null
                },
                {
                    "value": "1,34E+00",
                    "module": "C2",
                    "scenario": null
                },
                {
                    "value": "1,20E-01",
                    "module": "C3",
                    "scenario": null
                },
                {
                    "value": "3,88E-02",
                    "module": "C4",
                    "scenario": null
                },
                {
                    "value": "-4,64E-02",
                    "module": "D",
                    "scenario": null
                }
            ]
        },
        {
            "parameter": "GWP-fossil",
            "values": [
                {
                    "value": "1,07E+01",
                    "module": "A1-A3",
                    "scenario": null
                },
                {
                    "value": "1,34E+00",
                    "module": "A4",
                    "scenario": null
                },
                {
                    "value": "4,92E+01",
                    "module": "A5",
                    "scenario": null
                },
                {
                    "value": "-2,08E-03",
                    "module": "B1",
                    "scenario": null
                },
                {
                    "value": "1,58E-01",
                    "module": "C1",
                    "scenario": null
                },
                {
                    "value": "1,34E+00",
                    "module": "C2",
                    "scenario": null
                },
                {
                    "value": "1,20E-01",
                    "module": "C3",
                    "scenario": null
                },
                {
                    "value": "3,87E-02",
                    "module": "C4",
                    "scenario": null
                },
                {
                    "value": "-4,52E-02",
                    "module": "D",
                    "scenario": null
                }
            ]
        },
        {
            "parameter": "GWP-biogenic",
            "values": [
                {
                    "value": "4,52E-02",
                    "module": "A1-A3",
                    "scenario": null
                },
                {
                    "value": "6,70E-04",
                    "module": "A4",
                    "scenario": null
                },
                {
                    "value": "5,02E-01",
                    "module": "A5",
                    "scenario": null
                },
                {
                    "value": "0,00E+00",
                    "module": "B1",
                    "scenario": null
                },
                {
                    "value": "1,58E-05",
                    "module": "C1",
                    "scenario": null
                },
                {
                    "value": "6,70E-04",
                    "module": "C2",
                    "scenario": null
                },
                {
                    "value": "6,43E-05",
                    "module": "C3",
                    "scenario": null
                },
                {
                    "value": "2,05E-05",
                    "module": "C4",
                    "scenario": null
                },
                {
                    "value": "-1,18E-03",
                    "module": "D",
                    "scenario": null
                }
            ]
        },
        {
            "parameter": "GWP-luluc",
            "values": [
                {
                    "value": "5,64E-03",
                    "module": "A1-A3",
                    "scenario": null
                },
                {
                    "value": "4,74E-04",
                    "module": "A4",
                    "scenario": null
                },
                {
                    "value": "1,65E-02",
                    "module": "A5",
                    "scenario": null
                },
                {
                    "value": "0,00E+00",
                    "module": "B1",
                    "scenario": null
                },
                {
                    "value": "1,37E-05",
                    "module": "C1",
                    "scenario": null
                },
                {
                    "value": "4,74E-04",
                    "module": "C2",
                    "scenario": null
                },
                {
                    "value": "1,04E-05",
                    "module": "C3",
                    "scenario": null
                },
                {
                    "value": "2,01E-05",
                    "module": "C4",
                    "scenario": null
                },
                {
                    "value": "-7,07E-06",
                    "module": "D",
                    "scenario": null
                }
            ]
        },
        {
            "parameter": "ODP",
            "values": [
                {
                    "value": "7,48E-08",
                    "module": "A1-A3",
                    "scenario": null
                },
                {
                    "value": "2,78E-08",
                    "module": "A4",
                    "scenario": null
                },
                {
                    "value": "5,92E-07",
                    "module": "A5",
                    "scenario": null
                },
                {
                    "value": "0,00E+00",
                    "module": "B1",
                    "scenario": null
                },
                {
                    "value": "2,42E-09",
                    "module": "C1",
                    "scenario": null
                },
                {
                    "value": "2,78E-08",
                    "module": "C2",
                    "scenario": null
                },
                {
                    "value": "1,84E-09",
                    "module": "C3",
                    "scenario": null
                },
                {
                    "value": "1,12E-09",
                    "module": "C4",
                    "scenario": null
                },
                {
                    "value": "-7,82E-10",
                    "module": "D",
                    "scenario": null
                }
            ]
        },
        {
            "parameter": "AP",
            "values": [
                {
                    "value": "3,85E-02",
                    "module": "A1-A3",
                    "scenario": null
                },
                {
                    "value": "3,16E-03",
                    "module": "A4",
                    "scenario": null
                },
                {
                    "value": "1,62E-01",
                    "module": "A5",
                    "scenario": null
                },
                {
                    "value": "0,00E+00",
                    "module": "B1",
                    "scenario": null
                },
                {
                    "value": "1,43E-03",
                    "module": "C1",
                    "scenario": null
                },
                {
                    "value": "3,16E-03",
                    "module": "C2",
                    "scenario": null
                },
                {
                    "value": "1,08E-03",
                    "module": "C3",
                    "scenario": null
                },
                {
                    "value": "2,74E-04",
                    "module": "C4",
                    "scenario": null
                },
                {
                    "value": "-3,45E-04",
                    "module": "D",
                    "scenario": null
                }
            ]
        },
        {
            "parameter": "POCP",
            "values": [
                {
                    "value": "3,29E-02",
                    "module": "A1-A3",
                    "scenario": null
                },
                {
                    "value": "5,48E-03",
                    "module": "A4",
                    "scenario": null
                },
                {
                    "value": "1,75E-01",
                    "module": "A5",
                    "scenario": null
                },
                {
                    "value": "0,00E+00",
                    "module": "B1",
                    "scenario": null
                },
                {
                    "value": "2,16E-03",
                    "module": "C1",
                    "scenario": null
                },
                {
                    "value": "5,48E-03",
                    "module": "C2",
                    "scenario": null
                },
                {
                    "value": "1,64E-03",
                    "module": "C3",
                    "scenario": null
                },
                {
                    "value": "4,09E-04",
                    "module": "C4",
                    "scenario": null
                },
                {
                    "value": "-4,57E-04",
                    "module": "D",
                    "scenario": null
                }
            ]
        },
        {
            "parameter": "ADPE",
            "values": [
                {
                    "value": "4,43E-04",
                    "module": "A1-A3",
                    "scenario": null
                },
                {
                    "value": "3,82E-06",
                    "module": "A4",
                    "scenario": null
                },
                {
                    "value": "2,29E-04",
                    "module": "A5",
                    "scenario": null
                },
                {
                    "value": "0,00E+00",
                    "module": "B1",
                    "scenario": null
                },
                {
                    "value": "5,67E-08",
                    "module": "C1",
                    "scenario": null
                },
                {
                    "value": "3,82E-06",
                    "module": "C2",
                    "scenario": null
                },
                {
                    "value": "4,31E-08",
                    "module": "C3",
                    "scenario": null
                },
                {
                    "value": "6,14E-08",
                    "module": "C4",
                    "scenario": null
                },
                {
                    "value": "-4,06E-07",
                    "module": "D",
                    "scenario": null
                }
            ]
        },
        {
            "parameter": "ADPF",
            "values": [
                {
                    "value": "1,00E+02",
                    "module": "A1-A3",
                    "scenario": null
                },
                {
                    "value": "2,01E+01",
                    "module": "A4",
                    "scenario": null
                },
                {
                    "value": "5,50E+02",
                    "module": "A5",
                    "scenario": null
                },
                {
                    "value": "0,00E+00",
                    "module": "B1",
                    "scenario": null
                },
                {
                    "value": "2,07E+00",
                    "module": "C1",
                    "scenario": null
                },
                {
                    "value": "2,01E+00",
                    "module": "C2",
                    "scenario": null
                },
                {
                    "value": "1,57E+00",
                    "module": "C3",
                    "scenario": null
                },
                {
                    "value": "9,49E+00",
                    "module": "C4",
                    "scenario": null
                },
                {
                    "value": "-6,68E-01",
                    "module": "D",
                    "scenario": null
                }
            ]
        },
        {
            "parameter": "WDP",
            "values": [
                {
                    "value": "2,67E+00",
                    "module": "A1-A3",
                    "scenario": null
                },
                {
                    "value": "1,01E-01",
                    "module": "A4",
                    "scenario": null
                },
                {
                    "value": "1,07E+01",
                    "module": "A5",
                    "scenario": null
                },
                {
                    "value": "0,00E+00",
                    "module": "B1",
                    "scenario": null
                },
                {
                    "value": "5,06E-03",
                    "module": "C1",
                    "scenario": null
                },
                {
                    "value": "1,01E-01",
                    "module": "C2",
                    "scenario": null
                },
                {
                    "value": "3,85E-03",
                    "module": "C3",
                    "scenario": null
                },
                {
                    "value": "2,65E-03",
                    "module": "C4",
                    "scenario": null
                },
                {
                    "value": "-2,93E-02",
                    "module": "D",
                    "scenario": null
                }
            ]
        },
        {
            "parameter": "EP-freshwater",
            "values": [
                {
                    "value": "3,54E-03",
                    "module": "A1-A3",
                    "scenario": null
                },
                {
                    "value": "9,40E-05",
                    "module": "A4",
                    "scenario": null
                },
                {
                    "value": "6,28E-03",
                    "module": "A5",
                    "scenario": null
                },
                {
                    "value": "0,00E+00",
                    "module": "B1",
                    "scenario": null
                },
                {
                    "value": "4,61E-06",
                    "module": "C1",
                    "scenario": null
                },
                {
                    "value": "9,40E-05",
                    "module": "C2",
                    "scenario": null
                },
                {
                    "value": "3,50E-06",
                    "module": "C3",
                    "scenario": null
                },
                {
                    "value": "3,21E-06",
                    "module": "C4",
                    "scenario": null
                },
                {
                    "value": "-3,56E-06",
                    "module": "D",
                    "scenario": null
                }
            ]
        },
        {
            "parameter": "EP-marine",
            "values": [
                {
                    "value": "9,46E-03",
                    "module": "A1-A3",
                    "scenario": null
                },
                {
                    "value": "8,28E-04",
                    "module": "A4",
                    "scenario": null
                },
                {
                    "value": "4,37E-02",
                    "module": "A5",
                    "scenario": null
                },
                {
                    "value": "0,00E+00",
                    "module": "B1",
                    "scenario": null
                },
                {
                    "value": "6,62E-04",
                    "module": "C1",
                    "scenario": null
                },
                {
                    "value": "8,28E-04",
                    "module": "C2",
                    "scenario": null
                },
                {
                    "value": "5,03E-04",
                    "module": "C3",
                    "scenario": null
                },
                {
                    "value": "1,05E-04",
                    "module": "C4",
                    "scenario": null
                },
                {
                    "value": "-1,36E-04",
                    "module": "D",
                    "scenario": null
                }
            ]
        },
        {
            "parameter": "EP-terrestrial",
            "values": [
                {
                    "value": "1,00E-01",
                    "module": "A1-A3",
                    "scenario": null
                },
                {
                    "value": "8,95E-03",
                    "module": "A4",
                    "scenario": null
                },
                {
                    "value": "4,86E-01",
                    "module": "A5",
                    "scenario": null
                },
                {
                    "value": "0,00E+00",
                    "module": "B1",
                    "scenario": null
                },
                {
                    "value": "7,25E-03",
                    "module": "C1",
                    "scenario": null
                },
                {
                    "value": "8,95E-03",
                    "module": "C2",
                    "scenario": null
                },
                {
                    "value": "5,51E-03",
                    "module": "C3",
                    "scenario": null
                },
                {
                    "value": "1,14E-03",
                    "module": "C4",
                    "scenario": null
                },
                {
                    "value": "-1,58E-03",
                    "module": "D",
                    "scenario": null
                }
            ]
        },
        {
            "parameter": "GWP-IOBC",
            "values": []
        }
    ],
    "additional_environmental_impact": [
        {
            "parameter": "PM",
            "values": [
                {
                    "value": "6,15E-07",
                    "module": "A1-A3",
                    "scenario": null
                },
                {
                    "value": "1,30E-07",
                    "module": "A4",
                    "scenario": null
                },
                {
                    "value": "1,85E-06",
                    "module": "A5",
                    "scenario": null
                },
                {
                    "value": "0,00E+00",
                    "module": "B1",
                    "scenario": null
                },
                {
                    "value": "2,30E-07",
                    "module": "C1",
                    "scenario": null
                },
                {
                    "value": "1,30E-07",
                    "module": "C2",
                    "scenario": null
                },
                {
                    "value": "1,77E-07",
                    "module": "C3",
                    "scenario": null
                },
                {
                    "value": "6,24E-09",
                    "module": "C4",
                    "scenario": null
                },
                {
                    "value": "-9,27E-09",
                    "module": "D",
                    "scenario": null
                }
            ]
        },
        {
            "parameter": "ETP-fw",
            "values": [
                {
                    "value": "0,00E+00",
                    "module": "A1-A3",
                    "scenario": null
                },
                {
                    "value": "4,75E+00",
                    "module": "A4",
                    "scenario": null
                },
                {
                    "value": "1,25E+02",
                    "module": "A5",
                    "scenario": null
                },
                {
                    "value": "0,00E+00",
                    "module": "B1",
                    "scenario": null
                },
                {
                    "value": "2,93E-01",
                    "module": "C1",
                    "scenario": null
                },
                {
                    "value": "4,75E+00",
                    "module": "C2",
                    "scenario": null
                },
                {
                    "value": "2,23E-01",
                    "module": "C3",
                    "scenario": null
                },
                {
                    "value": "1,30E-01",
                    "module": "C4",
                    "scenario": null
                },
                {
                    "value": "-2,91E-01",
                    "module": "D",
                    "scenario": null
                }
            ]
        },
        {
            "parameter": "HTP-c",
            "values": [
                {
                    "value": "0,00E+00",
                    "module": "A1-A3",
                    "scenario": null
                },
                {
                    "value": "8,55E-09",
                    "module": "A4",
                    "scenario": null
                },
                {
                    "value": "1,38E-07",
                    "module": "A5",
                    "scenario": null
                },
                {
                    "value": "0,00E+00",
                    "module": "B1",
                    "scenario": null
                },
                {
                    "value": "6,18E-10",
                    "module": "C1",
                    "scenario": null
                },
                {
                    "value": "8,55E-09",
                    "module": "C2",
                    "scenario": null
                },
                {
                    "value": "4,70E-10",
                    "module": "C3",
                    "scenario": null
                },
                {
                    "value": "1,75E-10",
                    "module": "C4",
                    "scenario": null
                },
                {
                    "value": "-6,46E-10",
                    "module": "D",
                    "scenario": null
                }
            ]
        },
        {
            "parameter": "HTP-nc",
            "values": [
                {
                    "value": "0,00E+00",
                    "module": "A1-A3",
                    "scenario": null
                },
                {
                    "value": "1,32E-08",
                    "module": "A4",
                    "scenario": null
                },
                {
                    "value": "3,82E-07",
                    "module": "A5",
                    "scenario": null
                },
                {
                    "value": "0,00E+00",
                    "module": "B1",
                    "scenario": null
                },
                {
                    "value": "2,81E-10",
                    "module": "C1",
                    "scenario": null
                },
                {
                    "value": "1,32E-08",
                    "module": "C2",
                    "scenario": null
                },
                {
                    "value": "2,13E-10",
                    "module": "C3",
                    "scenario": null
                },
                {
                    "value": "1,71E-10",
                    "module": "C4",
                    "scenario": null
                },
                {
                    "value": "-3,88E-10",
                    "module": "D",
                    "scenario": null
                }
            ]
        },
        {
            "parameter": "SQP",
            "values": [
                {
                    "value": "0,00E+00",
                    "module": "A1-A3",
                    "scenario": null
                },
                {
                    "value": "2,02E+01",
                    "module": "A4",
                    "scenario": null
                },
                {
                    "value": "2,64E+02",
                    "module": "A5",
                    "scenario": null
                },
                {
                    "value": "0,00E+00",
                    "module": "B1",
                    "scenario": null
                },
                {
                    "value": "1,45E-01",
                    "module": "C1",
                    "scenario": null
                },
                {
                    "value": "2,02E+01",
                    "module": "C2",
                    "scenario": null
                },
                {
                    "value": "1,10E-01",
                    "module": "C3",
                    "scenario": null
                },
                {
                    "value": "1,87E+00",
                    "module": "C4",
                    "scenario": null
                },
                {
                    "value": "-1,29E+00",
                    "module": "D",
                    "scenario": null
                }
            ]
        },
        {
            "parameter": "IRP",
            "values": [
                {
                    "value": "4,71E-01",
                    "module": "A1-A3",
                    "scenario": null
                },
                {
                    "value": "2,44E-02",
                    "module": "A4",
                    "scenario": null
                },
                {
                    "value": "1,62E+00",
                    "module": "A5",
                    "scenario": null
                },
                {
                    "value": "0,00E+00",
                    "module": "B1",
                    "scenario": null
                },
                {
                    "value": "9,25E-04",
                    "module": "C1",
                    "scenario": null
                },
                {
                    "value": "2,44E-02",
                    "module": "C2",
                    "scenario": null
                },
                {
                    "value": "7,04E-04",
                    "module": "C3",
                    "scenario": null
                },
                {
                    "value": "6,05E-04",
                    "module": "C4",
                    "scenario": null
                },
                {
                    "value": "-7,04E-03",
                    "module": "D",
                    "scenario": null
                }
            ]
        }
    ],
    "resource_use": [
        {
            "parameter": "PERE",
            "values": [
                {
                    "value": "1,88E+01",
                    "module": "A1-A3",
                    "scenario": null
                },
                {
                    "value": "3,18E-01",
                    "module": "A4",
                    "scenario": null
                },
                {
                    "value": "2,40E+01",
                    "module": "A5",
                    "scenario": null
                },
                {
                    "value": "0,00E+00",
                    "module": "B1",
                    "scenario": null
                },
                {
                    "value": "1,27E-02",
                    "module": "C1",
                    "scenario": null
                },
                {
                    "value": "3,18E-01",
                    "module": "C2",
                    "scenario": null
                },
                {
                    "value": "9,62E-03",
                    "module": "C3",
                    "scenario": null
                },
                {
                    "value": "8,80E-03",
                    "module": "C4",
                    "scenario": null
                },
                {
                    "value": "-2,10E-01",
                    "module": "D",
                    "scenario": null
                }
            ]
        },
        {
            "parameter": "PERM",
            "values": [
                {
                    "value": "0,00E+00",
                    "module": "A1-A3",
                    "scenario": null
                },
                {
                    "value": "0,00E+00",
                    "module": "A4",
                    "scenario": null
                },
                {
                    "value": "0,00E+00",
                    "module": "A5",
                    "scenario": null
                },
                {
                    "value": "0,00E+00",
                    "module": "B1",
                    "scenario": null
                },
                {
                    "value": "0,00E+00",
                    "module": "C1",
                    "scenario": null
                },
                {
                    "value": "0,00E+00",
                    "module": "C2",
                    "scenario": null
                },
                {
                    "value": "0,00E+00",
                    "module": "C3",
                    "scenario": null
                },
                {
                    "value": "0,00E+00",
                    "module": "C4",
                    "scenario": null
                },
                {
                    "value": "0,00E+00",
                    "module": "D",
                    "scenario": null
                }
            ]
        },
        {
            "parameter": "PERT",
            "values": [
                {
                    "value": "1,88E+01",
                    "module": "A1-A3",
                    "scenario": null
                },
                {
                    "value": "3,18E-01",
                    "module": "A4",
                    "scenario": null
                },
                {
                    "value": "2,40E+01",
                    "module": "A5",
                    "scenario": null
                },
                {
                    "value": "0,00E+00",
                    "module": "B1",
                    "scenario": null
                },
                {
                    "value": "1,27E-02",
                    "module": "C1",
                    "scenario": null
                },
                {
                    "value": "3,18E-01",
                    "module": "C2",
                    "scenario": null
                },
                {
                    "value": "9,62E-03",
                    "module": "C3",
                    "scenario": null
                },
                {
                    "value": "8,80E-03",
                    "module": "C4",
                    "scenario": null
                },
                {
                    "value": "-2,10E-01",
                    "module": "D",
                    "scenario": null
                }
            ]
        },
        {
            "parameter": "PENRE",
            "values": [
                {
                    "value": "9,98E+01",
                    "module": "A1-A3",
                    "scenario": null
                },
                {
                    "value": "2,01E+01",
                    "module": "A4",
                    "scenario": null
                },
                {
                    "value": "5,50E+02",
                    "module": "A5",
                    "scenario": null
                },
                {
                    "value": "0,00E+00",
                    "module": "B1",
                    "scenario": null
                },
                {
                    "value": "2,07E+00",
                    "module": "C1",
                    "scenario": null
                },
                {
                    "value": "2,01E+01",
                    "module": "C2",
                    "scenario": null
                },
                {
                    "value": "1,57E+00",
                    "module": "C3",
                    "scenario": null
                },
                {
                    "value": "9,50E-01",
                    "module": "C4",
                    "scenario": null
                },
                {
                    "value": "-6,68E-01",
                    "module": "D",
                    "scenario": null
                }
            ]
        },
        {
            "parameter": "PENRM",
            "values": [
                {
                    "value": "2,68E-01",
                    "module": "A1-A3",
                    "scenario": null
                },
                {
                    "value": "0,00E+00",
                    "module": "A4",
                    "scenario": null
                },
                {
                    "value": "0,00E+00",
                    "module": "A5",
                    "scenario": null
                },
                {
                    "value": "0,00E+00",
                    "module": "B1",
                    "scenario": null
                },
                {
                    "value": "0,00E+00",
                    "module": "C1",
                    "scenario": null
                },
                {
                    "value": "0,00E+00",
                    "module": "C2",
                    "scenario": null
                },
                {
                    "value": "-2,04E-01",
                    "module": "C3",
                    "scenario": null
                },
                {
                    "value": "0,00E+00",
                    "module": "C4",
                    "scenario": null
                },
                {
                    "value": "0,00E+00",
                    "module": "D",
                    "scenario": null
                }
            ]
        },
        {
            "parameter": "PENRT",
            "values": [
                {
                    "value": "1,00E+02",
                    "module": "A1-A3",
                    "scenario": null
                },
                {
                    "value": "2,01E+01",
                    "module": "A4",
                    "scenario": null
                },
                {
                    "value": "5,50E+02",
                    "module": "A5",
                    "scenario": null
                },
                {
                    "value": "0,00E+00",
                    "module": "B1",
                    "scenario": null
                },
                {
                    "value": "2,07E+00",
                    "module": "C1",
                    "scenario": null
                },
                {
                    "value": "2,01E+01",
                    "module": "C2",
                    "scenario": null
                },
                {
                    "value": "1,37E+00",
                    "module": "C3",
                    "scenario": null
                },
                {
                    "value": "9,50E-01",
                    "module": "C4",
                    "scenario": null
                },
                {
                    "value": "-6,68E-01",
                    "module": "D",
                    "scenario": null
                }
            ]
        },
        {
            "parameter": "SM",
            "values": [
                {
                    "value": "7,05E-02",
                    "module": "A1-A3",
                    "scenario": null
                },
                {
                    "value": "0,00E+00",
                    "module": "A4",
                    "scenario": null
                },
                {
                    "value": "0,00E+00",
                    "module": "A5",
                    "scenario": null
                },
                {
                    "value": "0,00E+00",
                    "module": "B1",
                    "scenario": null
                },
                {
                    "value": "0,00E+00",
                    "module": "C1",
                    "scenario": null
                },
                {
                    "value": "0,00E+00",
                    "module": "C2",
                    "scenario": null
                },
                {
                    "value": "0,00E+00",
                    "module": "C3",
                    "scenario": null
                },
                {
                    "value": "0,00E+00",
                    "module": "C4",
                    "scenario": null
                },
                {
                    "value": "1,96E+01",
                    "module": "D",
                    "scenario": null
                }
            ]
        },
        {
            "parameter": "RSF",
            "values": [
                {
                    "value": "3,05E+00",
                    "module": "A1-A3",
                    "scenario": null
                },
                {
                    "value": "0,00E+00",
                    "module": "A4",
                    "scenario": null
                },
                {
                    "value": "0,00E+00",
                    "module": "A5",
                    "scenario": null
                },
                {
                    "value": "0,00E+00",
                    "module": "B1",
                    "scenario": null
                },
                {
                    "value": "0,00E+00",
                    "module": "C1",
                    "scenario": null
                },
                {
                    "value": "0,00E+00",
                    "module": "C2",
                    "scenario": null
                },
                {
                    "value": "0,00E+00",
                    "module": "C3",
                    "scenario": null
                },
                {
                    "value": "0,00E+00",
                    "module": "C4",
                    "scenario": null
                },
                {
                    "value": "0,00E+00",
                    "module": "D",
                    "scenario": null
                }
            ]
        },
        {
            "parameter": "NRSF",
            "values": [
                {
                    "value": "7,17E+00",
                    "module": "A1-A3",
                    "scenario": null
                },
                {
                    "value": "0,00E+00",
                    "module": "A4",
                    "scenario": null
                },
                {
                    "value": "0,00E+00",
                    "module": "A5",
                    "scenario": null
                },
                {
                    "value": "0,00E+00",
                    "module": "B1",
                    "scenario": null
                },
                {
                    "value": "0,00E+00",
                    "module": "C1",
                    "scenario": null
                },
                {
                    "value": "0,00E+00",
                    "module": "C2",
                    "scenario": null
                },
                {
                    "value": "0,00E+00",
                    "module": "C3",
                    "scenario": null
                },
                {
                    "value": "0,00E+00",
                    "module": "C4",
                    "scenario": null
                },
                {
                    "value": "0,00E+00",
                    "module": "D",
                    "scenario": null
                }
            ]
        },
        {
            "parameter": "FW",
            "values": [
                {
                    "value": "8,28E-02",
                    "module": "A1-A3",
                    "scenario": null
                },
                {
                    "value": "2,92E-03",
                    "module": "A4",
                    "scenario": null
                },
                {
                    "value": "4,22E-01",
                    "module": "A5",
                    "scenario": null
                },
                {
                    "value": "0,00E+00",
                    "module": "B1",
                    "scenario": null
                },
                {
                    "value": "1,34E-04",
                    "module": "C1",
                    "scenario": null
                },
                {
                    "value": "2,92E-03",
                    "module": "C2",
                    "scenario": null
                },
                {
                    "value": "1,02E-04",
                    "module": "C3",
                    "scenario": null
                },
                {
                    "value": "9,85E-04",
                    "module": "C4",
                    "scenario": null
                },
                {
                    "value": "-2,79E-02",
                    "module": "D",
                    "scenario": null
                }
            ]
        }
    ],
    "end_of_life_waste": [
        {
            "parameter": "HWD",
            "values": [
                {
                    "value": "2,41E+00",
                    "module": "A1-A3",
                    "scenario": null
                },
                {
                    "value": "2,91E-02",
                    "module": "A4",
                    "scenario": null
                },
                {
                    "value": "1,37E+00",
                    "module": "A5",
                    "scenario": null
                },
                {
                    "value": "0,00E+00",
                    "module": "B1",
                    "scenario": null
                },
                {
                    "value": "2,31E-03",
                    "module": "C1",
                    "scenario": null
                },
                {
                    "value": "2,91E-03",
                    "module": "C2",
                    "scenario": null
                },
                {
                    "value": "1,76E-03",
                    "module": "C3",
                    "scenario": null
                },
                {
                    "value": "1,05E-03",
                    "module": "C4",
                    "scenario": null
                },
                {
                    "value": "-2,64E-03",
                    "module": "D",
                    "scenario": null
                }
            ]
        },
        {
            "parameter": "NHWD",
            "values": [
                {
                    "value": "1,93E+01",
                    "module": "A1-A3",
                    "scenario": null
                },
                {
                    "value": "5,84E-01",
                    "module": "A4",
                    "scenario": null
                },
                {
                    "value": "3,87E+01",
                    "module": "A5",
                    "scenario": null
                },
                {
                    "value": "0,00E+00",
                    "module": "B1",
                    "scenario": null
                },
                {
                    "value": "3,16E-02",
                    "module": "C1",
                    "scenario": null
                },
                {
                    "value": "5,84E-02",
                    "module": "C2",
                    "scenario": null
                },
                {
                    "value": "2,40E-02",
                    "module": "C3",
                    "scenario": null
                },
                {
                    "value": "6,22E+00",
                    "module": "C4",
                    "scenario": null
                },
                {
                    "value": "-3,56E-02",
                    "module": "D",
                    "scenario": null
                }
            ]
        },
        {
            "parameter": "RWD",
            "values": [
                {
                    "value": "4,19E-04",
                    "module": "A1-A3",
                    "scenario": null
                },
                {
                    "value": "6,03E-06",
                    "module": "A4",
                    "scenario": null
                },
                {
                    "value": "4,08E-04",
                    "module": "A5",
                    "scenario": null
                },
                {
                    "value": "0,00E+00",
                    "module": "B1",
                    "scenario": null
                },
                {
                    "value": "2,27E-07",
                    "module": "C1",
                    "scenario": null
                },
                {
                    "value": "6,03E-07",
                    "module": "C2",
                    "scenario": null
                },
                {
                    "value": "1,73E-07",
                    "module": "C3",
                    "scenario": null
                },
                {
                    "value": "1,48E-07",
                    "module": "C4",
                    "scenario": null
                },
                {
                    "value": "-1,53E-06",
                    "module": "D",
                    "scenario": null
                }
            ]
        }
    ],
    "end_of_life_flow": [
        {
            "parameter": "CRU",
            "values": [
                {
                    "value": "0,00E+00",
                    "module": "A1-A3",
                    "scenario": null
                },
                {
                    "value": "0,00E+00",
                    "module": "A4",
                    "scenario": null
                },
                {
                    "value": "0,00E+00",
                    "module": "A5",
                    "scenario": null
                },
                {
                    "value": "0,00E+00",
                    "module": "B1",
                    "scenario": null
                },
                {
                    "value": "0,00E+00",
                    "module": "C1",
                    "scenario": null
                },
                {
                    "value": "0,00E+00",
                    "module": "C2",
                    "scenario": null
                },
                {
                    "value": "0,00E+00",
                    "module": "C3",
                    "scenario": null
                },
                {
                    "value": "0,00E+00",
                    "module": "C4",
                    "scenario": null
                },
                {
                    "value": "0,00E+00",
                    "module": "D",
                    "scenario": null
                }
            ]
        },
        {
            "parameter": "MFR",
            "values": [
                {
                    "value": "7,70E-01",
                    "module": "A1-A3",
                    "scenario": null
                },
                {
                    "value": "0,00E+00",
                    "module": "A4",
                    "scenario": null
                },
                {
                    "value": "0,00E+00",
                    "module": "A5",
                    "scenario": null
                },
                {
                    "value": "0,00E+00",
                    "module": "B1",
                    "scenario": null
                },
                {
                    "value": "0,00E+00",
                    "module": "C1",
                    "scenario": null
                },
                {
                    "value": "0,00E+00",
                    "module": "C2",
                    "scenario": null
                },
                {
                    "value": "1,96E+01",
                    "module": "C3",
                    "scenario": null
                },
                {
                    "value": "0,00E+00",
                    "module": "C4",
                    "scenario": null
                },
                {
                    "value": "0,00E+00",
                    "module": "D",
                    "scenario": null
                }
            ]
        },
        {
            "parameter": "MER",
            "values": [
                {
                    "value": "0,00E+00",
                    "module": "A1-A3",
                    "scenario": null
                },
                {
                    "value": "0,00E+00",
                    "module": "A4",
                    "scenario": null
                },
                {
                    "value": "0,00E+00",
                    "module": "A5",
                    "scenario": null
                },
                {
                    "value": "0,00E+00",
                    "module": "B1",
                    "scenario": null
                },
                {
                    "value": "0,00E+00",
                    "module": "C1",
                    "scenario": null
                },
                {
                    "value": "0,00E+00",
                    "module": "C2",
                    "scenario": null
                },
                {
                    "value": "0,00E+00",
                    "module": "C3",
                    "scenario": null
                },
                {
                    "value": "0,00E+00",
                    "module": "C4",
                    "scenario": null
                },
                {
                    "value": "0,00E+00",
                    "module": "D",
                    "scenario": null
                }
            ]
        },
        {
            "parameter": "EEE",
            "values": [
                {
                    "value": "2,96E-02",
                    "module": "A1-A3",
                    "scenario": null
                },
                {
                    "value": "0,00E+00",
                    "module": "A4",
                    "scenario": null
                },
                {
                    "value": "0,00E+00",
                    "module": "A5",
                    "scenario": null
                },
                {
                    "value": "0,00E+00",
                    "module": "B1",
                    "scenario": null
                },
                {
                    "value": "0,00E+00",
                    "module": "C1",
                    "scenario": null
                },
                {
                    "value": "0,00E+00",
                    "module": "C2",
                    "scenario": null
                },
                {
                    "value": "0,00E+00",
                    "module": "C3",
                    "scenario": null
                },
                {
                    "value": "0,00E+00",
                    "module": "C4",
                    "scenario": null
                },
                {
                    "value": "0,00E+00",
                    "module": "D",
                    "scenario": null
                }
            ]
        },
        {
            "parameter": "EET",
            "values": [
                {
                    "value": "5,73E-02",
                    "module": "A1-A3",
                    "scenario": null
                },
                {
                    "value": "0,00E+00",
                    "module": "A4",
                    "scenario": null
                },
                {
                    "value": "0,00E+00",
                    "module": "A5",
                    "scenario": null
                },
                {
                    "value": "0,00E+00",
                    "module": "B1",
                    "scenario": null
                },
                {
                    "value": "0,00E+00",
                    "module": "C1",
                    "scenario": null
                },
                {
                    "value": "0,00E+00",
                    "module": "C2",
                    "scenario": null
                },
                {
                    "value": "0,00E+00",
                    "module": "C3",
                    "scenario": null
                },
                {
                    "value": "0,00E+00",
                    "module": "C4",
                    "scenario": null
                },
                {
                    "value": "0,00E+00",
                    "module": "D",
                    "scenario": null
                }
            ]
        }
    ]
}