{
    "product_name": "FKEI30A-\u00e5pning",
    "epd_id": "NEPD-8759-8412",
    "compliance": [
        "EN 15804+A2",
        "ISO 14025",
        "ISO 21930"
    ],
    "producer_name": "Nordvestvinduet",
    "environmental_impact": [
        {
            "parameter": "GWP-total",
            "values": [
                {
                    "value": "1,88E+02",
                    "module": "A1-A3",
                    "scenario": null
                },
                {
                    "value": "2,61E+00",
                    "module": "A4",
                    "scenario": null
                },
                {
                    "value": "1,23E+00",
                    "module": "A5",
                    "scenario": null
                },
                {
                    "value": "7,17E+00",
                    "module": "B2",
                    "scenario": null
                },
                {
                    "value": "1,09E+02",
                    "module": "B4",
                    "scenario": null
                },
                {
                    "value": "0,00E+00",
                    "module": "C1",
                    "scenario": null
                },
                {
                    "value": "7,73E-01",
                    "module": "C2",
                    "scenario": null
                },
                {
                    "value": "4,54E+01",
                    "module": "C3",
                    "scenario": null
                },
                {
                    "value": "8,09E-01",
                    "module": "C4",
                    "scenario": null
                },
                {
                    "value": "-5,90E+00",
                    "module": "D",
                    "scenario": null
                }
            ]
        },
        {
            "parameter": "GWP-fossil",
            "values": [
                {
                    "value": "2,19E+02",
                    "module": "A1-A3",
                    "scenario": null
                },
                {
                    "value": "2,61E+00",
                    "module": "A4",
                    "scenario": null
                },
                {
                    "value": "1,88E-02",
                    "module": "A5",
                    "scenario": null
                },
                {
                    "value": "7,02E+00",
                    "module": "B2",
                    "scenario": null
                },
                {
                    "value": "1,07E+02",
                    "module": "B4",
                    "scenario": null
                },
                {
                    "value": "0,00E+00",
                    "module": "C1",
                    "scenario": null
                },
                {
                    "value": "7,72E-01",
                    "module": "C2",
                    "scenario": null
                },
                {
                    "value": "1,22E+01",
                    "module": "C3",
                    "scenario": null
                },
                {
                    "value": "8,08E-01",
                    "module": "C4",
                    "scenario": null
                },
                {
                    "value": "-5,76E+00",
                    "module": "D",
                    "scenario": null
                }
            ]
        },
        {
            "parameter": "GWP-biogenic",
            "values": [
                {
                    "value": "-3,25E+01",
                    "module": "A1-A3",
                    "scenario": null
                },
                {
                    "value": "1,12E-03",
                    "module": "A4",
                    "scenario": null
                },
                {
                    "value": "1,21E+00",
                    "module": "A5",
                    "scenario": null
                },
                {
                    "value": "2,85E-02",
                    "module": "B2",
                    "scenario": null
                },
                {
                    "value": "8,50E-01",
                    "module": "B4",
                    "scenario": null
                },
                {
                    "value": "0,00E+00",
                    "module": "C1",
                    "scenario": null
                },
                {
                    "value": "3,17E-04",
                    "module": "C2",
                    "scenario": null
                },
                {
                    "value": "3,33E+01",
                    "module": "C3",
                    "scenario": null
                },
                {
                    "value": "6,09E-04",
                    "module": "C4",
                    "scenario": null
                },
                {
                    "value": "-1,94E-02",
                    "module": "D",
                    "scenario": null
                }
            ]
        },
        {
            "parameter": "GWP-luluc",
            "values": [
                {
                    "value": "1,60E+00",
                    "module": "A1-A3",
                    "scenario": null
                },
                {
                    "value": "7,96E-04",
                    "module": "A4",
                    "scenario": null
                },
                {
                    "value": "2,13E-06",
                    "module": "A5",
                    "scenario": null
                },
                {
                    "value": "1,30E-01",
                    "module": "B2",
                    "scenario": null
                },
                {
                    "value": "4,18E-01",
                    "module": "B4",
                    "scenario": null
                },
                {
                    "value": "0,00E+00",
                    "module": "C1",
                    "scenario": null
                },
                {
                    "value": "2,26E-04",
                    "module": "C2",
                    "scenario": null
                },
                {
                    "value": "1,87E-04",
                    "module": "C3",
                    "scenario": null
                },
                {
                    "value": "2,46E-04",
                    "module": "C4",
                    "scenario": null
                },
                {
                    "value": "-1,22E-01",
                    "module": "D",
                    "scenario": null
                }
            ]
        },
        {
            "parameter": "ODP",
            "values": [
                {
                    "value": "9,39E-06",
                    "module": "A1-A3",
                    "scenario": null
                },
                {
                    "value": "6,30E-07",
                    "module": "A4",
                    "scenario": null
                },
                {
                    "value": "1,54E-09",
                    "module": "A5",
                    "scenario": null
                },
                {
                    "value": "4,50E-07",
                    "module": "B2",
                    "scenario": null
                },
                {
                    "value": "3,66E-06",
                    "module": "B4",
                    "scenario": null
                },
                {
                    "value": "0,00E+00",
                    "module": "C1",
                    "scenario": null
                },
                {
                    "value": "1,78E-07",
                    "module": "C2",
                    "scenario": null
                },
                {
                    "value": "8,71E-08",
                    "module": "C3",
                    "scenario": null
                },
                {
                    "value": "2,53E-07",
                    "module": "C4",
                    "scenario": null
                },
                {
                    "value": "-1,35E-01",
                    "module": "D",
                    "scenario": null
                }
            ]
        },
        {
            "parameter": "AP",
            "values": [
                {
                    "value": "1,93E+00",
                    "module": "A1-A3",
                    "scenario": null
                },
                {
                    "value": "8,41E-03",
                    "module": "A4",
                    "scenario": null
                },
                {
                    "value": "3,57E-05",
                    "module": "A5",
                    "scenario": null
                },
                {
                    "value": "3,45E-02",
                    "module": "B2",
                    "scenario": null
                },
                {
                    "value": "9,64E-01",
                    "module": "B4",
                    "scenario": null
                },
                {
                    "value": "0,00E+00",
                    "module": "C1",
                    "scenario": null
                },
                {
                    "value": "3,25E-03",
                    "module": "C2",
                    "scenario": null
                },
                {
                    "value": "1,08E-02",
                    "module": "C3",
                    "scenario": null
                },
                {
                    "value": "5,76E-03",
                    "module": "C4",
                    "scenario": null
                },
                {
                    "value": "-4,03E-02",
                    "module": "D",
                    "scenario": null
                }
            ]
        },
        {
            "parameter": "POCP",
            "values": [
                {
                    "value": "1,09E+00",
                    "module": "A1-A3",
                    "scenario": null
                },
                {
                    "value": "8,07E-03",
                    "module": "A4",
                    "scenario": null
                },
                {
                    "value": "4,08E-05",
                    "module": "A5",
                    "scenario": null
                },
                {
                    "value": "3,87E-02",
                    "module": "B2",
                    "scenario": null
                },
                {
                    "value": "5,47E-01",
                    "module": "B4",
                    "scenario": null
                },
                {
                    "value": "0,00E+00",
                    "module": "C1",
                    "scenario": null
                },
                {
                    "value": "3,47E-03",
                    "module": "C2",
                    "scenario": null
                },
                {
                    "value": "1,35E-02",
                    "module": "C3",
                    "scenario": null
                },
                {
                    "value": "6,55E-03",
                    "module": "C4",
                    "scenario": null
                },
                {
                    "value": "-2,89E-02",
                    "module": "D",
                    "scenario": null
                }
            ]
        },
        {
            "parameter": "ADPE",
            "values": [
                {
                    "value": "1,34E-03",
                    "module": "A1-A3",
                    "scenario": null
                },
                {
                    "value": "4,66E-05",
                    "module": "A4",
                    "scenario": null
                },
                {
                    "value": "1,52E-07",
                    "module": "A5",
                    "scenario": null
                },
                {
                    "value": "1,37E-04",
                    "module": "B2",
                    "scenario": null
                },
                {
                    "value": "4,58E-04",
                    "module": "B4",
                    "scenario": null
                },
                {
                    "value": "0,00E+00",
                    "module": "C1",
                    "scenario": null
                },
                {
                    "value": "1,32E-05",
                    "module": "C2",
                    "scenario": null
                },
                {
                    "value": "4,69E-06",
                    "module": "C3",
                    "scenario": null
                },
                {
                    "value": "1,41E-05",
                    "module": "C4",
                    "scenario": null
                },
                {
                    "value": "-2,81E-05",
                    "module": "D",
                    "scenario": null
                }
            ]
        },
        {
            "parameter": "ADPF",
            "values": [
                {
                    "value": "3,37E+03",
                    "module": "A1-A3",
                    "scenario": null
                },
                {
                    "value": "4,24E+01",
                    "module": "A4",
                    "scenario": null
                },
                {
                    "value": "1,06E-01",
                    "module": "A5",
                    "scenario": null
                },
                {
                    "value": "2,03E+02",
                    "module": "B2",
                    "scenario": null
                },
                {
                    "value": "1,66E+03",
                    "module": "B4",
                    "scenario": null
                },
                {
                    "value": "0,00E+00",
                    "module": "C1",
                    "scenario": null
                },
                {
                    "value": "1,20E+01",
                    "module": "C2",
                    "scenario": null
                },
                {
                    "value": "8,04E+00",
                    "module": "C3",
                    "scenario": null
                },
                {
                    "value": "1,87E+01",
                    "module": "C4",
                    "scenario": null
                },
                {
                    "value": "-7,27E+01",
                    "module": "D",
                    "scenario": null
                }
            ]
        },
        {
            "parameter": "WDP",
            "values": [
                {
                    "value": "6,91E+03",
                    "module": "A1-A3",
                    "scenario": null
                },
                {
                    "value": "3,25E+01",
                    "module": "A4",
                    "scenario": null
                },
                {
                    "value": "2,77E-01",
                    "module": "A5",
                    "scenario": null
                },
                {
                    "value": "4,80E+01",
                    "module": "B2",
                    "scenario": null
                },
                {
                    "value": "3,50E+03",
                    "module": "B4",
                    "scenario": null
                },
                {
                    "value": "0,00E+00",
                    "module": "C1",
                    "scenario": null
                },
                {
                    "value": "9,22E+00",
                    "module": "C2",
                    "scenario": null
                },
                {
                    "value": "2,79E+01",
                    "module": "C3",
                    "scenario": null
                },
                {
                    "value": "3,59E+01",
                    "module": "C4",
                    "scenario": null
                },
                {
                    "value": "-2,04E+03",
                    "module": "D",
                    "scenario": null
                }
            ]
        },
        {
            "parameter": "EP-freshwater",
            "values": [
                {
                    "value": "4,90E-03",
                    "module": "A1-A3",
                    "scenario": null
                },
                {
                    "value": "2,08E-05",
                    "module": "A4",
                    "scenario": null
                },
                {
                    "value": "6,00E-08",
                    "module": "A5",
                    "scenario": null
                },
                {
                    "value": "4,06E-04",
                    "module": "B2",
                    "scenario": null
                },
                {
                    "value": "1,63E-03",
                    "module": "B4",
                    "scenario": null
                },
                {
                    "value": "0,00E+00",
                    "module": "C1",
                    "scenario": null
                },
                {
                    "value": "5,89E-06",
                    "module": "C2",
                    "scenario": null
                },
                {
                    "value": "1,63E-05",
                    "module": "C3",
                    "scenario": null
                },
                {
                    "value": "8,01E-06",
                    "module": "C4",
                    "scenario": null
                },
                {
                    "value": "-3,34E-04",
                    "module": "D",
                    "scenario": null
                }
            ]
        },
        {
            "parameter": "EP-marine",
            "values": [
                {
                    "value": "3,59E-01",
                    "module": "A1-A3",
                    "scenario": null
                },
                {
                    "value": "1,84E-03",
                    "module": "A4",
                    "scenario": null
                },
                {
                    "value": "2,38E-05",
                    "module": "A5",
                    "scenario": null
                },
                {
                    "value": "6,58E-03",
                    "module": "B2",
                    "scenario": null
                },
                {
                    "value": "1,83E-01",
                    "module": "B4",
                    "scenario": null
                },
                {
                    "value": "0,00E+00",
                    "module": "C1",
                    "scenario": null
                },
                {
                    "value": "9,76E-04",
                    "module": "C2",
                    "scenario": null
                },
                {
                    "value": "5,29E-03",
                    "module": "C3",
                    "scenario": null
                },
                {
                    "value": "2,06E-03",
                    "module": "C4",
                    "scenario": null
                },
                {
                    "value": "-8,53E-03",
                    "module": "D",
                    "scenario": null
                }
            ]
        },
        {
            "parameter": "EP-terrestrial",
            "values": [
                {
                    "value": "4,15E+00",
                    "module": "A1-A3",
                    "scenario": null
                },
                {
                    "value": "2,05E-02",
                    "module": "A4",
                    "scenario": null
                },
                {
                    "value": "1,34E-04",
                    "module": "A5",
                    "scenario": null
                },
                {
                    "value": "7,35E-02",
                    "module": "B2",
                    "scenario": null
                },
                {
                    "value": "2,14E+00",
                    "module": "B4",
                    "scenario": null
                },
                {
                    "value": "0,00E+00",
                    "module": "C1",
                    "scenario": null
                },
                {
                    "value": "1,08E-02",
                    "module": "C2",
                    "scenario": null
                },
                {
                    "value": "5,34E-02",
                    "module": "C3",
                    "scenario": null
                },
                {
                    "value": "2,27E-02",
                    "module": "C4",
                    "scenario": null
                },
                {
                    "value": "-9,23E-02",
                    "module": "D",
                    "scenario": null
                }
            ]
        },
        {
            "parameter": "GWP-IOBC",
            "values": [
                {
                    "value": "2,22E+02",
                    "module": "A1-A3",
                    "scenario": null
                },
                {
                    "value": "2,61E+00",
                    "module": "A4",
                    "scenario": null
                },
                {
                    "value": "1,88E-02",
                    "module": "A5",
                    "scenario": null
                },
                {
                    "value": "7,17E+00",
                    "module": "B2",
                    "scenario": null
                },
                {
                    "value": "1,08E+02",
                    "module": "B4",
                    "scenario": null
                },
                {
                    "value": "0,00E+00",
                    "module": "C1",
                    "scenario": null
                },
                {
                    "value": "7,73E-01",
                    "module": "C2",
                    "scenario": null
                },
                {
                    "value": "1,22E+01",
                    "module": "C3",
                    "scenario": null
                },
                {
                    "value": "8,09E-01",
                    "module": "C4",
                    "scenario": null
                },
                {
                    "value": "-6,14E+00",
                    "module": "D",
                    "scenario": null
                }
            ]
        }
    ],
    "additional_environmental_impact": [
        {
            "parameter": "PM",
            "values": [
                {
                    "value": "2,71E-05",
                    "module": "A1-A3",
                    "scenario": null
                },
                {
                    "value": "2,40E-07",
                    "module": "A4",
                    "scenario": null
                },
                {
                    "value": "5,85E-10",
                    "module": "A5",
                    "scenario": null
                },
                {
                    "value": "2,95E-07",
                    "module": "B2",
                    "scenario": null
                },
                {
                    "value": "1,33E-05",
                    "module": "B4",
                    "scenario": null
                },
                {
                    "value": "0,00E+00",
                    "module": "C1",
                    "scenario": null
                },
                {
                    "value": "6,80E-08",
                    "module": "C2",
                    "scenario": null
                },
                {
                    "value": "1,82E-07",
                    "module": "C3",
                    "scenario": null
                },
                {
                    "value": "1,06E-07",
                    "module": "C4",
                    "scenario": null
                },
                {
                    "value": "-1,22E-06",
                    "module": "D",
                    "scenario": null
                }
            ]
        },
        {
            "parameter": "ETP-fw",
            "values": [
                {
                    "value": "8,36E+03",
                    "module": "A1-A3",
                    "scenario": null
                },
                {
                    "value": "3,10E+01",
                    "module": "A4",
                    "scenario": null
                },
                {
                    "value": "9,72E-02",
                    "module": "A5",
                    "scenario": null
                },
                {
                    "value": "1,60E+02",
                    "module": "B2",
                    "scenario": null
                },
                {
                    "value": "4,19E+03",
                    "module": "B4",
                    "scenario": null
                },
                {
                    "value": "0,00E+00",
                    "module": "C1",
                    "scenario": null
                },
                {
                    "value": "8,79E+00",
                    "module": "C2",
                    "scenario": null
                },
                {
                    "value": "5,96E+01",
                    "module": "C3",
                    "scenario": null
                },
                {
                    "value": "1,09E+01",
                    "module": "C4",
                    "scenario": null
                },
                {
                    "value": "-2,38E+02",
                    "module": "D",
                    "scenario": null
                }
            ]
        },
        {
            "parameter": "HTP-c",
            "values": [
                {
                    "value": "5,23E-07",
                    "module": "A1-A3",
                    "scenario": null
                },
                {
                    "value": "0,00E+00",
                    "module": "A4",
                    "scenario": null
                },
                {
                    "value": "5,00E-12",
                    "module": "A5",
                    "scenario": null
                },
                {
                    "value": "7,67E-09",
                    "module": "B2",
                    "scenario": null
                },
                {
                    "value": "1,81E-07",
                    "module": "B4",
                    "scenario": null
                },
                {
                    "value": "0,00E+00",
                    "module": "C1",
                    "scenario": null
                },
                {
                    "value": "0,00E+00",
                    "module": "C2",
                    "scenario": null
                },
                {
                    "value": "3,77E-09",
                    "module": "C3",
                    "scenario": null
                },
                {
                    "value": "3,87E-10",
                    "module": "C4",
                    "scenario": null
                },
                {
                    "value": "-1,44E-08",
                    "module": "D",
                    "scenario": null
                }
            ]
        },
        {
            "parameter": "HTP-nc",
            "values": [
                {
                    "value": "4,95E-06",
                    "module": "A1-A3",
                    "scenario": null
                },
                {
                    "value": "3,00E-08",
                    "module": "A4",
                    "scenario": null
                },
                {
                    "value": "1,60E-10",
                    "module": "A5",
                    "scenario": null
                },
                {
                    "value": "7,22E-08",
                    "module": "B2",
                    "scenario": null
                },
                {
                    "value": "2,20E-06",
                    "module": "B4",
                    "scenario": null
                },
                {
                    "value": "0,00E+00",
                    "module": "C1",
                    "scenario": null
                },
                {
                    "value": "8,50E-09",
                    "module": "C2",
                    "scenario": null
                },
                {
                    "value": "7,55E-08",
                    "module": "C3",
                    "scenario": null
                },
                {
                    "value": "1,02E-08",
                    "module": "C4",
                    "scenario": null
                },
                {
                    "value": "-1,44E-07",
                    "module": "D",
                    "scenario": null
                }
            ]
        },
        {
            "parameter": "SQP",
            "values": [
                {
                    "value": "8,97E+03",
                    "module": "A1-A3",
                    "scenario": null
                },
                {
                    "value": "4,87E+01",
                    "module": "A4",
                    "scenario": null
                },
                {
                    "value": "1,40E-01",
                    "module": "A5",
                    "scenario": null
                },
                {
                    "value": "3,41E+01",
                    "module": "B2",
                    "scenario": null
                },
                {
                    "value": "3,12E+03",
                    "module": "B4",
                    "scenario": null
                },
                {
                    "value": "0,00E+00",
                    "module": "C1",
                    "scenario": null
                },
                {
                    "value": "1,38E+01",
                    "module": "C2",
                    "scenario": null
                },
                {
                    "value": "1,57E+00",
                    "module": "C3",
                    "scenario": null
                },
                {
                    "value": "4,03E+01",
                    "module": "C4",
                    "scenario": null
                },
                {
                    "value": "-1,85E+02",
                    "module": "D",
                    "scenario": null
                }
            ]
        },
        {
            "parameter": "IRP",
            "values": [
                {
                    "value": "1,64E+01",
                    "module": "A1-A3",
                    "scenario": null
                },
                {
                    "value": "1,85E-01",
                    "module": "A4",
                    "scenario": null
                },
                {
                    "value": "4,62E-04",
                    "module": "A5",
                    "scenario": null
                },
                {
                    "value": "2,98E-01",
                    "module": "B2",
                    "scenario": null
                },
                {
                    "value": "8,39E+00",
                    "module": "B4",
                    "scenario": null
                },
                {
                    "value": "0,00E+00",
                    "module": "C1",
                    "scenario": null
                },
                {
                    "value": "5,25E-02",
                    "module": "C2",
                    "scenario": null
                },
                {
                    "value": "1,85E-02",
                    "module": "C3",
                    "scenario": null
                },
                {
                    "value": "7,49E-02",
                    "module": "C4",
                    "scenario": null
                },
                {
                    "value": "-3,38E-01",
                    "module": "D",
                    "scenario": null
                }
            ]
        }
    ],
    "resource_use": [
        {
            "parameter": "PERE",
            "values": [
                {
                    "value": "1,55E+03",
                    "module": "A1-A3",
                    "scenario": null
                },
                {
                    "value": "5,34E-01",
                    "module": "A4",
                    "scenario": null
                },
                {
                    "value": "2,30E-03",
                    "module": "A5",
                    "scenario": null
                },
                {
                    "value": "8,90E+00",
                    "module": "B2",
                    "scenario": null
                },
                {
                    "value": "7,41E+02",
                    "module": "B4",
                    "scenario": null
                },
                {
                    "value": "0,00E+00",
                    "module": "C1",
                    "scenario": null
                },
                {
                    "value": "1,51E-01",
                    "module": "C2",
                    "scenario": null
                },
                {
                    "value": "3,65E-01",
                    "module": "C3",
                    "scenario": null
                },
                {
                    "value": "3,42E-01",
                    "module": "C4",
                    "scenario": null
                },
                {
                    "value": "-1,81E+02",
                    "module": "D",
                    "scenario": null
                }
            ]
        },
        {
            "parameter": "PERM",
            "values": [
                {
                    "value": "3,64E+02",
                    "module": "A1-A3",
                    "scenario": null
                },
                {
                    "value": "0,00E+00",
                    "module": "A4",
                    "scenario": null
                },
                {
                    "value": "-1,11E+01",
                    "module": "A5",
                    "scenario": null
                },
                {
                    "value": "0,00E+00",
                    "module": "B2",
                    "scenario": null
                },
                {
                    "value": "1,25E-08",
                    "module": "B4",
                    "scenario": null
                },
                {
                    "value": "0,00E+00",
                    "module": "C1",
                    "scenario": null
                },
                {
                    "value": "0,00E+00",
                    "module": "C2",
                    "scenario": null
                },
                {
                    "value": "-3,53E+02",
                    "module": "C3",
                    "scenario": null
                },
                {
                    "value": "0,00E+00",
                    "module": "C4",
                    "scenario": null
                },
                {
                    "value": "0,00E+00",
                    "module": "D",
                    "scenario": null
                }
            ]
        },
        {
            "parameter": "PERT",
            "values": [
                {
                    "value": "1,92E+03",
                    "module": "A1-A3",
                    "scenario": null
                },
                {
                    "value": "5,34E-01",
                    "module": "A4",
                    "scenario": null
                },
                {
                    "value": "-1,11E+01",
                    "module": "A5",
                    "scenario": null
                },
                {
                    "value": "8,90E+00",
                    "module": "B2",
                    "scenario": null
                },
                {
                    "value": "7,41E+02",
                    "module": "B4",
                    "scenario": null
                },
                {
                    "value": "0,00E+00",
                    "module": "C1",
                    "scenario": null
                },
                {
                    "value": "1,51E-01",
                    "module": "C2",
                    "scenario": null
                },
                {
                    "value": "-3,52E+02",
                    "module": "C3",
                    "scenario": null
                },
                {
                    "value": "3,42E-01",
                    "module": "C4",
                    "scenario": null
                },
                {
                    "value": "-1,81E+02",
                    "module": "D",
                    "scenario": null
                }
            ]
        },
        {
            "parameter": "PENRE",
            "values": [
                {
                    "value": "3,22E+03",
                    "module": "A1-A3",
                    "scenario": null
                },
                {
                    "value": "4,24E+01",
                    "module": "A4",
                    "scenario": null
                },
                {
                    "value": "1,06E-01",
                    "module": "A5",
                    "scenario": null
                },
                {
                    "value": "2,03E+02",
                    "module": "B2",
                    "scenario": null
                },
                {
                    "value": "1,61E+03",
                    "module": "B4",
                    "scenario": null
                },
                {
                    "value": "0,00E+00",
                    "module": "C1",
                    "scenario": null
                },
                {
                    "value": "1,20E+01",
                    "module": "C2",
                    "scenario": null
                },
                {
                    "value": "1,46E+01",
                    "module": "C3",
                    "scenario": null
                },
                {
                    "value": "1,87E+01",
                    "module": "C4",
                    "scenario": null
                },
                {
                    "value": "-7,27E+01",
                    "module": "D",
                    "scenario": null
                }
            ]
        },
        {
            "parameter": "PENRM",
            "values": [
                {
                    "value": "1,50E+02",
                    "module": "A1-A3",
                    "scenario": null
                },
                {
                    "value": "0,00E+00",
                    "module": "A4",
                    "scenario": null
                },
                {
                    "value": "-8,49E+00",
                    "module": "A5",
                    "scenario": null
                },
                {
                    "value": "0,00E+00",
                    "module": "B2",
                    "scenario": null
                },
                {
                    "value": "-1,46E-08",
                    "module": "B4",
                    "scenario": null
                },
                {
                    "value": "0,00E+00",
                    "module": "C1",
                    "scenario": null
                },
                {
                    "value": "0,00E+00",
                    "module": "C2",
                    "scenario": null
                },
                {
                    "value": "-1,41E+02",
                    "module": "C3",
                    "scenario": null
                },
                {
                    "value": "0,00E+00",
                    "module": "C4",
                    "scenario": null
                },
                {
                    "value": "0,00E+00",
                    "module": "D",
                    "scenario": null
                }
            ]
        },
        {
            "parameter": "PENRT",
            "values": [
                {
                    "value": "3,37E+03",
                    "module": "A1-A3",
                    "scenario": null
                },
                {
                    "value": "4,24E+01",
                    "module": "A4",
                    "scenario": null
                },
                {
                    "value": "-8,39E+00",
                    "module": "A5",
                    "scenario": null
                },
                {
                    "value": "2,03E+02",
                    "module": "B2",
                    "scenario": null
                },
                {
                    "value": "1,61E+03",
                    "module": "B4",
                    "scenario": null
                },
                {
                    "value": "0,00E+00",
                    "module": "C1",
                    "scenario": null
                },
                {
                    "value": "1,20E+01",
                    "module": "C2",
                    "scenario": null
                },
                {
                    "value": "-1,27E+02",
                    "module": "C3",
                    "scenario": null
                },
                {
                    "value": "1,87E+01",
                    "module": "C4",
                    "scenario": null
                },
                {
                    "value": "-7,27E+01",
                    "module": "D",
                    "scenario": null
                }
            ]
        },
        {
            "parameter": "SM",
            "values": [
                {
                    "value": "4,45E+00",
                    "module": "A1-A3",
                    "scenario": null
                },
                {
                    "value": "0,00E+00",
                    "module": "A4",
                    "scenario": null
                },
                {
                    "value": "0,00E+00",
                    "module": "A5",
                    "scenario": null
                },
                {
                    "value": "0,00E+00",
                    "module": "B2",
                    "scenario": null
                },
                {
                    "value": "2,28E+00",
                    "module": "B4",
                    "scenario": null
                },
                {
                    "value": "0,00E+00",
                    "module": "C1",
                    "scenario": null
                },
                {
                    "value": "0,00E+00",
                    "module": "C2",
                    "scenario": null
                },
                {
                    "value": "0,00E+00",
                    "module": "C3",
                    "scenario": null
                },
                {
                    "value": "0,00E+00",
                    "module": "C4",
                    "scenario": null
                },
                {
                    "value": "0,00E+00",
                    "module": "D",
                    "scenario": null
                }
            ]
        },
        {
            "parameter": "RSF",
            "values": [
                {
                    "value": "2,54E+00",
                    "module": "A1-A3",
                    "scenario": null
                },
                {
                    "value": "1,87E-02",
                    "module": "A4",
                    "scenario": null
                },
                {
                    "value": "6,49E-05",
                    "module": "A5",
                    "scenario": null
                },
                {
                    "value": "3,36E-02",
                    "module": "B2",
                    "scenario": null
                },
                {
                    "value": "1,29E+00",
                    "module": "B4",
                    "scenario": null
                },
                {
                    "value": "0,00E+00",
                    "module": "C1",
                    "scenario": null
                },
                {
                    "value": "5,29E-03",
                    "module": "C2",
                    "scenario": null
                },
                {
                    "value": "3,51E-02",
                    "module": "C3",
                    "scenario": null
                },
                {
                    "value": "9,06E-03",
                    "module": "C4",
                    "scenario": null
                },
                {
                    "value": "-1,84E+00",
                    "module": "D",
                    "scenario": null
                }
            ]
        },
        {
            "parameter": "NRSF",
            "values": [
                {
                    "value": "1,03E+00",
                    "module": "A1-A3",
                    "scenario": null
                },
                {
                    "value": "6,26E-02",
                    "module": "A4",
                    "scenario": null
                },
                {
                    "value": "2,50E-04",
                    "module": "A5",
                    "scenario": null
                },
                {
                    "value": "1,20E-02",
                    "module": "B2",
                    "scenario": null
                },
                {
                    "value": "7,14E-01",
                    "module": "B4",
                    "scenario": null
                },
                {
                    "value": "0,00E+00",
                    "module": "C1",
                    "scenario": null
                },
                {
                    "value": "1,77E-02",
                    "module": "C2",
                    "scenario": null
                },
                {
                    "value": "1,79E-02",
                    "module": "C3",
                    "scenario": null
                },
                {
                    "value": "3,42E-01",
                    "module": "C4",
                    "scenario": null
                },
                {
                    "value": "-9,97E+00",
                    "module": "D",
                    "scenario": null
                }
            ]
        },
        {
            "parameter": "FW",
            "values": [
                {
                    "value": "4,83E+00",
                    "module": "A1-A3",
                    "scenario": null
                },
                {
                    "value": "4,83E-03",
                    "module": "A4",
                    "scenario": null
                },
                {
                    "value": "4,67E-05",
                    "module": "A5",
                    "scenario": null
                },
                {
                    "value": "3,20E-01",
                    "module": "B2",
                    "scenario": null
                },
                {
                    "value": "2,15E+00",
                    "module": "B4",
                    "scenario": null
                },
                {
                    "value": "0,00E+00",
                    "module": "C1",
                    "scenario": null
                },
                {
                    "value": "1,37E-03",
                    "module": "C2",
                    "scenario": null
                },
                {
                    "value": "2,09E-02",
                    "module": "C3",
                    "scenario": null
                },
                {
                    "value": "1,68E-02",
                    "module": "C4",
                    "scenario": null
                },
                {
                    "value": "-2,85E-01",
                    "module": "D",
                    "scenario": null
                }
            ]
        }
    ],
    "end_of_life_waste": [
        {
            "parameter": "HWD",
            "values": [
                {
                    "value": "3,62E+00",
                    "module": "A1-A3",
                    "scenario": null
                },
                {
                    "value": "2,32E-03",
                    "module": "A4",
                    "scenario": null
                },
                {
                    "value": "0,00E+00",
                    "module": "A5",
                    "scenario": null
                },
                {
                    "value": "2,22E-02",
                    "module": "B2",
                    "scenario": null
                },
                {
                    "value": "4,33E+01",
                    "module": "B4",
                    "scenario": null
                },
                {
                    "value": "0,00E+00",
                    "module": "C1",
                    "scenario": null
                },
                {
                    "value": "6,58E-04",
                    "module": "C2",
                    "scenario": null
                },
                {
                    "value": "6,86E-05",
                    "module": "C3",
                    "scenario": null
                },
                {
                    "value": "7,33E+01",
                    "module": "C4",
                    "scenario": null
                },
                {
                    "value": "7,19E-03",
                    "module": "D",
                    "scenario": null
                }
            ]
        },
        {
            "parameter": "NHWD",
            "values": [
                {
                    "value": "1,24E+02",
                    "module": "A1-A3",
                    "scenario": null
                },
                {
                    "value": "3,69E+00",
                    "module": "A4",
                    "scenario": null
                },
                {
                    "value": "3,70E-01",
                    "module": "A5",
                    "scenario": null
                },
                {
                    "value": "6,65E-01",
                    "module": "B2",
                    "scenario": null
                },
                {
                    "value": "1,05E+02",
                    "module": "B4",
                    "scenario": null
                },
                {
                    "value": "0,00E+00",
                    "module": "C1",
                    "scenario": null
                },
                {
                    "value": "1,05E+00",
                    "module": "C2",
                    "scenario": null
                },
                {
                    "value": "6,76E+01",
                    "module": "C3",
                    "scenario": null
                },
                {
                    "value": "6,22E-01",
                    "module": "C4",
                    "scenario": null
                },
                {
                    "value": "-1,86E+00",
                    "module": "D",
                    "scenario": null
                }
            ]
        },
        {
            "parameter": "RWD",
            "values": [
                {
                    "value": "7,56E-02",
                    "module": "A1-A3",
                    "scenario": null
                },
                {
                    "value": "2,90E-04",
                    "module": "A4",
                    "scenario": null
                },
                {
                    "value": "0,00E+00",
                    "module": "A5",
                    "scenario": null
                },
                {
                    "value": "3,05E-04",
                    "module": "B2",
                    "scenario": null
                },
                {
                    "value": "4,37E-02",
                    "module": "B4",
                    "scenario": null
                },
                {
                    "value": "0,00E+00",
                    "module": "C1",
                    "scenario": null
                },
                {
                    "value": "8,20E-05",
                    "module": "C2",
                    "scenario": null
                },
                {
                    "value": "2,30E-07",
                    "module": "C3",
                    "scenario": null
                },
                {
                    "value": "1,15E-04",
                    "module": "C4",
                    "scenario": null
                },
                {
                    "value": "-2,97E-04",
                    "module": "D",
                    "scenario": null
                }
            ]
        }
    ],
    "end_of_life_flow": [
        {
            "parameter": "CRU",
            "values": [
                {
                    "value": "0,00E+00",
                    "module": "A1-A3",
                    "scenario": null
                },
                {
                    "value": "0,00E+00",
                    "module": "A4",
                    "scenario": null
                },
                {
                    "value": "7,60E-01",
                    "module": "A5",
                    "scenario": null
                },
                {
                    "value": "0,00E+00",
                    "module": "B2",
                    "scenario": null
                },
                {
                    "value": "3,80E-01",
                    "module": "B4",
                    "scenario": null
                },
                {
                    "value": "0,00E+00",
                    "module": "C1",
                    "scenario": null
                },
                {
                    "value": "0,00E+00",
                    "module": "C2",
                    "scenario": null
                },
                {
                    "value": "0,00E+00",
                    "module": "C3",
                    "scenario": null
                },
                {
                    "value": "0,00E+00",
                    "module": "C4",
                    "scenario": null
                },
                {
                    "value": "0,00E+00",
                    "module": "D",
                    "scenario": null
                }
            ]
        },
        {
            "parameter": "MFR",
            "values": [
                {
                    "value": "1,97E+00",
                    "module": "A1-A3",
                    "scenario": null
                },
                {
                    "value": "0,00E+00",
                    "module": "A4",
                    "scenario": null
                },
                {
                    "value": "2,32E-01",
                    "module": "A5",
                    "scenario": null
                },
                {
                    "value": "0,00E+00",
                    "module": "B2",
                    "scenario": null
                },
                {
                    "value": "1,43E+00",
                    "module": "B4",
                    "scenario": null
                },
                {
                    "value": "0,00E+00",
                    "module": "C1",
                    "scenario": null
                },
                {
                    "value": "0,00E+00",
                    "module": "C2",
                    "scenario": null
                },
                {
                    "value": "1,20E+00",
                    "module": "C3",
                    "scenario": null
                },
                {
                    "value": "0,00E+00",
                    "module": "C4",
                    "scenario": null
                },
                {
                    "value": "0,00E+00",
                    "module": "D",
                    "scenario": null
                }
            ]
        },
        {
            "parameter": "MER",
            "values": [
                {
                    "value": "4,06E+00",
                    "module": "A1-A3",
                    "scenario": null
                },
                {
                    "value": "0,00E+00",
                    "module": "A4",
                    "scenario": null
                },
                {
                    "value": "3,97E-02",
                    "module": "A5",
                    "scenario": null
                },
                {
                    "value": "0,00E+00",
                    "module": "B2",
                    "scenario": null
                },
                {
                    "value": "5,15E+01",
                    "module": "B4",
                    "scenario": null
                },
                {
                    "value": "0,00E+00",
                    "module": "C1",
                    "scenario": null
                },
                {
                    "value": "0,00E+00",
                    "module": "C2",
                    "scenario": null
                },
                {
                    "value": "9,97E+01",
                    "module": "C3",
                    "scenario": null
                },
                {
                    "value": "0,00E+00",
                    "module": "C4",
                    "scenario": null
                },
                {
                    "value": "0,00E+00",
                    "module": "D",
                    "scenario": null
                }
            ]
        },
        {
            "parameter": "EEE",
            "values": [
                {
                    "value": "1,10E+00",
                    "module": "A1-A3",
                    "scenario": null
                },
                {
                    "value": "0,00E+00",
                    "module": "A4",
                    "scenario": null
                },
                {
                    "value": "2,76E-02",
                    "module": "A5",
                    "scenario": null
                },
                {
                    "value": "0,00E+00",
                    "module": "B2",
                    "scenario": null
                },
                {
                    "value": "7,14E+00",
                    "module": "B4",
                    "scenario": null
                },
                {
                    "value": "0,00E+00",
                    "module": "C1",
                    "scenario": null
                },
                {
                    "value": "0,00E+00",
                    "module": "C2",
                    "scenario": null
                },
                {
                    "value": "2,19E+01",
                    "module": "C3",
                    "scenario": null
                },
                {
                    "value": "0,00E+00",
                    "module": "C4",
                    "scenario": null
                },
                {
                    "value": "-6,39E-01",
                    "module": "D",
                    "scenario": null
                }
            ]
        },
        {
            "parameter": "EET",
            "values": [
                {
                    "value": "1,67E+01",
                    "module": "A1-A3",
                    "scenario": null
                },
                {
                    "value": "0,00E+00",
                    "module": "A4",
                    "scenario": null
                },
                {
                    "value": "4,18E-01",
                    "module": "A5",
                    "scenario": null
                },
                {
                    "value": "0,00E+00",
                    "module": "B2",
                    "scenario": null
                },
                {
                    "value": "1,07E+02",
                    "module": "B4",
                    "scenario": null
                },
                {
                    "value": "0,00E+00",
                    "module": "C1",
                    "scenario": null
                },
                {
                    "value": "0,00E+00",
                    "module": "C2",
                    "scenario": null
                },
                {
                    "value": "3,27E+02",
                    "module": "C3",
                    "scenario": null
                },
                {
                    "value": "0,00E+00",
                    "module": "C4",
                    "scenario": null
                },
                {
                    "value": "-4,44E+00",
                    "module": "D",
                    "scenario": null
                }
            ]
        }
    ]
}