{
    "product_name": "Lineal Recessed 840",
    "epd_id": "NEPD-4803-4069-EN",
    "compliance": [
        "EN 15804+A2",
        "ISO 14025",
        "ISO 21930"
    ],
    "producer_name": "SG Armaturen AS",
    "environmental_impact": [
        {
            "parameter": "GWP-total",
            "values": [
                {
                    "value": "2,61E+01",
                    "module": "A1",
                    "scenario": null
                },
                {
                    "value": "1,09E-01",
                    "module": "A2",
                    "scenario": null
                },
                {
                    "value": "9,93E-01",
                    "module": "A3",
                    "scenario": null
                },
                {
                    "value": "5,73E-01",
                    "module": "A4",
                    "scenario": null
                },
                {
                    "value": "3,32E-01",
                    "module": "A5",
                    "scenario": null
                },
                {
                    "value": "1,13E+01",
                    "module": "B6",
                    "scenario": null
                },
                {
                    "value": "0,00E+00",
                    "module": "C1",
                    "scenario": null
                },
                {
                    "value": "9,55E-02",
                    "module": "C2",
                    "scenario": null
                },
                {
                    "value": "3,63E-01",
                    "module": "C3",
                    "scenario": null
                },
                {
                    "value": "3,60E-02",
                    "module": "C4",
                    "scenario": null
                },
                {
                    "value": "-6,13E+00",
                    "module": "D",
                    "scenario": null
                },
                {
                    "value": "2,72E+01",
                    "module": "A1A3",
                    "scenario": null
                }
            ]
        },
        {
            "parameter": "GWP-fossil",
            "values": [
                {
                    "value": "2,61E+01",
                    "module": "A1",
                    "scenario": null
                },
                {
                    "value": "1,09E-01",
                    "module": "A2",
                    "scenario": null
                },
                {
                    "value": "9,41E-01",
                    "module": "A3",
                    "scenario": null
                },
                {
                    "value": "5,73E-01",
                    "module": "A4",
                    "scenario": null
                },
                {
                    "value": "3,14E-03",
                    "module": "A5",
                    "scenario": null
                },
                {
                    "value": "1,09E+01",
                    "module": "B6",
                    "scenario": null
                },
                {
                    "value": "0,00E+00",
                    "module": "C1",
                    "scenario": null
                },
                {
                    "value": "9,55E-02",
                    "module": "C2",
                    "scenario": null
                },
                {
                    "value": "3,63E-01",
                    "module": "C3",
                    "scenario": null
                },
                {
                    "value": "3,58E-02",
                    "module": "C4",
                    "scenario": null
                },
                {
                    "value": "-6,01E+00",
                    "module": "D",
                    "scenario": null
                },
                {
                    "value": "2,71E+01",
                    "module": "A1A3",
                    "scenario": null
                }
            ]
        },
        {
            "parameter": "GWP-biogenic",
            "values": [
                {
                    "value": "-1,58E-01",
                    "module": "A1",
                    "scenario": null
                },
                {
                    "value": "3,91E-05",
                    "module": "A2",
                    "scenario": null
                },
                {
                    "value": "4,88E-02",
                    "module": "A3",
                    "scenario": null
                },
                {
                    "value": "2,37E-04",
                    "module": "A4",
                    "scenario": null
                },
                {
                    "value": "3,29E-01",
                    "module": "A5",
                    "scenario": null
                },
                {
                    "value": "3,03E-01",
                    "module": "B6",
                    "scenario": null
                },
                {
                    "value": "0,00E+00",
                    "module": "C1",
                    "scenario": null
                },
                {
                    "value": "3,95E-05",
                    "module": "C2",
                    "scenario": null
                },
                {
                    "value": "4,82E-04",
                    "module": "C3",
                    "scenario": null
                },
                {
                    "value": "1,85E-05",
                    "module": "C4",
                    "scenario": null
                },
                {
                    "value": "-2,52E-02",
                    "module": "D",
                    "scenario": null
                },
                {
                    "value": "-1,09E-01",
                    "module": "A1A3",
                    "scenario": null
                }
            ]
        },
        {
            "parameter": "GWP-luluc",
            "values": [
                {
                    "value": "1,63E-01",
                    "module": "A1",
                    "scenario": null
                },
                {
                    "value": "5,33E-05",
                    "module": "A2",
                    "scenario": null
                },
                {
                    "value": "2,84E-03",
                    "module": "A3",
                    "scenario": null
                },
                {
                    "value": "2,04E-04",
                    "module": "A4",
                    "scenario": null
                },
                {
                    "value": "1,04E-06",
                    "module": "A5",
                    "scenario": null
                },
                {
                    "value": "4,51E-02",
                    "module": "B6",
                    "scenario": null
                },
                {
                    "value": "0,00E+00",
                    "module": "C1",
                    "scenario": null
                },
                {
                    "value": "3,40E-05",
                    "module": "C2",
                    "scenario": null
                },
                {
                    "value": "2,11E-04",
                    "module": "C3",
                    "scenario": null
                },
                {
                    "value": "1,64E-04",
                    "module": "C4",
                    "scenario": null
                },
                {
                    "value": "-9,29E-02",
                    "module": "D",
                    "scenario": null
                },
                {
                    "value": "1,66E-01",
                    "module": "A1A3",
                    "scenario": null
                }
            ]
        },
        {
            "parameter": "ODP",
            "values": [
                {
                    "value": "2,22E-06",
                    "module": "A1",
                    "scenario": null
                },
                {
                    "value": "2,41E-08",
                    "module": "A2",
                    "scenario": null
                },
                {
                    "value": "5,12E-08",
                    "module": "A3",
                    "scenario": null
                },
                {
                    "value": "1,30E-07",
                    "module": "A4",
                    "scenario": null
                },
                {
                    "value": "6,62E-10",
                    "module": "A5",
                    "scenario": null
                },
                {
                    "value": "7,50E-07",
                    "module": "B6",
                    "scenario": null
                },
                {
                    "value": "0,00E+00",
                    "module": "C1",
                    "scenario": null
                },
                {
                    "value": "2,16E-08",
                    "module": "C2",
                    "scenario": null
                },
                {
                    "value": "1,95E-08",
                    "module": "C3",
                    "scenario": null
                },
                {
                    "value": "2,83E-09",
                    "module": "C4",
                    "scenario": null
                },
                {
                    "value": "-6,52E-04",
                    "module": "D",
                    "scenario": null
                },
                {
                    "value": "2,30E-06",
                    "module": "A1A3",
                    "scenario": null
                }
            ]
        },
        {
            "parameter": "AP",
            "values": [
                {
                    "value": "2,08E-01",
                    "module": "A1",
                    "scenario": null
                },
                {
                    "value": "1,59E-03",
                    "module": "A2",
                    "scenario": null
                },
                {
                    "value": "3,53E-03",
                    "module": "A3",
                    "scenario": null
                },
                {
                    "value": "1,65E-03",
                    "module": "A4",
                    "scenario": null
                },
                {
                    "value": "1,48E-05",
                    "module": "A5",
                    "scenario": null
                },
                {
                    "value": "8,55E-02",
                    "module": "B6",
                    "scenario": null
                },
                {
                    "value": "0,00E+00",
                    "module": "C1",
                    "scenario": null
                },
                {
                    "value": "2,74E-04",
                    "module": "C2",
                    "scenario": null
                },
                {
                    "value": "5,36E-04",
                    "module": "C3",
                    "scenario": null
                },
                {
                    "value": "1,41E-04",
                    "module": "C4",
                    "scenario": null
                },
                {
                    "value": "-1,06E-01",
                    "module": "D",
                    "scenario": null
                },
                {
                    "value": "2,13E-01",
                    "module": "A1A3",
                    "scenario": null
                }
            ]
        },
        {
            "parameter": "POCP",
            "values": [
                {
                    "value": "1,05E-01",
                    "module": "A1",
                    "scenario": null
                },
                {
                    "value": "1,15E-03",
                    "module": "A2",
                    "scenario": null
                },
                {
                    "value": "2,11E-03",
                    "module": "A3",
                    "scenario": null
                },
                {
                    "value": "1,40E-03",
                    "module": "A4",
                    "scenario": null
                },
                {
                    "value": "1,53E-05",
                    "module": "A5",
                    "scenario": null
                },
                {
                    "value": "3,29E-02",
                    "module": "B6",
                    "scenario": null
                },
                {
                    "value": "0,00E+00",
                    "module": "C1",
                    "scenario": null
                },
                {
                    "value": "2,33E-04",
                    "module": "C2",
                    "scenario": null
                },
                {
                    "value": "3,41E-04",
                    "module": "C3",
                    "scenario": null
                },
                {
                    "value": "1,52E-04",
                    "module": "C4",
                    "scenario": null
                },
                {
                    "value": "-3,03E-02",
                    "module": "D",
                    "scenario": null
                },
                {
                    "value": "1,09E-01",
                    "module": "A1A3",
                    "scenario": null
                }
            ]
        },
        {
            "parameter": "ADPE",
            "values": [
                {
                    "value": "5,05E-03",
                    "module": "A1",
                    "scenario": null
                },
                {
                    "value": "2,14E-06",
                    "module": "A2",
                    "scenario": null
                },
                {
                    "value": "7,19E-06",
                    "module": "A3",
                    "scenario": null
                },
                {
                    "value": "1,58E-05",
                    "module": "A4",
                    "scenario": null
                },
                {
                    "value": "7,63E-08",
                    "module": "A5",
                    "scenario": null
                },
                {
                    "value": "8,16E-04",
                    "module": "B6",
                    "scenario": null
                },
                {
                    "value": "0,00E+00",
                    "module": "C1",
                    "scenario": null
                },
                {
                    "value": "2,64E-06",
                    "module": "C2",
                    "scenario": null
                },
                {
                    "value": "9,84E-07",
                    "module": "C3",
                    "scenario": null
                },
                {
                    "value": "1,58E-07",
                    "module": "C4",
                    "scenario": null
                },
                {
                    "value": "-1,52E-03",
                    "module": "D",
                    "scenario": null
                },
                {
                    "value": "5,06E-03",
                    "module": "A1A3",
                    "scenario": null
                }
            ]
        },
        {
            "parameter": "ADPF",
            "values": [
                {
                    "value": "3,46E+02",
                    "module": "A1",
                    "scenario": null
                },
                {
                    "value": "1,55E+00",
                    "module": "A2",
                    "scenario": null
                },
                {
                    "value": "1,24E+01",
                    "module": "A3",
                    "scenario": null
                },
                {
                    "value": "8,66E+00",
                    "module": "A4",
                    "scenario": null
                },
                {
                    "value": "4,39E-02",
                    "module": "A5",
                    "scenario": null
                },
                {
                    "value": "1,49E+02",
                    "module": "B6",
                    "scenario": null
                },
                {
                    "value": "0,00E+00",
                    "module": "C1",
                    "scenario": null
                },
                {
                    "value": "1,44E+00",
                    "module": "C2",
                    "scenario": null
                },
                {
                    "value": "1,35E+00",
                    "module": "C3",
                    "scenario": null
                },
                {
                    "value": "3,59E-01",
                    "module": "C4",
                    "scenario": null
                },
                {
                    "value": "-7,58E+01",
                    "module": "D",
                    "scenario": null
                },
                {
                    "value": "3,60E+02",
                    "module": "A1A3",
                    "scenario": null
                }
            ]
        },
        {
            "parameter": "WDP",
            "values": [
                {
                    "value": "3,24E+03",
                    "module": "A1",
                    "scenario": null
                },
                {
                    "value": "1,07E+00",
                    "module": "A2",
                    "scenario": null
                },
                {
                    "value": "1,49E+02",
                    "module": "A3",
                    "scenario": null
                },
                {
                    "value": "8,38E+00",
                    "module": "A4",
                    "scenario": null
                },
                {
                    "value": "5,56E-02",
                    "module": "A5",
                    "scenario": null
                },
                {
                    "value": "2,60E+04",
                    "module": "B6",
                    "scenario": null
                },
                {
                    "value": "0,00E+00",
                    "module": "C1",
                    "scenario": null
                },
                {
                    "value": "1,40E+00",
                    "module": "C2",
                    "scenario": null
                },
                {
                    "value": "8,82E+00",
                    "module": "C3",
                    "scenario": null
                },
                {
                    "value": "4,00E+00",
                    "module": "C4",
                    "scenario": null
                },
                {
                    "value": "-2,76E+03",
                    "module": "D",
                    "scenario": null
                },
                {
                    "value": "3,39E+03",
                    "module": "A1A3",
                    "scenario": null
                }
            ]
        },
        {
            "parameter": "EP-freshwater",
            "values": [
                {
                    "value": "3,31E-03",
                    "module": "A1",
                    "scenario": null
                },
                {
                    "value": "7,05E-07",
                    "module": "A2",
                    "scenario": null
                },
                {
                    "value": "6,50E-05",
                    "module": "A3",
                    "scenario": null
                },
                {
                    "value": "4,58E-06",
                    "module": "A4",
                    "scenario": null
                },
                {
                    "value": "2,57E-08",
                    "module": "A5",
                    "scenario": null
                },
                {
                    "value": "7,87E-04",
                    "module": "B6",
                    "scenario": null
                },
                {
                    "value": "0,00E+00",
                    "module": "C1",
                    "scenario": null
                },
                {
                    "value": "7,63E-07",
                    "module": "C2",
                    "scenario": null
                },
                {
                    "value": "5,80E-06",
                    "module": "C3",
                    "scenario": null
                },
                {
                    "value": "9,61E-07",
                    "module": "C4",
                    "scenario": null
                },
                {
                    "value": "-6,12E-04",
                    "module": "D",
                    "scenario": null
                },
                {
                    "value": "3,38E-03",
                    "module": "A1A3",
                    "scenario": null
                }
            ]
        },
        {
            "parameter": "EP-marine",
            "values": [
                {
                    "value": "2,79E-02",
                    "module": "A1",
                    "scenario": null
                },
                {
                    "value": "3,82E-04",
                    "module": "A2",
                    "scenario": null
                },
                {
                    "value": "6,95E-04",
                    "module": "A3",
                    "scenario": null
                },
                {
                    "value": "3,26E-04",
                    "module": "A4",
                    "scenario": null
                },
                {
                    "value": "4,91E-06",
                    "module": "A5",
                    "scenario": null
                },
                {
                    "value": "9,40E-03",
                    "module": "B6",
                    "scenario": null
                },
                {
                    "value": "0,00E+00",
                    "module": "C1",
                    "scenario": null
                },
                {
                    "value": "5,43E-05",
                    "module": "C2",
                    "scenario": null
                },
                {
                    "value": "1,11E-04",
                    "module": "C3",
                    "scenario": null
                },
                {
                    "value": "4,40E-05",
                    "module": "C4",
                    "scenario": null
                },
                {
                    "value": "-7,89E-03",
                    "module": "D",
                    "scenario": null
                },
                {
                    "value": "2,89E-02",
                    "module": "A1A3",
                    "scenario": null
                }
            ]
        },
        {
            "parameter": "EP-terrestrial",
            "values": [
                {
                    "value": "3,38E-01",
                    "module": "A1",
                    "scenario": null
                },
                {
                    "value": "4,25E-03",
                    "module": "A2",
                    "scenario": null
                },
                {
                    "value": "9,15E-03",
                    "module": "A3",
                    "scenario": null
                },
                {
                    "value": "3,64E-03",
                    "module": "A4",
                    "scenario": null
                },
                {
                    "value": "5,32E-05",
                    "module": "A5",
                    "scenario": null
                },
                {
                    "value": "1,22E-01",
                    "module": "B6",
                    "scenario": null
                },
                {
                    "value": "0,00E+00",
                    "module": "C1",
                    "scenario": null
                },
                {
                    "value": "6,07E-04",
                    "module": "C2",
                    "scenario": null
                },
                {
                    "value": "1,24E-03",
                    "module": "C3",
                    "scenario": null
                },
                {
                    "value": "3,98E-04",
                    "module": "C4",
                    "scenario": null
                },
                {
                    "value": "-9,74E-02",
                    "module": "D",
                    "scenario": null
                },
                {
                    "value": "3,51E-01",
                    "module": "A1A3",
                    "scenario": null
                }
            ]
        },
        {
            "parameter": "GWP-IOBC",
            "values": [
                {
                    "value": "2,64E+01",
                    "module": "A1",
                    "scenario": null
                },
                {
                    "value": "1,09E-01",
                    "module": "A2",
                    "scenario": null
                },
                {
                    "value": "1,21E+00",
                    "module": "A3",
                    "scenario": null
                },
                {
                    "value": "5,73E-01",
                    "module": "A4",
                    "scenario": null
                },
                {
                    "value": "0,00E+00",
                    "module": "A5",
                    "scenario": null
                },
                {
                    "value": "1,13E+01",
                    "module": "B6",
                    "scenario": null
                },
                {
                    "value": "0,00E+00",
                    "module": "C1",
                    "scenario": null
                },
                {
                    "value": "9,55E-02",
                    "module": "C2",
                    "scenario": null
                },
                {
                    "value": "3,63E-01",
                    "module": "C3",
                    "scenario": null
                },
                {
                    "value": "1,13E-02",
                    "module": "C4",
                    "scenario": null
                },
                {
                    "value": "-5,95E+00",
                    "module": "D",
                    "scenario": null
                },
                {
                    "value": "2,77E+01",
                    "module": "A1A3",
                    "scenario": null
                }
            ]
        }
    ],
    "additional_environmental_impact": [
        {
            "parameter": "PM",
            "values": [
                {
                    "value": "1,50E-06",
                    "module": "A1",
                    "scenario": null
                },
                {
                    "value": "4,03E-09",
                    "module": "A2",
                    "scenario": null
                },
                {
                    "value": "4,25E-08",
                    "module": "A3",
                    "scenario": null
                },
                {
                    "value": "3,51E-08",
                    "module": "A4",
                    "scenario": null
                },
                {
                    "value": "2,19E-10",
                    "module": "A5",
                    "scenario": null
                },
                {
                    "value": "6,13E-07",
                    "module": "B6",
                    "scenario": null
                },
                {
                    "value": "0,00E+00",
                    "module": "C1",
                    "scenario": null
                },
                {
                    "value": "5,85E-09",
                    "module": "C2",
                    "scenario": null
                },
                {
                    "value": "5,22E-09",
                    "module": "C3",
                    "scenario": null
                },
                {
                    "value": "2,43E-09",
                    "module": "C4",
                    "scenario": null
                },
                {
                    "value": "-4,97E-07",
                    "module": "D",
                    "scenario": null
                },
                {
                    "value": "1,54E-06",
                    "module": "A1A3",
                    "scenario": null
                }
            ]
        },
        {
            "parameter": "ETP-fw",
            "values": [
                {
                    "value": "1,65E+03",
                    "module": "A1",
                    "scenario": null
                },
                {
                    "value": "1,06E+00",
                    "module": "A2",
                    "scenario": null
                },
                {
                    "value": "2,13E+01",
                    "module": "A3",
                    "scenario": null
                },
                {
                    "value": "6,42E+00",
                    "module": "A4",
                    "scenario": null
                },
                {
                    "value": "5,85E-02",
                    "module": "A5",
                    "scenario": null
                },
                {
                    "value": "6,80E+02",
                    "module": "B6",
                    "scenario": null
                },
                {
                    "value": "0,00E+00",
                    "module": "C1",
                    "scenario": null
                },
                {
                    "value": "1,07E+00",
                    "module": "C2",
                    "scenario": null
                },
                {
                    "value": "4,29E+00",
                    "module": "C3",
                    "scenario": null
                },
                {
                    "value": "2,28E+02",
                    "module": "C4",
                    "scenario": null
                },
                {
                    "value": "-6,23E+02",
                    "module": "D",
                    "scenario": null
                },
                {
                    "value": "1,67E+03",
                    "module": "A1A3",
                    "scenario": null
                }
            ]
        },
        {
            "parameter": "HTP-c",
            "values": [
                {
                    "value": "5,12E-08",
                    "module": "A1",
                    "scenario": null
                },
                {
                    "value": "0,00E+00",
                    "module": "A2",
                    "scenario": null
                },
                {
                    "value": "4,23E-10",
                    "module": "A3",
                    "scenario": null
                },
                {
                    "value": "0,00E+00",
                    "module": "A4",
                    "scenario": null
                },
                {
                    "value": "2,00E-12",
                    "module": "A5",
                    "scenario": null
                },
                {
                    "value": "3,25E-08",
                    "module": "B6",
                    "scenario": null
                },
                {
                    "value": "0,00E+00",
                    "module": "C1",
                    "scenario": null
                },
                {
                    "value": "0,00E+00",
                    "module": "C2",
                    "scenario": null
                },
                {
                    "value": "1,15E-09",
                    "module": "C3",
                    "scenario": null
                },
                {
                    "value": "9,60E-11",
                    "module": "C4",
                    "scenario": null
                },
                {
                    "value": "-1,64E-08",
                    "module": "D",
                    "scenario": null
                },
                {
                    "value": "5,16E-08",
                    "module": "A1A3",
                    "scenario": null
                }
            ]
        },
        {
            "parameter": "HTP-nc",
            "values": [
                {
                    "value": "1,45E-06",
                    "module": "A1",
                    "scenario": null
                },
                {
                    "value": "8,04E-10",
                    "module": "A2",
                    "scenario": null
                },
                {
                    "value": "1,54E-08",
                    "module": "A3",
                    "scenario": null
                },
                {
                    "value": "7,01E-09",
                    "module": "A4",
                    "scenario": null
                },
                {
                    "value": "7,30E-11",
                    "module": "A5",
                    "scenario": null
                },
                {
                    "value": "7,65E-07",
                    "module": "B6",
                    "scenario": null
                },
                {
                    "value": "0,00E+00",
                    "module": "C1",
                    "scenario": null
                },
                {
                    "value": "1,17E-09",
                    "module": "C2",
                    "scenario": null
                },
                {
                    "value": "6,14E-08",
                    "module": "C3",
                    "scenario": null
                },
                {
                    "value": "8,89E-10",
                    "module": "C4",
                    "scenario": null
                },
                {
                    "value": "-3,90E-07",
                    "module": "D",
                    "scenario": null
                },
                {
                    "value": "1,47E-06",
                    "module": "A1A3",
                    "scenario": null
                }
            ]
        },
        {
            "parameter": "SQP",
            "values": [
                {
                    "value": "9,67E+01",
                    "module": "A1",
                    "scenario": null
                },
                {
                    "value": "7,70E-01",
                    "module": "A2",
                    "scenario": null
                },
                {
                    "value": "2,10E+01",
                    "module": "A3",
                    "scenario": null
                },
                {
                    "value": "6,06E+00",
                    "module": "A4",
                    "scenario": null
                },
                {
                    "value": "2,94E-02",
                    "module": "A5",
                    "scenario": null
                },
                {
                    "value": "7,52E+01",
                    "module": "B6",
                    "scenario": null
                },
                {
                    "value": "0,00E+00",
                    "module": "C1",
                    "scenario": null
                },
                {
                    "value": "1,01E+00",
                    "module": "C2",
                    "scenario": null
                },
                {
                    "value": "3,92E-01",
                    "module": "C3",
                    "scenario": null
                },
                {
                    "value": "8,40E-01",
                    "module": "C4",
                    "scenario": null
                },
                {
                    "value": "-1,21E+01",
                    "module": "D",
                    "scenario": null
                },
                {
                    "value": "1,18E+02",
                    "module": "A1A3",
                    "scenario": null
                }
            ]
        },
        {
            "parameter": "IRP",
            "values": [
                {
                    "value": "1,58E+00",
                    "module": "A1",
                    "scenario": null
                },
                {
                    "value": "6,71E-03",
                    "module": "A2",
                    "scenario": null
                },
                {
                    "value": "5,23E-02",
                    "module": "A3",
                    "scenario": null
                },
                {
                    "value": "3,79E-02",
                    "module": "A4",
                    "scenario": null
                },
                {
                    "value": "1,88E-04",
                    "module": "A5",
                    "scenario": null
                },
                {
                    "value": "2,71E+00",
                    "module": "B6",
                    "scenario": null
                },
                {
                    "value": "0,00E+00",
                    "module": "C1",
                    "scenario": null
                },
                {
                    "value": "6,31E-03",
                    "module": "C2",
                    "scenario": null
                },
                {
                    "value": "6,46E-03",
                    "module": "C3",
                    "scenario": null
                },
                {
                    "value": "1,31E-03",
                    "module": "C4",
                    "scenario": null
                },
                {
                    "value": "-3,13E-01",
                    "module": "D",
                    "scenario": null
                },
                {
                    "value": "1,64E+00",
                    "module": "A1A3",
                    "scenario": null
                }
            ]
        }
    ],
    "resource_use": [
        {
            "parameter": "PERE",
            "values": [
                {
                    "value": "6,15E+01",
                    "module": "A1",
                    "scenario": null
                },
                {
                    "value": "1,80E-02",
                    "module": "A2",
                    "scenario": null
                },
                {
                    "value": "1,22E+01",
                    "module": "A3",
                    "scenario": null
                },
                {
                    "value": "1,24E-01",
                    "module": "A4",
                    "scenario": null
                },
                {
                    "value": "7,22E-04",
                    "module": "A5",
                    "scenario": null
                },
                {
                    "value": "1,93E+03",
                    "module": "B6",
                    "scenario": null
                },
                {
                    "value": "0,00E+00",
                    "module": "C1",
                    "scenario": null
                },
                {
                    "value": "2,07E-02",
                    "module": "C2",
                    "scenario": null
                },
                {
                    "value": "2,09E-01",
                    "module": "C3",
                    "scenario": null
                },
                {
                    "value": "9,08E-02",
                    "module": "C4",
                    "scenario": null
                },
                {
                    "value": "-2,44E+01",
                    "module": "D",
                    "scenario": null
                },
                {
                    "value": "7,38E+01",
                    "module": "A1A3",
                    "scenario": null
                }
            ]
        },
        {
            "parameter": "PERM",
            "values": [
                {
                    "value": "1,59E+00",
                    "module": "A1",
                    "scenario": null
                },
                {
                    "value": "0,00E+00",
                    "module": "A2",
                    "scenario": null
                },
                {
                    "value": "0,00E+00",
                    "module": "A3",
                    "scenario": null
                },
                {
                    "value": "0,00E+00",
                    "module": "A4",
                    "scenario": null
                },
                {
                    "value": "-1,59E+00",
                    "module": "A5",
                    "scenario": null
                },
                {
                    "value": "0,00E+00",
                    "module": "B6",
                    "scenario": null
                },
                {
                    "value": "0,00E+00",
                    "module": "C1",
                    "scenario": null
                },
                {
                    "value": "0,00E+00",
                    "module": "C2",
                    "scenario": null
                },
                {
                    "value": "0,00E+00",
                    "module": "C3",
                    "scenario": null
                },
                {
                    "value": "0,00E+00",
                    "module": "C4",
                    "scenario": null
                },
                {
                    "value": "0,00E+00",
                    "module": "D",
                    "scenario": null
                },
                {
                    "value": "1,59E+00",
                    "module": "A1A3",
                    "scenario": null
                }
            ]
        },
        {
            "parameter": "PERT",
            "values": [
                {
                    "value": "6,31E+01",
                    "module": "A1",
                    "scenario": null
                },
                {
                    "value": "1,80E-02",
                    "module": "A2",
                    "scenario": null
                },
                {
                    "value": "1,22E+01",
                    "module": "A3",
                    "scenario": null
                },
                {
                    "value": "1,24E-01",
                    "module": "A4",
                    "scenario": null
                },
                {
                    "value": "-1,59E+00",
                    "module": "A5",
                    "scenario": null
                },
                {
                    "value": "1,93E+03",
                    "module": "B6",
                    "scenario": null
                },
                {
                    "value": "0,00E+00",
                    "module": "C1",
                    "scenario": null
                },
                {
                    "value": "2,07E-02",
                    "module": "C2",
                    "scenario": null
                },
                {
                    "value": "2,09E-01",
                    "module": "C3",
                    "scenario": null
                },
                {
                    "value": "9,08E-02",
                    "module": "C4",
                    "scenario": null
                },
                {
                    "value": "-2,44E+01",
                    "module": "D",
                    "scenario": null
                },
                {
                    "value": "7,54E+01",
                    "module": "A1A3",
                    "scenario": null
                }
            ]
        },
        {
            "parameter": "PENRE",
            "values": [
                {
                    "value": "3,42E+02",
                    "module": "A1",
                    "scenario": null
                },
                {
                    "value": "1,55E+00",
                    "module": "A2",
                    "scenario": null
                },
                {
                    "value": "1,24E+01",
                    "module": "A3",
                    "scenario": null
                },
                {
                    "value": "8,66E+00",
                    "module": "A4",
                    "scenario": null
                },
                {
                    "value": "4,39E-02",
                    "module": "A5",
                    "scenario": null
                },
                {
                    "value": "1,50E+02",
                    "module": "B6",
                    "scenario": null
                },
                {
                    "value": "0,00E+00",
                    "module": "C1",
                    "scenario": null
                },
                {
                    "value": "1,44E+00",
                    "module": "C2",
                    "scenario": null
                },
                {
                    "value": "1,35E+00",
                    "module": "C3",
                    "scenario": null
                },
                {
                    "value": "3,59E-01",
                    "module": "C4",
                    "scenario": null
                },
                {
                    "value": "-7,58E+01",
                    "module": "D",
                    "scenario": null
                },
                {
                    "value": "3,56E+02",
                    "module": "A1A3",
                    "scenario": null
                }
            ]
        },
        {
            "parameter": "PENRM",
            "values": [
                {
                    "value": "4,67E+00",
                    "module": "A1",
                    "scenario": null
                },
                {
                    "value": "0,00E+00",
                    "module": "A2",
                    "scenario": null
                },
                {
                    "value": "0,00E+00",
                    "module": "A3",
                    "scenario": null
                },
                {
                    "value": "0,00E+00",
                    "module": "A4",
                    "scenario": null
                },
                {
                    "value": "0,00E+00",
                    "module": "A5",
                    "scenario": null
                },
                {
                    "value": "0,00E+00",
                    "module": "B6",
                    "scenario": null
                },
                {
                    "value": "0,00E+00",
                    "module": "C1",
                    "scenario": null
                },
                {
                    "value": "0,00E+00",
                    "module": "C2",
                    "scenario": null
                },
                {
                    "value": "-6,07E+00",
                    "module": "C3",
                    "scenario": null
                },
                {
                    "value": "0,00E+00",
                    "module": "C4",
                    "scenario": null
                },
                {
                    "value": "0,00E+00",
                    "module": "D",
                    "scenario": null
                },
                {
                    "value": "4,67E+00",
                    "module": "A1A3",
                    "scenario": null
                }
            ]
        },
        {
            "parameter": "PENRT",
            "values": [
                {
                    "value": "3,46E+02",
                    "module": "A1",
                    "scenario": null
                },
                {
                    "value": "1,55E+00",
                    "module": "A2",
                    "scenario": null
                },
                {
                    "value": "1,58E+01",
                    "module": "A3",
                    "scenario": null
                },
                {
                    "value": "8,66E+00",
                    "module": "A4",
                    "scenario": null
                },
                {
                    "value": "4,39E-02",
                    "module": "A5",
                    "scenario": null
                },
                {
                    "value": "1,50E+02",
                    "module": "B6",
                    "scenario": null
                },
                {
                    "value": "0,00E+00",
                    "module": "C1",
                    "scenario": null
                },
                {
                    "value": "1,44E+00",
                    "module": "C2",
                    "scenario": null
                },
                {
                    "value": "-4,72E+00",
                    "module": "C3",
                    "scenario": null
                },
                {
                    "value": "3,59E-01",
                    "module": "C4",
                    "scenario": null
                },
                {
                    "value": "-7,58E+01",
                    "module": "D",
                    "scenario": null
                },
                {
                    "value": "3,64E+02",
                    "module": "A1A3",
                    "scenario": null
                }
            ]
        },
        {
            "parameter": "SM",
            "values": [
                {
                    "value": "5,54E-01",
                    "module": "A1",
                    "scenario": null
                },
                {
                    "value": "0,00E+00",
                    "module": "A2",
                    "scenario": null
                },
                {
                    "value": "1,16E-04",
                    "module": "A3",
                    "scenario": null
                },
                {
                    "value": "0,00E+00",
                    "module": "A4",
                    "scenario": null
                },
                {
                    "value": "0,00E+00",
                    "module": "A5",
                    "scenario": null
                },
                {
                    "value": "0,00E+00",
                    "module": "B6",
                    "scenario": null
                },
                {
                    "value": "0,00E+00",
                    "module": "C1",
                    "scenario": null
                },
                {
                    "value": "0,00E+00",
                    "module": "C2",
                    "scenario": null
                },
                {
                    "value": "0,00E+00",
                    "module": "C3",
                    "scenario": null
                },
                {
                    "value": "3,68E-03",
                    "module": "C4",
                    "scenario": null
                },
                {
                    "value": "1,74E-02",
                    "module": "D",
                    "scenario": null
                },
                {
                    "value": "5,54E-01",
                    "module": "A1A3",
                    "scenario": null
                }
            ]
        },
        {
            "parameter": "RSF",
            "values": [
                {
                    "value": "6,10E-01",
                    "module": "A1",
                    "scenario": null
                },
                {
                    "value": "6,01E-04",
                    "module": "A2",
                    "scenario": null
                },
                {
                    "value": "3,09E-01",
                    "module": "A3",
                    "scenario": null
                },
                {
                    "value": "4,44E-03",
                    "module": "A4",
                    "scenario": null
                },
                {
                    "value": "2,39E-05",
                    "module": "A5",
                    "scenario": null
                },
                {
                    "value": "1,52E+00",
                    "module": "B6",
                    "scenario": null
                },
                {
                    "value": "0,00E+00",
                    "module": "C1",
                    "scenario": null
                },
                {
                    "value": "7,39E-04",
                    "module": "C2",
                    "scenario": null
                },
                {
                    "value": "4,07E-03",
                    "module": "C3",
                    "scenario": null
                },
                {
                    "value": "5,66E-04",
                    "module": "C4",
                    "scenario": null
                },
                {
                    "value": "-1,30E-03",
                    "module": "D",
                    "scenario": null
                },
                {
                    "value": "9,19E-01",
                    "module": "A1A3",
                    "scenario": null
                }
            ]
        },
        {
            "parameter": "NRSF",
            "values": [
                {
                    "value": "8,40E-01",
                    "module": "A1",
                    "scenario": null
                },
                {
                    "value": "3,08E-03",
                    "module": "A2",
                    "scenario": null
                },
                {
                    "value": "2,83E-01",
                    "module": "A3",
                    "scenario": null
                },
                {
                    "value": "1,59E-02",
                    "module": "A4",
                    "scenario": null
                },
                {
                    "value": "9,87E-05",
                    "module": "A5",
                    "scenario": null
                },
                {
                    "value": "3,78E+00",
                    "module": "B6",
                    "scenario": null
                },
                {
                    "value": "0,00E+00",
                    "module": "C1",
                    "scenario": null
                },
                {
                    "value": "2,64E-03",
                    "module": "C2",
                    "scenario": null
                },
                {
                    "value": "-6,21E-05",
                    "module": "C3",
                    "scenario": null
                },
                {
                    "value": "1,63E-02",
                    "module": "C4",
                    "scenario": null
                },
                {
                    "value": "1,69E-01",
                    "module": "D",
                    "scenario": null
                },
                {
                    "value": "1,13E+00",
                    "module": "A1A3",
                    "scenario": null
                }
            ]
        },
        {
            "parameter": "FW",
            "values": [
                {
                    "value": "4,58E-01",
                    "module": "A1",
                    "scenario": null
                },
                {
                    "value": "1,35E-04",
                    "module": "A2",
                    "scenario": null
                },
                {
                    "value": "3,34E-02",
                    "module": "A3",
                    "scenario": null
                },
                {
                    "value": "9,26E-04",
                    "module": "A4",
                    "scenario": null
                },
                {
                    "value": "2,07E-05",
                    "module": "A5",
                    "scenario": null
                },
                {
                    "value": "1,44E+01",
                    "module": "B6",
                    "scenario": null
                },
                {
                    "value": "0,00E+00",
                    "module": "C1",
                    "scenario": null
                },
                {
                    "value": "1,54E-04",
                    "module": "C2",
                    "scenario": null
                },
                {
                    "value": "1,23E-03",
                    "module": "C3",
                    "scenario": null
                },
                {
                    "value": "3,25E-04",
                    "module": "C4",
                    "scenario": null
                },
                {
                    "value": "-1,33E-01",
                    "module": "D",
                    "scenario": null
                },
                {
                    "value": "4,91E-01",
                    "module": "A1A3",
                    "scenario": null
                }
            ]
        }
    ],
    "end_of_life_waste": [
        {
            "parameter": "HWD",
            "values": [
                {
                    "value": "1,20E-01",
                    "module": "A1",
                    "scenario": null
                },
                {
                    "value": "7,48E-05",
                    "module": "A2",
                    "scenario": null
                },
                {
                    "value": "8,81E-03",
                    "module": "A3",
                    "scenario": null
                },
                {
                    "value": "4,47E-04",
                    "module": "A4",
                    "scenario": null
                },
                {
                    "value": "0,00E+00",
                    "module": "A5",
                    "scenario": null
                },
                {
                    "value": "9,59E-02",
                    "module": "B6",
                    "scenario": null
                },
                {
                    "value": "0,00E+00",
                    "module": "C1",
                    "scenario": null
                },
                {
                    "value": "7,45E-05",
                    "module": "C2",
                    "scenario": null
                },
                {
                    "value": "3,00E-05",
                    "module": "C3",
                    "scenario": null
                },
                {
                    "value": "9,92E-02",
                    "module": "C4",
                    "scenario": null
                },
                {
                    "value": "1,51E-02",
                    "module": "D",
                    "scenario": null
                },
                {
                    "value": "1,29E-01",
                    "module": "A1A3",
                    "scenario": null
                }
            ]
        },
        {
            "parameter": "NHWD",
            "values": [
                {
                    "value": "4,67E+00",
                    "module": "A1",
                    "scenario": null
                },
                {
                    "value": "4,97E-02",
                    "module": "A2",
                    "scenario": null
                },
                {
                    "value": "8,66E-01",
                    "module": "A3",
                    "scenario": null
                },
                {
                    "value": "4,21E-01",
                    "module": "A4",
                    "scenario": null
                },
                {
                    "value": "1,94E-01",
                    "module": "A5",
                    "scenario": null
                },
                {
                    "value": "1,15E+01",
                    "module": "B6",
                    "scenario": null
                },
                {
                    "value": "0,00E+00",
                    "module": "C1",
                    "scenario": null
                },
                {
                    "value": "7,02E-02",
                    "module": "C2",
                    "scenario": null
                },
                {
                    "value": "9,85E-02",
                    "module": "C3",
                    "scenario": null
                },
                {
                    "value": "4,50E-01",
                    "module": "C4",
                    "scenario": null
                },
                {
                    "value": "-1,66E+00",
                    "module": "D",
                    "scenario": null
                },
                {
                    "value": "5,58E+00",
                    "module": "A1A3",
                    "scenario": null
                }
            ]
        },
        {
            "parameter": "RWD",
            "values": [
                {
                    "value": "1,32E-03",
                    "module": "A1",
                    "scenario": null
                },
                {
                    "value": "1,06E-05",
                    "module": "A2",
                    "scenario": null
                },
                {
                    "value": "3,51E-05",
                    "module": "A3",
                    "scenario": null
                },
                {
                    "value": "5,90E-05",
                    "module": "A4",
                    "scenario": null
                },
                {
                    "value": "0,00E+00",
                    "module": "A5",
                    "scenario": null
                },
                {
                    "value": "1,34E-03",
                    "module": "B6",
                    "scenario": null
                },
                {
                    "value": "0,00E+00",
                    "module": "C1",
                    "scenario": null
                },
                {
                    "value": "9,83E-06",
                    "module": "C2",
                    "scenario": null
                },
                {
                    "value": "1,51E-06",
                    "module": "C3",
                    "scenario": null
                },
                {
                    "value": "9,50E-07",
                    "module": "C4",
                    "scenario": null
                },
                {
                    "value": "-2,91E-04",
                    "module": "D",
                    "scenario": null
                },
                {
                    "value": "1,37E-03",
                    "module": "A1A3",
                    "scenario": null
                }
            ]
        }
    ],
    "end_of_life_flow": [
        {
            "parameter": "CRU",
            "values": [
                {
                    "value": "0,00E+00",
                    "module": "A1",
                    "scenario": null
                },
                {
                    "value": "0,00E+00",
                    "module": "A2",
                    "scenario": null
                },
                {
                    "value": "0,00E+00",
                    "module": "A3",
                    "scenario": null
                },
                {
                    "value": "0,00E+00",
                    "module": "A4",
                    "scenario": null
                },
                {
                    "value": "0,00E+00",
                    "module": "A5",
                    "scenario": null
                },
                {
                    "value": "0,00E+00",
                    "module": "B6",
                    "scenario": null
                },
                {
                    "value": "0,00E+00",
                    "module": "C1",
                    "scenario": null
                },
                {
                    "value": "0,00E+00",
                    "module": "C2",
                    "scenario": null
                },
                {
                    "value": "0,00E+00",
                    "module": "C3",
                    "scenario": null
                },
                {
                    "value": "0,00E+00",
                    "module": "C4",
                    "scenario": null
                },
                {
                    "value": "0,00E+00",
                    "module": "D",
                    "scenario": null
                },
                {
                    "value": "0,00E+00",
                    "module": "A1A3",
                    "scenario": null
                }
            ]
        },
        {
            "parameter": "MFR",
            "values": [
                {
                    "value": "0,00E+00",
                    "module": "A1",
                    "scenario": null
                },
                {
                    "value": "0,00E+00",
                    "module": "A2",
                    "scenario": null
                },
                {
                    "value": "8,49E-01",
                    "module": "A3",
                    "scenario": null
                },
                {
                    "value": "0,00E+00",
                    "module": "A4",
                    "scenario": null
                },
                {
                    "value": "1,80E-01",
                    "module": "A5",
                    "scenario": null
                },
                {
                    "value": "0,00E+00",
                    "module": "B6",
                    "scenario": null
                },
                {
                    "value": "0,00E+00",
                    "module": "C1",
                    "scenario": null
                },
                {
                    "value": "0,00E+00",
                    "module": "C2",
                    "scenario": null
                },
                {
                    "value": "1,03E+00",
                    "module": "C3",
                    "scenario": null
                },
                {
                    "value": "9,38E-06",
                    "module": "C4",
                    "scenario": null
                },
                {
                    "value": "-6,81E-04",
                    "module": "D",
                    "scenario": null
                },
                {
                    "value": "8,49E-01",
                    "module": "A1A3",
                    "scenario": null
                }
            ]
        },
        {
            "parameter": "MER",
            "values": [
                {
                    "value": "0,00E+00",
                    "module": "A1",
                    "scenario": null
                },
                {
                    "value": "0,00E+00",
                    "module": "A2",
                    "scenario": null
                },
                {
                    "value": "3,51E-06",
                    "module": "A3",
                    "scenario": null
                },
                {
                    "value": "0,00E+00",
                    "module": "A4",
                    "scenario": null
                },
                {
                    "value": "1,35E-02",
                    "module": "A5",
                    "scenario": null
                },
                {
                    "value": "0,00E+00",
                    "module": "B6",
                    "scenario": null
                },
                {
                    "value": "0,00E+00",
                    "module": "C1",
                    "scenario": null
                },
                {
                    "value": "0,00E+00",
                    "module": "C2",
                    "scenario": null
                },
                {
                    "value": "1,24E-01",
                    "module": "C3",
                    "scenario": null
                },
                {
                    "value": "4,65E-05",
                    "module": "C4",
                    "scenario": null
                },
                {
                    "value": "-8,97E-05",
                    "module": "D",
                    "scenario": null
                },
                {
                    "value": "3,51E-06",
                    "module": "A1A3",
                    "scenario": null
                }
            ]
        },
        {
            "parameter": "EEE",
            "values": [
                {
                    "value": "0,00E+00",
                    "module": "A1",
                    "scenario": null
                },
                {
                    "value": "0,00E+00",
                    "module": "A2",
                    "scenario": null
                },
                {
                    "value": "2,91E-02",
                    "module": "A3",
                    "scenario": null
                },
                {
                    "value": "0,00E+00",
                    "module": "A4",
                    "scenario": null
                },
                {
                    "value": "1,11E-02",
                    "module": "A5",
                    "scenario": null
                },
                {
                    "value": "0,00E+00",
                    "module": "B6",
                    "scenario": null
                },
                {
                    "value": "0,00E+00",
                    "module": "C1",
                    "scenario": null
                },
                {
                    "value": "0,00E+00",
                    "module": "C2",
                    "scenario": null
                },
                {
                    "value": "1,02E-01",
                    "module": "C3",
                    "scenario": null
                },
                {
                    "value": "4,21E-04",
                    "module": "C4",
                    "scenario": null
                },
                {
                    "value": "-2,20E-04",
                    "module": "D",
                    "scenario": null
                },
                {
                    "value": "2,91E-02",
                    "module": "A1A3",
                    "scenario": null
                }
            ]
        },
        {
            "parameter": "EET",
            "values": [
                {
                    "value": "0,00E+00",
                    "module": "A1",
                    "scenario": null
                },
                {
                    "value": "0,00E+00",
                    "module": "A2",
                    "scenario": null
                },
                {
                    "value": "4,40E-01",
                    "module": "A3",
                    "scenario": null
                },
                {
                    "value": "0,00E+00",
                    "module": "A4",
                    "scenario": null
                },
                {
                    "value": "1,68E-01",
                    "module": "A5",
                    "scenario": null
                },
                {
                    "value": "0,00E+00",
                    "module": "B6",
                    "scenario": null
                },
                {
                    "value": "0,00E+00",
                    "module": "C1",
                    "scenario": null
                },
                {
                    "value": "0,00E+00",
                    "module": "C2",
                    "scenario": null
                },
                {
                    "value": "1,54E+00",
                    "module": "C3",
                    "scenario": null
                },
                {
                    "value": "6,37E-03",
                    "module": "C4",
                    "scenario": null
                },
                {
                    "value": "-3,32E-03",
                    "module": "D",
                    "scenario": null
                },
                {
                    "value": "4,40E-01",
                    "module": "A1A3",
                    "scenario": null
                }
            ]
        }
    ]
}