{
    "product_name": "Creolimpregnert takbord",
    "epd_id": "NEPD-3862-2813-NO",
    "compliance": [
        "EN 15804+A2",
        "ISO 14025",
        "ISO 21930"
    ],
    "producer_name": "Larvik Impregneringskompani",
    "environmental_impact": [
        {
            "parameter": "GWP-total",
            "values": [
                {
                    "value": "-1,82E+01",
                    "module": "A1-A3",
                    "scenario": null
                },
                {
                    "value": "2,00E-01",
                    "module": "A4",
                    "scenario": null
                },
                {
                    "value": "2,00E-01",
                    "module": "A5",
                    "scenario": null
                },
                {
                    "value": "1,92E+00",
                    "module": "B2",
                    "scenario": null
                },
                {
                    "value": "6,19E-01",
                    "module": "B3",
                    "scenario": null
                },
                {
                    "value": "1,55E-04",
                    "module": "C1",
                    "scenario": null
                },
                {
                    "value": "9,05E-02",
                    "module": "C2",
                    "scenario": null
                },
                {
                    "value": "2,42E+01",
                    "module": "C3",
                    "scenario": null
                },
                {
                    "value": "6,29E-04",
                    "module": "C4",
                    "scenario": null
                },
                {
                    "value": "-6,31E-01",
                    "module": "D",
                    "scenario": null
                }
            ]
        },
        {
            "parameter": "GWP-fossil",
            "values": [
                {
                    "value": "3,23E+00",
                    "module": "A1-A3",
                    "scenario": null
                },
                {
                    "value": "2,00E-01",
                    "module": "A4",
                    "scenario": null
                },
                {
                    "value": "1,99E-01",
                    "module": "A5",
                    "scenario": null
                },
                {
                    "value": "1,82E+00",
                    "module": "B2",
                    "scenario": null
                },
                {
                    "value": "6,19E-01",
                    "module": "B3",
                    "scenario": null
                },
                {
                    "value": "1,54E-04",
                    "module": "C1",
                    "scenario": null
                },
                {
                    "value": "9,05E-02",
                    "module": "C2",
                    "scenario": null
                },
                {
                    "value": "2,71E+00",
                    "module": "C3",
                    "scenario": null
                },
                {
                    "value": "6,28E-04",
                    "module": "C4",
                    "scenario": null
                },
                {
                    "value": "-6,29E-01",
                    "module": "D",
                    "scenario": null
                }
            ]
        },
        {
            "parameter": "GWP-biogenic",
            "values": [
                {
                    "value": "-2,15E+01",
                    "module": "A1-A3",
                    "scenario": null
                },
                {
                    "value": "0,00E+00",
                    "module": "A4",
                    "scenario": null
                },
                {
                    "value": "0,00E+00",
                    "module": "A5",
                    "scenario": null
                },
                {
                    "value": "0,00E+00",
                    "module": "B2",
                    "scenario": null
                },
                {
                    "value": "0,00E+00",
                    "module": "B3",
                    "scenario": null
                },
                {
                    "value": "0,00E+00",
                    "module": "C1",
                    "scenario": null
                },
                {
                    "value": "0,00E+00",
                    "module": "C2",
                    "scenario": null
                },
                {
                    "value": "2,15E+01",
                    "module": "C3",
                    "scenario": null
                },
                {
                    "value": "0,00E+00",
                    "module": "C4",
                    "scenario": null
                },
                {
                    "value": "0,00E+00",
                    "module": "D",
                    "scenario": null
                }
            ]
        },
        {
            "parameter": "GWP-luluc",
            "values": [
                {
                    "value": "2,03E-02",
                    "module": "A1-A3",
                    "scenario": null
                },
                {
                    "value": "8,84E-05",
                    "module": "A4",
                    "scenario": null
                },
                {
                    "value": "1,02E-03",
                    "module": "A5",
                    "scenario": null
                },
                {
                    "value": "9,87E-02",
                    "module": "B2",
                    "scenario": null
                },
                {
                    "value": "2,23E-03",
                    "module": "B3",
                    "scenario": null
                },
                {
                    "value": "8,32E-07",
                    "module": "C1",
                    "scenario": null
                },
                {
                    "value": "3,62E-05",
                    "module": "C2",
                    "scenario": null
                },
                {
                    "value": "4,13E-05",
                    "module": "C3",
                    "scenario": null
                },
                {
                    "value": "1,94E-07",
                    "module": "C4",
                    "scenario": null
                },
                {
                    "value": "-2,17E-03",
                    "module": "D",
                    "scenario": null
                }
            ]
        },
        {
            "parameter": "ODP",
            "values": [
                {
                    "value": "2,24E+03",
                    "module": "A1-A3",
                    "scenario": null
                },
                {
                    "value": "4,79E-08",
                    "module": "A4",
                    "scenario": null
                },
                {
                    "value": "1,12E+02",
                    "module": "A5",
                    "scenario": null
                },
                {
                    "value": "2,81E-07",
                    "module": "B2",
                    "scenario": null
                },
                {
                    "value": "2,35E+02",
                    "module": "B3",
                    "scenario": null
                },
                {
                    "value": "6,00E-12",
                    "module": "C1",
                    "scenario": null
                },
                {
                    "value": "2,10E-08",
                    "module": "C2",
                    "scenario": null
                },
                {
                    "value": "1,33E-08",
                    "module": "C3",
                    "scenario": null
                },
                {
                    "value": "3,13E-10",
                    "module": "C4",
                    "scenario": null
                },
                {
                    "value": "-6,82E-08",
                    "module": "D",
                    "scenario": null
                }
            ]
        },
        {
            "parameter": "AP",
            "values": [
                {
                    "value": "2,37E-02",
                    "module": "A1-A3",
                    "scenario": null
                },
                {
                    "value": "6,77E-04",
                    "module": "A4",
                    "scenario": null
                },
                {
                    "value": "1,12E+03",
                    "module": "A5",
                    "scenario": null
                },
                {
                    "value": "1,25E-02",
                    "module": "B2",
                    "scenario": null
                },
                {
                    "value": "3,56E-03",
                    "module": "B3",
                    "scenario": null
                },
                {
                    "value": "1,13E-06",
                    "module": "C1",
                    "scenario": null
                },
                {
                    "value": "2,57E-04",
                    "module": "C2",
                    "scenario": null
                },
                {
                    "value": "3,30E-03",
                    "module": "C3",
                    "scenario": null
                },
                {
                    "value": "5,66E-06",
                    "module": "C4",
                    "scenario": null
                },
                {
                    "value": "-6,00E-03",
                    "module": "D",
                    "scenario": null
                }
            ]
        },
        {
            "parameter": "POCP",
            "values": [
                {
                    "value": "1,59E-02",
                    "module": "A1-A3",
                    "scenario": null
                },
                {
                    "value": "6,92E-04",
                    "module": "A4",
                    "scenario": null
                },
                {
                    "value": "8,39E-04",
                    "module": "A5",
                    "scenario": null
                },
                {
                    "value": "7,53E-03",
                    "module": "B2",
                    "scenario": null
                },
                {
                    "value": "2,89E-03",
                    "module": "B3",
                    "scenario": null
                },
                {
                    "value": "4,45E-07",
                    "module": "C1",
                    "scenario": null
                },
                {
                    "value": "2,19E-04",
                    "module": "C2",
                    "scenario": null
                },
                {
                    "value": "4,62E-03",
                    "module": "C3",
                    "scenario": null
                },
                {
                    "value": "6,41E-06",
                    "module": "C4",
                    "scenario": null
                },
                {
                    "value": "6,36E-03",
                    "module": "D",
                    "scenario": null
                }
            ]
        },
        {
            "parameter": "ADPE",
            "values": [
                {
                    "value": "1,76E-04",
                    "module": "A1-A3",
                    "scenario": null
                },
                {
                    "value": "5,69E-07",
                    "module": "A4",
                    "scenario": null
                },
                {
                    "value": "8,85E-06",
                    "module": "A5",
                    "scenario": null
                },
                {
                    "value": "6,38E-06",
                    "module": "B2",
                    "scenario": null
                },
                {
                    "value": "1,92E-05",
                    "module": "B3",
                    "scenario": null
                },
                {
                    "value": "1,79E-08",
                    "module": "C1",
                    "scenario": null
                },
                {
                    "value": "3,21E-07",
                    "module": "C2",
                    "scenario": null
                },
                {
                    "value": "4,60E-07",
                    "module": "C3",
                    "scenario": null
                },
                {
                    "value": "1,71E-09",
                    "module": "C4",
                    "scenario": null
                },
                {
                    "value": "-1,72E-05",
                    "module": "D",
                    "scenario": null
                }
            ]
        },
        {
            "parameter": "ADPF",
            "values": [
                {
                    "value": "4,92E+01",
                    "module": "A1-A3",
                    "scenario": null
                },
                {
                    "value": "3,19E+00",
                    "module": "A4",
                    "scenario": null
                },
                {
                    "value": "2,64E+00",
                    "module": "A5",
                    "scenario": null
                },
                {
                    "value": "3,29E+00",
                    "module": "B2",
                    "scenario": null
                },
                {
                    "value": "8,64E+00",
                    "module": "B3",
                    "scenario": null
                },
                {
                    "value": "2,55E-03",
                    "module": "C1",
                    "scenario": null
                },
                {
                    "value": "1,37E+00",
                    "module": "C2",
                    "scenario": null
                },
                {
                    "value": "1,07E+00",
                    "module": "C3",
                    "scenario": null
                },
                {
                    "value": "2,23E-02",
                    "module": "C4",
                    "scenario": null
                },
                {
                    "value": "-9,27E+00",
                    "module": "D",
                    "scenario": null
                }
            ]
        },
        {
            "parameter": "WDP",
            "values": [
                {
                    "value": "1,01E+01",
                    "module": "A1-A3",
                    "scenario": null
                },
                {
                    "value": "1,30E-02",
                    "module": "A4",
                    "scenario": null
                },
                {
                    "value": "5,08E-01",
                    "module": "A5",
                    "scenario": null
                },
                {
                    "value": "3,85E+01",
                    "module": "B2",
                    "scenario": null
                },
                {
                    "value": "1,08E+00",
                    "module": "B3",
                    "scenario": null
                },
                {
                    "value": "1,56E-04",
                    "module": "C1",
                    "scenario": null
                },
                {
                    "value": "4,04E-03",
                    "module": "C2",
                    "scenario": null
                },
                {
                    "value": "2,58E-02",
                    "module": "C3",
                    "scenario": null
                },
                {
                    "value": "1,08E-04",
                    "module": "C4",
                    "scenario": null
                },
                {
                    "value": "-1,97E-01",
                    "module": "D",
                    "scenario": null
                }
            ]
        },
        {
            "parameter": "EP-freshwater",
            "values": [
                {
                    "value": "-1,47E-02",
                    "module": "A1-A3",
                    "scenario": null
                },
                {
                    "value": "1,52E-05",
                    "module": "A4",
                    "scenario": null
                },
                {
                    "value": "-7,32E-04",
                    "module": "A5",
                    "scenario": null
                },
                {
                    "value": "-6,13E-02",
                    "module": "B2",
                    "scenario": null
                },
                {
                    "value": "-1,52E-03",
                    "module": "B3",
                    "scenario": null
                },
                {
                    "value": "1,03E-07",
                    "module": "C1",
                    "scenario": null
                },
                {
                    "value": "5,93E-06",
                    "module": "C2",
                    "scenario": null
                },
                {
                    "value": "6,32E-05",
                    "module": "C3",
                    "scenario": null
                },
                {
                    "value": "5,04E-08",
                    "module": "C4",
                    "scenario": null
                },
                {
                    "value": "-1,78E-04",
                    "module": "D",
                    "scenario": null
                }
            ]
        },
        {
            "parameter": "EP-marine",
            "values": [
                {
                    "value": "3,25E-03",
                    "module": "A1-A3",
                    "scenario": null
                },
                {
                    "value": "1,61E-04",
                    "module": "A4",
                    "scenario": null
                },
                {
                    "value": "1,73E-04",
                    "module": "A5",
                    "scenario": null
                },
                {
                    "value": "3,35E-03",
                    "module": "B2",
                    "scenario": null
                },
                {
                    "value": "6,87E-04",
                    "module": "B3",
                    "scenario": null
                },
                {
                    "value": "1,42E-07",
                    "module": "C1",
                    "scenario": null
                },
                {
                    "value": "5,22E-05",
                    "module": "C2",
                    "scenario": null
                },
                {
                    "value": "1,62E-03",
                    "module": "C3",
                    "scenario": null
                },
                {
                    "value": "2,00E-06",
                    "module": "C4",
                    "scenario": null
                },
                {
                    "value": "-2,19E-03",
                    "module": "D",
                    "scenario": null
                }
            ]
        },
        {
            "parameter": "EP-terrestrial",
            "values": [
                {
                    "value": "2,94E-02",
                    "module": "A1-A3",
                    "scenario": null
                },
                {
                    "value": "1,76E-03",
                    "module": "A4",
                    "scenario": null
                },
                {
                    "value": "1,58E-03",
                    "module": "A5",
                    "scenario": null
                },
                {
                    "value": "2,28E-02",
                    "module": "B2",
                    "scenario": null
                },
                {
                    "value": "6,84E-03",
                    "module": "B3",
                    "scenario": null
                },
                {
                    "value": "1,62E-06",
                    "module": "C1",
                    "scenario": null
                },
                {
                    "value": "5,69E-04",
                    "module": "C2",
                    "scenario": null
                },
                {
                    "value": "1,76E-02",
                    "module": "C3",
                    "scenario": null
                },
                {
                    "value": "2,19E-05",
                    "module": "C4",
                    "scenario": null
                },
                {
                    "value": "-2,46E-02",
                    "module": "D",
                    "scenario": null
                }
            ]
        },
        {
            "parameter": "GWP-IOBC",
            "values": []
        }
    ],
    "additional_environmental_impact": [
        {
            "parameter": "PM",
            "values": [
                {
                    "value": "9,26E-08",
                    "module": "A1-A3",
                    "scenario": null
                },
                {
                    "value": "2,06E-08",
                    "module": "A4",
                    "scenario": null
                },
                {
                    "value": "5,78E-09",
                    "module": "A5",
                    "scenario": null
                },
                {
                    "value": "5,21E-08",
                    "module": "B2",
                    "scenario": null
                },
                {
                    "value": "3,39E-08",
                    "module": "B3",
                    "scenario": null
                },
                {
                    "value": "8,00E-12",
                    "module": "C1",
                    "scenario": null
                },
                {
                    "value": "5,73E-09",
                    "module": "C2",
                    "scenario": null
                },
                {
                    "value": "2,60E-08",
                    "module": "C3",
                    "scenario": null
                },
                {
                    "value": "1,14E-10",
                    "module": "C4",
                    "scenario": null
                },
                {
                    "value": "-4,11E-07",
                    "module": "D",
                    "scenario": null
                }
            ]
        },
        {
            "parameter": "ETP-fw",
            "values": [
                {
                    "value": "9,06E+01",
                    "module": "A1-A3",
                    "scenario": null
                },
                {
                    "value": "2,68E+00",
                    "module": "A4",
                    "scenario": null
                },
                {
                    "value": "4,70E+00",
                    "module": "A5",
                    "scenario": null
                },
                {
                    "value": "1,45E+01",
                    "module": "B2",
                    "scenario": null
                },
                {
                    "value": "1,26E+01",
                    "module": "B3",
                    "scenario": null
                },
                {
                    "value": "7,88E-03",
                    "module": "C1",
                    "scenario": null
                },
                {
                    "value": "1,08E+00",
                    "module": "C2",
                    "scenario": null
                },
                {
                    "value": "3,36E+00",
                    "module": "C3",
                    "scenario": null
                },
                {
                    "value": "1,21E-02",
                    "module": "C4",
                    "scenario": null
                },
                {
                    "value": "-5,12E+01",
                    "module": "D",
                    "scenario": null
                }
            ]
        },
        {
            "parameter": "HTP-c",
            "values": [
                {
                    "value": "2,78E-09",
                    "module": "A1-A3",
                    "scenario": null
                },
                {
                    "value": "8,00E-11",
                    "module": "A4",
                    "scenario": null
                },
                {
                    "value": "1,88E-10",
                    "module": "A5",
                    "scenario": null
                },
                {
                    "value": "3,77E-10",
                    "module": "B2",
                    "scenario": null
                },
                {
                    "value": "0,00E+00",
                    "module": "B3",
                    "scenario": null
                },
                {
                    "value": "0,00E+00",
                    "module": "C1",
                    "scenario": null
                },
                {
                    "value": "3,50E-11",
                    "module": "C2",
                    "scenario": null
                },
                {
                    "value": "4,14E-08",
                    "module": "C3",
                    "scenario": null
                },
                {
                    "value": "0,00E+00",
                    "module": "C4",
                    "scenario": null
                },
                {
                    "value": "-1,07E-09",
                    "module": "D",
                    "scenario": null
                }
            ]
        },
        {
            "parameter": "HTP-nc",
            "values": [
                {
                    "value": "9,60E-08",
                    "module": "A1-A3",
                    "scenario": null
                },
                {
                    "value": "3,14E-09",
                    "module": "A4",
                    "scenario": null
                },
                {
                    "value": "5,03E-09",
                    "module": "A5",
                    "scenario": null
                },
                {
                    "value": "1,11E-08",
                    "module": "B2",
                    "scenario": null
                },
                {
                    "value": "1,46E-08",
                    "module": "B3",
                    "scenario": null
                },
                {
                    "value": "1,10E-11",
                    "module": "C1",
                    "scenario": null
                },
                {
                    "value": "1,09E-09",
                    "module": "C2",
                    "scenario": null
                },
                {
                    "value": "1,35E-08",
                    "module": "C3",
                    "scenario": null
                },
                {
                    "value": "6,00E-12",
                    "module": "C4",
                    "scenario": null
                },
                {
                    "value": "-3,68E-08",
                    "module": "D",
                    "scenario": null
                }
            ]
        },
        {
            "parameter": "SQP",
            "values": [
                {
                    "value": "1,54E+01",
                    "module": "A1-A3",
                    "scenario": null
                },
                {
                    "value": "4,41E+00",
                    "module": "A4",
                    "scenario": null
                },
                {
                    "value": "1,01E+00",
                    "module": "A5",
                    "scenario": null
                },
                {
                    "value": "4,91E+00",
                    "module": "B2",
                    "scenario": null
                },
                {
                    "value": "6,19E+00",
                    "module": "B3",
                    "scenario": null
                },
                {
                    "value": "1,11E-03",
                    "module": "C1",
                    "scenario": null
                },
                {
                    "value": "9,56E-01",
                    "module": "C2",
                    "scenario": null
                },
                {
                    "value": "3,25E-01",
                    "module": "C3",
                    "scenario": null
                },
                {
                    "value": "6,98E-02",
                    "module": "C4",
                    "scenario": null
                },
                {
                    "value": "-1,73E+02",
                    "module": "D",
                    "scenario": null
                }
            ]
        },
        {
            "parameter": "IRP",
            "values": [
                {
                    "value": "2,15E-01",
                    "module": "A1-A3",
                    "scenario": null
                },
                {
                    "value": "1,66E-02",
                    "module": "A4",
                    "scenario": null
                },
                {
                    "value": "1,18E-02",
                    "module": "A5",
                    "scenario": null
                },
                {
                    "value": "6,32E-02",
                    "module": "B2",
                    "scenario": null
                },
                {
                    "value": "4,05E-02",
                    "module": "B3",
                    "scenario": null
                },
                {
                    "value": "1,11E-04",
                    "module": "C1",
                    "scenario": null
                },
                {
                    "value": "7,07E-03",
                    "module": "C2",
                    "scenario": null
                },
                {
                    "value": "4,64E-03",
                    "module": "C3",
                    "scenario": null
                },
                {
                    "value": "1,04E-04",
                    "module": "C4",
                    "scenario": null
                },
                {
                    "value": "-1,42E-01",
                    "module": "D",
                    "scenario": null
                }
            ]
        }
    ],
    "resource_use": [
        {
            "parameter": "PERE",
            "values": [
                {
                    "value": "3,03E+01",
                    "module": "A1-A3",
                    "scenario": null
                },
                {
                    "value": "4,80E-02",
                    "module": "A4",
                    "scenario": null
                },
                {
                    "value": "1,54E+00",
                    "module": "A5",
                    "scenario": null
                },
                {
                    "value": "2,67E+00",
                    "module": "B2",
                    "scenario": null
                },
                {
                    "value": "3,26E+00",
                    "module": "B3",
                    "scenario": null
                },
                {
                    "value": "2,46E-02",
                    "module": "C1",
                    "scenario": null
                },
                {
                    "value": "1,96E-02",
                    "module": "C2",
                    "scenario": null
                },
                {
                    "value": "5,51E-02",
                    "module": "C3",
                    "scenario": null
                },
                {
                    "value": "5,98E-04",
                    "module": "C4",
                    "scenario": null
                },
                {
                    "value": "-6,20E+01",
                    "module": "D",
                    "scenario": null
                }
            ]
        },
        {
            "parameter": "PERM",
            "values": [
                {
                    "value": "1,76E+02",
                    "module": "A1-A3",
                    "scenario": null
                },
                {
                    "value": "0,00E+00",
                    "module": "A4",
                    "scenario": null
                },
                {
                    "value": "8,79E+00",
                    "module": "A5",
                    "scenario": null
                },
                {
                    "value": "0,00E+00",
                    "module": "B2",
                    "scenario": null
                },
                {
                    "value": "1,85E+01",
                    "module": "B3",
                    "scenario": null
                },
                {
                    "value": "0,00E+00",
                    "module": "C1",
                    "scenario": null
                },
                {
                    "value": "0,00E+00",
                    "module": "C2",
                    "scenario": null
                },
                {
                    "value": "0,00E+00",
                    "module": "C3",
                    "scenario": null
                },
                {
                    "value": "0,00E+00",
                    "module": "C4",
                    "scenario": null
                },
                {
                    "value": "0,00E+00",
                    "module": "D",
                    "scenario": null
                }
            ]
        },
        {
            "parameter": "PERT",
            "values": [
                {
                    "value": "2,06E+02",
                    "module": "A1-A3",
                    "scenario": null
                },
                {
                    "value": "4,80E-02",
                    "module": "A4",
                    "scenario": null
                },
                {
                    "value": "1,03E+01",
                    "module": "A5",
                    "scenario": null
                },
                {
                    "value": "2,67E+00",
                    "module": "B2",
                    "scenario": null
                },
                {
                    "value": "2,17E+01",
                    "module": "B3",
                    "scenario": null
                },
                {
                    "value": "2,46E-02",
                    "module": "C1",
                    "scenario": null
                },
                {
                    "value": "1,96E-02",
                    "module": "C2",
                    "scenario": null
                },
                {
                    "value": "5,51E-02",
                    "module": "C3",
                    "scenario": null
                },
                {
                    "value": "5,98E-04",
                    "module": "C4",
                    "scenario": null
                },
                {
                    "value": "-6,20E+01",
                    "module": "D",
                    "scenario": null
                }
            ]
        },
        {
            "parameter": "PENRE",
            "values": [
                {
                    "value": "4,98E+01",
                    "module": "A1-A3",
                    "scenario": null
                },
                {
                    "value": "3,19E+00",
                    "module": "A4",
                    "scenario": null
                },
                {
                    "value": "2,68E+00",
                    "module": "A5",
                    "scenario": null
                },
                {
                    "value": "4,22E+00",
                    "module": "B2",
                    "scenario": null
                },
                {
                    "value": "8,70E+00",
                    "module": "B3",
                    "scenario": null
                },
                {
                    "value": "2,55E-03",
                    "module": "C1",
                    "scenario": null
                },
                {
                    "value": "1,37E+00",
                    "module": "C2",
                    "scenario": null
                },
                {
                    "value": "1,07E+00",
                    "module": "C3",
                    "scenario": null
                },
                {
                    "value": "2,23E-02",
                    "module": "C4",
                    "scenario": null
                },
                {
                    "value": "-9,27E+00",
                    "module": "D",
                    "scenario": null
                }
            ]
        },
        {
            "parameter": "PENRM",
            "values": [
                {
                    "value": "0,00E+00",
                    "module": "A1-A3",
                    "scenario": null
                },
                {
                    "value": "0,00E+00",
                    "module": "A4",
                    "scenario": null
                },
                {
                    "value": "0,00E+00",
                    "module": "A5",
                    "scenario": null
                },
                {
                    "value": "0,00E+00",
                    "module": "B2",
                    "scenario": null
                },
                {
                    "value": "0,00E+00",
                    "module": "B3",
                    "scenario": null
                },
                {
                    "value": "0,00E+00",
                    "module": "C1",
                    "scenario": null
                },
                {
                    "value": "0,00E+00",
                    "module": "C2",
                    "scenario": null
                },
                {
                    "value": "0,00E+00",
                    "module": "C3",
                    "scenario": null
                },
                {
                    "value": "0,00E+00",
                    "module": "C4",
                    "scenario": null
                },
                {
                    "value": "0,00E+00",
                    "module": "D",
                    "scenario": null
                }
            ]
        },
        {
            "parameter": "PENRT",
            "values": [
                {
                    "value": "5,19E+01",
                    "module": "A1-A3",
                    "scenario": null
                },
                {
                    "value": "3,19E+00",
                    "module": "A4",
                    "scenario": null
                },
                {
                    "value": "2,78E+00",
                    "module": "A5",
                    "scenario": null
                },
                {
                    "value": "1,25E+01",
                    "module": "B2",
                    "scenario": null
                },
                {
                    "value": "8,92E+00",
                    "module": "B3",
                    "scenario": null
                },
                {
                    "value": "3,12E-03",
                    "module": "C1",
                    "scenario": null
                },
                {
                    "value": "1,37E+00",
                    "module": "C2",
                    "scenario": null
                },
                {
                    "value": "1,07E+00",
                    "module": "C3",
                    "scenario": null
                },
                {
                    "value": "2,23E-02",
                    "module": "C4",
                    "scenario": null
                },
                {
                    "value": "-9,27E+00",
                    "module": "D",
                    "scenario": null
                }
            ]
        },
        {
            "parameter": "SM",
            "values": [
                {
                    "value": "0,00E+00",
                    "module": "A1-A3",
                    "scenario": null
                },
                {
                    "value": "0,00E+00",
                    "module": "A4",
                    "scenario": null
                },
                {
                    "value": "0,00E+00",
                    "module": "A5",
                    "scenario": null
                },
                {
                    "value": "0,00E+00",
                    "module": "B2",
                    "scenario": null
                },
                {
                    "value": "0,00E+00",
                    "module": "B3",
                    "scenario": null
                },
                {
                    "value": "0,00E+00",
                    "module": "C1",
                    "scenario": null
                },
                {
                    "value": "0,00E+00",
                    "module": "C2",
                    "scenario": null
                },
                {
                    "value": "0,00E+00",
                    "module": "C3",
                    "scenario": null
                },
                {
                    "value": "0,00E+00",
                    "module": "C4",
                    "scenario": null
                },
                {
                    "value": "0,00E+00",
                    "module": "D",
                    "scenario": null
                }
            ]
        },
        {
            "parameter": "RSF",
            "values": [
                {
                    "value": "0,00E+00",
                    "module": "A1-A3",
                    "scenario": null
                },
                {
                    "value": "0,00E+00",
                    "module": "A4",
                    "scenario": null
                },
                {
                    "value": "0,00E+00",
                    "module": "A5",
                    "scenario": null
                },
                {
                    "value": "0,00E+00",
                    "module": "B2",
                    "scenario": null
                },
                {
                    "value": "0,00E+00",
                    "module": "B3",
                    "scenario": null
                },
                {
                    "value": "0,00E+00",
                    "module": "C1",
                    "scenario": null
                },
                {
                    "value": "0,00E+00",
                    "module": "C2",
                    "scenario": null
                },
                {
                    "value": "0,00E+00",
                    "module": "C3",
                    "scenario": null
                },
                {
                    "value": "0,00E+00",
                    "module": "C4",
                    "scenario": null
                },
                {
                    "value": "0,00E+00",
                    "module": "D",
                    "scenario": null
                }
            ]
        },
        {
            "parameter": "NRSF",
            "values": [
                {
                    "value": "0,00E+00",
                    "module": "A1-A3",
                    "scenario": null
                },
                {
                    "value": "0,00E+00",
                    "module": "A4",
                    "scenario": null
                },
                {
                    "value": "0,00E+00",
                    "module": "A5",
                    "scenario": null
                },
                {
                    "value": "0,00E+00",
                    "module": "B2",
                    "scenario": null
                },
                {
                    "value": "0,00E+00",
                    "module": "B3",
                    "scenario": null
                },
                {
                    "value": "0,00E+00",
                    "module": "C1",
                    "scenario": null
                },
                {
                    "value": "0,00E+00",
                    "module": "C2",
                    "scenario": null
                },
                {
                    "value": "0,00E+00",
                    "module": "C3",
                    "scenario": null
                },
                {
                    "value": "0,00E+00",
                    "module": "C4",
                    "scenario": null
                },
                {
                    "value": "0,00E+00",
                    "module": "D",
                    "scenario": null
                }
            ]
        },
        {
            "parameter": "FW",
            "values": [
                {
                    "value": "1,74E-01",
                    "module": "A1-A3",
                    "scenario": null
                },
                {
                    "value": "4,24E-04",
                    "module": "A4",
                    "scenario": null
                },
                {
                    "value": "8,90E-03",
                    "module": "A5",
                    "scenario": null
                },
                {
                    "value": "2,56E-02",
                    "module": "B2",
                    "scenario": null
                },
                {
                    "value": "1,94E-02",
                    "module": "B3",
                    "scenario": null
                },
                {
                    "value": "1,80E-04",
                    "module": "C1",
                    "scenario": null
                },
                {
                    "value": "1,45E-04",
                    "module": "C2",
                    "scenario": null
                },
                {
                    "value": "5,09E-03",
                    "module": "C3",
                    "scenario": null
                },
                {
                    "value": "2,90E-05",
                    "module": "C4",
                    "scenario": null
                },
                {
                    "value": "-1,87E-01",
                    "module": "D",
                    "scenario": null
                }
            ]
        }
    ],
    "end_of_life_waste": [
        {
            "parameter": "HWD",
            "values": [
                {
                    "value": "7,97E-03",
                    "module": "A1-A3",
                    "scenario": null
                },
                {
                    "value": "2,03E-04",
                    "module": "A4",
                    "scenario": null
                },
                {
                    "value": "4,95E-04",
                    "module": "A5",
                    "scenario": null
                },
                {
                    "value": "5,43E-03",
                    "module": "B2",
                    "scenario": null
                },
                {
                    "value": "7,72E-03",
                    "module": "B3",
                    "scenario": null
                },
                {
                    "value": "1,31E-06",
                    "module": "C1",
                    "scenario": null
                },
                {
                    "value": "7,06E-05",
                    "module": "C2",
                    "scenario": null
                },
                {
                    "value": "9,60E-04",
                    "module": "C3",
                    "scenario": null
                },
                {
                    "value": "5,95E-02",
                    "module": "C4",
                    "scenario": null
                },
                {
                    "value": "-6,03E-03",
                    "module": "D",
                    "scenario": null
                }
            ]
        },
        {
            "parameter": "NHWD",
            "values": [
                {
                    "value": "1,04E+00",
                    "module": "A1-A3",
                    "scenario": null
                },
                {
                    "value": "3,68E-01",
                    "module": "A4",
                    "scenario": null
                },
                {
                    "value": "7,24E-02",
                    "module": "A5",
                    "scenario": null
                },
                {
                    "value": "1,52E-01",
                    "module": "B2",
                    "scenario": null
                },
                {
                    "value": "4,98E-01",
                    "module": "B3",
                    "scenario": null
                },
                {
                    "value": "1,50E-04",
                    "module": "C1",
                    "scenario": null
                },
                {
                    "value": "7,18E-02",
                    "module": "C2",
                    "scenario": null
                },
                {
                    "value": "8,65E-02",
                    "module": "C3",
                    "scenario": null
                },
                {
                    "value": "5,12E-02",
                    "module": "C4",
                    "scenario": null
                },
                {
                    "value": "-2,39E-01",
                    "module": "D",
                    "scenario": null
                }
            ]
        },
        {
            "parameter": "RWD",
            "values": [
                {
                    "value": "3,72E-04",
                    "module": "A1-A3",
                    "scenario": null
                },
                {
                    "value": "2,14E-05",
                    "module": "A4",
                    "scenario": null
                },
                {
                    "value": "1,98E-05",
                    "module": "A5",
                    "scenario": null
                },
                {
                    "value": "4,10E-05",
                    "module": "B2",
                    "scenario": null
                },
                {
                    "value": "6,18E-05",
                    "module": "B3",
                    "scenario": null
                },
                {
                    "value": "2,56E-08",
                    "module": "C1",
                    "scenario": null
                },
                {
                    "value": "9,27E-06",
                    "module": "C2",
                    "scenario": null
                },
                {
                    "value": "2,64E-06",
                    "module": "C3",
                    "scenario": null
                },
                {
                    "value": "1,39E-07",
                    "module": "C4",
                    "scenario": null
                },
                {
                    "value": "-4,56E-05",
                    "module": "D",
                    "scenario": null
                }
            ]
        }
    ],
    "end_of_life_flow": [
        {
            "parameter": "CRU",
            "values": [
                {
                    "value": "0,00E+00",
                    "module": "A1-A3",
                    "scenario": null
                },
                {
                    "value": "0,00E+00",
                    "module": "A4",
                    "scenario": null
                },
                {
                    "value": "0,00E+00",
                    "module": "A5",
                    "scenario": null
                },
                {
                    "value": "0,00E+00",
                    "module": "B2",
                    "scenario": null
                },
                {
                    "value": "0,00E+00",
                    "module": "B3",
                    "scenario": null
                },
                {
                    "value": "0,00E+00",
                    "module": "C1",
                    "scenario": null
                },
                {
                    "value": "0,00E+00",
                    "module": "C2",
                    "scenario": null
                },
                {
                    "value": "0,00E+00",
                    "module": "C3",
                    "scenario": null
                },
                {
                    "value": "0,00E+00",
                    "module": "C4",
                    "scenario": null
                },
                {
                    "value": "0,00E+00",
                    "module": "D",
                    "scenario": null
                }
            ]
        },
        {
            "parameter": "MFR",
            "values": [
                {
                    "value": "3,75E-03",
                    "module": "A1-A3",
                    "scenario": null
                },
                {
                    "value": "0,00E+00",
                    "module": "A4",
                    "scenario": null
                },
                {
                    "value": "1,54E-01",
                    "module": "A5",
                    "scenario": null
                },
                {
                    "value": "0,00E+00",
                    "module": "B2",
                    "scenario": null
                },
                {
                    "value": "1,58E-02",
                    "module": "B3",
                    "scenario": null
                },
                {
                    "value": "0,00E+00",
                    "module": "C1",
                    "scenario": null
                },
                {
                    "value": "0,00E+00",
                    "module": "C2",
                    "scenario": null
                },
                {
                    "value": "0,00E+00",
                    "module": "C3",
                    "scenario": null
                },
                {
                    "value": "0,00E+00",
                    "module": "C4",
                    "scenario": null
                },
                {
                    "value": "0,00E+00",
                    "module": "D",
                    "scenario": null
                }
            ]
        },
        {
            "parameter": "MER",
            "values": [
                {
                    "value": "2,45E-02",
                    "module": "A1-A3",
                    "scenario": null
                },
                {
                    "value": "0,00E+00",
                    "module": "A4",
                    "scenario": null
                },
                {
                    "value": "1,23E-03",
                    "module": "A5",
                    "scenario": null
                },
                {
                    "value": "0,00E+00",
                    "module": "B2",
                    "scenario": null
                },
                {
                    "value": "1,14E+00",
                    "module": "B3",
                    "scenario": null
                },
                {
                    "value": "0,00E+00",
                    "module": "C1",
                    "scenario": null
                },
                {
                    "value": "0,00E+00",
                    "module": "C2",
                    "scenario": null
                },
                {
                    "value": "0,00E+00",
                    "module": "C3",
                    "scenario": null
                },
                {
                    "value": "0,00E+00",
                    "module": "C4",
                    "scenario": null
                },
                {
                    "value": "0,00E+00",
                    "module": "D",
                    "scenario": null
                }
            ]
        },
        {
            "parameter": "EEE",
            "values": [
                {
                    "value": "1,20E-03",
                    "module": "A1-A3",
                    "scenario": null
                },
                {
                    "value": "0,00E+00",
                    "module": "A4",
                    "scenario": null
                },
                {
                    "value": "6,01E-05",
                    "module": "A5",
                    "scenario": null
                },
                {
                    "value": "4,80E-03",
                    "module": "B2",
                    "scenario": null
                },
                {
                    "value": "1,26E-04",
                    "module": "B3",
                    "scenario": null
                },
                {
                    "value": "0,00E+00",
                    "module": "C1",
                    "scenario": null
                },
                {
                    "value": "0,00E+00",
                    "module": "C2",
                    "scenario": null
                },
                {
                    "value": "0,00E+00",
                    "module": "C3",
                    "scenario": null
                },
                {
                    "value": "0,00E+00",
                    "module": "C4",
                    "scenario": null
                },
                {
                    "value": "0,00E+00",
                    "module": "D",
                    "scenario": null
                }
            ]
        },
        {
            "parameter": "EET",
            "values": [
                {
                    "value": "6,93E-03",
                    "module": "A1-A3",
                    "scenario": null
                },
                {
                    "value": "0,00E+00",
                    "module": "A4",
                    "scenario": null
                },
                {
                    "value": "3,47E-04",
                    "module": "A5",
                    "scenario": null
                },
                {
                    "value": "2,77E-02",
                    "module": "B2",
                    "scenario": null
                },
                {
                    "value": "7,28E-04",
                    "module": "B3",
                    "scenario": null
                },
                {
                    "value": "0,00E+00",
                    "module": "C1",
                    "scenario": null
                },
                {
                    "value": "0,00E+00",
                    "module": "C2",
                    "scenario": null
                },
                {
                    "value": "0,00E+00",
                    "module": "C3",
                    "scenario": null
                },
                {
                    "value": "0,00E+00",
                    "module": "C4",
                    "scenario": null
                },
                {
                    "value": "0,00E+00",
                    "module": "D",
                    "scenario": null
                }
            ]
        }
    ]
}