{
    "product_name": "HHFlex PHE",
    "epd_id": "NEPD-7456-6848",
    "compliance": [
        "EN 15804+A2",
        "ISO 14025",
        "ISO 21930"
    ],
    "producer_name": "Systemair B.V.",
    "environmental_impact": [
        {
            "parameter": "GWP-total",
            "values": [
                {
                    "value": "1,29E+04",
                    "module": "A1-A3",
                    "scenario": null
                },
                {
                    "value": "1,34E+02",
                    "module": "A4",
                    "scenario": null
                },
                {
                    "value": "3,61E+00",
                    "module": "C1",
                    "scenario": null
                },
                {
                    "value": "2,23E+01",
                    "module": "C2",
                    "scenario": null
                },
                {
                    "value": "2,48E+02",
                    "module": "C3",
                    "scenario": null
                },
                {
                    "value": "1,19E+01",
                    "module": "C4",
                    "scenario": null
                },
                {
                    "value": "-1,15E+03",
                    "module": "D",
                    "scenario": null
                }
            ]
        },
        {
            "parameter": "GWP-fossil",
            "values": [
                {
                    "value": "1,28E+04",
                    "module": "A1-A3",
                    "scenario": null
                },
                {
                    "value": "1,34E+02",
                    "module": "A4",
                    "scenario": null
                },
                {
                    "value": "3,61E+00",
                    "module": "C1",
                    "scenario": null
                },
                {
                    "value": "2,23E+01",
                    "module": "C2",
                    "scenario": null
                },
                {
                    "value": "1,64E+02",
                    "module": "C3",
                    "scenario": null
                },
                {
                    "value": "1,19E+01",
                    "module": "C4",
                    "scenario": null
                },
                {
                    "value": "-1,13E+03",
                    "module": "D",
                    "scenario": null
                }
            ]
        },
        {
            "parameter": "GWP-biogenic",
            "values": [
                {
                    "value": "1,93E+00",
                    "module": "A1-A3",
                    "scenario": null
                },
                {
                    "value": "5,54E-02",
                    "module": "A4",
                    "scenario": null
                },
                {
                    "value": "6,76E-04",
                    "module": "C1",
                    "scenario": null
                },
                {
                    "value": "9,23E-03",
                    "module": "C2",
                    "scenario": null
                },
                {
                    "value": "8,35E+01",
                    "module": "C3",
                    "scenario": null
                },
                {
                    "value": "4,99E-03",
                    "module": "C4",
                    "scenario": null
                },
                {
                    "value": "-4,50E+00",
                    "module": "D",
                    "scenario": null
                }
            ]
        },
        {
            "parameter": "GWP-luluc",
            "values": [
                {
                    "value": "6,14E+01",
                    "module": "A1-A3",
                    "scenario": null
                },
                {
                    "value": "4,76E-02",
                    "module": "A4",
                    "scenario": null
                },
                {
                    "value": "2,84E-04",
                    "module": "C1",
                    "scenario": null
                },
                {
                    "value": "7,94E-03",
                    "module": "C2",
                    "scenario": null
                },
                {
                    "value": "8,06E-03",
                    "module": "C3",
                    "scenario": null
                },
                {
                    "value": "1,11E-03",
                    "module": "C4",
                    "scenario": null
                },
                {
                    "value": "-1,45E+01",
                    "module": "D",
                    "scenario": null
                }
            ]
        },
        {
            "parameter": "ODP",
            "values": [
                {
                    "value": "9,86E-04",
                    "module": "A1-A3",
                    "scenario": null
                },
                {
                    "value": "3,03E-05",
                    "module": "A4",
                    "scenario": null
                },
                {
                    "value": "7,79E-07",
                    "module": "C1",
                    "scenario": null
                },
                {
                    "value": "5,05E-06",
                    "module": "C2",
                    "scenario": null
                },
                {
                    "value": "3,28E-06",
                    "module": "C3",
                    "scenario": null
                },
                {
                    "value": "1,24E-06",
                    "module": "C4",
                    "scenario": null
                },
                {
                    "value": "-9,84E-01",
                    "module": "D",
                    "scenario": null
                }
            ]
        },
        {
            "parameter": "AP",
            "values": [
                {
                    "value": "1,09E+02",
                    "module": "A1-A3",
                    "scenario": null
                },
                {
                    "value": "3,84E-01",
                    "module": "A4",
                    "scenario": null
                },
                {
                    "value": "3,77E-02",
                    "module": "C1",
                    "scenario": null
                },
                {
                    "value": "6,41E-02",
                    "module": "C2",
                    "scenario": null
                },
                {
                    "value": "7,47E-02",
                    "module": "C3",
                    "scenario": null
                },
                {
                    "value": "3,12E-02",
                    "module": "C4",
                    "scenario": null
                },
                {
                    "value": "-4,40E+01",
                    "module": "D",
                    "scenario": null
                }
            ]
        },
        {
            "parameter": "POCP",
            "values": [
                {
                    "value": "4,84E+01",
                    "module": "A1-A3",
                    "scenario": null
                },
                {
                    "value": "3,26E-01",
                    "module": "A4",
                    "scenario": null
                },
                {
                    "value": "5,02E-02",
                    "module": "C1",
                    "scenario": null
                },
                {
                    "value": "5,43E-02",
                    "module": "C2",
                    "scenario": null
                },
                {
                    "value": "6,39E-02",
                    "module": "C3",
                    "scenario": null
                },
                {
                    "value": "3,55E-02",
                    "module": "C4",
                    "scenario": null
                },
                {
                    "value": "-9,83E+00",
                    "module": "D",
                    "scenario": null
                }
            ]
        },
        {
            "parameter": "ADPE",
            "values": [
                {
                    "value": "4,05E+00",
                    "module": "A1-A3",
                    "scenario": null
                },
                {
                    "value": "3,70E-03",
                    "module": "A4",
                    "scenario": null
                },
                {
                    "value": "5,53E-06",
                    "module": "C1",
                    "scenario": null
                },
                {
                    "value": "6,16E-04",
                    "module": "C2",
                    "scenario": null
                },
                {
                    "value": "2,15E-04",
                    "module": "C3",
                    "scenario": null
                },
                {
                    "value": "7,10E-05",
                    "module": "C4",
                    "scenario": null
                },
                {
                    "value": "-2,30E-01",
                    "module": "D",
                    "scenario": null
                }
            ]
        },
        {
            "parameter": "ADPF",
            "values": [
                {
                    "value": "1,59E+05",
                    "module": "A1-A3",
                    "scenario": null
                },
                {
                    "value": "2,02E+03",
                    "module": "A4",
                    "scenario": null
                },
                {
                    "value": "4,96E+01",
                    "module": "C1",
                    "scenario": null
                },
                {
                    "value": "3,37E+02",
                    "module": "C2",
                    "scenario": null
                },
                {
                    "value": "1,38E+02",
                    "module": "C3",
                    "scenario": null
                },
                {
                    "value": "9,05E+01",
                    "module": "C4",
                    "scenario": null
                },
                {
                    "value": "-1,28E+04",
                    "module": "D",
                    "scenario": null
                }
            ]
        },
        {
            "parameter": "WDP",
            "values": [
                {
                    "value": "1,03E+06",
                    "module": "A1-A3",
                    "scenario": null
                },
                {
                    "value": "1,96E+03",
                    "module": "A4",
                    "scenario": null
                },
                {
                    "value": "1,05E+01",
                    "module": "C1",
                    "scenario": null
                },
                {
                    "value": "3,26E+02",
                    "module": "C2",
                    "scenario": null
                },
                {
                    "value": "1,91E+03",
                    "module": "C3",
                    "scenario": null
                },
                {
                    "value": "5,79E+02",
                    "module": "C4",
                    "scenario": null
                },
                {
                    "value": "-3,95E+05",
                    "module": "D",
                    "scenario": null
                }
            ]
        },
        {
            "parameter": "EP-freshwater",
            "values": [
                {
                    "value": "1,04E+00",
                    "module": "A1-A3",
                    "scenario": null
                },
                {
                    "value": "1,07E-03",
                    "module": "A4",
                    "scenario": null
                },
                {
                    "value": "1,31E-05",
                    "module": "C1",
                    "scenario": null
                },
                {
                    "value": "1,78E-04",
                    "module": "C2",
                    "scenario": null
                },
                {
                    "value": "3,69E-04",
                    "module": "C3",
                    "scenario": null
                },
                {
                    "value": "5,92E-05",
                    "module": "C4",
                    "scenario": null
                },
                {
                    "value": "-2,97E-01",
                    "module": "D",
                    "scenario": null
                }
            ]
        },
        {
            "parameter": "EP-marine",
            "values": [
                {
                    "value": "1,23E+01",
                    "module": "A1-A3",
                    "scenario": null
                },
                {
                    "value": "7,61E-02",
                    "module": "A4",
                    "scenario": null
                },
                {
                    "value": "1,66E-02",
                    "module": "C1",
                    "scenario": null
                },
                {
                    "value": "1,27E-02",
                    "module": "C2",
                    "scenario": null
                },
                {
                    "value": "2,25E-02",
                    "module": "C3",
                    "scenario": null
                },
                {
                    "value": "1,88E-02",
                    "module": "C4",
                    "scenario": null
                },
                {
                    "value": "-2,39E+00",
                    "module": "D",
                    "scenario": null
                }
            ]
        },
        {
            "parameter": "EP-terrestrial",
            "values": [
                {
                    "value": "2,45E+02",
                    "module": "A1-A3",
                    "scenario": null
                },
                {
                    "value": "8,51E-01",
                    "module": "A4",
                    "scenario": null
                },
                {
                    "value": "1,83E-01",
                    "module": "C1",
                    "scenario": null
                },
                {
                    "value": "1,42E-01",
                    "module": "C2",
                    "scenario": null
                },
                {
                    "value": "2,41E-01",
                    "module": "C3",
                    "scenario": null
                },
                {
                    "value": "1,19E-01",
                    "module": "C4",
                    "scenario": null
                },
                {
                    "value": "-3,32E+01",
                    "module": "D",
                    "scenario": null
                }
            ]
        },
        {
            "parameter": "GWP-IOBC",
            "values": [
                {
                    "value": "1,30E+04",
                    "module": "A1-A3",
                    "scenario": null
                },
                {
                    "value": "1,34E+02",
                    "module": "A4",
                    "scenario": null
                },
                {
                    "value": "3,61E+00",
                    "module": "C1",
                    "scenario": null
                },
                {
                    "value": "2,23E+01",
                    "module": "C2",
                    "scenario": null
                },
                {
                    "value": "1,64E+02",
                    "module": "C3",
                    "scenario": null
                },
                {
                    "value": "1,20E+01",
                    "module": "C4",
                    "scenario": null
                },
                {
                    "value": "-1,07E+03",
                    "module": "D",
                    "scenario": null
                }
            ]
        }
    ],
    "additional_environmental_impact": [
        {
            "parameter": "PM",
            "values": [
                {
                    "value": "9,46E-04",
                    "module": "A1-A3",
                    "scenario": null
                },
                {
                    "value": "8,19E-06",
                    "module": "A4",
                    "scenario": null
                },
                {
                    "value": "9,98E-07",
                    "module": "C1",
                    "scenario": null
                },
                {
                    "value": "1,37E-06",
                    "module": "C2",
                    "scenario": null
                },
                {
                    "value": "5,51E-07",
                    "module": "C3",
                    "scenario": null
                },
                {
                    "value": "5,54E-07",
                    "module": "C4",
                    "scenario": null
                },
                {
                    "value": "-1,47E-04",
                    "module": "D",
                    "scenario": null
                }
            ]
        },
        {
            "parameter": "ETP-fw",
            "values": [
                {
                    "value": "6,47E+05",
                    "module": "A1-A3",
                    "scenario": null
                },
                {
                    "value": "1,50E+03",
                    "module": "A4",
                    "scenario": null
                },
                {
                    "value": "2,71E+01",
                    "module": "C1",
                    "scenario": null
                },
                {
                    "value": "2,50E+02",
                    "module": "C2",
                    "scenario": null
                },
                {
                    "value": "5,12E+03",
                    "module": "C3",
                    "scenario": null
                },
                {
                    "value": "1,76E+04",
                    "module": "C4",
                    "scenario": null
                },
                {
                    "value": "-3,72E+05",
                    "module": "D",
                    "scenario": null
                }
            ]
        },
        {
            "parameter": "HTP-c",
            "values": [
                {
                    "value": "5,82E-05",
                    "module": "A1-A3",
                    "scenario": null
                },
                {
                    "value": "0,00E+00",
                    "module": "A4",
                    "scenario": null
                },
                {
                    "value": "0,00E+00",
                    "module": "C1",
                    "scenario": null
                },
                {
                    "value": "0,00E+00",
                    "module": "C2",
                    "scenario": null
                },
                {
                    "value": "2,07E-08",
                    "module": "C3",
                    "scenario": null
                },
                {
                    "value": "3,00E-07",
                    "module": "C4",
                    "scenario": null
                },
                {
                    "value": "-7,60E-06",
                    "module": "D",
                    "scenario": null
                }
            ]
        },
        {
            "parameter": "HTP-nc",
            "values": [
                {
                    "value": "8,28E-04",
                    "module": "A1-A3",
                    "scenario": null
                },
                {
                    "value": "1,64E-06",
                    "module": "A4",
                    "scenario": null
                },
                {
                    "value": "2,46E-08",
                    "module": "C1",
                    "scenario": null
                },
                {
                    "value": "2,73E-07",
                    "module": "C2",
                    "scenario": null
                },
                {
                    "value": "1,49E-06",
                    "module": "C3",
                    "scenario": null
                },
                {
                    "value": "2,04E-05",
                    "module": "C4",
                    "scenario": null
                },
                {
                    "value": "-4,30E-04",
                    "module": "D",
                    "scenario": null
                }
            ]
        },
        {
            "parameter": "SQP",
            "values": [
                {
                    "value": "5,20E+04",
                    "module": "A1-A3",
                    "scenario": null
                },
                {
                    "value": "1,41E+03",
                    "module": "A4",
                    "scenario": null
                },
                {
                    "value": "6,30E+00",
                    "module": "C1",
                    "scenario": null
                },
                {
                    "value": "2,36E+02",
                    "module": "C2",
                    "scenario": null
                },
                {
                    "value": "4,90E+01",
                    "module": "C3",
                    "scenario": null
                },
                {
                    "value": "2,70E+02",
                    "module": "C4",
                    "scenario": null
                },
                {
                    "value": "-5,93E+03",
                    "module": "D",
                    "scenario": null
                }
            ]
        },
        {
            "parameter": "IRP",
            "values": [
                {
                    "value": "4,30E+02",
                    "module": "A1-A3",
                    "scenario": null
                },
                {
                    "value": "8,84E+00",
                    "module": "A4",
                    "scenario": null
                },
                {
                    "value": "2,13E-01",
                    "module": "C1",
                    "scenario": null
                },
                {
                    "value": "1,47E+00",
                    "module": "C2",
                    "scenario": null
                },
                {
                    "value": "6,26E-01",
                    "module": "C3",
                    "scenario": null
                },
                {
                    "value": "4,20E-01",
                    "module": "C4",
                    "scenario": null
                },
                {
                    "value": "-4,32E+01",
                    "module": "D",
                    "scenario": null
                }
            ]
        }
    ],
    "resource_use": [
        {
            "parameter": "PERE",
            "values": [
                {
                    "value": "2,07E+04",
                    "module": "A1-A3",
                    "scenario": null
                },
                {
                    "value": "2,90E+01",
                    "module": "A4",
                    "scenario": null
                },
                {
                    "value": "2,68E-01",
                    "module": "C1",
                    "scenario": null
                },
                {
                    "value": "4,83E+00",
                    "module": "C2",
                    "scenario": null
                },
                {
                    "value": "1,72E+01",
                    "module": "C3",
                    "scenario": null
                },
                {
                    "value": "3,56E+00",
                    "module": "C4",
                    "scenario": null
                },
                {
                    "value": "-5,45E+03",
                    "module": "D",
                    "scenario": null
                }
            ]
        },
        {
            "parameter": "PERM",
            "values": [
                {
                    "value": "7,01E+02",
                    "module": "A1-A3",
                    "scenario": null
                },
                {
                    "value": "0,00E+00",
                    "module": "A4",
                    "scenario": null
                },
                {
                    "value": "0,00E+00",
                    "module": "C1",
                    "scenario": null
                },
                {
                    "value": "0,00E+00",
                    "module": "C2",
                    "scenario": null
                },
                {
                    "value": "-7,01E+02",
                    "module": "C3",
                    "scenario": null
                },
                {
                    "value": "0,00E+00",
                    "module": "C4",
                    "scenario": null
                },
                {
                    "value": "0,00E+00",
                    "module": "D",
                    "scenario": null
                }
            ]
        },
        {
            "parameter": "PERT",
            "values": [
                {
                    "value": "2,14E+04",
                    "module": "A1-A3",
                    "scenario": null
                },
                {
                    "value": "2,90E+01",
                    "module": "A4",
                    "scenario": null
                },
                {
                    "value": "2,68E-01",
                    "module": "C1",
                    "scenario": null
                },
                {
                    "value": "4,83E+00",
                    "module": "C2",
                    "scenario": null
                },
                {
                    "value": "-6,83E+02",
                    "module": "C3",
                    "scenario": null
                },
                {
                    "value": "3,56E+00",
                    "module": "C4",
                    "scenario": null
                },
                {
                    "value": "-5,45E+03",
                    "module": "D",
                    "scenario": null
                }
            ]
        },
        {
            "parameter": "PENRE",
            "values": [
                {
                    "value": "1,55E+05",
                    "module": "A1-A3",
                    "scenario": null
                },
                {
                    "value": "2,02E+03",
                    "module": "A4",
                    "scenario": null
                },
                {
                    "value": "4,96E+01",
                    "module": "C1",
                    "scenario": null
                },
                {
                    "value": "3,37E+02",
                    "module": "C2",
                    "scenario": null
                },
                {
                    "value": "1,39E+02",
                    "module": "C3",
                    "scenario": null
                },
                {
                    "value": "9,05E+01",
                    "module": "C4",
                    "scenario": null
                },
                {
                    "value": "-1,28E+04",
                    "module": "D",
                    "scenario": null
                }
            ]
        },
        {
            "parameter": "PENRM",
            "values": [
                {
                    "value": "3,85E+03",
                    "module": "A1-A3",
                    "scenario": null
                },
                {
                    "value": "0,00E+00",
                    "module": "A4",
                    "scenario": null
                },
                {
                    "value": "0,00E+00",
                    "module": "C1",
                    "scenario": null
                },
                {
                    "value": "0,00E+00",
                    "module": "C2",
                    "scenario": null
                },
                {
                    "value": "-2,89E+03",
                    "module": "C3",
                    "scenario": null
                },
                {
                    "value": "0,00E+00",
                    "module": "C4",
                    "scenario": null
                },
                {
                    "value": "0,00E+00",
                    "module": "D",
                    "scenario": null
                }
            ]
        },
        {
            "parameter": "PENRT",
            "values": [
                {
                    "value": "1,59E+05",
                    "module": "A1-A3",
                    "scenario": null
                },
                {
                    "value": "2,02E+03",
                    "module": "A4",
                    "scenario": null
                },
                {
                    "value": "4,96E+01",
                    "module": "C1",
                    "scenario": null
                },
                {
                    "value": "3,37E+02",
                    "module": "C2",
                    "scenario": null
                },
                {
                    "value": "-2,76E+03",
                    "module": "C3",
                    "scenario": null
                },
                {
                    "value": "9,05E+01",
                    "module": "C4",
                    "scenario": null
                },
                {
                    "value": "-1,28E+04",
                    "module": "D",
                    "scenario": null
                }
            ]
        },
        {
            "parameter": "SM",
            "values": [
                {
                    "value": "2,11E+02",
                    "module": "A1-A3",
                    "scenario": null
                },
                {
                    "value": "0,00E+00",
                    "module": "A4",
                    "scenario": null
                },
                {
                    "value": "2,44E-02",
                    "module": "C1",
                    "scenario": null
                },
                {
                    "value": "0,00E+00",
                    "module": "C2",
                    "scenario": null
                },
                {
                    "value": "1,29E-03",
                    "module": "C3",
                    "scenario": null
                },
                {
                    "value": "2,10E-03",
                    "module": "C4",
                    "scenario": null
                },
                {
                    "value": "6,59E+01",
                    "module": "D",
                    "scenario": null
                }
            ]
        },
        {
            "parameter": "RSF",
            "values": [
                {
                    "value": "2,54E+03",
                    "module": "A1-A3",
                    "scenario": null
                },
                {
                    "value": "1,04E+00",
                    "module": "A4",
                    "scenario": null
                },
                {
                    "value": "6,60E-03",
                    "module": "C1",
                    "scenario": null
                },
                {
                    "value": "1,73E-01",
                    "module": "C2",
                    "scenario": null
                },
                {
                    "value": "3,19E-01",
                    "module": "C3",
                    "scenario": null
                },
                {
                    "value": "7,78E-02",
                    "module": "C4",
                    "scenario": null
                },
                {
                    "value": "1,06E+01",
                    "module": "D",
                    "scenario": null
                }
            ]
        },
        {
            "parameter": "NRSF",
            "values": [
                {
                    "value": "5,00E+02",
                    "module": "A1-A3",
                    "scenario": null
                },
                {
                    "value": "3,70E+00",
                    "module": "A4",
                    "scenario": null
                },
                {
                    "value": "9,72E-02",
                    "module": "C1",
                    "scenario": null
                },
                {
                    "value": "6,17E-01",
                    "module": "C2",
                    "scenario": null
                },
                {
                    "value": "1,37E-03",
                    "module": "C3",
                    "scenario": null
                },
                {
                    "value": "6,51E-01",
                    "module": "C4",
                    "scenario": null
                },
                {
                    "value": "1,20E+02",
                    "module": "D",
                    "scenario": null
                }
            ]
        },
        {
            "parameter": "FW",
            "values": [
                {
                    "value": "1,21E+02",
                    "module": "A1-A3",
                    "scenario": null
                },
                {
                    "value": "2,16E-01",
                    "module": "A4",
                    "scenario": null
                },
                {
                    "value": "2,55E-03",
                    "module": "C1",
                    "scenario": null
                },
                {
                    "value": "3,61E-02",
                    "module": "C2",
                    "scenario": null
                },
                {
                    "value": "2,93E+00",
                    "module": "C3",
                    "scenario": null
                },
                {
                    "value": "1,02E-01",
                    "module": "C4",
                    "scenario": null
                },
                {
                    "value": "-2,55E+01",
                    "module": "D",
                    "scenario": null
                }
            ]
        }
    ],
    "end_of_life_waste": [
        {
            "parameter": "HWD",
            "values": [
                {
                    "value": "6,84E+01",
                    "module": "A1-A3",
                    "scenario": null
                },
                {
                    "value": "1,04E-01",
                    "module": "A4",
                    "scenario": null
                },
                {
                    "value": "1,46E-03",
                    "module": "C1",
                    "scenario": null
                },
                {
                    "value": "1,74E-02",
                    "module": "C2",
                    "scenario": null
                },
                {
                    "value": "1,49E-04",
                    "module": "C3",
                    "scenario": null
                },
                {
                    "value": "2,75E+00",
                    "module": "C4",
                    "scenario": null
                },
                {
                    "value": "-4,02E-01",
                    "module": "D",
                    "scenario": null
                }
            ]
        },
        {
            "parameter": "NHWD",
            "values": [
                {
                    "value": "3,77E+03",
                    "module": "A1-A3",
                    "scenario": null
                },
                {
                    "value": "9,84E+01",
                    "module": "A4",
                    "scenario": null
                },
                {
                    "value": "5,87E-02",
                    "module": "C1",
                    "scenario": null
                },
                {
                    "value": "1,64E+01",
                    "module": "C2",
                    "scenario": null
                },
                {
                    "value": "1,80E+00",
                    "module": "C3",
                    "scenario": null
                },
                {
                    "value": "4,67E+02",
                    "module": "C4",
                    "scenario": null
                },
                {
                    "value": "-3,91E+02",
                    "module": "D",
                    "scenario": null
                }
            ]
        },
        {
            "parameter": "RWD",
            "values": [
                {
                    "value": "4,72E-01",
                    "module": "A1-A3",
                    "scenario": null
                },
                {
                    "value": "1,38E-02",
                    "module": "A4",
                    "scenario": null
                },
                {
                    "value": "3,45E-04",
                    "module": "C1",
                    "scenario": null
                },
                {
                    "value": "2,30E-03",
                    "module": "C2",
                    "scenario": null
                },
                {
                    "value": "1,52E-05",
                    "module": "C3",
                    "scenario": null
                },
                {
                    "value": "3,25E-04",
                    "module": "C4",
                    "scenario": null
                },
                {
                    "value": "-4,05E-02",
                    "module": "D",
                    "scenario": null
                }
            ]
        }
    ],
    "end_of_life_flow": [
        {
            "parameter": "CRU",
            "values": [
                {
                    "value": "0,00E+00",
                    "module": "A1-A3",
                    "scenario": null
                },
                {
                    "value": "0,00E+00",
                    "module": "A4",
                    "scenario": null
                },
                {
                    "value": "0,00E+00",
                    "module": "C1",
                    "scenario": null
                },
                {
                    "value": "0,00E+00",
                    "module": "C2",
                    "scenario": null
                },
                {
                    "value": "0,00E+00",
                    "module": "C3",
                    "scenario": null
                },
                {
                    "value": "0,00E+00",
                    "module": "C4",
                    "scenario": null
                },
                {
                    "value": "0,00E+00",
                    "module": "D",
                    "scenario": null
                }
            ]
        },
        {
            "parameter": "MFR",
            "values": [
                {
                    "value": "1,45E+02",
                    "module": "A1-A3",
                    "scenario": null
                },
                {
                    "value": "0,00E+00",
                    "module": "A4",
                    "scenario": null
                },
                {
                    "value": "2,39E-02",
                    "module": "C1",
                    "scenario": null
                },
                {
                    "value": "0,00E+00",
                    "module": "C2",
                    "scenario": null
                },
                {
                    "value": "2,14E+03",
                    "module": "C3",
                    "scenario": null
                },
                {
                    "value": "1,39E-02",
                    "module": "C4",
                    "scenario": null
                },
                {
                    "value": "-2,61E+00",
                    "module": "D",
                    "scenario": null
                }
            ]
        },
        {
            "parameter": "MER",
            "values": [
                {
                    "value": "1,03E+02",
                    "module": "A1-A3",
                    "scenario": null
                },
                {
                    "value": "0,00E+00",
                    "module": "A4",
                    "scenario": null
                },
                {
                    "value": "7,42E-05",
                    "module": "C1",
                    "scenario": null
                },
                {
                    "value": "0,00E+00",
                    "module": "C2",
                    "scenario": null
                },
                {
                    "value": "1,19E+02",
                    "module": "C3",
                    "scenario": null
                },
                {
                    "value": "2,60E-04",
                    "module": "C4",
                    "scenario": null
                },
                {
                    "value": "-3,44E-01",
                    "module": "D",
                    "scenario": null
                }
            ]
        },
        {
            "parameter": "EEE",
            "values": [
                {
                    "value": "8,07E+01",
                    "module": "A1-A3",
                    "scenario": null
                },
                {
                    "value": "0,00E+00",
                    "module": "A4",
                    "scenario": null
                },
                {
                    "value": "2,54E-04",
                    "module": "C1",
                    "scenario": null
                },
                {
                    "value": "0,00E+00",
                    "module": "C2",
                    "scenario": null
                },
                {
                    "value": "1,19E+02",
                    "module": "C3",
                    "scenario": null
                },
                {
                    "value": "1,03E-02",
                    "module": "C4",
                    "scenario": null
                },
                {
                    "value": "-8,54E-01",
                    "module": "D",
                    "scenario": null
                }
            ]
        },
        {
            "parameter": "EET",
            "values": [
                {
                    "value": "1,22E+03",
                    "module": "A1-A3",
                    "scenario": null
                },
                {
                    "value": "0,00E+00",
                    "module": "A4",
                    "scenario": null
                },
                {
                    "value": "3,85E-03",
                    "module": "C1",
                    "scenario": null
                },
                {
                    "value": "0,00E+00",
                    "module": "C2",
                    "scenario": null
                },
                {
                    "value": "1,81E+03",
                    "module": "C3",
                    "scenario": null
                },
                {
                    "value": "1,56E-01",
                    "module": "C4",
                    "scenario": null
                },
                {
                    "value": "-1,29E+01",
                    "module": "D",
                    "scenario": null
                }
            ]
        }
    ]
}