{
    "product_name": "SteelMaster 1200WF, Jotun Saudia Co. Ltd (Jeddah)",
    "epd_id": "NEPD-2877-1571-EN",
    "compliance": [
        "EN 15804",
        "ISO 14025",
        "ISO 21930"
    ],
    "producer_name": "Jotun A/S",
    "environmental_impact": [
        {
            "parameter": "GWP-total",
            "values": [
                {
                    "value": "3,14E+00",
                    "module": "A1",
                    "scenario": null
                },
                {
                    "value": "1,28E-01",
                    "module": "A2",
                    "scenario": null
                },
                {
                    "value": "4,60E-02",
                    "module": "A3",
                    "scenario": null
                },
                {
                    "value": "3,31E+00",
                    "module": "A1A3",
                    "scenario": null
                }
            ]
        },
        {
            "parameter": "ODP",
            "values": [
                {
                    "value": "2,61E-07",
                    "module": "A1",
                    "scenario": null
                },
                {
                    "value": "2,37E-08",
                    "module": "A2",
                    "scenario": null
                },
                {
                    "value": "5,98E-09",
                    "module": "A3",
                    "scenario": null
                },
                {
                    "value": "2,90E-07",
                    "module": "A1A3",
                    "scenario": null
                }
            ]
        },
        {
            "parameter": "AP",
            "values": [
                {
                    "value": "2,29E-02",
                    "module": "A1",
                    "scenario": null
                },
                {
                    "value": "1,62E-03",
                    "module": "A2",
                    "scenario": null
                },
                {
                    "value": "3,00E-04",
                    "module": "A3",
                    "scenario": null
                },
                {
                    "value": "2,49E-02",
                    "module": "A1A3",
                    "scenario": null
                }
            ]
        },
        {
            "parameter": "EP",
            "values": [
                {
                    "value": "9,83E-03",
                    "module": "A1",
                    "scenario": null
                },
                {
                    "value": "2,13E-04",
                    "module": "A2",
                    "scenario": null
                },
                {
                    "value": "3,47E-05",
                    "module": "A3",
                    "scenario": null
                },
                {
                    "value": "1,01E-02",
                    "module": "A1A3",
                    "scenario": null
                }
            ]
        },
        {
            "parameter": "POCP",
            "values": [
                {
                    "value": "1,40E-03",
                    "module": "A1",
                    "scenario": null
                },
                {
                    "value": "5,37E-05",
                    "module": "A2",
                    "scenario": null
                },
                {
                    "value": "1,25E-05",
                    "module": "A3",
                    "scenario": null
                },
                {
                    "value": "1,46E-03",
                    "module": "A1A3",
                    "scenario": null
                }
            ]
        },
        {
            "parameter": "ADPE",
            "values": [
                {
                    "value": "2,72E-05",
                    "module": "A1",
                    "scenario": null
                },
                {
                    "value": "1,35E-07",
                    "module": "A2",
                    "scenario": null
                },
                {
                    "value": "2,43E-08",
                    "module": "A3",
                    "scenario": null
                },
                {
                    "value": "2,73E-05",
                    "module": "A1A3",
                    "scenario": null
                }
            ]
        },
        {
            "parameter": "ADPF",
            "values": [
                {
                    "value": "4,67E+01",
                    "module": "A1",
                    "scenario": null
                },
                {
                    "value": "1,99E+00",
                    "module": "A2",
                    "scenario": null
                },
                {
                    "value": "6,91E-01",
                    "module": "A3",
                    "scenario": null
                },
                {
                    "value": "4,94E+01",
                    "module": "A1A3",
                    "scenario": null
                }
            ]
        }
    ],
    "additional_environmental_impact": [],
    "resource_use": [
        {
            "parameter": "PERE",
            "values": [
                {
                    "value": "2,99E+00",
                    "module": "A1",
                    "scenario": null
                },
                {
                    "value": "3,56E-02",
                    "module": "A2",
                    "scenario": null
                },
                {
                    "value": "2,12E-03",
                    "module": "A3",
                    "scenario": null
                },
                {
                    "value": "3,03E+00",
                    "module": "A1A3",
                    "scenario": null
                }
            ]
        },
        {
            "parameter": "PERM",
            "values": [
                {
                    "value": "5,39E-01",
                    "module": "A1",
                    "scenario": null
                },
                {
                    "value": "8,39E-03",
                    "module": "A2",
                    "scenario": null
                },
                {
                    "value": "4,83E-04",
                    "module": "A3",
                    "scenario": null
                },
                {
                    "value": "5,48E-01",
                    "module": "A1A3",
                    "scenario": null
                }
            ]
        },
        {
            "parameter": "PERT",
            "values": [
                {
                    "value": "3,53E+00",
                    "module": "A1",
                    "scenario": null
                },
                {
                    "value": "4,39E-02",
                    "module": "A2",
                    "scenario": null
                },
                {
                    "value": "2,61E-03",
                    "module": "A3",
                    "scenario": null
                },
                {
                    "value": "3,58E+00",
                    "module": "A1A3",
                    "scenario": null
                }
            ]
        },
        {
            "parameter": "PENRE",
            "values": [
                {
                    "value": "5,03E+01",
                    "module": "A1",
                    "scenario": null
                },
                {
                    "value": "2,05E+00",
                    "module": "A2",
                    "scenario": null
                },
                {
                    "value": "6,95E-01",
                    "module": "A3",
                    "scenario": null
                },
                {
                    "value": "5,31E+01",
                    "module": "A1A3",
                    "scenario": null
                }
            ]
        },
        {
            "parameter": "PENRM",
            "values": [
                {
                    "value": "0,00E+00",
                    "module": "A1",
                    "scenario": null
                },
                {
                    "value": "0,00E+00",
                    "module": "A2",
                    "scenario": null
                },
                {
                    "value": "0,00E+00",
                    "module": "A3",
                    "scenario": null
                },
                {
                    "value": "0,00E+00",
                    "module": "A1A3",
                    "scenario": null
                }
            ]
        },
        {
            "parameter": "PENRT",
            "values": [
                {
                    "value": "5,03E+01",
                    "module": "A1",
                    "scenario": null
                },
                {
                    "value": "2,05E+00",
                    "module": "A2",
                    "scenario": null
                },
                {
                    "value": "6,95E-01",
                    "module": "A3",
                    "scenario": null
                },
                {
                    "value": "5,31E+01",
                    "module": "A1A3",
                    "scenario": null
                }
            ]
        },
        {
            "parameter": "SM",
            "values": [
                {
                    "value": "0,00E+00",
                    "module": "A1",
                    "scenario": null
                },
                {
                    "value": "0,00E+00",
                    "module": "A2",
                    "scenario": null
                },
                {
                    "value": "0,00E+00",
                    "module": "A3",
                    "scenario": null
                },
                {
                    "value": "0,00E+00",
                    "module": "A1A3",
                    "scenario": null
                }
            ]
        },
        {
            "parameter": "RSF",
            "values": [
                {
                    "value": "0,00E+00",
                    "module": "A1",
                    "scenario": null
                },
                {
                    "value": "0,00E+00",
                    "module": "A2",
                    "scenario": null
                },
                {
                    "value": "0,00E+00",
                    "module": "A3",
                    "scenario": null
                },
                {
                    "value": "0,00E+00",
                    "module": "A1A3",
                    "scenario": null
                }
            ]
        },
        {
            "parameter": "NRSF",
            "values": [
                {
                    "value": "0,00E+00",
                    "module": "A1",
                    "scenario": null
                },
                {
                    "value": "0,00E+00",
                    "module": "A2",
                    "scenario": null
                },
                {
                    "value": "0,00E+00",
                    "module": "A3",
                    "scenario": null
                },
                {
                    "value": "0,00E+00",
                    "module": "A1A3",
                    "scenario": null
                }
            ]
        },
        {
            "parameter": "FW",
            "values": [
                {
                    "value": "3,00E-01",
                    "module": "A1",
                    "scenario": null
                },
                {
                    "value": "3,72E-04",
                    "module": "A2",
                    "scenario": null
                },
                {
                    "value": "1,13E-04",
                    "module": "A3",
                    "scenario": null
                },
                {
                    "value": "3,00E-01",
                    "module": "A1A3",
                    "scenario": null
                }
            ]
        }
    ],
    "end_of_life_waste": [
        {
            "parameter": "HWD",
            "values": [
                {
                    "value": "7,49E-05",
                    "module": "A1",
                    "scenario": null
                },
                {
                    "value": "1,10E-06",
                    "module": "A2",
                    "scenario": null
                },
                {
                    "value": "1,34E-03",
                    "module": "A3",
                    "scenario": null
                },
                {
                    "value": "1,42E-03",
                    "module": "A1A3",
                    "scenario": null
                }
            ]
        },
        {
            "parameter": "NHWD",
            "values": [
                {
                    "value": "1,52E+00",
                    "module": "A1",
                    "scenario": null
                },
                {
                    "value": "1,04E-01",
                    "module": "A2",
                    "scenario": null
                },
                {
                    "value": "7,30E-03",
                    "module": "A3",
                    "scenario": null
                },
                {
                    "value": "1,63E+00",
                    "module": "A1A3",
                    "scenario": null
                }
            ]
        },
        {
            "parameter": "RWD",
            "values": [
                {
                    "value": "0,00E+00",
                    "module": "A1",
                    "scenario": null
                },
                {
                    "value": "0,00E+00",
                    "module": "A2",
                    "scenario": null
                },
                {
                    "value": "1,02E-07",
                    "module": "A3",
                    "scenario": null
                },
                {
                    "value": "1,02E-07",
                    "module": "A1A3",
                    "scenario": null
                }
            ]
        }
    ],
    "end_of_life_flow": [
        {
            "parameter": "CRU",
            "values": [
                {
                    "value": "0,00E+00",
                    "module": "A1",
                    "scenario": null
                },
                {
                    "value": "0,00E+00",
                    "module": "A2",
                    "scenario": null
                },
                {
                    "value": "0,00E+00",
                    "module": "A3",
                    "scenario": null
                },
                {
                    "value": "0,00E+00",
                    "module": "A1A3",
                    "scenario": null
                }
            ]
        },
        {
            "parameter": "MFR",
            "values": [
                {
                    "value": "0,00E+00",
                    "module": "A1",
                    "scenario": null
                },
                {
                    "value": "0,00E+00",
                    "module": "A2",
                    "scenario": null
                },
                {
                    "value": "1,58E-03",
                    "module": "A3",
                    "scenario": null
                },
                {
                    "value": "1,58E-03",
                    "module": "A1A3",
                    "scenario": null
                }
            ]
        },
        {
            "parameter": "MER",
            "values": [
                {
                    "value": "0,00E+00",
                    "module": "A1",
                    "scenario": null
                },
                {
                    "value": "0,00E+00",
                    "module": "A2",
                    "scenario": null
                },
                {
                    "value": "2,15E-03",
                    "module": "A3",
                    "scenario": null
                },
                {
                    "value": "2,15E-03",
                    "module": "A1A3",
                    "scenario": null
                }
            ]
        },
        {
            "parameter": "EEE",
            "values": [
                {
                    "value": "0,00E+00",
                    "module": "A1",
                    "scenario": null
                },
                {
                    "value": "0,00E+00",
                    "module": "A2",
                    "scenario": null
                },
                {
                    "value": "0,00E+00",
                    "module": "A3",
                    "scenario": null
                },
                {
                    "value": "0,00E+00",
                    "module": "A1A3",
                    "scenario": null
                }
            ]
        },
        {
            "parameter": "EET",
            "values": [
                {
                    "value": "0,00E+00",
                    "module": "A1",
                    "scenario": null
                },
                {
                    "value": "0,00E+00",
                    "module": "A2",
                    "scenario": null
                },
                {
                    "value": "0,00E+00",
                    "module": "A3",
                    "scenario": null
                },
                {
                    "value": "0,00E+00",
                    "module": "A1A3",
                    "scenario": null
                }
            ]
        }
    ]
}