{
    "product_name": "G\u00f3lfflot 3-50 BM Vall\u00e1 - 25kg sack",
    "epd_id": "NEPD-7753-7131",
    "compliance": [
        "EN 15804+A2",
        "ISO 14025",
        "ISO 21930"
    ],
    "producer_name": "BM Vall\u00e1",
    "environmental_impact": [
        {
            "parameter": "GWP-total",
            "values": [
                {
                    "value": "2,42E-01",
                    "module": "A1-A3",
                    "scenario": null
                },
                {
                    "value": "4,51E-03",
                    "module": "A4",
                    "scenario": null
                },
                {
                    "value": "1,80E-02",
                    "module": "A5",
                    "scenario": null
                }
            ]
        },
        {
            "parameter": "GWP-fossil",
            "values": [
                {
                    "value": "2,44E-01",
                    "module": "A1-A3",
                    "scenario": null
                },
                {
                    "value": "4,51E-03",
                    "module": "A4",
                    "scenario": null
                },
                {
                    "value": "1,25E-02",
                    "module": "A5",
                    "scenario": null
                }
            ]
        },
        {
            "parameter": "GWP-biogenic",
            "values": [
                {
                    "value": "-4,33E-03",
                    "module": "A1-A3",
                    "scenario": null
                },
                {
                    "value": "1,60E-06",
                    "module": "A4",
                    "scenario": null
                },
                {
                    "value": "5,35E-03",
                    "module": "A5",
                    "scenario": null
                }
            ]
        },
        {
            "parameter": "GWP-luluc",
            "values": [
                {
                    "value": "2,44E-03",
                    "module": "A1-A3",
                    "scenario": null
                },
                {
                    "value": "1,53E-06",
                    "module": "A4",
                    "scenario": null
                },
                {
                    "value": "1,22E-04",
                    "module": "A5",
                    "scenario": null
                }
            ]
        },
        {
            "parameter": "ODP",
            "values": [
                {
                    "value": "2,02E-08",
                    "module": "A1-A3",
                    "scenario": null
                },
                {
                    "value": "9,76E-10",
                    "module": "A4",
                    "scenario": null
                },
                {
                    "value": "1,06E-09",
                    "module": "A5",
                    "scenario": null
                }
            ]
        },
        {
            "parameter": "AP",
            "values": [
                {
                    "value": "1,38E-03",
                    "module": "A1-A3",
                    "scenario": null
                },
                {
                    "value": "4,36E-05",
                    "module": "A4",
                    "scenario": null
                },
                {
                    "value": "7,11E-05",
                    "module": "A5",
                    "scenario": null
                }
            ]
        },
        {
            "parameter": "POCP",
            "values": [
                {
                    "value": "8,55E-04",
                    "module": "A1-A3",
                    "scenario": null
                },
                {
                    "value": "3,03E-05",
                    "module": "A4",
                    "scenario": null
                },
                {
                    "value": "4,44E-05",
                    "module": "A5",
                    "scenario": null
                }
            ]
        },
        {
            "parameter": "ADPE",
            "values": [
                {
                    "value": "1,24E-06",
                    "module": "A1-A3",
                    "scenario": null
                },
                {
                    "value": "9,70E-08",
                    "module": "A4",
                    "scenario": null
                },
                {
                    "value": "6,72E-08",
                    "module": "A5",
                    "scenario": null
                }
            ]
        },
        {
            "parameter": "ADPF",
            "values": [
                {
                    "value": "2,61E+00",
                    "module": "A1-A3",
                    "scenario": null
                },
                {
                    "value": "6,56E-02",
                    "module": "A4",
                    "scenario": null
                },
                {
                    "value": "1,34E-01",
                    "module": "A5",
                    "scenario": null
                }
            ]
        },
        {
            "parameter": "WDP",
            "values": [
                {
                    "value": "2,78E+01",
                    "module": "A1-A3",
                    "scenario": null
                },
                {
                    "value": "5,26E-02",
                    "module": "A4",
                    "scenario": null
                },
                {
                    "value": "1,39E+00",
                    "module": "A5",
                    "scenario": null
                }
            ]
        },
        {
            "parameter": "EP-freshwater",
            "values": [
                {
                    "value": "3,56E-06",
                    "module": "A1-A3",
                    "scenario": null
                },
                {
                    "value": "2,97E-08",
                    "module": "A4",
                    "scenario": null
                },
                {
                    "value": "1,80E-07",
                    "module": "A5",
                    "scenario": null
                }
            ]
        },
        {
            "parameter": "EP-marine",
            "values": [
                {
                    "value": "3,08E-04",
                    "module": "A1-A3",
                    "scenario": null
                },
                {
                    "value": "9,54E-06",
                    "module": "A4",
                    "scenario": null
                },
                {
                    "value": "1,59E-05",
                    "module": "A5",
                    "scenario": null
                }
            ]
        },
        {
            "parameter": "EP-terrestrial",
            "values": [
                {
                    "value": "3,08E-03",
                    "module": "A1-A3",
                    "scenario": null
                },
                {
                    "value": "1,07E-04",
                    "module": "A4",
                    "scenario": null
                },
                {
                    "value": "1,60E-04",
                    "module": "A5",
                    "scenario": null
                }
            ]
        },
        {
            "parameter": "GWP-IOBC",
            "values": [
                {
                    "value": "2,43E-01",
                    "module": "A1-A3",
                    "scenario": null
                },
                {
                    "value": "4,51E-03",
                    "module": "A4",
                    "scenario": null
                },
                {
                    "value": "1,24E-02",
                    "module": "A5",
                    "scenario": null
                }
            ]
        }
    ],
    "additional_environmental_impact": [
        {
            "parameter": "PM",
            "values": [
                {
                    "value": "1,01E-08",
                    "module": "A1-A3",
                    "scenario": null
                },
                {
                    "value": "2,59E-10",
                    "module": "A4",
                    "scenario": null
                },
                {
                    "value": "5,20E-10",
                    "module": "A5",
                    "scenario": null
                }
            ]
        },
        {
            "parameter": "ETP-fw",
            "values": [
                {
                    "value": "3,43E+00",
                    "module": "A1-A3",
                    "scenario": null
                },
                {
                    "value": "4,52E-02",
                    "module": "A4",
                    "scenario": null
                },
                {
                    "value": "1,74E-01",
                    "module": "A5",
                    "scenario": null
                }
            ]
        },
        {
            "parameter": "HTP-c",
            "values": [
                {
                    "value": "4,50E-11",
                    "module": "A1-A3",
                    "scenario": null
                },
                {
                    "value": "0,00E+00",
                    "module": "A4",
                    "scenario": null
                },
                {
                    "value": "2,00E-12",
                    "module": "A5",
                    "scenario": null
                }
            ]
        },
        {
            "parameter": "HTP-nc",
            "values": [
                {
                    "value": "1,12E-09",
                    "module": "A1-A3",
                    "scenario": null
                },
                {
                    "value": "4,10E-11",
                    "module": "A4",
                    "scenario": null
                },
                {
                    "value": "5,80E-11",
                    "module": "A5",
                    "scenario": null
                }
            ]
        },
        {
            "parameter": "SQP",
            "values": [
                {
                    "value": "6,69E-01",
                    "module": "A1-A3",
                    "scenario": null
                },
                {
                    "value": "3,76E-02",
                    "module": "A4",
                    "scenario": null
                },
                {
                    "value": "3,56E-02",
                    "module": "A5",
                    "scenario": null
                }
            ]
        },
        {
            "parameter": "IRP",
            "values": [
                {
                    "value": "8,07E-03",
                    "module": "A1-A3",
                    "scenario": null
                },
                {
                    "value": "2,87E-04",
                    "module": "A4",
                    "scenario": null
                },
                {
                    "value": "4,19E-04",
                    "module": "A5",
                    "scenario": null
                }
            ]
        }
    ],
    "resource_use": [
        {
            "parameter": "PERE",
            "values": [
                {
                    "value": "6,08E-01",
                    "module": "A1-A3",
                    "scenario": null
                },
                {
                    "value": "7,95E-04",
                    "module": "A4",
                    "scenario": null
                },
                {
                    "value": "3,05E-02",
                    "module": "A5",
                    "scenario": null
                }
            ]
        },
        {
            "parameter": "PERM",
            "values": [
                {
                    "value": "4,86E-02",
                    "module": "A1-A3",
                    "scenario": null
                },
                {
                    "value": "0,00E+00",
                    "module": "A4",
                    "scenario": null
                },
                {
                    "value": "-4,86E-02",
                    "module": "A5",
                    "scenario": null
                }
            ]
        },
        {
            "parameter": "PERT",
            "values": [
                {
                    "value": "6,57E-01",
                    "module": "A1-A3",
                    "scenario": null
                },
                {
                    "value": "7,95E-04",
                    "module": "A4",
                    "scenario": null
                },
                {
                    "value": "-1,81E-02",
                    "module": "A5",
                    "scenario": null
                }
            ]
        },
        {
            "parameter": "PENRE",
            "values": [
                {
                    "value": "2,03E+00",
                    "module": "A1-A3",
                    "scenario": null
                },
                {
                    "value": "6,56E-02",
                    "module": "A4",
                    "scenario": null
                },
                {
                    "value": "1,05E-01",
                    "module": "A5",
                    "scenario": null
                }
            ]
        },
        {
            "parameter": "PENRM",
            "values": [
                {
                    "value": "6,46E-01",
                    "module": "A1-A3",
                    "scenario": null
                },
                {
                    "value": "0,00E+00",
                    "module": "A4",
                    "scenario": null
                },
                {
                    "value": "-6,46E-01",
                    "module": "A5",
                    "scenario": null
                }
            ]
        },
        {
            "parameter": "PENRT",
            "values": [
                {
                    "value": "2,68E+00",
                    "module": "A1-A3",
                    "scenario": null
                },
                {
                    "value": "6,56E-02",
                    "module": "A4",
                    "scenario": null
                },
                {
                    "value": "-5,41E-01",
                    "module": "A5",
                    "scenario": null
                }
            ]
        },
        {
            "parameter": "SM",
            "values": [
                {
                    "value": "1,98E-03",
                    "module": "A1-A3",
                    "scenario": null
                },
                {
                    "value": "0,00E+00",
                    "module": "A4",
                    "scenario": null
                },
                {
                    "value": "9,91E-05",
                    "module": "A5",
                    "scenario": null
                }
            ]
        },
        {
            "parameter": "RSF",
            "values": [
                {
                    "value": "1,43E-01",
                    "module": "A1-A3",
                    "scenario": null
                },
                {
                    "value": "2,88E-05",
                    "module": "A4",
                    "scenario": null
                },
                {
                    "value": "7,16E-03",
                    "module": "A5",
                    "scenario": null
                }
            ]
        },
        {
            "parameter": "NRSF",
            "values": [
                {
                    "value": "4,48E-01",
                    "module": "A1-A3",
                    "scenario": null
                },
                {
                    "value": "1,08E-04",
                    "module": "A4",
                    "scenario": null
                },
                {
                    "value": "2,24E-02",
                    "module": "A5",
                    "scenario": null
                }
            ]
        },
        {
            "parameter": "FW",
            "values": [
                {
                    "value": "3,55E-03",
                    "module": "A1-A3",
                    "scenario": null
                },
                {
                    "value": "5,80E-06",
                    "module": "A4",
                    "scenario": null
                },
                {
                    "value": "1,78E-04",
                    "module": "A5",
                    "scenario": null
                }
            ]
        }
    ],
    "end_of_life_waste": [
        {
            "parameter": "HWD",
            "values": [
                {
                    "value": "5,39E-04",
                    "module": "A1-A3",
                    "scenario": null
                },
                {
                    "value": "3,06E-06",
                    "module": "A4",
                    "scenario": null
                },
                {
                    "value": "2,71E-05",
                    "module": "A5",
                    "scenario": null
                }
            ]
        },
        {
            "parameter": "NHWD",
            "values": [
                {
                    "value": "3,73E-02",
                    "module": "A1-A3",
                    "scenario": null
                },
                {
                    "value": "2,51E-03",
                    "module": "A4",
                    "scenario": null
                },
                {
                    "value": "2,67E-03",
                    "module": "A5",
                    "scenario": null
                }
            ]
        },
        {
            "parameter": "RWD",
            "values": [
                {
                    "value": "1,11E-05",
                    "module": "A1-A3",
                    "scenario": null
                },
                {
                    "value": "4,51E-07",
                    "module": "A4",
                    "scenario": null
                },
                {
                    "value": "5,78E-07",
                    "module": "A5",
                    "scenario": null
                }
            ]
        }
    ],
    "end_of_life_flow": [
        {
            "parameter": "CRU",
            "values": [
                {
                    "value": "0,00E+00",
                    "module": "A1-A3",
                    "scenario": null
                },
                {
                    "value": "0,00E+00",
                    "module": "A4",
                    "scenario": null
                },
                {
                    "value": "3,32E-03",
                    "module": "A5",
                    "scenario": null
                }
            ]
        },
        {
            "parameter": "MFR",
            "values": [
                {
                    "value": "4,47E-04",
                    "module": "A1-A3",
                    "scenario": null
                },
                {
                    "value": "0,00E+00",
                    "module": "A4",
                    "scenario": null
                },
                {
                    "value": "2,78E-04",
                    "module": "A5",
                    "scenario": null
                }
            ]
        },
        {
            "parameter": "MER",
            "values": [
                {
                    "value": "1,73E-03",
                    "module": "A1-A3",
                    "scenario": null
                },
                {
                    "value": "0,00E+00",
                    "module": "A4",
                    "scenario": null
                },
                {
                    "value": "2,60E-04",
                    "module": "A5",
                    "scenario": null
                }
            ]
        },
        {
            "parameter": "EEE",
            "values": [
                {
                    "value": "1,11E-03",
                    "module": "A1-A3",
                    "scenario": null
                },
                {
                    "value": "0,00E+00",
                    "module": "A4",
                    "scenario": null
                },
                {
                    "value": "1,76E-04",
                    "module": "A5",
                    "scenario": null
                }
            ]
        },
        {
            "parameter": "EET",
            "values": [
                {
                    "value": "1,67E-02",
                    "module": "A1-A3",
                    "scenario": null
                },
                {
                    "value": "0,00E+00",
                    "module": "A4",
                    "scenario": null
                },
                {
                    "value": "2,66E-03",
                    "module": "A5",
                    "scenario": null
                }
            ]
        }
    ]
}