{
    "product_name": "GARASJEELEMENT",
    "epd_id": "NEPD-5404-4717-EN",
    "compliance": [
        "EN 15804+A2",
        "ISO 14025",
        "ISO 21930"
    ],
    "producer_name": "Bewi Insulation Scandinavia",
    "environmental_impact": [
        {
            "parameter": "GWP-total",
            "values": [
                {
                    "value": "8,26E+00",
                    "module": "A1",
                    "scenario": null
                },
                {
                    "value": "9,35E-01",
                    "module": "A2",
                    "scenario": null
                },
                {
                    "value": "4,30E-01",
                    "module": "A3",
                    "scenario": null
                },
                {
                    "value": "5,37E-01",
                    "module": "A4",
                    "scenario": null
                },
                {
                    "value": "1,60E-02",
                    "module": "A5",
                    "scenario": null
                },
                {
                    "value": "3,29E-02",
                    "module": "C1",
                    "scenario": null
                },
                {
                    "value": "5,95E-02",
                    "module": "C2",
                    "scenario": null
                },
                {
                    "value": "5,92E-03",
                    "module": "C3",
                    "scenario": null
                },
                {
                    "value": "6,75E-02",
                    "module": "C4",
                    "scenario": null
                },
                {
                    "value": "-3,59E-02",
                    "module": "D",
                    "scenario": null
                },
                {
                    "value": "9,62E+00",
                    "module": "A1A3",
                    "scenario": null
                }
            ]
        },
        {
            "parameter": "GWP-fossil",
            "values": [
                {
                    "value": "8,95E+00",
                    "module": "A1",
                    "scenario": null
                },
                {
                    "value": "9,35E-01",
                    "module": "A2",
                    "scenario": null
                },
                {
                    "value": "3,92E-01",
                    "module": "A3",
                    "scenario": null
                },
                {
                    "value": "5,37E-01",
                    "module": "A4",
                    "scenario": null
                },
                {
                    "value": "1,59E-02",
                    "module": "A5",
                    "scenario": null
                },
                {
                    "value": "3,29E-02",
                    "module": "C1",
                    "scenario": null
                },
                {
                    "value": "5,94E-02",
                    "module": "C2",
                    "scenario": null
                },
                {
                    "value": "5,84E-03",
                    "module": "C3",
                    "scenario": null
                },
                {
                    "value": "6,74E-02",
                    "module": "C4",
                    "scenario": null
                },
                {
                    "value": "-3,46E-02",
                    "module": "D",
                    "scenario": null
                },
                {
                    "value": "1,03E+01",
                    "module": "A1A3",
                    "scenario": null
                }
            ]
        },
        {
            "parameter": "GWP-biogenic",
            "values": [
                {
                    "value": "-7,06E-01",
                    "module": "A1",
                    "scenario": null
                },
                {
                    "value": "3,69E-04",
                    "module": "A2",
                    "scenario": null
                },
                {
                    "value": "3,62E-02",
                    "module": "A3",
                    "scenario": null
                },
                {
                    "value": "2,22E-04",
                    "module": "A4",
                    "scenario": null
                },
                {
                    "value": "7,44E-05",
                    "module": "A5",
                    "scenario": null
                },
                {
                    "value": "6,17E-06",
                    "module": "C1",
                    "scenario": null
                },
                {
                    "value": "2,55E-05",
                    "module": "C2",
                    "scenario": null
                },
                {
                    "value": "5,04E-05",
                    "module": "C3",
                    "scenario": null
                },
                {
                    "value": "7,87E-05",
                    "module": "C4",
                    "scenario": null
                },
                {
                    "value": "-7,15E-05",
                    "module": "D",
                    "scenario": null
                },
                {
                    "value": "-6,70E-01",
                    "module": "A1A3",
                    "scenario": null
                }
            ]
        },
        {
            "parameter": "GWP-luluc",
            "values": [
                {
                    "value": "6,99E-03",
                    "module": "A1",
                    "scenario": null
                },
                {
                    "value": "3,43E-04",
                    "module": "A2",
                    "scenario": null
                },
                {
                    "value": "1,10E-03",
                    "module": "A3",
                    "scenario": null
                },
                {
                    "value": "1,91E-04",
                    "module": "A4",
                    "scenario": null
                },
                {
                    "value": "3,97E-06",
                    "module": "A5",
                    "scenario": null
                },
                {
                    "value": "2,59E-06",
                    "module": "C1",
                    "scenario": null
                },
                {
                    "value": "1,81E-05",
                    "module": "C2",
                    "scenario": null
                },
                {
                    "value": "8,08E-06",
                    "module": "C3",
                    "scenario": null
                },
                {
                    "value": "1,66E-05",
                    "module": "C4",
                    "scenario": null
                },
                {
                    "value": "-1,19E-03",
                    "module": "D",
                    "scenario": null
                },
                {
                    "value": "8,44E-03",
                    "module": "A1A3",
                    "scenario": null
                }
            ]
        },
        {
            "parameter": "ODP",
            "values": [
                {
                    "value": "3,45E-07",
                    "module": "A1",
                    "scenario": null
                },
                {
                    "value": "2,18E-07",
                    "module": "A2",
                    "scenario": null
                },
                {
                    "value": "1,96E-08",
                    "module": "A3",
                    "scenario": null
                },
                {
                    "value": "1,22E-07",
                    "module": "A4",
                    "scenario": null
                },
                {
                    "value": "2,48E-09",
                    "module": "A5",
                    "scenario": null
                },
                {
                    "value": "7,10E-09",
                    "module": "C1",
                    "scenario": null
                },
                {
                    "value": "1,43E-08",
                    "module": "C2",
                    "scenario": null
                },
                {
                    "value": "1,15E-09",
                    "module": "C3",
                    "scenario": null
                },
                {
                    "value": "2,55E-08",
                    "module": "C4",
                    "scenario": null
                },
                {
                    "value": "-2,52E-03",
                    "module": "D",
                    "scenario": null
                },
                {
                    "value": "5,82E-07",
                    "module": "A1A3",
                    "scenario": null
                }
            ]
        },
        {
            "parameter": "AP",
            "values": [
                {
                    "value": "3,36E-02",
                    "module": "A1",
                    "scenario": null
                },
                {
                    "value": "8,32E-03",
                    "module": "A2",
                    "scenario": null
                },
                {
                    "value": "1,14E-03",
                    "module": "A3",
                    "scenario": null
                },
                {
                    "value": "1,54E-03",
                    "module": "A4",
                    "scenario": null
                },
                {
                    "value": "1,24E-04",
                    "module": "A5",
                    "scenario": null
                },
                {
                    "value": "3,44E-04",
                    "module": "C1",
                    "scenario": null
                },
                {
                    "value": "1,91E-04",
                    "module": "C2",
                    "scenario": null
                },
                {
                    "value": "4,72E-05",
                    "module": "C3",
                    "scenario": null
                },
                {
                    "value": "6,00E-04",
                    "module": "C4",
                    "scenario": null
                },
                {
                    "value": "-2,85E-04",
                    "module": "D",
                    "scenario": null
                },
                {
                    "value": "4,30E-02",
                    "module": "A1A3",
                    "scenario": null
                }
            ]
        },
        {
            "parameter": "POCP",
            "values": [
                {
                    "value": "2,63E-02",
                    "module": "A1",
                    "scenario": null
                },
                {
                    "value": "6,54E-03",
                    "module": "A2",
                    "scenario": null
                },
                {
                    "value": "1,56E-01",
                    "module": "A3",
                    "scenario": null
                },
                {
                    "value": "1,31E-03",
                    "module": "A4",
                    "scenario": null
                },
                {
                    "value": "1,46E-04",
                    "module": "A5",
                    "scenario": null
                },
                {
                    "value": "4,58E-04",
                    "module": "C1",
                    "scenario": null
                },
                {
                    "value": "1,84E-04",
                    "module": "C2",
                    "scenario": null
                },
                {
                    "value": "4,27E-05",
                    "module": "C3",
                    "scenario": null
                },
                {
                    "value": "7,04E-04",
                    "module": "C4",
                    "scenario": null
                },
                {
                    "value": "-2,78E-04",
                    "module": "D",
                    "scenario": null
                },
                {
                    "value": "1,89E-01",
                    "module": "A1A3",
                    "scenario": null
                }
            ]
        },
        {
            "parameter": "ADPE",
            "values": [
                {
                    "value": "4,10E-04",
                    "module": "A1",
                    "scenario": null
                },
                {
                    "value": "1,49E-05",
                    "module": "A2",
                    "scenario": null
                },
                {
                    "value": "6,58E-06",
                    "module": "A3",
                    "scenario": null
                },
                {
                    "value": "1,48E-05",
                    "module": "A4",
                    "scenario": null
                },
                {
                    "value": "2,51E-07",
                    "module": "A5",
                    "scenario": null
                },
                {
                    "value": "5,05E-08",
                    "module": "C1",
                    "scenario": null
                },
                {
                    "value": "1,06E-06",
                    "module": "C2",
                    "scenario": null
                },
                {
                    "value": "7,41E-08",
                    "module": "C3",
                    "scenario": null
                },
                {
                    "value": "6,07E-07",
                    "module": "C4",
                    "scenario": null
                },
                {
                    "value": "-3,45E-07",
                    "module": "D",
                    "scenario": null
                },
                {
                    "value": "4,31E-04",
                    "module": "A1A3",
                    "scenario": null
                }
            ]
        },
        {
            "parameter": "ADPF",
            "values": [
                {
                    "value": "1,43E+02",
                    "module": "A1",
                    "scenario": null
                },
                {
                    "value": "1,45E+01",
                    "module": "A2",
                    "scenario": null
                },
                {
                    "value": "3,71E+00",
                    "module": "A3",
                    "scenario": null
                },
                {
                    "value": "8,12E+00",
                    "module": "A4",
                    "scenario": null
                },
                {
                    "value": "1,82E-01",
                    "module": "A5",
                    "scenario": null
                },
                {
                    "value": "4,53E-01",
                    "module": "C1",
                    "scenario": null
                },
                {
                    "value": "9,65E-01",
                    "module": "C2",
                    "scenario": null
                },
                {
                    "value": "1,81E-01",
                    "module": "C3",
                    "scenario": null
                },
                {
                    "value": "1,86E+00",
                    "module": "C4",
                    "scenario": null
                },
                {
                    "value": "-4,95E-01",
                    "module": "D",
                    "scenario": null
                },
                {
                    "value": "1,62E+02",
                    "module": "A1A3",
                    "scenario": null
                }
            ]
        },
        {
            "parameter": "WDP",
            "values": [
                {
                    "value": "1,34E+02",
                    "module": "A1",
                    "scenario": null
                },
                {
                    "value": "9,90E+00",
                    "module": "A2",
                    "scenario": null
                },
                {
                    "value": "6,40E+02",
                    "module": "A3",
                    "scenario": null
                },
                {
                    "value": "7,85E+00",
                    "module": "A4",
                    "scenario": null
                },
                {
                    "value": "2,86E-01",
                    "module": "A5",
                    "scenario": null
                },
                {
                    "value": "9,62E-02",
                    "module": "C1",
                    "scenario": null
                },
                {
                    "value": "7,40E-01",
                    "module": "C2",
                    "scenario": null
                },
                {
                    "value": "2,00E+01",
                    "module": "C3",
                    "scenario": null
                },
                {
                    "value": "1,14E+01",
                    "module": "C4",
                    "scenario": null
                },
                {
                    "value": "-6,17E+00",
                    "module": "D",
                    "scenario": null
                },
                {
                    "value": "7,85E+02",
                    "module": "A1A3",
                    "scenario": null
                }
            ]
        },
        {
            "parameter": "EP-freshwater",
            "values": [
                {
                    "value": "2,22E-04",
                    "module": "A1",
                    "scenario": null
                },
                {
                    "value": "6,69E-06",
                    "module": "A2",
                    "scenario": null
                },
                {
                    "value": "1,13E-05",
                    "module": "A3",
                    "scenario": null
                },
                {
                    "value": "4,29E-06",
                    "module": "A4",
                    "scenario": null
                },
                {
                    "value": "1,85E-07",
                    "module": "A5",
                    "scenario": null
                },
                {
                    "value": "1,20E-07",
                    "module": "C1",
                    "scenario": null
                },
                {
                    "value": "4,73E-07",
                    "module": "C2",
                    "scenario": null
                },
                {
                    "value": "3,69E-07",
                    "module": "C3",
                    "scenario": null
                },
                {
                    "value": "7,64E-07",
                    "module": "C4",
                    "scenario": null
                },
                {
                    "value": "-3,08E-06",
                    "module": "D",
                    "scenario": null
                },
                {
                    "value": "2,40E-04",
                    "module": "A1A3",
                    "scenario": null
                }
            ]
        },
        {
            "parameter": "EP-marine",
            "values": [
                {
                    "value": "6,94E-03",
                    "module": "A1",
                    "scenario": null
                },
                {
                    "value": "2,00E-03",
                    "module": "A2",
                    "scenario": null
                },
                {
                    "value": "2,68E-04",
                    "module": "A3",
                    "scenario": null
                },
                {
                    "value": "3,05E-04",
                    "module": "A4",
                    "scenario": null
                },
                {
                    "value": "5,35E-05",
                    "module": "A5",
                    "scenario": null
                },
                {
                    "value": "1,52E-04",
                    "module": "C1",
                    "scenario": null
                },
                {
                    "value": "4,19E-05",
                    "module": "C2",
                    "scenario": null
                },
                {
                    "value": "1,38E-05",
                    "module": "C3",
                    "scenario": null
                },
                {
                    "value": "2,23E-04",
                    "module": "C4",
                    "scenario": null
                },
                {
                    "value": "-9,33E-05",
                    "module": "D",
                    "scenario": null
                },
                {
                    "value": "9,21E-03",
                    "module": "A1A3",
                    "scenario": null
                }
            ]
        },
        {
            "parameter": "EP-terrestrial",
            "values": [
                {
                    "value": "7,92E-02",
                    "module": "A1",
                    "scenario": null
                },
                {
                    "value": "2,22E-02",
                    "module": "A2",
                    "scenario": null
                },
                {
                    "value": "2,70E-03",
                    "module": "A3",
                    "scenario": null
                },
                {
                    "value": "3,42E-03",
                    "module": "A4",
                    "scenario": null
                },
                {
                    "value": "5,68E-04",
                    "module": "A5",
                    "scenario": null
                },
                {
                    "value": "1,64E-03",
                    "module": "C1",
                    "scenario": null
                },
                {
                    "value": "4,67E-04",
                    "module": "C2",
                    "scenario": null
                },
                {
                    "value": "1,59E-04",
                    "module": "C3",
                    "scenario": null
                },
                {
                    "value": "2,46E-03",
                    "module": "C4",
                    "scenario": null
                },
                {
                    "value": "-1,01E-03",
                    "module": "D",
                    "scenario": null
                },
                {
                    "value": "1,04E-01",
                    "module": "A1A3",
                    "scenario": null
                }
            ]
        },
        {
            "parameter": "GWP-IOBC",
            "values": [
                {
                    "value": "6,82E+00",
                    "module": "A1",
                    "scenario": null
                },
                {
                    "value": "9,35E-01",
                    "module": "A2",
                    "scenario": null
                },
                {
                    "value": "4,32E-01",
                    "module": "A3",
                    "scenario": null
                },
                {
                    "value": "5,37E-01",
                    "module": "A4",
                    "scenario": null
                },
                {
                    "value": "1,59E-02",
                    "module": "A5",
                    "scenario": null
                },
                {
                    "value": "3,29E-02",
                    "module": "C1",
                    "scenario": null
                },
                {
                    "value": "5,95E-02",
                    "module": "C2",
                    "scenario": null
                },
                {
                    "value": "5,84E-03",
                    "module": "C3",
                    "scenario": null
                },
                {
                    "value": "6,75E-02",
                    "module": "C4",
                    "scenario": null
                },
                {
                    "value": "-3,54E-02",
                    "module": "D",
                    "scenario": null
                },
                {
                    "value": "8,19E+00",
                    "module": "A1A3",
                    "scenario": null
                }
            ]
        }
    ],
    "additional_environmental_impact": [
        {
            "parameter": "PM",
            "values": [
                {
                    "value": "2,93E-07",
                    "module": "A1",
                    "scenario": null
                },
                {
                    "value": "7,34E-08",
                    "module": "A2",
                    "scenario": null
                },
                {
                    "value": "1,07E-08",
                    "module": "A3",
                    "scenario": null
                },
                {
                    "value": "3,29E-08",
                    "module": "A4",
                    "scenario": null
                },
                {
                    "value": "1,52E-09",
                    "module": "A5",
                    "scenario": null
                },
                {
                    "value": "4,16E-08",
                    "module": "C1",
                    "scenario": null
                },
                {
                    "value": "5,46E-09",
                    "module": "C2",
                    "scenario": null
                },
                {
                    "value": "7,56E-10",
                    "module": "C3",
                    "scenario": null
                },
                {
                    "value": "1,28E-08",
                    "module": "C4",
                    "scenario": null
                },
                {
                    "value": "-1,73E-08",
                    "module": "D",
                    "scenario": null
                },
                {
                    "value": "3,77E-07",
                    "module": "A1A3",
                    "scenario": null
                }
            ]
        },
        {
            "parameter": "ETP-fw",
            "values": [
                {
                    "value": "5,45E+02",
                    "module": "A1",
                    "scenario": null
                },
                {
                    "value": "1,03E+01",
                    "module": "A2",
                    "scenario": null
                },
                {
                    "value": "6,85E+00",
                    "module": "A3",
                    "scenario": null
                },
                {
                    "value": "6,02E+00",
                    "module": "A4",
                    "scenario": null
                },
                {
                    "value": "2,07E-01",
                    "module": "A5",
                    "scenario": null
                },
                {
                    "value": "2,47E-01",
                    "module": "C1",
                    "scenario": null
                },
                {
                    "value": "7,06E-01",
                    "module": "C2",
                    "scenario": null
                },
                {
                    "value": "1,28E-01",
                    "module": "C3",
                    "scenario": null
                },
                {
                    "value": "1,01E+00",
                    "module": "C4",
                    "scenario": null
                },
                {
                    "value": "-2,69E+00",
                    "module": "D",
                    "scenario": null
                },
                {
                    "value": "5,62E+02",
                    "module": "A1A3",
                    "scenario": null
                }
            ]
        },
        {
            "parameter": "HTP-c",
            "values": [
                {
                    "value": "4,79E-09",
                    "module": "A1",
                    "scenario": null
                },
                {
                    "value": "0,00E+00",
                    "module": "A2",
                    "scenario": null
                },
                {
                    "value": "3,80E-10",
                    "module": "A3",
                    "scenario": null
                },
                {
                    "value": "0,00E+00",
                    "module": "A4",
                    "scenario": null
                },
                {
                    "value": "2,30E-11",
                    "module": "A5",
                    "scenario": null
                },
                {
                    "value": "8,00E-12",
                    "module": "C1",
                    "scenario": null
                },
                {
                    "value": "0,00E+00",
                    "module": "C2",
                    "scenario": null
                },
                {
                    "value": "8,00E-12",
                    "module": "C3",
                    "scenario": null
                },
                {
                    "value": "4,10E-11",
                    "module": "C4",
                    "scenario": null
                },
                {
                    "value": "-5,00E-11",
                    "module": "D",
                    "scenario": null
                },
                {
                    "value": "5,17E-09",
                    "module": "A1A3",
                    "scenario": null
                }
            ]
        },
        {
            "parameter": "HTP-nc",
            "values": [
                {
                    "value": "1,46E-07",
                    "module": "A1",
                    "scenario": null
                },
                {
                    "value": "1,03E-08",
                    "module": "A2",
                    "scenario": null
                },
                {
                    "value": "7,96E-09",
                    "module": "A3",
                    "scenario": null
                },
                {
                    "value": "6,58E-09",
                    "module": "A4",
                    "scenario": null
                },
                {
                    "value": "1,09E-09",
                    "module": "A5",
                    "scenario": null
                },
                {
                    "value": "2,30E-10",
                    "module": "C1",
                    "scenario": null
                },
                {
                    "value": "6,82E-10",
                    "module": "C2",
                    "scenario": null
                },
                {
                    "value": "1,15E-10",
                    "module": "C3",
                    "scenario": null
                },
                {
                    "value": "7,32E-10",
                    "module": "C4",
                    "scenario": null
                },
                {
                    "value": "-2,58E-09",
                    "module": "D",
                    "scenario": null
                },
                {
                    "value": "1,64E-07",
                    "module": "A1A3",
                    "scenario": null
                }
            ]
        },
        {
            "parameter": "SQP",
            "values": [
                {
                    "value": "1,56E+02",
                    "module": "A1",
                    "scenario": null
                },
                {
                    "value": "1,41E+01",
                    "module": "A2",
                    "scenario": null
                },
                {
                    "value": "1,79E+00",
                    "module": "A3",
                    "scenario": null
                },
                {
                    "value": "5,68E+00",
                    "module": "A4",
                    "scenario": null
                },
                {
                    "value": "1,05E-01",
                    "module": "A5",
                    "scenario": null
                },
                {
                    "value": "5,50E-02",
                    "module": "C1",
                    "scenario": null
                },
                {
                    "value": "1,11E+00",
                    "module": "C2",
                    "scenario": null
                },
                {
                    "value": "1,03E-01",
                    "module": "C3",
                    "scenario": null
                },
                {
                    "value": "7,14E+00",
                    "module": "C4",
                    "scenario": null
                },
                {
                    "value": "-3,31E+00",
                    "module": "D",
                    "scenario": null
                },
                {
                    "value": "1,72E+02",
                    "module": "A1A3",
                    "scenario": null
                }
            ]
        },
        {
            "parameter": "IRP",
            "values": [
                {
                    "value": "2,52E-01",
                    "module": "A1",
                    "scenario": null
                },
                {
                    "value": "6,33E-02",
                    "module": "A2",
                    "scenario": null
                },
                {
                    "value": "6,71E-02",
                    "module": "A3",
                    "scenario": null
                },
                {
                    "value": "3,55E-02",
                    "module": "A4",
                    "scenario": null
                },
                {
                    "value": "6,63E-04",
                    "module": "A5",
                    "scenario": null
                },
                {
                    "value": "1,97E-03",
                    "module": "C1",
                    "scenario": null
                },
                {
                    "value": "4,22E-03",
                    "module": "C2",
                    "scenario": null
                },
                {
                    "value": "3,04E-03",
                    "module": "C3",
                    "scenario": null
                },
                {
                    "value": "8,47E-03",
                    "module": "C4",
                    "scenario": null
                },
                {
                    "value": "-3,16E-03",
                    "module": "D",
                    "scenario": null
                },
                {
                    "value": "3,82E-01",
                    "module": "A1A3",
                    "scenario": null
                }
            ]
        }
    ],
    "resource_use": [
        {
            "parameter": "PERE",
            "values": [
                {
                    "value": "1,70E+01",
                    "module": "A1",
                    "scenario": null
                },
                {
                    "value": "1,69E-01",
                    "module": "A2",
                    "scenario": null
                },
                {
                    "value": "4,74E+01",
                    "module": "A3",
                    "scenario": null
                },
                {
                    "value": "1,16E-01",
                    "module": "A4",
                    "scenario": null
                },
                {
                    "value": "3,76E-03",
                    "module": "A5",
                    "scenario": null
                },
                {
                    "value": "2,47E-03",
                    "module": "C1",
                    "scenario": null
                },
                {
                    "value": "1,21E-02",
                    "module": "C2",
                    "scenario": null
                },
                {
                    "value": "9,33E-02",
                    "module": "C3",
                    "scenario": null
                },
                {
                    "value": "6,64E-02",
                    "module": "C4",
                    "scenario": null
                },
                {
                    "value": "-3,06E+00",
                    "module": "D",
                    "scenario": null
                },
                {
                    "value": "6,46E+01",
                    "module": "A1A3",
                    "scenario": null
                }
            ]
        },
        {
            "parameter": "PERM",
            "values": [
                {
                    "value": "7,88E+00",
                    "module": "A1",
                    "scenario": null
                },
                {
                    "value": "0,00E+00",
                    "module": "A2",
                    "scenario": null
                },
                {
                    "value": "0,00E+00",
                    "module": "A3",
                    "scenario": null
                },
                {
                    "value": "0,00E+00",
                    "module": "A4",
                    "scenario": null
                },
                {
                    "value": "0,00E+00",
                    "module": "A5",
                    "scenario": null
                },
                {
                    "value": "0,00E+00",
                    "module": "C1",
                    "scenario": null
                },
                {
                    "value": "0,00E+00",
                    "module": "C2",
                    "scenario": null
                },
                {
                    "value": "0,00E+00",
                    "module": "C3",
                    "scenario": null
                },
                {
                    "value": "0,00E+00",
                    "module": "C4",
                    "scenario": null
                },
                {
                    "value": "0,00E+00",
                    "module": "D",
                    "scenario": null
                },
                {
                    "value": "7,88E+00",
                    "module": "A1A3",
                    "scenario": null
                }
            ]
        },
        {
            "parameter": "PERT",
            "values": [
                {
                    "value": "2,49E+01",
                    "module": "A1",
                    "scenario": null
                },
                {
                    "value": "1,69E-01",
                    "module": "A2",
                    "scenario": null
                },
                {
                    "value": "4,74E+01",
                    "module": "A3",
                    "scenario": null
                },
                {
                    "value": "1,16E-01",
                    "module": "A4",
                    "scenario": null
                },
                {
                    "value": "3,76E-03",
                    "module": "A5",
                    "scenario": null
                },
                {
                    "value": "2,47E-03",
                    "module": "C1",
                    "scenario": null
                },
                {
                    "value": "1,21E-02",
                    "module": "C2",
                    "scenario": null
                },
                {
                    "value": "9,33E-02",
                    "module": "C3",
                    "scenario": null
                },
                {
                    "value": "6,64E-02",
                    "module": "C4",
                    "scenario": null
                },
                {
                    "value": "-3,06E+00",
                    "module": "D",
                    "scenario": null
                },
                {
                    "value": "7,25E+01",
                    "module": "A1A3",
                    "scenario": null
                }
            ]
        },
        {
            "parameter": "PENRE",
            "values": [
                {
                    "value": "1,12E+02",
                    "module": "A1",
                    "scenario": null
                },
                {
                    "value": "1,45E+01",
                    "module": "A2",
                    "scenario": null
                },
                {
                    "value": "3,72E+00",
                    "module": "A3",
                    "scenario": null
                },
                {
                    "value": "8,12E+00",
                    "module": "A4",
                    "scenario": null
                },
                {
                    "value": "1,82E-01",
                    "module": "A5",
                    "scenario": null
                },
                {
                    "value": "4,53E-01",
                    "module": "C1",
                    "scenario": null
                },
                {
                    "value": "9,65E-01",
                    "module": "C2",
                    "scenario": null
                },
                {
                    "value": "1,81E-01",
                    "module": "C3",
                    "scenario": null
                },
                {
                    "value": "1,86E+00",
                    "module": "C4",
                    "scenario": null
                },
                {
                    "value": "-4,95E-01",
                    "module": "D",
                    "scenario": null
                },
                {
                    "value": "1,30E+02",
                    "module": "A1A3",
                    "scenario": null
                }
            ]
        },
        {
            "parameter": "PENRM",
            "values": [
                {
                    "value": "3,74E+01",
                    "module": "A1",
                    "scenario": null
                },
                {
                    "value": "0,00E+00",
                    "module": "A2",
                    "scenario": null
                },
                {
                    "value": "0,00E+00",
                    "module": "A3",
                    "scenario": null
                },
                {
                    "value": "0,00E+00",
                    "module": "A4",
                    "scenario": null
                },
                {
                    "value": "0,00E+00",
                    "module": "A5",
                    "scenario": null
                },
                {
                    "value": "0,00E+00",
                    "module": "C1",
                    "scenario": null
                },
                {
                    "value": "0,00E+00",
                    "module": "C2",
                    "scenario": null
                },
                {
                    "value": "0,00E+00",
                    "module": "C3",
                    "scenario": null
                },
                {
                    "value": "0,00E+00",
                    "module": "C4",
                    "scenario": null
                },
                {
                    "value": "0,00E+00",
                    "module": "D",
                    "scenario": null
                },
                {
                    "value": "3,74E+01",
                    "module": "A1A3",
                    "scenario": null
                }
            ]
        },
        {
            "parameter": "PENRT",
            "values": [
                {
                    "value": "1,49E+02",
                    "module": "A1",
                    "scenario": null
                },
                {
                    "value": "1,45E+01",
                    "module": "A2",
                    "scenario": null
                },
                {
                    "value": "3,72E+00",
                    "module": "A3",
                    "scenario": null
                },
                {
                    "value": "8,12E+00",
                    "module": "A4",
                    "scenario": null
                },
                {
                    "value": "1,82E-01",
                    "module": "A5",
                    "scenario": null
                },
                {
                    "value": "4,53E-01",
                    "module": "C1",
                    "scenario": null
                },
                {
                    "value": "9,65E-01",
                    "module": "C2",
                    "scenario": null
                },
                {
                    "value": "1,81E-01",
                    "module": "C3",
                    "scenario": null
                },
                {
                    "value": "1,86E+00",
                    "module": "C4",
                    "scenario": null
                },
                {
                    "value": "-4,95E-01",
                    "module": "D",
                    "scenario": null
                },
                {
                    "value": "1,67E+02",
                    "module": "A1A3",
                    "scenario": null
                }
            ]
        },
        {
            "parameter": "SM",
            "values": [
                {
                    "value": "4,22E-02",
                    "module": "A1",
                    "scenario": null
                },
                {
                    "value": "0,00E+00",
                    "module": "A2",
                    "scenario": null
                },
                {
                    "value": "0,00E+00",
                    "module": "A3",
                    "scenario": null
                },
                {
                    "value": "0,00E+00",
                    "module": "A4",
                    "scenario": null
                },
                {
                    "value": "0,00E+00",
                    "module": "A5",
                    "scenario": null
                },
                {
                    "value": "0,00E+00",
                    "module": "C1",
                    "scenario": null
                },
                {
                    "value": "0,00E+00",
                    "module": "C2",
                    "scenario": null
                },
                {
                    "value": "0,00E+00",
                    "module": "C3",
                    "scenario": null
                },
                {
                    "value": "0,00E+00",
                    "module": "C4",
                    "scenario": null
                },
                {
                    "value": "0,00E+00",
                    "module": "D",
                    "scenario": null
                },
                {
                    "value": "4,22E-02",
                    "module": "A1A3",
                    "scenario": null
                }
            ]
        },
        {
            "parameter": "RSF",
            "values": [
                {
                    "value": "1,27E-01",
                    "module": "A1",
                    "scenario": null
                },
                {
                    "value": "5,78E-03",
                    "module": "A2",
                    "scenario": null
                },
                {
                    "value": "3,80E-02",
                    "module": "A3",
                    "scenario": null
                },
                {
                    "value": "4,16E-03",
                    "module": "A4",
                    "scenario": null
                },
                {
                    "value": "1,09E-04",
                    "module": "A5",
                    "scenario": null
                },
                {
                    "value": "0,00E+00",
                    "module": "C1",
                    "scenario": null
                },
                {
                    "value": "4,25E-04",
                    "module": "C2",
                    "scenario": null
                },
                {
                    "value": "0,00E+00",
                    "module": "C3",
                    "scenario": null
                },
                {
                    "value": "1,38E-03",
                    "module": "C4",
                    "scenario": null
                },
                {
                    "value": "-5,36E-04",
                    "module": "D",
                    "scenario": null
                },
                {
                    "value": "1,71E-01",
                    "module": "A1A3",
                    "scenario": null
                }
            ]
        },
        {
            "parameter": "NRSF",
            "values": [
                {
                    "value": "6,13E-02",
                    "module": "A1",
                    "scenario": null
                },
                {
                    "value": "1,82E-02",
                    "module": "A2",
                    "scenario": null
                },
                {
                    "value": "9,90E-02",
                    "module": "A3",
                    "scenario": null
                },
                {
                    "value": "1,49E-02",
                    "module": "A4",
                    "scenario": null
                },
                {
                    "value": "1,23E-03",
                    "module": "A5",
                    "scenario": null
                },
                {
                    "value": "0,00E+00",
                    "module": "C1",
                    "scenario": null
                },
                {
                    "value": "1,42E-03",
                    "module": "C2",
                    "scenario": null
                },
                {
                    "value": "0,00E+00",
                    "module": "C3",
                    "scenario": null
                },
                {
                    "value": "2,98E-03",
                    "module": "C4",
                    "scenario": null
                },
                {
                    "value": "-1,81E-01",
                    "module": "D",
                    "scenario": null
                },
                {
                    "value": "1,79E-01",
                    "module": "A1A3",
                    "scenario": null
                }
            ]
        },
        {
            "parameter": "FW",
            "values": [
                {
                    "value": "1,11E-01",
                    "module": "A1",
                    "scenario": null
                },
                {
                    "value": "1,50E-03",
                    "module": "A2",
                    "scenario": null
                },
                {
                    "value": "3,66E-01",
                    "module": "A3",
                    "scenario": null
                },
                {
                    "value": "8,68E-04",
                    "module": "A4",
                    "scenario": null
                },
                {
                    "value": "1,32E-04",
                    "module": "A5",
                    "scenario": null
                },
                {
                    "value": "2,33E-05",
                    "module": "C1",
                    "scenario": null
                },
                {
                    "value": "1,10E-04",
                    "module": "C2",
                    "scenario": null
                },
                {
                    "value": "3,11E-04",
                    "module": "C3",
                    "scenario": null
                },
                {
                    "value": "2,28E-03",
                    "module": "C4",
                    "scenario": null
                },
                {
                    "value": "-3,68E-03",
                    "module": "D",
                    "scenario": null
                },
                {
                    "value": "4,79E-01",
                    "module": "A1A3",
                    "scenario": null
                }
            ]
        }
    ],
    "end_of_life_waste": [
        {
            "parameter": "HWD",
            "values": [
                {
                    "value": "2,72E-02",
                    "module": "A1",
                    "scenario": null
                },
                {
                    "value": "7,61E-04",
                    "module": "A2",
                    "scenario": null
                },
                {
                    "value": "5,33E-02",
                    "module": "A3",
                    "scenario": null
                },
                {
                    "value": "4,19E-04",
                    "module": "A4",
                    "scenario": null
                },
                {
                    "value": "0,00E+00",
                    "module": "A5",
                    "scenario": null
                },
                {
                    "value": "1,33E-05",
                    "module": "C1",
                    "scenario": null
                },
                {
                    "value": "5,28E-05",
                    "module": "C2",
                    "scenario": null
                },
                {
                    "value": "1,81E-05",
                    "module": "C3",
                    "scenario": null
                },
                {
                    "value": "0,00E+00",
                    "module": "C4",
                    "scenario": null
                },
                {
                    "value": "-2,33E-05",
                    "module": "D",
                    "scenario": null
                },
                {
                    "value": "8,13E-02",
                    "module": "A1A3",
                    "scenario": null
                }
            ]
        },
        {
            "parameter": "NHWD",
            "values": [
                {
                    "value": "7,02E-01",
                    "module": "A1",
                    "scenario": null
                },
                {
                    "value": "1,05E+00",
                    "module": "A2",
                    "scenario": null
                },
                {
                    "value": "3,42E-01",
                    "module": "A3",
                    "scenario": null
                },
                {
                    "value": "3,95E-01",
                    "module": "A4",
                    "scenario": null
                },
                {
                    "value": "5,76E-01",
                    "module": "A5",
                    "scenario": null
                },
                {
                    "value": "5,36E-04",
                    "module": "C1",
                    "scenario": null
                },
                {
                    "value": "8,39E-02",
                    "module": "C2",
                    "scenario": null
                },
                {
                    "value": "5,72E-04",
                    "module": "C3",
                    "scenario": null
                },
                {
                    "value": "8,22E+00",
                    "module": "C4",
                    "scenario": null
                },
                {
                    "value": "-1,17E-02",
                    "module": "D",
                    "scenario": null
                },
                {
                    "value": "2,10E+00",
                    "module": "A1A3",
                    "scenario": null
                }
            ]
        },
        {
            "parameter": "RWD",
            "values": [
                {
                    "value": "1,97E-04",
                    "module": "A1",
                    "scenario": null
                },
                {
                    "value": "9,96E-05",
                    "module": "A2",
                    "scenario": null
                },
                {
                    "value": "3,37E-05",
                    "module": "A3",
                    "scenario": null
                },
                {
                    "value": "5,53E-05",
                    "module": "A4",
                    "scenario": null
                },
                {
                    "value": "0,00E+00",
                    "module": "A5",
                    "scenario": null
                },
                {
                    "value": "3,14E-06",
                    "module": "C1",
                    "scenario": null
                },
                {
                    "value": "6,59E-06",
                    "module": "C2",
                    "scenario": null
                },
                {
                    "value": "1,92E-06",
                    "module": "C3",
                    "scenario": null
                },
                {
                    "value": "0,00E+00",
                    "module": "C4",
                    "scenario": null
                },
                {
                    "value": "-2,59E-06",
                    "module": "D",
                    "scenario": null
                },
                {
                    "value": "3,31E-04",
                    "module": "A1A3",
                    "scenario": null
                }
            ]
        }
    ],
    "end_of_life_flow": [
        {
            "parameter": "CRU",
            "values": [
                {
                    "value": "0,00E+00",
                    "module": "A1",
                    "scenario": null
                },
                {
                    "value": "0,00E+00",
                    "module": "A2",
                    "scenario": null
                },
                {
                    "value": "0,00E+00",
                    "module": "A3",
                    "scenario": null
                },
                {
                    "value": "0,00E+00",
                    "module": "A4",
                    "scenario": null
                },
                {
                    "value": "0,00E+00",
                    "module": "A5",
                    "scenario": null
                },
                {
                    "value": "0,00E+00",
                    "module": "C1",
                    "scenario": null
                },
                {
                    "value": "0,00E+00",
                    "module": "C2",
                    "scenario": null
                },
                {
                    "value": "0,00E+00",
                    "module": "C3",
                    "scenario": null
                },
                {
                    "value": "0,00E+00",
                    "module": "C4",
                    "scenario": null
                },
                {
                    "value": "0,00E+00",
                    "module": "D",
                    "scenario": null
                },
                {
                    "value": "0,00E+00",
                    "module": "A1A3",
                    "scenario": null
                }
            ]
        },
        {
            "parameter": "MFR",
            "values": [
                {
                    "value": "3,22E-02",
                    "module": "A1",
                    "scenario": null
                },
                {
                    "value": "0,00E+00",
                    "module": "A2",
                    "scenario": null
                },
                {
                    "value": "1,23E-01",
                    "module": "A3",
                    "scenario": null
                },
                {
                    "value": "0,00E+00",
                    "module": "A4",
                    "scenario": null
                },
                {
                    "value": "4,27E-03",
                    "module": "A5",
                    "scenario": null
                },
                {
                    "value": "0,00E+00",
                    "module": "C1",
                    "scenario": null
                },
                {
                    "value": "0,00E+00",
                    "module": "C2",
                    "scenario": null
                },
                {
                    "value": "8,22E+00",
                    "module": "C3",
                    "scenario": null
                },
                {
                    "value": "0,00E+00",
                    "module": "C4",
                    "scenario": null
                },
                {
                    "value": "0,00E+00",
                    "module": "D",
                    "scenario": null
                },
                {
                    "value": "1,55E-01",
                    "module": "A1A3",
                    "scenario": null
                }
            ]
        },
        {
            "parameter": "MER",
            "values": [
                {
                    "value": "1,27E-03",
                    "module": "A1",
                    "scenario": null
                },
                {
                    "value": "0,00E+00",
                    "module": "A2",
                    "scenario": null
                },
                {
                    "value": "1,75E-06",
                    "module": "A3",
                    "scenario": null
                },
                {
                    "value": "0,00E+00",
                    "module": "A4",
                    "scenario": null
                },
                {
                    "value": "5,68E-01",
                    "module": "A5",
                    "scenario": null
                },
                {
                    "value": "0,00E+00",
                    "module": "C1",
                    "scenario": null
                },
                {
                    "value": "0,00E+00",
                    "module": "C2",
                    "scenario": null
                },
                {
                    "value": "0,00E+00",
                    "module": "C3",
                    "scenario": null
                },
                {
                    "value": "0,00E+00",
                    "module": "C4",
                    "scenario": null
                },
                {
                    "value": "0,00E+00",
                    "module": "D",
                    "scenario": null
                },
                {
                    "value": "1,28E-03",
                    "module": "A1A3",
                    "scenario": null
                }
            ]
        },
        {
            "parameter": "EEE",
            "values": [
                {
                    "value": "1,84E-02",
                    "module": "A1",
                    "scenario": null
                },
                {
                    "value": "0,00E+00",
                    "module": "A2",
                    "scenario": null
                },
                {
                    "value": "1,86E-01",
                    "module": "A3",
                    "scenario": null
                },
                {
                    "value": "0,00E+00",
                    "module": "A4",
                    "scenario": null
                },
                {
                    "value": "3,95E-01",
                    "module": "A5",
                    "scenario": null
                },
                {
                    "value": "0,00E+00",
                    "module": "C1",
                    "scenario": null
                },
                {
                    "value": "0,00E+00",
                    "module": "C2",
                    "scenario": null
                },
                {
                    "value": "0,00E+00",
                    "module": "C3",
                    "scenario": null
                },
                {
                    "value": "0,00E+00",
                    "module": "C4",
                    "scenario": null
                },
                {
                    "value": "0,00E+00",
                    "module": "D",
                    "scenario": null
                },
                {
                    "value": "2,04E-01",
                    "module": "A1A3",
                    "scenario": null
                }
            ]
        },
        {
            "parameter": "EET",
            "values": [
                {
                    "value": "2,79E-01",
                    "module": "A1",
                    "scenario": null
                },
                {
                    "value": "0,00E+00",
                    "module": "A2",
                    "scenario": null
                },
                {
                    "value": "2,81E+00",
                    "module": "A3",
                    "scenario": null
                },
                {
                    "value": "0,00E+00",
                    "module": "A4",
                    "scenario": null
                },
                {
                    "value": "5,98E+00",
                    "module": "A5",
                    "scenario": null
                },
                {
                    "value": "0,00E+00",
                    "module": "C1",
                    "scenario": null
                },
                {
                    "value": "0,00E+00",
                    "module": "C2",
                    "scenario": null
                },
                {
                    "value": "0,00E+00",
                    "module": "C3",
                    "scenario": null
                },
                {
                    "value": "0,00E+00",
                    "module": "C4",
                    "scenario": null
                },
                {
                    "value": "0,00E+00",
                    "module": "D",
                    "scenario": null
                },
                {
                    "value": "3,09E+00",
                    "module": "A1A3",
                    "scenario": null
                }
            ]
        }
    ]
}