{
    "product_name": "Scala Floor 1207x1650x60",
    "epd_id": "NEPD-4638-3895-EN",
    "compliance": [
        "EN 15804+A2",
        "ISO 14025",
        "ISO 21930"
    ],
    "producer_name": "Abstracta AB",
    "environmental_impact": [
        {
            "parameter": "GWP-total",
            "values": [
                {
                    "value": "2,54E+01",
                    "module": "A1-A3",
                    "scenario": null
                },
                {
                    "value": "1,65E+00",
                    "module": "A4",
                    "scenario": null
                },
                {
                    "value": "4,05E+00",
                    "module": "A5",
                    "scenario": null
                },
                {
                    "value": "1,10E-02",
                    "module": "B2",
                    "scenario": null
                },
                {
                    "value": "0,00E+00",
                    "module": "B3",
                    "scenario": null
                },
                {
                    "value": "0,00E+00",
                    "module": "B4",
                    "scenario": null
                },
                {
                    "value": "0,00E+00",
                    "module": "C1",
                    "scenario": null
                },
                {
                    "value": "1,61E-01",
                    "module": "C2",
                    "scenario": null
                },
                {
                    "value": "1,46E+01",
                    "module": "C3",
                    "scenario": null
                },
                {
                    "value": "4,23E-02",
                    "module": "C4",
                    "scenario": null
                },
                {
                    "value": "-2,45E+00",
                    "module": "D",
                    "scenario": null
                }
            ]
        },
        {
            "parameter": "GWP-fossil",
            "values": [
                {
                    "value": "2,84E+01",
                    "module": "A1-A3",
                    "scenario": null
                },
                {
                    "value": "1,65E+00",
                    "module": "A4",
                    "scenario": null
                },
                {
                    "value": "4,19E-02",
                    "module": "A5",
                    "scenario": null
                },
                {
                    "value": "1,01E-02",
                    "module": "B2",
                    "scenario": null
                },
                {
                    "value": "0,00E+00",
                    "module": "B3",
                    "scenario": null
                },
                {
                    "value": "0,00E+00",
                    "module": "B4",
                    "scenario": null
                },
                {
                    "value": "0,00E+00",
                    "module": "C1",
                    "scenario": null
                },
                {
                    "value": "1,61E-01",
                    "module": "C2",
                    "scenario": null
                },
                {
                    "value": "1,46E+01",
                    "module": "C3",
                    "scenario": null
                },
                {
                    "value": "4,23E-02",
                    "module": "C4",
                    "scenario": null
                },
                {
                    "value": "-2,42E+00",
                    "module": "D",
                    "scenario": null
                }
            ]
        },
        {
            "parameter": "GWP-biogenic",
            "values": [
                {
                    "value": "-3,15E+00",
                    "module": "A1-A3",
                    "scenario": null
                },
                {
                    "value": "6,82E-04",
                    "module": "A4",
                    "scenario": null
                },
                {
                    "value": "4,01E+00",
                    "module": "A5",
                    "scenario": null
                },
                {
                    "value": "2,06E-04",
                    "module": "B2",
                    "scenario": null
                },
                {
                    "value": "0,00E+00",
                    "module": "B3",
                    "scenario": null
                },
                {
                    "value": "0,00E+00",
                    "module": "B4",
                    "scenario": null
                },
                {
                    "value": "0,00E+00",
                    "module": "C1",
                    "scenario": null
                },
                {
                    "value": "6,67E-05",
                    "module": "C2",
                    "scenario": null
                },
                {
                    "value": "5,92E-04",
                    "module": "C3",
                    "scenario": null
                },
                {
                    "value": "3,01E-05",
                    "module": "C4",
                    "scenario": null
                },
                {
                    "value": "-2,31E-03",
                    "module": "D",
                    "scenario": null
                }
            ]
        },
        {
            "parameter": "GWP-luluc",
            "values": [
                {
                    "value": "5,71E-02",
                    "module": "A1-A3",
                    "scenario": null
                },
                {
                    "value": "5,86E-04",
                    "module": "A4",
                    "scenario": null
                },
                {
                    "value": "1,29E-05",
                    "module": "A5",
                    "scenario": null
                },
                {
                    "value": "6,58E-04",
                    "module": "B2",
                    "scenario": null
                },
                {
                    "value": "0,00E+00",
                    "module": "B3",
                    "scenario": null
                },
                {
                    "value": "0,00E+00",
                    "module": "B4",
                    "scenario": null
                },
                {
                    "value": "0,00E+00",
                    "module": "C1",
                    "scenario": null
                },
                {
                    "value": "5,74E-05",
                    "module": "C2",
                    "scenario": null
                },
                {
                    "value": "3,01E-05",
                    "module": "C3",
                    "scenario": null
                },
                {
                    "value": "1,17E-05",
                    "module": "C4",
                    "scenario": null
                },
                {
                    "value": "-2,30E-02",
                    "module": "D",
                    "scenario": null
                }
            ]
        },
        {
            "parameter": "ODP",
            "values": [
                {
                    "value": "3,06E-05",
                    "module": "A1-A3",
                    "scenario": null
                },
                {
                    "value": "3,73E-07",
                    "module": "A4",
                    "scenario": null
                },
                {
                    "value": "8,28E-09",
                    "module": "A5",
                    "scenario": null
                },
                {
                    "value": "4,96E-09",
                    "module": "B2",
                    "scenario": null
                },
                {
                    "value": "0,00E+00",
                    "module": "B3",
                    "scenario": null
                },
                {
                    "value": "0,00E+00",
                    "module": "B4",
                    "scenario": null
                },
                {
                    "value": "0,00E+00",
                    "module": "C1",
                    "scenario": null
                },
                {
                    "value": "3,65E-08",
                    "module": "C2",
                    "scenario": null
                },
                {
                    "value": "1,84E-08",
                    "module": "C3",
                    "scenario": null
                },
                {
                    "value": "1,17E-08",
                    "module": "C4",
                    "scenario": null
                },
                {
                    "value": "-4,70E-02",
                    "module": "D",
                    "scenario": null
                }
            ]
        },
        {
            "parameter": "AP",
            "values": [
                {
                    "value": "1,46E-01",
                    "module": "A1-A3",
                    "scenario": null
                },
                {
                    "value": "4,73E-03",
                    "module": "A4",
                    "scenario": null
                },
                {
                    "value": "1,85E-04",
                    "module": "A5",
                    "scenario": null
                },
                {
                    "value": "6,59E-05",
                    "module": "B2",
                    "scenario": null
                },
                {
                    "value": "0,00E+00",
                    "module": "B3",
                    "scenario": null
                },
                {
                    "value": "0,00E+00",
                    "module": "B4",
                    "scenario": null
                },
                {
                    "value": "0,00E+00",
                    "module": "C1",
                    "scenario": null
                },
                {
                    "value": "4,63E-04",
                    "module": "C2",
                    "scenario": null
                },
                {
                    "value": "2,91E-03",
                    "module": "C3",
                    "scenario": null
                },
                {
                    "value": "2,74E-04",
                    "module": "C4",
                    "scenario": null
                },
                {
                    "value": "-1,41E-02",
                    "module": "D",
                    "scenario": null
                }
            ]
        },
        {
            "parameter": "POCP",
            "values": [
                {
                    "value": "1,36E-01",
                    "module": "A1-A3",
                    "scenario": null
                },
                {
                    "value": "4,01E-03",
                    "module": "A4",
                    "scenario": null
                },
                {
                    "value": "1,91E-04",
                    "module": "A5",
                    "scenario": null
                },
                {
                    "value": "3,37E-05",
                    "module": "B2",
                    "scenario": null
                },
                {
                    "value": "0,00E+00",
                    "module": "B3",
                    "scenario": null
                },
                {
                    "value": "0,00E+00",
                    "module": "B4",
                    "scenario": null
                },
                {
                    "value": "0,00E+00",
                    "module": "C1",
                    "scenario": null
                },
                {
                    "value": "3,93E-04",
                    "module": "C2",
                    "scenario": null
                },
                {
                    "value": "3,68E-03",
                    "module": "C3",
                    "scenario": null
                },
                {
                    "value": "3,08E-04",
                    "module": "C4",
                    "scenario": null
                },
                {
                    "value": "-1,41E-02",
                    "module": "D",
                    "scenario": null
                }
            ]
        },
        {
            "parameter": "ADPE",
            "values": [
                {
                    "value": "3,68E-04",
                    "module": "A1-A3",
                    "scenario": null
                },
                {
                    "value": "4,55E-05",
                    "module": "A4",
                    "scenario": null
                },
                {
                    "value": "9,49E-07",
                    "module": "A5",
                    "scenario": null
                },
                {
                    "value": "4,05E-07",
                    "module": "B2",
                    "scenario": null
                },
                {
                    "value": "0,00E+00",
                    "module": "B3",
                    "scenario": null
                },
                {
                    "value": "0,00E+00",
                    "module": "B4",
                    "scenario": null
                },
                {
                    "value": "0,00E+00",
                    "module": "C1",
                    "scenario": null
                },
                {
                    "value": "4,45E-06",
                    "module": "C2",
                    "scenario": null
                },
                {
                    "value": "8,12E-07",
                    "module": "C3",
                    "scenario": null
                },
                {
                    "value": "6,49E-07",
                    "module": "C4",
                    "scenario": null
                },
                {
                    "value": "-3,71E-05",
                    "module": "D",
                    "scenario": null
                }
            ]
        },
        {
            "parameter": "ADPF",
            "values": [
                {
                    "value": "4,54E+02",
                    "module": "A1-A3",
                    "scenario": null
                },
                {
                    "value": "2,49E+01",
                    "module": "A4",
                    "scenario": null
                },
                {
                    "value": "5,49E-01",
                    "module": "A5",
                    "scenario": null
                },
                {
                    "value": "1,19E+00",
                    "module": "B2",
                    "scenario": null
                },
                {
                    "value": "0,00E+00",
                    "module": "B3",
                    "scenario": null
                },
                {
                    "value": "0,00E+00",
                    "module": "B4",
                    "scenario": null
                },
                {
                    "value": "0,00E+00",
                    "module": "C1",
                    "scenario": null
                },
                {
                    "value": "2,44E+00",
                    "module": "C2",
                    "scenario": null
                },
                {
                    "value": "1,63E+00",
                    "module": "C3",
                    "scenario": null
                },
                {
                    "value": "8,71E-01",
                    "module": "C4",
                    "scenario": null
                },
                {
                    "value": "-2,42E+01",
                    "module": "D",
                    "scenario": null
                }
            ]
        },
        {
            "parameter": "WDP",
            "values": [
                {
                    "value": "5,62E+03",
                    "module": "A1-A3",
                    "scenario": null
                },
                {
                    "value": "2,41E+01",
                    "module": "A4",
                    "scenario": null
                },
                {
                    "value": "7,31E-01",
                    "module": "A5",
                    "scenario": null
                },
                {
                    "value": "1,20E+02",
                    "module": "B2",
                    "scenario": null
                },
                {
                    "value": "0,00E+00",
                    "module": "B3",
                    "scenario": null
                },
                {
                    "value": "0,00E+00",
                    "module": "B4",
                    "scenario": null
                },
                {
                    "value": "0,00E+00",
                    "module": "C1",
                    "scenario": null
                },
                {
                    "value": "2,36E+00",
                    "module": "C2",
                    "scenario": null
                },
                {
                    "value": "2,65E+00",
                    "module": "C3",
                    "scenario": null
                },
                {
                    "value": "2,25E+00",
                    "module": "C4",
                    "scenario": null
                },
                {
                    "value": "-2,28E+01",
                    "module": "D",
                    "scenario": null
                }
            ]
        },
        {
            "parameter": "EP-freshwater",
            "values": [
                {
                    "value": "4,33E-03",
                    "module": "A1-A3",
                    "scenario": null
                },
                {
                    "value": "1,32E-05",
                    "module": "A4",
                    "scenario": null
                },
                {
                    "value": "3,21E-07",
                    "module": "A5",
                    "scenario": null
                },
                {
                    "value": "6,85E-07",
                    "module": "B2",
                    "scenario": null
                },
                {
                    "value": "0,00E+00",
                    "module": "B3",
                    "scenario": null
                },
                {
                    "value": "0,00E+00",
                    "module": "B4",
                    "scenario": null
                },
                {
                    "value": "0,00E+00",
                    "module": "C1",
                    "scenario": null
                },
                {
                    "value": "1,29E-06",
                    "module": "C2",
                    "scenario": null
                },
                {
                    "value": "2,30E-06",
                    "module": "C3",
                    "scenario": null
                },
                {
                    "value": "4,46E-07",
                    "module": "C4",
                    "scenario": null
                },
                {
                    "value": "-1,67E-04",
                    "module": "D",
                    "scenario": null
                }
            ]
        },
        {
            "parameter": "EP-marine",
            "values": [
                {
                    "value": "3,19E-02",
                    "module": "A1-A3",
                    "scenario": null
                },
                {
                    "value": "9,37E-04",
                    "module": "A4",
                    "scenario": null
                },
                {
                    "value": "6,40E-05",
                    "module": "A5",
                    "scenario": null
                },
                {
                    "value": "1,12E-05",
                    "module": "B2",
                    "scenario": null
                },
                {
                    "value": "0,00E+00",
                    "module": "B3",
                    "scenario": null
                },
                {
                    "value": "0,00E+00",
                    "module": "B4",
                    "scenario": null
                },
                {
                    "value": "0,00E+00",
                    "module": "C1",
                    "scenario": null
                },
                {
                    "value": "9,17E-05",
                    "module": "C2",
                    "scenario": null
                },
                {
                    "value": "1,50E-03",
                    "module": "C3",
                    "scenario": null
                },
                {
                    "value": "9,67E-05",
                    "module": "C4",
                    "scenario": null
                },
                {
                    "value": "-3,56E-03",
                    "module": "D",
                    "scenario": null
                }
            ]
        },
        {
            "parameter": "EP-terrestrial",
            "values": [
                {
                    "value": "3,24E-01",
                    "module": "A1-A3",
                    "scenario": null
                },
                {
                    "value": "1,05E-02",
                    "module": "A4",
                    "scenario": null
                },
                {
                    "value": "6,64E-04",
                    "module": "A5",
                    "scenario": null
                },
                {
                    "value": "1,48E-04",
                    "module": "B2",
                    "scenario": null
                },
                {
                    "value": "0,00E+00",
                    "module": "B3",
                    "scenario": null
                },
                {
                    "value": "0,00E+00",
                    "module": "B4",
                    "scenario": null
                },
                {
                    "value": "0,00E+00",
                    "module": "C1",
                    "scenario": null
                },
                {
                    "value": "1,03E-03",
                    "module": "C2",
                    "scenario": null
                },
                {
                    "value": "1,51E-02",
                    "module": "C3",
                    "scenario": null
                },
                {
                    "value": "1,07E-03",
                    "module": "C4",
                    "scenario": null
                },
                {
                    "value": "-3,75E-02",
                    "module": "D",
                    "scenario": null
                }
            ]
        },
        {
            "parameter": "GWP-IOBC",
            "values": [
                {
                    "value": "2,76E+01",
                    "module": "A1-A3",
                    "scenario": null
                },
                {
                    "value": "1,65E+00",
                    "module": "A4",
                    "scenario": null
                },
                {
                    "value": "0,00E+00",
                    "module": "A5",
                    "scenario": null
                },
                {
                    "value": "1,10E-02",
                    "module": "B2",
                    "scenario": null
                },
                {
                    "value": "0,00E+00",
                    "module": "B3",
                    "scenario": null
                },
                {
                    "value": "0,00E+00",
                    "module": "B4",
                    "scenario": null
                },
                {
                    "value": "0,00E+00",
                    "module": "C1",
                    "scenario": null
                },
                {
                    "value": "1,61E-01",
                    "module": "C2",
                    "scenario": null
                },
                {
                    "value": "1,44E+01",
                    "module": "C3",
                    "scenario": null
                },
                {
                    "value": "9,11E-03",
                    "module": "C4",
                    "scenario": null
                },
                {
                    "value": "-3,32E+00",
                    "module": "D",
                    "scenario": null
                }
            ]
        }
    ],
    "additional_environmental_impact": [
        {
            "parameter": "PM",
            "values": [
                {
                    "value": "1,86E-06",
                    "module": "A1-A3",
                    "scenario": null
                },
                {
                    "value": "1,01E-07",
                    "module": "A4",
                    "scenario": null
                },
                {
                    "value": "2,75E-09",
                    "module": "A5",
                    "scenario": null
                },
                {
                    "value": "4,75E-10",
                    "module": "B2",
                    "scenario": null
                },
                {
                    "value": "0,00E+00",
                    "module": "B3",
                    "scenario": null
                },
                {
                    "value": "0,00E+00",
                    "module": "B4",
                    "scenario": null
                },
                {
                    "value": "0,00E+00",
                    "module": "C1",
                    "scenario": null
                },
                {
                    "value": "9,87E-09",
                    "module": "C2",
                    "scenario": null
                },
                {
                    "value": "2,28E-08",
                    "module": "C3",
                    "scenario": null
                },
                {
                    "value": "4,87E-09",
                    "module": "C4",
                    "scenario": null
                },
                {
                    "value": "-4,70E-07",
                    "module": "D",
                    "scenario": null
                }
            ]
        },
        {
            "parameter": "ETP-fw",
            "values": [
                {
                    "value": "1,09E+03",
                    "module": "A1-A3",
                    "scenario": null
                },
                {
                    "value": "1,85E+01",
                    "module": "A4",
                    "scenario": null
                },
                {
                    "value": "7,27E-01",
                    "module": "A5",
                    "scenario": null
                },
                {
                    "value": "6,26E-01",
                    "module": "B2",
                    "scenario": null
                },
                {
                    "value": "0,00E+00",
                    "module": "B3",
                    "scenario": null
                },
                {
                    "value": "0,00E+00",
                    "module": "B4",
                    "scenario": null
                },
                {
                    "value": "0,00E+00",
                    "module": "C1",
                    "scenario": null
                },
                {
                    "value": "1,81E+00",
                    "module": "C2",
                    "scenario": null
                },
                {
                    "value": "5,02E+00",
                    "module": "C3",
                    "scenario": null
                },
                {
                    "value": "5,94E-01",
                    "module": "C4",
                    "scenario": null
                },
                {
                    "value": "-1,49E+02",
                    "module": "D",
                    "scenario": null
                }
            ]
        },
        {
            "parameter": "HTP-c",
            "values": [
                {
                    "value": "1,06E-07",
                    "module": "A1-A3",
                    "scenario": null
                },
                {
                    "value": "0,00E+00",
                    "module": "A4",
                    "scenario": null
                },
                {
                    "value": "2,10E-11",
                    "module": "A5",
                    "scenario": null
                },
                {
                    "value": "1,80E-11",
                    "module": "B2",
                    "scenario": null
                },
                {
                    "value": "0,00E+00",
                    "module": "B3",
                    "scenario": null
                },
                {
                    "value": "0,00E+00",
                    "module": "B4",
                    "scenario": null
                },
                {
                    "value": "0,00E+00",
                    "module": "C1",
                    "scenario": null
                },
                {
                    "value": "0,00E+00",
                    "module": "C2",
                    "scenario": null
                },
                {
                    "value": "6,43E-10",
                    "module": "C3",
                    "scenario": null
                },
                {
                    "value": "2,30E-11",
                    "module": "C4",
                    "scenario": null
                },
                {
                    "value": "-9,46E-09",
                    "module": "D",
                    "scenario": null
                }
            ]
        },
        {
            "parameter": "HTP-nc",
            "values": [
                {
                    "value": "5,91E-07",
                    "module": "A1-A3",
                    "scenario": null
                },
                {
                    "value": "2,02E-08",
                    "module": "A4",
                    "scenario": null
                },
                {
                    "value": "9,09E-10",
                    "module": "A5",
                    "scenario": null
                },
                {
                    "value": "4,34E-10",
                    "module": "B2",
                    "scenario": null
                },
                {
                    "value": "0,00E+00",
                    "module": "B3",
                    "scenario": null
                },
                {
                    "value": "0,00E+00",
                    "module": "B4",
                    "scenario": null
                },
                {
                    "value": "0,00E+00",
                    "module": "C1",
                    "scenario": null
                },
                {
                    "value": "1,97E-09",
                    "module": "C2",
                    "scenario": null
                },
                {
                    "value": "2,28E-08",
                    "module": "C3",
                    "scenario": null
                },
                {
                    "value": "6,71E-10",
                    "module": "C4",
                    "scenario": null
                },
                {
                    "value": "1,38E-07",
                    "module": "D",
                    "scenario": null
                }
            ]
        },
        {
            "parameter": "SQP",
            "values": [
                {
                    "value": "3,45E+02",
                    "module": "A1-A3",
                    "scenario": null
                },
                {
                    "value": "1,74E+01",
                    "module": "A4",
                    "scenario": null
                },
                {
                    "value": "3,85E-01",
                    "module": "A5",
                    "scenario": null
                },
                {
                    "value": "5,25E-01",
                    "module": "B2",
                    "scenario": null
                },
                {
                    "value": "0,00E+00",
                    "module": "B3",
                    "scenario": null
                },
                {
                    "value": "0,00E+00",
                    "module": "B4",
                    "scenario": null
                },
                {
                    "value": "0,00E+00",
                    "module": "C1",
                    "scenario": null
                },
                {
                    "value": "1,71E+00",
                    "module": "C2",
                    "scenario": null
                },
                {
                    "value": "2,16E-01",
                    "module": "C3",
                    "scenario": null
                },
                {
                    "value": "1,94E+00",
                    "module": "C4",
                    "scenario": null
                },
                {
                    "value": "-6,28E+01",
                    "module": "D",
                    "scenario": null
                }
            ]
        },
        {
            "parameter": "IRP",
            "values": [
                {
                    "value": "3,34E+00",
                    "module": "A1-A3",
                    "scenario": null
                },
                {
                    "value": "1,09E-01",
                    "module": "A4",
                    "scenario": null
                },
                {
                    "value": "2,35E-03",
                    "module": "A5",
                    "scenario": null
                },
                {
                    "value": "4,07E-02",
                    "module": "B2",
                    "scenario": null
                },
                {
                    "value": "0,00E+00",
                    "module": "B3",
                    "scenario": null
                },
                {
                    "value": "0,00E+00",
                    "module": "B4",
                    "scenario": null
                },
                {
                    "value": "0,00E+00",
                    "module": "C1",
                    "scenario": null
                },
                {
                    "value": "1,07E-02",
                    "module": "C2",
                    "scenario": null
                },
                {
                    "value": "2,89E-03",
                    "module": "C3",
                    "scenario": null
                },
                {
                    "value": "3,53E-03",
                    "module": "C4",
                    "scenario": null
                },
                {
                    "value": "-5,26E-02",
                    "module": "D",
                    "scenario": null
                }
            ]
        }
    ],
    "resource_use": [
        {
            "parameter": "PERE",
            "values": [
                {
                    "value": "5,59E+01",
                    "module": "A1-A3",
                    "scenario": null
                },
                {
                    "value": "3,56E-01",
                    "module": "A4",
                    "scenario": null
                },
                {
                    "value": "9,18E-03",
                    "module": "A5",
                    "scenario": null
                },
                {
                    "value": "5,70E-01",
                    "module": "B2",
                    "scenario": null
                },
                {
                    "value": "0,00E+00",
                    "module": "B3",
                    "scenario": null
                },
                {
                    "value": "0,00E+00",
                    "module": "B4",
                    "scenario": null
                },
                {
                    "value": "0,00E+00",
                    "module": "C1",
                    "scenario": null
                },
                {
                    "value": "3,49E-02",
                    "module": "C2",
                    "scenario": null
                },
                {
                    "value": "4,85E-02",
                    "module": "C3",
                    "scenario": null
                },
                {
                    "value": "1,87E-02",
                    "module": "C4",
                    "scenario": null
                },
                {
                    "value": "-5,82E+01",
                    "module": "D",
                    "scenario": null
                }
            ]
        },
        {
            "parameter": "PERM",
            "values": [
                {
                    "value": "4,20E+01",
                    "module": "A1-A3",
                    "scenario": null
                },
                {
                    "value": "0,00E+00",
                    "module": "A4",
                    "scenario": null
                },
                {
                    "value": "-1,97E+01",
                    "module": "A5",
                    "scenario": null
                },
                {
                    "value": "0,00E+00",
                    "module": "B2",
                    "scenario": null
                },
                {
                    "value": "0,00E+00",
                    "module": "B3",
                    "scenario": null
                },
                {
                    "value": "0,00E+00",
                    "module": "B4",
                    "scenario": null
                },
                {
                    "value": "0,00E+00",
                    "module": "C1",
                    "scenario": null
                },
                {
                    "value": "0,00E+00",
                    "module": "C2",
                    "scenario": null
                },
                {
                    "value": "0,00E+00",
                    "module": "C3",
                    "scenario": null
                },
                {
                    "value": "0,00E+00",
                    "module": "C4",
                    "scenario": null
                },
                {
                    "value": "0,00E+00",
                    "module": "D",
                    "scenario": null
                }
            ]
        },
        {
            "parameter": "PERT",
            "values": [
                {
                    "value": "9,79E+01",
                    "module": "A1-A3",
                    "scenario": null
                },
                {
                    "value": "3,56E-01",
                    "module": "A4",
                    "scenario": null
                },
                {
                    "value": "-1,97E+01",
                    "module": "A5",
                    "scenario": null
                },
                {
                    "value": "5,70E-01",
                    "module": "B2",
                    "scenario": null
                },
                {
                    "value": "0,00E+00",
                    "module": "B3",
                    "scenario": null
                },
                {
                    "value": "0,00E+00",
                    "module": "B4",
                    "scenario": null
                },
                {
                    "value": "0,00E+00",
                    "module": "C1",
                    "scenario": null
                },
                {
                    "value": "3,49E-02",
                    "module": "C2",
                    "scenario": null
                },
                {
                    "value": "4,84E-02",
                    "module": "C3",
                    "scenario": null
                },
                {
                    "value": "1,87E-02",
                    "module": "C4",
                    "scenario": null
                },
                {
                    "value": "-5,82E+01",
                    "module": "D",
                    "scenario": null
                }
            ]
        },
        {
            "parameter": "PENRE",
            "values": [
                {
                    "value": "3,30E+02",
                    "module": "A1-A3",
                    "scenario": null
                },
                {
                    "value": "2,49E+01",
                    "module": "A4",
                    "scenario": null
                },
                {
                    "value": "5,49E-01",
                    "module": "A5",
                    "scenario": null
                },
                {
                    "value": "1,19E+00",
                    "module": "B2",
                    "scenario": null
                },
                {
                    "value": "0,00E+00",
                    "module": "B3",
                    "scenario": null
                },
                {
                    "value": "0,00E+00",
                    "module": "B4",
                    "scenario": null
                },
                {
                    "value": "0,00E+00",
                    "module": "C1",
                    "scenario": null
                },
                {
                    "value": "2,44E+00",
                    "module": "C2",
                    "scenario": null
                },
                {
                    "value": "1,63E+00",
                    "module": "C3",
                    "scenario": null
                },
                {
                    "value": "8,71E-01",
                    "module": "C4",
                    "scenario": null
                },
                {
                    "value": "-2,42E+01",
                    "module": "D",
                    "scenario": null
                }
            ]
        },
        {
            "parameter": "PENRM",
            "values": [
                {
                    "value": "1,42E+02",
                    "module": "A1-A3",
                    "scenario": null
                },
                {
                    "value": "0,00E+00",
                    "module": "A4",
                    "scenario": null
                },
                {
                    "value": "-2,00E+00",
                    "module": "A5",
                    "scenario": null
                },
                {
                    "value": "0,00E+00",
                    "module": "B2",
                    "scenario": null
                },
                {
                    "value": "0,00E+00",
                    "module": "B3",
                    "scenario": null
                },
                {
                    "value": "0,00E+00",
                    "module": "B4",
                    "scenario": null
                },
                {
                    "value": "0,00E+00",
                    "module": "C1",
                    "scenario": null
                },
                {
                    "value": "0,00E+00",
                    "module": "C2",
                    "scenario": null
                },
                {
                    "value": "-1,40E+02",
                    "module": "C3",
                    "scenario": null
                },
                {
                    "value": "0,00E+00",
                    "module": "C4",
                    "scenario": null
                },
                {
                    "value": "0,00E+00",
                    "module": "D",
                    "scenario": null
                }
            ]
        },
        {
            "parameter": "PENRT",
            "values": [
                {
                    "value": "4,72E+02",
                    "module": "A1-A3",
                    "scenario": null
                },
                {
                    "value": "2,49E+01",
                    "module": "A4",
                    "scenario": null
                },
                {
                    "value": "-1,45E+00",
                    "module": "A5",
                    "scenario": null
                },
                {
                    "value": "1,19E+00",
                    "module": "B2",
                    "scenario": null
                },
                {
                    "value": "0,00E+00",
                    "module": "B3",
                    "scenario": null
                },
                {
                    "value": "0,00E+00",
                    "module": "B4",
                    "scenario": null
                },
                {
                    "value": "0,00E+00",
                    "module": "C1",
                    "scenario": null
                },
                {
                    "value": "2,44E+00",
                    "module": "C2",
                    "scenario": null
                },
                {
                    "value": "-1,38E+02",
                    "module": "C3",
                    "scenario": null
                },
                {
                    "value": "8,71E-01",
                    "module": "C4",
                    "scenario": null
                },
                {
                    "value": "-2,42E+01",
                    "module": "D",
                    "scenario": null
                }
            ]
        },
        {
            "parameter": "SM",
            "values": [
                {
                    "value": "1,78E+00",
                    "module": "A1-A3",
                    "scenario": null
                },
                {
                    "value": "0,00E+00",
                    "module": "A4",
                    "scenario": null
                },
                {
                    "value": "0,00E+00",
                    "module": "A5",
                    "scenario": null
                },
                {
                    "value": "0,00E+00",
                    "module": "B2",
                    "scenario": null
                },
                {
                    "value": "0,00E+00",
                    "module": "B3",
                    "scenario": null
                },
                {
                    "value": "0,00E+00",
                    "module": "B4",
                    "scenario": null
                },
                {
                    "value": "0,00E+00",
                    "module": "C1",
                    "scenario": null
                },
                {
                    "value": "0,00E+00",
                    "module": "C2",
                    "scenario": null
                },
                {
                    "value": "0,00E+00",
                    "module": "C3",
                    "scenario": null
                },
                {
                    "value": "0,00E+00",
                    "module": "C4",
                    "scenario": null
                },
                {
                    "value": "8,41E-01",
                    "module": "D",
                    "scenario": null
                }
            ]
        },
        {
            "parameter": "RSF",
            "values": [
                {
                    "value": "2,55E-01",
                    "module": "A1-A3",
                    "scenario": null
                },
                {
                    "value": "1,28E-02",
                    "module": "A4",
                    "scenario": null
                },
                {
                    "value": "3,02E-04",
                    "module": "A5",
                    "scenario": null
                },
                {
                    "value": "2,21E-03",
                    "module": "B2",
                    "scenario": null
                },
                {
                    "value": "0,00E+00",
                    "module": "B3",
                    "scenario": null
                },
                {
                    "value": "0,00E+00",
                    "module": "B4",
                    "scenario": null
                },
                {
                    "value": "0,00E+00",
                    "module": "C1",
                    "scenario": null
                },
                {
                    "value": "1,25E-03",
                    "module": "C2",
                    "scenario": null
                },
                {
                    "value": "1,23E-03",
                    "module": "C3",
                    "scenario": null
                },
                {
                    "value": "4,89E-04",
                    "module": "C4",
                    "scenario": null
                },
                {
                    "value": "5,42E-02",
                    "module": "D",
                    "scenario": null
                }
            ]
        },
        {
            "parameter": "NRSF",
            "values": [
                {
                    "value": "3,17E-01",
                    "module": "A1-A3",
                    "scenario": null
                },
                {
                    "value": "4,56E-02",
                    "module": "A4",
                    "scenario": null
                },
                {
                    "value": "1,23E-03",
                    "module": "A5",
                    "scenario": null
                },
                {
                    "value": "6,98E-03",
                    "module": "B2",
                    "scenario": null
                },
                {
                    "value": "0,00E+00",
                    "module": "B3",
                    "scenario": null
                },
                {
                    "value": "0,00E+00",
                    "module": "B4",
                    "scenario": null
                },
                {
                    "value": "0,00E+00",
                    "module": "C1",
                    "scenario": null
                },
                {
                    "value": "4,46E-03",
                    "module": "C2",
                    "scenario": null
                },
                {
                    "value": "0,00E+00",
                    "module": "C3",
                    "scenario": null
                },
                {
                    "value": "4,28E-02",
                    "module": "C4",
                    "scenario": null
                },
                {
                    "value": "-1,51E+00",
                    "module": "D",
                    "scenario": null
                }
            ]
        },
        {
            "parameter": "FW",
            "values": [
                {
                    "value": "1,79E-01",
                    "module": "A1-A3",
                    "scenario": null
                },
                {
                    "value": "2,66E-03",
                    "module": "A4",
                    "scenario": null
                },
                {
                    "value": "2,60E-04",
                    "module": "A5",
                    "scenario": null
                },
                {
                    "value": "1,30E-03",
                    "module": "B2",
                    "scenario": null
                },
                {
                    "value": "0,00E+00",
                    "module": "B3",
                    "scenario": null
                },
                {
                    "value": "0,00E+00",
                    "module": "B4",
                    "scenario": null
                },
                {
                    "value": "0,00E+00",
                    "module": "C1",
                    "scenario": null
                },
                {
                    "value": "2,61E-04",
                    "module": "C2",
                    "scenario": null
                },
                {
                    "value": "2,98E-03",
                    "module": "C3",
                    "scenario": null
                },
                {
                    "value": "7,87E-04",
                    "module": "C4",
                    "scenario": null
                },
                {
                    "value": "-7,24E-02",
                    "module": "D",
                    "scenario": null
                }
            ]
        }
    ],
    "end_of_life_waste": [
        {
            "parameter": "HWD",
            "values": [
                {
                    "value": "2,32E-01",
                    "module": "A1-A3",
                    "scenario": null
                },
                {
                    "value": "1,28E-03",
                    "module": "A4",
                    "scenario": null
                },
                {
                    "value": "2,36E-03",
                    "module": "A5",
                    "scenario": null
                },
                {
                    "value": "6,21E-05",
                    "module": "B2",
                    "scenario": null
                },
                {
                    "value": "0,00E+00",
                    "module": "B3",
                    "scenario": null
                },
                {
                    "value": "0,00E+00",
                    "module": "B4",
                    "scenario": null
                },
                {
                    "value": "0,00E+00",
                    "module": "C1",
                    "scenario": null
                },
                {
                    "value": "1,26E-04",
                    "module": "C2",
                    "scenario": null
                },
                {
                    "value": "0,00E+00",
                    "module": "C3",
                    "scenario": null
                },
                {
                    "value": "3,28E+00",
                    "module": "C4",
                    "scenario": null
                },
                {
                    "value": "-9,67E-03",
                    "module": "D",
                    "scenario": null
                }
            ]
        },
        {
            "parameter": "NHWD",
            "values": [
                {
                    "value": "5,85E+00",
                    "module": "A1-A3",
                    "scenario": null
                },
                {
                    "value": "1,21E+00",
                    "module": "A4",
                    "scenario": null
                },
                {
                    "value": "5,00E-02",
                    "module": "A5",
                    "scenario": null
                },
                {
                    "value": "3,92E-03",
                    "module": "B2",
                    "scenario": null
                },
                {
                    "value": "0,00E+00",
                    "module": "B3",
                    "scenario": null
                },
                {
                    "value": "0,00E+00",
                    "module": "B4",
                    "scenario": null
                },
                {
                    "value": "0,00E+00",
                    "module": "C1",
                    "scenario": null
                },
                {
                    "value": "1,19E-01",
                    "module": "C2",
                    "scenario": null
                },
                {
                    "value": "0,00E+00",
                    "module": "C3",
                    "scenario": null
                },
                {
                    "value": "9,16E-02",
                    "module": "C4",
                    "scenario": null
                },
                {
                    "value": "-9,44E-01",
                    "module": "D",
                    "scenario": null
                }
            ]
        },
        {
            "parameter": "RWD",
            "values": [
                {
                    "value": "1,24E-03",
                    "module": "A1-A3",
                    "scenario": null
                },
                {
                    "value": "1,70E-04",
                    "module": "A4",
                    "scenario": null
                },
                {
                    "value": "3,63E-06",
                    "module": "A5",
                    "scenario": null
                },
                {
                    "value": "1,79E-05",
                    "module": "B2",
                    "scenario": null
                },
                {
                    "value": "0,00E+00",
                    "module": "B3",
                    "scenario": null
                },
                {
                    "value": "0,00E+00",
                    "module": "B4",
                    "scenario": null
                },
                {
                    "value": "0,00E+00",
                    "module": "C1",
                    "scenario": null
                },
                {
                    "value": "1,66E-05",
                    "module": "C2",
                    "scenario": null
                },
                {
                    "value": "0,00E+00",
                    "module": "C3",
                    "scenario": null
                },
                {
                    "value": "5,37E-06",
                    "module": "C4",
                    "scenario": null
                },
                {
                    "value": "-4,34E-05",
                    "module": "D",
                    "scenario": null
                }
            ]
        }
    ],
    "end_of_life_flow": [
        {
            "parameter": "CRU",
            "values": [
                {
                    "value": "0,00E+00",
                    "module": "A1-A3",
                    "scenario": null
                },
                {
                    "value": "0,00E+00",
                    "module": "A4",
                    "scenario": null
                },
                {
                    "value": "0,00E+00",
                    "module": "A5",
                    "scenario": null
                },
                {
                    "value": "0,00E+00",
                    "module": "B2",
                    "scenario": null
                },
                {
                    "value": "0,00E+00",
                    "module": "B3",
                    "scenario": null
                },
                {
                    "value": "0,00E+00",
                    "module": "B4",
                    "scenario": null
                },
                {
                    "value": "0,00E+00",
                    "module": "C1",
                    "scenario": null
                },
                {
                    "value": "0,00E+00",
                    "module": "C2",
                    "scenario": null
                },
                {
                    "value": "0,00E+00",
                    "module": "C3",
                    "scenario": null
                },
                {
                    "value": "0,00E+00",
                    "module": "C4",
                    "scenario": null
                },
                {
                    "value": "0,00E+00",
                    "module": "D",
                    "scenario": null
                }
            ]
        },
        {
            "parameter": "MFR",
            "values": [
                {
                    "value": "2,60E-01",
                    "module": "A1-A3",
                    "scenario": null
                },
                {
                    "value": "0,00E+00",
                    "module": "A4",
                    "scenario": null
                },
                {
                    "value": "2,22E+00",
                    "module": "A5",
                    "scenario": null
                },
                {
                    "value": "0,00E+00",
                    "module": "B2",
                    "scenario": null
                },
                {
                    "value": "0,00E+00",
                    "module": "B3",
                    "scenario": null
                },
                {
                    "value": "0,00E+00",
                    "module": "B4",
                    "scenario": null
                },
                {
                    "value": "0,00E+00",
                    "module": "C1",
                    "scenario": null
                },
                {
                    "value": "0,00E+00",
                    "module": "C2",
                    "scenario": null
                },
                {
                    "value": "1,61E+00",
                    "module": "C3",
                    "scenario": null
                },
                {
                    "value": "0,00E+00",
                    "module": "C4",
                    "scenario": null
                },
                {
                    "value": "8,42E-01",
                    "module": "D",
                    "scenario": null
                }
            ]
        },
        {
            "parameter": "MER",
            "values": [
                {
                    "value": "5,21E-06",
                    "module": "A1-A3",
                    "scenario": null
                },
                {
                    "value": "0,00E+00",
                    "module": "A4",
                    "scenario": null
                },
                {
                    "value": "3,32E-06",
                    "module": "A5",
                    "scenario": null
                },
                {
                    "value": "0,00E+00",
                    "module": "B2",
                    "scenario": null
                },
                {
                    "value": "0,00E+00",
                    "module": "B3",
                    "scenario": null
                },
                {
                    "value": "0,00E+00",
                    "module": "B4",
                    "scenario": null
                },
                {
                    "value": "0,00E+00",
                    "module": "C1",
                    "scenario": null
                },
                {
                    "value": "0,00E+00",
                    "module": "C2",
                    "scenario": null
                },
                {
                    "value": "1,18E+01",
                    "module": "C3",
                    "scenario": null
                },
                {
                    "value": "0,00E+00",
                    "module": "C4",
                    "scenario": null
                },
                {
                    "value": "5,35E-04",
                    "module": "D",
                    "scenario": null
                }
            ]
        },
        {
            "parameter": "EEE",
            "values": [
                {
                    "value": "5,00E-01",
                    "module": "A1-A3",
                    "scenario": null
                },
                {
                    "value": "0,00E+00",
                    "module": "A4",
                    "scenario": null
                },
                {
                    "value": "1,35E-01",
                    "module": "A5",
                    "scenario": null
                },
                {
                    "value": "0,00E+00",
                    "module": "B2",
                    "scenario": null
                },
                {
                    "value": "0,00E+00",
                    "module": "B3",
                    "scenario": null
                },
                {
                    "value": "0,00E+00",
                    "module": "B4",
                    "scenario": null
                },
                {
                    "value": "0,00E+00",
                    "module": "C1",
                    "scenario": null
                },
                {
                    "value": "0,00E+00",
                    "module": "C2",
                    "scenario": null
                },
                {
                    "value": "7,44E+00",
                    "module": "C3",
                    "scenario": null
                },
                {
                    "value": "0,00E+00",
                    "module": "C4",
                    "scenario": null
                },
                {
                    "value": "-6,11E-04",
                    "module": "D",
                    "scenario": null
                }
            ]
        },
        {
            "parameter": "EET",
            "values": [
                {
                    "value": "7,56E+00",
                    "module": "A1-A3",
                    "scenario": null
                },
                {
                    "value": "0,00E+00",
                    "module": "A4",
                    "scenario": null
                },
                {
                    "value": "2,05E+00",
                    "module": "A5",
                    "scenario": null
                },
                {
                    "value": "0,00E+00",
                    "module": "B2",
                    "scenario": null
                },
                {
                    "value": "0,00E+00",
                    "module": "B3",
                    "scenario": null
                },
                {
                    "value": "0,00E+00",
                    "module": "B4",
                    "scenario": null
                },
                {
                    "value": "0,00E+00",
                    "module": "C1",
                    "scenario": null
                },
                {
                    "value": "0,00E+00",
                    "module": "C2",
                    "scenario": null
                },
                {
                    "value": "1,12E+02",
                    "module": "C3",
                    "scenario": null
                },
                {
                    "value": "0,00E+00",
                    "module": "C4",
                    "scenario": null
                },
                {
                    "value": "-9,24E-03",
                    "module": "D",
                    "scenario": null
                }
            ]
        }
    ]
}