{
    "product_name": "CFC",
    "epd_id": "NEPD-8098-7785-EN",
    "compliance": [
        "EN 15804+A2",
        "ISO 14025",
        "ISO 21930"
    ],
    "producer_name": "Systemair Production a.s.",
    "environmental_impact": [
        {
            "parameter": "GWP-total",
            "values": [
                {
                    "value": "1,75E+01",
                    "module": "A1-A3",
                    "scenario": null
                },
                {
                    "value": "5,51E-01",
                    "module": "A4",
                    "scenario": null
                },
                {
                    "value": "1,25E-02",
                    "module": "C1",
                    "scenario": null
                },
                {
                    "value": "9,19E-02",
                    "module": "C2",
                    "scenario": null
                },
                {
                    "value": "7,34E-01",
                    "module": "C3",
                    "scenario": null
                },
                {
                    "value": "3,30E-02",
                    "module": "C4",
                    "scenario": null
                },
                {
                    "value": "-3,64E+00",
                    "module": "D",
                    "scenario": null
                }
            ]
        },
        {
            "parameter": "GWP-fossil",
            "values": [
                {
                    "value": "1,74E+01",
                    "module": "A1-A3",
                    "scenario": null
                },
                {
                    "value": "5,51E-01",
                    "module": "A4",
                    "scenario": null
                },
                {
                    "value": "1,25E-02",
                    "module": "C1",
                    "scenario": null
                },
                {
                    "value": "9,18E-02",
                    "module": "C2",
                    "scenario": null
                },
                {
                    "value": "7,32E-01",
                    "module": "C3",
                    "scenario": null
                },
                {
                    "value": "3,29E-02",
                    "module": "C4",
                    "scenario": null
                },
                {
                    "value": "-3,64E+00",
                    "module": "D",
                    "scenario": null
                }
            ]
        },
        {
            "parameter": "GWP-biogenic",
            "values": [
                {
                    "value": "7,24E-02",
                    "module": "A1-A3",
                    "scenario": null
                },
                {
                    "value": "2,28E-04",
                    "module": "A4",
                    "scenario": null
                },
                {
                    "value": "2,35E-06",
                    "module": "C1",
                    "scenario": null
                },
                {
                    "value": "3,80E-05",
                    "module": "C2",
                    "scenario": null
                },
                {
                    "value": "1,62E-03",
                    "module": "C3",
                    "scenario": null
                },
                {
                    "value": "1,52E-05",
                    "module": "C4",
                    "scenario": null
                },
                {
                    "value": "-2,01E-03",
                    "module": "D",
                    "scenario": null
                }
            ]
        },
        {
            "parameter": "GWP-luluc",
            "values": [
                {
                    "value": "1,92E-02",
                    "module": "A1-A3",
                    "scenario": null
                },
                {
                    "value": "1,96E-04",
                    "module": "A4",
                    "scenario": null
                },
                {
                    "value": "9,87E-07",
                    "module": "C1",
                    "scenario": null
                },
                {
                    "value": "3,27E-05",
                    "module": "C2",
                    "scenario": null
                },
                {
                    "value": "1,63E-04",
                    "module": "C3",
                    "scenario": null
                },
                {
                    "value": "2,43E-05",
                    "module": "C4",
                    "scenario": null
                },
                {
                    "value": "-1,68E-03",
                    "module": "D",
                    "scenario": null
                }
            ]
        },
        {
            "parameter": "ODP",
            "values": [
                {
                    "value": "1,69E-06",
                    "module": "A1-A3",
                    "scenario": null
                },
                {
                    "value": "1,25E-07",
                    "module": "A4",
                    "scenario": null
                },
                {
                    "value": "2,71E-09",
                    "module": "C1",
                    "scenario": null
                },
                {
                    "value": "2,08E-08",
                    "module": "C2",
                    "scenario": null
                },
                {
                    "value": "7,42E-08",
                    "module": "C3",
                    "scenario": null
                },
                {
                    "value": "3,26E-09",
                    "module": "C4",
                    "scenario": null
                },
                {
                    "value": "-1,02E-04",
                    "module": "D",
                    "scenario": null
                }
            ]
        },
        {
            "parameter": "AP",
            "values": [
                {
                    "value": "1,33E-01",
                    "module": "A1-A3",
                    "scenario": null
                },
                {
                    "value": "1,58E-03",
                    "module": "A4",
                    "scenario": null
                },
                {
                    "value": "1,31E-04",
                    "module": "C1",
                    "scenario": null
                },
                {
                    "value": "2,64E-04",
                    "module": "C2",
                    "scenario": null
                },
                {
                    "value": "9,58E-04",
                    "module": "C3",
                    "scenario": null
                },
                {
                    "value": "9,89E-05",
                    "module": "C4",
                    "scenario": null
                },
                {
                    "value": "-1,81E-02",
                    "module": "D",
                    "scenario": null
                }
            ]
        },
        {
            "parameter": "POCP",
            "values": [
                {
                    "value": "6,27E-02",
                    "module": "A1-A3",
                    "scenario": null
                },
                {
                    "value": "1,34E-03",
                    "module": "A4",
                    "scenario": null
                },
                {
                    "value": "1,74E-04",
                    "module": "C1",
                    "scenario": null
                },
                {
                    "value": "2,24E-04",
                    "module": "C2",
                    "scenario": null
                },
                {
                    "value": "6,29E-04",
                    "module": "C3",
                    "scenario": null
                },
                {
                    "value": "1,00E-04",
                    "module": "C4",
                    "scenario": null
                },
                {
                    "value": "-1,82E-02",
                    "module": "D",
                    "scenario": null
                }
            ]
        },
        {
            "parameter": "ADPE",
            "values": [
                {
                    "value": "2,76E-04",
                    "module": "A1-A3",
                    "scenario": null
                },
                {
                    "value": "1,52E-05",
                    "module": "A4",
                    "scenario": null
                },
                {
                    "value": "1,92E-08",
                    "module": "C1",
                    "scenario": null
                },
                {
                    "value": "2,54E-06",
                    "module": "C2",
                    "scenario": null
                },
                {
                    "value": "2,26E-06",
                    "module": "C3",
                    "scenario": null
                },
                {
                    "value": "9,10E-08",
                    "module": "C4",
                    "scenario": null
                },
                {
                    "value": "-6,28E-05",
                    "module": "D",
                    "scenario": null
                }
            ]
        },
        {
            "parameter": "ADPF",
            "values": [
                {
                    "value": "2,89E+02",
                    "module": "A1-A3",
                    "scenario": null
                },
                {
                    "value": "8,33E+00",
                    "module": "A4",
                    "scenario": null
                },
                {
                    "value": "1,72E-01",
                    "module": "C1",
                    "scenario": null
                },
                {
                    "value": "1,39E+00",
                    "module": "C2",
                    "scenario": null
                },
                {
                    "value": "2,71E+00",
                    "module": "C3",
                    "scenario": null
                },
                {
                    "value": "2,70E-01",
                    "module": "C4",
                    "scenario": null
                },
                {
                    "value": "-3,06E+01",
                    "module": "D",
                    "scenario": null
                }
            ]
        },
        {
            "parameter": "WDP",
            "values": [
                {
                    "value": "6,08E+03",
                    "module": "A1-A3",
                    "scenario": null
                },
                {
                    "value": "8,06E+00",
                    "module": "A4",
                    "scenario": null
                },
                {
                    "value": "3,66E-02",
                    "module": "C1",
                    "scenario": null
                },
                {
                    "value": "1,34E+00",
                    "module": "C2",
                    "scenario": null
                },
                {
                    "value": "1,01E+01",
                    "module": "C3",
                    "scenario": null
                },
                {
                    "value": "3,20E+00",
                    "module": "C4",
                    "scenario": null
                },
                {
                    "value": "1,88E+02",
                    "module": "D",
                    "scenario": null
                }
            ]
        },
        {
            "parameter": "EP-freshwater",
            "values": [
                {
                    "value": "1,49E-03",
                    "module": "A1-A3",
                    "scenario": null
                },
                {
                    "value": "4,40E-06",
                    "module": "A4",
                    "scenario": null
                },
                {
                    "value": "4,56E-08",
                    "module": "C1",
                    "scenario": null
                },
                {
                    "value": "7,34E-07",
                    "module": "C2",
                    "scenario": null
                },
                {
                    "value": "1,55E-05",
                    "module": "C3",
                    "scenario": null
                },
                {
                    "value": "3,71E-07",
                    "module": "C4",
                    "scenario": null
                },
                {
                    "value": "-2,24E-04",
                    "module": "D",
                    "scenario": null
                }
            ]
        },
        {
            "parameter": "EP-marine",
            "values": [
                {
                    "value": "1,57E-02",
                    "module": "A1-A3",
                    "scenario": null
                },
                {
                    "value": "3,13E-04",
                    "module": "A4",
                    "scenario": null
                },
                {
                    "value": "5,78E-05",
                    "module": "C1",
                    "scenario": null
                },
                {
                    "value": "5,22E-05",
                    "module": "C2",
                    "scenario": null
                },
                {
                    "value": "2,00E-04",
                    "module": "C3",
                    "scenario": null
                },
                {
                    "value": "3,23E-05",
                    "module": "C4",
                    "scenario": null
                },
                {
                    "value": "-3,74E-03",
                    "module": "D",
                    "scenario": null
                }
            ]
        },
        {
            "parameter": "EP-terrestrial",
            "values": [
                {
                    "value": "1,76E-01",
                    "module": "A1-A3",
                    "scenario": null
                },
                {
                    "value": "3,50E-03",
                    "module": "A4",
                    "scenario": null
                },
                {
                    "value": "6,35E-04",
                    "module": "C1",
                    "scenario": null
                },
                {
                    "value": "5,84E-04",
                    "module": "C2",
                    "scenario": null
                },
                {
                    "value": "2,25E-03",
                    "module": "C3",
                    "scenario": null
                },
                {
                    "value": "3,35E-04",
                    "module": "C4",
                    "scenario": null
                },
                {
                    "value": "-3,83E-02",
                    "module": "D",
                    "scenario": null
                }
            ]
        },
        {
            "parameter": "GWP-IOBC",
            "values": [
                {
                    "value": "1,74E+01",
                    "module": "A1-A3",
                    "scenario": null
                },
                {
                    "value": "5,51E-01",
                    "module": "A4",
                    "scenario": null
                },
                {
                    "value": "1,25E-02",
                    "module": "C1",
                    "scenario": null
                },
                {
                    "value": "9,19E-02",
                    "module": "C2",
                    "scenario": null
                },
                {
                    "value": "7,34E-01",
                    "module": "C3",
                    "scenario": null
                },
                {
                    "value": "3,30E-02",
                    "module": "C4",
                    "scenario": null
                },
                {
                    "value": "-5,45E+00",
                    "module": "D",
                    "scenario": null
                }
            ]
        }
    ],
    "additional_environmental_impact": [
        {
            "parameter": "PM",
            "values": [
                {
                    "value": "1,09E-06",
                    "module": "A1-A3",
                    "scenario": null
                },
                {
                    "value": "3,37E-08",
                    "module": "A4",
                    "scenario": null
                },
                {
                    "value": "3,47E-09",
                    "module": "C1",
                    "scenario": null
                },
                {
                    "value": "5,62E-09",
                    "module": "C2",
                    "scenario": null
                },
                {
                    "value": "1,46E-08",
                    "module": "C3",
                    "scenario": null
                },
                {
                    "value": "1,37E-09",
                    "module": "C4",
                    "scenario": null
                },
                {
                    "value": "-3,03E-07",
                    "module": "D",
                    "scenario": null
                }
            ]
        },
        {
            "parameter": "ETP-fw",
            "values": [
                {
                    "value": "2,93E+02",
                    "module": "A1-A3",
                    "scenario": null
                },
                {
                    "value": "6,18E+00",
                    "module": "A4",
                    "scenario": null
                },
                {
                    "value": "9,42E-02",
                    "module": "C1",
                    "scenario": null
                },
                {
                    "value": "1,03E+00",
                    "module": "C2",
                    "scenario": null
                },
                {
                    "value": "1,33E+01",
                    "module": "C3",
                    "scenario": null
                },
                {
                    "value": "4,63E-01",
                    "module": "C4",
                    "scenario": null
                },
                {
                    "value": "-2,03E+02",
                    "module": "D",
                    "scenario": null
                }
            ]
        },
        {
            "parameter": "HTP-c",
            "values": [
                {
                    "value": "1,20E-07",
                    "module": "A1-A3",
                    "scenario": null
                },
                {
                    "value": "0,00E+00",
                    "module": "A4",
                    "scenario": null
                },
                {
                    "value": "0,00E+00",
                    "module": "C1",
                    "scenario": null
                },
                {
                    "value": "0,00E+00",
                    "module": "C2",
                    "scenario": null
                },
                {
                    "value": "6,23E-10",
                    "module": "C3",
                    "scenario": null
                },
                {
                    "value": "3,10E-11",
                    "module": "C4",
                    "scenario": null
                },
                {
                    "value": "-1,75E-08",
                    "module": "D",
                    "scenario": null
                }
            ]
        },
        {
            "parameter": "HTP-nc",
            "values": [
                {
                    "value": "3,30E-06",
                    "module": "A1-A3",
                    "scenario": null
                },
                {
                    "value": "6,75E-09",
                    "module": "A4",
                    "scenario": null
                },
                {
                    "value": "8,60E-11",
                    "module": "C1",
                    "scenario": null
                },
                {
                    "value": "1,12E-09",
                    "module": "C2",
                    "scenario": null
                },
                {
                    "value": "3,89E-09",
                    "module": "C3",
                    "scenario": null
                },
                {
                    "value": "7,57E-10",
                    "module": "C4",
                    "scenario": null
                },
                {
                    "value": "3,80E-07",
                    "module": "D",
                    "scenario": null
                }
            ]
        },
        {
            "parameter": "SQP",
            "values": [
                {
                    "value": "1,27E+02",
                    "module": "A1-A3",
                    "scenario": null
                },
                {
                    "value": "5,83E+00",
                    "module": "A4",
                    "scenario": null
                },
                {
                    "value": "2,19E-02",
                    "module": "C1",
                    "scenario": null
                },
                {
                    "value": "9,71E-01",
                    "module": "C2",
                    "scenario": null
                },
                {
                    "value": "1,07E+00",
                    "module": "C3",
                    "scenario": null
                },
                {
                    "value": "8,66E-01",
                    "module": "C4",
                    "scenario": null
                },
                {
                    "value": "-2,42E+00",
                    "module": "D",
                    "scenario": null
                }
            ]
        },
        {
            "parameter": "IRP",
            "values": [
                {
                    "value": "1,54E+00",
                    "module": "A1-A3",
                    "scenario": null
                },
                {
                    "value": "3,64E-02",
                    "module": "A4",
                    "scenario": null
                },
                {
                    "value": "7,39E-04",
                    "module": "C1",
                    "scenario": null
                },
                {
                    "value": "6,07E-03",
                    "module": "C2",
                    "scenario": null
                },
                {
                    "value": "1,23E-02",
                    "module": "C3",
                    "scenario": null
                },
                {
                    "value": "1,24E-03",
                    "module": "C4",
                    "scenario": null
                },
                {
                    "value": "1,29E-02",
                    "module": "D",
                    "scenario": null
                }
            ]
        }
    ],
    "resource_use": [
        {
            "parameter": "PERE",
            "values": [
                {
                    "value": "3,80E+01",
                    "module": "A1-A3",
                    "scenario": null
                },
                {
                    "value": "1,19E-01",
                    "module": "A4",
                    "scenario": null
                },
                {
                    "value": "9,33E-04",
                    "module": "C1",
                    "scenario": null
                },
                {
                    "value": "1,99E-02",
                    "module": "C2",
                    "scenario": null
                },
                {
                    "value": "4,88E-01",
                    "module": "C3",
                    "scenario": null
                },
                {
                    "value": "2,52E-02",
                    "module": "C4",
                    "scenario": null
                },
                {
                    "value": "-2,61E+00",
                    "module": "D",
                    "scenario": null
                }
            ]
        },
        {
            "parameter": "PERM",
            "values": [
                {
                    "value": "0,00E+00",
                    "module": "A1-A3",
                    "scenario": null
                },
                {
                    "value": "0,00E+00",
                    "module": "A4",
                    "scenario": null
                },
                {
                    "value": "0,00E+00",
                    "module": "C1",
                    "scenario": null
                },
                {
                    "value": "0,00E+00",
                    "module": "C2",
                    "scenario": null
                },
                {
                    "value": "0,00E+00",
                    "module": "C3",
                    "scenario": null
                },
                {
                    "value": "0,00E+00",
                    "module": "C4",
                    "scenario": null
                },
                {
                    "value": "0,00E+00",
                    "module": "D",
                    "scenario": null
                }
            ]
        },
        {
            "parameter": "PERT",
            "values": [
                {
                    "value": "3,80E+01",
                    "module": "A1-A3",
                    "scenario": null
                },
                {
                    "value": "1,19E-01",
                    "module": "A4",
                    "scenario": null
                },
                {
                    "value": "9,33E-04",
                    "module": "C1",
                    "scenario": null
                },
                {
                    "value": "1,99E-02",
                    "module": "C2",
                    "scenario": null
                },
                {
                    "value": "4,88E-01",
                    "module": "C3",
                    "scenario": null
                },
                {
                    "value": "2,52E-02",
                    "module": "C4",
                    "scenario": null
                },
                {
                    "value": "-2,61E+00",
                    "module": "D",
                    "scenario": null
                }
            ]
        },
        {
            "parameter": "PENRE",
            "values": [
                {
                    "value": "2,86E+02",
                    "module": "A1-A3",
                    "scenario": null
                },
                {
                    "value": "8,33E+00",
                    "module": "A4",
                    "scenario": null
                },
                {
                    "value": "1,72E-01",
                    "module": "C1",
                    "scenario": null
                },
                {
                    "value": "1,39E+00",
                    "module": "C2",
                    "scenario": null
                },
                {
                    "value": "2,71E+00",
                    "module": "C3",
                    "scenario": null
                },
                {
                    "value": "2,70E-01",
                    "module": "C4",
                    "scenario": null
                },
                {
                    "value": "-3,06E+01",
                    "module": "D",
                    "scenario": null
                }
            ]
        },
        {
            "parameter": "PENRM",
            "values": [
                {
                    "value": "2,49E+00",
                    "module": "A1-A3",
                    "scenario": null
                },
                {
                    "value": "0,00E+00",
                    "module": "A4",
                    "scenario": null
                },
                {
                    "value": "0,00E+00",
                    "module": "C1",
                    "scenario": null
                },
                {
                    "value": "0,00E+00",
                    "module": "C2",
                    "scenario": null
                },
                {
                    "value": "-2,45E+00",
                    "module": "C3",
                    "scenario": null
                },
                {
                    "value": "0,00E+00",
                    "module": "C4",
                    "scenario": null
                },
                {
                    "value": "0,00E+00",
                    "module": "D",
                    "scenario": null
                }
            ]
        },
        {
            "parameter": "PENRT",
            "values": [
                {
                    "value": "2,89E+02",
                    "module": "A1-A3",
                    "scenario": null
                },
                {
                    "value": "8,33E+00",
                    "module": "A4",
                    "scenario": null
                },
                {
                    "value": "1,72E-01",
                    "module": "C1",
                    "scenario": null
                },
                {
                    "value": "1,39E+00",
                    "module": "C2",
                    "scenario": null
                },
                {
                    "value": "2,67E-01",
                    "module": "C3",
                    "scenario": null
                },
                {
                    "value": "2,70E-01",
                    "module": "C4",
                    "scenario": null
                },
                {
                    "value": "-3,06E+01",
                    "module": "D",
                    "scenario": null
                }
            ]
        },
        {
            "parameter": "SM",
            "values": [
                {
                    "value": "2,17E+00",
                    "module": "A1-A3",
                    "scenario": null
                },
                {
                    "value": "0,00E+00",
                    "module": "A4",
                    "scenario": null
                },
                {
                    "value": "8,47E-05",
                    "module": "C1",
                    "scenario": null
                },
                {
                    "value": "0,00E+00",
                    "module": "C2",
                    "scenario": null
                },
                {
                    "value": "0,00E+00",
                    "module": "C3",
                    "scenario": null
                },
                {
                    "value": "2,42E-04",
                    "module": "C4",
                    "scenario": null
                },
                {
                    "value": "0,00E+00",
                    "module": "D",
                    "scenario": null
                }
            ]
        },
        {
            "parameter": "RSF",
            "values": [
                {
                    "value": "1,25E+00",
                    "module": "A1-A3",
                    "scenario": null
                },
                {
                    "value": "4,27E-03",
                    "module": "A4",
                    "scenario": null
                },
                {
                    "value": "2,29E-05",
                    "module": "C1",
                    "scenario": null
                },
                {
                    "value": "7,11E-04",
                    "module": "C2",
                    "scenario": null
                },
                {
                    "value": "1,08E-02",
                    "module": "C3",
                    "scenario": null
                },
                {
                    "value": "3,15E-04",
                    "module": "C4",
                    "scenario": null
                },
                {
                    "value": "1,31E-01",
                    "module": "D",
                    "scenario": null
                }
            ]
        },
        {
            "parameter": "NRSF",
            "values": [
                {
                    "value": "2,11E+00",
                    "module": "A1-A3",
                    "scenario": null
                },
                {
                    "value": "1,53E-02",
                    "module": "A4",
                    "scenario": null
                },
                {
                    "value": "3,38E-04",
                    "module": "C1",
                    "scenario": null
                },
                {
                    "value": "2,54E-03",
                    "module": "C2",
                    "scenario": null
                },
                {
                    "value": "0,00E+00",
                    "module": "C3",
                    "scenario": null
                },
                {
                    "value": "4,72E-03",
                    "module": "C4",
                    "scenario": null
                },
                {
                    "value": "3,82E+00",
                    "module": "D",
                    "scenario": null
                }
            ]
        },
        {
            "parameter": "FW",
            "values": [
                {
                    "value": "4,07E-01",
                    "module": "A1-A3",
                    "scenario": null
                },
                {
                    "value": "8,91E-04",
                    "module": "A4",
                    "scenario": null
                },
                {
                    "value": "8,87E-06",
                    "module": "C1",
                    "scenario": null
                },
                {
                    "value": "1,49E-04",
                    "module": "C2",
                    "scenario": null
                },
                {
                    "value": "2,55E-03",
                    "module": "C3",
                    "scenario": null
                },
                {
                    "value": "3,70E-04",
                    "module": "C4",
                    "scenario": null
                },
                {
                    "value": "-7,80E-03",
                    "module": "D",
                    "scenario": null
                }
            ]
        }
    ],
    "end_of_life_waste": [
        {
            "parameter": "HWD",
            "values": [
                {
                    "value": "2,15E-01",
                    "module": "A1-A3",
                    "scenario": null
                },
                {
                    "value": "4,30E-04",
                    "module": "A4",
                    "scenario": null
                },
                {
                    "value": "5,07E-06",
                    "module": "C1",
                    "scenario": null
                },
                {
                    "value": "7,16E-05",
                    "module": "C2",
                    "scenario": null
                },
                {
                    "value": "0,00E+00",
                    "module": "C3",
                    "scenario": null
                },
                {
                    "value": "1,16E-02",
                    "module": "C4",
                    "scenario": null
                },
                {
                    "value": "-1,89E-02",
                    "module": "D",
                    "scenario": null
                }
            ]
        },
        {
            "parameter": "NHWD",
            "values": [
                {
                    "value": "6,74E+00",
                    "module": "A1-A3",
                    "scenario": null
                },
                {
                    "value": "4,05E-01",
                    "module": "A4",
                    "scenario": null
                },
                {
                    "value": "2,04E-04",
                    "module": "C1",
                    "scenario": null
                },
                {
                    "value": "6,75E-02",
                    "module": "C2",
                    "scenario": null
                },
                {
                    "value": "2,90E-01",
                    "module": "C3",
                    "scenario": null
                },
                {
                    "value": "9,92E-01",
                    "module": "C4",
                    "scenario": null
                },
                {
                    "value": "-1,49E+00",
                    "module": "D",
                    "scenario": null
                }
            ]
        },
        {
            "parameter": "RWD",
            "values": [
                {
                    "value": "1,37E-03",
                    "module": "A1-A3",
                    "scenario": null
                },
                {
                    "value": "5,68E-05",
                    "module": "A4",
                    "scenario": null
                },
                {
                    "value": "1,20E-06",
                    "module": "C1",
                    "scenario": null
                },
                {
                    "value": "9,46E-06",
                    "module": "C2",
                    "scenario": null
                },
                {
                    "value": "0,00E+00",
                    "module": "C3",
                    "scenario": null
                },
                {
                    "value": "3,69E-08",
                    "module": "C4",
                    "scenario": null
                },
                {
                    "value": "9,93E-06",
                    "module": "D",
                    "scenario": null
                }
            ]
        }
    ],
    "end_of_life_flow": [
        {
            "parameter": "CRU",
            "values": [
                {
                    "value": "0,00E+00",
                    "module": "A1-A3",
                    "scenario": null
                },
                {
                    "value": "0,00E+00",
                    "module": "A4",
                    "scenario": null
                },
                {
                    "value": "0,00E+00",
                    "module": "C1",
                    "scenario": null
                },
                {
                    "value": "0,00E+00",
                    "module": "C2",
                    "scenario": null
                },
                {
                    "value": "0,00E+00",
                    "module": "C3",
                    "scenario": null
                },
                {
                    "value": "0,00E+00",
                    "module": "C4",
                    "scenario": null
                },
                {
                    "value": "0,00E+00",
                    "module": "D",
                    "scenario": null
                }
            ]
        },
        {
            "parameter": "MFR",
            "values": [
                {
                    "value": "3,03E+00",
                    "module": "A1-A3",
                    "scenario": null
                },
                {
                    "value": "0,00E+00",
                    "module": "A4",
                    "scenario": null
                },
                {
                    "value": "8,31E-05",
                    "module": "C1",
                    "scenario": null
                },
                {
                    "value": "0,00E+00",
                    "module": "C2",
                    "scenario": null
                },
                {
                    "value": "8,23E+00",
                    "module": "C3",
                    "scenario": null
                },
                {
                    "value": "2,02E-06",
                    "module": "C4",
                    "scenario": null
                },
                {
                    "value": "0,00E+00",
                    "module": "D",
                    "scenario": null
                }
            ]
        },
        {
            "parameter": "MER",
            "values": [
                {
                    "value": "1,47E-01",
                    "module": "A1-A3",
                    "scenario": null
                },
                {
                    "value": "0,00E+00",
                    "module": "A4",
                    "scenario": null
                },
                {
                    "value": "2,58E-07",
                    "module": "C1",
                    "scenario": null
                },
                {
                    "value": "0,00E+00",
                    "module": "C2",
                    "scenario": null
                },
                {
                    "value": "3,02E-01",
                    "module": "C3",
                    "scenario": null
                },
                {
                    "value": "4,95E-08",
                    "module": "C4",
                    "scenario": null
                },
                {
                    "value": "0,00E+00",
                    "module": "D",
                    "scenario": null
                }
            ]
        },
        {
            "parameter": "EEE",
            "values": [
                {
                    "value": "7,28E-02",
                    "module": "A1-A3",
                    "scenario": null
                },
                {
                    "value": "0,00E+00",
                    "module": "A4",
                    "scenario": null
                },
                {
                    "value": "8,84E-07",
                    "module": "C1",
                    "scenario": null
                },
                {
                    "value": "0,00E+00",
                    "module": "C2",
                    "scenario": null
                },
                {
                    "value": "1,58E-02",
                    "module": "C3",
                    "scenario": null
                },
                {
                    "value": "3,21E-06",
                    "module": "C4",
                    "scenario": null
                },
                {
                    "value": "0,00E+00",
                    "module": "D",
                    "scenario": null
                }
            ]
        },
        {
            "parameter": "EET",
            "values": [
                {
                    "value": "1,10E+00",
                    "module": "A1-A3",
                    "scenario": null
                },
                {
                    "value": "0,00E+00",
                    "module": "A4",
                    "scenario": null
                },
                {
                    "value": "1,34E-05",
                    "module": "C1",
                    "scenario": null
                },
                {
                    "value": "0,00E+00",
                    "module": "C2",
                    "scenario": null
                },
                {
                    "value": "2,40E-01",
                    "module": "C3",
                    "scenario": null
                },
                {
                    "value": "4,86E-05",
                    "module": "C4",
                    "scenario": null
                },
                {
                    "value": "0,00E+00",
                    "module": "D",
                    "scenario": null
                }
            ]
        }
    ]
}