{
    "product_name": "SIROC GARAGEELEMENT FIBERCEMENT 400/575 JP200",
    "epd_id": "NEPD-5405-4716-EN",
    "compliance": [
        "EN 15804+A2",
        "ISO 14025",
        "ISO 21930"
    ],
    "producer_name": "Bewi Insulation Scandinavia",
    "environmental_impact": [
        {
            "parameter": "GWP-total",
            "values": [
                {
                    "value": "9,27E+00",
                    "module": "A1",
                    "scenario": null
                },
                {
                    "value": "7,55E-01",
                    "module": "A2",
                    "scenario": null
                },
                {
                    "value": "1,49E+00",
                    "module": "A3",
                    "scenario": null
                },
                {
                    "value": "3,45E-01",
                    "module": "A4",
                    "scenario": null
                },
                {
                    "value": "1,73E-02",
                    "module": "A5",
                    "scenario": null
                },
                {
                    "value": "2,99E-02",
                    "module": "C1",
                    "scenario": null
                },
                {
                    "value": "1,47E-02",
                    "module": "C2",
                    "scenario": null
                },
                {
                    "value": "5,39E-03",
                    "module": "C3",
                    "scenario": null
                },
                {
                    "value": "6,15E-02",
                    "module": "C4",
                    "scenario": null
                },
                {
                    "value": "-3,29E-02",
                    "module": "D",
                    "scenario": null
                },
                {
                    "value": "1,15E+01",
                    "module": "A1A3",
                    "scenario": null
                }
            ]
        },
        {
            "parameter": "GWP-fossil",
            "values": [
                {
                    "value": "9,92E+00",
                    "module": "A1",
                    "scenario": null
                },
                {
                    "value": "7,54E-01",
                    "module": "A2",
                    "scenario": null
                },
                {
                    "value": "1,41E+00",
                    "module": "A3",
                    "scenario": null
                },
                {
                    "value": "3,45E-01",
                    "module": "A4",
                    "scenario": null
                },
                {
                    "value": "1,72E-02",
                    "module": "A5",
                    "scenario": null
                },
                {
                    "value": "2,99E-02",
                    "module": "C1",
                    "scenario": null
                },
                {
                    "value": "1,47E-02",
                    "module": "C2",
                    "scenario": null
                },
                {
                    "value": "5,31E-03",
                    "module": "C3",
                    "scenario": null
                },
                {
                    "value": "6,14E-02",
                    "module": "C4",
                    "scenario": null
                },
                {
                    "value": "-3,18E-02",
                    "module": "D",
                    "scenario": null
                },
                {
                    "value": "1,21E+01",
                    "module": "A1A3",
                    "scenario": null
                }
            ]
        },
        {
            "parameter": "GWP-biogenic",
            "values": [
                {
                    "value": "-6,51E-01",
                    "module": "A1",
                    "scenario": null
                },
                {
                    "value": "2,94E-04",
                    "module": "A2",
                    "scenario": null
                },
                {
                    "value": "2,92E-02",
                    "module": "A3",
                    "scenario": null
                },
                {
                    "value": "1,43E-04",
                    "module": "A4",
                    "scenario": null
                },
                {
                    "value": "6,86E-05",
                    "module": "A5",
                    "scenario": null
                },
                {
                    "value": "5,61E-06",
                    "module": "C1",
                    "scenario": null
                },
                {
                    "value": "6,30E-06",
                    "module": "C2",
                    "scenario": null
                },
                {
                    "value": "4,59E-05",
                    "module": "C3",
                    "scenario": null
                },
                {
                    "value": "7,17E-05",
                    "module": "C4",
                    "scenario": null
                },
                {
                    "value": "-6,56E-05",
                    "module": "D",
                    "scenario": null
                },
                {
                    "value": "-6,22E-01",
                    "module": "A1A3",
                    "scenario": null
                }
            ]
        },
        {
            "parameter": "GWP-luluc",
            "values": [
                {
                    "value": "6,40E-03",
                    "module": "A1",
                    "scenario": null
                },
                {
                    "value": "2,97E-04",
                    "module": "A2",
                    "scenario": null
                },
                {
                    "value": "4,95E-02",
                    "module": "A3",
                    "scenario": null
                },
                {
                    "value": "1,23E-04",
                    "module": "A4",
                    "scenario": null
                },
                {
                    "value": "3,84E-06",
                    "module": "A5",
                    "scenario": null
                },
                {
                    "value": "2,36E-06",
                    "module": "C1",
                    "scenario": null
                },
                {
                    "value": "4,48E-06",
                    "module": "C2",
                    "scenario": null
                },
                {
                    "value": "7,35E-06",
                    "module": "C3",
                    "scenario": null
                },
                {
                    "value": "1,51E-05",
                    "module": "C4",
                    "scenario": null
                },
                {
                    "value": "-1,09E-03",
                    "module": "D",
                    "scenario": null
                },
                {
                    "value": "5,62E-02",
                    "module": "A1A3",
                    "scenario": null
                }
            ]
        },
        {
            "parameter": "ODP",
            "values": [
                {
                    "value": "2,99E-07",
                    "module": "A1",
                    "scenario": null
                },
                {
                    "value": "1,69E-07",
                    "module": "A2",
                    "scenario": null
                },
                {
                    "value": "3,76E-07",
                    "module": "A3",
                    "scenario": null
                },
                {
                    "value": "7,81E-08",
                    "module": "A4",
                    "scenario": null
                },
                {
                    "value": "2,43E-09",
                    "module": "A5",
                    "scenario": null
                },
                {
                    "value": "6,47E-09",
                    "module": "C1",
                    "scenario": null
                },
                {
                    "value": "3,55E-09",
                    "module": "C2",
                    "scenario": null
                },
                {
                    "value": "1,05E-09",
                    "module": "C3",
                    "scenario": null
                },
                {
                    "value": "2,32E-08",
                    "module": "C4",
                    "scenario": null
                },
                {
                    "value": "-2,32E-03",
                    "module": "D",
                    "scenario": null
                },
                {
                    "value": "8,43E-07",
                    "module": "A1A3",
                    "scenario": null
                }
            ]
        },
        {
            "parameter": "AP",
            "values": [
                {
                    "value": "3,25E-02",
                    "module": "A1",
                    "scenario": null
                },
                {
                    "value": "6,12E-03",
                    "module": "A2",
                    "scenario": null
                },
                {
                    "value": "5,04E-03",
                    "module": "A3",
                    "scenario": null
                },
                {
                    "value": "9,91E-04",
                    "module": "A4",
                    "scenario": null
                },
                {
                    "value": "1,17E-04",
                    "module": "A5",
                    "scenario": null
                },
                {
                    "value": "3,13E-04",
                    "module": "C1",
                    "scenario": null
                },
                {
                    "value": "4,74E-05",
                    "module": "C2",
                    "scenario": null
                },
                {
                    "value": "4,30E-05",
                    "module": "C3",
                    "scenario": null
                },
                {
                    "value": "5,46E-04",
                    "module": "C4",
                    "scenario": null
                },
                {
                    "value": "-2,62E-04",
                    "module": "D",
                    "scenario": null
                },
                {
                    "value": "4,36E-02",
                    "module": "A1A3",
                    "scenario": null
                }
            ]
        },
        {
            "parameter": "POCP",
            "values": [
                {
                    "value": "2,76E-02",
                    "module": "A1",
                    "scenario": null
                },
                {
                    "value": "4,67E-03",
                    "module": "A2",
                    "scenario": null
                },
                {
                    "value": "9,38E-02",
                    "module": "A3",
                    "scenario": null
                },
                {
                    "value": "8,40E-04",
                    "module": "A4",
                    "scenario": null
                },
                {
                    "value": "1,38E-04",
                    "module": "A5",
                    "scenario": null
                },
                {
                    "value": "4,17E-04",
                    "module": "C1",
                    "scenario": null
                },
                {
                    "value": "4,54E-05",
                    "module": "C2",
                    "scenario": null
                },
                {
                    "value": "3,89E-05",
                    "module": "C3",
                    "scenario": null
                },
                {
                    "value": "6,41E-04",
                    "module": "C4",
                    "scenario": null
                },
                {
                    "value": "-2,55E-04",
                    "module": "D",
                    "scenario": null
                },
                {
                    "value": "1,26E-01",
                    "module": "A1A3",
                    "scenario": null
                }
            ]
        },
        {
            "parameter": "ADPE",
            "values": [
                {
                    "value": "3,42E-04",
                    "module": "A1",
                    "scenario": null
                },
                {
                    "value": "1,69E-05",
                    "module": "A2",
                    "scenario": null
                },
                {
                    "value": "3,07E-05",
                    "module": "A3",
                    "scenario": null
                },
                {
                    "value": "9,52E-06",
                    "module": "A4",
                    "scenario": null
                },
                {
                    "value": "2,44E-07",
                    "module": "A5",
                    "scenario": null
                },
                {
                    "value": "4,59E-08",
                    "module": "C1",
                    "scenario": null
                },
                {
                    "value": "2,62E-07",
                    "module": "C2",
                    "scenario": null
                },
                {
                    "value": "6,74E-08",
                    "module": "C3",
                    "scenario": null
                },
                {
                    "value": "5,53E-07",
                    "module": "C4",
                    "scenario": null
                },
                {
                    "value": "-3,16E-07",
                    "module": "D",
                    "scenario": null
                },
                {
                    "value": "3,89E-04",
                    "module": "A1A3",
                    "scenario": null
                }
            ]
        },
        {
            "parameter": "ADPF",
            "values": [
                {
                    "value": "2,01E+02",
                    "module": "A1",
                    "scenario": null
                },
                {
                    "value": "1,12E+01",
                    "module": "A2",
                    "scenario": null
                },
                {
                    "value": "8,95E+01",
                    "module": "A3",
                    "scenario": null
                },
                {
                    "value": "5,21E+00",
                    "module": "A4",
                    "scenario": null
                },
                {
                    "value": "1,78E-01",
                    "module": "A5",
                    "scenario": null
                },
                {
                    "value": "4,12E-01",
                    "module": "C1",
                    "scenario": null
                },
                {
                    "value": "2,39E-01",
                    "module": "C2",
                    "scenario": null
                },
                {
                    "value": "1,65E-01",
                    "module": "C3",
                    "scenario": null
                },
                {
                    "value": "1,69E+00",
                    "module": "C4",
                    "scenario": null
                },
                {
                    "value": "-4,55E-01",
                    "module": "D",
                    "scenario": null
                },
                {
                    "value": "3,02E+02",
                    "module": "A1A3",
                    "scenario": null
                }
            ]
        },
        {
            "parameter": "WDP",
            "values": [
                {
                    "value": "1,02E+02",
                    "module": "A1",
                    "scenario": null
                },
                {
                    "value": "9,17E+00",
                    "module": "A2",
                    "scenario": null
                },
                {
                    "value": "9,07E+03",
                    "module": "A3",
                    "scenario": null
                },
                {
                    "value": "5,04E+00",
                    "module": "A4",
                    "scenario": null
                },
                {
                    "value": "3,00E-01",
                    "module": "A5",
                    "scenario": null
                },
                {
                    "value": "8,75E-02",
                    "module": "C1",
                    "scenario": null
                },
                {
                    "value": "1,83E-01",
                    "module": "C2",
                    "scenario": null
                },
                {
                    "value": "1,82E+01",
                    "module": "C3",
                    "scenario": null
                },
                {
                    "value": "1,04E+01",
                    "module": "C4",
                    "scenario": null
                },
                {
                    "value": "-5,66E+00",
                    "module": "D",
                    "scenario": null
                },
                {
                    "value": "9,18E+03",
                    "module": "A1A3",
                    "scenario": null
                }
            ]
        },
        {
            "parameter": "EP-freshwater",
            "values": [
                {
                    "value": "1,94E-04",
                    "module": "A1",
                    "scenario": null
                },
                {
                    "value": "5,47E-06",
                    "module": "A2",
                    "scenario": null
                },
                {
                    "value": "5,20E-05",
                    "module": "A3",
                    "scenario": null
                },
                {
                    "value": "2,75E-06",
                    "module": "A4",
                    "scenario": null
                },
                {
                    "value": "1,74E-07",
                    "module": "A5",
                    "scenario": null
                },
                {
                    "value": "1,09E-07",
                    "module": "C1",
                    "scenario": null
                },
                {
                    "value": "1,17E-07",
                    "module": "C2",
                    "scenario": null
                },
                {
                    "value": "3,36E-07",
                    "module": "C3",
                    "scenario": null
                },
                {
                    "value": "6,96E-07",
                    "module": "C4",
                    "scenario": null
                },
                {
                    "value": "-2,82E-06",
                    "module": "D",
                    "scenario": null
                },
                {
                    "value": "2,52E-04",
                    "module": "A1A3",
                    "scenario": null
                }
            ]
        },
        {
            "parameter": "EP-marine",
            "values": [
                {
                    "value": "6,97E-03",
                    "module": "A1",
                    "scenario": null
                },
                {
                    "value": "1,44E-03",
                    "module": "A2",
                    "scenario": null
                },
                {
                    "value": "8,93E-04",
                    "module": "A3",
                    "scenario": null
                },
                {
                    "value": "1,96E-04",
                    "module": "A4",
                    "scenario": null
                },
                {
                    "value": "5,19E-05",
                    "module": "A5",
                    "scenario": null
                },
                {
                    "value": "1,38E-04",
                    "module": "C1",
                    "scenario": null
                },
                {
                    "value": "1,04E-05",
                    "module": "C2",
                    "scenario": null
                },
                {
                    "value": "1,26E-05",
                    "module": "C3",
                    "scenario": null
                },
                {
                    "value": "2,03E-04",
                    "module": "C4",
                    "scenario": null
                },
                {
                    "value": "-8,56E-05",
                    "module": "D",
                    "scenario": null
                },
                {
                    "value": "9,31E-03",
                    "module": "A1A3",
                    "scenario": null
                }
            ]
        },
        {
            "parameter": "EP-terrestrial",
            "values": [
                {
                    "value": "7,88E-02",
                    "module": "A1",
                    "scenario": null
                },
                {
                    "value": "1,60E-02",
                    "module": "A2",
                    "scenario": null
                },
                {
                    "value": "1,14E-02",
                    "module": "A3",
                    "scenario": null
                },
                {
                    "value": "2,19E-03",
                    "module": "A4",
                    "scenario": null
                },
                {
                    "value": "5,32E-04",
                    "module": "A5",
                    "scenario": null
                },
                {
                    "value": "1,50E-03",
                    "module": "C1",
                    "scenario": null
                },
                {
                    "value": "1,16E-04",
                    "module": "C2",
                    "scenario": null
                },
                {
                    "value": "1,45E-04",
                    "module": "C3",
                    "scenario": null
                },
                {
                    "value": "2,24E-03",
                    "module": "C4",
                    "scenario": null
                },
                {
                    "value": "-9,26E-04",
                    "module": "D",
                    "scenario": null
                },
                {
                    "value": "1,06E-01",
                    "module": "A1A3",
                    "scenario": null
                }
            ]
        },
        {
            "parameter": "GWP-IOBC",
            "values": [
                {
                    "value": "1,00E+01",
                    "module": "A1",
                    "scenario": null
                },
                {
                    "value": "7,54E-01",
                    "module": "A2",
                    "scenario": null
                },
                {
                    "value": "1,47E+00",
                    "module": "A3",
                    "scenario": null
                },
                {
                    "value": "3,45E-01",
                    "module": "A4",
                    "scenario": null
                },
                {
                    "value": "1,66E-02",
                    "module": "A5",
                    "scenario": null
                },
                {
                    "value": "4,02E+01",
                    "module": "C1",
                    "scenario": null
                },
                {
                    "value": "1,47E-02",
                    "module": "C2",
                    "scenario": null
                },
                {
                    "value": "0,00E+00",
                    "module": "C3",
                    "scenario": null
                },
                {
                    "value": "0,00E+00",
                    "module": "C4",
                    "scenario": null
                },
                {
                    "value": "-3,25E-02",
                    "module": "D",
                    "scenario": null
                },
                {
                    "value": "1,23E+01",
                    "module": "A1A3",
                    "scenario": null
                }
            ]
        }
    ],
    "additional_environmental_impact": [
        {
            "parameter": "PM",
            "values": [
                {
                    "value": "2,83E-07",
                    "module": "A1",
                    "scenario": null
                },
                {
                    "value": "4,55E-08",
                    "module": "A2",
                    "scenario": null
                },
                {
                    "value": "3,65E-08",
                    "module": "A3",
                    "scenario": null
                },
                {
                    "value": "2,11E-08",
                    "module": "A4",
                    "scenario": null
                },
                {
                    "value": "1,45E-09",
                    "module": "A5",
                    "scenario": null
                },
                {
                    "value": "3,79E-08",
                    "module": "C1",
                    "scenario": null
                },
                {
                    "value": "1,35E-09",
                    "module": "C2",
                    "scenario": null
                },
                {
                    "value": "6,88E-10",
                    "module": "C3",
                    "scenario": null
                },
                {
                    "value": "1,17E-08",
                    "module": "C4",
                    "scenario": null
                },
                {
                    "value": "-1,59E-08",
                    "module": "D",
                    "scenario": null
                },
                {
                    "value": "3,65E-07",
                    "module": "A1A3",
                    "scenario": null
                }
            ]
        },
        {
            "parameter": "ETP-fw",
            "values": [
                {
                    "value": "8,50E+02",
                    "module": "A1",
                    "scenario": null
                },
                {
                    "value": "8,02E+00",
                    "module": "A2",
                    "scenario": null
                },
                {
                    "value": "4,76E+01",
                    "module": "A3",
                    "scenario": null
                },
                {
                    "value": "3,86E+00",
                    "module": "A4",
                    "scenario": null
                },
                {
                    "value": "2,00E-01",
                    "module": "A5",
                    "scenario": null
                },
                {
                    "value": "2,25E-01",
                    "module": "C1",
                    "scenario": null
                },
                {
                    "value": "1,75E-01",
                    "module": "C2",
                    "scenario": null
                },
                {
                    "value": "1,17E-01",
                    "module": "C3",
                    "scenario": null
                },
                {
                    "value": "9,21E-01",
                    "module": "C4",
                    "scenario": null
                },
                {
                    "value": "-2,47E+00",
                    "module": "D",
                    "scenario": null
                },
                {
                    "value": "9,06E+02",
                    "module": "A1A3",
                    "scenario": null
                }
            ]
        },
        {
            "parameter": "HTP-c",
            "values": [
                {
                    "value": "5,04E-09",
                    "module": "A1",
                    "scenario": null
                },
                {
                    "value": "0,00E+00",
                    "module": "A2",
                    "scenario": null
                },
                {
                    "value": "1,39E-09",
                    "module": "A3",
                    "scenario": null
                },
                {
                    "value": "0,00E+00",
                    "module": "A4",
                    "scenario": null
                },
                {
                    "value": "2,10E-11",
                    "module": "A5",
                    "scenario": null
                },
                {
                    "value": "7,00E-12",
                    "module": "C1",
                    "scenario": null
                },
                {
                    "value": "0,00E+00",
                    "module": "C2",
                    "scenario": null
                },
                {
                    "value": "7,00E-12",
                    "module": "C3",
                    "scenario": null
                },
                {
                    "value": "3,70E-11",
                    "module": "C4",
                    "scenario": null
                },
                {
                    "value": "-4,50E-11",
                    "module": "D",
                    "scenario": null
                },
                {
                    "value": "6,43E-09",
                    "module": "A1A3",
                    "scenario": null
                }
            ]
        },
        {
            "parameter": "HTP-nc",
            "values": [
                {
                    "value": "1,65E-07",
                    "module": "A1",
                    "scenario": null
                },
                {
                    "value": "8,73E-09",
                    "module": "A2",
                    "scenario": null
                },
                {
                    "value": "3,36E-08",
                    "module": "A3",
                    "scenario": null
                },
                {
                    "value": "4,22E-09",
                    "module": "A4",
                    "scenario": null
                },
                {
                    "value": "1,01E-09",
                    "module": "A5",
                    "scenario": null
                },
                {
                    "value": "2,10E-10",
                    "module": "C1",
                    "scenario": null
                },
                {
                    "value": "1,69E-10",
                    "module": "C2",
                    "scenario": null
                },
                {
                    "value": "1,05E-10",
                    "module": "C3",
                    "scenario": null
                },
                {
                    "value": "6,66E-10",
                    "module": "C4",
                    "scenario": null
                },
                {
                    "value": "-2,37E-09",
                    "module": "D",
                    "scenario": null
                },
                {
                    "value": "2,07E-07",
                    "module": "A1A3",
                    "scenario": null
                }
            ]
        },
        {
            "parameter": "SQP",
            "values": [
                {
                    "value": "1,40E+02",
                    "module": "A1",
                    "scenario": null
                },
                {
                    "value": "7,80E+00",
                    "module": "A2",
                    "scenario": null
                },
                {
                    "value": "3,97E+01",
                    "module": "A3",
                    "scenario": null
                },
                {
                    "value": "3,65E+00",
                    "module": "A4",
                    "scenario": null
                },
                {
                    "value": "1,15E-01",
                    "module": "A5",
                    "scenario": null
                },
                {
                    "value": "5,01E-02",
                    "module": "C1",
                    "scenario": null
                },
                {
                    "value": "2,74E-01",
                    "module": "C2",
                    "scenario": null
                },
                {
                    "value": "9,33E-02",
                    "module": "C3",
                    "scenario": null
                },
                {
                    "value": "6,50E+00",
                    "module": "C4",
                    "scenario": null
                },
                {
                    "value": "-3,04E+00",
                    "module": "D",
                    "scenario": null
                },
                {
                    "value": "1,87E+02",
                    "module": "A1A3",
                    "scenario": null
                }
            ]
        },
        {
            "parameter": "IRP",
            "values": [
                {
                    "value": "2,56E-01",
                    "module": "A1",
                    "scenario": null
                },
                {
                    "value": "4,90E-02",
                    "module": "A2",
                    "scenario": null
                },
                {
                    "value": "3,06E+00",
                    "module": "A3",
                    "scenario": null
                },
                {
                    "value": "2,28E-02",
                    "module": "A4",
                    "scenario": null
                },
                {
                    "value": "6,56E-04",
                    "module": "A5",
                    "scenario": null
                },
                {
                    "value": "1,80E-03",
                    "module": "C1",
                    "scenario": null
                },
                {
                    "value": "1,04E-03",
                    "module": "C2",
                    "scenario": null
                },
                {
                    "value": "2,77E-03",
                    "module": "C3",
                    "scenario": null
                },
                {
                    "value": "7,71E-03",
                    "module": "C4",
                    "scenario": null
                },
                {
                    "value": "-2,90E-03",
                    "module": "D",
                    "scenario": null
                },
                {
                    "value": "3,37E+00",
                    "module": "A1A3",
                    "scenario": null
                }
            ]
        }
    ],
    "resource_use": [
        {
            "parameter": "PERE",
            "values": [
                {
                    "value": "1,50E+01",
                    "module": "A1",
                    "scenario": null
                },
                {
                    "value": "1,44E-01",
                    "module": "A2",
                    "scenario": null
                },
                {
                    "value": "4,30E+01",
                    "module": "A3",
                    "scenario": null
                },
                {
                    "value": "7,46E-02",
                    "module": "A4",
                    "scenario": null
                },
                {
                    "value": "3,71E-03",
                    "module": "A5",
                    "scenario": null
                },
                {
                    "value": "2,24E-03",
                    "module": "C1",
                    "scenario": null
                },
                {
                    "value": "3,01E-03",
                    "module": "C2",
                    "scenario": null
                },
                {
                    "value": "8,49E-02",
                    "module": "C3",
                    "scenario": null
                },
                {
                    "value": "6,05E-02",
                    "module": "C4",
                    "scenario": null
                },
                {
                    "value": "-2,81E+00",
                    "module": "D",
                    "scenario": null
                },
                {
                    "value": "5,81E+01",
                    "module": "A1A3",
                    "scenario": null
                }
            ]
        },
        {
            "parameter": "PERM",
            "values": [
                {
                    "value": "7,23E+00",
                    "module": "A1",
                    "scenario": null
                },
                {
                    "value": "0,00E+00",
                    "module": "A2",
                    "scenario": null
                },
                {
                    "value": "0,00E+00",
                    "module": "A3",
                    "scenario": null
                },
                {
                    "value": "0,00E+00",
                    "module": "A4",
                    "scenario": null
                },
                {
                    "value": "0,00E+00",
                    "module": "A5",
                    "scenario": null
                },
                {
                    "value": "0,00E+00",
                    "module": "C1",
                    "scenario": null
                },
                {
                    "value": "0,00E+00",
                    "module": "C2",
                    "scenario": null
                },
                {
                    "value": "0,00E+00",
                    "module": "C3",
                    "scenario": null
                },
                {
                    "value": "0,00E+00",
                    "module": "C4",
                    "scenario": null
                },
                {
                    "value": "0,00E+00",
                    "module": "D",
                    "scenario": null
                },
                {
                    "value": "7,23E+00",
                    "module": "A1A3",
                    "scenario": null
                }
            ]
        },
        {
            "parameter": "PERT",
            "values": [
                {
                    "value": "2,22E+01",
                    "module": "A1",
                    "scenario": null
                },
                {
                    "value": "1,44E-01",
                    "module": "A2",
                    "scenario": null
                },
                {
                    "value": "4,30E+01",
                    "module": "A3",
                    "scenario": null
                },
                {
                    "value": "7,46E-02",
                    "module": "A4",
                    "scenario": null
                },
                {
                    "value": "3,71E-03",
                    "module": "A5",
                    "scenario": null
                },
                {
                    "value": "2,24E-03",
                    "module": "C1",
                    "scenario": null
                },
                {
                    "value": "3,01E-03",
                    "module": "C2",
                    "scenario": null
                },
                {
                    "value": "8,49E-02",
                    "module": "C3",
                    "scenario": null
                },
                {
                    "value": "6,05E-02",
                    "module": "C4",
                    "scenario": null
                },
                {
                    "value": "-2,81E+00",
                    "module": "D",
                    "scenario": null
                },
                {
                    "value": "6,54E+01",
                    "module": "A1A3",
                    "scenario": null
                }
            ]
        },
        {
            "parameter": "PENRE",
            "values": [
                {
                    "value": "1,48E+02",
                    "module": "A1",
                    "scenario": null
                },
                {
                    "value": "1,12E+01",
                    "module": "A2",
                    "scenario": null
                },
                {
                    "value": "8,97E+01",
                    "module": "A3",
                    "scenario": null
                },
                {
                    "value": "5,21E+00",
                    "module": "A4",
                    "scenario": null
                },
                {
                    "value": "1,78E-01",
                    "module": "A5",
                    "scenario": null
                },
                {
                    "value": "4,12E-01",
                    "module": "C1",
                    "scenario": null
                },
                {
                    "value": "2,39E-01",
                    "module": "C2",
                    "scenario": null
                },
                {
                    "value": "1,65E-01",
                    "module": "C3",
                    "scenario": null
                },
                {
                    "value": "1,69E+00",
                    "module": "C4",
                    "scenario": null
                },
                {
                    "value": "-4,54E-01",
                    "module": "D",
                    "scenario": null
                },
                {
                    "value": "2,49E+02",
                    "module": "A1A3",
                    "scenario": null
                }
            ]
        },
        {
            "parameter": "PENRM",
            "values": [
                {
                    "value": "6,49E+01",
                    "module": "A1",
                    "scenario": null
                },
                {
                    "value": "0,00E+00",
                    "module": "A2",
                    "scenario": null
                },
                {
                    "value": "0,00E+00",
                    "module": "A3",
                    "scenario": null
                },
                {
                    "value": "0,00E+00",
                    "module": "A4",
                    "scenario": null
                },
                {
                    "value": "0,00E+00",
                    "module": "A5",
                    "scenario": null
                },
                {
                    "value": "0,00E+00",
                    "module": "C1",
                    "scenario": null
                },
                {
                    "value": "0,00E+00",
                    "module": "C2",
                    "scenario": null
                },
                {
                    "value": "0,00E+00",
                    "module": "C3",
                    "scenario": null
                },
                {
                    "value": "0,00E+00",
                    "module": "C4",
                    "scenario": null
                },
                {
                    "value": "0,00E+00",
                    "module": "D",
                    "scenario": null
                },
                {
                    "value": "6,49E+01",
                    "module": "A1A3",
                    "scenario": null
                }
            ]
        },
        {
            "parameter": "PENRT",
            "values": [
                {
                    "value": "2,12E+02",
                    "module": "A1",
                    "scenario": null
                },
                {
                    "value": "1,12E+01",
                    "module": "A2",
                    "scenario": null
                },
                {
                    "value": "8,97E+01",
                    "module": "A3",
                    "scenario": null
                },
                {
                    "value": "5,21E+00",
                    "module": "A4",
                    "scenario": null
                },
                {
                    "value": "1,78E-01",
                    "module": "A5",
                    "scenario": null
                },
                {
                    "value": "4,12E-01",
                    "module": "C1",
                    "scenario": null
                },
                {
                    "value": "2,39E-01",
                    "module": "C2",
                    "scenario": null
                },
                {
                    "value": "1,65E-01",
                    "module": "C3",
                    "scenario": null
                },
                {
                    "value": "1,69E+00",
                    "module": "C4",
                    "scenario": null
                },
                {
                    "value": "-4,55E-01",
                    "module": "D",
                    "scenario": null
                },
                {
                    "value": "3,13E+02",
                    "module": "A1A3",
                    "scenario": null
                }
            ]
        },
        {
            "parameter": "SM",
            "values": [
                {
                    "value": "3,57E-02",
                    "module": "A1",
                    "scenario": null
                },
                {
                    "value": "0,00E+00",
                    "module": "A2",
                    "scenario": null
                },
                {
                    "value": "0,00E+00",
                    "module": "A3",
                    "scenario": null
                },
                {
                    "value": "0,00E+00",
                    "module": "A4",
                    "scenario": null
                },
                {
                    "value": "1,17E-06",
                    "module": "A5",
                    "scenario": null
                },
                {
                    "value": "2,02E-04",
                    "module": "C1",
                    "scenario": null
                },
                {
                    "value": "0,00E+00",
                    "module": "C2",
                    "scenario": null
                },
                {
                    "value": "1,42E-04",
                    "module": "C3",
                    "scenario": null
                },
                {
                    "value": "0,00E+00",
                    "module": "C4",
                    "scenario": null
                },
                {
                    "value": "0,00E+00",
                    "module": "D",
                    "scenario": null
                },
                {
                    "value": "3,57E-02",
                    "module": "A1A3",
                    "scenario": null
                }
            ]
        },
        {
            "parameter": "RSF",
            "values": [
                {
                    "value": "1,01E-01",
                    "module": "A1",
                    "scenario": null
                },
                {
                    "value": "5,02E-03",
                    "module": "A2",
                    "scenario": null
                },
                {
                    "value": "1,67E-01",
                    "module": "A3",
                    "scenario": null
                },
                {
                    "value": "2,67E-03",
                    "module": "A4",
                    "scenario": null
                },
                {
                    "value": "1,07E-04",
                    "module": "A5",
                    "scenario": null
                },
                {
                    "value": "5,48E-05",
                    "module": "C1",
                    "scenario": null
                },
                {
                    "value": "1,05E-04",
                    "module": "C2",
                    "scenario": null
                },
                {
                    "value": "1,72E-03",
                    "module": "C3",
                    "scenario": null
                },
                {
                    "value": "1,26E-03",
                    "module": "C4",
                    "scenario": null
                },
                {
                    "value": "-4,92E-04",
                    "module": "D",
                    "scenario": null
                },
                {
                    "value": "2,74E-01",
                    "module": "A1A3",
                    "scenario": null
                }
            ]
        },
        {
            "parameter": "NRSF",
            "values": [
                {
                    "value": "4,85E-02",
                    "module": "A1",
                    "scenario": null
                },
                {
                    "value": "1,68E-02",
                    "module": "A2",
                    "scenario": null
                },
                {
                    "value": "5,27E-01",
                    "module": "A3",
                    "scenario": null
                },
                {
                    "value": "9,55E-03",
                    "module": "A4",
                    "scenario": null
                },
                {
                    "value": "1,15E-03",
                    "module": "A5",
                    "scenario": null
                },
                {
                    "value": "-8,23E-04",
                    "module": "C1",
                    "scenario": null
                },
                {
                    "value": "3,52E-04",
                    "module": "C2",
                    "scenario": null
                },
                {
                    "value": "-1,07E-04",
                    "module": "C3",
                    "scenario": null
                },
                {
                    "value": "2,71E-03",
                    "module": "C4",
                    "scenario": null
                },
                {
                    "value": "-1,66E-01",
                    "module": "D",
                    "scenario": null
                },
                {
                    "value": "5,92E-01",
                    "module": "A1A3",
                    "scenario": null
                }
            ]
        },
        {
            "parameter": "FW",
            "values": [
                {
                    "value": "1,62E-01",
                    "module": "A1",
                    "scenario": null
                },
                {
                    "value": "1,12E-03",
                    "module": "A2",
                    "scenario": null
                },
                {
                    "value": "1,07E-01",
                    "module": "A3",
                    "scenario": null
                },
                {
                    "value": "5,58E-04",
                    "module": "A4",
                    "scenario": null
                },
                {
                    "value": "1,27E-04",
                    "module": "A5",
                    "scenario": null
                },
                {
                    "value": "2,12E-05",
                    "module": "C1",
                    "scenario": null
                },
                {
                    "value": "2,72E-05",
                    "module": "C2",
                    "scenario": null
                },
                {
                    "value": "2,83E-04",
                    "module": "C3",
                    "scenario": null
                },
                {
                    "value": "2,08E-03",
                    "module": "C4",
                    "scenario": null
                },
                {
                    "value": "-3,38E-03",
                    "module": "D",
                    "scenario": null
                },
                {
                    "value": "2,71E-01",
                    "module": "A1A3",
                    "scenario": null
                }
            ]
        }
    ],
    "end_of_life_waste": [
        {
            "parameter": "HWD",
            "values": [
                {
                    "value": "2,66E-02",
                    "module": "A1",
                    "scenario": null
                },
                {
                    "value": "5,67E-04",
                    "module": "A2",
                    "scenario": null
                },
                {
                    "value": "2,96E-02",
                    "module": "A3",
                    "scenario": null
                },
                {
                    "value": "2,69E-04",
                    "module": "A4",
                    "scenario": null
                },
                {
                    "value": "9,67E-07",
                    "module": "A5",
                    "scenario": null
                },
                {
                    "value": "1,21E-05",
                    "module": "C1",
                    "scenario": null
                },
                {
                    "value": "1,31E-05",
                    "module": "C2",
                    "scenario": null
                },
                {
                    "value": "1,65E-05",
                    "module": "C3",
                    "scenario": null
                },
                {
                    "value": "0,00E+00",
                    "module": "C4",
                    "scenario": null
                },
                {
                    "value": "-2,14E-05",
                    "module": "D",
                    "scenario": null
                },
                {
                    "value": "5,67E-02",
                    "module": "A1A3",
                    "scenario": null
                }
            ]
        },
        {
            "parameter": "NHWD",
            "values": [
                {
                    "value": "6,43E-01",
                    "module": "A1",
                    "scenario": null
                },
                {
                    "value": "5,45E-01",
                    "module": "A2",
                    "scenario": null
                },
                {
                    "value": "3,22E-01",
                    "module": "A3",
                    "scenario": null
                },
                {
                    "value": "2,54E-01",
                    "module": "A4",
                    "scenario": null
                },
                {
                    "value": "5,57E-01",
                    "module": "A5",
                    "scenario": null
                },
                {
                    "value": "4,88E-04",
                    "module": "C1",
                    "scenario": null
                },
                {
                    "value": "2,08E-02",
                    "module": "C2",
                    "scenario": null
                },
                {
                    "value": "5,21E-04",
                    "module": "C3",
                    "scenario": null
                },
                {
                    "value": "7,48E+00",
                    "module": "C4",
                    "scenario": null
                },
                {
                    "value": "-1,07E-02",
                    "module": "D",
                    "scenario": null
                },
                {
                    "value": "1,51E+00",
                    "module": "A1A3",
                    "scenario": null
                }
            ]
        },
        {
            "parameter": "RWD",
            "values": [
                {
                    "value": "1,62E-04",
                    "module": "A1",
                    "scenario": null
                },
                {
                    "value": "7,68E-05",
                    "module": "A2",
                    "scenario": null
                },
                {
                    "value": "1,35E-03",
                    "module": "A3",
                    "scenario": null
                },
                {
                    "value": "3,55E-05",
                    "module": "A4",
                    "scenario": null
                },
                {
                    "value": "1,65E-08",
                    "module": "A5",
                    "scenario": null
                },
                {
                    "value": "2,86E-06",
                    "module": "C1",
                    "scenario": null
                },
                {
                    "value": "1,63E-06",
                    "module": "C2",
                    "scenario": null
                },
                {
                    "value": "1,74E-06",
                    "module": "C3",
                    "scenario": null
                },
                {
                    "value": "0,00E+00",
                    "module": "C4",
                    "scenario": null
                },
                {
                    "value": "-2,38E-06",
                    "module": "D",
                    "scenario": null
                },
                {
                    "value": "1,59E-03",
                    "module": "A1A3",
                    "scenario": null
                }
            ]
        }
    ],
    "end_of_life_flow": [
        {
            "parameter": "CRU",
            "values": [
                {
                    "value": "0,00E+00",
                    "module": "A1",
                    "scenario": null
                },
                {
                    "value": "0,00E+00",
                    "module": "A2",
                    "scenario": null
                },
                {
                    "value": "0,00E+00",
                    "module": "A3",
                    "scenario": null
                },
                {
                    "value": "0,00E+00",
                    "module": "A4",
                    "scenario": null
                },
                {
                    "value": "0,00E+00",
                    "module": "A5",
                    "scenario": null
                },
                {
                    "value": "0,00E+00",
                    "module": "C1",
                    "scenario": null
                },
                {
                    "value": "0,00E+00",
                    "module": "C2",
                    "scenario": null
                },
                {
                    "value": "0,00E+00",
                    "module": "C3",
                    "scenario": null
                },
                {
                    "value": "0,00E+00",
                    "module": "C4",
                    "scenario": null
                },
                {
                    "value": "0,00E+00",
                    "module": "D",
                    "scenario": null
                },
                {
                    "value": "0,00E+00",
                    "module": "A1A3",
                    "scenario": null
                }
            ]
        },
        {
            "parameter": "MFR",
            "values": [
                {
                    "value": "2,68E-02",
                    "module": "A1",
                    "scenario": null
                },
                {
                    "value": "0,00E+00",
                    "module": "A2",
                    "scenario": null
                },
                {
                    "value": "8,17E-02",
                    "module": "A3",
                    "scenario": null
                },
                {
                    "value": "0,00E+00",
                    "module": "A4",
                    "scenario": null
                },
                {
                    "value": "2,05E-02",
                    "module": "A5",
                    "scenario": null
                },
                {
                    "value": "1,99E-04",
                    "module": "C1",
                    "scenario": null
                },
                {
                    "value": "0,00E+00",
                    "module": "C2",
                    "scenario": null
                },
                {
                    "value": "7,48E+00",
                    "module": "C3",
                    "scenario": null
                },
                {
                    "value": "0,00E+00",
                    "module": "C4",
                    "scenario": null
                },
                {
                    "value": "0,00E+00",
                    "module": "D",
                    "scenario": null
                },
                {
                    "value": "1,09E-01",
                    "module": "A1A3",
                    "scenario": null
                }
            ]
        },
        {
            "parameter": "MER",
            "values": [
                {
                    "value": "9,02E-04",
                    "module": "A1",
                    "scenario": null
                },
                {
                    "value": "0,00E+00",
                    "module": "A2",
                    "scenario": null
                },
                {
                    "value": "8,85E-07",
                    "module": "A3",
                    "scenario": null
                },
                {
                    "value": "0,00E+00",
                    "module": "A4",
                    "scenario": null
                },
                {
                    "value": "5,21E-01",
                    "module": "A5",
                    "scenario": null
                },
                {
                    "value": "6,16E-07",
                    "module": "C1",
                    "scenario": null
                },
                {
                    "value": "0,00E+00",
                    "module": "C2",
                    "scenario": null
                },
                {
                    "value": "1,72E-05",
                    "module": "C3",
                    "scenario": null
                },
                {
                    "value": "0,00E+00",
                    "module": "C4",
                    "scenario": null
                },
                {
                    "value": "0,00E+00",
                    "module": "D",
                    "scenario": null
                },
                {
                    "value": "9,02E-04",
                    "module": "A1A3",
                    "scenario": null
                }
            ]
        },
        {
            "parameter": "EEE",
            "values": [
                {
                    "value": "1,53E-02",
                    "module": "A1",
                    "scenario": null
                },
                {
                    "value": "0,00E+00",
                    "module": "A2",
                    "scenario": null
                },
                {
                    "value": "9,36E-02",
                    "module": "A3",
                    "scenario": null
                },
                {
                    "value": "0,00E+00",
                    "module": "A4",
                    "scenario": null
                },
                {
                    "value": "3,62E-01",
                    "module": "A5",
                    "scenario": null
                },
                {
                    "value": "2,11E-06",
                    "module": "C1",
                    "scenario": null
                },
                {
                    "value": "0,00E+00",
                    "module": "C2",
                    "scenario": null
                },
                {
                    "value": "2,95E-05",
                    "module": "C3",
                    "scenario": null
                },
                {
                    "value": "0,00E+00",
                    "module": "C4",
                    "scenario": null
                },
                {
                    "value": "0,00E+00",
                    "module": "D",
                    "scenario": null
                },
                {
                    "value": "1,09E-01",
                    "module": "A1A3",
                    "scenario": null
                }
            ]
        },
        {
            "parameter": "EET",
            "values": [
                {
                    "value": "2,31E-01",
                    "module": "A1",
                    "scenario": null
                },
                {
                    "value": "0,00E+00",
                    "module": "A2",
                    "scenario": null
                },
                {
                    "value": "1,42E+00",
                    "module": "A3",
                    "scenario": null
                },
                {
                    "value": "0,00E+00",
                    "module": "A4",
                    "scenario": null
                },
                {
                    "value": "5,48E+00",
                    "module": "A5",
                    "scenario": null
                },
                {
                    "value": "3,20E-05",
                    "module": "C1",
                    "scenario": null
                },
                {
                    "value": "0,00E+00",
                    "module": "C2",
                    "scenario": null
                },
                {
                    "value": "4,47E-04",
                    "module": "C3",
                    "scenario": null
                },
                {
                    "value": "0,00E+00",
                    "module": "C4",
                    "scenario": null
                },
                {
                    "value": "0,00E+00",
                    "module": "D",
                    "scenario": null
                },
                {
                    "value": "1,65E+00",
                    "module": "A1A3",
                    "scenario": null
                }
            ]
        }
    ]
}