{
    "product_name": "BVD",
    "epd_id": "NEPD-5846-5133-EN",
    "compliance": [
        "EN 15804+A2",
        "ISO 14025",
        "ISO 21930"
    ],
    "producer_name": "TROX Group",
    "environmental_impact": [
        {
            "parameter": "GWP-total",
            "values": [
                {
                    "value": "1,05E+03",
                    "module": "A1-A3",
                    "scenario": null
                },
                {
                    "value": "1,46E+01",
                    "module": "A4",
                    "scenario": null
                },
                {
                    "value": "2,65E-01",
                    "module": "C1",
                    "scenario": null
                },
                {
                    "value": "1,82E+00",
                    "module": "C2",
                    "scenario": null
                },
                {
                    "value": "1,06E+00",
                    "module": "C3",
                    "scenario": null
                },
                {
                    "value": "-5,54E+00",
                    "module": "C4",
                    "scenario": null
                },
                {
                    "value": "-3,14E+02",
                    "module": "D",
                    "scenario": null
                }
            ]
        },
        {
            "parameter": "GWP-fossil",
            "values": [
                {
                    "value": "1,04E+03",
                    "module": "A1-A3",
                    "scenario": null
                },
                {
                    "value": "1,46E+01",
                    "module": "A4",
                    "scenario": null
                },
                {
                    "value": "2,65E-01",
                    "module": "C1",
                    "scenario": null
                },
                {
                    "value": "1,82E+00",
                    "module": "C2",
                    "scenario": null
                },
                {
                    "value": "1,06E+00",
                    "module": "C3",
                    "scenario": null
                },
                {
                    "value": "-5,54E+00",
                    "module": "C4",
                    "scenario": null
                },
                {
                    "value": "-3,09E+02",
                    "module": "D",
                    "scenario": null
                }
            ]
        },
        {
            "parameter": "GWP-biogenic",
            "values": [
                {
                    "value": "8,48E+00",
                    "module": "A1-A3",
                    "scenario": null
                },
                {
                    "value": "6,03E-03",
                    "module": "A4",
                    "scenario": null
                },
                {
                    "value": "4,97E-05",
                    "module": "C1",
                    "scenario": null
                },
                {
                    "value": "7,53E-04",
                    "module": "C2",
                    "scenario": null
                },
                {
                    "value": "2,71E-04",
                    "module": "C3",
                    "scenario": null
                },
                {
                    "value": "-2,58E-03",
                    "module": "C4",
                    "scenario": null
                },
                {
                    "value": "-1,04E+00",
                    "module": "D",
                    "scenario": null
                }
            ]
        },
        {
            "parameter": "GWP-luluc",
            "values": [
                {
                    "value": "5,12E+00",
                    "module": "A1-A3",
                    "scenario": null
                },
                {
                    "value": "5,18E-03",
                    "module": "A4",
                    "scenario": null
                },
                {
                    "value": "2,09E-05",
                    "module": "C1",
                    "scenario": null
                },
                {
                    "value": "6,48E-04",
                    "module": "C2",
                    "scenario": null
                },
                {
                    "value": "5,44E-05",
                    "module": "C3",
                    "scenario": null
                },
                {
                    "value": "5,00E-03",
                    "module": "C4",
                    "scenario": null
                },
                {
                    "value": "-4,02E+00",
                    "module": "D",
                    "scenario": null
                }
            ]
        },
        {
            "parameter": "ODP",
            "values": [
                {
                    "value": "8,37E-05",
                    "module": "A1-A3",
                    "scenario": null
                },
                {
                    "value": "3,30E-06",
                    "module": "A4",
                    "scenario": null
                },
                {
                    "value": "5,73E-08",
                    "module": "C1",
                    "scenario": null
                },
                {
                    "value": "4,12E-07",
                    "module": "C2",
                    "scenario": null
                },
                {
                    "value": "7,29E-09",
                    "module": "C3",
                    "scenario": null
                },
                {
                    "value": "-1,11E-07",
                    "module": "C4",
                    "scenario": null
                },
                {
                    "value": "-2,09E-05",
                    "module": "D",
                    "scenario": null
                }
            ]
        },
        {
            "parameter": "AP",
            "values": [
                {
                    "value": "8,39E+00",
                    "module": "A1-A3",
                    "scenario": null
                },
                {
                    "value": "4,18E-02",
                    "module": "A4",
                    "scenario": null
                },
                {
                    "value": "2,77E-03",
                    "module": "C1",
                    "scenario": null
                },
                {
                    "value": "5,23E-03",
                    "module": "C2",
                    "scenario": null
                },
                {
                    "value": "4,73E-04",
                    "module": "C3",
                    "scenario": null
                },
                {
                    "value": "-2,75E-02",
                    "module": "C4",
                    "scenario": null
                },
                {
                    "value": "-2,75E+00",
                    "module": "D",
                    "scenario": null
                }
            ]
        },
        {
            "parameter": "POCP",
            "values": [
                {
                    "value": "4,13E+00",
                    "module": "A1-A3",
                    "scenario": null
                },
                {
                    "value": "3,55E-02",
                    "module": "A4",
                    "scenario": null
                },
                {
                    "value": "3,69E-03",
                    "module": "C1",
                    "scenario": null
                },
                {
                    "value": "4,43E-03",
                    "module": "C2",
                    "scenario": null
                },
                {
                    "value": "4,73E-04",
                    "module": "C3",
                    "scenario": null
                },
                {
                    "value": "-2,74E-02",
                    "module": "C4",
                    "scenario": null
                },
                {
                    "value": "-1,29E+00",
                    "module": "D",
                    "scenario": null
                }
            ]
        },
        {
            "parameter": "ADPE",
            "values": [
                {
                    "value": "2,31E-01",
                    "module": "A1-A3",
                    "scenario": null
                },
                {
                    "value": "4,02E-04",
                    "module": "A4",
                    "scenario": null
                },
                {
                    "value": "4,07E-07",
                    "module": "C1",
                    "scenario": null
                },
                {
                    "value": "5,03E-05",
                    "module": "C2",
                    "scenario": null
                },
                {
                    "value": "6,19E-07",
                    "module": "C3",
                    "scenario": null
                },
                {
                    "value": "-1,08E-04",
                    "module": "C4",
                    "scenario": null
                },
                {
                    "value": "-6,12E-03",
                    "module": "D",
                    "scenario": null
                }
            ]
        },
        {
            "parameter": "ADPF",
            "values": [
                {
                    "value": "1,32E+04",
                    "module": "A1-A3",
                    "scenario": null
                },
                {
                    "value": "2,20E+02",
                    "module": "A4",
                    "scenario": null
                },
                {
                    "value": "3,65E+00",
                    "module": "C1",
                    "scenario": null
                },
                {
                    "value": "2,75E+01",
                    "module": "C2",
                    "scenario": null
                },
                {
                    "value": "9,02E-01",
                    "module": "C3",
                    "scenario": null
                },
                {
                    "value": "-4,22E+01",
                    "module": "C4",
                    "scenario": null
                },
                {
                    "value": "-3,50E+03",
                    "module": "D",
                    "scenario": null
                }
            ]
        },
        {
            "parameter": "WDP",
            "values": [
                {
                    "value": "1,21E+05",
                    "module": "A1-A3",
                    "scenario": null
                },
                {
                    "value": "2,13E+02",
                    "module": "A4",
                    "scenario": null
                },
                {
                    "value": "7,75E-01",
                    "module": "C1",
                    "scenario": null
                },
                {
                    "value": "2,66E+01",
                    "module": "C2",
                    "scenario": null
                },
                {
                    "value": "5,20E+01",
                    "module": "C3",
                    "scenario": null
                },
                {
                    "value": "3,74E+02",
                    "module": "C4",
                    "scenario": null
                },
                {
                    "value": "-1,15E+05",
                    "module": "D",
                    "scenario": null
                }
            ]
        },
        {
            "parameter": "EP-freshwater",
            "values": [
                {
                    "value": "7,78E-02",
                    "module": "A1-A3",
                    "scenario": null
                },
                {
                    "value": "1,16E-04",
                    "module": "A4",
                    "scenario": null
                },
                {
                    "value": "9,65E-07",
                    "module": "C1",
                    "scenario": null
                },
                {
                    "value": "1,45E-05",
                    "module": "C2",
                    "scenario": null
                },
                {
                    "value": "2,12E-06",
                    "module": "C3",
                    "scenario": null
                },
                {
                    "value": "-3,66E-04",
                    "module": "C4",
                    "scenario": null
                },
                {
                    "value": "-1,97E-02",
                    "module": "D",
                    "scenario": null
                }
            ]
        },
        {
            "parameter": "EP-marine",
            "values": [
                {
                    "value": "1,05E+00",
                    "module": "A1-A3",
                    "scenario": null
                },
                {
                    "value": "8,28E-03",
                    "module": "A4",
                    "scenario": null
                },
                {
                    "value": "1,22E-03",
                    "module": "C1",
                    "scenario": null
                },
                {
                    "value": "1,03E-03",
                    "module": "C2",
                    "scenario": null
                },
                {
                    "value": "1,82E-04",
                    "module": "C3",
                    "scenario": null
                },
                {
                    "value": "-5,55E-03",
                    "module": "C4",
                    "scenario": null
                },
                {
                    "value": "-3,11E-01",
                    "module": "D",
                    "scenario": null
                }
            ]
        },
        {
            "parameter": "EP-terrestrial",
            "values": [
                {
                    "value": "1,66E+01",
                    "module": "A1-A3",
                    "scenario": null
                },
                {
                    "value": "9,26E-02",
                    "module": "A4",
                    "scenario": null
                },
                {
                    "value": "1,34E-02",
                    "module": "C1",
                    "scenario": null
                },
                {
                    "value": "1,16E-02",
                    "module": "C2",
                    "scenario": null
                },
                {
                    "value": "1,90E-03",
                    "module": "C3",
                    "scenario": null
                },
                {
                    "value": "-5,59E-02",
                    "module": "C4",
                    "scenario": null
                },
                {
                    "value": "-3,51E+00",
                    "module": "D",
                    "scenario": null
                }
            ]
        },
        {
            "parameter": "GWP-IOBC",
            "values": [
                {
                    "value": "1,06E+03",
                    "module": "A1-A3",
                    "scenario": null
                },
                {
                    "value": "1,46E+01",
                    "module": "A4",
                    "scenario": null
                },
                {
                    "value": "2,65E-01",
                    "module": "C1",
                    "scenario": null
                },
                {
                    "value": "1,82E+00",
                    "module": "C2",
                    "scenario": null
                },
                {
                    "value": "1,06E+00",
                    "module": "C3",
                    "scenario": null
                },
                {
                    "value": "-8,84E+00",
                    "module": "C4",
                    "scenario": null
                },
                {
                    "value": "-3,48E+02",
                    "module": "D",
                    "scenario": null
                }
            ]
        }
    ],
    "additional_environmental_impact": [
        {
            "parameter": "PM",
            "values": [
                {
                    "value": "7,89E-05",
                    "module": "A1-A3",
                    "scenario": null
                },
                {
                    "value": "8,91E-07",
                    "module": "A4",
                    "scenario": null
                },
                {
                    "value": "7,34E-08",
                    "module": "C1",
                    "scenario": null
                },
                {
                    "value": "1,11E-07",
                    "module": "C2",
                    "scenario": null
                },
                {
                    "value": "3,33E-09",
                    "module": "C3",
                    "scenario": null
                },
                {
                    "value": "-4,51E-07",
                    "module": "C4",
                    "scenario": null
                },
                {
                    "value": "-2,42E-05",
                    "module": "D",
                    "scenario": null
                }
            ]
        },
        {
            "parameter": "ETP-fw",
            "values": [
                {
                    "value": "5,11E+04",
                    "module": "A1-A3",
                    "scenario": null
                },
                {
                    "value": "1,63E+02",
                    "module": "A4",
                    "scenario": null
                },
                {
                    "value": "1,99E+00",
                    "module": "C1",
                    "scenario": null
                },
                {
                    "value": "2,04E+01",
                    "module": "C2",
                    "scenario": null
                },
                {
                    "value": "3,39E+00",
                    "module": "C3",
                    "scenario": null
                },
                {
                    "value": "9,86E+02",
                    "module": "C4",
                    "scenario": null
                },
                {
                    "value": "-1,63E+04",
                    "module": "D",
                    "scenario": null
                }
            ]
        },
        {
            "parameter": "HTP-c",
            "values": [
                {
                    "value": "5,04E-06",
                    "module": "A1-A3",
                    "scenario": null
                },
                {
                    "value": "0,00E+00",
                    "module": "A4",
                    "scenario": null
                },
                {
                    "value": "0,00E+00",
                    "module": "C1",
                    "scenario": null
                },
                {
                    "value": "0,00E+00",
                    "module": "C2",
                    "scenario": null
                },
                {
                    "value": "8,90E-11",
                    "module": "C3",
                    "scenario": null
                },
                {
                    "value": "-1,48E-08",
                    "module": "C4",
                    "scenario": null
                },
                {
                    "value": "-1,10E-06",
                    "module": "D",
                    "scenario": null
                }
            ]
        },
        {
            "parameter": "HTP-nc",
            "values": [
                {
                    "value": "6,68E-05",
                    "module": "A1-A3",
                    "scenario": null
                },
                {
                    "value": "1,78E-07",
                    "module": "A4",
                    "scenario": null
                },
                {
                    "value": "1,81E-09",
                    "module": "C1",
                    "scenario": null
                },
                {
                    "value": "2,23E-08",
                    "module": "C2",
                    "scenario": null
                },
                {
                    "value": "8,95E-09",
                    "module": "C3",
                    "scenario": null
                },
                {
                    "value": "1,62E-06",
                    "module": "C4",
                    "scenario": null
                },
                {
                    "value": "-5,84E-06",
                    "module": "D",
                    "scenario": null
                }
            ]
        },
        {
            "parameter": "SQP",
            "values": [
                {
                    "value": "7,85E+03",
                    "module": "A1-A3",
                    "scenario": null
                },
                {
                    "value": "1,54E+02",
                    "module": "A4",
                    "scenario": null
                },
                {
                    "value": "4,63E-01",
                    "module": "C1",
                    "scenario": null
                },
                {
                    "value": "1,92E+01",
                    "module": "C2",
                    "scenario": null
                },
                {
                    "value": "5,62E-01",
                    "module": "C3",
                    "scenario": null
                },
                {
                    "value": "3,10E+01",
                    "module": "C4",
                    "scenario": null
                },
                {
                    "value": "-1,83E+02",
                    "module": "D",
                    "scenario": null
                }
            ]
        },
        {
            "parameter": "IRP",
            "values": [
                {
                    "value": "5,06E+01",
                    "module": "A1-A3",
                    "scenario": null
                },
                {
                    "value": "9,62E-01",
                    "module": "A4",
                    "scenario": null
                },
                {
                    "value": "1,56E-02",
                    "module": "C1",
                    "scenario": null
                },
                {
                    "value": "1,20E-01",
                    "module": "C2",
                    "scenario": null
                },
                {
                    "value": "9,29E-03",
                    "module": "C3",
                    "scenario": null
                },
                {
                    "value": "5,65E-02",
                    "module": "C4",
                    "scenario": null
                },
                {
                    "value": "-1,13E+01",
                    "module": "D",
                    "scenario": null
                }
            ]
        }
    ],
    "resource_use": [
        {
            "parameter": "PERE",
            "values": [
                {
                    "value": "2,44E+03",
                    "module": "A1-A3",
                    "scenario": null
                },
                {
                    "value": "3,15E+00",
                    "module": "A4",
                    "scenario": null
                },
                {
                    "value": "1,97E-02",
                    "module": "C1",
                    "scenario": null
                },
                {
                    "value": "3,94E-01",
                    "module": "C2",
                    "scenario": null
                },
                {
                    "value": "2,68E-01",
                    "module": "C3",
                    "scenario": null
                },
                {
                    "value": "-9,15E-01",
                    "module": "C4",
                    "scenario": null
                },
                {
                    "value": "-1,05E+03",
                    "module": "D",
                    "scenario": null
                }
            ]
        },
        {
            "parameter": "PERM",
            "values": [
                {
                    "value": "0,00E+00",
                    "module": "A1-A3",
                    "scenario": null
                },
                {
                    "value": "0,00E+00",
                    "module": "A4",
                    "scenario": null
                },
                {
                    "value": "0,00E+00",
                    "module": "C1",
                    "scenario": null
                },
                {
                    "value": "0,00E+00",
                    "module": "C2",
                    "scenario": null
                },
                {
                    "value": "0,00E+00",
                    "module": "C3",
                    "scenario": null
                },
                {
                    "value": "0,00E+00",
                    "module": "C4",
                    "scenario": null
                },
                {
                    "value": "0,00E+00",
                    "module": "D",
                    "scenario": null
                }
            ]
        },
        {
            "parameter": "PERT",
            "values": [
                {
                    "value": "2,80E+03",
                    "module": "A1-A3",
                    "scenario": null
                },
                {
                    "value": "3,15E+00",
                    "module": "A4",
                    "scenario": null
                },
                {
                    "value": "1,97E-02",
                    "module": "C1",
                    "scenario": null
                },
                {
                    "value": "3,94E-01",
                    "module": "C2",
                    "scenario": null
                },
                {
                    "value": "2,68E-01",
                    "module": "C3",
                    "scenario": null
                },
                {
                    "value": "-9,15E-01",
                    "module": "C4",
                    "scenario": null
                },
                {
                    "value": "-1,05E+03",
                    "module": "D",
                    "scenario": null
                }
            ]
        },
        {
            "parameter": "PENRE",
            "values": [
                {
                    "value": "1,32E+04",
                    "module": "A1-A3",
                    "scenario": null
                },
                {
                    "value": "2,20E+02",
                    "module": "A4",
                    "scenario": null
                },
                {
                    "value": "3,65E+00",
                    "module": "C1",
                    "scenario": null
                },
                {
                    "value": "2,75E+01",
                    "module": "C2",
                    "scenario": null
                },
                {
                    "value": "9,02E-01",
                    "module": "C3",
                    "scenario": null
                },
                {
                    "value": "-4,21E+01",
                    "module": "C4",
                    "scenario": null
                },
                {
                    "value": "-3,50E+03",
                    "module": "D",
                    "scenario": null
                }
            ]
        },
        {
            "parameter": "PENRM",
            "values": [
                {
                    "value": "0,00E+00",
                    "module": "A1-A3",
                    "scenario": null
                },
                {
                    "value": "0,00E+00",
                    "module": "A4",
                    "scenario": null
                },
                {
                    "value": "0,00E+00",
                    "module": "C1",
                    "scenario": null
                },
                {
                    "value": "0,00E+00",
                    "module": "C2",
                    "scenario": null
                },
                {
                    "value": "0,00E+00",
                    "module": "C3",
                    "scenario": null
                },
                {
                    "value": "0,00E+00",
                    "module": "C4",
                    "scenario": null
                },
                {
                    "value": "0,00E+00",
                    "module": "D",
                    "scenario": null
                }
            ]
        },
        {
            "parameter": "PENRT",
            "values": [
                {
                    "value": "1,32E+04",
                    "module": "A1-A3",
                    "scenario": null
                },
                {
                    "value": "2,20E+02",
                    "module": "A4",
                    "scenario": null
                },
                {
                    "value": "3,65E+00",
                    "module": "C1",
                    "scenario": null
                },
                {
                    "value": "2,75E+01",
                    "module": "C2",
                    "scenario": null
                },
                {
                    "value": "9,02E-01",
                    "module": "C3",
                    "scenario": null
                },
                {
                    "value": "-4,21E+01",
                    "module": "C4",
                    "scenario": null
                },
                {
                    "value": "-3,50E+03",
                    "module": "D",
                    "scenario": null
                }
            ]
        },
        {
            "parameter": "SM",
            "values": [
                {
                    "value": "7,09E+01",
                    "module": "A1-A3",
                    "scenario": null
                },
                {
                    "value": "0,00E+00",
                    "module": "A4",
                    "scenario": null
                },
                {
                    "value": "1,79E-03",
                    "module": "C1",
                    "scenario": null
                },
                {
                    "value": "0,00E+00",
                    "module": "C2",
                    "scenario": null
                },
                {
                    "value": "3,86E-04",
                    "module": "C3",
                    "scenario": null
                },
                {
                    "value": "9,11E-02",
                    "module": "C4",
                    "scenario": null
                },
                {
                    "value": "1,50E+00",
                    "module": "D",
                    "scenario": null
                }
            ]
        },
        {
            "parameter": "RSF",
            "values": [
                {
                    "value": "5,70E+01",
                    "module": "A1-A3",
                    "scenario": null
                },
                {
                    "value": "1,13E-01",
                    "module": "A4",
                    "scenario": null
                },
                {
                    "value": "4,85E-04",
                    "module": "C1",
                    "scenario": null
                },
                {
                    "value": "1,41E-02",
                    "module": "C2",
                    "scenario": null
                },
                {
                    "value": "5,64E-03",
                    "module": "C3",
                    "scenario": null
                },
                {
                    "value": "2,51E-01",
                    "module": "C4",
                    "scenario": null
                },
                {
                    "value": "3,16E+00",
                    "module": "D",
                    "scenario": null
                }
            ]
        },
        {
            "parameter": "NRSF",
            "values": [
                {
                    "value": "2,39E+02",
                    "module": "A1-A3",
                    "scenario": null
                },
                {
                    "value": "4,03E-01",
                    "module": "A4",
                    "scenario": null
                },
                {
                    "value": "7,14E-03",
                    "module": "C1",
                    "scenario": null
                },
                {
                    "value": "5,04E-02",
                    "module": "C2",
                    "scenario": null
                },
                {
                    "value": "-2,15E-04",
                    "module": "C3",
                    "scenario": null
                },
                {
                    "value": "7,77E+00",
                    "module": "C4",
                    "scenario": null
                },
                {
                    "value": "1,01E+02",
                    "module": "D",
                    "scenario": null
                }
            ]
        },
        {
            "parameter": "FW",
            "values": [
                {
                    "value": "1,53E+01",
                    "module": "A1-A3",
                    "scenario": null
                },
                {
                    "value": "2,35E-02",
                    "module": "A4",
                    "scenario": null
                },
                {
                    "value": "1,88E-04",
                    "module": "C1",
                    "scenario": null
                },
                {
                    "value": "2,94E-03",
                    "module": "C2",
                    "scenario": null
                },
                {
                    "value": "3,09E-03",
                    "module": "C3",
                    "scenario": null
                },
                {
                    "value": "-2,80E-03",
                    "module": "C4",
                    "scenario": null
                },
                {
                    "value": "-5,59E+00",
                    "module": "D",
                    "scenario": null
                }
            ]
        }
    ],
    "end_of_life_waste": [
        {
            "parameter": "HWD",
            "values": [
                {
                    "value": "7,34E+00",
                    "module": "A1-A3",
                    "scenario": null
                },
                {
                    "value": "1,14E-02",
                    "module": "A4",
                    "scenario": null
                },
                {
                    "value": "1,07E-04",
                    "module": "C1",
                    "scenario": null
                },
                {
                    "value": "1,42E-03",
                    "module": "C2",
                    "scenario": null
                },
                {
                    "value": "3,37E-03",
                    "module": "C3",
                    "scenario": null
                },
                {
                    "value": "4,19E+00",
                    "module": "C4",
                    "scenario": null
                },
                {
                    "value": "3,32E-01",
                    "module": "D",
                    "scenario": null
                }
            ]
        },
        {
            "parameter": "NHWD",
            "values": [
                {
                    "value": "3,44E+02",
                    "module": "A1-A3",
                    "scenario": null
                },
                {
                    "value": "1,07E+01",
                    "module": "A4",
                    "scenario": null
                },
                {
                    "value": "4,32E-03",
                    "module": "C1",
                    "scenario": null
                },
                {
                    "value": "1,34E+00",
                    "module": "C2",
                    "scenario": null
                },
                {
                    "value": "4,74E-01",
                    "module": "C3",
                    "scenario": null
                },
                {
                    "value": "1,91E+01",
                    "module": "C4",
                    "scenario": null
                },
                {
                    "value": "-1,02E+02",
                    "module": "D",
                    "scenario": null
                }
            ]
        },
        {
            "parameter": "RWD",
            "values": [
                {
                    "value": "4,78E-02",
                    "module": "A1-A3",
                    "scenario": null
                },
                {
                    "value": "1,50E-03",
                    "module": "A4",
                    "scenario": null
                },
                {
                    "value": "2,53E-05",
                    "module": "C1",
                    "scenario": null
                },
                {
                    "value": "1,87E-04",
                    "module": "C2",
                    "scenario": null
                },
                {
                    "value": "6,44E-06",
                    "module": "C3",
                    "scenario": null
                },
                {
                    "value": "3,02E-05",
                    "module": "C4",
                    "scenario": null
                },
                {
                    "value": "-1,07E-02",
                    "module": "D",
                    "scenario": null
                }
            ]
        }
    ],
    "end_of_life_flow": [
        {
            "parameter": "CRU",
            "values": [
                {
                    "value": "0,00E+00",
                    "module": "A1-A3",
                    "scenario": null
                },
                {
                    "value": "0,00E+00",
                    "module": "A4",
                    "scenario": null
                },
                {
                    "value": "0,00E+00",
                    "module": "C1",
                    "scenario": null
                },
                {
                    "value": "0,00E+00",
                    "module": "C2",
                    "scenario": null
                },
                {
                    "value": "0,00E+00",
                    "module": "C3",
                    "scenario": null
                },
                {
                    "value": "0,00E+00",
                    "module": "C4",
                    "scenario": null
                },
                {
                    "value": "0,00E+00",
                    "module": "D",
                    "scenario": null
                }
            ]
        },
        {
            "parameter": "MFR",
            "values": [
                {
                    "value": "3,21E+01",
                    "module": "A1-A3",
                    "scenario": null
                },
                {
                    "value": "0,00E+00",
                    "module": "A4",
                    "scenario": null
                },
                {
                    "value": "1,76E-03",
                    "module": "C1",
                    "scenario": null
                },
                {
                    "value": "0,00E+00",
                    "module": "C2",
                    "scenario": null
                },
                {
                    "value": "1,68E+02",
                    "module": "C3",
                    "scenario": null
                },
                {
                    "value": "3,87E-04",
                    "module": "C4",
                    "scenario": null
                },
                {
                    "value": "-5,86E-02",
                    "module": "D",
                    "scenario": null
                }
            ]
        },
        {
            "parameter": "MER",
            "values": [
                {
                    "value": "5,81E+00",
                    "module": "A1-A3",
                    "scenario": null
                },
                {
                    "value": "0,00E+00",
                    "module": "A4",
                    "scenario": null
                },
                {
                    "value": "5,45E-06",
                    "module": "C1",
                    "scenario": null
                },
                {
                    "value": "0,00E+00",
                    "module": "C2",
                    "scenario": null
                },
                {
                    "value": "5,58E-05",
                    "module": "C3",
                    "scenario": null
                },
                {
                    "value": "3,84E-06",
                    "module": "C4",
                    "scenario": null
                },
                {
                    "value": "-7,71E-03",
                    "module": "D",
                    "scenario": null
                }
            ]
        },
        {
            "parameter": "EEE",
            "values": [
                {
                    "value": "3,96E+00",
                    "module": "A1-A3",
                    "scenario": null
                },
                {
                    "value": "0,00E+00",
                    "module": "A4",
                    "scenario": null
                },
                {
                    "value": "1,87E-05",
                    "module": "C1",
                    "scenario": null
                },
                {
                    "value": "0,00E+00",
                    "module": "C2",
                    "scenario": null
                },
                {
                    "value": "5,63E-01",
                    "module": "C3",
                    "scenario": null
                },
                {
                    "value": "2,78E-05",
                    "module": "C4",
                    "scenario": null
                },
                {
                    "value": "-1,89E-02",
                    "module": "D",
                    "scenario": null
                }
            ]
        },
        {
            "parameter": "EET",
            "values": [
                {
                    "value": "6,00E+01",
                    "module": "A1-A3",
                    "scenario": null
                },
                {
                    "value": "0,00E+00",
                    "module": "A4",
                    "scenario": null
                },
                {
                    "value": "2,83E-04",
                    "module": "C1",
                    "scenario": null
                },
                {
                    "value": "0,00E+00",
                    "module": "C2",
                    "scenario": null
                },
                {
                    "value": "8,51E+00",
                    "module": "C3",
                    "scenario": null
                },
                {
                    "value": "4,21E-04",
                    "module": "C4",
                    "scenario": null
                },
                {
                    "value": "-2,86E-01",
                    "module": "D",
                    "scenario": null
                }
            ]
        }
    ]
}