{
    "product_name": "Aneto 3-T Dali",
    "epd_id": "NEPD-7346-6737",
    "compliance": [
        "EN 15804+A2",
        "ISO 14025",
        "ISO 21930"
    ],
    "producer_name": "SG Armaturen AS",
    "environmental_impact": [
        {
            "parameter": "GWP-total",
            "values": [
                {
                    "value": "1,66E+01",
                    "module": "A1",
                    "scenario": null
                },
                {
                    "value": "3,26E-01",
                    "module": "A2",
                    "scenario": null
                },
                {
                    "value": "4,53E-01",
                    "module": "A3",
                    "scenario": null
                },
                {
                    "value": "4,96E-01",
                    "module": "A4",
                    "scenario": null
                },
                {
                    "value": "3,03E-01",
                    "module": "A5",
                    "scenario": null
                },
                {
                    "value": "2,65E+01",
                    "module": "B6",
                    "scenario": null
                },
                {
                    "value": "0,00E+00",
                    "module": "C1",
                    "scenario": null
                },
                {
                    "value": "5,99E-02",
                    "module": "C2",
                    "scenario": null
                },
                {
                    "value": "1,46E-01",
                    "module": "C3",
                    "scenario": null
                },
                {
                    "value": "1,98E-02",
                    "module": "C4",
                    "scenario": null
                },
                {
                    "value": "-8,58E-01",
                    "module": "D",
                    "scenario": null
                },
                {
                    "value": "1,73E+01",
                    "module": "A1A3",
                    "scenario": null
                }
            ]
        },
        {
            "parameter": "GWP-fossil",
            "values": [
                {
                    "value": "1,67E+01",
                    "module": "A1",
                    "scenario": null
                },
                {
                    "value": "3,26E-01",
                    "module": "A2",
                    "scenario": null
                },
                {
                    "value": "4,53E-01",
                    "module": "A3",
                    "scenario": null
                },
                {
                    "value": "4,96E-01",
                    "module": "A4",
                    "scenario": null
                },
                {
                    "value": "2,86E-03",
                    "module": "A5",
                    "scenario": null
                },
                {
                    "value": "2,57E+01",
                    "module": "B6",
                    "scenario": null
                },
                {
                    "value": "0,00E+00",
                    "module": "C1",
                    "scenario": null
                },
                {
                    "value": "5,98E-02",
                    "module": "C2",
                    "scenario": null
                },
                {
                    "value": "1,46E-01",
                    "module": "C3",
                    "scenario": null
                },
                {
                    "value": "1,97E-02",
                    "module": "C4",
                    "scenario": null
                },
                {
                    "value": "-8,56E-01",
                    "module": "D",
                    "scenario": null
                },
                {
                    "value": "1,75E+01",
                    "module": "A1A3",
                    "scenario": null
                }
            ]
        },
        {
            "parameter": "GWP-biogenic",
            "values": [
                {
                    "value": "-2,14E-01",
                    "module": "A1",
                    "scenario": null
                },
                {
                    "value": "1,27E-04",
                    "module": "A2",
                    "scenario": null
                },
                {
                    "value": "1,13E-04",
                    "module": "A3",
                    "scenario": null
                },
                {
                    "value": "1,76E-04",
                    "module": "A4",
                    "scenario": null
                },
                {
                    "value": "3,00E-01",
                    "module": "A5",
                    "scenario": null
                },
                {
                    "value": "7,10E-01",
                    "module": "B6",
                    "scenario": null
                },
                {
                    "value": "0,00E+00",
                    "module": "C1",
                    "scenario": null
                },
                {
                    "value": "2,33E-05",
                    "module": "C2",
                    "scenario": null
                },
                {
                    "value": "9,22E-05",
                    "module": "C3",
                    "scenario": null
                },
                {
                    "value": "1,12E-05",
                    "module": "C4",
                    "scenario": null
                },
                {
                    "value": "-2,30E-03",
                    "module": "D",
                    "scenario": null
                },
                {
                    "value": "-2,14E-01",
                    "module": "A1A3",
                    "scenario": null
                }
            ]
        },
        {
            "parameter": "GWP-luluc",
            "values": [
                {
                    "value": "3,58E-02",
                    "module": "A1",
                    "scenario": null
                },
                {
                    "value": "1,19E-04",
                    "module": "A2",
                    "scenario": null
                },
                {
                    "value": "7,14E-05",
                    "module": "A3",
                    "scenario": null
                },
                {
                    "value": "2,47E-04",
                    "module": "A4",
                    "scenario": null
                },
                {
                    "value": "9,47E-07",
                    "module": "A5",
                    "scenario": null
                },
                {
                    "value": "1,06E-01",
                    "module": "B6",
                    "scenario": null
                },
                {
                    "value": "0,00E+00",
                    "module": "C1",
                    "scenario": null
                },
                {
                    "value": "2,19E-05",
                    "module": "C2",
                    "scenario": null
                },
                {
                    "value": "1,09E-04",
                    "module": "C3",
                    "scenario": null
                },
                {
                    "value": "1,06E-04",
                    "module": "C4",
                    "scenario": null
                },
                {
                    "value": "3,06E-06",
                    "module": "D",
                    "scenario": null
                },
                {
                    "value": "3,59E-02",
                    "module": "A1A3",
                    "scenario": null
                }
            ]
        },
        {
            "parameter": "ODP",
            "values": [
                {
                    "value": "3,16E-06",
                    "module": "A1",
                    "scenario": null
                },
                {
                    "value": "7,09E-08",
                    "module": "A2",
                    "scenario": null
                },
                {
                    "value": "6,64E-09",
                    "module": "A3",
                    "scenario": null
                },
                {
                    "value": "1,09E-07",
                    "module": "A4",
                    "scenario": null
                },
                {
                    "value": "6,04E-10",
                    "module": "A5",
                    "scenario": null
                },
                {
                    "value": "1,76E-06",
                    "module": "B6",
                    "scenario": null
                },
                {
                    "value": "0,00E+00",
                    "module": "C1",
                    "scenario": null
                },
                {
                    "value": "1,30E-08",
                    "module": "C2",
                    "scenario": null
                },
                {
                    "value": "3,51E-09",
                    "module": "C3",
                    "scenario": null
                },
                {
                    "value": "1,69E-09",
                    "module": "C4",
                    "scenario": null
                },
                {
                    "value": "-3,89E-04",
                    "module": "D",
                    "scenario": null
                },
                {
                    "value": "3,24E-06",
                    "module": "A1A3",
                    "scenario": null
                }
            ]
        },
        {
            "parameter": "AP",
            "values": [
                {
                    "value": "1,23E-01",
                    "module": "A1",
                    "scenario": null
                },
                {
                    "value": "9,76E-04",
                    "module": "A2",
                    "scenario": null
                },
                {
                    "value": "2,37E-03",
                    "module": "A3",
                    "scenario": null
                },
                {
                    "value": "7,64E-03",
                    "module": "A4",
                    "scenario": null
                },
                {
                    "value": "1,36E-05",
                    "module": "A5",
                    "scenario": null
                },
                {
                    "value": "2,01E-01",
                    "module": "B6",
                    "scenario": null
                },
                {
                    "value": "0,00E+00",
                    "module": "C1",
                    "scenario": null
                },
                {
                    "value": "1,79E-04",
                    "module": "C2",
                    "scenario": null
                },
                {
                    "value": "2,18E-04",
                    "module": "C3",
                    "scenario": null
                },
                {
                    "value": "8,49E-05",
                    "module": "C4",
                    "scenario": null
                },
                {
                    "value": "-5,75E-02",
                    "module": "D",
                    "scenario": null
                },
                {
                    "value": "1,27E-01",
                    "module": "A1A3",
                    "scenario": null
                }
            ]
        },
        {
            "parameter": "POCP",
            "values": [
                {
                    "value": "7,12E-02",
                    "module": "A1",
                    "scenario": null
                },
                {
                    "value": "8,04E-04",
                    "module": "A2",
                    "scenario": null
                },
                {
                    "value": "1,42E-03",
                    "module": "A3",
                    "scenario": null
                },
                {
                    "value": "5,53E-03",
                    "module": "A4",
                    "scenario": null
                },
                {
                    "value": "1,40E-05",
                    "module": "A5",
                    "scenario": null
                },
                {
                    "value": "7,72E-02",
                    "module": "B6",
                    "scenario": null
                },
                {
                    "value": "0,00E+00",
                    "module": "C1",
                    "scenario": null
                },
                {
                    "value": "1,48E-04",
                    "module": "C2",
                    "scenario": null
                },
                {
                    "value": "1,41E-04",
                    "module": "C3",
                    "scenario": null
                },
                {
                    "value": "9,34E-05",
                    "module": "C4",
                    "scenario": null
                },
                {
                    "value": "-1,14E-02",
                    "module": "D",
                    "scenario": null
                },
                {
                    "value": "7,34E-02",
                    "module": "A1A3",
                    "scenario": null
                }
            ]
        },
        {
            "parameter": "ADPE",
            "values": [
                {
                    "value": "5,93E-03",
                    "module": "A1",
                    "scenario": null
                },
                {
                    "value": "8,75E-06",
                    "module": "A2",
                    "scenario": null
                },
                {
                    "value": "1,40E-06",
                    "module": "A3",
                    "scenario": null
                },
                {
                    "value": "9,44E-06",
                    "module": "A4",
                    "scenario": null
                },
                {
                    "value": "6,97E-08",
                    "module": "A5",
                    "scenario": null
                },
                {
                    "value": "1,92E-03",
                    "module": "B6",
                    "scenario": null
                },
                {
                    "value": "0,00E+00",
                    "module": "C1",
                    "scenario": null
                },
                {
                    "value": "1,61E-06",
                    "module": "C2",
                    "scenario": null
                },
                {
                    "value": "4,24E-07",
                    "module": "C3",
                    "scenario": null
                },
                {
                    "value": "9,74E-08",
                    "module": "C4",
                    "scenario": null
                },
                {
                    "value": "-1,37E-03",
                    "module": "D",
                    "scenario": null
                },
                {
                    "value": "5,94E-03",
                    "module": "A1A3",
                    "scenario": null
                }
            ]
        },
        {
            "parameter": "ADPF",
            "values": [
                {
                    "value": "1,98E+02",
                    "module": "A1",
                    "scenario": null
                },
                {
                    "value": "4,82E+00",
                    "module": "A2",
                    "scenario": null
                },
                {
                    "value": "4,01E+00",
                    "module": "A3",
                    "scenario": null
                },
                {
                    "value": "7,00E+00",
                    "module": "A4",
                    "scenario": null
                },
                {
                    "value": "4,01E-02",
                    "module": "A5",
                    "scenario": null
                },
                {
                    "value": "3,51E+02",
                    "module": "B6",
                    "scenario": null
                },
                {
                    "value": "0,00E+00",
                    "module": "C1",
                    "scenario": null
                },
                {
                    "value": "8,84E-01",
                    "module": "C2",
                    "scenario": null
                },
                {
                    "value": "5,03E-01",
                    "module": "C3",
                    "scenario": null
                },
                {
                    "value": "2,18E-01",
                    "module": "C4",
                    "scenario": null
                },
                {
                    "value": "-1,12E+01",
                    "module": "D",
                    "scenario": null
                },
                {
                    "value": "2,06E+02",
                    "module": "A1A3",
                    "scenario": null
                }
            ]
        },
        {
            "parameter": "WDP",
            "values": [
                {
                    "value": "7,72E+02",
                    "module": "A1",
                    "scenario": null
                },
                {
                    "value": "1,57E+00",
                    "module": "A2",
                    "scenario": null
                },
                {
                    "value": "6,53E-01",
                    "module": "A3",
                    "scenario": null
                },
                {
                    "value": "4,63E+00",
                    "module": "A4",
                    "scenario": null
                },
                {
                    "value": "5,08E-02",
                    "module": "A5",
                    "scenario": null
                },
                {
                    "value": "6,11E+04",
                    "module": "B6",
                    "scenario": null
                },
                {
                    "value": "0,00E+00",
                    "module": "C1",
                    "scenario": null
                },
                {
                    "value": "2,88E-01",
                    "module": "C2",
                    "scenario": null
                },
                {
                    "value": "5,30E+00",
                    "module": "C3",
                    "scenario": null
                },
                {
                    "value": "2,19E+00",
                    "module": "C4",
                    "scenario": null
                },
                {
                    "value": "1,80E+01",
                    "module": "D",
                    "scenario": null
                },
                {
                    "value": "7,74E+02",
                    "module": "A1A3",
                    "scenario": null
                }
            ]
        },
        {
            "parameter": "EP-freshwater",
            "values": [
                {
                    "value": "1,59E-03",
                    "module": "A1",
                    "scenario": null
                },
                {
                    "value": "3,06E-06",
                    "module": "A2",
                    "scenario": null
                },
                {
                    "value": "1,01E-05",
                    "module": "A3",
                    "scenario": null
                },
                {
                    "value": "3,16E-06",
                    "module": "A4",
                    "scenario": null
                },
                {
                    "value": "2,35E-08",
                    "module": "A5",
                    "scenario": null
                },
                {
                    "value": "1,85E-03",
                    "module": "B6",
                    "scenario": null
                },
                {
                    "value": "0,00E+00",
                    "module": "C1",
                    "scenario": null
                },
                {
                    "value": "5,61E-07",
                    "module": "C2",
                    "scenario": null
                },
                {
                    "value": "1,51E-06",
                    "module": "C3",
                    "scenario": null
                },
                {
                    "value": "5,91E-07",
                    "module": "C4",
                    "scenario": null
                },
                {
                    "value": "-3,15E-04",
                    "module": "D",
                    "scenario": null
                },
                {
                    "value": "1,61E-03",
                    "module": "A1A3",
                    "scenario": null
                }
            ]
        },
        {
            "parameter": "EP-marine",
            "values": [
                {
                    "value": "1,92E-02",
                    "module": "A1",
                    "scenario": null
                },
                {
                    "value": "1,92E-04",
                    "module": "A2",
                    "scenario": null
                },
                {
                    "value": "4,89E-04",
                    "module": "A3",
                    "scenario": null
                },
                {
                    "value": "1,84E-03",
                    "module": "A4",
                    "scenario": null
                },
                {
                    "value": "4,48E-06",
                    "module": "A5",
                    "scenario": null
                },
                {
                    "value": "2,21E-02",
                    "module": "B6",
                    "scenario": null
                },
                {
                    "value": "0,00E+00",
                    "module": "C1",
                    "scenario": null
                },
                {
                    "value": "3,52E-05",
                    "module": "C2",
                    "scenario": null
                },
                {
                    "value": "4,59E-05",
                    "module": "C3",
                    "scenario": null
                },
                {
                    "value": "2,65E-05",
                    "module": "C4",
                    "scenario": null
                },
                {
                    "value": "-2,91E-03",
                    "module": "D",
                    "scenario": null
                },
                {
                    "value": "1,99E-02",
                    "module": "A1A3",
                    "scenario": null
                }
            ]
        },
        {
            "parameter": "EP-terrestrial",
            "values": [
                {
                    "value": "2,18E-01",
                    "module": "A1",
                    "scenario": null
                },
                {
                    "value": "2,15E-03",
                    "module": "A2",
                    "scenario": null
                },
                {
                    "value": "5,39E-03",
                    "module": "A3",
                    "scenario": null
                },
                {
                    "value": "2,05E-02",
                    "module": "A4",
                    "scenario": null
                },
                {
                    "value": "4,85E-05",
                    "module": "A5",
                    "scenario": null
                },
                {
                    "value": "2,87E-01",
                    "module": "B6",
                    "scenario": null
                },
                {
                    "value": "0,00E+00",
                    "module": "C1",
                    "scenario": null
                },
                {
                    "value": "3,94E-04",
                    "module": "C2",
                    "scenario": null
                },
                {
                    "value": "5,08E-04",
                    "module": "C3",
                    "scenario": null
                },
                {
                    "value": "2,39E-04",
                    "module": "C4",
                    "scenario": null
                },
                {
                    "value": "-4,01E-02",
                    "module": "D",
                    "scenario": null
                },
                {
                    "value": "2,26E-01",
                    "module": "A1A3",
                    "scenario": null
                }
            ]
        },
        {
            "parameter": "GWP-IOBC",
            "values": [
                {
                    "value": "1,69E+01",
                    "module": "A1",
                    "scenario": null
                },
                {
                    "value": "3,26E-01",
                    "module": "A2",
                    "scenario": null
                },
                {
                    "value": "4,28E-01",
                    "module": "A3",
                    "scenario": null
                },
                {
                    "value": "4,96E-01",
                    "module": "A4",
                    "scenario": null
                },
                {
                    "value": "2,86E-03",
                    "module": "A5",
                    "scenario": null
                },
                {
                    "value": "2,65E+01",
                    "module": "B6",
                    "scenario": null
                },
                {
                    "value": "0,00E+00",
                    "module": "C1",
                    "scenario": null
                },
                {
                    "value": "5,99E-02",
                    "module": "C2",
                    "scenario": null
                },
                {
                    "value": "1,46E-01",
                    "module": "C3",
                    "scenario": null
                },
                {
                    "value": "2,06E-02",
                    "module": "C4",
                    "scenario": null
                },
                {
                    "value": "-8,67E-01",
                    "module": "D",
                    "scenario": null
                },
                {
                    "value": "1,76E+01",
                    "module": "A1A3",
                    "scenario": null
                }
            ]
        }
    ],
    "additional_environmental_impact": [
        {
            "parameter": "PM",
            "values": [
                {
                    "value": "9,82E-07",
                    "module": "A1",
                    "scenario": null
                },
                {
                    "value": "2,11E-08",
                    "module": "A2",
                    "scenario": null
                },
                {
                    "value": "3,20E-08",
                    "module": "A3",
                    "scenario": null
                },
                {
                    "value": "1,75E-08",
                    "module": "A4",
                    "scenario": null
                },
                {
                    "value": "2,00E-10",
                    "module": "A5",
                    "scenario": null
                },
                {
                    "value": "1,44E-06",
                    "module": "B6",
                    "scenario": null
                },
                {
                    "value": "0,00E+00",
                    "module": "C1",
                    "scenario": null
                },
                {
                    "value": "3,87E-09",
                    "module": "C2",
                    "scenario": null
                },
                {
                    "value": "1,44E-09",
                    "module": "C3",
                    "scenario": null
                },
                {
                    "value": "1,53E-09",
                    "module": "C4",
                    "scenario": null
                },
                {
                    "value": "-1,13E-07",
                    "module": "D",
                    "scenario": null
                },
                {
                    "value": "1,04E-06",
                    "module": "A1A3",
                    "scenario": null
                }
            ]
        },
        {
            "parameter": "ETP-fw",
            "values": [
                {
                    "value": "1,00E+03",
                    "module": "A1",
                    "scenario": null
                },
                {
                    "value": "3,91E+00",
                    "module": "A2",
                    "scenario": null
                },
                {
                    "value": "1,18E+01",
                    "module": "A3",
                    "scenario": null
                },
                {
                    "value": "4,77E+00",
                    "module": "A4",
                    "scenario": null
                },
                {
                    "value": "5,34E-02",
                    "module": "A5",
                    "scenario": null
                },
                {
                    "value": "1,60E+03",
                    "module": "B6",
                    "scenario": null
                },
                {
                    "value": "0,00E+00",
                    "module": "C1",
                    "scenario": null
                },
                {
                    "value": "7,17E-01",
                    "module": "C2",
                    "scenario": null
                },
                {
                    "value": "1,11E+00",
                    "module": "C3",
                    "scenario": null
                },
                {
                    "value": "1,46E+02",
                    "module": "C4",
                    "scenario": null
                },
                {
                    "value": "-4,10E+02",
                    "module": "D",
                    "scenario": null
                },
                {
                    "value": "1,02E+03",
                    "module": "A1A3",
                    "scenario": null
                }
            ]
        },
        {
            "parameter": "HTP-c",
            "values": [
                {
                    "value": "2,05E-08",
                    "module": "A1",
                    "scenario": null
                },
                {
                    "value": "0,00E+00",
                    "module": "A2",
                    "scenario": null
                },
                {
                    "value": "1,28E-10",
                    "module": "A3",
                    "scenario": null
                },
                {
                    "value": "0,00E+00",
                    "module": "A4",
                    "scenario": null
                },
                {
                    "value": "2,00E-12",
                    "module": "A5",
                    "scenario": null
                },
                {
                    "value": "7,63E-08",
                    "module": "B6",
                    "scenario": null
                },
                {
                    "value": "0,00E+00",
                    "module": "C1",
                    "scenario": null
                },
                {
                    "value": "0,00E+00",
                    "module": "C2",
                    "scenario": null
                },
                {
                    "value": "9,27E-10",
                    "module": "C3",
                    "scenario": null
                },
                {
                    "value": "5,90E-11",
                    "module": "C4",
                    "scenario": null
                },
                {
                    "value": "-1,78E-09",
                    "module": "D",
                    "scenario": null
                },
                {
                    "value": "2,06E-08",
                    "module": "A1A3",
                    "scenario": null
                }
            ]
        },
        {
            "parameter": "HTP-nc",
            "values": [
                {
                    "value": "6,50E-07",
                    "module": "A1",
                    "scenario": null
                },
                {
                    "value": "3,83E-09",
                    "module": "A2",
                    "scenario": null
                },
                {
                    "value": "5,55E-09",
                    "module": "A3",
                    "scenario": null
                },
                {
                    "value": "3,49E-09",
                    "module": "A4",
                    "scenario": null
                },
                {
                    "value": "6,70E-11",
                    "module": "A5",
                    "scenario": null
                },
                {
                    "value": "1,80E-06",
                    "module": "B6",
                    "scenario": null
                },
                {
                    "value": "0,00E+00",
                    "module": "C1",
                    "scenario": null
                },
                {
                    "value": "7,04E-10",
                    "module": "C2",
                    "scenario": null
                },
                {
                    "value": "5,45E-08",
                    "module": "C3",
                    "scenario": null
                },
                {
                    "value": "4,92E-10",
                    "module": "C4",
                    "scenario": null
                },
                {
                    "value": "-1,31E-07",
                    "module": "D",
                    "scenario": null
                },
                {
                    "value": "6,59E-07",
                    "module": "A1A3",
                    "scenario": null
                }
            ]
        },
        {
            "parameter": "SQP",
            "values": [
                {
                    "value": "6,92E+01",
                    "module": "A1",
                    "scenario": null
                },
                {
                    "value": "3,30E+00",
                    "module": "A2",
                    "scenario": null
                },
                {
                    "value": "8,50E-01",
                    "module": "A3",
                    "scenario": null
                },
                {
                    "value": "3,38E+00",
                    "module": "A4",
                    "scenario": null
                },
                {
                    "value": "2,69E-02",
                    "module": "A5",
                    "scenario": null
                },
                {
                    "value": "1,77E+02",
                    "module": "B6",
                    "scenario": null
                },
                {
                    "value": "0,00E+00",
                    "module": "C1",
                    "scenario": null
                },
                {
                    "value": "6,06E-01",
                    "module": "C2",
                    "scenario": null
                },
                {
                    "value": "1,31E-01",
                    "module": "C3",
                    "scenario": null
                },
                {
                    "value": "5,02E-01",
                    "module": "C4",
                    "scenario": null
                },
                {
                    "value": "-9,24E+00",
                    "module": "D",
                    "scenario": null
                },
                {
                    "value": "7,33E+01",
                    "module": "A1A3",
                    "scenario": null
                }
            ]
        },
        {
            "parameter": "IRP",
            "values": [
                {
                    "value": "6,36E-01",
                    "module": "A1",
                    "scenario": null
                },
                {
                    "value": "2,00E-02",
                    "module": "A2",
                    "scenario": null
                },
                {
                    "value": "3,47E-03",
                    "module": "A3",
                    "scenario": null
                },
                {
                    "value": "3,03E-02",
                    "module": "A4",
                    "scenario": null
                },
                {
                    "value": "1,71E-04",
                    "module": "A5",
                    "scenario": null
                },
                {
                    "value": "6,36E+00",
                    "module": "B6",
                    "scenario": null
                },
                {
                    "value": "0,00E+00",
                    "module": "C1",
                    "scenario": null
                },
                {
                    "value": "3,68E-03",
                    "module": "C2",
                    "scenario": null
                },
                {
                    "value": "2,58E-03",
                    "module": "C3",
                    "scenario": null
                },
                {
                    "value": "7,63E-04",
                    "module": "C4",
                    "scenario": null
                },
                {
                    "value": "-4,03E-02",
                    "module": "D",
                    "scenario": null
                },
                {
                    "value": "6,60E-01",
                    "module": "A1A3",
                    "scenario": null
                }
            ]
        }
    ],
    "resource_use": [
        {
            "parameter": "PERE",
            "values": [
                {
                    "value": "2,30E+01",
                    "module": "A1",
                    "scenario": null
                },
                {
                    "value": "5,45E-02",
                    "module": "A2",
                    "scenario": null
                },
                {
                    "value": "4,04E-01",
                    "module": "A3",
                    "scenario": null
                },
                {
                    "value": "7,95E-02",
                    "module": "A4",
                    "scenario": null
                },
                {
                    "value": "6,59E-04",
                    "module": "A5",
                    "scenario": null
                },
                {
                    "value": "4,54E+03",
                    "module": "B6",
                    "scenario": null
                },
                {
                    "value": "0,00E+00",
                    "module": "C1",
                    "scenario": null
                },
                {
                    "value": "1,00E-02",
                    "module": "C2",
                    "scenario": null
                },
                {
                    "value": "6,92E-02",
                    "module": "C3",
                    "scenario": null
                },
                {
                    "value": "5,69E-02",
                    "module": "C4",
                    "scenario": null
                },
                {
                    "value": "-1,22E+00",
                    "module": "D",
                    "scenario": null
                },
                {
                    "value": "2,35E+01",
                    "module": "A1A3",
                    "scenario": null
                }
            ]
        },
        {
            "parameter": "PERM",
            "values": [
                {
                    "value": "1,45E+00",
                    "module": "A1",
                    "scenario": null
                },
                {
                    "value": "0,00E+00",
                    "module": "A2",
                    "scenario": null
                },
                {
                    "value": "0,00E+00",
                    "module": "A3",
                    "scenario": null
                },
                {
                    "value": "0,00E+00",
                    "module": "A4",
                    "scenario": null
                },
                {
                    "value": "-1,45E+00",
                    "module": "A5",
                    "scenario": null
                },
                {
                    "value": "0,00E+00",
                    "module": "B6",
                    "scenario": null
                },
                {
                    "value": "0,00E+00",
                    "module": "C1",
                    "scenario": null
                },
                {
                    "value": "0,00E+00",
                    "module": "C2",
                    "scenario": null
                },
                {
                    "value": "0,00E+00",
                    "module": "C3",
                    "scenario": null
                },
                {
                    "value": "0,00E+00",
                    "module": "C4",
                    "scenario": null
                },
                {
                    "value": "0,00E+00",
                    "module": "D",
                    "scenario": null
                },
                {
                    "value": "1,45E+00",
                    "module": "A1A3",
                    "scenario": null
                }
            ]
        },
        {
            "parameter": "PERT",
            "values": [
                {
                    "value": "2,45E+01",
                    "module": "A1",
                    "scenario": null
                },
                {
                    "value": "5,45E-02",
                    "module": "A2",
                    "scenario": null
                },
                {
                    "value": "4,04E-01",
                    "module": "A3",
                    "scenario": null
                },
                {
                    "value": "7,95E-02",
                    "module": "A4",
                    "scenario": null
                },
                {
                    "value": "-1,45E+00",
                    "module": "A5",
                    "scenario": null
                },
                {
                    "value": "4,54E+03",
                    "module": "B6",
                    "scenario": null
                },
                {
                    "value": "0,00E+00",
                    "module": "C1",
                    "scenario": null
                },
                {
                    "value": "1,00E-02",
                    "module": "C2",
                    "scenario": null
                },
                {
                    "value": "6,92E-02",
                    "module": "C3",
                    "scenario": null
                },
                {
                    "value": "5,69E-02",
                    "module": "C4",
                    "scenario": null
                },
                {
                    "value": "-1,22E+00",
                    "module": "D",
                    "scenario": null
                },
                {
                    "value": "2,49E+01",
                    "module": "A1A3",
                    "scenario": null
                }
            ]
        },
        {
            "parameter": "PENRE",
            "values": [
                {
                    "value": "1,95E+02",
                    "module": "A1",
                    "scenario": null
                },
                {
                    "value": "4,82E+00",
                    "module": "A2",
                    "scenario": null
                },
                {
                    "value": "4,01E+00",
                    "module": "A3",
                    "scenario": null
                },
                {
                    "value": "7,00E+00",
                    "module": "A4",
                    "scenario": null
                },
                {
                    "value": "4,01E-02",
                    "module": "A5",
                    "scenario": null
                },
                {
                    "value": "3,51E+02",
                    "module": "B6",
                    "scenario": null
                },
                {
                    "value": "0,00E+00",
                    "module": "C1",
                    "scenario": null
                },
                {
                    "value": "8,84E-01",
                    "module": "C2",
                    "scenario": null
                },
                {
                    "value": "5,04E-01",
                    "module": "C3",
                    "scenario": null
                },
                {
                    "value": "2,18E-01",
                    "module": "C4",
                    "scenario": null
                },
                {
                    "value": "-1,12E+01",
                    "module": "D",
                    "scenario": null
                },
                {
                    "value": "2,04E+02",
                    "module": "A1A3",
                    "scenario": null
                }
            ]
        },
        {
            "parameter": "PENRM",
            "values": [
                {
                    "value": "2,63E+00",
                    "module": "A1",
                    "scenario": null
                },
                {
                    "value": "0,00E+00",
                    "module": "A2",
                    "scenario": null
                },
                {
                    "value": "0,00E+00",
                    "module": "A3",
                    "scenario": null
                },
                {
                    "value": "0,00E+00",
                    "module": "A4",
                    "scenario": null
                },
                {
                    "value": "0,00E+00",
                    "module": "A5",
                    "scenario": null
                },
                {
                    "value": "0,00E+00",
                    "module": "B6",
                    "scenario": null
                },
                {
                    "value": "0,00E+00",
                    "module": "C1",
                    "scenario": null
                },
                {
                    "value": "0,00E+00",
                    "module": "C2",
                    "scenario": null
                },
                {
                    "value": "-3,94E+00",
                    "module": "C3",
                    "scenario": null
                },
                {
                    "value": "0,00E+00",
                    "module": "C4",
                    "scenario": null
                },
                {
                    "value": "0,00E+00",
                    "module": "D",
                    "scenario": null
                },
                {
                    "value": "2,63E+00",
                    "module": "A1A3",
                    "scenario": null
                }
            ]
        },
        {
            "parameter": "PENRT",
            "values": [
                {
                    "value": "1,98E+02",
                    "module": "A1",
                    "scenario": null
                },
                {
                    "value": "4,82E+00",
                    "module": "A2",
                    "scenario": null
                },
                {
                    "value": "4,01E+00",
                    "module": "A3",
                    "scenario": null
                },
                {
                    "value": "7,00E+00",
                    "module": "A4",
                    "scenario": null
                },
                {
                    "value": "4,01E-02",
                    "module": "A5",
                    "scenario": null
                },
                {
                    "value": "3,51E+02",
                    "module": "B6",
                    "scenario": null
                },
                {
                    "value": "0,00E+00",
                    "module": "C1",
                    "scenario": null
                },
                {
                    "value": "8,84E-01",
                    "module": "C2",
                    "scenario": null
                },
                {
                    "value": "-3,43E+00",
                    "module": "C3",
                    "scenario": null
                },
                {
                    "value": "2,18E-01",
                    "module": "C4",
                    "scenario": null
                },
                {
                    "value": "-1,12E+01",
                    "module": "D",
                    "scenario": null
                },
                {
                    "value": "2,06E+02",
                    "module": "A1A3",
                    "scenario": null
                }
            ]
        },
        {
            "parameter": "SM",
            "values": [
                {
                    "value": "6,90E-01",
                    "module": "A1",
                    "scenario": null
                },
                {
                    "value": "0,00E+00",
                    "module": "A2",
                    "scenario": null
                },
                {
                    "value": "0,00E+00",
                    "module": "A3",
                    "scenario": null
                },
                {
                    "value": "0,00E+00",
                    "module": "A4",
                    "scenario": null
                },
                {
                    "value": "0,00E+00",
                    "module": "A5",
                    "scenario": null
                },
                {
                    "value": "0,00E+00",
                    "module": "B6",
                    "scenario": null
                },
                {
                    "value": "0,00E+00",
                    "module": "C1",
                    "scenario": null
                },
                {
                    "value": "0,00E+00",
                    "module": "C2",
                    "scenario": null
                },
                {
                    "value": "0,00E+00",
                    "module": "C3",
                    "scenario": null
                },
                {
                    "value": "1,19E-03",
                    "module": "C4",
                    "scenario": null
                },
                {
                    "value": "6,76E-04",
                    "module": "D",
                    "scenario": null
                },
                {
                    "value": "6,90E-01",
                    "module": "A1A3",
                    "scenario": null
                }
            ]
        },
        {
            "parameter": "RSF",
            "values": [
                {
                    "value": "2,82E-01",
                    "module": "A1",
                    "scenario": null
                },
                {
                    "value": "1,07E-03",
                    "module": "A2",
                    "scenario": null
                },
                {
                    "value": "3,55E-04",
                    "module": "A3",
                    "scenario": null
                },
                {
                    "value": "2,62E-03",
                    "module": "A4",
                    "scenario": null
                },
                {
                    "value": "2,19E-05",
                    "module": "A5",
                    "scenario": null
                },
                {
                    "value": "3,57E+00",
                    "module": "B6",
                    "scenario": null
                },
                {
                    "value": "0,00E+00",
                    "module": "C1",
                    "scenario": null
                },
                {
                    "value": "1,96E-04",
                    "module": "C2",
                    "scenario": null
                },
                {
                    "value": "1,10E-03",
                    "module": "C3",
                    "scenario": null
                },
                {
                    "value": "3,31E-04",
                    "module": "C4",
                    "scenario": null
                },
                {
                    "value": "6,40E-04",
                    "module": "D",
                    "scenario": null
                },
                {
                    "value": "2,83E-01",
                    "module": "A1A3",
                    "scenario": null
                }
            ]
        },
        {
            "parameter": "NRSF",
            "values": [
                {
                    "value": "2,42E-02",
                    "module": "A1",
                    "scenario": null
                },
                {
                    "value": "9,06E-03",
                    "module": "A2",
                    "scenario": null
                },
                {
                    "value": "3,34E-03",
                    "module": "A3",
                    "scenario": null
                },
                {
                    "value": "1,40E-02",
                    "module": "A4",
                    "scenario": null
                },
                {
                    "value": "9,02E-05",
                    "module": "A5",
                    "scenario": null
                },
                {
                    "value": "8,89E+00",
                    "module": "B6",
                    "scenario": null
                },
                {
                    "value": "0,00E+00",
                    "module": "C1",
                    "scenario": null
                },
                {
                    "value": "1,66E-03",
                    "module": "C2",
                    "scenario": null
                },
                {
                    "value": "-5,52E-05",
                    "module": "C3",
                    "scenario": null
                },
                {
                    "value": "1,03E-02",
                    "module": "C4",
                    "scenario": null
                },
                {
                    "value": "-1,35E-02",
                    "module": "D",
                    "scenario": null
                },
                {
                    "value": "3,66E-02",
                    "module": "A1A3",
                    "scenario": null
                }
            ]
        },
        {
            "parameter": "FW",
            "values": [
                {
                    "value": "1,61E-01",
                    "module": "A1",
                    "scenario": null
                },
                {
                    "value": "5,39E-04",
                    "module": "A2",
                    "scenario": null
                },
                {
                    "value": "1,09E-02",
                    "module": "A3",
                    "scenario": null
                },
                {
                    "value": "6,02E-04",
                    "module": "A4",
                    "scenario": null
                },
                {
                    "value": "1,89E-05",
                    "module": "A5",
                    "scenario": null
                },
                {
                    "value": "3,39E+01",
                    "module": "B6",
                    "scenario": null
                },
                {
                    "value": "0,00E+00",
                    "module": "C1",
                    "scenario": null
                },
                {
                    "value": "9,89E-05",
                    "module": "C2",
                    "scenario": null
                },
                {
                    "value": "4,47E-04",
                    "module": "C3",
                    "scenario": null
                },
                {
                    "value": "1,85E-04",
                    "module": "C4",
                    "scenario": null
                },
                {
                    "value": "-7,18E-03",
                    "module": "D",
                    "scenario": null
                },
                {
                    "value": "1,72E-01",
                    "module": "A1A3",
                    "scenario": null
                }
            ]
        }
    ],
    "end_of_life_waste": [
        {
            "parameter": "HWD",
            "values": [
                {
                    "value": "1,12E-01",
                    "module": "A1",
                    "scenario": null
                },
                {
                    "value": "4,35E-04",
                    "module": "A2",
                    "scenario": null
                },
                {
                    "value": "5,54E-04",
                    "module": "A3",
                    "scenario": null
                },
                {
                    "value": "3,41E-04",
                    "module": "A4",
                    "scenario": null
                },
                {
                    "value": "0,00E+00",
                    "module": "A5",
                    "scenario": null
                },
                {
                    "value": "2,25E-01",
                    "module": "B6",
                    "scenario": null
                },
                {
                    "value": "0,00E+00",
                    "module": "C1",
                    "scenario": null
                },
                {
                    "value": "7,99E-05",
                    "module": "C2",
                    "scenario": null
                },
                {
                    "value": "2,72E-05",
                    "module": "C3",
                    "scenario": null
                },
                {
                    "value": "6,41E-02",
                    "module": "C4",
                    "scenario": null
                },
                {
                    "value": "-3,70E-03",
                    "module": "D",
                    "scenario": null
                },
                {
                    "value": "1,13E-01",
                    "module": "A1A3",
                    "scenario": null
                }
            ]
        },
        {
            "parameter": "NHWD",
            "values": [
                {
                    "value": "2,20E+00",
                    "module": "A1",
                    "scenario": null
                },
                {
                    "value": "2,31E-01",
                    "module": "A2",
                    "scenario": null
                },
                {
                    "value": "3,75E-02",
                    "module": "A3",
                    "scenario": null
                },
                {
                    "value": "2,16E-01",
                    "module": "A4",
                    "scenario": null
                },
                {
                    "value": "1,77E-01",
                    "module": "A5",
                    "scenario": null
                },
                {
                    "value": "2,70E+01",
                    "module": "B6",
                    "scenario": null
                },
                {
                    "value": "0,00E+00",
                    "module": "C1",
                    "scenario": null
                },
                {
                    "value": "4,24E-02",
                    "module": "C2",
                    "scenario": null
                },
                {
                    "value": "3,68E-02",
                    "module": "C3",
                    "scenario": null
                },
                {
                    "value": "2,85E-01",
                    "module": "C4",
                    "scenario": null
                },
                {
                    "value": "-1,36E-01",
                    "module": "D",
                    "scenario": null
                },
                {
                    "value": "2,47E+00",
                    "module": "A1A3",
                    "scenario": null
                }
            ]
        },
        {
            "parameter": "RWD",
            "values": [
                {
                    "value": "5,13E-04",
                    "module": "A1",
                    "scenario": null
                },
                {
                    "value": "3,16E-05",
                    "module": "A2",
                    "scenario": null
                },
                {
                    "value": "3,07E-06",
                    "module": "A3",
                    "scenario": null
                },
                {
                    "value": "4,80E-05",
                    "module": "A4",
                    "scenario": null
                },
                {
                    "value": "0,00E+00",
                    "module": "A5",
                    "scenario": null
                },
                {
                    "value": "3,14E-03",
                    "module": "B6",
                    "scenario": null
                },
                {
                    "value": "0,00E+00",
                    "module": "C1",
                    "scenario": null
                },
                {
                    "value": "5,80E-06",
                    "module": "C2",
                    "scenario": null
                },
                {
                    "value": "1,35E-06",
                    "module": "C3",
                    "scenario": null
                },
                {
                    "value": "6,03E-07",
                    "module": "C4",
                    "scenario": null
                },
                {
                    "value": "-3,45E-05",
                    "module": "D",
                    "scenario": null
                },
                {
                    "value": "5,47E-04",
                    "module": "A1A3",
                    "scenario": null
                }
            ]
        }
    ],
    "end_of_life_flow": [
        {
            "parameter": "CRU",
            "values": [
                {
                    "value": "0,00E+00",
                    "module": "A1",
                    "scenario": null
                },
                {
                    "value": "0,00E+00",
                    "module": "A2",
                    "scenario": null
                },
                {
                    "value": "0,00E+00",
                    "module": "A3",
                    "scenario": null
                },
                {
                    "value": "0,00E+00",
                    "module": "A4",
                    "scenario": null
                },
                {
                    "value": "0,00E+00",
                    "module": "A5",
                    "scenario": null
                },
                {
                    "value": "0,00E+00",
                    "module": "B6",
                    "scenario": null
                },
                {
                    "value": "0,00E+00",
                    "module": "C1",
                    "scenario": null
                },
                {
                    "value": "0,00E+00",
                    "module": "C2",
                    "scenario": null
                },
                {
                    "value": "0,00E+00",
                    "module": "C3",
                    "scenario": null
                },
                {
                    "value": "0,00E+00",
                    "module": "C4",
                    "scenario": null
                },
                {
                    "value": "0,00E+00",
                    "module": "D",
                    "scenario": null
                },
                {
                    "value": "0,00E+00",
                    "module": "A1A3",
                    "scenario": null
                }
            ]
        },
        {
            "parameter": "MFR",
            "values": [
                {
                    "value": "0,00E+00",
                    "module": "A1",
                    "scenario": null
                },
                {
                    "value": "0,00E+00",
                    "module": "A2",
                    "scenario": null
                },
                {
                    "value": "1,19E-02",
                    "module": "A3",
                    "scenario": null
                },
                {
                    "value": "0,00E+00",
                    "module": "A4",
                    "scenario": null
                },
                {
                    "value": "1,65E-01",
                    "module": "A5",
                    "scenario": null
                },
                {
                    "value": "0,00E+00",
                    "module": "B6",
                    "scenario": null
                },
                {
                    "value": "0,00E+00",
                    "module": "C1",
                    "scenario": null
                },
                {
                    "value": "0,00E+00",
                    "module": "C2",
                    "scenario": null
                },
                {
                    "value": "5,64E-01",
                    "module": "C3",
                    "scenario": null
                },
                {
                    "value": "3,55E-06",
                    "module": "C4",
                    "scenario": null
                },
                {
                    "value": "-2,65E-05",
                    "module": "D",
                    "scenario": null
                },
                {
                    "value": "1,19E-02",
                    "module": "A1A3",
                    "scenario": null
                }
            ]
        },
        {
            "parameter": "MER",
            "values": [
                {
                    "value": "0,00E+00",
                    "module": "A1",
                    "scenario": null
                },
                {
                    "value": "0,00E+00",
                    "module": "A2",
                    "scenario": null
                },
                {
                    "value": "2,58E-03",
                    "module": "A3",
                    "scenario": null
                },
                {
                    "value": "0,00E+00",
                    "module": "A4",
                    "scenario": null
                },
                {
                    "value": "1,24E-02",
                    "module": "A5",
                    "scenario": null
                },
                {
                    "value": "0,00E+00",
                    "module": "B6",
                    "scenario": null
                },
                {
                    "value": "0,00E+00",
                    "module": "C1",
                    "scenario": null
                },
                {
                    "value": "0,00E+00",
                    "module": "C2",
                    "scenario": null
                },
                {
                    "value": "3,96E-02",
                    "module": "C3",
                    "scenario": null
                },
                {
                    "value": "8,68E-08",
                    "module": "C4",
                    "scenario": null
                },
                {
                    "value": "-3,48E-06",
                    "module": "D",
                    "scenario": null
                },
                {
                    "value": "2,58E-03",
                    "module": "A1A3",
                    "scenario": null
                }
            ]
        },
        {
            "parameter": "EEE",
            "values": [
                {
                    "value": "0,00E+00",
                    "module": "A1",
                    "scenario": null
                },
                {
                    "value": "0,00E+00",
                    "module": "A2",
                    "scenario": null
                },
                {
                    "value": "3,88E-03",
                    "module": "A3",
                    "scenario": null
                },
                {
                    "value": "0,00E+00",
                    "module": "A4",
                    "scenario": null
                },
                {
                    "value": "1,01E-02",
                    "module": "A5",
                    "scenario": null
                },
                {
                    "value": "0,00E+00",
                    "module": "B6",
                    "scenario": null
                },
                {
                    "value": "0,00E+00",
                    "module": "C1",
                    "scenario": null
                },
                {
                    "value": "0,00E+00",
                    "module": "C2",
                    "scenario": null
                },
                {
                    "value": "6,08E-02",
                    "module": "C3",
                    "scenario": null
                },
                {
                    "value": "5,63E-06",
                    "module": "C4",
                    "scenario": null
                },
                {
                    "value": "-8,54E-06",
                    "module": "D",
                    "scenario": null
                },
                {
                    "value": "3,88E-03",
                    "module": "A1A3",
                    "scenario": null
                }
            ]
        },
        {
            "parameter": "EET",
            "values": [
                {
                    "value": "0,00E+00",
                    "module": "A1",
                    "scenario": null
                },
                {
                    "value": "0,00E+00",
                    "module": "A2",
                    "scenario": null
                },
                {
                    "value": "5,87E-02",
                    "module": "A3",
                    "scenario": null
                },
                {
                    "value": "0,00E+00",
                    "module": "A4",
                    "scenario": null
                },
                {
                    "value": "1,53E-01",
                    "module": "A5",
                    "scenario": null
                },
                {
                    "value": "0,00E+00",
                    "module": "B6",
                    "scenario": null
                },
                {
                    "value": "0,00E+00",
                    "module": "C1",
                    "scenario": null
                },
                {
                    "value": "0,00E+00",
                    "module": "C2",
                    "scenario": null
                },
                {
                    "value": "9,20E-01",
                    "module": "C3",
                    "scenario": null
                },
                {
                    "value": "8,52E-05",
                    "module": "C4",
                    "scenario": null
                },
                {
                    "value": "-1,29E-04",
                    "module": "D",
                    "scenario": null
                },
                {
                    "value": "5,87E-02",
                    "module": "A1A3",
                    "scenario": null
                }
            ]
        }
    ]
}