{
    "product_name": "180mm Rehab ring",
    "epd_id": "NEPD-8164-7851-EN",
    "compliance": [
        "EN 15804+A2",
        "ISO 14025",
        "ISO 21930"
    ],
    "producer_name": "SG Armaturen AS",
    "environmental_impact": [
        {
            "parameter": "GWP-total",
            "values": [
                {
                    "value": "1,43E+00",
                    "module": "A1",
                    "scenario": null
                },
                {
                    "value": "4,45E-04",
                    "module": "A2",
                    "scenario": null
                },
                {
                    "value": "8,62E-02",
                    "module": "A3",
                    "scenario": null
                },
                {
                    "value": "9,43E-02",
                    "module": "A4",
                    "scenario": null
                },
                {
                    "value": "1,61E-01",
                    "module": "A5",
                    "scenario": null
                },
                {
                    "value": "0,00E+00",
                    "module": "C1",
                    "scenario": null
                },
                {
                    "value": "1,14E-02",
                    "module": "C2",
                    "scenario": null
                },
                {
                    "value": "2,47E-03",
                    "module": "C3",
                    "scenario": null
                },
                {
                    "value": "4,61E-04",
                    "module": "C4",
                    "scenario": null
                },
                {
                    "value": "-1,13E-01",
                    "module": "D",
                    "scenario": null
                },
                {
                    "value": "1,52E+00",
                    "module": "A1A3",
                    "scenario": null
                }
            ]
        },
        {
            "parameter": "GWP-fossil",
            "values": [
                {
                    "value": "1,56E+00",
                    "module": "A1",
                    "scenario": null
                },
                {
                    "value": "4,45E-04",
                    "module": "A2",
                    "scenario": null
                },
                {
                    "value": "8,62E-02",
                    "module": "A3",
                    "scenario": null
                },
                {
                    "value": "9,42E-02",
                    "module": "A4",
                    "scenario": null
                },
                {
                    "value": "1,52E-03",
                    "module": "A5",
                    "scenario": null
                },
                {
                    "value": "0,00E+00",
                    "module": "C1",
                    "scenario": null
                },
                {
                    "value": "1,14E-02",
                    "module": "C2",
                    "scenario": null
                },
                {
                    "value": "2,47E-03",
                    "module": "C3",
                    "scenario": null
                },
                {
                    "value": "4,61E-04",
                    "module": "C4",
                    "scenario": null
                },
                {
                    "value": "-1,13E-01",
                    "module": "D",
                    "scenario": null
                },
                {
                    "value": "1,65E+00",
                    "module": "A1A3",
                    "scenario": null
                }
            ]
        },
        {
            "parameter": "GWP-biogenic",
            "values": [
                {
                    "value": "-1,31E-01",
                    "module": "A1",
                    "scenario": null
                },
                {
                    "value": "1,73E-07",
                    "module": "A2",
                    "scenario": null
                },
                {
                    "value": "2,15E-05",
                    "module": "A3",
                    "scenario": null
                },
                {
                    "value": "3,34E-05",
                    "module": "A4",
                    "scenario": null
                },
                {
                    "value": "1,60E-01",
                    "module": "A5",
                    "scenario": null
                },
                {
                    "value": "0,00E+00",
                    "module": "C1",
                    "scenario": null
                },
                {
                    "value": "4,43E-06",
                    "module": "C2",
                    "scenario": null
                },
                {
                    "value": "2,00E-08",
                    "module": "C3",
                    "scenario": null
                },
                {
                    "value": "9,19E-09",
                    "module": "C4",
                    "scenario": null
                },
                {
                    "value": "-6,31E-05",
                    "module": "D",
                    "scenario": null
                },
                {
                    "value": "-1,31E-01",
                    "module": "A1A3",
                    "scenario": null
                }
            ]
        },
        {
            "parameter": "GWP-luluc",
            "values": [
                {
                    "value": "2,15E-03",
                    "module": "A1",
                    "scenario": null
                },
                {
                    "value": "1,63E-07",
                    "module": "A2",
                    "scenario": null
                },
                {
                    "value": "1,36E-05",
                    "module": "A3",
                    "scenario": null
                },
                {
                    "value": "4,69E-05",
                    "module": "A4",
                    "scenario": null
                },
                {
                    "value": "5,03E-07",
                    "module": "A5",
                    "scenario": null
                },
                {
                    "value": "0,00E+00",
                    "module": "C1",
                    "scenario": null
                },
                {
                    "value": "4,16E-06",
                    "module": "C2",
                    "scenario": null
                },
                {
                    "value": "2,94E-09",
                    "module": "C3",
                    "scenario": null
                },
                {
                    "value": "1,44E-07",
                    "module": "C4",
                    "scenario": null
                },
                {
                    "value": "-7,13E-05",
                    "module": "D",
                    "scenario": null
                },
                {
                    "value": "2,17E-03",
                    "module": "A1A3",
                    "scenario": null
                }
            ]
        },
        {
            "parameter": "ODP",
            "values": [
                {
                    "value": "8,45E-08",
                    "module": "A1",
                    "scenario": null
                },
                {
                    "value": "9,70E-11",
                    "module": "A2",
                    "scenario": null
                },
                {
                    "value": "1,26E-09",
                    "module": "A3",
                    "scenario": null
                },
                {
                    "value": "2,08E-08",
                    "module": "A4",
                    "scenario": null
                },
                {
                    "value": "3,21E-10",
                    "module": "A5",
                    "scenario": null
                },
                {
                    "value": "0,00E+00",
                    "module": "C1",
                    "scenario": null
                },
                {
                    "value": "2,47E-09",
                    "module": "C2",
                    "scenario": null
                },
                {
                    "value": "2,00E-12",
                    "module": "C3",
                    "scenario": null
                },
                {
                    "value": "1,05E-10",
                    "module": "C4",
                    "scenario": null
                },
                {
                    "value": "-4,46E-05",
                    "module": "D",
                    "scenario": null
                },
                {
                    "value": "8,58E-08",
                    "module": "A1A3",
                    "scenario": null
                }
            ]
        },
        {
            "parameter": "AP",
            "values": [
                {
                    "value": "2,01E-02",
                    "module": "A1",
                    "scenario": null
                },
                {
                    "value": "1,33E-06",
                    "module": "A2",
                    "scenario": null
                },
                {
                    "value": "4,50E-04",
                    "module": "A3",
                    "scenario": null
                },
                {
                    "value": "1,45E-03",
                    "module": "A4",
                    "scenario": null
                },
                {
                    "value": "7,21E-06",
                    "module": "A5",
                    "scenario": null
                },
                {
                    "value": "0,00E+00",
                    "module": "C1",
                    "scenario": null
                },
                {
                    "value": "3,41E-05",
                    "module": "C2",
                    "scenario": null
                },
                {
                    "value": "3,10E-07",
                    "module": "C3",
                    "scenario": null
                },
                {
                    "value": "2,91E-06",
                    "module": "C4",
                    "scenario": null
                },
                {
                    "value": "-5,62E-04",
                    "module": "D",
                    "scenario": null
                },
                {
                    "value": "2,05E-02",
                    "module": "A1A3",
                    "scenario": null
                }
            ]
        },
        {
            "parameter": "POCP",
            "values": [
                {
                    "value": "6,36E-03",
                    "module": "A1",
                    "scenario": null
                },
                {
                    "value": "1,10E-06",
                    "module": "A2",
                    "scenario": null
                },
                {
                    "value": "2,70E-04",
                    "module": "A3",
                    "scenario": null
                },
                {
                    "value": "1,05E-03",
                    "module": "A4",
                    "scenario": null
                },
                {
                    "value": "7,42E-06",
                    "module": "A5",
                    "scenario": null
                },
                {
                    "value": "0,00E+00",
                    "module": "C1",
                    "scenario": null
                },
                {
                    "value": "2,81E-05",
                    "module": "C2",
                    "scenario": null
                },
                {
                    "value": "3,85E-07",
                    "module": "C3",
                    "scenario": null
                },
                {
                    "value": "3,34E-06",
                    "module": "C4",
                    "scenario": null
                },
                {
                    "value": "-5,67E-04",
                    "module": "D",
                    "scenario": null
                },
                {
                    "value": "6,63E-03",
                    "module": "A1A3",
                    "scenario": null
                }
            ]
        },
        {
            "parameter": "ADPE",
            "values": [
                {
                    "value": "4,80E-05",
                    "module": "A1",
                    "scenario": null
                },
                {
                    "value": "1,19E-08",
                    "module": "A2",
                    "scenario": null
                },
                {
                    "value": "2,66E-07",
                    "module": "A3",
                    "scenario": null
                },
                {
                    "value": "1,80E-06",
                    "module": "A4",
                    "scenario": null
                },
                {
                    "value": "3,70E-08",
                    "module": "A5",
                    "scenario": null
                },
                {
                    "value": "0,00E+00",
                    "module": "C1",
                    "scenario": null
                },
                {
                    "value": "3,05E-07",
                    "module": "C2",
                    "scenario": null
                },
                {
                    "value": "8,70E-11",
                    "module": "C3",
                    "scenario": null
                },
                {
                    "value": "2,86E-09",
                    "module": "C4",
                    "scenario": null
                },
                {
                    "value": "-1,94E-06",
                    "module": "D",
                    "scenario": null
                },
                {
                    "value": "4,82E-05",
                    "module": "A1A3",
                    "scenario": null
                }
            ]
        },
        {
            "parameter": "ADPF",
            "values": [
                {
                    "value": "1,80E+01",
                    "module": "A1",
                    "scenario": null
                },
                {
                    "value": "6,57E-03",
                    "module": "A2",
                    "scenario": null
                },
                {
                    "value": "7,63E-01",
                    "module": "A3",
                    "scenario": null
                },
                {
                    "value": "1,33E+00",
                    "module": "A4",
                    "scenario": null
                },
                {
                    "value": "2,13E-02",
                    "module": "A5",
                    "scenario": null
                },
                {
                    "value": "0,00E+00",
                    "module": "C1",
                    "scenario": null
                },
                {
                    "value": "1,68E-01",
                    "module": "C2",
                    "scenario": null
                },
                {
                    "value": "1,62E-04",
                    "module": "C3",
                    "scenario": null
                },
                {
                    "value": "8,64E-03",
                    "module": "C4",
                    "scenario": null
                },
                {
                    "value": "-9,53E-01",
                    "module": "D",
                    "scenario": null
                },
                {
                    "value": "1,88E+01",
                    "module": "A1A3",
                    "scenario": null
                }
            ]
        },
        {
            "parameter": "WDP",
            "values": [
                {
                    "value": "9,48E+00",
                    "module": "A1",
                    "scenario": null
                },
                {
                    "value": "2,14E-03",
                    "module": "A2",
                    "scenario": null
                },
                {
                    "value": "1,24E-01",
                    "module": "A3",
                    "scenario": null
                },
                {
                    "value": "8,81E-01",
                    "module": "A4",
                    "scenario": null
                },
                {
                    "value": "2,70E-02",
                    "module": "A5",
                    "scenario": null
                },
                {
                    "value": "0,00E+00",
                    "module": "C1",
                    "scenario": null
                },
                {
                    "value": "5,48E-02",
                    "module": "C2",
                    "scenario": null
                },
                {
                    "value": "3,66E-04",
                    "module": "C3",
                    "scenario": null
                },
                {
                    "value": "2,20E-01",
                    "module": "C4",
                    "scenario": null
                },
                {
                    "value": "5,71E+00",
                    "module": "D",
                    "scenario": null
                },
                {
                    "value": "9,61E+00",
                    "module": "A1A3",
                    "scenario": null
                }
            ]
        },
        {
            "parameter": "EP-freshwater",
            "values": [
                {
                    "value": "1,05E-04",
                    "module": "A1",
                    "scenario": null
                },
                {
                    "value": "4,17E-09",
                    "module": "A2",
                    "scenario": null
                },
                {
                    "value": "1,91E-06",
                    "module": "A3",
                    "scenario": null
                },
                {
                    "value": "6,01E-07",
                    "module": "A4",
                    "scenario": null
                },
                {
                    "value": "1,25E-08",
                    "module": "A5",
                    "scenario": null
                },
                {
                    "value": "0,00E+00",
                    "module": "C1",
                    "scenario": null
                },
                {
                    "value": "1,07E-07",
                    "module": "C2",
                    "scenario": null
                },
                {
                    "value": "1,90E-10",
                    "module": "C3",
                    "scenario": null
                },
                {
                    "value": "6,74E-09",
                    "module": "C4",
                    "scenario": null
                },
                {
                    "value": "-6,96E-06",
                    "module": "D",
                    "scenario": null
                },
                {
                    "value": "1,07E-04",
                    "module": "A1A3",
                    "scenario": null
                }
            ]
        },
        {
            "parameter": "EP-marine",
            "values": [
                {
                    "value": "1,74E-03",
                    "module": "A1",
                    "scenario": null
                },
                {
                    "value": "2,62E-07",
                    "module": "A2",
                    "scenario": null
                },
                {
                    "value": "9,30E-05",
                    "module": "A3",
                    "scenario": null
                },
                {
                    "value": "3,50E-04",
                    "module": "A4",
                    "scenario": null
                },
                {
                    "value": "2,38E-06",
                    "module": "A5",
                    "scenario": null
                },
                {
                    "value": "0,00E+00",
                    "module": "C1",
                    "scenario": null
                },
                {
                    "value": "6,70E-06",
                    "module": "C2",
                    "scenario": null
                },
                {
                    "value": "1,49E-07",
                    "module": "C3",
                    "scenario": null
                },
                {
                    "value": "1,14E-06",
                    "module": "C4",
                    "scenario": null
                },
                {
                    "value": "-1,17E-04",
                    "module": "D",
                    "scenario": null
                },
                {
                    "value": "1,84E-03",
                    "module": "A1A3",
                    "scenario": null
                }
            ]
        },
        {
            "parameter": "EP-terrestrial",
            "values": [
                {
                    "value": "1,98E-02",
                    "module": "A1",
                    "scenario": null
                },
                {
                    "value": "2,93E-06",
                    "module": "A2",
                    "scenario": null
                },
                {
                    "value": "1,02E-03",
                    "module": "A3",
                    "scenario": null
                },
                {
                    "value": "3,89E-03",
                    "module": "A4",
                    "scenario": null
                },
                {
                    "value": "2,58E-05",
                    "module": "A5",
                    "scenario": null
                },
                {
                    "value": "0,00E+00",
                    "module": "C1",
                    "scenario": null
                },
                {
                    "value": "7,50E-05",
                    "module": "C2",
                    "scenario": null
                },
                {
                    "value": "1,61E-06",
                    "module": "C3",
                    "scenario": null
                },
                {
                    "value": "1,17E-05",
                    "module": "C4",
                    "scenario": null
                },
                {
                    "value": "-1,20E-03",
                    "module": "D",
                    "scenario": null
                },
                {
                    "value": "2,08E-02",
                    "module": "A1A3",
                    "scenario": null
                }
            ]
        },
        {
            "parameter": "GWP-IOBC",
            "values": [
                {
                    "value": "1,59E+00",
                    "module": "A1",
                    "scenario": null
                },
                {
                    "value": "4,45E-04",
                    "module": "A2",
                    "scenario": null
                },
                {
                    "value": "8,14E-02",
                    "module": "A3",
                    "scenario": null
                },
                {
                    "value": "9,43E-02",
                    "module": "A4",
                    "scenario": null
                },
                {
                    "value": "1,52E-03",
                    "module": "A5",
                    "scenario": null
                },
                {
                    "value": "0,00E+00",
                    "module": "C1",
                    "scenario": null
                },
                {
                    "value": "1,14E-02",
                    "module": "C2",
                    "scenario": null
                },
                {
                    "value": "2,47E-03",
                    "module": "C3",
                    "scenario": null
                },
                {
                    "value": "5,35E-04",
                    "module": "C4",
                    "scenario": null
                },
                {
                    "value": "-1,69E-01",
                    "module": "D",
                    "scenario": null
                },
                {
                    "value": "1,67E+00",
                    "module": "A1A3",
                    "scenario": null
                }
            ]
        }
    ],
    "additional_environmental_impact": [
        {
            "parameter": "PM",
            "values": [
                {
                    "value": "1,14E-07",
                    "module": "A1",
                    "scenario": null
                },
                {
                    "value": "3,00E-11",
                    "module": "A2",
                    "scenario": null
                },
                {
                    "value": "6,08E-09",
                    "module": "A3",
                    "scenario": null
                },
                {
                    "value": "3,33E-09",
                    "module": "A4",
                    "scenario": null
                },
                {
                    "value": "1,07E-10",
                    "module": "A5",
                    "scenario": null
                },
                {
                    "value": "0,00E+00",
                    "module": "C1",
                    "scenario": null
                },
                {
                    "value": "7,36E-10",
                    "module": "C2",
                    "scenario": null
                },
                {
                    "value": "1,00E-12",
                    "module": "C3",
                    "scenario": null
                },
                {
                    "value": "5,00E-11",
                    "module": "C4",
                    "scenario": null
                },
                {
                    "value": "-9,61E-09",
                    "module": "D",
                    "scenario": null
                },
                {
                    "value": "1,20E-07",
                    "module": "A1A3",
                    "scenario": null
                }
            ]
        },
        {
            "parameter": "ETP-fw",
            "values": [
                {
                    "value": "1,10E+02",
                    "module": "A1",
                    "scenario": null
                },
                {
                    "value": "5,33E-03",
                    "module": "A2",
                    "scenario": null
                },
                {
                    "value": "2,24E+00",
                    "module": "A3",
                    "scenario": null
                },
                {
                    "value": "9,07E-01",
                    "module": "A4",
                    "scenario": null
                },
                {
                    "value": "2,84E-02",
                    "module": "A5",
                    "scenario": null
                },
                {
                    "value": "0,00E+00",
                    "module": "C1",
                    "scenario": null
                },
                {
                    "value": "1,36E-01",
                    "module": "C2",
                    "scenario": null
                },
                {
                    "value": "4,83E-04",
                    "module": "C3",
                    "scenario": null
                },
                {
                    "value": "1,58E+01",
                    "module": "C4",
                    "scenario": null
                },
                {
                    "value": "-6,30E+00",
                    "module": "D",
                    "scenario": null
                },
                {
                    "value": "1,12E+02",
                    "module": "A1A3",
                    "scenario": null
                }
            ]
        },
        {
            "parameter": "HTP-c",
            "values": [
                {
                    "value": "1,41E-08",
                    "module": "A1",
                    "scenario": null
                },
                {
                    "value": "0,00E+00",
                    "module": "A2",
                    "scenario": null
                },
                {
                    "value": "2,40E-11",
                    "module": "A3",
                    "scenario": null
                },
                {
                    "value": "0,00E+00",
                    "module": "A4",
                    "scenario": null
                },
                {
                    "value": "1,00E-12",
                    "module": "A5",
                    "scenario": null
                },
                {
                    "value": "0,00E+00",
                    "module": "C1",
                    "scenario": null
                },
                {
                    "value": "0,00E+00",
                    "module": "C2",
                    "scenario": null
                },
                {
                    "value": "0,00E+00",
                    "module": "C3",
                    "scenario": null
                },
                {
                    "value": "1,00E-12",
                    "module": "C4",
                    "scenario": null
                },
                {
                    "value": "-5,40E-10",
                    "module": "D",
                    "scenario": null
                },
                {
                    "value": "1,41E-08",
                    "module": "A1A3",
                    "scenario": null
                }
            ]
        },
        {
            "parameter": "HTP-nc",
            "values": [
                {
                    "value": "8,03E-08",
                    "module": "A1",
                    "scenario": null
                },
                {
                    "value": "5,00E-12",
                    "module": "A2",
                    "scenario": null
                },
                {
                    "value": "1,05E-09",
                    "module": "A3",
                    "scenario": null
                },
                {
                    "value": "6,65E-10",
                    "module": "A4",
                    "scenario": null
                },
                {
                    "value": "3,60E-11",
                    "module": "A5",
                    "scenario": null
                },
                {
                    "value": "0,00E+00",
                    "module": "C1",
                    "scenario": null
                },
                {
                    "value": "1,34E-10",
                    "module": "C2",
                    "scenario": null
                },
                {
                    "value": "2,00E-12",
                    "module": "C3",
                    "scenario": null
                },
                {
                    "value": "1,30E-11",
                    "module": "C4",
                    "scenario": null
                },
                {
                    "value": "1,17E-08",
                    "module": "D",
                    "scenario": null
                },
                {
                    "value": "8,13E-08",
                    "module": "A1A3",
                    "scenario": null
                }
            ]
        },
        {
            "parameter": "SQP",
            "values": [
                {
                    "value": "5,49E+00",
                    "module": "A1",
                    "scenario": null
                },
                {
                    "value": "4,50E-03",
                    "module": "A2",
                    "scenario": null
                },
                {
                    "value": "1,62E-01",
                    "module": "A3",
                    "scenario": null
                },
                {
                    "value": "6,42E-01",
                    "module": "A4",
                    "scenario": null
                },
                {
                    "value": "1,43E-02",
                    "module": "A5",
                    "scenario": null
                },
                {
                    "value": "0,00E+00",
                    "module": "C1",
                    "scenario": null
                },
                {
                    "value": "1,15E-01",
                    "module": "C2",
                    "scenario": null
                },
                {
                    "value": "1,96E-05",
                    "module": "C3",
                    "scenario": null
                },
                {
                    "value": "1,54E-02",
                    "module": "C4",
                    "scenario": null
                },
                {
                    "value": "-1,29E-01",
                    "module": "D",
                    "scenario": null
                },
                {
                    "value": "5,65E+00",
                    "module": "A1A3",
                    "scenario": null
                }
            ]
        },
        {
            "parameter": "IRP",
            "values": [
                {
                    "value": "5,25E-02",
                    "module": "A1",
                    "scenario": null
                },
                {
                    "value": "2,73E-05",
                    "module": "A2",
                    "scenario": null
                },
                {
                    "value": "6,60E-04",
                    "module": "A3",
                    "scenario": null
                },
                {
                    "value": "5,77E-03",
                    "module": "A4",
                    "scenario": null
                },
                {
                    "value": "9,11E-05",
                    "module": "A5",
                    "scenario": null
                },
                {
                    "value": "0,00E+00",
                    "module": "C1",
                    "scenario": null
                },
                {
                    "value": "6,99E-04",
                    "module": "C2",
                    "scenario": null
                },
                {
                    "value": "2,74E-07",
                    "module": "C3",
                    "scenario": null
                },
                {
                    "value": "5,76E-05",
                    "module": "C4",
                    "scenario": null
                },
                {
                    "value": "3,47E-04",
                    "module": "D",
                    "scenario": null
                },
                {
                    "value": "5,32E-02",
                    "module": "A1A3",
                    "scenario": null
                }
            ]
        }
    ],
    "resource_use": [
        {
            "parameter": "PERE",
            "values": [
                {
                    "value": "4,32E+00",
                    "module": "A1",
                    "scenario": null
                },
                {
                    "value": "7,44E-05",
                    "module": "A2",
                    "scenario": null
                },
                {
                    "value": "7,67E-02",
                    "module": "A3",
                    "scenario": null
                },
                {
                    "value": "1,51E-02",
                    "module": "A4",
                    "scenario": null
                },
                {
                    "value": "3,51E-04",
                    "module": "A5",
                    "scenario": null
                },
                {
                    "value": "0,00E+00",
                    "module": "C1",
                    "scenario": null
                },
                {
                    "value": "1,90E-03",
                    "module": "C2",
                    "scenario": null
                },
                {
                    "value": "4,76E-06",
                    "module": "C3",
                    "scenario": null
                },
                {
                    "value": "1,19E-03",
                    "module": "C4",
                    "scenario": null
                },
                {
                    "value": "-1,31E-01",
                    "module": "D",
                    "scenario": null
                },
                {
                    "value": "4,39E+00",
                    "module": "A1A3",
                    "scenario": null
                }
            ]
        },
        {
            "parameter": "PERM",
            "values": [
                {
                    "value": "5,50E-01",
                    "module": "A1",
                    "scenario": null
                },
                {
                    "value": "0,00E+00",
                    "module": "A2",
                    "scenario": null
                },
                {
                    "value": "0,00E+00",
                    "module": "A3",
                    "scenario": null
                },
                {
                    "value": "0,00E+00",
                    "module": "A4",
                    "scenario": null
                },
                {
                    "value": "-5,50E-01",
                    "module": "A5",
                    "scenario": null
                },
                {
                    "value": "0,00E+00",
                    "module": "C1",
                    "scenario": null
                },
                {
                    "value": "0,00E+00",
                    "module": "C2",
                    "scenario": null
                },
                {
                    "value": "0,00E+00",
                    "module": "C3",
                    "scenario": null
                },
                {
                    "value": "0,00E+00",
                    "module": "C4",
                    "scenario": null
                },
                {
                    "value": "0,00E+00",
                    "module": "D",
                    "scenario": null
                },
                {
                    "value": "5,50E-01",
                    "module": "A1A3",
                    "scenario": null
                }
            ]
        },
        {
            "parameter": "PERT",
            "values": [
                {
                    "value": "4,87E+00",
                    "module": "A1",
                    "scenario": null
                },
                {
                    "value": "7,44E-05",
                    "module": "A2",
                    "scenario": null
                },
                {
                    "value": "7,67E-02",
                    "module": "A3",
                    "scenario": null
                },
                {
                    "value": "1,51E-02",
                    "module": "A4",
                    "scenario": null
                },
                {
                    "value": "-5,50E-01",
                    "module": "A5",
                    "scenario": null
                },
                {
                    "value": "0,00E+00",
                    "module": "C1",
                    "scenario": null
                },
                {
                    "value": "1,90E-03",
                    "module": "C2",
                    "scenario": null
                },
                {
                    "value": "4,76E-06",
                    "module": "C3",
                    "scenario": null
                },
                {
                    "value": "1,19E-03",
                    "module": "C4",
                    "scenario": null
                },
                {
                    "value": "-1,31E-01",
                    "module": "D",
                    "scenario": null
                },
                {
                    "value": "4,94E+00",
                    "module": "A1A3",
                    "scenario": null
                }
            ]
        },
        {
            "parameter": "PENRE",
            "values": [
                {
                    "value": "1,79E+01",
                    "module": "A1",
                    "scenario": null
                },
                {
                    "value": "6,57E-03",
                    "module": "A2",
                    "scenario": null
                },
                {
                    "value": "7,63E-01",
                    "module": "A3",
                    "scenario": null
                },
                {
                    "value": "1,33E+00",
                    "module": "A4",
                    "scenario": null
                },
                {
                    "value": "2,13E-02",
                    "module": "A5",
                    "scenario": null
                },
                {
                    "value": "0,00E+00",
                    "module": "C1",
                    "scenario": null
                },
                {
                    "value": "1,68E-01",
                    "module": "C2",
                    "scenario": null
                },
                {
                    "value": "1,62E-04",
                    "module": "C3",
                    "scenario": null
                },
                {
                    "value": "8,64E-03",
                    "module": "C4",
                    "scenario": null
                },
                {
                    "value": "-9,52E-01",
                    "module": "D",
                    "scenario": null
                },
                {
                    "value": "1,87E+01",
                    "module": "A1A3",
                    "scenario": null
                }
            ]
        },
        {
            "parameter": "PENRM",
            "values": [
                {
                    "value": "6,97E-02",
                    "module": "A1",
                    "scenario": null
                },
                {
                    "value": "0,00E+00",
                    "module": "A2",
                    "scenario": null
                },
                {
                    "value": "0,00E+00",
                    "module": "A3",
                    "scenario": null
                },
                {
                    "value": "0,00E+00",
                    "module": "A4",
                    "scenario": null
                },
                {
                    "value": "0,00E+00",
                    "module": "A5",
                    "scenario": null
                },
                {
                    "value": "0,00E+00",
                    "module": "C1",
                    "scenario": null
                },
                {
                    "value": "0,00E+00",
                    "module": "C2",
                    "scenario": null
                },
                {
                    "value": "-6,97E-02",
                    "module": "C3",
                    "scenario": null
                },
                {
                    "value": "0,00E+00",
                    "module": "C4",
                    "scenario": null
                },
                {
                    "value": "0,00E+00",
                    "module": "D",
                    "scenario": null
                },
                {
                    "value": "6,97E-02",
                    "module": "A1A3",
                    "scenario": null
                }
            ]
        },
        {
            "parameter": "PENRT",
            "values": [
                {
                    "value": "1,80E+01",
                    "module": "A1",
                    "scenario": null
                },
                {
                    "value": "6,57E-03",
                    "module": "A2",
                    "scenario": null
                },
                {
                    "value": "7,63E-01",
                    "module": "A3",
                    "scenario": null
                },
                {
                    "value": "1,33E+00",
                    "module": "A4",
                    "scenario": null
                },
                {
                    "value": "2,13E-02",
                    "module": "A5",
                    "scenario": null
                },
                {
                    "value": "0,00E+00",
                    "module": "C1",
                    "scenario": null
                },
                {
                    "value": "1,68E-01",
                    "module": "C2",
                    "scenario": null
                },
                {
                    "value": "-6,95E-02",
                    "module": "C3",
                    "scenario": null
                },
                {
                    "value": "8,64E-03",
                    "module": "C4",
                    "scenario": null
                },
                {
                    "value": "-9,52E-01",
                    "module": "D",
                    "scenario": null
                },
                {
                    "value": "1,88E+01",
                    "module": "A1A3",
                    "scenario": null
                }
            ]
        },
        {
            "parameter": "SM",
            "values": [
                {
                    "value": "9,41E-02",
                    "module": "A1",
                    "scenario": null
                },
                {
                    "value": "0,00E+00",
                    "module": "A2",
                    "scenario": null
                },
                {
                    "value": "0,00E+00",
                    "module": "A3",
                    "scenario": null
                },
                {
                    "value": "0,00E+00",
                    "module": "A4",
                    "scenario": null
                },
                {
                    "value": "0,00E+00",
                    "module": "A5",
                    "scenario": null
                },
                {
                    "value": "0,00E+00",
                    "module": "C1",
                    "scenario": null
                },
                {
                    "value": "0,00E+00",
                    "module": "C2",
                    "scenario": null
                },
                {
                    "value": "0,00E+00",
                    "module": "C3",
                    "scenario": null
                },
                {
                    "value": "0,00E+00",
                    "module": "C4",
                    "scenario": null
                },
                {
                    "value": "0,00E+00",
                    "module": "D",
                    "scenario": null
                },
                {
                    "value": "9,41E-02",
                    "module": "A1A3",
                    "scenario": null
                }
            ]
        },
        {
            "parameter": "RSF",
            "values": [
                {
                    "value": "2,43E-02",
                    "module": "A1",
                    "scenario": null
                },
                {
                    "value": "1,45E-06",
                    "module": "A2",
                    "scenario": null
                },
                {
                    "value": "6,75E-05",
                    "module": "A3",
                    "scenario": null
                },
                {
                    "value": "4,98E-04",
                    "module": "A4",
                    "scenario": null
                },
                {
                    "value": "1,16E-05",
                    "module": "A5",
                    "scenario": null
                },
                {
                    "value": "0,00E+00",
                    "module": "C1",
                    "scenario": null
                },
                {
                    "value": "3,72E-05",
                    "module": "C2",
                    "scenario": null
                },
                {
                    "value": "1,34E-07",
                    "module": "C3",
                    "scenario": null
                },
                {
                    "value": "2,47E-05",
                    "module": "C4",
                    "scenario": null
                },
                {
                    "value": "4,04E-03",
                    "module": "D",
                    "scenario": null
                },
                {
                    "value": "2,44E-02",
                    "module": "A1A3",
                    "scenario": null
                }
            ]
        },
        {
            "parameter": "NRSF",
            "values": [
                {
                    "value": "1,84E-01",
                    "module": "A1",
                    "scenario": null
                },
                {
                    "value": "1,24E-05",
                    "module": "A2",
                    "scenario": null
                },
                {
                    "value": "6,35E-04",
                    "module": "A3",
                    "scenario": null
                },
                {
                    "value": "2,67E-03",
                    "module": "A4",
                    "scenario": null
                },
                {
                    "value": "4,79E-05",
                    "module": "A5",
                    "scenario": null
                },
                {
                    "value": "0,00E+00",
                    "module": "C1",
                    "scenario": null
                },
                {
                    "value": "3,16E-04",
                    "module": "C2",
                    "scenario": null
                },
                {
                    "value": "0,00E+00",
                    "module": "C3",
                    "scenario": null
                },
                {
                    "value": "3,23E-06",
                    "module": "C4",
                    "scenario": null
                },
                {
                    "value": "1,15E-01",
                    "module": "D",
                    "scenario": null
                },
                {
                    "value": "1,85E-01",
                    "module": "A1A3",
                    "scenario": null
                }
            ]
        },
        {
            "parameter": "FW",
            "values": [
                {
                    "value": "1,12E-02",
                    "module": "A1",
                    "scenario": null
                },
                {
                    "value": "7,35E-07",
                    "module": "A2",
                    "scenario": null
                },
                {
                    "value": "2,08E-03",
                    "module": "A3",
                    "scenario": null
                },
                {
                    "value": "1,14E-04",
                    "module": "A4",
                    "scenario": null
                },
                {
                    "value": "1,00E-05",
                    "module": "A5",
                    "scenario": null
                },
                {
                    "value": "0,00E+00",
                    "module": "C1",
                    "scenario": null
                },
                {
                    "value": "1,88E-05",
                    "module": "C2",
                    "scenario": null
                },
                {
                    "value": "4,57E-07",
                    "module": "C3",
                    "scenario": null
                },
                {
                    "value": "1,13E-05",
                    "module": "C4",
                    "scenario": null
                },
                {
                    "value": "-3,01E-04",
                    "module": "D",
                    "scenario": null
                },
                {
                    "value": "1,33E-02",
                    "module": "A1A3",
                    "scenario": null
                }
            ]
        }
    ],
    "end_of_life_waste": [
        {
            "parameter": "HWD",
            "values": [
                {
                    "value": "1,66E-02",
                    "module": "A1",
                    "scenario": null
                },
                {
                    "value": "5,94E-07",
                    "module": "A2",
                    "scenario": null
                },
                {
                    "value": "1,05E-04",
                    "module": "A3",
                    "scenario": null
                },
                {
                    "value": "6,49E-05",
                    "module": "A4",
                    "scenario": null
                },
                {
                    "value": "0,00E+00",
                    "module": "A5",
                    "scenario": null
                },
                {
                    "value": "0,00E+00",
                    "module": "C1",
                    "scenario": null
                },
                {
                    "value": "1,52E-05",
                    "module": "C2",
                    "scenario": null
                },
                {
                    "value": "0,00E+00",
                    "module": "C3",
                    "scenario": null
                },
                {
                    "value": "9,79E-04",
                    "module": "C4",
                    "scenario": null
                },
                {
                    "value": "-5,83E-04",
                    "module": "D",
                    "scenario": null
                },
                {
                    "value": "1,67E-02",
                    "module": "A1A3",
                    "scenario": null
                }
            ]
        },
        {
            "parameter": "NHWD",
            "values": [
                {
                    "value": "9,92E-01",
                    "module": "A1",
                    "scenario": null
                },
                {
                    "value": "3,15E-04",
                    "module": "A2",
                    "scenario": null
                },
                {
                    "value": "7,12E-03",
                    "module": "A3",
                    "scenario": null
                },
                {
                    "value": "4,11E-02",
                    "module": "A4",
                    "scenario": null
                },
                {
                    "value": "9,41E-02",
                    "module": "A5",
                    "scenario": null
                },
                {
                    "value": "0,00E+00",
                    "module": "C1",
                    "scenario": null
                },
                {
                    "value": "8,07E-03",
                    "module": "C2",
                    "scenario": null
                },
                {
                    "value": "0,00E+00",
                    "module": "C3",
                    "scenario": null
                },
                {
                    "value": "2,67E-02",
                    "module": "C4",
                    "scenario": null
                },
                {
                    "value": "-4,60E-02",
                    "module": "D",
                    "scenario": null
                },
                {
                    "value": "9,99E-01",
                    "module": "A1A3",
                    "scenario": null
                }
            ]
        },
        {
            "parameter": "RWD",
            "values": [
                {
                    "value": "4,44E-05",
                    "module": "A1",
                    "scenario": null
                },
                {
                    "value": "4,31E-08",
                    "module": "A2",
                    "scenario": null
                },
                {
                    "value": "5,83E-07",
                    "module": "A3",
                    "scenario": null
                },
                {
                    "value": "9,13E-06",
                    "module": "A4",
                    "scenario": null
                },
                {
                    "value": "0,00E+00",
                    "module": "A5",
                    "scenario": null
                },
                {
                    "value": "0,00E+00",
                    "module": "C1",
                    "scenario": null
                },
                {
                    "value": "1,10E-06",
                    "module": "C2",
                    "scenario": null
                },
                {
                    "value": "0,00E+00",
                    "module": "C3",
                    "scenario": null
                },
                {
                    "value": "6,03E-08",
                    "module": "C4",
                    "scenario": null
                },
                {
                    "value": "2,64E-07",
                    "module": "D",
                    "scenario": null
                },
                {
                    "value": "4,50E-05",
                    "module": "A1A3",
                    "scenario": null
                }
            ]
        }
    ],
    "end_of_life_flow": [
        {
            "parameter": "CRU",
            "values": [
                {
                    "value": "0,00E+00",
                    "module": "A1",
                    "scenario": null
                },
                {
                    "value": "0,00E+00",
                    "module": "A2",
                    "scenario": null
                },
                {
                    "value": "0,00E+00",
                    "module": "A3",
                    "scenario": null
                },
                {
                    "value": "0,00E+00",
                    "module": "A4",
                    "scenario": null
                },
                {
                    "value": "0,00E+00",
                    "module": "A5",
                    "scenario": null
                },
                {
                    "value": "0,00E+00",
                    "module": "C1",
                    "scenario": null
                },
                {
                    "value": "0,00E+00",
                    "module": "C2",
                    "scenario": null
                },
                {
                    "value": "0,00E+00",
                    "module": "C3",
                    "scenario": null
                },
                {
                    "value": "0,00E+00",
                    "module": "C4",
                    "scenario": null
                },
                {
                    "value": "0,00E+00",
                    "module": "D",
                    "scenario": null
                },
                {
                    "value": "0,00E+00",
                    "module": "A1A3",
                    "scenario": null
                }
            ]
        },
        {
            "parameter": "MFR",
            "values": [
                {
                    "value": "0,00E+00",
                    "module": "A1",
                    "scenario": null
                },
                {
                    "value": "0,00E+00",
                    "module": "A2",
                    "scenario": null
                },
                {
                    "value": "2,27E-03",
                    "module": "A3",
                    "scenario": null
                },
                {
                    "value": "0,00E+00",
                    "module": "A4",
                    "scenario": null
                },
                {
                    "value": "8,75E-02",
                    "module": "A5",
                    "scenario": null
                },
                {
                    "value": "0,00E+00",
                    "module": "C1",
                    "scenario": null
                },
                {
                    "value": "0,00E+00",
                    "module": "C2",
                    "scenario": null
                },
                {
                    "value": "1,02E-01",
                    "module": "C3",
                    "scenario": null
                },
                {
                    "value": "7,36E-08",
                    "module": "C4",
                    "scenario": null
                },
                {
                    "value": "0,00E+00",
                    "module": "D",
                    "scenario": null
                },
                {
                    "value": "2,27E-03",
                    "module": "A1A3",
                    "scenario": null
                }
            ]
        },
        {
            "parameter": "MER",
            "values": [
                {
                    "value": "0,00E+00",
                    "module": "A1",
                    "scenario": null
                },
                {
                    "value": "0,00E+00",
                    "module": "A2",
                    "scenario": null
                },
                {
                    "value": "4,90E-04",
                    "module": "A3",
                    "scenario": null
                },
                {
                    "value": "0,00E+00",
                    "module": "A4",
                    "scenario": null
                },
                {
                    "value": "1,28E-07",
                    "module": "A5",
                    "scenario": null
                },
                {
                    "value": "0,00E+00",
                    "module": "C1",
                    "scenario": null
                },
                {
                    "value": "0,00E+00",
                    "module": "C2",
                    "scenario": null
                },
                {
                    "value": "8,20E-04",
                    "module": "C3",
                    "scenario": null
                },
                {
                    "value": "1,80E-09",
                    "module": "C4",
                    "scenario": null
                },
                {
                    "value": "0,00E+00",
                    "module": "D",
                    "scenario": null
                },
                {
                    "value": "4,90E-04",
                    "module": "A1A3",
                    "scenario": null
                }
            ]
        },
        {
            "parameter": "EEE",
            "values": [
                {
                    "value": "0,00E+00",
                    "module": "A1",
                    "scenario": null
                },
                {
                    "value": "0,00E+00",
                    "module": "A2",
                    "scenario": null
                },
                {
                    "value": "7,38E-04",
                    "module": "A3",
                    "scenario": null
                },
                {
                    "value": "0,00E+00",
                    "module": "A4",
                    "scenario": null
                },
                {
                    "value": "5,38E-03",
                    "module": "A5",
                    "scenario": null
                },
                {
                    "value": "0,00E+00",
                    "module": "C1",
                    "scenario": null
                },
                {
                    "value": "0,00E+00",
                    "module": "C2",
                    "scenario": null
                },
                {
                    "value": "1,59E-03",
                    "module": "C3",
                    "scenario": null
                },
                {
                    "value": "1,17E-07",
                    "module": "C4",
                    "scenario": null
                },
                {
                    "value": "0,00E+00",
                    "module": "D",
                    "scenario": null
                },
                {
                    "value": "7,38E-04",
                    "module": "A1A3",
                    "scenario": null
                }
            ]
        },
        {
            "parameter": "EET",
            "values": [
                {
                    "value": "0,00E+00",
                    "module": "A1",
                    "scenario": null
                },
                {
                    "value": "0,00E+00",
                    "module": "A2",
                    "scenario": null
                },
                {
                    "value": "1,12E-02",
                    "module": "A3",
                    "scenario": null
                },
                {
                    "value": "0,00E+00",
                    "module": "A4",
                    "scenario": null
                },
                {
                    "value": "8,14E-02",
                    "module": "A5",
                    "scenario": null
                },
                {
                    "value": "0,00E+00",
                    "module": "C1",
                    "scenario": null
                },
                {
                    "value": "0,00E+00",
                    "module": "C2",
                    "scenario": null
                },
                {
                    "value": "2,41E-02",
                    "module": "C3",
                    "scenario": null
                },
                {
                    "value": "1,77E-06",
                    "module": "C4",
                    "scenario": null
                },
                {
                    "value": "0,00E+00",
                    "module": "D",
                    "scenario": null
                },
                {
                    "value": "1,12E-02",
                    "module": "A1A3",
                    "scenario": null
                }
            ]
        }
    ]
}