{
    "product_name": "\u00a0i10-1200 G2 8000 HF MB",
    "epd_id": "NEPD-9234-8825",
    "compliance": [
        "EN 15804+A2",
        "ISO 14025",
        "ISO 21930"
    ],
    "producer_name": "Glamox AS",
    "environmental_impact": [
        {
            "parameter": "GWP-total",
            "values": [
                {
                    "value": "2,64E+01",
                    "module": "A1",
                    "scenario": null
                },
                {
                    "value": "5,55E-01",
                    "module": "A2",
                    "scenario": null
                },
                {
                    "value": "1,96E-01",
                    "module": "A3",
                    "scenario": null
                },
                {
                    "value": "4,05E-01",
                    "module": "A4",
                    "scenario": null
                },
                {
                    "value": "5,01E-01",
                    "module": "A5",
                    "scenario": null
                },
                {
                    "value": "5,20E+02",
                    "module": "B6",
                    "scenario": null
                },
                {
                    "value": "0,00E+00",
                    "module": "C1",
                    "scenario": null
                },
                {
                    "value": "1,22E-01",
                    "module": "C2",
                    "scenario": null
                },
                {
                    "value": "4,44E-01",
                    "module": "C3",
                    "scenario": null
                },
                {
                    "value": "3,90E-02",
                    "module": "C4",
                    "scenario": null
                },
                {
                    "value": "-1,34E+00",
                    "module": "D",
                    "scenario": null
                },
                {
                    "value": "2,72E+01",
                    "module": "A1A3",
                    "scenario": null
                }
            ]
        },
        {
            "parameter": "GWP-fossil",
            "values": [
                {
                    "value": "2,66E+01",
                    "module": "A1",
                    "scenario": null
                },
                {
                    "value": "5,55E-01",
                    "module": "A2",
                    "scenario": null
                },
                {
                    "value": "1,85E-01",
                    "module": "A3",
                    "scenario": null
                },
                {
                    "value": "4,04E-01",
                    "module": "A4",
                    "scenario": null
                },
                {
                    "value": "4,72E-03",
                    "module": "A5",
                    "scenario": null
                },
                {
                    "value": "4,84E+02",
                    "module": "B6",
                    "scenario": null
                },
                {
                    "value": "0,00E+00",
                    "module": "C1",
                    "scenario": null
                },
                {
                    "value": "1,22E-01",
                    "module": "C2",
                    "scenario": null
                },
                {
                    "value": "4,44E-01",
                    "module": "C3",
                    "scenario": null
                },
                {
                    "value": "3,89E-02",
                    "module": "C4",
                    "scenario": null
                },
                {
                    "value": "-1,34E+00",
                    "module": "D",
                    "scenario": null
                },
                {
                    "value": "2,73E+01",
                    "module": "A1A3",
                    "scenario": null
                }
            ]
        },
        {
            "parameter": "GWP-biogenic",
            "values": [
                {
                    "value": "-2,01E-01",
                    "module": "A1",
                    "scenario": null
                },
                {
                    "value": "2,29E-04",
                    "module": "A2",
                    "scenario": null
                },
                {
                    "value": "1,01E-02",
                    "module": "A3",
                    "scenario": null
                },
                {
                    "value": "1,67E-04",
                    "module": "A4",
                    "scenario": null
                },
                {
                    "value": "4,96E-01",
                    "module": "A5",
                    "scenario": null
                },
                {
                    "value": "8,85E+00",
                    "module": "B6",
                    "scenario": null
                },
                {
                    "value": "0,00E+00",
                    "module": "C1",
                    "scenario": null
                },
                {
                    "value": "5,04E-05",
                    "module": "C2",
                    "scenario": null
                },
                {
                    "value": "1,16E-04",
                    "module": "C3",
                    "scenario": null
                },
                {
                    "value": "1,50E-05",
                    "module": "C4",
                    "scenario": null
                },
                {
                    "value": "-2,46E-03",
                    "module": "D",
                    "scenario": null
                },
                {
                    "value": "-1,91E-01",
                    "module": "A1A3",
                    "scenario": null
                }
            ]
        },
        {
            "parameter": "GWP-luluc",
            "values": [
                {
                    "value": "3,76E-02",
                    "module": "A1",
                    "scenario": null
                },
                {
                    "value": "1,98E-04",
                    "module": "A2",
                    "scenario": null
                },
                {
                    "value": "4,76E-04",
                    "module": "A3",
                    "scenario": null
                },
                {
                    "value": "1,44E-04",
                    "module": "A4",
                    "scenario": null
                },
                {
                    "value": "1,56E-06",
                    "module": "A5",
                    "scenario": null
                },
                {
                    "value": "2,65E+01",
                    "module": "B6",
                    "scenario": null
                },
                {
                    "value": "0,00E+00",
                    "module": "C1",
                    "scenario": null
                },
                {
                    "value": "4,34E-05",
                    "module": "C2",
                    "scenario": null
                },
                {
                    "value": "1,35E-04",
                    "module": "C3",
                    "scenario": null
                },
                {
                    "value": "1,37E-04",
                    "module": "C4",
                    "scenario": null
                },
                {
                    "value": "-2,20E-03",
                    "module": "D",
                    "scenario": null
                },
                {
                    "value": "3,83E-02",
                    "module": "A1A3",
                    "scenario": null
                }
            ]
        },
        {
            "parameter": "ODP",
            "values": [
                {
                    "value": "1,95E-06",
                    "module": "A1",
                    "scenario": null
                },
                {
                    "value": "1,26E-07",
                    "module": "A2",
                    "scenario": null
                },
                {
                    "value": "1,31E-08",
                    "module": "A3",
                    "scenario": null
                },
                {
                    "value": "9,16E-08",
                    "module": "A4",
                    "scenario": null
                },
                {
                    "value": "9,98E-10",
                    "module": "A5",
                    "scenario": null
                },
                {
                    "value": "5,24E-05",
                    "module": "B6",
                    "scenario": null
                },
                {
                    "value": "0,00E+00",
                    "module": "C1",
                    "scenario": null
                },
                {
                    "value": "2,76E-08",
                    "module": "C2",
                    "scenario": null
                },
                {
                    "value": "4,11E-09",
                    "module": "C3",
                    "scenario": null
                },
                {
                    "value": "2,68E-09",
                    "module": "C4",
                    "scenario": null
                },
                {
                    "value": "-1,71E-03",
                    "module": "D",
                    "scenario": null
                },
                {
                    "value": "2,09E-06",
                    "module": "A1A3",
                    "scenario": null
                }
            ]
        },
        {
            "parameter": "AP",
            "values": [
                {
                    "value": "2,06E-01",
                    "module": "A1",
                    "scenario": null
                },
                {
                    "value": "1,62E-03",
                    "module": "A2",
                    "scenario": null
                },
                {
                    "value": "1,12E-03",
                    "module": "A3",
                    "scenario": null
                },
                {
                    "value": "1,16E-03",
                    "module": "A4",
                    "scenario": null
                },
                {
                    "value": "2,24E-05",
                    "module": "A5",
                    "scenario": null
                },
                {
                    "value": "2,23E+00",
                    "module": "B6",
                    "scenario": null
                },
                {
                    "value": "0,00E+00",
                    "module": "C1",
                    "scenario": null
                },
                {
                    "value": "3,50E-04",
                    "module": "C2",
                    "scenario": null
                },
                {
                    "value": "3,02E-04",
                    "module": "C3",
                    "scenario": null
                },
                {
                    "value": "1,23E-04",
                    "module": "C4",
                    "scenario": null
                },
                {
                    "value": "-5,55E-02",
                    "module": "D",
                    "scenario": null
                },
                {
                    "value": "2,09E-01",
                    "module": "A1A3",
                    "scenario": null
                }
            ]
        },
        {
            "parameter": "POCP",
            "values": [
                {
                    "value": "1,06E-01",
                    "module": "A1",
                    "scenario": null
                },
                {
                    "value": "1,37E-03",
                    "module": "A2",
                    "scenario": null
                },
                {
                    "value": "7,29E-04",
                    "module": "A3",
                    "scenario": null
                },
                {
                    "value": "9,85E-04",
                    "module": "A4",
                    "scenario": null
                },
                {
                    "value": "2,30E-05",
                    "module": "A5",
                    "scenario": null
                },
                {
                    "value": "1,11E+00",
                    "module": "B6",
                    "scenario": null
                },
                {
                    "value": "0,00E+00",
                    "module": "C1",
                    "scenario": null
                },
                {
                    "value": "2,97E-04",
                    "module": "C2",
                    "scenario": null
                },
                {
                    "value": "2,24E-04",
                    "module": "C3",
                    "scenario": null
                },
                {
                    "value": "1,38E-04",
                    "module": "C4",
                    "scenario": null
                },
                {
                    "value": "-1,33E-02",
                    "module": "D",
                    "scenario": null
                },
                {
                    "value": "1,08E-01",
                    "module": "A1A3",
                    "scenario": null
                }
            ]
        },
        {
            "parameter": "ADPE",
            "values": [
                {
                    "value": "8,02E-03",
                    "module": "A1",
                    "scenario": null
                },
                {
                    "value": "1,53E-05",
                    "module": "A2",
                    "scenario": null
                },
                {
                    "value": "7,86E-06",
                    "module": "A3",
                    "scenario": null
                },
                {
                    "value": "1,12E-05",
                    "module": "A4",
                    "scenario": null
                },
                {
                    "value": "1,15E-07",
                    "module": "A5",
                    "scenario": null
                },
                {
                    "value": "7,53E-03",
                    "module": "B6",
                    "scenario": null
                },
                {
                    "value": "0,00E+00",
                    "module": "C1",
                    "scenario": null
                },
                {
                    "value": "3,37E-06",
                    "module": "C2",
                    "scenario": null
                },
                {
                    "value": "4,37E-07",
                    "module": "C3",
                    "scenario": null
                },
                {
                    "value": "1,38E-07",
                    "module": "C4",
                    "scenario": null
                },
                {
                    "value": "-1,20E-03",
                    "module": "D",
                    "scenario": null
                },
                {
                    "value": "8,04E-03",
                    "module": "A1A3",
                    "scenario": null
                }
            ]
        },
        {
            "parameter": "ADPF",
            "values": [
                {
                    "value": "3,52E+02",
                    "module": "A1",
                    "scenario": null
                },
                {
                    "value": "8,39E+00",
                    "module": "A2",
                    "scenario": null
                },
                {
                    "value": "1,77E+00",
                    "module": "A3",
                    "scenario": null
                },
                {
                    "value": "6,11E+00",
                    "module": "A4",
                    "scenario": null
                },
                {
                    "value": "6,61E-02",
                    "module": "A5",
                    "scenario": null
                },
                {
                    "value": "1,31E+04",
                    "module": "B6",
                    "scenario": null
                },
                {
                    "value": "0,00E+00",
                    "module": "C1",
                    "scenario": null
                },
                {
                    "value": "1,84E+00",
                    "module": "C2",
                    "scenario": null
                },
                {
                    "value": "6,00E-01",
                    "module": "C3",
                    "scenario": null
                },
                {
                    "value": "3,20E-01",
                    "module": "C4",
                    "scenario": null
                },
                {
                    "value": "-1,40E+01",
                    "module": "D",
                    "scenario": null
                },
                {
                    "value": "3,62E+02",
                    "module": "A1A3",
                    "scenario": null
                }
            ]
        },
        {
            "parameter": "WDP",
            "values": [
                {
                    "value": "1,33E+03",
                    "module": "A1",
                    "scenario": null
                },
                {
                    "value": "8,10E+00",
                    "module": "A2",
                    "scenario": null
                },
                {
                    "value": "6,42E+00",
                    "module": "A3",
                    "scenario": null
                },
                {
                    "value": "5,91E+00",
                    "module": "A4",
                    "scenario": null
                },
                {
                    "value": "8,37E-02",
                    "module": "A5",
                    "scenario": null
                },
                {
                    "value": "1,01E+06",
                    "module": "B6",
                    "scenario": null
                },
                {
                    "value": "0,00E+00",
                    "module": "C1",
                    "scenario": null
                },
                {
                    "value": "1,78E+00",
                    "module": "C2",
                    "scenario": null
                },
                {
                    "value": "5,43E+00",
                    "module": "C3",
                    "scenario": null
                },
                {
                    "value": "3,42E+00",
                    "module": "C4",
                    "scenario": null
                },
                {
                    "value": "3,30E+00",
                    "module": "D",
                    "scenario": null
                },
                {
                    "value": "1,34E+03",
                    "module": "A1A3",
                    "scenario": null
                }
            ]
        },
        {
            "parameter": "EP-freshwater",
            "values": [
                {
                    "value": "2,98E-03",
                    "module": "A1",
                    "scenario": null
                },
                {
                    "value": "4,43E-06",
                    "module": "A2",
                    "scenario": null
                },
                {
                    "value": "8,35E-06",
                    "module": "A3",
                    "scenario": null
                },
                {
                    "value": "3,23E-06",
                    "module": "A4",
                    "scenario": null
                },
                {
                    "value": "3,88E-08",
                    "module": "A5",
                    "scenario": null
                },
                {
                    "value": "3,20E-02",
                    "module": "B6",
                    "scenario": null
                },
                {
                    "value": "0,00E+00",
                    "module": "C1",
                    "scenario": null
                },
                {
                    "value": "9,74E-07",
                    "module": "C2",
                    "scenario": null
                },
                {
                    "value": "1,88E-06",
                    "module": "C3",
                    "scenario": null
                },
                {
                    "value": "7,87E-07",
                    "module": "C4",
                    "scenario": null
                },
                {
                    "value": "-3,30E-04",
                    "module": "D",
                    "scenario": null
                },
                {
                    "value": "2,99E-03",
                    "module": "A1A3",
                    "scenario": null
                }
            ]
        },
        {
            "parameter": "EP-marine",
            "values": [
                {
                    "value": "2,94E-02",
                    "module": "A1",
                    "scenario": null
                },
                {
                    "value": "3,23E-04",
                    "module": "A2",
                    "scenario": null
                },
                {
                    "value": "2,36E-04",
                    "module": "A3",
                    "scenario": null
                },
                {
                    "value": "2,30E-04",
                    "module": "A4",
                    "scenario": null
                },
                {
                    "value": "7,40E-06",
                    "module": "A5",
                    "scenario": null
                },
                {
                    "value": "3,53E-01",
                    "module": "B6",
                    "scenario": null
                },
                {
                    "value": "0,00E+00",
                    "module": "C1",
                    "scenario": null
                },
                {
                    "value": "6,93E-05",
                    "module": "C2",
                    "scenario": null
                },
                {
                    "value": "7,89E-05",
                    "module": "C3",
                    "scenario": null
                },
                {
                    "value": "5,22E-05",
                    "module": "C4",
                    "scenario": null
                },
                {
                    "value": "-3,26E-03",
                    "module": "D",
                    "scenario": null
                },
                {
                    "value": "3,00E-02",
                    "module": "A1A3",
                    "scenario": null
                }
            ]
        },
        {
            "parameter": "EP-terrestrial",
            "values": [
                {
                    "value": "4,38E-01",
                    "module": "A1",
                    "scenario": null
                },
                {
                    "value": "3,61E-03",
                    "module": "A2",
                    "scenario": null
                },
                {
                    "value": "2,64E-03",
                    "module": "A3",
                    "scenario": null
                },
                {
                    "value": "2,57E-03",
                    "module": "A4",
                    "scenario": null
                },
                {
                    "value": "8,01E-05",
                    "module": "A5",
                    "scenario": null
                },
                {
                    "value": "4,74E+00",
                    "module": "B6",
                    "scenario": null
                },
                {
                    "value": "0,00E+00",
                    "module": "C1",
                    "scenario": null
                },
                {
                    "value": "7,75E-04",
                    "module": "C2",
                    "scenario": null
                },
                {
                    "value": "8,52E-04",
                    "module": "C3",
                    "scenario": null
                },
                {
                    "value": "3,61E-04",
                    "module": "C4",
                    "scenario": null
                },
                {
                    "value": "-4,30E-02",
                    "module": "D",
                    "scenario": null
                },
                {
                    "value": "4,44E-01",
                    "module": "A1A3",
                    "scenario": null
                }
            ]
        },
        {
            "parameter": "GWP-IOBC",
            "values": [
                {
                    "value": "2,69E+01",
                    "module": "A1",
                    "scenario": null
                },
                {
                    "value": "5,55E-01",
                    "module": "A2",
                    "scenario": null
                },
                {
                    "value": "1,89E-01",
                    "module": "A3",
                    "scenario": null
                },
                {
                    "value": "4,04E-01",
                    "module": "A4",
                    "scenario": null
                },
                {
                    "value": "4,73E-03",
                    "module": "A5",
                    "scenario": null
                },
                {
                    "value": "7,04E+02",
                    "module": "B6",
                    "scenario": null
                },
                {
                    "value": "0,00E+00",
                    "module": "C1",
                    "scenario": null
                },
                {
                    "value": "1,22E-01",
                    "module": "C2",
                    "scenario": null
                },
                {
                    "value": "4,44E-01",
                    "module": "C3",
                    "scenario": null
                },
                {
                    "value": "4,05E-02",
                    "module": "C4",
                    "scenario": null
                },
                {
                    "value": "-1,62E+00",
                    "module": "D",
                    "scenario": null
                },
                {
                    "value": "2,76E+01",
                    "module": "A1A3",
                    "scenario": null
                }
            ]
        }
    ],
    "additional_environmental_impact": [
        {
            "parameter": "PM",
            "values": [
                {
                    "value": "1,57E-06",
                    "module": "A1",
                    "scenario": null
                },
                {
                    "value": "3,39E-08",
                    "module": "A2",
                    "scenario": null
                },
                {
                    "value": "1,38E-08",
                    "module": "A3",
                    "scenario": null
                },
                {
                    "value": "2,47E-08",
                    "module": "A4",
                    "scenario": null
                },
                {
                    "value": "3,30E-10",
                    "module": "A5",
                    "scenario": null
                },
                {
                    "value": "1,18E-05",
                    "module": "B6",
                    "scenario": null
                },
                {
                    "value": "0,00E+00",
                    "module": "C1",
                    "scenario": null
                },
                {
                    "value": "7,46E-09",
                    "module": "C2",
                    "scenario": null
                },
                {
                    "value": "1,88E-09",
                    "module": "C3",
                    "scenario": null
                },
                {
                    "value": "2,23E-09",
                    "module": "C4",
                    "scenario": null
                },
                {
                    "value": "-1,61E-07",
                    "module": "D",
                    "scenario": null
                },
                {
                    "value": "1,62E-06",
                    "module": "A1A3",
                    "scenario": null
                }
            ]
        },
        {
            "parameter": "ETP-fw",
            "values": [
                {
                    "value": "1,39E+03",
                    "module": "A1",
                    "scenario": null
                },
                {
                    "value": "6,21E+00",
                    "module": "A2",
                    "scenario": null
                },
                {
                    "value": "7,26E+00",
                    "module": "A3",
                    "scenario": null
                },
                {
                    "value": "4,53E+00",
                    "module": "A4",
                    "scenario": null
                },
                {
                    "value": "8,81E-02",
                    "module": "A5",
                    "scenario": null
                },
                {
                    "value": "1,64E+04",
                    "module": "B6",
                    "scenario": null
                },
                {
                    "value": "0,00E+00",
                    "module": "C1",
                    "scenario": null
                },
                {
                    "value": "1,37E+00",
                    "module": "C2",
                    "scenario": null
                },
                {
                    "value": "1,74E+00",
                    "module": "C3",
                    "scenario": null
                },
                {
                    "value": "2,15E+02",
                    "module": "C4",
                    "scenario": null
                },
                {
                    "value": "-4,14E+02",
                    "module": "D",
                    "scenario": null
                },
                {
                    "value": "1,40E+03",
                    "module": "A1A3",
                    "scenario": null
                }
            ]
        },
        {
            "parameter": "HTP-c",
            "values": [
                {
                    "value": "4,99E-08",
                    "module": "A1",
                    "scenario": null
                },
                {
                    "value": "0,00E+00",
                    "module": "A2",
                    "scenario": null
                },
                {
                    "value": "3,69E-10",
                    "module": "A3",
                    "scenario": null
                },
                {
                    "value": "0,00E+00",
                    "module": "A4",
                    "scenario": null
                },
                {
                    "value": "3,00E-12",
                    "module": "A5",
                    "scenario": null
                },
                {
                    "value": "3,82E-07",
                    "module": "B6",
                    "scenario": null
                },
                {
                    "value": "0,00E+00",
                    "module": "C1",
                    "scenario": null
                },
                {
                    "value": "0,00E+00",
                    "module": "C2",
                    "scenario": null
                },
                {
                    "value": "8,39E-10",
                    "module": "C3",
                    "scenario": null
                },
                {
                    "value": "7,60E-11",
                    "module": "C4",
                    "scenario": null
                },
                {
                    "value": "-4,77E-09",
                    "module": "D",
                    "scenario": null
                },
                {
                    "value": "5,03E-08",
                    "module": "A1A3",
                    "scenario": null
                }
            ]
        },
        {
            "parameter": "HTP-nc",
            "values": [
                {
                    "value": "1,20E-06",
                    "module": "A1",
                    "scenario": null
                },
                {
                    "value": "6,79E-09",
                    "module": "A2",
                    "scenario": null
                },
                {
                    "value": "7,97E-09",
                    "module": "A3",
                    "scenario": null
                },
                {
                    "value": "4,95E-09",
                    "module": "A4",
                    "scenario": null
                },
                {
                    "value": "1,10E-10",
                    "module": "A5",
                    "scenario": null
                },
                {
                    "value": "1,01E-05",
                    "module": "B6",
                    "scenario": null
                },
                {
                    "value": "0,00E+00",
                    "module": "C1",
                    "scenario": null
                },
                {
                    "value": "1,49E-09",
                    "module": "C2",
                    "scenario": null
                },
                {
                    "value": "4,92E-08",
                    "module": "C3",
                    "scenario": null
                },
                {
                    "value": "6,77E-10",
                    "module": "C4",
                    "scenario": null
                },
                {
                    "value": "-9,40E-08",
                    "module": "D",
                    "scenario": null
                },
                {
                    "value": "1,21E-06",
                    "module": "A1A3",
                    "scenario": null
                }
            ]
        },
        {
            "parameter": "SQP",
            "values": [
                {
                    "value": "1,34E+02",
                    "module": "A1",
                    "scenario": null
                },
                {
                    "value": "5,86E+00",
                    "module": "A2",
                    "scenario": null
                },
                {
                    "value": "1,04E+00",
                    "module": "A3",
                    "scenario": null
                },
                {
                    "value": "4,27E+00",
                    "module": "A4",
                    "scenario": null
                },
                {
                    "value": "4,43E-02",
                    "module": "A5",
                    "scenario": null
                },
                {
                    "value": "9,86E+03",
                    "module": "B6",
                    "scenario": null
                },
                {
                    "value": "0,00E+00",
                    "module": "C1",
                    "scenario": null
                },
                {
                    "value": "1,29E+00",
                    "module": "C2",
                    "scenario": null
                },
                {
                    "value": "1,37E-01",
                    "module": "C3",
                    "scenario": null
                },
                {
                    "value": "7,68E-01",
                    "module": "C4",
                    "scenario": null
                },
                {
                    "value": "-1,04E+01",
                    "module": "D",
                    "scenario": null
                },
                {
                    "value": "1,41E+02",
                    "module": "A1A3",
                    "scenario": null
                }
            ]
        },
        {
            "parameter": "IRP",
            "values": [
                {
                    "value": "1,32E+00",
                    "module": "A1",
                    "scenario": null
                },
                {
                    "value": "3,67E-02",
                    "module": "A2",
                    "scenario": null
                },
                {
                    "value": "2,60E-02",
                    "module": "A3",
                    "scenario": null
                },
                {
                    "value": "2,67E-02",
                    "module": "A4",
                    "scenario": null
                },
                {
                    "value": "2,83E-04",
                    "module": "A5",
                    "scenario": null
                },
                {
                    "value": "2,99E+02",
                    "module": "B6",
                    "scenario": null
                },
                {
                    "value": "0,00E+00",
                    "module": "C1",
                    "scenario": null
                },
                {
                    "value": "8,05E-03",
                    "module": "C2",
                    "scenario": null
                },
                {
                    "value": "2,93E-03",
                    "module": "C3",
                    "scenario": null
                },
                {
                    "value": "1,20E-03",
                    "module": "C4",
                    "scenario": null
                },
                {
                    "value": "-3,75E-02",
                    "module": "D",
                    "scenario": null
                },
                {
                    "value": "1,39E+00",
                    "module": "A1A3",
                    "scenario": null
                }
            ]
        }
    ],
    "resource_use": [
        {
            "parameter": "PERE",
            "values": [
                {
                    "value": "3,86E+01",
                    "module": "A1",
                    "scenario": null
                },
                {
                    "value": "1,20E-01",
                    "module": "A2",
                    "scenario": null
                },
                {
                    "value": "1,75E+01",
                    "module": "A3",
                    "scenario": null
                },
                {
                    "value": "8,75E-02",
                    "module": "A4",
                    "scenario": null
                },
                {
                    "value": "1,09E-03",
                    "module": "A5",
                    "scenario": null
                },
                {
                    "value": "1,29E+04",
                    "module": "B6",
                    "scenario": null
                },
                {
                    "value": "0,00E+00",
                    "module": "C1",
                    "scenario": null
                },
                {
                    "value": "2,64E-02",
                    "module": "C2",
                    "scenario": null
                },
                {
                    "value": "8,29E-02",
                    "module": "C3",
                    "scenario": null
                },
                {
                    "value": "7,67E-02",
                    "module": "C4",
                    "scenario": null
                },
                {
                    "value": "-3,45E+00",
                    "module": "D",
                    "scenario": null
                },
                {
                    "value": "5,63E+01",
                    "module": "A1A3",
                    "scenario": null
                }
            ]
        },
        {
            "parameter": "PERM",
            "values": [
                {
                    "value": "2,46E+00",
                    "module": "A1",
                    "scenario": null
                },
                {
                    "value": "0,00E+00",
                    "module": "A2",
                    "scenario": null
                },
                {
                    "value": "0,00E+00",
                    "module": "A3",
                    "scenario": null
                },
                {
                    "value": "0,00E+00",
                    "module": "A4",
                    "scenario": null
                },
                {
                    "value": "-2,72E+00",
                    "module": "A5",
                    "scenario": null
                },
                {
                    "value": "0,00E+00",
                    "module": "B6",
                    "scenario": null
                },
                {
                    "value": "0,00E+00",
                    "module": "C1",
                    "scenario": null
                },
                {
                    "value": "0,00E+00",
                    "module": "C2",
                    "scenario": null
                },
                {
                    "value": "0,00E+00",
                    "module": "C3",
                    "scenario": null
                },
                {
                    "value": "0,00E+00",
                    "module": "C4",
                    "scenario": null
                },
                {
                    "value": "0,00E+00",
                    "module": "D",
                    "scenario": null
                },
                {
                    "value": "2,46E+00",
                    "module": "A1A3",
                    "scenario": null
                }
            ]
        },
        {
            "parameter": "PERT",
            "values": [
                {
                    "value": "4,10E+01",
                    "module": "A1",
                    "scenario": null
                },
                {
                    "value": "1,20E-01",
                    "module": "A2",
                    "scenario": null
                },
                {
                    "value": "1,75E+01",
                    "module": "A3",
                    "scenario": null
                },
                {
                    "value": "8,75E-02",
                    "module": "A4",
                    "scenario": null
                },
                {
                    "value": "-2,72E+00",
                    "module": "A5",
                    "scenario": null
                },
                {
                    "value": "1,29E+04",
                    "module": "B6",
                    "scenario": null
                },
                {
                    "value": "0,00E+00",
                    "module": "C1",
                    "scenario": null
                },
                {
                    "value": "2,64E-02",
                    "module": "C2",
                    "scenario": null
                },
                {
                    "value": "8,29E-02",
                    "module": "C3",
                    "scenario": null
                },
                {
                    "value": "7,67E-02",
                    "module": "C4",
                    "scenario": null
                },
                {
                    "value": "-3,45E+00",
                    "module": "D",
                    "scenario": null
                },
                {
                    "value": "5,87E+01",
                    "module": "A1A3",
                    "scenario": null
                }
            ]
        },
        {
            "parameter": "PENRE",
            "values": [
                {
                    "value": "3,41E+02",
                    "module": "A1",
                    "scenario": null
                },
                {
                    "value": "8,39E+00",
                    "module": "A2",
                    "scenario": null
                },
                {
                    "value": "1,77E+00",
                    "module": "A3",
                    "scenario": null
                },
                {
                    "value": "6,11E+00",
                    "module": "A4",
                    "scenario": null
                },
                {
                    "value": "6,61E-02",
                    "module": "A5",
                    "scenario": null
                },
                {
                    "value": "1,33E+04",
                    "module": "B6",
                    "scenario": null
                },
                {
                    "value": "0,00E+00",
                    "module": "C1",
                    "scenario": null
                },
                {
                    "value": "1,84E+00",
                    "module": "C2",
                    "scenario": null
                },
                {
                    "value": "6,00E-01",
                    "module": "C3",
                    "scenario": null
                },
                {
                    "value": "3,20E-01",
                    "module": "C4",
                    "scenario": null
                },
                {
                    "value": "-1,46E+01",
                    "module": "D",
                    "scenario": null
                },
                {
                    "value": "3,51E+02",
                    "module": "A1A3",
                    "scenario": null
                }
            ]
        },
        {
            "parameter": "PENRM",
            "values": [
                {
                    "value": "1,19E+01",
                    "module": "A1",
                    "scenario": null
                },
                {
                    "value": "0,00E+00",
                    "module": "A2",
                    "scenario": null
                },
                {
                    "value": "0,00E+00",
                    "module": "A3",
                    "scenario": null
                },
                {
                    "value": "0,00E+00",
                    "module": "A4",
                    "scenario": null
                },
                {
                    "value": "0,00E+00",
                    "module": "A5",
                    "scenario": null
                },
                {
                    "value": "0,00E+00",
                    "module": "B6",
                    "scenario": null
                },
                {
                    "value": "0,00E+00",
                    "module": "C1",
                    "scenario": null
                },
                {
                    "value": "0,00E+00",
                    "module": "C2",
                    "scenario": null
                },
                {
                    "value": "-1,30E+01",
                    "module": "C3",
                    "scenario": null
                },
                {
                    "value": "0,00E+00",
                    "module": "C4",
                    "scenario": null
                },
                {
                    "value": "6,61E-01",
                    "module": "D",
                    "scenario": null
                },
                {
                    "value": "1,19E+01",
                    "module": "A1A3",
                    "scenario": null
                }
            ]
        },
        {
            "parameter": "PENRT",
            "values": [
                {
                    "value": "3,53E+02",
                    "module": "A1",
                    "scenario": null
                },
                {
                    "value": "8,39E+00",
                    "module": "A2",
                    "scenario": null
                },
                {
                    "value": "1,77E+00",
                    "module": "A3",
                    "scenario": null
                },
                {
                    "value": "6,11E+00",
                    "module": "A4",
                    "scenario": null
                },
                {
                    "value": "6,61E-02",
                    "module": "A5",
                    "scenario": null
                },
                {
                    "value": "1,33E+04",
                    "module": "B6",
                    "scenario": null
                },
                {
                    "value": "0,00E+00",
                    "module": "C1",
                    "scenario": null
                },
                {
                    "value": "1,84E+00",
                    "module": "C2",
                    "scenario": null
                },
                {
                    "value": "-1,24E+01",
                    "module": "C3",
                    "scenario": null
                },
                {
                    "value": "3,20E-01",
                    "module": "C4",
                    "scenario": null
                },
                {
                    "value": "-1,39E+01",
                    "module": "D",
                    "scenario": null
                },
                {
                    "value": "3,63E+02",
                    "module": "A1A3",
                    "scenario": null
                }
            ]
        },
        {
            "parameter": "SM",
            "values": [
                {
                    "value": "1,23E+00",
                    "module": "A1",
                    "scenario": null
                },
                {
                    "value": "0,00E+00",
                    "module": "A2",
                    "scenario": null
                },
                {
                    "value": "6,20E-03",
                    "module": "A3",
                    "scenario": null
                },
                {
                    "value": "0,00E+00",
                    "module": "A4",
                    "scenario": null
                },
                {
                    "value": "0,00E+00",
                    "module": "A5",
                    "scenario": null
                },
                {
                    "value": "0,00E+00",
                    "module": "B6",
                    "scenario": null
                },
                {
                    "value": "0,00E+00",
                    "module": "C1",
                    "scenario": null
                },
                {
                    "value": "0,00E+00",
                    "module": "C2",
                    "scenario": null
                },
                {
                    "value": "0,00E+00",
                    "module": "C3",
                    "scenario": null
                },
                {
                    "value": "1,54E-03",
                    "module": "C4",
                    "scenario": null
                },
                {
                    "value": "4,04E-03",
                    "module": "D",
                    "scenario": null
                },
                {
                    "value": "1,24E+00",
                    "module": "A1A3",
                    "scenario": null
                }
            ]
        },
        {
            "parameter": "RSF",
            "values": [
                {
                    "value": "8,88E-01",
                    "module": "A1",
                    "scenario": null
                },
                {
                    "value": "4,29E-03",
                    "module": "A2",
                    "scenario": null
                },
                {
                    "value": "1,45E-02",
                    "module": "A3",
                    "scenario": null
                },
                {
                    "value": "3,13E-03",
                    "module": "A4",
                    "scenario": null
                },
                {
                    "value": "3,61E-05",
                    "module": "A5",
                    "scenario": null
                },
                {
                    "value": "1,30E+02",
                    "module": "B6",
                    "scenario": null
                },
                {
                    "value": "0,00E+00",
                    "module": "C1",
                    "scenario": null
                },
                {
                    "value": "9,44E-04",
                    "module": "C2",
                    "scenario": null
                },
                {
                    "value": "1,35E-03",
                    "module": "C3",
                    "scenario": null
                },
                {
                    "value": "4,94E-04",
                    "module": "C4",
                    "scenario": null
                },
                {
                    "value": "2,14E-02",
                    "module": "D",
                    "scenario": null
                },
                {
                    "value": "9,07E-01",
                    "module": "A1A3",
                    "scenario": null
                }
            ]
        },
        {
            "parameter": "NRSF",
            "values": [
                {
                    "value": "2,57E+00",
                    "module": "A1",
                    "scenario": null
                },
                {
                    "value": "1,53E-02",
                    "module": "A2",
                    "scenario": null
                },
                {
                    "value": "4,07E-02",
                    "module": "A3",
                    "scenario": null
                },
                {
                    "value": "1,12E-02",
                    "module": "A4",
                    "scenario": null
                },
                {
                    "value": "1,49E-04",
                    "module": "A5",
                    "scenario": null
                },
                {
                    "value": "0,00E+00",
                    "module": "B6",
                    "scenario": null
                },
                {
                    "value": "0,00E+00",
                    "module": "C1",
                    "scenario": null
                },
                {
                    "value": "3,37E-03",
                    "module": "C2",
                    "scenario": null
                },
                {
                    "value": "-4,99E-05",
                    "module": "C3",
                    "scenario": null
                },
                {
                    "value": "1,35E-02",
                    "module": "C4",
                    "scenario": null
                },
                {
                    "value": "4,66E-01",
                    "module": "D",
                    "scenario": null
                },
                {
                    "value": "2,62E+00",
                    "module": "A1A3",
                    "scenario": null
                }
            ]
        },
        {
            "parameter": "FW",
            "values": [
                {
                    "value": "2,51E-01",
                    "module": "A1",
                    "scenario": null
                },
                {
                    "value": "8,96E-04",
                    "module": "A2",
                    "scenario": null
                },
                {
                    "value": "1,33E-01",
                    "module": "A3",
                    "scenario": null
                },
                {
                    "value": "6,54E-04",
                    "module": "A4",
                    "scenario": null
                },
                {
                    "value": "3,12E-05",
                    "module": "A5",
                    "scenario": null
                },
                {
                    "value": "5,86E+01",
                    "module": "B6",
                    "scenario": null
                },
                {
                    "value": "0,00E+00",
                    "module": "C1",
                    "scenario": null
                },
                {
                    "value": "1,97E-04",
                    "module": "C2",
                    "scenario": null
                },
                {
                    "value": "8,23E-04",
                    "module": "C3",
                    "scenario": null
                },
                {
                    "value": "2,88E-04",
                    "module": "C4",
                    "scenario": null
                },
                {
                    "value": "-1,11E-02",
                    "module": "D",
                    "scenario": null
                },
                {
                    "value": "3,85E-01",
                    "module": "A1A3",
                    "scenario": null
                }
            ]
        }
    ],
    "end_of_life_waste": [
        {
            "parameter": "HWD",
            "values": [
                {
                    "value": "1,92E-01",
                    "module": "A1",
                    "scenario": null
                },
                {
                    "value": "4,32E-04",
                    "module": "A2",
                    "scenario": null
                },
                {
                    "value": "4,17E-02",
                    "module": "A3",
                    "scenario": null
                },
                {
                    "value": "3,15E-04",
                    "module": "A4",
                    "scenario": null
                },
                {
                    "value": "0,00E+00",
                    "module": "A5",
                    "scenario": null
                },
                {
                    "value": "1,23E+00",
                    "module": "B6",
                    "scenario": null
                },
                {
                    "value": "0,00E+00",
                    "module": "C1",
                    "scenario": null
                },
                {
                    "value": "9,50E-05",
                    "module": "C2",
                    "scenario": null
                },
                {
                    "value": "2,41E-05",
                    "module": "C3",
                    "scenario": null
                },
                {
                    "value": "8,49E-02",
                    "module": "C4",
                    "scenario": null
                },
                {
                    "value": "-5,90E-03",
                    "module": "D",
                    "scenario": null
                },
                {
                    "value": "2,34E-01",
                    "module": "A1A3",
                    "scenario": null
                }
            ]
        },
        {
            "parameter": "NHWD",
            "values": [
                {
                    "value": "4,22E+00",
                    "module": "A1",
                    "scenario": null
                },
                {
                    "value": "4,07E-01",
                    "module": "A2",
                    "scenario": null
                },
                {
                    "value": "5,29E-01",
                    "module": "A3",
                    "scenario": null
                },
                {
                    "value": "2,97E-01",
                    "module": "A4",
                    "scenario": null
                },
                {
                    "value": "2,92E-01",
                    "module": "A5",
                    "scenario": null
                },
                {
                    "value": "8,13E+01",
                    "module": "B6",
                    "scenario": null
                },
                {
                    "value": "0,00E+00",
                    "module": "C1",
                    "scenario": null
                },
                {
                    "value": "8,96E-02",
                    "module": "C2",
                    "scenario": null
                },
                {
                    "value": "3,26E-02",
                    "module": "C3",
                    "scenario": null
                },
                {
                    "value": "5,16E-01",
                    "module": "C4",
                    "scenario": null
                },
                {
                    "value": "-3,75E-01",
                    "module": "D",
                    "scenario": null
                },
                {
                    "value": "5,16E+00",
                    "module": "A1A3",
                    "scenario": null
                }
            ]
        },
        {
            "parameter": "RWD",
            "values": [
                {
                    "value": "1,42E-03",
                    "module": "A1",
                    "scenario": null
                },
                {
                    "value": "5,71E-05",
                    "module": "A2",
                    "scenario": null
                },
                {
                    "value": "1,35E-05",
                    "module": "A3",
                    "scenario": null
                },
                {
                    "value": "4,16E-05",
                    "module": "A4",
                    "scenario": null
                },
                {
                    "value": "0,00E+00",
                    "module": "A5",
                    "scenario": null
                },
                {
                    "value": "1,37E-01",
                    "module": "B6",
                    "scenario": null
                },
                {
                    "value": "0,00E+00",
                    "module": "C1",
                    "scenario": null
                },
                {
                    "value": "1,26E-05",
                    "module": "C2",
                    "scenario": null
                },
                {
                    "value": "1,21E-06",
                    "module": "C3",
                    "scenario": null
                },
                {
                    "value": "1,05E-06",
                    "module": "C4",
                    "scenario": null
                },
                {
                    "value": "-3,24E-05",
                    "module": "D",
                    "scenario": null
                },
                {
                    "value": "1,49E-03",
                    "module": "A1A3",
                    "scenario": null
                }
            ]
        }
    ],
    "end_of_life_flow": [
        {
            "parameter": "CRU",
            "values": [
                {
                    "value": "0,00E+00",
                    "module": "A1",
                    "scenario": null
                },
                {
                    "value": "0,00E+00",
                    "module": "A2",
                    "scenario": null
                },
                {
                    "value": "0,00E+00",
                    "module": "A3",
                    "scenario": null
                },
                {
                    "value": "0,00E+00",
                    "module": "A4",
                    "scenario": null
                },
                {
                    "value": "0,00E+00",
                    "module": "A5",
                    "scenario": null
                },
                {
                    "value": "0,00E+00",
                    "module": "B6",
                    "scenario": null
                },
                {
                    "value": "0,00E+00",
                    "module": "C1",
                    "scenario": null
                },
                {
                    "value": "0,00E+00",
                    "module": "C2",
                    "scenario": null
                },
                {
                    "value": "0,00E+00",
                    "module": "C3",
                    "scenario": null
                },
                {
                    "value": "0,00E+00",
                    "module": "C4",
                    "scenario": null
                },
                {
                    "value": "0,00E+00",
                    "module": "D",
                    "scenario": null
                },
                {
                    "value": "0,00E+00",
                    "module": "A1A3",
                    "scenario": null
                }
            ]
        },
        {
            "parameter": "MFR",
            "values": [
                {
                    "value": "0,00E+00",
                    "module": "A1",
                    "scenario": null
                },
                {
                    "value": "0,00E+00",
                    "module": "A2",
                    "scenario": null
                },
                {
                    "value": "4,98E-01",
                    "module": "A3",
                    "scenario": null
                },
                {
                    "value": "0,00E+00",
                    "module": "A4",
                    "scenario": null
                },
                {
                    "value": "2,72E-01",
                    "module": "A5",
                    "scenario": null
                },
                {
                    "value": "0,00E+00",
                    "module": "B6",
                    "scenario": null
                },
                {
                    "value": "0,00E+00",
                    "module": "C1",
                    "scenario": null
                },
                {
                    "value": "0,00E+00",
                    "module": "C2",
                    "scenario": null
                },
                {
                    "value": "1,38E+00",
                    "module": "C3",
                    "scenario": null
                },
                {
                    "value": "1,46E-05",
                    "module": "C4",
                    "scenario": null
                },
                {
                    "value": "-1,47E-04",
                    "module": "D",
                    "scenario": null
                },
                {
                    "value": "4,98E-01",
                    "module": "A1A3",
                    "scenario": null
                }
            ]
        },
        {
            "parameter": "MER",
            "values": [
                {
                    "value": "0,00E+00",
                    "module": "A1",
                    "scenario": null
                },
                {
                    "value": "0,00E+00",
                    "module": "A2",
                    "scenario": null
                },
                {
                    "value": "1,02E-01",
                    "module": "A3",
                    "scenario": null
                },
                {
                    "value": "0,00E+00",
                    "module": "A4",
                    "scenario": null
                },
                {
                    "value": "2,04E-02",
                    "module": "A5",
                    "scenario": null
                },
                {
                    "value": "0,00E+00",
                    "module": "B6",
                    "scenario": null
                },
                {
                    "value": "0,00E+00",
                    "module": "C1",
                    "scenario": null
                },
                {
                    "value": "0,00E+00",
                    "module": "C2",
                    "scenario": null
                },
                {
                    "value": "1,63E-01",
                    "module": "C3",
                    "scenario": null
                },
                {
                    "value": "3,58E-07",
                    "module": "C4",
                    "scenario": null
                },
                {
                    "value": "2,78E-05",
                    "module": "D",
                    "scenario": null
                },
                {
                    "value": "1,02E-01",
                    "module": "A1A3",
                    "scenario": null
                }
            ]
        },
        {
            "parameter": "EEE",
            "values": [
                {
                    "value": "0,00E+00",
                    "module": "A1",
                    "scenario": null
                },
                {
                    "value": "0,00E+00",
                    "module": "A2",
                    "scenario": null
                },
                {
                    "value": "6,23E-02",
                    "module": "A3",
                    "scenario": null
                },
                {
                    "value": "0,00E+00",
                    "module": "A4",
                    "scenario": null
                },
                {
                    "value": "1,67E-02",
                    "module": "A5",
                    "scenario": null
                },
                {
                    "value": "0,00E+00",
                    "module": "B6",
                    "scenario": null
                },
                {
                    "value": "0,00E+00",
                    "module": "C1",
                    "scenario": null
                },
                {
                    "value": "0,00E+00",
                    "module": "C2",
                    "scenario": null
                },
                {
                    "value": "2,52E-01",
                    "module": "C3",
                    "scenario": null
                },
                {
                    "value": "2,32E-05",
                    "module": "C4",
                    "scenario": null
                },
                {
                    "value": "3,39E-05",
                    "module": "D",
                    "scenario": null
                },
                {
                    "value": "6,23E-02",
                    "module": "A1A3",
                    "scenario": null
                }
            ]
        },
        {
            "parameter": "EET",
            "values": [
                {
                    "value": "0,00E+00",
                    "module": "A1",
                    "scenario": null
                },
                {
                    "value": "0,00E+00",
                    "module": "A2",
                    "scenario": null
                },
                {
                    "value": "9,43E-01",
                    "module": "A3",
                    "scenario": null
                },
                {
                    "value": "0,00E+00",
                    "module": "A4",
                    "scenario": null
                },
                {
                    "value": "2,53E-01",
                    "module": "A5",
                    "scenario": null
                },
                {
                    "value": "0,00E+00",
                    "module": "B6",
                    "scenario": null
                },
                {
                    "value": "0,00E+00",
                    "module": "C1",
                    "scenario": null
                },
                {
                    "value": "0,00E+00",
                    "module": "C2",
                    "scenario": null
                },
                {
                    "value": "3,81E+00",
                    "module": "C3",
                    "scenario": null
                },
                {
                    "value": "3,52E-04",
                    "module": "C4",
                    "scenario": null
                },
                {
                    "value": "5,13E-04",
                    "module": "D",
                    "scenario": null
                },
                {
                    "value": "9,43E-01",
                    "module": "A1A3",
                    "scenario": null
                }
            ]
        }
    ]
}