{
    "product_name": "i60-1200 LED 4600 HF OP",
    "epd_id": "NEPD-4286-3520-EN",
    "compliance": [
        "EN 15804+A2",
        "ISO 14025",
        "ISO 21930"
    ],
    "producer_name": "Glamox AS",
    "environmental_impact": [
        {
            "parameter": "GWP-total",
            "values": [
                {
                    "value": "3,57E+01",
                    "module": "A1",
                    "scenario": null
                },
                {
                    "value": "5,06E-01",
                    "module": "A2",
                    "scenario": null
                },
                {
                    "value": "3,76E-01",
                    "module": "A3",
                    "scenario": null
                },
                {
                    "value": "5,15E-01",
                    "module": "A4",
                    "scenario": null
                },
                {
                    "value": "6,20E-02",
                    "module": "A5",
                    "scenario": null
                },
                {
                    "value": "3,96E+02",
                    "module": "B6",
                    "scenario": null
                },
                {
                    "value": "0,00E+00",
                    "module": "C1",
                    "scenario": null
                },
                {
                    "value": "8,46E-02",
                    "module": "C2",
                    "scenario": null
                },
                {
                    "value": "1,15E+00",
                    "module": "C3",
                    "scenario": null
                },
                {
                    "value": "8,02E-02",
                    "module": "C4",
                    "scenario": null
                },
                {
                    "value": "-1,36E+00",
                    "module": "D",
                    "scenario": null
                },
                {
                    "value": "3,66E+01",
                    "module": "A1A3",
                    "scenario": null
                }
            ]
        },
        {
            "parameter": "GWP-fossil",
            "values": [
                {
                    "value": "3,54E+01",
                    "module": "A1",
                    "scenario": null
                },
                {
                    "value": "5,06E-01",
                    "module": "A2",
                    "scenario": null
                },
                {
                    "value": "3,54E-01",
                    "module": "A3",
                    "scenario": null
                },
                {
                    "value": "5,14E-01",
                    "module": "A4",
                    "scenario": null
                },
                {
                    "value": "1,01E-02",
                    "module": "A5",
                    "scenario": null
                },
                {
                    "value": "3,69E+02",
                    "module": "B6",
                    "scenario": null
                },
                {
                    "value": "0,00E+00",
                    "module": "C1",
                    "scenario": null
                },
                {
                    "value": "8,46E-02",
                    "module": "C2",
                    "scenario": null
                },
                {
                    "value": "1,15E+00",
                    "module": "C3",
                    "scenario": null
                },
                {
                    "value": "7,80E-02",
                    "module": "C4",
                    "scenario": null
                },
                {
                    "value": "-1,35E+00",
                    "module": "D",
                    "scenario": null
                },
                {
                    "value": "3,63E+01",
                    "module": "A1A3",
                    "scenario": null
                }
            ]
        },
        {
            "parameter": "GWP-biogenic",
            "values": [
                {
                    "value": "1,75E-01",
                    "module": "A1",
                    "scenario": null
                },
                {
                    "value": "1,98E-04",
                    "module": "A2",
                    "scenario": null
                },
                {
                    "value": "2,04E-02",
                    "module": "A3",
                    "scenario": null
                },
                {
                    "value": "2,10E-04",
                    "module": "A4",
                    "scenario": null
                },
                {
                    "value": "5,19E-02",
                    "module": "A5",
                    "scenario": null
                },
                {
                    "value": "6,75E+00",
                    "module": "B6",
                    "scenario": null
                },
                {
                    "value": "0,00E+00",
                    "module": "C1",
                    "scenario": null
                },
                {
                    "value": "3,47E-05",
                    "module": "C2",
                    "scenario": null
                },
                {
                    "value": "4,53E-03",
                    "module": "C3",
                    "scenario": null
                },
                {
                    "value": "1,92E-03",
                    "module": "C4",
                    "scenario": null
                },
                {
                    "value": "-2,72E-03",
                    "module": "D",
                    "scenario": null
                },
                {
                    "value": "1,96E-01",
                    "module": "A1A3",
                    "scenario": null
                }
            ]
        },
        {
            "parameter": "GWP-luluc",
            "values": [
                {
                    "value": "1,08E-01",
                    "module": "A1",
                    "scenario": null
                },
                {
                    "value": "1,94E-04",
                    "module": "A2",
                    "scenario": null
                },
                {
                    "value": "1,03E-03",
                    "module": "A3",
                    "scenario": null
                },
                {
                    "value": "1,80E-04",
                    "module": "A4",
                    "scenario": null
                },
                {
                    "value": "8,99E-07",
                    "module": "A5",
                    "scenario": null
                },
                {
                    "value": "2,02E+01",
                    "module": "B6",
                    "scenario": null
                },
                {
                    "value": "0,00E+00",
                    "module": "C1",
                    "scenario": null
                },
                {
                    "value": "2,47E-05",
                    "module": "C2",
                    "scenario": null
                },
                {
                    "value": "2,14E-04",
                    "module": "C3",
                    "scenario": null
                },
                {
                    "value": "1,96E-04",
                    "module": "C4",
                    "scenario": null
                },
                {
                    "value": "-3,18E-03",
                    "module": "D",
                    "scenario": null
                },
                {
                    "value": "1,09E-01",
                    "module": "A1A3",
                    "scenario": null
                }
            ]
        },
        {
            "parameter": "ODP",
            "values": [
                {
                    "value": "2,47E-06",
                    "module": "A1",
                    "scenario": null
                },
                {
                    "value": "1,14E-07",
                    "module": "A2",
                    "scenario": null
                },
                {
                    "value": "2,45E-08",
                    "module": "A3",
                    "scenario": null
                },
                {
                    "value": "1,17E-07",
                    "module": "A4",
                    "scenario": null
                },
                {
                    "value": "6,80E-10",
                    "module": "A5",
                    "scenario": null
                },
                {
                    "value": "4,00E-05",
                    "module": "B6",
                    "scenario": null
                },
                {
                    "value": "0,00E+00",
                    "module": "C1",
                    "scenario": null
                },
                {
                    "value": "1,95E-08",
                    "module": "C2",
                    "scenario": null
                },
                {
                    "value": "2,61E-08",
                    "module": "C3",
                    "scenario": null
                },
                {
                    "value": "4,16E-09",
                    "module": "C4",
                    "scenario": null
                },
                {
                    "value": "-3,79E-03",
                    "module": "D",
                    "scenario": null
                },
                {
                    "value": "2,61E-06",
                    "module": "A1A3",
                    "scenario": null
                }
            ]
        },
        {
            "parameter": "AP",
            "values": [
                {
                    "value": "2,89E-01",
                    "module": "A1",
                    "scenario": null
                },
                {
                    "value": "3,72E-03",
                    "module": "A2",
                    "scenario": null
                },
                {
                    "value": "3,65E-03",
                    "module": "A3",
                    "scenario": null
                },
                {
                    "value": "2,10E-03",
                    "module": "A4",
                    "scenario": null
                },
                {
                    "value": "1,42E-05",
                    "module": "A5",
                    "scenario": null
                },
                {
                    "value": "1,70E+00",
                    "module": "B6",
                    "scenario": null
                },
                {
                    "value": "0,00E+00",
                    "module": "C1",
                    "scenario": null
                },
                {
                    "value": "3,55E-04",
                    "module": "C2",
                    "scenario": null
                },
                {
                    "value": "6,89E-04",
                    "module": "C3",
                    "scenario": null
                },
                {
                    "value": "1,88E-04",
                    "module": "C4",
                    "scenario": null
                },
                {
                    "value": "-5,66E-02",
                    "module": "D",
                    "scenario": null
                },
                {
                    "value": "2,96E-01",
                    "module": "A1A3",
                    "scenario": null
                }
            ]
        },
        {
            "parameter": "POCP",
            "values": [
                {
                    "value": "1,34E-01",
                    "module": "A1",
                    "scenario": null
                },
                {
                    "value": "3,19E-03",
                    "module": "A2",
                    "scenario": null
                },
                {
                    "value": "3,21E-03",
                    "module": "A3",
                    "scenario": null
                },
                {
                    "value": "2,11E-03",
                    "module": "A4",
                    "scenario": null
                },
                {
                    "value": "1,63E-05",
                    "module": "A5",
                    "scenario": null
                },
                {
                    "value": "8,46E-01",
                    "module": "B6",
                    "scenario": null
                },
                {
                    "value": "0,00E+00",
                    "module": "C1",
                    "scenario": null
                },
                {
                    "value": "3,80E-04",
                    "module": "C2",
                    "scenario": null
                },
                {
                    "value": "5,39E-04",
                    "module": "C3",
                    "scenario": null
                },
                {
                    "value": "2,12E-04",
                    "module": "C4",
                    "scenario": null
                },
                {
                    "value": "-1,35E-02",
                    "module": "D",
                    "scenario": null
                },
                {
                    "value": "1,40E-01",
                    "module": "A1A3",
                    "scenario": null
                }
            ]
        },
        {
            "parameter": "ADPE",
            "values": [
                {
                    "value": "1,01E-02",
                    "module": "A1",
                    "scenario": null
                },
                {
                    "value": "1,25E-05",
                    "module": "A2",
                    "scenario": null
                },
                {
                    "value": "1,90E-05",
                    "module": "A3",
                    "scenario": null
                },
                {
                    "value": "1,39E-05",
                    "module": "A4",
                    "scenario": null
                },
                {
                    "value": "6,30E-08",
                    "module": "A5",
                    "scenario": null
                },
                {
                    "value": "5,74E-03",
                    "module": "B6",
                    "scenario": null
                },
                {
                    "value": "0,00E+00",
                    "module": "C1",
                    "scenario": null
                },
                {
                    "value": "1,44E-06",
                    "module": "C2",
                    "scenario": null
                },
                {
                    "value": "1,15E-06",
                    "module": "C3",
                    "scenario": null
                },
                {
                    "value": "2,08E-07",
                    "module": "C4",
                    "scenario": null
                },
                {
                    "value": "-1,22E-03",
                    "module": "D",
                    "scenario": null
                },
                {
                    "value": "1,01E-02",
                    "module": "A1A3",
                    "scenario": null
                }
            ]
        },
        {
            "parameter": "ADPF",
            "values": [
                {
                    "value": "4,58E+02",
                    "module": "A1",
                    "scenario": null
                },
                {
                    "value": "7,50E+00",
                    "module": "A2",
                    "scenario": null
                },
                {
                    "value": "4,09E+00",
                    "module": "A3",
                    "scenario": null
                },
                {
                    "value": "7,76E+00",
                    "module": "A4",
                    "scenario": null
                },
                {
                    "value": "4,65E-02",
                    "module": "A5",
                    "scenario": null
                },
                {
                    "value": "9,98E+03",
                    "module": "B6",
                    "scenario": null
                },
                {
                    "value": "0,00E+00",
                    "module": "C1",
                    "scenario": null
                },
                {
                    "value": "1,32E+00",
                    "module": "C2",
                    "scenario": null
                },
                {
                    "value": "1,44E+00",
                    "module": "C3",
                    "scenario": null
                },
                {
                    "value": "4,86E-01",
                    "module": "C4",
                    "scenario": null
                },
                {
                    "value": "-1,54E+01",
                    "module": "D",
                    "scenario": null
                },
                {
                    "value": "4,70E+02",
                    "module": "A1A3",
                    "scenario": null
                }
            ]
        },
        {
            "parameter": "WDP",
            "values": [
                {
                    "value": "1,48E+03",
                    "module": "A1",
                    "scenario": null
                },
                {
                    "value": "6,59E+00",
                    "module": "A2",
                    "scenario": null
                },
                {
                    "value": "5,78E+02",
                    "module": "A3",
                    "scenario": null
                },
                {
                    "value": "7,40E+00",
                    "module": "A4",
                    "scenario": null
                },
                {
                    "value": "1,49E-01",
                    "module": "A5",
                    "scenario": null
                },
                {
                    "value": "7,72E+05",
                    "module": "B6",
                    "scenario": null
                },
                {
                    "value": "0,00E+00",
                    "module": "C1",
                    "scenario": null
                },
                {
                    "value": "1,01E+00",
                    "module": "C2",
                    "scenario": null
                },
                {
                    "value": "9,08E+00",
                    "module": "C3",
                    "scenario": null
                },
                {
                    "value": "5,00E+00",
                    "module": "C4",
                    "scenario": null
                },
                {
                    "value": "-7,64E+00",
                    "module": "D",
                    "scenario": null
                },
                {
                    "value": "2,07E+03",
                    "module": "A1A3",
                    "scenario": null
                }
            ]
        },
        {
            "parameter": "EP-freshwater",
            "values": [
                {
                    "value": "4,42E-03",
                    "module": "A1",
                    "scenario": null
                },
                {
                    "value": "3,75E-06",
                    "module": "A2",
                    "scenario": null
                },
                {
                    "value": "1,86E-05",
                    "module": "A3",
                    "scenario": null
                },
                {
                    "value": "4,04E-06",
                    "module": "A4",
                    "scenario": null
                },
                {
                    "value": "2,38E-08",
                    "module": "A5",
                    "scenario": null
                },
                {
                    "value": "2,44E-02",
                    "module": "B6",
                    "scenario": null
                },
                {
                    "value": "0,00E+00",
                    "module": "C1",
                    "scenario": null
                },
                {
                    "value": "6,45E-07",
                    "module": "C2",
                    "scenario": null
                },
                {
                    "value": "6,32E-06",
                    "module": "C3",
                    "scenario": null
                },
                {
                    "value": "1,19E-06",
                    "module": "C4",
                    "scenario": null
                },
                {
                    "value": "-3,37E-04",
                    "module": "D",
                    "scenario": null
                },
                {
                    "value": "4,44E-03",
                    "module": "A1A3",
                    "scenario": null
                }
            ]
        },
        {
            "parameter": "EP-marine",
            "values": [
                {
                    "value": "3,70E-02",
                    "module": "A1",
                    "scenario": null
                },
                {
                    "value": "1,01E-03",
                    "module": "A2",
                    "scenario": null
                },
                {
                    "value": "1,07E-03",
                    "module": "A3",
                    "scenario": null
                },
                {
                    "value": "6,24E-04",
                    "module": "A4",
                    "scenario": null
                },
                {
                    "value": "1,16E-05",
                    "module": "A5",
                    "scenario": null
                },
                {
                    "value": "2,69E-01",
                    "module": "B6",
                    "scenario": null
                },
                {
                    "value": "0,00E+00",
                    "module": "C1",
                    "scenario": null
                },
                {
                    "value": "1,07E-04",
                    "module": "C2",
                    "scenario": null
                },
                {
                    "value": "1,91E-04",
                    "module": "C3",
                    "scenario": null
                },
                {
                    "value": "9,87E-05",
                    "module": "C4",
                    "scenario": null
                },
                {
                    "value": "-3,34E-03",
                    "module": "D",
                    "scenario": null
                },
                {
                    "value": "3,91E-02",
                    "module": "A1A3",
                    "scenario": null
                }
            ]
        },
        {
            "parameter": "EP-terrestrial",
            "values": [
                {
                    "value": "5,70E-01",
                    "module": "A1",
                    "scenario": null
                },
                {
                    "value": "1,12E-02",
                    "module": "A2",
                    "scenario": null
                },
                {
                    "value": "1,19E-02",
                    "module": "A3",
                    "scenario": null
                },
                {
                    "value": "6,90E-03",
                    "module": "A4",
                    "scenario": null
                },
                {
                    "value": "5,07E-05",
                    "module": "A5",
                    "scenario": null
                },
                {
                    "value": "3,61E+00",
                    "module": "B6",
                    "scenario": null
                },
                {
                    "value": "0,00E+00",
                    "module": "C1",
                    "scenario": null
                },
                {
                    "value": "1,18E-03",
                    "module": "C2",
                    "scenario": null
                },
                {
                    "value": "2,06E-03",
                    "module": "C3",
                    "scenario": null
                },
                {
                    "value": "5,51E-04",
                    "module": "C4",
                    "scenario": null
                },
                {
                    "value": "-4,41E-02",
                    "module": "D",
                    "scenario": null
                },
                {
                    "value": "5,93E-01",
                    "module": "A1A3",
                    "scenario": null
                }
            ]
        },
        {
            "parameter": "GWP-IOBC",
            "values": [
                {
                    "value": "3,57E+01",
                    "module": "A1",
                    "scenario": null
                },
                {
                    "value": "5,06E-01",
                    "module": "A2",
                    "scenario": null
                },
                {
                    "value": "2,75E-01",
                    "module": "A3",
                    "scenario": null
                },
                {
                    "value": "5,15E-01",
                    "module": "A4",
                    "scenario": null
                },
                {
                    "value": "0,00E+00",
                    "module": "A5",
                    "scenario": null
                },
                {
                    "value": "5,37E+02",
                    "module": "B6",
                    "scenario": null
                },
                {
                    "value": "0,00E+00",
                    "module": "C1",
                    "scenario": null
                },
                {
                    "value": "8,46E-02",
                    "module": "C2",
                    "scenario": null
                },
                {
                    "value": "1,15E+00",
                    "module": "C3",
                    "scenario": null
                },
                {
                    "value": "1,44E-02",
                    "module": "C4",
                    "scenario": null
                },
                {
                    "value": "-1,59E+00",
                    "module": "D",
                    "scenario": null
                },
                {
                    "value": "3,65E+01",
                    "module": "A1A3",
                    "scenario": null
                }
            ]
        }
    ],
    "additional_environmental_impact": [
        {
            "parameter": "PM",
            "values": [
                {
                    "value": "2,22E-06",
                    "module": "A1",
                    "scenario": null
                },
                {
                    "value": "3,33E-08",
                    "module": "A2",
                    "scenario": null
                },
                {
                    "value": "6,34E-08",
                    "module": "A3",
                    "scenario": null
                },
                {
                    "value": "3,70E-08",
                    "module": "A4",
                    "scenario": null
                },
                {
                    "value": "2,47E-10",
                    "module": "A5",
                    "scenario": null
                },
                {
                    "value": "9,03E-06",
                    "module": "B6",
                    "scenario": null
                },
                {
                    "value": "0,00E+00",
                    "module": "C1",
                    "scenario": null
                },
                {
                    "value": "7,44E-09",
                    "module": "C2",
                    "scenario": null
                },
                {
                    "value": "6,50E-09",
                    "module": "C3",
                    "scenario": null
                },
                {
                    "value": "3,29E-09",
                    "module": "C4",
                    "scenario": null
                },
                {
                    "value": "-1,73E-07",
                    "module": "D",
                    "scenario": null
                },
                {
                    "value": "2,31E-06",
                    "module": "A1A3",
                    "scenario": null
                }
            ]
        },
        {
            "parameter": "ETP-fw",
            "values": [
                {
                    "value": "1,93E+03",
                    "module": "A1",
                    "scenario": null
                },
                {
                    "value": "5,40E+00",
                    "module": "A2",
                    "scenario": null
                },
                {
                    "value": "1,62E+01",
                    "module": "A3",
                    "scenario": null
                },
                {
                    "value": "5,71E+00",
                    "module": "A4",
                    "scenario": null
                },
                {
                    "value": "4,69E-02",
                    "module": "A5",
                    "scenario": null
                },
                {
                    "value": "1,25E+04",
                    "module": "B6",
                    "scenario": null
                },
                {
                    "value": "0,00E+00",
                    "module": "C1",
                    "scenario": null
                },
                {
                    "value": "9,62E-01",
                    "module": "C2",
                    "scenario": null
                },
                {
                    "value": "6,60E+00",
                    "module": "C3",
                    "scenario": null
                },
                {
                    "value": "2,36E+02",
                    "module": "C4",
                    "scenario": null
                },
                {
                    "value": "-4,21E+02",
                    "module": "D",
                    "scenario": null
                },
                {
                    "value": "1,95E+03",
                    "module": "A1A3",
                    "scenario": null
                }
            ]
        },
        {
            "parameter": "HTP-c",
            "values": [
                {
                    "value": "6,67E-08",
                    "module": "A1",
                    "scenario": null
                },
                {
                    "value": "0,00E+00",
                    "module": "A2",
                    "scenario": null
                },
                {
                    "value": "7,95E-10",
                    "module": "A3",
                    "scenario": null
                },
                {
                    "value": "0,00E+00",
                    "module": "A4",
                    "scenario": null
                },
                {
                    "value": "1,00E-12",
                    "module": "A5",
                    "scenario": null
                },
                {
                    "value": "2,91E-07",
                    "module": "B6",
                    "scenario": null
                },
                {
                    "value": "0,00E+00",
                    "module": "C1",
                    "scenario": null
                },
                {
                    "value": "0,00E+00",
                    "module": "C2",
                    "scenario": null
                },
                {
                    "value": "1,10E-09",
                    "module": "C3",
                    "scenario": null
                },
                {
                    "value": "1,15E-10",
                    "module": "C4",
                    "scenario": null
                },
                {
                    "value": "-4,54E-09",
                    "module": "D",
                    "scenario": null
                },
                {
                    "value": "6,75E-08",
                    "module": "A1A3",
                    "scenario": null
                }
            ]
        },
        {
            "parameter": "HTP-nc",
            "values": [
                {
                    "value": "1,79E-06",
                    "module": "A1",
                    "scenario": null
                },
                {
                    "value": "5,71E-09",
                    "module": "A2",
                    "scenario": null
                },
                {
                    "value": "1,90E-08",
                    "module": "A3",
                    "scenario": null
                },
                {
                    "value": "6,17E-09",
                    "module": "A4",
                    "scenario": null
                },
                {
                    "value": "4,70E-11",
                    "module": "A5",
                    "scenario": null
                },
                {
                    "value": "7,66E-06",
                    "module": "B6",
                    "scenario": null
                },
                {
                    "value": "0,00E+00",
                    "module": "C1",
                    "scenario": null
                },
                {
                    "value": "9,31E-10",
                    "module": "C2",
                    "scenario": null
                },
                {
                    "value": "5,48E-08",
                    "module": "C3",
                    "scenario": null
                },
                {
                    "value": "1,12E-09",
                    "module": "C4",
                    "scenario": null
                },
                {
                    "value": "-1,10E-07",
                    "module": "D",
                    "scenario": null
                },
                {
                    "value": "1,82E-06",
                    "module": "A1A3",
                    "scenario": null
                }
            ]
        },
        {
            "parameter": "SQP",
            "values": [
                {
                    "value": "1,26E+02",
                    "module": "A1",
                    "scenario": null
                },
                {
                    "value": "4,76E+00",
                    "module": "A2",
                    "scenario": null
                },
                {
                    "value": "1,98E+00",
                    "module": "A3",
                    "scenario": null
                },
                {
                    "value": "5,35E+00",
                    "module": "A4",
                    "scenario": null
                },
                {
                    "value": "7,38E-02",
                    "module": "A5",
                    "scenario": null
                },
                {
                    "value": "7,52E+03",
                    "module": "B6",
                    "scenario": null
                },
                {
                    "value": "0,00E+00",
                    "module": "C1",
                    "scenario": null
                },
                {
                    "value": "1,51E+00",
                    "module": "C2",
                    "scenario": null
                },
                {
                    "value": "4,50E-01",
                    "module": "C3",
                    "scenario": null
                },
                {
                    "value": "1,25E+00",
                    "module": "C4",
                    "scenario": null
                },
                {
                    "value": "-1,33E+01",
                    "module": "D",
                    "scenario": null
                },
                {
                    "value": "1,33E+02",
                    "module": "A1A3",
                    "scenario": null
                }
            ]
        },
        {
            "parameter": "IRP",
            "values": [
                {
                    "value": "1,55E+00",
                    "module": "A1",
                    "scenario": null
                },
                {
                    "value": "3,27E-02",
                    "module": "A2",
                    "scenario": null
                },
                {
                    "value": "6,22E-02",
                    "module": "A3",
                    "scenario": null
                },
                {
                    "value": "3,39E-02",
                    "module": "A4",
                    "scenario": null
                },
                {
                    "value": "2,08E-04",
                    "module": "A5",
                    "scenario": null
                },
                {
                    "value": "2,28E+02",
                    "module": "B6",
                    "scenario": null
                },
                {
                    "value": "0,00E+00",
                    "module": "C1",
                    "scenario": null
                },
                {
                    "value": "5,75E-03",
                    "module": "C2",
                    "scenario": null
                },
                {
                    "value": "6,67E-03",
                    "module": "C3",
                    "scenario": null
                },
                {
                    "value": "1,80E-03",
                    "module": "C4",
                    "scenario": null
                },
                {
                    "value": "-4,20E-02",
                    "module": "D",
                    "scenario": null
                },
                {
                    "value": "1,65E+00",
                    "module": "A1A3",
                    "scenario": null
                }
            ]
        }
    ],
    "resource_use": [
        {
            "parameter": "PERE",
            "values": [
                {
                    "value": "4,22E+01",
                    "module": "A1",
                    "scenario": null
                },
                {
                    "value": "1,00E-01",
                    "module": "A2",
                    "scenario": null
                },
                {
                    "value": "4,28E+01",
                    "module": "A3",
                    "scenario": null
                },
                {
                    "value": "1,09E-01",
                    "module": "A4",
                    "scenario": null
                },
                {
                    "value": "1,11E-03",
                    "module": "A5",
                    "scenario": null
                },
                {
                    "value": "9,81E+03",
                    "module": "B6",
                    "scenario": null
                },
                {
                    "value": "0,00E+00",
                    "module": "C1",
                    "scenario": null
                },
                {
                    "value": "1,66E-02",
                    "module": "C2",
                    "scenario": null
                },
                {
                    "value": "2,35E-01",
                    "module": "C3",
                    "scenario": null
                },
                {
                    "value": "1,10E-01",
                    "module": "C4",
                    "scenario": null
                },
                {
                    "value": "-5,98E+00",
                    "module": "D",
                    "scenario": null
                },
                {
                    "value": "8,52E+01",
                    "module": "A1A3",
                    "scenario": null
                }
            ]
        },
        {
            "parameter": "PERM",
            "values": [
                {
                    "value": "1,15E+00",
                    "module": "A1",
                    "scenario": null
                },
                {
                    "value": "0,00E+00",
                    "module": "A2",
                    "scenario": null
                },
                {
                    "value": "0,00E+00",
                    "module": "A3",
                    "scenario": null
                },
                {
                    "value": "0,00E+00",
                    "module": "A4",
                    "scenario": null
                },
                {
                    "value": "-1,15E+00",
                    "module": "A5",
                    "scenario": null
                },
                {
                    "value": "0,00E+00",
                    "module": "B6",
                    "scenario": null
                },
                {
                    "value": "0,00E+00",
                    "module": "C1",
                    "scenario": null
                },
                {
                    "value": "0,00E+00",
                    "module": "C2",
                    "scenario": null
                },
                {
                    "value": "0,00E+00",
                    "module": "C3",
                    "scenario": null
                },
                {
                    "value": "0,00E+00",
                    "module": "C4",
                    "scenario": null
                },
                {
                    "value": "0,00E+00",
                    "module": "D",
                    "scenario": null
                },
                {
                    "value": "1,15E+00",
                    "module": "A1A3",
                    "scenario": null
                }
            ]
        },
        {
            "parameter": "PERT",
            "values": [
                {
                    "value": "4,34E+01",
                    "module": "A1",
                    "scenario": null
                },
                {
                    "value": "1,00E-01",
                    "module": "A2",
                    "scenario": null
                },
                {
                    "value": "4,28E+01",
                    "module": "A3",
                    "scenario": null
                },
                {
                    "value": "1,09E-01",
                    "module": "A4",
                    "scenario": null
                },
                {
                    "value": "-1,15E+00",
                    "module": "A5",
                    "scenario": null
                },
                {
                    "value": "9,81E+03",
                    "module": "B6",
                    "scenario": null
                },
                {
                    "value": "0,00E+00",
                    "module": "C1",
                    "scenario": null
                },
                {
                    "value": "1,66E-02",
                    "module": "C2",
                    "scenario": null
                },
                {
                    "value": "2,35E-01",
                    "module": "C3",
                    "scenario": null
                },
                {
                    "value": "1,10E-01",
                    "module": "C4",
                    "scenario": null
                },
                {
                    "value": "-5,98E+00",
                    "module": "D",
                    "scenario": null
                },
                {
                    "value": "8,63E+01",
                    "module": "A1A3",
                    "scenario": null
                }
            ]
        },
        {
            "parameter": "PENRE",
            "values": [
                {
                    "value": "4,40E+02",
                    "module": "A1",
                    "scenario": null
                },
                {
                    "value": "7,50E+00",
                    "module": "A2",
                    "scenario": null
                },
                {
                    "value": "4,10E+00",
                    "module": "A3",
                    "scenario": null
                },
                {
                    "value": "7,76E+00",
                    "module": "A4",
                    "scenario": null
                },
                {
                    "value": "4,65E-02",
                    "module": "A5",
                    "scenario": null
                },
                {
                    "value": "1,01E+04",
                    "module": "B6",
                    "scenario": null
                },
                {
                    "value": "0,00E+00",
                    "module": "C1",
                    "scenario": null
                },
                {
                    "value": "1,32E+00",
                    "module": "C2",
                    "scenario": null
                },
                {
                    "value": "1,44E+00",
                    "module": "C3",
                    "scenario": null
                },
                {
                    "value": "4,86E-01",
                    "module": "C4",
                    "scenario": null
                },
                {
                    "value": "-1,54E+01",
                    "module": "D",
                    "scenario": null
                },
                {
                    "value": "4,52E+02",
                    "module": "A1A3",
                    "scenario": null
                }
            ]
        },
        {
            "parameter": "PENRM",
            "values": [
                {
                    "value": "3,23E+01",
                    "module": "A1",
                    "scenario": null
                },
                {
                    "value": "0,00E+00",
                    "module": "A2",
                    "scenario": null
                },
                {
                    "value": "0,00E+00",
                    "module": "A3",
                    "scenario": null
                },
                {
                    "value": "0,00E+00",
                    "module": "A4",
                    "scenario": null
                },
                {
                    "value": "-4,94E+00",
                    "module": "A5",
                    "scenario": null
                },
                {
                    "value": "0,00E+00",
                    "module": "B6",
                    "scenario": null
                },
                {
                    "value": "0,00E+00",
                    "module": "C1",
                    "scenario": null
                },
                {
                    "value": "0,00E+00",
                    "module": "C2",
                    "scenario": null
                },
                {
                    "value": "-2,80E+01",
                    "module": "C3",
                    "scenario": null
                },
                {
                    "value": "0,00E+00",
                    "module": "C4",
                    "scenario": null
                },
                {
                    "value": "0,00E+00",
                    "module": "D",
                    "scenario": null
                },
                {
                    "value": "3,23E+01",
                    "module": "A1A3",
                    "scenario": null
                }
            ]
        },
        {
            "parameter": "PENRT",
            "values": [
                {
                    "value": "4,59E+02",
                    "module": "A1",
                    "scenario": null
                },
                {
                    "value": "7,50E+00",
                    "module": "A2",
                    "scenario": null
                },
                {
                    "value": "4,10E+00",
                    "module": "A3",
                    "scenario": null
                },
                {
                    "value": "7,76E+00",
                    "module": "A4",
                    "scenario": null
                },
                {
                    "value": "-4,90E+00",
                    "module": "A5",
                    "scenario": null
                },
                {
                    "value": "1,01E+04",
                    "module": "B6",
                    "scenario": null
                },
                {
                    "value": "0,00E+00",
                    "module": "C1",
                    "scenario": null
                },
                {
                    "value": "1,32E+00",
                    "module": "C2",
                    "scenario": null
                },
                {
                    "value": "-2,65E+01",
                    "module": "C3",
                    "scenario": null
                },
                {
                    "value": "4,86E-01",
                    "module": "C4",
                    "scenario": null
                },
                {
                    "value": "-1,87E+01",
                    "module": "D",
                    "scenario": null
                },
                {
                    "value": "4,70E+02",
                    "module": "A1A3",
                    "scenario": null
                }
            ]
        },
        {
            "parameter": "SM",
            "values": [
                {
                    "value": "1,47E+00",
                    "module": "A1",
                    "scenario": null
                },
                {
                    "value": "0,00E+00",
                    "module": "A2",
                    "scenario": null
                },
                {
                    "value": "4,95E-02",
                    "module": "A3",
                    "scenario": null
                },
                {
                    "value": "0,00E+00",
                    "module": "A4",
                    "scenario": null
                },
                {
                    "value": "2,58E-05",
                    "module": "A5",
                    "scenario": null
                },
                {
                    "value": "0,00E+00",
                    "module": "B6",
                    "scenario": null
                },
                {
                    "value": "0,00E+00",
                    "module": "C1",
                    "scenario": null
                },
                {
                    "value": "0,00E+00",
                    "module": "C2",
                    "scenario": null
                },
                {
                    "value": "8,29E-05",
                    "module": "C3",
                    "scenario": null
                },
                {
                    "value": "4,25E-03",
                    "module": "C4",
                    "scenario": null
                },
                {
                    "value": "2,31E-01",
                    "module": "D",
                    "scenario": null
                },
                {
                    "value": "1,52E+00",
                    "module": "A1A3",
                    "scenario": null
                }
            ]
        },
        {
            "parameter": "RSF",
            "values": [
                {
                    "value": "7,34E-01",
                    "module": "A1",
                    "scenario": null
                },
                {
                    "value": "3,53E-03",
                    "module": "A2",
                    "scenario": null
                },
                {
                    "value": "3,44E-02",
                    "module": "A3",
                    "scenario": null
                },
                {
                    "value": "3,92E-03",
                    "module": "A4",
                    "scenario": null
                },
                {
                    "value": "3,00E-05",
                    "module": "A5",
                    "scenario": null
                },
                {
                    "value": "9,91E+01",
                    "module": "B6",
                    "scenario": null
                },
                {
                    "value": "0,00E+00",
                    "module": "C1",
                    "scenario": null
                },
                {
                    "value": "5,79E-04",
                    "module": "C2",
                    "scenario": null
                },
                {
                    "value": "4,48E-03",
                    "module": "C3",
                    "scenario": null
                },
                {
                    "value": "6,99E-04",
                    "module": "C4",
                    "scenario": null
                },
                {
                    "value": "1,68E-02",
                    "module": "D",
                    "scenario": null
                },
                {
                    "value": "7,72E-01",
                    "module": "A1A3",
                    "scenario": null
                }
            ]
        },
        {
            "parameter": "NRSF",
            "values": [
                {
                    "value": "-2,97E+00",
                    "module": "A1",
                    "scenario": null
                },
                {
                    "value": "1,19E-02",
                    "module": "A2",
                    "scenario": null
                },
                {
                    "value": "8,91E-02",
                    "module": "A3",
                    "scenario": null
                },
                {
                    "value": "1,40E-02",
                    "module": "A4",
                    "scenario": null
                },
                {
                    "value": "8,41E-05",
                    "module": "A5",
                    "scenario": null
                },
                {
                    "value": "-6,98E+01",
                    "module": "B6",
                    "scenario": null
                },
                {
                    "value": "0,00E+00",
                    "module": "C1",
                    "scenario": null
                },
                {
                    "value": "1,94E-03",
                    "module": "C2",
                    "scenario": null
                },
                {
                    "value": "-1,13E-03",
                    "module": "C3",
                    "scenario": null
                },
                {
                    "value": "1,98E-02",
                    "module": "C4",
                    "scenario": null
                },
                {
                    "value": "2,37E-01",
                    "module": "D",
                    "scenario": null
                },
                {
                    "value": "-2,87E+00",
                    "module": "A1A3",
                    "scenario": null
                }
            ]
        },
        {
            "parameter": "FW",
            "values": [
                {
                    "value": "3,74E-01",
                    "module": "A1",
                    "scenario": null
                },
                {
                    "value": "7,48E-04",
                    "module": "A2",
                    "scenario": null
                },
                {
                    "value": "3,23E-01",
                    "module": "A3",
                    "scenario": null
                },
                {
                    "value": "8,17E-04",
                    "module": "A4",
                    "scenario": null
                },
                {
                    "value": "2,42E-05",
                    "module": "A5",
                    "scenario": null
                },
                {
                    "value": "4,46E+01",
                    "module": "B6",
                    "scenario": null
                },
                {
                    "value": "0,00E+00",
                    "module": "C1",
                    "scenario": null
                },
                {
                    "value": "1,50E-04",
                    "module": "C2",
                    "scenario": null
                },
                {
                    "value": "2,22E-03",
                    "module": "C3",
                    "scenario": null
                },
                {
                    "value": "4,60E-04",
                    "module": "C4",
                    "scenario": null
                },
                {
                    "value": "-1,46E-02",
                    "module": "D",
                    "scenario": null
                },
                {
                    "value": "6,97E-01",
                    "module": "A1A3",
                    "scenario": null
                }
            ]
        }
    ],
    "end_of_life_waste": [
        {
            "parameter": "HWD",
            "values": [
                {
                    "value": "1,75E-01",
                    "module": "A1",
                    "scenario": null
                },
                {
                    "value": "3,75E-04",
                    "module": "A2",
                    "scenario": null
                },
                {
                    "value": "2,70E-02",
                    "module": "A3",
                    "scenario": null
                },
                {
                    "value": "3,96E-04",
                    "module": "A4",
                    "scenario": null
                },
                {
                    "value": "4,56E-05",
                    "module": "A5",
                    "scenario": null
                },
                {
                    "value": "9,35E-01",
                    "module": "B6",
                    "scenario": null
                },
                {
                    "value": "0,00E+00",
                    "module": "C1",
                    "scenario": null
                },
                {
                    "value": "7,20E-05",
                    "module": "C2",
                    "scenario": null
                },
                {
                    "value": "1,95E-04",
                    "module": "C3",
                    "scenario": null
                },
                {
                    "value": "1,17E-01",
                    "module": "C4",
                    "scenario": null
                },
                {
                    "value": "-5,64E-03",
                    "module": "D",
                    "scenario": null
                },
                {
                    "value": "2,02E-01",
                    "module": "A1A3",
                    "scenario": null
                }
            ]
        },
        {
            "parameter": "NHWD",
            "values": [
                {
                    "value": "5,35E+00",
                    "module": "A1",
                    "scenario": null
                },
                {
                    "value": "3,25E-01",
                    "module": "A2",
                    "scenario": null
                },
                {
                    "value": "2,95E-01",
                    "module": "A3",
                    "scenario": null
                },
                {
                    "value": "3,71E-01",
                    "module": "A4",
                    "scenario": null
                },
                {
                    "value": "6,06E-02",
                    "module": "A5",
                    "scenario": null
                },
                {
                    "value": "6,20E+01",
                    "module": "B6",
                    "scenario": null
                },
                {
                    "value": "0,00E+00",
                    "module": "C1",
                    "scenario": null
                },
                {
                    "value": "1,14E-01",
                    "module": "C2",
                    "scenario": null
                },
                {
                    "value": "3,92E-02",
                    "module": "C3",
                    "scenario": null
                },
                {
                    "value": "7,92E-01",
                    "module": "C4",
                    "scenario": null
                },
                {
                    "value": "-3,59E-01",
                    "module": "D",
                    "scenario": null
                },
                {
                    "value": "5,97E+00",
                    "module": "A1A3",
                    "scenario": null
                }
            ]
        },
        {
            "parameter": "RWD",
            "values": [
                {
                    "value": "1,24E-03",
                    "module": "A1",
                    "scenario": null
                },
                {
                    "value": "5,12E-05",
                    "module": "A2",
                    "scenario": null
                },
                {
                    "value": "3,26E-05",
                    "module": "A3",
                    "scenario": null
                },
                {
                    "value": "5,29E-05",
                    "module": "A4",
                    "scenario": null
                },
                {
                    "value": "3,12E-07",
                    "module": "A5",
                    "scenario": null
                },
                {
                    "value": "1,05E-01",
                    "module": "B6",
                    "scenario": null
                },
                {
                    "value": "0,00E+00",
                    "module": "C1",
                    "scenario": null
                },
                {
                    "value": "8,98E-06",
                    "module": "C2",
                    "scenario": null
                },
                {
                    "value": "2,80E-06",
                    "module": "C3",
                    "scenario": null
                },
                {
                    "value": "1,87E-06",
                    "module": "C4",
                    "scenario": null
                },
                {
                    "value": "-3,62E-05",
                    "module": "D",
                    "scenario": null
                },
                {
                    "value": "1,33E-03",
                    "module": "A1A3",
                    "scenario": null
                }
            ]
        }
    ],
    "end_of_life_flow": [
        {
            "parameter": "CRU",
            "values": [
                {
                    "value": "0,00E+00",
                    "module": "A1",
                    "scenario": null
                },
                {
                    "value": "0,00E+00",
                    "module": "A2",
                    "scenario": null
                },
                {
                    "value": "0,00E+00",
                    "module": "A3",
                    "scenario": null
                },
                {
                    "value": "0,00E+00",
                    "module": "A4",
                    "scenario": null
                },
                {
                    "value": "0,00E+00",
                    "module": "A5",
                    "scenario": null
                },
                {
                    "value": "0,00E+00",
                    "module": "B6",
                    "scenario": null
                },
                {
                    "value": "0,00E+00",
                    "module": "C1",
                    "scenario": null
                },
                {
                    "value": "0,00E+00",
                    "module": "C2",
                    "scenario": null
                },
                {
                    "value": "0,00E+00",
                    "module": "C3",
                    "scenario": null
                },
                {
                    "value": "0,00E+00",
                    "module": "C4",
                    "scenario": null
                },
                {
                    "value": "0,00E+00",
                    "module": "D",
                    "scenario": null
                },
                {
                    "value": "0,00E+00",
                    "module": "A1A3",
                    "scenario": null
                }
            ]
        },
        {
            "parameter": "MFR",
            "values": [
                {
                    "value": "3,43E-04",
                    "module": "A1",
                    "scenario": null
                },
                {
                    "value": "0,00E+00",
                    "module": "A2",
                    "scenario": null
                },
                {
                    "value": "9,29E-01",
                    "module": "A3",
                    "scenario": null
                },
                {
                    "value": "0,00E+00",
                    "module": "A4",
                    "scenario": null
                },
                {
                    "value": "8,99E-02",
                    "module": "A5",
                    "scenario": null
                },
                {
                    "value": "0,00E+00",
                    "module": "B6",
                    "scenario": null
                },
                {
                    "value": "0,00E+00",
                    "module": "C1",
                    "scenario": null
                },
                {
                    "value": "0,00E+00",
                    "module": "C2",
                    "scenario": null
                },
                {
                    "value": "1,51E+00",
                    "module": "C3",
                    "scenario": null
                },
                {
                    "value": "2,22E-03",
                    "module": "C4",
                    "scenario": null
                },
                {
                    "value": "2,30E-01",
                    "module": "D",
                    "scenario": null
                },
                {
                    "value": "9,29E-01",
                    "module": "A1A3",
                    "scenario": null
                }
            ]
        },
        {
            "parameter": "MER",
            "values": [
                {
                    "value": "8,15E-05",
                    "module": "A1",
                    "scenario": null
                },
                {
                    "value": "0,00E+00",
                    "module": "A2",
                    "scenario": null
                },
                {
                    "value": "5,76E-06",
                    "module": "A3",
                    "scenario": null
                },
                {
                    "value": "0,00E+00",
                    "module": "A4",
                    "scenario": null
                },
                {
                    "value": "3,18E-07",
                    "module": "A5",
                    "scenario": null
                },
                {
                    "value": "0,00E+00",
                    "module": "B6",
                    "scenario": null
                },
                {
                    "value": "0,00E+00",
                    "module": "C1",
                    "scenario": null
                },
                {
                    "value": "0,00E+00",
                    "module": "C2",
                    "scenario": null
                },
                {
                    "value": "8,16E-02",
                    "module": "C3",
                    "scenario": null
                },
                {
                    "value": "5,12E-05",
                    "module": "C4",
                    "scenario": null
                },
                {
                    "value": "1,38E-04",
                    "module": "D",
                    "scenario": null
                },
                {
                    "value": "8,72E-05",
                    "module": "A1A3",
                    "scenario": null
                }
            ]
        },
        {
            "parameter": "EEE",
            "values": [
                {
                    "value": "1,54E-03",
                    "module": "A1",
                    "scenario": null
                },
                {
                    "value": "0,00E+00",
                    "module": "A2",
                    "scenario": null
                },
                {
                    "value": "1,11E-01",
                    "module": "A3",
                    "scenario": null
                },
                {
                    "value": "0,00E+00",
                    "module": "A4",
                    "scenario": null
                },
                {
                    "value": "2,48E-03",
                    "module": "A5",
                    "scenario": null
                },
                {
                    "value": "0,00E+00",
                    "module": "B6",
                    "scenario": null
                },
                {
                    "value": "0,00E+00",
                    "module": "C1",
                    "scenario": null
                },
                {
                    "value": "0,00E+00",
                    "module": "C2",
                    "scenario": null
                },
                {
                    "value": "5,93E-01",
                    "module": "C3",
                    "scenario": null
                },
                {
                    "value": "4,94E-04",
                    "module": "C4",
                    "scenario": null
                },
                {
                    "value": "-1,87E-04",
                    "module": "D",
                    "scenario": null
                },
                {
                    "value": "1,12E-01",
                    "module": "A1A3",
                    "scenario": null
                }
            ]
        },
        {
            "parameter": "EET",
            "values": [
                {
                    "value": "2,33E-02",
                    "module": "A1",
                    "scenario": null
                },
                {
                    "value": "0,00E+00",
                    "module": "A2",
                    "scenario": null
                },
                {
                    "value": "1,67E+00",
                    "module": "A3",
                    "scenario": null
                },
                {
                    "value": "0,00E+00",
                    "module": "A4",
                    "scenario": null
                },
                {
                    "value": "3,75E-02",
                    "module": "A5",
                    "scenario": null
                },
                {
                    "value": "0,00E+00",
                    "module": "B6",
                    "scenario": null
                },
                {
                    "value": "0,00E+00",
                    "module": "C1",
                    "scenario": null
                },
                {
                    "value": "0,00E+00",
                    "module": "C2",
                    "scenario": null
                },
                {
                    "value": "8,98E+00",
                    "module": "C3",
                    "scenario": null
                },
                {
                    "value": "7,47E-03",
                    "module": "C4",
                    "scenario": null
                },
                {
                    "value": "-2,83E-03",
                    "module": "D",
                    "scenario": null
                },
                {
                    "value": "1,70E+00",
                    "module": "A1A3",
                    "scenario": null
                }
            ]
        }
    ]
}