{
    "product_name": "1 kW panel radiator LISA 22-070-2500",
    "epd_id": "NEPD-4527-3783-EN",
    "compliance": [
        "EN 15804+A2",
        "ISO 14025",
        "ISO 21930"
    ],
    "producer_name": "Lyngson SIA",
    "environmental_impact": [
        {
            "parameter": "GWP-total",
            "values": [
                {
                    "value": "2,70E+01",
                    "module": "A1",
                    "scenario": null
                },
                {
                    "value": "3,40E+00",
                    "module": "A2",
                    "scenario": null
                },
                {
                    "value": "6,70E+00",
                    "module": "A3",
                    "scenario": null
                },
                {
                    "value": "1,40E+00",
                    "module": "A4",
                    "scenario": null
                },
                {
                    "value": "0,00E+00",
                    "module": "C1",
                    "scenario": null
                },
                {
                    "value": "2,40E-01",
                    "module": "C2",
                    "scenario": null
                },
                {
                    "value": "4,80E-02",
                    "module": "C3",
                    "scenario": null
                },
                {
                    "value": "6,90E-04",
                    "module": "C4",
                    "scenario": null
                },
                {
                    "value": "-1,60E+01",
                    "module": "D",
                    "scenario": null
                },
                {
                    "value": "3,71E+01",
                    "module": "A1A3",
                    "scenario": null
                }
            ]
        },
        {
            "parameter": "GWP-fossil",
            "values": [
                {
                    "value": "2,70E+01",
                    "module": "A1",
                    "scenario": null
                },
                {
                    "value": "3,40E+00",
                    "module": "A2",
                    "scenario": null
                },
                {
                    "value": "8,20E+00",
                    "module": "A3",
                    "scenario": null
                },
                {
                    "value": "1,40E+00",
                    "module": "A4",
                    "scenario": null
                },
                {
                    "value": "0,00E+00",
                    "module": "C1",
                    "scenario": null
                },
                {
                    "value": "2,40E-01",
                    "module": "C2",
                    "scenario": null
                },
                {
                    "value": "4,80E-02",
                    "module": "C3",
                    "scenario": null
                },
                {
                    "value": "6,70E-04",
                    "module": "C4",
                    "scenario": null
                },
                {
                    "value": "-1,60E+01",
                    "module": "D",
                    "scenario": null
                },
                {
                    "value": "3,86E+01",
                    "module": "A1A3",
                    "scenario": null
                }
            ]
        },
        {
            "parameter": "GWP-biogenic",
            "values": [
                {
                    "value": "2,80E-01",
                    "module": "A1",
                    "scenario": null
                },
                {
                    "value": "1,10E-03",
                    "module": "A2",
                    "scenario": null
                },
                {
                    "value": "-1,60E+00",
                    "module": "A3",
                    "scenario": null
                },
                {
                    "value": "4,00E-04",
                    "module": "A4",
                    "scenario": null
                },
                {
                    "value": "0,00E+00",
                    "module": "C1",
                    "scenario": null
                },
                {
                    "value": "7,60E-05",
                    "module": "C2",
                    "scenario": null
                },
                {
                    "value": "4,60E-04",
                    "module": "C3",
                    "scenario": null
                },
                {
                    "value": "3,70E-06",
                    "module": "C4",
                    "scenario": null
                },
                {
                    "value": "8,20E-02",
                    "module": "D",
                    "scenario": null
                },
                {
                    "value": "-1,32E+00",
                    "module": "A1A3",
                    "scenario": null
                }
            ]
        },
        {
            "parameter": "GWP-luluc",
            "values": [
                {
                    "value": "3,30E-02",
                    "module": "A1",
                    "scenario": null
                },
                {
                    "value": "2,70E-05",
                    "module": "A2",
                    "scenario": null
                },
                {
                    "value": "9,60E-03",
                    "module": "A3",
                    "scenario": null
                },
                {
                    "value": "1,60E-05",
                    "module": "A4",
                    "scenario": null
                },
                {
                    "value": "0,00E+00",
                    "module": "C1",
                    "scenario": null
                },
                {
                    "value": "1,90E-06",
                    "module": "C2",
                    "scenario": null
                },
                {
                    "value": "9,80E-05",
                    "module": "C3",
                    "scenario": null
                },
                {
                    "value": "1,00E-08",
                    "module": "C4",
                    "scenario": null
                },
                {
                    "value": "3,20E-03",
                    "module": "D",
                    "scenario": null
                },
                {
                    "value": "4,26E-02",
                    "module": "A1A3",
                    "scenario": null
                }
            ]
        },
        {
            "parameter": "ODP",
            "values": [
                {
                    "value": "1,60E-06",
                    "module": "A1",
                    "scenario": null
                },
                {
                    "value": "8,00E-07",
                    "module": "A2",
                    "scenario": null
                },
                {
                    "value": "1,10E-06",
                    "module": "A3",
                    "scenario": null
                },
                {
                    "value": "3,10E-07",
                    "module": "A4",
                    "scenario": null
                },
                {
                    "value": "0,00E+00",
                    "module": "C1",
                    "scenario": null
                },
                {
                    "value": "5,70E-08",
                    "module": "C2",
                    "scenario": null
                },
                {
                    "value": "1,80E-09",
                    "module": "C3",
                    "scenario": null
                },
                {
                    "value": "1,50E-10",
                    "module": "C4",
                    "scenario": null
                },
                {
                    "value": "-5,20E-07",
                    "module": "D",
                    "scenario": null
                },
                {
                    "value": "3,50E-06",
                    "module": "A1A3",
                    "scenario": null
                }
            ]
        },
        {
            "parameter": "AP",
            "values": [
                {
                    "value": "1,30E-01",
                    "module": "A1",
                    "scenario": null
                },
                {
                    "value": "6,70E-03",
                    "module": "A2",
                    "scenario": null
                },
                {
                    "value": "3,30E-02",
                    "module": "A3",
                    "scenario": null
                },
                {
                    "value": "2,30E-02",
                    "module": "A4",
                    "scenario": null
                },
                {
                    "value": "0,00E+00",
                    "module": "C1",
                    "scenario": null
                },
                {
                    "value": "4,80E-04",
                    "module": "C2",
                    "scenario": null
                },
                {
                    "value": "2,40E-04",
                    "module": "C3",
                    "scenario": null
                },
                {
                    "value": "4,70E-06",
                    "module": "C4",
                    "scenario": null
                },
                {
                    "value": "-4,70E-02",
                    "module": "D",
                    "scenario": null
                },
                {
                    "value": "1,70E-01",
                    "module": "A1A3",
                    "scenario": null
                }
            ]
        },
        {
            "parameter": "POCP",
            "values": [
                {
                    "value": "9,70E-02",
                    "module": "A1",
                    "scenario": null
                },
                {
                    "value": "4,40E-03",
                    "module": "A2",
                    "scenario": null
                },
                {
                    "value": "2,30E-02",
                    "module": "A3",
                    "scenario": null
                },
                {
                    "value": "1,60E-02",
                    "module": "A4",
                    "scenario": null
                },
                {
                    "value": "0,00E+00",
                    "module": "C1",
                    "scenario": null
                },
                {
                    "value": "3,10E-04",
                    "module": "C2",
                    "scenario": null
                },
                {
                    "value": "1,30E-04",
                    "module": "C3",
                    "scenario": null
                },
                {
                    "value": "6,50E-06",
                    "module": "C4",
                    "scenario": null
                },
                {
                    "value": "-8,50E-02",
                    "module": "D",
                    "scenario": null
                },
                {
                    "value": "1,24E-01",
                    "module": "A1A3",
                    "scenario": null
                }
            ]
        },
        {
            "parameter": "ADPE",
            "values": [
                {
                    "value": "3,60E-05",
                    "module": "A1",
                    "scenario": null
                },
                {
                    "value": "1,50E-07",
                    "module": "A2",
                    "scenario": null
                },
                {
                    "value": "4,30E-06",
                    "module": "A3",
                    "scenario": null
                },
                {
                    "value": "4,10E-08",
                    "module": "A4",
                    "scenario": null
                },
                {
                    "value": "0,00E+00",
                    "module": "C1",
                    "scenario": null
                },
                {
                    "value": "1,00E-08",
                    "module": "C2",
                    "scenario": null
                },
                {
                    "value": "1,40E-09",
                    "module": "C3",
                    "scenario": null
                },
                {
                    "value": "3,00E-11",
                    "module": "C4",
                    "scenario": null
                },
                {
                    "value": "-8,50E-07",
                    "module": "D",
                    "scenario": null
                },
                {
                    "value": "4,05E-05",
                    "module": "A1A3",
                    "scenario": null
                }
            ]
        },
        {
            "parameter": "ADPF",
            "values": [
                {
                    "value": "3,10E+02",
                    "module": "A1",
                    "scenario": null
                },
                {
                    "value": "4,80E+01",
                    "module": "A2",
                    "scenario": null
                },
                {
                    "value": "1,40E+02",
                    "module": "A3",
                    "scenario": null
                },
                {
                    "value": "1,90E+01",
                    "module": "A4",
                    "scenario": null
                },
                {
                    "value": "0,00E+00",
                    "module": "C1",
                    "scenario": null
                },
                {
                    "value": "3,40E+00",
                    "module": "C2",
                    "scenario": null
                },
                {
                    "value": "6,20E-01",
                    "module": "C3",
                    "scenario": null
                },
                {
                    "value": "9,20E-03",
                    "module": "C4",
                    "scenario": null
                },
                {
                    "value": "-1,20E+02",
                    "module": "D",
                    "scenario": null
                },
                {
                    "value": "4,98E+02",
                    "module": "A1A3",
                    "scenario": null
                }
            ]
        },
        {
            "parameter": "WDP",
            "values": [
                {
                    "value": "1,50E+01",
                    "module": "A1",
                    "scenario": null
                },
                {
                    "value": "-8,00E-03",
                    "module": "A2",
                    "scenario": null
                },
                {
                    "value": "2,00E+00",
                    "module": "A3",
                    "scenario": null
                },
                {
                    "value": "-3,30E-03",
                    "module": "A4",
                    "scenario": null
                },
                {
                    "value": "0,00E+00",
                    "module": "C1",
                    "scenario": null
                },
                {
                    "value": "-5,70E-04",
                    "module": "C2",
                    "scenario": null
                },
                {
                    "value": "7,30E-03",
                    "module": "C3",
                    "scenario": null
                },
                {
                    "value": "-3,40E-03",
                    "module": "C4",
                    "scenario": null
                },
                {
                    "value": "-1,20E+00",
                    "module": "D",
                    "scenario": null
                },
                {
                    "value": "1,70E+01",
                    "module": "A1A3",
                    "scenario": null
                }
            ]
        },
        {
            "parameter": "EP-freshwater",
            "values": [
                {
                    "value": "1,10E-02",
                    "module": "A1",
                    "scenario": null
                },
                {
                    "value": "1,40E-05",
                    "module": "A2",
                    "scenario": null
                },
                {
                    "value": "1,20E-03",
                    "module": "A3",
                    "scenario": null
                },
                {
                    "value": "5,90E-06",
                    "module": "A4",
                    "scenario": null
                },
                {
                    "value": "0,00E+00",
                    "module": "C1",
                    "scenario": null
                },
                {
                    "value": "9,80E-07",
                    "module": "C2",
                    "scenario": null
                },
                {
                    "value": "2,20E-05",
                    "module": "C3",
                    "scenario": null
                },
                {
                    "value": "1,90E-06",
                    "module": "C4",
                    "scenario": null
                },
                {
                    "value": "-7,00E-03",
                    "module": "D",
                    "scenario": null
                },
                {
                    "value": "1,22E-02",
                    "module": "A1A3",
                    "scenario": null
                }
            ]
        },
        {
            "parameter": "EP-marine",
            "values": [
                {
                    "value": "3,50E-02",
                    "module": "A1",
                    "scenario": null
                },
                {
                    "value": "1,10E-03",
                    "module": "A2",
                    "scenario": null
                },
                {
                    "value": "7,30E-03",
                    "module": "A3",
                    "scenario": null
                },
                {
                    "value": "5,50E-03",
                    "module": "A4",
                    "scenario": null
                },
                {
                    "value": "0,00E+00",
                    "module": "C1",
                    "scenario": null
                },
                {
                    "value": "7,90E-05",
                    "module": "C2",
                    "scenario": null
                },
                {
                    "value": "4,90E-05",
                    "module": "C3",
                    "scenario": null
                },
                {
                    "value": "2,00E-06",
                    "module": "C4",
                    "scenario": null
                },
                {
                    "value": "-1,20E-02",
                    "module": "D",
                    "scenario": null
                },
                {
                    "value": "4,34E-02",
                    "module": "A1A3",
                    "scenario": null
                }
            ]
        },
        {
            "parameter": "EP-terrestrial",
            "values": [
                {
                    "value": "2,30E-01",
                    "module": "A1",
                    "scenario": null
                },
                {
                    "value": "1,20E-02",
                    "module": "A2",
                    "scenario": null
                },
                {
                    "value": "7,00E-02",
                    "module": "A3",
                    "scenario": null
                },
                {
                    "value": "6,10E-02",
                    "module": "A4",
                    "scenario": null
                },
                {
                    "value": "0,00E+00",
                    "module": "C1",
                    "scenario": null
                },
                {
                    "value": "8,80E-04",
                    "module": "C2",
                    "scenario": null
                },
                {
                    "value": "4,90E-04",
                    "module": "C3",
                    "scenario": null
                },
                {
                    "value": "2,20E-05",
                    "module": "C4",
                    "scenario": null
                },
                {
                    "value": "-1,30E-01",
                    "module": "D",
                    "scenario": null
                },
                {
                    "value": "3,12E-01",
                    "module": "A1A3",
                    "scenario": null
                }
            ]
        },
        {
            "parameter": "GWP-IOBC",
            "values": []
        }
    ],
    "additional_environmental_impact": [
        {
            "parameter": "PM",
            "values": [
                {
                    "value": "2,40E-06",
                    "module": "A1",
                    "scenario": null
                },
                {
                    "value": "2,30E-07",
                    "module": "A2",
                    "scenario": null
                },
                {
                    "value": "3,90E-07",
                    "module": "A3",
                    "scenario": null
                },
                {
                    "value": "8,80E-08",
                    "module": "A4",
                    "scenario": null
                },
                {
                    "value": "0,00E+00",
                    "module": "C1",
                    "scenario": null
                },
                {
                    "value": "1,60E-08",
                    "module": "C2",
                    "scenario": null
                },
                {
                    "value": "2,10E-09",
                    "module": "C3",
                    "scenario": null
                },
                {
                    "value": "3,60E-10",
                    "module": "C4",
                    "scenario": null
                },
                {
                    "value": "-8,20E-07",
                    "module": "D",
                    "scenario": null
                },
                {
                    "value": "3,02E-06",
                    "module": "A1A3",
                    "scenario": null
                }
            ]
        },
        {
            "parameter": "ETP-fw",
            "values": [
                {
                    "value": "8,10E+02",
                    "module": "A1",
                    "scenario": null
                },
                {
                    "value": "1,90E+01",
                    "module": "A2",
                    "scenario": null
                },
                {
                    "value": "5,60E+01",
                    "module": "A3",
                    "scenario": null
                },
                {
                    "value": "7,40E+00",
                    "module": "A4",
                    "scenario": null
                },
                {
                    "value": "0,00E+00",
                    "module": "C1",
                    "scenario": null
                },
                {
                    "value": "1,40E+00",
                    "module": "C2",
                    "scenario": null
                },
                {
                    "value": "6,60E-01",
                    "module": "C3",
                    "scenario": null
                },
                {
                    "value": "6,00E-02",
                    "module": "C4",
                    "scenario": null
                },
                {
                    "value": "-4,20E+02",
                    "module": "D",
                    "scenario": null
                },
                {
                    "value": "8,85E+02",
                    "module": "A1A3",
                    "scenario": null
                }
            ]
        },
        {
            "parameter": "HTP-c",
            "values": [
                {
                    "value": "3,90E-07",
                    "module": "A1",
                    "scenario": null
                },
                {
                    "value": "2,50E-10",
                    "module": "A2",
                    "scenario": null
                },
                {
                    "value": "1,10E-08",
                    "module": "A3",
                    "scenario": null
                },
                {
                    "value": "1,60E-10",
                    "module": "A4",
                    "scenario": null
                },
                {
                    "value": "0,00E+00",
                    "module": "C1",
                    "scenario": null
                },
                {
                    "value": "1,80E-11",
                    "module": "C2",
                    "scenario": null
                },
                {
                    "value": "8,00E-12",
                    "module": "C3",
                    "scenario": null
                },
                {
                    "value": "3,00E-12",
                    "module": "C4",
                    "scenario": null
                },
                {
                    "value": "2,30E-07",
                    "module": "D",
                    "scenario": null
                },
                {
                    "value": "4,01E-07",
                    "module": "A1A3",
                    "scenario": null
                }
            ]
        },
        {
            "parameter": "HTP-nc",
            "values": [
                {
                    "value": "1,80E-06",
                    "module": "A1",
                    "scenario": null
                },
                {
                    "value": "3,00E-08",
                    "module": "A2",
                    "scenario": null
                },
                {
                    "value": "4,20E-08",
                    "module": "A3",
                    "scenario": null
                },
                {
                    "value": "1,10E-08",
                    "module": "A4",
                    "scenario": null
                },
                {
                    "value": "0,00E+00",
                    "module": "C1",
                    "scenario": null
                },
                {
                    "value": "2,10E-09",
                    "module": "C2",
                    "scenario": null
                },
                {
                    "value": "3,70E-10",
                    "module": "C3",
                    "scenario": null
                },
                {
                    "value": "3,00E-11",
                    "module": "C4",
                    "scenario": null
                },
                {
                    "value": "-3,00E-07",
                    "module": "D",
                    "scenario": null
                },
                {
                    "value": "1,87E-06",
                    "module": "A1A3",
                    "scenario": null
                }
            ]
        },
        {
            "parameter": "SQP",
            "values": [
                {
                    "value": "3,90E+01",
                    "module": "A1",
                    "scenario": null
                },
                {
                    "value": "1,30E-01",
                    "module": "A2",
                    "scenario": null
                },
                {
                    "value": "1,80E+02",
                    "module": "A3",
                    "scenario": null
                },
                {
                    "value": "5,00E-02",
                    "module": "A4",
                    "scenario": null
                },
                {
                    "value": "0,00E+00",
                    "module": "C1",
                    "scenario": null
                },
                {
                    "value": "9,20E-03",
                    "module": "C2",
                    "scenario": null
                },
                {
                    "value": "5,40E-02",
                    "module": "C3",
                    "scenario": null
                },
                {
                    "value": "1,50E-02",
                    "module": "C4",
                    "scenario": null
                },
                {
                    "value": "-8,90E+00",
                    "module": "D",
                    "scenario": null
                },
                {
                    "value": "2,19E+02",
                    "module": "A1A3",
                    "scenario": null
                }
            ]
        },
        {
            "parameter": "IRP",
            "values": [
                {
                    "value": "2,20E+00",
                    "module": "A1",
                    "scenario": null
                },
                {
                    "value": "2,10E-01",
                    "module": "A2",
                    "scenario": null
                },
                {
                    "value": "6,60E-01",
                    "module": "A3",
                    "scenario": null
                },
                {
                    "value": "8,40E-02",
                    "module": "A4",
                    "scenario": null
                },
                {
                    "value": "0,00E+00",
                    "module": "C1",
                    "scenario": null
                },
                {
                    "value": "1,50E-02",
                    "module": "C2",
                    "scenario": null
                },
                {
                    "value": "6,90E-03",
                    "module": "C3",
                    "scenario": null
                },
                {
                    "value": "4,00E-05",
                    "module": "C4",
                    "scenario": null
                },
                {
                    "value": "1,20E+00",
                    "module": "D",
                    "scenario": null
                },
                {
                    "value": "3,07E+00",
                    "module": "A1A3",
                    "scenario": null
                }
            ]
        }
    ],
    "resource_use": [
        {
            "parameter": "PERE",
            "values": [
                {
                    "value": "1,80E+01",
                    "module": "A1",
                    "scenario": null
                },
                {
                    "value": "5,50E-02",
                    "module": "A2",
                    "scenario": null
                },
                {
                    "value": "1,70E+01",
                    "module": "A3",
                    "scenario": null
                },
                {
                    "value": "2,10E-02",
                    "module": "A4",
                    "scenario": null
                },
                {
                    "value": "0,00E+00",
                    "module": "C1",
                    "scenario": null
                },
                {
                    "value": "3,90E-03",
                    "module": "C2",
                    "scenario": null
                },
                {
                    "value": "6,90E-02",
                    "module": "C3",
                    "scenario": null
                },
                {
                    "value": "1,30E-05",
                    "module": "C4",
                    "scenario": null
                },
                {
                    "value": "6,40E+00",
                    "module": "D",
                    "scenario": null
                },
                {
                    "value": "3,51E+01",
                    "module": "A1A3",
                    "scenario": null
                }
            ]
        },
        {
            "parameter": "PERM",
            "values": [
                {
                    "value": "3,40E+00",
                    "module": "A1",
                    "scenario": null
                },
                {
                    "value": "1,80E-02",
                    "module": "A2",
                    "scenario": null
                },
                {
                    "value": "3,40E+01",
                    "module": "A3",
                    "scenario": null
                },
                {
                    "value": "6,90E-03",
                    "module": "A4",
                    "scenario": null
                },
                {
                    "value": "0,00E+00",
                    "module": "C1",
                    "scenario": null
                },
                {
                    "value": "1,30E-03",
                    "module": "C2",
                    "scenario": null
                },
                {
                    "value": "7,00E-03",
                    "module": "C3",
                    "scenario": null
                },
                {
                    "value": "4,50E-06",
                    "module": "C4",
                    "scenario": null
                },
                {
                    "value": "1,00E+00",
                    "module": "D",
                    "scenario": null
                },
                {
                    "value": "3,74E+01",
                    "module": "A1A3",
                    "scenario": null
                }
            ]
        },
        {
            "parameter": "PERT",
            "values": [
                {
                    "value": "2,20E+01",
                    "module": "A1",
                    "scenario": null
                },
                {
                    "value": "7,30E-02",
                    "module": "A2",
                    "scenario": null
                },
                {
                    "value": "5,00E+01",
                    "module": "A3",
                    "scenario": null
                },
                {
                    "value": "2,70E-02",
                    "module": "A4",
                    "scenario": null
                },
                {
                    "value": "0,00E+00",
                    "module": "C1",
                    "scenario": null
                },
                {
                    "value": "5,20E-03",
                    "module": "C2",
                    "scenario": null
                },
                {
                    "value": "7,60E-02",
                    "module": "C3",
                    "scenario": null
                },
                {
                    "value": "1,70E-05",
                    "module": "C4",
                    "scenario": null
                },
                {
                    "value": "7,50E+00",
                    "module": "D",
                    "scenario": null
                },
                {
                    "value": "7,21E+01",
                    "module": "A1A3",
                    "scenario": null
                }
            ]
        },
        {
            "parameter": "PENRE",
            "values": [
                {
                    "value": "3,10E+02",
                    "module": "A1",
                    "scenario": null
                },
                {
                    "value": "4,80E+01",
                    "module": "A2",
                    "scenario": null
                },
                {
                    "value": "1,40E+02",
                    "module": "A3",
                    "scenario": null
                },
                {
                    "value": "1,90E+01",
                    "module": "A4",
                    "scenario": null
                },
                {
                    "value": "0,00E+00",
                    "module": "C1",
                    "scenario": null
                },
                {
                    "value": "3,40E+00",
                    "module": "C2",
                    "scenario": null
                },
                {
                    "value": "6,20E-01",
                    "module": "C3",
                    "scenario": null
                },
                {
                    "value": "9,20E-03",
                    "module": "C4",
                    "scenario": null
                },
                {
                    "value": "-1,20E+02",
                    "module": "D",
                    "scenario": null
                },
                {
                    "value": "4,98E+02",
                    "module": "A1A3",
                    "scenario": null
                }
            ]
        },
        {
            "parameter": "PENRM",
            "values": [
                {
                    "value": "4,40E-02",
                    "module": "A1",
                    "scenario": null
                },
                {
                    "value": "2,00E-05",
                    "module": "A2",
                    "scenario": null
                },
                {
                    "value": "7,90E-03",
                    "module": "A3",
                    "scenario": null
                },
                {
                    "value": "3,40E-05",
                    "module": "A4",
                    "scenario": null
                },
                {
                    "value": "0,00E+00",
                    "module": "C1",
                    "scenario": null
                },
                {
                    "value": "1,40E-06",
                    "module": "C2",
                    "scenario": null
                },
                {
                    "value": "2,30E-05",
                    "module": "C3",
                    "scenario": null
                },
                {
                    "value": "2,10E-08",
                    "module": "C4",
                    "scenario": null
                },
                {
                    "value": "-5,50E-03",
                    "module": "D",
                    "scenario": null
                },
                {
                    "value": "5,19E-02",
                    "module": "A1A3",
                    "scenario": null
                }
            ]
        },
        {
            "parameter": "PENRT",
            "values": [
                {
                    "value": "3,10E+02",
                    "module": "A1",
                    "scenario": null
                },
                {
                    "value": "4,80E+01",
                    "module": "A2",
                    "scenario": null
                },
                {
                    "value": "1,40E+02",
                    "module": "A3",
                    "scenario": null
                },
                {
                    "value": "1,90E+01",
                    "module": "A4",
                    "scenario": null
                },
                {
                    "value": "0,00E+00",
                    "module": "C1",
                    "scenario": null
                },
                {
                    "value": "3,40E+00",
                    "module": "C2",
                    "scenario": null
                },
                {
                    "value": "6,20E-01",
                    "module": "C3",
                    "scenario": null
                },
                {
                    "value": "9,20E-03",
                    "module": "C4",
                    "scenario": null
                },
                {
                    "value": "-1,20E+02",
                    "module": "D",
                    "scenario": null
                },
                {
                    "value": "4,98E+02",
                    "module": "A1A3",
                    "scenario": null
                }
            ]
        },
        {
            "parameter": "SM",
            "values": [
                {
                    "value": "1,30E+01",
                    "module": "A1",
                    "scenario": null
                },
                {
                    "value": "0,00E+00",
                    "module": "A2",
                    "scenario": null
                },
                {
                    "value": "0,00E+00",
                    "module": "A3",
                    "scenario": null
                },
                {
                    "value": "0,00E+00",
                    "module": "A4",
                    "scenario": null
                },
                {
                    "value": "0,00E+00",
                    "module": "C1",
                    "scenario": null
                },
                {
                    "value": "0,00E+00",
                    "module": "C2",
                    "scenario": null
                },
                {
                    "value": "0,00E+00",
                    "module": "C3",
                    "scenario": null
                },
                {
                    "value": "0,00E+00",
                    "module": "C4",
                    "scenario": null
                },
                {
                    "value": "0,00E+00",
                    "module": "D",
                    "scenario": null
                },
                {
                    "value": "1,30E+01",
                    "module": "A1A3",
                    "scenario": null
                }
            ]
        },
        {
            "parameter": "RSF",
            "values": [
                {
                    "value": "0,00E+00",
                    "module": "A1",
                    "scenario": null
                },
                {
                    "value": "0,00E+00",
                    "module": "A2",
                    "scenario": null
                },
                {
                    "value": "0,00E+00",
                    "module": "A3",
                    "scenario": null
                },
                {
                    "value": "0,00E+00",
                    "module": "A4",
                    "scenario": null
                },
                {
                    "value": "0,00E+00",
                    "module": "C1",
                    "scenario": null
                },
                {
                    "value": "0,00E+00",
                    "module": "C2",
                    "scenario": null
                },
                {
                    "value": "0,00E+00",
                    "module": "C3",
                    "scenario": null
                },
                {
                    "value": "0,00E+00",
                    "module": "C4",
                    "scenario": null
                },
                {
                    "value": "0,00E+00",
                    "module": "D",
                    "scenario": null
                },
                {
                    "value": "0,00E+00",
                    "module": "A1A3",
                    "scenario": null
                }
            ]
        },
        {
            "parameter": "NRSF",
            "values": [
                {
                    "value": "0,00E+00",
                    "module": "A1",
                    "scenario": null
                },
                {
                    "value": "0,00E+00",
                    "module": "A2",
                    "scenario": null
                },
                {
                    "value": "0,00E+00",
                    "module": "A3",
                    "scenario": null
                },
                {
                    "value": "0,00E+00",
                    "module": "A4",
                    "scenario": null
                },
                {
                    "value": "0,00E+00",
                    "module": "C1",
                    "scenario": null
                },
                {
                    "value": "0,00E+00",
                    "module": "C2",
                    "scenario": null
                },
                {
                    "value": "0,00E+00",
                    "module": "C3",
                    "scenario": null
                },
                {
                    "value": "0,00E+00",
                    "module": "C4",
                    "scenario": null
                },
                {
                    "value": "0,00E+00",
                    "module": "D",
                    "scenario": null
                },
                {
                    "value": "0,00E+00",
                    "module": "A1A3",
                    "scenario": null
                }
            ]
        },
        {
            "parameter": "FW",
            "values": [
                {
                    "value": "4,40E-01",
                    "module": "A1",
                    "scenario": null
                },
                {
                    "value": "1,20E-04",
                    "module": "A2",
                    "scenario": null
                },
                {
                    "value": "6,00E-02",
                    "module": "A3",
                    "scenario": null
                },
                {
                    "value": "5,40E-05",
                    "module": "A4",
                    "scenario": null
                },
                {
                    "value": "0,00E+00",
                    "module": "C1",
                    "scenario": null
                },
                {
                    "value": "8,70E-06",
                    "module": "C2",
                    "scenario": null
                },
                {
                    "value": "2,60E-04",
                    "module": "C3",
                    "scenario": null
                },
                {
                    "value": "-7,90E-05",
                    "module": "C4",
                    "scenario": null
                },
                {
                    "value": "-5,90E-02",
                    "module": "D",
                    "scenario": null
                },
                {
                    "value": "5,00E-01",
                    "module": "A1A3",
                    "scenario": null
                }
            ]
        }
    ],
    "end_of_life_waste": [
        {
            "parameter": "HWD",
            "values": [
                {
                    "value": "1,00E-03",
                    "module": "A1",
                    "scenario": null
                },
                {
                    "value": "1,30E-04",
                    "module": "A2",
                    "scenario": null
                },
                {
                    "value": "1,40E-04",
                    "module": "A3",
                    "scenario": null
                },
                {
                    "value": "3,40E-05",
                    "module": "A4",
                    "scenario": null
                },
                {
                    "value": "0,00E+00",
                    "module": "C1",
                    "scenario": null
                },
                {
                    "value": "8,90E-06",
                    "module": "C2",
                    "scenario": null
                },
                {
                    "value": "2,20E-07",
                    "module": "C3",
                    "scenario": null
                },
                {
                    "value": "2,40E-08",
                    "module": "C4",
                    "scenario": null
                },
                {
                    "value": "-2,10E-03",
                    "module": "D",
                    "scenario": null
                },
                {
                    "value": "1,27E-03",
                    "module": "A1A3",
                    "scenario": null
                }
            ]
        },
        {
            "parameter": "NHWD",
            "values": [
                {
                    "value": "8,90E+00",
                    "module": "A1",
                    "scenario": null
                },
                {
                    "value": "2,00E-03",
                    "module": "A2",
                    "scenario": null
                },
                {
                    "value": "2,30E-01",
                    "module": "A3",
                    "scenario": null
                },
                {
                    "value": "8,30E-04",
                    "module": "A4",
                    "scenario": null
                },
                {
                    "value": "0,00E+00",
                    "module": "C1",
                    "scenario": null
                },
                {
                    "value": "1,40E-04",
                    "module": "C2",
                    "scenario": null
                },
                {
                    "value": "2,00E-03",
                    "module": "C3",
                    "scenario": null
                },
                {
                    "value": "6,20E-07",
                    "module": "C4",
                    "scenario": null
                },
                {
                    "value": "2,40E+00",
                    "module": "D",
                    "scenario": null
                },
                {
                    "value": "9,13E+00",
                    "module": "A1A3",
                    "scenario": null
                }
            ]
        },
        {
            "parameter": "RWD",
            "values": [
                {
                    "value": "8,70E-04",
                    "module": "A1",
                    "scenario": null
                },
                {
                    "value": "3,40E-04",
                    "module": "A2",
                    "scenario": null
                },
                {
                    "value": "3,20E-04",
                    "module": "A3",
                    "scenario": null
                },
                {
                    "value": "1,40E-04",
                    "module": "A4",
                    "scenario": null
                },
                {
                    "value": "0,00E+00",
                    "module": "C1",
                    "scenario": null
                },
                {
                    "value": "2,40E-05",
                    "module": "C2",
                    "scenario": null
                },
                {
                    "value": "2,00E-06",
                    "module": "C3",
                    "scenario": null
                },
                {
                    "value": "6,50E-08",
                    "module": "C4",
                    "scenario": null
                },
                {
                    "value": "2,40E-04",
                    "module": "D",
                    "scenario": null
                },
                {
                    "value": "1,53E-03",
                    "module": "A1A3",
                    "scenario": null
                }
            ]
        }
    ],
    "end_of_life_flow": [
        {
            "parameter": "CRU",
            "values": [
                {
                    "value": "0,00E+00",
                    "module": "A1",
                    "scenario": null
                },
                {
                    "value": "0,00E+00",
                    "module": "A2",
                    "scenario": null
                },
                {
                    "value": "0,00E+00",
                    "module": "A3",
                    "scenario": null
                },
                {
                    "value": "0,00E+00",
                    "module": "A4",
                    "scenario": null
                },
                {
                    "value": "0,00E+00",
                    "module": "C1",
                    "scenario": null
                },
                {
                    "value": "0,00E+00",
                    "module": "C2",
                    "scenario": null
                },
                {
                    "value": "0,00E+00",
                    "module": "C3",
                    "scenario": null
                },
                {
                    "value": "0,00E+00",
                    "module": "C4",
                    "scenario": null
                },
                {
                    "value": "0,00E+00",
                    "module": "D",
                    "scenario": null
                },
                {
                    "value": "0,00E+00",
                    "module": "A1A3",
                    "scenario": null
                }
            ]
        },
        {
            "parameter": "MFR",
            "values": [
                {
                    "value": "0,00E+00",
                    "module": "A1",
                    "scenario": null
                },
                {
                    "value": "0,00E+00",
                    "module": "A2",
                    "scenario": null
                },
                {
                    "value": "1,20E+00",
                    "module": "A3",
                    "scenario": null
                },
                {
                    "value": "0,00E+00",
                    "module": "A4",
                    "scenario": null
                },
                {
                    "value": "0,00E+00",
                    "module": "C1",
                    "scenario": null
                },
                {
                    "value": "0,00E+00",
                    "module": "C2",
                    "scenario": null
                },
                {
                    "value": "1,80E+01",
                    "module": "C3",
                    "scenario": null
                },
                {
                    "value": "8,40E-02",
                    "module": "C4",
                    "scenario": null
                },
                {
                    "value": "0,00E+00",
                    "module": "D",
                    "scenario": null
                },
                {
                    "value": "1,20E+00",
                    "module": "A1A3",
                    "scenario": null
                }
            ]
        },
        {
            "parameter": "MER",
            "values": [
                {
                    "value": "0,00E+00",
                    "module": "A1",
                    "scenario": null
                },
                {
                    "value": "0,00E+00",
                    "module": "A2",
                    "scenario": null
                },
                {
                    "value": "0,00E+00",
                    "module": "A3",
                    "scenario": null
                },
                {
                    "value": "0,00E+00",
                    "module": "A4",
                    "scenario": null
                },
                {
                    "value": "0,00E+00",
                    "module": "C1",
                    "scenario": null
                },
                {
                    "value": "0,00E+00",
                    "module": "C2",
                    "scenario": null
                },
                {
                    "value": "0,00E+00",
                    "module": "C3",
                    "scenario": null
                },
                {
                    "value": "0,00E+00",
                    "module": "C4",
                    "scenario": null
                },
                {
                    "value": "0,00E+00",
                    "module": "D",
                    "scenario": null
                },
                {
                    "value": "0,00E+00",
                    "module": "A1A3",
                    "scenario": null
                }
            ]
        },
        {
            "parameter": "EEE",
            "values": [
                {
                    "value": "0,00E+00",
                    "module": "A1",
                    "scenario": null
                },
                {
                    "value": "0,00E+00",
                    "module": "A2",
                    "scenario": null
                },
                {
                    "value": "0,00E+00",
                    "module": "A3",
                    "scenario": null
                },
                {
                    "value": "0,00E+00",
                    "module": "A4",
                    "scenario": null
                },
                {
                    "value": "0,00E+00",
                    "module": "C1",
                    "scenario": null
                },
                {
                    "value": "0,00E+00",
                    "module": "C2",
                    "scenario": null
                },
                {
                    "value": "0,00E+00",
                    "module": "C3",
                    "scenario": null
                },
                {
                    "value": "0,00E+00",
                    "module": "C4",
                    "scenario": null
                },
                {
                    "value": "0,00E+00",
                    "module": "D",
                    "scenario": null
                },
                {
                    "value": "0,00E+00",
                    "module": "A1A3",
                    "scenario": null
                }
            ]
        },
        {
            "parameter": "EET",
            "values": [
                {
                    "value": "0,00E+00",
                    "module": "A1",
                    "scenario": null
                },
                {
                    "value": "0,00E+00",
                    "module": "A2",
                    "scenario": null
                },
                {
                    "value": "0,00E+00",
                    "module": "A3",
                    "scenario": null
                },
                {
                    "value": "0,00E+00",
                    "module": "A4",
                    "scenario": null
                },
                {
                    "value": "0,00E+00",
                    "module": "C1",
                    "scenario": null
                },
                {
                    "value": "0,00E+00",
                    "module": "C2",
                    "scenario": null
                },
                {
                    "value": "0,00E+00",
                    "module": "C3",
                    "scenario": null
                },
                {
                    "value": "0,00E+00",
                    "module": "C4",
                    "scenario": null
                },
                {
                    "value": "0,00E+00",
                    "module": "D",
                    "scenario": null
                },
                {
                    "value": "0,00E+00",
                    "module": "A1A3",
                    "scenario": null
                }
            ]
        }
    ]
}