{
    "product_name": "HB - Glassvegg Rammefelt",
    "epd_id": "NEPD-8186-7843",
    "compliance": [
        "EN 15804+A2",
        "ISO 14025",
        "ISO 21930"
    ],
    "producer_name": "Hodneland Bygginnredning AS",
    "environmental_impact": [
        {
            "parameter": "GWP-total",
            "values": [
                {
                    "value": "2,73E+01",
                    "module": "A1-A3",
                    "scenario": null
                },
                {
                    "value": "9,52E-01",
                    "module": "A4",
                    "scenario": null
                },
                {
                    "value": "1,39E+00",
                    "module": "A5",
                    "scenario": null
                },
                {
                    "value": "2,44E-02",
                    "module": "C1",
                    "scenario": null
                },
                {
                    "value": "2,70E-01",
                    "module": "C2",
                    "scenario": null
                },
                {
                    "value": "1,15E+01",
                    "module": "C3",
                    "scenario": null
                },
                {
                    "value": "6,81E-02",
                    "module": "C4",
                    "scenario": null
                },
                {
                    "value": "-1,48E+01",
                    "module": "D",
                    "scenario": null
                }
            ]
        },
        {
            "parameter": "GWP-fossil",
            "values": [
                {
                    "value": "3,16E+01",
                    "module": "A1-A3",
                    "scenario": null
                },
                {
                    "value": "9,52E-01",
                    "module": "A4",
                    "scenario": null
                },
                {
                    "value": "2,45E-02",
                    "module": "A5",
                    "scenario": null
                },
                {
                    "value": "2,44E-02",
                    "module": "C1",
                    "scenario": null
                },
                {
                    "value": "2,70E-01",
                    "module": "C2",
                    "scenario": null
                },
                {
                    "value": "6,67E+00",
                    "module": "C3",
                    "scenario": null
                },
                {
                    "value": "2,73E-02",
                    "module": "C4",
                    "scenario": null
                },
                {
                    "value": "-1,46E+01",
                    "module": "D",
                    "scenario": null
                }
            ]
        },
        {
            "parameter": "GWP-biogenic",
            "values": [
                {
                    "value": "-4,94E+00",
                    "module": "A1-A3",
                    "scenario": null
                },
                {
                    "value": "3,94E-04",
                    "module": "A4",
                    "scenario": null
                },
                {
                    "value": "1,36E+00",
                    "module": "A5",
                    "scenario": null
                },
                {
                    "value": "4,58E-06",
                    "module": "C1",
                    "scenario": null
                },
                {
                    "value": "1,12E-04",
                    "module": "C2",
                    "scenario": null
                },
                {
                    "value": "4,85E+00",
                    "module": "C3",
                    "scenario": null
                },
                {
                    "value": "4,08E-02",
                    "module": "C4",
                    "scenario": null
                },
                {
                    "value": "-1,41E-01",
                    "module": "D",
                    "scenario": null
                }
            ]
        },
        {
            "parameter": "GWP-luluc",
            "values": [
                {
                    "value": "6,55E-01",
                    "module": "A1-A3",
                    "scenario": null
                },
                {
                    "value": "3,39E-04",
                    "module": "A4",
                    "scenario": null
                },
                {
                    "value": "6,23E-06",
                    "module": "A5",
                    "scenario": null
                },
                {
                    "value": "1,92E-06",
                    "module": "C1",
                    "scenario": null
                },
                {
                    "value": "9,60E-05",
                    "module": "C2",
                    "scenario": null
                },
                {
                    "value": "1,13E-04",
                    "module": "C3",
                    "scenario": null
                },
                {
                    "value": "7,80E-06",
                    "module": "C4",
                    "scenario": null
                },
                {
                    "value": "-1,17E-02",
                    "module": "D",
                    "scenario": null
                }
            ]
        },
        {
            "parameter": "ODP",
            "values": [
                {
                    "value": "3,34E-06",
                    "module": "A1-A3",
                    "scenario": null
                },
                {
                    "value": "2,16E-07",
                    "module": "A4",
                    "scenario": null
                },
                {
                    "value": "3,88E-09",
                    "module": "A5",
                    "scenario": null
                },
                {
                    "value": "5,28E-09",
                    "module": "C1",
                    "scenario": null
                },
                {
                    "value": "6,11E-08",
                    "module": "C2",
                    "scenario": null
                },
                {
                    "value": "4,44E-08",
                    "module": "C3",
                    "scenario": null
                },
                {
                    "value": "8,05E-09",
                    "module": "C4",
                    "scenario": null
                },
                {
                    "value": "-1,52E-02",
                    "module": "D",
                    "scenario": null
                }
            ]
        },
        {
            "parameter": "AP",
            "values": [
                {
                    "value": "2,00E-01",
                    "module": "A1-A3",
                    "scenario": null
                },
                {
                    "value": "2,74E-03",
                    "module": "A4",
                    "scenario": null
                },
                {
                    "value": "1,95E-04",
                    "module": "A5",
                    "scenario": null
                },
                {
                    "value": "2,55E-04",
                    "module": "C1",
                    "scenario": null
                },
                {
                    "value": "7,75E-04",
                    "module": "C2",
                    "scenario": null
                },
                {
                    "value": "9,63E-04",
                    "module": "C3",
                    "scenario": null
                },
                {
                    "value": "1,85E-04",
                    "module": "C4",
                    "scenario": null
                },
                {
                    "value": "-1,54E-01",
                    "module": "D",
                    "scenario": null
                }
            ]
        },
        {
            "parameter": "POCP",
            "values": [
                {
                    "value": "1,11E-01",
                    "module": "A1-A3",
                    "scenario": null
                },
                {
                    "value": "2,32E-03",
                    "module": "A4",
                    "scenario": null
                },
                {
                    "value": "2,30E-04",
                    "module": "A5",
                    "scenario": null
                },
                {
                    "value": "3,40E-04",
                    "module": "C1",
                    "scenario": null
                },
                {
                    "value": "6,57E-04",
                    "module": "C2",
                    "scenario": null
                },
                {
                    "value": "8,80E-04",
                    "module": "C3",
                    "scenario": null
                },
                {
                    "value": "2,21E-04",
                    "module": "C4",
                    "scenario": null
                },
                {
                    "value": "-7,42E-02",
                    "module": "D",
                    "scenario": null
                }
            ]
        },
        {
            "parameter": "ADPE",
            "values": [
                {
                    "value": "2,30E-04",
                    "module": "A1-A3",
                    "scenario": null
                },
                {
                    "value": "2,63E-05",
                    "module": "A4",
                    "scenario": null
                },
                {
                    "value": "3,94E-07",
                    "module": "A5",
                    "scenario": null
                },
                {
                    "value": "3,75E-08",
                    "module": "C1",
                    "scenario": null
                },
                {
                    "value": "7,45E-06",
                    "module": "C2",
                    "scenario": null
                },
                {
                    "value": "1,79E-06",
                    "module": "C3",
                    "scenario": null
                },
                {
                    "value": "4,41E-07",
                    "module": "C4",
                    "scenario": null
                },
                {
                    "value": "-1,22E-03",
                    "module": "D",
                    "scenario": null
                }
            ]
        },
        {
            "parameter": "ADPF",
            "values": [
                {
                    "value": "4,30E+02",
                    "module": "A1-A3",
                    "scenario": null
                },
                {
                    "value": "1,44E+01",
                    "module": "A4",
                    "scenario": null
                },
                {
                    "value": "2,86E-01",
                    "module": "A5",
                    "scenario": null
                },
                {
                    "value": "3,36E-01",
                    "module": "C1",
                    "scenario": null
                },
                {
                    "value": "4,08E+00",
                    "module": "C2",
                    "scenario": null
                },
                {
                    "value": "1,17E+00",
                    "module": "C3",
                    "scenario": null
                },
                {
                    "value": "5,95E-01",
                    "module": "C4",
                    "scenario": null
                },
                {
                    "value": "-1,57E+02",
                    "module": "D",
                    "scenario": null
                }
            ]
        },
        {
            "parameter": "WDP",
            "values": [
                {
                    "value": "1,55E+03",
                    "module": "A1-A3",
                    "scenario": null
                },
                {
                    "value": "1,39E+01",
                    "module": "A4",
                    "scenario": null
                },
                {
                    "value": "4,42E-01",
                    "module": "A5",
                    "scenario": null
                },
                {
                    "value": "7,14E-02",
                    "module": "C1",
                    "scenario": null
                },
                {
                    "value": "3,94E+00",
                    "module": "C2",
                    "scenario": null
                },
                {
                    "value": "-1,93E+01",
                    "module": "C3",
                    "scenario": null
                },
                {
                    "value": "1,46E+00",
                    "module": "C4",
                    "scenario": null
                },
                {
                    "value": "-1,70E+02",
                    "module": "D",
                    "scenario": null
                }
            ]
        },
        {
            "parameter": "EP-freshwater",
            "values": [
                {
                    "value": "1,06E-02",
                    "module": "A1-A3",
                    "scenario": null
                },
                {
                    "value": "7,60E-06",
                    "module": "A4",
                    "scenario": null
                },
                {
                    "value": "2,91E-07",
                    "module": "A5",
                    "scenario": null
                },
                {
                    "value": "8,89E-08",
                    "module": "C1",
                    "scenario": null
                },
                {
                    "value": "2,15E-06",
                    "module": "C2",
                    "scenario": null
                },
                {
                    "value": "4,51E-06",
                    "module": "C3",
                    "scenario": null
                },
                {
                    "value": "5,11E-07",
                    "module": "C4",
                    "scenario": null
                },
                {
                    "value": "-2,75E-04",
                    "module": "D",
                    "scenario": null
                }
            ]
        },
        {
            "parameter": "EP-marine",
            "values": [
                {
                    "value": "3,80E-02",
                    "module": "A1-A3",
                    "scenario": null
                },
                {
                    "value": "5,41E-04",
                    "module": "A4",
                    "scenario": null
                },
                {
                    "value": "8,38E-05",
                    "module": "A5",
                    "scenario": null
                },
                {
                    "value": "1,13E-04",
                    "module": "C1",
                    "scenario": null
                },
                {
                    "value": "1,53E-04",
                    "module": "C2",
                    "scenario": null
                },
                {
                    "value": "3,58E-04",
                    "module": "C3",
                    "scenario": null
                },
                {
                    "value": "1,32E-04",
                    "module": "C4",
                    "scenario": null
                },
                {
                    "value": "-2,45E-02",
                    "module": "D",
                    "scenario": null
                }
            ]
        },
        {
            "parameter": "EP-terrestrial",
            "values": [
                {
                    "value": "4,13E-01",
                    "module": "A1-A3",
                    "scenario": null
                },
                {
                    "value": "6,05E-03",
                    "module": "A4",
                    "scenario": null
                },
                {
                    "value": "8,96E-04",
                    "module": "A5",
                    "scenario": null
                },
                {
                    "value": "1,24E-03",
                    "module": "C1",
                    "scenario": null
                },
                {
                    "value": "1,72E-03",
                    "module": "C2",
                    "scenario": null
                },
                {
                    "value": "3,56E-03",
                    "module": "C3",
                    "scenario": null
                },
                {
                    "value": "7,24E-04",
                    "module": "C4",
                    "scenario": null
                },
                {
                    "value": "-3,00E-01",
                    "module": "D",
                    "scenario": null
                }
            ]
        },
        {
            "parameter": "GWP-IOBC",
            "values": [
                {
                    "value": "3,26E+01",
                    "module": "A1-A3",
                    "scenario": null
                },
                {
                    "value": "9,52E-01",
                    "module": "A4",
                    "scenario": null
                },
                {
                    "value": "2,45E-02",
                    "module": "A5",
                    "scenario": null
                },
                {
                    "value": "2,44E-02",
                    "module": "C1",
                    "scenario": null
                },
                {
                    "value": "2,70E-01",
                    "module": "C2",
                    "scenario": null
                },
                {
                    "value": "3,60E+00",
                    "module": "C3",
                    "scenario": null
                },
                {
                    "value": "7,39E-02",
                    "module": "C4",
                    "scenario": null
                },
                {
                    "value": "-1,48E+01",
                    "module": "D",
                    "scenario": null
                }
            ]
        }
    ],
    "additional_environmental_impact": [
        {
            "parameter": "PM",
            "values": [
                {
                    "value": "8,61E-07",
                    "module": "A1-A3",
                    "scenario": null
                },
                {
                    "value": "5,83E-08",
                    "module": "A4",
                    "scenario": null
                },
                {
                    "value": "2,39E-09",
                    "module": "A5",
                    "scenario": null
                },
                {
                    "value": "6,76E-09",
                    "module": "C1",
                    "scenario": null
                },
                {
                    "value": "1,65E-08",
                    "module": "C2",
                    "scenario": null
                },
                {
                    "value": "6,69E-09",
                    "module": "C3",
                    "scenario": null
                },
                {
                    "value": "3,38E-09",
                    "module": "C4",
                    "scenario": null
                },
                {
                    "value": "-1,63E-06",
                    "module": "D",
                    "scenario": null
                }
            ]
        },
        {
            "parameter": "ETP-fw",
            "values": [
                {
                    "value": "1,45E+02",
                    "module": "A1-A3",
                    "scenario": null
                },
                {
                    "value": "1,07E+01",
                    "module": "A4",
                    "scenario": null
                },
                {
                    "value": "3,25E-01",
                    "module": "A5",
                    "scenario": null
                },
                {
                    "value": "1,84E-01",
                    "module": "C1",
                    "scenario": null
                },
                {
                    "value": "3,02E+00",
                    "module": "C2",
                    "scenario": null
                },
                {
                    "value": "1,76E+01",
                    "module": "C3",
                    "scenario": null
                },
                {
                    "value": "5,10E-01",
                    "module": "C4",
                    "scenario": null
                },
                {
                    "value": "-3,24E+02",
                    "module": "D",
                    "scenario": null
                }
            ]
        },
        {
            "parameter": "HTP-c",
            "values": [
                {
                    "value": "1,24E-08",
                    "module": "A1-A3",
                    "scenario": null
                },
                {
                    "value": "0,00E+00",
                    "module": "A4",
                    "scenario": null
                },
                {
                    "value": "3,60E-11",
                    "module": "A5",
                    "scenario": null
                },
                {
                    "value": "0,00E+00",
                    "module": "C1",
                    "scenario": null
                },
                {
                    "value": "0,00E+00",
                    "module": "C2",
                    "scenario": null
                },
                {
                    "value": "5,62E-10",
                    "module": "C3",
                    "scenario": null
                },
                {
                    "value": "1,50E-11",
                    "module": "C4",
                    "scenario": null
                },
                {
                    "value": "-3,94E-09",
                    "module": "D",
                    "scenario": null
                }
            ]
        },
        {
            "parameter": "HTP-nc",
            "values": [
                {
                    "value": "1,26E-07",
                    "module": "A1-A3",
                    "scenario": null
                },
                {
                    "value": "1,17E-08",
                    "module": "A4",
                    "scenario": null
                },
                {
                    "value": "1,73E-09",
                    "module": "A5",
                    "scenario": null
                },
                {
                    "value": "1,67E-10",
                    "module": "C1",
                    "scenario": null
                },
                {
                    "value": "3,30E-09",
                    "module": "C2",
                    "scenario": null
                },
                {
                    "value": "1,17E-08",
                    "module": "C3",
                    "scenario": null
                },
                {
                    "value": "3,87E-10",
                    "module": "C4",
                    "scenario": null
                },
                {
                    "value": "-1,21E-07",
                    "module": "D",
                    "scenario": null
                }
            ]
        },
        {
            "parameter": "SQP",
            "values": [
                {
                    "value": "1,18E+03",
                    "module": "A1-A3",
                    "scenario": null
                },
                {
                    "value": "1,01E+01",
                    "module": "A4",
                    "scenario": null
                },
                {
                    "value": "1,61E-01",
                    "module": "A5",
                    "scenario": null
                },
                {
                    "value": "4,27E-02",
                    "module": "C1",
                    "scenario": null
                },
                {
                    "value": "2,85E+00",
                    "module": "C2",
                    "scenario": null
                },
                {
                    "value": "2,37E-01",
                    "module": "C3",
                    "scenario": null
                },
                {
                    "value": "1,27E+00",
                    "module": "C4",
                    "scenario": null
                },
                {
                    "value": "-1,26E+02",
                    "module": "D",
                    "scenario": null
                }
            ]
        },
        {
            "parameter": "IRP",
            "values": [
                {
                    "value": "4,92E-01",
                    "module": "A1-A3",
                    "scenario": null
                },
                {
                    "value": "6,29E-02",
                    "module": "A4",
                    "scenario": null
                },
                {
                    "value": "1,04E-03",
                    "module": "A5",
                    "scenario": null
                },
                {
                    "value": "1,44E-03",
                    "module": "C1",
                    "scenario": null
                },
                {
                    "value": "1,78E-02",
                    "module": "C2",
                    "scenario": null
                },
                {
                    "value": "4,56E-03",
                    "module": "C3",
                    "scenario": null
                },
                {
                    "value": "2,43E-03",
                    "module": "C4",
                    "scenario": null
                },
                {
                    "value": "-3,92E-01",
                    "module": "D",
                    "scenario": null
                }
            ]
        }
    ],
    "resource_use": [
        {
            "parameter": "PERE",
            "values": [
                {
                    "value": "2,38E+02",
                    "module": "A1-A3",
                    "scenario": null
                },
                {
                    "value": "2,06E-01",
                    "module": "A4",
                    "scenario": null
                },
                {
                    "value": "5,87E-03",
                    "module": "A5",
                    "scenario": null
                },
                {
                    "value": "1,82E-03",
                    "module": "C1",
                    "scenario": null
                },
                {
                    "value": "5,84E-02",
                    "module": "C2",
                    "scenario": null
                },
                {
                    "value": "1,13E-01",
                    "module": "C3",
                    "scenario": null
                },
                {
                    "value": "1,23E-02",
                    "module": "C4",
                    "scenario": null
                },
                {
                    "value": "-3,16E+01",
                    "module": "D",
                    "scenario": null
                }
            ]
        },
        {
            "parameter": "PERM",
            "values": [
                {
                    "value": "5,56E+01",
                    "module": "A1-A3",
                    "scenario": null
                },
                {
                    "value": "0,00E+00",
                    "module": "A4",
                    "scenario": null
                },
                {
                    "value": "-1,25E+01",
                    "module": "A5",
                    "scenario": null
                },
                {
                    "value": "0,00E+00",
                    "module": "C1",
                    "scenario": null
                },
                {
                    "value": "0,00E+00",
                    "module": "C2",
                    "scenario": null
                },
                {
                    "value": "-4,19E+01",
                    "module": "C3",
                    "scenario": null
                },
                {
                    "value": "0,00E+00",
                    "module": "C4",
                    "scenario": null
                },
                {
                    "value": "0,00E+00",
                    "module": "D",
                    "scenario": null
                }
            ]
        },
        {
            "parameter": "PERT",
            "values": [
                {
                    "value": "2,93E+02",
                    "module": "A1-A3",
                    "scenario": null
                },
                {
                    "value": "2,06E-01",
                    "module": "A4",
                    "scenario": null
                },
                {
                    "value": "-1,25E+01",
                    "module": "A5",
                    "scenario": null
                },
                {
                    "value": "1,82E-03",
                    "module": "C1",
                    "scenario": null
                },
                {
                    "value": "5,84E-02",
                    "module": "C2",
                    "scenario": null
                },
                {
                    "value": "-4,18E+01",
                    "module": "C3",
                    "scenario": null
                },
                {
                    "value": "1,23E-02",
                    "module": "C4",
                    "scenario": null
                },
                {
                    "value": "-3,16E+01",
                    "module": "D",
                    "scenario": null
                }
            ]
        },
        {
            "parameter": "PENRE",
            "values": [
                {
                    "value": "4,30E+02",
                    "module": "A1-A3",
                    "scenario": null
                },
                {
                    "value": "1,44E+01",
                    "module": "A4",
                    "scenario": null
                },
                {
                    "value": "2,86E-01",
                    "module": "A5",
                    "scenario": null
                },
                {
                    "value": "3,36E-01",
                    "module": "C1",
                    "scenario": null
                },
                {
                    "value": "4,08E+00",
                    "module": "C2",
                    "scenario": null
                },
                {
                    "value": "1,47E+00",
                    "module": "C3",
                    "scenario": null
                },
                {
                    "value": "5,95E-01",
                    "module": "C4",
                    "scenario": null
                },
                {
                    "value": "-1,57E+02",
                    "module": "D",
                    "scenario": null
                }
            ]
        },
        {
            "parameter": "PENRM",
            "values": [
                {
                    "value": "6,13E+00",
                    "module": "A1-A3",
                    "scenario": null
                },
                {
                    "value": "0,00E+00",
                    "module": "A4",
                    "scenario": null
                },
                {
                    "value": "-1,27E-01",
                    "module": "A5",
                    "scenario": null
                },
                {
                    "value": "0,00E+00",
                    "module": "C1",
                    "scenario": null
                },
                {
                    "value": "0,00E+00",
                    "module": "C2",
                    "scenario": null
                },
                {
                    "value": "-1,22E+00",
                    "module": "C3",
                    "scenario": null
                },
                {
                    "value": "0,00E+00",
                    "module": "C4",
                    "scenario": null
                },
                {
                    "value": "0,00E+00",
                    "module": "D",
                    "scenario": null
                }
            ]
        },
        {
            "parameter": "PENRT",
            "values": [
                {
                    "value": "4,36E+02",
                    "module": "A1-A3",
                    "scenario": null
                },
                {
                    "value": "1,44E+01",
                    "module": "A4",
                    "scenario": null
                },
                {
                    "value": "1,58E-01",
                    "module": "A5",
                    "scenario": null
                },
                {
                    "value": "3,36E-01",
                    "module": "C1",
                    "scenario": null
                },
                {
                    "value": "4,08E+00",
                    "module": "C2",
                    "scenario": null
                },
                {
                    "value": "2,44E-01",
                    "module": "C3",
                    "scenario": null
                },
                {
                    "value": "5,95E-01",
                    "module": "C4",
                    "scenario": null
                },
                {
                    "value": "-1,57E+02",
                    "module": "D",
                    "scenario": null
                }
            ]
        },
        {
            "parameter": "SM",
            "values": [
                {
                    "value": "0,00E+00",
                    "module": "A1-A3",
                    "scenario": null
                },
                {
                    "value": "0,00E+00",
                    "module": "A4",
                    "scenario": null
                },
                {
                    "value": "0,00E+00",
                    "module": "A5",
                    "scenario": null
                },
                {
                    "value": "1,65E-04",
                    "module": "C1",
                    "scenario": null
                },
                {
                    "value": "0,00E+00",
                    "module": "C2",
                    "scenario": null
                },
                {
                    "value": "0,00E+00",
                    "module": "C3",
                    "scenario": null
                },
                {
                    "value": "0,00E+00",
                    "module": "C4",
                    "scenario": null
                },
                {
                    "value": "0,00E+00",
                    "module": "D",
                    "scenario": null
                }
            ]
        },
        {
            "parameter": "RSF",
            "values": [
                {
                    "value": "5,80E-01",
                    "module": "A1-A3",
                    "scenario": null
                },
                {
                    "value": "7,37E-03",
                    "module": "A4",
                    "scenario": null
                },
                {
                    "value": "1,71E-04",
                    "module": "A5",
                    "scenario": null
                },
                {
                    "value": "4,47E-05",
                    "module": "C1",
                    "scenario": null
                },
                {
                    "value": "2,09E-03",
                    "module": "C2",
                    "scenario": null
                },
                {
                    "value": "2,83E-03",
                    "module": "C3",
                    "scenario": null
                },
                {
                    "value": "3,15E-04",
                    "module": "C4",
                    "scenario": null
                },
                {
                    "value": "-4,77E-03",
                    "module": "D",
                    "scenario": null
                }
            ]
        },
        {
            "parameter": "NRSF",
            "values": [
                {
                    "value": "2,91E-01",
                    "module": "A1-A3",
                    "scenario": null
                },
                {
                    "value": "2,64E-02",
                    "module": "A4",
                    "scenario": null
                },
                {
                    "value": "1,94E-03",
                    "module": "A5",
                    "scenario": null
                },
                {
                    "value": "6,58E-04",
                    "module": "C1",
                    "scenario": null
                },
                {
                    "value": "7,47E-03",
                    "module": "C2",
                    "scenario": null
                },
                {
                    "value": "0,00E+00",
                    "module": "C3",
                    "scenario": null
                },
                {
                    "value": "6,99E-03",
                    "module": "C4",
                    "scenario": null
                },
                {
                    "value": "-1,09E+00",
                    "module": "D",
                    "scenario": null
                }
            ]
        },
        {
            "parameter": "FW",
            "values": [
                {
                    "value": "1,18E+00",
                    "module": "A1-A3",
                    "scenario": null
                },
                {
                    "value": "1,54E-03",
                    "module": "A4",
                    "scenario": null
                },
                {
                    "value": "2,08E-04",
                    "module": "A5",
                    "scenario": null
                },
                {
                    "value": "1,73E-05",
                    "module": "C1",
                    "scenario": null
                },
                {
                    "value": "4,36E-04",
                    "module": "C2",
                    "scenario": null
                },
                {
                    "value": "2,03E-03",
                    "module": "C3",
                    "scenario": null
                },
                {
                    "value": "5,46E-04",
                    "module": "C4",
                    "scenario": null
                },
                {
                    "value": "-1,03E-01",
                    "module": "D",
                    "scenario": null
                }
            ]
        }
    ],
    "end_of_life_waste": [
        {
            "parameter": "HWD",
            "values": [
                {
                    "value": "5,08E+01",
                    "module": "A1-A3",
                    "scenario": null
                },
                {
                    "value": "7,42E-04",
                    "module": "A4",
                    "scenario": null
                },
                {
                    "value": "0,00E+00",
                    "module": "A5",
                    "scenario": null
                },
                {
                    "value": "9,89E-06",
                    "module": "C1",
                    "scenario": null
                },
                {
                    "value": "2,10E-04",
                    "module": "C2",
                    "scenario": null
                },
                {
                    "value": "0,00E+00",
                    "module": "C3",
                    "scenario": null
                },
                {
                    "value": "2,68E+00",
                    "module": "C4",
                    "scenario": null
                },
                {
                    "value": "-5,34E-02",
                    "module": "D",
                    "scenario": null
                }
            ]
        },
        {
            "parameter": "NHWD",
            "values": [
                {
                    "value": "6,57E+00",
                    "module": "A1-A3",
                    "scenario": null
                },
                {
                    "value": "7,00E-01",
                    "module": "A4",
                    "scenario": null
                },
                {
                    "value": "9,03E-01",
                    "module": "A5",
                    "scenario": null
                },
                {
                    "value": "3,98E-04",
                    "module": "C1",
                    "scenario": null
                },
                {
                    "value": "1,98E-01",
                    "module": "C2",
                    "scenario": null
                },
                {
                    "value": "3,63E+00",
                    "module": "C3",
                    "scenario": null
                },
                {
                    "value": "1,93E-01",
                    "module": "C4",
                    "scenario": null
                },
                {
                    "value": "-1,04E+00",
                    "module": "D",
                    "scenario": null
                }
            ]
        },
        {
            "parameter": "RWD",
            "values": [
                {
                    "value": "6,66E-03",
                    "module": "A1-A3",
                    "scenario": null
                },
                {
                    "value": "9,80E-05",
                    "module": "A4",
                    "scenario": null
                },
                {
                    "value": "0,00E+00",
                    "module": "A5",
                    "scenario": null
                },
                {
                    "value": "2,33E-06",
                    "module": "C1",
                    "scenario": null
                },
                {
                    "value": "2,78E-05",
                    "module": "C2",
                    "scenario": null
                },
                {
                    "value": "0,00E+00",
                    "module": "C3",
                    "scenario": null
                },
                {
                    "value": "4,47E-06",
                    "module": "C4",
                    "scenario": null
                },
                {
                    "value": "-5,21E-04",
                    "module": "D",
                    "scenario": null
                }
            ]
        }
    ],
    "end_of_life_flow": [
        {
            "parameter": "CRU",
            "values": [
                {
                    "value": "0,00E+00",
                    "module": "A1-A3",
                    "scenario": null
                },
                {
                    "value": "0,00E+00",
                    "module": "A4",
                    "scenario": null
                },
                {
                    "value": "0,00E+00",
                    "module": "A5",
                    "scenario": null
                },
                {
                    "value": "0,00E+00",
                    "module": "C1",
                    "scenario": null
                },
                {
                    "value": "0,00E+00",
                    "module": "C2",
                    "scenario": null
                },
                {
                    "value": "0,00E+00",
                    "module": "C3",
                    "scenario": null
                },
                {
                    "value": "0,00E+00",
                    "module": "C4",
                    "scenario": null
                },
                {
                    "value": "0,00E+00",
                    "module": "D",
                    "scenario": null
                }
            ]
        },
        {
            "parameter": "MFR",
            "values": [
                {
                    "value": "7,75E-02",
                    "module": "A1-A3",
                    "scenario": null
                },
                {
                    "value": "0,00E+00",
                    "module": "A4",
                    "scenario": null
                },
                {
                    "value": "1,55E-03",
                    "module": "A5",
                    "scenario": null
                },
                {
                    "value": "1,62E-04",
                    "module": "C1",
                    "scenario": null
                },
                {
                    "value": "0,00E+00",
                    "module": "C2",
                    "scenario": null
                },
                {
                    "value": "1,48E+01",
                    "module": "C3",
                    "scenario": null
                },
                {
                    "value": "0,00E+00",
                    "module": "C4",
                    "scenario": null
                },
                {
                    "value": "0,00E+00",
                    "module": "D",
                    "scenario": null
                }
            ]
        },
        {
            "parameter": "MER",
            "values": [
                {
                    "value": "1,67E+00",
                    "module": "A1-A3",
                    "scenario": null
                },
                {
                    "value": "0,00E+00",
                    "module": "A4",
                    "scenario": null
                },
                {
                    "value": "8,93E-01",
                    "module": "A5",
                    "scenario": null
                },
                {
                    "value": "5,02E-07",
                    "module": "C1",
                    "scenario": null
                },
                {
                    "value": "0,00E+00",
                    "module": "C2",
                    "scenario": null
                },
                {
                    "value": "3,63E+00",
                    "module": "C3",
                    "scenario": null
                },
                {
                    "value": "0,00E+00",
                    "module": "C4",
                    "scenario": null
                },
                {
                    "value": "0,00E+00",
                    "module": "D",
                    "scenario": null
                }
            ]
        },
        {
            "parameter": "EEE",
            "values": [
                {
                    "value": "9,99E-01",
                    "module": "A1-A3",
                    "scenario": null
                },
                {
                    "value": "0,00E+00",
                    "module": "A4",
                    "scenario": null
                },
                {
                    "value": "6,21E-01",
                    "module": "A5",
                    "scenario": null
                },
                {
                    "value": "1,72E-06",
                    "module": "C1",
                    "scenario": null
                },
                {
                    "value": "0,00E+00",
                    "module": "C2",
                    "scenario": null
                },
                {
                    "value": "1,14E-02",
                    "module": "C3",
                    "scenario": null
                },
                {
                    "value": "0,00E+00",
                    "module": "C4",
                    "scenario": null
                },
                {
                    "value": "0,00E+00",
                    "module": "D",
                    "scenario": null
                }
            ]
        },
        {
            "parameter": "EET",
            "values": [
                {
                    "value": "1,51E+01",
                    "module": "A1-A3",
                    "scenario": null
                },
                {
                    "value": "0,00E+00",
                    "module": "A4",
                    "scenario": null
                },
                {
                    "value": "9,39E+00",
                    "module": "A5",
                    "scenario": null
                },
                {
                    "value": "2,61E-05",
                    "module": "C1",
                    "scenario": null
                },
                {
                    "value": "0,00E+00",
                    "module": "C2",
                    "scenario": null
                },
                {
                    "value": "1,72E-01",
                    "module": "C3",
                    "scenario": null
                },
                {
                    "value": "0,00E+00",
                    "module": "C4",
                    "scenario": null
                },
                {
                    "value": "0,00E+00",
                    "module": "D",
                    "scenario": null
                }
            ]
        }
    ]
}