{
    "product_name": "Sense Surface 600x600 Sensor",
    "epd_id": "NEPD-8683-8347",
    "compliance": [
        "EN 15804+A2",
        "ISO 14025",
        "ISO 21930"
    ],
    "producer_name": "SG Armaturen AS",
    "environmental_impact": [
        {
            "parameter": "GWP-total",
            "values": [
                {
                    "value": "6,32E+01",
                    "module": "A1",
                    "scenario": null
                },
                {
                    "value": "1,87E-01",
                    "module": "A2",
                    "scenario": null
                },
                {
                    "value": "2,47E+00",
                    "module": "A3",
                    "scenario": null
                },
                {
                    "value": "3,04E+00",
                    "module": "A4",
                    "scenario": null
                },
                {
                    "value": "7,71E-01",
                    "module": "A5",
                    "scenario": null
                },
                {
                    "value": "2,46E+01",
                    "module": "B6",
                    "scenario": null
                },
                {
                    "value": "0,00E+00",
                    "module": "C1",
                    "scenario": null
                },
                {
                    "value": "3,37E-01",
                    "module": "C2",
                    "scenario": null
                },
                {
                    "value": "2,21E+00",
                    "module": "C3",
                    "scenario": null
                },
                {
                    "value": "1,31E-01",
                    "module": "C4",
                    "scenario": null
                },
                {
                    "value": "-5,87E+00",
                    "module": "D",
                    "scenario": null
                },
                {
                    "value": "6,58E+01",
                    "module": "A1A3",
                    "scenario": null
                }
            ]
        },
        {
            "parameter": "GWP-fossil",
            "values": [
                {
                    "value": "6,30E+01",
                    "module": "A1",
                    "scenario": null
                },
                {
                    "value": "1,87E-01",
                    "module": "A2",
                    "scenario": null
                },
                {
                    "value": "2,47E+00",
                    "module": "A3",
                    "scenario": null
                },
                {
                    "value": "3,04E+00",
                    "module": "A4",
                    "scenario": null
                },
                {
                    "value": "7,28E-03",
                    "module": "A5",
                    "scenario": null
                },
                {
                    "value": "2,38E+01",
                    "module": "B6",
                    "scenario": null
                },
                {
                    "value": "0,00E+00",
                    "module": "C1",
                    "scenario": null
                },
                {
                    "value": "3,36E-01",
                    "module": "C2",
                    "scenario": null
                },
                {
                    "value": "2,21E+00",
                    "module": "C3",
                    "scenario": null
                },
                {
                    "value": "1,31E-01",
                    "module": "C4",
                    "scenario": null
                },
                {
                    "value": "-5,82E+00",
                    "module": "D",
                    "scenario": null
                },
                {
                    "value": "6,57E+01",
                    "module": "A1A3",
                    "scenario": null
                }
            ]
        },
        {
            "parameter": "GWP-biogenic",
            "values": [
                {
                    "value": "6,56E-02",
                    "module": "A1",
                    "scenario": null
                },
                {
                    "value": "7,27E-05",
                    "module": "A2",
                    "scenario": null
                },
                {
                    "value": "3,83E-04",
                    "module": "A3",
                    "scenario": null
                },
                {
                    "value": "1,08E-03",
                    "module": "A4",
                    "scenario": null
                },
                {
                    "value": "7,64E-01",
                    "module": "A5",
                    "scenario": null
                },
                {
                    "value": "6,58E-01",
                    "module": "B6",
                    "scenario": null
                },
                {
                    "value": "0,00E+00",
                    "module": "C1",
                    "scenario": null
                },
                {
                    "value": "1,39E-04",
                    "module": "C2",
                    "scenario": null
                },
                {
                    "value": "1,83E-04",
                    "module": "C3",
                    "scenario": null
                },
                {
                    "value": "2,15E-05",
                    "module": "C4",
                    "scenario": null
                },
                {
                    "value": "-1,15E-02",
                    "module": "D",
                    "scenario": null
                },
                {
                    "value": "6,61E-02",
                    "module": "A1A3",
                    "scenario": null
                }
            ]
        },
        {
            "parameter": "GWP-luluc",
            "values": [
                {
                    "value": "8,01E-02",
                    "module": "A1",
                    "scenario": null
                },
                {
                    "value": "6,82E-05",
                    "module": "A2",
                    "scenario": null
                },
                {
                    "value": "2,69E-04",
                    "module": "A3",
                    "scenario": null
                },
                {
                    "value": "1,50E-03",
                    "module": "A4",
                    "scenario": null
                },
                {
                    "value": "2,41E-06",
                    "module": "A5",
                    "scenario": null
                },
                {
                    "value": "9,82E-02",
                    "module": "B6",
                    "scenario": null
                },
                {
                    "value": "0,00E+00",
                    "module": "C1",
                    "scenario": null
                },
                {
                    "value": "1,20E-04",
                    "module": "C2",
                    "scenario": null
                },
                {
                    "value": "1,57E-04",
                    "module": "C3",
                    "scenario": null
                },
                {
                    "value": "1,31E-04",
                    "module": "C4",
                    "scenario": null
                },
                {
                    "value": "-3,36E-02",
                    "module": "D",
                    "scenario": null
                },
                {
                    "value": "8,04E-02",
                    "module": "A1A3",
                    "scenario": null
                }
            ]
        },
        {
            "parameter": "ODP",
            "values": [
                {
                    "value": "2,83E-06",
                    "module": "A1",
                    "scenario": null
                },
                {
                    "value": "4,06E-08",
                    "module": "A2",
                    "scenario": null
                },
                {
                    "value": "9,08E-08",
                    "module": "A3",
                    "scenario": null
                },
                {
                    "value": "6,70E-07",
                    "module": "A4",
                    "scenario": null
                },
                {
                    "value": "1,54E-09",
                    "module": "A5",
                    "scenario": null
                },
                {
                    "value": "1,63E-06",
                    "module": "B6",
                    "scenario": null
                },
                {
                    "value": "0,00E+00",
                    "module": "C1",
                    "scenario": null
                },
                {
                    "value": "7,62E-08",
                    "module": "C2",
                    "scenario": null
                },
                {
                    "value": "8,95E-09",
                    "module": "C3",
                    "scenario": null
                },
                {
                    "value": "7,46E-09",
                    "module": "C4",
                    "scenario": null
                },
                {
                    "value": "-9,02E-03",
                    "module": "D",
                    "scenario": null
                },
                {
                    "value": "2,96E-06",
                    "module": "A1A3",
                    "scenario": null
                }
            ]
        },
        {
            "parameter": "AP",
            "values": [
                {
                    "value": "4,08E-01",
                    "module": "A1",
                    "scenario": null
                },
                {
                    "value": "5,58E-04",
                    "module": "A2",
                    "scenario": null
                },
                {
                    "value": "1,26E-02",
                    "module": "A3",
                    "scenario": null
                },
                {
                    "value": "4,51E-02",
                    "module": "A4",
                    "scenario": null
                },
                {
                    "value": "3,45E-05",
                    "module": "A5",
                    "scenario": null
                },
                {
                    "value": "1,86E-01",
                    "module": "B6",
                    "scenario": null
                },
                {
                    "value": "0,00E+00",
                    "module": "C1",
                    "scenario": null
                },
                {
                    "value": "9,66E-04",
                    "module": "C2",
                    "scenario": null
                },
                {
                    "value": "7,53E-04",
                    "module": "C3",
                    "scenario": null
                },
                {
                    "value": "2,45E-04",
                    "module": "C4",
                    "scenario": null
                },
                {
                    "value": "-9,95E-02",
                    "module": "D",
                    "scenario": null
                },
                {
                    "value": "4,21E-01",
                    "module": "A1A3",
                    "scenario": null
                }
            ]
        },
        {
            "parameter": "POCP",
            "values": [
                {
                    "value": "2,46E-01",
                    "module": "A1",
                    "scenario": null
                },
                {
                    "value": "4,60E-04",
                    "module": "A2",
                    "scenario": null
                },
                {
                    "value": "1,22E-02",
                    "module": "A3",
                    "scenario": null
                },
                {
                    "value": "3,27E-02",
                    "module": "A4",
                    "scenario": null
                },
                {
                    "value": "3,55E-05",
                    "module": "A5",
                    "scenario": null
                },
                {
                    "value": "7,16E-02",
                    "module": "B6",
                    "scenario": null
                },
                {
                    "value": "0,00E+00",
                    "module": "C1",
                    "scenario": null
                },
                {
                    "value": "8,19E-04",
                    "module": "C2",
                    "scenario": null
                },
                {
                    "value": "7,17E-04",
                    "module": "C3",
                    "scenario": null
                },
                {
                    "value": "2,95E-04",
                    "module": "C4",
                    "scenario": null
                },
                {
                    "value": "-3,60E-02",
                    "module": "D",
                    "scenario": null
                },
                {
                    "value": "2,58E-01",
                    "module": "A1A3",
                    "scenario": null
                }
            ]
        },
        {
            "parameter": "ADPE",
            "values": [
                {
                    "value": "4,74E-03",
                    "module": "A1",
                    "scenario": null
                },
                {
                    "value": "5,01E-06",
                    "module": "A2",
                    "scenario": null
                },
                {
                    "value": "5,76E-06",
                    "module": "A3",
                    "scenario": null
                },
                {
                    "value": "5,90E-05",
                    "module": "A4",
                    "scenario": null
                },
                {
                    "value": "1,77E-07",
                    "module": "A5",
                    "scenario": null
                },
                {
                    "value": "1,78E-03",
                    "module": "B6",
                    "scenario": null
                },
                {
                    "value": "0,00E+00",
                    "module": "C1",
                    "scenario": null
                },
                {
                    "value": "9,29E-06",
                    "module": "C2",
                    "scenario": null
                },
                {
                    "value": "7,49E-07",
                    "module": "C3",
                    "scenario": null
                },
                {
                    "value": "2,56E-07",
                    "module": "C4",
                    "scenario": null
                },
                {
                    "value": "-1,68E-03",
                    "module": "D",
                    "scenario": null
                },
                {
                    "value": "4,75E-03",
                    "module": "A1A3",
                    "scenario": null
                }
            ]
        },
        {
            "parameter": "ADPF",
            "values": [
                {
                    "value": "7,65E+02",
                    "module": "A1",
                    "scenario": null
                },
                {
                    "value": "2,76E+00",
                    "module": "A2",
                    "scenario": null
                },
                {
                    "value": "2,24E+01",
                    "module": "A3",
                    "scenario": null
                },
                {
                    "value": "4,30E+01",
                    "module": "A4",
                    "scenario": null
                },
                {
                    "value": "1,02E-01",
                    "module": "A5",
                    "scenario": null
                },
                {
                    "value": "3,25E+02",
                    "module": "B6",
                    "scenario": null
                },
                {
                    "value": "0,00E+00",
                    "module": "C1",
                    "scenario": null
                },
                {
                    "value": "5,08E+00",
                    "module": "C2",
                    "scenario": null
                },
                {
                    "value": "1,01E+00",
                    "module": "C3",
                    "scenario": null
                },
                {
                    "value": "6,86E-01",
                    "module": "C4",
                    "scenario": null
                },
                {
                    "value": "-6,07E+01",
                    "module": "D",
                    "scenario": null
                },
                {
                    "value": "7,90E+02",
                    "module": "A1A3",
                    "scenario": null
                }
            ]
        },
        {
            "parameter": "WDP",
            "values": [
                {
                    "value": "1,10E+03",
                    "module": "A1",
                    "scenario": null
                },
                {
                    "value": "8,99E-01",
                    "module": "A2",
                    "scenario": null
                },
                {
                    "value": "2,09E+00",
                    "module": "A3",
                    "scenario": null
                },
                {
                    "value": "2,78E+01",
                    "module": "A4",
                    "scenario": null
                },
                {
                    "value": "1,29E-01",
                    "module": "A5",
                    "scenario": null
                },
                {
                    "value": "5,66E+04",
                    "module": "B6",
                    "scenario": null
                },
                {
                    "value": "0,00E+00",
                    "module": "C1",
                    "scenario": null
                },
                {
                    "value": "4,92E+00",
                    "module": "C2",
                    "scenario": null
                },
                {
                    "value": "8,70E+00",
                    "module": "C3",
                    "scenario": null
                },
                {
                    "value": "1,03E+01",
                    "module": "C4",
                    "scenario": null
                },
                {
                    "value": "-6,78E+02",
                    "module": "D",
                    "scenario": null
                },
                {
                    "value": "1,10E+03",
                    "module": "A1A3",
                    "scenario": null
                }
            ]
        },
        {
            "parameter": "EP-freshwater",
            "values": [
                {
                    "value": "4,70E-03",
                    "module": "A1",
                    "scenario": null
                },
                {
                    "value": "1,75E-06",
                    "module": "A2",
                    "scenario": null
                },
                {
                    "value": "4,48E-05",
                    "module": "A3",
                    "scenario": null
                },
                {
                    "value": "1,98E-05",
                    "module": "A4",
                    "scenario": null
                },
                {
                    "value": "5,98E-08",
                    "module": "A5",
                    "scenario": null
                },
                {
                    "value": "1,71E-03",
                    "module": "B6",
                    "scenario": null
                },
                {
                    "value": "0,00E+00",
                    "module": "C1",
                    "scenario": null
                },
                {
                    "value": "2,69E-06",
                    "module": "C2",
                    "scenario": null
                },
                {
                    "value": "2,76E-06",
                    "module": "C3",
                    "scenario": null
                },
                {
                    "value": "9,72E-07",
                    "module": "C4",
                    "scenario": null
                },
                {
                    "value": "-6,72E-04",
                    "module": "D",
                    "scenario": null
                },
                {
                    "value": "4,75E-03",
                    "module": "A1A3",
                    "scenario": null
                }
            ]
        },
        {
            "parameter": "EP-marine",
            "values": [
                {
                    "value": "6,41E-02",
                    "module": "A1",
                    "scenario": null
                },
                {
                    "value": "1,10E-04",
                    "module": "A2",
                    "scenario": null
                },
                {
                    "value": "2,95E-03",
                    "module": "A3",
                    "scenario": null
                },
                {
                    "value": "1,08E-02",
                    "module": "A4",
                    "scenario": null
                },
                {
                    "value": "1,14E-05",
                    "module": "A5",
                    "scenario": null
                },
                {
                    "value": "2,04E-02",
                    "module": "B6",
                    "scenario": null
                },
                {
                    "value": "0,00E+00",
                    "module": "C1",
                    "scenario": null
                },
                {
                    "value": "1,91E-04",
                    "module": "C2",
                    "scenario": null
                },
                {
                    "value": "2,75E-04",
                    "module": "C3",
                    "scenario": null
                },
                {
                    "value": "1,85E-04",
                    "module": "C4",
                    "scenario": null
                },
                {
                    "value": "-8,49E-03",
                    "module": "D",
                    "scenario": null
                },
                {
                    "value": "6,71E-02",
                    "module": "A1A3",
                    "scenario": null
                }
            ]
        },
        {
            "parameter": "EP-terrestrial",
            "values": [
                {
                    "value": "6,87E-01",
                    "module": "A1",
                    "scenario": null
                },
                {
                    "value": "1,23E-03",
                    "module": "A2",
                    "scenario": null
                },
                {
                    "value": "3,25E-02",
                    "module": "A3",
                    "scenario": null
                },
                {
                    "value": "1,21E-01",
                    "module": "A4",
                    "scenario": null
                },
                {
                    "value": "1,23E-04",
                    "module": "A5",
                    "scenario": null
                },
                {
                    "value": "2,66E-01",
                    "module": "B6",
                    "scenario": null
                },
                {
                    "value": "0,00E+00",
                    "module": "C1",
                    "scenario": null
                },
                {
                    "value": "2,14E-03",
                    "module": "C2",
                    "scenario": null
                },
                {
                    "value": "2,88E-03",
                    "module": "C3",
                    "scenario": null
                },
                {
                    "value": "8,60E-04",
                    "module": "C4",
                    "scenario": null
                },
                {
                    "value": "-1,01E-01",
                    "module": "D",
                    "scenario": null
                },
                {
                    "value": "7,20E-01",
                    "module": "A1A3",
                    "scenario": null
                }
            ]
        },
        {
            "parameter": "GWP-IOBC",
            "values": [
                {
                    "value": "6,39E+01",
                    "module": "A1",
                    "scenario": null
                },
                {
                    "value": "1,87E-01",
                    "module": "A2",
                    "scenario": null
                },
                {
                    "value": "2,35E+00",
                    "module": "A3",
                    "scenario": null
                },
                {
                    "value": "3,04E+00",
                    "module": "A4",
                    "scenario": null
                },
                {
                    "value": "7,28E-03",
                    "module": "A5",
                    "scenario": null
                },
                {
                    "value": "2,45E+01",
                    "module": "B6",
                    "scenario": null
                },
                {
                    "value": "0,00E+00",
                    "module": "C1",
                    "scenario": null
                },
                {
                    "value": "3,37E-01",
                    "module": "C2",
                    "scenario": null
                },
                {
                    "value": "2,21E+00",
                    "module": "C3",
                    "scenario": null
                },
                {
                    "value": "1,37E-01",
                    "module": "C4",
                    "scenario": null
                },
                {
                    "value": "-7,39E+00",
                    "module": "D",
                    "scenario": null
                },
                {
                    "value": "6,64E+01",
                    "module": "A1A3",
                    "scenario": null
                }
            ]
        }
    ],
    "additional_environmental_impact": [
        {
            "parameter": "PM",
            "values": [
                {
                    "value": "3,99E-06",
                    "module": "A1",
                    "scenario": null
                },
                {
                    "value": "1,21E-08",
                    "module": "A2",
                    "scenario": null
                },
                {
                    "value": "1,48E-07",
                    "module": "A3",
                    "scenario": null
                },
                {
                    "value": "1,12E-07",
                    "module": "A4",
                    "scenario": null
                },
                {
                    "value": "5,09E-10",
                    "module": "A5",
                    "scenario": null
                },
                {
                    "value": "1,33E-06",
                    "module": "B6",
                    "scenario": null
                },
                {
                    "value": "0,00E+00",
                    "module": "C1",
                    "scenario": null
                },
                {
                    "value": "2,06E-08",
                    "module": "C2",
                    "scenario": null
                },
                {
                    "value": "4,02E-09",
                    "module": "C3",
                    "scenario": null
                },
                {
                    "value": "4,49E-09",
                    "module": "C4",
                    "scenario": null
                },
                {
                    "value": "-5,71E-07",
                    "module": "D",
                    "scenario": null
                },
                {
                    "value": "4,15E-06",
                    "module": "A1A3",
                    "scenario": null
                }
            ]
        },
        {
            "parameter": "ETP-fw",
            "values": [
                {
                    "value": "3,27E+03",
                    "module": "A1",
                    "scenario": null
                },
                {
                    "value": "2,24E+00",
                    "module": "A2",
                    "scenario": null
                },
                {
                    "value": "5,59E+01",
                    "module": "A3",
                    "scenario": null
                },
                {
                    "value": "2,96E+01",
                    "module": "A4",
                    "scenario": null
                },
                {
                    "value": "1,36E-01",
                    "module": "A5",
                    "scenario": null
                },
                {
                    "value": "1,48E+03",
                    "module": "B6",
                    "scenario": null
                },
                {
                    "value": "0,00E+00",
                    "module": "C1",
                    "scenario": null
                },
                {
                    "value": "3,77E+00",
                    "module": "C2",
                    "scenario": null
                },
                {
                    "value": "5,77E+00",
                    "module": "C3",
                    "scenario": null
                },
                {
                    "value": "6,06E+02",
                    "module": "C4",
                    "scenario": null
                },
                {
                    "value": "-7,41E+02",
                    "module": "D",
                    "scenario": null
                },
                {
                    "value": "3,33E+03",
                    "module": "A1A3",
                    "scenario": null
                }
            ]
        },
        {
            "parameter": "HTP-c",
            "values": [
                {
                    "value": "1,37E-07",
                    "module": "A1",
                    "scenario": null
                },
                {
                    "value": "0,00E+00",
                    "module": "A2",
                    "scenario": null
                },
                {
                    "value": "6,81E-10",
                    "module": "A3",
                    "scenario": null
                },
                {
                    "value": "0,00E+00",
                    "module": "A4",
                    "scenario": null
                },
                {
                    "value": "4,00E-12",
                    "module": "A5",
                    "scenario": null
                },
                {
                    "value": "7,07E-08",
                    "module": "B6",
                    "scenario": null
                },
                {
                    "value": "0,00E+00",
                    "module": "C1",
                    "scenario": null
                },
                {
                    "value": "0,00E+00",
                    "module": "C2",
                    "scenario": null
                },
                {
                    "value": "1,20E-09",
                    "module": "C3",
                    "scenario": null
                },
                {
                    "value": "9,40E-11",
                    "module": "C4",
                    "scenario": null
                },
                {
                    "value": "-2,22E-08",
                    "module": "D",
                    "scenario": null
                },
                {
                    "value": "1,37E-07",
                    "module": "A1A3",
                    "scenario": null
                }
            ]
        },
        {
            "parameter": "HTP-nc",
            "values": [
                {
                    "value": "1,92E-06",
                    "module": "A1",
                    "scenario": null
                },
                {
                    "value": "2,19E-09",
                    "module": "A2",
                    "scenario": null
                },
                {
                    "value": "1,08E-07",
                    "module": "A3",
                    "scenario": null
                },
                {
                    "value": "2,21E-08",
                    "module": "A4",
                    "scenario": null
                },
                {
                    "value": "1,71E-10",
                    "module": "A5",
                    "scenario": null
                },
                {
                    "value": "1,66E-06",
                    "module": "B6",
                    "scenario": null
                },
                {
                    "value": "0,00E+00",
                    "module": "C1",
                    "scenario": null
                },
                {
                    "value": "4,12E-09",
                    "module": "C2",
                    "scenario": null
                },
                {
                    "value": "6,90E-08",
                    "module": "C3",
                    "scenario": null
                },
                {
                    "value": "1,08E-09",
                    "module": "C4",
                    "scenario": null
                },
                {
                    "value": "6,46E-08",
                    "module": "D",
                    "scenario": null
                },
                {
                    "value": "2,03E-06",
                    "module": "A1A3",
                    "scenario": null
                }
            ]
        },
        {
            "parameter": "SQP",
            "values": [
                {
                    "value": "1,69E+02",
                    "module": "A1",
                    "scenario": null
                },
                {
                    "value": "1,89E+00",
                    "module": "A2",
                    "scenario": null
                },
                {
                    "value": "4,37E+00",
                    "module": "A3",
                    "scenario": null
                },
                {
                    "value": "2,12E+01",
                    "module": "A4",
                    "scenario": null
                },
                {
                    "value": "6,83E-02",
                    "module": "A5",
                    "scenario": null
                },
                {
                    "value": "1,64E+02",
                    "module": "B6",
                    "scenario": null
                },
                {
                    "value": "0,00E+00",
                    "module": "C1",
                    "scenario": null
                },
                {
                    "value": "3,56E+00",
                    "module": "C2",
                    "scenario": null
                },
                {
                    "value": "2,25E-01",
                    "module": "C3",
                    "scenario": null
                },
                {
                    "value": "1,74E+00",
                    "module": "C4",
                    "scenario": null
                },
                {
                    "value": "-2,48E+01",
                    "module": "D",
                    "scenario": null
                },
                {
                    "value": "1,75E+02",
                    "module": "A1A3",
                    "scenario": null
                }
            ]
        },
        {
            "parameter": "IRP",
            "values": [
                {
                    "value": "2,23E+00",
                    "module": "A1",
                    "scenario": null
                },
                {
                    "value": "1,15E-02",
                    "module": "A2",
                    "scenario": null
                },
                {
                    "value": "3,24E-02",
                    "module": "A3",
                    "scenario": null
                },
                {
                    "value": "1,86E-01",
                    "module": "A4",
                    "scenario": null
                },
                {
                    "value": "4,36E-04",
                    "module": "A5",
                    "scenario": null
                },
                {
                    "value": "5,89E+00",
                    "module": "B6",
                    "scenario": null
                },
                {
                    "value": "0,00E+00",
                    "module": "C1",
                    "scenario": null
                },
                {
                    "value": "2,22E-02",
                    "module": "C2",
                    "scenario": null
                },
                {
                    "value": "4,35E-03",
                    "module": "C3",
                    "scenario": null
                },
                {
                    "value": "3,40E-03",
                    "module": "C4",
                    "scenario": null
                },
                {
                    "value": "-1,28E-01",
                    "module": "D",
                    "scenario": null
                },
                {
                    "value": "2,27E+00",
                    "module": "A1A3",
                    "scenario": null
                }
            ]
        }
    ],
    "resource_use": [
        {
            "parameter": "PERE",
            "values": [
                {
                    "value": "6,46E+01",
                    "module": "A1",
                    "scenario": null
                },
                {
                    "value": "3,12E-02",
                    "module": "A2",
                    "scenario": null
                },
                {
                    "value": "1,83E+00",
                    "module": "A3",
                    "scenario": null
                },
                {
                    "value": "4,89E-01",
                    "module": "A4",
                    "scenario": null
                },
                {
                    "value": "1,68E-03",
                    "module": "A5",
                    "scenario": null
                },
                {
                    "value": "4,21E+03",
                    "module": "B6",
                    "scenario": null
                },
                {
                    "value": "0,00E+00",
                    "module": "C1",
                    "scenario": null
                },
                {
                    "value": "7,28E-02",
                    "module": "C2",
                    "scenario": null
                },
                {
                    "value": "1,12E-01",
                    "module": "C3",
                    "scenario": null
                },
                {
                    "value": "1,09E-01",
                    "module": "C4",
                    "scenario": null
                },
                {
                    "value": "-2,09E+01",
                    "module": "D",
                    "scenario": null
                },
                {
                    "value": "6,64E+01",
                    "module": "A1A3",
                    "scenario": null
                }
            ]
        },
        {
            "parameter": "PERM",
            "values": [
                {
                    "value": "3,05E+00",
                    "module": "A1",
                    "scenario": null
                },
                {
                    "value": "0,00E+00",
                    "module": "A2",
                    "scenario": null
                },
                {
                    "value": "0,00E+00",
                    "module": "A3",
                    "scenario": null
                },
                {
                    "value": "0,00E+00",
                    "module": "A4",
                    "scenario": null
                },
                {
                    "value": "-2,63E+00",
                    "module": "A5",
                    "scenario": null
                },
                {
                    "value": "0,00E+00",
                    "module": "B6",
                    "scenario": null
                },
                {
                    "value": "0,00E+00",
                    "module": "C1",
                    "scenario": null
                },
                {
                    "value": "0,00E+00",
                    "module": "C2",
                    "scenario": null
                },
                {
                    "value": "0,00E+00",
                    "module": "C3",
                    "scenario": null
                },
                {
                    "value": "0,00E+00",
                    "module": "C4",
                    "scenario": null
                },
                {
                    "value": "0,00E+00",
                    "module": "D",
                    "scenario": null
                },
                {
                    "value": "3,05E+00",
                    "module": "A1A3",
                    "scenario": null
                }
            ]
        },
        {
            "parameter": "PERT",
            "values": [
                {
                    "value": "6,76E+01",
                    "module": "A1",
                    "scenario": null
                },
                {
                    "value": "3,12E-02",
                    "module": "A2",
                    "scenario": null
                },
                {
                    "value": "1,83E+00",
                    "module": "A3",
                    "scenario": null
                },
                {
                    "value": "4,89E-01",
                    "module": "A4",
                    "scenario": null
                },
                {
                    "value": "-2,63E+00",
                    "module": "A5",
                    "scenario": null
                },
                {
                    "value": "4,21E+03",
                    "module": "B6",
                    "scenario": null
                },
                {
                    "value": "0,00E+00",
                    "module": "C1",
                    "scenario": null
                },
                {
                    "value": "7,28E-02",
                    "module": "C2",
                    "scenario": null
                },
                {
                    "value": "1,12E-01",
                    "module": "C3",
                    "scenario": null
                },
                {
                    "value": "1,09E-01",
                    "module": "C4",
                    "scenario": null
                },
                {
                    "value": "-2,09E+01",
                    "module": "D",
                    "scenario": null
                },
                {
                    "value": "6,95E+01",
                    "module": "A1A3",
                    "scenario": null
                }
            ]
        },
        {
            "parameter": "PENRE",
            "values": [
                {
                    "value": "7,57E+02",
                    "module": "A1",
                    "scenario": null
                },
                {
                    "value": "2,76E+00",
                    "module": "A2",
                    "scenario": null
                },
                {
                    "value": "2,24E+01",
                    "module": "A3",
                    "scenario": null
                },
                {
                    "value": "4,30E+01",
                    "module": "A4",
                    "scenario": null
                },
                {
                    "value": "1,02E-01",
                    "module": "A5",
                    "scenario": null
                },
                {
                    "value": "3,25E+02",
                    "module": "B6",
                    "scenario": null
                },
                {
                    "value": "0,00E+00",
                    "module": "C1",
                    "scenario": null
                },
                {
                    "value": "5,08E+00",
                    "module": "C2",
                    "scenario": null
                },
                {
                    "value": "1,01E+00",
                    "module": "C3",
                    "scenario": null
                },
                {
                    "value": "6,86E-01",
                    "module": "C4",
                    "scenario": null
                },
                {
                    "value": "-6,07E+01",
                    "module": "D",
                    "scenario": null
                },
                {
                    "value": "7,82E+02",
                    "module": "A1A3",
                    "scenario": null
                }
            ]
        },
        {
            "parameter": "PENRM",
            "values": [
                {
                    "value": "4,95E+01",
                    "module": "A1",
                    "scenario": null
                },
                {
                    "value": "0,00E+00",
                    "module": "A2",
                    "scenario": null
                },
                {
                    "value": "0,00E+00",
                    "module": "A3",
                    "scenario": null
                },
                {
                    "value": "0,00E+00",
                    "module": "A4",
                    "scenario": null
                },
                {
                    "value": "0,00E+00",
                    "module": "A5",
                    "scenario": null
                },
                {
                    "value": "0,00E+00",
                    "module": "B6",
                    "scenario": null
                },
                {
                    "value": "0,00E+00",
                    "module": "C1",
                    "scenario": null
                },
                {
                    "value": "0,00E+00",
                    "module": "C2",
                    "scenario": null
                },
                {
                    "value": "-5,10E+01",
                    "module": "C3",
                    "scenario": null
                },
                {
                    "value": "0,00E+00",
                    "module": "C4",
                    "scenario": null
                },
                {
                    "value": "0,00E+00",
                    "module": "D",
                    "scenario": null
                },
                {
                    "value": "4,95E+01",
                    "module": "A1A3",
                    "scenario": null
                }
            ]
        },
        {
            "parameter": "PENRT",
            "values": [
                {
                    "value": "8,06E+02",
                    "module": "A1",
                    "scenario": null
                },
                {
                    "value": "2,76E+00",
                    "module": "A2",
                    "scenario": null
                },
                {
                    "value": "2,24E+01",
                    "module": "A3",
                    "scenario": null
                },
                {
                    "value": "4,30E+01",
                    "module": "A4",
                    "scenario": null
                },
                {
                    "value": "1,02E-01",
                    "module": "A5",
                    "scenario": null
                },
                {
                    "value": "3,25E+02",
                    "module": "B6",
                    "scenario": null
                },
                {
                    "value": "0,00E+00",
                    "module": "C1",
                    "scenario": null
                },
                {
                    "value": "5,08E+00",
                    "module": "C2",
                    "scenario": null
                },
                {
                    "value": "-5,00E+01",
                    "module": "C3",
                    "scenario": null
                },
                {
                    "value": "6,86E-01",
                    "module": "C4",
                    "scenario": null
                },
                {
                    "value": "-6,07E+01",
                    "module": "D",
                    "scenario": null
                },
                {
                    "value": "8,32E+02",
                    "module": "A1A3",
                    "scenario": null
                }
            ]
        },
        {
            "parameter": "SM",
            "values": [
                {
                    "value": "9,13E-01",
                    "module": "A1",
                    "scenario": null
                },
                {
                    "value": "0,00E+00",
                    "module": "A2",
                    "scenario": null
                },
                {
                    "value": "0,00E+00",
                    "module": "A3",
                    "scenario": null
                },
                {
                    "value": "0,00E+00",
                    "module": "A4",
                    "scenario": null
                },
                {
                    "value": "0,00E+00",
                    "module": "A5",
                    "scenario": null
                },
                {
                    "value": "0,00E+00",
                    "module": "B6",
                    "scenario": null
                },
                {
                    "value": "0,00E+00",
                    "module": "C1",
                    "scenario": null
                },
                {
                    "value": "0,00E+00",
                    "module": "C2",
                    "scenario": null
                },
                {
                    "value": "0,00E+00",
                    "module": "C3",
                    "scenario": null
                },
                {
                    "value": "1,42E-03",
                    "module": "C4",
                    "scenario": null
                },
                {
                    "value": "1,09E-02",
                    "module": "D",
                    "scenario": null
                },
                {
                    "value": "9,13E-01",
                    "module": "A1A3",
                    "scenario": null
                }
            ]
        },
        {
            "parameter": "RSF",
            "values": [
                {
                    "value": "9,85E-02",
                    "module": "A1",
                    "scenario": null
                },
                {
                    "value": "6,11E-04",
                    "module": "A2",
                    "scenario": null
                },
                {
                    "value": "1,01E-03",
                    "module": "A3",
                    "scenario": null
                },
                {
                    "value": "1,58E-02",
                    "module": "A4",
                    "scenario": null
                },
                {
                    "value": "5,56E-05",
                    "module": "A5",
                    "scenario": null
                },
                {
                    "value": "3,30E+00",
                    "module": "B6",
                    "scenario": null
                },
                {
                    "value": "0,00E+00",
                    "module": "C1",
                    "scenario": null
                },
                {
                    "value": "2,60E-03",
                    "module": "C2",
                    "scenario": null
                },
                {
                    "value": "2,02E-03",
                    "module": "C3",
                    "scenario": null
                },
                {
                    "value": "1,25E-03",
                    "module": "C4",
                    "scenario": null
                },
                {
                    "value": "1,13E-01",
                    "module": "D",
                    "scenario": null
                },
                {
                    "value": "1,00E-01",
                    "module": "A1A3",
                    "scenario": null
                }
            ]
        },
        {
            "parameter": "NRSF",
            "values": [
                {
                    "value": "6,58E-02",
                    "module": "A1",
                    "scenario": null
                },
                {
                    "value": "5,18E-03",
                    "module": "A2",
                    "scenario": null
                },
                {
                    "value": "1,10E-02",
                    "module": "A3",
                    "scenario": null
                },
                {
                    "value": "8,60E-02",
                    "module": "A4",
                    "scenario": null
                },
                {
                    "value": "2,29E-04",
                    "module": "A5",
                    "scenario": null
                },
                {
                    "value": "8,23E+00",
                    "module": "B6",
                    "scenario": null
                },
                {
                    "value": "0,00E+00",
                    "module": "C1",
                    "scenario": null
                },
                {
                    "value": "9,31E-03",
                    "module": "C2",
                    "scenario": null
                },
                {
                    "value": "-6,41E-05",
                    "module": "C3",
                    "scenario": null
                },
                {
                    "value": "1,27E-02",
                    "module": "C4",
                    "scenario": null
                },
                {
                    "value": "2,76E+00",
                    "module": "D",
                    "scenario": null
                },
                {
                    "value": "8,20E-02",
                    "module": "A1A3",
                    "scenario": null
                }
            ]
        },
        {
            "parameter": "FW",
            "values": [
                {
                    "value": "4,66E-01",
                    "module": "A1",
                    "scenario": null
                },
                {
                    "value": "3,08E-04",
                    "module": "A2",
                    "scenario": null
                },
                {
                    "value": "1,40E-02",
                    "module": "A3",
                    "scenario": null
                },
                {
                    "value": "3,75E-03",
                    "module": "A4",
                    "scenario": null
                },
                {
                    "value": "4,81E-05",
                    "module": "A5",
                    "scenario": null
                },
                {
                    "value": "3,14E+01",
                    "module": "B6",
                    "scenario": null
                },
                {
                    "value": "0,00E+00",
                    "module": "C1",
                    "scenario": null
                },
                {
                    "value": "5,44E-04",
                    "module": "C2",
                    "scenario": null
                },
                {
                    "value": "2,96E-03",
                    "module": "C3",
                    "scenario": null
                },
                {
                    "value": "7,66E-04",
                    "module": "C4",
                    "scenario": null
                },
                {
                    "value": "-6,56E-02",
                    "module": "D",
                    "scenario": null
                },
                {
                    "value": "4,81E-01",
                    "module": "A1A3",
                    "scenario": null
                }
            ]
        }
    ],
    "end_of_life_waste": [
        {
            "parameter": "HWD",
            "values": [
                {
                    "value": "1,31E+00",
                    "module": "A1",
                    "scenario": null
                },
                {
                    "value": "2,49E-04",
                    "module": "A2",
                    "scenario": null
                },
                {
                    "value": "1,87E-03",
                    "module": "A3",
                    "scenario": null
                },
                {
                    "value": "2,18E-03",
                    "module": "A4",
                    "scenario": null
                },
                {
                    "value": "0,00E+00",
                    "module": "A5",
                    "scenario": null
                },
                {
                    "value": "2,09E-01",
                    "module": "B6",
                    "scenario": null
                },
                {
                    "value": "0,00E+00",
                    "module": "C1",
                    "scenario": null
                },
                {
                    "value": "2,62E-04",
                    "module": "C2",
                    "scenario": null
                },
                {
                    "value": "3,17E-05",
                    "module": "C3",
                    "scenario": null
                },
                {
                    "value": "1,03E-01",
                    "module": "C4",
                    "scenario": null
                },
                {
                    "value": "-1,52E-02",
                    "module": "D",
                    "scenario": null
                },
                {
                    "value": "1,31E+00",
                    "module": "A1A3",
                    "scenario": null
                }
            ]
        },
        {
            "parameter": "NHWD",
            "values": [
                {
                    "value": "3,32E+01",
                    "module": "A1",
                    "scenario": null
                },
                {
                    "value": "1,32E-01",
                    "module": "A2",
                    "scenario": null
                },
                {
                    "value": "2,33E-01",
                    "module": "A3",
                    "scenario": null
                },
                {
                    "value": "1,36E+00",
                    "module": "A4",
                    "scenario": null
                },
                {
                    "value": "4,50E-01",
                    "module": "A5",
                    "scenario": null
                },
                {
                    "value": "2,50E+01",
                    "module": "B6",
                    "scenario": null
                },
                {
                    "value": "0,00E+00",
                    "module": "C1",
                    "scenario": null
                },
                {
                    "value": "2,47E-01",
                    "module": "C2",
                    "scenario": null
                },
                {
                    "value": "4,29E-02",
                    "module": "C3",
                    "scenario": null
                },
                {
                    "value": "1,90E+00",
                    "module": "C4",
                    "scenario": null
                },
                {
                    "value": "-1,96E+00",
                    "module": "D",
                    "scenario": null
                },
                {
                    "value": "3,36E+01",
                    "module": "A1A3",
                    "scenario": null
                }
            ]
        },
        {
            "parameter": "RWD",
            "values": [
                {
                    "value": "1,29E-03",
                    "module": "A1",
                    "scenario": null
                },
                {
                    "value": "1,81E-05",
                    "module": "A2",
                    "scenario": null
                },
                {
                    "value": "4,36E-05",
                    "module": "A3",
                    "scenario": null
                },
                {
                    "value": "2,95E-04",
                    "module": "A4",
                    "scenario": null
                },
                {
                    "value": "0,00E+00",
                    "module": "A5",
                    "scenario": null
                },
                {
                    "value": "2,91E-03",
                    "module": "B6",
                    "scenario": null
                },
                {
                    "value": "0,00E+00",
                    "module": "C1",
                    "scenario": null
                },
                {
                    "value": "3,46E-05",
                    "module": "C2",
                    "scenario": null
                },
                {
                    "value": "1,58E-06",
                    "module": "C3",
                    "scenario": null
                },
                {
                    "value": "3,64E-06",
                    "module": "C4",
                    "scenario": null
                },
                {
                    "value": "-1,17E-04",
                    "module": "D",
                    "scenario": null
                },
                {
                    "value": "1,35E-03",
                    "module": "A1A3",
                    "scenario": null
                }
            ]
        }
    ],
    "end_of_life_flow": [
        {
            "parameter": "CRU",
            "values": [
                {
                    "value": "0,00E+00",
                    "module": "A1",
                    "scenario": null
                },
                {
                    "value": "0,00E+00",
                    "module": "A2",
                    "scenario": null
                },
                {
                    "value": "0,00E+00",
                    "module": "A3",
                    "scenario": null
                },
                {
                    "value": "0,00E+00",
                    "module": "A4",
                    "scenario": null
                },
                {
                    "value": "0,00E+00",
                    "module": "A5",
                    "scenario": null
                },
                {
                    "value": "0,00E+00",
                    "module": "B6",
                    "scenario": null
                },
                {
                    "value": "0,00E+00",
                    "module": "C1",
                    "scenario": null
                },
                {
                    "value": "0,00E+00",
                    "module": "C2",
                    "scenario": null
                },
                {
                    "value": "0,00E+00",
                    "module": "C3",
                    "scenario": null
                },
                {
                    "value": "0,00E+00",
                    "module": "C4",
                    "scenario": null
                },
                {
                    "value": "0,00E+00",
                    "module": "D",
                    "scenario": null
                },
                {
                    "value": "0,00E+00",
                    "module": "A1A3",
                    "scenario": null
                }
            ]
        },
        {
            "parameter": "MFR",
            "values": [
                {
                    "value": "0,00E+00",
                    "module": "A1",
                    "scenario": null
                },
                {
                    "value": "0,00E+00",
                    "module": "A2",
                    "scenario": null
                },
                {
                    "value": "1,15E-01",
                    "module": "A3",
                    "scenario": null
                },
                {
                    "value": "0,00E+00",
                    "module": "A4",
                    "scenario": null
                },
                {
                    "value": "4,19E-01",
                    "module": "A5",
                    "scenario": null
                },
                {
                    "value": "0,00E+00",
                    "module": "B6",
                    "scenario": null
                },
                {
                    "value": "0,00E+00",
                    "module": "C1",
                    "scenario": null
                },
                {
                    "value": "0,00E+00",
                    "module": "C2",
                    "scenario": null
                },
                {
                    "value": "3,50E+00",
                    "module": "C3",
                    "scenario": null
                },
                {
                    "value": "8,09E-05",
                    "module": "C4",
                    "scenario": null
                },
                {
                    "value": "-4,27E-04",
                    "module": "D",
                    "scenario": null
                },
                {
                    "value": "1,15E-01",
                    "module": "A1A3",
                    "scenario": null
                }
            ]
        },
        {
            "parameter": "MER",
            "values": [
                {
                    "value": "0,00E+00",
                    "module": "A1",
                    "scenario": null
                },
                {
                    "value": "0,00E+00",
                    "module": "A2",
                    "scenario": null
                },
                {
                    "value": "1,09E-02",
                    "module": "A3",
                    "scenario": null
                },
                {
                    "value": "0,00E+00",
                    "module": "A4",
                    "scenario": null
                },
                {
                    "value": "6,13E-07",
                    "module": "A5",
                    "scenario": null
                },
                {
                    "value": "0,00E+00",
                    "module": "B6",
                    "scenario": null
                },
                {
                    "value": "0,00E+00",
                    "module": "C1",
                    "scenario": null
                },
                {
                    "value": "0,00E+00",
                    "module": "C2",
                    "scenario": null
                },
                {
                    "value": "9,02E-01",
                    "module": "C3",
                    "scenario": null
                },
                {
                    "value": "1,98E-06",
                    "module": "C4",
                    "scenario": null
                },
                {
                    "value": "-5,62E-05",
                    "module": "D",
                    "scenario": null
                },
                {
                    "value": "1,09E-02",
                    "module": "A1A3",
                    "scenario": null
                }
            ]
        },
        {
            "parameter": "EEE",
            "values": [
                {
                    "value": "0,00E+00",
                    "module": "A1",
                    "scenario": null
                },
                {
                    "value": "0,00E+00",
                    "module": "A2",
                    "scenario": null
                },
                {
                    "value": "1,67E-02",
                    "module": "A3",
                    "scenario": null
                },
                {
                    "value": "0,00E+00",
                    "module": "A4",
                    "scenario": null
                },
                {
                    "value": "2,57E-02",
                    "module": "A5",
                    "scenario": null
                },
                {
                    "value": "0,00E+00",
                    "module": "B6",
                    "scenario": null
                },
                {
                    "value": "0,00E+00",
                    "module": "C1",
                    "scenario": null
                },
                {
                    "value": "0,00E+00",
                    "module": "C2",
                    "scenario": null
                },
                {
                    "value": "1,39E+00",
                    "module": "C3",
                    "scenario": null
                },
                {
                    "value": "1,28E-04",
                    "module": "C4",
                    "scenario": null
                },
                {
                    "value": "-1,38E-04",
                    "module": "D",
                    "scenario": null
                },
                {
                    "value": "1,67E-02",
                    "module": "A1A3",
                    "scenario": null
                }
            ]
        },
        {
            "parameter": "EET",
            "values": [
                {
                    "value": "0,00E+00",
                    "module": "A1",
                    "scenario": null
                },
                {
                    "value": "0,00E+00",
                    "module": "A2",
                    "scenario": null
                },
                {
                    "value": "2,53E-01",
                    "module": "A3",
                    "scenario": null
                },
                {
                    "value": "0,00E+00",
                    "module": "A4",
                    "scenario": null
                },
                {
                    "value": "3,89E-01",
                    "module": "A5",
                    "scenario": null
                },
                {
                    "value": "0,00E+00",
                    "module": "B6",
                    "scenario": null
                },
                {
                    "value": "0,00E+00",
                    "module": "C1",
                    "scenario": null
                },
                {
                    "value": "0,00E+00",
                    "module": "C2",
                    "scenario": null
                },
                {
                    "value": "2,10E+01",
                    "module": "C3",
                    "scenario": null
                },
                {
                    "value": "1,94E-03",
                    "module": "C4",
                    "scenario": null
                },
                {
                    "value": "-2,08E-03",
                    "module": "D",
                    "scenario": null
                },
                {
                    "value": "2,53E-01",
                    "module": "A1A3",
                    "scenario": null
                }
            ]
        }
    ]
}