{
    "product_name": "Smekab Citylifes moduluppbyggda r\u00f6r-r\u00e4cke, lackerade",
    "epd_id": "NEPD-6628-5899",
    "compliance": [
        "EN 15804+A2",
        "ISO 14025",
        "ISO 21930"
    ],
    "producer_name": "Saferoad Smekab AB",
    "environmental_impact": [
        {
            "parameter": "GWP-total",
            "values": [
                {
                    "value": "2,24E+00",
                    "module": "A1",
                    "scenario": null
                },
                {
                    "value": "2,87E-01",
                    "module": "A2",
                    "scenario": null
                },
                {
                    "value": "4,81E+02",
                    "module": "A3",
                    "scenario": null
                },
                {
                    "value": "4,90E-02",
                    "module": "A4",
                    "scenario": null
                },
                {
                    "value": "2,32E-01",
                    "module": "A5",
                    "scenario": null
                },
                {
                    "value": "0,00E+00",
                    "module": "C1",
                    "scenario": null
                },
                {
                    "value": "1,39E-02",
                    "module": "C2",
                    "scenario": null
                },
                {
                    "value": "1,11E-02",
                    "module": "C3",
                    "scenario": null
                },
                {
                    "value": "1,11E-03",
                    "module": "C4",
                    "scenario": null
                },
                {
                    "value": "-3,28E-01",
                    "module": "D",
                    "scenario": null
                },
                {
                    "value": "4,84E+02",
                    "module": "A1A3",
                    "scenario": null
                }
            ]
        },
        {
            "parameter": "GWP-fossil",
            "values": [
                {
                    "value": "2,39E+00",
                    "module": "A1",
                    "scenario": null
                },
                {
                    "value": "2,86E-01",
                    "module": "A2",
                    "scenario": null
                },
                {
                    "value": "4,73E+02",
                    "module": "A3",
                    "scenario": null
                },
                {
                    "value": "4,90E-02",
                    "module": "A4",
                    "scenario": null
                },
                {
                    "value": "4,43E-03",
                    "module": "A5",
                    "scenario": null
                },
                {
                    "value": "0,00E+00",
                    "module": "C1",
                    "scenario": null
                },
                {
                    "value": "1,39E-02",
                    "module": "C2",
                    "scenario": null
                },
                {
                    "value": "1,10E-02",
                    "module": "C3",
                    "scenario": null
                },
                {
                    "value": "1,11E-03",
                    "module": "C4",
                    "scenario": null
                },
                {
                    "value": "-3,26E-01",
                    "module": "D",
                    "scenario": null
                },
                {
                    "value": "4,76E+02",
                    "module": "A1A3",
                    "scenario": null
                }
            ]
        },
        {
            "parameter": "GWP-biogenic",
            "values": [
                {
                    "value": "-1,52E-01",
                    "module": "A1",
                    "scenario": null
                },
                {
                    "value": "8,41E-05",
                    "module": "A2",
                    "scenario": null
                },
                {
                    "value": "3,46E+00",
                    "module": "A3",
                    "scenario": null
                },
                {
                    "value": "2,03E-05",
                    "module": "A4",
                    "scenario": null
                },
                {
                    "value": "2,27E-01",
                    "module": "A5",
                    "scenario": null
                },
                {
                    "value": "0,00E+00",
                    "module": "C1",
                    "scenario": null
                },
                {
                    "value": "5,75E-06",
                    "module": "C2",
                    "scenario": null
                },
                {
                    "value": "2,77E-05",
                    "module": "C3",
                    "scenario": null
                },
                {
                    "value": "1,68E-06",
                    "module": "C4",
                    "scenario": null
                },
                {
                    "value": "-2,15E-03",
                    "module": "D",
                    "scenario": null
                },
                {
                    "value": "3,31E+00",
                    "module": "A1A3",
                    "scenario": null
                }
            ]
        },
        {
            "parameter": "GWP-luluc",
            "values": [
                {
                    "value": "8,89E-03",
                    "module": "A1",
                    "scenario": null
                },
                {
                    "value": "1,61E-04",
                    "module": "A2",
                    "scenario": null
                },
                {
                    "value": "4,99E+00",
                    "module": "A3",
                    "scenario": null
                },
                {
                    "value": "1,74E-05",
                    "module": "A4",
                    "scenario": null
                },
                {
                    "value": "1,07E-06",
                    "module": "A5",
                    "scenario": null
                },
                {
                    "value": "0,00E+00",
                    "module": "C1",
                    "scenario": null
                },
                {
                    "value": "4,94E-06",
                    "module": "C2",
                    "scenario": null
                },
                {
                    "value": "2,79E-06",
                    "module": "C3",
                    "scenario": null
                },
                {
                    "value": "2,52E-07",
                    "module": "C4",
                    "scenario": null
                },
                {
                    "value": "-7,69E-04",
                    "module": "D",
                    "scenario": null
                },
                {
                    "value": "5,00E+00",
                    "module": "A1A3",
                    "scenario": null
                }
            ]
        },
        {
            "parameter": "ODP",
            "values": [
                {
                    "value": "1,93E-07",
                    "module": "A1",
                    "scenario": null
                },
                {
                    "value": "5,91E-08",
                    "module": "A2",
                    "scenario": null
                },
                {
                    "value": "1,15E-04",
                    "module": "A3",
                    "scenario": null
                },
                {
                    "value": "1,11E-08",
                    "module": "A4",
                    "scenario": null
                },
                {
                    "value": "6,69E-10",
                    "module": "A5",
                    "scenario": null
                },
                {
                    "value": "0,00E+00",
                    "module": "C1",
                    "scenario": null
                },
                {
                    "value": "3,15E-09",
                    "module": "C2",
                    "scenario": null
                },
                {
                    "value": "1,27E-09",
                    "module": "C3",
                    "scenario": null
                },
                {
                    "value": "2,80E-10",
                    "module": "C4",
                    "scenario": null
                },
                {
                    "value": "-5,86E-08",
                    "module": "D",
                    "scenario": null
                },
                {
                    "value": "1,15E-04",
                    "module": "A1A3",
                    "scenario": null
                }
            ]
        },
        {
            "parameter": "AP",
            "values": [
                {
                    "value": "1,38E-02",
                    "module": "A1",
                    "scenario": null
                },
                {
                    "value": "7,45E-03",
                    "module": "A2",
                    "scenario": null
                },
                {
                    "value": "1,82E+00",
                    "module": "A3",
                    "scenario": null
                },
                {
                    "value": "1,41E-04",
                    "module": "A4",
                    "scenario": null
                },
                {
                    "value": "3,29E-05",
                    "module": "A5",
                    "scenario": null
                },
                {
                    "value": "0,00E+00",
                    "module": "C1",
                    "scenario": null
                },
                {
                    "value": "3,99E-05",
                    "module": "C2",
                    "scenario": null
                },
                {
                    "value": "1,62E-05",
                    "module": "C3",
                    "scenario": null
                },
                {
                    "value": "6,87E-06",
                    "module": "C4",
                    "scenario": null
                },
                {
                    "value": "-2,68E-03",
                    "module": "D",
                    "scenario": null
                },
                {
                    "value": "1,84E+00",
                    "module": "A1A3",
                    "scenario": null
                }
            ]
        },
        {
            "parameter": "POCP",
            "values": [
                {
                    "value": "9,52E-03",
                    "module": "A1",
                    "scenario": null
                },
                {
                    "value": "5,37E-03",
                    "module": "A2",
                    "scenario": null
                },
                {
                    "value": "1,31E+00",
                    "module": "A3",
                    "scenario": null
                },
                {
                    "value": "1,19E-04",
                    "module": "A4",
                    "scenario": null
                },
                {
                    "value": "3,89E-05",
                    "module": "A5",
                    "scenario": null
                },
                {
                    "value": "0,00E+00",
                    "module": "C1",
                    "scenario": null
                },
                {
                    "value": "3,38E-05",
                    "module": "C2",
                    "scenario": null
                },
                {
                    "value": "1,06E-05",
                    "module": "C3",
                    "scenario": null
                },
                {
                    "value": "7,73E-06",
                    "module": "C4",
                    "scenario": null
                },
                {
                    "value": "-1,88E-03",
                    "module": "D",
                    "scenario": null
                },
                {
                    "value": "1,32E+00",
                    "module": "A1A3",
                    "scenario": null
                }
            ]
        },
        {
            "parameter": "ADPE",
            "values": [
                {
                    "value": "6,24E-03",
                    "module": "A1",
                    "scenario": null
                },
                {
                    "value": "3,27E-06",
                    "module": "A2",
                    "scenario": null
                },
                {
                    "value": "5,51E-03",
                    "module": "A3",
                    "scenario": null
                },
                {
                    "value": "1,35E-06",
                    "module": "A4",
                    "scenario": null
                },
                {
                    "value": "6,76E-08",
                    "module": "A5",
                    "scenario": null
                },
                {
                    "value": "0,00E+00",
                    "module": "C1",
                    "scenario": null
                },
                {
                    "value": "3,84E-07",
                    "module": "C2",
                    "scenario": null
                },
                {
                    "value": "3,85E-08",
                    "module": "C3",
                    "scenario": null
                },
                {
                    "value": "6,41E-09",
                    "module": "C4",
                    "scenario": null
                },
                {
                    "value": "-5,54E-03",
                    "module": "D",
                    "scenario": null
                },
                {
                    "value": "1,18E-02",
                    "module": "A1A3",
                    "scenario": null
                }
            ]
        },
        {
            "parameter": "ADPF",
            "values": [
                {
                    "value": "3,39E+01",
                    "module": "A1",
                    "scenario": null
                },
                {
                    "value": "3,81E+00",
                    "module": "A2",
                    "scenario": null
                },
                {
                    "value": "1,35E+04",
                    "module": "A3",
                    "scenario": null
                },
                {
                    "value": "7,41E-01",
                    "module": "A4",
                    "scenario": null
                },
                {
                    "value": "4,91E-02",
                    "module": "A5",
                    "scenario": null
                },
                {
                    "value": "0,00E+00",
                    "module": "C1",
                    "scenario": null
                },
                {
                    "value": "2,10E-01",
                    "module": "C2",
                    "scenario": null
                },
                {
                    "value": "4,63E-02",
                    "module": "C3",
                    "scenario": null
                },
                {
                    "value": "2,09E-02",
                    "module": "C4",
                    "scenario": null
                },
                {
                    "value": "-4,12E+00",
                    "module": "D",
                    "scenario": null
                },
                {
                    "value": "1,35E+04",
                    "module": "A1A3",
                    "scenario": null
                }
            ]
        },
        {
            "parameter": "WDP",
            "values": [
                {
                    "value": "1,92E+02",
                    "module": "A1",
                    "scenario": null
                },
                {
                    "value": "1,50E+00",
                    "module": "A2",
                    "scenario": null
                },
                {
                    "value": "8,86E+05",
                    "module": "A3",
                    "scenario": null
                },
                {
                    "value": "7,17E-01",
                    "module": "A4",
                    "scenario": null
                },
                {
                    "value": "7,88E-02",
                    "module": "A5",
                    "scenario": null
                },
                {
                    "value": "0,00E+00",
                    "module": "C1",
                    "scenario": null
                },
                {
                    "value": "2,03E-01",
                    "module": "C2",
                    "scenario": null
                },
                {
                    "value": "1,72E-01",
                    "module": "C3",
                    "scenario": null
                },
                {
                    "value": "3,04E-01",
                    "module": "C4",
                    "scenario": null
                },
                {
                    "value": "-2,37E+00",
                    "module": "D",
                    "scenario": null
                },
                {
                    "value": "8,86E+05",
                    "module": "A1A3",
                    "scenario": null
                }
            ]
        },
        {
            "parameter": "EP-freshwater",
            "values": [
                {
                    "value": "1,91E-04",
                    "module": "A1",
                    "scenario": null
                },
                {
                    "value": "1,36E-06",
                    "module": "A2",
                    "scenario": null
                },
                {
                    "value": "1,23E-02",
                    "module": "A3",
                    "scenario": null
                },
                {
                    "value": "3,91E-07",
                    "module": "A4",
                    "scenario": null
                },
                {
                    "value": "4,92E-08",
                    "module": "A5",
                    "scenario": null
                },
                {
                    "value": "0,00E+00",
                    "module": "C1",
                    "scenario": null
                },
                {
                    "value": "1,11E-07",
                    "module": "C2",
                    "scenario": null
                },
                {
                    "value": "2,65E-07",
                    "module": "C3",
                    "scenario": null
                },
                {
                    "value": "1,34E-08",
                    "module": "C4",
                    "scenario": null
                },
                {
                    "value": "-3,15E-05",
                    "module": "D",
                    "scenario": null
                },
                {
                    "value": "1,25E-02",
                    "module": "A1A3",
                    "scenario": null
                }
            ]
        },
        {
            "parameter": "EP-marine",
            "values": [
                {
                    "value": "2,80E-03",
                    "module": "A1",
                    "scenario": null
                },
                {
                    "value": "1,85E-03",
                    "module": "A2",
                    "scenario": null
                },
                {
                    "value": "3,70E-01",
                    "module": "A3",
                    "scenario": null
                },
                {
                    "value": "2,79E-05",
                    "module": "A4",
                    "scenario": null
                },
                {
                    "value": "1,44E-05",
                    "module": "A5",
                    "scenario": null
                },
                {
                    "value": "0,00E+00",
                    "module": "C1",
                    "scenario": null
                },
                {
                    "value": "7,90E-06",
                    "module": "C2",
                    "scenario": null
                },
                {
                    "value": "3,35E-06",
                    "module": "C3",
                    "scenario": null
                },
                {
                    "value": "2,43E-06",
                    "module": "C4",
                    "scenario": null
                },
                {
                    "value": "-5,84E-04",
                    "module": "D",
                    "scenario": null
                },
                {
                    "value": "3,75E-01",
                    "module": "A1A3",
                    "scenario": null
                }
            ]
        },
        {
            "parameter": "EP-terrestrial",
            "values": [
                {
                    "value": "2,91E-02",
                    "module": "A1",
                    "scenario": null
                },
                {
                    "value": "2,06E-02",
                    "module": "A2",
                    "scenario": null
                },
                {
                    "value": "4,22E+00",
                    "module": "A3",
                    "scenario": null
                },
                {
                    "value": "3,12E-04",
                    "module": "A4",
                    "scenario": null
                },
                {
                    "value": "1,51E-04",
                    "module": "A5",
                    "scenario": null
                },
                {
                    "value": "0,00E+00",
                    "module": "C1",
                    "scenario": null
                },
                {
                    "value": "8,83E-05",
                    "module": "C2",
                    "scenario": null
                },
                {
                    "value": "3,78E-05",
                    "module": "C3",
                    "scenario": null
                },
                {
                    "value": "2,72E-05",
                    "module": "C4",
                    "scenario": null
                },
                {
                    "value": "-6,45E-03",
                    "module": "D",
                    "scenario": null
                },
                {
                    "value": "4,27E+00",
                    "module": "A1A3",
                    "scenario": null
                }
            ]
        },
        {
            "parameter": "GWP-IOBC",
            "values": [
                {
                    "value": "2,47E+00",
                    "module": "A1",
                    "scenario": null
                },
                {
                    "value": "2,87E-01",
                    "module": "A2",
                    "scenario": null
                },
                {
                    "value": "4,70E+02",
                    "module": "A3",
                    "scenario": null
                },
                {
                    "value": "4,90E-02",
                    "module": "A4",
                    "scenario": null
                },
                {
                    "value": "4,43E-03",
                    "module": "A5",
                    "scenario": null
                },
                {
                    "value": "0,00E+00",
                    "module": "C1",
                    "scenario": null
                },
                {
                    "value": "1,39E-02",
                    "module": "C2",
                    "scenario": null
                },
                {
                    "value": "1,11E-02",
                    "module": "C3",
                    "scenario": null
                },
                {
                    "value": "1,11E-03",
                    "module": "C4",
                    "scenario": null
                },
                {
                    "value": "-3,83E-01",
                    "module": "D",
                    "scenario": null
                },
                {
                    "value": "4,72E+02",
                    "module": "A1A3",
                    "scenario": null
                }
            ]
        }
    ],
    "additional_environmental_impact": [
        {
            "parameter": "PM",
            "values": [
                {
                    "value": "1,52E-07",
                    "module": "A1",
                    "scenario": null
                },
                {
                    "value": "1,00E-08",
                    "module": "A2",
                    "scenario": null
                },
                {
                    "value": "1,73E-05",
                    "module": "A3",
                    "scenario": null
                },
                {
                    "value": "3,00E-09",
                    "module": "A4",
                    "scenario": null
                },
                {
                    "value": "4,06E-10",
                    "module": "A5",
                    "scenario": null
                },
                {
                    "value": "0,00E+00",
                    "module": "C1",
                    "scenario": null
                },
                {
                    "value": "8,50E-10",
                    "module": "C2",
                    "scenario": null
                },
                {
                    "value": "2,49E-10",
                    "module": "C3",
                    "scenario": null
                },
                {
                    "value": "1,23E-10",
                    "module": "C4",
                    "scenario": null
                },
                {
                    "value": "-1,76E-08",
                    "module": "D",
                    "scenario": null
                },
                {
                    "value": "1,75E-05",
                    "module": "A1A3",
                    "scenario": null
                }
            ]
        },
        {
            "parameter": "ETP-fw",
            "values": [
                {
                    "value": "7,83E+01",
                    "module": "A1",
                    "scenario": null
                },
                {
                    "value": "2,34E+00",
                    "module": "A2",
                    "scenario": null
                },
                {
                    "value": "9,54E+03",
                    "module": "A3",
                    "scenario": null
                },
                {
                    "value": "5,49E-01",
                    "module": "A4",
                    "scenario": null
                },
                {
                    "value": "5,56E-02",
                    "module": "A5",
                    "scenario": null
                },
                {
                    "value": "0,00E+00",
                    "module": "C1",
                    "scenario": null
                },
                {
                    "value": "1,56E-01",
                    "module": "C2",
                    "scenario": null
                },
                {
                    "value": "2,25E-01",
                    "module": "C3",
                    "scenario": null
                },
                {
                    "value": "1,69E+01",
                    "module": "C4",
                    "scenario": null
                },
                {
                    "value": "-1,74E+01",
                    "module": "D",
                    "scenario": null
                },
                {
                    "value": "9,63E+03",
                    "module": "A1A3",
                    "scenario": null
                }
            ]
        },
        {
            "parameter": "HTP-c",
            "values": [
                {
                    "value": "1,52E-08",
                    "module": "A1",
                    "scenario": null
                },
                {
                    "value": "0,00E+00",
                    "module": "A2",
                    "scenario": null
                },
                {
                    "value": "4,24E-07",
                    "module": "A3",
                    "scenario": null
                },
                {
                    "value": "0,00E+00",
                    "module": "A4",
                    "scenario": null
                },
                {
                    "value": "6,00E-12",
                    "module": "A5",
                    "scenario": null
                },
                {
                    "value": "0,00E+00",
                    "module": "C1",
                    "scenario": null
                },
                {
                    "value": "0,00E+00",
                    "module": "C2",
                    "scenario": null
                },
                {
                    "value": "1,10E-11",
                    "module": "C3",
                    "scenario": null
                },
                {
                    "value": "0,00E+00",
                    "module": "C4",
                    "scenario": null
                },
                {
                    "value": "-1,77E-09",
                    "module": "D",
                    "scenario": null
                },
                {
                    "value": "4,39E-07",
                    "module": "A1A3",
                    "scenario": null
                }
            ]
        },
        {
            "parameter": "HTP-nc",
            "values": [
                {
                    "value": "3,28E-07",
                    "module": "A1",
                    "scenario": null
                },
                {
                    "value": "2,81E-09",
                    "module": "A2",
                    "scenario": null
                },
                {
                    "value": "8,16E-06",
                    "module": "A3",
                    "scenario": null
                },
                {
                    "value": "6,00E-10",
                    "module": "A4",
                    "scenario": null
                },
                {
                    "value": "2,89E-10",
                    "module": "A5",
                    "scenario": null
                },
                {
                    "value": "0,00E+00",
                    "module": "C1",
                    "scenario": null
                },
                {
                    "value": "1,70E-10",
                    "module": "C2",
                    "scenario": null
                },
                {
                    "value": "6,50E-11",
                    "module": "C3",
                    "scenario": null
                },
                {
                    "value": "2,50E-11",
                    "module": "C4",
                    "scenario": null
                },
                {
                    "value": "-2,44E-08",
                    "module": "D",
                    "scenario": null
                },
                {
                    "value": "8,49E-06",
                    "module": "A1A3",
                    "scenario": null
                }
            ]
        },
        {
            "parameter": "SQP",
            "values": [
                {
                    "value": "3,98E+01",
                    "module": "A1",
                    "scenario": null
                },
                {
                    "value": "1,04E+00",
                    "module": "A2",
                    "scenario": null
                },
                {
                    "value": "5,03E+03",
                    "module": "A3",
                    "scenario": null
                },
                {
                    "value": "5,18E-01",
                    "module": "A4",
                    "scenario": null
                },
                {
                    "value": "2,94E-02",
                    "module": "A5",
                    "scenario": null
                },
                {
                    "value": "0,00E+00",
                    "module": "C1",
                    "scenario": null
                },
                {
                    "value": "1,47E-01",
                    "module": "C2",
                    "scenario": null
                },
                {
                    "value": "1,83E-02",
                    "module": "C3",
                    "scenario": null
                },
                {
                    "value": "6,72E-02",
                    "module": "C4",
                    "scenario": null
                },
                {
                    "value": "-1,55E+00",
                    "module": "D",
                    "scenario": null
                },
                {
                    "value": "5,07E+03",
                    "module": "A1A3",
                    "scenario": null
                }
            ]
        },
        {
            "parameter": "IRP",
            "values": [
                {
                    "value": "1,73E-01",
                    "module": "A1",
                    "scenario": null
                },
                {
                    "value": "1,65E-02",
                    "module": "A2",
                    "scenario": null
                },
                {
                    "value": "3,17E+02",
                    "module": "A3",
                    "scenario": null
                },
                {
                    "value": "3,24E-03",
                    "module": "A4",
                    "scenario": null
                },
                {
                    "value": "1,79E-04",
                    "module": "A5",
                    "scenario": null
                },
                {
                    "value": "0,00E+00",
                    "module": "C1",
                    "scenario": null
                },
                {
                    "value": "9,18E-04",
                    "module": "C2",
                    "scenario": null
                },
                {
                    "value": "2,11E-04",
                    "module": "C3",
                    "scenario": null
                },
                {
                    "value": "1,15E-04",
                    "module": "C4",
                    "scenario": null
                },
                {
                    "value": "-2,32E-02",
                    "module": "D",
                    "scenario": null
                },
                {
                    "value": "3,17E+02",
                    "module": "A1A3",
                    "scenario": null
                }
            ]
        }
    ],
    "resource_use": [
        {
            "parameter": "PERE",
            "values": [
                {
                    "value": "6,38E+00",
                    "module": "A1",
                    "scenario": null
                },
                {
                    "value": "3,18E-02",
                    "module": "A2",
                    "scenario": null
                },
                {
                    "value": "4,38E+03",
                    "module": "A3",
                    "scenario": null
                },
                {
                    "value": "1,06E-02",
                    "module": "A4",
                    "scenario": null
                },
                {
                    "value": "1,02E-03",
                    "module": "A5",
                    "scenario": null
                },
                {
                    "value": "0,00E+00",
                    "module": "C1",
                    "scenario": null
                },
                {
                    "value": "3,01E-03",
                    "module": "C2",
                    "scenario": null
                },
                {
                    "value": "8,36E-03",
                    "module": "C3",
                    "scenario": null
                },
                {
                    "value": "1,65E-03",
                    "module": "C4",
                    "scenario": null
                },
                {
                    "value": "-5,01E-01",
                    "module": "D",
                    "scenario": null
                },
                {
                    "value": "4,39E+03",
                    "module": "A1A3",
                    "scenario": null
                }
            ]
        },
        {
            "parameter": "PERM",
            "values": [
                {
                    "value": "2,08E+00",
                    "module": "A1",
                    "scenario": null
                },
                {
                    "value": "0,00E+00",
                    "module": "A2",
                    "scenario": null
                },
                {
                    "value": "0,00E+00",
                    "module": "A3",
                    "scenario": null
                },
                {
                    "value": "0,00E+00",
                    "module": "A4",
                    "scenario": null
                },
                {
                    "value": "-2,08E+00",
                    "module": "A5",
                    "scenario": null
                },
                {
                    "value": "0,00E+00",
                    "module": "C1",
                    "scenario": null
                },
                {
                    "value": "0,00E+00",
                    "module": "C2",
                    "scenario": null
                },
                {
                    "value": "0,00E+00",
                    "module": "C3",
                    "scenario": null
                },
                {
                    "value": "0,00E+00",
                    "module": "C4",
                    "scenario": null
                },
                {
                    "value": "0,00E+00",
                    "module": "D",
                    "scenario": null
                },
                {
                    "value": "2,08E+00",
                    "module": "A1A3",
                    "scenario": null
                }
            ]
        },
        {
            "parameter": "PERT",
            "values": [
                {
                    "value": "8,46E+00",
                    "module": "A1",
                    "scenario": null
                },
                {
                    "value": "3,18E-02",
                    "module": "A2",
                    "scenario": null
                },
                {
                    "value": "4,38E+03",
                    "module": "A3",
                    "scenario": null
                },
                {
                    "value": "1,06E-02",
                    "module": "A4",
                    "scenario": null
                },
                {
                    "value": "-2,08E+00",
                    "module": "A5",
                    "scenario": null
                },
                {
                    "value": "0,00E+00",
                    "module": "C1",
                    "scenario": null
                },
                {
                    "value": "3,01E-03",
                    "module": "C2",
                    "scenario": null
                },
                {
                    "value": "8,36E-03",
                    "module": "C3",
                    "scenario": null
                },
                {
                    "value": "1,65E-03",
                    "module": "C4",
                    "scenario": null
                },
                {
                    "value": "-5,01E-01",
                    "module": "D",
                    "scenario": null
                },
                {
                    "value": "4,39E+03",
                    "module": "A1A3",
                    "scenario": null
                }
            ]
        },
        {
            "parameter": "PENRE",
            "values": [
                {
                    "value": "3,37E+01",
                    "module": "A1",
                    "scenario": null
                },
                {
                    "value": "3,81E+00",
                    "module": "A2",
                    "scenario": null
                },
                {
                    "value": "1,35E+04",
                    "module": "A3",
                    "scenario": null
                },
                {
                    "value": "7,41E-01",
                    "module": "A4",
                    "scenario": null
                },
                {
                    "value": "4,91E-02",
                    "module": "A5",
                    "scenario": null
                },
                {
                    "value": "0,00E+00",
                    "module": "C1",
                    "scenario": null
                },
                {
                    "value": "2,10E-01",
                    "module": "C2",
                    "scenario": null
                },
                {
                    "value": "4,63E-02",
                    "module": "C3",
                    "scenario": null
                },
                {
                    "value": "2,09E-02",
                    "module": "C4",
                    "scenario": null
                },
                {
                    "value": "-4,12E+00",
                    "module": "D",
                    "scenario": null
                },
                {
                    "value": "1,36E+04",
                    "module": "A1A3",
                    "scenario": null
                }
            ]
        },
        {
            "parameter": "PENRM",
            "values": [
                {
                    "value": "2,12E-01",
                    "module": "A1",
                    "scenario": null
                },
                {
                    "value": "0,00E+00",
                    "module": "A2",
                    "scenario": null
                },
                {
                    "value": "0,00E+00",
                    "module": "A3",
                    "scenario": null
                },
                {
                    "value": "0,00E+00",
                    "module": "A4",
                    "scenario": null
                },
                {
                    "value": "-2,12E-01",
                    "module": "A5",
                    "scenario": null
                },
                {
                    "value": "0,00E+00",
                    "module": "C1",
                    "scenario": null
                },
                {
                    "value": "0,00E+00",
                    "module": "C2",
                    "scenario": null
                },
                {
                    "value": "0,00E+00",
                    "module": "C3",
                    "scenario": null
                },
                {
                    "value": "0,00E+00",
                    "module": "C4",
                    "scenario": null
                },
                {
                    "value": "0,00E+00",
                    "module": "D",
                    "scenario": null
                },
                {
                    "value": "2,12E-01",
                    "module": "A1A3",
                    "scenario": null
                }
            ]
        },
        {
            "parameter": "PENRT",
            "values": [
                {
                    "value": "3,40E+01",
                    "module": "A1",
                    "scenario": null
                },
                {
                    "value": "3,81E+00",
                    "module": "A2",
                    "scenario": null
                },
                {
                    "value": "1,35E+04",
                    "module": "A3",
                    "scenario": null
                },
                {
                    "value": "7,41E-01",
                    "module": "A4",
                    "scenario": null
                },
                {
                    "value": "-1,63E-01",
                    "module": "A5",
                    "scenario": null
                },
                {
                    "value": "0,00E+00",
                    "module": "C1",
                    "scenario": null
                },
                {
                    "value": "2,10E-01",
                    "module": "C2",
                    "scenario": null
                },
                {
                    "value": "4,63E-02",
                    "module": "C3",
                    "scenario": null
                },
                {
                    "value": "2,09E-02",
                    "module": "C4",
                    "scenario": null
                },
                {
                    "value": "-4,12E+00",
                    "module": "D",
                    "scenario": null
                },
                {
                    "value": "1,36E+04",
                    "module": "A1A3",
                    "scenario": null
                }
            ]
        },
        {
            "parameter": "SM",
            "values": [
                {
                    "value": "7,95E-01",
                    "module": "A1",
                    "scenario": null
                },
                {
                    "value": "0,00E+00",
                    "module": "A2",
                    "scenario": null
                },
                {
                    "value": "1,23E-02",
                    "module": "A3",
                    "scenario": null
                },
                {
                    "value": "0,00E+00",
                    "module": "A4",
                    "scenario": null
                },
                {
                    "value": "0,00E+00",
                    "module": "A5",
                    "scenario": null
                },
                {
                    "value": "0,00E+00",
                    "module": "C1",
                    "scenario": null
                },
                {
                    "value": "0,00E+00",
                    "module": "C2",
                    "scenario": null
                },
                {
                    "value": "0,00E+00",
                    "module": "C3",
                    "scenario": null
                },
                {
                    "value": "0,00E+00",
                    "module": "C4",
                    "scenario": null
                },
                {
                    "value": "0,00E+00",
                    "module": "D",
                    "scenario": null
                },
                {
                    "value": "8,08E-01",
                    "module": "A1A3",
                    "scenario": null
                }
            ]
        },
        {
            "parameter": "RSF",
            "values": [
                {
                    "value": "2,18E-01",
                    "module": "A1",
                    "scenario": null
                },
                {
                    "value": "9,51E-04",
                    "module": "A2",
                    "scenario": null
                },
                {
                    "value": "2,68E+01",
                    "module": "A3",
                    "scenario": null
                },
                {
                    "value": "3,79E-04",
                    "module": "A4",
                    "scenario": null
                },
                {
                    "value": "2,95E-05",
                    "module": "A5",
                    "scenario": null
                },
                {
                    "value": "0,00E+00",
                    "module": "C1",
                    "scenario": null
                },
                {
                    "value": "1,08E-04",
                    "module": "C2",
                    "scenario": null
                },
                {
                    "value": "1,84E-04",
                    "module": "C3",
                    "scenario": null
                },
                {
                    "value": "3,36E-05",
                    "module": "C4",
                    "scenario": null
                },
                {
                    "value": "-7,65E-03",
                    "module": "D",
                    "scenario": null
                },
                {
                    "value": "2,70E+01",
                    "module": "A1A3",
                    "scenario": null
                }
            ]
        },
        {
            "parameter": "NRSF",
            "values": [
                {
                    "value": "1,36E-02",
                    "module": "A1",
                    "scenario": null
                },
                {
                    "value": "1,79E-03",
                    "module": "A2",
                    "scenario": null
                },
                {
                    "value": "7,70E+01",
                    "module": "A3",
                    "scenario": null
                },
                {
                    "value": "1,36E-03",
                    "module": "A4",
                    "scenario": null
                },
                {
                    "value": "3,27E-04",
                    "module": "A5",
                    "scenario": null
                },
                {
                    "value": "0,00E+00",
                    "module": "C1",
                    "scenario": null
                },
                {
                    "value": "3,84E-04",
                    "module": "C2",
                    "scenario": null
                },
                {
                    "value": "0,00E+00",
                    "module": "C3",
                    "scenario": null
                },
                {
                    "value": "6,36E-05",
                    "module": "C4",
                    "scenario": null
                },
                {
                    "value": "1,05E-01",
                    "module": "D",
                    "scenario": null
                },
                {
                    "value": "7,70E+01",
                    "module": "A1A3",
                    "scenario": null
                }
            ]
        },
        {
            "parameter": "FW",
            "values": [
                {
                    "value": "4,66E-02",
                    "module": "A1",
                    "scenario": null
                },
                {
                    "value": "2,41E-04",
                    "module": "A2",
                    "scenario": null
                },
                {
                    "value": "1,38E+01",
                    "module": "A3",
                    "scenario": null
                },
                {
                    "value": "7,92E-05",
                    "module": "A4",
                    "scenario": null
                },
                {
                    "value": "3,54E-05",
                    "module": "A5",
                    "scenario": null
                },
                {
                    "value": "0,00E+00",
                    "module": "C1",
                    "scenario": null
                },
                {
                    "value": "2,25E-05",
                    "module": "C2",
                    "scenario": null
                },
                {
                    "value": "4,29E-05",
                    "module": "C3",
                    "scenario": null
                },
                {
                    "value": "2,71E-05",
                    "module": "C4",
                    "scenario": null
                },
                {
                    "value": "-7,01E-03",
                    "module": "D",
                    "scenario": null
                },
                {
                    "value": "1,38E+01",
                    "module": "A1A3",
                    "scenario": null
                }
            ]
        }
    ],
    "end_of_life_waste": [
        {
            "parameter": "HWD",
            "values": [
                {
                    "value": "2,65E-02",
                    "module": "A1",
                    "scenario": null
                },
                {
                    "value": "1,65E-04",
                    "module": "A2",
                    "scenario": null
                },
                {
                    "value": "5,70E+01",
                    "module": "A3",
                    "scenario": null
                },
                {
                    "value": "3,82E-05",
                    "module": "A4",
                    "scenario": null
                },
                {
                    "value": "0,00E+00",
                    "module": "A5",
                    "scenario": null
                },
                {
                    "value": "0,00E+00",
                    "module": "C1",
                    "scenario": null
                },
                {
                    "value": "1,08E-05",
                    "module": "C2",
                    "scenario": null
                },
                {
                    "value": "0,00E+00",
                    "module": "C3",
                    "scenario": null
                },
                {
                    "value": "0,00E+00",
                    "module": "C4",
                    "scenario": null
                },
                {
                    "value": "-3,53E-03",
                    "module": "D",
                    "scenario": null
                },
                {
                    "value": "5,70E+01",
                    "module": "A1A3",
                    "scenario": null
                }
            ]
        },
        {
            "parameter": "NHWD",
            "values": [
                {
                    "value": "6,91E-01",
                    "module": "A1",
                    "scenario": null
                },
                {
                    "value": "5,36E-02",
                    "module": "A2",
                    "scenario": null
                },
                {
                    "value": "1,29E+02",
                    "module": "A3",
                    "scenario": null
                },
                {
                    "value": "3,60E-02",
                    "module": "A4",
                    "scenario": null
                },
                {
                    "value": "1,55E-01",
                    "module": "A5",
                    "scenario": null
                },
                {
                    "value": "0,00E+00",
                    "module": "C1",
                    "scenario": null
                },
                {
                    "value": "1,02E-02",
                    "module": "C2",
                    "scenario": null
                },
                {
                    "value": "4,98E-03",
                    "module": "C3",
                    "scenario": null
                },
                {
                    "value": "1,00E-01",
                    "module": "C4",
                    "scenario": null
                },
                {
                    "value": "-7,62E-02",
                    "module": "D",
                    "scenario": null
                },
                {
                    "value": "1,29E+02",
                    "module": "A1A3",
                    "scenario": null
                }
            ]
        },
        {
            "parameter": "RWD",
            "values": [
                {
                    "value": "1,49E-04",
                    "module": "A1",
                    "scenario": null
                },
                {
                    "value": "2,64E-05",
                    "module": "A2",
                    "scenario": null
                },
                {
                    "value": "1,60E-01",
                    "module": "A3",
                    "scenario": null
                },
                {
                    "value": "5,05E-06",
                    "module": "A4",
                    "scenario": null
                },
                {
                    "value": "0,00E+00",
                    "module": "A5",
                    "scenario": null
                },
                {
                    "value": "0,00E+00",
                    "module": "C1",
                    "scenario": null
                },
                {
                    "value": "1,43E-06",
                    "module": "C2",
                    "scenario": null
                },
                {
                    "value": "0,00E+00",
                    "module": "C3",
                    "scenario": null
                },
                {
                    "value": "0,00E+00",
                    "module": "C4",
                    "scenario": null
                },
                {
                    "value": "-1,63E-05",
                    "module": "D",
                    "scenario": null
                },
                {
                    "value": "1,60E-01",
                    "module": "A1A3",
                    "scenario": null
                }
            ]
        }
    ],
    "end_of_life_flow": [
        {
            "parameter": "CRU",
            "values": [
                {
                    "value": "0,00E+00",
                    "module": "A1",
                    "scenario": null
                },
                {
                    "value": "0,00E+00",
                    "module": "A2",
                    "scenario": null
                },
                {
                    "value": "0,00E+00",
                    "module": "A3",
                    "scenario": null
                },
                {
                    "value": "0,00E+00",
                    "module": "A4",
                    "scenario": null
                },
                {
                    "value": "0,00E+00",
                    "module": "A5",
                    "scenario": null
                },
                {
                    "value": "0,00E+00",
                    "module": "C1",
                    "scenario": null
                },
                {
                    "value": "0,00E+00",
                    "module": "C2",
                    "scenario": null
                },
                {
                    "value": "0,00E+00",
                    "module": "C3",
                    "scenario": null
                },
                {
                    "value": "0,00E+00",
                    "module": "C4",
                    "scenario": null
                },
                {
                    "value": "0,00E+00",
                    "module": "D",
                    "scenario": null
                },
                {
                    "value": "0,00E+00",
                    "module": "A1A3",
                    "scenario": null
                }
            ]
        },
        {
            "parameter": "MFR",
            "values": [
                {
                    "value": "0,00E+00",
                    "module": "A1",
                    "scenario": null
                },
                {
                    "value": "0,00E+00",
                    "module": "A2",
                    "scenario": null
                },
                {
                    "value": "9,29E+01",
                    "module": "A3",
                    "scenario": null
                },
                {
                    "value": "0,00E+00",
                    "module": "A4",
                    "scenario": null
                },
                {
                    "value": "2,56E-03",
                    "module": "A5",
                    "scenario": null
                },
                {
                    "value": "0,00E+00",
                    "module": "C1",
                    "scenario": null
                },
                {
                    "value": "0,00E+00",
                    "module": "C2",
                    "scenario": null
                },
                {
                    "value": "8,96E-01",
                    "module": "C3",
                    "scenario": null
                },
                {
                    "value": "0,00E+00",
                    "module": "C4",
                    "scenario": null
                },
                {
                    "value": "0,00E+00",
                    "module": "D",
                    "scenario": null
                },
                {
                    "value": "9,29E+01",
                    "module": "A1A3",
                    "scenario": null
                }
            ]
        },
        {
            "parameter": "MER",
            "values": [
                {
                    "value": "0,00E+00",
                    "module": "A1",
                    "scenario": null
                },
                {
                    "value": "0,00E+00",
                    "module": "A2",
                    "scenario": null
                },
                {
                    "value": "4,02E+01",
                    "module": "A3",
                    "scenario": null
                },
                {
                    "value": "0,00E+00",
                    "module": "A4",
                    "scenario": null
                },
                {
                    "value": "1,49E-01",
                    "module": "A5",
                    "scenario": null
                },
                {
                    "value": "0,00E+00",
                    "module": "C1",
                    "scenario": null
                },
                {
                    "value": "0,00E+00",
                    "module": "C2",
                    "scenario": null
                },
                {
                    "value": "4,98E-03",
                    "module": "C3",
                    "scenario": null
                },
                {
                    "value": "0,00E+00",
                    "module": "C4",
                    "scenario": null
                },
                {
                    "value": "0,00E+00",
                    "module": "D",
                    "scenario": null
                },
                {
                    "value": "4,02E+01",
                    "module": "A1A3",
                    "scenario": null
                }
            ]
        },
        {
            "parameter": "EEE",
            "values": [
                {
                    "value": "0,00E+00",
                    "module": "A1",
                    "scenario": null
                },
                {
                    "value": "0,00E+00",
                    "module": "A2",
                    "scenario": null
                },
                {
                    "value": "1,12E+01",
                    "module": "A3",
                    "scenario": null
                },
                {
                    "value": "0,00E+00",
                    "module": "A4",
                    "scenario": null
                },
                {
                    "value": "1,03E-01",
                    "module": "A5",
                    "scenario": null
                },
                {
                    "value": "0,00E+00",
                    "module": "C1",
                    "scenario": null
                },
                {
                    "value": "0,00E+00",
                    "module": "C2",
                    "scenario": null
                },
                {
                    "value": "4,93E-06",
                    "module": "C3",
                    "scenario": null
                },
                {
                    "value": "0,00E+00",
                    "module": "C4",
                    "scenario": null
                },
                {
                    "value": "0,00E+00",
                    "module": "D",
                    "scenario": null
                },
                {
                    "value": "1,12E+01",
                    "module": "A1A3",
                    "scenario": null
                }
            ]
        },
        {
            "parameter": "EET",
            "values": [
                {
                    "value": "0,00E+00",
                    "module": "A1",
                    "scenario": null
                },
                {
                    "value": "0,00E+00",
                    "module": "A2",
                    "scenario": null
                },
                {
                    "value": "1,70E+02",
                    "module": "A3",
                    "scenario": null
                },
                {
                    "value": "0,00E+00",
                    "module": "A4",
                    "scenario": null
                },
                {
                    "value": "1,57E+00",
                    "module": "A5",
                    "scenario": null
                },
                {
                    "value": "0,00E+00",
                    "module": "C1",
                    "scenario": null
                },
                {
                    "value": "0,00E+00",
                    "module": "C2",
                    "scenario": null
                },
                {
                    "value": "7,46E-05",
                    "module": "C3",
                    "scenario": null
                },
                {
                    "value": "0,00E+00",
                    "module": "C4",
                    "scenario": null
                },
                {
                    "value": "0,00E+00",
                    "module": "D",
                    "scenario": null
                },
                {
                    "value": "1,70E+02",
                    "module": "A1A3",
                    "scenario": null
                }
            ]
        }
    ]
}