{
    "product_name": "Rax Soft 150 TW ",
    "epd_id": "NEPD-8876-8528",
    "compliance": [
        "EN 15804+A2",
        "ISO 14025",
        "ISO 21930"
    ],
    "producer_name": "SG Armaturen AS",
    "environmental_impact": [
        {
            "parameter": "GWP-total",
            "values": [
                {
                    "value": "1,32E+01",
                    "module": "A1",
                    "scenario": null
                },
                {
                    "value": "8,79E-03",
                    "module": "A2",
                    "scenario": null
                },
                {
                    "value": "3,63E-01",
                    "module": "A3",
                    "scenario": null
                },
                {
                    "value": "3,97E-01",
                    "module": "A4",
                    "scenario": null
                },
                {
                    "value": "2,94E-01",
                    "module": "A5",
                    "scenario": null
                },
                {
                    "value": "2,32E+01",
                    "module": "B6",
                    "scenario": null
                },
                {
                    "value": "0,00E+00",
                    "module": "C1",
                    "scenario": null
                },
                {
                    "value": "4,79E-02",
                    "module": "C2",
                    "scenario": null
                },
                {
                    "value": "4,27E-01",
                    "module": "C3",
                    "scenario": null
                },
                {
                    "value": "2,83E-02",
                    "module": "C4",
                    "scenario": null
                },
                {
                    "value": "-6,26E-01",
                    "module": "D",
                    "scenario": null
                },
                {
                    "value": "1,35E+01",
                    "module": "A1A3",
                    "scenario": null
                }
            ]
        },
        {
            "parameter": "GWP-fossil",
            "values": [
                {
                    "value": "1,34E+01",
                    "module": "A1",
                    "scenario": null
                },
                {
                    "value": "8,78E-03",
                    "module": "A2",
                    "scenario": null
                },
                {
                    "value": "3,62E-01",
                    "module": "A3",
                    "scenario": null
                },
                {
                    "value": "3,96E-01",
                    "module": "A4",
                    "scenario": null
                },
                {
                    "value": "2,79E-03",
                    "module": "A5",
                    "scenario": null
                },
                {
                    "value": "2,25E+01",
                    "module": "B6",
                    "scenario": null
                },
                {
                    "value": "0,00E+00",
                    "module": "C1",
                    "scenario": null
                },
                {
                    "value": "4,79E-02",
                    "module": "C2",
                    "scenario": null
                },
                {
                    "value": "4,27E-01",
                    "module": "C3",
                    "scenario": null
                },
                {
                    "value": "2,82E-02",
                    "module": "C4",
                    "scenario": null
                },
                {
                    "value": "-6,24E-01",
                    "module": "D",
                    "scenario": null
                },
                {
                    "value": "1,37E+01",
                    "module": "A1A3",
                    "scenario": null
                }
            ]
        },
        {
            "parameter": "GWP-biogenic",
            "values": [
                {
                    "value": "-2,24E-01",
                    "module": "A1",
                    "scenario": null
                },
                {
                    "value": "3,42E-06",
                    "module": "A2",
                    "scenario": null
                },
                {
                    "value": "9,02E-05",
                    "module": "A3",
                    "scenario": null
                },
                {
                    "value": "1,41E-04",
                    "module": "A4",
                    "scenario": null
                },
                {
                    "value": "2,92E-01",
                    "module": "A5",
                    "scenario": null
                },
                {
                    "value": "6,23E-01",
                    "module": "B6",
                    "scenario": null
                },
                {
                    "value": "0,00E+00",
                    "module": "C1",
                    "scenario": null
                },
                {
                    "value": "1,86E-05",
                    "module": "C2",
                    "scenario": null
                },
                {
                    "value": "1,01E-04",
                    "module": "C3",
                    "scenario": null
                },
                {
                    "value": "9,05E-06",
                    "module": "C4",
                    "scenario": null
                },
                {
                    "value": "-1,65E-03",
                    "module": "D",
                    "scenario": null
                },
                {
                    "value": "-2,24E-01",
                    "module": "A1A3",
                    "scenario": null
                }
            ]
        },
        {
            "parameter": "GWP-luluc",
            "values": [
                {
                    "value": "2,09E-02",
                    "module": "A1",
                    "scenario": null
                },
                {
                    "value": "3,21E-06",
                    "module": "A2",
                    "scenario": null
                },
                {
                    "value": "5,71E-05",
                    "module": "A3",
                    "scenario": null
                },
                {
                    "value": "1,97E-04",
                    "module": "A4",
                    "scenario": null
                },
                {
                    "value": "9,21E-07",
                    "module": "A5",
                    "scenario": null
                },
                {
                    "value": "9,29E-02",
                    "module": "B6",
                    "scenario": null
                },
                {
                    "value": "0,00E+00",
                    "module": "C1",
                    "scenario": null
                },
                {
                    "value": "1,75E-05",
                    "module": "C2",
                    "scenario": null
                },
                {
                    "value": "9,73E-05",
                    "module": "C3",
                    "scenario": null
                },
                {
                    "value": "7,56E-05",
                    "module": "C4",
                    "scenario": null
                },
                {
                    "value": "-5,76E-04",
                    "module": "D",
                    "scenario": null
                },
                {
                    "value": "2,10E-02",
                    "module": "A1A3",
                    "scenario": null
                }
            ]
        },
        {
            "parameter": "ODP",
            "values": [
                {
                    "value": "3,61E-06",
                    "module": "A1",
                    "scenario": null
                },
                {
                    "value": "1,91E-09",
                    "module": "A2",
                    "scenario": null
                },
                {
                    "value": "5,31E-09",
                    "module": "A3",
                    "scenario": null
                },
                {
                    "value": "8,74E-08",
                    "module": "A4",
                    "scenario": null
                },
                {
                    "value": "5,88E-10",
                    "module": "A5",
                    "scenario": null
                },
                {
                    "value": "1,55E-06",
                    "module": "B6",
                    "scenario": null
                },
                {
                    "value": "0,00E+00",
                    "module": "C1",
                    "scenario": null
                },
                {
                    "value": "1,04E-08",
                    "module": "C2",
                    "scenario": null
                },
                {
                    "value": "3,62E-09",
                    "module": "C3",
                    "scenario": null
                },
                {
                    "value": "1,34E-09",
                    "module": "C4",
                    "scenario": null
                },
                {
                    "value": "-1,64E-03",
                    "module": "D",
                    "scenario": null
                },
                {
                    "value": "3,62E-06",
                    "module": "A1A3",
                    "scenario": null
                }
            ]
        },
        {
            "parameter": "AP",
            "values": [
                {
                    "value": "9,56E-02",
                    "module": "A1",
                    "scenario": null
                },
                {
                    "value": "2,63E-05",
                    "module": "A2",
                    "scenario": null
                },
                {
                    "value": "1,89E-03",
                    "module": "A3",
                    "scenario": null
                },
                {
                    "value": "6,11E-03",
                    "module": "A4",
                    "scenario": null
                },
                {
                    "value": "1,32E-05",
                    "module": "A5",
                    "scenario": null
                },
                {
                    "value": "1,76E-01",
                    "module": "B6",
                    "scenario": null
                },
                {
                    "value": "0,00E+00",
                    "module": "C1",
                    "scenario": null
                },
                {
                    "value": "1,43E-04",
                    "module": "C2",
                    "scenario": null
                },
                {
                    "value": "2,74E-04",
                    "module": "C3",
                    "scenario": null
                },
                {
                    "value": "6,35E-05",
                    "module": "C4",
                    "scenario": null
                },
                {
                    "value": "-4,29E-02",
                    "module": "D",
                    "scenario": null
                },
                {
                    "value": "9,75E-02",
                    "module": "A1A3",
                    "scenario": null
                }
            ]
        },
        {
            "parameter": "POCP",
            "values": [
                {
                    "value": "5,44E-02",
                    "module": "A1",
                    "scenario": null
                },
                {
                    "value": "2,17E-05",
                    "module": "A2",
                    "scenario": null
                },
                {
                    "value": "1,13E-03",
                    "module": "A3",
                    "scenario": null
                },
                {
                    "value": "4,42E-03",
                    "module": "A4",
                    "scenario": null
                },
                {
                    "value": "1,36E-05",
                    "module": "A5",
                    "scenario": null
                },
                {
                    "value": "6,77E-02",
                    "module": "B6",
                    "scenario": null
                },
                {
                    "value": "0,00E+00",
                    "module": "C1",
                    "scenario": null
                },
                {
                    "value": "1,18E-04",
                    "module": "C2",
                    "scenario": null
                },
                {
                    "value": "2,07E-04",
                    "module": "C3",
                    "scenario": null
                },
                {
                    "value": "7,30E-05",
                    "module": "C4",
                    "scenario": null
                },
                {
                    "value": "-8,53E-03",
                    "module": "D",
                    "scenario": null
                },
                {
                    "value": "5,56E-02",
                    "module": "A1A3",
                    "scenario": null
                }
            ]
        },
        {
            "parameter": "ADPE",
            "values": [
                {
                    "value": "3,47E-03",
                    "module": "A1",
                    "scenario": null
                },
                {
                    "value": "2,36E-07",
                    "module": "A2",
                    "scenario": null
                },
                {
                    "value": "1,12E-06",
                    "module": "A3",
                    "scenario": null
                },
                {
                    "value": "7,56E-06",
                    "module": "A4",
                    "scenario": null
                },
                {
                    "value": "6,78E-08",
                    "module": "A5",
                    "scenario": null
                },
                {
                    "value": "1,68E-03",
                    "module": "B6",
                    "scenario": null
                },
                {
                    "value": "0,00E+00",
                    "module": "C1",
                    "scenario": null
                },
                {
                    "value": "1,28E-06",
                    "module": "C2",
                    "scenario": null
                },
                {
                    "value": "3,71E-07",
                    "module": "C3",
                    "scenario": null
                },
                {
                    "value": "7,22E-08",
                    "module": "C4",
                    "scenario": null
                },
                {
                    "value": "-1,00E-03",
                    "module": "D",
                    "scenario": null
                },
                {
                    "value": "3,47E-03",
                    "module": "A1A3",
                    "scenario": null
                }
            ]
        },
        {
            "parameter": "ADPF",
            "values": [
                {
                    "value": "1,61E+02",
                    "module": "A1",
                    "scenario": null
                },
                {
                    "value": "1,30E-01",
                    "module": "A2",
                    "scenario": null
                },
                {
                    "value": "3,21E+00",
                    "module": "A3",
                    "scenario": null
                },
                {
                    "value": "5,60E+00",
                    "module": "A4",
                    "scenario": null
                },
                {
                    "value": "3,90E-02",
                    "module": "A5",
                    "scenario": null
                },
                {
                    "value": "3,08E+02",
                    "module": "B6",
                    "scenario": null
                },
                {
                    "value": "0,00E+00",
                    "module": "C1",
                    "scenario": null
                },
                {
                    "value": "7,07E-01",
                    "module": "C2",
                    "scenario": null
                },
                {
                    "value": "5,31E-01",
                    "module": "C3",
                    "scenario": null
                },
                {
                    "value": "1,64E-01",
                    "module": "C4",
                    "scenario": null
                },
                {
                    "value": "-8,22E+00",
                    "module": "D",
                    "scenario": null
                },
                {
                    "value": "1,64E+02",
                    "module": "A1A3",
                    "scenario": null
                }
            ]
        },
        {
            "parameter": "WDP",
            "values": [
                {
                    "value": "4,10E+02",
                    "module": "A1",
                    "scenario": null
                },
                {
                    "value": "4,23E-02",
                    "module": "A2",
                    "scenario": null
                },
                {
                    "value": "5,23E-01",
                    "module": "A3",
                    "scenario": null
                },
                {
                    "value": "3,71E+00",
                    "module": "A4",
                    "scenario": null
                },
                {
                    "value": "4,94E-02",
                    "module": "A5",
                    "scenario": null
                },
                {
                    "value": "5,36E+04",
                    "module": "B6",
                    "scenario": null
                },
                {
                    "value": "0,00E+00",
                    "module": "C1",
                    "scenario": null
                },
                {
                    "value": "2,31E-01",
                    "module": "C2",
                    "scenario": null
                },
                {
                    "value": "4,59E+00",
                    "module": "C3",
                    "scenario": null
                },
                {
                    "value": "1,26E+00",
                    "module": "C4",
                    "scenario": null
                },
                {
                    "value": "1,14E+01",
                    "module": "D",
                    "scenario": null
                },
                {
                    "value": "4,11E+02",
                    "module": "A1A3",
                    "scenario": null
                }
            ]
        },
        {
            "parameter": "EP-freshwater",
            "values": [
                {
                    "value": "1,26E-03",
                    "module": "A1",
                    "scenario": null
                },
                {
                    "value": "8,24E-08",
                    "module": "A2",
                    "scenario": null
                },
                {
                    "value": "8,05E-06",
                    "module": "A3",
                    "scenario": null
                },
                {
                    "value": "2,53E-06",
                    "module": "A4",
                    "scenario": null
                },
                {
                    "value": "2,29E-08",
                    "module": "A5",
                    "scenario": null
                },
                {
                    "value": "1,62E-03",
                    "module": "B6",
                    "scenario": null
                },
                {
                    "value": "0,00E+00",
                    "module": "C1",
                    "scenario": null
                },
                {
                    "value": "4,49E-07",
                    "module": "C2",
                    "scenario": null
                },
                {
                    "value": "1,68E-06",
                    "module": "C3",
                    "scenario": null
                },
                {
                    "value": "4,20E-07",
                    "module": "C4",
                    "scenario": null
                },
                {
                    "value": "-2,38E-04",
                    "module": "D",
                    "scenario": null
                },
                {
                    "value": "1,26E-03",
                    "module": "A1A3",
                    "scenario": null
                }
            ]
        },
        {
            "parameter": "EP-marine",
            "values": [
                {
                    "value": "1,46E-02",
                    "module": "A1",
                    "scenario": null
                },
                {
                    "value": "5,17E-06",
                    "module": "A2",
                    "scenario": null
                },
                {
                    "value": "3,91E-04",
                    "module": "A3",
                    "scenario": null
                },
                {
                    "value": "1,47E-03",
                    "module": "A4",
                    "scenario": null
                },
                {
                    "value": "4,36E-06",
                    "module": "A5",
                    "scenario": null
                },
                {
                    "value": "1,94E-02",
                    "module": "B6",
                    "scenario": null
                },
                {
                    "value": "0,00E+00",
                    "module": "C1",
                    "scenario": null
                },
                {
                    "value": "2,82E-05",
                    "module": "C2",
                    "scenario": null
                },
                {
                    "value": "7,40E-05",
                    "module": "C3",
                    "scenario": null
                },
                {
                    "value": "3,56E-05",
                    "module": "C4",
                    "scenario": null
                },
                {
                    "value": "-2,18E-03",
                    "module": "D",
                    "scenario": null
                },
                {
                    "value": "1,50E-02",
                    "module": "A1A3",
                    "scenario": null
                }
            ]
        },
        {
            "parameter": "EP-terrestrial",
            "values": [
                {
                    "value": "1,67E-01",
                    "module": "A1",
                    "scenario": null
                },
                {
                    "value": "5,78E-05",
                    "module": "A2",
                    "scenario": null
                },
                {
                    "value": "4,31E-03",
                    "module": "A3",
                    "scenario": null
                },
                {
                    "value": "1,64E-02",
                    "module": "A4",
                    "scenario": null
                },
                {
                    "value": "4,72E-05",
                    "module": "A5",
                    "scenario": null
                },
                {
                    "value": "2,52E-01",
                    "module": "B6",
                    "scenario": null
                },
                {
                    "value": "0,00E+00",
                    "module": "C1",
                    "scenario": null
                },
                {
                    "value": "3,15E-04",
                    "module": "C2",
                    "scenario": null
                },
                {
                    "value": "7,94E-04",
                    "module": "C3",
                    "scenario": null
                },
                {
                    "value": "1,81E-04",
                    "module": "C4",
                    "scenario": null
                },
                {
                    "value": "-3,01E-02",
                    "module": "D",
                    "scenario": null
                },
                {
                    "value": "1,71E-01",
                    "module": "A1A3",
                    "scenario": null
                }
            ]
        },
        {
            "parameter": "GWP-IOBC",
            "values": [
                {
                    "value": "1,34E+01",
                    "module": "A1",
                    "scenario": null
                },
                {
                    "value": "8,79E-03",
                    "module": "A2",
                    "scenario": null
                },
                {
                    "value": "3,42E-01",
                    "module": "A3",
                    "scenario": null
                },
                {
                    "value": "3,97E-01",
                    "module": "A4",
                    "scenario": null
                },
                {
                    "value": "2,79E-03",
                    "module": "A5",
                    "scenario": null
                },
                {
                    "value": "2,32E+01",
                    "module": "B6",
                    "scenario": null
                },
                {
                    "value": "0,00E+00",
                    "module": "C1",
                    "scenario": null
                },
                {
                    "value": "4,79E-02",
                    "module": "C2",
                    "scenario": null
                },
                {
                    "value": "4,27E-01",
                    "module": "C3",
                    "scenario": null
                },
                {
                    "value": "2,91E-02",
                    "module": "C4",
                    "scenario": null
                },
                {
                    "value": "-6,22E-01",
                    "module": "D",
                    "scenario": null
                },
                {
                    "value": "1,38E+01",
                    "module": "A1A3",
                    "scenario": null
                }
            ]
        }
    ],
    "additional_environmental_impact": [
        {
            "parameter": "PM",
            "values": [
                {
                    "value": "8,04E-07",
                    "module": "A1",
                    "scenario": null
                },
                {
                    "value": "5,66E-10",
                    "module": "A2",
                    "scenario": null
                },
                {
                    "value": "2,56E-08",
                    "module": "A3",
                    "scenario": null
                },
                {
                    "value": "1,40E-08",
                    "module": "A4",
                    "scenario": null
                },
                {
                    "value": "1,94E-10",
                    "module": "A5",
                    "scenario": null
                },
                {
                    "value": "1,26E-06",
                    "module": "B6",
                    "scenario": null
                },
                {
                    "value": "0,00E+00",
                    "module": "C1",
                    "scenario": null
                },
                {
                    "value": "3,10E-09",
                    "module": "C2",
                    "scenario": null
                },
                {
                    "value": "1,69E-09",
                    "module": "C3",
                    "scenario": null
                },
                {
                    "value": "1,17E-09",
                    "module": "C4",
                    "scenario": null
                },
                {
                    "value": "-9,18E-08",
                    "module": "D",
                    "scenario": null
                },
                {
                    "value": "8,30E-07",
                    "module": "A1A3",
                    "scenario": null
                }
            ]
        },
        {
            "parameter": "ETP-fw",
            "values": [
                {
                    "value": "8,55E+02",
                    "module": "A1",
                    "scenario": null
                },
                {
                    "value": "1,05E-01",
                    "module": "A2",
                    "scenario": null
                },
                {
                    "value": "9,40E+00",
                    "module": "A3",
                    "scenario": null
                },
                {
                    "value": "3,81E+00",
                    "module": "A4",
                    "scenario": null
                },
                {
                    "value": "5,20E-02",
                    "module": "A5",
                    "scenario": null
                },
                {
                    "value": "1,40E+03",
                    "module": "B6",
                    "scenario": null
                },
                {
                    "value": "0,00E+00",
                    "module": "C1",
                    "scenario": null
                },
                {
                    "value": "5,73E-01",
                    "module": "C2",
                    "scenario": null
                },
                {
                    "value": "1,63E+00",
                    "module": "C3",
                    "scenario": null
                },
                {
                    "value": "6,41E+01",
                    "module": "C4",
                    "scenario": null
                },
                {
                    "value": "-3,09E+02",
                    "module": "D",
                    "scenario": null
                },
                {
                    "value": "8,65E+02",
                    "module": "A1A3",
                    "scenario": null
                }
            ]
        },
        {
            "parameter": "HTP-c",
            "values": [
                {
                    "value": "1,44E-08",
                    "module": "A1",
                    "scenario": null
                },
                {
                    "value": "0,00E+00",
                    "module": "A2",
                    "scenario": null
                },
                {
                    "value": "1,03E-10",
                    "module": "A3",
                    "scenario": null
                },
                {
                    "value": "0,00E+00",
                    "module": "A4",
                    "scenario": null
                },
                {
                    "value": "2,00E-12",
                    "module": "A5",
                    "scenario": null
                },
                {
                    "value": "6,69E-08",
                    "module": "B6",
                    "scenario": null
                },
                {
                    "value": "0,00E+00",
                    "module": "C1",
                    "scenario": null
                },
                {
                    "value": "0,00E+00",
                    "module": "C2",
                    "scenario": null
                },
                {
                    "value": "6,92E-10",
                    "module": "C3",
                    "scenario": null
                },
                {
                    "value": "4,10E-11",
                    "module": "C4",
                    "scenario": null
                },
                {
                    "value": "-1,40E-09",
                    "module": "D",
                    "scenario": null
                },
                {
                    "value": "1,45E-08",
                    "module": "A1A3",
                    "scenario": null
                }
            ]
        },
        {
            "parameter": "HTP-nc",
            "values": [
                {
                    "value": "5,70E-07",
                    "module": "A1",
                    "scenario": null
                },
                {
                    "value": "9,90E-11",
                    "module": "A2",
                    "scenario": null
                },
                {
                    "value": "4,45E-09",
                    "module": "A3",
                    "scenario": null
                },
                {
                    "value": "2,79E-09",
                    "module": "A4",
                    "scenario": null
                },
                {
                    "value": "6,50E-11",
                    "module": "A5",
                    "scenario": null
                },
                {
                    "value": "1,58E-06",
                    "module": "B6",
                    "scenario": null
                },
                {
                    "value": "0,00E+00",
                    "module": "C1",
                    "scenario": null
                },
                {
                    "value": "5,63E-10",
                    "module": "C2",
                    "scenario": null
                },
                {
                    "value": "4,05E-08",
                    "module": "C3",
                    "scenario": null
                },
                {
                    "value": "3,43E-10",
                    "module": "C4",
                    "scenario": null
                },
                {
                    "value": "-1,10E-07",
                    "module": "D",
                    "scenario": null
                },
                {
                    "value": "5,75E-07",
                    "module": "A1A3",
                    "scenario": null
                }
            ]
        },
        {
            "parameter": "SQP",
            "values": [
                {
                    "value": "4,53E+01",
                    "module": "A1",
                    "scenario": null
                },
                {
                    "value": "8,89E-02",
                    "module": "A2",
                    "scenario": null
                },
                {
                    "value": "6,80E-01",
                    "module": "A3",
                    "scenario": null
                },
                {
                    "value": "2,70E+00",
                    "module": "A4",
                    "scenario": null
                },
                {
                    "value": "2,61E-02",
                    "module": "A5",
                    "scenario": null
                },
                {
                    "value": "1,55E+02",
                    "module": "B6",
                    "scenario": null
                },
                {
                    "value": "0,00E+00",
                    "module": "C1",
                    "scenario": null
                },
                {
                    "value": "4,85E-01",
                    "module": "C2",
                    "scenario": null
                },
                {
                    "value": "1,22E-01",
                    "module": "C3",
                    "scenario": null
                },
                {
                    "value": "4,35E-01",
                    "module": "C4",
                    "scenario": null
                },
                {
                    "value": "-8,58E+00",
                    "module": "D",
                    "scenario": null
                },
                {
                    "value": "4,61E+01",
                    "module": "A1A3",
                    "scenario": null
                }
            ]
        },
        {
            "parameter": "IRP",
            "values": [
                {
                    "value": "4,40E-01",
                    "module": "A1",
                    "scenario": null
                },
                {
                    "value": "5,39E-04",
                    "module": "A2",
                    "scenario": null
                },
                {
                    "value": "2,77E-03",
                    "module": "A3",
                    "scenario": null
                },
                {
                    "value": "2,43E-02",
                    "module": "A4",
                    "scenario": null
                },
                {
                    "value": "1,67E-04",
                    "module": "A5",
                    "scenario": null
                },
                {
                    "value": "5,58E+00",
                    "module": "B6",
                    "scenario": null
                },
                {
                    "value": "0,00E+00",
                    "module": "C1",
                    "scenario": null
                },
                {
                    "value": "2,94E-03",
                    "module": "C2",
                    "scenario": null
                },
                {
                    "value": "2,53E-03",
                    "module": "C3",
                    "scenario": null
                },
                {
                    "value": "5,44E-04",
                    "module": "C4",
                    "scenario": null
                },
                {
                    "value": "-3,07E-02",
                    "module": "D",
                    "scenario": null
                },
                {
                    "value": "4,43E-01",
                    "module": "A1A3",
                    "scenario": null
                }
            ]
        }
    ],
    "resource_use": [
        {
            "parameter": "PERE",
            "values": [
                {
                    "value": "1,74E+01",
                    "module": "A1",
                    "scenario": null
                },
                {
                    "value": "1,47E-03",
                    "module": "A2",
                    "scenario": null
                },
                {
                    "value": "3,23E-01",
                    "module": "A3",
                    "scenario": null
                },
                {
                    "value": "6,36E-02",
                    "module": "A4",
                    "scenario": null
                },
                {
                    "value": "6,41E-04",
                    "module": "A5",
                    "scenario": null
                },
                {
                    "value": "3,98E+03",
                    "module": "B6",
                    "scenario": null
                },
                {
                    "value": "0,00E+00",
                    "module": "C1",
                    "scenario": null
                },
                {
                    "value": "8,01E-03",
                    "module": "C2",
                    "scenario": null
                },
                {
                    "value": "6,60E-02",
                    "module": "C3",
                    "scenario": null
                },
                {
                    "value": "3,92E-02",
                    "module": "C4",
                    "scenario": null
                },
                {
                    "value": "-2,52E+00",
                    "module": "D",
                    "scenario": null
                },
                {
                    "value": "1,77E+01",
                    "module": "A1A3",
                    "scenario": null
                }
            ]
        },
        {
            "parameter": "PERM",
            "values": [
                {
                    "value": "1,04E+00",
                    "module": "A1",
                    "scenario": null
                },
                {
                    "value": "0,00E+00",
                    "module": "A2",
                    "scenario": null
                },
                {
                    "value": "0,00E+00",
                    "module": "A3",
                    "scenario": null
                },
                {
                    "value": "0,00E+00",
                    "module": "A4",
                    "scenario": null
                },
                {
                    "value": "-1,04E+00",
                    "module": "A5",
                    "scenario": null
                },
                {
                    "value": "0,00E+00",
                    "module": "B6",
                    "scenario": null
                },
                {
                    "value": "0,00E+00",
                    "module": "C1",
                    "scenario": null
                },
                {
                    "value": "0,00E+00",
                    "module": "C2",
                    "scenario": null
                },
                {
                    "value": "0,00E+00",
                    "module": "C3",
                    "scenario": null
                },
                {
                    "value": "0,00E+00",
                    "module": "C4",
                    "scenario": null
                },
                {
                    "value": "0,00E+00",
                    "module": "D",
                    "scenario": null
                },
                {
                    "value": "1,04E+00",
                    "module": "A1A3",
                    "scenario": null
                }
            ]
        },
        {
            "parameter": "PERT",
            "values": [
                {
                    "value": "1,85E+01",
                    "module": "A1",
                    "scenario": null
                },
                {
                    "value": "1,47E-03",
                    "module": "A2",
                    "scenario": null
                },
                {
                    "value": "3,23E-01",
                    "module": "A3",
                    "scenario": null
                },
                {
                    "value": "6,36E-02",
                    "module": "A4",
                    "scenario": null
                },
                {
                    "value": "-1,04E+00",
                    "module": "A5",
                    "scenario": null
                },
                {
                    "value": "3,98E+03",
                    "module": "B6",
                    "scenario": null
                },
                {
                    "value": "0,00E+00",
                    "module": "C1",
                    "scenario": null
                },
                {
                    "value": "8,01E-03",
                    "module": "C2",
                    "scenario": null
                },
                {
                    "value": "6,60E-02",
                    "module": "C3",
                    "scenario": null
                },
                {
                    "value": "3,92E-02",
                    "module": "C4",
                    "scenario": null
                },
                {
                    "value": "-2,52E+00",
                    "module": "D",
                    "scenario": null
                },
                {
                    "value": "1,88E+01",
                    "module": "A1A3",
                    "scenario": null
                }
            ]
        },
        {
            "parameter": "PENRE",
            "values": [
                {
                    "value": "1,52E+02",
                    "module": "A1",
                    "scenario": null
                },
                {
                    "value": "1,30E-01",
                    "module": "A2",
                    "scenario": null
                },
                {
                    "value": "3,21E+00",
                    "module": "A3",
                    "scenario": null
                },
                {
                    "value": "5,60E+00",
                    "module": "A4",
                    "scenario": null
                },
                {
                    "value": "3,90E-02",
                    "module": "A5",
                    "scenario": null
                },
                {
                    "value": "3,08E+02",
                    "module": "B6",
                    "scenario": null
                },
                {
                    "value": "0,00E+00",
                    "module": "C1",
                    "scenario": null
                },
                {
                    "value": "7,07E-01",
                    "module": "C2",
                    "scenario": null
                },
                {
                    "value": "5,31E-01",
                    "module": "C3",
                    "scenario": null
                },
                {
                    "value": "1,64E-01",
                    "module": "C4",
                    "scenario": null
                },
                {
                    "value": "-8,22E+00",
                    "module": "D",
                    "scenario": null
                },
                {
                    "value": "1,55E+02",
                    "module": "A1A3",
                    "scenario": null
                }
            ]
        },
        {
            "parameter": "PENRM",
            "values": [
                {
                    "value": "8,87E+00",
                    "module": "A1",
                    "scenario": null
                },
                {
                    "value": "0,00E+00",
                    "module": "A2",
                    "scenario": null
                },
                {
                    "value": "0,00E+00",
                    "module": "A3",
                    "scenario": null
                },
                {
                    "value": "0,00E+00",
                    "module": "A4",
                    "scenario": null
                },
                {
                    "value": "0,00E+00",
                    "module": "A5",
                    "scenario": null
                },
                {
                    "value": "0,00E+00",
                    "module": "B6",
                    "scenario": null
                },
                {
                    "value": "0,00E+00",
                    "module": "C1",
                    "scenario": null
                },
                {
                    "value": "0,00E+00",
                    "module": "C2",
                    "scenario": null
                },
                {
                    "value": "-9,83E+00",
                    "module": "C3",
                    "scenario": null
                },
                {
                    "value": "0,00E+00",
                    "module": "C4",
                    "scenario": null
                },
                {
                    "value": "0,00E+00",
                    "module": "D",
                    "scenario": null
                },
                {
                    "value": "8,87E+00",
                    "module": "A1A3",
                    "scenario": null
                }
            ]
        },
        {
            "parameter": "PENRT",
            "values": [
                {
                    "value": "1,61E+02",
                    "module": "A1",
                    "scenario": null
                },
                {
                    "value": "1,30E-01",
                    "module": "A2",
                    "scenario": null
                },
                {
                    "value": "3,21E+00",
                    "module": "A3",
                    "scenario": null
                },
                {
                    "value": "5,60E+00",
                    "module": "A4",
                    "scenario": null
                },
                {
                    "value": "3,90E-02",
                    "module": "A5",
                    "scenario": null
                },
                {
                    "value": "3,08E+02",
                    "module": "B6",
                    "scenario": null
                },
                {
                    "value": "0,00E+00",
                    "module": "C1",
                    "scenario": null
                },
                {
                    "value": "7,07E-01",
                    "module": "C2",
                    "scenario": null
                },
                {
                    "value": "-9,29E+00",
                    "module": "C3",
                    "scenario": null
                },
                {
                    "value": "1,64E-01",
                    "module": "C4",
                    "scenario": null
                },
                {
                    "value": "-8,22E+00",
                    "module": "D",
                    "scenario": null
                },
                {
                    "value": "1,64E+02",
                    "module": "A1A3",
                    "scenario": null
                }
            ]
        },
        {
            "parameter": "SM",
            "values": [
                {
                    "value": "5,04E-01",
                    "module": "A1",
                    "scenario": null
                },
                {
                    "value": "0,00E+00",
                    "module": "A2",
                    "scenario": null
                },
                {
                    "value": "0,00E+00",
                    "module": "A3",
                    "scenario": null
                },
                {
                    "value": "0,00E+00",
                    "module": "A4",
                    "scenario": null
                },
                {
                    "value": "0,00E+00",
                    "module": "A5",
                    "scenario": null
                },
                {
                    "value": "0,00E+00",
                    "module": "B6",
                    "scenario": null
                },
                {
                    "value": "0,00E+00",
                    "module": "C1",
                    "scenario": null
                },
                {
                    "value": "0,00E+00",
                    "module": "C2",
                    "scenario": null
                },
                {
                    "value": "0,00E+00",
                    "module": "C3",
                    "scenario": null
                },
                {
                    "value": "8,56E-04",
                    "module": "C4",
                    "scenario": null
                },
                {
                    "value": "2,54E-03",
                    "module": "D",
                    "scenario": null
                },
                {
                    "value": "5,04E-01",
                    "module": "A1A3",
                    "scenario": null
                }
            ]
        },
        {
            "parameter": "RSF",
            "values": [
                {
                    "value": "2,35E-01",
                    "module": "A1",
                    "scenario": null
                },
                {
                    "value": "2,87E-05",
                    "module": "A2",
                    "scenario": null
                },
                {
                    "value": "2,84E-04",
                    "module": "A3",
                    "scenario": null
                },
                {
                    "value": "2,10E-03",
                    "module": "A4",
                    "scenario": null
                },
                {
                    "value": "2,13E-05",
                    "module": "A5",
                    "scenario": null
                },
                {
                    "value": "3,13E+00",
                    "module": "B6",
                    "scenario": null
                },
                {
                    "value": "0,00E+00",
                    "module": "C1",
                    "scenario": null
                },
                {
                    "value": "1,57E-04",
                    "module": "C2",
                    "scenario": null
                },
                {
                    "value": "1,20E-03",
                    "module": "C3",
                    "scenario": null
                },
                {
                    "value": "2,03E-04",
                    "module": "C4",
                    "scenario": null
                },
                {
                    "value": "-8,07E-05",
                    "module": "D",
                    "scenario": null
                },
                {
                    "value": "2,35E-01",
                    "module": "A1A3",
                    "scenario": null
                }
            ]
        },
        {
            "parameter": "NRSF",
            "values": [
                {
                    "value": "7,35E-02",
                    "module": "A1",
                    "scenario": null
                },
                {
                    "value": "2,44E-04",
                    "module": "A2",
                    "scenario": null
                },
                {
                    "value": "2,67E-03",
                    "module": "A3",
                    "scenario": null
                },
                {
                    "value": "1,12E-02",
                    "module": "A4",
                    "scenario": null
                },
                {
                    "value": "8,77E-05",
                    "module": "A5",
                    "scenario": null
                },
                {
                    "value": "7,79E+00",
                    "module": "B6",
                    "scenario": null
                },
                {
                    "value": "0,00E+00",
                    "module": "C1",
                    "scenario": null
                },
                {
                    "value": "1,33E-03",
                    "module": "C2",
                    "scenario": null
                },
                {
                    "value": "-4,01E-05",
                    "module": "C3",
                    "scenario": null
                },
                {
                    "value": "7,48E-03",
                    "module": "C4",
                    "scenario": null
                },
                {
                    "value": "-1,20E-01",
                    "module": "D",
                    "scenario": null
                },
                {
                    "value": "7,64E-02",
                    "module": "A1A3",
                    "scenario": null
                }
            ]
        },
        {
            "parameter": "FW",
            "values": [
                {
                    "value": "1,22E-01",
                    "module": "A1",
                    "scenario": null
                },
                {
                    "value": "1,45E-05",
                    "module": "A2",
                    "scenario": null
                },
                {
                    "value": "8,75E-03",
                    "module": "A3",
                    "scenario": null
                },
                {
                    "value": "4,81E-04",
                    "module": "A4",
                    "scenario": null
                },
                {
                    "value": "1,84E-05",
                    "module": "A5",
                    "scenario": null
                },
                {
                    "value": "2,98E+01",
                    "module": "B6",
                    "scenario": null
                },
                {
                    "value": "0,00E+00",
                    "module": "C1",
                    "scenario": null
                },
                {
                    "value": "7,91E-05",
                    "module": "C2",
                    "scenario": null
                },
                {
                    "value": "7,53E-04",
                    "module": "C3",
                    "scenario": null
                },
                {
                    "value": "1,41E-04",
                    "module": "C4",
                    "scenario": null
                },
                {
                    "value": "-7,21E-03",
                    "module": "D",
                    "scenario": null
                },
                {
                    "value": "1,31E-01",
                    "module": "A1A3",
                    "scenario": null
                }
            ]
        }
    ],
    "end_of_life_waste": [
        {
            "parameter": "HWD",
            "values": [
                {
                    "value": "6,35E-02",
                    "module": "A1",
                    "scenario": null
                },
                {
                    "value": "1,17E-05",
                    "module": "A2",
                    "scenario": null
                },
                {
                    "value": "4,43E-04",
                    "module": "A3",
                    "scenario": null
                },
                {
                    "value": "2,73E-04",
                    "module": "A4",
                    "scenario": null
                },
                {
                    "value": "0,00E+00",
                    "module": "A5",
                    "scenario": null
                },
                {
                    "value": "1,97E-01",
                    "module": "B6",
                    "scenario": null
                },
                {
                    "value": "0,00E+00",
                    "module": "C1",
                    "scenario": null
                },
                {
                    "value": "6,39E-05",
                    "module": "C2",
                    "scenario": null
                },
                {
                    "value": "1,98E-05",
                    "module": "C3",
                    "scenario": null
                },
                {
                    "value": "4,37E-02",
                    "module": "C4",
                    "scenario": null
                },
                {
                    "value": "-2,70E-03",
                    "module": "D",
                    "scenario": null
                },
                {
                    "value": "6,39E-02",
                    "module": "A1A3",
                    "scenario": null
                }
            ]
        },
        {
            "parameter": "NHWD",
            "values": [
                {
                    "value": "1,44E+00",
                    "module": "A1",
                    "scenario": null
                },
                {
                    "value": "6,23E-03",
                    "module": "A2",
                    "scenario": null
                },
                {
                    "value": "3,00E-02",
                    "module": "A3",
                    "scenario": null
                },
                {
                    "value": "1,73E-01",
                    "module": "A4",
                    "scenario": null
                },
                {
                    "value": "1,72E-01",
                    "module": "A5",
                    "scenario": null
                },
                {
                    "value": "2,37E+01",
                    "module": "B6",
                    "scenario": null
                },
                {
                    "value": "0,00E+00",
                    "module": "C1",
                    "scenario": null
                },
                {
                    "value": "3,40E-02",
                    "module": "C2",
                    "scenario": null
                },
                {
                    "value": "2,67E-02",
                    "module": "C3",
                    "scenario": null
                },
                {
                    "value": "2,65E-01",
                    "module": "C4",
                    "scenario": null
                },
                {
                    "value": "-1,02E-01",
                    "module": "D",
                    "scenario": null
                },
                {
                    "value": "1,48E+00",
                    "module": "A1A3",
                    "scenario": null
                }
            ]
        },
        {
            "parameter": "RWD",
            "values": [
                {
                    "value": "3,52E-04",
                    "module": "A1",
                    "scenario": null
                },
                {
                    "value": "8,52E-07",
                    "module": "A2",
                    "scenario": null
                },
                {
                    "value": "2,45E-06",
                    "module": "A3",
                    "scenario": null
                },
                {
                    "value": "3,84E-05",
                    "module": "A4",
                    "scenario": null
                },
                {
                    "value": "0,00E+00",
                    "module": "A5",
                    "scenario": null
                },
                {
                    "value": "2,75E-03",
                    "module": "B6",
                    "scenario": null
                },
                {
                    "value": "0,00E+00",
                    "module": "C1",
                    "scenario": null
                },
                {
                    "value": "4,64E-06",
                    "module": "C2",
                    "scenario": null
                },
                {
                    "value": "9,82E-07",
                    "module": "C3",
                    "scenario": null
                },
                {
                    "value": "4,82E-07",
                    "module": "C4",
                    "scenario": null
                },
                {
                    "value": "-2,61E-05",
                    "module": "D",
                    "scenario": null
                },
                {
                    "value": "3,55E-04",
                    "module": "A1A3",
                    "scenario": null
                }
            ]
        }
    ],
    "end_of_life_flow": [
        {
            "parameter": "CRU",
            "values": [
                {
                    "value": "0,00E+00",
                    "module": "A1",
                    "scenario": null
                },
                {
                    "value": "0,00E+00",
                    "module": "A2",
                    "scenario": null
                },
                {
                    "value": "0,00E+00",
                    "module": "A3",
                    "scenario": null
                },
                {
                    "value": "0,00E+00",
                    "module": "A4",
                    "scenario": null
                },
                {
                    "value": "0,00E+00",
                    "module": "A5",
                    "scenario": null
                },
                {
                    "value": "0,00E+00",
                    "module": "B6",
                    "scenario": null
                },
                {
                    "value": "0,00E+00",
                    "module": "C1",
                    "scenario": null
                },
                {
                    "value": "0,00E+00",
                    "module": "C2",
                    "scenario": null
                },
                {
                    "value": "0,00E+00",
                    "module": "C3",
                    "scenario": null
                },
                {
                    "value": "0,00E+00",
                    "module": "C4",
                    "scenario": null
                },
                {
                    "value": "0,00E+00",
                    "module": "D",
                    "scenario": null
                },
                {
                    "value": "0,00E+00",
                    "module": "A1A3",
                    "scenario": null
                }
            ]
        },
        {
            "parameter": "MFR",
            "values": [
                {
                    "value": "0,00E+00",
                    "module": "A1",
                    "scenario": null
                },
                {
                    "value": "0,00E+00",
                    "module": "A2",
                    "scenario": null
                },
                {
                    "value": "9,55E-03",
                    "module": "A3",
                    "scenario": null
                },
                {
                    "value": "0,00E+00",
                    "module": "A4",
                    "scenario": null
                },
                {
                    "value": "1,60E-01",
                    "module": "A5",
                    "scenario": null
                },
                {
                    "value": "0,00E+00",
                    "module": "B6",
                    "scenario": null
                },
                {
                    "value": "0,00E+00",
                    "module": "C1",
                    "scenario": null
                },
                {
                    "value": "0,00E+00",
                    "module": "C2",
                    "scenario": null
                },
                {
                    "value": "2,63E-01",
                    "module": "C3",
                    "scenario": null
                },
                {
                    "value": "1,44E-05",
                    "module": "C4",
                    "scenario": null
                },
                {
                    "value": "-9,95E-05",
                    "module": "D",
                    "scenario": null
                },
                {
                    "value": "9,55E-03",
                    "module": "A1A3",
                    "scenario": null
                }
            ]
        },
        {
            "parameter": "MER",
            "values": [
                {
                    "value": "0,00E+00",
                    "module": "A1",
                    "scenario": null
                },
                {
                    "value": "0,00E+00",
                    "module": "A2",
                    "scenario": null
                },
                {
                    "value": "2,06E-03",
                    "module": "A3",
                    "scenario": null
                },
                {
                    "value": "0,00E+00",
                    "module": "A4",
                    "scenario": null
                },
                {
                    "value": "3,15E-04",
                    "module": "A5",
                    "scenario": null
                },
                {
                    "value": "0,00E+00",
                    "module": "B6",
                    "scenario": null
                },
                {
                    "value": "0,00E+00",
                    "module": "C1",
                    "scenario": null
                },
                {
                    "value": "0,00E+00",
                    "module": "C2",
                    "scenario": null
                },
                {
                    "value": "1,60E-01",
                    "module": "C3",
                    "scenario": null
                },
                {
                    "value": "3,52E-07",
                    "module": "C4",
                    "scenario": null
                },
                {
                    "value": "-1,31E-05",
                    "module": "D",
                    "scenario": null
                },
                {
                    "value": "2,06E-03",
                    "module": "A1A3",
                    "scenario": null
                }
            ]
        },
        {
            "parameter": "EEE",
            "values": [
                {
                    "value": "0,00E+00",
                    "module": "A1",
                    "scenario": null
                },
                {
                    "value": "0,00E+00",
                    "module": "A2",
                    "scenario": null
                },
                {
                    "value": "3,10E-03",
                    "module": "A3",
                    "scenario": null
                },
                {
                    "value": "0,00E+00",
                    "module": "A4",
                    "scenario": null
                },
                {
                    "value": "9,85E-03",
                    "module": "A5",
                    "scenario": null
                },
                {
                    "value": "0,00E+00",
                    "module": "B6",
                    "scenario": null
                },
                {
                    "value": "0,00E+00",
                    "module": "C1",
                    "scenario": null
                },
                {
                    "value": "0,00E+00",
                    "module": "C2",
                    "scenario": null
                },
                {
                    "value": "2,46E-01",
                    "module": "C3",
                    "scenario": null
                },
                {
                    "value": "2,28E-05",
                    "module": "C4",
                    "scenario": null
                },
                {
                    "value": "-3,21E-05",
                    "module": "D",
                    "scenario": null
                },
                {
                    "value": "3,10E-03",
                    "module": "A1A3",
                    "scenario": null
                }
            ]
        },
        {
            "parameter": "EET",
            "values": [
                {
                    "value": "0,00E+00",
                    "module": "A1",
                    "scenario": null
                },
                {
                    "value": "0,00E+00",
                    "module": "A2",
                    "scenario": null
                },
                {
                    "value": "4,70E-02",
                    "module": "A3",
                    "scenario": null
                },
                {
                    "value": "0,00E+00",
                    "module": "A4",
                    "scenario": null
                },
                {
                    "value": "1,49E-01",
                    "module": "A5",
                    "scenario": null
                },
                {
                    "value": "0,00E+00",
                    "module": "B6",
                    "scenario": null
                },
                {
                    "value": "0,00E+00",
                    "module": "C1",
                    "scenario": null
                },
                {
                    "value": "0,00E+00",
                    "module": "C2",
                    "scenario": null
                },
                {
                    "value": "3,73E+00",
                    "module": "C3",
                    "scenario": null
                },
                {
                    "value": "3,45E-04",
                    "module": "C4",
                    "scenario": null
                },
                {
                    "value": "-4,86E-04",
                    "module": "D",
                    "scenario": null
                },
                {
                    "value": "4,70E-02",
                    "module": "A1A3",
                    "scenario": null
                }
            ]
        }
    ]
}