{
    "product_name": "GreenLine RE150 Denmark",
    "epd_id": "NEPD-7308-6697-EN",
    "compliance": [
        "EN 15804+A2",
        "ISO 14025",
        "ISO 21930"
    ],
    "producer_name": "BEWI ASA,  Insulation and Construction",
    "environmental_impact": [
        {
            "parameter": "GWP-total",
            "values": [
                {
                    "value": "5,19E-01",
                    "module": "A1",
                    "scenario": null
                },
                {
                    "value": "5,61E-02",
                    "module": "A2",
                    "scenario": null
                },
                {
                    "value": "2,27E-01",
                    "module": "A3",
                    "scenario": null
                },
                {
                    "value": "2,37E-02",
                    "module": "A4",
                    "scenario": null
                },
                {
                    "value": "8,95E-04",
                    "module": "A5",
                    "scenario": null
                },
                {
                    "value": "0,00E+00",
                    "module": "C1",
                    "scenario": null
                },
                {
                    "value": "3,65E-03",
                    "module": "C2",
                    "scenario": null
                },
                {
                    "value": "2,36E+00",
                    "module": "C3",
                    "scenario": null
                },
                {
                    "value": "1,84E-04",
                    "module": "C4",
                    "scenario": null
                },
                {
                    "value": "-4,82E-01",
                    "module": "D",
                    "scenario": null
                },
                {
                    "value": "8,02E-01",
                    "module": "A1A3",
                    "scenario": null
                }
            ]
        },
        {
            "parameter": "GWP-fossil",
            "values": [
                {
                    "value": "5,53E-01",
                    "module": "A1",
                    "scenario": null
                },
                {
                    "value": "5,60E-02",
                    "module": "A2",
                    "scenario": null
                },
                {
                    "value": "2,26E-01",
                    "module": "A3",
                    "scenario": null
                },
                {
                    "value": "2,36E-02",
                    "module": "A4",
                    "scenario": null
                },
                {
                    "value": "8,95E-04",
                    "module": "A5",
                    "scenario": null
                },
                {
                    "value": "0,00E+00",
                    "module": "C1",
                    "scenario": null
                },
                {
                    "value": "3,65E-03",
                    "module": "C2",
                    "scenario": null
                },
                {
                    "value": "2,36E+00",
                    "module": "C3",
                    "scenario": null
                },
                {
                    "value": "1,84E-04",
                    "module": "C4",
                    "scenario": null
                },
                {
                    "value": "-4,75E-01",
                    "module": "D",
                    "scenario": null
                },
                {
                    "value": "8,35E-01",
                    "module": "A1A3",
                    "scenario": null
                }
            ]
        },
        {
            "parameter": "GWP-biogenic",
            "values": [
                {
                    "value": "-3,58E-02",
                    "module": "A1",
                    "scenario": null
                },
                {
                    "value": "2,38E-05",
                    "module": "A2",
                    "scenario": null
                },
                {
                    "value": "9,00E-04",
                    "module": "A3",
                    "scenario": null
                },
                {
                    "value": "9,78E-06",
                    "module": "A4",
                    "scenario": null
                },
                {
                    "value": "1,24E-07",
                    "module": "A5",
                    "scenario": null
                },
                {
                    "value": "0,00E+00",
                    "module": "C1",
                    "scenario": null
                },
                {
                    "value": "1,69E-06",
                    "module": "C2",
                    "scenario": null
                },
                {
                    "value": "1,62E-05",
                    "module": "C3",
                    "scenario": null
                },
                {
                    "value": "1,41E-07",
                    "module": "C4",
                    "scenario": null
                },
                {
                    "value": "-2,36E-03",
                    "module": "D",
                    "scenario": null
                },
                {
                    "value": "-3,48E-02",
                    "module": "A1A3",
                    "scenario": null
                }
            ]
        },
        {
            "parameter": "GWP-luluc",
            "values": [
                {
                    "value": "2,05E-03",
                    "module": "A1",
                    "scenario": null
                },
                {
                    "value": "1,73E-05",
                    "module": "A2",
                    "scenario": null
                },
                {
                    "value": "6,75E-05",
                    "module": "A3",
                    "scenario": null
                },
                {
                    "value": "8,41E-06",
                    "module": "A4",
                    "scenario": null
                },
                {
                    "value": "6,86E-08",
                    "module": "A5",
                    "scenario": null
                },
                {
                    "value": "0,00E+00",
                    "module": "C1",
                    "scenario": null
                },
                {
                    "value": "1,58E-06",
                    "module": "C2",
                    "scenario": null
                },
                {
                    "value": "2,57E-06",
                    "module": "C3",
                    "scenario": null
                },
                {
                    "value": "3,45E-08",
                    "module": "C4",
                    "scenario": null
                },
                {
                    "value": "-4,68E-03",
                    "module": "D",
                    "scenario": null
                },
                {
                    "value": "2,14E-03",
                    "module": "A1A3",
                    "scenario": null
                }
            ]
        },
        {
            "parameter": "ODP",
            "values": [
                {
                    "value": "1,10E-07",
                    "module": "A1",
                    "scenario": null
                },
                {
                    "value": "1,35E-08",
                    "module": "A2",
                    "scenario": null
                },
                {
                    "value": "4,92E-09",
                    "module": "A3",
                    "scenario": null
                },
                {
                    "value": "5,35E-09",
                    "module": "A4",
                    "scenario": null
                },
                {
                    "value": "5,40E-11",
                    "module": "A5",
                    "scenario": null
                },
                {
                    "value": "0,00E+00",
                    "module": "C1",
                    "scenario": null
                },
                {
                    "value": "8,00E-10",
                    "module": "C2",
                    "scenario": null
                },
                {
                    "value": "1,69E-09",
                    "module": "C3",
                    "scenario": null
                },
                {
                    "value": "3,80E-11",
                    "module": "C4",
                    "scenario": null
                },
                {
                    "value": "-9,97E-03",
                    "module": "D",
                    "scenario": null
                },
                {
                    "value": "1,28E-07",
                    "module": "A1A3",
                    "scenario": null
                }
            ]
        },
        {
            "parameter": "AP",
            "values": [
                {
                    "value": "4,24E-03",
                    "module": "A1",
                    "scenario": null
                },
                {
                    "value": "2,06E-04",
                    "module": "A2",
                    "scenario": null
                },
                {
                    "value": "2,33E-04",
                    "module": "A3",
                    "scenario": null
                },
                {
                    "value": "6,79E-05",
                    "module": "A4",
                    "scenario": null
                },
                {
                    "value": "1,10E-06",
                    "module": "A5",
                    "scenario": null
                },
                {
                    "value": "0,00E+00",
                    "module": "C1",
                    "scenario": null
                },
                {
                    "value": "1,05E-05",
                    "module": "C2",
                    "scenario": null
                },
                {
                    "value": "2,80E-04",
                    "module": "C3",
                    "scenario": null
                },
                {
                    "value": "1,02E-06",
                    "module": "C4",
                    "scenario": null
                },
                {
                    "value": "-2,26E-03",
                    "module": "D",
                    "scenario": null
                },
                {
                    "value": "4,68E-03",
                    "module": "A1A3",
                    "scenario": null
                }
            ]
        },
        {
            "parameter": "POCP",
            "values": [
                {
                    "value": "3,02E-03",
                    "module": "A1",
                    "scenario": null
                },
                {
                    "value": "1,90E-04",
                    "module": "A2",
                    "scenario": null
                },
                {
                    "value": "2,56E-02",
                    "module": "A3",
                    "scenario": null
                },
                {
                    "value": "5,76E-05",
                    "module": "A4",
                    "scenario": null
                },
                {
                    "value": "1,30E-06",
                    "module": "A5",
                    "scenario": null
                },
                {
                    "value": "0,00E+00",
                    "module": "C1",
                    "scenario": null
                },
                {
                    "value": "8,50E-06",
                    "module": "C2",
                    "scenario": null
                },
                {
                    "value": "3,46E-04",
                    "module": "C3",
                    "scenario": null
                },
                {
                    "value": "1,12E-06",
                    "module": "C4",
                    "scenario": null
                },
                {
                    "value": "-2,11E-03",
                    "module": "D",
                    "scenario": null
                },
                {
                    "value": "2,88E-02",
                    "module": "A1A3",
                    "scenario": null
                }
            ]
        },
        {
            "parameter": "ADPE",
            "values": [
                {
                    "value": "6,21E-06",
                    "module": "A1",
                    "scenario": null
                },
                {
                    "value": "9,89E-07",
                    "module": "A2",
                    "scenario": null
                },
                {
                    "value": "4,72E-07",
                    "module": "A3",
                    "scenario": null
                },
                {
                    "value": "6,53E-07",
                    "module": "A4",
                    "scenario": null
                },
                {
                    "value": "4,76E-09",
                    "module": "A5",
                    "scenario": null
                },
                {
                    "value": "0,00E+00",
                    "module": "C1",
                    "scenario": null
                },
                {
                    "value": "1,32E-07",
                    "module": "C2",
                    "scenario": null
                },
                {
                    "value": "7,28E-08",
                    "module": "C3",
                    "scenario": null
                },
                {
                    "value": "1,26E-09",
                    "module": "C4",
                    "scenario": null
                },
                {
                    "value": "-8,73E-07",
                    "module": "D",
                    "scenario": null
                },
                {
                    "value": "7,67E-06",
                    "module": "A1A3",
                    "scenario": null
                }
            ]
        },
        {
            "parameter": "ADPF",
            "values": [
                {
                    "value": "9,59E+00",
                    "module": "A1",
                    "scenario": null
                },
                {
                    "value": "9,07E-01",
                    "module": "A2",
                    "scenario": null
                },
                {
                    "value": "9,26E-01",
                    "module": "A3",
                    "scenario": null
                },
                {
                    "value": "3,57E-01",
                    "module": "A4",
                    "scenario": null
                },
                {
                    "value": "3,69E-03",
                    "module": "A5",
                    "scenario": null
                },
                {
                    "value": "0,00E+00",
                    "module": "C1",
                    "scenario": null
                },
                {
                    "value": "5,44E-02",
                    "module": "C2",
                    "scenario": null
                },
                {
                    "value": "1,44E-01",
                    "module": "C3",
                    "scenario": null
                },
                {
                    "value": "2,94E-03",
                    "module": "C4",
                    "scenario": null
                },
                {
                    "value": "-9,51E+00",
                    "module": "D",
                    "scenario": null
                },
                {
                    "value": "1,14E+01",
                    "module": "A1A3",
                    "scenario": null
                }
            ]
        },
        {
            "parameter": "WDP",
            "values": [
                {
                    "value": "-1,01E+01",
                    "module": "A1",
                    "scenario": null
                },
                {
                    "value": "6,89E-01",
                    "module": "A2",
                    "scenario": null
                },
                {
                    "value": "1,00E+01",
                    "module": "A3",
                    "scenario": null
                },
                {
                    "value": "3,46E-01",
                    "module": "A4",
                    "scenario": null
                },
                {
                    "value": "1,30E-02",
                    "module": "A5",
                    "scenario": null
                },
                {
                    "value": "0,00E+00",
                    "module": "C1",
                    "scenario": null
                },
                {
                    "value": "6,51E-02",
                    "module": "C2",
                    "scenario": null
                },
                {
                    "value": "3,20E-01",
                    "module": "C3",
                    "scenario": null
                },
                {
                    "value": "2,25E-02",
                    "module": "C4",
                    "scenario": null
                },
                {
                    "value": "-7,03E+00",
                    "module": "D",
                    "scenario": null
                },
                {
                    "value": "6,34E-01",
                    "module": "A1A3",
                    "scenario": null
                }
            ]
        },
        {
            "parameter": "EP-freshwater",
            "values": [
                {
                    "value": "1,09E-05",
                    "module": "A1",
                    "scenario": null
                },
                {
                    "value": "4,42E-07",
                    "module": "A2",
                    "scenario": null
                },
                {
                    "value": "4,07E-06",
                    "module": "A3",
                    "scenario": null
                },
                {
                    "value": "1,89E-07",
                    "module": "A4",
                    "scenario": null
                },
                {
                    "value": "1,84E-09",
                    "module": "A5",
                    "scenario": null
                },
                {
                    "value": "0,00E+00",
                    "module": "C1",
                    "scenario": null
                },
                {
                    "value": "3,34E-08",
                    "module": "C2",
                    "scenario": null
                },
                {
                    "value": "1,67E-07",
                    "module": "C3",
                    "scenario": null
                },
                {
                    "value": "2,33E-09",
                    "module": "C4",
                    "scenario": null
                },
                {
                    "value": "-1,77E-05",
                    "module": "D",
                    "scenario": null
                },
                {
                    "value": "1,54E-05",
                    "module": "A1A3",
                    "scenario": null
                }
            ]
        },
        {
            "parameter": "EP-marine",
            "values": [
                {
                    "value": "9,23E-04",
                    "module": "A1",
                    "scenario": null
                },
                {
                    "value": "4,59E-05",
                    "module": "A2",
                    "scenario": null
                },
                {
                    "value": "4,32E-05",
                    "module": "A3",
                    "scenario": null
                },
                {
                    "value": "1,34E-05",
                    "module": "A4",
                    "scenario": null
                },
                {
                    "value": "1,01E-06",
                    "module": "A5",
                    "scenario": null
                },
                {
                    "value": "0,00E+00",
                    "module": "C1",
                    "scenario": null
                },
                {
                    "value": "1,98E-06",
                    "module": "C2",
                    "scenario": null
                },
                {
                    "value": "1,35E-04",
                    "module": "C3",
                    "scenario": null
                },
                {
                    "value": "3,54E-07",
                    "module": "C4",
                    "scenario": null
                },
                {
                    "value": "-5,41E-04",
                    "module": "D",
                    "scenario": null
                },
                {
                    "value": "1,01E-03",
                    "module": "A1A3",
                    "scenario": null
                }
            ]
        },
        {
            "parameter": "EP-terrestrial",
            "values": [
                {
                    "value": "1,03E-02",
                    "module": "A1",
                    "scenario": null
                },
                {
                    "value": "5,12E-04",
                    "module": "A2",
                    "scenario": null
                },
                {
                    "value": "5,78E-04",
                    "module": "A3",
                    "scenario": null
                },
                {
                    "value": "1,50E-04",
                    "module": "A4",
                    "scenario": null
                },
                {
                    "value": "3,95E-06",
                    "module": "A5",
                    "scenario": null
                },
                {
                    "value": "0,00E+00",
                    "module": "C1",
                    "scenario": null
                },
                {
                    "value": "2,23E-05",
                    "module": "C2",
                    "scenario": null
                },
                {
                    "value": "1,44E-03",
                    "module": "C3",
                    "scenario": null
                },
                {
                    "value": "3,95E-06",
                    "module": "C4",
                    "scenario": null
                },
                {
                    "value": "-5,83E-03",
                    "module": "D",
                    "scenario": null
                },
                {
                    "value": "1,13E-02",
                    "module": "A1A3",
                    "scenario": null
                }
            ]
        },
        {
            "parameter": "GWP-IOBC",
            "values": [
                {
                    "value": "5,61E-01",
                    "module": "A1",
                    "scenario": null
                },
                {
                    "value": "5,60E-02",
                    "module": "A2",
                    "scenario": null
                },
                {
                    "value": "2,46E-01",
                    "module": "A3",
                    "scenario": null
                },
                {
                    "value": "2,37E-02",
                    "module": "A4",
                    "scenario": null
                },
                {
                    "value": "8,95E-04",
                    "module": "A5",
                    "scenario": null
                },
                {
                    "value": "0,00E+00",
                    "module": "C1",
                    "scenario": null
                },
                {
                    "value": "3,65E-03",
                    "module": "C2",
                    "scenario": null
                },
                {
                    "value": "2,36E+00",
                    "module": "C3",
                    "scenario": null
                },
                {
                    "value": "1,88E-04",
                    "module": "C4",
                    "scenario": null
                },
                {
                    "value": "-4,80E-01",
                    "module": "D",
                    "scenario": null
                },
                {
                    "value": "8,63E-01",
                    "module": "A1A3",
                    "scenario": null
                }
            ]
        }
    ],
    "additional_environmental_impact": [
        {
            "parameter": "PM",
            "values": [
                {
                    "value": "2,83E-08",
                    "module": "A1",
                    "scenario": null
                },
                {
                    "value": "5,09E-09",
                    "module": "A2",
                    "scenario": null
                },
                {
                    "value": "1,31E-09",
                    "module": "A3",
                    "scenario": null
                },
                {
                    "value": "1,45E-09",
                    "module": "A4",
                    "scenario": null
                },
                {
                    "value": "2,00E-11",
                    "module": "A5",
                    "scenario": null
                },
                {
                    "value": "0,00E+00",
                    "module": "C1",
                    "scenario": null
                },
                {
                    "value": "2,04E-10",
                    "module": "C2",
                    "scenario": null
                },
                {
                    "value": "1,18E-09",
                    "module": "C3",
                    "scenario": null
                },
                {
                    "value": "1,80E-11",
                    "module": "C4",
                    "scenario": null
                },
                {
                    "value": "-7,90E-08",
                    "module": "D",
                    "scenario": null
                },
                {
                    "value": "3,47E-08",
                    "module": "A1A3",
                    "scenario": null
                }
            ]
        },
        {
            "parameter": "ETP-fw",
            "values": [
                {
                    "value": "9,83E+00",
                    "module": "A1",
                    "scenario": null
                },
                {
                    "value": "6,61E-01",
                    "module": "A2",
                    "scenario": null
                },
                {
                    "value": "6,28E+00",
                    "module": "A3",
                    "scenario": null
                },
                {
                    "value": "2,65E-01",
                    "module": "A4",
                    "scenario": null
                },
                {
                    "value": "3,52E-03",
                    "module": "A5",
                    "scenario": null
                },
                {
                    "value": "0,00E+00",
                    "module": "C1",
                    "scenario": null
                },
                {
                    "value": "4,25E-02",
                    "module": "C2",
                    "scenario": null
                },
                {
                    "value": "3,48E-01",
                    "module": "C3",
                    "scenario": null
                },
                {
                    "value": "2,95E-03",
                    "module": "C4",
                    "scenario": null
                },
                {
                    "value": "-1,15E+01",
                    "module": "D",
                    "scenario": null
                },
                {
                    "value": "1,68E+01",
                    "module": "A1A3",
                    "scenario": null
                }
            ]
        },
        {
            "parameter": "HTP-c",
            "values": [
                {
                    "value": "1,03E-10",
                    "module": "A1",
                    "scenario": null
                },
                {
                    "value": "0,00E+00",
                    "module": "A2",
                    "scenario": null
                },
                {
                    "value": "2,80E-11",
                    "module": "A3",
                    "scenario": null
                },
                {
                    "value": "0,00E+00",
                    "module": "A4",
                    "scenario": null
                },
                {
                    "value": "0,00E+00",
                    "module": "A5",
                    "scenario": null
                },
                {
                    "value": "0,00E+00",
                    "module": "C1",
                    "scenario": null
                },
                {
                    "value": "0,00E+00",
                    "module": "C2",
                    "scenario": null
                },
                {
                    "value": "9,90E-11",
                    "module": "C3",
                    "scenario": null
                },
                {
                    "value": "0,00E+00",
                    "module": "C4",
                    "scenario": null
                },
                {
                    "value": "-2,42E-10",
                    "module": "D",
                    "scenario": null
                },
                {
                    "value": "1,31E-10",
                    "module": "A1A3",
                    "scenario": null
                }
            ]
        },
        {
            "parameter": "HTP-nc",
            "values": [
                {
                    "value": "5,69E-09",
                    "module": "A1",
                    "scenario": null
                },
                {
                    "value": "6,40E-10",
                    "module": "A2",
                    "scenario": null
                },
                {
                    "value": "8,88E-10",
                    "module": "A3",
                    "scenario": null
                },
                {
                    "value": "2,89E-10",
                    "module": "A4",
                    "scenario": null
                },
                {
                    "value": "3,00E-12",
                    "module": "A5",
                    "scenario": null
                },
                {
                    "value": "0,00E+00",
                    "module": "C1",
                    "scenario": null
                },
                {
                    "value": "5,10E-11",
                    "module": "C2",
                    "scenario": null
                },
                {
                    "value": "3,92E-09",
                    "module": "C3",
                    "scenario": null
                },
                {
                    "value": "5,00E-12",
                    "module": "C4",
                    "scenario": null
                },
                {
                    "value": "-1,03E-08",
                    "module": "D",
                    "scenario": null
                },
                {
                    "value": "7,21E-09",
                    "module": "A1A3",
                    "scenario": null
                }
            ]
        },
        {
            "parameter": "SQP",
            "values": [
                {
                    "value": "8,13E+00",
                    "module": "A1",
                    "scenario": null
                },
                {
                    "value": "1,03E+00",
                    "module": "A2",
                    "scenario": null
                },
                {
                    "value": "1,06E+00",
                    "module": "A3",
                    "scenario": null
                },
                {
                    "value": "2,50E-01",
                    "module": "A4",
                    "scenario": null
                },
                {
                    "value": "6,44E-03",
                    "module": "A5",
                    "scenario": null
                },
                {
                    "value": "0,00E+00",
                    "module": "C1",
                    "scenario": null
                },
                {
                    "value": "3,24E-02",
                    "module": "C2",
                    "scenario": null
                },
                {
                    "value": "1,72E-02",
                    "module": "C3",
                    "scenario": null
                },
                {
                    "value": "1,02E-02",
                    "module": "C4",
                    "scenario": null
                },
                {
                    "value": "-1,30E+01",
                    "module": "D",
                    "scenario": null
                },
                {
                    "value": "1,02E+01",
                    "module": "A1A3",
                    "scenario": null
                }
            ]
        },
        {
            "parameter": "IRP",
            "values": [
                {
                    "value": "3,37E-02",
                    "module": "A1",
                    "scenario": null
                },
                {
                    "value": "3,96E-03",
                    "module": "A2",
                    "scenario": null
                },
                {
                    "value": "3,67E-03",
                    "module": "A3",
                    "scenario": null
                },
                {
                    "value": "1,56E-03",
                    "module": "A4",
                    "scenario": null
                },
                {
                    "value": "1,67E-05",
                    "module": "A5",
                    "scenario": null
                },
                {
                    "value": "0,00E+00",
                    "module": "C1",
                    "scenario": null
                },
                {
                    "value": "2,38E-04",
                    "module": "C2",
                    "scenario": null
                },
                {
                    "value": "2,41E-04",
                    "module": "C3",
                    "scenario": null
                },
                {
                    "value": "1,36E-05",
                    "module": "C4",
                    "scenario": null
                },
                {
                    "value": "-1,07E-02",
                    "module": "D",
                    "scenario": null
                },
                {
                    "value": "4,14E-02",
                    "module": "A1A3",
                    "scenario": null
                }
            ]
        }
    ],
    "resource_use": [
        {
            "parameter": "PERE",
            "values": [
                {
                    "value": "2,55E+00",
                    "module": "A1",
                    "scenario": null
                },
                {
                    "value": "1,13E-02",
                    "module": "A2",
                    "scenario": null
                },
                {
                    "value": "5,44E-01",
                    "module": "A3",
                    "scenario": null
                },
                {
                    "value": "5,12E-03",
                    "module": "A4",
                    "scenario": null
                },
                {
                    "value": "9,32E-05",
                    "module": "A5",
                    "scenario": null
                },
                {
                    "value": "0,00E+00",
                    "module": "C1",
                    "scenario": null
                },
                {
                    "value": "9,27E-04",
                    "module": "C2",
                    "scenario": null
                },
                {
                    "value": "4,16E-03",
                    "module": "C3",
                    "scenario": null
                },
                {
                    "value": "1,29E-04",
                    "module": "C4",
                    "scenario": null
                },
                {
                    "value": "-1,08E+01",
                    "module": "D",
                    "scenario": null
                },
                {
                    "value": "3,11E+00",
                    "module": "A1A3",
                    "scenario": null
                }
            ]
        },
        {
            "parameter": "PERM",
            "values": [
                {
                    "value": "2,73E-01",
                    "module": "A1",
                    "scenario": null
                },
                {
                    "value": "0,00E+00",
                    "module": "A2",
                    "scenario": null
                },
                {
                    "value": "0,00E+00",
                    "module": "A3",
                    "scenario": null
                },
                {
                    "value": "0,00E+00",
                    "module": "A4",
                    "scenario": null
                },
                {
                    "value": "0,00E+00",
                    "module": "A5",
                    "scenario": null
                },
                {
                    "value": "0,00E+00",
                    "module": "C1",
                    "scenario": null
                },
                {
                    "value": "0,00E+00",
                    "module": "C2",
                    "scenario": null
                },
                {
                    "value": "0,00E+00",
                    "module": "C3",
                    "scenario": null
                },
                {
                    "value": "0,00E+00",
                    "module": "C4",
                    "scenario": null
                },
                {
                    "value": "0,00E+00",
                    "module": "D",
                    "scenario": null
                },
                {
                    "value": "2,73E-01",
                    "module": "A1A3",
                    "scenario": null
                }
            ]
        },
        {
            "parameter": "PERT",
            "values": [
                {
                    "value": "2,83E+00",
                    "module": "A1",
                    "scenario": null
                },
                {
                    "value": "1,13E-02",
                    "module": "A2",
                    "scenario": null
                },
                {
                    "value": "5,44E-01",
                    "module": "A3",
                    "scenario": null
                },
                {
                    "value": "5,12E-03",
                    "module": "A4",
                    "scenario": null
                },
                {
                    "value": "9,32E-05",
                    "module": "A5",
                    "scenario": null
                },
                {
                    "value": "0,00E+00",
                    "module": "C1",
                    "scenario": null
                },
                {
                    "value": "9,27E-04",
                    "module": "C2",
                    "scenario": null
                },
                {
                    "value": "4,16E-03",
                    "module": "C3",
                    "scenario": null
                },
                {
                    "value": "1,29E-04",
                    "module": "C4",
                    "scenario": null
                },
                {
                    "value": "-1,08E+01",
                    "module": "D",
                    "scenario": null
                },
                {
                    "value": "3,38E+00",
                    "module": "A1A3",
                    "scenario": null
                }
            ]
        },
        {
            "parameter": "PENRE",
            "values": [
                {
                    "value": "8,99E+00",
                    "module": "A1",
                    "scenario": null
                },
                {
                    "value": "9,07E-01",
                    "module": "A2",
                    "scenario": null
                },
                {
                    "value": "9,26E-01",
                    "module": "A3",
                    "scenario": null
                },
                {
                    "value": "3,57E-01",
                    "module": "A4",
                    "scenario": null
                },
                {
                    "value": "3,69E-03",
                    "module": "A5",
                    "scenario": null
                },
                {
                    "value": "0,00E+00",
                    "module": "C1",
                    "scenario": null
                },
                {
                    "value": "5,44E-02",
                    "module": "C2",
                    "scenario": null
                },
                {
                    "value": "1,44E-01",
                    "module": "C3",
                    "scenario": null
                },
                {
                    "value": "2,94E-03",
                    "module": "C4",
                    "scenario": null
                },
                {
                    "value": "-9,51E+00",
                    "module": "D",
                    "scenario": null
                },
                {
                    "value": "1,08E+01",
                    "module": "A1A3",
                    "scenario": null
                }
            ]
        },
        {
            "parameter": "PENRM",
            "values": [
                {
                    "value": "6,20E-01",
                    "module": "A1",
                    "scenario": null
                },
                {
                    "value": "0,00E+00",
                    "module": "A2",
                    "scenario": null
                },
                {
                    "value": "0,00E+00",
                    "module": "A3",
                    "scenario": null
                },
                {
                    "value": "0,00E+00",
                    "module": "A4",
                    "scenario": null
                },
                {
                    "value": "0,00E+00",
                    "module": "A5",
                    "scenario": null
                },
                {
                    "value": "0,00E+00",
                    "module": "C1",
                    "scenario": null
                },
                {
                    "value": "0,00E+00",
                    "module": "C2",
                    "scenario": null
                },
                {
                    "value": "0,00E+00",
                    "module": "C3",
                    "scenario": null
                },
                {
                    "value": "0,00E+00",
                    "module": "C4",
                    "scenario": null
                },
                {
                    "value": "0,00E+00",
                    "module": "D",
                    "scenario": null
                },
                {
                    "value": "6,20E-01",
                    "module": "A1A3",
                    "scenario": null
                }
            ]
        },
        {
            "parameter": "PENRT",
            "values": [
                {
                    "value": "9,61E+00",
                    "module": "A1",
                    "scenario": null
                },
                {
                    "value": "9,07E-01",
                    "module": "A2",
                    "scenario": null
                },
                {
                    "value": "9,26E-01",
                    "module": "A3",
                    "scenario": null
                },
                {
                    "value": "3,57E-01",
                    "module": "A4",
                    "scenario": null
                },
                {
                    "value": "3,69E-03",
                    "module": "A5",
                    "scenario": null
                },
                {
                    "value": "0,00E+00",
                    "module": "C1",
                    "scenario": null
                },
                {
                    "value": "5,44E-02",
                    "module": "C2",
                    "scenario": null
                },
                {
                    "value": "1,44E-01",
                    "module": "C3",
                    "scenario": null
                },
                {
                    "value": "2,94E-03",
                    "module": "C4",
                    "scenario": null
                },
                {
                    "value": "-9,51E+00",
                    "module": "D",
                    "scenario": null
                },
                {
                    "value": "1,14E+01",
                    "module": "A1A3",
                    "scenario": null
                }
            ]
        },
        {
            "parameter": "SM",
            "values": [
                {
                    "value": "8,75E-01",
                    "module": "A1",
                    "scenario": null
                },
                {
                    "value": "0,00E+00",
                    "module": "A2",
                    "scenario": null
                },
                {
                    "value": "0,00E+00",
                    "module": "A3",
                    "scenario": null
                },
                {
                    "value": "0,00E+00",
                    "module": "A4",
                    "scenario": null
                },
                {
                    "value": "0,00E+00",
                    "module": "A5",
                    "scenario": null
                },
                {
                    "value": "0,00E+00",
                    "module": "C1",
                    "scenario": null
                },
                {
                    "value": "0,00E+00",
                    "module": "C2",
                    "scenario": null
                },
                {
                    "value": "0,00E+00",
                    "module": "C3",
                    "scenario": null
                },
                {
                    "value": "0,00E+00",
                    "module": "C4",
                    "scenario": null
                },
                {
                    "value": "0,00E+00",
                    "module": "D",
                    "scenario": null
                },
                {
                    "value": "8,75E-01",
                    "module": "A1A3",
                    "scenario": null
                }
            ]
        },
        {
            "parameter": "RSF",
            "values": [
                {
                    "value": "4,57E-03",
                    "module": "A1",
                    "scenario": null
                },
                {
                    "value": "3,96E-04",
                    "module": "A2",
                    "scenario": null
                },
                {
                    "value": "2,05E-02",
                    "module": "A3",
                    "scenario": null
                },
                {
                    "value": "1,83E-04",
                    "module": "A4",
                    "scenario": null
                },
                {
                    "value": "2,44E-06",
                    "module": "A5",
                    "scenario": null
                },
                {
                    "value": "0,00E+00",
                    "module": "C1",
                    "scenario": null
                },
                {
                    "value": "3,34E-05",
                    "module": "C2",
                    "scenario": null
                },
                {
                    "value": "1,16E-04",
                    "module": "C3",
                    "scenario": null
                },
                {
                    "value": "2,92E-06",
                    "module": "C4",
                    "scenario": null
                },
                {
                    "value": "-1,09E-03",
                    "module": "D",
                    "scenario": null
                },
                {
                    "value": "2,55E-02",
                    "module": "A1A3",
                    "scenario": null
                }
            ]
        },
        {
            "parameter": "NRSF",
            "values": [
                {
                    "value": "8,35E-03",
                    "module": "A1",
                    "scenario": null
                },
                {
                    "value": "1,32E-03",
                    "module": "A2",
                    "scenario": null
                },
                {
                    "value": "4,82E-04",
                    "module": "A3",
                    "scenario": null
                },
                {
                    "value": "6,54E-04",
                    "module": "A4",
                    "scenario": null
                },
                {
                    "value": "6,40E-06",
                    "module": "A5",
                    "scenario": null
                },
                {
                    "value": "0,00E+00",
                    "module": "C1",
                    "scenario": null
                },
                {
                    "value": "1,21E-04",
                    "module": "C2",
                    "scenario": null
                },
                {
                    "value": "0,00E+00",
                    "module": "C3",
                    "scenario": null
                },
                {
                    "value": "2,44E-04",
                    "module": "C4",
                    "scenario": null
                },
                {
                    "value": "-7,14E-01",
                    "module": "D",
                    "scenario": null
                },
                {
                    "value": "1,02E-02",
                    "module": "A1A3",
                    "scenario": null
                }
            ]
        },
        {
            "parameter": "FW",
            "values": [
                {
                    "value": "1,46E-02",
                    "module": "A1",
                    "scenario": null
                },
                {
                    "value": "1,02E-04",
                    "module": "A2",
                    "scenario": null
                },
                {
                    "value": "3,49E-03",
                    "module": "A3",
                    "scenario": null
                },
                {
                    "value": "3,82E-05",
                    "module": "A4",
                    "scenario": null
                },
                {
                    "value": "1,95E-06",
                    "module": "A5",
                    "scenario": null
                },
                {
                    "value": "0,00E+00",
                    "module": "C1",
                    "scenario": null
                },
                {
                    "value": "6,49E-06",
                    "module": "C2",
                    "scenario": null
                },
                {
                    "value": "4,08E-04",
                    "module": "C3",
                    "scenario": null
                },
                {
                    "value": "3,29E-06",
                    "module": "C4",
                    "scenario": null
                },
                {
                    "value": "-1,08E-02",
                    "module": "D",
                    "scenario": null
                },
                {
                    "value": "1,82E-02",
                    "module": "A1A3",
                    "scenario": null
                }
            ]
        }
    ],
    "end_of_life_waste": [
        {
            "parameter": "HWD",
            "values": [
                {
                    "value": "2,74E-03",
                    "module": "A1",
                    "scenario": null
                },
                {
                    "value": "4,95E-05",
                    "module": "A2",
                    "scenario": null
                },
                {
                    "value": "4,90E-04",
                    "module": "A3",
                    "scenario": null
                },
                {
                    "value": "1,84E-05",
                    "module": "A4",
                    "scenario": null
                },
                {
                    "value": "0,00E+00",
                    "module": "A5",
                    "scenario": null
                },
                {
                    "value": "0,00E+00",
                    "module": "C1",
                    "scenario": null
                },
                {
                    "value": "3,01E-06",
                    "module": "C2",
                    "scenario": null
                },
                {
                    "value": "0,00E+00",
                    "module": "C3",
                    "scenario": null
                },
                {
                    "value": "1,91E-03",
                    "module": "C4",
                    "scenario": null
                },
                {
                    "value": "-1,64E-04",
                    "module": "D",
                    "scenario": null
                },
                {
                    "value": "3,28E-03",
                    "module": "A1A3",
                    "scenario": null
                }
            ]
        },
        {
            "parameter": "NHWD",
            "values": [
                {
                    "value": "3,67E-01",
                    "module": "A1",
                    "scenario": null
                },
                {
                    "value": "7,79E-02",
                    "module": "A2",
                    "scenario": null
                },
                {
                    "value": "5,16E-03",
                    "module": "A3",
                    "scenario": null
                },
                {
                    "value": "1,74E-02",
                    "module": "A4",
                    "scenario": null
                },
                {
                    "value": "1,13E-02",
                    "module": "A5",
                    "scenario": null
                },
                {
                    "value": "0,00E+00",
                    "module": "C1",
                    "scenario": null
                },
                {
                    "value": "2,15E-03",
                    "module": "C2",
                    "scenario": null
                },
                {
                    "value": "0,00E+00",
                    "module": "C3",
                    "scenario": null
                },
                {
                    "value": "9,34E-03",
                    "module": "C4",
                    "scenario": null
                },
                {
                    "value": "-4,22E-02",
                    "module": "D",
                    "scenario": null
                },
                {
                    "value": "4,51E-01",
                    "module": "A1A3",
                    "scenario": null
                }
            ]
        },
        {
            "parameter": "RWD",
            "values": [
                {
                    "value": "4,97E-05",
                    "module": "A1",
                    "scenario": null
                },
                {
                    "value": "6,19E-06",
                    "module": "A2",
                    "scenario": null
                },
                {
                    "value": "2,87E-06",
                    "module": "A3",
                    "scenario": null
                },
                {
                    "value": "2,43E-06",
                    "module": "A4",
                    "scenario": null
                },
                {
                    "value": "0,00E+00",
                    "module": "A5",
                    "scenario": null
                },
                {
                    "value": "0,00E+00",
                    "module": "C1",
                    "scenario": null
                },
                {
                    "value": "3,67E-07",
                    "module": "C2",
                    "scenario": null
                },
                {
                    "value": "0,00E+00",
                    "module": "C3",
                    "scenario": null
                },
                {
                    "value": "6,30E-09",
                    "module": "C4",
                    "scenario": null
                },
                {
                    "value": "-9,39E-06",
                    "module": "D",
                    "scenario": null
                },
                {
                    "value": "5,87E-05",
                    "module": "A1A3",
                    "scenario": null
                }
            ]
        }
    ],
    "end_of_life_flow": [
        {
            "parameter": "CRU",
            "values": [
                {
                    "value": "0,00E+00",
                    "module": "A1",
                    "scenario": null
                },
                {
                    "value": "0,00E+00",
                    "module": "A2",
                    "scenario": null
                },
                {
                    "value": "0,00E+00",
                    "module": "A3",
                    "scenario": null
                },
                {
                    "value": "0,00E+00",
                    "module": "A4",
                    "scenario": null
                },
                {
                    "value": "0,00E+00",
                    "module": "A5",
                    "scenario": null
                },
                {
                    "value": "0,00E+00",
                    "module": "C1",
                    "scenario": null
                },
                {
                    "value": "0,00E+00",
                    "module": "C2",
                    "scenario": null
                },
                {
                    "value": "0,00E+00",
                    "module": "C3",
                    "scenario": null
                },
                {
                    "value": "0,00E+00",
                    "module": "C4",
                    "scenario": null
                },
                {
                    "value": "0,00E+00",
                    "module": "D",
                    "scenario": null
                },
                {
                    "value": "0,00E+00",
                    "module": "A1A3",
                    "scenario": null
                }
            ]
        },
        {
            "parameter": "MFR",
            "values": [
                {
                    "value": "8,25E-02",
                    "module": "A1",
                    "scenario": null
                },
                {
                    "value": "0,00E+00",
                    "module": "A2",
                    "scenario": null
                },
                {
                    "value": "1,26E-02",
                    "module": "A3",
                    "scenario": null
                },
                {
                    "value": "0,00E+00",
                    "module": "A4",
                    "scenario": null
                },
                {
                    "value": "5,77E-03",
                    "module": "A5",
                    "scenario": null
                },
                {
                    "value": "0,00E+00",
                    "module": "C1",
                    "scenario": null
                },
                {
                    "value": "0,00E+00",
                    "module": "C2",
                    "scenario": null
                },
                {
                    "value": "9,24E-02",
                    "module": "C3",
                    "scenario": null
                },
                {
                    "value": "0,00E+00",
                    "module": "C4",
                    "scenario": null
                },
                {
                    "value": "0,00E+00",
                    "module": "D",
                    "scenario": null
                },
                {
                    "value": "9,51E-02",
                    "module": "A1A3",
                    "scenario": null
                }
            ]
        },
        {
            "parameter": "MER",
            "values": [
                {
                    "value": "2,59E-02",
                    "module": "A1",
                    "scenario": null
                },
                {
                    "value": "0,00E+00",
                    "module": "A2",
                    "scenario": null
                },
                {
                    "value": "7,73E-03",
                    "module": "A3",
                    "scenario": null
                },
                {
                    "value": "0,00E+00",
                    "module": "A4",
                    "scenario": null
                },
                {
                    "value": "5,65E-07",
                    "module": "A5",
                    "scenario": null
                },
                {
                    "value": "0,00E+00",
                    "module": "C1",
                    "scenario": null
                },
                {
                    "value": "0,00E+00",
                    "module": "C2",
                    "scenario": null
                },
                {
                    "value": "7,39E-01",
                    "module": "C3",
                    "scenario": null
                },
                {
                    "value": "0,00E+00",
                    "module": "C4",
                    "scenario": null
                },
                {
                    "value": "0,00E+00",
                    "module": "D",
                    "scenario": null
                },
                {
                    "value": "3,36E-02",
                    "module": "A1A3",
                    "scenario": null
                }
            ]
        },
        {
            "parameter": "EEE",
            "values": [
                {
                    "value": "3,26E-02",
                    "module": "A1",
                    "scenario": null
                },
                {
                    "value": "0,00E+00",
                    "module": "A2",
                    "scenario": null
                },
                {
                    "value": "5,66E-03",
                    "module": "A3",
                    "scenario": null
                },
                {
                    "value": "0,00E+00",
                    "module": "A4",
                    "scenario": null
                },
                {
                    "value": "8,68E-07",
                    "module": "A5",
                    "scenario": null
                },
                {
                    "value": "0,00E+00",
                    "module": "C1",
                    "scenario": null
                },
                {
                    "value": "0,00E+00",
                    "module": "C2",
                    "scenario": null
                },
                {
                    "value": "1,30E+00",
                    "module": "C3",
                    "scenario": null
                },
                {
                    "value": "0,00E+00",
                    "module": "C4",
                    "scenario": null
                },
                {
                    "value": "0,00E+00",
                    "module": "D",
                    "scenario": null
                },
                {
                    "value": "3,83E-02",
                    "module": "A1A3",
                    "scenario": null
                }
            ]
        },
        {
            "parameter": "EET",
            "values": [
                {
                    "value": "4,93E-01",
                    "module": "A1",
                    "scenario": null
                },
                {
                    "value": "0,00E+00",
                    "module": "A2",
                    "scenario": null
                },
                {
                    "value": "8,56E-02",
                    "module": "A3",
                    "scenario": null
                },
                {
                    "value": "0,00E+00",
                    "module": "A4",
                    "scenario": null
                },
                {
                    "value": "1,31E-05",
                    "module": "A5",
                    "scenario": null
                },
                {
                    "value": "0,00E+00",
                    "module": "C1",
                    "scenario": null
                },
                {
                    "value": "0,00E+00",
                    "module": "C2",
                    "scenario": null
                },
                {
                    "value": "1,97E+01",
                    "module": "C3",
                    "scenario": null
                },
                {
                    "value": "0,00E+00",
                    "module": "C4",
                    "scenario": null
                },
                {
                    "value": "0,00E+00",
                    "module": "D",
                    "scenario": null
                },
                {
                    "value": "5,79E-01",
                    "module": "A1A3",
                    "scenario": null
                }
            ]
        }
    ]
}