{
    "product_name": "RQ Pure 25mm\u00b2",
    "epd_id": "NEPD-7418-6798",
    "compliance": [
        "EN 15804+A2",
        "ISO 14025",
        "ISO 21930"
    ],
    "producer_name": "Prysmian Group Sverige AB",
    "environmental_impact": [
        {
            "parameter": "GWP-total",
            "values": [
                {
                    "value": "8,11E-01",
                    "module": "A1",
                    "scenario": null
                },
                {
                    "value": "5,09E-02",
                    "module": "A2",
                    "scenario": null
                },
                {
                    "value": "9,24E-02",
                    "module": "A3",
                    "scenario": null
                },
                {
                    "value": "4,09E-02",
                    "module": "A4",
                    "scenario": null
                },
                {
                    "value": "2,13E-02",
                    "module": "A5",
                    "scenario": null
                },
                {
                    "value": "0,00E+00",
                    "module": "C1",
                    "scenario": null
                },
                {
                    "value": "1,25E-02",
                    "module": "C2",
                    "scenario": null
                },
                {
                    "value": "5,17E-02",
                    "module": "C3",
                    "scenario": null
                },
                {
                    "value": "3,68E-03",
                    "module": "C4",
                    "scenario": null
                },
                {
                    "value": "-1,22E-01",
                    "module": "D",
                    "scenario": null
                },
                {
                    "value": "9,54E-01",
                    "module": "A1A3",
                    "scenario": null
                }
            ]
        },
        {
            "parameter": "GWP-fossil",
            "values": [
                {
                    "value": "8,04E-01",
                    "module": "A1",
                    "scenario": null
                },
                {
                    "value": "5,08E-02",
                    "module": "A2",
                    "scenario": null
                },
                {
                    "value": "8,83E-02",
                    "module": "A3",
                    "scenario": null
                },
                {
                    "value": "4,08E-02",
                    "module": "A4",
                    "scenario": null
                },
                {
                    "value": "2,10E-02",
                    "module": "A5",
                    "scenario": null
                },
                {
                    "value": "0,00E+00",
                    "module": "C1",
                    "scenario": null
                },
                {
                    "value": "1,25E-02",
                    "module": "C2",
                    "scenario": null
                },
                {
                    "value": "5,17E-02",
                    "module": "C3",
                    "scenario": null
                },
                {
                    "value": "3,68E-03",
                    "module": "C4",
                    "scenario": null
                },
                {
                    "value": "-1,21E-01",
                    "module": "D",
                    "scenario": null
                },
                {
                    "value": "9,43E-01",
                    "module": "A1A3",
                    "scenario": null
                }
            ]
        },
        {
            "parameter": "GWP-biogenic",
            "values": [
                {
                    "value": "5,82E-03",
                    "module": "A1",
                    "scenario": null
                },
                {
                    "value": "1,45E-05",
                    "module": "A2",
                    "scenario": null
                },
                {
                    "value": "3,24E-03",
                    "module": "A3",
                    "scenario": null
                },
                {
                    "value": "1,68E-05",
                    "module": "A4",
                    "scenario": null
                },
                {
                    "value": "1,82E-04",
                    "module": "A5",
                    "scenario": null
                },
                {
                    "value": "0,00E+00",
                    "module": "C1",
                    "scenario": null
                },
                {
                    "value": "5,09E-06",
                    "module": "C2",
                    "scenario": null
                },
                {
                    "value": "1,12E-06",
                    "module": "C3",
                    "scenario": null
                },
                {
                    "value": "2,24E-07",
                    "module": "C4",
                    "scenario": null
                },
                {
                    "value": "-5,55E-04",
                    "module": "D",
                    "scenario": null
                },
                {
                    "value": "9,08E-03",
                    "module": "A1A3",
                    "scenario": null
                }
            ]
        },
        {
            "parameter": "GWP-luluc",
            "values": [
                {
                    "value": "1,04E-03",
                    "module": "A1",
                    "scenario": null
                },
                {
                    "value": "2,87E-05",
                    "module": "A2",
                    "scenario": null
                },
                {
                    "value": "8,18E-04",
                    "module": "A3",
                    "scenario": null
                },
                {
                    "value": "1,19E-05",
                    "module": "A4",
                    "scenario": null
                },
                {
                    "value": "3,81E-05",
                    "module": "A5",
                    "scenario": null
                },
                {
                    "value": "0,00E+00",
                    "module": "C1",
                    "scenario": null
                },
                {
                    "value": "4,36E-06",
                    "module": "C2",
                    "scenario": null
                },
                {
                    "value": "2,10E-07",
                    "module": "C3",
                    "scenario": null
                },
                {
                    "value": "5,09E-07",
                    "module": "C4",
                    "scenario": null
                },
                {
                    "value": "-2,26E-04",
                    "module": "D",
                    "scenario": null
                },
                {
                    "value": "1,89E-03",
                    "module": "A1A3",
                    "scenario": null
                }
            ]
        },
        {
            "parameter": "ODP",
            "values": [
                {
                    "value": "7,34E-08",
                    "module": "A1",
                    "scenario": null
                },
                {
                    "value": "1,05E-08",
                    "module": "A2",
                    "scenario": null
                },
                {
                    "value": "1,05E-08",
                    "module": "A3",
                    "scenario": null
                },
                {
                    "value": "9,44E-09",
                    "module": "A4",
                    "scenario": null
                },
                {
                    "value": "2,14E-09",
                    "module": "A5",
                    "scenario": null
                },
                {
                    "value": "0,00E+00",
                    "module": "C1",
                    "scenario": null
                },
                {
                    "value": "2,85E-09",
                    "module": "C2",
                    "scenario": null
                },
                {
                    "value": "1,13E-10",
                    "module": "C3",
                    "scenario": null
                },
                {
                    "value": "3,99E-10",
                    "module": "C4",
                    "scenario": null
                },
                {
                    "value": "-2,15E-04",
                    "module": "D",
                    "scenario": null
                },
                {
                    "value": "9,44E-08",
                    "module": "A1A3",
                    "scenario": null
                }
            ]
        },
        {
            "parameter": "AP",
            "values": [
                {
                    "value": "7,57E-02",
                    "module": "A1",
                    "scenario": null
                },
                {
                    "value": "1,41E-03",
                    "module": "A2",
                    "scenario": null
                },
                {
                    "value": "3,38E-04",
                    "module": "A3",
                    "scenario": null
                },
                {
                    "value": "1,72E-04",
                    "module": "A4",
                    "scenario": null
                },
                {
                    "value": "1,55E-03",
                    "module": "A5",
                    "scenario": null
                },
                {
                    "value": "0,00E+00",
                    "module": "C1",
                    "scenario": null
                },
                {
                    "value": "5,10E-05",
                    "module": "C2",
                    "scenario": null
                },
                {
                    "value": "1,13E-05",
                    "module": "C3",
                    "scenario": null
                },
                {
                    "value": "1,09E-05",
                    "module": "C4",
                    "scenario": null
                },
                {
                    "value": "-1,99E-02",
                    "module": "D",
                    "scenario": null
                },
                {
                    "value": "7,74E-02",
                    "module": "A1A3",
                    "scenario": null
                }
            ]
        },
        {
            "parameter": "POCP",
            "values": [
                {
                    "value": "1,29E-02",
                    "module": "A1",
                    "scenario": null
                },
                {
                    "value": "1,02E-03",
                    "module": "A2",
                    "scenario": null
                },
                {
                    "value": "1,78E-04",
                    "module": "A3",
                    "scenario": null
                },
                {
                    "value": "1,84E-04",
                    "module": "A4",
                    "scenario": null
                },
                {
                    "value": "2,87E-04",
                    "module": "A5",
                    "scenario": null
                },
                {
                    "value": "0,00E+00",
                    "module": "C1",
                    "scenario": null
                },
                {
                    "value": "5,13E-05",
                    "module": "C2",
                    "scenario": null
                },
                {
                    "value": "1,34E-05",
                    "module": "C3",
                    "scenario": null
                },
                {
                    "value": "1,29E-05",
                    "module": "C4",
                    "scenario": null
                },
                {
                    "value": "-3,45E-03",
                    "module": "D",
                    "scenario": null
                },
                {
                    "value": "1,41E-02",
                    "module": "A1A3",
                    "scenario": null
                }
            ]
        },
        {
            "parameter": "ADPE",
            "values": [
                {
                    "value": "2,25E-04",
                    "module": "A1",
                    "scenario": null
                },
                {
                    "value": "4,38E-07",
                    "module": "A2",
                    "scenario": null
                },
                {
                    "value": "6,23E-07",
                    "module": "A3",
                    "scenario": null
                },
                {
                    "value": "6,98E-07",
                    "module": "A4",
                    "scenario": null
                },
                {
                    "value": "4,53E-06",
                    "module": "A5",
                    "scenario": null
                },
                {
                    "value": "0,00E+00",
                    "module": "C1",
                    "scenario": null
                },
                {
                    "value": "3,38E-07",
                    "module": "C2",
                    "scenario": null
                },
                {
                    "value": "5,66E-09",
                    "module": "C3",
                    "scenario": null
                },
                {
                    "value": "1,07E-08",
                    "module": "C4",
                    "scenario": null
                },
                {
                    "value": "-1,11E-04",
                    "module": "D",
                    "scenario": null
                },
                {
                    "value": "2,26E-04",
                    "module": "A1A3",
                    "scenario": null
                }
            ]
        },
        {
            "parameter": "ADPF",
            "values": [
                {
                    "value": "1,07E+01",
                    "module": "A1",
                    "scenario": null
                },
                {
                    "value": "6,75E-01",
                    "module": "A2",
                    "scenario": null
                },
                {
                    "value": "2,27E+00",
                    "module": "A3",
                    "scenario": null
                },
                {
                    "value": "6,35E-01",
                    "module": "A4",
                    "scenario": null
                },
                {
                    "value": "2,91E-01",
                    "module": "A5",
                    "scenario": null
                },
                {
                    "value": "0,00E+00",
                    "module": "C1",
                    "scenario": null
                },
                {
                    "value": "1,88E-01",
                    "module": "C2",
                    "scenario": null
                },
                {
                    "value": "7,11E-03",
                    "module": "C3",
                    "scenario": null
                },
                {
                    "value": "3,23E-02",
                    "module": "C4",
                    "scenario": null
                },
                {
                    "value": "-1,10E+00",
                    "module": "D",
                    "scenario": null
                },
                {
                    "value": "1,37E+01",
                    "module": "A1A3",
                    "scenario": null
                }
            ]
        },
        {
            "parameter": "WDP",
            "values": [
                {
                    "value": "2,42E+01",
                    "module": "A1",
                    "scenario": null
                },
                {
                    "value": "2,12E-01",
                    "module": "A2",
                    "scenario": null
                },
                {
                    "value": "1,25E+02",
                    "module": "A3",
                    "scenario": null
                },
                {
                    "value": "4,87E-01",
                    "module": "A4",
                    "scenario": null
                },
                {
                    "value": "3,02E+00",
                    "module": "A5",
                    "scenario": null
                },
                {
                    "value": "0,00E+00",
                    "module": "C1",
                    "scenario": null
                },
                {
                    "value": "1,80E-01",
                    "module": "C2",
                    "scenario": null
                },
                {
                    "value": "5,13E-02",
                    "module": "C3",
                    "scenario": null
                },
                {
                    "value": "7,49E-01",
                    "module": "C4",
                    "scenario": null
                },
                {
                    "value": "5,94E+00",
                    "module": "D",
                    "scenario": null
                },
                {
                    "value": "1,50E+02",
                    "module": "A1A3",
                    "scenario": null
                }
            ]
        },
        {
            "parameter": "EP-freshwater",
            "values": [
                {
                    "value": "6,54E-04",
                    "module": "A1",
                    "scenario": null
                },
                {
                    "value": "2,29E-07",
                    "module": "A2",
                    "scenario": null
                },
                {
                    "value": "3,33E-06",
                    "module": "A3",
                    "scenario": null
                },
                {
                    "value": "3,11E-07",
                    "module": "A4",
                    "scenario": null
                },
                {
                    "value": "1,32E-05",
                    "module": "A5",
                    "scenario": null
                },
                {
                    "value": "0,00E+00",
                    "module": "C1",
                    "scenario": null
                },
                {
                    "value": "9,81E-08",
                    "module": "C2",
                    "scenario": null
                },
                {
                    "value": "9,97E-09",
                    "module": "C3",
                    "scenario": null
                },
                {
                    "value": "2,37E-08",
                    "module": "C4",
                    "scenario": null
                },
                {
                    "value": "-1,34E-04",
                    "module": "D",
                    "scenario": null
                },
                {
                    "value": "6,58E-04",
                    "module": "A1A3",
                    "scenario": null
                }
            ]
        },
        {
            "parameter": "EP-marine",
            "values": [
                {
                    "value": "2,95E-03",
                    "module": "A1",
                    "scenario": null
                },
                {
                    "value": "3,54E-04",
                    "module": "A2",
                    "scenario": null
                },
                {
                    "value": "6,05E-05",
                    "module": "A3",
                    "scenario": null
                },
                {
                    "value": "5,16E-05",
                    "module": "A4",
                    "scenario": null
                },
                {
                    "value": "6,90E-05",
                    "module": "A5",
                    "scenario": null
                },
                {
                    "value": "0,00E+00",
                    "module": "C1",
                    "scenario": null
                },
                {
                    "value": "1,51E-05",
                    "module": "C2",
                    "scenario": null
                },
                {
                    "value": "5,42E-06",
                    "module": "C3",
                    "scenario": null
                },
                {
                    "value": "6,49E-06",
                    "module": "C4",
                    "scenario": null
                },
                {
                    "value": "-8,22E-04",
                    "module": "D",
                    "scenario": null
                },
                {
                    "value": "3,37E-03",
                    "module": "A1A3",
                    "scenario": null
                }
            ]
        },
        {
            "parameter": "EP-terrestrial",
            "values": [
                {
                    "value": "4,37E-02",
                    "module": "A1",
                    "scenario": null
                },
                {
                    "value": "3,93E-03",
                    "module": "A2",
                    "scenario": null
                },
                {
                    "value": "6,94E-04",
                    "module": "A3",
                    "scenario": null
                },
                {
                    "value": "5,71E-04",
                    "module": "A4",
                    "scenario": null
                },
                {
                    "value": "9,84E-04",
                    "module": "A5",
                    "scenario": null
                },
                {
                    "value": "0,00E+00",
                    "module": "C1",
                    "scenario": null
                },
                {
                    "value": "1,67E-04",
                    "module": "C2",
                    "scenario": null
                },
                {
                    "value": "5,56E-05",
                    "module": "C3",
                    "scenario": null
                },
                {
                    "value": "4,38E-05",
                    "module": "C4",
                    "scenario": null
                },
                {
                    "value": "-1,27E-02",
                    "module": "D",
                    "scenario": null
                },
                {
                    "value": "4,84E-02",
                    "module": "A1A3",
                    "scenario": null
                }
            ]
        },
        {
            "parameter": "GWP-IOBC",
            "values": [
                {
                    "value": "8,11E-01",
                    "module": "A1",
                    "scenario": null
                },
                {
                    "value": "5,09E-02",
                    "module": "A2",
                    "scenario": null
                },
                {
                    "value": "1,16E-01",
                    "module": "A3",
                    "scenario": null
                },
                {
                    "value": "4,09E-02",
                    "module": "A4",
                    "scenario": null
                },
                {
                    "value": "2,17E-02",
                    "module": "A5",
                    "scenario": null
                },
                {
                    "value": "0,00E+00",
                    "module": "C1",
                    "scenario": null
                },
                {
                    "value": "1,25E-02",
                    "module": "C2",
                    "scenario": null
                },
                {
                    "value": "5,17E-02",
                    "module": "C3",
                    "scenario": null
                },
                {
                    "value": "3,98E-03",
                    "module": "C4",
                    "scenario": null
                },
                {
                    "value": "-5,90E-02",
                    "module": "D",
                    "scenario": null
                },
                {
                    "value": "9,77E-01",
                    "module": "A1A3",
                    "scenario": null
                }
            ]
        }
    ],
    "additional_environmental_impact": [
        {
            "parameter": "PM",
            "values": [
                {
                    "value": "1,47E-07",
                    "module": "A1",
                    "scenario": null
                },
                {
                    "value": "1,92E-09",
                    "module": "A2",
                    "scenario": null
                },
                {
                    "value": "1,59E-09",
                    "module": "A3",
                    "scenario": null
                },
                {
                    "value": "3,60E-09",
                    "module": "A4",
                    "scenario": null
                },
                {
                    "value": "3,11E-09",
                    "module": "A5",
                    "scenario": null
                },
                {
                    "value": "0,00E+00",
                    "module": "C1",
                    "scenario": null
                },
                {
                    "value": "8,99E-10",
                    "module": "C2",
                    "scenario": null
                },
                {
                    "value": "5,00E-11",
                    "module": "C3",
                    "scenario": null
                },
                {
                    "value": "1,94E-10",
                    "module": "C4",
                    "scenario": null
                },
                {
                    "value": "-4,11E-08",
                    "module": "D",
                    "scenario": null
                },
                {
                    "value": "1,51E-07",
                    "module": "A1A3",
                    "scenario": null
                }
            ]
        },
        {
            "parameter": "ETP-fw",
            "values": [
                {
                    "value": "6,27E+02",
                    "module": "A1",
                    "scenario": null
                },
                {
                    "value": "4,07E-01",
                    "module": "A2",
                    "scenario": null
                },
                {
                    "value": "1,67E+00",
                    "module": "A3",
                    "scenario": null
                },
                {
                    "value": "4,65E-01",
                    "module": "A4",
                    "scenario": null
                },
                {
                    "value": "1,36E+01",
                    "module": "A5",
                    "scenario": null
                },
                {
                    "value": "0,00E+00",
                    "module": "C1",
                    "scenario": null
                },
                {
                    "value": "1,39E-01",
                    "module": "C2",
                    "scenario": null
                },
                {
                    "value": "1,09E-01",
                    "module": "C3",
                    "scenario": null
                },
                {
                    "value": "5,10E+01",
                    "module": "C4",
                    "scenario": null
                },
                {
                    "value": "-1,83E+02",
                    "module": "D",
                    "scenario": null
                },
                {
                    "value": "6,29E+02",
                    "module": "A1A3",
                    "scenario": null
                }
            ]
        },
        {
            "parameter": "HTP-c",
            "values": [
                {
                    "value": "1,24E-08",
                    "module": "A1",
                    "scenario": null
                },
                {
                    "value": "0,00E+00",
                    "module": "A2",
                    "scenario": null
                },
                {
                    "value": "4,50E-11",
                    "module": "A3",
                    "scenario": null
                },
                {
                    "value": "0,00E+00",
                    "module": "A4",
                    "scenario": null
                },
                {
                    "value": "2,48E-10",
                    "module": "A5",
                    "scenario": null
                },
                {
                    "value": "0,00E+00",
                    "module": "C1",
                    "scenario": null
                },
                {
                    "value": "0,00E+00",
                    "module": "C2",
                    "scenario": null
                },
                {
                    "value": "3,00E-12",
                    "module": "C3",
                    "scenario": null
                },
                {
                    "value": "2,00E-12",
                    "module": "C4",
                    "scenario": null
                },
                {
                    "value": "-2,58E-09",
                    "module": "D",
                    "scenario": null
                },
                {
                    "value": "1,24E-08",
                    "module": "A1A3",
                    "scenario": null
                }
            ]
        },
        {
            "parameter": "HTP-nc",
            "values": [
                {
                    "value": "1,05E-06",
                    "module": "A1",
                    "scenario": null
                },
                {
                    "value": "4,80E-10",
                    "module": "A2",
                    "scenario": null
                },
                {
                    "value": "1,17E-09",
                    "module": "A3",
                    "scenario": null
                },
                {
                    "value": "4,49E-10",
                    "module": "A4",
                    "scenario": null
                },
                {
                    "value": "2,11E-08",
                    "module": "A5",
                    "scenario": null
                },
                {
                    "value": "0,00E+00",
                    "module": "C1",
                    "scenario": null
                },
                {
                    "value": "1,50E-10",
                    "module": "C2",
                    "scenario": null
                },
                {
                    "value": "1,36E-10",
                    "module": "C3",
                    "scenario": null
                },
                {
                    "value": "4,50E-11",
                    "module": "C4",
                    "scenario": null
                },
                {
                    "value": "-2,21E-07",
                    "module": "D",
                    "scenario": null
                },
                {
                    "value": "1,05E-06",
                    "module": "A1A3",
                    "scenario": null
                }
            ]
        },
        {
            "parameter": "SQP",
            "values": [
                {
                    "value": "1,12E+01",
                    "module": "A1",
                    "scenario": null
                },
                {
                    "value": "2,24E-01",
                    "module": "A2",
                    "scenario": null
                },
                {
                    "value": "1,39E+00",
                    "module": "A3",
                    "scenario": null
                },
                {
                    "value": "7,29E-01",
                    "module": "A4",
                    "scenario": null
                },
                {
                    "value": "2,76E-01",
                    "module": "A5",
                    "scenario": null
                },
                {
                    "value": "0,00E+00",
                    "module": "C1",
                    "scenario": null
                },
                {
                    "value": "1,30E-01",
                    "module": "C2",
                    "scenario": null
                },
                {
                    "value": "1,30E-03",
                    "module": "C3",
                    "scenario": null
                },
                {
                    "value": "6,64E-02",
                    "module": "C4",
                    "scenario": null
                },
                {
                    "value": "-2,60E+00",
                    "module": "D",
                    "scenario": null
                },
                {
                    "value": "1,29E+01",
                    "module": "A1A3",
                    "scenario": null
                }
            ]
        },
        {
            "parameter": "IRP",
            "values": [
                {
                    "value": "3,75E-02",
                    "module": "A1",
                    "scenario": null
                },
                {
                    "value": "2,91E-03",
                    "module": "A2",
                    "scenario": null
                },
                {
                    "value": "5,55E-02",
                    "module": "A3",
                    "scenario": null
                },
                {
                    "value": "2,78E-03",
                    "module": "A4",
                    "scenario": null
                },
                {
                    "value": "2,00E-03",
                    "module": "A5",
                    "scenario": null
                },
                {
                    "value": "0,00E+00",
                    "module": "C1",
                    "scenario": null
                },
                {
                    "value": "8,23E-04",
                    "module": "C2",
                    "scenario": null
                },
                {
                    "value": "1,79E-05",
                    "module": "C3",
                    "scenario": null
                },
                {
                    "value": "2,07E-04",
                    "module": "C4",
                    "scenario": null
                },
                {
                    "value": "-1,58E-03",
                    "module": "D",
                    "scenario": null
                },
                {
                    "value": "9,60E-02",
                    "module": "A1A3",
                    "scenario": null
                }
            ]
        }
    ],
    "resource_use": [
        {
            "parameter": "PERE",
            "values": [
                {
                    "value": "2,06E+00",
                    "module": "A1",
                    "scenario": null
                },
                {
                    "value": "5,13E-03",
                    "module": "A2",
                    "scenario": null
                },
                {
                    "value": "7,02E-01",
                    "module": "A3",
                    "scenario": null
                },
                {
                    "value": "8,00E-03",
                    "module": "A4",
                    "scenario": null
                },
                {
                    "value": "5,57E-02",
                    "module": "A5",
                    "scenario": null
                },
                {
                    "value": "0,00E+00",
                    "module": "C1",
                    "scenario": null
                },
                {
                    "value": "2,66E-03",
                    "module": "C2",
                    "scenario": null
                },
                {
                    "value": "3,96E-04",
                    "module": "C3",
                    "scenario": null
                },
                {
                    "value": "4,05E-03",
                    "module": "C4",
                    "scenario": null
                },
                {
                    "value": "-6,83E-01",
                    "module": "D",
                    "scenario": null
                },
                {
                    "value": "2,77E+00",
                    "module": "A1A3",
                    "scenario": null
                }
            ]
        },
        {
            "parameter": "PERM",
            "values": [
                {
                    "value": "0,00E+00",
                    "module": "A1",
                    "scenario": null
                },
                {
                    "value": "0,00E+00",
                    "module": "A2",
                    "scenario": null
                },
                {
                    "value": "0,00E+00",
                    "module": "A3",
                    "scenario": null
                },
                {
                    "value": "0,00E+00",
                    "module": "A4",
                    "scenario": null
                },
                {
                    "value": "0,00E+00",
                    "module": "A5",
                    "scenario": null
                },
                {
                    "value": "0,00E+00",
                    "module": "C1",
                    "scenario": null
                },
                {
                    "value": "0,00E+00",
                    "module": "C2",
                    "scenario": null
                },
                {
                    "value": "0,00E+00",
                    "module": "C3",
                    "scenario": null
                },
                {
                    "value": "0,00E+00",
                    "module": "C4",
                    "scenario": null
                },
                {
                    "value": "0,00E+00",
                    "module": "D",
                    "scenario": null
                },
                {
                    "value": "0,00E+00",
                    "module": "A1A3",
                    "scenario": null
                }
            ]
        },
        {
            "parameter": "PERT",
            "values": [
                {
                    "value": "2,06E+00",
                    "module": "A1",
                    "scenario": null
                },
                {
                    "value": "5,13E-03",
                    "module": "A2",
                    "scenario": null
                },
                {
                    "value": "7,02E-01",
                    "module": "A3",
                    "scenario": null
                },
                {
                    "value": "8,00E-03",
                    "module": "A4",
                    "scenario": null
                },
                {
                    "value": "5,57E-02",
                    "module": "A5",
                    "scenario": null
                },
                {
                    "value": "0,00E+00",
                    "module": "C1",
                    "scenario": null
                },
                {
                    "value": "2,66E-03",
                    "module": "C2",
                    "scenario": null
                },
                {
                    "value": "3,96E-04",
                    "module": "C3",
                    "scenario": null
                },
                {
                    "value": "4,05E-03",
                    "module": "C4",
                    "scenario": null
                },
                {
                    "value": "-6,83E-01",
                    "module": "D",
                    "scenario": null
                },
                {
                    "value": "2,77E+00",
                    "module": "A1A3",
                    "scenario": null
                }
            ]
        },
        {
            "parameter": "PENRE",
            "values": [
                {
                    "value": "1,01E+01",
                    "module": "A1",
                    "scenario": null
                },
                {
                    "value": "6,75E-01",
                    "module": "A2",
                    "scenario": null
                },
                {
                    "value": "2,35E+00",
                    "module": "A3",
                    "scenario": null
                },
                {
                    "value": "6,35E-01",
                    "module": "A4",
                    "scenario": null
                },
                {
                    "value": "2,80E-01",
                    "module": "A5",
                    "scenario": null
                },
                {
                    "value": "0,00E+00",
                    "module": "C1",
                    "scenario": null
                },
                {
                    "value": "1,88E-01",
                    "module": "C2",
                    "scenario": null
                },
                {
                    "value": "7,11E-03",
                    "module": "C3",
                    "scenario": null
                },
                {
                    "value": "3,23E-02",
                    "module": "C4",
                    "scenario": null
                },
                {
                    "value": "-1,10E+00",
                    "module": "D",
                    "scenario": null
                },
                {
                    "value": "1,31E+01",
                    "module": "A1A3",
                    "scenario": null
                }
            ]
        },
        {
            "parameter": "PENRM",
            "values": [
                {
                    "value": "6,42E-01",
                    "module": "A1",
                    "scenario": null
                },
                {
                    "value": "0,00E+00",
                    "module": "A2",
                    "scenario": null
                },
                {
                    "value": "0,00E+00",
                    "module": "A3",
                    "scenario": null
                },
                {
                    "value": "0,00E+00",
                    "module": "A4",
                    "scenario": null
                },
                {
                    "value": "1,05E-03",
                    "module": "A5",
                    "scenario": null
                },
                {
                    "value": "0,00E+00",
                    "module": "C1",
                    "scenario": null
                },
                {
                    "value": "0,00E+00",
                    "module": "C2",
                    "scenario": null
                },
                {
                    "value": "-5,90E-01",
                    "module": "C3",
                    "scenario": null
                },
                {
                    "value": "0,00E+00",
                    "module": "C4",
                    "scenario": null
                },
                {
                    "value": "0,00E+00",
                    "module": "D",
                    "scenario": null
                },
                {
                    "value": "6,42E-01",
                    "module": "A1A3",
                    "scenario": null
                }
            ]
        },
        {
            "parameter": "PENRT",
            "values": [
                {
                    "value": "1,07E+01",
                    "module": "A1",
                    "scenario": null
                },
                {
                    "value": "6,75E-01",
                    "module": "A2",
                    "scenario": null
                },
                {
                    "value": "2,35E+00",
                    "module": "A3",
                    "scenario": null
                },
                {
                    "value": "6,35E-01",
                    "module": "A4",
                    "scenario": null
                },
                {
                    "value": "2,81E-01",
                    "module": "A5",
                    "scenario": null
                },
                {
                    "value": "0,00E+00",
                    "module": "C1",
                    "scenario": null
                },
                {
                    "value": "1,88E-01",
                    "module": "C2",
                    "scenario": null
                },
                {
                    "value": "-5,82E-01",
                    "module": "C3",
                    "scenario": null
                },
                {
                    "value": "3,23E-02",
                    "module": "C4",
                    "scenario": null
                },
                {
                    "value": "-1,10E+00",
                    "module": "D",
                    "scenario": null
                },
                {
                    "value": "1,38E+01",
                    "module": "A1A3",
                    "scenario": null
                }
            ]
        },
        {
            "parameter": "SM",
            "values": [
                {
                    "value": "7,75E-02",
                    "module": "A1",
                    "scenario": null
                },
                {
                    "value": "0,00E+00",
                    "module": "A2",
                    "scenario": null
                },
                {
                    "value": "0,00E+00",
                    "module": "A3",
                    "scenario": null
                },
                {
                    "value": "0,00E+00",
                    "module": "A4",
                    "scenario": null
                },
                {
                    "value": "1,55E-03",
                    "module": "A5",
                    "scenario": null
                },
                {
                    "value": "0,00E+00",
                    "module": "C1",
                    "scenario": null
                },
                {
                    "value": "0,00E+00",
                    "module": "C2",
                    "scenario": null
                },
                {
                    "value": "0,00E+00",
                    "module": "C3",
                    "scenario": null
                },
                {
                    "value": "0,00E+00",
                    "module": "C4",
                    "scenario": null
                },
                {
                    "value": "3,46E-02",
                    "module": "D",
                    "scenario": null
                },
                {
                    "value": "7,75E-02",
                    "module": "A1A3",
                    "scenario": null
                }
            ]
        },
        {
            "parameter": "RSF",
            "values": [
                {
                    "value": "1,81E-03",
                    "module": "A1",
                    "scenario": null
                },
                {
                    "value": "1,47E-04",
                    "module": "A2",
                    "scenario": null
                },
                {
                    "value": "8,22E-03",
                    "module": "A3",
                    "scenario": null
                },
                {
                    "value": "2,80E-04",
                    "module": "A4",
                    "scenario": null
                },
                {
                    "value": "2,13E-04",
                    "module": "A5",
                    "scenario": null
                },
                {
                    "value": "0,00E+00",
                    "module": "C1",
                    "scenario": null
                },
                {
                    "value": "9,51E-05",
                    "module": "C2",
                    "scenario": null
                },
                {
                    "value": "8,50E-06",
                    "module": "C3",
                    "scenario": null
                },
                {
                    "value": "8,40E-05",
                    "module": "C4",
                    "scenario": null
                },
                {
                    "value": "3,24E-03",
                    "module": "D",
                    "scenario": null
                },
                {
                    "value": "1,02E-02",
                    "module": "A1A3",
                    "scenario": null
                }
            ]
        },
        {
            "parameter": "NRSF",
            "values": [
                {
                    "value": "8,98E-05",
                    "module": "A1",
                    "scenario": null
                },
                {
                    "value": "2,07E-04",
                    "module": "A2",
                    "scenario": null
                },
                {
                    "value": "2,63E-02",
                    "module": "A3",
                    "scenario": null
                },
                {
                    "value": "9,38E-04",
                    "module": "A4",
                    "scenario": null
                },
                {
                    "value": "5,58E-04",
                    "module": "A5",
                    "scenario": null
                },
                {
                    "value": "0,00E+00",
                    "module": "C1",
                    "scenario": null
                },
                {
                    "value": "3,40E-04",
                    "module": "C2",
                    "scenario": null
                },
                {
                    "value": "0,00E+00",
                    "module": "C3",
                    "scenario": null
                },
                {
                    "value": "1,06E-05",
                    "module": "C4",
                    "scenario": null
                },
                {
                    "value": "-8,33E-03",
                    "module": "D",
                    "scenario": null
                },
                {
                    "value": "2,66E-02",
                    "module": "A1A3",
                    "scenario": null
                }
            ]
        },
        {
            "parameter": "FW",
            "values": [
                {
                    "value": "1,64E-02",
                    "module": "A1",
                    "scenario": null
                },
                {
                    "value": "4,15E-05",
                    "module": "A2",
                    "scenario": null
                },
                {
                    "value": "2,63E-03",
                    "module": "A3",
                    "scenario": null
                },
                {
                    "value": "7,24E-05",
                    "module": "A4",
                    "scenario": null
                },
                {
                    "value": "3,85E-04",
                    "module": "A5",
                    "scenario": null
                },
                {
                    "value": "0,00E+00",
                    "module": "C1",
                    "scenario": null
                },
                {
                    "value": "1,98E-05",
                    "module": "C2",
                    "scenario": null
                },
                {
                    "value": "6,02E-05",
                    "module": "C3",
                    "scenario": null
                },
                {
                    "value": "4,21E-05",
                    "module": "C4",
                    "scenario": null
                },
                {
                    "value": "-3,20E-03",
                    "module": "D",
                    "scenario": null
                },
                {
                    "value": "1,91E-02",
                    "module": "A1A3",
                    "scenario": null
                }
            ]
        }
    ],
    "end_of_life_waste": [
        {
            "parameter": "HWD",
            "values": [
                {
                    "value": "9,65E-03",
                    "module": "A1",
                    "scenario": null
                },
                {
                    "value": "2,92E-05",
                    "module": "A2",
                    "scenario": null
                },
                {
                    "value": "5,97E-03",
                    "module": "A3",
                    "scenario": null
                },
                {
                    "value": "3,48E-05",
                    "module": "A4",
                    "scenario": null
                },
                {
                    "value": "3,76E-04",
                    "module": "A5",
                    "scenario": null
                },
                {
                    "value": "0,00E+00",
                    "module": "C1",
                    "scenario": null
                },
                {
                    "value": "9,60E-06",
                    "module": "C2",
                    "scenario": null
                },
                {
                    "value": "0,00E+00",
                    "module": "C3",
                    "scenario": null
                },
                {
                    "value": "3,11E-03",
                    "module": "C4",
                    "scenario": null
                },
                {
                    "value": "-1,34E-03",
                    "module": "D",
                    "scenario": null
                },
                {
                    "value": "1,57E-02",
                    "module": "A1A3",
                    "scenario": null
                }
            ]
        },
        {
            "parameter": "NHWD",
            "values": [
                {
                    "value": "3,01E-01",
                    "module": "A1",
                    "scenario": null
                },
                {
                    "value": "1,30E-02",
                    "module": "A2",
                    "scenario": null
                },
                {
                    "value": "1,19E-02",
                    "module": "A3",
                    "scenario": null
                },
                {
                    "value": "5,53E-02",
                    "module": "A4",
                    "scenario": null
                },
                {
                    "value": "9,91E-03",
                    "module": "A5",
                    "scenario": null
                },
                {
                    "value": "0,00E+00",
                    "module": "C1",
                    "scenario": null
                },
                {
                    "value": "9,00E-03",
                    "module": "C2",
                    "scenario": null
                },
                {
                    "value": "0,00E+00",
                    "module": "C3",
                    "scenario": null
                },
                {
                    "value": "1,05E-01",
                    "module": "C4",
                    "scenario": null
                },
                {
                    "value": "-5,79E-02",
                    "module": "D",
                    "scenario": null
                },
                {
                    "value": "3,26E-01",
                    "module": "A1A3",
                    "scenario": null
                }
            ]
        },
        {
            "parameter": "RWD",
            "values": [
                {
                    "value": "3,45E-05",
                    "module": "A1",
                    "scenario": null
                },
                {
                    "value": "4,69E-06",
                    "module": "A2",
                    "scenario": null
                },
                {
                    "value": "2,55E-05",
                    "module": "A3",
                    "scenario": null
                },
                {
                    "value": "4,34E-06",
                    "module": "A4",
                    "scenario": null
                },
                {
                    "value": "1,41E-06",
                    "module": "A5",
                    "scenario": null
                },
                {
                    "value": "0,00E+00",
                    "module": "C1",
                    "scenario": null
                },
                {
                    "value": "1,28E-06",
                    "module": "C2",
                    "scenario": null
                },
                {
                    "value": "0,00E+00",
                    "module": "C3",
                    "scenario": null
                },
                {
                    "value": "2,24E-07",
                    "module": "C4",
                    "scenario": null
                },
                {
                    "value": "-1,41E-06",
                    "module": "D",
                    "scenario": null
                },
                {
                    "value": "6,47E-05",
                    "module": "A1A3",
                    "scenario": null
                }
            ]
        }
    ],
    "end_of_life_flow": [
        {
            "parameter": "CRU",
            "values": [
                {
                    "value": "0,00E+00",
                    "module": "A1",
                    "scenario": null
                },
                {
                    "value": "0,00E+00",
                    "module": "A2",
                    "scenario": null
                },
                {
                    "value": "0,00E+00",
                    "module": "A3",
                    "scenario": null
                },
                {
                    "value": "0,00E+00",
                    "module": "A4",
                    "scenario": null
                },
                {
                    "value": "0,00E+00",
                    "module": "A5",
                    "scenario": null
                },
                {
                    "value": "0,00E+00",
                    "module": "C1",
                    "scenario": null
                },
                {
                    "value": "0,00E+00",
                    "module": "C2",
                    "scenario": null
                },
                {
                    "value": "0,00E+00",
                    "module": "C3",
                    "scenario": null
                },
                {
                    "value": "0,00E+00",
                    "module": "C4",
                    "scenario": null
                },
                {
                    "value": "0,00E+00",
                    "module": "D",
                    "scenario": null
                },
                {
                    "value": "0,00E+00",
                    "module": "A1A3",
                    "scenario": null
                }
            ]
        },
        {
            "parameter": "MFR",
            "values": [
                {
                    "value": "0,00E+00",
                    "module": "A1",
                    "scenario": null
                },
                {
                    "value": "0,00E+00",
                    "module": "A2",
                    "scenario": null
                },
                {
                    "value": "1,49E-04",
                    "module": "A3",
                    "scenario": null
                },
                {
                    "value": "0,00E+00",
                    "module": "A4",
                    "scenario": null
                },
                {
                    "value": "2,47E-03",
                    "module": "A5",
                    "scenario": null
                },
                {
                    "value": "0,00E+00",
                    "module": "C1",
                    "scenario": null
                },
                {
                    "value": "0,00E+00",
                    "module": "C2",
                    "scenario": null
                },
                {
                    "value": "1,24E-01",
                    "module": "C3",
                    "scenario": null
                },
                {
                    "value": "1,96E-06",
                    "module": "C4",
                    "scenario": null
                },
                {
                    "value": "-1,35E-03",
                    "module": "D",
                    "scenario": null
                },
                {
                    "value": "1,49E-04",
                    "module": "A1A3",
                    "scenario": null
                }
            ]
        },
        {
            "parameter": "MER",
            "values": [
                {
                    "value": "0,00E+00",
                    "module": "A1",
                    "scenario": null
                },
                {
                    "value": "0,00E+00",
                    "module": "A2",
                    "scenario": null
                },
                {
                    "value": "2,49E-02",
                    "module": "A3",
                    "scenario": null
                },
                {
                    "value": "0,00E+00",
                    "module": "A4",
                    "scenario": null
                },
                {
                    "value": "9,34E-04",
                    "module": "A5",
                    "scenario": null
                },
                {
                    "value": "0,00E+00",
                    "module": "C1",
                    "scenario": null
                },
                {
                    "value": "0,00E+00",
                    "module": "C2",
                    "scenario": null
                },
                {
                    "value": "2,19E-02",
                    "module": "C3",
                    "scenario": null
                },
                {
                    "value": "4,79E-08",
                    "module": "C4",
                    "scenario": null
                },
                {
                    "value": "-1,78E-04",
                    "module": "D",
                    "scenario": null
                },
                {
                    "value": "2,49E-02",
                    "module": "A1A3",
                    "scenario": null
                }
            ]
        },
        {
            "parameter": "EEE",
            "values": [
                {
                    "value": "0,00E+00",
                    "module": "A1",
                    "scenario": null
                },
                {
                    "value": "0,00E+00",
                    "module": "A2",
                    "scenario": null
                },
                {
                    "value": "1,47E-02",
                    "module": "A3",
                    "scenario": null
                },
                {
                    "value": "0,00E+00",
                    "module": "A4",
                    "scenario": null
                },
                {
                    "value": "9,65E-04",
                    "module": "A5",
                    "scenario": null
                },
                {
                    "value": "0,00E+00",
                    "module": "C1",
                    "scenario": null
                },
                {
                    "value": "0,00E+00",
                    "module": "C2",
                    "scenario": null
                },
                {
                    "value": "3,36E-02",
                    "module": "C3",
                    "scenario": null
                },
                {
                    "value": "3,11E-06",
                    "module": "C4",
                    "scenario": null
                },
                {
                    "value": "-4,36E-04",
                    "module": "D",
                    "scenario": null
                },
                {
                    "value": "1,47E-02",
                    "module": "A1A3",
                    "scenario": null
                }
            ]
        },
        {
            "parameter": "EET",
            "values": [
                {
                    "value": "0,00E+00",
                    "module": "A1",
                    "scenario": null
                },
                {
                    "value": "0,00E+00",
                    "module": "A2",
                    "scenario": null
                },
                {
                    "value": "2,22E-01",
                    "module": "A3",
                    "scenario": null
                },
                {
                    "value": "0,00E+00",
                    "module": "A4",
                    "scenario": null
                },
                {
                    "value": "1,46E-02",
                    "module": "A5",
                    "scenario": null
                },
                {
                    "value": "0,00E+00",
                    "module": "C1",
                    "scenario": null
                },
                {
                    "value": "0,00E+00",
                    "module": "C2",
                    "scenario": null
                },
                {
                    "value": "5,08E-01",
                    "module": "C3",
                    "scenario": null
                },
                {
                    "value": "4,71E-05",
                    "module": "C4",
                    "scenario": null
                },
                {
                    "value": "-6,60E-03",
                    "module": "D",
                    "scenario": null
                },
                {
                    "value": "2,22E-01",
                    "module": "A1A3",
                    "scenario": null
                }
            ]
        }
    ]
}