{
    "product_name": "Prelude Square",
    "epd_id": "NEPD-8001-7667",
    "compliance": [
        "EN 15804+A2",
        "ISO 14025",
        "ISO 21930"
    ],
    "producer_name": "SG Armaturen AS",
    "environmental_impact": [
        {
            "parameter": "GWP-total",
            "values": [
                {
                    "value": "2,32E+01",
                    "module": "A1",
                    "scenario": null
                },
                {
                    "value": "4,05E-02",
                    "module": "A2",
                    "scenario": null
                },
                {
                    "value": "3,77E-01",
                    "module": "A3",
                    "scenario": null
                },
                {
                    "value": "4,12E-01",
                    "module": "A4",
                    "scenario": null
                },
                {
                    "value": "2,48E-01",
                    "module": "A5",
                    "scenario": null
                },
                {
                    "value": "1,24E+01",
                    "module": "B6",
                    "scenario": null
                },
                {
                    "value": "0,00E+00",
                    "module": "C1",
                    "scenario": null
                },
                {
                    "value": "4,98E-02",
                    "module": "C2",
                    "scenario": null
                },
                {
                    "value": "2,46E-01",
                    "module": "C3",
                    "scenario": null
                },
                {
                    "value": "2,61E-02",
                    "module": "C4",
                    "scenario": null
                },
                {
                    "value": "-2,44E+00",
                    "module": "D",
                    "scenario": null
                },
                {
                    "value": "2,36E+01",
                    "module": "A1A3",
                    "scenario": null
                }
            ]
        },
        {
            "parameter": "GWP-fossil",
            "values": [
                {
                    "value": "2,32E+01",
                    "module": "A1",
                    "scenario": null
                },
                {
                    "value": "4,04E-02",
                    "module": "A2",
                    "scenario": null
                },
                {
                    "value": "3,77E-01",
                    "module": "A3",
                    "scenario": null
                },
                {
                    "value": "4,12E-01",
                    "module": "A4",
                    "scenario": null
                },
                {
                    "value": "2,35E-03",
                    "module": "A5",
                    "scenario": null
                },
                {
                    "value": "1,20E+01",
                    "module": "B6",
                    "scenario": null
                },
                {
                    "value": "0,00E+00",
                    "module": "C1",
                    "scenario": null
                },
                {
                    "value": "4,98E-02",
                    "module": "C2",
                    "scenario": null
                },
                {
                    "value": "2,46E-01",
                    "module": "C3",
                    "scenario": null
                },
                {
                    "value": "2,60E-02",
                    "module": "C4",
                    "scenario": null
                },
                {
                    "value": "-2,39E+00",
                    "module": "D",
                    "scenario": null
                },
                {
                    "value": "2,37E+01",
                    "module": "A1A3",
                    "scenario": null
                }
            ]
        },
        {
            "parameter": "GWP-biogenic",
            "values": [
                {
                    "value": "-9,67E-02",
                    "module": "A1",
                    "scenario": null
                },
                {
                    "value": "1,57E-05",
                    "module": "A2",
                    "scenario": null
                },
                {
                    "value": "9,38E-05",
                    "module": "A3",
                    "scenario": null
                },
                {
                    "value": "1,46E-04",
                    "module": "A4",
                    "scenario": null
                },
                {
                    "value": "2,46E-01",
                    "module": "A5",
                    "scenario": null
                },
                {
                    "value": "3,32E-01",
                    "module": "B6",
                    "scenario": null
                },
                {
                    "value": "0,00E+00",
                    "module": "C1",
                    "scenario": null
                },
                {
                    "value": "1,94E-05",
                    "module": "C2",
                    "scenario": null
                },
                {
                    "value": "7,03E-05",
                    "module": "C3",
                    "scenario": null
                },
                {
                    "value": "1,29E-05",
                    "module": "C4",
                    "scenario": null
                },
                {
                    "value": "-1,02E-02",
                    "module": "D",
                    "scenario": null
                },
                {
                    "value": "-9,66E-02",
                    "module": "A1A3",
                    "scenario": null
                }
            ]
        },
        {
            "parameter": "GWP-luluc",
            "values": [
                {
                    "value": "5,42E-02",
                    "module": "A1",
                    "scenario": null
                },
                {
                    "value": "1,48E-05",
                    "module": "A2",
                    "scenario": null
                },
                {
                    "value": "5,94E-05",
                    "module": "A3",
                    "scenario": null
                },
                {
                    "value": "2,05E-04",
                    "module": "A4",
                    "scenario": null
                },
                {
                    "value": "7,77E-07",
                    "module": "A5",
                    "scenario": null
                },
                {
                    "value": "4,95E-02",
                    "module": "B6",
                    "scenario": null
                },
                {
                    "value": "0,00E+00",
                    "module": "C1",
                    "scenario": null
                },
                {
                    "value": "1,82E-05",
                    "module": "C2",
                    "scenario": null
                },
                {
                    "value": "1,02E-04",
                    "module": "C3",
                    "scenario": null
                },
                {
                    "value": "1,22E-04",
                    "module": "C4",
                    "scenario": null
                },
                {
                    "value": "-3,67E-02",
                    "module": "D",
                    "scenario": null
                },
                {
                    "value": "5,43E-02",
                    "module": "A1A3",
                    "scenario": null
                }
            ]
        },
        {
            "parameter": "ODP",
            "values": [
                {
                    "value": "9,31E-06",
                    "module": "A1",
                    "scenario": null
                },
                {
                    "value": "8,80E-09",
                    "module": "A2",
                    "scenario": null
                },
                {
                    "value": "5,52E-09",
                    "module": "A3",
                    "scenario": null
                },
                {
                    "value": "9,08E-08",
                    "module": "A4",
                    "scenario": null
                },
                {
                    "value": "4,95E-10",
                    "module": "A5",
                    "scenario": null
                },
                {
                    "value": "8,24E-07",
                    "module": "B6",
                    "scenario": null
                },
                {
                    "value": "0,00E+00",
                    "module": "C1",
                    "scenario": null
                },
                {
                    "value": "1,08E-08",
                    "module": "C2",
                    "scenario": null
                },
                {
                    "value": "2,55E-09",
                    "module": "C3",
                    "scenario": null
                },
                {
                    "value": "1,55E-09",
                    "module": "C4",
                    "scenario": null
                },
                {
                    "value": "-9,33E-04",
                    "module": "D",
                    "scenario": null
                },
                {
                    "value": "9,33E-06",
                    "module": "A1A3",
                    "scenario": null
                }
            ]
        },
        {
            "parameter": "AP",
            "values": [
                {
                    "value": "1,82E-01",
                    "module": "A1",
                    "scenario": null
                },
                {
                    "value": "1,21E-04",
                    "module": "A2",
                    "scenario": null
                },
                {
                    "value": "1,97E-03",
                    "module": "A3",
                    "scenario": null
                },
                {
                    "value": "6,35E-03",
                    "module": "A4",
                    "scenario": null
                },
                {
                    "value": "1,11E-05",
                    "module": "A5",
                    "scenario": null
                },
                {
                    "value": "9,38E-02",
                    "module": "B6",
                    "scenario": null
                },
                {
                    "value": "0,00E+00",
                    "module": "C1",
                    "scenario": null
                },
                {
                    "value": "1,49E-04",
                    "module": "C2",
                    "scenario": null
                },
                {
                    "value": "1,78E-04",
                    "module": "C3",
                    "scenario": null
                },
                {
                    "value": "8,71E-05",
                    "module": "C4",
                    "scenario": null
                },
                {
                    "value": "-4,95E-02",
                    "module": "D",
                    "scenario": null
                },
                {
                    "value": "1,84E-01",
                    "module": "A1A3",
                    "scenario": null
                }
            ]
        },
        {
            "parameter": "POCP",
            "values": [
                {
                    "value": "8,67E-02",
                    "module": "A1",
                    "scenario": null
                },
                {
                    "value": "9,97E-05",
                    "module": "A2",
                    "scenario": null
                },
                {
                    "value": "1,18E-03",
                    "module": "A3",
                    "scenario": null
                },
                {
                    "value": "4,60E-03",
                    "module": "A4",
                    "scenario": null
                },
                {
                    "value": "1,14E-05",
                    "module": "A5",
                    "scenario": null
                },
                {
                    "value": "3,61E-02",
                    "module": "B6",
                    "scenario": null
                },
                {
                    "value": "0,00E+00",
                    "module": "C1",
                    "scenario": null
                },
                {
                    "value": "1,23E-04",
                    "module": "C2",
                    "scenario": null
                },
                {
                    "value": "1,31E-04",
                    "module": "C3",
                    "scenario": null
                },
                {
                    "value": "9,63E-05",
                    "module": "C4",
                    "scenario": null
                },
                {
                    "value": "-1,31E-02",
                    "module": "D",
                    "scenario": null
                },
                {
                    "value": "8,80E-02",
                    "module": "A1A3",
                    "scenario": null
                }
            ]
        },
        {
            "parameter": "ADPE",
            "values": [
                {
                    "value": "2,74E-03",
                    "module": "A1",
                    "scenario": null
                },
                {
                    "value": "1,08E-06",
                    "module": "A2",
                    "scenario": null
                },
                {
                    "value": "1,16E-06",
                    "module": "A3",
                    "scenario": null
                },
                {
                    "value": "7,86E-06",
                    "module": "A4",
                    "scenario": null
                },
                {
                    "value": "5,72E-08",
                    "module": "A5",
                    "scenario": null
                },
                {
                    "value": "8,96E-04",
                    "module": "B6",
                    "scenario": null
                },
                {
                    "value": "0,00E+00",
                    "module": "C1",
                    "scenario": null
                },
                {
                    "value": "1,34E-06",
                    "module": "C2",
                    "scenario": null
                },
                {
                    "value": "2,82E-07",
                    "module": "C3",
                    "scenario": null
                },
                {
                    "value": "1,02E-07",
                    "module": "C4",
                    "scenario": null
                },
                {
                    "value": "-7,80E-04",
                    "module": "D",
                    "scenario": null
                },
                {
                    "value": "2,75E-03",
                    "module": "A1A3",
                    "scenario": null
                }
            ]
        },
        {
            "parameter": "ADPF",
            "values": [
                {
                    "value": "2,67E+02",
                    "module": "A1",
                    "scenario": null
                },
                {
                    "value": "5,98E-01",
                    "module": "A2",
                    "scenario": null
                },
                {
                    "value": "3,33E+00",
                    "module": "A3",
                    "scenario": null
                },
                {
                    "value": "5,82E+00",
                    "module": "A4",
                    "scenario": null
                },
                {
                    "value": "3,29E-02",
                    "module": "A5",
                    "scenario": null
                },
                {
                    "value": "1,64E+02",
                    "module": "B6",
                    "scenario": null
                },
                {
                    "value": "0,00E+00",
                    "module": "C1",
                    "scenario": null
                },
                {
                    "value": "7,35E-01",
                    "module": "C2",
                    "scenario": null
                },
                {
                    "value": "3,58E-01",
                    "module": "C3",
                    "scenario": null
                },
                {
                    "value": "2,19E-01",
                    "module": "C4",
                    "scenario": null
                },
                {
                    "value": "-3,06E+01",
                    "module": "D",
                    "scenario": null
                },
                {
                    "value": "2,71E+02",
                    "module": "A1A3",
                    "scenario": null
                }
            ]
        },
        {
            "parameter": "WDP",
            "values": [
                {
                    "value": "1,12E+03",
                    "module": "A1",
                    "scenario": null
                },
                {
                    "value": "1,95E-01",
                    "module": "A2",
                    "scenario": null
                },
                {
                    "value": "5,43E-01",
                    "module": "A3",
                    "scenario": null
                },
                {
                    "value": "3,85E+00",
                    "module": "A4",
                    "scenario": null
                },
                {
                    "value": "4,16E-02",
                    "module": "A5",
                    "scenario": null
                },
                {
                    "value": "2,86E+04",
                    "module": "B6",
                    "scenario": null
                },
                {
                    "value": "0,00E+00",
                    "module": "C1",
                    "scenario": null
                },
                {
                    "value": "2,40E-01",
                    "module": "C2",
                    "scenario": null
                },
                {
                    "value": "3,52E+00",
                    "module": "C3",
                    "scenario": null
                },
                {
                    "value": "1,51E+00",
                    "module": "C4",
                    "scenario": null
                },
                {
                    "value": "-1,09E+03",
                    "module": "D",
                    "scenario": null
                },
                {
                    "value": "1,12E+03",
                    "module": "A1A3",
                    "scenario": null
                }
            ]
        },
        {
            "parameter": "EP-freshwater",
            "values": [
                {
                    "value": "2,87E-03",
                    "module": "A1",
                    "scenario": null
                },
                {
                    "value": "3,79E-07",
                    "module": "A2",
                    "scenario": null
                },
                {
                    "value": "8,37E-06",
                    "module": "A3",
                    "scenario": null
                },
                {
                    "value": "2,63E-06",
                    "module": "A4",
                    "scenario": null
                },
                {
                    "value": "1,93E-08",
                    "module": "A5",
                    "scenario": null
                },
                {
                    "value": "8,64E-04",
                    "module": "B6",
                    "scenario": null
                },
                {
                    "value": "0,00E+00",
                    "module": "C1",
                    "scenario": null
                },
                {
                    "value": "4,67E-07",
                    "module": "C2",
                    "scenario": null
                },
                {
                    "value": "1,08E-06",
                    "module": "C3",
                    "scenario": null
                },
                {
                    "value": "6,58E-07",
                    "module": "C4",
                    "scenario": null
                },
                {
                    "value": "-2,82E-04",
                    "module": "D",
                    "scenario": null
                },
                {
                    "value": "2,88E-03",
                    "module": "A1A3",
                    "scenario": null
                }
            ]
        },
        {
            "parameter": "EP-marine",
            "values": [
                {
                    "value": "2,46E-02",
                    "module": "A1",
                    "scenario": null
                },
                {
                    "value": "2,38E-05",
                    "module": "A2",
                    "scenario": null
                },
                {
                    "value": "4,07E-04",
                    "module": "A3",
                    "scenario": null
                },
                {
                    "value": "1,53E-03",
                    "module": "A4",
                    "scenario": null
                },
                {
                    "value": "3,68E-06",
                    "module": "A5",
                    "scenario": null
                },
                {
                    "value": "1,03E-02",
                    "module": "B6",
                    "scenario": null
                },
                {
                    "value": "0,00E+00",
                    "module": "C1",
                    "scenario": null
                },
                {
                    "value": "2,93E-05",
                    "module": "C2",
                    "scenario": null
                },
                {
                    "value": "4,60E-05",
                    "module": "C3",
                    "scenario": null
                },
                {
                    "value": "3,18E-05",
                    "module": "C4",
                    "scenario": null
                },
                {
                    "value": "-3,43E-03",
                    "module": "D",
                    "scenario": null
                },
                {
                    "value": "2,50E-02",
                    "module": "A1A3",
                    "scenario": null
                }
            ]
        },
        {
            "parameter": "EP-terrestrial",
            "values": [
                {
                    "value": "2,77E-01",
                    "module": "A1",
                    "scenario": null
                },
                {
                    "value": "2,66E-04",
                    "module": "A2",
                    "scenario": null
                },
                {
                    "value": "4,48E-03",
                    "module": "A3",
                    "scenario": null
                },
                {
                    "value": "1,70E-02",
                    "module": "A4",
                    "scenario": null
                },
                {
                    "value": "3,98E-05",
                    "module": "A5",
                    "scenario": null
                },
                {
                    "value": "1,34E-01",
                    "module": "B6",
                    "scenario": null
                },
                {
                    "value": "0,00E+00",
                    "module": "C1",
                    "scenario": null
                },
                {
                    "value": "3,28E-04",
                    "module": "C2",
                    "scenario": null
                },
                {
                    "value": "4,97E-04",
                    "module": "C3",
                    "scenario": null
                },
                {
                    "value": "2,31E-04",
                    "module": "C4",
                    "scenario": null
                },
                {
                    "value": "-4,32E-02",
                    "module": "D",
                    "scenario": null
                },
                {
                    "value": "2,81E-01",
                    "module": "A1A3",
                    "scenario": null
                }
            ]
        },
        {
            "parameter": "GWP-IOBC",
            "values": [
                {
                    "value": "2,34E+01",
                    "module": "A1",
                    "scenario": null
                },
                {
                    "value": "4,05E-02",
                    "module": "A2",
                    "scenario": null
                },
                {
                    "value": "3,56E-01",
                    "module": "A3",
                    "scenario": null
                },
                {
                    "value": "4,12E-01",
                    "module": "A4",
                    "scenario": null
                },
                {
                    "value": "2,35E-03",
                    "module": "A5",
                    "scenario": null
                },
                {
                    "value": "1,24E+01",
                    "module": "B6",
                    "scenario": null
                },
                {
                    "value": "0,00E+00",
                    "module": "C1",
                    "scenario": null
                },
                {
                    "value": "4,98E-02",
                    "module": "C2",
                    "scenario": null
                },
                {
                    "value": "2,46E-01",
                    "module": "C3",
                    "scenario": null
                },
                {
                    "value": "2,68E-02",
                    "module": "C4",
                    "scenario": null
                },
                {
                    "value": "-2,33E+00",
                    "module": "D",
                    "scenario": null
                },
                {
                    "value": "2,38E+01",
                    "module": "A1A3",
                    "scenario": null
                }
            ]
        }
    ],
    "additional_environmental_impact": [
        {
            "parameter": "PM",
            "values": [
                {
                    "value": "1,36E-06",
                    "module": "A1",
                    "scenario": null
                },
                {
                    "value": "2,62E-09",
                    "module": "A2",
                    "scenario": null
                },
                {
                    "value": "2,66E-08",
                    "module": "A3",
                    "scenario": null
                },
                {
                    "value": "1,46E-08",
                    "module": "A4",
                    "scenario": null
                },
                {
                    "value": "1,64E-10",
                    "module": "A5",
                    "scenario": null
                },
                {
                    "value": "6,73E-07",
                    "module": "B6",
                    "scenario": null
                },
                {
                    "value": "0,00E+00",
                    "module": "C1",
                    "scenario": null
                },
                {
                    "value": "3,22E-09",
                    "module": "C2",
                    "scenario": null
                },
                {
                    "value": "1,11E-09",
                    "module": "C3",
                    "scenario": null
                },
                {
                    "value": "1,58E-09",
                    "module": "C4",
                    "scenario": null
                },
                {
                    "value": "-2,08E-07",
                    "module": "D",
                    "scenario": null
                },
                {
                    "value": "1,39E-06",
                    "module": "A1A3",
                    "scenario": null
                }
            ]
        },
        {
            "parameter": "ETP-fw",
            "values": [
                {
                    "value": "1,33E+03",
                    "module": "A1",
                    "scenario": null
                },
                {
                    "value": "4,84E-01",
                    "module": "A2",
                    "scenario": null
                },
                {
                    "value": "9,78E+00",
                    "module": "A3",
                    "scenario": null
                },
                {
                    "value": "3,97E+00",
                    "module": "A4",
                    "scenario": null
                },
                {
                    "value": "4,38E-02",
                    "module": "A5",
                    "scenario": null
                },
                {
                    "value": "7,47E+02",
                    "module": "B6",
                    "scenario": null
                },
                {
                    "value": "0,00E+00",
                    "module": "C1",
                    "scenario": null
                },
                {
                    "value": "5,96E-01",
                    "module": "C2",
                    "scenario": null
                },
                {
                    "value": "1,04E+00",
                    "module": "C3",
                    "scenario": null
                },
                {
                    "value": "8,93E+01",
                    "module": "C4",
                    "scenario": null
                },
                {
                    "value": "-3,00E+02",
                    "module": "D",
                    "scenario": null
                },
                {
                    "value": "1,34E+03",
                    "module": "A1A3",
                    "scenario": null
                }
            ]
        },
        {
            "parameter": "HTP-c",
            "values": [
                {
                    "value": "2,92E-08",
                    "module": "A1",
                    "scenario": null
                },
                {
                    "value": "0,00E+00",
                    "module": "A2",
                    "scenario": null
                },
                {
                    "value": "1,06E-10",
                    "module": "A3",
                    "scenario": null
                },
                {
                    "value": "0,00E+00",
                    "module": "A4",
                    "scenario": null
                },
                {
                    "value": "2,00E-12",
                    "module": "A5",
                    "scenario": null
                },
                {
                    "value": "3,57E-08",
                    "module": "B6",
                    "scenario": null
                },
                {
                    "value": "0,00E+00",
                    "module": "C1",
                    "scenario": null
                },
                {
                    "value": "0,00E+00",
                    "module": "C2",
                    "scenario": null
                },
                {
                    "value": "5,62E-10",
                    "module": "C3",
                    "scenario": null
                },
                {
                    "value": "6,60E-11",
                    "module": "C4",
                    "scenario": null
                },
                {
                    "value": "-6,35E-09",
                    "module": "D",
                    "scenario": null
                },
                {
                    "value": "2,93E-08",
                    "module": "A1A3",
                    "scenario": null
                }
            ]
        },
        {
            "parameter": "HTP-nc",
            "values": [
                {
                    "value": "1,13E-06",
                    "module": "A1",
                    "scenario": null
                },
                {
                    "value": "4,72E-10",
                    "module": "A2",
                    "scenario": null
                },
                {
                    "value": "4,62E-09",
                    "module": "A3",
                    "scenario": null
                },
                {
                    "value": "2,91E-09",
                    "module": "A4",
                    "scenario": null
                },
                {
                    "value": "5,50E-11",
                    "module": "A5",
                    "scenario": null
                },
                {
                    "value": "8,40E-07",
                    "module": "B6",
                    "scenario": null
                },
                {
                    "value": "0,00E+00",
                    "module": "C1",
                    "scenario": null
                },
                {
                    "value": "5,85E-10",
                    "module": "C2",
                    "scenario": null
                },
                {
                    "value": "3,30E-08",
                    "module": "C3",
                    "scenario": null
                },
                {
                    "value": "5,11E-10",
                    "module": "C4",
                    "scenario": null
                },
                {
                    "value": "-1,89E-07",
                    "module": "D",
                    "scenario": null
                },
                {
                    "value": "1,13E-06",
                    "module": "A1A3",
                    "scenario": null
                }
            ]
        },
        {
            "parameter": "SQP",
            "values": [
                {
                    "value": "6,39E+01",
                    "module": "A1",
                    "scenario": null
                },
                {
                    "value": "4,09E-01",
                    "module": "A2",
                    "scenario": null
                },
                {
                    "value": "7,07E-01",
                    "module": "A3",
                    "scenario": null
                },
                {
                    "value": "2,81E+00",
                    "module": "A4",
                    "scenario": null
                },
                {
                    "value": "2,20E-02",
                    "module": "A5",
                    "scenario": null
                },
                {
                    "value": "8,26E+01",
                    "module": "B6",
                    "scenario": null
                },
                {
                    "value": "0,00E+00",
                    "module": "C1",
                    "scenario": null
                },
                {
                    "value": "5,04E-01",
                    "module": "C2",
                    "scenario": null
                },
                {
                    "value": "8,21E-02",
                    "module": "C3",
                    "scenario": null
                },
                {
                    "value": "5,44E-01",
                    "module": "C4",
                    "scenario": null
                },
                {
                    "value": "-6,81E+00",
                    "module": "D",
                    "scenario": null
                },
                {
                    "value": "6,50E+01",
                    "module": "A1A3",
                    "scenario": null
                }
            ]
        },
        {
            "parameter": "IRP",
            "values": [
                {
                    "value": "7,93E-01",
                    "module": "A1",
                    "scenario": null
                },
                {
                    "value": "2,48E-03",
                    "module": "A2",
                    "scenario": null
                },
                {
                    "value": "2,89E-03",
                    "module": "A3",
                    "scenario": null
                },
                {
                    "value": "2,52E-02",
                    "module": "A4",
                    "scenario": null
                },
                {
                    "value": "1,41E-04",
                    "module": "A5",
                    "scenario": null
                },
                {
                    "value": "2,97E+00",
                    "module": "B6",
                    "scenario": null
                },
                {
                    "value": "0,00E+00",
                    "module": "C1",
                    "scenario": null
                },
                {
                    "value": "3,06E-03",
                    "module": "C2",
                    "scenario": null
                },
                {
                    "value": "1,80E-03",
                    "module": "C3",
                    "scenario": null
                },
                {
                    "value": "6,40E-04",
                    "module": "C4",
                    "scenario": null
                },
                {
                    "value": "-1,30E-01",
                    "module": "D",
                    "scenario": null
                },
                {
                    "value": "7,98E-01",
                    "module": "A1A3",
                    "scenario": null
                }
            ]
        }
    ],
    "resource_use": [
        {
            "parameter": "PERE",
            "values": [
                {
                    "value": "3,04E+01",
                    "module": "A1",
                    "scenario": null
                },
                {
                    "value": "6,76E-03",
                    "module": "A2",
                    "scenario": null
                },
                {
                    "value": "3,36E-01",
                    "module": "A3",
                    "scenario": null
                },
                {
                    "value": "6,61E-02",
                    "module": "A4",
                    "scenario": null
                },
                {
                    "value": "5,41E-04",
                    "module": "A5",
                    "scenario": null
                },
                {
                    "value": "2,12E+03",
                    "module": "B6",
                    "scenario": null
                },
                {
                    "value": "0,00E+00",
                    "module": "C1",
                    "scenario": null
                },
                {
                    "value": "8,32E-03",
                    "module": "C2",
                    "scenario": null
                },
                {
                    "value": "5,66E-02",
                    "module": "C3",
                    "scenario": null
                },
                {
                    "value": "6,06E-02",
                    "module": "C4",
                    "scenario": null
                },
                {
                    "value": "-1,05E+01",
                    "module": "D",
                    "scenario": null
                },
                {
                    "value": "3,07E+01",
                    "module": "A1A3",
                    "scenario": null
                }
            ]
        },
        {
            "parameter": "PERM",
            "values": [
                {
                    "value": "8,93E-01",
                    "module": "A1",
                    "scenario": null
                },
                {
                    "value": "0,00E+00",
                    "module": "A2",
                    "scenario": null
                },
                {
                    "value": "0,00E+00",
                    "module": "A3",
                    "scenario": null
                },
                {
                    "value": "0,00E+00",
                    "module": "A4",
                    "scenario": null
                },
                {
                    "value": "-8,93E-01",
                    "module": "A5",
                    "scenario": null
                },
                {
                    "value": "0,00E+00",
                    "module": "B6",
                    "scenario": null
                },
                {
                    "value": "0,00E+00",
                    "module": "C1",
                    "scenario": null
                },
                {
                    "value": "0,00E+00",
                    "module": "C2",
                    "scenario": null
                },
                {
                    "value": "0,00E+00",
                    "module": "C3",
                    "scenario": null
                },
                {
                    "value": "0,00E+00",
                    "module": "C4",
                    "scenario": null
                },
                {
                    "value": "0,00E+00",
                    "module": "D",
                    "scenario": null
                },
                {
                    "value": "8,93E-01",
                    "module": "A1A3",
                    "scenario": null
                }
            ]
        },
        {
            "parameter": "PERT",
            "values": [
                {
                    "value": "3,13E+01",
                    "module": "A1",
                    "scenario": null
                },
                {
                    "value": "6,76E-03",
                    "module": "A2",
                    "scenario": null
                },
                {
                    "value": "3,36E-01",
                    "module": "A3",
                    "scenario": null
                },
                {
                    "value": "6,61E-02",
                    "module": "A4",
                    "scenario": null
                },
                {
                    "value": "-8,93E-01",
                    "module": "A5",
                    "scenario": null
                },
                {
                    "value": "2,12E+03",
                    "module": "B6",
                    "scenario": null
                },
                {
                    "value": "0,00E+00",
                    "module": "C1",
                    "scenario": null
                },
                {
                    "value": "8,32E-03",
                    "module": "C2",
                    "scenario": null
                },
                {
                    "value": "5,66E-02",
                    "module": "C3",
                    "scenario": null
                },
                {
                    "value": "6,06E-02",
                    "module": "C4",
                    "scenario": null
                },
                {
                    "value": "-1,05E+01",
                    "module": "D",
                    "scenario": null
                },
                {
                    "value": "3,16E+01",
                    "module": "A1A3",
                    "scenario": null
                }
            ]
        },
        {
            "parameter": "PENRE",
            "values": [
                {
                    "value": "2,61E+02",
                    "module": "A1",
                    "scenario": null
                },
                {
                    "value": "5,98E-01",
                    "module": "A2",
                    "scenario": null
                },
                {
                    "value": "3,34E+00",
                    "module": "A3",
                    "scenario": null
                },
                {
                    "value": "5,82E+00",
                    "module": "A4",
                    "scenario": null
                },
                {
                    "value": "3,29E-02",
                    "module": "A5",
                    "scenario": null
                },
                {
                    "value": "1,64E+02",
                    "module": "B6",
                    "scenario": null
                },
                {
                    "value": "0,00E+00",
                    "module": "C1",
                    "scenario": null
                },
                {
                    "value": "7,35E-01",
                    "module": "C2",
                    "scenario": null
                },
                {
                    "value": "3,58E-01",
                    "module": "C3",
                    "scenario": null
                },
                {
                    "value": "2,19E-01",
                    "module": "C4",
                    "scenario": null
                },
                {
                    "value": "-3,06E+01",
                    "module": "D",
                    "scenario": null
                },
                {
                    "value": "2,65E+02",
                    "module": "A1A3",
                    "scenario": null
                }
            ]
        },
        {
            "parameter": "PENRM",
            "values": [
                {
                    "value": "5,86E+00",
                    "module": "A1",
                    "scenario": null
                },
                {
                    "value": "0,00E+00",
                    "module": "A2",
                    "scenario": null
                },
                {
                    "value": "0,00E+00",
                    "module": "A3",
                    "scenario": null
                },
                {
                    "value": "0,00E+00",
                    "module": "A4",
                    "scenario": null
                },
                {
                    "value": "0,00E+00",
                    "module": "A5",
                    "scenario": null
                },
                {
                    "value": "0,00E+00",
                    "module": "B6",
                    "scenario": null
                },
                {
                    "value": "0,00E+00",
                    "module": "C1",
                    "scenario": null
                },
                {
                    "value": "0,00E+00",
                    "module": "C2",
                    "scenario": null
                },
                {
                    "value": "-6,58E+00",
                    "module": "C3",
                    "scenario": null
                },
                {
                    "value": "0,00E+00",
                    "module": "C4",
                    "scenario": null
                },
                {
                    "value": "0,00E+00",
                    "module": "D",
                    "scenario": null
                },
                {
                    "value": "5,86E+00",
                    "module": "A1A3",
                    "scenario": null
                }
            ]
        },
        {
            "parameter": "PENRT",
            "values": [
                {
                    "value": "2,67E+02",
                    "module": "A1",
                    "scenario": null
                },
                {
                    "value": "5,98E-01",
                    "module": "A2",
                    "scenario": null
                },
                {
                    "value": "3,34E+00",
                    "module": "A3",
                    "scenario": null
                },
                {
                    "value": "5,82E+00",
                    "module": "A4",
                    "scenario": null
                },
                {
                    "value": "3,29E-02",
                    "module": "A5",
                    "scenario": null
                },
                {
                    "value": "1,64E+02",
                    "module": "B6",
                    "scenario": null
                },
                {
                    "value": "0,00E+00",
                    "module": "C1",
                    "scenario": null
                },
                {
                    "value": "7,35E-01",
                    "module": "C2",
                    "scenario": null
                },
                {
                    "value": "-6,23E+00",
                    "module": "C3",
                    "scenario": null
                },
                {
                    "value": "2,19E-01",
                    "module": "C4",
                    "scenario": null
                },
                {
                    "value": "-3,06E+01",
                    "module": "D",
                    "scenario": null
                },
                {
                    "value": "2,71E+02",
                    "module": "A1A3",
                    "scenario": null
                }
            ]
        },
        {
            "parameter": "SM",
            "values": [
                {
                    "value": "4,35E-01",
                    "module": "A1",
                    "scenario": null
                },
                {
                    "value": "0,00E+00",
                    "module": "A2",
                    "scenario": null
                },
                {
                    "value": "0,00E+00",
                    "module": "A3",
                    "scenario": null
                },
                {
                    "value": "0,00E+00",
                    "module": "A4",
                    "scenario": null
                },
                {
                    "value": "0,00E+00",
                    "module": "A5",
                    "scenario": null
                },
                {
                    "value": "0,00E+00",
                    "module": "B6",
                    "scenario": null
                },
                {
                    "value": "0,00E+00",
                    "module": "C1",
                    "scenario": null
                },
                {
                    "value": "0,00E+00",
                    "module": "C2",
                    "scenario": null
                },
                {
                    "value": "0,00E+00",
                    "module": "C3",
                    "scenario": null
                },
                {
                    "value": "1,39E-03",
                    "module": "C4",
                    "scenario": null
                },
                {
                    "value": "5,81E-03",
                    "module": "D",
                    "scenario": null
                },
                {
                    "value": "4,35E-01",
                    "module": "A1A3",
                    "scenario": null
                }
            ]
        },
        {
            "parameter": "RSF",
            "values": [
                {
                    "value": "1,76E-01",
                    "module": "A1",
                    "scenario": null
                },
                {
                    "value": "1,32E-04",
                    "module": "A2",
                    "scenario": null
                },
                {
                    "value": "2,95E-04",
                    "module": "A3",
                    "scenario": null
                },
                {
                    "value": "2,18E-03",
                    "module": "A4",
                    "scenario": null
                },
                {
                    "value": "1,79E-05",
                    "module": "A5",
                    "scenario": null
                },
                {
                    "value": "1,67E+00",
                    "module": "B6",
                    "scenario": null
                },
                {
                    "value": "0,00E+00",
                    "module": "C1",
                    "scenario": null
                },
                {
                    "value": "1,63E-04",
                    "module": "C2",
                    "scenario": null
                },
                {
                    "value": "7,89E-04",
                    "module": "C3",
                    "scenario": null
                },
                {
                    "value": "2,70E-04",
                    "module": "C4",
                    "scenario": null
                },
                {
                    "value": "-4,10E-03",
                    "module": "D",
                    "scenario": null
                },
                {
                    "value": "1,76E-01",
                    "module": "A1A3",
                    "scenario": null
                }
            ]
        },
        {
            "parameter": "NRSF",
            "values": [
                {
                    "value": "1,79E-02",
                    "module": "A1",
                    "scenario": null
                },
                {
                    "value": "1,12E-03",
                    "module": "A2",
                    "scenario": null
                },
                {
                    "value": "2,78E-03",
                    "module": "A3",
                    "scenario": null
                },
                {
                    "value": "1,17E-02",
                    "module": "A4",
                    "scenario": null
                },
                {
                    "value": "7,40E-05",
                    "module": "A5",
                    "scenario": null
                },
                {
                    "value": "4,15E+00",
                    "module": "B6",
                    "scenario": null
                },
                {
                    "value": "0,00E+00",
                    "module": "C1",
                    "scenario": null
                },
                {
                    "value": "1,38E-03",
                    "module": "C2",
                    "scenario": null
                },
                {
                    "value": "-3,44E-05",
                    "module": "C3",
                    "scenario": null
                },
                {
                    "value": "1,21E-02",
                    "module": "C4",
                    "scenario": null
                },
                {
                    "value": "-8,02E-02",
                    "module": "D",
                    "scenario": null
                },
                {
                    "value": "2,18E-02",
                    "module": "A1A3",
                    "scenario": null
                }
            ]
        },
        {
            "parameter": "FW",
            "values": [
                {
                    "value": "2,04E-01",
                    "module": "A1",
                    "scenario": null
                },
                {
                    "value": "6,68E-05",
                    "module": "A2",
                    "scenario": null
                },
                {
                    "value": "9,09E-03",
                    "module": "A3",
                    "scenario": null
                },
                {
                    "value": "5,00E-04",
                    "module": "A4",
                    "scenario": null
                },
                {
                    "value": "1,55E-05",
                    "module": "A5",
                    "scenario": null
                },
                {
                    "value": "1,59E+01",
                    "module": "B6",
                    "scenario": null
                },
                {
                    "value": "0,00E+00",
                    "module": "C1",
                    "scenario": null
                },
                {
                    "value": "8,22E-05",
                    "module": "C2",
                    "scenario": null
                },
                {
                    "value": "5,20E-04",
                    "module": "C3",
                    "scenario": null
                },
                {
                    "value": "1,69E-04",
                    "module": "C4",
                    "scenario": null
                },
                {
                    "value": "-5,38E-02",
                    "module": "D",
                    "scenario": null
                },
                {
                    "value": "2,13E-01",
                    "module": "A1A3",
                    "scenario": null
                }
            ]
        }
    ],
    "end_of_life_waste": [
        {
            "parameter": "HWD",
            "values": [
                {
                    "value": "1,23E-01",
                    "module": "A1",
                    "scenario": null
                },
                {
                    "value": "5,40E-05",
                    "module": "A2",
                    "scenario": null
                },
                {
                    "value": "4,61E-04",
                    "module": "A3",
                    "scenario": null
                },
                {
                    "value": "2,84E-04",
                    "module": "A4",
                    "scenario": null
                },
                {
                    "value": "0,00E+00",
                    "module": "A5",
                    "scenario": null
                },
                {
                    "value": "1,05E-01",
                    "module": "B6",
                    "scenario": null
                },
                {
                    "value": "0,00E+00",
                    "module": "C1",
                    "scenario": null
                },
                {
                    "value": "6,65E-05",
                    "module": "C2",
                    "scenario": null
                },
                {
                    "value": "1,62E-05",
                    "module": "C3",
                    "scenario": null
                },
                {
                    "value": "6,98E-02",
                    "module": "C4",
                    "scenario": null
                },
                {
                    "value": "5,87E-03",
                    "module": "D",
                    "scenario": null
                },
                {
                    "value": "1,23E-01",
                    "module": "A1A3",
                    "scenario": null
                }
            ]
        },
        {
            "parameter": "NHWD",
            "values": [
                {
                    "value": "3,15E+00",
                    "module": "A1",
                    "scenario": null
                },
                {
                    "value": "2,87E-02",
                    "module": "A2",
                    "scenario": null
                },
                {
                    "value": "3,12E-02",
                    "module": "A3",
                    "scenario": null
                },
                {
                    "value": "1,80E-01",
                    "module": "A4",
                    "scenario": null
                },
                {
                    "value": "1,45E-01",
                    "module": "A5",
                    "scenario": null
                },
                {
                    "value": "1,26E+01",
                    "module": "B6",
                    "scenario": null
                },
                {
                    "value": "0,00E+00",
                    "module": "C1",
                    "scenario": null
                },
                {
                    "value": "3,53E-02",
                    "module": "C2",
                    "scenario": null
                },
                {
                    "value": "2,20E-02",
                    "module": "C3",
                    "scenario": null
                },
                {
                    "value": "2,35E-01",
                    "module": "C4",
                    "scenario": null
                },
                {
                    "value": "-6,36E-01",
                    "module": "D",
                    "scenario": null
                },
                {
                    "value": "3,21E+00",
                    "module": "A1A3",
                    "scenario": null
                }
            ]
        },
        {
            "parameter": "RWD",
            "values": [
                {
                    "value": "6,35E-04",
                    "module": "A1",
                    "scenario": null
                },
                {
                    "value": "3,92E-06",
                    "module": "A2",
                    "scenario": null
                },
                {
                    "value": "2,55E-06",
                    "module": "A3",
                    "scenario": null
                },
                {
                    "value": "3,99E-05",
                    "module": "A4",
                    "scenario": null
                },
                {
                    "value": "0,00E+00",
                    "module": "A5",
                    "scenario": null
                },
                {
                    "value": "1,47E-03",
                    "module": "B6",
                    "scenario": null
                },
                {
                    "value": "0,00E+00",
                    "module": "C1",
                    "scenario": null
                },
                {
                    "value": "4,83E-06",
                    "module": "C2",
                    "scenario": null
                },
                {
                    "value": "8,30E-07",
                    "module": "C3",
                    "scenario": null
                },
                {
                    "value": "4,68E-07",
                    "module": "C4",
                    "scenario": null
                },
                {
                    "value": "-1,20E-04",
                    "module": "D",
                    "scenario": null
                },
                {
                    "value": "6,42E-04",
                    "module": "A1A3",
                    "scenario": null
                }
            ]
        }
    ],
    "end_of_life_flow": [
        {
            "parameter": "CRU",
            "values": [
                {
                    "value": "0,00E+00",
                    "module": "A1",
                    "scenario": null
                },
                {
                    "value": "0,00E+00",
                    "module": "A2",
                    "scenario": null
                },
                {
                    "value": "0,00E+00",
                    "module": "A3",
                    "scenario": null
                },
                {
                    "value": "0,00E+00",
                    "module": "A4",
                    "scenario": null
                },
                {
                    "value": "0,00E+00",
                    "module": "A5",
                    "scenario": null
                },
                {
                    "value": "0,00E+00",
                    "module": "B6",
                    "scenario": null
                },
                {
                    "value": "0,00E+00",
                    "module": "C1",
                    "scenario": null
                },
                {
                    "value": "0,00E+00",
                    "module": "C2",
                    "scenario": null
                },
                {
                    "value": "0,00E+00",
                    "module": "C3",
                    "scenario": null
                },
                {
                    "value": "0,00E+00",
                    "module": "C4",
                    "scenario": null
                },
                {
                    "value": "0,00E+00",
                    "module": "D",
                    "scenario": null
                },
                {
                    "value": "0,00E+00",
                    "module": "A1A3",
                    "scenario": null
                }
            ]
        },
        {
            "parameter": "MFR",
            "values": [
                {
                    "value": "0,00E+00",
                    "module": "A1",
                    "scenario": null
                },
                {
                    "value": "0,00E+00",
                    "module": "A2",
                    "scenario": null
                },
                {
                    "value": "9,93E-03",
                    "module": "A3",
                    "scenario": null
                },
                {
                    "value": "0,00E+00",
                    "module": "A4",
                    "scenario": null
                },
                {
                    "value": "1,35E-01",
                    "module": "A5",
                    "scenario": null
                },
                {
                    "value": "0,00E+00",
                    "module": "B6",
                    "scenario": null
                },
                {
                    "value": "0,00E+00",
                    "module": "C1",
                    "scenario": null
                },
                {
                    "value": "0,00E+00",
                    "module": "C2",
                    "scenario": null
                },
                {
                    "value": "3,79E-01",
                    "module": "C3",
                    "scenario": null
                },
                {
                    "value": "8,04E-06",
                    "module": "C4",
                    "scenario": null
                },
                {
                    "value": "-2,33E-04",
                    "module": "D",
                    "scenario": null
                },
                {
                    "value": "9,93E-03",
                    "module": "A1A3",
                    "scenario": null
                }
            ]
        },
        {
            "parameter": "MER",
            "values": [
                {
                    "value": "0,00E+00",
                    "module": "A1",
                    "scenario": null
                },
                {
                    "value": "0,00E+00",
                    "module": "A2",
                    "scenario": null
                },
                {
                    "value": "2,14E-03",
                    "module": "A3",
                    "scenario": null
                },
                {
                    "value": "0,00E+00",
                    "module": "A4",
                    "scenario": null
                },
                {
                    "value": "3,71E-04",
                    "module": "A5",
                    "scenario": null
                },
                {
                    "value": "0,00E+00",
                    "module": "B6",
                    "scenario": null
                },
                {
                    "value": "0,00E+00",
                    "module": "C1",
                    "scenario": null
                },
                {
                    "value": "0,00E+00",
                    "module": "C2",
                    "scenario": null
                },
                {
                    "value": "8,96E-02",
                    "module": "C3",
                    "scenario": null
                },
                {
                    "value": "1,97E-07",
                    "module": "C4",
                    "scenario": null
                },
                {
                    "value": "-3,06E-05",
                    "module": "D",
                    "scenario": null
                },
                {
                    "value": "2,14E-03",
                    "module": "A1A3",
                    "scenario": null
                }
            ]
        },
        {
            "parameter": "EEE",
            "values": [
                {
                    "value": "0,00E+00",
                    "module": "A1",
                    "scenario": null
                },
                {
                    "value": "0,00E+00",
                    "module": "A2",
                    "scenario": null
                },
                {
                    "value": "3,23E-03",
                    "module": "A3",
                    "scenario": null
                },
                {
                    "value": "0,00E+00",
                    "module": "A4",
                    "scenario": null
                },
                {
                    "value": "8,30E-03",
                    "module": "A5",
                    "scenario": null
                },
                {
                    "value": "0,00E+00",
                    "module": "B6",
                    "scenario": null
                },
                {
                    "value": "0,00E+00",
                    "module": "C1",
                    "scenario": null
                },
                {
                    "value": "0,00E+00",
                    "module": "C2",
                    "scenario": null
                },
                {
                    "value": "1,38E-01",
                    "module": "C3",
                    "scenario": null
                },
                {
                    "value": "1,28E-05",
                    "module": "C4",
                    "scenario": null
                },
                {
                    "value": "-7,71E-05",
                    "module": "D",
                    "scenario": null
                },
                {
                    "value": "3,23E-03",
                    "module": "A1A3",
                    "scenario": null
                }
            ]
        },
        {
            "parameter": "EET",
            "values": [
                {
                    "value": "0,00E+00",
                    "module": "A1",
                    "scenario": null
                },
                {
                    "value": "0,00E+00",
                    "module": "A2",
                    "scenario": null
                },
                {
                    "value": "4,88E-02",
                    "module": "A3",
                    "scenario": null
                },
                {
                    "value": "0,00E+00",
                    "module": "A4",
                    "scenario": null
                },
                {
                    "value": "1,26E-01",
                    "module": "A5",
                    "scenario": null
                },
                {
                    "value": "0,00E+00",
                    "module": "B6",
                    "scenario": null
                },
                {
                    "value": "0,00E+00",
                    "module": "C1",
                    "scenario": null
                },
                {
                    "value": "0,00E+00",
                    "module": "C2",
                    "scenario": null
                },
                {
                    "value": "2,08E+00",
                    "module": "C3",
                    "scenario": null
                },
                {
                    "value": "1,93E-04",
                    "module": "C4",
                    "scenario": null
                },
                {
                    "value": "-1,17E-03",
                    "module": "D",
                    "scenario": null
                },
                {
                    "value": "4,88E-02",
                    "module": "A1A3",
                    "scenario": null
                }
            ]
        }
    ]
}