{
    "product_name": "Exterior cladding of Superwood, Fully impregnated, surface treated once",
    "epd_id": "NEPD-3704-2649-EN",
    "compliance": [
        "EN 15804+A2",
        "ISO 14025",
        "ISO 21930"
    ],
    "producer_name": "Superwood A/S",
    "environmental_impact": [
        {
            "parameter": "GWP-total",
            "values": [
                {
                    "value": "-1,14E+01",
                    "module": "A1-A3",
                    "scenario": null
                },
                {
                    "value": "1,32E-01",
                    "module": "A4",
                    "scenario": null
                },
                {
                    "value": "2,49E-01",
                    "module": "A5",
                    "scenario": null
                },
                {
                    "value": "3,98E-01",
                    "module": "B2",
                    "scenario": null
                },
                {
                    "value": "2,47E-01",
                    "module": "B3",
                    "scenario": null
                },
                {
                    "value": "2,13E-03",
                    "module": "C1",
                    "scenario": null
                },
                {
                    "value": "7,49E-02",
                    "module": "C2",
                    "scenario": null
                },
                {
                    "value": "1,48E+01",
                    "module": "C3",
                    "scenario": null
                },
                {
                    "value": "4,55E-04",
                    "module": "C4",
                    "scenario": null
                },
                {
                    "value": "-1,02E+00",
                    "module": "D",
                    "scenario": null
                }
            ]
        },
        {
            "parameter": "GWP-fossil",
            "values": [
                {
                    "value": "2,73E+00",
                    "module": "A1-A3",
                    "scenario": null
                },
                {
                    "value": "1,32E-01",
                    "module": "A4",
                    "scenario": null
                },
                {
                    "value": "2,96E-01",
                    "module": "A5",
                    "scenario": null
                },
                {
                    "value": "2,60E-01",
                    "module": "B2",
                    "scenario": null
                },
                {
                    "value": "3,47E-01",
                    "module": "B3",
                    "scenario": null
                },
                {
                    "value": "1,66E-03",
                    "module": "C1",
                    "scenario": null
                },
                {
                    "value": "7,47E-02",
                    "module": "C2",
                    "scenario": null
                },
                {
                    "value": "5,15E-01",
                    "module": "C3",
                    "scenario": null
                },
                {
                    "value": "4,50E-04",
                    "module": "C4",
                    "scenario": null
                },
                {
                    "value": "-6,29E-01",
                    "module": "D",
                    "scenario": null
                }
            ]
        },
        {
            "parameter": "GWP-biogenic",
            "values": [
                {
                    "value": "-1,43E+01",
                    "module": "A1-A3",
                    "scenario": null
                },
                {
                    "value": "3,58E-04",
                    "module": "A4",
                    "scenario": null
                },
                {
                    "value": "-5,37E-02",
                    "module": "A5",
                    "scenario": null
                },
                {
                    "value": "-7,23E-02",
                    "module": "B2",
                    "scenario": null
                },
                {
                    "value": "-1,14E-01",
                    "module": "B3",
                    "scenario": null
                },
                {
                    "value": "4,70E-04",
                    "module": "C1",
                    "scenario": null
                },
                {
                    "value": "2,01E-04",
                    "module": "C2",
                    "scenario": null
                },
                {
                    "value": "1,43E+01",
                    "module": "C3",
                    "scenario": null
                },
                {
                    "value": "4,67E-06",
                    "module": "C4",
                    "scenario": null
                },
                {
                    "value": "-3,86E-01",
                    "module": "D",
                    "scenario": null
                }
            ]
        },
        {
            "parameter": "GWP-luluc",
            "values": [
                {
                    "value": "1,29E-01",
                    "module": "A1-A3",
                    "scenario": null
                },
                {
                    "value": "5,83E-05",
                    "module": "A4",
                    "scenario": null
                },
                {
                    "value": "6,46E-03",
                    "module": "A5",
                    "scenario": null
                },
                {
                    "value": "2,11E-01",
                    "module": "B2",
                    "scenario": null
                },
                {
                    "value": "1,36E-02",
                    "module": "B3",
                    "scenario": null
                },
                {
                    "value": "3,42E-06",
                    "module": "C1",
                    "scenario": null
                },
                {
                    "value": "2,99E-05",
                    "module": "C2",
                    "scenario": null
                },
                {
                    "value": "3,25E-05",
                    "module": "C3",
                    "scenario": null
                },
                {
                    "value": "1,40E-07",
                    "module": "C4",
                    "scenario": null
                },
                {
                    "value": "-2,17E-03",
                    "module": "D",
                    "scenario": null
                }
            ]
        },
        {
            "parameter": "ODP",
            "values": [
                {
                    "value": "4,25E-07",
                    "module": "A1-A3",
                    "scenario": null
                },
                {
                    "value": "3,16E-08",
                    "module": "A4",
                    "scenario": null
                },
                {
                    "value": "2,45E-08",
                    "module": "A5",
                    "scenario": null
                },
                {
                    "value": "5,46E-08",
                    "module": "B2",
                    "scenario": null
                },
                {
                    "value": "5,09E-08",
                    "module": "B3",
                    "scenario": null
                },
                {
                    "value": "4,50E-11",
                    "module": "C1",
                    "scenario": null
                },
                {
                    "value": "1,73E-08",
                    "module": "C2",
                    "scenario": null
                },
                {
                    "value": "1,05E-08",
                    "module": "C3",
                    "scenario": null
                },
                {
                    "value": "2,16E-10",
                    "module": "C4",
                    "scenario": null
                },
                {
                    "value": "-6,82E-08",
                    "module": "D",
                    "scenario": null
                }
            ]
        },
        {
            "parameter": "AP",
            "values": [
                {
                    "value": "2,54E-02",
                    "module": "A1-A3",
                    "scenario": null
                },
                {
                    "value": "4,47E-04",
                    "module": "A4",
                    "scenario": null
                },
                {
                    "value": "1,47E-03",
                    "module": "A5",
                    "scenario": null
                },
                {
                    "value": "8,32E-03",
                    "module": "B2",
                    "scenario": null
                },
                {
                    "value": "3,04E-03",
                    "module": "B3",
                    "scenario": null
                },
                {
                    "value": "6,69E-06",
                    "module": "C1",
                    "scenario": null
                },
                {
                    "value": "2,12E-04",
                    "module": "C2",
                    "scenario": null
                },
                {
                    "value": "2,91E-03",
                    "module": "C3",
                    "scenario": null
                },
                {
                    "value": "4,03E-06",
                    "module": "C4",
                    "scenario": null
                },
                {
                    "value": "-6,00E-03",
                    "module": "D",
                    "scenario": null
                }
            ]
        },
        {
            "parameter": "POCP",
            "values": [
                {
                    "value": "2,69E-02",
                    "module": "A1-A3",
                    "scenario": null
                },
                {
                    "value": "4,56E-04",
                    "module": "A4",
                    "scenario": null
                },
                {
                    "value": "1,61E-03",
                    "module": "A5",
                    "scenario": null
                },
                {
                    "value": "2,30E-03",
                    "module": "B2",
                    "scenario": null
                },
                {
                    "value": "3,31E-03",
                    "module": "B3",
                    "scenario": null
                },
                {
                    "value": "3,72E-06",
                    "module": "C1",
                    "scenario": null
                },
                {
                    "value": "1,81E-04",
                    "module": "C2",
                    "scenario": null
                },
                {
                    "value": "4,07E-03",
                    "module": "C3",
                    "scenario": null
                },
                {
                    "value": "4,58E-06",
                    "module": "C4",
                    "scenario": null
                },
                {
                    "value": "-6,36E-03",
                    "module": "D",
                    "scenario": null
                }
            ]
        },
        {
            "parameter": "ADPE",
            "values": [
                {
                    "value": "3,97E-05",
                    "module": "A1-A3",
                    "scenario": null
                },
                {
                    "value": "3,75E-07",
                    "module": "A4",
                    "scenario": null
                },
                {
                    "value": "2,06E-06",
                    "module": "A5",
                    "scenario": null
                },
                {
                    "value": "6,08E-06",
                    "module": "B2",
                    "scenario": null
                },
                {
                    "value": "4,27E-06",
                    "module": "B3",
                    "scenario": null
                },
                {
                    "value": "2,26E-08",
                    "module": "C1",
                    "scenario": null
                },
                {
                    "value": "2,65E-07",
                    "module": "C2",
                    "scenario": null
                },
                {
                    "value": "3,47E-07",
                    "module": "C3",
                    "scenario": null
                },
                {
                    "value": "1,23E-09",
                    "module": "C4",
                    "scenario": null
                },
                {
                    "value": "-1,72E-05",
                    "module": "D",
                    "scenario": null
                }
            ]
        },
        {
            "parameter": "ADPF",
            "values": [
                {
                    "value": "4,41E+01",
                    "module": "A1-A3",
                    "scenario": null
                },
                {
                    "value": "2,10E+00",
                    "module": "A4",
                    "scenario": null
                },
                {
                    "value": "2,45E+00",
                    "module": "A5",
                    "scenario": null
                },
                {
                    "value": "7,33E+00",
                    "module": "B2",
                    "scenario": null
                },
                {
                    "value": "5,07E+00",
                    "module": "B3",
                    "scenario": null
                },
                {
                    "value": "2,38E-02",
                    "module": "C1",
                    "scenario": null
                },
                {
                    "value": "1,13E+00",
                    "module": "C2",
                    "scenario": null
                },
                {
                    "value": "8,98E-01",
                    "module": "C3",
                    "scenario": null
                },
                {
                    "value": "1,56E-02",
                    "module": "C4",
                    "scenario": null
                },
                {
                    "value": "-9,27E+00",
                    "module": "D",
                    "scenario": null
                }
            ]
        },
        {
            "parameter": "WDP",
            "values": [
                {
                    "value": "7,81E-01",
                    "module": "A1-A3",
                    "scenario": null
                },
                {
                    "value": "8,57E-03",
                    "module": "A4",
                    "scenario": null
                },
                {
                    "value": "4,12E-02",
                    "module": "A5",
                    "scenario": null
                },
                {
                    "value": "-2,71E+00",
                    "module": "B2",
                    "scenario": null
                },
                {
                    "value": "8,54E-02",
                    "module": "B3",
                    "scenario": null
                },
                {
                    "value": "2,82E-04",
                    "module": "C1",
                    "scenario": null
                },
                {
                    "value": "3,34E-03",
                    "module": "C2",
                    "scenario": null
                },
                {
                    "value": "2,08E-02",
                    "module": "C3",
                    "scenario": null
                },
                {
                    "value": "7,99E-05",
                    "module": "C4",
                    "scenario": null
                },
                {
                    "value": "-1,97E-01",
                    "module": "D",
                    "scenario": null
                }
            ]
        },
        {
            "parameter": "EP-freshwater",
            "values": [
                {
                    "value": "1,10E-03",
                    "module": "A1-A3",
                    "scenario": null
                },
                {
                    "value": "1,00E-05",
                    "module": "A4",
                    "scenario": null
                },
                {
                    "value": "6,00E-05",
                    "module": "A5",
                    "scenario": null
                },
                {
                    "value": "3,33E-04",
                    "module": "B2",
                    "scenario": null
                },
                {
                    "value": "1,23E-04",
                    "module": "B3",
                    "scenario": null
                },
                {
                    "value": "1,28E-06",
                    "module": "C1",
                    "scenario": null
                },
                {
                    "value": "4,89E-06",
                    "module": "C2",
                    "scenario": null
                },
                {
                    "value": "5,67E-05",
                    "module": "C3",
                    "scenario": null
                },
                {
                    "value": "3,69E-08",
                    "module": "C4",
                    "scenario": null
                },
                {
                    "value": "-1,78E-04",
                    "module": "D",
                    "scenario": null
                }
            ]
        },
        {
            "parameter": "EP-marine",
            "values": [
                {
                    "value": "7,43E-03",
                    "module": "A1-A3",
                    "scenario": null
                },
                {
                    "value": "1,06E-04",
                    "module": "A4",
                    "scenario": null
                },
                {
                    "value": "4,60E-04",
                    "module": "A5",
                    "scenario": null
                },
                {
                    "value": "2,85E-03",
                    "module": "B2",
                    "scenario": null
                },
                {
                    "value": "9,47E-04",
                    "module": "B3",
                    "scenario": null
                },
                {
                    "value": "1,47E-06",
                    "module": "C1",
                    "scenario": null
                },
                {
                    "value": "4,31E-05",
                    "module": "C2",
                    "scenario": null
                },
                {
                    "value": "1,44E-03",
                    "module": "C3",
                    "scenario": null
                },
                {
                    "value": "1,43E-06",
                    "module": "C4",
                    "scenario": null
                },
                {
                    "value": "-2,19E-03",
                    "module": "D",
                    "scenario": null
                }
            ]
        },
        {
            "parameter": "EP-terrestrial",
            "values": [
                {
                    "value": "7,64E-02",
                    "module": "A1-A3",
                    "scenario": null
                },
                {
                    "value": "1,16E-03",
                    "module": "A4",
                    "scenario": null
                },
                {
                    "value": "4,78E-03",
                    "module": "A5",
                    "scenario": null
                },
                {
                    "value": "6,85E-03",
                    "module": "B2",
                    "scenario": null
                },
                {
                    "value": "9,82E-03",
                    "module": "B3",
                    "scenario": null
                },
                {
                    "value": "1,63E-05",
                    "module": "C1",
                    "scenario": null
                },
                {
                    "value": "4,70E-04",
                    "module": "C2",
                    "scenario": null
                },
                {
                    "value": "1,56E-02",
                    "module": "C3",
                    "scenario": null
                },
                {
                    "value": "1,57E-05",
                    "module": "C4",
                    "scenario": null
                },
                {
                    "value": "-2,46E-02",
                    "module": "D",
                    "scenario": null
                }
            ]
        },
        {
            "parameter": "GWP-IOBC",
            "values": []
        }
    ],
    "additional_environmental_impact": [
        {
            "parameter": "PM",
            "values": [
                {
                    "value": "9,48E-07",
                    "module": "A1-A3",
                    "scenario": null
                },
                {
                    "value": "1,36E-08",
                    "module": "A4",
                    "scenario": null
                },
                {
                    "value": "4,96E-08",
                    "module": "A5",
                    "scenario": null
                },
                {
                    "value": "4,02E-08",
                    "module": "B2",
                    "scenario": null
                },
                {
                    "value": "1,04E-07",
                    "module": "B3",
                    "scenario": null
                },
                {
                    "value": "3,80E-11",
                    "module": "C1",
                    "scenario": null
                },
                {
                    "value": "4,73E-09",
                    "module": "C2",
                    "scenario": null
                },
                {
                    "value": "2,28E-08",
                    "module": "C3",
                    "scenario": null
                },
                {
                    "value": "8,20E-11",
                    "module": "C4",
                    "scenario": null
                },
                {
                    "value": "-4,11E-07",
                    "module": "D",
                    "scenario": null
                }
            ]
        },
        {
            "parameter": "ETP-fw",
            "values": [
                {
                    "value": "9,75E+01",
                    "module": "A1-A3",
                    "scenario": null
                },
                {
                    "value": "1,77E+00",
                    "module": "A4",
                    "scenario": null
                },
                {
                    "value": "5,22E+00",
                    "module": "A5",
                    "scenario": null
                },
                {
                    "value": "5,03E+01",
                    "module": "B2",
                    "scenario": null
                },
                {
                    "value": "1,08E+01",
                    "module": "B3",
                    "scenario": null
                },
                {
                    "value": "4,09E-02",
                    "module": "C1",
                    "scenario": null
                },
                {
                    "value": "8,89E-01",
                    "module": "C2",
                    "scenario": null
                },
                {
                    "value": "2,53E+00",
                    "module": "C3",
                    "scenario": null
                },
                {
                    "value": "8,45E-03",
                    "module": "C4",
                    "scenario": null
                },
                {
                    "value": "-5,12E+01",
                    "module": "D",
                    "scenario": null
                }
            ]
        },
        {
            "parameter": "HTP-c",
            "values": [
                {
                    "value": "1,09E-08",
                    "module": "A1-A3",
                    "scenario": null
                },
                {
                    "value": "5,30E-11",
                    "module": "A4",
                    "scenario": null
                },
                {
                    "value": "2,57E-09",
                    "module": "A5",
                    "scenario": null
                },
                {
                    "value": "1,63E-09",
                    "module": "B2",
                    "scenario": null
                },
                {
                    "value": "4,94E-09",
                    "module": "B3",
                    "scenario": null
                },
                {
                    "value": "1,00E-12",
                    "module": "C1",
                    "scenario": null
                },
                {
                    "value": "2,90E-11",
                    "module": "C2",
                    "scenario": null
                },
                {
                    "value": "3,63E-08",
                    "module": "C3",
                    "scenario": null
                },
                {
                    "value": "0,00E+00",
                    "module": "C4",
                    "scenario": null
                },
                {
                    "value": "-1,07E-09",
                    "module": "D",
                    "scenario": null
                }
            ]
        },
        {
            "parameter": "HTP-nc",
            "values": [
                {
                    "value": "1,23E-07",
                    "module": "A1-A3",
                    "scenario": null
                },
                {
                    "value": "2,07E-09",
                    "module": "A4",
                    "scenario": null
                },
                {
                    "value": "6,99E-09",
                    "module": "A5",
                    "scenario": null
                },
                {
                    "value": "2,23E-08",
                    "module": "B2",
                    "scenario": null
                },
                {
                    "value": "1,41E-08",
                    "module": "B3",
                    "scenario": null
                },
                {
                    "value": "2,70E-11",
                    "module": "C1",
                    "scenario": null
                },
                {
                    "value": "8,98E-10",
                    "module": "C2",
                    "scenario": null
                },
                {
                    "value": "8,97E-09",
                    "module": "C3",
                    "scenario": null
                },
                {
                    "value": "4,00E-12",
                    "module": "C4",
                    "scenario": null
                },
                {
                    "value": "-3,68E-08",
                    "module": "D",
                    "scenario": null
                }
            ]
        },
        {
            "parameter": "SQP",
            "values": [
                {
                    "value": "2,41E+03",
                    "module": "A1-A3",
                    "scenario": null
                },
                {
                    "value": "2,91E+00",
                    "module": "A4",
                    "scenario": null
                },
                {
                    "value": "1,21E+02",
                    "module": "A5",
                    "scenario": null
                },
                {
                    "value": "1,43E+01",
                    "module": "B2",
                    "scenario": null
                },
                {
                    "value": "2,54E+02",
                    "module": "B3",
                    "scenario": null
                },
                {
                    "value": "2,90E-02",
                    "module": "C1",
                    "scenario": null
                },
                {
                    "value": "7,89E-01",
                    "module": "C2",
                    "scenario": null
                },
                {
                    "value": "2,59E-01",
                    "module": "C3",
                    "scenario": null
                },
                {
                    "value": "4,58E-02",
                    "module": "C4",
                    "scenario": null
                },
                {
                    "value": "-1,73E+02",
                    "module": "D",
                    "scenario": null
                }
            ]
        },
        {
            "parameter": "IRP",
            "values": [
                {
                    "value": "4,34E-01",
                    "module": "A1-A3",
                    "scenario": null
                },
                {
                    "value": "1,09E-02",
                    "module": "A4",
                    "scenario": null
                },
                {
                    "value": "2,32E-02",
                    "module": "A5",
                    "scenario": null
                },
                {
                    "value": "5,03E-02",
                    "module": "B2",
                    "scenario": null
                },
                {
                    "value": "4,78E-02",
                    "module": "B3",
                    "scenario": null
                },
                {
                    "value": "4,15E-04",
                    "module": "C1",
                    "scenario": null
                },
                {
                    "value": "5,83E-03",
                    "module": "C2",
                    "scenario": null
                },
                {
                    "value": "3,63E-03",
                    "module": "C3",
                    "scenario": null
                },
                {
                    "value": "7,25E-05",
                    "module": "C4",
                    "scenario": null
                },
                {
                    "value": "-1,42E-01",
                    "module": "D",
                    "scenario": null
                }
            ]
        }
    ],
    "resource_use": [
        {
            "parameter": "PERE",
            "values": [
                {
                    "value": "4,69E+02",
                    "module": "A1-A3",
                    "scenario": null
                },
                {
                    "value": "3,16E-02",
                    "module": "A4",
                    "scenario": null
                },
                {
                    "value": "2,35E+01",
                    "module": "A5",
                    "scenario": null
                },
                {
                    "value": "5,59E-01",
                    "module": "B2",
                    "scenario": null
                },
                {
                    "value": "4,93E+01",
                    "module": "B3",
                    "scenario": null
                },
                {
                    "value": "2,04E-02",
                    "module": "C1",
                    "scenario": null
                },
                {
                    "value": "1,62E-02",
                    "module": "C2",
                    "scenario": null
                },
                {
                    "value": "4,29E-02",
                    "module": "C3",
                    "scenario": null
                },
                {
                    "value": "4,07E-04",
                    "module": "C4",
                    "scenario": null
                },
                {
                    "value": "-6,20E+01",
                    "module": "D",
                    "scenario": null
                }
            ]
        },
        {
            "parameter": "PERM",
            "values": [
                {
                    "value": "1,77E+02",
                    "module": "A1-A3",
                    "scenario": null
                },
                {
                    "value": "0,00E+00",
                    "module": "A4",
                    "scenario": null
                },
                {
                    "value": "8,85E+00",
                    "module": "A5",
                    "scenario": null
                },
                {
                    "value": "6,50E-02",
                    "module": "B2",
                    "scenario": null
                },
                {
                    "value": "1,86E+01",
                    "module": "B3",
                    "scenario": null
                },
                {
                    "value": "0,00E+00",
                    "module": "C1",
                    "scenario": null
                },
                {
                    "value": "0,00E+00",
                    "module": "C2",
                    "scenario": null
                },
                {
                    "value": "0,00E+00",
                    "module": "C3",
                    "scenario": null
                },
                {
                    "value": "0,00E+00",
                    "module": "C4",
                    "scenario": null
                },
                {
                    "value": "0,00E+00",
                    "module": "D",
                    "scenario": null
                }
            ]
        },
        {
            "parameter": "PERT",
            "values": [
                {
                    "value": "4,69E+02",
                    "module": "A1-A3",
                    "scenario": null
                },
                {
                    "value": "3,16E-02",
                    "module": "A4",
                    "scenario": null
                },
                {
                    "value": "2,35E+01",
                    "module": "A5",
                    "scenario": null
                },
                {
                    "value": "6,24E-01",
                    "module": "B2",
                    "scenario": null
                },
                {
                    "value": "4,93E+01",
                    "module": "B3",
                    "scenario": null
                },
                {
                    "value": "2,04E-02",
                    "module": "C1",
                    "scenario": null
                },
                {
                    "value": "1,62E-02",
                    "module": "C2",
                    "scenario": null
                },
                {
                    "value": "4,29E-02",
                    "module": "C3",
                    "scenario": null
                },
                {
                    "value": "4,07E-04",
                    "module": "C4",
                    "scenario": null
                },
                {
                    "value": "-6,20E+01",
                    "module": "D",
                    "scenario": null
                }
            ]
        },
        {
            "parameter": "PENRE",
            "values": [
                {
                    "value": "4,27E+01",
                    "module": "A1-A3",
                    "scenario": null
                },
                {
                    "value": "2,10E+00",
                    "module": "A4",
                    "scenario": null
                },
                {
                    "value": "2,38E+00",
                    "module": "A5",
                    "scenario": null
                },
                {
                    "value": "4,37E+00",
                    "module": "B2",
                    "scenario": null
                },
                {
                    "value": "5,32E+00",
                    "module": "B3",
                    "scenario": null
                },
                {
                    "value": "2,38E-02",
                    "module": "C1",
                    "scenario": null
                },
                {
                    "value": "1,13E+00",
                    "module": "C2",
                    "scenario": null
                },
                {
                    "value": "8,98E-01",
                    "module": "C3",
                    "scenario": null
                },
                {
                    "value": "1,56E-02",
                    "module": "C4",
                    "scenario": null
                },
                {
                    "value": "-9,27E+00",
                    "module": "D",
                    "scenario": null
                }
            ]
        },
        {
            "parameter": "PENRM",
            "values": [
                {
                    "value": "3,48E+01",
                    "module": "A1-A3",
                    "scenario": null
                },
                {
                    "value": "0,00E+00",
                    "module": "A4",
                    "scenario": null
                },
                {
                    "value": "1,74E+00",
                    "module": "A5",
                    "scenario": null
                },
                {
                    "value": "4,27E-01",
                    "module": "B2",
                    "scenario": null
                },
                {
                    "value": "3,70E+00",
                    "module": "B3",
                    "scenario": null
                },
                {
                    "value": "0,00E+00",
                    "module": "C1",
                    "scenario": null
                },
                {
                    "value": "0,00E+00",
                    "module": "C2",
                    "scenario": null
                },
                {
                    "value": "0,00E+00",
                    "module": "C3",
                    "scenario": null
                },
                {
                    "value": "0,00E+00",
                    "module": "C4",
                    "scenario": null
                },
                {
                    "value": "0,00E+00",
                    "module": "D",
                    "scenario": null
                }
            ]
        },
        {
            "parameter": "PENRT",
            "values": [
                {
                    "value": "4,29E+01",
                    "module": "A1-A3",
                    "scenario": null
                },
                {
                    "value": "2,10E+00",
                    "module": "A4",
                    "scenario": null
                },
                {
                    "value": "2,39E+00",
                    "module": "A5",
                    "scenario": null
                },
                {
                    "value": "4,79E+00",
                    "module": "B2",
                    "scenario": null
                },
                {
                    "value": "5,39E+00",
                    "module": "B3",
                    "scenario": null
                },
                {
                    "value": "2,38E-02",
                    "module": "C1",
                    "scenario": null
                },
                {
                    "value": "1,13E+00",
                    "module": "C2",
                    "scenario": null
                },
                {
                    "value": "8,98E-01",
                    "module": "C3",
                    "scenario": null
                },
                {
                    "value": "1,56E-02",
                    "module": "C4",
                    "scenario": null
                },
                {
                    "value": "-9,27E+00",
                    "module": "D",
                    "scenario": null
                }
            ]
        },
        {
            "parameter": "SM",
            "values": [
                {
                    "value": "1,90E-03",
                    "module": "A1-A3",
                    "scenario": null
                },
                {
                    "value": "0,00E+00",
                    "module": "A4",
                    "scenario": null
                },
                {
                    "value": "9,50E-05",
                    "module": "A5",
                    "scenario": null
                },
                {
                    "value": "1,06E-03",
                    "module": "B2",
                    "scenario": null
                },
                {
                    "value": "3,10E-04",
                    "module": "B3",
                    "scenario": null
                },
                {
                    "value": "0,00E+00",
                    "module": "C1",
                    "scenario": null
                },
                {
                    "value": "0,00E+00",
                    "module": "C2",
                    "scenario": null
                },
                {
                    "value": "0,00E+00",
                    "module": "C3",
                    "scenario": null
                },
                {
                    "value": "0,00E+00",
                    "module": "C4",
                    "scenario": null
                },
                {
                    "value": "0,00E+00",
                    "module": "D",
                    "scenario": null
                }
            ]
        },
        {
            "parameter": "RSF",
            "values": [
                {
                    "value": "1,28E+01",
                    "module": "A1-A3",
                    "scenario": null
                },
                {
                    "value": "0,00E+00",
                    "module": "A4",
                    "scenario": null
                },
                {
                    "value": "6,39E-01",
                    "module": "A5",
                    "scenario": null
                },
                {
                    "value": "2,40E-04",
                    "module": "B2",
                    "scenario": null
                },
                {
                    "value": "1,34E+00",
                    "module": "B3",
                    "scenario": null
                },
                {
                    "value": "0,00E+00",
                    "module": "C1",
                    "scenario": null
                },
                {
                    "value": "0,00E+00",
                    "module": "C2",
                    "scenario": null
                },
                {
                    "value": "0,00E+00",
                    "module": "C3",
                    "scenario": null
                },
                {
                    "value": "0,00E+00",
                    "module": "C4",
                    "scenario": null
                },
                {
                    "value": "0,00E+00",
                    "module": "D",
                    "scenario": null
                }
            ]
        },
        {
            "parameter": "NRSF",
            "values": [
                {
                    "value": "9,78E-06",
                    "module": "A1-A3",
                    "scenario": null
                },
                {
                    "value": "0,00E+00",
                    "module": "A4",
                    "scenario": null
                },
                {
                    "value": "4,89E-07",
                    "module": "A5",
                    "scenario": null
                },
                {
                    "value": "1,96E-05",
                    "module": "B2",
                    "scenario": null
                },
                {
                    "value": "3,08E-06",
                    "module": "B3",
                    "scenario": null
                },
                {
                    "value": "0,00E+00",
                    "module": "C1",
                    "scenario": null
                },
                {
                    "value": "0,00E+00",
                    "module": "C2",
                    "scenario": null
                },
                {
                    "value": "0,00E+00",
                    "module": "C3",
                    "scenario": null
                },
                {
                    "value": "0,00E+00",
                    "module": "C4",
                    "scenario": null
                },
                {
                    "value": "0,00E+00",
                    "module": "D",
                    "scenario": null
                }
            ]
        },
        {
            "parameter": "FW",
            "values": [
                {
                    "value": "1,55E-01",
                    "module": "A1-A3",
                    "scenario": null
                },
                {
                    "value": "2,79E-04",
                    "module": "A4",
                    "scenario": null
                },
                {
                    "value": "8,09E-03",
                    "module": "A5",
                    "scenario": null
                },
                {
                    "value": "1,85E-01",
                    "module": "B2",
                    "scenario": null
                },
                {
                    "value": "4,40E-02",
                    "module": "B3",
                    "scenario": null
                },
                {
                    "value": "6,25E-05",
                    "module": "C1",
                    "scenario": null
                },
                {
                    "value": "1,20E-04",
                    "module": "C2",
                    "scenario": null
                },
                {
                    "value": "4,42E-03",
                    "module": "C3",
                    "scenario": null
                },
                {
                    "value": "2,02E-05",
                    "module": "C4",
                    "scenario": null
                },
                {
                    "value": "-1,87E-01",
                    "module": "D",
                    "scenario": null
                }
            ]
        }
    ],
    "end_of_life_waste": [
        {
            "parameter": "HWD",
            "values": [
                {
                    "value": "2,64E-02",
                    "module": "A1-A3",
                    "scenario": null
                },
                {
                    "value": "1,34E-04",
                    "module": "A4",
                    "scenario": null
                },
                {
                    "value": "4,30E-03",
                    "module": "A5",
                    "scenario": null
                },
                {
                    "value": "4,56E-03",
                    "module": "B2",
                    "scenario": null
                },
                {
                    "value": "8,23E-03",
                    "module": "B3",
                    "scenario": null
                },
                {
                    "value": "3,90E-06",
                    "module": "C1",
                    "scenario": null
                },
                {
                    "value": "5,82E-05",
                    "module": "C2",
                    "scenario": null
                },
                {
                    "value": "8,26E-04",
                    "module": "C3",
                    "scenario": null
                },
                {
                    "value": "5,07E-02",
                    "module": "C4",
                    "scenario": null
                },
                {
                    "value": "-6,03E-03",
                    "module": "D",
                    "scenario": null
                }
            ]
        },
        {
            "parameter": "NHWD",
            "values": [
                {
                    "value": "1,42E+00",
                    "module": "A1-A3",
                    "scenario": null
                },
                {
                    "value": "2,43E-01",
                    "module": "A4",
                    "scenario": null
                },
                {
                    "value": "9,35E-02",
                    "module": "A5",
                    "scenario": null
                },
                {
                    "value": "3,46E-01",
                    "module": "B2",
                    "scenario": null
                },
                {
                    "value": "1,90E-01",
                    "module": "B3",
                    "scenario": null
                },
                {
                    "value": "1,59E-04",
                    "module": "C1",
                    "scenario": null
                },
                {
                    "value": "5,93E-02",
                    "module": "C2",
                    "scenario": null
                },
                {
                    "value": "5,99E-02",
                    "module": "C3",
                    "scenario": null
                },
                {
                    "value": "2,94E-02",
                    "module": "C4",
                    "scenario": null
                },
                {
                    "value": "-2,39E-01",
                    "module": "D",
                    "scenario": null
                }
            ]
        },
        {
            "parameter": "RWD",
            "values": [
                {
                    "value": "2,37E-04",
                    "module": "A1-A3",
                    "scenario": null
                },
                {
                    "value": "1,41E-05",
                    "module": "A4",
                    "scenario": null
                },
                {
                    "value": "1,32E-05",
                    "module": "A5",
                    "scenario": null
                },
                {
                    "value": "2,34E-05",
                    "module": "B2",
                    "scenario": null
                },
                {
                    "value": "2,74E-05",
                    "module": "B3",
                    "scenario": null
                },
                {
                    "value": "1,04E-07",
                    "module": "C1",
                    "scenario": null
                },
                {
                    "value": "7,65E-06",
                    "module": "C2",
                    "scenario": null
                },
                {
                    "value": "2,13E-06",
                    "module": "C3",
                    "scenario": null
                },
                {
                    "value": "9,60E-08",
                    "module": "C4",
                    "scenario": null
                },
                {
                    "value": "-4,56E-05",
                    "module": "D",
                    "scenario": null
                }
            ]
        }
    ],
    "end_of_life_flow": [
        {
            "parameter": "CRU",
            "values": [
                {
                    "value": "0,00E+00",
                    "module": "A1-A3",
                    "scenario": null
                },
                {
                    "value": "0,00E+00",
                    "module": "A4",
                    "scenario": null
                },
                {
                    "value": "0,00E+00",
                    "module": "A5",
                    "scenario": null
                },
                {
                    "value": "0,00E+00",
                    "module": "B2",
                    "scenario": null
                },
                {
                    "value": "0,00E+00",
                    "module": "B3",
                    "scenario": null
                },
                {
                    "value": "0,00E+00",
                    "module": "C1",
                    "scenario": null
                },
                {
                    "value": "0,00E+00",
                    "module": "C2",
                    "scenario": null
                },
                {
                    "value": "0,00E+00",
                    "module": "C3",
                    "scenario": null
                },
                {
                    "value": "0,00E+00",
                    "module": "C4",
                    "scenario": null
                },
                {
                    "value": "0,00E+00",
                    "module": "D",
                    "scenario": null
                }
            ]
        },
        {
            "parameter": "MFR",
            "values": [
                {
                    "value": "2,01E-03",
                    "module": "A1-A3",
                    "scenario": null
                },
                {
                    "value": "0,00E+00",
                    "module": "A4",
                    "scenario": null
                },
                {
                    "value": "2,01E-02",
                    "module": "A5",
                    "scenario": null
                },
                {
                    "value": "0,00E+00",
                    "module": "B2",
                    "scenario": null
                },
                {
                    "value": "2,21E-03",
                    "module": "B3",
                    "scenario": null
                },
                {
                    "value": "0,00E+00",
                    "module": "C1",
                    "scenario": null
                },
                {
                    "value": "0,00E+00",
                    "module": "C2",
                    "scenario": null
                },
                {
                    "value": "0,00E+00",
                    "module": "C3",
                    "scenario": null
                },
                {
                    "value": "0,00E+00",
                    "module": "C4",
                    "scenario": null
                },
                {
                    "value": "0,00E+00",
                    "module": "D",
                    "scenario": null
                }
            ]
        },
        {
            "parameter": "MER",
            "values": [
                {
                    "value": "0,00E+00",
                    "module": "A1-A3",
                    "scenario": null
                },
                {
                    "value": "0,00E+00",
                    "module": "A4",
                    "scenario": null
                },
                {
                    "value": "4,58E-01",
                    "module": "A5",
                    "scenario": null
                },
                {
                    "value": "0,00E+00",
                    "module": "B2",
                    "scenario": null
                },
                {
                    "value": "9,63E-01",
                    "module": "B3",
                    "scenario": null
                },
                {
                    "value": "0,00E+00",
                    "module": "C1",
                    "scenario": null
                },
                {
                    "value": "0,00E+00",
                    "module": "C2",
                    "scenario": null
                },
                {
                    "value": "0,00E+00",
                    "module": "C3",
                    "scenario": null
                },
                {
                    "value": "0,00E+00",
                    "module": "C4",
                    "scenario": null
                },
                {
                    "value": "0,00E+00",
                    "module": "D",
                    "scenario": null
                }
            ]
        },
        {
            "parameter": "EEE",
            "values": [
                {
                    "value": "2,82E-03",
                    "module": "A1-A3",
                    "scenario": null
                },
                {
                    "value": "0,00E+00",
                    "module": "A4",
                    "scenario": null
                },
                {
                    "value": "1,41E-04",
                    "module": "A5",
                    "scenario": null
                },
                {
                    "value": "0,00E+00",
                    "module": "B2",
                    "scenario": null
                },
                {
                    "value": "2,96E-04",
                    "module": "B3",
                    "scenario": null
                },
                {
                    "value": "0,00E+00",
                    "module": "C1",
                    "scenario": null
                },
                {
                    "value": "0,00E+00",
                    "module": "C2",
                    "scenario": null
                },
                {
                    "value": "0,00E+00",
                    "module": "C3",
                    "scenario": null
                },
                {
                    "value": "0,00E+00",
                    "module": "C4",
                    "scenario": null
                },
                {
                    "value": "0,00E+00",
                    "module": "D",
                    "scenario": null
                }
            ]
        },
        {
            "parameter": "EET",
            "values": [
                {
                    "value": "2,40E-02",
                    "module": "A1-A3",
                    "scenario": null
                },
                {
                    "value": "0,00E+00",
                    "module": "A4",
                    "scenario": null
                },
                {
                    "value": "1,20E-03",
                    "module": "A5",
                    "scenario": null
                },
                {
                    "value": "0,00E+00",
                    "module": "B2",
                    "scenario": null
                },
                {
                    "value": "2,52E-03",
                    "module": "B3",
                    "scenario": null
                },
                {
                    "value": "0,00E+00",
                    "module": "C1",
                    "scenario": null
                },
                {
                    "value": "0,00E+00",
                    "module": "C2",
                    "scenario": null
                },
                {
                    "value": "0,00E+00",
                    "module": "C3",
                    "scenario": null
                },
                {
                    "value": "0,00E+00",
                    "module": "C4",
                    "scenario": null
                },
                {
                    "value": "0,00E+00",
                    "module": "D",
                    "scenario": null
                }
            ]
        }
    ]
}