{
    "product_name": "PVC Sewage pipe 110x3,2 SN8 1m",
    "epd_id": "NEPD-2880-1574-EN",
    "compliance": [
        "EN 15804",
        "ISO 14025",
        "ISO 21930"
    ],
    "producer_name": "Pipelife Sverige AB",
    "environmental_impact": [
        {
            "parameter": "GWP-total",
            "values": [
                {
                    "value": "2,38E+00",
                    "module": "A1-A3",
                    "scenario": null
                },
                {
                    "value": "1,45E-02",
                    "module": "A4",
                    "scenario": null
                },
                {
                    "value": "1,98E+01",
                    "module": "A5",
                    "scenario": null
                }
            ]
        },
        {
            "parameter": "ODP",
            "values": [
                {
                    "value": "3,53E-06",
                    "module": "A1-A3",
                    "scenario": null
                },
                {
                    "value": "2,99E-09",
                    "module": "A4",
                    "scenario": null
                },
                {
                    "value": "3,61E-06",
                    "module": "A5",
                    "scenario": null
                }
            ]
        },
        {
            "parameter": "AP",
            "values": [
                {
                    "value": "8,01E-03",
                    "module": "A1-A3",
                    "scenario": null
                },
                {
                    "value": "3,75E-05",
                    "module": "A4",
                    "scenario": null
                },
                {
                    "value": "1,20E-01",
                    "module": "A5",
                    "scenario": null
                }
            ]
        },
        {
            "parameter": "EP",
            "values": [
                {
                    "value": "1,38E-03",
                    "module": "A1-A3",
                    "scenario": null
                },
                {
                    "value": "5,18E-06",
                    "module": "A4",
                    "scenario": null
                },
                {
                    "value": "2,69E-02",
                    "module": "A5",
                    "scenario": null
                }
            ]
        },
        {
            "parameter": "POCP",
            "values": [
                {
                    "value": "3,71E-04",
                    "module": "A1-A3",
                    "scenario": null
                },
                {
                    "value": "2,27E-06",
                    "module": "A4",
                    "scenario": null
                },
                {
                    "value": "3,71E-03",
                    "module": "A5",
                    "scenario": null
                }
            ]
        },
        {
            "parameter": "ADPE",
            "values": [
                {
                    "value": "3,06E-05",
                    "module": "A1-A3",
                    "scenario": null
                },
                {
                    "value": "3,46E-08",
                    "module": "A4",
                    "scenario": null
                },
                {
                    "value": "2,74E-05",
                    "module": "A5",
                    "scenario": null
                }
            ]
        },
        {
            "parameter": "ADPF",
            "values": [
                {
                    "value": "6,20E+01",
                    "module": "A1-A3",
                    "scenario": null
                },
                {
                    "value": "2,39E-01",
                    "module": "A4",
                    "scenario": null
                },
                {
                    "value": "2,88E+02",
                    "module": "A5",
                    "scenario": null
                }
            ]
        }
    ],
    "additional_environmental_impact": [],
    "resource_use": [
        {
            "parameter": "PERE",
            "values": [
                {
                    "value": "1,44E+01",
                    "module": "A1-A3",
                    "scenario": null
                },
                {
                    "value": "4,34E-03",
                    "module": "A4",
                    "scenario": null
                },
                {
                    "value": "4,05E+00",
                    "module": "A5",
                    "scenario": null
                }
            ]
        },
        {
            "parameter": "PERM",
            "values": [
                {
                    "value": "2,26E+00",
                    "module": "A1-A3",
                    "scenario": null
                },
                {
                    "value": "0,00E+00",
                    "module": "A4",
                    "scenario": null
                },
                {
                    "value": "0,00E+00",
                    "module": "A5",
                    "scenario": null
                }
            ]
        },
        {
            "parameter": "PERT",
            "values": [
                {
                    "value": "1,67E+01",
                    "module": "A1-A3",
                    "scenario": null
                },
                {
                    "value": "4,34E-03",
                    "module": "A4",
                    "scenario": null
                },
                {
                    "value": "4,05E+00",
                    "module": "A5",
                    "scenario": null
                }
            ]
        },
        {
            "parameter": "PENRE",
            "values": [
                {
                    "value": "4,44E+01",
                    "module": "A1-A3",
                    "scenario": null
                },
                {
                    "value": "2,46E-01",
                    "module": "A4",
                    "scenario": null
                },
                {
                    "value": "2,96E+02",
                    "module": "A5",
                    "scenario": null
                }
            ]
        },
        {
            "parameter": "PENRM",
            "values": [
                {
                    "value": "3,01E+01",
                    "module": "A1-A3",
                    "scenario": null
                },
                {
                    "value": "0,00E+00",
                    "module": "A4",
                    "scenario": null
                },
                {
                    "value": "0,00E+00",
                    "module": "A5",
                    "scenario": null
                }
            ]
        },
        {
            "parameter": "PENRT",
            "values": [
                {
                    "value": "7,45E+01",
                    "module": "A1-A3",
                    "scenario": null
                },
                {
                    "value": "2,46E-01",
                    "module": "A4",
                    "scenario": null
                },
                {
                    "value": "2,96E+02",
                    "module": "A5",
                    "scenario": null
                }
            ]
        },
        {
            "parameter": "SM",
            "values": [
                {
                    "value": "0,00E+00",
                    "module": "A1-A3",
                    "scenario": null
                },
                {
                    "value": "0,00E+00",
                    "module": "A4",
                    "scenario": null
                },
                {
                    "value": "2,81E+03",
                    "module": "A5",
                    "scenario": null
                }
            ]
        },
        {
            "parameter": "RSF",
            "values": [
                {
                    "value": "2,58E-03",
                    "module": "A1-A3",
                    "scenario": null
                },
                {
                    "value": "0,00E+00",
                    "module": "A4",
                    "scenario": null
                },
                {
                    "value": "0,00E+00",
                    "module": "A5",
                    "scenario": null
                }
            ]
        },
        {
            "parameter": "NRSF",
            "values": [
                {
                    "value": "0,00E+00",
                    "module": "A1-A3",
                    "scenario": null
                },
                {
                    "value": "0,00E+00",
                    "module": "A4",
                    "scenario": null
                },
                {
                    "value": "0,00E+00",
                    "module": "A5",
                    "scenario": null
                }
            ]
        },
        {
            "parameter": "FW",
            "values": [
                {
                    "value": "8,58E-01",
                    "module": "A1-A3",
                    "scenario": null
                },
                {
                    "value": "5,83E-05",
                    "module": "A4",
                    "scenario": null
                },
                {
                    "value": "3,72E-01",
                    "module": "A5",
                    "scenario": null
                }
            ]
        }
    ],
    "end_of_life_waste": [
        {
            "parameter": "HWD",
            "values": [
                {
                    "value": "2,64E-03",
                    "module": "A1-A3",
                    "scenario": null
                },
                {
                    "value": "1,31E-07",
                    "module": "A4",
                    "scenario": null
                },
                {
                    "value": "1,51E-04",
                    "module": "A5",
                    "scenario": null
                }
            ]
        },
        {
            "parameter": "NHWD",
            "values": [
                {
                    "value": "4,30E-01",
                    "module": "A1-A3",
                    "scenario": null
                },
                {
                    "value": "2,25E-02",
                    "module": "A4",
                    "scenario": null
                },
                {
                    "value": "5,77E+00",
                    "module": "A5",
                    "scenario": null
                }
            ]
        },
        {
            "parameter": "RWD",
            "values": [
                {
                    "value": "1,27E-04",
                    "module": "A1-A3",
                    "scenario": null
                },
                {
                    "value": "1,72E-06",
                    "module": "A4",
                    "scenario": null
                },
                {
                    "value": "2,06E-03",
                    "module": "A5",
                    "scenario": null
                }
            ]
        }
    ],
    "end_of_life_flow": [
        {
            "parameter": "CRU",
            "values": [
                {
                    "value": "0,00E+00",
                    "module": "A1-A3",
                    "scenario": null
                },
                {
                    "value": "0,00E+00",
                    "module": "A4",
                    "scenario": null
                },
                {
                    "value": "0,00E+00",
                    "module": "A5",
                    "scenario": null
                }
            ]
        },
        {
            "parameter": "MFR",
            "values": [
                {
                    "value": "7,01E-02",
                    "module": "A1-A3",
                    "scenario": null
                },
                {
                    "value": "0,00E+00",
                    "module": "A4",
                    "scenario": null
                },
                {
                    "value": "0,00E+00",
                    "module": "A5",
                    "scenario": null
                }
            ]
        },
        {
            "parameter": "MER",
            "values": [
                {
                    "value": "5,04E-05",
                    "module": "A1-A3",
                    "scenario": null
                },
                {
                    "value": "0,00E+00",
                    "module": "A4",
                    "scenario": null
                },
                {
                    "value": "0,00E+00",
                    "module": "A5",
                    "scenario": null
                }
            ]
        },
        {
            "parameter": "EEE",
            "values": [
                {
                    "value": "1,15E-04",
                    "module": "A1-A3",
                    "scenario": null
                },
                {
                    "value": "0,00E+00",
                    "module": "A4",
                    "scenario": null
                },
                {
                    "value": "0,00E+00",
                    "module": "A5",
                    "scenario": null
                }
            ]
        },
        {
            "parameter": "EET",
            "values": [
                {
                    "value": "2,25E-04",
                    "module": "A1-A3",
                    "scenario": null
                },
                {
                    "value": "0,00E+00",
                    "module": "A4",
                    "scenario": null
                },
                {
                    "value": "0,00E+00",
                    "module": "A5",
                    "scenario": null
                }
            ]
        }
    ]
}