{
    "product_name": "Flexi F261-120 skyved\u00f8rskap",
    "epd_id": "NEPD-7542-6910",
    "compliance": [
        "EN 15804+A2",
        "ISO 14025",
        "ISO 21930"
    ],
    "producer_name": "Aarsland M\u00f8belfabrikk AS",
    "environmental_impact": [
        {
            "parameter": "GWP-total",
            "values": [
                {
                    "value": "-5,77E+01",
                    "module": "A1",
                    "scenario": null
                },
                {
                    "value": "3,13E+00",
                    "module": "A2",
                    "scenario": null
                },
                {
                    "value": "7,80E-02",
                    "module": "A3",
                    "scenario": null
                },
                {
                    "value": "7,31E-01",
                    "module": "A4",
                    "scenario": null
                },
                {
                    "value": "5,67E+00",
                    "module": "A5",
                    "scenario": null
                },
                {
                    "value": "6,23E-03",
                    "module": "B2",
                    "scenario": null
                },
                {
                    "value": "0,00E+00",
                    "module": "B3",
                    "scenario": null
                },
                {
                    "value": "0,00E+00",
                    "module": "B4",
                    "scenario": null
                },
                {
                    "value": "2,43E-04",
                    "module": "C1",
                    "scenario": null
                },
                {
                    "value": "6,25E-01",
                    "module": "C2",
                    "scenario": null
                },
                {
                    "value": "1,67E+02",
                    "module": "C3",
                    "scenario": null
                },
                {
                    "value": "3,29E-02",
                    "module": "C4",
                    "scenario": null
                },
                {
                    "value": "-2,57E+00",
                    "module": "D",
                    "scenario": null
                },
                {
                    "value": "-5,45E+01",
                    "module": "A1A3",
                    "scenario": null
                }
            ]
        },
        {
            "parameter": "GWP-fossil",
            "values": [
                {
                    "value": "2,53E+01",
                    "module": "A1",
                    "scenario": null
                },
                {
                    "value": "3,12E+00",
                    "module": "A2",
                    "scenario": null
                },
                {
                    "value": "7,55E-02",
                    "module": "A3",
                    "scenario": null
                },
                {
                    "value": "7,29E-01",
                    "module": "A4",
                    "scenario": null
                },
                {
                    "value": "3,73E-02",
                    "module": "A5",
                    "scenario": null
                },
                {
                    "value": "6,18E-03",
                    "module": "B2",
                    "scenario": null
                },
                {
                    "value": "0,00E+00",
                    "module": "B3",
                    "scenario": null
                },
                {
                    "value": "0,00E+00",
                    "module": "B4",
                    "scenario": null
                },
                {
                    "value": "2,36E-04",
                    "module": "C1",
                    "scenario": null
                },
                {
                    "value": "6,24E-01",
                    "module": "C2",
                    "scenario": null
                },
                {
                    "value": "9,94E+01",
                    "module": "C3",
                    "scenario": null
                },
                {
                    "value": "3,29E-02",
                    "module": "C4",
                    "scenario": null
                },
                {
                    "value": "-2,49E+00",
                    "module": "D",
                    "scenario": null
                },
                {
                    "value": "2,85E+01",
                    "module": "A1A3",
                    "scenario": null
                }
            ]
        },
        {
            "parameter": "GWP-biogenic",
            "values": [
                {
                    "value": "-8,31E+01",
                    "module": "A1",
                    "scenario": null
                },
                {
                    "value": "5,70E-03",
                    "module": "A2",
                    "scenario": null
                },
                {
                    "value": "2,16E-03",
                    "module": "A3",
                    "scenario": null
                },
                {
                    "value": "2,20E-03",
                    "module": "A4",
                    "scenario": null
                },
                {
                    "value": "5,63E+00",
                    "module": "A5",
                    "scenario": null
                },
                {
                    "value": "3,89E-05",
                    "module": "B2",
                    "scenario": null
                },
                {
                    "value": "0,00E+00",
                    "module": "B3",
                    "scenario": null
                },
                {
                    "value": "0,00E+00",
                    "module": "B4",
                    "scenario": null
                },
                {
                    "value": "6,52E-06",
                    "module": "C1",
                    "scenario": null
                },
                {
                    "value": "2,58E-04",
                    "module": "C2",
                    "scenario": null
                },
                {
                    "value": "6,78E+01",
                    "module": "C3",
                    "scenario": null
                },
                {
                    "value": "2,88E-06",
                    "module": "C4",
                    "scenario": null
                },
                {
                    "value": "-5,06E-03",
                    "module": "D",
                    "scenario": null
                },
                {
                    "value": "-8,31E+01",
                    "module": "A1A3",
                    "scenario": null
                }
            ]
        },
        {
            "parameter": "GWP-luluc",
            "values": [
                {
                    "value": "2,09E-01",
                    "module": "A1",
                    "scenario": null
                },
                {
                    "value": "2,73E-03",
                    "module": "A2",
                    "scenario": null
                },
                {
                    "value": "3,16E-04",
                    "module": "A3",
                    "scenario": null
                },
                {
                    "value": "9,90E-04",
                    "module": "A4",
                    "scenario": null
                },
                {
                    "value": "1,22E-05",
                    "module": "A5",
                    "scenario": null
                },
                {
                    "value": "1,01E-05",
                    "module": "B2",
                    "scenario": null
                },
                {
                    "value": "0,00E+00",
                    "module": "B3",
                    "scenario": null
                },
                {
                    "value": "0,00E+00",
                    "module": "B4",
                    "scenario": null
                },
                {
                    "value": "9,73E-07",
                    "module": "C1",
                    "scenario": null
                },
                {
                    "value": "2,22E-04",
                    "module": "C2",
                    "scenario": null
                },
                {
                    "value": "1,66E-03",
                    "module": "C3",
                    "scenario": null
                },
                {
                    "value": "9,21E-06",
                    "module": "C4",
                    "scenario": null
                },
                {
                    "value": "-8,41E-02",
                    "module": "D",
                    "scenario": null
                },
                {
                    "value": "2,12E-01",
                    "module": "A1A3",
                    "scenario": null
                }
            ]
        },
        {
            "parameter": "ODP",
            "values": [
                {
                    "value": "8,04E-07",
                    "module": "A1",
                    "scenario": null
                },
                {
                    "value": "5,59E-07",
                    "module": "A2",
                    "scenario": null
                },
                {
                    "value": "5,10E-09",
                    "module": "A3",
                    "scenario": null
                },
                {
                    "value": "1,06E-07",
                    "module": "A4",
                    "scenario": null
                },
                {
                    "value": "7,78E-09",
                    "module": "A5",
                    "scenario": null
                },
                {
                    "value": "5,40E-10",
                    "module": "B2",
                    "scenario": null
                },
                {
                    "value": "0,00E+00",
                    "module": "B3",
                    "scenario": null
                },
                {
                    "value": "0,00E+00",
                    "module": "B4",
                    "scenario": null
                },
                {
                    "value": "1,60E-11",
                    "module": "C1",
                    "scenario": null
                },
                {
                    "value": "1,41E-07",
                    "module": "C2",
                    "scenario": null
                },
                {
                    "value": "6,57E-07",
                    "module": "C3",
                    "scenario": null
                },
                {
                    "value": "9,74E-09",
                    "module": "C4",
                    "scenario": null
                },
                {
                    "value": "-1,78E-01",
                    "module": "D",
                    "scenario": null
                },
                {
                    "value": "1,37E-06",
                    "module": "A1A3",
                    "scenario": null
                }
            ]
        },
        {
            "parameter": "AP",
            "values": [
                {
                    "value": "9,37E-02",
                    "module": "A1",
                    "scenario": null
                },
                {
                    "value": "2,96E-02",
                    "module": "A2",
                    "scenario": null
                },
                {
                    "value": "3,36E-04",
                    "module": "A3",
                    "scenario": null
                },
                {
                    "value": "3,62E-03",
                    "module": "A4",
                    "scenario": null
                },
                {
                    "value": "1,82E-04",
                    "module": "A5",
                    "scenario": null
                },
                {
                    "value": "3,61E-05",
                    "module": "B2",
                    "scenario": null
                },
                {
                    "value": "0,00E+00",
                    "module": "B3",
                    "scenario": null
                },
                {
                    "value": "0,00E+00",
                    "module": "B4",
                    "scenario": null
                },
                {
                    "value": "1,84E-06",
                    "module": "C1",
                    "scenario": null
                },
                {
                    "value": "1,79E-03",
                    "module": "C2",
                    "scenario": null
                },
                {
                    "value": "1,48E-02",
                    "module": "C3",
                    "scenario": null
                },
                {
                    "value": "2,18E-04",
                    "module": "C4",
                    "scenario": null
                },
                {
                    "value": "-2,03E-02",
                    "module": "D",
                    "scenario": null
                },
                {
                    "value": "1,24E-01",
                    "module": "A1A3",
                    "scenario": null
                }
            ]
        },
        {
            "parameter": "POCP",
            "values": [
                {
                    "value": "6,79E-02",
                    "module": "A1",
                    "scenario": null
                },
                {
                    "value": "2,08E-02",
                    "module": "A2",
                    "scenario": null
                },
                {
                    "value": "2,24E-04",
                    "module": "A3",
                    "scenario": null
                },
                {
                    "value": "2,56E-03",
                    "module": "A4",
                    "scenario": null
                },
                {
                    "value": "1,89E-04",
                    "module": "A5",
                    "scenario": null
                },
                {
                    "value": "2,09E-05",
                    "module": "B2",
                    "scenario": null
                },
                {
                    "value": "0,00E+00",
                    "module": "B3",
                    "scenario": null
                },
                {
                    "value": "0,00E+00",
                    "module": "B4",
                    "scenario": null
                },
                {
                    "value": "7,09E-07",
                    "module": "C1",
                    "scenario": null
                },
                {
                    "value": "1,52E-03",
                    "module": "C2",
                    "scenario": null
                },
                {
                    "value": "1,37E-02",
                    "module": "C3",
                    "scenario": null
                },
                {
                    "value": "2,45E-04",
                    "module": "C4",
                    "scenario": null
                },
                {
                    "value": "-1,98E-02",
                    "module": "D",
                    "scenario": null
                },
                {
                    "value": "8,89E-02",
                    "module": "A1A3",
                    "scenario": null
                }
            ]
        },
        {
            "parameter": "ADPE",
            "values": [
                {
                    "value": "1,20E-04",
                    "module": "A1",
                    "scenario": null
                },
                {
                    "value": "4,20E-05",
                    "module": "A2",
                    "scenario": null
                },
                {
                    "value": "1,81E-06",
                    "module": "A3",
                    "scenario": null
                },
                {
                    "value": "1,17E-05",
                    "module": "A4",
                    "scenario": null
                },
                {
                    "value": "8,93E-07",
                    "module": "A5",
                    "scenario": null
                },
                {
                    "value": "1,73E-07",
                    "module": "B2",
                    "scenario": null
                },
                {
                    "value": "0,00E+00",
                    "module": "B3",
                    "scenario": null
                },
                {
                    "value": "0,00E+00",
                    "module": "B4",
                    "scenario": null
                },
                {
                    "value": "1,76E-08",
                    "module": "C1",
                    "scenario": null
                },
                {
                    "value": "1,72E-05",
                    "module": "C2",
                    "scenario": null
                },
                {
                    "value": "2,63E-05",
                    "module": "C3",
                    "scenario": null
                },
                {
                    "value": "5,15E-07",
                    "module": "C4",
                    "scenario": null
                },
                {
                    "value": "-2,50E-05",
                    "module": "D",
                    "scenario": null
                },
                {
                    "value": "1,64E-04",
                    "module": "A1A3",
                    "scenario": null
                }
            ]
        },
        {
            "parameter": "ADPF",
            "values": [
                {
                    "value": "4,93E+02",
                    "module": "A1",
                    "scenario": null
                },
                {
                    "value": "4,83E+01",
                    "module": "A2",
                    "scenario": null
                },
                {
                    "value": "1,03E+00",
                    "module": "A3",
                    "scenario": null
                },
                {
                    "value": "1,16E+01",
                    "module": "A4",
                    "scenario": null
                },
                {
                    "value": "5,18E-01",
                    "module": "A5",
                    "scenario": null
                },
                {
                    "value": "1,06E-01",
                    "module": "B2",
                    "scenario": null
                },
                {
                    "value": "0,00E+00",
                    "module": "B3",
                    "scenario": null
                },
                {
                    "value": "0,00E+00",
                    "module": "B4",
                    "scenario": null
                },
                {
                    "value": "3,22E-03",
                    "module": "C1",
                    "scenario": null
                },
                {
                    "value": "9,44E+00",
                    "module": "C2",
                    "scenario": null
                },
                {
                    "value": "1,75E+01",
                    "module": "C3",
                    "scenario": null
                },
                {
                    "value": "7,15E-01",
                    "module": "C4",
                    "scenario": null
                },
                {
                    "value": "-3,53E+01",
                    "module": "D",
                    "scenario": null
                },
                {
                    "value": "5,43E+02",
                    "module": "A1A3",
                    "scenario": null
                }
            ]
        },
        {
            "parameter": "WDP",
            "values": [
                {
                    "value": "4,76E+02",
                    "module": "A1",
                    "scenario": null
                },
                {
                    "value": "1,99E+02",
                    "module": "A2",
                    "scenario": null
                },
                {
                    "value": "1,85E+02",
                    "module": "A3",
                    "scenario": null
                },
                {
                    "value": "7,85E+01",
                    "module": "A4",
                    "scenario": null
                },
                {
                    "value": "6,61E-01",
                    "module": "A5",
                    "scenario": null
                },
                {
                    "value": "1,88E+00",
                    "module": "B2",
                    "scenario": null
                },
                {
                    "value": "0,00E+00",
                    "module": "B3",
                    "scenario": null
                },
                {
                    "value": "0,00E+00",
                    "module": "B4",
                    "scenario": null
                },
                {
                    "value": "5,61E-01",
                    "module": "C1",
                    "scenario": null
                },
                {
                    "value": "9,13E+00",
                    "module": "C2",
                    "scenario": null
                },
                {
                    "value": "-2,77E+02",
                    "module": "C3",
                    "scenario": null
                },
                {
                    "value": "1,83E+00",
                    "module": "C4",
                    "scenario": null
                },
                {
                    "value": "-4,32E+02",
                    "module": "D",
                    "scenario": null
                },
                {
                    "value": "8,60E+02",
                    "module": "A1A3",
                    "scenario": null
                }
            ]
        },
        {
            "parameter": "EP-freshwater",
            "values": [
                {
                    "value": "4,64E-04",
                    "module": "A1",
                    "scenario": null
                },
                {
                    "value": "9,47E-05",
                    "module": "A2",
                    "scenario": null
                },
                {
                    "value": "3,12E-06",
                    "module": "A3",
                    "scenario": null
                },
                {
                    "value": "3,65E-05",
                    "module": "A4",
                    "scenario": null
                },
                {
                    "value": "3,12E-07",
                    "module": "A5",
                    "scenario": null
                },
                {
                    "value": "4,94E-07",
                    "module": "B2",
                    "scenario": null
                },
                {
                    "value": "0,00E+00",
                    "module": "B3",
                    "scenario": null
                },
                {
                    "value": "0,00E+00",
                    "module": "B4",
                    "scenario": null
                },
                {
                    "value": "1,70E-08",
                    "module": "C1",
                    "scenario": null
                },
                {
                    "value": "4,99E-06",
                    "module": "C2",
                    "scenario": null
                },
                {
                    "value": "6,70E-05",
                    "module": "C3",
                    "scenario": null
                },
                {
                    "value": "3,34E-07",
                    "module": "C4",
                    "scenario": null
                },
                {
                    "value": "-2,20E-04",
                    "module": "D",
                    "scenario": null
                },
                {
                    "value": "5,61E-04",
                    "module": "A1A3",
                    "scenario": null
                }
            ]
        },
        {
            "parameter": "EP-marine",
            "values": [
                {
                    "value": "2,58E-02",
                    "module": "A1",
                    "scenario": null
                },
                {
                    "value": "6,57E-03",
                    "module": "A2",
                    "scenario": null
                },
                {
                    "value": "7,29E-05",
                    "module": "A3",
                    "scenario": null
                },
                {
                    "value": "7,43E-04",
                    "module": "A4",
                    "scenario": null
                },
                {
                    "value": "6,15E-05",
                    "module": "A5",
                    "scenario": null
                },
                {
                    "value": "5,72E-06",
                    "module": "B2",
                    "scenario": null
                },
                {
                    "value": "0,00E+00",
                    "module": "B3",
                    "scenario": null
                },
                {
                    "value": "0,00E+00",
                    "module": "B4",
                    "scenario": null
                },
                {
                    "value": "2,03E-07",
                    "module": "C1",
                    "scenario": null
                },
                {
                    "value": "3,55E-04",
                    "module": "C2",
                    "scenario": null
                },
                {
                    "value": "5,62E-03",
                    "module": "C3",
                    "scenario": null
                },
                {
                    "value": "7,67E-05",
                    "module": "C4",
                    "scenario": null
                },
                {
                    "value": "-6,62E-03",
                    "module": "D",
                    "scenario": null
                },
                {
                    "value": "3,24E-02",
                    "module": "A1A3",
                    "scenario": null
                }
            ]
        },
        {
            "parameter": "EP-terrestrial",
            "values": [
                {
                    "value": "2,52E-01",
                    "module": "A1",
                    "scenario": null
                },
                {
                    "value": "7,39E-02",
                    "module": "A2",
                    "scenario": null
                },
                {
                    "value": "8,69E-04",
                    "module": "A3",
                    "scenario": null
                },
                {
                    "value": "8,48E-03",
                    "module": "A4",
                    "scenario": null
                },
                {
                    "value": "6,66E-04",
                    "module": "A5",
                    "scenario": null
                },
                {
                    "value": "6,65E-05",
                    "module": "B2",
                    "scenario": null
                },
                {
                    "value": "0,00E+00",
                    "module": "B3",
                    "scenario": null
                },
                {
                    "value": "0,00E+00",
                    "module": "B4",
                    "scenario": null
                },
                {
                    "value": "2,64E-06",
                    "module": "C1",
                    "scenario": null
                },
                {
                    "value": "3,97E-03",
                    "module": "C2",
                    "scenario": null
                },
                {
                    "value": "5,60E-02",
                    "module": "C3",
                    "scenario": null
                },
                {
                    "value": "8,48E-04",
                    "module": "C4",
                    "scenario": null
                },
                {
                    "value": "-7,15E-02",
                    "module": "D",
                    "scenario": null
                },
                {
                    "value": "3,27E-01",
                    "module": "A1A3",
                    "scenario": null
                }
            ]
        },
        {
            "parameter": "GWP-IOBC",
            "values": [
                {
                    "value": "2,56E+01",
                    "module": "A1",
                    "scenario": null
                },
                {
                    "value": "3,13E+00",
                    "module": "A2",
                    "scenario": null
                },
                {
                    "value": "8,71E-02",
                    "module": "A3",
                    "scenario": null
                },
                {
                    "value": "7,31E-01",
                    "module": "A4",
                    "scenario": null
                },
                {
                    "value": "3,56E-02",
                    "module": "A5",
                    "scenario": null
                },
                {
                    "value": "6,22E-03",
                    "module": "B2",
                    "scenario": null
                },
                {
                    "value": "0,00E+00",
                    "module": "B3",
                    "scenario": null
                },
                {
                    "value": "0,00E+00",
                    "module": "B4",
                    "scenario": null
                },
                {
                    "value": "2,43E-04",
                    "module": "C1",
                    "scenario": null
                },
                {
                    "value": "6,25E-01",
                    "module": "C2",
                    "scenario": null
                },
                {
                    "value": "5,49E+01",
                    "module": "C3",
                    "scenario": null
                },
                {
                    "value": "1,19E-01",
                    "module": "C4",
                    "scenario": null
                },
                {
                    "value": "-2,56E+00",
                    "module": "D",
                    "scenario": null
                },
                {
                    "value": "2,88E+01",
                    "module": "A1A3",
                    "scenario": null
                }
            ]
        }
    ],
    "additional_environmental_impact": [
        {
            "parameter": "PM",
            "values": [
                {
                    "value": "1,09E-06",
                    "module": "A1",
                    "scenario": null
                },
                {
                    "value": "1,92E-07",
                    "module": "A2",
                    "scenario": null
                },
                {
                    "value": "3,18E-09",
                    "module": "A3",
                    "scenario": null
                },
                {
                    "value": "3,96E-08",
                    "module": "A4",
                    "scenario": null
                },
                {
                    "value": "2,65E-09",
                    "module": "A5",
                    "scenario": null
                },
                {
                    "value": "3,06E-10",
                    "module": "B2",
                    "scenario": null
                },
                {
                    "value": "0,00E+00",
                    "module": "B3",
                    "scenario": null
                },
                {
                    "value": "0,00E+00",
                    "module": "B4",
                    "scenario": null
                },
                {
                    "value": "1,30E-11",
                    "module": "C1",
                    "scenario": null
                },
                {
                    "value": "3,82E-08",
                    "module": "C2",
                    "scenario": null
                },
                {
                    "value": "8,59E-08",
                    "module": "C3",
                    "scenario": null
                },
                {
                    "value": "3,89E-09",
                    "module": "C4",
                    "scenario": null
                },
                {
                    "value": "-1,22E-06",
                    "module": "D",
                    "scenario": null
                },
                {
                    "value": "1,29E-06",
                    "module": "A1A3",
                    "scenario": null
                }
            ]
        },
        {
            "parameter": "ETP-fw",
            "values": [
                {
                    "value": "5,16E+02",
                    "module": "A1",
                    "scenario": null
                },
                {
                    "value": "4,04E+01",
                    "module": "A2",
                    "scenario": null
                },
                {
                    "value": "1,80E+00",
                    "module": "A3",
                    "scenario": null
                },
                {
                    "value": "1,14E+01",
                    "module": "A4",
                    "scenario": null
                },
                {
                    "value": "6,86E-01",
                    "module": "A5",
                    "scenario": null
                },
                {
                    "value": "1,14E-01",
                    "module": "B2",
                    "scenario": null
                },
                {
                    "value": "0,00E+00",
                    "module": "B3",
                    "scenario": null
                },
                {
                    "value": "0,00E+00",
                    "module": "B4",
                    "scenario": null
                },
                {
                    "value": "1,47E-02",
                    "module": "C1",
                    "scenario": null
                },
                {
                    "value": "7,00E+00",
                    "module": "C2",
                    "scenario": null
                },
                {
                    "value": "2,61E+02",
                    "module": "C3",
                    "scenario": null
                },
                {
                    "value": "7,74E-01",
                    "module": "C4",
                    "scenario": null
                },
                {
                    "value": "-1,92E+02",
                    "module": "D",
                    "scenario": null
                },
                {
                    "value": "5,59E+02",
                    "module": "A1A3",
                    "scenario": null
                }
            ]
        },
        {
            "parameter": "HTP-c",
            "values": [
                {
                    "value": "3,78E-08",
                    "module": "A1",
                    "scenario": null
                },
                {
                    "value": "0,00E+00",
                    "module": "A2",
                    "scenario": null
                },
                {
                    "value": "1,06E-10",
                    "module": "A3",
                    "scenario": null
                },
                {
                    "value": "0,00E+00",
                    "module": "A4",
                    "scenario": null
                },
                {
                    "value": "2,30E-11",
                    "module": "A5",
                    "scenario": null
                },
                {
                    "value": "1,80E-11",
                    "module": "B2",
                    "scenario": null
                },
                {
                    "value": "0,00E+00",
                    "module": "B3",
                    "scenario": null
                },
                {
                    "value": "0,00E+00",
                    "module": "B4",
                    "scenario": null
                },
                {
                    "value": "1,00E-12",
                    "module": "C1",
                    "scenario": null
                },
                {
                    "value": "0,00E+00",
                    "module": "C2",
                    "scenario": null
                },
                {
                    "value": "8,23E-09",
                    "module": "C3",
                    "scenario": null
                },
                {
                    "value": "4,20E-11",
                    "module": "C4",
                    "scenario": null
                },
                {
                    "value": "-3,69E-09",
                    "module": "D",
                    "scenario": null
                },
                {
                    "value": "3,79E-08",
                    "module": "A1A3",
                    "scenario": null
                }
            ]
        },
        {
            "parameter": "HTP-nc",
            "values": [
                {
                    "value": "2,84E-07",
                    "module": "A1",
                    "scenario": null
                },
                {
                    "value": "4,49E-08",
                    "module": "A2",
                    "scenario": null
                },
                {
                    "value": "2,31E-09",
                    "module": "A3",
                    "scenario": null
                },
                {
                    "value": "1,51E-08",
                    "module": "A4",
                    "scenario": null
                },
                {
                    "value": "9,54E-10",
                    "module": "A5",
                    "scenario": null
                },
                {
                    "value": "3,78E-10",
                    "module": "B2",
                    "scenario": null
                },
                {
                    "value": "0,00E+00",
                    "module": "B3",
                    "scenario": null
                },
                {
                    "value": "0,00E+00",
                    "module": "B4",
                    "scenario": null
                },
                {
                    "value": "1,60E-11",
                    "module": "C1",
                    "scenario": null
                },
                {
                    "value": "7,64E-09",
                    "module": "C2",
                    "scenario": null
                },
                {
                    "value": "1,79E-07",
                    "module": "C3",
                    "scenario": null
                },
                {
                    "value": "1,46E-09",
                    "module": "C4",
                    "scenario": null
                },
                {
                    "value": "-1,77E-07",
                    "module": "D",
                    "scenario": null
                },
                {
                    "value": "3,31E-07",
                    "module": "A1A3",
                    "scenario": null
                }
            ]
        },
        {
            "parameter": "SQP",
            "values": [
                {
                    "value": "2,34E+03",
                    "module": "A1",
                    "scenario": null
                },
                {
                    "value": "3,67E+01",
                    "module": "A2",
                    "scenario": null
                },
                {
                    "value": "4,78E-01",
                    "module": "A3",
                    "scenario": null
                },
                {
                    "value": "8,47E+00",
                    "module": "A4",
                    "scenario": null
                },
                {
                    "value": "3,45E-01",
                    "module": "A5",
                    "scenario": null
                },
                {
                    "value": "2,95E-02",
                    "module": "B2",
                    "scenario": null
                },
                {
                    "value": "0,00E+00",
                    "module": "B3",
                    "scenario": null
                },
                {
                    "value": "0,00E+00",
                    "module": "B4",
                    "scenario": null
                },
                {
                    "value": "1,62E-03",
                    "module": "C1",
                    "scenario": null
                },
                {
                    "value": "6,60E+00",
                    "module": "C2",
                    "scenario": null
                },
                {
                    "value": "3,56E+00",
                    "module": "C3",
                    "scenario": null
                },
                {
                    "value": "1,07E+00",
                    "module": "C4",
                    "scenario": null
                },
                {
                    "value": "-2,33E+02",
                    "module": "D",
                    "scenario": null
                },
                {
                    "value": "2,38E+03",
                    "module": "A1A3",
                    "scenario": null
                }
            ]
        },
        {
            "parameter": "IRP",
            "values": [
                {
                    "value": "9,70E-01",
                    "module": "A1",
                    "scenario": null
                },
                {
                    "value": "2,57E-01",
                    "module": "A2",
                    "scenario": null
                },
                {
                    "value": "1,91E-02",
                    "module": "A3",
                    "scenario": null
                },
                {
                    "value": "7,00E-02",
                    "module": "A4",
                    "scenario": null
                },
                {
                    "value": "2,20E-03",
                    "module": "A5",
                    "scenario": null
                },
                {
                    "value": "7,29E-04",
                    "module": "B2",
                    "scenario": null
                },
                {
                    "value": "0,00E+00",
                    "module": "B3",
                    "scenario": null
                },
                {
                    "value": "0,00E+00",
                    "module": "B4",
                    "scenario": null
                },
                {
                    "value": "5,84E-05",
                    "module": "C1",
                    "scenario": null
                },
                {
                    "value": "4,12E-02",
                    "module": "C2",
                    "scenario": null
                },
                {
                    "value": "6,76E-02",
                    "module": "C3",
                    "scenario": null
                },
                {
                    "value": "2,93E-03",
                    "module": "C4",
                    "scenario": null
                },
                {
                    "value": "-2,23E-01",
                    "module": "D",
                    "scenario": null
                },
                {
                    "value": "1,25E+00",
                    "module": "A1A3",
                    "scenario": null
                }
            ]
        }
    ],
    "resource_use": [
        {
            "parameter": "PERE",
            "values": [
                {
                    "value": "4,54E+02",
                    "module": "A1",
                    "scenario": null
                },
                {
                    "value": "2,86E+00",
                    "module": "A2",
                    "scenario": null
                },
                {
                    "value": "1,37E+01",
                    "module": "A3",
                    "scenario": null
                },
                {
                    "value": "1,12E+00",
                    "module": "A4",
                    "scenario": null
                },
                {
                    "value": "8,60E-03",
                    "module": "A5",
                    "scenario": null
                },
                {
                    "value": "1,43E-02",
                    "module": "B2",
                    "scenario": null
                },
                {
                    "value": "0,00E+00",
                    "module": "B3",
                    "scenario": null
                },
                {
                    "value": "0,00E+00",
                    "module": "B4",
                    "scenario": null
                },
                {
                    "value": "4,17E-02",
                    "module": "C1",
                    "scenario": null
                },
                {
                    "value": "1,35E-01",
                    "module": "C2",
                    "scenario": null
                },
                {
                    "value": "1,71E+00",
                    "module": "C3",
                    "scenario": null
                },
                {
                    "value": "1,51E-02",
                    "module": "C4",
                    "scenario": null
                },
                {
                    "value": "-2,16E+02",
                    "module": "D",
                    "scenario": null
                },
                {
                    "value": "4,71E+02",
                    "module": "A1A3",
                    "scenario": null
                }
            ]
        },
        {
            "parameter": "PERM",
            "values": [
                {
                    "value": "8,05E+02",
                    "module": "A1",
                    "scenario": null
                },
                {
                    "value": "0,00E+00",
                    "module": "A2",
                    "scenario": null
                },
                {
                    "value": "0,00E+00",
                    "module": "A3",
                    "scenario": null
                },
                {
                    "value": "0,00E+00",
                    "module": "A4",
                    "scenario": null
                },
                {
                    "value": "-3,69E+01",
                    "module": "A5",
                    "scenario": null
                },
                {
                    "value": "0,00E+00",
                    "module": "B2",
                    "scenario": null
                },
                {
                    "value": "0,00E+00",
                    "module": "B3",
                    "scenario": null
                },
                {
                    "value": "0,00E+00",
                    "module": "B4",
                    "scenario": null
                },
                {
                    "value": "0,00E+00",
                    "module": "C1",
                    "scenario": null
                },
                {
                    "value": "0,00E+00",
                    "module": "C2",
                    "scenario": null
                },
                {
                    "value": "-6,70E+02",
                    "module": "C3",
                    "scenario": null
                },
                {
                    "value": "0,00E+00",
                    "module": "C4",
                    "scenario": null
                },
                {
                    "value": "0,00E+00",
                    "module": "D",
                    "scenario": null
                },
                {
                    "value": "8,05E+02",
                    "module": "A1A3",
                    "scenario": null
                }
            ]
        },
        {
            "parameter": "PERT",
            "values": [
                {
                    "value": "1,26E+03",
                    "module": "A1",
                    "scenario": null
                },
                {
                    "value": "2,86E+00",
                    "module": "A2",
                    "scenario": null
                },
                {
                    "value": "1,37E+01",
                    "module": "A3",
                    "scenario": null
                },
                {
                    "value": "1,12E+00",
                    "module": "A4",
                    "scenario": null
                },
                {
                    "value": "-2,04E+01",
                    "module": "A5",
                    "scenario": null
                },
                {
                    "value": "1,43E-02",
                    "module": "B2",
                    "scenario": null
                },
                {
                    "value": "0,00E+00",
                    "module": "B3",
                    "scenario": null
                },
                {
                    "value": "0,00E+00",
                    "module": "B4",
                    "scenario": null
                },
                {
                    "value": "4,17E-02",
                    "module": "C1",
                    "scenario": null
                },
                {
                    "value": "1,35E-01",
                    "module": "C2",
                    "scenario": null
                },
                {
                    "value": "-6,69E+02",
                    "module": "C3",
                    "scenario": null
                },
                {
                    "value": "1,51E-02",
                    "module": "C4",
                    "scenario": null
                },
                {
                    "value": "-2,16E+02",
                    "module": "D",
                    "scenario": null
                },
                {
                    "value": "1,28E+03",
                    "module": "A1A3",
                    "scenario": null
                }
            ]
        },
        {
            "parameter": "PENRE",
            "values": [
                {
                    "value": "3,76E+02",
                    "module": "A1",
                    "scenario": null
                },
                {
                    "value": "4,83E+01",
                    "module": "A2",
                    "scenario": null
                },
                {
                    "value": "1,03E+00",
                    "module": "A3",
                    "scenario": null
                },
                {
                    "value": "1,16E+01",
                    "module": "A4",
                    "scenario": null
                },
                {
                    "value": "5,18E-01",
                    "module": "A5",
                    "scenario": null
                },
                {
                    "value": "1,06E-01",
                    "module": "B2",
                    "scenario": null
                },
                {
                    "value": "0,00E+00",
                    "module": "B3",
                    "scenario": null
                },
                {
                    "value": "0,00E+00",
                    "module": "B4",
                    "scenario": null
                },
                {
                    "value": "3,22E-03",
                    "module": "C1",
                    "scenario": null
                },
                {
                    "value": "9,44E+00",
                    "module": "C2",
                    "scenario": null
                },
                {
                    "value": "2,18E+01",
                    "module": "C3",
                    "scenario": null
                },
                {
                    "value": "7,19E-01",
                    "module": "C4",
                    "scenario": null
                },
                {
                    "value": "-3,53E+01",
                    "module": "D",
                    "scenario": null
                },
                {
                    "value": "4,25E+02",
                    "module": "A1A3",
                    "scenario": null
                }
            ]
        },
        {
            "parameter": "PENRM",
            "values": [
                {
                    "value": "1,23E+02",
                    "module": "A1",
                    "scenario": null
                },
                {
                    "value": "0,00E+00",
                    "module": "A2",
                    "scenario": null
                },
                {
                    "value": "0,00E+00",
                    "module": "A3",
                    "scenario": null
                },
                {
                    "value": "0,00E+00",
                    "module": "A4",
                    "scenario": null
                },
                {
                    "value": "0,00E+00",
                    "module": "A5",
                    "scenario": null
                },
                {
                    "value": "0,00E+00",
                    "module": "B2",
                    "scenario": null
                },
                {
                    "value": "0,00E+00",
                    "module": "B3",
                    "scenario": null
                },
                {
                    "value": "0,00E+00",
                    "module": "B4",
                    "scenario": null
                },
                {
                    "value": "0,00E+00",
                    "module": "C1",
                    "scenario": null
                },
                {
                    "value": "0,00E+00",
                    "module": "C2",
                    "scenario": null
                },
                {
                    "value": "-1,23E+02",
                    "module": "C3",
                    "scenario": null
                },
                {
                    "value": "0,00E+00",
                    "module": "C4",
                    "scenario": null
                },
                {
                    "value": "0,00E+00",
                    "module": "D",
                    "scenario": null
                },
                {
                    "value": "1,23E+02",
                    "module": "A1A3",
                    "scenario": null
                }
            ]
        },
        {
            "parameter": "PENRT",
            "values": [
                {
                    "value": "4,99E+02",
                    "module": "A1",
                    "scenario": null
                },
                {
                    "value": "4,83E+01",
                    "module": "A2",
                    "scenario": null
                },
                {
                    "value": "1,03E+00",
                    "module": "A3",
                    "scenario": null
                },
                {
                    "value": "1,16E+01",
                    "module": "A4",
                    "scenario": null
                },
                {
                    "value": "5,18E-01",
                    "module": "A5",
                    "scenario": null
                },
                {
                    "value": "1,06E-01",
                    "module": "B2",
                    "scenario": null
                },
                {
                    "value": "0,00E+00",
                    "module": "B3",
                    "scenario": null
                },
                {
                    "value": "0,00E+00",
                    "module": "B4",
                    "scenario": null
                },
                {
                    "value": "3,22E-03",
                    "module": "C1",
                    "scenario": null
                },
                {
                    "value": "9,44E+00",
                    "module": "C2",
                    "scenario": null
                },
                {
                    "value": "-1,01E+02",
                    "module": "C3",
                    "scenario": null
                },
                {
                    "value": "7,19E-01",
                    "module": "C4",
                    "scenario": null
                },
                {
                    "value": "-3,53E+01",
                    "module": "D",
                    "scenario": null
                },
                {
                    "value": "5,48E+02",
                    "module": "A1A3",
                    "scenario": null
                }
            ]
        },
        {
            "parameter": "SM",
            "values": [
                {
                    "value": "1,85E+01",
                    "module": "A1",
                    "scenario": null
                },
                {
                    "value": "0,00E+00",
                    "module": "A2",
                    "scenario": null
                },
                {
                    "value": "2,22E-05",
                    "module": "A3",
                    "scenario": null
                },
                {
                    "value": "0,00E+00",
                    "module": "A4",
                    "scenario": null
                },
                {
                    "value": "0,00E+00",
                    "module": "A5",
                    "scenario": null
                },
                {
                    "value": "0,00E+00",
                    "module": "B2",
                    "scenario": null
                },
                {
                    "value": "0,00E+00",
                    "module": "B3",
                    "scenario": null
                },
                {
                    "value": "0,00E+00",
                    "module": "B4",
                    "scenario": null
                },
                {
                    "value": "0,00E+00",
                    "module": "C1",
                    "scenario": null
                },
                {
                    "value": "0,00E+00",
                    "module": "C2",
                    "scenario": null
                },
                {
                    "value": "0,00E+00",
                    "module": "C3",
                    "scenario": null
                },
                {
                    "value": "0,00E+00",
                    "module": "C4",
                    "scenario": null
                },
                {
                    "value": "0,00E+00",
                    "module": "D",
                    "scenario": null
                },
                {
                    "value": "1,85E+01",
                    "module": "A1A3",
                    "scenario": null
                }
            ]
        },
        {
            "parameter": "RSF",
            "values": [
                {
                    "value": "4,30E+01",
                    "module": "A1",
                    "scenario": null
                },
                {
                    "value": "1,96E-01",
                    "module": "A2",
                    "scenario": null
                },
                {
                    "value": "1,07E-02",
                    "module": "A3",
                    "scenario": null
                },
                {
                    "value": "7,91E-02",
                    "module": "A4",
                    "scenario": null
                },
                {
                    "value": "2,84E-04",
                    "module": "A5",
                    "scenario": null
                },
                {
                    "value": "1,15E-03",
                    "module": "B2",
                    "scenario": null
                },
                {
                    "value": "0,00E+00",
                    "module": "B3",
                    "scenario": null
                },
                {
                    "value": "0,00E+00",
                    "module": "B4",
                    "scenario": null
                },
                {
                    "value": "3,27E-05",
                    "module": "C1",
                    "scenario": null
                },
                {
                    "value": "4,83E-03",
                    "module": "C2",
                    "scenario": null
                },
                {
                    "value": "4,26E-02",
                    "module": "C3",
                    "scenario": null
                },
                {
                    "value": "3,73E-04",
                    "module": "C4",
                    "scenario": null
                },
                {
                    "value": "-3,61E-02",
                    "module": "D",
                    "scenario": null
                },
                {
                    "value": "4,32E+01",
                    "module": "A1A3",
                    "scenario": null
                }
            ]
        },
        {
            "parameter": "NRSF",
            "values": [
                {
                    "value": "4,05E-02",
                    "module": "A1",
                    "scenario": null
                },
                {
                    "value": "1,11E-01",
                    "module": "A2",
                    "scenario": null
                },
                {
                    "value": "2,87E-02",
                    "module": "A3",
                    "scenario": null
                },
                {
                    "value": "3,65E-02",
                    "module": "A4",
                    "scenario": null
                },
                {
                    "value": "1,26E-03",
                    "module": "A5",
                    "scenario": null
                },
                {
                    "value": "1,13E-03",
                    "module": "B2",
                    "scenario": null
                },
                {
                    "value": "0,00E+00",
                    "module": "B3",
                    "scenario": null
                },
                {
                    "value": "0,00E+00",
                    "module": "B4",
                    "scenario": null
                },
                {
                    "value": "8,16E-05",
                    "module": "C1",
                    "scenario": null
                },
                {
                    "value": "1,73E-02",
                    "module": "C2",
                    "scenario": null
                },
                {
                    "value": "0,00E+00",
                    "module": "C3",
                    "scenario": null
                },
                {
                    "value": "9,46E-03",
                    "module": "C4",
                    "scenario": null
                },
                {
                    "value": "-1,27E+01",
                    "module": "D",
                    "scenario": null
                },
                {
                    "value": "1,81E-01",
                    "module": "A1A3",
                    "scenario": null
                }
            ]
        },
        {
            "parameter": "FW",
            "values": [
                {
                    "value": "2,27E-01",
                    "module": "A1",
                    "scenario": null
                },
                {
                    "value": "1,60E-02",
                    "module": "A2",
                    "scenario": null
                },
                {
                    "value": "1,02E-01",
                    "module": "A3",
                    "scenario": null
                },
                {
                    "value": "6,01E-03",
                    "module": "A4",
                    "scenario": null
                },
                {
                    "value": "2,49E-04",
                    "module": "A5",
                    "scenario": null
                },
                {
                    "value": "1,81E-02",
                    "module": "B2",
                    "scenario": null
                },
                {
                    "value": "0,00E+00",
                    "module": "B3",
                    "scenario": null
                },
                {
                    "value": "0,00E+00",
                    "module": "B4",
                    "scenario": null
                },
                {
                    "value": "3,11E-04",
                    "module": "C1",
                    "scenario": null
                },
                {
                    "value": "1,01E-03",
                    "module": "C2",
                    "scenario": null
                },
                {
                    "value": "3,27E-02",
                    "module": "C3",
                    "scenario": null
                },
                {
                    "value": "6,76E-04",
                    "module": "C4",
                    "scenario": null
                },
                {
                    "value": "-2,60E-01",
                    "module": "D",
                    "scenario": null
                },
                {
                    "value": "3,45E-01",
                    "module": "A1A3",
                    "scenario": null
                }
            ]
        }
    ],
    "end_of_life_waste": [
        {
            "parameter": "HWD",
            "values": [
                {
                    "value": "4,19E-02",
                    "module": "A1",
                    "scenario": null
                },
                {
                    "value": "4,53E-03",
                    "module": "A2",
                    "scenario": null
                },
                {
                    "value": "3,28E-03",
                    "module": "A3",
                    "scenario": null
                },
                {
                    "value": "1,51E-03",
                    "module": "A4",
                    "scenario": null
                },
                {
                    "value": "0,00E+00",
                    "module": "A5",
                    "scenario": null
                },
                {
                    "value": "1,99E-05",
                    "module": "B2",
                    "scenario": null
                },
                {
                    "value": "0,00E+00",
                    "module": "B3",
                    "scenario": null
                },
                {
                    "value": "0,00E+00",
                    "module": "B4",
                    "scenario": null
                },
                {
                    "value": "2,07E-06",
                    "module": "C1",
                    "scenario": null
                },
                {
                    "value": "4,87E-04",
                    "module": "C2",
                    "scenario": null
                },
                {
                    "value": "0,00E+00",
                    "module": "C3",
                    "scenario": null
                },
                {
                    "value": "8,51E+00",
                    "module": "C4",
                    "scenario": null
                },
                {
                    "value": "-1,87E-03",
                    "module": "D",
                    "scenario": null
                },
                {
                    "value": "4,97E-02",
                    "module": "A1A3",
                    "scenario": null
                }
            ]
        },
        {
            "parameter": "NHWD",
            "values": [
                {
                    "value": "1,94E+00",
                    "module": "A1",
                    "scenario": null
                },
                {
                    "value": "1,92E+00",
                    "module": "A2",
                    "scenario": null
                },
                {
                    "value": "8,06E-02",
                    "module": "A3",
                    "scenario": null
                },
                {
                    "value": "3,05E-01",
                    "module": "A4",
                    "scenario": null
                },
                {
                    "value": "2,26E+00",
                    "module": "A5",
                    "scenario": null
                },
                {
                    "value": "1,28E-03",
                    "module": "B2",
                    "scenario": null
                },
                {
                    "value": "0,00E+00",
                    "module": "B3",
                    "scenario": null
                },
                {
                    "value": "0,00E+00",
                    "module": "B4",
                    "scenario": null
                },
                {
                    "value": "2,48E-04",
                    "module": "C1",
                    "scenario": null
                },
                {
                    "value": "4,59E-01",
                    "module": "C2",
                    "scenario": null
                },
                {
                    "value": "4,13E+01",
                    "module": "C3",
                    "scenario": null
                },
                {
                    "value": "1,41E+00",
                    "module": "C4",
                    "scenario": null
                },
                {
                    "value": "-8,43E-01",
                    "module": "D",
                    "scenario": null
                },
                {
                    "value": "3,94E+00",
                    "module": "A1A3",
                    "scenario": null
                }
            ]
        },
        {
            "parameter": "RWD",
            "values": [
                {
                    "value": "6,08E-03",
                    "module": "A1",
                    "scenario": null
                },
                {
                    "value": "3,18E-04",
                    "module": "A2",
                    "scenario": null
                },
                {
                    "value": "9,41E-06",
                    "module": "A3",
                    "scenario": null
                },
                {
                    "value": "7,33E-05",
                    "module": "A4",
                    "scenario": null
                },
                {
                    "value": "0,00E+00",
                    "module": "A5",
                    "scenario": null
                },
                {
                    "value": "6,18E-07",
                    "module": "B2",
                    "scenario": null
                },
                {
                    "value": "0,00E+00",
                    "module": "B3",
                    "scenario": null
                },
                {
                    "value": "0,00E+00",
                    "module": "B4",
                    "scenario": null
                },
                {
                    "value": "2,88E-08",
                    "module": "C1",
                    "scenario": null
                },
                {
                    "value": "6,43E-05",
                    "module": "C2",
                    "scenario": null
                },
                {
                    "value": "0,00E+00",
                    "module": "C3",
                    "scenario": null
                },
                {
                    "value": "1,60E-05",
                    "module": "C4",
                    "scenario": null
                },
                {
                    "value": "-1,83E-04",
                    "module": "D",
                    "scenario": null
                },
                {
                    "value": "6,41E-03",
                    "module": "A1A3",
                    "scenario": null
                }
            ]
        }
    ],
    "end_of_life_flow": [
        {
            "parameter": "CRU",
            "values": [
                {
                    "value": "0,00E+00",
                    "module": "A1",
                    "scenario": null
                },
                {
                    "value": "0,00E+00",
                    "module": "A2",
                    "scenario": null
                },
                {
                    "value": "0,00E+00",
                    "module": "A3",
                    "scenario": null
                },
                {
                    "value": "0,00E+00",
                    "module": "A4",
                    "scenario": null
                },
                {
                    "value": "0,00E+00",
                    "module": "A5",
                    "scenario": null
                },
                {
                    "value": "0,00E+00",
                    "module": "B2",
                    "scenario": null
                },
                {
                    "value": "0,00E+00",
                    "module": "B3",
                    "scenario": null
                },
                {
                    "value": "0,00E+00",
                    "module": "B4",
                    "scenario": null
                },
                {
                    "value": "0,00E+00",
                    "module": "C1",
                    "scenario": null
                },
                {
                    "value": "0,00E+00",
                    "module": "C2",
                    "scenario": null
                },
                {
                    "value": "0,00E+00",
                    "module": "C3",
                    "scenario": null
                },
                {
                    "value": "0,00E+00",
                    "module": "C4",
                    "scenario": null
                },
                {
                    "value": "0,00E+00",
                    "module": "D",
                    "scenario": null
                },
                {
                    "value": "0,00E+00",
                    "module": "A1A3",
                    "scenario": null
                }
            ]
        },
        {
            "parameter": "MFR",
            "values": [
                {
                    "value": "0,00E+00",
                    "module": "A1",
                    "scenario": null
                },
                {
                    "value": "0,00E+00",
                    "module": "A2",
                    "scenario": null
                },
                {
                    "value": "1,07E-04",
                    "module": "A3",
                    "scenario": null
                },
                {
                    "value": "0,00E+00",
                    "module": "A4",
                    "scenario": null
                },
                {
                    "value": "2,07E+00",
                    "module": "A5",
                    "scenario": null
                },
                {
                    "value": "0,00E+00",
                    "module": "B2",
                    "scenario": null
                },
                {
                    "value": "0,00E+00",
                    "module": "B3",
                    "scenario": null
                },
                {
                    "value": "0,00E+00",
                    "module": "B4",
                    "scenario": null
                },
                {
                    "value": "0,00E+00",
                    "module": "C1",
                    "scenario": null
                },
                {
                    "value": "0,00E+00",
                    "module": "C2",
                    "scenario": null
                },
                {
                    "value": "5,09E-02",
                    "module": "C3",
                    "scenario": null
                },
                {
                    "value": "0,00E+00",
                    "module": "C4",
                    "scenario": null
                },
                {
                    "value": "0,00E+00",
                    "module": "D",
                    "scenario": null
                },
                {
                    "value": "1,07E-04",
                    "module": "A1A3",
                    "scenario": null
                }
            ]
        },
        {
            "parameter": "MER",
            "values": [
                {
                    "value": "0,00E+00",
                    "module": "A1",
                    "scenario": null
                },
                {
                    "value": "0,00E+00",
                    "module": "A2",
                    "scenario": null
                },
                {
                    "value": "2,68E-07",
                    "module": "A3",
                    "scenario": null
                },
                {
                    "value": "0,00E+00",
                    "module": "A4",
                    "scenario": null
                },
                {
                    "value": "3,11E-06",
                    "module": "A5",
                    "scenario": null
                },
                {
                    "value": "0,00E+00",
                    "module": "B2",
                    "scenario": null
                },
                {
                    "value": "0,00E+00",
                    "module": "B3",
                    "scenario": null
                },
                {
                    "value": "0,00E+00",
                    "module": "B4",
                    "scenario": null
                },
                {
                    "value": "0,00E+00",
                    "module": "C1",
                    "scenario": null
                },
                {
                    "value": "0,00E+00",
                    "module": "C2",
                    "scenario": null
                },
                {
                    "value": "4,48E+01",
                    "module": "C3",
                    "scenario": null
                },
                {
                    "value": "0,00E+00",
                    "module": "C4",
                    "scenario": null
                },
                {
                    "value": "0,00E+00",
                    "module": "D",
                    "scenario": null
                },
                {
                    "value": "2,68E-07",
                    "module": "A1A3",
                    "scenario": null
                }
            ]
        },
        {
            "parameter": "EEE",
            "values": [
                {
                    "value": "0,00E+00",
                    "module": "A1",
                    "scenario": null
                },
                {
                    "value": "0,00E+00",
                    "module": "A2",
                    "scenario": null
                },
                {
                    "value": "2,09E-01",
                    "module": "A3",
                    "scenario": null
                },
                {
                    "value": "0,00E+00",
                    "module": "A4",
                    "scenario": null
                },
                {
                    "value": "1,53E-01",
                    "module": "A5",
                    "scenario": null
                },
                {
                    "value": "0,00E+00",
                    "module": "B2",
                    "scenario": null
                },
                {
                    "value": "0,00E+00",
                    "module": "B3",
                    "scenario": null
                },
                {
                    "value": "0,00E+00",
                    "module": "B4",
                    "scenario": null
                },
                {
                    "value": "0,00E+00",
                    "module": "C1",
                    "scenario": null
                },
                {
                    "value": "0,00E+00",
                    "module": "C2",
                    "scenario": null
                },
                {
                    "value": "3,35E+00",
                    "module": "C3",
                    "scenario": null
                },
                {
                    "value": "0,00E+00",
                    "module": "C4",
                    "scenario": null
                },
                {
                    "value": "0,00E+00",
                    "module": "D",
                    "scenario": null
                },
                {
                    "value": "2,09E-01",
                    "module": "A1A3",
                    "scenario": null
                }
            ]
        },
        {
            "parameter": "EET",
            "values": [
                {
                    "value": "0,00E+00",
                    "module": "A1",
                    "scenario": null
                },
                {
                    "value": "0,00E+00",
                    "module": "A2",
                    "scenario": null
                },
                {
                    "value": "3,16E+00",
                    "module": "A3",
                    "scenario": null
                },
                {
                    "value": "0,00E+00",
                    "module": "A4",
                    "scenario": null
                },
                {
                    "value": "2,31E+00",
                    "module": "A5",
                    "scenario": null
                },
                {
                    "value": "0,00E+00",
                    "module": "B2",
                    "scenario": null
                },
                {
                    "value": "0,00E+00",
                    "module": "B3",
                    "scenario": null
                },
                {
                    "value": "0,00E+00",
                    "module": "B4",
                    "scenario": null
                },
                {
                    "value": "0,00E+00",
                    "module": "C1",
                    "scenario": null
                },
                {
                    "value": "0,00E+00",
                    "module": "C2",
                    "scenario": null
                },
                {
                    "value": "5,07E+01",
                    "module": "C3",
                    "scenario": null
                },
                {
                    "value": "0,00E+00",
                    "module": "C4",
                    "scenario": null
                },
                {
                    "value": "0,00E+00",
                    "module": "D",
                    "scenario": null
                },
                {
                    "value": "3,16E+00",
                    "module": "A1A3",
                    "scenario": null
                }
            ]
        }
    ]
}