{
    "product_name": "OLDROYD\u00ae Eco",
    "epd_id": "NEPD-5381-4690-EN",
    "compliance": [
        "EN 15804+A2",
        "ISO 14025",
        "ISO 21930"
    ],
    "producer_name": "Oldroyd AS",
    "environmental_impact": [
        {
            "parameter": "GWP-total",
            "values": [
                {
                    "value": "1,01E+00",
                    "module": "A1-A3",
                    "scenario": null
                },
                {
                    "value": "2,71E-02",
                    "module": "A4",
                    "scenario": null
                },
                {
                    "value": "1,34E-01",
                    "module": "A5",
                    "scenario": null
                },
                {
                    "value": "0,00E+00",
                    "module": "C1",
                    "scenario": null
                },
                {
                    "value": "7,68E-03",
                    "module": "C2",
                    "scenario": null
                },
                {
                    "value": "1,28E+00",
                    "module": "C3",
                    "scenario": null
                },
                {
                    "value": "4,82E-03",
                    "module": "C4",
                    "scenario": null
                },
                {
                    "value": "-1,73E-01",
                    "module": "D",
                    "scenario": null
                }
            ]
        },
        {
            "parameter": "GWP-fossil",
            "values": [
                {
                    "value": "1,08E+00",
                    "module": "A1-A3",
                    "scenario": null
                },
                {
                    "value": "2,71E-02",
                    "module": "A4",
                    "scenario": null
                },
                {
                    "value": "5,84E-02",
                    "module": "A5",
                    "scenario": null
                },
                {
                    "value": "0,00E+00",
                    "module": "C1",
                    "scenario": null
                },
                {
                    "value": "7,68E-03",
                    "module": "C2",
                    "scenario": null
                },
                {
                    "value": "1,28E+00",
                    "module": "C3",
                    "scenario": null
                },
                {
                    "value": "4,82E-03",
                    "module": "C4",
                    "scenario": null
                },
                {
                    "value": "-1,67E-01",
                    "module": "D",
                    "scenario": null
                }
            ]
        },
        {
            "parameter": "GWP-biogenic",
            "values": [
                {
                    "value": "-7,33E-02",
                    "module": "A1-A3",
                    "scenario": null
                },
                {
                    "value": "1,12E-05",
                    "module": "A4",
                    "scenario": null
                },
                {
                    "value": "7,52E-02",
                    "module": "A5",
                    "scenario": null
                },
                {
                    "value": "0,00E+00",
                    "module": "C1",
                    "scenario": null
                },
                {
                    "value": "3,18E-06",
                    "module": "C2",
                    "scenario": null
                },
                {
                    "value": "1,42E-05",
                    "module": "C3",
                    "scenario": null
                },
                {
                    "value": "2,99E-06",
                    "module": "C4",
                    "scenario": null
                },
                {
                    "value": "-3,46E-04",
                    "module": "D",
                    "scenario": null
                }
            ]
        },
        {
            "parameter": "GWP-luluc",
            "values": [
                {
                    "value": "4,18E-04",
                    "module": "A1-A3",
                    "scenario": null
                },
                {
                    "value": "9,65E-06",
                    "module": "A4",
                    "scenario": null
                },
                {
                    "value": "2,85E-05",
                    "module": "A5",
                    "scenario": null
                },
                {
                    "value": "0,00E+00",
                    "module": "C1",
                    "scenario": null
                },
                {
                    "value": "2,73E-06",
                    "module": "C2",
                    "scenario": null
                },
                {
                    "value": "1,77E-06",
                    "module": "C3",
                    "scenario": null
                },
                {
                    "value": "1,04E-06",
                    "module": "C4",
                    "scenario": null
                },
                {
                    "value": "-5,76E-03",
                    "module": "D",
                    "scenario": null
                }
            ]
        },
        {
            "parameter": "ODP",
            "values": [
                {
                    "value": "4,65E-08",
                    "module": "A1-A3",
                    "scenario": null
                },
                {
                    "value": "6,14E-09",
                    "module": "A4",
                    "scenario": null
                },
                {
                    "value": "2,97E-09",
                    "module": "A5",
                    "scenario": null
                },
                {
                    "value": "0,00E+00",
                    "module": "C1",
                    "scenario": null
                },
                {
                    "value": "1,74E-09",
                    "module": "C2",
                    "scenario": null
                },
                {
                    "value": "1,04E-09",
                    "module": "C3",
                    "scenario": null
                },
                {
                    "value": "9,20E-10",
                    "module": "C4",
                    "scenario": null
                },
                {
                    "value": "-1,22E-02",
                    "module": "D",
                    "scenario": null
                }
            ]
        },
        {
            "parameter": "AP",
            "values": [
                {
                    "value": "4,91E-03",
                    "module": "A1-A3",
                    "scenario": null
                },
                {
                    "value": "7,79E-05",
                    "module": "A4",
                    "scenario": null
                },
                {
                    "value": "2,73E-04",
                    "module": "A5",
                    "scenario": null
                },
                {
                    "value": "0,00E+00",
                    "module": "C1",
                    "scenario": null
                },
                {
                    "value": "2,21E-05",
                    "module": "C2",
                    "scenario": null
                },
                {
                    "value": "1,58E-04",
                    "module": "C3",
                    "scenario": null
                },
                {
                    "value": "2,40E-05",
                    "module": "C4",
                    "scenario": null
                },
                {
                    "value": "-1,38E-03",
                    "module": "D",
                    "scenario": null
                }
            ]
        },
        {
            "parameter": "POCP",
            "values": [
                {
                    "value": "4,11E-03",
                    "module": "A1-A3",
                    "scenario": null
                },
                {
                    "value": "6,60E-05",
                    "module": "A4",
                    "scenario": null
                },
                {
                    "value": "2,27E-04",
                    "module": "A5",
                    "scenario": null
                },
                {
                    "value": "0,00E+00",
                    "module": "C1",
                    "scenario": null
                },
                {
                    "value": "1,87E-05",
                    "module": "C2",
                    "scenario": null
                },
                {
                    "value": "1,96E-04",
                    "module": "C3",
                    "scenario": null
                },
                {
                    "value": "2,58E-05",
                    "module": "C4",
                    "scenario": null
                },
                {
                    "value": "-1,34E-03",
                    "module": "D",
                    "scenario": null
                }
            ]
        },
        {
            "parameter": "ADPE",
            "values": [
                {
                    "value": "1,15E-05",
                    "module": "A1-A3",
                    "scenario": null
                },
                {
                    "value": "7,49E-07",
                    "module": "A4",
                    "scenario": null
                },
                {
                    "value": "7,58E-07",
                    "module": "A5",
                    "scenario": null
                },
                {
                    "value": "0,00E+00",
                    "module": "C1",
                    "scenario": null
                },
                {
                    "value": "2,12E-07",
                    "module": "C2",
                    "scenario": null
                },
                {
                    "value": "5,10E-08",
                    "module": "C3",
                    "scenario": null
                },
                {
                    "value": "5,03E-08",
                    "module": "C4",
                    "scenario": null
                },
                {
                    "value": "-1,66E-06",
                    "module": "D",
                    "scenario": null
                }
            ]
        },
        {
            "parameter": "ADPF",
            "values": [
                {
                    "value": "3,61E+01",
                    "module": "A1-A3",
                    "scenario": null
                },
                {
                    "value": "4,10E-01",
                    "module": "A4",
                    "scenario": null
                },
                {
                    "value": "1,86E+00",
                    "module": "A5",
                    "scenario": null
                },
                {
                    "value": "0,00E+00",
                    "module": "C1",
                    "scenario": null
                },
                {
                    "value": "1,16E-01",
                    "module": "C2",
                    "scenario": null
                },
                {
                    "value": "8,74E-02",
                    "module": "C3",
                    "scenario": null
                },
                {
                    "value": "7,13E-02",
                    "module": "C4",
                    "scenario": null
                },
                {
                    "value": "-2,39E+00",
                    "module": "D",
                    "scenario": null
                }
            ]
        },
        {
            "parameter": "WDP",
            "values": [
                {
                    "value": "9,14E+01",
                    "module": "A1-A3",
                    "scenario": null
                },
                {
                    "value": "3,96E-01",
                    "module": "A4",
                    "scenario": null
                },
                {
                    "value": "8,55E+00",
                    "module": "A5",
                    "scenario": null
                },
                {
                    "value": "0,00E+00",
                    "module": "C1",
                    "scenario": null
                },
                {
                    "value": "1,12E-01",
                    "module": "C2",
                    "scenario": null
                },
                {
                    "value": "2,07E-01",
                    "module": "C3",
                    "scenario": null
                },
                {
                    "value": "3,57E-01",
                    "module": "C4",
                    "scenario": null
                },
                {
                    "value": "-2,98E+01",
                    "module": "D",
                    "scenario": null
                }
            ]
        },
        {
            "parameter": "EP-freshwater",
            "values": [
                {
                    "value": "1,88E-05",
                    "module": "A1-A3",
                    "scenario": null
                },
                {
                    "value": "2,17E-07",
                    "module": "A4",
                    "scenario": null
                },
                {
                    "value": "1,09E-06",
                    "module": "A5",
                    "scenario": null
                },
                {
                    "value": "0,00E+00",
                    "module": "C1",
                    "scenario": null
                },
                {
                    "value": "6,13E-08",
                    "module": "C2",
                    "scenario": null
                },
                {
                    "value": "1,15E-07",
                    "module": "C3",
                    "scenario": null
                },
                {
                    "value": "5,81E-08",
                    "module": "C4",
                    "scenario": null
                },
                {
                    "value": "-1,49E-05",
                    "module": "D",
                    "scenario": null
                }
            ]
        },
        {
            "parameter": "EP-marine",
            "values": [
                {
                    "value": "8,86E-04",
                    "module": "A1-A3",
                    "scenario": null
                },
                {
                    "value": "1,54E-05",
                    "module": "A4",
                    "scenario": null
                },
                {
                    "value": "5,14E-05",
                    "module": "A5",
                    "scenario": null
                },
                {
                    "value": "0,00E+00",
                    "module": "C1",
                    "scenario": null
                },
                {
                    "value": "4,37E-06",
                    "module": "C2",
                    "scenario": null
                },
                {
                    "value": "7,53E-05",
                    "module": "C3",
                    "scenario": null
                },
                {
                    "value": "8,13E-06",
                    "module": "C4",
                    "scenario": null
                },
                {
                    "value": "-4,51E-04",
                    "module": "D",
                    "scenario": null
                }
            ]
        },
        {
            "parameter": "EP-terrestrial",
            "values": [
                {
                    "value": "9,93E-03",
                    "module": "A1-A3",
                    "scenario": null
                },
                {
                    "value": "1,72E-04",
                    "module": "A4",
                    "scenario": null
                },
                {
                    "value": "5,76E-04",
                    "module": "A5",
                    "scenario": null
                },
                {
                    "value": "0,00E+00",
                    "module": "C1",
                    "scenario": null
                },
                {
                    "value": "4,88E-05",
                    "module": "C2",
                    "scenario": null
                },
                {
                    "value": "8,14E-04",
                    "module": "C3",
                    "scenario": null
                },
                {
                    "value": "9,08E-05",
                    "module": "C4",
                    "scenario": null
                },
                {
                    "value": "-4,87E-03",
                    "module": "D",
                    "scenario": null
                }
            ]
        },
        {
            "parameter": "GWP-IOBC",
            "values": [
                {
                    "value": "1,04E+00",
                    "module": "A1-A3",
                    "scenario": null
                },
                {
                    "value": "2,71E-02",
                    "module": "A4",
                    "scenario": null
                },
                {
                    "value": "5,48E-02",
                    "module": "A5",
                    "scenario": null
                },
                {
                    "value": "0,00E+00",
                    "module": "C1",
                    "scenario": null
                },
                {
                    "value": "7,68E-03",
                    "module": "C2",
                    "scenario": null
                },
                {
                    "value": "0,00E+00",
                    "module": "C3",
                    "scenario": null
                },
                {
                    "value": "0,00E+00",
                    "module": "C4",
                    "scenario": null
                },
                {
                    "value": "-1,71E-01",
                    "module": "D",
                    "scenario": null
                }
            ]
        }
    ],
    "additional_environmental_impact": [
        {
            "parameter": "PM",
            "values": [
                {
                    "value": "3,48E-08",
                    "module": "A1-A3",
                    "scenario": null
                },
                {
                    "value": "1,66E-09",
                    "module": "A4",
                    "scenario": null
                },
                {
                    "value": "2,05E-09",
                    "module": "A5",
                    "scenario": null
                },
                {
                    "value": "0,00E+00",
                    "module": "C1",
                    "scenario": null
                },
                {
                    "value": "4,70E-10",
                    "module": "C2",
                    "scenario": null
                },
                {
                    "value": "7,66E-10",
                    "module": "C3",
                    "scenario": null
                },
                {
                    "value": "3,81E-10",
                    "module": "C4",
                    "scenario": null
                },
                {
                    "value": "-8,35E-08",
                    "module": "D",
                    "scenario": null
                }
            ]
        },
        {
            "parameter": "ETP-fw",
            "values": [
                {
                    "value": "7,66E+00",
                    "module": "A1-A3",
                    "scenario": null
                },
                {
                    "value": "3,04E-01",
                    "module": "A4",
                    "scenario": null
                },
                {
                    "value": "5,20E-01",
                    "module": "A5",
                    "scenario": null
                },
                {
                    "value": "0,00E+00",
                    "module": "C1",
                    "scenario": null
                },
                {
                    "value": "8,61E-02",
                    "module": "C2",
                    "scenario": null
                },
                {
                    "value": "2,63E-01",
                    "module": "C3",
                    "scenario": null
                },
                {
                    "value": "7,42E-02",
                    "module": "C4",
                    "scenario": null
                },
                {
                    "value": "-1,30E+01",
                    "module": "D",
                    "scenario": null
                }
            ]
        },
        {
            "parameter": "HTP-c",
            "values": [
                {
                    "value": "3,60E-10",
                    "module": "A1-A3",
                    "scenario": null
                },
                {
                    "value": "0,00E+00",
                    "module": "A4",
                    "scenario": null
                },
                {
                    "value": "2,50E-11",
                    "module": "A5",
                    "scenario": null
                },
                {
                    "value": "0,00E+00",
                    "module": "C1",
                    "scenario": null
                },
                {
                    "value": "0,00E+00",
                    "module": "C2",
                    "scenario": null
                },
                {
                    "value": "3,00E-11",
                    "module": "C3",
                    "scenario": null
                },
                {
                    "value": "3,00E-12",
                    "module": "C4",
                    "scenario": null
                },
                {
                    "value": "-2,38E-10",
                    "module": "D",
                    "scenario": null
                }
            ]
        },
        {
            "parameter": "HTP-nc",
            "values": [
                {
                    "value": "8,15E-09",
                    "module": "A1-A3",
                    "scenario": null
                },
                {
                    "value": "3,32E-10",
                    "module": "A4",
                    "scenario": null
                },
                {
                    "value": "6,39E-10",
                    "module": "A5",
                    "scenario": null
                },
                {
                    "value": "0,00E+00",
                    "module": "C1",
                    "scenario": null
                },
                {
                    "value": "9,40E-11",
                    "module": "C2",
                    "scenario": null
                },
                {
                    "value": "1,19E-09",
                    "module": "C3",
                    "scenario": null
                },
                {
                    "value": "1,13E-10",
                    "module": "C4",
                    "scenario": null
                },
                {
                    "value": "-1,25E-08",
                    "module": "D",
                    "scenario": null
                }
            ]
        },
        {
            "parameter": "SQP",
            "values": [
                {
                    "value": "3,50E+00",
                    "module": "A1-A3",
                    "scenario": null
                },
                {
                    "value": "2,87E-01",
                    "module": "A4",
                    "scenario": null
                },
                {
                    "value": "2,10E-01",
                    "module": "A5",
                    "scenario": null
                },
                {
                    "value": "0,00E+00",
                    "module": "C1",
                    "scenario": null
                },
                {
                    "value": "8,12E-02",
                    "module": "C2",
                    "scenario": null
                },
                {
                    "value": "1,13E-02",
                    "module": "C3",
                    "scenario": null
                },
                {
                    "value": "1,66E-01",
                    "module": "C4",
                    "scenario": null
                },
                {
                    "value": "-1,60E+01",
                    "module": "D",
                    "scenario": null
                }
            ]
        },
        {
            "parameter": "IRP",
            "values": [
                {
                    "value": "3,39E-02",
                    "module": "A1-A3",
                    "scenario": null
                },
                {
                    "value": "1,79E-03",
                    "module": "A4",
                    "scenario": null
                },
                {
                    "value": "2,25E-03",
                    "module": "A5",
                    "scenario": null
                },
                {
                    "value": "0,00E+00",
                    "module": "C1",
                    "scenario": null
                },
                {
                    "value": "5,07E-04",
                    "module": "C2",
                    "scenario": null
                },
                {
                    "value": "1,59E-04",
                    "module": "C3",
                    "scenario": null
                },
                {
                    "value": "3,05E-04",
                    "module": "C4",
                    "scenario": null
                },
                {
                    "value": "-1,53E-02",
                    "module": "D",
                    "scenario": null
                }
            ]
        }
    ],
    "resource_use": [
        {
            "parameter": "PERE",
            "values": [
                {
                    "value": "4,14E+00",
                    "module": "A1-A3",
                    "scenario": null
                },
                {
                    "value": "5,87E-03",
                    "module": "A4",
                    "scenario": null
                },
                {
                    "value": "4,99E-01",
                    "module": "A5",
                    "scenario": null
                },
                {
                    "value": "0,00E+00",
                    "module": "C1",
                    "scenario": null
                },
                {
                    "value": "1,66E-03",
                    "module": "C2",
                    "scenario": null
                },
                {
                    "value": "2,82E-03",
                    "module": "C3",
                    "scenario": null
                },
                {
                    "value": "2,34E-03",
                    "module": "C4",
                    "scenario": null
                },
                {
                    "value": "-1,48E+01",
                    "module": "D",
                    "scenario": null
                }
            ]
        },
        {
            "parameter": "PERM",
            "values": [
                {
                    "value": "7,22E-01",
                    "module": "A1-A3",
                    "scenario": null
                },
                {
                    "value": "0,00E+00",
                    "module": "A4",
                    "scenario": null
                },
                {
                    "value": "-6,86E-01",
                    "module": "A5",
                    "scenario": null
                },
                {
                    "value": "0,00E+00",
                    "module": "C1",
                    "scenario": null
                },
                {
                    "value": "0,00E+00",
                    "module": "C2",
                    "scenario": null
                },
                {
                    "value": "0,00E+00",
                    "module": "C3",
                    "scenario": null
                },
                {
                    "value": "0,00E+00",
                    "module": "C4",
                    "scenario": null
                },
                {
                    "value": "0,00E+00",
                    "module": "D",
                    "scenario": null
                }
            ]
        },
        {
            "parameter": "PERT",
            "values": [
                {
                    "value": "4,86E+00",
                    "module": "A1-A3",
                    "scenario": null
                },
                {
                    "value": "5,87E-03",
                    "module": "A4",
                    "scenario": null
                },
                {
                    "value": "-1,86E-01",
                    "module": "A5",
                    "scenario": null
                },
                {
                    "value": "0,00E+00",
                    "module": "C1",
                    "scenario": null
                },
                {
                    "value": "1,66E-03",
                    "module": "C2",
                    "scenario": null
                },
                {
                    "value": "2,82E-03",
                    "module": "C3",
                    "scenario": null
                },
                {
                    "value": "2,34E-03",
                    "module": "C4",
                    "scenario": null
                },
                {
                    "value": "-1,48E+01",
                    "module": "D",
                    "scenario": null
                }
            ]
        },
        {
            "parameter": "PENRE",
            "values": [
                {
                    "value": "1,65E+01",
                    "module": "A1-A3",
                    "scenario": null
                },
                {
                    "value": "4,10E-01",
                    "module": "A4",
                    "scenario": null
                },
                {
                    "value": "8,86E-01",
                    "module": "A5",
                    "scenario": null
                },
                {
                    "value": "0,00E+00",
                    "module": "C1",
                    "scenario": null
                },
                {
                    "value": "1,16E-01",
                    "module": "C2",
                    "scenario": null
                },
                {
                    "value": "8,74E-02",
                    "module": "C3",
                    "scenario": null
                },
                {
                    "value": "7,13E-02",
                    "module": "C4",
                    "scenario": null
                },
                {
                    "value": "-2,39E+00",
                    "module": "D",
                    "scenario": null
                }
            ]
        },
        {
            "parameter": "PENRM",
            "values": [
                {
                    "value": "2,08E+01",
                    "module": "A1-A3",
                    "scenario": null
                },
                {
                    "value": "0,00E+00",
                    "module": "A4",
                    "scenario": null
                },
                {
                    "value": "1,05E+00",
                    "module": "A5",
                    "scenario": null
                },
                {
                    "value": "0,00E+00",
                    "module": "C1",
                    "scenario": null
                },
                {
                    "value": "0,00E+00",
                    "module": "C2",
                    "scenario": null
                },
                {
                    "value": "-2,07E+01",
                    "module": "C3",
                    "scenario": null
                },
                {
                    "value": "0,00E+00",
                    "module": "C4",
                    "scenario": null
                },
                {
                    "value": "0,00E+00",
                    "module": "D",
                    "scenario": null
                }
            ]
        },
        {
            "parameter": "PENRT",
            "values": [
                {
                    "value": "3,73E+01",
                    "module": "A1-A3",
                    "scenario": null
                },
                {
                    "value": "4,10E-01",
                    "module": "A4",
                    "scenario": null
                },
                {
                    "value": "1,94E+00",
                    "module": "A5",
                    "scenario": null
                },
                {
                    "value": "0,00E+00",
                    "module": "C1",
                    "scenario": null
                },
                {
                    "value": "1,16E-01",
                    "module": "C2",
                    "scenario": null
                },
                {
                    "value": "-2,06E+01",
                    "module": "C3",
                    "scenario": null
                },
                {
                    "value": "7,13E-02",
                    "module": "C4",
                    "scenario": null
                },
                {
                    "value": "-1,27E+01",
                    "module": "D",
                    "scenario": null
                }
            ]
        },
        {
            "parameter": "SM",
            "values": [
                {
                    "value": "2,49E-03",
                    "module": "A1-A3",
                    "scenario": null
                },
                {
                    "value": "0,00E+00",
                    "module": "A4",
                    "scenario": null
                },
                {
                    "value": "1,24E-04",
                    "module": "A5",
                    "scenario": null
                },
                {
                    "value": "0,00E+00",
                    "module": "C1",
                    "scenario": null
                },
                {
                    "value": "0,00E+00",
                    "module": "C2",
                    "scenario": null
                },
                {
                    "value": "0,00E+00",
                    "module": "C3",
                    "scenario": null
                },
                {
                    "value": "0,00E+00",
                    "module": "C4",
                    "scenario": null
                },
                {
                    "value": "0,00E+00",
                    "module": "D",
                    "scenario": null
                }
            ]
        },
        {
            "parameter": "RSF",
            "values": [
                {
                    "value": "3,75E-02",
                    "module": "A1-A3",
                    "scenario": null
                },
                {
                    "value": "2,10E-04",
                    "module": "A4",
                    "scenario": null
                },
                {
                    "value": "2,12E-03",
                    "module": "A5",
                    "scenario": null
                },
                {
                    "value": "0,00E+00",
                    "module": "C1",
                    "scenario": null
                },
                {
                    "value": "5,95E-05",
                    "module": "C2",
                    "scenario": null
                },
                {
                    "value": "8,41E-05",
                    "module": "C3",
                    "scenario": null
                },
                {
                    "value": "5,97E-05",
                    "module": "C4",
                    "scenario": null
                },
                {
                    "value": "-2,59E-03",
                    "module": "D",
                    "scenario": null
                }
            ]
        },
        {
            "parameter": "NRSF",
            "values": [
                {
                    "value": "1,30E-02",
                    "module": "A1-A3",
                    "scenario": null
                },
                {
                    "value": "7,50E-04",
                    "module": "A4",
                    "scenario": null
                },
                {
                    "value": "1,37E-03",
                    "module": "A5",
                    "scenario": null
                },
                {
                    "value": "0,00E+00",
                    "module": "C1",
                    "scenario": null
                },
                {
                    "value": "2,13E-04",
                    "module": "C2",
                    "scenario": null
                },
                {
                    "value": "0,00E+00",
                    "module": "C3",
                    "scenario": null
                },
                {
                    "value": "4,20E-03",
                    "module": "C4",
                    "scenario": null
                },
                {
                    "value": "-8,76E-01",
                    "module": "D",
                    "scenario": null
                }
            ]
        },
        {
            "parameter": "FW",
            "values": [
                {
                    "value": "4,38E-02",
                    "module": "A1-A3",
                    "scenario": null
                },
                {
                    "value": "4,38E-05",
                    "module": "A4",
                    "scenario": null
                },
                {
                    "value": "4,39E-03",
                    "module": "A5",
                    "scenario": null
                },
                {
                    "value": "0,00E+00",
                    "module": "C1",
                    "scenario": null
                },
                {
                    "value": "1,24E-05",
                    "module": "C2",
                    "scenario": null
                },
                {
                    "value": "2,54E-04",
                    "module": "C3",
                    "scenario": null
                },
                {
                    "value": "6,47E-05",
                    "module": "C4",
                    "scenario": null
                },
                {
                    "value": "-1,78E-02",
                    "module": "D",
                    "scenario": null
                }
            ]
        }
    ],
    "end_of_life_waste": [
        {
            "parameter": "HWD",
            "values": [
                {
                    "value": "1,59E-03",
                    "module": "A1-A3",
                    "scenario": null
                },
                {
                    "value": "2,11E-05",
                    "module": "A4",
                    "scenario": null
                },
                {
                    "value": "6,32E-04",
                    "module": "A5",
                    "scenario": null
                },
                {
                    "value": "0,00E+00",
                    "module": "C1",
                    "scenario": null
                },
                {
                    "value": "5,99E-06",
                    "module": "C2",
                    "scenario": null
                },
                {
                    "value": "0,00E+00",
                    "module": "C3",
                    "scenario": null
                },
                {
                    "value": "2,25E-01",
                    "module": "C4",
                    "scenario": null
                },
                {
                    "value": "-1,12E-04",
                    "module": "D",
                    "scenario": null
                }
            ]
        },
        {
            "parameter": "NHWD",
            "values": [
                {
                    "value": "7,18E-02",
                    "module": "A1-A3",
                    "scenario": null
                },
                {
                    "value": "1,99E-02",
                    "module": "A4",
                    "scenario": null
                },
                {
                    "value": "7,75E-03",
                    "module": "A5",
                    "scenario": null
                },
                {
                    "value": "0,00E+00",
                    "module": "C1",
                    "scenario": null
                },
                {
                    "value": "5,65E-03",
                    "module": "C2",
                    "scenario": null
                },
                {
                    "value": "0,00E+00",
                    "module": "C3",
                    "scenario": null
                },
                {
                    "value": "2,50E-02",
                    "module": "C4",
                    "scenario": null
                },
                {
                    "value": "-5,65E-02",
                    "module": "D",
                    "scenario": null
                }
            ]
        },
        {
            "parameter": "RWD",
            "values": [
                {
                    "value": "3,17E-05",
                    "module": "A1-A3",
                    "scenario": null
                },
                {
                    "value": "2,79E-06",
                    "module": "A4",
                    "scenario": null
                },
                {
                    "value": "2,02E-06",
                    "module": "A5",
                    "scenario": null
                },
                {
                    "value": "0,00E+00",
                    "module": "C1",
                    "scenario": null
                },
                {
                    "value": "7,91E-07",
                    "module": "C2",
                    "scenario": null
                },
                {
                    "value": "0,00E+00",
                    "module": "C3",
                    "scenario": null
                },
                {
                    "value": "4,36E-07",
                    "module": "C4",
                    "scenario": null
                },
                {
                    "value": "-1,25E-05",
                    "module": "D",
                    "scenario": null
                }
            ]
        }
    ],
    "end_of_life_flow": [
        {
            "parameter": "CRU",
            "values": [
                {
                    "value": "0,00E+00",
                    "module": "A1-A3",
                    "scenario": null
                },
                {
                    "value": "0,00E+00",
                    "module": "A4",
                    "scenario": null
                },
                {
                    "value": "0,00E+00",
                    "module": "A5",
                    "scenario": null
                },
                {
                    "value": "0,00E+00",
                    "module": "C1",
                    "scenario": null
                },
                {
                    "value": "0,00E+00",
                    "module": "C2",
                    "scenario": null
                },
                {
                    "value": "0,00E+00",
                    "module": "C3",
                    "scenario": null
                },
                {
                    "value": "0,00E+00",
                    "module": "C4",
                    "scenario": null
                },
                {
                    "value": "0,00E+00",
                    "module": "D",
                    "scenario": null
                }
            ]
        },
        {
            "parameter": "MFR",
            "values": [
                {
                    "value": "9,71E-03",
                    "module": "A1-A3",
                    "scenario": null
                },
                {
                    "value": "0,00E+00",
                    "module": "A4",
                    "scenario": null
                },
                {
                    "value": "8,26E-04",
                    "module": "A5",
                    "scenario": null
                },
                {
                    "value": "0,00E+00",
                    "module": "C1",
                    "scenario": null
                },
                {
                    "value": "0,00E+00",
                    "module": "C2",
                    "scenario": null
                },
                {
                    "value": "0,00E+00",
                    "module": "C3",
                    "scenario": null
                },
                {
                    "value": "1,84E-05",
                    "module": "C4",
                    "scenario": null
                },
                {
                    "value": "0,00E+00",
                    "module": "D",
                    "scenario": null
                }
            ]
        },
        {
            "parameter": "MER",
            "values": [
                {
                    "value": "1,00E-03",
                    "module": "A1-A3",
                    "scenario": null
                },
                {
                    "value": "0,00E+00",
                    "module": "A4",
                    "scenario": null
                },
                {
                    "value": "5,03E-05",
                    "module": "A5",
                    "scenario": null
                },
                {
                    "value": "0,00E+00",
                    "module": "C1",
                    "scenario": null
                },
                {
                    "value": "0,00E+00",
                    "module": "C2",
                    "scenario": null
                },
                {
                    "value": "5,00E-01",
                    "module": "C3",
                    "scenario": null
                },
                {
                    "value": "6,25E-07",
                    "module": "C4",
                    "scenario": null
                },
                {
                    "value": "0,00E+00",
                    "module": "D",
                    "scenario": null
                }
            ]
        },
        {
            "parameter": "EEE",
            "values": [
                {
                    "value": "7,05E-03",
                    "module": "A1-A3",
                    "scenario": null
                },
                {
                    "value": "0,00E+00",
                    "module": "A4",
                    "scenario": null
                },
                {
                    "value": "3,65E-02",
                    "module": "A5",
                    "scenario": null
                },
                {
                    "value": "0,00E+00",
                    "module": "C1",
                    "scenario": null
                },
                {
                    "value": "0,00E+00",
                    "module": "C2",
                    "scenario": null
                },
                {
                    "value": "8,22E-01",
                    "module": "C3",
                    "scenario": null
                },
                {
                    "value": "3,92E-06",
                    "module": "C4",
                    "scenario": null
                },
                {
                    "value": "0,00E+00",
                    "module": "D",
                    "scenario": null
                }
            ]
        },
        {
            "parameter": "EET",
            "values": [
                {
                    "value": "1,07E-01",
                    "module": "A1-A3",
                    "scenario": null
                },
                {
                    "value": "0,00E+00",
                    "module": "A4",
                    "scenario": null
                },
                {
                    "value": "5,52E-01",
                    "module": "A5",
                    "scenario": null
                },
                {
                    "value": "0,00E+00",
                    "module": "C1",
                    "scenario": null
                },
                {
                    "value": "0,00E+00",
                    "module": "C2",
                    "scenario": null
                },
                {
                    "value": "1,24E+01",
                    "module": "C3",
                    "scenario": null
                },
                {
                    "value": "5,92E-05",
                    "module": "C4",
                    "scenario": null
                },
                {
                    "value": "0,00E+00",
                    "module": "D",
                    "scenario": null
                }
            ]
        }
    ]
}