{
    "product_name": "FLEXR\u00d6R 20/FQ Pure 7G1,5mm\u00b2 5T",
    "epd_id": "NEPD-6752-6073",
    "compliance": [
        "EN 15804+A2",
        "ISO 14025",
        "ISO 21930"
    ],
    "producer_name": "Prysmian Group Sverige AB",
    "environmental_impact": [
        {
            "parameter": "GWP-total",
            "values": [
                {
                    "value": "5,88E-01",
                    "module": "A1",
                    "scenario": null
                },
                {
                    "value": "3,71E-03",
                    "module": "A2",
                    "scenario": null
                },
                {
                    "value": "5,07E-02",
                    "module": "A3",
                    "scenario": null
                },
                {
                    "value": "2,92E-02",
                    "module": "A4",
                    "scenario": null
                },
                {
                    "value": "1,65E-02",
                    "module": "A5",
                    "scenario": null
                },
                {
                    "value": "2,44E-01",
                    "module": "B6",
                    "scenario": null
                },
                {
                    "value": "0,00E+00",
                    "module": "C1",
                    "scenario": null
                },
                {
                    "value": "1,07E-02",
                    "module": "C2",
                    "scenario": null
                },
                {
                    "value": "1,37E-01",
                    "module": "C3",
                    "scenario": null
                },
                {
                    "value": "6,92E-03",
                    "module": "C4",
                    "scenario": null
                },
                {
                    "value": "-8,59E-02",
                    "module": "D",
                    "scenario": null
                },
                {
                    "value": "6,43E-01",
                    "module": "A1A3",
                    "scenario": null
                }
            ]
        },
        {
            "parameter": "GWP-fossil",
            "values": [
                {
                    "value": "5,84E-01",
                    "module": "A1",
                    "scenario": null
                },
                {
                    "value": "3,71E-03",
                    "module": "A2",
                    "scenario": null
                },
                {
                    "value": "4,90E-02",
                    "module": "A3",
                    "scenario": null
                },
                {
                    "value": "2,92E-02",
                    "module": "A4",
                    "scenario": null
                },
                {
                    "value": "1,64E-02",
                    "module": "A5",
                    "scenario": null
                },
                {
                    "value": "2,25E-01",
                    "module": "B6",
                    "scenario": null
                },
                {
                    "value": "0,00E+00",
                    "module": "C1",
                    "scenario": null
                },
                {
                    "value": "1,07E-02",
                    "module": "C2",
                    "scenario": null
                },
                {
                    "value": "1,37E-01",
                    "module": "C3",
                    "scenario": null
                },
                {
                    "value": "6,92E-03",
                    "module": "C4",
                    "scenario": null
                },
                {
                    "value": "-8,52E-02",
                    "module": "D",
                    "scenario": null
                },
                {
                    "value": "6,37E-01",
                    "module": "A1A3",
                    "scenario": null
                }
            ]
        },
        {
            "parameter": "GWP-biogenic",
            "values": [
                {
                    "value": "3,61E-03",
                    "module": "A1",
                    "scenario": null
                },
                {
                    "value": "1,52E-06",
                    "module": "A2",
                    "scenario": null
                },
                {
                    "value": "1,54E-03",
                    "module": "A3",
                    "scenario": null
                },
                {
                    "value": "1,20E-05",
                    "module": "A4",
                    "scenario": null
                },
                {
                    "value": "1,03E-04",
                    "module": "A5",
                    "scenario": null
                },
                {
                    "value": "4,57E-03",
                    "module": "B6",
                    "scenario": null
                },
                {
                    "value": "0,00E+00",
                    "module": "C1",
                    "scenario": null
                },
                {
                    "value": "4,37E-06",
                    "module": "C2",
                    "scenario": null
                },
                {
                    "value": "2,04E-06",
                    "module": "C3",
                    "scenario": null
                },
                {
                    "value": "5,91E-07",
                    "module": "C4",
                    "scenario": null
                },
                {
                    "value": "-3,73E-04",
                    "module": "D",
                    "scenario": null
                },
                {
                    "value": "5,15E-03",
                    "module": "A1A3",
                    "scenario": null
                }
            ]
        },
        {
            "parameter": "GWP-luluc",
            "values": [
                {
                    "value": "5,98E-04",
                    "module": "A1",
                    "scenario": null
                },
                {
                    "value": "1,09E-06",
                    "module": "A2",
                    "scenario": null
                },
                {
                    "value": "8,05E-05",
                    "module": "A3",
                    "scenario": null
                },
                {
                    "value": "8,53E-06",
                    "module": "A4",
                    "scenario": null
                },
                {
                    "value": "1,39E-05",
                    "module": "A5",
                    "scenario": null
                },
                {
                    "value": "1,46E-02",
                    "module": "B6",
                    "scenario": null
                },
                {
                    "value": "0,00E+00",
                    "module": "C1",
                    "scenario": null
                },
                {
                    "value": "3,74E-06",
                    "module": "C2",
                    "scenario": null
                },
                {
                    "value": "3,61E-07",
                    "module": "C3",
                    "scenario": null
                },
                {
                    "value": "3,31E-07",
                    "module": "C4",
                    "scenario": null
                },
                {
                    "value": "-3,27E-04",
                    "module": "D",
                    "scenario": null
                },
                {
                    "value": "6,80E-04",
                    "module": "A1A3",
                    "scenario": null
                }
            ]
        },
        {
            "parameter": "ODP",
            "values": [
                {
                    "value": "3,31E-08",
                    "module": "A1",
                    "scenario": null
                },
                {
                    "value": "8,55E-10",
                    "module": "A2",
                    "scenario": null
                },
                {
                    "value": "4,21E-09",
                    "module": "A3",
                    "scenario": null
                },
                {
                    "value": "6,75E-09",
                    "module": "A4",
                    "scenario": null
                },
                {
                    "value": "9,58E-10",
                    "module": "A5",
                    "scenario": null
                },
                {
                    "value": "1,10E-07",
                    "module": "B6",
                    "scenario": null
                },
                {
                    "value": "0,00E+00",
                    "module": "C1",
                    "scenario": null
                },
                {
                    "value": "2,44E-09",
                    "module": "C2",
                    "scenario": null
                },
                {
                    "value": "2,01E-10",
                    "module": "C3",
                    "scenario": null
                },
                {
                    "value": "3,22E-10",
                    "module": "C4",
                    "scenario": null
                },
                {
                    "value": "-5,63E-04",
                    "module": "D",
                    "scenario": null
                },
                {
                    "value": "3,82E-08",
                    "module": "A1A3",
                    "scenario": null
                }
            ]
        },
        {
            "parameter": "AP",
            "values": [
                {
                    "value": "3,33E-02",
                    "module": "A1",
                    "scenario": null
                },
                {
                    "value": "1,56E-05",
                    "module": "A2",
                    "scenario": null
                },
                {
                    "value": "2,11E-04",
                    "module": "A3",
                    "scenario": null
                },
                {
                    "value": "1,23E-04",
                    "module": "A4",
                    "scenario": null
                },
                {
                    "value": "6,74E-04",
                    "module": "A5",
                    "scenario": null
                },
                {
                    "value": "1,46E-03",
                    "module": "B6",
                    "scenario": null
                },
                {
                    "value": "0,00E+00",
                    "module": "C1",
                    "scenario": null
                },
                {
                    "value": "4,38E-05",
                    "module": "C2",
                    "scenario": null
                },
                {
                    "value": "2,35E-05",
                    "module": "C3",
                    "scenario": null
                },
                {
                    "value": "8,46E-06",
                    "module": "C4",
                    "scenario": null
                },
                {
                    "value": "-8,77E-03",
                    "module": "D",
                    "scenario": null
                },
                {
                    "value": "3,35E-02",
                    "module": "A1A3",
                    "scenario": null
                }
            ]
        },
        {
            "parameter": "POCP",
            "values": [
                {
                    "value": "6,20E-03",
                    "module": "A1",
                    "scenario": null
                },
                {
                    "value": "1,66E-05",
                    "module": "A2",
                    "scenario": null
                },
                {
                    "value": "9,21E-05",
                    "module": "A3",
                    "scenario": null
                },
                {
                    "value": "1,31E-04",
                    "module": "A4",
                    "scenario": null
                },
                {
                    "value": "1,30E-04",
                    "module": "A5",
                    "scenario": null
                },
                {
                    "value": "7,47E-04",
                    "module": "B6",
                    "scenario": null
                },
                {
                    "value": "0,00E+00",
                    "module": "C1",
                    "scenario": null
                },
                {
                    "value": "4,40E-05",
                    "module": "C2",
                    "scenario": null
                },
                {
                    "value": "2,84E-05",
                    "module": "C3",
                    "scenario": null
                },
                {
                    "value": "1,10E-05",
                    "module": "C4",
                    "scenario": null
                },
                {
                    "value": "-1,63E-03",
                    "module": "D",
                    "scenario": null
                },
                {
                    "value": "6,31E-03",
                    "module": "A1A3",
                    "scenario": null
                }
            ]
        },
        {
            "parameter": "ADPE",
            "values": [
                {
                    "value": "9,75E-05",
                    "module": "A1",
                    "scenario": null
                },
                {
                    "value": "6,41E-08",
                    "module": "A2",
                    "scenario": null
                },
                {
                    "value": "2,63E-07",
                    "module": "A3",
                    "scenario": null
                },
                {
                    "value": "4,99E-07",
                    "module": "A4",
                    "scenario": null
                },
                {
                    "value": "1,97E-06",
                    "module": "A5",
                    "scenario": null
                },
                {
                    "value": "8,99E-06",
                    "module": "B6",
                    "scenario": null
                },
                {
                    "value": "0,00E+00",
                    "module": "C1",
                    "scenario": null
                },
                {
                    "value": "2,90E-07",
                    "module": "C2",
                    "scenario": null
                },
                {
                    "value": "9,93E-09",
                    "module": "C3",
                    "scenario": null
                },
                {
                    "value": "8,38E-09",
                    "module": "C4",
                    "scenario": null
                },
                {
                    "value": "-4,86E-05",
                    "module": "D",
                    "scenario": null
                },
                {
                    "value": "9,78E-05",
                    "module": "A1A3",
                    "scenario": null
                }
            ]
        },
        {
            "parameter": "ADPF",
            "values": [
                {
                    "value": "1,11E+01",
                    "module": "A1",
                    "scenario": null
                },
                {
                    "value": "5,76E-02",
                    "module": "A2",
                    "scenario": null
                },
                {
                    "value": "8,47E-01",
                    "module": "A3",
                    "scenario": null
                },
                {
                    "value": "4,54E-01",
                    "module": "A4",
                    "scenario": null
                },
                {
                    "value": "2,53E-01",
                    "module": "A5",
                    "scenario": null
                },
                {
                    "value": "2,63E+01",
                    "module": "B6",
                    "scenario": null
                },
                {
                    "value": "0,00E+00",
                    "module": "C1",
                    "scenario": null
                },
                {
                    "value": "1,62E-01",
                    "module": "C2",
                    "scenario": null
                },
                {
                    "value": "1,40E-02",
                    "module": "C3",
                    "scenario": null
                },
                {
                    "value": "2,51E-02",
                    "module": "C4",
                    "scenario": null
                },
                {
                    "value": "-1,52E+00",
                    "module": "D",
                    "scenario": null
                },
                {
                    "value": "1,20E+01",
                    "module": "A1A3",
                    "scenario": null
                }
            ]
        },
        {
            "parameter": "WDP",
            "values": [
                {
                    "value": "1,91E+01",
                    "module": "A1",
                    "scenario": null
                },
                {
                    "value": "4,44E-02",
                    "module": "A2",
                    "scenario": null
                },
                {
                    "value": "1,06E+01",
                    "module": "A3",
                    "scenario": null
                },
                {
                    "value": "3,48E-01",
                    "module": "A4",
                    "scenario": null
                },
                {
                    "value": "6,15E-01",
                    "module": "A5",
                    "scenario": null
                },
                {
                    "value": "2,67E+03",
                    "module": "B6",
                    "scenario": null
                },
                {
                    "value": "0,00E+00",
                    "module": "C1",
                    "scenario": null
                },
                {
                    "value": "1,54E-01",
                    "module": "C2",
                    "scenario": null
                },
                {
                    "value": "7,79E-02",
                    "module": "C3",
                    "scenario": null
                },
                {
                    "value": "4,19E-01",
                    "module": "C4",
                    "scenario": null
                },
                {
                    "value": "6,59E-01",
                    "module": "D",
                    "scenario": null
                },
                {
                    "value": "2,98E+01",
                    "module": "A1A3",
                    "scenario": null
                }
            ]
        },
        {
            "parameter": "EP-freshwater",
            "values": [
                {
                    "value": "2,82E-04",
                    "module": "A1",
                    "scenario": null
                },
                {
                    "value": "2,83E-08",
                    "module": "A2",
                    "scenario": null
                },
                {
                    "value": "3,68E-06",
                    "module": "A3",
                    "scenario": null
                },
                {
                    "value": "2,23E-07",
                    "module": "A4",
                    "scenario": null
                },
                {
                    "value": "5,72E-06",
                    "module": "A5",
                    "scenario": null
                },
                {
                    "value": "1,52E-05",
                    "module": "B6",
                    "scenario": null
                },
                {
                    "value": "0,00E+00",
                    "module": "C1",
                    "scenario": null
                },
                {
                    "value": "8,41E-08",
                    "module": "C2",
                    "scenario": null
                },
                {
                    "value": "1,88E-08",
                    "module": "C3",
                    "scenario": null
                },
                {
                    "value": "1,57E-08",
                    "module": "C4",
                    "scenario": null
                },
                {
                    "value": "-5,91E-05",
                    "module": "D",
                    "scenario": null
                },
                {
                    "value": "2,86E-04",
                    "module": "A1A3",
                    "scenario": null
                }
            ]
        },
        {
            "parameter": "EP-marine",
            "values": [
                {
                    "value": "1,41E-03",
                    "module": "A1",
                    "scenario": null
                },
                {
                    "value": "4,68E-06",
                    "module": "A2",
                    "scenario": null
                },
                {
                    "value": "3,12E-05",
                    "module": "A3",
                    "scenario": null
                },
                {
                    "value": "3,69E-05",
                    "module": "A4",
                    "scenario": null
                },
                {
                    "value": "3,03E-05",
                    "module": "A5",
                    "scenario": null
                },
                {
                    "value": "2,49E-04",
                    "module": "B6",
                    "scenario": null
                },
                {
                    "value": "0,00E+00",
                    "module": "C1",
                    "scenario": null
                },
                {
                    "value": "1,30E-05",
                    "module": "C2",
                    "scenario": null
                },
                {
                    "value": "1,13E-05",
                    "module": "C3",
                    "scenario": null
                },
                {
                    "value": "9,63E-06",
                    "module": "C4",
                    "scenario": null
                },
                {
                    "value": "-3,90E-04",
                    "module": "D",
                    "scenario": null
                },
                {
                    "value": "1,45E-03",
                    "module": "A1A3",
                    "scenario": null
                }
            ]
        },
        {
            "parameter": "EP-terrestrial",
            "values": [
                {
                    "value": "2,04E-02",
                    "module": "A1",
                    "scenario": null
                },
                {
                    "value": "5,18E-05",
                    "module": "A2",
                    "scenario": null
                },
                {
                    "value": "3,53E-04",
                    "module": "A3",
                    "scenario": null
                },
                {
                    "value": "4,08E-04",
                    "module": "A4",
                    "scenario": null
                },
                {
                    "value": "4,29E-04",
                    "module": "A5",
                    "scenario": null
                },
                {
                    "value": "3,28E-03",
                    "module": "B6",
                    "scenario": null
                },
                {
                    "value": "0,00E+00",
                    "module": "C1",
                    "scenario": null
                },
                {
                    "value": "1,44E-04",
                    "module": "C2",
                    "scenario": null
                },
                {
                    "value": "1,18E-04",
                    "module": "C3",
                    "scenario": null
                },
                {
                    "value": "3,38E-05",
                    "module": "C4",
                    "scenario": null
                },
                {
                    "value": "-5,88E-03",
                    "module": "D",
                    "scenario": null
                },
                {
                    "value": "2,08E-02",
                    "module": "A1A3",
                    "scenario": null
                }
            ]
        },
        {
            "parameter": "GWP-IOBC",
            "values": [
                {
                    "value": "5,79E-01",
                    "module": "A1",
                    "scenario": null
                },
                {
                    "value": "3,71E-03",
                    "module": "A2",
                    "scenario": null
                },
                {
                    "value": "5,28E-02",
                    "module": "A3",
                    "scenario": null
                },
                {
                    "value": "2,92E-02",
                    "module": "A4",
                    "scenario": null
                },
                {
                    "value": "1,64E-02",
                    "module": "A5",
                    "scenario": null
                },
                {
                    "value": "2,44E-01",
                    "module": "B6",
                    "scenario": null
                },
                {
                    "value": "0,00E+00",
                    "module": "C1",
                    "scenario": null
                },
                {
                    "value": "1,07E-02",
                    "module": "C2",
                    "scenario": null
                },
                {
                    "value": "1,37E-01",
                    "module": "C3",
                    "scenario": null
                },
                {
                    "value": "7,10E-03",
                    "module": "C4",
                    "scenario": null
                },
                {
                    "value": "-5,69E-02",
                    "module": "D",
                    "scenario": null
                },
                {
                    "value": "6,36E-01",
                    "module": "A1A3",
                    "scenario": null
                }
            ]
        }
    ],
    "additional_environmental_impact": [
        {
            "parameter": "PM",
            "values": [
                {
                    "value": "7,19E-08",
                    "module": "A1",
                    "scenario": null
                },
                {
                    "value": "3,25E-10",
                    "module": "A2",
                    "scenario": null
                },
                {
                    "value": "6,06E-10",
                    "module": "A3",
                    "scenario": null
                },
                {
                    "value": "2,57E-09",
                    "module": "A4",
                    "scenario": null
                },
                {
                    "value": "1,53E-09",
                    "module": "A5",
                    "scenario": null
                },
                {
                    "value": "1,05E-08",
                    "module": "B6",
                    "scenario": null
                },
                {
                    "value": "0,00E+00",
                    "module": "C1",
                    "scenario": null
                },
                {
                    "value": "7,71E-10",
                    "module": "C2",
                    "scenario": null
                },
                {
                    "value": "1,06E-10",
                    "module": "C3",
                    "scenario": null
                },
                {
                    "value": "1,58E-10",
                    "module": "C4",
                    "scenario": null
                },
                {
                    "value": "-2,19E-08",
                    "module": "D",
                    "scenario": null
                },
                {
                    "value": "7,28E-08",
                    "module": "A1A3",
                    "scenario": null
                }
            ]
        },
        {
            "parameter": "ETP-fw",
            "values": [
                {
                    "value": "2,70E+02",
                    "module": "A1",
                    "scenario": null
                },
                {
                    "value": "4,21E-02",
                    "module": "A2",
                    "scenario": null
                },
                {
                    "value": "5,41E-01",
                    "module": "A3",
                    "scenario": null
                },
                {
                    "value": "3,32E-01",
                    "module": "A4",
                    "scenario": null
                },
                {
                    "value": "5,88E+00",
                    "module": "A5",
                    "scenario": null
                },
                {
                    "value": "1,39E+01",
                    "module": "B6",
                    "scenario": null
                },
                {
                    "value": "0,00E+00",
                    "module": "C1",
                    "scenario": null
                },
                {
                    "value": "1,19E-01",
                    "module": "C2",
                    "scenario": null
                },
                {
                    "value": "1,57E-01",
                    "module": "C3",
                    "scenario": null
                },
                {
                    "value": "2,22E+01",
                    "module": "C4",
                    "scenario": null
                },
                {
                    "value": "-8,00E+01",
                    "module": "D",
                    "scenario": null
                },
                {
                    "value": "2,71E+02",
                    "module": "A1A3",
                    "scenario": null
                }
            ]
        },
        {
            "parameter": "HTP-c",
            "values": [
                {
                    "value": "5,47E-09",
                    "module": "A1",
                    "scenario": null
                },
                {
                    "value": "0,00E+00",
                    "module": "A2",
                    "scenario": null
                },
                {
                    "value": "1,80E-11",
                    "module": "A3",
                    "scenario": null
                },
                {
                    "value": "0,00E+00",
                    "module": "A4",
                    "scenario": null
                },
                {
                    "value": "1,10E-10",
                    "module": "A5",
                    "scenario": null
                },
                {
                    "value": "4,00E-10",
                    "module": "B6",
                    "scenario": null
                },
                {
                    "value": "0,00E+00",
                    "module": "C1",
                    "scenario": null
                },
                {
                    "value": "0,00E+00",
                    "module": "C2",
                    "scenario": null
                },
                {
                    "value": "6,00E-12",
                    "module": "C3",
                    "scenario": null
                },
                {
                    "value": "1,00E-12",
                    "module": "C4",
                    "scenario": null
                },
                {
                    "value": "-1,13E-09",
                    "module": "D",
                    "scenario": null
                },
                {
                    "value": "5,49E-09",
                    "module": "A1A3",
                    "scenario": null
                }
            ]
        },
        {
            "parameter": "HTP-nc",
            "values": [
                {
                    "value": "4,52E-07",
                    "module": "A1",
                    "scenario": null
                },
                {
                    "value": "4,00E-11",
                    "module": "A2",
                    "scenario": null
                },
                {
                    "value": "5,49E-10",
                    "module": "A3",
                    "scenario": null
                },
                {
                    "value": "3,21E-10",
                    "module": "A4",
                    "scenario": null
                },
                {
                    "value": "9,07E-09",
                    "module": "A5",
                    "scenario": null
                },
                {
                    "value": "9,62E-09",
                    "module": "B6",
                    "scenario": null
                },
                {
                    "value": "0,00E+00",
                    "module": "C1",
                    "scenario": null
                },
                {
                    "value": "1,29E-10",
                    "module": "C2",
                    "scenario": null
                },
                {
                    "value": "2,36E-10",
                    "module": "C3",
                    "scenario": null
                },
                {
                    "value": "2,90E-11",
                    "module": "C4",
                    "scenario": null
                },
                {
                    "value": "-9,66E-08",
                    "module": "D",
                    "scenario": null
                },
                {
                    "value": "4,53E-07",
                    "module": "A1A3",
                    "scenario": null
                }
            ]
        },
        {
            "parameter": "SQP",
            "values": [
                {
                    "value": "5,15E+00",
                    "module": "A1",
                    "scenario": null
                },
                {
                    "value": "6,55E-02",
                    "module": "A2",
                    "scenario": null
                },
                {
                    "value": "1,80E-01",
                    "module": "A3",
                    "scenario": null
                },
                {
                    "value": "5,21E-01",
                    "module": "A4",
                    "scenario": null
                },
                {
                    "value": "1,22E-01",
                    "module": "A5",
                    "scenario": null
                },
                {
                    "value": "1,17E+01",
                    "module": "B6",
                    "scenario": null
                },
                {
                    "value": "0,00E+00",
                    "module": "C1",
                    "scenario": null
                },
                {
                    "value": "1,11E-01",
                    "module": "C2",
                    "scenario": null
                },
                {
                    "value": "2,29E-03",
                    "module": "C3",
                    "scenario": null
                },
                {
                    "value": "7,01E-02",
                    "module": "C4",
                    "scenario": null
                },
                {
                    "value": "-1,77E+00",
                    "module": "D",
                    "scenario": null
                },
                {
                    "value": "5,39E+00",
                    "module": "A1A3",
                    "scenario": null
                }
            ]
        },
        {
            "parameter": "IRP",
            "values": [
                {
                    "value": "2,28E-02",
                    "module": "A1",
                    "scenario": null
                },
                {
                    "value": "2,52E-04",
                    "module": "A2",
                    "scenario": null
                },
                {
                    "value": "6,25E-03",
                    "module": "A3",
                    "scenario": null
                },
                {
                    "value": "1,98E-03",
                    "module": "A4",
                    "scenario": null
                },
                {
                    "value": "6,43E-04",
                    "module": "A5",
                    "scenario": null
                },
                {
                    "value": "9,03E-01",
                    "module": "B6",
                    "scenario": null
                },
                {
                    "value": "0,00E+00",
                    "module": "C1",
                    "scenario": null
                },
                {
                    "value": "7,06E-04",
                    "module": "C2",
                    "scenario": null
                },
                {
                    "value": "3,15E-05",
                    "module": "C3",
                    "scenario": null
                },
                {
                    "value": "1,43E-04",
                    "module": "C4",
                    "scenario": null
                },
                {
                    "value": "-1,74E-03",
                    "module": "D",
                    "scenario": null
                },
                {
                    "value": "2,93E-02",
                    "module": "A1A3",
                    "scenario": null
                }
            ]
        }
    ],
    "resource_use": [
        {
            "parameter": "PERE",
            "values": [
                {
                    "value": "1,17E+00",
                    "module": "A1",
                    "scenario": null
                },
                {
                    "value": "7,27E-04",
                    "module": "A2",
                    "scenario": null
                },
                {
                    "value": "1,37E-01",
                    "module": "A3",
                    "scenario": null
                },
                {
                    "value": "5,72E-03",
                    "module": "A4",
                    "scenario": null
                },
                {
                    "value": "2,64E-02",
                    "module": "A5",
                    "scenario": null
                },
                {
                    "value": "1,27E+01",
                    "module": "B6",
                    "scenario": null
                },
                {
                    "value": "0,00E+00",
                    "module": "C1",
                    "scenario": null
                },
                {
                    "value": "2,28E-03",
                    "module": "C2",
                    "scenario": null
                },
                {
                    "value": "6,59E-04",
                    "module": "C3",
                    "scenario": null
                },
                {
                    "value": "2,27E-03",
                    "module": "C4",
                    "scenario": null
                },
                {
                    "value": "-8,79E-01",
                    "module": "D",
                    "scenario": null
                },
                {
                    "value": "1,31E+00",
                    "module": "A1A3",
                    "scenario": null
                }
            ]
        },
        {
            "parameter": "PERM",
            "values": [
                {
                    "value": "0,00E+00",
                    "module": "A1",
                    "scenario": null
                },
                {
                    "value": "0,00E+00",
                    "module": "A2",
                    "scenario": null
                },
                {
                    "value": "0,00E+00",
                    "module": "A3",
                    "scenario": null
                },
                {
                    "value": "0,00E+00",
                    "module": "A4",
                    "scenario": null
                },
                {
                    "value": "0,00E+00",
                    "module": "A5",
                    "scenario": null
                },
                {
                    "value": "0,00E+00",
                    "module": "B6",
                    "scenario": null
                },
                {
                    "value": "0,00E+00",
                    "module": "C1",
                    "scenario": null
                },
                {
                    "value": "0,00E+00",
                    "module": "C2",
                    "scenario": null
                },
                {
                    "value": "0,00E+00",
                    "module": "C3",
                    "scenario": null
                },
                {
                    "value": "0,00E+00",
                    "module": "C4",
                    "scenario": null
                },
                {
                    "value": "0,00E+00",
                    "module": "D",
                    "scenario": null
                },
                {
                    "value": "0,00E+00",
                    "module": "A1A3",
                    "scenario": null
                }
            ]
        },
        {
            "parameter": "PERT",
            "values": [
                {
                    "value": "1,17E+00",
                    "module": "A1",
                    "scenario": null
                },
                {
                    "value": "7,27E-04",
                    "module": "A2",
                    "scenario": null
                },
                {
                    "value": "1,37E-01",
                    "module": "A3",
                    "scenario": null
                },
                {
                    "value": "5,72E-03",
                    "module": "A4",
                    "scenario": null
                },
                {
                    "value": "2,64E-02",
                    "module": "A5",
                    "scenario": null
                },
                {
                    "value": "1,27E+01",
                    "module": "B6",
                    "scenario": null
                },
                {
                    "value": "0,00E+00",
                    "module": "C1",
                    "scenario": null
                },
                {
                    "value": "2,28E-03",
                    "module": "C2",
                    "scenario": null
                },
                {
                    "value": "6,59E-04",
                    "module": "C3",
                    "scenario": null
                },
                {
                    "value": "2,27E-03",
                    "module": "C4",
                    "scenario": null
                },
                {
                    "value": "-8,79E-01",
                    "module": "D",
                    "scenario": null
                },
                {
                    "value": "1,31E+00",
                    "module": "A1A3",
                    "scenario": null
                }
            ]
        },
        {
            "parameter": "PENRE",
            "values": [
                {
                    "value": "8,21E+00",
                    "module": "A1",
                    "scenario": null
                },
                {
                    "value": "5,76E-02",
                    "module": "A2",
                    "scenario": null
                },
                {
                    "value": "8,48E-01",
                    "module": "A3",
                    "scenario": null
                },
                {
                    "value": "4,54E-01",
                    "module": "A4",
                    "scenario": null
                },
                {
                    "value": "1,95E-01",
                    "module": "A5",
                    "scenario": null
                },
                {
                    "value": "2,64E+01",
                    "module": "B6",
                    "scenario": null
                },
                {
                    "value": "0,00E+00",
                    "module": "C1",
                    "scenario": null
                },
                {
                    "value": "1,62E-01",
                    "module": "C2",
                    "scenario": null
                },
                {
                    "value": "1,40E-02",
                    "module": "C3",
                    "scenario": null
                },
                {
                    "value": "2,51E-02",
                    "module": "C4",
                    "scenario": null
                },
                {
                    "value": "-1,12E+00",
                    "module": "D",
                    "scenario": null
                },
                {
                    "value": "9,12E+00",
                    "module": "A1A3",
                    "scenario": null
                }
            ]
        },
        {
            "parameter": "PENRM",
            "values": [
                {
                    "value": "3,05E+00",
                    "module": "A1",
                    "scenario": null
                },
                {
                    "value": "0,00E+00",
                    "module": "A2",
                    "scenario": null
                },
                {
                    "value": "0,00E+00",
                    "module": "A3",
                    "scenario": null
                },
                {
                    "value": "0,00E+00",
                    "module": "A4",
                    "scenario": null
                },
                {
                    "value": "5,54E-04",
                    "module": "A5",
                    "scenario": null
                },
                {
                    "value": "0,00E+00",
                    "module": "B6",
                    "scenario": null
                },
                {
                    "value": "0,00E+00",
                    "module": "C1",
                    "scenario": null
                },
                {
                    "value": "0,00E+00",
                    "module": "C2",
                    "scenario": null
                },
                {
                    "value": "-3,02E+00",
                    "module": "C3",
                    "scenario": null
                },
                {
                    "value": "0,00E+00",
                    "module": "C4",
                    "scenario": null
                },
                {
                    "value": "-4,33E-01",
                    "module": "D",
                    "scenario": null
                },
                {
                    "value": "3,05E+00",
                    "module": "A1A3",
                    "scenario": null
                }
            ]
        },
        {
            "parameter": "PENRT",
            "values": [
                {
                    "value": "1,13E+01",
                    "module": "A1",
                    "scenario": null
                },
                {
                    "value": "5,76E-02",
                    "module": "A2",
                    "scenario": null
                },
                {
                    "value": "8,48E-01",
                    "module": "A3",
                    "scenario": null
                },
                {
                    "value": "4,54E-01",
                    "module": "A4",
                    "scenario": null
                },
                {
                    "value": "1,96E-01",
                    "module": "A5",
                    "scenario": null
                },
                {
                    "value": "2,64E+01",
                    "module": "B6",
                    "scenario": null
                },
                {
                    "value": "0,00E+00",
                    "module": "C1",
                    "scenario": null
                },
                {
                    "value": "1,62E-01",
                    "module": "C2",
                    "scenario": null
                },
                {
                    "value": "-3,01E+00",
                    "module": "C3",
                    "scenario": null
                },
                {
                    "value": "2,51E-02",
                    "module": "C4",
                    "scenario": null
                },
                {
                    "value": "-1,56E+00",
                    "module": "D",
                    "scenario": null
                },
                {
                    "value": "1,22E+01",
                    "module": "A1A3",
                    "scenario": null
                }
            ]
        },
        {
            "parameter": "SM",
            "values": [
                {
                    "value": "3,35E-02",
                    "module": "A1",
                    "scenario": null
                },
                {
                    "value": "0,00E+00",
                    "module": "A2",
                    "scenario": null
                },
                {
                    "value": "0,00E+00",
                    "module": "A3",
                    "scenario": null
                },
                {
                    "value": "0,00E+00",
                    "module": "A4",
                    "scenario": null
                },
                {
                    "value": "6,74E-04",
                    "module": "A5",
                    "scenario": null
                },
                {
                    "value": "0,00E+00",
                    "module": "B6",
                    "scenario": null
                },
                {
                    "value": "0,00E+00",
                    "module": "C1",
                    "scenario": null
                },
                {
                    "value": "0,00E+00",
                    "module": "C2",
                    "scenario": null
                },
                {
                    "value": "0,00E+00",
                    "module": "C3",
                    "scenario": null
                },
                {
                    "value": "1,85E-04",
                    "module": "C4",
                    "scenario": null
                },
                {
                    "value": "1,50E-02",
                    "module": "D",
                    "scenario": null
                },
                {
                    "value": "3,35E-02",
                    "module": "A1A3",
                    "scenario": null
                }
            ]
        },
        {
            "parameter": "RSF",
            "values": [
                {
                    "value": "9,14E-03",
                    "module": "A1",
                    "scenario": null
                },
                {
                    "value": "2,54E-05",
                    "module": "A2",
                    "scenario": null
                },
                {
                    "value": "9,97E-03",
                    "module": "A3",
                    "scenario": null
                },
                {
                    "value": "2,00E-04",
                    "module": "A4",
                    "scenario": null
                },
                {
                    "value": "3,90E-04",
                    "module": "A5",
                    "scenario": null
                },
                {
                    "value": "4,91E-02",
                    "module": "B6",
                    "scenario": null
                },
                {
                    "value": "0,00E+00",
                    "module": "C1",
                    "scenario": null
                },
                {
                    "value": "8,16E-05",
                    "module": "C2",
                    "scenario": null
                },
                {
                    "value": "1,50E-05",
                    "module": "C3",
                    "scenario": null
                },
                {
                    "value": "4,72E-05",
                    "module": "C4",
                    "scenario": null
                },
                {
                    "value": "5,67E-04",
                    "module": "D",
                    "scenario": null
                },
                {
                    "value": "1,91E-02",
                    "module": "A1A3",
                    "scenario": null
                }
            ]
        },
        {
            "parameter": "NRSF",
            "values": [
                {
                    "value": "1,76E-03",
                    "module": "A1",
                    "scenario": null
                },
                {
                    "value": "8,54E-05",
                    "module": "A2",
                    "scenario": null
                },
                {
                    "value": "2,48E-03",
                    "module": "A3",
                    "scenario": null
                },
                {
                    "value": "6,70E-04",
                    "module": "A4",
                    "scenario": null
                },
                {
                    "value": "1,08E-04",
                    "module": "A5",
                    "scenario": null
                },
                {
                    "value": "1,55E-01",
                    "module": "B6",
                    "scenario": null
                },
                {
                    "value": "0,00E+00",
                    "module": "C1",
                    "scenario": null
                },
                {
                    "value": "2,91E-04",
                    "module": "C2",
                    "scenario": null
                },
                {
                    "value": "0,00E+00",
                    "module": "C3",
                    "scenario": null
                },
                {
                    "value": "1,20E-04",
                    "module": "C4",
                    "scenario": null
                },
                {
                    "value": "-3,74E-02",
                    "module": "D",
                    "scenario": null
                },
                {
                    "value": "4,33E-03",
                    "module": "A1A3",
                    "scenario": null
                }
            ]
        },
        {
            "parameter": "FW",
            "values": [
                {
                    "value": "2,32E-02",
                    "module": "A1",
                    "scenario": null
                },
                {
                    "value": "6,55E-06",
                    "module": "A2",
                    "scenario": null
                },
                {
                    "value": "7,23E-04",
                    "module": "A3",
                    "scenario": null
                },
                {
                    "value": "5,17E-05",
                    "module": "A4",
                    "scenario": null
                },
                {
                    "value": "4,81E-04",
                    "module": "A5",
                    "scenario": null
                },
                {
                    "value": "2,88E-02",
                    "module": "B6",
                    "scenario": null
                },
                {
                    "value": "0,00E+00",
                    "module": "C1",
                    "scenario": null
                },
                {
                    "value": "1,70E-05",
                    "module": "C2",
                    "scenario": null
                },
                {
                    "value": "9,15E-05",
                    "module": "C3",
                    "scenario": null
                },
                {
                    "value": "3,19E-05",
                    "module": "C4",
                    "scenario": null
                },
                {
                    "value": "-2,35E-03",
                    "module": "D",
                    "scenario": null
                },
                {
                    "value": "2,39E-02",
                    "module": "A1A3",
                    "scenario": null
                }
            ]
        }
    ],
    "end_of_life_waste": [
        {
            "parameter": "HWD",
            "values": [
                {
                    "value": "4,46E-03",
                    "module": "A1",
                    "scenario": null
                },
                {
                    "value": "3,15E-06",
                    "module": "A2",
                    "scenario": null
                },
                {
                    "value": "2,93E-03",
                    "module": "A3",
                    "scenario": null
                },
                {
                    "value": "2,49E-05",
                    "module": "A4",
                    "scenario": null
                },
                {
                    "value": "1,90E-04",
                    "module": "A5",
                    "scenario": null
                },
                {
                    "value": "1,38E-03",
                    "module": "B6",
                    "scenario": null
                },
                {
                    "value": "0,00E+00",
                    "module": "C1",
                    "scenario": null
                },
                {
                    "value": "8,24E-06",
                    "module": "C2",
                    "scenario": null
                },
                {
                    "value": "0,00E+00",
                    "module": "C3",
                    "scenario": null
                },
                {
                    "value": "2,05E-03",
                    "module": "C4",
                    "scenario": null
                },
                {
                    "value": "-6,02E-04",
                    "module": "D",
                    "scenario": null
                },
                {
                    "value": "7,40E-03",
                    "module": "A1A3",
                    "scenario": null
                }
            ]
        },
        {
            "parameter": "NHWD",
            "values": [
                {
                    "value": "1,31E-01",
                    "module": "A1",
                    "scenario": null
                },
                {
                    "value": "4,96E-03",
                    "module": "A2",
                    "scenario": null
                },
                {
                    "value": "4,98E-03",
                    "module": "A3",
                    "scenario": null
                },
                {
                    "value": "3,95E-02",
                    "module": "A4",
                    "scenario": null
                },
                {
                    "value": "5,61E-03",
                    "module": "A5",
                    "scenario": null
                },
                {
                    "value": "8,70E-02",
                    "module": "B6",
                    "scenario": null
                },
                {
                    "value": "0,00E+00",
                    "module": "C1",
                    "scenario": null
                },
                {
                    "value": "7,72E-03",
                    "module": "C2",
                    "scenario": null
                },
                {
                    "value": "0,00E+00",
                    "module": "C3",
                    "scenario": null
                },
                {
                    "value": "9,24E-02",
                    "module": "C4",
                    "scenario": null
                },
                {
                    "value": "-2,81E-02",
                    "module": "D",
                    "scenario": null
                },
                {
                    "value": "1,41E-01",
                    "module": "A1A3",
                    "scenario": null
                }
            ]
        },
        {
            "parameter": "RWD",
            "values": [
                {
                    "value": "1,98E-05",
                    "module": "A1",
                    "scenario": null
                },
                {
                    "value": "3,93E-07",
                    "module": "A2",
                    "scenario": null
                },
                {
                    "value": "5,16E-06",
                    "module": "A3",
                    "scenario": null
                },
                {
                    "value": "3,10E-06",
                    "module": "A4",
                    "scenario": null
                },
                {
                    "value": "5,95E-07",
                    "module": "A5",
                    "scenario": null
                },
                {
                    "value": "3,97E-04",
                    "module": "B6",
                    "scenario": null
                },
                {
                    "value": "0,00E+00",
                    "module": "C1",
                    "scenario": null
                },
                {
                    "value": "1,10E-06",
                    "module": "C2",
                    "scenario": null
                },
                {
                    "value": "0,00E+00",
                    "module": "C3",
                    "scenario": null
                },
                {
                    "value": "1,70E-07",
                    "module": "C4",
                    "scenario": null
                },
                {
                    "value": "-1,49E-06",
                    "module": "D",
                    "scenario": null
                },
                {
                    "value": "2,54E-05",
                    "module": "A1A3",
                    "scenario": null
                }
            ]
        }
    ],
    "end_of_life_flow": [
        {
            "parameter": "CRU",
            "values": [
                {
                    "value": "0,00E+00",
                    "module": "A1",
                    "scenario": null
                },
                {
                    "value": "0,00E+00",
                    "module": "A2",
                    "scenario": null
                },
                {
                    "value": "0,00E+00",
                    "module": "A3",
                    "scenario": null
                },
                {
                    "value": "0,00E+00",
                    "module": "A4",
                    "scenario": null
                },
                {
                    "value": "0,00E+00",
                    "module": "A5",
                    "scenario": null
                },
                {
                    "value": "0,00E+00",
                    "module": "B6",
                    "scenario": null
                },
                {
                    "value": "0,00E+00",
                    "module": "C1",
                    "scenario": null
                },
                {
                    "value": "0,00E+00",
                    "module": "C2",
                    "scenario": null
                },
                {
                    "value": "0,00E+00",
                    "module": "C3",
                    "scenario": null
                },
                {
                    "value": "0,00E+00",
                    "module": "C4",
                    "scenario": null
                },
                {
                    "value": "0,00E+00",
                    "module": "D",
                    "scenario": null
                },
                {
                    "value": "0,00E+00",
                    "module": "A1A3",
                    "scenario": null
                }
            ]
        },
        {
            "parameter": "MFR",
            "values": [
                {
                    "value": "0,00E+00",
                    "module": "A1",
                    "scenario": null
                },
                {
                    "value": "0,00E+00",
                    "module": "A2",
                    "scenario": null
                },
                {
                    "value": "1,23E-04",
                    "module": "A3",
                    "scenario": null
                },
                {
                    "value": "0,00E+00",
                    "module": "A4",
                    "scenario": null
                },
                {
                    "value": "1,35E-03",
                    "module": "A5",
                    "scenario": null
                },
                {
                    "value": "0,00E+00",
                    "module": "B6",
                    "scenario": null
                },
                {
                    "value": "0,00E+00",
                    "module": "C1",
                    "scenario": null
                },
                {
                    "value": "0,00E+00",
                    "module": "C2",
                    "scenario": null
                },
                {
                    "value": "6,72E-02",
                    "module": "C3",
                    "scenario": null
                },
                {
                    "value": "5,33E-06",
                    "module": "C4",
                    "scenario": null
                },
                {
                    "value": "-5,95E-04",
                    "module": "D",
                    "scenario": null
                },
                {
                    "value": "1,23E-04",
                    "module": "A1A3",
                    "scenario": null
                }
            ]
        },
        {
            "parameter": "MER",
            "values": [
                {
                    "value": "0,00E+00",
                    "module": "A1",
                    "scenario": null
                },
                {
                    "value": "0,00E+00",
                    "module": "A2",
                    "scenario": null
                },
                {
                    "value": "1,14E-02",
                    "module": "A3",
                    "scenario": null
                },
                {
                    "value": "0,00E+00",
                    "module": "A4",
                    "scenario": null
                },
                {
                    "value": "1,34E-03",
                    "module": "A5",
                    "scenario": null
                },
                {
                    "value": "0,00E+00",
                    "module": "B6",
                    "scenario": null
                },
                {
                    "value": "0,00E+00",
                    "module": "C1",
                    "scenario": null
                },
                {
                    "value": "0,00E+00",
                    "module": "C2",
                    "scenario": null
                },
                {
                    "value": "5,57E-02",
                    "module": "C3",
                    "scenario": null
                },
                {
                    "value": "4,64E-06",
                    "module": "C4",
                    "scenario": null
                },
                {
                    "value": "-1,09E-04",
                    "module": "D",
                    "scenario": null
                },
                {
                    "value": "1,14E-02",
                    "module": "A1A3",
                    "scenario": null
                }
            ]
        },
        {
            "parameter": "EEE",
            "values": [
                {
                    "value": "0,00E+00",
                    "module": "A1",
                    "scenario": null
                },
                {
                    "value": "0,00E+00",
                    "module": "A2",
                    "scenario": null
                },
                {
                    "value": "6,71E-03",
                    "module": "A3",
                    "scenario": null
                },
                {
                    "value": "0,00E+00",
                    "module": "A4",
                    "scenario": null
                },
                {
                    "value": "1,90E-03",
                    "module": "A5",
                    "scenario": null
                },
                {
                    "value": "0,00E+00",
                    "module": "B6",
                    "scenario": null
                },
                {
                    "value": "0,00E+00",
                    "module": "C1",
                    "scenario": null
                },
                {
                    "value": "0,00E+00",
                    "module": "C2",
                    "scenario": null
                },
                {
                    "value": "8,80E-02",
                    "module": "C3",
                    "scenario": null
                },
                {
                    "value": "4,81E-05",
                    "module": "C4",
                    "scenario": null
                },
                {
                    "value": "-2,45E-04",
                    "module": "D",
                    "scenario": null
                },
                {
                    "value": "6,71E-03",
                    "module": "A1A3",
                    "scenario": null
                }
            ]
        },
        {
            "parameter": "EET",
            "values": [
                {
                    "value": "0,00E+00",
                    "module": "A1",
                    "scenario": null
                },
                {
                    "value": "0,00E+00",
                    "module": "A2",
                    "scenario": null
                },
                {
                    "value": "1,01E-01",
                    "module": "A3",
                    "scenario": null
                },
                {
                    "value": "0,00E+00",
                    "module": "A4",
                    "scenario": null
                },
                {
                    "value": "2,87E-02",
                    "module": "A5",
                    "scenario": null
                },
                {
                    "value": "0,00E+00",
                    "module": "B6",
                    "scenario": null
                },
                {
                    "value": "0,00E+00",
                    "module": "C1",
                    "scenario": null
                },
                {
                    "value": "0,00E+00",
                    "module": "C2",
                    "scenario": null
                },
                {
                    "value": "1,33E+00",
                    "module": "C3",
                    "scenario": null
                },
                {
                    "value": "7,27E-04",
                    "module": "C4",
                    "scenario": null
                },
                {
                    "value": "-3,71E-03",
                    "module": "D",
                    "scenario": null
                },
                {
                    "value": "1,01E-01",
                    "module": "A1A3",
                    "scenario": null
                }
            ]
        }
    ]
}