{
    "product_name": "Rax Soft 150 Asymmetric 1600",
    "epd_id": "NEPD-8879-8525",
    "compliance": [
        "EN 15804+A2",
        "ISO 14025",
        "ISO 21930"
    ],
    "producer_name": "SG Armaturen AS",
    "environmental_impact": [
        {
            "parameter": "GWP-total",
            "values": [
                {
                    "value": "1,10E+01",
                    "module": "A1",
                    "scenario": null
                },
                {
                    "value": "7,83E-03",
                    "module": "A2",
                    "scenario": null
                },
                {
                    "value": "3,41E-01",
                    "module": "A3",
                    "scenario": null
                },
                {
                    "value": "3,73E-01",
                    "module": "A4",
                    "scenario": null
                },
                {
                    "value": "2,95E-01",
                    "module": "A5",
                    "scenario": null
                },
                {
                    "value": "1,25E+01",
                    "module": "B6",
                    "scenario": null
                },
                {
                    "value": "0,00E+00",
                    "module": "C1",
                    "scenario": null
                },
                {
                    "value": "4,50E-02",
                    "module": "C2",
                    "scenario": null
                },
                {
                    "value": "4,12E-01",
                    "module": "C3",
                    "scenario": null
                },
                {
                    "value": "2,56E-02",
                    "module": "C4",
                    "scenario": null
                },
                {
                    "value": "-4,06E-01",
                    "module": "D",
                    "scenario": null
                },
                {
                    "value": "1,13E+01",
                    "module": "A1A3",
                    "scenario": null
                }
            ]
        },
        {
            "parameter": "GWP-fossil",
            "values": [
                {
                    "value": "1,12E+01",
                    "module": "A1",
                    "scenario": null
                },
                {
                    "value": "7,83E-03",
                    "module": "A2",
                    "scenario": null
                },
                {
                    "value": "3,40E-01",
                    "module": "A3",
                    "scenario": null
                },
                {
                    "value": "3,72E-01",
                    "module": "A4",
                    "scenario": null
                },
                {
                    "value": "2,79E-03",
                    "module": "A5",
                    "scenario": null
                },
                {
                    "value": "1,21E+01",
                    "module": "B6",
                    "scenario": null
                },
                {
                    "value": "0,00E+00",
                    "module": "C1",
                    "scenario": null
                },
                {
                    "value": "4,50E-02",
                    "module": "C2",
                    "scenario": null
                },
                {
                    "value": "4,11E-01",
                    "module": "C3",
                    "scenario": null
                },
                {
                    "value": "2,55E-02",
                    "module": "C4",
                    "scenario": null
                },
                {
                    "value": "-4,04E-01",
                    "module": "D",
                    "scenario": null
                },
                {
                    "value": "1,15E+01",
                    "module": "A1A3",
                    "scenario": null
                }
            ]
        },
        {
            "parameter": "GWP-biogenic",
            "values": [
                {
                    "value": "-2,35E-01",
                    "module": "A1",
                    "scenario": null
                },
                {
                    "value": "3,05E-06",
                    "module": "A2",
                    "scenario": null
                },
                {
                    "value": "8,47E-05",
                    "module": "A3",
                    "scenario": null
                },
                {
                    "value": "1,32E-04",
                    "module": "A4",
                    "scenario": null
                },
                {
                    "value": "2,92E-01",
                    "module": "A5",
                    "scenario": null
                },
                {
                    "value": "3,34E-01",
                    "module": "B6",
                    "scenario": null
                },
                {
                    "value": "0,00E+00",
                    "module": "C1",
                    "scenario": null
                },
                {
                    "value": "1,75E-05",
                    "module": "C2",
                    "scenario": null
                },
                {
                    "value": "6,40E-05",
                    "module": "C3",
                    "scenario": null
                },
                {
                    "value": "6,69E-06",
                    "module": "C4",
                    "scenario": null
                },
                {
                    "value": "-1,05E-03",
                    "module": "D",
                    "scenario": null
                },
                {
                    "value": "-2,35E-01",
                    "module": "A1A3",
                    "scenario": null
                }
            ]
        },
        {
            "parameter": "GWP-luluc",
            "values": [
                {
                    "value": "1,67E-02",
                    "module": "A1",
                    "scenario": null
                },
                {
                    "value": "2,86E-06",
                    "module": "A2",
                    "scenario": null
                },
                {
                    "value": "5,36E-05",
                    "module": "A3",
                    "scenario": null
                },
                {
                    "value": "1,85E-04",
                    "module": "A4",
                    "scenario": null
                },
                {
                    "value": "9,22E-07",
                    "module": "A5",
                    "scenario": null
                },
                {
                    "value": "4,98E-02",
                    "module": "B6",
                    "scenario": null
                },
                {
                    "value": "0,00E+00",
                    "module": "C1",
                    "scenario": null
                },
                {
                    "value": "1,64E-05",
                    "module": "C2",
                    "scenario": null
                },
                {
                    "value": "6,21E-05",
                    "module": "C3",
                    "scenario": null
                },
                {
                    "value": "5,18E-05",
                    "module": "C4",
                    "scenario": null
                },
                {
                    "value": "-2,69E-04",
                    "module": "D",
                    "scenario": null
                },
                {
                    "value": "1,67E-02",
                    "module": "A1A3",
                    "scenario": null
                }
            ]
        },
        {
            "parameter": "ODP",
            "values": [
                {
                    "value": "2,46E-06",
                    "module": "A1",
                    "scenario": null
                },
                {
                    "value": "1,70E-09",
                    "module": "A2",
                    "scenario": null
                },
                {
                    "value": "4,99E-09",
                    "module": "A3",
                    "scenario": null
                },
                {
                    "value": "8,20E-08",
                    "module": "A4",
                    "scenario": null
                },
                {
                    "value": "5,89E-10",
                    "module": "A5",
                    "scenario": null
                },
                {
                    "value": "8,28E-07",
                    "module": "B6",
                    "scenario": null
                },
                {
                    "value": "0,00E+00",
                    "module": "C1",
                    "scenario": null
                },
                {
                    "value": "9,78E-09",
                    "module": "C2",
                    "scenario": null
                },
                {
                    "value": "2,62E-09",
                    "module": "C3",
                    "scenario": null
                },
                {
                    "value": "1,18E-09",
                    "module": "C4",
                    "scenario": null
                },
                {
                    "value": "-1,64E-03",
                    "module": "D",
                    "scenario": null
                },
                {
                    "value": "2,47E-06",
                    "module": "A1A3",
                    "scenario": null
                }
            ]
        },
        {
            "parameter": "AP",
            "values": [
                {
                    "value": "7,56E-02",
                    "module": "A1",
                    "scenario": null
                },
                {
                    "value": "2,34E-05",
                    "module": "A2",
                    "scenario": null
                },
                {
                    "value": "1,78E-03",
                    "module": "A3",
                    "scenario": null
                },
                {
                    "value": "5,74E-03",
                    "module": "A4",
                    "scenario": null
                },
                {
                    "value": "1,32E-05",
                    "module": "A5",
                    "scenario": null
                },
                {
                    "value": "9,43E-02",
                    "module": "B6",
                    "scenario": null
                },
                {
                    "value": "0,00E+00",
                    "module": "C1",
                    "scenario": null
                },
                {
                    "value": "1,35E-04",
                    "module": "C2",
                    "scenario": null
                },
                {
                    "value": "2,01E-04",
                    "module": "C3",
                    "scenario": null
                },
                {
                    "value": "5,00E-05",
                    "module": "C4",
                    "scenario": null
                },
                {
                    "value": "-2,93E-02",
                    "module": "D",
                    "scenario": null
                },
                {
                    "value": "7,74E-02",
                    "module": "A1A3",
                    "scenario": null
                }
            ]
        },
        {
            "parameter": "POCP",
            "values": [
                {
                    "value": "4,30E-02",
                    "module": "A1",
                    "scenario": null
                },
                {
                    "value": "1,93E-05",
                    "module": "A2",
                    "scenario": null
                },
                {
                    "value": "1,07E-03",
                    "module": "A3",
                    "scenario": null
                },
                {
                    "value": "4,16E-03",
                    "module": "A4",
                    "scenario": null
                },
                {
                    "value": "1,36E-05",
                    "module": "A5",
                    "scenario": null
                },
                {
                    "value": "3,63E-02",
                    "module": "B6",
                    "scenario": null
                },
                {
                    "value": "0,00E+00",
                    "module": "C1",
                    "scenario": null
                },
                {
                    "value": "1,11E-04",
                    "module": "C2",
                    "scenario": null
                },
                {
                    "value": "1,66E-04",
                    "module": "C3",
                    "scenario": null
                },
                {
                    "value": "5,87E-05",
                    "module": "C4",
                    "scenario": null
                },
                {
                    "value": "-5,79E-03",
                    "module": "D",
                    "scenario": null
                },
                {
                    "value": "4,41E-02",
                    "module": "A1A3",
                    "scenario": null
                }
            ]
        },
        {
            "parameter": "ADPE",
            "values": [
                {
                    "value": "2,68E-03",
                    "module": "A1",
                    "scenario": null
                },
                {
                    "value": "2,10E-07",
                    "module": "A2",
                    "scenario": null
                },
                {
                    "value": "1,05E-06",
                    "module": "A3",
                    "scenario": null
                },
                {
                    "value": "7,10E-06",
                    "module": "A4",
                    "scenario": null
                },
                {
                    "value": "6,79E-08",
                    "module": "A5",
                    "scenario": null
                },
                {
                    "value": "9,00E-04",
                    "module": "B6",
                    "scenario": null
                },
                {
                    "value": "0,00E+00",
                    "module": "C1",
                    "scenario": null
                },
                {
                    "value": "1,21E-06",
                    "module": "C2",
                    "scenario": null
                },
                {
                    "value": "2,58E-07",
                    "module": "C3",
                    "scenario": null
                },
                {
                    "value": "5,58E-08",
                    "module": "C4",
                    "scenario": null
                },
                {
                    "value": "-6,84E-04",
                    "module": "D",
                    "scenario": null
                },
                {
                    "value": "2,68E-03",
                    "module": "A1A3",
                    "scenario": null
                }
            ]
        },
        {
            "parameter": "ADPF",
            "values": [
                {
                    "value": "1,33E+02",
                    "module": "A1",
                    "scenario": null
                },
                {
                    "value": "1,16E-01",
                    "module": "A2",
                    "scenario": null
                },
                {
                    "value": "3,01E+00",
                    "module": "A3",
                    "scenario": null
                },
                {
                    "value": "5,26E+00",
                    "module": "A4",
                    "scenario": null
                },
                {
                    "value": "3,90E-02",
                    "module": "A5",
                    "scenario": null
                },
                {
                    "value": "1,65E+02",
                    "module": "B6",
                    "scenario": null
                },
                {
                    "value": "0,00E+00",
                    "module": "C1",
                    "scenario": null
                },
                {
                    "value": "6,64E-01",
                    "module": "C2",
                    "scenario": null
                },
                {
                    "value": "3,45E-01",
                    "module": "C3",
                    "scenario": null
                },
                {
                    "value": "1,32E-01",
                    "module": "C4",
                    "scenario": null
                },
                {
                    "value": "-5,39E+00",
                    "module": "D",
                    "scenario": null
                },
                {
                    "value": "1,36E+02",
                    "module": "A1A3",
                    "scenario": null
                }
            ]
        },
        {
            "parameter": "WDP",
            "values": [
                {
                    "value": "3,20E+02",
                    "module": "A1",
                    "scenario": null
                },
                {
                    "value": "3,77E-02",
                    "module": "A2",
                    "scenario": null
                },
                {
                    "value": "4,91E-01",
                    "module": "A3",
                    "scenario": null
                },
                {
                    "value": "3,48E+00",
                    "module": "A4",
                    "scenario": null
                },
                {
                    "value": "4,94E-02",
                    "module": "A5",
                    "scenario": null
                },
                {
                    "value": "2,87E+04",
                    "module": "B6",
                    "scenario": null
                },
                {
                    "value": "0,00E+00",
                    "module": "C1",
                    "scenario": null
                },
                {
                    "value": "2,17E-01",
                    "module": "C2",
                    "scenario": null
                },
                {
                    "value": "3,13E+00",
                    "module": "C3",
                    "scenario": null
                },
                {
                    "value": "1,18E+00",
                    "module": "C4",
                    "scenario": null
                },
                {
                    "value": "1,73E+01",
                    "module": "D",
                    "scenario": null
                },
                {
                    "value": "3,21E+02",
                    "module": "A1A3",
                    "scenario": null
                }
            ]
        },
        {
            "parameter": "EP-freshwater",
            "values": [
                {
                    "value": "9,50E-04",
                    "module": "A1",
                    "scenario": null
                },
                {
                    "value": "7,34E-08",
                    "module": "A2",
                    "scenario": null
                },
                {
                    "value": "7,56E-06",
                    "module": "A3",
                    "scenario": null
                },
                {
                    "value": "2,38E-06",
                    "module": "A4",
                    "scenario": null
                },
                {
                    "value": "2,29E-08",
                    "module": "A5",
                    "scenario": null
                },
                {
                    "value": "8,68E-04",
                    "module": "B6",
                    "scenario": null
                },
                {
                    "value": "0,00E+00",
                    "module": "C1",
                    "scenario": null
                },
                {
                    "value": "4,22E-07",
                    "module": "C2",
                    "scenario": null
                },
                {
                    "value": "1,03E-06",
                    "module": "C3",
                    "scenario": null
                },
                {
                    "value": "2,98E-07",
                    "module": "C4",
                    "scenario": null
                },
                {
                    "value": "-1,62E-04",
                    "module": "D",
                    "scenario": null
                },
                {
                    "value": "9,58E-04",
                    "module": "A1A3",
                    "scenario": null
                }
            ]
        },
        {
            "parameter": "EP-marine",
            "values": [
                {
                    "value": "1,20E-02",
                    "module": "A1",
                    "scenario": null
                },
                {
                    "value": "4,61E-06",
                    "module": "A2",
                    "scenario": null
                },
                {
                    "value": "3,67E-04",
                    "module": "A3",
                    "scenario": null
                },
                {
                    "value": "1,38E-03",
                    "module": "A4",
                    "scenario": null
                },
                {
                    "value": "4,37E-06",
                    "module": "A5",
                    "scenario": null
                },
                {
                    "value": "1,04E-02",
                    "module": "B6",
                    "scenario": null
                },
                {
                    "value": "0,00E+00",
                    "module": "C1",
                    "scenario": null
                },
                {
                    "value": "2,65E-05",
                    "module": "C2",
                    "scenario": null
                },
                {
                    "value": "6,11E-05",
                    "module": "C3",
                    "scenario": null
                },
                {
                    "value": "3,28E-05",
                    "module": "C4",
                    "scenario": null
                },
                {
                    "value": "-1,49E-03",
                    "module": "D",
                    "scenario": null
                },
                {
                    "value": "1,23E-02",
                    "module": "A1A3",
                    "scenario": null
                }
            ]
        },
        {
            "parameter": "EP-terrestrial",
            "values": [
                {
                    "value": "1,33E-01",
                    "module": "A1",
                    "scenario": null
                },
                {
                    "value": "5,16E-05",
                    "module": "A2",
                    "scenario": null
                },
                {
                    "value": "4,05E-03",
                    "module": "A3",
                    "scenario": null
                },
                {
                    "value": "1,54E-02",
                    "module": "A4",
                    "scenario": null
                },
                {
                    "value": "4,73E-05",
                    "module": "A5",
                    "scenario": null
                },
                {
                    "value": "1,35E-01",
                    "module": "B6",
                    "scenario": null
                },
                {
                    "value": "0,00E+00",
                    "module": "C1",
                    "scenario": null
                },
                {
                    "value": "2,96E-04",
                    "module": "C2",
                    "scenario": null
                },
                {
                    "value": "6,49E-04",
                    "module": "C3",
                    "scenario": null
                },
                {
                    "value": "1,51E-04",
                    "module": "C4",
                    "scenario": null
                },
                {
                    "value": "-2,06E-02",
                    "module": "D",
                    "scenario": null
                },
                {
                    "value": "1,37E-01",
                    "module": "A1A3",
                    "scenario": null
                }
            ]
        },
        {
            "parameter": "GWP-IOBC",
            "values": [
                {
                    "value": "1,13E+01",
                    "module": "A1",
                    "scenario": null
                },
                {
                    "value": "7,83E-03",
                    "module": "A2",
                    "scenario": null
                },
                {
                    "value": "3,22E-01",
                    "module": "A3",
                    "scenario": null
                },
                {
                    "value": "3,72E-01",
                    "module": "A4",
                    "scenario": null
                },
                {
                    "value": "2,79E-03",
                    "module": "A5",
                    "scenario": null
                },
                {
                    "value": "1,24E+01",
                    "module": "B6",
                    "scenario": null
                },
                {
                    "value": "0,00E+00",
                    "module": "C1",
                    "scenario": null
                },
                {
                    "value": "4,50E-02",
                    "module": "C2",
                    "scenario": null
                },
                {
                    "value": "4,11E-01",
                    "module": "C3",
                    "scenario": null
                },
                {
                    "value": "2,63E-02",
                    "module": "C4",
                    "scenario": null
                },
                {
                    "value": "-3,99E-01",
                    "module": "D",
                    "scenario": null
                },
                {
                    "value": "1,16E+01",
                    "module": "A1A3",
                    "scenario": null
                }
            ]
        }
    ],
    "additional_environmental_impact": [
        {
            "parameter": "PM",
            "values": [
                {
                    "value": "6,83E-07",
                    "module": "A1",
                    "scenario": null
                },
                {
                    "value": "5,06E-10",
                    "module": "A2",
                    "scenario": null
                },
                {
                    "value": "2,40E-08",
                    "module": "A3",
                    "scenario": null
                },
                {
                    "value": "1,32E-08",
                    "module": "A4",
                    "scenario": null
                },
                {
                    "value": "1,94E-10",
                    "module": "A5",
                    "scenario": null
                },
                {
                    "value": "6,76E-07",
                    "module": "B6",
                    "scenario": null
                },
                {
                    "value": "0,00E+00",
                    "module": "C1",
                    "scenario": null
                },
                {
                    "value": "2,91E-09",
                    "module": "C2",
                    "scenario": null
                },
                {
                    "value": "1,17E-09",
                    "module": "C3",
                    "scenario": null
                },
                {
                    "value": "9,26E-10",
                    "module": "C4",
                    "scenario": null
                },
                {
                    "value": "-6,44E-08",
                    "module": "D",
                    "scenario": null
                },
                {
                    "value": "7,08E-07",
                    "module": "A1A3",
                    "scenario": null
                }
            ]
        },
        {
            "parameter": "ETP-fw",
            "values": [
                {
                    "value": "6,51E+02",
                    "module": "A1",
                    "scenario": null
                },
                {
                    "value": "9,38E-02",
                    "module": "A2",
                    "scenario": null
                },
                {
                    "value": "8,83E+00",
                    "module": "A3",
                    "scenario": null
                },
                {
                    "value": "3,58E+00",
                    "module": "A4",
                    "scenario": null
                },
                {
                    "value": "5,20E-02",
                    "module": "A5",
                    "scenario": null
                },
                {
                    "value": "7,51E+02",
                    "module": "B6",
                    "scenario": null
                },
                {
                    "value": "0,00E+00",
                    "module": "C1",
                    "scenario": null
                },
                {
                    "value": "5,39E-01",
                    "module": "C2",
                    "scenario": null
                },
                {
                    "value": "1,33E+00",
                    "module": "C3",
                    "scenario": null
                },
                {
                    "value": "5,91E+01",
                    "module": "C4",
                    "scenario": null
                },
                {
                    "value": "-2,12E+02",
                    "module": "D",
                    "scenario": null
                },
                {
                    "value": "6,60E+02",
                    "module": "A1A3",
                    "scenario": null
                }
            ]
        },
        {
            "parameter": "HTP-c",
            "values": [
                {
                    "value": "1,10E-08",
                    "module": "A1",
                    "scenario": null
                },
                {
                    "value": "0,00E+00",
                    "module": "A2",
                    "scenario": null
                },
                {
                    "value": "9,60E-11",
                    "module": "A3",
                    "scenario": null
                },
                {
                    "value": "0,00E+00",
                    "module": "A4",
                    "scenario": null
                },
                {
                    "value": "2,00E-12",
                    "module": "A5",
                    "scenario": null
                },
                {
                    "value": "3,58E-08",
                    "module": "B6",
                    "scenario": null
                },
                {
                    "value": "0,00E+00",
                    "module": "C1",
                    "scenario": null
                },
                {
                    "value": "0,00E+00",
                    "module": "C2",
                    "scenario": null
                },
                {
                    "value": "4,77E-10",
                    "module": "C3",
                    "scenario": null
                },
                {
                    "value": "2,90E-11",
                    "module": "C4",
                    "scenario": null
                },
                {
                    "value": "-8,91E-10",
                    "module": "D",
                    "scenario": null
                },
                {
                    "value": "1,11E-08",
                    "module": "A1A3",
                    "scenario": null
                }
            ]
        },
        {
            "parameter": "HTP-nc",
            "values": [
                {
                    "value": "4,27E-07",
                    "module": "A1",
                    "scenario": null
                },
                {
                    "value": "9,10E-11",
                    "module": "A2",
                    "scenario": null
                },
                {
                    "value": "4,17E-09",
                    "module": "A3",
                    "scenario": null
                },
                {
                    "value": "2,62E-09",
                    "module": "A4",
                    "scenario": null
                },
                {
                    "value": "6,50E-11",
                    "module": "A5",
                    "scenario": null
                },
                {
                    "value": "8,44E-07",
                    "module": "B6",
                    "scenario": null
                },
                {
                    "value": "0,00E+00",
                    "module": "C1",
                    "scenario": null
                },
                {
                    "value": "5,29E-10",
                    "module": "C2",
                    "scenario": null
                },
                {
                    "value": "2,79E-08",
                    "module": "C3",
                    "scenario": null
                },
                {
                    "value": "2,55E-10",
                    "module": "C4",
                    "scenario": null
                },
                {
                    "value": "-7,78E-08",
                    "module": "D",
                    "scenario": null
                },
                {
                    "value": "4,32E-07",
                    "module": "A1A3",
                    "scenario": null
                }
            ]
        },
        {
            "parameter": "SQP",
            "values": [
                {
                    "value": "3,39E+01",
                    "module": "A1",
                    "scenario": null
                },
                {
                    "value": "7,92E-02",
                    "module": "A2",
                    "scenario": null
                },
                {
                    "value": "6,38E-01",
                    "module": "A3",
                    "scenario": null
                },
                {
                    "value": "2,54E+00",
                    "module": "A4",
                    "scenario": null
                },
                {
                    "value": "2,62E-02",
                    "module": "A5",
                    "scenario": null
                },
                {
                    "value": "8,30E+01",
                    "module": "B6",
                    "scenario": null
                },
                {
                    "value": "0,00E+00",
                    "module": "C1",
                    "scenario": null
                },
                {
                    "value": "4,55E-01",
                    "module": "C2",
                    "scenario": null
                },
                {
                    "value": "8,08E-02",
                    "module": "C3",
                    "scenario": null
                },
                {
                    "value": "3,56E-01",
                    "module": "C4",
                    "scenario": null
                },
                {
                    "value": "-6,55E+00",
                    "module": "D",
                    "scenario": null
                },
                {
                    "value": "3,46E+01",
                    "module": "A1A3",
                    "scenario": null
                }
            ]
        },
        {
            "parameter": "IRP",
            "values": [
                {
                    "value": "3,26E-01",
                    "module": "A1",
                    "scenario": null
                },
                {
                    "value": "4,81E-04",
                    "module": "A2",
                    "scenario": null
                },
                {
                    "value": "2,61E-03",
                    "module": "A3",
                    "scenario": null
                },
                {
                    "value": "2,28E-02",
                    "module": "A4",
                    "scenario": null
                },
                {
                    "value": "1,67E-04",
                    "module": "A5",
                    "scenario": null
                },
                {
                    "value": "2,99E+00",
                    "module": "B6",
                    "scenario": null
                },
                {
                    "value": "0,00E+00",
                    "module": "C1",
                    "scenario": null
                },
                {
                    "value": "2,76E-03",
                    "module": "C2",
                    "scenario": null
                },
                {
                    "value": "1,62E-03",
                    "module": "C3",
                    "scenario": null
                },
                {
                    "value": "4,84E-04",
                    "module": "C4",
                    "scenario": null
                },
                {
                    "value": "-2,05E-02",
                    "module": "D",
                    "scenario": null
                },
                {
                    "value": "3,29E-01",
                    "module": "A1A3",
                    "scenario": null
                }
            ]
        }
    ],
    "resource_use": [
        {
            "parameter": "PERE",
            "values": [
                {
                    "value": "1,42E+01",
                    "module": "A1",
                    "scenario": null
                },
                {
                    "value": "1,31E-03",
                    "module": "A2",
                    "scenario": null
                },
                {
                    "value": "3,03E-01",
                    "module": "A3",
                    "scenario": null
                },
                {
                    "value": "5,97E-02",
                    "module": "A4",
                    "scenario": null
                },
                {
                    "value": "6,42E-04",
                    "module": "A5",
                    "scenario": null
                },
                {
                    "value": "2,13E+03",
                    "module": "B6",
                    "scenario": null
                },
                {
                    "value": "0,00E+00",
                    "module": "C1",
                    "scenario": null
                },
                {
                    "value": "7,52E-03",
                    "module": "C2",
                    "scenario": null
                },
                {
                    "value": "4,22E-02",
                    "module": "C3",
                    "scenario": null
                },
                {
                    "value": "2,84E-02",
                    "module": "C4",
                    "scenario": null
                },
                {
                    "value": "-2,27E+00",
                    "module": "D",
                    "scenario": null
                },
                {
                    "value": "1,45E+01",
                    "module": "A1A3",
                    "scenario": null
                }
            ]
        },
        {
            "parameter": "PERM",
            "values": [
                {
                    "value": "1,05E+00",
                    "module": "A1",
                    "scenario": null
                },
                {
                    "value": "0,00E+00",
                    "module": "A2",
                    "scenario": null
                },
                {
                    "value": "0,00E+00",
                    "module": "A3",
                    "scenario": null
                },
                {
                    "value": "0,00E+00",
                    "module": "A4",
                    "scenario": null
                },
                {
                    "value": "-1,05E+00",
                    "module": "A5",
                    "scenario": null
                },
                {
                    "value": "0,00E+00",
                    "module": "B6",
                    "scenario": null
                },
                {
                    "value": "0,00E+00",
                    "module": "C1",
                    "scenario": null
                },
                {
                    "value": "0,00E+00",
                    "module": "C2",
                    "scenario": null
                },
                {
                    "value": "0,00E+00",
                    "module": "C3",
                    "scenario": null
                },
                {
                    "value": "0,00E+00",
                    "module": "C4",
                    "scenario": null
                },
                {
                    "value": "0,00E+00",
                    "module": "D",
                    "scenario": null
                },
                {
                    "value": "1,05E+00",
                    "module": "A1A3",
                    "scenario": null
                }
            ]
        },
        {
            "parameter": "PERT",
            "values": [
                {
                    "value": "1,52E+01",
                    "module": "A1",
                    "scenario": null
                },
                {
                    "value": "1,31E-03",
                    "module": "A2",
                    "scenario": null
                },
                {
                    "value": "3,03E-01",
                    "module": "A3",
                    "scenario": null
                },
                {
                    "value": "5,97E-02",
                    "module": "A4",
                    "scenario": null
                },
                {
                    "value": "-1,05E+00",
                    "module": "A5",
                    "scenario": null
                },
                {
                    "value": "2,13E+03",
                    "module": "B6",
                    "scenario": null
                },
                {
                    "value": "0,00E+00",
                    "module": "C1",
                    "scenario": null
                },
                {
                    "value": "7,52E-03",
                    "module": "C2",
                    "scenario": null
                },
                {
                    "value": "4,22E-02",
                    "module": "C3",
                    "scenario": null
                },
                {
                    "value": "2,84E-02",
                    "module": "C4",
                    "scenario": null
                },
                {
                    "value": "-2,27E+00",
                    "module": "D",
                    "scenario": null
                },
                {
                    "value": "1,55E+01",
                    "module": "A1A3",
                    "scenario": null
                }
            ]
        },
        {
            "parameter": "PENRE",
            "values": [
                {
                    "value": "1,24E+02",
                    "module": "A1",
                    "scenario": null
                },
                {
                    "value": "1,16E-01",
                    "module": "A2",
                    "scenario": null
                },
                {
                    "value": "3,01E+00",
                    "module": "A3",
                    "scenario": null
                },
                {
                    "value": "5,26E+00",
                    "module": "A4",
                    "scenario": null
                },
                {
                    "value": "3,90E-02",
                    "module": "A5",
                    "scenario": null
                },
                {
                    "value": "1,65E+02",
                    "module": "B6",
                    "scenario": null
                },
                {
                    "value": "0,00E+00",
                    "module": "C1",
                    "scenario": null
                },
                {
                    "value": "6,64E-01",
                    "module": "C2",
                    "scenario": null
                },
                {
                    "value": "3,45E-01",
                    "module": "C3",
                    "scenario": null
                },
                {
                    "value": "1,32E-01",
                    "module": "C4",
                    "scenario": null
                },
                {
                    "value": "-5,39E+00",
                    "module": "D",
                    "scenario": null
                },
                {
                    "value": "1,28E+02",
                    "module": "A1A3",
                    "scenario": null
                }
            ]
        },
        {
            "parameter": "PENRM",
            "values": [
                {
                    "value": "8,51E+00",
                    "module": "A1",
                    "scenario": null
                },
                {
                    "value": "0,00E+00",
                    "module": "A2",
                    "scenario": null
                },
                {
                    "value": "0,00E+00",
                    "module": "A3",
                    "scenario": null
                },
                {
                    "value": "0,00E+00",
                    "module": "A4",
                    "scenario": null
                },
                {
                    "value": "0,00E+00",
                    "module": "A5",
                    "scenario": null
                },
                {
                    "value": "0,00E+00",
                    "module": "B6",
                    "scenario": null
                },
                {
                    "value": "0,00E+00",
                    "module": "C1",
                    "scenario": null
                },
                {
                    "value": "0,00E+00",
                    "module": "C2",
                    "scenario": null
                },
                {
                    "value": "-9,15E+00",
                    "module": "C3",
                    "scenario": null
                },
                {
                    "value": "0,00E+00",
                    "module": "C4",
                    "scenario": null
                },
                {
                    "value": "0,00E+00",
                    "module": "D",
                    "scenario": null
                },
                {
                    "value": "8,51E+00",
                    "module": "A1A3",
                    "scenario": null
                }
            ]
        },
        {
            "parameter": "PENRT",
            "values": [
                {
                    "value": "1,33E+02",
                    "module": "A1",
                    "scenario": null
                },
                {
                    "value": "1,16E-01",
                    "module": "A2",
                    "scenario": null
                },
                {
                    "value": "3,01E+00",
                    "module": "A3",
                    "scenario": null
                },
                {
                    "value": "5,26E+00",
                    "module": "A4",
                    "scenario": null
                },
                {
                    "value": "3,90E-02",
                    "module": "A5",
                    "scenario": null
                },
                {
                    "value": "1,65E+02",
                    "module": "B6",
                    "scenario": null
                },
                {
                    "value": "0,00E+00",
                    "module": "C1",
                    "scenario": null
                },
                {
                    "value": "6,64E-01",
                    "module": "C2",
                    "scenario": null
                },
                {
                    "value": "-8,81E+00",
                    "module": "C3",
                    "scenario": null
                },
                {
                    "value": "1,32E-01",
                    "module": "C4",
                    "scenario": null
                },
                {
                    "value": "-5,39E+00",
                    "module": "D",
                    "scenario": null
                },
                {
                    "value": "1,36E+02",
                    "module": "A1A3",
                    "scenario": null
                }
            ]
        },
        {
            "parameter": "SM",
            "values": [
                {
                    "value": "4,64E-01",
                    "module": "A1",
                    "scenario": null
                },
                {
                    "value": "0,00E+00",
                    "module": "A2",
                    "scenario": null
                },
                {
                    "value": "0,00E+00",
                    "module": "A3",
                    "scenario": null
                },
                {
                    "value": "0,00E+00",
                    "module": "A4",
                    "scenario": null
                },
                {
                    "value": "0,00E+00",
                    "module": "A5",
                    "scenario": null
                },
                {
                    "value": "0,00E+00",
                    "module": "B6",
                    "scenario": null
                },
                {
                    "value": "0,00E+00",
                    "module": "C1",
                    "scenario": null
                },
                {
                    "value": "0,00E+00",
                    "module": "C2",
                    "scenario": null
                },
                {
                    "value": "0,00E+00",
                    "module": "C3",
                    "scenario": null
                },
                {
                    "value": "5,83E-04",
                    "module": "C4",
                    "scenario": null
                },
                {
                    "value": "2,02E-03",
                    "module": "D",
                    "scenario": null
                },
                {
                    "value": "4,64E-01",
                    "module": "A1A3",
                    "scenario": null
                }
            ]
        },
        {
            "parameter": "RSF",
            "values": [
                {
                    "value": "1,65E-01",
                    "module": "A1",
                    "scenario": null
                },
                {
                    "value": "2,56E-05",
                    "module": "A2",
                    "scenario": null
                },
                {
                    "value": "2,67E-04",
                    "module": "A3",
                    "scenario": null
                },
                {
                    "value": "1,97E-03",
                    "module": "A4",
                    "scenario": null
                },
                {
                    "value": "2,13E-05",
                    "module": "A5",
                    "scenario": null
                },
                {
                    "value": "1,68E+00",
                    "module": "B6",
                    "scenario": null
                },
                {
                    "value": "0,00E+00",
                    "module": "C1",
                    "scenario": null
                },
                {
                    "value": "1,47E-04",
                    "module": "C2",
                    "scenario": null
                },
                {
                    "value": "7,44E-04",
                    "module": "C3",
                    "scenario": null
                },
                {
                    "value": "1,74E-04",
                    "module": "C4",
                    "scenario": null
                },
                {
                    "value": "-4,28E-04",
                    "module": "D",
                    "scenario": null
                },
                {
                    "value": "1,66E-01",
                    "module": "A1A3",
                    "scenario": null
                }
            ]
        },
        {
            "parameter": "NRSF",
            "values": [
                {
                    "value": "1,88E-02",
                    "module": "A1",
                    "scenario": null
                },
                {
                    "value": "2,17E-04",
                    "module": "A2",
                    "scenario": null
                },
                {
                    "value": "2,51E-03",
                    "module": "A3",
                    "scenario": null
                },
                {
                    "value": "1,05E-02",
                    "module": "A4",
                    "scenario": null
                },
                {
                    "value": "8,78E-05",
                    "module": "A5",
                    "scenario": null
                },
                {
                    "value": "4,18E+00",
                    "module": "B6",
                    "scenario": null
                },
                {
                    "value": "0,00E+00",
                    "module": "C1",
                    "scenario": null
                },
                {
                    "value": "1,25E-03",
                    "module": "C2",
                    "scenario": null
                },
                {
                    "value": "-2,73E-05",
                    "module": "C3",
                    "scenario": null
                },
                {
                    "value": "5,12E-03",
                    "module": "C4",
                    "scenario": null
                },
                {
                    "value": "-1,29E-01",
                    "module": "D",
                    "scenario": null
                },
                {
                    "value": "2,15E-02",
                    "module": "A1A3",
                    "scenario": null
                }
            ]
        },
        {
            "parameter": "FW",
            "values": [
                {
                    "value": "1,03E-01",
                    "module": "A1",
                    "scenario": null
                },
                {
                    "value": "1,29E-05",
                    "module": "A2",
                    "scenario": null
                },
                {
                    "value": "8,22E-03",
                    "module": "A3",
                    "scenario": null
                },
                {
                    "value": "4,52E-04",
                    "module": "A4",
                    "scenario": null
                },
                {
                    "value": "1,84E-05",
                    "module": "A5",
                    "scenario": null
                },
                {
                    "value": "1,59E+01",
                    "module": "B6",
                    "scenario": null
                },
                {
                    "value": "0,00E+00",
                    "module": "C1",
                    "scenario": null
                },
                {
                    "value": "7,43E-05",
                    "module": "C2",
                    "scenario": null
                },
                {
                    "value": "6,38E-04",
                    "module": "C3",
                    "scenario": null
                },
                {
                    "value": "1,21E-04",
                    "module": "C4",
                    "scenario": null
                },
                {
                    "value": "-5,20E-03",
                    "module": "D",
                    "scenario": null
                },
                {
                    "value": "1,11E-01",
                    "module": "A1A3",
                    "scenario": null
                }
            ]
        }
    ],
    "end_of_life_waste": [
        {
            "parameter": "HWD",
            "values": [
                {
                    "value": "5,15E-02",
                    "module": "A1",
                    "scenario": null
                },
                {
                    "value": "1,05E-05",
                    "module": "A2",
                    "scenario": null
                },
                {
                    "value": "4,16E-04",
                    "module": "A3",
                    "scenario": null
                },
                {
                    "value": "2,56E-04",
                    "module": "A4",
                    "scenario": null
                },
                {
                    "value": "0,00E+00",
                    "module": "A5",
                    "scenario": null
                },
                {
                    "value": "1,06E-01",
                    "module": "B6",
                    "scenario": null
                },
                {
                    "value": "0,00E+00",
                    "module": "C1",
                    "scenario": null
                },
                {
                    "value": "6,00E-05",
                    "module": "C2",
                    "scenario": null
                },
                {
                    "value": "1,35E-05",
                    "module": "C3",
                    "scenario": null
                },
                {
                    "value": "3,07E-02",
                    "module": "C4",
                    "scenario": null
                },
                {
                    "value": "-1,89E-03",
                    "module": "D",
                    "scenario": null
                },
                {
                    "value": "5,19E-02",
                    "module": "A1A3",
                    "scenario": null
                }
            ]
        },
        {
            "parameter": "NHWD",
            "values": [
                {
                    "value": "1,12E+00",
                    "module": "A1",
                    "scenario": null
                },
                {
                    "value": "5,55E-03",
                    "module": "A2",
                    "scenario": null
                },
                {
                    "value": "2,81E-02",
                    "module": "A3",
                    "scenario": null
                },
                {
                    "value": "1,62E-01",
                    "module": "A4",
                    "scenario": null
                },
                {
                    "value": "1,72E-01",
                    "module": "A5",
                    "scenario": null
                },
                {
                    "value": "1,27E+01",
                    "module": "B6",
                    "scenario": null
                },
                {
                    "value": "0,00E+00",
                    "module": "C1",
                    "scenario": null
                },
                {
                    "value": "3,19E-02",
                    "module": "C2",
                    "scenario": null
                },
                {
                    "value": "1,82E-02",
                    "module": "C3",
                    "scenario": null
                },
                {
                    "value": "2,58E-01",
                    "module": "C4",
                    "scenario": null
                },
                {
                    "value": "-6,31E-02",
                    "module": "D",
                    "scenario": null
                },
                {
                    "value": "1,15E+00",
                    "module": "A1A3",
                    "scenario": null
                }
            ]
        },
        {
            "parameter": "RWD",
            "values": [
                {
                    "value": "2,63E-04",
                    "module": "A1",
                    "scenario": null
                },
                {
                    "value": "7,59E-07",
                    "module": "A2",
                    "scenario": null
                },
                {
                    "value": "2,30E-06",
                    "module": "A3",
                    "scenario": null
                },
                {
                    "value": "3,61E-05",
                    "module": "A4",
                    "scenario": null
                },
                {
                    "value": "0,00E+00",
                    "module": "A5",
                    "scenario": null
                },
                {
                    "value": "1,48E-03",
                    "module": "B6",
                    "scenario": null
                },
                {
                    "value": "0,00E+00",
                    "module": "C1",
                    "scenario": null
                },
                {
                    "value": "4,36E-06",
                    "module": "C2",
                    "scenario": null
                },
                {
                    "value": "6,69E-07",
                    "module": "C3",
                    "scenario": null
                },
                {
                    "value": "4,65E-07",
                    "module": "C4",
                    "scenario": null
                },
                {
                    "value": "-1,74E-05",
                    "module": "D",
                    "scenario": null
                },
                {
                    "value": "2,66E-04",
                    "module": "A1A3",
                    "scenario": null
                }
            ]
        }
    ],
    "end_of_life_flow": [
        {
            "parameter": "CRU",
            "values": [
                {
                    "value": "0,00E+00",
                    "module": "A1",
                    "scenario": null
                },
                {
                    "value": "0,00E+00",
                    "module": "A2",
                    "scenario": null
                },
                {
                    "value": "0,00E+00",
                    "module": "A3",
                    "scenario": null
                },
                {
                    "value": "0,00E+00",
                    "module": "A4",
                    "scenario": null
                },
                {
                    "value": "0,00E+00",
                    "module": "A5",
                    "scenario": null
                },
                {
                    "value": "0,00E+00",
                    "module": "B6",
                    "scenario": null
                },
                {
                    "value": "0,00E+00",
                    "module": "C1",
                    "scenario": null
                },
                {
                    "value": "0,00E+00",
                    "module": "C2",
                    "scenario": null
                },
                {
                    "value": "0,00E+00",
                    "module": "C3",
                    "scenario": null
                },
                {
                    "value": "0,00E+00",
                    "module": "C4",
                    "scenario": null
                },
                {
                    "value": "0,00E+00",
                    "module": "D",
                    "scenario": null
                },
                {
                    "value": "0,00E+00",
                    "module": "A1A3",
                    "scenario": null
                }
            ]
        },
        {
            "parameter": "MFR",
            "values": [
                {
                    "value": "0,00E+00",
                    "module": "A1",
                    "scenario": null
                },
                {
                    "value": "0,00E+00",
                    "module": "A2",
                    "scenario": null
                },
                {
                    "value": "8,97E-03",
                    "module": "A3",
                    "scenario": null
                },
                {
                    "value": "0,00E+00",
                    "module": "A4",
                    "scenario": null
                },
                {
                    "value": "1,60E-01",
                    "module": "A5",
                    "scenario": null
                },
                {
                    "value": "0,00E+00",
                    "module": "B6",
                    "scenario": null
                },
                {
                    "value": "0,00E+00",
                    "module": "C1",
                    "scenario": null
                },
                {
                    "value": "0,00E+00",
                    "module": "C2",
                    "scenario": null
                },
                {
                    "value": "2,37E-01",
                    "module": "C3",
                    "scenario": null
                },
                {
                    "value": "1,45E-05",
                    "module": "C4",
                    "scenario": null
                },
                {
                    "value": "-7,90E-05",
                    "module": "D",
                    "scenario": null
                },
                {
                    "value": "8,97E-03",
                    "module": "A1A3",
                    "scenario": null
                }
            ]
        },
        {
            "parameter": "MER",
            "values": [
                {
                    "value": "0,00E+00",
                    "module": "A1",
                    "scenario": null
                },
                {
                    "value": "0,00E+00",
                    "module": "A2",
                    "scenario": null
                },
                {
                    "value": "1,94E-03",
                    "module": "A3",
                    "scenario": null
                },
                {
                    "value": "0,00E+00",
                    "module": "A4",
                    "scenario": null
                },
                {
                    "value": "3,29E-04",
                    "module": "A5",
                    "scenario": null
                },
                {
                    "value": "0,00E+00",
                    "module": "B6",
                    "scenario": null
                },
                {
                    "value": "0,00E+00",
                    "module": "C1",
                    "scenario": null
                },
                {
                    "value": "0,00E+00",
                    "module": "C2",
                    "scenario": null
                },
                {
                    "value": "1,61E-01",
                    "module": "C3",
                    "scenario": null
                },
                {
                    "value": "3,53E-07",
                    "module": "C4",
                    "scenario": null
                },
                {
                    "value": "-1,04E-05",
                    "module": "D",
                    "scenario": null
                },
                {
                    "value": "1,94E-03",
                    "module": "A1A3",
                    "scenario": null
                }
            ]
        },
        {
            "parameter": "EEE",
            "values": [
                {
                    "value": "0,00E+00",
                    "module": "A1",
                    "scenario": null
                },
                {
                    "value": "0,00E+00",
                    "module": "A2",
                    "scenario": null
                },
                {
                    "value": "2,92E-03",
                    "module": "A3",
                    "scenario": null
                },
                {
                    "value": "0,00E+00",
                    "module": "A4",
                    "scenario": null
                },
                {
                    "value": "9,86E-03",
                    "module": "A5",
                    "scenario": null
                },
                {
                    "value": "0,00E+00",
                    "module": "B6",
                    "scenario": null
                },
                {
                    "value": "0,00E+00",
                    "module": "C1",
                    "scenario": null
                },
                {
                    "value": "0,00E+00",
                    "module": "C2",
                    "scenario": null
                },
                {
                    "value": "2,48E-01",
                    "module": "C3",
                    "scenario": null
                },
                {
                    "value": "2,29E-05",
                    "module": "C4",
                    "scenario": null
                },
                {
                    "value": "-2,55E-05",
                    "module": "D",
                    "scenario": null
                },
                {
                    "value": "2,92E-03",
                    "module": "A1A3",
                    "scenario": null
                }
            ]
        },
        {
            "parameter": "EET",
            "values": [
                {
                    "value": "0,00E+00",
                    "module": "A1",
                    "scenario": null
                },
                {
                    "value": "0,00E+00",
                    "module": "A2",
                    "scenario": null
                },
                {
                    "value": "4,41E-02",
                    "module": "A3",
                    "scenario": null
                },
                {
                    "value": "0,00E+00",
                    "module": "A4",
                    "scenario": null
                },
                {
                    "value": "1,49E-01",
                    "module": "A5",
                    "scenario": null
                },
                {
                    "value": "0,00E+00",
                    "module": "B6",
                    "scenario": null
                },
                {
                    "value": "0,00E+00",
                    "module": "C1",
                    "scenario": null
                },
                {
                    "value": "0,00E+00",
                    "module": "C2",
                    "scenario": null
                },
                {
                    "value": "3,75E+00",
                    "module": "C3",
                    "scenario": null
                },
                {
                    "value": "3,47E-04",
                    "module": "C4",
                    "scenario": null
                },
                {
                    "value": "-3,85E-04",
                    "module": "D",
                    "scenario": null
                },
                {
                    "value": "4,41E-02",
                    "module": "A1A3",
                    "scenario": null
                }
            ]
        }
    ]
}