{
    "product_name": "Envistar Top 12 with counter-flow heat exchanger and controls",
    "epd_id": "NEPD-9369-8954",
    "compliance": [
        "EN 15804+A2",
        "ISO 14025",
        "ISO 21930"
    ],
    "producer_name": "IV Produkt AB",
    "environmental_impact": [
        {
            "parameter": "GWP-total",
            "values": [
                {
                    "value": "3,61E+03",
                    "module": "A1-A3",
                    "scenario": null
                },
                {
                    "value": "2,68E+01",
                    "module": "A4",
                    "scenario": null
                },
                {
                    "value": "0,00E+00",
                    "module": "C1",
                    "scenario": null
                },
                {
                    "value": "8,36E+00",
                    "module": "C2",
                    "scenario": null
                },
                {
                    "value": "1,08E+02",
                    "module": "C3",
                    "scenario": null
                },
                {
                    "value": "3,62E+00",
                    "module": "C4",
                    "scenario": null
                },
                {
                    "value": "-1,49E+03",
                    "module": "D",
                    "scenario": null
                }
            ]
        },
        {
            "parameter": "GWP-fossil",
            "values": [
                {
                    "value": "3,57E+03",
                    "module": "A1-A3",
                    "scenario": null
                },
                {
                    "value": "2,67E+01",
                    "module": "A4",
                    "scenario": null
                },
                {
                    "value": "0,00E+00",
                    "module": "C1",
                    "scenario": null
                },
                {
                    "value": "8,35E+00",
                    "module": "C2",
                    "scenario": null
                },
                {
                    "value": "1,07E+02",
                    "module": "C3",
                    "scenario": null
                },
                {
                    "value": "3,61E+00",
                    "module": "C4",
                    "scenario": null
                },
                {
                    "value": "-1,46E+03",
                    "module": "D",
                    "scenario": null
                }
            ]
        },
        {
            "parameter": "GWP-biogenic",
            "values": [
                {
                    "value": "2,55E+01",
                    "module": "A1-A3",
                    "scenario": null
                },
                {
                    "value": "1,13E-02",
                    "module": "A4",
                    "scenario": null
                },
                {
                    "value": "0,00E+00",
                    "module": "C1",
                    "scenario": null
                },
                {
                    "value": "3,46E-03",
                    "module": "C2",
                    "scenario": null
                },
                {
                    "value": "1,68E-01",
                    "module": "C3",
                    "scenario": null
                },
                {
                    "value": "2,62E-03",
                    "module": "C4",
                    "scenario": null
                },
                {
                    "value": "-5,63E+00",
                    "module": "D",
                    "scenario": null
                }
            ]
        },
        {
            "parameter": "GWP-luluc",
            "values": [
                {
                    "value": "1,78E+01",
                    "module": "A1-A3",
                    "scenario": null
                },
                {
                    "value": "8,78E-03",
                    "module": "A4",
                    "scenario": null
                },
                {
                    "value": "0,00E+00",
                    "module": "C1",
                    "scenario": null
                },
                {
                    "value": "2,97E-03",
                    "module": "C2",
                    "scenario": null
                },
                {
                    "value": "2,13E-02",
                    "module": "C3",
                    "scenario": null
                },
                {
                    "value": "6,15E-03",
                    "module": "C4",
                    "scenario": null
                },
                {
                    "value": "-2,22E+01",
                    "module": "D",
                    "scenario": null
                }
            ]
        },
        {
            "parameter": "ODP",
            "values": [
                {
                    "value": "2,85E-04",
                    "module": "A1-A3",
                    "scenario": null
                },
                {
                    "value": "6,27E-06",
                    "module": "A4",
                    "scenario": null
                },
                {
                    "value": "0,00E+00",
                    "module": "C1",
                    "scenario": null
                },
                {
                    "value": "1,89E-06",
                    "module": "C2",
                    "scenario": null
                },
                {
                    "value": "7,97E-06",
                    "module": "C3",
                    "scenario": null
                },
                {
                    "value": "2,93E-07",
                    "module": "C4",
                    "scenario": null
                },
                {
                    "value": "-7,00E-02",
                    "module": "D",
                    "scenario": null
                }
            ]
        },
        {
            "parameter": "AP",
            "values": [
                {
                    "value": "3,12E+01",
                    "module": "A1-A3",
                    "scenario": null
                },
                {
                    "value": "8,19E-02",
                    "module": "A4",
                    "scenario": null
                },
                {
                    "value": "0,00E+00",
                    "module": "C1",
                    "scenario": null
                },
                {
                    "value": "2,40E-02",
                    "module": "C2",
                    "scenario": null
                },
                {
                    "value": "1,08E-01",
                    "module": "C3",
                    "scenario": null
                },
                {
                    "value": "1,12E-02",
                    "module": "C4",
                    "scenario": null
                },
                {
                    "value": "-1,32E+01",
                    "module": "D",
                    "scenario": null
                }
            ]
        },
        {
            "parameter": "POCP",
            "values": [
                {
                    "value": "1,48E+01",
                    "module": "A1-A3",
                    "scenario": null
                },
                {
                    "value": "7,46E-02",
                    "module": "A4",
                    "scenario": null
                },
                {
                    "value": "0,00E+00",
                    "module": "C1",
                    "scenario": null
                },
                {
                    "value": "2,03E-02",
                    "module": "C2",
                    "scenario": null
                },
                {
                    "value": "7,23E-02",
                    "module": "C3",
                    "scenario": null
                },
                {
                    "value": "1,11E-02",
                    "module": "C4",
                    "scenario": null
                },
                {
                    "value": "-5,71E+00",
                    "module": "D",
                    "scenario": null
                }
            ]
        },
        {
            "parameter": "ADPE",
            "values": [
                {
                    "value": "1,08E+00",
                    "module": "A1-A3",
                    "scenario": null
                },
                {
                    "value": "5,97E-04",
                    "module": "A4",
                    "scenario": null
                },
                {
                    "value": "0,00E+00",
                    "module": "C1",
                    "scenario": null
                },
                {
                    "value": "2,31E-04",
                    "module": "C2",
                    "scenario": null
                },
                {
                    "value": "2,62E-04",
                    "module": "C3",
                    "scenario": null
                },
                {
                    "value": "1,17E-05",
                    "module": "C4",
                    "scenario": null
                },
                {
                    "value": "-9,33E-02",
                    "module": "D",
                    "scenario": null
                }
            ]
        },
        {
            "parameter": "ADPF",
            "values": [
                {
                    "value": "4,50E+04",
                    "module": "A1-A3",
                    "scenario": null
                },
                {
                    "value": "4,21E+02",
                    "module": "A4",
                    "scenario": null
                },
                {
                    "value": "0,00E+00",
                    "module": "C1",
                    "scenario": null
                },
                {
                    "value": "1,26E+02",
                    "module": "C2",
                    "scenario": null
                },
                {
                    "value": "2,97E+02",
                    "module": "C3",
                    "scenario": null
                },
                {
                    "value": "2,87E+01",
                    "module": "C4",
                    "scenario": null
                },
                {
                    "value": "-1,75E+04",
                    "module": "D",
                    "scenario": null
                }
            ]
        },
        {
            "parameter": "WDP",
            "values": [
                {
                    "value": "5,12E+05",
                    "module": "A1-A3",
                    "scenario": null
                },
                {
                    "value": "3,60E+02",
                    "module": "A4",
                    "scenario": null
                },
                {
                    "value": "0,00E+00",
                    "module": "C1",
                    "scenario": null
                },
                {
                    "value": "1,22E+02",
                    "module": "C2",
                    "scenario": null
                },
                {
                    "value": "1,18E+03",
                    "module": "C3",
                    "scenario": null
                },
                {
                    "value": "4,00E+02",
                    "module": "C4",
                    "scenario": null
                },
                {
                    "value": "-6,52E+05",
                    "module": "D",
                    "scenario": null
                }
            ]
        },
        {
            "parameter": "EP-freshwater",
            "values": [
                {
                    "value": "2,37E-01",
                    "module": "A1-A3",
                    "scenario": null
                },
                {
                    "value": "2,13E-04",
                    "module": "A4",
                    "scenario": null
                },
                {
                    "value": "0,00E+00",
                    "module": "C1",
                    "scenario": null
                },
                {
                    "value": "6,67E-05",
                    "module": "C2",
                    "scenario": null
                },
                {
                    "value": "1,63E-03",
                    "module": "C3",
                    "scenario": null
                },
                {
                    "value": "5,79E-05",
                    "module": "C4",
                    "scenario": null
                },
                {
                    "value": "-8,37E-02",
                    "module": "D",
                    "scenario": null
                }
            ]
        },
        {
            "parameter": "EP-marine",
            "values": [
                {
                    "value": "4,02E+00",
                    "module": "A1-A3",
                    "scenario": null
                },
                {
                    "value": "1,72E-02",
                    "module": "A4",
                    "scenario": null
                },
                {
                    "value": "0,00E+00",
                    "module": "C1",
                    "scenario": null
                },
                {
                    "value": "4,75E-03",
                    "module": "C2",
                    "scenario": null
                },
                {
                    "value": "2,33E-02",
                    "module": "C3",
                    "scenario": null
                },
                {
                    "value": "3,17E-03",
                    "module": "C4",
                    "scenario": null
                },
                {
                    "value": "-1,45E+00",
                    "module": "D",
                    "scenario": null
                }
            ]
        },
        {
            "parameter": "EP-terrestrial",
            "values": [
                {
                    "value": "6,95E+01",
                    "module": "A1-A3",
                    "scenario": null
                },
                {
                    "value": "1,92E-01",
                    "module": "A4",
                    "scenario": null
                },
                {
                    "value": "0,00E+00",
                    "module": "C1",
                    "scenario": null
                },
                {
                    "value": "5,31E-02",
                    "module": "C2",
                    "scenario": null
                },
                {
                    "value": "2,60E-01",
                    "module": "C3",
                    "scenario": null
                },
                {
                    "value": "3,45E-02",
                    "module": "C4",
                    "scenario": null
                },
                {
                    "value": "-1,63E+01",
                    "module": "D",
                    "scenario": null
                }
            ]
        },
        {
            "parameter": "GWP-IOBC",
            "values": [
                {
                    "value": "3,61E+03",
                    "module": "A1-A3",
                    "scenario": null
                },
                {
                    "value": "2,68E+01",
                    "module": "A4",
                    "scenario": null
                },
                {
                    "value": "0,00E+00",
                    "module": "C1",
                    "scenario": null
                },
                {
                    "value": "8,36E+00",
                    "module": "C2",
                    "scenario": null
                },
                {
                    "value": "9,05E+01",
                    "module": "C3",
                    "scenario": null
                },
                {
                    "value": "3,74E+00",
                    "module": "C4",
                    "scenario": null
                },
                {
                    "value": "-1,56E+03",
                    "module": "D",
                    "scenario": null
                }
            ]
        }
    ],
    "additional_environmental_impact": [
        {
            "parameter": "PM",
            "values": [
                {
                    "value": "3,05E-04",
                    "module": "A1-A3",
                    "scenario": null
                },
                {
                    "value": "2,08E-06",
                    "module": "A4",
                    "scenario": null
                },
                {
                    "value": "0,00E+00",
                    "module": "C1",
                    "scenario": null
                },
                {
                    "value": "5,11E-07",
                    "module": "C2",
                    "scenario": null
                },
                {
                    "value": "1,56E-06",
                    "module": "C3",
                    "scenario": null
                },
                {
                    "value": "1,51E-07",
                    "module": "C4",
                    "scenario": null
                },
                {
                    "value": "-1,10E-04",
                    "module": "D",
                    "scenario": null
                }
            ]
        },
        {
            "parameter": "ETP-fw",
            "values": [
                {
                    "value": "1,72E+05",
                    "module": "A1-A3",
                    "scenario": null
                },
                {
                    "value": "3,09E+02",
                    "module": "A4",
                    "scenario": null
                },
                {
                    "value": "0,00E+00",
                    "module": "C1",
                    "scenario": null
                },
                {
                    "value": "9,36E+01",
                    "module": "C2",
                    "scenario": null
                },
                {
                    "value": "1,50E+03",
                    "module": "C3",
                    "scenario": null
                },
                {
                    "value": "6,17E+03",
                    "module": "C4",
                    "scenario": null
                },
                {
                    "value": "-6,20E+04",
                    "module": "D",
                    "scenario": null
                }
            ]
        },
        {
            "parameter": "HTP-c",
            "values": [
                {
                    "value": "1,33E-05",
                    "module": "A1-A3",
                    "scenario": null
                },
                {
                    "value": "0,00E+00",
                    "module": "A4",
                    "scenario": null
                },
                {
                    "value": "0,00E+00",
                    "module": "C1",
                    "scenario": null
                },
                {
                    "value": "0,00E+00",
                    "module": "C2",
                    "scenario": null
                },
                {
                    "value": "1,19E-07",
                    "module": "C3",
                    "scenario": null
                },
                {
                    "value": "1,38E-08",
                    "module": "C4",
                    "scenario": null
                },
                {
                    "value": "-4,34E-06",
                    "module": "D",
                    "scenario": null
                }
            ]
        },
        {
            "parameter": "HTP-nc",
            "values": [
                {
                    "value": "2,04E-04",
                    "module": "A1-A3",
                    "scenario": null
                },
                {
                    "value": "3,16E-07",
                    "module": "A4",
                    "scenario": null
                },
                {
                    "value": "0,00E+00",
                    "module": "C1",
                    "scenario": null
                },
                {
                    "value": "1,02E-07",
                    "module": "C2",
                    "scenario": null
                },
                {
                    "value": "3,52E-06",
                    "module": "C3",
                    "scenario": null
                },
                {
                    "value": "6,91E-07",
                    "module": "C4",
                    "scenario": null
                },
                {
                    "value": "-2,50E-05",
                    "module": "D",
                    "scenario": null
                }
            ]
        },
        {
            "parameter": "SQP",
            "values": [
                {
                    "value": "1,30E+04",
                    "module": "A1-A3",
                    "scenario": null
                },
                {
                    "value": "4,00E+02",
                    "module": "A4",
                    "scenario": null
                },
                {
                    "value": "0,00E+00",
                    "module": "C1",
                    "scenario": null
                },
                {
                    "value": "8,83E+01",
                    "module": "C2",
                    "scenario": null
                },
                {
                    "value": "1,16E+02",
                    "module": "C3",
                    "scenario": null
                },
                {
                    "value": "8,35E+01",
                    "module": "C4",
                    "scenario": null
                },
                {
                    "value": "-9,58E+02",
                    "module": "D",
                    "scenario": null
                }
            ]
        },
        {
            "parameter": "IRP",
            "values": [
                {
                    "value": "1,86E+02",
                    "module": "A1-A3",
                    "scenario": null
                },
                {
                    "value": "1,84E+00",
                    "module": "A4",
                    "scenario": null
                },
                {
                    "value": "0,00E+00",
                    "module": "C1",
                    "scenario": null
                },
                {
                    "value": "5,52E-01",
                    "module": "C2",
                    "scenario": null
                },
                {
                    "value": "1,37E+00",
                    "module": "C3",
                    "scenario": null
                },
                {
                    "value": "1,26E-01",
                    "module": "C4",
                    "scenario": null
                },
                {
                    "value": "-6,59E+01",
                    "module": "D",
                    "scenario": null
                }
            ]
        }
    ],
    "resource_use": [
        {
            "parameter": "PERE",
            "values": [
                {
                    "value": "1,12E+04",
                    "module": "A1-A3",
                    "scenario": null
                },
                {
                    "value": "5,61E+00",
                    "module": "A4",
                    "scenario": null
                },
                {
                    "value": "0,00E+00",
                    "module": "C1",
                    "scenario": null
                },
                {
                    "value": "1,81E+00",
                    "module": "C2",
                    "scenario": null
                },
                {
                    "value": "5,29E+01",
                    "module": "C3",
                    "scenario": null
                },
                {
                    "value": "4,53E+00",
                    "module": "C4",
                    "scenario": null
                },
                {
                    "value": "-5,67E+03",
                    "module": "D",
                    "scenario": null
                }
            ]
        },
        {
            "parameter": "PERM",
            "values": [
                {
                    "value": "6,49E+00",
                    "module": "A1-A3",
                    "scenario": null
                },
                {
                    "value": "0,00E+00",
                    "module": "A4",
                    "scenario": null
                },
                {
                    "value": "0,00E+00",
                    "module": "C1",
                    "scenario": null
                },
                {
                    "value": "0,00E+00",
                    "module": "C2",
                    "scenario": null
                },
                {
                    "value": "0,00E+00",
                    "module": "C3",
                    "scenario": null
                },
                {
                    "value": "0,00E+00",
                    "module": "C4",
                    "scenario": null
                },
                {
                    "value": "0,00E+00",
                    "module": "D",
                    "scenario": null
                }
            ]
        },
        {
            "parameter": "PERT",
            "values": [
                {
                    "value": "1,12E+04",
                    "module": "A1-A3",
                    "scenario": null
                },
                {
                    "value": "5,61E+00",
                    "module": "A4",
                    "scenario": null
                },
                {
                    "value": "0,00E+00",
                    "module": "C1",
                    "scenario": null
                },
                {
                    "value": "1,81E+00",
                    "module": "C2",
                    "scenario": null
                },
                {
                    "value": "5,29E+01",
                    "module": "C3",
                    "scenario": null
                },
                {
                    "value": "4,53E+00",
                    "module": "C4",
                    "scenario": null
                },
                {
                    "value": "-5,67E+03",
                    "module": "D",
                    "scenario": null
                }
            ]
        },
        {
            "parameter": "PENRE",
            "values": [
                {
                    "value": "4,50E+04",
                    "module": "A1-A3",
                    "scenario": null
                },
                {
                    "value": "4,21E+02",
                    "module": "A4",
                    "scenario": null
                },
                {
                    "value": "0,00E+00",
                    "module": "C1",
                    "scenario": null
                },
                {
                    "value": "1,26E+02",
                    "module": "C2",
                    "scenario": null
                },
                {
                    "value": "2,98E+02",
                    "module": "C3",
                    "scenario": null
                },
                {
                    "value": "2,88E+01",
                    "module": "C4",
                    "scenario": null
                },
                {
                    "value": "-1,75E+04",
                    "module": "D",
                    "scenario": null
                }
            ]
        },
        {
            "parameter": "PENRM",
            "values": [
                {
                    "value": "7,59E+02",
                    "module": "A1-A3",
                    "scenario": null
                },
                {
                    "value": "0,00E+00",
                    "module": "A4",
                    "scenario": null
                },
                {
                    "value": "0,00E+00",
                    "module": "C1",
                    "scenario": null
                },
                {
                    "value": "0,00E+00",
                    "module": "C2",
                    "scenario": null
                },
                {
                    "value": "-5,12E+02",
                    "module": "C3",
                    "scenario": null
                },
                {
                    "value": "0,00E+00",
                    "module": "C4",
                    "scenario": null
                },
                {
                    "value": "0,00E+00",
                    "module": "D",
                    "scenario": null
                }
            ]
        },
        {
            "parameter": "PENRT",
            "values": [
                {
                    "value": "4,57E+04",
                    "module": "A1-A3",
                    "scenario": null
                },
                {
                    "value": "4,21E+02",
                    "module": "A4",
                    "scenario": null
                },
                {
                    "value": "0,00E+00",
                    "module": "C1",
                    "scenario": null
                },
                {
                    "value": "1,26E+02",
                    "module": "C2",
                    "scenario": null
                },
                {
                    "value": "-2,14E+02",
                    "module": "C3",
                    "scenario": null
                },
                {
                    "value": "2,88E+01",
                    "module": "C4",
                    "scenario": null
                },
                {
                    "value": "-1,75E+04",
                    "module": "D",
                    "scenario": null
                }
            ]
        },
        {
            "parameter": "SM",
            "values": [
                {
                    "value": "2,26E+02",
                    "module": "A1-A3",
                    "scenario": null
                },
                {
                    "value": "0,00E+00",
                    "module": "A4",
                    "scenario": null
                },
                {
                    "value": "0,00E+00",
                    "module": "C1",
                    "scenario": null
                },
                {
                    "value": "0,00E+00",
                    "module": "C2",
                    "scenario": null
                },
                {
                    "value": "1,54E-04",
                    "module": "C3",
                    "scenario": null
                },
                {
                    "value": "6,66E-02",
                    "module": "C4",
                    "scenario": null
                },
                {
                    "value": "1,07E+00",
                    "module": "D",
                    "scenario": null
                }
            ]
        },
        {
            "parameter": "RSF",
            "values": [
                {
                    "value": "6,96E+01",
                    "module": "A1-A3",
                    "scenario": null
                },
                {
                    "value": "1,98E-01",
                    "module": "A4",
                    "scenario": null
                },
                {
                    "value": "0,00E+00",
                    "module": "C1",
                    "scenario": null
                },
                {
                    "value": "6,47E-02",
                    "module": "C2",
                    "scenario": null
                },
                {
                    "value": "1,14E+00",
                    "module": "C3",
                    "scenario": null
                },
                {
                    "value": "4,34E-02",
                    "module": "C4",
                    "scenario": null
                },
                {
                    "value": "6,84E+00",
                    "module": "D",
                    "scenario": null
                }
            ]
        },
        {
            "parameter": "NRSF",
            "values": [
                {
                    "value": "7,12E+02",
                    "module": "A1-A3",
                    "scenario": null
                },
                {
                    "value": "6,86E-01",
                    "module": "A4",
                    "scenario": null
                },
                {
                    "value": "0,00E+00",
                    "module": "C1",
                    "scenario": null
                },
                {
                    "value": "2,31E-01",
                    "module": "C2",
                    "scenario": null
                },
                {
                    "value": "-2,95E-03",
                    "module": "C3",
                    "scenario": null
                },
                {
                    "value": "8,40E-01",
                    "module": "C4",
                    "scenario": null
                },
                {
                    "value": "2,64E+02",
                    "module": "D",
                    "scenario": null
                }
            ]
        },
        {
            "parameter": "FW",
            "values": [
                {
                    "value": "8,50E+01",
                    "module": "A1-A3",
                    "scenario": null
                },
                {
                    "value": "4,66E-02",
                    "module": "A4",
                    "scenario": null
                },
                {
                    "value": "0,00E+00",
                    "module": "C1",
                    "scenario": null
                },
                {
                    "value": "1,35E-02",
                    "module": "C2",
                    "scenario": null
                },
                {
                    "value": "2,96E-01",
                    "module": "C3",
                    "scenario": null
                },
                {
                    "value": "3,65E-02",
                    "module": "C4",
                    "scenario": null
                },
                {
                    "value": "-3,03E+01",
                    "module": "D",
                    "scenario": null
                }
            ]
        }
    ],
    "end_of_life_waste": [
        {
            "parameter": "HWD",
            "values": [
                {
                    "value": "2,61E+01",
                    "module": "A1-A3",
                    "scenario": null
                },
                {
                    "value": "2,24E-02",
                    "module": "A4",
                    "scenario": null
                },
                {
                    "value": "0,00E+00",
                    "module": "C1",
                    "scenario": null
                },
                {
                    "value": "6,51E-03",
                    "module": "C2",
                    "scenario": null
                },
                {
                    "value": "1,56E-03",
                    "module": "C3",
                    "scenario": null
                },
                {
                    "value": "3,93E+00",
                    "module": "C4",
                    "scenario": null
                },
                {
                    "value": "3,35E+00",
                    "module": "D",
                    "scenario": null
                }
            ]
        },
        {
            "parameter": "NHWD",
            "values": [
                {
                    "value": "1,03E+03",
                    "module": "A1-A3",
                    "scenario": null
                },
                {
                    "value": "2,95E+01",
                    "module": "A4",
                    "scenario": null
                },
                {
                    "value": "0,00E+00",
                    "module": "C1",
                    "scenario": null
                },
                {
                    "value": "6,14E+00",
                    "module": "C2",
                    "scenario": null
                },
                {
                    "value": "4,77E+01",
                    "module": "C3",
                    "scenario": null
                },
                {
                    "value": "6,06E+01",
                    "module": "C4",
                    "scenario": null
                },
                {
                    "value": "-4,49E+02",
                    "module": "D",
                    "scenario": null
                }
            ]
        },
        {
            "parameter": "RWD",
            "values": [
                {
                    "value": "1,68E-01",
                    "module": "A1-A3",
                    "scenario": null
                },
                {
                    "value": "2,87E-03",
                    "module": "A4",
                    "scenario": null
                },
                {
                    "value": "0,00E+00",
                    "module": "C1",
                    "scenario": null
                },
                {
                    "value": "8,60E-04",
                    "module": "C2",
                    "scenario": null
                },
                {
                    "value": "7,82E-05",
                    "module": "C3",
                    "scenario": null
                },
                {
                    "value": "4,66E-06",
                    "module": "C4",
                    "scenario": null
                },
                {
                    "value": "-6,18E-02",
                    "module": "D",
                    "scenario": null
                }
            ]
        }
    ],
    "end_of_life_flow": [
        {
            "parameter": "CRU",
            "values": [
                {
                    "value": "0,00E+00",
                    "module": "A1-A3",
                    "scenario": null
                },
                {
                    "value": "0,00E+00",
                    "module": "A4",
                    "scenario": null
                },
                {
                    "value": "0,00E+00",
                    "module": "C1",
                    "scenario": null
                },
                {
                    "value": "0,00E+00",
                    "module": "C2",
                    "scenario": null
                },
                {
                    "value": "0,00E+00",
                    "module": "C3",
                    "scenario": null
                },
                {
                    "value": "0,00E+00",
                    "module": "C4",
                    "scenario": null
                },
                {
                    "value": "0,00E+00",
                    "module": "D",
                    "scenario": null
                }
            ]
        },
        {
            "parameter": "MFR",
            "values": [
                {
                    "value": "5,56E+01",
                    "module": "A1-A3",
                    "scenario": null
                },
                {
                    "value": "0,00E+00",
                    "module": "A4",
                    "scenario": null
                },
                {
                    "value": "0,00E+00",
                    "module": "C1",
                    "scenario": null
                },
                {
                    "value": "0,00E+00",
                    "module": "C2",
                    "scenario": null
                },
                {
                    "value": "5,28E+02",
                    "module": "C3",
                    "scenario": null
                },
                {
                    "value": "1,19E-04",
                    "module": "C4",
                    "scenario": null
                },
                {
                    "value": "-6,30E-02",
                    "module": "D",
                    "scenario": null
                }
            ]
        },
        {
            "parameter": "MER",
            "values": [
                {
                    "value": "1,81E+01",
                    "module": "A1-A3",
                    "scenario": null
                },
                {
                    "value": "0,00E+00",
                    "module": "A4",
                    "scenario": null
                },
                {
                    "value": "0,00E+00",
                    "module": "C1",
                    "scenario": null
                },
                {
                    "value": "0,00E+00",
                    "module": "C2",
                    "scenario": null
                },
                {
                    "value": "4,67E+01",
                    "module": "C3",
                    "scenario": null
                },
                {
                    "value": "3,30E-06",
                    "module": "C4",
                    "scenario": null
                },
                {
                    "value": "-8,12E-03",
                    "module": "D",
                    "scenario": null
                }
            ]
        },
        {
            "parameter": "EEE",
            "values": [
                {
                    "value": "1,07E+01",
                    "module": "A1-A3",
                    "scenario": null
                },
                {
                    "value": "0,00E+00",
                    "module": "A4",
                    "scenario": null
                },
                {
                    "value": "0,00E+00",
                    "module": "C1",
                    "scenario": null
                },
                {
                    "value": "0,00E+00",
                    "module": "C2",
                    "scenario": null
                },
                {
                    "value": "1,53E+00",
                    "module": "C3",
                    "scenario": null
                },
                {
                    "value": "1,37E-04",
                    "module": "C4",
                    "scenario": null
                },
                {
                    "value": "-2,75E-02",
                    "module": "D",
                    "scenario": null
                }
            ]
        },
        {
            "parameter": "EET",
            "values": [
                {
                    "value": "1,62E+02",
                    "module": "A1-A3",
                    "scenario": null
                },
                {
                    "value": "0,00E+00",
                    "module": "A4",
                    "scenario": null
                },
                {
                    "value": "0,00E+00",
                    "module": "C1",
                    "scenario": null
                },
                {
                    "value": "0,00E+00",
                    "module": "C2",
                    "scenario": null
                },
                {
                    "value": "2,32E+01",
                    "module": "C3",
                    "scenario": null
                },
                {
                    "value": "2,08E-03",
                    "module": "C4",
                    "scenario": null
                },
                {
                    "value": "-4,16E-01",
                    "module": "D",
                    "scenario": null
                }
            ]
        }
    ]
}