{
    "product_name": "UK average C16/20 GEN3 CEM I Ready-mixed concrete",
    "epd_id": "NEPD-7892-7562-2",
    "compliance": [
        "EN 15804+A2",
        "ISO 14025",
        "ISO 21930"
    ],
    "producer_name": "Heidelberg Materials UK",
    "environmental_impact": [
        {
            "parameter": "GWP-total",
            "values": [
                {
                    "value": "1,72E+02",
                    "module": "A1-A3",
                    "scenario": null
                },
                {
                    "value": "2,18E+00",
                    "module": "A4",
                    "scenario": null
                },
                {
                    "value": "1,03E+01",
                    "module": "A5",
                    "scenario": null
                },
                {
                    "value": "-2,54E+01",
                    "module": "B1",
                    "scenario": null
                },
                {
                    "value": "1,43E+01",
                    "module": "C1",
                    "scenario": null
                },
                {
                    "value": "1,21E+01",
                    "module": "C2",
                    "scenario": null
                },
                {
                    "value": "1,33E+01",
                    "module": "C3",
                    "scenario": null
                },
                {
                    "value": "1,08E+00",
                    "module": "C4",
                    "scenario": null
                },
                {
                    "value": "-2,17E+01",
                    "module": "D",
                    "scenario": null
                }
            ]
        },
        {
            "parameter": "GWP-fossil",
            "values": [
                {
                    "value": "1,72E+02",
                    "module": "A1-A3",
                    "scenario": null
                },
                {
                    "value": "2,18E+00",
                    "module": "A4",
                    "scenario": null
                },
                {
                    "value": "1,03E+01",
                    "module": "A5",
                    "scenario": null
                },
                {
                    "value": "-2,54E+01",
                    "module": "B1",
                    "scenario": null
                },
                {
                    "value": "1,43E+01",
                    "module": "C1",
                    "scenario": null
                },
                {
                    "value": "1,21E+01",
                    "module": "C2",
                    "scenario": null
                },
                {
                    "value": "1,33E+01",
                    "module": "C3",
                    "scenario": null
                },
                {
                    "value": "1,08E+00",
                    "module": "C4",
                    "scenario": null
                },
                {
                    "value": "-2,17E+01",
                    "module": "D",
                    "scenario": null
                }
            ]
        },
        {
            "parameter": "GWP-biogenic",
            "values": [
                {
                    "value": "7,00E-02",
                    "module": "A1-A3",
                    "scenario": null
                },
                {
                    "value": "1,10E-03",
                    "module": "A4",
                    "scenario": null
                },
                {
                    "value": "1,00E-02",
                    "module": "A5",
                    "scenario": null
                },
                {
                    "value": "0,00E+00",
                    "module": "B1",
                    "scenario": null
                },
                {
                    "value": "1,40E-03",
                    "module": "C1",
                    "scenario": null
                },
                {
                    "value": "6,10E-03",
                    "module": "C2",
                    "scenario": null
                },
                {
                    "value": "1,30E-03",
                    "module": "C3",
                    "scenario": null
                },
                {
                    "value": "1,10E-04",
                    "module": "C4",
                    "scenario": null
                },
                {
                    "value": "-2,00E-02",
                    "module": "D",
                    "scenario": null
                }
            ]
        },
        {
            "parameter": "GWP-luluc",
            "values": [
                {
                    "value": "2,00E-02",
                    "module": "A1-A3",
                    "scenario": null
                },
                {
                    "value": "7,70E-04",
                    "module": "A4",
                    "scenario": null
                },
                {
                    "value": "2,10E-03",
                    "module": "A5",
                    "scenario": null
                },
                {
                    "value": "0,00E+00",
                    "module": "B1",
                    "scenario": null
                },
                {
                    "value": "1,20E-03",
                    "module": "C1",
                    "scenario": null
                },
                {
                    "value": "4,30E-03",
                    "module": "C2",
                    "scenario": null
                },
                {
                    "value": "1,20E-03",
                    "module": "C3",
                    "scenario": null
                },
                {
                    "value": "5,60E-04",
                    "module": "C4",
                    "scenario": null
                },
                {
                    "value": "-2,00E-02",
                    "module": "D",
                    "scenario": null
                }
            ]
        },
        {
            "parameter": "ODP",
            "values": [
                {
                    "value": "4,30E-06",
                    "module": "A1-A3",
                    "scenario": null
                },
                {
                    "value": "4,50E-08",
                    "module": "A4",
                    "scenario": null
                },
                {
                    "value": "2,10E-07",
                    "module": "A5",
                    "scenario": null
                },
                {
                    "value": "0,00E+00",
                    "module": "B1",
                    "scenario": null
                },
                {
                    "value": "2,20E-07",
                    "module": "C1",
                    "scenario": null
                },
                {
                    "value": "2,50E-07",
                    "module": "C2",
                    "scenario": null
                },
                {
                    "value": "2,00E-07",
                    "module": "C3",
                    "scenario": null
                },
                {
                    "value": "3,10E-08",
                    "module": "C4",
                    "scenario": null
                },
                {
                    "value": "-1,70E-07",
                    "module": "D",
                    "scenario": null
                }
            ]
        },
        {
            "parameter": "AP",
            "values": [
                {
                    "value": "4,20E-01",
                    "module": "A1-A3",
                    "scenario": null
                },
                {
                    "value": "5,10E-03",
                    "module": "A4",
                    "scenario": null
                },
                {
                    "value": "7,00E-02",
                    "module": "A5",
                    "scenario": null
                },
                {
                    "value": "0,00E+00",
                    "module": "B1",
                    "scenario": null
                },
                {
                    "value": "1,30E-01",
                    "module": "C1",
                    "scenario": null
                },
                {
                    "value": "3,00E-02",
                    "module": "C2",
                    "scenario": null
                },
                {
                    "value": "1,20E-01",
                    "module": "C3",
                    "scenario": null
                },
                {
                    "value": "7,70E-03",
                    "module": "C4",
                    "scenario": null
                },
                {
                    "value": "-1,30E-01",
                    "module": "D",
                    "scenario": null
                }
            ]
        },
        {
            "parameter": "POCP",
            "values": [
                {
                    "value": "4,30E-01",
                    "module": "A1-A3",
                    "scenario": null
                },
                {
                    "value": "8,90E-03",
                    "module": "A4",
                    "scenario": null
                },
                {
                    "value": "9,00E-02",
                    "module": "A5",
                    "scenario": null
                },
                {
                    "value": "0,00E+00",
                    "module": "B1",
                    "scenario": null
                },
                {
                    "value": "2,00E-01",
                    "module": "C1",
                    "scenario": null
                },
                {
                    "value": "5,00E-02",
                    "module": "C2",
                    "scenario": null
                },
                {
                    "value": "1,80E-01",
                    "module": "C3",
                    "scenario": null
                },
                {
                    "value": "1,00E-02",
                    "module": "C4",
                    "scenario": null
                },
                {
                    "value": "-1,10E-01",
                    "module": "D",
                    "scenario": null
                }
            ]
        },
        {
            "parameter": "ADPE",
            "values": [
                {
                    "value": "1,00E-04",
                    "module": "A1-A3",
                    "scenario": null
                },
                {
                    "value": "6,20E-06",
                    "module": "A4",
                    "scenario": null
                },
                {
                    "value": "7,80E-06",
                    "module": "A5",
                    "scenario": null
                },
                {
                    "value": "0,00E+00",
                    "module": "B1",
                    "scenario": null
                },
                {
                    "value": "5,10E-06",
                    "module": "C1",
                    "scenario": null
                },
                {
                    "value": "3,50E-05",
                    "module": "C2",
                    "scenario": null
                },
                {
                    "value": "4,80E-06",
                    "module": "C3",
                    "scenario": null
                },
                {
                    "value": "1,70E-06",
                    "module": "C4",
                    "scenario": null
                },
                {
                    "value": "-1,20E-04",
                    "module": "D",
                    "scenario": null
                }
            ]
        },
        {
            "parameter": "ADPF",
            "values": [
                {
                    "value": "1,03E+03",
                    "module": "A1-A3",
                    "scenario": null
                },
                {
                    "value": "3,27E+01",
                    "module": "A4",
                    "scenario": null
                },
                {
                    "value": "1,26E+02",
                    "module": "A5",
                    "scenario": null
                },
                {
                    "value": "0,00E+00",
                    "module": "B1",
                    "scenario": null
                },
                {
                    "value": "1,87E+02",
                    "module": "C1",
                    "scenario": null
                },
                {
                    "value": "1,82E+02",
                    "module": "C2",
                    "scenario": null
                },
                {
                    "value": "1,74E+02",
                    "module": "C3",
                    "scenario": null
                },
                {
                    "value": "2,65E+01",
                    "module": "C4",
                    "scenario": null
                },
                {
                    "value": "-2,60E+02",
                    "module": "D",
                    "scenario": null
                }
            ]
        },
        {
            "parameter": "WDP",
            "values": [
                {
                    "value": "2,04E+01",
                    "module": "A1-A3",
                    "scenario": null
                },
                {
                    "value": "1,60E-01",
                    "module": "A4",
                    "scenario": null
                },
                {
                    "value": "7,70E-01",
                    "module": "A5",
                    "scenario": null
                },
                {
                    "value": "0,00E+00",
                    "module": "B1",
                    "scenario": null
                },
                {
                    "value": "4,60E-01",
                    "module": "C1",
                    "scenario": null
                },
                {
                    "value": "9,10E-01",
                    "module": "C2",
                    "scenario": null
                },
                {
                    "value": "4,30E-01",
                    "module": "C3",
                    "scenario": null
                },
                {
                    "value": "7,00E-02",
                    "module": "C4",
                    "scenario": null
                },
                {
                    "value": "-3,24E+01",
                    "module": "D",
                    "scenario": null
                }
            ]
        },
        {
            "parameter": "EP-freshwater",
            "values": [
                {
                    "value": "2,00E-02",
                    "module": "A1-A3",
                    "scenario": null
                },
                {
                    "value": "1,50E-04",
                    "module": "A4",
                    "scenario": null
                },
                {
                    "value": "5,90E-04",
                    "module": "A5",
                    "scenario": null
                },
                {
                    "value": "0,00E+00",
                    "module": "B1",
                    "scenario": null
                },
                {
                    "value": "4,20E-04",
                    "module": "C1",
                    "scenario": null
                },
                {
                    "value": "8,50E-04",
                    "module": "C2",
                    "scenario": null
                },
                {
                    "value": "3,90E-04",
                    "module": "C3",
                    "scenario": null
                },
                {
                    "value": "9,00E-05",
                    "module": "C4",
                    "scenario": null
                },
                {
                    "value": "-6,60E-03",
                    "module": "D",
                    "scenario": null
                }
            ]
        },
        {
            "parameter": "EP-marine",
            "values": [
                {
                    "value": "3,00E-02",
                    "module": "A1-A3",
                    "scenario": null
                },
                {
                    "value": "1,30E-03",
                    "module": "A4",
                    "scenario": null
                },
                {
                    "value": "3,00E-02",
                    "module": "A5",
                    "scenario": null
                },
                {
                    "value": "0,00E+00",
                    "module": "B1",
                    "scenario": null
                },
                {
                    "value": "6,00E-02",
                    "module": "C1",
                    "scenario": null
                },
                {
                    "value": "7,50E-03",
                    "module": "C2",
                    "scenario": null
                },
                {
                    "value": "6,00E-02",
                    "module": "C3",
                    "scenario": null
                },
                {
                    "value": "2,90E-03",
                    "module": "C4",
                    "scenario": null
                },
                {
                    "value": "-3,00E-02",
                    "module": "D",
                    "scenario": null
                }
            ]
        },
        {
            "parameter": "EP-terrestrial",
            "values": [
                {
                    "value": "1,61E+00",
                    "module": "A1-A3",
                    "scenario": null
                },
                {
                    "value": "1,00E-02",
                    "module": "A4",
                    "scenario": null
                },
                {
                    "value": "3,20E-01",
                    "module": "A5",
                    "scenario": null
                },
                {
                    "value": "0,00E+00",
                    "module": "B1",
                    "scenario": null
                },
                {
                    "value": "6,60E-01",
                    "module": "C1",
                    "scenario": null
                },
                {
                    "value": "8,00E-02",
                    "module": "C2",
                    "scenario": null
                },
                {
                    "value": "6,10E-01",
                    "module": "C3",
                    "scenario": null
                },
                {
                    "value": "3,00E-02",
                    "module": "C4",
                    "scenario": null
                },
                {
                    "value": "-3,80E-01",
                    "module": "D",
                    "scenario": null
                }
            ]
        },
        {
            "parameter": "GWP-IOBC",
            "values": []
        }
    ],
    "additional_environmental_impact": [
        {
            "parameter": "PM",
            "values": [
                {
                    "value": "2,10E-07",
                    "module": "A4",
                    "scenario": null
                },
                {
                    "value": "0,00E+00",
                    "module": "B1",
                    "scenario": null
                },
                {
                    "value": "2,10E-05",
                    "module": "C1",
                    "scenario": null
                },
                {
                    "value": "1,20E-06",
                    "module": "C2",
                    "scenario": null
                },
                {
                    "value": "2,00E-05",
                    "module": "C3",
                    "scenario": null
                },
                {
                    "value": "1,70E-07",
                    "module": "C4",
                    "scenario": null
                },
                {
                    "value": "-2,00E-06",
                    "module": "D",
                    "scenario": null
                }
            ]
        },
        {
            "parameter": "ETP-fw",
            "values": [
                {
                    "value": "7,75E+00",
                    "module": "A4",
                    "scenario": null
                },
                {
                    "value": "0,00E+00",
                    "module": "B1",
                    "scenario": null
                },
                {
                    "value": "2,65E+01",
                    "module": "C1",
                    "scenario": null
                },
                {
                    "value": "4,31E+01",
                    "module": "C2",
                    "scenario": null
                },
                {
                    "value": "2,46E+01",
                    "module": "C3",
                    "scenario": null
                },
                {
                    "value": "3,63E+00",
                    "module": "C4",
                    "scenario": null
                },
                {
                    "value": "-1,19E+02",
                    "module": "D",
                    "scenario": null
                }
            ]
        },
        {
            "parameter": "HTP-c",
            "values": [
                {
                    "value": "1,40E-08",
                    "module": "A4",
                    "scenario": null
                },
                {
                    "value": "0,00E+00",
                    "module": "B1",
                    "scenario": null
                },
                {
                    "value": "5,60E-08",
                    "module": "C1",
                    "scenario": null
                },
                {
                    "value": "7,70E-08",
                    "module": "C2",
                    "scenario": null
                },
                {
                    "value": "5,20E-08",
                    "module": "C3",
                    "scenario": null
                },
                {
                    "value": "4,90E-09",
                    "module": "C4",
                    "scenario": null
                },
                {
                    "value": "-2,00E-07",
                    "module": "D",
                    "scenario": null
                }
            ]
        },
        {
            "parameter": "HTP-nc",
            "values": [
                {
                    "value": "2,20E-08",
                    "module": "A4",
                    "scenario": null
                },
                {
                    "value": "0,00E+00",
                    "module": "B1",
                    "scenario": null
                },
                {
                    "value": "2,50E-08",
                    "module": "C1",
                    "scenario": null
                },
                {
                    "value": "1,20E-07",
                    "module": "C2",
                    "scenario": null
                },
                {
                    "value": "2,40E-08",
                    "module": "C3",
                    "scenario": null
                },
                {
                    "value": "4,80E-09",
                    "module": "C4",
                    "scenario": null
                },
                {
                    "value": "-1,80E-07",
                    "module": "D",
                    "scenario": null
                }
            ]
        },
        {
            "parameter": "SQP",
            "values": [
                {
                    "value": "3,29E+01",
                    "module": "A4",
                    "scenario": null
                },
                {
                    "value": "0,00E+00",
                    "module": "B1",
                    "scenario": null
                },
                {
                    "value": "1,31E+01",
                    "module": "C1",
                    "scenario": null
                },
                {
                    "value": "1,83E+02",
                    "module": "C2",
                    "scenario": null
                },
                {
                    "value": "1,22E+01",
                    "module": "C3",
                    "scenario": null
                },
                {
                    "value": "5,22E+01",
                    "module": "C4",
                    "scenario": null
                },
                {
                    "value": "-2,44E+02",
                    "module": "D",
                    "scenario": null
                }
            ]
        },
        {
            "parameter": "IRP",
            "values": [
                {
                    "value": "4,00E-02",
                    "module": "A4",
                    "scenario": null
                },
                {
                    "value": "0,00E+00",
                    "module": "B1",
                    "scenario": null
                },
                {
                    "value": "8,00E-02",
                    "module": "C1",
                    "scenario": null
                },
                {
                    "value": "2,20E-01",
                    "module": "C2",
                    "scenario": null
                },
                {
                    "value": "8,00E-02",
                    "module": "C3",
                    "scenario": null
                },
                {
                    "value": "2,00E-02",
                    "module": "C4",
                    "scenario": null
                },
                {
                    "value": "-1,83E+00",
                    "module": "D",
                    "scenario": null
                }
            ]
        }
    ],
    "resource_use": [
        {
            "parameter": "PERE",
            "values": [
                {
                    "value": "3,09E+01",
                    "module": "A1-A3",
                    "scenario": null
                },
                {
                    "value": "5,20E-01",
                    "module": "A4",
                    "scenario": null
                },
                {
                    "value": "7,59E+00",
                    "module": "A5",
                    "scenario": null
                },
                {
                    "value": "0,00E+00",
                    "module": "B1",
                    "scenario": null
                },
                {
                    "value": "1,15E+00",
                    "module": "C1",
                    "scenario": null
                },
                {
                    "value": "2,88E+00",
                    "module": "C2",
                    "scenario": null
                },
                {
                    "value": "1,06E+00",
                    "module": "C3",
                    "scenario": null
                },
                {
                    "value": "2,50E-01",
                    "module": "C4",
                    "scenario": null
                },
                {
                    "value": "-2,36E+01",
                    "module": "D",
                    "scenario": null
                }
            ]
        },
        {
            "parameter": "PERM",
            "values": [
                {
                    "value": "1,00E-02",
                    "module": "A1-A3",
                    "scenario": null
                },
                {
                    "value": "0,00E+00",
                    "module": "A4",
                    "scenario": null
                },
                {
                    "value": "2,00E-04",
                    "module": "A5",
                    "scenario": null
                },
                {
                    "value": "0,00E+00",
                    "module": "B1",
                    "scenario": null
                },
                {
                    "value": "0,00E+00",
                    "module": "C1",
                    "scenario": null
                },
                {
                    "value": "0,00E+00",
                    "module": "C2",
                    "scenario": null
                },
                {
                    "value": "-1,00E-02",
                    "module": "C3",
                    "scenario": null
                },
                {
                    "value": "0,00E+00",
                    "module": "C4",
                    "scenario": null
                },
                {
                    "value": "0,00E+00",
                    "module": "D",
                    "scenario": null
                }
            ]
        },
        {
            "parameter": "PERT",
            "values": [
                {
                    "value": "3,09E+01",
                    "module": "A1-A3",
                    "scenario": null
                },
                {
                    "value": "5,20E-01",
                    "module": "A4",
                    "scenario": null
                },
                {
                    "value": "7,59E+00",
                    "module": "A5",
                    "scenario": null
                },
                {
                    "value": "0,00E+00",
                    "module": "B1",
                    "scenario": null
                },
                {
                    "value": "1,15E+00",
                    "module": "C1",
                    "scenario": null
                },
                {
                    "value": "2,88E+00",
                    "module": "C2",
                    "scenario": null
                },
                {
                    "value": "1,05E+00",
                    "module": "C3",
                    "scenario": null
                },
                {
                    "value": "2,50E-01",
                    "module": "C4",
                    "scenario": null
                },
                {
                    "value": "-2,36E+01",
                    "module": "D",
                    "scenario": null
                }
            ]
        },
        {
            "parameter": "PENRE",
            "values": [
                {
                    "value": "1,03E+03",
                    "module": "A1-A3",
                    "scenario": null
                },
                {
                    "value": "3,27E+01",
                    "module": "A4",
                    "scenario": null
                },
                {
                    "value": "1,26E+02",
                    "module": "A5",
                    "scenario": null
                },
                {
                    "value": "0,00E+00",
                    "module": "B1",
                    "scenario": null
                },
                {
                    "value": "1,87E+02",
                    "module": "C1",
                    "scenario": null
                },
                {
                    "value": "1,82E+02",
                    "module": "C2",
                    "scenario": null
                },
                {
                    "value": "1,74E+02",
                    "module": "C3",
                    "scenario": null
                },
                {
                    "value": "2,65E+01",
                    "module": "C4",
                    "scenario": null
                },
                {
                    "value": "-2,60E+02",
                    "module": "D",
                    "scenario": null
                }
            ]
        },
        {
            "parameter": "PENRM",
            "values": [
                {
                    "value": "4,60E-01",
                    "module": "A1-A3",
                    "scenario": null
                },
                {
                    "value": "0,00E+00",
                    "module": "A4",
                    "scenario": null
                },
                {
                    "value": "6,90E-03",
                    "module": "A5",
                    "scenario": null
                },
                {
                    "value": "0,00E+00",
                    "module": "B1",
                    "scenario": null
                },
                {
                    "value": "0,00E+00",
                    "module": "C1",
                    "scenario": null
                },
                {
                    "value": "0,00E+00",
                    "module": "C2",
                    "scenario": null
                },
                {
                    "value": "-4,30E-01",
                    "module": "C3",
                    "scenario": null
                },
                {
                    "value": "0,00E+00",
                    "module": "C4",
                    "scenario": null
                },
                {
                    "value": "0,00E+00",
                    "module": "D",
                    "scenario": null
                }
            ]
        },
        {
            "parameter": "PENRT",
            "values": [
                {
                    "value": "1,03E+03",
                    "module": "A1-A3",
                    "scenario": null
                },
                {
                    "value": "3,27E+01",
                    "module": "A4",
                    "scenario": null
                },
                {
                    "value": "1,26E+02",
                    "module": "A5",
                    "scenario": null
                },
                {
                    "value": "0,00E+00",
                    "module": "B1",
                    "scenario": null
                },
                {
                    "value": "1,87E+02",
                    "module": "C1",
                    "scenario": null
                },
                {
                    "value": "1,82E+02",
                    "module": "C2",
                    "scenario": null
                },
                {
                    "value": "1,73E+02",
                    "module": "C3",
                    "scenario": null
                },
                {
                    "value": "2,65E+01",
                    "module": "C4",
                    "scenario": null
                },
                {
                    "value": "-2,60E+02",
                    "module": "D",
                    "scenario": null
                }
            ]
        },
        {
            "parameter": "SM",
            "values": [
                {
                    "value": "0,00E+00",
                    "module": "A1-A3",
                    "scenario": null
                },
                {
                    "value": "0,00E+00",
                    "module": "A4",
                    "scenario": null
                },
                {
                    "value": "0,00E+00",
                    "module": "A5",
                    "scenario": null
                },
                {
                    "value": "0,00E+00",
                    "module": "B1",
                    "scenario": null
                },
                {
                    "value": "0,00E+00",
                    "module": "C1",
                    "scenario": null
                },
                {
                    "value": "0,00E+00",
                    "module": "C2",
                    "scenario": null
                },
                {
                    "value": "0,00E+00",
                    "module": "C3",
                    "scenario": null
                },
                {
                    "value": "0,00E+00",
                    "module": "C4",
                    "scenario": null
                },
                {
                    "value": "2,16E+03",
                    "module": "D",
                    "scenario": null
                }
            ]
        },
        {
            "parameter": "RSF",
            "values": [
                {
                    "value": "0,00E+00",
                    "module": "A1-A3",
                    "scenario": null
                },
                {
                    "value": "0,00E+00",
                    "module": "A4",
                    "scenario": null
                },
                {
                    "value": "0,00E+00",
                    "module": "A5",
                    "scenario": null
                },
                {
                    "value": "0,00E+00",
                    "module": "B1",
                    "scenario": null
                },
                {
                    "value": "0,00E+00",
                    "module": "C1",
                    "scenario": null
                },
                {
                    "value": "0,00E+00",
                    "module": "C2",
                    "scenario": null
                },
                {
                    "value": "0,00E+00",
                    "module": "C3",
                    "scenario": null
                },
                {
                    "value": "0,00E+00",
                    "module": "C4",
                    "scenario": null
                },
                {
                    "value": "0,00E+00",
                    "module": "D",
                    "scenario": null
                }
            ]
        },
        {
            "parameter": "NRSF",
            "values": [
                {
                    "value": "0,00E+00",
                    "module": "A1-A3",
                    "scenario": null
                },
                {
                    "value": "0,00E+00",
                    "module": "A4",
                    "scenario": null
                },
                {
                    "value": "0,00E+00",
                    "module": "A5",
                    "scenario": null
                },
                {
                    "value": "0,00E+00",
                    "module": "B1",
                    "scenario": null
                },
                {
                    "value": "0,00E+00",
                    "module": "C1",
                    "scenario": null
                },
                {
                    "value": "0,00E+00",
                    "module": "C2",
                    "scenario": null
                },
                {
                    "value": "0,00E+00",
                    "module": "C3",
                    "scenario": null
                },
                {
                    "value": "0,00E+00",
                    "module": "C4",
                    "scenario": null
                },
                {
                    "value": "0,00E+00",
                    "module": "D",
                    "scenario": null
                }
            ]
        },
        {
            "parameter": "FW",
            "values": [
                {
                    "value": "3,45E+00",
                    "module": "A1-A3",
                    "scenario": null
                },
                {
                    "value": "4,80E-03",
                    "module": "A4",
                    "scenario": null
                },
                {
                    "value": "7,00E-02",
                    "module": "A5",
                    "scenario": null
                },
                {
                    "value": "0,00E+00",
                    "module": "B1",
                    "scenario": null
                },
                {
                    "value": "1,00E-02",
                    "module": "C1",
                    "scenario": null
                },
                {
                    "value": "3,00E-02",
                    "module": "C2",
                    "scenario": null
                },
                {
                    "value": "1,00E-02",
                    "module": "C3",
                    "scenario": null
                },
                {
                    "value": "3,00E-02",
                    "module": "C4",
                    "scenario": null
                },
                {
                    "value": "-7,70E-01",
                    "module": "D",
                    "scenario": null
                }
            ]
        }
    ],
    "end_of_life_waste": [
        {
            "parameter": "HWD",
            "values": [
                {
                    "value": "9,80E-01",
                    "module": "A1-A3",
                    "scenario": null
                },
                {
                    "value": "5,00E-02",
                    "module": "A4",
                    "scenario": null
                },
                {
                    "value": "1,60E-01",
                    "module": "A5",
                    "scenario": null
                },
                {
                    "value": "0,00E+00",
                    "module": "B1",
                    "scenario": null
                },
                {
                    "value": "2,10E-01",
                    "module": "C1",
                    "scenario": null
                },
                {
                    "value": "2,60E-01",
                    "module": "C2",
                    "scenario": null
                },
                {
                    "value": "1,90E-01",
                    "module": "C3",
                    "scenario": null
                },
                {
                    "value": "3,00E-02",
                    "module": "C4",
                    "scenario": null
                },
                {
                    "value": "-2,03E+00",
                    "module": "D",
                    "scenario": null
                }
            ]
        },
        {
            "parameter": "NHWD",
            "values": [
                {
                    "value": "2,14E+01",
                    "module": "A1-A3",
                    "scenario": null
                },
                {
                    "value": "9,50E-01",
                    "module": "A4",
                    "scenario": null
                },
                {
                    "value": "3,23E+02",
                    "module": "A5",
                    "scenario": null
                },
                {
                    "value": "0,00E+00",
                    "module": "B1",
                    "scenario": null
                },
                {
                    "value": "2,86E+00",
                    "module": "C1",
                    "scenario": null
                },
                {
                    "value": "5,29E+00",
                    "module": "C2",
                    "scenario": null
                },
                {
                    "value": "2,65E+00",
                    "module": "C3",
                    "scenario": null
                },
                {
                    "value": "1,74E+02",
                    "module": "C4",
                    "scenario": null
                },
                {
                    "value": "-3,63E+01",
                    "module": "D",
                    "scenario": null
                }
            ]
        },
        {
            "parameter": "RWD",
            "values": [
                {
                    "value": "9,80E-06",
                    "module": "A4",
                    "scenario": null
                },
                {
                    "value": "0,00E+00",
                    "module": "B1",
                    "scenario": null
                },
                {
                    "value": "2,10E-05",
                    "module": "C1",
                    "scenario": null
                },
                {
                    "value": "5,50E-05",
                    "module": "C2",
                    "scenario": null
                },
                {
                    "value": "1,90E-05",
                    "module": "C3",
                    "scenario": null
                },
                {
                    "value": "4,10E-06",
                    "module": "C4",
                    "scenario": null
                },
                {
                    "value": "-4,40E-04",
                    "module": "D",
                    "scenario": null
                }
            ]
        }
    ],
    "end_of_life_flow": [
        {
            "parameter": "CRU",
            "values": [
                {
                    "value": "0,00E+00",
                    "module": "A1-A3",
                    "scenario": null
                },
                {
                    "value": "0,00E+00",
                    "module": "A4",
                    "scenario": null
                },
                {
                    "value": "0,00E+00",
                    "module": "A5",
                    "scenario": null
                },
                {
                    "value": "0,00E+00",
                    "module": "B1",
                    "scenario": null
                },
                {
                    "value": "0,00E+00",
                    "module": "C1",
                    "scenario": null
                },
                {
                    "value": "0,00E+00",
                    "module": "C2",
                    "scenario": null
                },
                {
                    "value": "0,00E+00",
                    "module": "C3",
                    "scenario": null
                },
                {
                    "value": "0,00E+00",
                    "module": "C4",
                    "scenario": null
                },
                {
                    "value": "0,00E+00",
                    "module": "D",
                    "scenario": null
                }
            ]
        },
        {
            "parameter": "MFR",
            "values": [
                {
                    "value": "0,00E+00",
                    "module": "A1-A3",
                    "scenario": null
                },
                {
                    "value": "0,00E+00",
                    "module": "A4",
                    "scenario": null
                },
                {
                    "value": "0,00E+00",
                    "module": "A5",
                    "scenario": null
                },
                {
                    "value": "0,00E+00",
                    "module": "B1",
                    "scenario": null
                },
                {
                    "value": "0,00E+00",
                    "module": "C1",
                    "scenario": null
                },
                {
                    "value": "0,00E+00",
                    "module": "C2",
                    "scenario": null
                },
                {
                    "value": "2,16E+03",
                    "module": "C3",
                    "scenario": null
                },
                {
                    "value": "0,00E+00",
                    "module": "C4",
                    "scenario": null
                },
                {
                    "value": "0,00E+00",
                    "module": "D",
                    "scenario": null
                }
            ]
        },
        {
            "parameter": "MER",
            "values": [
                {
                    "value": "0,00E+00",
                    "module": "A1-A3",
                    "scenario": null
                },
                {
                    "value": "0,00E+00",
                    "module": "A4",
                    "scenario": null
                },
                {
                    "value": "0,00E+00",
                    "module": "A5",
                    "scenario": null
                },
                {
                    "value": "0,00E+00",
                    "module": "B1",
                    "scenario": null
                },
                {
                    "value": "0,00E+00",
                    "module": "C1",
                    "scenario": null
                },
                {
                    "value": "0,00E+00",
                    "module": "C2",
                    "scenario": null
                },
                {
                    "value": "0,00E+00",
                    "module": "C3",
                    "scenario": null
                },
                {
                    "value": "0,00E+00",
                    "module": "C4",
                    "scenario": null
                },
                {
                    "value": "0,00E+00",
                    "module": "D",
                    "scenario": null
                }
            ]
        },
        {
            "parameter": "EEE",
            "values": [
                {
                    "value": "0,00E+00",
                    "module": "A1-A3",
                    "scenario": null
                },
                {
                    "value": "0,00E+00",
                    "module": "A4",
                    "scenario": null
                },
                {
                    "value": "0,00E+00",
                    "module": "A5",
                    "scenario": null
                },
                {
                    "value": "0,00E+00",
                    "module": "B1",
                    "scenario": null
                },
                {
                    "value": "0,00E+00",
                    "module": "C1",
                    "scenario": null
                },
                {
                    "value": "0,00E+00",
                    "module": "C2",
                    "scenario": null
                },
                {
                    "value": "0,00E+00",
                    "module": "C3",
                    "scenario": null
                },
                {
                    "value": "0,00E+00",
                    "module": "C4",
                    "scenario": null
                },
                {
                    "value": "0,00E+00",
                    "module": "D",
                    "scenario": null
                }
            ]
        },
        {
            "parameter": "EET",
            "values": [
                {
                    "value": "0,00E+00",
                    "module": "A1-A3",
                    "scenario": null
                },
                {
                    "value": "0,00E+00",
                    "module": "A4",
                    "scenario": null
                },
                {
                    "value": "0,00E+00",
                    "module": "A5",
                    "scenario": null
                },
                {
                    "value": "0,00E+00",
                    "module": "B1",
                    "scenario": null
                },
                {
                    "value": "0,00E+00",
                    "module": "C1",
                    "scenario": null
                },
                {
                    "value": "0,00E+00",
                    "module": "C2",
                    "scenario": null
                },
                {
                    "value": "0,00E+00",
                    "module": "C3",
                    "scenario": null
                },
                {
                    "value": "0,00E+00",
                    "module": "C4",
                    "scenario": null
                },
                {
                    "value": "0,00E+00",
                    "module": "D",
                    "scenario": null
                }
            ]
        }
    ]
}