{
    "product_name": "AK-Ex",
    "epd_id": "NEPD-8535-8204-EN",
    "compliance": [
        "EN 15804+A2",
        "ISO 14025",
        "ISO 21930"
    ],
    "producer_name": "TROX Group",
    "environmental_impact": [
        {
            "parameter": "GWP-total",
            "values": [
                {
                    "value": "6,85E+01",
                    "module": "A1-A3",
                    "scenario": null
                },
                {
                    "value": "2,35E+00",
                    "module": "A4",
                    "scenario": null
                },
                {
                    "value": "1,70E-01",
                    "module": "C1",
                    "scenario": null
                },
                {
                    "value": "1,47E-01",
                    "module": "C2",
                    "scenario": null
                },
                {
                    "value": "3,32E-01",
                    "module": "C3",
                    "scenario": null
                },
                {
                    "value": "1,65E-02",
                    "module": "C4",
                    "scenario": null
                },
                {
                    "value": "-8,72E+00",
                    "module": "D",
                    "scenario": null
                }
            ]
        },
        {
            "parameter": "GWP-fossil",
            "values": [
                {
                    "value": "6,74E+01",
                    "module": "A1-A3",
                    "scenario": null
                },
                {
                    "value": "2,35E+00",
                    "module": "A4",
                    "scenario": null
                },
                {
                    "value": "1,70E-01",
                    "module": "C1",
                    "scenario": null
                },
                {
                    "value": "1,47E-01",
                    "module": "C2",
                    "scenario": null
                },
                {
                    "value": "3,31E-01",
                    "module": "C3",
                    "scenario": null
                },
                {
                    "value": "1,65E-02",
                    "module": "C4",
                    "scenario": null
                },
                {
                    "value": "-8,64E+00",
                    "module": "D",
                    "scenario": null
                }
            ]
        },
        {
            "parameter": "GWP-biogenic",
            "values": [
                {
                    "value": "9,34E-01",
                    "module": "A1-A3",
                    "scenario": null
                },
                {
                    "value": "9,71E-04",
                    "module": "A4",
                    "scenario": null
                },
                {
                    "value": "3,19E-05",
                    "module": "C1",
                    "scenario": null
                },
                {
                    "value": "6,07E-05",
                    "module": "C2",
                    "scenario": null
                },
                {
                    "value": "6,12E-04",
                    "module": "C3",
                    "scenario": null
                },
                {
                    "value": "7,89E-06",
                    "module": "C4",
                    "scenario": null
                },
                {
                    "value": "-1,89E-02",
                    "module": "D",
                    "scenario": null
                }
            ]
        },
        {
            "parameter": "GWP-luluc",
            "values": [
                {
                    "value": "9,44E-02",
                    "module": "A1-A3",
                    "scenario": null
                },
                {
                    "value": "8,35E-04",
                    "module": "A4",
                    "scenario": null
                },
                {
                    "value": "1,34E-05",
                    "module": "C1",
                    "scenario": null
                },
                {
                    "value": "5,22E-05",
                    "module": "C2",
                    "scenario": null
                },
                {
                    "value": "4,08E-05",
                    "module": "C3",
                    "scenario": null
                },
                {
                    "value": "1,73E-06",
                    "module": "C4",
                    "scenario": null
                },
                {
                    "value": "-5,81E-02",
                    "module": "D",
                    "scenario": null
                }
            ]
        },
        {
            "parameter": "ODP",
            "values": [
                {
                    "value": "5,36E-06",
                    "module": "A1-A3",
                    "scenario": null
                },
                {
                    "value": "5,31E-07",
                    "module": "A4",
                    "scenario": null
                },
                {
                    "value": "3,67E-08",
                    "module": "C1",
                    "scenario": null
                },
                {
                    "value": "3,32E-08",
                    "module": "C2",
                    "scenario": null
                },
                {
                    "value": "2,73E-09",
                    "module": "C3",
                    "scenario": null
                },
                {
                    "value": "3,54E-09",
                    "module": "C4",
                    "scenario": null
                },
                {
                    "value": "-4,98E-04",
                    "module": "D",
                    "scenario": null
                }
            ]
        },
        {
            "parameter": "AP",
            "values": [
                {
                    "value": "8,19E-01",
                    "module": "A1-A3",
                    "scenario": null
                },
                {
                    "value": "6,74E-03",
                    "module": "A4",
                    "scenario": null
                },
                {
                    "value": "1,78E-03",
                    "module": "C1",
                    "scenario": null
                },
                {
                    "value": "4,21E-04",
                    "module": "C2",
                    "scenario": null
                },
                {
                    "value": "1,60E-04",
                    "module": "C3",
                    "scenario": null
                },
                {
                    "value": "7,38E-05",
                    "module": "C4",
                    "scenario": null
                },
                {
                    "value": "-1,43E-01",
                    "module": "D",
                    "scenario": null
                }
            ]
        },
        {
            "parameter": "POCP",
            "values": [
                {
                    "value": "3,07E-01",
                    "module": "A1-A3",
                    "scenario": null
                },
                {
                    "value": "5,72E-03",
                    "module": "A4",
                    "scenario": null
                },
                {
                    "value": "2,37E-03",
                    "module": "C1",
                    "scenario": null
                },
                {
                    "value": "3,57E-04",
                    "module": "C2",
                    "scenario": null
                },
                {
                    "value": "1,12E-04",
                    "module": "C3",
                    "scenario": null
                },
                {
                    "value": "8,77E-05",
                    "module": "C4",
                    "scenario": null
                },
                {
                    "value": "-5,21E-02",
                    "module": "D",
                    "scenario": null
                }
            ]
        },
        {
            "parameter": "ADPE",
            "values": [
                {
                    "value": "3,79E-02",
                    "module": "A1-A3",
                    "scenario": null
                },
                {
                    "value": "6,48E-05",
                    "module": "A4",
                    "scenario": null
                },
                {
                    "value": "2,61E-07",
                    "module": "C1",
                    "scenario": null
                },
                {
                    "value": "4,05E-06",
                    "module": "C2",
                    "scenario": null
                },
                {
                    "value": "1,45E-07",
                    "module": "C3",
                    "scenario": null
                },
                {
                    "value": "6,92E-08",
                    "module": "C4",
                    "scenario": null
                },
                {
                    "value": "-6,35E-04",
                    "module": "D",
                    "scenario": null
                }
            ]
        },
        {
            "parameter": "ADPF",
            "values": [
                {
                    "value": "8,64E+02",
                    "module": "A1-A3",
                    "scenario": null
                },
                {
                    "value": "3,55E+01",
                    "module": "A4",
                    "scenario": null
                },
                {
                    "value": "2,34E+00",
                    "module": "C1",
                    "scenario": null
                },
                {
                    "value": "2,22E+00",
                    "module": "C2",
                    "scenario": null
                },
                {
                    "value": "3,53E-01",
                    "module": "C3",
                    "scenario": null
                },
                {
                    "value": "2,40E-01",
                    "module": "C4",
                    "scenario": null
                },
                {
                    "value": "-8,55E+01",
                    "module": "D",
                    "scenario": null
                }
            ]
        },
        {
            "parameter": "WDP",
            "values": [
                {
                    "value": "4,41E+03",
                    "module": "A1-A3",
                    "scenario": null
                },
                {
                    "value": "3,43E+01",
                    "module": "A4",
                    "scenario": null
                },
                {
                    "value": "4,97E-01",
                    "module": "C1",
                    "scenario": null
                },
                {
                    "value": "2,14E+00",
                    "module": "C2",
                    "scenario": null
                },
                {
                    "value": "6,88E+00",
                    "module": "C3",
                    "scenario": null
                },
                {
                    "value": "8,20E-01",
                    "module": "C4",
                    "scenario": null
                },
                {
                    "value": "-1,36E+03",
                    "module": "D",
                    "scenario": null
                }
            ]
        },
        {
            "parameter": "EP-freshwater",
            "values": [
                {
                    "value": "5,71E-03",
                    "module": "A1-A3",
                    "scenario": null
                },
                {
                    "value": "1,87E-05",
                    "module": "A4",
                    "scenario": null
                },
                {
                    "value": "6,19E-07",
                    "module": "C1",
                    "scenario": null
                },
                {
                    "value": "1,17E-06",
                    "module": "C2",
                    "scenario": null
                },
                {
                    "value": "1,38E-06",
                    "module": "C3",
                    "scenario": null
                },
                {
                    "value": "7,22E-08",
                    "module": "C4",
                    "scenario": null
                },
                {
                    "value": "-1,09E-03",
                    "module": "D",
                    "scenario": null
                }
            ]
        },
        {
            "parameter": "EP-marine",
            "values": [
                {
                    "value": "8,61E-02",
                    "module": "A1-A3",
                    "scenario": null
                },
                {
                    "value": "1,33E-03",
                    "module": "A4",
                    "scenario": null
                },
                {
                    "value": "7,85E-04",
                    "module": "C1",
                    "scenario": null
                },
                {
                    "value": "8,34E-05",
                    "module": "C2",
                    "scenario": null
                },
                {
                    "value": "4,07E-05",
                    "module": "C3",
                    "scenario": null
                },
                {
                    "value": "3,67E-05",
                    "module": "C4",
                    "scenario": null
                },
                {
                    "value": "-1,18E-02",
                    "module": "D",
                    "scenario": null
                }
            ]
        },
        {
            "parameter": "EP-terrestrial",
            "values": [
                {
                    "value": "1,86E+00",
                    "module": "A1-A3",
                    "scenario": null
                },
                {
                    "value": "1,49E-02",
                    "module": "A4",
                    "scenario": null
                },
                {
                    "value": "8,61E-03",
                    "module": "C1",
                    "scenario": null
                },
                {
                    "value": "9,32E-04",
                    "module": "C2",
                    "scenario": null
                },
                {
                    "value": "4,38E-04",
                    "module": "C3",
                    "scenario": null
                },
                {
                    "value": "2,99E-04",
                    "module": "C4",
                    "scenario": null
                },
                {
                    "value": "-1,44E-01",
                    "module": "D",
                    "scenario": null
                }
            ]
        },
        {
            "parameter": "GWP-IOBC",
            "values": [
                {
                    "value": "6,85E+01",
                    "module": "A1-A3",
                    "scenario": null
                },
                {
                    "value": "2,35E+00",
                    "module": "A4",
                    "scenario": null
                },
                {
                    "value": "1,70E-01",
                    "module": "C1",
                    "scenario": null
                },
                {
                    "value": "1,47E-01",
                    "module": "C2",
                    "scenario": null
                },
                {
                    "value": "3,31E-01",
                    "module": "C3",
                    "scenario": null
                },
                {
                    "value": "1,67E-02",
                    "module": "C4",
                    "scenario": null
                },
                {
                    "value": "-1,08E+01",
                    "module": "D",
                    "scenario": null
                }
            ]
        }
    ],
    "additional_environmental_impact": [
        {
            "parameter": "PM",
            "values": [
                {
                    "value": "6,58E-06",
                    "module": "A1-A3",
                    "scenario": null
                },
                {
                    "value": "1,44E-07",
                    "module": "A4",
                    "scenario": null
                },
                {
                    "value": "4,70E-08",
                    "module": "C1",
                    "scenario": null
                },
                {
                    "value": "8,97E-09",
                    "module": "C2",
                    "scenario": null
                },
                {
                    "value": "1,16E-09",
                    "module": "C3",
                    "scenario": null
                },
                {
                    "value": "1,51E-09",
                    "module": "C4",
                    "scenario": null
                },
                {
                    "value": "-8,30E-07",
                    "module": "D",
                    "scenario": null
                }
            ]
        },
        {
            "parameter": "ETP-fw",
            "values": [
                {
                    "value": "4,79E+03",
                    "module": "A1-A3",
                    "scenario": null
                },
                {
                    "value": "2,63E+01",
                    "module": "A4",
                    "scenario": null
                },
                {
                    "value": "1,28E+00",
                    "module": "C1",
                    "scenario": null
                },
                {
                    "value": "1,64E+00",
                    "module": "C2",
                    "scenario": null
                },
                {
                    "value": "9,75E-01",
                    "module": "C3",
                    "scenario": null
                },
                {
                    "value": "1,63E+01",
                    "module": "C4",
                    "scenario": null
                },
                {
                    "value": "-1,24E+03",
                    "module": "D",
                    "scenario": null
                }
            ]
        },
        {
            "parameter": "HTP-c",
            "values": [
                {
                    "value": "4,39E-07",
                    "module": "A1-A3",
                    "scenario": null
                },
                {
                    "value": "0,00E+00",
                    "module": "A4",
                    "scenario": null
                },
                {
                    "value": "0,00E+00",
                    "module": "C1",
                    "scenario": null
                },
                {
                    "value": "0,00E+00",
                    "module": "C2",
                    "scenario": null
                },
                {
                    "value": "2,20E-11",
                    "module": "C3",
                    "scenario": null
                },
                {
                    "value": "1,71E-09",
                    "module": "C4",
                    "scenario": null
                },
                {
                    "value": "-4,49E-08",
                    "module": "D",
                    "scenario": null
                }
            ]
        },
        {
            "parameter": "HTP-nc",
            "values": [
                {
                    "value": "6,83E-06",
                    "module": "A1-A3",
                    "scenario": null
                },
                {
                    "value": "2,87E-08",
                    "module": "A4",
                    "scenario": null
                },
                {
                    "value": "1,16E-09",
                    "module": "C1",
                    "scenario": null
                },
                {
                    "value": "1,79E-09",
                    "module": "C2",
                    "scenario": null
                },
                {
                    "value": "6,76E-10",
                    "module": "C3",
                    "scenario": null
                },
                {
                    "value": "1,17E-07",
                    "module": "C4",
                    "scenario": null
                },
                {
                    "value": "-6,38E-07",
                    "module": "D",
                    "scenario": null
                }
            ]
        },
        {
            "parameter": "SQP",
            "values": [
                {
                    "value": "6,85E+02",
                    "module": "A1-A3",
                    "scenario": null
                },
                {
                    "value": "2,48E+01",
                    "module": "A4",
                    "scenario": null
                },
                {
                    "value": "2,97E-01",
                    "module": "C1",
                    "scenario": null
                },
                {
                    "value": "1,55E+00",
                    "module": "C2",
                    "scenario": null
                },
                {
                    "value": "9,59E-02",
                    "module": "C3",
                    "scenario": null
                },
                {
                    "value": "8,70E-01",
                    "module": "C4",
                    "scenario": null
                },
                {
                    "value": "-1,57E+01",
                    "module": "D",
                    "scenario": null
                }
            ]
        },
        {
            "parameter": "IRP",
            "values": [
                {
                    "value": "3,42E+00",
                    "module": "A1-A3",
                    "scenario": null
                },
                {
                    "value": "1,55E-01",
                    "module": "A4",
                    "scenario": null
                },
                {
                    "value": "1,00E-02",
                    "module": "C1",
                    "scenario": null
                },
                {
                    "value": "9,69E-03",
                    "module": "C2",
                    "scenario": null
                },
                {
                    "value": "2,18E-03",
                    "module": "C3",
                    "scenario": null
                },
                {
                    "value": "1,06E-03",
                    "module": "C4",
                    "scenario": null
                },
                {
                    "value": "-1,49E-01",
                    "module": "D",
                    "scenario": null
                }
            ]
        }
    ],
    "resource_use": [
        {
            "parameter": "PERE",
            "values": [
                {
                    "value": "1,24E+02",
                    "module": "A1-A3",
                    "scenario": null
                },
                {
                    "value": "5,08E-01",
                    "module": "A4",
                    "scenario": null
                },
                {
                    "value": "1,26E-02",
                    "module": "C1",
                    "scenario": null
                },
                {
                    "value": "3,17E-02",
                    "module": "C2",
                    "scenario": null
                },
                {
                    "value": "6,07E-02",
                    "module": "C3",
                    "scenario": null
                },
                {
                    "value": "5,34E-03",
                    "module": "C4",
                    "scenario": null
                },
                {
                    "value": "-1,95E+01",
                    "module": "D",
                    "scenario": null
                }
            ]
        },
        {
            "parameter": "PERM",
            "values": [
                {
                    "value": "4,91E-02",
                    "module": "A1-A3",
                    "scenario": null
                },
                {
                    "value": "0,00E+00",
                    "module": "A4",
                    "scenario": null
                },
                {
                    "value": "0,00E+00",
                    "module": "C1",
                    "scenario": null
                },
                {
                    "value": "0,00E+00",
                    "module": "C2",
                    "scenario": null
                },
                {
                    "value": "-4,91E-02",
                    "module": "C3",
                    "scenario": null
                },
                {
                    "value": "0,00E+00",
                    "module": "C4",
                    "scenario": null
                },
                {
                    "value": "0,00E+00",
                    "module": "D",
                    "scenario": null
                }
            ]
        },
        {
            "parameter": "PERT",
            "values": [
                {
                    "value": "1,24E+02",
                    "module": "A1-A3",
                    "scenario": null
                },
                {
                    "value": "5,08E-01",
                    "module": "A4",
                    "scenario": null
                },
                {
                    "value": "1,26E-02",
                    "module": "C1",
                    "scenario": null
                },
                {
                    "value": "3,17E-02",
                    "module": "C2",
                    "scenario": null
                },
                {
                    "value": "1,17E-02",
                    "module": "C3",
                    "scenario": null
                },
                {
                    "value": "5,34E-03",
                    "module": "C4",
                    "scenario": null
                },
                {
                    "value": "-1,95E+01",
                    "module": "D",
                    "scenario": null
                }
            ]
        },
        {
            "parameter": "PENRE",
            "values": [
                {
                    "value": "8,59E+02",
                    "module": "A1-A3",
                    "scenario": null
                },
                {
                    "value": "3,55E+01",
                    "module": "A4",
                    "scenario": null
                },
                {
                    "value": "2,34E+00",
                    "module": "C1",
                    "scenario": null
                },
                {
                    "value": "2,22E+00",
                    "module": "C2",
                    "scenario": null
                },
                {
                    "value": "3,53E-01",
                    "module": "C3",
                    "scenario": null
                },
                {
                    "value": "2,40E-01",
                    "module": "C4",
                    "scenario": null
                },
                {
                    "value": "-8,55E+01",
                    "module": "D",
                    "scenario": null
                }
            ]
        },
        {
            "parameter": "PENRM",
            "values": [
                {
                    "value": "7,27E+00",
                    "module": "A1-A3",
                    "scenario": null
                },
                {
                    "value": "0,00E+00",
                    "module": "A4",
                    "scenario": null
                },
                {
                    "value": "0,00E+00",
                    "module": "C1",
                    "scenario": null
                },
                {
                    "value": "0,00E+00",
                    "module": "C2",
                    "scenario": null
                },
                {
                    "value": "-5,17E+00",
                    "module": "C3",
                    "scenario": null
                },
                {
                    "value": "0,00E+00",
                    "module": "C4",
                    "scenario": null
                },
                {
                    "value": "0,00E+00",
                    "module": "D",
                    "scenario": null
                }
            ]
        },
        {
            "parameter": "PENRT",
            "values": [
                {
                    "value": "8,66E+02",
                    "module": "A1-A3",
                    "scenario": null
                },
                {
                    "value": "3,55E+01",
                    "module": "A4",
                    "scenario": null
                },
                {
                    "value": "2,34E+00",
                    "module": "C1",
                    "scenario": null
                },
                {
                    "value": "2,22E+00",
                    "module": "C2",
                    "scenario": null
                },
                {
                    "value": "-4,82E+00",
                    "module": "C3",
                    "scenario": null
                },
                {
                    "value": "2,40E-01",
                    "module": "C4",
                    "scenario": null
                },
                {
                    "value": "-8,55E+01",
                    "module": "D",
                    "scenario": null
                }
            ]
        },
        {
            "parameter": "SM",
            "values": [
                {
                    "value": "9,77E+00",
                    "module": "A1-A3",
                    "scenario": null
                },
                {
                    "value": "0,00E+00",
                    "module": "A4",
                    "scenario": null
                },
                {
                    "value": "1,15E-03",
                    "module": "C1",
                    "scenario": null
                },
                {
                    "value": "0,00E+00",
                    "module": "C2",
                    "scenario": null
                },
                {
                    "value": "4,41E-05",
                    "module": "C3",
                    "scenario": null
                },
                {
                    "value": "4,55E-06",
                    "module": "C4",
                    "scenario": null
                },
                {
                    "value": "1,71E-01",
                    "module": "D",
                    "scenario": null
                }
            ]
        },
        {
            "parameter": "RSF",
            "values": [
                {
                    "value": "3,43E+00",
                    "module": "A1-A3",
                    "scenario": null
                },
                {
                    "value": "1,82E-02",
                    "module": "A4",
                    "scenario": null
                },
                {
                    "value": "3,11E-04",
                    "module": "C1",
                    "scenario": null
                },
                {
                    "value": "1,14E-03",
                    "module": "C2",
                    "scenario": null
                },
                {
                    "value": "1,41E-03",
                    "module": "C3",
                    "scenario": null
                },
                {
                    "value": "1,19E-04",
                    "module": "C4",
                    "scenario": null
                },
                {
                    "value": "1,97E-01",
                    "module": "D",
                    "scenario": null
                }
            ]
        },
        {
            "parameter": "NRSF",
            "values": [
                {
                    "value": "1,83E+01",
                    "module": "A1-A3",
                    "scenario": null
                },
                {
                    "value": "6,49E-02",
                    "module": "A4",
                    "scenario": null
                },
                {
                    "value": "4,58E-03",
                    "module": "C1",
                    "scenario": null
                },
                {
                    "value": "4,06E-03",
                    "module": "C2",
                    "scenario": null
                },
                {
                    "value": "4,69E-05",
                    "module": "C3",
                    "scenario": null
                },
                {
                    "value": "4,97E-04",
                    "module": "C4",
                    "scenario": null
                },
                {
                    "value": "5,45E+00",
                    "module": "D",
                    "scenario": null
                }
            ]
        },
        {
            "parameter": "FW",
            "values": [
                {
                    "value": "7,87E-01",
                    "module": "A1-A3",
                    "scenario": null
                },
                {
                    "value": "3,79E-03",
                    "module": "A4",
                    "scenario": null
                },
                {
                    "value": "1,20E-04",
                    "module": "C1",
                    "scenario": null
                },
                {
                    "value": "2,37E-04",
                    "module": "C2",
                    "scenario": null
                },
                {
                    "value": "3,66E-04",
                    "module": "C3",
                    "scenario": null
                },
                {
                    "value": "2,88E-04",
                    "module": "C4",
                    "scenario": null
                },
                {
                    "value": "-9,86E-02",
                    "module": "D",
                    "scenario": null
                }
            ]
        }
    ],
    "end_of_life_waste": [
        {
            "parameter": "HWD",
            "values": [
                {
                    "value": "6,87E-01",
                    "module": "A1-A3",
                    "scenario": null
                },
                {
                    "value": "1,83E-03",
                    "module": "A4",
                    "scenario": null
                },
                {
                    "value": "6,88E-05",
                    "module": "C1",
                    "scenario": null
                },
                {
                    "value": "1,14E-04",
                    "module": "C2",
                    "scenario": null
                },
                {
                    "value": "5,11E-06",
                    "module": "C3",
                    "scenario": null
                },
                {
                    "value": "1,64E-03",
                    "module": "C4",
                    "scenario": null
                },
                {
                    "value": "-2,13E-02",
                    "module": "D",
                    "scenario": null
                }
            ]
        },
        {
            "parameter": "NHWD",
            "values": [
                {
                    "value": "2,41E+01",
                    "module": "A1-A3",
                    "scenario": null
                },
                {
                    "value": "1,72E+00",
                    "module": "A4",
                    "scenario": null
                },
                {
                    "value": "2,77E-03",
                    "module": "C1",
                    "scenario": null
                },
                {
                    "value": "1,08E-01",
                    "module": "C2",
                    "scenario": null
                },
                {
                    "value": "2,17E-03",
                    "module": "C3",
                    "scenario": null
                },
                {
                    "value": "1,57E+00",
                    "module": "C4",
                    "scenario": null
                },
                {
                    "value": "-3,23E+00",
                    "module": "D",
                    "scenario": null
                }
            ]
        },
        {
            "parameter": "RWD",
            "values": [
                {
                    "value": "3,16E-03",
                    "module": "A1-A3",
                    "scenario": null
                },
                {
                    "value": "2,42E-04",
                    "module": "A4",
                    "scenario": null
                },
                {
                    "value": "1,62E-05",
                    "module": "C1",
                    "scenario": null
                },
                {
                    "value": "1,51E-05",
                    "module": "C2",
                    "scenario": null
                },
                {
                    "value": "5,18E-07",
                    "module": "C3",
                    "scenario": null
                },
                {
                    "value": "2,50E-07",
                    "module": "C4",
                    "scenario": null
                },
                {
                    "value": "-1,42E-04",
                    "module": "D",
                    "scenario": null
                }
            ]
        }
    ],
    "end_of_life_flow": [
        {
            "parameter": "CRU",
            "values": [
                {
                    "value": "0,00E+00",
                    "module": "A1-A3",
                    "scenario": null
                },
                {
                    "value": "0,00E+00",
                    "module": "A4",
                    "scenario": null
                },
                {
                    "value": "0,00E+00",
                    "module": "C1",
                    "scenario": null
                },
                {
                    "value": "0,00E+00",
                    "module": "C2",
                    "scenario": null
                },
                {
                    "value": "0,00E+00",
                    "module": "C3",
                    "scenario": null
                },
                {
                    "value": "0,00E+00",
                    "module": "C4",
                    "scenario": null
                },
                {
                    "value": "0,00E+00",
                    "module": "D",
                    "scenario": null
                }
            ]
        },
        {
            "parameter": "MFR",
            "values": [
                {
                    "value": "7,52E-01",
                    "module": "A1-A3",
                    "scenario": null
                },
                {
                    "value": "0,00E+00",
                    "module": "A4",
                    "scenario": null
                },
                {
                    "value": "1,13E-03",
                    "module": "C1",
                    "scenario": null
                },
                {
                    "value": "0,00E+00",
                    "module": "C2",
                    "scenario": null
                },
                {
                    "value": "1,35E+01",
                    "module": "C3",
                    "scenario": null
                },
                {
                    "value": "1,13E-05",
                    "module": "C4",
                    "scenario": null
                },
                {
                    "value": "-6,69E-03",
                    "module": "D",
                    "scenario": null
                }
            ]
        },
        {
            "parameter": "MER",
            "values": [
                {
                    "value": "2,44E-01",
                    "module": "A1-A3",
                    "scenario": null
                },
                {
                    "value": "0,00E+00",
                    "module": "A4",
                    "scenario": null
                },
                {
                    "value": "3,50E-06",
                    "module": "C1",
                    "scenario": null
                },
                {
                    "value": "0,00E+00",
                    "module": "C2",
                    "scenario": null
                },
                {
                    "value": "7,04E-02",
                    "module": "C3",
                    "scenario": null
                },
                {
                    "value": "3,03E-07",
                    "module": "C4",
                    "scenario": null
                },
                {
                    "value": "-8,81E-04",
                    "module": "D",
                    "scenario": null
                }
            ]
        },
        {
            "parameter": "EEE",
            "values": [
                {
                    "value": "1,44E-01",
                    "module": "A1-A3",
                    "scenario": null
                },
                {
                    "value": "0,00E+00",
                    "module": "A4",
                    "scenario": null
                },
                {
                    "value": "1,20E-05",
                    "module": "C1",
                    "scenario": null
                },
                {
                    "value": "0,00E+00",
                    "module": "C2",
                    "scenario": null
                },
                {
                    "value": "7,79E-02",
                    "module": "C3",
                    "scenario": null
                },
                {
                    "value": "1,19E-05",
                    "module": "C4",
                    "scenario": null
                },
                {
                    "value": "-2,16E-03",
                    "module": "D",
                    "scenario": null
                }
            ]
        },
        {
            "parameter": "EET",
            "values": [
                {
                    "value": "2,17E+00",
                    "module": "A1-A3",
                    "scenario": null
                },
                {
                    "value": "0,00E+00",
                    "module": "A4",
                    "scenario": null
                },
                {
                    "value": "1,81E-04",
                    "module": "C1",
                    "scenario": null
                },
                {
                    "value": "0,00E+00",
                    "module": "C2",
                    "scenario": null
                },
                {
                    "value": "1,18E+00",
                    "module": "C3",
                    "scenario": null
                },
                {
                    "value": "1,80E-04",
                    "module": "C4",
                    "scenario": null
                },
                {
                    "value": "-3,27E-02",
                    "module": "D",
                    "scenario": null
                }
            ]
        }
    ]
}