{
    "product_name": "MV- brannklassifisert d\u00f8rmodul A inkl. d\u00f8rblad (B30) Furu ",
    "epd_id": "NEPD-7030-6428",
    "compliance": [
        "EN 15804+A2",
        "ISO 14025",
        "ISO 21930"
    ],
    "producer_name": "Modulvegger AS",
    "environmental_impact": [
        {
            "parameter": "GWP-total",
            "values": [
                {
                    "value": "-2,37E+01",
                    "module": "A1-A3",
                    "scenario": null
                },
                {
                    "value": "1,97E+00",
                    "module": "A4",
                    "scenario": null
                },
                {
                    "value": "4,95E-01",
                    "module": "A5",
                    "scenario": null
                },
                {
                    "value": "3,84E-02",
                    "module": "C1",
                    "scenario": null
                },
                {
                    "value": "5,57E-01",
                    "module": "C2",
                    "scenario": null
                },
                {
                    "value": "5,09E+01",
                    "module": "C3",
                    "scenario": null
                },
                {
                    "value": "1,36E-02",
                    "module": "C4",
                    "scenario": null
                },
                {
                    "value": "-1,12E+00",
                    "module": "D",
                    "scenario": null
                }
            ]
        },
        {
            "parameter": "GWP-fossil",
            "values": [
                {
                    "value": "2,76E+01",
                    "module": "A1-A3",
                    "scenario": null
                },
                {
                    "value": "1,97E+00",
                    "module": "A4",
                    "scenario": null
                },
                {
                    "value": "9,96E-03",
                    "module": "A5",
                    "scenario": null
                },
                {
                    "value": "3,84E-02",
                    "module": "C1",
                    "scenario": null
                },
                {
                    "value": "5,57E-01",
                    "module": "C2",
                    "scenario": null
                },
                {
                    "value": "1,49E+00",
                    "module": "C3",
                    "scenario": null
                },
                {
                    "value": "1,36E-02",
                    "module": "C4",
                    "scenario": null
                },
                {
                    "value": "-1,08E+00",
                    "module": "D",
                    "scenario": null
                }
            ]
        },
        {
            "parameter": "GWP-biogenic",
            "values": [
                {
                    "value": "-5,24E+01",
                    "module": "A1-A3",
                    "scenario": null
                },
                {
                    "value": "9,09E-04",
                    "module": "A4",
                    "scenario": null
                },
                {
                    "value": "4,85E-01",
                    "module": "A5",
                    "scenario": null
                },
                {
                    "value": "7,21E-06",
                    "module": "C1",
                    "scenario": null
                },
                {
                    "value": "2,58E-04",
                    "module": "C2",
                    "scenario": null
                },
                {
                    "value": "4,94E+01",
                    "module": "C3",
                    "scenario": null
                },
                {
                    "value": "8,28E-06",
                    "module": "C4",
                    "scenario": null
                },
                {
                    "value": "-3,79E-03",
                    "module": "D",
                    "scenario": null
                }
            ]
        },
        {
            "parameter": "GWP-luluc",
            "values": [
                {
                    "value": "1,03E+00",
                    "module": "A1-A3",
                    "scenario": null
                },
                {
                    "value": "8,50E-04",
                    "module": "A4",
                    "scenario": null
                },
                {
                    "value": "2,31E-06",
                    "module": "A5",
                    "scenario": null
                },
                {
                    "value": "3,03E-06",
                    "module": "C1",
                    "scenario": null
                },
                {
                    "value": "2,41E-04",
                    "module": "C2",
                    "scenario": null
                },
                {
                    "value": "5,27E-05",
                    "module": "C3",
                    "scenario": null
                },
                {
                    "value": "2,99E-06",
                    "module": "C4",
                    "scenario": null
                },
                {
                    "value": "-3,62E-02",
                    "module": "D",
                    "scenario": null
                }
            ]
        },
        {
            "parameter": "ODP",
            "values": [
                {
                    "value": "3,56E-06",
                    "module": "A1-A3",
                    "scenario": null
                },
                {
                    "value": "4,31E-07",
                    "module": "A4",
                    "scenario": null
                },
                {
                    "value": "1,46E-09",
                    "module": "A5",
                    "scenario": null
                },
                {
                    "value": "8,31E-09",
                    "module": "C1",
                    "scenario": null
                },
                {
                    "value": "1,22E-07",
                    "module": "C2",
                    "scenario": null
                },
                {
                    "value": "2,55E-08",
                    "module": "C3",
                    "scenario": null
                },
                {
                    "value": "2,70E-09",
                    "module": "C4",
                    "scenario": null
                },
                {
                    "value": "-7,61E-02",
                    "module": "D",
                    "scenario": null
                }
            ]
        },
        {
            "parameter": "AP",
            "values": [
                {
                    "value": "2,23E-01",
                    "module": "A1-A3",
                    "scenario": null
                },
                {
                    "value": "5,65E-03",
                    "module": "A4",
                    "scenario": null
                },
                {
                    "value": "7,09E-05",
                    "module": "A5",
                    "scenario": null
                },
                {
                    "value": "4,02E-04",
                    "module": "C1",
                    "scenario": null
                },
                {
                    "value": "1,60E-03",
                    "module": "C2",
                    "scenario": null
                },
                {
                    "value": "2,79E-03",
                    "module": "C3",
                    "scenario": null
                },
                {
                    "value": "6,96E-05",
                    "module": "C4",
                    "scenario": null
                },
                {
                    "value": "-8,87E-03",
                    "module": "D",
                    "scenario": null
                }
            ]
        },
        {
            "parameter": "POCP",
            "values": [
                {
                    "value": "1,38E-01",
                    "module": "A1-A3",
                    "scenario": null
                },
                {
                    "value": "4,59E-03",
                    "module": "A4",
                    "scenario": null
                },
                {
                    "value": "8,37E-05",
                    "module": "A5",
                    "scenario": null
                },
                {
                    "value": "5,35E-04",
                    "module": "C1",
                    "scenario": null
                },
                {
                    "value": "1,30E-03",
                    "module": "C2",
                    "scenario": null
                },
                {
                    "value": "3,42E-03",
                    "module": "C3",
                    "scenario": null
                },
                {
                    "value": "7,49E-05",
                    "module": "C4",
                    "scenario": null
                },
                {
                    "value": "-8,99E-03",
                    "module": "D",
                    "scenario": null
                }
            ]
        },
        {
            "parameter": "ADPE",
            "values": [
                {
                    "value": "4,31E-04",
                    "module": "A1-A3",
                    "scenario": null
                },
                {
                    "value": "7,09E-05",
                    "module": "A4",
                    "scenario": null
                },
                {
                    "value": "1,47E-07",
                    "module": "A5",
                    "scenario": null
                },
                {
                    "value": "5,90E-08",
                    "module": "C1",
                    "scenario": null
                },
                {
                    "value": "2,01E-05",
                    "module": "C2",
                    "scenario": null
                },
                {
                    "value": "1,17E-06",
                    "module": "C3",
                    "scenario": null
                },
                {
                    "value": "1,47E-07",
                    "module": "C4",
                    "scenario": null
                },
                {
                    "value": "-1,09E-05",
                    "module": "D",
                    "scenario": null
                }
            ]
        },
        {
            "parameter": "ADPF",
            "values": [
                {
                    "value": "4,04E+02",
                    "module": "A1-A3",
                    "scenario": null
                },
                {
                    "value": "2,93E+01",
                    "module": "A4",
                    "scenario": null
                },
                {
                    "value": "1,07E-01",
                    "module": "A5",
                    "scenario": null
                },
                {
                    "value": "5,29E-01",
                    "module": "C1",
                    "scenario": null
                },
                {
                    "value": "8,32E+00",
                    "module": "C2",
                    "scenario": null
                },
                {
                    "value": "1,85E+00",
                    "module": "C3",
                    "scenario": null
                },
                {
                    "value": "2,08E-01",
                    "module": "C4",
                    "scenario": null
                },
                {
                    "value": "-1,55E+01",
                    "module": "D",
                    "scenario": null
                }
            ]
        },
        {
            "parameter": "WDP",
            "values": [
                {
                    "value": "5,44E+02",
                    "module": "A1-A3",
                    "scenario": null
                },
                {
                    "value": "3,51E+01",
                    "module": "A4",
                    "scenario": null
                },
                {
                    "value": "1,75E-01",
                    "module": "A5",
                    "scenario": null
                },
                {
                    "value": "1,12E-01",
                    "module": "C1",
                    "scenario": null
                },
                {
                    "value": "9,95E+00",
                    "module": "C2",
                    "scenario": null
                },
                {
                    "value": "1,96E-01",
                    "module": "C3",
                    "scenario": null
                },
                {
                    "value": "9,84E-01",
                    "module": "C4",
                    "scenario": null
                },
                {
                    "value": "-1,87E+02",
                    "module": "D",
                    "scenario": null
                }
            ]
        },
        {
            "parameter": "EP-freshwater",
            "values": [
                {
                    "value": "1,75E-03",
                    "module": "A1-A3",
                    "scenario": null
                },
                {
                    "value": "1,80E-05",
                    "module": "A4",
                    "scenario": null
                },
                {
                    "value": "1,06E-07",
                    "module": "A5",
                    "scenario": null
                },
                {
                    "value": "1,40E-07",
                    "module": "C1",
                    "scenario": null
                },
                {
                    "value": "5,11E-06",
                    "module": "C2",
                    "scenario": null
                },
                {
                    "value": "4,26E-06",
                    "module": "C3",
                    "scenario": null
                },
                {
                    "value": "1,62E-07",
                    "module": "C4",
                    "scenario": null
                },
                {
                    "value": "-9,45E-05",
                    "module": "D",
                    "scenario": null
                }
            ]
        },
        {
            "parameter": "EP-marine",
            "values": [
                {
                    "value": "4,66E-02",
                    "module": "A1-A3",
                    "scenario": null
                },
                {
                    "value": "1,07E-03",
                    "module": "A4",
                    "scenario": null
                },
                {
                    "value": "3,12E-05",
                    "module": "A5",
                    "scenario": null
                },
                {
                    "value": "1,77E-04",
                    "module": "C1",
                    "scenario": null
                },
                {
                    "value": "3,03E-04",
                    "module": "C2",
                    "scenario": null
                },
                {
                    "value": "1,32E-03",
                    "module": "C3",
                    "scenario": null
                },
                {
                    "value": "2,36E-05",
                    "module": "C4",
                    "scenario": null
                },
                {
                    "value": "-2,88E-03",
                    "module": "D",
                    "scenario": null
                }
            ]
        },
        {
            "parameter": "EP-terrestrial",
            "values": [
                {
                    "value": "5,28E-01",
                    "module": "A1-A3",
                    "scenario": null
                },
                {
                    "value": "1,20E-02",
                    "module": "A4",
                    "scenario": null
                },
                {
                    "value": "3,24E-04",
                    "module": "A5",
                    "scenario": null
                },
                {
                    "value": "1,95E-03",
                    "module": "C1",
                    "scenario": null
                },
                {
                    "value": "3,40E-03",
                    "module": "C2",
                    "scenario": null
                },
                {
                    "value": "1,40E-02",
                    "module": "C3",
                    "scenario": null
                },
                {
                    "value": "2,64E-04",
                    "module": "C4",
                    "scenario": null
                },
                {
                    "value": "-3,13E-02",
                    "module": "D",
                    "scenario": null
                }
            ]
        },
        {
            "parameter": "GWP-IOBC",
            "values": [
                {
                    "value": "2,70E+01",
                    "module": "A1-A3",
                    "scenario": null
                },
                {
                    "value": "1,97E+00",
                    "module": "A4",
                    "scenario": null
                },
                {
                    "value": "9,96E-03",
                    "module": "A5",
                    "scenario": null
                },
                {
                    "value": "3,84E-02",
                    "module": "C1",
                    "scenario": null
                },
                {
                    "value": "5,57E-01",
                    "module": "C2",
                    "scenario": null
                },
                {
                    "value": "9,00E-01",
                    "module": "C3",
                    "scenario": null
                },
                {
                    "value": "1,50E-02",
                    "module": "C4",
                    "scenario": null
                },
                {
                    "value": "-1,10E+00",
                    "module": "D",
                    "scenario": null
                }
            ]
        }
    ],
    "additional_environmental_impact": [
        {
            "parameter": "PM",
            "values": [
                {
                    "value": "3,18E-06",
                    "module": "A1-A3",
                    "scenario": null
                },
                {
                    "value": "1,10E-07",
                    "module": "A4",
                    "scenario": null
                },
                {
                    "value": "8,76E-10",
                    "module": "A5",
                    "scenario": null
                },
                {
                    "value": "1,06E-08",
                    "module": "C1",
                    "scenario": null
                },
                {
                    "value": "3,12E-08",
                    "module": "C2",
                    "scenario": null
                },
                {
                    "value": "2,82E-08",
                    "module": "C3",
                    "scenario": null
                },
                {
                    "value": "1,12E-09",
                    "module": "C4",
                    "scenario": null
                },
                {
                    "value": "-5,32E-07",
                    "module": "D",
                    "scenario": null
                }
            ]
        },
        {
            "parameter": "ETP-fw",
            "values": [
                {
                    "value": "6,81E+02",
                    "module": "A1-A3",
                    "scenario": null
                },
                {
                    "value": "2,29E+01",
                    "module": "A4",
                    "scenario": null
                },
                {
                    "value": "1,21E-01",
                    "module": "A5",
                    "scenario": null
                },
                {
                    "value": "2,89E-01",
                    "module": "C1",
                    "scenario": null
                },
                {
                    "value": "6,49E+00",
                    "module": "C2",
                    "scenario": null
                },
                {
                    "value": "6,62E+00",
                    "module": "C3",
                    "scenario": null
                },
                {
                    "value": "2,12E-01",
                    "module": "C4",
                    "scenario": null
                },
                {
                    "value": "-8,22E+01",
                    "module": "D",
                    "scenario": null
                }
            ]
        },
        {
            "parameter": "HTP-c",
            "values": [
                {
                    "value": "7,53E-08",
                    "module": "A1-A3",
                    "scenario": null
                },
                {
                    "value": "0,00E+00",
                    "module": "A4",
                    "scenario": null
                },
                {
                    "value": "1,30E-11",
                    "module": "A5",
                    "scenario": null
                },
                {
                    "value": "0,00E+00",
                    "module": "C1",
                    "scenario": null
                },
                {
                    "value": "0,00E+00",
                    "module": "C2",
                    "scenario": null
                },
                {
                    "value": "6,89E-10",
                    "module": "C3",
                    "scenario": null
                },
                {
                    "value": "9,00E-12",
                    "module": "C4",
                    "scenario": null
                },
                {
                    "value": "-1,64E-09",
                    "module": "D",
                    "scenario": null
                }
            ]
        },
        {
            "parameter": "HTP-nc",
            "values": [
                {
                    "value": "4,70E-07",
                    "module": "A1-A3",
                    "scenario": null
                },
                {
                    "value": "2,75E-08",
                    "module": "A4",
                    "scenario": null
                },
                {
                    "value": "6,20E-10",
                    "module": "A5",
                    "scenario": null
                },
                {
                    "value": "2,62E-10",
                    "module": "C1",
                    "scenario": null
                },
                {
                    "value": "7,80E-09",
                    "module": "C2",
                    "scenario": null
                },
                {
                    "value": "3,10E-08",
                    "module": "C3",
                    "scenario": null
                },
                {
                    "value": "3,23E-10",
                    "module": "C4",
                    "scenario": null
                },
                {
                    "value": "-7,84E-08",
                    "module": "D",
                    "scenario": null
                }
            ]
        },
        {
            "parameter": "SQP",
            "values": [
                {
                    "value": "2,31E+03",
                    "module": "A1-A3",
                    "scenario": null
                },
                {
                    "value": "1,75E+01",
                    "module": "A4",
                    "scenario": null
                },
                {
                    "value": "6,64E-02",
                    "module": "A5",
                    "scenario": null
                },
                {
                    "value": "6,71E-02",
                    "module": "C1",
                    "scenario": null
                },
                {
                    "value": "4,95E+00",
                    "module": "C2",
                    "scenario": null
                },
                {
                    "value": "2,85E-01",
                    "module": "C3",
                    "scenario": null
                },
                {
                    "value": "5,23E-01",
                    "module": "C4",
                    "scenario": null
                },
                {
                    "value": "-1,12E+02",
                    "module": "D",
                    "scenario": null
                }
            ]
        },
        {
            "parameter": "IRP",
            "values": [
                {
                    "value": "1,35E+00",
                    "module": "A1-A3",
                    "scenario": null
                },
                {
                    "value": "1,28E-01",
                    "module": "A4",
                    "scenario": null
                },
                {
                    "value": "3,92E-04",
                    "module": "A5",
                    "scenario": null
                },
                {
                    "value": "2,27E-03",
                    "module": "C1",
                    "scenario": null
                },
                {
                    "value": "3,64E-02",
                    "module": "C2",
                    "scenario": null
                },
                {
                    "value": "4,02E-03",
                    "module": "C3",
                    "scenario": null
                },
                {
                    "value": "8,87E-04",
                    "module": "C4",
                    "scenario": null
                },
                {
                    "value": "-9,71E-02",
                    "module": "D",
                    "scenario": null
                }
            ]
        }
    ],
    "resource_use": [
        {
            "parameter": "PERE",
            "values": [
                {
                    "value": "4,98E+02",
                    "module": "A1-A3",
                    "scenario": null
                },
                {
                    "value": "5,00E-01",
                    "module": "A4",
                    "scenario": null
                },
                {
                    "value": "2,22E-03",
                    "module": "A5",
                    "scenario": null
                },
                {
                    "value": "2,86E-03",
                    "module": "C1",
                    "scenario": null
                },
                {
                    "value": "1,42E-01",
                    "module": "C2",
                    "scenario": null
                },
                {
                    "value": "7,52E-02",
                    "module": "C3",
                    "scenario": null
                },
                {
                    "value": "6,58E-03",
                    "module": "C4",
                    "scenario": null
                },
                {
                    "value": "-9,45E+01",
                    "module": "D",
                    "scenario": null
                }
            ]
        },
        {
            "parameter": "PERM",
            "values": [
                {
                    "value": "5,59E+02",
                    "module": "A1-A3",
                    "scenario": null
                },
                {
                    "value": "0,00E+00",
                    "module": "A4",
                    "scenario": null
                },
                {
                    "value": "-4,44E+00",
                    "module": "A5",
                    "scenario": null
                },
                {
                    "value": "0,00E+00",
                    "module": "C1",
                    "scenario": null
                },
                {
                    "value": "0,00E+00",
                    "module": "C2",
                    "scenario": null
                },
                {
                    "value": "-5,52E+02",
                    "module": "C3",
                    "scenario": null
                },
                {
                    "value": "0,00E+00",
                    "module": "C4",
                    "scenario": null
                },
                {
                    "value": "0,00E+00",
                    "module": "D",
                    "scenario": null
                }
            ]
        },
        {
            "parameter": "PERT",
            "values": [
                {
                    "value": "1,09E+03",
                    "module": "A1-A3",
                    "scenario": null
                },
                {
                    "value": "5,00E-01",
                    "module": "A4",
                    "scenario": null
                },
                {
                    "value": "-4,44E+00",
                    "module": "A5",
                    "scenario": null
                },
                {
                    "value": "2,86E-03",
                    "module": "C1",
                    "scenario": null
                },
                {
                    "value": "1,42E-01",
                    "module": "C2",
                    "scenario": null
                },
                {
                    "value": "-5,52E+02",
                    "module": "C3",
                    "scenario": null
                },
                {
                    "value": "6,58E-03",
                    "module": "C4",
                    "scenario": null
                },
                {
                    "value": "-9,45E+01",
                    "module": "D",
                    "scenario": null
                }
            ]
        },
        {
            "parameter": "PENRE",
            "values": [
                {
                    "value": "4,03E+02",
                    "module": "A1-A3",
                    "scenario": null
                },
                {
                    "value": "2,94E+01",
                    "module": "A4",
                    "scenario": null
                },
                {
                    "value": "1,07E-01",
                    "module": "A5",
                    "scenario": null
                },
                {
                    "value": "5,29E-01",
                    "module": "C1",
                    "scenario": null
                },
                {
                    "value": "8,32E+00",
                    "module": "C2",
                    "scenario": null
                },
                {
                    "value": "1,90E+00",
                    "module": "C3",
                    "scenario": null
                },
                {
                    "value": "2,08E-01",
                    "module": "C4",
                    "scenario": null
                },
                {
                    "value": "-1,55E+01",
                    "module": "D",
                    "scenario": null
                }
            ]
        },
        {
            "parameter": "PENRM",
            "values": [
                {
                    "value": "4,85E+01",
                    "module": "A1-A3",
                    "scenario": null
                },
                {
                    "value": "0,00E+00",
                    "module": "A4",
                    "scenario": null
                },
                {
                    "value": "-7,22E-01",
                    "module": "A5",
                    "scenario": null
                },
                {
                    "value": "0,00E+00",
                    "module": "C1",
                    "scenario": null
                },
                {
                    "value": "0,00E+00",
                    "module": "C2",
                    "scenario": null
                },
                {
                    "value": "-2,75E+02",
                    "module": "C3",
                    "scenario": null
                },
                {
                    "value": "0,00E+00",
                    "module": "C4",
                    "scenario": null
                },
                {
                    "value": "0,00E+00",
                    "module": "D",
                    "scenario": null
                }
            ]
        },
        {
            "parameter": "PENRT",
            "values": [
                {
                    "value": "4,51E+02",
                    "module": "A1-A3",
                    "scenario": null
                },
                {
                    "value": "2,94E+01",
                    "module": "A4",
                    "scenario": null
                },
                {
                    "value": "-6,15E-01",
                    "module": "A5",
                    "scenario": null
                },
                {
                    "value": "5,29E-01",
                    "module": "C1",
                    "scenario": null
                },
                {
                    "value": "8,32E+00",
                    "module": "C2",
                    "scenario": null
                },
                {
                    "value": "-2,73E+02",
                    "module": "C3",
                    "scenario": null
                },
                {
                    "value": "2,08E-01",
                    "module": "C4",
                    "scenario": null
                },
                {
                    "value": "-1,55E+01",
                    "module": "D",
                    "scenario": null
                }
            ]
        },
        {
            "parameter": "SM",
            "values": [
                {
                    "value": "6,04E-03",
                    "module": "A1-A3",
                    "scenario": null
                },
                {
                    "value": "0,00E+00",
                    "module": "A4",
                    "scenario": null
                },
                {
                    "value": "0,00E+00",
                    "module": "A5",
                    "scenario": null
                },
                {
                    "value": "2,60E-04",
                    "module": "C1",
                    "scenario": null
                },
                {
                    "value": "0,00E+00",
                    "module": "C2",
                    "scenario": null
                },
                {
                    "value": "0,00E+00",
                    "module": "C3",
                    "scenario": null
                },
                {
                    "value": "0,00E+00",
                    "module": "C4",
                    "scenario": null
                },
                {
                    "value": "0,00E+00",
                    "module": "D",
                    "scenario": null
                }
            ]
        },
        {
            "parameter": "RSF",
            "values": [
                {
                    "value": "2,76E-01",
                    "module": "A1-A3",
                    "scenario": null
                },
                {
                    "value": "1,80E-02",
                    "module": "A4",
                    "scenario": null
                },
                {
                    "value": "6,43E-05",
                    "module": "A5",
                    "scenario": null
                },
                {
                    "value": "7,04E-05",
                    "module": "C1",
                    "scenario": null
                },
                {
                    "value": "5,11E-03",
                    "module": "C2",
                    "scenario": null
                },
                {
                    "value": "1,79E-03",
                    "module": "C3",
                    "scenario": null
                },
                {
                    "value": "1,68E-04",
                    "module": "C4",
                    "scenario": null
                },
                {
                    "value": "-1,67E-02",
                    "module": "D",
                    "scenario": null
                }
            ]
        },
        {
            "parameter": "NRSF",
            "values": [
                {
                    "value": "1,52E-01",
                    "module": "A1-A3",
                    "scenario": null
                },
                {
                    "value": "6,55E-02",
                    "module": "A4",
                    "scenario": null
                },
                {
                    "value": "7,00E-04",
                    "module": "A5",
                    "scenario": null
                },
                {
                    "value": "1,04E-03",
                    "module": "C1",
                    "scenario": null
                },
                {
                    "value": "1,86E-02",
                    "module": "C2",
                    "scenario": null
                },
                {
                    "value": "0,00E+00",
                    "module": "C3",
                    "scenario": null
                },
                {
                    "value": "6,05E-02",
                    "module": "C4",
                    "scenario": null
                },
                {
                    "value": "-5,47E+00",
                    "module": "D",
                    "scenario": null
                }
            ]
        },
        {
            "parameter": "FW",
            "values": [
                {
                    "value": "7,55E-01",
                    "module": "A1-A3",
                    "scenario": null
                },
                {
                    "value": "3,50E-03",
                    "module": "A4",
                    "scenario": null
                },
                {
                    "value": "7,66E-05",
                    "module": "A5",
                    "scenario": null
                },
                {
                    "value": "2,72E-05",
                    "module": "C1",
                    "scenario": null
                },
                {
                    "value": "9,91E-04",
                    "module": "C2",
                    "scenario": null
                },
                {
                    "value": "3,77E-03",
                    "module": "C3",
                    "scenario": null
                },
                {
                    "value": "1,89E-04",
                    "module": "C4",
                    "scenario": null
                },
                {
                    "value": "-1,12E-01",
                    "module": "D",
                    "scenario": null
                }
            ]
        }
    ],
    "end_of_life_waste": [
        {
            "parameter": "HWD",
            "values": [
                {
                    "value": "4,08E-01",
                    "module": "A1-A3",
                    "scenario": null
                },
                {
                    "value": "1,63E-03",
                    "module": "A4",
                    "scenario": null
                },
                {
                    "value": "0,00E+00",
                    "module": "A5",
                    "scenario": null
                },
                {
                    "value": "1,56E-05",
                    "module": "C1",
                    "scenario": null
                },
                {
                    "value": "4,60E-04",
                    "module": "C2",
                    "scenario": null
                },
                {
                    "value": "0,00E+00",
                    "module": "C3",
                    "scenario": null
                },
                {
                    "value": "7,19E-01",
                    "module": "C4",
                    "scenario": null
                },
                {
                    "value": "-8,76E-04",
                    "module": "D",
                    "scenario": null
                }
            ]
        },
        {
            "parameter": "NHWD",
            "values": [
                {
                    "value": "1,58E+01",
                    "module": "A1-A3",
                    "scenario": null
                },
                {
                    "value": "1,16E+00",
                    "module": "A4",
                    "scenario": null
                },
                {
                    "value": "3,37E-01",
                    "module": "A5",
                    "scenario": null
                },
                {
                    "value": "6,26E-04",
                    "module": "C1",
                    "scenario": null
                },
                {
                    "value": "3,28E-01",
                    "module": "C2",
                    "scenario": null
                },
                {
                    "value": "5,50E-01",
                    "module": "C3",
                    "scenario": null
                },
                {
                    "value": "7,36E-02",
                    "module": "C4",
                    "scenario": null
                },
                {
                    "value": "-3,59E-01",
                    "module": "D",
                    "scenario": null
                }
            ]
        },
        {
            "parameter": "RWD",
            "values": [
                {
                    "value": "1,67E-03",
                    "module": "A1-A3",
                    "scenario": null
                },
                {
                    "value": "1,98E-04",
                    "module": "A4",
                    "scenario": null
                },
                {
                    "value": "0,00E+00",
                    "module": "A5",
                    "scenario": null
                },
                {
                    "value": "3,67E-06",
                    "module": "C1",
                    "scenario": null
                },
                {
                    "value": "5,61E-05",
                    "module": "C2",
                    "scenario": null
                },
                {
                    "value": "0,00E+00",
                    "module": "C3",
                    "scenario": null
                },
                {
                    "value": "1,34E-06",
                    "module": "C4",
                    "scenario": null
                },
                {
                    "value": "-8,02E-05",
                    "module": "D",
                    "scenario": null
                }
            ]
        }
    ],
    "end_of_life_flow": [
        {
            "parameter": "CRU",
            "values": [
                {
                    "value": "0,00E+00",
                    "module": "A1-A3",
                    "scenario": null
                },
                {
                    "value": "0,00E+00",
                    "module": "A4",
                    "scenario": null
                },
                {
                    "value": "0,00E+00",
                    "module": "A5",
                    "scenario": null
                },
                {
                    "value": "0,00E+00",
                    "module": "C1",
                    "scenario": null
                },
                {
                    "value": "0,00E+00",
                    "module": "C2",
                    "scenario": null
                },
                {
                    "value": "0,00E+00",
                    "module": "C3",
                    "scenario": null
                },
                {
                    "value": "0,00E+00",
                    "module": "C4",
                    "scenario": null
                },
                {
                    "value": "0,00E+00",
                    "module": "D",
                    "scenario": null
                }
            ]
        },
        {
            "parameter": "MFR",
            "values": [
                {
                    "value": "4,09E-03",
                    "module": "A1-A3",
                    "scenario": null
                },
                {
                    "value": "0,00E+00",
                    "module": "A4",
                    "scenario": null
                },
                {
                    "value": "8,68E-03",
                    "module": "A5",
                    "scenario": null
                },
                {
                    "value": "2,55E-04",
                    "module": "C1",
                    "scenario": null
                },
                {
                    "value": "0,00E+00",
                    "module": "C2",
                    "scenario": null
                },
                {
                    "value": "1,20E+01",
                    "module": "C3",
                    "scenario": null
                },
                {
                    "value": "0,00E+00",
                    "module": "C4",
                    "scenario": null
                },
                {
                    "value": "0,00E+00",
                    "module": "D",
                    "scenario": null
                }
            ]
        },
        {
            "parameter": "MER",
            "values": [
                {
                    "value": "9,09E-04",
                    "module": "A1-A3",
                    "scenario": null
                },
                {
                    "value": "0,00E+00",
                    "module": "A4",
                    "scenario": null
                },
                {
                    "value": "3,17E-01",
                    "module": "A5",
                    "scenario": null
                },
                {
                    "value": "7,91E-07",
                    "module": "C1",
                    "scenario": null
                },
                {
                    "value": "0,00E+00",
                    "module": "C2",
                    "scenario": null
                },
                {
                    "value": "1,72E+01",
                    "module": "C3",
                    "scenario": null
                },
                {
                    "value": "0,00E+00",
                    "module": "C4",
                    "scenario": null
                },
                {
                    "value": "0,00E+00",
                    "module": "D",
                    "scenario": null
                }
            ]
        },
        {
            "parameter": "EEE",
            "values": [
                {
                    "value": "1,40E-03",
                    "module": "A1-A3",
                    "scenario": null
                },
                {
                    "value": "0,00E+00",
                    "module": "A4",
                    "scenario": null
                },
                {
                    "value": "2,21E-01",
                    "module": "A5",
                    "scenario": null
                },
                {
                    "value": "2,71E-06",
                    "module": "C1",
                    "scenario": null
                },
                {
                    "value": "0,00E+00",
                    "module": "C2",
                    "scenario": null
                },
                {
                    "value": "1,16E+01",
                    "module": "C3",
                    "scenario": null
                },
                {
                    "value": "0,00E+00",
                    "module": "C4",
                    "scenario": null
                },
                {
                    "value": "0,00E+00",
                    "module": "D",
                    "scenario": null
                }
            ]
        },
        {
            "parameter": "EET",
            "values": [
                {
                    "value": "2,11E-02",
                    "module": "A1-A3",
                    "scenario": null
                },
                {
                    "value": "0,00E+00",
                    "module": "A4",
                    "scenario": null
                },
                {
                    "value": "3,34E+00",
                    "module": "A5",
                    "scenario": null
                },
                {
                    "value": "4,10E-05",
                    "module": "C1",
                    "scenario": null
                },
                {
                    "value": "0,00E+00",
                    "module": "C2",
                    "scenario": null
                },
                {
                    "value": "1,75E+02",
                    "module": "C3",
                    "scenario": null
                },
                {
                    "value": "0,00E+00",
                    "module": "C4",
                    "scenario": null
                },
                {
                    "value": "0,00E+00",
                    "module": "D",
                    "scenario": null
                }
            ]
        }
    ]
}