{
    "product_name": "Velde Asfalt Agb 11 160/220 Standard",
    "epd_id": "NEPD-4276-3510-NO",
    "compliance": [
        "EN 15804+A2",
        "ISO 14025",
        "ISO 21930"
    ],
    "producer_name": "Velde Produksjon AS",
    "environmental_impact": [
        {
            "parameter": "GWP-total",
            "values": [
                {
                    "value": "1,54E+01",
                    "module": "A1",
                    "scenario": null
                },
                {
                    "value": "4,74E+00",
                    "module": "A2",
                    "scenario": null
                },
                {
                    "value": "1,91E+01",
                    "module": "A3",
                    "scenario": null
                },
                {
                    "value": "8,72E-02",
                    "module": "A4",
                    "scenario": null
                },
                {
                    "value": "1,77E+00",
                    "module": "A5",
                    "scenario": null
                },
                {
                    "value": "1,43E+00",
                    "module": "C1",
                    "scenario": null
                },
                {
                    "value": "5,84E+00",
                    "module": "C2",
                    "scenario": null
                },
                {
                    "value": "8,46E-01",
                    "module": "C3",
                    "scenario": null
                },
                {
                    "value": "0,00E+00",
                    "module": "C4",
                    "scenario": null
                },
                {
                    "value": "-3,84E+01",
                    "module": "D",
                    "scenario": null
                },
                {
                    "value": "3,92E+01",
                    "module": "A1A3",
                    "scenario": null
                }
            ]
        },
        {
            "parameter": "GWP-fossil",
            "values": [
                {
                    "value": "1,54E+01",
                    "module": "A1",
                    "scenario": null
                },
                {
                    "value": "4,73E+00",
                    "module": "A2",
                    "scenario": null
                },
                {
                    "value": "1,91E+01",
                    "module": "A3",
                    "scenario": null
                },
                {
                    "value": "8,71E-02",
                    "module": "A4",
                    "scenario": null
                },
                {
                    "value": "1,77E+00",
                    "module": "A5",
                    "scenario": null
                },
                {
                    "value": "1,43E+00",
                    "module": "C1",
                    "scenario": null
                },
                {
                    "value": "5,83E+00",
                    "module": "C2",
                    "scenario": null
                },
                {
                    "value": "8,46E-01",
                    "module": "C3",
                    "scenario": null
                },
                {
                    "value": "0,00E+00",
                    "module": "C4",
                    "scenario": null
                },
                {
                    "value": "-3,84E+01",
                    "module": "D",
                    "scenario": null
                },
                {
                    "value": "3,92E+01",
                    "module": "A1A3",
                    "scenario": null
                }
            ]
        },
        {
            "parameter": "GWP-biogenic",
            "values": [
                {
                    "value": "1,85E-02",
                    "module": "A1",
                    "scenario": null
                },
                {
                    "value": "9,99E-04",
                    "module": "A2",
                    "scenario": null
                },
                {
                    "value": "4,07E-03",
                    "module": "A3",
                    "scenario": null
                },
                {
                    "value": "6,60E-05",
                    "module": "A4",
                    "scenario": null
                },
                {
                    "value": "1,22E-03",
                    "module": "A5",
                    "scenario": null
                },
                {
                    "value": "4,81E-04",
                    "module": "C1",
                    "scenario": null
                },
                {
                    "value": "0,00E+00",
                    "module": "C2",
                    "scenario": null
                },
                {
                    "value": "1,59E-04",
                    "module": "C3",
                    "scenario": null
                },
                {
                    "value": "0,00E+00",
                    "module": "C4",
                    "scenario": null
                },
                {
                    "value": "0,00E+00",
                    "module": "D",
                    "scenario": null
                },
                {
                    "value": "2,36E-02",
                    "module": "A1A3",
                    "scenario": null
                }
            ]
        },
        {
            "parameter": "GWP-luluc",
            "values": [
                {
                    "value": "6,62E-03",
                    "module": "A1",
                    "scenario": null
                },
                {
                    "value": "8,62E-04",
                    "module": "A2",
                    "scenario": null
                },
                {
                    "value": "2,63E-03",
                    "module": "A3",
                    "scenario": null
                },
                {
                    "value": "2,65E-05",
                    "module": "A4",
                    "scenario": null
                },
                {
                    "value": "4,12E-04",
                    "module": "A5",
                    "scenario": null
                },
                {
                    "value": "1,19E-04",
                    "module": "C1",
                    "scenario": null
                },
                {
                    "value": "2,04E-03",
                    "module": "C2",
                    "scenario": null
                },
                {
                    "value": "6,69E-05",
                    "module": "C3",
                    "scenario": null
                },
                {
                    "value": "0,00E+00",
                    "module": "C4",
                    "scenario": null
                },
                {
                    "value": "-3,07E-02",
                    "module": "D",
                    "scenario": null
                },
                {
                    "value": "1,01E-02",
                    "module": "A1A3",
                    "scenario": null
                }
            ]
        },
        {
            "parameter": "ODP",
            "values": [
                {
                    "value": "1,49E-06",
                    "module": "A1",
                    "scenario": null
                },
                {
                    "value": "1,01E-06",
                    "module": "A2",
                    "scenario": null
                },
                {
                    "value": "3,78E-06",
                    "module": "A3",
                    "scenario": null
                },
                {
                    "value": "2,10E-08",
                    "module": "A4",
                    "scenario": null
                },
                {
                    "value": "3,15E-07",
                    "module": "A5",
                    "scenario": null
                },
                {
                    "value": "3,09E-07",
                    "module": "C1",
                    "scenario": null
                },
                {
                    "value": "1,30E-06",
                    "module": "C2",
                    "scenario": null
                },
                {
                    "value": "1,84E-07",
                    "module": "C3",
                    "scenario": null
                },
                {
                    "value": "0,00E+00",
                    "module": "C4",
                    "scenario": null
                },
                {
                    "value": "-5,66E-05",
                    "module": "D",
                    "scenario": null
                },
                {
                    "value": "6,28E-06",
                    "module": "A1A3",
                    "scenario": null
                }
            ]
        },
        {
            "parameter": "AP",
            "values": [
                {
                    "value": "2,83E-01",
                    "module": "A1",
                    "scenario": null
                },
                {
                    "value": "1,15E-01",
                    "module": "A2",
                    "scenario": null
                },
                {
                    "value": "6,20E-02",
                    "module": "A3",
                    "scenario": null
                },
                {
                    "value": "2,80E-04",
                    "module": "A4",
                    "scenario": null
                },
                {
                    "value": "1,70E-02",
                    "module": "A5",
                    "scenario": null
                },
                {
                    "value": "1,50E-02",
                    "module": "C1",
                    "scenario": null
                },
                {
                    "value": "2,38E-02",
                    "module": "C2",
                    "scenario": null
                },
                {
                    "value": "8,88E-03",
                    "module": "C3",
                    "scenario": null
                },
                {
                    "value": "0,00E+00",
                    "module": "C4",
                    "scenario": null
                },
                {
                    "value": "-3,87E-01",
                    "module": "D",
                    "scenario": null
                },
                {
                    "value": "4,60E-01",
                    "module": "A1A3",
                    "scenario": null
                }
            ]
        },
        {
            "parameter": "POCP",
            "values": [
                {
                    "value": "2,64E-01",
                    "module": "A1",
                    "scenario": null
                },
                {
                    "value": "7,70E-02",
                    "module": "A2",
                    "scenario": null
                },
                {
                    "value": "6,01E-02",
                    "module": "A3",
                    "scenario": null
                },
                {
                    "value": "2,69E-04",
                    "module": "A4",
                    "scenario": null
                },
                {
                    "value": "2,06E-02",
                    "module": "A5",
                    "scenario": null
                },
                {
                    "value": "1,99E-02",
                    "module": "C1",
                    "scenario": null
                },
                {
                    "value": "2,39E-02",
                    "module": "C2",
                    "scenario": null
                },
                {
                    "value": "1,18E-02",
                    "module": "C3",
                    "scenario": null
                },
                {
                    "value": "0,00E+00",
                    "module": "C4",
                    "scenario": null
                },
                {
                    "value": "-4,59E-01",
                    "module": "D",
                    "scenario": null
                },
                {
                    "value": "4,01E-01",
                    "module": "A1A3",
                    "scenario": null
                }
            ]
        },
        {
            "parameter": "ADPE",
            "values": [
                {
                    "value": "1,10E-04",
                    "module": "A1",
                    "scenario": null
                },
                {
                    "value": "3,46E-05",
                    "module": "A2",
                    "scenario": null
                },
                {
                    "value": "5,03E-05",
                    "module": "A3",
                    "scenario": null
                },
                {
                    "value": "1,55E-06",
                    "module": "A4",
                    "scenario": null
                },
                {
                    "value": "5,22E-06",
                    "module": "A5",
                    "scenario": null
                },
                {
                    "value": "2,31E-06",
                    "module": "C1",
                    "scenario": null
                },
                {
                    "value": "1,58E-04",
                    "module": "C2",
                    "scenario": null
                },
                {
                    "value": "1,30E-06",
                    "module": "C3",
                    "scenario": null
                },
                {
                    "value": "0,00E+00",
                    "module": "C4",
                    "scenario": null
                },
                {
                    "value": "-3,40E-04",
                    "module": "D",
                    "scenario": null
                },
                {
                    "value": "1,95E-04",
                    "module": "A1A3",
                    "scenario": null
                }
            ]
        },
        {
            "parameter": "ADPF",
            "values": [
                {
                    "value": "2,65E+03",
                    "module": "A1",
                    "scenario": null
                },
                {
                    "value": "6,39E+01",
                    "module": "A2",
                    "scenario": null
                },
                {
                    "value": "2,50E+02",
                    "module": "A3",
                    "scenario": null
                },
                {
                    "value": "1,41E+00",
                    "module": "A4",
                    "scenario": null
                },
                {
                    "value": "1,28E+02",
                    "module": "A5",
                    "scenario": null
                },
                {
                    "value": "1,97E+01",
                    "module": "C1",
                    "scenario": null
                },
                {
                    "value": "8,80E+01",
                    "module": "C2",
                    "scenario": null
                },
                {
                    "value": "1,17E+01",
                    "module": "C3",
                    "scenario": null
                },
                {
                    "value": "0,00E+00",
                    "module": "C4",
                    "scenario": null
                },
                {
                    "value": "-3,61E+03",
                    "module": "D",
                    "scenario": null
                },
                {
                    "value": "2,97E+03",
                    "module": "A1A3",
                    "scenario": null
                }
            ]
        },
        {
            "parameter": "WDP",
            "values": [
                {
                    "value": "1,16E+02",
                    "module": "A1",
                    "scenario": null
                },
                {
                    "value": "2,60E+01",
                    "module": "A2",
                    "scenario": null
                },
                {
                    "value": "6,17E+02",
                    "module": "A3",
                    "scenario": null
                },
                {
                    "value": "1,08E+00",
                    "module": "A4",
                    "scenario": null
                },
                {
                    "value": "1,50E+01",
                    "module": "A5",
                    "scenario": null
                },
                {
                    "value": "5,42E+00",
                    "module": "C1",
                    "scenario": null
                },
                {
                    "value": "8,39E+01",
                    "module": "C2",
                    "scenario": null
                },
                {
                    "value": "2,48E+00",
                    "module": "C3",
                    "scenario": null
                },
                {
                    "value": "0,00E+00",
                    "module": "C4",
                    "scenario": null
                },
                {
                    "value": "-2,93E+04",
                    "module": "D",
                    "scenario": null
                },
                {
                    "value": "7,58E+02",
                    "module": "A1A3",
                    "scenario": null
                }
            ]
        },
        {
            "parameter": "EP-freshwater",
            "values": [
                {
                    "value": "2,19E-04",
                    "module": "A1",
                    "scenario": null
                },
                {
                    "value": "1,57E-05",
                    "module": "A2",
                    "scenario": null
                },
                {
                    "value": "9,96E-05",
                    "module": "A3",
                    "scenario": null
                },
                {
                    "value": "6,93E-07",
                    "module": "A4",
                    "scenario": null
                },
                {
                    "value": "1,63E-05",
                    "module": "A5",
                    "scenario": null
                },
                {
                    "value": "5,53E-06",
                    "module": "C1",
                    "scenario": null
                },
                {
                    "value": "4,59E-05",
                    "module": "C2",
                    "scenario": null
                },
                {
                    "value": "3,09E-06",
                    "module": "C3",
                    "scenario": null
                },
                {
                    "value": "0,00E+00",
                    "module": "C4",
                    "scenario": null
                },
                {
                    "value": "-8,03E-04",
                    "module": "D",
                    "scenario": null
                },
                {
                    "value": "3,35E-04",
                    "module": "A1A3",
                    "scenario": null
                }
            ]
        },
        {
            "parameter": "EP-marine",
            "values": [
                {
                    "value": "8,41E-02",
                    "module": "A1",
                    "scenario": null
                },
                {
                    "value": "2,66E-02",
                    "module": "A2",
                    "scenario": null
                },
                {
                    "value": "1,63E-02",
                    "module": "A3",
                    "scenario": null
                },
                {
                    "value": "6,14E-05",
                    "module": "A4",
                    "scenario": null
                },
                {
                    "value": "6,56E-03",
                    "module": "A5",
                    "scenario": null
                },
                {
                    "value": "6,60E-03",
                    "module": "C1",
                    "scenario": null
                },
                {
                    "value": "7,07E-03",
                    "module": "C2",
                    "scenario": null
                },
                {
                    "value": "3,92E-03",
                    "module": "C3",
                    "scenario": null
                },
                {
                    "value": "0,00E+00",
                    "module": "C4",
                    "scenario": null
                },
                {
                    "value": "-7,38E-02",
                    "module": "D",
                    "scenario": null
                },
                {
                    "value": "1,27E-01",
                    "module": "A1A3",
                    "scenario": null
                }
            ]
        },
        {
            "parameter": "EP-terrestrial",
            "values": [
                {
                    "value": "1,20E+00",
                    "module": "A1",
                    "scenario": null
                },
                {
                    "value": "2,97E-01",
                    "module": "A2",
                    "scenario": null
                },
                {
                    "value": "1,79E-01",
                    "module": "A3",
                    "scenario": null
                },
                {
                    "value": "6,85E-04",
                    "module": "A4",
                    "scenario": null
                },
                {
                    "value": "7,23E-02",
                    "module": "A5",
                    "scenario": null
                },
                {
                    "value": "7,24E-02",
                    "module": "C1",
                    "scenario": null
                },
                {
                    "value": "7,80E-02",
                    "module": "C2",
                    "scenario": null
                },
                {
                    "value": "4,30E-02",
                    "module": "C3",
                    "scenario": null
                },
                {
                    "value": "0,00E+00",
                    "module": "C4",
                    "scenario": null
                },
                {
                    "value": "-8,37E-01",
                    "module": "D",
                    "scenario": null
                },
                {
                    "value": "1,67E+00",
                    "module": "A1A3",
                    "scenario": null
                }
            ]
        },
        {
            "parameter": "GWP-IOBC",
            "values": [
                {
                    "value": "1,32E+01",
                    "module": "A1",
                    "scenario": null
                },
                {
                    "value": "4,71E+00",
                    "module": "A2",
                    "scenario": null
                },
                {
                    "value": "1,88E+01",
                    "module": "A3",
                    "scenario": null
                },
                {
                    "value": "8,67E-02",
                    "module": "A4",
                    "scenario": null
                },
                {
                    "value": "1,71E+00",
                    "module": "A5",
                    "scenario": null
                },
                {
                    "value": "1,35E+00",
                    "module": "C1",
                    "scenario": null
                },
                {
                    "value": "5,81E+00",
                    "module": "C2",
                    "scenario": null
                },
                {
                    "value": "8,02E-01",
                    "module": "C3",
                    "scenario": null
                },
                {
                    "value": "0,00E+00",
                    "module": "C4",
                    "scenario": null
                },
                {
                    "value": "-3,74E+01",
                    "module": "D",
                    "scenario": null
                },
                {
                    "value": "3,67E+01",
                    "module": "A1A3",
                    "scenario": null
                }
            ]
        }
    ],
    "additional_environmental_impact": [
        {
            "parameter": "PM",
            "values": [
                {
                    "value": "1,76E-06",
                    "module": "A1",
                    "scenario": null
                },
                {
                    "value": "1,82E-07",
                    "module": "A2",
                    "scenario": null
                },
                {
                    "value": "7,74E-07",
                    "module": "A3",
                    "scenario": null
                },
                {
                    "value": "7,00E-09",
                    "module": "A4",
                    "scenario": null
                },
                {
                    "value": "3,39E-07",
                    "module": "A5",
                    "scenario": null
                },
                {
                    "value": "3,95E-07",
                    "module": "C1",
                    "scenario": null
                },
                {
                    "value": "3,85E-07",
                    "module": "C2",
                    "scenario": null
                },
                {
                    "value": "2,35E-07",
                    "module": "C3",
                    "scenario": null
                },
                {
                    "value": "0,00E+00",
                    "module": "C4",
                    "scenario": null
                },
                {
                    "value": "-2,45E-06",
                    "module": "D",
                    "scenario": null
                },
                {
                    "value": "2,72E-06",
                    "module": "A1A3",
                    "scenario": null
                }
            ]
        },
        {
            "parameter": "ETP-fw",
            "values": [
                {
                    "value": "1,14E+04",
                    "module": "A1",
                    "scenario": null
                },
                {
                    "value": "3,51E+01",
                    "module": "A2",
                    "scenario": null
                },
                {
                    "value": "1,59E+02",
                    "module": "A3",
                    "scenario": null
                },
                {
                    "value": "1,03E+00",
                    "module": "A4",
                    "scenario": null
                },
                {
                    "value": "3,64E+01",
                    "module": "A5",
                    "scenario": null
                },
                {
                    "value": "1,08E+01",
                    "module": "C1",
                    "scenario": null
                },
                {
                    "value": "6,48E+01",
                    "module": "C2",
                    "scenario": null
                },
                {
                    "value": "6,39E+00",
                    "module": "C3",
                    "scenario": null
                },
                {
                    "value": "0,00E+00",
                    "module": "C4",
                    "scenario": null
                },
                {
                    "value": "-2,29E+03",
                    "module": "D",
                    "scenario": null
                },
                {
                    "value": "1,16E+04",
                    "module": "A1A3",
                    "scenario": null
                }
            ]
        },
        {
            "parameter": "HTP-c",
            "values": [
                {
                    "value": "1,04E-08",
                    "module": "A1",
                    "scenario": null
                },
                {
                    "value": "1,27E-09",
                    "module": "A2",
                    "scenario": null
                },
                {
                    "value": "6,66E-09",
                    "module": "A3",
                    "scenario": null
                },
                {
                    "value": "0,00E+00",
                    "module": "A4",
                    "scenario": null
                },
                {
                    "value": "7,50E-10",
                    "module": "A5",
                    "scenario": null
                },
                {
                    "value": "4,17E-10",
                    "module": "C1",
                    "scenario": null
                },
                {
                    "value": "0,00E+00",
                    "module": "C2",
                    "scenario": null
                },
                {
                    "value": "0,00E+00",
                    "module": "C3",
                    "scenario": null
                },
                {
                    "value": "0,00E+00",
                    "module": "C4",
                    "scenario": null
                },
                {
                    "value": "-2,25E-08",
                    "module": "D",
                    "scenario": null
                },
                {
                    "value": "1,83E-08",
                    "module": "A1A3",
                    "scenario": null
                }
            ]
        },
        {
            "parameter": "HTP-nc",
            "values": [
                {
                    "value": "1,85E-07",
                    "module": "A1",
                    "scenario": null
                },
                {
                    "value": "3,06E-08",
                    "module": "A2",
                    "scenario": null
                },
                {
                    "value": "2,00E-07",
                    "module": "A3",
                    "scenario": null
                },
                {
                    "value": "1,00E-09",
                    "module": "A4",
                    "scenario": null
                },
                {
                    "value": "1,42E-08",
                    "module": "A5",
                    "scenario": null
                },
                {
                    "value": "1,01E-08",
                    "module": "C1",
                    "scenario": null
                },
                {
                    "value": "7,00E-08",
                    "module": "C2",
                    "scenario": null
                },
                {
                    "value": "6,30E-09",
                    "module": "C3",
                    "scenario": null
                },
                {
                    "value": "0,00E+00",
                    "module": "C4",
                    "scenario": null
                },
                {
                    "value": "-5,63E-07",
                    "module": "D",
                    "scenario": null
                },
                {
                    "value": "4,16E-07",
                    "module": "A1A3",
                    "scenario": null
                }
            ]
        },
        {
            "parameter": "SQP",
            "values": [
                {
                    "value": "4,41E+02",
                    "module": "A1",
                    "scenario": null
                },
                {
                    "value": "2,11E+01",
                    "module": "A2",
                    "scenario": null
                },
                {
                    "value": "3,45E+01",
                    "module": "A3",
                    "scenario": null
                },
                {
                    "value": "1,62E+00",
                    "module": "A4",
                    "scenario": null
                },
                {
                    "value": "2,07E+01",
                    "module": "A5",
                    "scenario": null
                },
                {
                    "value": "2,51E+00",
                    "module": "C1",
                    "scenario": null
                },
                {
                    "value": "6,07E+01",
                    "module": "C2",
                    "scenario": null
                },
                {
                    "value": "1,49E+00",
                    "module": "C3",
                    "scenario": null
                },
                {
                    "value": "0,00E+00",
                    "module": "C4",
                    "scenario": null
                },
                {
                    "value": "-8,13E+02",
                    "module": "D",
                    "scenario": null
                },
                {
                    "value": "4,97E+02",
                    "module": "A1A3",
                    "scenario": null
                }
            ]
        },
        {
            "parameter": "IRP",
            "values": [
                {
                    "value": "9,77E-02",
                    "module": "A1",
                    "scenario": null
                },
                {
                    "value": "2,80E-01",
                    "module": "A2",
                    "scenario": null
                },
                {
                    "value": "1,08E+00",
                    "module": "A3",
                    "scenario": null
                },
                {
                    "value": "6,18E-03",
                    "module": "A4",
                    "scenario": null
                },
                {
                    "value": "7,64E-02",
                    "module": "A5",
                    "scenario": null
                },
                {
                    "value": "8,47E-02",
                    "module": "C1",
                    "scenario": null
                },
                {
                    "value": "3,85E-01",
                    "module": "C2",
                    "scenario": null
                },
                {
                    "value": "5,01E-02",
                    "module": "C3",
                    "scenario": null
                },
                {
                    "value": "0,00E+00",
                    "module": "C4",
                    "scenario": null
                },
                {
                    "value": "-1,81E+01",
                    "module": "D",
                    "scenario": null
                },
                {
                    "value": "1,45E+00",
                    "module": "A1A3",
                    "scenario": null
                }
            ]
        }
    ],
    "resource_use": [
        {
            "parameter": "PERE",
            "values": [
                {
                    "value": "1,09E+01",
                    "module": "A1",
                    "scenario": null
                },
                {
                    "value": "4,05E-01",
                    "module": "A2",
                    "scenario": null
                },
                {
                    "value": "4,32E+01",
                    "module": "A3",
                    "scenario": null
                },
                {
                    "value": "1,78E-02",
                    "module": "A4",
                    "scenario": null
                },
                {
                    "value": "4,40E-01",
                    "module": "A5",
                    "scenario": null
                },
                {
                    "value": "1,16E-01",
                    "module": "C1",
                    "scenario": null
                },
                {
                    "value": "1,24E+00",
                    "module": "C2",
                    "scenario": null
                },
                {
                    "value": "6,32E-02",
                    "module": "C3",
                    "scenario": null
                },
                {
                    "value": "0,00E+00",
                    "module": "C4",
                    "scenario": null
                },
                {
                    "value": "-2,00E+02",
                    "module": "D",
                    "scenario": null
                },
                {
                    "value": "5,46E+01",
                    "module": "A1A3",
                    "scenario": null
                }
            ]
        },
        {
            "parameter": "PERM",
            "values": [
                {
                    "value": "0,00E+00",
                    "module": "A1",
                    "scenario": null
                },
                {
                    "value": "0,00E+00",
                    "module": "A2",
                    "scenario": null
                },
                {
                    "value": "0,00E+00",
                    "module": "A3",
                    "scenario": null
                },
                {
                    "value": "0,00E+00",
                    "module": "A4",
                    "scenario": null
                },
                {
                    "value": "0,00E+00",
                    "module": "A5",
                    "scenario": null
                },
                {
                    "value": "0,00E+00",
                    "module": "C1",
                    "scenario": null
                },
                {
                    "value": "0,00E+00",
                    "module": "C2",
                    "scenario": null
                },
                {
                    "value": "0,00E+00",
                    "module": "C3",
                    "scenario": null
                },
                {
                    "value": "0,00E+00",
                    "module": "C4",
                    "scenario": null
                },
                {
                    "value": "0,00E+00",
                    "module": "D",
                    "scenario": null
                },
                {
                    "value": "0,00E+00",
                    "module": "A1A3",
                    "scenario": null
                }
            ]
        },
        {
            "parameter": "PERT",
            "values": [
                {
                    "value": "1,09E+01",
                    "module": "A1",
                    "scenario": null
                },
                {
                    "value": "4,05E-01",
                    "module": "A2",
                    "scenario": null
                },
                {
                    "value": "4,32E+01",
                    "module": "A3",
                    "scenario": null
                },
                {
                    "value": "1,78E-02",
                    "module": "A4",
                    "scenario": null
                },
                {
                    "value": "4,40E-01",
                    "module": "A5",
                    "scenario": null
                },
                {
                    "value": "1,16E-01",
                    "module": "C1",
                    "scenario": null
                },
                {
                    "value": "1,24E+00",
                    "module": "C2",
                    "scenario": null
                },
                {
                    "value": "6,32E-02",
                    "module": "C3",
                    "scenario": null
                },
                {
                    "value": "0,00E+00",
                    "module": "C4",
                    "scenario": null
                },
                {
                    "value": "-2,00E+02",
                    "module": "D",
                    "scenario": null
                },
                {
                    "value": "5,46E+01",
                    "module": "A1A3",
                    "scenario": null
                }
            ]
        },
        {
            "parameter": "PENRE",
            "values": [
                {
                    "value": "3,77E+02",
                    "module": "A1",
                    "scenario": null
                },
                {
                    "value": "6,39E+01",
                    "module": "A2",
                    "scenario": null
                },
                {
                    "value": "2,52E+02",
                    "module": "A3",
                    "scenario": null
                },
                {
                    "value": "1,43E+00",
                    "module": "A4",
                    "scenario": null
                },
                {
                    "value": "3,20E+01",
                    "module": "A5",
                    "scenario": null
                },
                {
                    "value": "1,96E+01",
                    "module": "C1",
                    "scenario": null
                },
                {
                    "value": "8,86E+01",
                    "module": "C2",
                    "scenario": null
                },
                {
                    "value": "1,17E+01",
                    "module": "C3",
                    "scenario": null
                },
                {
                    "value": "0,00E+00",
                    "module": "C4",
                    "scenario": null
                },
                {
                    "value": "-3,61E+03",
                    "module": "D",
                    "scenario": null
                },
                {
                    "value": "6,93E+02",
                    "module": "A1A3",
                    "scenario": null
                }
            ]
        },
        {
            "parameter": "PENRM",
            "values": [
                {
                    "value": "2,28E+03",
                    "module": "A1",
                    "scenario": null
                },
                {
                    "value": "0,00E+00",
                    "module": "A2",
                    "scenario": null
                },
                {
                    "value": "0,00E+00",
                    "module": "A3",
                    "scenario": null
                },
                {
                    "value": "0,00E+00",
                    "module": "A4",
                    "scenario": null
                },
                {
                    "value": "9,60E+01",
                    "module": "A5",
                    "scenario": null
                },
                {
                    "value": "0,00E+00",
                    "module": "C1",
                    "scenario": null
                },
                {
                    "value": "0,00E+00",
                    "module": "C2",
                    "scenario": null
                },
                {
                    "value": "0,00E+00",
                    "module": "C3",
                    "scenario": null
                },
                {
                    "value": "0,00E+00",
                    "module": "C4",
                    "scenario": null
                },
                {
                    "value": "0,00E+00",
                    "module": "D",
                    "scenario": null
                },
                {
                    "value": "2,28E+03",
                    "module": "A1A3",
                    "scenario": null
                }
            ]
        },
        {
            "parameter": "PENRT",
            "values": [
                {
                    "value": "2,65E+03",
                    "module": "A1",
                    "scenario": null
                },
                {
                    "value": "6,39E+01",
                    "module": "A2",
                    "scenario": null
                },
                {
                    "value": "2,52E+02",
                    "module": "A3",
                    "scenario": null
                },
                {
                    "value": "1,43E+00",
                    "module": "A4",
                    "scenario": null
                },
                {
                    "value": "1,28E+02",
                    "module": "A5",
                    "scenario": null
                },
                {
                    "value": "1,96E+01",
                    "module": "C1",
                    "scenario": null
                },
                {
                    "value": "8,86E+01",
                    "module": "C2",
                    "scenario": null
                },
                {
                    "value": "1,17E+01",
                    "module": "C3",
                    "scenario": null
                },
                {
                    "value": "0,00E+00",
                    "module": "C4",
                    "scenario": null
                },
                {
                    "value": "-3,61E+03",
                    "module": "D",
                    "scenario": null
                },
                {
                    "value": "2,97E+03",
                    "module": "A1A3",
                    "scenario": null
                }
            ]
        },
        {
            "parameter": "SM",
            "values": [
                {
                    "value": "2,31E-02",
                    "module": "A1",
                    "scenario": null
                },
                {
                    "value": "1,23E-02",
                    "module": "A2",
                    "scenario": null
                },
                {
                    "value": "1,38E-01",
                    "module": "A3",
                    "scenario": null
                },
                {
                    "value": "4,88E-04",
                    "module": "A4",
                    "scenario": null
                },
                {
                    "value": "8,20E-03",
                    "module": "A5",
                    "scenario": null
                },
                {
                    "value": "9,91E-03",
                    "module": "C1",
                    "scenario": null
                },
                {
                    "value": "3,53E-02",
                    "module": "C2",
                    "scenario": null
                },
                {
                    "value": "5,74E-03",
                    "module": "C3",
                    "scenario": null
                },
                {
                    "value": "0,00E+00",
                    "module": "C4",
                    "scenario": null
                },
                {
                    "value": "-7,61E+01",
                    "module": "D",
                    "scenario": null
                },
                {
                    "value": "1,74E-01",
                    "module": "A1A3",
                    "scenario": null
                }
            ]
        },
        {
            "parameter": "RSF",
            "values": [
                {
                    "value": "4,56E-02",
                    "module": "A1",
                    "scenario": null
                },
                {
                    "value": "1,69E-02",
                    "module": "A2",
                    "scenario": null
                },
                {
                    "value": "6,95E-02",
                    "module": "A3",
                    "scenario": null
                },
                {
                    "value": "6,23E-04",
                    "module": "A4",
                    "scenario": null
                },
                {
                    "value": "1,31E-02",
                    "module": "A5",
                    "scenario": null
                },
                {
                    "value": "3,38E-03",
                    "module": "C1",
                    "scenario": null
                },
                {
                    "value": "4,45E-02",
                    "module": "C2",
                    "scenario": null
                },
                {
                    "value": "1,56E-03",
                    "module": "C3",
                    "scenario": null
                },
                {
                    "value": "0,00E+00",
                    "module": "C4",
                    "scenario": null
                },
                {
                    "value": "-2,19E+00",
                    "module": "D",
                    "scenario": null
                },
                {
                    "value": "1,32E-01",
                    "module": "A1A3",
                    "scenario": null
                }
            ]
        },
        {
            "parameter": "NRSF",
            "values": [
                {
                    "value": "-6,76E-02",
                    "module": "A1",
                    "scenario": null
                },
                {
                    "value": "5,44E-02",
                    "module": "A2",
                    "scenario": null
                },
                {
                    "value": "6,11E-01",
                    "module": "A3",
                    "scenario": null
                },
                {
                    "value": "2,09E-03",
                    "module": "A4",
                    "scenario": null
                },
                {
                    "value": "3,11E-02",
                    "module": "A5",
                    "scenario": null
                },
                {
                    "value": "3,92E-02",
                    "module": "C1",
                    "scenario": null
                },
                {
                    "value": "1,59E-01",
                    "module": "C2",
                    "scenario": null
                },
                {
                    "value": "2,29E-02",
                    "module": "C3",
                    "scenario": null
                },
                {
                    "value": "0,00E+00",
                    "module": "C4",
                    "scenario": null
                },
                {
                    "value": "-9,09E-01",
                    "module": "D",
                    "scenario": null
                },
                {
                    "value": "5,97E-01",
                    "module": "A1A3",
                    "scenario": null
                }
            ]
        },
        {
            "parameter": "FW",
            "values": [
                {
                    "value": "1,24E-01",
                    "module": "A1",
                    "scenario": null
                },
                {
                    "value": "2,62E-03",
                    "module": "A2",
                    "scenario": null
                },
                {
                    "value": "3,28E-01",
                    "module": "A3",
                    "scenario": null
                },
                {
                    "value": "1,61E-04",
                    "module": "A4",
                    "scenario": null
                },
                {
                    "value": "8,99E-03",
                    "module": "A5",
                    "scenario": null
                },
                {
                    "value": "1,31E-02",
                    "module": "C1",
                    "scenario": null
                },
                {
                    "value": "9,28E-03",
                    "module": "C2",
                    "scenario": null
                },
                {
                    "value": "6,02E-04",
                    "module": "C3",
                    "scenario": null
                },
                {
                    "value": "0,00E+00",
                    "module": "C4",
                    "scenario": null
                },
                {
                    "value": "-1,77E+00",
                    "module": "D",
                    "scenario": null
                },
                {
                    "value": "4,54E-01",
                    "module": "A1A3",
                    "scenario": null
                }
            ]
        }
    ],
    "end_of_life_waste": [
        {
            "parameter": "HWD",
            "values": [
                {
                    "value": "1,25E-02",
                    "module": "A1",
                    "scenario": null
                },
                {
                    "value": "2,08E-03",
                    "module": "A2",
                    "scenario": null
                },
                {
                    "value": "1,94E-02",
                    "module": "A3",
                    "scenario": null
                },
                {
                    "value": "7,74E-05",
                    "module": "A4",
                    "scenario": null
                },
                {
                    "value": "1,03E-03",
                    "module": "A5",
                    "scenario": null
                },
                {
                    "value": "5,92E-04",
                    "module": "C1",
                    "scenario": null
                },
                {
                    "value": "4,48E-03",
                    "module": "C2",
                    "scenario": null
                },
                {
                    "value": "3,44E-04",
                    "module": "C3",
                    "scenario": null
                },
                {
                    "value": "0,00E+00",
                    "module": "C4",
                    "scenario": null
                },
                {
                    "value": "-1,45E+00",
                    "module": "D",
                    "scenario": null
                },
                {
                    "value": "3,40E-02",
                    "module": "A1A3",
                    "scenario": null
                }
            ]
        },
        {
            "parameter": "NHWD",
            "values": [
                {
                    "value": "7,66E-01",
                    "module": "A1",
                    "scenario": null
                },
                {
                    "value": "1,15E+00",
                    "module": "A2",
                    "scenario": null
                },
                {
                    "value": "6,96E-01",
                    "module": "A3",
                    "scenario": null
                },
                {
                    "value": "1,23E-01",
                    "module": "A4",
                    "scenario": null
                },
                {
                    "value": "5,08E-02",
                    "module": "A5",
                    "scenario": null
                },
                {
                    "value": "2,41E-02",
                    "module": "C1",
                    "scenario": null
                },
                {
                    "value": "4,20E+00",
                    "module": "C2",
                    "scenario": null
                },
                {
                    "value": "1,38E-02",
                    "module": "C3",
                    "scenario": null
                },
                {
                    "value": "0,00E+00",
                    "module": "C4",
                    "scenario": null
                },
                {
                    "value": "-4,68E+00",
                    "module": "D",
                    "scenario": null
                },
                {
                    "value": "2,61E+00",
                    "module": "A1A3",
                    "scenario": null
                }
            ]
        },
        {
            "parameter": "RWD",
            "values": [
                {
                    "value": "2,90E-02",
                    "module": "A1",
                    "scenario": null
                },
                {
                    "value": "4,51E-04",
                    "module": "A2",
                    "scenario": null
                },
                {
                    "value": "1,67E-03",
                    "module": "A3",
                    "scenario": null
                },
                {
                    "value": "9,66E-06",
                    "module": "A4",
                    "scenario": null
                },
                {
                    "value": "1,35E-03",
                    "module": "A5",
                    "scenario": null
                },
                {
                    "value": "1,37E-04",
                    "module": "C1",
                    "scenario": null
                },
                {
                    "value": "5,98E-04",
                    "module": "C2",
                    "scenario": null
                },
                {
                    "value": "8,12E-05",
                    "module": "C3",
                    "scenario": null
                },
                {
                    "value": "0,00E+00",
                    "module": "C4",
                    "scenario": null
                },
                {
                    "value": "-2,65E-02",
                    "module": "D",
                    "scenario": null
                },
                {
                    "value": "3,12E-02",
                    "module": "A1A3",
                    "scenario": null
                }
            ]
        }
    ],
    "end_of_life_flow": [
        {
            "parameter": "CRU",
            "values": [
                {
                    "value": "0,00E+00",
                    "module": "A1",
                    "scenario": null
                },
                {
                    "value": "0,00E+00",
                    "module": "A2",
                    "scenario": null
                },
                {
                    "value": "0,00E+00",
                    "module": "A3",
                    "scenario": null
                },
                {
                    "value": "0,00E+00",
                    "module": "A4",
                    "scenario": null
                },
                {
                    "value": "0,00E+00",
                    "module": "A5",
                    "scenario": null
                },
                {
                    "value": "0,00E+00",
                    "module": "C1",
                    "scenario": null
                },
                {
                    "value": "0,00E+00",
                    "module": "C2",
                    "scenario": null
                },
                {
                    "value": "0,00E+00",
                    "module": "C3",
                    "scenario": null
                },
                {
                    "value": "0,00E+00",
                    "module": "C4",
                    "scenario": null
                },
                {
                    "value": "0,00E+00",
                    "module": "D",
                    "scenario": null
                },
                {
                    "value": "0,00E+00",
                    "module": "A1A3",
                    "scenario": null
                }
            ]
        },
        {
            "parameter": "MFR",
            "values": [
                {
                    "value": "1,97E-02",
                    "module": "A1",
                    "scenario": null
                },
                {
                    "value": "1,16E-02",
                    "module": "A2",
                    "scenario": null
                },
                {
                    "value": "7,58E-04",
                    "module": "A3",
                    "scenario": null
                },
                {
                    "value": "6,85E-06",
                    "module": "A4",
                    "scenario": null
                },
                {
                    "value": "2,04E-04",
                    "module": "A5",
                    "scenario": null
                },
                {
                    "value": "3,70E-05",
                    "module": "C1",
                    "scenario": null
                },
                {
                    "value": "4,94E-04",
                    "module": "C2",
                    "scenario": null
                },
                {
                    "value": "9,00E+02",
                    "module": "C3",
                    "scenario": null
                },
                {
                    "value": "0,00E+00",
                    "module": "C4",
                    "scenario": null
                },
                {
                    "value": "-3,24E-01",
                    "module": "D",
                    "scenario": null
                },
                {
                    "value": "3,21E-02",
                    "module": "A1A3",
                    "scenario": null
                }
            ]
        },
        {
            "parameter": "MER",
            "values": [
                {
                    "value": "1,03E-03",
                    "module": "A1",
                    "scenario": null
                },
                {
                    "value": "2,89E-04",
                    "module": "A2",
                    "scenario": null
                },
                {
                    "value": "1,35E-01",
                    "module": "A3",
                    "scenario": null
                },
                {
                    "value": "4,23E-04",
                    "module": "A4",
                    "scenario": null
                },
                {
                    "value": "7,76E-03",
                    "module": "A5",
                    "scenario": null
                },
                {
                    "value": "9,72E-03",
                    "module": "C1",
                    "scenario": null
                },
                {
                    "value": "2,94E-02",
                    "module": "C2",
                    "scenario": null
                },
                {
                    "value": "1,75E-05",
                    "module": "C3",
                    "scenario": null
                },
                {
                    "value": "0,00E+00",
                    "module": "C4",
                    "scenario": null
                },
                {
                    "value": "-2,28E-02",
                    "module": "D",
                    "scenario": null
                },
                {
                    "value": "1,36E-01",
                    "module": "A1A3",
                    "scenario": null
                }
            ]
        },
        {
            "parameter": "EEE",
            "values": [
                {
                    "value": "4,55E-03",
                    "module": "A1",
                    "scenario": null
                },
                {
                    "value": "9,88E-04",
                    "module": "A2",
                    "scenario": null
                },
                {
                    "value": "3,16E-03",
                    "module": "A3",
                    "scenario": null
                },
                {
                    "value": "7,37E-05",
                    "module": "A4",
                    "scenario": null
                },
                {
                    "value": "2,42E-04",
                    "module": "A5",
                    "scenario": null
                },
                {
                    "value": "1,16E-04",
                    "module": "C1",
                    "scenario": null
                },
                {
                    "value": "3,41E-03",
                    "module": "C2",
                    "scenario": null
                },
                {
                    "value": "5,99E-05",
                    "module": "C3",
                    "scenario": null
                },
                {
                    "value": "0,00E+00",
                    "module": "C4",
                    "scenario": null
                },
                {
                    "value": "-7,29E+00",
                    "module": "D",
                    "scenario": null
                },
                {
                    "value": "8,70E-03",
                    "module": "A1A3",
                    "scenario": null
                }
            ]
        },
        {
            "parameter": "EET",
            "values": [
                {
                    "value": "6,88E-02",
                    "module": "A1",
                    "scenario": null
                },
                {
                    "value": "1,47E-02",
                    "module": "A2",
                    "scenario": null
                },
                {
                    "value": "4,78E-02",
                    "module": "A3",
                    "scenario": null
                },
                {
                    "value": "1,12E-03",
                    "module": "A4",
                    "scenario": null
                },
                {
                    "value": "3,67E-03",
                    "module": "A5",
                    "scenario": null
                },
                {
                    "value": "1,75E-03",
                    "module": "C1",
                    "scenario": null
                },
                {
                    "value": "5,15E-02",
                    "module": "C2",
                    "scenario": null
                },
                {
                    "value": "9,07E-04",
                    "module": "C3",
                    "scenario": null
                },
                {
                    "value": "0,00E+00",
                    "module": "C4",
                    "scenario": null
                },
                {
                    "value": "-1,10E+02",
                    "module": "D",
                    "scenario": null
                },
                {
                    "value": "1,31E-01",
                    "module": "A1A3",
                    "scenario": null
                }
            ]
        }
    ]
}