{
    "product_name": "ISOVER CL Slab CLEANTEC",
    "epd_id": "NEPD-2232-1019-EN",
    "compliance": [
        "EN 15804",
        "ISO 14025",
        "ISO 21930"
    ],
    "producer_name": "Saint-Gobain Finland Oy / ISOVER",
    "environmental_impact": [
        {
            "parameter": "GWP-total",
            "values": [
                {
                    "value": "1,97E+00",
                    "module": "A1-A3",
                    "scenario": null
                },
                {
                    "value": "1,35E-01",
                    "module": "A4",
                    "scenario": null
                },
                {
                    "value": "4,15E-02",
                    "module": "A5",
                    "scenario": null
                },
                {
                    "value": "1,18E-02",
                    "module": "C2",
                    "scenario": null
                },
                {
                    "value": "5,05E-02",
                    "module": "C4",
                    "scenario": null
                }
            ]
        },
        {
            "parameter": "ODP",
            "values": [
                {
                    "value": "1,10E-07",
                    "module": "A1-A3",
                    "scenario": null
                },
                {
                    "value": "0,00E+00",
                    "module": "A4",
                    "scenario": null
                },
                {
                    "value": "2,21E-09",
                    "module": "A5",
                    "scenario": null
                },
                {
                    "value": "0,00E+00",
                    "module": "C2",
                    "scenario": null
                },
                {
                    "value": "0,00E+00",
                    "module": "C4",
                    "scenario": null
                }
            ]
        },
        {
            "parameter": "AP",
            "values": [
                {
                    "value": "2,06E-02",
                    "module": "A1-A3",
                    "scenario": null
                },
                {
                    "value": "6,13E-04",
                    "module": "A4",
                    "scenario": null
                },
                {
                    "value": "4,21E-04",
                    "module": "A5",
                    "scenario": null
                },
                {
                    "value": "4,95E-05",
                    "module": "C2",
                    "scenario": null
                },
                {
                    "value": "2,17E-04",
                    "module": "C4",
                    "scenario": null
                }
            ]
        },
        {
            "parameter": "EP",
            "values": [
                {
                    "value": "6,12E-03",
                    "module": "A1-A3",
                    "scenario": null
                },
                {
                    "value": "1,52E-04",
                    "module": "A4",
                    "scenario": null
                },
                {
                    "value": "1,25E-04",
                    "module": "A5",
                    "scenario": null
                },
                {
                    "value": "1,20E-05",
                    "module": "C2",
                    "scenario": null
                },
                {
                    "value": "8,27E-05",
                    "module": "C4",
                    "scenario": null
                }
            ]
        },
        {
            "parameter": "POCP",
            "values": [
                {
                    "value": "1,56E-03",
                    "module": "A1-A3",
                    "scenario": null
                },
                {
                    "value": "2,24E-05",
                    "module": "A4",
                    "scenario": null
                },
                {
                    "value": "3,18E-05",
                    "module": "A5",
                    "scenario": null
                },
                {
                    "value": "1,84E-06",
                    "module": "C2",
                    "scenario": null
                },
                {
                    "value": "2,01E-05",
                    "module": "C4",
                    "scenario": null
                }
            ]
        },
        {
            "parameter": "ADPE",
            "values": [
                {
                    "value": "2,10E-04",
                    "module": "A1-A3",
                    "scenario": null
                },
                {
                    "value": "1,79E-09",
                    "module": "A4",
                    "scenario": null
                },
                {
                    "value": "4,21E-06",
                    "module": "A5",
                    "scenario": null
                },
                {
                    "value": "1,60E-10",
                    "module": "C2",
                    "scenario": null
                },
                {
                    "value": "1,35E-08",
                    "module": "C4",
                    "scenario": null
                }
            ]
        },
        {
            "parameter": "ADPF",
            "values": [
                {
                    "value": "3,51E+01",
                    "module": "A1-A3",
                    "scenario": null
                },
                {
                    "value": "1,87E+00",
                    "module": "A4",
                    "scenario": null
                },
                {
                    "value": "7,31E-01",
                    "module": "A5",
                    "scenario": null
                },
                {
                    "value": "1,65E-01",
                    "module": "C2",
                    "scenario": null
                },
                {
                    "value": "7,12E-01",
                    "module": "C4",
                    "scenario": null
                }
            ]
        }
    ],
    "additional_environmental_impact": [],
    "resource_use": [
        {
            "parameter": "PERE",
            "values": [
                {
                    "value": "3,80E+01",
                    "module": "A1-A3",
                    "scenario": null
                },
                {
                    "value": "4,30E-02",
                    "module": "A4",
                    "scenario": null
                },
                {
                    "value": "7,60E-01",
                    "module": "A5",
                    "scenario": null
                },
                {
                    "value": "4,30E-03",
                    "module": "C2",
                    "scenario": null
                },
                {
                    "value": "7,20E-02",
                    "module": "C4",
                    "scenario": null
                }
            ]
        },
        {
            "parameter": "PERM",
            "values": [
                {
                    "value": "2,11E+00",
                    "module": "A1-A3",
                    "scenario": null
                },
                {
                    "value": "0,00E+00",
                    "module": "A4",
                    "scenario": null
                },
                {
                    "value": "4,20E-02",
                    "module": "A5",
                    "scenario": null
                },
                {
                    "value": "0,00E+00",
                    "module": "C2",
                    "scenario": null
                },
                {
                    "value": "0,00E+00",
                    "module": "C4",
                    "scenario": null
                }
            ]
        },
        {
            "parameter": "PERT",
            "values": [
                {
                    "value": "4,01E+01",
                    "module": "A1-A3",
                    "scenario": null
                },
                {
                    "value": "4,30E-02",
                    "module": "A4",
                    "scenario": null
                },
                {
                    "value": "8,00E-01",
                    "module": "A5",
                    "scenario": null
                },
                {
                    "value": "4,30E-03",
                    "module": "C2",
                    "scenario": null
                },
                {
                    "value": "7,20E-02",
                    "module": "C4",
                    "scenario": null
                }
            ]
        },
        {
            "parameter": "PENRE",
            "values": [
                {
                    "value": "3,85E+01",
                    "module": "A1-A3",
                    "scenario": null
                },
                {
                    "value": "1,90E+00",
                    "module": "A4",
                    "scenario": null
                },
                {
                    "value": "8,00E-01",
                    "module": "A5",
                    "scenario": null
                },
                {
                    "value": "1,70E-01",
                    "module": "C2",
                    "scenario": null
                },
                {
                    "value": "7,40E-01",
                    "module": "C4",
                    "scenario": null
                }
            ]
        },
        {
            "parameter": "PENRM",
            "values": [
                {
                    "value": "8,58E+00",
                    "module": "A1-A3",
                    "scenario": null
                },
                {
                    "value": "0,00E+00",
                    "module": "A4",
                    "scenario": null
                },
                {
                    "value": "1,70E-01",
                    "module": "A5",
                    "scenario": null
                },
                {
                    "value": "0,00E+00",
                    "module": "C2",
                    "scenario": null
                },
                {
                    "value": "0,00E+00",
                    "module": "C4",
                    "scenario": null
                }
            ]
        },
        {
            "parameter": "PENRT",
            "values": [
                {
                    "value": "4,70E+01",
                    "module": "A1-A3",
                    "scenario": null
                },
                {
                    "value": "1,90E+00",
                    "module": "A4",
                    "scenario": null
                },
                {
                    "value": "9,70E-01",
                    "module": "A5",
                    "scenario": null
                },
                {
                    "value": "1,70E-01",
                    "module": "C2",
                    "scenario": null
                },
                {
                    "value": "7,40E-01",
                    "module": "C4",
                    "scenario": null
                }
            ]
        },
        {
            "parameter": "SM",
            "values": [
                {
                    "value": "1,40E+00",
                    "module": "A1-A3",
                    "scenario": null
                },
                {
                    "value": "0,00E+00",
                    "module": "A4",
                    "scenario": null
                },
                {
                    "value": "2,80E-02",
                    "module": "A5",
                    "scenario": null
                },
                {
                    "value": "0,00E+00",
                    "module": "C2",
                    "scenario": null
                },
                {
                    "value": "0,00E+00",
                    "module": "C4",
                    "scenario": null
                }
            ]
        },
        {
            "parameter": "RSF",
            "values": [
                {
                    "value": "0,00E+00",
                    "module": "A1-A3",
                    "scenario": null
                },
                {
                    "value": "0,00E+00",
                    "module": "A4",
                    "scenario": null
                },
                {
                    "value": "0,00E+00",
                    "module": "A5",
                    "scenario": null
                },
                {
                    "value": "0,00E+00",
                    "module": "C2",
                    "scenario": null
                },
                {
                    "value": "0,00E+00",
                    "module": "C4",
                    "scenario": null
                }
            ]
        },
        {
            "parameter": "NRSF",
            "values": [
                {
                    "value": "0,00E+00",
                    "module": "A1-A3",
                    "scenario": null
                },
                {
                    "value": "0,00E+00",
                    "module": "A4",
                    "scenario": null
                },
                {
                    "value": "0,00E+00",
                    "module": "A5",
                    "scenario": null
                },
                {
                    "value": "0,00E+00",
                    "module": "C2",
                    "scenario": null
                },
                {
                    "value": "0,00E+00",
                    "module": "C4",
                    "scenario": null
                }
            ]
        },
        {
            "parameter": "FW",
            "values": [
                {
                    "value": "3,78E-02",
                    "module": "A1-A3",
                    "scenario": null
                },
                {
                    "value": "1,40E-05",
                    "module": "A4",
                    "scenario": null
                },
                {
                    "value": "7,60E-04",
                    "module": "A5",
                    "scenario": null
                },
                {
                    "value": "1,40E-06",
                    "module": "C2",
                    "scenario": null
                },
                {
                    "value": "9,90E-05",
                    "module": "C4",
                    "scenario": null
                }
            ]
        }
    ],
    "end_of_life_waste": [
        {
            "parameter": "HWD",
            "values": [
                {
                    "value": "9,04E-08",
                    "module": "A1-A3",
                    "scenario": null
                },
                {
                    "value": "6,74E-09",
                    "module": "A4",
                    "scenario": null
                },
                {
                    "value": "2,03E-09",
                    "module": "A5",
                    "scenario": null
                },
                {
                    "value": "5,92E-10",
                    "module": "C2",
                    "scenario": null
                },
                {
                    "value": "7,82E-09",
                    "module": "C4",
                    "scenario": null
                }
            ]
        },
        {
            "parameter": "NHWD",
            "values": [
                {
                    "value": "1,45E-01",
                    "module": "A1-A3",
                    "scenario": null
                },
                {
                    "value": "2,28E-05",
                    "module": "A4",
                    "scenario": null
                },
                {
                    "value": "4,65E-02",
                    "module": "A5",
                    "scenario": null
                },
                {
                    "value": "2,19E-06",
                    "module": "C2",
                    "scenario": null
                },
                {
                    "value": "2,05E+00",
                    "module": "C4",
                    "scenario": null
                }
            ]
        },
        {
            "parameter": "RWD",
            "values": [
                {
                    "value": "2,00E-05",
                    "module": "A1-A3",
                    "scenario": null
                },
                {
                    "value": "2,19E-06",
                    "module": "A4",
                    "scenario": null
                },
                {
                    "value": "6,26E-07",
                    "module": "A5",
                    "scenario": null
                },
                {
                    "value": "1,93E-07",
                    "module": "C2",
                    "scenario": null
                },
                {
                    "value": "9,81E-06",
                    "module": "C4",
                    "scenario": null
                }
            ]
        }
    ],
    "end_of_life_flow": [
        {
            "parameter": "CRU",
            "values": [
                {
                    "value": "0,00E+00",
                    "module": "A1-A3",
                    "scenario": null
                },
                {
                    "value": "0,00E+00",
                    "module": "A4",
                    "scenario": null
                },
                {
                    "value": "0,00E+00",
                    "module": "A5",
                    "scenario": null
                },
                {
                    "value": "0,00E+00",
                    "module": "C2",
                    "scenario": null
                },
                {
                    "value": "0,00E+00",
                    "module": "C4",
                    "scenario": null
                }
            ]
        },
        {
            "parameter": "MFR",
            "values": [
                {
                    "value": "2,05E-02",
                    "module": "A1-A3",
                    "scenario": null
                },
                {
                    "value": "0,00E+00",
                    "module": "A4",
                    "scenario": null
                },
                {
                    "value": "1,33E-01",
                    "module": "A5",
                    "scenario": null
                },
                {
                    "value": "0,00E+00",
                    "module": "C2",
                    "scenario": null
                },
                {
                    "value": "0,00E+00",
                    "module": "C4",
                    "scenario": null
                }
            ]
        },
        {
            "parameter": "MER",
            "values": [
                {
                    "value": "0,00E+00",
                    "module": "A1-A3",
                    "scenario": null
                },
                {
                    "value": "0,00E+00",
                    "module": "A4",
                    "scenario": null
                },
                {
                    "value": "0,00E+00",
                    "module": "A5",
                    "scenario": null
                },
                {
                    "value": "0,00E+00",
                    "module": "C2",
                    "scenario": null
                },
                {
                    "value": "0,00E+00",
                    "module": "C4",
                    "scenario": null
                }
            ]
        },
        {
            "parameter": "EEE",
            "values": [
                {
                    "value": "0,00E+00",
                    "module": "A1-A3",
                    "scenario": null
                },
                {
                    "value": "0,00E+00",
                    "module": "A4",
                    "scenario": null
                },
                {
                    "value": "0,00E+00",
                    "module": "A5",
                    "scenario": null
                },
                {
                    "value": "0,00E+00",
                    "module": "C2",
                    "scenario": null
                },
                {
                    "value": "0,00E+00",
                    "module": "C4",
                    "scenario": null
                }
            ]
        },
        {
            "parameter": "EET",
            "values": [
                {
                    "value": "0,00E+00",
                    "module": "A1-A3",
                    "scenario": null
                },
                {
                    "value": "0,00E+00",
                    "module": "A4",
                    "scenario": null
                },
                {
                    "value": "0,00E+00",
                    "module": "A5",
                    "scenario": null
                },
                {
                    "value": "0,00E+00",
                    "module": "C2",
                    "scenario": null
                },
                {
                    "value": "0,00E+00",
                    "module": "C4",
                    "scenario": null
                }
            ]
        }
    ]
}