{
    "product_name": "AFUMEX PLUS 5G1,5mm\u00b2",
    "epd_id": "NEPD-7554-6946",
    "compliance": [
        "EN 15804+A2",
        "ISO 14025",
        "ISO 21930"
    ],
    "producer_name": "Prysmian Group Danmark A/S",
    "environmental_impact": [
        {
            "parameter": "GWP-total",
            "values": [
                {
                    "value": "4,27E-01",
                    "module": "A1",
                    "scenario": null
                },
                {
                    "value": "1,83E-02",
                    "module": "A2",
                    "scenario": null
                },
                {
                    "value": "4,44E-02",
                    "module": "A3",
                    "scenario": null
                },
                {
                    "value": "1,65E-02",
                    "module": "A4",
                    "scenario": null
                },
                {
                    "value": "1,25E-02",
                    "module": "A5",
                    "scenario": null
                },
                {
                    "value": "0,00E+00",
                    "module": "B1",
                    "scenario": null
                },
                {
                    "value": "0,00E+00",
                    "module": "B2",
                    "scenario": null
                },
                {
                    "value": "0,00E+00",
                    "module": "B3",
                    "scenario": null
                },
                {
                    "value": "0,00E+00",
                    "module": "B4",
                    "scenario": null
                },
                {
                    "value": "0,00E+00",
                    "module": "B5",
                    "scenario": null
                },
                {
                    "value": "1,84E+00",
                    "module": "B6",
                    "scenario": null
                },
                {
                    "value": "0,00E+00",
                    "module": "B7",
                    "scenario": null
                },
                {
                    "value": "0,00E+00",
                    "module": "C1",
                    "scenario": null
                },
                {
                    "value": "7,39E-03",
                    "module": "C2",
                    "scenario": null
                },
                {
                    "value": "1,07E-01",
                    "module": "C3",
                    "scenario": null
                },
                {
                    "value": "6,47E-03",
                    "module": "C4",
                    "scenario": null
                },
                {
                    "value": "-1,87E-02",
                    "module": "D",
                    "scenario": null
                },
                {
                    "value": "4,90E-01",
                    "module": "A1A3",
                    "scenario": null
                }
            ]
        },
        {
            "parameter": "GWP-fossil",
            "values": [
                {
                    "value": "4,22E-01",
                    "module": "A1",
                    "scenario": null
                },
                {
                    "value": "1,83E-02",
                    "module": "A2",
                    "scenario": null
                },
                {
                    "value": "4,33E-02",
                    "module": "A3",
                    "scenario": null
                },
                {
                    "value": "1,65E-02",
                    "module": "A4",
                    "scenario": null
                },
                {
                    "value": "1,23E-02",
                    "module": "A5",
                    "scenario": null
                },
                {
                    "value": "0,00E+00",
                    "module": "B1",
                    "scenario": null
                },
                {
                    "value": "0,00E+00",
                    "module": "B2",
                    "scenario": null
                },
                {
                    "value": "0,00E+00",
                    "module": "B3",
                    "scenario": null
                },
                {
                    "value": "0,00E+00",
                    "module": "B4",
                    "scenario": null
                },
                {
                    "value": "0,00E+00",
                    "module": "B5",
                    "scenario": null
                },
                {
                    "value": "1,82E+00",
                    "module": "B6",
                    "scenario": null
                },
                {
                    "value": "0,00E+00",
                    "module": "B7",
                    "scenario": null
                },
                {
                    "value": "0,00E+00",
                    "module": "C1",
                    "scenario": null
                },
                {
                    "value": "7,38E-03",
                    "module": "C2",
                    "scenario": null
                },
                {
                    "value": "1,05E-01",
                    "module": "C3",
                    "scenario": null
                },
                {
                    "value": "4,86E-03",
                    "module": "C4",
                    "scenario": null
                },
                {
                    "value": "-1,84E-02",
                    "module": "D",
                    "scenario": null
                },
                {
                    "value": "4,83E-01",
                    "module": "A1A3",
                    "scenario": null
                }
            ]
        },
        {
            "parameter": "GWP-biogenic",
            "values": [
                {
                    "value": "4,69E-03",
                    "module": "A1",
                    "scenario": null
                },
                {
                    "value": "7,44E-06",
                    "module": "A2",
                    "scenario": null
                },
                {
                    "value": "9,97E-04",
                    "module": "A3",
                    "scenario": null
                },
                {
                    "value": "6,65E-06",
                    "module": "A4",
                    "scenario": null
                },
                {
                    "value": "1,50E-04",
                    "module": "A5",
                    "scenario": null
                },
                {
                    "value": "0,00E+00",
                    "module": "B1",
                    "scenario": null
                },
                {
                    "value": "0,00E+00",
                    "module": "B2",
                    "scenario": null
                },
                {
                    "value": "0,00E+00",
                    "module": "B3",
                    "scenario": null
                },
                {
                    "value": "0,00E+00",
                    "module": "B4",
                    "scenario": null
                },
                {
                    "value": "0,00E+00",
                    "module": "B5",
                    "scenario": null
                },
                {
                    "value": "1,89E-02",
                    "module": "B6",
                    "scenario": null
                },
                {
                    "value": "0,00E+00",
                    "module": "B7",
                    "scenario": null
                },
                {
                    "value": "0,00E+00",
                    "module": "C1",
                    "scenario": null
                },
                {
                    "value": "3,01E-06",
                    "module": "C2",
                    "scenario": null
                },
                {
                    "value": "1,82E-03",
                    "module": "C3",
                    "scenario": null
                },
                {
                    "value": "1,62E-03",
                    "module": "C4",
                    "scenario": null
                },
                {
                    "value": "-7,01E-05",
                    "module": "D",
                    "scenario": null
                },
                {
                    "value": "5,69E-03",
                    "module": "A1A3",
                    "scenario": null
                }
            ]
        },
        {
            "parameter": "GWP-luluc",
            "values": [
                {
                    "value": "4,00E-04",
                    "module": "A1",
                    "scenario": null
                },
                {
                    "value": "6,42E-06",
                    "module": "A2",
                    "scenario": null
                },
                {
                    "value": "8,67E-05",
                    "module": "A3",
                    "scenario": null
                },
                {
                    "value": "5,07E-06",
                    "module": "A4",
                    "scenario": null
                },
                {
                    "value": "9,96E-06",
                    "module": "A5",
                    "scenario": null
                },
                {
                    "value": "0,00E+00",
                    "module": "B1",
                    "scenario": null
                },
                {
                    "value": "0,00E+00",
                    "module": "B2",
                    "scenario": null
                },
                {
                    "value": "0,00E+00",
                    "module": "B3",
                    "scenario": null
                },
                {
                    "value": "0,00E+00",
                    "module": "B4",
                    "scenario": null
                },
                {
                    "value": "0,00E+00",
                    "module": "B5",
                    "scenario": null
                },
                {
                    "value": "2,45E-03",
                    "module": "B6",
                    "scenario": null
                },
                {
                    "value": "0,00E+00",
                    "module": "B7",
                    "scenario": null
                },
                {
                    "value": "0,00E+00",
                    "module": "C1",
                    "scenario": null
                },
                {
                    "value": "2,58E-06",
                    "module": "C2",
                    "scenario": null
                },
                {
                    "value": "2,51E-07",
                    "module": "C3",
                    "scenario": null
                },
                {
                    "value": "2,40E-07",
                    "module": "C4",
                    "scenario": null
                },
                {
                    "value": "-2,18E-04",
                    "module": "D",
                    "scenario": null
                },
                {
                    "value": "4,93E-04",
                    "module": "A1A3",
                    "scenario": null
                }
            ]
        },
        {
            "parameter": "ODP",
            "values": [
                {
                    "value": "2,66E-08",
                    "module": "A1",
                    "scenario": null
                },
                {
                    "value": "4,16E-09",
                    "module": "A2",
                    "scenario": null
                },
                {
                    "value": "3,57E-09",
                    "module": "A3",
                    "scenario": null
                },
                {
                    "value": "3,79E-09",
                    "module": "A4",
                    "scenario": null
                },
                {
                    "value": "7,99E-10",
                    "module": "A5",
                    "scenario": null
                },
                {
                    "value": "0,00E+00",
                    "module": "B1",
                    "scenario": null
                },
                {
                    "value": "0,00E+00",
                    "module": "B2",
                    "scenario": null
                },
                {
                    "value": "0,00E+00",
                    "module": "B3",
                    "scenario": null
                },
                {
                    "value": "0,00E+00",
                    "module": "B4",
                    "scenario": null
                },
                {
                    "value": "0,00E+00",
                    "module": "B5",
                    "scenario": null
                },
                {
                    "value": "6,20E-08",
                    "module": "B6",
                    "scenario": null
                },
                {
                    "value": "0,00E+00",
                    "module": "B7",
                    "scenario": null
                },
                {
                    "value": "0,00E+00",
                    "module": "C1",
                    "scenario": null
                },
                {
                    "value": "1,68E-09",
                    "module": "C2",
                    "scenario": null
                },
                {
                    "value": "1,42E-10",
                    "module": "C3",
                    "scenario": null
                },
                {
                    "value": "2,31E-10",
                    "module": "C4",
                    "scenario": null
                },
                {
                    "value": "-4,34E-04",
                    "module": "D",
                    "scenario": null
                },
                {
                    "value": "3,43E-08",
                    "module": "A1A3",
                    "scenario": null
                }
            ]
        },
        {
            "parameter": "AP",
            "values": [
                {
                    "value": "1,38E-02",
                    "module": "A1",
                    "scenario": null
                },
                {
                    "value": "7,75E-05",
                    "module": "A2",
                    "scenario": null
                },
                {
                    "value": "2,20E-04",
                    "module": "A3",
                    "scenario": null
                },
                {
                    "value": "9,16E-05",
                    "module": "A4",
                    "scenario": null
                },
                {
                    "value": "2,84E-04",
                    "module": "A5",
                    "scenario": null
                },
                {
                    "value": "0,00E+00",
                    "module": "B1",
                    "scenario": null
                },
                {
                    "value": "0,00E+00",
                    "module": "B2",
                    "scenario": null
                },
                {
                    "value": "0,00E+00",
                    "module": "B3",
                    "scenario": null
                },
                {
                    "value": "0,00E+00",
                    "module": "B4",
                    "scenario": null
                },
                {
                    "value": "0,00E+00",
                    "module": "B5",
                    "scenario": null
                },
                {
                    "value": "7,31E-03",
                    "module": "B6",
                    "scenario": null
                },
                {
                    "value": "0,00E+00",
                    "module": "B7",
                    "scenario": null
                },
                {
                    "value": "0,00E+00",
                    "module": "C1",
                    "scenario": null
                },
                {
                    "value": "3,02E-05",
                    "module": "C2",
                    "scenario": null
                },
                {
                    "value": "1,73E-05",
                    "module": "C3",
                    "scenario": null
                },
                {
                    "value": "6,15E-06",
                    "module": "C4",
                    "scenario": null
                },
                {
                    "value": "-2,14E-03",
                    "module": "D",
                    "scenario": null
                },
                {
                    "value": "1,41E-02",
                    "module": "A1A3",
                    "scenario": null
                }
            ]
        },
        {
            "parameter": "POCP",
            "values": [
                {
                    "value": "3,76E-03",
                    "module": "A1",
                    "scenario": null
                },
                {
                    "value": "7,69E-05",
                    "module": "A2",
                    "scenario": null
                },
                {
                    "value": "9,12E-05",
                    "module": "A3",
                    "scenario": null
                },
                {
                    "value": "8,89E-05",
                    "module": "A4",
                    "scenario": null
                },
                {
                    "value": "8,13E-05",
                    "module": "A5",
                    "scenario": null
                },
                {
                    "value": "0,00E+00",
                    "module": "B1",
                    "scenario": null
                },
                {
                    "value": "0,00E+00",
                    "module": "B2",
                    "scenario": null
                },
                {
                    "value": "0,00E+00",
                    "module": "B3",
                    "scenario": null
                },
                {
                    "value": "0,00E+00",
                    "module": "B4",
                    "scenario": null
                },
                {
                    "value": "0,00E+00",
                    "module": "B5",
                    "scenario": null
                },
                {
                    "value": "3,74E-03",
                    "module": "B6",
                    "scenario": null
                },
                {
                    "value": "0,00E+00",
                    "module": "B7",
                    "scenario": null
                },
                {
                    "value": "0,00E+00",
                    "module": "C1",
                    "scenario": null
                },
                {
                    "value": "3,03E-05",
                    "module": "C2",
                    "scenario": null
                },
                {
                    "value": "2,09E-05",
                    "module": "C3",
                    "scenario": null
                },
                {
                    "value": "8,29E-06",
                    "module": "C4",
                    "scenario": null
                },
                {
                    "value": "-4,09E-04",
                    "module": "D",
                    "scenario": null
                },
                {
                    "value": "3,92E-03",
                    "module": "A1A3",
                    "scenario": null
                }
            ]
        },
        {
            "parameter": "ADPE",
            "values": [
                {
                    "value": "1,28E-04",
                    "module": "A1",
                    "scenario": null
                },
                {
                    "value": "4,93E-07",
                    "module": "A2",
                    "scenario": null
                },
                {
                    "value": "2,78E-07",
                    "module": "A3",
                    "scenario": null
                },
                {
                    "value": "2,74E-07",
                    "module": "A4",
                    "scenario": null
                },
                {
                    "value": "2,59E-06",
                    "module": "A5",
                    "scenario": null
                },
                {
                    "value": "0,00E+00",
                    "module": "B1",
                    "scenario": null
                },
                {
                    "value": "0,00E+00",
                    "module": "B2",
                    "scenario": null
                },
                {
                    "value": "0,00E+00",
                    "module": "B3",
                    "scenario": null
                },
                {
                    "value": "0,00E+00",
                    "module": "B4",
                    "scenario": null
                },
                {
                    "value": "0,00E+00",
                    "module": "B5",
                    "scenario": null
                },
                {
                    "value": "1,62E-05",
                    "module": "B6",
                    "scenario": null
                },
                {
                    "value": "0,00E+00",
                    "module": "B7",
                    "scenario": null
                },
                {
                    "value": "0,00E+00",
                    "module": "C1",
                    "scenario": null
                },
                {
                    "value": "2,00E-07",
                    "module": "C2",
                    "scenario": null
                },
                {
                    "value": "6,94E-09",
                    "module": "C3",
                    "scenario": null
                },
                {
                    "value": "6,04E-09",
                    "module": "C4",
                    "scenario": null
                },
                {
                    "value": "-1,18E-05",
                    "module": "D",
                    "scenario": null
                },
                {
                    "value": "1,29E-04",
                    "module": "A1A3",
                    "scenario": null
                }
            ]
        },
        {
            "parameter": "ADPF",
            "values": [
                {
                    "value": "7,79E+00",
                    "module": "A1",
                    "scenario": null
                },
                {
                    "value": "2,75E-01",
                    "module": "A2",
                    "scenario": null
                },
                {
                    "value": "8,03E-01",
                    "module": "A3",
                    "scenario": null
                },
                {
                    "value": "2,54E-01",
                    "module": "A4",
                    "scenario": null
                },
                {
                    "value": "1,85E-01",
                    "module": "A5",
                    "scenario": null
                },
                {
                    "value": "0,00E+00",
                    "module": "B1",
                    "scenario": null
                },
                {
                    "value": "0,00E+00",
                    "module": "B2",
                    "scenario": null
                },
                {
                    "value": "0,00E+00",
                    "module": "B3",
                    "scenario": null
                },
                {
                    "value": "0,00E+00",
                    "module": "B4",
                    "scenario": null
                },
                {
                    "value": "0,00E+00",
                    "module": "B5",
                    "scenario": null
                },
                {
                    "value": "2,36E+01",
                    "module": "B6",
                    "scenario": null
                },
                {
                    "value": "0,00E+00",
                    "module": "B7",
                    "scenario": null
                },
                {
                    "value": "0,00E+00",
                    "module": "C1",
                    "scenario": null
                },
                {
                    "value": "1,11E-01",
                    "module": "C2",
                    "scenario": null
                },
                {
                    "value": "1,00E-02",
                    "module": "C3",
                    "scenario": null
                },
                {
                    "value": "1,80E-02",
                    "module": "C4",
                    "scenario": null
                },
                {
                    "value": "-1,96E-01",
                    "module": "D",
                    "scenario": null
                },
                {
                    "value": "8,87E+00",
                    "module": "A1A3",
                    "scenario": null
                }
            ]
        },
        {
            "parameter": "WDP",
            "values": [
                {
                    "value": "2,65E+01",
                    "module": "A1",
                    "scenario": null
                },
                {
                    "value": "2,62E-01",
                    "module": "A2",
                    "scenario": null
                },
                {
                    "value": "1,14E+01",
                    "module": "A3",
                    "scenario": null
                },
                {
                    "value": "1,90E-01",
                    "module": "A4",
                    "scenario": null
                },
                {
                    "value": "7,74E-01",
                    "module": "A5",
                    "scenario": null
                },
                {
                    "value": "0,00E+00",
                    "module": "B1",
                    "scenario": null
                },
                {
                    "value": "0,00E+00",
                    "module": "B2",
                    "scenario": null
                },
                {
                    "value": "0,00E+00",
                    "module": "B3",
                    "scenario": null
                },
                {
                    "value": "0,00E+00",
                    "module": "B4",
                    "scenario": null
                },
                {
                    "value": "0,00E+00",
                    "module": "B5",
                    "scenario": null
                },
                {
                    "value": "3,67E+02",
                    "module": "B6",
                    "scenario": null
                },
                {
                    "value": "0,00E+00",
                    "module": "B7",
                    "scenario": null
                },
                {
                    "value": "0,00E+00",
                    "module": "C1",
                    "scenario": null
                },
                {
                    "value": "1,06E-01",
                    "module": "C2",
                    "scenario": null
                },
                {
                    "value": "5,26E-02",
                    "module": "C3",
                    "scenario": null
                },
                {
                    "value": "3,07E-01",
                    "module": "C4",
                    "scenario": null
                },
                {
                    "value": "-3,80E-01",
                    "module": "D",
                    "scenario": null
                },
                {
                    "value": "3,82E+01",
                    "module": "A1A3",
                    "scenario": null
                }
            ]
        },
        {
            "parameter": "EP-freshwater",
            "values": [
                {
                    "value": "1,12E-04",
                    "module": "A1",
                    "scenario": null
                },
                {
                    "value": "1,43E-07",
                    "module": "A2",
                    "scenario": null
                },
                {
                    "value": "3,95E-06",
                    "module": "A3",
                    "scenario": null
                },
                {
                    "value": "1,23E-07",
                    "module": "A4",
                    "scenario": null
                },
                {
                    "value": "2,32E-06",
                    "module": "A5",
                    "scenario": null
                },
                {
                    "value": "0,00E+00",
                    "module": "B1",
                    "scenario": null
                },
                {
                    "value": "0,00E+00",
                    "module": "B2",
                    "scenario": null
                },
                {
                    "value": "0,00E+00",
                    "module": "B3",
                    "scenario": null
                },
                {
                    "value": "0,00E+00",
                    "module": "B4",
                    "scenario": null
                },
                {
                    "value": "0,00E+00",
                    "module": "B5",
                    "scenario": null
                },
                {
                    "value": "1,49E-04",
                    "module": "B6",
                    "scenario": null
                },
                {
                    "value": "0,00E+00",
                    "module": "B7",
                    "scenario": null
                },
                {
                    "value": "0,00E+00",
                    "module": "C1",
                    "scenario": null
                },
                {
                    "value": "5,80E-08",
                    "module": "C2",
                    "scenario": null
                },
                {
                    "value": "1,32E-08",
                    "module": "C3",
                    "scenario": null
                },
                {
                    "value": "1,20E-08",
                    "module": "C4",
                    "scenario": null
                },
                {
                    "value": "-1,46E-05",
                    "module": "D",
                    "scenario": null
                },
                {
                    "value": "1,16E-04",
                    "module": "A1A3",
                    "scenario": null
                }
            ]
        },
        {
            "parameter": "EP-marine",
            "values": [
                {
                    "value": "9,87E-04",
                    "module": "A1",
                    "scenario": null
                },
                {
                    "value": "2,28E-05",
                    "module": "A2",
                    "scenario": null
                },
                {
                    "value": "3,02E-05",
                    "module": "A3",
                    "scenario": null
                },
                {
                    "value": "2,62E-05",
                    "module": "A4",
                    "scenario": null
                },
                {
                    "value": "2,18E-05",
                    "module": "A5",
                    "scenario": null
                },
                {
                    "value": "0,00E+00",
                    "module": "B1",
                    "scenario": null
                },
                {
                    "value": "0,00E+00",
                    "module": "B2",
                    "scenario": null
                },
                {
                    "value": "0,00E+00",
                    "module": "B3",
                    "scenario": null
                },
                {
                    "value": "0,00E+00",
                    "module": "B4",
                    "scenario": null
                },
                {
                    "value": "0,00E+00",
                    "module": "B5",
                    "scenario": null
                },
                {
                    "value": "1,23E-03",
                    "module": "B6",
                    "scenario": null
                },
                {
                    "value": "0,00E+00",
                    "module": "B7",
                    "scenario": null
                },
                {
                    "value": "0,00E+00",
                    "module": "C1",
                    "scenario": null
                },
                {
                    "value": "8,95E-06",
                    "module": "C2",
                    "scenario": null
                },
                {
                    "value": "8,29E-06",
                    "module": "C3",
                    "scenario": null
                },
                {
                    "value": "8,86E-06",
                    "module": "C4",
                    "scenario": null
                },
                {
                    "value": "-1,02E-04",
                    "module": "D",
                    "scenario": null
                },
                {
                    "value": "1,04E-03",
                    "module": "A1A3",
                    "scenario": null
                }
            ]
        },
        {
            "parameter": "EP-terrestrial",
            "values": [
                {
                    "value": "1,43E-02",
                    "module": "A1",
                    "scenario": null
                },
                {
                    "value": "2,53E-04",
                    "module": "A2",
                    "scenario": null
                },
                {
                    "value": "3,55E-04",
                    "module": "A3",
                    "scenario": null
                },
                {
                    "value": "2,90E-04",
                    "module": "A4",
                    "scenario": null
                },
                {
                    "value": "3,07E-04",
                    "module": "A5",
                    "scenario": null
                },
                {
                    "value": "0,00E+00",
                    "module": "B1",
                    "scenario": null
                },
                {
                    "value": "0,00E+00",
                    "module": "B2",
                    "scenario": null
                },
                {
                    "value": "0,00E+00",
                    "module": "B3",
                    "scenario": null
                },
                {
                    "value": "0,00E+00",
                    "module": "B4",
                    "scenario": null
                },
                {
                    "value": "0,00E+00",
                    "module": "B5",
                    "scenario": null
                },
                {
                    "value": "1,75E-02",
                    "module": "B6",
                    "scenario": null
                },
                {
                    "value": "0,00E+00",
                    "module": "B7",
                    "scenario": null
                },
                {
                    "value": "0,00E+00",
                    "module": "C1",
                    "scenario": null
                },
                {
                    "value": "9,90E-05",
                    "module": "C2",
                    "scenario": null
                },
                {
                    "value": "8,70E-05",
                    "module": "C3",
                    "scenario": null
                },
                {
                    "value": "2,43E-05",
                    "module": "C4",
                    "scenario": null
                },
                {
                    "value": "-1,50E-03",
                    "module": "D",
                    "scenario": null
                },
                {
                    "value": "1,49E-02",
                    "module": "A1A3",
                    "scenario": null
                }
            ]
        },
        {
            "parameter": "GWP-IOBC",
            "values": [
                {
                    "value": "4,24E-01",
                    "module": "A1",
                    "scenario": null
                },
                {
                    "value": "1,83E-02",
                    "module": "A2",
                    "scenario": null
                },
                {
                    "value": "4,68E-02",
                    "module": "A3",
                    "scenario": null
                },
                {
                    "value": "1,65E-02",
                    "module": "A4",
                    "scenario": null
                },
                {
                    "value": "1,24E-02",
                    "module": "A5",
                    "scenario": null
                },
                {
                    "value": "0,00E+00",
                    "module": "B1",
                    "scenario": null
                },
                {
                    "value": "0,00E+00",
                    "module": "B2",
                    "scenario": null
                },
                {
                    "value": "0,00E+00",
                    "module": "B3",
                    "scenario": null
                },
                {
                    "value": "0,00E+00",
                    "module": "B4",
                    "scenario": null
                },
                {
                    "value": "0,00E+00",
                    "module": "B5",
                    "scenario": null
                },
                {
                    "value": "2,55E+00",
                    "module": "B6",
                    "scenario": null
                },
                {
                    "value": "0,00E+00",
                    "module": "B7",
                    "scenario": null
                },
                {
                    "value": "0,00E+00",
                    "module": "C1",
                    "scenario": null
                },
                {
                    "value": "7,39E-03",
                    "module": "C2",
                    "scenario": null
                },
                {
                    "value": "1,05E-01",
                    "module": "C3",
                    "scenario": null
                },
                {
                    "value": "6,60E-03",
                    "module": "C4",
                    "scenario": null
                },
                {
                    "value": "-1,20E-02",
                    "module": "D",
                    "scenario": null
                },
                {
                    "value": "4,89E-01",
                    "module": "A1A3",
                    "scenario": null
                }
            ]
        }
    ],
    "additional_environmental_impact": [
        {
            "parameter": "PM",
            "values": [
                {
                    "value": "4,18E-08",
                    "module": "A1",
                    "scenario": null
                },
                {
                    "value": "1,31E-09",
                    "module": "A2",
                    "scenario": null
                },
                {
                    "value": "6,18E-10",
                    "module": "A3",
                    "scenario": null
                },
                {
                    "value": "1,41E-09",
                    "module": "A4",
                    "scenario": null
                },
                {
                    "value": "9,15E-10",
                    "module": "A5",
                    "scenario": null
                },
                {
                    "value": "0,00E+00",
                    "module": "B1",
                    "scenario": null
                },
                {
                    "value": "0,00E+00",
                    "module": "B2",
                    "scenario": null
                },
                {
                    "value": "0,00E+00",
                    "module": "B3",
                    "scenario": null
                },
                {
                    "value": "0,00E+00",
                    "module": "B4",
                    "scenario": null
                },
                {
                    "value": "0,00E+00",
                    "module": "B5",
                    "scenario": null
                },
                {
                    "value": "3,58E-08",
                    "module": "B6",
                    "scenario": null
                },
                {
                    "value": "0,00E+00",
                    "module": "B7",
                    "scenario": null
                },
                {
                    "value": "0,00E+00",
                    "module": "C1",
                    "scenario": null
                },
                {
                    "value": "5,31E-10",
                    "module": "C2",
                    "scenario": null
                },
                {
                    "value": "7,20E-11",
                    "module": "C3",
                    "scenario": null
                },
                {
                    "value": "1,14E-10",
                    "module": "C4",
                    "scenario": null
                },
                {
                    "value": "-7,15E-09",
                    "module": "D",
                    "scenario": null
                },
                {
                    "value": "4,38E-08",
                    "module": "A1A3",
                    "scenario": null
                }
            ]
        },
        {
            "parameter": "ETP-fw",
            "values": [
                {
                    "value": "1,66E+02",
                    "module": "A1",
                    "scenario": null
                },
                {
                    "value": "2,03E-01",
                    "module": "A2",
                    "scenario": null
                },
                {
                    "value": "5,66E-01",
                    "module": "A3",
                    "scenario": null
                },
                {
                    "value": "1,85E-01",
                    "module": "A4",
                    "scenario": null
                },
                {
                    "value": "3,66E+00",
                    "module": "A5",
                    "scenario": null
                },
                {
                    "value": "0,00E+00",
                    "module": "B1",
                    "scenario": null
                },
                {
                    "value": "0,00E+00",
                    "module": "B2",
                    "scenario": null
                },
                {
                    "value": "0,00E+00",
                    "module": "B3",
                    "scenario": null
                },
                {
                    "value": "0,00E+00",
                    "module": "B4",
                    "scenario": null
                },
                {
                    "value": "0,00E+00",
                    "module": "B5",
                    "scenario": null
                },
                {
                    "value": "4,21E+01",
                    "module": "B6",
                    "scenario": null
                },
                {
                    "value": "0,00E+00",
                    "module": "B7",
                    "scenario": null
                },
                {
                    "value": "0,00E+00",
                    "module": "C1",
                    "scenario": null
                },
                {
                    "value": "8,20E-02",
                    "module": "C2",
                    "scenario": null
                },
                {
                    "value": "1,05E-01",
                    "module": "C3",
                    "scenario": null
                },
                {
                    "value": "1,57E+01",
                    "module": "C4",
                    "scenario": null
                },
                {
                    "value": "-1,97E+01",
                    "module": "D",
                    "scenario": null
                },
                {
                    "value": "1,67E+02",
                    "module": "A1A3",
                    "scenario": null
                }
            ]
        },
        {
            "parameter": "HTP-c",
            "values": [
                {
                    "value": "3,14E-09",
                    "module": "A1",
                    "scenario": null
                },
                {
                    "value": "0,00E+00",
                    "module": "A2",
                    "scenario": null
                },
                {
                    "value": "1,70E-11",
                    "module": "A3",
                    "scenario": null
                },
                {
                    "value": "0,00E+00",
                    "module": "A4",
                    "scenario": null
                },
                {
                    "value": "6,30E-11",
                    "module": "A5",
                    "scenario": null
                },
                {
                    "value": "0,00E+00",
                    "module": "B1",
                    "scenario": null
                },
                {
                    "value": "0,00E+00",
                    "module": "B2",
                    "scenario": null
                },
                {
                    "value": "0,00E+00",
                    "module": "B3",
                    "scenario": null
                },
                {
                    "value": "0,00E+00",
                    "module": "B4",
                    "scenario": null
                },
                {
                    "value": "0,00E+00",
                    "module": "B5",
                    "scenario": null
                },
                {
                    "value": "8,29E-10",
                    "module": "B6",
                    "scenario": null
                },
                {
                    "value": "0,00E+00",
                    "module": "B7",
                    "scenario": null
                },
                {
                    "value": "0,00E+00",
                    "module": "C1",
                    "scenario": null
                },
                {
                    "value": "0,00E+00",
                    "module": "C2",
                    "scenario": null
                },
                {
                    "value": "4,00E-12",
                    "module": "C3",
                    "scenario": null
                },
                {
                    "value": "1,00E-12",
                    "module": "C4",
                    "scenario": null
                },
                {
                    "value": "-2,80E-10",
                    "module": "D",
                    "scenario": null
                },
                {
                    "value": "3,16E-09",
                    "module": "A1A3",
                    "scenario": null
                }
            ]
        },
        {
            "parameter": "HTP-nc",
            "values": [
                {
                    "value": "2,29E-07",
                    "module": "A1",
                    "scenario": null
                },
                {
                    "value": "2,19E-10",
                    "module": "A2",
                    "scenario": null
                },
                {
                    "value": "5,56E-10",
                    "module": "A3",
                    "scenario": null
                },
                {
                    "value": "1,80E-10",
                    "module": "A4",
                    "scenario": null
                },
                {
                    "value": "4,61E-09",
                    "module": "A5",
                    "scenario": null
                },
                {
                    "value": "0,00E+00",
                    "module": "B1",
                    "scenario": null
                },
                {
                    "value": "0,00E+00",
                    "module": "B2",
                    "scenario": null
                },
                {
                    "value": "0,00E+00",
                    "module": "B3",
                    "scenario": null
                },
                {
                    "value": "0,00E+00",
                    "module": "B4",
                    "scenario": null
                },
                {
                    "value": "0,00E+00",
                    "module": "B5",
                    "scenario": null
                },
                {
                    "value": "2,75E-08",
                    "module": "B6",
                    "scenario": null
                },
                {
                    "value": "0,00E+00",
                    "module": "B7",
                    "scenario": null
                },
                {
                    "value": "0,00E+00",
                    "module": "C1",
                    "scenario": null
                },
                {
                    "value": "8,90E-11",
                    "module": "C2",
                    "scenario": null
                },
                {
                    "value": "1,67E-10",
                    "module": "C3",
                    "scenario": null
                },
                {
                    "value": "2,10E-11",
                    "module": "C4",
                    "scenario": null
                },
                {
                    "value": "-2,37E-08",
                    "module": "D",
                    "scenario": null
                },
                {
                    "value": "2,30E-07",
                    "module": "A1A3",
                    "scenario": null
                }
            ]
        },
        {
            "parameter": "SQP",
            "values": [
                {
                    "value": "3,61E+00",
                    "module": "A1",
                    "scenario": null
                },
                {
                    "value": "1,89E-01",
                    "module": "A2",
                    "scenario": null
                },
                {
                    "value": "1,91E-01",
                    "module": "A3",
                    "scenario": null
                },
                {
                    "value": "2,82E-01",
                    "module": "A4",
                    "scenario": null
                },
                {
                    "value": "8,31E-02",
                    "module": "A5",
                    "scenario": null
                },
                {
                    "value": "0,00E+00",
                    "module": "B1",
                    "scenario": null
                },
                {
                    "value": "0,00E+00",
                    "module": "B2",
                    "scenario": null
                },
                {
                    "value": "0,00E+00",
                    "module": "B3",
                    "scenario": null
                },
                {
                    "value": "0,00E+00",
                    "module": "B4",
                    "scenario": null
                },
                {
                    "value": "0,00E+00",
                    "module": "B5",
                    "scenario": null
                },
                {
                    "value": "3,88E+01",
                    "module": "B6",
                    "scenario": null
                },
                {
                    "value": "0,00E+00",
                    "module": "B7",
                    "scenario": null
                },
                {
                    "value": "0,00E+00",
                    "module": "C1",
                    "scenario": null
                },
                {
                    "value": "7,67E-02",
                    "module": "C2",
                    "scenario": null
                },
                {
                    "value": "1,59E-03",
                    "module": "C3",
                    "scenario": null
                },
                {
                    "value": "5,03E-02",
                    "module": "C4",
                    "scenario": null
                },
                {
                    "value": "-8,13E-01",
                    "module": "D",
                    "scenario": null
                },
                {
                    "value": "3,99E+00",
                    "module": "A1A3",
                    "scenario": null
                }
            ]
        },
        {
            "parameter": "IRP",
            "values": [
                {
                    "value": "2,30E-02",
                    "module": "A1",
                    "scenario": null
                },
                {
                    "value": "1,20E-03",
                    "module": "A2",
                    "scenario": null
                },
                {
                    "value": "6,67E-03",
                    "module": "A3",
                    "scenario": null
                },
                {
                    "value": "1,11E-03",
                    "module": "A4",
                    "scenario": null
                },
                {
                    "value": "6,49E-04",
                    "module": "A5",
                    "scenario": null
                },
                {
                    "value": "0,00E+00",
                    "module": "B1",
                    "scenario": null
                },
                {
                    "value": "0,00E+00",
                    "module": "B2",
                    "scenario": null
                },
                {
                    "value": "0,00E+00",
                    "module": "B3",
                    "scenario": null
                },
                {
                    "value": "0,00E+00",
                    "module": "B4",
                    "scenario": null
                },
                {
                    "value": "0,00E+00",
                    "module": "B5",
                    "scenario": null
                },
                {
                    "value": "1,16E-01",
                    "module": "B6",
                    "scenario": null
                },
                {
                    "value": "0,00E+00",
                    "module": "B7",
                    "scenario": null
                },
                {
                    "value": "0,00E+00",
                    "module": "C1",
                    "scenario": null
                },
                {
                    "value": "4,86E-04",
                    "module": "C2",
                    "scenario": null
                },
                {
                    "value": "2,19E-05",
                    "module": "C3",
                    "scenario": null
                },
                {
                    "value": "1,04E-04",
                    "module": "C4",
                    "scenario": null
                },
                {
                    "value": "-6,82E-04",
                    "module": "D",
                    "scenario": null
                },
                {
                    "value": "3,09E-02",
                    "module": "A1A3",
                    "scenario": null
                }
            ]
        }
    ],
    "resource_use": [
        {
            "parameter": "PERE",
            "values": [
                {
                    "value": "1,09E+00",
                    "module": "A1",
                    "scenario": null
                },
                {
                    "value": "3,88E-03",
                    "module": "A2",
                    "scenario": null
                },
                {
                    "value": "1,48E-01",
                    "module": "A3",
                    "scenario": null
                },
                {
                    "value": "3,14E-03",
                    "module": "A4",
                    "scenario": null
                },
                {
                    "value": "2,43E-02",
                    "module": "A5",
                    "scenario": null
                },
                {
                    "value": "0,00E+00",
                    "module": "B1",
                    "scenario": null
                },
                {
                    "value": "0,00E+00",
                    "module": "B2",
                    "scenario": null
                },
                {
                    "value": "0,00E+00",
                    "module": "B3",
                    "scenario": null
                },
                {
                    "value": "0,00E+00",
                    "module": "B4",
                    "scenario": null
                },
                {
                    "value": "0,00E+00",
                    "module": "B5",
                    "scenario": null
                },
                {
                    "value": "2,03E+01",
                    "module": "B6",
                    "scenario": null
                },
                {
                    "value": "0,00E+00",
                    "module": "B7",
                    "scenario": null
                },
                {
                    "value": "0,00E+00",
                    "module": "C1",
                    "scenario": null
                },
                {
                    "value": "1,57E-03",
                    "module": "C2",
                    "scenario": null
                },
                {
                    "value": "4,53E-04",
                    "module": "C3",
                    "scenario": null
                },
                {
                    "value": "1,66E-03",
                    "module": "C4",
                    "scenario": null
                },
                {
                    "value": "-5,71E-01",
                    "module": "D",
                    "scenario": null
                },
                {
                    "value": "1,24E+00",
                    "module": "A1A3",
                    "scenario": null
                }
            ]
        },
        {
            "parameter": "PERM",
            "values": [
                {
                    "value": "1,49E-02",
                    "module": "A1",
                    "scenario": null
                },
                {
                    "value": "0,00E+00",
                    "module": "A2",
                    "scenario": null
                },
                {
                    "value": "0,00E+00",
                    "module": "A3",
                    "scenario": null
                },
                {
                    "value": "0,00E+00",
                    "module": "A4",
                    "scenario": null
                },
                {
                    "value": "0,00E+00",
                    "module": "A5",
                    "scenario": null
                },
                {
                    "value": "0,00E+00",
                    "module": "B1",
                    "scenario": null
                },
                {
                    "value": "0,00E+00",
                    "module": "B2",
                    "scenario": null
                },
                {
                    "value": "0,00E+00",
                    "module": "B3",
                    "scenario": null
                },
                {
                    "value": "0,00E+00",
                    "module": "B4",
                    "scenario": null
                },
                {
                    "value": "0,00E+00",
                    "module": "B5",
                    "scenario": null
                },
                {
                    "value": "0,00E+00",
                    "module": "B6",
                    "scenario": null
                },
                {
                    "value": "0,00E+00",
                    "module": "B7",
                    "scenario": null
                },
                {
                    "value": "0,00E+00",
                    "module": "C1",
                    "scenario": null
                },
                {
                    "value": "0,00E+00",
                    "module": "C2",
                    "scenario": null
                },
                {
                    "value": "-1,48E-02",
                    "module": "C3",
                    "scenario": null
                },
                {
                    "value": "0,00E+00",
                    "module": "C4",
                    "scenario": null
                },
                {
                    "value": "0,00E+00",
                    "module": "D",
                    "scenario": null
                },
                {
                    "value": "1,49E-02",
                    "module": "A1A3",
                    "scenario": null
                }
            ]
        },
        {
            "parameter": "PERT",
            "values": [
                {
                    "value": "1,10E+00",
                    "module": "A1",
                    "scenario": null
                },
                {
                    "value": "3,88E-03",
                    "module": "A2",
                    "scenario": null
                },
                {
                    "value": "1,48E-01",
                    "module": "A3",
                    "scenario": null
                },
                {
                    "value": "3,14E-03",
                    "module": "A4",
                    "scenario": null
                },
                {
                    "value": "2,43E-02",
                    "module": "A5",
                    "scenario": null
                },
                {
                    "value": "0,00E+00",
                    "module": "B1",
                    "scenario": null
                },
                {
                    "value": "0,00E+00",
                    "module": "B2",
                    "scenario": null
                },
                {
                    "value": "0,00E+00",
                    "module": "B3",
                    "scenario": null
                },
                {
                    "value": "0,00E+00",
                    "module": "B4",
                    "scenario": null
                },
                {
                    "value": "0,00E+00",
                    "module": "B5",
                    "scenario": null
                },
                {
                    "value": "2,03E+01",
                    "module": "B6",
                    "scenario": null
                },
                {
                    "value": "0,00E+00",
                    "module": "B7",
                    "scenario": null
                },
                {
                    "value": "0,00E+00",
                    "module": "C1",
                    "scenario": null
                },
                {
                    "value": "1,57E-03",
                    "module": "C2",
                    "scenario": null
                },
                {
                    "value": "-1,44E-02",
                    "module": "C3",
                    "scenario": null
                },
                {
                    "value": "1,66E-03",
                    "module": "C4",
                    "scenario": null
                },
                {
                    "value": "-5,71E-01",
                    "module": "D",
                    "scenario": null
                },
                {
                    "value": "1,25E+00",
                    "module": "A1A3",
                    "scenario": null
                }
            ]
        },
        {
            "parameter": "PENRE",
            "values": [
                {
                    "value": "5,66E+00",
                    "module": "A1",
                    "scenario": null
                },
                {
                    "value": "2,75E-01",
                    "module": "A2",
                    "scenario": null
                },
                {
                    "value": "8,04E-01",
                    "module": "A3",
                    "scenario": null
                },
                {
                    "value": "2,54E-01",
                    "module": "A4",
                    "scenario": null
                },
                {
                    "value": "1,42E-01",
                    "module": "A5",
                    "scenario": null
                },
                {
                    "value": "0,00E+00",
                    "module": "B1",
                    "scenario": null
                },
                {
                    "value": "0,00E+00",
                    "module": "B2",
                    "scenario": null
                },
                {
                    "value": "0,00E+00",
                    "module": "B3",
                    "scenario": null
                },
                {
                    "value": "0,00E+00",
                    "module": "B4",
                    "scenario": null
                },
                {
                    "value": "0,00E+00",
                    "module": "B5",
                    "scenario": null
                },
                {
                    "value": "2,36E+01",
                    "module": "B6",
                    "scenario": null
                },
                {
                    "value": "0,00E+00",
                    "module": "B7",
                    "scenario": null
                },
                {
                    "value": "0,00E+00",
                    "module": "C1",
                    "scenario": null
                },
                {
                    "value": "1,11E-01",
                    "module": "C2",
                    "scenario": null
                },
                {
                    "value": "1,00E-02",
                    "module": "C3",
                    "scenario": null
                },
                {
                    "value": "1,80E-02",
                    "module": "C4",
                    "scenario": null
                },
                {
                    "value": "-1,96E-01",
                    "module": "D",
                    "scenario": null
                },
                {
                    "value": "6,74E+00",
                    "module": "A1A3",
                    "scenario": null
                }
            ]
        },
        {
            "parameter": "PENRM",
            "values": [
                {
                    "value": "2,28E+00",
                    "module": "A1",
                    "scenario": null
                },
                {
                    "value": "0,00E+00",
                    "module": "A2",
                    "scenario": null
                },
                {
                    "value": "0,00E+00",
                    "module": "A3",
                    "scenario": null
                },
                {
                    "value": "0,00E+00",
                    "module": "A4",
                    "scenario": null
                },
                {
                    "value": "6,00E-04",
                    "module": "A5",
                    "scenario": null
                },
                {
                    "value": "0,00E+00",
                    "module": "B1",
                    "scenario": null
                },
                {
                    "value": "0,00E+00",
                    "module": "B2",
                    "scenario": null
                },
                {
                    "value": "0,00E+00",
                    "module": "B3",
                    "scenario": null
                },
                {
                    "value": "0,00E+00",
                    "module": "B4",
                    "scenario": null
                },
                {
                    "value": "0,00E+00",
                    "module": "B5",
                    "scenario": null
                },
                {
                    "value": "0,00E+00",
                    "module": "B6",
                    "scenario": null
                },
                {
                    "value": "0,00E+00",
                    "module": "B7",
                    "scenario": null
                },
                {
                    "value": "0,00E+00",
                    "module": "C1",
                    "scenario": null
                },
                {
                    "value": "0,00E+00",
                    "module": "C2",
                    "scenario": null
                },
                {
                    "value": "-2,25E+00",
                    "module": "C3",
                    "scenario": null
                },
                {
                    "value": "0,00E+00",
                    "module": "C4",
                    "scenario": null
                },
                {
                    "value": "0,00E+00",
                    "module": "D",
                    "scenario": null
                },
                {
                    "value": "2,28E+00",
                    "module": "A1A3",
                    "scenario": null
                }
            ]
        },
        {
            "parameter": "PENRT",
            "values": [
                {
                    "value": "7,94E+00",
                    "module": "A1",
                    "scenario": null
                },
                {
                    "value": "2,75E-01",
                    "module": "A2",
                    "scenario": null
                },
                {
                    "value": "8,04E-01",
                    "module": "A3",
                    "scenario": null
                },
                {
                    "value": "2,54E-01",
                    "module": "A4",
                    "scenario": null
                },
                {
                    "value": "1,43E-01",
                    "module": "A5",
                    "scenario": null
                },
                {
                    "value": "0,00E+00",
                    "module": "B1",
                    "scenario": null
                },
                {
                    "value": "0,00E+00",
                    "module": "B2",
                    "scenario": null
                },
                {
                    "value": "0,00E+00",
                    "module": "B3",
                    "scenario": null
                },
                {
                    "value": "0,00E+00",
                    "module": "B4",
                    "scenario": null
                },
                {
                    "value": "0,00E+00",
                    "module": "B5",
                    "scenario": null
                },
                {
                    "value": "2,36E+01",
                    "module": "B6",
                    "scenario": null
                },
                {
                    "value": "0,00E+00",
                    "module": "B7",
                    "scenario": null
                },
                {
                    "value": "0,00E+00",
                    "module": "C1",
                    "scenario": null
                },
                {
                    "value": "1,11E-01",
                    "module": "C2",
                    "scenario": null
                },
                {
                    "value": "-2,24E+00",
                    "module": "C3",
                    "scenario": null
                },
                {
                    "value": "1,80E-02",
                    "module": "C4",
                    "scenario": null
                },
                {
                    "value": "-1,96E-01",
                    "module": "D",
                    "scenario": null
                },
                {
                    "value": "9,02E+00",
                    "module": "A1A3",
                    "scenario": null
                }
            ]
        },
        {
            "parameter": "SM",
            "values": [
                {
                    "value": "9,63E-03",
                    "module": "A1",
                    "scenario": null
                },
                {
                    "value": "0,00E+00",
                    "module": "A2",
                    "scenario": null
                },
                {
                    "value": "0,00E+00",
                    "module": "A3",
                    "scenario": null
                },
                {
                    "value": "0,00E+00",
                    "module": "A4",
                    "scenario": null
                },
                {
                    "value": "1,93E-04",
                    "module": "A5",
                    "scenario": null
                },
                {
                    "value": "0,00E+00",
                    "module": "B1",
                    "scenario": null
                },
                {
                    "value": "0,00E+00",
                    "module": "B2",
                    "scenario": null
                },
                {
                    "value": "0,00E+00",
                    "module": "B3",
                    "scenario": null
                },
                {
                    "value": "0,00E+00",
                    "module": "B4",
                    "scenario": null
                },
                {
                    "value": "0,00E+00",
                    "module": "B5",
                    "scenario": null
                },
                {
                    "value": "0,00E+00",
                    "module": "B6",
                    "scenario": null
                },
                {
                    "value": "0,00E+00",
                    "module": "B7",
                    "scenario": null
                },
                {
                    "value": "0,00E+00",
                    "module": "C1",
                    "scenario": null
                },
                {
                    "value": "0,00E+00",
                    "module": "C2",
                    "scenario": null
                },
                {
                    "value": "0,00E+00",
                    "module": "C3",
                    "scenario": null
                },
                {
                    "value": "0,00E+00",
                    "module": "C4",
                    "scenario": null
                },
                {
                    "value": "3,64E-03",
                    "module": "D",
                    "scenario": null
                },
                {
                    "value": "9,63E-03",
                    "module": "A1A3",
                    "scenario": null
                }
            ]
        },
        {
            "parameter": "RSF",
            "values": [
                {
                    "value": "2,96E-02",
                    "module": "A1",
                    "scenario": null
                },
                {
                    "value": "1,39E-04",
                    "module": "A2",
                    "scenario": null
                },
                {
                    "value": "1,07E-02",
                    "module": "A3",
                    "scenario": null
                },
                {
                    "value": "1,09E-04",
                    "module": "A4",
                    "scenario": null
                },
                {
                    "value": "8,11E-04",
                    "module": "A5",
                    "scenario": null
                },
                {
                    "value": "0,00E+00",
                    "module": "B1",
                    "scenario": null
                },
                {
                    "value": "0,00E+00",
                    "module": "B2",
                    "scenario": null
                },
                {
                    "value": "0,00E+00",
                    "module": "B3",
                    "scenario": null
                },
                {
                    "value": "0,00E+00",
                    "module": "B4",
                    "scenario": null
                },
                {
                    "value": "0,00E+00",
                    "module": "B5",
                    "scenario": null
                },
                {
                    "value": "7,63E-01",
                    "module": "B6",
                    "scenario": null
                },
                {
                    "value": "0,00E+00",
                    "module": "B7",
                    "scenario": null
                },
                {
                    "value": "0,00E+00",
                    "module": "C1",
                    "scenario": null
                },
                {
                    "value": "5,62E-05",
                    "module": "C2",
                    "scenario": null
                },
                {
                    "value": "1,05E-05",
                    "module": "C3",
                    "scenario": null
                },
                {
                    "value": "3,45E-05",
                    "module": "C4",
                    "scenario": null
                },
                {
                    "value": "2,54E-04",
                    "module": "D",
                    "scenario": null
                },
                {
                    "value": "4,05E-02",
                    "module": "A1A3",
                    "scenario": null
                }
            ]
        },
        {
            "parameter": "NRSF",
            "values": [
                {
                    "value": "1,80E-03",
                    "module": "A1",
                    "scenario": null
                },
                {
                    "value": "4,94E-04",
                    "module": "A2",
                    "scenario": null
                },
                {
                    "value": "2,68E-03",
                    "module": "A3",
                    "scenario": null
                },
                {
                    "value": "3,61E-04",
                    "module": "A4",
                    "scenario": null
                },
                {
                    "value": "1,12E-04",
                    "module": "A5",
                    "scenario": null
                },
                {
                    "value": "0,00E+00",
                    "module": "B1",
                    "scenario": null
                },
                {
                    "value": "0,00E+00",
                    "module": "B2",
                    "scenario": null
                },
                {
                    "value": "0,00E+00",
                    "module": "B3",
                    "scenario": null
                },
                {
                    "value": "0,00E+00",
                    "module": "B4",
                    "scenario": null
                },
                {
                    "value": "0,00E+00",
                    "module": "B5",
                    "scenario": null
                },
                {
                    "value": "4,04E-03",
                    "module": "B6",
                    "scenario": null
                },
                {
                    "value": "0,00E+00",
                    "module": "B7",
                    "scenario": null
                },
                {
                    "value": "0,00E+00",
                    "module": "C1",
                    "scenario": null
                },
                {
                    "value": "2,01E-04",
                    "module": "C2",
                    "scenario": null
                },
                {
                    "value": "0,00E+00",
                    "module": "C3",
                    "scenario": null
                },
                {
                    "value": "8,96E-05",
                    "module": "C4",
                    "scenario": null
                },
                {
                    "value": "-3,05E-02",
                    "module": "D",
                    "scenario": null
                },
                {
                    "value": "4,97E-03",
                    "module": "A1A3",
                    "scenario": null
                }
            ]
        },
        {
            "parameter": "FW",
            "values": [
                {
                    "value": "1,58E-02",
                    "module": "A1",
                    "scenario": null
                },
                {
                    "value": "2,89E-05",
                    "module": "A2",
                    "scenario": null
                },
                {
                    "value": "6,98E-04",
                    "module": "A3",
                    "scenario": null
                },
                {
                    "value": "2,83E-05",
                    "module": "A4",
                    "scenario": null
                },
                {
                    "value": "3,31E-04",
                    "module": "A5",
                    "scenario": null
                },
                {
                    "value": "0,00E+00",
                    "module": "B1",
                    "scenario": null
                },
                {
                    "value": "0,00E+00",
                    "module": "B2",
                    "scenario": null
                },
                {
                    "value": "0,00E+00",
                    "module": "B3",
                    "scenario": null
                },
                {
                    "value": "0,00E+00",
                    "module": "B4",
                    "scenario": null
                },
                {
                    "value": "0,00E+00",
                    "module": "B5",
                    "scenario": null
                },
                {
                    "value": "7,53E-02",
                    "module": "B6",
                    "scenario": null
                },
                {
                    "value": "0,00E+00",
                    "module": "B7",
                    "scenario": null
                },
                {
                    "value": "0,00E+00",
                    "module": "C1",
                    "scenario": null
                },
                {
                    "value": "1,17E-05",
                    "module": "C2",
                    "scenario": null
                },
                {
                    "value": "6,23E-05",
                    "module": "C3",
                    "scenario": null
                },
                {
                    "value": "2,29E-05",
                    "module": "C4",
                    "scenario": null
                },
                {
                    "value": "-9,38E-04",
                    "module": "D",
                    "scenario": null
                },
                {
                    "value": "1,65E-02",
                    "module": "A1A3",
                    "scenario": null
                }
            ]
        }
    ],
    "end_of_life_waste": [
        {
            "parameter": "HWD",
            "values": [
                {
                    "value": "2,50E-03",
                    "module": "A1",
                    "scenario": null
                },
                {
                    "value": "1,40E-05",
                    "module": "A2",
                    "scenario": null
                },
                {
                    "value": "2,11E-03",
                    "module": "A3",
                    "scenario": null
                },
                {
                    "value": "1,38E-05",
                    "module": "A4",
                    "scenario": null
                },
                {
                    "value": "1,24E-04",
                    "module": "A5",
                    "scenario": null
                },
                {
                    "value": "0,00E+00",
                    "module": "B1",
                    "scenario": null
                },
                {
                    "value": "0,00E+00",
                    "module": "B2",
                    "scenario": null
                },
                {
                    "value": "0,00E+00",
                    "module": "B3",
                    "scenario": null
                },
                {
                    "value": "0,00E+00",
                    "module": "B4",
                    "scenario": null
                },
                {
                    "value": "0,00E+00",
                    "module": "B5",
                    "scenario": null
                },
                {
                    "value": "3,12E-03",
                    "module": "B6",
                    "scenario": null
                },
                {
                    "value": "0,00E+00",
                    "module": "B7",
                    "scenario": null
                },
                {
                    "value": "0,00E+00",
                    "module": "C1",
                    "scenario": null
                },
                {
                    "value": "5,68E-06",
                    "module": "C2",
                    "scenario": null
                },
                {
                    "value": "0,00E+00",
                    "module": "C3",
                    "scenario": null
                },
                {
                    "value": "1,57E-03",
                    "module": "C4",
                    "scenario": null
                },
                {
                    "value": "-1,45E-04",
                    "module": "D",
                    "scenario": null
                },
                {
                    "value": "4,62E-03",
                    "module": "A1A3",
                    "scenario": null
                }
            ]
        },
        {
            "parameter": "NHWD",
            "values": [
                {
                    "value": "1,28E-01",
                    "module": "A1",
                    "scenario": null
                },
                {
                    "value": "1,31E-02",
                    "module": "A2",
                    "scenario": null
                },
                {
                    "value": "4,12E-03",
                    "module": "A3",
                    "scenario": null
                },
                {
                    "value": "2,13E-02",
                    "module": "A4",
                    "scenario": null
                },
                {
                    "value": "4,74E-03",
                    "module": "A5",
                    "scenario": null
                },
                {
                    "value": "0,00E+00",
                    "module": "B1",
                    "scenario": null
                },
                {
                    "value": "0,00E+00",
                    "module": "B2",
                    "scenario": null
                },
                {
                    "value": "0,00E+00",
                    "module": "B3",
                    "scenario": null
                },
                {
                    "value": "0,00E+00",
                    "module": "B4",
                    "scenario": null
                },
                {
                    "value": "0,00E+00",
                    "module": "B5",
                    "scenario": null
                },
                {
                    "value": "1,44E-01",
                    "module": "B6",
                    "scenario": null
                },
                {
                    "value": "0,00E+00",
                    "module": "B7",
                    "scenario": null
                },
                {
                    "value": "0,00E+00",
                    "module": "C1",
                    "scenario": null
                },
                {
                    "value": "5,32E-03",
                    "module": "C2",
                    "scenario": null
                },
                {
                    "value": "0,00E+00",
                    "module": "C3",
                    "scenario": null
                },
                {
                    "value": "6,60E-02",
                    "module": "C4",
                    "scenario": null
                },
                {
                    "value": "-8,01E-03",
                    "module": "D",
                    "scenario": null
                },
                {
                    "value": "1,46E-01",
                    "module": "A1A3",
                    "scenario": null
                }
            ]
        },
        {
            "parameter": "RWD",
            "values": [
                {
                    "value": "2,05E-05",
                    "module": "A1",
                    "scenario": null
                },
                {
                    "value": "1,88E-06",
                    "module": "A2",
                    "scenario": null
                },
                {
                    "value": "5,47E-06",
                    "module": "A3",
                    "scenario": null
                },
                {
                    "value": "1,74E-06",
                    "module": "A4",
                    "scenario": null
                },
                {
                    "value": "6,07E-07",
                    "module": "A5",
                    "scenario": null
                },
                {
                    "value": "0,00E+00",
                    "module": "B1",
                    "scenario": null
                },
                {
                    "value": "0,00E+00",
                    "module": "B2",
                    "scenario": null
                },
                {
                    "value": "0,00E+00",
                    "module": "B3",
                    "scenario": null
                },
                {
                    "value": "0,00E+00",
                    "module": "B4",
                    "scenario": null
                },
                {
                    "value": "0,00E+00",
                    "module": "B5",
                    "scenario": null
                },
                {
                    "value": "7,44E-05",
                    "module": "B6",
                    "scenario": null
                },
                {
                    "value": "0,00E+00",
                    "module": "B7",
                    "scenario": null
                },
                {
                    "value": "0,00E+00",
                    "module": "C1",
                    "scenario": null
                },
                {
                    "value": "7,59E-07",
                    "module": "C2",
                    "scenario": null
                },
                {
                    "value": "0,00E+00",
                    "module": "C3",
                    "scenario": null
                },
                {
                    "value": "1,20E-07",
                    "module": "C4",
                    "scenario": null
                },
                {
                    "value": "-5,71E-07",
                    "module": "D",
                    "scenario": null
                },
                {
                    "value": "2,78E-05",
                    "module": "A1A3",
                    "scenario": null
                }
            ]
        }
    ],
    "end_of_life_flow": [
        {
            "parameter": "CRU",
            "values": [
                {
                    "value": "0,00E+00",
                    "module": "A1",
                    "scenario": null
                },
                {
                    "value": "0,00E+00",
                    "module": "A2",
                    "scenario": null
                },
                {
                    "value": "0,00E+00",
                    "module": "A3",
                    "scenario": null
                },
                {
                    "value": "0,00E+00",
                    "module": "A4",
                    "scenario": null
                },
                {
                    "value": "0,00E+00",
                    "module": "A5",
                    "scenario": null
                },
                {
                    "value": "0,00E+00",
                    "module": "B1",
                    "scenario": null
                },
                {
                    "value": "0,00E+00",
                    "module": "B2",
                    "scenario": null
                },
                {
                    "value": "0,00E+00",
                    "module": "B3",
                    "scenario": null
                },
                {
                    "value": "0,00E+00",
                    "module": "B4",
                    "scenario": null
                },
                {
                    "value": "0,00E+00",
                    "module": "B5",
                    "scenario": null
                },
                {
                    "value": "0,00E+00",
                    "module": "B6",
                    "scenario": null
                },
                {
                    "value": "0,00E+00",
                    "module": "B7",
                    "scenario": null
                },
                {
                    "value": "0,00E+00",
                    "module": "C1",
                    "scenario": null
                },
                {
                    "value": "0,00E+00",
                    "module": "C2",
                    "scenario": null
                },
                {
                    "value": "0,00E+00",
                    "module": "C3",
                    "scenario": null
                },
                {
                    "value": "0,00E+00",
                    "module": "C4",
                    "scenario": null
                },
                {
                    "value": "0,00E+00",
                    "module": "D",
                    "scenario": null
                },
                {
                    "value": "0,00E+00",
                    "module": "A1A3",
                    "scenario": null
                }
            ]
        },
        {
            "parameter": "MFR",
            "values": [
                {
                    "value": "0,00E+00",
                    "module": "A1",
                    "scenario": null
                },
                {
                    "value": "0,00E+00",
                    "module": "A2",
                    "scenario": null
                },
                {
                    "value": "2,15E-04",
                    "module": "A3",
                    "scenario": null
                },
                {
                    "value": "0,00E+00",
                    "module": "A4",
                    "scenario": null
                },
                {
                    "value": "7,63E-04",
                    "module": "A5",
                    "scenario": null
                },
                {
                    "value": "0,00E+00",
                    "module": "B1",
                    "scenario": null
                },
                {
                    "value": "0,00E+00",
                    "module": "B2",
                    "scenario": null
                },
                {
                    "value": "0,00E+00",
                    "module": "B3",
                    "scenario": null
                },
                {
                    "value": "0,00E+00",
                    "module": "B4",
                    "scenario": null
                },
                {
                    "value": "0,00E+00",
                    "module": "B5",
                    "scenario": null
                },
                {
                    "value": "0,00E+00",
                    "module": "B6",
                    "scenario": null
                },
                {
                    "value": "0,00E+00",
                    "module": "B7",
                    "scenario": null
                },
                {
                    "value": "0,00E+00",
                    "module": "C1",
                    "scenario": null
                },
                {
                    "value": "0,00E+00",
                    "module": "C2",
                    "scenario": null
                },
                {
                    "value": "3,79E-02",
                    "module": "C3",
                    "scenario": null
                },
                {
                    "value": "3,49E-06",
                    "module": "C4",
                    "scenario": null
                },
                {
                    "value": "-1,42E-04",
                    "module": "D",
                    "scenario": null
                },
                {
                    "value": "2,15E-04",
                    "module": "A1A3",
                    "scenario": null
                }
            ]
        },
        {
            "parameter": "MER",
            "values": [
                {
                    "value": "0,00E+00",
                    "module": "A1",
                    "scenario": null
                },
                {
                    "value": "0,00E+00",
                    "module": "A2",
                    "scenario": null
                },
                {
                    "value": "6,66E-03",
                    "module": "A3",
                    "scenario": null
                },
                {
                    "value": "0,00E+00",
                    "module": "A4",
                    "scenario": null
                },
                {
                    "value": "9,11E-04",
                    "module": "A5",
                    "scenario": null
                },
                {
                    "value": "0,00E+00",
                    "module": "B1",
                    "scenario": null
                },
                {
                    "value": "0,00E+00",
                    "module": "B2",
                    "scenario": null
                },
                {
                    "value": "0,00E+00",
                    "module": "B3",
                    "scenario": null
                },
                {
                    "value": "0,00E+00",
                    "module": "B4",
                    "scenario": null
                },
                {
                    "value": "0,00E+00",
                    "module": "B5",
                    "scenario": null
                },
                {
                    "value": "0,00E+00",
                    "module": "B6",
                    "scenario": null
                },
                {
                    "value": "0,00E+00",
                    "module": "B7",
                    "scenario": null
                },
                {
                    "value": "0,00E+00",
                    "module": "C1",
                    "scenario": null
                },
                {
                    "value": "0,00E+00",
                    "module": "C2",
                    "scenario": null
                },
                {
                    "value": "3,89E-02",
                    "module": "C3",
                    "scenario": null
                },
                {
                    "value": "8,53E-08",
                    "module": "C4",
                    "scenario": null
                },
                {
                    "value": "-1,87E-05",
                    "module": "D",
                    "scenario": null
                },
                {
                    "value": "6,66E-03",
                    "module": "A1A3",
                    "scenario": null
                }
            ]
        },
        {
            "parameter": "EEE",
            "values": [
                {
                    "value": "0,00E+00",
                    "module": "A1",
                    "scenario": null
                },
                {
                    "value": "0,00E+00",
                    "module": "A2",
                    "scenario": null
                },
                {
                    "value": "3,81E-03",
                    "module": "A3",
                    "scenario": null
                },
                {
                    "value": "0,00E+00",
                    "module": "A4",
                    "scenario": null
                },
                {
                    "value": "1,44E-03",
                    "module": "A5",
                    "scenario": null
                },
                {
                    "value": "0,00E+00",
                    "module": "B1",
                    "scenario": null
                },
                {
                    "value": "0,00E+00",
                    "module": "B2",
                    "scenario": null
                },
                {
                    "value": "0,00E+00",
                    "module": "B3",
                    "scenario": null
                },
                {
                    "value": "0,00E+00",
                    "module": "B4",
                    "scenario": null
                },
                {
                    "value": "0,00E+00",
                    "module": "B5",
                    "scenario": null
                },
                {
                    "value": "0,00E+00",
                    "module": "B6",
                    "scenario": null
                },
                {
                    "value": "0,00E+00",
                    "module": "B7",
                    "scenario": null
                },
                {
                    "value": "0,00E+00",
                    "module": "C1",
                    "scenario": null
                },
                {
                    "value": "0,00E+00",
                    "module": "C2",
                    "scenario": null
                },
                {
                    "value": "6,79E-02",
                    "module": "C3",
                    "scenario": null
                },
                {
                    "value": "5,53E-06",
                    "module": "C4",
                    "scenario": null
                },
                {
                    "value": "-4,59E-05",
                    "module": "D",
                    "scenario": null
                },
                {
                    "value": "3,81E-03",
                    "module": "A1A3",
                    "scenario": null
                }
            ]
        },
        {
            "parameter": "EET",
            "values": [
                {
                    "value": "0,00E+00",
                    "module": "A1",
                    "scenario": null
                },
                {
                    "value": "0,00E+00",
                    "module": "A2",
                    "scenario": null
                },
                {
                    "value": "5,76E-02",
                    "module": "A3",
                    "scenario": null
                },
                {
                    "value": "0,00E+00",
                    "module": "A4",
                    "scenario": null
                },
                {
                    "value": "2,17E-02",
                    "module": "A5",
                    "scenario": null
                },
                {
                    "value": "0,00E+00",
                    "module": "B1",
                    "scenario": null
                },
                {
                    "value": "0,00E+00",
                    "module": "B2",
                    "scenario": null
                },
                {
                    "value": "0,00E+00",
                    "module": "B3",
                    "scenario": null
                },
                {
                    "value": "0,00E+00",
                    "module": "B4",
                    "scenario": null
                },
                {
                    "value": "0,00E+00",
                    "module": "B5",
                    "scenario": null
                },
                {
                    "value": "0,00E+00",
                    "module": "B6",
                    "scenario": null
                },
                {
                    "value": "0,00E+00",
                    "module": "B7",
                    "scenario": null
                },
                {
                    "value": "0,00E+00",
                    "module": "C1",
                    "scenario": null
                },
                {
                    "value": "0,00E+00",
                    "module": "C2",
                    "scenario": null
                },
                {
                    "value": "1,03E+00",
                    "module": "C3",
                    "scenario": null
                },
                {
                    "value": "8,37E-05",
                    "module": "C4",
                    "scenario": null
                },
                {
                    "value": "-6,95E-04",
                    "module": "D",
                    "scenario": null
                },
                {
                    "value": "5,76E-02",
                    "module": "A1A3",
                    "scenario": null
                }
            ]
        }
    ]
}