{
    "product_name": "Protecta FR Adhesive (pail) for Sweden",
    "epd_id": "NEPD-8738-8386",
    "compliance": [
        "EN 15804+A2",
        "ISO 14025",
        "ISO 21930"
    ],
    "producer_name": "Polyseam AS",
    "environmental_impact": [
        {
            "parameter": "GWP-total",
            "values": [
                {
                    "value": "4,75E-01",
                    "module": "A1",
                    "scenario": null
                },
                {
                    "value": "5,85E-02",
                    "module": "A2",
                    "scenario": null
                },
                {
                    "value": "4,46E-02",
                    "module": "A3",
                    "scenario": null
                },
                {
                    "value": "3,18E-01",
                    "module": "A4",
                    "scenario": null
                },
                {
                    "value": "1,31E-01",
                    "module": "A5",
                    "scenario": null
                },
                {
                    "value": "4,00E-03",
                    "module": "C1",
                    "scenario": null
                },
                {
                    "value": "4,75E-03",
                    "module": "C2",
                    "scenario": null
                },
                {
                    "value": "0,00E+00",
                    "module": "C3",
                    "scenario": null
                },
                {
                    "value": "2,15E-01",
                    "module": "C4",
                    "scenario": null
                },
                {
                    "value": "0,00E+00",
                    "module": "D",
                    "scenario": null
                },
                {
                    "value": "5,79E-01",
                    "module": "A1A3",
                    "scenario": null
                }
            ]
        },
        {
            "parameter": "GWP-fossil",
            "values": [
                {
                    "value": "5,40E-01",
                    "module": "A1",
                    "scenario": null
                },
                {
                    "value": "5,85E-02",
                    "module": "A2",
                    "scenario": null
                },
                {
                    "value": "4,45E-02",
                    "module": "A3",
                    "scenario": null
                },
                {
                    "value": "3,18E-01",
                    "module": "A4",
                    "scenario": null
                },
                {
                    "value": "3,77E-02",
                    "module": "A5",
                    "scenario": null
                },
                {
                    "value": "4,00E-03",
                    "module": "C1",
                    "scenario": null
                },
                {
                    "value": "4,75E-03",
                    "module": "C2",
                    "scenario": null
                },
                {
                    "value": "0,00E+00",
                    "module": "C3",
                    "scenario": null
                },
                {
                    "value": "2,13E-01",
                    "module": "C4",
                    "scenario": null
                },
                {
                    "value": "0,00E+00",
                    "module": "D",
                    "scenario": null
                },
                {
                    "value": "6,43E-01",
                    "module": "A1A3",
                    "scenario": null
                }
            ]
        },
        {
            "parameter": "GWP-biogenic",
            "values": [
                {
                    "value": "-8,98E-02",
                    "module": "A1",
                    "scenario": null
                },
                {
                    "value": "2,38E-05",
                    "module": "A2",
                    "scenario": null
                },
                {
                    "value": "5,64E-05",
                    "module": "A3",
                    "scenario": null
                },
                {
                    "value": "1,07E-04",
                    "module": "A4",
                    "scenario": null
                },
                {
                    "value": "9,31E-02",
                    "module": "A5",
                    "scenario": null
                },
                {
                    "value": "7,50E-07",
                    "module": "C1",
                    "scenario": null
                },
                {
                    "value": "2,03E-06",
                    "module": "C2",
                    "scenario": null
                },
                {
                    "value": "0,00E+00",
                    "module": "C3",
                    "scenario": null
                },
                {
                    "value": "1,87E-04",
                    "module": "C4",
                    "scenario": null
                },
                {
                    "value": "0,00E+00",
                    "module": "D",
                    "scenario": null
                },
                {
                    "value": "-8,97E-02",
                    "module": "A1A3",
                    "scenario": null
                }
            ]
        },
        {
            "parameter": "GWP-luluc",
            "values": [
                {
                    "value": "2,50E-02",
                    "module": "A1",
                    "scenario": null
                },
                {
                    "value": "2,07E-05",
                    "module": "A2",
                    "scenario": null
                },
                {
                    "value": "5,94E-05",
                    "module": "A3",
                    "scenario": null
                },
                {
                    "value": "1,55E-04",
                    "module": "A4",
                    "scenario": null
                },
                {
                    "value": "2,61E-05",
                    "module": "A5",
                    "scenario": null
                },
                {
                    "value": "3,15E-07",
                    "module": "C1",
                    "scenario": null
                },
                {
                    "value": "1,45E-06",
                    "module": "C2",
                    "scenario": null
                },
                {
                    "value": "0,00E+00",
                    "module": "C3",
                    "scenario": null
                },
                {
                    "value": "1,88E-03",
                    "module": "C4",
                    "scenario": null
                },
                {
                    "value": "0,00E+00",
                    "module": "D",
                    "scenario": null
                },
                {
                    "value": "2,51E-02",
                    "module": "A1A3",
                    "scenario": null
                }
            ]
        },
        {
            "parameter": "ODP",
            "values": [
                {
                    "value": "4,14E-08",
                    "module": "A1",
                    "scenario": null
                },
                {
                    "value": "1,33E-08",
                    "module": "A2",
                    "scenario": null
                },
                {
                    "value": "4,53E-09",
                    "module": "A3",
                    "scenario": null
                },
                {
                    "value": "6,78E-08",
                    "module": "A4",
                    "scenario": null
                },
                {
                    "value": "4,05E-09",
                    "module": "A5",
                    "scenario": null
                },
                {
                    "value": "8,64E-10",
                    "module": "C1",
                    "scenario": null
                },
                {
                    "value": "1,15E-09",
                    "module": "C2",
                    "scenario": null
                },
                {
                    "value": "0,00E+00",
                    "module": "C3",
                    "scenario": null
                },
                {
                    "value": "1,08E-08",
                    "module": "C4",
                    "scenario": null
                },
                {
                    "value": "0,00E+00",
                    "module": "D",
                    "scenario": null
                },
                {
                    "value": "5,92E-08",
                    "module": "A1A3",
                    "scenario": null
                }
            ]
        },
        {
            "parameter": "AP",
            "values": [
                {
                    "value": "3,47E-03",
                    "module": "A1",
                    "scenario": null
                },
                {
                    "value": "2,46E-04",
                    "module": "A2",
                    "scenario": null
                },
                {
                    "value": "1,77E-04",
                    "module": "A3",
                    "scenario": null
                },
                {
                    "value": "5,65E-03",
                    "module": "A4",
                    "scenario": null
                },
                {
                    "value": "6,35E-05",
                    "module": "A5",
                    "scenario": null
                },
                {
                    "value": "4,19E-05",
                    "module": "C1",
                    "scenario": null
                },
                {
                    "value": "1,53E-05",
                    "module": "C2",
                    "scenario": null
                },
                {
                    "value": "0,00E+00",
                    "module": "C3",
                    "scenario": null
                },
                {
                    "value": "9,97E-04",
                    "module": "C4",
                    "scenario": null
                },
                {
                    "value": "0,00E+00",
                    "module": "D",
                    "scenario": null
                },
                {
                    "value": "3,90E-03",
                    "module": "A1A3",
                    "scenario": null
                }
            ]
        },
        {
            "parameter": "POCP",
            "values": [
                {
                    "value": "1,42E-03",
                    "module": "A1",
                    "scenario": null
                },
                {
                    "value": "2,37E-04",
                    "module": "A2",
                    "scenario": null
                },
                {
                    "value": "9,79E-05",
                    "module": "A3",
                    "scenario": null
                },
                {
                    "value": "4,11E-03",
                    "module": "A4",
                    "scenario": null
                },
                {
                    "value": "4,81E-05",
                    "module": "A5",
                    "scenario": null
                },
                {
                    "value": "5,57E-05",
                    "module": "C1",
                    "scenario": null
                },
                {
                    "value": "1,47E-05",
                    "module": "C2",
                    "scenario": null
                },
                {
                    "value": "0,00E+00",
                    "module": "C3",
                    "scenario": null
                },
                {
                    "value": "1,06E-03",
                    "module": "C4",
                    "scenario": null
                },
                {
                    "value": "0,00E+00",
                    "module": "D",
                    "scenario": null
                },
                {
                    "value": "1,76E-03",
                    "module": "A1A3",
                    "scenario": null
                }
            ]
        },
        {
            "parameter": "ADPE",
            "values": [
                {
                    "value": "2,82E-05",
                    "module": "A1",
                    "scenario": null
                },
                {
                    "value": "1,57E-06",
                    "module": "A2",
                    "scenario": null
                },
                {
                    "value": "6,36E-07",
                    "module": "A3",
                    "scenario": null
                },
                {
                    "value": "5,47E-06",
                    "module": "A4",
                    "scenario": null
                },
                {
                    "value": "1,49E-07",
                    "module": "A5",
                    "scenario": null
                },
                {
                    "value": "6,14E-09",
                    "module": "C1",
                    "scenario": null
                },
                {
                    "value": "8,46E-08",
                    "module": "C2",
                    "scenario": null
                },
                {
                    "value": "0,00E+00",
                    "module": "C3",
                    "scenario": null
                },
                {
                    "value": "1,23E-06",
                    "module": "C4",
                    "scenario": null
                },
                {
                    "value": "0,00E+00",
                    "module": "D",
                    "scenario": null
                },
                {
                    "value": "3,04E-05",
                    "module": "A1A3",
                    "scenario": null
                }
            ]
        },
        {
            "parameter": "ADPF",
            "values": [
                {
                    "value": "7,50E+00",
                    "module": "A1",
                    "scenario": null
                },
                {
                    "value": "8,81E-01",
                    "module": "A2",
                    "scenario": null
                },
                {
                    "value": "1,06E+00",
                    "module": "A3",
                    "scenario": null
                },
                {
                    "value": "4,44E+00",
                    "module": "A4",
                    "scenario": null
                },
                {
                    "value": "1,77E-01",
                    "module": "A5",
                    "scenario": null
                },
                {
                    "value": "5,51E-02",
                    "module": "C1",
                    "scenario": null
                },
                {
                    "value": "7,71E-02",
                    "module": "C2",
                    "scenario": null
                },
                {
                    "value": "0,00E+00",
                    "module": "C3",
                    "scenario": null
                },
                {
                    "value": "2,34E+00",
                    "module": "C4",
                    "scenario": null
                },
                {
                    "value": "0,00E+00",
                    "module": "D",
                    "scenario": null
                },
                {
                    "value": "9,43E+00",
                    "module": "A1A3",
                    "scenario": null
                }
            ]
        },
        {
            "parameter": "WDP",
            "values": [
                {
                    "value": "2,81E+01",
                    "module": "A1",
                    "scenario": null
                },
                {
                    "value": "8,35E-01",
                    "module": "A2",
                    "scenario": null
                },
                {
                    "value": "4,57E+00",
                    "module": "A3",
                    "scenario": null
                },
                {
                    "value": "2,72E+00",
                    "module": "A4",
                    "scenario": null
                },
                {
                    "value": "6,91E-01",
                    "module": "A5",
                    "scenario": null
                },
                {
                    "value": "1,17E-02",
                    "module": "C1",
                    "scenario": null
                },
                {
                    "value": "5,91E-02",
                    "module": "C2",
                    "scenario": null
                },
                {
                    "value": "0,00E+00",
                    "module": "C3",
                    "scenario": null
                },
                {
                    "value": "1,69E+00",
                    "module": "C4",
                    "scenario": null
                },
                {
                    "value": "0,00E+00",
                    "module": "D",
                    "scenario": null
                },
                {
                    "value": "3,35E+01",
                    "module": "A1A3",
                    "scenario": null
                }
            ]
        },
        {
            "parameter": "EP-freshwater",
            "values": [
                {
                    "value": "2,89E-05",
                    "module": "A1",
                    "scenario": null
                },
                {
                    "value": "4,58E-07",
                    "module": "A2",
                    "scenario": null
                },
                {
                    "value": "1,31E-06",
                    "module": "A3",
                    "scenario": null
                },
                {
                    "value": "1,88E-06",
                    "module": "A4",
                    "scenario": null
                },
                {
                    "value": "8,71E-07",
                    "module": "A5",
                    "scenario": null
                },
                {
                    "value": "1,46E-08",
                    "module": "C1",
                    "scenario": null
                },
                {
                    "value": "3,78E-08",
                    "module": "C2",
                    "scenario": null
                },
                {
                    "value": "0,00E+00",
                    "module": "C3",
                    "scenario": null
                },
                {
                    "value": "9,51E-06",
                    "module": "C4",
                    "scenario": null
                },
                {
                    "value": "0,00E+00",
                    "module": "D",
                    "scenario": null
                },
                {
                    "value": "3,07E-05",
                    "module": "A1A3",
                    "scenario": null
                }
            ]
        },
        {
            "parameter": "EP-marine",
            "values": [
                {
                    "value": "6,34E-04",
                    "module": "A1",
                    "scenario": null
                },
                {
                    "value": "6,94E-05",
                    "module": "A2",
                    "scenario": null
                },
                {
                    "value": "3,20E-05",
                    "module": "A3",
                    "scenario": null
                },
                {
                    "value": "1,39E-03",
                    "module": "A4",
                    "scenario": null
                },
                {
                    "value": "1,55E-05",
                    "module": "A5",
                    "scenario": null
                },
                {
                    "value": "1,85E-05",
                    "module": "C1",
                    "scenario": null
                },
                {
                    "value": "3,35E-06",
                    "module": "C2",
                    "scenario": null
                },
                {
                    "value": "0,00E+00",
                    "module": "C3",
                    "scenario": null
                },
                {
                    "value": "2,01E-04",
                    "module": "C4",
                    "scenario": null
                },
                {
                    "value": "0,00E+00",
                    "module": "D",
                    "scenario": null
                },
                {
                    "value": "7,35E-04",
                    "module": "A1A3",
                    "scenario": null
                }
            ]
        },
        {
            "parameter": "EP-terrestrial",
            "values": [
                {
                    "value": "7,23E-03",
                    "module": "A1",
                    "scenario": null
                },
                {
                    "value": "7,69E-04",
                    "module": "A2",
                    "scenario": null
                },
                {
                    "value": "3,78E-04",
                    "module": "A3",
                    "scenario": null
                },
                {
                    "value": "1,54E-02",
                    "module": "A4",
                    "scenario": null
                },
                {
                    "value": "1,55E-04",
                    "module": "A5",
                    "scenario": null
                },
                {
                    "value": "2,00E-04",
                    "module": "C1",
                    "scenario": null
                },
                {
                    "value": "3,74E-05",
                    "module": "C2",
                    "scenario": null
                },
                {
                    "value": "0,00E+00",
                    "module": "C3",
                    "scenario": null
                },
                {
                    "value": "2,15E-03",
                    "module": "C4",
                    "scenario": null
                },
                {
                    "value": "0,00E+00",
                    "module": "D",
                    "scenario": null
                },
                {
                    "value": "8,37E-03",
                    "module": "A1A3",
                    "scenario": null
                }
            ]
        },
        {
            "parameter": "GWP-IOBC",
            "values": [
                {
                    "value": "4,89E-01",
                    "module": "A1",
                    "scenario": null
                },
                {
                    "value": "5,85E-02",
                    "module": "A2",
                    "scenario": null
                },
                {
                    "value": "5,36E-02",
                    "module": "A3",
                    "scenario": null
                },
                {
                    "value": "3,18E-01",
                    "module": "A4",
                    "scenario": null
                },
                {
                    "value": "3,55E-02",
                    "module": "A5",
                    "scenario": null
                },
                {
                    "value": "4,00E-03",
                    "module": "C1",
                    "scenario": null
                },
                {
                    "value": "4,75E-03",
                    "module": "C2",
                    "scenario": null
                },
                {
                    "value": "0,00E+00",
                    "module": "C3",
                    "scenario": null
                },
                {
                    "value": "2,15E-01",
                    "module": "C4",
                    "scenario": null
                },
                {
                    "value": "0,00E+00",
                    "module": "D",
                    "scenario": null
                },
                {
                    "value": "6,02E-01",
                    "module": "A1A3",
                    "scenario": null
                }
            ]
        }
    ],
    "additional_environmental_impact": [
        {
            "parameter": "PM",
            "values": [
                {
                    "value": "2,79E-08",
                    "module": "A1",
                    "scenario": null
                },
                {
                    "value": "4,09E-09",
                    "module": "A2",
                    "scenario": null
                },
                {
                    "value": "6,63E-10",
                    "module": "A3",
                    "scenario": null
                },
                {
                    "value": "1,41E-08",
                    "module": "A4",
                    "scenario": null
                },
                {
                    "value": "9,90E-10",
                    "module": "A5",
                    "scenario": null
                },
                {
                    "value": "5,07E-09",
                    "module": "C1",
                    "scenario": null
                },
                {
                    "value": "4,36E-10",
                    "module": "C2",
                    "scenario": null
                },
                {
                    "value": "0,00E+00",
                    "module": "C3",
                    "scenario": null
                },
                {
                    "value": "1,82E-08",
                    "module": "C4",
                    "scenario": null
                },
                {
                    "value": "0,00E+00",
                    "module": "D",
                    "scenario": null
                },
                {
                    "value": "3,27E-08",
                    "module": "A1A3",
                    "scenario": null
                }
            ]
        },
        {
            "parameter": "ETP-fw",
            "values": [
                {
                    "value": "1,68E+01",
                    "module": "A1",
                    "scenario": null
                },
                {
                    "value": "6,48E-01",
                    "module": "A2",
                    "scenario": null
                },
                {
                    "value": "7,30E-01",
                    "module": "A3",
                    "scenario": null
                },
                {
                    "value": "2,94E+00",
                    "module": "A4",
                    "scenario": null
                },
                {
                    "value": "7,33E-01",
                    "module": "A5",
                    "scenario": null
                },
                {
                    "value": "3,01E-02",
                    "module": "C1",
                    "scenario": null
                },
                {
                    "value": "5,64E-02",
                    "module": "C2",
                    "scenario": null
                },
                {
                    "value": "0,00E+00",
                    "module": "C3",
                    "scenario": null
                },
                {
                    "value": "6,04E+00",
                    "module": "C4",
                    "scenario": null
                },
                {
                    "value": "0,00E+00",
                    "module": "D",
                    "scenario": null
                },
                {
                    "value": "1,82E+01",
                    "module": "A1A3",
                    "scenario": null
                }
            ]
        },
        {
            "parameter": "HTP-c",
            "values": [
                {
                    "value": "3,22E-10",
                    "module": "A1",
                    "scenario": null
                },
                {
                    "value": "0,00E+00",
                    "module": "A2",
                    "scenario": null
                },
                {
                    "value": "1,70E-11",
                    "module": "A3",
                    "scenario": null
                },
                {
                    "value": "0,00E+00",
                    "module": "A4",
                    "scenario": null
                },
                {
                    "value": "4,00E-11",
                    "module": "A5",
                    "scenario": null
                },
                {
                    "value": "1,00E-12",
                    "module": "C1",
                    "scenario": null
                },
                {
                    "value": "0,00E+00",
                    "module": "C2",
                    "scenario": null
                },
                {
                    "value": "0,00E+00",
                    "module": "C3",
                    "scenario": null
                },
                {
                    "value": "9,54E-10",
                    "module": "C4",
                    "scenario": null
                },
                {
                    "value": "0,00E+00",
                    "module": "D",
                    "scenario": null
                },
                {
                    "value": "3,39E-10",
                    "module": "A1A3",
                    "scenario": null
                }
            ]
        },
        {
            "parameter": "HTP-nc",
            "values": [
                {
                    "value": "9,61E-09",
                    "module": "A1",
                    "scenario": null
                },
                {
                    "value": "7,03E-10",
                    "module": "A2",
                    "scenario": null
                },
                {
                    "value": "5,75E-10",
                    "module": "A3",
                    "scenario": null
                },
                {
                    "value": "3,39E-09",
                    "module": "A4",
                    "scenario": null
                },
                {
                    "value": "2,99E-10",
                    "module": "A5",
                    "scenario": null
                },
                {
                    "value": "2,80E-11",
                    "module": "C1",
                    "scenario": null
                },
                {
                    "value": "5,50E-11",
                    "module": "C2",
                    "scenario": null
                },
                {
                    "value": "0,00E+00",
                    "module": "C3",
                    "scenario": null
                },
                {
                    "value": "6,67E-09",
                    "module": "C4",
                    "scenario": null
                },
                {
                    "value": "0,00E+00",
                    "module": "D",
                    "scenario": null
                },
                {
                    "value": "1,09E-08",
                    "module": "A1A3",
                    "scenario": null
                }
            ]
        },
        {
            "parameter": "SQP",
            "values": [
                {
                    "value": "1,50E+01",
                    "module": "A1",
                    "scenario": null
                },
                {
                    "value": "6,09E-01",
                    "module": "A2",
                    "scenario": null
                },
                {
                    "value": "8,89E-01",
                    "module": "A3",
                    "scenario": null
                },
                {
                    "value": "1,94E+00",
                    "module": "A4",
                    "scenario": null
                },
                {
                    "value": "1,45E-01",
                    "module": "A5",
                    "scenario": null
                },
                {
                    "value": "6,69E-03",
                    "module": "C1",
                    "scenario": null
                },
                {
                    "value": "8,84E-02",
                    "module": "C2",
                    "scenario": null
                },
                {
                    "value": "0,00E+00",
                    "module": "C3",
                    "scenario": null
                },
                {
                    "value": "5,95E+00",
                    "module": "C4",
                    "scenario": null
                },
                {
                    "value": "0,00E+00",
                    "module": "D",
                    "scenario": null
                },
                {
                    "value": "1,65E+01",
                    "module": "A1A3",
                    "scenario": null
                }
            ]
        },
        {
            "parameter": "IRP",
            "values": [
                {
                    "value": "2,08E-02",
                    "module": "A1",
                    "scenario": null
                },
                {
                    "value": "3,85E-03",
                    "module": "A2",
                    "scenario": null
                },
                {
                    "value": "1,72E-02",
                    "module": "A3",
                    "scenario": null
                },
                {
                    "value": "1,92E-02",
                    "module": "A4",
                    "scenario": null
                },
                {
                    "value": "7,43E-04",
                    "module": "A5",
                    "scenario": null
                },
                {
                    "value": "2,40E-04",
                    "module": "C1",
                    "scenario": null
                },
                {
                    "value": "3,37E-04",
                    "module": "C2",
                    "scenario": null
                },
                {
                    "value": "0,00E+00",
                    "module": "C3",
                    "scenario": null
                },
                {
                    "value": "3,45E-03",
                    "module": "C4",
                    "scenario": null
                },
                {
                    "value": "0,00E+00",
                    "module": "D",
                    "scenario": null
                },
                {
                    "value": "4,18E-02",
                    "module": "A1A3",
                    "scenario": null
                }
            ]
        }
    ],
    "resource_use": [
        {
            "parameter": "PERE",
            "values": [
                {
                    "value": "1,72E+00",
                    "module": "A1",
                    "scenario": null
                },
                {
                    "value": "1,24E-02",
                    "module": "A2",
                    "scenario": null
                },
                {
                    "value": "2,94E-01",
                    "module": "A3",
                    "scenario": null
                },
                {
                    "value": "4,73E-02",
                    "module": "A4",
                    "scenario": null
                },
                {
                    "value": "3,28E-02",
                    "module": "A5",
                    "scenario": null
                },
                {
                    "value": "3,00E-04",
                    "module": "C1",
                    "scenario": null
                },
                {
                    "value": "9,70E-04",
                    "module": "C2",
                    "scenario": null
                },
                {
                    "value": "0,00E+00",
                    "module": "C3",
                    "scenario": null
                },
                {
                    "value": "8,24E-01",
                    "module": "C4",
                    "scenario": null
                },
                {
                    "value": "0,00E+00",
                    "module": "D",
                    "scenario": null
                },
                {
                    "value": "2,02E+00",
                    "module": "A1A3",
                    "scenario": null
                }
            ]
        },
        {
            "parameter": "PERM",
            "values": [
                {
                    "value": "8,52E-01",
                    "module": "A1",
                    "scenario": null
                },
                {
                    "value": "0,00E+00",
                    "module": "A2",
                    "scenario": null
                },
                {
                    "value": "0,00E+00",
                    "module": "A3",
                    "scenario": null
                },
                {
                    "value": "0,00E+00",
                    "module": "A4",
                    "scenario": null
                },
                {
                    "value": "-8,52E-01",
                    "module": "A5",
                    "scenario": null
                },
                {
                    "value": "0,00E+00",
                    "module": "C1",
                    "scenario": null
                },
                {
                    "value": "0,00E+00",
                    "module": "C2",
                    "scenario": null
                },
                {
                    "value": "0,00E+00",
                    "module": "C3",
                    "scenario": null
                },
                {
                    "value": "0,00E+00",
                    "module": "C4",
                    "scenario": null
                },
                {
                    "value": "0,00E+00",
                    "module": "D",
                    "scenario": null
                },
                {
                    "value": "8,52E-01",
                    "module": "A1A3",
                    "scenario": null
                }
            ]
        },
        {
            "parameter": "PERT",
            "values": [
                {
                    "value": "2,57E+00",
                    "module": "A1",
                    "scenario": null
                },
                {
                    "value": "1,24E-02",
                    "module": "A2",
                    "scenario": null
                },
                {
                    "value": "2,94E-01",
                    "module": "A3",
                    "scenario": null
                },
                {
                    "value": "4,73E-02",
                    "module": "A4",
                    "scenario": null
                },
                {
                    "value": "-8,20E-01",
                    "module": "A5",
                    "scenario": null
                },
                {
                    "value": "3,00E-04",
                    "module": "C1",
                    "scenario": null
                },
                {
                    "value": "9,70E-04",
                    "module": "C2",
                    "scenario": null
                },
                {
                    "value": "0,00E+00",
                    "module": "C3",
                    "scenario": null
                },
                {
                    "value": "8,24E-01",
                    "module": "C4",
                    "scenario": null
                },
                {
                    "value": "0,00E+00",
                    "module": "D",
                    "scenario": null
                },
                {
                    "value": "2,88E+00",
                    "module": "A1A3",
                    "scenario": null
                }
            ]
        },
        {
            "parameter": "PENRE",
            "values": [
                {
                    "value": "6,84E+00",
                    "module": "A1",
                    "scenario": null
                },
                {
                    "value": "8,81E-01",
                    "module": "A2",
                    "scenario": null
                },
                {
                    "value": "1,06E+00",
                    "module": "A3",
                    "scenario": null
                },
                {
                    "value": "4,44E+00",
                    "module": "A4",
                    "scenario": null
                },
                {
                    "value": "1,77E-01",
                    "module": "A5",
                    "scenario": null
                },
                {
                    "value": "5,51E-02",
                    "module": "C1",
                    "scenario": null
                },
                {
                    "value": "7,72E-02",
                    "module": "C2",
                    "scenario": null
                },
                {
                    "value": "0,00E+00",
                    "module": "C3",
                    "scenario": null
                },
                {
                    "value": "2,34E+00",
                    "module": "C4",
                    "scenario": null
                },
                {
                    "value": "0,00E+00",
                    "module": "D",
                    "scenario": null
                },
                {
                    "value": "8,78E+00",
                    "module": "A1A3",
                    "scenario": null
                }
            ]
        },
        {
            "parameter": "PENRM",
            "values": [
                {
                    "value": "9,65E-01",
                    "module": "A1",
                    "scenario": null
                },
                {
                    "value": "0,00E+00",
                    "module": "A2",
                    "scenario": null
                },
                {
                    "value": "0,00E+00",
                    "module": "A3",
                    "scenario": null
                },
                {
                    "value": "0,00E+00",
                    "module": "A4",
                    "scenario": null
                },
                {
                    "value": "-9,29E-01",
                    "module": "A5",
                    "scenario": null
                },
                {
                    "value": "0,00E+00",
                    "module": "C1",
                    "scenario": null
                },
                {
                    "value": "0,00E+00",
                    "module": "C2",
                    "scenario": null
                },
                {
                    "value": "0,00E+00",
                    "module": "C3",
                    "scenario": null
                },
                {
                    "value": "0,00E+00",
                    "module": "C4",
                    "scenario": null
                },
                {
                    "value": "0,00E+00",
                    "module": "D",
                    "scenario": null
                },
                {
                    "value": "9,65E-01",
                    "module": "A1A3",
                    "scenario": null
                }
            ]
        },
        {
            "parameter": "PENRT",
            "values": [
                {
                    "value": "7,80E+00",
                    "module": "A1",
                    "scenario": null
                },
                {
                    "value": "8,81E-01",
                    "module": "A2",
                    "scenario": null
                },
                {
                    "value": "1,06E+00",
                    "module": "A3",
                    "scenario": null
                },
                {
                    "value": "4,44E+00",
                    "module": "A4",
                    "scenario": null
                },
                {
                    "value": "-7,52E-01",
                    "module": "A5",
                    "scenario": null
                },
                {
                    "value": "5,51E-02",
                    "module": "C1",
                    "scenario": null
                },
                {
                    "value": "7,72E-02",
                    "module": "C2",
                    "scenario": null
                },
                {
                    "value": "0,00E+00",
                    "module": "C3",
                    "scenario": null
                },
                {
                    "value": "2,34E+00",
                    "module": "C4",
                    "scenario": null
                },
                {
                    "value": "0,00E+00",
                    "module": "D",
                    "scenario": null
                },
                {
                    "value": "9,74E+00",
                    "module": "A1A3",
                    "scenario": null
                }
            ]
        },
        {
            "parameter": "SM",
            "values": [
                {
                    "value": "3,36E-03",
                    "module": "A1",
                    "scenario": null
                },
                {
                    "value": "0,00E+00",
                    "module": "A2",
                    "scenario": null
                },
                {
                    "value": "0,00E+00",
                    "module": "A3",
                    "scenario": null
                },
                {
                    "value": "0,00E+00",
                    "module": "A4",
                    "scenario": null
                },
                {
                    "value": "0,00E+00",
                    "module": "A5",
                    "scenario": null
                },
                {
                    "value": "0,00E+00",
                    "module": "C1",
                    "scenario": null
                },
                {
                    "value": "0,00E+00",
                    "module": "C2",
                    "scenario": null
                },
                {
                    "value": "0,00E+00",
                    "module": "C3",
                    "scenario": null
                },
                {
                    "value": "2,16E-02",
                    "module": "C4",
                    "scenario": null
                },
                {
                    "value": "0,00E+00",
                    "module": "D",
                    "scenario": null
                },
                {
                    "value": "3,36E-03",
                    "module": "A1A3",
                    "scenario": null
                }
            ]
        },
        {
            "parameter": "RSF",
            "values": [
                {
                    "value": "2,01E-02",
                    "module": "A1",
                    "scenario": null
                },
                {
                    "value": "4,43E-04",
                    "module": "A2",
                    "scenario": null
                },
                {
                    "value": "4,08E-04",
                    "module": "A3",
                    "scenario": null
                },
                {
                    "value": "1,56E-03",
                    "module": "A4",
                    "scenario": null
                },
                {
                    "value": "5,69E-04",
                    "module": "A5",
                    "scenario": null
                },
                {
                    "value": "0,00E+00",
                    "module": "C1",
                    "scenario": null
                },
                {
                    "value": "3,39E-05",
                    "module": "C2",
                    "scenario": null
                },
                {
                    "value": "0,00E+00",
                    "module": "C3",
                    "scenario": null
                },
                {
                    "value": "1,74E-03",
                    "module": "C4",
                    "scenario": null
                },
                {
                    "value": "0,00E+00",
                    "module": "D",
                    "scenario": null
                },
                {
                    "value": "2,09E-02",
                    "module": "A1A3",
                    "scenario": null
                }
            ]
        },
        {
            "parameter": "NRSF",
            "values": [
                {
                    "value": "4,95E-03",
                    "module": "A1",
                    "scenario": null
                },
                {
                    "value": "1,58E-03",
                    "module": "A2",
                    "scenario": null
                },
                {
                    "value": "4,51E-04",
                    "module": "A3",
                    "scenario": null
                },
                {
                    "value": "4,41E-03",
                    "module": "A4",
                    "scenario": null
                },
                {
                    "value": "1,84E-03",
                    "module": "A5",
                    "scenario": null
                },
                {
                    "value": "0,00E+00",
                    "module": "C1",
                    "scenario": null
                },
                {
                    "value": "1,14E-04",
                    "module": "C2",
                    "scenario": null
                },
                {
                    "value": "0,00E+00",
                    "module": "C3",
                    "scenario": null
                },
                {
                    "value": "1,87E-01",
                    "module": "C4",
                    "scenario": null
                },
                {
                    "value": "0,00E+00",
                    "module": "D",
                    "scenario": null
                },
                {
                    "value": "6,98E-03",
                    "module": "A1A3",
                    "scenario": null
                }
            ]
        },
        {
            "parameter": "FW",
            "values": [
                {
                    "value": "8,06E-03",
                    "module": "A1",
                    "scenario": null
                },
                {
                    "value": "9,27E-05",
                    "module": "A2",
                    "scenario": null
                },
                {
                    "value": "2,63E-04",
                    "module": "A3",
                    "scenario": null
                },
                {
                    "value": "3,55E-04",
                    "module": "A4",
                    "scenario": null
                },
                {
                    "value": "1,46E-04",
                    "module": "A5",
                    "scenario": null
                },
                {
                    "value": "2,83E-06",
                    "module": "C1",
                    "scenario": null
                },
                {
                    "value": "8,78E-06",
                    "module": "C2",
                    "scenario": null
                },
                {
                    "value": "0,00E+00",
                    "module": "C3",
                    "scenario": null
                },
                {
                    "value": "1,26E-03",
                    "module": "C4",
                    "scenario": null
                },
                {
                    "value": "0,00E+00",
                    "module": "D",
                    "scenario": null
                },
                {
                    "value": "8,42E-03",
                    "module": "A1A3",
                    "scenario": null
                }
            ]
        }
    ],
    "end_of_life_waste": [
        {
            "parameter": "HWD",
            "values": [
                {
                    "value": "2,97E-03",
                    "module": "A1",
                    "scenario": null
                },
                {
                    "value": "4,50E-05",
                    "module": "A2",
                    "scenario": null
                },
                {
                    "value": "8,78E-05",
                    "module": "A3",
                    "scenario": null
                },
                {
                    "value": "2,06E-04",
                    "module": "A4",
                    "scenario": null
                },
                {
                    "value": "3,00E-02",
                    "module": "A5",
                    "scenario": null
                },
                {
                    "value": "1,62E-06",
                    "module": "C1",
                    "scenario": null
                },
                {
                    "value": "4,22E-06",
                    "module": "C2",
                    "scenario": null
                },
                {
                    "value": "0,00E+00",
                    "module": "C3",
                    "scenario": null
                },
                {
                    "value": "1,00E+00",
                    "module": "C4",
                    "scenario": null
                },
                {
                    "value": "0,00E+00",
                    "module": "D",
                    "scenario": null
                },
                {
                    "value": "3,10E-03",
                    "module": "A1A3",
                    "scenario": null
                }
            ]
        },
        {
            "parameter": "NHWD",
            "values": [
                {
                    "value": "6,80E-02",
                    "module": "A1",
                    "scenario": null
                },
                {
                    "value": "4,23E-02",
                    "module": "A2",
                    "scenario": null
                },
                {
                    "value": "3,16E-03",
                    "module": "A3",
                    "scenario": null
                },
                {
                    "value": "1,22E-01",
                    "module": "A4",
                    "scenario": null
                },
                {
                    "value": "3,23E-02",
                    "module": "A5",
                    "scenario": null
                },
                {
                    "value": "6,52E-05",
                    "module": "C1",
                    "scenario": null
                },
                {
                    "value": "6,71E-03",
                    "module": "C2",
                    "scenario": null
                },
                {
                    "value": "0,00E+00",
                    "module": "C3",
                    "scenario": null
                },
                {
                    "value": "0,00E+00",
                    "module": "C4",
                    "scenario": null
                },
                {
                    "value": "0,00E+00",
                    "module": "D",
                    "scenario": null
                },
                {
                    "value": "1,13E-01",
                    "module": "A1A3",
                    "scenario": null
                }
            ]
        },
        {
            "parameter": "RWD",
            "values": [
                {
                    "value": "1,97E-05",
                    "module": "A1",
                    "scenario": null
                },
                {
                    "value": "6,01E-06",
                    "module": "A2",
                    "scenario": null
                },
                {
                    "value": "8,53E-06",
                    "module": "A3",
                    "scenario": null
                },
                {
                    "value": "3,06E-05",
                    "module": "A4",
                    "scenario": null
                },
                {
                    "value": "0,00E+00",
                    "module": "A5",
                    "scenario": null
                },
                {
                    "value": "3,82E-07",
                    "module": "C1",
                    "scenario": null
                },
                {
                    "value": "5,27E-07",
                    "module": "C2",
                    "scenario": null
                },
                {
                    "value": "0,00E+00",
                    "module": "C3",
                    "scenario": null
                },
                {
                    "value": "0,00E+00",
                    "module": "C4",
                    "scenario": null
                },
                {
                    "value": "0,00E+00",
                    "module": "D",
                    "scenario": null
                },
                {
                    "value": "3,43E-05",
                    "module": "A1A3",
                    "scenario": null
                }
            ]
        }
    ],
    "end_of_life_flow": [
        {
            "parameter": "CRU",
            "values": [
                {
                    "value": "0,00E+00",
                    "module": "A1",
                    "scenario": null
                },
                {
                    "value": "0,00E+00",
                    "module": "A2",
                    "scenario": null
                },
                {
                    "value": "0,00E+00",
                    "module": "A3",
                    "scenario": null
                },
                {
                    "value": "0,00E+00",
                    "module": "A4",
                    "scenario": null
                },
                {
                    "value": "5,83E-02",
                    "module": "A5",
                    "scenario": null
                },
                {
                    "value": "0,00E+00",
                    "module": "C1",
                    "scenario": null
                },
                {
                    "value": "0,00E+00",
                    "module": "C2",
                    "scenario": null
                },
                {
                    "value": "0,00E+00",
                    "module": "C3",
                    "scenario": null
                },
                {
                    "value": "0,00E+00",
                    "module": "C4",
                    "scenario": null
                },
                {
                    "value": "0,00E+00",
                    "module": "D",
                    "scenario": null
                },
                {
                    "value": "0,00E+00",
                    "module": "A1A3",
                    "scenario": null
                }
            ]
        },
        {
            "parameter": "MFR",
            "values": [
                {
                    "value": "1,26E-04",
                    "module": "A1",
                    "scenario": null
                },
                {
                    "value": "0,00E+00",
                    "module": "A2",
                    "scenario": null
                },
                {
                    "value": "6,24E-03",
                    "module": "A3",
                    "scenario": null
                },
                {
                    "value": "0,00E+00",
                    "module": "A4",
                    "scenario": null
                },
                {
                    "value": "2,16E-02",
                    "module": "A5",
                    "scenario": null
                },
                {
                    "value": "0,00E+00",
                    "module": "C1",
                    "scenario": null
                },
                {
                    "value": "0,00E+00",
                    "module": "C2",
                    "scenario": null
                },
                {
                    "value": "0,00E+00",
                    "module": "C3",
                    "scenario": null
                },
                {
                    "value": "0,00E+00",
                    "module": "C4",
                    "scenario": null
                },
                {
                    "value": "0,00E+00",
                    "module": "D",
                    "scenario": null
                },
                {
                    "value": "6,36E-03",
                    "module": "A1A3",
                    "scenario": null
                }
            ]
        },
        {
            "parameter": "MER",
            "values": [
                {
                    "value": "7,91E-05",
                    "module": "A1",
                    "scenario": null
                },
                {
                    "value": "0,00E+00",
                    "module": "A2",
                    "scenario": null
                },
                {
                    "value": "1,10E-11",
                    "module": "A3",
                    "scenario": null
                },
                {
                    "value": "0,00E+00",
                    "module": "A4",
                    "scenario": null
                },
                {
                    "value": "1,74E-02",
                    "module": "A5",
                    "scenario": null
                },
                {
                    "value": "0,00E+00",
                    "module": "C1",
                    "scenario": null
                },
                {
                    "value": "0,00E+00",
                    "module": "C2",
                    "scenario": null
                },
                {
                    "value": "0,00E+00",
                    "module": "C3",
                    "scenario": null
                },
                {
                    "value": "0,00E+00",
                    "module": "C4",
                    "scenario": null
                },
                {
                    "value": "0,00E+00",
                    "module": "D",
                    "scenario": null
                },
                {
                    "value": "7,91E-05",
                    "module": "A1A3",
                    "scenario": null
                }
            ]
        },
        {
            "parameter": "EEE",
            "values": [
                {
                    "value": "2,18E-04",
                    "module": "A1",
                    "scenario": null
                },
                {
                    "value": "0,00E+00",
                    "module": "A2",
                    "scenario": null
                },
                {
                    "value": "1,03E-06",
                    "module": "A3",
                    "scenario": null
                },
                {
                    "value": "0,00E+00",
                    "module": "A4",
                    "scenario": null
                },
                {
                    "value": "2,14E-03",
                    "module": "A5",
                    "scenario": null
                },
                {
                    "value": "0,00E+00",
                    "module": "C1",
                    "scenario": null
                },
                {
                    "value": "0,00E+00",
                    "module": "C2",
                    "scenario": null
                },
                {
                    "value": "0,00E+00",
                    "module": "C3",
                    "scenario": null
                },
                {
                    "value": "0,00E+00",
                    "module": "C4",
                    "scenario": null
                },
                {
                    "value": "0,00E+00",
                    "module": "D",
                    "scenario": null
                },
                {
                    "value": "2,19E-04",
                    "module": "A1A3",
                    "scenario": null
                }
            ]
        },
        {
            "parameter": "EET",
            "values": [
                {
                    "value": "3,30E-03",
                    "module": "A1",
                    "scenario": null
                },
                {
                    "value": "0,00E+00",
                    "module": "A2",
                    "scenario": null
                },
                {
                    "value": "1,56E-05",
                    "module": "A3",
                    "scenario": null
                },
                {
                    "value": "0,00E+00",
                    "module": "A4",
                    "scenario": null
                },
                {
                    "value": "3,23E-02",
                    "module": "A5",
                    "scenario": null
                },
                {
                    "value": "0,00E+00",
                    "module": "C1",
                    "scenario": null
                },
                {
                    "value": "0,00E+00",
                    "module": "C2",
                    "scenario": null
                },
                {
                    "value": "0,00E+00",
                    "module": "C3",
                    "scenario": null
                },
                {
                    "value": "0,00E+00",
                    "module": "C4",
                    "scenario": null
                },
                {
                    "value": "0,00E+00",
                    "module": "D",
                    "scenario": null
                },
                {
                    "value": "3,32E-03",
                    "module": "A1A3",
                    "scenario": null
                }
            ]
        }
    ]
}