{
    "product_name": "Multicem",
    "epd_id": "NEPD-9275-8860",
    "compliance": [
        "EN 15804+A2",
        "ISO 14025",
        "ISO 21930"
    ],
    "producer_name": "Heidelberg Materials Cement Sverige AB",
    "environmental_impact": [
        {
            "parameter": "GWP-total",
            "values": [
                {
                    "value": "3,50E+02",
                    "module": "A1-A3",
                    "scenario": null
                },
                {
                    "value": "3,25E+00",
                    "module": "A4",
                    "scenario": null
                }
            ]
        },
        {
            "parameter": "GWP-fossil",
            "values": [
                {
                    "value": "3,50E+02",
                    "module": "A1-A3",
                    "scenario": null
                },
                {
                    "value": "3,25E+00",
                    "module": "A4",
                    "scenario": null
                }
            ]
        },
        {
            "parameter": "GWP-biogenic",
            "values": [
                {
                    "value": "1,30E-02",
                    "module": "A1-A3",
                    "scenario": null
                },
                {
                    "value": "6,63E-04",
                    "module": "A4",
                    "scenario": null
                }
            ]
        },
        {
            "parameter": "GWP-luluc",
            "values": [
                {
                    "value": "5,91E-03",
                    "module": "A1-A3",
                    "scenario": null
                },
                {
                    "value": "1,25E-03",
                    "module": "A4",
                    "scenario": null
                }
            ]
        },
        {
            "parameter": "ODP",
            "values": [
                {
                    "value": "5,27E-06",
                    "module": "A1-A3",
                    "scenario": null
                },
                {
                    "value": "6,33E-07",
                    "module": "A4",
                    "scenario": null
                }
            ]
        },
        {
            "parameter": "AP",
            "values": [
                {
                    "value": "7,59E-01",
                    "module": "A1-A3",
                    "scenario": null
                },
                {
                    "value": "9,79E-02",
                    "module": "A4",
                    "scenario": null
                }
            ]
        },
        {
            "parameter": "POCP",
            "values": [
                {
                    "value": "6,02E-01",
                    "module": "A1-A3",
                    "scenario": null
                },
                {
                    "value": "6,39E-02",
                    "module": "A4",
                    "scenario": null
                }
            ]
        },
        {
            "parameter": "ADPE",
            "values": [
                {
                    "value": "1,58E+02",
                    "module": "A1-A3",
                    "scenario": null
                },
                {
                    "value": "1,37E-05",
                    "module": "A4",
                    "scenario": null
                }
            ]
        },
        {
            "parameter": "ADPF",
            "values": [
                {
                    "value": "1,29E+03",
                    "module": "A1-A3",
                    "scenario": null
                },
                {
                    "value": "4,19E+01",
                    "module": "A4",
                    "scenario": null
                }
            ]
        },
        {
            "parameter": "WDP",
            "values": [
                {
                    "value": "2,89E+04",
                    "module": "A1-A3",
                    "scenario": null
                },
                {
                    "value": "9,31E+00",
                    "module": "A4",
                    "scenario": null
                }
            ]
        },
        {
            "parameter": "EP-freshwater",
            "values": [
                {
                    "value": "3,48E-03",
                    "module": "A1-A3",
                    "scenario": null
                },
                {
                    "value": "9,07E-06",
                    "module": "A4",
                    "scenario": null
                }
            ]
        },
        {
            "parameter": "EP-marine",
            "values": [
                {
                    "value": "1,93E-01",
                    "module": "A1-A3",
                    "scenario": null
                },
                {
                    "value": "2,19E-02",
                    "module": "A4",
                    "scenario": null
                }
            ]
        },
        {
            "parameter": "EP-terrestrial",
            "values": [
                {
                    "value": "1,72E+00",
                    "module": "A1-A3",
                    "scenario": null
                },
                {
                    "value": "2,47E-01",
                    "module": "A4",
                    "scenario": null
                }
            ]
        },
        {
            "parameter": "GWP-IOBC",
            "values": [
                {
                    "value": "3,47E+02",
                    "module": "A1-A3",
                    "scenario": null
                },
                {
                    "value": "3,25E+00",
                    "module": "A4",
                    "scenario": null
                }
            ]
        }
    ],
    "additional_environmental_impact": [
        {
            "parameter": "PM",
            "values": [
                {
                    "value": "3,19E-06",
                    "module": "A1-A3",
                    "scenario": null
                },
                {
                    "value": "0,00E+00",
                    "module": "A4",
                    "scenario": null
                }
            ]
        },
        {
            "parameter": "ETP-fw",
            "values": [
                {
                    "value": "4,58E+03",
                    "module": "A1-A3",
                    "scenario": null
                },
                {
                    "value": "2,17E+01",
                    "module": "A4",
                    "scenario": null
                }
            ]
        },
        {
            "parameter": "HTP-c",
            "values": [
                {
                    "value": "1,86E-08",
                    "module": "A1-A3",
                    "scenario": null
                },
                {
                    "value": "0,00E+00",
                    "module": "A4",
                    "scenario": null
                }
            ]
        },
        {
            "parameter": "HTP-nc",
            "values": [
                {
                    "value": "2,15E-06",
                    "module": "A1-A3",
                    "scenario": null
                },
                {
                    "value": "0,00E+00",
                    "module": "A4",
                    "scenario": null
                }
            ]
        },
        {
            "parameter": "SQP",
            "values": [
                {
                    "value": "1,47E+02",
                    "module": "A1-A3",
                    "scenario": null
                },
                {
                    "value": "5,34E+00",
                    "module": "A4",
                    "scenario": null
                }
            ]
        },
        {
            "parameter": "IRP",
            "values": [
                {
                    "value": "1,73E+01",
                    "module": "A1-A3",
                    "scenario": null
                },
                {
                    "value": "1,82E-01",
                    "module": "A4",
                    "scenario": null
                }
            ]
        }
    ],
    "resource_use": [
        {
            "parameter": "PERE",
            "values": [
                {
                    "value": "2,15E+02",
                    "module": "A1-A3",
                    "scenario": null
                },
                {
                    "value": "2,06E-01",
                    "module": "A4",
                    "scenario": null
                }
            ]
        },
        {
            "parameter": "PERM",
            "values": [
                {
                    "value": "0,00E+00",
                    "module": "A1-A3",
                    "scenario": null
                },
                {
                    "value": "0,00E+00",
                    "module": "A4",
                    "scenario": null
                }
            ]
        },
        {
            "parameter": "PERT",
            "values": [
                {
                    "value": "2,15E+02",
                    "module": "A1-A3",
                    "scenario": null
                },
                {
                    "value": "2,06E-01",
                    "module": "A4",
                    "scenario": null
                }
            ]
        },
        {
            "parameter": "PENRE",
            "values": [
                {
                    "value": "1,28E+03",
                    "module": "A1-A3",
                    "scenario": null
                },
                {
                    "value": "4,19E+01",
                    "module": "A4",
                    "scenario": null
                }
            ]
        },
        {
            "parameter": "PENRM",
            "values": [
                {
                    "value": "9,06E+00",
                    "module": "A1-A3",
                    "scenario": null
                },
                {
                    "value": "0,00E+00",
                    "module": "A4",
                    "scenario": null
                }
            ]
        },
        {
            "parameter": "PENRT",
            "values": [
                {
                    "value": "1,29E+03",
                    "module": "A1-A3",
                    "scenario": null
                },
                {
                    "value": "4,19E+01",
                    "module": "A4",
                    "scenario": null
                }
            ]
        },
        {
            "parameter": "SM",
            "values": [
                {
                    "value": "4,59E+01",
                    "module": "A1-A3",
                    "scenario": null
                },
                {
                    "value": "0,00E+00",
                    "module": "A4",
                    "scenario": null
                }
            ]
        },
        {
            "parameter": "RSF",
            "values": [
                {
                    "value": "1,87E+00",
                    "module": "A1-A3",
                    "scenario": null
                },
                {
                    "value": "7,93E-03",
                    "module": "A4",
                    "scenario": null
                }
            ]
        },
        {
            "parameter": "NRSF",
            "values": [
                {
                    "value": "8,71E+02",
                    "module": "A1-A3",
                    "scenario": null
                },
                {
                    "value": "5,42E-02",
                    "module": "A4",
                    "scenario": null
                }
            ]
        },
        {
            "parameter": "FW",
            "values": [
                {
                    "value": "4,36E-01",
                    "module": "A1-A3",
                    "scenario": null
                },
                {
                    "value": "1,18E-03",
                    "module": "A4",
                    "scenario": null
                }
            ]
        }
    ],
    "end_of_life_waste": [
        {
            "parameter": "HWD",
            "values": [
                {
                    "value": "6,27E-02",
                    "module": "A1-A3",
                    "scenario": null
                },
                {
                    "value": "1,34E-03",
                    "module": "A4",
                    "scenario": null
                }
            ]
        },
        {
            "parameter": "NHWD",
            "values": [
                {
                    "value": "3,06E+00",
                    "module": "A1-A3",
                    "scenario": null
                },
                {
                    "value": "5,91E-02",
                    "module": "A4",
                    "scenario": null
                }
            ]
        },
        {
            "parameter": "RWD",
            "values": [
                {
                    "value": "7,84E-03",
                    "module": "A1-A3",
                    "scenario": null
                },
                {
                    "value": "2,95E-04",
                    "module": "A4",
                    "scenario": null
                }
            ]
        }
    ],
    "end_of_life_flow": [
        {
            "parameter": "CRU",
            "values": [
                {
                    "value": "0,00E+00",
                    "module": "A1-A3",
                    "scenario": null
                },
                {
                    "value": "0,00E+00",
                    "module": "A4",
                    "scenario": null
                }
            ]
        },
        {
            "parameter": "MFR",
            "values": [
                {
                    "value": "1,89E-02",
                    "module": "A1-A3",
                    "scenario": null
                },
                {
                    "value": "0,00E+00",
                    "module": "A4",
                    "scenario": null
                }
            ]
        },
        {
            "parameter": "MER",
            "values": [
                {
                    "value": "2,70E-04",
                    "module": "A1-A3",
                    "scenario": null
                },
                {
                    "value": "0,00E+00",
                    "module": "A4",
                    "scenario": null
                }
            ]
        },
        {
            "parameter": "EEE",
            "values": [
                {
                    "value": "9,71E-03",
                    "module": "A1-A3",
                    "scenario": null
                },
                {
                    "value": "0,00E+00",
                    "module": "A4",
                    "scenario": null
                }
            ]
        },
        {
            "parameter": "EET",
            "values": [
                {
                    "value": "1,46E-02",
                    "module": "A1-A3",
                    "scenario": null
                },
                {
                    "value": "0,00E+00",
                    "module": "A4",
                    "scenario": null
                }
            ]
        }
    ]
}