{
    "product_name": "Sunny easy chair",
    "epd_id": "NEPD-7353-6754",
    "compliance": [
        "EN 15804+A2",
        "ISO 14025",
        "ISO 21930"
    ],
    "producer_name": "Lammhults M\u00f6bel AB",
    "environmental_impact": [
        {
            "parameter": "GWP-total",
            "values": [
                {
                    "value": "1,34E+02",
                    "module": "A1-A3",
                    "scenario": null
                },
                {
                    "value": "2,19E+00",
                    "module": "A4",
                    "scenario": null
                },
                {
                    "value": "7,24E+00",
                    "module": "A5",
                    "scenario": null
                },
                {
                    "value": "5,10E-02",
                    "module": "B2",
                    "scenario": null
                },
                {
                    "value": "0,00E+00",
                    "module": "B3",
                    "scenario": null
                },
                {
                    "value": "0,00E+00",
                    "module": "B4",
                    "scenario": null
                },
                {
                    "value": "0,00E+00",
                    "module": "C1",
                    "scenario": null
                },
                {
                    "value": "2,00E-01",
                    "module": "C2",
                    "scenario": null
                },
                {
                    "value": "2,49E+01",
                    "module": "C3",
                    "scenario": null
                },
                {
                    "value": "8,26E-02",
                    "module": "C4",
                    "scenario": null
                },
                {
                    "value": "-4,60E+00",
                    "module": "D",
                    "scenario": null
                }
            ]
        },
        {
            "parameter": "GWP-fossil",
            "values": [
                {
                    "value": "1,11E+02",
                    "module": "A1-A3",
                    "scenario": null
                },
                {
                    "value": "2,19E+00",
                    "module": "A4",
                    "scenario": null
                },
                {
                    "value": "8,85E-02",
                    "module": "A5",
                    "scenario": null
                },
                {
                    "value": "4,75E-02",
                    "module": "B2",
                    "scenario": null
                },
                {
                    "value": "0,00E+00",
                    "module": "B3",
                    "scenario": null
                },
                {
                    "value": "0,00E+00",
                    "module": "B4",
                    "scenario": null
                },
                {
                    "value": "0,00E+00",
                    "module": "C1",
                    "scenario": null
                },
                {
                    "value": "2,00E-01",
                    "module": "C2",
                    "scenario": null
                },
                {
                    "value": "1,44E+01",
                    "module": "C3",
                    "scenario": null
                },
                {
                    "value": "8,25E-02",
                    "module": "C4",
                    "scenario": null
                },
                {
                    "value": "-4,57E+00",
                    "module": "D",
                    "scenario": null
                }
            ]
        },
        {
            "parameter": "GWP-biogenic",
            "values": [
                {
                    "value": "1,76E+01",
                    "module": "A1-A3",
                    "scenario": null
                },
                {
                    "value": "9,05E-04",
                    "module": "A4",
                    "scenario": null
                },
                {
                    "value": "7,15E+00",
                    "module": "A5",
                    "scenario": null
                },
                {
                    "value": "8,68E-04",
                    "module": "B2",
                    "scenario": null
                },
                {
                    "value": "0,00E+00",
                    "module": "B3",
                    "scenario": null
                },
                {
                    "value": "0,00E+00",
                    "module": "B4",
                    "scenario": null
                },
                {
                    "value": "0,00E+00",
                    "module": "C1",
                    "scenario": null
                },
                {
                    "value": "8,26E-05",
                    "module": "C2",
                    "scenario": null
                },
                {
                    "value": "1,05E+01",
                    "module": "C3",
                    "scenario": null
                },
                {
                    "value": "8,34E-05",
                    "module": "C4",
                    "scenario": null
                },
                {
                    "value": "-4,47E-03",
                    "module": "D",
                    "scenario": null
                }
            ]
        },
        {
            "parameter": "GWP-luluc",
            "values": [
                {
                    "value": "5,05E+00",
                    "module": "A1-A3",
                    "scenario": null
                },
                {
                    "value": "7,79E-04",
                    "module": "A4",
                    "scenario": null
                },
                {
                    "value": "2,41E-05",
                    "module": "A5",
                    "scenario": null
                },
                {
                    "value": "2,60E-03",
                    "module": "B2",
                    "scenario": null
                },
                {
                    "value": "0,00E+00",
                    "module": "B3",
                    "scenario": null
                },
                {
                    "value": "0,00E+00",
                    "module": "B4",
                    "scenario": null
                },
                {
                    "value": "0,00E+00",
                    "module": "C1",
                    "scenario": null
                },
                {
                    "value": "7,10E-05",
                    "module": "C2",
                    "scenario": null
                },
                {
                    "value": "1,99E-04",
                    "module": "C3",
                    "scenario": null
                },
                {
                    "value": "2,43E-05",
                    "module": "C4",
                    "scenario": null
                },
                {
                    "value": "-2,82E-02",
                    "module": "D",
                    "scenario": null
                }
            ]
        },
        {
            "parameter": "ODP",
            "values": [
                {
                    "value": "8,33E-06",
                    "module": "A1-A3",
                    "scenario": null
                },
                {
                    "value": "4,96E-07",
                    "module": "A4",
                    "scenario": null
                },
                {
                    "value": "1,56E-08",
                    "module": "A5",
                    "scenario": null
                },
                {
                    "value": "5,14E-09",
                    "module": "B2",
                    "scenario": null
                },
                {
                    "value": "0,00E+00",
                    "module": "B3",
                    "scenario": null
                },
                {
                    "value": "0,00E+00",
                    "module": "B4",
                    "scenario": null
                },
                {
                    "value": "0,00E+00",
                    "module": "C1",
                    "scenario": null
                },
                {
                    "value": "4,52E-08",
                    "module": "C2",
                    "scenario": null
                },
                {
                    "value": "9,23E-08",
                    "module": "C3",
                    "scenario": null
                },
                {
                    "value": "2,48E-08",
                    "module": "C4",
                    "scenario": null
                },
                {
                    "value": "-5,58E-02",
                    "module": "D",
                    "scenario": null
                }
            ]
        },
        {
            "parameter": "AP",
            "values": [
                {
                    "value": "1,80E+00",
                    "module": "A1-A3",
                    "scenario": null
                },
                {
                    "value": "6,29E-03",
                    "module": "A4",
                    "scenario": null
                },
                {
                    "value": "3,48E-04",
                    "module": "A5",
                    "scenario": null
                },
                {
                    "value": "2,19E-04",
                    "module": "B2",
                    "scenario": null
                },
                {
                    "value": "0,00E+00",
                    "module": "B3",
                    "scenario": null
                },
                {
                    "value": "0,00E+00",
                    "module": "B4",
                    "scenario": null
                },
                {
                    "value": "0,00E+00",
                    "module": "C1",
                    "scenario": null
                },
                {
                    "value": "5,74E-04",
                    "module": "C2",
                    "scenario": null
                },
                {
                    "value": "6,60E-03",
                    "module": "C3",
                    "scenario": null
                },
                {
                    "value": "5,70E-04",
                    "module": "C4",
                    "scenario": null
                },
                {
                    "value": "-3,91E-02",
                    "module": "D",
                    "scenario": null
                }
            ]
        },
        {
            "parameter": "POCP",
            "values": [
                {
                    "value": "4,89E-01",
                    "module": "A1-A3",
                    "scenario": null
                },
                {
                    "value": "5,33E-03",
                    "module": "A4",
                    "scenario": null
                },
                {
                    "value": "3,62E-04",
                    "module": "A5",
                    "scenario": null
                },
                {
                    "value": "1,09E-04",
                    "module": "B2",
                    "scenario": null
                },
                {
                    "value": "0,00E+00",
                    "module": "B3",
                    "scenario": null
                },
                {
                    "value": "0,00E+00",
                    "module": "B4",
                    "scenario": null
                },
                {
                    "value": "0,00E+00",
                    "module": "C1",
                    "scenario": null
                },
                {
                    "value": "4,86E-04",
                    "module": "C2",
                    "scenario": null
                },
                {
                    "value": "7,91E-03",
                    "module": "C3",
                    "scenario": null
                },
                {
                    "value": "6,46E-04",
                    "module": "C4",
                    "scenario": null
                },
                {
                    "value": "-2,73E-02",
                    "module": "D",
                    "scenario": null
                }
            ]
        },
        {
            "parameter": "ADPE",
            "values": [
                {
                    "value": "2,54E-01",
                    "module": "A1-A3",
                    "scenario": null
                },
                {
                    "value": "6,04E-05",
                    "module": "A4",
                    "scenario": null
                },
                {
                    "value": "1,77E-06",
                    "module": "A5",
                    "scenario": null
                },
                {
                    "value": "7,39E-07",
                    "module": "B2",
                    "scenario": null
                },
                {
                    "value": "0,00E+00",
                    "module": "B3",
                    "scenario": null
                },
                {
                    "value": "0,00E+00",
                    "module": "B4",
                    "scenario": null
                },
                {
                    "value": "0,00E+00",
                    "module": "C1",
                    "scenario": null
                },
                {
                    "value": "5,51E-06",
                    "module": "C2",
                    "scenario": null
                },
                {
                    "value": "3,75E-06",
                    "module": "C3",
                    "scenario": null
                },
                {
                    "value": "1,38E-06",
                    "module": "C4",
                    "scenario": null
                },
                {
                    "value": "-1,02E-03",
                    "module": "D",
                    "scenario": null
                }
            ]
        },
        {
            "parameter": "ADPF",
            "values": [
                {
                    "value": "1,44E+03",
                    "module": "A1-A3",
                    "scenario": null
                },
                {
                    "value": "3,31E+01",
                    "module": "A4",
                    "scenario": null
                },
                {
                    "value": "1,04E+00",
                    "module": "A5",
                    "scenario": null
                },
                {
                    "value": "1,28E+00",
                    "module": "B2",
                    "scenario": null
                },
                {
                    "value": "0,00E+00",
                    "module": "B3",
                    "scenario": null
                },
                {
                    "value": "0,00E+00",
                    "module": "B4",
                    "scenario": null
                },
                {
                    "value": "0,00E+00",
                    "module": "C1",
                    "scenario": null
                },
                {
                    "value": "3,02E+00",
                    "module": "C2",
                    "scenario": null
                },
                {
                    "value": "4,41E+00",
                    "module": "C3",
                    "scenario": null
                },
                {
                    "value": "1,84E+00",
                    "module": "C4",
                    "scenario": null
                },
                {
                    "value": "-4,34E+01",
                    "module": "D",
                    "scenario": null
                }
            ]
        },
        {
            "parameter": "WDP",
            "values": [
                {
                    "value": "2,57E+04",
                    "module": "A1-A3",
                    "scenario": null
                },
                {
                    "value": "3,20E+01",
                    "module": "A4",
                    "scenario": null
                },
                {
                    "value": "1,51E+00",
                    "module": "A5",
                    "scenario": null
                },
                {
                    "value": "9,93E+01",
                    "module": "B2",
                    "scenario": null
                },
                {
                    "value": "0,00E+00",
                    "module": "B3",
                    "scenario": null
                },
                {
                    "value": "0,00E+00",
                    "module": "B4",
                    "scenario": null
                },
                {
                    "value": "0,00E+00",
                    "module": "C1",
                    "scenario": null
                },
                {
                    "value": "2,92E+00",
                    "module": "C2",
                    "scenario": null
                },
                {
                    "value": "-2,00E+01",
                    "module": "C3",
                    "scenario": null
                },
                {
                    "value": "3,92E+00",
                    "module": "C4",
                    "scenario": null
                },
                {
                    "value": "5,12E+01",
                    "module": "D",
                    "scenario": null
                }
            ]
        },
        {
            "parameter": "EP-freshwater",
            "values": [
                {
                    "value": "1,92E-02",
                    "module": "A1-A3",
                    "scenario": null
                },
                {
                    "value": "1,75E-05",
                    "module": "A4",
                    "scenario": null
                },
                {
                    "value": "6,01E-07",
                    "module": "A5",
                    "scenario": null
                },
                {
                    "value": "3,14E-06",
                    "module": "B2",
                    "scenario": null
                },
                {
                    "value": "0,00E+00",
                    "module": "B3",
                    "scenario": null
                },
                {
                    "value": "0,00E+00",
                    "module": "B4",
                    "scenario": null
                },
                {
                    "value": "0,00E+00",
                    "module": "C1",
                    "scenario": null
                },
                {
                    "value": "1,59E-06",
                    "module": "C2",
                    "scenario": null
                },
                {
                    "value": "9,69E-06",
                    "module": "C3",
                    "scenario": null
                },
                {
                    "value": "8,37E-07",
                    "module": "C4",
                    "scenario": null
                },
                {
                    "value": "-4,11E-04",
                    "module": "D",
                    "scenario": null
                }
            ]
        },
        {
            "parameter": "EP-marine",
            "values": [
                {
                    "value": "4,04E-01",
                    "module": "A1-A3",
                    "scenario": null
                },
                {
                    "value": "1,24E-03",
                    "module": "A4",
                    "scenario": null
                },
                {
                    "value": "1,30E-04",
                    "module": "A5",
                    "scenario": null
                },
                {
                    "value": "3,46E-05",
                    "module": "B2",
                    "scenario": null
                },
                {
                    "value": "0,00E+00",
                    "module": "B3",
                    "scenario": null
                },
                {
                    "value": "0,00E+00",
                    "module": "B4",
                    "scenario": null
                },
                {
                    "value": "0,00E+00",
                    "module": "C1",
                    "scenario": null
                },
                {
                    "value": "1,14E-04",
                    "module": "C2",
                    "scenario": null
                },
                {
                    "value": "3,36E-03",
                    "module": "C3",
                    "scenario": null
                },
                {
                    "value": "2,03E-04",
                    "module": "C4",
                    "scenario": null
                },
                {
                    "value": "-6,54E-03",
                    "module": "D",
                    "scenario": null
                }
            ]
        },
        {
            "parameter": "EP-terrestrial",
            "values": [
                {
                    "value": "6,17E+00",
                    "module": "A1-A3",
                    "scenario": null
                },
                {
                    "value": "1,39E-02",
                    "module": "A4",
                    "scenario": null
                },
                {
                    "value": "1,25E-03",
                    "module": "A5",
                    "scenario": null
                },
                {
                    "value": "4,65E-04",
                    "module": "B2",
                    "scenario": null
                },
                {
                    "value": "0,00E+00",
                    "module": "B3",
                    "scenario": null
                },
                {
                    "value": "0,00E+00",
                    "module": "B4",
                    "scenario": null
                },
                {
                    "value": "0,00E+00",
                    "module": "C1",
                    "scenario": null
                },
                {
                    "value": "1,27E-03",
                    "module": "C2",
                    "scenario": null
                },
                {
                    "value": "3,27E-02",
                    "module": "C3",
                    "scenario": null
                },
                {
                    "value": "2,25E-03",
                    "module": "C4",
                    "scenario": null
                },
                {
                    "value": "-7,15E-02",
                    "module": "D",
                    "scenario": null
                }
            ]
        },
        {
            "parameter": "GWP-IOBC",
            "values": [
                {
                    "value": "1,77E+02",
                    "module": "A1-A3",
                    "scenario": null
                },
                {
                    "value": "2,19E+00",
                    "module": "A4",
                    "scenario": null
                },
                {
                    "value": "8,86E-02",
                    "module": "A5",
                    "scenario": null
                },
                {
                    "value": "6,91E-02",
                    "module": "B2",
                    "scenario": null
                },
                {
                    "value": "0,00E+00",
                    "module": "B3",
                    "scenario": null
                },
                {
                    "value": "0,00E+00",
                    "module": "B4",
                    "scenario": null
                },
                {
                    "value": "0,00E+00",
                    "module": "C1",
                    "scenario": null
                },
                {
                    "value": "2,00E-01",
                    "module": "C2",
                    "scenario": null
                },
                {
                    "value": "1,68E+01",
                    "module": "C3",
                    "scenario": null
                },
                {
                    "value": "1,03E-01",
                    "module": "C4",
                    "scenario": null
                },
                {
                    "value": "-6,40E+00",
                    "module": "D",
                    "scenario": null
                }
            ]
        }
    ],
    "additional_environmental_impact": [
        {
            "parameter": "PM",
            "values": [
                {
                    "value": "1,61E-05",
                    "module": "A1-A3",
                    "scenario": null
                },
                {
                    "value": "1,34E-07",
                    "module": "A4",
                    "scenario": null
                },
                {
                    "value": "5,21E-09",
                    "module": "A5",
                    "scenario": null
                },
                {
                    "value": "1,16E-09",
                    "module": "B2",
                    "scenario": null
                },
                {
                    "value": "0,00E+00",
                    "module": "B3",
                    "scenario": null
                },
                {
                    "value": "0,00E+00",
                    "module": "B4",
                    "scenario": null
                },
                {
                    "value": "0,00E+00",
                    "module": "C1",
                    "scenario": null
                },
                {
                    "value": "1,22E-08",
                    "module": "C2",
                    "scenario": null
                },
                {
                    "value": "4,46E-08",
                    "module": "C3",
                    "scenario": null
                },
                {
                    "value": "1,04E-08",
                    "module": "C4",
                    "scenario": null
                },
                {
                    "value": "-7,17E-07",
                    "module": "D",
                    "scenario": null
                }
            ]
        },
        {
            "parameter": "ETP-fw",
            "values": [
                {
                    "value": "6,08E+03",
                    "module": "A1-A3",
                    "scenario": null
                },
                {
                    "value": "2,45E+01",
                    "module": "A4",
                    "scenario": null
                },
                {
                    "value": "1,35E+00",
                    "module": "A5",
                    "scenario": null
                },
                {
                    "value": "1,61E+00",
                    "module": "B2",
                    "scenario": null
                },
                {
                    "value": "0,00E+00",
                    "module": "B3",
                    "scenario": null
                },
                {
                    "value": "0,00E+00",
                    "module": "B4",
                    "scenario": null
                },
                {
                    "value": "0,00E+00",
                    "module": "C1",
                    "scenario": null
                },
                {
                    "value": "2,24E+00",
                    "module": "C2",
                    "scenario": null
                },
                {
                    "value": "4,14E+01",
                    "module": "C3",
                    "scenario": null
                },
                {
                    "value": "1,16E+00",
                    "module": "C4",
                    "scenario": null
                },
                {
                    "value": "-4,05E+02",
                    "module": "D",
                    "scenario": null
                }
            ]
        },
        {
            "parameter": "HTP-c",
            "values": [
                {
                    "value": "5,45E-07",
                    "module": "A1-A3",
                    "scenario": null
                },
                {
                    "value": "0,00E+00",
                    "module": "A4",
                    "scenario": null
                },
                {
                    "value": "4,00E-11",
                    "module": "A5",
                    "scenario": null
                },
                {
                    "value": "3,70E-11",
                    "module": "B2",
                    "scenario": null
                },
                {
                    "value": "0,00E+00",
                    "module": "B3",
                    "scenario": null
                },
                {
                    "value": "0,00E+00",
                    "module": "B4",
                    "scenario": null
                },
                {
                    "value": "0,00E+00",
                    "module": "C1",
                    "scenario": null
                },
                {
                    "value": "0,00E+00",
                    "module": "C2",
                    "scenario": null
                },
                {
                    "value": "1,65E-09",
                    "module": "C3",
                    "scenario": null
                },
                {
                    "value": "4,30E-11",
                    "module": "C4",
                    "scenario": null
                },
                {
                    "value": "-2,08E-08",
                    "module": "D",
                    "scenario": null
                }
            ]
        },
        {
            "parameter": "HTP-nc",
            "values": [
                {
                    "value": "6,62E-06",
                    "module": "A1-A3",
                    "scenario": null
                },
                {
                    "value": "2,68E-08",
                    "module": "A4",
                    "scenario": null
                },
                {
                    "value": "1,67E-09",
                    "module": "A5",
                    "scenario": null
                },
                {
                    "value": "9,86E-10",
                    "module": "B2",
                    "scenario": null
                },
                {
                    "value": "0,00E+00",
                    "module": "B3",
                    "scenario": null
                },
                {
                    "value": "0,00E+00",
                    "module": "B4",
                    "scenario": null
                },
                {
                    "value": "0,00E+00",
                    "module": "C1",
                    "scenario": null
                },
                {
                    "value": "2,44E-09",
                    "module": "C2",
                    "scenario": null
                },
                {
                    "value": "3,85E-08",
                    "module": "C3",
                    "scenario": null
                },
                {
                    "value": "1,22E-09",
                    "module": "C4",
                    "scenario": null
                },
                {
                    "value": "1,52E-07",
                    "module": "D",
                    "scenario": null
                }
            ]
        },
        {
            "parameter": "SQP",
            "values": [
                {
                    "value": "-3,33E+04",
                    "module": "A1-A3",
                    "scenario": null
                },
                {
                    "value": "2,31E+01",
                    "module": "A4",
                    "scenario": null
                },
                {
                    "value": "7,86E-01",
                    "module": "A5",
                    "scenario": null
                },
                {
                    "value": "9,68E-01",
                    "module": "B2",
                    "scenario": null
                },
                {
                    "value": "0,00E+00",
                    "module": "B3",
                    "scenario": null
                },
                {
                    "value": "0,00E+00",
                    "module": "B4",
                    "scenario": null
                },
                {
                    "value": "0,00E+00",
                    "module": "C1",
                    "scenario": null
                },
                {
                    "value": "2,11E+00",
                    "module": "C2",
                    "scenario": null
                },
                {
                    "value": "6,97E-01",
                    "module": "C3",
                    "scenario": null
                },
                {
                    "value": "3,97E+00",
                    "module": "C4",
                    "scenario": null
                },
                {
                    "value": "-7,72E+01",
                    "module": "D",
                    "scenario": null
                }
            ]
        },
        {
            "parameter": "IRP",
            "values": [
                {
                    "value": "1,23E+01",
                    "module": "A1-A3",
                    "scenario": null
                },
                {
                    "value": "1,45E-01",
                    "module": "A4",
                    "scenario": null
                },
                {
                    "value": "4,46E-03",
                    "module": "A5",
                    "scenario": null
                },
                {
                    "value": "2,93E-02",
                    "module": "B2",
                    "scenario": null
                },
                {
                    "value": "0,00E+00",
                    "module": "B3",
                    "scenario": null
                },
                {
                    "value": "0,00E+00",
                    "module": "B4",
                    "scenario": null
                },
                {
                    "value": "0,00E+00",
                    "module": "C1",
                    "scenario": null
                },
                {
                    "value": "1,32E-02",
                    "module": "C2",
                    "scenario": null
                },
                {
                    "value": "1,11E-02",
                    "module": "C3",
                    "scenario": null
                },
                {
                    "value": "7,39E-03",
                    "module": "C4",
                    "scenario": null
                },
                {
                    "value": "-6,44E-02",
                    "module": "D",
                    "scenario": null
                }
            ]
        }
    ],
    "resource_use": [
        {
            "parameter": "PERE",
            "values": [
                {
                    "value": "1,14E+03",
                    "module": "A1-A3",
                    "scenario": null
                },
                {
                    "value": "4,74E-01",
                    "module": "A4",
                    "scenario": null
                },
                {
                    "value": "1,78E-02",
                    "module": "A5",
                    "scenario": null
                },
                {
                    "value": "1,26E+00",
                    "module": "B2",
                    "scenario": null
                },
                {
                    "value": "0,00E+00",
                    "module": "B3",
                    "scenario": null
                },
                {
                    "value": "0,00E+00",
                    "module": "B4",
                    "scenario": null
                },
                {
                    "value": "0,00E+00",
                    "module": "C1",
                    "scenario": null
                },
                {
                    "value": "4,32E-02",
                    "module": "C2",
                    "scenario": null
                },
                {
                    "value": "2,40E-01",
                    "module": "C3",
                    "scenario": null
                },
                {
                    "value": "3,55E-02",
                    "module": "C4",
                    "scenario": null
                },
                {
                    "value": "-7,06E+01",
                    "module": "D",
                    "scenario": null
                }
            ]
        },
        {
            "parameter": "PERM",
            "values": [
                {
                    "value": "1,12E+02",
                    "module": "A1-A3",
                    "scenario": null
                },
                {
                    "value": "0,00E+00",
                    "module": "A4",
                    "scenario": null
                },
                {
                    "value": "-3,73E+01",
                    "module": "A5",
                    "scenario": null
                },
                {
                    "value": "0,00E+00",
                    "module": "B2",
                    "scenario": null
                },
                {
                    "value": "0,00E+00",
                    "module": "B3",
                    "scenario": null
                },
                {
                    "value": "0,00E+00",
                    "module": "B4",
                    "scenario": null
                },
                {
                    "value": "0,00E+00",
                    "module": "C1",
                    "scenario": null
                },
                {
                    "value": "0,00E+00",
                    "module": "C2",
                    "scenario": null
                },
                {
                    "value": "-7,42E+01",
                    "module": "C3",
                    "scenario": null
                },
                {
                    "value": "0,00E+00",
                    "module": "C4",
                    "scenario": null
                },
                {
                    "value": "0,00E+00",
                    "module": "D",
                    "scenario": null
                }
            ]
        },
        {
            "parameter": "PERT",
            "values": [
                {
                    "value": "1,25E+03",
                    "module": "A1-A3",
                    "scenario": null
                },
                {
                    "value": "4,74E-01",
                    "module": "A4",
                    "scenario": null
                },
                {
                    "value": "-3,73E+01",
                    "module": "A5",
                    "scenario": null
                },
                {
                    "value": "1,26E+00",
                    "module": "B2",
                    "scenario": null
                },
                {
                    "value": "0,00E+00",
                    "module": "B3",
                    "scenario": null
                },
                {
                    "value": "0,00E+00",
                    "module": "B4",
                    "scenario": null
                },
                {
                    "value": "0,00E+00",
                    "module": "C1",
                    "scenario": null
                },
                {
                    "value": "4,32E-02",
                    "module": "C2",
                    "scenario": null
                },
                {
                    "value": "-7,39E+01",
                    "module": "C3",
                    "scenario": null
                },
                {
                    "value": "3,55E-02",
                    "module": "C4",
                    "scenario": null
                },
                {
                    "value": "-7,06E+01",
                    "module": "D",
                    "scenario": null
                }
            ]
        },
        {
            "parameter": "PENRE",
            "values": [
                {
                    "value": "1,50E+03",
                    "module": "A1-A3",
                    "scenario": null
                },
                {
                    "value": "3,31E+01",
                    "module": "A4",
                    "scenario": null
                },
                {
                    "value": "1,04E+00",
                    "module": "A5",
                    "scenario": null
                },
                {
                    "value": "1,30E+00",
                    "module": "B2",
                    "scenario": null
                },
                {
                    "value": "0,00E+00",
                    "module": "B3",
                    "scenario": null
                },
                {
                    "value": "0,00E+00",
                    "module": "B4",
                    "scenario": null
                },
                {
                    "value": "0,00E+00",
                    "module": "C1",
                    "scenario": null
                },
                {
                    "value": "3,02E+00",
                    "module": "C2",
                    "scenario": null
                },
                {
                    "value": "4,87E+00",
                    "module": "C3",
                    "scenario": null
                },
                {
                    "value": "1,84E+00",
                    "module": "C4",
                    "scenario": null
                },
                {
                    "value": "-4,34E+01",
                    "module": "D",
                    "scenario": null
                }
            ]
        },
        {
            "parameter": "PENRM",
            "values": [
                {
                    "value": "1,37E+01",
                    "module": "A1-A3",
                    "scenario": null
                },
                {
                    "value": "0,00E+00",
                    "module": "A4",
                    "scenario": null
                },
                {
                    "value": "-9,98E+00",
                    "module": "A5",
                    "scenario": null
                },
                {
                    "value": "0,00E+00",
                    "module": "B2",
                    "scenario": null
                },
                {
                    "value": "0,00E+00",
                    "module": "B3",
                    "scenario": null
                },
                {
                    "value": "0,00E+00",
                    "module": "B4",
                    "scenario": null
                },
                {
                    "value": "0,00E+00",
                    "module": "C1",
                    "scenario": null
                },
                {
                    "value": "0,00E+00",
                    "module": "C2",
                    "scenario": null
                },
                {
                    "value": "-6,14E+01",
                    "module": "C3",
                    "scenario": null
                },
                {
                    "value": "0,00E+00",
                    "module": "C4",
                    "scenario": null
                },
                {
                    "value": "0,00E+00",
                    "module": "D",
                    "scenario": null
                }
            ]
        },
        {
            "parameter": "PENRT",
            "values": [
                {
                    "value": "1,52E+03",
                    "module": "A1-A3",
                    "scenario": null
                },
                {
                    "value": "3,31E+01",
                    "module": "A4",
                    "scenario": null
                },
                {
                    "value": "-8,94E+00",
                    "module": "A5",
                    "scenario": null
                },
                {
                    "value": "1,30E+00",
                    "module": "B2",
                    "scenario": null
                },
                {
                    "value": "0,00E+00",
                    "module": "B3",
                    "scenario": null
                },
                {
                    "value": "0,00E+00",
                    "module": "B4",
                    "scenario": null
                },
                {
                    "value": "0,00E+00",
                    "module": "C1",
                    "scenario": null
                },
                {
                    "value": "3,02E+00",
                    "module": "C2",
                    "scenario": null
                },
                {
                    "value": "-5,65E+01",
                    "module": "C3",
                    "scenario": null
                },
                {
                    "value": "1,84E+00",
                    "module": "C4",
                    "scenario": null
                },
                {
                    "value": "-4,34E+01",
                    "module": "D",
                    "scenario": null
                }
            ]
        },
        {
            "parameter": "SM",
            "values": [
                {
                    "value": "4,90E+00",
                    "module": "A1-A3",
                    "scenario": null
                },
                {
                    "value": "0,00E+00",
                    "module": "A4",
                    "scenario": null
                },
                {
                    "value": "0,00E+00",
                    "module": "A5",
                    "scenario": null
                },
                {
                    "value": "0,00E+00",
                    "module": "B2",
                    "scenario": null
                },
                {
                    "value": "0,00E+00",
                    "module": "B3",
                    "scenario": null
                },
                {
                    "value": "0,00E+00",
                    "module": "B4",
                    "scenario": null
                },
                {
                    "value": "0,00E+00",
                    "module": "C1",
                    "scenario": null
                },
                {
                    "value": "0,00E+00",
                    "module": "C2",
                    "scenario": null
                },
                {
                    "value": "0,00E+00",
                    "module": "C3",
                    "scenario": null
                },
                {
                    "value": "0,00E+00",
                    "module": "C4",
                    "scenario": null
                },
                {
                    "value": "-1,20E-02",
                    "module": "D",
                    "scenario": null
                }
            ]
        },
        {
            "parameter": "RSF",
            "values": [
                {
                    "value": "3,46E+00",
                    "module": "A1-A3",
                    "scenario": null
                },
                {
                    "value": "1,69E-02",
                    "module": "A4",
                    "scenario": null
                },
                {
                    "value": "5,76E-04",
                    "module": "A5",
                    "scenario": null
                },
                {
                    "value": "1,28E-02",
                    "module": "B2",
                    "scenario": null
                },
                {
                    "value": "0,00E+00",
                    "module": "B3",
                    "scenario": null
                },
                {
                    "value": "0,00E+00",
                    "module": "B4",
                    "scenario": null
                },
                {
                    "value": "0,00E+00",
                    "module": "C1",
                    "scenario": null
                },
                {
                    "value": "1,55E-03",
                    "module": "C2",
                    "scenario": null
                },
                {
                    "value": "5,80E-03",
                    "module": "C3",
                    "scenario": null
                },
                {
                    "value": "9,36E-04",
                    "module": "C4",
                    "scenario": null
                },
                {
                    "value": "1,16E-01",
                    "module": "D",
                    "scenario": null
                }
            ]
        },
        {
            "parameter": "NRSF",
            "values": [
                {
                    "value": "4,97E+00",
                    "module": "A1-A3",
                    "scenario": null
                },
                {
                    "value": "6,06E-02",
                    "module": "A4",
                    "scenario": null
                },
                {
                    "value": "2,29E-03",
                    "module": "A5",
                    "scenario": null
                },
                {
                    "value": "0,00E+00",
                    "module": "B2",
                    "scenario": null
                },
                {
                    "value": "0,00E+00",
                    "module": "B3",
                    "scenario": null
                },
                {
                    "value": "0,00E+00",
                    "module": "B4",
                    "scenario": null
                },
                {
                    "value": "0,00E+00",
                    "module": "C1",
                    "scenario": null
                },
                {
                    "value": "5,53E-03",
                    "module": "C2",
                    "scenario": null
                },
                {
                    "value": "0,00E+00",
                    "module": "C3",
                    "scenario": null
                },
                {
                    "value": "4,62E-02",
                    "module": "C4",
                    "scenario": null
                },
                {
                    "value": "-1,81E-01",
                    "module": "D",
                    "scenario": null
                }
            ]
        },
        {
            "parameter": "FW",
            "values": [
                {
                    "value": "-8,16E-01",
                    "module": "A1-A3",
                    "scenario": null
                },
                {
                    "value": "3,54E-03",
                    "module": "A4",
                    "scenario": null
                },
                {
                    "value": "4,94E-04",
                    "module": "A5",
                    "scenario": null
                },
                {
                    "value": "5,74E-03",
                    "module": "B2",
                    "scenario": null
                },
                {
                    "value": "0,00E+00",
                    "module": "B3",
                    "scenario": null
                },
                {
                    "value": "0,00E+00",
                    "module": "B4",
                    "scenario": null
                },
                {
                    "value": "0,00E+00",
                    "module": "C1",
                    "scenario": null
                },
                {
                    "value": "3,23E-04",
                    "module": "C2",
                    "scenario": null
                },
                {
                    "value": "1,15E-02",
                    "module": "C3",
                    "scenario": null
                },
                {
                    "value": "1,66E-03",
                    "module": "C4",
                    "scenario": null
                },
                {
                    "value": "-9,28E-02",
                    "module": "D",
                    "scenario": null
                }
            ]
        }
    ],
    "end_of_life_waste": [
        {
            "parameter": "HWD",
            "values": [
                {
                    "value": "2,13E+00",
                    "module": "A1-A3",
                    "scenario": null
                },
                {
                    "value": "1,71E-03",
                    "module": "A4",
                    "scenario": null
                },
                {
                    "value": "0,00E+00",
                    "module": "A5",
                    "scenario": null
                },
                {
                    "value": "1,20E-04",
                    "module": "B2",
                    "scenario": null
                },
                {
                    "value": "0,00E+00",
                    "module": "B3",
                    "scenario": null
                },
                {
                    "value": "0,00E+00",
                    "module": "B4",
                    "scenario": null
                },
                {
                    "value": "0,00E+00",
                    "module": "C1",
                    "scenario": null
                },
                {
                    "value": "1,56E-04",
                    "module": "C2",
                    "scenario": null
                },
                {
                    "value": "0,00E+00",
                    "module": "C3",
                    "scenario": null
                },
                {
                    "value": "7,63E+00",
                    "module": "C4",
                    "scenario": null
                },
                {
                    "value": "-2,10E-02",
                    "module": "D",
                    "scenario": null
                }
            ]
        },
        {
            "parameter": "NHWD",
            "values": [
                {
                    "value": "2,48E+01",
                    "module": "A1-A3",
                    "scenario": null
                },
                {
                    "value": "1,61E+00",
                    "module": "A4",
                    "scenario": null
                },
                {
                    "value": "4,47E+00",
                    "module": "A5",
                    "scenario": null
                },
                {
                    "value": "7,97E-03",
                    "module": "B2",
                    "scenario": null
                },
                {
                    "value": "0,00E+00",
                    "module": "B3",
                    "scenario": null
                },
                {
                    "value": "0,00E+00",
                    "module": "B4",
                    "scenario": null
                },
                {
                    "value": "0,00E+00",
                    "module": "C1",
                    "scenario": null
                },
                {
                    "value": "1,47E-01",
                    "module": "C2",
                    "scenario": null
                },
                {
                    "value": "3,81E+00",
                    "module": "C3",
                    "scenario": null
                },
                {
                    "value": "2,27E-01",
                    "module": "C4",
                    "scenario": null
                },
                {
                    "value": "-1,80E+00",
                    "module": "D",
                    "scenario": null
                }
            ]
        },
        {
            "parameter": "RWD",
            "values": [
                {
                    "value": "7,66E-03",
                    "module": "A1-A3",
                    "scenario": null
                },
                {
                    "value": "2,25E-04",
                    "module": "A4",
                    "scenario": null
                },
                {
                    "value": "0,00E+00",
                    "module": "A5",
                    "scenario": null
                },
                {
                    "value": "1,35E-05",
                    "module": "B2",
                    "scenario": null
                },
                {
                    "value": "0,00E+00",
                    "module": "B3",
                    "scenario": null
                },
                {
                    "value": "0,00E+00",
                    "module": "B4",
                    "scenario": null
                },
                {
                    "value": "0,00E+00",
                    "module": "C1",
                    "scenario": null
                },
                {
                    "value": "2,06E-05",
                    "module": "C2",
                    "scenario": null
                },
                {
                    "value": "0,00E+00",
                    "module": "C3",
                    "scenario": null
                },
                {
                    "value": "1,24E-05",
                    "module": "C4",
                    "scenario": null
                },
                {
                    "value": "-5,35E-05",
                    "module": "D",
                    "scenario": null
                }
            ]
        }
    ],
    "end_of_life_flow": [
        {
            "parameter": "CRU",
            "values": [
                {
                    "value": "0,00E+00",
                    "module": "A1-A3",
                    "scenario": null
                },
                {
                    "value": "0,00E+00",
                    "module": "A4",
                    "scenario": null
                },
                {
                    "value": "0,00E+00",
                    "module": "A5",
                    "scenario": null
                },
                {
                    "value": "0,00E+00",
                    "module": "B2",
                    "scenario": null
                },
                {
                    "value": "0,00E+00",
                    "module": "B3",
                    "scenario": null
                },
                {
                    "value": "0,00E+00",
                    "module": "B4",
                    "scenario": null
                },
                {
                    "value": "0,00E+00",
                    "module": "C1",
                    "scenario": null
                },
                {
                    "value": "0,00E+00",
                    "module": "C2",
                    "scenario": null
                },
                {
                    "value": "0,00E+00",
                    "module": "C3",
                    "scenario": null
                },
                {
                    "value": "0,00E+00",
                    "module": "C4",
                    "scenario": null
                },
                {
                    "value": "0,00E+00",
                    "module": "D",
                    "scenario": null
                }
            ]
        },
        {
            "parameter": "MFR",
            "values": [
                {
                    "value": "1,36E+00",
                    "module": "A1-A3",
                    "scenario": null
                },
                {
                    "value": "0,00E+00",
                    "module": "A4",
                    "scenario": null
                },
                {
                    "value": "4,05E+00",
                    "module": "A5",
                    "scenario": null
                },
                {
                    "value": "0,00E+00",
                    "module": "B2",
                    "scenario": null
                },
                {
                    "value": "0,00E+00",
                    "module": "B3",
                    "scenario": null
                },
                {
                    "value": "0,00E+00",
                    "module": "B4",
                    "scenario": null
                },
                {
                    "value": "0,00E+00",
                    "module": "C1",
                    "scenario": null
                },
                {
                    "value": "0,00E+00",
                    "module": "C2",
                    "scenario": null
                },
                {
                    "value": "3,36E+00",
                    "module": "C3",
                    "scenario": null
                },
                {
                    "value": "0,00E+00",
                    "module": "C4",
                    "scenario": null
                },
                {
                    "value": "-1,61E-03",
                    "module": "D",
                    "scenario": null
                }
            ]
        },
        {
            "parameter": "MER",
            "values": [
                {
                    "value": "2,01E+00",
                    "module": "A1-A3",
                    "scenario": null
                },
                {
                    "value": "0,00E+00",
                    "module": "A4",
                    "scenario": null
                },
                {
                    "value": "1,86E-05",
                    "module": "A5",
                    "scenario": null
                },
                {
                    "value": "0,00E+00",
                    "module": "B2",
                    "scenario": null
                },
                {
                    "value": "0,00E+00",
                    "module": "B3",
                    "scenario": null
                },
                {
                    "value": "0,00E+00",
                    "module": "B4",
                    "scenario": null
                },
                {
                    "value": "0,00E+00",
                    "module": "C1",
                    "scenario": null
                },
                {
                    "value": "0,00E+00",
                    "module": "C2",
                    "scenario": null
                },
                {
                    "value": "2,00E+01",
                    "module": "C3",
                    "scenario": null
                },
                {
                    "value": "0,00E+00",
                    "module": "C4",
                    "scenario": null
                },
                {
                    "value": "-1,94E-04",
                    "module": "D",
                    "scenario": null
                }
            ]
        },
        {
            "parameter": "EEE",
            "values": [
                {
                    "value": "9,92E-01",
                    "module": "A1-A3",
                    "scenario": null
                },
                {
                    "value": "0,00E+00",
                    "module": "A4",
                    "scenario": null
                },
                {
                    "value": "2,41E-01",
                    "module": "A5",
                    "scenario": null
                },
                {
                    "value": "0,00E+00",
                    "module": "B2",
                    "scenario": null
                },
                {
                    "value": "0,00E+00",
                    "module": "B3",
                    "scenario": null
                },
                {
                    "value": "0,00E+00",
                    "module": "B4",
                    "scenario": null
                },
                {
                    "value": "0,00E+00",
                    "module": "C1",
                    "scenario": null
                },
                {
                    "value": "0,00E+00",
                    "module": "C2",
                    "scenario": null
                },
                {
                    "value": "5,91E+00",
                    "module": "C3",
                    "scenario": null
                },
                {
                    "value": "0,00E+00",
                    "module": "C4",
                    "scenario": null
                },
                {
                    "value": "-1,22E-03",
                    "module": "D",
                    "scenario": null
                }
            ]
        },
        {
            "parameter": "EET",
            "values": [
                {
                    "value": "1,50E+01",
                    "module": "A1-A3",
                    "scenario": null
                },
                {
                    "value": "0,00E+00",
                    "module": "A4",
                    "scenario": null
                },
                {
                    "value": "3,64E+00",
                    "module": "A5",
                    "scenario": null
                },
                {
                    "value": "0,00E+00",
                    "module": "B2",
                    "scenario": null
                },
                {
                    "value": "0,00E+00",
                    "module": "B3",
                    "scenario": null
                },
                {
                    "value": "0,00E+00",
                    "module": "B4",
                    "scenario": null
                },
                {
                    "value": "0,00E+00",
                    "module": "C1",
                    "scenario": null
                },
                {
                    "value": "0,00E+00",
                    "module": "C2",
                    "scenario": null
                },
                {
                    "value": "8,94E+01",
                    "module": "C3",
                    "scenario": null
                },
                {
                    "value": "0,00E+00",
                    "module": "C4",
                    "scenario": null
                },
                {
                    "value": "-1,85E-02",
                    "module": "D",
                    "scenario": null
                }
            ]
        }
    ]
}