{
    "product_name": "SE-AXQJ 4x150/88-AS 0,6/1kV",
    "epd_id": "NEPD-8508-8178",
    "compliance": [
        "EN 15804+A2",
        "ISO 14025",
        "ISO 21930"
    ],
    "producer_name": "Amokabel AB",
    "environmental_impact": [
        {
            "parameter": "GWP-total",
            "values": [
                {
                    "value": "2,76E+01",
                    "module": "A1",
                    "scenario": null
                },
                {
                    "value": "3,57E-01",
                    "module": "A2",
                    "scenario": null
                },
                {
                    "value": "1,63E-01",
                    "module": "A3",
                    "scenario": null
                },
                {
                    "value": "2,13E-01",
                    "module": "A4",
                    "scenario": null
                },
                {
                    "value": "8,59E-01",
                    "module": "A5",
                    "scenario": null
                },
                {
                    "value": "0,00E+00",
                    "module": "B1",
                    "scenario": null
                },
                {
                    "value": "0,00E+00",
                    "module": "B2",
                    "scenario": null
                },
                {
                    "value": "0,00E+00",
                    "module": "B3",
                    "scenario": null
                },
                {
                    "value": "0,00E+00",
                    "module": "B4",
                    "scenario": null
                },
                {
                    "value": "0,00E+00",
                    "module": "B5",
                    "scenario": null
                },
                {
                    "value": "3,97E-03",
                    "module": "B6",
                    "scenario": null
                },
                {
                    "value": "0,00E+00",
                    "module": "B7",
                    "scenario": null
                },
                {
                    "value": "0,00E+00",
                    "module": "C1",
                    "scenario": null
                },
                {
                    "value": "5,29E-02",
                    "module": "C2",
                    "scenario": null
                },
                {
                    "value": "1,08E+00",
                    "module": "C3",
                    "scenario": null
                },
                {
                    "value": "5,84E-02",
                    "module": "C4",
                    "scenario": null
                },
                {
                    "value": "-8,42E+00",
                    "module": "D",
                    "scenario": null
                },
                {
                    "value": "2,82E+01",
                    "module": "A1A3",
                    "scenario": null
                }
            ]
        },
        {
            "parameter": "GWP-fossil",
            "values": [
                {
                    "value": "2,79E+01",
                    "module": "A1",
                    "scenario": null
                },
                {
                    "value": "3,57E-01",
                    "module": "A2",
                    "scenario": null
                },
                {
                    "value": "1,52E-01",
                    "module": "A3",
                    "scenario": null
                },
                {
                    "value": "2,13E-01",
                    "module": "A4",
                    "scenario": null
                },
                {
                    "value": "1,65E-02",
                    "module": "A5",
                    "scenario": null
                },
                {
                    "value": "0,00E+00",
                    "module": "B1",
                    "scenario": null
                },
                {
                    "value": "0,00E+00",
                    "module": "B2",
                    "scenario": null
                },
                {
                    "value": "0,00E+00",
                    "module": "B3",
                    "scenario": null
                },
                {
                    "value": "0,00E+00",
                    "module": "B4",
                    "scenario": null
                },
                {
                    "value": "0,00E+00",
                    "module": "B5",
                    "scenario": null
                },
                {
                    "value": "3,65E-03",
                    "module": "B6",
                    "scenario": null
                },
                {
                    "value": "0,00E+00",
                    "module": "B7",
                    "scenario": null
                },
                {
                    "value": "0,00E+00",
                    "module": "C1",
                    "scenario": null
                },
                {
                    "value": "5,28E-02",
                    "module": "C2",
                    "scenario": null
                },
                {
                    "value": "1,08E+00",
                    "module": "C3",
                    "scenario": null
                },
                {
                    "value": "5,84E-02",
                    "module": "C4",
                    "scenario": null
                },
                {
                    "value": "-8,23E+00",
                    "module": "D",
                    "scenario": null
                },
                {
                    "value": "2,84E+01",
                    "module": "A1A3",
                    "scenario": null
                }
            ]
        },
        {
            "parameter": "GWP-biogenic",
            "values": [
                {
                    "value": "-5,25E-01",
                    "module": "A1",
                    "scenario": null
                },
                {
                    "value": "1,48E-04",
                    "module": "A2",
                    "scenario": null
                },
                {
                    "value": "3,09E-03",
                    "module": "A3",
                    "scenario": null
                },
                {
                    "value": "8,82E-05",
                    "module": "A4",
                    "scenario": null
                },
                {
                    "value": "8,42E-01",
                    "module": "A5",
                    "scenario": null
                },
                {
                    "value": "0,00E+00",
                    "module": "B1",
                    "scenario": null
                },
                {
                    "value": "0,00E+00",
                    "module": "B2",
                    "scenario": null
                },
                {
                    "value": "0,00E+00",
                    "module": "B3",
                    "scenario": null
                },
                {
                    "value": "0,00E+00",
                    "module": "B4",
                    "scenario": null
                },
                {
                    "value": "0,00E+00",
                    "module": "B5",
                    "scenario": null
                },
                {
                    "value": "7,43E-05",
                    "module": "B6",
                    "scenario": null
                },
                {
                    "value": "0,00E+00",
                    "module": "B7",
                    "scenario": null
                },
                {
                    "value": "0,00E+00",
                    "module": "C1",
                    "scenario": null
                },
                {
                    "value": "2,15E-05",
                    "module": "C2",
                    "scenario": null
                },
                {
                    "value": "1,70E-05",
                    "module": "C3",
                    "scenario": null
                },
                {
                    "value": "4,37E-06",
                    "module": "C4",
                    "scenario": null
                },
                {
                    "value": "-3,77E-02",
                    "module": "D",
                    "scenario": null
                },
                {
                    "value": "-5,22E-01",
                    "module": "A1A3",
                    "scenario": null
                }
            ]
        },
        {
            "parameter": "GWP-luluc",
            "values": [
                {
                    "value": "3,06E-01",
                    "module": "A1",
                    "scenario": null
                },
                {
                    "value": "1,27E-04",
                    "module": "A2",
                    "scenario": null
                },
                {
                    "value": "8,54E-03",
                    "module": "A3",
                    "scenario": null
                },
                {
                    "value": "7,59E-05",
                    "module": "A4",
                    "scenario": null
                },
                {
                    "value": "4,24E-06",
                    "module": "A5",
                    "scenario": null
                },
                {
                    "value": "0,00E+00",
                    "module": "B1",
                    "scenario": null
                },
                {
                    "value": "0,00E+00",
                    "module": "B2",
                    "scenario": null
                },
                {
                    "value": "0,00E+00",
                    "module": "B3",
                    "scenario": null
                },
                {
                    "value": "0,00E+00",
                    "module": "B4",
                    "scenario": null
                },
                {
                    "value": "0,00E+00",
                    "module": "B5",
                    "scenario": null
                },
                {
                    "value": "2,37E-04",
                    "module": "B6",
                    "scenario": null
                },
                {
                    "value": "0,00E+00",
                    "module": "B7",
                    "scenario": null
                },
                {
                    "value": "0,00E+00",
                    "module": "C1",
                    "scenario": null
                },
                {
                    "value": "1,85E-05",
                    "module": "C2",
                    "scenario": null
                },
                {
                    "value": "3,01E-06",
                    "module": "C3",
                    "scenario": null
                },
                {
                    "value": "5,24E-06",
                    "module": "C4",
                    "scenario": null
                },
                {
                    "value": "-1,43E-01",
                    "module": "D",
                    "scenario": null
                },
                {
                    "value": "3,15E-01",
                    "module": "A1A3",
                    "scenario": null
                }
            ]
        },
        {
            "parameter": "ODP",
            "values": [
                {
                    "value": "2,20E-06",
                    "module": "A1",
                    "scenario": null
                },
                {
                    "value": "8,09E-08",
                    "module": "A2",
                    "scenario": null
                },
                {
                    "value": "6,56E-08",
                    "module": "A3",
                    "scenario": null
                },
                {
                    "value": "4,83E-08",
                    "module": "A4",
                    "scenario": null
                },
                {
                    "value": "2,64E-09",
                    "module": "A5",
                    "scenario": null
                },
                {
                    "value": "0,00E+00",
                    "module": "B1",
                    "scenario": null
                },
                {
                    "value": "0,00E+00",
                    "module": "B2",
                    "scenario": null
                },
                {
                    "value": "0,00E+00",
                    "module": "B3",
                    "scenario": null
                },
                {
                    "value": "0,00E+00",
                    "module": "B4",
                    "scenario": null
                },
                {
                    "value": "0,00E+00",
                    "module": "B5",
                    "scenario": null
                },
                {
                    "value": "1,79E-09",
                    "module": "B6",
                    "scenario": null
                },
                {
                    "value": "0,00E+00",
                    "module": "B7",
                    "scenario": null
                },
                {
                    "value": "0,00E+00",
                    "module": "C1",
                    "scenario": null
                },
                {
                    "value": "1,20E-08",
                    "module": "C2",
                    "scenario": null
                },
                {
                    "value": "1,68E-09",
                    "module": "C3",
                    "scenario": null
                },
                {
                    "value": "4,39E-09",
                    "module": "C4",
                    "scenario": null
                },
                {
                    "value": "-4,46E-03",
                    "module": "D",
                    "scenario": null
                },
                {
                    "value": "2,35E-06",
                    "module": "A1A3",
                    "scenario": null
                }
            ]
        },
        {
            "parameter": "AP",
            "values": [
                {
                    "value": "3,43E-01",
                    "module": "A1",
                    "scenario": null
                },
                {
                    "value": "1,03E-03",
                    "module": "A2",
                    "scenario": null
                },
                {
                    "value": "8,80E-04",
                    "module": "A3",
                    "scenario": null
                },
                {
                    "value": "6,13E-04",
                    "module": "A4",
                    "scenario": null
                },
                {
                    "value": "1,33E-04",
                    "module": "A5",
                    "scenario": null
                },
                {
                    "value": "0,00E+00",
                    "module": "B1",
                    "scenario": null
                },
                {
                    "value": "0,00E+00",
                    "module": "B2",
                    "scenario": null
                },
                {
                    "value": "0,00E+00",
                    "module": "B3",
                    "scenario": null
                },
                {
                    "value": "0,00E+00",
                    "module": "B4",
                    "scenario": null
                },
                {
                    "value": "0,00E+00",
                    "module": "B5",
                    "scenario": null
                },
                {
                    "value": "2,38E-05",
                    "module": "B6",
                    "scenario": null
                },
                {
                    "value": "0,00E+00",
                    "module": "B7",
                    "scenario": null
                },
                {
                    "value": "0,00E+00",
                    "module": "C1",
                    "scenario": null
                },
                {
                    "value": "2,16E-04",
                    "module": "C2",
                    "scenario": null
                },
                {
                    "value": "1,92E-04",
                    "module": "C3",
                    "scenario": null
                },
                {
                    "value": "1,18E-04",
                    "module": "C4",
                    "scenario": null
                },
                {
                    "value": "-1,84E-01",
                    "module": "D",
                    "scenario": null
                },
                {
                    "value": "3,45E-01",
                    "module": "A1A3",
                    "scenario": null
                }
            ]
        },
        {
            "parameter": "POCP",
            "values": [
                {
                    "value": "1,24E-01",
                    "module": "A1",
                    "scenario": null
                },
                {
                    "value": "8,70E-04",
                    "module": "A2",
                    "scenario": null
                },
                {
                    "value": "4,62E-04",
                    "module": "A3",
                    "scenario": null
                },
                {
                    "value": "5,20E-04",
                    "module": "A4",
                    "scenario": null
                },
                {
                    "value": "1,57E-04",
                    "module": "A5",
                    "scenario": null
                },
                {
                    "value": "0,00E+00",
                    "module": "B1",
                    "scenario": null
                },
                {
                    "value": "0,00E+00",
                    "module": "B2",
                    "scenario": null
                },
                {
                    "value": "0,00E+00",
                    "module": "B3",
                    "scenario": null
                },
                {
                    "value": "0,00E+00",
                    "module": "B4",
                    "scenario": null
                },
                {
                    "value": "0,00E+00",
                    "module": "B5",
                    "scenario": null
                },
                {
                    "value": "1,22E-05",
                    "module": "B6",
                    "scenario": null
                },
                {
                    "value": "0,00E+00",
                    "module": "B7",
                    "scenario": null
                },
                {
                    "value": "0,00E+00",
                    "module": "C1",
                    "scenario": null
                },
                {
                    "value": "2,17E-04",
                    "module": "C2",
                    "scenario": null
                },
                {
                    "value": "2,30E-04",
                    "module": "C3",
                    "scenario": null
                },
                {
                    "value": "1,45E-04",
                    "module": "C4",
                    "scenario": null
                },
                {
                    "value": "-4,70E-02",
                    "module": "D",
                    "scenario": null
                },
                {
                    "value": "1,25E-01",
                    "module": "A1A3",
                    "scenario": null
                }
            ]
        },
        {
            "parameter": "ADPE",
            "values": [
                {
                    "value": "2,16E-03",
                    "module": "A1",
                    "scenario": null
                },
                {
                    "value": "9,86E-06",
                    "module": "A2",
                    "scenario": null
                },
                {
                    "value": "5,39E-06",
                    "module": "A3",
                    "scenario": null
                },
                {
                    "value": "5,89E-06",
                    "module": "A4",
                    "scenario": null
                },
                {
                    "value": "2,68E-07",
                    "module": "A5",
                    "scenario": null
                },
                {
                    "value": "0,00E+00",
                    "module": "B1",
                    "scenario": null
                },
                {
                    "value": "0,00E+00",
                    "module": "B2",
                    "scenario": null
                },
                {
                    "value": "0,00E+00",
                    "module": "B3",
                    "scenario": null
                },
                {
                    "value": "0,00E+00",
                    "module": "B4",
                    "scenario": null
                },
                {
                    "value": "0,00E+00",
                    "module": "B5",
                    "scenario": null
                },
                {
                    "value": "1,46E-07",
                    "module": "B6",
                    "scenario": null
                },
                {
                    "value": "0,00E+00",
                    "module": "B7",
                    "scenario": null
                },
                {
                    "value": "0,00E+00",
                    "module": "C1",
                    "scenario": null
                },
                {
                    "value": "1,43E-06",
                    "module": "C2",
                    "scenario": null
                },
                {
                    "value": "8,27E-08",
                    "module": "C3",
                    "scenario": null
                },
                {
                    "value": "1,17E-07",
                    "module": "C4",
                    "scenario": null
                },
                {
                    "value": "-7,36E-04",
                    "module": "D",
                    "scenario": null
                },
                {
                    "value": "2,17E-03",
                    "module": "A1A3",
                    "scenario": null
                }
            ]
        },
        {
            "parameter": "ADPF",
            "values": [
                {
                    "value": "3,81E+02",
                    "module": "A1",
                    "scenario": null
                },
                {
                    "value": "5,40E+00",
                    "module": "A2",
                    "scenario": null
                },
                {
                    "value": "1,55E+01",
                    "module": "A3",
                    "scenario": null
                },
                {
                    "value": "3,22E+00",
                    "module": "A4",
                    "scenario": null
                },
                {
                    "value": "1,94E-01",
                    "module": "A5",
                    "scenario": null
                },
                {
                    "value": "0,00E+00",
                    "module": "B1",
                    "scenario": null
                },
                {
                    "value": "0,00E+00",
                    "module": "B2",
                    "scenario": null
                },
                {
                    "value": "0,00E+00",
                    "module": "B3",
                    "scenario": null
                },
                {
                    "value": "0,00E+00",
                    "module": "B4",
                    "scenario": null
                },
                {
                    "value": "0,00E+00",
                    "module": "B5",
                    "scenario": null
                },
                {
                    "value": "4,28E-01",
                    "module": "B6",
                    "scenario": null
                },
                {
                    "value": "0,00E+00",
                    "module": "B7",
                    "scenario": null
                },
                {
                    "value": "0,00E+00",
                    "module": "C1",
                    "scenario": null
                },
                {
                    "value": "7,97E-01",
                    "module": "C2",
                    "scenario": null
                },
                {
                    "value": "1,14E-01",
                    "module": "C3",
                    "scenario": null
                },
                {
                    "value": "3,51E-01",
                    "module": "C4",
                    "scenario": null
                },
                {
                    "value": "-1,02E+02",
                    "module": "D",
                    "scenario": null
                },
                {
                    "value": "4,02E+02",
                    "module": "A1A3",
                    "scenario": null
                }
            ]
        },
        {
            "parameter": "WDP",
            "values": [
                {
                    "value": "9,71E+03",
                    "module": "A1",
                    "scenario": null
                },
                {
                    "value": "5,22E+00",
                    "module": "A2",
                    "scenario": null
                },
                {
                    "value": "1,56E+03",
                    "module": "A3",
                    "scenario": null
                },
                {
                    "value": "3,12E+00",
                    "module": "A4",
                    "scenario": null
                },
                {
                    "value": "2,99E-01",
                    "module": "A5",
                    "scenario": null
                },
                {
                    "value": "0,00E+00",
                    "module": "B1",
                    "scenario": null
                },
                {
                    "value": "0,00E+00",
                    "module": "B2",
                    "scenario": null
                },
                {
                    "value": "0,00E+00",
                    "module": "B3",
                    "scenario": null
                },
                {
                    "value": "0,00E+00",
                    "module": "B4",
                    "scenario": null
                },
                {
                    "value": "0,00E+00",
                    "module": "B5",
                    "scenario": null
                },
                {
                    "value": "4,35E+01",
                    "module": "B6",
                    "scenario": null
                },
                {
                    "value": "0,00E+00",
                    "module": "B7",
                    "scenario": null
                },
                {
                    "value": "0,00E+00",
                    "module": "C1",
                    "scenario": null
                },
                {
                    "value": "7,60E-01",
                    "module": "C2",
                    "scenario": null
                },
                {
                    "value": "6,69E-01",
                    "module": "C3",
                    "scenario": null
                },
                {
                    "value": "7,39E+00",
                    "module": "C4",
                    "scenario": null
                },
                {
                    "value": "-4,20E+03",
                    "module": "D",
                    "scenario": null
                },
                {
                    "value": "1,13E+04",
                    "module": "A1A3",
                    "scenario": null
                }
            ]
        },
        {
            "parameter": "EP-freshwater",
            "values": [
                {
                    "value": "2,55E-03",
                    "module": "A1",
                    "scenario": null
                },
                {
                    "value": "2,85E-06",
                    "module": "A2",
                    "scenario": null
                },
                {
                    "value": "8,94E-06",
                    "module": "A3",
                    "scenario": null
                },
                {
                    "value": "1,70E-06",
                    "module": "A4",
                    "scenario": null
                },
                {
                    "value": "1,98E-07",
                    "module": "A5",
                    "scenario": null
                },
                {
                    "value": "0,00E+00",
                    "module": "B1",
                    "scenario": null
                },
                {
                    "value": "0,00E+00",
                    "module": "B2",
                    "scenario": null
                },
                {
                    "value": "0,00E+00",
                    "module": "B3",
                    "scenario": null
                },
                {
                    "value": "0,00E+00",
                    "module": "B4",
                    "scenario": null
                },
                {
                    "value": "0,00E+00",
                    "module": "B5",
                    "scenario": null
                },
                {
                    "value": "2,47E-07",
                    "module": "B6",
                    "scenario": null
                },
                {
                    "value": "0,00E+00",
                    "module": "B7",
                    "scenario": null
                },
                {
                    "value": "0,00E+00",
                    "module": "C1",
                    "scenario": null
                },
                {
                    "value": "4,15E-07",
                    "module": "C2",
                    "scenario": null
                },
                {
                    "value": "1,53E-07",
                    "module": "C3",
                    "scenario": null
                },
                {
                    "value": "2,46E-07",
                    "module": "C4",
                    "scenario": null
                },
                {
                    "value": "-1,19E-03",
                    "module": "D",
                    "scenario": null
                },
                {
                    "value": "2,56E-03",
                    "module": "A1A3",
                    "scenario": null
                }
            ]
        },
        {
            "parameter": "EP-marine",
            "values": [
                {
                    "value": "3,34E-02",
                    "module": "A1",
                    "scenario": null
                },
                {
                    "value": "2,03E-04",
                    "module": "A2",
                    "scenario": null
                },
                {
                    "value": "1,54E-04",
                    "module": "A3",
                    "scenario": null
                },
                {
                    "value": "1,21E-04",
                    "module": "A4",
                    "scenario": null
                },
                {
                    "value": "5,70E-05",
                    "module": "A5",
                    "scenario": null
                },
                {
                    "value": "0,00E+00",
                    "module": "B1",
                    "scenario": null
                },
                {
                    "value": "0,00E+00",
                    "module": "B2",
                    "scenario": null
                },
                {
                    "value": "0,00E+00",
                    "module": "B3",
                    "scenario": null
                },
                {
                    "value": "0,00E+00",
                    "module": "B4",
                    "scenario": null
                },
                {
                    "value": "0,00E+00",
                    "module": "B5",
                    "scenario": null
                },
                {
                    "value": "4,05E-06",
                    "module": "B6",
                    "scenario": null
                },
                {
                    "value": "0,00E+00",
                    "module": "B7",
                    "scenario": null
                },
                {
                    "value": "0,00E+00",
                    "module": "C1",
                    "scenario": null
                },
                {
                    "value": "6,41E-05",
                    "module": "C2",
                    "scenario": null
                },
                {
                    "value": "9,19E-05",
                    "module": "C3",
                    "scenario": null
                },
                {
                    "value": "9,14E-05",
                    "module": "C4",
                    "scenario": null
                },
                {
                    "value": "-1,19E-02",
                    "module": "D",
                    "scenario": null
                },
                {
                    "value": "3,38E-02",
                    "module": "A1A3",
                    "scenario": null
                }
            ]
        },
        {
            "parameter": "EP-terrestrial",
            "values": [
                {
                    "value": "4,15E-01",
                    "module": "A1",
                    "scenario": null
                },
                {
                    "value": "2,27E-03",
                    "module": "A2",
                    "scenario": null
                },
                {
                    "value": "2,00E-03",
                    "module": "A3",
                    "scenario": null
                },
                {
                    "value": "1,36E-03",
                    "module": "A4",
                    "scenario": null
                },
                {
                    "value": "6,11E-04",
                    "module": "A5",
                    "scenario": null
                },
                {
                    "value": "0,00E+00",
                    "module": "B1",
                    "scenario": null
                },
                {
                    "value": "0,00E+00",
                    "module": "B2",
                    "scenario": null
                },
                {
                    "value": "0,00E+00",
                    "module": "B3",
                    "scenario": null
                },
                {
                    "value": "0,00E+00",
                    "module": "B4",
                    "scenario": null
                },
                {
                    "value": "0,00E+00",
                    "module": "B5",
                    "scenario": null
                },
                {
                    "value": "5,34E-05",
                    "module": "B6",
                    "scenario": null
                },
                {
                    "value": "0,00E+00",
                    "module": "B7",
                    "scenario": null
                },
                {
                    "value": "0,00E+00",
                    "module": "C1",
                    "scenario": null
                },
                {
                    "value": "7,08E-04",
                    "module": "C2",
                    "scenario": null
                },
                {
                    "value": "9,58E-04",
                    "module": "C3",
                    "scenario": null
                },
                {
                    "value": "4,75E-04",
                    "module": "C4",
                    "scenario": null
                },
                {
                    "value": "-1,56E-01",
                    "module": "D",
                    "scenario": null
                },
                {
                    "value": "4,19E-01",
                    "module": "A1A3",
                    "scenario": null
                }
            ]
        },
        {
            "parameter": "GWP-IOBC",
            "values": [
                {
                    "value": "2,84E+01",
                    "module": "A1",
                    "scenario": null
                },
                {
                    "value": "3,57E-01",
                    "module": "A2",
                    "scenario": null
                },
                {
                    "value": "1,63E-01",
                    "module": "A3",
                    "scenario": null
                },
                {
                    "value": "2,13E-01",
                    "module": "A4",
                    "scenario": null
                },
                {
                    "value": "1,65E-02",
                    "module": "A5",
                    "scenario": null
                },
                {
                    "value": "0,00E+00",
                    "module": "B1",
                    "scenario": null
                },
                {
                    "value": "0,00E+00",
                    "module": "B2",
                    "scenario": null
                },
                {
                    "value": "0,00E+00",
                    "module": "B3",
                    "scenario": null
                },
                {
                    "value": "0,00E+00",
                    "module": "B4",
                    "scenario": null
                },
                {
                    "value": "0,00E+00",
                    "module": "B5",
                    "scenario": null
                },
                {
                    "value": "3,96E-03",
                    "module": "B6",
                    "scenario": null
                },
                {
                    "value": "0,00E+00",
                    "module": "B7",
                    "scenario": null
                },
                {
                    "value": "0,00E+00",
                    "module": "C1",
                    "scenario": null
                },
                {
                    "value": "5,29E-02",
                    "module": "C2",
                    "scenario": null
                },
                {
                    "value": "1,08E+00",
                    "module": "C3",
                    "scenario": null
                },
                {
                    "value": "6,14E-02",
                    "module": "C4",
                    "scenario": null
                },
                {
                    "value": "-7,65E+00",
                    "module": "D",
                    "scenario": null
                },
                {
                    "value": "2,90E+01",
                    "module": "A1A3",
                    "scenario": null
                }
            ]
        }
    ],
    "additional_environmental_impact": [
        {
            "parameter": "PM",
            "values": [
                {
                    "value": "2,01E-06",
                    "module": "A1",
                    "scenario": null
                },
                {
                    "value": "2,19E-08",
                    "module": "A2",
                    "scenario": null
                },
                {
                    "value": "6,52E-09",
                    "module": "A3",
                    "scenario": null
                },
                {
                    "value": "1,31E-08",
                    "module": "A4",
                    "scenario": null
                },
                {
                    "value": "1,62E-09",
                    "module": "A5",
                    "scenario": null
                },
                {
                    "value": "0,00E+00",
                    "module": "B1",
                    "scenario": null
                },
                {
                    "value": "0,00E+00",
                    "module": "B2",
                    "scenario": null
                },
                {
                    "value": "0,00E+00",
                    "module": "B3",
                    "scenario": null
                },
                {
                    "value": "0,00E+00",
                    "module": "B4",
                    "scenario": null
                },
                {
                    "value": "0,00E+00",
                    "module": "B5",
                    "scenario": null
                },
                {
                    "value": "1,71E-10",
                    "module": "B6",
                    "scenario": null
                },
                {
                    "value": "0,00E+00",
                    "module": "B7",
                    "scenario": null
                },
                {
                    "value": "0,00E+00",
                    "module": "C1",
                    "scenario": null
                },
                {
                    "value": "3,80E-09",
                    "module": "C2",
                    "scenario": null
                },
                {
                    "value": "8,12E-10",
                    "module": "C3",
                    "scenario": null
                },
                {
                    "value": "2,13E-09",
                    "module": "C4",
                    "scenario": null
                },
                {
                    "value": "-8,13E-07",
                    "module": "D",
                    "scenario": null
                },
                {
                    "value": "2,03E-06",
                    "module": "A1A3",
                    "scenario": null
                }
            ]
        },
        {
            "parameter": "ETP-fw",
            "values": [
                {
                    "value": "2,76E+03",
                    "module": "A1",
                    "scenario": null
                },
                {
                    "value": "4,00E+00",
                    "module": "A2",
                    "scenario": null
                },
                {
                    "value": "8,23E+00",
                    "module": "A3",
                    "scenario": null
                },
                {
                    "value": "2,39E+00",
                    "module": "A4",
                    "scenario": null
                },
                {
                    "value": "2,21E-01",
                    "module": "A5",
                    "scenario": null
                },
                {
                    "value": "0,00E+00",
                    "module": "B1",
                    "scenario": null
                },
                {
                    "value": "0,00E+00",
                    "module": "B2",
                    "scenario": null
                },
                {
                    "value": "0,00E+00",
                    "module": "B3",
                    "scenario": null
                },
                {
                    "value": "0,00E+00",
                    "module": "B4",
                    "scenario": null
                },
                {
                    "value": "0,00E+00",
                    "module": "B5",
                    "scenario": null
                },
                {
                    "value": "2,26E-01",
                    "module": "B6",
                    "scenario": null
                },
                {
                    "value": "0,00E+00",
                    "module": "B7",
                    "scenario": null
                },
                {
                    "value": "0,00E+00",
                    "module": "C1",
                    "scenario": null
                },
                {
                    "value": "5,87E-01",
                    "module": "C2",
                    "scenario": null
                },
                {
                    "value": "1,37E+00",
                    "module": "C3",
                    "scenario": null
                },
                {
                    "value": "4,74E+02",
                    "module": "C4",
                    "scenario": null
                },
                {
                    "value": "-1,34E+03",
                    "module": "D",
                    "scenario": null
                },
                {
                    "value": "2,77E+03",
                    "module": "A1A3",
                    "scenario": null
                }
            ]
        },
        {
            "parameter": "HTP-c",
            "values": [
                {
                    "value": "8,84E-08",
                    "module": "A1",
                    "scenario": null
                },
                {
                    "value": "0,00E+00",
                    "module": "A2",
                    "scenario": null
                },
                {
                    "value": "2,38E-10",
                    "module": "A3",
                    "scenario": null
                },
                {
                    "value": "0,00E+00",
                    "module": "A4",
                    "scenario": null
                },
                {
                    "value": "2,50E-11",
                    "module": "A5",
                    "scenario": null
                },
                {
                    "value": "0,00E+00",
                    "module": "B1",
                    "scenario": null
                },
                {
                    "value": "0,00E+00",
                    "module": "B2",
                    "scenario": null
                },
                {
                    "value": "0,00E+00",
                    "module": "B3",
                    "scenario": null
                },
                {
                    "value": "0,00E+00",
                    "module": "B4",
                    "scenario": null
                },
                {
                    "value": "0,00E+00",
                    "module": "B5",
                    "scenario": null
                },
                {
                    "value": "6,00E-12",
                    "module": "B6",
                    "scenario": null
                },
                {
                    "value": "0,00E+00",
                    "module": "B7",
                    "scenario": null
                },
                {
                    "value": "0,00E+00",
                    "module": "C1",
                    "scenario": null
                },
                {
                    "value": "0,00E+00",
                    "module": "C2",
                    "scenario": null
                },
                {
                    "value": "4,60E-11",
                    "module": "C3",
                    "scenario": null
                },
                {
                    "value": "2,50E-11",
                    "module": "C4",
                    "scenario": null
                },
                {
                    "value": "-3,61E-08",
                    "module": "D",
                    "scenario": null
                },
                {
                    "value": "8,86E-08",
                    "module": "A1A3",
                    "scenario": null
                }
            ]
        },
        {
            "parameter": "HTP-nc",
            "values": [
                {
                    "value": "3,74E-06",
                    "module": "A1",
                    "scenario": null
                },
                {
                    "value": "4,37E-09",
                    "module": "A2",
                    "scenario": null
                },
                {
                    "value": "5,75E-09",
                    "module": "A3",
                    "scenario": null
                },
                {
                    "value": "2,61E-09",
                    "module": "A4",
                    "scenario": null
                },
                {
                    "value": "1,18E-09",
                    "module": "A5",
                    "scenario": null
                },
                {
                    "value": "0,00E+00",
                    "module": "B1",
                    "scenario": null
                },
                {
                    "value": "0,00E+00",
                    "module": "B2",
                    "scenario": null
                },
                {
                    "value": "0,00E+00",
                    "module": "B3",
                    "scenario": null
                },
                {
                    "value": "0,00E+00",
                    "module": "B4",
                    "scenario": null
                },
                {
                    "value": "0,00E+00",
                    "module": "B5",
                    "scenario": null
                },
                {
                    "value": "1,57E-10",
                    "module": "B6",
                    "scenario": null
                },
                {
                    "value": "0,00E+00",
                    "module": "B7",
                    "scenario": null
                },
                {
                    "value": "0,00E+00",
                    "module": "C1",
                    "scenario": null
                },
                {
                    "value": "6,34E-10",
                    "module": "C2",
                    "scenario": null
                },
                {
                    "value": "1,99E-09",
                    "module": "C3",
                    "scenario": null
                },
                {
                    "value": "4,65E-10",
                    "module": "C4",
                    "scenario": null
                },
                {
                    "value": "-1,71E-06",
                    "module": "D",
                    "scenario": null
                },
                {
                    "value": "3,75E-06",
                    "module": "A1A3",
                    "scenario": null
                }
            ]
        },
        {
            "parameter": "SQP",
            "values": [
                {
                    "value": "9,45E+01",
                    "module": "A1",
                    "scenario": null
                },
                {
                    "value": "3,78E+00",
                    "module": "A2",
                    "scenario": null
                },
                {
                    "value": "6,88E+00",
                    "module": "A3",
                    "scenario": null
                },
                {
                    "value": "2,25E+00",
                    "module": "A4",
                    "scenario": null
                },
                {
                    "value": "1,09E-01",
                    "module": "A5",
                    "scenario": null
                },
                {
                    "value": "0,00E+00",
                    "module": "B1",
                    "scenario": null
                },
                {
                    "value": "0,00E+00",
                    "module": "B2",
                    "scenario": null
                },
                {
                    "value": "0,00E+00",
                    "module": "B3",
                    "scenario": null
                },
                {
                    "value": "0,00E+00",
                    "module": "B4",
                    "scenario": null
                },
                {
                    "value": "0,00E+00",
                    "module": "B5",
                    "scenario": null
                },
                {
                    "value": "1,90E-01",
                    "module": "B6",
                    "scenario": null
                },
                {
                    "value": "0,00E+00",
                    "module": "B7",
                    "scenario": null
                },
                {
                    "value": "0,00E+00",
                    "module": "C1",
                    "scenario": null
                },
                {
                    "value": "5,49E-01",
                    "module": "C2",
                    "scenario": null
                },
                {
                    "value": "1,89E-02",
                    "module": "C3",
                    "scenario": null
                },
                {
                    "value": "8,06E-01",
                    "module": "C4",
                    "scenario": null
                },
                {
                    "value": "-2,22E+01",
                    "module": "D",
                    "scenario": null
                },
                {
                    "value": "1,05E+02",
                    "module": "A1A3",
                    "scenario": null
                }
            ]
        },
        {
            "parameter": "IRP",
            "values": [
                {
                    "value": "1,50E+00",
                    "module": "A1",
                    "scenario": null
                },
                {
                    "value": "2,36E-02",
                    "module": "A2",
                    "scenario": null
                },
                {
                    "value": "5,29E-01",
                    "module": "A3",
                    "scenario": null
                },
                {
                    "value": "1,41E-02",
                    "module": "A4",
                    "scenario": null
                },
                {
                    "value": "7,04E-04",
                    "module": "A5",
                    "scenario": null
                },
                {
                    "value": "0,00E+00",
                    "module": "B1",
                    "scenario": null
                },
                {
                    "value": "0,00E+00",
                    "module": "B2",
                    "scenario": null
                },
                {
                    "value": "0,00E+00",
                    "module": "B3",
                    "scenario": null
                },
                {
                    "value": "0,00E+00",
                    "module": "B4",
                    "scenario": null
                },
                {
                    "value": "0,00E+00",
                    "module": "B5",
                    "scenario": null
                },
                {
                    "value": "1,47E-02",
                    "module": "B6",
                    "scenario": null
                },
                {
                    "value": "0,00E+00",
                    "module": "B7",
                    "scenario": null
                },
                {
                    "value": "0,00E+00",
                    "module": "C1",
                    "scenario": null
                },
                {
                    "value": "3,48E-03",
                    "module": "C2",
                    "scenario": null
                },
                {
                    "value": "2,61E-04",
                    "module": "C3",
                    "scenario": null
                },
                {
                    "value": "2,17E-03",
                    "module": "C4",
                    "scenario": null
                },
                {
                    "value": "-4,23E-01",
                    "module": "D",
                    "scenario": null
                },
                {
                    "value": "2,05E+00",
                    "module": "A1A3",
                    "scenario": null
                }
            ]
        }
    ],
    "resource_use": [
        {
            "parameter": "PERE",
            "values": [
                {
                    "value": "9,42E+01",
                    "module": "A1",
                    "scenario": null
                },
                {
                    "value": "7,73E-02",
                    "module": "A2",
                    "scenario": null
                },
                {
                    "value": "7,41E+00",
                    "module": "A3",
                    "scenario": null
                },
                {
                    "value": "4,61E-02",
                    "module": "A4",
                    "scenario": null
                },
                {
                    "value": "3,99E-03",
                    "module": "A5",
                    "scenario": null
                },
                {
                    "value": "0,00E+00",
                    "module": "B1",
                    "scenario": null
                },
                {
                    "value": "0,00E+00",
                    "module": "B2",
                    "scenario": null
                },
                {
                    "value": "0,00E+00",
                    "module": "B3",
                    "scenario": null
                },
                {
                    "value": "0,00E+00",
                    "module": "B4",
                    "scenario": null
                },
                {
                    "value": "0,00E+00",
                    "module": "B5",
                    "scenario": null
                },
                {
                    "value": "2,06E-01",
                    "module": "B6",
                    "scenario": null
                },
                {
                    "value": "0,00E+00",
                    "module": "B7",
                    "scenario": null
                },
                {
                    "value": "0,00E+00",
                    "module": "C1",
                    "scenario": null
                },
                {
                    "value": "1,12E-02",
                    "module": "C2",
                    "scenario": null
                },
                {
                    "value": "5,53E-03",
                    "module": "C3",
                    "scenario": null
                },
                {
                    "value": "4,00E-02",
                    "module": "C4",
                    "scenario": null
                },
                {
                    "value": "-4,22E+01",
                    "module": "D",
                    "scenario": null
                },
                {
                    "value": "1,02E+02",
                    "module": "A1A3",
                    "scenario": null
                }
            ]
        },
        {
            "parameter": "PERM",
            "values": [
                {
                    "value": "7,73E+00",
                    "module": "A1",
                    "scenario": null
                },
                {
                    "value": "0,00E+00",
                    "module": "A2",
                    "scenario": null
                },
                {
                    "value": "0,00E+00",
                    "module": "A3",
                    "scenario": null
                },
                {
                    "value": "0,00E+00",
                    "module": "A4",
                    "scenario": null
                },
                {
                    "value": "-7,73E+00",
                    "module": "A5",
                    "scenario": null
                },
                {
                    "value": "0,00E+00",
                    "module": "B1",
                    "scenario": null
                },
                {
                    "value": "0,00E+00",
                    "module": "B2",
                    "scenario": null
                },
                {
                    "value": "0,00E+00",
                    "module": "B3",
                    "scenario": null
                },
                {
                    "value": "0,00E+00",
                    "module": "B4",
                    "scenario": null
                },
                {
                    "value": "0,00E+00",
                    "module": "B5",
                    "scenario": null
                },
                {
                    "value": "0,00E+00",
                    "module": "B6",
                    "scenario": null
                },
                {
                    "value": "0,00E+00",
                    "module": "B7",
                    "scenario": null
                },
                {
                    "value": "0,00E+00",
                    "module": "C1",
                    "scenario": null
                },
                {
                    "value": "0,00E+00",
                    "module": "C2",
                    "scenario": null
                },
                {
                    "value": "0,00E+00",
                    "module": "C3",
                    "scenario": null
                },
                {
                    "value": "0,00E+00",
                    "module": "C4",
                    "scenario": null
                },
                {
                    "value": "0,00E+00",
                    "module": "D",
                    "scenario": null
                },
                {
                    "value": "7,73E+00",
                    "module": "A1A3",
                    "scenario": null
                }
            ]
        },
        {
            "parameter": "PERT",
            "values": [
                {
                    "value": "1,02E+02",
                    "module": "A1",
                    "scenario": null
                },
                {
                    "value": "7,73E-02",
                    "module": "A2",
                    "scenario": null
                },
                {
                    "value": "7,41E+00",
                    "module": "A3",
                    "scenario": null
                },
                {
                    "value": "4,61E-02",
                    "module": "A4",
                    "scenario": null
                },
                {
                    "value": "-7,73E+00",
                    "module": "A5",
                    "scenario": null
                },
                {
                    "value": "0,00E+00",
                    "module": "B1",
                    "scenario": null
                },
                {
                    "value": "0,00E+00",
                    "module": "B2",
                    "scenario": null
                },
                {
                    "value": "0,00E+00",
                    "module": "B3",
                    "scenario": null
                },
                {
                    "value": "0,00E+00",
                    "module": "B4",
                    "scenario": null
                },
                {
                    "value": "0,00E+00",
                    "module": "B5",
                    "scenario": null
                },
                {
                    "value": "2,06E-01",
                    "module": "B6",
                    "scenario": null
                },
                {
                    "value": "0,00E+00",
                    "module": "B7",
                    "scenario": null
                },
                {
                    "value": "0,00E+00",
                    "module": "C1",
                    "scenario": null
                },
                {
                    "value": "1,12E-02",
                    "module": "C2",
                    "scenario": null
                },
                {
                    "value": "5,53E-03",
                    "module": "C3",
                    "scenario": null
                },
                {
                    "value": "4,00E-02",
                    "module": "C4",
                    "scenario": null
                },
                {
                    "value": "-4,22E+01",
                    "module": "D",
                    "scenario": null
                },
                {
                    "value": "1,09E+02",
                    "module": "A1A3",
                    "scenario": null
                }
            ]
        },
        {
            "parameter": "PENRE",
            "values": [
                {
                    "value": "3,57E+02",
                    "module": "A1",
                    "scenario": null
                },
                {
                    "value": "5,40E+00",
                    "module": "A2",
                    "scenario": null
                },
                {
                    "value": "1,55E+01",
                    "module": "A3",
                    "scenario": null
                },
                {
                    "value": "3,22E+00",
                    "module": "A4",
                    "scenario": null
                },
                {
                    "value": "1,94E-01",
                    "module": "A5",
                    "scenario": null
                },
                {
                    "value": "0,00E+00",
                    "module": "B1",
                    "scenario": null
                },
                {
                    "value": "0,00E+00",
                    "module": "B2",
                    "scenario": null
                },
                {
                    "value": "0,00E+00",
                    "module": "B3",
                    "scenario": null
                },
                {
                    "value": "0,00E+00",
                    "module": "B4",
                    "scenario": null
                },
                {
                    "value": "0,00E+00",
                    "module": "B5",
                    "scenario": null
                },
                {
                    "value": "4,29E-01",
                    "module": "B6",
                    "scenario": null
                },
                {
                    "value": "0,00E+00",
                    "module": "B7",
                    "scenario": null
                },
                {
                    "value": "0,00E+00",
                    "module": "C1",
                    "scenario": null
                },
                {
                    "value": "7,97E-01",
                    "module": "C2",
                    "scenario": null
                },
                {
                    "value": "1,14E-01",
                    "module": "C3",
                    "scenario": null
                },
                {
                    "value": "3,51E-01",
                    "module": "C4",
                    "scenario": null
                },
                {
                    "value": "-1,02E+02",
                    "module": "D",
                    "scenario": null
                },
                {
                    "value": "3,77E+02",
                    "module": "A1A3",
                    "scenario": null
                }
            ]
        },
        {
            "parameter": "PENRM",
            "values": [
                {
                    "value": "2,56E+01",
                    "module": "A1",
                    "scenario": null
                },
                {
                    "value": "0,00E+00",
                    "module": "A2",
                    "scenario": null
                },
                {
                    "value": "0,00E+00",
                    "module": "A3",
                    "scenario": null
                },
                {
                    "value": "0,00E+00",
                    "module": "A4",
                    "scenario": null
                },
                {
                    "value": "0,00E+00",
                    "module": "A5",
                    "scenario": null
                },
                {
                    "value": "0,00E+00",
                    "module": "B1",
                    "scenario": null
                },
                {
                    "value": "0,00E+00",
                    "module": "B2",
                    "scenario": null
                },
                {
                    "value": "0,00E+00",
                    "module": "B3",
                    "scenario": null
                },
                {
                    "value": "0,00E+00",
                    "module": "B4",
                    "scenario": null
                },
                {
                    "value": "0,00E+00",
                    "module": "B5",
                    "scenario": null
                },
                {
                    "value": "0,00E+00",
                    "module": "B6",
                    "scenario": null
                },
                {
                    "value": "0,00E+00",
                    "module": "B7",
                    "scenario": null
                },
                {
                    "value": "0,00E+00",
                    "module": "C1",
                    "scenario": null
                },
                {
                    "value": "0,00E+00",
                    "module": "C2",
                    "scenario": null
                },
                {
                    "value": "-2,51E+01",
                    "module": "C3",
                    "scenario": null
                },
                {
                    "value": "0,00E+00",
                    "module": "C4",
                    "scenario": null
                },
                {
                    "value": "0,00E+00",
                    "module": "D",
                    "scenario": null
                },
                {
                    "value": "2,56E+01",
                    "module": "A1A3",
                    "scenario": null
                }
            ]
        },
        {
            "parameter": "PENRT",
            "values": [
                {
                    "value": "3,82E+02",
                    "module": "A1",
                    "scenario": null
                },
                {
                    "value": "5,40E+00",
                    "module": "A2",
                    "scenario": null
                },
                {
                    "value": "1,55E+01",
                    "module": "A3",
                    "scenario": null
                },
                {
                    "value": "3,22E+00",
                    "module": "A4",
                    "scenario": null
                },
                {
                    "value": "1,94E-01",
                    "module": "A5",
                    "scenario": null
                },
                {
                    "value": "0,00E+00",
                    "module": "B1",
                    "scenario": null
                },
                {
                    "value": "0,00E+00",
                    "module": "B2",
                    "scenario": null
                },
                {
                    "value": "0,00E+00",
                    "module": "B3",
                    "scenario": null
                },
                {
                    "value": "0,00E+00",
                    "module": "B4",
                    "scenario": null
                },
                {
                    "value": "0,00E+00",
                    "module": "B5",
                    "scenario": null
                },
                {
                    "value": "4,29E-01",
                    "module": "B6",
                    "scenario": null
                },
                {
                    "value": "0,00E+00",
                    "module": "B7",
                    "scenario": null
                },
                {
                    "value": "0,00E+00",
                    "module": "C1",
                    "scenario": null
                },
                {
                    "value": "7,97E-01",
                    "module": "C2",
                    "scenario": null
                },
                {
                    "value": "-2,50E+01",
                    "module": "C3",
                    "scenario": null
                },
                {
                    "value": "3,51E-01",
                    "module": "C4",
                    "scenario": null
                },
                {
                    "value": "-1,02E+02",
                    "module": "D",
                    "scenario": null
                },
                {
                    "value": "4,03E+02",
                    "module": "A1A3",
                    "scenario": null
                }
            ]
        },
        {
            "parameter": "SM",
            "values": [
                {
                    "value": "9,83E-01",
                    "module": "A1",
                    "scenario": null
                },
                {
                    "value": "0,00E+00",
                    "module": "A2",
                    "scenario": null
                },
                {
                    "value": "5,18E-06",
                    "module": "A3",
                    "scenario": null
                },
                {
                    "value": "0,00E+00",
                    "module": "A4",
                    "scenario": null
                },
                {
                    "value": "6,14E-01",
                    "module": "A5",
                    "scenario": null
                },
                {
                    "value": "0,00E+00",
                    "module": "B1",
                    "scenario": null
                },
                {
                    "value": "0,00E+00",
                    "module": "B2",
                    "scenario": null
                },
                {
                    "value": "0,00E+00",
                    "module": "B3",
                    "scenario": null
                },
                {
                    "value": "0,00E+00",
                    "module": "B4",
                    "scenario": null
                },
                {
                    "value": "0,00E+00",
                    "module": "B5",
                    "scenario": null
                },
                {
                    "value": "0,00E+00",
                    "module": "B6",
                    "scenario": null
                },
                {
                    "value": "0,00E+00",
                    "module": "B7",
                    "scenario": null
                },
                {
                    "value": "0,00E+00",
                    "module": "C1",
                    "scenario": null
                },
                {
                    "value": "0,00E+00",
                    "module": "C2",
                    "scenario": null
                },
                {
                    "value": "0,00E+00",
                    "module": "C3",
                    "scenario": null
                },
                {
                    "value": "0,00E+00",
                    "module": "C4",
                    "scenario": null
                },
                {
                    "value": "2,32E-01",
                    "module": "D",
                    "scenario": null
                },
                {
                    "value": "9,83E-01",
                    "module": "A1A3",
                    "scenario": null
                }
            ]
        },
        {
            "parameter": "RSF",
            "values": [
                {
                    "value": "8,70E-01",
                    "module": "A1",
                    "scenario": null
                },
                {
                    "value": "2,77E-03",
                    "module": "A2",
                    "scenario": null
                },
                {
                    "value": "2,88E-02",
                    "module": "A3",
                    "scenario": null
                },
                {
                    "value": "1,65E-03",
                    "module": "A4",
                    "scenario": null
                },
                {
                    "value": "1,16E-04",
                    "module": "A5",
                    "scenario": null
                },
                {
                    "value": "0,00E+00",
                    "module": "B1",
                    "scenario": null
                },
                {
                    "value": "0,00E+00",
                    "module": "B2",
                    "scenario": null
                },
                {
                    "value": "0,00E+00",
                    "module": "B3",
                    "scenario": null
                },
                {
                    "value": "0,00E+00",
                    "module": "B4",
                    "scenario": null
                },
                {
                    "value": "0,00E+00",
                    "module": "B5",
                    "scenario": null
                },
                {
                    "value": "7,98E-04",
                    "module": "B6",
                    "scenario": null
                },
                {
                    "value": "0,00E+00",
                    "module": "B7",
                    "scenario": null
                },
                {
                    "value": "0,00E+00",
                    "module": "C1",
                    "scenario": null
                },
                {
                    "value": "4,02E-04",
                    "module": "C2",
                    "scenario": null
                },
                {
                    "value": "1,25E-04",
                    "module": "C3",
                    "scenario": null
                },
                {
                    "value": "8,30E-04",
                    "module": "C4",
                    "scenario": null
                },
                {
                    "value": "7,27E-03",
                    "module": "D",
                    "scenario": null
                },
                {
                    "value": "9,01E-01",
                    "module": "A1A3",
                    "scenario": null
                }
            ]
        },
        {
            "parameter": "NRSF",
            "values": [
                {
                    "value": "7,69E-02",
                    "module": "A1",
                    "scenario": null
                },
                {
                    "value": "9,89E-03",
                    "module": "A2",
                    "scenario": null
                },
                {
                    "value": "9,09E-02",
                    "module": "A3",
                    "scenario": null
                },
                {
                    "value": "5,90E-03",
                    "module": "A4",
                    "scenario": null
                },
                {
                    "value": "1,33E-03",
                    "module": "A5",
                    "scenario": null
                },
                {
                    "value": "0,00E+00",
                    "module": "B1",
                    "scenario": null
                },
                {
                    "value": "0,00E+00",
                    "module": "B2",
                    "scenario": null
                },
                {
                    "value": "0,00E+00",
                    "module": "B3",
                    "scenario": null
                },
                {
                    "value": "0,00E+00",
                    "module": "B4",
                    "scenario": null
                },
                {
                    "value": "0,00E+00",
                    "module": "B5",
                    "scenario": null
                },
                {
                    "value": "2,52E-03",
                    "module": "B6",
                    "scenario": null
                },
                {
                    "value": "0,00E+00",
                    "module": "B7",
                    "scenario": null
                },
                {
                    "value": "0,00E+00",
                    "module": "C1",
                    "scenario": null
                },
                {
                    "value": "1,44E-03",
                    "module": "C2",
                    "scenario": null
                },
                {
                    "value": "0,00E+00",
                    "module": "C3",
                    "scenario": null
                },
                {
                    "value": "7,45E-04",
                    "module": "C4",
                    "scenario": null
                },
                {
                    "value": "-2,23E-01",
                    "module": "D",
                    "scenario": null
                },
                {
                    "value": "1,78E-01",
                    "module": "A1A3",
                    "scenario": null
                }
            ]
        },
        {
            "parameter": "FW",
            "values": [
                {
                    "value": "5,61E-01",
                    "module": "A1",
                    "scenario": null
                },
                {
                    "value": "5,77E-04",
                    "module": "A2",
                    "scenario": null
                },
                {
                    "value": "1,69E-02",
                    "module": "A3",
                    "scenario": null
                },
                {
                    "value": "3,45E-04",
                    "module": "A4",
                    "scenario": null
                },
                {
                    "value": "1,41E-04",
                    "module": "A5",
                    "scenario": null
                },
                {
                    "value": "0,00E+00",
                    "module": "B1",
                    "scenario": null
                },
                {
                    "value": "0,00E+00",
                    "module": "B2",
                    "scenario": null
                },
                {
                    "value": "0,00E+00",
                    "module": "B3",
                    "scenario": null
                },
                {
                    "value": "0,00E+00",
                    "module": "B4",
                    "scenario": null
                },
                {
                    "value": "0,00E+00",
                    "module": "B5",
                    "scenario": null
                },
                {
                    "value": "4,68E-04",
                    "module": "B6",
                    "scenario": null
                },
                {
                    "value": "0,00E+00",
                    "module": "B7",
                    "scenario": null
                },
                {
                    "value": "0,00E+00",
                    "module": "C1",
                    "scenario": null
                },
                {
                    "value": "8,39E-05",
                    "module": "C2",
                    "scenario": null
                },
                {
                    "value": "7,90E-04",
                    "module": "C3",
                    "scenario": null
                },
                {
                    "value": "4,53E-04",
                    "module": "C4",
                    "scenario": null
                },
                {
                    "value": "-2,12E-01",
                    "module": "D",
                    "scenario": null
                },
                {
                    "value": "5,78E-01",
                    "module": "A1A3",
                    "scenario": null
                }
            ]
        }
    ],
    "end_of_life_waste": [
        {
            "parameter": "HWD",
            "values": [
                {
                    "value": "2,81E-01",
                    "module": "A1",
                    "scenario": null
                },
                {
                    "value": "2,78E-04",
                    "module": "A2",
                    "scenario": null
                },
                {
                    "value": "1,75E-03",
                    "module": "A3",
                    "scenario": null
                },
                {
                    "value": "1,66E-04",
                    "module": "A4",
                    "scenario": null
                },
                {
                    "value": "0,00E+00",
                    "module": "A5",
                    "scenario": null
                },
                {
                    "value": "0,00E+00",
                    "module": "B1",
                    "scenario": null
                },
                {
                    "value": "0,00E+00",
                    "module": "B2",
                    "scenario": null
                },
                {
                    "value": "0,00E+00",
                    "module": "B3",
                    "scenario": null
                },
                {
                    "value": "0,00E+00",
                    "module": "B4",
                    "scenario": null
                },
                {
                    "value": "0,00E+00",
                    "module": "B5",
                    "scenario": null
                },
                {
                    "value": "2,24E-05",
                    "module": "B6",
                    "scenario": null
                },
                {
                    "value": "0,00E+00",
                    "module": "B7",
                    "scenario": null
                },
                {
                    "value": "0,00E+00",
                    "module": "C1",
                    "scenario": null
                },
                {
                    "value": "4,06E-05",
                    "module": "C2",
                    "scenario": null
                },
                {
                    "value": "0,00E+00",
                    "module": "C3",
                    "scenario": null
                },
                {
                    "value": "3,36E-02",
                    "module": "C4",
                    "scenario": null
                },
                {
                    "value": "2,21E-02",
                    "module": "D",
                    "scenario": null
                },
                {
                    "value": "2,83E-01",
                    "module": "A1A3",
                    "scenario": null
                }
            ]
        },
        {
            "parameter": "NHWD",
            "values": [
                {
                    "value": "7,38E+00",
                    "module": "A1",
                    "scenario": null
                },
                {
                    "value": "2,63E-01",
                    "module": "A2",
                    "scenario": null
                },
                {
                    "value": "3,54E-01",
                    "module": "A3",
                    "scenario": null
                },
                {
                    "value": "1,57E-01",
                    "module": "A4",
                    "scenario": null
                },
                {
                    "value": "6,14E-01",
                    "module": "A5",
                    "scenario": null
                },
                {
                    "value": "0,00E+00",
                    "module": "B1",
                    "scenario": null
                },
                {
                    "value": "0,00E+00",
                    "module": "B2",
                    "scenario": null
                },
                {
                    "value": "0,00E+00",
                    "module": "B3",
                    "scenario": null
                },
                {
                    "value": "0,00E+00",
                    "module": "B4",
                    "scenario": null
                },
                {
                    "value": "0,00E+00",
                    "module": "B5",
                    "scenario": null
                },
                {
                    "value": "1,41E-03",
                    "module": "B6",
                    "scenario": null
                },
                {
                    "value": "0,00E+00",
                    "module": "B7",
                    "scenario": null
                },
                {
                    "value": "0,00E+00",
                    "module": "C1",
                    "scenario": null
                },
                {
                    "value": "3,81E-02",
                    "module": "C2",
                    "scenario": null
                },
                {
                    "value": "0,00E+00",
                    "module": "C3",
                    "scenario": null
                },
                {
                    "value": "1,19E+00",
                    "module": "C4",
                    "scenario": null
                },
                {
                    "value": "-2,55E+00",
                    "module": "D",
                    "scenario": null
                },
                {
                    "value": "7,99E+00",
                    "module": "A1A3",
                    "scenario": null
                }
            ]
        },
        {
            "parameter": "RWD",
            "values": [
                {
                    "value": "1,41E-03",
                    "module": "A1",
                    "scenario": null
                },
                {
                    "value": "3,68E-05",
                    "module": "A2",
                    "scenario": null
                },
                {
                    "value": "2,32E-04",
                    "module": "A3",
                    "scenario": null
                },
                {
                    "value": "2,20E-05",
                    "module": "A4",
                    "scenario": null
                },
                {
                    "value": "0,00E+00",
                    "module": "A5",
                    "scenario": null
                },
                {
                    "value": "0,00E+00",
                    "module": "B1",
                    "scenario": null
                },
                {
                    "value": "0,00E+00",
                    "module": "B2",
                    "scenario": null
                },
                {
                    "value": "0,00E+00",
                    "module": "B3",
                    "scenario": null
                },
                {
                    "value": "0,00E+00",
                    "module": "B4",
                    "scenario": null
                },
                {
                    "value": "0,00E+00",
                    "module": "B5",
                    "scenario": null
                },
                {
                    "value": "6,46E-06",
                    "module": "B6",
                    "scenario": null
                },
                {
                    "value": "0,00E+00",
                    "module": "B7",
                    "scenario": null
                },
                {
                    "value": "0,00E+00",
                    "module": "C1",
                    "scenario": null
                },
                {
                    "value": "5,43E-06",
                    "module": "C2",
                    "scenario": null
                },
                {
                    "value": "0,00E+00",
                    "module": "C3",
                    "scenario": null
                },
                {
                    "value": "2,41E-06",
                    "module": "C4",
                    "scenario": null
                },
                {
                    "value": "-3,96E-04",
                    "module": "D",
                    "scenario": null
                },
                {
                    "value": "1,68E-03",
                    "module": "A1A3",
                    "scenario": null
                }
            ]
        }
    ],
    "end_of_life_flow": [
        {
            "parameter": "CRU",
            "values": [
                {
                    "value": "0,00E+00",
                    "module": "A1",
                    "scenario": null
                },
                {
                    "value": "0,00E+00",
                    "module": "A2",
                    "scenario": null
                },
                {
                    "value": "0,00E+00",
                    "module": "A3",
                    "scenario": null
                },
                {
                    "value": "0,00E+00",
                    "module": "A4",
                    "scenario": null
                },
                {
                    "value": "0,00E+00",
                    "module": "A5",
                    "scenario": null
                },
                {
                    "value": "0,00E+00",
                    "module": "B1",
                    "scenario": null
                },
                {
                    "value": "0,00E+00",
                    "module": "B2",
                    "scenario": null
                },
                {
                    "value": "0,00E+00",
                    "module": "B3",
                    "scenario": null
                },
                {
                    "value": "0,00E+00",
                    "module": "B4",
                    "scenario": null
                },
                {
                    "value": "0,00E+00",
                    "module": "B5",
                    "scenario": null
                },
                {
                    "value": "0,00E+00",
                    "module": "B6",
                    "scenario": null
                },
                {
                    "value": "0,00E+00",
                    "module": "B7",
                    "scenario": null
                },
                {
                    "value": "0,00E+00",
                    "module": "C1",
                    "scenario": null
                },
                {
                    "value": "0,00E+00",
                    "module": "C2",
                    "scenario": null
                },
                {
                    "value": "0,00E+00",
                    "module": "C3",
                    "scenario": null
                },
                {
                    "value": "0,00E+00",
                    "module": "C4",
                    "scenario": null
                },
                {
                    "value": "0,00E+00",
                    "module": "D",
                    "scenario": null
                },
                {
                    "value": "0,00E+00",
                    "module": "A1A3",
                    "scenario": null
                }
            ]
        },
        {
            "parameter": "MFR",
            "values": [
                {
                    "value": "0,00E+00",
                    "module": "A1",
                    "scenario": null
                },
                {
                    "value": "0,00E+00",
                    "module": "A2",
                    "scenario": null
                },
                {
                    "value": "3,22E-01",
                    "module": "A3",
                    "scenario": null
                },
                {
                    "value": "0,00E+00",
                    "module": "A4",
                    "scenario": null
                },
                {
                    "value": "1,45E-05",
                    "module": "A5",
                    "scenario": null
                },
                {
                    "value": "0,00E+00",
                    "module": "B1",
                    "scenario": null
                },
                {
                    "value": "0,00E+00",
                    "module": "B2",
                    "scenario": null
                },
                {
                    "value": "0,00E+00",
                    "module": "B3",
                    "scenario": null
                },
                {
                    "value": "0,00E+00",
                    "module": "B4",
                    "scenario": null
                },
                {
                    "value": "0,00E+00",
                    "module": "B5",
                    "scenario": null
                },
                {
                    "value": "0,00E+00",
                    "module": "B6",
                    "scenario": null
                },
                {
                    "value": "0,00E+00",
                    "module": "B7",
                    "scenario": null
                },
                {
                    "value": "0,00E+00",
                    "module": "C1",
                    "scenario": null
                },
                {
                    "value": "0,00E+00",
                    "module": "C2",
                    "scenario": null
                },
                {
                    "value": "1,53E+00",
                    "module": "C3",
                    "scenario": null
                },
                {
                    "value": "3,70E-05",
                    "module": "C4",
                    "scenario": null
                },
                {
                    "value": "-9,10E-03",
                    "module": "D",
                    "scenario": null
                },
                {
                    "value": "3,22E-01",
                    "module": "A1A3",
                    "scenario": null
                }
            ]
        },
        {
            "parameter": "MER",
            "values": [
                {
                    "value": "0,00E+00",
                    "module": "A1",
                    "scenario": null
                },
                {
                    "value": "0,00E+00",
                    "module": "A2",
                    "scenario": null
                },
                {
                    "value": "7,99E-03",
                    "module": "A3",
                    "scenario": null
                },
                {
                    "value": "0,00E+00",
                    "module": "A4",
                    "scenario": null
                },
                {
                    "value": "6,14E-01",
                    "module": "A5",
                    "scenario": null
                },
                {
                    "value": "0,00E+00",
                    "module": "B1",
                    "scenario": null
                },
                {
                    "value": "0,00E+00",
                    "module": "B2",
                    "scenario": null
                },
                {
                    "value": "0,00E+00",
                    "module": "B3",
                    "scenario": null
                },
                {
                    "value": "0,00E+00",
                    "module": "B4",
                    "scenario": null
                },
                {
                    "value": "0,00E+00",
                    "module": "B5",
                    "scenario": null
                },
                {
                    "value": "0,00E+00",
                    "module": "B6",
                    "scenario": null
                },
                {
                    "value": "0,00E+00",
                    "module": "B7",
                    "scenario": null
                },
                {
                    "value": "0,00E+00",
                    "module": "C1",
                    "scenario": null
                },
                {
                    "value": "0,00E+00",
                    "module": "C2",
                    "scenario": null
                },
                {
                    "value": "4,13E-01",
                    "module": "C3",
                    "scenario": null
                },
                {
                    "value": "9,05E-07",
                    "module": "C4",
                    "scenario": null
                },
                {
                    "value": "-1,20E-03",
                    "module": "D",
                    "scenario": null
                },
                {
                    "value": "7,99E-03",
                    "module": "A1A3",
                    "scenario": null
                }
            ]
        },
        {
            "parameter": "EEE",
            "values": [
                {
                    "value": "0,00E+00",
                    "module": "A1",
                    "scenario": null
                },
                {
                    "value": "0,00E+00",
                    "module": "A2",
                    "scenario": null
                },
                {
                    "value": "1,09E-02",
                    "module": "A3",
                    "scenario": null
                },
                {
                    "value": "0,00E+00",
                    "module": "A4",
                    "scenario": null
                },
                {
                    "value": "4,27E-01",
                    "module": "A5",
                    "scenario": null
                },
                {
                    "value": "0,00E+00",
                    "module": "B1",
                    "scenario": null
                },
                {
                    "value": "0,00E+00",
                    "module": "B2",
                    "scenario": null
                },
                {
                    "value": "0,00E+00",
                    "module": "B3",
                    "scenario": null
                },
                {
                    "value": "0,00E+00",
                    "module": "B4",
                    "scenario": null
                },
                {
                    "value": "0,00E+00",
                    "module": "B5",
                    "scenario": null
                },
                {
                    "value": "0,00E+00",
                    "module": "B6",
                    "scenario": null
                },
                {
                    "value": "0,00E+00",
                    "module": "B7",
                    "scenario": null
                },
                {
                    "value": "0,00E+00",
                    "module": "C1",
                    "scenario": null
                },
                {
                    "value": "0,00E+00",
                    "module": "C2",
                    "scenario": null
                },
                {
                    "value": "6,97E-01",
                    "module": "C3",
                    "scenario": null
                },
                {
                    "value": "5,87E-05",
                    "module": "C4",
                    "scenario": null
                },
                {
                    "value": "-2,93E-03",
                    "module": "D",
                    "scenario": null
                },
                {
                    "value": "1,09E-02",
                    "module": "A1A3",
                    "scenario": null
                }
            ]
        },
        {
            "parameter": "EET",
            "values": [
                {
                    "value": "0,00E+00",
                    "module": "A1",
                    "scenario": null
                },
                {
                    "value": "0,00E+00",
                    "module": "A2",
                    "scenario": null
                },
                {
                    "value": "1,64E-01",
                    "module": "A3",
                    "scenario": null
                },
                {
                    "value": "0,00E+00",
                    "module": "A4",
                    "scenario": null
                },
                {
                    "value": "6,46E+00",
                    "module": "A5",
                    "scenario": null
                },
                {
                    "value": "0,00E+00",
                    "module": "B1",
                    "scenario": null
                },
                {
                    "value": "0,00E+00",
                    "module": "B2",
                    "scenario": null
                },
                {
                    "value": "0,00E+00",
                    "module": "B3",
                    "scenario": null
                },
                {
                    "value": "0,00E+00",
                    "module": "B4",
                    "scenario": null
                },
                {
                    "value": "0,00E+00",
                    "module": "B5",
                    "scenario": null
                },
                {
                    "value": "0,00E+00",
                    "module": "B6",
                    "scenario": null
                },
                {
                    "value": "0,00E+00",
                    "module": "B7",
                    "scenario": null
                },
                {
                    "value": "0,00E+00",
                    "module": "C1",
                    "scenario": null
                },
                {
                    "value": "0,00E+00",
                    "module": "C2",
                    "scenario": null
                },
                {
                    "value": "1,06E+01",
                    "module": "C3",
                    "scenario": null
                },
                {
                    "value": "8,88E-04",
                    "module": "C4",
                    "scenario": null
                },
                {
                    "value": "-4,44E-02",
                    "module": "D",
                    "scenario": null
                },
                {
                    "value": "1,64E-01",
                    "module": "A1A3",
                    "scenario": null
                }
            ]
        }
    ]
}