{
    "product_name": "FDR",
    "epd_id": "NEPD-8124-7747-EN",
    "compliance": [
        "EN 15804+A2",
        "ISO 14025",
        "ISO 21930"
    ],
    "producer_name": "Systemair Production a.s.",
    "environmental_impact": [
        {
            "parameter": "GWP-total",
            "values": [
                {
                    "value": "1,37E+01",
                    "module": "A1-A3",
                    "scenario": null
                },
                {
                    "value": "2,75E-01",
                    "module": "A4",
                    "scenario": null
                },
                {
                    "value": "6,59E-03",
                    "module": "C1",
                    "scenario": null
                },
                {
                    "value": "4,58E-02",
                    "module": "C2",
                    "scenario": null
                },
                {
                    "value": "2,31E-02",
                    "module": "C3",
                    "scenario": null
                },
                {
                    "value": "3,22E-03",
                    "module": "C4",
                    "scenario": null
                },
                {
                    "value": "-3,65E+00",
                    "module": "D",
                    "scenario": null
                }
            ]
        },
        {
            "parameter": "GWP-fossil",
            "values": [
                {
                    "value": "1,36E+01",
                    "module": "A1-A3",
                    "scenario": null
                },
                {
                    "value": "2,74E-01",
                    "module": "A4",
                    "scenario": null
                },
                {
                    "value": "6,59E-03",
                    "module": "C1",
                    "scenario": null
                },
                {
                    "value": "4,57E-02",
                    "module": "C2",
                    "scenario": null
                },
                {
                    "value": "2,30E-02",
                    "module": "C3",
                    "scenario": null
                },
                {
                    "value": "3,22E-03",
                    "module": "C4",
                    "scenario": null
                },
                {
                    "value": "-3,63E+00",
                    "module": "D",
                    "scenario": null
                }
            ]
        },
        {
            "parameter": "GWP-biogenic",
            "values": [
                {
                    "value": "5,97E-02",
                    "module": "A1-A3",
                    "scenario": null
                },
                {
                    "value": "1,14E-04",
                    "module": "A4",
                    "scenario": null
                },
                {
                    "value": "1,24E-06",
                    "module": "C1",
                    "scenario": null
                },
                {
                    "value": "1,89E-05",
                    "module": "C2",
                    "scenario": null
                },
                {
                    "value": "4,43E-05",
                    "module": "C3",
                    "scenario": null
                },
                {
                    "value": "2,56E-06",
                    "module": "C4",
                    "scenario": null
                },
                {
                    "value": "-6,93E-03",
                    "module": "D",
                    "scenario": null
                }
            ]
        },
        {
            "parameter": "GWP-luluc",
            "values": [
                {
                    "value": "2,23E-02",
                    "module": "A1-A3",
                    "scenario": null
                },
                {
                    "value": "9,77E-05",
                    "module": "A4",
                    "scenario": null
                },
                {
                    "value": "5,20E-07",
                    "module": "C1",
                    "scenario": null
                },
                {
                    "value": "1,63E-05",
                    "module": "C2",
                    "scenario": null
                },
                {
                    "value": "4,85E-06",
                    "module": "C3",
                    "scenario": null
                },
                {
                    "value": "5,62E-07",
                    "module": "C4",
                    "scenario": null
                },
                {
                    "value": "-2,05E-02",
                    "module": "D",
                    "scenario": null
                }
            ]
        },
        {
            "parameter": "ODP",
            "values": [
                {
                    "value": "1,08E-06",
                    "module": "A1-A3",
                    "scenario": null
                },
                {
                    "value": "6,22E-08",
                    "module": "A4",
                    "scenario": null
                },
                {
                    "value": "1,42E-09",
                    "module": "C1",
                    "scenario": null
                },
                {
                    "value": "1,04E-08",
                    "module": "C2",
                    "scenario": null
                },
                {
                    "value": "1,91E-09",
                    "module": "C3",
                    "scenario": null
                },
                {
                    "value": "1,12E-09",
                    "module": "C4",
                    "scenario": null
                },
                {
                    "value": "-2,33E-07",
                    "module": "D",
                    "scenario": null
                }
            ]
        },
        {
            "parameter": "AP",
            "values": [
                {
                    "value": "2,09E-01",
                    "module": "A1-A3",
                    "scenario": null
                },
                {
                    "value": "7,89E-04",
                    "module": "A4",
                    "scenario": null
                },
                {
                    "value": "6,90E-05",
                    "module": "C1",
                    "scenario": null
                },
                {
                    "value": "1,31E-04",
                    "module": "C2",
                    "scenario": null
                },
                {
                    "value": "2,72E-05",
                    "module": "C3",
                    "scenario": null
                },
                {
                    "value": "2,34E-05",
                    "module": "C4",
                    "scenario": null
                },
                {
                    "value": "-5,32E-02",
                    "module": "D",
                    "scenario": null
                }
            ]
        },
        {
            "parameter": "POCP",
            "values": [
                {
                    "value": "6,18E-02",
                    "module": "A1-A3",
                    "scenario": null
                },
                {
                    "value": "6,69E-04",
                    "module": "A4",
                    "scenario": null
                },
                {
                    "value": "9,18E-05",
                    "module": "C1",
                    "scenario": null
                },
                {
                    "value": "1,11E-04",
                    "module": "C2",
                    "scenario": null
                },
                {
                    "value": "1,83E-05",
                    "module": "C3",
                    "scenario": null
                },
                {
                    "value": "2,70E-05",
                    "module": "C4",
                    "scenario": null
                },
                {
                    "value": "-2,12E-02",
                    "module": "D",
                    "scenario": null
                }
            ]
        },
        {
            "parameter": "ADPE",
            "values": [
                {
                    "value": "8,74E-03",
                    "module": "A1-A3",
                    "scenario": null
                },
                {
                    "value": "7,58E-06",
                    "module": "A4",
                    "scenario": null
                },
                {
                    "value": "1,01E-08",
                    "module": "C1",
                    "scenario": null
                },
                {
                    "value": "1,26E-06",
                    "module": "C2",
                    "scenario": null
                },
                {
                    "value": "6,36E-08",
                    "module": "C3",
                    "scenario": null
                },
                {
                    "value": "2,17E-08",
                    "module": "C4",
                    "scenario": null
                },
                {
                    "value": "-2,33E-04",
                    "module": "D",
                    "scenario": null
                }
            ]
        },
        {
            "parameter": "ADPF",
            "values": [
                {
                    "value": "1,94E+02",
                    "module": "A1-A3",
                    "scenario": null
                },
                {
                    "value": "4,15E+00",
                    "module": "A4",
                    "scenario": null
                },
                {
                    "value": "9,07E-02",
                    "module": "C1",
                    "scenario": null
                },
                {
                    "value": "6,92E-01",
                    "module": "C2",
                    "scenario": null
                },
                {
                    "value": "8,29E-02",
                    "module": "C3",
                    "scenario": null
                },
                {
                    "value": "7,61E-02",
                    "module": "C4",
                    "scenario": null
                },
                {
                    "value": "-3,50E+01",
                    "module": "D",
                    "scenario": null
                }
            ]
        },
        {
            "parameter": "WDP",
            "values": [
                {
                    "value": "2,84E+03",
                    "module": "A1-A3",
                    "scenario": null
                },
                {
                    "value": "4,01E+00",
                    "module": "A4",
                    "scenario": null
                },
                {
                    "value": "1,93E-02",
                    "module": "C1",
                    "scenario": null
                },
                {
                    "value": "6,69E-01",
                    "module": "C2",
                    "scenario": null
                },
                {
                    "value": "2,27E+00",
                    "module": "C3",
                    "scenario": null
                },
                {
                    "value": "2,88E-01",
                    "module": "C4",
                    "scenario": null
                },
                {
                    "value": "-4,44E+02",
                    "module": "D",
                    "scenario": null
                }
            ]
        },
        {
            "parameter": "EP-freshwater",
            "values": [
                {
                    "value": "1,51E-03",
                    "module": "A1-A3",
                    "scenario": null
                },
                {
                    "value": "2,19E-06",
                    "module": "A4",
                    "scenario": null
                },
                {
                    "value": "2,40E-08",
                    "module": "C1",
                    "scenario": null
                },
                {
                    "value": "3,65E-07",
                    "module": "C2",
                    "scenario": null
                },
                {
                    "value": "4,15E-07",
                    "module": "C3",
                    "scenario": null
                },
                {
                    "value": "2,58E-08",
                    "module": "C4",
                    "scenario": null
                },
                {
                    "value": "-4,19E-04",
                    "module": "D",
                    "scenario": null
                }
            ]
        },
        {
            "parameter": "EP-marine",
            "values": [
                {
                    "value": "1,72E-02",
                    "module": "A1-A3",
                    "scenario": null
                },
                {
                    "value": "1,56E-04",
                    "module": "A4",
                    "scenario": null
                },
                {
                    "value": "3,04E-05",
                    "module": "C1",
                    "scenario": null
                },
                {
                    "value": "2,60E-05",
                    "module": "C2",
                    "scenario": null
                },
                {
                    "value": "5,88E-06",
                    "module": "C3",
                    "scenario": null
                },
                {
                    "value": "8,85E-06",
                    "module": "C4",
                    "scenario": null
                },
                {
                    "value": "-4,75E-03",
                    "module": "D",
                    "scenario": null
                }
            ]
        },
        {
            "parameter": "EP-terrestrial",
            "values": [
                {
                    "value": "4,10E-01",
                    "module": "A1-A3",
                    "scenario": null
                },
                {
                    "value": "1,75E-03",
                    "module": "A4",
                    "scenario": null
                },
                {
                    "value": "3,34E-04",
                    "module": "C1",
                    "scenario": null
                },
                {
                    "value": "2,91E-04",
                    "module": "C2",
                    "scenario": null
                },
                {
                    "value": "6,62E-05",
                    "module": "C3",
                    "scenario": null
                },
                {
                    "value": "9,40E-05",
                    "module": "C4",
                    "scenario": null
                },
                {
                    "value": "-5,67E-02",
                    "module": "D",
                    "scenario": null
                }
            ]
        },
        {
            "parameter": "GWP-IOBC",
            "values": [
                {
                    "value": "1,37E+01",
                    "module": "A1-A3",
                    "scenario": null
                },
                {
                    "value": "2,75E-01",
                    "module": "A4",
                    "scenario": null
                },
                {
                    "value": "6,59E-03",
                    "module": "C1",
                    "scenario": null
                },
                {
                    "value": "4,58E-02",
                    "module": "C2",
                    "scenario": null
                },
                {
                    "value": "2,31E-02",
                    "module": "C3",
                    "scenario": null
                },
                {
                    "value": "3,23E-03",
                    "module": "C4",
                    "scenario": null
                },
                {
                    "value": "-4,70E+00",
                    "module": "D",
                    "scenario": null
                }
            ]
        }
    ],
    "additional_environmental_impact": [
        {
            "parameter": "PM",
            "values": [
                {
                    "value": "1,35E-06",
                    "module": "A1-A3",
                    "scenario": null
                },
                {
                    "value": "1,68E-08",
                    "module": "A4",
                    "scenario": null
                },
                {
                    "value": "1,83E-09",
                    "module": "C1",
                    "scenario": null
                },
                {
                    "value": "2,80E-09",
                    "module": "C2",
                    "scenario": null
                },
                {
                    "value": "3,95E-10",
                    "module": "C3",
                    "scenario": null
                },
                {
                    "value": "4,69E-10",
                    "module": "C4",
                    "scenario": null
                },
                {
                    "value": "-3,39E-07",
                    "module": "D",
                    "scenario": null
                }
            ]
        },
        {
            "parameter": "ETP-fw",
            "values": [
                {
                    "value": "1,03E+03",
                    "module": "A1-A3",
                    "scenario": null
                },
                {
                    "value": "3,08E+00",
                    "module": "A4",
                    "scenario": null
                },
                {
                    "value": "4,96E-02",
                    "module": "C1",
                    "scenario": null
                },
                {
                    "value": "5,13E-01",
                    "module": "C2",
                    "scenario": null
                },
                {
                    "value": "3,47E-01",
                    "module": "C3",
                    "scenario": null
                },
                {
                    "value": "5,68E+00",
                    "module": "C4",
                    "scenario": null
                },
                {
                    "value": "-4,66E+02",
                    "module": "D",
                    "scenario": null
                }
            ]
        },
        {
            "parameter": "HTP-c",
            "values": [
                {
                    "value": "8,12E-08",
                    "module": "A1-A3",
                    "scenario": null
                },
                {
                    "value": "0,00E+00",
                    "module": "A4",
                    "scenario": null
                },
                {
                    "value": "0,00E+00",
                    "module": "C1",
                    "scenario": null
                },
                {
                    "value": "0,00E+00",
                    "module": "C2",
                    "scenario": null
                },
                {
                    "value": "1,60E-11",
                    "module": "C3",
                    "scenario": null
                },
                {
                    "value": "5,21E-10",
                    "module": "C4",
                    "scenario": null
                },
                {
                    "value": "-1,86E-08",
                    "module": "D",
                    "scenario": null
                }
            ]
        },
        {
            "parameter": "HTP-nc",
            "values": [
                {
                    "value": "2,38E-06",
                    "module": "A1-A3",
                    "scenario": null
                },
                {
                    "value": "3,36E-09",
                    "module": "A4",
                    "scenario": null
                },
                {
                    "value": "4,50E-11",
                    "module": "C1",
                    "scenario": null
                },
                {
                    "value": "5,60E-10",
                    "module": "C2",
                    "scenario": null
                },
                {
                    "value": "1,14E-10",
                    "module": "C3",
                    "scenario": null
                },
                {
                    "value": "3,57E-08",
                    "module": "C4",
                    "scenario": null
                },
                {
                    "value": "-1,60E-07",
                    "module": "D",
                    "scenario": null
                }
            ]
        },
        {
            "parameter": "SQP",
            "values": [
                {
                    "value": "7,09E+01",
                    "module": "A1-A3",
                    "scenario": null
                },
                {
                    "value": "2,90E+00",
                    "module": "A4",
                    "scenario": null
                },
                {
                    "value": "1,15E-02",
                    "module": "C1",
                    "scenario": null
                },
                {
                    "value": "4,84E-01",
                    "module": "C2",
                    "scenario": null
                },
                {
                    "value": "4,11E-02",
                    "module": "C3",
                    "scenario": null
                },
                {
                    "value": "2,73E-01",
                    "module": "C4",
                    "scenario": null
                },
                {
                    "value": "-5,64E+00",
                    "module": "D",
                    "scenario": null
                }
            ]
        },
        {
            "parameter": "IRP",
            "values": [
                {
                    "value": "8,92E-01",
                    "module": "A1-A3",
                    "scenario": null
                },
                {
                    "value": "1,81E-02",
                    "module": "A4",
                    "scenario": null
                },
                {
                    "value": "3,89E-04",
                    "module": "C1",
                    "scenario": null
                },
                {
                    "value": "3,02E-03",
                    "module": "C2",
                    "scenario": null
                },
                {
                    "value": "6,01E-04",
                    "module": "C3",
                    "scenario": null
                },
                {
                    "value": "3,39E-04",
                    "module": "C4",
                    "scenario": null
                },
                {
                    "value": "-4,96E-02",
                    "module": "D",
                    "scenario": null
                }
            ]
        }
    ],
    "resource_use": [
        {
            "parameter": "PERE",
            "values": [
                {
                    "value": "2,46E+01",
                    "module": "A1-A3",
                    "scenario": null
                },
                {
                    "value": "5,94E-02",
                    "module": "A4",
                    "scenario": null
                },
                {
                    "value": "4,91E-04",
                    "module": "C1",
                    "scenario": null
                },
                {
                    "value": "9,90E-03",
                    "module": "C2",
                    "scenario": null
                },
                {
                    "value": "2,13E-02",
                    "module": "C3",
                    "scenario": null
                },
                {
                    "value": "1,81E-03",
                    "module": "C4",
                    "scenario": null
                },
                {
                    "value": "-7,04E+00",
                    "module": "D",
                    "scenario": null
                }
            ]
        },
        {
            "parameter": "PERM",
            "values": [
                {
                    "value": "0,00E+00",
                    "module": "A1-A3",
                    "scenario": null
                },
                {
                    "value": "0,00E+00",
                    "module": "A4",
                    "scenario": null
                },
                {
                    "value": "0,00E+00",
                    "module": "C1",
                    "scenario": null
                },
                {
                    "value": "0,00E+00",
                    "module": "C2",
                    "scenario": null
                },
                {
                    "value": "0,00E+00",
                    "module": "C3",
                    "scenario": null
                },
                {
                    "value": "0,00E+00",
                    "module": "C4",
                    "scenario": null
                },
                {
                    "value": "0,00E+00",
                    "module": "D",
                    "scenario": null
                }
            ]
        },
        {
            "parameter": "PERT",
            "values": [
                {
                    "value": "3,21E+01",
                    "module": "A1-A3",
                    "scenario": null
                },
                {
                    "value": "5,94E-02",
                    "module": "A4",
                    "scenario": null
                },
                {
                    "value": "4,91E-04",
                    "module": "C1",
                    "scenario": null
                },
                {
                    "value": "9,90E-03",
                    "module": "C2",
                    "scenario": null
                },
                {
                    "value": "2,13E-02",
                    "module": "C3",
                    "scenario": null
                },
                {
                    "value": "1,81E-03",
                    "module": "C4",
                    "scenario": null
                },
                {
                    "value": "-7,04E+00",
                    "module": "D",
                    "scenario": null
                }
            ]
        },
        {
            "parameter": "PENRE",
            "values": [
                {
                    "value": "1,94E+02",
                    "module": "A1-A3",
                    "scenario": null
                },
                {
                    "value": "4,15E+00",
                    "module": "A4",
                    "scenario": null
                },
                {
                    "value": "9,07E-02",
                    "module": "C1",
                    "scenario": null
                },
                {
                    "value": "6,92E-01",
                    "module": "C2",
                    "scenario": null
                },
                {
                    "value": "8,29E-02",
                    "module": "C3",
                    "scenario": null
                },
                {
                    "value": "7,61E-02",
                    "module": "C4",
                    "scenario": null
                },
                {
                    "value": "-3,50E+01",
                    "module": "D",
                    "scenario": null
                }
            ]
        },
        {
            "parameter": "PENRM",
            "values": [
                {
                    "value": "1,92E-01",
                    "module": "A1-A3",
                    "scenario": null
                },
                {
                    "value": "0,00E+00",
                    "module": "A4",
                    "scenario": null
                },
                {
                    "value": "0,00E+00",
                    "module": "C1",
                    "scenario": null
                },
                {
                    "value": "0,00E+00",
                    "module": "C2",
                    "scenario": null
                },
                {
                    "value": "-1,92E-01",
                    "module": "C3",
                    "scenario": null
                },
                {
                    "value": "0,00E+00",
                    "module": "C4",
                    "scenario": null
                },
                {
                    "value": "0,00E+00",
                    "module": "D",
                    "scenario": null
                }
            ]
        },
        {
            "parameter": "PENRT",
            "values": [
                {
                    "value": "1,94E+02",
                    "module": "A1-A3",
                    "scenario": null
                },
                {
                    "value": "4,15E+00",
                    "module": "A4",
                    "scenario": null
                },
                {
                    "value": "9,07E-02",
                    "module": "C1",
                    "scenario": null
                },
                {
                    "value": "6,92E-01",
                    "module": "C2",
                    "scenario": null
                },
                {
                    "value": "-1,09E-01",
                    "module": "C3",
                    "scenario": null
                },
                {
                    "value": "7,61E-02",
                    "module": "C4",
                    "scenario": null
                },
                {
                    "value": "-3,50E+01",
                    "module": "D",
                    "scenario": null
                }
            ]
        },
        {
            "parameter": "SM",
            "values": [
                {
                    "value": "1,56E+00",
                    "module": "A1-A3",
                    "scenario": null
                },
                {
                    "value": "0,00E+00",
                    "module": "A4",
                    "scenario": null
                },
                {
                    "value": "4,46E-05",
                    "module": "C1",
                    "scenario": null
                },
                {
                    "value": "0,00E+00",
                    "module": "C2",
                    "scenario": null
                },
                {
                    "value": "1,54E-05",
                    "module": "C3",
                    "scenario": null
                },
                {
                    "value": "1,38E-06",
                    "module": "C4",
                    "scenario": null
                },
                {
                    "value": "5,99E-02",
                    "module": "D",
                    "scenario": null
                }
            ]
        },
        {
            "parameter": "RSF",
            "values": [
                {
                    "value": "6,49E-01",
                    "module": "A1-A3",
                    "scenario": null
                },
                {
                    "value": "2,12E-03",
                    "module": "A4",
                    "scenario": null
                },
                {
                    "value": "1,21E-05",
                    "module": "C1",
                    "scenario": null
                },
                {
                    "value": "3,54E-04",
                    "module": "C2",
                    "scenario": null
                },
                {
                    "value": "4,57E-04",
                    "module": "C3",
                    "scenario": null
                },
                {
                    "value": "3,93E-05",
                    "module": "C4",
                    "scenario": null
                },
                {
                    "value": "9,08E-02",
                    "module": "D",
                    "scenario": null
                }
            ]
        },
        {
            "parameter": "NRSF",
            "values": [
                {
                    "value": "2,81E+00",
                    "module": "A1-A3",
                    "scenario": null
                },
                {
                    "value": "7,60E-03",
                    "module": "A4",
                    "scenario": null
                },
                {
                    "value": "1,78E-04",
                    "module": "C1",
                    "scenario": null
                },
                {
                    "value": "1,27E-03",
                    "module": "C2",
                    "scenario": null
                },
                {
                    "value": "1,64E-05",
                    "module": "C3",
                    "scenario": null
                },
                {
                    "value": "1,28E-04",
                    "module": "C4",
                    "scenario": null
                },
                {
                    "value": "2,55E+00",
                    "module": "D",
                    "scenario": null
                }
            ]
        },
        {
            "parameter": "FW",
            "values": [
                {
                    "value": "2,38E-01",
                    "module": "A1-A3",
                    "scenario": null
                },
                {
                    "value": "4,44E-04",
                    "module": "A4",
                    "scenario": null
                },
                {
                    "value": "4,67E-06",
                    "module": "C1",
                    "scenario": null
                },
                {
                    "value": "7,40E-05",
                    "module": "C2",
                    "scenario": null
                },
                {
                    "value": "9,38E-05",
                    "module": "C3",
                    "scenario": null
                },
                {
                    "value": "9,25E-05",
                    "module": "C4",
                    "scenario": null
                },
                {
                    "value": "-3,55E-02",
                    "module": "D",
                    "scenario": null
                }
            ]
        }
    ],
    "end_of_life_waste": [
        {
            "parameter": "HWD",
            "values": [
                {
                    "value": "1,50E-01",
                    "module": "A1-A3",
                    "scenario": null
                },
                {
                    "value": "2,14E-04",
                    "module": "A4",
                    "scenario": null
                },
                {
                    "value": "2,67E-06",
                    "module": "C1",
                    "scenario": null
                },
                {
                    "value": "3,57E-05",
                    "module": "C2",
                    "scenario": null
                },
                {
                    "value": "1,79E-06",
                    "module": "C3",
                    "scenario": null
                },
                {
                    "value": "1,85E-06",
                    "module": "C4",
                    "scenario": null
                },
                {
                    "value": "-1,06E-02",
                    "module": "D",
                    "scenario": null
                }
            ]
        },
        {
            "parameter": "NHWD",
            "values": [
                {
                    "value": "4,84E+00",
                    "module": "A1-A3",
                    "scenario": null
                },
                {
                    "value": "2,02E-01",
                    "module": "A4",
                    "scenario": null
                },
                {
                    "value": "1,07E-04",
                    "module": "C1",
                    "scenario": null
                },
                {
                    "value": "3,36E-02",
                    "module": "C2",
                    "scenario": null
                },
                {
                    "value": "7,06E-03",
                    "module": "C3",
                    "scenario": null
                },
                {
                    "value": "4,99E-01",
                    "module": "C4",
                    "scenario": null
                },
                {
                    "value": "-1,38E+00",
                    "module": "D",
                    "scenario": null
                }
            ]
        },
        {
            "parameter": "RWD",
            "values": [
                {
                    "value": "7,96E-04",
                    "module": "A1-A3",
                    "scenario": null
                },
                {
                    "value": "2,83E-05",
                    "module": "A4",
                    "scenario": null
                },
                {
                    "value": "6,30E-07",
                    "module": "C1",
                    "scenario": null
                },
                {
                    "value": "4,71E-06",
                    "module": "C2",
                    "scenario": null
                },
                {
                    "value": "1,81E-07",
                    "module": "C3",
                    "scenario": null
                },
                {
                    "value": "4,09E-08",
                    "module": "C4",
                    "scenario": null
                },
                {
                    "value": "-4,80E-05",
                    "module": "D",
                    "scenario": null
                }
            ]
        }
    ],
    "end_of_life_flow": [
        {
            "parameter": "CRU",
            "values": [
                {
                    "value": "0,00E+00",
                    "module": "A1-A3",
                    "scenario": null
                },
                {
                    "value": "0,00E+00",
                    "module": "A4",
                    "scenario": null
                },
                {
                    "value": "0,00E+00",
                    "module": "C1",
                    "scenario": null
                },
                {
                    "value": "0,00E+00",
                    "module": "C2",
                    "scenario": null
                },
                {
                    "value": "0,00E+00",
                    "module": "C3",
                    "scenario": null
                },
                {
                    "value": "0,00E+00",
                    "module": "C4",
                    "scenario": null
                },
                {
                    "value": "0,00E+00",
                    "module": "D",
                    "scenario": null
                }
            ]
        },
        {
            "parameter": "MFR",
            "values": [
                {
                    "value": "1,59E+00",
                    "module": "A1-A3",
                    "scenario": null
                },
                {
                    "value": "0,00E+00",
                    "module": "A4",
                    "scenario": null
                },
                {
                    "value": "4,38E-05",
                    "module": "C1",
                    "scenario": null
                },
                {
                    "value": "0,00E+00",
                    "module": "C2",
                    "scenario": null
                },
                {
                    "value": "4,49E+00",
                    "module": "C3",
                    "scenario": null
                },
                {
                    "value": "1,50E-06",
                    "module": "C4",
                    "scenario": null
                },
                {
                    "value": "-2,34E-03",
                    "module": "D",
                    "scenario": null
                }
            ]
        },
        {
            "parameter": "MER",
            "values": [
                {
                    "value": "7,75E-02",
                    "module": "A1-A3",
                    "scenario": null
                },
                {
                    "value": "0,00E+00",
                    "module": "A4",
                    "scenario": null
                },
                {
                    "value": "1,36E-07",
                    "module": "C1",
                    "scenario": null
                },
                {
                    "value": "0,00E+00",
                    "module": "C2",
                    "scenario": null
                },
                {
                    "value": "7,01E-03",
                    "module": "C3",
                    "scenario": null
                },
                {
                    "value": "4,47E-08",
                    "module": "C4",
                    "scenario": null
                },
                {
                    "value": "-3,09E-04",
                    "module": "D",
                    "scenario": null
                }
            ]
        },
        {
            "parameter": "EEE",
            "values": [
                {
                    "value": "3,83E-02",
                    "module": "A1-A3",
                    "scenario": null
                },
                {
                    "value": "0,00E+00",
                    "module": "A4",
                    "scenario": null
                },
                {
                    "value": "4,65E-07",
                    "module": "C1",
                    "scenario": null
                },
                {
                    "value": "0,00E+00",
                    "module": "C2",
                    "scenario": null
                },
                {
                    "value": "1,02E-05",
                    "module": "C3",
                    "scenario": null
                },
                {
                    "value": "5,44E-07",
                    "module": "C4",
                    "scenario": null
                },
                {
                    "value": "-7,56E-04",
                    "module": "D",
                    "scenario": null
                }
            ]
        },
        {
            "parameter": "EET",
            "values": [
                {
                    "value": "5,80E-01",
                    "module": "A1-A3",
                    "scenario": null
                },
                {
                    "value": "0,00E+00",
                    "module": "A4",
                    "scenario": null
                },
                {
                    "value": "7,04E-06",
                    "module": "C1",
                    "scenario": null
                },
                {
                    "value": "0,00E+00",
                    "module": "C2",
                    "scenario": null
                },
                {
                    "value": "1,55E-04",
                    "module": "C3",
                    "scenario": null
                },
                {
                    "value": "8,23E-06",
                    "module": "C4",
                    "scenario": null
                },
                {
                    "value": "-1,14E-02",
                    "module": "D",
                    "scenario": null
                }
            ]
        }
    ]
}