{
    "product_name": "Sirkul\u00e6re kanaler produsert i galvanisert materiale med kvalitetsbetegnelsen DX51+Z275",
    "epd_id": "NEPD-4552-3804-NO",
    "compliance": [
        "EN 15804+A2",
        "ISO 14025",
        "ISO 21930"
    ],
    "producer_name": "Ventist\u00e5l AS",
    "environmental_impact": [
        {
            "parameter": "GWP-total",
            "values": [
                {
                    "value": "4,17E+00",
                    "module": "A1-A3",
                    "scenario": null
                },
                {
                    "value": "1,54E-02",
                    "module": "A4",
                    "scenario": null
                },
                {
                    "value": "1,32E-03",
                    "module": "C1",
                    "scenario": null
                },
                {
                    "value": "1,82E-02",
                    "module": "C2",
                    "scenario": null
                },
                {
                    "value": "0,00E+00",
                    "module": "C3",
                    "scenario": null
                },
                {
                    "value": "1,65E-03",
                    "module": "C4",
                    "scenario": null
                },
                {
                    "value": "-9,28E-01",
                    "module": "D",
                    "scenario": null
                }
            ]
        },
        {
            "parameter": "GWP-fossil",
            "values": [
                {
                    "value": "4,16E+00",
                    "module": "A1-A3",
                    "scenario": null
                },
                {
                    "value": "1,54E-02",
                    "module": "A4",
                    "scenario": null
                },
                {
                    "value": "1,32E-03",
                    "module": "C1",
                    "scenario": null
                },
                {
                    "value": "1,82E-02",
                    "module": "C2",
                    "scenario": null
                },
                {
                    "value": "0,00E+00",
                    "module": "C3",
                    "scenario": null
                },
                {
                    "value": "1,64E-03",
                    "module": "C4",
                    "scenario": null
                },
                {
                    "value": "-9,25E-01",
                    "module": "D",
                    "scenario": null
                }
            ]
        },
        {
            "parameter": "GWP-biogenic",
            "values": [
                {
                    "value": "6,08E-03",
                    "module": "A1-A3",
                    "scenario": null
                },
                {
                    "value": "8,47E-06",
                    "module": "A4",
                    "scenario": null
                },
                {
                    "value": "2,47E-07",
                    "module": "C1",
                    "scenario": null
                },
                {
                    "value": "8,42E-06",
                    "module": "C2",
                    "scenario": null
                },
                {
                    "value": "0,00E+00",
                    "module": "C3",
                    "scenario": null
                },
                {
                    "value": "1,43E-06",
                    "module": "C4",
                    "scenario": null
                },
                {
                    "value": "-1,87E-03",
                    "module": "D",
                    "scenario": null
                }
            ]
        },
        {
            "parameter": "GWP-luluc",
            "values": [
                {
                    "value": "4,13E-03",
                    "module": "A1-A3",
                    "scenario": null
                },
                {
                    "value": "8,59E-06",
                    "module": "A4",
                    "scenario": null
                },
                {
                    "value": "1,04E-07",
                    "module": "C1",
                    "scenario": null
                },
                {
                    "value": "7,87E-06",
                    "module": "C2",
                    "scenario": null
                },
                {
                    "value": "0,00E+00",
                    "module": "C3",
                    "scenario": null
                },
                {
                    "value": "1,10E-05",
                    "module": "C4",
                    "scenario": null
                },
                {
                    "value": "-8,44E-04",
                    "module": "D",
                    "scenario": null
                }
            ]
        },
        {
            "parameter": "ODP",
            "values": [
                {
                    "value": "3,59E-07",
                    "module": "A1-A3",
                    "scenario": null
                },
                {
                    "value": "3,30E-09",
                    "module": "A4",
                    "scenario": null
                },
                {
                    "value": "2,85E-10",
                    "module": "C1",
                    "scenario": null
                },
                {
                    "value": "4,00E-09",
                    "module": "C2",
                    "scenario": null
                },
                {
                    "value": "0,00E+00",
                    "module": "C3",
                    "scenario": null
                },
                {
                    "value": "2,59E-10",
                    "module": "C4",
                    "scenario": null
                },
                {
                    "value": "-3,62E-08",
                    "module": "D",
                    "scenario": null
                }
            ]
        },
        {
            "parameter": "AP",
            "values": [
                {
                    "value": "5,72E-02",
                    "module": "A1-A3",
                    "scenario": null
                },
                {
                    "value": "4,51E-05",
                    "module": "A4",
                    "scenario": null
                },
                {
                    "value": "1,38E-05",
                    "module": "C1",
                    "scenario": null
                },
                {
                    "value": "5,23E-05",
                    "module": "C2",
                    "scenario": null
                },
                {
                    "value": "0,00E+00",
                    "module": "C3",
                    "scenario": null
                },
                {
                    "value": "9,72E-06",
                    "module": "C4",
                    "scenario": null
                },
                {
                    "value": "-5,33E-03",
                    "module": "D",
                    "scenario": null
                }
            ]
        },
        {
            "parameter": "POCP",
            "values": [
                {
                    "value": "2,84E-02",
                    "module": "A1-A3",
                    "scenario": null
                },
                {
                    "value": "3,49E-05",
                    "module": "A4",
                    "scenario": null
                },
                {
                    "value": "1,84E-05",
                    "module": "C1",
                    "scenario": null
                },
                {
                    "value": "4,25E-05",
                    "module": "C2",
                    "scenario": null
                },
                {
                    "value": "0,00E+00",
                    "module": "C3",
                    "scenario": null
                },
                {
                    "value": "1,08E-05",
                    "module": "C4",
                    "scenario": null
                },
                {
                    "value": "-4,81E-03",
                    "module": "D",
                    "scenario": null
                }
            ]
        },
        {
            "parameter": "ADPE",
            "values": [
                {
                    "value": "4,79E-03",
                    "module": "A1-A3",
                    "scenario": null
                },
                {
                    "value": "7,59E-07",
                    "module": "A4",
                    "scenario": null
                },
                {
                    "value": "2,02E-09",
                    "module": "C1",
                    "scenario": null
                },
                {
                    "value": "6,57E-07",
                    "module": "C2",
                    "scenario": null
                },
                {
                    "value": "0,00E+00",
                    "module": "C3",
                    "scenario": null
                },
                {
                    "value": "1,07E-08",
                    "module": "C4",
                    "scenario": null
                },
                {
                    "value": "-3,84E-03",
                    "module": "D",
                    "scenario": null
                }
            ]
        },
        {
            "parameter": "ADPF",
            "values": [
                {
                    "value": "4,68E+01",
                    "module": "A1-A3",
                    "scenario": null
                },
                {
                    "value": "2,28E-01",
                    "module": "A4",
                    "scenario": null
                },
                {
                    "value": "1,81E-02",
                    "module": "C1",
                    "scenario": null
                },
                {
                    "value": "2,72E-01",
                    "module": "C2",
                    "scenario": null
                },
                {
                    "value": "0,00E+00",
                    "module": "C3",
                    "scenario": null
                },
                {
                    "value": "2,66E-02",
                    "module": "C4",
                    "scenario": null
                },
                {
                    "value": "-8,73E+00",
                    "module": "D",
                    "scenario": null
                }
            ]
        },
        {
            "parameter": "WDP",
            "values": [
                {
                    "value": "3,21E+01",
                    "module": "A1-A3",
                    "scenario": null
                },
                {
                    "value": "3,55E-01",
                    "module": "A4",
                    "scenario": null
                },
                {
                    "value": "3,86E-03",
                    "module": "C1",
                    "scenario": null
                },
                {
                    "value": "3,25E-01",
                    "module": "C2",
                    "scenario": null
                },
                {
                    "value": "0,00E+00",
                    "module": "C3",
                    "scenario": null
                },
                {
                    "value": "3,72E-02",
                    "module": "C4",
                    "scenario": null
                },
                {
                    "value": "3,47E+01",
                    "module": "D",
                    "scenario": null
                }
            ]
        },
        {
            "parameter": "EP-freshwater",
            "values": [
                {
                    "value": "1,94E-04",
                    "module": "A1-A3",
                    "scenario": null
                },
                {
                    "value": "1,73E-07",
                    "module": "A4",
                    "scenario": null
                },
                {
                    "value": "4,80E-09",
                    "module": "C1",
                    "scenario": null
                },
                {
                    "value": "1,67E-07",
                    "module": "C2",
                    "scenario": null
                },
                {
                    "value": "0,00E+00",
                    "module": "C3",
                    "scenario": null
                },
                {
                    "value": "5,82E-08",
                    "module": "C4",
                    "scenario": null
                },
                {
                    "value": "-6,49E-05",
                    "module": "D",
                    "scenario": null
                }
            ]
        },
        {
            "parameter": "EP-marine",
            "values": [
                {
                    "value": "8,92E-03",
                    "module": "A1-A3",
                    "scenario": null
                },
                {
                    "value": "8,03E-06",
                    "module": "A4",
                    "scenario": null
                },
                {
                    "value": "6,09E-06",
                    "module": "C1",
                    "scenario": null
                },
                {
                    "value": "9,90E-06",
                    "module": "C2",
                    "scenario": null
                },
                {
                    "value": "0,00E+00",
                    "module": "C3",
                    "scenario": null
                },
                {
                    "value": "2,64E-06",
                    "module": "C4",
                    "scenario": null
                },
                {
                    "value": "-1,12E-03",
                    "module": "D",
                    "scenario": null
                }
            ]
        },
        {
            "parameter": "EP-terrestrial",
            "values": [
                {
                    "value": "2,21E-01",
                    "module": "A1-A3",
                    "scenario": null
                },
                {
                    "value": "9,06E-05",
                    "module": "A4",
                    "scenario": null
                },
                {
                    "value": "6,68E-05",
                    "module": "C1",
                    "scenario": null
                },
                {
                    "value": "1,11E-04",
                    "module": "C2",
                    "scenario": null
                },
                {
                    "value": "0,00E+00",
                    "module": "C3",
                    "scenario": null
                },
                {
                    "value": "2,87E-05",
                    "module": "C4",
                    "scenario": null
                },
                {
                    "value": "-1,18E-02",
                    "module": "D",
                    "scenario": null
                }
            ]
        },
        {
            "parameter": "GWP-IOBC",
            "values": [
                {
                    "value": "4,17E+00",
                    "module": "A1-A3",
                    "scenario": null
                },
                {
                    "value": "1,54E-02",
                    "module": "A4",
                    "scenario": null
                },
                {
                    "value": "1,32E-03",
                    "module": "C1",
                    "scenario": null
                },
                {
                    "value": "1,82E-02",
                    "module": "C2",
                    "scenario": null
                },
                {
                    "value": "0,00E+00",
                    "module": "C3",
                    "scenario": null
                },
                {
                    "value": "0,00E+00",
                    "module": "C4",
                    "scenario": null
                },
                {
                    "value": "-1,31E+00",
                    "module": "D",
                    "scenario": null
                }
            ]
        }
    ],
    "additional_environmental_impact": [
        {
            "parameter": "PM",
            "values": [
                {
                    "value": "4,66E-07",
                    "module": "A1-A3",
                    "scenario": null
                },
                {
                    "value": "7,20E-10",
                    "module": "A4",
                    "scenario": null
                },
                {
                    "value": "3,65E-10",
                    "module": "C1",
                    "scenario": null
                },
                {
                    "value": "1,02E-09",
                    "module": "C2",
                    "scenario": null
                },
                {
                    "value": "0,00E+00",
                    "module": "C3",
                    "scenario": null
                },
                {
                    "value": "1,89E-10",
                    "module": "C4",
                    "scenario": null
                },
                {
                    "value": "-7,03E-08",
                    "module": "D",
                    "scenario": null
                }
            ]
        },
        {
            "parameter": "ETP-fw",
            "values": [
                {
                    "value": "1,51E+02",
                    "module": "A1-A3",
                    "scenario": null
                },
                {
                    "value": "1,94E-01",
                    "module": "A4",
                    "scenario": null
                },
                {
                    "value": "9,92E-03",
                    "module": "C1",
                    "scenario": null
                },
                {
                    "value": "2,12E-01",
                    "module": "C2",
                    "scenario": null
                },
                {
                    "value": "0,00E+00",
                    "module": "C3",
                    "scenario": null
                },
                {
                    "value": "4,14E-02",
                    "module": "C4",
                    "scenario": null
                },
                {
                    "value": "-5,10E+01",
                    "module": "D",
                    "scenario": null
                }
            ]
        },
        {
            "parameter": "HTP-c",
            "values": [
                {
                    "value": "2,17E-08",
                    "module": "A1-A3",
                    "scenario": null
                },
                {
                    "value": "0,00E+00",
                    "module": "A4",
                    "scenario": null
                },
                {
                    "value": "0,00E+00",
                    "module": "C1",
                    "scenario": null
                },
                {
                    "value": "0,00E+00",
                    "module": "C2",
                    "scenario": null
                },
                {
                    "value": "0,00E+00",
                    "module": "C3",
                    "scenario": null
                },
                {
                    "value": "6,00E-12",
                    "module": "C4",
                    "scenario": null
                },
                {
                    "value": "-4,59E-09",
                    "module": "D",
                    "scenario": null
                }
            ]
        },
        {
            "parameter": "HTP-nc",
            "values": [
                {
                    "value": "1,21E-07",
                    "module": "A1-A3",
                    "scenario": null
                },
                {
                    "value": "2,10E-10",
                    "module": "A4",
                    "scenario": null
                },
                {
                    "value": "9,00E-12",
                    "module": "C1",
                    "scenario": null
                },
                {
                    "value": "2,55E-10",
                    "module": "C2",
                    "scenario": null
                },
                {
                    "value": "0,00E+00",
                    "module": "C3",
                    "scenario": null
                },
                {
                    "value": "4,30E-11",
                    "module": "C4",
                    "scenario": null
                },
                {
                    "value": "5,64E-08",
                    "module": "D",
                    "scenario": null
                }
            ]
        },
        {
            "parameter": "SQP",
            "values": [
                {
                    "value": "2,10E+01",
                    "module": "A1-A3",
                    "scenario": null
                },
                {
                    "value": "1,12E-01",
                    "module": "A4",
                    "scenario": null
                },
                {
                    "value": "2,30E-03",
                    "module": "C1",
                    "scenario": null
                },
                {
                    "value": "1,62E-01",
                    "module": "C2",
                    "scenario": null
                },
                {
                    "value": "0,00E+00",
                    "module": "C3",
                    "scenario": null
                },
                {
                    "value": "8,20E-02",
                    "module": "C4",
                    "scenario": null
                },
                {
                    "value": "-1,51E+00",
                    "module": "D",
                    "scenario": null
                }
            ]
        },
        {
            "parameter": "IRP",
            "values": [
                {
                    "value": "1,37E-01",
                    "module": "A1-A3",
                    "scenario": null
                },
                {
                    "value": "9,98E-04",
                    "module": "A4",
                    "scenario": null
                },
                {
                    "value": "7,78E-05",
                    "module": "C1",
                    "scenario": null
                },
                {
                    "value": "1,19E-03",
                    "module": "C2",
                    "scenario": null
                },
                {
                    "value": "0,00E+00",
                    "module": "C3",
                    "scenario": null
                },
                {
                    "value": "7,65E-05",
                    "module": "C4",
                    "scenario": null
                },
                {
                    "value": "-1,35E-02",
                    "module": "D",
                    "scenario": null
                }
            ]
        }
    ],
    "resource_use": [
        {
            "parameter": "PERE",
            "values": [
                {
                    "value": "3,54E+00",
                    "module": "A1-A3",
                    "scenario": null
                },
                {
                    "value": "4,89E-03",
                    "module": "A4",
                    "scenario": null
                },
                {
                    "value": "9,82E-05",
                    "module": "C1",
                    "scenario": null
                },
                {
                    "value": "4,63E-03",
                    "module": "C2",
                    "scenario": null
                },
                {
                    "value": "0,00E+00",
                    "module": "C3",
                    "scenario": null
                },
                {
                    "value": "4,98E-03",
                    "module": "C4",
                    "scenario": null
                },
                {
                    "value": "-8,24E-01",
                    "module": "D",
                    "scenario": null
                }
            ]
        },
        {
            "parameter": "PERM",
            "values": [
                {
                    "value": "0,00E+00",
                    "module": "A1-A3",
                    "scenario": null
                },
                {
                    "value": "0,00E+00",
                    "module": "A4",
                    "scenario": null
                },
                {
                    "value": "0,00E+00",
                    "module": "C1",
                    "scenario": null
                },
                {
                    "value": "0,00E+00",
                    "module": "C2",
                    "scenario": null
                },
                {
                    "value": "0,00E+00",
                    "module": "C3",
                    "scenario": null
                },
                {
                    "value": "0,00E+00",
                    "module": "C4",
                    "scenario": null
                },
                {
                    "value": "0,00E+00",
                    "module": "D",
                    "scenario": null
                }
            ]
        },
        {
            "parameter": "PERT",
            "values": [
                {
                    "value": "3,54E+00",
                    "module": "A1-A3",
                    "scenario": null
                },
                {
                    "value": "4,89E-03",
                    "module": "A4",
                    "scenario": null
                },
                {
                    "value": "9,82E-05",
                    "module": "C1",
                    "scenario": null
                },
                {
                    "value": "4,63E-03",
                    "module": "C2",
                    "scenario": null
                },
                {
                    "value": "0,00E+00",
                    "module": "C3",
                    "scenario": null
                },
                {
                    "value": "4,98E-03",
                    "module": "C4",
                    "scenario": null
                },
                {
                    "value": "-8,24E-01",
                    "module": "D",
                    "scenario": null
                }
            ]
        },
        {
            "parameter": "PENRE",
            "values": [
                {
                    "value": "4,69E+01",
                    "module": "A1-A3",
                    "scenario": null
                },
                {
                    "value": "2,28E-01",
                    "module": "A4",
                    "scenario": null
                },
                {
                    "value": "1,81E-02",
                    "module": "C1",
                    "scenario": null
                },
                {
                    "value": "2,72E-01",
                    "module": "C2",
                    "scenario": null
                },
                {
                    "value": "0,00E+00",
                    "module": "C3",
                    "scenario": null
                },
                {
                    "value": "2,66E-02",
                    "module": "C4",
                    "scenario": null
                },
                {
                    "value": "-8,74E+00",
                    "module": "D",
                    "scenario": null
                }
            ]
        },
        {
            "parameter": "PENRM",
            "values": [
                {
                    "value": "0,00E+00",
                    "module": "A1-A3",
                    "scenario": null
                },
                {
                    "value": "0,00E+00",
                    "module": "A4",
                    "scenario": null
                },
                {
                    "value": "0,00E+00",
                    "module": "C1",
                    "scenario": null
                },
                {
                    "value": "0,00E+00",
                    "module": "C2",
                    "scenario": null
                },
                {
                    "value": "0,00E+00",
                    "module": "C3",
                    "scenario": null
                },
                {
                    "value": "0,00E+00",
                    "module": "C4",
                    "scenario": null
                },
                {
                    "value": "0,00E+00",
                    "module": "D",
                    "scenario": null
                }
            ]
        },
        {
            "parameter": "PENRT",
            "values": [
                {
                    "value": "4,69E+01",
                    "module": "A1-A3",
                    "scenario": null
                },
                {
                    "value": "2,28E-01",
                    "module": "A4",
                    "scenario": null
                },
                {
                    "value": "1,81E-02",
                    "module": "C1",
                    "scenario": null
                },
                {
                    "value": "2,72E-01",
                    "module": "C2",
                    "scenario": null
                },
                {
                    "value": "0,00E+00",
                    "module": "C3",
                    "scenario": null
                },
                {
                    "value": "2,66E-02",
                    "module": "C4",
                    "scenario": null
                },
                {
                    "value": "-8,74E+00",
                    "module": "D",
                    "scenario": null
                }
            ]
        },
        {
            "parameter": "SM",
            "values": [
                {
                    "value": "1,52E-01",
                    "module": "A1-A3",
                    "scenario": null
                },
                {
                    "value": "0,00E+00",
                    "module": "A4",
                    "scenario": null
                },
                {
                    "value": "8,91E-06",
                    "module": "C1",
                    "scenario": null
                },
                {
                    "value": "0,00E+00",
                    "module": "C2",
                    "scenario": null
                },
                {
                    "value": "0,00E+00",
                    "module": "C3",
                    "scenario": null
                },
                {
                    "value": "1,25E-04",
                    "module": "C4",
                    "scenario": null
                },
                {
                    "value": "0,00E+00",
                    "module": "D",
                    "scenario": null
                }
            ]
        },
        {
            "parameter": "RSF",
            "values": [
                {
                    "value": "4,98E-02",
                    "module": "A1-A3",
                    "scenario": null
                },
                {
                    "value": "1,78E-04",
                    "module": "A4",
                    "scenario": null
                },
                {
                    "value": "2,41E-06",
                    "module": "C1",
                    "scenario": null
                },
                {
                    "value": "1,67E-04",
                    "module": "C2",
                    "scenario": null
                },
                {
                    "value": "0,00E+00",
                    "module": "C3",
                    "scenario": null
                },
                {
                    "value": "1,42E-05",
                    "module": "C4",
                    "scenario": null
                },
                {
                    "value": "2,00E-02",
                    "module": "D",
                    "scenario": null
                }
            ]
        },
        {
            "parameter": "NRSF",
            "values": [
                {
                    "value": "2,17E+00",
                    "module": "A1-A3",
                    "scenario": null
                },
                {
                    "value": "6,56E-04",
                    "module": "A4",
                    "scenario": null
                },
                {
                    "value": "3,55E-05",
                    "module": "C1",
                    "scenario": null
                },
                {
                    "value": "6,06E-04",
                    "module": "C2",
                    "scenario": null
                },
                {
                    "value": "0,00E+00",
                    "module": "C3",
                    "scenario": null
                },
                {
                    "value": "1,10E-03",
                    "module": "C4",
                    "scenario": null
                },
                {
                    "value": "8,09E-01",
                    "module": "D",
                    "scenario": null
                }
            ]
        },
        {
            "parameter": "FW",
            "values": [
                {
                    "value": "2,95E-02",
                    "module": "A1-A3",
                    "scenario": null
                },
                {
                    "value": "3,24E-05",
                    "module": "A4",
                    "scenario": null
                },
                {
                    "value": "9,34E-07",
                    "module": "C1",
                    "scenario": null
                },
                {
                    "value": "3,24E-05",
                    "module": "C2",
                    "scenario": null
                },
                {
                    "value": "0,00E+00",
                    "module": "C3",
                    "scenario": null
                },
                {
                    "value": "2,28E-05",
                    "module": "C4",
                    "scenario": null
                },
                {
                    "value": "-6,31E-03",
                    "module": "D",
                    "scenario": null
                }
            ]
        }
    ],
    "end_of_life_waste": [
        {
            "parameter": "HWD",
            "values": [
                {
                    "value": "2,37E-02",
                    "module": "A1-A3",
                    "scenario": null
                },
                {
                    "value": "1,43E-05",
                    "module": "A4",
                    "scenario": null
                },
                {
                    "value": "5,34E-07",
                    "module": "C1",
                    "scenario": null
                },
                {
                    "value": "1,50E-05",
                    "module": "C2",
                    "scenario": null
                },
                {
                    "value": "0,00E+00",
                    "module": "C3",
                    "scenario": null
                },
                {
                    "value": "5,80E-03",
                    "module": "C4",
                    "scenario": null
                },
                {
                    "value": "-6,07E-03",
                    "module": "D",
                    "scenario": null
                }
            ]
        },
        {
            "parameter": "NHWD",
            "values": [
                {
                    "value": "1,21E+00",
                    "module": "A1-A3",
                    "scenario": null
                },
                {
                    "value": "6,93E-03",
                    "module": "A4",
                    "scenario": null
                },
                {
                    "value": "2,15E-05",
                    "module": "C1",
                    "scenario": null
                },
                {
                    "value": "1,07E-02",
                    "module": "C2",
                    "scenario": null
                },
                {
                    "value": "0,00E+00",
                    "module": "C3",
                    "scenario": null
                },
                {
                    "value": "9,42E-02",
                    "module": "C4",
                    "scenario": null
                },
                {
                    "value": "-3,39E-01",
                    "module": "D",
                    "scenario": null
                }
            ]
        },
        {
            "parameter": "RWD",
            "values": [
                {
                    "value": "1,62E-04",
                    "module": "A1-A3",
                    "scenario": null
                },
                {
                    "value": "1,51E-06",
                    "module": "A4",
                    "scenario": null
                },
                {
                    "value": "1,26E-07",
                    "module": "C1",
                    "scenario": null
                },
                {
                    "value": "1,83E-06",
                    "module": "C2",
                    "scenario": null
                },
                {
                    "value": "0,00E+00",
                    "module": "C3",
                    "scenario": null
                },
                {
                    "value": "0,00E+00",
                    "module": "C4",
                    "scenario": null
                },
                {
                    "value": "-9,32E-06",
                    "module": "D",
                    "scenario": null
                }
            ]
        }
    ],
    "end_of_life_flow": [
        {
            "parameter": "CRU",
            "values": [
                {
                    "value": "0,00E+00",
                    "module": "A1-A3",
                    "scenario": null
                },
                {
                    "value": "0,00E+00",
                    "module": "A4",
                    "scenario": null
                },
                {
                    "value": "0,00E+00",
                    "module": "C1",
                    "scenario": null
                },
                {
                    "value": "0,00E+00",
                    "module": "C2",
                    "scenario": null
                },
                {
                    "value": "0,00E+00",
                    "module": "C3",
                    "scenario": null
                },
                {
                    "value": "0,00E+00",
                    "module": "C4",
                    "scenario": null
                },
                {
                    "value": "0,00E+00",
                    "module": "D",
                    "scenario": null
                }
            ]
        },
        {
            "parameter": "MFR",
            "values": [
                {
                    "value": "2,03E-01",
                    "module": "A1-A3",
                    "scenario": null
                },
                {
                    "value": "0,00E+00",
                    "module": "A4",
                    "scenario": null
                },
                {
                    "value": "8,75E-06",
                    "module": "C1",
                    "scenario": null
                },
                {
                    "value": "0,00E+00",
                    "module": "C2",
                    "scenario": null
                },
                {
                    "value": "9,00E-01",
                    "module": "C3",
                    "scenario": null
                },
                {
                    "value": "0,00E+00",
                    "module": "C4",
                    "scenario": null
                },
                {
                    "value": "0,00E+00",
                    "module": "D",
                    "scenario": null
                }
            ]
        },
        {
            "parameter": "MER",
            "values": [
                {
                    "value": "3,96E-04",
                    "module": "A1-A3",
                    "scenario": null
                },
                {
                    "value": "0,00E+00",
                    "module": "A4",
                    "scenario": null
                },
                {
                    "value": "2,71E-08",
                    "module": "C1",
                    "scenario": null
                },
                {
                    "value": "0,00E+00",
                    "module": "C2",
                    "scenario": null
                },
                {
                    "value": "0,00E+00",
                    "module": "C3",
                    "scenario": null
                },
                {
                    "value": "0,00E+00",
                    "module": "C4",
                    "scenario": null
                },
                {
                    "value": "0,00E+00",
                    "module": "D",
                    "scenario": null
                }
            ]
        },
        {
            "parameter": "EEE",
            "values": [
                {
                    "value": "5,86E-03",
                    "module": "A1-A3",
                    "scenario": null
                },
                {
                    "value": "0,00E+00",
                    "module": "A4",
                    "scenario": null
                },
                {
                    "value": "9,30E-08",
                    "module": "C1",
                    "scenario": null
                },
                {
                    "value": "0,00E+00",
                    "module": "C2",
                    "scenario": null
                },
                {
                    "value": "0,00E+00",
                    "module": "C3",
                    "scenario": null
                },
                {
                    "value": "0,00E+00",
                    "module": "C4",
                    "scenario": null
                },
                {
                    "value": "0,00E+00",
                    "module": "D",
                    "scenario": null
                }
            ]
        },
        {
            "parameter": "EET",
            "values": [
                {
                    "value": "8,87E-02",
                    "module": "A1-A3",
                    "scenario": null
                },
                {
                    "value": "0,00E+00",
                    "module": "A4",
                    "scenario": null
                },
                {
                    "value": "1,41E-06",
                    "module": "C1",
                    "scenario": null
                },
                {
                    "value": "0,00E+00",
                    "module": "C2",
                    "scenario": null
                },
                {
                    "value": "0,00E+00",
                    "module": "C3",
                    "scenario": null
                },
                {
                    "value": "0,00E+00",
                    "module": "C4",
                    "scenario": null
                },
                {
                    "value": "0,00E+00",
                    "module": "D",
                    "scenario": null
                }
            ]
        }
    ]
}