{
    "product_name": "HELLA",
    "epd_id": "NEPD-8121-7742",
    "compliance": [
        "EN 15804+A2",
        "ISO 14025",
        "ISO 21930"
    ],
    "producer_name": "Systemair Production a.s.",
    "environmental_impact": [
        {
            "parameter": "GWP-total",
            "values": [
                {
                    "value": "1,65E+01",
                    "module": "A1-A3",
                    "scenario": null
                },
                {
                    "value": "1,06E-01",
                    "module": "A4",
                    "scenario": null
                },
                {
                    "value": "2,51E-03",
                    "module": "C1",
                    "scenario": null
                },
                {
                    "value": "1,77E-02",
                    "module": "C2",
                    "scenario": null
                },
                {
                    "value": "4,75E-02",
                    "module": "C3",
                    "scenario": null
                },
                {
                    "value": "3,50E-03",
                    "module": "C4",
                    "scenario": null
                },
                {
                    "value": "-9,94E-01",
                    "module": "D",
                    "scenario": null
                }
            ]
        },
        {
            "parameter": "GWP-fossil",
            "values": [
                {
                    "value": "1,64E+01",
                    "module": "A1-A3",
                    "scenario": null
                },
                {
                    "value": "1,06E-01",
                    "module": "A4",
                    "scenario": null
                },
                {
                    "value": "2,51E-03",
                    "module": "C1",
                    "scenario": null
                },
                {
                    "value": "1,77E-02",
                    "module": "C2",
                    "scenario": null
                },
                {
                    "value": "4,75E-02",
                    "module": "C3",
                    "scenario": null
                },
                {
                    "value": "3,49E-03",
                    "module": "C4",
                    "scenario": null
                },
                {
                    "value": "-9,80E-01",
                    "module": "D",
                    "scenario": null
                }
            ]
        },
        {
            "parameter": "GWP-biogenic",
            "values": [
                {
                    "value": "5,97E-02",
                    "module": "A1-A3",
                    "scenario": null
                },
                {
                    "value": "4,38E-05",
                    "module": "A4",
                    "scenario": null
                },
                {
                    "value": "4,70E-07",
                    "module": "C1",
                    "scenario": null
                },
                {
                    "value": "7,31E-06",
                    "module": "C2",
                    "scenario": null
                },
                {
                    "value": "6,08E-07",
                    "module": "C3",
                    "scenario": null
                },
                {
                    "value": "3,58E-06",
                    "module": "C4",
                    "scenario": null
                },
                {
                    "value": "-2,93E-03",
                    "module": "D",
                    "scenario": null
                }
            ]
        },
        {
            "parameter": "GWP-luluc",
            "values": [
                {
                    "value": "3,73E-02",
                    "module": "A1-A3",
                    "scenario": null
                },
                {
                    "value": "3,77E-05",
                    "module": "A4",
                    "scenario": null
                },
                {
                    "value": "1,97E-07",
                    "module": "C1",
                    "scenario": null
                },
                {
                    "value": "6,28E-06",
                    "module": "C2",
                    "scenario": null
                },
                {
                    "value": "1,72E-07",
                    "module": "C3",
                    "scenario": null
                },
                {
                    "value": "4,93E-07",
                    "module": "C4",
                    "scenario": null
                },
                {
                    "value": "-1,14E-02",
                    "module": "D",
                    "scenario": null
                }
            ]
        },
        {
            "parameter": "ODP",
            "values": [
                {
                    "value": "1,70E-06",
                    "module": "A1-A3",
                    "scenario": null
                },
                {
                    "value": "2,40E-08",
                    "module": "A4",
                    "scenario": null
                },
                {
                    "value": "5,42E-10",
                    "module": "C1",
                    "scenario": null
                },
                {
                    "value": "4,00E-09",
                    "module": "C2",
                    "scenario": null
                },
                {
                    "value": "8,00E-11",
                    "module": "C3",
                    "scenario": null
                },
                {
                    "value": "5,17E-10",
                    "module": "C4",
                    "scenario": null
                },
                {
                    "value": "-1,65E-04",
                    "module": "D",
                    "scenario": null
                }
            ]
        },
        {
            "parameter": "AP",
            "values": [
                {
                    "value": "1,26E-01",
                    "module": "A1-A3",
                    "scenario": null
                },
                {
                    "value": "3,04E-04",
                    "module": "A4",
                    "scenario": null
                },
                {
                    "value": "2,62E-05",
                    "module": "C1",
                    "scenario": null
                },
                {
                    "value": "5,07E-05",
                    "module": "C2",
                    "scenario": null
                },
                {
                    "value": "6,10E-06",
                    "module": "C3",
                    "scenario": null
                },
                {
                    "value": "1,28E-05",
                    "module": "C4",
                    "scenario": null
                },
                {
                    "value": "-5,94E-03",
                    "module": "D",
                    "scenario": null
                }
            ]
        },
        {
            "parameter": "POCP",
            "values": [
                {
                    "value": "4,73E-02",
                    "module": "A1-A3",
                    "scenario": null
                },
                {
                    "value": "2,58E-04",
                    "module": "A4",
                    "scenario": null
                },
                {
                    "value": "3,49E-05",
                    "module": "C1",
                    "scenario": null
                },
                {
                    "value": "4,30E-05",
                    "module": "C2",
                    "scenario": null
                },
                {
                    "value": "7,25E-06",
                    "module": "C3",
                    "scenario": null
                },
                {
                    "value": "1,52E-05",
                    "module": "C4",
                    "scenario": null
                },
                {
                    "value": "-3,83E-03",
                    "module": "D",
                    "scenario": null
                }
            ]
        },
        {
            "parameter": "ADPE",
            "values": [
                {
                    "value": "2,20E-03",
                    "module": "A1-A3",
                    "scenario": null
                },
                {
                    "value": "2,93E-06",
                    "module": "A4",
                    "scenario": null
                },
                {
                    "value": "3,84E-09",
                    "module": "C1",
                    "scenario": null
                },
                {
                    "value": "4,88E-07",
                    "module": "C2",
                    "scenario": null
                },
                {
                    "value": "3,38E-09",
                    "module": "C3",
                    "scenario": null
                },
                {
                    "value": "1,23E-08",
                    "module": "C4",
                    "scenario": null
                },
                {
                    "value": "-5,82E-06",
                    "module": "D",
                    "scenario": null
                }
            ]
        },
        {
            "parameter": "ADPF",
            "values": [
                {
                    "value": "2,93E+02",
                    "module": "A1-A3",
                    "scenario": null
                },
                {
                    "value": "1,60E+00",
                    "module": "A4",
                    "scenario": null
                },
                {
                    "value": "3,45E-02",
                    "module": "C1",
                    "scenario": null
                },
                {
                    "value": "2,67E-01",
                    "module": "C2",
                    "scenario": null
                },
                {
                    "value": "3,96E-03",
                    "module": "C3",
                    "scenario": null
                },
                {
                    "value": "3,91E-02",
                    "module": "C4",
                    "scenario": null
                },
                {
                    "value": "-1,08E+01",
                    "module": "D",
                    "scenario": null
                }
            ]
        },
        {
            "parameter": "WDP",
            "values": [
                {
                    "value": "4,51E+03",
                    "module": "A1-A3",
                    "scenario": null
                },
                {
                    "value": "1,55E+00",
                    "module": "A4",
                    "scenario": null
                },
                {
                    "value": "7,33E-03",
                    "module": "C1",
                    "scenario": null
                },
                {
                    "value": "2,58E-01",
                    "module": "C2",
                    "scenario": null
                },
                {
                    "value": "1,10E-02",
                    "module": "C3",
                    "scenario": null
                },
                {
                    "value": "6,35E-01",
                    "module": "C4",
                    "scenario": null
                },
                {
                    "value": "-3,18E+02",
                    "module": "D",
                    "scenario": null
                }
            ]
        },
        {
            "parameter": "EP-freshwater",
            "values": [
                {
                    "value": "1,52E-03",
                    "module": "A1-A3",
                    "scenario": null
                },
                {
                    "value": "8,46E-07",
                    "module": "A4",
                    "scenario": null
                },
                {
                    "value": "9,12E-09",
                    "module": "C1",
                    "scenario": null
                },
                {
                    "value": "1,41E-07",
                    "module": "C2",
                    "scenario": null
                },
                {
                    "value": "8,12E-09",
                    "module": "C3",
                    "scenario": null
                },
                {
                    "value": "2,25E-08",
                    "module": "C4",
                    "scenario": null
                },
                {
                    "value": "-4,69E-05",
                    "module": "D",
                    "scenario": null
                }
            ]
        },
        {
            "parameter": "EP-marine",
            "values": [
                {
                    "value": "1,34E-02",
                    "module": "A1-A3",
                    "scenario": null
                },
                {
                    "value": "6,02E-05",
                    "module": "A4",
                    "scenario": null
                },
                {
                    "value": "1,16E-05",
                    "module": "C1",
                    "scenario": null
                },
                {
                    "value": "1,00E-05",
                    "module": "C2",
                    "scenario": null
                },
                {
                    "value": "2,81E-06",
                    "module": "C3",
                    "scenario": null
                },
                {
                    "value": "6,85E-06",
                    "module": "C4",
                    "scenario": null
                },
                {
                    "value": "-9,09E-04",
                    "module": "D",
                    "scenario": null
                }
            ]
        },
        {
            "parameter": "EP-terrestrial",
            "values": [
                {
                    "value": "2,05E-01",
                    "module": "A1-A3",
                    "scenario": null
                },
                {
                    "value": "6,74E-04",
                    "module": "A4",
                    "scenario": null
                },
                {
                    "value": "1,27E-04",
                    "module": "C1",
                    "scenario": null
                },
                {
                    "value": "1,12E-04",
                    "module": "C2",
                    "scenario": null
                },
                {
                    "value": "3,01E-05",
                    "module": "C3",
                    "scenario": null
                },
                {
                    "value": "5,18E-05",
                    "module": "C4",
                    "scenario": null
                },
                {
                    "value": "-9,69E-03",
                    "module": "D",
                    "scenario": null
                }
            ]
        },
        {
            "parameter": "GWP-IOBC",
            "values": [
                {
                    "value": "1,64E+01",
                    "module": "A1-A3",
                    "scenario": null
                },
                {
                    "value": "1,06E-01",
                    "module": "A4",
                    "scenario": null
                },
                {
                    "value": "2,51E-03",
                    "module": "C1",
                    "scenario": null
                },
                {
                    "value": "1,77E-02",
                    "module": "C2",
                    "scenario": null
                },
                {
                    "value": "4,75E-02",
                    "module": "C3",
                    "scenario": null
                },
                {
                    "value": "3,51E-03",
                    "module": "C4",
                    "scenario": null
                },
                {
                    "value": "-1,16E+00",
                    "module": "D",
                    "scenario": null
                }
            ]
        }
    ],
    "additional_environmental_impact": [
        {
            "parameter": "PM",
            "values": [
                {
                    "value": "8,80E-07",
                    "module": "A1-A3",
                    "scenario": null
                },
                {
                    "value": "6,48E-09",
                    "module": "A4",
                    "scenario": null
                },
                {
                    "value": "6,94E-10",
                    "module": "C1",
                    "scenario": null
                },
                {
                    "value": "1,08E-09",
                    "module": "C2",
                    "scenario": null
                },
                {
                    "value": "2,90E-11",
                    "module": "C3",
                    "scenario": null
                },
                {
                    "value": "2,41E-10",
                    "module": "C4",
                    "scenario": null
                },
                {
                    "value": "-7,46E-08",
                    "module": "D",
                    "scenario": null
                }
            ]
        },
        {
            "parameter": "ETP-fw",
            "values": [
                {
                    "value": "2,71E+02",
                    "module": "A1-A3",
                    "scenario": null
                },
                {
                    "value": "1,19E+00",
                    "module": "A4",
                    "scenario": null
                },
                {
                    "value": "1,88E-02",
                    "module": "C1",
                    "scenario": null
                },
                {
                    "value": "1,98E-01",
                    "module": "C2",
                    "scenario": null
                },
                {
                    "value": "2,70E-02",
                    "module": "C3",
                    "scenario": null
                },
                {
                    "value": "4,11E+01",
                    "module": "C4",
                    "scenario": null
                },
                {
                    "value": "-3,07E+01",
                    "module": "D",
                    "scenario": null
                }
            ]
        },
        {
            "parameter": "HTP-c",
            "values": [
                {
                    "value": "3,84E-08",
                    "module": "A1-A3",
                    "scenario": null
                },
                {
                    "value": "0,00E+00",
                    "module": "A4",
                    "scenario": null
                },
                {
                    "value": "0,00E+00",
                    "module": "C1",
                    "scenario": null
                },
                {
                    "value": "0,00E+00",
                    "module": "C2",
                    "scenario": null
                },
                {
                    "value": "2,00E-12",
                    "module": "C3",
                    "scenario": null
                },
                {
                    "value": "2,00E-12",
                    "module": "C4",
                    "scenario": null
                },
                {
                    "value": "-3,36E-09",
                    "module": "D",
                    "scenario": null
                }
            ]
        },
        {
            "parameter": "HTP-nc",
            "values": [
                {
                    "value": "7,36E-07",
                    "module": "A1-A3",
                    "scenario": null
                },
                {
                    "value": "1,30E-09",
                    "module": "A4",
                    "scenario": null
                },
                {
                    "value": "1,70E-11",
                    "module": "C1",
                    "scenario": null
                },
                {
                    "value": "2,16E-10",
                    "module": "C2",
                    "scenario": null
                },
                {
                    "value": "4,70E-11",
                    "module": "C3",
                    "scenario": null
                },
                {
                    "value": "4,10E-11",
                    "module": "C4",
                    "scenario": null
                },
                {
                    "value": "2,31E-08",
                    "module": "D",
                    "scenario": null
                }
            ]
        },
        {
            "parameter": "SQP",
            "values": [
                {
                    "value": "5,93E+01",
                    "module": "A1-A3",
                    "scenario": null
                },
                {
                    "value": "1,12E+00",
                    "module": "A4",
                    "scenario": null
                },
                {
                    "value": "4,38E-03",
                    "module": "C1",
                    "scenario": null
                },
                {
                    "value": "1,87E-01",
                    "module": "C2",
                    "scenario": null
                },
                {
                    "value": "5,89E-04",
                    "module": "C3",
                    "scenario": null
                },
                {
                    "value": "1,25E-01",
                    "module": "C4",
                    "scenario": null
                },
                {
                    "value": "-5,25E-01",
                    "module": "D",
                    "scenario": null
                }
            ]
        },
        {
            "parameter": "IRP",
            "values": [
                {
                    "value": "2,19E+00",
                    "module": "A1-A3",
                    "scenario": null
                },
                {
                    "value": "7,00E-03",
                    "module": "A4",
                    "scenario": null
                },
                {
                    "value": "1,48E-04",
                    "module": "C1",
                    "scenario": null
                },
                {
                    "value": "1,17E-03",
                    "module": "C2",
                    "scenario": null
                },
                {
                    "value": "9,55E-06",
                    "module": "C3",
                    "scenario": null
                },
                {
                    "value": "2,24E-04",
                    "module": "C4",
                    "scenario": null
                },
                {
                    "value": "-3,14E-02",
                    "module": "D",
                    "scenario": null
                }
            ]
        }
    ],
    "resource_use": [
        {
            "parameter": "PERE",
            "values": [
                {
                    "value": "2,23E+01",
                    "module": "A1-A3",
                    "scenario": null
                },
                {
                    "value": "2,29E-02",
                    "module": "A4",
                    "scenario": null
                },
                {
                    "value": "1,87E-04",
                    "module": "C1",
                    "scenario": null
                },
                {
                    "value": "3,82E-03",
                    "module": "C2",
                    "scenario": null
                },
                {
                    "value": "2,03E-04",
                    "module": "C3",
                    "scenario": null
                },
                {
                    "value": "3,48E-03",
                    "module": "C4",
                    "scenario": null
                },
                {
                    "value": "-3,18E+00",
                    "module": "D",
                    "scenario": null
                }
            ]
        },
        {
            "parameter": "PERM",
            "values": [
                {
                    "value": "0,00E+00",
                    "module": "A1-A3",
                    "scenario": null
                },
                {
                    "value": "0,00E+00",
                    "module": "A4",
                    "scenario": null
                },
                {
                    "value": "0,00E+00",
                    "module": "C1",
                    "scenario": null
                },
                {
                    "value": "0,00E+00",
                    "module": "C2",
                    "scenario": null
                },
                {
                    "value": "0,00E+00",
                    "module": "C3",
                    "scenario": null
                },
                {
                    "value": "0,00E+00",
                    "module": "C4",
                    "scenario": null
                },
                {
                    "value": "0,00E+00",
                    "module": "D",
                    "scenario": null
                }
            ]
        },
        {
            "parameter": "PERT",
            "values": [
                {
                    "value": "2,23E+01",
                    "module": "A1-A3",
                    "scenario": null
                },
                {
                    "value": "2,29E-02",
                    "module": "A4",
                    "scenario": null
                },
                {
                    "value": "1,87E-04",
                    "module": "C1",
                    "scenario": null
                },
                {
                    "value": "3,82E-03",
                    "module": "C2",
                    "scenario": null
                },
                {
                    "value": "2,03E-04",
                    "module": "C3",
                    "scenario": null
                },
                {
                    "value": "3,48E-03",
                    "module": "C4",
                    "scenario": null
                },
                {
                    "value": "-3,18E+00",
                    "module": "D",
                    "scenario": null
                }
            ]
        },
        {
            "parameter": "PENRE",
            "values": [
                {
                    "value": "2,92E+02",
                    "module": "A1-A3",
                    "scenario": null
                },
                {
                    "value": "1,60E+00",
                    "module": "A4",
                    "scenario": null
                },
                {
                    "value": "3,45E-02",
                    "module": "C1",
                    "scenario": null
                },
                {
                    "value": "2,67E-01",
                    "module": "C2",
                    "scenario": null
                },
                {
                    "value": "3,96E-03",
                    "module": "C3",
                    "scenario": null
                },
                {
                    "value": "3,91E-02",
                    "module": "C4",
                    "scenario": null
                },
                {
                    "value": "-1,08E+01",
                    "module": "D",
                    "scenario": null
                }
            ]
        },
        {
            "parameter": "PENRM",
            "values": [
                {
                    "value": "1,25E+00",
                    "module": "A1-A3",
                    "scenario": null
                },
                {
                    "value": "0,00E+00",
                    "module": "A4",
                    "scenario": null
                },
                {
                    "value": "0,00E+00",
                    "module": "C1",
                    "scenario": null
                },
                {
                    "value": "0,00E+00",
                    "module": "C2",
                    "scenario": null
                },
                {
                    "value": "-1,25E+00",
                    "module": "C3",
                    "scenario": null
                },
                {
                    "value": "0,00E+00",
                    "module": "C4",
                    "scenario": null
                },
                {
                    "value": "0,00E+00",
                    "module": "D",
                    "scenario": null
                }
            ]
        },
        {
            "parameter": "PENRT",
            "values": [
                {
                    "value": "2,93E+02",
                    "module": "A1-A3",
                    "scenario": null
                },
                {
                    "value": "1,60E+00",
                    "module": "A4",
                    "scenario": null
                },
                {
                    "value": "3,45E-02",
                    "module": "C1",
                    "scenario": null
                },
                {
                    "value": "2,67E-01",
                    "module": "C2",
                    "scenario": null
                },
                {
                    "value": "-1,24E+00",
                    "module": "C3",
                    "scenario": null
                },
                {
                    "value": "3,91E-02",
                    "module": "C4",
                    "scenario": null
                },
                {
                    "value": "-1,08E+01",
                    "module": "D",
                    "scenario": null
                }
            ]
        },
        {
            "parameter": "SM",
            "values": [
                {
                    "value": "2,72E-01",
                    "module": "A1-A3",
                    "scenario": null
                },
                {
                    "value": "0,00E+00",
                    "module": "A4",
                    "scenario": null
                },
                {
                    "value": "1,69E-05",
                    "module": "C1",
                    "scenario": null
                },
                {
                    "value": "0,00E+00",
                    "module": "C2",
                    "scenario": null
                },
                {
                    "value": "0,00E+00",
                    "module": "C3",
                    "scenario": null
                },
                {
                    "value": "0,00E+00",
                    "module": "C4",
                    "scenario": null
                },
                {
                    "value": "0,00E+00",
                    "module": "D",
                    "scenario": null
                }
            ]
        },
        {
            "parameter": "RSF",
            "values": [
                {
                    "value": "9,61E-01",
                    "module": "A1-A3",
                    "scenario": null
                },
                {
                    "value": "8,20E-04",
                    "module": "A4",
                    "scenario": null
                },
                {
                    "value": "4,59E-06",
                    "module": "C1",
                    "scenario": null
                },
                {
                    "value": "1,37E-04",
                    "module": "C2",
                    "scenario": null
                },
                {
                    "value": "5,30E-06",
                    "module": "C3",
                    "scenario": null
                },
                {
                    "value": "7,22E-05",
                    "module": "C4",
                    "scenario": null
                },
                {
                    "value": "1,29E-02",
                    "module": "D",
                    "scenario": null
                }
            ]
        },
        {
            "parameter": "NRSF",
            "values": [
                {
                    "value": "6,41E-01",
                    "module": "A1-A3",
                    "scenario": null
                },
                {
                    "value": "2,93E-03",
                    "module": "A4",
                    "scenario": null
                },
                {
                    "value": "6,75E-05",
                    "module": "C1",
                    "scenario": null
                },
                {
                    "value": "4,89E-04",
                    "module": "C2",
                    "scenario": null
                },
                {
                    "value": "0,00E+00",
                    "module": "C3",
                    "scenario": null
                },
                {
                    "value": "1,04E-04",
                    "module": "C4",
                    "scenario": null
                },
                {
                    "value": "4,01E-01",
                    "module": "D",
                    "scenario": null
                }
            ]
        },
        {
            "parameter": "FW",
            "values": [
                {
                    "value": "3,26E-01",
                    "module": "A1-A3",
                    "scenario": null
                },
                {
                    "value": "1,71E-04",
                    "module": "A4",
                    "scenario": null
                },
                {
                    "value": "1,77E-06",
                    "module": "C1",
                    "scenario": null
                },
                {
                    "value": "2,85E-05",
                    "module": "C2",
                    "scenario": null
                },
                {
                    "value": "9,69E-06",
                    "module": "C3",
                    "scenario": null
                },
                {
                    "value": "4,95E-05",
                    "module": "C4",
                    "scenario": null
                },
                {
                    "value": "-1,59E-02",
                    "module": "D",
                    "scenario": null
                }
            ]
        }
    ],
    "end_of_life_waste": [
        {
            "parameter": "HWD",
            "values": [
                {
                    "value": "6,32E-02",
                    "module": "A1-A3",
                    "scenario": null
                },
                {
                    "value": "8,26E-05",
                    "module": "A4",
                    "scenario": null
                },
                {
                    "value": "1,01E-06",
                    "module": "C1",
                    "scenario": null
                },
                {
                    "value": "1,38E-05",
                    "module": "C2",
                    "scenario": null
                },
                {
                    "value": "0,00E+00",
                    "module": "C3",
                    "scenario": null
                },
                {
                    "value": "4,00E-04",
                    "module": "C4",
                    "scenario": null
                },
                {
                    "value": "4,63E-04",
                    "module": "D",
                    "scenario": null
                }
            ]
        },
        {
            "parameter": "NHWD",
            "values": [
                {
                    "value": "3,77E+00",
                    "module": "A1-A3",
                    "scenario": null
                },
                {
                    "value": "7,79E-02",
                    "module": "A4",
                    "scenario": null
                },
                {
                    "value": "4,08E-05",
                    "module": "C1",
                    "scenario": null
                },
                {
                    "value": "1,30E-02",
                    "module": "C2",
                    "scenario": null
                },
                {
                    "value": "0,00E+00",
                    "module": "C3",
                    "scenario": null
                },
                {
                    "value": "1,77E-01",
                    "module": "C4",
                    "scenario": null
                },
                {
                    "value": "-3,31E-01",
                    "module": "D",
                    "scenario": null
                }
            ]
        },
        {
            "parameter": "RWD",
            "values": [
                {
                    "value": "1,90E-03",
                    "module": "A1-A3",
                    "scenario": null
                },
                {
                    "value": "1,09E-05",
                    "module": "A4",
                    "scenario": null
                },
                {
                    "value": "2,39E-07",
                    "module": "C1",
                    "scenario": null
                },
                {
                    "value": "1,82E-06",
                    "module": "C2",
                    "scenario": null
                },
                {
                    "value": "0,00E+00",
                    "module": "C3",
                    "scenario": null
                },
                {
                    "value": "2,96E-08",
                    "module": "C4",
                    "scenario": null
                },
                {
                    "value": "-2,97E-05",
                    "module": "D",
                    "scenario": null
                }
            ]
        }
    ],
    "end_of_life_flow": [
        {
            "parameter": "CRU",
            "values": [
                {
                    "value": "0,00E+00",
                    "module": "A1-A3",
                    "scenario": null
                },
                {
                    "value": "0,00E+00",
                    "module": "A4",
                    "scenario": null
                },
                {
                    "value": "0,00E+00",
                    "module": "C1",
                    "scenario": null
                },
                {
                    "value": "0,00E+00",
                    "module": "C2",
                    "scenario": null
                },
                {
                    "value": "0,00E+00",
                    "module": "C3",
                    "scenario": null
                },
                {
                    "value": "0,00E+00",
                    "module": "C4",
                    "scenario": null
                },
                {
                    "value": "0,00E+00",
                    "module": "D",
                    "scenario": null
                }
            ]
        },
        {
            "parameter": "MFR",
            "values": [
                {
                    "value": "6,05E-01",
                    "module": "A1-A3",
                    "scenario": null
                },
                {
                    "value": "0,00E+00",
                    "module": "A4",
                    "scenario": null
                },
                {
                    "value": "1,66E-05",
                    "module": "C1",
                    "scenario": null
                },
                {
                    "value": "0,00E+00",
                    "module": "C2",
                    "scenario": null
                },
                {
                    "value": "1,70E+00",
                    "module": "C3",
                    "scenario": null
                },
                {
                    "value": "1,67E-06",
                    "module": "C4",
                    "scenario": null
                },
                {
                    "value": "0,00E+00",
                    "module": "D",
                    "scenario": null
                }
            ]
        },
        {
            "parameter": "MER",
            "values": [
                {
                    "value": "2,94E-02",
                    "module": "A1-A3",
                    "scenario": null
                },
                {
                    "value": "0,00E+00",
                    "module": "A4",
                    "scenario": null
                },
                {
                    "value": "5,16E-08",
                    "module": "C1",
                    "scenario": null
                },
                {
                    "value": "0,00E+00",
                    "module": "C2",
                    "scenario": null
                },
                {
                    "value": "1,55E-02",
                    "module": "C3",
                    "scenario": null
                },
                {
                    "value": "4,08E-08",
                    "module": "C4",
                    "scenario": null
                },
                {
                    "value": "0,00E+00",
                    "module": "D",
                    "scenario": null
                }
            ]
        },
        {
            "parameter": "EEE",
            "values": [
                {
                    "value": "1,46E-02",
                    "module": "A1-A3",
                    "scenario": null
                },
                {
                    "value": "0,00E+00",
                    "module": "A4",
                    "scenario": null
                },
                {
                    "value": "1,77E-07",
                    "module": "C1",
                    "scenario": null
                },
                {
                    "value": "0,00E+00",
                    "module": "C2",
                    "scenario": null
                },
                {
                    "value": "2,58E-02",
                    "module": "C3",
                    "scenario": null
                },
                {
                    "value": "2,65E-06",
                    "module": "C4",
                    "scenario": null
                },
                {
                    "value": "0,00E+00",
                    "module": "D",
                    "scenario": null
                }
            ]
        },
        {
            "parameter": "EET",
            "values": [
                {
                    "value": "2,20E-01",
                    "module": "A1-A3",
                    "scenario": null
                },
                {
                    "value": "0,00E+00",
                    "module": "A4",
                    "scenario": null
                },
                {
                    "value": "2,67E-06",
                    "module": "C1",
                    "scenario": null
                },
                {
                    "value": "0,00E+00",
                    "module": "C2",
                    "scenario": null
                },
                {
                    "value": "3,90E-01",
                    "module": "C3",
                    "scenario": null
                },
                {
                    "value": "4,00E-05",
                    "module": "C4",
                    "scenario": null
                },
                {
                    "value": "0,00E+00",
                    "module": "D",
                    "scenario": null
                }
            ]
        }
    ]
}