{
    "product_name": "Uni Wall 48",
    "epd_id": "NEPD-8991-8669",
    "compliance": [
        "EN 15804+A2",
        "ISO 14025",
        "ISO 21930"
    ],
    "producer_name": "Moelven Modus AS",
    "environmental_impact": [
        {
            "parameter": "GWP-total",
            "values": [
                {
                    "value": "6,54E+00",
                    "module": "A1-A3",
                    "scenario": null
                },
                {
                    "value": "1,81E+00",
                    "module": "A4",
                    "scenario": null
                },
                {
                    "value": "1,56E+01",
                    "module": "A5",
                    "scenario": null
                },
                {
                    "value": "4,92E-02",
                    "module": "C1",
                    "scenario": null
                },
                {
                    "value": "5,14E-01",
                    "module": "C2",
                    "scenario": null
                },
                {
                    "value": "9,20E+00",
                    "module": "C3",
                    "scenario": null
                },
                {
                    "value": "1,66E-01",
                    "module": "C4",
                    "scenario": null
                },
                {
                    "value": "-2,54E-01",
                    "module": "D",
                    "scenario": null
                }
            ]
        },
        {
            "parameter": "GWP-fossil",
            "values": [
                {
                    "value": "2,73E+01",
                    "module": "A1-A3",
                    "scenario": null
                },
                {
                    "value": "1,81E+00",
                    "module": "A4",
                    "scenario": null
                },
                {
                    "value": "2,47E-02",
                    "module": "A5",
                    "scenario": null
                },
                {
                    "value": "4,92E-02",
                    "module": "C1",
                    "scenario": null
                },
                {
                    "value": "5,14E-01",
                    "module": "C2",
                    "scenario": null
                },
                {
                    "value": "3,51E+00",
                    "module": "C3",
                    "scenario": null
                },
                {
                    "value": "1,66E-01",
                    "module": "C4",
                    "scenario": null
                },
                {
                    "value": "-2,49E-01",
                    "module": "D",
                    "scenario": null
                }
            ]
        },
        {
            "parameter": "GWP-biogenic",
            "values": [
                {
                    "value": "-2,08E+01",
                    "module": "A1-A3",
                    "scenario": null
                },
                {
                    "value": "7,50E-04",
                    "module": "A4",
                    "scenario": null
                },
                {
                    "value": "1,56E+01",
                    "module": "A5",
                    "scenario": null
                },
                {
                    "value": "9,22E-06",
                    "module": "C1",
                    "scenario": null
                },
                {
                    "value": "2,13E-04",
                    "module": "C2",
                    "scenario": null
                },
                {
                    "value": "5,69E+00",
                    "module": "C3",
                    "scenario": null
                },
                {
                    "value": "1,92E-04",
                    "module": "C4",
                    "scenario": null
                },
                {
                    "value": "-3,28E-04",
                    "module": "D",
                    "scenario": null
                }
            ]
        },
        {
            "parameter": "GWP-luluc",
            "values": [
                {
                    "value": "6,07E-02",
                    "module": "A1-A3",
                    "scenario": null
                },
                {
                    "value": "6,45E-04",
                    "module": "A4",
                    "scenario": null
                },
                {
                    "value": "4,55E-06",
                    "module": "A5",
                    "scenario": null
                },
                {
                    "value": "3,87E-06",
                    "module": "C1",
                    "scenario": null
                },
                {
                    "value": "1,83E-04",
                    "module": "C2",
                    "scenario": null
                },
                {
                    "value": "4,57E-04",
                    "module": "C3",
                    "scenario": null
                },
                {
                    "value": "3,52E-05",
                    "module": "C4",
                    "scenario": null
                },
                {
                    "value": "-3,90E-03",
                    "module": "D",
                    "scenario": null
                }
            ]
        },
        {
            "parameter": "ODP",
            "values": [
                {
                    "value": "2,12E-06",
                    "module": "A1-A3",
                    "scenario": null
                },
                {
                    "value": "4,11E-07",
                    "module": "A4",
                    "scenario": null
                },
                {
                    "value": "2,97E-09",
                    "module": "A5",
                    "scenario": null
                },
                {
                    "value": "1,06E-08",
                    "module": "C1",
                    "scenario": null
                },
                {
                    "value": "1,16E-07",
                    "module": "C2",
                    "scenario": null
                },
                {
                    "value": "1,98E-07",
                    "module": "C3",
                    "scenario": null
                },
                {
                    "value": "4,15E-08",
                    "module": "C4",
                    "scenario": null
                },
                {
                    "value": "-8,12E-03",
                    "module": "D",
                    "scenario": null
                }
            ]
        },
        {
            "parameter": "AP",
            "values": [
                {
                    "value": "1,49E-01",
                    "module": "A1-A3",
                    "scenario": null
                },
                {
                    "value": "5,21E-03",
                    "module": "A4",
                    "scenario": null
                },
                {
                    "value": "1,27E-04",
                    "module": "A5",
                    "scenario": null
                },
                {
                    "value": "5,14E-04",
                    "module": "C1",
                    "scenario": null
                },
                {
                    "value": "1,48E-03",
                    "module": "C2",
                    "scenario": null
                },
                {
                    "value": "3,00E-03",
                    "module": "C3",
                    "scenario": null
                },
                {
                    "value": "3,63E-01",
                    "module": "C4",
                    "scenario": null
                },
                {
                    "value": "-2,17E-03",
                    "module": "D",
                    "scenario": null
                }
            ]
        },
        {
            "parameter": "POCP",
            "values": [
                {
                    "value": "1,08E-01",
                    "module": "A1-A3",
                    "scenario": null
                },
                {
                    "value": "4,42E-03",
                    "module": "A4",
                    "scenario": null
                },
                {
                    "value": "1,49E-04",
                    "module": "A5",
                    "scenario": null
                },
                {
                    "value": "6,85E-04",
                    "module": "C1",
                    "scenario": null
                },
                {
                    "value": "1,25E-03",
                    "module": "C2",
                    "scenario": null
                },
                {
                    "value": "2,24E-03",
                    "module": "C3",
                    "scenario": null
                },
                {
                    "value": "2,36E-02",
                    "module": "C4",
                    "scenario": null
                },
                {
                    "value": "-2,18E-03",
                    "module": "D",
                    "scenario": null
                }
            ]
        },
        {
            "parameter": "ADPE",
            "values": [
                {
                    "value": "1,41E-03",
                    "module": "A1-A3",
                    "scenario": null
                },
                {
                    "value": "5,01E-05",
                    "module": "A4",
                    "scenario": null
                },
                {
                    "value": "2,96E-07",
                    "module": "A5",
                    "scenario": null
                },
                {
                    "value": "7,54E-08",
                    "module": "C1",
                    "scenario": null
                },
                {
                    "value": "1,42E-05",
                    "module": "C2",
                    "scenario": null
                },
                {
                    "value": "6,28E-06",
                    "module": "C3",
                    "scenario": null
                },
                {
                    "value": "1,05E-06",
                    "module": "C4",
                    "scenario": null
                },
                {
                    "value": "-3,24E-06",
                    "module": "D",
                    "scenario": null
                }
            ]
        },
        {
            "parameter": "ADPF",
            "values": [
                {
                    "value": "4,03E+02",
                    "module": "A1-A3",
                    "scenario": null
                },
                {
                    "value": "2,74E+01",
                    "module": "A4",
                    "scenario": null
                },
                {
                    "value": "2,14E-01",
                    "module": "A5",
                    "scenario": null
                },
                {
                    "value": "6,77E-01",
                    "module": "C1",
                    "scenario": null
                },
                {
                    "value": "7,77E+00",
                    "module": "C2",
                    "scenario": null
                },
                {
                    "value": "7,76E+00",
                    "module": "C3",
                    "scenario": null
                },
                {
                    "value": "3,15E+00",
                    "module": "C4",
                    "scenario": null
                },
                {
                    "value": "-2,91E+00",
                    "module": "D",
                    "scenario": null
                }
            ]
        },
        {
            "parameter": "WDP",
            "values": [
                {
                    "value": "3,74E+03",
                    "module": "A1-A3",
                    "scenario": null
                },
                {
                    "value": "2,65E+01",
                    "module": "A4",
                    "scenario": null
                },
                {
                    "value": "4,10E-01",
                    "module": "A5",
                    "scenario": null
                },
                {
                    "value": "1,44E-01",
                    "module": "C1",
                    "scenario": null
                },
                {
                    "value": "7,51E+00",
                    "module": "C2",
                    "scenario": null
                },
                {
                    "value": "9,31E+01",
                    "module": "C3",
                    "scenario": null
                },
                {
                    "value": "3,44E+01",
                    "module": "C4",
                    "scenario": null
                },
                {
                    "value": "-2,22E+01",
                    "module": "D",
                    "scenario": null
                }
            ]
        },
        {
            "parameter": "EP-freshwater",
            "values": [
                {
                    "value": "1,26E-03",
                    "module": "A1-A3",
                    "scenario": null
                },
                {
                    "value": "1,45E-05",
                    "module": "A4",
                    "scenario": null
                },
                {
                    "value": "1,92E-07",
                    "module": "A5",
                    "scenario": null
                },
                {
                    "value": "1,79E-07",
                    "module": "C1",
                    "scenario": null
                },
                {
                    "value": "4,10E-06",
                    "module": "C2",
                    "scenario": null
                },
                {
                    "value": "4,02E-05",
                    "module": "C3",
                    "scenario": null
                },
                {
                    "value": "1,93E-06",
                    "module": "C4",
                    "scenario": null
                },
                {
                    "value": "-1,69E-05",
                    "module": "D",
                    "scenario": null
                }
            ]
        },
        {
            "parameter": "EP-marine",
            "values": [
                {
                    "value": "2,95E-02",
                    "module": "A1-A3",
                    "scenario": null
                },
                {
                    "value": "1,03E-03",
                    "module": "A4",
                    "scenario": null
                },
                {
                    "value": "6,02E-05",
                    "module": "A5",
                    "scenario": null
                },
                {
                    "value": "2,27E-04",
                    "module": "C1",
                    "scenario": null
                },
                {
                    "value": "2,92E-04",
                    "module": "C2",
                    "scenario": null
                },
                {
                    "value": "7,51E-04",
                    "module": "C3",
                    "scenario": null
                },
                {
                    "value": "3,76E-04",
                    "module": "C4",
                    "scenario": null
                },
                {
                    "value": "-6,60E-04",
                    "module": "D",
                    "scenario": null
                }
            ]
        },
        {
            "parameter": "EP-terrestrial",
            "values": [
                {
                    "value": "3,72E-01",
                    "module": "A1-A3",
                    "scenario": null
                },
                {
                    "value": "1,15E-02",
                    "module": "A4",
                    "scenario": null
                },
                {
                    "value": "5,66E-04",
                    "module": "A5",
                    "scenario": null
                },
                {
                    "value": "2,49E-03",
                    "module": "C1",
                    "scenario": null
                },
                {
                    "value": "3,27E-03",
                    "module": "C2",
                    "scenario": null
                },
                {
                    "value": "8,27E-03",
                    "module": "C3",
                    "scenario": null
                },
                {
                    "value": "4,17E-03",
                    "module": "C4",
                    "scenario": null
                },
                {
                    "value": "-7,90E-03",
                    "module": "D",
                    "scenario": null
                }
            ]
        },
        {
            "parameter": "GWP-IOBC",
            "values": [
                {
                    "value": "2,75E+01",
                    "module": "A1-A3",
                    "scenario": null
                },
                {
                    "value": "1,81E+00",
                    "module": "A4",
                    "scenario": null
                },
                {
                    "value": "2,47E-02",
                    "module": "A5",
                    "scenario": null
                },
                {
                    "value": "4,92E-02",
                    "module": "C1",
                    "scenario": null
                },
                {
                    "value": "5,14E-01",
                    "module": "C2",
                    "scenario": null
                },
                {
                    "value": "2,65E+00",
                    "module": "C3",
                    "scenario": null
                },
                {
                    "value": "1,68E-01",
                    "module": "C4",
                    "scenario": null
                },
                {
                    "value": "-3,06E-01",
                    "module": "D",
                    "scenario": null
                }
            ]
        }
    ],
    "additional_environmental_impact": [
        {
            "parameter": "PM",
            "values": [
                {
                    "value": "1,50E-06",
                    "module": "A1-A3",
                    "scenario": null
                },
                {
                    "value": "1,11E-07",
                    "module": "A4",
                    "scenario": null
                },
                {
                    "value": "1,63E-09",
                    "module": "A5",
                    "scenario": null
                },
                {
                    "value": "1,36E-08",
                    "module": "C1",
                    "scenario": null
                },
                {
                    "value": "3,15E-08",
                    "module": "C2",
                    "scenario": null
                },
                {
                    "value": "1,64E-07",
                    "module": "C3",
                    "scenario": null
                },
                {
                    "value": "2,94E-07",
                    "module": "C4",
                    "scenario": null
                },
                {
                    "value": "-7,76E-08",
                    "module": "D",
                    "scenario": null
                }
            ]
        },
        {
            "parameter": "ETP-fw",
            "values": [
                {
                    "value": "7,52E+02",
                    "module": "A1-A3",
                    "scenario": null
                },
                {
                    "value": "2,03E+01",
                    "module": "A4",
                    "scenario": null
                },
                {
                    "value": "2,34E-01",
                    "module": "A5",
                    "scenario": null
                },
                {
                    "value": "3,70E-01",
                    "module": "C1",
                    "scenario": null
                },
                {
                    "value": "5,76E+00",
                    "module": "C2",
                    "scenario": null
                },
                {
                    "value": "3,74E+01",
                    "module": "C3",
                    "scenario": null
                },
                {
                    "value": "3,85E+00",
                    "module": "C4",
                    "scenario": null
                },
                {
                    "value": "-4,44E+01",
                    "module": "D",
                    "scenario": null
                }
            ]
        },
        {
            "parameter": "HTP-c",
            "values": [
                {
                    "value": "1,07E-07",
                    "module": "A1-A3",
                    "scenario": null
                },
                {
                    "value": "0,00E+00",
                    "module": "A4",
                    "scenario": null
                },
                {
                    "value": "2,20E-11",
                    "module": "A5",
                    "scenario": null
                },
                {
                    "value": "0,00E+00",
                    "module": "C1",
                    "scenario": null
                },
                {
                    "value": "0,00E+00",
                    "module": "C2",
                    "scenario": null
                },
                {
                    "value": "1,72E-09",
                    "module": "C3",
                    "scenario": null
                },
                {
                    "value": "4,75E-10",
                    "module": "C4",
                    "scenario": null
                },
                {
                    "value": "-6,96E-10",
                    "module": "D",
                    "scenario": null
                }
            ]
        },
        {
            "parameter": "HTP-nc",
            "values": [
                {
                    "value": "7,17E-07",
                    "module": "A1-A3",
                    "scenario": null
                },
                {
                    "value": "2,22E-08",
                    "module": "A4",
                    "scenario": null
                },
                {
                    "value": "1,04E-09",
                    "module": "A5",
                    "scenario": null
                },
                {
                    "value": "3,36E-10",
                    "module": "C1",
                    "scenario": null
                },
                {
                    "value": "6,29E-09",
                    "module": "C2",
                    "scenario": null
                },
                {
                    "value": "1,49E-08",
                    "module": "C3",
                    "scenario": null
                },
                {
                    "value": "1,66E-08",
                    "module": "C4",
                    "scenario": null
                },
                {
                    "value": "2,66E-09",
                    "module": "D",
                    "scenario": null
                }
            ]
        },
        {
            "parameter": "SQP",
            "values": [
                {
                    "value": "7,77E+02",
                    "module": "A1-A3",
                    "scenario": null
                },
                {
                    "value": "1,92E+01",
                    "module": "A4",
                    "scenario": null
                },
                {
                    "value": "1,71E-01",
                    "module": "A5",
                    "scenario": null
                },
                {
                    "value": "8,59E-02",
                    "module": "C1",
                    "scenario": null
                },
                {
                    "value": "5,43E+00",
                    "module": "C2",
                    "scenario": null
                },
                {
                    "value": "3,05E+00",
                    "module": "C3",
                    "scenario": null
                },
                {
                    "value": "1,13E+01",
                    "module": "C4",
                    "scenario": null
                },
                {
                    "value": "-1,21E+01",
                    "module": "D",
                    "scenario": null
                }
            ]
        },
        {
            "parameter": "IRP",
            "values": [
                {
                    "value": "1,28E+00",
                    "module": "A1-A3",
                    "scenario": null
                },
                {
                    "value": "1,20E-01",
                    "module": "A4",
                    "scenario": null
                },
                {
                    "value": "8,21E-04",
                    "module": "A5",
                    "scenario": null
                },
                {
                    "value": "2,90E-03",
                    "module": "C1",
                    "scenario": null
                },
                {
                    "value": "3,39E-02",
                    "module": "C2",
                    "scenario": null
                },
                {
                    "value": "4,30E-02",
                    "module": "C3",
                    "scenario": null
                },
                {
                    "value": "1,57E-02",
                    "module": "C4",
                    "scenario": null
                },
                {
                    "value": "-1,23E-02",
                    "module": "D",
                    "scenario": null
                }
            ]
        }
    ],
    "resource_use": [
        {
            "parameter": "PERE",
            "values": [
                {
                    "value": "1,86E+02",
                    "module": "A1-A3",
                    "scenario": null
                },
                {
                    "value": "3,92E-01",
                    "module": "A4",
                    "scenario": null
                },
                {
                    "value": "4,55E-03",
                    "module": "A5",
                    "scenario": null
                },
                {
                    "value": "3,66E-03",
                    "module": "C1",
                    "scenario": null
                },
                {
                    "value": "1,11E-01",
                    "module": "C2",
                    "scenario": null
                },
                {
                    "value": "1,56E+00",
                    "module": "C3",
                    "scenario": null
                },
                {
                    "value": "1,88E-01",
                    "module": "C4",
                    "scenario": null
                },
                {
                    "value": "-9,96E+00",
                    "module": "D",
                    "scenario": null
                }
            ]
        },
        {
            "parameter": "PERM",
            "values": [
                {
                    "value": "1,90E+02",
                    "module": "A1-A3",
                    "scenario": null
                },
                {
                    "value": "0,00E+00",
                    "module": "A4",
                    "scenario": null
                },
                {
                    "value": "-1,43E+02",
                    "module": "A5",
                    "scenario": null
                },
                {
                    "value": "0,00E+00",
                    "module": "C1",
                    "scenario": null
                },
                {
                    "value": "0,00E+00",
                    "module": "C2",
                    "scenario": null
                },
                {
                    "value": "-4,76E+01",
                    "module": "C3",
                    "scenario": null
                },
                {
                    "value": "0,00E+00",
                    "module": "C4",
                    "scenario": null
                },
                {
                    "value": "0,00E+00",
                    "module": "D",
                    "scenario": null
                }
            ]
        },
        {
            "parameter": "PERT",
            "values": [
                {
                    "value": "3,76E+02",
                    "module": "A1-A3",
                    "scenario": null
                },
                {
                    "value": "3,92E-01",
                    "module": "A4",
                    "scenario": null
                },
                {
                    "value": "-1,43E+02",
                    "module": "A5",
                    "scenario": null
                },
                {
                    "value": "3,66E-03",
                    "module": "C1",
                    "scenario": null
                },
                {
                    "value": "1,11E-01",
                    "module": "C2",
                    "scenario": null
                },
                {
                    "value": "-4,61E+01",
                    "module": "C3",
                    "scenario": null
                },
                {
                    "value": "1,88E-01",
                    "module": "C4",
                    "scenario": null
                },
                {
                    "value": "-9,96E+00",
                    "module": "D",
                    "scenario": null
                }
            ]
        },
        {
            "parameter": "PENRE",
            "values": [
                {
                    "value": "3,91E+02",
                    "module": "A1-A3",
                    "scenario": null
                },
                {
                    "value": "2,74E+01",
                    "module": "A4",
                    "scenario": null
                },
                {
                    "value": "2,14E-01",
                    "module": "A5",
                    "scenario": null
                },
                {
                    "value": "6,77E-01",
                    "module": "C1",
                    "scenario": null
                },
                {
                    "value": "7,77E+00",
                    "module": "C2",
                    "scenario": null
                },
                {
                    "value": "7,84E+00",
                    "module": "C3",
                    "scenario": null
                },
                {
                    "value": "3,15E+00",
                    "module": "C4",
                    "scenario": null
                },
                {
                    "value": "-2,91E+00",
                    "module": "D",
                    "scenario": null
                }
            ]
        },
        {
            "parameter": "PENRM",
            "values": [
                {
                    "value": "1,26E+01",
                    "module": "A1-A3",
                    "scenario": null
                },
                {
                    "value": "0,00E+00",
                    "module": "A4",
                    "scenario": null
                },
                {
                    "value": "-5,51E+00",
                    "module": "A5",
                    "scenario": null
                },
                {
                    "value": "0,00E+00",
                    "module": "C1",
                    "scenario": null
                },
                {
                    "value": "0,00E+00",
                    "module": "C2",
                    "scenario": null
                },
                {
                    "value": "-7,08E+00",
                    "module": "C3",
                    "scenario": null
                },
                {
                    "value": "0,00E+00",
                    "module": "C4",
                    "scenario": null
                },
                {
                    "value": "0,00E+00",
                    "module": "D",
                    "scenario": null
                }
            ]
        },
        {
            "parameter": "PENRT",
            "values": [
                {
                    "value": "4,03E+02",
                    "module": "A1-A3",
                    "scenario": null
                },
                {
                    "value": "2,74E+01",
                    "module": "A4",
                    "scenario": null
                },
                {
                    "value": "-5,29E+00",
                    "module": "A5",
                    "scenario": null
                },
                {
                    "value": "6,77E-01",
                    "module": "C1",
                    "scenario": null
                },
                {
                    "value": "7,77E+00",
                    "module": "C2",
                    "scenario": null
                },
                {
                    "value": "7,57E-01",
                    "module": "C3",
                    "scenario": null
                },
                {
                    "value": "3,15E+00",
                    "module": "C4",
                    "scenario": null
                },
                {
                    "value": "-2,91E+00",
                    "module": "D",
                    "scenario": null
                }
            ]
        },
        {
            "parameter": "SM",
            "values": [
                {
                    "value": "7,26E+00",
                    "module": "A1-A3",
                    "scenario": null
                },
                {
                    "value": "0,00E+00",
                    "module": "A4",
                    "scenario": null
                },
                {
                    "value": "0,00E+00",
                    "module": "A5",
                    "scenario": null
                },
                {
                    "value": "3,32E-04",
                    "module": "C1",
                    "scenario": null
                },
                {
                    "value": "0,00E+00",
                    "module": "C2",
                    "scenario": null
                },
                {
                    "value": "0,00E+00",
                    "module": "C3",
                    "scenario": null
                },
                {
                    "value": "0,00E+00",
                    "module": "C4",
                    "scenario": null
                },
                {
                    "value": "0,00E+00",
                    "module": "D",
                    "scenario": null
                }
            ]
        },
        {
            "parameter": "RSF",
            "values": [
                {
                    "value": "1,09E+00",
                    "module": "A1-A3",
                    "scenario": null
                },
                {
                    "value": "1,40E-02",
                    "module": "A4",
                    "scenario": null
                },
                {
                    "value": "1,30E-04",
                    "module": "A5",
                    "scenario": null
                },
                {
                    "value": "9,00E-05",
                    "module": "C1",
                    "scenario": null
                },
                {
                    "value": "3,98E-03",
                    "module": "C2",
                    "scenario": null
                },
                {
                    "value": "3,40E-02",
                    "module": "C3",
                    "scenario": null
                },
                {
                    "value": "3,80E-03",
                    "module": "C4",
                    "scenario": null
                },
                {
                    "value": "2,20E-03",
                    "module": "D",
                    "scenario": null
                }
            ]
        },
        {
            "parameter": "NRSF",
            "values": [
                {
                    "value": "5,90E+00",
                    "module": "A1-A3",
                    "scenario": null
                },
                {
                    "value": "5,02E-02",
                    "module": "A4",
                    "scenario": null
                },
                {
                    "value": "1,20E-03",
                    "module": "A5",
                    "scenario": null
                },
                {
                    "value": "1,32E-03",
                    "module": "C1",
                    "scenario": null
                },
                {
                    "value": "1,42E-02",
                    "module": "C2",
                    "scenario": null
                },
                {
                    "value": "0,00E+00",
                    "module": "C3",
                    "scenario": null
                },
                {
                    "value": "1,43E-02",
                    "module": "C4",
                    "scenario": null
                },
                {
                    "value": "-4,70E-01",
                    "module": "D",
                    "scenario": null
                }
            ]
        },
        {
            "parameter": "FW",
            "values": [
                {
                    "value": "5,64E-01",
                    "module": "A1-A3",
                    "scenario": null
                },
                {
                    "value": "2,93E-03",
                    "module": "A4",
                    "scenario": null
                },
                {
                    "value": "1,43E-04",
                    "module": "A5",
                    "scenario": null
                },
                {
                    "value": "3,48E-05",
                    "module": "C1",
                    "scenario": null
                },
                {
                    "value": "8,31E-04",
                    "module": "C2",
                    "scenario": null
                },
                {
                    "value": "8,04E-03",
                    "module": "C3",
                    "scenario": null
                },
                {
                    "value": "4,05E-03",
                    "module": "C4",
                    "scenario": null
                },
                {
                    "value": "-1,23E-02",
                    "module": "D",
                    "scenario": null
                }
            ]
        }
    ],
    "end_of_life_waste": [
        {
            "parameter": "HWD",
            "values": [
                {
                    "value": "1,87E-01",
                    "module": "A1-A3",
                    "scenario": null
                },
                {
                    "value": "1,41E-03",
                    "module": "A4",
                    "scenario": null
                },
                {
                    "value": "0,00E+00",
                    "module": "A5",
                    "scenario": null
                },
                {
                    "value": "1,99E-05",
                    "module": "C1",
                    "scenario": null
                },
                {
                    "value": "4,01E-04",
                    "module": "C2",
                    "scenario": null
                },
                {
                    "value": "0,00E+00",
                    "module": "C3",
                    "scenario": null
                },
                {
                    "value": "1,72E-01",
                    "module": "C4",
                    "scenario": null
                },
                {
                    "value": "-6,73E-04",
                    "module": "D",
                    "scenario": null
                }
            ]
        },
        {
            "parameter": "NHWD",
            "values": [
                {
                    "value": "8,02E+00",
                    "module": "A1-A3",
                    "scenario": null
                },
                {
                    "value": "1,33E+00",
                    "module": "A4",
                    "scenario": null
                },
                {
                    "value": "6,87E-01",
                    "module": "A5",
                    "scenario": null
                },
                {
                    "value": "8,01E-04",
                    "module": "C1",
                    "scenario": null
                },
                {
                    "value": "3,78E-01",
                    "module": "C2",
                    "scenario": null
                },
                {
                    "value": "1,50E+00",
                    "module": "C3",
                    "scenario": null
                },
                {
                    "value": "1,21E+01",
                    "module": "C4",
                    "scenario": null
                },
                {
                    "value": "-8,34E-02",
                    "module": "D",
                    "scenario": null
                }
            ]
        },
        {
            "parameter": "RWD",
            "values": [
                {
                    "value": "1,46E-03",
                    "module": "A1-A3",
                    "scenario": null
                },
                {
                    "value": "1,87E-04",
                    "module": "A4",
                    "scenario": null
                },
                {
                    "value": "0,00E+00",
                    "module": "A5",
                    "scenario": null
                },
                {
                    "value": "4,70E-06",
                    "module": "C1",
                    "scenario": null
                },
                {
                    "value": "5,29E-05",
                    "module": "C2",
                    "scenario": null
                },
                {
                    "value": "0,00E+00",
                    "module": "C3",
                    "scenario": null
                },
                {
                    "value": "3,40E-07",
                    "module": "C4",
                    "scenario": null
                },
                {
                    "value": "-1,09E-05",
                    "module": "D",
                    "scenario": null
                }
            ]
        }
    ],
    "end_of_life_flow": [
        {
            "parameter": "CRU",
            "values": [
                {
                    "value": "0,00E+00",
                    "module": "A1-A3",
                    "scenario": null
                },
                {
                    "value": "0,00E+00",
                    "module": "A4",
                    "scenario": null
                },
                {
                    "value": "9,77E+00",
                    "module": "A5",
                    "scenario": null
                },
                {
                    "value": "0,00E+00",
                    "module": "C1",
                    "scenario": null
                },
                {
                    "value": "0,00E+00",
                    "module": "C2",
                    "scenario": null
                },
                {
                    "value": "0,00E+00",
                    "module": "C3",
                    "scenario": null
                },
                {
                    "value": "0,00E+00",
                    "module": "C4",
                    "scenario": null
                },
                {
                    "value": "0,00E+00",
                    "module": "D",
                    "scenario": null
                }
            ]
        },
        {
            "parameter": "MFR",
            "values": [
                {
                    "value": "7,72E-02",
                    "module": "A1-A3",
                    "scenario": null
                },
                {
                    "value": "0,00E+00",
                    "module": "A4",
                    "scenario": null
                },
                {
                    "value": "1,08E-01",
                    "module": "A5",
                    "scenario": null
                },
                {
                    "value": "3,26E-04",
                    "module": "C1",
                    "scenario": null
                },
                {
                    "value": "0,00E+00",
                    "module": "C2",
                    "scenario": null
                },
                {
                    "value": "2,27E+01",
                    "module": "C3",
                    "scenario": null
                },
                {
                    "value": "4,60E-07",
                    "module": "C4",
                    "scenario": null
                },
                {
                    "value": "0,00E+00",
                    "module": "D",
                    "scenario": null
                }
            ]
        },
        {
            "parameter": "MER",
            "values": [
                {
                    "value": "1,26E-01",
                    "module": "A1-A3",
                    "scenario": null
                },
                {
                    "value": "0,00E+00",
                    "module": "A4",
                    "scenario": null
                },
                {
                    "value": "5,11E-01",
                    "module": "A5",
                    "scenario": null
                },
                {
                    "value": "1,01E-06",
                    "module": "C1",
                    "scenario": null
                },
                {
                    "value": "0,00E+00",
                    "module": "C2",
                    "scenario": null
                },
                {
                    "value": "3,30E+01",
                    "module": "C3",
                    "scenario": null
                },
                {
                    "value": "1,13E-08",
                    "module": "C4",
                    "scenario": null
                },
                {
                    "value": "0,00E+00",
                    "module": "D",
                    "scenario": null
                }
            ]
        },
        {
            "parameter": "EEE",
            "values": [
                {
                    "value": "8,76E-02",
                    "module": "A1-A3",
                    "scenario": null
                },
                {
                    "value": "0,00E+00",
                    "module": "A4",
                    "scenario": null
                },
                {
                    "value": "3,55E-01",
                    "module": "A5",
                    "scenario": null
                },
                {
                    "value": "3,47E-06",
                    "module": "C1",
                    "scenario": null
                },
                {
                    "value": "0,00E+00",
                    "module": "C2",
                    "scenario": null
                },
                {
                    "value": "7,96E-01",
                    "module": "C3",
                    "scenario": null
                },
                {
                    "value": "7,30E-07",
                    "module": "C4",
                    "scenario": null
                },
                {
                    "value": "0,00E+00",
                    "module": "D",
                    "scenario": null
                }
            ]
        },
        {
            "parameter": "EET",
            "values": [
                {
                    "value": "1,33E+00",
                    "module": "A1-A3",
                    "scenario": null
                },
                {
                    "value": "0,00E+00",
                    "module": "A4",
                    "scenario": null
                },
                {
                    "value": "5,38E+00",
                    "module": "A5",
                    "scenario": null
                },
                {
                    "value": "5,25E-05",
                    "module": "C1",
                    "scenario": null
                },
                {
                    "value": "0,00E+00",
                    "module": "C2",
                    "scenario": null
                },
                {
                    "value": "1,20E+01",
                    "module": "C3",
                    "scenario": null
                },
                {
                    "value": "1,10E-05",
                    "module": "C4",
                    "scenario": null
                },
                {
                    "value": "0,00E+00",
                    "module": "D",
                    "scenario": null
                }
            ]
        }
    ]
}