{
    "product_name": "FIBOBAU 0-2 rund, Fibo ExClay Deutschland GmbH ",
    "epd_id": "NEPD-4732-3985-EN",
    "compliance": [
        "EN 15804+A2",
        "ISO 14025",
        "ISO 21930"
    ],
    "producer_name": "Leca International",
    "environmental_impact": [
        {
            "parameter": "GWP-total",
            "values": [
                {
                    "value": "2,68E+02",
                    "module": "A1",
                    "scenario": null
                },
                {
                    "value": "1,16E-01",
                    "module": "A2",
                    "scenario": null
                },
                {
                    "value": "8,30E+00",
                    "module": "A3",
                    "scenario": null
                },
                {
                    "value": "5,72E+00",
                    "module": "A4",
                    "scenario": null
                },
                {
                    "value": "1,27E+00",
                    "module": "A5",
                    "scenario": null
                },
                {
                    "value": "8,67E-01",
                    "module": "C1",
                    "scenario": null
                },
                {
                    "value": "5,84E+00",
                    "module": "C2",
                    "scenario": null
                },
                {
                    "value": "0,00E+00",
                    "module": "C3",
                    "scenario": null
                },
                {
                    "value": "1,44E+00",
                    "module": "C4",
                    "scenario": null
                },
                {
                    "value": "-1,32E+02",
                    "module": "D",
                    "scenario": null
                },
                {
                    "value": "2,76E+02",
                    "module": "A1A3",
                    "scenario": null
                }
            ]
        },
        {
            "parameter": "GWP-fossil",
            "values": [
                {
                    "value": "2,67E+02",
                    "module": "A1",
                    "scenario": null
                },
                {
                    "value": "1,15E-01",
                    "module": "A2",
                    "scenario": null
                },
                {
                    "value": "8,16E+00",
                    "module": "A3",
                    "scenario": null
                },
                {
                    "value": "5,72E+00",
                    "module": "A4",
                    "scenario": null
                },
                {
                    "value": "1,27E+00",
                    "module": "A5",
                    "scenario": null
                },
                {
                    "value": "8,67E-01",
                    "module": "C1",
                    "scenario": null
                },
                {
                    "value": "5,83E+00",
                    "module": "C2",
                    "scenario": null
                },
                {
                    "value": "0,00E+00",
                    "module": "C3",
                    "scenario": null
                },
                {
                    "value": "1,44E+00",
                    "module": "C4",
                    "scenario": null
                },
                {
                    "value": "-1,31E+02",
                    "module": "D",
                    "scenario": null
                },
                {
                    "value": "2,75E+02",
                    "module": "A1A3",
                    "scenario": null
                }
            ]
        },
        {
            "parameter": "GWP-biogenic",
            "values": [
                {
                    "value": "1,48E+00",
                    "module": "A1",
                    "scenario": null
                },
                {
                    "value": "4,78E-05",
                    "module": "A2",
                    "scenario": null
                },
                {
                    "value": "1,31E-01",
                    "module": "A3",
                    "scenario": null
                },
                {
                    "value": "2,37E-03",
                    "module": "A4",
                    "scenario": null
                },
                {
                    "value": "2,39E-04",
                    "module": "A5",
                    "scenario": null
                },
                {
                    "value": "1,61E-04",
                    "module": "C1",
                    "scenario": null
                },
                {
                    "value": "0,00E+00",
                    "module": "C2",
                    "scenario": null
                },
                {
                    "value": "0,00E+00",
                    "module": "C3",
                    "scenario": null
                },
                {
                    "value": "1,68E-03",
                    "module": "C4",
                    "scenario": null
                },
                {
                    "value": "-3,24E-01",
                    "module": "D",
                    "scenario": null
                },
                {
                    "value": "1,61E+00",
                    "module": "A1A3",
                    "scenario": null
                }
            ]
        },
        {
            "parameter": "GWP-luluc",
            "values": [
                {
                    "value": "2,08E-02",
                    "module": "A1",
                    "scenario": null
                },
                {
                    "value": "4,11E-05",
                    "module": "A2",
                    "scenario": null
                },
                {
                    "value": "8,30E-03",
                    "module": "A3",
                    "scenario": null
                },
                {
                    "value": "2,03E-03",
                    "module": "A4",
                    "scenario": null
                },
                {
                    "value": "9,96E-05",
                    "module": "A5",
                    "scenario": null
                },
                {
                    "value": "6,79E-05",
                    "module": "C1",
                    "scenario": null
                },
                {
                    "value": "2,04E-03",
                    "module": "C2",
                    "scenario": null
                },
                {
                    "value": "0,00E+00",
                    "module": "C3",
                    "scenario": null
                },
                {
                    "value": "3,53E-04",
                    "module": "C4",
                    "scenario": null
                },
                {
                    "value": "-5,14E-02",
                    "module": "D",
                    "scenario": null
                },
                {
                    "value": "2,91E-02",
                    "module": "A1A3",
                    "scenario": null
                }
            ]
        },
        {
            "parameter": "ODP",
            "values": [
                {
                    "value": "3,98E-06",
                    "module": "A1",
                    "scenario": null
                },
                {
                    "value": "2,62E-08",
                    "module": "A2",
                    "scenario": null
                },
                {
                    "value": "5,53E-07",
                    "module": "A3",
                    "scenario": null
                },
                {
                    "value": "1,30E-06",
                    "module": "A4",
                    "scenario": null
                },
                {
                    "value": "2,73E-07",
                    "module": "A5",
                    "scenario": null
                },
                {
                    "value": "1,86E-07",
                    "module": "C1",
                    "scenario": null
                },
                {
                    "value": "1,30E-06",
                    "module": "C2",
                    "scenario": null
                },
                {
                    "value": "0,00E+00",
                    "module": "C3",
                    "scenario": null
                },
                {
                    "value": "5,43E-07",
                    "module": "C4",
                    "scenario": null
                },
                {
                    "value": "-7,74E-06",
                    "module": "D",
                    "scenario": null
                },
                {
                    "value": "4,56E-06",
                    "module": "A1A3",
                    "scenario": null
                }
            ]
        },
        {
            "parameter": "AP",
            "values": [
                {
                    "value": "8,10E-01",
                    "module": "A1",
                    "scenario": null
                },
                {
                    "value": "3,32E-04",
                    "module": "A2",
                    "scenario": null
                },
                {
                    "value": "3,34E-02",
                    "module": "A3",
                    "scenario": null
                },
                {
                    "value": "1,64E-02",
                    "module": "A4",
                    "scenario": null
                },
                {
                    "value": "5,70E-03",
                    "module": "A5",
                    "scenario": null
                },
                {
                    "value": "3,16E-03",
                    "module": "C1",
                    "scenario": null
                },
                {
                    "value": "2,38E-02",
                    "module": "C2",
                    "scenario": null
                },
                {
                    "value": "0,00E+00",
                    "module": "C3",
                    "scenario": null
                },
                {
                    "value": "1,28E-02",
                    "module": "C4",
                    "scenario": null
                },
                {
                    "value": "-1,05E+00",
                    "module": "D",
                    "scenario": null
                },
                {
                    "value": "8,44E-01",
                    "module": "A1A3",
                    "scenario": null
                }
            ]
        },
        {
            "parameter": "POCP",
            "values": [
                {
                    "value": "8,16E-01",
                    "module": "A1",
                    "scenario": null
                },
                {
                    "value": "2,81E-04",
                    "module": "A2",
                    "scenario": null
                },
                {
                    "value": "2,76E-02",
                    "module": "A3",
                    "scenario": null
                },
                {
                    "value": "1,39E-02",
                    "module": "A4",
                    "scenario": null
                },
                {
                    "value": "6,70E-03",
                    "module": "A5",
                    "scenario": null
                },
                {
                    "value": "3,56E-03",
                    "module": "C1",
                    "scenario": null
                },
                {
                    "value": "2,39E-02",
                    "module": "C2",
                    "scenario": null
                },
                {
                    "value": "0,00E+00",
                    "module": "C3",
                    "scenario": null
                },
                {
                    "value": "1,50E-02",
                    "module": "C4",
                    "scenario": null
                },
                {
                    "value": "-4,27E-01",
                    "module": "D",
                    "scenario": null
                },
                {
                    "value": "8,44E-01",
                    "module": "A1A3",
                    "scenario": null
                }
            ]
        },
        {
            "parameter": "ADPE",
            "values": [
                {
                    "value": "2,07E-04",
                    "module": "A1",
                    "scenario": null
                },
                {
                    "value": "3,19E-06",
                    "module": "A2",
                    "scenario": null
                },
                {
                    "value": "5,83E-05",
                    "module": "A3",
                    "scenario": null
                },
                {
                    "value": "1,58E-04",
                    "module": "A4",
                    "scenario": null
                },
                {
                    "value": "1,94E-06",
                    "module": "A5",
                    "scenario": null
                },
                {
                    "value": "1,32E-06",
                    "module": "C1",
                    "scenario": null
                },
                {
                    "value": "1,58E-04",
                    "module": "C2",
                    "scenario": null
                },
                {
                    "value": "0,00E+00",
                    "module": "C3",
                    "scenario": null
                },
                {
                    "value": "1,29E-05",
                    "module": "C4",
                    "scenario": null
                },
                {
                    "value": "-1,74E-03",
                    "module": "D",
                    "scenario": null
                },
                {
                    "value": "2,68E-04",
                    "module": "A1A3",
                    "scenario": null
                }
            ]
        },
        {
            "parameter": "ADPF",
            "values": [
                {
                    "value": "2,29E+03",
                    "module": "A1",
                    "scenario": null
                },
                {
                    "value": "1,75E+00",
                    "module": "A2",
                    "scenario": null
                },
                {
                    "value": "1,10E+02",
                    "module": "A3",
                    "scenario": null
                },
                {
                    "value": "8,64E+01",
                    "module": "A4",
                    "scenario": null
                },
                {
                    "value": "1,74E+01",
                    "module": "A5",
                    "scenario": null
                },
                {
                    "value": "1,18E+01",
                    "module": "C1",
                    "scenario": null
                },
                {
                    "value": "8,80E+01",
                    "module": "C2",
                    "scenario": null
                },
                {
                    "value": "0,00E+00",
                    "module": "C3",
                    "scenario": null
                },
                {
                    "value": "3,95E+01",
                    "module": "C4",
                    "scenario": null
                },
                {
                    "value": "-1,33E+03",
                    "module": "D",
                    "scenario": null
                },
                {
                    "value": "2,40E+03",
                    "module": "A1A3",
                    "scenario": null
                }
            ]
        },
        {
            "parameter": "WDP",
            "values": [
                {
                    "value": "1,12E+02",
                    "module": "A1",
                    "scenario": null
                },
                {
                    "value": "1,69E+00",
                    "module": "A2",
                    "scenario": null
                },
                {
                    "value": "9,28E+02",
                    "module": "A3",
                    "scenario": null
                },
                {
                    "value": "8,36E+01",
                    "module": "A4",
                    "scenario": null
                },
                {
                    "value": "3,70E+00",
                    "module": "A5",
                    "scenario": null
                },
                {
                    "value": "2,52E+00",
                    "module": "C1",
                    "scenario": null
                },
                {
                    "value": "8,39E+01",
                    "module": "C2",
                    "scenario": null
                },
                {
                    "value": "0,00E+00",
                    "module": "C3",
                    "scenario": null
                },
                {
                    "value": "2,44E+02",
                    "module": "C4",
                    "scenario": null
                },
                {
                    "value": "-2,47E+03",
                    "module": "D",
                    "scenario": null
                },
                {
                    "value": "1,04E+03",
                    "module": "A1A3",
                    "scenario": null
                }
            ]
        },
        {
            "parameter": "EP-freshwater",
            "values": [
                {
                    "value": "1,50E-02",
                    "module": "A1",
                    "scenario": null
                },
                {
                    "value": "9,23E-07",
                    "module": "A2",
                    "scenario": null
                },
                {
                    "value": "1,02E-03",
                    "module": "A3",
                    "scenario": null
                },
                {
                    "value": "4,57E-05",
                    "module": "A4",
                    "scenario": null
                },
                {
                    "value": "4,60E-06",
                    "module": "A5",
                    "scenario": null
                },
                {
                    "value": "3,13E-06",
                    "module": "C1",
                    "scenario": null
                },
                {
                    "value": "4,59E-05",
                    "module": "C2",
                    "scenario": null
                },
                {
                    "value": "0,00E+00",
                    "module": "C3",
                    "scenario": null
                },
                {
                    "value": "1,63E-05",
                    "module": "C4",
                    "scenario": null
                },
                {
                    "value": "-6,53E-03",
                    "module": "D",
                    "scenario": null
                },
                {
                    "value": "1,60E-02",
                    "module": "A1A3",
                    "scenario": null
                }
            ]
        },
        {
            "parameter": "EP-marine",
            "values": [
                {
                    "value": "3,06E-01",
                    "module": "A1",
                    "scenario": null
                },
                {
                    "value": "6,57E-05",
                    "module": "A2",
                    "scenario": null
                },
                {
                    "value": "9,17E-03",
                    "module": "A3",
                    "scenario": null
                },
                {
                    "value": "3,25E-03",
                    "module": "A4",
                    "scenario": null
                },
                {
                    "value": "2,09E-03",
                    "module": "A5",
                    "scenario": null
                },
                {
                    "value": "1,05E-03",
                    "module": "C1",
                    "scenario": null
                },
                {
                    "value": "7,07E-03",
                    "module": "C2",
                    "scenario": null
                },
                {
                    "value": "0,00E+00",
                    "module": "C3",
                    "scenario": null
                },
                {
                    "value": "4,74E-03",
                    "module": "C4",
                    "scenario": null
                },
                {
                    "value": "-1,31E-01",
                    "module": "D",
                    "scenario": null
                },
                {
                    "value": "3,16E-01",
                    "module": "A1A3",
                    "scenario": null
                }
            ]
        },
        {
            "parameter": "EP-terrestrial",
            "values": [
                {
                    "value": "3,42E+00",
                    "module": "A1",
                    "scenario": null
                },
                {
                    "value": "7,35E-04",
                    "module": "A2",
                    "scenario": null
                },
                {
                    "value": "1,15E-01",
                    "module": "A3",
                    "scenario": null
                },
                {
                    "value": "3,64E-02",
                    "module": "A4",
                    "scenario": null
                },
                {
                    "value": "2,31E-02",
                    "module": "A5",
                    "scenario": null
                },
                {
                    "value": "1,16E-02",
                    "module": "C1",
                    "scenario": null
                },
                {
                    "value": "7,80E-02",
                    "module": "C2",
                    "scenario": null
                },
                {
                    "value": "0,00E+00",
                    "module": "C3",
                    "scenario": null
                },
                {
                    "value": "5,23E-02",
                    "module": "C4",
                    "scenario": null
                },
                {
                    "value": "-1,58E+00",
                    "module": "D",
                    "scenario": null
                },
                {
                    "value": "3,54E+00",
                    "module": "A1A3",
                    "scenario": null
                }
            ]
        },
        {
            "parameter": "GWP-IOBC",
            "values": [
                {
                    "value": "3,65E+01",
                    "module": "A1",
                    "scenario": null
                },
                {
                    "value": "1,16E-01",
                    "module": "A2",
                    "scenario": null
                },
                {
                    "value": "8,67E+00",
                    "module": "A3",
                    "scenario": null
                },
                {
                    "value": "5,72E+00",
                    "module": "A4",
                    "scenario": null
                },
                {
                    "value": "1,99E-01",
                    "module": "A5",
                    "scenario": null
                },
                {
                    "value": "1,98E-01",
                    "module": "C1",
                    "scenario": null
                },
                {
                    "value": "5,81E+00",
                    "module": "C2",
                    "scenario": null
                },
                {
                    "value": "0,00E+00",
                    "module": "C3",
                    "scenario": null
                },
                {
                    "value": "0,00E+00",
                    "module": "C4",
                    "scenario": null
                },
                {
                    "value": "-1,32E+02",
                    "module": "D",
                    "scenario": null
                },
                {
                    "value": "4,52E+01",
                    "module": "A1A3",
                    "scenario": null
                }
            ]
        }
    ],
    "additional_environmental_impact": [
        {
            "parameter": "PM",
            "values": [
                {
                    "value": "1,50E-05",
                    "module": "A1",
                    "scenario": null
                },
                {
                    "value": "7,07E-09",
                    "module": "A2",
                    "scenario": null
                },
                {
                    "value": "4,42E-07",
                    "module": "A3",
                    "scenario": null
                },
                {
                    "value": "3,50E-07",
                    "module": "A4",
                    "scenario": null
                },
                {
                    "value": "9,99E-08",
                    "module": "A5",
                    "scenario": null
                },
                {
                    "value": "6,20E-08",
                    "module": "C1",
                    "scenario": null
                },
                {
                    "value": "3,85E-07",
                    "module": "C2",
                    "scenario": null
                },
                {
                    "value": "0,00E+00",
                    "module": "C3",
                    "scenario": null
                },
                {
                    "value": "2,72E-07",
                    "module": "C4",
                    "scenario": null
                },
                {
                    "value": "-9,77E-06",
                    "module": "D",
                    "scenario": null
                },
                {
                    "value": "1,55E-05",
                    "module": "A1A3",
                    "scenario": null
                }
            ]
        },
        {
            "parameter": "ETP-fw",
            "values": [
                {
                    "value": "3,29E+03",
                    "module": "A1",
                    "scenario": null
                },
                {
                    "value": "1,29E+00",
                    "module": "A2",
                    "scenario": null
                },
                {
                    "value": "8,91E+01",
                    "module": "A3",
                    "scenario": null
                },
                {
                    "value": "6,41E+01",
                    "module": "A4",
                    "scenario": null
                },
                {
                    "value": "9,52E+00",
                    "module": "A5",
                    "scenario": null
                },
                {
                    "value": "6,48E+00",
                    "module": "C1",
                    "scenario": null
                },
                {
                    "value": "6,48E+01",
                    "module": "C2",
                    "scenario": null
                },
                {
                    "value": "0,00E+00",
                    "module": "C3",
                    "scenario": null
                },
                {
                    "value": "2,16E+01",
                    "module": "C4",
                    "scenario": null
                },
                {
                    "value": "-3,22E+03",
                    "module": "D",
                    "scenario": null
                },
                {
                    "value": "3,38E+03",
                    "module": "A1A3",
                    "scenario": null
                }
            ]
        },
        {
            "parameter": "HTP-c",
            "values": [
                {
                    "value": "2,67E-08",
                    "module": "A1",
                    "scenario": null
                },
                {
                    "value": "0,00E+00",
                    "module": "A2",
                    "scenario": null
                },
                {
                    "value": "2,46E-09",
                    "module": "A3",
                    "scenario": null
                },
                {
                    "value": "0,00E+00",
                    "module": "A4",
                    "scenario": null
                },
                {
                    "value": "1,08E-09",
                    "module": "A5",
                    "scenario": null
                },
                {
                    "value": "7,22E-10",
                    "module": "C1",
                    "scenario": null
                },
                {
                    "value": "0,00E+00",
                    "module": "C2",
                    "scenario": null
                },
                {
                    "value": "0,00E+00",
                    "module": "C3",
                    "scenario": null
                },
                {
                    "value": "8,75E-10",
                    "module": "C4",
                    "scenario": null
                },
                {
                    "value": "-5,88E-08",
                    "module": "D",
                    "scenario": null
                },
                {
                    "value": "2,92E-08",
                    "module": "A1A3",
                    "scenario": null
                }
            ]
        },
        {
            "parameter": "HTP-nc",
            "values": [
                {
                    "value": "2,55E-06",
                    "module": "A1",
                    "scenario": null
                },
                {
                    "value": "1,41E-09",
                    "module": "A2",
                    "scenario": null
                },
                {
                    "value": "8,81E-08",
                    "module": "A3",
                    "scenario": null
                },
                {
                    "value": "7,00E-08",
                    "module": "A4",
                    "scenario": null
                },
                {
                    "value": "8,04E-09",
                    "module": "A5",
                    "scenario": null
                },
                {
                    "value": "5,15E-09",
                    "module": "C1",
                    "scenario": null
                },
                {
                    "value": "7,00E-08",
                    "module": "C2",
                    "scenario": null
                },
                {
                    "value": "0,00E+00",
                    "module": "C3",
                    "scenario": null
                },
                {
                    "value": "1,56E-08",
                    "module": "C4",
                    "scenario": null
                },
                {
                    "value": "-1,59E-06",
                    "module": "D",
                    "scenario": null
                },
                {
                    "value": "2,64E-06",
                    "module": "A1A3",
                    "scenario": null
                }
            ]
        },
        {
            "parameter": "SQP",
            "values": [
                {
                    "value": "3,86E+02",
                    "module": "A1",
                    "scenario": null
                },
                {
                    "value": "1,22E+00",
                    "module": "A2",
                    "scenario": null
                },
                {
                    "value": "2,43E+01",
                    "module": "A3",
                    "scenario": null
                },
                {
                    "value": "6,05E+01",
                    "module": "A4",
                    "scenario": null
                },
                {
                    "value": "2,21E+00",
                    "module": "A5",
                    "scenario": null
                },
                {
                    "value": "1,50E+00",
                    "module": "C1",
                    "scenario": null
                },
                {
                    "value": "6,07E+01",
                    "module": "C2",
                    "scenario": null
                },
                {
                    "value": "0,00E+00",
                    "module": "C3",
                    "scenario": null
                },
                {
                    "value": "1,52E+02",
                    "module": "C4",
                    "scenario": null
                },
                {
                    "value": "-1,86E+03",
                    "module": "D",
                    "scenario": null
                },
                {
                    "value": "4,12E+02",
                    "module": "A1A3",
                    "scenario": null
                }
            ]
        },
        {
            "parameter": "IRP",
            "values": [
                {
                    "value": "1,39E+00",
                    "module": "A1",
                    "scenario": null
                },
                {
                    "value": "7,63E-03",
                    "module": "A2",
                    "scenario": null
                },
                {
                    "value": "3,67E-01",
                    "module": "A3",
                    "scenario": null
                },
                {
                    "value": "3,78E-01",
                    "module": "A4",
                    "scenario": null
                },
                {
                    "value": "7,45E-02",
                    "module": "A5",
                    "scenario": null
                },
                {
                    "value": "5,08E-02",
                    "module": "C1",
                    "scenario": null
                },
                {
                    "value": "3,85E-01",
                    "module": "C2",
                    "scenario": null
                },
                {
                    "value": "0,00E+00",
                    "module": "C3",
                    "scenario": null
                },
                {
                    "value": "1,80E-01",
                    "module": "C4",
                    "scenario": null
                },
                {
                    "value": "-2,77E+00",
                    "module": "D",
                    "scenario": null
                },
                {
                    "value": "1,76E+00",
                    "module": "A1A3",
                    "scenario": null
                }
            ]
        }
    ],
    "resource_use": [
        {
            "parameter": "PERE",
            "values": [
                {
                    "value": "2,21E+02",
                    "module": "A1",
                    "scenario": null
                },
                {
                    "value": "2,50E-02",
                    "module": "A2",
                    "scenario": null
                },
                {
                    "value": "1,68E+01",
                    "module": "A3",
                    "scenario": null
                },
                {
                    "value": "1,24E+00",
                    "module": "A4",
                    "scenario": null
                },
                {
                    "value": "9,41E-02",
                    "module": "A5",
                    "scenario": null
                },
                {
                    "value": "6,41E-02",
                    "module": "C1",
                    "scenario": null
                },
                {
                    "value": "1,24E+00",
                    "module": "C2",
                    "scenario": null
                },
                {
                    "value": "0,00E+00",
                    "module": "C3",
                    "scenario": null
                },
                {
                    "value": "1,41E+00",
                    "module": "C4",
                    "scenario": null
                },
                {
                    "value": "-3,61E+02",
                    "module": "D",
                    "scenario": null
                },
                {
                    "value": "2,38E+02",
                    "module": "A1A3",
                    "scenario": null
                }
            ]
        },
        {
            "parameter": "PERM",
            "values": [
                {
                    "value": "0,00E+00",
                    "module": "A1",
                    "scenario": null
                },
                {
                    "value": "0,00E+00",
                    "module": "A2",
                    "scenario": null
                },
                {
                    "value": "0,00E+00",
                    "module": "A3",
                    "scenario": null
                },
                {
                    "value": "0,00E+00",
                    "module": "A4",
                    "scenario": null
                },
                {
                    "value": "0,00E+00",
                    "module": "A5",
                    "scenario": null
                },
                {
                    "value": "0,00E+00",
                    "module": "C1",
                    "scenario": null
                },
                {
                    "value": "0,00E+00",
                    "module": "C2",
                    "scenario": null
                },
                {
                    "value": "0,00E+00",
                    "module": "C3",
                    "scenario": null
                },
                {
                    "value": "0,00E+00",
                    "module": "C4",
                    "scenario": null
                },
                {
                    "value": "0,00E+00",
                    "module": "D",
                    "scenario": null
                },
                {
                    "value": "0,00E+00",
                    "module": "A1A3",
                    "scenario": null
                }
            ]
        },
        {
            "parameter": "PERT",
            "values": [
                {
                    "value": "2,21E+02",
                    "module": "A1",
                    "scenario": null
                },
                {
                    "value": "2,50E-02",
                    "module": "A2",
                    "scenario": null
                },
                {
                    "value": "1,68E+01",
                    "module": "A3",
                    "scenario": null
                },
                {
                    "value": "1,24E+00",
                    "module": "A4",
                    "scenario": null
                },
                {
                    "value": "9,41E-02",
                    "module": "A5",
                    "scenario": null
                },
                {
                    "value": "6,41E-02",
                    "module": "C1",
                    "scenario": null
                },
                {
                    "value": "1,24E+00",
                    "module": "C2",
                    "scenario": null
                },
                {
                    "value": "0,00E+00",
                    "module": "C3",
                    "scenario": null
                },
                {
                    "value": "1,41E+00",
                    "module": "C4",
                    "scenario": null
                },
                {
                    "value": "-3,61E+02",
                    "module": "D",
                    "scenario": null
                },
                {
                    "value": "2,38E+02",
                    "module": "A1A3",
                    "scenario": null
                }
            ]
        },
        {
            "parameter": "PENRE",
            "values": [
                {
                    "value": "2,29E+03",
                    "module": "A1",
                    "scenario": null
                },
                {
                    "value": "1,75E+00",
                    "module": "A2",
                    "scenario": null
                },
                {
                    "value": "1,10E+02",
                    "module": "A3",
                    "scenario": null
                },
                {
                    "value": "8,64E+01",
                    "module": "A4",
                    "scenario": null
                },
                {
                    "value": "1,74E+01",
                    "module": "A5",
                    "scenario": null
                },
                {
                    "value": "1,18E+01",
                    "module": "C1",
                    "scenario": null
                },
                {
                    "value": "8,86E+01",
                    "module": "C2",
                    "scenario": null
                },
                {
                    "value": "0,00E+00",
                    "module": "C3",
                    "scenario": null
                },
                {
                    "value": "3,95E+01",
                    "module": "C4",
                    "scenario": null
                },
                {
                    "value": "-1,33E+03",
                    "module": "D",
                    "scenario": null
                },
                {
                    "value": "2,40E+03",
                    "module": "A1A3",
                    "scenario": null
                }
            ]
        },
        {
            "parameter": "PENRM",
            "values": [
                {
                    "value": "0,00E+00",
                    "module": "A1",
                    "scenario": null
                },
                {
                    "value": "0,00E+00",
                    "module": "A2",
                    "scenario": null
                },
                {
                    "value": "0,00E+00",
                    "module": "A3",
                    "scenario": null
                },
                {
                    "value": "0,00E+00",
                    "module": "A4",
                    "scenario": null
                },
                {
                    "value": "0,00E+00",
                    "module": "A5",
                    "scenario": null
                },
                {
                    "value": "0,00E+00",
                    "module": "C1",
                    "scenario": null
                },
                {
                    "value": "0,00E+00",
                    "module": "C2",
                    "scenario": null
                },
                {
                    "value": "0,00E+00",
                    "module": "C3",
                    "scenario": null
                },
                {
                    "value": "0,00E+00",
                    "module": "C4",
                    "scenario": null
                },
                {
                    "value": "0,00E+00",
                    "module": "D",
                    "scenario": null
                },
                {
                    "value": "0,00E+00",
                    "module": "A1A3",
                    "scenario": null
                }
            ]
        },
        {
            "parameter": "PENRT",
            "values": [
                {
                    "value": "2,29E+03",
                    "module": "A1",
                    "scenario": null
                },
                {
                    "value": "1,75E+00",
                    "module": "A2",
                    "scenario": null
                },
                {
                    "value": "1,10E+02",
                    "module": "A3",
                    "scenario": null
                },
                {
                    "value": "8,64E+01",
                    "module": "A4",
                    "scenario": null
                },
                {
                    "value": "1,74E+01",
                    "module": "A5",
                    "scenario": null
                },
                {
                    "value": "1,18E+01",
                    "module": "C1",
                    "scenario": null
                },
                {
                    "value": "8,86E+01",
                    "module": "C2",
                    "scenario": null
                },
                {
                    "value": "0,00E+00",
                    "module": "C3",
                    "scenario": null
                },
                {
                    "value": "3,95E+01",
                    "module": "C4",
                    "scenario": null
                },
                {
                    "value": "-1,33E+03",
                    "module": "D",
                    "scenario": null
                },
                {
                    "value": "2,40E+03",
                    "module": "A1A3",
                    "scenario": null
                }
            ]
        },
        {
            "parameter": "SM",
            "values": [
                {
                    "value": "9,79E+01",
                    "module": "A1",
                    "scenario": null
                },
                {
                    "value": "0,00E+00",
                    "module": "A2",
                    "scenario": null
                },
                {
                    "value": "1,98E-03",
                    "module": "A3",
                    "scenario": null
                },
                {
                    "value": "0,00E+00",
                    "module": "A4",
                    "scenario": null
                },
                {
                    "value": "8,54E-03",
                    "module": "A5",
                    "scenario": null
                },
                {
                    "value": "5,82E-03",
                    "module": "C1",
                    "scenario": null
                },
                {
                    "value": "3,53E-02",
                    "module": "C2",
                    "scenario": null
                },
                {
                    "value": "0,00E+00",
                    "module": "C3",
                    "scenario": null
                },
                {
                    "value": "1,71E-02",
                    "module": "C4",
                    "scenario": null
                },
                {
                    "value": "-1,97E+00",
                    "module": "D",
                    "scenario": null
                },
                {
                    "value": "9,79E+01",
                    "module": "A1A3",
                    "scenario": null
                }
            ]
        },
        {
            "parameter": "RSF",
            "values": [
                {
                    "value": "1,56E+01",
                    "module": "A1",
                    "scenario": null
                },
                {
                    "value": "8,94E-04",
                    "module": "A2",
                    "scenario": null
                },
                {
                    "value": "5,19E+00",
                    "module": "A3",
                    "scenario": null
                },
                {
                    "value": "4,43E-02",
                    "module": "A4",
                    "scenario": null
                },
                {
                    "value": "2,32E-03",
                    "module": "A5",
                    "scenario": null
                },
                {
                    "value": "1,58E-03",
                    "module": "C1",
                    "scenario": null
                },
                {
                    "value": "4,45E-02",
                    "module": "C2",
                    "scenario": null
                },
                {
                    "value": "0,00E+00",
                    "module": "C3",
                    "scenario": null
                },
                {
                    "value": "2,94E-02",
                    "module": "C4",
                    "scenario": null
                },
                {
                    "value": "-9,54E+00",
                    "module": "D",
                    "scenario": null
                },
                {
                    "value": "2,08E+01",
                    "module": "A1A3",
                    "scenario": null
                }
            ]
        },
        {
            "parameter": "NRSF",
            "values": [
                {
                    "value": "5,15E+02",
                    "module": "A1",
                    "scenario": null
                },
                {
                    "value": "3,20E-03",
                    "module": "A2",
                    "scenario": null
                },
                {
                    "value": "5,69E-02",
                    "module": "A3",
                    "scenario": null
                },
                {
                    "value": "1,58E-01",
                    "module": "A4",
                    "scenario": null
                },
                {
                    "value": "3,41E-02",
                    "module": "A5",
                    "scenario": null
                },
                {
                    "value": "2,32E-02",
                    "module": "C1",
                    "scenario": null
                },
                {
                    "value": "1,59E-01",
                    "module": "C2",
                    "scenario": null
                },
                {
                    "value": "0,00E+00",
                    "module": "C3",
                    "scenario": null
                },
                {
                    "value": "6,34E-02",
                    "module": "C4",
                    "scenario": null
                },
                {
                    "value": "-7,47E+00",
                    "module": "D",
                    "scenario": null
                },
                {
                    "value": "5,15E+02",
                    "module": "A1A3",
                    "scenario": null
                }
            ]
        },
        {
            "parameter": "FW",
            "values": [
                {
                    "value": "2,22E-01",
                    "module": "A1",
                    "scenario": null
                },
                {
                    "value": "1,87E-04",
                    "module": "A2",
                    "scenario": null
                },
                {
                    "value": "4,98E-02",
                    "module": "A3",
                    "scenario": null
                },
                {
                    "value": "9,24E-03",
                    "module": "A4",
                    "scenario": null
                },
                {
                    "value": "8,95E-04",
                    "module": "A5",
                    "scenario": null
                },
                {
                    "value": "6,10E-04",
                    "module": "C1",
                    "scenario": null
                },
                {
                    "value": "9,28E-03",
                    "module": "C2",
                    "scenario": null
                },
                {
                    "value": "0,00E+00",
                    "module": "C3",
                    "scenario": null
                },
                {
                    "value": "4,86E-02",
                    "module": "C4",
                    "scenario": null
                },
                {
                    "value": "-8,86E-01",
                    "module": "D",
                    "scenario": null
                },
                {
                    "value": "2,72E-01",
                    "module": "A1A3",
                    "scenario": null
                }
            ]
        }
    ],
    "end_of_life_waste": [
        {
            "parameter": "HWD",
            "values": [
                {
                    "value": "2,94E+00",
                    "module": "A1",
                    "scenario": null
                },
                {
                    "value": "9,01E-05",
                    "module": "A2",
                    "scenario": null
                },
                {
                    "value": "5,90E-02",
                    "module": "A3",
                    "scenario": null
                },
                {
                    "value": "4,46E-03",
                    "module": "A4",
                    "scenario": null
                },
                {
                    "value": "5,12E-04",
                    "module": "A5",
                    "scenario": null
                },
                {
                    "value": "3,49E-04",
                    "module": "C1",
                    "scenario": null
                },
                {
                    "value": "4,48E-03",
                    "module": "C2",
                    "scenario": null
                },
                {
                    "value": "0,00E+00",
                    "module": "C3",
                    "scenario": null
                },
                {
                    "value": "2,78E-03",
                    "module": "C4",
                    "scenario": null
                },
                {
                    "value": "-1,47E-01",
                    "module": "D",
                    "scenario": null
                },
                {
                    "value": "3,00E+00",
                    "module": "A1A3",
                    "scenario": null
                }
            ]
        },
        {
            "parameter": "NHWD",
            "values": [
                {
                    "value": "7,82E+00",
                    "module": "A1",
                    "scenario": null
                },
                {
                    "value": "8,49E-02",
                    "module": "A2",
                    "scenario": null
                },
                {
                    "value": "4,45E-01",
                    "module": "A3",
                    "scenario": null
                },
                {
                    "value": "4,20E+00",
                    "module": "A4",
                    "scenario": null
                },
                {
                    "value": "2,06E-02",
                    "module": "A5",
                    "scenario": null
                },
                {
                    "value": "1,40E-02",
                    "module": "C1",
                    "scenario": null
                },
                {
                    "value": "4,20E+00",
                    "module": "C2",
                    "scenario": null
                },
                {
                    "value": "0,00E+00",
                    "module": "C3",
                    "scenario": null
                },
                {
                    "value": "1,75E+02",
                    "module": "C4",
                    "scenario": null
                },
                {
                    "value": "-9,26E+00",
                    "module": "D",
                    "scenario": null
                },
                {
                    "value": "8,35E+00",
                    "module": "A1A3",
                    "scenario": null
                }
            ]
        },
        {
            "parameter": "RWD",
            "values": [
                {
                    "value": "1,47E-03",
                    "module": "A1",
                    "scenario": null
                },
                {
                    "value": "1,19E-05",
                    "module": "A2",
                    "scenario": null
                },
                {
                    "value": "4,96E-04",
                    "module": "A3",
                    "scenario": null
                },
                {
                    "value": "5,89E-04",
                    "module": "A4",
                    "scenario": null
                },
                {
                    "value": "1,21E-04",
                    "module": "A5",
                    "scenario": null
                },
                {
                    "value": "8,22E-05",
                    "module": "C1",
                    "scenario": null
                },
                {
                    "value": "5,98E-04",
                    "module": "C2",
                    "scenario": null
                },
                {
                    "value": "0,00E+00",
                    "module": "C3",
                    "scenario": null
                },
                {
                    "value": "2,57E-04",
                    "module": "C4",
                    "scenario": null
                },
                {
                    "value": "-3,97E-03",
                    "module": "D",
                    "scenario": null
                },
                {
                    "value": "1,98E-03",
                    "module": "A1A3",
                    "scenario": null
                }
            ]
        }
    ],
    "end_of_life_flow": [
        {
            "parameter": "CRU",
            "values": [
                {
                    "value": "0,00E+00",
                    "module": "A1",
                    "scenario": null
                },
                {
                    "value": "0,00E+00",
                    "module": "A2",
                    "scenario": null
                },
                {
                    "value": "0,00E+00",
                    "module": "A3",
                    "scenario": null
                },
                {
                    "value": "0,00E+00",
                    "module": "A4",
                    "scenario": null
                },
                {
                    "value": "0,00E+00",
                    "module": "A5",
                    "scenario": null
                },
                {
                    "value": "0,00E+00",
                    "module": "C1",
                    "scenario": null
                },
                {
                    "value": "0,00E+00",
                    "module": "C2",
                    "scenario": null
                },
                {
                    "value": "0,00E+00",
                    "module": "C3",
                    "scenario": null
                },
                {
                    "value": "0,00E+00",
                    "module": "C4",
                    "scenario": null
                },
                {
                    "value": "0,00E+00",
                    "module": "D",
                    "scenario": null
                },
                {
                    "value": "0,00E+00",
                    "module": "A1A3",
                    "scenario": null
                }
            ]
        },
        {
            "parameter": "MFR",
            "values": [
                {
                    "value": "3,95E-01",
                    "module": "A1",
                    "scenario": null
                },
                {
                    "value": "0,00E+00",
                    "module": "A2",
                    "scenario": null
                },
                {
                    "value": "3,29E-01",
                    "module": "A3",
                    "scenario": null
                },
                {
                    "value": "0,00E+00",
                    "module": "A4",
                    "scenario": null
                },
                {
                    "value": "8,26E-03",
                    "module": "A5",
                    "scenario": null
                },
                {
                    "value": "5,71E-03",
                    "module": "C1",
                    "scenario": null
                },
                {
                    "value": "4,94E-04",
                    "module": "C2",
                    "scenario": null
                },
                {
                    "value": "5,25E+02",
                    "module": "C3",
                    "scenario": null
                },
                {
                    "value": "1,56E-02",
                    "module": "C4",
                    "scenario": null
                },
                {
                    "value": "-1,60E+00",
                    "module": "D",
                    "scenario": null
                },
                {
                    "value": "7,24E-01",
                    "module": "A1A3",
                    "scenario": null
                }
            ]
        },
        {
            "parameter": "MER",
            "values": [
                {
                    "value": "6,73E-03",
                    "module": "A1",
                    "scenario": null
                },
                {
                    "value": "0,00E+00",
                    "module": "A2",
                    "scenario": null
                },
                {
                    "value": "4,38E-06",
                    "module": "A3",
                    "scenario": null
                },
                {
                    "value": "0,00E+00",
                    "module": "A4",
                    "scenario": null
                },
                {
                    "value": "1,55E-04",
                    "module": "A5",
                    "scenario": null
                },
                {
                    "value": "1,77E-05",
                    "module": "C1",
                    "scenario": null
                },
                {
                    "value": "2,94E-02",
                    "module": "C2",
                    "scenario": null
                },
                {
                    "value": "0,00E+00",
                    "module": "C3",
                    "scenario": null
                },
                {
                    "value": "2,94E-04",
                    "module": "C4",
                    "scenario": null
                },
                {
                    "value": "-9,58E-02",
                    "module": "D",
                    "scenario": null
                },
                {
                    "value": "6,73E-03",
                    "module": "A1A3",
                    "scenario": null
                }
            ]
        },
        {
            "parameter": "EEE",
            "values": [
                {
                    "value": "7,60E+00",
                    "module": "A1",
                    "scenario": null
                },
                {
                    "value": "0,00E+00",
                    "module": "A2",
                    "scenario": null
                },
                {
                    "value": "1,05E-01",
                    "module": "A3",
                    "scenario": null
                },
                {
                    "value": "0,00E+00",
                    "module": "A4",
                    "scenario": null
                },
                {
                    "value": "8,92E-05",
                    "module": "A5",
                    "scenario": null
                },
                {
                    "value": "6,07E-05",
                    "module": "C1",
                    "scenario": null
                },
                {
                    "value": "3,41E-03",
                    "module": "C2",
                    "scenario": null
                },
                {
                    "value": "0,00E+00",
                    "module": "C3",
                    "scenario": null
                },
                {
                    "value": "2,43E-02",
                    "module": "C4",
                    "scenario": null
                },
                {
                    "value": "-2,08E-01",
                    "module": "D",
                    "scenario": null
                },
                {
                    "value": "7,70E+00",
                    "module": "A1A3",
                    "scenario": null
                }
            ]
        },
        {
            "parameter": "EET",
            "values": [
                {
                    "value": "1,15E+02",
                    "module": "A1",
                    "scenario": null
                },
                {
                    "value": "0,00E+00",
                    "module": "A2",
                    "scenario": null
                },
                {
                    "value": "1,59E+00",
                    "module": "A3",
                    "scenario": null
                },
                {
                    "value": "0,00E+00",
                    "module": "A4",
                    "scenario": null
                },
                {
                    "value": "1,35E-03",
                    "module": "A5",
                    "scenario": null
                },
                {
                    "value": "9,19E-04",
                    "module": "C1",
                    "scenario": null
                },
                {
                    "value": "5,15E-02",
                    "module": "C2",
                    "scenario": null
                },
                {
                    "value": "0,00E+00",
                    "module": "C3",
                    "scenario": null
                },
                {
                    "value": "3,67E-01",
                    "module": "C4",
                    "scenario": null
                },
                {
                    "value": "-3,15E+00",
                    "module": "D",
                    "scenario": null
                },
                {
                    "value": "1,17E+02",
                    "module": "A1A3",
                    "scenario": null
                }
            ]
        }
    ]
}