{
    "product_name": "i82-P 30000 DALI C4 MB",
    "epd_id": "NEPD-5206-4538-EN",
    "compliance": [
        "EN 15804+A2",
        "ISO 14025",
        "ISO 21930"
    ],
    "producer_name": "Glamox AS",
    "environmental_impact": [
        {
            "parameter": "GWP-total",
            "values": [
                {
                    "value": "9,78E+01",
                    "module": "A1",
                    "scenario": null
                },
                {
                    "value": "1,49E+00",
                    "module": "A2",
                    "scenario": null
                },
                {
                    "value": "6,42E-01",
                    "module": "A3",
                    "scenario": null
                },
                {
                    "value": "1,39E+00",
                    "module": "A4",
                    "scenario": null
                },
                {
                    "value": "1,35E+00",
                    "module": "A5",
                    "scenario": null
                },
                {
                    "value": "2,40E+03",
                    "module": "B6",
                    "scenario": null
                },
                {
                    "value": "0,00E+00",
                    "module": "C1",
                    "scenario": null
                },
                {
                    "value": "3,79E-01",
                    "module": "C2",
                    "scenario": null
                },
                {
                    "value": "2,70E+00",
                    "module": "C3",
                    "scenario": null
                },
                {
                    "value": "1,85E-01",
                    "module": "C4",
                    "scenario": null
                },
                {
                    "value": "-8,38E+00",
                    "module": "D",
                    "scenario": null
                },
                {
                    "value": "1,00E+02",
                    "module": "A1A3",
                    "scenario": null
                }
            ]
        },
        {
            "parameter": "GWP-fossil",
            "values": [
                {
                    "value": "9,82E+01",
                    "module": "A1",
                    "scenario": null
                },
                {
                    "value": "1,49E+00",
                    "module": "A2",
                    "scenario": null
                },
                {
                    "value": "6,21E-01",
                    "module": "A3",
                    "scenario": null
                },
                {
                    "value": "1,39E+00",
                    "module": "A4",
                    "scenario": null
                },
                {
                    "value": "1,87E-02",
                    "module": "A5",
                    "scenario": null
                },
                {
                    "value": "2,24E+03",
                    "module": "B6",
                    "scenario": null
                },
                {
                    "value": "0,00E+00",
                    "module": "C1",
                    "scenario": null
                },
                {
                    "value": "3,79E-01",
                    "module": "C2",
                    "scenario": null
                },
                {
                    "value": "2,70E+00",
                    "module": "C3",
                    "scenario": null
                },
                {
                    "value": "1,84E-01",
                    "module": "C4",
                    "scenario": null
                },
                {
                    "value": "-8,29E+00",
                    "module": "D",
                    "scenario": null
                },
                {
                    "value": "1,00E+02",
                    "module": "A1A3",
                    "scenario": null
                }
            ]
        },
        {
            "parameter": "GWP-biogenic",
            "values": [
                {
                    "value": "-5,13E-01",
                    "module": "A1",
                    "scenario": null
                },
                {
                    "value": "4,89E-04",
                    "module": "A2",
                    "scenario": null
                },
                {
                    "value": "1,97E-02",
                    "module": "A3",
                    "scenario": null
                },
                {
                    "value": "5,33E-04",
                    "module": "A4",
                    "scenario": null
                },
                {
                    "value": "1,33E+00",
                    "module": "A5",
                    "scenario": null
                },
                {
                    "value": "4,09E+01",
                    "module": "B6",
                    "scenario": null
                },
                {
                    "value": "0,00E+00",
                    "module": "C1",
                    "scenario": null
                },
                {
                    "value": "1,55E-04",
                    "module": "C2",
                    "scenario": null
                },
                {
                    "value": "1,09E-03",
                    "module": "C3",
                    "scenario": null
                },
                {
                    "value": "6,00E-05",
                    "module": "C4",
                    "scenario": null
                },
                {
                    "value": "-2,68E-02",
                    "module": "D",
                    "scenario": null
                },
                {
                    "value": "-4,93E-01",
                    "module": "A1A3",
                    "scenario": null
                }
            ]
        },
        {
            "parameter": "GWP-luluc",
            "values": [
                {
                    "value": "1,15E-01",
                    "module": "A1",
                    "scenario": null
                },
                {
                    "value": "8,19E-04",
                    "module": "A2",
                    "scenario": null
                },
                {
                    "value": "1,72E-03",
                    "module": "A3",
                    "scenario": null
                },
                {
                    "value": "5,52E-04",
                    "module": "A4",
                    "scenario": null
                },
                {
                    "value": "4,65E-06",
                    "module": "A5",
                    "scenario": null
                },
                {
                    "value": "1,23E+02",
                    "module": "B6",
                    "scenario": null
                },
                {
                    "value": "0,00E+00",
                    "module": "C1",
                    "scenario": null
                },
                {
                    "value": "1,32E-04",
                    "module": "C2",
                    "scenario": null
                },
                {
                    "value": "7,73E-04",
                    "module": "C3",
                    "scenario": null
                },
                {
                    "value": "5,02E-04",
                    "module": "C4",
                    "scenario": null
                },
                {
                    "value": "-6,14E-02",
                    "module": "D",
                    "scenario": null
                },
                {
                    "value": "1,17E-01",
                    "module": "A1A3",
                    "scenario": null
                }
            ]
        },
        {
            "parameter": "ODP",
            "values": [
                {
                    "value": "6,70E-06",
                    "module": "A1",
                    "scenario": null
                },
                {
                    "value": "3,32E-07",
                    "module": "A2",
                    "scenario": null
                },
                {
                    "value": "9,60E-08",
                    "module": "A3",
                    "scenario": null
                },
                {
                    "value": "3,11E-07",
                    "module": "A4",
                    "scenario": null
                },
                {
                    "value": "3,04E-09",
                    "module": "A5",
                    "scenario": null
                },
                {
                    "value": "2,42E-04",
                    "module": "B6",
                    "scenario": null
                },
                {
                    "value": "0,00E+00",
                    "module": "C1",
                    "scenario": null
                },
                {
                    "value": "8,64E-08",
                    "module": "C2",
                    "scenario": null
                },
                {
                    "value": "3,74E-08",
                    "module": "C3",
                    "scenario": null
                },
                {
                    "value": "1,08E-08",
                    "module": "C4",
                    "scenario": null
                },
                {
                    "value": "-9,21E-03",
                    "module": "D",
                    "scenario": null
                },
                {
                    "value": "7,13E-06",
                    "module": "A1A3",
                    "scenario": null
                }
            ]
        },
        {
            "parameter": "AP",
            "values": [
                {
                    "value": "6,23E-01",
                    "module": "A1",
                    "scenario": null
                },
                {
                    "value": "3,01E-02",
                    "module": "A2",
                    "scenario": null
                },
                {
                    "value": "5,30E-03",
                    "module": "A3",
                    "scenario": null
                },
                {
                    "value": "1,25E-02",
                    "module": "A4",
                    "scenario": null
                },
                {
                    "value": "6,74E-05",
                    "module": "A5",
                    "scenario": null
                },
                {
                    "value": "1,03E+01",
                    "module": "B6",
                    "scenario": null
                },
                {
                    "value": "0,00E+00",
                    "module": "C1",
                    "scenario": null
                },
                {
                    "value": "1,55E-03",
                    "module": "C2",
                    "scenario": null
                },
                {
                    "value": "2,19E-03",
                    "module": "C3",
                    "scenario": null
                },
                {
                    "value": "4,76E-04",
                    "module": "C4",
                    "scenario": null
                },
                {
                    "value": "-3,64E-01",
                    "module": "D",
                    "scenario": null
                },
                {
                    "value": "6,58E-01",
                    "module": "A1A3",
                    "scenario": null
                }
            ]
        },
        {
            "parameter": "POCP",
            "values": [
                {
                    "value": "3,68E-01",
                    "module": "A1",
                    "scenario": null
                },
                {
                    "value": "2,18E-02",
                    "module": "A2",
                    "scenario": null
                },
                {
                    "value": "4,48E-03",
                    "module": "A3",
                    "scenario": null
                },
                {
                    "value": "1,03E-02",
                    "module": "A4",
                    "scenario": null
                },
                {
                    "value": "7,05E-05",
                    "module": "A5",
                    "scenario": null
                },
                {
                    "value": "5,13E+00",
                    "module": "B6",
                    "scenario": null
                },
                {
                    "value": "0,00E+00",
                    "module": "C1",
                    "scenario": null
                },
                {
                    "value": "1,56E-03",
                    "module": "C2",
                    "scenario": null
                },
                {
                    "value": "1,54E-03",
                    "module": "C3",
                    "scenario": null
                },
                {
                    "value": "5,42E-04",
                    "module": "C4",
                    "scenario": null
                },
                {
                    "value": "-7,96E-02",
                    "module": "D",
                    "scenario": null
                },
                {
                    "value": "3,94E-01",
                    "module": "A1A3",
                    "scenario": null
                }
            ]
        },
        {
            "parameter": "ADPE",
            "values": [
                {
                    "value": "2,83E-02",
                    "module": "A1",
                    "scenario": null
                },
                {
                    "value": "2,30E-05",
                    "module": "A2",
                    "scenario": null
                },
                {
                    "value": "4,76E-06",
                    "module": "A3",
                    "scenario": null
                },
                {
                    "value": "3,29E-05",
                    "module": "A4",
                    "scenario": null
                },
                {
                    "value": "3,40E-07",
                    "module": "A5",
                    "scenario": null
                },
                {
                    "value": "3,48E-02",
                    "module": "B6",
                    "scenario": null
                },
                {
                    "value": "0,00E+00",
                    "module": "C1",
                    "scenario": null
                },
                {
                    "value": "1,03E-05",
                    "module": "C2",
                    "scenario": null
                },
                {
                    "value": "2,93E-06",
                    "module": "C3",
                    "scenario": null
                },
                {
                    "value": "5,32E-07",
                    "module": "C4",
                    "scenario": null
                },
                {
                    "value": "-6,83E-03",
                    "module": "D",
                    "scenario": null
                },
                {
                    "value": "2,84E-02",
                    "module": "A1A3",
                    "scenario": null
                }
            ]
        },
        {
            "parameter": "ADPF",
            "values": [
                {
                    "value": "1,28E+03",
                    "module": "A1",
                    "scenario": null
                },
                {
                    "value": "2,04E+01",
                    "module": "A2",
                    "scenario": null
                },
                {
                    "value": "7,66E+00",
                    "module": "A3",
                    "scenario": null
                },
                {
                    "value": "2,05E+01",
                    "module": "A4",
                    "scenario": null
                },
                {
                    "value": "2,02E-01",
                    "module": "A5",
                    "scenario": null
                },
                {
                    "value": "6,04E+04",
                    "module": "B6",
                    "scenario": null
                },
                {
                    "value": "0,00E+00",
                    "module": "C1",
                    "scenario": null
                },
                {
                    "value": "5,71E+00",
                    "module": "C2",
                    "scenario": null
                },
                {
                    "value": "4,66E+00",
                    "module": "C3",
                    "scenario": null
                },
                {
                    "value": "1,25E+00",
                    "module": "C4",
                    "scenario": null
                },
                {
                    "value": "-1,03E+02",
                    "module": "D",
                    "scenario": null
                },
                {
                    "value": "1,31E+03",
                    "module": "A1A3",
                    "scenario": null
                }
            ]
        },
        {
            "parameter": "WDP",
            "values": [
                {
                    "value": "2,53E+03",
                    "module": "A1",
                    "scenario": null
                },
                {
                    "value": "1,06E+01",
                    "module": "A2",
                    "scenario": null
                },
                {
                    "value": "1,86E+03",
                    "module": "A3",
                    "scenario": null
                },
                {
                    "value": "1,72E+01",
                    "module": "A4",
                    "scenario": null
                },
                {
                    "value": "3,13E-01",
                    "module": "A5",
                    "scenario": null
                },
                {
                    "value": "4,67E+06",
                    "module": "B6",
                    "scenario": null
                },
                {
                    "value": "0,00E+00",
                    "module": "C1",
                    "scenario": null
                },
                {
                    "value": "5,45E+00",
                    "module": "C2",
                    "scenario": null
                },
                {
                    "value": "3,39E+01",
                    "module": "C3",
                    "scenario": null
                },
                {
                    "value": "1,31E+01",
                    "module": "C4",
                    "scenario": null
                },
                {
                    "value": "-1,59E+03",
                    "module": "D",
                    "scenario": null
                },
                {
                    "value": "4,41E+03",
                    "module": "A1A3",
                    "scenario": null
                }
            ]
        },
        {
            "parameter": "EP-freshwater",
            "values": [
                {
                    "value": "7,67E-03",
                    "module": "A1",
                    "scenario": null
                },
                {
                    "value": "8,48E-06",
                    "module": "A2",
                    "scenario": null
                },
                {
                    "value": "1,71E-05",
                    "module": "A3",
                    "scenario": null
                },
                {
                    "value": "9,98E-06",
                    "module": "A4",
                    "scenario": null
                },
                {
                    "value": "1,16E-07",
                    "module": "A5",
                    "scenario": null
                },
                {
                    "value": "1,48E-01",
                    "module": "B6",
                    "scenario": null
                },
                {
                    "value": "0,00E+00",
                    "module": "C1",
                    "scenario": null
                },
                {
                    "value": "2,98E-06",
                    "module": "C2",
                    "scenario": null
                },
                {
                    "value": "1,68E-05",
                    "module": "C3",
                    "scenario": null
                },
                {
                    "value": "2,94E-06",
                    "module": "C4",
                    "scenario": null
                },
                {
                    "value": "-2,12E-03",
                    "module": "D",
                    "scenario": null
                },
                {
                    "value": "7,70E-03",
                    "module": "A1A3",
                    "scenario": null
                }
            ]
        },
        {
            "parameter": "EP-marine",
            "values": [
                {
                    "value": "9,56E-02",
                    "module": "A1",
                    "scenario": null
                },
                {
                    "value": "7,42E-03",
                    "module": "A2",
                    "scenario": null
                },
                {
                    "value": "1,53E-03",
                    "module": "A3",
                    "scenario": null
                },
                {
                    "value": "3,34E-03",
                    "module": "A4",
                    "scenario": null
                },
                {
                    "value": "2,67E-05",
                    "module": "A5",
                    "scenario": null
                },
                {
                    "value": "1,63E+00",
                    "module": "B6",
                    "scenario": null
                },
                {
                    "value": "0,00E+00",
                    "module": "C1",
                    "scenario": null
                },
                {
                    "value": "4,59E-04",
                    "module": "C2",
                    "scenario": null
                },
                {
                    "value": "5,37E-04",
                    "module": "C3",
                    "scenario": null
                },
                {
                    "value": "2,40E-04",
                    "module": "C4",
                    "scenario": null
                },
                {
                    "value": "-2,01E-02",
                    "module": "D",
                    "scenario": null
                },
                {
                    "value": "1,05E-01",
                    "module": "A1A3",
                    "scenario": null
                }
            ]
        },
        {
            "parameter": "EP-terrestrial",
            "values": [
                {
                    "value": "1,12E+00",
                    "module": "A1",
                    "scenario": null
                },
                {
                    "value": "8,26E-02",
                    "module": "A2",
                    "scenario": null
                },
                {
                    "value": "2,44E-02",
                    "module": "A3",
                    "scenario": null
                },
                {
                    "value": "3,71E-02",
                    "module": "A4",
                    "scenario": null
                },
                {
                    "value": "2,41E-04",
                    "module": "A5",
                    "scenario": null
                },
                {
                    "value": "2,19E+01",
                    "module": "B6",
                    "scenario": null
                },
                {
                    "value": "0,00E+00",
                    "module": "C1",
                    "scenario": null
                },
                {
                    "value": "5,08E-03",
                    "module": "C2",
                    "scenario": null
                },
                {
                    "value": "5,83E-03",
                    "module": "C3",
                    "scenario": null
                },
                {
                    "value": "1,42E-03",
                    "module": "C4",
                    "scenario": null
                },
                {
                    "value": "-2,71E-01",
                    "module": "D",
                    "scenario": null
                },
                {
                    "value": "1,22E+00",
                    "module": "A1A3",
                    "scenario": null
                }
            ]
        },
        {
            "parameter": "GWP-IOBC",
            "values": [
                {
                    "value": "9,91E+01",
                    "module": "A1",
                    "scenario": null
                },
                {
                    "value": "1,49E+00",
                    "module": "A2",
                    "scenario": null
                },
                {
                    "value": "5,55E-01",
                    "module": "A3",
                    "scenario": null
                },
                {
                    "value": "1,39E+00",
                    "module": "A4",
                    "scenario": null
                },
                {
                    "value": "1,88E-02",
                    "module": "A5",
                    "scenario": null
                },
                {
                    "value": "3,25E+03",
                    "module": "B6",
                    "scenario": null
                },
                {
                    "value": "0,00E+00",
                    "module": "C1",
                    "scenario": null
                },
                {
                    "value": "3,79E-01",
                    "module": "C2",
                    "scenario": null
                },
                {
                    "value": "2,70E+00",
                    "module": "C3",
                    "scenario": null
                },
                {
                    "value": "2,75E-02",
                    "module": "C4",
                    "scenario": null
                },
                {
                    "value": "-8,45E+00",
                    "module": "D",
                    "scenario": null
                },
                {
                    "value": "1,01E+02",
                    "module": "A1A3",
                    "scenario": null
                }
            ]
        }
    ],
    "additional_environmental_impact": [
        {
            "parameter": "PM",
            "values": [
                {
                    "value": "5,41E-06",
                    "module": "A1",
                    "scenario": null
                },
                {
                    "value": "4,52E-08",
                    "module": "A2",
                    "scenario": null
                },
                {
                    "value": "6,85E-08",
                    "module": "A3",
                    "scenario": null
                },
                {
                    "value": "8,97E-08",
                    "module": "A4",
                    "scenario": null
                },
                {
                    "value": "1,02E-09",
                    "module": "A5",
                    "scenario": null
                },
                {
                    "value": "5,47E-05",
                    "module": "B6",
                    "scenario": null
                },
                {
                    "value": "0,00E+00",
                    "module": "C1",
                    "scenario": null
                },
                {
                    "value": "2,73E-08",
                    "module": "C2",
                    "scenario": null
                },
                {
                    "value": "1,53E-08",
                    "module": "C3",
                    "scenario": null
                },
                {
                    "value": "8,61E-09",
                    "module": "C4",
                    "scenario": null
                },
                {
                    "value": "-9,91E-07",
                    "module": "D",
                    "scenario": null
                },
                {
                    "value": "5,53E-06",
                    "module": "A1A3",
                    "scenario": null
                }
            ]
        },
        {
            "parameter": "ETP-fw",
            "values": [
                {
                    "value": "5,53E+03",
                    "module": "A1",
                    "scenario": null
                },
                {
                    "value": "1,33E+01",
                    "module": "A2",
                    "scenario": null
                },
                {
                    "value": "4,57E+01",
                    "module": "A3",
                    "scenario": null
                },
                {
                    "value": "1,46E+01",
                    "module": "A4",
                    "scenario": null
                },
                {
                    "value": "2,60E-01",
                    "module": "A5",
                    "scenario": null
                },
                {
                    "value": "7,57E+04",
                    "module": "B6",
                    "scenario": null
                },
                {
                    "value": "0,00E+00",
                    "module": "C1",
                    "scenario": null
                },
                {
                    "value": "4,21E+00",
                    "module": "C2",
                    "scenario": null
                },
                {
                    "value": "1,32E+01",
                    "module": "C3",
                    "scenario": null
                },
                {
                    "value": "7,50E+02",
                    "module": "C4",
                    "scenario": null
                },
                {
                    "value": "-2,66E+03",
                    "module": "D",
                    "scenario": null
                },
                {
                    "value": "5,59E+03",
                    "module": "A1A3",
                    "scenario": null
                }
            ]
        },
        {
            "parameter": "HTP-c",
            "values": [
                {
                    "value": "1,24E-07",
                    "module": "A1",
                    "scenario": null
                },
                {
                    "value": "0,00E+00",
                    "module": "A2",
                    "scenario": null
                },
                {
                    "value": "6,93E-10",
                    "module": "A3",
                    "scenario": null
                },
                {
                    "value": "0,00E+00",
                    "module": "A4",
                    "scenario": null
                },
                {
                    "value": "7,00E-12",
                    "module": "A5",
                    "scenario": null
                },
                {
                    "value": "1,76E-06",
                    "module": "B6",
                    "scenario": null
                },
                {
                    "value": "0,00E+00",
                    "module": "C1",
                    "scenario": null
                },
                {
                    "value": "0,00E+00",
                    "module": "C2",
                    "scenario": null
                },
                {
                    "value": "4,59E-09",
                    "module": "C3",
                    "scenario": null
                },
                {
                    "value": "2,90E-10",
                    "module": "C4",
                    "scenario": null
                },
                {
                    "value": "-2,89E-08",
                    "module": "D",
                    "scenario": null
                },
                {
                    "value": "1,24E-07",
                    "module": "A1A3",
                    "scenario": null
                }
            ]
        },
        {
            "parameter": "HTP-nc",
            "values": [
                {
                    "value": "3,96E-06",
                    "module": "A1",
                    "scenario": null
                },
                {
                    "value": "7,71E-09",
                    "module": "A2",
                    "scenario": null
                },
                {
                    "value": "1,68E-08",
                    "module": "A3",
                    "scenario": null
                },
                {
                    "value": "1,60E-08",
                    "module": "A4",
                    "scenario": null
                },
                {
                    "value": "3,20E-10",
                    "module": "A5",
                    "scenario": null
                },
                {
                    "value": "4,64E-05",
                    "module": "B6",
                    "scenario": null
                },
                {
                    "value": "0,00E+00",
                    "module": "C1",
                    "scenario": null
                },
                {
                    "value": "4,55E-09",
                    "module": "C2",
                    "scenario": null
                },
                {
                    "value": "2,62E-07",
                    "module": "C3",
                    "scenario": null
                },
                {
                    "value": "2,62E-09",
                    "module": "C4",
                    "scenario": null
                },
                {
                    "value": "-1,40E-06",
                    "module": "D",
                    "scenario": null
                },
                {
                    "value": "3,99E-06",
                    "module": "A1A3",
                    "scenario": null
                }
            ]
        },
        {
            "parameter": "SQP",
            "values": [
                {
                    "value": "4,23E+02",
                    "module": "A1",
                    "scenario": null
                },
                {
                    "value": "7,86E+00",
                    "module": "A2",
                    "scenario": null
                },
                {
                    "value": "1,79E+02",
                    "module": "A3",
                    "scenario": null
                },
                {
                    "value": "1,24E+01",
                    "module": "A4",
                    "scenario": null
                },
                {
                    "value": "1,63E-01",
                    "module": "A5",
                    "scenario": null
                },
                {
                    "value": "4,55E+04",
                    "module": "B6",
                    "scenario": null
                },
                {
                    "value": "0,00E+00",
                    "module": "C1",
                    "scenario": null
                },
                {
                    "value": "3,94E+00",
                    "module": "C2",
                    "scenario": null
                },
                {
                    "value": "1,08E+00",
                    "module": "C3",
                    "scenario": null
                },
                {
                    "value": "3,12E+00",
                    "module": "C4",
                    "scenario": null
                },
                {
                    "value": "-6,17E+01",
                    "module": "D",
                    "scenario": null
                },
                {
                    "value": "6,10E+02",
                    "module": "A1A3",
                    "scenario": null
                }
            ]
        },
        {
            "parameter": "IRP",
            "values": [
                {
                    "value": "3,26E+00",
                    "module": "A1",
                    "scenario": null
                },
                {
                    "value": "8,80E-02",
                    "module": "A2",
                    "scenario": null
                },
                {
                    "value": "1,16E-02",
                    "module": "A3",
                    "scenario": null
                },
                {
                    "value": "8,92E-02",
                    "module": "A4",
                    "scenario": null
                },
                {
                    "value": "8,71E-04",
                    "module": "A5",
                    "scenario": null
                },
                {
                    "value": "1,38E+03",
                    "module": "B6",
                    "scenario": null
                },
                {
                    "value": "0,00E+00",
                    "module": "C1",
                    "scenario": null
                },
                {
                    "value": "2,50E-02",
                    "module": "C2",
                    "scenario": null
                },
                {
                    "value": "2,20E-02",
                    "module": "C3",
                    "scenario": null
                },
                {
                    "value": "4,73E-03",
                    "module": "C4",
                    "scenario": null
                },
                {
                    "value": "-3,66E-01",
                    "module": "D",
                    "scenario": null
                },
                {
                    "value": "3,36E+00",
                    "module": "A1A3",
                    "scenario": null
                }
            ]
        }
    ],
    "resource_use": [
        {
            "parameter": "PERE",
            "values": [
                {
                    "value": "9,46E+01",
                    "module": "A1",
                    "scenario": null
                },
                {
                    "value": "2,03E-01",
                    "module": "A2",
                    "scenario": null
                },
                {
                    "value": "4,49E+01",
                    "module": "A3",
                    "scenario": null
                },
                {
                    "value": "2,65E-01",
                    "module": "A4",
                    "scenario": null
                },
                {
                    "value": "3,55E-03",
                    "module": "A5",
                    "scenario": null
                },
                {
                    "value": "5,94E+04",
                    "module": "B6",
                    "scenario": null
                },
                {
                    "value": "0,00E+00",
                    "module": "C1",
                    "scenario": null
                },
                {
                    "value": "8,06E-02",
                    "module": "C2",
                    "scenario": null
                },
                {
                    "value": "5,96E-01",
                    "module": "C3",
                    "scenario": null
                },
                {
                    "value": "2,84E-01",
                    "module": "C4",
                    "scenario": null
                },
                {
                    "value": "-3,05E+01",
                    "module": "D",
                    "scenario": null
                },
                {
                    "value": "1,40E+02",
                    "module": "A1A3",
                    "scenario": null
                }
            ]
        },
        {
            "parameter": "PERM",
            "values": [
                {
                    "value": "6,48E+00",
                    "module": "A1",
                    "scenario": null
                },
                {
                    "value": "0,00E+00",
                    "module": "A2",
                    "scenario": null
                },
                {
                    "value": "0,00E+00",
                    "module": "A3",
                    "scenario": null
                },
                {
                    "value": "0,00E+00",
                    "module": "A4",
                    "scenario": null
                },
                {
                    "value": "-6,77E+00",
                    "module": "A5",
                    "scenario": null
                },
                {
                    "value": "0,00E+00",
                    "module": "B6",
                    "scenario": null
                },
                {
                    "value": "0,00E+00",
                    "module": "C1",
                    "scenario": null
                },
                {
                    "value": "0,00E+00",
                    "module": "C2",
                    "scenario": null
                },
                {
                    "value": "0,00E+00",
                    "module": "C3",
                    "scenario": null
                },
                {
                    "value": "0,00E+00",
                    "module": "C4",
                    "scenario": null
                },
                {
                    "value": "0,00E+00",
                    "module": "D",
                    "scenario": null
                },
                {
                    "value": "6,48E+00",
                    "module": "A1A3",
                    "scenario": null
                }
            ]
        },
        {
            "parameter": "PERT",
            "values": [
                {
                    "value": "1,01E+02",
                    "module": "A1",
                    "scenario": null
                },
                {
                    "value": "2,03E-01",
                    "module": "A2",
                    "scenario": null
                },
                {
                    "value": "4,49E+01",
                    "module": "A3",
                    "scenario": null
                },
                {
                    "value": "2,65E-01",
                    "module": "A4",
                    "scenario": null
                },
                {
                    "value": "-6,77E+00",
                    "module": "A5",
                    "scenario": null
                },
                {
                    "value": "5,94E+04",
                    "module": "B6",
                    "scenario": null
                },
                {
                    "value": "0,00E+00",
                    "module": "C1",
                    "scenario": null
                },
                {
                    "value": "8,06E-02",
                    "module": "C2",
                    "scenario": null
                },
                {
                    "value": "5,96E-01",
                    "module": "C3",
                    "scenario": null
                },
                {
                    "value": "2,84E-01",
                    "module": "C4",
                    "scenario": null
                },
                {
                    "value": "-3,05E+01",
                    "module": "D",
                    "scenario": null
                },
                {
                    "value": "1,46E+02",
                    "module": "A1A3",
                    "scenario": null
                }
            ]
        },
        {
            "parameter": "PENRE",
            "values": [
                {
                    "value": "1,22E+03",
                    "module": "A1",
                    "scenario": null
                },
                {
                    "value": "2,04E+01",
                    "module": "A2",
                    "scenario": null
                },
                {
                    "value": "7,66E+00",
                    "module": "A3",
                    "scenario": null
                },
                {
                    "value": "2,05E+01",
                    "module": "A4",
                    "scenario": null
                },
                {
                    "value": "2,02E-01",
                    "module": "A5",
                    "scenario": null
                },
                {
                    "value": "6,14E+04",
                    "module": "B6",
                    "scenario": null
                },
                {
                    "value": "0,00E+00",
                    "module": "C1",
                    "scenario": null
                },
                {
                    "value": "5,72E+00",
                    "module": "C2",
                    "scenario": null
                },
                {
                    "value": "4,66E+00",
                    "module": "C3",
                    "scenario": null
                },
                {
                    "value": "1,25E+00",
                    "module": "C4",
                    "scenario": null
                },
                {
                    "value": "-1,02E+02",
                    "module": "D",
                    "scenario": null
                },
                {
                    "value": "1,25E+03",
                    "module": "A1A3",
                    "scenario": null
                }
            ]
        },
        {
            "parameter": "PENRM",
            "values": [
                {
                    "value": "7,04E+01",
                    "module": "A1",
                    "scenario": null
                },
                {
                    "value": "0,00E+00",
                    "module": "A2",
                    "scenario": null
                },
                {
                    "value": "0,00E+00",
                    "module": "A3",
                    "scenario": null
                },
                {
                    "value": "0,00E+00",
                    "module": "A4",
                    "scenario": null
                },
                {
                    "value": "-3,12E+00",
                    "module": "A5",
                    "scenario": null
                },
                {
                    "value": "0,00E+00",
                    "module": "B6",
                    "scenario": null
                },
                {
                    "value": "0,00E+00",
                    "module": "C1",
                    "scenario": null
                },
                {
                    "value": "0,00E+00",
                    "module": "C2",
                    "scenario": null
                },
                {
                    "value": "-7,34E+01",
                    "module": "C3",
                    "scenario": null
                },
                {
                    "value": "0,00E+00",
                    "module": "C4",
                    "scenario": null
                },
                {
                    "value": "-3,80E-01",
                    "module": "D",
                    "scenario": null
                },
                {
                    "value": "7,04E+01",
                    "module": "A1A3",
                    "scenario": null
                }
            ]
        },
        {
            "parameter": "PENRT",
            "values": [
                {
                    "value": "1,28E+03",
                    "module": "A1",
                    "scenario": null
                },
                {
                    "value": "2,04E+01",
                    "module": "A2",
                    "scenario": null
                },
                {
                    "value": "7,66E+00",
                    "module": "A3",
                    "scenario": null
                },
                {
                    "value": "2,05E+01",
                    "module": "A4",
                    "scenario": null
                },
                {
                    "value": "-2,92E+00",
                    "module": "A5",
                    "scenario": null
                },
                {
                    "value": "6,14E+04",
                    "module": "B6",
                    "scenario": null
                },
                {
                    "value": "0,00E+00",
                    "module": "C1",
                    "scenario": null
                },
                {
                    "value": "5,72E+00",
                    "module": "C2",
                    "scenario": null
                },
                {
                    "value": "-6,87E+01",
                    "module": "C3",
                    "scenario": null
                },
                {
                    "value": "1,25E+00",
                    "module": "C4",
                    "scenario": null
                },
                {
                    "value": "-1,03E+02",
                    "module": "D",
                    "scenario": null
                },
                {
                    "value": "1,31E+03",
                    "module": "A1A3",
                    "scenario": null
                }
            ]
        },
        {
            "parameter": "SM",
            "values": [
                {
                    "value": "2,32E+00",
                    "module": "A1",
                    "scenario": null
                },
                {
                    "value": "0,00E+00",
                    "module": "A2",
                    "scenario": null
                },
                {
                    "value": "8,44E-06",
                    "module": "A3",
                    "scenario": null
                },
                {
                    "value": "0,00E+00",
                    "module": "A4",
                    "scenario": null
                },
                {
                    "value": "0,00E+00",
                    "module": "A5",
                    "scenario": null
                },
                {
                    "value": "0,00E+00",
                    "module": "B6",
                    "scenario": null
                },
                {
                    "value": "0,00E+00",
                    "module": "C1",
                    "scenario": null
                },
                {
                    "value": "0,00E+00",
                    "module": "C2",
                    "scenario": null
                },
                {
                    "value": "0,00E+00",
                    "module": "C3",
                    "scenario": null
                },
                {
                    "value": "1,18E-02",
                    "module": "C4",
                    "scenario": null
                },
                {
                    "value": "1,24E-01",
                    "module": "D",
                    "scenario": null
                },
                {
                    "value": "2,32E+00",
                    "module": "A1A3",
                    "scenario": null
                }
            ]
        },
        {
            "parameter": "RSF",
            "values": [
                {
                    "value": "2,09E+00",
                    "module": "A1",
                    "scenario": null
                },
                {
                    "value": "6,31E-03",
                    "module": "A2",
                    "scenario": null
                },
                {
                    "value": "1,12E-01",
                    "module": "A3",
                    "scenario": null
                },
                {
                    "value": "9,29E-03",
                    "module": "A4",
                    "scenario": null
                },
                {
                    "value": "1,13E-04",
                    "module": "A5",
                    "scenario": null
                },
                {
                    "value": "6,00E+02",
                    "module": "B6",
                    "scenario": null
                },
                {
                    "value": "0,00E+00",
                    "module": "C1",
                    "scenario": null
                },
                {
                    "value": "2,89E-03",
                    "module": "C2",
                    "scenario": null
                },
                {
                    "value": "1,18E-02",
                    "module": "C3",
                    "scenario": null
                },
                {
                    "value": "1,87E-03",
                    "module": "C4",
                    "scenario": null
                },
                {
                    "value": "3,48E-02",
                    "module": "D",
                    "scenario": null
                },
                {
                    "value": "2,21E+00",
                    "module": "A1A3",
                    "scenario": null
                }
            ]
        },
        {
            "parameter": "NRSF",
            "values": [
                {
                    "value": "4,90E-01",
                    "module": "A1",
                    "scenario": null
                },
                {
                    "value": "4,09E-02",
                    "module": "A2",
                    "scenario": null
                },
                {
                    "value": "1,81E-02",
                    "module": "A3",
                    "scenario": null
                },
                {
                    "value": "3,14E-02",
                    "module": "A4",
                    "scenario": null
                },
                {
                    "value": "4,42E-04",
                    "module": "A5",
                    "scenario": null
                },
                {
                    "value": "0,00E+00",
                    "module": "B6",
                    "scenario": null
                },
                {
                    "value": "0,00E+00",
                    "module": "C1",
                    "scenario": null
                },
                {
                    "value": "1,03E-02",
                    "module": "C2",
                    "scenario": null
                },
                {
                    "value": "-2,59E-04",
                    "module": "C3",
                    "scenario": null
                },
                {
                    "value": "4,93E-02",
                    "module": "C4",
                    "scenario": null
                },
                {
                    "value": "2,72E-01",
                    "module": "D",
                    "scenario": null
                },
                {
                    "value": "5,49E-01",
                    "module": "A1A3",
                    "scenario": null
                }
            ]
        },
        {
            "parameter": "FW",
            "values": [
                {
                    "value": "8,12E-01",
                    "module": "A1",
                    "scenario": null
                },
                {
                    "value": "1,55E-03",
                    "module": "A2",
                    "scenario": null
                },
                {
                    "value": "1,10E-03",
                    "module": "A3",
                    "scenario": null
                },
                {
                    "value": "1,98E-03",
                    "module": "A4",
                    "scenario": null
                },
                {
                    "value": "9,68E-05",
                    "module": "A5",
                    "scenario": null
                },
                {
                    "value": "2,70E+02",
                    "module": "B6",
                    "scenario": null
                },
                {
                    "value": "0,00E+00",
                    "module": "C1",
                    "scenario": null
                },
                {
                    "value": "6,02E-04",
                    "module": "C2",
                    "scenario": null
                },
                {
                    "value": "5,41E-03",
                    "module": "C3",
                    "scenario": null
                },
                {
                    "value": "1,16E-03",
                    "module": "C4",
                    "scenario": null
                },
                {
                    "value": "-1,32E-01",
                    "module": "D",
                    "scenario": null
                },
                {
                    "value": "8,15E-01",
                    "module": "A1A3",
                    "scenario": null
                }
            ]
        }
    ],
    "end_of_life_waste": [
        {
            "parameter": "HWD",
            "values": [
                {
                    "value": "6,18E-01",
                    "module": "A1",
                    "scenario": null
                },
                {
                    "value": "9,74E-04",
                    "module": "A2",
                    "scenario": null
                },
                {
                    "value": "3,32E-02",
                    "module": "A3",
                    "scenario": null
                },
                {
                    "value": "1,01E-03",
                    "module": "A4",
                    "scenario": null
                },
                {
                    "value": "0,00E+00",
                    "module": "A5",
                    "scenario": null
                },
                {
                    "value": "5,66E+00",
                    "module": "B6",
                    "scenario": null
                },
                {
                    "value": "0,00E+00",
                    "module": "C1",
                    "scenario": null
                },
                {
                    "value": "2,91E-04",
                    "module": "C2",
                    "scenario": null
                },
                {
                    "value": "1,28E-04",
                    "module": "C3",
                    "scenario": null
                },
                {
                    "value": "3,08E-01",
                    "module": "C4",
                    "scenario": null
                },
                {
                    "value": "-1,33E-02",
                    "module": "D",
                    "scenario": null
                },
                {
                    "value": "6,53E-01",
                    "module": "A1A3",
                    "scenario": null
                }
            ]
        },
        {
            "parameter": "NHWD",
            "values": [
                {
                    "value": "1,37E+01",
                    "module": "A1",
                    "scenario": null
                },
                {
                    "value": "4,69E-01",
                    "module": "A2",
                    "scenario": null
                },
                {
                    "value": "3,86E-01",
                    "module": "A3",
                    "scenario": null
                },
                {
                    "value": "8,40E-01",
                    "module": "A4",
                    "scenario": null
                },
                {
                    "value": "8,59E-01",
                    "module": "A5",
                    "scenario": null
                },
                {
                    "value": "3,75E+02",
                    "module": "B6",
                    "scenario": null
                },
                {
                    "value": "0,00E+00",
                    "module": "C1",
                    "scenario": null
                },
                {
                    "value": "2,73E-01",
                    "module": "C2",
                    "scenario": null
                },
                {
                    "value": "2,20E-01",
                    "module": "C3",
                    "scenario": null
                },
                {
                    "value": "2,17E+00",
                    "module": "C4",
                    "scenario": null
                },
                {
                    "value": "-2,06E+00",
                    "module": "D",
                    "scenario": null
                },
                {
                    "value": "1,45E+01",
                    "module": "A1A3",
                    "scenario": null
                }
            ]
        },
        {
            "parameter": "RWD",
            "values": [
                {
                    "value": "2,79E-03",
                    "module": "A1",
                    "scenario": null
                },
                {
                    "value": "1,40E-04",
                    "module": "A2",
                    "scenario": null
                },
                {
                    "value": "1,67E-05",
                    "module": "A3",
                    "scenario": null
                },
                {
                    "value": "1,40E-04",
                    "module": "A4",
                    "scenario": null
                },
                {
                    "value": "0,00E+00",
                    "module": "A5",
                    "scenario": null
                },
                {
                    "value": "6,33E-01",
                    "module": "B6",
                    "scenario": null
                },
                {
                    "value": "0,00E+00",
                    "module": "C1",
                    "scenario": null
                },
                {
                    "value": "3,90E-05",
                    "module": "C2",
                    "scenario": null
                },
                {
                    "value": "6,35E-06",
                    "module": "C3",
                    "scenario": null
                },
                {
                    "value": "4,22E-06",
                    "module": "C4",
                    "scenario": null
                },
                {
                    "value": "-3,26E-04",
                    "module": "D",
                    "scenario": null
                },
                {
                    "value": "2,95E-03",
                    "module": "A1A3",
                    "scenario": null
                }
            ]
        }
    ],
    "end_of_life_flow": [
        {
            "parameter": "CRU",
            "values": [
                {
                    "value": "0,00E+00",
                    "module": "A1",
                    "scenario": null
                },
                {
                    "value": "0,00E+00",
                    "module": "A2",
                    "scenario": null
                },
                {
                    "value": "0,00E+00",
                    "module": "A3",
                    "scenario": null
                },
                {
                    "value": "0,00E+00",
                    "module": "A4",
                    "scenario": null
                },
                {
                    "value": "0,00E+00",
                    "module": "A5",
                    "scenario": null
                },
                {
                    "value": "0,00E+00",
                    "module": "B6",
                    "scenario": null
                },
                {
                    "value": "0,00E+00",
                    "module": "C1",
                    "scenario": null
                },
                {
                    "value": "0,00E+00",
                    "module": "C2",
                    "scenario": null
                },
                {
                    "value": "0,00E+00",
                    "module": "C3",
                    "scenario": null
                },
                {
                    "value": "0,00E+00",
                    "module": "C4",
                    "scenario": null
                },
                {
                    "value": "0,00E+00",
                    "module": "D",
                    "scenario": null
                },
                {
                    "value": "0,00E+00",
                    "module": "A1A3",
                    "scenario": null
                }
            ]
        },
        {
            "parameter": "MFR",
            "values": [
                {
                    "value": "8,48E-06",
                    "module": "A1",
                    "scenario": null
                },
                {
                    "value": "0,00E+00",
                    "module": "A2",
                    "scenario": null
                },
                {
                    "value": "6,06E-01",
                    "module": "A3",
                    "scenario": null
                },
                {
                    "value": "0,00E+00",
                    "module": "A4",
                    "scenario": null
                },
                {
                    "value": "7,67E-01",
                    "module": "A5",
                    "scenario": null
                },
                {
                    "value": "0,00E+00",
                    "module": "B6",
                    "scenario": null
                },
                {
                    "value": "0,00E+00",
                    "module": "C1",
                    "scenario": null
                },
                {
                    "value": "0,00E+00",
                    "module": "C2",
                    "scenario": null
                },
                {
                    "value": "3,07E+00",
                    "module": "C3",
                    "scenario": null
                },
                {
                    "value": "9,53E-05",
                    "module": "C4",
                    "scenario": null
                },
                {
                    "value": "-4,84E-03",
                    "module": "D",
                    "scenario": null
                },
                {
                    "value": "6,06E-01",
                    "module": "A1A3",
                    "scenario": null
                }
            ]
        },
        {
            "parameter": "MER",
            "values": [
                {
                    "value": "5,55E-07",
                    "module": "A1",
                    "scenario": null
                },
                {
                    "value": "0,00E+00",
                    "module": "A2",
                    "scenario": null
                },
                {
                    "value": "4,11E-06",
                    "module": "A3",
                    "scenario": null
                },
                {
                    "value": "0,00E+00",
                    "module": "A4",
                    "scenario": null
                },
                {
                    "value": "5,47E-02",
                    "module": "A5",
                    "scenario": null
                },
                {
                    "value": "0,00E+00",
                    "module": "B6",
                    "scenario": null
                },
                {
                    "value": "0,00E+00",
                    "module": "C1",
                    "scenario": null
                },
                {
                    "value": "0,00E+00",
                    "module": "C2",
                    "scenario": null
                },
                {
                    "value": "9,83E-01",
                    "module": "C3",
                    "scenario": null
                },
                {
                    "value": "1,55E-04",
                    "module": "C4",
                    "scenario": null
                },
                {
                    "value": "-6,65E-04",
                    "module": "D",
                    "scenario": null
                },
                {
                    "value": "4,67E-06",
                    "module": "A1A3",
                    "scenario": null
                }
            ]
        },
        {
            "parameter": "EEE",
            "values": [
                {
                    "value": "3,49E-06",
                    "module": "A1",
                    "scenario": null
                },
                {
                    "value": "0,00E+00",
                    "module": "A2",
                    "scenario": null
                },
                {
                    "value": "1,45E-01",
                    "module": "A3",
                    "scenario": null
                },
                {
                    "value": "0,00E+00",
                    "module": "A4",
                    "scenario": null
                },
                {
                    "value": "4,47E-02",
                    "module": "A5",
                    "scenario": null
                },
                {
                    "value": "0,00E+00",
                    "module": "B6",
                    "scenario": null
                },
                {
                    "value": "0,00E+00",
                    "module": "C1",
                    "scenario": null
                },
                {
                    "value": "0,00E+00",
                    "module": "C2",
                    "scenario": null
                },
                {
                    "value": "1,44E+00",
                    "module": "C3",
                    "scenario": null
                },
                {
                    "value": "1,49E-03",
                    "module": "C4",
                    "scenario": null
                },
                {
                    "value": "-1,61E-03",
                    "module": "D",
                    "scenario": null
                },
                {
                    "value": "1,45E-01",
                    "module": "A1A3",
                    "scenario": null
                }
            ]
        },
        {
            "parameter": "EET",
            "values": [
                {
                    "value": "5,29E-05",
                    "module": "A1",
                    "scenario": null
                },
                {
                    "value": "0,00E+00",
                    "module": "A2",
                    "scenario": null
                },
                {
                    "value": "2,20E+00",
                    "module": "A3",
                    "scenario": null
                },
                {
                    "value": "0,00E+00",
                    "module": "A4",
                    "scenario": null
                },
                {
                    "value": "6,77E-01",
                    "module": "A5",
                    "scenario": null
                },
                {
                    "value": "0,00E+00",
                    "module": "B6",
                    "scenario": null
                },
                {
                    "value": "0,00E+00",
                    "module": "C1",
                    "scenario": null
                },
                {
                    "value": "0,00E+00",
                    "module": "C2",
                    "scenario": null
                },
                {
                    "value": "2,18E+01",
                    "module": "C3",
                    "scenario": null
                },
                {
                    "value": "2,25E-02",
                    "module": "C4",
                    "scenario": null
                },
                {
                    "value": "-2,43E-02",
                    "module": "D",
                    "scenario": null
                },
                {
                    "value": "2,20E+00",
                    "module": "A1A3",
                    "scenario": null
                }
            ]
        }
    ]
}