{
    "product_name": "B30M60 Synk 210, Dmax-16",
    "epd_id": "NEPD-4467-3723-NO",
    "compliance": [
        "EN 15804+A2",
        "ISO 14025",
        "ISO 21930"
    ],
    "producer_name": "Solid Betong AS",
    "environmental_impact": [
        {
            "parameter": "GWP-total",
            "values": [
                {
                    "value": "2,01E+02",
                    "module": "A1",
                    "scenario": null
                },
                {
                    "value": "1,51E+01",
                    "module": "A2",
                    "scenario": null
                },
                {
                    "value": "2,99E+00",
                    "module": "A3",
                    "scenario": null
                },
                {
                    "value": "1,05E+00",
                    "module": "A4",
                    "scenario": null
                },
                {
                    "value": "9,63E+00",
                    "module": "C1",
                    "scenario": null
                },
                {
                    "value": "1,05E+01",
                    "module": "C2",
                    "scenario": null
                },
                {
                    "value": "1,14E+00",
                    "module": "C3",
                    "scenario": null
                },
                {
                    "value": "3,18E+00",
                    "module": "C4",
                    "scenario": null
                },
                {
                    "value": "-3,68E+00",
                    "module": "D",
                    "scenario": null
                },
                {
                    "value": "2,19E+02",
                    "module": "A1A3",
                    "scenario": null
                }
            ]
        },
        {
            "parameter": "GWP-fossil",
            "values": [
                {
                    "value": "2,01E+02",
                    "module": "A1",
                    "scenario": null
                },
                {
                    "value": "1,51E+01",
                    "module": "A2",
                    "scenario": null
                },
                {
                    "value": "2,96E+00",
                    "module": "A3",
                    "scenario": null
                },
                {
                    "value": "1,05E+00",
                    "module": "A4",
                    "scenario": null
                },
                {
                    "value": "9,63E+00",
                    "module": "C1",
                    "scenario": null
                },
                {
                    "value": "1,05E+01",
                    "module": "C2",
                    "scenario": null
                },
                {
                    "value": "1,12E+00",
                    "module": "C3",
                    "scenario": null
                },
                {
                    "value": "3,18E+00",
                    "module": "C4",
                    "scenario": null
                },
                {
                    "value": "-3,61E+00",
                    "module": "D",
                    "scenario": null
                },
                {
                    "value": "2,19E+02",
                    "module": "A1A3",
                    "scenario": null
                }
            ]
        },
        {
            "parameter": "GWP-biogenic",
            "values": [
                {
                    "value": "1,83E-01",
                    "module": "A1",
                    "scenario": null
                },
                {
                    "value": "3,75E-03",
                    "module": "A2",
                    "scenario": null
                },
                {
                    "value": "2,00E-02",
                    "module": "A3",
                    "scenario": null
                },
                {
                    "value": "4,49E-04",
                    "module": "A4",
                    "scenario": null
                },
                {
                    "value": "1,81E-03",
                    "module": "C1",
                    "scenario": null
                },
                {
                    "value": "4,49E-03",
                    "module": "C2",
                    "scenario": null
                },
                {
                    "value": "9,67E-03",
                    "module": "C3",
                    "scenario": null
                },
                {
                    "value": "2,70E-03",
                    "module": "C4",
                    "scenario": null
                },
                {
                    "value": "-7,20E-02",
                    "module": "D",
                    "scenario": null
                },
                {
                    "value": "2,06E-01",
                    "module": "A1A3",
                    "scenario": null
                }
            ]
        },
        {
            "parameter": "GWP-luluc",
            "values": [
                {
                    "value": "1,86E-02",
                    "module": "A1",
                    "scenario": null
                },
                {
                    "value": "3,32E-03",
                    "module": "A2",
                    "scenario": null
                },
                {
                    "value": "3,06E-03",
                    "module": "A3",
                    "scenario": null
                },
                {
                    "value": "3,19E-04",
                    "module": "A4",
                    "scenario": null
                },
                {
                    "value": "7,59E-04",
                    "module": "C1",
                    "scenario": null
                },
                {
                    "value": "3,19E-03",
                    "module": "C2",
                    "scenario": null
                },
                {
                    "value": "1,55E-03",
                    "module": "C3",
                    "scenario": null
                },
                {
                    "value": "6,23E-04",
                    "module": "C4",
                    "scenario": null
                },
                {
                    "value": "-2,44E-03",
                    "module": "D",
                    "scenario": null
                },
                {
                    "value": "2,50E-02",
                    "module": "A1A3",
                    "scenario": null
                }
            ]
        },
        {
            "parameter": "ODP",
            "values": [
                {
                    "value": "2,30E-06",
                    "module": "A1",
                    "scenario": null
                },
                {
                    "value": "3,35E-06",
                    "module": "A2",
                    "scenario": null
                },
                {
                    "value": "5,85E-07",
                    "module": "A3",
                    "scenario": null
                },
                {
                    "value": "2,53E-07",
                    "module": "A4",
                    "scenario": null
                },
                {
                    "value": "2,08E-06",
                    "module": "C1",
                    "scenario": null
                },
                {
                    "value": "2,53E-06",
                    "module": "C2",
                    "scenario": null
                },
                {
                    "value": "2,21E-07",
                    "module": "C3",
                    "scenario": null
                },
                {
                    "value": "1,55E-06",
                    "module": "C4",
                    "scenario": null
                },
                {
                    "value": "-6,58E-07",
                    "module": "D",
                    "scenario": null
                },
                {
                    "value": "6,24E-06",
                    "module": "A1A3",
                    "scenario": null
                }
            ]
        },
        {
            "parameter": "AP",
            "values": [
                {
                    "value": "2,77E-01",
                    "module": "A1",
                    "scenario": null
                },
                {
                    "value": "3,18E-01",
                    "module": "A2",
                    "scenario": null
                },
                {
                    "value": "1,28E-02",
                    "module": "A3",
                    "scenario": null
                },
                {
                    "value": "3,38E-03",
                    "module": "A4",
                    "scenario": null
                },
                {
                    "value": "1,01E-01",
                    "module": "C1",
                    "scenario": null
                },
                {
                    "value": "3,38E-02",
                    "module": "C2",
                    "scenario": null
                },
                {
                    "value": "9,06E-03",
                    "module": "C3",
                    "scenario": null
                },
                {
                    "value": "3,10E-02",
                    "module": "C4",
                    "scenario": null
                },
                {
                    "value": "-3,25E-02",
                    "module": "D",
                    "scenario": null
                },
                {
                    "value": "6,08E-01",
                    "module": "A1A3",
                    "scenario": null
                }
            ]
        },
        {
            "parameter": "POCP",
            "values": [
                {
                    "value": "2,28E-01",
                    "module": "A1",
                    "scenario": null
                },
                {
                    "value": "2,11E-01",
                    "module": "A2",
                    "scenario": null
                },
                {
                    "value": "7,06E-03",
                    "module": "A3",
                    "scenario": null
                },
                {
                    "value": "3,24E-03",
                    "module": "A4",
                    "scenario": null
                },
                {
                    "value": "1,34E-01",
                    "module": "C1",
                    "scenario": null
                },
                {
                    "value": "3,24E-02",
                    "module": "C2",
                    "scenario": null
                },
                {
                    "value": "8,19E-03",
                    "module": "C3",
                    "scenario": null
                },
                {
                    "value": "3,67E-02",
                    "module": "C4",
                    "scenario": null
                },
                {
                    "value": "-3,50E-02",
                    "module": "D",
                    "scenario": null
                },
                {
                    "value": "4,46E-01",
                    "module": "A1A3",
                    "scenario": null
                }
            ]
        },
        {
            "parameter": "ADPE",
            "values": [
                {
                    "value": "1,09E-03",
                    "module": "A1",
                    "scenario": null
                },
                {
                    "value": "1,15E-04",
                    "module": "A2",
                    "scenario": null
                },
                {
                    "value": "5,54E-05",
                    "module": "A3",
                    "scenario": null
                },
                {
                    "value": "1,87E-05",
                    "module": "A4",
                    "scenario": null
                },
                {
                    "value": "1,48E-05",
                    "module": "C1",
                    "scenario": null
                },
                {
                    "value": "1,87E-04",
                    "module": "C2",
                    "scenario": null
                },
                {
                    "value": "1,42E-05",
                    "module": "C3",
                    "scenario": null
                },
                {
                    "value": "2,81E-05",
                    "module": "C4",
                    "scenario": null
                },
                {
                    "value": "-3,21E-04",
                    "module": "D",
                    "scenario": null
                },
                {
                    "value": "1,27E-03",
                    "module": "A1A3",
                    "scenario": null
                }
            ]
        },
        {
            "parameter": "ADPF",
            "values": [
                {
                    "value": "7,36E+02",
                    "module": "A1",
                    "scenario": null
                },
                {
                    "value": "2,12E+02",
                    "module": "A2",
                    "scenario": null
                },
                {
                    "value": "4,32E+01",
                    "module": "A3",
                    "scenario": null
                },
                {
                    "value": "1,70E+01",
                    "module": "A4",
                    "scenario": null
                },
                {
                    "value": "1,33E+02",
                    "module": "C1",
                    "scenario": null
                },
                {
                    "value": "1,70E+02",
                    "module": "C2",
                    "scenario": null
                },
                {
                    "value": "3,48E+01",
                    "module": "C3",
                    "scenario": null
                },
                {
                    "value": "1,03E+02",
                    "module": "C4",
                    "scenario": null
                },
                {
                    "value": "-6,11E+01",
                    "module": "D",
                    "scenario": null
                },
                {
                    "value": "9,91E+02",
                    "module": "A1A3",
                    "scenario": null
                }
            ]
        },
        {
            "parameter": "WDP",
            "values": [
                {
                    "value": "6,46E+03",
                    "module": "A1",
                    "scenario": null
                },
                {
                    "value": "9,20E+01",
                    "module": "A2",
                    "scenario": null
                },
                {
                    "value": "1,70E+03",
                    "module": "A3",
                    "scenario": null
                },
                {
                    "value": "1,31E+01",
                    "module": "A4",
                    "scenario": null
                },
                {
                    "value": "2,82E+01",
                    "module": "C1",
                    "scenario": null
                },
                {
                    "value": "1,31E+02",
                    "module": "C2",
                    "scenario": null
                },
                {
                    "value": "3,84E+03",
                    "module": "C3",
                    "scenario": null
                },
                {
                    "value": "2,16E+02",
                    "module": "C4",
                    "scenario": null
                },
                {
                    "value": "-2,86E+03",
                    "module": "D",
                    "scenario": null
                },
                {
                    "value": "8,25E+03",
                    "module": "A1A3",
                    "scenario": null
                }
            ]
        },
        {
            "parameter": "EP-freshwater",
            "values": [
                {
                    "value": "1,09E-03",
                    "module": "A1",
                    "scenario": null
                },
                {
                    "value": "6,06E-05",
                    "module": "A2",
                    "scenario": null
                },
                {
                    "value": "5,59E-05",
                    "module": "A3",
                    "scenario": null
                },
                {
                    "value": "8,34E-06",
                    "module": "A4",
                    "scenario": null
                },
                {
                    "value": "3,51E-05",
                    "module": "C1",
                    "scenario": null
                },
                {
                    "value": "8,34E-05",
                    "module": "C2",
                    "scenario": null
                },
                {
                    "value": "7,08E-05",
                    "module": "C3",
                    "scenario": null
                },
                {
                    "value": "2,37E-05",
                    "module": "C4",
                    "scenario": null
                },
                {
                    "value": "-9,60E-05",
                    "module": "D",
                    "scenario": null
                },
                {
                    "value": "1,21E-03",
                    "module": "A1A3",
                    "scenario": null
                }
            ]
        },
        {
            "parameter": "EP-marine",
            "values": [
                {
                    "value": "7,90E-02",
                    "module": "A1",
                    "scenario": null
                },
                {
                    "value": "7,15E-02",
                    "module": "A2",
                    "scenario": null
                },
                {
                    "value": "2,03E-03",
                    "module": "A3",
                    "scenario": null
                },
                {
                    "value": "7,39E-04",
                    "module": "A4",
                    "scenario": null
                },
                {
                    "value": "4,45E-02",
                    "module": "C1",
                    "scenario": null
                },
                {
                    "value": "7,39E-03",
                    "module": "C2",
                    "scenario": null
                },
                {
                    "value": "2,66E-03",
                    "module": "C3",
                    "scenario": null
                },
                {
                    "value": "1,16E-02",
                    "module": "C4",
                    "scenario": null
                },
                {
                    "value": "-1,13E-02",
                    "module": "D",
                    "scenario": null
                },
                {
                    "value": "1,53E-01",
                    "module": "A1A3",
                    "scenario": null
                }
            ]
        },
        {
            "parameter": "EP-terrestrial",
            "values": [
                {
                    "value": "9,82E-01",
                    "module": "A1",
                    "scenario": null
                },
                {
                    "value": "7,99E-01",
                    "module": "A2",
                    "scenario": null
                },
                {
                    "value": "2,36E-02",
                    "module": "A3",
                    "scenario": null
                },
                {
                    "value": "8,25E-03",
                    "module": "A4",
                    "scenario": null
                },
                {
                    "value": "4,82E-01",
                    "module": "C1",
                    "scenario": null
                },
                {
                    "value": "8,25E-02",
                    "module": "C2",
                    "scenario": null
                },
                {
                    "value": "3,06E-02",
                    "module": "C3",
                    "scenario": null
                },
                {
                    "value": "1,28E-01",
                    "module": "C4",
                    "scenario": null
                },
                {
                    "value": "-1,32E-01",
                    "module": "D",
                    "scenario": null
                },
                {
                    "value": "1,80E+00",
                    "module": "A1A3",
                    "scenario": null
                }
            ]
        },
        {
            "parameter": "GWP-IOBC",
            "values": [
                {
                    "value": "1,95E+02",
                    "module": "A1",
                    "scenario": null
                },
                {
                    "value": "1,51E+01",
                    "module": "A2",
                    "scenario": null
                },
                {
                    "value": "2,84E+00",
                    "module": "A3",
                    "scenario": null
                },
                {
                    "value": "1,05E+00",
                    "module": "A4",
                    "scenario": null
                },
                {
                    "value": "9,63E+00",
                    "module": "C1",
                    "scenario": null
                },
                {
                    "value": "1,05E+01",
                    "module": "C2",
                    "scenario": null
                },
                {
                    "value": "2,08E+00",
                    "module": "C3",
                    "scenario": null
                },
                {
                    "value": "0,00E+00",
                    "module": "C4",
                    "scenario": null
                },
                {
                    "value": "-3,86E+00",
                    "module": "D",
                    "scenario": null
                },
                {
                    "value": "2,13E+02",
                    "module": "A1A3",
                    "scenario": null
                }
            ]
        }
    ],
    "additional_environmental_impact": [
        {
            "parameter": "PM",
            "values": [
                {
                    "value": "1,88E-06",
                    "module": "A1",
                    "scenario": null
                },
                {
                    "value": "7,43E-07",
                    "module": "A2",
                    "scenario": null
                },
                {
                    "value": "9,75E-08",
                    "module": "A3",
                    "scenario": null
                },
                {
                    "value": "9,63E-08",
                    "module": "A4",
                    "scenario": null
                },
                {
                    "value": "1,22E-05",
                    "module": "C1",
                    "scenario": null
                },
                {
                    "value": "9,63E-07",
                    "module": "C2",
                    "scenario": null
                },
                {
                    "value": "1,45E-07",
                    "module": "C3",
                    "scenario": null
                },
                {
                    "value": "6,60E-07",
                    "module": "C4",
                    "scenario": null
                },
                {
                    "value": "-6,92E-07",
                    "module": "D",
                    "scenario": null
                },
                {
                    "value": "2,72E-06",
                    "module": "A1A3",
                    "scenario": null
                }
            ]
        },
        {
            "parameter": "ETP-fw",
            "values": [
                {
                    "value": "3,85E+03",
                    "module": "A1",
                    "scenario": null
                },
                {
                    "value": "1,23E+02",
                    "module": "A2",
                    "scenario": null
                },
                {
                    "value": "6,05E+01",
                    "module": "A3",
                    "scenario": null
                },
                {
                    "value": "1,25E+01",
                    "module": "A4",
                    "scenario": null
                },
                {
                    "value": "7,25E+01",
                    "module": "C1",
                    "scenario": null
                },
                {
                    "value": "1,25E+02",
                    "module": "C2",
                    "scenario": null
                },
                {
                    "value": "2,46E+01",
                    "module": "C3",
                    "scenario": null
                },
                {
                    "value": "5,07E+01",
                    "module": "C4",
                    "scenario": null
                },
                {
                    "value": "-6,29E+01",
                    "module": "D",
                    "scenario": null
                },
                {
                    "value": "4,03E+03",
                    "module": "A1A3",
                    "scenario": null
                }
            ]
        },
        {
            "parameter": "HTP-c",
            "values": [
                {
                    "value": "1,24E-08",
                    "module": "A1",
                    "scenario": null
                },
                {
                    "value": "0,00E+00",
                    "module": "A2",
                    "scenario": null
                },
                {
                    "value": "2,88E-09",
                    "module": "A3",
                    "scenario": null
                },
                {
                    "value": "0,00E+00",
                    "module": "A4",
                    "scenario": null
                },
                {
                    "value": "2,41E-09",
                    "module": "C1",
                    "scenario": null
                },
                {
                    "value": "0,00E+00",
                    "module": "C2",
                    "scenario": null
                },
                {
                    "value": "1,58E-09",
                    "module": "C3",
                    "scenario": null
                },
                {
                    "value": "1,48E-09",
                    "module": "C4",
                    "scenario": null
                },
                {
                    "value": "-3,15E-09",
                    "module": "D",
                    "scenario": null
                },
                {
                    "value": "1,53E-08",
                    "module": "A1A3",
                    "scenario": null
                }
            ]
        },
        {
            "parameter": "HTP-nc",
            "values": [
                {
                    "value": "2,90E-07",
                    "module": "A1",
                    "scenario": null
                },
                {
                    "value": "6,03E-08",
                    "module": "A2",
                    "scenario": null
                },
                {
                    "value": "5,72E-08",
                    "module": "A3",
                    "scenario": null
                },
                {
                    "value": "1,20E-08",
                    "module": "A4",
                    "scenario": null
                },
                {
                    "value": "6,74E-08",
                    "module": "C1",
                    "scenario": null
                },
                {
                    "value": "1,20E-07",
                    "module": "C2",
                    "scenario": null
                },
                {
                    "value": "2,21E-08",
                    "module": "C3",
                    "scenario": null
                },
                {
                    "value": "2,97E-08",
                    "module": "C4",
                    "scenario": null
                },
                {
                    "value": "-7,73E-08",
                    "module": "D",
                    "scenario": null
                },
                {
                    "value": "4,08E-07",
                    "module": "A1A3",
                    "scenario": null
                }
            ]
        },
        {
            "parameter": "SQP",
            "values": [
                {
                    "value": "4,49E+02",
                    "module": "A1",
                    "scenario": null
                },
                {
                    "value": "1,11E+02",
                    "module": "A2",
                    "scenario": null
                },
                {
                    "value": "2,45E+01",
                    "module": "A3",
                    "scenario": null
                },
                {
                    "value": "1,95E+01",
                    "module": "A4",
                    "scenario": null
                },
                {
                    "value": "1,61E+01",
                    "module": "C1",
                    "scenario": null
                },
                {
                    "value": "1,95E+02",
                    "module": "C2",
                    "scenario": null
                },
                {
                    "value": "1,97E+01",
                    "module": "C3",
                    "scenario": null
                },
                {
                    "value": "3,74E+02",
                    "module": "C4",
                    "scenario": null
                },
                {
                    "value": "1,39E+02",
                    "module": "D",
                    "scenario": null
                },
                {
                    "value": "5,84E+02",
                    "module": "A1A3",
                    "scenario": null
                }
            ]
        },
        {
            "parameter": "IRP",
            "values": [
                {
                    "value": "1,43E+00",
                    "module": "A1",
                    "scenario": null
                },
                {
                    "value": "9,27E-01",
                    "module": "A2",
                    "scenario": null
                },
                {
                    "value": "3,23E-01",
                    "module": "A3",
                    "scenario": null
                },
                {
                    "value": "7,44E-02",
                    "module": "A4",
                    "scenario": null
                },
                {
                    "value": "5,78E-01",
                    "module": "C1",
                    "scenario": null
                },
                {
                    "value": "7,44E-01",
                    "module": "C2",
                    "scenario": null
                },
                {
                    "value": "5,83E-01",
                    "module": "C3",
                    "scenario": null
                },
                {
                    "value": "4,45E-01",
                    "module": "C4",
                    "scenario": null
                },
                {
                    "value": "-5,61E-01",
                    "module": "D",
                    "scenario": null
                },
                {
                    "value": "2,68E+00",
                    "module": "A1A3",
                    "scenario": null
                }
            ]
        }
    ],
    "resource_use": [
        {
            "parameter": "PERE",
            "values": [
                {
                    "value": "2,96E+02",
                    "module": "A1",
                    "scenario": null
                },
                {
                    "value": "1,53E+00",
                    "module": "A2",
                    "scenario": null
                },
                {
                    "value": "1,25E+02",
                    "module": "A3",
                    "scenario": null
                },
                {
                    "value": "2,14E-01",
                    "module": "A4",
                    "scenario": null
                },
                {
                    "value": "7,22E-01",
                    "module": "C1",
                    "scenario": null
                },
                {
                    "value": "2,14E+00",
                    "module": "C2",
                    "scenario": null
                },
                {
                    "value": "1,79E+01",
                    "module": "C3",
                    "scenario": null
                },
                {
                    "value": "1,58E+00",
                    "module": "C4",
                    "scenario": null
                },
                {
                    "value": "-1,43E+01",
                    "module": "D",
                    "scenario": null
                },
                {
                    "value": "4,23E+02",
                    "module": "A1A3",
                    "scenario": null
                }
            ]
        },
        {
            "parameter": "PERM",
            "values": [
                {
                    "value": "2,22E-01",
                    "module": "A1",
                    "scenario": null
                },
                {
                    "value": "0,00E+00",
                    "module": "A2",
                    "scenario": null
                },
                {
                    "value": "0,00E+00",
                    "module": "A3",
                    "scenario": null
                },
                {
                    "value": "0,00E+00",
                    "module": "A4",
                    "scenario": null
                },
                {
                    "value": "0,00E+00",
                    "module": "C1",
                    "scenario": null
                },
                {
                    "value": "0,00E+00",
                    "module": "C2",
                    "scenario": null
                },
                {
                    "value": "0,00E+00",
                    "module": "C3",
                    "scenario": null
                },
                {
                    "value": "0,00E+00",
                    "module": "C4",
                    "scenario": null
                },
                {
                    "value": "0,00E+00",
                    "module": "D",
                    "scenario": null
                },
                {
                    "value": "2,22E-01",
                    "module": "A1A3",
                    "scenario": null
                }
            ]
        },
        {
            "parameter": "PERT",
            "values": [
                {
                    "value": "2,96E+02",
                    "module": "A1",
                    "scenario": null
                },
                {
                    "value": "1,53E+00",
                    "module": "A2",
                    "scenario": null
                },
                {
                    "value": "1,25E+02",
                    "module": "A3",
                    "scenario": null
                },
                {
                    "value": "2,14E-01",
                    "module": "A4",
                    "scenario": null
                },
                {
                    "value": "7,22E-01",
                    "module": "C1",
                    "scenario": null
                },
                {
                    "value": "2,14E+00",
                    "module": "C2",
                    "scenario": null
                },
                {
                    "value": "1,79E+01",
                    "module": "C3",
                    "scenario": null
                },
                {
                    "value": "1,58E+00",
                    "module": "C4",
                    "scenario": null
                },
                {
                    "value": "-1,43E+01",
                    "module": "D",
                    "scenario": null
                },
                {
                    "value": "4,23E+02",
                    "module": "A1A3",
                    "scenario": null
                }
            ]
        },
        {
            "parameter": "PENRE",
            "values": [
                {
                    "value": "7,28E+02",
                    "module": "A1",
                    "scenario": null
                },
                {
                    "value": "2,12E+02",
                    "module": "A2",
                    "scenario": null
                },
                {
                    "value": "4,32E+01",
                    "module": "A3",
                    "scenario": null
                },
                {
                    "value": "1,70E+01",
                    "module": "A4",
                    "scenario": null
                },
                {
                    "value": "1,33E+02",
                    "module": "C1",
                    "scenario": null
                },
                {
                    "value": "1,70E+02",
                    "module": "C2",
                    "scenario": null
                },
                {
                    "value": "3,48E+01",
                    "module": "C3",
                    "scenario": null
                },
                {
                    "value": "1,03E+02",
                    "module": "C4",
                    "scenario": null
                },
                {
                    "value": "-6,45E+01",
                    "module": "D",
                    "scenario": null
                },
                {
                    "value": "9,83E+02",
                    "module": "A1A3",
                    "scenario": null
                }
            ]
        },
        {
            "parameter": "PENRM",
            "values": [
                {
                    "value": "1,10E+01",
                    "module": "A1",
                    "scenario": null
                },
                {
                    "value": "0,00E+00",
                    "module": "A2",
                    "scenario": null
                },
                {
                    "value": "0,00E+00",
                    "module": "A3",
                    "scenario": null
                },
                {
                    "value": "0,00E+00",
                    "module": "A4",
                    "scenario": null
                },
                {
                    "value": "0,00E+00",
                    "module": "C1",
                    "scenario": null
                },
                {
                    "value": "0,00E+00",
                    "module": "C2",
                    "scenario": null
                },
                {
                    "value": "0,00E+00",
                    "module": "C3",
                    "scenario": null
                },
                {
                    "value": "0,00E+00",
                    "module": "C4",
                    "scenario": null
                },
                {
                    "value": "0,00E+00",
                    "module": "D",
                    "scenario": null
                },
                {
                    "value": "1,10E+01",
                    "module": "A1A3",
                    "scenario": null
                }
            ]
        },
        {
            "parameter": "PENRT",
            "values": [
                {
                    "value": "7,39E+02",
                    "module": "A1",
                    "scenario": null
                },
                {
                    "value": "2,12E+02",
                    "module": "A2",
                    "scenario": null
                },
                {
                    "value": "4,32E+01",
                    "module": "A3",
                    "scenario": null
                },
                {
                    "value": "1,70E+01",
                    "module": "A4",
                    "scenario": null
                },
                {
                    "value": "1,33E+02",
                    "module": "C1",
                    "scenario": null
                },
                {
                    "value": "1,70E+02",
                    "module": "C2",
                    "scenario": null
                },
                {
                    "value": "3,48E+01",
                    "module": "C3",
                    "scenario": null
                },
                {
                    "value": "1,03E+02",
                    "module": "C4",
                    "scenario": null
                },
                {
                    "value": "-6,45E+01",
                    "module": "D",
                    "scenario": null
                },
                {
                    "value": "9,94E+02",
                    "module": "A1A3",
                    "scenario": null
                }
            ]
        },
        {
            "parameter": "SM",
            "values": [
                {
                    "value": "3,63E-01",
                    "module": "A1",
                    "scenario": null
                },
                {
                    "value": "0,00E+00",
                    "module": "A2",
                    "scenario": null
                },
                {
                    "value": "0,00E+00",
                    "module": "A3",
                    "scenario": null
                },
                {
                    "value": "0,00E+00",
                    "module": "A4",
                    "scenario": null
                },
                {
                    "value": "0,00E+00",
                    "module": "C1",
                    "scenario": null
                },
                {
                    "value": "0,00E+00",
                    "module": "C2",
                    "scenario": null
                },
                {
                    "value": "0,00E+00",
                    "module": "C3",
                    "scenario": null
                },
                {
                    "value": "0,00E+00",
                    "module": "C4",
                    "scenario": null
                },
                {
                    "value": "0,00E+00",
                    "module": "D",
                    "scenario": null
                },
                {
                    "value": "3,63E-01",
                    "module": "A1A3",
                    "scenario": null
                }
            ]
        },
        {
            "parameter": "RSF",
            "values": [
                {
                    "value": "2,08E+01",
                    "module": "A1",
                    "scenario": null
                },
                {
                    "value": "5,94E-02",
                    "module": "A2",
                    "scenario": null
                },
                {
                    "value": "1,05E-01",
                    "module": "A3",
                    "scenario": null
                },
                {
                    "value": "7,49E-03",
                    "module": "A4",
                    "scenario": null
                },
                {
                    "value": "0,00E+00",
                    "module": "C1",
                    "scenario": null
                },
                {
                    "value": "7,49E-02",
                    "module": "C2",
                    "scenario": null
                },
                {
                    "value": "0,00E+00",
                    "module": "C3",
                    "scenario": null
                },
                {
                    "value": "3,26E-02",
                    "module": "C4",
                    "scenario": null
                },
                {
                    "value": "-2,92E-01",
                    "module": "D",
                    "scenario": null
                },
                {
                    "value": "2,10E+01",
                    "module": "A1A3",
                    "scenario": null
                }
            ]
        },
        {
            "parameter": "NRSF",
            "values": [
                {
                    "value": "2,37E+02",
                    "module": "A1",
                    "scenario": null
                },
                {
                    "value": "2,08E-01",
                    "module": "A2",
                    "scenario": null
                },
                {
                    "value": "2,56E-01",
                    "module": "A3",
                    "scenario": null
                },
                {
                    "value": "2,51E-02",
                    "module": "A4",
                    "scenario": null
                },
                {
                    "value": "0,00E+00",
                    "module": "C1",
                    "scenario": null
                },
                {
                    "value": "2,51E-01",
                    "module": "C2",
                    "scenario": null
                },
                {
                    "value": "0,00E+00",
                    "module": "C3",
                    "scenario": null
                },
                {
                    "value": "9,38E-02",
                    "module": "C4",
                    "scenario": null
                },
                {
                    "value": "-3,00E-01",
                    "module": "D",
                    "scenario": null
                },
                {
                    "value": "2,37E+02",
                    "module": "A1A3",
                    "scenario": null
                }
            ]
        },
        {
            "parameter": "FW",
            "values": [
                {
                    "value": "3,21E+00",
                    "module": "A1",
                    "scenario": null
                },
                {
                    "value": "1,16E-02",
                    "module": "A2",
                    "scenario": null
                },
                {
                    "value": "9,41E-01",
                    "module": "A3",
                    "scenario": null
                },
                {
                    "value": "1,94E-03",
                    "module": "A4",
                    "scenario": null
                },
                {
                    "value": "6,83E-03",
                    "module": "C1",
                    "scenario": null
                },
                {
                    "value": "1,94E-02",
                    "module": "C2",
                    "scenario": null
                },
                {
                    "value": "5,96E-02",
                    "module": "C3",
                    "scenario": null
                },
                {
                    "value": "1,22E-01",
                    "module": "C4",
                    "scenario": null
                },
                {
                    "value": "-2,24E+00",
                    "module": "D",
                    "scenario": null
                },
                {
                    "value": "4,16E+00",
                    "module": "A1A3",
                    "scenario": null
                }
            ]
        }
    ],
    "end_of_life_waste": [
        {
            "parameter": "HWD",
            "values": [
                {
                    "value": "6,45E-02",
                    "module": "A1",
                    "scenario": null
                },
                {
                    "value": "7,89E-03",
                    "module": "A2",
                    "scenario": null
                },
                {
                    "value": "6,77E-03",
                    "module": "A3",
                    "scenario": null
                },
                {
                    "value": "9,32E-04",
                    "module": "A4",
                    "scenario": null
                },
                {
                    "value": "3,90E-03",
                    "module": "C1",
                    "scenario": null
                },
                {
                    "value": "9,32E-03",
                    "module": "C2",
                    "scenario": null
                },
                {
                    "value": "3,47E-03",
                    "module": "C3",
                    "scenario": null
                },
                {
                    "value": "0,00E+00",
                    "module": "C4",
                    "scenario": null
                },
                {
                    "value": "-1,47E-02",
                    "module": "D",
                    "scenario": null
                },
                {
                    "value": "7,92E-02",
                    "module": "A1A3",
                    "scenario": null
                }
            ]
        },
        {
            "parameter": "NHWD",
            "values": [
                {
                    "value": "2,46E+00",
                    "module": "A1",
                    "scenario": null
                },
                {
                    "value": "7,30E+00",
                    "module": "A2",
                    "scenario": null
                },
                {
                    "value": "3,28E+01",
                    "module": "A3",
                    "scenario": null
                },
                {
                    "value": "1,48E+00",
                    "module": "A4",
                    "scenario": null
                },
                {
                    "value": "1,57E-01",
                    "module": "C1",
                    "scenario": null
                },
                {
                    "value": "1,48E+01",
                    "module": "C2",
                    "scenario": null
                },
                {
                    "value": "1,10E-01",
                    "module": "C3",
                    "scenario": null
                },
                {
                    "value": "7,42E+02",
                    "module": "C4",
                    "scenario": null
                },
                {
                    "value": "-4,46E-01",
                    "module": "D",
                    "scenario": null
                },
                {
                    "value": "4,25E+01",
                    "module": "A1A3",
                    "scenario": null
                }
            ]
        },
        {
            "parameter": "RWD",
            "values": [
                {
                    "value": "2,71E-03",
                    "module": "A1",
                    "scenario": null
                },
                {
                    "value": "1,49E-03",
                    "module": "A2",
                    "scenario": null
                },
                {
                    "value": "2,96E-04",
                    "module": "A3",
                    "scenario": null
                },
                {
                    "value": "1,16E-04",
                    "module": "A4",
                    "scenario": null
                },
                {
                    "value": "9,21E-04",
                    "module": "C1",
                    "scenario": null
                },
                {
                    "value": "1,16E-03",
                    "module": "C2",
                    "scenario": null
                },
                {
                    "value": "3,68E-04",
                    "module": "C3",
                    "scenario": null
                },
                {
                    "value": "0,00E+00",
                    "module": "C4",
                    "scenario": null
                },
                {
                    "value": "-4,84E-04",
                    "module": "D",
                    "scenario": null
                },
                {
                    "value": "4,50E-03",
                    "module": "A1A3",
                    "scenario": null
                }
            ]
        }
    ],
    "end_of_life_flow": [
        {
            "parameter": "CRU",
            "values": [
                {
                    "value": "0,00E+00",
                    "module": "A1",
                    "scenario": null
                },
                {
                    "value": "0,00E+00",
                    "module": "A2",
                    "scenario": null
                },
                {
                    "value": "0,00E+00",
                    "module": "A3",
                    "scenario": null
                },
                {
                    "value": "0,00E+00",
                    "module": "A4",
                    "scenario": null
                },
                {
                    "value": "0,00E+00",
                    "module": "C1",
                    "scenario": null
                },
                {
                    "value": "0,00E+00",
                    "module": "C2",
                    "scenario": null
                },
                {
                    "value": "0,00E+00",
                    "module": "C3",
                    "scenario": null
                },
                {
                    "value": "0,00E+00",
                    "module": "C4",
                    "scenario": null
                },
                {
                    "value": "0,00E+00",
                    "module": "D",
                    "scenario": null
                },
                {
                    "value": "0,00E+00",
                    "module": "A1A3",
                    "scenario": null
                }
            ]
        },
        {
            "parameter": "MFR",
            "values": [
                {
                    "value": "1,54E-01",
                    "module": "A1",
                    "scenario": null
                },
                {
                    "value": "0,00E+00",
                    "module": "A2",
                    "scenario": null
                },
                {
                    "value": "0,00E+00",
                    "module": "A3",
                    "scenario": null
                },
                {
                    "value": "0,00E+00",
                    "module": "A4",
                    "scenario": null
                },
                {
                    "value": "0,00E+00",
                    "module": "C1",
                    "scenario": null
                },
                {
                    "value": "0,00E+00",
                    "module": "C2",
                    "scenario": null
                },
                {
                    "value": "1,58E+03",
                    "module": "C3",
                    "scenario": null
                },
                {
                    "value": "0,00E+00",
                    "module": "C4",
                    "scenario": null
                },
                {
                    "value": "-2,89E-03",
                    "module": "D",
                    "scenario": null
                },
                {
                    "value": "1,54E-01",
                    "module": "A1A3",
                    "scenario": null
                }
            ]
        },
        {
            "parameter": "MER",
            "values": [
                {
                    "value": "7,99E-02",
                    "module": "A1",
                    "scenario": null
                },
                {
                    "value": "0,00E+00",
                    "module": "A2",
                    "scenario": null
                },
                {
                    "value": "0,00E+00",
                    "module": "A3",
                    "scenario": null
                },
                {
                    "value": "0,00E+00",
                    "module": "A4",
                    "scenario": null
                },
                {
                    "value": "0,00E+00",
                    "module": "C1",
                    "scenario": null
                },
                {
                    "value": "0,00E+00",
                    "module": "C2",
                    "scenario": null
                },
                {
                    "value": "0,00E+00",
                    "module": "C3",
                    "scenario": null
                },
                {
                    "value": "0,00E+00",
                    "module": "C4",
                    "scenario": null
                },
                {
                    "value": "-1,08E-01",
                    "module": "D",
                    "scenario": null
                },
                {
                    "value": "7,99E-02",
                    "module": "A1A3",
                    "scenario": null
                }
            ]
        },
        {
            "parameter": "EEE",
            "values": [
                {
                    "value": "6,72E-02",
                    "module": "A1",
                    "scenario": null
                },
                {
                    "value": "0,00E+00",
                    "module": "A2",
                    "scenario": null
                },
                {
                    "value": "0,00E+00",
                    "module": "A3",
                    "scenario": null
                },
                {
                    "value": "0,00E+00",
                    "module": "A4",
                    "scenario": null
                },
                {
                    "value": "0,00E+00",
                    "module": "C1",
                    "scenario": null
                },
                {
                    "value": "0,00E+00",
                    "module": "C2",
                    "scenario": null
                },
                {
                    "value": "0,00E+00",
                    "module": "C3",
                    "scenario": null
                },
                {
                    "value": "0,00E+00",
                    "module": "C4",
                    "scenario": null
                },
                {
                    "value": "-2,61E-02",
                    "module": "D",
                    "scenario": null
                },
                {
                    "value": "6,72E-02",
                    "module": "A1A3",
                    "scenario": null
                }
            ]
        },
        {
            "parameter": "EET",
            "values": [
                {
                    "value": "1,02E+00",
                    "module": "A1",
                    "scenario": null
                },
                {
                    "value": "0,00E+00",
                    "module": "A2",
                    "scenario": null
                },
                {
                    "value": "0,00E+00",
                    "module": "A3",
                    "scenario": null
                },
                {
                    "value": "0,00E+00",
                    "module": "A4",
                    "scenario": null
                },
                {
                    "value": "0,00E+00",
                    "module": "C1",
                    "scenario": null
                },
                {
                    "value": "0,00E+00",
                    "module": "C2",
                    "scenario": null
                },
                {
                    "value": "0,00E+00",
                    "module": "C3",
                    "scenario": null
                },
                {
                    "value": "0,00E+00",
                    "module": "C4",
                    "scenario": null
                },
                {
                    "value": "-3,95E-01",
                    "module": "D",
                    "scenario": null
                },
                {
                    "value": "1,02E+00",
                    "module": "A1A3",
                    "scenario": null
                }
            ]
        }
    ]
}