{
    "product_name": "Bloc seat with armrest",
    "epd_id": "NEPD-3021-1711-EN",
    "compliance": [
        "EN 15804",
        "ISO 14025",
        "ISO 21930"
    ],
    "producer_name": "Vestre AS",
    "environmental_impact": [
        {
            "parameter": "GWP-total",
            "values": [
                {
                    "value": "2,21E+02",
                    "module": "A1-A3",
                    "scenario": null
                },
                {
                    "value": "1,66E+01",
                    "module": "A4",
                    "scenario": null
                },
                {
                    "value": "1,78E+00",
                    "module": "A5",
                    "scenario": null
                },
                {
                    "value": "8,66E+00",
                    "module": "C2",
                    "scenario": null
                },
                {
                    "value": "4,24E+01",
                    "module": "C3",
                    "scenario": null
                },
                {
                    "value": "1,85E-02",
                    "module": "C4",
                    "scenario": null
                },
                {
                    "value": "-1,02E+02",
                    "module": "D",
                    "scenario": null
                }
            ]
        },
        {
            "parameter": "ODP",
            "values": [
                {
                    "value": "6,17E-06",
                    "module": "A1-A3",
                    "scenario": null
                },
                {
                    "value": "3,42E-06",
                    "module": "A4",
                    "scenario": null
                },
                {
                    "value": "6,41E-08",
                    "module": "A5",
                    "scenario": null
                },
                {
                    "value": "1,63E-06",
                    "module": "C2",
                    "scenario": null
                },
                {
                    "value": "1,81E-07",
                    "module": "C3",
                    "scenario": null
                },
                {
                    "value": "2,50E-09",
                    "module": "C4",
                    "scenario": null
                },
                {
                    "value": "-4,79E-06",
                    "module": "D",
                    "scenario": null
                }
            ]
        },
        {
            "parameter": "AP",
            "values": [
                {
                    "value": "6,27E-01",
                    "module": "A1-A3",
                    "scenario": null
                },
                {
                    "value": "4,29E-02",
                    "module": "A4",
                    "scenario": null
                },
                {
                    "value": "3,44E-03",
                    "module": "A5",
                    "scenario": null
                },
                {
                    "value": "2,03E-02",
                    "module": "C2",
                    "scenario": null
                },
                {
                    "value": "6,33E-03",
                    "module": "C3",
                    "scenario": null
                },
                {
                    "value": "6,83E-05",
                    "module": "C4",
                    "scenario": null
                },
                {
                    "value": "-4,58E-01",
                    "module": "D",
                    "scenario": null
                }
            ]
        },
        {
            "parameter": "EP",
            "values": [
                {
                    "value": "1,68E-01",
                    "module": "A1-A3",
                    "scenario": null
                },
                {
                    "value": "5,92E-03",
                    "module": "A4",
                    "scenario": null
                },
                {
                    "value": "9,10E-04",
                    "module": "A5",
                    "scenario": null
                },
                {
                    "value": "2,67E-03",
                    "module": "C2",
                    "scenario": null
                },
                {
                    "value": "1,80E-03",
                    "module": "C3",
                    "scenario": null
                },
                {
                    "value": "1,16E-05",
                    "module": "C4",
                    "scenario": null
                },
                {
                    "value": "-1,51E-01",
                    "module": "D",
                    "scenario": null
                }
            ]
        },
        {
            "parameter": "POCP",
            "values": [
                {
                    "value": "8,70E-02",
                    "module": "A1-A3",
                    "scenario": null
                },
                {
                    "value": "2,60E-03",
                    "module": "A4",
                    "scenario": null
                },
                {
                    "value": "1,29E-04",
                    "module": "A5",
                    "scenario": null
                },
                {
                    "value": "1,31E-03",
                    "module": "C2",
                    "scenario": null
                },
                {
                    "value": "2,44E-04",
                    "module": "C3",
                    "scenario": null
                },
                {
                    "value": "2,99E-06",
                    "module": "C4",
                    "scenario": null
                },
                {
                    "value": "-7,21E-02",
                    "module": "D",
                    "scenario": null
                }
            ]
        },
        {
            "parameter": "ADPE",
            "values": [
                {
                    "value": "2,64E-02",
                    "module": "A1-A3",
                    "scenario": null
                },
                {
                    "value": "3,96E-05",
                    "module": "A4",
                    "scenario": null
                },
                {
                    "value": "9,55E-07",
                    "module": "A5",
                    "scenario": null
                },
                {
                    "value": "2,69E-05",
                    "module": "C2",
                    "scenario": null
                },
                {
                    "value": "2,61E-06",
                    "module": "C3",
                    "scenario": null
                },
                {
                    "value": "2,20E-09",
                    "module": "C4",
                    "scenario": null
                },
                {
                    "value": "-1,94E-03",
                    "module": "D",
                    "scenario": null
                }
            ]
        },
        {
            "parameter": "ADPF",
            "values": [
                {
                    "value": "2,49E+03",
                    "module": "A1-A3",
                    "scenario": null
                },
                {
                    "value": "2,73E+02",
                    "module": "A4",
                    "scenario": null
                },
                {
                    "value": "7,02E+00",
                    "module": "A5",
                    "scenario": null
                },
                {
                    "value": "1,31E+02",
                    "module": "C2",
                    "scenario": null
                },
                {
                    "value": "1,53E+01",
                    "module": "C3",
                    "scenario": null
                },
                {
                    "value": "2,26E-01",
                    "module": "C4",
                    "scenario": null
                },
                {
                    "value": "-9,70E+02",
                    "module": "D",
                    "scenario": null
                }
            ]
        }
    ],
    "additional_environmental_impact": [],
    "resource_use": [
        {
            "parameter": "PERE",
            "values": [
                {
                    "value": "7,45E+02",
                    "module": "A1-A3",
                    "scenario": null
                },
                {
                    "value": "4,96E+00",
                    "module": "A4",
                    "scenario": null
                },
                {
                    "value": "1,96E+02",
                    "module": "A5",
                    "scenario": null
                },
                {
                    "value": "1,93E+00",
                    "module": "C2",
                    "scenario": null
                },
                {
                    "value": "2,75E-01",
                    "module": "C3",
                    "scenario": null
                },
                {
                    "value": "8,75E-03",
                    "module": "C4",
                    "scenario": null
                },
                {
                    "value": "-2,47E+02",
                    "module": "D",
                    "scenario": null
                }
            ]
        },
        {
            "parameter": "PERM",
            "values": [
                {
                    "value": "7,66E+02",
                    "module": "A1-A3",
                    "scenario": null
                },
                {
                    "value": "0,00E+00",
                    "module": "A4",
                    "scenario": null
                },
                {
                    "value": "0,00E+00",
                    "module": "A5",
                    "scenario": null
                },
                {
                    "value": "0,00E+00",
                    "module": "C2",
                    "scenario": null
                },
                {
                    "value": "0,00E+00",
                    "module": "C3",
                    "scenario": null
                },
                {
                    "value": "0,00E+00",
                    "module": "C4",
                    "scenario": null
                },
                {
                    "value": "0,00E+00",
                    "module": "D",
                    "scenario": null
                }
            ]
        },
        {
            "parameter": "PERT",
            "values": [
                {
                    "value": "1,51E+03",
                    "module": "A1-A3",
                    "scenario": null
                },
                {
                    "value": "4,96E+00",
                    "module": "A4",
                    "scenario": null
                },
                {
                    "value": "1,96E+02",
                    "module": "A5",
                    "scenario": null
                },
                {
                    "value": "1,93E+00",
                    "module": "C2",
                    "scenario": null
                },
                {
                    "value": "2,75E-01",
                    "module": "C3",
                    "scenario": null
                },
                {
                    "value": "8,75E-03",
                    "module": "C4",
                    "scenario": null
                },
                {
                    "value": "-2,47E+02",
                    "module": "D",
                    "scenario": null
                }
            ]
        },
        {
            "parameter": "PENRE",
            "values": [
                {
                    "value": "2,80E+03",
                    "module": "A1-A3",
                    "scenario": null
                },
                {
                    "value": "2,82E+02",
                    "module": "A4",
                    "scenario": null
                },
                {
                    "value": "2,42E+01",
                    "module": "A5",
                    "scenario": null
                },
                {
                    "value": "1,34E+02",
                    "module": "C2",
                    "scenario": null
                },
                {
                    "value": "1,58E+01",
                    "module": "C3",
                    "scenario": null
                },
                {
                    "value": "2,38E-01",
                    "module": "C4",
                    "scenario": null
                },
                {
                    "value": "-9,74E+02",
                    "module": "D",
                    "scenario": null
                }
            ]
        },
        {
            "parameter": "PENRM",
            "values": [
                {
                    "value": "3,96E+01",
                    "module": "A1-A3",
                    "scenario": null
                },
                {
                    "value": "0,00E+00",
                    "module": "A4",
                    "scenario": null
                },
                {
                    "value": "0,00E+00",
                    "module": "A5",
                    "scenario": null
                },
                {
                    "value": "0,00E+00",
                    "module": "C2",
                    "scenario": null
                },
                {
                    "value": "0,00E+00",
                    "module": "C3",
                    "scenario": null
                },
                {
                    "value": "0,00E+00",
                    "module": "C4",
                    "scenario": null
                },
                {
                    "value": "0,00E+00",
                    "module": "D",
                    "scenario": null
                }
            ]
        },
        {
            "parameter": "PENRT",
            "values": [
                {
                    "value": "2,84E+03",
                    "module": "A1-A3",
                    "scenario": null
                },
                {
                    "value": "2,82E+02",
                    "module": "A4",
                    "scenario": null
                },
                {
                    "value": "2,42E+01",
                    "module": "A5",
                    "scenario": null
                },
                {
                    "value": "1,34E+02",
                    "module": "C2",
                    "scenario": null
                },
                {
                    "value": "1,58E+01",
                    "module": "C3",
                    "scenario": null
                },
                {
                    "value": "2,38E-01",
                    "module": "C4",
                    "scenario": null
                },
                {
                    "value": "-9,74E+02",
                    "module": "D",
                    "scenario": null
                }
            ]
        },
        {
            "parameter": "SM",
            "values": [
                {
                    "value": "2,72E+00",
                    "module": "A1-A3",
                    "scenario": null
                },
                {
                    "value": "0,00E+00",
                    "module": "A4",
                    "scenario": null
                },
                {
                    "value": "0,00E+00",
                    "module": "A5",
                    "scenario": null
                },
                {
                    "value": "0,00E+00",
                    "module": "C2",
                    "scenario": null
                },
                {
                    "value": "0,00E+00",
                    "module": "C3",
                    "scenario": null
                },
                {
                    "value": "0,00E+00",
                    "module": "C4",
                    "scenario": null
                },
                {
                    "value": "0,00E+00",
                    "module": "D",
                    "scenario": null
                }
            ]
        },
        {
            "parameter": "RSF",
            "values": [
                {
                    "value": "2,60E-01",
                    "module": "A1-A3",
                    "scenario": null
                },
                {
                    "value": "0,00E+00",
                    "module": "A4",
                    "scenario": null
                },
                {
                    "value": "0,00E+00",
                    "module": "A5",
                    "scenario": null
                },
                {
                    "value": "0,00E+00",
                    "module": "C2",
                    "scenario": null
                },
                {
                    "value": "0,00E+00",
                    "module": "C3",
                    "scenario": null
                },
                {
                    "value": "0,00E+00",
                    "module": "C4",
                    "scenario": null
                },
                {
                    "value": "-8,46E-03",
                    "module": "D",
                    "scenario": null
                }
            ]
        },
        {
            "parameter": "NRSF",
            "values": [
                {
                    "value": "1,03E-01",
                    "module": "A1-A3",
                    "scenario": null
                },
                {
                    "value": "0,00E+00",
                    "module": "A4",
                    "scenario": null
                },
                {
                    "value": "0,00E+00",
                    "module": "A5",
                    "scenario": null
                },
                {
                    "value": "0,00E+00",
                    "module": "C2",
                    "scenario": null
                },
                {
                    "value": "0,00E+00",
                    "module": "C3",
                    "scenario": null
                },
                {
                    "value": "0,00E+00",
                    "module": "C4",
                    "scenario": null
                },
                {
                    "value": "0,00E+00",
                    "module": "D",
                    "scenario": null
                }
            ]
        },
        {
            "parameter": "FW",
            "values": [
                {
                    "value": "1,88E+00",
                    "module": "A1-A3",
                    "scenario": null
                },
                {
                    "value": "6,67E-02",
                    "module": "A4",
                    "scenario": null
                },
                {
                    "value": "6,33E-03",
                    "module": "A5",
                    "scenario": null
                },
                {
                    "value": "2,53E-02",
                    "module": "C2",
                    "scenario": null
                },
                {
                    "value": "9,01E-03",
                    "module": "C3",
                    "scenario": null
                },
                {
                    "value": "2,37E-04",
                    "module": "C4",
                    "scenario": null
                },
                {
                    "value": "-6,32E-01",
                    "module": "D",
                    "scenario": null
                }
            ]
        }
    ],
    "end_of_life_waste": [
        {
            "parameter": "HWD",
            "values": [
                {
                    "value": "2,87E-01",
                    "module": "A1-A3",
                    "scenario": null
                },
                {
                    "value": "1,50E-04",
                    "module": "A4",
                    "scenario": null
                },
                {
                    "value": "1,12E-05",
                    "module": "A5",
                    "scenario": null
                },
                {
                    "value": "7,88E-05",
                    "module": "C2",
                    "scenario": null
                },
                {
                    "value": "6,25E-05",
                    "module": "C3",
                    "scenario": null
                },
                {
                    "value": "3,22E-07",
                    "module": "C4",
                    "scenario": null
                },
                {
                    "value": "-8,65E-03",
                    "module": "D",
                    "scenario": null
                }
            ]
        },
        {
            "parameter": "NHWD",
            "values": [
                {
                    "value": "4,65E+01",
                    "module": "A1-A3",
                    "scenario": null
                },
                {
                    "value": "2,57E+01",
                    "module": "A4",
                    "scenario": null
                },
                {
                    "value": "6,02E-01",
                    "module": "A5",
                    "scenario": null
                },
                {
                    "value": "7,17E+00",
                    "module": "C2",
                    "scenario": null
                },
                {
                    "value": "8,08E-01",
                    "module": "C3",
                    "scenario": null
                },
                {
                    "value": "1,01E+00",
                    "module": "C4",
                    "scenario": null
                },
                {
                    "value": "-1,71E+02",
                    "module": "D",
                    "scenario": null
                }
            ]
        },
        {
            "parameter": "RWD",
            "values": [
                {
                    "value": "2,11E-02",
                    "module": "A1-A3",
                    "scenario": null
                },
                {
                    "value": "1,97E-03",
                    "module": "A4",
                    "scenario": null
                },
                {
                    "value": "3,55E-05",
                    "module": "A5",
                    "scenario": null
                },
                {
                    "value": "9,18E-04",
                    "module": "C2",
                    "scenario": null
                },
                {
                    "value": "9,56E-05",
                    "module": "C3",
                    "scenario": null
                },
                {
                    "value": "1,45E-06",
                    "module": "C4",
                    "scenario": null
                },
                {
                    "value": "-1,19E-03",
                    "module": "D",
                    "scenario": null
                }
            ]
        }
    ],
    "end_of_life_flow": [
        {
            "parameter": "CRU",
            "values": [
                {
                    "value": "0,00E+00",
                    "module": "A1-A3",
                    "scenario": null
                },
                {
                    "value": "0,00E+00",
                    "module": "A4",
                    "scenario": null
                },
                {
                    "value": "0,00E+00",
                    "module": "A5",
                    "scenario": null
                },
                {
                    "value": "0,00E+00",
                    "module": "C2",
                    "scenario": null
                },
                {
                    "value": "0,00E+00",
                    "module": "C3",
                    "scenario": null
                },
                {
                    "value": "0,00E+00",
                    "module": "C4",
                    "scenario": null
                },
                {
                    "value": "0,00E+00",
                    "module": "D",
                    "scenario": null
                }
            ]
        },
        {
            "parameter": "MFR",
            "values": [
                {
                    "value": "2,20E+01",
                    "module": "A1-A3",
                    "scenario": null
                },
                {
                    "value": "0,00E+00",
                    "module": "A4",
                    "scenario": null
                },
                {
                    "value": "0,00E+00",
                    "module": "A5",
                    "scenario": null
                },
                {
                    "value": "0,00E+00",
                    "module": "C2",
                    "scenario": null
                },
                {
                    "value": "6,08E+01",
                    "module": "C3",
                    "scenario": null
                },
                {
                    "value": "0,00E+00",
                    "module": "C4",
                    "scenario": null
                },
                {
                    "value": "0,00E+00",
                    "module": "D",
                    "scenario": null
                }
            ]
        },
        {
            "parameter": "MER",
            "values": [
                {
                    "value": "2,38E-01",
                    "module": "A1-A3",
                    "scenario": null
                },
                {
                    "value": "0,00E+00",
                    "module": "A4",
                    "scenario": null
                },
                {
                    "value": "0,00E+00",
                    "module": "A5",
                    "scenario": null
                },
                {
                    "value": "0,00E+00",
                    "module": "C2",
                    "scenario": null
                },
                {
                    "value": "2,82E+01",
                    "module": "C3",
                    "scenario": null
                },
                {
                    "value": "0,00E+00",
                    "module": "C4",
                    "scenario": null
                },
                {
                    "value": "0,00E+00",
                    "module": "D",
                    "scenario": null
                }
            ]
        },
        {
            "parameter": "EEE",
            "values": [
                {
                    "value": "5,19E-01",
                    "module": "A1-A3",
                    "scenario": null
                },
                {
                    "value": "0,00E+00",
                    "module": "A4",
                    "scenario": null
                },
                {
                    "value": "1,14E+01",
                    "module": "A5",
                    "scenario": null
                },
                {
                    "value": "0,00E+00",
                    "module": "C2",
                    "scenario": null
                },
                {
                    "value": "3,16E+01",
                    "module": "C3",
                    "scenario": null
                },
                {
                    "value": "0,00E+00",
                    "module": "C4",
                    "scenario": null
                },
                {
                    "value": "0,00E+00",
                    "module": "D",
                    "scenario": null
                }
            ]
        },
        {
            "parameter": "EET",
            "values": [
                {
                    "value": "4,40E+00",
                    "module": "A1-A3",
                    "scenario": null
                },
                {
                    "value": "0,00E+00",
                    "module": "A4",
                    "scenario": null
                },
                {
                    "value": "1,25E+02",
                    "module": "A5",
                    "scenario": null
                },
                {
                    "value": "0,00E+00",
                    "module": "C2",
                    "scenario": null
                },
                {
                    "value": "2,17E+02",
                    "module": "C3",
                    "scenario": null
                },
                {
                    "value": "0,00E+00",
                    "module": "C4",
                    "scenario": null
                },
                {
                    "value": "0,00E+00",
                    "module": "D",
                    "scenario": null
                }
            ]
        }
    ]
}