{
    "product_name": "MM1010H",
    "epd_id": "NEPD-8087-7757",
    "compliance": [
        "EN 15804+A2",
        "ISO 14025",
        "ISO 21930"
    ],
    "producer_name": "Maxeta AS",
    "environmental_impact": [
        {
            "parameter": "GWP-total",
            "values": [
                {
                    "value": "2,42E-01",
                    "module": "A1",
                    "scenario": null
                },
                {
                    "value": "2,30E-03",
                    "module": "A2",
                    "scenario": null
                },
                {
                    "value": "2,14E-01",
                    "module": "A3",
                    "scenario": null
                },
                {
                    "value": "3,75E-03",
                    "module": "A4",
                    "scenario": null
                },
                {
                    "value": "4,66E-03",
                    "module": "A5",
                    "scenario": null
                },
                {
                    "value": "0,00E+00",
                    "module": "C1",
                    "scenario": null
                },
                {
                    "value": "1,06E-03",
                    "module": "C2",
                    "scenario": null
                },
                {
                    "value": "2,93E-03",
                    "module": "C4",
                    "scenario": null
                },
                {
                    "value": "-1,84E-02",
                    "module": "D",
                    "scenario": null
                },
                {
                    "value": "4,59E-01",
                    "module": "A1A3",
                    "scenario": null
                }
            ]
        },
        {
            "parameter": "GWP-fossil",
            "values": [
                {
                    "value": "2,41E-01",
                    "module": "A1",
                    "scenario": null
                },
                {
                    "value": "2,30E-03",
                    "module": "A2",
                    "scenario": null
                },
                {
                    "value": "2,12E-01",
                    "module": "A3",
                    "scenario": null
                },
                {
                    "value": "3,75E-03",
                    "module": "A4",
                    "scenario": null
                },
                {
                    "value": "4,63E-03",
                    "module": "A5",
                    "scenario": null
                },
                {
                    "value": "0,00E+00",
                    "module": "C1",
                    "scenario": null
                },
                {
                    "value": "1,06E-03",
                    "module": "C2",
                    "scenario": null
                },
                {
                    "value": "2,93E-03",
                    "module": "C4",
                    "scenario": null
                },
                {
                    "value": "-1,81E-02",
                    "module": "D",
                    "scenario": null
                },
                {
                    "value": "4,55E-01",
                    "module": "A1A3",
                    "scenario": null
                }
            ]
        },
        {
            "parameter": "GWP-biogenic",
            "values": [
                {
                    "value": "9,40E-04",
                    "module": "A1",
                    "scenario": null
                },
                {
                    "value": "9,43E-07",
                    "module": "A2",
                    "scenario": null
                },
                {
                    "value": "1,49E-03",
                    "module": "A3",
                    "scenario": null
                },
                {
                    "value": "1,53E-06",
                    "module": "A4",
                    "scenario": null
                },
                {
                    "value": "2,44E-05",
                    "module": "A5",
                    "scenario": null
                },
                {
                    "value": "0,00E+00",
                    "module": "C1",
                    "scenario": null
                },
                {
                    "value": "4,33E-07",
                    "module": "C2",
                    "scenario": null
                },
                {
                    "value": "1,21E-06",
                    "module": "C4",
                    "scenario": null
                },
                {
                    "value": "-6,29E-05",
                    "module": "D",
                    "scenario": null
                },
                {
                    "value": "2,43E-03",
                    "module": "A1A3",
                    "scenario": null
                }
            ]
        },
        {
            "parameter": "GWP-luluc",
            "values": [
                {
                    "value": "1,71E-04",
                    "module": "A1",
                    "scenario": null
                },
                {
                    "value": "7,04E-07",
                    "module": "A2",
                    "scenario": null
                },
                {
                    "value": "4,93E-04",
                    "module": "A3",
                    "scenario": null
                },
                {
                    "value": "1,31E-06",
                    "module": "A4",
                    "scenario": null
                },
                {
                    "value": "6,66E-06",
                    "module": "A5",
                    "scenario": null
                },
                {
                    "value": "0,00E+00",
                    "module": "C1",
                    "scenario": null
                },
                {
                    "value": "3,71E-07",
                    "module": "C2",
                    "scenario": null
                },
                {
                    "value": "3,04E-07",
                    "module": "C4",
                    "scenario": null
                },
                {
                    "value": "-2,50E-04",
                    "module": "D",
                    "scenario": null
                },
                {
                    "value": "6,64E-04",
                    "module": "A1A3",
                    "scenario": null
                }
            ]
        },
        {
            "parameter": "ODP",
            "values": [
                {
                    "value": "7,05E-08",
                    "module": "A1",
                    "scenario": null
                },
                {
                    "value": "5,30E-10",
                    "module": "A2",
                    "scenario": null
                },
                {
                    "value": "1,80E-08",
                    "module": "A3",
                    "scenario": null
                },
                {
                    "value": "8,55E-10",
                    "module": "A4",
                    "scenario": null
                },
                {
                    "value": "9,02E-10",
                    "module": "A5",
                    "scenario": null
                },
                {
                    "value": "0,00E+00",
                    "module": "C1",
                    "scenario": null
                },
                {
                    "value": "2,42E-10",
                    "module": "C2",
                    "scenario": null
                },
                {
                    "value": "1,69E-10",
                    "module": "C4",
                    "scenario": null
                },
                {
                    "value": "-5,27E-04",
                    "module": "D",
                    "scenario": null
                },
                {
                    "value": "8,89E-08",
                    "module": "A1A3",
                    "scenario": null
                }
            ]
        },
        {
            "parameter": "AP",
            "values": [
                {
                    "value": "1,08E-03",
                    "module": "A1",
                    "scenario": null
                },
                {
                    "value": "9,61E-06",
                    "module": "A2",
                    "scenario": null
                },
                {
                    "value": "1,24E-03",
                    "module": "A3",
                    "scenario": null
                },
                {
                    "value": "1,53E-05",
                    "module": "A4",
                    "scenario": null
                },
                {
                    "value": "2,36E-05",
                    "module": "A5",
                    "scenario": null
                },
                {
                    "value": "0,00E+00",
                    "module": "C1",
                    "scenario": null
                },
                {
                    "value": "4,34E-06",
                    "module": "C2",
                    "scenario": null
                },
                {
                    "value": "7,01E-06",
                    "module": "C4",
                    "scenario": null
                },
                {
                    "value": "-9,59E-05",
                    "module": "D",
                    "scenario": null
                },
                {
                    "value": "2,33E-03",
                    "module": "A1A3",
                    "scenario": null
                }
            ]
        },
        {
            "parameter": "POCP",
            "values": [
                {
                    "value": "6,91E-04",
                    "module": "A1",
                    "scenario": null
                },
                {
                    "value": "1,01E-05",
                    "module": "A2",
                    "scenario": null
                },
                {
                    "value": "4,91E-04",
                    "module": "A3",
                    "scenario": null
                },
                {
                    "value": "1,54E-05",
                    "module": "A4",
                    "scenario": null
                },
                {
                    "value": "1,22E-05",
                    "module": "A5",
                    "scenario": null
                },
                {
                    "value": "0,00E+00",
                    "module": "C1",
                    "scenario": null
                },
                {
                    "value": "4,36E-06",
                    "module": "C2",
                    "scenario": null
                },
                {
                    "value": "6,48E-06",
                    "module": "C4",
                    "scenario": null
                },
                {
                    "value": "-8,68E-05",
                    "module": "D",
                    "scenario": null
                },
                {
                    "value": "1,19E-03",
                    "module": "A1A3",
                    "scenario": null
                }
            ]
        },
        {
            "parameter": "ADPE",
            "values": [
                {
                    "value": "3,80E-06",
                    "module": "A1",
                    "scenario": null
                },
                {
                    "value": "4,49E-08",
                    "module": "A2",
                    "scenario": null
                },
                {
                    "value": "1,55E-06",
                    "module": "A3",
                    "scenario": null
                },
                {
                    "value": "1,02E-07",
                    "module": "A4",
                    "scenario": null
                },
                {
                    "value": "5,54E-08",
                    "module": "A5",
                    "scenario": null
                },
                {
                    "value": "0,00E+00",
                    "module": "C1",
                    "scenario": null
                },
                {
                    "value": "2,88E-08",
                    "module": "C2",
                    "scenario": null
                },
                {
                    "value": "7,91E-09",
                    "module": "C4",
                    "scenario": null
                },
                {
                    "value": "-8,23E-08",
                    "module": "D",
                    "scenario": null
                },
                {
                    "value": "5,40E-06",
                    "module": "A1A3",
                    "scenario": null
                }
            ]
        },
        {
            "parameter": "ADPF",
            "values": [
                {
                    "value": "4,77E+00",
                    "module": "A1",
                    "scenario": null
                },
                {
                    "value": "3,55E-02",
                    "module": "A2",
                    "scenario": null
                },
                {
                    "value": "4,38E+00",
                    "module": "A3",
                    "scenario": null
                },
                {
                    "value": "5,66E-02",
                    "module": "A4",
                    "scenario": null
                },
                {
                    "value": "9,27E-02",
                    "module": "A5",
                    "scenario": null
                },
                {
                    "value": "0,00E+00",
                    "module": "C1",
                    "scenario": null
                },
                {
                    "value": "1,60E-02",
                    "module": "C2",
                    "scenario": null
                },
                {
                    "value": "1,59E-02",
                    "module": "C4",
                    "scenario": null
                },
                {
                    "value": "-3,08E-01",
                    "module": "D",
                    "scenario": null
                },
                {
                    "value": "9,19E+00",
                    "module": "A1A3",
                    "scenario": null
                }
            ]
        },
        {
            "parameter": "WDP",
            "values": [
                {
                    "value": "7,30E+00",
                    "module": "A1",
                    "scenario": null
                },
                {
                    "value": "2,88E-02",
                    "module": "A2",
                    "scenario": null
                },
                {
                    "value": "6,58E+01",
                    "module": "A3",
                    "scenario": null
                },
                {
                    "value": "5,39E-02",
                    "module": "A4",
                    "scenario": null
                },
                {
                    "value": "7,34E-01",
                    "module": "A5",
                    "scenario": null
                },
                {
                    "value": "0,00E+00",
                    "module": "C1",
                    "scenario": null
                },
                {
                    "value": "1,53E-02",
                    "module": "C2",
                    "scenario": null
                },
                {
                    "value": "2,61E-01",
                    "module": "C4",
                    "scenario": null
                },
                {
                    "value": "-1,30E+00",
                    "module": "D",
                    "scenario": null
                },
                {
                    "value": "7,31E+01",
                    "module": "A1A3",
                    "scenario": null
                }
            ]
        },
        {
            "parameter": "EP-freshwater",
            "values": [
                {
                    "value": "8,65E-06",
                    "module": "A1",
                    "scenario": null
                },
                {
                    "value": "1,77E-08",
                    "module": "A2",
                    "scenario": null
                },
                {
                    "value": "2,26E-05",
                    "module": "A3",
                    "scenario": null
                },
                {
                    "value": "2,95E-08",
                    "module": "A4",
                    "scenario": null
                },
                {
                    "value": "3,14E-07",
                    "module": "A5",
                    "scenario": null
                },
                {
                    "value": "0,00E+00",
                    "module": "C1",
                    "scenario": null
                },
                {
                    "value": "8,34E-09",
                    "module": "C2",
                    "scenario": null
                },
                {
                    "value": "3,49E-08",
                    "module": "C4",
                    "scenario": null
                },
                {
                    "value": "-8,06E-07",
                    "module": "D",
                    "scenario": null
                },
                {
                    "value": "3,13E-05",
                    "module": "A1A3",
                    "scenario": null
                }
            ]
        },
        {
            "parameter": "EP-marine",
            "values": [
                {
                    "value": "1,87E-04",
                    "module": "A1",
                    "scenario": null
                },
                {
                    "value": "2,88E-06",
                    "module": "A2",
                    "scenario": null
                },
                {
                    "value": "1,57E-04",
                    "module": "A3",
                    "scenario": null
                },
                {
                    "value": "4,55E-06",
                    "module": "A4",
                    "scenario": null
                },
                {
                    "value": "3,56E-06",
                    "module": "A5",
                    "scenario": null
                },
                {
                    "value": "0,00E+00",
                    "module": "C1",
                    "scenario": null
                },
                {
                    "value": "1,29E-06",
                    "module": "C2",
                    "scenario": null
                },
                {
                    "value": "2,58E-06",
                    "module": "C4",
                    "scenario": null
                },
                {
                    "value": "-2,55E-05",
                    "module": "D",
                    "scenario": null
                },
                {
                    "value": "3,47E-04",
                    "module": "A1A3",
                    "scenario": null
                }
            ]
        },
        {
            "parameter": "EP-terrestrial",
            "values": [
                {
                    "value": "2,04E-03",
                    "module": "A1",
                    "scenario": null
                },
                {
                    "value": "3,18E-05",
                    "module": "A2",
                    "scenario": null
                },
                {
                    "value": "1,94E-03",
                    "module": "A3",
                    "scenario": null
                },
                {
                    "value": "5,03E-05",
                    "module": "A4",
                    "scenario": null
                },
                {
                    "value": "4,10E-05",
                    "module": "A5",
                    "scenario": null
                },
                {
                    "value": "0,00E+00",
                    "module": "C1",
                    "scenario": null
                },
                {
                    "value": "1,42E-05",
                    "module": "C2",
                    "scenario": null
                },
                {
                    "value": "2,37E-05",
                    "module": "C4",
                    "scenario": null
                },
                {
                    "value": "-2,70E-04",
                    "module": "D",
                    "scenario": null
                },
                {
                    "value": "4,01E-03",
                    "module": "A1A3",
                    "scenario": null
                }
            ]
        },
        {
            "parameter": "GWP-IOBC",
            "values": [
                {
                    "value": "2,42E-01",
                    "module": "A1",
                    "scenario": null
                },
                {
                    "value": "2,30E-03",
                    "module": "A2",
                    "scenario": null
                },
                {
                    "value": "2,30E-01",
                    "module": "A3",
                    "scenario": null
                },
                {
                    "value": "3,75E-03",
                    "module": "A4",
                    "scenario": null
                },
                {
                    "value": "4,82E-03",
                    "module": "A5",
                    "scenario": null
                },
                {
                    "value": "0,00E+00",
                    "module": "C1",
                    "scenario": null
                },
                {
                    "value": "1,06E-03",
                    "module": "C2",
                    "scenario": null
                },
                {
                    "value": "3,07E-03",
                    "module": "C4",
                    "scenario": null
                },
                {
                    "value": "-1,83E-02",
                    "module": "D",
                    "scenario": null
                },
                {
                    "value": "4,74E-01",
                    "module": "A1A3",
                    "scenario": null
                }
            ]
        }
    ],
    "additional_environmental_impact": [
        {
            "parameter": "PM",
            "values": [
                {
                    "value": "9,13E-09",
                    "module": "A1",
                    "scenario": null
                },
                {
                    "value": "1,94E-10",
                    "module": "A2",
                    "scenario": null
                },
                {
                    "value": "3,25E-09",
                    "module": "A3",
                    "scenario": null
                },
                {
                    "value": "2,70E-10",
                    "module": "A4",
                    "scenario": null
                },
                {
                    "value": "1,30E-10",
                    "module": "A5",
                    "scenario": null
                },
                {
                    "value": "0,00E+00",
                    "module": "C1",
                    "scenario": null
                },
                {
                    "value": "7,70E-11",
                    "module": "C2",
                    "scenario": null
                },
                {
                    "value": "6,80E-11",
                    "module": "C4",
                    "scenario": null
                },
                {
                    "value": "-4,05E-09",
                    "module": "D",
                    "scenario": null
                },
                {
                    "value": "1,26E-08",
                    "module": "A1A3",
                    "scenario": null
                }
            ]
        },
        {
            "parameter": "ETP-fw",
            "values": [
                {
                    "value": "4,12E+00",
                    "module": "A1",
                    "scenario": null
                },
                {
                    "value": "2,60E-02",
                    "module": "A2",
                    "scenario": null
                },
                {
                    "value": "3,06E+00",
                    "module": "A3",
                    "scenario": null
                },
                {
                    "value": "4,17E-02",
                    "module": "A4",
                    "scenario": null
                },
                {
                    "value": "7,31E-02",
                    "module": "A5",
                    "scenario": null
                },
                {
                    "value": "0,00E+00",
                    "module": "C1",
                    "scenario": null
                },
                {
                    "value": "1,18E-02",
                    "module": "C2",
                    "scenario": null
                },
                {
                    "value": "4,32E-02",
                    "module": "C4",
                    "scenario": null
                },
                {
                    "value": "-6,78E-01",
                    "module": "D",
                    "scenario": null
                },
                {
                    "value": "7,21E+00",
                    "module": "A1A3",
                    "scenario": null
                }
            ]
        },
        {
            "parameter": "HTP-c",
            "values": [
                {
                    "value": "1,19E-10",
                    "module": "A1",
                    "scenario": null
                },
                {
                    "value": "0,00E+00",
                    "module": "A2",
                    "scenario": null
                },
                {
                    "value": "8,60E-11",
                    "module": "A3",
                    "scenario": null
                },
                {
                    "value": "0,00E+00",
                    "module": "A4",
                    "scenario": null
                },
                {
                    "value": "2,00E-12",
                    "module": "A5",
                    "scenario": null
                },
                {
                    "value": "0,00E+00",
                    "module": "C1",
                    "scenario": null
                },
                {
                    "value": "0,00E+00",
                    "module": "C2",
                    "scenario": null
                },
                {
                    "value": "2,00E-12",
                    "module": "C4",
                    "scenario": null
                },
                {
                    "value": "-1,30E-11",
                    "module": "D",
                    "scenario": null
                },
                {
                    "value": "2,05E-10",
                    "module": "A1A3",
                    "scenario": null
                }
            ]
        },
        {
            "parameter": "HTP-nc",
            "values": [
                {
                    "value": "2,80E-09",
                    "module": "A1",
                    "scenario": null
                },
                {
                    "value": "2,60E-11",
                    "module": "A2",
                    "scenario": null
                },
                {
                    "value": "2,95E-09",
                    "module": "A3",
                    "scenario": null
                },
                {
                    "value": "4,50E-11",
                    "module": "A4",
                    "scenario": null
                },
                {
                    "value": "5,90E-11",
                    "module": "A5",
                    "scenario": null
                },
                {
                    "value": "0,00E+00",
                    "module": "C1",
                    "scenario": null
                },
                {
                    "value": "1,30E-11",
                    "module": "C2",
                    "scenario": null
                },
                {
                    "value": "8,50E-11",
                    "module": "C4",
                    "scenario": null
                },
                {
                    "value": "-5,95E-10",
                    "module": "D",
                    "scenario": null
                },
                {
                    "value": "5,78E-09",
                    "module": "A1A3",
                    "scenario": null
                }
            ]
        },
        {
            "parameter": "SQP",
            "values": [
                {
                    "value": "9,22E-01",
                    "module": "A1",
                    "scenario": null
                },
                {
                    "value": "3,69E-02",
                    "module": "A2",
                    "scenario": null
                },
                {
                    "value": "1,06E+00",
                    "module": "A3",
                    "scenario": null
                },
                {
                    "value": "3,90E-02",
                    "module": "A4",
                    "scenario": null
                },
                {
                    "value": "2,12E-02",
                    "module": "A5",
                    "scenario": null
                },
                {
                    "value": "0,00E+00",
                    "module": "C1",
                    "scenario": null
                },
                {
                    "value": "1,10E-02",
                    "module": "C2",
                    "scenario": null
                },
                {
                    "value": "5,23E-02",
                    "module": "C4",
                    "scenario": null
                },
                {
                    "value": "-6,94E-01",
                    "module": "D",
                    "scenario": null
                },
                {
                    "value": "2,02E+00",
                    "module": "A1A3",
                    "scenario": null
                }
            ]
        },
        {
            "parameter": "IRP",
            "values": [
                {
                    "value": "7,69E-03",
                    "module": "A1",
                    "scenario": null
                },
                {
                    "value": "1,55E-04",
                    "module": "A2",
                    "scenario": null
                },
                {
                    "value": "3,83E-02",
                    "module": "A3",
                    "scenario": null
                },
                {
                    "value": "2,47E-04",
                    "module": "A4",
                    "scenario": null
                },
                {
                    "value": "4,66E-04",
                    "module": "A5",
                    "scenario": null
                },
                {
                    "value": "0,00E+00",
                    "module": "C1",
                    "scenario": null
                },
                {
                    "value": "7,00E-05",
                    "module": "C2",
                    "scenario": null
                },
                {
                    "value": "8,41E-05",
                    "module": "C4",
                    "scenario": null
                },
                {
                    "value": "-6,75E-04",
                    "module": "D",
                    "scenario": null
                },
                {
                    "value": "4,62E-02",
                    "module": "A1A3",
                    "scenario": null
                }
            ]
        }
    ],
    "resource_use": [
        {
            "parameter": "PERE",
            "values": [
                {
                    "value": "2,50E-01",
                    "module": "A1",
                    "scenario": null
                },
                {
                    "value": "4,60E-04",
                    "module": "A2",
                    "scenario": null
                },
                {
                    "value": "8,48E-01",
                    "module": "A3",
                    "scenario": null
                },
                {
                    "value": "7,98E-04",
                    "module": "A4",
                    "scenario": null
                },
                {
                    "value": "1,10E-02",
                    "module": "A5",
                    "scenario": null
                },
                {
                    "value": "0,00E+00",
                    "module": "C1",
                    "scenario": null
                },
                {
                    "value": "2,26E-04",
                    "module": "C2",
                    "scenario": null
                },
                {
                    "value": "1,38E-03",
                    "module": "C4",
                    "scenario": null
                },
                {
                    "value": "-6,40E-01",
                    "module": "D",
                    "scenario": null
                },
                {
                    "value": "1,10E+00",
                    "module": "A1A3",
                    "scenario": null
                }
            ]
        },
        {
            "parameter": "PERM",
            "values": [
                {
                    "value": "0,00E+00",
                    "module": "A1",
                    "scenario": null
                },
                {
                    "value": "0,00E+00",
                    "module": "A2",
                    "scenario": null
                },
                {
                    "value": "0,00E+00",
                    "module": "A3",
                    "scenario": null
                },
                {
                    "value": "0,00E+00",
                    "module": "A4",
                    "scenario": null
                },
                {
                    "value": "0,00E+00",
                    "module": "A5",
                    "scenario": null
                },
                {
                    "value": "0,00E+00",
                    "module": "C1",
                    "scenario": null
                },
                {
                    "value": "0,00E+00",
                    "module": "C2",
                    "scenario": null
                },
                {
                    "value": "0,00E+00",
                    "module": "C4",
                    "scenario": null
                },
                {
                    "value": "0,00E+00",
                    "module": "D",
                    "scenario": null
                },
                {
                    "value": "0,00E+00",
                    "module": "A1A3",
                    "scenario": null
                }
            ]
        },
        {
            "parameter": "PERT",
            "values": [
                {
                    "value": "2,50E-01",
                    "module": "A1",
                    "scenario": null
                },
                {
                    "value": "4,60E-04",
                    "module": "A2",
                    "scenario": null
                },
                {
                    "value": "8,48E-01",
                    "module": "A3",
                    "scenario": null
                },
                {
                    "value": "7,98E-04",
                    "module": "A4",
                    "scenario": null
                },
                {
                    "value": "1,10E-02",
                    "module": "A5",
                    "scenario": null
                },
                {
                    "value": "0,00E+00",
                    "module": "C1",
                    "scenario": null
                },
                {
                    "value": "2,26E-04",
                    "module": "C2",
                    "scenario": null
                },
                {
                    "value": "1,38E-03",
                    "module": "C4",
                    "scenario": null
                },
                {
                    "value": "-6,40E-01",
                    "module": "D",
                    "scenario": null
                },
                {
                    "value": "1,10E+00",
                    "module": "A1A3",
                    "scenario": null
                }
            ]
        },
        {
            "parameter": "PENRE",
            "values": [
                {
                    "value": "2,88E+00",
                    "module": "A1",
                    "scenario": null
                },
                {
                    "value": "3,55E-02",
                    "module": "A2",
                    "scenario": null
                },
                {
                    "value": "4,38E+00",
                    "module": "A3",
                    "scenario": null
                },
                {
                    "value": "5,66E-02",
                    "module": "A4",
                    "scenario": null
                },
                {
                    "value": "7,39E-02",
                    "module": "A5",
                    "scenario": null
                },
                {
                    "value": "0,00E+00",
                    "module": "C1",
                    "scenario": null
                },
                {
                    "value": "1,60E-02",
                    "module": "C2",
                    "scenario": null
                },
                {
                    "value": "1,59E-02",
                    "module": "C4",
                    "scenario": null
                },
                {
                    "value": "-3,08E-01",
                    "module": "D",
                    "scenario": null
                },
                {
                    "value": "7,30E+00",
                    "module": "A1A3",
                    "scenario": null
                }
            ]
        },
        {
            "parameter": "PENRM",
            "values": [
                {
                    "value": "1,89E+00",
                    "module": "A1",
                    "scenario": null
                },
                {
                    "value": "0,00E+00",
                    "module": "A2",
                    "scenario": null
                },
                {
                    "value": "0,00E+00",
                    "module": "A3",
                    "scenario": null
                },
                {
                    "value": "0,00E+00",
                    "module": "A4",
                    "scenario": null
                },
                {
                    "value": "1,89E-02",
                    "module": "A5",
                    "scenario": null
                },
                {
                    "value": "0,00E+00",
                    "module": "C1",
                    "scenario": null
                },
                {
                    "value": "0,00E+00",
                    "module": "C2",
                    "scenario": null
                },
                {
                    "value": "0,00E+00",
                    "module": "C4",
                    "scenario": null
                },
                {
                    "value": "0,00E+00",
                    "module": "D",
                    "scenario": null
                },
                {
                    "value": "1,89E+00",
                    "module": "A1A3",
                    "scenario": null
                }
            ]
        },
        {
            "parameter": "PENRT",
            "values": [
                {
                    "value": "4,77E+00",
                    "module": "A1",
                    "scenario": null
                },
                {
                    "value": "3,55E-02",
                    "module": "A2",
                    "scenario": null
                },
                {
                    "value": "4,38E+00",
                    "module": "A3",
                    "scenario": null
                },
                {
                    "value": "5,66E-02",
                    "module": "A4",
                    "scenario": null
                },
                {
                    "value": "9,28E-02",
                    "module": "A5",
                    "scenario": null
                },
                {
                    "value": "0,00E+00",
                    "module": "C1",
                    "scenario": null
                },
                {
                    "value": "1,60E-02",
                    "module": "C2",
                    "scenario": null
                },
                {
                    "value": "1,59E-02",
                    "module": "C4",
                    "scenario": null
                },
                {
                    "value": "-3,08E-01",
                    "module": "D",
                    "scenario": null
                },
                {
                    "value": "9,19E+00",
                    "module": "A1A3",
                    "scenario": null
                }
            ]
        },
        {
            "parameter": "SM",
            "values": [
                {
                    "value": "6,37E-03",
                    "module": "A1",
                    "scenario": null
                },
                {
                    "value": "0,00E+00",
                    "module": "A2",
                    "scenario": null
                },
                {
                    "value": "0,00E+00",
                    "module": "A3",
                    "scenario": null
                },
                {
                    "value": "0,00E+00",
                    "module": "A4",
                    "scenario": null
                },
                {
                    "value": "6,38E-05",
                    "module": "A5",
                    "scenario": null
                },
                {
                    "value": "0,00E+00",
                    "module": "C1",
                    "scenario": null
                },
                {
                    "value": "0,00E+00",
                    "module": "C2",
                    "scenario": null
                },
                {
                    "value": "0,00E+00",
                    "module": "C4",
                    "scenario": null
                },
                {
                    "value": "0,00E+00",
                    "module": "D",
                    "scenario": null
                },
                {
                    "value": "6,37E-03",
                    "module": "A1A3",
                    "scenario": null
                }
            ]
        },
        {
            "parameter": "RSF",
            "values": [
                {
                    "value": "7,29E-03",
                    "module": "A1",
                    "scenario": null
                },
                {
                    "value": "1,62E-05",
                    "module": "A2",
                    "scenario": null
                },
                {
                    "value": "6,18E-02",
                    "module": "A3",
                    "scenario": null
                },
                {
                    "value": "2,86E-05",
                    "module": "A4",
                    "scenario": null
                },
                {
                    "value": "6,92E-04",
                    "module": "A5",
                    "scenario": null
                },
                {
                    "value": "0,00E+00",
                    "module": "C1",
                    "scenario": null
                },
                {
                    "value": "8,09E-06",
                    "module": "C2",
                    "scenario": null
                },
                {
                    "value": "3,38E-05",
                    "module": "C4",
                    "scenario": null
                },
                {
                    "value": "-1,12E-04",
                    "module": "D",
                    "scenario": null
                },
                {
                    "value": "6,91E-02",
                    "module": "A1A3",
                    "scenario": null
                }
            ]
        },
        {
            "parameter": "NRSF",
            "values": [
                {
                    "value": "4,59E-04",
                    "module": "A1",
                    "scenario": null
                },
                {
                    "value": "5,52E-05",
                    "module": "A2",
                    "scenario": null
                },
                {
                    "value": "1,47E-02",
                    "module": "A3",
                    "scenario": null
                },
                {
                    "value": "1,02E-04",
                    "module": "A4",
                    "scenario": null
                },
                {
                    "value": "1,55E-04",
                    "module": "A5",
                    "scenario": null
                },
                {
                    "value": "0,00E+00",
                    "module": "C1",
                    "scenario": null
                },
                {
                    "value": "2,89E-05",
                    "module": "C2",
                    "scenario": null
                },
                {
                    "value": "2,21E-04",
                    "module": "C4",
                    "scenario": null
                },
                {
                    "value": "-3,79E-02",
                    "module": "D",
                    "scenario": null
                },
                {
                    "value": "1,52E-02",
                    "module": "A1A3",
                    "scenario": null
                }
            ]
        },
        {
            "parameter": "FW",
            "values": [
                {
                    "value": "3,59E-03",
                    "module": "A1",
                    "scenario": null
                },
                {
                    "value": "3,97E-06",
                    "module": "A2",
                    "scenario": null
                },
                {
                    "value": "3,71E-03",
                    "module": "A3",
                    "scenario": null
                },
                {
                    "value": "5,96E-06",
                    "module": "A4",
                    "scenario": null
                },
                {
                    "value": "7,33E-05",
                    "module": "A5",
                    "scenario": null
                },
                {
                    "value": "0,00E+00",
                    "module": "C1",
                    "scenario": null
                },
                {
                    "value": "1,69E-06",
                    "module": "C2",
                    "scenario": null
                },
                {
                    "value": "1,51E-05",
                    "module": "C4",
                    "scenario": null
                },
                {
                    "value": "-9,01E-04",
                    "module": "D",
                    "scenario": null
                },
                {
                    "value": "7,31E-03",
                    "module": "A1A3",
                    "scenario": null
                }
            ]
        }
    ],
    "end_of_life_waste": [
        {
            "parameter": "HWD",
            "values": [
                {
                    "value": "7,41E-04",
                    "module": "A1",
                    "scenario": null
                },
                {
                    "value": "1,91E-06",
                    "module": "A2",
                    "scenario": null
                },
                {
                    "value": "6,59E-04",
                    "module": "A3",
                    "scenario": null
                },
                {
                    "value": "2,88E-06",
                    "module": "A4",
                    "scenario": null
                },
                {
                    "value": "2,33E-05",
                    "module": "A5",
                    "scenario": null
                },
                {
                    "value": "0,00E+00",
                    "module": "C1",
                    "scenario": null
                },
                {
                    "value": "8,17E-07",
                    "module": "C2",
                    "scenario": null
                },
                {
                    "value": "9,25E-04",
                    "module": "C4",
                    "scenario": null
                },
                {
                    "value": "-1,56E-05",
                    "module": "D",
                    "scenario": null
                },
                {
                    "value": "1,40E-03",
                    "module": "A1A3",
                    "scenario": null
                }
            ]
        },
        {
            "parameter": "NHWD",
            "values": [
                {
                    "value": "2,22E-02",
                    "module": "A1",
                    "scenario": null
                },
                {
                    "value": "2,76E-03",
                    "module": "A2",
                    "scenario": null
                },
                {
                    "value": "1,48E-02",
                    "module": "A3",
                    "scenario": null
                },
                {
                    "value": "2,70E-03",
                    "module": "A4",
                    "scenario": null
                },
                {
                    "value": "5,70E-04",
                    "module": "A5",
                    "scenario": null
                },
                {
                    "value": "0,00E+00",
                    "module": "C1",
                    "scenario": null
                },
                {
                    "value": "7,66E-04",
                    "module": "C2",
                    "scenario": null
                },
                {
                    "value": "1,38E-02",
                    "module": "C4",
                    "scenario": null
                },
                {
                    "value": "-2,80E-03",
                    "module": "D",
                    "scenario": null
                },
                {
                    "value": "3,98E-02",
                    "module": "A1A3",
                    "scenario": null
                }
            ]
        },
        {
            "parameter": "RWD",
            "values": [
                {
                    "value": "6,65E-06",
                    "module": "A1",
                    "scenario": null
                },
                {
                    "value": "2,42E-07",
                    "module": "A2",
                    "scenario": null
                },
                {
                    "value": "3,13E-05",
                    "module": "A3",
                    "scenario": null
                },
                {
                    "value": "3,86E-07",
                    "module": "A4",
                    "scenario": null
                },
                {
                    "value": "3,87E-07",
                    "module": "A5",
                    "scenario": null
                },
                {
                    "value": "0,00E+00",
                    "module": "C1",
                    "scenario": null
                },
                {
                    "value": "1,09E-07",
                    "module": "C2",
                    "scenario": null
                },
                {
                    "value": "4,14E-08",
                    "module": "C4",
                    "scenario": null
                },
                {
                    "value": "-5,57E-07",
                    "module": "D",
                    "scenario": null
                },
                {
                    "value": "3,82E-05",
                    "module": "A1A3",
                    "scenario": null
                }
            ]
        }
    ],
    "end_of_life_flow": [
        {
            "parameter": "CRU",
            "values": [
                {
                    "value": "0,00E+00",
                    "module": "A1",
                    "scenario": null
                },
                {
                    "value": "0,00E+00",
                    "module": "A2",
                    "scenario": null
                },
                {
                    "value": "0,00E+00",
                    "module": "A3",
                    "scenario": null
                },
                {
                    "value": "0,00E+00",
                    "module": "A4",
                    "scenario": null
                },
                {
                    "value": "0,00E+00",
                    "module": "A5",
                    "scenario": null
                },
                {
                    "value": "0,00E+00",
                    "module": "C1",
                    "scenario": null
                },
                {
                    "value": "0,00E+00",
                    "module": "C2",
                    "scenario": null
                },
                {
                    "value": "0,00E+00",
                    "module": "C4",
                    "scenario": null
                },
                {
                    "value": "0,00E+00",
                    "module": "D",
                    "scenario": null
                },
                {
                    "value": "0,00E+00",
                    "module": "A1A3",
                    "scenario": null
                }
            ]
        },
        {
            "parameter": "MFR",
            "values": [
                {
                    "value": "0,00E+00",
                    "module": "A1",
                    "scenario": null
                },
                {
                    "value": "0,00E+00",
                    "module": "A2",
                    "scenario": null
                },
                {
                    "value": "0,00E+00",
                    "module": "A3",
                    "scenario": null
                },
                {
                    "value": "0,00E+00",
                    "module": "A4",
                    "scenario": null
                },
                {
                    "value": "4,04E-09",
                    "module": "A5",
                    "scenario": null
                },
                {
                    "value": "0,00E+00",
                    "module": "C1",
                    "scenario": null
                },
                {
                    "value": "0,00E+00",
                    "module": "C2",
                    "scenario": null
                },
                {
                    "value": "4,04E-07",
                    "module": "C4",
                    "scenario": null
                },
                {
                    "value": "0,00E+00",
                    "module": "D",
                    "scenario": null
                },
                {
                    "value": "0,00E+00",
                    "module": "A1A3",
                    "scenario": null
                }
            ]
        },
        {
            "parameter": "MER",
            "values": [
                {
                    "value": "0,00E+00",
                    "module": "A1",
                    "scenario": null
                },
                {
                    "value": "0,00E+00",
                    "module": "A2",
                    "scenario": null
                },
                {
                    "value": "0,00E+00",
                    "module": "A3",
                    "scenario": null
                },
                {
                    "value": "0,00E+00",
                    "module": "A4",
                    "scenario": null
                },
                {
                    "value": "9,90E-11",
                    "module": "A5",
                    "scenario": null
                },
                {
                    "value": "0,00E+00",
                    "module": "C1",
                    "scenario": null
                },
                {
                    "value": "0,00E+00",
                    "module": "C2",
                    "scenario": null
                },
                {
                    "value": "9,87E-09",
                    "module": "C4",
                    "scenario": null
                },
                {
                    "value": "0,00E+00",
                    "module": "D",
                    "scenario": null
                },
                {
                    "value": "0,00E+00",
                    "module": "A1A3",
                    "scenario": null
                }
            ]
        },
        {
            "parameter": "EEE",
            "values": [
                {
                    "value": "0,00E+00",
                    "module": "A1",
                    "scenario": null
                },
                {
                    "value": "0,00E+00",
                    "module": "A2",
                    "scenario": null
                },
                {
                    "value": "0,00E+00",
                    "module": "A3",
                    "scenario": null
                },
                {
                    "value": "0,00E+00",
                    "module": "A4",
                    "scenario": null
                },
                {
                    "value": "6,40E-09",
                    "module": "A5",
                    "scenario": null
                },
                {
                    "value": "0,00E+00",
                    "module": "C1",
                    "scenario": null
                },
                {
                    "value": "0,00E+00",
                    "module": "C2",
                    "scenario": null
                },
                {
                    "value": "6,40E-07",
                    "module": "C4",
                    "scenario": null
                },
                {
                    "value": "0,00E+00",
                    "module": "D",
                    "scenario": null
                },
                {
                    "value": "0,00E+00",
                    "module": "A1A3",
                    "scenario": null
                }
            ]
        },
        {
            "parameter": "EET",
            "values": [
                {
                    "value": "0,00E+00",
                    "module": "A1",
                    "scenario": null
                },
                {
                    "value": "0,00E+00",
                    "module": "A2",
                    "scenario": null
                },
                {
                    "value": "0,00E+00",
                    "module": "A3",
                    "scenario": null
                },
                {
                    "value": "0,00E+00",
                    "module": "A4",
                    "scenario": null
                },
                {
                    "value": "9,69E-08",
                    "module": "A5",
                    "scenario": null
                },
                {
                    "value": "0,00E+00",
                    "module": "C1",
                    "scenario": null
                },
                {
                    "value": "0,00E+00",
                    "module": "C2",
                    "scenario": null
                },
                {
                    "value": "9,69E-06",
                    "module": "C4",
                    "scenario": null
                },
                {
                    "value": "0,00E+00",
                    "module": "D",
                    "scenario": null
                },
                {
                    "value": "0,00E+00",
                    "module": "A1A3",
                    "scenario": null
                }
            ]
        }
    ]
}