{
    "product_name": "Betonv\u00e6g 200mm",
    "epd_id": "NEPD-4497-3757-DK",
    "compliance": [
        "EN 15804+A2",
        "ISO 14025",
        "ISO 21930"
    ],
    "producer_name": "F\u00e5rup Betonindustri A/S",
    "environmental_impact": [
        {
            "parameter": "GWP-total",
            "values": [
                {
                    "value": "1,38E+02",
                    "module": "A1",
                    "scenario": null
                },
                {
                    "value": "8,72E+00",
                    "module": "A2",
                    "scenario": null
                },
                {
                    "value": "3,68E+00",
                    "module": "A3",
                    "scenario": null
                },
                {
                    "value": "1,03E+01",
                    "module": "A4",
                    "scenario": null
                },
                {
                    "value": "-2,35E+03",
                    "module": "B1",
                    "scenario": null
                },
                {
                    "value": "9,16E+00",
                    "module": "C1",
                    "scenario": null
                },
                {
                    "value": "9,98E+00",
                    "module": "C2",
                    "scenario": null
                },
                {
                    "value": "1,64E+00",
                    "module": "C3",
                    "scenario": null
                },
                {
                    "value": "3,28E-01",
                    "module": "C4",
                    "scenario": null
                },
                {
                    "value": "-1,27E+01",
                    "module": "D",
                    "scenario": null
                },
                {
                    "value": "1,50E+02",
                    "module": "A1A3",
                    "scenario": null
                }
            ]
        },
        {
            "parameter": "GWP-fossil",
            "values": [
                {
                    "value": "1,37E+02",
                    "module": "A1",
                    "scenario": null
                },
                {
                    "value": "8,71E+00",
                    "module": "A2",
                    "scenario": null
                },
                {
                    "value": "3,50E+00",
                    "module": "A3",
                    "scenario": null
                },
                {
                    "value": "1,03E+01",
                    "module": "A4",
                    "scenario": null
                },
                {
                    "value": "-2,35E+03",
                    "module": "B1",
                    "scenario": null
                },
                {
                    "value": "9,16E+00",
                    "module": "C1",
                    "scenario": null
                },
                {
                    "value": "9,97E+00",
                    "module": "C2",
                    "scenario": null
                },
                {
                    "value": "1,62E+00",
                    "module": "C3",
                    "scenario": null
                },
                {
                    "value": "3,28E-01",
                    "module": "C4",
                    "scenario": null
                },
                {
                    "value": "-1,26E+01",
                    "module": "D",
                    "scenario": null
                },
                {
                    "value": "1,50E+02",
                    "module": "A1A3",
                    "scenario": null
                }
            ]
        },
        {
            "parameter": "GWP-biogenic",
            "values": [
                {
                    "value": "2,53E-01",
                    "module": "A1",
                    "scenario": null
                },
                {
                    "value": "3,74E-03",
                    "module": "A2",
                    "scenario": null
                },
                {
                    "value": "1,82E-01",
                    "module": "A3",
                    "scenario": null
                },
                {
                    "value": "4,43E-03",
                    "module": "A4",
                    "scenario": null
                },
                {
                    "value": "0,00E+00",
                    "module": "B1",
                    "scenario": null
                },
                {
                    "value": "1,72E-03",
                    "module": "C1",
                    "scenario": null
                },
                {
                    "value": "4,27E-03",
                    "module": "C2",
                    "scenario": null
                },
                {
                    "value": "1,40E-02",
                    "module": "C3",
                    "scenario": null
                },
                {
                    "value": "2,79E-04",
                    "module": "C4",
                    "scenario": null
                },
                {
                    "value": "-1,08E-01",
                    "module": "D",
                    "scenario": null
                },
                {
                    "value": "4,39E-01",
                    "module": "A1A3",
                    "scenario": null
                }
            ]
        },
        {
            "parameter": "GWP-luluc",
            "values": [
                {
                    "value": "1,20E-01",
                    "module": "A1",
                    "scenario": null
                },
                {
                    "value": "2,95E-03",
                    "module": "A2",
                    "scenario": null
                },
                {
                    "value": "4,25E-04",
                    "module": "A3",
                    "scenario": null
                },
                {
                    "value": "3,15E-03",
                    "module": "A4",
                    "scenario": null
                },
                {
                    "value": "0,00E+00",
                    "module": "B1",
                    "scenario": null
                },
                {
                    "value": "7,22E-04",
                    "module": "C1",
                    "scenario": null
                },
                {
                    "value": "3,04E-03",
                    "module": "C2",
                    "scenario": null
                },
                {
                    "value": "2,24E-03",
                    "module": "C3",
                    "scenario": null
                },
                {
                    "value": "6,42E-05",
                    "module": "C4",
                    "scenario": null
                },
                {
                    "value": "-6,84E-03",
                    "module": "D",
                    "scenario": null
                },
                {
                    "value": "1,23E-01",
                    "module": "A1A3",
                    "scenario": null
                }
            ]
        },
        {
            "parameter": "ODP",
            "values": [
                {
                    "value": "3,29E-06",
                    "module": "A1",
                    "scenario": null
                },
                {
                    "value": "2,08E-06",
                    "module": "A2",
                    "scenario": null
                },
                {
                    "value": "6,61E-07",
                    "module": "A3",
                    "scenario": null
                },
                {
                    "value": "2,49E-06",
                    "module": "A4",
                    "scenario": null
                },
                {
                    "value": "0,00E+00",
                    "module": "B1",
                    "scenario": null
                },
                {
                    "value": "1,98E-06",
                    "module": "C1",
                    "scenario": null
                },
                {
                    "value": "2,40E-06",
                    "module": "C2",
                    "scenario": null
                },
                {
                    "value": "3,20E-07",
                    "module": "C3",
                    "scenario": null
                },
                {
                    "value": "1,59E-07",
                    "module": "C4",
                    "scenario": null
                },
                {
                    "value": "-1,18E-06",
                    "module": "D",
                    "scenario": null
                },
                {
                    "value": "6,03E-06",
                    "module": "A1A3",
                    "scenario": null
                }
            ]
        },
        {
            "parameter": "AP",
            "values": [
                {
                    "value": "4,18E-01",
                    "module": "A1",
                    "scenario": null
                },
                {
                    "value": "3,65E-02",
                    "module": "A2",
                    "scenario": null
                },
                {
                    "value": "2,24E-02",
                    "module": "A3",
                    "scenario": null
                },
                {
                    "value": "3,33E-02",
                    "module": "A4",
                    "scenario": null
                },
                {
                    "value": "0,00E+00",
                    "module": "B1",
                    "scenario": null
                },
                {
                    "value": "9,58E-02",
                    "module": "C1",
                    "scenario": null
                },
                {
                    "value": "3,21E-02",
                    "module": "C2",
                    "scenario": null
                },
                {
                    "value": "1,31E-02",
                    "module": "C3",
                    "scenario": null
                },
                {
                    "value": "3,20E-03",
                    "module": "C4",
                    "scenario": null
                },
                {
                    "value": "-8,37E-02",
                    "module": "D",
                    "scenario": null
                },
                {
                    "value": "4,77E-01",
                    "module": "A1A3",
                    "scenario": null
                }
            ]
        },
        {
            "parameter": "POCP",
            "values": [
                {
                    "value": "3,06E-01",
                    "module": "A1",
                    "scenario": null
                },
                {
                    "value": "3,32E-02",
                    "module": "A2",
                    "scenario": null
                },
                {
                    "value": "2,82E-02",
                    "module": "A3",
                    "scenario": null
                },
                {
                    "value": "3,19E-02",
                    "module": "A4",
                    "scenario": null
                },
                {
                    "value": "0,00E+00",
                    "module": "B1",
                    "scenario": null
                },
                {
                    "value": "1,28E-01",
                    "module": "C1",
                    "scenario": null
                },
                {
                    "value": "3,08E-02",
                    "module": "C2",
                    "scenario": null
                },
                {
                    "value": "1,19E-02",
                    "module": "C3",
                    "scenario": null
                },
                {
                    "value": "3,78E-03",
                    "module": "C4",
                    "scenario": null
                },
                {
                    "value": "-8,76E-02",
                    "module": "D",
                    "scenario": null
                },
                {
                    "value": "3,67E-01",
                    "module": "A1A3",
                    "scenario": null
                }
            ]
        },
        {
            "parameter": "ADPE",
            "values": [
                {
                    "value": "6,51E-04",
                    "module": "A1",
                    "scenario": null
                },
                {
                    "value": "1,49E-04",
                    "module": "A2",
                    "scenario": null
                },
                {
                    "value": "3,81E-05",
                    "module": "A3",
                    "scenario": null
                },
                {
                    "value": "1,84E-04",
                    "module": "A4",
                    "scenario": null
                },
                {
                    "value": "0,00E+00",
                    "module": "B1",
                    "scenario": null
                },
                {
                    "value": "1,41E-05",
                    "module": "C1",
                    "scenario": null
                },
                {
                    "value": "1,78E-04",
                    "module": "C2",
                    "scenario": null
                },
                {
                    "value": "2,06E-05",
                    "module": "C3",
                    "scenario": null
                },
                {
                    "value": "2,90E-06",
                    "module": "C4",
                    "scenario": null
                },
                {
                    "value": "-5,90E-04",
                    "module": "D",
                    "scenario": null
                },
                {
                    "value": "8,38E-04",
                    "module": "A1A3",
                    "scenario": null
                }
            ]
        },
        {
            "parameter": "ADPF",
            "values": [
                {
                    "value": "8,31E+02",
                    "module": "A1",
                    "scenario": null
                },
                {
                    "value": "1,40E+02",
                    "module": "A2",
                    "scenario": null
                },
                {
                    "value": "5,22E+01",
                    "module": "A3",
                    "scenario": null
                },
                {
                    "value": "1,68E+02",
                    "module": "A4",
                    "scenario": null
                },
                {
                    "value": "0,00E+00",
                    "module": "B1",
                    "scenario": null
                },
                {
                    "value": "1,26E+02",
                    "module": "C1",
                    "scenario": null
                },
                {
                    "value": "1,62E+02",
                    "module": "C2",
                    "scenario": null
                },
                {
                    "value": "5,04E+01",
                    "module": "C3",
                    "scenario": null
                },
                {
                    "value": "1,06E+01",
                    "module": "C4",
                    "scenario": null
                },
                {
                    "value": "-1,50E+02",
                    "module": "D",
                    "scenario": null
                },
                {
                    "value": "1,02E+03",
                    "module": "A1A3",
                    "scenario": null
                }
            ]
        },
        {
            "parameter": "WDP",
            "values": [
                {
                    "value": "1,41E+03",
                    "module": "A1",
                    "scenario": null
                },
                {
                    "value": "1,08E+02",
                    "module": "A2",
                    "scenario": null
                },
                {
                    "value": "2,42E+01",
                    "module": "A3",
                    "scenario": null
                },
                {
                    "value": "1,29E+02",
                    "module": "A4",
                    "scenario": null
                },
                {
                    "value": "0,00E+00",
                    "module": "B1",
                    "scenario": null
                },
                {
                    "value": "2,68E+01",
                    "module": "C1",
                    "scenario": null
                },
                {
                    "value": "1,24E+02",
                    "module": "C2",
                    "scenario": null
                },
                {
                    "value": "5,56E+03",
                    "module": "C3",
                    "scenario": null
                },
                {
                    "value": "2,22E+01",
                    "module": "C4",
                    "scenario": null
                },
                {
                    "value": "-3,75E+03",
                    "module": "D",
                    "scenario": null
                },
                {
                    "value": "1,54E+03",
                    "module": "A1A3",
                    "scenario": null
                }
            ]
        },
        {
            "parameter": "EP-freshwater",
            "values": [
                {
                    "value": "1,33E-02",
                    "module": "A1",
                    "scenario": null
                },
                {
                    "value": "6,88E-05",
                    "module": "A2",
                    "scenario": null
                },
                {
                    "value": "1,88E-05",
                    "module": "A3",
                    "scenario": null
                },
                {
                    "value": "8,22E-05",
                    "module": "A4",
                    "scenario": null
                },
                {
                    "value": "0,00E+00",
                    "module": "B1",
                    "scenario": null
                },
                {
                    "value": "3,33E-05",
                    "module": "C1",
                    "scenario": null
                },
                {
                    "value": "7,93E-05",
                    "module": "C2",
                    "scenario": null
                },
                {
                    "value": "1,02E-04",
                    "module": "C3",
                    "scenario": null
                },
                {
                    "value": "2,44E-06",
                    "module": "C4",
                    "scenario": null
                },
                {
                    "value": "-5,95E-04",
                    "module": "D",
                    "scenario": null
                },
                {
                    "value": "1,34E-02",
                    "module": "A1A3",
                    "scenario": null
                }
            ]
        },
        {
            "parameter": "EP-marine",
            "values": [
                {
                    "value": "7,86E-02",
                    "module": "A1",
                    "scenario": null
                },
                {
                    "value": "8,52E-03",
                    "module": "A2",
                    "scenario": null
                },
                {
                    "value": "9,39E-03",
                    "module": "A3",
                    "scenario": null
                },
                {
                    "value": "7,29E-03",
                    "module": "A4",
                    "scenario": null
                },
                {
                    "value": "0,00E+00",
                    "module": "B1",
                    "scenario": null
                },
                {
                    "value": "4,23E-02",
                    "module": "C1",
                    "scenario": null
                },
                {
                    "value": "7,03E-03",
                    "module": "C2",
                    "scenario": null
                },
                {
                    "value": "3,85E-03",
                    "module": "C3",
                    "scenario": null
                },
                {
                    "value": "1,20E-03",
                    "module": "C4",
                    "scenario": null
                },
                {
                    "value": "-2,39E-02",
                    "module": "D",
                    "scenario": null
                },
                {
                    "value": "9,65E-02",
                    "module": "A1A3",
                    "scenario": null
                }
            ]
        },
        {
            "parameter": "EP-terrestrial",
            "values": [
                {
                    "value": "8,72E-01",
                    "module": "A1",
                    "scenario": null
                },
                {
                    "value": "9,49E-02",
                    "module": "A2",
                    "scenario": null
                },
                {
                    "value": "1,01E-01",
                    "module": "A3",
                    "scenario": null
                },
                {
                    "value": "8,13E-02",
                    "module": "A4",
                    "scenario": null
                },
                {
                    "value": "0,00E+00",
                    "module": "B1",
                    "scenario": null
                },
                {
                    "value": "4,58E-01",
                    "module": "C1",
                    "scenario": null
                },
                {
                    "value": "7,84E-02",
                    "module": "C2",
                    "scenario": null
                },
                {
                    "value": "4,43E-02",
                    "module": "C3",
                    "scenario": null
                },
                {
                    "value": "1,32E-02",
                    "module": "C4",
                    "scenario": null
                },
                {
                    "value": "-2,69E-01",
                    "module": "D",
                    "scenario": null
                },
                {
                    "value": "1,07E+00",
                    "module": "A1A3",
                    "scenario": null
                }
            ]
        },
        {
            "parameter": "GWP-IOBC",
            "values": [
                {
                    "value": "1,31E+02",
                    "module": "A1",
                    "scenario": null
                },
                {
                    "value": "8,72E+00",
                    "module": "A2",
                    "scenario": null
                },
                {
                    "value": "2,94E+00",
                    "module": "A3",
                    "scenario": null
                },
                {
                    "value": "1,03E+01",
                    "module": "A4",
                    "scenario": null
                },
                {
                    "value": "0,00E+00",
                    "module": "B1",
                    "scenario": null
                },
                {
                    "value": "9,16E+00",
                    "module": "C1",
                    "scenario": null
                },
                {
                    "value": "9,98E+00",
                    "module": "C2",
                    "scenario": null
                },
                {
                    "value": "3,01E+00",
                    "module": "C3",
                    "scenario": null
                },
                {
                    "value": "0,00E+00",
                    "module": "C4",
                    "scenario": null
                },
                {
                    "value": "-1,67E+01",
                    "module": "D",
                    "scenario": null
                },
                {
                    "value": "1,43E+02",
                    "module": "A1A3",
                    "scenario": null
                }
            ]
        }
    ],
    "additional_environmental_impact": [
        {
            "parameter": "PM",
            "values": [
                {
                    "value": "1,90E-02",
                    "module": "A1",
                    "scenario": null
                },
                {
                    "value": "7,71E-07",
                    "module": "A2",
                    "scenario": null
                },
                {
                    "value": "5,17E-07",
                    "module": "A3",
                    "scenario": null
                },
                {
                    "value": "9,49E-07",
                    "module": "A4",
                    "scenario": null
                },
                {
                    "value": "0,00E+00",
                    "module": "B1",
                    "scenario": null
                },
                {
                    "value": "1,16E-05",
                    "module": "C1",
                    "scenario": null
                },
                {
                    "value": "9,16E-07",
                    "module": "C2",
                    "scenario": null
                },
                {
                    "value": "2,10E-07",
                    "module": "C3",
                    "scenario": null
                },
                {
                    "value": "6,81E-08",
                    "module": "C4",
                    "scenario": null
                },
                {
                    "value": "-1,61E-06",
                    "module": "D",
                    "scenario": null
                },
                {
                    "value": "1,90E-02",
                    "module": "A1A3",
                    "scenario": null
                }
            ]
        },
        {
            "parameter": "ETP-fw",
            "values": [
                {
                    "value": "1,73E+03",
                    "module": "A1",
                    "scenario": null
                },
                {
                    "value": "1,02E+02",
                    "module": "A2",
                    "scenario": null
                },
                {
                    "value": "2,72E+01",
                    "module": "A3",
                    "scenario": null
                },
                {
                    "value": "1,23E+02",
                    "module": "A4",
                    "scenario": null
                },
                {
                    "value": "0,00E+00",
                    "module": "B1",
                    "scenario": null
                },
                {
                    "value": "6,89E+01",
                    "module": "C1",
                    "scenario": null
                },
                {
                    "value": "1,18E+02",
                    "module": "C2",
                    "scenario": null
                },
                {
                    "value": "3,57E+01",
                    "module": "C3",
                    "scenario": null
                },
                {
                    "value": "5,23E+00",
                    "module": "C4",
                    "scenario": null
                },
                {
                    "value": "-5,04E+02",
                    "module": "D",
                    "scenario": null
                },
                {
                    "value": "1,86E+03",
                    "module": "A1A3",
                    "scenario": null
                }
            ]
        },
        {
            "parameter": "HTP-c",
            "values": [
                {
                    "value": "3,19E-07",
                    "module": "A1",
                    "scenario": null
                },
                {
                    "value": "0,00E+00",
                    "module": "A2",
                    "scenario": null
                },
                {
                    "value": "1,70E-09",
                    "module": "A3",
                    "scenario": null
                },
                {
                    "value": "0,00E+00",
                    "module": "A4",
                    "scenario": null
                },
                {
                    "value": "0,00E+00",
                    "module": "B1",
                    "scenario": null
                },
                {
                    "value": "2,29E-09",
                    "module": "C1",
                    "scenario": null
                },
                {
                    "value": "0,00E+00",
                    "module": "C2",
                    "scenario": null
                },
                {
                    "value": "2,28E-09",
                    "module": "C3",
                    "scenario": null
                },
                {
                    "value": "1,53E-10",
                    "module": "C4",
                    "scenario": null
                },
                {
                    "value": "-4,02E-08",
                    "module": "D",
                    "scenario": null
                },
                {
                    "value": "3,21E-07",
                    "module": "A1A3",
                    "scenario": null
                }
            ]
        },
        {
            "parameter": "HTP-nc",
            "values": [
                {
                    "value": "3,18E-06",
                    "module": "A1",
                    "scenario": null
                },
                {
                    "value": "9,52E-08",
                    "module": "A2",
                    "scenario": null
                },
                {
                    "value": "3,92E-08",
                    "module": "A3",
                    "scenario": null
                },
                {
                    "value": "1,19E-07",
                    "module": "A4",
                    "scenario": null
                },
                {
                    "value": "0,00E+00",
                    "module": "B1",
                    "scenario": null
                },
                {
                    "value": "6,41E-08",
                    "module": "C1",
                    "scenario": null
                },
                {
                    "value": "1,14E-07",
                    "module": "C2",
                    "scenario": null
                },
                {
                    "value": "3,20E-08",
                    "module": "C3",
                    "scenario": null
                },
                {
                    "value": "3,06E-09",
                    "module": "C4",
                    "scenario": null
                },
                {
                    "value": "6,64E-07",
                    "module": "D",
                    "scenario": null
                },
                {
                    "value": "3,31E-06",
                    "module": "A1A3",
                    "scenario": null
                }
            ]
        },
        {
            "parameter": "SQP",
            "values": [
                {
                    "value": "6,93E+01",
                    "module": "A1",
                    "scenario": null
                },
                {
                    "value": "1,56E+02",
                    "module": "A2",
                    "scenario": null
                },
                {
                    "value": "1,82E+01",
                    "module": "A3",
                    "scenario": null
                },
                {
                    "value": "1,92E+02",
                    "module": "A4",
                    "scenario": null
                },
                {
                    "value": "0,00E+00",
                    "module": "B1",
                    "scenario": null
                },
                {
                    "value": "1,53E+01",
                    "module": "C1",
                    "scenario": null
                },
                {
                    "value": "1,86E+02",
                    "module": "C2",
                    "scenario": null
                },
                {
                    "value": "2,85E+01",
                    "module": "C3",
                    "scenario": null
                },
                {
                    "value": "3,85E+01",
                    "module": "C4",
                    "scenario": null
                },
                {
                    "value": "1,95E+02",
                    "module": "D",
                    "scenario": null
                },
                {
                    "value": "2,44E+02",
                    "module": "A1A3",
                    "scenario": null
                }
            ]
        },
        {
            "parameter": "IRP",
            "values": [
                {
                    "value": "2,35E+00",
                    "module": "A1",
                    "scenario": null
                },
                {
                    "value": "6,12E-01",
                    "module": "A2",
                    "scenario": null
                },
                {
                    "value": "1,45E-01",
                    "module": "A3",
                    "scenario": null
                },
                {
                    "value": "7,34E-01",
                    "module": "A4",
                    "scenario": null
                },
                {
                    "value": "0,00E+00",
                    "module": "B1",
                    "scenario": null
                },
                {
                    "value": "5,49E-01",
                    "module": "C1",
                    "scenario": null
                },
                {
                    "value": "7,08E-01",
                    "module": "C2",
                    "scenario": null
                },
                {
                    "value": "8,45E-01",
                    "module": "C3",
                    "scenario": null
                },
                {
                    "value": "4,59E-02",
                    "module": "C4",
                    "scenario": null
                },
                {
                    "value": "-7,82E-01",
                    "module": "D",
                    "scenario": null
                },
                {
                    "value": "3,11E+00",
                    "module": "A1A3",
                    "scenario": null
                }
            ]
        }
    ],
    "resource_use": [
        {
            "parameter": "PERE",
            "values": [
                {
                    "value": "1,25E+02",
                    "module": "A1",
                    "scenario": null
                },
                {
                    "value": "1,77E+00",
                    "module": "A2",
                    "scenario": null
                },
                {
                    "value": "3,27E+01",
                    "module": "A3",
                    "scenario": null
                },
                {
                    "value": "2,11E+00",
                    "module": "A4",
                    "scenario": null
                },
                {
                    "value": "0,00E+00",
                    "module": "B1",
                    "scenario": null
                },
                {
                    "value": "6,87E-01",
                    "module": "C1",
                    "scenario": null
                },
                {
                    "value": "2,04E+00",
                    "module": "C2",
                    "scenario": null
                },
                {
                    "value": "2,59E+01",
                    "module": "C3",
                    "scenario": null
                },
                {
                    "value": "1,63E-01",
                    "module": "C4",
                    "scenario": null
                },
                {
                    "value": "-2,57E+01",
                    "module": "D",
                    "scenario": null
                },
                {
                    "value": "1,60E+02",
                    "module": "A1A3",
                    "scenario": null
                }
            ]
        },
        {
            "parameter": "PERM",
            "values": [
                {
                    "value": "1,78E+01",
                    "module": "A1",
                    "scenario": null
                },
                {
                    "value": "0,00E+00",
                    "module": "A2",
                    "scenario": null
                },
                {
                    "value": "0,00E+00",
                    "module": "A3",
                    "scenario": null
                },
                {
                    "value": "0,00E+00",
                    "module": "A4",
                    "scenario": null
                },
                {
                    "value": "0,00E+00",
                    "module": "B1",
                    "scenario": null
                },
                {
                    "value": "0,00E+00",
                    "module": "C1",
                    "scenario": null
                },
                {
                    "value": "0,00E+00",
                    "module": "C2",
                    "scenario": null
                },
                {
                    "value": "0,00E+00",
                    "module": "C3",
                    "scenario": null
                },
                {
                    "value": "0,00E+00",
                    "module": "C4",
                    "scenario": null
                },
                {
                    "value": "0,00E+00",
                    "module": "D",
                    "scenario": null
                },
                {
                    "value": "1,78E+01",
                    "module": "A1A3",
                    "scenario": null
                }
            ]
        },
        {
            "parameter": "PERT",
            "values": [
                {
                    "value": "1,43E+02",
                    "module": "A1",
                    "scenario": null
                },
                {
                    "value": "1,77E+00",
                    "module": "A2",
                    "scenario": null
                },
                {
                    "value": "3,27E+01",
                    "module": "A3",
                    "scenario": null
                },
                {
                    "value": "2,11E+00",
                    "module": "A4",
                    "scenario": null
                },
                {
                    "value": "0,00E+00",
                    "module": "B1",
                    "scenario": null
                },
                {
                    "value": "6,87E-01",
                    "module": "C1",
                    "scenario": null
                },
                {
                    "value": "2,04E+00",
                    "module": "C2",
                    "scenario": null
                },
                {
                    "value": "2,59E+01",
                    "module": "C3",
                    "scenario": null
                },
                {
                    "value": "1,63E-01",
                    "module": "C4",
                    "scenario": null
                },
                {
                    "value": "-2,57E+01",
                    "module": "D",
                    "scenario": null
                },
                {
                    "value": "1,78E+02",
                    "module": "A1A3",
                    "scenario": null
                }
            ]
        },
        {
            "parameter": "PENRE",
            "values": [
                {
                    "value": "7,59E+02",
                    "module": "A1",
                    "scenario": null
                },
                {
                    "value": "1,40E+02",
                    "module": "A2",
                    "scenario": null
                },
                {
                    "value": "5,22E+01",
                    "module": "A3",
                    "scenario": null
                },
                {
                    "value": "1,68E+02",
                    "module": "A4",
                    "scenario": null
                },
                {
                    "value": "0,00E+00",
                    "module": "B1",
                    "scenario": null
                },
                {
                    "value": "1,26E+02",
                    "module": "C1",
                    "scenario": null
                },
                {
                    "value": "1,62E+02",
                    "module": "C2",
                    "scenario": null
                },
                {
                    "value": "5,04E+01",
                    "module": "C3",
                    "scenario": null
                },
                {
                    "value": "1,06E+01",
                    "module": "C4",
                    "scenario": null
                },
                {
                    "value": "-1,55E+02",
                    "module": "D",
                    "scenario": null
                },
                {
                    "value": "9,51E+02",
                    "module": "A1A3",
                    "scenario": null
                }
            ]
        },
        {
            "parameter": "PENRM",
            "values": [
                {
                    "value": "9,03E+01",
                    "module": "A1",
                    "scenario": null
                },
                {
                    "value": "0,00E+00",
                    "module": "A2",
                    "scenario": null
                },
                {
                    "value": "0,00E+00",
                    "module": "A3",
                    "scenario": null
                },
                {
                    "value": "0,00E+00",
                    "module": "A4",
                    "scenario": null
                },
                {
                    "value": "0,00E+00",
                    "module": "B1",
                    "scenario": null
                },
                {
                    "value": "0,00E+00",
                    "module": "C1",
                    "scenario": null
                },
                {
                    "value": "0,00E+00",
                    "module": "C2",
                    "scenario": null
                },
                {
                    "value": "0,00E+00",
                    "module": "C3",
                    "scenario": null
                },
                {
                    "value": "0,00E+00",
                    "module": "C4",
                    "scenario": null
                },
                {
                    "value": "0,00E+00",
                    "module": "D",
                    "scenario": null
                },
                {
                    "value": "9,03E+01",
                    "module": "A1A3",
                    "scenario": null
                }
            ]
        },
        {
            "parameter": "PENRT",
            "values": [
                {
                    "value": "8,50E+02",
                    "module": "A1",
                    "scenario": null
                },
                {
                    "value": "1,40E+02",
                    "module": "A2",
                    "scenario": null
                },
                {
                    "value": "5,22E+01",
                    "module": "A3",
                    "scenario": null
                },
                {
                    "value": "1,68E+02",
                    "module": "A4",
                    "scenario": null
                },
                {
                    "value": "0,00E+00",
                    "module": "B1",
                    "scenario": null
                },
                {
                    "value": "1,26E+02",
                    "module": "C1",
                    "scenario": null
                },
                {
                    "value": "1,62E+02",
                    "module": "C2",
                    "scenario": null
                },
                {
                    "value": "5,04E+01",
                    "module": "C3",
                    "scenario": null
                },
                {
                    "value": "1,06E+01",
                    "module": "C4",
                    "scenario": null
                },
                {
                    "value": "-1,55E+02",
                    "module": "D",
                    "scenario": null
                },
                {
                    "value": "1,04E+03",
                    "module": "A1A3",
                    "scenario": null
                }
            ]
        },
        {
            "parameter": "SM",
            "values": [
                {
                    "value": "8,78E+00",
                    "module": "A1",
                    "scenario": null
                },
                {
                    "value": "0,00E+00",
                    "module": "A2",
                    "scenario": null
                },
                {
                    "value": "2,78E-03",
                    "module": "A3",
                    "scenario": null
                },
                {
                    "value": "0,00E+00",
                    "module": "A4",
                    "scenario": null
                },
                {
                    "value": "0,00E+00",
                    "module": "B1",
                    "scenario": null
                },
                {
                    "value": "0,00E+00",
                    "module": "C1",
                    "scenario": null
                },
                {
                    "value": "0,00E+00",
                    "module": "C2",
                    "scenario": null
                },
                {
                    "value": "0,00E+00",
                    "module": "C3",
                    "scenario": null
                },
                {
                    "value": "0,00E+00",
                    "module": "C4",
                    "scenario": null
                },
                {
                    "value": "0,00E+00",
                    "module": "D",
                    "scenario": null
                },
                {
                    "value": "8,78E+00",
                    "module": "A1A3",
                    "scenario": null
                }
            ]
        },
        {
            "parameter": "RSF",
            "values": [
                {
                    "value": "1,46E-01",
                    "module": "A1",
                    "scenario": null
                },
                {
                    "value": "6,38E-02",
                    "module": "A2",
                    "scenario": null
                },
                {
                    "value": "1,05E-02",
                    "module": "A3",
                    "scenario": null
                },
                {
                    "value": "7,39E-02",
                    "module": "A4",
                    "scenario": null
                },
                {
                    "value": "0,00E+00",
                    "module": "B1",
                    "scenario": null
                },
                {
                    "value": "0,00E+00",
                    "module": "C1",
                    "scenario": null
                },
                {
                    "value": "7,12E-02",
                    "module": "C2",
                    "scenario": null
                },
                {
                    "value": "0,00E+00",
                    "module": "C3",
                    "scenario": null
                },
                {
                    "value": "3,36E-03",
                    "module": "C4",
                    "scenario": null
                },
                {
                    "value": "-1,54E-01",
                    "module": "D",
                    "scenario": null
                },
                {
                    "value": "2,20E-01",
                    "module": "A1A3",
                    "scenario": null
                }
            ]
        },
        {
            "parameter": "NRSF",
            "values": [
                {
                    "value": "1,45E+00",
                    "module": "A1",
                    "scenario": null
                },
                {
                    "value": "2,09E-01",
                    "module": "A2",
                    "scenario": null
                },
                {
                    "value": "7,22E-02",
                    "module": "A3",
                    "scenario": null
                },
                {
                    "value": "2,48E-01",
                    "module": "A4",
                    "scenario": null
                },
                {
                    "value": "0,00E+00",
                    "module": "B1",
                    "scenario": null
                },
                {
                    "value": "0,00E+00",
                    "module": "C1",
                    "scenario": null
                },
                {
                    "value": "2,39E-01",
                    "module": "C2",
                    "scenario": null
                },
                {
                    "value": "0,00E+00",
                    "module": "C3",
                    "scenario": null
                },
                {
                    "value": "9,66E-03",
                    "module": "C4",
                    "scenario": null
                },
                {
                    "value": "7,36E+00",
                    "module": "D",
                    "scenario": null
                },
                {
                    "value": "1,73E+00",
                    "module": "A1A3",
                    "scenario": null
                }
            ]
        },
        {
            "parameter": "FW",
            "values": [
                {
                    "value": "1,58E+00",
                    "module": "A1",
                    "scenario": null
                },
                {
                    "value": "1,58E-02",
                    "module": "A2",
                    "scenario": null
                },
                {
                    "value": "9,69E-03",
                    "module": "A3",
                    "scenario": null
                },
                {
                    "value": "1,91E-02",
                    "module": "A4",
                    "scenario": null
                },
                {
                    "value": "0,00E+00",
                    "module": "B1",
                    "scenario": null
                },
                {
                    "value": "6,49E-03",
                    "module": "C1",
                    "scenario": null
                },
                {
                    "value": "1,84E-02",
                    "module": "C2",
                    "scenario": null
                },
                {
                    "value": "8,63E-02",
                    "module": "C3",
                    "scenario": null
                },
                {
                    "value": "1,26E-02",
                    "module": "C4",
                    "scenario": null
                },
                {
                    "value": "-3,25E+00",
                    "module": "D",
                    "scenario": null
                },
                {
                    "value": "1,60E+00",
                    "module": "A1A3",
                    "scenario": null
                }
            ]
        }
    ],
    "end_of_life_waste": [
        {
            "parameter": "HWD",
            "values": [
                {
                    "value": "3,02E+00",
                    "module": "A1",
                    "scenario": null
                },
                {
                    "value": "7,60E-03",
                    "module": "A2",
                    "scenario": null
                },
                {
                    "value": "7,70E-02",
                    "module": "A3",
                    "scenario": null
                },
                {
                    "value": "9,19E-03",
                    "module": "A4",
                    "scenario": null
                },
                {
                    "value": "0,00E+00",
                    "module": "B1",
                    "scenario": null
                },
                {
                    "value": "3,71E-03",
                    "module": "C1",
                    "scenario": null
                },
                {
                    "value": "8,86E-03",
                    "module": "C2",
                    "scenario": null
                },
                {
                    "value": "5,03E-03",
                    "module": "C3",
                    "scenario": null
                },
                {
                    "value": "0,00E+00",
                    "module": "C4",
                    "scenario": null
                },
                {
                    "value": "-5,98E-02",
                    "module": "D",
                    "scenario": null
                },
                {
                    "value": "3,10E+00",
                    "module": "A1A3",
                    "scenario": null
                }
            ]
        },
        {
            "parameter": "NHWD",
            "values": [
                {
                    "value": "6,31E+01",
                    "module": "A1",
                    "scenario": null
                },
                {
                    "value": "1,17E+01",
                    "module": "A2",
                    "scenario": null
                },
                {
                    "value": "2,18E+01",
                    "module": "A3",
                    "scenario": null
                },
                {
                    "value": "1,46E+01",
                    "module": "A4",
                    "scenario": null
                },
                {
                    "value": "0,00E+00",
                    "module": "B1",
                    "scenario": null
                },
                {
                    "value": "1,49E-01",
                    "module": "C1",
                    "scenario": null
                },
                {
                    "value": "1,41E+01",
                    "module": "C2",
                    "scenario": null
                },
                {
                    "value": "1,59E-01",
                    "module": "C3",
                    "scenario": null
                },
                {
                    "value": "7,65E+01",
                    "module": "C4",
                    "scenario": null
                },
                {
                    "value": "-3,68E+00",
                    "module": "D",
                    "scenario": null
                },
                {
                    "value": "9,65E+01",
                    "module": "A1A3",
                    "scenario": null
                }
            ]
        },
        {
            "parameter": "RWD",
            "values": [
                {
                    "value": "9,93E-03",
                    "module": "A1",
                    "scenario": null
                },
                {
                    "value": "9,57E-04",
                    "module": "A2",
                    "scenario": null
                },
                {
                    "value": "2,08E-04",
                    "module": "A3",
                    "scenario": null
                },
                {
                    "value": "1,15E-03",
                    "module": "A4",
                    "scenario": null
                },
                {
                    "value": "0,00E+00",
                    "module": "B1",
                    "scenario": null
                },
                {
                    "value": "8,75E-04",
                    "module": "C1",
                    "scenario": null
                },
                {
                    "value": "1,11E-03",
                    "module": "C2",
                    "scenario": null
                },
                {
                    "value": "5,33E-04",
                    "module": "C3",
                    "scenario": null
                },
                {
                    "value": "0,00E+00",
                    "module": "C4",
                    "scenario": null
                },
                {
                    "value": "-6,78E-04",
                    "module": "D",
                    "scenario": null
                },
                {
                    "value": "1,11E-02",
                    "module": "A1A3",
                    "scenario": null
                }
            ]
        }
    ],
    "end_of_life_flow": [
        {
            "parameter": "CRU",
            "values": [
                {
                    "value": "2,75E+00",
                    "module": "A1",
                    "scenario": null
                },
                {
                    "value": "0,00E+00",
                    "module": "A2",
                    "scenario": null
                },
                {
                    "value": "0,00E+00",
                    "module": "A3",
                    "scenario": null
                },
                {
                    "value": "0,00E+00",
                    "module": "A4",
                    "scenario": null
                },
                {
                    "value": "0,00E+00",
                    "module": "B1",
                    "scenario": null
                },
                {
                    "value": "0,00E+00",
                    "module": "C1",
                    "scenario": null
                },
                {
                    "value": "0,00E+00",
                    "module": "C2",
                    "scenario": null
                },
                {
                    "value": "0,00E+00",
                    "module": "C3",
                    "scenario": null
                },
                {
                    "value": "0,00E+00",
                    "module": "C4",
                    "scenario": null
                },
                {
                    "value": "0,00E+00",
                    "module": "D",
                    "scenario": null
                },
                {
                    "value": "2,75E+00",
                    "module": "A1A3",
                    "scenario": null
                }
            ]
        },
        {
            "parameter": "MFR",
            "values": [
                {
                    "value": "2,91E+00",
                    "module": "A1",
                    "scenario": null
                },
                {
                    "value": "0,00E+00",
                    "module": "A2",
                    "scenario": null
                },
                {
                    "value": "1,69E+01",
                    "module": "A3",
                    "scenario": null
                },
                {
                    "value": "0,00E+00",
                    "module": "A4",
                    "scenario": null
                },
                {
                    "value": "0,00E+00",
                    "module": "B1",
                    "scenario": null
                },
                {
                    "value": "0,00E+00",
                    "module": "C1",
                    "scenario": null
                },
                {
                    "value": "0,00E+00",
                    "module": "C2",
                    "scenario": null
                },
                {
                    "value": "2,28E+03",
                    "module": "C3",
                    "scenario": null
                },
                {
                    "value": "0,00E+00",
                    "module": "C4",
                    "scenario": null
                },
                {
                    "value": "-4,17E-03",
                    "module": "D",
                    "scenario": null
                },
                {
                    "value": "1,98E+01",
                    "module": "A1A3",
                    "scenario": null
                }
            ]
        },
        {
            "parameter": "MER",
            "values": [
                {
                    "value": "6,61E-01",
                    "module": "A1",
                    "scenario": null
                },
                {
                    "value": "0,00E+00",
                    "module": "A2",
                    "scenario": null
                },
                {
                    "value": "2,91E-05",
                    "module": "A3",
                    "scenario": null
                },
                {
                    "value": "0,00E+00",
                    "module": "A4",
                    "scenario": null
                },
                {
                    "value": "0,00E+00",
                    "module": "B1",
                    "scenario": null
                },
                {
                    "value": "0,00E+00",
                    "module": "C1",
                    "scenario": null
                },
                {
                    "value": "0,00E+00",
                    "module": "C2",
                    "scenario": null
                },
                {
                    "value": "0,00E+00",
                    "module": "C3",
                    "scenario": null
                },
                {
                    "value": "0,00E+00",
                    "module": "C4",
                    "scenario": null
                },
                {
                    "value": "-1,56E-01",
                    "module": "D",
                    "scenario": null
                },
                {
                    "value": "6,61E-01",
                    "module": "A1A3",
                    "scenario": null
                }
            ]
        },
        {
            "parameter": "EEE",
            "values": [
                {
                    "value": "5,30E-03",
                    "module": "A1",
                    "scenario": null
                },
                {
                    "value": "0,00E+00",
                    "module": "A2",
                    "scenario": null
                },
                {
                    "value": "4,90E+00",
                    "module": "A3",
                    "scenario": null
                },
                {
                    "value": "0,00E+00",
                    "module": "A4",
                    "scenario": null
                },
                {
                    "value": "0,00E+00",
                    "module": "B1",
                    "scenario": null
                },
                {
                    "value": "0,00E+00",
                    "module": "C1",
                    "scenario": null
                },
                {
                    "value": "0,00E+00",
                    "module": "C2",
                    "scenario": null
                },
                {
                    "value": "0,00E+00",
                    "module": "C3",
                    "scenario": null
                },
                {
                    "value": "0,00E+00",
                    "module": "C4",
                    "scenario": null
                },
                {
                    "value": "-3,76E-02",
                    "module": "D",
                    "scenario": null
                },
                {
                    "value": "4,91E+00",
                    "module": "A1A3",
                    "scenario": null
                }
            ]
        },
        {
            "parameter": "EET",
            "values": [
                {
                    "value": "8,02E-02",
                    "module": "A1",
                    "scenario": null
                },
                {
                    "value": "0,00E+00",
                    "module": "A2",
                    "scenario": null
                },
                {
                    "value": "7,41E+01",
                    "module": "A3",
                    "scenario": null
                },
                {
                    "value": "0,00E+00",
                    "module": "A4",
                    "scenario": null
                },
                {
                    "value": "0,00E+00",
                    "module": "B1",
                    "scenario": null
                },
                {
                    "value": "0,00E+00",
                    "module": "C1",
                    "scenario": null
                },
                {
                    "value": "0,00E+00",
                    "module": "C2",
                    "scenario": null
                },
                {
                    "value": "0,00E+00",
                    "module": "C3",
                    "scenario": null
                },
                {
                    "value": "0,00E+00",
                    "module": "C4",
                    "scenario": null
                },
                {
                    "value": "-5,70E-01",
                    "module": "D",
                    "scenario": null
                },
                {
                    "value": "7,42E+01",
                    "module": "A1A3",
                    "scenario": null
                }
            ]
        }
    ]
}