{
    "product_name": "DEKKPLATE MED L\u00c5S - 300X1200MM - P18 - R\u00d8D, PRODUSERT MED NORSK, RESIRKULERT PLAST",
    "epd_id": "NEPD-2862-1556-NO",
    "compliance": [
        "EN 15804",
        "ISO 14025",
        "ISO 21930"
    ],
    "producer_name": "Elektroskandia Norge AS",
    "environmental_impact": [
        {
            "parameter": "GWP-total",
            "values": [
                {
                    "value": "7,85E-01",
                    "module": "A1-A3",
                    "scenario": null
                },
                {
                    "value": "8,77E-02",
                    "module": "A4",
                    "scenario": null
                },
                {
                    "value": "9,98E-03",
                    "module": "A5",
                    "scenario": null
                },
                {
                    "value": "1,77E-02",
                    "module": "C2",
                    "scenario": null
                },
                {
                    "value": "3,94E+00",
                    "module": "C3",
                    "scenario": null
                },
                {
                    "value": "2,70E-03",
                    "module": "C4",
                    "scenario": null
                },
                {
                    "value": "-2,97E-01",
                    "module": "D",
                    "scenario": null
                }
            ]
        },
        {
            "parameter": "ODP",
            "values": [
                {
                    "value": "6,38E-08",
                    "module": "A1-A3",
                    "scenario": null
                },
                {
                    "value": "1,62E-08",
                    "module": "A4",
                    "scenario": null
                },
                {
                    "value": "7,80E-10",
                    "module": "A5",
                    "scenario": null
                },
                {
                    "value": "3,34E-09",
                    "module": "C2",
                    "scenario": null
                },
                {
                    "value": "2,77E-09",
                    "module": "C3",
                    "scenario": null
                },
                {
                    "value": "2,19E-10",
                    "module": "C4",
                    "scenario": null
                },
                {
                    "value": "-6,42E-08",
                    "module": "D",
                    "scenario": null
                }
            ]
        },
        {
            "parameter": "AP",
            "values": [
                {
                    "value": "2,22E-03",
                    "module": "A1-A3",
                    "scenario": null
                },
                {
                    "value": "2,19E-04",
                    "module": "A4",
                    "scenario": null
                },
                {
                    "value": "2,91E-05",
                    "module": "A5",
                    "scenario": null
                },
                {
                    "value": "4,16E-05",
                    "module": "C2",
                    "scenario": null
                },
                {
                    "value": "3,41E-04",
                    "module": "C3",
                    "scenario": null
                },
                {
                    "value": "6,80E-06",
                    "module": "C4",
                    "scenario": null
                },
                {
                    "value": "-1,45E-03",
                    "module": "D",
                    "scenario": null
                }
            ]
        },
        {
            "parameter": "EP",
            "values": [
                {
                    "value": "3,52E-04",
                    "module": "A1-A3",
                    "scenario": null
                },
                {
                    "value": "2,96E-05",
                    "module": "A4",
                    "scenario": null
                },
                {
                    "value": "4,81E-06",
                    "module": "A5",
                    "scenario": null
                },
                {
                    "value": "5,47E-06",
                    "module": "C2",
                    "scenario": null
                },
                {
                    "value": "1,07E-04",
                    "module": "C3",
                    "scenario": null
                },
                {
                    "value": "1,16E-06",
                    "module": "C4",
                    "scenario": null
                },
                {
                    "value": "-3,75E-04",
                    "module": "D",
                    "scenario": null
                }
            ]
        },
        {
            "parameter": "POCP",
            "values": [
                {
                    "value": "1,34E-04",
                    "module": "A1-A3",
                    "scenario": null
                },
                {
                    "value": "1,41E-05",
                    "module": "A4",
                    "scenario": null
                },
                {
                    "value": "1,55E-06",
                    "module": "A5",
                    "scenario": null
                },
                {
                    "value": "2,68E-06",
                    "module": "C2",
                    "scenario": null
                },
                {
                    "value": "5,16E-06",
                    "module": "C3",
                    "scenario": null
                },
                {
                    "value": "3,09E-07",
                    "module": "C4",
                    "scenario": null
                },
                {
                    "value": "-2,73E-04",
                    "module": "D",
                    "scenario": null
                }
            ]
        },
        {
            "parameter": "ADPE",
            "values": [
                {
                    "value": "5,42E-07",
                    "module": "A1-A3",
                    "scenario": null
                },
                {
                    "value": "2,77E-07",
                    "module": "A4",
                    "scenario": null
                },
                {
                    "value": "2,89E-08",
                    "module": "A5",
                    "scenario": null
                },
                {
                    "value": "5,50E-08",
                    "module": "C2",
                    "scenario": null
                },
                {
                    "value": "1,12E-08",
                    "module": "C3",
                    "scenario": null
                },
                {
                    "value": "3,30E-11",
                    "module": "C4",
                    "scenario": null
                },
                {
                    "value": "-2,47E-06",
                    "module": "D",
                    "scenario": null
                }
            ]
        },
        {
            "parameter": "ADPF",
            "values": [
                {
                    "value": "7,31E+00",
                    "module": "A1-A3",
                    "scenario": null
                },
                {
                    "value": "1,30E+00",
                    "module": "A4",
                    "scenario": null
                },
                {
                    "value": "1,14E-01",
                    "module": "A5",
                    "scenario": null
                },
                {
                    "value": "2,68E-01",
                    "module": "C2",
                    "scenario": null
                },
                {
                    "value": "2,51E-01",
                    "module": "C3",
                    "scenario": null
                },
                {
                    "value": "2,11E-02",
                    "module": "C4",
                    "scenario": null
                },
                {
                    "value": "-3,64E+00",
                    "module": "D",
                    "scenario": null
                }
            ]
        }
    ],
    "additional_environmental_impact": [],
    "resource_use": [
        {
            "parameter": "PERE",
            "values": [
                {
                    "value": "3,44E+00",
                    "module": "A1-A3",
                    "scenario": null
                },
                {
                    "value": "1,12E-01",
                    "module": "A4",
                    "scenario": null
                },
                {
                    "value": "5,52E-03",
                    "module": "A5",
                    "scenario": null
                },
                {
                    "value": "3,95E-03",
                    "module": "C2",
                    "scenario": null
                },
                {
                    "value": "7,86E-03",
                    "module": "C3",
                    "scenario": null
                },
                {
                    "value": "1,38E-03",
                    "module": "C4",
                    "scenario": null
                },
                {
                    "value": "-1,54E+01",
                    "module": "D",
                    "scenario": null
                }
            ]
        },
        {
            "parameter": "PERM",
            "values": [
                {
                    "value": "0,00E+00",
                    "module": "A1-A3",
                    "scenario": null
                },
                {
                    "value": "0,00E+00",
                    "module": "A4",
                    "scenario": null
                },
                {
                    "value": "0,00E+00",
                    "module": "A5",
                    "scenario": null
                },
                {
                    "value": "0,00E+00",
                    "module": "C2",
                    "scenario": null
                },
                {
                    "value": "0,00E+00",
                    "module": "C3",
                    "scenario": null
                },
                {
                    "value": "0,00E+00",
                    "module": "C4",
                    "scenario": null
                },
                {
                    "value": "0,00E+00",
                    "module": "D",
                    "scenario": null
                }
            ]
        },
        {
            "parameter": "PERT",
            "values": [
                {
                    "value": "3,44E+00",
                    "module": "A1-A3",
                    "scenario": null
                },
                {
                    "value": "1,12E-01",
                    "module": "A4",
                    "scenario": null
                },
                {
                    "value": "5,52E-03",
                    "module": "A5",
                    "scenario": null
                },
                {
                    "value": "3,95E-03",
                    "module": "C2",
                    "scenario": null
                },
                {
                    "value": "7,86E-03",
                    "module": "C3",
                    "scenario": null
                },
                {
                    "value": "1,38E-03",
                    "module": "C4",
                    "scenario": null
                },
                {
                    "value": "-1,54E+01",
                    "module": "D",
                    "scenario": null
                }
            ]
        },
        {
            "parameter": "PENRE",
            "values": [
                {
                    "value": "-3,56E+01",
                    "module": "A1-A3",
                    "scenario": null
                },
                {
                    "value": "1,35E+00",
                    "module": "A4",
                    "scenario": null
                },
                {
                    "value": "1,25E-01",
                    "module": "A5",
                    "scenario": null
                },
                {
                    "value": "2,74E-01",
                    "module": "C2",
                    "scenario": null
                },
                {
                    "value": "2,71E-01",
                    "module": "C3",
                    "scenario": null
                },
                {
                    "value": "2,30E-02",
                    "module": "C4",
                    "scenario": null
                },
                {
                    "value": "-8,29E+00",
                    "module": "D",
                    "scenario": null
                }
            ]
        },
        {
            "parameter": "PENRM",
            "values": [
                {
                    "value": "4,54E+01",
                    "module": "A1-A3",
                    "scenario": null
                },
                {
                    "value": "0,00E+00",
                    "module": "A4",
                    "scenario": null
                },
                {
                    "value": "0,00E+00",
                    "module": "A5",
                    "scenario": null
                },
                {
                    "value": "0,00E+00",
                    "module": "C2",
                    "scenario": null
                },
                {
                    "value": "0,00E+00",
                    "module": "C3",
                    "scenario": null
                },
                {
                    "value": "0,00E+00",
                    "module": "C4",
                    "scenario": null
                },
                {
                    "value": "0,00E+00",
                    "module": "D",
                    "scenario": null
                }
            ]
        },
        {
            "parameter": "PENRT",
            "values": [
                {
                    "value": "9,82E+00",
                    "module": "A1-A3",
                    "scenario": null
                },
                {
                    "value": "1,35E+00",
                    "module": "A4",
                    "scenario": null
                },
                {
                    "value": "1,25E-01",
                    "module": "A5",
                    "scenario": null
                },
                {
                    "value": "2,74E-01",
                    "module": "C2",
                    "scenario": null
                },
                {
                    "value": "2,71E-01",
                    "module": "C3",
                    "scenario": null
                },
                {
                    "value": "2,30E-02",
                    "module": "C4",
                    "scenario": null
                },
                {
                    "value": "-8,29E+00",
                    "module": "D",
                    "scenario": null
                }
            ]
        },
        {
            "parameter": "SM",
            "values": [
                {
                    "value": "0,00E+00",
                    "module": "A1-A3",
                    "scenario": null
                },
                {
                    "value": "0,00E+00",
                    "module": "A4",
                    "scenario": null
                },
                {
                    "value": "0,00E+00",
                    "module": "A5",
                    "scenario": null
                },
                {
                    "value": "0,00E+00",
                    "module": "C2",
                    "scenario": null
                },
                {
                    "value": "0,00E+00",
                    "module": "C3",
                    "scenario": null
                },
                {
                    "value": "0,00E+00",
                    "module": "C4",
                    "scenario": null
                },
                {
                    "value": "0,00E+00",
                    "module": "D",
                    "scenario": null
                }
            ]
        },
        {
            "parameter": "RSF",
            "values": [
                {
                    "value": "4,14E-04",
                    "module": "A1-A3",
                    "scenario": null
                },
                {
                    "value": "0,00E+00",
                    "module": "A4",
                    "scenario": null
                },
                {
                    "value": "0,00E+00",
                    "module": "A5",
                    "scenario": null
                },
                {
                    "value": "0,00E+00",
                    "module": "C2",
                    "scenario": null
                },
                {
                    "value": "0,00E+00",
                    "module": "C3",
                    "scenario": null
                },
                {
                    "value": "0,00E+00",
                    "module": "C4",
                    "scenario": null
                },
                {
                    "value": "-8,83E-04",
                    "module": "D",
                    "scenario": null
                }
            ]
        },
        {
            "parameter": "NRSF",
            "values": [
                {
                    "value": "0,00E+00",
                    "module": "A1-A3",
                    "scenario": null
                },
                {
                    "value": "0,00E+00",
                    "module": "A4",
                    "scenario": null
                },
                {
                    "value": "0,00E+00",
                    "module": "A5",
                    "scenario": null
                },
                {
                    "value": "0,00E+00",
                    "module": "C2",
                    "scenario": null
                },
                {
                    "value": "0,00E+00",
                    "module": "C3",
                    "scenario": null
                },
                {
                    "value": "0,00E+00",
                    "module": "C4",
                    "scenario": null
                },
                {
                    "value": "0,00E+00",
                    "module": "D",
                    "scenario": null
                }
            ]
        },
        {
            "parameter": "FW",
            "values": [
                {
                    "value": "4,93E-03",
                    "module": "A1-A3",
                    "scenario": null
                },
                {
                    "value": "2,82E-04",
                    "module": "A4",
                    "scenario": null
                },
                {
                    "value": "2,84E-05",
                    "module": "A5",
                    "scenario": null
                },
                {
                    "value": "5,18E-05",
                    "module": "C2",
                    "scenario": null
                },
                {
                    "value": "9,54E-04",
                    "module": "C3",
                    "scenario": null
                },
                {
                    "value": "2,24E-05",
                    "module": "C4",
                    "scenario": null
                },
                {
                    "value": "-2,47E-03",
                    "module": "D",
                    "scenario": null
                }
            ]
        }
    ],
    "end_of_life_waste": [
        {
            "parameter": "HWD",
            "values": [
                {
                    "value": "1,07E-05",
                    "module": "A1-A3",
                    "scenario": null
                },
                {
                    "value": "8,85E-07",
                    "module": "A4",
                    "scenario": null
                },
                {
                    "value": "1,02E-07",
                    "module": "A5",
                    "scenario": null
                },
                {
                    "value": "1,61E-07",
                    "module": "C2",
                    "scenario": null
                },
                {
                    "value": "2,61E-06",
                    "module": "C3",
                    "scenario": null
                },
                {
                    "value": "2,65E-08",
                    "module": "C4",
                    "scenario": null
                },
                {
                    "value": "-7,68E-06",
                    "module": "D",
                    "scenario": null
                }
            ]
        },
        {
            "parameter": "NHWD",
            "values": [
                {
                    "value": "4,25E-01",
                    "module": "A1-A3",
                    "scenario": null
                },
                {
                    "value": "7,31E-02",
                    "module": "A4",
                    "scenario": null
                },
                {
                    "value": "7,46E-03",
                    "module": "A5",
                    "scenario": null
                },
                {
                    "value": "1,47E-02",
                    "module": "C2",
                    "scenario": null
                },
                {
                    "value": "7,92E-03",
                    "module": "C3",
                    "scenario": null
                },
                {
                    "value": "6,10E-02",
                    "module": "C4",
                    "scenario": null
                },
                {
                    "value": "-1,69E-01",
                    "module": "D",
                    "scenario": null
                }
            ]
        },
        {
            "parameter": "RWD",
            "values": [
                {
                    "value": "5,41E-05",
                    "module": "A1-A3",
                    "scenario": null
                },
                {
                    "value": "9,19E-06",
                    "module": "A4",
                    "scenario": null
                },
                {
                    "value": "4,64E-07",
                    "module": "A5",
                    "scenario": null
                },
                {
                    "value": "1,88E-06",
                    "module": "C2",
                    "scenario": null
                },
                {
                    "value": "5,43E-07",
                    "module": "C3",
                    "scenario": null
                },
                {
                    "value": "1,38E-07",
                    "module": "C4",
                    "scenario": null
                },
                {
                    "value": "-7,77E-05",
                    "module": "D",
                    "scenario": null
                }
            ]
        }
    ],
    "end_of_life_flow": [
        {
            "parameter": "CRU",
            "values": [
                {
                    "value": "0,00E+00",
                    "module": "A1-A3",
                    "scenario": null
                },
                {
                    "value": "0,00E+00",
                    "module": "A4",
                    "scenario": null
                },
                {
                    "value": "0,00E+00",
                    "module": "A5",
                    "scenario": null
                },
                {
                    "value": "0,00E+00",
                    "module": "C2",
                    "scenario": null
                },
                {
                    "value": "0,00E+00",
                    "module": "C3",
                    "scenario": null
                },
                {
                    "value": "0,00E+00",
                    "module": "C4",
                    "scenario": null
                },
                {
                    "value": "0,00E+00",
                    "module": "D",
                    "scenario": null
                }
            ]
        },
        {
            "parameter": "MFR",
            "values": [
                {
                    "value": "1,20E-02",
                    "module": "A1-A3",
                    "scenario": null
                },
                {
                    "value": "0,00E+00",
                    "module": "A4",
                    "scenario": null
                },
                {
                    "value": "2,91E-02",
                    "module": "A5",
                    "scenario": null
                },
                {
                    "value": "0,00E+00",
                    "module": "C2",
                    "scenario": null
                },
                {
                    "value": "0,00E+00",
                    "module": "C3",
                    "scenario": null
                },
                {
                    "value": "0,00E+00",
                    "module": "C4",
                    "scenario": null
                },
                {
                    "value": "0,00E+00",
                    "module": "D",
                    "scenario": null
                }
            ]
        },
        {
            "parameter": "MER",
            "values": [
                {
                    "value": "1,95E-03",
                    "module": "A1-A3",
                    "scenario": null
                },
                {
                    "value": "0,00E+00",
                    "module": "A4",
                    "scenario": null
                },
                {
                    "value": "1,64E-03",
                    "module": "A5",
                    "scenario": null
                },
                {
                    "value": "0,00E+00",
                    "module": "C2",
                    "scenario": null
                },
                {
                    "value": "1,31E+00",
                    "module": "C3",
                    "scenario": null
                },
                {
                    "value": "0,00E+00",
                    "module": "C4",
                    "scenario": null
                },
                {
                    "value": "0,00E+00",
                    "module": "D",
                    "scenario": null
                }
            ]
        },
        {
            "parameter": "EEE",
            "values": [
                {
                    "value": "1,75E-03",
                    "module": "A1-A3",
                    "scenario": null
                },
                {
                    "value": "0,00E+00",
                    "module": "A4",
                    "scenario": null
                },
                {
                    "value": "3,75E-03",
                    "module": "A5",
                    "scenario": null
                },
                {
                    "value": "0,00E+00",
                    "module": "C2",
                    "scenario": null
                },
                {
                    "value": "4,48E+00",
                    "module": "C3",
                    "scenario": null
                },
                {
                    "value": "0,00E+00",
                    "module": "C4",
                    "scenario": null
                },
                {
                    "value": "0,00E+00",
                    "module": "D",
                    "scenario": null
                }
            ]
        },
        {
            "parameter": "EET",
            "values": [
                {
                    "value": "1,93E-02",
                    "module": "A1-A3",
                    "scenario": null
                },
                {
                    "value": "0,00E+00",
                    "module": "A4",
                    "scenario": null
                },
                {
                    "value": "7,32E-03",
                    "module": "A5",
                    "scenario": null
                },
                {
                    "value": "0,00E+00",
                    "module": "C2",
                    "scenario": null
                },
                {
                    "value": "3,08E+01",
                    "module": "C3",
                    "scenario": null
                },
                {
                    "value": "0,00E+00",
                    "module": "C4",
                    "scenario": null
                },
                {
                    "value": "0,00E+00",
                    "module": "D",
                    "scenario": null
                }
            ]
        }
    ]
}