{
    "product_name": "NC bolt M20 with spherical plate Pc-Coat\u00ae",
    "epd_id": "NEPD-8851-8509",
    "compliance": [
        "EN 15804+A2",
        "ISO 14025",
        "ISO 21930"
    ],
    "producer_name": "Pretec Norge AS",
    "environmental_impact": [
        {
            "parameter": "GWP-total",
            "values": [
                {
                    "value": "1,08E+00",
                    "module": "A1-A3",
                    "scenario": null
                },
                {
                    "value": "4,90E-02",
                    "module": "A4",
                    "scenario": null
                },
                {
                    "value": "2,35E-02",
                    "module": "A5",
                    "scenario": null
                },
                {
                    "value": "5,73E-02",
                    "module": "C1",
                    "scenario": null
                },
                {
                    "value": "4,90E-02",
                    "module": "C2",
                    "scenario": null
                },
                {
                    "value": "1,15E-01",
                    "module": "C3",
                    "scenario": null
                },
                {
                    "value": "1,03E-03",
                    "module": "C4",
                    "scenario": null
                },
                {
                    "value": "-3,05E-02",
                    "module": "D",
                    "scenario": null
                }
            ]
        },
        {
            "parameter": "GWP-fossil",
            "values": [
                {
                    "value": "1,10E+00",
                    "module": "A1-A3",
                    "scenario": null
                },
                {
                    "value": "4,90E-02",
                    "module": "A4",
                    "scenario": null
                },
                {
                    "value": "7,22E-04",
                    "module": "A5",
                    "scenario": null
                },
                {
                    "value": "5,73E-02",
                    "module": "C1",
                    "scenario": null
                },
                {
                    "value": "4,90E-02",
                    "module": "C2",
                    "scenario": null
                },
                {
                    "value": "1,15E-01",
                    "module": "C3",
                    "scenario": null
                },
                {
                    "value": "1,03E-03",
                    "module": "C4",
                    "scenario": null
                },
                {
                    "value": "-2,95E-02",
                    "module": "D",
                    "scenario": null
                }
            ]
        },
        {
            "parameter": "GWP-biogenic",
            "values": [
                {
                    "value": "-1,99E-02",
                    "module": "A1-A3",
                    "scenario": null
                },
                {
                    "value": "2,03E-05",
                    "module": "A4",
                    "scenario": null
                },
                {
                    "value": "2,27E-02",
                    "module": "A5",
                    "scenario": null
                },
                {
                    "value": "1,07E-05",
                    "module": "C1",
                    "scenario": null
                },
                {
                    "value": "2,03E-05",
                    "module": "C2",
                    "scenario": null
                },
                {
                    "value": "3,42E-05",
                    "module": "C3",
                    "scenario": null
                },
                {
                    "value": "6,27E-07",
                    "module": "C4",
                    "scenario": null
                },
                {
                    "value": "-6,10E-04",
                    "module": "D",
                    "scenario": null
                }
            ]
        },
        {
            "parameter": "GWP-luluc",
            "values": [
                {
                    "value": "1,82E-03",
                    "module": "A1-A3",
                    "scenario": null
                },
                {
                    "value": "1,74E-05",
                    "module": "A4",
                    "scenario": null
                },
                {
                    "value": "1,08E-07",
                    "module": "A5",
                    "scenario": null
                },
                {
                    "value": "4,52E-06",
                    "module": "C1",
                    "scenario": null
                },
                {
                    "value": "1,74E-05",
                    "module": "C2",
                    "scenario": null
                },
                {
                    "value": "3,49E-06",
                    "module": "C3",
                    "scenario": null
                },
                {
                    "value": "1,49E-07",
                    "module": "C4",
                    "scenario": null
                },
                {
                    "value": "-3,93E-04",
                    "module": "D",
                    "scenario": null
                }
            ]
        },
        {
            "parameter": "ODP",
            "values": [
                {
                    "value": "7,77E-08",
                    "module": "A1-A3",
                    "scenario": null
                },
                {
                    "value": "1,11E-08",
                    "module": "A4",
                    "scenario": null
                },
                {
                    "value": "1,27E-10",
                    "module": "A5",
                    "scenario": null
                },
                {
                    "value": "1,24E-08",
                    "module": "C1",
                    "scenario": null
                },
                {
                    "value": "1,11E-08",
                    "module": "C2",
                    "scenario": null
                },
                {
                    "value": "1,60E-09",
                    "module": "C3",
                    "scenario": null
                },
                {
                    "value": "2,57E-10",
                    "module": "C4",
                    "scenario": null
                },
                {
                    "value": "-4,16E-04",
                    "module": "D",
                    "scenario": null
                }
            ]
        },
        {
            "parameter": "AP",
            "values": [
                {
                    "value": "6,21E-03",
                    "module": "A1-A3",
                    "scenario": null
                },
                {
                    "value": "1,41E-04",
                    "module": "A4",
                    "scenario": null
                },
                {
                    "value": "6,12E-06",
                    "module": "A5",
                    "scenario": null
                },
                {
                    "value": "6,00E-04",
                    "module": "C1",
                    "scenario": null
                },
                {
                    "value": "1,41E-04",
                    "module": "C2",
                    "scenario": null
                },
                {
                    "value": "3,24E-05",
                    "module": "C3",
                    "scenario": null
                },
                {
                    "value": "5,75E-06",
                    "module": "C4",
                    "scenario": null
                },
                {
                    "value": "-4,80E-04",
                    "module": "D",
                    "scenario": null
                }
            ]
        },
        {
            "parameter": "POCP",
            "values": [
                {
                    "value": "5,14E-03",
                    "module": "A1-A3",
                    "scenario": null
                },
                {
                    "value": "1,19E-04",
                    "module": "A4",
                    "scenario": null
                },
                {
                    "value": "7,79E-06",
                    "module": "A5",
                    "scenario": null
                },
                {
                    "value": "7,98E-04",
                    "module": "C1",
                    "scenario": null
                },
                {
                    "value": "1,19E-04",
                    "module": "C2",
                    "scenario": null
                },
                {
                    "value": "2,87E-05",
                    "module": "C3",
                    "scenario": null
                },
                {
                    "value": "6,42E-06",
                    "module": "C4",
                    "scenario": null
                },
                {
                    "value": "-2,39E-04",
                    "module": "D",
                    "scenario": null
                }
            ]
        },
        {
            "parameter": "ADPE",
            "values": [
                {
                    "value": "1,96E-03",
                    "module": "A1-A3",
                    "scenario": null
                },
                {
                    "value": "1,35E-06",
                    "module": "A4",
                    "scenario": null
                },
                {
                    "value": "5,66E-09",
                    "module": "A5",
                    "scenario": null
                },
                {
                    "value": "8,80E-08",
                    "module": "C1",
                    "scenario": null
                },
                {
                    "value": "1,35E-06",
                    "module": "C2",
                    "scenario": null
                },
                {
                    "value": "5,02E-08",
                    "module": "C3",
                    "scenario": null
                },
                {
                    "value": "5,31E-09",
                    "module": "C4",
                    "scenario": null
                },
                {
                    "value": "-1,65E-03",
                    "module": "D",
                    "scenario": null
                }
            ]
        },
        {
            "parameter": "ADPF",
            "values": [
                {
                    "value": "1,54E+01",
                    "module": "A1-A3",
                    "scenario": null
                },
                {
                    "value": "7,41E-01",
                    "module": "A4",
                    "scenario": null
                },
                {
                    "value": "8,59E-03",
                    "module": "A5",
                    "scenario": null
                },
                {
                    "value": "7,89E-01",
                    "module": "C1",
                    "scenario": null
                },
                {
                    "value": "7,41E-01",
                    "module": "C2",
                    "scenario": null
                },
                {
                    "value": "6,27E-02",
                    "module": "C3",
                    "scenario": null
                },
                {
                    "value": "1,79E-02",
                    "module": "C4",
                    "scenario": null
                },
                {
                    "value": "-6,91E-01",
                    "module": "D",
                    "scenario": null
                }
            ]
        },
        {
            "parameter": "WDP",
            "values": [
                {
                    "value": "1,50E+01",
                    "module": "A1-A3",
                    "scenario": null
                },
                {
                    "value": "7,17E-01",
                    "module": "A4",
                    "scenario": null
                },
                {
                    "value": "7,42E-03",
                    "module": "A5",
                    "scenario": null
                },
                {
                    "value": "1,68E-01",
                    "module": "C1",
                    "scenario": null
                },
                {
                    "value": "7,17E-01",
                    "module": "C2",
                    "scenario": null
                },
                {
                    "value": "2,23E-01",
                    "module": "C3",
                    "scenario": null
                },
                {
                    "value": "9,71E-02",
                    "module": "C4",
                    "scenario": null
                },
                {
                    "value": "-5,50E+00",
                    "module": "D",
                    "scenario": null
                }
            ]
        },
        {
            "parameter": "EP-freshwater",
            "values": [
                {
                    "value": "5,26E-05",
                    "module": "A1-A3",
                    "scenario": null
                },
                {
                    "value": "3,91E-07",
                    "module": "A4",
                    "scenario": null
                },
                {
                    "value": "4,92E-09",
                    "module": "A5",
                    "scenario": null
                },
                {
                    "value": "2,09E-07",
                    "module": "C1",
                    "scenario": null
                },
                {
                    "value": "3,91E-07",
                    "module": "C2",
                    "scenario": null
                },
                {
                    "value": "3,28E-07",
                    "module": "C3",
                    "scenario": null
                },
                {
                    "value": "9,17E-09",
                    "module": "C4",
                    "scenario": null
                },
                {
                    "value": "-5,39E-06",
                    "module": "D",
                    "scenario": null
                }
            ]
        },
        {
            "parameter": "EP-marine",
            "values": [
                {
                    "value": "1,31E-03",
                    "module": "A1-A3",
                    "scenario": null
                },
                {
                    "value": "2,79E-05",
                    "module": "A4",
                    "scenario": null
                },
                {
                    "value": "2,72E-06",
                    "module": "A5",
                    "scenario": null
                },
                {
                    "value": "2,65E-04",
                    "module": "C1",
                    "scenario": null
                },
                {
                    "value": "2,79E-05",
                    "module": "C2",
                    "scenario": null
                },
                {
                    "value": "1,02E-05",
                    "module": "C3",
                    "scenario": null
                },
                {
                    "value": "2,03E-06",
                    "module": "C4",
                    "scenario": null
                },
                {
                    "value": "-1,14E-04",
                    "module": "D",
                    "scenario": null
                }
            ]
        },
        {
            "parameter": "EP-terrestrial",
            "values": [
                {
                    "value": "1,37E-02",
                    "module": "A1-A3",
                    "scenario": null
                },
                {
                    "value": "3,12E-04",
                    "module": "A4",
                    "scenario": null
                },
                {
                    "value": "2,89E-05",
                    "module": "A5",
                    "scenario": null
                },
                {
                    "value": "2,90E-03",
                    "module": "C1",
                    "scenario": null
                },
                {
                    "value": "3,12E-04",
                    "module": "C2",
                    "scenario": null
                },
                {
                    "value": "1,12E-04",
                    "module": "C3",
                    "scenario": null
                },
                {
                    "value": "2,25E-05",
                    "module": "C4",
                    "scenario": null
                },
                {
                    "value": "-1,32E-03",
                    "module": "D",
                    "scenario": null
                }
            ]
        },
        {
            "parameter": "GWP-IOBC",
            "values": [
                {
                    "value": "1,10E+00",
                    "module": "A1-A3",
                    "scenario": null
                },
                {
                    "value": "4,90E-02",
                    "module": "A4",
                    "scenario": null
                },
                {
                    "value": "4,53E-04",
                    "module": "A5",
                    "scenario": null
                },
                {
                    "value": "5,67E-02",
                    "module": "C1",
                    "scenario": null
                },
                {
                    "value": "4,90E-02",
                    "module": "C2",
                    "scenario": null
                },
                {
                    "value": "1,15E-01",
                    "module": "C3",
                    "scenario": null
                },
                {
                    "value": "1,03E-03",
                    "module": "C4",
                    "scenario": null
                },
                {
                    "value": "-1,05E-02",
                    "module": "D",
                    "scenario": null
                }
            ]
        }
    ],
    "additional_environmental_impact": [
        {
            "parameter": "PM",
            "values": [
                {
                    "value": "1,19E-07",
                    "module": "A1-A3",
                    "scenario": null
                },
                {
                    "value": "3,00E-09",
                    "module": "A4",
                    "scenario": null
                },
                {
                    "value": "1,28E-10",
                    "module": "A5",
                    "scenario": null
                },
                {
                    "value": "1,59E-08",
                    "module": "C1",
                    "scenario": null
                },
                {
                    "value": "3,00E-09",
                    "module": "C2",
                    "scenario": null
                },
                {
                    "value": "3,60E-10",
                    "module": "C3",
                    "scenario": null
                },
                {
                    "value": "1,06E-10",
                    "module": "C4",
                    "scenario": null
                },
                {
                    "value": "-2,03E-09",
                    "module": "D",
                    "scenario": null
                }
            ]
        },
        {
            "parameter": "ETP-fw",
            "values": [
                {
                    "value": "3,22E+01",
                    "module": "A1-A3",
                    "scenario": null
                },
                {
                    "value": "5,49E-01",
                    "module": "A4",
                    "scenario": null
                },
                {
                    "value": "6,84E-03",
                    "module": "A5",
                    "scenario": null
                },
                {
                    "value": "4,31E-01",
                    "module": "C1",
                    "scenario": null
                },
                {
                    "value": "5,49E-01",
                    "module": "C2",
                    "scenario": null
                },
                {
                    "value": "2,91E-01",
                    "module": "C3",
                    "scenario": null
                },
                {
                    "value": "1,53E-02",
                    "module": "C4",
                    "scenario": null
                },
                {
                    "value": "-1,54E+00",
                    "module": "D",
                    "scenario": null
                }
            ]
        },
        {
            "parameter": "HTP-c",
            "values": [
                {
                    "value": "1,02E-08",
                    "module": "A1-A3",
                    "scenario": null
                },
                {
                    "value": "0,00E+00",
                    "module": "A4",
                    "scenario": null
                },
                {
                    "value": "0,00E+00",
                    "module": "A5",
                    "scenario": null
                },
                {
                    "value": "1,70E-11",
                    "module": "C1",
                    "scenario": null
                },
                {
                    "value": "0,00E+00",
                    "module": "C2",
                    "scenario": null
                },
                {
                    "value": "1,50E-11",
                    "module": "C3",
                    "scenario": null
                },
                {
                    "value": "0,00E+00",
                    "module": "C4",
                    "scenario": null
                },
                {
                    "value": "-1,83E-10",
                    "module": "D",
                    "scenario": null
                }
            ]
        },
        {
            "parameter": "HTP-nc",
            "values": [
                {
                    "value": "2,93E-07",
                    "module": "A1-A3",
                    "scenario": null
                },
                {
                    "value": "6,00E-10",
                    "module": "A4",
                    "scenario": null
                },
                {
                    "value": "2,20E-11",
                    "module": "A5",
                    "scenario": null
                },
                {
                    "value": "3,96E-10",
                    "module": "C1",
                    "scenario": null
                },
                {
                    "value": "6,00E-10",
                    "module": "C2",
                    "scenario": null
                },
                {
                    "value": "1,65E-10",
                    "module": "C3",
                    "scenario": null
                },
                {
                    "value": "1,90E-11",
                    "module": "C4",
                    "scenario": null
                },
                {
                    "value": "-1,53E-08",
                    "module": "D",
                    "scenario": null
                }
            ]
        },
        {
            "parameter": "SQP",
            "values": [
                {
                    "value": "5,03E+00",
                    "module": "A1-A3",
                    "scenario": null
                },
                {
                    "value": "5,18E-01",
                    "module": "A4",
                    "scenario": null
                },
                {
                    "value": "3,09E-03",
                    "module": "A5",
                    "scenario": null
                },
                {
                    "value": "1,00E-01",
                    "module": "C1",
                    "scenario": null
                },
                {
                    "value": "5,18E-01",
                    "module": "C2",
                    "scenario": null
                },
                {
                    "value": "2,29E-02",
                    "module": "C3",
                    "scenario": null
                },
                {
                    "value": "6,29E-02",
                    "module": "C4",
                    "scenario": null
                },
                {
                    "value": "-9,62E-01",
                    "module": "D",
                    "scenario": null
                }
            ]
        },
        {
            "parameter": "IRP",
            "values": [
                {
                    "value": "3,63E-02",
                    "module": "A1-A3",
                    "scenario": null
                },
                {
                    "value": "3,24E-03",
                    "module": "A4",
                    "scenario": null
                },
                {
                    "value": "3,46E-05",
                    "module": "A5",
                    "scenario": null
                },
                {
                    "value": "3,38E-03",
                    "module": "C1",
                    "scenario": null
                },
                {
                    "value": "3,24E-03",
                    "module": "C2",
                    "scenario": null
                },
                {
                    "value": "2,66E-04",
                    "module": "C3",
                    "scenario": null
                },
                {
                    "value": "8,08E-05",
                    "module": "C4",
                    "scenario": null
                },
                {
                    "value": "-7,67E-03",
                    "module": "D",
                    "scenario": null
                }
            ]
        }
    ],
    "resource_use": [
        {
            "parameter": "PERE",
            "values": [
                {
                    "value": "7,18E+00",
                    "module": "A1-A3",
                    "scenario": null
                },
                {
                    "value": "1,06E-02",
                    "module": "A4",
                    "scenario": null
                },
                {
                    "value": "1,04E-04",
                    "module": "A5",
                    "scenario": null
                },
                {
                    "value": "4,27E-03",
                    "module": "C1",
                    "scenario": null
                },
                {
                    "value": "1,06E-02",
                    "module": "C2",
                    "scenario": null
                },
                {
                    "value": "1,03E-02",
                    "module": "C3",
                    "scenario": null
                },
                {
                    "value": "5,50E-04",
                    "module": "C4",
                    "scenario": null
                },
                {
                    "value": "-6,04E-01",
                    "module": "D",
                    "scenario": null
                }
            ]
        },
        {
            "parameter": "PERM",
            "values": [
                {
                    "value": "2,08E-01",
                    "module": "A1-A3",
                    "scenario": null
                },
                {
                    "value": "0,00E+00",
                    "module": "A4",
                    "scenario": null
                },
                {
                    "value": "-2,08E-01",
                    "module": "A5",
                    "scenario": null
                },
                {
                    "value": "0,00E+00",
                    "module": "C1",
                    "scenario": null
                },
                {
                    "value": "0,00E+00",
                    "module": "C2",
                    "scenario": null
                },
                {
                    "value": "0,00E+00",
                    "module": "C3",
                    "scenario": null
                },
                {
                    "value": "0,00E+00",
                    "module": "C4",
                    "scenario": null
                },
                {
                    "value": "0,00E+00",
                    "module": "D",
                    "scenario": null
                }
            ]
        },
        {
            "parameter": "PERT",
            "values": [
                {
                    "value": "7,39E+00",
                    "module": "A1-A3",
                    "scenario": null
                },
                {
                    "value": "1,06E-02",
                    "module": "A4",
                    "scenario": null
                },
                {
                    "value": "-2,08E-01",
                    "module": "A5",
                    "scenario": null
                },
                {
                    "value": "4,27E-03",
                    "module": "C1",
                    "scenario": null
                },
                {
                    "value": "1,06E-02",
                    "module": "C2",
                    "scenario": null
                },
                {
                    "value": "1,03E-02",
                    "module": "C3",
                    "scenario": null
                },
                {
                    "value": "5,50E-04",
                    "module": "C4",
                    "scenario": null
                },
                {
                    "value": "-6,04E-01",
                    "module": "D",
                    "scenario": null
                }
            ]
        },
        {
            "parameter": "PENRE",
            "values": [
                {
                    "value": "1,40E+01",
                    "module": "A1-A3",
                    "scenario": null
                },
                {
                    "value": "7,41E-01",
                    "module": "A4",
                    "scenario": null
                },
                {
                    "value": "8,59E-03",
                    "module": "A5",
                    "scenario": null
                },
                {
                    "value": "7,89E-01",
                    "module": "C1",
                    "scenario": null
                },
                {
                    "value": "7,41E-01",
                    "module": "C2",
                    "scenario": null
                },
                {
                    "value": "6,27E-02",
                    "module": "C3",
                    "scenario": null
                },
                {
                    "value": "1,79E-02",
                    "module": "C4",
                    "scenario": null
                },
                {
                    "value": "-6,93E-01",
                    "module": "D",
                    "scenario": null
                }
            ]
        },
        {
            "parameter": "PENRM",
            "values": [
                {
                    "value": "1,35E+00",
                    "module": "A1-A3",
                    "scenario": null
                },
                {
                    "value": "0,00E+00",
                    "module": "A4",
                    "scenario": null
                },
                {
                    "value": "-4,25E-02",
                    "module": "A5",
                    "scenario": null
                },
                {
                    "value": "0,00E+00",
                    "module": "C1",
                    "scenario": null
                },
                {
                    "value": "0,00E+00",
                    "module": "C2",
                    "scenario": null
                },
                {
                    "value": "0,00E+00",
                    "module": "C3",
                    "scenario": null
                },
                {
                    "value": "0,00E+00",
                    "module": "C4",
                    "scenario": null
                },
                {
                    "value": "0,00E+00",
                    "module": "D",
                    "scenario": null
                }
            ]
        },
        {
            "parameter": "PENRT",
            "values": [
                {
                    "value": "1,54E+01",
                    "module": "A1-A3",
                    "scenario": null
                },
                {
                    "value": "7,41E-01",
                    "module": "A4",
                    "scenario": null
                },
                {
                    "value": "-3,39E-02",
                    "module": "A5",
                    "scenario": null
                },
                {
                    "value": "7,89E-01",
                    "module": "C1",
                    "scenario": null
                },
                {
                    "value": "7,41E-01",
                    "module": "C2",
                    "scenario": null
                },
                {
                    "value": "6,27E-02",
                    "module": "C3",
                    "scenario": null
                },
                {
                    "value": "1,79E-02",
                    "module": "C4",
                    "scenario": null
                },
                {
                    "value": "-6,93E-01",
                    "module": "D",
                    "scenario": null
                }
            ]
        },
        {
            "parameter": "SM",
            "values": [
                {
                    "value": "8,63E-01",
                    "module": "A1-A3",
                    "scenario": null
                },
                {
                    "value": "0,00E+00",
                    "module": "A4",
                    "scenario": null
                },
                {
                    "value": "1,60E-06",
                    "module": "A5",
                    "scenario": null
                },
                {
                    "value": "3,87E-04",
                    "module": "C1",
                    "scenario": null
                },
                {
                    "value": "0,00E+00",
                    "module": "C2",
                    "scenario": null
                },
                {
                    "value": "0,00E+00",
                    "module": "C3",
                    "scenario": null
                },
                {
                    "value": "0,00E+00",
                    "module": "C4",
                    "scenario": null
                },
                {
                    "value": "0,00E+00",
                    "module": "D",
                    "scenario": null
                }
            ]
        },
        {
            "parameter": "RSF",
            "values": [
                {
                    "value": "1,53E-02",
                    "module": "A1-A3",
                    "scenario": null
                },
                {
                    "value": "3,79E-04",
                    "module": "A4",
                    "scenario": null
                },
                {
                    "value": "2,90E-06",
                    "module": "A5",
                    "scenario": null
                },
                {
                    "value": "1,05E-04",
                    "module": "C1",
                    "scenario": null
                },
                {
                    "value": "3,79E-04",
                    "module": "C2",
                    "scenario": null
                },
                {
                    "value": "2,28E-04",
                    "module": "C3",
                    "scenario": null
                },
                {
                    "value": "1,08E-05",
                    "module": "C4",
                    "scenario": null
                },
                {
                    "value": "-5,00E-03",
                    "module": "D",
                    "scenario": null
                }
            ]
        },
        {
            "parameter": "NRSF",
            "values": [
                {
                    "value": "2,62E-01",
                    "module": "A1-A3",
                    "scenario": null
                },
                {
                    "value": "1,36E-03",
                    "module": "A4",
                    "scenario": null
                },
                {
                    "value": "3,33E-05",
                    "module": "A5",
                    "scenario": null
                },
                {
                    "value": "1,54E-03",
                    "module": "C1",
                    "scenario": null
                },
                {
                    "value": "1,36E-03",
                    "module": "C2",
                    "scenario": null
                },
                {
                    "value": "0,00E+00",
                    "module": "C3",
                    "scenario": null
                },
                {
                    "value": "2,08E-04",
                    "module": "C4",
                    "scenario": null
                },
                {
                    "value": "-7,55E-02",
                    "module": "D",
                    "scenario": null
                }
            ]
        },
        {
            "parameter": "FW",
            "values": [
                {
                    "value": "1,64E-02",
                    "module": "A1-A3",
                    "scenario": null
                },
                {
                    "value": "7,92E-05",
                    "module": "A4",
                    "scenario": null
                },
                {
                    "value": "2,90E-06",
                    "module": "A5",
                    "scenario": null
                },
                {
                    "value": "4,06E-05",
                    "module": "C1",
                    "scenario": null
                },
                {
                    "value": "7,92E-05",
                    "module": "C2",
                    "scenario": null
                },
                {
                    "value": "7,07E-05",
                    "module": "C3",
                    "scenario": null
                },
                {
                    "value": "2,25E-05",
                    "module": "C4",
                    "scenario": null
                },
                {
                    "value": "-2,54E-03",
                    "module": "D",
                    "scenario": null
                }
            ]
        }
    ],
    "end_of_life_waste": [
        {
            "parameter": "HWD",
            "values": [
                {
                    "value": "5,10E-03",
                    "module": "A1-A3",
                    "scenario": null
                },
                {
                    "value": "3,82E-05",
                    "module": "A4",
                    "scenario": null
                },
                {
                    "value": "1,03E-04",
                    "module": "A5",
                    "scenario": null
                },
                {
                    "value": "2,32E-05",
                    "module": "C1",
                    "scenario": null
                },
                {
                    "value": "3,82E-05",
                    "module": "C2",
                    "scenario": null
                },
                {
                    "value": "0,00E+00",
                    "module": "C3",
                    "scenario": null
                },
                {
                    "value": "1,01E-03",
                    "module": "C4",
                    "scenario": null
                },
                {
                    "value": "-6,73E-04",
                    "module": "D",
                    "scenario": null
                }
            ]
        },
        {
            "parameter": "NHWD",
            "values": [
                {
                    "value": "2,89E-01",
                    "module": "A1-A3",
                    "scenario": null
                },
                {
                    "value": "3,60E-02",
                    "module": "A4",
                    "scenario": null
                },
                {
                    "value": "1,92E-03",
                    "module": "A5",
                    "scenario": null
                },
                {
                    "value": "9,34E-04",
                    "module": "C1",
                    "scenario": null
                },
                {
                    "value": "3,60E-02",
                    "module": "C2",
                    "scenario": null
                },
                {
                    "value": "6,00E-03",
                    "module": "C3",
                    "scenario": null
                },
                {
                    "value": "1,10E-01",
                    "module": "C4",
                    "scenario": null
                },
                {
                    "value": "5,25E-03",
                    "module": "D",
                    "scenario": null
                }
            ]
        },
        {
            "parameter": "RWD",
            "values": [
                {
                    "value": "3,50E-05",
                    "module": "A1-A3",
                    "scenario": null
                },
                {
                    "value": "5,05E-06",
                    "module": "A4",
                    "scenario": null
                },
                {
                    "value": "5,10E-08",
                    "module": "A5",
                    "scenario": null
                },
                {
                    "value": "5,48E-06",
                    "module": "C1",
                    "scenario": null
                },
                {
                    "value": "5,05E-06",
                    "module": "C2",
                    "scenario": null
                },
                {
                    "value": "0,00E+00",
                    "module": "C3",
                    "scenario": null
                },
                {
                    "value": "3,53E-09",
                    "module": "C4",
                    "scenario": null
                },
                {
                    "value": "-5,48E-06",
                    "module": "D",
                    "scenario": null
                }
            ]
        }
    ],
    "end_of_life_flow": [
        {
            "parameter": "CRU",
            "values": [
                {
                    "value": "0,00E+00",
                    "module": "A1-A3",
                    "scenario": null
                },
                {
                    "value": "0,00E+00",
                    "module": "A4",
                    "scenario": null
                },
                {
                    "value": "1,43E-02",
                    "module": "A5",
                    "scenario": null
                },
                {
                    "value": "0,00E+00",
                    "module": "C1",
                    "scenario": null
                },
                {
                    "value": "0,00E+00",
                    "module": "C2",
                    "scenario": null
                },
                {
                    "value": "0,00E+00",
                    "module": "C3",
                    "scenario": null
                },
                {
                    "value": "0,00E+00",
                    "module": "C4",
                    "scenario": null
                },
                {
                    "value": "0,00E+00",
                    "module": "D",
                    "scenario": null
                }
            ]
        },
        {
            "parameter": "MFR",
            "values": [
                {
                    "value": "1,94E-02",
                    "module": "A1-A3",
                    "scenario": null
                },
                {
                    "value": "0,00E+00",
                    "module": "A4",
                    "scenario": null
                },
                {
                    "value": "5,15E-04",
                    "module": "A5",
                    "scenario": null
                },
                {
                    "value": "3,80E-04",
                    "module": "C1",
                    "scenario": null
                },
                {
                    "value": "0,00E+00",
                    "module": "C2",
                    "scenario": null
                },
                {
                    "value": "8,48E-01",
                    "module": "C3",
                    "scenario": null
                },
                {
                    "value": "0,00E+00",
                    "module": "C4",
                    "scenario": null
                },
                {
                    "value": "0,00E+00",
                    "module": "D",
                    "scenario": null
                }
            ]
        },
        {
            "parameter": "MER",
            "values": [
                {
                    "value": "2,04E-05",
                    "module": "A1-A3",
                    "scenario": null
                },
                {
                    "value": "0,00E+00",
                    "module": "A4",
                    "scenario": null
                },
                {
                    "value": "7,44E-04",
                    "module": "A5",
                    "scenario": null
                },
                {
                    "value": "1,18E-06",
                    "module": "C1",
                    "scenario": null
                },
                {
                    "value": "0,00E+00",
                    "module": "C2",
                    "scenario": null
                },
                {
                    "value": "4,60E-02",
                    "module": "C3",
                    "scenario": null
                },
                {
                    "value": "0,00E+00",
                    "module": "C4",
                    "scenario": null
                },
                {
                    "value": "0,00E+00",
                    "module": "D",
                    "scenario": null
                }
            ]
        },
        {
            "parameter": "EEE",
            "values": [
                {
                    "value": "1,46E-04",
                    "module": "A1-A3",
                    "scenario": null
                },
                {
                    "value": "0,00E+00",
                    "module": "A4",
                    "scenario": null
                },
                {
                    "value": "7,47E-03",
                    "module": "A5",
                    "scenario": null
                },
                {
                    "value": "4,04E-06",
                    "module": "C1",
                    "scenario": null
                },
                {
                    "value": "0,00E+00",
                    "module": "C2",
                    "scenario": null
                },
                {
                    "value": "6,51E-02",
                    "module": "C3",
                    "scenario": null
                },
                {
                    "value": "0,00E+00",
                    "module": "C4",
                    "scenario": null
                },
                {
                    "value": "0,00E+00",
                    "module": "D",
                    "scenario": null
                }
            ]
        },
        {
            "parameter": "EET",
            "values": [
                {
                    "value": "2,21E-03",
                    "module": "A1-A3",
                    "scenario": null
                },
                {
                    "value": "0,00E+00",
                    "module": "A4",
                    "scenario": null
                },
                {
                    "value": "1,13E-01",
                    "module": "A5",
                    "scenario": null
                },
                {
                    "value": "6,12E-05",
                    "module": "C1",
                    "scenario": null
                },
                {
                    "value": "0,00E+00",
                    "module": "C2",
                    "scenario": null
                },
                {
                    "value": "9,85E-01",
                    "module": "C3",
                    "scenario": null
                },
                {
                    "value": "0,00E+00",
                    "module": "C4",
                    "scenario": null
                },
                {
                    "value": "0,00E+00",
                    "module": "D",
                    "scenario": null
                }
            ]
        }
    ]
}