{
    "product_name": "Forspent Plattendekke (Kristiansand)",
    "epd_id": "NEPD-2936-1631-NO",
    "compliance": [
        "EN 15804",
        "ISO 14025",
        "ISO 21930"
    ],
    "producer_name": "Con-Form Group AS",
    "environmental_impact": [
        {
            "parameter": "GWP-total",
            "values": [
                {
                    "value": "3,47E+01",
                    "module": "A1",
                    "scenario": null
                },
                {
                    "value": "6,44E-01",
                    "module": "A2",
                    "scenario": null
                },
                {
                    "value": "1,08E+00",
                    "module": "A3",
                    "scenario": null
                },
                {
                    "value": "7,79E-01",
                    "module": "A4",
                    "scenario": null
                },
                {
                    "value": "2,43E-01",
                    "module": "A5",
                    "scenario": null
                },
                {
                    "value": "3,64E+01",
                    "module": "A1A3",
                    "scenario": null
                }
            ]
        },
        {
            "parameter": "ODP",
            "values": [
                {
                    "value": "5,60E-07",
                    "module": "A1",
                    "scenario": null
                },
                {
                    "value": "1,27E-07",
                    "module": "A2",
                    "scenario": null
                },
                {
                    "value": "9,54E-08",
                    "module": "A3",
                    "scenario": null
                },
                {
                    "value": "1,60E-07",
                    "module": "A4",
                    "scenario": null
                },
                {
                    "value": "1,64E-08",
                    "module": "A5",
                    "scenario": null
                },
                {
                    "value": "7,82E-07",
                    "module": "A1A3",
                    "scenario": null
                }
            ]
        },
        {
            "parameter": "AP",
            "values": [
                {
                    "value": "1,13E-01",
                    "module": "A1",
                    "scenario": null
                },
                {
                    "value": "5,08E-03",
                    "module": "A2",
                    "scenario": null
                },
                {
                    "value": "4,04E-03",
                    "module": "A3",
                    "scenario": null
                },
                {
                    "value": "2,01E-03",
                    "module": "A4",
                    "scenario": null
                },
                {
                    "value": "8,06E-04",
                    "module": "A5",
                    "scenario": null
                },
                {
                    "value": "1,22E-01",
                    "module": "A1A3",
                    "scenario": null
                }
            ]
        },
        {
            "parameter": "EP",
            "values": [
                {
                    "value": "2,17E-02",
                    "module": "A1",
                    "scenario": null
                },
                {
                    "value": "5,03E-04",
                    "module": "A2",
                    "scenario": null
                },
                {
                    "value": "1,39E-03",
                    "module": "A3",
                    "scenario": null
                },
                {
                    "value": "2,77E-04",
                    "module": "A4",
                    "scenario": null
                },
                {
                    "value": "1,85E-04",
                    "module": "A5",
                    "scenario": null
                },
                {
                    "value": "2,36E-02",
                    "module": "A1A3",
                    "scenario": null
                }
            ]
        },
        {
            "parameter": "POCP",
            "values": [
                {
                    "value": "8,75E-03",
                    "module": "A1",
                    "scenario": null
                },
                {
                    "value": "1,98E-04",
                    "module": "A2",
                    "scenario": null
                },
                {
                    "value": "2,51E-04",
                    "module": "A3",
                    "scenario": null
                },
                {
                    "value": "1,22E-04",
                    "module": "A4",
                    "scenario": null
                },
                {
                    "value": "3,40E-05",
                    "module": "A5",
                    "scenario": null
                },
                {
                    "value": "9,20E-03",
                    "module": "A1A3",
                    "scenario": null
                }
            ]
        },
        {
            "parameter": "ADPE",
            "values": [
                {
                    "value": "1,75E-05",
                    "module": "A1",
                    "scenario": null
                },
                {
                    "value": "1,14E-06",
                    "module": "A2",
                    "scenario": null
                },
                {
                    "value": "4,21E-06",
                    "module": "A3",
                    "scenario": null
                },
                {
                    "value": "1,85E-06",
                    "module": "A4",
                    "scenario": null
                },
                {
                    "value": "3,41E-07",
                    "module": "A5",
                    "scenario": null
                },
                {
                    "value": "2,29E-05",
                    "module": "A1A3",
                    "scenario": null
                }
            ]
        },
        {
            "parameter": "ADPF",
            "values": [
                {
                    "value": "1,65E+02",
                    "module": "A1",
                    "scenario": null
                },
                {
                    "value": "1,00E+01",
                    "module": "A2",
                    "scenario": null
                },
                {
                    "value": "8,36E+00",
                    "module": "A3",
                    "scenario": null
                },
                {
                    "value": "1,28E+01",
                    "module": "A4",
                    "scenario": null
                },
                {
                    "value": "1,66E+00",
                    "module": "A5",
                    "scenario": null
                },
                {
                    "value": "1,83E+02",
                    "module": "A1A3",
                    "scenario": null
                }
            ]
        }
    ],
    "additional_environmental_impact": [],
    "resource_use": [
        {
            "parameter": "PERE",
            "values": [
                {
                    "value": "6,68E+01",
                    "module": "A1",
                    "scenario": null
                },
                {
                    "value": "1,98E-01",
                    "module": "A2",
                    "scenario": null
                },
                {
                    "value": "3,18E+01",
                    "module": "A3",
                    "scenario": null
                },
                {
                    "value": "2,32E-01",
                    "module": "A4",
                    "scenario": null
                },
                {
                    "value": "3,95E+00",
                    "module": "A5",
                    "scenario": null
                },
                {
                    "value": "9,88E+01",
                    "module": "A1A3",
                    "scenario": null
                }
            ]
        },
        {
            "parameter": "PERM",
            "values": [
                {
                    "value": "6,55E-01",
                    "module": "A1",
                    "scenario": null
                },
                {
                    "value": "6,56E-04",
                    "module": "A2",
                    "scenario": null
                },
                {
                    "value": "0,00E+00",
                    "module": "A3",
                    "scenario": null
                },
                {
                    "value": "0,00E+00",
                    "module": "A4",
                    "scenario": null
                },
                {
                    "value": "4,95E-04",
                    "module": "A5",
                    "scenario": null
                },
                {
                    "value": "6,55E-01",
                    "module": "A1A3",
                    "scenario": null
                }
            ]
        },
        {
            "parameter": "PERT",
            "values": [
                {
                    "value": "6,75E+01",
                    "module": "A1",
                    "scenario": null
                },
                {
                    "value": "1,98E-01",
                    "module": "A2",
                    "scenario": null
                },
                {
                    "value": "3,18E+01",
                    "module": "A3",
                    "scenario": null
                },
                {
                    "value": "2,32E-01",
                    "module": "A4",
                    "scenario": null
                },
                {
                    "value": "3,95E+00",
                    "module": "A5",
                    "scenario": null
                },
                {
                    "value": "9,95E+01",
                    "module": "A1A3",
                    "scenario": null
                }
            ]
        },
        {
            "parameter": "PENRE",
            "values": [
                {
                    "value": "1,71E+02",
                    "module": "A1",
                    "scenario": null
                },
                {
                    "value": "1,04E+01",
                    "module": "A2",
                    "scenario": null
                },
                {
                    "value": "1,02E+01",
                    "module": "A3",
                    "scenario": null
                },
                {
                    "value": "1,32E+01",
                    "module": "A4",
                    "scenario": null
                },
                {
                    "value": "2,55E+00",
                    "module": "A5",
                    "scenario": null
                },
                {
                    "value": "1,91E+02",
                    "module": "A1A3",
                    "scenario": null
                }
            ]
        },
        {
            "parameter": "PENRM",
            "values": [
                {
                    "value": "1,45E+00",
                    "module": "A1",
                    "scenario": null
                },
                {
                    "value": "0,00E+00",
                    "module": "A2",
                    "scenario": null
                },
                {
                    "value": "0,00E+00",
                    "module": "A3",
                    "scenario": null
                },
                {
                    "value": "0,00E+00",
                    "module": "A4",
                    "scenario": null
                },
                {
                    "value": "1,08E-02",
                    "module": "A5",
                    "scenario": null
                },
                {
                    "value": "1,45E+00",
                    "module": "A1A3",
                    "scenario": null
                }
            ]
        },
        {
            "parameter": "PENRT",
            "values": [
                {
                    "value": "1,72E+02",
                    "module": "A1",
                    "scenario": null
                },
                {
                    "value": "1,04E+01",
                    "module": "A2",
                    "scenario": null
                },
                {
                    "value": "1,02E+01",
                    "module": "A3",
                    "scenario": null
                },
                {
                    "value": "1,32E+01",
                    "module": "A4",
                    "scenario": null
                },
                {
                    "value": "2,57E+00",
                    "module": "A5",
                    "scenario": null
                },
                {
                    "value": "1,93E+02",
                    "module": "A1A3",
                    "scenario": null
                }
            ]
        },
        {
            "parameter": "SM",
            "values": [
                {
                    "value": "7,58E+00",
                    "module": "A1",
                    "scenario": null
                },
                {
                    "value": "0,00E+00",
                    "module": "A2",
                    "scenario": null
                },
                {
                    "value": "0,00E+00",
                    "module": "A3",
                    "scenario": null
                },
                {
                    "value": "0,00E+00",
                    "module": "A4",
                    "scenario": null
                },
                {
                    "value": "1,81E-01",
                    "module": "A5",
                    "scenario": null
                },
                {
                    "value": "7,58E+00",
                    "module": "A1A3",
                    "scenario": null
                }
            ]
        },
        {
            "parameter": "RSF",
            "values": [
                {
                    "value": "3,63E+01",
                    "module": "A1",
                    "scenario": null
                },
                {
                    "value": "0,00E+00",
                    "module": "A2",
                    "scenario": null
                },
                {
                    "value": "5,51E-03",
                    "module": "A3",
                    "scenario": null
                },
                {
                    "value": "0,00E+00",
                    "module": "A4",
                    "scenario": null
                },
                {
                    "value": "4,28E-04",
                    "module": "A5",
                    "scenario": null
                },
                {
                    "value": "3,63E+01",
                    "module": "A1A3",
                    "scenario": null
                }
            ]
        },
        {
            "parameter": "NRSF",
            "values": [
                {
                    "value": "4,74E+01",
                    "module": "A1",
                    "scenario": null
                },
                {
                    "value": "0,00E+00",
                    "module": "A2",
                    "scenario": null
                },
                {
                    "value": "0,00E+00",
                    "module": "A3",
                    "scenario": null
                },
                {
                    "value": "0,00E+00",
                    "module": "A4",
                    "scenario": null
                },
                {
                    "value": "1,63E-01",
                    "module": "A5",
                    "scenario": null
                },
                {
                    "value": "4,74E+01",
                    "module": "A1A3",
                    "scenario": null
                }
            ]
        },
        {
            "parameter": "FW",
            "values": [
                {
                    "value": "4,15E+01",
                    "module": "A1",
                    "scenario": null
                },
                {
                    "value": "2,29E-03",
                    "module": "A2",
                    "scenario": null
                },
                {
                    "value": "1,61E-02",
                    "module": "A3",
                    "scenario": null
                },
                {
                    "value": "3,12E-03",
                    "module": "A4",
                    "scenario": null
                },
                {
                    "value": "6,92E-03",
                    "module": "A5",
                    "scenario": null
                },
                {
                    "value": "4,15E+01",
                    "module": "A1A3",
                    "scenario": null
                }
            ]
        }
    ],
    "end_of_life_waste": [
        {
            "parameter": "HWD",
            "values": [
                {
                    "value": "9,22E-04",
                    "module": "A1",
                    "scenario": null
                },
                {
                    "value": "5,73E-06",
                    "module": "A2",
                    "scenario": null
                },
                {
                    "value": "9,16E-06",
                    "module": "A3",
                    "scenario": null
                },
                {
                    "value": "7,03E-06",
                    "module": "A4",
                    "scenario": null
                },
                {
                    "value": "2,00E-02",
                    "module": "A5",
                    "scenario": null
                },
                {
                    "value": "9,37E-04",
                    "module": "A1A3",
                    "scenario": null
                }
            ]
        },
        {
            "parameter": "NHWD",
            "values": [
                {
                    "value": "4,63E+00",
                    "module": "A1",
                    "scenario": null
                },
                {
                    "value": "7,39E-01",
                    "module": "A2",
                    "scenario": null
                },
                {
                    "value": "1,66E+00",
                    "module": "A3",
                    "scenario": null
                },
                {
                    "value": "1,20E+00",
                    "module": "A4",
                    "scenario": null
                },
                {
                    "value": "1,25E-01",
                    "module": "A5",
                    "scenario": null
                },
                {
                    "value": "7,03E+00",
                    "module": "A1A3",
                    "scenario": null
                }
            ]
        },
        {
            "parameter": "RWD",
            "values": [
                {
                    "value": "4,51E-04",
                    "module": "A1",
                    "scenario": null
                },
                {
                    "value": "7,04E-05",
                    "module": "A2",
                    "scenario": null
                },
                {
                    "value": "6,81E-05",
                    "module": "A3",
                    "scenario": null
                },
                {
                    "value": "9,22E-05",
                    "module": "A4",
                    "scenario": null
                },
                {
                    "value": "1,12E-05",
                    "module": "A5",
                    "scenario": null
                },
                {
                    "value": "5,90E-04",
                    "module": "A1A3",
                    "scenario": null
                }
            ]
        }
    ],
    "end_of_life_flow": [
        {
            "parameter": "CRU",
            "values": [
                {
                    "value": "0,00E+00",
                    "module": "A1",
                    "scenario": null
                },
                {
                    "value": "0,00E+00",
                    "module": "A2",
                    "scenario": null
                },
                {
                    "value": "0,00E+00",
                    "module": "A3",
                    "scenario": null
                },
                {
                    "value": "0,00E+00",
                    "module": "A4",
                    "scenario": null
                },
                {
                    "value": "0,00E+00",
                    "module": "A5",
                    "scenario": null
                },
                {
                    "value": "0,00E+00",
                    "module": "A1A3",
                    "scenario": null
                }
            ]
        },
        {
            "parameter": "MFR",
            "values": [
                {
                    "value": "5,01E-01",
                    "module": "A1",
                    "scenario": null
                },
                {
                    "value": "0,00E+00",
                    "module": "A2",
                    "scenario": null
                },
                {
                    "value": "1,39E+00",
                    "module": "A3",
                    "scenario": null
                },
                {
                    "value": "0,00E+00",
                    "module": "A4",
                    "scenario": null
                },
                {
                    "value": "1,77E-03",
                    "module": "A5",
                    "scenario": null
                },
                {
                    "value": "1,89E+00",
                    "module": "A1A3",
                    "scenario": null
                }
            ]
        },
        {
            "parameter": "MER",
            "values": [
                {
                    "value": "0,00E+00",
                    "module": "A1",
                    "scenario": null
                },
                {
                    "value": "0,00E+00",
                    "module": "A2",
                    "scenario": null
                },
                {
                    "value": "0,00E+00",
                    "module": "A3",
                    "scenario": null
                },
                {
                    "value": "0,00E+00",
                    "module": "A4",
                    "scenario": null
                },
                {
                    "value": "1,60E-01",
                    "module": "A5",
                    "scenario": null
                },
                {
                    "value": "0,00E+00",
                    "module": "A1A3",
                    "scenario": null
                }
            ]
        },
        {
            "parameter": "EEE",
            "values": [
                {
                    "value": "0,00E+00",
                    "module": "A1",
                    "scenario": null
                },
                {
                    "value": "0,00E+00",
                    "module": "A2",
                    "scenario": null
                },
                {
                    "value": "0,00E+00",
                    "module": "A3",
                    "scenario": null
                },
                {
                    "value": "0,00E+00",
                    "module": "A4",
                    "scenario": null
                },
                {
                    "value": "1,04E-01",
                    "module": "A5",
                    "scenario": null
                },
                {
                    "value": "0,00E+00",
                    "module": "A1A3",
                    "scenario": null
                }
            ]
        },
        {
            "parameter": "EET",
            "values": [
                {
                    "value": "0,00E+00",
                    "module": "A1",
                    "scenario": null
                },
                {
                    "value": "0,00E+00",
                    "module": "A2",
                    "scenario": null
                },
                {
                    "value": "0,00E+00",
                    "module": "A3",
                    "scenario": null
                },
                {
                    "value": "0,00E+00",
                    "module": "A4",
                    "scenario": null
                },
                {
                    "value": "1,14E+00",
                    "module": "A5",
                    "scenario": null
                },
                {
                    "value": "0,00E+00",
                    "module": "A1A3",
                    "scenario": null
                }
            ]
        }
    ]
}