{
    "product_name": "TFXP 1kV 4G25mm\u00b2 AFV ",
    "epd_id": "NEPD-7283-6683",
    "compliance": [
        "EN 15804+A2",
        "ISO 14025",
        "ISO 21930"
    ],
    "producer_name": "Prysmian Group Norge AS",
    "environmental_impact": [
        {
            "parameter": "GWP-total",
            "values": [
                {
                    "value": "5,38E+00",
                    "module": "A1",
                    "scenario": null
                },
                {
                    "value": "1,18E-01",
                    "module": "A2",
                    "scenario": null
                },
                {
                    "value": "2,13E-01",
                    "module": "A3",
                    "scenario": null
                },
                {
                    "value": "6,52E-02",
                    "module": "A4",
                    "scenario": null
                },
                {
                    "value": "1,25E-01",
                    "module": "A5",
                    "scenario": null
                },
                {
                    "value": "0,00E+00",
                    "module": "B1",
                    "scenario": null
                },
                {
                    "value": "0,00E+00",
                    "module": "B2",
                    "scenario": null
                },
                {
                    "value": "0,00E+00",
                    "module": "B3",
                    "scenario": null
                },
                {
                    "value": "0,00E+00",
                    "module": "B4",
                    "scenario": null
                },
                {
                    "value": "0,00E+00",
                    "module": "B5",
                    "scenario": null
                },
                {
                    "value": "1,61E-02",
                    "module": "B6",
                    "scenario": null
                },
                {
                    "value": "0,00E+00",
                    "module": "B7",
                    "scenario": null
                },
                {
                    "value": "0,00E+00",
                    "module": "C1",
                    "scenario": null
                },
                {
                    "value": "2,87E-02",
                    "module": "C2",
                    "scenario": null
                },
                {
                    "value": "4,13E-01",
                    "module": "C3",
                    "scenario": null
                },
                {
                    "value": "1,91E-02",
                    "module": "C4",
                    "scenario": null
                },
                {
                    "value": "-1,34E+00",
                    "module": "D",
                    "scenario": null
                },
                {
                    "value": "5,71E+00",
                    "module": "A1A3",
                    "scenario": null
                }
            ]
        },
        {
            "parameter": "GWP-fossil",
            "values": [
                {
                    "value": "5,29E+00",
                    "module": "A1",
                    "scenario": null
                },
                {
                    "value": "1,18E-01",
                    "module": "A2",
                    "scenario": null
                },
                {
                    "value": "2,10E-01",
                    "module": "A3",
                    "scenario": null
                },
                {
                    "value": "6,51E-02",
                    "module": "A4",
                    "scenario": null
                },
                {
                    "value": "1,23E-01",
                    "module": "A5",
                    "scenario": null
                },
                {
                    "value": "0,00E+00",
                    "module": "B1",
                    "scenario": null
                },
                {
                    "value": "0,00E+00",
                    "module": "B2",
                    "scenario": null
                },
                {
                    "value": "0,00E+00",
                    "module": "B3",
                    "scenario": null
                },
                {
                    "value": "0,00E+00",
                    "module": "B4",
                    "scenario": null
                },
                {
                    "value": "0,00E+00",
                    "module": "B5",
                    "scenario": null
                },
                {
                    "value": "1,56E-02",
                    "module": "B6",
                    "scenario": null
                },
                {
                    "value": "0,00E+00",
                    "module": "B7",
                    "scenario": null
                },
                {
                    "value": "0,00E+00",
                    "module": "C1",
                    "scenario": null
                },
                {
                    "value": "2,87E-02",
                    "module": "C2",
                    "scenario": null
                },
                {
                    "value": "4,13E-01",
                    "module": "C3",
                    "scenario": null
                },
                {
                    "value": "1,91E-02",
                    "module": "C4",
                    "scenario": null
                },
                {
                    "value": "-1,31E+00",
                    "module": "D",
                    "scenario": null
                },
                {
                    "value": "5,62E+00",
                    "module": "A1A3",
                    "scenario": null
                }
            ]
        },
        {
            "parameter": "GWP-biogenic",
            "values": [
                {
                    "value": "4,10E-02",
                    "module": "A1",
                    "scenario": null
                },
                {
                    "value": "5,11E-05",
                    "module": "A2",
                    "scenario": null
                },
                {
                    "value": "2,66E-03",
                    "module": "A3",
                    "scenario": null
                },
                {
                    "value": "2,67E-05",
                    "module": "A4",
                    "scenario": null
                },
                {
                    "value": "8,75E-04",
                    "module": "A5",
                    "scenario": null
                },
                {
                    "value": "0,00E+00",
                    "module": "B1",
                    "scenario": null
                },
                {
                    "value": "0,00E+00",
                    "module": "B2",
                    "scenario": null
                },
                {
                    "value": "0,00E+00",
                    "module": "B3",
                    "scenario": null
                },
                {
                    "value": "0,00E+00",
                    "module": "B4",
                    "scenario": null
                },
                {
                    "value": "0,00E+00",
                    "module": "B5",
                    "scenario": null
                },
                {
                    "value": "4,32E-04",
                    "module": "B6",
                    "scenario": null
                },
                {
                    "value": "0,00E+00",
                    "module": "B7",
                    "scenario": null
                },
                {
                    "value": "0,00E+00",
                    "module": "C1",
                    "scenario": null
                },
                {
                    "value": "1,17E-05",
                    "module": "C2",
                    "scenario": null
                },
                {
                    "value": "6,29E-06",
                    "module": "C3",
                    "scenario": null
                },
                {
                    "value": "1,67E-06",
                    "module": "C4",
                    "scenario": null
                },
                {
                    "value": "-5,94E-03",
                    "module": "D",
                    "scenario": null
                },
                {
                    "value": "4,37E-02",
                    "module": "A1A3",
                    "scenario": null
                }
            ]
        },
        {
            "parameter": "GWP-luluc",
            "values": [
                {
                    "value": "4,16E-02",
                    "module": "A1",
                    "scenario": null
                },
                {
                    "value": "4,33E-05",
                    "module": "A2",
                    "scenario": null
                },
                {
                    "value": "1,69E-04",
                    "module": "A3",
                    "scenario": null
                },
                {
                    "value": "1,90E-05",
                    "module": "A4",
                    "scenario": null
                },
                {
                    "value": "8,36E-04",
                    "module": "A5",
                    "scenario": null
                },
                {
                    "value": "0,00E+00",
                    "module": "B1",
                    "scenario": null
                },
                {
                    "value": "0,00E+00",
                    "module": "B2",
                    "scenario": null
                },
                {
                    "value": "0,00E+00",
                    "module": "B3",
                    "scenario": null
                },
                {
                    "value": "0,00E+00",
                    "module": "B4",
                    "scenario": null
                },
                {
                    "value": "0,00E+00",
                    "module": "B5",
                    "scenario": null
                },
                {
                    "value": "6,44E-05",
                    "module": "B6",
                    "scenario": null
                },
                {
                    "value": "0,00E+00",
                    "module": "B7",
                    "scenario": null
                },
                {
                    "value": "0,00E+00",
                    "module": "C1",
                    "scenario": null
                },
                {
                    "value": "1,00E-05",
                    "module": "C2",
                    "scenario": null
                },
                {
                    "value": "1,11E-06",
                    "module": "C3",
                    "scenario": null
                },
                {
                    "value": "8,05E-07",
                    "module": "C4",
                    "scenario": null
                },
                {
                    "value": "-2,52E-02",
                    "module": "D",
                    "scenario": null
                },
                {
                    "value": "4,18E-02",
                    "module": "A1A3",
                    "scenario": null
                }
            ]
        },
        {
            "parameter": "ODP",
            "values": [
                {
                    "value": "4,60E-07",
                    "module": "A1",
                    "scenario": null
                },
                {
                    "value": "2,59E-08",
                    "module": "A2",
                    "scenario": null
                },
                {
                    "value": "3,77E-08",
                    "module": "A3",
                    "scenario": null
                },
                {
                    "value": "1,51E-08",
                    "module": "A4",
                    "scenario": null
                },
                {
                    "value": "1,09E-08",
                    "module": "A5",
                    "scenario": null
                },
                {
                    "value": "0,00E+00",
                    "module": "B1",
                    "scenario": null
                },
                {
                    "value": "0,00E+00",
                    "module": "B2",
                    "scenario": null
                },
                {
                    "value": "0,00E+00",
                    "module": "B3",
                    "scenario": null
                },
                {
                    "value": "0,00E+00",
                    "module": "B4",
                    "scenario": null
                },
                {
                    "value": "0,00E+00",
                    "module": "B5",
                    "scenario": null
                },
                {
                    "value": "1,07E-09",
                    "module": "B6",
                    "scenario": null
                },
                {
                    "value": "0,00E+00",
                    "module": "B7",
                    "scenario": null
                },
                {
                    "value": "0,00E+00",
                    "module": "C1",
                    "scenario": null
                },
                {
                    "value": "6,54E-09",
                    "module": "C2",
                    "scenario": null
                },
                {
                    "value": "6,21E-10",
                    "module": "C3",
                    "scenario": null
                },
                {
                    "value": "8,17E-10",
                    "module": "C4",
                    "scenario": null
                },
                {
                    "value": "-1,71E-03",
                    "module": "D",
                    "scenario": null
                },
                {
                    "value": "5,23E-07",
                    "module": "A1A3",
                    "scenario": null
                }
            ]
        },
        {
            "parameter": "AP",
            "values": [
                {
                    "value": "3,53E-02",
                    "module": "A1",
                    "scenario": null
                },
                {
                    "value": "9,17E-04",
                    "module": "A2",
                    "scenario": null
                },
                {
                    "value": "1,85E-03",
                    "module": "A3",
                    "scenario": null
                },
                {
                    "value": "2,74E-04",
                    "module": "A4",
                    "scenario": null
                },
                {
                    "value": "7,72E-04",
                    "module": "A5",
                    "scenario": null
                },
                {
                    "value": "0,00E+00",
                    "module": "B1",
                    "scenario": null
                },
                {
                    "value": "0,00E+00",
                    "module": "B2",
                    "scenario": null
                },
                {
                    "value": "0,00E+00",
                    "module": "B3",
                    "scenario": null
                },
                {
                    "value": "0,00E+00",
                    "module": "B4",
                    "scenario": null
                },
                {
                    "value": "0,00E+00",
                    "module": "B5",
                    "scenario": null
                },
                {
                    "value": "1,22E-04",
                    "module": "B6",
                    "scenario": null
                },
                {
                    "value": "0,00E+00",
                    "module": "B7",
                    "scenario": null
                },
                {
                    "value": "0,00E+00",
                    "module": "C1",
                    "scenario": null
                },
                {
                    "value": "1,17E-04",
                    "module": "C2",
                    "scenario": null
                },
                {
                    "value": "7,21E-05",
                    "module": "C3",
                    "scenario": null
                },
                {
                    "value": "2,13E-05",
                    "module": "C4",
                    "scenario": null
                },
                {
                    "value": "-8,88E-03",
                    "module": "D",
                    "scenario": null
                },
                {
                    "value": "3,81E-02",
                    "module": "A1A3",
                    "scenario": null
                }
            ]
        },
        {
            "parameter": "POCP",
            "values": [
                {
                    "value": "1,71E-02",
                    "module": "A1",
                    "scenario": null
                },
                {
                    "value": "8,98E-04",
                    "module": "A2",
                    "scenario": null
                },
                {
                    "value": "8,95E-04",
                    "module": "A3",
                    "scenario": null
                },
                {
                    "value": "2,93E-04",
                    "module": "A4",
                    "scenario": null
                },
                {
                    "value": "3,88E-04",
                    "module": "A5",
                    "scenario": null
                },
                {
                    "value": "0,00E+00",
                    "module": "B1",
                    "scenario": null
                },
                {
                    "value": "0,00E+00",
                    "module": "B2",
                    "scenario": null
                },
                {
                    "value": "0,00E+00",
                    "module": "B3",
                    "scenario": null
                },
                {
                    "value": "0,00E+00",
                    "module": "B4",
                    "scenario": null
                },
                {
                    "value": "0,00E+00",
                    "module": "B5",
                    "scenario": null
                },
                {
                    "value": "4,69E-05",
                    "module": "B6",
                    "scenario": null
                },
                {
                    "value": "0,00E+00",
                    "module": "B7",
                    "scenario": null
                },
                {
                    "value": "0,00E+00",
                    "module": "C1",
                    "scenario": null
                },
                {
                    "value": "1,18E-04",
                    "module": "C2",
                    "scenario": null
                },
                {
                    "value": "8,67E-05",
                    "module": "C3",
                    "scenario": null
                },
                {
                    "value": "2,79E-05",
                    "module": "C4",
                    "scenario": null
                },
                {
                    "value": "-4,25E-03",
                    "module": "D",
                    "scenario": null
                },
                {
                    "value": "1,89E-02",
                    "module": "A1A3",
                    "scenario": null
                }
            ]
        },
        {
            "parameter": "ADPE",
            "values": [
                {
                    "value": "5,27E-03",
                    "module": "A1",
                    "scenario": null
                },
                {
                    "value": "1,76E-06",
                    "module": "A2",
                    "scenario": null
                },
                {
                    "value": "5,42E-07",
                    "module": "A3",
                    "scenario": null
                },
                {
                    "value": "1,11E-06",
                    "module": "A4",
                    "scenario": null
                },
                {
                    "value": "1,06E-04",
                    "module": "A5",
                    "scenario": null
                },
                {
                    "value": "0,00E+00",
                    "module": "B1",
                    "scenario": null
                },
                {
                    "value": "0,00E+00",
                    "module": "B2",
                    "scenario": null
                },
                {
                    "value": "0,00E+00",
                    "module": "B3",
                    "scenario": null
                },
                {
                    "value": "0,00E+00",
                    "module": "B4",
                    "scenario": null
                },
                {
                    "value": "0,00E+00",
                    "module": "B5",
                    "scenario": null
                },
                {
                    "value": "1,16E-06",
                    "module": "B6",
                    "scenario": null
                },
                {
                    "value": "0,00E+00",
                    "module": "B7",
                    "scenario": null
                },
                {
                    "value": "0,00E+00",
                    "module": "C1",
                    "scenario": null
                },
                {
                    "value": "7,77E-07",
                    "module": "C2",
                    "scenario": null
                },
                {
                    "value": "3,06E-08",
                    "module": "C3",
                    "scenario": null
                },
                {
                    "value": "2,11E-08",
                    "module": "C4",
                    "scenario": null
                },
                {
                    "value": "1,74E-06",
                    "module": "D",
                    "scenario": null
                },
                {
                    "value": "5,28E-03",
                    "module": "A1A3",
                    "scenario": null
                }
            ]
        },
        {
            "parameter": "ADPF",
            "values": [
                {
                    "value": "6,96E+01",
                    "module": "A1",
                    "scenario": null
                },
                {
                    "value": "1,75E+00",
                    "module": "A2",
                    "scenario": null
                },
                {
                    "value": "2,79E+00",
                    "module": "A3",
                    "scenario": null
                },
                {
                    "value": "1,01E+00",
                    "module": "A4",
                    "scenario": null
                },
                {
                    "value": "1,51E+00",
                    "module": "A5",
                    "scenario": null
                },
                {
                    "value": "0,00E+00",
                    "module": "B1",
                    "scenario": null
                },
                {
                    "value": "0,00E+00",
                    "module": "B2",
                    "scenario": null
                },
                {
                    "value": "0,00E+00",
                    "module": "B3",
                    "scenario": null
                },
                {
                    "value": "0,00E+00",
                    "module": "B4",
                    "scenario": null
                },
                {
                    "value": "0,00E+00",
                    "module": "B5",
                    "scenario": null
                },
                {
                    "value": "2,13E-01",
                    "module": "B6",
                    "scenario": null
                },
                {
                    "value": "0,00E+00",
                    "module": "B7",
                    "scenario": null
                },
                {
                    "value": "0,00E+00",
                    "module": "C1",
                    "scenario": null
                },
                {
                    "value": "4,32E-01",
                    "module": "C2",
                    "scenario": null
                },
                {
                    "value": "4,26E-02",
                    "module": "C3",
                    "scenario": null
                },
                {
                    "value": "6,30E-02",
                    "module": "C4",
                    "scenario": null
                },
                {
                    "value": "-1,66E+01",
                    "module": "D",
                    "scenario": null
                },
                {
                    "value": "7,41E+01",
                    "module": "A1A3",
                    "scenario": null
                }
            ]
        },
        {
            "parameter": "WDP",
            "values": [
                {
                    "value": "1,28E+03",
                    "module": "A1",
                    "scenario": null
                },
                {
                    "value": "1,29E+00",
                    "module": "A2",
                    "scenario": null
                },
                {
                    "value": "2,57E+01",
                    "module": "A3",
                    "scenario": null
                },
                {
                    "value": "7,77E-01",
                    "module": "A4",
                    "scenario": null
                },
                {
                    "value": "2,62E+01",
                    "module": "A5",
                    "scenario": null
                },
                {
                    "value": "0,00E+00",
                    "module": "B1",
                    "scenario": null
                },
                {
                    "value": "0,00E+00",
                    "module": "B2",
                    "scenario": null
                },
                {
                    "value": "0,00E+00",
                    "module": "B3",
                    "scenario": null
                },
                {
                    "value": "0,00E+00",
                    "module": "B4",
                    "scenario": null
                },
                {
                    "value": "0,00E+00",
                    "module": "B5",
                    "scenario": null
                },
                {
                    "value": "3,72E+01",
                    "module": "B6",
                    "scenario": null
                },
                {
                    "value": "0,00E+00",
                    "module": "B7",
                    "scenario": null
                },
                {
                    "value": "0,00E+00",
                    "module": "C1",
                    "scenario": null
                },
                {
                    "value": "4,12E-01",
                    "module": "C2",
                    "scenario": null
                },
                {
                    "value": "2,44E-01",
                    "module": "C3",
                    "scenario": null
                },
                {
                    "value": "9,85E-01",
                    "module": "C4",
                    "scenario": null
                },
                {
                    "value": "-7,39E+02",
                    "module": "D",
                    "scenario": null
                },
                {
                    "value": "1,31E+03",
                    "module": "A1A3",
                    "scenario": null
                }
            ]
        },
        {
            "parameter": "EP-freshwater",
            "values": [
                {
                    "value": "2,24E-04",
                    "module": "A1",
                    "scenario": null
                },
                {
                    "value": "9,96E-07",
                    "module": "A2",
                    "scenario": null
                },
                {
                    "value": "2,23E-06",
                    "module": "A3",
                    "scenario": null
                },
                {
                    "value": "4,97E-07",
                    "module": "A4",
                    "scenario": null
                },
                {
                    "value": "4,55E-06",
                    "module": "A5",
                    "scenario": null
                },
                {
                    "value": "0,00E+00",
                    "module": "B1",
                    "scenario": null
                },
                {
                    "value": "0,00E+00",
                    "module": "B2",
                    "scenario": null
                },
                {
                    "value": "0,00E+00",
                    "module": "B3",
                    "scenario": null
                },
                {
                    "value": "0,00E+00",
                    "module": "B4",
                    "scenario": null
                },
                {
                    "value": "0,00E+00",
                    "module": "B5",
                    "scenario": null
                },
                {
                    "value": "1,12E-06",
                    "module": "B6",
                    "scenario": null
                },
                {
                    "value": "0,00E+00",
                    "module": "B7",
                    "scenario": null
                },
                {
                    "value": "0,00E+00",
                    "module": "C1",
                    "scenario": null
                },
                {
                    "value": "2,25E-07",
                    "module": "C2",
                    "scenario": null
                },
                {
                    "value": "5,68E-08",
                    "module": "C3",
                    "scenario": null
                },
                {
                    "value": "3,82E-08",
                    "module": "C4",
                    "scenario": null
                },
                {
                    "value": "-5,17E-05",
                    "module": "D",
                    "scenario": null
                },
                {
                    "value": "2,27E-04",
                    "module": "A1A3",
                    "scenario": null
                }
            ]
        },
        {
            "parameter": "EP-marine",
            "values": [
                {
                    "value": "4,87E-03",
                    "module": "A1",
                    "scenario": null
                },
                {
                    "value": "2,84E-04",
                    "module": "A2",
                    "scenario": null
                },
                {
                    "value": "2,66E-04",
                    "module": "A3",
                    "scenario": null
                },
                {
                    "value": "8,23E-05",
                    "module": "A4",
                    "scenario": null
                },
                {
                    "value": "1,12E-04",
                    "module": "A5",
                    "scenario": null
                },
                {
                    "value": "0,00E+00",
                    "module": "B1",
                    "scenario": null
                },
                {
                    "value": "0,00E+00",
                    "module": "B2",
                    "scenario": null
                },
                {
                    "value": "0,00E+00",
                    "module": "B3",
                    "scenario": null
                },
                {
                    "value": "0,00E+00",
                    "module": "B4",
                    "scenario": null
                },
                {
                    "value": "0,00E+00",
                    "module": "B5",
                    "scenario": null
                },
                {
                    "value": "1,34E-05",
                    "module": "B6",
                    "scenario": null
                },
                {
                    "value": "0,00E+00",
                    "module": "B7",
                    "scenario": null
                },
                {
                    "value": "0,00E+00",
                    "module": "C1",
                    "scenario": null
                },
                {
                    "value": "3,48E-05",
                    "module": "C2",
                    "scenario": null
                },
                {
                    "value": "3,45E-05",
                    "module": "C3",
                    "scenario": null
                },
                {
                    "value": "2,62E-05",
                    "module": "C4",
                    "scenario": null
                },
                {
                    "value": "-1,16E-03",
                    "module": "D",
                    "scenario": null
                },
                {
                    "value": "5,42E-03",
                    "module": "A1A3",
                    "scenario": null
                }
            ]
        },
        {
            "parameter": "EP-terrestrial",
            "values": [
                {
                    "value": "5,45E-02",
                    "module": "A1",
                    "scenario": null
                },
                {
                    "value": "3,14E-03",
                    "module": "A2",
                    "scenario": null
                },
                {
                    "value": "2,91E-03",
                    "module": "A3",
                    "scenario": null
                },
                {
                    "value": "9,11E-04",
                    "module": "A4",
                    "scenario": null
                },
                {
                    "value": "1,24E-03",
                    "module": "A5",
                    "scenario": null
                },
                {
                    "value": "0,00E+00",
                    "module": "B1",
                    "scenario": null
                },
                {
                    "value": "0,00E+00",
                    "module": "B2",
                    "scenario": null
                },
                {
                    "value": "0,00E+00",
                    "module": "B3",
                    "scenario": null
                },
                {
                    "value": "0,00E+00",
                    "module": "B4",
                    "scenario": null
                },
                {
                    "value": "0,00E+00",
                    "module": "B5",
                    "scenario": null
                },
                {
                    "value": "1,75E-04",
                    "module": "B6",
                    "scenario": null
                },
                {
                    "value": "0,00E+00",
                    "module": "B7",
                    "scenario": null
                },
                {
                    "value": "0,00E+00",
                    "module": "C1",
                    "scenario": null
                },
                {
                    "value": "3,84E-04",
                    "module": "C2",
                    "scenario": null
                },
                {
                    "value": "3,60E-04",
                    "module": "C3",
                    "scenario": null
                },
                {
                    "value": "8,50E-05",
                    "module": "C4",
                    "scenario": null
                },
                {
                    "value": "-1,27E-02",
                    "module": "D",
                    "scenario": null
                },
                {
                    "value": "6,05E-02",
                    "module": "A1A3",
                    "scenario": null
                }
            ]
        },
        {
            "parameter": "GWP-IOBC",
            "values": [
                {
                    "value": "5,36E+00",
                    "module": "A1",
                    "scenario": null
                },
                {
                    "value": "1,18E-01",
                    "module": "A2",
                    "scenario": null
                },
                {
                    "value": "2,35E-01",
                    "module": "A3",
                    "scenario": null
                },
                {
                    "value": "6,52E-02",
                    "module": "A4",
                    "scenario": null
                },
                {
                    "value": "1,25E-01",
                    "module": "A5",
                    "scenario": null
                },
                {
                    "value": "0,00E+00",
                    "module": "B1",
                    "scenario": null
                },
                {
                    "value": "0,00E+00",
                    "module": "B2",
                    "scenario": null
                },
                {
                    "value": "0,00E+00",
                    "module": "B3",
                    "scenario": null
                },
                {
                    "value": "0,00E+00",
                    "module": "B4",
                    "scenario": null
                },
                {
                    "value": "0,00E+00",
                    "module": "B5",
                    "scenario": null
                },
                {
                    "value": "1,61E-02",
                    "module": "B6",
                    "scenario": null
                },
                {
                    "value": "0,00E+00",
                    "module": "B7",
                    "scenario": null
                },
                {
                    "value": "0,00E+00",
                    "module": "C1",
                    "scenario": null
                },
                {
                    "value": "2,87E-02",
                    "module": "C2",
                    "scenario": null
                },
                {
                    "value": "4,13E-01",
                    "module": "C3",
                    "scenario": null
                },
                {
                    "value": "1,96E-02",
                    "module": "C4",
                    "scenario": null
                },
                {
                    "value": "-1,28E+00",
                    "module": "D",
                    "scenario": null
                },
                {
                    "value": "5,72E+00",
                    "module": "A1A3",
                    "scenario": null
                }
            ]
        }
    ],
    "additional_environmental_impact": [
        {
            "parameter": "PM",
            "values": [
                {
                    "value": "3,57E-07",
                    "module": "A1",
                    "scenario": null
                },
                {
                    "value": "9,84E-09",
                    "module": "A2",
                    "scenario": null
                },
                {
                    "value": "1,49E-08",
                    "module": "A3",
                    "scenario": null
                },
                {
                    "value": "5,73E-09",
                    "module": "A4",
                    "scenario": null
                },
                {
                    "value": "7,81E-09",
                    "module": "A5",
                    "scenario": null
                },
                {
                    "value": "0,00E+00",
                    "module": "B1",
                    "scenario": null
                },
                {
                    "value": "0,00E+00",
                    "module": "B2",
                    "scenario": null
                },
                {
                    "value": "0,00E+00",
                    "module": "B3",
                    "scenario": null
                },
                {
                    "value": "0,00E+00",
                    "module": "B4",
                    "scenario": null
                },
                {
                    "value": "0,00E+00",
                    "module": "B5",
                    "scenario": null
                },
                {
                    "value": "8,75E-10",
                    "module": "B6",
                    "scenario": null
                },
                {
                    "value": "0,00E+00",
                    "module": "B7",
                    "scenario": null
                },
                {
                    "value": "0,00E+00",
                    "module": "C1",
                    "scenario": null
                },
                {
                    "value": "2,06E-09",
                    "module": "C2",
                    "scenario": null
                },
                {
                    "value": "3,04E-10",
                    "module": "C3",
                    "scenario": null
                },
                {
                    "value": "4,00E-10",
                    "module": "C4",
                    "scenario": null
                },
                {
                    "value": "-1,01E-07",
                    "module": "D",
                    "scenario": null
                },
                {
                    "value": "3,82E-07",
                    "module": "A1A3",
                    "scenario": null
                }
            ]
        },
        {
            "parameter": "ETP-fw",
            "values": [
                {
                    "value": "1,61E+02",
                    "module": "A1",
                    "scenario": null
                },
                {
                    "value": "1,32E+00",
                    "module": "A2",
                    "scenario": null
                },
                {
                    "value": "2,29E+00",
                    "module": "A3",
                    "scenario": null
                },
                {
                    "value": "7,41E-01",
                    "module": "A4",
                    "scenario": null
                },
                {
                    "value": "4,30E+00",
                    "module": "A5",
                    "scenario": null
                },
                {
                    "value": "0,00E+00",
                    "module": "B1",
                    "scenario": null
                },
                {
                    "value": "0,00E+00",
                    "module": "B2",
                    "scenario": null
                },
                {
                    "value": "0,00E+00",
                    "module": "B3",
                    "scenario": null
                },
                {
                    "value": "0,00E+00",
                    "module": "B4",
                    "scenario": null
                },
                {
                    "value": "0,00E+00",
                    "module": "B5",
                    "scenario": null
                },
                {
                    "value": "9,71E-01",
                    "module": "B6",
                    "scenario": null
                },
                {
                    "value": "0,00E+00",
                    "module": "B7",
                    "scenario": null
                },
                {
                    "value": "0,00E+00",
                    "module": "C1",
                    "scenario": null
                },
                {
                    "value": "3,18E-01",
                    "module": "C2",
                    "scenario": null
                },
                {
                    "value": "4,96E-01",
                    "module": "C3",
                    "scenario": null
                },
                {
                    "value": "4,83E+01",
                    "module": "C4",
                    "scenario": null
                },
                {
                    "value": "-2,12E+01",
                    "module": "D",
                    "scenario": null
                },
                {
                    "value": "1,65E+02",
                    "module": "A1A3",
                    "scenario": null
                }
            ]
        },
        {
            "parameter": "HTP-c",
            "values": [
                {
                    "value": "8,48E-09",
                    "module": "A1",
                    "scenario": null
                },
                {
                    "value": "0,00E+00",
                    "module": "A2",
                    "scenario": null
                },
                {
                    "value": "2,64E-10",
                    "module": "A3",
                    "scenario": null
                },
                {
                    "value": "0,00E+00",
                    "module": "A4",
                    "scenario": null
                },
                {
                    "value": "1,75E-10",
                    "module": "A5",
                    "scenario": null
                },
                {
                    "value": "0,00E+00",
                    "module": "B1",
                    "scenario": null
                },
                {
                    "value": "0,00E+00",
                    "module": "B2",
                    "scenario": null
                },
                {
                    "value": "0,00E+00",
                    "module": "B3",
                    "scenario": null
                },
                {
                    "value": "0,00E+00",
                    "module": "B4",
                    "scenario": null
                },
                {
                    "value": "0,00E+00",
                    "module": "B5",
                    "scenario": null
                },
                {
                    "value": "4,60E-11",
                    "module": "B6",
                    "scenario": null
                },
                {
                    "value": "0,00E+00",
                    "module": "B7",
                    "scenario": null
                },
                {
                    "value": "0,00E+00",
                    "module": "C1",
                    "scenario": null
                },
                {
                    "value": "0,00E+00",
                    "module": "C2",
                    "scenario": null
                },
                {
                    "value": "1,80E-11",
                    "module": "C3",
                    "scenario": null
                },
                {
                    "value": "3,00E-12",
                    "module": "C4",
                    "scenario": null
                },
                {
                    "value": "-3,28E-09",
                    "module": "D",
                    "scenario": null
                },
                {
                    "value": "8,74E-09",
                    "module": "A1A3",
                    "scenario": null
                }
            ]
        },
        {
            "parameter": "HTP-nc",
            "values": [
                {
                    "value": "1,50E-07",
                    "module": "A1",
                    "scenario": null
                },
                {
                    "value": "1,36E-09",
                    "module": "A2",
                    "scenario": null
                },
                {
                    "value": "1,34E-09",
                    "module": "A3",
                    "scenario": null
                },
                {
                    "value": "7,17E-10",
                    "module": "A4",
                    "scenario": null
                },
                {
                    "value": "3,08E-09",
                    "module": "A5",
                    "scenario": null
                },
                {
                    "value": "0,00E+00",
                    "module": "B1",
                    "scenario": null
                },
                {
                    "value": "0,00E+00",
                    "module": "B2",
                    "scenario": null
                },
                {
                    "value": "0,00E+00",
                    "module": "B3",
                    "scenario": null
                },
                {
                    "value": "0,00E+00",
                    "module": "B4",
                    "scenario": null
                },
                {
                    "value": "0,00E+00",
                    "module": "B5",
                    "scenario": null
                },
                {
                    "value": "1,09E-09",
                    "module": "B6",
                    "scenario": null
                },
                {
                    "value": "0,00E+00",
                    "module": "B7",
                    "scenario": null
                },
                {
                    "value": "0,00E+00",
                    "module": "C1",
                    "scenario": null
                },
                {
                    "value": "3,44E-10",
                    "module": "C2",
                    "scenario": null
                },
                {
                    "value": "7,35E-10",
                    "module": "C3",
                    "scenario": null
                },
                {
                    "value": "7,10E-11",
                    "module": "C4",
                    "scenario": null
                },
                {
                    "value": "-3,96E-08",
                    "module": "D",
                    "scenario": null
                },
                {
                    "value": "1,52E-07",
                    "module": "A1A3",
                    "scenario": null
                }
            ]
        },
        {
            "parameter": "SQP",
            "values": [
                {
                    "value": "1,15E+01",
                    "module": "A1",
                    "scenario": null
                },
                {
                    "value": "1,69E+00",
                    "module": "A2",
                    "scenario": null
                },
                {
                    "value": "1,58E+00",
                    "module": "A3",
                    "scenario": null
                },
                {
                    "value": "1,16E+00",
                    "module": "A4",
                    "scenario": null
                },
                {
                    "value": "3,28E-01",
                    "module": "A5",
                    "scenario": null
                },
                {
                    "value": "0,00E+00",
                    "module": "B1",
                    "scenario": null
                },
                {
                    "value": "0,00E+00",
                    "module": "B2",
                    "scenario": null
                },
                {
                    "value": "0,00E+00",
                    "module": "B3",
                    "scenario": null
                },
                {
                    "value": "0,00E+00",
                    "module": "B4",
                    "scenario": null
                },
                {
                    "value": "0,00E+00",
                    "module": "B5",
                    "scenario": null
                },
                {
                    "value": "1,07E-01",
                    "module": "B6",
                    "scenario": null
                },
                {
                    "value": "0,00E+00",
                    "module": "B7",
                    "scenario": null
                },
                {
                    "value": "0,00E+00",
                    "module": "C1",
                    "scenario": null
                },
                {
                    "value": "2,98E-01",
                    "module": "C2",
                    "scenario": null
                },
                {
                    "value": "6,99E-03",
                    "module": "C3",
                    "scenario": null
                },
                {
                    "value": "1,84E-01",
                    "module": "C4",
                    "scenario": null
                },
                {
                    "value": "-2,38E+00",
                    "module": "D",
                    "scenario": null
                },
                {
                    "value": "1,48E+01",
                    "module": "A1A3",
                    "scenario": null
                }
            ]
        },
        {
            "parameter": "IRP",
            "values": [
                {
                    "value": "2,04E-01",
                    "module": "A1",
                    "scenario": null
                },
                {
                    "value": "7,58E-03",
                    "module": "A2",
                    "scenario": null
                },
                {
                    "value": "1,97E-02",
                    "module": "A3",
                    "scenario": null
                },
                {
                    "value": "4,43E-03",
                    "module": "A4",
                    "scenario": null
                },
                {
                    "value": "4,76E-03",
                    "module": "A5",
                    "scenario": null
                },
                {
                    "value": "0,00E+00",
                    "module": "B1",
                    "scenario": null
                },
                {
                    "value": "0,00E+00",
                    "module": "B2",
                    "scenario": null
                },
                {
                    "value": "0,00E+00",
                    "module": "B3",
                    "scenario": null
                },
                {
                    "value": "0,00E+00",
                    "module": "B4",
                    "scenario": null
                },
                {
                    "value": "0,00E+00",
                    "module": "B5",
                    "scenario": null
                },
                {
                    "value": "3,87E-03",
                    "module": "B6",
                    "scenario": null
                },
                {
                    "value": "0,00E+00",
                    "module": "B7",
                    "scenario": null
                },
                {
                    "value": "0,00E+00",
                    "module": "C1",
                    "scenario": null
                },
                {
                    "value": "1,89E-03",
                    "module": "C2",
                    "scenario": null
                },
                {
                    "value": "9,66E-05",
                    "module": "C3",
                    "scenario": null
                },
                {
                    "value": "3,53E-04",
                    "module": "C4",
                    "scenario": null
                },
                {
                    "value": "-7,31E-02",
                    "module": "D",
                    "scenario": null
                },
                {
                    "value": "2,31E-01",
                    "module": "A1A3",
                    "scenario": null
                }
            ]
        }
    ],
    "resource_use": [
        {
            "parameter": "PERE",
            "values": [
                {
                    "value": "1,22E+01",
                    "module": "A1",
                    "scenario": null
                },
                {
                    "value": "2,56E-02",
                    "module": "A2",
                    "scenario": null
                },
                {
                    "value": "3,94E-01",
                    "module": "A3",
                    "scenario": null
                },
                {
                    "value": "1,28E-02",
                    "module": "A4",
                    "scenario": null
                },
                {
                    "value": "2,54E-01",
                    "module": "A5",
                    "scenario": null
                },
                {
                    "value": "0,00E+00",
                    "module": "B1",
                    "scenario": null
                },
                {
                    "value": "0,00E+00",
                    "module": "B2",
                    "scenario": null
                },
                {
                    "value": "0,00E+00",
                    "module": "B3",
                    "scenario": null
                },
                {
                    "value": "0,00E+00",
                    "module": "B4",
                    "scenario": null
                },
                {
                    "value": "0,00E+00",
                    "module": "B5",
                    "scenario": null
                },
                {
                    "value": "2,76E+00",
                    "module": "B6",
                    "scenario": null
                },
                {
                    "value": "0,00E+00",
                    "module": "B7",
                    "scenario": null
                },
                {
                    "value": "0,00E+00",
                    "module": "C1",
                    "scenario": null
                },
                {
                    "value": "6,10E-03",
                    "module": "C2",
                    "scenario": null
                },
                {
                    "value": "2,04E-03",
                    "module": "C3",
                    "scenario": null
                },
                {
                    "value": "5,35E-03",
                    "module": "C4",
                    "scenario": null
                },
                {
                    "value": "-7,97E+00",
                    "module": "D",
                    "scenario": null
                },
                {
                    "value": "1,27E+01",
                    "module": "A1A3",
                    "scenario": null
                }
            ]
        },
        {
            "parameter": "PERM",
            "values": [
                {
                    "value": "0,00E+00",
                    "module": "A1",
                    "scenario": null
                },
                {
                    "value": "0,00E+00",
                    "module": "A2",
                    "scenario": null
                },
                {
                    "value": "0,00E+00",
                    "module": "A3",
                    "scenario": null
                },
                {
                    "value": "0,00E+00",
                    "module": "A4",
                    "scenario": null
                },
                {
                    "value": "0,00E+00",
                    "module": "A5",
                    "scenario": null
                },
                {
                    "value": "0,00E+00",
                    "module": "B1",
                    "scenario": null
                },
                {
                    "value": "0,00E+00",
                    "module": "B2",
                    "scenario": null
                },
                {
                    "value": "0,00E+00",
                    "module": "B3",
                    "scenario": null
                },
                {
                    "value": "0,00E+00",
                    "module": "B4",
                    "scenario": null
                },
                {
                    "value": "0,00E+00",
                    "module": "B5",
                    "scenario": null
                },
                {
                    "value": "0,00E+00",
                    "module": "B6",
                    "scenario": null
                },
                {
                    "value": "0,00E+00",
                    "module": "B7",
                    "scenario": null
                },
                {
                    "value": "0,00E+00",
                    "module": "C1",
                    "scenario": null
                },
                {
                    "value": "0,00E+00",
                    "module": "C2",
                    "scenario": null
                },
                {
                    "value": "0,00E+00",
                    "module": "C3",
                    "scenario": null
                },
                {
                    "value": "0,00E+00",
                    "module": "C4",
                    "scenario": null
                },
                {
                    "value": "0,00E+00",
                    "module": "D",
                    "scenario": null
                },
                {
                    "value": "0,00E+00",
                    "module": "A1A3",
                    "scenario": null
                }
            ]
        },
        {
            "parameter": "PERT",
            "values": [
                {
                    "value": "1,22E+01",
                    "module": "A1",
                    "scenario": null
                },
                {
                    "value": "2,56E-02",
                    "module": "A2",
                    "scenario": null
                },
                {
                    "value": "3,94E-01",
                    "module": "A3",
                    "scenario": null
                },
                {
                    "value": "1,28E-02",
                    "module": "A4",
                    "scenario": null
                },
                {
                    "value": "2,54E-01",
                    "module": "A5",
                    "scenario": null
                },
                {
                    "value": "0,00E+00",
                    "module": "B1",
                    "scenario": null
                },
                {
                    "value": "0,00E+00",
                    "module": "B2",
                    "scenario": null
                },
                {
                    "value": "0,00E+00",
                    "module": "B3",
                    "scenario": null
                },
                {
                    "value": "0,00E+00",
                    "module": "B4",
                    "scenario": null
                },
                {
                    "value": "0,00E+00",
                    "module": "B5",
                    "scenario": null
                },
                {
                    "value": "2,76E+00",
                    "module": "B6",
                    "scenario": null
                },
                {
                    "value": "0,00E+00",
                    "module": "B7",
                    "scenario": null
                },
                {
                    "value": "0,00E+00",
                    "module": "C1",
                    "scenario": null
                },
                {
                    "value": "6,10E-03",
                    "module": "C2",
                    "scenario": null
                },
                {
                    "value": "2,04E-03",
                    "module": "C3",
                    "scenario": null
                },
                {
                    "value": "5,35E-03",
                    "module": "C4",
                    "scenario": null
                },
                {
                    "value": "-7,97E+00",
                    "module": "D",
                    "scenario": null
                },
                {
                    "value": "1,27E+01",
                    "module": "A1A3",
                    "scenario": null
                }
            ]
        },
        {
            "parameter": "PENRE",
            "values": [
                {
                    "value": "6,23E+01",
                    "module": "A1",
                    "scenario": null
                },
                {
                    "value": "1,75E+00",
                    "module": "A2",
                    "scenario": null
                },
                {
                    "value": "2,82E+00",
                    "module": "A3",
                    "scenario": null
                },
                {
                    "value": "1,01E+00",
                    "module": "A4",
                    "scenario": null
                },
                {
                    "value": "1,37E+00",
                    "module": "A5",
                    "scenario": null
                },
                {
                    "value": "0,00E+00",
                    "module": "B1",
                    "scenario": null
                },
                {
                    "value": "0,00E+00",
                    "module": "B2",
                    "scenario": null
                },
                {
                    "value": "0,00E+00",
                    "module": "B3",
                    "scenario": null
                },
                {
                    "value": "0,00E+00",
                    "module": "B4",
                    "scenario": null
                },
                {
                    "value": "0,00E+00",
                    "module": "B5",
                    "scenario": null
                },
                {
                    "value": "2,13E-01",
                    "module": "B6",
                    "scenario": null
                },
                {
                    "value": "0,00E+00",
                    "module": "B7",
                    "scenario": null
                },
                {
                    "value": "0,00E+00",
                    "module": "C1",
                    "scenario": null
                },
                {
                    "value": "4,32E-01",
                    "module": "C2",
                    "scenario": null
                },
                {
                    "value": "4,26E-02",
                    "module": "C3",
                    "scenario": null
                },
                {
                    "value": "6,30E-02",
                    "module": "C4",
                    "scenario": null
                },
                {
                    "value": "-1,66E+01",
                    "module": "D",
                    "scenario": null
                },
                {
                    "value": "6,69E+01",
                    "module": "A1A3",
                    "scenario": null
                }
            ]
        },
        {
            "parameter": "PENRM",
            "values": [
                {
                    "value": "9,98E+00",
                    "module": "A1",
                    "scenario": null
                },
                {
                    "value": "0,00E+00",
                    "module": "A2",
                    "scenario": null
                },
                {
                    "value": "0,00E+00",
                    "module": "A3",
                    "scenario": null
                },
                {
                    "value": "0,00E+00",
                    "module": "A4",
                    "scenario": null
                },
                {
                    "value": "1,20E-02",
                    "module": "A5",
                    "scenario": null
                },
                {
                    "value": "0,00E+00",
                    "module": "B1",
                    "scenario": null
                },
                {
                    "value": "0,00E+00",
                    "module": "B2",
                    "scenario": null
                },
                {
                    "value": "0,00E+00",
                    "module": "B3",
                    "scenario": null
                },
                {
                    "value": "0,00E+00",
                    "module": "B4",
                    "scenario": null
                },
                {
                    "value": "0,00E+00",
                    "module": "B5",
                    "scenario": null
                },
                {
                    "value": "0,00E+00",
                    "module": "B6",
                    "scenario": null
                },
                {
                    "value": "0,00E+00",
                    "module": "B7",
                    "scenario": null
                },
                {
                    "value": "0,00E+00",
                    "module": "C1",
                    "scenario": null
                },
                {
                    "value": "0,00E+00",
                    "module": "C2",
                    "scenario": null
                },
                {
                    "value": "-9,38E+00",
                    "module": "C3",
                    "scenario": null
                },
                {
                    "value": "0,00E+00",
                    "module": "C4",
                    "scenario": null
                },
                {
                    "value": "0,00E+00",
                    "module": "D",
                    "scenario": null
                },
                {
                    "value": "9,98E+00",
                    "module": "A1A3",
                    "scenario": null
                }
            ]
        },
        {
            "parameter": "PENRT",
            "values": [
                {
                    "value": "7,23E+01",
                    "module": "A1",
                    "scenario": null
                },
                {
                    "value": "1,75E+00",
                    "module": "A2",
                    "scenario": null
                },
                {
                    "value": "2,82E+00",
                    "module": "A3",
                    "scenario": null
                },
                {
                    "value": "1,01E+00",
                    "module": "A4",
                    "scenario": null
                },
                {
                    "value": "1,38E+00",
                    "module": "A5",
                    "scenario": null
                },
                {
                    "value": "0,00E+00",
                    "module": "B1",
                    "scenario": null
                },
                {
                    "value": "0,00E+00",
                    "module": "B2",
                    "scenario": null
                },
                {
                    "value": "0,00E+00",
                    "module": "B3",
                    "scenario": null
                },
                {
                    "value": "0,00E+00",
                    "module": "B4",
                    "scenario": null
                },
                {
                    "value": "0,00E+00",
                    "module": "B5",
                    "scenario": null
                },
                {
                    "value": "2,13E-01",
                    "module": "B6",
                    "scenario": null
                },
                {
                    "value": "0,00E+00",
                    "module": "B7",
                    "scenario": null
                },
                {
                    "value": "0,00E+00",
                    "module": "C1",
                    "scenario": null
                },
                {
                    "value": "4,32E-01",
                    "module": "C2",
                    "scenario": null
                },
                {
                    "value": "-9,33E+00",
                    "module": "C3",
                    "scenario": null
                },
                {
                    "value": "6,30E-02",
                    "module": "C4",
                    "scenario": null
                },
                {
                    "value": "-1,66E+01",
                    "module": "D",
                    "scenario": null
                },
                {
                    "value": "7,68E+01",
                    "module": "A1A3",
                    "scenario": null
                }
            ]
        },
        {
            "parameter": "SM",
            "values": [
                {
                    "value": "9,51E-02",
                    "module": "A1",
                    "scenario": null
                },
                {
                    "value": "0,00E+00",
                    "module": "A2",
                    "scenario": null
                },
                {
                    "value": "0,00E+00",
                    "module": "A3",
                    "scenario": null
                },
                {
                    "value": "0,00E+00",
                    "module": "A4",
                    "scenario": null
                },
                {
                    "value": "1,90E-03",
                    "module": "A5",
                    "scenario": null
                },
                {
                    "value": "0,00E+00",
                    "module": "B1",
                    "scenario": null
                },
                {
                    "value": "0,00E+00",
                    "module": "B2",
                    "scenario": null
                },
                {
                    "value": "0,00E+00",
                    "module": "B3",
                    "scenario": null
                },
                {
                    "value": "0,00E+00",
                    "module": "B4",
                    "scenario": null
                },
                {
                    "value": "0,00E+00",
                    "module": "B5",
                    "scenario": null
                },
                {
                    "value": "0,00E+00",
                    "module": "B6",
                    "scenario": null
                },
                {
                    "value": "0,00E+00",
                    "module": "B7",
                    "scenario": null
                },
                {
                    "value": "0,00E+00",
                    "module": "C1",
                    "scenario": null
                },
                {
                    "value": "0,00E+00",
                    "module": "C2",
                    "scenario": null
                },
                {
                    "value": "0,00E+00",
                    "module": "C3",
                    "scenario": null
                },
                {
                    "value": "0,00E+00",
                    "module": "C4",
                    "scenario": null
                },
                {
                    "value": "0,00E+00",
                    "module": "D",
                    "scenario": null
                },
                {
                    "value": "9,51E-02",
                    "module": "A1A3",
                    "scenario": null
                }
            ]
        },
        {
            "parameter": "RSF",
            "values": [
                {
                    "value": "9,62E-02",
                    "module": "A1",
                    "scenario": null
                },
                {
                    "value": "7,79E-04",
                    "module": "A2",
                    "scenario": null
                },
                {
                    "value": "6,55E-03",
                    "module": "A3",
                    "scenario": null
                },
                {
                    "value": "4,46E-04",
                    "module": "A4",
                    "scenario": null
                },
                {
                    "value": "2,09E-03",
                    "module": "A5",
                    "scenario": null
                },
                {
                    "value": "0,00E+00",
                    "module": "B1",
                    "scenario": null
                },
                {
                    "value": "0,00E+00",
                    "module": "B2",
                    "scenario": null
                },
                {
                    "value": "0,00E+00",
                    "module": "B3",
                    "scenario": null
                },
                {
                    "value": "0,00E+00",
                    "module": "B4",
                    "scenario": null
                },
                {
                    "value": "0,00E+00",
                    "module": "B5",
                    "scenario": null
                },
                {
                    "value": "2,17E-03",
                    "module": "B6",
                    "scenario": null
                },
                {
                    "value": "0,00E+00",
                    "module": "B7",
                    "scenario": null
                },
                {
                    "value": "0,00E+00",
                    "module": "C1",
                    "scenario": null
                },
                {
                    "value": "2,18E-04",
                    "module": "C2",
                    "scenario": null
                },
                {
                    "value": "4,62E-05",
                    "module": "C3",
                    "scenario": null
                },
                {
                    "value": "1,11E-04",
                    "module": "C4",
                    "scenario": null
                },
                {
                    "value": "-2,77E-03",
                    "module": "D",
                    "scenario": null
                },
                {
                    "value": "1,04E-01",
                    "module": "A1A3",
                    "scenario": null
                }
            ]
        },
        {
            "parameter": "NRSF",
            "values": [
                {
                    "value": "1,91E-02",
                    "module": "A1",
                    "scenario": null
                },
                {
                    "value": "3,62E-03",
                    "module": "A2",
                    "scenario": null
                },
                {
                    "value": "3,97E-03",
                    "module": "A3",
                    "scenario": null
                },
                {
                    "value": "1,50E-03",
                    "module": "A4",
                    "scenario": null
                },
                {
                    "value": "5,85E-04",
                    "module": "A5",
                    "scenario": null
                },
                {
                    "value": "0,00E+00",
                    "module": "B1",
                    "scenario": null
                },
                {
                    "value": "0,00E+00",
                    "module": "B2",
                    "scenario": null
                },
                {
                    "value": "0,00E+00",
                    "module": "B3",
                    "scenario": null
                },
                {
                    "value": "0,00E+00",
                    "module": "B4",
                    "scenario": null
                },
                {
                    "value": "0,00E+00",
                    "module": "B5",
                    "scenario": null
                },
                {
                    "value": "5,40E-03",
                    "module": "B6",
                    "scenario": null
                },
                {
                    "value": "0,00E+00",
                    "module": "B7",
                    "scenario": null
                },
                {
                    "value": "0,00E+00",
                    "module": "C1",
                    "scenario": null
                },
                {
                    "value": "7,80E-04",
                    "module": "C2",
                    "scenario": null
                },
                {
                    "value": "0,00E+00",
                    "module": "C3",
                    "scenario": null
                },
                {
                    "value": "3,01E-04",
                    "module": "C4",
                    "scenario": null
                },
                {
                    "value": "-1,14E-01",
                    "module": "D",
                    "scenario": null
                },
                {
                    "value": "2,67E-02",
                    "module": "A1A3",
                    "scenario": null
                }
            ]
        },
        {
            "parameter": "FW",
            "values": [
                {
                    "value": "7,32E-02",
                    "module": "A1",
                    "scenario": null
                },
                {
                    "value": "2,08E-04",
                    "module": "A2",
                    "scenario": null
                },
                {
                    "value": "8,84E-04",
                    "module": "A3",
                    "scenario": null
                },
                {
                    "value": "1,15E-04",
                    "module": "A4",
                    "scenario": null
                },
                {
                    "value": "1,50E-03",
                    "module": "A5",
                    "scenario": null
                },
                {
                    "value": "0,00E+00",
                    "module": "B1",
                    "scenario": null
                },
                {
                    "value": "0,00E+00",
                    "module": "B2",
                    "scenario": null
                },
                {
                    "value": "0,00E+00",
                    "module": "B3",
                    "scenario": null
                },
                {
                    "value": "0,00E+00",
                    "module": "B4",
                    "scenario": null
                },
                {
                    "value": "0,00E+00",
                    "module": "B5",
                    "scenario": null
                },
                {
                    "value": "2,06E-02",
                    "module": "B6",
                    "scenario": null
                },
                {
                    "value": "0,00E+00",
                    "module": "B7",
                    "scenario": null
                },
                {
                    "value": "0,00E+00",
                    "module": "C1",
                    "scenario": null
                },
                {
                    "value": "4,55E-05",
                    "module": "C2",
                    "scenario": null
                },
                {
                    "value": "2,88E-04",
                    "module": "C3",
                    "scenario": null
                },
                {
                    "value": "7,98E-05",
                    "module": "C4",
                    "scenario": null
                },
                {
                    "value": "-3,47E-02",
                    "module": "D",
                    "scenario": null
                },
                {
                    "value": "7,43E-02",
                    "module": "A1A3",
                    "scenario": null
                }
            ]
        }
    ],
    "end_of_life_waste": [
        {
            "parameter": "HWD",
            "values": [
                {
                    "value": "3,51E-02",
                    "module": "A1",
                    "scenario": null
                },
                {
                    "value": "1,04E-04",
                    "module": "A2",
                    "scenario": null
                },
                {
                    "value": "4,98E-03",
                    "module": "A3",
                    "scenario": null
                },
                {
                    "value": "5,55E-05",
                    "module": "A4",
                    "scenario": null
                },
                {
                    "value": "9,05E-04",
                    "module": "A5",
                    "scenario": null
                },
                {
                    "value": "0,00E+00",
                    "module": "B1",
                    "scenario": null
                },
                {
                    "value": "0,00E+00",
                    "module": "B2",
                    "scenario": null
                },
                {
                    "value": "0,00E+00",
                    "module": "B3",
                    "scenario": null
                },
                {
                    "value": "0,00E+00",
                    "module": "B4",
                    "scenario": null
                },
                {
                    "value": "0,00E+00",
                    "module": "B5",
                    "scenario": null
                },
                {
                    "value": "1,37E-04",
                    "module": "B6",
                    "scenario": null
                },
                {
                    "value": "0,00E+00",
                    "module": "B7",
                    "scenario": null
                },
                {
                    "value": "0,00E+00",
                    "module": "C1",
                    "scenario": null
                },
                {
                    "value": "2,21E-05",
                    "module": "C2",
                    "scenario": null
                },
                {
                    "value": "0,00E+00",
                    "module": "C3",
                    "scenario": null
                },
                {
                    "value": "4,95E-03",
                    "module": "C4",
                    "scenario": null
                },
                {
                    "value": "5,39E-03",
                    "module": "D",
                    "scenario": null
                },
                {
                    "value": "4,02E-02",
                    "module": "A1A3",
                    "scenario": null
                }
            ]
        },
        {
            "parameter": "NHWD",
            "values": [
                {
                    "value": "1,04E+00",
                    "module": "A1",
                    "scenario": null
                },
                {
                    "value": "1,18E-01",
                    "module": "A2",
                    "scenario": null
                },
                {
                    "value": "9,66E-03",
                    "module": "A3",
                    "scenario": null
                },
                {
                    "value": "8,81E-02",
                    "module": "A4",
                    "scenario": null
                },
                {
                    "value": "3,03E-02",
                    "module": "A5",
                    "scenario": null
                },
                {
                    "value": "0,00E+00",
                    "module": "B1",
                    "scenario": null
                },
                {
                    "value": "0,00E+00",
                    "module": "B2",
                    "scenario": null
                },
                {
                    "value": "0,00E+00",
                    "module": "B3",
                    "scenario": null
                },
                {
                    "value": "0,00E+00",
                    "module": "B4",
                    "scenario": null
                },
                {
                    "value": "0,00E+00",
                    "module": "B5",
                    "scenario": null
                },
                {
                    "value": "1,64E-02",
                    "module": "B6",
                    "scenario": null
                },
                {
                    "value": "0,00E+00",
                    "module": "B7",
                    "scenario": null
                },
                {
                    "value": "0,00E+00",
                    "module": "C1",
                    "scenario": null
                },
                {
                    "value": "2,07E-02",
                    "module": "C2",
                    "scenario": null
                },
                {
                    "value": "0,00E+00",
                    "module": "C3",
                    "scenario": null
                },
                {
                    "value": "2,37E-01",
                    "module": "C4",
                    "scenario": null
                },
                {
                    "value": "-3,81E-01",
                    "module": "D",
                    "scenario": null
                },
                {
                    "value": "1,17E+00",
                    "module": "A1A3",
                    "scenario": null
                }
            ]
        },
        {
            "parameter": "RWD",
            "values": [
                {
                    "value": "2,03E-04",
                    "module": "A1",
                    "scenario": null
                },
                {
                    "value": "1,18E-05",
                    "module": "A2",
                    "scenario": null
                },
                {
                    "value": "2,01E-05",
                    "module": "A3",
                    "scenario": null
                },
                {
                    "value": "6,92E-06",
                    "module": "A4",
                    "scenario": null
                },
                {
                    "value": "4,91E-06",
                    "module": "A5",
                    "scenario": null
                },
                {
                    "value": "0,00E+00",
                    "module": "B1",
                    "scenario": null
                },
                {
                    "value": "0,00E+00",
                    "module": "B2",
                    "scenario": null
                },
                {
                    "value": "0,00E+00",
                    "module": "B3",
                    "scenario": null
                },
                {
                    "value": "0,00E+00",
                    "module": "B4",
                    "scenario": null
                },
                {
                    "value": "0,00E+00",
                    "module": "B5",
                    "scenario": null
                },
                {
                    "value": "1,91E-06",
                    "module": "B6",
                    "scenario": null
                },
                {
                    "value": "0,00E+00",
                    "module": "B7",
                    "scenario": null
                },
                {
                    "value": "0,00E+00",
                    "module": "C1",
                    "scenario": null
                },
                {
                    "value": "2,95E-06",
                    "module": "C2",
                    "scenario": null
                },
                {
                    "value": "0,00E+00",
                    "module": "C3",
                    "scenario": null
                },
                {
                    "value": "4,25E-07",
                    "module": "C4",
                    "scenario": null
                },
                {
                    "value": "-6,84E-05",
                    "module": "D",
                    "scenario": null
                },
                {
                    "value": "2,35E-04",
                    "module": "A1A3",
                    "scenario": null
                }
            ]
        }
    ],
    "end_of_life_flow": [
        {
            "parameter": "CRU",
            "values": [
                {
                    "value": "0,00E+00",
                    "module": "A1",
                    "scenario": null
                },
                {
                    "value": "0,00E+00",
                    "module": "A2",
                    "scenario": null
                },
                {
                    "value": "0,00E+00",
                    "module": "A3",
                    "scenario": null
                },
                {
                    "value": "0,00E+00",
                    "module": "A4",
                    "scenario": null
                },
                {
                    "value": "0,00E+00",
                    "module": "A5",
                    "scenario": null
                },
                {
                    "value": "0,00E+00",
                    "module": "B1",
                    "scenario": null
                },
                {
                    "value": "0,00E+00",
                    "module": "B2",
                    "scenario": null
                },
                {
                    "value": "0,00E+00",
                    "module": "B3",
                    "scenario": null
                },
                {
                    "value": "0,00E+00",
                    "module": "B4",
                    "scenario": null
                },
                {
                    "value": "0,00E+00",
                    "module": "B5",
                    "scenario": null
                },
                {
                    "value": "0,00E+00",
                    "module": "B6",
                    "scenario": null
                },
                {
                    "value": "0,00E+00",
                    "module": "B7",
                    "scenario": null
                },
                {
                    "value": "0,00E+00",
                    "module": "C1",
                    "scenario": null
                },
                {
                    "value": "0,00E+00",
                    "module": "C2",
                    "scenario": null
                },
                {
                    "value": "0,00E+00",
                    "module": "C3",
                    "scenario": null
                },
                {
                    "value": "0,00E+00",
                    "module": "C4",
                    "scenario": null
                },
                {
                    "value": "0,00E+00",
                    "module": "D",
                    "scenario": null
                },
                {
                    "value": "0,00E+00",
                    "module": "A1A3",
                    "scenario": null
                }
            ]
        },
        {
            "parameter": "MFR",
            "values": [
                {
                    "value": "0,00E+00",
                    "module": "A1",
                    "scenario": null
                },
                {
                    "value": "0,00E+00",
                    "module": "A2",
                    "scenario": null
                },
                {
                    "value": "8,59E-05",
                    "module": "A3",
                    "scenario": null
                },
                {
                    "value": "0,00E+00",
                    "module": "A4",
                    "scenario": null
                },
                {
                    "value": "3,64E-03",
                    "module": "A5",
                    "scenario": null
                },
                {
                    "value": "0,00E+00",
                    "module": "B1",
                    "scenario": null
                },
                {
                    "value": "0,00E+00",
                    "module": "B2",
                    "scenario": null
                },
                {
                    "value": "0,00E+00",
                    "module": "B3",
                    "scenario": null
                },
                {
                    "value": "0,00E+00",
                    "module": "B4",
                    "scenario": null
                },
                {
                    "value": "0,00E+00",
                    "module": "B5",
                    "scenario": null
                },
                {
                    "value": "0,00E+00",
                    "module": "B6",
                    "scenario": null
                },
                {
                    "value": "0,00E+00",
                    "module": "B7",
                    "scenario": null
                },
                {
                    "value": "0,00E+00",
                    "module": "C1",
                    "scenario": null
                },
                {
                    "value": "0,00E+00",
                    "module": "C2",
                    "scenario": null
                },
                {
                    "value": "1,82E-01",
                    "module": "C3",
                    "scenario": null
                },
                {
                    "value": "1,40E-05",
                    "module": "C4",
                    "scenario": null
                },
                {
                    "value": "0,00E+00",
                    "module": "D",
                    "scenario": null
                },
                {
                    "value": "8,59E-05",
                    "module": "A1A3",
                    "scenario": null
                }
            ]
        },
        {
            "parameter": "MER",
            "values": [
                {
                    "value": "0,00E+00",
                    "module": "A1",
                    "scenario": null
                },
                {
                    "value": "0,00E+00",
                    "module": "A2",
                    "scenario": null
                },
                {
                    "value": "2,08E-02",
                    "module": "A3",
                    "scenario": null
                },
                {
                    "value": "0,00E+00",
                    "module": "A4",
                    "scenario": null
                },
                {
                    "value": "3,55E-03",
                    "module": "A5",
                    "scenario": null
                },
                {
                    "value": "0,00E+00",
                    "module": "B1",
                    "scenario": null
                },
                {
                    "value": "0,00E+00",
                    "module": "B2",
                    "scenario": null
                },
                {
                    "value": "0,00E+00",
                    "module": "B3",
                    "scenario": null
                },
                {
                    "value": "0,00E+00",
                    "module": "B4",
                    "scenario": null
                },
                {
                    "value": "0,00E+00",
                    "module": "B5",
                    "scenario": null
                },
                {
                    "value": "0,00E+00",
                    "module": "B6",
                    "scenario": null
                },
                {
                    "value": "0,00E+00",
                    "module": "B7",
                    "scenario": null
                },
                {
                    "value": "0,00E+00",
                    "module": "C1",
                    "scenario": null
                },
                {
                    "value": "0,00E+00",
                    "module": "C2",
                    "scenario": null
                },
                {
                    "value": "1,57E-01",
                    "module": "C3",
                    "scenario": null
                },
                {
                    "value": "3,44E-07",
                    "module": "C4",
                    "scenario": null
                },
                {
                    "value": "0,00E+00",
                    "module": "D",
                    "scenario": null
                },
                {
                    "value": "2,08E-02",
                    "module": "A1A3",
                    "scenario": null
                }
            ]
        },
        {
            "parameter": "EEE",
            "values": [
                {
                    "value": "0,00E+00",
                    "module": "A1",
                    "scenario": null
                },
                {
                    "value": "0,00E+00",
                    "module": "A2",
                    "scenario": null
                },
                {
                    "value": "1,23E-02",
                    "module": "A3",
                    "scenario": null
                },
                {
                    "value": "0,00E+00",
                    "module": "A4",
                    "scenario": null
                },
                {
                    "value": "5,58E-03",
                    "module": "A5",
                    "scenario": null
                },
                {
                    "value": "0,00E+00",
                    "module": "B1",
                    "scenario": null
                },
                {
                    "value": "0,00E+00",
                    "module": "B2",
                    "scenario": null
                },
                {
                    "value": "0,00E+00",
                    "module": "B3",
                    "scenario": null
                },
                {
                    "value": "0,00E+00",
                    "module": "B4",
                    "scenario": null
                },
                {
                    "value": "0,00E+00",
                    "module": "B5",
                    "scenario": null
                },
                {
                    "value": "0,00E+00",
                    "module": "B6",
                    "scenario": null
                },
                {
                    "value": "0,00E+00",
                    "module": "B7",
                    "scenario": null
                },
                {
                    "value": "0,00E+00",
                    "module": "C1",
                    "scenario": null
                },
                {
                    "value": "0,00E+00",
                    "module": "C2",
                    "scenario": null
                },
                {
                    "value": "2,67E-01",
                    "module": "C3",
                    "scenario": null
                },
                {
                    "value": "2,23E-05",
                    "module": "C4",
                    "scenario": null
                },
                {
                    "value": "0,00E+00",
                    "module": "D",
                    "scenario": null
                },
                {
                    "value": "1,23E-02",
                    "module": "A1A3",
                    "scenario": null
                }
            ]
        },
        {
            "parameter": "EET",
            "values": [
                {
                    "value": "0,00E+00",
                    "module": "A1",
                    "scenario": null
                },
                {
                    "value": "0,00E+00",
                    "module": "A2",
                    "scenario": null
                },
                {
                    "value": "1,86E-01",
                    "module": "A3",
                    "scenario": null
                },
                {
                    "value": "0,00E+00",
                    "module": "A4",
                    "scenario": null
                },
                {
                    "value": "8,45E-02",
                    "module": "A5",
                    "scenario": null
                },
                {
                    "value": "0,00E+00",
                    "module": "B1",
                    "scenario": null
                },
                {
                    "value": "0,00E+00",
                    "module": "B2",
                    "scenario": null
                },
                {
                    "value": "0,00E+00",
                    "module": "B3",
                    "scenario": null
                },
                {
                    "value": "0,00E+00",
                    "module": "B4",
                    "scenario": null
                },
                {
                    "value": "0,00E+00",
                    "module": "B5",
                    "scenario": null
                },
                {
                    "value": "0,00E+00",
                    "module": "B6",
                    "scenario": null
                },
                {
                    "value": "0,00E+00",
                    "module": "B7",
                    "scenario": null
                },
                {
                    "value": "0,00E+00",
                    "module": "C1",
                    "scenario": null
                },
                {
                    "value": "0,00E+00",
                    "module": "C2",
                    "scenario": null
                },
                {
                    "value": "4,04E+00",
                    "module": "C3",
                    "scenario": null
                },
                {
                    "value": "3,37E-04",
                    "module": "C4",
                    "scenario": null
                },
                {
                    "value": "0,00E+00",
                    "module": "D",
                    "scenario": null
                },
                {
                    "value": "1,86E-01",
                    "module": "A1A3",
                    "scenario": null
                }
            ]
        }
    ]
}