{
    "product_name": "Forspente tak- og dekkeelementer SDT / DT",
    "epd_id": "NEPD-5314-4634-NO",
    "compliance": [
        "EN 15804+A2",
        "ISO 14025",
        "ISO 21930"
    ],
    "producer_name": "Overhalla Betongbygg AS",
    "environmental_impact": [
        {
            "parameter": "GWP-total",
            "values": [
                {
                    "value": "1,84E+02",
                    "module": "A1",
                    "scenario": null
                },
                {
                    "value": "8,06E+00",
                    "module": "A2",
                    "scenario": null
                },
                {
                    "value": "1,87E+00",
                    "module": "A3",
                    "scenario": null
                },
                {
                    "value": "4,36E+00",
                    "module": "A4",
                    "scenario": null
                },
                {
                    "value": "3,93E+00",
                    "module": "A5",
                    "scenario": null
                },
                {
                    "value": "-1,82E+00",
                    "module": "B1",
                    "scenario": null
                },
                {
                    "value": "4,00E+00",
                    "module": "C1",
                    "scenario": null
                },
                {
                    "value": "6,97E+00",
                    "module": "C2",
                    "scenario": null
                },
                {
                    "value": "4,65E-01",
                    "module": "C3",
                    "scenario": null
                },
                {
                    "value": "1,40E+00",
                    "module": "C4",
                    "scenario": null
                },
                {
                    "value": "-1,73E+01",
                    "module": "D",
                    "scenario": null
                },
                {
                    "value": "1,94E+02",
                    "module": "A1A3",
                    "scenario": null
                }
            ]
        },
        {
            "parameter": "GWP-fossil",
            "values": [
                {
                    "value": "1,82E+02",
                    "module": "A1",
                    "scenario": null
                },
                {
                    "value": "8,06E+00",
                    "module": "A2",
                    "scenario": null
                },
                {
                    "value": "1,85E+00",
                    "module": "A3",
                    "scenario": null
                },
                {
                    "value": "4,35E+00",
                    "module": "A4",
                    "scenario": null
                },
                {
                    "value": "3,93E+00",
                    "module": "A5",
                    "scenario": null
                },
                {
                    "value": "-1,82E+00",
                    "module": "B1",
                    "scenario": null
                },
                {
                    "value": "4,00E+00",
                    "module": "C1",
                    "scenario": null
                },
                {
                    "value": "6,97E+00",
                    "module": "C2",
                    "scenario": null
                },
                {
                    "value": "4,59E-01",
                    "module": "C3",
                    "scenario": null
                },
                {
                    "value": "1,40E+00",
                    "module": "C4",
                    "scenario": null
                },
                {
                    "value": "-1,72E+01",
                    "module": "D",
                    "scenario": null
                },
                {
                    "value": "1,91E+02",
                    "module": "A1A3",
                    "scenario": null
                }
            ]
        },
        {
            "parameter": "GWP-biogenic",
            "values": [
                {
                    "value": "1,31E+00",
                    "module": "A1",
                    "scenario": null
                },
                {
                    "value": "3,01E-03",
                    "module": "A2",
                    "scenario": null
                },
                {
                    "value": "1,71E-02",
                    "module": "A3",
                    "scenario": null
                },
                {
                    "value": "1,87E-03",
                    "module": "A4",
                    "scenario": null
                },
                {
                    "value": "1,09E-03",
                    "module": "A5",
                    "scenario": null
                },
                {
                    "value": "0,00E+00",
                    "module": "B1",
                    "scenario": null
                },
                {
                    "value": "7,50E-04",
                    "module": "C1",
                    "scenario": null
                },
                {
                    "value": "2,98E-03",
                    "module": "C2",
                    "scenario": null
                },
                {
                    "value": "3,96E-03",
                    "module": "C3",
                    "scenario": null
                },
                {
                    "value": "1,19E-03",
                    "module": "C4",
                    "scenario": null
                },
                {
                    "value": "-3,82E-02",
                    "module": "D",
                    "scenario": null
                },
                {
                    "value": "1,33E+00",
                    "module": "A1A3",
                    "scenario": null
                }
            ]
        },
        {
            "parameter": "GWP-luluc",
            "values": [
                {
                    "value": "1,54E-01",
                    "module": "A1",
                    "scenario": null
                },
                {
                    "value": "2,61E-03",
                    "module": "A2",
                    "scenario": null
                },
                {
                    "value": "2,62E-03",
                    "module": "A3",
                    "scenario": null
                },
                {
                    "value": "1,33E-03",
                    "module": "A4",
                    "scenario": null
                },
                {
                    "value": "3,75E-04",
                    "module": "A5",
                    "scenario": null
                },
                {
                    "value": "0,00E+00",
                    "module": "B1",
                    "scenario": null
                },
                {
                    "value": "3,15E-04",
                    "module": "C1",
                    "scenario": null
                },
                {
                    "value": "2,12E-03",
                    "module": "C2",
                    "scenario": null
                },
                {
                    "value": "6,35E-04",
                    "module": "C3",
                    "scenario": null
                },
                {
                    "value": "2,74E-04",
                    "module": "C4",
                    "scenario": null
                },
                {
                    "value": "-8,05E-03",
                    "module": "D",
                    "scenario": null
                },
                {
                    "value": "1,59E-01",
                    "module": "A1A3",
                    "scenario": null
                }
            ]
        },
        {
            "parameter": "ODP",
            "values": [
                {
                    "value": "4,97E-06",
                    "module": "A1",
                    "scenario": null
                },
                {
                    "value": "1,85E-06",
                    "module": "A2",
                    "scenario": null
                },
                {
                    "value": "2,95E-07",
                    "module": "A3",
                    "scenario": null
                },
                {
                    "value": "1,05E-06",
                    "module": "A4",
                    "scenario": null
                },
                {
                    "value": "7,79E-07",
                    "module": "A5",
                    "scenario": null
                },
                {
                    "value": "0,00E+00",
                    "module": "B1",
                    "scenario": null
                },
                {
                    "value": "8,64E-07",
                    "module": "C1",
                    "scenario": null
                },
                {
                    "value": "1,68E-06",
                    "module": "C2",
                    "scenario": null
                },
                {
                    "value": "9,04E-08",
                    "module": "C3",
                    "scenario": null
                },
                {
                    "value": "6,81E-07",
                    "module": "C4",
                    "scenario": null
                },
                {
                    "value": "-7,69E-07",
                    "module": "D",
                    "scenario": null
                },
                {
                    "value": "7,12E-06",
                    "module": "A1A3",
                    "scenario": null
                }
            ]
        },
        {
            "parameter": "AP",
            "values": [
                {
                    "value": "4,39E-01",
                    "module": "A1",
                    "scenario": null
                },
                {
                    "value": "7,87E-02",
                    "module": "A2",
                    "scenario": null
                },
                {
                    "value": "8,61E-03",
                    "module": "A3",
                    "scenario": null
                },
                {
                    "value": "1,40E-02",
                    "module": "A4",
                    "scenario": null
                },
                {
                    "value": "3,83E-02",
                    "module": "A5",
                    "scenario": null
                },
                {
                    "value": "0,00E+00",
                    "module": "B1",
                    "scenario": null
                },
                {
                    "value": "4,19E-02",
                    "module": "C1",
                    "scenario": null
                },
                {
                    "value": "2,24E-02",
                    "module": "C2",
                    "scenario": null
                },
                {
                    "value": "3,71E-03",
                    "module": "C3",
                    "scenario": null
                },
                {
                    "value": "1,37E-02",
                    "module": "C4",
                    "scenario": null
                },
                {
                    "value": "-9,16E-02",
                    "module": "D",
                    "scenario": null
                },
                {
                    "value": "5,26E-01",
                    "module": "A1A3",
                    "scenario": null
                }
            ]
        },
        {
            "parameter": "POCP",
            "values": [
                {
                    "value": "4,64E-01",
                    "module": "A1",
                    "scenario": null
                },
                {
                    "value": "5,74E-02",
                    "module": "A2",
                    "scenario": null
                },
                {
                    "value": "5,54E-03",
                    "module": "A3",
                    "scenario": null
                },
                {
                    "value": "1,34E-02",
                    "module": "A4",
                    "scenario": null
                },
                {
                    "value": "5,03E-02",
                    "module": "A5",
                    "scenario": null
                },
                {
                    "value": "0,00E+00",
                    "module": "B1",
                    "scenario": null
                },
                {
                    "value": "5,57E-02",
                    "module": "C1",
                    "scenario": null
                },
                {
                    "value": "2,15E-02",
                    "module": "C2",
                    "scenario": null
                },
                {
                    "value": "3,36E-03",
                    "module": "C3",
                    "scenario": null
                },
                {
                    "value": "1,61E-02",
                    "module": "C4",
                    "scenario": null
                },
                {
                    "value": "-9,32E-02",
                    "module": "D",
                    "scenario": null
                },
                {
                    "value": "5,27E-01",
                    "module": "A1A3",
                    "scenario": null
                }
            ]
        },
        {
            "parameter": "ADPE",
            "values": [
                {
                    "value": "9,96E-04",
                    "module": "A1",
                    "scenario": null
                },
                {
                    "value": "1,17E-04",
                    "module": "A2",
                    "scenario": null
                },
                {
                    "value": "4,77E-05",
                    "module": "A3",
                    "scenario": null
                },
                {
                    "value": "7,76E-05",
                    "module": "A4",
                    "scenario": null
                },
                {
                    "value": "6,88E-06",
                    "module": "A5",
                    "scenario": null
                },
                {
                    "value": "0,00E+00",
                    "module": "B1",
                    "scenario": null
                },
                {
                    "value": "6,14E-06",
                    "module": "C1",
                    "scenario": null
                },
                {
                    "value": "1,24E-04",
                    "module": "C2",
                    "scenario": null
                },
                {
                    "value": "5,82E-06",
                    "module": "C3",
                    "scenario": null
                },
                {
                    "value": "1,24E-05",
                    "module": "C4",
                    "scenario": null
                },
                {
                    "value": "-4,03E-04",
                    "module": "D",
                    "scenario": null
                },
                {
                    "value": "1,16E-03",
                    "module": "A1A3",
                    "scenario": null
                }
            ]
        },
        {
            "parameter": "ADPF",
            "values": [
                {
                    "value": "1,29E+03",
                    "module": "A1",
                    "scenario": null
                },
                {
                    "value": "1,24E+02",
                    "module": "A2",
                    "scenario": null
                },
                {
                    "value": "2,50E+01",
                    "module": "A3",
                    "scenario": null
                },
                {
                    "value": "7,07E+01",
                    "module": "A4",
                    "scenario": null
                },
                {
                    "value": "5,08E+01",
                    "module": "A5",
                    "scenario": null
                },
                {
                    "value": "0,00E+00",
                    "module": "B1",
                    "scenario": null
                },
                {
                    "value": "5,51E+01",
                    "module": "C1",
                    "scenario": null
                },
                {
                    "value": "1,13E+02",
                    "module": "C2",
                    "scenario": null
                },
                {
                    "value": "1,42E+01",
                    "module": "C3",
                    "scenario": null
                },
                {
                    "value": "4,52E+01",
                    "module": "C4",
                    "scenario": null
                },
                {
                    "value": "-1,58E+02",
                    "module": "D",
                    "scenario": null
                },
                {
                    "value": "1,44E+03",
                    "module": "A1A3",
                    "scenario": null
                }
            ]
        },
        {
            "parameter": "WDP",
            "values": [
                {
                    "value": "2,45E+03",
                    "module": "A1",
                    "scenario": null
                },
                {
                    "value": "8,16E+01",
                    "module": "A2",
                    "scenario": null
                },
                {
                    "value": "1,45E+03",
                    "module": "A3",
                    "scenario": null
                },
                {
                    "value": "5,42E+01",
                    "module": "A4",
                    "scenario": null
                },
                {
                    "value": "8,58E+01",
                    "module": "A5",
                    "scenario": null
                },
                {
                    "value": "0,00E+00",
                    "module": "B1",
                    "scenario": null
                },
                {
                    "value": "1,17E+01",
                    "module": "C1",
                    "scenario": null
                },
                {
                    "value": "8,68E+01",
                    "module": "C2",
                    "scenario": null
                },
                {
                    "value": "1,57E+03",
                    "module": "C3",
                    "scenario": null
                },
                {
                    "value": "9,51E+01",
                    "module": "C4",
                    "scenario": null
                },
                {
                    "value": "-3,57E+02",
                    "module": "D",
                    "scenario": null
                },
                {
                    "value": "3,98E+03",
                    "module": "A1A3",
                    "scenario": null
                }
            ]
        },
        {
            "parameter": "EP-freshwater",
            "values": [
                {
                    "value": "4,48E-01",
                    "module": "A1",
                    "scenario": null
                },
                {
                    "value": "5,40E-05",
                    "module": "A2",
                    "scenario": null
                },
                {
                    "value": "4,93E-05",
                    "module": "A3",
                    "scenario": null
                },
                {
                    "value": "3,47E-05",
                    "module": "A4",
                    "scenario": null
                },
                {
                    "value": "2,02E-05",
                    "module": "A5",
                    "scenario": null
                },
                {
                    "value": "0,00E+00",
                    "module": "B1",
                    "scenario": null
                },
                {
                    "value": "1,46E-05",
                    "module": "C1",
                    "scenario": null
                },
                {
                    "value": "5,54E-05",
                    "module": "C2",
                    "scenario": null
                },
                {
                    "value": "2,90E-05",
                    "module": "C3",
                    "scenario": null
                },
                {
                    "value": "1,04E-05",
                    "module": "C4",
                    "scenario": null
                },
                {
                    "value": "-1,01E-03",
                    "module": "D",
                    "scenario": null
                },
                {
                    "value": "4,48E-01",
                    "module": "A1A3",
                    "scenario": null
                }
            ]
        },
        {
            "parameter": "EP-marine",
            "values": [
                {
                    "value": "1,18E-01",
                    "module": "A1",
                    "scenario": null
                },
                {
                    "value": "1,75E-02",
                    "module": "A2",
                    "scenario": null
                },
                {
                    "value": "1,51E-03",
                    "module": "A3",
                    "scenario": null
                },
                {
                    "value": "3,07E-03",
                    "module": "A4",
                    "scenario": null
                },
                {
                    "value": "1,66E-02",
                    "module": "A5",
                    "scenario": null
                },
                {
                    "value": "0,00E+00",
                    "module": "B1",
                    "scenario": null
                },
                {
                    "value": "1,85E-02",
                    "module": "C1",
                    "scenario": null
                },
                {
                    "value": "4,91E-03",
                    "module": "C2",
                    "scenario": null
                },
                {
                    "value": "1,09E-03",
                    "module": "C3",
                    "scenario": null
                },
                {
                    "value": "5,12E-03",
                    "module": "C4",
                    "scenario": null
                },
                {
                    "value": "-2,08E-02",
                    "module": "D",
                    "scenario": null
                },
                {
                    "value": "1,37E-01",
                    "module": "A1A3",
                    "scenario": null
                }
            ]
        },
        {
            "parameter": "EP-terrestrial",
            "values": [
                {
                    "value": "1,30E+00",
                    "module": "A1",
                    "scenario": null
                },
                {
                    "value": "1,97E-01",
                    "module": "A2",
                    "scenario": null
                },
                {
                    "value": "1,76E-02",
                    "module": "A3",
                    "scenario": null
                },
                {
                    "value": "3,42E-02",
                    "module": "A4",
                    "scenario": null
                },
                {
                    "value": "1,83E-01",
                    "module": "A5",
                    "scenario": null
                },
                {
                    "value": "0,00E+00",
                    "module": "B1",
                    "scenario": null
                },
                {
                    "value": "2,00E-01",
                    "module": "C1",
                    "scenario": null
                },
                {
                    "value": "5,48E-02",
                    "module": "C2",
                    "scenario": null
                },
                {
                    "value": "1,25E-02",
                    "module": "C3",
                    "scenario": null
                },
                {
                    "value": "5,64E-02",
                    "module": "C4",
                    "scenario": null
                },
                {
                    "value": "-2,20E-01",
                    "module": "D",
                    "scenario": null
                },
                {
                    "value": "1,52E+00",
                    "module": "A1A3",
                    "scenario": null
                }
            ]
        },
        {
            "parameter": "GWP-IOBC",
            "values": [
                {
                    "value": "1,78E+02",
                    "module": "A1",
                    "scenario": null
                },
                {
                    "value": "8,06E+00",
                    "module": "A2",
                    "scenario": null
                },
                {
                    "value": "1,83E+00",
                    "module": "A3",
                    "scenario": null
                },
                {
                    "value": "4,36E+00",
                    "module": "A4",
                    "scenario": null
                },
                {
                    "value": "3,55E+00",
                    "module": "A5",
                    "scenario": null
                },
                {
                    "value": "0,00E+00",
                    "module": "B1",
                    "scenario": null
                },
                {
                    "value": "4,00E+00",
                    "module": "C1",
                    "scenario": null
                },
                {
                    "value": "6,97E+00",
                    "module": "C2",
                    "scenario": null
                },
                {
                    "value": "4,59E-01",
                    "module": "C3",
                    "scenario": null
                },
                {
                    "value": "0,00E+00",
                    "module": "C4",
                    "scenario": null
                },
                {
                    "value": "-2,52E+01",
                    "module": "D",
                    "scenario": null
                },
                {
                    "value": "1,88E+02",
                    "module": "A1A3",
                    "scenario": null
                }
            ]
        }
    ],
    "additional_environmental_impact": [
        {
            "parameter": "PM",
            "values": [
                {
                    "value": "6,08E-02",
                    "module": "A1",
                    "scenario": null
                },
                {
                    "value": "5,60E-07",
                    "module": "A2",
                    "scenario": null
                },
                {
                    "value": "7,95E-08",
                    "module": "A3",
                    "scenario": null
                },
                {
                    "value": "4,00E-07",
                    "module": "A4",
                    "scenario": null
                },
                {
                    "value": "9,92E-07",
                    "module": "A5",
                    "scenario": null
                },
                {
                    "value": "0,00E+00",
                    "module": "B1",
                    "scenario": null
                },
                {
                    "value": "5,07E-06",
                    "module": "C1",
                    "scenario": null
                },
                {
                    "value": "6,40E-07",
                    "module": "C2",
                    "scenario": null
                },
                {
                    "value": "5,94E-08",
                    "module": "C3",
                    "scenario": null
                },
                {
                    "value": "2,91E-07",
                    "module": "C4",
                    "scenario": null
                },
                {
                    "value": "-1,59E-06",
                    "module": "D",
                    "scenario": null
                },
                {
                    "value": "6,08E-02",
                    "module": "A1A3",
                    "scenario": null
                }
            ]
        },
        {
            "parameter": "ETP-fw",
            "values": [
                {
                    "value": "3,76E+03",
                    "module": "A1",
                    "scenario": null
                },
                {
                    "value": "8,55E+01",
                    "module": "A2",
                    "scenario": null
                },
                {
                    "value": "4,75E+01",
                    "module": "A3",
                    "scenario": null
                },
                {
                    "value": "5,17E+01",
                    "module": "A4",
                    "scenario": null
                },
                {
                    "value": "3,12E+01",
                    "module": "A5",
                    "scenario": null
                },
                {
                    "value": "0,00E+00",
                    "module": "B1",
                    "scenario": null
                },
                {
                    "value": "3,01E+01",
                    "module": "C1",
                    "scenario": null
                },
                {
                    "value": "8,28E+01",
                    "module": "C2",
                    "scenario": null
                },
                {
                    "value": "1,01E+01",
                    "module": "C3",
                    "scenario": null
                },
                {
                    "value": "2,23E+01",
                    "module": "C4",
                    "scenario": null
                },
                {
                    "value": "-9,03E+02",
                    "module": "D",
                    "scenario": null
                },
                {
                    "value": "3,90E+03",
                    "module": "A1A3",
                    "scenario": null
                }
            ]
        },
        {
            "parameter": "HTP-c",
            "values": [
                {
                    "value": "7,64E-07",
                    "module": "A1",
                    "scenario": null
                },
                {
                    "value": "0,00E+00",
                    "module": "A2",
                    "scenario": null
                },
                {
                    "value": "2,20E-09",
                    "module": "A3",
                    "scenario": null
                },
                {
                    "value": "0,00E+00",
                    "module": "A4",
                    "scenario": null
                },
                {
                    "value": "1,10E-09",
                    "module": "A5",
                    "scenario": null
                },
                {
                    "value": "0,00E+00",
                    "module": "B1",
                    "scenario": null
                },
                {
                    "value": "1,00E-09",
                    "module": "C1",
                    "scenario": null
                },
                {
                    "value": "0,00E+00",
                    "module": "C2",
                    "scenario": null
                },
                {
                    "value": "6,46E-10",
                    "module": "C3",
                    "scenario": null
                },
                {
                    "value": "6,54E-10",
                    "module": "C4",
                    "scenario": null
                },
                {
                    "value": "-7,70E-08",
                    "module": "D",
                    "scenario": null
                },
                {
                    "value": "7,66E-07",
                    "module": "A1A3",
                    "scenario": null
                }
            ]
        },
        {
            "parameter": "HTP-nc",
            "values": [
                {
                    "value": "8,73E-06",
                    "module": "A1",
                    "scenario": null
                },
                {
                    "value": "7,00E-08",
                    "module": "A2",
                    "scenario": null
                },
                {
                    "value": "5,47E-08",
                    "module": "A3",
                    "scenario": null
                },
                {
                    "value": "5,00E-08",
                    "module": "A4",
                    "scenario": null
                },
                {
                    "value": "2,73E-08",
                    "module": "A5",
                    "scenario": null
                },
                {
                    "value": "0,00E+00",
                    "module": "B1",
                    "scenario": null
                },
                {
                    "value": "2,80E-08",
                    "module": "C1",
                    "scenario": null
                },
                {
                    "value": "8,00E-08",
                    "module": "C2",
                    "scenario": null
                },
                {
                    "value": "9,04E-09",
                    "module": "C3",
                    "scenario": null
                },
                {
                    "value": "1,31E-08",
                    "module": "C4",
                    "scenario": null
                },
                {
                    "value": "1,61E-06",
                    "module": "D",
                    "scenario": null
                },
                {
                    "value": "8,85E-06",
                    "module": "A1A3",
                    "scenario": null
                }
            ]
        },
        {
            "parameter": "SQP",
            "values": [
                {
                    "value": "4,53E+02",
                    "module": "A1",
                    "scenario": null
                },
                {
                    "value": "1,17E+02",
                    "module": "A2",
                    "scenario": null
                },
                {
                    "value": "8,83E+00",
                    "module": "A3",
                    "scenario": null
                },
                {
                    "value": "8,11E+01",
                    "module": "A4",
                    "scenario": null
                },
                {
                    "value": "1,17E+01",
                    "module": "A5",
                    "scenario": null
                },
                {
                    "value": "0,00E+00",
                    "module": "B1",
                    "scenario": null
                },
                {
                    "value": "6,69E+00",
                    "module": "C1",
                    "scenario": null
                },
                {
                    "value": "1,30E+02",
                    "module": "C2",
                    "scenario": null
                },
                {
                    "value": "8,06E+00",
                    "module": "C3",
                    "scenario": null
                },
                {
                    "value": "1,65E+02",
                    "module": "C4",
                    "scenario": null
                },
                {
                    "value": "4,69E+01",
                    "module": "D",
                    "scenario": null
                },
                {
                    "value": "5,78E+02",
                    "module": "A1A3",
                    "scenario": null
                }
            ]
        },
        {
            "parameter": "IRP",
            "values": [
                {
                    "value": "4,81E+00",
                    "module": "A1",
                    "scenario": null
                },
                {
                    "value": "5,43E-01",
                    "module": "A2",
                    "scenario": null
                },
                {
                    "value": "2,19E-01",
                    "module": "A3",
                    "scenario": null
                },
                {
                    "value": "3,09E-01",
                    "module": "A4",
                    "scenario": null
                },
                {
                    "value": "2,23E-01",
                    "module": "A5",
                    "scenario": null
                },
                {
                    "value": "0,00E+00",
                    "module": "B1",
                    "scenario": null
                },
                {
                    "value": "2,40E-01",
                    "module": "C1",
                    "scenario": null
                },
                {
                    "value": "4,95E-01",
                    "module": "C2",
                    "scenario": null
                },
                {
                    "value": "2,39E-01",
                    "module": "C3",
                    "scenario": null
                },
                {
                    "value": "1,96E-01",
                    "module": "C4",
                    "scenario": null
                },
                {
                    "value": "-1,73E-01",
                    "module": "D",
                    "scenario": null
                },
                {
                    "value": "5,57E+00",
                    "module": "A1A3",
                    "scenario": null
                }
            ]
        }
    ],
    "resource_use": [
        {
            "parameter": "PERE",
            "values": [
                {
                    "value": "3,00E+02",
                    "module": "A1",
                    "scenario": null
                },
                {
                    "value": "1,37E+00",
                    "module": "A2",
                    "scenario": null
                },
                {
                    "value": "1,08E+02",
                    "module": "A3",
                    "scenario": null
                },
                {
                    "value": "8,90E-01",
                    "module": "A4",
                    "scenario": null
                },
                {
                    "value": "8,99E-01",
                    "module": "A5",
                    "scenario": null
                },
                {
                    "value": "0,00E+00",
                    "module": "B1",
                    "scenario": null
                },
                {
                    "value": "3,00E-01",
                    "module": "C1",
                    "scenario": null
                },
                {
                    "value": "1,42E+00",
                    "module": "C2",
                    "scenario": null
                },
                {
                    "value": "7,33E+00",
                    "module": "C3",
                    "scenario": null
                },
                {
                    "value": "6,95E-01",
                    "module": "C4",
                    "scenario": null
                },
                {
                    "value": "-1,66E+01",
                    "module": "D",
                    "scenario": null
                },
                {
                    "value": "4,09E+02",
                    "module": "A1A3",
                    "scenario": null
                }
            ]
        },
        {
            "parameter": "PERM",
            "values": [
                {
                    "value": "8,28E-01",
                    "module": "A1",
                    "scenario": null
                },
                {
                    "value": "0,00E+00",
                    "module": "A2",
                    "scenario": null
                },
                {
                    "value": "0,00E+00",
                    "module": "A3",
                    "scenario": null
                },
                {
                    "value": "0,00E+00",
                    "module": "A4",
                    "scenario": null
                },
                {
                    "value": "0,00E+00",
                    "module": "A5",
                    "scenario": null
                },
                {
                    "value": "0,00E+00",
                    "module": "B1",
                    "scenario": null
                },
                {
                    "value": "0,00E+00",
                    "module": "C1",
                    "scenario": null
                },
                {
                    "value": "0,00E+00",
                    "module": "C2",
                    "scenario": null
                },
                {
                    "value": "0,00E+00",
                    "module": "C3",
                    "scenario": null
                },
                {
                    "value": "0,00E+00",
                    "module": "C4",
                    "scenario": null
                },
                {
                    "value": "0,00E+00",
                    "module": "D",
                    "scenario": null
                },
                {
                    "value": "8,28E-01",
                    "module": "A1A3",
                    "scenario": null
                }
            ]
        },
        {
            "parameter": "PERT",
            "values": [
                {
                    "value": "3,01E+02",
                    "module": "A1",
                    "scenario": null
                },
                {
                    "value": "1,37E+00",
                    "module": "A2",
                    "scenario": null
                },
                {
                    "value": "1,08E+02",
                    "module": "A3",
                    "scenario": null
                },
                {
                    "value": "8,90E-01",
                    "module": "A4",
                    "scenario": null
                },
                {
                    "value": "8,99E-01",
                    "module": "A5",
                    "scenario": null
                },
                {
                    "value": "0,00E+00",
                    "module": "B1",
                    "scenario": null
                },
                {
                    "value": "3,00E-01",
                    "module": "C1",
                    "scenario": null
                },
                {
                    "value": "1,42E+00",
                    "module": "C2",
                    "scenario": null
                },
                {
                    "value": "7,33E+00",
                    "module": "C3",
                    "scenario": null
                },
                {
                    "value": "6,95E-01",
                    "module": "C4",
                    "scenario": null
                },
                {
                    "value": "-1,66E+01",
                    "module": "D",
                    "scenario": null
                },
                {
                    "value": "4,10E+02",
                    "module": "A1A3",
                    "scenario": null
                }
            ]
        },
        {
            "parameter": "PENRE",
            "values": [
                {
                    "value": "1,31E+03",
                    "module": "A1",
                    "scenario": null
                },
                {
                    "value": "1,24E+02",
                    "module": "A2",
                    "scenario": null
                },
                {
                    "value": "2,50E+01",
                    "module": "A3",
                    "scenario": null
                },
                {
                    "value": "7,07E+01",
                    "module": "A4",
                    "scenario": null
                },
                {
                    "value": "5,08E+01",
                    "module": "A5",
                    "scenario": null
                },
                {
                    "value": "0,00E+00",
                    "module": "B1",
                    "scenario": null
                },
                {
                    "value": "5,51E+01",
                    "module": "C1",
                    "scenario": null
                },
                {
                    "value": "1,13E+02",
                    "module": "C2",
                    "scenario": null
                },
                {
                    "value": "1,43E+01",
                    "module": "C3",
                    "scenario": null
                },
                {
                    "value": "4,52E+01",
                    "module": "C4",
                    "scenario": null
                },
                {
                    "value": "-1,59E+02",
                    "module": "D",
                    "scenario": null
                },
                {
                    "value": "1,46E+03",
                    "module": "A1A3",
                    "scenario": null
                }
            ]
        },
        {
            "parameter": "PENRM",
            "values": [
                {
                    "value": "3,50E+00",
                    "module": "A1",
                    "scenario": null
                },
                {
                    "value": "0,00E+00",
                    "module": "A2",
                    "scenario": null
                },
                {
                    "value": "0,00E+00",
                    "module": "A3",
                    "scenario": null
                },
                {
                    "value": "0,00E+00",
                    "module": "A4",
                    "scenario": null
                },
                {
                    "value": "0,00E+00",
                    "module": "A5",
                    "scenario": null
                },
                {
                    "value": "0,00E+00",
                    "module": "B1",
                    "scenario": null
                },
                {
                    "value": "0,00E+00",
                    "module": "C1",
                    "scenario": null
                },
                {
                    "value": "0,00E+00",
                    "module": "C2",
                    "scenario": null
                },
                {
                    "value": "0,00E+00",
                    "module": "C3",
                    "scenario": null
                },
                {
                    "value": "0,00E+00",
                    "module": "C4",
                    "scenario": null
                },
                {
                    "value": "0,00E+00",
                    "module": "D",
                    "scenario": null
                },
                {
                    "value": "3,50E+00",
                    "module": "A1A3",
                    "scenario": null
                }
            ]
        },
        {
            "parameter": "PENRT",
            "values": [
                {
                    "value": "1,32E+03",
                    "module": "A1",
                    "scenario": null
                },
                {
                    "value": "1,24E+02",
                    "module": "A2",
                    "scenario": null
                },
                {
                    "value": "2,50E+01",
                    "module": "A3",
                    "scenario": null
                },
                {
                    "value": "7,07E+01",
                    "module": "A4",
                    "scenario": null
                },
                {
                    "value": "5,08E+01",
                    "module": "A5",
                    "scenario": null
                },
                {
                    "value": "0,00E+00",
                    "module": "B1",
                    "scenario": null
                },
                {
                    "value": "5,51E+01",
                    "module": "C1",
                    "scenario": null
                },
                {
                    "value": "1,13E+02",
                    "module": "C2",
                    "scenario": null
                },
                {
                    "value": "1,43E+01",
                    "module": "C3",
                    "scenario": null
                },
                {
                    "value": "4,52E+01",
                    "module": "C4",
                    "scenario": null
                },
                {
                    "value": "-1,59E+02",
                    "module": "D",
                    "scenario": null
                },
                {
                    "value": "1,47E+03",
                    "module": "A1A3",
                    "scenario": null
                }
            ]
        },
        {
            "parameter": "SM",
            "values": [
                {
                    "value": "3,61E+01",
                    "module": "A1",
                    "scenario": null
                },
                {
                    "value": "0,00E+00",
                    "module": "A2",
                    "scenario": null
                },
                {
                    "value": "0,00E+00",
                    "module": "A3",
                    "scenario": null
                },
                {
                    "value": "0,00E+00",
                    "module": "A4",
                    "scenario": null
                },
                {
                    "value": "0,00E+00",
                    "module": "A5",
                    "scenario": null
                },
                {
                    "value": "0,00E+00",
                    "module": "B1",
                    "scenario": null
                },
                {
                    "value": "0,00E+00",
                    "module": "C1",
                    "scenario": null
                },
                {
                    "value": "0,00E+00",
                    "module": "C2",
                    "scenario": null
                },
                {
                    "value": "0,00E+00",
                    "module": "C3",
                    "scenario": null
                },
                {
                    "value": "0,00E+00",
                    "module": "C4",
                    "scenario": null
                },
                {
                    "value": "0,00E+00",
                    "module": "D",
                    "scenario": null
                },
                {
                    "value": "3,61E+01",
                    "module": "A1A3",
                    "scenario": null
                }
            ]
        },
        {
            "parameter": "RSF",
            "values": [
                {
                    "value": "1,05E+01",
                    "module": "A1",
                    "scenario": null
                },
                {
                    "value": "4,84E-02",
                    "module": "A2",
                    "scenario": null
                },
                {
                    "value": "8,71E-02",
                    "module": "A3",
                    "scenario": null
                },
                {
                    "value": "3,11E-02",
                    "module": "A4",
                    "scenario": null
                },
                {
                    "value": "1,42E-02",
                    "module": "A5",
                    "scenario": null
                },
                {
                    "value": "0,00E+00",
                    "module": "B1",
                    "scenario": null
                },
                {
                    "value": "0,00E+00",
                    "module": "C1",
                    "scenario": null
                },
                {
                    "value": "4,98E-02",
                    "module": "C2",
                    "scenario": null
                },
                {
                    "value": "0,00E+00",
                    "module": "C3",
                    "scenario": null
                },
                {
                    "value": "1,44E-02",
                    "module": "C4",
                    "scenario": null
                },
                {
                    "value": "4,49E-01",
                    "module": "D",
                    "scenario": null
                },
                {
                    "value": "1,07E+01",
                    "module": "A1A3",
                    "scenario": null
                }
            ]
        },
        {
            "parameter": "NRSF",
            "values": [
                {
                    "value": "1,33E+02",
                    "module": "A1",
                    "scenario": null
                },
                {
                    "value": "1,79E-01",
                    "module": "A2",
                    "scenario": null
                },
                {
                    "value": "2,45E-01",
                    "module": "A3",
                    "scenario": null
                },
                {
                    "value": "1,04E-01",
                    "module": "A4",
                    "scenario": null
                },
                {
                    "value": "9,63E-02",
                    "module": "A5",
                    "scenario": null
                },
                {
                    "value": "0,00E+00",
                    "module": "B1",
                    "scenario": null
                },
                {
                    "value": "0,00E+00",
                    "module": "C1",
                    "scenario": null
                },
                {
                    "value": "1,67E-01",
                    "module": "C2",
                    "scenario": null
                },
                {
                    "value": "0,00E+00",
                    "module": "C3",
                    "scenario": null
                },
                {
                    "value": "4,13E-02",
                    "module": "C4",
                    "scenario": null
                },
                {
                    "value": "1,64E+01",
                    "module": "D",
                    "scenario": null
                },
                {
                    "value": "1,34E+02",
                    "module": "A1A3",
                    "scenario": null
                }
            ]
        },
        {
            "parameter": "FW",
            "values": [
                {
                    "value": "3,11E+00",
                    "module": "A1",
                    "scenario": null
                },
                {
                    "value": "1,20E-02",
                    "module": "A2",
                    "scenario": null
                },
                {
                    "value": "8,05E-01",
                    "module": "A3",
                    "scenario": null
                },
                {
                    "value": "8,05E-03",
                    "module": "A4",
                    "scenario": null
                },
                {
                    "value": "4,65E-03",
                    "module": "A5",
                    "scenario": null
                },
                {
                    "value": "0,00E+00",
                    "module": "B1",
                    "scenario": null
                },
                {
                    "value": "2,83E-03",
                    "module": "C1",
                    "scenario": null
                },
                {
                    "value": "1,29E-02",
                    "module": "C2",
                    "scenario": null
                },
                {
                    "value": "2,44E-02",
                    "module": "C3",
                    "scenario": null
                },
                {
                    "value": "5,38E-02",
                    "module": "C4",
                    "scenario": null
                },
                {
                    "value": "-9,52E-01",
                    "module": "D",
                    "scenario": null
                },
                {
                    "value": "3,93E+00",
                    "module": "A1A3",
                    "scenario": null
                }
            ]
        }
    ],
    "end_of_life_waste": [
        {
            "parameter": "HWD",
            "values": [
                {
                    "value": "3,41E-02",
                    "module": "A1",
                    "scenario": null
                },
                {
                    "value": "6,23E-03",
                    "module": "A2",
                    "scenario": null
                },
                {
                    "value": "6,48E-03",
                    "module": "A3",
                    "scenario": null
                },
                {
                    "value": "3,87E-03",
                    "module": "A4",
                    "scenario": null
                },
                {
                    "value": "3,80E-03",
                    "module": "A5",
                    "scenario": null
                },
                {
                    "value": "0,00E+00",
                    "module": "B1",
                    "scenario": null
                },
                {
                    "value": "1,62E-03",
                    "module": "C1",
                    "scenario": null
                },
                {
                    "value": "6,19E-03",
                    "module": "C2",
                    "scenario": null
                },
                {
                    "value": "1,42E-03",
                    "module": "C3",
                    "scenario": null
                },
                {
                    "value": "0,00E+00",
                    "module": "C4",
                    "scenario": null
                },
                {
                    "value": "-8,79E-02",
                    "module": "D",
                    "scenario": null
                },
                {
                    "value": "4,68E-02",
                    "module": "A1A3",
                    "scenario": null
                }
            ]
        },
        {
            "parameter": "NHWD",
            "values": [
                {
                    "value": "7,06E+00",
                    "module": "A1",
                    "scenario": null
                },
                {
                    "value": "8,64E+00",
                    "module": "A2",
                    "scenario": null
                },
                {
                    "value": "5,67E+00",
                    "module": "A3",
                    "scenario": null
                },
                {
                    "value": "6,15E+00",
                    "module": "A4",
                    "scenario": null
                },
                {
                    "value": "8,61E-02",
                    "module": "A5",
                    "scenario": null
                },
                {
                    "value": "0,00E+00",
                    "module": "B1",
                    "scenario": null
                },
                {
                    "value": "6,52E-02",
                    "module": "C1",
                    "scenario": null
                },
                {
                    "value": "9,84E+00",
                    "module": "C2",
                    "scenario": null
                },
                {
                    "value": "4,50E-02",
                    "module": "C3",
                    "scenario": null
                },
                {
                    "value": "3,27E+02",
                    "module": "C4",
                    "scenario": null
                },
                {
                    "value": "-6,62E+00",
                    "module": "D",
                    "scenario": null
                },
                {
                    "value": "2,14E+01",
                    "module": "A1A3",
                    "scenario": null
                }
            ]
        },
        {
            "parameter": "RWD",
            "values": [
                {
                    "value": "5,27E-03",
                    "module": "A1",
                    "scenario": null
                },
                {
                    "value": "8,55E-04",
                    "module": "A2",
                    "scenario": null
                },
                {
                    "value": "1,81E-04",
                    "module": "A3",
                    "scenario": null
                },
                {
                    "value": "4,83E-04",
                    "module": "A4",
                    "scenario": null
                },
                {
                    "value": "3,50E-04",
                    "module": "A5",
                    "scenario": null
                },
                {
                    "value": "0,00E+00",
                    "module": "B1",
                    "scenario": null
                },
                {
                    "value": "3,82E-04",
                    "module": "C1",
                    "scenario": null
                },
                {
                    "value": "7,73E-04",
                    "module": "C2",
                    "scenario": null
                },
                {
                    "value": "1,51E-04",
                    "module": "C3",
                    "scenario": null
                },
                {
                    "value": "0,00E+00",
                    "module": "C4",
                    "scenario": null
                },
                {
                    "value": "-1,55E-04",
                    "module": "D",
                    "scenario": null
                },
                {
                    "value": "6,31E-03",
                    "module": "A1A3",
                    "scenario": null
                }
            ]
        }
    ],
    "end_of_life_flow": [
        {
            "parameter": "CRU",
            "values": [
                {
                    "value": "0,00E+00",
                    "module": "A1",
                    "scenario": null
                },
                {
                    "value": "0,00E+00",
                    "module": "A2",
                    "scenario": null
                },
                {
                    "value": "0,00E+00",
                    "module": "A3",
                    "scenario": null
                },
                {
                    "value": "0,00E+00",
                    "module": "A4",
                    "scenario": null
                },
                {
                    "value": "0,00E+00",
                    "module": "A5",
                    "scenario": null
                },
                {
                    "value": "0,00E+00",
                    "module": "B1",
                    "scenario": null
                },
                {
                    "value": "0,00E+00",
                    "module": "C1",
                    "scenario": null
                },
                {
                    "value": "0,00E+00",
                    "module": "C2",
                    "scenario": null
                },
                {
                    "value": "0,00E+00",
                    "module": "C3",
                    "scenario": null
                },
                {
                    "value": "0,00E+00",
                    "module": "C4",
                    "scenario": null
                },
                {
                    "value": "0,00E+00",
                    "module": "D",
                    "scenario": null
                },
                {
                    "value": "0,00E+00",
                    "module": "A1A3",
                    "scenario": null
                }
            ]
        },
        {
            "parameter": "MFR",
            "values": [
                {
                    "value": "3,53E+00",
                    "module": "A1",
                    "scenario": null
                },
                {
                    "value": "0,00E+00",
                    "module": "A2",
                    "scenario": null
                },
                {
                    "value": "0,00E+00",
                    "module": "A3",
                    "scenario": null
                },
                {
                    "value": "0,00E+00",
                    "module": "A4",
                    "scenario": null
                },
                {
                    "value": "0,00E+00",
                    "module": "A5",
                    "scenario": null
                },
                {
                    "value": "0,00E+00",
                    "module": "B1",
                    "scenario": null
                },
                {
                    "value": "0,00E+00",
                    "module": "C1",
                    "scenario": null
                },
                {
                    "value": "0,00E+00",
                    "module": "C2",
                    "scenario": null
                },
                {
                    "value": "6,92E+02",
                    "module": "C3",
                    "scenario": null
                },
                {
                    "value": "0,00E+00",
                    "module": "C4",
                    "scenario": null
                },
                {
                    "value": "0,00E+00",
                    "module": "D",
                    "scenario": null
                },
                {
                    "value": "3,53E+00",
                    "module": "A1A3",
                    "scenario": null
                }
            ]
        },
        {
            "parameter": "MER",
            "values": [
                {
                    "value": "2,44E-02",
                    "module": "A1",
                    "scenario": null
                },
                {
                    "value": "0,00E+00",
                    "module": "A2",
                    "scenario": null
                },
                {
                    "value": "0,00E+00",
                    "module": "A3",
                    "scenario": null
                },
                {
                    "value": "0,00E+00",
                    "module": "A4",
                    "scenario": null
                },
                {
                    "value": "0,00E+00",
                    "module": "A5",
                    "scenario": null
                },
                {
                    "value": "0,00E+00",
                    "module": "B1",
                    "scenario": null
                },
                {
                    "value": "0,00E+00",
                    "module": "C1",
                    "scenario": null
                },
                {
                    "value": "0,00E+00",
                    "module": "C2",
                    "scenario": null
                },
                {
                    "value": "0,00E+00",
                    "module": "C3",
                    "scenario": null
                },
                {
                    "value": "0,00E+00",
                    "module": "C4",
                    "scenario": null
                },
                {
                    "value": "0,00E+00",
                    "module": "D",
                    "scenario": null
                },
                {
                    "value": "2,44E-02",
                    "module": "A1A3",
                    "scenario": null
                }
            ]
        },
        {
            "parameter": "EEE",
            "values": [
                {
                    "value": "4,35E-03",
                    "module": "A1",
                    "scenario": null
                },
                {
                    "value": "0,00E+00",
                    "module": "A2",
                    "scenario": null
                },
                {
                    "value": "0,00E+00",
                    "module": "A3",
                    "scenario": null
                },
                {
                    "value": "0,00E+00",
                    "module": "A4",
                    "scenario": null
                },
                {
                    "value": "0,00E+00",
                    "module": "A5",
                    "scenario": null
                },
                {
                    "value": "0,00E+00",
                    "module": "B1",
                    "scenario": null
                },
                {
                    "value": "0,00E+00",
                    "module": "C1",
                    "scenario": null
                },
                {
                    "value": "0,00E+00",
                    "module": "C2",
                    "scenario": null
                },
                {
                    "value": "0,00E+00",
                    "module": "C3",
                    "scenario": null
                },
                {
                    "value": "0,00E+00",
                    "module": "C4",
                    "scenario": null
                },
                {
                    "value": "0,00E+00",
                    "module": "D",
                    "scenario": null
                },
                {
                    "value": "4,35E-03",
                    "module": "A1A3",
                    "scenario": null
                }
            ]
        },
        {
            "parameter": "EET",
            "values": [
                {
                    "value": "6,57E-02",
                    "module": "A1",
                    "scenario": null
                },
                {
                    "value": "0,00E+00",
                    "module": "A2",
                    "scenario": null
                },
                {
                    "value": "0,00E+00",
                    "module": "A3",
                    "scenario": null
                },
                {
                    "value": "0,00E+00",
                    "module": "A4",
                    "scenario": null
                },
                {
                    "value": "0,00E+00",
                    "module": "A5",
                    "scenario": null
                },
                {
                    "value": "0,00E+00",
                    "module": "B1",
                    "scenario": null
                },
                {
                    "value": "0,00E+00",
                    "module": "C1",
                    "scenario": null
                },
                {
                    "value": "0,00E+00",
                    "module": "C2",
                    "scenario": null
                },
                {
                    "value": "0,00E+00",
                    "module": "C3",
                    "scenario": null
                },
                {
                    "value": "0,00E+00",
                    "module": "C4",
                    "scenario": null
                },
                {
                    "value": "0,00E+00",
                    "module": "D",
                    "scenario": null
                },
                {
                    "value": "6,57E-02",
                    "module": "A1A3",
                    "scenario": null
                }
            ]
        }
    ]
}