{
    "product_name": "Nordanger LVTgulv Standard",
    "epd_id": "NEPD-8635-8303",
    "compliance": [
        "EN 15804+A2",
        "ISO 14025",
        "ISO 21930"
    ],
    "producer_name": "Nordanger Gulv AS",
    "environmental_impact": [
        {
            "parameter": "GWP-total",
            "values": [
                {
                    "value": "1,01E+01",
                    "module": "A1-A3",
                    "scenario": null
                },
                {
                    "value": "9,81E-01",
                    "module": "A4",
                    "scenario": null
                },
                {
                    "value": "1,56E-01",
                    "module": "A5",
                    "scenario": null
                },
                {
                    "value": "0,00E+00",
                    "module": "C1",
                    "scenario": null
                },
                {
                    "value": "6,11E-02",
                    "module": "C2",
                    "scenario": null
                },
                {
                    "value": "8,97E+00",
                    "module": "C3",
                    "scenario": null
                },
                {
                    "value": "5,94E-02",
                    "module": "C4",
                    "scenario": null
                },
                {
                    "value": "-1,06E+00",
                    "module": "D",
                    "scenario": null
                }
            ]
        },
        {
            "parameter": "GWP-fossil",
            "values": [
                {
                    "value": "1,03E+01",
                    "module": "A1-A3",
                    "scenario": null
                },
                {
                    "value": "9,81E-01",
                    "module": "A4",
                    "scenario": null
                },
                {
                    "value": "1,47E-03",
                    "module": "A5",
                    "scenario": null
                },
                {
                    "value": "0,00E+00",
                    "module": "C1",
                    "scenario": null
                },
                {
                    "value": "6,10E-02",
                    "module": "C2",
                    "scenario": null
                },
                {
                    "value": "8,97E+00",
                    "module": "C3",
                    "scenario": null
                },
                {
                    "value": "5,94E-02",
                    "module": "C4",
                    "scenario": null
                },
                {
                    "value": "-1,02E+00",
                    "module": "D",
                    "scenario": null
                }
            ]
        },
        {
            "parameter": "GWP-biogenic",
            "values": [
                {
                    "value": "-1,37E-01",
                    "module": "A1-A3",
                    "scenario": null
                },
                {
                    "value": "2,88E-04",
                    "module": "A4",
                    "scenario": null
                },
                {
                    "value": "1,54E-01",
                    "module": "A5",
                    "scenario": null
                },
                {
                    "value": "0,00E+00",
                    "module": "C1",
                    "scenario": null
                },
                {
                    "value": "2,53E-05",
                    "module": "C2",
                    "scenario": null
                },
                {
                    "value": "1,95E-04",
                    "module": "C3",
                    "scenario": null
                },
                {
                    "value": "5,45E-06",
                    "module": "C4",
                    "scenario": null
                },
                {
                    "value": "-2,11E-03",
                    "module": "D",
                    "scenario": null
                }
            ]
        },
        {
            "parameter": "GWP-luluc",
            "values": [
                {
                    "value": "4,88E-03",
                    "module": "A1-A3",
                    "scenario": null
                },
                {
                    "value": "6,34E-04",
                    "module": "A4",
                    "scenario": null
                },
                {
                    "value": "4,87E-07",
                    "module": "A5",
                    "scenario": null
                },
                {
                    "value": "0,00E+00",
                    "module": "C1",
                    "scenario": null
                },
                {
                    "value": "2,17E-05",
                    "module": "C2",
                    "scenario": null
                },
                {
                    "value": "3,64E-05",
                    "module": "C3",
                    "scenario": null
                },
                {
                    "value": "1,20E-06",
                    "module": "C4",
                    "scenario": null
                },
                {
                    "value": "-3,51E-02",
                    "module": "D",
                    "scenario": null
                }
            ]
        },
        {
            "parameter": "ODP",
            "values": [
                {
                    "value": "4,82E-06",
                    "module": "A1-A3",
                    "scenario": null
                },
                {
                    "value": "2,10E-07",
                    "module": "A4",
                    "scenario": null
                },
                {
                    "value": "3,11E-10",
                    "module": "A5",
                    "scenario": null
                },
                {
                    "value": "0,00E+00",
                    "module": "C1",
                    "scenario": null
                },
                {
                    "value": "1,38E-08",
                    "module": "C2",
                    "scenario": null
                },
                {
                    "value": "1,95E-08",
                    "module": "C3",
                    "scenario": null
                },
                {
                    "value": "1,65E-09",
                    "module": "C4",
                    "scenario": null
                },
                {
                    "value": "-7,43E-02",
                    "module": "D",
                    "scenario": null
                }
            ]
        },
        {
            "parameter": "AP",
            "values": [
                {
                    "value": "4,91E-02",
                    "module": "A1-A3",
                    "scenario": null
                },
                {
                    "value": "2,80E-02",
                    "module": "A4",
                    "scenario": null
                },
                {
                    "value": "6,97E-06",
                    "module": "A5",
                    "scenario": null
                },
                {
                    "value": "0,00E+00",
                    "module": "C1",
                    "scenario": null
                },
                {
                    "value": "1,75E-04",
                    "module": "C2",
                    "scenario": null
                },
                {
                    "value": "1,97E-03",
                    "module": "C3",
                    "scenario": null
                },
                {
                    "value": "4,12E-05",
                    "module": "C4",
                    "scenario": null
                },
                {
                    "value": "-8,40E-03",
                    "module": "D",
                    "scenario": null
                }
            ]
        },
        {
            "parameter": "POCP",
            "values": [
                {
                    "value": "3,51E-02",
                    "module": "A1-A3",
                    "scenario": null
                },
                {
                    "value": "1,99E-02",
                    "module": "A4",
                    "scenario": null
                },
                {
                    "value": "7,17E-06",
                    "module": "A5",
                    "scenario": null
                },
                {
                    "value": "0,00E+00",
                    "module": "C1",
                    "scenario": null
                },
                {
                    "value": "1,49E-04",
                    "module": "C2",
                    "scenario": null
                },
                {
                    "value": "2,32E-03",
                    "module": "C3",
                    "scenario": null
                },
                {
                    "value": "5,90E-05",
                    "module": "C4",
                    "scenario": null
                },
                {
                    "value": "-8,19E-03",
                    "module": "D",
                    "scenario": null
                }
            ]
        },
        {
            "parameter": "ADPE",
            "values": [
                {
                    "value": "9,84E-05",
                    "module": "A1-A3",
                    "scenario": null
                },
                {
                    "value": "9,95E-06",
                    "module": "A4",
                    "scenario": null
                },
                {
                    "value": "3,58E-08",
                    "module": "A5",
                    "scenario": null
                },
                {
                    "value": "0,00E+00",
                    "module": "C1",
                    "scenario": null
                },
                {
                    "value": "1,69E-06",
                    "module": "C2",
                    "scenario": null
                },
                {
                    "value": "9,81E-07",
                    "module": "C3",
                    "scenario": null
                },
                {
                    "value": "4,08E-08",
                    "module": "C4",
                    "scenario": null
                },
                {
                    "value": "-1,01E-05",
                    "module": "D",
                    "scenario": null
                }
            ]
        },
        {
            "parameter": "ADPF",
            "values": [
                {
                    "value": "1,54E+02",
                    "module": "A1-A3",
                    "scenario": null
                },
                {
                    "value": "1,28E+01",
                    "module": "A4",
                    "scenario": null
                },
                {
                    "value": "2,06E-02",
                    "module": "A5",
                    "scenario": null
                },
                {
                    "value": "0,00E+00",
                    "module": "C1",
                    "scenario": null
                },
                {
                    "value": "9,23E-01",
                    "module": "C2",
                    "scenario": null
                },
                {
                    "value": "1,23E+00",
                    "module": "C3",
                    "scenario": null
                },
                {
                    "value": "1,22E-01",
                    "module": "C4",
                    "scenario": null
                },
                {
                    "value": "-1,46E+01",
                    "module": "D",
                    "scenario": null
                }
            ]
        },
        {
            "parameter": "WDP",
            "values": [
                {
                    "value": "6,63E+01",
                    "module": "A1-A3",
                    "scenario": null
                },
                {
                    "value": "4,09E+00",
                    "module": "A4",
                    "scenario": null
                },
                {
                    "value": "2,61E-02",
                    "module": "A5",
                    "scenario": null
                },
                {
                    "value": "0,00E+00",
                    "module": "C1",
                    "scenario": null
                },
                {
                    "value": "8,93E-01",
                    "module": "C2",
                    "scenario": null
                },
                {
                    "value": "8,90E+00",
                    "module": "C3",
                    "scenario": null
                },
                {
                    "value": "1,04E+00",
                    "module": "C4",
                    "scenario": null
                },
                {
                    "value": "-1,82E+02",
                    "module": "D",
                    "scenario": null
                }
            ]
        },
        {
            "parameter": "EP-freshwater",
            "values": [
                {
                    "value": "7,24E-04",
                    "module": "A1-A3",
                    "scenario": null
                },
                {
                    "value": "4,57E-06",
                    "module": "A4",
                    "scenario": null
                },
                {
                    "value": "1,21E-08",
                    "module": "A5",
                    "scenario": null
                },
                {
                    "value": "0,00E+00",
                    "module": "C1",
                    "scenario": null
                },
                {
                    "value": "4,88E-07",
                    "module": "C2",
                    "scenario": null
                },
                {
                    "value": "1,73E-06",
                    "module": "C3",
                    "scenario": null
                },
                {
                    "value": "5,81E-08",
                    "module": "C4",
                    "scenario": null
                },
                {
                    "value": "-9,06E-05",
                    "module": "D",
                    "scenario": null
                }
            ]
        },
        {
            "parameter": "EP-marine",
            "values": [
                {
                    "value": "9,82E-03",
                    "module": "A1-A3",
                    "scenario": null
                },
                {
                    "value": "6,86E-03",
                    "module": "A4",
                    "scenario": null
                },
                {
                    "value": "2,30E-06",
                    "module": "A5",
                    "scenario": null
                },
                {
                    "value": "0,00E+00",
                    "module": "C1",
                    "scenario": null
                },
                {
                    "value": "3,47E-05",
                    "module": "C2",
                    "scenario": null
                },
                {
                    "value": "9,40E-04",
                    "module": "C3",
                    "scenario": null
                },
                {
                    "value": "7,61E-05",
                    "module": "C4",
                    "scenario": null
                },
                {
                    "value": "-2,75E-03",
                    "module": "D",
                    "scenario": null
                }
            ]
        },
        {
            "parameter": "EP-terrestrial",
            "values": [
                {
                    "value": "1,07E-01",
                    "module": "A1-A3",
                    "scenario": null
                },
                {
                    "value": "7,63E-02",
                    "module": "A4",
                    "scenario": null
                },
                {
                    "value": "2,50E-05",
                    "module": "A5",
                    "scenario": null
                },
                {
                    "value": "0,00E+00",
                    "module": "C1",
                    "scenario": null
                },
                {
                    "value": "3,88E-04",
                    "module": "C2",
                    "scenario": null
                },
                {
                    "value": "9,64E-03",
                    "module": "C3",
                    "scenario": null
                },
                {
                    "value": "1,63E-04",
                    "module": "C4",
                    "scenario": null
                },
                {
                    "value": "-2,97E-02",
                    "module": "D",
                    "scenario": null
                }
            ]
        },
        {
            "parameter": "GWP-IOBC",
            "values": [
                {
                    "value": "1,01E+01",
                    "module": "A1-A3",
                    "scenario": null
                },
                {
                    "value": "9,81E-01",
                    "module": "A4",
                    "scenario": null
                },
                {
                    "value": "1,47E-03",
                    "module": "A5",
                    "scenario": null
                },
                {
                    "value": "0,00E+00",
                    "module": "C1",
                    "scenario": null
                },
                {
                    "value": "6,11E-02",
                    "module": "C2",
                    "scenario": null
                },
                {
                    "value": "8,97E+00",
                    "module": "C3",
                    "scenario": null
                },
                {
                    "value": "7,02E-02",
                    "module": "C4",
                    "scenario": null
                },
                {
                    "value": "-1,04E+00",
                    "module": "D",
                    "scenario": null
                }
            ]
        }
    ],
    "additional_environmental_impact": [
        {
            "parameter": "PM",
            "values": [
                {
                    "value": "5,63E-07",
                    "module": "A1-A3",
                    "scenario": null
                },
                {
                    "value": "8,05E-09",
                    "module": "A4",
                    "scenario": null
                },
                {
                    "value": "1,03E-10",
                    "module": "A5",
                    "scenario": null
                },
                {
                    "value": "0,00E+00",
                    "module": "C1",
                    "scenario": null
                },
                {
                    "value": "3,74E-09",
                    "module": "C2",
                    "scenario": null
                },
                {
                    "value": "8,60E-09",
                    "module": "C3",
                    "scenario": null
                },
                {
                    "value": "8,22E-10",
                    "module": "C4",
                    "scenario": null
                },
                {
                    "value": "-5,09E-07",
                    "module": "D",
                    "scenario": null
                }
            ]
        },
        {
            "parameter": "ETP-fw",
            "values": [
                {
                    "value": "2,25E+02",
                    "module": "A1-A3",
                    "scenario": null
                },
                {
                    "value": "7,79E+00",
                    "module": "A4",
                    "scenario": null
                },
                {
                    "value": "2,75E-02",
                    "module": "A5",
                    "scenario": null
                },
                {
                    "value": "0,00E+00",
                    "module": "C1",
                    "scenario": null
                },
                {
                    "value": "6,84E-01",
                    "module": "C2",
                    "scenario": null
                },
                {
                    "value": "1,90E+01",
                    "module": "C3",
                    "scenario": null
                },
                {
                    "value": "1,49E-01",
                    "module": "C4",
                    "scenario": null
                },
                {
                    "value": "-7,93E+01",
                    "module": "D",
                    "scenario": null
                }
            ]
        },
        {
            "parameter": "HTP-c",
            "values": [
                {
                    "value": "7,91E-09",
                    "module": "A1-A3",
                    "scenario": null
                },
                {
                    "value": "0,00E+00",
                    "module": "A4",
                    "scenario": null
                },
                {
                    "value": "1,00E-12",
                    "module": "A5",
                    "scenario": null
                },
                {
                    "value": "0,00E+00",
                    "module": "C1",
                    "scenario": null
                },
                {
                    "value": "0,00E+00",
                    "module": "C2",
                    "scenario": null
                },
                {
                    "value": "5,19E-10",
                    "module": "C3",
                    "scenario": null
                },
                {
                    "value": "3,00E-12",
                    "module": "C4",
                    "scenario": null
                },
                {
                    "value": "-1,45E-09",
                    "module": "D",
                    "scenario": null
                }
            ]
        },
        {
            "parameter": "HTP-nc",
            "values": [
                {
                    "value": "1,17E-07",
                    "module": "A1-A3",
                    "scenario": null
                },
                {
                    "value": "1,61E-09",
                    "module": "A4",
                    "scenario": null
                },
                {
                    "value": "3,40E-11",
                    "module": "A5",
                    "scenario": null
                },
                {
                    "value": "0,00E+00",
                    "module": "C1",
                    "scenario": null
                },
                {
                    "value": "7,47E-10",
                    "module": "C2",
                    "scenario": null
                },
                {
                    "value": "2,37E-08",
                    "module": "C3",
                    "scenario": null
                },
                {
                    "value": "1,03E-10",
                    "module": "C4",
                    "scenario": null
                },
                {
                    "value": "-7,60E-08",
                    "module": "D",
                    "scenario": null
                }
            ]
        },
        {
            "parameter": "SQP",
            "values": [
                {
                    "value": "2,54E+01",
                    "module": "A1-A3",
                    "scenario": null
                },
                {
                    "value": "2,84E+00",
                    "module": "A4",
                    "scenario": null
                },
                {
                    "value": "1,38E-02",
                    "module": "A5",
                    "scenario": null
                },
                {
                    "value": "0,00E+00",
                    "module": "C1",
                    "scenario": null
                },
                {
                    "value": "6,46E-01",
                    "module": "C2",
                    "scenario": null
                },
                {
                    "value": "2,25E-01",
                    "module": "C3",
                    "scenario": null
                },
                {
                    "value": "4,58E-01",
                    "module": "C4",
                    "scenario": null
                },
                {
                    "value": "-9,75E+01",
                    "module": "D",
                    "scenario": null
                }
            ]
        },
        {
            "parameter": "IRP",
            "values": [
                {
                    "value": "2,54E-01",
                    "module": "A1-A3",
                    "scenario": null
                },
                {
                    "value": "5,52E-02",
                    "module": "A4",
                    "scenario": null
                },
                {
                    "value": "8,81E-05",
                    "module": "A5",
                    "scenario": null
                },
                {
                    "value": "0,00E+00",
                    "module": "C1",
                    "scenario": null
                },
                {
                    "value": "4,03E-03",
                    "module": "C2",
                    "scenario": null
                },
                {
                    "value": "3,10E-03",
                    "module": "C3",
                    "scenario": null
                },
                {
                    "value": "5,88E-04",
                    "module": "C4",
                    "scenario": null
                },
                {
                    "value": "-9,32E-02",
                    "module": "D",
                    "scenario": null
                }
            ]
        }
    ],
    "resource_use": [
        {
            "parameter": "PERE",
            "values": [
                {
                    "value": "9,61E+00",
                    "module": "A1-A3",
                    "scenario": null
                },
                {
                    "value": "1,02E-01",
                    "module": "A4",
                    "scenario": null
                },
                {
                    "value": "3,39E-04",
                    "module": "A5",
                    "scenario": null
                },
                {
                    "value": "0,00E+00",
                    "module": "C1",
                    "scenario": null
                },
                {
                    "value": "1,32E-02",
                    "module": "C2",
                    "scenario": null
                },
                {
                    "value": "6,86E-02",
                    "module": "C3",
                    "scenario": null
                },
                {
                    "value": "5,69E-03",
                    "module": "C4",
                    "scenario": null
                },
                {
                    "value": "-9,01E+01",
                    "module": "D",
                    "scenario": null
                }
            ]
        },
        {
            "parameter": "PERM",
            "values": [
                {
                    "value": "5,32E-01",
                    "module": "A1-A3",
                    "scenario": null
                },
                {
                    "value": "0,00E+00",
                    "module": "A4",
                    "scenario": null
                },
                {
                    "value": "-5,32E-01",
                    "module": "A5",
                    "scenario": null
                },
                {
                    "value": "0,00E+00",
                    "module": "C1",
                    "scenario": null
                },
                {
                    "value": "0,00E+00",
                    "module": "C2",
                    "scenario": null
                },
                {
                    "value": "0,00E+00",
                    "module": "C3",
                    "scenario": null
                },
                {
                    "value": "0,00E+00",
                    "module": "C4",
                    "scenario": null
                },
                {
                    "value": "0,00E+00",
                    "module": "D",
                    "scenario": null
                }
            ]
        },
        {
            "parameter": "PERT",
            "values": [
                {
                    "value": "1,01E+01",
                    "module": "A1-A3",
                    "scenario": null
                },
                {
                    "value": "1,02E-01",
                    "module": "A4",
                    "scenario": null
                },
                {
                    "value": "3,39E-04",
                    "module": "A5",
                    "scenario": null
                },
                {
                    "value": "0,00E+00",
                    "module": "C1",
                    "scenario": null
                },
                {
                    "value": "1,32E-02",
                    "module": "C2",
                    "scenario": null
                },
                {
                    "value": "6,86E-02",
                    "module": "C3",
                    "scenario": null
                },
                {
                    "value": "5,69E-03",
                    "module": "C4",
                    "scenario": null
                },
                {
                    "value": "-9,01E+01",
                    "module": "D",
                    "scenario": null
                }
            ]
        },
        {
            "parameter": "PENRE",
            "values": [
                {
                    "value": "1,29E+02",
                    "module": "A1-A3",
                    "scenario": null
                },
                {
                    "value": "1,28E+01",
                    "module": "A4",
                    "scenario": null
                },
                {
                    "value": "2,06E-02",
                    "module": "A5",
                    "scenario": null
                },
                {
                    "value": "0,00E+00",
                    "module": "C1",
                    "scenario": null
                },
                {
                    "value": "9,23E-01",
                    "module": "C2",
                    "scenario": null
                },
                {
                    "value": "1,23E+00",
                    "module": "C3",
                    "scenario": null
                },
                {
                    "value": "1,22E-01",
                    "module": "C4",
                    "scenario": null
                },
                {
                    "value": "-1,46E+01",
                    "module": "D",
                    "scenario": null
                }
            ]
        },
        {
            "parameter": "PENRM",
            "values": [
                {
                    "value": "2,53E+01",
                    "module": "A1-A3",
                    "scenario": null
                },
                {
                    "value": "0,00E+00",
                    "module": "A4",
                    "scenario": null
                },
                {
                    "value": "0,00E+00",
                    "module": "A5",
                    "scenario": null
                },
                {
                    "value": "0,00E+00",
                    "module": "C1",
                    "scenario": null
                },
                {
                    "value": "0,00E+00",
                    "module": "C2",
                    "scenario": null
                },
                {
                    "value": "-2,52E+01",
                    "module": "C3",
                    "scenario": null
                },
                {
                    "value": "0,00E+00",
                    "module": "C4",
                    "scenario": null
                },
                {
                    "value": "0,00E+00",
                    "module": "D",
                    "scenario": null
                }
            ]
        },
        {
            "parameter": "PENRT",
            "values": [
                {
                    "value": "1,54E+02",
                    "module": "A1-A3",
                    "scenario": null
                },
                {
                    "value": "1,28E+01",
                    "module": "A4",
                    "scenario": null
                },
                {
                    "value": "2,06E-02",
                    "module": "A5",
                    "scenario": null
                },
                {
                    "value": "0,00E+00",
                    "module": "C1",
                    "scenario": null
                },
                {
                    "value": "9,23E-01",
                    "module": "C2",
                    "scenario": null
                },
                {
                    "value": "-2,40E+01",
                    "module": "C3",
                    "scenario": null
                },
                {
                    "value": "1,22E-01",
                    "module": "C4",
                    "scenario": null
                },
                {
                    "value": "-1,46E+01",
                    "module": "D",
                    "scenario": null
                }
            ]
        },
        {
            "parameter": "SM",
            "values": [
                {
                    "value": "1,23E-01",
                    "module": "A1-A3",
                    "scenario": null
                },
                {
                    "value": "0,00E+00",
                    "module": "A4",
                    "scenario": null
                },
                {
                    "value": "0,00E+00",
                    "module": "A5",
                    "scenario": null
                },
                {
                    "value": "0,00E+00",
                    "module": "C1",
                    "scenario": null
                },
                {
                    "value": "0,00E+00",
                    "module": "C2",
                    "scenario": null
                },
                {
                    "value": "0,00E+00",
                    "module": "C3",
                    "scenario": null
                },
                {
                    "value": "0,00E+00",
                    "module": "C4",
                    "scenario": null
                },
                {
                    "value": "0,00E+00",
                    "module": "D",
                    "scenario": null
                }
            ]
        },
        {
            "parameter": "RSF",
            "values": [
                {
                    "value": "6,51E-02",
                    "module": "A1-A3",
                    "scenario": null
                },
                {
                    "value": "2,81E-03",
                    "module": "A4",
                    "scenario": null
                },
                {
                    "value": "1,12E-05",
                    "module": "A5",
                    "scenario": null
                },
                {
                    "value": "0,00E+00",
                    "module": "C1",
                    "scenario": null
                },
                {
                    "value": "4,73E-04",
                    "module": "C2",
                    "scenario": null
                },
                {
                    "value": "1,47E-03",
                    "module": "C3",
                    "scenario": null
                },
                {
                    "value": "1,19E-04",
                    "module": "C4",
                    "scenario": null
                },
                {
                    "value": "-1,58E-02",
                    "module": "D",
                    "scenario": null
                }
            ]
        },
        {
            "parameter": "NRSF",
            "values": [
                {
                    "value": "3,55E-02",
                    "module": "A1-A3",
                    "scenario": null
                },
                {
                    "value": "2,84E-02",
                    "module": "A4",
                    "scenario": null
                },
                {
                    "value": "4,63E-05",
                    "module": "A5",
                    "scenario": null
                },
                {
                    "value": "0,00E+00",
                    "module": "C1",
                    "scenario": null
                },
                {
                    "value": "1,69E-03",
                    "module": "C2",
                    "scenario": null
                },
                {
                    "value": "0,00E+00",
                    "module": "C3",
                    "scenario": null
                },
                {
                    "value": "6,61E-04",
                    "module": "C4",
                    "scenario": null
                },
                {
                    "value": "-5,34E+00",
                    "module": "D",
                    "scenario": null
                }
            ]
        },
        {
            "parameter": "FW",
            "values": [
                {
                    "value": "7,35E-02",
                    "module": "A1-A3",
                    "scenario": null
                },
                {
                    "value": "7,77E-04",
                    "module": "A4",
                    "scenario": null
                },
                {
                    "value": "9,71E-06",
                    "module": "A5",
                    "scenario": null
                },
                {
                    "value": "0,00E+00",
                    "module": "C1",
                    "scenario": null
                },
                {
                    "value": "9,87E-05",
                    "module": "C2",
                    "scenario": null
                },
                {
                    "value": "1,04E-02",
                    "module": "C3",
                    "scenario": null
                },
                {
                    "value": "1,51E-04",
                    "module": "C4",
                    "scenario": null
                },
                {
                    "value": "-1,08E-01",
                    "module": "D",
                    "scenario": null
                }
            ]
        }
    ],
    "end_of_life_waste": [
        {
            "parameter": "HWD",
            "values": [
                {
                    "value": "1,38E-01",
                    "module": "A1-A3",
                    "scenario": null
                },
                {
                    "value": "5,64E-04",
                    "module": "A4",
                    "scenario": null
                },
                {
                    "value": "0,00E+00",
                    "module": "A5",
                    "scenario": null
                },
                {
                    "value": "0,00E+00",
                    "module": "C1",
                    "scenario": null
                },
                {
                    "value": "4,76E-05",
                    "module": "C2",
                    "scenario": null
                },
                {
                    "value": "0,00E+00",
                    "module": "C3",
                    "scenario": null
                },
                {
                    "value": "3,53E-03",
                    "module": "C4",
                    "scenario": null
                },
                {
                    "value": "-6,85E-04",
                    "module": "D",
                    "scenario": null
                }
            ]
        },
        {
            "parameter": "NHWD",
            "values": [
                {
                    "value": "3,97E+00",
                    "module": "A1-A3",
                    "scenario": null
                },
                {
                    "value": "1,22E-01",
                    "module": "A4",
                    "scenario": null
                },
                {
                    "value": "9,10E-02",
                    "module": "A5",
                    "scenario": null
                },
                {
                    "value": "0,00E+00",
                    "module": "C1",
                    "scenario": null
                },
                {
                    "value": "4,49E-02",
                    "module": "C2",
                    "scenario": null
                },
                {
                    "value": "0,00E+00",
                    "module": "C3",
                    "scenario": null
                },
                {
                    "value": "5,21E-01",
                    "module": "C4",
                    "scenario": null
                },
                {
                    "value": "-3,45E-01",
                    "module": "D",
                    "scenario": null
                }
            ]
        },
        {
            "parameter": "RWD",
            "values": [
                {
                    "value": "3,18E+00",
                    "module": "A1-A3",
                    "scenario": null
                },
                {
                    "value": "8,90E-05",
                    "module": "A4",
                    "scenario": null
                },
                {
                    "value": "0,00E+00",
                    "module": "A5",
                    "scenario": null
                },
                {
                    "value": "0,00E+00",
                    "module": "C1",
                    "scenario": null
                },
                {
                    "value": "6,29E-06",
                    "module": "C2",
                    "scenario": null
                },
                {
                    "value": "0,00E+00",
                    "module": "C3",
                    "scenario": null
                },
                {
                    "value": "8,00E-07",
                    "module": "C4",
                    "scenario": null
                },
                {
                    "value": "-7,63E-05",
                    "module": "D",
                    "scenario": null
                }
            ]
        }
    ],
    "end_of_life_flow": [
        {
            "parameter": "CRU",
            "values": [
                {
                    "value": "0,00E+00",
                    "module": "A1-A3",
                    "scenario": null
                },
                {
                    "value": "0,00E+00",
                    "module": "A4",
                    "scenario": null
                },
                {
                    "value": "0,00E+00",
                    "module": "A5",
                    "scenario": null
                },
                {
                    "value": "0,00E+00",
                    "module": "C1",
                    "scenario": null
                },
                {
                    "value": "0,00E+00",
                    "module": "C2",
                    "scenario": null
                },
                {
                    "value": "0,00E+00",
                    "module": "C3",
                    "scenario": null
                },
                {
                    "value": "0,00E+00",
                    "module": "C4",
                    "scenario": null
                },
                {
                    "value": "0,00E+00",
                    "module": "D",
                    "scenario": null
                }
            ]
        },
        {
            "parameter": "MFR",
            "values": [
                {
                    "value": "3,53E-04",
                    "module": "A1-A3",
                    "scenario": null
                },
                {
                    "value": "0,00E+00",
                    "module": "A4",
                    "scenario": null
                },
                {
                    "value": "8,46E-02",
                    "module": "A5",
                    "scenario": null
                },
                {
                    "value": "0,00E+00",
                    "module": "C1",
                    "scenario": null
                },
                {
                    "value": "0,00E+00",
                    "module": "C2",
                    "scenario": null
                },
                {
                    "value": "0,00E+00",
                    "module": "C3",
                    "scenario": null
                },
                {
                    "value": "4,63E-05",
                    "module": "C4",
                    "scenario": null
                },
                {
                    "value": "0,00E+00",
                    "module": "D",
                    "scenario": null
                }
            ]
        },
        {
            "parameter": "MER",
            "values": [
                {
                    "value": "4,08E-04",
                    "module": "A1-A3",
                    "scenario": null
                },
                {
                    "value": "0,00E+00",
                    "module": "A4",
                    "scenario": null
                },
                {
                    "value": "6,36E-03",
                    "module": "A5",
                    "scenario": null
                },
                {
                    "value": "0,00E+00",
                    "module": "C1",
                    "scenario": null
                },
                {
                    "value": "0,00E+00",
                    "module": "C2",
                    "scenario": null
                },
                {
                    "value": "3,79E+00",
                    "module": "C3",
                    "scenario": null
                },
                {
                    "value": "1,13E-06",
                    "module": "C4",
                    "scenario": null
                },
                {
                    "value": "0,00E+00",
                    "module": "D",
                    "scenario": null
                }
            ]
        },
        {
            "parameter": "EEE",
            "values": [
                {
                    "value": "5,00E-07",
                    "module": "A1-A3",
                    "scenario": null
                },
                {
                    "value": "0,00E+00",
                    "module": "A4",
                    "scenario": null
                },
                {
                    "value": "5,20E-03",
                    "module": "A5",
                    "scenario": null
                },
                {
                    "value": "0,00E+00",
                    "module": "C1",
                    "scenario": null
                },
                {
                    "value": "0,00E+00",
                    "module": "C2",
                    "scenario": null
                },
                {
                    "value": "5,82E+00",
                    "module": "C3",
                    "scenario": null
                },
                {
                    "value": "7,35E-05",
                    "module": "C4",
                    "scenario": null
                },
                {
                    "value": "0,00E+00",
                    "module": "D",
                    "scenario": null
                }
            ]
        },
        {
            "parameter": "EET",
            "values": [
                {
                    "value": "7,56E-06",
                    "module": "A1-A3",
                    "scenario": null
                },
                {
                    "value": "0,00E+00",
                    "module": "A4",
                    "scenario": null
                },
                {
                    "value": "7,87E-02",
                    "module": "A5",
                    "scenario": null
                },
                {
                    "value": "0,00E+00",
                    "module": "C1",
                    "scenario": null
                },
                {
                    "value": "0,00E+00",
                    "module": "C2",
                    "scenario": null
                },
                {
                    "value": "8,81E+01",
                    "module": "C3",
                    "scenario": null
                },
                {
                    "value": "1,11E-03",
                    "module": "C4",
                    "scenario": null
                },
                {
                    "value": "0,00E+00",
                    "module": "D",
                    "scenario": null
                }
            ]
        }
    ]
}