{
    "product_name": "ABS, Skanska Industrial Solutions, G\u00e4llivare asfaltverk",
    "epd_id": "NEPD-7213-6623",
    "compliance": [
        "EN 15804+A2",
        "ISO 14025",
        "ISO 21930"
    ],
    "producer_name": "Skanska Industrial Solutions AB",
    "environmental_impact": [
        {
            "parameter": "GWP-total",
            "values": [
                {
                    "value": "1,15E+01",
                    "module": "A1",
                    "scenario": null
                },
                {
                    "value": "2,82E+00",
                    "module": "A2",
                    "scenario": null
                },
                {
                    "value": "4,08E+00",
                    "module": "A3",
                    "scenario": null
                },
                {
                    "value": "3,05E+00",
                    "module": "A4",
                    "scenario": null
                },
                {
                    "value": "1,43E+00",
                    "module": "C1",
                    "scenario": null
                },
                {
                    "value": "3,05E+00",
                    "module": "C2",
                    "scenario": null
                },
                {
                    "value": "4,89E+00",
                    "module": "C3",
                    "scenario": null
                },
                {
                    "value": "0,00E+00",
                    "module": "C4",
                    "scenario": null
                },
                {
                    "value": "-3,08E+01",
                    "module": "D",
                    "scenario": null
                },
                {
                    "value": "1,84E+01",
                    "module": "A1A3",
                    "scenario": null
                }
            ]
        },
        {
            "parameter": "GWP-fossil",
            "values": [
                {
                    "value": "1,57E+01",
                    "module": "A1",
                    "scenario": null
                },
                {
                    "value": "2,81E+00",
                    "module": "A2",
                    "scenario": null
                },
                {
                    "value": "4,07E+00",
                    "module": "A3",
                    "scenario": null
                },
                {
                    "value": "3,05E+00",
                    "module": "A4",
                    "scenario": null
                },
                {
                    "value": "1,43E+00",
                    "module": "C1",
                    "scenario": null
                },
                {
                    "value": "3,05E+00",
                    "module": "C2",
                    "scenario": null
                },
                {
                    "value": "8,46E-01",
                    "module": "C3",
                    "scenario": null
                },
                {
                    "value": "0,00E+00",
                    "module": "C4",
                    "scenario": null
                },
                {
                    "value": "-3,07E+01",
                    "module": "D",
                    "scenario": null
                },
                {
                    "value": "2,26E+01",
                    "module": "A1A3",
                    "scenario": null
                }
            ]
        },
        {
            "parameter": "GWP-biogenic",
            "values": [
                {
                    "value": "-4,26E+00",
                    "module": "A1",
                    "scenario": null
                },
                {
                    "value": "2,13E-03",
                    "module": "A2",
                    "scenario": null
                },
                {
                    "value": "7,25E-03",
                    "module": "A3",
                    "scenario": null
                },
                {
                    "value": "2,31E-03",
                    "module": "A4",
                    "scenario": null
                },
                {
                    "value": "4,81E-04",
                    "module": "C1",
                    "scenario": null
                },
                {
                    "value": "2,31E-03",
                    "module": "C2",
                    "scenario": null
                },
                {
                    "value": "4,04E+00",
                    "module": "C3",
                    "scenario": null
                },
                {
                    "value": "0,00E+00",
                    "module": "C4",
                    "scenario": null
                },
                {
                    "value": "0,00E+00",
                    "module": "D",
                    "scenario": null
                },
                {
                    "value": "-4,26E+00",
                    "module": "A1A3",
                    "scenario": null
                }
            ]
        },
        {
            "parameter": "GWP-luluc",
            "values": [
                {
                    "value": "2,23E-02",
                    "module": "A1",
                    "scenario": null
                },
                {
                    "value": "8,56E-04",
                    "module": "A2",
                    "scenario": null
                },
                {
                    "value": "3,10E-03",
                    "module": "A3",
                    "scenario": null
                },
                {
                    "value": "9,28E-04",
                    "module": "A4",
                    "scenario": null
                },
                {
                    "value": "1,19E-04",
                    "module": "C1",
                    "scenario": null
                },
                {
                    "value": "9,28E-04",
                    "module": "C2",
                    "scenario": null
                },
                {
                    "value": "6,69E-05",
                    "module": "C3",
                    "scenario": null
                },
                {
                    "value": "0,00E+00",
                    "module": "C4",
                    "scenario": null
                },
                {
                    "value": "-2,45E-02",
                    "module": "D",
                    "scenario": null
                },
                {
                    "value": "2,63E-02",
                    "module": "A1A3",
                    "scenario": null
                }
            ]
        },
        {
            "parameter": "ODP",
            "values": [
                {
                    "value": "1,60E-06",
                    "module": "A1",
                    "scenario": null
                },
                {
                    "value": "6,78E-07",
                    "module": "A2",
                    "scenario": null
                },
                {
                    "value": "6,08E-07",
                    "module": "A3",
                    "scenario": null
                },
                {
                    "value": "7,35E-07",
                    "module": "A4",
                    "scenario": null
                },
                {
                    "value": "3,09E-07",
                    "module": "C1",
                    "scenario": null
                },
                {
                    "value": "7,35E-07",
                    "module": "C2",
                    "scenario": null
                },
                {
                    "value": "1,84E-07",
                    "module": "C3",
                    "scenario": null
                },
                {
                    "value": "0,00E+00",
                    "module": "C4",
                    "scenario": null
                },
                {
                    "value": "-4,53E-05",
                    "module": "D",
                    "scenario": null
                },
                {
                    "value": "2,89E-06",
                    "module": "A1A3",
                    "scenario": null
                }
            ]
        },
        {
            "parameter": "AP",
            "values": [
                {
                    "value": "2,08E-01",
                    "module": "A1",
                    "scenario": null
                },
                {
                    "value": "9,04E-03",
                    "module": "A2",
                    "scenario": null
                },
                {
                    "value": "1,98E-01",
                    "module": "A3",
                    "scenario": null
                },
                {
                    "value": "9,80E-03",
                    "module": "A4",
                    "scenario": null
                },
                {
                    "value": "1,50E-02",
                    "module": "C1",
                    "scenario": null
                },
                {
                    "value": "9,80E-03",
                    "module": "C2",
                    "scenario": null
                },
                {
                    "value": "8,88E-03",
                    "module": "C3",
                    "scenario": null
                },
                {
                    "value": "0,00E+00",
                    "module": "C4",
                    "scenario": null
                },
                {
                    "value": "-3,10E-01",
                    "module": "D",
                    "scenario": null
                },
                {
                    "value": "4,15E-01",
                    "module": "A1A3",
                    "scenario": null
                }
            ]
        },
        {
            "parameter": "POCP",
            "values": [
                {
                    "value": "2,20E-01",
                    "module": "A1",
                    "scenario": null
                },
                {
                    "value": "8,69E-03",
                    "module": "A2",
                    "scenario": null
                },
                {
                    "value": "2,81E-01",
                    "module": "A3",
                    "scenario": null
                },
                {
                    "value": "9,41E-03",
                    "module": "A4",
                    "scenario": null
                },
                {
                    "value": "1,99E-02",
                    "module": "C1",
                    "scenario": null
                },
                {
                    "value": "9,41E-03",
                    "module": "C2",
                    "scenario": null
                },
                {
                    "value": "1,18E-02",
                    "module": "C3",
                    "scenario": null
                },
                {
                    "value": "0,00E+00",
                    "module": "C4",
                    "scenario": null
                },
                {
                    "value": "-3,67E-01",
                    "module": "D",
                    "scenario": null
                },
                {
                    "value": "5,10E-01",
                    "module": "A1A3",
                    "scenario": null
                }
            ]
        },
        {
            "parameter": "ADPE",
            "values": [
                {
                    "value": "2,04E-04",
                    "module": "A1",
                    "scenario": null
                },
                {
                    "value": "5,01E-05",
                    "module": "A2",
                    "scenario": null
                },
                {
                    "value": "7,84E-05",
                    "module": "A3",
                    "scenario": null
                },
                {
                    "value": "5,42E-05",
                    "module": "A4",
                    "scenario": null
                },
                {
                    "value": "2,31E-06",
                    "module": "C1",
                    "scenario": null
                },
                {
                    "value": "5,42E-05",
                    "module": "C2",
                    "scenario": null
                },
                {
                    "value": "1,30E-06",
                    "module": "C3",
                    "scenario": null
                },
                {
                    "value": "0,00E+00",
                    "module": "C4",
                    "scenario": null
                },
                {
                    "value": "-2,72E-04",
                    "module": "D",
                    "scenario": null
                },
                {
                    "value": "3,32E-04",
                    "module": "A1A3",
                    "scenario": null
                }
            ]
        },
        {
            "parameter": "ADPF",
            "values": [
                {
                    "value": "2,38E+03",
                    "module": "A1",
                    "scenario": null
                },
                {
                    "value": "4,57E+01",
                    "module": "A2",
                    "scenario": null
                },
                {
                    "value": "7,08E+01",
                    "module": "A3",
                    "scenario": null
                },
                {
                    "value": "4,95E+01",
                    "module": "A4",
                    "scenario": null
                },
                {
                    "value": "1,97E+01",
                    "module": "C1",
                    "scenario": null
                },
                {
                    "value": "4,95E+01",
                    "module": "C2",
                    "scenario": null
                },
                {
                    "value": "1,17E+01",
                    "module": "C3",
                    "scenario": null
                },
                {
                    "value": "0,00E+00",
                    "module": "C4",
                    "scenario": null
                },
                {
                    "value": "-2,89E+03",
                    "module": "D",
                    "scenario": null
                },
                {
                    "value": "2,50E+03",
                    "module": "A1A3",
                    "scenario": null
                }
            ]
        },
        {
            "parameter": "WDP",
            "values": [
                {
                    "value": "2,33E+02",
                    "module": "A1",
                    "scenario": null
                },
                {
                    "value": "3,50E+01",
                    "module": "A2",
                    "scenario": null
                },
                {
                    "value": "8,19E+02",
                    "module": "A3",
                    "scenario": null
                },
                {
                    "value": "3,79E+01",
                    "module": "A4",
                    "scenario": null
                },
                {
                    "value": "5,42E+00",
                    "module": "C1",
                    "scenario": null
                },
                {
                    "value": "3,79E+01",
                    "module": "C2",
                    "scenario": null
                },
                {
                    "value": "2,48E+00",
                    "module": "C3",
                    "scenario": null
                },
                {
                    "value": "0,00E+00",
                    "module": "C4",
                    "scenario": null
                },
                {
                    "value": "-2,34E+04",
                    "module": "D",
                    "scenario": null
                },
                {
                    "value": "1,09E+03",
                    "module": "A1A3",
                    "scenario": null
                }
            ]
        },
        {
            "parameter": "EP-freshwater",
            "values": [
                {
                    "value": "3,64E-04",
                    "module": "A1",
                    "scenario": null
                },
                {
                    "value": "2,24E-05",
                    "module": "A2",
                    "scenario": null
                },
                {
                    "value": "1,09E-04",
                    "module": "A3",
                    "scenario": null
                },
                {
                    "value": "2,43E-05",
                    "module": "A4",
                    "scenario": null
                },
                {
                    "value": "5,53E-06",
                    "module": "C1",
                    "scenario": null
                },
                {
                    "value": "2,43E-05",
                    "module": "C2",
                    "scenario": null
                },
                {
                    "value": "3,09E-06",
                    "module": "C3",
                    "scenario": null
                },
                {
                    "value": "0,00E+00",
                    "module": "C4",
                    "scenario": null
                },
                {
                    "value": "-6,42E-04",
                    "module": "D",
                    "scenario": null
                },
                {
                    "value": "4,96E-04",
                    "module": "A1A3",
                    "scenario": null
                }
            ]
        },
        {
            "parameter": "EP-marine",
            "values": [
                {
                    "value": "6,20E-02",
                    "module": "A1",
                    "scenario": null
                },
                {
                    "value": "1,98E-03",
                    "module": "A2",
                    "scenario": null
                },
                {
                    "value": "9,51E-02",
                    "module": "A3",
                    "scenario": null
                },
                {
                    "value": "2,15E-03",
                    "module": "A4",
                    "scenario": null
                },
                {
                    "value": "6,60E-03",
                    "module": "C1",
                    "scenario": null
                },
                {
                    "value": "2,15E-03",
                    "module": "C2",
                    "scenario": null
                },
                {
                    "value": "3,92E-03",
                    "module": "C3",
                    "scenario": null
                },
                {
                    "value": "0,00E+00",
                    "module": "C4",
                    "scenario": null
                },
                {
                    "value": "-5,91E-02",
                    "module": "D",
                    "scenario": null
                },
                {
                    "value": "1,59E-01",
                    "module": "A1A3",
                    "scenario": null
                }
            ]
        },
        {
            "parameter": "EP-terrestrial",
            "values": [
                {
                    "value": "8,07E-01",
                    "module": "A1",
                    "scenario": null
                },
                {
                    "value": "2,21E-02",
                    "module": "A2",
                    "scenario": null
                },
                {
                    "value": "1,04E+00",
                    "module": "A3",
                    "scenario": null
                },
                {
                    "value": "2,40E-02",
                    "module": "A4",
                    "scenario": null
                },
                {
                    "value": "7,24E-02",
                    "module": "C1",
                    "scenario": null
                },
                {
                    "value": "2,40E-02",
                    "module": "C2",
                    "scenario": null
                },
                {
                    "value": "4,30E-02",
                    "module": "C3",
                    "scenario": null
                },
                {
                    "value": "0,00E+00",
                    "module": "C4",
                    "scenario": null
                },
                {
                    "value": "-6,70E-01",
                    "module": "D",
                    "scenario": null
                },
                {
                    "value": "1,87E+00",
                    "module": "A1A3",
                    "scenario": null
                }
            ]
        },
        {
            "parameter": "GWP-IOBC",
            "values": [
                {
                    "value": "1,57E+01",
                    "module": "A1",
                    "scenario": null
                },
                {
                    "value": "2,80E+00",
                    "module": "A2",
                    "scenario": null
                },
                {
                    "value": "4,04E+00",
                    "module": "A3",
                    "scenario": null
                },
                {
                    "value": "3,03E+00",
                    "module": "A4",
                    "scenario": null
                },
                {
                    "value": "1,35E+00",
                    "module": "C1",
                    "scenario": null
                },
                {
                    "value": "3,03E+00",
                    "module": "C2",
                    "scenario": null
                },
                {
                    "value": "8,02E-01",
                    "module": "C3",
                    "scenario": null
                },
                {
                    "value": "0,00E+00",
                    "module": "C4",
                    "scenario": null
                },
                {
                    "value": "-2,99E+01",
                    "module": "D",
                    "scenario": null
                },
                {
                    "value": "2,25E+01",
                    "module": "A1A3",
                    "scenario": null
                }
            ]
        }
    ],
    "additional_environmental_impact": [
        {
            "parameter": "PM",
            "values": [
                {
                    "value": "1,58E-06",
                    "module": "A1",
                    "scenario": null
                },
                {
                    "value": "2,26E-07",
                    "module": "A2",
                    "scenario": null
                },
                {
                    "value": "5,76E-06",
                    "module": "A3",
                    "scenario": null
                },
                {
                    "value": "2,45E-07",
                    "module": "A4",
                    "scenario": null
                },
                {
                    "value": "3,95E-07",
                    "module": "C1",
                    "scenario": null
                },
                {
                    "value": "2,45E-07",
                    "module": "C2",
                    "scenario": null
                },
                {
                    "value": "2,35E-07",
                    "module": "C3",
                    "scenario": null
                },
                {
                    "value": "0,00E+00",
                    "module": "C4",
                    "scenario": null
                },
                {
                    "value": "-1,96E-06",
                    "module": "D",
                    "scenario": null
                },
                {
                    "value": "7,56E-06",
                    "module": "A1A3",
                    "scenario": null
                }
            ]
        },
        {
            "parameter": "ETP-fw",
            "values": [
                {
                    "value": "5,87E+03",
                    "module": "A1",
                    "scenario": null
                },
                {
                    "value": "3,34E+01",
                    "module": "A2",
                    "scenario": null
                },
                {
                    "value": "8,84E+01",
                    "module": "A3",
                    "scenario": null
                },
                {
                    "value": "3,62E+01",
                    "module": "A4",
                    "scenario": null
                },
                {
                    "value": "1,08E+01",
                    "module": "C1",
                    "scenario": null
                },
                {
                    "value": "3,62E+01",
                    "module": "C2",
                    "scenario": null
                },
                {
                    "value": "6,39E+00",
                    "module": "C3",
                    "scenario": null
                },
                {
                    "value": "0,00E+00",
                    "module": "C4",
                    "scenario": null
                },
                {
                    "value": "-1,83E+03",
                    "module": "D",
                    "scenario": null
                },
                {
                    "value": "6,00E+03",
                    "module": "A1A3",
                    "scenario": null
                }
            ]
        },
        {
            "parameter": "HTP-c",
            "values": [
                {
                    "value": "1,16E-08",
                    "module": "A1",
                    "scenario": null
                },
                {
                    "value": "0,00E+00",
                    "module": "A2",
                    "scenario": null
                },
                {
                    "value": "6,31E-09",
                    "module": "A3",
                    "scenario": null
                },
                {
                    "value": "0,00E+00",
                    "module": "A4",
                    "scenario": null
                },
                {
                    "value": "4,17E-10",
                    "module": "C1",
                    "scenario": null
                },
                {
                    "value": "0,00E+00",
                    "module": "C2",
                    "scenario": null
                },
                {
                    "value": "0,00E+00",
                    "module": "C3",
                    "scenario": null
                },
                {
                    "value": "0,00E+00",
                    "module": "C4",
                    "scenario": null
                },
                {
                    "value": "-1,80E-08",
                    "module": "D",
                    "scenario": null
                },
                {
                    "value": "1,79E-08",
                    "module": "A1A3",
                    "scenario": null
                }
            ]
        },
        {
            "parameter": "HTP-nc",
            "values": [
                {
                    "value": "2,37E-07",
                    "module": "A1",
                    "scenario": null
                },
                {
                    "value": "3,23E-08",
                    "module": "A2",
                    "scenario": null
                },
                {
                    "value": "1,45E-07",
                    "module": "A3",
                    "scenario": null
                },
                {
                    "value": "3,50E-08",
                    "module": "A4",
                    "scenario": null
                },
                {
                    "value": "1,01E-08",
                    "module": "C1",
                    "scenario": null
                },
                {
                    "value": "3,50E-08",
                    "module": "C2",
                    "scenario": null
                },
                {
                    "value": "6,30E-09",
                    "module": "C3",
                    "scenario": null
                },
                {
                    "value": "0,00E+00",
                    "module": "C4",
                    "scenario": null
                },
                {
                    "value": "-4,51E-07",
                    "module": "D",
                    "scenario": null
                },
                {
                    "value": "4,14E-07",
                    "module": "A1A3",
                    "scenario": null
                }
            ]
        },
        {
            "parameter": "SQP",
            "values": [
                {
                    "value": "4,49E+02",
                    "module": "A1",
                    "scenario": null
                },
                {
                    "value": "5,24E+01",
                    "module": "A2",
                    "scenario": null
                },
                {
                    "value": "1,45E+01",
                    "module": "A3",
                    "scenario": null
                },
                {
                    "value": "5,68E+01",
                    "module": "A4",
                    "scenario": null
                },
                {
                    "value": "2,51E+00",
                    "module": "C1",
                    "scenario": null
                },
                {
                    "value": "5,68E+01",
                    "module": "C2",
                    "scenario": null
                },
                {
                    "value": "1,49E+00",
                    "module": "C3",
                    "scenario": null
                },
                {
                    "value": "0,00E+00",
                    "module": "C4",
                    "scenario": null
                },
                {
                    "value": "-6,50E+02",
                    "module": "D",
                    "scenario": null
                },
                {
                    "value": "5,16E+02",
                    "module": "A1A3",
                    "scenario": null
                }
            ]
        },
        {
            "parameter": "IRP",
            "values": [
                {
                    "value": "3,89E-01",
                    "module": "A1",
                    "scenario": null
                },
                {
                    "value": "2,00E-01",
                    "module": "A2",
                    "scenario": null
                },
                {
                    "value": "2,35E-01",
                    "module": "A3",
                    "scenario": null
                },
                {
                    "value": "2,16E-01",
                    "module": "A4",
                    "scenario": null
                },
                {
                    "value": "8,47E-02",
                    "module": "C1",
                    "scenario": null
                },
                {
                    "value": "2,16E-01",
                    "module": "C2",
                    "scenario": null
                },
                {
                    "value": "5,01E-02",
                    "module": "C3",
                    "scenario": null
                },
                {
                    "value": "0,00E+00",
                    "module": "C4",
                    "scenario": null
                },
                {
                    "value": "-1,45E+01",
                    "module": "D",
                    "scenario": null
                },
                {
                    "value": "8,24E-01",
                    "module": "A1A3",
                    "scenario": null
                }
            ]
        }
    ],
    "resource_use": [
        {
            "parameter": "PERE",
            "values": [
                {
                    "value": "-2,13E+01",
                    "module": "A1",
                    "scenario": null
                },
                {
                    "value": "5,75E-01",
                    "module": "A2",
                    "scenario": null
                },
                {
                    "value": "5,68E+01",
                    "module": "A3",
                    "scenario": null
                },
                {
                    "value": "6,23E-01",
                    "module": "A4",
                    "scenario": null
                },
                {
                    "value": "1,16E-01",
                    "module": "C1",
                    "scenario": null
                },
                {
                    "value": "6,23E-01",
                    "module": "C2",
                    "scenario": null
                },
                {
                    "value": "6,32E-02",
                    "module": "C3",
                    "scenario": null
                },
                {
                    "value": "0,00E+00",
                    "module": "C4",
                    "scenario": null
                },
                {
                    "value": "-1,60E+02",
                    "module": "D",
                    "scenario": null
                },
                {
                    "value": "3,61E+01",
                    "module": "A1A3",
                    "scenario": null
                }
            ]
        },
        {
            "parameter": "PERM",
            "values": [
                {
                    "value": "4,13E+01",
                    "module": "A1",
                    "scenario": null
                },
                {
                    "value": "0,00E+00",
                    "module": "A2",
                    "scenario": null
                },
                {
                    "value": "0,00E+00",
                    "module": "A3",
                    "scenario": null
                },
                {
                    "value": "0,00E+00",
                    "module": "A4",
                    "scenario": null
                },
                {
                    "value": "0,00E+00",
                    "module": "C1",
                    "scenario": null
                },
                {
                    "value": "0,00E+00",
                    "module": "C2",
                    "scenario": null
                },
                {
                    "value": "-4,13E+01",
                    "module": "C3",
                    "scenario": null
                },
                {
                    "value": "0,00E+00",
                    "module": "C4",
                    "scenario": null
                },
                {
                    "value": "0,00E+00",
                    "module": "D",
                    "scenario": null
                },
                {
                    "value": "4,13E+01",
                    "module": "A1A3",
                    "scenario": null
                }
            ]
        },
        {
            "parameter": "PERT",
            "values": [
                {
                    "value": "2,00E+01",
                    "module": "A1",
                    "scenario": null
                },
                {
                    "value": "5,75E-01",
                    "module": "A2",
                    "scenario": null
                },
                {
                    "value": "5,68E+01",
                    "module": "A3",
                    "scenario": null
                },
                {
                    "value": "6,23E-01",
                    "module": "A4",
                    "scenario": null
                },
                {
                    "value": "1,16E-01",
                    "module": "C1",
                    "scenario": null
                },
                {
                    "value": "6,23E-01",
                    "module": "C2",
                    "scenario": null
                },
                {
                    "value": "-4,12E+01",
                    "module": "C3",
                    "scenario": null
                },
                {
                    "value": "0,00E+00",
                    "module": "C4",
                    "scenario": null
                },
                {
                    "value": "-1,60E+02",
                    "module": "D",
                    "scenario": null
                },
                {
                    "value": "7,74E+01",
                    "module": "A1A3",
                    "scenario": null
                }
            ]
        },
        {
            "parameter": "PENRE",
            "values": [
                {
                    "value": "3,41E+02",
                    "module": "A1",
                    "scenario": null
                },
                {
                    "value": "4,60E+01",
                    "module": "A2",
                    "scenario": null
                },
                {
                    "value": "7,13E+01",
                    "module": "A3",
                    "scenario": null
                },
                {
                    "value": "4,99E+01",
                    "module": "A4",
                    "scenario": null
                },
                {
                    "value": "1,96E+01",
                    "module": "C1",
                    "scenario": null
                },
                {
                    "value": "4,99E+01",
                    "module": "C2",
                    "scenario": null
                },
                {
                    "value": "1,17E+01",
                    "module": "C3",
                    "scenario": null
                },
                {
                    "value": "0,00E+00",
                    "module": "C4",
                    "scenario": null
                },
                {
                    "value": "-2,89E+03",
                    "module": "D",
                    "scenario": null
                },
                {
                    "value": "4,59E+02",
                    "module": "A1A3",
                    "scenario": null
                }
            ]
        },
        {
            "parameter": "PENRM",
            "values": [
                {
                    "value": "2,41E+03",
                    "module": "A1",
                    "scenario": null
                },
                {
                    "value": "0,00E+00",
                    "module": "A2",
                    "scenario": null
                },
                {
                    "value": "0,00E+00",
                    "module": "A3",
                    "scenario": null
                },
                {
                    "value": "0,00E+00",
                    "module": "A4",
                    "scenario": null
                },
                {
                    "value": "0,00E+00",
                    "module": "C1",
                    "scenario": null
                },
                {
                    "value": "0,00E+00",
                    "module": "C2",
                    "scenario": null
                },
                {
                    "value": "-2,41E+03",
                    "module": "C3",
                    "scenario": null
                },
                {
                    "value": "0,00E+00",
                    "module": "C4",
                    "scenario": null
                },
                {
                    "value": "0,00E+00",
                    "module": "D",
                    "scenario": null
                },
                {
                    "value": "2,41E+03",
                    "module": "A1A3",
                    "scenario": null
                }
            ]
        },
        {
            "parameter": "PENRT",
            "values": [
                {
                    "value": "2,76E+03",
                    "module": "A1",
                    "scenario": null
                },
                {
                    "value": "4,60E+01",
                    "module": "A2",
                    "scenario": null
                },
                {
                    "value": "7,13E+01",
                    "module": "A3",
                    "scenario": null
                },
                {
                    "value": "4,99E+01",
                    "module": "A4",
                    "scenario": null
                },
                {
                    "value": "1,96E+01",
                    "module": "C1",
                    "scenario": null
                },
                {
                    "value": "4,99E+01",
                    "module": "C2",
                    "scenario": null
                },
                {
                    "value": "-2,40E+03",
                    "module": "C3",
                    "scenario": null
                },
                {
                    "value": "0,00E+00",
                    "module": "C4",
                    "scenario": null
                },
                {
                    "value": "-2,89E+03",
                    "module": "D",
                    "scenario": null
                },
                {
                    "value": "2,87E+03",
                    "module": "A1A3",
                    "scenario": null
                }
            ]
        },
        {
            "parameter": "SM",
            "values": [
                {
                    "value": "2,00E+02",
                    "module": "A1",
                    "scenario": null
                },
                {
                    "value": "1,58E-02",
                    "module": "A2",
                    "scenario": null
                },
                {
                    "value": "5,50E+00",
                    "module": "A3",
                    "scenario": null
                },
                {
                    "value": "1,71E-02",
                    "module": "A4",
                    "scenario": null
                },
                {
                    "value": "9,91E-03",
                    "module": "C1",
                    "scenario": null
                },
                {
                    "value": "1,71E-02",
                    "module": "C2",
                    "scenario": null
                },
                {
                    "value": "5,74E-03",
                    "module": "C3",
                    "scenario": null
                },
                {
                    "value": "0,00E+00",
                    "module": "C4",
                    "scenario": null
                },
                {
                    "value": "-6,09E+01",
                    "module": "D",
                    "scenario": null
                },
                {
                    "value": "2,06E+02",
                    "module": "A1A3",
                    "scenario": null
                }
            ]
        },
        {
            "parameter": "RSF",
            "values": [
                {
                    "value": "5,85E-02",
                    "module": "A1",
                    "scenario": null
                },
                {
                    "value": "2,01E-02",
                    "module": "A2",
                    "scenario": null
                },
                {
                    "value": "8,53E-02",
                    "module": "A3",
                    "scenario": null
                },
                {
                    "value": "2,18E-02",
                    "module": "A4",
                    "scenario": null
                },
                {
                    "value": "3,38E-03",
                    "module": "C1",
                    "scenario": null
                },
                {
                    "value": "2,18E-02",
                    "module": "C2",
                    "scenario": null
                },
                {
                    "value": "1,56E-03",
                    "module": "C3",
                    "scenario": null
                },
                {
                    "value": "0,00E+00",
                    "module": "C4",
                    "scenario": null
                },
                {
                    "value": "-1,75E+00",
                    "module": "D",
                    "scenario": null
                },
                {
                    "value": "1,64E-01",
                    "module": "A1A3",
                    "scenario": null
                }
            ]
        },
        {
            "parameter": "NRSF",
            "values": [
                {
                    "value": "2,68E-02",
                    "module": "A1",
                    "scenario": null
                },
                {
                    "value": "6,75E-02",
                    "module": "A2",
                    "scenario": null
                },
                {
                    "value": "5,92E-01",
                    "module": "A3",
                    "scenario": null
                },
                {
                    "value": "7,32E-02",
                    "module": "A4",
                    "scenario": null
                },
                {
                    "value": "3,92E-02",
                    "module": "C1",
                    "scenario": null
                },
                {
                    "value": "7,32E-02",
                    "module": "C2",
                    "scenario": null
                },
                {
                    "value": "2,29E-02",
                    "module": "C3",
                    "scenario": null
                },
                {
                    "value": "0,00E+00",
                    "module": "C4",
                    "scenario": null
                },
                {
                    "value": "-7,27E-01",
                    "module": "D",
                    "scenario": null
                },
                {
                    "value": "6,87E-01",
                    "module": "A1A3",
                    "scenario": null
                }
            ]
        },
        {
            "parameter": "FW",
            "values": [
                {
                    "value": "1,02E-01",
                    "module": "A1",
                    "scenario": null
                },
                {
                    "value": "5,20E-03",
                    "module": "A2",
                    "scenario": null
                },
                {
                    "value": "4,32E-01",
                    "module": "A3",
                    "scenario": null
                },
                {
                    "value": "5,64E-03",
                    "module": "A4",
                    "scenario": null
                },
                {
                    "value": "1,31E-02",
                    "module": "C1",
                    "scenario": null
                },
                {
                    "value": "5,64E-03",
                    "module": "C2",
                    "scenario": null
                },
                {
                    "value": "6,02E-04",
                    "module": "C3",
                    "scenario": null
                },
                {
                    "value": "0,00E+00",
                    "module": "C4",
                    "scenario": null
                },
                {
                    "value": "-1,42E+00",
                    "module": "D",
                    "scenario": null
                },
                {
                    "value": "5,39E-01",
                    "module": "A1A3",
                    "scenario": null
                }
            ]
        }
    ],
    "end_of_life_waste": [
        {
            "parameter": "HWD",
            "values": [
                {
                    "value": "2,31E-02",
                    "module": "A1",
                    "scenario": null
                },
                {
                    "value": "2,50E-03",
                    "module": "A2",
                    "scenario": null
                },
                {
                    "value": "2,56E-02",
                    "module": "A3",
                    "scenario": null
                },
                {
                    "value": "2,71E-03",
                    "module": "A4",
                    "scenario": null
                },
                {
                    "value": "5,92E-04",
                    "module": "C1",
                    "scenario": null
                },
                {
                    "value": "2,71E-03",
                    "module": "C2",
                    "scenario": null
                },
                {
                    "value": "3,44E-04",
                    "module": "C3",
                    "scenario": null
                },
                {
                    "value": "0,00E+00",
                    "module": "C4",
                    "scenario": null
                },
                {
                    "value": "-1,16E+00",
                    "module": "D",
                    "scenario": null
                },
                {
                    "value": "5,12E-02",
                    "module": "A1A3",
                    "scenario": null
                }
            ]
        },
        {
            "parameter": "NHWD",
            "values": [
                {
                    "value": "8,06E-01",
                    "module": "A1",
                    "scenario": null
                },
                {
                    "value": "3,97E+00",
                    "module": "A2",
                    "scenario": null
                },
                {
                    "value": "9,07E-01",
                    "module": "A3",
                    "scenario": null
                },
                {
                    "value": "4,30E+00",
                    "module": "A4",
                    "scenario": null
                },
                {
                    "value": "2,41E-02",
                    "module": "C1",
                    "scenario": null
                },
                {
                    "value": "4,30E+00",
                    "module": "C2",
                    "scenario": null
                },
                {
                    "value": "1,38E-02",
                    "module": "C3",
                    "scenario": null
                },
                {
                    "value": "0,00E+00",
                    "module": "C4",
                    "scenario": null
                },
                {
                    "value": "-3,74E+00",
                    "module": "D",
                    "scenario": null
                },
                {
                    "value": "5,68E+00",
                    "module": "A1A3",
                    "scenario": null
                }
            ]
        },
        {
            "parameter": "RWD",
            "values": [
                {
                    "value": "2,57E-02",
                    "module": "A1",
                    "scenario": null
                },
                {
                    "value": "3,12E-04",
                    "module": "A2",
                    "scenario": null
                },
                {
                    "value": "2,43E-04",
                    "module": "A3",
                    "scenario": null
                },
                {
                    "value": "3,38E-04",
                    "module": "A4",
                    "scenario": null
                },
                {
                    "value": "1,37E-04",
                    "module": "C1",
                    "scenario": null
                },
                {
                    "value": "3,38E-04",
                    "module": "C2",
                    "scenario": null
                },
                {
                    "value": "8,12E-05",
                    "module": "C3",
                    "scenario": null
                },
                {
                    "value": "0,00E+00",
                    "module": "C4",
                    "scenario": null
                },
                {
                    "value": "-2,12E-02",
                    "module": "D",
                    "scenario": null
                },
                {
                    "value": "2,62E-02",
                    "module": "A1A3",
                    "scenario": null
                }
            ]
        }
    ],
    "end_of_life_flow": [
        {
            "parameter": "CRU",
            "values": [
                {
                    "value": "0,00E+00",
                    "module": "A1",
                    "scenario": null
                },
                {
                    "value": "0,00E+00",
                    "module": "A2",
                    "scenario": null
                },
                {
                    "value": "0,00E+00",
                    "module": "A3",
                    "scenario": null
                },
                {
                    "value": "0,00E+00",
                    "module": "A4",
                    "scenario": null
                },
                {
                    "value": "0,00E+00",
                    "module": "C1",
                    "scenario": null
                },
                {
                    "value": "0,00E+00",
                    "module": "C2",
                    "scenario": null
                },
                {
                    "value": "0,00E+00",
                    "module": "C3",
                    "scenario": null
                },
                {
                    "value": "0,00E+00",
                    "module": "C4",
                    "scenario": null
                },
                {
                    "value": "0,00E+00",
                    "module": "D",
                    "scenario": null
                },
                {
                    "value": "0,00E+00",
                    "module": "A1A3",
                    "scenario": null
                }
            ]
        },
        {
            "parameter": "MFR",
            "values": [
                {
                    "value": "2,00E-01",
                    "module": "A1",
                    "scenario": null
                },
                {
                    "value": "2,21E-04",
                    "module": "A2",
                    "scenario": null
                },
                {
                    "value": "1,21E-01",
                    "module": "A3",
                    "scenario": null
                },
                {
                    "value": "2,40E-04",
                    "module": "A4",
                    "scenario": null
                },
                {
                    "value": "3,70E-05",
                    "module": "C1",
                    "scenario": null
                },
                {
                    "value": "2,40E-04",
                    "module": "C2",
                    "scenario": null
                },
                {
                    "value": "9,00E+02",
                    "module": "C3",
                    "scenario": null
                },
                {
                    "value": "0,00E+00",
                    "module": "C4",
                    "scenario": null
                },
                {
                    "value": "-2,59E-01",
                    "module": "D",
                    "scenario": null
                },
                {
                    "value": "3,21E-01",
                    "module": "A1A3",
                    "scenario": null
                }
            ]
        },
        {
            "parameter": "MER",
            "values": [
                {
                    "value": "0,00E+00",
                    "module": "A1",
                    "scenario": null
                },
                {
                    "value": "1,37E-02",
                    "module": "A2",
                    "scenario": null
                },
                {
                    "value": "1,23E-02",
                    "module": "A3",
                    "scenario": null
                },
                {
                    "value": "1,48E-02",
                    "module": "A4",
                    "scenario": null
                },
                {
                    "value": "9,72E-03",
                    "module": "C1",
                    "scenario": null
                },
                {
                    "value": "1,48E-02",
                    "module": "C2",
                    "scenario": null
                },
                {
                    "value": "1,75E-05",
                    "module": "C3",
                    "scenario": null
                },
                {
                    "value": "0,00E+00",
                    "module": "C4",
                    "scenario": null
                },
                {
                    "value": "-1,83E-02",
                    "module": "D",
                    "scenario": null
                },
                {
                    "value": "2,60E-02",
                    "module": "A1A3",
                    "scenario": null
                }
            ]
        },
        {
            "parameter": "EEE",
            "values": [
                {
                    "value": "2,33E-03",
                    "module": "A1",
                    "scenario": null
                },
                {
                    "value": "2,38E-03",
                    "module": "A2",
                    "scenario": null
                },
                {
                    "value": "3,99E-02",
                    "module": "A3",
                    "scenario": null
                },
                {
                    "value": "2,58E-03",
                    "module": "A4",
                    "scenario": null
                },
                {
                    "value": "1,16E-04",
                    "module": "C1",
                    "scenario": null
                },
                {
                    "value": "2,58E-03",
                    "module": "C2",
                    "scenario": null
                },
                {
                    "value": "5,99E-05",
                    "module": "C3",
                    "scenario": null
                },
                {
                    "value": "0,00E+00",
                    "module": "C4",
                    "scenario": null
                },
                {
                    "value": "-5,83E+00",
                    "module": "D",
                    "scenario": null
                },
                {
                    "value": "4,46E-02",
                    "module": "A1A3",
                    "scenario": null
                }
            ]
        },
        {
            "parameter": "EET",
            "values": [
                {
                    "value": "3,52E-02",
                    "module": "A1",
                    "scenario": null
                },
                {
                    "value": "3,62E-02",
                    "module": "A2",
                    "scenario": null
                },
                {
                    "value": "6,03E-01",
                    "module": "A3",
                    "scenario": null
                },
                {
                    "value": "3,92E-02",
                    "module": "A4",
                    "scenario": null
                },
                {
                    "value": "1,75E-03",
                    "module": "C1",
                    "scenario": null
                },
                {
                    "value": "3,92E-02",
                    "module": "C2",
                    "scenario": null
                },
                {
                    "value": "9,07E-04",
                    "module": "C3",
                    "scenario": null
                },
                {
                    "value": "0,00E+00",
                    "module": "C4",
                    "scenario": null
                },
                {
                    "value": "-8,83E+01",
                    "module": "D",
                    "scenario": null
                },
                {
                    "value": "6,75E-01",
                    "module": "A1A3",
                    "scenario": null
                }
            ]
        }
    ]
}