{
    "product_name": "C95-P100x1200 0/100 4900 DALI PRE C3 MP",
    "epd_id": "NEPD-6401-5661",
    "compliance": [
        "EN 15804+A2",
        "ISO 14025",
        "ISO 21930"
    ],
    "producer_name": "Glamox AS",
    "environmental_impact": [
        {
            "parameter": "GWP-total",
            "values": [
                {
                    "value": "2,88E+01",
                    "module": "A1",
                    "scenario": null
                },
                {
                    "value": "8,01E-01",
                    "module": "A2",
                    "scenario": null
                },
                {
                    "value": "3,35E-01",
                    "module": "A3",
                    "scenario": null
                },
                {
                    "value": "8,65E-01",
                    "module": "A4",
                    "scenario": null
                },
                {
                    "value": "5,72E-01",
                    "module": "A5",
                    "scenario": null
                },
                {
                    "value": "2,01E+02",
                    "module": "B6",
                    "scenario": null
                },
                {
                    "value": "0,00E+00",
                    "module": "C1",
                    "scenario": null
                },
                {
                    "value": "1,99E-01",
                    "module": "C2",
                    "scenario": null
                },
                {
                    "value": "1,22E+00",
                    "module": "C3",
                    "scenario": null
                },
                {
                    "value": "7,59E-02",
                    "module": "C4",
                    "scenario": null
                },
                {
                    "value": "-9,79E-01",
                    "module": "D",
                    "scenario": null
                },
                {
                    "value": "2,99E+01",
                    "module": "A1A3",
                    "scenario": null
                }
            ]
        },
        {
            "parameter": "GWP-fossil",
            "values": [
                {
                    "value": "2,92E+01",
                    "module": "A1",
                    "scenario": null
                },
                {
                    "value": "8,01E-01",
                    "module": "A2",
                    "scenario": null
                },
                {
                    "value": "3,29E-01",
                    "module": "A3",
                    "scenario": null
                },
                {
                    "value": "8,64E-01",
                    "module": "A4",
                    "scenario": null
                },
                {
                    "value": "5,47E-03",
                    "module": "A5",
                    "scenario": null
                },
                {
                    "value": "1,88E+02",
                    "module": "B6",
                    "scenario": null
                },
                {
                    "value": "0,00E+00",
                    "module": "C1",
                    "scenario": null
                },
                {
                    "value": "1,99E-01",
                    "module": "C2",
                    "scenario": null
                },
                {
                    "value": "1,22E+00",
                    "module": "C3",
                    "scenario": null
                },
                {
                    "value": "7,58E-02",
                    "module": "C4",
                    "scenario": null
                },
                {
                    "value": "-9,97E-01",
                    "module": "D",
                    "scenario": null
                },
                {
                    "value": "3,03E+01",
                    "module": "A1A3",
                    "scenario": null
                }
            ]
        },
        {
            "parameter": "GWP-biogenic",
            "values": [
                {
                    "value": "-3,98E-01",
                    "module": "A1",
                    "scenario": null
                },
                {
                    "value": "2,74E-04",
                    "module": "A2",
                    "scenario": null
                },
                {
                    "value": "6,33E-03",
                    "module": "A3",
                    "scenario": null
                },
                {
                    "value": "3,34E-04",
                    "module": "A4",
                    "scenario": null
                },
                {
                    "value": "5,66E-01",
                    "module": "A5",
                    "scenario": null
                },
                {
                    "value": "3,43E+00",
                    "module": "B6",
                    "scenario": null
                },
                {
                    "value": "0,00E+00",
                    "module": "C1",
                    "scenario": null
                },
                {
                    "value": "8,11E-05",
                    "module": "C2",
                    "scenario": null
                },
                {
                    "value": "4,28E-04",
                    "module": "C3",
                    "scenario": null
                },
                {
                    "value": "1,64E-05",
                    "module": "C4",
                    "scenario": null
                },
                {
                    "value": "1,41E-03",
                    "module": "D",
                    "scenario": null
                },
                {
                    "value": "-3,92E-01",
                    "module": "A1A3",
                    "scenario": null
                }
            ]
        },
        {
            "parameter": "GWP-luluc",
            "values": [
                {
                    "value": "4,66E-02",
                    "module": "A1",
                    "scenario": null
                },
                {
                    "value": "4,03E-04",
                    "module": "A2",
                    "scenario": null
                },
                {
                    "value": "9,84E-05",
                    "module": "A3",
                    "scenario": null
                },
                {
                    "value": "3,36E-04",
                    "module": "A4",
                    "scenario": null
                },
                {
                    "value": "1,79E-06",
                    "module": "A5",
                    "scenario": null
                },
                {
                    "value": "1,03E+01",
                    "module": "B6",
                    "scenario": null
                },
                {
                    "value": "0,00E+00",
                    "module": "C1",
                    "scenario": null
                },
                {
                    "value": "6,96E-05",
                    "module": "C2",
                    "scenario": null
                },
                {
                    "value": "1,86E-04",
                    "module": "C3",
                    "scenario": null
                },
                {
                    "value": "1,11E-04",
                    "module": "C4",
                    "scenario": null
                },
                {
                    "value": "1,63E-02",
                    "module": "D",
                    "scenario": null
                },
                {
                    "value": "4,71E-02",
                    "module": "A1A3",
                    "scenario": null
                }
            ]
        },
        {
            "parameter": "ODP",
            "values": [
                {
                    "value": "1,46E-06",
                    "module": "A1",
                    "scenario": null
                },
                {
                    "value": "1,75E-07",
                    "module": "A2",
                    "scenario": null
                },
                {
                    "value": "3,65E-08",
                    "module": "A3",
                    "scenario": null
                },
                {
                    "value": "1,94E-07",
                    "module": "A4",
                    "scenario": null
                },
                {
                    "value": "1,14E-09",
                    "module": "A5",
                    "scenario": null
                },
                {
                    "value": "2,03E-05",
                    "module": "B6",
                    "scenario": null
                },
                {
                    "value": "0,00E+00",
                    "module": "C1",
                    "scenario": null
                },
                {
                    "value": "4,54E-08",
                    "module": "C2",
                    "scenario": null
                },
                {
                    "value": "1,67E-08",
                    "module": "C3",
                    "scenario": null
                },
                {
                    "value": "4,83E-09",
                    "module": "C4",
                    "scenario": null
                },
                {
                    "value": "-4,37E-03",
                    "module": "D",
                    "scenario": null
                },
                {
                    "value": "1,67E-06",
                    "module": "A1A3",
                    "scenario": null
                }
            ]
        },
        {
            "parameter": "AP",
            "values": [
                {
                    "value": "2,35E-01",
                    "module": "A1",
                    "scenario": null
                },
                {
                    "value": "1,40E-02",
                    "module": "A2",
                    "scenario": null
                },
                {
                    "value": "8,66E-04",
                    "module": "A3",
                    "scenario": null
                },
                {
                    "value": "7,11E-03",
                    "module": "A4",
                    "scenario": null
                },
                {
                    "value": "2,56E-05",
                    "module": "A5",
                    "scenario": null
                },
                {
                    "value": "8,65E-01",
                    "module": "B6",
                    "scenario": null
                },
                {
                    "value": "0,00E+00",
                    "module": "C1",
                    "scenario": null
                },
                {
                    "value": "8,14E-04",
                    "module": "C2",
                    "scenario": null
                },
                {
                    "value": "6,90E-04",
                    "module": "C3",
                    "scenario": null
                },
                {
                    "value": "1,71E-04",
                    "module": "C4",
                    "scenario": null
                },
                {
                    "value": "-7,15E-02",
                    "module": "D",
                    "scenario": null
                },
                {
                    "value": "2,50E-01",
                    "module": "A1A3",
                    "scenario": null
                }
            ]
        },
        {
            "parameter": "POCP",
            "values": [
                {
                    "value": "1,16E-01",
                    "module": "A1",
                    "scenario": null
                },
                {
                    "value": "1,04E-02",
                    "module": "A2",
                    "scenario": null
                },
                {
                    "value": "5,56E-04",
                    "module": "A3",
                    "scenario": null
                },
                {
                    "value": "5,96E-03",
                    "module": "A4",
                    "scenario": null
                },
                {
                    "value": "2,64E-05",
                    "module": "A5",
                    "scenario": null
                },
                {
                    "value": "4,30E-01",
                    "module": "B6",
                    "scenario": null
                },
                {
                    "value": "0,00E+00",
                    "module": "C1",
                    "scenario": null
                },
                {
                    "value": "8,17E-04",
                    "module": "C2",
                    "scenario": null
                },
                {
                    "value": "5,36E-04",
                    "module": "C3",
                    "scenario": null
                },
                {
                    "value": "2,00E-04",
                    "module": "C4",
                    "scenario": null
                },
                {
                    "value": "-1,66E-02",
                    "module": "D",
                    "scenario": null
                },
                {
                    "value": "1,27E-01",
                    "module": "A1A3",
                    "scenario": null
                }
            ]
        },
        {
            "parameter": "ADPE",
            "values": [
                {
                    "value": "3,84E-03",
                    "module": "A1",
                    "scenario": null
                },
                {
                    "value": "1,41E-05",
                    "module": "A2",
                    "scenario": null
                },
                {
                    "value": "9,18E-06",
                    "module": "A3",
                    "scenario": null
                },
                {
                    "value": "2,09E-05",
                    "module": "A4",
                    "scenario": null
                },
                {
                    "value": "1,32E-07",
                    "module": "A5",
                    "scenario": null
                },
                {
                    "value": "2,92E-03",
                    "module": "B6",
                    "scenario": null
                },
                {
                    "value": "0,00E+00",
                    "module": "C1",
                    "scenario": null
                },
                {
                    "value": "5,39E-06",
                    "module": "C2",
                    "scenario": null
                },
                {
                    "value": "8,28E-07",
                    "module": "C3",
                    "scenario": null
                },
                {
                    "value": "1,81E-07",
                    "module": "C4",
                    "scenario": null
                },
                {
                    "value": "-1,17E-03",
                    "module": "D",
                    "scenario": null
                },
                {
                    "value": "3,87E-03",
                    "module": "A1A3",
                    "scenario": null
                }
            ]
        },
        {
            "parameter": "ADPF",
            "values": [
                {
                    "value": "4,11E+02",
                    "module": "A1",
                    "scenario": null
                },
                {
                    "value": "1,12E+01",
                    "module": "A2",
                    "scenario": null
                },
                {
                    "value": "4,10E+00",
                    "module": "A3",
                    "scenario": null
                },
                {
                    "value": "1,27E+01",
                    "module": "A4",
                    "scenario": null
                },
                {
                    "value": "7,57E-02",
                    "module": "A5",
                    "scenario": null
                },
                {
                    "value": "5,07E+03",
                    "module": "B6",
                    "scenario": null
                },
                {
                    "value": "0,00E+00",
                    "module": "C1",
                    "scenario": null
                },
                {
                    "value": "3,00E+00",
                    "module": "C2",
                    "scenario": null
                },
                {
                    "value": "1,35E+00",
                    "module": "C3",
                    "scenario": null
                },
                {
                    "value": "4,70E-01",
                    "module": "C4",
                    "scenario": null
                },
                {
                    "value": "-7,00E+00",
                    "module": "D",
                    "scenario": null
                },
                {
                    "value": "4,26E+02",
                    "module": "A1A3",
                    "scenario": null
                }
            ]
        },
        {
            "parameter": "WDP",
            "values": [
                {
                    "value": "5,87E+02",
                    "module": "A1",
                    "scenario": null
                },
                {
                    "value": "6,88E+00",
                    "module": "A2",
                    "scenario": null
                },
                {
                    "value": "1,95E+00",
                    "module": "A3",
                    "scenario": null
                },
                {
                    "value": "1,09E+01",
                    "module": "A4",
                    "scenario": null
                },
                {
                    "value": "9,67E-02",
                    "module": "A5",
                    "scenario": null
                },
                {
                    "value": "3,92E+05",
                    "module": "B6",
                    "scenario": null
                },
                {
                    "value": "0,00E+00",
                    "module": "C1",
                    "scenario": null
                },
                {
                    "value": "2,86E+00",
                    "module": "C2",
                    "scenario": null
                },
                {
                    "value": "7,63E+00",
                    "module": "C3",
                    "scenario": null
                },
                {
                    "value": "7,07E+00",
                    "module": "C4",
                    "scenario": null
                },
                {
                    "value": "6,50E+02",
                    "module": "D",
                    "scenario": null
                },
                {
                    "value": "5,95E+02",
                    "module": "A1A3",
                    "scenario": null
                }
            ]
        },
        {
            "parameter": "EP-freshwater",
            "values": [
                {
                    "value": "2,84E-03",
                    "module": "A1",
                    "scenario": null
                },
                {
                    "value": "4,86E-06",
                    "module": "A2",
                    "scenario": null
                },
                {
                    "value": "5,78E-06",
                    "module": "A3",
                    "scenario": null
                },
                {
                    "value": "6,29E-06",
                    "module": "A4",
                    "scenario": null
                },
                {
                    "value": "4,44E-08",
                    "module": "A5",
                    "scenario": null
                },
                {
                    "value": "1,24E-02",
                    "module": "B6",
                    "scenario": null
                },
                {
                    "value": "0,00E+00",
                    "module": "C1",
                    "scenario": null
                },
                {
                    "value": "1,56E-06",
                    "module": "C2",
                    "scenario": null
                },
                {
                    "value": "5,54E-06",
                    "module": "C3",
                    "scenario": null
                },
                {
                    "value": "7,86E-07",
                    "module": "C4",
                    "scenario": null
                },
                {
                    "value": "-4,84E-04",
                    "module": "D",
                    "scenario": null
                },
                {
                    "value": "2,85E-03",
                    "module": "A1A3",
                    "scenario": null
                }
            ]
        },
        {
            "parameter": "EP-marine",
            "values": [
                {
                    "value": "1,67E-02",
                    "module": "A1",
                    "scenario": null
                },
                {
                    "value": "3,53E-03",
                    "module": "A2",
                    "scenario": null
                },
                {
                    "value": "1,56E-04",
                    "module": "A3",
                    "scenario": null
                },
                {
                    "value": "1,92E-03",
                    "module": "A4",
                    "scenario": null
                },
                {
                    "value": "8,53E-06",
                    "module": "A5",
                    "scenario": null
                },
                {
                    "value": "1,37E-01",
                    "module": "B6",
                    "scenario": null
                },
                {
                    "value": "0,00E+00",
                    "module": "C1",
                    "scenario": null
                },
                {
                    "value": "2,41E-04",
                    "module": "C2",
                    "scenario": null
                },
                {
                    "value": "1,95E-04",
                    "module": "C3",
                    "scenario": null
                },
                {
                    "value": "1,05E-04",
                    "module": "C4",
                    "scenario": null
                },
                {
                    "value": "-3,83E-03",
                    "module": "D",
                    "scenario": null
                },
                {
                    "value": "2,03E-02",
                    "module": "A1A3",
                    "scenario": null
                }
            ]
        },
        {
            "parameter": "EP-terrestrial",
            "values": [
                {
                    "value": "3,47E-01",
                    "module": "A1",
                    "scenario": null
                },
                {
                    "value": "3,92E-02",
                    "module": "A2",
                    "scenario": null
                },
                {
                    "value": "1,66E-03",
                    "module": "A3",
                    "scenario": null
                },
                {
                    "value": "2,12E-02",
                    "module": "A4",
                    "scenario": null
                },
                {
                    "value": "9,17E-05",
                    "module": "A5",
                    "scenario": null
                },
                {
                    "value": "1,84E+00",
                    "module": "B6",
                    "scenario": null
                },
                {
                    "value": "0,00E+00",
                    "module": "C1",
                    "scenario": null
                },
                {
                    "value": "2,67E-03",
                    "module": "C2",
                    "scenario": null
                },
                {
                    "value": "2,08E-03",
                    "module": "C3",
                    "scenario": null
                },
                {
                    "value": "5,78E-04",
                    "module": "C4",
                    "scenario": null
                },
                {
                    "value": "-5,29E-02",
                    "module": "D",
                    "scenario": null
                },
                {
                    "value": "3,88E-01",
                    "module": "A1A3",
                    "scenario": null
                }
            ]
        },
        {
            "parameter": "GWP-IOBC",
            "values": [
                {
                    "value": "2,93E+01",
                    "module": "A1",
                    "scenario": null
                },
                {
                    "value": "8,01E-01",
                    "module": "A2",
                    "scenario": null
                },
                {
                    "value": "3,27E-01",
                    "module": "A3",
                    "scenario": null
                },
                {
                    "value": "8,65E-01",
                    "module": "A4",
                    "scenario": null
                },
                {
                    "value": "5,47E-03",
                    "module": "A5",
                    "scenario": null
                },
                {
                    "value": "2,73E+02",
                    "module": "B6",
                    "scenario": null
                },
                {
                    "value": "0,00E+00",
                    "module": "C1",
                    "scenario": null
                },
                {
                    "value": "1,99E-01",
                    "module": "C2",
                    "scenario": null
                },
                {
                    "value": "1,22E+00",
                    "module": "C3",
                    "scenario": null
                },
                {
                    "value": "7,91E-02",
                    "module": "C4",
                    "scenario": null
                },
                {
                    "value": "-1,52E+00",
                    "module": "D",
                    "scenario": null
                },
                {
                    "value": "3,04E+01",
                    "module": "A1A3",
                    "scenario": null
                }
            ]
        }
    ],
    "additional_environmental_impact": [
        {
            "parameter": "PM",
            "values": [
                {
                    "value": "1,11E-06",
                    "module": "A1",
                    "scenario": null
                },
                {
                    "value": "3,16E-08",
                    "module": "A2",
                    "scenario": null
                },
                {
                    "value": "7,08E-09",
                    "module": "A3",
                    "scenario": null
                },
                {
                    "value": "5,67E-08",
                    "module": "A4",
                    "scenario": null
                },
                {
                    "value": "3,78E-10",
                    "module": "A5",
                    "scenario": null
                },
                {
                    "value": "4,59E-06",
                    "module": "B6",
                    "scenario": null
                },
                {
                    "value": "0,00E+00",
                    "module": "C1",
                    "scenario": null
                },
                {
                    "value": "1,43E-08",
                    "module": "C2",
                    "scenario": null
                },
                {
                    "value": "5,39E-09",
                    "module": "C3",
                    "scenario": null
                },
                {
                    "value": "3,04E-09",
                    "module": "C4",
                    "scenario": null
                },
                {
                    "value": "-2,00E-07",
                    "module": "D",
                    "scenario": null
                },
                {
                    "value": "1,14E-06",
                    "module": "A1A3",
                    "scenario": null
                }
            ]
        },
        {
            "parameter": "ETP-fw",
            "values": [
                {
                    "value": "1,38E+03",
                    "module": "A1",
                    "scenario": null
                },
                {
                    "value": "7,49E+00",
                    "module": "A2",
                    "scenario": null
                },
                {
                    "value": "5,68E+00",
                    "module": "A3",
                    "scenario": null
                },
                {
                    "value": "9,12E+00",
                    "module": "A4",
                    "scenario": null
                },
                {
                    "value": "1,01E-01",
                    "module": "A5",
                    "scenario": null
                },
                {
                    "value": "6,35E+03",
                    "module": "B6",
                    "scenario": null
                },
                {
                    "value": "0,00E+00",
                    "module": "C1",
                    "scenario": null
                },
                {
                    "value": "2,21E+00",
                    "module": "C2",
                    "scenario": null
                },
                {
                    "value": "5,41E+00",
                    "module": "C3",
                    "scenario": null
                },
                {
                    "value": "4,11E+02",
                    "module": "C4",
                    "scenario": null
                },
                {
                    "value": "-6,47E+02",
                    "module": "D",
                    "scenario": null
                },
                {
                    "value": "1,39E+03",
                    "module": "A1A3",
                    "scenario": null
                }
            ]
        },
        {
            "parameter": "HTP-c",
            "values": [
                {
                    "value": "2,74E-08",
                    "module": "A1",
                    "scenario": null
                },
                {
                    "value": "0,00E+00",
                    "module": "A2",
                    "scenario": null
                },
                {
                    "value": "3,94E-10",
                    "module": "A3",
                    "scenario": null
                },
                {
                    "value": "0,00E+00",
                    "module": "A4",
                    "scenario": null
                },
                {
                    "value": "3,00E-12",
                    "module": "A5",
                    "scenario": null
                },
                {
                    "value": "1,48E-07",
                    "module": "B6",
                    "scenario": null
                },
                {
                    "value": "0,00E+00",
                    "module": "C1",
                    "scenario": null
                },
                {
                    "value": "0,00E+00",
                    "module": "C2",
                    "scenario": null
                },
                {
                    "value": "7,46E-10",
                    "module": "C3",
                    "scenario": null
                },
                {
                    "value": "7,60E-11",
                    "module": "C4",
                    "scenario": null
                },
                {
                    "value": "-9,20E-09",
                    "module": "D",
                    "scenario": null
                },
                {
                    "value": "2,78E-08",
                    "module": "A1A3",
                    "scenario": null
                }
            ]
        },
        {
            "parameter": "HTP-nc",
            "values": [
                {
                    "value": "1,23E-06",
                    "module": "A1",
                    "scenario": null
                },
                {
                    "value": "5,50E-09",
                    "module": "A2",
                    "scenario": null
                },
                {
                    "value": "7,25E-09",
                    "module": "A3",
                    "scenario": null
                },
                {
                    "value": "1,00E-08",
                    "module": "A4",
                    "scenario": null
                },
                {
                    "value": "1,26E-10",
                    "module": "A5",
                    "scenario": null
                },
                {
                    "value": "3,89E-06",
                    "module": "B6",
                    "scenario": null
                },
                {
                    "value": "0,00E+00",
                    "module": "C1",
                    "scenario": null
                },
                {
                    "value": "2,39E-09",
                    "module": "C2",
                    "scenario": null
                },
                {
                    "value": "3,84E-08",
                    "module": "C3",
                    "scenario": null
                },
                {
                    "value": "8,78E-10",
                    "module": "C4",
                    "scenario": null
                },
                {
                    "value": "-3,40E-07",
                    "module": "D",
                    "scenario": null
                },
                {
                    "value": "1,25E-06",
                    "module": "A1A3",
                    "scenario": null
                }
            ]
        },
        {
            "parameter": "SQP",
            "values": [
                {
                    "value": "9,15E+01",
                    "module": "A1",
                    "scenario": null
                },
                {
                    "value": "5,01E+00",
                    "module": "A2",
                    "scenario": null
                },
                {
                    "value": "1,29E+00",
                    "module": "A3",
                    "scenario": null
                },
                {
                    "value": "7,89E+00",
                    "module": "A4",
                    "scenario": null
                },
                {
                    "value": "5,11E-02",
                    "module": "A5",
                    "scenario": null
                },
                {
                    "value": "3,82E+03",
                    "module": "B6",
                    "scenario": null
                },
                {
                    "value": "0,00E+00",
                    "module": "C1",
                    "scenario": null
                },
                {
                    "value": "2,07E+00",
                    "module": "C2",
                    "scenario": null
                },
                {
                    "value": "3,37E-01",
                    "module": "C3",
                    "scenario": null
                },
                {
                    "value": "1,15E+00",
                    "module": "C4",
                    "scenario": null
                },
                {
                    "value": "-1,60E+01",
                    "module": "D",
                    "scenario": null
                },
                {
                    "value": "9,78E+01",
                    "module": "A1A3",
                    "scenario": null
                }
            ]
        },
        {
            "parameter": "IRP",
            "values": [
                {
                    "value": "6,87E-01",
                    "module": "A1",
                    "scenario": null
                },
                {
                    "value": "4,85E-02",
                    "module": "A2",
                    "scenario": null
                },
                {
                    "value": "4,04E-03",
                    "module": "A3",
                    "scenario": null
                },
                {
                    "value": "5,56E-02",
                    "module": "A4",
                    "scenario": null
                },
                {
                    "value": "3,24E-04",
                    "module": "A5",
                    "scenario": null
                },
                {
                    "value": "1,16E+02",
                    "module": "B6",
                    "scenario": null
                },
                {
                    "value": "0,00E+00",
                    "module": "C1",
                    "scenario": null
                },
                {
                    "value": "1,31E-02",
                    "module": "C2",
                    "scenario": null
                },
                {
                    "value": "6,06E-03",
                    "module": "C3",
                    "scenario": null
                },
                {
                    "value": "2,25E-03",
                    "module": "C4",
                    "scenario": null
                },
                {
                    "value": "2,68E-02",
                    "module": "D",
                    "scenario": null
                },
                {
                    "value": "7,39E-01",
                    "module": "A1A3",
                    "scenario": null
                }
            ]
        }
    ],
    "resource_use": [
        {
            "parameter": "PERE",
            "values": [
                {
                    "value": "5,12E+01",
                    "module": "A1",
                    "scenario": null
                },
                {
                    "value": "1,21E-01",
                    "module": "A2",
                    "scenario": null
                },
                {
                    "value": "9,49E+00",
                    "module": "A3",
                    "scenario": null
                },
                {
                    "value": "1,67E-01",
                    "module": "A4",
                    "scenario": null
                },
                {
                    "value": "1,25E-03",
                    "module": "A5",
                    "scenario": null
                },
                {
                    "value": "4,99E+03",
                    "module": "B6",
                    "scenario": null
                },
                {
                    "value": "0,00E+00",
                    "module": "C1",
                    "scenario": null
                },
                {
                    "value": "4,24E-02",
                    "module": "C2",
                    "scenario": null
                },
                {
                    "value": "1,84E-01",
                    "module": "C3",
                    "scenario": null
                },
                {
                    "value": "8,37E-02",
                    "module": "C4",
                    "scenario": null
                },
                {
                    "value": "-2,75E+00",
                    "module": "D",
                    "scenario": null
                },
                {
                    "value": "6,08E+01",
                    "module": "A1A3",
                    "scenario": null
                }
            ]
        },
        {
            "parameter": "PERM",
            "values": [
                {
                    "value": "2,90E+00",
                    "module": "A1",
                    "scenario": null
                },
                {
                    "value": "0,00E+00",
                    "module": "A2",
                    "scenario": null
                },
                {
                    "value": "0,00E+00",
                    "module": "A3",
                    "scenario": null
                },
                {
                    "value": "0,00E+00",
                    "module": "A4",
                    "scenario": null
                },
                {
                    "value": "-3,57E+00",
                    "module": "A5",
                    "scenario": null
                },
                {
                    "value": "0,00E+00",
                    "module": "B6",
                    "scenario": null
                },
                {
                    "value": "0,00E+00",
                    "module": "C1",
                    "scenario": null
                },
                {
                    "value": "0,00E+00",
                    "module": "C2",
                    "scenario": null
                },
                {
                    "value": "0,00E+00",
                    "module": "C3",
                    "scenario": null
                },
                {
                    "value": "0,00E+00",
                    "module": "C4",
                    "scenario": null
                },
                {
                    "value": "0,00E+00",
                    "module": "D",
                    "scenario": null
                },
                {
                    "value": "2,90E+00",
                    "module": "A1A3",
                    "scenario": null
                }
            ]
        },
        {
            "parameter": "PERT",
            "values": [
                {
                    "value": "5,41E+01",
                    "module": "A1",
                    "scenario": null
                },
                {
                    "value": "1,21E-01",
                    "module": "A2",
                    "scenario": null
                },
                {
                    "value": "9,49E+00",
                    "module": "A3",
                    "scenario": null
                },
                {
                    "value": "1,67E-01",
                    "module": "A4",
                    "scenario": null
                },
                {
                    "value": "-3,57E+00",
                    "module": "A5",
                    "scenario": null
                },
                {
                    "value": "4,99E+03",
                    "module": "B6",
                    "scenario": null
                },
                {
                    "value": "0,00E+00",
                    "module": "C1",
                    "scenario": null
                },
                {
                    "value": "4,24E-02",
                    "module": "C2",
                    "scenario": null
                },
                {
                    "value": "1,84E-01",
                    "module": "C3",
                    "scenario": null
                },
                {
                    "value": "8,37E-02",
                    "module": "C4",
                    "scenario": null
                },
                {
                    "value": "-2,75E+00",
                    "module": "D",
                    "scenario": null
                },
                {
                    "value": "6,37E+01",
                    "module": "A1A3",
                    "scenario": null
                }
            ]
        },
        {
            "parameter": "PENRE",
            "values": [
                {
                    "value": "3,68E+02",
                    "module": "A1",
                    "scenario": null
                },
                {
                    "value": "1,12E+01",
                    "module": "A2",
                    "scenario": null
                },
                {
                    "value": "4,10E+00",
                    "module": "A3",
                    "scenario": null
                },
                {
                    "value": "1,27E+01",
                    "module": "A4",
                    "scenario": null
                },
                {
                    "value": "7,57E-02",
                    "module": "A5",
                    "scenario": null
                },
                {
                    "value": "5,15E+03",
                    "module": "B6",
                    "scenario": null
                },
                {
                    "value": "0,00E+00",
                    "module": "C1",
                    "scenario": null
                },
                {
                    "value": "3,00E+00",
                    "module": "C2",
                    "scenario": null
                },
                {
                    "value": "1,35E+00",
                    "module": "C3",
                    "scenario": null
                },
                {
                    "value": "4,70E-01",
                    "module": "C4",
                    "scenario": null
                },
                {
                    "value": "-6,99E+00",
                    "module": "D",
                    "scenario": null
                },
                {
                    "value": "3,84E+02",
                    "module": "A1A3",
                    "scenario": null
                }
            ]
        },
        {
            "parameter": "PENRM",
            "values": [
                {
                    "value": "2,65E+01",
                    "module": "A1",
                    "scenario": null
                },
                {
                    "value": "0,00E+00",
                    "module": "A2",
                    "scenario": null
                },
                {
                    "value": "0,00E+00",
                    "module": "A3",
                    "scenario": null
                },
                {
                    "value": "0,00E+00",
                    "module": "A4",
                    "scenario": null
                },
                {
                    "value": "-4,25E-02",
                    "module": "A5",
                    "scenario": null
                },
                {
                    "value": "0,00E+00",
                    "module": "B6",
                    "scenario": null
                },
                {
                    "value": "0,00E+00",
                    "module": "C1",
                    "scenario": null
                },
                {
                    "value": "0,00E+00",
                    "module": "C2",
                    "scenario": null
                },
                {
                    "value": "-2,73E+01",
                    "module": "C3",
                    "scenario": null
                },
                {
                    "value": "0,00E+00",
                    "module": "C4",
                    "scenario": null
                },
                {
                    "value": "0,00E+00",
                    "module": "D",
                    "scenario": null
                },
                {
                    "value": "2,65E+01",
                    "module": "A1A3",
                    "scenario": null
                }
            ]
        },
        {
            "parameter": "PENRT",
            "values": [
                {
                    "value": "3,95E+02",
                    "module": "A1",
                    "scenario": null
                },
                {
                    "value": "1,12E+01",
                    "module": "A2",
                    "scenario": null
                },
                {
                    "value": "4,10E+00",
                    "module": "A3",
                    "scenario": null
                },
                {
                    "value": "1,27E+01",
                    "module": "A4",
                    "scenario": null
                },
                {
                    "value": "3,32E-02",
                    "module": "A5",
                    "scenario": null
                },
                {
                    "value": "5,15E+03",
                    "module": "B6",
                    "scenario": null
                },
                {
                    "value": "0,00E+00",
                    "module": "C1",
                    "scenario": null
                },
                {
                    "value": "3,00E+00",
                    "module": "C2",
                    "scenario": null
                },
                {
                    "value": "-2,59E+01",
                    "module": "C3",
                    "scenario": null
                },
                {
                    "value": "4,70E-01",
                    "module": "C4",
                    "scenario": null
                },
                {
                    "value": "-6,99E+00",
                    "module": "D",
                    "scenario": null
                },
                {
                    "value": "4,10E+02",
                    "module": "A1A3",
                    "scenario": null
                }
            ]
        },
        {
            "parameter": "SM",
            "values": [
                {
                    "value": "1,05E+00",
                    "module": "A1",
                    "scenario": null
                },
                {
                    "value": "0,00E+00",
                    "module": "A2",
                    "scenario": null
                },
                {
                    "value": "0,00E+00",
                    "module": "A3",
                    "scenario": null
                },
                {
                    "value": "0,00E+00",
                    "module": "A4",
                    "scenario": null
                },
                {
                    "value": "0,00E+00",
                    "module": "A5",
                    "scenario": null
                },
                {
                    "value": "0,00E+00",
                    "module": "B6",
                    "scenario": null
                },
                {
                    "value": "0,00E+00",
                    "module": "C1",
                    "scenario": null
                },
                {
                    "value": "0,00E+00",
                    "module": "C2",
                    "scenario": null
                },
                {
                    "value": "0,00E+00",
                    "module": "C3",
                    "scenario": null
                },
                {
                    "value": "1,21E-03",
                    "module": "C4",
                    "scenario": null
                },
                {
                    "value": "5,84E-02",
                    "module": "D",
                    "scenario": null
                },
                {
                    "value": "1,05E+00",
                    "module": "A1A3",
                    "scenario": null
                }
            ]
        },
        {
            "parameter": "RSF",
            "values": [
                {
                    "value": "2,57E-01",
                    "module": "A1",
                    "scenario": null
                },
                {
                    "value": "3,95E-03",
                    "module": "A2",
                    "scenario": null
                },
                {
                    "value": "1,67E-03",
                    "module": "A3",
                    "scenario": null
                },
                {
                    "value": "5,89E-03",
                    "module": "A4",
                    "scenario": null
                },
                {
                    "value": "4,14E-05",
                    "module": "A5",
                    "scenario": null
                },
                {
                    "value": "5,04E+01",
                    "module": "B6",
                    "scenario": null
                },
                {
                    "value": "0,00E+00",
                    "module": "C1",
                    "scenario": null
                },
                {
                    "value": "1,52E-03",
                    "module": "C2",
                    "scenario": null
                },
                {
                    "value": "3,86E-03",
                    "module": "C3",
                    "scenario": null
                },
                {
                    "value": "8,70E-04",
                    "module": "C4",
                    "scenario": null
                },
                {
                    "value": "4,99E-02",
                    "module": "D",
                    "scenario": null
                },
                {
                    "value": "2,63E-01",
                    "module": "A1A3",
                    "scenario": null
                }
            ]
        },
        {
            "parameter": "NRSF",
            "values": [
                {
                    "value": "1,28E-01",
                    "module": "A1",
                    "scenario": null
                },
                {
                    "value": "2,09E-02",
                    "module": "A2",
                    "scenario": null
                },
                {
                    "value": "4,29E-03",
                    "module": "A3",
                    "scenario": null
                },
                {
                    "value": "2,01E-02",
                    "module": "A4",
                    "scenario": null
                },
                {
                    "value": "1,70E-04",
                    "module": "A5",
                    "scenario": null
                },
                {
                    "value": "0,00E+00",
                    "module": "B6",
                    "scenario": null
                },
                {
                    "value": "0,00E+00",
                    "module": "C1",
                    "scenario": null
                },
                {
                    "value": "5,41E-03",
                    "module": "C2",
                    "scenario": null
                },
                {
                    "value": "-3,61E-05",
                    "module": "C3",
                    "scenario": null
                },
                {
                    "value": "1,11E-02",
                    "module": "C4",
                    "scenario": null
                },
                {
                    "value": "9,59E-01",
                    "module": "D",
                    "scenario": null
                },
                {
                    "value": "1,53E-01",
                    "module": "A1A3",
                    "scenario": null
                }
            ]
        },
        {
            "parameter": "FW",
            "values": [
                {
                    "value": "6,92E-01",
                    "module": "A1",
                    "scenario": null
                },
                {
                    "value": "9,13E-04",
                    "module": "A2",
                    "scenario": null
                },
                {
                    "value": "8,14E-04",
                    "module": "A3",
                    "scenario": null
                },
                {
                    "value": "1,25E-03",
                    "module": "A4",
                    "scenario": null
                },
                {
                    "value": "3,57E-05",
                    "module": "A5",
                    "scenario": null
                },
                {
                    "value": "2,27E+01",
                    "module": "B6",
                    "scenario": null
                },
                {
                    "value": "0,00E+00",
                    "module": "C1",
                    "scenario": null
                },
                {
                    "value": "3,16E-04",
                    "module": "C2",
                    "scenario": null
                },
                {
                    "value": "2,11E-03",
                    "module": "C3",
                    "scenario": null
                },
                {
                    "value": "5,15E-04",
                    "module": "C4",
                    "scenario": null
                },
                {
                    "value": "6,77E-03",
                    "module": "D",
                    "scenario": null
                },
                {
                    "value": "6,94E-01",
                    "module": "A1A3",
                    "scenario": null
                }
            ]
        }
    ],
    "end_of_life_waste": [
        {
            "parameter": "HWD",
            "values": [
                {
                    "value": "8,83E-02",
                    "module": "A1",
                    "scenario": null
                },
                {
                    "value": "5,34E-04",
                    "module": "A2",
                    "scenario": null
                },
                {
                    "value": "2,58E-02",
                    "module": "A3",
                    "scenario": null
                },
                {
                    "value": "6,33E-04",
                    "module": "A4",
                    "scenario": null
                },
                {
                    "value": "0,00E+00",
                    "module": "A5",
                    "scenario": null
                },
                {
                    "value": "4,75E-01",
                    "module": "B6",
                    "scenario": null
                },
                {
                    "value": "0,00E+00",
                    "module": "C1",
                    "scenario": null
                },
                {
                    "value": "1,53E-04",
                    "module": "C2",
                    "scenario": null
                },
                {
                    "value": "1,73E-05",
                    "module": "C3",
                    "scenario": null
                },
                {
                    "value": "8,14E-02",
                    "module": "C4",
                    "scenario": null
                },
                {
                    "value": "-1,53E-02",
                    "module": "D",
                    "scenario": null
                },
                {
                    "value": "1,15E-01",
                    "module": "A1A3",
                    "scenario": null
                }
            ]
        },
        {
            "parameter": "NHWD",
            "values": [
                {
                    "value": "5,65E+00",
                    "module": "A1",
                    "scenario": null
                },
                {
                    "value": "3,14E-01",
                    "module": "A2",
                    "scenario": null
                },
                {
                    "value": "2,77E-01",
                    "module": "A3",
                    "scenario": null
                },
                {
                    "value": "5,36E-01",
                    "module": "A4",
                    "scenario": null
                },
                {
                    "value": "3,34E-01",
                    "module": "A5",
                    "scenario": null
                },
                {
                    "value": "3,15E+01",
                    "module": "B6",
                    "scenario": null
                },
                {
                    "value": "0,00E+00",
                    "module": "C1",
                    "scenario": null
                },
                {
                    "value": "1,43E-01",
                    "module": "C2",
                    "scenario": null
                },
                {
                    "value": "6,55E-02",
                    "module": "C3",
                    "scenario": null
                },
                {
                    "value": "1,13E+00",
                    "module": "C4",
                    "scenario": null
                },
                {
                    "value": "-4,07E-01",
                    "module": "D",
                    "scenario": null
                },
                {
                    "value": "6,24E+00",
                    "module": "A1A3",
                    "scenario": null
                }
            ]
        },
        {
            "parameter": "RWD",
            "values": [
                {
                    "value": "1,61E-02",
                    "module": "A1",
                    "scenario": null
                },
                {
                    "value": "7,70E-05",
                    "module": "A2",
                    "scenario": null
                },
                {
                    "value": "4,92E-06",
                    "module": "A3",
                    "scenario": null
                },
                {
                    "value": "8,72E-05",
                    "module": "A4",
                    "scenario": null
                },
                {
                    "value": "0,00E+00",
                    "module": "A5",
                    "scenario": null
                },
                {
                    "value": "5,31E-02",
                    "module": "B6",
                    "scenario": null
                },
                {
                    "value": "0,00E+00",
                    "module": "C1",
                    "scenario": null
                },
                {
                    "value": "2,05E-05",
                    "module": "C2",
                    "scenario": null
                },
                {
                    "value": "8,77E-07",
                    "module": "C3",
                    "scenario": null
                },
                {
                    "value": "2,21E-06",
                    "module": "C4",
                    "scenario": null
                },
                {
                    "value": "2,74E-05",
                    "module": "D",
                    "scenario": null
                },
                {
                    "value": "1,61E-02",
                    "module": "A1A3",
                    "scenario": null
                }
            ]
        }
    ],
    "end_of_life_flow": [
        {
            "parameter": "CRU",
            "values": [
                {
                    "value": "0,00E+00",
                    "module": "A1",
                    "scenario": null
                },
                {
                    "value": "0,00E+00",
                    "module": "A2",
                    "scenario": null
                },
                {
                    "value": "0,00E+00",
                    "module": "A3",
                    "scenario": null
                },
                {
                    "value": "0,00E+00",
                    "module": "A4",
                    "scenario": null
                },
                {
                    "value": "0,00E+00",
                    "module": "A5",
                    "scenario": null
                },
                {
                    "value": "0,00E+00",
                    "module": "B6",
                    "scenario": null
                },
                {
                    "value": "0,00E+00",
                    "module": "C1",
                    "scenario": null
                },
                {
                    "value": "0,00E+00",
                    "module": "C2",
                    "scenario": null
                },
                {
                    "value": "0,00E+00",
                    "module": "C3",
                    "scenario": null
                },
                {
                    "value": "0,00E+00",
                    "module": "C4",
                    "scenario": null
                },
                {
                    "value": "0,00E+00",
                    "module": "D",
                    "scenario": null
                },
                {
                    "value": "0,00E+00",
                    "module": "A1A3",
                    "scenario": null
                }
            ]
        },
        {
            "parameter": "MFR",
            "values": [
                {
                    "value": "1,49E+00",
                    "module": "A1",
                    "scenario": null
                },
                {
                    "value": "0,00E+00",
                    "module": "A2",
                    "scenario": null
                },
                {
                    "value": "3,64E-01",
                    "module": "A3",
                    "scenario": null
                },
                {
                    "value": "0,00E+00",
                    "module": "A4",
                    "scenario": null
                },
                {
                    "value": "3,10E-01",
                    "module": "A5",
                    "scenario": null
                },
                {
                    "value": "0,00E+00",
                    "module": "B6",
                    "scenario": null
                },
                {
                    "value": "0,00E+00",
                    "module": "C1",
                    "scenario": null
                },
                {
                    "value": "0,00E+00",
                    "module": "C2",
                    "scenario": null
                },
                {
                    "value": "1,94E+00",
                    "module": "C3",
                    "scenario": null
                },
                {
                    "value": "3,99E-05",
                    "module": "C4",
                    "scenario": null
                },
                {
                    "value": "-2,52E-03",
                    "module": "D",
                    "scenario": null
                },
                {
                    "value": "1,85E+00",
                    "module": "A1A3",
                    "scenario": null
                }
            ]
        },
        {
            "parameter": "MER",
            "values": [
                {
                    "value": "3,50E-02",
                    "module": "A1",
                    "scenario": null
                },
                {
                    "value": "0,00E+00",
                    "module": "A2",
                    "scenario": null
                },
                {
                    "value": "1,08E-01",
                    "module": "A3",
                    "scenario": null
                },
                {
                    "value": "0,00E+00",
                    "module": "A4",
                    "scenario": null
                },
                {
                    "value": "2,33E-02",
                    "module": "A5",
                    "scenario": null
                },
                {
                    "value": "0,00E+00",
                    "module": "B6",
                    "scenario": null
                },
                {
                    "value": "0,00E+00",
                    "module": "C1",
                    "scenario": null
                },
                {
                    "value": "0,00E+00",
                    "module": "C2",
                    "scenario": null
                },
                {
                    "value": "4,87E-01",
                    "module": "C3",
                    "scenario": null
                },
                {
                    "value": "9,76E-07",
                    "module": "C4",
                    "scenario": null
                },
                {
                    "value": "-3,30E-04",
                    "module": "D",
                    "scenario": null
                },
                {
                    "value": "1,43E-01",
                    "module": "A1A3",
                    "scenario": null
                }
            ]
        },
        {
            "parameter": "EEE",
            "values": [
                {
                    "value": "3,40E-02",
                    "module": "A1",
                    "scenario": null
                },
                {
                    "value": "0,00E+00",
                    "module": "A2",
                    "scenario": null
                },
                {
                    "value": "8,01E-02",
                    "module": "A3",
                    "scenario": null
                },
                {
                    "value": "0,00E+00",
                    "module": "A4",
                    "scenario": null
                },
                {
                    "value": "1,90E-02",
                    "module": "A5",
                    "scenario": null
                },
                {
                    "value": "0,00E+00",
                    "module": "B6",
                    "scenario": null
                },
                {
                    "value": "0,00E+00",
                    "module": "C1",
                    "scenario": null
                },
                {
                    "value": "0,00E+00",
                    "module": "C2",
                    "scenario": null
                },
                {
                    "value": "6,84E-01",
                    "module": "C3",
                    "scenario": null
                },
                {
                    "value": "6,33E-05",
                    "module": "C4",
                    "scenario": null
                },
                {
                    "value": "-8,95E-04",
                    "module": "D",
                    "scenario": null
                },
                {
                    "value": "1,14E-01",
                    "module": "A1A3",
                    "scenario": null
                }
            ]
        },
        {
            "parameter": "EET",
            "values": [
                {
                    "value": "6,14E-02",
                    "module": "A1",
                    "scenario": null
                },
                {
                    "value": "0,00E+00",
                    "module": "A2",
                    "scenario": null
                },
                {
                    "value": "1,21E+00",
                    "module": "A3",
                    "scenario": null
                },
                {
                    "value": "0,00E+00",
                    "module": "A4",
                    "scenario": null
                },
                {
                    "value": "2,88E-01",
                    "module": "A5",
                    "scenario": null
                },
                {
                    "value": "0,00E+00",
                    "module": "B6",
                    "scenario": null
                },
                {
                    "value": "0,00E+00",
                    "module": "C1",
                    "scenario": null
                },
                {
                    "value": "0,00E+00",
                    "module": "C2",
                    "scenario": null
                },
                {
                    "value": "1,03E+01",
                    "module": "C3",
                    "scenario": null
                },
                {
                    "value": "9,58E-04",
                    "module": "C4",
                    "scenario": null
                },
                {
                    "value": "-1,35E-02",
                    "module": "D",
                    "scenario": null
                },
                {
                    "value": "1,27E+00",
                    "module": "A1A3",
                    "scenario": null
                }
            ]
        }
    ]
}