{
    "product_name": "C80-R1800 G2 5400 HO DALI OP",
    "epd_id": "NEPD-7771-7147",
    "compliance": [
        "EN 15804+A2",
        "ISO 14025",
        "ISO 21930"
    ],
    "producer_name": "Glamox AS",
    "environmental_impact": [
        {
            "parameter": "GWP-total",
            "values": [
                {
                    "value": "4,82E+01",
                    "module": "A1",
                    "scenario": null
                },
                {
                    "value": "9,29E-01",
                    "module": "A2",
                    "scenario": null
                },
                {
                    "value": "4,69E-01",
                    "module": "A3",
                    "scenario": null
                },
                {
                    "value": "1,21E+00",
                    "module": "A4",
                    "scenario": null
                },
                {
                    "value": "1,01E+00",
                    "module": "A5",
                    "scenario": null
                },
                {
                    "value": "2,24E+02",
                    "module": "B6",
                    "scenario": null
                },
                {
                    "value": "0,00E+00",
                    "module": "C1",
                    "scenario": null
                },
                {
                    "value": "2,79E-01",
                    "module": "C2",
                    "scenario": null
                },
                {
                    "value": "1,15E+00",
                    "module": "C3",
                    "scenario": null
                },
                {
                    "value": "9,25E-02",
                    "module": "C4",
                    "scenario": null
                },
                {
                    "value": "2,46E+00",
                    "module": "D",
                    "scenario": null
                },
                {
                    "value": "4,96E+01",
                    "module": "A1A3",
                    "scenario": null
                }
            ]
        },
        {
            "parameter": "GWP-fossil",
            "values": [
                {
                    "value": "4,86E+01",
                    "module": "A1",
                    "scenario": null
                },
                {
                    "value": "9,29E-01",
                    "module": "A2",
                    "scenario": null
                },
                {
                    "value": "4,60E-01",
                    "module": "A3",
                    "scenario": null
                },
                {
                    "value": "1,21E+00",
                    "module": "A4",
                    "scenario": null
                },
                {
                    "value": "9,55E-03",
                    "module": "A5",
                    "scenario": null
                },
                {
                    "value": "2,09E+02",
                    "module": "B6",
                    "scenario": null
                },
                {
                    "value": "0,00E+00",
                    "module": "C1",
                    "scenario": null
                },
                {
                    "value": "2,79E-01",
                    "module": "C2",
                    "scenario": null
                },
                {
                    "value": "1,15E+00",
                    "module": "C3",
                    "scenario": null
                },
                {
                    "value": "9,22E-02",
                    "module": "C4",
                    "scenario": null
                },
                {
                    "value": "2,38E+00",
                    "module": "D",
                    "scenario": null
                },
                {
                    "value": "5,00E+01",
                    "module": "A1A3",
                    "scenario": null
                }
            ]
        },
        {
            "parameter": "GWP-biogenic",
            "values": [
                {
                    "value": "-7,14E-01",
                    "module": "A1",
                    "scenario": null
                },
                {
                    "value": "3,60E-04",
                    "module": "A2",
                    "scenario": null
                },
                {
                    "value": "8,85E-03",
                    "module": "A3",
                    "scenario": null
                },
                {
                    "value": "4,67E-04",
                    "module": "A4",
                    "scenario": null
                },
                {
                    "value": "1,00E+00",
                    "module": "A5",
                    "scenario": null
                },
                {
                    "value": "3,81E+00",
                    "module": "B6",
                    "scenario": null
                },
                {
                    "value": "0,00E+00",
                    "module": "C1",
                    "scenario": null
                },
                {
                    "value": "1,14E-04",
                    "module": "C2",
                    "scenario": null
                },
                {
                    "value": "7,17E-04",
                    "module": "C3",
                    "scenario": null
                },
                {
                    "value": "3,00E-05",
                    "module": "C4",
                    "scenario": null
                },
                {
                    "value": "1,38E-02",
                    "module": "D",
                    "scenario": null
                },
                {
                    "value": "-7,04E-01",
                    "module": "A1A3",
                    "scenario": null
                }
            ]
        },
        {
            "parameter": "GWP-luluc",
            "values": [
                {
                    "value": "2,86E-01",
                    "module": "A1",
                    "scenario": null
                },
                {
                    "value": "3,66E-04",
                    "module": "A2",
                    "scenario": null
                },
                {
                    "value": "1,38E-04",
                    "module": "A3",
                    "scenario": null
                },
                {
                    "value": "4,70E-04",
                    "module": "A4",
                    "scenario": null
                },
                {
                    "value": "3,16E-06",
                    "module": "A5",
                    "scenario": null
                },
                {
                    "value": "1,14E+01",
                    "module": "B6",
                    "scenario": null
                },
                {
                    "value": "0,00E+00",
                    "module": "C1",
                    "scenario": null
                },
                {
                    "value": "9,74E-05",
                    "module": "C2",
                    "scenario": null
                },
                {
                    "value": "2,63E-04",
                    "module": "C3",
                    "scenario": null
                },
                {
                    "value": "2,41E-04",
                    "module": "C4",
                    "scenario": null
                },
                {
                    "value": "6,68E-02",
                    "module": "D",
                    "scenario": null
                },
                {
                    "value": "2,87E-01",
                    "module": "A1A3",
                    "scenario": null
                }
            ]
        },
        {
            "parameter": "ODP",
            "values": [
                {
                    "value": "3,75E-06",
                    "module": "A1",
                    "scenario": null
                },
                {
                    "value": "2,09E-07",
                    "module": "A2",
                    "scenario": null
                },
                {
                    "value": "5,10E-08",
                    "module": "A3",
                    "scenario": null
                },
                {
                    "value": "2,71E-07",
                    "module": "A4",
                    "scenario": null
                },
                {
                    "value": "2,02E-09",
                    "module": "A5",
                    "scenario": null
                },
                {
                    "value": "2,26E-05",
                    "module": "B6",
                    "scenario": null
                },
                {
                    "value": "0,00E+00",
                    "module": "C1",
                    "scenario": null
                },
                {
                    "value": "6,35E-08",
                    "module": "C2",
                    "scenario": null
                },
                {
                    "value": "3,13E-08",
                    "module": "C3",
                    "scenario": null
                },
                {
                    "value": "7,47E-09",
                    "module": "C4",
                    "scenario": null
                },
                {
                    "value": "-3,75E-03",
                    "module": "D",
                    "scenario": null
                },
                {
                    "value": "4,01E-06",
                    "module": "A1A3",
                    "scenario": null
                }
            ]
        },
        {
            "parameter": "AP",
            "values": [
                {
                    "value": "3,54E-01",
                    "module": "A1",
                    "scenario": null
                },
                {
                    "value": "7,53E-03",
                    "module": "A2",
                    "scenario": null
                },
                {
                    "value": "1,21E-03",
                    "module": "A3",
                    "scenario": null
                },
                {
                    "value": "9,95E-03",
                    "module": "A4",
                    "scenario": null
                },
                {
                    "value": "4,52E-05",
                    "module": "A5",
                    "scenario": null
                },
                {
                    "value": "9,62E-01",
                    "module": "B6",
                    "scenario": null
                },
                {
                    "value": "0,00E+00",
                    "module": "C1",
                    "scenario": null
                },
                {
                    "value": "1,14E-03",
                    "module": "C2",
                    "scenario": null
                },
                {
                    "value": "7,97E-04",
                    "module": "C3",
                    "scenario": null
                },
                {
                    "value": "2,96E-04",
                    "module": "C4",
                    "scenario": null
                },
                {
                    "value": "-4,38E-02",
                    "module": "D",
                    "scenario": null
                },
                {
                    "value": "3,62E-01",
                    "module": "A1A3",
                    "scenario": null
                }
            ]
        },
        {
            "parameter": "POCP",
            "values": [
                {
                    "value": "1,81E-01",
                    "module": "A1",
                    "scenario": null
                },
                {
                    "value": "6,30E-03",
                    "module": "A2",
                    "scenario": null
                },
                {
                    "value": "7,78E-04",
                    "module": "A3",
                    "scenario": null
                },
                {
                    "value": "8,35E-03",
                    "module": "A4",
                    "scenario": null
                },
                {
                    "value": "4,65E-05",
                    "module": "A5",
                    "scenario": null
                },
                {
                    "value": "4,78E-01",
                    "module": "B6",
                    "scenario": null
                },
                {
                    "value": "0,00E+00",
                    "module": "C1",
                    "scenario": null
                },
                {
                    "value": "1,14E-03",
                    "module": "C2",
                    "scenario": null
                },
                {
                    "value": "5,96E-04",
                    "module": "C3",
                    "scenario": null
                },
                {
                    "value": "3,31E-04",
                    "module": "C4",
                    "scenario": null
                },
                {
                    "value": "-3,25E-03",
                    "module": "D",
                    "scenario": null
                },
                {
                    "value": "1,89E-01",
                    "module": "A1A3",
                    "scenario": null
                }
            ]
        },
        {
            "parameter": "ADPE",
            "values": [
                {
                    "value": "5,06E-03",
                    "module": "A1",
                    "scenario": null
                },
                {
                    "value": "2,25E-05",
                    "module": "A2",
                    "scenario": null
                },
                {
                    "value": "1,28E-05",
                    "module": "A3",
                    "scenario": null
                },
                {
                    "value": "2,92E-05",
                    "module": "A4",
                    "scenario": null
                },
                {
                    "value": "2,32E-07",
                    "module": "A5",
                    "scenario": null
                },
                {
                    "value": "3,24E-03",
                    "module": "B6",
                    "scenario": null
                },
                {
                    "value": "0,00E+00",
                    "module": "C1",
                    "scenario": null
                },
                {
                    "value": "7,54E-06",
                    "module": "C2",
                    "scenario": null
                },
                {
                    "value": "1,37E-06",
                    "module": "C3",
                    "scenario": null
                },
                {
                    "value": "3,19E-07",
                    "module": "C4",
                    "scenario": null
                },
                {
                    "value": "-1,45E-03",
                    "module": "D",
                    "scenario": null
                },
                {
                    "value": "5,10E-03",
                    "module": "A1A3",
                    "scenario": null
                }
            ]
        },
        {
            "parameter": "ADPF",
            "values": [
                {
                    "value": "6,62E+02",
                    "module": "A1",
                    "scenario": null
                },
                {
                    "value": "1,37E+01",
                    "module": "A2",
                    "scenario": null
                },
                {
                    "value": "5,73E+00",
                    "module": "A3",
                    "scenario": null
                },
                {
                    "value": "1,78E+01",
                    "module": "A4",
                    "scenario": null
                },
                {
                    "value": "1,34E-01",
                    "module": "A5",
                    "scenario": null
                },
                {
                    "value": "5,63E+03",
                    "module": "B6",
                    "scenario": null
                },
                {
                    "value": "0,00E+00",
                    "module": "C1",
                    "scenario": null
                },
                {
                    "value": "4,20E+00",
                    "module": "C2",
                    "scenario": null
                },
                {
                    "value": "1,76E+00",
                    "module": "C3",
                    "scenario": null
                },
                {
                    "value": "7,91E-01",
                    "module": "C4",
                    "scenario": null
                },
                {
                    "value": "3,12E+01",
                    "module": "D",
                    "scenario": null
                },
                {
                    "value": "6,81E+02",
                    "module": "A1A3",
                    "scenario": null
                }
            ]
        },
        {
            "parameter": "WDP",
            "values": [
                {
                    "value": "7,88E+03",
                    "module": "A1",
                    "scenario": null
                },
                {
                    "value": "1,18E+01",
                    "module": "A2",
                    "scenario": null
                },
                {
                    "value": "2,73E+00",
                    "module": "A3",
                    "scenario": null
                },
                {
                    "value": "1,53E+01",
                    "module": "A4",
                    "scenario": null
                },
                {
                    "value": "1,69E-01",
                    "module": "A5",
                    "scenario": null
                },
                {
                    "value": "4,36E+05",
                    "module": "B6",
                    "scenario": null
                },
                {
                    "value": "0,00E+00",
                    "module": "C1",
                    "scenario": null
                },
                {
                    "value": "4,01E+00",
                    "module": "C2",
                    "scenario": null
                },
                {
                    "value": "1,08E+01",
                    "module": "C3",
                    "scenario": null
                },
                {
                    "value": "1,18E+01",
                    "module": "C4",
                    "scenario": null
                },
                {
                    "value": "2,09E+03",
                    "module": "D",
                    "scenario": null
                },
                {
                    "value": "7,89E+03",
                    "module": "A1A3",
                    "scenario": null
                }
            ]
        },
        {
            "parameter": "EP-freshwater",
            "values": [
                {
                    "value": "6,41E-03",
                    "module": "A1",
                    "scenario": null
                },
                {
                    "value": "6,79E-06",
                    "module": "A2",
                    "scenario": null
                },
                {
                    "value": "8,08E-06",
                    "module": "A3",
                    "scenario": null
                },
                {
                    "value": "8,80E-06",
                    "module": "A4",
                    "scenario": null
                },
                {
                    "value": "7,84E-08",
                    "module": "A5",
                    "scenario": null
                },
                {
                    "value": "1,38E-02",
                    "module": "B6",
                    "scenario": null
                },
                {
                    "value": "0,00E+00",
                    "module": "C1",
                    "scenario": null
                },
                {
                    "value": "2,19E-06",
                    "module": "C2",
                    "scenario": null
                },
                {
                    "value": "7,84E-06",
                    "module": "C3",
                    "scenario": null
                },
                {
                    "value": "1,59E-06",
                    "module": "C4",
                    "scenario": null
                },
                {
                    "value": "-2,61E-04",
                    "module": "D",
                    "scenario": null
                },
                {
                    "value": "6,42E-03",
                    "module": "A1A3",
                    "scenario": null
                }
            ]
        },
        {
            "parameter": "EP-marine",
            "values": [
                {
                    "value": "4,67E-02",
                    "module": "A1",
                    "scenario": null
                },
                {
                    "value": "2,02E-03",
                    "module": "A2",
                    "scenario": null
                },
                {
                    "value": "2,18E-04",
                    "module": "A3",
                    "scenario": null
                },
                {
                    "value": "2,68E-03",
                    "module": "A4",
                    "scenario": null
                },
                {
                    "value": "1,50E-05",
                    "module": "A5",
                    "scenario": null
                },
                {
                    "value": "1,52E-01",
                    "module": "B6",
                    "scenario": null
                },
                {
                    "value": "0,00E+00",
                    "module": "C1",
                    "scenario": null
                },
                {
                    "value": "3,38E-04",
                    "module": "C2",
                    "scenario": null
                },
                {
                    "value": "2,08E-04",
                    "module": "C3",
                    "scenario": null
                },
                {
                    "value": "1,28E-04",
                    "module": "C4",
                    "scenario": null
                },
                {
                    "value": "-6,02E-04",
                    "module": "D",
                    "scenario": null
                },
                {
                    "value": "4,89E-02",
                    "module": "A1A3",
                    "scenario": null
                }
            ]
        },
        {
            "parameter": "EP-terrestrial",
            "values": [
                {
                    "value": "5,51E-01",
                    "module": "A1",
                    "scenario": null
                },
                {
                    "value": "2,24E-02",
                    "module": "A2",
                    "scenario": null
                },
                {
                    "value": "2,32E-03",
                    "module": "A3",
                    "scenario": null
                },
                {
                    "value": "2,97E-02",
                    "module": "A4",
                    "scenario": null
                },
                {
                    "value": "1,62E-04",
                    "module": "A5",
                    "scenario": null
                },
                {
                    "value": "2,04E+00",
                    "module": "B6",
                    "scenario": null
                },
                {
                    "value": "0,00E+00",
                    "module": "C1",
                    "scenario": null
                },
                {
                    "value": "3,73E-03",
                    "module": "C2",
                    "scenario": null
                },
                {
                    "value": "2,25E-03",
                    "module": "C3",
                    "scenario": null
                },
                {
                    "value": "9,44E-04",
                    "module": "C4",
                    "scenario": null
                },
                {
                    "value": "-1,62E-02",
                    "module": "D",
                    "scenario": null
                },
                {
                    "value": "5,76E-01",
                    "module": "A1A3",
                    "scenario": null
                }
            ]
        },
        {
            "parameter": "GWP-IOBC",
            "values": [
                {
                    "value": "4,91E+01",
                    "module": "A1",
                    "scenario": null
                },
                {
                    "value": "9,29E-01",
                    "module": "A2",
                    "scenario": null
                },
                {
                    "value": "4,57E-01",
                    "module": "A3",
                    "scenario": null
                },
                {
                    "value": "1,21E+00",
                    "module": "A4",
                    "scenario": null
                },
                {
                    "value": "9,55E-03",
                    "module": "A5",
                    "scenario": null
                },
                {
                    "value": "3,03E+02",
                    "module": "B6",
                    "scenario": null
                },
                {
                    "value": "0,00E+00",
                    "module": "C1",
                    "scenario": null
                },
                {
                    "value": "2,79E-01",
                    "module": "C2",
                    "scenario": null
                },
                {
                    "value": "1,15E+00",
                    "module": "C3",
                    "scenario": null
                },
                {
                    "value": "9,69E-02",
                    "module": "C4",
                    "scenario": null
                },
                {
                    "value": "2,17E+00",
                    "module": "D",
                    "scenario": null
                },
                {
                    "value": "5,05E+01",
                    "module": "A1A3",
                    "scenario": null
                }
            ]
        }
    ],
    "additional_environmental_impact": [
        {
            "parameter": "PM",
            "values": [
                {
                    "value": "2,47E-06",
                    "module": "A1",
                    "scenario": null
                },
                {
                    "value": "5,84E-08",
                    "module": "A2",
                    "scenario": null
                },
                {
                    "value": "9,90E-09",
                    "module": "A3",
                    "scenario": null
                },
                {
                    "value": "7,93E-08",
                    "module": "A4",
                    "scenario": null
                },
                {
                    "value": "6,67E-10",
                    "module": "A5",
                    "scenario": null
                },
                {
                    "value": "5,10E-06",
                    "module": "B6",
                    "scenario": null
                },
                {
                    "value": "0,00E+00",
                    "module": "C1",
                    "scenario": null
                },
                {
                    "value": "2,01E-08",
                    "module": "C2",
                    "scenario": null
                },
                {
                    "value": "7,77E-09",
                    "module": "C3",
                    "scenario": null
                },
                {
                    "value": "5,14E-09",
                    "module": "C4",
                    "scenario": null
                },
                {
                    "value": "7,65E-08",
                    "module": "D",
                    "scenario": null
                },
                {
                    "value": "2,54E-06",
                    "module": "A1A3",
                    "scenario": null
                }
            ]
        },
        {
            "parameter": "ETP-fw",
            "values": [
                {
                    "value": "2,27E+03",
                    "module": "A1",
                    "scenario": null
                },
                {
                    "value": "9,82E+00",
                    "module": "A2",
                    "scenario": null
                },
                {
                    "value": "7,95E+00",
                    "module": "A3",
                    "scenario": null
                },
                {
                    "value": "1,28E+01",
                    "module": "A4",
                    "scenario": null
                },
                {
                    "value": "1,78E-01",
                    "module": "A5",
                    "scenario": null
                },
                {
                    "value": "7,05E+03",
                    "module": "B6",
                    "scenario": null
                },
                {
                    "value": "0,00E+00",
                    "module": "C1",
                    "scenario": null
                },
                {
                    "value": "3,09E+00",
                    "module": "C2",
                    "scenario": null
                },
                {
                    "value": "7,53E+00",
                    "module": "C3",
                    "scenario": null
                },
                {
                    "value": "7,12E+02",
                    "module": "C4",
                    "scenario": null
                },
                {
                    "value": "-4,58E+02",
                    "module": "D",
                    "scenario": null
                },
                {
                    "value": "2,29E+03",
                    "module": "A1A3",
                    "scenario": null
                }
            ]
        },
        {
            "parameter": "HTP-c",
            "values": [
                {
                    "value": "5,98E-08",
                    "module": "A1",
                    "scenario": null
                },
                {
                    "value": "0,00E+00",
                    "module": "A2",
                    "scenario": null
                },
                {
                    "value": "5,52E-10",
                    "module": "A3",
                    "scenario": null
                },
                {
                    "value": "0,00E+00",
                    "module": "A4",
                    "scenario": null
                },
                {
                    "value": "5,00E-12",
                    "module": "A5",
                    "scenario": null
                },
                {
                    "value": "1,64E-07",
                    "module": "B6",
                    "scenario": null
                },
                {
                    "value": "0,00E+00",
                    "module": "C1",
                    "scenario": null
                },
                {
                    "value": "0,00E+00",
                    "module": "C2",
                    "scenario": null
                },
                {
                    "value": "1,28E-09",
                    "module": "C3",
                    "scenario": null
                },
                {
                    "value": "1,57E-10",
                    "module": "C4",
                    "scenario": null
                },
                {
                    "value": "4,92E-09",
                    "module": "D",
                    "scenario": null
                },
                {
                    "value": "6,04E-08",
                    "module": "A1A3",
                    "scenario": null
                }
            ]
        },
        {
            "parameter": "HTP-nc",
            "values": [
                {
                    "value": "3,40E-06",
                    "module": "A1",
                    "scenario": null
                },
                {
                    "value": "9,89E-09",
                    "module": "A2",
                    "scenario": null
                },
                {
                    "value": "1,01E-08",
                    "module": "A3",
                    "scenario": null
                },
                {
                    "value": "1,40E-08",
                    "module": "A4",
                    "scenario": null
                },
                {
                    "value": "2,24E-10",
                    "module": "A5",
                    "scenario": null
                },
                {
                    "value": "4,33E-06",
                    "module": "B6",
                    "scenario": null
                },
                {
                    "value": "0,00E+00",
                    "module": "C1",
                    "scenario": null
                },
                {
                    "value": "3,34E-09",
                    "module": "C2",
                    "scenario": null
                },
                {
                    "value": "6,38E-08",
                    "module": "C3",
                    "scenario": null
                },
                {
                    "value": "1,68E-09",
                    "module": "C4",
                    "scenario": null
                },
                {
                    "value": "-9,57E-08",
                    "module": "D",
                    "scenario": null
                },
                {
                    "value": "3,42E-06",
                    "module": "A1A3",
                    "scenario": null
                }
            ]
        },
        {
            "parameter": "SQP",
            "values": [
                {
                    "value": "2,38E+02",
                    "module": "A1",
                    "scenario": null
                },
                {
                    "value": "8,51E+00",
                    "module": "A2",
                    "scenario": null
                },
                {
                    "value": "1,81E+00",
                    "module": "A3",
                    "scenario": null
                },
                {
                    "value": "1,10E+01",
                    "module": "A4",
                    "scenario": null
                },
                {
                    "value": "8,96E-02",
                    "module": "A5",
                    "scenario": null
                },
                {
                    "value": "4,24E+03",
                    "module": "B6",
                    "scenario": null
                },
                {
                    "value": "0,00E+00",
                    "module": "C1",
                    "scenario": null
                },
                {
                    "value": "2,90E+00",
                    "module": "C2",
                    "scenario": null
                },
                {
                    "value": "5,45E-01",
                    "module": "C3",
                    "scenario": null
                },
                {
                    "value": "1,82E+00",
                    "module": "C4",
                    "scenario": null
                },
                {
                    "value": "-1,46E+01",
                    "module": "D",
                    "scenario": null
                },
                {
                    "value": "2,48E+02",
                    "module": "A1A3",
                    "scenario": null
                }
            ]
        },
        {
            "parameter": "IRP",
            "values": [
                {
                    "value": "2,22E+00",
                    "module": "A1",
                    "scenario": null
                },
                {
                    "value": "5,97E-02",
                    "module": "A2",
                    "scenario": null
                },
                {
                    "value": "5,66E-03",
                    "module": "A3",
                    "scenario": null
                },
                {
                    "value": "7,78E-02",
                    "module": "A4",
                    "scenario": null
                },
                {
                    "value": "5,71E-04",
                    "module": "A5",
                    "scenario": null
                },
                {
                    "value": "1,28E+02",
                    "module": "B6",
                    "scenario": null
                },
                {
                    "value": "0,00E+00",
                    "module": "C1",
                    "scenario": null
                },
                {
                    "value": "1,84E-02",
                    "module": "C2",
                    "scenario": null
                },
                {
                    "value": "8,19E-03",
                    "module": "C3",
                    "scenario": null
                },
                {
                    "value": "3,59E-03",
                    "module": "C4",
                    "scenario": null
                },
                {
                    "value": "1,54E-01",
                    "module": "D",
                    "scenario": null
                },
                {
                    "value": "2,28E+00",
                    "module": "A1A3",
                    "scenario": null
                }
            ]
        }
    ],
    "resource_use": [
        {
            "parameter": "PERE",
            "values": [
                {
                    "value": "1,95E+02",
                    "module": "A1",
                    "scenario": null
                },
                {
                    "value": "1,80E-01",
                    "module": "A2",
                    "scenario": null
                },
                {
                    "value": "1,33E+01",
                    "module": "A3",
                    "scenario": null
                },
                {
                    "value": "2,34E-01",
                    "module": "A4",
                    "scenario": null
                },
                {
                    "value": "2,20E-03",
                    "module": "A5",
                    "scenario": null
                },
                {
                    "value": "5,54E+03",
                    "module": "B6",
                    "scenario": null
                },
                {
                    "value": "0,00E+00",
                    "module": "C1",
                    "scenario": null
                },
                {
                    "value": "5,93E-02",
                    "module": "C2",
                    "scenario": null
                },
                {
                    "value": "2,88E-01",
                    "module": "C3",
                    "scenario": null
                },
                {
                    "value": "1,64E-01",
                    "module": "C4",
                    "scenario": null
                },
                {
                    "value": "1,09E+01",
                    "module": "D",
                    "scenario": null
                },
                {
                    "value": "2,08E+02",
                    "module": "A1A3",
                    "scenario": null
                }
            ]
        },
        {
            "parameter": "PERM",
            "values": [
                {
                    "value": "4,15E+00",
                    "module": "A1",
                    "scenario": null
                },
                {
                    "value": "0,00E+00",
                    "module": "A2",
                    "scenario": null
                },
                {
                    "value": "0,00E+00",
                    "module": "A3",
                    "scenario": null
                },
                {
                    "value": "0,00E+00",
                    "module": "A4",
                    "scenario": null
                },
                {
                    "value": "-4,10E+00",
                    "module": "A5",
                    "scenario": null
                },
                {
                    "value": "0,00E+00",
                    "module": "B6",
                    "scenario": null
                },
                {
                    "value": "0,00E+00",
                    "module": "C1",
                    "scenario": null
                },
                {
                    "value": "0,00E+00",
                    "module": "C2",
                    "scenario": null
                },
                {
                    "value": "0,00E+00",
                    "module": "C3",
                    "scenario": null
                },
                {
                    "value": "0,00E+00",
                    "module": "C4",
                    "scenario": null
                },
                {
                    "value": "0,00E+00",
                    "module": "D",
                    "scenario": null
                },
                {
                    "value": "4,15E+00",
                    "module": "A1A3",
                    "scenario": null
                }
            ]
        },
        {
            "parameter": "PERT",
            "values": [
                {
                    "value": "1,99E+02",
                    "module": "A1",
                    "scenario": null
                },
                {
                    "value": "1,80E-01",
                    "module": "A2",
                    "scenario": null
                },
                {
                    "value": "1,33E+01",
                    "module": "A3",
                    "scenario": null
                },
                {
                    "value": "2,34E-01",
                    "module": "A4",
                    "scenario": null
                },
                {
                    "value": "-4,10E+00",
                    "module": "A5",
                    "scenario": null
                },
                {
                    "value": "5,54E+03",
                    "module": "B6",
                    "scenario": null
                },
                {
                    "value": "0,00E+00",
                    "module": "C1",
                    "scenario": null
                },
                {
                    "value": "5,93E-02",
                    "module": "C2",
                    "scenario": null
                },
                {
                    "value": "2,88E-01",
                    "module": "C3",
                    "scenario": null
                },
                {
                    "value": "1,64E-01",
                    "module": "C4",
                    "scenario": null
                },
                {
                    "value": "1,09E+01",
                    "module": "D",
                    "scenario": null
                },
                {
                    "value": "2,12E+02",
                    "module": "A1A3",
                    "scenario": null
                }
            ]
        },
        {
            "parameter": "PENRE",
            "values": [
                {
                    "value": "6,31E+02",
                    "module": "A1",
                    "scenario": null
                },
                {
                    "value": "1,37E+01",
                    "module": "A2",
                    "scenario": null
                },
                {
                    "value": "5,73E+00",
                    "module": "A3",
                    "scenario": null
                },
                {
                    "value": "1,78E+01",
                    "module": "A4",
                    "scenario": null
                },
                {
                    "value": "1,34E-01",
                    "module": "A5",
                    "scenario": null
                },
                {
                    "value": "5,72E+03",
                    "module": "B6",
                    "scenario": null
                },
                {
                    "value": "0,00E+00",
                    "module": "C1",
                    "scenario": null
                },
                {
                    "value": "4,20E+00",
                    "module": "C2",
                    "scenario": null
                },
                {
                    "value": "1,76E+00",
                    "module": "C3",
                    "scenario": null
                },
                {
                    "value": "7,92E-01",
                    "module": "C4",
                    "scenario": null
                },
                {
                    "value": "3,12E+01",
                    "module": "D",
                    "scenario": null
                },
                {
                    "value": "6,50E+02",
                    "module": "A1A3",
                    "scenario": null
                }
            ]
        },
        {
            "parameter": "PENRM",
            "values": [
                {
                    "value": "6,18E+01",
                    "module": "A1",
                    "scenario": null
                },
                {
                    "value": "0,00E+00",
                    "module": "A2",
                    "scenario": null
                },
                {
                    "value": "0,00E+00",
                    "module": "A3",
                    "scenario": null
                },
                {
                    "value": "0,00E+00",
                    "module": "A4",
                    "scenario": null
                },
                {
                    "value": "0,00E+00",
                    "module": "A5",
                    "scenario": null
                },
                {
                    "value": "0,00E+00",
                    "module": "B6",
                    "scenario": null
                },
                {
                    "value": "0,00E+00",
                    "module": "C1",
                    "scenario": null
                },
                {
                    "value": "0,00E+00",
                    "module": "C2",
                    "scenario": null
                },
                {
                    "value": "-2,51E+01",
                    "module": "C3",
                    "scenario": null
                },
                {
                    "value": "0,00E+00",
                    "module": "C4",
                    "scenario": null
                },
                {
                    "value": "-3,15E-02",
                    "module": "D",
                    "scenario": null
                },
                {
                    "value": "6,18E+01",
                    "module": "A1A3",
                    "scenario": null
                }
            ]
        },
        {
            "parameter": "PENRT",
            "values": [
                {
                    "value": "6,93E+02",
                    "module": "A1",
                    "scenario": null
                },
                {
                    "value": "1,37E+01",
                    "module": "A2",
                    "scenario": null
                },
                {
                    "value": "5,73E+00",
                    "module": "A3",
                    "scenario": null
                },
                {
                    "value": "1,78E+01",
                    "module": "A4",
                    "scenario": null
                },
                {
                    "value": "1,34E-01",
                    "module": "A5",
                    "scenario": null
                },
                {
                    "value": "5,72E+03",
                    "module": "B6",
                    "scenario": null
                },
                {
                    "value": "0,00E+00",
                    "module": "C1",
                    "scenario": null
                },
                {
                    "value": "4,20E+00",
                    "module": "C2",
                    "scenario": null
                },
                {
                    "value": "-2,34E+01",
                    "module": "C3",
                    "scenario": null
                },
                {
                    "value": "7,92E-01",
                    "module": "C4",
                    "scenario": null
                },
                {
                    "value": "3,12E+01",
                    "module": "D",
                    "scenario": null
                },
                {
                    "value": "7,12E+02",
                    "module": "A1A3",
                    "scenario": null
                }
            ]
        },
        {
            "parameter": "SM",
            "values": [
                {
                    "value": "3,86E+00",
                    "module": "A1",
                    "scenario": null
                },
                {
                    "value": "0,00E+00",
                    "module": "A2",
                    "scenario": null
                },
                {
                    "value": "0,00E+00",
                    "module": "A3",
                    "scenario": null
                },
                {
                    "value": "0,00E+00",
                    "module": "A4",
                    "scenario": null
                },
                {
                    "value": "0,00E+00",
                    "module": "A5",
                    "scenario": null
                },
                {
                    "value": "0,00E+00",
                    "module": "B6",
                    "scenario": null
                },
                {
                    "value": "0,00E+00",
                    "module": "C1",
                    "scenario": null
                },
                {
                    "value": "0,00E+00",
                    "module": "C2",
                    "scenario": null
                },
                {
                    "value": "0,00E+00",
                    "module": "C3",
                    "scenario": null
                },
                {
                    "value": "2,67E-03",
                    "module": "C4",
                    "scenario": null
                },
                {
                    "value": "8,90E-03",
                    "module": "D",
                    "scenario": null
                },
                {
                    "value": "3,86E+00",
                    "module": "A1A3",
                    "scenario": null
                }
            ]
        },
        {
            "parameter": "RSF",
            "values": [
                {
                    "value": "6,71E-01",
                    "module": "A1",
                    "scenario": null
                },
                {
                    "value": "6,33E-03",
                    "module": "A2",
                    "scenario": null
                },
                {
                    "value": "2,34E-03",
                    "module": "A3",
                    "scenario": null
                },
                {
                    "value": "8,24E-03",
                    "module": "A4",
                    "scenario": null
                },
                {
                    "value": "7,29E-05",
                    "module": "A5",
                    "scenario": null
                },
                {
                    "value": "5,60E+01",
                    "module": "B6",
                    "scenario": null
                },
                {
                    "value": "0,00E+00",
                    "module": "C1",
                    "scenario": null
                },
                {
                    "value": "2,12E-03",
                    "module": "C2",
                    "scenario": null
                },
                {
                    "value": "5,53E-03",
                    "module": "C3",
                    "scenario": null
                },
                {
                    "value": "1,48E-03",
                    "module": "C4",
                    "scenario": null
                },
                {
                    "value": "1,68E-02",
                    "module": "D",
                    "scenario": null
                },
                {
                    "value": "6,80E-01",
                    "module": "A1A3",
                    "scenario": null
                }
            ]
        },
        {
            "parameter": "NRSF",
            "values": [
                {
                    "value": "2,97E-01",
                    "module": "A1",
                    "scenario": null
                },
                {
                    "value": "2,44E-02",
                    "module": "A2",
                    "scenario": null
                },
                {
                    "value": "6,01E-03",
                    "module": "A3",
                    "scenario": null
                },
                {
                    "value": "2,81E-02",
                    "module": "A4",
                    "scenario": null
                },
                {
                    "value": "3,01E-04",
                    "module": "A5",
                    "scenario": null
                },
                {
                    "value": "0,00E+00",
                    "module": "B6",
                    "scenario": null
                },
                {
                    "value": "0,00E+00",
                    "module": "C1",
                    "scenario": null
                },
                {
                    "value": "7,57E-03",
                    "module": "C2",
                    "scenario": null
                },
                {
                    "value": "-6,37E-05",
                    "module": "C3",
                    "scenario": null
                },
                {
                    "value": "2,41E-02",
                    "module": "C4",
                    "scenario": null
                },
                {
                    "value": "-5,27E-03",
                    "module": "D",
                    "scenario": null
                },
                {
                    "value": "3,28E-01",
                    "module": "A1A3",
                    "scenario": null
                }
            ]
        },
        {
            "parameter": "FW",
            "values": [
                {
                    "value": "5,62E-01",
                    "module": "A1",
                    "scenario": null
                },
                {
                    "value": "1,35E-03",
                    "module": "A2",
                    "scenario": null
                },
                {
                    "value": "1,14E-03",
                    "module": "A3",
                    "scenario": null
                },
                {
                    "value": "1,75E-03",
                    "module": "A4",
                    "scenario": null
                },
                {
                    "value": "6,30E-05",
                    "module": "A5",
                    "scenario": null
                },
                {
                    "value": "2,52E+01",
                    "module": "B6",
                    "scenario": null
                },
                {
                    "value": "0,00E+00",
                    "module": "C1",
                    "scenario": null
                },
                {
                    "value": "4,42E-04",
                    "module": "C2",
                    "scenario": null
                },
                {
                    "value": "2,41E-03",
                    "module": "C3",
                    "scenario": null
                },
                {
                    "value": "8,26E-04",
                    "module": "C4",
                    "scenario": null
                },
                {
                    "value": "7,67E-02",
                    "module": "D",
                    "scenario": null
                },
                {
                    "value": "5,65E-01",
                    "module": "A1A3",
                    "scenario": null
                }
            ]
        }
    ],
    "end_of_life_waste": [
        {
            "parameter": "HWD",
            "values": [
                {
                    "value": "2,14E-01",
                    "module": "A1",
                    "scenario": null
                },
                {
                    "value": "6,86E-04",
                    "module": "A2",
                    "scenario": null
                },
                {
                    "value": "3,61E-02",
                    "module": "A3",
                    "scenario": null
                },
                {
                    "value": "8,86E-04",
                    "module": "A4",
                    "scenario": null
                },
                {
                    "value": "0,00E+00",
                    "module": "A5",
                    "scenario": null
                },
                {
                    "value": "5,28E-01",
                    "module": "B6",
                    "scenario": null
                },
                {
                    "value": "0,00E+00",
                    "module": "C1",
                    "scenario": null
                },
                {
                    "value": "2,14E-04",
                    "module": "C2",
                    "scenario": null
                },
                {
                    "value": "3,00E-05",
                    "module": "C3",
                    "scenario": null
                },
                {
                    "value": "1,67E-01",
                    "module": "C4",
                    "scenario": null
                },
                {
                    "value": "-2,09E-02",
                    "module": "D",
                    "scenario": null
                },
                {
                    "value": "2,51E-01",
                    "module": "A1A3",
                    "scenario": null
                }
            ]
        },
        {
            "parameter": "NHWD",
            "values": [
                {
                    "value": "1,02E+01",
                    "module": "A1",
                    "scenario": null
                },
                {
                    "value": "5,78E-01",
                    "module": "A2",
                    "scenario": null
                },
                {
                    "value": "3,88E-01",
                    "module": "A3",
                    "scenario": null
                },
                {
                    "value": "7,51E-01",
                    "module": "A4",
                    "scenario": null
                },
                {
                    "value": "5,90E-01",
                    "module": "A5",
                    "scenario": null
                },
                {
                    "value": "3,50E+01",
                    "module": "B6",
                    "scenario": null
                },
                {
                    "value": "0,00E+00",
                    "module": "C1",
                    "scenario": null
                },
                {
                    "value": "2,01E-01",
                    "module": "C2",
                    "scenario": null
                },
                {
                    "value": "1,40E-01",
                    "module": "C3",
                    "scenario": null
                },
                {
                    "value": "1,55E+00",
                    "module": "C4",
                    "scenario": null
                },
                {
                    "value": "7,64E-01",
                    "module": "D",
                    "scenario": null
                },
                {
                    "value": "1,12E+01",
                    "module": "A1A3",
                    "scenario": null
                }
            ]
        },
        {
            "parameter": "RWD",
            "values": [
                {
                    "value": "2,20E-03",
                    "module": "A1",
                    "scenario": null
                },
                {
                    "value": "9,36E-05",
                    "module": "A2",
                    "scenario": null
                },
                {
                    "value": "6,88E-06",
                    "module": "A3",
                    "scenario": null
                },
                {
                    "value": "1,22E-04",
                    "module": "A4",
                    "scenario": null
                },
                {
                    "value": "0,00E+00",
                    "module": "A5",
                    "scenario": null
                },
                {
                    "value": "5,90E-02",
                    "module": "B6",
                    "scenario": null
                },
                {
                    "value": "0,00E+00",
                    "module": "C1",
                    "scenario": null
                },
                {
                    "value": "2,86E-05",
                    "module": "C2",
                    "scenario": null
                },
                {
                    "value": "1,54E-06",
                    "module": "C3",
                    "scenario": null
                },
                {
                    "value": "3,21E-06",
                    "module": "C4",
                    "scenario": null
                },
                {
                    "value": "1,49E-04",
                    "module": "D",
                    "scenario": null
                },
                {
                    "value": "2,30E-03",
                    "module": "A1A3",
                    "scenario": null
                }
            ]
        }
    ],
    "end_of_life_flow": [
        {
            "parameter": "CRU",
            "values": [
                {
                    "value": "0,00E+00",
                    "module": "A1",
                    "scenario": null
                },
                {
                    "value": "0,00E+00",
                    "module": "A2",
                    "scenario": null
                },
                {
                    "value": "0,00E+00",
                    "module": "A3",
                    "scenario": null
                },
                {
                    "value": "0,00E+00",
                    "module": "A4",
                    "scenario": null
                },
                {
                    "value": "0,00E+00",
                    "module": "A5",
                    "scenario": null
                },
                {
                    "value": "0,00E+00",
                    "module": "B6",
                    "scenario": null
                },
                {
                    "value": "0,00E+00",
                    "module": "C1",
                    "scenario": null
                },
                {
                    "value": "0,00E+00",
                    "module": "C2",
                    "scenario": null
                },
                {
                    "value": "0,00E+00",
                    "module": "C3",
                    "scenario": null
                },
                {
                    "value": "0,00E+00",
                    "module": "C4",
                    "scenario": null
                },
                {
                    "value": "0,00E+00",
                    "module": "D",
                    "scenario": null
                },
                {
                    "value": "0,00E+00",
                    "module": "A1A3",
                    "scenario": null
                }
            ]
        },
        {
            "parameter": "MFR",
            "values": [
                {
                    "value": "5,24E-03",
                    "module": "A1",
                    "scenario": null
                },
                {
                    "value": "0,00E+00",
                    "module": "A2",
                    "scenario": null
                },
                {
                    "value": "5,09E-01",
                    "module": "A3",
                    "scenario": null
                },
                {
                    "value": "0,00E+00",
                    "module": "A4",
                    "scenario": null
                },
                {
                    "value": "5,49E-01",
                    "module": "A5",
                    "scenario": null
                },
                {
                    "value": "0,00E+00",
                    "module": "B6",
                    "scenario": null
                },
                {
                    "value": "0,00E+00",
                    "module": "C1",
                    "scenario": null
                },
                {
                    "value": "0,00E+00",
                    "module": "C2",
                    "scenario": null
                },
                {
                    "value": "2,77E+00",
                    "module": "C3",
                    "scenario": null
                },
                {
                    "value": "3,24E-05",
                    "module": "C4",
                    "scenario": null
                },
                {
                    "value": "-3,49E-04",
                    "module": "D",
                    "scenario": null
                },
                {
                    "value": "5,14E-01",
                    "module": "A1A3",
                    "scenario": null
                }
            ]
        },
        {
            "parameter": "MER",
            "values": [
                {
                    "value": "7,02E-03",
                    "module": "A1",
                    "scenario": null
                },
                {
                    "value": "0,00E+00",
                    "module": "A2",
                    "scenario": null
                },
                {
                    "value": "1,51E-01",
                    "module": "A3",
                    "scenario": null
                },
                {
                    "value": "0,00E+00",
                    "module": "A4",
                    "scenario": null
                },
                {
                    "value": "1,41E-03",
                    "module": "A5",
                    "scenario": null
                },
                {
                    "value": "0,00E+00",
                    "module": "B6",
                    "scenario": null
                },
                {
                    "value": "0,00E+00",
                    "module": "C1",
                    "scenario": null
                },
                {
                    "value": "0,00E+00",
                    "module": "C2",
                    "scenario": null
                },
                {
                    "value": "4,60E-01",
                    "module": "C3",
                    "scenario": null
                },
                {
                    "value": "7,92E-07",
                    "module": "C4",
                    "scenario": null
                },
                {
                    "value": "-4,82E-05",
                    "module": "D",
                    "scenario": null
                },
                {
                    "value": "1,58E-01",
                    "module": "A1A3",
                    "scenario": null
                }
            ]
        },
        {
            "parameter": "EEE",
            "values": [
                {
                    "value": "8,51E-03",
                    "module": "A1",
                    "scenario": null
                },
                {
                    "value": "0,00E+00",
                    "module": "A2",
                    "scenario": null
                },
                {
                    "value": "1,12E-01",
                    "module": "A3",
                    "scenario": null
                },
                {
                    "value": "0,00E+00",
                    "module": "A4",
                    "scenario": null
                },
                {
                    "value": "3,38E-02",
                    "module": "A5",
                    "scenario": null
                },
                {
                    "value": "0,00E+00",
                    "module": "B6",
                    "scenario": null
                },
                {
                    "value": "0,00E+00",
                    "module": "C1",
                    "scenario": null
                },
                {
                    "value": "0,00E+00",
                    "module": "C2",
                    "scenario": null
                },
                {
                    "value": "5,55E-01",
                    "module": "C3",
                    "scenario": null
                },
                {
                    "value": "5,14E-05",
                    "module": "C4",
                    "scenario": null
                },
                {
                    "value": "-1,16E-04",
                    "module": "D",
                    "scenario": null
                },
                {
                    "value": "1,21E-01",
                    "module": "A1A3",
                    "scenario": null
                }
            ]
        },
        {
            "parameter": "EET",
            "values": [
                {
                    "value": "2,01E-02",
                    "module": "A1",
                    "scenario": null
                },
                {
                    "value": "0,00E+00",
                    "module": "A2",
                    "scenario": null
                },
                {
                    "value": "1,70E+00",
                    "module": "A3",
                    "scenario": null
                },
                {
                    "value": "0,00E+00",
                    "module": "A4",
                    "scenario": null
                },
                {
                    "value": "5,11E-01",
                    "module": "A5",
                    "scenario": null
                },
                {
                    "value": "0,00E+00",
                    "module": "B6",
                    "scenario": null
                },
                {
                    "value": "0,00E+00",
                    "module": "C1",
                    "scenario": null
                },
                {
                    "value": "0,00E+00",
                    "module": "C2",
                    "scenario": null
                },
                {
                    "value": "8,39E+00",
                    "module": "C3",
                    "scenario": null
                },
                {
                    "value": "7,77E-04",
                    "module": "C4",
                    "scenario": null
                },
                {
                    "value": "-1,76E-03",
                    "module": "D",
                    "scenario": null
                },
                {
                    "value": "1,72E+00",
                    "module": "A1A3",
                    "scenario": null
                }
            ]
        }
    ]
}