{
    "product_name": "Sense driver 900mA Dali",
    "epd_id": "NEPD-8208-7888",
    "compliance": [
        "EN 15804+A2",
        "ISO 14025",
        "ISO 21930"
    ],
    "producer_name": "SG Armaturen AS",
    "environmental_impact": [
        {
            "parameter": "GWP-total",
            "values": [
                {
                    "value": "1,08E+01",
                    "module": "A1",
                    "scenario": null
                },
                {
                    "value": "6,34E-03",
                    "module": "A2",
                    "scenario": null
                },
                {
                    "value": "1,22E-01",
                    "module": "A3",
                    "scenario": null
                },
                {
                    "value": "1,34E-01",
                    "module": "A4",
                    "scenario": null
                },
                {
                    "value": "1,28E-01",
                    "module": "A5",
                    "scenario": null
                },
                {
                    "value": "2,82E+01",
                    "module": "B6",
                    "scenario": null
                },
                {
                    "value": "0,00E+00",
                    "module": "C1",
                    "scenario": null
                },
                {
                    "value": "1,61E-02",
                    "module": "C2",
                    "scenario": null
                },
                {
                    "value": "1,92E-01",
                    "module": "C3",
                    "scenario": null
                },
                {
                    "value": "1,88E-02",
                    "module": "C4",
                    "scenario": null
                },
                {
                    "value": "-9,70E-01",
                    "module": "D",
                    "scenario": null
                },
                {
                    "value": "1,09E+01",
                    "module": "A1A3",
                    "scenario": null
                }
            ]
        },
        {
            "parameter": "GWP-fossil",
            "values": [
                {
                    "value": "1,09E+01",
                    "module": "A1",
                    "scenario": null
                },
                {
                    "value": "6,34E-03",
                    "module": "A2",
                    "scenario": null
                },
                {
                    "value": "1,22E-01",
                    "module": "A3",
                    "scenario": null
                },
                {
                    "value": "1,34E-01",
                    "module": "A4",
                    "scenario": null
                },
                {
                    "value": "1,22E-03",
                    "module": "A5",
                    "scenario": null
                },
                {
                    "value": "2,73E+01",
                    "module": "B6",
                    "scenario": null
                },
                {
                    "value": "0,00E+00",
                    "module": "C1",
                    "scenario": null
                },
                {
                    "value": "1,61E-02",
                    "module": "C2",
                    "scenario": null
                },
                {
                    "value": "1,92E-01",
                    "module": "C3",
                    "scenario": null
                },
                {
                    "value": "1,87E-02",
                    "module": "C4",
                    "scenario": null
                },
                {
                    "value": "-9,65E-01",
                    "module": "D",
                    "scenario": null
                },
                {
                    "value": "1,10E+01",
                    "module": "A1A3",
                    "scenario": null
                }
            ]
        },
        {
            "parameter": "GWP-biogenic",
            "values": [
                {
                    "value": "-8,89E-02",
                    "module": "A1",
                    "scenario": null
                },
                {
                    "value": "2,47E-06",
                    "module": "A2",
                    "scenario": null
                },
                {
                    "value": "3,04E-05",
                    "module": "A3",
                    "scenario": null
                },
                {
                    "value": "4,74E-05",
                    "module": "A4",
                    "scenario": null
                },
                {
                    "value": "1,27E-01",
                    "module": "A5",
                    "scenario": null
                },
                {
                    "value": "7,55E-01",
                    "module": "B6",
                    "scenario": null
                },
                {
                    "value": "0,00E+00",
                    "module": "C1",
                    "scenario": null
                },
                {
                    "value": "6,28E-06",
                    "module": "C2",
                    "scenario": null
                },
                {
                    "value": "1,07E-04",
                    "module": "C3",
                    "scenario": null
                },
                {
                    "value": "1,12E-05",
                    "module": "C4",
                    "scenario": null
                },
                {
                    "value": "-2,72E-03",
                    "module": "D",
                    "scenario": null
                },
                {
                    "value": "-8,89E-02",
                    "module": "A1A3",
                    "scenario": null
                }
            ]
        },
        {
            "parameter": "GWP-luluc",
            "values": [
                {
                    "value": "1,86E-02",
                    "module": "A1",
                    "scenario": null
                },
                {
                    "value": "2,32E-06",
                    "module": "A2",
                    "scenario": null
                },
                {
                    "value": "1,92E-05",
                    "module": "A3",
                    "scenario": null
                },
                {
                    "value": "6,65E-05",
                    "module": "A4",
                    "scenario": null
                },
                {
                    "value": "4,02E-07",
                    "module": "A5",
                    "scenario": null
                },
                {
                    "value": "1,13E-01",
                    "module": "B6",
                    "scenario": null
                },
                {
                    "value": "0,00E+00",
                    "module": "C1",
                    "scenario": null
                },
                {
                    "value": "5,90E-06",
                    "module": "C2",
                    "scenario": null
                },
                {
                    "value": "1,20E-04",
                    "module": "C3",
                    "scenario": null
                },
                {
                    "value": "1,07E-04",
                    "module": "C4",
                    "scenario": null
                },
                {
                    "value": "-1,66E-03",
                    "module": "D",
                    "scenario": null
                },
                {
                    "value": "1,87E-02",
                    "module": "A1A3",
                    "scenario": null
                }
            ]
        },
        {
            "parameter": "ODP",
            "values": [
                {
                    "value": "6,24E-06",
                    "module": "A1",
                    "scenario": null
                },
                {
                    "value": "1,38E-09",
                    "module": "A2",
                    "scenario": null
                },
                {
                    "value": "1,79E-09",
                    "module": "A3",
                    "scenario": null
                },
                {
                    "value": "2,94E-08",
                    "module": "A4",
                    "scenario": null
                },
                {
                    "value": "2,56E-10",
                    "module": "A5",
                    "scenario": null
                },
                {
                    "value": "1,87E-06",
                    "module": "B6",
                    "scenario": null
                },
                {
                    "value": "0,00E+00",
                    "module": "C1",
                    "scenario": null
                },
                {
                    "value": "3,51E-09",
                    "module": "C2",
                    "scenario": null
                },
                {
                    "value": "3,88E-09",
                    "module": "C3",
                    "scenario": null
                },
                {
                    "value": "8,09E-10",
                    "module": "C4",
                    "scenario": null
                },
                {
                    "value": "-5,82E-04",
                    "module": "D",
                    "scenario": null
                },
                {
                    "value": "6,24E-06",
                    "module": "A1A3",
                    "scenario": null
                }
            ]
        },
        {
            "parameter": "AP",
            "values": [
                {
                    "value": "8,54E-02",
                    "module": "A1",
                    "scenario": null
                },
                {
                    "value": "1,90E-05",
                    "module": "A2",
                    "scenario": null
                },
                {
                    "value": "6,38E-04",
                    "module": "A3",
                    "scenario": null
                },
                {
                    "value": "2,06E-03",
                    "module": "A4",
                    "scenario": null
                },
                {
                    "value": "5,75E-06",
                    "module": "A5",
                    "scenario": null
                },
                {
                    "value": "2,13E-01",
                    "module": "B6",
                    "scenario": null
                },
                {
                    "value": "0,00E+00",
                    "module": "C1",
                    "scenario": null
                },
                {
                    "value": "4,83E-05",
                    "module": "C2",
                    "scenario": null
                },
                {
                    "value": "2,52E-04",
                    "module": "C3",
                    "scenario": null
                },
                {
                    "value": "6,17E-05",
                    "module": "C4",
                    "scenario": null
                },
                {
                    "value": "-6,22E-02",
                    "module": "D",
                    "scenario": null
                },
                {
                    "value": "8,61E-02",
                    "module": "A1A3",
                    "scenario": null
                }
            ]
        },
        {
            "parameter": "POCP",
            "values": [
                {
                    "value": "5,21E-02",
                    "module": "A1",
                    "scenario": null
                },
                {
                    "value": "1,56E-05",
                    "module": "A2",
                    "scenario": null
                },
                {
                    "value": "3,82E-04",
                    "module": "A3",
                    "scenario": null
                },
                {
                    "value": "1,49E-03",
                    "module": "A4",
                    "scenario": null
                },
                {
                    "value": "5,92E-06",
                    "module": "A5",
                    "scenario": null
                },
                {
                    "value": "8,21E-02",
                    "module": "B6",
                    "scenario": null
                },
                {
                    "value": "0,00E+00",
                    "module": "C1",
                    "scenario": null
                },
                {
                    "value": "3,98E-05",
                    "module": "C2",
                    "scenario": null
                },
                {
                    "value": "1,65E-04",
                    "module": "C3",
                    "scenario": null
                },
                {
                    "value": "6,72E-05",
                    "module": "C4",
                    "scenario": null
                },
                {
                    "value": "-1,24E-02",
                    "module": "D",
                    "scenario": null
                },
                {
                    "value": "5,25E-02",
                    "module": "A1A3",
                    "scenario": null
                }
            ]
        },
        {
            "parameter": "ADPE",
            "values": [
                {
                    "value": "3,47E-03",
                    "module": "A1",
                    "scenario": null
                },
                {
                    "value": "1,70E-07",
                    "module": "A2",
                    "scenario": null
                },
                {
                    "value": "3,77E-07",
                    "module": "A3",
                    "scenario": null
                },
                {
                    "value": "2,55E-06",
                    "module": "A4",
                    "scenario": null
                },
                {
                    "value": "2,96E-08",
                    "module": "A5",
                    "scenario": null
                },
                {
                    "value": "2,04E-03",
                    "module": "B6",
                    "scenario": null
                },
                {
                    "value": "0,00E+00",
                    "module": "C1",
                    "scenario": null
                },
                {
                    "value": "4,33E-07",
                    "module": "C2",
                    "scenario": null
                },
                {
                    "value": "4,57E-07",
                    "module": "C3",
                    "scenario": null
                },
                {
                    "value": "7,49E-08",
                    "module": "C4",
                    "scenario": null
                },
                {
                    "value": "-1,44E-03",
                    "module": "D",
                    "scenario": null
                },
                {
                    "value": "3,47E-03",
                    "module": "A1A3",
                    "scenario": null
                }
            ]
        },
        {
            "parameter": "ADPF",
            "values": [
                {
                    "value": "1,37E+02",
                    "module": "A1",
                    "scenario": null
                },
                {
                    "value": "9,37E-02",
                    "module": "A2",
                    "scenario": null
                },
                {
                    "value": "1,08E+00",
                    "module": "A3",
                    "scenario": null
                },
                {
                    "value": "1,89E+00",
                    "module": "A4",
                    "scenario": null
                },
                {
                    "value": "1,70E-02",
                    "module": "A5",
                    "scenario": null
                },
                {
                    "value": "3,73E+02",
                    "module": "B6",
                    "scenario": null
                },
                {
                    "value": "0,00E+00",
                    "module": "C1",
                    "scenario": null
                },
                {
                    "value": "2,38E-01",
                    "module": "C2",
                    "scenario": null
                },
                {
                    "value": "5,74E-01",
                    "module": "C3",
                    "scenario": null
                },
                {
                    "value": "1,48E-01",
                    "module": "C4",
                    "scenario": null
                },
                {
                    "value": "-1,26E+01",
                    "module": "D",
                    "scenario": null
                },
                {
                    "value": "1,38E+02",
                    "module": "A1A3",
                    "scenario": null
                }
            ]
        },
        {
            "parameter": "WDP",
            "values": [
                {
                    "value": "3,76E+02",
                    "module": "A1",
                    "scenario": null
                },
                {
                    "value": "3,05E-02",
                    "module": "A2",
                    "scenario": null
                },
                {
                    "value": "1,76E-01",
                    "module": "A3",
                    "scenario": null
                },
                {
                    "value": "1,25E+00",
                    "module": "A4",
                    "scenario": null
                },
                {
                    "value": "2,15E-02",
                    "module": "A5",
                    "scenario": null
                },
                {
                    "value": "6,50E+04",
                    "module": "B6",
                    "scenario": null
                },
                {
                    "value": "0,00E+00",
                    "module": "C1",
                    "scenario": null
                },
                {
                    "value": "7,77E-02",
                    "module": "C2",
                    "scenario": null
                },
                {
                    "value": "5,72E+00",
                    "module": "C3",
                    "scenario": null
                },
                {
                    "value": "2,50E-01",
                    "module": "C4",
                    "scenario": null
                },
                {
                    "value": "-2,93E+01",
                    "module": "D",
                    "scenario": null
                },
                {
                    "value": "3,76E+02",
                    "module": "A1A3",
                    "scenario": null
                }
            ]
        },
        {
            "parameter": "EP-freshwater",
            "values": [
                {
                    "value": "1,37E-03",
                    "module": "A1",
                    "scenario": null
                },
                {
                    "value": "5,95E-08",
                    "module": "A2",
                    "scenario": null
                },
                {
                    "value": "2,71E-06",
                    "module": "A3",
                    "scenario": null
                },
                {
                    "value": "8,52E-07",
                    "module": "A4",
                    "scenario": null
                },
                {
                    "value": "9,98E-09",
                    "module": "A5",
                    "scenario": null
                },
                {
                    "value": "1,96E-03",
                    "module": "B6",
                    "scenario": null
                },
                {
                    "value": "0,00E+00",
                    "module": "C1",
                    "scenario": null
                },
                {
                    "value": "1,51E-07",
                    "module": "C2",
                    "scenario": null
                },
                {
                    "value": "1,77E-06",
                    "module": "C3",
                    "scenario": null
                },
                {
                    "value": "5,49E-07",
                    "module": "C4",
                    "scenario": null
                },
                {
                    "value": "-3,43E-04",
                    "module": "D",
                    "scenario": null
                },
                {
                    "value": "1,37E-03",
                    "module": "A1A3",
                    "scenario": null
                }
            ]
        },
        {
            "parameter": "EP-marine",
            "values": [
                {
                    "value": "1,36E-02",
                    "module": "A1",
                    "scenario": null
                },
                {
                    "value": "3,73E-06",
                    "module": "A2",
                    "scenario": null
                },
                {
                    "value": "1,32E-04",
                    "module": "A3",
                    "scenario": null
                },
                {
                    "value": "4,95E-04",
                    "module": "A4",
                    "scenario": null
                },
                {
                    "value": "1,90E-06",
                    "module": "A5",
                    "scenario": null
                },
                {
                    "value": "2,34E-02",
                    "module": "B6",
                    "scenario": null
                },
                {
                    "value": "0,00E+00",
                    "module": "C1",
                    "scenario": null
                },
                {
                    "value": "9,50E-06",
                    "module": "C2",
                    "scenario": null
                },
                {
                    "value": "5,45E-05",
                    "module": "C3",
                    "scenario": null
                },
                {
                    "value": "1,99E-05",
                    "module": "C4",
                    "scenario": null
                },
                {
                    "value": "-3,15E-03",
                    "module": "D",
                    "scenario": null
                },
                {
                    "value": "1,37E-02",
                    "module": "A1A3",
                    "scenario": null
                }
            ]
        },
        {
            "parameter": "EP-terrestrial",
            "values": [
                {
                    "value": "1,53E-01",
                    "module": "A1",
                    "scenario": null
                },
                {
                    "value": "4,18E-05",
                    "module": "A2",
                    "scenario": null
                },
                {
                    "value": "1,45E-03",
                    "module": "A3",
                    "scenario": null
                },
                {
                    "value": "5,52E-03",
                    "module": "A4",
                    "scenario": null
                },
                {
                    "value": "2,06E-05",
                    "module": "A5",
                    "scenario": null
                },
                {
                    "value": "3,05E-01",
                    "module": "B6",
                    "scenario": null
                },
                {
                    "value": "0,00E+00",
                    "module": "C1",
                    "scenario": null
                },
                {
                    "value": "1,06E-04",
                    "module": "C2",
                    "scenario": null
                },
                {
                    "value": "6,02E-04",
                    "module": "C3",
                    "scenario": null
                },
                {
                    "value": "1,42E-04",
                    "module": "C4",
                    "scenario": null
                },
                {
                    "value": "-4,35E-02",
                    "module": "D",
                    "scenario": null
                },
                {
                    "value": "1,54E-01",
                    "module": "A1A3",
                    "scenario": null
                }
            ]
        },
        {
            "parameter": "GWP-IOBC",
            "values": [
                {
                    "value": "1,09E+01",
                    "module": "A1",
                    "scenario": null
                },
                {
                    "value": "6,34E-03",
                    "module": "A2",
                    "scenario": null
                },
                {
                    "value": "1,15E-01",
                    "module": "A3",
                    "scenario": null
                },
                {
                    "value": "1,34E-01",
                    "module": "A4",
                    "scenario": null
                },
                {
                    "value": "1,22E-03",
                    "module": "A5",
                    "scenario": null
                },
                {
                    "value": "2,81E+01",
                    "module": "B6",
                    "scenario": null
                },
                {
                    "value": "0,00E+00",
                    "module": "C1",
                    "scenario": null
                },
                {
                    "value": "1,61E-02",
                    "module": "C2",
                    "scenario": null
                },
                {
                    "value": "1,92E-01",
                    "module": "C3",
                    "scenario": null
                },
                {
                    "value": "1,89E-02",
                    "module": "C4",
                    "scenario": null
                },
                {
                    "value": "-9,63E-01",
                    "module": "D",
                    "scenario": null
                },
                {
                    "value": "1,11E+01",
                    "module": "A1A3",
                    "scenario": null
                }
            ]
        }
    ],
    "additional_environmental_impact": [
        {
            "parameter": "PM",
            "values": [
                {
                    "value": "5,68E-07",
                    "module": "A1",
                    "scenario": null
                },
                {
                    "value": "4,07E-10",
                    "module": "A2",
                    "scenario": null
                },
                {
                    "value": "8,61E-09",
                    "module": "A3",
                    "scenario": null
                },
                {
                    "value": "4,72E-09",
                    "module": "A4",
                    "scenario": null
                },
                {
                    "value": "8,40E-11",
                    "module": "A5",
                    "scenario": null
                },
                {
                    "value": "1,53E-06",
                    "module": "B6",
                    "scenario": null
                },
                {
                    "value": "0,00E+00",
                    "module": "C1",
                    "scenario": null
                },
                {
                    "value": "1,04E-09",
                    "module": "C2",
                    "scenario": null
                },
                {
                    "value": "1,66E-09",
                    "module": "C3",
                    "scenario": null
                },
                {
                    "value": "1,13E-09",
                    "module": "C4",
                    "scenario": null
                },
                {
                    "value": "-1,26E-07",
                    "module": "D",
                    "scenario": null
                },
                {
                    "value": "5,77E-07",
                    "module": "A1A3",
                    "scenario": null
                }
            ]
        },
        {
            "parameter": "ETP-fw",
            "values": [
                {
                    "value": "8,50E+02",
                    "module": "A1",
                    "scenario": null
                },
                {
                    "value": "7,59E-02",
                    "module": "A2",
                    "scenario": null
                },
                {
                    "value": "3,17E+00",
                    "module": "A3",
                    "scenario": null
                },
                {
                    "value": "1,28E+00",
                    "module": "A4",
                    "scenario": null
                },
                {
                    "value": "2,27E-02",
                    "module": "A5",
                    "scenario": null
                },
                {
                    "value": "1,70E+03",
                    "module": "B6",
                    "scenario": null
                },
                {
                    "value": "0,00E+00",
                    "module": "C1",
                    "scenario": null
                },
                {
                    "value": "1,93E-01",
                    "module": "C2",
                    "scenario": null
                },
                {
                    "value": "1,29E+00",
                    "module": "C3",
                    "scenario": null
                },
                {
                    "value": "3,53E+00",
                    "module": "C4",
                    "scenario": null
                },
                {
                    "value": "-4,44E+02",
                    "module": "D",
                    "scenario": null
                },
                {
                    "value": "8,53E+02",
                    "module": "A1A3",
                    "scenario": null
                }
            ]
        },
        {
            "parameter": "HTP-c",
            "values": [
                {
                    "value": "1,16E-08",
                    "module": "A1",
                    "scenario": null
                },
                {
                    "value": "0,00E+00",
                    "module": "A2",
                    "scenario": null
                },
                {
                    "value": "3,40E-11",
                    "module": "A3",
                    "scenario": null
                },
                {
                    "value": "0,00E+00",
                    "module": "A4",
                    "scenario": null
                },
                {
                    "value": "0,00E+00",
                    "module": "A5",
                    "scenario": null
                },
                {
                    "value": "8,10E-08",
                    "module": "B6",
                    "scenario": null
                },
                {
                    "value": "0,00E+00",
                    "module": "C1",
                    "scenario": null
                },
                {
                    "value": "0,00E+00",
                    "module": "C2",
                    "scenario": null
                },
                {
                    "value": "9,72E-10",
                    "module": "C3",
                    "scenario": null
                },
                {
                    "value": "5,40E-11",
                    "module": "C4",
                    "scenario": null
                },
                {
                    "value": "-2,23E-09",
                    "module": "D",
                    "scenario": null
                },
                {
                    "value": "1,16E-08",
                    "module": "A1A3",
                    "scenario": null
                }
            ]
        },
        {
            "parameter": "HTP-nc",
            "values": [
                {
                    "value": "5,23E-07",
                    "module": "A1",
                    "scenario": null
                },
                {
                    "value": "7,30E-11",
                    "module": "A2",
                    "scenario": null
                },
                {
                    "value": "1,50E-09",
                    "module": "A3",
                    "scenario": null
                },
                {
                    "value": "9,41E-10",
                    "module": "A4",
                    "scenario": null
                },
                {
                    "value": "2,90E-11",
                    "module": "A5",
                    "scenario": null
                },
                {
                    "value": "1,91E-06",
                    "module": "B6",
                    "scenario": null
                },
                {
                    "value": "0,00E+00",
                    "module": "C1",
                    "scenario": null
                },
                {
                    "value": "1,90E-10",
                    "module": "C2",
                    "scenario": null
                },
                {
                    "value": "5,70E-08",
                    "module": "C3",
                    "scenario": null
                },
                {
                    "value": "3,92E-10",
                    "module": "C4",
                    "scenario": null
                },
                {
                    "value": "-1,59E-07",
                    "module": "D",
                    "scenario": null
                },
                {
                    "value": "5,25E-07",
                    "module": "A1A3",
                    "scenario": null
                }
            ]
        },
        {
            "parameter": "SQP",
            "values": [
                {
                    "value": "4,46E+01",
                    "module": "A1",
                    "scenario": null
                },
                {
                    "value": "6,42E-02",
                    "module": "A2",
                    "scenario": null
                },
                {
                    "value": "2,29E-01",
                    "module": "A3",
                    "scenario": null
                },
                {
                    "value": "9,10E-01",
                    "module": "A4",
                    "scenario": null
                },
                {
                    "value": "1,14E-02",
                    "module": "A5",
                    "scenario": null
                },
                {
                    "value": "1,88E+02",
                    "module": "B6",
                    "scenario": null
                },
                {
                    "value": "0,00E+00",
                    "module": "C1",
                    "scenario": null
                },
                {
                    "value": "1,63E-01",
                    "module": "C2",
                    "scenario": null
                },
                {
                    "value": "1,44E-01",
                    "module": "C3",
                    "scenario": null
                },
                {
                    "value": "3,91E-01",
                    "module": "C4",
                    "scenario": null
                },
                {
                    "value": "-1,00E+01",
                    "module": "D",
                    "scenario": null
                },
                {
                    "value": "4,49E+01",
                    "module": "A1A3",
                    "scenario": null
                }
            ]
        },
        {
            "parameter": "IRP",
            "values": [
                {
                    "value": "4,77E-01",
                    "module": "A1",
                    "scenario": null
                },
                {
                    "value": "3,89E-04",
                    "module": "A2",
                    "scenario": null
                },
                {
                    "value": "9,35E-04",
                    "module": "A3",
                    "scenario": null
                },
                {
                    "value": "8,18E-03",
                    "module": "A4",
                    "scenario": null
                },
                {
                    "value": "7,27E-05",
                    "module": "A5",
                    "scenario": null
                },
                {
                    "value": "6,76E+00",
                    "module": "B6",
                    "scenario": null
                },
                {
                    "value": "0,00E+00",
                    "module": "C1",
                    "scenario": null
                },
                {
                    "value": "9,90E-04",
                    "module": "C2",
                    "scenario": null
                },
                {
                    "value": "2,90E-03",
                    "module": "C3",
                    "scenario": null
                },
                {
                    "value": "2,71E-04",
                    "module": "C4",
                    "scenario": null
                },
                {
                    "value": "-4,68E-02",
                    "module": "D",
                    "scenario": null
                },
                {
                    "value": "4,78E-01",
                    "module": "A1A3",
                    "scenario": null
                }
            ]
        }
    ],
    "resource_use": [
        {
            "parameter": "PERE",
            "values": [
                {
                    "value": "1,45E+01",
                    "module": "A1",
                    "scenario": null
                },
                {
                    "value": "1,06E-03",
                    "module": "A2",
                    "scenario": null
                },
                {
                    "value": "1,09E-01",
                    "module": "A3",
                    "scenario": null
                },
                {
                    "value": "2,14E-02",
                    "module": "A4",
                    "scenario": null
                },
                {
                    "value": "2,80E-04",
                    "module": "A5",
                    "scenario": null
                },
                {
                    "value": "4,83E+03",
                    "module": "B6",
                    "scenario": null
                },
                {
                    "value": "0,00E+00",
                    "module": "C1",
                    "scenario": null
                },
                {
                    "value": "2,70E-03",
                    "module": "C2",
                    "scenario": null
                },
                {
                    "value": "7,71E-02",
                    "module": "C3",
                    "scenario": null
                },
                {
                    "value": "4,78E-02",
                    "module": "C4",
                    "scenario": null
                },
                {
                    "value": "-1,89E+00",
                    "module": "D",
                    "scenario": null
                },
                {
                    "value": "1,46E+01",
                    "module": "A1A3",
                    "scenario": null
                }
            ]
        },
        {
            "parameter": "PERM",
            "values": [
                {
                    "value": "4,77E-01",
                    "module": "A1",
                    "scenario": null
                },
                {
                    "value": "0,00E+00",
                    "module": "A2",
                    "scenario": null
                },
                {
                    "value": "0,00E+00",
                    "module": "A3",
                    "scenario": null
                },
                {
                    "value": "0,00E+00",
                    "module": "A4",
                    "scenario": null
                },
                {
                    "value": "-4,77E-01",
                    "module": "A5",
                    "scenario": null
                },
                {
                    "value": "0,00E+00",
                    "module": "B6",
                    "scenario": null
                },
                {
                    "value": "0,00E+00",
                    "module": "C1",
                    "scenario": null
                },
                {
                    "value": "0,00E+00",
                    "module": "C2",
                    "scenario": null
                },
                {
                    "value": "0,00E+00",
                    "module": "C3",
                    "scenario": null
                },
                {
                    "value": "0,00E+00",
                    "module": "C4",
                    "scenario": null
                },
                {
                    "value": "0,00E+00",
                    "module": "D",
                    "scenario": null
                },
                {
                    "value": "4,77E-01",
                    "module": "A1A3",
                    "scenario": null
                }
            ]
        },
        {
            "parameter": "PERT",
            "values": [
                {
                    "value": "1,50E+01",
                    "module": "A1",
                    "scenario": null
                },
                {
                    "value": "1,06E-03",
                    "module": "A2",
                    "scenario": null
                },
                {
                    "value": "1,09E-01",
                    "module": "A3",
                    "scenario": null
                },
                {
                    "value": "2,14E-02",
                    "module": "A4",
                    "scenario": null
                },
                {
                    "value": "-4,76E-01",
                    "module": "A5",
                    "scenario": null
                },
                {
                    "value": "4,83E+03",
                    "module": "B6",
                    "scenario": null
                },
                {
                    "value": "0,00E+00",
                    "module": "C1",
                    "scenario": null
                },
                {
                    "value": "2,70E-03",
                    "module": "C2",
                    "scenario": null
                },
                {
                    "value": "7,71E-02",
                    "module": "C3",
                    "scenario": null
                },
                {
                    "value": "4,78E-02",
                    "module": "C4",
                    "scenario": null
                },
                {
                    "value": "-1,89E+00",
                    "module": "D",
                    "scenario": null
                },
                {
                    "value": "1,51E+01",
                    "module": "A1A3",
                    "scenario": null
                }
            ]
        },
        {
            "parameter": "PENRE",
            "values": [
                {
                    "value": "1,33E+02",
                    "module": "A1",
                    "scenario": null
                },
                {
                    "value": "9,37E-02",
                    "module": "A2",
                    "scenario": null
                },
                {
                    "value": "1,08E+00",
                    "module": "A3",
                    "scenario": null
                },
                {
                    "value": "1,89E+00",
                    "module": "A4",
                    "scenario": null
                },
                {
                    "value": "1,70E-02",
                    "module": "A5",
                    "scenario": null
                },
                {
                    "value": "3,73E+02",
                    "module": "B6",
                    "scenario": null
                },
                {
                    "value": "0,00E+00",
                    "module": "C1",
                    "scenario": null
                },
                {
                    "value": "2,38E-01",
                    "module": "C2",
                    "scenario": null
                },
                {
                    "value": "5,74E-01",
                    "module": "C3",
                    "scenario": null
                },
                {
                    "value": "1,48E-01",
                    "module": "C4",
                    "scenario": null
                },
                {
                    "value": "-1,26E+01",
                    "module": "D",
                    "scenario": null
                },
                {
                    "value": "1,34E+02",
                    "module": "A1A3",
                    "scenario": null
                }
            ]
        },
        {
            "parameter": "PENRM",
            "values": [
                {
                    "value": "3,70E+00",
                    "module": "A1",
                    "scenario": null
                },
                {
                    "value": "0,00E+00",
                    "module": "A2",
                    "scenario": null
                },
                {
                    "value": "0,00E+00",
                    "module": "A3",
                    "scenario": null
                },
                {
                    "value": "0,00E+00",
                    "module": "A4",
                    "scenario": null
                },
                {
                    "value": "0,00E+00",
                    "module": "A5",
                    "scenario": null
                },
                {
                    "value": "0,00E+00",
                    "module": "B6",
                    "scenario": null
                },
                {
                    "value": "0,00E+00",
                    "module": "C1",
                    "scenario": null
                },
                {
                    "value": "0,00E+00",
                    "module": "C2",
                    "scenario": null
                },
                {
                    "value": "-5,07E+00",
                    "module": "C3",
                    "scenario": null
                },
                {
                    "value": "0,00E+00",
                    "module": "C4",
                    "scenario": null
                },
                {
                    "value": "0,00E+00",
                    "module": "D",
                    "scenario": null
                },
                {
                    "value": "3,70E+00",
                    "module": "A1A3",
                    "scenario": null
                }
            ]
        },
        {
            "parameter": "PENRT",
            "values": [
                {
                    "value": "1,37E+02",
                    "module": "A1",
                    "scenario": null
                },
                {
                    "value": "9,37E-02",
                    "module": "A2",
                    "scenario": null
                },
                {
                    "value": "1,08E+00",
                    "module": "A3",
                    "scenario": null
                },
                {
                    "value": "1,89E+00",
                    "module": "A4",
                    "scenario": null
                },
                {
                    "value": "1,70E-02",
                    "module": "A5",
                    "scenario": null
                },
                {
                    "value": "3,73E+02",
                    "module": "B6",
                    "scenario": null
                },
                {
                    "value": "0,00E+00",
                    "module": "C1",
                    "scenario": null
                },
                {
                    "value": "2,38E-01",
                    "module": "C2",
                    "scenario": null
                },
                {
                    "value": "-4,49E+00",
                    "module": "C3",
                    "scenario": null
                },
                {
                    "value": "1,48E-01",
                    "module": "C4",
                    "scenario": null
                },
                {
                    "value": "-1,26E+01",
                    "module": "D",
                    "scenario": null
                },
                {
                    "value": "1,38E+02",
                    "module": "A1A3",
                    "scenario": null
                }
            ]
        },
        {
            "parameter": "SM",
            "values": [
                {
                    "value": "1,58E-01",
                    "module": "A1",
                    "scenario": null
                },
                {
                    "value": "0,00E+00",
                    "module": "A2",
                    "scenario": null
                },
                {
                    "value": "0,00E+00",
                    "module": "A3",
                    "scenario": null
                },
                {
                    "value": "0,00E+00",
                    "module": "A4",
                    "scenario": null
                },
                {
                    "value": "0,00E+00",
                    "module": "A5",
                    "scenario": null
                },
                {
                    "value": "0,00E+00",
                    "module": "B6",
                    "scenario": null
                },
                {
                    "value": "0,00E+00",
                    "module": "C1",
                    "scenario": null
                },
                {
                    "value": "0,00E+00",
                    "module": "C2",
                    "scenario": null
                },
                {
                    "value": "0,00E+00",
                    "module": "C3",
                    "scenario": null
                },
                {
                    "value": "1,23E-03",
                    "module": "C4",
                    "scenario": null
                },
                {
                    "value": "3,72E-03",
                    "module": "D",
                    "scenario": null
                },
                {
                    "value": "1,58E-01",
                    "module": "A1A3",
                    "scenario": null
                }
            ]
        },
        {
            "parameter": "RSF",
            "values": [
                {
                    "value": "3,08E-01",
                    "module": "A1",
                    "scenario": null
                },
                {
                    "value": "2,07E-05",
                    "module": "A2",
                    "scenario": null
                },
                {
                    "value": "9,56E-05",
                    "module": "A3",
                    "scenario": null
                },
                {
                    "value": "7,06E-04",
                    "module": "A4",
                    "scenario": null
                },
                {
                    "value": "9,28E-06",
                    "module": "A5",
                    "scenario": null
                },
                {
                    "value": "3,79E+00",
                    "module": "B6",
                    "scenario": null
                },
                {
                    "value": "0,00E+00",
                    "module": "C1",
                    "scenario": null
                },
                {
                    "value": "5,28E-05",
                    "module": "C2",
                    "scenario": null
                },
                {
                    "value": "1,28E-03",
                    "module": "C3",
                    "scenario": null
                },
                {
                    "value": "1,17E-04",
                    "module": "C4",
                    "scenario": null
                },
                {
                    "value": "2,97E-04",
                    "module": "D",
                    "scenario": null
                },
                {
                    "value": "3,09E-01",
                    "module": "A1A3",
                    "scenario": null
                }
            ]
        },
        {
            "parameter": "NRSF",
            "values": [
                {
                    "value": "2,71E-02",
                    "module": "A1",
                    "scenario": null
                },
                {
                    "value": "1,76E-04",
                    "module": "A2",
                    "scenario": null
                },
                {
                    "value": "9,00E-04",
                    "module": "A3",
                    "scenario": null
                },
                {
                    "value": "3,78E-03",
                    "module": "A4",
                    "scenario": null
                },
                {
                    "value": "3,83E-05",
                    "module": "A5",
                    "scenario": null
                },
                {
                    "value": "9,44E+00",
                    "module": "B6",
                    "scenario": null
                },
                {
                    "value": "0,00E+00",
                    "module": "C1",
                    "scenario": null
                },
                {
                    "value": "4,48E-04",
                    "module": "C2",
                    "scenario": null
                },
                {
                    "value": "-5,76E-05",
                    "module": "C3",
                    "scenario": null
                },
                {
                    "value": "1,07E-02",
                    "module": "C4",
                    "scenario": null
                },
                {
                    "value": "-3,91E-02",
                    "module": "D",
                    "scenario": null
                },
                {
                    "value": "2,82E-02",
                    "module": "A1A3",
                    "scenario": null
                }
            ]
        },
        {
            "parameter": "FW",
            "values": [
                {
                    "value": "1,14E-01",
                    "module": "A1",
                    "scenario": null
                },
                {
                    "value": "1,05E-05",
                    "module": "A2",
                    "scenario": null
                },
                {
                    "value": "2,95E-03",
                    "module": "A3",
                    "scenario": null
                },
                {
                    "value": "1,62E-04",
                    "module": "A4",
                    "scenario": null
                },
                {
                    "value": "8,02E-06",
                    "module": "A5",
                    "scenario": null
                },
                {
                    "value": "3,61E+01",
                    "module": "B6",
                    "scenario": null
                },
                {
                    "value": "0,00E+00",
                    "module": "C1",
                    "scenario": null
                },
                {
                    "value": "2,66E-05",
                    "module": "C2",
                    "scenario": null
                },
                {
                    "value": "5,31E-04",
                    "module": "C3",
                    "scenario": null
                },
                {
                    "value": "9,00E-05",
                    "module": "C4",
                    "scenario": null
                },
                {
                    "value": "-1,00E-02",
                    "module": "D",
                    "scenario": null
                },
                {
                    "value": "1,17E-01",
                    "module": "A1A3",
                    "scenario": null
                }
            ]
        }
    ],
    "end_of_life_waste": [
        {
            "parameter": "HWD",
            "values": [
                {
                    "value": "4,90E-02",
                    "module": "A1",
                    "scenario": null
                },
                {
                    "value": "8,46E-06",
                    "module": "A2",
                    "scenario": null
                },
                {
                    "value": "1,49E-04",
                    "module": "A3",
                    "scenario": null
                },
                {
                    "value": "9,20E-05",
                    "module": "A4",
                    "scenario": null
                },
                {
                    "value": "0,00E+00",
                    "module": "A5",
                    "scenario": null
                },
                {
                    "value": "2,39E-01",
                    "module": "B6",
                    "scenario": null
                },
                {
                    "value": "0,00E+00",
                    "module": "C1",
                    "scenario": null
                },
                {
                    "value": "2,15E-05",
                    "module": "C2",
                    "scenario": null
                },
                {
                    "value": "2,84E-05",
                    "module": "C3",
                    "scenario": null
                },
                {
                    "value": "5,72E-02",
                    "module": "C4",
                    "scenario": null
                },
                {
                    "value": "-3,52E-03",
                    "module": "D",
                    "scenario": null
                },
                {
                    "value": "4,91E-02",
                    "module": "A1A3",
                    "scenario": null
                }
            ]
        },
        {
            "parameter": "NHWD",
            "values": [
                {
                    "value": "1,24E+00",
                    "module": "A1",
                    "scenario": null
                },
                {
                    "value": "4,50E-03",
                    "module": "A2",
                    "scenario": null
                },
                {
                    "value": "1,01E-02",
                    "module": "A3",
                    "scenario": null
                },
                {
                    "value": "5,82E-02",
                    "module": "A4",
                    "scenario": null
                },
                {
                    "value": "7,51E-02",
                    "module": "A5",
                    "scenario": null
                },
                {
                    "value": "2,87E+01",
                    "module": "B6",
                    "scenario": null
                },
                {
                    "value": "0,00E+00",
                    "module": "C1",
                    "scenario": null
                },
                {
                    "value": "1,14E-02",
                    "module": "C2",
                    "scenario": null
                },
                {
                    "value": "3,84E-02",
                    "module": "C3",
                    "scenario": null
                },
                {
                    "value": "6,18E-02",
                    "module": "C4",
                    "scenario": null
                },
                {
                    "value": "-1,66E-01",
                    "module": "D",
                    "scenario": null
                },
                {
                    "value": "1,25E+00",
                    "module": "A1A3",
                    "scenario": null
                }
            ]
        },
        {
            "parameter": "RWD",
            "values": [
                {
                    "value": "3,68E-04",
                    "module": "A1",
                    "scenario": null
                },
                {
                    "value": "6,15E-07",
                    "module": "A2",
                    "scenario": null
                },
                {
                    "value": "8,26E-07",
                    "module": "A3",
                    "scenario": null
                },
                {
                    "value": "1,29E-05",
                    "module": "A4",
                    "scenario": null
                },
                {
                    "value": "0,00E+00",
                    "module": "A5",
                    "scenario": null
                },
                {
                    "value": "3,34E-03",
                    "module": "B6",
                    "scenario": null
                },
                {
                    "value": "0,00E+00",
                    "module": "C1",
                    "scenario": null
                },
                {
                    "value": "1,56E-06",
                    "module": "C2",
                    "scenario": null
                },
                {
                    "value": "1,41E-06",
                    "module": "C3",
                    "scenario": null
                },
                {
                    "value": "9,77E-08",
                    "module": "C4",
                    "scenario": null
                },
                {
                    "value": "-4,03E-05",
                    "module": "D",
                    "scenario": null
                },
                {
                    "value": "3,70E-04",
                    "module": "A1A3",
                    "scenario": null
                }
            ]
        }
    ],
    "end_of_life_flow": [
        {
            "parameter": "CRU",
            "values": [
                {
                    "value": "0,00E+00",
                    "module": "A1",
                    "scenario": null
                },
                {
                    "value": "0,00E+00",
                    "module": "A2",
                    "scenario": null
                },
                {
                    "value": "0,00E+00",
                    "module": "A3",
                    "scenario": null
                },
                {
                    "value": "0,00E+00",
                    "module": "A4",
                    "scenario": null
                },
                {
                    "value": "0,00E+00",
                    "module": "A5",
                    "scenario": null
                },
                {
                    "value": "0,00E+00",
                    "module": "B6",
                    "scenario": null
                },
                {
                    "value": "0,00E+00",
                    "module": "C1",
                    "scenario": null
                },
                {
                    "value": "0,00E+00",
                    "module": "C2",
                    "scenario": null
                },
                {
                    "value": "0,00E+00",
                    "module": "C3",
                    "scenario": null
                },
                {
                    "value": "0,00E+00",
                    "module": "C4",
                    "scenario": null
                },
                {
                    "value": "0,00E+00",
                    "module": "D",
                    "scenario": null
                },
                {
                    "value": "0,00E+00",
                    "module": "A1A3",
                    "scenario": null
                }
            ]
        },
        {
            "parameter": "MFR",
            "values": [
                {
                    "value": "0,00E+00",
                    "module": "A1",
                    "scenario": null
                },
                {
                    "value": "0,00E+00",
                    "module": "A2",
                    "scenario": null
                },
                {
                    "value": "3,22E-03",
                    "module": "A3",
                    "scenario": null
                },
                {
                    "value": "0,00E+00",
                    "module": "A4",
                    "scenario": null
                },
                {
                    "value": "6,99E-02",
                    "module": "A5",
                    "scenario": null
                },
                {
                    "value": "0,00E+00",
                    "module": "B6",
                    "scenario": null
                },
                {
                    "value": "0,00E+00",
                    "module": "C1",
                    "scenario": null
                },
                {
                    "value": "0,00E+00",
                    "module": "C2",
                    "scenario": null
                },
                {
                    "value": "8,78E-03",
                    "module": "C3",
                    "scenario": null
                },
                {
                    "value": "5,06E-06",
                    "module": "C4",
                    "scenario": null
                },
                {
                    "value": "-1,46E-04",
                    "module": "D",
                    "scenario": null
                },
                {
                    "value": "3,22E-03",
                    "module": "A1A3",
                    "scenario": null
                }
            ]
        },
        {
            "parameter": "MER",
            "values": [
                {
                    "value": "0,00E+00",
                    "module": "A1",
                    "scenario": null
                },
                {
                    "value": "0,00E+00",
                    "module": "A2",
                    "scenario": null
                },
                {
                    "value": "6,94E-04",
                    "module": "A3",
                    "scenario": null
                },
                {
                    "value": "0,00E+00",
                    "module": "A4",
                    "scenario": null
                },
                {
                    "value": "3,15E-04",
                    "module": "A5",
                    "scenario": null
                },
                {
                    "value": "0,00E+00",
                    "module": "B6",
                    "scenario": null
                },
                {
                    "value": "0,00E+00",
                    "module": "C1",
                    "scenario": null
                },
                {
                    "value": "0,00E+00",
                    "module": "C2",
                    "scenario": null
                },
                {
                    "value": "5,65E-02",
                    "module": "C3",
                    "scenario": null
                },
                {
                    "value": "1,24E-07",
                    "module": "C4",
                    "scenario": null
                },
                {
                    "value": "-1,92E-05",
                    "module": "D",
                    "scenario": null
                },
                {
                    "value": "6,94E-04",
                    "module": "A1A3",
                    "scenario": null
                }
            ]
        },
        {
            "parameter": "EEE",
            "values": [
                {
                    "value": "0,00E+00",
                    "module": "A1",
                    "scenario": null
                },
                {
                    "value": "0,00E+00",
                    "module": "A2",
                    "scenario": null
                },
                {
                    "value": "1,05E-03",
                    "module": "A3",
                    "scenario": null
                },
                {
                    "value": "0,00E+00",
                    "module": "A4",
                    "scenario": null
                },
                {
                    "value": "4,30E-03",
                    "module": "A5",
                    "scenario": null
                },
                {
                    "value": "0,00E+00",
                    "module": "B6",
                    "scenario": null
                },
                {
                    "value": "0,00E+00",
                    "module": "C1",
                    "scenario": null
                },
                {
                    "value": "0,00E+00",
                    "module": "C2",
                    "scenario": null
                },
                {
                    "value": "8,68E-02",
                    "module": "C3",
                    "scenario": null
                },
                {
                    "value": "8,03E-06",
                    "module": "C4",
                    "scenario": null
                },
                {
                    "value": "-4,70E-05",
                    "module": "D",
                    "scenario": null
                },
                {
                    "value": "1,05E-03",
                    "module": "A1A3",
                    "scenario": null
                }
            ]
        },
        {
            "parameter": "EET",
            "values": [
                {
                    "value": "0,00E+00",
                    "module": "A1",
                    "scenario": null
                },
                {
                    "value": "0,00E+00",
                    "module": "A2",
                    "scenario": null
                },
                {
                    "value": "1,58E-02",
                    "module": "A3",
                    "scenario": null
                },
                {
                    "value": "0,00E+00",
                    "module": "A4",
                    "scenario": null
                },
                {
                    "value": "6,50E-02",
                    "module": "A5",
                    "scenario": null
                },
                {
                    "value": "0,00E+00",
                    "module": "B6",
                    "scenario": null
                },
                {
                    "value": "0,00E+00",
                    "module": "C1",
                    "scenario": null
                },
                {
                    "value": "0,00E+00",
                    "module": "C2",
                    "scenario": null
                },
                {
                    "value": "1,31E+00",
                    "module": "C3",
                    "scenario": null
                },
                {
                    "value": "1,22E-04",
                    "module": "C4",
                    "scenario": null
                },
                {
                    "value": "-7,11E-04",
                    "module": "D",
                    "scenario": null
                },
                {
                    "value": "1,58E-02",
                    "module": "A1A3",
                    "scenario": null
                }
            ]
        }
    ]
}