{
    "product_name": "MIRS67-600 (M) G2 2500 HF TW M20 FR/PC",
    "epd_id": "NEPD-6540-5798",
    "compliance": [
        "EN 15804+A2",
        "ISO 14025",
        "ISO 21930"
    ],
    "producer_name": "Glamox AS",
    "environmental_impact": [
        {
            "parameter": "GWP-total",
            "values": [
                {
                    "value": "5,66E+01",
                    "module": "A1",
                    "scenario": null
                },
                {
                    "value": "7,28E-01",
                    "module": "A2",
                    "scenario": null
                },
                {
                    "value": "2,71E-01",
                    "module": "A3",
                    "scenario": null
                },
                {
                    "value": "2,50E+00",
                    "module": "A4",
                    "scenario": null
                },
                {
                    "value": "6,07E-01",
                    "module": "A5",
                    "scenario": null
                },
                {
                    "value": "1,38E+03",
                    "module": "B6",
                    "scenario": null
                },
                {
                    "value": "0,00E+00",
                    "module": "C1",
                    "scenario": null
                },
                {
                    "value": "3,33E-01",
                    "module": "C2",
                    "scenario": null
                },
                {
                    "value": "1,36E+00",
                    "module": "C3",
                    "scenario": null
                },
                {
                    "value": "1,02E-01",
                    "module": "C4",
                    "scenario": null
                },
                {
                    "value": "-4,55E+00",
                    "module": "D",
                    "scenario": null
                },
                {
                    "value": "5,76E+01",
                    "module": "A1A3",
                    "scenario": null
                }
            ]
        },
        {
            "parameter": "GWP-fossil",
            "values": [
                {
                    "value": "5,67E+01",
                    "module": "A1",
                    "scenario": null
                },
                {
                    "value": "7,28E-01",
                    "module": "A2",
                    "scenario": null
                },
                {
                    "value": "2,55E-01",
                    "module": "A3",
                    "scenario": null
                },
                {
                    "value": "2,50E+00",
                    "module": "A4",
                    "scenario": null
                },
                {
                    "value": "5,71E-03",
                    "module": "A5",
                    "scenario": null
                },
                {
                    "value": "1,38E+03",
                    "module": "B6",
                    "scenario": null
                },
                {
                    "value": "0,00E+00",
                    "module": "C1",
                    "scenario": null
                },
                {
                    "value": "3,33E-01",
                    "module": "C2",
                    "scenario": null
                },
                {
                    "value": "1,36E+00",
                    "module": "C3",
                    "scenario": null
                },
                {
                    "value": "1,02E-01",
                    "module": "C4",
                    "scenario": null
                },
                {
                    "value": "-4,53E+00",
                    "module": "D",
                    "scenario": null
                },
                {
                    "value": "5,77E+01",
                    "module": "A1A3",
                    "scenario": null
                }
            ]
        },
        {
            "parameter": "GWP-biogenic",
            "values": [
                {
                    "value": "-2,56E-01",
                    "module": "A1",
                    "scenario": null
                },
                {
                    "value": "2,93E-04",
                    "module": "A2",
                    "scenario": null
                },
                {
                    "value": "1,44E-02",
                    "module": "A3",
                    "scenario": null
                },
                {
                    "value": "1,04E-03",
                    "module": "A4",
                    "scenario": null
                },
                {
                    "value": "6,01E-01",
                    "module": "A5",
                    "scenario": null
                },
                {
                    "value": "2,40E-01",
                    "module": "B6",
                    "scenario": null
                },
                {
                    "value": "0,00E+00",
                    "module": "C1",
                    "scenario": null
                },
                {
                    "value": "1,38E-04",
                    "module": "C2",
                    "scenario": null
                },
                {
                    "value": "1,05E-03",
                    "module": "C3",
                    "scenario": null
                },
                {
                    "value": "1,74E-04",
                    "module": "C4",
                    "scenario": null
                },
                {
                    "value": "-9,25E-03",
                    "module": "D",
                    "scenario": null
                },
                {
                    "value": "-2,41E-01",
                    "module": "A1A3",
                    "scenario": null
                }
            ]
        },
        {
            "parameter": "GWP-luluc",
            "values": [
                {
                    "value": "7,79E-02",
                    "module": "A1",
                    "scenario": null
                },
                {
                    "value": "2,73E-04",
                    "module": "A2",
                    "scenario": null
                },
                {
                    "value": "7,26E-04",
                    "module": "A3",
                    "scenario": null
                },
                {
                    "value": "8,91E-04",
                    "module": "A4",
                    "scenario": null
                },
                {
                    "value": "1,89E-06",
                    "module": "A5",
                    "scenario": null
                },
                {
                    "value": "7,05E-02",
                    "module": "B6",
                    "scenario": null
                },
                {
                    "value": "0,00E+00",
                    "module": "C1",
                    "scenario": null
                },
                {
                    "value": "1,19E-04",
                    "module": "C2",
                    "scenario": null
                },
                {
                    "value": "4,37E-04",
                    "module": "C3",
                    "scenario": null
                },
                {
                    "value": "3,55E-04",
                    "module": "C4",
                    "scenario": null
                },
                {
                    "value": "-6,91E-03",
                    "module": "D",
                    "scenario": null
                },
                {
                    "value": "7,89E-02",
                    "module": "A1A3",
                    "scenario": null
                }
            ]
        },
        {
            "parameter": "ODP",
            "values": [
                {
                    "value": "3,55E-06",
                    "module": "A1",
                    "scenario": null
                },
                {
                    "value": "1,63E-07",
                    "module": "A2",
                    "scenario": null
                },
                {
                    "value": "1,79E-08",
                    "module": "A3",
                    "scenario": null
                },
                {
                    "value": "5,67E-07",
                    "module": "A4",
                    "scenario": null
                },
                {
                    "value": "1,21E-09",
                    "module": "A5",
                    "scenario": null
                },
                {
                    "value": "2,72E-04",
                    "module": "B6",
                    "scenario": null
                },
                {
                    "value": "0,00E+00",
                    "module": "C1",
                    "scenario": null
                },
                {
                    "value": "7,55E-08",
                    "module": "C2",
                    "scenario": null
                },
                {
                    "value": "3,17E-08",
                    "module": "C3",
                    "scenario": null
                },
                {
                    "value": "5,67E-09",
                    "module": "C4",
                    "scenario": null
                },
                {
                    "value": "-4,31E-03",
                    "module": "D",
                    "scenario": null
                },
                {
                    "value": "3,73E-06",
                    "module": "A1A3",
                    "scenario": null
                }
            ]
        },
        {
            "parameter": "AP",
            "values": [
                {
                    "value": "4,01E-01",
                    "module": "A1",
                    "scenario": null
                },
                {
                    "value": "3,70E-03",
                    "module": "A2",
                    "scenario": null
                },
                {
                    "value": "1,64E-03",
                    "module": "A3",
                    "scenario": null
                },
                {
                    "value": "7,19E-03",
                    "module": "A4",
                    "scenario": null
                },
                {
                    "value": "2,70E-05",
                    "module": "A5",
                    "scenario": null
                },
                {
                    "value": "1,25E+01",
                    "module": "B6",
                    "scenario": null
                },
                {
                    "value": "0,00E+00",
                    "module": "C1",
                    "scenario": null
                },
                {
                    "value": "9,58E-04",
                    "module": "C2",
                    "scenario": null
                },
                {
                    "value": "1,18E-03",
                    "module": "C3",
                    "scenario": null
                },
                {
                    "value": "2,87E-04",
                    "module": "C4",
                    "scenario": null
                },
                {
                    "value": "-1,99E-01",
                    "module": "D",
                    "scenario": null
                },
                {
                    "value": "4,07E-01",
                    "module": "A1A3",
                    "scenario": null
                }
            ]
        },
        {
            "parameter": "POCP",
            "values": [
                {
                    "value": "2,36E-01",
                    "module": "A1",
                    "scenario": null
                },
                {
                    "value": "2,90E-03",
                    "module": "A2",
                    "scenario": null
                },
                {
                    "value": "9,64E-04",
                    "module": "A3",
                    "scenario": null
                },
                {
                    "value": "6,10E-03",
                    "module": "A4",
                    "scenario": null
                },
                {
                    "value": "2,78E-05",
                    "module": "A5",
                    "scenario": null
                },
                {
                    "value": "4,89E+00",
                    "module": "B6",
                    "scenario": null
                },
                {
                    "value": "0,00E+00",
                    "module": "C1",
                    "scenario": null
                },
                {
                    "value": "8,12E-04",
                    "module": "C2",
                    "scenario": null
                },
                {
                    "value": "8,34E-04",
                    "module": "C3",
                    "scenario": null
                },
                {
                    "value": "3,19E-04",
                    "module": "C4",
                    "scenario": null
                },
                {
                    "value": "-4,62E-02",
                    "module": "D",
                    "scenario": null
                },
                {
                    "value": "2,40E-01",
                    "module": "A1A3",
                    "scenario": null
                }
            ]
        },
        {
            "parameter": "ADPE",
            "values": [
                {
                    "value": "1,19E-02",
                    "module": "A1",
                    "scenario": null
                },
                {
                    "value": "1,90E-05",
                    "module": "A2",
                    "scenario": null
                },
                {
                    "value": "1,25E-05",
                    "module": "A3",
                    "scenario": null
                },
                {
                    "value": "6,91E-05",
                    "module": "A4",
                    "scenario": null
                },
                {
                    "value": "1,39E-07",
                    "module": "A5",
                    "scenario": null
                },
                {
                    "value": "9,86E-04",
                    "module": "B6",
                    "scenario": null
                },
                {
                    "value": "0,00E+00",
                    "module": "C1",
                    "scenario": null
                },
                {
                    "value": "9,20E-06",
                    "module": "C2",
                    "scenario": null
                },
                {
                    "value": "2,02E-06",
                    "module": "C3",
                    "scenario": null
                },
                {
                    "value": "3,27E-07",
                    "module": "C4",
                    "scenario": null
                },
                {
                    "value": "-4,40E-03",
                    "module": "D",
                    "scenario": null
                },
                {
                    "value": "1,20E-02",
                    "module": "A1A3",
                    "scenario": null
                }
            ]
        },
        {
            "parameter": "ADPF",
            "values": [
                {
                    "value": "7,19E+02",
                    "module": "A1",
                    "scenario": null
                },
                {
                    "value": "1,09E+01",
                    "module": "A2",
                    "scenario": null
                },
                {
                    "value": "2,65E+00",
                    "module": "A3",
                    "scenario": null
                },
                {
                    "value": "3,78E+01",
                    "module": "A4",
                    "scenario": null
                },
                {
                    "value": "7,99E-02",
                    "module": "A5",
                    "scenario": null
                },
                {
                    "value": "1,70E+04",
                    "module": "B6",
                    "scenario": null
                },
                {
                    "value": "0,00E+00",
                    "module": "C1",
                    "scenario": null
                },
                {
                    "value": "5,04E+00",
                    "module": "C2",
                    "scenario": null
                },
                {
                    "value": "2,62E+00",
                    "module": "C3",
                    "scenario": null
                },
                {
                    "value": "7,30E-01",
                    "module": "C4",
                    "scenario": null
                },
                {
                    "value": "-5,17E+01",
                    "module": "D",
                    "scenario": null
                },
                {
                    "value": "7,33E+02",
                    "module": "A1A3",
                    "scenario": null
                }
            ]
        },
        {
            "parameter": "WDP",
            "values": [
                {
                    "value": "2,00E+03",
                    "module": "A1",
                    "scenario": null
                },
                {
                    "value": "9,99E+00",
                    "module": "A2",
                    "scenario": null
                },
                {
                    "value": "3,81E+02",
                    "module": "A3",
                    "scenario": null
                },
                {
                    "value": "3,66E+01",
                    "module": "A4",
                    "scenario": null
                },
                {
                    "value": "1,01E-01",
                    "module": "A5",
                    "scenario": null
                },
                {
                    "value": "7,29E+03",
                    "module": "B6",
                    "scenario": null
                },
                {
                    "value": "0,00E+00",
                    "module": "C1",
                    "scenario": null
                },
                {
                    "value": "4,87E+00",
                    "module": "C2",
                    "scenario": null
                },
                {
                    "value": "2,07E+01",
                    "module": "C3",
                    "scenario": null
                },
                {
                    "value": "6,20E+00",
                    "module": "C4",
                    "scenario": null
                },
                {
                    "value": "-7,68E+00",
                    "module": "D",
                    "scenario": null
                },
                {
                    "value": "2,39E+03",
                    "module": "A1A3",
                    "scenario": null
                }
            ]
        },
        {
            "parameter": "EP-freshwater",
            "values": [
                {
                    "value": "5,73E-03",
                    "module": "A1",
                    "scenario": null
                },
                {
                    "value": "5,59E-06",
                    "module": "A2",
                    "scenario": null
                },
                {
                    "value": "1,27E-05",
                    "module": "A3",
                    "scenario": null
                },
                {
                    "value": "2,00E-05",
                    "module": "A4",
                    "scenario": null
                },
                {
                    "value": "4,69E-08",
                    "module": "A5",
                    "scenario": null
                },
                {
                    "value": "3,27E-03",
                    "module": "B6",
                    "scenario": null
                },
                {
                    "value": "0,00E+00",
                    "module": "C1",
                    "scenario": null
                },
                {
                    "value": "2,66E-06",
                    "module": "C2",
                    "scenario": null
                },
                {
                    "value": "9,90E-06",
                    "module": "C3",
                    "scenario": null
                },
                {
                    "value": "2,01E-06",
                    "module": "C4",
                    "scenario": null
                },
                {
                    "value": "-1,17E-03",
                    "module": "D",
                    "scenario": null
                },
                {
                    "value": "5,75E-03",
                    "module": "A1A3",
                    "scenario": null
                }
            ]
        },
        {
            "parameter": "EP-marine",
            "values": [
                {
                    "value": "6,10E-02",
                    "module": "A1",
                    "scenario": null
                },
                {
                    "value": "8,22E-04",
                    "module": "A2",
                    "scenario": null
                },
                {
                    "value": "3,09E-04",
                    "module": "A3",
                    "scenario": null
                },
                {
                    "value": "1,42E-03",
                    "module": "A4",
                    "scenario": null
                },
                {
                    "value": "8,95E-06",
                    "module": "A5",
                    "scenario": null
                },
                {
                    "value": "1,50E+00",
                    "module": "B6",
                    "scenario": null
                },
                {
                    "value": "0,00E+00",
                    "module": "C1",
                    "scenario": null
                },
                {
                    "value": "1,89E-04",
                    "module": "C2",
                    "scenario": null
                },
                {
                    "value": "2,85E-04",
                    "module": "C3",
                    "scenario": null
                },
                {
                    "value": "1,24E-04",
                    "module": "C4",
                    "scenario": null
                },
                {
                    "value": "-1,14E-02",
                    "module": "D",
                    "scenario": null
                },
                {
                    "value": "6,22E-02",
                    "module": "A1A3",
                    "scenario": null
                }
            ]
        },
        {
            "parameter": "EP-terrestrial",
            "values": [
                {
                    "value": "7,18E-01",
                    "module": "A1",
                    "scenario": null
                },
                {
                    "value": "9,17E-03",
                    "module": "A2",
                    "scenario": null
                },
                {
                    "value": "3,51E-03",
                    "module": "A3",
                    "scenario": null
                },
                {
                    "value": "1,59E-02",
                    "module": "A4",
                    "scenario": null
                },
                {
                    "value": "9,68E-05",
                    "module": "A5",
                    "scenario": null
                },
                {
                    "value": "1,65E+01",
                    "module": "B6",
                    "scenario": null
                },
                {
                    "value": "0,00E+00",
                    "module": "C1",
                    "scenario": null
                },
                {
                    "value": "2,12E-03",
                    "module": "C2",
                    "scenario": null
                },
                {
                    "value": "3,11E-03",
                    "module": "C3",
                    "scenario": null
                },
                {
                    "value": "7,96E-04",
                    "module": "C4",
                    "scenario": null
                },
                {
                    "value": "-1,51E-01",
                    "module": "D",
                    "scenario": null
                },
                {
                    "value": "7,31E-01",
                    "module": "A1A3",
                    "scenario": null
                }
            ]
        },
        {
            "parameter": "GWP-IOBC",
            "values": [
                {
                    "value": "5,71E+01",
                    "module": "A1",
                    "scenario": null
                },
                {
                    "value": "7,28E-01",
                    "module": "A2",
                    "scenario": null
                },
                {
                    "value": "2,63E-01",
                    "module": "A3",
                    "scenario": null
                },
                {
                    "value": "2,50E+00",
                    "module": "A4",
                    "scenario": null
                },
                {
                    "value": "5,71E-03",
                    "module": "A5",
                    "scenario": null
                },
                {
                    "value": "1,38E+03",
                    "module": "B6",
                    "scenario": null
                },
                {
                    "value": "0,00E+00",
                    "module": "C1",
                    "scenario": null
                },
                {
                    "value": "3,33E-01",
                    "module": "C2",
                    "scenario": null
                },
                {
                    "value": "1,36E+00",
                    "module": "C3",
                    "scenario": null
                },
                {
                    "value": "1,05E-01",
                    "module": "C4",
                    "scenario": null
                },
                {
                    "value": "-5,31E+00",
                    "module": "D",
                    "scenario": null
                },
                {
                    "value": "5,81E+01",
                    "module": "A1A3",
                    "scenario": null
                }
            ]
        }
    ],
    "additional_environmental_impact": [
        {
            "parameter": "PM",
            "values": [
                {
                    "value": "3,21E-06",
                    "module": "A1",
                    "scenario": null
                },
                {
                    "value": "4,27E-08",
                    "module": "A2",
                    "scenario": null
                },
                {
                    "value": "1,81E-08",
                    "module": "A3",
                    "scenario": null
                },
                {
                    "value": "1,53E-07",
                    "module": "A4",
                    "scenario": null
                },
                {
                    "value": "3,99E-10",
                    "module": "A5",
                    "scenario": null
                },
                {
                    "value": "9,39E-05",
                    "module": "B6",
                    "scenario": null
                },
                {
                    "value": "0,00E+00",
                    "module": "C1",
                    "scenario": null
                },
                {
                    "value": "2,04E-08",
                    "module": "C2",
                    "scenario": null
                },
                {
                    "value": "9,58E-09",
                    "module": "C3",
                    "scenario": null
                },
                {
                    "value": "5,11E-09",
                    "module": "C4",
                    "scenario": null
                },
                {
                    "value": "-5,40E-07",
                    "module": "D",
                    "scenario": null
                },
                {
                    "value": "3,27E-06",
                    "module": "A1A3",
                    "scenario": null
                }
            ]
        },
        {
            "parameter": "ETP-fw",
            "values": [
                {
                    "value": "3,40E+03",
                    "module": "A1",
                    "scenario": null
                },
                {
                    "value": "7,94E+00",
                    "module": "A2",
                    "scenario": null
                },
                {
                    "value": "1,11E+01",
                    "module": "A3",
                    "scenario": null
                },
                {
                    "value": "2,80E+01",
                    "module": "A4",
                    "scenario": null
                },
                {
                    "value": "1,07E-01",
                    "module": "A5",
                    "scenario": null
                },
                {
                    "value": "8,38E+03",
                    "module": "B6",
                    "scenario": null
                },
                {
                    "value": "0,00E+00",
                    "module": "C1",
                    "scenario": null
                },
                {
                    "value": "3,73E+00",
                    "module": "C2",
                    "scenario": null
                },
                {
                    "value": "8,62E+00",
                    "module": "C3",
                    "scenario": null
                },
                {
                    "value": "3,14E+02",
                    "module": "C4",
                    "scenario": null
                },
                {
                    "value": "-1,48E+03",
                    "module": "D",
                    "scenario": null
                },
                {
                    "value": "3,42E+03",
                    "module": "A1A3",
                    "scenario": null
                }
            ]
        },
        {
            "parameter": "HTP-c",
            "values": [
                {
                    "value": "1,84E-07",
                    "module": "A1",
                    "scenario": null
                },
                {
                    "value": "0,00E+00",
                    "module": "A2",
                    "scenario": null
                },
                {
                    "value": "5,52E-10",
                    "module": "A3",
                    "scenario": null
                },
                {
                    "value": "0,00E+00",
                    "module": "A4",
                    "scenario": null
                },
                {
                    "value": "3,00E-12",
                    "module": "A5",
                    "scenario": null
                },
                {
                    "value": "4,99E-07",
                    "module": "B6",
                    "scenario": null
                },
                {
                    "value": "0,00E+00",
                    "module": "C1",
                    "scenario": null
                },
                {
                    "value": "0,00E+00",
                    "module": "C2",
                    "scenario": null
                },
                {
                    "value": "3,07E-09",
                    "module": "C3",
                    "scenario": null
                },
                {
                    "value": "1,97E-10",
                    "module": "C4",
                    "scenario": null
                },
                {
                    "value": "-1,54E-08",
                    "module": "D",
                    "scenario": null
                },
                {
                    "value": "1,85E-07",
                    "module": "A1A3",
                    "scenario": null
                }
            ]
        },
        {
            "parameter": "HTP-nc",
            "values": [
                {
                    "value": "2,47E-06",
                    "module": "A1",
                    "scenario": null
                },
                {
                    "value": "8,74E-09",
                    "module": "A2",
                    "scenario": null
                },
                {
                    "value": "1,24E-08",
                    "module": "A3",
                    "scenario": null
                },
                {
                    "value": "3,06E-08",
                    "module": "A4",
                    "scenario": null
                },
                {
                    "value": "1,34E-10",
                    "module": "A5",
                    "scenario": null
                },
                {
                    "value": "4,34E-06",
                    "module": "B6",
                    "scenario": null
                },
                {
                    "value": "0,00E+00",
                    "module": "C1",
                    "scenario": null
                },
                {
                    "value": "4,08E-09",
                    "module": "C2",
                    "scenario": null
                },
                {
                    "value": "1,72E-07",
                    "module": "C3",
                    "scenario": null
                },
                {
                    "value": "1,73E-09",
                    "module": "C4",
                    "scenario": null
                },
                {
                    "value": "-3,97E-07",
                    "module": "D",
                    "scenario": null
                },
                {
                    "value": "2,49E-06",
                    "module": "A1A3",
                    "scenario": null
                }
            ]
        },
        {
            "parameter": "SQP",
            "values": [
                {
                    "value": "2,70E+02",
                    "module": "A1",
                    "scenario": null
                },
                {
                    "value": "7,21E+00",
                    "module": "A2",
                    "scenario": null
                },
                {
                    "value": "1,48E+00",
                    "module": "A3",
                    "scenario": null
                },
                {
                    "value": "2,65E+01",
                    "module": "A4",
                    "scenario": null
                },
                {
                    "value": "5,36E-02",
                    "module": "A5",
                    "scenario": null
                },
                {
                    "value": "2,08E+03",
                    "module": "B6",
                    "scenario": null
                },
                {
                    "value": "0,00E+00",
                    "module": "C1",
                    "scenario": null
                },
                {
                    "value": "3,52E+00",
                    "module": "C2",
                    "scenario": null
                },
                {
                    "value": "7,29E-01",
                    "module": "C3",
                    "scenario": null
                },
                {
                    "value": "1,85E+00",
                    "module": "C4",
                    "scenario": null
                },
                {
                    "value": "-3,49E+01",
                    "module": "D",
                    "scenario": null
                },
                {
                    "value": "2,79E+02",
                    "module": "A1A3",
                    "scenario": null
                }
            ]
        },
        {
            "parameter": "IRP",
            "values": [
                {
                    "value": "2,42E+00",
                    "module": "A1",
                    "scenario": null
                },
                {
                    "value": "4,75E-02",
                    "module": "A2",
                    "scenario": null
                },
                {
                    "value": "4,12E-02",
                    "module": "A3",
                    "scenario": null
                },
                {
                    "value": "1,65E-01",
                    "module": "A4",
                    "scenario": null
                },
                {
                    "value": "3,42E-04",
                    "module": "A5",
                    "scenario": null
                },
                {
                    "value": "7,36E+01",
                    "module": "B6",
                    "scenario": null
                },
                {
                    "value": "0,00E+00",
                    "module": "C1",
                    "scenario": null
                },
                {
                    "value": "2,20E-02",
                    "module": "C2",
                    "scenario": null
                },
                {
                    "value": "1,26E-02",
                    "module": "C3",
                    "scenario": null
                },
                {
                    "value": "2,40E-03",
                    "module": "C4",
                    "scenario": null
                },
                {
                    "value": "-1,36E-01",
                    "module": "D",
                    "scenario": null
                },
                {
                    "value": "2,51E+00",
                    "module": "A1A3",
                    "scenario": null
                }
            ]
        }
    ],
    "resource_use": [
        {
            "parameter": "PERE",
            "values": [
                {
                    "value": "8,88E+01",
                    "module": "A1",
                    "scenario": null
                },
                {
                    "value": "1,50E-01",
                    "module": "A2",
                    "scenario": null
                },
                {
                    "value": "2,83E+01",
                    "module": "A3",
                    "scenario": null
                },
                {
                    "value": "5,42E-01",
                    "module": "A4",
                    "scenario": null
                },
                {
                    "value": "1,32E-03",
                    "module": "A5",
                    "scenario": null
                },
                {
                    "value": "4,91E+01",
                    "module": "B6",
                    "scenario": null
                },
                {
                    "value": "0,00E+00",
                    "module": "C1",
                    "scenario": null
                },
                {
                    "value": "7,21E-02",
                    "module": "C2",
                    "scenario": null
                },
                {
                    "value": "3,78E-01",
                    "module": "C3",
                    "scenario": null
                },
                {
                    "value": "1,85E-01",
                    "module": "C4",
                    "scenario": null
                },
                {
                    "value": "-1,00E+01",
                    "module": "D",
                    "scenario": null
                },
                {
                    "value": "1,17E+02",
                    "module": "A1A3",
                    "scenario": null
                }
            ]
        },
        {
            "parameter": "PERM",
            "values": [
                {
                    "value": "4,31E+00",
                    "module": "A1",
                    "scenario": null
                },
                {
                    "value": "0,00E+00",
                    "module": "A2",
                    "scenario": null
                },
                {
                    "value": "0,00E+00",
                    "module": "A3",
                    "scenario": null
                },
                {
                    "value": "0,00E+00",
                    "module": "A4",
                    "scenario": null
                },
                {
                    "value": "-5,47E+00",
                    "module": "A5",
                    "scenario": null
                },
                {
                    "value": "0,00E+00",
                    "module": "B6",
                    "scenario": null
                },
                {
                    "value": "0,00E+00",
                    "module": "C1",
                    "scenario": null
                },
                {
                    "value": "0,00E+00",
                    "module": "C2",
                    "scenario": null
                },
                {
                    "value": "0,00E+00",
                    "module": "C3",
                    "scenario": null
                },
                {
                    "value": "0,00E+00",
                    "module": "C4",
                    "scenario": null
                },
                {
                    "value": "0,00E+00",
                    "module": "D",
                    "scenario": null
                },
                {
                    "value": "4,31E+00",
                    "module": "A1A3",
                    "scenario": null
                }
            ]
        },
        {
            "parameter": "PERT",
            "values": [
                {
                    "value": "9,31E+01",
                    "module": "A1",
                    "scenario": null
                },
                {
                    "value": "1,50E-01",
                    "module": "A2",
                    "scenario": null
                },
                {
                    "value": "2,83E+01",
                    "module": "A3",
                    "scenario": null
                },
                {
                    "value": "5,42E-01",
                    "module": "A4",
                    "scenario": null
                },
                {
                    "value": "-5,46E+00",
                    "module": "A5",
                    "scenario": null
                },
                {
                    "value": "4,91E+01",
                    "module": "B6",
                    "scenario": null
                },
                {
                    "value": "0,00E+00",
                    "module": "C1",
                    "scenario": null
                },
                {
                    "value": "7,21E-02",
                    "module": "C2",
                    "scenario": null
                },
                {
                    "value": "3,78E-01",
                    "module": "C3",
                    "scenario": null
                },
                {
                    "value": "1,85E-01",
                    "module": "C4",
                    "scenario": null
                },
                {
                    "value": "-1,00E+01",
                    "module": "D",
                    "scenario": null
                },
                {
                    "value": "1,22E+02",
                    "module": "A1A3",
                    "scenario": null
                }
            ]
        },
        {
            "parameter": "PENRE",
            "values": [
                {
                    "value": "7,07E+02",
                    "module": "A1",
                    "scenario": null
                },
                {
                    "value": "1,09E+01",
                    "module": "A2",
                    "scenario": null
                },
                {
                    "value": "2,65E+00",
                    "module": "A3",
                    "scenario": null
                },
                {
                    "value": "3,78E+01",
                    "module": "A4",
                    "scenario": null
                },
                {
                    "value": "7,99E-02",
                    "module": "A5",
                    "scenario": null
                },
                {
                    "value": "1,70E+04",
                    "module": "B6",
                    "scenario": null
                },
                {
                    "value": "0,00E+00",
                    "module": "C1",
                    "scenario": null
                },
                {
                    "value": "5,04E+00",
                    "module": "C2",
                    "scenario": null
                },
                {
                    "value": "2,62E+00",
                    "module": "C3",
                    "scenario": null
                },
                {
                    "value": "7,30E-01",
                    "module": "C4",
                    "scenario": null
                },
                {
                    "value": "-5,17E+01",
                    "module": "D",
                    "scenario": null
                },
                {
                    "value": "7,20E+02",
                    "module": "A1A3",
                    "scenario": null
                }
            ]
        },
        {
            "parameter": "PENRM",
            "values": [
                {
                    "value": "2,46E+01",
                    "module": "A1",
                    "scenario": null
                },
                {
                    "value": "0,00E+00",
                    "module": "A2",
                    "scenario": null
                },
                {
                    "value": "0,00E+00",
                    "module": "A3",
                    "scenario": null
                },
                {
                    "value": "0,00E+00",
                    "module": "A4",
                    "scenario": null
                },
                {
                    "value": "0,00E+00",
                    "module": "A5",
                    "scenario": null
                },
                {
                    "value": "0,00E+00",
                    "module": "B6",
                    "scenario": null
                },
                {
                    "value": "0,00E+00",
                    "module": "C1",
                    "scenario": null
                },
                {
                    "value": "0,00E+00",
                    "module": "C2",
                    "scenario": null
                },
                {
                    "value": "-2,86E+01",
                    "module": "C3",
                    "scenario": null
                },
                {
                    "value": "0,00E+00",
                    "module": "C4",
                    "scenario": null
                },
                {
                    "value": "0,00E+00",
                    "module": "D",
                    "scenario": null
                },
                {
                    "value": "2,46E+01",
                    "module": "A1A3",
                    "scenario": null
                }
            ]
        },
        {
            "parameter": "PENRT",
            "values": [
                {
                    "value": "7,20E+02",
                    "module": "A1",
                    "scenario": null
                },
                {
                    "value": "1,09E+01",
                    "module": "A2",
                    "scenario": null
                },
                {
                    "value": "2,65E+00",
                    "module": "A3",
                    "scenario": null
                },
                {
                    "value": "3,78E+01",
                    "module": "A4",
                    "scenario": null
                },
                {
                    "value": "7,99E-02",
                    "module": "A5",
                    "scenario": null
                },
                {
                    "value": "1,70E+04",
                    "module": "B6",
                    "scenario": null
                },
                {
                    "value": "0,00E+00",
                    "module": "C1",
                    "scenario": null
                },
                {
                    "value": "5,04E+00",
                    "module": "C2",
                    "scenario": null
                },
                {
                    "value": "-2,60E+01",
                    "module": "C3",
                    "scenario": null
                },
                {
                    "value": "7,30E-01",
                    "module": "C4",
                    "scenario": null
                },
                {
                    "value": "-5,17E+01",
                    "module": "D",
                    "scenario": null
                },
                {
                    "value": "7,33E+02",
                    "module": "A1A3",
                    "scenario": null
                }
            ]
        },
        {
            "parameter": "SM",
            "values": [
                {
                    "value": "7,88E-01",
                    "module": "A1",
                    "scenario": null
                },
                {
                    "value": "0,00E+00",
                    "module": "A2",
                    "scenario": null
                },
                {
                    "value": "6,92E-03",
                    "module": "A3",
                    "scenario": null
                },
                {
                    "value": "0,00E+00",
                    "module": "A4",
                    "scenario": null
                },
                {
                    "value": "0,00E+00",
                    "module": "A5",
                    "scenario": null
                },
                {
                    "value": "0,00E+00",
                    "module": "B6",
                    "scenario": null
                },
                {
                    "value": "0,00E+00",
                    "module": "C1",
                    "scenario": null
                },
                {
                    "value": "0,00E+00",
                    "module": "C2",
                    "scenario": null
                },
                {
                    "value": "0,00E+00",
                    "module": "C3",
                    "scenario": null
                },
                {
                    "value": "4,02E-03",
                    "module": "C4",
                    "scenario": null
                },
                {
                    "value": "1,97E-02",
                    "module": "D",
                    "scenario": null
                },
                {
                    "value": "7,95E-01",
                    "module": "A1A3",
                    "scenario": null
                }
            ]
        },
        {
            "parameter": "RSF",
            "values": [
                {
                    "value": "1,64E+00",
                    "module": "A1",
                    "scenario": null
                },
                {
                    "value": "5,33E-03",
                    "module": "A2",
                    "scenario": null
                },
                {
                    "value": "2,30E-02",
                    "module": "A3",
                    "scenario": null
                },
                {
                    "value": "1,94E-02",
                    "module": "A4",
                    "scenario": null
                },
                {
                    "value": "4,36E-05",
                    "module": "A5",
                    "scenario": null
                },
                {
                    "value": "1,26E+00",
                    "module": "B6",
                    "scenario": null
                },
                {
                    "value": "0,00E+00",
                    "module": "C1",
                    "scenario": null
                },
                {
                    "value": "2,58E-03",
                    "module": "C2",
                    "scenario": null
                },
                {
                    "value": "7,04E-03",
                    "module": "C3",
                    "scenario": null
                },
                {
                    "value": "9,67E-04",
                    "module": "C4",
                    "scenario": null
                },
                {
                    "value": "5,88E-02",
                    "module": "D",
                    "scenario": null
                },
                {
                    "value": "1,67E+00",
                    "module": "A1A3",
                    "scenario": null
                }
            ]
        },
        {
            "parameter": "NRSF",
            "values": [
                {
                    "value": "1,76E+00",
                    "module": "A1",
                    "scenario": null
                },
                {
                    "value": "1,87E-02",
                    "module": "A2",
                    "scenario": null
                },
                {
                    "value": "6,17E-02",
                    "module": "A3",
                    "scenario": null
                },
                {
                    "value": "6,93E-02",
                    "module": "A4",
                    "scenario": null
                },
                {
                    "value": "1,80E-04",
                    "module": "A5",
                    "scenario": null
                },
                {
                    "value": "5,24E+00",
                    "module": "B6",
                    "scenario": null
                },
                {
                    "value": "0,00E+00",
                    "module": "C1",
                    "scenario": null
                },
                {
                    "value": "9,22E-03",
                    "module": "C2",
                    "scenario": null
                },
                {
                    "value": "-1,71E-04",
                    "module": "C3",
                    "scenario": null
                },
                {
                    "value": "3,56E-02",
                    "module": "C4",
                    "scenario": null
                },
                {
                    "value": "1,39E+00",
                    "module": "D",
                    "scenario": null
                },
                {
                    "value": "1,84E+00",
                    "module": "A1A3",
                    "scenario": null
                }
            ]
        },
        {
            "parameter": "FW",
            "values": [
                {
                    "value": "5,42E-01",
                    "module": "A1",
                    "scenario": null
                },
                {
                    "value": "1,12E-03",
                    "module": "A2",
                    "scenario": null
                },
                {
                    "value": "2,13E-01",
                    "module": "A3",
                    "scenario": null
                },
                {
                    "value": "4,05E-03",
                    "module": "A4",
                    "scenario": null
                },
                {
                    "value": "3,77E-05",
                    "module": "A5",
                    "scenario": null
                },
                {
                    "value": "1,01E+02",
                    "module": "B6",
                    "scenario": null
                },
                {
                    "value": "0,00E+00",
                    "module": "C1",
                    "scenario": null
                },
                {
                    "value": "5,39E-04",
                    "module": "C2",
                    "scenario": null
                },
                {
                    "value": "3,03E-03",
                    "module": "C3",
                    "scenario": null
                },
                {
                    "value": "6,26E-04",
                    "module": "C4",
                    "scenario": null
                },
                {
                    "value": "-3,80E-02",
                    "module": "D",
                    "scenario": null
                },
                {
                    "value": "7,56E-01",
                    "module": "A1A3",
                    "scenario": null
                }
            ]
        }
    ],
    "end_of_life_waste": [
        {
            "parameter": "HWD",
            "values": [
                {
                    "value": "4,04E-01",
                    "module": "A1",
                    "scenario": null
                },
                {
                    "value": "5,53E-04",
                    "module": "A2",
                    "scenario": null
                },
                {
                    "value": "4,52E-02",
                    "module": "A3",
                    "scenario": null
                },
                {
                    "value": "1,95E-03",
                    "module": "A4",
                    "scenario": null
                },
                {
                    "value": "0,00E+00",
                    "module": "A5",
                    "scenario": null
                },
                {
                    "value": "2,22E+00",
                    "module": "B6",
                    "scenario": null
                },
                {
                    "value": "0,00E+00",
                    "module": "C1",
                    "scenario": null
                },
                {
                    "value": "2,60E-04",
                    "module": "C2",
                    "scenario": null
                },
                {
                    "value": "8,41E-05",
                    "module": "C3",
                    "scenario": null
                },
                {
                    "value": "2,06E-01",
                    "module": "C4",
                    "scenario": null
                },
                {
                    "value": "-1,93E-02",
                    "module": "D",
                    "scenario": null
                },
                {
                    "value": "4,50E-01",
                    "module": "A1A3",
                    "scenario": null
                }
            ]
        },
        {
            "parameter": "NHWD",
            "values": [
                {
                    "value": "1,52E+01",
                    "module": "A1",
                    "scenario": null
                },
                {
                    "value": "4,97E-01",
                    "module": "A2",
                    "scenario": null
                },
                {
                    "value": "7,47E-01",
                    "module": "A3",
                    "scenario": null
                },
                {
                    "value": "1,84E+00",
                    "module": "A4",
                    "scenario": null
                },
                {
                    "value": "3,53E-01",
                    "module": "A5",
                    "scenario": null
                },
                {
                    "value": "1,31E+01",
                    "module": "B6",
                    "scenario": null
                },
                {
                    "value": "0,00E+00",
                    "module": "C1",
                    "scenario": null
                },
                {
                    "value": "2,45E-01",
                    "module": "C2",
                    "scenario": null
                },
                {
                    "value": "1,86E-01",
                    "module": "C3",
                    "scenario": null
                },
                {
                    "value": "9,55E-01",
                    "module": "C4",
                    "scenario": null
                },
                {
                    "value": "-1,18E+00",
                    "module": "D",
                    "scenario": null
                },
                {
                    "value": "1,64E+01",
                    "module": "A1A3",
                    "scenario": null
                }
            ]
        },
        {
            "parameter": "RWD",
            "values": [
                {
                    "value": "2,50E-03",
                    "module": "A1",
                    "scenario": null
                },
                {
                    "value": "7,42E-05",
                    "module": "A2",
                    "scenario": null
                },
                {
                    "value": "2,10E-05",
                    "module": "A3",
                    "scenario": null
                },
                {
                    "value": "2,58E-04",
                    "module": "A4",
                    "scenario": null
                },
                {
                    "value": "0,00E+00",
                    "module": "A5",
                    "scenario": null
                },
                {
                    "value": "1,21E-01",
                    "module": "B6",
                    "scenario": null
                },
                {
                    "value": "0,00E+00",
                    "module": "C1",
                    "scenario": null
                },
                {
                    "value": "3,43E-05",
                    "module": "C2",
                    "scenario": null
                },
                {
                    "value": "4,19E-06",
                    "module": "C3",
                    "scenario": null
                },
                {
                    "value": "1,82E-06",
                    "module": "C4",
                    "scenario": null
                },
                {
                    "value": "-1,18E-04",
                    "module": "D",
                    "scenario": null
                },
                {
                    "value": "2,60E-03",
                    "module": "A1A3",
                    "scenario": null
                }
            ]
        }
    ],
    "end_of_life_flow": [
        {
            "parameter": "CRU",
            "values": [
                {
                    "value": "0,00E+00",
                    "module": "A1",
                    "scenario": null
                },
                {
                    "value": "0,00E+00",
                    "module": "A2",
                    "scenario": null
                },
                {
                    "value": "0,00E+00",
                    "module": "A3",
                    "scenario": null
                },
                {
                    "value": "0,00E+00",
                    "module": "A4",
                    "scenario": null
                },
                {
                    "value": "0,00E+00",
                    "module": "A5",
                    "scenario": null
                },
                {
                    "value": "0,00E+00",
                    "module": "B6",
                    "scenario": null
                },
                {
                    "value": "0,00E+00",
                    "module": "C1",
                    "scenario": null
                },
                {
                    "value": "0,00E+00",
                    "module": "C2",
                    "scenario": null
                },
                {
                    "value": "0,00E+00",
                    "module": "C3",
                    "scenario": null
                },
                {
                    "value": "0,00E+00",
                    "module": "C4",
                    "scenario": null
                },
                {
                    "value": "0,00E+00",
                    "module": "D",
                    "scenario": null
                },
                {
                    "value": "0,00E+00",
                    "module": "A1A3",
                    "scenario": null
                }
            ]
        },
        {
            "parameter": "MFR",
            "values": [
                {
                    "value": "0,00E+00",
                    "module": "A1",
                    "scenario": null
                },
                {
                    "value": "0,00E+00",
                    "module": "A2",
                    "scenario": null
                },
                {
                    "value": "6,66E-01",
                    "module": "A3",
                    "scenario": null
                },
                {
                    "value": "0,00E+00",
                    "module": "A4",
                    "scenario": null
                },
                {
                    "value": "3,28E-01",
                    "module": "A5",
                    "scenario": null
                },
                {
                    "value": "0,00E+00",
                    "module": "B6",
                    "scenario": null
                },
                {
                    "value": "0,00E+00",
                    "module": "C1",
                    "scenario": null
                },
                {
                    "value": "0,00E+00",
                    "module": "C2",
                    "scenario": null
                },
                {
                    "value": "1,93E+00",
                    "module": "C3",
                    "scenario": null
                },
                {
                    "value": "3,84E-05",
                    "module": "C4",
                    "scenario": null
                },
                {
                    "value": "-9,95E-04",
                    "module": "D",
                    "scenario": null
                },
                {
                    "value": "6,66E-01",
                    "module": "A1A3",
                    "scenario": null
                }
            ]
        },
        {
            "parameter": "MER",
            "values": [
                {
                    "value": "0,00E+00",
                    "module": "A1",
                    "scenario": null
                },
                {
                    "value": "0,00E+00",
                    "module": "A2",
                    "scenario": null
                },
                {
                    "value": "1,26E-01",
                    "module": "A3",
                    "scenario": null
                },
                {
                    "value": "0,00E+00",
                    "module": "A4",
                    "scenario": null
                },
                {
                    "value": "2,47E-02",
                    "module": "A5",
                    "scenario": null
                },
                {
                    "value": "0,00E+00",
                    "module": "B6",
                    "scenario": null
                },
                {
                    "value": "0,00E+00",
                    "module": "C1",
                    "scenario": null
                },
                {
                    "value": "0,00E+00",
                    "module": "C2",
                    "scenario": null
                },
                {
                    "value": "5,00E-01",
                    "module": "C3",
                    "scenario": null
                },
                {
                    "value": "9,38E-07",
                    "module": "C4",
                    "scenario": null
                },
                {
                    "value": "-1,29E-04",
                    "module": "D",
                    "scenario": null
                },
                {
                    "value": "1,26E-01",
                    "module": "A1A3",
                    "scenario": null
                }
            ]
        },
        {
            "parameter": "EEE",
            "values": [
                {
                    "value": "0,00E+00",
                    "module": "A1",
                    "scenario": null
                },
                {
                    "value": "0,00E+00",
                    "module": "A2",
                    "scenario": null
                },
                {
                    "value": "7,70E-02",
                    "module": "A3",
                    "scenario": null
                },
                {
                    "value": "0,00E+00",
                    "module": "A4",
                    "scenario": null
                },
                {
                    "value": "2,02E-02",
                    "module": "A5",
                    "scenario": null
                },
                {
                    "value": "0,00E+00",
                    "module": "B6",
                    "scenario": null
                },
                {
                    "value": "0,00E+00",
                    "module": "C1",
                    "scenario": null
                },
                {
                    "value": "0,00E+00",
                    "module": "C2",
                    "scenario": null
                },
                {
                    "value": "6,57E-01",
                    "module": "C3",
                    "scenario": null
                },
                {
                    "value": "6,09E-05",
                    "module": "C4",
                    "scenario": null
                },
                {
                    "value": "-3,96E-04",
                    "module": "D",
                    "scenario": null
                },
                {
                    "value": "7,70E-02",
                    "module": "A1A3",
                    "scenario": null
                }
            ]
        },
        {
            "parameter": "EET",
            "values": [
                {
                    "value": "0,00E+00",
                    "module": "A1",
                    "scenario": null
                },
                {
                    "value": "0,00E+00",
                    "module": "A2",
                    "scenario": null
                },
                {
                    "value": "1,17E+00",
                    "module": "A3",
                    "scenario": null
                },
                {
                    "value": "0,00E+00",
                    "module": "A4",
                    "scenario": null
                },
                {
                    "value": "3,06E-01",
                    "module": "A5",
                    "scenario": null
                },
                {
                    "value": "0,00E+00",
                    "module": "B6",
                    "scenario": null
                },
                {
                    "value": "0,00E+00",
                    "module": "C1",
                    "scenario": null
                },
                {
                    "value": "0,00E+00",
                    "module": "C2",
                    "scenario": null
                },
                {
                    "value": "9,94E+00",
                    "module": "C3",
                    "scenario": null
                },
                {
                    "value": "9,21E-04",
                    "module": "C4",
                    "scenario": null
                },
                {
                    "value": "-5,99E-03",
                    "module": "D",
                    "scenario": null
                },
                {
                    "value": "1,17E+00",
                    "module": "A1A3",
                    "scenario": null
                }
            ]
        }
    ]
}