{
    "product_name": "Rax Soft 150 2200",
    "epd_id": "NEPD-8040-7724",
    "compliance": [
        "EN 15804+A2",
        "ISO 14025",
        "ISO 21930"
    ],
    "producer_name": "SG Armaturen AS",
    "environmental_impact": [
        {
            "parameter": "GWP-total",
            "values": [
                {
                    "value": "1,18E+01",
                    "module": "A1",
                    "scenario": null
                },
                {
                    "value": "5,46E-03",
                    "module": "A2",
                    "scenario": null
                },
                {
                    "value": "3,73E-01",
                    "module": "A3",
                    "scenario": null
                },
                {
                    "value": "4,08E-01",
                    "module": "A4",
                    "scenario": null
                },
                {
                    "value": "3,89E-01",
                    "module": "A5",
                    "scenario": null
                },
                {
                    "value": "1,83E+01",
                    "module": "B6",
                    "scenario": null
                },
                {
                    "value": "0,00E+00",
                    "module": "C1",
                    "scenario": null
                },
                {
                    "value": "4,92E-02",
                    "module": "C2",
                    "scenario": null
                },
                {
                    "value": "4,12E-01",
                    "module": "C3",
                    "scenario": null
                },
                {
                    "value": "2,65E-02",
                    "module": "C4",
                    "scenario": null
                },
                {
                    "value": "-5,04E-01",
                    "module": "D",
                    "scenario": null
                },
                {
                    "value": "1,22E+01",
                    "module": "A1A3",
                    "scenario": null
                }
            ]
        },
        {
            "parameter": "GWP-fossil",
            "values": [
                {
                    "value": "1,21E+01",
                    "module": "A1",
                    "scenario": null
                },
                {
                    "value": "5,46E-03",
                    "module": "A2",
                    "scenario": null
                },
                {
                    "value": "3,72E-01",
                    "module": "A3",
                    "scenario": null
                },
                {
                    "value": "4,07E-01",
                    "module": "A4",
                    "scenario": null
                },
                {
                    "value": "3,67E-03",
                    "module": "A5",
                    "scenario": null
                },
                {
                    "value": "1,77E+01",
                    "module": "B6",
                    "scenario": null
                },
                {
                    "value": "0,00E+00",
                    "module": "C1",
                    "scenario": null
                },
                {
                    "value": "4,92E-02",
                    "module": "C2",
                    "scenario": null
                },
                {
                    "value": "4,11E-01",
                    "module": "C3",
                    "scenario": null
                },
                {
                    "value": "2,64E-02",
                    "module": "C4",
                    "scenario": null
                },
                {
                    "value": "-5,03E-01",
                    "module": "D",
                    "scenario": null
                },
                {
                    "value": "1,25E+01",
                    "module": "A1A3",
                    "scenario": null
                }
            ]
        },
        {
            "parameter": "GWP-biogenic",
            "values": [
                {
                    "value": "-3,19E-01",
                    "module": "A1",
                    "scenario": null
                },
                {
                    "value": "2,13E-06",
                    "module": "A2",
                    "scenario": null
                },
                {
                    "value": "9,27E-05",
                    "module": "A3",
                    "scenario": null
                },
                {
                    "value": "1,44E-04",
                    "module": "A4",
                    "scenario": null
                },
                {
                    "value": "3,85E-01",
                    "module": "A5",
                    "scenario": null
                },
                {
                    "value": "4,89E-01",
                    "module": "B6",
                    "scenario": null
                },
                {
                    "value": "0,00E+00",
                    "module": "C1",
                    "scenario": null
                },
                {
                    "value": "1,92E-05",
                    "module": "C2",
                    "scenario": null
                },
                {
                    "value": "8,06E-05",
                    "module": "C3",
                    "scenario": null
                },
                {
                    "value": "7,70E-06",
                    "module": "C4",
                    "scenario": null
                },
                {
                    "value": "-1,31E-03",
                    "module": "D",
                    "scenario": null
                },
                {
                    "value": "-3,19E-01",
                    "module": "A1A3",
                    "scenario": null
                }
            ]
        },
        {
            "parameter": "GWP-luluc",
            "values": [
                {
                    "value": "1,89E-02",
                    "module": "A1",
                    "scenario": null
                },
                {
                    "value": "2,00E-06",
                    "module": "A2",
                    "scenario": null
                },
                {
                    "value": "5,87E-05",
                    "module": "A3",
                    "scenario": null
                },
                {
                    "value": "2,03E-04",
                    "module": "A4",
                    "scenario": null
                },
                {
                    "value": "1,22E-06",
                    "module": "A5",
                    "scenario": null
                },
                {
                    "value": "7,30E-02",
                    "module": "B6",
                    "scenario": null
                },
                {
                    "value": "0,00E+00",
                    "module": "C1",
                    "scenario": null
                },
                {
                    "value": "1,80E-05",
                    "module": "C2",
                    "scenario": null
                },
                {
                    "value": "7,79E-05",
                    "module": "C3",
                    "scenario": null
                },
                {
                    "value": "6,22E-05",
                    "module": "C4",
                    "scenario": null
                },
                {
                    "value": "-4,00E-04",
                    "module": "D",
                    "scenario": null
                },
                {
                    "value": "1,89E-02",
                    "module": "A1A3",
                    "scenario": null
                }
            ]
        },
        {
            "parameter": "ODP",
            "values": [
                {
                    "value": "2,54E-06",
                    "module": "A1",
                    "scenario": null
                },
                {
                    "value": "1,19E-09",
                    "module": "A2",
                    "scenario": null
                },
                {
                    "value": "5,46E-09",
                    "module": "A3",
                    "scenario": null
                },
                {
                    "value": "8,98E-08",
                    "module": "A4",
                    "scenario": null
                },
                {
                    "value": "7,76E-10",
                    "module": "A5",
                    "scenario": null
                },
                {
                    "value": "1,21E-06",
                    "module": "B6",
                    "scenario": null
                },
                {
                    "value": "0,00E+00",
                    "module": "C1",
                    "scenario": null
                },
                {
                    "value": "1,07E-08",
                    "module": "C2",
                    "scenario": null
                },
                {
                    "value": "3,05E-09",
                    "module": "C3",
                    "scenario": null
                },
                {
                    "value": "1,24E-09",
                    "module": "C4",
                    "scenario": null
                },
                {
                    "value": "-1,63E-03",
                    "module": "D",
                    "scenario": null
                },
                {
                    "value": "2,54E-06",
                    "module": "A1A3",
                    "scenario": null
                }
            ]
        },
        {
            "parameter": "AP",
            "values": [
                {
                    "value": "8,25E-02",
                    "module": "A1",
                    "scenario": null
                },
                {
                    "value": "1,63E-05",
                    "module": "A2",
                    "scenario": null
                },
                {
                    "value": "1,95E-03",
                    "module": "A3",
                    "scenario": null
                },
                {
                    "value": "6,28E-03",
                    "module": "A4",
                    "scenario": null
                },
                {
                    "value": "1,74E-05",
                    "module": "A5",
                    "scenario": null
                },
                {
                    "value": "1,38E-01",
                    "module": "B6",
                    "scenario": null
                },
                {
                    "value": "0,00E+00",
                    "module": "C1",
                    "scenario": null
                },
                {
                    "value": "1,47E-04",
                    "module": "C2",
                    "scenario": null
                },
                {
                    "value": "2,32E-04",
                    "module": "C3",
                    "scenario": null
                },
                {
                    "value": "5,58E-05",
                    "module": "C4",
                    "scenario": null
                },
                {
                    "value": "-3,52E-02",
                    "module": "D",
                    "scenario": null
                },
                {
                    "value": "8,45E-02",
                    "module": "A1A3",
                    "scenario": null
                }
            ]
        },
        {
            "parameter": "POCP",
            "values": [
                {
                    "value": "4,77E-02",
                    "module": "A1",
                    "scenario": null
                },
                {
                    "value": "1,35E-05",
                    "module": "A2",
                    "scenario": null
                },
                {
                    "value": "1,17E-03",
                    "module": "A3",
                    "scenario": null
                },
                {
                    "value": "4,55E-03",
                    "module": "A4",
                    "scenario": null
                },
                {
                    "value": "1,79E-05",
                    "module": "A5",
                    "scenario": null
                },
                {
                    "value": "5,32E-02",
                    "module": "B6",
                    "scenario": null
                },
                {
                    "value": "0,00E+00",
                    "module": "C1",
                    "scenario": null
                },
                {
                    "value": "1,21E-04",
                    "module": "C2",
                    "scenario": null
                },
                {
                    "value": "1,83E-04",
                    "module": "C3",
                    "scenario": null
                },
                {
                    "value": "6,48E-05",
                    "module": "C4",
                    "scenario": null
                },
                {
                    "value": "-6,99E-03",
                    "module": "D",
                    "scenario": null
                },
                {
                    "value": "4,88E-02",
                    "module": "A1A3",
                    "scenario": null
                }
            ]
        },
        {
            "parameter": "ADPE",
            "values": [
                {
                    "value": "3,01E-03",
                    "module": "A1",
                    "scenario": null
                },
                {
                    "value": "1,46E-07",
                    "module": "A2",
                    "scenario": null
                },
                {
                    "value": "1,15E-06",
                    "module": "A3",
                    "scenario": null
                },
                {
                    "value": "7,76E-06",
                    "module": "A4",
                    "scenario": null
                },
                {
                    "value": "8,94E-08",
                    "module": "A5",
                    "scenario": null
                },
                {
                    "value": "1,32E-03",
                    "module": "B6",
                    "scenario": null
                },
                {
                    "value": "0,00E+00",
                    "module": "C1",
                    "scenario": null
                },
                {
                    "value": "1,32E-06",
                    "module": "C2",
                    "scenario": null
                },
                {
                    "value": "3,08E-07",
                    "module": "C3",
                    "scenario": null
                },
                {
                    "value": "6,29E-08",
                    "module": "C4",
                    "scenario": null
                },
                {
                    "value": "-8,24E-04",
                    "module": "D",
                    "scenario": null
                },
                {
                    "value": "3,01E-03",
                    "module": "A1A3",
                    "scenario": null
                }
            ]
        },
        {
            "parameter": "ADPF",
            "values": [
                {
                    "value": "1,45E+02",
                    "module": "A1",
                    "scenario": null
                },
                {
                    "value": "8,06E-02",
                    "module": "A2",
                    "scenario": null
                },
                {
                    "value": "3,30E+00",
                    "module": "A3",
                    "scenario": null
                },
                {
                    "value": "5,75E+00",
                    "module": "A4",
                    "scenario": null
                },
                {
                    "value": "5,14E-02",
                    "module": "A5",
                    "scenario": null
                },
                {
                    "value": "2,42E+02",
                    "module": "B6",
                    "scenario": null
                },
                {
                    "value": "0,00E+00",
                    "module": "C1",
                    "scenario": null
                },
                {
                    "value": "7,27E-01",
                    "module": "C2",
                    "scenario": null
                },
                {
                    "value": "4,28E-01",
                    "module": "C3",
                    "scenario": null
                },
                {
                    "value": "1,46E-01",
                    "module": "C4",
                    "scenario": null
                },
                {
                    "value": "-6,65E+00",
                    "module": "D",
                    "scenario": null
                },
                {
                    "value": "1,48E+02",
                    "module": "A1A3",
                    "scenario": null
                }
            ]
        },
        {
            "parameter": "WDP",
            "values": [
                {
                    "value": "3,60E+02",
                    "module": "A1",
                    "scenario": null
                },
                {
                    "value": "2,63E-02",
                    "module": "A2",
                    "scenario": null
                },
                {
                    "value": "5,37E-01",
                    "module": "A3",
                    "scenario": null
                },
                {
                    "value": "3,81E+00",
                    "module": "A4",
                    "scenario": null
                },
                {
                    "value": "6,52E-02",
                    "module": "A5",
                    "scenario": null
                },
                {
                    "value": "4,21E+04",
                    "module": "B6",
                    "scenario": null
                },
                {
                    "value": "0,00E+00",
                    "module": "C1",
                    "scenario": null
                },
                {
                    "value": "2,37E-01",
                    "module": "C2",
                    "scenario": null
                },
                {
                    "value": "3,77E+00",
                    "module": "C3",
                    "scenario": null
                },
                {
                    "value": "1,22E+00",
                    "module": "C4",
                    "scenario": null
                },
                {
                    "value": "1,48E+01",
                    "module": "D",
                    "scenario": null
                },
                {
                    "value": "3,61E+02",
                    "module": "A1A3",
                    "scenario": null
                }
            ]
        },
        {
            "parameter": "EP-freshwater",
            "values": [
                {
                    "value": "1,06E-03",
                    "module": "A1",
                    "scenario": null
                },
                {
                    "value": "5,12E-08",
                    "module": "A2",
                    "scenario": null
                },
                {
                    "value": "8,27E-06",
                    "module": "A3",
                    "scenario": null
                },
                {
                    "value": "2,60E-06",
                    "module": "A4",
                    "scenario": null
                },
                {
                    "value": "3,02E-08",
                    "module": "A5",
                    "scenario": null
                },
                {
                    "value": "1,27E-03",
                    "module": "B6",
                    "scenario": null
                },
                {
                    "value": "0,00E+00",
                    "module": "C1",
                    "scenario": null
                },
                {
                    "value": "4,61E-07",
                    "module": "C2",
                    "scenario": null
                },
                {
                    "value": "1,32E-06",
                    "module": "C3",
                    "scenario": null
                },
                {
                    "value": "3,52E-07",
                    "module": "C4",
                    "scenario": null
                },
                {
                    "value": "-1,95E-04",
                    "module": "D",
                    "scenario": null
                },
                {
                    "value": "1,07E-03",
                    "module": "A1A3",
                    "scenario": null
                }
            ]
        },
        {
            "parameter": "EP-marine",
            "values": [
                {
                    "value": "1,30E-02",
                    "module": "A1",
                    "scenario": null
                },
                {
                    "value": "3,21E-06",
                    "module": "A2",
                    "scenario": null
                },
                {
                    "value": "4,02E-04",
                    "module": "A3",
                    "scenario": null
                },
                {
                    "value": "1,51E-03",
                    "module": "A4",
                    "scenario": null
                },
                {
                    "value": "5,76E-06",
                    "module": "A5",
                    "scenario": null
                },
                {
                    "value": "1,52E-02",
                    "module": "B6",
                    "scenario": null
                },
                {
                    "value": "0,00E+00",
                    "module": "C1",
                    "scenario": null
                },
                {
                    "value": "2,90E-05",
                    "module": "C2",
                    "scenario": null
                },
                {
                    "value": "6,62E-05",
                    "module": "C3",
                    "scenario": null
                },
                {
                    "value": "3,37E-05",
                    "module": "C4",
                    "scenario": null
                },
                {
                    "value": "-1,79E-03",
                    "module": "D",
                    "scenario": null
                },
                {
                    "value": "1,34E-02",
                    "module": "A1A3",
                    "scenario": null
                }
            ]
        },
        {
            "parameter": "EP-terrestrial",
            "values": [
                {
                    "value": "1,46E-01",
                    "module": "A1",
                    "scenario": null
                },
                {
                    "value": "3,59E-05",
                    "module": "A2",
                    "scenario": null
                },
                {
                    "value": "4,43E-03",
                    "module": "A3",
                    "scenario": null
                },
                {
                    "value": "1,68E-02",
                    "module": "A4",
                    "scenario": null
                },
                {
                    "value": "6,23E-05",
                    "module": "A5",
                    "scenario": null
                },
                {
                    "value": "1,98E-01",
                    "module": "B6",
                    "scenario": null
                },
                {
                    "value": "0,00E+00",
                    "module": "C1",
                    "scenario": null
                },
                {
                    "value": "3,24E-04",
                    "module": "C2",
                    "scenario": null
                },
                {
                    "value": "7,07E-04",
                    "module": "C3",
                    "scenario": null
                },
                {
                    "value": "1,64E-04",
                    "module": "C4",
                    "scenario": null
                },
                {
                    "value": "-2,47E-02",
                    "module": "D",
                    "scenario": null
                },
                {
                    "value": "1,51E-01",
                    "module": "A1A3",
                    "scenario": null
                }
            ]
        },
        {
            "parameter": "GWP-IOBC",
            "values": [
                {
                    "value": "1,22E+01",
                    "module": "A1",
                    "scenario": null
                },
                {
                    "value": "5,46E-03",
                    "module": "A2",
                    "scenario": null
                },
                {
                    "value": "3,52E-01",
                    "module": "A3",
                    "scenario": null
                },
                {
                    "value": "4,08E-01",
                    "module": "A4",
                    "scenario": null
                },
                {
                    "value": "3,68E-03",
                    "module": "A5",
                    "scenario": null
                },
                {
                    "value": "1,82E+01",
                    "module": "B6",
                    "scenario": null
                },
                {
                    "value": "0,00E+00",
                    "module": "C1",
                    "scenario": null
                },
                {
                    "value": "4,92E-02",
                    "module": "C2",
                    "scenario": null
                },
                {
                    "value": "4,12E-01",
                    "module": "C3",
                    "scenario": null
                },
                {
                    "value": "2,72E-02",
                    "module": "C4",
                    "scenario": null
                },
                {
                    "value": "-5,01E-01",
                    "module": "D",
                    "scenario": null
                },
                {
                    "value": "1,25E+01",
                    "module": "A1A3",
                    "scenario": null
                }
            ]
        }
    ],
    "additional_environmental_impact": [
        {
            "parameter": "PM",
            "values": [
                {
                    "value": "7,33E-07",
                    "module": "A1",
                    "scenario": null
                },
                {
                    "value": "3,53E-10",
                    "module": "A2",
                    "scenario": null
                },
                {
                    "value": "2,63E-08",
                    "module": "A3",
                    "scenario": null
                },
                {
                    "value": "1,44E-08",
                    "module": "A4",
                    "scenario": null
                },
                {
                    "value": "2,56E-10",
                    "module": "A5",
                    "scenario": null
                },
                {
                    "value": "9,92E-07",
                    "module": "B6",
                    "scenario": null
                },
                {
                    "value": "0,00E+00",
                    "module": "C1",
                    "scenario": null
                },
                {
                    "value": "3,18E-09",
                    "module": "C2",
                    "scenario": null
                },
                {
                    "value": "1,40E-09",
                    "module": "C3",
                    "scenario": null
                },
                {
                    "value": "1,03E-09",
                    "module": "C4",
                    "scenario": null
                },
                {
                    "value": "-7,64E-08",
                    "module": "D",
                    "scenario": null
                },
                {
                    "value": "7,60E-07",
                    "module": "A1A3",
                    "scenario": null
                }
            ]
        },
        {
            "parameter": "ETP-fw",
            "values": [
                {
                    "value": "7,34E+02",
                    "module": "A1",
                    "scenario": null
                },
                {
                    "value": "6,54E-02",
                    "module": "A2",
                    "scenario": null
                },
                {
                    "value": "9,66E+00",
                    "module": "A3",
                    "scenario": null
                },
                {
                    "value": "3,92E+00",
                    "module": "A4",
                    "scenario": null
                },
                {
                    "value": "6,86E-02",
                    "module": "A5",
                    "scenario": null
                },
                {
                    "value": "1,10E+03",
                    "module": "B6",
                    "scenario": null
                },
                {
                    "value": "0,00E+00",
                    "module": "C1",
                    "scenario": null
                },
                {
                    "value": "5,89E-01",
                    "module": "C2",
                    "scenario": null
                },
                {
                    "value": "1,45E+00",
                    "module": "C3",
                    "scenario": null
                },
                {
                    "value": "6,21E+01",
                    "module": "C4",
                    "scenario": null
                },
                {
                    "value": "-2,53E+02",
                    "module": "D",
                    "scenario": null
                },
                {
                    "value": "7,44E+02",
                    "module": "A1A3",
                    "scenario": null
                }
            ]
        },
        {
            "parameter": "HTP-c",
            "values": [
                {
                    "value": "1,24E-08",
                    "module": "A1",
                    "scenario": null
                },
                {
                    "value": "0,00E+00",
                    "module": "A2",
                    "scenario": null
                },
                {
                    "value": "1,05E-10",
                    "module": "A3",
                    "scenario": null
                },
                {
                    "value": "0,00E+00",
                    "module": "A4",
                    "scenario": null
                },
                {
                    "value": "2,00E-12",
                    "module": "A5",
                    "scenario": null
                },
                {
                    "value": "5,26E-08",
                    "module": "B6",
                    "scenario": null
                },
                {
                    "value": "0,00E+00",
                    "module": "C1",
                    "scenario": null
                },
                {
                    "value": "0,00E+00",
                    "module": "C2",
                    "scenario": null
                },
                {
                    "value": "5,71E-10",
                    "module": "C3",
                    "scenario": null
                },
                {
                    "value": "3,40E-11",
                    "module": "C4",
                    "scenario": null
                },
                {
                    "value": "-1,11E-09",
                    "module": "D",
                    "scenario": null
                },
                {
                    "value": "1,26E-08",
                    "module": "A1A3",
                    "scenario": null
                }
            ]
        },
        {
            "parameter": "HTP-nc",
            "values": [
                {
                    "value": "4,73E-07",
                    "module": "A1",
                    "scenario": null
                },
                {
                    "value": "6,40E-11",
                    "module": "A2",
                    "scenario": null
                },
                {
                    "value": "4,57E-09",
                    "module": "A3",
                    "scenario": null
                },
                {
                    "value": "2,87E-09",
                    "module": "A4",
                    "scenario": null
                },
                {
                    "value": "8,60E-11",
                    "module": "A5",
                    "scenario": null
                },
                {
                    "value": "1,24E-06",
                    "module": "B6",
                    "scenario": null
                },
                {
                    "value": "0,00E+00",
                    "module": "C1",
                    "scenario": null
                },
                {
                    "value": "5,78E-10",
                    "module": "C2",
                    "scenario": null
                },
                {
                    "value": "3,34E-08",
                    "module": "C3",
                    "scenario": null
                },
                {
                    "value": "2,94E-10",
                    "module": "C4",
                    "scenario": null
                },
                {
                    "value": "-9,03E-08",
                    "module": "D",
                    "scenario": null
                },
                {
                    "value": "4,78E-07",
                    "module": "A1A3",
                    "scenario": null
                }
            ]
        },
        {
            "parameter": "SQP",
            "values": [
                {
                    "value": "3,88E+01",
                    "module": "A1",
                    "scenario": null
                },
                {
                    "value": "5,53E-02",
                    "module": "A2",
                    "scenario": null
                },
                {
                    "value": "6,98E-01",
                    "module": "A3",
                    "scenario": null
                },
                {
                    "value": "2,78E+00",
                    "module": "A4",
                    "scenario": null
                },
                {
                    "value": "3,45E-02",
                    "module": "A5",
                    "scenario": null
                },
                {
                    "value": "1,22E+02",
                    "module": "B6",
                    "scenario": null
                },
                {
                    "value": "0,00E+00",
                    "module": "C1",
                    "scenario": null
                },
                {
                    "value": "4,98E-01",
                    "module": "C2",
                    "scenario": null
                },
                {
                    "value": "9,89E-02",
                    "module": "C3",
                    "scenario": null
                },
                {
                    "value": "3,89E-01",
                    "module": "C4",
                    "scenario": null
                },
                {
                    "value": "-7,41E+00",
                    "module": "D",
                    "scenario": null
                },
                {
                    "value": "3,95E+01",
                    "module": "A1A3",
                    "scenario": null
                }
            ]
        },
        {
            "parameter": "IRP",
            "values": [
                {
                    "value": "3,77E-01",
                    "module": "A1",
                    "scenario": null
                },
                {
                    "value": "3,35E-04",
                    "module": "A2",
                    "scenario": null
                },
                {
                    "value": "2,85E-03",
                    "module": "A3",
                    "scenario": null
                },
                {
                    "value": "2,49E-02",
                    "module": "A4",
                    "scenario": null
                },
                {
                    "value": "2,20E-04",
                    "module": "A5",
                    "scenario": null
                },
                {
                    "value": "4,38E+00",
                    "module": "B6",
                    "scenario": null
                },
                {
                    "value": "0,00E+00",
                    "module": "C1",
                    "scenario": null
                },
                {
                    "value": "3,02E-03",
                    "module": "C2",
                    "scenario": null
                },
                {
                    "value": "2,03E-03",
                    "module": "C3",
                    "scenario": null
                },
                {
                    "value": "5,10E-04",
                    "module": "C4",
                    "scenario": null
                },
                {
                    "value": "-2,50E-02",
                    "module": "D",
                    "scenario": null
                },
                {
                    "value": "3,80E-01",
                    "module": "A1A3",
                    "scenario": null
                }
            ]
        }
    ],
    "resource_use": [
        {
            "parameter": "PERE",
            "values": [
                {
                    "value": "1,63E+01",
                    "module": "A1",
                    "scenario": null
                },
                {
                    "value": "9,13E-04",
                    "module": "A2",
                    "scenario": null
                },
                {
                    "value": "3,32E-01",
                    "module": "A3",
                    "scenario": null
                },
                {
                    "value": "6,54E-02",
                    "module": "A4",
                    "scenario": null
                },
                {
                    "value": "8,46E-04",
                    "module": "A5",
                    "scenario": null
                },
                {
                    "value": "3,13E+03",
                    "module": "B6",
                    "scenario": null
                },
                {
                    "value": "0,00E+00",
                    "module": "C1",
                    "scenario": null
                },
                {
                    "value": "8,23E-03",
                    "module": "C2",
                    "scenario": null
                },
                {
                    "value": "5,29E-02",
                    "module": "C3",
                    "scenario": null
                },
                {
                    "value": "3,31E-02",
                    "module": "C4",
                    "scenario": null
                },
                {
                    "value": "-2,37E+00",
                    "module": "D",
                    "scenario": null
                },
                {
                    "value": "1,66E+01",
                    "module": "A1A3",
                    "scenario": null
                }
            ]
        },
        {
            "parameter": "PERM",
            "values": [
                {
                    "value": "1,37E+00",
                    "module": "A1",
                    "scenario": null
                },
                {
                    "value": "0,00E+00",
                    "module": "A2",
                    "scenario": null
                },
                {
                    "value": "0,00E+00",
                    "module": "A3",
                    "scenario": null
                },
                {
                    "value": "0,00E+00",
                    "module": "A4",
                    "scenario": null
                },
                {
                    "value": "-1,37E+00",
                    "module": "A5",
                    "scenario": null
                },
                {
                    "value": "0,00E+00",
                    "module": "B6",
                    "scenario": null
                },
                {
                    "value": "0,00E+00",
                    "module": "C1",
                    "scenario": null
                },
                {
                    "value": "0,00E+00",
                    "module": "C2",
                    "scenario": null
                },
                {
                    "value": "0,00E+00",
                    "module": "C3",
                    "scenario": null
                },
                {
                    "value": "0,00E+00",
                    "module": "C4",
                    "scenario": null
                },
                {
                    "value": "0,00E+00",
                    "module": "D",
                    "scenario": null
                },
                {
                    "value": "1,37E+00",
                    "module": "A1A3",
                    "scenario": null
                }
            ]
        },
        {
            "parameter": "PERT",
            "values": [
                {
                    "value": "1,76E+01",
                    "module": "A1",
                    "scenario": null
                },
                {
                    "value": "9,13E-04",
                    "module": "A2",
                    "scenario": null
                },
                {
                    "value": "3,32E-01",
                    "module": "A3",
                    "scenario": null
                },
                {
                    "value": "6,54E-02",
                    "module": "A4",
                    "scenario": null
                },
                {
                    "value": "-1,37E+00",
                    "module": "A5",
                    "scenario": null
                },
                {
                    "value": "3,13E+03",
                    "module": "B6",
                    "scenario": null
                },
                {
                    "value": "0,00E+00",
                    "module": "C1",
                    "scenario": null
                },
                {
                    "value": "8,23E-03",
                    "module": "C2",
                    "scenario": null
                },
                {
                    "value": "5,29E-02",
                    "module": "C3",
                    "scenario": null
                },
                {
                    "value": "3,31E-02",
                    "module": "C4",
                    "scenario": null
                },
                {
                    "value": "-2,37E+00",
                    "module": "D",
                    "scenario": null
                },
                {
                    "value": "1,80E+01",
                    "module": "A1A3",
                    "scenario": null
                }
            ]
        },
        {
            "parameter": "PENRE",
            "values": [
                {
                    "value": "1,36E+02",
                    "module": "A1",
                    "scenario": null
                },
                {
                    "value": "8,06E-02",
                    "module": "A2",
                    "scenario": null
                },
                {
                    "value": "3,30E+00",
                    "module": "A3",
                    "scenario": null
                },
                {
                    "value": "5,75E+00",
                    "module": "A4",
                    "scenario": null
                },
                {
                    "value": "5,14E-02",
                    "module": "A5",
                    "scenario": null
                },
                {
                    "value": "2,42E+02",
                    "module": "B6",
                    "scenario": null
                },
                {
                    "value": "0,00E+00",
                    "module": "C1",
                    "scenario": null
                },
                {
                    "value": "7,27E-01",
                    "module": "C2",
                    "scenario": null
                },
                {
                    "value": "4,28E-01",
                    "module": "C3",
                    "scenario": null
                },
                {
                    "value": "1,46E-01",
                    "module": "C4",
                    "scenario": null
                },
                {
                    "value": "-6,65E+00",
                    "module": "D",
                    "scenario": null
                },
                {
                    "value": "1,40E+02",
                    "module": "A1A3",
                    "scenario": null
                }
            ]
        },
        {
            "parameter": "PENRM",
            "values": [
                {
                    "value": "8,70E+00",
                    "module": "A1",
                    "scenario": null
                },
                {
                    "value": "0,00E+00",
                    "module": "A2",
                    "scenario": null
                },
                {
                    "value": "0,00E+00",
                    "module": "A3",
                    "scenario": null
                },
                {
                    "value": "0,00E+00",
                    "module": "A4",
                    "scenario": null
                },
                {
                    "value": "0,00E+00",
                    "module": "A5",
                    "scenario": null
                },
                {
                    "value": "0,00E+00",
                    "module": "B6",
                    "scenario": null
                },
                {
                    "value": "0,00E+00",
                    "module": "C1",
                    "scenario": null
                },
                {
                    "value": "0,00E+00",
                    "module": "C2",
                    "scenario": null
                },
                {
                    "value": "-9,48E+00",
                    "module": "C3",
                    "scenario": null
                },
                {
                    "value": "0,00E+00",
                    "module": "C4",
                    "scenario": null
                },
                {
                    "value": "0,00E+00",
                    "module": "D",
                    "scenario": null
                },
                {
                    "value": "8,70E+00",
                    "module": "A1A3",
                    "scenario": null
                }
            ]
        },
        {
            "parameter": "PENRT",
            "values": [
                {
                    "value": "1,45E+02",
                    "module": "A1",
                    "scenario": null
                },
                {
                    "value": "8,06E-02",
                    "module": "A2",
                    "scenario": null
                },
                {
                    "value": "3,30E+00",
                    "module": "A3",
                    "scenario": null
                },
                {
                    "value": "5,75E+00",
                    "module": "A4",
                    "scenario": null
                },
                {
                    "value": "5,14E-02",
                    "module": "A5",
                    "scenario": null
                },
                {
                    "value": "2,42E+02",
                    "module": "B6",
                    "scenario": null
                },
                {
                    "value": "0,00E+00",
                    "module": "C1",
                    "scenario": null
                },
                {
                    "value": "7,27E-01",
                    "module": "C2",
                    "scenario": null
                },
                {
                    "value": "-9,05E+00",
                    "module": "C3",
                    "scenario": null
                },
                {
                    "value": "1,46E-01",
                    "module": "C4",
                    "scenario": null
                },
                {
                    "value": "-6,65E+00",
                    "module": "D",
                    "scenario": null
                },
                {
                    "value": "1,48E+02",
                    "module": "A1A3",
                    "scenario": null
                }
            ]
        },
        {
            "parameter": "SM",
            "values": [
                {
                    "value": "5,43E-01",
                    "module": "A1",
                    "scenario": null
                },
                {
                    "value": "0,00E+00",
                    "module": "A2",
                    "scenario": null
                },
                {
                    "value": "0,00E+00",
                    "module": "A3",
                    "scenario": null
                },
                {
                    "value": "0,00E+00",
                    "module": "A4",
                    "scenario": null
                },
                {
                    "value": "0,00E+00",
                    "module": "A5",
                    "scenario": null
                },
                {
                    "value": "0,00E+00",
                    "module": "B6",
                    "scenario": null
                },
                {
                    "value": "0,00E+00",
                    "module": "C1",
                    "scenario": null
                },
                {
                    "value": "0,00E+00",
                    "module": "C2",
                    "scenario": null
                },
                {
                    "value": "0,00E+00",
                    "module": "C3",
                    "scenario": null
                },
                {
                    "value": "7,03E-04",
                    "module": "C4",
                    "scenario": null
                },
                {
                    "value": "2,02E-03",
                    "module": "D",
                    "scenario": null
                },
                {
                    "value": "5,43E-01",
                    "module": "A1A3",
                    "scenario": null
                }
            ]
        },
        {
            "parameter": "RSF",
            "values": [
                {
                    "value": "1,97E-01",
                    "module": "A1",
                    "scenario": null
                },
                {
                    "value": "1,79E-05",
                    "module": "A2",
                    "scenario": null
                },
                {
                    "value": "2,92E-04",
                    "module": "A3",
                    "scenario": null
                },
                {
                    "value": "2,15E-03",
                    "module": "A4",
                    "scenario": null
                },
                {
                    "value": "2,81E-05",
                    "module": "A5",
                    "scenario": null
                },
                {
                    "value": "2,46E+00",
                    "module": "B6",
                    "scenario": null
                },
                {
                    "value": "0,00E+00",
                    "module": "C1",
                    "scenario": null
                },
                {
                    "value": "1,61E-04",
                    "module": "C2",
                    "scenario": null
                },
                {
                    "value": "9,50E-04",
                    "module": "C3",
                    "scenario": null
                },
                {
                    "value": "1,88E-04",
                    "module": "C4",
                    "scenario": null
                },
                {
                    "value": "-1,91E-04",
                    "module": "D",
                    "scenario": null
                },
                {
                    "value": "1,97E-01",
                    "module": "A1A3",
                    "scenario": null
                }
            ]
        },
        {
            "parameter": "NRSF",
            "values": [
                {
                    "value": "5,82E-02",
                    "module": "A1",
                    "scenario": null
                },
                {
                    "value": "1,52E-04",
                    "module": "A2",
                    "scenario": null
                },
                {
                    "value": "2,74E-03",
                    "module": "A3",
                    "scenario": null
                },
                {
                    "value": "1,15E-02",
                    "module": "A4",
                    "scenario": null
                },
                {
                    "value": "1,16E-04",
                    "module": "A5",
                    "scenario": null
                },
                {
                    "value": "6,12E+00",
                    "module": "B6",
                    "scenario": null
                },
                {
                    "value": "0,00E+00",
                    "module": "C1",
                    "scenario": null
                },
                {
                    "value": "1,37E-03",
                    "module": "C2",
                    "scenario": null
                },
                {
                    "value": "-3,29E-05",
                    "module": "C3",
                    "scenario": null
                },
                {
                    "value": "6,16E-03",
                    "module": "C4",
                    "scenario": null
                },
                {
                    "value": "-1,22E-01",
                    "module": "D",
                    "scenario": null
                },
                {
                    "value": "6,11E-02",
                    "module": "A1A3",
                    "scenario": null
                }
            ]
        },
        {
            "parameter": "FW",
            "values": [
                {
                    "value": "1,10E-01",
                    "module": "A1",
                    "scenario": null
                },
                {
                    "value": "9,02E-06",
                    "module": "A2",
                    "scenario": null
                },
                {
                    "value": "8,99E-03",
                    "module": "A3",
                    "scenario": null
                },
                {
                    "value": "4,95E-04",
                    "module": "A4",
                    "scenario": null
                },
                {
                    "value": "2,43E-05",
                    "module": "A5",
                    "scenario": null
                },
                {
                    "value": "2,34E+01",
                    "module": "B6",
                    "scenario": null
                },
                {
                    "value": "0,00E+00",
                    "module": "C1",
                    "scenario": null
                },
                {
                    "value": "8,13E-05",
                    "module": "C2",
                    "scenario": null
                },
                {
                    "value": "6,82E-04",
                    "module": "C3",
                    "scenario": null
                },
                {
                    "value": "1,30E-04",
                    "module": "C4",
                    "scenario": null
                },
                {
                    "value": "-6,06E-03",
                    "module": "D",
                    "scenario": null
                },
                {
                    "value": "1,19E-01",
                    "module": "A1A3",
                    "scenario": null
                }
            ]
        }
    ],
    "end_of_life_waste": [
        {
            "parameter": "HWD",
            "values": [
                {
                    "value": "5,69E-02",
                    "module": "A1",
                    "scenario": null
                },
                {
                    "value": "7,29E-06",
                    "module": "A2",
                    "scenario": null
                },
                {
                    "value": "4,55E-04",
                    "module": "A3",
                    "scenario": null
                },
                {
                    "value": "2,81E-04",
                    "module": "A4",
                    "scenario": null
                },
                {
                    "value": "0,00E+00",
                    "module": "A5",
                    "scenario": null
                },
                {
                    "value": "1,55E-01",
                    "module": "B6",
                    "scenario": null
                },
                {
                    "value": "0,00E+00",
                    "module": "C1",
                    "scenario": null
                },
                {
                    "value": "6,57E-05",
                    "module": "C2",
                    "scenario": null
                },
                {
                    "value": "1,62E-05",
                    "module": "C3",
                    "scenario": null
                },
                {
                    "value": "3,64E-02",
                    "module": "C4",
                    "scenario": null
                },
                {
                    "value": "-2,25E-03",
                    "module": "D",
                    "scenario": null
                },
                {
                    "value": "5,74E-02",
                    "module": "A1A3",
                    "scenario": null
                }
            ]
        },
        {
            "parameter": "NHWD",
            "values": [
                {
                    "value": "1,26E+00",
                    "module": "A1",
                    "scenario": null
                },
                {
                    "value": "3,87E-03",
                    "module": "A2",
                    "scenario": null
                },
                {
                    "value": "3,08E-02",
                    "module": "A3",
                    "scenario": null
                },
                {
                    "value": "1,78E-01",
                    "module": "A4",
                    "scenario": null
                },
                {
                    "value": "2,27E-01",
                    "module": "A5",
                    "scenario": null
                },
                {
                    "value": "1,86E+01",
                    "module": "B6",
                    "scenario": null
                },
                {
                    "value": "0,00E+00",
                    "module": "C1",
                    "scenario": null
                },
                {
                    "value": "3,49E-02",
                    "module": "C2",
                    "scenario": null
                },
                {
                    "value": "2,19E-02",
                    "module": "C3",
                    "scenario": null
                },
                {
                    "value": "2,59E-01",
                    "module": "C4",
                    "scenario": null
                },
                {
                    "value": "-8,10E-02",
                    "module": "D",
                    "scenario": null
                },
                {
                    "value": "1,29E+00",
                    "module": "A1A3",
                    "scenario": null
                }
            ]
        },
        {
            "parameter": "RWD",
            "values": [
                {
                    "value": "3,03E-04",
                    "module": "A1",
                    "scenario": null
                },
                {
                    "value": "5,29E-07",
                    "module": "A2",
                    "scenario": null
                },
                {
                    "value": "2,52E-06",
                    "module": "A3",
                    "scenario": null
                },
                {
                    "value": "3,95E-05",
                    "module": "A4",
                    "scenario": null
                },
                {
                    "value": "0,00E+00",
                    "module": "A5",
                    "scenario": null
                },
                {
                    "value": "2,16E-03",
                    "module": "B6",
                    "scenario": null
                },
                {
                    "value": "0,00E+00",
                    "module": "C1",
                    "scenario": null
                },
                {
                    "value": "4,77E-06",
                    "module": "C2",
                    "scenario": null
                },
                {
                    "value": "8,07E-07",
                    "module": "C3",
                    "scenario": null
                },
                {
                    "value": "4,71E-07",
                    "module": "C4",
                    "scenario": null
                },
                {
                    "value": "-2,12E-05",
                    "module": "D",
                    "scenario": null
                },
                {
                    "value": "3,06E-04",
                    "module": "A1A3",
                    "scenario": null
                }
            ]
        }
    ],
    "end_of_life_flow": [
        {
            "parameter": "CRU",
            "values": [
                {
                    "value": "0,00E+00",
                    "module": "A1",
                    "scenario": null
                },
                {
                    "value": "0,00E+00",
                    "module": "A2",
                    "scenario": null
                },
                {
                    "value": "0,00E+00",
                    "module": "A3",
                    "scenario": null
                },
                {
                    "value": "0,00E+00",
                    "module": "A4",
                    "scenario": null
                },
                {
                    "value": "0,00E+00",
                    "module": "A5",
                    "scenario": null
                },
                {
                    "value": "0,00E+00",
                    "module": "B6",
                    "scenario": null
                },
                {
                    "value": "0,00E+00",
                    "module": "C1",
                    "scenario": null
                },
                {
                    "value": "0,00E+00",
                    "module": "C2",
                    "scenario": null
                },
                {
                    "value": "0,00E+00",
                    "module": "C3",
                    "scenario": null
                },
                {
                    "value": "0,00E+00",
                    "module": "C4",
                    "scenario": null
                },
                {
                    "value": "0,00E+00",
                    "module": "D",
                    "scenario": null
                },
                {
                    "value": "0,00E+00",
                    "module": "A1A3",
                    "scenario": null
                }
            ]
        },
        {
            "parameter": "MFR",
            "values": [
                {
                    "value": "0,00E+00",
                    "module": "A1",
                    "scenario": null
                },
                {
                    "value": "0,00E+00",
                    "module": "A2",
                    "scenario": null
                },
                {
                    "value": "9,82E-03",
                    "module": "A3",
                    "scenario": null
                },
                {
                    "value": "0,00E+00",
                    "module": "A4",
                    "scenario": null
                },
                {
                    "value": "2,11E-01",
                    "module": "A5",
                    "scenario": null
                },
                {
                    "value": "0,00E+00",
                    "module": "B6",
                    "scenario": null
                },
                {
                    "value": "0,00E+00",
                    "module": "C1",
                    "scenario": null
                },
                {
                    "value": "0,00E+00",
                    "module": "C2",
                    "scenario": null
                },
                {
                    "value": "2,56E-01",
                    "module": "C3",
                    "scenario": null
                },
                {
                    "value": "1,42E-05",
                    "module": "C4",
                    "scenario": null
                },
                {
                    "value": "-7,90E-05",
                    "module": "D",
                    "scenario": null
                },
                {
                    "value": "9,82E-03",
                    "module": "A1A3",
                    "scenario": null
                }
            ]
        },
        {
            "parameter": "MER",
            "values": [
                {
                    "value": "0,00E+00",
                    "module": "A1",
                    "scenario": null
                },
                {
                    "value": "0,00E+00",
                    "module": "A2",
                    "scenario": null
                },
                {
                    "value": "2,12E-03",
                    "module": "A3",
                    "scenario": null
                },
                {
                    "value": "0,00E+00",
                    "module": "A4",
                    "scenario": null
                },
                {
                    "value": "3,29E-04",
                    "module": "A5",
                    "scenario": null
                },
                {
                    "value": "0,00E+00",
                    "module": "B6",
                    "scenario": null
                },
                {
                    "value": "0,00E+00",
                    "module": "C1",
                    "scenario": null
                },
                {
                    "value": "0,00E+00",
                    "module": "C2",
                    "scenario": null
                },
                {
                    "value": "1,58E-01",
                    "module": "C3",
                    "scenario": null
                },
                {
                    "value": "3,46E-07",
                    "module": "C4",
                    "scenario": null
                },
                {
                    "value": "-1,04E-05",
                    "module": "D",
                    "scenario": null
                },
                {
                    "value": "2,12E-03",
                    "module": "A1A3",
                    "scenario": null
                }
            ]
        },
        {
            "parameter": "EEE",
            "values": [
                {
                    "value": "0,00E+00",
                    "module": "A1",
                    "scenario": null
                },
                {
                    "value": "0,00E+00",
                    "module": "A2",
                    "scenario": null
                },
                {
                    "value": "3,19E-03",
                    "module": "A3",
                    "scenario": null
                },
                {
                    "value": "0,00E+00",
                    "module": "A4",
                    "scenario": null
                },
                {
                    "value": "1,30E-02",
                    "module": "A5",
                    "scenario": null
                },
                {
                    "value": "0,00E+00",
                    "module": "B6",
                    "scenario": null
                },
                {
                    "value": "0,00E+00",
                    "module": "C1",
                    "scenario": null
                },
                {
                    "value": "0,00E+00",
                    "module": "C2",
                    "scenario": null
                },
                {
                    "value": "2,42E-01",
                    "module": "C3",
                    "scenario": null
                },
                {
                    "value": "2,25E-05",
                    "module": "C4",
                    "scenario": null
                },
                {
                    "value": "-2,55E-05",
                    "module": "D",
                    "scenario": null
                },
                {
                    "value": "3,19E-03",
                    "module": "A1A3",
                    "scenario": null
                }
            ]
        },
        {
            "parameter": "EET",
            "values": [
                {
                    "value": "0,00E+00",
                    "module": "A1",
                    "scenario": null
                },
                {
                    "value": "0,00E+00",
                    "module": "A2",
                    "scenario": null
                },
                {
                    "value": "4,83E-02",
                    "module": "A3",
                    "scenario": null
                },
                {
                    "value": "0,00E+00",
                    "module": "A4",
                    "scenario": null
                },
                {
                    "value": "1,97E-01",
                    "module": "A5",
                    "scenario": null
                },
                {
                    "value": "0,00E+00",
                    "module": "B6",
                    "scenario": null
                },
                {
                    "value": "0,00E+00",
                    "module": "C1",
                    "scenario": null
                },
                {
                    "value": "0,00E+00",
                    "module": "C2",
                    "scenario": null
                },
                {
                    "value": "3,67E+00",
                    "module": "C3",
                    "scenario": null
                },
                {
                    "value": "3,40E-04",
                    "module": "C4",
                    "scenario": null
                },
                {
                    "value": "-3,85E-04",
                    "module": "D",
                    "scenario": null
                },
                {
                    "value": "4,83E-02",
                    "module": "A1A3",
                    "scenario": null
                }
            ]
        }
    ]
}