{
    "product_name": "Leca\u00ae ISO 8/20, Leca Norway ",
    "epd_id": "NEPD-4595-3850-EN",
    "compliance": [
        "EN 15804+A2",
        "ISO 14025",
        "ISO 21930"
    ],
    "producer_name": "Leca International",
    "environmental_impact": [
        {
            "parameter": "GWP-total",
            "values": [
                {
                    "value": "1,88E+00",
                    "module": "A1",
                    "scenario": null
                },
                {
                    "value": "5,51E-01",
                    "module": "A2",
                    "scenario": null
                },
                {
                    "value": "4,95E+01",
                    "module": "A3",
                    "scenario": null
                },
                {
                    "value": "1,07E+00",
                    "module": "A4",
                    "scenario": null
                },
                {
                    "value": "1,27E+00",
                    "module": "A5",
                    "scenario": null
                },
                {
                    "value": "8,67E-01",
                    "module": "C1",
                    "scenario": null
                },
                {
                    "value": "2,04E+00",
                    "module": "C2",
                    "scenario": null
                },
                {
                    "value": "0,00E+00",
                    "module": "C3",
                    "scenario": null
                },
                {
                    "value": "5,03E-01",
                    "module": "C4",
                    "scenario": null
                },
                {
                    "value": "-4,62E+01",
                    "module": "D",
                    "scenario": null
                },
                {
                    "value": "5,20E+01",
                    "module": "A1A3",
                    "scenario": null
                }
            ]
        },
        {
            "parameter": "GWP-fossil",
            "values": [
                {
                    "value": "2,64E+00",
                    "module": "A1",
                    "scenario": null
                },
                {
                    "value": "5,50E-01",
                    "module": "A2",
                    "scenario": null
                },
                {
                    "value": "4,95E+01",
                    "module": "A3",
                    "scenario": null
                },
                {
                    "value": "1,07E+00",
                    "module": "A4",
                    "scenario": null
                },
                {
                    "value": "1,27E+00",
                    "module": "A5",
                    "scenario": null
                },
                {
                    "value": "8,67E-01",
                    "module": "C1",
                    "scenario": null
                },
                {
                    "value": "2,04E+00",
                    "module": "C2",
                    "scenario": null
                },
                {
                    "value": "0,00E+00",
                    "module": "C3",
                    "scenario": null
                },
                {
                    "value": "5,02E-01",
                    "module": "C4",
                    "scenario": null
                },
                {
                    "value": "-4,60E+01",
                    "module": "D",
                    "scenario": null
                },
                {
                    "value": "5,27E+01",
                    "module": "A1A3",
                    "scenario": null
                }
            ]
        },
        {
            "parameter": "GWP-biogenic",
            "values": [
                {
                    "value": "-2,02E+00",
                    "module": "A1",
                    "scenario": null
                },
                {
                    "value": "2,27E-04",
                    "module": "A2",
                    "scenario": null
                },
                {
                    "value": "3,46E-03",
                    "module": "A3",
                    "scenario": null
                },
                {
                    "value": "4,57E-04",
                    "module": "A4",
                    "scenario": null
                },
                {
                    "value": "2,39E-04",
                    "module": "A5",
                    "scenario": null
                },
                {
                    "value": "1,61E-04",
                    "module": "C1",
                    "scenario": null
                },
                {
                    "value": "8,33E-04",
                    "module": "C2",
                    "scenario": null
                },
                {
                    "value": "0,00E+00",
                    "module": "C3",
                    "scenario": null
                },
                {
                    "value": "5,87E-04",
                    "module": "C4",
                    "scenario": null
                },
                {
                    "value": "-1,13E-01",
                    "module": "D",
                    "scenario": null
                },
                {
                    "value": "-2,02E+00",
                    "module": "A1A3",
                    "scenario": null
                }
            ]
        },
        {
            "parameter": "GWP-luluc",
            "values": [
                {
                    "value": "1,27E+00",
                    "module": "A1",
                    "scenario": null
                },
                {
                    "value": "1,61E-04",
                    "module": "A2",
                    "scenario": null
                },
                {
                    "value": "3,26E-03",
                    "module": "A3",
                    "scenario": null
                },
                {
                    "value": "3,25E-04",
                    "module": "A4",
                    "scenario": null
                },
                {
                    "value": "9,96E-05",
                    "module": "A5",
                    "scenario": null
                },
                {
                    "value": "6,79E-05",
                    "module": "C1",
                    "scenario": null
                },
                {
                    "value": "7,14E-04",
                    "module": "C2",
                    "scenario": null
                },
                {
                    "value": "0,00E+00",
                    "module": "C3",
                    "scenario": null
                },
                {
                    "value": "1,23E-04",
                    "module": "C4",
                    "scenario": null
                },
                {
                    "value": "-1,80E-02",
                    "module": "D",
                    "scenario": null
                },
                {
                    "value": "1,27E+00",
                    "module": "A1A3",
                    "scenario": null
                }
            ]
        },
        {
            "parameter": "ODP",
            "values": [
                {
                    "value": "3,52E-07",
                    "module": "A1",
                    "scenario": null
                },
                {
                    "value": "1,28E-07",
                    "module": "A2",
                    "scenario": null
                },
                {
                    "value": "3,77E-07",
                    "module": "A3",
                    "scenario": null
                },
                {
                    "value": "2,57E-07",
                    "module": "A4",
                    "scenario": null
                },
                {
                    "value": "2,73E-07",
                    "module": "A5",
                    "scenario": null
                },
                {
                    "value": "1,86E-07",
                    "module": "C1",
                    "scenario": null
                },
                {
                    "value": "4,65E-07",
                    "module": "C2",
                    "scenario": null
                },
                {
                    "value": "0,00E+00",
                    "module": "C3",
                    "scenario": null
                },
                {
                    "value": "1,90E-07",
                    "module": "C4",
                    "scenario": null
                },
                {
                    "value": "-2,71E-06",
                    "module": "D",
                    "scenario": null
                },
                {
                    "value": "8,56E-07",
                    "module": "A1A3",
                    "scenario": null
                }
            ]
        },
        {
            "parameter": "AP",
            "values": [
                {
                    "value": "2,58E-02",
                    "module": "A1",
                    "scenario": null
                },
                {
                    "value": "2,26E-03",
                    "module": "A2",
                    "scenario": null
                },
                {
                    "value": "2,05E-01",
                    "module": "A3",
                    "scenario": null
                },
                {
                    "value": "3,44E-03",
                    "module": "A4",
                    "scenario": null
                },
                {
                    "value": "5,70E-03",
                    "module": "A5",
                    "scenario": null
                },
                {
                    "value": "3,16E-03",
                    "module": "C1",
                    "scenario": null
                },
                {
                    "value": "8,35E-03",
                    "module": "C2",
                    "scenario": null
                },
                {
                    "value": "0,00E+00",
                    "module": "C3",
                    "scenario": null
                },
                {
                    "value": "4,47E-03",
                    "module": "C4",
                    "scenario": null
                },
                {
                    "value": "-3,67E-01",
                    "module": "D",
                    "scenario": null
                },
                {
                    "value": "2,33E-01",
                    "module": "A1A3",
                    "scenario": null
                }
            ]
        },
        {
            "parameter": "POCP",
            "values": [
                {
                    "value": "1,26E-02",
                    "module": "A1",
                    "scenario": null
                },
                {
                    "value": "2,40E-03",
                    "module": "A2",
                    "scenario": null
                },
                {
                    "value": "2,63E-01",
                    "module": "A3",
                    "scenario": null
                },
                {
                    "value": "3,29E-03",
                    "module": "A4",
                    "scenario": null
                },
                {
                    "value": "6,70E-03",
                    "module": "A5",
                    "scenario": null
                },
                {
                    "value": "3,56E-03",
                    "module": "C1",
                    "scenario": null
                },
                {
                    "value": "8,38E-03",
                    "module": "C2",
                    "scenario": null
                },
                {
                    "value": "0,00E+00",
                    "module": "C3",
                    "scenario": null
                },
                {
                    "value": "5,25E-03",
                    "module": "C4",
                    "scenario": null
                },
                {
                    "value": "-1,49E-01",
                    "module": "D",
                    "scenario": null
                },
                {
                    "value": "2,78E-01",
                    "module": "A1A3",
                    "scenario": null
                }
            ]
        },
        {
            "parameter": "ADPE",
            "values": [
                {
                    "value": "8,13E-05",
                    "module": "A1",
                    "scenario": null
                },
                {
                    "value": "9,44E-06",
                    "module": "A2",
                    "scenario": null
                },
                {
                    "value": "9,69E-06",
                    "module": "A3",
                    "scenario": null
                },
                {
                    "value": "1,90E-05",
                    "module": "A4",
                    "scenario": null
                },
                {
                    "value": "1,94E-06",
                    "module": "A5",
                    "scenario": null
                },
                {
                    "value": "1,32E-06",
                    "module": "C1",
                    "scenario": null
                },
                {
                    "value": "5,53E-05",
                    "module": "C2",
                    "scenario": null
                },
                {
                    "value": "0,00E+00",
                    "module": "C3",
                    "scenario": null
                },
                {
                    "value": "4,53E-06",
                    "module": "C4",
                    "scenario": null
                },
                {
                    "value": "-6,09E-04",
                    "module": "D",
                    "scenario": null
                },
                {
                    "value": "1,00E-04",
                    "module": "A1A3",
                    "scenario": null
                }
            ]
        },
        {
            "parameter": "ADPF",
            "values": [
                {
                    "value": "4,79E+01",
                    "module": "A1",
                    "scenario": null
                },
                {
                    "value": "8,59E+00",
                    "module": "A2",
                    "scenario": null
                },
                {
                    "value": "3,69E+02",
                    "module": "A3",
                    "scenario": null
                },
                {
                    "value": "1,73E+01",
                    "module": "A4",
                    "scenario": null
                },
                {
                    "value": "1,74E+01",
                    "module": "A5",
                    "scenario": null
                },
                {
                    "value": "1,18E+01",
                    "module": "C1",
                    "scenario": null
                },
                {
                    "value": "3,08E+01",
                    "module": "C2",
                    "scenario": null
                },
                {
                    "value": "0,00E+00",
                    "module": "C3",
                    "scenario": null
                },
                {
                    "value": "1,38E+01",
                    "module": "C4",
                    "scenario": null
                },
                {
                    "value": "-4,67E+02",
                    "module": "D",
                    "scenario": null
                },
                {
                    "value": "4,26E+02",
                    "module": "A1A3",
                    "scenario": null
                }
            ]
        },
        {
            "parameter": "WDP",
            "values": [
                {
                    "value": "1,27E+03",
                    "module": "A1",
                    "scenario": null
                },
                {
                    "value": "6,59E+00",
                    "module": "A2",
                    "scenario": null
                },
                {
                    "value": "-3,65E+02",
                    "module": "A3",
                    "scenario": null
                },
                {
                    "value": "1,33E+01",
                    "module": "A4",
                    "scenario": null
                },
                {
                    "value": "3,70E+00",
                    "module": "A5",
                    "scenario": null
                },
                {
                    "value": "2,52E+00",
                    "module": "C1",
                    "scenario": null
                },
                {
                    "value": "2,94E+01",
                    "module": "C2",
                    "scenario": null
                },
                {
                    "value": "0,00E+00",
                    "module": "C3",
                    "scenario": null
                },
                {
                    "value": "8,53E+01",
                    "module": "C4",
                    "scenario": null
                },
                {
                    "value": "-8,63E+02",
                    "module": "D",
                    "scenario": null
                },
                {
                    "value": "9,16E+02",
                    "module": "A1A3",
                    "scenario": null
                }
            ]
        },
        {
            "parameter": "EP-freshwater",
            "values": [
                {
                    "value": "2,55E-04",
                    "module": "A1",
                    "scenario": null
                },
                {
                    "value": "4,21E-06",
                    "module": "A2",
                    "scenario": null
                },
                {
                    "value": "2,87E-03",
                    "module": "A3",
                    "scenario": null
                },
                {
                    "value": "8,49E-06",
                    "module": "A4",
                    "scenario": null
                },
                {
                    "value": "4,60E-06",
                    "module": "A5",
                    "scenario": null
                },
                {
                    "value": "3,13E-06",
                    "module": "C1",
                    "scenario": null
                },
                {
                    "value": "1,60E-05",
                    "module": "C2",
                    "scenario": null
                },
                {
                    "value": "0,00E+00",
                    "module": "C3",
                    "scenario": null
                },
                {
                    "value": "5,69E-06",
                    "module": "C4",
                    "scenario": null
                },
                {
                    "value": "-2,29E-03",
                    "module": "D",
                    "scenario": null
                },
                {
                    "value": "3,13E-03",
                    "module": "A1A3",
                    "scenario": null
                }
            ]
        },
        {
            "parameter": "EP-marine",
            "values": [
                {
                    "value": "1,41E-02",
                    "module": "A1",
                    "scenario": null
                },
                {
                    "value": "6,67E-04",
                    "module": "A2",
                    "scenario": null
                },
                {
                    "value": "9,28E-02",
                    "module": "A3",
                    "scenario": null
                },
                {
                    "value": "7,52E-04",
                    "module": "A4",
                    "scenario": null
                },
                {
                    "value": "2,09E-03",
                    "module": "A5",
                    "scenario": null
                },
                {
                    "value": "1,05E-03",
                    "module": "C1",
                    "scenario": null
                },
                {
                    "value": "2,48E-03",
                    "module": "C2",
                    "scenario": null
                },
                {
                    "value": "0,00E+00",
                    "module": "C3",
                    "scenario": null
                },
                {
                    "value": "1,66E-03",
                    "module": "C4",
                    "scenario": null
                },
                {
                    "value": "-4,59E-02",
                    "module": "D",
                    "scenario": null
                },
                {
                    "value": "1,08E-01",
                    "module": "A1A3",
                    "scenario": null
                }
            ]
        },
        {
            "parameter": "EP-terrestrial",
            "values": [
                {
                    "value": "8,22E-02",
                    "module": "A1",
                    "scenario": null
                },
                {
                    "value": "7,38E-03",
                    "module": "A2",
                    "scenario": null
                },
                {
                    "value": "1,03E+00",
                    "module": "A3",
                    "scenario": null
                },
                {
                    "value": "8,39E-03",
                    "module": "A4",
                    "scenario": null
                },
                {
                    "value": "2,31E-02",
                    "module": "A5",
                    "scenario": null
                },
                {
                    "value": "1,16E-02",
                    "module": "C1",
                    "scenario": null
                },
                {
                    "value": "2,74E-02",
                    "module": "C2",
                    "scenario": null
                },
                {
                    "value": "0,00E+00",
                    "module": "C3",
                    "scenario": null
                },
                {
                    "value": "1,83E-02",
                    "module": "C4",
                    "scenario": null
                },
                {
                    "value": "-5,53E-01",
                    "module": "D",
                    "scenario": null
                },
                {
                    "value": "1,12E+00",
                    "module": "A1A3",
                    "scenario": null
                }
            ]
        },
        {
            "parameter": "GWP-IOBC",
            "values": [
                {
                    "value": "4,12E+00",
                    "module": "A1",
                    "scenario": null
                },
                {
                    "value": "5,51E-01",
                    "module": "A2",
                    "scenario": null
                },
                {
                    "value": "5,85E+00",
                    "module": "A3",
                    "scenario": null
                },
                {
                    "value": "1,07E+00",
                    "module": "A4",
                    "scenario": null
                },
                {
                    "value": "1,99E-01",
                    "module": "A5",
                    "scenario": null
                },
                {
                    "value": "1,98E-01",
                    "module": "C1",
                    "scenario": null
                },
                {
                    "value": "2,04E+00",
                    "module": "C2",
                    "scenario": null
                },
                {
                    "value": "0,00E+00",
                    "module": "C3",
                    "scenario": null
                },
                {
                    "value": "0,00E+00",
                    "module": "C4",
                    "scenario": null
                },
                {
                    "value": "-4,61E+01",
                    "module": "D",
                    "scenario": null
                },
                {
                    "value": "1,05E+01",
                    "module": "A1A3",
                    "scenario": null
                }
            ]
        }
    ],
    "additional_environmental_impact": [
        {
            "parameter": "PM",
            "values": [
                {
                    "value": "2,47E-07",
                    "module": "A1",
                    "scenario": null
                },
                {
                    "value": "4,86E-08",
                    "module": "A2",
                    "scenario": null
                },
                {
                    "value": "1,04E-06",
                    "module": "A3",
                    "scenario": null
                },
                {
                    "value": "9,80E-08",
                    "module": "A4",
                    "scenario": null
                },
                {
                    "value": "9,99E-08",
                    "module": "A5",
                    "scenario": null
                },
                {
                    "value": "6,20E-08",
                    "module": "C1",
                    "scenario": null
                },
                {
                    "value": "1,47E-07",
                    "module": "C2",
                    "scenario": null
                },
                {
                    "value": "0,00E+00",
                    "module": "C3",
                    "scenario": null
                },
                {
                    "value": "9,54E-08",
                    "module": "C4",
                    "scenario": null
                },
                {
                    "value": "-3,42E-06",
                    "module": "D",
                    "scenario": null
                },
                {
                    "value": "1,33E-06",
                    "module": "A1A3",
                    "scenario": null
                }
            ]
        },
        {
            "parameter": "ETP-fw",
            "values": [
                {
                    "value": "1,02E+02",
                    "module": "A1",
                    "scenario": null
                },
                {
                    "value": "6,29E+00",
                    "module": "A2",
                    "scenario": null
                },
                {
                    "value": "5,97E+02",
                    "module": "A3",
                    "scenario": null
                },
                {
                    "value": "1,27E+01",
                    "module": "A4",
                    "scenario": null
                },
                {
                    "value": "9,52E+00",
                    "module": "A5",
                    "scenario": null
                },
                {
                    "value": "6,48E+00",
                    "module": "C1",
                    "scenario": null
                },
                {
                    "value": "2,27E+01",
                    "module": "C2",
                    "scenario": null
                },
                {
                    "value": "0,00E+00",
                    "module": "C3",
                    "scenario": null
                },
                {
                    "value": "7,54E+00",
                    "module": "C4",
                    "scenario": null
                },
                {
                    "value": "-1,13E+03",
                    "module": "D",
                    "scenario": null
                },
                {
                    "value": "7,06E+02",
                    "module": "A1A3",
                    "scenario": null
                }
            ]
        },
        {
            "parameter": "HTP-c",
            "values": [
                {
                    "value": "7,11E-09",
                    "module": "A1",
                    "scenario": null
                },
                {
                    "value": "0,00E+00",
                    "module": "A2",
                    "scenario": null
                },
                {
                    "value": "1,11E-09",
                    "module": "A3",
                    "scenario": null
                },
                {
                    "value": "0,00E+00",
                    "module": "A4",
                    "scenario": null
                },
                {
                    "value": "1,08E-09",
                    "module": "A5",
                    "scenario": null
                },
                {
                    "value": "7,22E-10",
                    "module": "C1",
                    "scenario": null
                },
                {
                    "value": "0,00E+00",
                    "module": "C2",
                    "scenario": null
                },
                {
                    "value": "0,00E+00",
                    "module": "C3",
                    "scenario": null
                },
                {
                    "value": "3,06E-10",
                    "module": "C4",
                    "scenario": null
                },
                {
                    "value": "-2,06E-08",
                    "module": "D",
                    "scenario": null
                },
                {
                    "value": "8,22E-09",
                    "module": "A1A3",
                    "scenario": null
                }
            ]
        },
        {
            "parameter": "HTP-nc",
            "values": [
                {
                    "value": "9,66E-08",
                    "module": "A1",
                    "scenario": null
                },
                {
                    "value": "6,08E-09",
                    "module": "A2",
                    "scenario": null
                },
                {
                    "value": "3,32E-08",
                    "module": "A3",
                    "scenario": null
                },
                {
                    "value": "1,23E-08",
                    "module": "A4",
                    "scenario": null
                },
                {
                    "value": "8,04E-09",
                    "module": "A5",
                    "scenario": null
                },
                {
                    "value": "5,15E-09",
                    "module": "C1",
                    "scenario": null
                },
                {
                    "value": "2,45E-08",
                    "module": "C2",
                    "scenario": null
                },
                {
                    "value": "0,00E+00",
                    "module": "C3",
                    "scenario": null
                },
                {
                    "value": "5,45E-09",
                    "module": "C4",
                    "scenario": null
                },
                {
                    "value": "-5,57E-07",
                    "module": "D",
                    "scenario": null
                },
                {
                    "value": "1,36E-07",
                    "module": "A1A3",
                    "scenario": null
                }
            ]
        },
        {
            "parameter": "SQP",
            "values": [
                {
                    "value": "6,79E+01",
                    "module": "A1",
                    "scenario": null
                },
                {
                    "value": "9,86E+00",
                    "module": "A2",
                    "scenario": null
                },
                {
                    "value": "3,92E+01",
                    "module": "A3",
                    "scenario": null
                },
                {
                    "value": "1,99E+01",
                    "module": "A4",
                    "scenario": null
                },
                {
                    "value": "2,21E+00",
                    "module": "A5",
                    "scenario": null
                },
                {
                    "value": "1,50E+00",
                    "module": "C1",
                    "scenario": null
                },
                {
                    "value": "2,12E+01",
                    "module": "C2",
                    "scenario": null
                },
                {
                    "value": "0,00E+00",
                    "module": "C3",
                    "scenario": null
                },
                {
                    "value": "5,32E+01",
                    "module": "C4",
                    "scenario": null
                },
                {
                    "value": "-6,50E+02",
                    "module": "D",
                    "scenario": null
                },
                {
                    "value": "1,17E+02",
                    "module": "A1A3",
                    "scenario": null
                }
            ]
        },
        {
            "parameter": "IRP",
            "values": [
                {
                    "value": "3,53E-01",
                    "module": "A1",
                    "scenario": null
                },
                {
                    "value": "3,76E-02",
                    "module": "A2",
                    "scenario": null
                },
                {
                    "value": "1,95E-01",
                    "module": "A3",
                    "scenario": null
                },
                {
                    "value": "7,57E-02",
                    "module": "A4",
                    "scenario": null
                },
                {
                    "value": "7,45E-02",
                    "module": "A5",
                    "scenario": null
                },
                {
                    "value": "5,08E-02",
                    "module": "C1",
                    "scenario": null
                },
                {
                    "value": "1,35E-01",
                    "module": "C2",
                    "scenario": null
                },
                {
                    "value": "0,00E+00",
                    "module": "C3",
                    "scenario": null
                },
                {
                    "value": "6,31E-02",
                    "module": "C4",
                    "scenario": null
                },
                {
                    "value": "-9,68E-01",
                    "module": "D",
                    "scenario": null
                },
                {
                    "value": "5,85E-01",
                    "module": "A1A3",
                    "scenario": null
                }
            ]
        }
    ],
    "resource_use": [
        {
            "parameter": "PERE",
            "values": [
                {
                    "value": "2,81E+01",
                    "module": "A1",
                    "scenario": null
                },
                {
                    "value": "1,08E-01",
                    "module": "A2",
                    "scenario": null
                },
                {
                    "value": "5,61E+01",
                    "module": "A3",
                    "scenario": null
                },
                {
                    "value": "2,18E-01",
                    "module": "A4",
                    "scenario": null
                },
                {
                    "value": "9,41E-02",
                    "module": "A5",
                    "scenario": null
                },
                {
                    "value": "6,41E-02",
                    "module": "C1",
                    "scenario": null
                },
                {
                    "value": "4,35E-01",
                    "module": "C2",
                    "scenario": null
                },
                {
                    "value": "0,00E+00",
                    "module": "C3",
                    "scenario": null
                },
                {
                    "value": "4,95E-01",
                    "module": "C4",
                    "scenario": null
                },
                {
                    "value": "-1,26E+02",
                    "module": "D",
                    "scenario": null
                },
                {
                    "value": "8,43E+01",
                    "module": "A1A3",
                    "scenario": null
                }
            ]
        },
        {
            "parameter": "PERM",
            "values": [
                {
                    "value": "0,00E+00",
                    "module": "A1",
                    "scenario": null
                },
                {
                    "value": "0,00E+00",
                    "module": "A2",
                    "scenario": null
                },
                {
                    "value": "0,00E+00",
                    "module": "A3",
                    "scenario": null
                },
                {
                    "value": "0,00E+00",
                    "module": "A4",
                    "scenario": null
                },
                {
                    "value": "0,00E+00",
                    "module": "A5",
                    "scenario": null
                },
                {
                    "value": "0,00E+00",
                    "module": "C1",
                    "scenario": null
                },
                {
                    "value": "0,00E+00",
                    "module": "C2",
                    "scenario": null
                },
                {
                    "value": "0,00E+00",
                    "module": "C3",
                    "scenario": null
                },
                {
                    "value": "0,00E+00",
                    "module": "C4",
                    "scenario": null
                },
                {
                    "value": "0,00E+00",
                    "module": "D",
                    "scenario": null
                },
                {
                    "value": "0,00E+00",
                    "module": "A1A3",
                    "scenario": null
                }
            ]
        },
        {
            "parameter": "PERT",
            "values": [
                {
                    "value": "2,81E+01",
                    "module": "A1",
                    "scenario": null
                },
                {
                    "value": "1,08E-01",
                    "module": "A2",
                    "scenario": null
                },
                {
                    "value": "5,61E+01",
                    "module": "A3",
                    "scenario": null
                },
                {
                    "value": "2,18E-01",
                    "module": "A4",
                    "scenario": null
                },
                {
                    "value": "9,41E-02",
                    "module": "A5",
                    "scenario": null
                },
                {
                    "value": "6,41E-02",
                    "module": "C1",
                    "scenario": null
                },
                {
                    "value": "4,35E-01",
                    "module": "C2",
                    "scenario": null
                },
                {
                    "value": "0,00E+00",
                    "module": "C3",
                    "scenario": null
                },
                {
                    "value": "4,95E-01",
                    "module": "C4",
                    "scenario": null
                },
                {
                    "value": "-1,26E+02",
                    "module": "D",
                    "scenario": null
                },
                {
                    "value": "8,43E+01",
                    "module": "A1A3",
                    "scenario": null
                }
            ]
        },
        {
            "parameter": "PENRE",
            "values": [
                {
                    "value": "5,22E+01",
                    "module": "A1",
                    "scenario": null
                },
                {
                    "value": "8,60E+00",
                    "module": "A2",
                    "scenario": null
                },
                {
                    "value": "3,69E+02",
                    "module": "A3",
                    "scenario": null
                },
                {
                    "value": "1,73E+01",
                    "module": "A4",
                    "scenario": null
                },
                {
                    "value": "1,74E+01",
                    "module": "A5",
                    "scenario": null
                },
                {
                    "value": "1,18E+01",
                    "module": "C1",
                    "scenario": null
                },
                {
                    "value": "3,08E+01",
                    "module": "C2",
                    "scenario": null
                },
                {
                    "value": "0,00E+00",
                    "module": "C3",
                    "scenario": null
                },
                {
                    "value": "1,38E+01",
                    "module": "C4",
                    "scenario": null
                },
                {
                    "value": "-4,67E+02",
                    "module": "D",
                    "scenario": null
                },
                {
                    "value": "4,30E+02",
                    "module": "A1A3",
                    "scenario": null
                }
            ]
        },
        {
            "parameter": "PENRM",
            "values": [
                {
                    "value": "0,00E+00",
                    "module": "A1",
                    "scenario": null
                },
                {
                    "value": "0,00E+00",
                    "module": "A2",
                    "scenario": null
                },
                {
                    "value": "0,00E+00",
                    "module": "A3",
                    "scenario": null
                },
                {
                    "value": "0,00E+00",
                    "module": "A4",
                    "scenario": null
                },
                {
                    "value": "0,00E+00",
                    "module": "A5",
                    "scenario": null
                },
                {
                    "value": "0,00E+00",
                    "module": "C1",
                    "scenario": null
                },
                {
                    "value": "0,00E+00",
                    "module": "C2",
                    "scenario": null
                },
                {
                    "value": "0,00E+00",
                    "module": "C3",
                    "scenario": null
                },
                {
                    "value": "0,00E+00",
                    "module": "C4",
                    "scenario": null
                },
                {
                    "value": "0,00E+00",
                    "module": "D",
                    "scenario": null
                },
                {
                    "value": "0,00E+00",
                    "module": "A1A3",
                    "scenario": null
                }
            ]
        },
        {
            "parameter": "PENRT",
            "values": [
                {
                    "value": "5,22E+01",
                    "module": "A1",
                    "scenario": null
                },
                {
                    "value": "8,60E+00",
                    "module": "A2",
                    "scenario": null
                },
                {
                    "value": "3,69E+02",
                    "module": "A3",
                    "scenario": null
                },
                {
                    "value": "1,73E+01",
                    "module": "A4",
                    "scenario": null
                },
                {
                    "value": "1,74E+01",
                    "module": "A5",
                    "scenario": null
                },
                {
                    "value": "1,18E+01",
                    "module": "C1",
                    "scenario": null
                },
                {
                    "value": "3,08E+01",
                    "module": "C2",
                    "scenario": null
                },
                {
                    "value": "0,00E+00",
                    "module": "C3",
                    "scenario": null
                },
                {
                    "value": "1,38E+01",
                    "module": "C4",
                    "scenario": null
                },
                {
                    "value": "-4,67E+02",
                    "module": "D",
                    "scenario": null
                },
                {
                    "value": "4,30E+02",
                    "module": "A1A3",
                    "scenario": null
                }
            ]
        },
        {
            "parameter": "SM",
            "values": [
                {
                    "value": "6,35E-01",
                    "module": "A1",
                    "scenario": null
                },
                {
                    "value": "0,00E+00",
                    "module": "A2",
                    "scenario": null
                },
                {
                    "value": "2,35E-02",
                    "module": "A3",
                    "scenario": null
                },
                {
                    "value": "0,00E+00",
                    "module": "A4",
                    "scenario": null
                },
                {
                    "value": "8,54E-03",
                    "module": "A5",
                    "scenario": null
                },
                {
                    "value": "5,82E-03",
                    "module": "C1",
                    "scenario": null
                },
                {
                    "value": "0,00E+00",
                    "module": "C2",
                    "scenario": null
                },
                {
                    "value": "0,00E+00",
                    "module": "C3",
                    "scenario": null
                },
                {
                    "value": "6,00E-03",
                    "module": "C4",
                    "scenario": null
                },
                {
                    "value": "-6,90E-01",
                    "module": "D",
                    "scenario": null
                },
                {
                    "value": "6,58E-01",
                    "module": "A1A3",
                    "scenario": null
                }
            ]
        },
        {
            "parameter": "RSF",
            "values": [
                {
                    "value": "4,12E-01",
                    "module": "A1",
                    "scenario": null
                },
                {
                    "value": "3,78E-03",
                    "module": "A2",
                    "scenario": null
                },
                {
                    "value": "6,36E-03",
                    "module": "A3",
                    "scenario": null
                },
                {
                    "value": "7,63E-03",
                    "module": "A4",
                    "scenario": null
                },
                {
                    "value": "2,32E-03",
                    "module": "A5",
                    "scenario": null
                },
                {
                    "value": "1,58E-03",
                    "module": "C1",
                    "scenario": null
                },
                {
                    "value": "1,56E-02",
                    "module": "C2",
                    "scenario": null
                },
                {
                    "value": "0,00E+00",
                    "module": "C3",
                    "scenario": null
                },
                {
                    "value": "1,03E-02",
                    "module": "C4",
                    "scenario": null
                },
                {
                    "value": "-3,34E+00",
                    "module": "D",
                    "scenario": null
                },
                {
                    "value": "4,23E-01",
                    "module": "A1A3",
                    "scenario": null
                }
            ]
        },
        {
            "parameter": "NRSF",
            "values": [
                {
                    "value": "7,73E-02",
                    "module": "A1",
                    "scenario": null
                },
                {
                    "value": "1,27E-02",
                    "module": "A2",
                    "scenario": null
                },
                {
                    "value": "4,22E+02",
                    "module": "A3",
                    "scenario": null
                },
                {
                    "value": "2,56E-02",
                    "module": "A4",
                    "scenario": null
                },
                {
                    "value": "3,41E-02",
                    "module": "A5",
                    "scenario": null
                },
                {
                    "value": "2,32E-02",
                    "module": "C1",
                    "scenario": null
                },
                {
                    "value": "5,55E-02",
                    "module": "C2",
                    "scenario": null
                },
                {
                    "value": "0,00E+00",
                    "module": "C3",
                    "scenario": null
                },
                {
                    "value": "2,22E-02",
                    "module": "C4",
                    "scenario": null
                },
                {
                    "value": "-2,61E+00",
                    "module": "D",
                    "scenario": null
                },
                {
                    "value": "4,22E+02",
                    "module": "A1A3",
                    "scenario": null
                }
            ]
        },
        {
            "parameter": "FW",
            "values": [
                {
                    "value": "1,89E-01",
                    "module": "A1",
                    "scenario": null
                },
                {
                    "value": "9,79E-04",
                    "module": "A2",
                    "scenario": null
                },
                {
                    "value": "4,07E-02",
                    "module": "A3",
                    "scenario": null
                },
                {
                    "value": "1,97E-03",
                    "module": "A4",
                    "scenario": null
                },
                {
                    "value": "8,95E-04",
                    "module": "A5",
                    "scenario": null
                },
                {
                    "value": "6,10E-04",
                    "module": "C1",
                    "scenario": null
                },
                {
                    "value": "3,24E-03",
                    "module": "C2",
                    "scenario": null
                },
                {
                    "value": "0,00E+00",
                    "module": "C3",
                    "scenario": null
                },
                {
                    "value": "1,70E-02",
                    "module": "C4",
                    "scenario": null
                },
                {
                    "value": "-3,10E-01",
                    "module": "D",
                    "scenario": null
                },
                {
                    "value": "2,31E-01",
                    "module": "A1A3",
                    "scenario": null
                }
            ]
        }
    ],
    "end_of_life_waste": [
        {
            "parameter": "HWD",
            "values": [
                {
                    "value": "2,14E-02",
                    "module": "A1",
                    "scenario": null
                },
                {
                    "value": "4,70E-04",
                    "module": "A2",
                    "scenario": null
                },
                {
                    "value": "1,14E-02",
                    "module": "A3",
                    "scenario": null
                },
                {
                    "value": "9,48E-04",
                    "module": "A4",
                    "scenario": null
                },
                {
                    "value": "5,12E-04",
                    "module": "A5",
                    "scenario": null
                },
                {
                    "value": "3,49E-04",
                    "module": "C1",
                    "scenario": null
                },
                {
                    "value": "1,57E-03",
                    "module": "C2",
                    "scenario": null
                },
                {
                    "value": "0,00E+00",
                    "module": "C3",
                    "scenario": null
                },
                {
                    "value": "9,74E-04",
                    "module": "C4",
                    "scenario": null
                },
                {
                    "value": "-5,14E-02",
                    "module": "D",
                    "scenario": null
                },
                {
                    "value": "3,34E-02",
                    "module": "A1A3",
                    "scenario": null
                }
            ]
        },
        {
            "parameter": "NHWD",
            "values": [
                {
                    "value": "4,24E-01",
                    "module": "A1",
                    "scenario": null
                },
                {
                    "value": "7,48E-01",
                    "module": "A2",
                    "scenario": null
                },
                {
                    "value": "3,06E-01",
                    "module": "A3",
                    "scenario": null
                },
                {
                    "value": "1,51E+00",
                    "module": "A4",
                    "scenario": null
                },
                {
                    "value": "2,06E-02",
                    "module": "A5",
                    "scenario": null
                },
                {
                    "value": "1,40E-02",
                    "module": "C1",
                    "scenario": null
                },
                {
                    "value": "1,47E+00",
                    "module": "C2",
                    "scenario": null
                },
                {
                    "value": "0,00E+00",
                    "module": "C3",
                    "scenario": null
                },
                {
                    "value": "6,13E+01",
                    "module": "C4",
                    "scenario": null
                },
                {
                    "value": "-3,24E+00",
                    "module": "D",
                    "scenario": null
                },
                {
                    "value": "1,48E+00",
                    "module": "A1A3",
                    "scenario": null
                }
            ]
        },
        {
            "parameter": "RWD",
            "values": [
                {
                    "value": "2,68E-04",
                    "module": "A1",
                    "scenario": null
                },
                {
                    "value": "5,87E-05",
                    "module": "A2",
                    "scenario": null
                },
                {
                    "value": "1,85E-04",
                    "module": "A3",
                    "scenario": null
                },
                {
                    "value": "1,18E-04",
                    "module": "A4",
                    "scenario": null
                },
                {
                    "value": "1,21E-04",
                    "module": "A5",
                    "scenario": null
                },
                {
                    "value": "8,22E-05",
                    "module": "C1",
                    "scenario": null
                },
                {
                    "value": "2,10E-04",
                    "module": "C2",
                    "scenario": null
                },
                {
                    "value": "0,00E+00",
                    "module": "C3",
                    "scenario": null
                },
                {
                    "value": "9,00E-05",
                    "module": "C4",
                    "scenario": null
                },
                {
                    "value": "-1,39E-03",
                    "module": "D",
                    "scenario": null
                },
                {
                    "value": "5,12E-04",
                    "module": "A1A3",
                    "scenario": null
                }
            ]
        }
    ],
    "end_of_life_flow": [
        {
            "parameter": "CRU",
            "values": [
                {
                    "value": "0,00E+00",
                    "module": "A1",
                    "scenario": null
                },
                {
                    "value": "0,00E+00",
                    "module": "A2",
                    "scenario": null
                },
                {
                    "value": "0,00E+00",
                    "module": "A3",
                    "scenario": null
                },
                {
                    "value": "0,00E+00",
                    "module": "A4",
                    "scenario": null
                },
                {
                    "value": "0,00E+00",
                    "module": "A5",
                    "scenario": null
                },
                {
                    "value": "0,00E+00",
                    "module": "C1",
                    "scenario": null
                },
                {
                    "value": "0,00E+00",
                    "module": "C2",
                    "scenario": null
                },
                {
                    "value": "0,00E+00",
                    "module": "C3",
                    "scenario": null
                },
                {
                    "value": "0,00E+00",
                    "module": "C4",
                    "scenario": null
                },
                {
                    "value": "0,00E+00",
                    "module": "D",
                    "scenario": null
                },
                {
                    "value": "0,00E+00",
                    "module": "A1A3",
                    "scenario": null
                }
            ]
        },
        {
            "parameter": "MFR",
            "values": [
                {
                    "value": "3,53E-02",
                    "module": "A1",
                    "scenario": null
                },
                {
                    "value": "0,00E+00",
                    "module": "A2",
                    "scenario": null
                },
                {
                    "value": "4,80E-02",
                    "module": "A3",
                    "scenario": null
                },
                {
                    "value": "0,00E+00",
                    "module": "A4",
                    "scenario": null
                },
                {
                    "value": "8,26E-03",
                    "module": "A5",
                    "scenario": null
                },
                {
                    "value": "5,71E-03",
                    "module": "C1",
                    "scenario": null
                },
                {
                    "value": "0,00E+00",
                    "module": "C2",
                    "scenario": null
                },
                {
                    "value": "1,84E+02",
                    "module": "C3",
                    "scenario": null
                },
                {
                    "value": "5,47E-03",
                    "module": "C4",
                    "scenario": null
                },
                {
                    "value": "-5,60E-01",
                    "module": "D",
                    "scenario": null
                },
                {
                    "value": "8,33E-02",
                    "module": "A1A3",
                    "scenario": null
                }
            ]
        },
        {
            "parameter": "MER",
            "values": [
                {
                    "value": "5,27E-01",
                    "module": "A1",
                    "scenario": null
                },
                {
                    "value": "0,00E+00",
                    "module": "A2",
                    "scenario": null
                },
                {
                    "value": "7,84E-04",
                    "module": "A3",
                    "scenario": null
                },
                {
                    "value": "0,00E+00",
                    "module": "A4",
                    "scenario": null
                },
                {
                    "value": "1,55E-04",
                    "module": "A5",
                    "scenario": null
                },
                {
                    "value": "1,77E-05",
                    "module": "C1",
                    "scenario": null
                },
                {
                    "value": "0,00E+00",
                    "module": "C2",
                    "scenario": null
                },
                {
                    "value": "0,00E+00",
                    "module": "C3",
                    "scenario": null
                },
                {
                    "value": "1,03E-04",
                    "module": "C4",
                    "scenario": null
                },
                {
                    "value": "-3,35E-02",
                    "module": "D",
                    "scenario": null
                },
                {
                    "value": "5,28E-01",
                    "module": "A1A3",
                    "scenario": null
                }
            ]
        },
        {
            "parameter": "EEE",
            "values": [
                {
                    "value": "1,62E-02",
                    "module": "A1",
                    "scenario": null
                },
                {
                    "value": "0,00E+00",
                    "module": "A2",
                    "scenario": null
                },
                {
                    "value": "2,00E-02",
                    "module": "A3",
                    "scenario": null
                },
                {
                    "value": "0,00E+00",
                    "module": "A4",
                    "scenario": null
                },
                {
                    "value": "8,92E-05",
                    "module": "A5",
                    "scenario": null
                },
                {
                    "value": "6,07E-05",
                    "module": "C1",
                    "scenario": null
                },
                {
                    "value": "0,00E+00",
                    "module": "C2",
                    "scenario": null
                },
                {
                    "value": "0,00E+00",
                    "module": "C3",
                    "scenario": null
                },
                {
                    "value": "8,50E-03",
                    "module": "C4",
                    "scenario": null
                },
                {
                    "value": "-7,30E-02",
                    "module": "D",
                    "scenario": null
                },
                {
                    "value": "3,61E-02",
                    "module": "A1A3",
                    "scenario": null
                }
            ]
        },
        {
            "parameter": "EET",
            "values": [
                {
                    "value": "2,44E-01",
                    "module": "A1",
                    "scenario": null
                },
                {
                    "value": "0,00E+00",
                    "module": "A2",
                    "scenario": null
                },
                {
                    "value": "3,02E-01",
                    "module": "A3",
                    "scenario": null
                },
                {
                    "value": "0,00E+00",
                    "module": "A4",
                    "scenario": null
                },
                {
                    "value": "1,35E-03",
                    "module": "A5",
                    "scenario": null
                },
                {
                    "value": "9,19E-04",
                    "module": "C1",
                    "scenario": null
                },
                {
                    "value": "0,00E+00",
                    "module": "C2",
                    "scenario": null
                },
                {
                    "value": "0,00E+00",
                    "module": "C3",
                    "scenario": null
                },
                {
                    "value": "1,29E-01",
                    "module": "C4",
                    "scenario": null
                },
                {
                    "value": "-1,10E+00",
                    "module": "D",
                    "scenario": null
                },
                {
                    "value": "5,46E-01",
                    "module": "A1A3",
                    "scenario": null
                }
            ]
        }
    ]
}