{
    "product_name": "Prestressed concrete steel strand, PC strand",
    "epd_id": "NEPD-4849-4075-EN",
    "compliance": [
        "EN 15804+A2",
        "ISO 14025",
        "ISO 21930"
    ],
    "producer_name": "Ferrometall AS",
    "environmental_impact": [
        {
            "parameter": "GWP-total",
            "values": [
                {
                    "value": "2,10E+00",
                    "module": "A1-A3",
                    "scenario": null
                },
                {
                    "value": "2,11E-01",
                    "module": "A4",
                    "scenario": null
                },
                {
                    "value": "2,14E-02",
                    "module": "C1",
                    "scenario": null
                },
                {
                    "value": "6,99E-02",
                    "module": "C2",
                    "scenario": null
                },
                {
                    "value": "2,12E-04",
                    "module": "C3",
                    "scenario": null
                },
                {
                    "value": "2,64E-04",
                    "module": "C4",
                    "scenario": null
                },
                {
                    "value": "-6,28E-01",
                    "module": "D",
                    "scenario": null
                }
            ]
        },
        {
            "parameter": "GWP-fossil",
            "values": [
                {
                    "value": "2,10E+00",
                    "module": "A1-A3",
                    "scenario": null
                },
                {
                    "value": "2,11E-01",
                    "module": "A4",
                    "scenario": null
                },
                {
                    "value": "2,14E+00",
                    "module": "C1",
                    "scenario": null
                },
                {
                    "value": "6,97E-02",
                    "module": "C2",
                    "scenario": null
                },
                {
                    "value": "2,12E-04",
                    "module": "C3",
                    "scenario": null
                },
                {
                    "value": "2,64E-04",
                    "module": "C4",
                    "scenario": null
                },
                {
                    "value": "-6,27E-01",
                    "module": "D",
                    "scenario": null
                }
            ]
        },
        {
            "parameter": "GWP-biogenic",
            "values": [
                {
                    "value": "2,32E-03",
                    "module": "A1-A3",
                    "scenario": null
                },
                {
                    "value": "8,24E-05",
                    "module": "A4",
                    "scenario": null
                },
                {
                    "value": "1,85E-05",
                    "module": "C1",
                    "scenario": null
                },
                {
                    "value": "1,46E-04",
                    "module": "C2",
                    "scenario": null
                },
                {
                    "value": "1,21E-05",
                    "module": "C3",
                    "scenario": null
                },
                {
                    "value": "9,28E-07",
                    "module": "C4",
                    "scenario": null
                },
                {
                    "value": "-4,06E-04",
                    "module": "D",
                    "scenario": null
                }
            ]
        },
        {
            "parameter": "GWP-luluc",
            "values": [
                {
                    "value": "7,91E-04",
                    "module": "A1-A3",
                    "scenario": null
                },
                {
                    "value": "1,72E-05",
                    "module": "A4",
                    "scenario": null
                },
                {
                    "value": "2,14E-06",
                    "module": "C1",
                    "scenario": null
                },
                {
                    "value": "2,02E-05",
                    "module": "C2",
                    "scenario": null
                },
                {
                    "value": "5,41E-07",
                    "module": "C3",
                    "scenario": null
                },
                {
                    "value": "2,49E-07",
                    "module": "C4",
                    "scenario": null
                },
                {
                    "value": "9,08E-05",
                    "module": "D",
                    "scenario": null
                }
            ]
        },
        {
            "parameter": "ODP",
            "values": [
                {
                    "value": "7,38E-08",
                    "module": "A1-A3",
                    "scenario": null
                },
                {
                    "value": "1,18E-08",
                    "module": "A4",
                    "scenario": null
                },
                {
                    "value": "4,58E-09",
                    "module": "C1",
                    "scenario": null
                },
                {
                    "value": "1,58E-08",
                    "module": "C2",
                    "scenario": null
                },
                {
                    "value": "2,10E-11",
                    "module": "C3",
                    "scenario": null
                },
                {
                    "value": "1,07E-10",
                    "module": "C4",
                    "scenario": null
                },
                {
                    "value": "0,00E+00",
                    "module": "D",
                    "scenario": null
                }
            ]
        },
        {
            "parameter": "AP",
            "values": [
                {
                    "value": "1,18E-02",
                    "module": "A1-A3",
                    "scenario": null
                },
                {
                    "value": "4,28E-03",
                    "module": "A4",
                    "scenario": null
                },
                {
                    "value": "2,23E-04",
                    "module": "C1",
                    "scenario": null
                },
                {
                    "value": "3,30E-04",
                    "module": "C2",
                    "scenario": null
                },
                {
                    "value": "1,63E-06",
                    "module": "C3",
                    "scenario": null
                },
                {
                    "value": "2,48E-06",
                    "module": "C4",
                    "scenario": null
                },
                {
                    "value": "-1,13E-03",
                    "module": "D",
                    "scenario": null
                }
            ]
        },
        {
            "parameter": "POCP",
            "values": [
                {
                    "value": "7,15E-03",
                    "module": "A1-A3",
                    "scenario": null
                },
                {
                    "value": "3,46E-03",
                    "module": "A4",
                    "scenario": null
                },
                {
                    "value": "2,97E-04",
                    "module": "C1",
                    "scenario": null
                },
                {
                    "value": "4,24E-04",
                    "module": "C2",
                    "scenario": null
                },
                {
                    "value": "1,44E-06",
                    "module": "C3",
                    "scenario": null
                },
                {
                    "value": "2,74E-06",
                    "module": "C4",
                    "scenario": null
                },
                {
                    "value": "-8,59E-04",
                    "module": "D",
                    "scenario": null
                }
            ]
        },
        {
            "parameter": "ADPE",
            "values": [
                {
                    "value": "1,92E-05",
                    "module": "A1-A3",
                    "scenario": null
                },
                {
                    "value": "1,25E-07",
                    "module": "A4",
                    "scenario": null
                },
                {
                    "value": "1,10E-08",
                    "module": "C1",
                    "scenario": null
                },
                {
                    "value": "1,81E-07",
                    "module": "C2",
                    "scenario": null
                },
                {
                    "value": "1,22E-08",
                    "module": "C3",
                    "scenario": null
                },
                {
                    "value": "6,01E-10",
                    "module": "C4",
                    "scenario": null
                },
                {
                    "value": "-1,33E-06",
                    "module": "D",
                    "scenario": null
                }
            ]
        },
        {
            "parameter": "ADPF",
            "values": [
                {
                    "value": "2,06E+01",
                    "module": "A1-A3",
                    "scenario": null
                },
                {
                    "value": "2,73E+00",
                    "module": "A4",
                    "scenario": null
                },
                {
                    "value": "2,94E-01",
                    "module": "C1",
                    "scenario": null
                },
                {
                    "value": "1,01E+00",
                    "module": "C2",
                    "scenario": null
                },
                {
                    "value": "2,90E-03",
                    "module": "C3",
                    "scenario": null
                },
                {
                    "value": "7,35E-03",
                    "module": "C4",
                    "scenario": null
                },
                {
                    "value": "-5,46E+00",
                    "module": "D",
                    "scenario": null
                }
            ]
        },
        {
            "parameter": "WDP",
            "values": [
                {
                    "value": "7,65E-01",
                    "module": "A1-A3",
                    "scenario": null
                },
                {
                    "value": "2,85E-03",
                    "module": "A4",
                    "scenario": null
                },
                {
                    "value": "4,19E-04",
                    "module": "C1",
                    "scenario": null
                },
                {
                    "value": "2,17E-03",
                    "module": "C2",
                    "scenario": null
                },
                {
                    "value": "1,05E-04",
                    "module": "C3",
                    "scenario": null
                },
                {
                    "value": "3,30E-04",
                    "module": "C4",
                    "scenario": null
                },
                {
                    "value": "-7,16E-02",
                    "module": "D",
                    "scenario": null
                }
            ]
        },
        {
            "parameter": "EP-freshwater",
            "values": [
                {
                    "value": "7,50E-05",
                    "module": "A1-A3",
                    "scenario": null
                },
                {
                    "value": "3,92E-07",
                    "module": "A4",
                    "scenario": null
                },
                {
                    "value": "7,10E-08",
                    "module": "C1",
                    "scenario": null
                },
                {
                    "value": "3,64E-07",
                    "module": "C2",
                    "scenario": null
                },
                {
                    "value": "6,73E-09",
                    "module": "C3",
                    "scenario": null
                },
                {
                    "value": "2,76E-09",
                    "module": "C4",
                    "scenario": null
                },
                {
                    "value": "-1,28E-07",
                    "module": "D",
                    "scenario": null
                }
            ]
        },
        {
            "parameter": "EP-marine",
            "values": [
                {
                    "value": "2,72E-03",
                    "module": "A1-A3",
                    "scenario": null
                },
                {
                    "value": "1,26E-03",
                    "module": "A4",
                    "scenario": null
                },
                {
                    "value": "9,85E-05",
                    "module": "C1",
                    "scenario": null
                },
                {
                    "value": "1,17E-04",
                    "module": "C2",
                    "scenario": null
                },
                {
                    "value": "4,45E-07",
                    "module": "C3",
                    "scenario": null
                },
                {
                    "value": "8,56E-07",
                    "module": "C4",
                    "scenario": null
                },
                {
                    "value": "-1,68E-04",
                    "module": "D",
                    "scenario": null
                }
            ]
        },
        {
            "parameter": "EP-terrestrial",
            "values": [
                {
                    "value": "2,54E-02",
                    "module": "A1-A3",
                    "scenario": null
                },
                {
                    "value": "1,38E-02",
                    "module": "A4",
                    "scenario": null
                },
                {
                    "value": "1,08E-03",
                    "module": "C1",
                    "scenario": null
                },
                {
                    "value": "1,29E-03",
                    "module": "C2",
                    "scenario": null
                },
                {
                    "value": "5,02E-06",
                    "module": "C3",
                    "scenario": null
                },
                {
                    "value": "9,42E-06",
                    "module": "C4",
                    "scenario": null
                },
                {
                    "value": "-1,64E-03",
                    "module": "D",
                    "scenario": null
                }
            ]
        },
        {
            "parameter": "GWP-IOBC",
            "values": []
        }
    ],
    "additional_environmental_impact": [
        {
            "parameter": "PM",
            "values": [
                {
                    "value": "1,90E-07",
                    "module": "A1-A3",
                    "scenario": null
                },
                {
                    "value": "3,31E-08",
                    "module": "A4",
                    "scenario": null
                },
                {
                    "value": "5,90E-09",
                    "module": "C1",
                    "scenario": null
                },
                {
                    "value": "6,39E-09",
                    "module": "C2",
                    "scenario": null
                },
                {
                    "value": "2,70E-11",
                    "module": "C3",
                    "scenario": null
                },
                {
                    "value": "4,90E-11",
                    "module": "C4",
                    "scenario": null
                },
                {
                    "value": "-1,90E-08",
                    "module": "D",
                    "scenario": null
                }
            ]
        },
        {
            "parameter": "ETP-fw",
            "values": [
                {
                    "value": "6,78E+01",
                    "module": "A1-A3",
                    "scenario": null
                },
                {
                    "value": "6,96E-01",
                    "module": "A4",
                    "scenario": null
                },
                {
                    "value": "1,72E-01",
                    "module": "C1",
                    "scenario": null
                },
                {
                    "value": "7,14E-01",
                    "module": "C2",
                    "scenario": null
                },
                {
                    "value": "6,68E-03",
                    "module": "C3",
                    "scenario": null
                },
                {
                    "value": "4,64E-03",
                    "module": "C4",
                    "scenario": null
                },
                {
                    "value": "2,39E-02",
                    "module": "D",
                    "scenario": null
                }
            ]
        },
        {
            "parameter": "HTP-c",
            "values": [
                {
                    "value": "1,53E-08",
                    "module": "A1-A3",
                    "scenario": null
                },
                {
                    "value": "9,00E-11",
                    "module": "A4",
                    "scenario": null
                },
                {
                    "value": "7,00E-12",
                    "module": "C1",
                    "scenario": null
                },
                {
                    "value": "2,10E-11",
                    "module": "C2",
                    "scenario": null
                },
                {
                    "value": "1,00E-12",
                    "module": "C3",
                    "scenario": null
                },
                {
                    "value": "0,00E+00",
                    "module": "C4",
                    "scenario": null
                },
                {
                    "value": "1,88E-10",
                    "module": "D",
                    "scenario": null
                }
            ]
        },
        {
            "parameter": "HTP-nc",
            "values": [
                {
                    "value": "8,22E-08",
                    "module": "A1-A3",
                    "scenario": null
                },
                {
                    "value": "1,60E-09",
                    "module": "A4",
                    "scenario": null
                },
                {
                    "value": "1,25E-10",
                    "module": "C1",
                    "scenario": null
                },
                {
                    "value": "6,91E-10",
                    "module": "C2",
                    "scenario": null
                },
                {
                    "value": "8,00E-12",
                    "module": "C3",
                    "scenario": null
                },
                {
                    "value": "3,00E-12",
                    "module": "C4",
                    "scenario": null
                },
                {
                    "value": "-8,40E-09",
                    "module": "D",
                    "scenario": null
                }
            ]
        },
        {
            "parameter": "SQP",
            "values": [
                {
                    "value": "9,00E+00",
                    "module": "A1-A3",
                    "scenario": null
                },
                {
                    "value": "7,05E-01",
                    "module": "A4",
                    "scenario": null
                },
                {
                    "value": "3,74E-02",
                    "module": "C1",
                    "scenario": null
                },
                {
                    "value": "5,36E-01",
                    "module": "C2",
                    "scenario": null
                },
                {
                    "value": "1,73E-02",
                    "module": "C3",
                    "scenario": null
                },
                {
                    "value": "1,54E-02",
                    "module": "C4",
                    "scenario": null
                },
                {
                    "value": "1,38E-01",
                    "module": "D",
                    "scenario": null
                }
            ]
        },
        {
            "parameter": "IRP",
            "values": [
                {
                    "value": "3,22E-02",
                    "module": "A1-A3",
                    "scenario": null
                },
                {
                    "value": "3,55E-03",
                    "module": "A4",
                    "scenario": null
                },
                {
                    "value": "1,25E-03",
                    "module": "C1",
                    "scenario": null
                },
                {
                    "value": "4,38E-03",
                    "module": "C2",
                    "scenario": null
                },
                {
                    "value": "3,80E-05",
                    "module": "C3",
                    "scenario": null
                },
                {
                    "value": "3,01E-05",
                    "module": "C4",
                    "scenario": null
                },
                {
                    "value": "1,65E-02",
                    "module": "D",
                    "scenario": null
                }
            ]
        }
    ],
    "resource_use": [
        {
            "parameter": "PERE",
            "values": [
                {
                    "value": "2,06E+00",
                    "module": "A1-A3",
                    "scenario": null
                },
                {
                    "value": "1,07E-02",
                    "module": "A4",
                    "scenario": null
                },
                {
                    "value": "1,65E-03",
                    "module": "C1",
                    "scenario": null
                },
                {
                    "value": "1,15E-02",
                    "module": "C2",
                    "scenario": null
                },
                {
                    "value": "1,52E-02",
                    "module": "C3",
                    "scenario": null
                },
                {
                    "value": "6,27E-05",
                    "module": "C4",
                    "scenario": null
                },
                {
                    "value": "4,50E-02",
                    "module": "D",
                    "scenario": null
                }
            ]
        },
        {
            "parameter": "PERM",
            "values": [
                {
                    "value": "0,00E+00",
                    "module": "A1-A3",
                    "scenario": null
                },
                {
                    "value": "0,00E+00",
                    "module": "A4",
                    "scenario": null
                },
                {
                    "value": "0,00E+00",
                    "module": "C1",
                    "scenario": null
                },
                {
                    "value": "0,00E+00",
                    "module": "C2",
                    "scenario": null
                },
                {
                    "value": "0,00E+00",
                    "module": "C3",
                    "scenario": null
                },
                {
                    "value": "0,00E+00",
                    "module": "C4",
                    "scenario": null
                },
                {
                    "value": "0,00E+00",
                    "module": "D",
                    "scenario": null
                }
            ]
        },
        {
            "parameter": "PERT",
            "values": [
                {
                    "value": "2,06E+00",
                    "module": "A1-A3",
                    "scenario": null
                },
                {
                    "value": "1,07E-02",
                    "module": "A4",
                    "scenario": null
                },
                {
                    "value": "1,65E-03",
                    "module": "C1",
                    "scenario": null
                },
                {
                    "value": "1,15E-02",
                    "module": "C2",
                    "scenario": null
                },
                {
                    "value": "1,52E-02",
                    "module": "C3",
                    "scenario": null
                },
                {
                    "value": "6,27E-05",
                    "module": "C4",
                    "scenario": null
                },
                {
                    "value": "4,50E-02",
                    "module": "D",
                    "scenario": null
                }
            ]
        },
        {
            "parameter": "PENRE",
            "values": [
                {
                    "value": "2,07E+01",
                    "module": "A1-A3",
                    "scenario": null
                },
                {
                    "value": "2,73E+00",
                    "module": "A4",
                    "scenario": null
                },
                {
                    "value": "2,94E-01",
                    "module": "C1",
                    "scenario": null
                },
                {
                    "value": "1,01E+00",
                    "module": "C2",
                    "scenario": null
                },
                {
                    "value": "2,90E-03",
                    "module": "C3",
                    "scenario": null
                },
                {
                    "value": "7,36E-03",
                    "module": "C4",
                    "scenario": null
                },
                {
                    "value": "-5,46E+00",
                    "module": "D",
                    "scenario": null
                }
            ]
        },
        {
            "parameter": "PENRM",
            "values": [
                {
                    "value": "0,00E+00",
                    "module": "A1-A3",
                    "scenario": null
                },
                {
                    "value": "0,00E+00",
                    "module": "A4",
                    "scenario": null
                },
                {
                    "value": "0,00E+00",
                    "module": "C1",
                    "scenario": null
                },
                {
                    "value": "0,00E+00",
                    "module": "C2",
                    "scenario": null
                },
                {
                    "value": "0,00E+00",
                    "module": "C3",
                    "scenario": null
                },
                {
                    "value": "0,00E+00",
                    "module": "C4",
                    "scenario": null
                },
                {
                    "value": "0,00E+00",
                    "module": "D",
                    "scenario": null
                }
            ]
        },
        {
            "parameter": "PENRT",
            "values": [
                {
                    "value": "2,07E+01",
                    "module": "A1-A3",
                    "scenario": null
                },
                {
                    "value": "2,73E+00",
                    "module": "A4",
                    "scenario": null
                },
                {
                    "value": "2,94E-01",
                    "module": "C1",
                    "scenario": null
                },
                {
                    "value": "1,01E+00",
                    "module": "C2",
                    "scenario": null
                },
                {
                    "value": "2,90E-03",
                    "module": "C3",
                    "scenario": null
                },
                {
                    "value": "7,36E-03",
                    "module": "C4",
                    "scenario": null
                },
                {
                    "value": "-5,46E+00",
                    "module": "D",
                    "scenario": null
                }
            ]
        },
        {
            "parameter": "SM",
            "values": [
                {
                    "value": "5,92E-01",
                    "module": "A1-A3",
                    "scenario": null
                },
                {
                    "value": "0,00E+00",
                    "module": "A4",
                    "scenario": null
                },
                {
                    "value": "0,00E+00",
                    "module": "C1",
                    "scenario": null
                },
                {
                    "value": "0,00E+00",
                    "module": "C2",
                    "scenario": null
                },
                {
                    "value": "0,00E+00",
                    "module": "C3",
                    "scenario": null
                },
                {
                    "value": "0,00E+00",
                    "module": "C4",
                    "scenario": null
                },
                {
                    "value": "0,00E+00",
                    "module": "D",
                    "scenario": null
                }
            ]
        },
        {
            "parameter": "RSF",
            "values": [
                {
                    "value": "0,00E+00",
                    "module": "A1-A3",
                    "scenario": null
                },
                {
                    "value": "0,00E+00",
                    "module": "A4",
                    "scenario": null
                },
                {
                    "value": "0,00E+00",
                    "module": "C1",
                    "scenario": null
                },
                {
                    "value": "0,00E+00",
                    "module": "C2",
                    "scenario": null
                },
                {
                    "value": "0,00E+00",
                    "module": "C3",
                    "scenario": null
                },
                {
                    "value": "0,00E+00",
                    "module": "C4",
                    "scenario": null
                },
                {
                    "value": "0,00E+00",
                    "module": "D",
                    "scenario": null
                }
            ]
        },
        {
            "parameter": "NRSF",
            "values": [
                {
                    "value": "0,00E+00",
                    "module": "A1-A3",
                    "scenario": null
                },
                {
                    "value": "0,00E+00",
                    "module": "A4",
                    "scenario": null
                },
                {
                    "value": "0,00E+00",
                    "module": "C1",
                    "scenario": null
                },
                {
                    "value": "0,00E+00",
                    "module": "C2",
                    "scenario": null
                },
                {
                    "value": "0,00E+00",
                    "module": "C3",
                    "scenario": null
                },
                {
                    "value": "0,00E+00",
                    "module": "C4",
                    "scenario": null
                },
                {
                    "value": "0,00E+00",
                    "module": "D",
                    "scenario": null
                }
            ]
        },
        {
            "parameter": "FW",
            "values": [
                {
                    "value": "2,13E-02",
                    "module": "A1-A3",
                    "scenario": null
                },
                {
                    "value": "8,62E-05",
                    "module": "A4",
                    "scenario": null
                },
                {
                    "value": "1,48E-05",
                    "module": "C1",
                    "scenario": null
                },
                {
                    "value": "1,09E-04",
                    "module": "C2",
                    "scenario": null
                },
                {
                    "value": "1,11E-04",
                    "module": "C3",
                    "scenario": null
                },
                {
                    "value": "7,83E-06",
                    "module": "C4",
                    "scenario": null
                },
                {
                    "value": "-2,76E-03",
                    "module": "D",
                    "scenario": null
                }
            ]
        }
    ],
    "end_of_life_waste": [
        {
            "parameter": "HWD",
            "values": [
                {
                    "value": "1,23E-02",
                    "module": "A1-A3",
                    "scenario": null
                },
                {
                    "value": "4,82E-05",
                    "module": "A4",
                    "scenario": null
                },
                {
                    "value": "8,57E-06",
                    "module": "C1",
                    "scenario": null
                },
                {
                    "value": "4,48E-05",
                    "module": "C2",
                    "scenario": null
                },
                {
                    "value": "9,39E-07",
                    "module": "C3",
                    "scenario": null
                },
                {
                    "value": "5,73E-07",
                    "module": "C4",
                    "scenario": null
                },
                {
                    "value": "0,00E+00",
                    "module": "D",
                    "scenario": null
                }
            ]
        },
        {
            "parameter": "NHWD",
            "values": [
                {
                    "value": "8,03E-01",
                    "module": "A1-A3",
                    "scenario": null
                },
                {
                    "value": "5,61E-02",
                    "module": "A4",
                    "scenario": null
                },
                {
                    "value": "3,92E-04",
                    "module": "C1",
                    "scenario": null
                },
                {
                    "value": "3,75E-02",
                    "module": "C2",
                    "scenario": null
                },
                {
                    "value": "1,04E-04",
                    "module": "C3",
                    "scenario": null
                },
                {
                    "value": "5,00E-02",
                    "module": "C4",
                    "scenario": null
                },
                {
                    "value": "0,00E+00",
                    "module": "D",
                    "scenario": null
                }
            ]
        },
        {
            "parameter": "RWD",
            "values": [
                {
                    "value": "3,75E-05",
                    "module": "A1-A3",
                    "scenario": null
                },
                {
                    "value": "5,09E-06",
                    "module": "A4",
                    "scenario": null
                },
                {
                    "value": "2,03E-06",
                    "module": "C1",
                    "scenario": null
                },
                {
                    "value": "6,90E-06",
                    "module": "C2",
                    "scenario": null
                },
                {
                    "value": "2,35E-08",
                    "module": "C3",
                    "scenario": null
                },
                {
                    "value": "4,82E-08",
                    "module": "C4",
                    "scenario": null
                },
                {
                    "value": "0,00E+00",
                    "module": "D",
                    "scenario": null
                }
            ]
        }
    ],
    "end_of_life_flow": [
        {
            "parameter": "CRU",
            "values": [
                {
                    "value": "0,00E+00",
                    "module": "A1-A3",
                    "scenario": null
                },
                {
                    "value": "0,00E+00",
                    "module": "A4",
                    "scenario": null
                },
                {
                    "value": "0,00E+00",
                    "module": "C1",
                    "scenario": null
                },
                {
                    "value": "0,00E+00",
                    "module": "C2",
                    "scenario": null
                },
                {
                    "value": "0,00E+00",
                    "module": "C3",
                    "scenario": null
                },
                {
                    "value": "0,00E+00",
                    "module": "C4",
                    "scenario": null
                },
                {
                    "value": "0,00E+00",
                    "module": "D",
                    "scenario": null
                }
            ]
        },
        {
            "parameter": "MFR",
            "values": [
                {
                    "value": "2,00E-02",
                    "module": "A1-A3",
                    "scenario": null
                },
                {
                    "value": "0,00E+00",
                    "module": "A4",
                    "scenario": null
                },
                {
                    "value": "0,00E+00",
                    "module": "C1",
                    "scenario": null
                },
                {
                    "value": "0,00E+00",
                    "module": "C2",
                    "scenario": null
                },
                {
                    "value": "9,50E-01",
                    "module": "C3",
                    "scenario": null
                },
                {
                    "value": "0,00E+00",
                    "module": "C4",
                    "scenario": null
                },
                {
                    "value": "0,00E+00",
                    "module": "D",
                    "scenario": null
                }
            ]
        },
        {
            "parameter": "MER",
            "values": [
                {
                    "value": "0,00E+00",
                    "module": "A1-A3",
                    "scenario": null
                },
                {
                    "value": "0,00E+00",
                    "module": "A4",
                    "scenario": null
                },
                {
                    "value": "0,00E+00",
                    "module": "C1",
                    "scenario": null
                },
                {
                    "value": "0,00E+00",
                    "module": "C2",
                    "scenario": null
                },
                {
                    "value": "0,00E+00",
                    "module": "C3",
                    "scenario": null
                },
                {
                    "value": "0,00E+00",
                    "module": "C4",
                    "scenario": null
                },
                {
                    "value": "0,00E+00",
                    "module": "D",
                    "scenario": null
                }
            ]
        },
        {
            "parameter": "EEE",
            "values": [
                {
                    "value": "0,00E+00",
                    "module": "A1-A3",
                    "scenario": null
                },
                {
                    "value": "0,00E+00",
                    "module": "A4",
                    "scenario": null
                },
                {
                    "value": "0,00E+00",
                    "module": "C1",
                    "scenario": null
                },
                {
                    "value": "0,00E+00",
                    "module": "C2",
                    "scenario": null
                },
                {
                    "value": "0,00E+00",
                    "module": "C3",
                    "scenario": null
                },
                {
                    "value": "0,00E+00",
                    "module": "C4",
                    "scenario": null
                },
                {
                    "value": "0,00E+00",
                    "module": "D",
                    "scenario": null
                }
            ]
        },
        {
            "parameter": "EET",
            "values": [
                {
                    "value": "0,00E+00",
                    "module": "A1-A3",
                    "scenario": null
                },
                {
                    "value": "0,00E+00",
                    "module": "A4",
                    "scenario": null
                },
                {
                    "value": "0,00E+00",
                    "module": "C1",
                    "scenario": null
                },
                {
                    "value": "0,00E+00",
                    "module": "C2",
                    "scenario": null
                },
                {
                    "value": "0,00E+00",
                    "module": "C3",
                    "scenario": null
                },
                {
                    "value": "0,00E+00",
                    "module": "C4",
                    "scenario": null
                },
                {
                    "value": "0,00E+00",
                    "module": "D",
                    "scenario": null
                }
            ]
        }
    ]
}