{
    "product_name": "Protecta Mineralfiber Bio",
    "epd_id": "NEPD-6693-5948",
    "compliance": [
        "EN 15804+A2",
        "ISO 14025",
        "ISO 21930"
    ],
    "producer_name": "Polyseam AS",
    "environmental_impact": [
        {
            "parameter": "GWP-total",
            "values": [
                {
                    "value": "6,41E+00",
                    "module": "A1",
                    "scenario": null
                },
                {
                    "value": "1,07E+00",
                    "module": "A2",
                    "scenario": null
                },
                {
                    "value": "1,11E+01",
                    "module": "A3",
                    "scenario": null
                },
                {
                    "value": "6,93E-01",
                    "module": "A4",
                    "scenario": null
                },
                {
                    "value": "2,62E-01",
                    "module": "A5",
                    "scenario": null
                },
                {
                    "value": "1,35E-02",
                    "module": "C1",
                    "scenario": null
                },
                {
                    "value": "1,47E-02",
                    "module": "C2",
                    "scenario": null
                },
                {
                    "value": "0,00E+00",
                    "module": "C3",
                    "scenario": null
                },
                {
                    "value": "3,58E-04",
                    "module": "C4",
                    "scenario": null
                },
                {
                    "value": "-6,56E+00",
                    "module": "D",
                    "scenario": null
                },
                {
                    "value": "1,86E+01",
                    "module": "A1A3",
                    "scenario": null
                }
            ]
        },
        {
            "parameter": "GWP-fossil",
            "values": [
                {
                    "value": "6,63E+00",
                    "module": "A1",
                    "scenario": null
                },
                {
                    "value": "1,07E+00",
                    "module": "A2",
                    "scenario": null
                },
                {
                    "value": "1,11E+01",
                    "module": "A3",
                    "scenario": null
                },
                {
                    "value": "6,92E-01",
                    "module": "A4",
                    "scenario": null
                },
                {
                    "value": "3,28E-03",
                    "module": "A5",
                    "scenario": null
                },
                {
                    "value": "1,35E-02",
                    "module": "C1",
                    "scenario": null
                },
                {
                    "value": "1,47E-02",
                    "module": "C2",
                    "scenario": null
                },
                {
                    "value": "0,00E+00",
                    "module": "C3",
                    "scenario": null
                },
                {
                    "value": "3,58E-04",
                    "module": "C4",
                    "scenario": null
                },
                {
                    "value": "-6,54E+00",
                    "module": "D",
                    "scenario": null
                },
                {
                    "value": "1,88E+01",
                    "module": "A1A3",
                    "scenario": null
                }
            ]
        },
        {
            "parameter": "GWP-biogenic",
            "values": [
                {
                    "value": "-2,24E-01",
                    "module": "A1",
                    "scenario": null
                },
                {
                    "value": "3,43E-04",
                    "module": "A2",
                    "scenario": null
                },
                {
                    "value": "1,76E-02",
                    "module": "A3",
                    "scenario": null
                },
                {
                    "value": "2,22E-04",
                    "module": "A4",
                    "scenario": null
                },
                {
                    "value": "2,58E-01",
                    "module": "A5",
                    "scenario": null
                },
                {
                    "value": "2,53E-06",
                    "module": "C1",
                    "scenario": null
                },
                {
                    "value": "6,28E-06",
                    "module": "C2",
                    "scenario": null
                },
                {
                    "value": "0,00E+00",
                    "module": "C3",
                    "scenario": null
                },
                {
                    "value": "2,40E-07",
                    "module": "C4",
                    "scenario": null
                },
                {
                    "value": "-1,06E-02",
                    "module": "D",
                    "scenario": null
                },
                {
                    "value": "-2,06E-01",
                    "module": "A1A3",
                    "scenario": null
                }
            ]
        },
        {
            "parameter": "GWP-luluc",
            "values": [
                {
                    "value": "6,75E-03",
                    "module": "A1",
                    "scenario": null
                },
                {
                    "value": "6,20E-04",
                    "module": "A2",
                    "scenario": null
                },
                {
                    "value": "1,30E-03",
                    "module": "A3",
                    "scenario": null
                },
                {
                    "value": "3,57E-04",
                    "module": "A4",
                    "scenario": null
                },
                {
                    "value": "9,23E-07",
                    "module": "A5",
                    "scenario": null
                },
                {
                    "value": "1,06E-06",
                    "module": "C1",
                    "scenario": null
                },
                {
                    "value": "4,47E-06",
                    "module": "C2",
                    "scenario": null
                },
                {
                    "value": "0,00E+00",
                    "module": "C3",
                    "scenario": null
                },
                {
                    "value": "9,98E-08",
                    "module": "C4",
                    "scenario": null
                },
                {
                    "value": "-2,52E-03",
                    "module": "D",
                    "scenario": null
                },
                {
                    "value": "8,67E-03",
                    "module": "A1A3",
                    "scenario": null
                }
            ]
        },
        {
            "parameter": "ODP",
            "values": [
                {
                    "value": "7,81E-07",
                    "module": "A1",
                    "scenario": null
                },
                {
                    "value": "2,30E-07",
                    "module": "A2",
                    "scenario": null
                },
                {
                    "value": "7,59E-08",
                    "module": "A3",
                    "scenario": null
                },
                {
                    "value": "1,46E-07",
                    "module": "A4",
                    "scenario": null
                },
                {
                    "value": "5,82E-10",
                    "module": "A5",
                    "scenario": null
                },
                {
                    "value": "2,91E-09",
                    "module": "C1",
                    "scenario": null
                },
                {
                    "value": "3,54E-09",
                    "module": "C2",
                    "scenario": null
                },
                {
                    "value": "0,00E+00",
                    "module": "C3",
                    "scenario": null
                },
                {
                    "value": "1,47E-10",
                    "module": "C4",
                    "scenario": null
                },
                {
                    "value": "-6,52E-07",
                    "module": "D",
                    "scenario": null
                },
                {
                    "value": "1,09E-06",
                    "module": "A1A3",
                    "scenario": null
                }
            ]
        },
        {
            "parameter": "AP",
            "values": [
                {
                    "value": "5,29E-02",
                    "module": "A1",
                    "scenario": null
                },
                {
                    "value": "2,52E-02",
                    "module": "A2",
                    "scenario": null
                },
                {
                    "value": "5,82E-02",
                    "module": "A3",
                    "scenario": null
                },
                {
                    "value": "1,43E-02",
                    "module": "A4",
                    "scenario": null
                },
                {
                    "value": "2,16E-05",
                    "module": "A5",
                    "scenario": null
                },
                {
                    "value": "1,41E-04",
                    "module": "C1",
                    "scenario": null
                },
                {
                    "value": "4,72E-05",
                    "module": "C2",
                    "scenario": null
                },
                {
                    "value": "0,00E+00",
                    "module": "C3",
                    "scenario": null
                },
                {
                    "value": "3,40E-06",
                    "module": "C4",
                    "scenario": null
                },
                {
                    "value": "-2,98E-02",
                    "module": "D",
                    "scenario": null
                },
                {
                    "value": "1,36E-01",
                    "module": "A1A3",
                    "scenario": null
                }
            ]
        },
        {
            "parameter": "POCP",
            "values": [
                {
                    "value": "2,08E-02",
                    "module": "A1",
                    "scenario": null
                },
                {
                    "value": "1,87E-02",
                    "module": "A2",
                    "scenario": null
                },
                {
                    "value": "3,40E-02",
                    "module": "A3",
                    "scenario": null
                },
                {
                    "value": "1,04E-02",
                    "module": "A4",
                    "scenario": null
                },
                {
                    "value": "2,46E-05",
                    "module": "A5",
                    "scenario": null
                },
                {
                    "value": "1,88E-04",
                    "module": "C1",
                    "scenario": null
                },
                {
                    "value": "4,53E-05",
                    "module": "C2",
                    "scenario": null
                },
                {
                    "value": "0,00E+00",
                    "module": "C3",
                    "scenario": null
                },
                {
                    "value": "3,74E-06",
                    "module": "C4",
                    "scenario": null
                },
                {
                    "value": "-2,96E-02",
                    "module": "D",
                    "scenario": null
                },
                {
                    "value": "7,35E-02",
                    "module": "A1A3",
                    "scenario": null
                }
            ]
        },
        {
            "parameter": "ADPE",
            "values": [
                {
                    "value": "8,72E-04",
                    "module": "A1",
                    "scenario": null
                },
                {
                    "value": "1,43E-05",
                    "module": "A2",
                    "scenario": null
                },
                {
                    "value": "2,74E-05",
                    "module": "A3",
                    "scenario": null
                },
                {
                    "value": "1,05E-05",
                    "module": "A4",
                    "scenario": null
                },
                {
                    "value": "6,27E-08",
                    "module": "A5",
                    "scenario": null
                },
                {
                    "value": "2,07E-08",
                    "module": "C1",
                    "scenario": null
                },
                {
                    "value": "2,61E-07",
                    "module": "C2",
                    "scenario": null
                },
                {
                    "value": "0,00E+00",
                    "module": "C3",
                    "scenario": null
                },
                {
                    "value": "3,28E-09",
                    "module": "C4",
                    "scenario": null
                },
                {
                    "value": "-6,76E-05",
                    "module": "D",
                    "scenario": null
                },
                {
                    "value": "9,13E-04",
                    "module": "A1A3",
                    "scenario": null
                }
            ]
        },
        {
            "parameter": "ADPF",
            "values": [
                {
                    "value": "6,93E+01",
                    "module": "A1",
                    "scenario": null
                },
                {
                    "value": "1,45E+01",
                    "module": "A2",
                    "scenario": null
                },
                {
                    "value": "9,75E+01",
                    "module": "A3",
                    "scenario": null
                },
                {
                    "value": "9,50E+00",
                    "module": "A4",
                    "scenario": null
                },
                {
                    "value": "4,08E-02",
                    "module": "A5",
                    "scenario": null
                },
                {
                    "value": "1,85E-01",
                    "module": "C1",
                    "scenario": null
                },
                {
                    "value": "2,38E-01",
                    "module": "C2",
                    "scenario": null
                },
                {
                    "value": "0,00E+00",
                    "module": "C3",
                    "scenario": null
                },
                {
                    "value": "1,00E-02",
                    "module": "C4",
                    "scenario": null
                },
                {
                    "value": "-1,89E+02",
                    "module": "D",
                    "scenario": null
                },
                {
                    "value": "1,81E+02",
                    "module": "A1A3",
                    "scenario": null
                }
            ]
        },
        {
            "parameter": "WDP",
            "values": [
                {
                    "value": "1,04E+02",
                    "module": "A1",
                    "scenario": null
                },
                {
                    "value": "5,20E+00",
                    "module": "A2",
                    "scenario": null
                },
                {
                    "value": "5,77E+00",
                    "module": "A3",
                    "scenario": null
                },
                {
                    "value": "5,10E+00",
                    "module": "A4",
                    "scenario": null
                },
                {
                    "value": "5,86E-02",
                    "module": "A5",
                    "scenario": null
                },
                {
                    "value": "3,94E-02",
                    "module": "C1",
                    "scenario": null
                },
                {
                    "value": "1,83E-01",
                    "module": "C2",
                    "scenario": null
                },
                {
                    "value": "0,00E+00",
                    "module": "C3",
                    "scenario": null
                },
                {
                    "value": "3,09E-03",
                    "module": "C4",
                    "scenario": null
                },
                {
                    "value": "-7,21E+01",
                    "module": "D",
                    "scenario": null
                },
                {
                    "value": "1,15E+02",
                    "module": "A1A3",
                    "scenario": null
                }
            ]
        },
        {
            "parameter": "EP-freshwater",
            "values": [
                {
                    "value": "2,37E-04",
                    "module": "A1",
                    "scenario": null
                },
                {
                    "value": "6,09E-06",
                    "module": "A2",
                    "scenario": null
                },
                {
                    "value": "2,40E-04",
                    "module": "A3",
                    "scenario": null
                },
                {
                    "value": "3,81E-06",
                    "module": "A4",
                    "scenario": null
                },
                {
                    "value": "3,37E-08",
                    "module": "A5",
                    "scenario": null
                },
                {
                    "value": "4,91E-08",
                    "module": "C1",
                    "scenario": null
                },
                {
                    "value": "1,17E-07",
                    "module": "C2",
                    "scenario": null
                },
                {
                    "value": "0,00E+00",
                    "module": "C3",
                    "scenario": null
                },
                {
                    "value": "4,01E-09",
                    "module": "C4",
                    "scenario": null
                },
                {
                    "value": "-1,81E-04",
                    "module": "D",
                    "scenario": null
                },
                {
                    "value": "4,83E-04",
                    "module": "A1A3",
                    "scenario": null
                }
            ]
        },
        {
            "parameter": "EP-marine",
            "values": [
                {
                    "value": "6,61E-03",
                    "module": "A1",
                    "scenario": null
                },
                {
                    "value": "6,42E-03",
                    "module": "A2",
                    "scenario": null
                },
                {
                    "value": "1,19E-02",
                    "module": "A3",
                    "scenario": null
                },
                {
                    "value": "3,54E-03",
                    "module": "A4",
                    "scenario": null
                },
                {
                    "value": "8,73E-06",
                    "module": "A5",
                    "scenario": null
                },
                {
                    "value": "6,22E-05",
                    "module": "C1",
                    "scenario": null
                },
                {
                    "value": "1,03E-05",
                    "module": "C2",
                    "scenario": null
                },
                {
                    "value": "0,00E+00",
                    "module": "C3",
                    "scenario": null
                },
                {
                    "value": "1,17E-06",
                    "module": "C4",
                    "scenario": null
                },
                {
                    "value": "-4,79E-03",
                    "module": "D",
                    "scenario": null
                },
                {
                    "value": "2,49E-02",
                    "module": "A1A3",
                    "scenario": null
                }
            ]
        },
        {
            "parameter": "EP-terrestrial",
            "values": [
                {
                    "value": "9,31E-02",
                    "module": "A1",
                    "scenario": null
                },
                {
                    "value": "7,14E-02",
                    "module": "A2",
                    "scenario": null
                },
                {
                    "value": "1,31E-01",
                    "module": "A3",
                    "scenario": null
                },
                {
                    "value": "3,93E-02",
                    "module": "A4",
                    "scenario": null
                },
                {
                    "value": "9,32E-05",
                    "module": "A5",
                    "scenario": null
                },
                {
                    "value": "6,74E-04",
                    "module": "C1",
                    "scenario": null
                },
                {
                    "value": "1,15E-04",
                    "module": "C2",
                    "scenario": null
                },
                {
                    "value": "0,00E+00",
                    "module": "C3",
                    "scenario": null
                },
                {
                    "value": "1,29E-05",
                    "module": "C4",
                    "scenario": null
                },
                {
                    "value": "-6,02E-02",
                    "module": "D",
                    "scenario": null
                },
                {
                    "value": "2,96E-01",
                    "module": "A1A3",
                    "scenario": null
                }
            ]
        },
        {
            "parameter": "GWP-IOBC",
            "values": [
                {
                    "value": "6,66E+00",
                    "module": "A1",
                    "scenario": null
                },
                {
                    "value": "1,07E+00",
                    "module": "A2",
                    "scenario": null
                },
                {
                    "value": "1,05E+01",
                    "module": "A3",
                    "scenario": null
                },
                {
                    "value": "6,93E-01",
                    "module": "A4",
                    "scenario": null
                },
                {
                    "value": "3,28E-03",
                    "module": "A5",
                    "scenario": null
                },
                {
                    "value": "1,35E-02",
                    "module": "C1",
                    "scenario": null
                },
                {
                    "value": "1,47E-02",
                    "module": "C2",
                    "scenario": null
                },
                {
                    "value": "0,00E+00",
                    "module": "C3",
                    "scenario": null
                },
                {
                    "value": "3,58E-04",
                    "module": "C4",
                    "scenario": null
                },
                {
                    "value": "-6,56E+00",
                    "module": "D",
                    "scenario": null
                },
                {
                    "value": "1,82E+01",
                    "module": "A1A3",
                    "scenario": null
                }
            ]
        }
    ],
    "additional_environmental_impact": [
        {
            "parameter": "PM",
            "values": [
                {
                    "value": "4,31E-07",
                    "module": "A1",
                    "scenario": null
                },
                {
                    "value": "3,13E-08",
                    "module": "A2",
                    "scenario": null
                },
                {
                    "value": "7,86E-07",
                    "module": "A3",
                    "scenario": null
                },
                {
                    "value": "2,84E-08",
                    "module": "A4",
                    "scenario": null
                },
                {
                    "value": "2,80E-10",
                    "module": "A5",
                    "scenario": null
                },
                {
                    "value": "1,71E-08",
                    "module": "C1",
                    "scenario": null
                },
                {
                    "value": "1,35E-09",
                    "module": "C2",
                    "scenario": null
                },
                {
                    "value": "0,00E+00",
                    "module": "C3",
                    "scenario": null
                },
                {
                    "value": "6,60E-11",
                    "module": "C4",
                    "scenario": null
                },
                {
                    "value": "-3,01E-07",
                    "module": "D",
                    "scenario": null
                },
                {
                    "value": "1,25E-06",
                    "module": "A1A3",
                    "scenario": null
                }
            ]
        },
        {
            "parameter": "ETP-fw",
            "values": [
                {
                    "value": "1,94E+02",
                    "module": "A1",
                    "scenario": null
                },
                {
                    "value": "9,47E+00",
                    "module": "A2",
                    "scenario": null
                },
                {
                    "value": "2,94E+02",
                    "module": "A3",
                    "scenario": null
                },
                {
                    "value": "6,14E+00",
                    "module": "A4",
                    "scenario": null
                },
                {
                    "value": "4,99E-02",
                    "module": "A5",
                    "scenario": null
                },
                {
                    "value": "1,01E-01",
                    "module": "C1",
                    "scenario": null
                },
                {
                    "value": "1,74E-01",
                    "module": "C2",
                    "scenario": null
                },
                {
                    "value": "0,00E+00",
                    "module": "C3",
                    "scenario": null
                },
                {
                    "value": "5,92E-03",
                    "module": "C4",
                    "scenario": null
                },
                {
                    "value": "-8,89E+01",
                    "module": "D",
                    "scenario": null
                },
                {
                    "value": "4,98E+02",
                    "module": "A1A3",
                    "scenario": null
                }
            ]
        },
        {
            "parameter": "HTP-c",
            "values": [
                {
                    "value": "7,25E-09",
                    "module": "A1",
                    "scenario": null
                },
                {
                    "value": "0,00E+00",
                    "module": "A2",
                    "scenario": null
                },
                {
                    "value": "2,69E-09",
                    "module": "A3",
                    "scenario": null
                },
                {
                    "value": "0,00E+00",
                    "module": "A4",
                    "scenario": null
                },
                {
                    "value": "4,00E-12",
                    "module": "A5",
                    "scenario": null
                },
                {
                    "value": "3,00E-12",
                    "module": "C1",
                    "scenario": null
                },
                {
                    "value": "0,00E+00",
                    "module": "C2",
                    "scenario": null
                },
                {
                    "value": "0,00E+00",
                    "module": "C3",
                    "scenario": null
                },
                {
                    "value": "0,00E+00",
                    "module": "C4",
                    "scenario": null
                },
                {
                    "value": "-1,13E-08",
                    "module": "D",
                    "scenario": null
                },
                {
                    "value": "9,94E-09",
                    "module": "A1A3",
                    "scenario": null
                }
            ]
        },
        {
            "parameter": "HTP-nc",
            "values": [
                {
                    "value": "1,17E-07",
                    "module": "A1",
                    "scenario": null
                },
                {
                    "value": "5,22E-09",
                    "module": "A2",
                    "scenario": null
                },
                {
                    "value": "1,22E-07",
                    "module": "A3",
                    "scenario": null
                },
                {
                    "value": "7,18E-09",
                    "module": "A4",
                    "scenario": null
                },
                {
                    "value": "1,67E-10",
                    "module": "A5",
                    "scenario": null
                },
                {
                    "value": "9,40E-11",
                    "module": "C1",
                    "scenario": null
                },
                {
                    "value": "1,68E-10",
                    "module": "C2",
                    "scenario": null
                },
                {
                    "value": "0,00E+00",
                    "module": "C3",
                    "scenario": null
                },
                {
                    "value": "4,00E-12",
                    "module": "C4",
                    "scenario": null
                },
                {
                    "value": "-5,72E-08",
                    "module": "D",
                    "scenario": null
                },
                {
                    "value": "2,44E-07",
                    "module": "A1A3",
                    "scenario": null
                }
            ]
        },
        {
            "parameter": "SQP",
            "values": [
                {
                    "value": "5,60E+01",
                    "module": "A1",
                    "scenario": null
                },
                {
                    "value": "5,73E+00",
                    "module": "A2",
                    "scenario": null
                },
                {
                    "value": "2,07E+01",
                    "module": "A3",
                    "scenario": null
                },
                {
                    "value": "3,62E+00",
                    "module": "A4",
                    "scenario": null
                },
                {
                    "value": "2,52E-02",
                    "module": "A5",
                    "scenario": null
                },
                {
                    "value": "2,25E-02",
                    "module": "C1",
                    "scenario": null
                },
                {
                    "value": "2,73E-01",
                    "module": "C2",
                    "scenario": null
                },
                {
                    "value": "0,00E+00",
                    "module": "C3",
                    "scenario": null
                },
                {
                    "value": "2,05E-02",
                    "module": "C4",
                    "scenario": null
                },
                {
                    "value": "-1,11E+01",
                    "module": "D",
                    "scenario": null
                },
                {
                    "value": "8,24E+01",
                    "module": "A1A3",
                    "scenario": null
                }
            ]
        },
        {
            "parameter": "IRP",
            "values": [
                {
                    "value": "2,08E-01",
                    "module": "A1",
                    "scenario": null
                },
                {
                    "value": "6,19E-02",
                    "module": "A2",
                    "scenario": null
                },
                {
                    "value": "6,41E-02",
                    "module": "A3",
                    "scenario": null
                },
                {
                    "value": "4,12E-02",
                    "module": "A4",
                    "scenario": null
                },
                {
                    "value": "1,60E-04",
                    "module": "A5",
                    "scenario": null
                },
                {
                    "value": "8,08E-04",
                    "module": "C1",
                    "scenario": null
                },
                {
                    "value": "1,04E-03",
                    "module": "C2",
                    "scenario": null
                },
                {
                    "value": "0,00E+00",
                    "module": "C3",
                    "scenario": null
                },
                {
                    "value": "4,11E-05",
                    "module": "C4",
                    "scenario": null
                },
                {
                    "value": "-1,27E-01",
                    "module": "D",
                    "scenario": null
                },
                {
                    "value": "3,34E-01",
                    "module": "A1A3",
                    "scenario": null
                }
            ]
        }
    ],
    "resource_use": [
        {
            "parameter": "PERE",
            "values": [
                {
                    "value": "7,56E+00",
                    "module": "A1",
                    "scenario": null
                },
                {
                    "value": "1,30E-01",
                    "module": "A2",
                    "scenario": null
                },
                {
                    "value": "9,92E+00",
                    "module": "A3",
                    "scenario": null
                },
                {
                    "value": "9,36E-02",
                    "module": "A4",
                    "scenario": null
                },
                {
                    "value": "7,67E-04",
                    "module": "A5",
                    "scenario": null
                },
                {
                    "value": "1,01E-03",
                    "module": "C1",
                    "scenario": null
                },
                {
                    "value": "3,00E-03",
                    "module": "C2",
                    "scenario": null
                },
                {
                    "value": "0,00E+00",
                    "module": "C3",
                    "scenario": null
                },
                {
                    "value": "8,09E-05",
                    "module": "C4",
                    "scenario": null
                },
                {
                    "value": "-2,90E+00",
                    "module": "D",
                    "scenario": null
                },
                {
                    "value": "1,76E+01",
                    "module": "A1A3",
                    "scenario": null
                }
            ]
        },
        {
            "parameter": "PERM",
            "values": [
                {
                    "value": "2,40E+00",
                    "module": "A1",
                    "scenario": null
                },
                {
                    "value": "0,00E+00",
                    "module": "A2",
                    "scenario": null
                },
                {
                    "value": "0,00E+00",
                    "module": "A3",
                    "scenario": null
                },
                {
                    "value": "0,00E+00",
                    "module": "A4",
                    "scenario": null
                },
                {
                    "value": "-2,40E+00",
                    "module": "A5",
                    "scenario": null
                },
                {
                    "value": "0,00E+00",
                    "module": "C1",
                    "scenario": null
                },
                {
                    "value": "0,00E+00",
                    "module": "C2",
                    "scenario": null
                },
                {
                    "value": "0,00E+00",
                    "module": "C3",
                    "scenario": null
                },
                {
                    "value": "0,00E+00",
                    "module": "C4",
                    "scenario": null
                },
                {
                    "value": "0,00E+00",
                    "module": "D",
                    "scenario": null
                },
                {
                    "value": "2,40E+00",
                    "module": "A1A3",
                    "scenario": null
                }
            ]
        },
        {
            "parameter": "PERT",
            "values": [
                {
                    "value": "9,96E+00",
                    "module": "A1",
                    "scenario": null
                },
                {
                    "value": "1,30E-01",
                    "module": "A2",
                    "scenario": null
                },
                {
                    "value": "9,92E+00",
                    "module": "A3",
                    "scenario": null
                },
                {
                    "value": "9,36E-02",
                    "module": "A4",
                    "scenario": null
                },
                {
                    "value": "-2,40E+00",
                    "module": "A5",
                    "scenario": null
                },
                {
                    "value": "1,01E-03",
                    "module": "C1",
                    "scenario": null
                },
                {
                    "value": "3,00E-03",
                    "module": "C2",
                    "scenario": null
                },
                {
                    "value": "0,00E+00",
                    "module": "C3",
                    "scenario": null
                },
                {
                    "value": "8,09E-05",
                    "module": "C4",
                    "scenario": null
                },
                {
                    "value": "-2,90E+00",
                    "module": "D",
                    "scenario": null
                },
                {
                    "value": "2,00E+01",
                    "module": "A1A3",
                    "scenario": null
                }
            ]
        },
        {
            "parameter": "PENRE",
            "values": [
                {
                    "value": "6,93E+01",
                    "module": "A1",
                    "scenario": null
                },
                {
                    "value": "1,45E+01",
                    "module": "A2",
                    "scenario": null
                },
                {
                    "value": "9,75E+01",
                    "module": "A3",
                    "scenario": null
                },
                {
                    "value": "9,50E+00",
                    "module": "A4",
                    "scenario": null
                },
                {
                    "value": "4,08E-02",
                    "module": "A5",
                    "scenario": null
                },
                {
                    "value": "1,85E-01",
                    "module": "C1",
                    "scenario": null
                },
                {
                    "value": "2,38E-01",
                    "module": "C2",
                    "scenario": null
                },
                {
                    "value": "0,00E+00",
                    "module": "C3",
                    "scenario": null
                },
                {
                    "value": "1,00E-02",
                    "module": "C4",
                    "scenario": null
                },
                {
                    "value": "-6,27E+01",
                    "module": "D",
                    "scenario": null
                },
                {
                    "value": "1,81E+02",
                    "module": "A1A3",
                    "scenario": null
                }
            ]
        },
        {
            "parameter": "PENRM",
            "values": [
                {
                    "value": "4,25E-02",
                    "module": "A1",
                    "scenario": null
                },
                {
                    "value": "0,00E+00",
                    "module": "A2",
                    "scenario": null
                },
                {
                    "value": "0,00E+00",
                    "module": "A3",
                    "scenario": null
                },
                {
                    "value": "0,00E+00",
                    "module": "A4",
                    "scenario": null
                },
                {
                    "value": "-4,25E-02",
                    "module": "A5",
                    "scenario": null
                },
                {
                    "value": "0,00E+00",
                    "module": "C1",
                    "scenario": null
                },
                {
                    "value": "0,00E+00",
                    "module": "C2",
                    "scenario": null
                },
                {
                    "value": "0,00E+00",
                    "module": "C3",
                    "scenario": null
                },
                {
                    "value": "0,00E+00",
                    "module": "C4",
                    "scenario": null
                },
                {
                    "value": "-1,27E+02",
                    "module": "D",
                    "scenario": null
                },
                {
                    "value": "4,25E-02",
                    "module": "A1A3",
                    "scenario": null
                }
            ]
        },
        {
            "parameter": "PENRT",
            "values": [
                {
                    "value": "6,93E+01",
                    "module": "A1",
                    "scenario": null
                },
                {
                    "value": "1,45E+01",
                    "module": "A2",
                    "scenario": null
                },
                {
                    "value": "9,75E+01",
                    "module": "A3",
                    "scenario": null
                },
                {
                    "value": "9,50E+00",
                    "module": "A4",
                    "scenario": null
                },
                {
                    "value": "-1,64E-03",
                    "module": "A5",
                    "scenario": null
                },
                {
                    "value": "1,85E-01",
                    "module": "C1",
                    "scenario": null
                },
                {
                    "value": "2,38E-01",
                    "module": "C2",
                    "scenario": null
                },
                {
                    "value": "0,00E+00",
                    "module": "C3",
                    "scenario": null
                },
                {
                    "value": "1,00E-02",
                    "module": "C4",
                    "scenario": null
                },
                {
                    "value": "-1,89E+02",
                    "module": "D",
                    "scenario": null
                },
                {
                    "value": "1,81E+02",
                    "module": "A1A3",
                    "scenario": null
                }
            ]
        },
        {
            "parameter": "SM",
            "values": [
                {
                    "value": "3,84E-02",
                    "module": "A1",
                    "scenario": null
                },
                {
                    "value": "0,00E+00",
                    "module": "A2",
                    "scenario": null
                },
                {
                    "value": "0,00E+00",
                    "module": "A3",
                    "scenario": null
                },
                {
                    "value": "0,00E+00",
                    "module": "A4",
                    "scenario": null
                },
                {
                    "value": "0,00E+00",
                    "module": "A5",
                    "scenario": null
                },
                {
                    "value": "0,00E+00",
                    "module": "C1",
                    "scenario": null
                },
                {
                    "value": "0,00E+00",
                    "module": "C2",
                    "scenario": null
                },
                {
                    "value": "0,00E+00",
                    "module": "C3",
                    "scenario": null
                },
                {
                    "value": "2,71E-06",
                    "module": "C4",
                    "scenario": null
                },
                {
                    "value": "0,00E+00",
                    "module": "D",
                    "scenario": null
                },
                {
                    "value": "3,84E-02",
                    "module": "A1A3",
                    "scenario": null
                }
            ]
        },
        {
            "parameter": "RSF",
            "values": [
                {
                    "value": "1,04E-01",
                    "module": "A1",
                    "scenario": null
                },
                {
                    "value": "3,47E-03",
                    "module": "A2",
                    "scenario": null
                },
                {
                    "value": "3,03E-03",
                    "module": "A3",
                    "scenario": null
                },
                {
                    "value": "3,00E-03",
                    "module": "A4",
                    "scenario": null
                },
                {
                    "value": "2,35E-05",
                    "module": "A5",
                    "scenario": null
                },
                {
                    "value": "0,00E+00",
                    "module": "C1",
                    "scenario": null
                },
                {
                    "value": "1,05E-04",
                    "module": "C2",
                    "scenario": null
                },
                {
                    "value": "0,00E+00",
                    "module": "C3",
                    "scenario": null
                },
                {
                    "value": "1,88E-06",
                    "module": "C4",
                    "scenario": null
                },
                {
                    "value": "-6,86E-02",
                    "module": "D",
                    "scenario": null
                },
                {
                    "value": "1,11E-01",
                    "module": "A1A3",
                    "scenario": null
                }
            ]
        },
        {
            "parameter": "NRSF",
            "values": [
                {
                    "value": "1,07E-02",
                    "module": "A1",
                    "scenario": null
                },
                {
                    "value": "3,05E-02",
                    "module": "A2",
                    "scenario": null
                },
                {
                    "value": "4,79E-02",
                    "module": "A3",
                    "scenario": null
                },
                {
                    "value": "7,72E-03",
                    "module": "A4",
                    "scenario": null
                },
                {
                    "value": "1,95E-04",
                    "module": "A5",
                    "scenario": null
                },
                {
                    "value": "0,00E+00",
                    "module": "C1",
                    "scenario": null
                },
                {
                    "value": "3,51E-04",
                    "module": "C2",
                    "scenario": null
                },
                {
                    "value": "0,00E+00",
                    "module": "C3",
                    "scenario": null
                },
                {
                    "value": "9,63E-06",
                    "module": "C4",
                    "scenario": null
                },
                {
                    "value": "-1,50E-02",
                    "module": "D",
                    "scenario": null
                },
                {
                    "value": "8,92E-02",
                    "module": "A1A3",
                    "scenario": null
                }
            ]
        },
        {
            "parameter": "FW",
            "values": [
                {
                    "value": "1,37E-01",
                    "module": "A1",
                    "scenario": null
                },
                {
                    "value": "1,09E-03",
                    "module": "A2",
                    "scenario": null
                },
                {
                    "value": "2,75E-02",
                    "module": "A3",
                    "scenario": null
                },
                {
                    "value": "7,05E-04",
                    "module": "A4",
                    "scenario": null
                },
                {
                    "value": "2,51E-05",
                    "module": "A5",
                    "scenario": null
                },
                {
                    "value": "9,55E-06",
                    "module": "C1",
                    "scenario": null
                },
                {
                    "value": "2,71E-05",
                    "module": "C2",
                    "scenario": null
                },
                {
                    "value": "0,00E+00",
                    "module": "C3",
                    "scenario": null
                },
                {
                    "value": "1,07E-05",
                    "module": "C4",
                    "scenario": null
                },
                {
                    "value": "-1,10E-01",
                    "module": "D",
                    "scenario": null
                },
                {
                    "value": "1,66E-01",
                    "module": "A1A3",
                    "scenario": null
                }
            ]
        }
    ],
    "end_of_life_waste": [
        {
            "parameter": "HWD",
            "values": [
                {
                    "value": "3,68E-02",
                    "module": "A1",
                    "scenario": null
                },
                {
                    "value": "7,73E-04",
                    "module": "A2",
                    "scenario": null
                },
                {
                    "value": "3,85E-02",
                    "module": "A3",
                    "scenario": null
                },
                {
                    "value": "4,31E-04",
                    "module": "A4",
                    "scenario": null
                },
                {
                    "value": "0,00E+00",
                    "module": "A5",
                    "scenario": null
                },
                {
                    "value": "5,46E-06",
                    "module": "C1",
                    "scenario": null
                },
                {
                    "value": "1,30E-05",
                    "module": "C2",
                    "scenario": null
                },
                {
                    "value": "0,00E+00",
                    "module": "C3",
                    "scenario": null
                },
                {
                    "value": "7,76E-07",
                    "module": "C4",
                    "scenario": null
                },
                {
                    "value": "-8,89E-03",
                    "module": "D",
                    "scenario": null
                },
                {
                    "value": "7,60E-02",
                    "module": "A1A3",
                    "scenario": null
                }
            ]
        },
        {
            "parameter": "NHWD",
            "values": [
                {
                    "value": "1,21E+00",
                    "module": "A1",
                    "scenario": null
                },
                {
                    "value": "3,48E-01",
                    "module": "A2",
                    "scenario": null
                },
                {
                    "value": "9,23E-01",
                    "module": "A3",
                    "scenario": null
                },
                {
                    "value": "2,16E-01",
                    "module": "A4",
                    "scenario": null
                },
                {
                    "value": "1,52E-01",
                    "module": "A5",
                    "scenario": null
                },
                {
                    "value": "2,20E-04",
                    "module": "C1",
                    "scenario": null
                },
                {
                    "value": "2,07E-02",
                    "module": "C2",
                    "scenario": null
                },
                {
                    "value": "0,00E+00",
                    "module": "C3",
                    "scenario": null
                },
                {
                    "value": "6,80E-02",
                    "module": "C4",
                    "scenario": null
                },
                {
                    "value": "-3,63E-01",
                    "module": "D",
                    "scenario": null
                },
                {
                    "value": "2,48E+00",
                    "module": "A1A3",
                    "scenario": null
                }
            ]
        },
        {
            "parameter": "RWD",
            "values": [
                {
                    "value": "2,02E-04",
                    "module": "A1",
                    "scenario": null
                },
                {
                    "value": "9,91E-05",
                    "module": "A2",
                    "scenario": null
                },
                {
                    "value": "5,67E-05",
                    "module": "A3",
                    "scenario": null
                },
                {
                    "value": "6,56E-05",
                    "module": "A4",
                    "scenario": null
                },
                {
                    "value": "0,00E+00",
                    "module": "A5",
                    "scenario": null
                },
                {
                    "value": "1,29E-06",
                    "module": "C1",
                    "scenario": null
                },
                {
                    "value": "1,63E-06",
                    "module": "C2",
                    "scenario": null
                },
                {
                    "value": "0,00E+00",
                    "module": "C3",
                    "scenario": null
                },
                {
                    "value": "6,57E-08",
                    "module": "C4",
                    "scenario": null
                },
                {
                    "value": "-1,35E-04",
                    "module": "D",
                    "scenario": null
                },
                {
                    "value": "3,58E-04",
                    "module": "A1A3",
                    "scenario": null
                }
            ]
        }
    ],
    "end_of_life_flow": [
        {
            "parameter": "CRU",
            "values": [
                {
                    "value": "0,00E+00",
                    "module": "A1",
                    "scenario": null
                },
                {
                    "value": "0,00E+00",
                    "module": "A2",
                    "scenario": null
                },
                {
                    "value": "0,00E+00",
                    "module": "A3",
                    "scenario": null
                },
                {
                    "value": "0,00E+00",
                    "module": "A4",
                    "scenario": null
                },
                {
                    "value": "1,04E-02",
                    "module": "A5",
                    "scenario": null
                },
                {
                    "value": "0,00E+00",
                    "module": "C1",
                    "scenario": null
                },
                {
                    "value": "0,00E+00",
                    "module": "C2",
                    "scenario": null
                },
                {
                    "value": "3,30E+00",
                    "module": "C3",
                    "scenario": null
                },
                {
                    "value": "0,00E+00",
                    "module": "C4",
                    "scenario": null
                },
                {
                    "value": "0,00E+00",
                    "module": "D",
                    "scenario": null
                },
                {
                    "value": "0,00E+00",
                    "module": "A1A3",
                    "scenario": null
                }
            ]
        },
        {
            "parameter": "MFR",
            "values": [
                {
                    "value": "0,00E+00",
                    "module": "A1",
                    "scenario": null
                },
                {
                    "value": "0,00E+00",
                    "module": "A2",
                    "scenario": null
                },
                {
                    "value": "0,00E+00",
                    "module": "A3",
                    "scenario": null
                },
                {
                    "value": "0,00E+00",
                    "module": "A4",
                    "scenario": null
                },
                {
                    "value": "7,40E-02",
                    "module": "A5",
                    "scenario": null
                },
                {
                    "value": "0,00E+00",
                    "module": "C1",
                    "scenario": null
                },
                {
                    "value": "0,00E+00",
                    "module": "C2",
                    "scenario": null
                },
                {
                    "value": "0,00E+00",
                    "module": "C3",
                    "scenario": null
                },
                {
                    "value": "2,55E-06",
                    "module": "C4",
                    "scenario": null
                },
                {
                    "value": "0,00E+00",
                    "module": "D",
                    "scenario": null
                },
                {
                    "value": "0,00E+00",
                    "module": "A1A3",
                    "scenario": null
                }
            ]
        },
        {
            "parameter": "MER",
            "values": [
                {
                    "value": "0,00E+00",
                    "module": "A1",
                    "scenario": null
                },
                {
                    "value": "0,00E+00",
                    "module": "A2",
                    "scenario": null
                },
                {
                    "value": "1,39E-01",
                    "module": "A3",
                    "scenario": null
                },
                {
                    "value": "0,00E+00",
                    "module": "A4",
                    "scenario": null
                },
                {
                    "value": "7,10E-02",
                    "module": "A5",
                    "scenario": null
                },
                {
                    "value": "0,00E+00",
                    "module": "C1",
                    "scenario": null
                },
                {
                    "value": "0,00E+00",
                    "module": "C2",
                    "scenario": null
                },
                {
                    "value": "0,00E+00",
                    "module": "C3",
                    "scenario": null
                },
                {
                    "value": "2,06E-08",
                    "module": "C4",
                    "scenario": null
                },
                {
                    "value": "0,00E+00",
                    "module": "D",
                    "scenario": null
                },
                {
                    "value": "1,39E-01",
                    "module": "A1A3",
                    "scenario": null
                }
            ]
        },
        {
            "parameter": "EEE",
            "values": [
                {
                    "value": "0,00E+00",
                    "module": "A1",
                    "scenario": null
                },
                {
                    "value": "0,00E+00",
                    "module": "A2",
                    "scenario": null
                },
                {
                    "value": "8,26E-02",
                    "module": "A3",
                    "scenario": null
                },
                {
                    "value": "0,00E+00",
                    "module": "A4",
                    "scenario": null
                },
                {
                    "value": "5,39E-02",
                    "module": "A5",
                    "scenario": null
                },
                {
                    "value": "0,00E+00",
                    "module": "C1",
                    "scenario": null
                },
                {
                    "value": "0,00E+00",
                    "module": "C2",
                    "scenario": null
                },
                {
                    "value": "0,00E+00",
                    "module": "C3",
                    "scenario": null
                },
                {
                    "value": "1,78E-07",
                    "module": "C4",
                    "scenario": null
                },
                {
                    "value": "0,00E+00",
                    "module": "D",
                    "scenario": null
                },
                {
                    "value": "8,26E-02",
                    "module": "A1A3",
                    "scenario": null
                }
            ]
        },
        {
            "parameter": "EET",
            "values": [
                {
                    "value": "0,00E+00",
                    "module": "A1",
                    "scenario": null
                },
                {
                    "value": "0,00E+00",
                    "module": "A2",
                    "scenario": null
                },
                {
                    "value": "1,25E+00",
                    "module": "A3",
                    "scenario": null
                },
                {
                    "value": "0,00E+00",
                    "module": "A4",
                    "scenario": null
                },
                {
                    "value": "8,15E-01",
                    "module": "A5",
                    "scenario": null
                },
                {
                    "value": "0,00E+00",
                    "module": "C1",
                    "scenario": null
                },
                {
                    "value": "0,00E+00",
                    "module": "C2",
                    "scenario": null
                },
                {
                    "value": "0,00E+00",
                    "module": "C3",
                    "scenario": null
                },
                {
                    "value": "2,69E-06",
                    "module": "C4",
                    "scenario": null
                },
                {
                    "value": "0,00E+00",
                    "module": "D",
                    "scenario": null
                },
                {
                    "value": "1,25E+00",
                    "module": "A1A3",
                    "scenario": null
                }
            ]
        }
    ]
}