{
    "product_name": "PA t Produkt-EPD",
    "epd_id": "NEPD-4367-3588-DK",
    "compliance": [
        "EN 15804+A2",
        "ISO 14025",
        "ISO 21930"
    ],
    "producer_name": "Peab Asfalt Danmark A/S",
    "environmental_impact": [
        {
            "parameter": "GWP-total",
            "values": [
                {
                    "value": "1,47E+01",
                    "module": "A1",
                    "scenario": null
                },
                {
                    "value": "2,10E+01",
                    "module": "A2",
                    "scenario": null
                },
                {
                    "value": "2,00E+01",
                    "module": "A3",
                    "scenario": null
                },
                {
                    "value": "4,36E+00",
                    "module": "A4",
                    "scenario": null
                },
                {
                    "value": "3,19E+00",
                    "module": "C1",
                    "scenario": null
                },
                {
                    "value": "4,36E+00",
                    "module": "C2",
                    "scenario": null
                },
                {
                    "value": "2,12E+00",
                    "module": "C3",
                    "scenario": null
                },
                {
                    "value": "0,00E+00",
                    "module": "C4",
                    "scenario": null
                },
                {
                    "value": "-4,27E+01",
                    "module": "D",
                    "scenario": null
                },
                {
                    "value": "5,57E+01",
                    "module": "A1A3",
                    "scenario": null
                }
            ]
        },
        {
            "parameter": "GWP-fossil",
            "values": [
                {
                    "value": "1,46E+01",
                    "module": "A1",
                    "scenario": null
                },
                {
                    "value": "2,10E+01",
                    "module": "A2",
                    "scenario": null
                },
                {
                    "value": "2,00E+01",
                    "module": "A3",
                    "scenario": null
                },
                {
                    "value": "4,36E+00",
                    "module": "A4",
                    "scenario": null
                },
                {
                    "value": "3,19E+00",
                    "module": "C1",
                    "scenario": null
                },
                {
                    "value": "4,36E+00",
                    "module": "C2",
                    "scenario": null
                },
                {
                    "value": "2,12E+00",
                    "module": "C3",
                    "scenario": null
                },
                {
                    "value": "0,00E+00",
                    "module": "C4",
                    "scenario": null
                },
                {
                    "value": "-4,27E+01",
                    "module": "D",
                    "scenario": null
                },
                {
                    "value": "5,56E+01",
                    "module": "A1A3",
                    "scenario": null
                }
            ]
        },
        {
            "parameter": "GWP-biogenic",
            "values": [
                {
                    "value": "2,50E-02",
                    "module": "A1",
                    "scenario": null
                },
                {
                    "value": "3,81E-03",
                    "module": "A2",
                    "scenario": null
                },
                {
                    "value": "7,38E-03",
                    "module": "A3",
                    "scenario": null
                },
                {
                    "value": "3,30E-03",
                    "module": "A4",
                    "scenario": null
                },
                {
                    "value": "9,40E-04",
                    "module": "C1",
                    "scenario": null
                },
                {
                    "value": "3,30E-03",
                    "module": "C2",
                    "scenario": null
                },
                {
                    "value": "5,90E-04",
                    "module": "C3",
                    "scenario": null
                },
                {
                    "value": "0,00E+00",
                    "module": "C4",
                    "scenario": null
                },
                {
                    "value": "0,00E+00",
                    "module": "D",
                    "scenario": null
                },
                {
                    "value": "3,61E-02",
                    "module": "A1A3",
                    "scenario": null
                }
            ]
        },
        {
            "parameter": "GWP-luluc",
            "values": [
                {
                    "value": "7,73E-03",
                    "module": "A1",
                    "scenario": null
                },
                {
                    "value": "4,11E-03",
                    "module": "A2",
                    "scenario": null
                },
                {
                    "value": "8,38E-04",
                    "module": "A3",
                    "scenario": null
                },
                {
                    "value": "1,33E-03",
                    "module": "A4",
                    "scenario": null
                },
                {
                    "value": "2,57E-04",
                    "module": "C1",
                    "scenario": null
                },
                {
                    "value": "1,33E-03",
                    "module": "C2",
                    "scenario": null
                },
                {
                    "value": "1,67E-04",
                    "module": "C3",
                    "scenario": null
                },
                {
                    "value": "0,00E+00",
                    "module": "C4",
                    "scenario": null
                },
                {
                    "value": "-3,41E-02",
                    "module": "D",
                    "scenario": null
                },
                {
                    "value": "1,27E-02",
                    "module": "A1A3",
                    "scenario": null
                }
            ]
        },
        {
            "parameter": "ODP",
            "values": [
                {
                    "value": "1,56E-06",
                    "module": "A1",
                    "scenario": null
                },
                {
                    "value": "4,54E-06",
                    "module": "A2",
                    "scenario": null
                },
                {
                    "value": "2,83E-06",
                    "module": "A3",
                    "scenario": null
                },
                {
                    "value": "1,05E-06",
                    "module": "A4",
                    "scenario": null
                },
                {
                    "value": "6,89E-07",
                    "module": "C1",
                    "scenario": null
                },
                {
                    "value": "1,05E-06",
                    "module": "C2",
                    "scenario": null
                },
                {
                    "value": "4,58E-07",
                    "module": "C3",
                    "scenario": null
                },
                {
                    "value": "0,00E+00",
                    "module": "C4",
                    "scenario": null
                },
                {
                    "value": "-6,29E-05",
                    "module": "D",
                    "scenario": null
                },
                {
                    "value": "8,93E-06",
                    "module": "A1A3",
                    "scenario": null
                }
            ]
        },
        {
            "parameter": "AP",
            "values": [
                {
                    "value": "1,24E-01",
                    "module": "A1",
                    "scenario": null
                },
                {
                    "value": "5,28E-01",
                    "module": "A2",
                    "scenario": null
                },
                {
                    "value": "2,49E-02",
                    "module": "A3",
                    "scenario": null
                },
                {
                    "value": "1,40E-02",
                    "module": "A4",
                    "scenario": null
                },
                {
                    "value": "3,33E-02",
                    "module": "C1",
                    "scenario": null
                },
                {
                    "value": "1,40E-02",
                    "module": "C2",
                    "scenario": null
                },
                {
                    "value": "2,22E-02",
                    "module": "C3",
                    "scenario": null
                },
                {
                    "value": "0,00E+00",
                    "module": "C4",
                    "scenario": null
                },
                {
                    "value": "-4,30E-01",
                    "module": "D",
                    "scenario": null
                },
                {
                    "value": "6,77E-01",
                    "module": "A1A3",
                    "scenario": null
                }
            ]
        },
        {
            "parameter": "POCP",
            "values": [
                {
                    "value": "1,17E-01",
                    "module": "A1",
                    "scenario": null
                },
                {
                    "value": "3,48E-01",
                    "module": "A2",
                    "scenario": null
                },
                {
                    "value": "2,79E-02",
                    "module": "A3",
                    "scenario": null
                },
                {
                    "value": "1,35E-02",
                    "module": "A4",
                    "scenario": null
                },
                {
                    "value": "4,43E-02",
                    "module": "C1",
                    "scenario": null
                },
                {
                    "value": "1,35E-02",
                    "module": "C2",
                    "scenario": null
                },
                {
                    "value": "2,95E-02",
                    "module": "C3",
                    "scenario": null
                },
                {
                    "value": "0,00E+00",
                    "module": "C4",
                    "scenario": null
                },
                {
                    "value": "-5,10E-01",
                    "module": "D",
                    "scenario": null
                },
                {
                    "value": "4,93E-01",
                    "module": "A1A3",
                    "scenario": null
                }
            ]
        },
        {
            "parameter": "ADPE",
            "values": [
                {
                    "value": "6,86E-04",
                    "module": "A1",
                    "scenario": null
                },
                {
                    "value": "1,31E-04",
                    "module": "A2",
                    "scenario": null
                },
                {
                    "value": "2,41E-05",
                    "module": "A3",
                    "scenario": null
                },
                {
                    "value": "7,75E-05",
                    "module": "A4",
                    "scenario": null
                },
                {
                    "value": "5,10E-06",
                    "module": "C1",
                    "scenario": null
                },
                {
                    "value": "7,75E-05",
                    "module": "C2",
                    "scenario": null
                },
                {
                    "value": "3,25E-06",
                    "module": "C3",
                    "scenario": null
                },
                {
                    "value": "0,00E+00",
                    "module": "C4",
                    "scenario": null
                },
                {
                    "value": "-3,78E-04",
                    "module": "D",
                    "scenario": null
                },
                {
                    "value": "8,41E-04",
                    "module": "A1A3",
                    "scenario": null
                }
            ]
        },
        {
            "parameter": "ADPF",
            "values": [
                {
                    "value": "2,43E+03",
                    "module": "A1",
                    "scenario": null
                },
                {
                    "value": "2,82E+02",
                    "module": "A2",
                    "scenario": null
                },
                {
                    "value": "3,13E+02",
                    "module": "A3",
                    "scenario": null
                },
                {
                    "value": "7,07E+01",
                    "module": "A4",
                    "scenario": null
                },
                {
                    "value": "4,40E+01",
                    "module": "C1",
                    "scenario": null
                },
                {
                    "value": "7,07E+01",
                    "module": "C2",
                    "scenario": null
                },
                {
                    "value": "2,92E+01",
                    "module": "C3",
                    "scenario": null
                },
                {
                    "value": "0,00E+00",
                    "module": "C4",
                    "scenario": null
                },
                {
                    "value": "-4,01E+03",
                    "module": "D",
                    "scenario": null
                },
                {
                    "value": "3,02E+03",
                    "module": "A1A3",
                    "scenario": null
                }
            ]
        },
        {
            "parameter": "WDP",
            "values": [
                {
                    "value": "2,22E+03",
                    "module": "A1",
                    "scenario": null
                },
                {
                    "value": "1,02E+02",
                    "module": "A2",
                    "scenario": null
                },
                {
                    "value": "5,40E+01",
                    "module": "A3",
                    "scenario": null
                },
                {
                    "value": "5,42E+01",
                    "module": "A4",
                    "scenario": null
                },
                {
                    "value": "1,01E+01",
                    "module": "C1",
                    "scenario": null
                },
                {
                    "value": "5,42E+01",
                    "module": "C2",
                    "scenario": null
                },
                {
                    "value": "6,19E+00",
                    "module": "C3",
                    "scenario": null
                },
                {
                    "value": "0,00E+00",
                    "module": "C4",
                    "scenario": null
                },
                {
                    "value": "-3,25E+04",
                    "module": "D",
                    "scenario": null
                },
                {
                    "value": "2,37E+03",
                    "module": "A1A3",
                    "scenario": null
                }
            ]
        },
        {
            "parameter": "EP-freshwater",
            "values": [
                {
                    "value": "2,57E-04",
                    "module": "A1",
                    "scenario": null
                },
                {
                    "value": "6,46E-05",
                    "module": "A2",
                    "scenario": null
                },
                {
                    "value": "3,37E-05",
                    "module": "A3",
                    "scenario": null
                },
                {
                    "value": "3,47E-05",
                    "module": "A4",
                    "scenario": null
                },
                {
                    "value": "1,18E-05",
                    "module": "C1",
                    "scenario": null
                },
                {
                    "value": "3,47E-05",
                    "module": "C2",
                    "scenario": null
                },
                {
                    "value": "7,72E-06",
                    "module": "C3",
                    "scenario": null
                },
                {
                    "value": "0,00E+00",
                    "module": "C4",
                    "scenario": null
                },
                {
                    "value": "-8,92E-04",
                    "module": "D",
                    "scenario": null
                },
                {
                    "value": "3,55E-04",
                    "module": "A1A3",
                    "scenario": null
                }
            ]
        },
        {
            "parameter": "EP-marine",
            "values": [
                {
                    "value": "3,32E-02",
                    "module": "A1",
                    "scenario": null
                },
                {
                    "value": "1,20E-01",
                    "module": "A2",
                    "scenario": null
                },
                {
                    "value": "8,16E-03",
                    "module": "A3",
                    "scenario": null
                },
                {
                    "value": "3,07E-03",
                    "module": "A4",
                    "scenario": null
                },
                {
                    "value": "1,47E-02",
                    "module": "C1",
                    "scenario": null
                },
                {
                    "value": "3,07E-03",
                    "module": "C2",
                    "scenario": null
                },
                {
                    "value": "9,79E-03",
                    "module": "C3",
                    "scenario": null
                },
                {
                    "value": "0,00E+00",
                    "module": "C4",
                    "scenario": null
                },
                {
                    "value": "-8,21E-02",
                    "module": "D",
                    "scenario": null
                },
                {
                    "value": "1,61E-01",
                    "module": "A1A3",
                    "scenario": null
                }
            ]
        },
        {
            "parameter": "EP-terrestrial",
            "values": [
                {
                    "value": "3,84E-01",
                    "module": "A1",
                    "scenario": null
                },
                {
                    "value": "1,34E+00",
                    "module": "A2",
                    "scenario": null
                },
                {
                    "value": "8,95E-02",
                    "module": "A3",
                    "scenario": null
                },
                {
                    "value": "3,43E-02",
                    "module": "A4",
                    "scenario": null
                },
                {
                    "value": "1,61E-01",
                    "module": "C1",
                    "scenario": null
                },
                {
                    "value": "3,43E-02",
                    "module": "C2",
                    "scenario": null
                },
                {
                    "value": "1,07E-01",
                    "module": "C3",
                    "scenario": null
                },
                {
                    "value": "0,00E+00",
                    "module": "C4",
                    "scenario": null
                },
                {
                    "value": "-9,30E-01",
                    "module": "D",
                    "scenario": null
                },
                {
                    "value": "1,81E+00",
                    "module": "A1A3",
                    "scenario": null
                }
            ]
        },
        {
            "parameter": "GWP-IOBC",
            "values": [
                {
                    "value": "1,49E+01",
                    "module": "A1",
                    "scenario": null
                },
                {
                    "value": "2,09E+01",
                    "module": "A2",
                    "scenario": null
                },
                {
                    "value": "1,95E+01",
                    "module": "A3",
                    "scenario": null
                },
                {
                    "value": "4,33E+00",
                    "module": "A4",
                    "scenario": null
                },
                {
                    "value": "3,01E+00",
                    "module": "C1",
                    "scenario": null
                },
                {
                    "value": "4,33E+00",
                    "module": "C2",
                    "scenario": null
                },
                {
                    "value": "2,00E+00",
                    "module": "C3",
                    "scenario": null
                },
                {
                    "value": "0,00E+00",
                    "module": "C4",
                    "scenario": null
                },
                {
                    "value": "-4,16E+01",
                    "module": "D",
                    "scenario": null
                },
                {
                    "value": "5,53E+01",
                    "module": "A1A3",
                    "scenario": null
                }
            ]
        }
    ],
    "additional_environmental_impact": [
        {
            "parameter": "PM",
            "values": [
                {
                    "value": "8,59E-07",
                    "module": "A1",
                    "scenario": null
                },
                {
                    "value": "8,11E-07",
                    "module": "A2",
                    "scenario": null
                },
                {
                    "value": "2,84E-07",
                    "module": "A3",
                    "scenario": null
                },
                {
                    "value": "3,50E-07",
                    "module": "A4",
                    "scenario": null
                },
                {
                    "value": "8,81E-07",
                    "module": "C1",
                    "scenario": null
                },
                {
                    "value": "3,50E-07",
                    "module": "C2",
                    "scenario": null
                },
                {
                    "value": "5,87E-07",
                    "module": "C3",
                    "scenario": null
                },
                {
                    "value": "0,00E+00",
                    "module": "C4",
                    "scenario": null
                },
                {
                    "value": "-2,72E-06",
                    "module": "D",
                    "scenario": null
                },
                {
                    "value": "1,95E-06",
                    "module": "A1A3",
                    "scenario": null
                }
            ]
        },
        {
            "parameter": "ETP-fw",
            "values": [
                {
                    "value": "6,35E+02",
                    "module": "A1",
                    "scenario": null
                },
                {
                    "value": "1,52E+02",
                    "module": "A2",
                    "scenario": null
                },
                {
                    "value": "2,43E+01",
                    "module": "A3",
                    "scenario": null
                },
                {
                    "value": "5,17E+01",
                    "module": "A4",
                    "scenario": null
                },
                {
                    "value": "2,41E+01",
                    "module": "C1",
                    "scenario": null
                },
                {
                    "value": "5,17E+01",
                    "module": "C2",
                    "scenario": null
                },
                {
                    "value": "1,60E+01",
                    "module": "C3",
                    "scenario": null
                },
                {
                    "value": "0,00E+00",
                    "module": "C4",
                    "scenario": null
                },
                {
                    "value": "-2,55E+03",
                    "module": "D",
                    "scenario": null
                },
                {
                    "value": "8,11E+02",
                    "module": "A1A3",
                    "scenario": null
                }
            ]
        },
        {
            "parameter": "HTP-c",
            "values": [
                {
                    "value": "1,20E-08",
                    "module": "A1",
                    "scenario": null
                },
                {
                    "value": "0,00E+00",
                    "module": "A2",
                    "scenario": null
                },
                {
                    "value": "2,33E-09",
                    "module": "A3",
                    "scenario": null
                },
                {
                    "value": "0,00E+00",
                    "module": "A4",
                    "scenario": null
                },
                {
                    "value": "9,28E-10",
                    "module": "C1",
                    "scenario": null
                },
                {
                    "value": "0,00E+00",
                    "module": "C2",
                    "scenario": null
                },
                {
                    "value": "1,00E-09",
                    "module": "C3",
                    "scenario": null
                },
                {
                    "value": "0,00E+00",
                    "module": "C4",
                    "scenario": null
                },
                {
                    "value": "-2,50E-08",
                    "module": "D",
                    "scenario": null
                },
                {
                    "value": "1,43E-08",
                    "module": "A1A3",
                    "scenario": null
                }
            ]
        },
        {
            "parameter": "HTP-nc",
            "values": [
                {
                    "value": "1,94E-07",
                    "module": "A1",
                    "scenario": null
                },
                {
                    "value": "4,85E-08",
                    "module": "A2",
                    "scenario": null
                },
                {
                    "value": "2,83E-08",
                    "module": "A3",
                    "scenario": null
                },
                {
                    "value": "5,00E-08",
                    "module": "A4",
                    "scenario": null
                },
                {
                    "value": "2,22E-08",
                    "module": "C1",
                    "scenario": null
                },
                {
                    "value": "5,00E-08",
                    "module": "C2",
                    "scenario": null
                },
                {
                    "value": "1,50E-08",
                    "module": "C3",
                    "scenario": null
                },
                {
                    "value": "0,00E+00",
                    "module": "C4",
                    "scenario": null
                },
                {
                    "value": "-6,26E-07",
                    "module": "D",
                    "scenario": null
                },
                {
                    "value": "2,71E-07",
                    "module": "A1A3",
                    "scenario": null
                }
            ]
        },
        {
            "parameter": "SQP",
            "values": [
                {
                    "value": "3,41E+02",
                    "module": "A1",
                    "scenario": null
                },
                {
                    "value": "8,32E+01",
                    "module": "A2",
                    "scenario": null
                },
                {
                    "value": "6,08E+00",
                    "module": "A3",
                    "scenario": null
                },
                {
                    "value": "8,11E+01",
                    "module": "A4",
                    "scenario": null
                },
                {
                    "value": "5,73E+00",
                    "module": "C1",
                    "scenario": null
                },
                {
                    "value": "8,11E+01",
                    "module": "C2",
                    "scenario": null
                },
                {
                    "value": "3,70E+00",
                    "module": "C3",
                    "scenario": null
                },
                {
                    "value": "0,00E+00",
                    "module": "C4",
                    "scenario": null
                },
                {
                    "value": "-9,03E+02",
                    "module": "D",
                    "scenario": null
                },
                {
                    "value": "4,31E+02",
                    "module": "A1A3",
                    "scenario": null
                }
            ]
        },
        {
            "parameter": "IRP",
            "values": [
                {
                    "value": "4,32E-01",
                    "module": "A1",
                    "scenario": null
                },
                {
                    "value": "1,23E+00",
                    "module": "A2",
                    "scenario": null
                },
                {
                    "value": "1,80E-01",
                    "module": "A3",
                    "scenario": null
                },
                {
                    "value": "3,09E-01",
                    "module": "A4",
                    "scenario": null
                },
                {
                    "value": "1,89E-01",
                    "module": "C1",
                    "scenario": null
                },
                {
                    "value": "3,09E-01",
                    "module": "C2",
                    "scenario": null
                },
                {
                    "value": "1,25E-01",
                    "module": "C3",
                    "scenario": null
                },
                {
                    "value": "0,00E+00",
                    "module": "C4",
                    "scenario": null
                },
                {
                    "value": "-2,01E+01",
                    "module": "D",
                    "scenario": null
                },
                {
                    "value": "1,84E+00",
                    "module": "A1A3",
                    "scenario": null
                }
            ]
        }
    ],
    "resource_use": [
        {
            "parameter": "PERE",
            "values": [
                {
                    "value": "1,65E+01",
                    "module": "A1",
                    "scenario": null
                },
                {
                    "value": "1,65E+00",
                    "module": "A2",
                    "scenario": null
                },
                {
                    "value": "2,43E+01",
                    "module": "A3",
                    "scenario": null
                },
                {
                    "value": "8,90E-01",
                    "module": "A4",
                    "scenario": null
                },
                {
                    "value": "2,44E-01",
                    "module": "C1",
                    "scenario": null
                },
                {
                    "value": "8,90E-01",
                    "module": "C2",
                    "scenario": null
                },
                {
                    "value": "1,58E-01",
                    "module": "C3",
                    "scenario": null
                },
                {
                    "value": "0,00E+00",
                    "module": "C4",
                    "scenario": null
                },
                {
                    "value": "-2,22E+02",
                    "module": "D",
                    "scenario": null
                },
                {
                    "value": "4,25E+01",
                    "module": "A1A3",
                    "scenario": null
                }
            ]
        },
        {
            "parameter": "PERM",
            "values": [
                {
                    "value": "0,00E+00",
                    "module": "A1",
                    "scenario": null
                },
                {
                    "value": "0,00E+00",
                    "module": "A2",
                    "scenario": null
                },
                {
                    "value": "0,00E+00",
                    "module": "A3",
                    "scenario": null
                },
                {
                    "value": "0,00E+00",
                    "module": "A4",
                    "scenario": null
                },
                {
                    "value": "0,00E+00",
                    "module": "C1",
                    "scenario": null
                },
                {
                    "value": "0,00E+00",
                    "module": "C2",
                    "scenario": null
                },
                {
                    "value": "0,00E+00",
                    "module": "C3",
                    "scenario": null
                },
                {
                    "value": "0,00E+00",
                    "module": "C4",
                    "scenario": null
                },
                {
                    "value": "0,00E+00",
                    "module": "D",
                    "scenario": null
                },
                {
                    "value": "0,00E+00",
                    "module": "A1A3",
                    "scenario": null
                }
            ]
        },
        {
            "parameter": "PERT",
            "values": [
                {
                    "value": "1,65E+01",
                    "module": "A1",
                    "scenario": null
                },
                {
                    "value": "1,65E+00",
                    "module": "A2",
                    "scenario": null
                },
                {
                    "value": "2,43E+01",
                    "module": "A3",
                    "scenario": null
                },
                {
                    "value": "8,90E-01",
                    "module": "A4",
                    "scenario": null
                },
                {
                    "value": "2,44E-01",
                    "module": "C1",
                    "scenario": null
                },
                {
                    "value": "8,90E-01",
                    "module": "C2",
                    "scenario": null
                },
                {
                    "value": "1,58E-01",
                    "module": "C3",
                    "scenario": null
                },
                {
                    "value": "0,00E+00",
                    "module": "C4",
                    "scenario": null
                },
                {
                    "value": "-2,22E+02",
                    "module": "D",
                    "scenario": null
                },
                {
                    "value": "4,25E+01",
                    "module": "A1A3",
                    "scenario": null
                }
            ]
        },
        {
            "parameter": "PENRE",
            "values": [
                {
                    "value": "3,60E+02",
                    "module": "A1",
                    "scenario": null
                },
                {
                    "value": "2,82E+02",
                    "module": "A2",
                    "scenario": null
                },
                {
                    "value": "3,51E+02",
                    "module": "A3",
                    "scenario": null
                },
                {
                    "value": "7,13E+01",
                    "module": "A4",
                    "scenario": null
                },
                {
                    "value": "4,37E+01",
                    "module": "C1",
                    "scenario": null
                },
                {
                    "value": "7,13E+01",
                    "module": "C2",
                    "scenario": null
                },
                {
                    "value": "2,90E+01",
                    "module": "C3",
                    "scenario": null
                },
                {
                    "value": "0,00E+00",
                    "module": "C4",
                    "scenario": null
                },
                {
                    "value": "-4,01E+03",
                    "module": "D",
                    "scenario": null
                },
                {
                    "value": "9,93E+02",
                    "module": "A1A3",
                    "scenario": null
                }
            ]
        },
        {
            "parameter": "PENRM",
            "values": [
                {
                    "value": "2,07E+03",
                    "module": "A1",
                    "scenario": null
                },
                {
                    "value": "0,00E+00",
                    "module": "A2",
                    "scenario": null
                },
                {
                    "value": "0,00E+00",
                    "module": "A3",
                    "scenario": null
                },
                {
                    "value": "0,00E+00",
                    "module": "A4",
                    "scenario": null
                },
                {
                    "value": "0,00E+00",
                    "module": "C1",
                    "scenario": null
                },
                {
                    "value": "0,00E+00",
                    "module": "C2",
                    "scenario": null
                },
                {
                    "value": "0,00E+00",
                    "module": "C3",
                    "scenario": null
                },
                {
                    "value": "0,00E+00",
                    "module": "C4",
                    "scenario": null
                },
                {
                    "value": "0,00E+00",
                    "module": "D",
                    "scenario": null
                },
                {
                    "value": "2,07E+03",
                    "module": "A1A3",
                    "scenario": null
                }
            ]
        },
        {
            "parameter": "PENRT",
            "values": [
                {
                    "value": "2,43E+03",
                    "module": "A1",
                    "scenario": null
                },
                {
                    "value": "2,82E+02",
                    "module": "A2",
                    "scenario": null
                },
                {
                    "value": "3,51E+02",
                    "module": "A3",
                    "scenario": null
                },
                {
                    "value": "7,13E+01",
                    "module": "A4",
                    "scenario": null
                },
                {
                    "value": "4,37E+01",
                    "module": "C1",
                    "scenario": null
                },
                {
                    "value": "7,13E+01",
                    "module": "C2",
                    "scenario": null
                },
                {
                    "value": "2,90E+01",
                    "module": "C3",
                    "scenario": null
                },
                {
                    "value": "0,00E+00",
                    "module": "C4",
                    "scenario": null
                },
                {
                    "value": "-4,01E+03",
                    "module": "D",
                    "scenario": null
                },
                {
                    "value": "3,06E+03",
                    "module": "A1A3",
                    "scenario": null
                }
            ]
        },
        {
            "parameter": "SM",
            "values": [
                {
                    "value": "1,37E-01",
                    "module": "A1",
                    "scenario": null
                },
                {
                    "value": "5,25E-02",
                    "module": "A2",
                    "scenario": null
                },
                {
                    "value": "2,32E-02",
                    "module": "A3",
                    "scenario": null
                },
                {
                    "value": "2,44E-02",
                    "module": "A4",
                    "scenario": null
                },
                {
                    "value": "2,17E-02",
                    "module": "C1",
                    "scenario": null
                },
                {
                    "value": "2,44E-02",
                    "module": "C2",
                    "scenario": null
                },
                {
                    "value": "1,43E-02",
                    "module": "C3",
                    "scenario": null
                },
                {
                    "value": "0,00E+00",
                    "module": "C4",
                    "scenario": null
                },
                {
                    "value": "-8,46E+01",
                    "module": "D",
                    "scenario": null
                },
                {
                    "value": "2,13E-01",
                    "module": "A1A3",
                    "scenario": null
                }
            ]
        },
        {
            "parameter": "RSF",
            "values": [
                {
                    "value": "2,37E-01",
                    "module": "A1",
                    "scenario": null
                },
                {
                    "value": "6,83E-02",
                    "module": "A2",
                    "scenario": null
                },
                {
                    "value": "5,04E-02",
                    "module": "A3",
                    "scenario": null
                },
                {
                    "value": "3,12E-02",
                    "module": "A4",
                    "scenario": null
                },
                {
                    "value": "6,34E-03",
                    "module": "C1",
                    "scenario": null
                },
                {
                    "value": "3,12E-02",
                    "module": "C2",
                    "scenario": null
                },
                {
                    "value": "3,88E-03",
                    "module": "C3",
                    "scenario": null
                },
                {
                    "value": "0,00E+00",
                    "module": "C4",
                    "scenario": null
                },
                {
                    "value": "-2,43E+00",
                    "module": "D",
                    "scenario": null
                },
                {
                    "value": "3,55E-01",
                    "module": "A1A3",
                    "scenario": null
                }
            ]
        },
        {
            "parameter": "NRSF",
            "values": [
                {
                    "value": "3,74E-01",
                    "module": "A1",
                    "scenario": null
                },
                {
                    "value": "2,40E-01",
                    "module": "A2",
                    "scenario": null
                },
                {
                    "value": "4,38E+00",
                    "module": "A3",
                    "scenario": null
                },
                {
                    "value": "1,04E-01",
                    "module": "A4",
                    "scenario": null
                },
                {
                    "value": "8,64E-02",
                    "module": "C1",
                    "scenario": null
                },
                {
                    "value": "1,04E-01",
                    "module": "C2",
                    "scenario": null
                },
                {
                    "value": "5,72E-02",
                    "module": "C3",
                    "scenario": null
                },
                {
                    "value": "0,00E+00",
                    "module": "C4",
                    "scenario": null
                },
                {
                    "value": "-1,01E+00",
                    "module": "D",
                    "scenario": null
                },
                {
                    "value": "4,99E+00",
                    "module": "A1A3",
                    "scenario": null
                }
            ]
        },
        {
            "parameter": "FW",
            "values": [
                {
                    "value": "6,75E-01",
                    "module": "A1",
                    "scenario": null
                },
                {
                    "value": "1,04E-02",
                    "module": "A2",
                    "scenario": null
                },
                {
                    "value": "7,81E-03",
                    "module": "A3",
                    "scenario": null
                },
                {
                    "value": "8,05E-03",
                    "module": "A4",
                    "scenario": null
                },
                {
                    "value": "9,31E-03",
                    "module": "C1",
                    "scenario": null
                },
                {
                    "value": "8,05E-03",
                    "module": "C2",
                    "scenario": null
                },
                {
                    "value": "1,50E-03",
                    "module": "C3",
                    "scenario": null
                },
                {
                    "value": "0,00E+00",
                    "module": "C4",
                    "scenario": null
                },
                {
                    "value": "-1,97E+00",
                    "module": "D",
                    "scenario": null
                },
                {
                    "value": "6,93E-01",
                    "module": "A1A3",
                    "scenario": null
                }
            ]
        }
    ],
    "end_of_life_waste": [
        {
            "parameter": "HWD",
            "values": [
                {
                    "value": "3,15E-02",
                    "module": "A1",
                    "scenario": null
                },
                {
                    "value": "8,90E-03",
                    "module": "A2",
                    "scenario": null
                },
                {
                    "value": "2,76E-03",
                    "module": "A3",
                    "scenario": null
                },
                {
                    "value": "3,87E-03",
                    "module": "A4",
                    "scenario": null
                },
                {
                    "value": "1,30E-03",
                    "module": "C1",
                    "scenario": null
                },
                {
                    "value": "3,87E-03",
                    "module": "C2",
                    "scenario": null
                },
                {
                    "value": "8,59E-04",
                    "module": "C3",
                    "scenario": null
                },
                {
                    "value": "0,00E+00",
                    "module": "C4",
                    "scenario": null
                },
                {
                    "value": "-1,61E+00",
                    "module": "D",
                    "scenario": null
                },
                {
                    "value": "4,32E-02",
                    "module": "A1A3",
                    "scenario": null
                }
            ]
        },
        {
            "parameter": "NHWD",
            "values": [
                {
                    "value": "1,14E+00",
                    "module": "A1",
                    "scenario": null
                },
                {
                    "value": "4,28E+00",
                    "module": "A2",
                    "scenario": null
                },
                {
                    "value": "1,64E-01",
                    "module": "A3",
                    "scenario": null
                },
                {
                    "value": "6,15E+00",
                    "module": "A4",
                    "scenario": null
                },
                {
                    "value": "6,46E-02",
                    "module": "C1",
                    "scenario": null
                },
                {
                    "value": "6,15E+00",
                    "module": "C2",
                    "scenario": null
                },
                {
                    "value": "3,46E-02",
                    "module": "C3",
                    "scenario": null
                },
                {
                    "value": "0,00E+00",
                    "module": "C4",
                    "scenario": null
                },
                {
                    "value": "-5,20E+00",
                    "module": "D",
                    "scenario": null
                },
                {
                    "value": "5,59E+00",
                    "module": "A1A3",
                    "scenario": null
                }
            ]
        },
        {
            "parameter": "RWD",
            "values": [
                {
                    "value": "2,66E-02",
                    "module": "A1",
                    "scenario": null
                },
                {
                    "value": "1,99E-03",
                    "module": "A2",
                    "scenario": null
                },
                {
                    "value": "2,67E-04",
                    "module": "A3",
                    "scenario": null
                },
                {
                    "value": "4,83E-04",
                    "module": "A4",
                    "scenario": null
                },
                {
                    "value": "3,05E-04",
                    "module": "C1",
                    "scenario": null
                },
                {
                    "value": "4,83E-04",
                    "module": "C2",
                    "scenario": null
                },
                {
                    "value": "2,03E-04",
                    "module": "C3",
                    "scenario": null
                },
                {
                    "value": "0,00E+00",
                    "module": "C4",
                    "scenario": null
                },
                {
                    "value": "-2,95E-02",
                    "module": "D",
                    "scenario": null
                },
                {
                    "value": "2,89E-02",
                    "module": "A1A3",
                    "scenario": null
                }
            ]
        }
    ],
    "end_of_life_flow": [
        {
            "parameter": "CRU",
            "values": [
                {
                    "value": "0,00E+00",
                    "module": "A1",
                    "scenario": null
                },
                {
                    "value": "0,00E+00",
                    "module": "A2",
                    "scenario": null
                },
                {
                    "value": "0,00E+00",
                    "module": "A3",
                    "scenario": null
                },
                {
                    "value": "0,00E+00",
                    "module": "A4",
                    "scenario": null
                },
                {
                    "value": "0,00E+00",
                    "module": "C1",
                    "scenario": null
                },
                {
                    "value": "0,00E+00",
                    "module": "C2",
                    "scenario": null
                },
                {
                    "value": "0,00E+00",
                    "module": "C3",
                    "scenario": null
                },
                {
                    "value": "0,00E+00",
                    "module": "C4",
                    "scenario": null
                },
                {
                    "value": "0,00E+00",
                    "module": "D",
                    "scenario": null
                },
                {
                    "value": "0,00E+00",
                    "module": "A1A3",
                    "scenario": null
                }
            ]
        },
        {
            "parameter": "MFR",
            "values": [
                {
                    "value": "1,04E-01",
                    "module": "A1",
                    "scenario": null
                },
                {
                    "value": "3,12E-02",
                    "module": "A2",
                    "scenario": null
                },
                {
                    "value": "5,10E-04",
                    "module": "A3",
                    "scenario": null
                },
                {
                    "value": "3,42E-04",
                    "module": "A4",
                    "scenario": null
                },
                {
                    "value": "7,06E-05",
                    "module": "C1",
                    "scenario": null
                },
                {
                    "value": "3,42E-04",
                    "module": "C2",
                    "scenario": null
                },
                {
                    "value": "4,36E-05",
                    "module": "C3",
                    "scenario": null
                },
                {
                    "value": "0,00E+00",
                    "module": "C4",
                    "scenario": null
                },
                {
                    "value": "-3,60E-01",
                    "module": "D",
                    "scenario": null
                },
                {
                    "value": "1,35E-01",
                    "module": "A1A3",
                    "scenario": null
                }
            ]
        },
        {
            "parameter": "MER",
            "values": [
                {
                    "value": "2,03E-02",
                    "module": "A1",
                    "scenario": null
                },
                {
                    "value": "2,14E-02",
                    "module": "A2",
                    "scenario": null
                },
                {
                    "value": "2,19E-02",
                    "module": "A3",
                    "scenario": null
                },
                {
                    "value": "2,11E-02",
                    "module": "A4",
                    "scenario": null
                },
                {
                    "value": "2,13E-02",
                    "module": "C1",
                    "scenario": null
                },
                {
                    "value": "2,11E-02",
                    "module": "C2",
                    "scenario": null
                },
                {
                    "value": "1,41E-02",
                    "module": "C3",
                    "scenario": null
                },
                {
                    "value": "0,00E+00",
                    "module": "C4",
                    "scenario": null
                },
                {
                    "value": "-2,54E-02",
                    "module": "D",
                    "scenario": null
                },
                {
                    "value": "6,36E-02",
                    "module": "A1A3",
                    "scenario": null
                }
            ]
        },
        {
            "parameter": "EEE",
            "values": [
                {
                    "value": "3,79E-02",
                    "module": "A1",
                    "scenario": null
                },
                {
                    "value": "3,87E-03",
                    "module": "A2",
                    "scenario": null
                },
                {
                    "value": "9,89E-04",
                    "module": "A3",
                    "scenario": null
                },
                {
                    "value": "3,68E-03",
                    "module": "A4",
                    "scenario": null
                },
                {
                    "value": "2,40E-04",
                    "module": "C1",
                    "scenario": null
                },
                {
                    "value": "3,68E-03",
                    "module": "C2",
                    "scenario": null
                },
                {
                    "value": "1,50E-04",
                    "module": "C3",
                    "scenario": null
                },
                {
                    "value": "0,00E+00",
                    "module": "C4",
                    "scenario": null
                },
                {
                    "value": "-8,10E+00",
                    "module": "D",
                    "scenario": null
                },
                {
                    "value": "4,27E-02",
                    "module": "A1A3",
                    "scenario": null
                }
            ]
        },
        {
            "parameter": "EET",
            "values": [
                {
                    "value": "5,74E-01",
                    "module": "A1",
                    "scenario": null
                },
                {
                    "value": "5,86E-02",
                    "module": "A2",
                    "scenario": null
                },
                {
                    "value": "1,50E-02",
                    "module": "A3",
                    "scenario": null
                },
                {
                    "value": "5,60E-02",
                    "module": "A4",
                    "scenario": null
                },
                {
                    "value": "3,64E-03",
                    "module": "C1",
                    "scenario": null
                },
                {
                    "value": "5,60E-02",
                    "module": "C2",
                    "scenario": null
                },
                {
                    "value": "2,26E-03",
                    "module": "C3",
                    "scenario": null
                },
                {
                    "value": "0,00E+00",
                    "module": "C4",
                    "scenario": null
                },
                {
                    "value": "-1,23E+02",
                    "module": "D",
                    "scenario": null
                },
                {
                    "value": "6,48E-01",
                    "module": "A1A3",
                    "scenario": null
                }
            ]
        }
    ]
}