{
    "product_name": "PAF2510W Air Curtain Pamir",
    "epd_id": "NEPD-8606-8273",
    "compliance": [
        "EN 15804+A2",
        "ISO 14025",
        "ISO 21930"
    ],
    "producer_name": "Frico AB",
    "environmental_impact": [
        {
            "parameter": "GWP-total",
            "values": [
                {
                    "value": "1,25E+02",
                    "module": "A1-A3",
                    "scenario": null
                },
                {
                    "value": "5,25E-01",
                    "module": "A4",
                    "scenario": null
                },
                {
                    "value": "2,46E-02",
                    "module": "C1",
                    "scenario": null
                },
                {
                    "value": "8,74E-02",
                    "module": "C2",
                    "scenario": null
                },
                {
                    "value": "2,92E+00",
                    "module": "C3",
                    "scenario": null
                },
                {
                    "value": "1,33E-01",
                    "module": "C4",
                    "scenario": null
                },
                {
                    "value": "-2,14E+01",
                    "module": "D",
                    "scenario": null
                }
            ]
        },
        {
            "parameter": "GWP-fossil",
            "values": [
                {
                    "value": "1,24E+02",
                    "module": "A1-A3",
                    "scenario": null
                },
                {
                    "value": "5,24E-01",
                    "module": "A4",
                    "scenario": null
                },
                {
                    "value": "2,46E-02",
                    "module": "C1",
                    "scenario": null
                },
                {
                    "value": "8,74E-02",
                    "module": "C2",
                    "scenario": null
                },
                {
                    "value": "2,92E+00",
                    "module": "C3",
                    "scenario": null
                },
                {
                    "value": "1,33E-01",
                    "module": "C4",
                    "scenario": null
                },
                {
                    "value": "-2,11E+01",
                    "module": "D",
                    "scenario": null
                }
            ]
        },
        {
            "parameter": "GWP-biogenic",
            "values": [
                {
                    "value": "7,61E-01",
                    "module": "A1-A3",
                    "scenario": null
                },
                {
                    "value": "2,25E-04",
                    "module": "A4",
                    "scenario": null
                },
                {
                    "value": "4,61E-06",
                    "module": "C1",
                    "scenario": null
                },
                {
                    "value": "3,74E-05",
                    "module": "C2",
                    "scenario": null
                },
                {
                    "value": "1,77E-03",
                    "module": "C3",
                    "scenario": null
                },
                {
                    "value": "9,67E-05",
                    "module": "C4",
                    "scenario": null
                },
                {
                    "value": "-6,44E-02",
                    "module": "D",
                    "scenario": null
                }
            ]
        },
        {
            "parameter": "GWP-luluc",
            "values": [
                {
                    "value": "6,16E-01",
                    "module": "A1-A3",
                    "scenario": null
                },
                {
                    "value": "1,60E-04",
                    "module": "A4",
                    "scenario": null
                },
                {
                    "value": "1,94E-06",
                    "module": "C1",
                    "scenario": null
                },
                {
                    "value": "2,66E-05",
                    "module": "C2",
                    "scenario": null
                },
                {
                    "value": "1,83E-04",
                    "module": "C3",
                    "scenario": null
                },
                {
                    "value": "2,29E-05",
                    "module": "C4",
                    "scenario": null
                },
                {
                    "value": "-2,05E-01",
                    "module": "D",
                    "scenario": null
                }
            ]
        },
        {
            "parameter": "ODP",
            "values": [
                {
                    "value": "1,08E-05",
                    "module": "A1-A3",
                    "scenario": null
                },
                {
                    "value": "1,26E-07",
                    "module": "A4",
                    "scenario": null
                },
                {
                    "value": "5,31E-09",
                    "module": "C1",
                    "scenario": null
                },
                {
                    "value": "2,11E-08",
                    "module": "C2",
                    "scenario": null
                },
                {
                    "value": "7,71E-08",
                    "module": "C3",
                    "scenario": null
                },
                {
                    "value": "8,68E-09",
                    "module": "C4",
                    "scenario": null
                },
                {
                    "value": "-5,11E-03",
                    "module": "D",
                    "scenario": null
                }
            ]
        },
        {
            "parameter": "AP",
            "values": [
                {
                    "value": "1,29E+00",
                    "module": "A1-A3",
                    "scenario": null
                },
                {
                    "value": "1,69E-03",
                    "module": "A4",
                    "scenario": null
                },
                {
                    "value": "2,57E-04",
                    "module": "C1",
                    "scenario": null
                },
                {
                    "value": "2,81E-04",
                    "module": "C2",
                    "scenario": null
                },
                {
                    "value": "1,45E-03",
                    "module": "C3",
                    "scenario": null
                },
                {
                    "value": "2,56E-04",
                    "module": "C4",
                    "scenario": null
                },
                {
                    "value": "-5,54E-01",
                    "module": "D",
                    "scenario": null
                }
            ]
        },
        {
            "parameter": "POCP",
            "values": [
                {
                    "value": "5,27E-01",
                    "module": "A1-A3",
                    "scenario": null
                },
                {
                    "value": "1,62E-03",
                    "module": "A4",
                    "scenario": null
                },
                {
                    "value": "3,43E-04",
                    "module": "C1",
                    "scenario": null
                },
                {
                    "value": "2,70E-04",
                    "module": "C2",
                    "scenario": null
                },
                {
                    "value": "1,21E-03",
                    "module": "C3",
                    "scenario": null
                },
                {
                    "value": "2,58E-04",
                    "module": "C4",
                    "scenario": null
                },
                {
                    "value": "-1,51E-01",
                    "module": "D",
                    "scenario": null
                }
            ]
        },
        {
            "parameter": "ADPE",
            "values": [
                {
                    "value": "5,66E-02",
                    "module": "A1-A3",
                    "scenario": null
                },
                {
                    "value": "9,34E-06",
                    "module": "A4",
                    "scenario": null
                },
                {
                    "value": "3,77E-08",
                    "module": "C1",
                    "scenario": null
                },
                {
                    "value": "1,56E-06",
                    "module": "C2",
                    "scenario": null
                },
                {
                    "value": "2,69E-06",
                    "module": "C3",
                    "scenario": null
                },
                {
                    "value": "4,76E-07",
                    "module": "C4",
                    "scenario": null
                },
                {
                    "value": "-2,61E-03",
                    "module": "D",
                    "scenario": null
                }
            ]
        },
        {
            "parameter": "ADPF",
            "values": [
                {
                    "value": "1,63E+03",
                    "module": "A1-A3",
                    "scenario": null
                },
                {
                    "value": "8,51E+00",
                    "module": "A4",
                    "scenario": null
                },
                {
                    "value": "3,38E-01",
                    "module": "C1",
                    "scenario": null
                },
                {
                    "value": "1,42E+00",
                    "module": "C2",
                    "scenario": null
                },
                {
                    "value": "3,08E+00",
                    "module": "C3",
                    "scenario": null
                },
                {
                    "value": "7,07E-01",
                    "module": "C4",
                    "scenario": null
                },
                {
                    "value": "-2,24E+02",
                    "module": "D",
                    "scenario": null
                }
            ]
        },
        {
            "parameter": "WDP",
            "values": [
                {
                    "value": "1,78E+04",
                    "module": "A1-A3",
                    "scenario": null
                },
                {
                    "value": "6,53E+00",
                    "module": "A4",
                    "scenario": null
                },
                {
                    "value": "7,19E-02",
                    "module": "C1",
                    "scenario": null
                },
                {
                    "value": "1,09E+00",
                    "module": "C2",
                    "scenario": null
                },
                {
                    "value": "1,42E+01",
                    "module": "C3",
                    "scenario": null
                },
                {
                    "value": "6,31E+00",
                    "module": "C4",
                    "scenario": null
                },
                {
                    "value": "-5,37E+03",
                    "module": "D",
                    "scenario": null
                }
            ]
        },
        {
            "parameter": "EP-freshwater",
            "values": [
                {
                    "value": "1,08E-02",
                    "module": "A1-A3",
                    "scenario": null
                },
                {
                    "value": "4,17E-06",
                    "module": "A4",
                    "scenario": null
                },
                {
                    "value": "8,95E-08",
                    "module": "C1",
                    "scenario": null
                },
                {
                    "value": "6,95E-07",
                    "module": "C2",
                    "scenario": null
                },
                {
                    "value": "1,56E-05",
                    "module": "C3",
                    "scenario": null
                },
                {
                    "value": "9,45E-07",
                    "module": "C4",
                    "scenario": null
                },
                {
                    "value": "-3,89E-03",
                    "module": "D",
                    "scenario": null
                }
            ]
        },
        {
            "parameter": "EP-marine",
            "values": [
                {
                    "value": "1,41E-01",
                    "module": "A1-A3",
                    "scenario": null
                },
                {
                    "value": "3,70E-04",
                    "module": "A4",
                    "scenario": null
                },
                {
                    "value": "1,14E-04",
                    "module": "C1",
                    "scenario": null
                },
                {
                    "value": "6,16E-05",
                    "module": "C2",
                    "scenario": null
                },
                {
                    "value": "4,35E-04",
                    "module": "C3",
                    "scenario": null
                },
                {
                    "value": "1,28E-04",
                    "module": "C4",
                    "scenario": null
                },
                {
                    "value": "-3,55E-02",
                    "module": "D",
                    "scenario": null
                }
            ]
        },
        {
            "parameter": "EP-terrestrial",
            "values": [
                {
                    "value": "2,74E+00",
                    "module": "A1-A3",
                    "scenario": null
                },
                {
                    "value": "4,12E-03",
                    "module": "A4",
                    "scenario": null
                },
                {
                    "value": "1,25E-03",
                    "module": "C1",
                    "scenario": null
                },
                {
                    "value": "6,87E-04",
                    "module": "C2",
                    "scenario": null
                },
                {
                    "value": "4,64E-03",
                    "module": "C3",
                    "scenario": null
                },
                {
                    "value": "8,74E-04",
                    "module": "C4",
                    "scenario": null
                },
                {
                    "value": "-4,67E-01",
                    "module": "D",
                    "scenario": null
                }
            ]
        },
        {
            "parameter": "GWP-IOBC",
            "values": [
                {
                    "value": "1,25E+02",
                    "module": "A1-A3",
                    "scenario": null
                },
                {
                    "value": "5,25E-01",
                    "module": "A4",
                    "scenario": null
                },
                {
                    "value": "2,46E-02",
                    "module": "C1",
                    "scenario": null
                },
                {
                    "value": "8,74E-02",
                    "module": "C2",
                    "scenario": null
                },
                {
                    "value": "2,92E+00",
                    "module": "C3",
                    "scenario": null
                },
                {
                    "value": "1,34E-01",
                    "module": "C4",
                    "scenario": null
                },
                {
                    "value": "-2,35E+01",
                    "module": "D",
                    "scenario": null
                }
            ]
        }
    ],
    "additional_environmental_impact": [
        {
            "parameter": "PM",
            "values": [
                {
                    "value": "2,09E-04",
                    "module": "A1-A3",
                    "scenario": null
                },
                {
                    "value": "4,81E-08",
                    "module": "A4",
                    "scenario": null
                },
                {
                    "value": "6,81E-09",
                    "module": "C1",
                    "scenario": null
                },
                {
                    "value": "8,02E-09",
                    "module": "C2",
                    "scenario": null
                },
                {
                    "value": "1,64E-08",
                    "module": "C3",
                    "scenario": null
                },
                {
                    "value": "3,63E-09",
                    "module": "C4",
                    "scenario": null
                },
                {
                    "value": "-2,31E-06",
                    "module": "D",
                    "scenario": null
                }
            ]
        },
        {
            "parameter": "ETP-fw",
            "values": [
                {
                    "value": "9,08E+03",
                    "module": "A1-A3",
                    "scenario": null
                },
                {
                    "value": "6,22E+00",
                    "module": "A4",
                    "scenario": null
                },
                {
                    "value": "1,85E-01",
                    "module": "C1",
                    "scenario": null
                },
                {
                    "value": "1,04E+00",
                    "module": "C2",
                    "scenario": null
                },
                {
                    "value": "1,95E+01",
                    "module": "C3",
                    "scenario": null
                },
                {
                    "value": "1,20E+02",
                    "module": "C4",
                    "scenario": null
                },
                {
                    "value": "-4,69E+03",
                    "module": "D",
                    "scenario": null
                }
            ]
        },
        {
            "parameter": "HTP-c",
            "values": [
                {
                    "value": "5,54E-07",
                    "module": "A1-A3",
                    "scenario": null
                },
                {
                    "value": "0,00E+00",
                    "module": "A4",
                    "scenario": null
                },
                {
                    "value": "0,00E+00",
                    "module": "C1",
                    "scenario": null
                },
                {
                    "value": "0,00E+00",
                    "module": "C2",
                    "scenario": null
                },
                {
                    "value": "7,24E-10",
                    "module": "C3",
                    "scenario": null
                },
                {
                    "value": "3,78E-09",
                    "module": "C4",
                    "scenario": null
                },
                {
                    "value": "-1,23E-07",
                    "module": "D",
                    "scenario": null
                }
            ]
        },
        {
            "parameter": "HTP-nc",
            "values": [
                {
                    "value": "1,18E-05",
                    "module": "A1-A3",
                    "scenario": null
                },
                {
                    "value": "6,02E-09",
                    "module": "A4",
                    "scenario": null
                },
                {
                    "value": "1,68E-10",
                    "module": "C1",
                    "scenario": null
                },
                {
                    "value": "1,00E-09",
                    "module": "C2",
                    "scenario": null
                },
                {
                    "value": "1,64E-08",
                    "module": "C3",
                    "scenario": null
                },
                {
                    "value": "2,58E-07",
                    "module": "C4",
                    "scenario": null
                },
                {
                    "value": "-4,39E-06",
                    "module": "D",
                    "scenario": null
                }
            ]
        },
        {
            "parameter": "SQP",
            "values": [
                {
                    "value": "5,49E+02",
                    "module": "A1-A3",
                    "scenario": null
                },
                {
                    "value": "9,76E+00",
                    "module": "A4",
                    "scenario": null
                },
                {
                    "value": "4,30E-02",
                    "module": "C1",
                    "scenario": null
                },
                {
                    "value": "1,63E+00",
                    "module": "C2",
                    "scenario": null
                },
                {
                    "value": "1,17E+00",
                    "module": "C3",
                    "scenario": null
                },
                {
                    "value": "1,80E+00",
                    "module": "C4",
                    "scenario": null
                },
                {
                    "value": "-6,47E+01",
                    "module": "D",
                    "scenario": null
                }
            ]
        },
        {
            "parameter": "IRP",
            "values": [
                {
                    "value": "6,46E+00",
                    "module": "A1-A3",
                    "scenario": null
                },
                {
                    "value": "3,72E-02",
                    "module": "A4",
                    "scenario": null
                },
                {
                    "value": "1,45E-03",
                    "module": "C1",
                    "scenario": null
                },
                {
                    "value": "6,20E-03",
                    "module": "C2",
                    "scenario": null
                },
                {
                    "value": "1,36E-02",
                    "module": "C3",
                    "scenario": null
                },
                {
                    "value": "3,38E-03",
                    "module": "C4",
                    "scenario": null
                },
                {
                    "value": "-5,78E-01",
                    "module": "D",
                    "scenario": null
                }
            ]
        }
    ],
    "resource_use": [
        {
            "parameter": "PERE",
            "values": [
                {
                    "value": "2,39E+02",
                    "module": "A1-A3",
                    "scenario": null
                },
                {
                    "value": "1,07E-01",
                    "module": "A4",
                    "scenario": null
                },
                {
                    "value": "1,83E-03",
                    "module": "C1",
                    "scenario": null
                },
                {
                    "value": "1,78E-02",
                    "module": "C2",
                    "scenario": null
                },
                {
                    "value": "5,03E-01",
                    "module": "C3",
                    "scenario": null
                },
                {
                    "value": "4,55E-02",
                    "module": "C4",
                    "scenario": null
                },
                {
                    "value": "-6,88E+01",
                    "module": "D",
                    "scenario": null
                }
            ]
        },
        {
            "parameter": "PERM",
            "values": [
                {
                    "value": "0,00E+00",
                    "module": "A1-A3",
                    "scenario": null
                },
                {
                    "value": "0,00E+00",
                    "module": "A4",
                    "scenario": null
                },
                {
                    "value": "0,00E+00",
                    "module": "C1",
                    "scenario": null
                },
                {
                    "value": "0,00E+00",
                    "module": "C2",
                    "scenario": null
                },
                {
                    "value": "0,00E+00",
                    "module": "C3",
                    "scenario": null
                },
                {
                    "value": "0,00E+00",
                    "module": "C4",
                    "scenario": null
                },
                {
                    "value": "0,00E+00",
                    "module": "D",
                    "scenario": null
                }
            ]
        },
        {
            "parameter": "PERT",
            "values": [
                {
                    "value": "2,39E+02",
                    "module": "A1-A3",
                    "scenario": null
                },
                {
                    "value": "1,07E-01",
                    "module": "A4",
                    "scenario": null
                },
                {
                    "value": "1,83E-03",
                    "module": "C1",
                    "scenario": null
                },
                {
                    "value": "1,78E-02",
                    "module": "C2",
                    "scenario": null
                },
                {
                    "value": "5,03E-01",
                    "module": "C3",
                    "scenario": null
                },
                {
                    "value": "4,55E-02",
                    "module": "C4",
                    "scenario": null
                },
                {
                    "value": "-6,88E+01",
                    "module": "D",
                    "scenario": null
                }
            ]
        },
        {
            "parameter": "PENRE",
            "values": [
                {
                    "value": "1,60E+03",
                    "module": "A1-A3",
                    "scenario": null
                },
                {
                    "value": "8,51E+00",
                    "module": "A4",
                    "scenario": null
                },
                {
                    "value": "3,38E-01",
                    "module": "C1",
                    "scenario": null
                },
                {
                    "value": "1,42E+00",
                    "module": "C2",
                    "scenario": null
                },
                {
                    "value": "3,08E+00",
                    "module": "C3",
                    "scenario": null
                },
                {
                    "value": "7,08E-01",
                    "module": "C4",
                    "scenario": null
                },
                {
                    "value": "-2,24E+02",
                    "module": "D",
                    "scenario": null
                }
            ]
        },
        {
            "parameter": "PENRM",
            "values": [
                {
                    "value": "4,18E+01",
                    "module": "A1-A3",
                    "scenario": null
                },
                {
                    "value": "0,00E+00",
                    "module": "A4",
                    "scenario": null
                },
                {
                    "value": "0,00E+00",
                    "module": "C1",
                    "scenario": null
                },
                {
                    "value": "0,00E+00",
                    "module": "C2",
                    "scenario": null
                },
                {
                    "value": "-3,89E+01",
                    "module": "C3",
                    "scenario": null
                },
                {
                    "value": "0,00E+00",
                    "module": "C4",
                    "scenario": null
                },
                {
                    "value": "0,00E+00",
                    "module": "D",
                    "scenario": null
                }
            ]
        },
        {
            "parameter": "PENRT",
            "values": [
                {
                    "value": "1,64E+03",
                    "module": "A1-A3",
                    "scenario": null
                },
                {
                    "value": "8,51E+00",
                    "module": "A4",
                    "scenario": null
                },
                {
                    "value": "3,38E-01",
                    "module": "C1",
                    "scenario": null
                },
                {
                    "value": "1,42E+00",
                    "module": "C2",
                    "scenario": null
                },
                {
                    "value": "-3,58E+01",
                    "module": "C3",
                    "scenario": null
                },
                {
                    "value": "7,08E-01",
                    "module": "C4",
                    "scenario": null
                },
                {
                    "value": "-2,24E+02",
                    "module": "D",
                    "scenario": null
                }
            ]
        },
        {
            "parameter": "SM",
            "values": [
                {
                    "value": "8,67E+00",
                    "module": "A1-A3",
                    "scenario": null
                },
                {
                    "value": "0,00E+00",
                    "module": "A4",
                    "scenario": null
                },
                {
                    "value": "1,66E-04",
                    "module": "C1",
                    "scenario": null
                },
                {
                    "value": "0,00E+00",
                    "module": "C2",
                    "scenario": null
                },
                {
                    "value": "2,31E-05",
                    "module": "C3",
                    "scenario": null
                },
                {
                    "value": "1,38E-05",
                    "module": "C4",
                    "scenario": null
                },
                {
                    "value": "7,72E-01",
                    "module": "D",
                    "scenario": null
                }
            ]
        },
        {
            "parameter": "RSF",
            "values": [
                {
                    "value": "6,54E+00",
                    "module": "A1-A3",
                    "scenario": null
                },
                {
                    "value": "3,75E-03",
                    "module": "A4",
                    "scenario": null
                },
                {
                    "value": "4,50E-05",
                    "module": "C1",
                    "scenario": null
                },
                {
                    "value": "6,24E-04",
                    "module": "C2",
                    "scenario": null
                },
                {
                    "value": "1,11E-02",
                    "module": "C3",
                    "scenario": null
                },
                {
                    "value": "9,81E-04",
                    "module": "C4",
                    "scenario": null
                },
                {
                    "value": "3,45E-01",
                    "module": "D",
                    "scenario": null
                }
            ]
        },
        {
            "parameter": "NRSF",
            "values": [
                {
                    "value": "6,18E+00",
                    "module": "A1-A3",
                    "scenario": null
                },
                {
                    "value": "1,26E-02",
                    "module": "A4",
                    "scenario": null
                },
                {
                    "value": "6,63E-04",
                    "module": "C1",
                    "scenario": null
                },
                {
                    "value": "2,09E-03",
                    "module": "C2",
                    "scenario": null
                },
                {
                    "value": "-2,91E-04",
                    "module": "C3",
                    "scenario": null
                },
                {
                    "value": "3,50E-03",
                    "module": "C4",
                    "scenario": null
                },
                {
                    "value": "8,37E+00",
                    "module": "D",
                    "scenario": null
                }
            ]
        },
        {
            "parameter": "FW",
            "values": [
                {
                    "value": "1,72E+00",
                    "module": "A1-A3",
                    "scenario": null
                },
                {
                    "value": "9,69E-04",
                    "module": "A4",
                    "scenario": null
                },
                {
                    "value": "1,74E-05",
                    "module": "C1",
                    "scenario": null
                },
                {
                    "value": "1,61E-04",
                    "module": "C2",
                    "scenario": null
                },
                {
                    "value": "7,58E-03",
                    "module": "C3",
                    "scenario": null
                },
                {
                    "value": "1,59E-03",
                    "module": "C4",
                    "scenario": null
                },
                {
                    "value": "-3,49E-01",
                    "module": "D",
                    "scenario": null
                }
            ]
        }
    ],
    "end_of_life_waste": [
        {
            "parameter": "HWD",
            "values": [
                {
                    "value": "1,02E+00",
                    "module": "A1-A3",
                    "scenario": null
                },
                {
                    "value": "4,66E-04",
                    "module": "A4",
                    "scenario": null
                },
                {
                    "value": "9,96E-06",
                    "module": "C1",
                    "scenario": null
                },
                {
                    "value": "7,76E-05",
                    "module": "C2",
                    "scenario": null
                },
                {
                    "value": "1,68E-03",
                    "module": "C3",
                    "scenario": null
                },
                {
                    "value": "3,48E-02",
                    "module": "C4",
                    "scenario": null
                },
                {
                    "value": "-2,85E-02",
                    "module": "D",
                    "scenario": null
                }
            ]
        },
        {
            "parameter": "NHWD",
            "values": [
                {
                    "value": "3,72E+01",
                    "module": "A1-A3",
                    "scenario": null
                },
                {
                    "value": "7,40E-01",
                    "module": "A4",
                    "scenario": null
                },
                {
                    "value": "4,01E-04",
                    "module": "C1",
                    "scenario": null
                },
                {
                    "value": "1,23E-01",
                    "module": "C2",
                    "scenario": null
                },
                {
                    "value": "5,09E-01",
                    "module": "C3",
                    "scenario": null
                },
                {
                    "value": "2,40E+00",
                    "module": "C4",
                    "scenario": null
                },
                {
                    "value": "-7,61E+00",
                    "module": "D",
                    "scenario": null
                }
            ]
        },
        {
            "parameter": "RWD",
            "values": [
                {
                    "value": "5,20E-03",
                    "module": "A1-A3",
                    "scenario": null
                },
                {
                    "value": "5,81E-05",
                    "module": "A4",
                    "scenario": null
                },
                {
                    "value": "2,35E-06",
                    "module": "C1",
                    "scenario": null
                },
                {
                    "value": "9,69E-06",
                    "module": "C2",
                    "scenario": null
                },
                {
                    "value": "1,23E-06",
                    "module": "C3",
                    "scenario": null
                },
                {
                    "value": "1,90E-06",
                    "module": "C4",
                    "scenario": null
                },
                {
                    "value": "-5,47E-04",
                    "module": "D",
                    "scenario": null
                }
            ]
        }
    ],
    "end_of_life_flow": [
        {
            "parameter": "CRU",
            "values": [
                {
                    "value": "0,00E+00",
                    "module": "A1-A3",
                    "scenario": null
                },
                {
                    "value": "0,00E+00",
                    "module": "A4",
                    "scenario": null
                },
                {
                    "value": "0,00E+00",
                    "module": "C1",
                    "scenario": null
                },
                {
                    "value": "0,00E+00",
                    "module": "C2",
                    "scenario": null
                },
                {
                    "value": "0,00E+00",
                    "module": "C3",
                    "scenario": null
                },
                {
                    "value": "0,00E+00",
                    "module": "C4",
                    "scenario": null
                },
                {
                    "value": "0,00E+00",
                    "module": "D",
                    "scenario": null
                }
            ]
        },
        {
            "parameter": "MFR",
            "values": [
                {
                    "value": "4,19E+00",
                    "module": "A1-A3",
                    "scenario": null
                },
                {
                    "value": "0,00E+00",
                    "module": "A4",
                    "scenario": null
                },
                {
                    "value": "1,63E-04",
                    "module": "C1",
                    "scenario": null
                },
                {
                    "value": "0,00E+00",
                    "module": "C2",
                    "scenario": null
                },
                {
                    "value": "1,53E+01",
                    "module": "C3",
                    "scenario": null
                },
                {
                    "value": "4,79E-05",
                    "module": "C4",
                    "scenario": null
                },
                {
                    "value": "-3,02E-02",
                    "module": "D",
                    "scenario": null
                }
            ]
        },
        {
            "parameter": "MER",
            "values": [
                {
                    "value": "5,40E-01",
                    "module": "A1-A3",
                    "scenario": null
                },
                {
                    "value": "0,00E+00",
                    "module": "A4",
                    "scenario": null
                },
                {
                    "value": "5,06E-07",
                    "module": "C1",
                    "scenario": null
                },
                {
                    "value": "0,00E+00",
                    "module": "C2",
                    "scenario": null
                },
                {
                    "value": "7,98E-01",
                    "module": "C3",
                    "scenario": null
                },
                {
                    "value": "1,28E-06",
                    "module": "C4",
                    "scenario": null
                },
                {
                    "value": "-3,98E-03",
                    "module": "D",
                    "scenario": null
                }
            ]
        },
        {
            "parameter": "EEE",
            "values": [
                {
                    "value": "3,01E-01",
                    "module": "A1-A3",
                    "scenario": null
                },
                {
                    "value": "0,00E+00",
                    "module": "A4",
                    "scenario": null
                },
                {
                    "value": "1,73E-06",
                    "module": "C1",
                    "scenario": null
                },
                {
                    "value": "0,00E+00",
                    "module": "C2",
                    "scenario": null
                },
                {
                    "value": "1,08E+00",
                    "module": "C3",
                    "scenario": null
                },
                {
                    "value": "5,88E-05",
                    "module": "C4",
                    "scenario": null
                },
                {
                    "value": "-9,75E-03",
                    "module": "D",
                    "scenario": null
                }
            ]
        },
        {
            "parameter": "EET",
            "values": [
                {
                    "value": "4,55E+00",
                    "module": "A1-A3",
                    "scenario": null
                },
                {
                    "value": "0,00E+00",
                    "module": "A4",
                    "scenario": null
                },
                {
                    "value": "2,62E-05",
                    "module": "C1",
                    "scenario": null
                },
                {
                    "value": "0,00E+00",
                    "module": "C2",
                    "scenario": null
                },
                {
                    "value": "1,64E+01",
                    "module": "C3",
                    "scenario": null
                },
                {
                    "value": "8,89E-04",
                    "module": "C4",
                    "scenario": null
                },
                {
                    "value": "-1,47E-01",
                    "module": "D",
                    "scenario": null
                }
            ]
        }
    ]
}