{
    "product_name": "Code Square planter 500L ",
    "epd_id": "NEPD-3023-1709-EN",
    "compliance": [
        "EN 15804",
        "ISO 14025",
        "ISO 21930"
    ],
    "producer_name": "Vestre AS",
    "environmental_impact": [
        {
            "parameter": "GWP-total",
            "values": [
                {
                    "value": "2,85E+02",
                    "module": "A1-A3",
                    "scenario": null
                },
                {
                    "value": "1,61E+01",
                    "module": "A4",
                    "scenario": null
                },
                {
                    "value": "1,72E+00",
                    "module": "A5",
                    "scenario": null
                },
                {
                    "value": "8,38E+00",
                    "module": "C2",
                    "scenario": null
                },
                {
                    "value": "1,15E+00",
                    "module": "C3",
                    "scenario": null
                },
                {
                    "value": "4,39E-03",
                    "module": "C4",
                    "scenario": null
                },
                {
                    "value": "-1,38E+02",
                    "module": "D",
                    "scenario": null
                }
            ]
        },
        {
            "parameter": "ODP",
            "values": [
                {
                    "value": "5,17E-06",
                    "module": "A1-A3",
                    "scenario": null
                },
                {
                    "value": "3,31E-06",
                    "module": "A4",
                    "scenario": null
                },
                {
                    "value": "6,20E-08",
                    "module": "A5",
                    "scenario": null
                },
                {
                    "value": "1,58E-06",
                    "module": "C2",
                    "scenario": null
                },
                {
                    "value": "2,15E-07",
                    "module": "C3",
                    "scenario": null
                },
                {
                    "value": "1,46E-09",
                    "module": "C4",
                    "scenario": null
                },
                {
                    "value": "-5,87E-06",
                    "module": "D",
                    "scenario": null
                }
            ]
        },
        {
            "parameter": "AP",
            "values": [
                {
                    "value": "8,21E-01",
                    "module": "A1-A3",
                    "scenario": null
                },
                {
                    "value": "4,15E-02",
                    "module": "A4",
                    "scenario": null
                },
                {
                    "value": "3,32E-03",
                    "module": "A5",
                    "scenario": null
                },
                {
                    "value": "1,97E-02",
                    "module": "C2",
                    "scenario": null
                },
                {
                    "value": "4,47E-03",
                    "module": "C3",
                    "scenario": null
                },
                {
                    "value": "3,20E-05",
                    "module": "C4",
                    "scenario": null
                },
                {
                    "value": "-6,15E-01",
                    "module": "D",
                    "scenario": null
                }
            ]
        },
        {
            "parameter": "EP",
            "values": [
                {
                    "value": "1,05E-01",
                    "module": "A1-A3",
                    "scenario": null
                },
                {
                    "value": "5,73E-03",
                    "module": "A4",
                    "scenario": null
                },
                {
                    "value": "8,80E-04",
                    "module": "A5",
                    "scenario": null
                },
                {
                    "value": "2,58E-03",
                    "module": "C2",
                    "scenario": null
                },
                {
                    "value": "1,02E-03",
                    "module": "C3",
                    "scenario": null
                },
                {
                    "value": "5,65E-06",
                    "module": "C4",
                    "scenario": null
                },
                {
                    "value": "-2,05E-01",
                    "module": "D",
                    "scenario": null
                }
            ]
        },
        {
            "parameter": "POCP",
            "values": [
                {
                    "value": "6,62E-02",
                    "module": "A1-A3",
                    "scenario": null
                },
                {
                    "value": "2,52E-03",
                    "module": "A4",
                    "scenario": null
                },
                {
                    "value": "1,25E-04",
                    "module": "A5",
                    "scenario": null
                },
                {
                    "value": "1,27E-03",
                    "module": "C2",
                    "scenario": null
                },
                {
                    "value": "1,89E-04",
                    "module": "C3",
                    "scenario": null
                },
                {
                    "value": "1,34E-06",
                    "module": "C4",
                    "scenario": null
                },
                {
                    "value": "-9,63E-02",
                    "module": "D",
                    "scenario": null
                }
            ]
        },
        {
            "parameter": "ADPE",
            "values": [
                {
                    "value": "3,65E-02",
                    "module": "A1-A3",
                    "scenario": null
                },
                {
                    "value": "3,83E-05",
                    "module": "A4",
                    "scenario": null
                },
                {
                    "value": "9,24E-07",
                    "module": "A5",
                    "scenario": null
                },
                {
                    "value": "2,60E-05",
                    "module": "C2",
                    "scenario": null
                },
                {
                    "value": "3,53E-06",
                    "module": "C3",
                    "scenario": null
                },
                {
                    "value": "8,50E-11",
                    "module": "C4",
                    "scenario": null
                },
                {
                    "value": "-2,65E-03",
                    "module": "D",
                    "scenario": null
                }
            ]
        },
        {
            "parameter": "ADPF",
            "values": [
                {
                    "value": "3,15E+03",
                    "module": "A1-A3",
                    "scenario": null
                },
                {
                    "value": "2,64E+02",
                    "module": "A4",
                    "scenario": null
                },
                {
                    "value": "6,78E+00",
                    "module": "A5",
                    "scenario": null
                },
                {
                    "value": "1,27E+02",
                    "module": "C2",
                    "scenario": null
                },
                {
                    "value": "1,75E+01",
                    "module": "C3",
                    "scenario": null
                },
                {
                    "value": "1,23E-01",
                    "module": "C4",
                    "scenario": null
                },
                {
                    "value": "-1,30E+03",
                    "module": "D",
                    "scenario": null
                }
            ]
        }
    ],
    "additional_environmental_impact": [],
    "resource_use": [
        {
            "parameter": "PERE",
            "values": [
                {
                    "value": "4,93E+02",
                    "module": "A1-A3",
                    "scenario": null
                },
                {
                    "value": "4,80E+00",
                    "module": "A4",
                    "scenario": null
                },
                {
                    "value": "1,90E+02",
                    "module": "A5",
                    "scenario": null
                },
                {
                    "value": "1,87E+00",
                    "module": "C2",
                    "scenario": null
                },
                {
                    "value": "2,54E-01",
                    "module": "C3",
                    "scenario": null
                },
                {
                    "value": "1,01E-03",
                    "module": "C4",
                    "scenario": null
                },
                {
                    "value": "-1,69E+02",
                    "module": "D",
                    "scenario": null
                }
            ]
        },
        {
            "parameter": "PERM",
            "values": [
                {
                    "value": "2,32E+02",
                    "module": "A1-A3",
                    "scenario": null
                },
                {
                    "value": "0,00E+00",
                    "module": "A4",
                    "scenario": null
                },
                {
                    "value": "0,00E+00",
                    "module": "A5",
                    "scenario": null
                },
                {
                    "value": "0,00E+00",
                    "module": "C2",
                    "scenario": null
                },
                {
                    "value": "0,00E+00",
                    "module": "C3",
                    "scenario": null
                },
                {
                    "value": "0,00E+00",
                    "module": "C4",
                    "scenario": null
                },
                {
                    "value": "0,00E+00",
                    "module": "D",
                    "scenario": null
                }
            ]
        },
        {
            "parameter": "PERT",
            "values": [
                {
                    "value": "7,25E+02",
                    "module": "A1-A3",
                    "scenario": null
                },
                {
                    "value": "4,80E+00",
                    "module": "A4",
                    "scenario": null
                },
                {
                    "value": "1,90E+02",
                    "module": "A5",
                    "scenario": null
                },
                {
                    "value": "1,87E+00",
                    "module": "C2",
                    "scenario": null
                },
                {
                    "value": "2,54E-01",
                    "module": "C3",
                    "scenario": null
                },
                {
                    "value": "1,01E-03",
                    "module": "C4",
                    "scenario": null
                },
                {
                    "value": "-1,69E+02",
                    "module": "D",
                    "scenario": null
                }
            ]
        },
        {
            "parameter": "PENRE",
            "values": [
                {
                    "value": "3,48E+03",
                    "module": "A1-A3",
                    "scenario": null
                },
                {
                    "value": "2,73E+02",
                    "module": "A4",
                    "scenario": null
                },
                {
                    "value": "2,34E+01",
                    "module": "A5",
                    "scenario": null
                },
                {
                    "value": "1,30E+02",
                    "module": "C2",
                    "scenario": null
                },
                {
                    "value": "1,79E+01",
                    "module": "C3",
                    "scenario": null
                },
                {
                    "value": "1,25E-01",
                    "module": "C4",
                    "scenario": null
                },
                {
                    "value": "-1,25E+03",
                    "module": "D",
                    "scenario": null
                }
            ]
        },
        {
            "parameter": "PENRM",
            "values": [
                {
                    "value": "1,23E+01",
                    "module": "A1-A3",
                    "scenario": null
                },
                {
                    "value": "0,00E+00",
                    "module": "A4",
                    "scenario": null
                },
                {
                    "value": "0,00E+00",
                    "module": "A5",
                    "scenario": null
                },
                {
                    "value": "0,00E+00",
                    "module": "C2",
                    "scenario": null
                },
                {
                    "value": "0,00E+00",
                    "module": "C3",
                    "scenario": null
                },
                {
                    "value": "0,00E+00",
                    "module": "C4",
                    "scenario": null
                },
                {
                    "value": "0,00E+00",
                    "module": "D",
                    "scenario": null
                }
            ]
        },
        {
            "parameter": "PENRT",
            "values": [
                {
                    "value": "3,49E+03",
                    "module": "A1-A3",
                    "scenario": null
                },
                {
                    "value": "2,73E+02",
                    "module": "A4",
                    "scenario": null
                },
                {
                    "value": "2,34E+01",
                    "module": "A5",
                    "scenario": null
                },
                {
                    "value": "1,30E+02",
                    "module": "C2",
                    "scenario": null
                },
                {
                    "value": "1,79E+01",
                    "module": "C3",
                    "scenario": null
                },
                {
                    "value": "1,25E-01",
                    "module": "C4",
                    "scenario": null
                },
                {
                    "value": "-1,25E+03",
                    "module": "D",
                    "scenario": null
                }
            ]
        },
        {
            "parameter": "SM",
            "values": [
                {
                    "value": "3,48E+00",
                    "module": "A1-A3",
                    "scenario": null
                },
                {
                    "value": "0,00E+00",
                    "module": "A4",
                    "scenario": null
                },
                {
                    "value": "0,00E+00",
                    "module": "A5",
                    "scenario": null
                },
                {
                    "value": "0,00E+00",
                    "module": "C2",
                    "scenario": null
                },
                {
                    "value": "0,00E+00",
                    "module": "C3",
                    "scenario": null
                },
                {
                    "value": "0,00E+00",
                    "module": "C4",
                    "scenario": null
                },
                {
                    "value": "0,00E+00",
                    "module": "D",
                    "scenario": null
                }
            ]
        },
        {
            "parameter": "RSF",
            "values": [
                {
                    "value": "1,02E-01",
                    "module": "A1-A3",
                    "scenario": null
                },
                {
                    "value": "0,00E+00",
                    "module": "A4",
                    "scenario": null
                },
                {
                    "value": "0,00E+00",
                    "module": "A5",
                    "scenario": null
                },
                {
                    "value": "0,00E+00",
                    "module": "C2",
                    "scenario": null
                },
                {
                    "value": "0,00E+00",
                    "module": "C3",
                    "scenario": null
                },
                {
                    "value": "0,00E+00",
                    "module": "C4",
                    "scenario": null
                },
                {
                    "value": "-2,17E-03",
                    "module": "D",
                    "scenario": null
                }
            ]
        },
        {
            "parameter": "NRSF",
            "values": [
                {
                    "value": "0,00E+00",
                    "module": "A1-A3",
                    "scenario": null
                },
                {
                    "value": "0,00E+00",
                    "module": "A4",
                    "scenario": null
                },
                {
                    "value": "0,00E+00",
                    "module": "A5",
                    "scenario": null
                },
                {
                    "value": "0,00E+00",
                    "module": "C2",
                    "scenario": null
                },
                {
                    "value": "0,00E+00",
                    "module": "C3",
                    "scenario": null
                },
                {
                    "value": "0,00E+00",
                    "module": "C4",
                    "scenario": null
                },
                {
                    "value": "0,00E+00",
                    "module": "D",
                    "scenario": null
                }
            ]
        },
        {
            "parameter": "FW",
            "values": [
                {
                    "value": "1,90E+00",
                    "module": "A1-A3",
                    "scenario": null
                },
                {
                    "value": "6,45E-02",
                    "module": "A4",
                    "scenario": null
                },
                {
                    "value": "6,12E-03",
                    "module": "A5",
                    "scenario": null
                },
                {
                    "value": "2,45E-02",
                    "module": "C2",
                    "scenario": null
                },
                {
                    "value": "3,35E-03",
                    "module": "C3",
                    "scenario": null
                },
                {
                    "value": "1,35E-04",
                    "module": "C4",
                    "scenario": null
                },
                {
                    "value": "-8,43E-01",
                    "module": "D",
                    "scenario": null
                }
            ]
        }
    ],
    "end_of_life_waste": [
        {
            "parameter": "HWD",
            "values": [
                {
                    "value": "3,18E-01",
                    "module": "A1-A3",
                    "scenario": null
                },
                {
                    "value": "1,45E-04",
                    "module": "A4",
                    "scenario": null
                },
                {
                    "value": "1,08E-05",
                    "module": "A5",
                    "scenario": null
                },
                {
                    "value": "7,63E-05",
                    "module": "C2",
                    "scenario": null
                },
                {
                    "value": "1,04E-05",
                    "module": "C3",
                    "scenario": null
                },
                {
                    "value": "1,86E-07",
                    "module": "C4",
                    "scenario": null
                },
                {
                    "value": "-1,18E-02",
                    "module": "D",
                    "scenario": null
                }
            ]
        },
        {
            "parameter": "NHWD",
            "values": [
                {
                    "value": "4,74E+01",
                    "module": "A1-A3",
                    "scenario": null
                },
                {
                    "value": "2,49E+01",
                    "module": "A4",
                    "scenario": null
                },
                {
                    "value": "5,82E-01",
                    "module": "A5",
                    "scenario": null
                },
                {
                    "value": "6,94E+00",
                    "module": "C2",
                    "scenario": null
                },
                {
                    "value": "9,41E-01",
                    "module": "C3",
                    "scenario": null
                },
                {
                    "value": "8,47E-01",
                    "module": "C4",
                    "scenario": null
                },
                {
                    "value": "-2,34E+02",
                    "module": "D",
                    "scenario": null
                }
            ]
        },
        {
            "parameter": "RWD",
            "values": [
                {
                    "value": "2,64E-02",
                    "module": "A1-A3",
                    "scenario": null
                },
                {
                    "value": "1,91E-03",
                    "module": "A4",
                    "scenario": null
                },
                {
                    "value": "3,43E-05",
                    "module": "A5",
                    "scenario": null
                },
                {
                    "value": "8,89E-04",
                    "module": "C2",
                    "scenario": null
                },
                {
                    "value": "1,23E-04",
                    "module": "C3",
                    "scenario": null
                },
                {
                    "value": "8,18E-07",
                    "module": "C4",
                    "scenario": null
                },
                {
                    "value": "-7,58E-04",
                    "module": "D",
                    "scenario": null
                }
            ]
        }
    ],
    "end_of_life_flow": [
        {
            "parameter": "CRU",
            "values": [
                {
                    "value": "0,00E+00",
                    "module": "A1-A3",
                    "scenario": null
                },
                {
                    "value": "0,00E+00",
                    "module": "A4",
                    "scenario": null
                },
                {
                    "value": "0,00E+00",
                    "module": "A5",
                    "scenario": null
                },
                {
                    "value": "0,00E+00",
                    "module": "C2",
                    "scenario": null
                },
                {
                    "value": "0,00E+00",
                    "module": "C3",
                    "scenario": null
                },
                {
                    "value": "0,00E+00",
                    "module": "C4",
                    "scenario": null
                },
                {
                    "value": "0,00E+00",
                    "module": "D",
                    "scenario": null
                }
            ]
        },
        {
            "parameter": "MFR",
            "values": [
                {
                    "value": "2,90E+01",
                    "module": "A1-A3",
                    "scenario": null
                },
                {
                    "value": "0,00E+00",
                    "module": "A4",
                    "scenario": null
                },
                {
                    "value": "0,00E+00",
                    "module": "A5",
                    "scenario": null
                },
                {
                    "value": "0,00E+00",
                    "module": "C2",
                    "scenario": null
                },
                {
                    "value": "8,38E+01",
                    "module": "C3",
                    "scenario": null
                },
                {
                    "value": "0,00E+00",
                    "module": "C4",
                    "scenario": null
                },
                {
                    "value": "0,00E+00",
                    "module": "D",
                    "scenario": null
                }
            ]
        },
        {
            "parameter": "MER",
            "values": [
                {
                    "value": "1,84E-03",
                    "module": "A1-A3",
                    "scenario": null
                },
                {
                    "value": "0,00E+00",
                    "module": "A4",
                    "scenario": null
                },
                {
                    "value": "0,00E+00",
                    "module": "A5",
                    "scenario": null
                },
                {
                    "value": "0,00E+00",
                    "module": "C2",
                    "scenario": null
                },
                {
                    "value": "0,00E+00",
                    "module": "C3",
                    "scenario": null
                },
                {
                    "value": "0,00E+00",
                    "module": "C4",
                    "scenario": null
                },
                {
                    "value": "0,00E+00",
                    "module": "D",
                    "scenario": null
                }
            ]
        },
        {
            "parameter": "EEE",
            "values": [
                {
                    "value": "8,43E-02",
                    "module": "A1-A3",
                    "scenario": null
                },
                {
                    "value": "0,00E+00",
                    "module": "A4",
                    "scenario": null
                },
                {
                    "value": "1,10E+01",
                    "module": "A5",
                    "scenario": null
                },
                {
                    "value": "0,00E+00",
                    "module": "C2",
                    "scenario": null
                },
                {
                    "value": "0,00E+00",
                    "module": "C3",
                    "scenario": null
                },
                {
                    "value": "0,00E+00",
                    "module": "C4",
                    "scenario": null
                },
                {
                    "value": "0,00E+00",
                    "module": "D",
                    "scenario": null
                }
            ]
        },
        {
            "parameter": "EET",
            "values": [
                {
                    "value": "8,89E-01",
                    "module": "A1-A3",
                    "scenario": null
                },
                {
                    "value": "0,00E+00",
                    "module": "A4",
                    "scenario": null
                },
                {
                    "value": "1,21E+02",
                    "module": "A5",
                    "scenario": null
                },
                {
                    "value": "0,00E+00",
                    "module": "C2",
                    "scenario": null
                },
                {
                    "value": "0,00E+00",
                    "module": "C3",
                    "scenario": null
                },
                {
                    "value": "0,00E+00",
                    "module": "C4",
                    "scenario": null
                },
                {
                    "value": "0,00E+00",
                    "module": "D",
                    "scenario": null
                }
            ]
        }
    ]
}