{
    "product_name": "PA 11t-  og AB 11t m. lyst ",
    "epd_id": "NEPD-6908-6297",
    "compliance": [
        "EN 15804+A2",
        "ISO 14025",
        "ISO 21930"
    ],
    "producer_name": "Colas Danmark A/S",
    "environmental_impact": [
        {
            "parameter": "GWP-total",
            "values": [
                {
                    "value": "1,05E+01",
                    "module": "A1",
                    "scenario": null
                },
                {
                    "value": "1,68E+01",
                    "module": "A2",
                    "scenario": null
                },
                {
                    "value": "2,22E+01",
                    "module": "A3",
                    "scenario": null
                },
                {
                    "value": "4,36E+00",
                    "module": "A4",
                    "scenario": null
                },
                {
                    "value": "2,76E+00",
                    "module": "C1",
                    "scenario": null
                },
                {
                    "value": "8,17E+00",
                    "module": "C2",
                    "scenario": null
                },
                {
                    "value": "2,58E+00",
                    "module": "C3",
                    "scenario": null
                },
                {
                    "value": "0,00E+00",
                    "module": "C4",
                    "scenario": null
                },
                {
                    "value": "-3,68E+01",
                    "module": "D",
                    "scenario": null
                },
                {
                    "value": "4,95E+01",
                    "module": "A1A3",
                    "scenario": null
                }
            ]
        },
        {
            "parameter": "GWP-fossil",
            "values": [
                {
                    "value": "1,04E+01",
                    "module": "A1",
                    "scenario": null
                },
                {
                    "value": "1,68E+01",
                    "module": "A2",
                    "scenario": null
                },
                {
                    "value": "2,22E+01",
                    "module": "A3",
                    "scenario": null
                },
                {
                    "value": "4,36E+00",
                    "module": "A4",
                    "scenario": null
                },
                {
                    "value": "2,76E+00",
                    "module": "C1",
                    "scenario": null
                },
                {
                    "value": "8,17E+00",
                    "module": "C2",
                    "scenario": null
                },
                {
                    "value": "2,58E+00",
                    "module": "C3",
                    "scenario": null
                },
                {
                    "value": "0,00E+00",
                    "module": "C4",
                    "scenario": null
                },
                {
                    "value": "-3,67E+01",
                    "module": "D",
                    "scenario": null
                },
                {
                    "value": "4,94E+01",
                    "module": "A1A3",
                    "scenario": null
                }
            ]
        },
        {
            "parameter": "GWP-biogenic",
            "values": [
                {
                    "value": "4,09E-02",
                    "module": "A1",
                    "scenario": null
                },
                {
                    "value": "3,44E-03",
                    "module": "A2",
                    "scenario": null
                },
                {
                    "value": "2,07E-02",
                    "module": "A3",
                    "scenario": null
                },
                {
                    "value": "3,30E-03",
                    "module": "A4",
                    "scenario": null
                },
                {
                    "value": "1,52E-03",
                    "module": "C1",
                    "scenario": null
                },
                {
                    "value": "4,39E-03",
                    "module": "C2",
                    "scenario": null
                },
                {
                    "value": "7,18E-04",
                    "module": "C3",
                    "scenario": null
                },
                {
                    "value": "0,00E+00",
                    "module": "C4",
                    "scenario": null
                },
                {
                    "value": "-1,49E-03",
                    "module": "D",
                    "scenario": null
                },
                {
                    "value": "6,50E-02",
                    "module": "A1A3",
                    "scenario": null
                }
            ]
        },
        {
            "parameter": "GWP-luluc",
            "values": [
                {
                    "value": "5,17E-03",
                    "module": "A1",
                    "scenario": null
                },
                {
                    "value": "2,94E-03",
                    "module": "A2",
                    "scenario": null
                },
                {
                    "value": "9,13E-04",
                    "module": "A3",
                    "scenario": null
                },
                {
                    "value": "1,33E-03",
                    "module": "A4",
                    "scenario": null
                },
                {
                    "value": "4,40E-04",
                    "module": "C1",
                    "scenario": null
                },
                {
                    "value": "2,91E-03",
                    "module": "C2",
                    "scenario": null
                },
                {
                    "value": "2,03E-04",
                    "module": "C3",
                    "scenario": null
                },
                {
                    "value": "0,00E+00",
                    "module": "C4",
                    "scenario": null
                },
                {
                    "value": "-2,93E-02",
                    "module": "D",
                    "scenario": null
                },
                {
                    "value": "9,02E-03",
                    "module": "A1A3",
                    "scenario": null
                }
            ]
        },
        {
            "parameter": "ODP",
            "values": [
                {
                    "value": "1,12E-06",
                    "module": "A1",
                    "scenario": null
                },
                {
                    "value": "3,69E-06",
                    "module": "A2",
                    "scenario": null
                },
                {
                    "value": "3,16E-06",
                    "module": "A3",
                    "scenario": null
                },
                {
                    "value": "1,05E-06",
                    "module": "A4",
                    "scenario": null
                },
                {
                    "value": "6,16E-07",
                    "module": "C1",
                    "scenario": null
                },
                {
                    "value": "1,85E-06",
                    "module": "C2",
                    "scenario": null
                },
                {
                    "value": "5,57E-07",
                    "module": "C3",
                    "scenario": null
                },
                {
                    "value": "0,00E+00",
                    "module": "C4",
                    "scenario": null
                },
                {
                    "value": "-5,40E-05",
                    "module": "D",
                    "scenario": null
                },
                {
                    "value": "7,97E-06",
                    "module": "A1A3",
                    "scenario": null
                }
            ]
        },
        {
            "parameter": "AP",
            "values": [
                {
                    "value": "8,95E-02",
                    "module": "A1",
                    "scenario": null
                },
                {
                    "value": "4,07E-01",
                    "module": "A2",
                    "scenario": null
                },
                {
                    "value": "2,42E-02",
                    "module": "A3",
                    "scenario": null
                },
                {
                    "value": "1,40E-02",
                    "module": "A4",
                    "scenario": null
                },
                {
                    "value": "2,25E-02",
                    "module": "C1",
                    "scenario": null
                },
                {
                    "value": "2,34E-02",
                    "module": "C2",
                    "scenario": null
                },
                {
                    "value": "2,70E-02",
                    "module": "C3",
                    "scenario": null
                },
                {
                    "value": "0,00E+00",
                    "module": "C4",
                    "scenario": null
                },
                {
                    "value": "-3,70E-01",
                    "module": "D",
                    "scenario": null
                },
                {
                    "value": "5,21E-01",
                    "module": "A1A3",
                    "scenario": null
                }
            ]
        },
        {
            "parameter": "POCP",
            "values": [
                {
                    "value": "8,48E-02",
                    "module": "A1",
                    "scenario": null
                },
                {
                    "value": "2,69E-01",
                    "module": "A2",
                    "scenario": null
                },
                {
                    "value": "2,67E-02",
                    "module": "A3",
                    "scenario": null
                },
                {
                    "value": "1,35E-02",
                    "module": "A4",
                    "scenario": null
                },
                {
                    "value": "2,88E-02",
                    "module": "C1",
                    "scenario": null
                },
                {
                    "value": "1,99E-02",
                    "module": "C2",
                    "scenario": null
                },
                {
                    "value": "3,60E-02",
                    "module": "C3",
                    "scenario": null
                },
                {
                    "value": "0,00E+00",
                    "module": "C4",
                    "scenario": null
                },
                {
                    "value": "-4,39E-01",
                    "module": "D",
                    "scenario": null
                },
                {
                    "value": "3,80E-01",
                    "module": "A1A3",
                    "scenario": null
                }
            ]
        },
        {
            "parameter": "ADPE",
            "values": [
                {
                    "value": "4,08E-04",
                    "module": "A1",
                    "scenario": null
                },
                {
                    "value": "1,07E-04",
                    "module": "A2",
                    "scenario": null
                },
                {
                    "value": "2,42E-05",
                    "module": "A3",
                    "scenario": null
                },
                {
                    "value": "7,75E-05",
                    "module": "A4",
                    "scenario": null
                },
                {
                    "value": "1,88E-05",
                    "module": "C1",
                    "scenario": null
                },
                {
                    "value": "2,26E-04",
                    "module": "C2",
                    "scenario": null
                },
                {
                    "value": "3,96E-06",
                    "module": "C3",
                    "scenario": null
                },
                {
                    "value": "0,00E+00",
                    "module": "C4",
                    "scenario": null
                },
                {
                    "value": "-3,32E-04",
                    "module": "D",
                    "scenario": null
                },
                {
                    "value": "5,39E-04",
                    "module": "A1A3",
                    "scenario": null
                }
            ]
        },
        {
            "parameter": "ADPF",
            "values": [
                {
                    "value": "1,76E+03",
                    "module": "A1",
                    "scenario": null
                },
                {
                    "value": "2,28E+02",
                    "module": "A2",
                    "scenario": null
                },
                {
                    "value": "3,53E+02",
                    "module": "A3",
                    "scenario": null
                },
                {
                    "value": "7,07E+01",
                    "module": "A4",
                    "scenario": null
                },
                {
                    "value": "4,02E+01",
                    "module": "C1",
                    "scenario": null
                },
                {
                    "value": "1,23E+02",
                    "module": "C2",
                    "scenario": null
                },
                {
                    "value": "3,55E+01",
                    "module": "C3",
                    "scenario": null
                },
                {
                    "value": "0,00E+00",
                    "module": "C4",
                    "scenario": null
                },
                {
                    "value": "-3,44E+03",
                    "module": "D",
                    "scenario": null
                },
                {
                    "value": "2,34E+03",
                    "module": "A1A3",
                    "scenario": null
                }
            ]
        },
        {
            "parameter": "WDP",
            "values": [
                {
                    "value": "2,32E+03",
                    "module": "A1",
                    "scenario": null
                },
                {
                    "value": "8,66E+01",
                    "module": "A2",
                    "scenario": null
                },
                {
                    "value": "6,00E+01",
                    "module": "A3",
                    "scenario": null
                },
                {
                    "value": "5,42E+01",
                    "module": "A4",
                    "scenario": null
                },
                {
                    "value": "2,14E+01",
                    "module": "C1",
                    "scenario": null
                },
                {
                    "value": "1,19E+02",
                    "module": "C2",
                    "scenario": null
                },
                {
                    "value": "7,53E+00",
                    "module": "C3",
                    "scenario": null
                },
                {
                    "value": "0,00E+00",
                    "module": "C4",
                    "scenario": null
                },
                {
                    "value": "-2,80E+04",
                    "module": "D",
                    "scenario": null
                },
                {
                    "value": "2,47E+03",
                    "module": "A1A3",
                    "scenario": null
                }
            ]
        },
        {
            "parameter": "EP-freshwater",
            "values": [
                {
                    "value": "1,82E-04",
                    "module": "A1",
                    "scenario": null
                },
                {
                    "value": "5,35E-05",
                    "module": "A2",
                    "scenario": null
                },
                {
                    "value": "3,63E-05",
                    "module": "A3",
                    "scenario": null
                },
                {
                    "value": "3,47E-05",
                    "module": "A4",
                    "scenario": null
                },
                {
                    "value": "1,51E-05",
                    "module": "C1",
                    "scenario": null
                },
                {
                    "value": "6,50E-05",
                    "module": "C2",
                    "scenario": null
                },
                {
                    "value": "9,40E-06",
                    "module": "C3",
                    "scenario": null
                },
                {
                    "value": "0,00E+00",
                    "module": "C4",
                    "scenario": null
                },
                {
                    "value": "-7,68E-04",
                    "module": "D",
                    "scenario": null
                },
                {
                    "value": "2,72E-04",
                    "module": "A1A3",
                    "scenario": null
                }
            ]
        },
        {
            "parameter": "EP-marine",
            "values": [
                {
                    "value": "2,41E-02",
                    "module": "A1",
                    "scenario": null
                },
                {
                    "value": "9,23E-02",
                    "module": "A2",
                    "scenario": null
                },
                {
                    "value": "7,62E-03",
                    "module": "A3",
                    "scenario": null
                },
                {
                    "value": "3,07E-03",
                    "module": "A4",
                    "scenario": null
                },
                {
                    "value": "9,28E-03",
                    "module": "C1",
                    "scenario": null
                },
                {
                    "value": "4,64E-03",
                    "module": "C2",
                    "scenario": null
                },
                {
                    "value": "1,19E-02",
                    "module": "C3",
                    "scenario": null
                },
                {
                    "value": "0,00E+00",
                    "module": "C4",
                    "scenario": null
                },
                {
                    "value": "-7,07E-02",
                    "module": "D",
                    "scenario": null
                },
                {
                    "value": "1,24E-01",
                    "module": "A1A3",
                    "scenario": null
                }
            ]
        },
        {
            "parameter": "EP-terrestrial",
            "values": [
                {
                    "value": "2,77E-01",
                    "module": "A1",
                    "scenario": null
                },
                {
                    "value": "1,03E+00",
                    "module": "A2",
                    "scenario": null
                },
                {
                    "value": "8,33E-02",
                    "module": "A3",
                    "scenario": null
                },
                {
                    "value": "3,43E-02",
                    "module": "A4",
                    "scenario": null
                },
                {
                    "value": "1,02E-01",
                    "module": "C1",
                    "scenario": null
                },
                {
                    "value": "5,20E-02",
                    "module": "C2",
                    "scenario": null
                },
                {
                    "value": "1,31E-01",
                    "module": "C3",
                    "scenario": null
                },
                {
                    "value": "0,00E+00",
                    "module": "C4",
                    "scenario": null
                },
                {
                    "value": "-8,02E-01",
                    "module": "D",
                    "scenario": null
                },
                {
                    "value": "1,39E+00",
                    "module": "A1A3",
                    "scenario": null
                }
            ]
        },
        {
            "parameter": "GWP-IOBC",
            "values": [
                {
                    "value": "1,06E+01",
                    "module": "A1",
                    "scenario": null
                },
                {
                    "value": "1,67E+01",
                    "module": "A2",
                    "scenario": null
                },
                {
                    "value": "2,16E+01",
                    "module": "A3",
                    "scenario": null
                },
                {
                    "value": "4,33E+00",
                    "module": "A4",
                    "scenario": null
                },
                {
                    "value": "2,65E+00",
                    "module": "C1",
                    "scenario": null
                },
                {
                    "value": "8,14E+00",
                    "module": "C2",
                    "scenario": null
                },
                {
                    "value": "2,44E+00",
                    "module": "C3",
                    "scenario": null
                },
                {
                    "value": "0,00E+00",
                    "module": "C4",
                    "scenario": null
                },
                {
                    "value": "-3,58E+01",
                    "module": "D",
                    "scenario": null
                },
                {
                    "value": "4,90E+01",
                    "module": "A1A3",
                    "scenario": null
                }
            ]
        }
    ],
    "additional_environmental_impact": [
        {
            "parameter": "PM",
            "values": [
                {
                    "value": "6,06E-07",
                    "module": "A1",
                    "scenario": null
                },
                {
                    "value": "7,17E-07",
                    "module": "A2",
                    "scenario": null
                },
                {
                    "value": "2,24E-07",
                    "module": "A3",
                    "scenario": null
                },
                {
                    "value": "3,50E-07",
                    "module": "A4",
                    "scenario": null
                },
                {
                    "value": "5,89E-07",
                    "module": "C1",
                    "scenario": null
                },
                {
                    "value": "5,00E-07",
                    "module": "C2",
                    "scenario": null
                },
                {
                    "value": "7,14E-07",
                    "module": "C3",
                    "scenario": null
                },
                {
                    "value": "0,00E+00",
                    "module": "C4",
                    "scenario": null
                },
                {
                    "value": "-2,35E-06",
                    "module": "D",
                    "scenario": null
                },
                {
                    "value": "1,55E-06",
                    "module": "A1A3",
                    "scenario": null
                }
            ]
        },
        {
            "parameter": "ETP-fw",
            "values": [
                {
                    "value": "5,06E+02",
                    "module": "A1",
                    "scenario": null
                },
                {
                    "value": "1,24E+02",
                    "module": "A2",
                    "scenario": null
                },
                {
                    "value": "2,46E+01",
                    "module": "A3",
                    "scenario": null
                },
                {
                    "value": "5,17E+01",
                    "module": "A4",
                    "scenario": null
                },
                {
                    "value": "2,47E+01",
                    "module": "C1",
                    "scenario": null
                },
                {
                    "value": "9,15E+01",
                    "module": "C2",
                    "scenario": null
                },
                {
                    "value": "1,94E+01",
                    "module": "C3",
                    "scenario": null
                },
                {
                    "value": "0,00E+00",
                    "module": "C4",
                    "scenario": null
                },
                {
                    "value": "-2,19E+03",
                    "module": "D",
                    "scenario": null
                },
                {
                    "value": "6,55E+02",
                    "module": "A1A3",
                    "scenario": null
                }
            ]
        },
        {
            "parameter": "HTP-c",
            "values": [
                {
                    "value": "8,29E-09",
                    "module": "A1",
                    "scenario": null
                },
                {
                    "value": "0,00E+00",
                    "module": "A2",
                    "scenario": null
                },
                {
                    "value": "2,37E-09",
                    "module": "A3",
                    "scenario": null
                },
                {
                    "value": "0,00E+00",
                    "module": "A4",
                    "scenario": null
                },
                {
                    "value": "5,46E-10",
                    "module": "C1",
                    "scenario": null
                },
                {
                    "value": "0,00E+00",
                    "module": "C2",
                    "scenario": null
                },
                {
                    "value": "1,22E-09",
                    "module": "C3",
                    "scenario": null
                },
                {
                    "value": "0,00E+00",
                    "module": "C4",
                    "scenario": null
                },
                {
                    "value": "-2,15E-08",
                    "module": "D",
                    "scenario": null
                },
                {
                    "value": "1,07E-08",
                    "module": "A1A3",
                    "scenario": null
                }
            ]
        },
        {
            "parameter": "HTP-nc",
            "values": [
                {
                    "value": "1,35E-07",
                    "module": "A1",
                    "scenario": null
                },
                {
                    "value": "4,55E-08",
                    "module": "A2",
                    "scenario": null
                },
                {
                    "value": "2,88E-08",
                    "module": "A3",
                    "scenario": null
                },
                {
                    "value": "5,00E-08",
                    "module": "A4",
                    "scenario": null
                },
                {
                    "value": "2,40E-08",
                    "module": "C1",
                    "scenario": null
                },
                {
                    "value": "1,00E-07",
                    "module": "C2",
                    "scenario": null
                },
                {
                    "value": "1,83E-08",
                    "module": "C3",
                    "scenario": null
                },
                {
                    "value": "0,00E+00",
                    "module": "C4",
                    "scenario": null
                },
                {
                    "value": "-5,39E-07",
                    "module": "D",
                    "scenario": null
                },
                {
                    "value": "2,09E-07",
                    "module": "A1A3",
                    "scenario": null
                }
            ]
        },
        {
            "parameter": "SQP",
            "values": [
                {
                    "value": "2,49E+02",
                    "module": "A1",
                    "scenario": null
                },
                {
                    "value": "7,81E+01",
                    "module": "A2",
                    "scenario": null
                },
                {
                    "value": "6,32E+00",
                    "module": "A3",
                    "scenario": null
                },
                {
                    "value": "8,11E+01",
                    "module": "A4",
                    "scenario": null
                },
                {
                    "value": "1,96E+01",
                    "module": "C1",
                    "scenario": null
                },
                {
                    "value": "8,64E+01",
                    "module": "C2",
                    "scenario": null
                },
                {
                    "value": "4,51E+00",
                    "module": "C3",
                    "scenario": null
                },
                {
                    "value": "0,00E+00",
                    "module": "C4",
                    "scenario": null
                },
                {
                    "value": "-7,73E+02",
                    "module": "D",
                    "scenario": null
                },
                {
                    "value": "3,33E+02",
                    "module": "A1A3",
                    "scenario": null
                }
            ]
        },
        {
            "parameter": "IRP",
            "values": [
                {
                    "value": "3,12E-01",
                    "module": "A1",
                    "scenario": null
                },
                {
                    "value": "9,97E-01",
                    "module": "A2",
                    "scenario": null
                },
                {
                    "value": "1,84E-01",
                    "module": "A3",
                    "scenario": null
                },
                {
                    "value": "3,09E-01",
                    "module": "A4",
                    "scenario": null
                },
                {
                    "value": "1,74E-01",
                    "module": "C1",
                    "scenario": null
                },
                {
                    "value": "5,40E-01",
                    "module": "C2",
                    "scenario": null
                },
                {
                    "value": "1,52E-01",
                    "module": "C3",
                    "scenario": null
                },
                {
                    "value": "0,00E+00",
                    "module": "C4",
                    "scenario": null
                },
                {
                    "value": "-1,73E+01",
                    "module": "D",
                    "scenario": null
                },
                {
                    "value": "1,49E+00",
                    "module": "A1A3",
                    "scenario": null
                }
            ]
        }
    ],
    "resource_use": [
        {
            "parameter": "PERE",
            "values": [
                {
                    "value": "1,32E+01",
                    "module": "A1",
                    "scenario": null
                },
                {
                    "value": "1,37E+00",
                    "module": "A2",
                    "scenario": null
                },
                {
                    "value": "2,41E+01",
                    "module": "A3",
                    "scenario": null
                },
                {
                    "value": "8,90E-01",
                    "module": "A4",
                    "scenario": null
                },
                {
                    "value": "3,56E-01",
                    "module": "C1",
                    "scenario": null
                },
                {
                    "value": "1,77E+00",
                    "module": "C2",
                    "scenario": null
                },
                {
                    "value": "1,92E-01",
                    "module": "C3",
                    "scenario": null
                },
                {
                    "value": "0,00E+00",
                    "module": "C4",
                    "scenario": null
                },
                {
                    "value": "-1,91E+02",
                    "module": "D",
                    "scenario": null
                },
                {
                    "value": "3,87E+01",
                    "module": "A1A3",
                    "scenario": null
                }
            ]
        },
        {
            "parameter": "PERM",
            "values": [
                {
                    "value": "0,00E+00",
                    "module": "A1",
                    "scenario": null
                },
                {
                    "value": "0,00E+00",
                    "module": "A2",
                    "scenario": null
                },
                {
                    "value": "0,00E+00",
                    "module": "A3",
                    "scenario": null
                },
                {
                    "value": "0,00E+00",
                    "module": "A4",
                    "scenario": null
                },
                {
                    "value": "0,00E+00",
                    "module": "C1",
                    "scenario": null
                },
                {
                    "value": "0,00E+00",
                    "module": "C2",
                    "scenario": null
                },
                {
                    "value": "0,00E+00",
                    "module": "C3",
                    "scenario": null
                },
                {
                    "value": "0,00E+00",
                    "module": "C4",
                    "scenario": null
                },
                {
                    "value": "0,00E+00",
                    "module": "D",
                    "scenario": null
                },
                {
                    "value": "0,00E+00",
                    "module": "A1A3",
                    "scenario": null
                }
            ]
        },
        {
            "parameter": "PERT",
            "values": [
                {
                    "value": "1,32E+01",
                    "module": "A1",
                    "scenario": null
                },
                {
                    "value": "1,37E+00",
                    "module": "A2",
                    "scenario": null
                },
                {
                    "value": "2,41E+01",
                    "module": "A3",
                    "scenario": null
                },
                {
                    "value": "8,90E-01",
                    "module": "A4",
                    "scenario": null
                },
                {
                    "value": "3,56E-01",
                    "module": "C1",
                    "scenario": null
                },
                {
                    "value": "1,77E+00",
                    "module": "C2",
                    "scenario": null
                },
                {
                    "value": "1,92E-01",
                    "module": "C3",
                    "scenario": null
                },
                {
                    "value": "0,00E+00",
                    "module": "C4",
                    "scenario": null
                },
                {
                    "value": "-1,91E+02",
                    "module": "D",
                    "scenario": null
                },
                {
                    "value": "3,87E+01",
                    "module": "A1A3",
                    "scenario": null
                }
            ]
        },
        {
            "parameter": "PENRE",
            "values": [
                {
                    "value": "2,60E+02",
                    "module": "A1",
                    "scenario": null
                },
                {
                    "value": "2,28E+02",
                    "module": "A2",
                    "scenario": null
                },
                {
                    "value": "3,97E+02",
                    "module": "A3",
                    "scenario": null
                },
                {
                    "value": "7,13E+01",
                    "module": "A4",
                    "scenario": null
                },
                {
                    "value": "4,02E+01",
                    "module": "C1",
                    "scenario": null
                },
                {
                    "value": "1,24E+02",
                    "module": "C2",
                    "scenario": null
                },
                {
                    "value": "3,53E+01",
                    "module": "C3",
                    "scenario": null
                },
                {
                    "value": "0,00E+00",
                    "module": "C4",
                    "scenario": null
                },
                {
                    "value": "-3,44E+03",
                    "module": "D",
                    "scenario": null
                },
                {
                    "value": "8,85E+02",
                    "module": "A1A3",
                    "scenario": null
                }
            ]
        },
        {
            "parameter": "PENRM",
            "values": [
                {
                    "value": "1,98E+03",
                    "module": "A1",
                    "scenario": null
                },
                {
                    "value": "0,00E+00",
                    "module": "A2",
                    "scenario": null
                },
                {
                    "value": "0,00E+00",
                    "module": "A3",
                    "scenario": null
                },
                {
                    "value": "0,00E+00",
                    "module": "A4",
                    "scenario": null
                },
                {
                    "value": "0,00E+00",
                    "module": "C1",
                    "scenario": null
                },
                {
                    "value": "0,00E+00",
                    "module": "C2",
                    "scenario": null
                },
                {
                    "value": "0,00E+00",
                    "module": "C3",
                    "scenario": null
                },
                {
                    "value": "0,00E+00",
                    "module": "C4",
                    "scenario": null
                },
                {
                    "value": "0,00E+00",
                    "module": "D",
                    "scenario": null
                },
                {
                    "value": "1,98E+03",
                    "module": "A1A3",
                    "scenario": null
                }
            ]
        },
        {
            "parameter": "PENRT",
            "values": [
                {
                    "value": "2,24E+03",
                    "module": "A1",
                    "scenario": null
                },
                {
                    "value": "2,28E+02",
                    "module": "A2",
                    "scenario": null
                },
                {
                    "value": "3,97E+02",
                    "module": "A3",
                    "scenario": null
                },
                {
                    "value": "7,13E+01",
                    "module": "A4",
                    "scenario": null
                },
                {
                    "value": "4,02E+01",
                    "module": "C1",
                    "scenario": null
                },
                {
                    "value": "1,24E+02",
                    "module": "C2",
                    "scenario": null
                },
                {
                    "value": "3,53E+01",
                    "module": "C3",
                    "scenario": null
                },
                {
                    "value": "0,00E+00",
                    "module": "C4",
                    "scenario": null
                },
                {
                    "value": "-3,44E+03",
                    "module": "D",
                    "scenario": null
                },
                {
                    "value": "2,86E+03",
                    "module": "A1A3",
                    "scenario": null
                }
            ]
        },
        {
            "parameter": "SM",
            "values": [
                {
                    "value": "3,26E+02",
                    "module": "A1",
                    "scenario": null
                },
                {
                    "value": "4,10E-02",
                    "module": "A2",
                    "scenario": null
                },
                {
                    "value": "2,54E-02",
                    "module": "A3",
                    "scenario": null
                },
                {
                    "value": "2,44E-02",
                    "module": "A4",
                    "scenario": null
                },
                {
                    "value": "1,86E-02",
                    "module": "C1",
                    "scenario": null
                },
                {
                    "value": "5,05E-02",
                    "module": "C2",
                    "scenario": null
                },
                {
                    "value": "1,74E-02",
                    "module": "C3",
                    "scenario": null
                },
                {
                    "value": "0,00E+00",
                    "module": "C4",
                    "scenario": null
                },
                {
                    "value": "-7,26E+01",
                    "module": "D",
                    "scenario": null
                },
                {
                    "value": "3,26E+02",
                    "module": "A1A3",
                    "scenario": null
                }
            ]
        },
        {
            "parameter": "RSF",
            "values": [
                {
                    "value": "1,73E-01",
                    "module": "A1",
                    "scenario": null
                },
                {
                    "value": "5,70E-02",
                    "module": "A2",
                    "scenario": null
                },
                {
                    "value": "5,71E-02",
                    "module": "A3",
                    "scenario": null
                },
                {
                    "value": "3,12E-02",
                    "module": "A4",
                    "scenario": null
                },
                {
                    "value": "1,28E-02",
                    "module": "C1",
                    "scenario": null
                },
                {
                    "value": "6,30E-02",
                    "module": "C2",
                    "scenario": null
                },
                {
                    "value": "4,73E-03",
                    "module": "C3",
                    "scenario": null
                },
                {
                    "value": "0,00E+00",
                    "module": "C4",
                    "scenario": null
                },
                {
                    "value": "-2,09E+00",
                    "module": "D",
                    "scenario": null
                },
                {
                    "value": "2,87E-01",
                    "module": "A1A3",
                    "scenario": null
                }
            ]
        },
        {
            "parameter": "NRSF",
            "values": [
                {
                    "value": "2,32E-01",
                    "module": "A1",
                    "scenario": null
                },
                {
                    "value": "1,84E-01",
                    "module": "A2",
                    "scenario": null
                },
                {
                    "value": "8,95E-02",
                    "module": "A3",
                    "scenario": null
                },
                {
                    "value": "1,04E-01",
                    "module": "A4",
                    "scenario": null
                },
                {
                    "value": "7,45E-02",
                    "module": "C1",
                    "scenario": null
                },
                {
                    "value": "2,26E-01",
                    "module": "C2",
                    "scenario": null
                },
                {
                    "value": "6,96E-02",
                    "module": "C3",
                    "scenario": null
                },
                {
                    "value": "0,00E+00",
                    "module": "C4",
                    "scenario": null
                },
                {
                    "value": "-8,74E-01",
                    "module": "D",
                    "scenario": null
                },
                {
                    "value": "5,05E-01",
                    "module": "A1A3",
                    "scenario": null
                }
            ]
        },
        {
            "parameter": "FW",
            "values": [
                {
                    "value": "5,71E-01",
                    "module": "A1",
                    "scenario": null
                },
                {
                    "value": "9,05E-03",
                    "module": "A2",
                    "scenario": null
                },
                {
                    "value": "8,57E-03",
                    "module": "A3",
                    "scenario": null
                },
                {
                    "value": "8,05E-03",
                    "module": "A4",
                    "scenario": null
                },
                {
                    "value": "5,22E-02",
                    "module": "C1",
                    "scenario": null
                },
                {
                    "value": "1,32E-02",
                    "module": "C2",
                    "scenario": null
                },
                {
                    "value": "1,83E-03",
                    "module": "C3",
                    "scenario": null
                },
                {
                    "value": "0,00E+00",
                    "module": "C4",
                    "scenario": null
                },
                {
                    "value": "-1,74E+00",
                    "module": "D",
                    "scenario": null
                },
                {
                    "value": "5,89E-01",
                    "module": "A1A3",
                    "scenario": null
                }
            ]
        }
    ],
    "end_of_life_waste": [
        {
            "parameter": "HWD",
            "values": [
                {
                    "value": "2,18E-02",
                    "module": "A1",
                    "scenario": null
                },
                {
                    "value": "7,31E-03",
                    "module": "A2",
                    "scenario": null
                },
                {
                    "value": "2,66E-02",
                    "module": "A3",
                    "scenario": null
                },
                {
                    "value": "3,87E-03",
                    "module": "A4",
                    "scenario": null
                },
                {
                    "value": "1,59E-03",
                    "module": "C1",
                    "scenario": null
                },
                {
                    "value": "6,35E-03",
                    "module": "C2",
                    "scenario": null
                },
                {
                    "value": "1,05E-03",
                    "module": "C3",
                    "scenario": null
                },
                {
                    "value": "0,00E+00",
                    "module": "C4",
                    "scenario": null
                },
                {
                    "value": "-1,38E+00",
                    "module": "D",
                    "scenario": null
                },
                {
                    "value": "5,56E-02",
                    "module": "A1A3",
                    "scenario": null
                }
            ]
        },
        {
            "parameter": "NHWD",
            "values": [
                {
                    "value": "7,68E-01",
                    "module": "A1",
                    "scenario": null
                },
                {
                    "value": "4,37E+00",
                    "module": "A2",
                    "scenario": null
                },
                {
                    "value": "1,98E-01",
                    "module": "A3",
                    "scenario": null
                },
                {
                    "value": "6,15E+00",
                    "module": "A4",
                    "scenario": null
                },
                {
                    "value": "1,26E+00",
                    "module": "C1",
                    "scenario": null
                },
                {
                    "value": "6,01E+00",
                    "module": "C2",
                    "scenario": null
                },
                {
                    "value": "4,21E-02",
                    "module": "C3",
                    "scenario": null
                },
                {
                    "value": "0,00E+00",
                    "module": "C4",
                    "scenario": null
                },
                {
                    "value": "-4,48E+00",
                    "module": "D",
                    "scenario": null
                },
                {
                    "value": "5,34E+00",
                    "module": "A1A3",
                    "scenario": null
                }
            ]
        },
        {
            "parameter": "RWD",
            "values": [
                {
                    "value": "1,94E-02",
                    "module": "A1",
                    "scenario": null
                },
                {
                    "value": "1,61E-03",
                    "module": "A2",
                    "scenario": null
                },
                {
                    "value": "2,72E-04",
                    "module": "A3",
                    "scenario": null
                },
                {
                    "value": "4,83E-04",
                    "module": "A4",
                    "scenario": null
                },
                {
                    "value": "2,77E-04",
                    "module": "C1",
                    "scenario": null
                },
                {
                    "value": "8,40E-04",
                    "module": "C2",
                    "scenario": null
                },
                {
                    "value": "2,47E-04",
                    "module": "C3",
                    "scenario": null
                },
                {
                    "value": "0,00E+00",
                    "module": "C4",
                    "scenario": null
                },
                {
                    "value": "-2,53E-02",
                    "module": "D",
                    "scenario": null
                },
                {
                    "value": "2,12E-02",
                    "module": "A1A3",
                    "scenario": null
                }
            ]
        }
    ],
    "end_of_life_flow": [
        {
            "parameter": "CRU",
            "values": [
                {
                    "value": "0,00E+00",
                    "module": "A1",
                    "scenario": null
                },
                {
                    "value": "0,00E+00",
                    "module": "A2",
                    "scenario": null
                },
                {
                    "value": "0,00E+00",
                    "module": "A3",
                    "scenario": null
                },
                {
                    "value": "0,00E+00",
                    "module": "A4",
                    "scenario": null
                },
                {
                    "value": "0,00E+00",
                    "module": "C1",
                    "scenario": null
                },
                {
                    "value": "0,00E+00",
                    "module": "C2",
                    "scenario": null
                },
                {
                    "value": "0,00E+00",
                    "module": "C3",
                    "scenario": null
                },
                {
                    "value": "0,00E+00",
                    "module": "C4",
                    "scenario": null
                },
                {
                    "value": "0,00E+00",
                    "module": "D",
                    "scenario": null
                },
                {
                    "value": "0,00E+00",
                    "module": "A1A3",
                    "scenario": null
                }
            ]
        },
        {
            "parameter": "MFR",
            "values": [
                {
                    "value": "5,63E-02",
                    "module": "A1",
                    "scenario": null
                },
                {
                    "value": "1,99E-02",
                    "module": "A2",
                    "scenario": null
                },
                {
                    "value": "1,82E-03",
                    "module": "A3",
                    "scenario": null
                },
                {
                    "value": "3,42E-04",
                    "module": "A4",
                    "scenario": null
                },
                {
                    "value": "1,38E-04",
                    "module": "C1",
                    "scenario": null
                },
                {
                    "value": "7,00E-04",
                    "module": "C2",
                    "scenario": null
                },
                {
                    "value": "5,31E-05",
                    "module": "C3",
                    "scenario": null
                },
                {
                    "value": "0,00E+00",
                    "module": "C4",
                    "scenario": null
                },
                {
                    "value": "-3,09E-01",
                    "module": "D",
                    "scenario": null
                },
                {
                    "value": "7,80E-02",
                    "module": "A1A3",
                    "scenario": null
                }
            ]
        },
        {
            "parameter": "MER",
            "values": [
                {
                    "value": "1,58E-02",
                    "module": "A1",
                    "scenario": null
                },
                {
                    "value": "1,99E-02",
                    "module": "A2",
                    "scenario": null
                },
                {
                    "value": "2,28E-02",
                    "module": "A3",
                    "scenario": null
                },
                {
                    "value": "2,11E-02",
                    "module": "A4",
                    "scenario": null
                },
                {
                    "value": "1,77E-02",
                    "module": "C1",
                    "scenario": null
                },
                {
                    "value": "4,18E-02",
                    "module": "C2",
                    "scenario": null
                },
                {
                    "value": "1,71E-02",
                    "module": "C3",
                    "scenario": null
                },
                {
                    "value": "0,00E+00",
                    "module": "C4",
                    "scenario": null
                },
                {
                    "value": "-2,40E-02",
                    "module": "D",
                    "scenario": null
                },
                {
                    "value": "5,84E-02",
                    "module": "A1A3",
                    "scenario": null
                }
            ]
        },
        {
            "parameter": "EEE",
            "values": [
                {
                    "value": "2,91E-02",
                    "module": "A1",
                    "scenario": null
                },
                {
                    "value": "3,53E-03",
                    "module": "A2",
                    "scenario": null
                },
                {
                    "value": "6,50E-02",
                    "module": "A3",
                    "scenario": null
                },
                {
                    "value": "3,68E-03",
                    "module": "A4",
                    "scenario": null
                },
                {
                    "value": "9,30E-04",
                    "module": "C1",
                    "scenario": null
                },
                {
                    "value": "4,85E-03",
                    "module": "C2",
                    "scenario": null
                },
                {
                    "value": "1,82E-04",
                    "module": "C3",
                    "scenario": null
                },
                {
                    "value": "0,00E+00",
                    "module": "C4",
                    "scenario": null
                },
                {
                    "value": "-6,96E+00",
                    "module": "D",
                    "scenario": null
                },
                {
                    "value": "9,76E-02",
                    "module": "A1A3",
                    "scenario": null
                }
            ]
        },
        {
            "parameter": "EET",
            "values": [
                {
                    "value": "4,42E-01",
                    "module": "A1",
                    "scenario": null
                },
                {
                    "value": "5,35E-02",
                    "module": "A2",
                    "scenario": null
                },
                {
                    "value": "9,83E-01",
                    "module": "A3",
                    "scenario": null
                },
                {
                    "value": "5,60E-02",
                    "module": "A4",
                    "scenario": null
                },
                {
                    "value": "1,41E-02",
                    "module": "C1",
                    "scenario": null
                },
                {
                    "value": "7,35E-02",
                    "module": "C2",
                    "scenario": null
                },
                {
                    "value": "2,75E-03",
                    "module": "C3",
                    "scenario": null
                },
                {
                    "value": "0,00E+00",
                    "module": "C4",
                    "scenario": null
                },
                {
                    "value": "-1,05E+02",
                    "module": "D",
                    "scenario": null
                },
                {
                    "value": "1,48E+00",
                    "module": "A1A3",
                    "scenario": null
                }
            ]
        }
    ]
}