{
    "product_name": "ABT, Skanska Industrial Solutions, Karlstad asfaltverk",
    "epd_id": "NEPD-7086-6481",
    "compliance": [
        "EN 15804+A2",
        "ISO 14025",
        "ISO 21930"
    ],
    "producer_name": "Skanska Industrial Solutions AB",
    "environmental_impact": [
        {
            "parameter": "GWP-total",
            "values": [
                {
                    "value": "1,26E+01",
                    "module": "A1",
                    "scenario": null
                },
                {
                    "value": "1,19E+00",
                    "module": "A2",
                    "scenario": null
                },
                {
                    "value": "1,16E+01",
                    "module": "A3",
                    "scenario": null
                },
                {
                    "value": "3,05E+00",
                    "module": "A4",
                    "scenario": null
                },
                {
                    "value": "1,43E+00",
                    "module": "C1",
                    "scenario": null
                },
                {
                    "value": "3,05E+00",
                    "module": "C2",
                    "scenario": null
                },
                {
                    "value": "8,46E-01",
                    "module": "C3",
                    "scenario": null
                },
                {
                    "value": "0,00E+00",
                    "module": "C4",
                    "scenario": null
                },
                {
                    "value": "-3,08E+01",
                    "module": "D",
                    "scenario": null
                },
                {
                    "value": "2,53E+01",
                    "module": "A1A3",
                    "scenario": null
                }
            ]
        },
        {
            "parameter": "GWP-fossil",
            "values": [
                {
                    "value": "1,25E+01",
                    "module": "A1",
                    "scenario": null
                },
                {
                    "value": "1,19E+00",
                    "module": "A2",
                    "scenario": null
                },
                {
                    "value": "1,16E+01",
                    "module": "A3",
                    "scenario": null
                },
                {
                    "value": "3,05E+00",
                    "module": "A4",
                    "scenario": null
                },
                {
                    "value": "1,43E+00",
                    "module": "C1",
                    "scenario": null
                },
                {
                    "value": "3,05E+00",
                    "module": "C2",
                    "scenario": null
                },
                {
                    "value": "8,46E-01",
                    "module": "C3",
                    "scenario": null
                },
                {
                    "value": "0,00E+00",
                    "module": "C4",
                    "scenario": null
                },
                {
                    "value": "-3,07E+01",
                    "module": "D",
                    "scenario": null
                },
                {
                    "value": "2,53E+01",
                    "module": "A1A3",
                    "scenario": null
                }
            ]
        },
        {
            "parameter": "GWP-biogenic",
            "values": [
                {
                    "value": "1,73E-02",
                    "module": "A1",
                    "scenario": null
                },
                {
                    "value": "9,04E-04",
                    "module": "A2",
                    "scenario": null
                },
                {
                    "value": "4,61E-03",
                    "module": "A3",
                    "scenario": null
                },
                {
                    "value": "2,31E-03",
                    "module": "A4",
                    "scenario": null
                },
                {
                    "value": "4,81E-04",
                    "module": "C1",
                    "scenario": null
                },
                {
                    "value": "2,31E-03",
                    "module": "C2",
                    "scenario": null
                },
                {
                    "value": "1,59E-04",
                    "module": "C3",
                    "scenario": null
                },
                {
                    "value": "0,00E+00",
                    "module": "C4",
                    "scenario": null
                },
                {
                    "value": "0,00E+00",
                    "module": "D",
                    "scenario": null
                },
                {
                    "value": "2,28E-02",
                    "module": "A1A3",
                    "scenario": null
                }
            ]
        },
        {
            "parameter": "GWP-luluc",
            "values": [
                {
                    "value": "1,07E-02",
                    "module": "A1",
                    "scenario": null
                },
                {
                    "value": "3,63E-04",
                    "module": "A2",
                    "scenario": null
                },
                {
                    "value": "8,92E-03",
                    "module": "A3",
                    "scenario": null
                },
                {
                    "value": "9,28E-04",
                    "module": "A4",
                    "scenario": null
                },
                {
                    "value": "1,19E-04",
                    "module": "C1",
                    "scenario": null
                },
                {
                    "value": "9,28E-04",
                    "module": "C2",
                    "scenario": null
                },
                {
                    "value": "6,69E-05",
                    "module": "C3",
                    "scenario": null
                },
                {
                    "value": "0,00E+00",
                    "module": "C4",
                    "scenario": null
                },
                {
                    "value": "-2,45E-02",
                    "module": "D",
                    "scenario": null
                },
                {
                    "value": "2,00E-02",
                    "module": "A1A3",
                    "scenario": null
                }
            ]
        },
        {
            "parameter": "ODP",
            "values": [
                {
                    "value": "1,11E-06",
                    "module": "A1",
                    "scenario": null
                },
                {
                    "value": "2,88E-07",
                    "module": "A2",
                    "scenario": null
                },
                {
                    "value": "2,08E-06",
                    "module": "A3",
                    "scenario": null
                },
                {
                    "value": "7,35E-07",
                    "module": "A4",
                    "scenario": null
                },
                {
                    "value": "3,09E-07",
                    "module": "C1",
                    "scenario": null
                },
                {
                    "value": "7,35E-07",
                    "module": "C2",
                    "scenario": null
                },
                {
                    "value": "1,84E-07",
                    "module": "C3",
                    "scenario": null
                },
                {
                    "value": "0,00E+00",
                    "module": "C4",
                    "scenario": null
                },
                {
                    "value": "-4,53E-05",
                    "module": "D",
                    "scenario": null
                },
                {
                    "value": "3,48E-06",
                    "module": "A1A3",
                    "scenario": null
                }
            ]
        },
        {
            "parameter": "AP",
            "values": [
                {
                    "value": "1,30E-01",
                    "module": "A1",
                    "scenario": null
                },
                {
                    "value": "3,83E-03",
                    "module": "A2",
                    "scenario": null
                },
                {
                    "value": "8,40E-02",
                    "module": "A3",
                    "scenario": null
                },
                {
                    "value": "9,80E-03",
                    "module": "A4",
                    "scenario": null
                },
                {
                    "value": "1,50E-02",
                    "module": "C1",
                    "scenario": null
                },
                {
                    "value": "9,80E-03",
                    "module": "C2",
                    "scenario": null
                },
                {
                    "value": "8,88E-03",
                    "module": "C3",
                    "scenario": null
                },
                {
                    "value": "0,00E+00",
                    "module": "C4",
                    "scenario": null
                },
                {
                    "value": "-3,10E-01",
                    "module": "D",
                    "scenario": null
                },
                {
                    "value": "2,18E-01",
                    "module": "A1A3",
                    "scenario": null
                }
            ]
        },
        {
            "parameter": "POCP",
            "values": [
                {
                    "value": "1,24E-01",
                    "module": "A1",
                    "scenario": null
                },
                {
                    "value": "3,68E-03",
                    "module": "A2",
                    "scenario": null
                },
                {
                    "value": "9,30E-02",
                    "module": "A3",
                    "scenario": null
                },
                {
                    "value": "9,41E-03",
                    "module": "A4",
                    "scenario": null
                },
                {
                    "value": "1,99E-02",
                    "module": "C1",
                    "scenario": null
                },
                {
                    "value": "9,41E-03",
                    "module": "C2",
                    "scenario": null
                },
                {
                    "value": "1,18E-02",
                    "module": "C3",
                    "scenario": null
                },
                {
                    "value": "0,00E+00",
                    "module": "C4",
                    "scenario": null
                },
                {
                    "value": "-3,67E-01",
                    "module": "D",
                    "scenario": null
                },
                {
                    "value": "2,21E-01",
                    "module": "A1A3",
                    "scenario": null
                }
            ]
        },
        {
            "parameter": "ADPE",
            "values": [
                {
                    "value": "6,80E-05",
                    "module": "A1",
                    "scenario": null
                },
                {
                    "value": "2,12E-05",
                    "module": "A2",
                    "scenario": null
                },
                {
                    "value": "5,77E-05",
                    "module": "A3",
                    "scenario": null
                },
                {
                    "value": "5,42E-05",
                    "module": "A4",
                    "scenario": null
                },
                {
                    "value": "2,31E-06",
                    "module": "C1",
                    "scenario": null
                },
                {
                    "value": "5,42E-05",
                    "module": "C2",
                    "scenario": null
                },
                {
                    "value": "1,30E-06",
                    "module": "C3",
                    "scenario": null
                },
                {
                    "value": "0,00E+00",
                    "module": "C4",
                    "scenario": null
                },
                {
                    "value": "-2,72E-04",
                    "module": "D",
                    "scenario": null
                },
                {
                    "value": "1,47E-04",
                    "module": "A1A3",
                    "scenario": null
                }
            ]
        },
        {
            "parameter": "ADPF",
            "values": [
                {
                    "value": "2,33E+03",
                    "module": "A1",
                    "scenario": null
                },
                {
                    "value": "1,94E+01",
                    "module": "A2",
                    "scenario": null
                },
                {
                    "value": "1,59E+02",
                    "module": "A3",
                    "scenario": null
                },
                {
                    "value": "4,95E+01",
                    "module": "A4",
                    "scenario": null
                },
                {
                    "value": "1,97E+01",
                    "module": "C1",
                    "scenario": null
                },
                {
                    "value": "4,95E+01",
                    "module": "C2",
                    "scenario": null
                },
                {
                    "value": "1,17E+01",
                    "module": "C3",
                    "scenario": null
                },
                {
                    "value": "0,00E+00",
                    "module": "C4",
                    "scenario": null
                },
                {
                    "value": "-2,89E+03",
                    "module": "D",
                    "scenario": null
                },
                {
                    "value": "2,51E+03",
                    "module": "A1A3",
                    "scenario": null
                }
            ]
        },
        {
            "parameter": "WDP",
            "values": [
                {
                    "value": "3,90E+01",
                    "module": "A1",
                    "scenario": null
                },
                {
                    "value": "1,48E+01",
                    "module": "A2",
                    "scenario": null
                },
                {
                    "value": "1,33E+03",
                    "module": "A3",
                    "scenario": null
                },
                {
                    "value": "3,79E+01",
                    "module": "A4",
                    "scenario": null
                },
                {
                    "value": "5,42E+00",
                    "module": "C1",
                    "scenario": null
                },
                {
                    "value": "3,79E+01",
                    "module": "C2",
                    "scenario": null
                },
                {
                    "value": "2,48E+00",
                    "module": "C3",
                    "scenario": null
                },
                {
                    "value": "0,00E+00",
                    "module": "C4",
                    "scenario": null
                },
                {
                    "value": "-2,34E+04",
                    "module": "D",
                    "scenario": null
                },
                {
                    "value": "1,38E+03",
                    "module": "A1A3",
                    "scenario": null
                }
            ]
        },
        {
            "parameter": "EP-freshwater",
            "values": [
                {
                    "value": "2,17E-04",
                    "module": "A1",
                    "scenario": null
                },
                {
                    "value": "9,49E-06",
                    "module": "A2",
                    "scenario": null
                },
                {
                    "value": "2,24E-04",
                    "module": "A3",
                    "scenario": null
                },
                {
                    "value": "2,43E-05",
                    "module": "A4",
                    "scenario": null
                },
                {
                    "value": "5,53E-06",
                    "module": "C1",
                    "scenario": null
                },
                {
                    "value": "2,43E-05",
                    "module": "C2",
                    "scenario": null
                },
                {
                    "value": "3,09E-06",
                    "module": "C3",
                    "scenario": null
                },
                {
                    "value": "0,00E+00",
                    "module": "C4",
                    "scenario": null
                },
                {
                    "value": "-6,42E-04",
                    "module": "D",
                    "scenario": null
                },
                {
                    "value": "4,51E-04",
                    "module": "A1A3",
                    "scenario": null
                }
            ]
        },
        {
            "parameter": "EP-marine",
            "values": [
                {
                    "value": "3,74E-02",
                    "module": "A1",
                    "scenario": null
                },
                {
                    "value": "8,41E-04",
                    "module": "A2",
                    "scenario": null
                },
                {
                    "value": "3,12E-02",
                    "module": "A3",
                    "scenario": null
                },
                {
                    "value": "2,15E-03",
                    "module": "A4",
                    "scenario": null
                },
                {
                    "value": "6,60E-03",
                    "module": "C1",
                    "scenario": null
                },
                {
                    "value": "2,15E-03",
                    "module": "C2",
                    "scenario": null
                },
                {
                    "value": "3,92E-03",
                    "module": "C3",
                    "scenario": null
                },
                {
                    "value": "0,00E+00",
                    "module": "C4",
                    "scenario": null
                },
                {
                    "value": "-5,91E-02",
                    "module": "D",
                    "scenario": null
                },
                {
                    "value": "6,95E-02",
                    "module": "A1A3",
                    "scenario": null
                }
            ]
        },
        {
            "parameter": "EP-terrestrial",
            "values": [
                {
                    "value": "4,46E-01",
                    "module": "A1",
                    "scenario": null
                },
                {
                    "value": "9,38E-03",
                    "module": "A2",
                    "scenario": null
                },
                {
                    "value": "3,49E-01",
                    "module": "A3",
                    "scenario": null
                },
                {
                    "value": "2,40E-02",
                    "module": "A4",
                    "scenario": null
                },
                {
                    "value": "7,24E-02",
                    "module": "C1",
                    "scenario": null
                },
                {
                    "value": "2,40E-02",
                    "module": "C2",
                    "scenario": null
                },
                {
                    "value": "4,30E-02",
                    "module": "C3",
                    "scenario": null
                },
                {
                    "value": "0,00E+00",
                    "module": "C4",
                    "scenario": null
                },
                {
                    "value": "-6,70E-01",
                    "module": "D",
                    "scenario": null
                },
                {
                    "value": "8,05E-01",
                    "module": "A1A3",
                    "scenario": null
                }
            ]
        },
        {
            "parameter": "GWP-IOBC",
            "values": [
                {
                    "value": "1,25E+01",
                    "module": "A1",
                    "scenario": null
                },
                {
                    "value": "1,19E+00",
                    "module": "A2",
                    "scenario": null
                },
                {
                    "value": "1,16E+01",
                    "module": "A3",
                    "scenario": null
                },
                {
                    "value": "3,03E+00",
                    "module": "A4",
                    "scenario": null
                },
                {
                    "value": "1,35E+00",
                    "module": "C1",
                    "scenario": null
                },
                {
                    "value": "3,03E+00",
                    "module": "C2",
                    "scenario": null
                },
                {
                    "value": "8,02E-01",
                    "module": "C3",
                    "scenario": null
                },
                {
                    "value": "0,00E+00",
                    "module": "C4",
                    "scenario": null
                },
                {
                    "value": "-2,99E+01",
                    "module": "D",
                    "scenario": null
                },
                {
                    "value": "2,53E+01",
                    "module": "A1A3",
                    "scenario": null
                }
            ]
        }
    ],
    "additional_environmental_impact": [
        {
            "parameter": "PM",
            "values": [
                {
                    "value": "7,48E-07",
                    "module": "A1",
                    "scenario": null
                },
                {
                    "value": "9,58E-08",
                    "module": "A2",
                    "scenario": null
                },
                {
                    "value": "3,25E-06",
                    "module": "A3",
                    "scenario": null
                },
                {
                    "value": "2,45E-07",
                    "module": "A4",
                    "scenario": null
                },
                {
                    "value": "3,95E-07",
                    "module": "C1",
                    "scenario": null
                },
                {
                    "value": "2,45E-07",
                    "module": "C2",
                    "scenario": null
                },
                {
                    "value": "2,35E-07",
                    "module": "C3",
                    "scenario": null
                },
                {
                    "value": "0,00E+00",
                    "module": "C4",
                    "scenario": null
                },
                {
                    "value": "-1,96E-06",
                    "module": "D",
                    "scenario": null
                },
                {
                    "value": "4,09E-06",
                    "module": "A1A3",
                    "scenario": null
                }
            ]
        },
        {
            "parameter": "ETP-fw",
            "values": [
                {
                    "value": "2,27E+03",
                    "module": "A1",
                    "scenario": null
                },
                {
                    "value": "1,42E+01",
                    "module": "A2",
                    "scenario": null
                },
                {
                    "value": "4,51E+02",
                    "module": "A3",
                    "scenario": null
                },
                {
                    "value": "3,62E+01",
                    "module": "A4",
                    "scenario": null
                },
                {
                    "value": "1,08E+01",
                    "module": "C1",
                    "scenario": null
                },
                {
                    "value": "3,62E+01",
                    "module": "C2",
                    "scenario": null
                },
                {
                    "value": "6,39E+00",
                    "module": "C3",
                    "scenario": null
                },
                {
                    "value": "0,00E+00",
                    "module": "C4",
                    "scenario": null
                },
                {
                    "value": "-1,83E+03",
                    "module": "D",
                    "scenario": null
                },
                {
                    "value": "2,73E+03",
                    "module": "A1A3",
                    "scenario": null
                }
            ]
        },
        {
            "parameter": "HTP-c",
            "values": [
                {
                    "value": "9,35E-09",
                    "module": "A1",
                    "scenario": null
                },
                {
                    "value": "0,00E+00",
                    "module": "A2",
                    "scenario": null
                },
                {
                    "value": "7,91E-09",
                    "module": "A3",
                    "scenario": null
                },
                {
                    "value": "0,00E+00",
                    "module": "A4",
                    "scenario": null
                },
                {
                    "value": "4,17E-10",
                    "module": "C1",
                    "scenario": null
                },
                {
                    "value": "0,00E+00",
                    "module": "C2",
                    "scenario": null
                },
                {
                    "value": "0,00E+00",
                    "module": "C3",
                    "scenario": null
                },
                {
                    "value": "0,00E+00",
                    "module": "C4",
                    "scenario": null
                },
                {
                    "value": "-1,80E-08",
                    "module": "D",
                    "scenario": null
                },
                {
                    "value": "1,73E-08",
                    "module": "A1A3",
                    "scenario": null
                }
            ]
        },
        {
            "parameter": "HTP-nc",
            "values": [
                {
                    "value": "1,34E-07",
                    "module": "A1",
                    "scenario": null
                },
                {
                    "value": "1,37E-08",
                    "module": "A2",
                    "scenario": null
                },
                {
                    "value": "2,27E-07",
                    "module": "A3",
                    "scenario": null
                },
                {
                    "value": "3,50E-08",
                    "module": "A4",
                    "scenario": null
                },
                {
                    "value": "1,01E-08",
                    "module": "C1",
                    "scenario": null
                },
                {
                    "value": "3,50E-08",
                    "module": "C2",
                    "scenario": null
                },
                {
                    "value": "6,30E-09",
                    "module": "C3",
                    "scenario": null
                },
                {
                    "value": "0,00E+00",
                    "module": "C4",
                    "scenario": null
                },
                {
                    "value": "-4,51E-07",
                    "module": "D",
                    "scenario": null
                },
                {
                    "value": "3,75E-07",
                    "module": "A1A3",
                    "scenario": null
                }
            ]
        },
        {
            "parameter": "SQP",
            "values": [
                {
                    "value": "3,92E+02",
                    "module": "A1",
                    "scenario": null
                },
                {
                    "value": "2,22E+01",
                    "module": "A2",
                    "scenario": null
                },
                {
                    "value": "6,02E+02",
                    "module": "A3",
                    "scenario": null
                },
                {
                    "value": "5,68E+01",
                    "module": "A4",
                    "scenario": null
                },
                {
                    "value": "2,51E+00",
                    "module": "C1",
                    "scenario": null
                },
                {
                    "value": "5,68E+01",
                    "module": "C2",
                    "scenario": null
                },
                {
                    "value": "1,49E+00",
                    "module": "C3",
                    "scenario": null
                },
                {
                    "value": "0,00E+00",
                    "module": "C4",
                    "scenario": null
                },
                {
                    "value": "-6,50E+02",
                    "module": "D",
                    "scenario": null
                },
                {
                    "value": "1,02E+03",
                    "module": "A1A3",
                    "scenario": null
                }
            ]
        },
        {
            "parameter": "IRP",
            "values": [
                {
                    "value": "3,44E-02",
                    "module": "A1",
                    "scenario": null
                },
                {
                    "value": "8,46E-02",
                    "module": "A2",
                    "scenario": null
                },
                {
                    "value": "8,13E-01",
                    "module": "A3",
                    "scenario": null
                },
                {
                    "value": "2,16E-01",
                    "module": "A4",
                    "scenario": null
                },
                {
                    "value": "8,47E-02",
                    "module": "C1",
                    "scenario": null
                },
                {
                    "value": "2,16E-01",
                    "module": "C2",
                    "scenario": null
                },
                {
                    "value": "5,01E-02",
                    "module": "C3",
                    "scenario": null
                },
                {
                    "value": "0,00E+00",
                    "module": "C4",
                    "scenario": null
                },
                {
                    "value": "-1,45E+01",
                    "module": "D",
                    "scenario": null
                },
                {
                    "value": "9,32E-01",
                    "module": "A1A3",
                    "scenario": null
                }
            ]
        }
    ],
    "resource_use": [
        {
            "parameter": "PERE",
            "values": [
                {
                    "value": "3,56E+01",
                    "module": "A1",
                    "scenario": null
                },
                {
                    "value": "2,44E-01",
                    "module": "A2",
                    "scenario": null
                },
                {
                    "value": "1,37E+02",
                    "module": "A3",
                    "scenario": null
                },
                {
                    "value": "6,23E-01",
                    "module": "A4",
                    "scenario": null
                },
                {
                    "value": "1,16E-01",
                    "module": "C1",
                    "scenario": null
                },
                {
                    "value": "6,23E-01",
                    "module": "C2",
                    "scenario": null
                },
                {
                    "value": "6,32E-02",
                    "module": "C3",
                    "scenario": null
                },
                {
                    "value": "0,00E+00",
                    "module": "C4",
                    "scenario": null
                },
                {
                    "value": "-1,60E+02",
                    "module": "D",
                    "scenario": null
                },
                {
                    "value": "1,73E+02",
                    "module": "A1A3",
                    "scenario": null
                }
            ]
        },
        {
            "parameter": "PERM",
            "values": [
                {
                    "value": "0,00E+00",
                    "module": "A1",
                    "scenario": null
                },
                {
                    "value": "0,00E+00",
                    "module": "A2",
                    "scenario": null
                },
                {
                    "value": "0,00E+00",
                    "module": "A3",
                    "scenario": null
                },
                {
                    "value": "0,00E+00",
                    "module": "A4",
                    "scenario": null
                },
                {
                    "value": "0,00E+00",
                    "module": "C1",
                    "scenario": null
                },
                {
                    "value": "0,00E+00",
                    "module": "C2",
                    "scenario": null
                },
                {
                    "value": "0,00E+00",
                    "module": "C3",
                    "scenario": null
                },
                {
                    "value": "0,00E+00",
                    "module": "C4",
                    "scenario": null
                },
                {
                    "value": "0,00E+00",
                    "module": "D",
                    "scenario": null
                },
                {
                    "value": "0,00E+00",
                    "module": "A1A3",
                    "scenario": null
                }
            ]
        },
        {
            "parameter": "PERT",
            "values": [
                {
                    "value": "3,56E+01",
                    "module": "A1",
                    "scenario": null
                },
                {
                    "value": "2,44E-01",
                    "module": "A2",
                    "scenario": null
                },
                {
                    "value": "1,37E+02",
                    "module": "A3",
                    "scenario": null
                },
                {
                    "value": "6,23E-01",
                    "module": "A4",
                    "scenario": null
                },
                {
                    "value": "1,16E-01",
                    "module": "C1",
                    "scenario": null
                },
                {
                    "value": "6,23E-01",
                    "module": "C2",
                    "scenario": null
                },
                {
                    "value": "6,32E-02",
                    "module": "C3",
                    "scenario": null
                },
                {
                    "value": "0,00E+00",
                    "module": "C4",
                    "scenario": null
                },
                {
                    "value": "-1,60E+02",
                    "module": "D",
                    "scenario": null
                },
                {
                    "value": "1,73E+02",
                    "module": "A1A3",
                    "scenario": null
                }
            ]
        },
        {
            "parameter": "PENRE",
            "values": [
                {
                    "value": "3,25E+02",
                    "module": "A1",
                    "scenario": null
                },
                {
                    "value": "1,95E+01",
                    "module": "A2",
                    "scenario": null
                },
                {
                    "value": "1,60E+02",
                    "module": "A3",
                    "scenario": null
                },
                {
                    "value": "4,99E+01",
                    "module": "A4",
                    "scenario": null
                },
                {
                    "value": "1,96E+01",
                    "module": "C1",
                    "scenario": null
                },
                {
                    "value": "4,99E+01",
                    "module": "C2",
                    "scenario": null
                },
                {
                    "value": "1,17E+01",
                    "module": "C3",
                    "scenario": null
                },
                {
                    "value": "0,00E+00",
                    "module": "C4",
                    "scenario": null
                },
                {
                    "value": "-2,89E+03",
                    "module": "D",
                    "scenario": null
                },
                {
                    "value": "5,04E+02",
                    "module": "A1A3",
                    "scenario": null
                }
            ]
        },
        {
            "parameter": "PENRM",
            "values": [
                {
                    "value": "2,40E+03",
                    "module": "A1",
                    "scenario": null
                },
                {
                    "value": "0,00E+00",
                    "module": "A2",
                    "scenario": null
                },
                {
                    "value": "0,00E+00",
                    "module": "A3",
                    "scenario": null
                },
                {
                    "value": "0,00E+00",
                    "module": "A4",
                    "scenario": null
                },
                {
                    "value": "0,00E+00",
                    "module": "C1",
                    "scenario": null
                },
                {
                    "value": "0,00E+00",
                    "module": "C2",
                    "scenario": null
                },
                {
                    "value": "-2,40E+03",
                    "module": "C3",
                    "scenario": null
                },
                {
                    "value": "0,00E+00",
                    "module": "C4",
                    "scenario": null
                },
                {
                    "value": "0,00E+00",
                    "module": "D",
                    "scenario": null
                },
                {
                    "value": "2,40E+03",
                    "module": "A1A3",
                    "scenario": null
                }
            ]
        },
        {
            "parameter": "PENRT",
            "values": [
                {
                    "value": "2,73E+03",
                    "module": "A1",
                    "scenario": null
                },
                {
                    "value": "1,95E+01",
                    "module": "A2",
                    "scenario": null
                },
                {
                    "value": "1,60E+02",
                    "module": "A3",
                    "scenario": null
                },
                {
                    "value": "4,99E+01",
                    "module": "A4",
                    "scenario": null
                },
                {
                    "value": "1,96E+01",
                    "module": "C1",
                    "scenario": null
                },
                {
                    "value": "4,99E+01",
                    "module": "C2",
                    "scenario": null
                },
                {
                    "value": "-2,39E+03",
                    "module": "C3",
                    "scenario": null
                },
                {
                    "value": "0,00E+00",
                    "module": "C4",
                    "scenario": null
                },
                {
                    "value": "-2,89E+03",
                    "module": "D",
                    "scenario": null
                },
                {
                    "value": "2,91E+03",
                    "module": "A1A3",
                    "scenario": null
                }
            ]
        },
        {
            "parameter": "SM",
            "values": [
                {
                    "value": "2,00E+02",
                    "module": "A1",
                    "scenario": null
                },
                {
                    "value": "6,68E-03",
                    "module": "A2",
                    "scenario": null
                },
                {
                    "value": "1,35E-01",
                    "module": "A3",
                    "scenario": null
                },
                {
                    "value": "1,71E-02",
                    "module": "A4",
                    "scenario": null
                },
                {
                    "value": "9,91E-03",
                    "module": "C1",
                    "scenario": null
                },
                {
                    "value": "1,71E-02",
                    "module": "C2",
                    "scenario": null
                },
                {
                    "value": "5,74E-03",
                    "module": "C3",
                    "scenario": null
                },
                {
                    "value": "0,00E+00",
                    "module": "C4",
                    "scenario": null
                },
                {
                    "value": "-6,09E+01",
                    "module": "D",
                    "scenario": null
                },
                {
                    "value": "2,00E+02",
                    "module": "A1A3",
                    "scenario": null
                }
            ]
        },
        {
            "parameter": "RSF",
            "values": [
                {
                    "value": "3,52E-02",
                    "module": "A1",
                    "scenario": null
                },
                {
                    "value": "8,53E-03",
                    "module": "A2",
                    "scenario": null
                },
                {
                    "value": "3,03E-01",
                    "module": "A3",
                    "scenario": null
                },
                {
                    "value": "2,18E-02",
                    "module": "A4",
                    "scenario": null
                },
                {
                    "value": "3,38E-03",
                    "module": "C1",
                    "scenario": null
                },
                {
                    "value": "2,18E-02",
                    "module": "C2",
                    "scenario": null
                },
                {
                    "value": "1,56E-03",
                    "module": "C3",
                    "scenario": null
                },
                {
                    "value": "0,00E+00",
                    "module": "C4",
                    "scenario": null
                },
                {
                    "value": "-1,75E+00",
                    "module": "D",
                    "scenario": null
                },
                {
                    "value": "3,47E-01",
                    "module": "A1A3",
                    "scenario": null
                }
            ]
        },
        {
            "parameter": "NRSF",
            "values": [
                {
                    "value": "5,56E-03",
                    "module": "A1",
                    "scenario": null
                },
                {
                    "value": "2,86E-02",
                    "module": "A2",
                    "scenario": null
                },
                {
                    "value": "3,06E-01",
                    "module": "A3",
                    "scenario": null
                },
                {
                    "value": "7,32E-02",
                    "module": "A4",
                    "scenario": null
                },
                {
                    "value": "3,92E-02",
                    "module": "C1",
                    "scenario": null
                },
                {
                    "value": "7,32E-02",
                    "module": "C2",
                    "scenario": null
                },
                {
                    "value": "2,29E-02",
                    "module": "C3",
                    "scenario": null
                },
                {
                    "value": "0,00E+00",
                    "module": "C4",
                    "scenario": null
                },
                {
                    "value": "-7,27E-01",
                    "module": "D",
                    "scenario": null
                },
                {
                    "value": "3,40E-01",
                    "module": "A1A3",
                    "scenario": null
                }
            ]
        },
        {
            "parameter": "FW",
            "values": [
                {
                    "value": "1,47E-01",
                    "module": "A1",
                    "scenario": null
                },
                {
                    "value": "2,20E-03",
                    "module": "A2",
                    "scenario": null
                },
                {
                    "value": "2,43E-01",
                    "module": "A3",
                    "scenario": null
                },
                {
                    "value": "5,64E-03",
                    "module": "A4",
                    "scenario": null
                },
                {
                    "value": "1,31E-02",
                    "module": "C1",
                    "scenario": null
                },
                {
                    "value": "5,64E-03",
                    "module": "C2",
                    "scenario": null
                },
                {
                    "value": "6,02E-04",
                    "module": "C3",
                    "scenario": null
                },
                {
                    "value": "0,00E+00",
                    "module": "C4",
                    "scenario": null
                },
                {
                    "value": "-1,42E+00",
                    "module": "D",
                    "scenario": null
                },
                {
                    "value": "3,92E-01",
                    "module": "A1A3",
                    "scenario": null
                }
            ]
        }
    ],
    "end_of_life_waste": [
        {
            "parameter": "HWD",
            "values": [
                {
                    "value": "9,14E-03",
                    "module": "A1",
                    "scenario": null
                },
                {
                    "value": "1,06E-03",
                    "module": "A2",
                    "scenario": null
                },
                {
                    "value": "8,92E-02",
                    "module": "A3",
                    "scenario": null
                },
                {
                    "value": "2,71E-03",
                    "module": "A4",
                    "scenario": null
                },
                {
                    "value": "5,92E-04",
                    "module": "C1",
                    "scenario": null
                },
                {
                    "value": "2,71E-03",
                    "module": "C2",
                    "scenario": null
                },
                {
                    "value": "3,44E-04",
                    "module": "C3",
                    "scenario": null
                },
                {
                    "value": "0,00E+00",
                    "module": "C4",
                    "scenario": null
                },
                {
                    "value": "-1,16E+00",
                    "module": "D",
                    "scenario": null
                },
                {
                    "value": "9,94E-02",
                    "module": "A1A3",
                    "scenario": null
                }
            ]
        },
        {
            "parameter": "NHWD",
            "values": [
                {
                    "value": "5,71E-01",
                    "module": "A1",
                    "scenario": null
                },
                {
                    "value": "1,68E+00",
                    "module": "A2",
                    "scenario": null
                },
                {
                    "value": "9,46E-01",
                    "module": "A3",
                    "scenario": null
                },
                {
                    "value": "4,30E+00",
                    "module": "A4",
                    "scenario": null
                },
                {
                    "value": "2,41E-02",
                    "module": "C1",
                    "scenario": null
                },
                {
                    "value": "4,30E+00",
                    "module": "C2",
                    "scenario": null
                },
                {
                    "value": "1,38E-02",
                    "module": "C3",
                    "scenario": null
                },
                {
                    "value": "0,00E+00",
                    "module": "C4",
                    "scenario": null
                },
                {
                    "value": "-3,74E+00",
                    "module": "D",
                    "scenario": null
                },
                {
                    "value": "3,20E+00",
                    "module": "A1A3",
                    "scenario": null
                }
            ]
        },
        {
            "parameter": "RWD",
            "values": [
                {
                    "value": "2,55E-02",
                    "module": "A1",
                    "scenario": null
                },
                {
                    "value": "1,32E-04",
                    "module": "A2",
                    "scenario": null
                },
                {
                    "value": "1,05E-03",
                    "module": "A3",
                    "scenario": null
                },
                {
                    "value": "3,38E-04",
                    "module": "A4",
                    "scenario": null
                },
                {
                    "value": "1,37E-04",
                    "module": "C1",
                    "scenario": null
                },
                {
                    "value": "3,38E-04",
                    "module": "C2",
                    "scenario": null
                },
                {
                    "value": "8,12E-05",
                    "module": "C3",
                    "scenario": null
                },
                {
                    "value": "0,00E+00",
                    "module": "C4",
                    "scenario": null
                },
                {
                    "value": "-2,12E-02",
                    "module": "D",
                    "scenario": null
                },
                {
                    "value": "2,67E-02",
                    "module": "A1A3",
                    "scenario": null
                }
            ]
        }
    ],
    "end_of_life_flow": [
        {
            "parameter": "CRU",
            "values": [
                {
                    "value": "0,00E+00",
                    "module": "A1",
                    "scenario": null
                },
                {
                    "value": "0,00E+00",
                    "module": "A2",
                    "scenario": null
                },
                {
                    "value": "0,00E+00",
                    "module": "A3",
                    "scenario": null
                },
                {
                    "value": "0,00E+00",
                    "module": "A4",
                    "scenario": null
                },
                {
                    "value": "0,00E+00",
                    "module": "C1",
                    "scenario": null
                },
                {
                    "value": "0,00E+00",
                    "module": "C2",
                    "scenario": null
                },
                {
                    "value": "0,00E+00",
                    "module": "C3",
                    "scenario": null
                },
                {
                    "value": "0,00E+00",
                    "module": "C4",
                    "scenario": null
                },
                {
                    "value": "0,00E+00",
                    "module": "D",
                    "scenario": null
                },
                {
                    "value": "0,00E+00",
                    "module": "A1A3",
                    "scenario": null
                }
            ]
        },
        {
            "parameter": "MFR",
            "values": [
                {
                    "value": "3,48E-04",
                    "module": "A1",
                    "scenario": null
                },
                {
                    "value": "9,38E-05",
                    "module": "A2",
                    "scenario": null
                },
                {
                    "value": "2,91E-02",
                    "module": "A3",
                    "scenario": null
                },
                {
                    "value": "2,40E-04",
                    "module": "A4",
                    "scenario": null
                },
                {
                    "value": "3,70E-05",
                    "module": "C1",
                    "scenario": null
                },
                {
                    "value": "2,40E-04",
                    "module": "C2",
                    "scenario": null
                },
                {
                    "value": "9,00E+02",
                    "module": "C3",
                    "scenario": null
                },
                {
                    "value": "0,00E+00",
                    "module": "C4",
                    "scenario": null
                },
                {
                    "value": "-2,59E-01",
                    "module": "D",
                    "scenario": null
                },
                {
                    "value": "2,95E-02",
                    "module": "A1A3",
                    "scenario": null
                }
            ]
        },
        {
            "parameter": "MER",
            "values": [
                {
                    "value": "1,01E-03",
                    "module": "A1",
                    "scenario": null
                },
                {
                    "value": "5,79E-03",
                    "module": "A2",
                    "scenario": null
                },
                {
                    "value": "7,13E-02",
                    "module": "A3",
                    "scenario": null
                },
                {
                    "value": "1,48E-02",
                    "module": "A4",
                    "scenario": null
                },
                {
                    "value": "9,72E-03",
                    "module": "C1",
                    "scenario": null
                },
                {
                    "value": "1,48E-02",
                    "module": "C2",
                    "scenario": null
                },
                {
                    "value": "1,75E-05",
                    "module": "C3",
                    "scenario": null
                },
                {
                    "value": "0,00E+00",
                    "module": "C4",
                    "scenario": null
                },
                {
                    "value": "-1,83E-02",
                    "module": "D",
                    "scenario": null
                },
                {
                    "value": "7,81E-02",
                    "module": "A1A3",
                    "scenario": null
                }
            ]
        },
        {
            "parameter": "EEE",
            "values": [
                {
                    "value": "2,92E-03",
                    "module": "A1",
                    "scenario": null
                },
                {
                    "value": "1,01E-03",
                    "module": "A2",
                    "scenario": null
                },
                {
                    "value": "1,99E-02",
                    "module": "A3",
                    "scenario": null
                },
                {
                    "value": "2,58E-03",
                    "module": "A4",
                    "scenario": null
                },
                {
                    "value": "1,16E-04",
                    "module": "C1",
                    "scenario": null
                },
                {
                    "value": "2,58E-03",
                    "module": "C2",
                    "scenario": null
                },
                {
                    "value": "5,99E-05",
                    "module": "C3",
                    "scenario": null
                },
                {
                    "value": "0,00E+00",
                    "module": "C4",
                    "scenario": null
                },
                {
                    "value": "-5,83E+00",
                    "module": "D",
                    "scenario": null
                },
                {
                    "value": "2,39E-02",
                    "module": "A1A3",
                    "scenario": null
                }
            ]
        },
        {
            "parameter": "EET",
            "values": [
                {
                    "value": "4,41E-02",
                    "module": "A1",
                    "scenario": null
                },
                {
                    "value": "1,53E-02",
                    "module": "A2",
                    "scenario": null
                },
                {
                    "value": "3,02E-01",
                    "module": "A3",
                    "scenario": null
                },
                {
                    "value": "3,92E-02",
                    "module": "A4",
                    "scenario": null
                },
                {
                    "value": "1,75E-03",
                    "module": "C1",
                    "scenario": null
                },
                {
                    "value": "3,92E-02",
                    "module": "C2",
                    "scenario": null
                },
                {
                    "value": "9,07E-04",
                    "module": "C3",
                    "scenario": null
                },
                {
                    "value": "0,00E+00",
                    "module": "C4",
                    "scenario": null
                },
                {
                    "value": "-8,83E+01",
                    "module": "D",
                    "scenario": null
                },
                {
                    "value": "3,61E-01",
                    "module": "A1A3",
                    "scenario": null
                }
            ]
        }
    ]
}