{
    "product_name": "AFUX-HF C-PRo 500V 3x2,5 S PK200",
    "epd_id": "NEPD-5487-4788-EN",
    "compliance": [
        "EN 15804+A2",
        "ISO 14025",
        "ISO 21930"
    ],
    "producer_name": "Prysmian Group Finland Oy",
    "environmental_impact": [
        {
            "parameter": "GWP-total",
            "values": [
                {
                    "value": "6,70E-01",
                    "module": "A1",
                    "scenario": null
                },
                {
                    "value": "4,31E-02",
                    "module": "A2",
                    "scenario": null
                },
                {
                    "value": "3,69E-02",
                    "module": "A3",
                    "scenario": null
                },
                {
                    "value": "8,32E-03",
                    "module": "A4",
                    "scenario": null
                },
                {
                    "value": "4,46E-02",
                    "module": "A5",
                    "scenario": null
                },
                {
                    "value": "0,00E+00",
                    "module": "C1",
                    "scenario": null
                },
                {
                    "value": "2,54E-03",
                    "module": "C2",
                    "scenario": null
                },
                {
                    "value": "1,09E-01",
                    "module": "C3",
                    "scenario": null
                },
                {
                    "value": "7,03E-03",
                    "module": "C4",
                    "scenario": null
                },
                {
                    "value": "-1,90E-02",
                    "module": "D",
                    "scenario": null
                },
                {
                    "value": "7,50E-01",
                    "module": "A1A3",
                    "scenario": null
                }
            ]
        },
        {
            "parameter": "GWP-fossil",
            "values": [
                {
                    "value": "6,59E-01",
                    "module": "A1",
                    "scenario": null
                },
                {
                    "value": "4,31E-02",
                    "module": "A2",
                    "scenario": null
                },
                {
                    "value": "3,57E-02",
                    "module": "A3",
                    "scenario": null
                },
                {
                    "value": "8,32E-03",
                    "module": "A4",
                    "scenario": null
                },
                {
                    "value": "4,39E-02",
                    "module": "A5",
                    "scenario": null
                },
                {
                    "value": "0,00E+00",
                    "module": "C1",
                    "scenario": null
                },
                {
                    "value": "2,54E-03",
                    "module": "C2",
                    "scenario": null
                },
                {
                    "value": "1,09E-01",
                    "module": "C3",
                    "scenario": null
                },
                {
                    "value": "5,48E-03",
                    "module": "C4",
                    "scenario": null
                },
                {
                    "value": "-1,87E-02",
                    "module": "D",
                    "scenario": null
                },
                {
                    "value": "7,38E-01",
                    "module": "A1A3",
                    "scenario": null
                }
            ]
        },
        {
            "parameter": "GWP-biogenic",
            "values": [
                {
                    "value": "1,02E-02",
                    "module": "A1",
                    "scenario": null
                },
                {
                    "value": "2,67E-05",
                    "module": "A2",
                    "scenario": null
                },
                {
                    "value": "8,48E-04",
                    "module": "A3",
                    "scenario": null
                },
                {
                    "value": "3,44E-06",
                    "module": "A4",
                    "scenario": null
                },
                {
                    "value": "6,29E-04",
                    "module": "A5",
                    "scenario": null
                },
                {
                    "value": "0,00E+00",
                    "module": "C1",
                    "scenario": null
                },
                {
                    "value": "1,05E-06",
                    "module": "C2",
                    "scenario": null
                },
                {
                    "value": "2,16E-06",
                    "module": "C3",
                    "scenario": null
                },
                {
                    "value": "1,54E-03",
                    "module": "C4",
                    "scenario": null
                },
                {
                    "value": "-7,09E-05",
                    "module": "D",
                    "scenario": null
                },
                {
                    "value": "1,10E-02",
                    "module": "A1A3",
                    "scenario": null
                }
            ]
        },
        {
            "parameter": "GWP-luluc",
            "values": [
                {
                    "value": "6,89E-04",
                    "module": "A1",
                    "scenario": null
                },
                {
                    "value": "2,41E-05",
                    "module": "A2",
                    "scenario": null
                },
                {
                    "value": "3,33E-04",
                    "module": "A3",
                    "scenario": null
                },
                {
                    "value": "2,45E-06",
                    "module": "A4",
                    "scenario": null
                },
                {
                    "value": "5,26E-05",
                    "module": "A5",
                    "scenario": null
                },
                {
                    "value": "0,00E+00",
                    "module": "C1",
                    "scenario": null
                },
                {
                    "value": "8,96E-07",
                    "module": "C2",
                    "scenario": null
                },
                {
                    "value": "3,98E-07",
                    "module": "C3",
                    "scenario": null
                },
                {
                    "value": "2,49E-07",
                    "module": "C4",
                    "scenario": null
                },
                {
                    "value": "-2,26E-04",
                    "module": "D",
                    "scenario": null
                },
                {
                    "value": "1,05E-03",
                    "module": "A1A3",
                    "scenario": null
                }
            ]
        },
        {
            "parameter": "ODP",
            "values": [
                {
                    "value": "4,43E-08",
                    "module": "A1",
                    "scenario": null
                },
                {
                    "value": "9,04E-09",
                    "module": "A2",
                    "scenario": null
                },
                {
                    "value": "4,66E-09",
                    "module": "A3",
                    "scenario": null
                },
                {
                    "value": "1,94E-09",
                    "module": "A4",
                    "scenario": null
                },
                {
                    "value": "3,10E-09",
                    "module": "A5",
                    "scenario": null
                },
                {
                    "value": "0,00E+00",
                    "module": "C1",
                    "scenario": null
                },
                {
                    "value": "5,84E-10",
                    "module": "C2",
                    "scenario": null
                },
                {
                    "value": "2,16E-10",
                    "module": "C3",
                    "scenario": null
                },
                {
                    "value": "2,45E-10",
                    "module": "C4",
                    "scenario": null
                },
                {
                    "value": "-4,51E-04",
                    "module": "D",
                    "scenario": null
                },
                {
                    "value": "5,80E-08",
                    "module": "A1A3",
                    "scenario": null
                }
            ]
        },
        {
            "parameter": "AP",
            "values": [
                {
                    "value": "4,58E-02",
                    "module": "A1",
                    "scenario": null
                },
                {
                    "value": "6,81E-04",
                    "module": "A2",
                    "scenario": null
                },
                {
                    "value": "1,77E-04",
                    "module": "A3",
                    "scenario": null
                },
                {
                    "value": "4,25E-05",
                    "module": "A4",
                    "scenario": null
                },
                {
                    "value": "2,34E-03",
                    "module": "A5",
                    "scenario": null
                },
                {
                    "value": "0,00E+00",
                    "module": "C1",
                    "scenario": null
                },
                {
                    "value": "1,29E-05",
                    "module": "C2",
                    "scenario": null
                },
                {
                    "value": "2,24E-05",
                    "module": "C3",
                    "scenario": null
                },
                {
                    "value": "6,51E-06",
                    "module": "C4",
                    "scenario": null
                },
                {
                    "value": "-2,15E-03",
                    "module": "D",
                    "scenario": null
                },
                {
                    "value": "4,66E-02",
                    "module": "A1A3",
                    "scenario": null
                }
            ]
        },
        {
            "parameter": "POCP",
            "values": [
                {
                    "value": "9,11E-03",
                    "module": "A1",
                    "scenario": null
                },
                {
                    "value": "5,30E-04",
                    "module": "A2",
                    "scenario": null
                },
                {
                    "value": "1,21E-04",
                    "module": "A3",
                    "scenario": null
                },
                {
                    "value": "4,75E-05",
                    "module": "A4",
                    "scenario": null
                },
                {
                    "value": "4,93E-04",
                    "module": "A5",
                    "scenario": null
                },
                {
                    "value": "0,00E+00",
                    "module": "C1",
                    "scenario": null
                },
                {
                    "value": "1,39E-05",
                    "module": "C2",
                    "scenario": null
                },
                {
                    "value": "2,66E-05",
                    "module": "C3",
                    "scenario": null
                },
                {
                    "value": "8,82E-06",
                    "module": "C4",
                    "scenario": null
                },
                {
                    "value": "-4,13E-04",
                    "module": "D",
                    "scenario": null
                },
                {
                    "value": "9,76E-03",
                    "module": "A1A3",
                    "scenario": null
                }
            ]
        },
        {
            "parameter": "ADPE",
            "values": [
                {
                    "value": "2,59E-04",
                    "module": "A1",
                    "scenario": null
                },
                {
                    "value": "7,84E-07",
                    "module": "A2",
                    "scenario": null
                },
                {
                    "value": "2,64E-07",
                    "module": "A3",
                    "scenario": null
                },
                {
                    "value": "1,43E-07",
                    "module": "A4",
                    "scenario": null
                },
                {
                    "value": "1,30E-05",
                    "module": "A5",
                    "scenario": null
                },
                {
                    "value": "0,00E+00",
                    "module": "C1",
                    "scenario": null
                },
                {
                    "value": "6,94E-08",
                    "module": "C2",
                    "scenario": null
                },
                {
                    "value": "1,08E-08",
                    "module": "C3",
                    "scenario": null
                },
                {
                    "value": "6,33E-09",
                    "module": "C4",
                    "scenario": null
                },
                {
                    "value": "-1,18E-05",
                    "module": "D",
                    "scenario": null
                },
                {
                    "value": "2,60E-04",
                    "module": "A1A3",
                    "scenario": null
                }
            ]
        },
        {
            "parameter": "ADPF",
            "values": [
                {
                    "value": "9,46E+00",
                    "module": "A1",
                    "scenario": null
                },
                {
                    "value": "6,18E-01",
                    "module": "A2",
                    "scenario": null
                },
                {
                    "value": "9,40E-01",
                    "module": "A3",
                    "scenario": null
                },
                {
                    "value": "1,30E-01",
                    "module": "A4",
                    "scenario": null
                },
                {
                    "value": "5,64E-01",
                    "module": "A5",
                    "scenario": null
                },
                {
                    "value": "0,00E+00",
                    "module": "C1",
                    "scenario": null
                },
                {
                    "value": "3,86E-02",
                    "module": "C2",
                    "scenario": null
                },
                {
                    "value": "1,39E-02",
                    "module": "C3",
                    "scenario": null
                },
                {
                    "value": "1,91E-02",
                    "module": "C4",
                    "scenario": null
                },
                {
                    "value": "-2,00E-01",
                    "module": "D",
                    "scenario": null
                },
                {
                    "value": "1,10E+01",
                    "module": "A1A3",
                    "scenario": null
                }
            ]
        },
        {
            "parameter": "WDP",
            "values": [
                {
                    "value": "1,21E+01",
                    "module": "A1",
                    "scenario": null
                },
                {
                    "value": "8,37E-01",
                    "module": "A2",
                    "scenario": null
                },
                {
                    "value": "5,03E+01",
                    "module": "A3",
                    "scenario": null
                },
                {
                    "value": "1,00E-01",
                    "module": "A4",
                    "scenario": null
                },
                {
                    "value": "3,20E+00",
                    "module": "A5",
                    "scenario": null
                },
                {
                    "value": "0,00E+00",
                    "module": "C1",
                    "scenario": null
                },
                {
                    "value": "3,69E-02",
                    "module": "C2",
                    "scenario": null
                },
                {
                    "value": "9,54E-02",
                    "module": "C3",
                    "scenario": null
                },
                {
                    "value": "3,17E-01",
                    "module": "C4",
                    "scenario": null
                },
                {
                    "value": "-4,16E-01",
                    "module": "D",
                    "scenario": null
                },
                {
                    "value": "6,32E+01",
                    "module": "A1A3",
                    "scenario": null
                }
            ]
        },
        {
            "parameter": "EP-freshwater",
            "values": [
                {
                    "value": "3,76E-04",
                    "module": "A1",
                    "scenario": null
                },
                {
                    "value": "4,59E-07",
                    "module": "A2",
                    "scenario": null
                },
                {
                    "value": "1,39E-06",
                    "module": "A3",
                    "scenario": null
                },
                {
                    "value": "6,40E-08",
                    "module": "A4",
                    "scenario": null
                },
                {
                    "value": "1,89E-05",
                    "module": "A5",
                    "scenario": null
                },
                {
                    "value": "0,00E+00",
                    "module": "C1",
                    "scenario": null
                },
                {
                    "value": "2,01E-08",
                    "module": "C2",
                    "scenario": null
                },
                {
                    "value": "1,93E-08",
                    "module": "C3",
                    "scenario": null
                },
                {
                    "value": "1,22E-08",
                    "module": "C4",
                    "scenario": null
                },
                {
                    "value": "-1,47E-05",
                    "module": "D",
                    "scenario": null
                },
                {
                    "value": "3,78E-04",
                    "module": "A1A3",
                    "scenario": null
                }
            ]
        },
        {
            "parameter": "EP-marine",
            "values": [
                {
                    "value": "2,27E-03",
                    "module": "A1",
                    "scenario": null
                },
                {
                    "value": "1,80E-04",
                    "module": "A2",
                    "scenario": null
                },
                {
                    "value": "4,01E-05",
                    "module": "A3",
                    "scenario": null
                },
                {
                    "value": "1,44E-05",
                    "module": "A4",
                    "scenario": null
                },
                {
                    "value": "1,27E-04",
                    "module": "A5",
                    "scenario": null
                },
                {
                    "value": "0,00E+00",
                    "module": "C1",
                    "scenario": null
                },
                {
                    "value": "4,40E-06",
                    "module": "C2",
                    "scenario": null
                },
                {
                    "value": "1,07E-05",
                    "module": "C3",
                    "scenario": null
                },
                {
                    "value": "9,58E-06",
                    "module": "C4",
                    "scenario": null
                },
                {
                    "value": "-1,03E-04",
                    "module": "D",
                    "scenario": null
                },
                {
                    "value": "2,49E-03",
                    "module": "A1A3",
                    "scenario": null
                }
            ]
        },
        {
            "parameter": "EP-terrestrial",
            "values": [
                {
                    "value": "3,35E-02",
                    "module": "A1",
                    "scenario": null
                },
                {
                    "value": "2,00E-03",
                    "module": "A2",
                    "scenario": null
                },
                {
                    "value": "4,82E-04",
                    "module": "A3",
                    "scenario": null
                },
                {
                    "value": "1,59E-04",
                    "module": "A4",
                    "scenario": null
                },
                {
                    "value": "1,82E-03",
                    "module": "A5",
                    "scenario": null
                },
                {
                    "value": "0,00E+00",
                    "module": "C1",
                    "scenario": null
                },
                {
                    "value": "4,86E-05",
                    "module": "C2",
                    "scenario": null
                },
                {
                    "value": "1,11E-04",
                    "module": "C3",
                    "scenario": null
                },
                {
                    "value": "2,58E-05",
                    "module": "C4",
                    "scenario": null
                },
                {
                    "value": "-1,52E-03",
                    "module": "D",
                    "scenario": null
                },
                {
                    "value": "3,60E-02",
                    "module": "A1A3",
                    "scenario": null
                }
            ]
        },
        {
            "parameter": "GWP-IOBC",
            "values": [
                {
                    "value": "6,70E-01",
                    "module": "A1",
                    "scenario": null
                },
                {
                    "value": "4,31E-02",
                    "module": "A2",
                    "scenario": null
                },
                {
                    "value": "4,57E-02",
                    "module": "A3",
                    "scenario": null
                },
                {
                    "value": "8,32E-03",
                    "module": "A4",
                    "scenario": null
                },
                {
                    "value": "4,37E-02",
                    "module": "A5",
                    "scenario": null
                },
                {
                    "value": "0,00E+00",
                    "module": "C1",
                    "scenario": null
                },
                {
                    "value": "2,54E-03",
                    "module": "C2",
                    "scenario": null
                },
                {
                    "value": "1,09E-01",
                    "module": "C3",
                    "scenario": null
                },
                {
                    "value": "5,67E-04",
                    "module": "C4",
                    "scenario": null
                },
                {
                    "value": "-1,23E-02",
                    "module": "D",
                    "scenario": null
                },
                {
                    "value": "7,58E-01",
                    "module": "A1A3",
                    "scenario": null
                }
            ]
        }
    ],
    "additional_environmental_impact": [
        {
            "parameter": "PM",
            "values": [
                {
                    "value": "1,06E-07",
                    "module": "A1",
                    "scenario": null
                },
                {
                    "value": "2,31E-09",
                    "module": "A2",
                    "scenario": null
                },
                {
                    "value": "1,62E-09",
                    "module": "A3",
                    "scenario": null
                },
                {
                    "value": "7,38E-10",
                    "module": "A4",
                    "scenario": null
                },
                {
                    "value": "5,55E-09",
                    "module": "A5",
                    "scenario": null
                },
                {
                    "value": "0,00E+00",
                    "module": "C1",
                    "scenario": null
                },
                {
                    "value": "1,85E-10",
                    "module": "C2",
                    "scenario": null
                },
                {
                    "value": "9,70E-11",
                    "module": "C3",
                    "scenario": null
                },
                {
                    "value": "1,21E-10",
                    "module": "C4",
                    "scenario": null
                },
                {
                    "value": "-7,29E-09",
                    "module": "D",
                    "scenario": null
                },
                {
                    "value": "1,10E-07",
                    "module": "A1A3",
                    "scenario": null
                }
            ]
        },
        {
            "parameter": "ETP-fw",
            "values": [
                {
                    "value": "4,45E+02",
                    "module": "A1",
                    "scenario": null
                },
                {
                    "value": "4,37E-01",
                    "module": "A2",
                    "scenario": null
                },
                {
                    "value": "8,07E-01",
                    "module": "A3",
                    "scenario": null
                },
                {
                    "value": "9,54E-02",
                    "module": "A4",
                    "scenario": null
                },
                {
                    "value": "2,31E+01",
                    "module": "A5",
                    "scenario": null
                },
                {
                    "value": "0,00E+00",
                    "module": "C1",
                    "scenario": null
                },
                {
                    "value": "2,85E-02",
                    "module": "C2",
                    "scenario": null
                },
                {
                    "value": "2,01E-01",
                    "module": "C3",
                    "scenario": null
                },
                {
                    "value": "1,58E+01",
                    "module": "C4",
                    "scenario": null
                },
                {
                    "value": "-1,98E+01",
                    "module": "D",
                    "scenario": null
                },
                {
                    "value": "4,46E+02",
                    "module": "A1A3",
                    "scenario": null
                }
            ]
        },
        {
            "parameter": "HTP-c",
            "values": [
                {
                    "value": "6,39E-09",
                    "module": "A1",
                    "scenario": null
                },
                {
                    "value": "0,00E+00",
                    "module": "A2",
                    "scenario": null
                },
                {
                    "value": "2,00E-11",
                    "module": "A3",
                    "scenario": null
                },
                {
                    "value": "0,00E+00",
                    "module": "A4",
                    "scenario": null
                },
                {
                    "value": "3,21E-10",
                    "module": "A5",
                    "scenario": null
                },
                {
                    "value": "0,00E+00",
                    "module": "C1",
                    "scenario": null
                },
                {
                    "value": "0,00E+00",
                    "module": "C2",
                    "scenario": null
                },
                {
                    "value": "6,00E-12",
                    "module": "C3",
                    "scenario": null
                },
                {
                    "value": "1,00E-12",
                    "module": "C4",
                    "scenario": null
                },
                {
                    "value": "-2,81E-10",
                    "module": "D",
                    "scenario": null
                },
                {
                    "value": "6,41E-09",
                    "module": "A1A3",
                    "scenario": null
                }
            ]
        },
        {
            "parameter": "HTP-nc",
            "values": [
                {
                    "value": "5,17E-07",
                    "module": "A1",
                    "scenario": null
                },
                {
                    "value": "5,09E-10",
                    "module": "A2",
                    "scenario": null
                },
                {
                    "value": "5,14E-10",
                    "module": "A3",
                    "scenario": null
                },
                {
                    "value": "9,20E-11",
                    "module": "A4",
                    "scenario": null
                },
                {
                    "value": "2,59E-08",
                    "module": "A5",
                    "scenario": null
                },
                {
                    "value": "0,00E+00",
                    "module": "C1",
                    "scenario": null
                },
                {
                    "value": "3,10E-11",
                    "module": "C2",
                    "scenario": null
                },
                {
                    "value": "2,60E-10",
                    "module": "C3",
                    "scenario": null
                },
                {
                    "value": "2,20E-11",
                    "module": "C4",
                    "scenario": null
                },
                {
                    "value": "-2,38E-08",
                    "module": "D",
                    "scenario": null
                },
                {
                    "value": "5,18E-07",
                    "module": "A1A3",
                    "scenario": null
                }
            ]
        },
        {
            "parameter": "SQP",
            "values": [
                {
                    "value": "6,94E+00",
                    "module": "A1",
                    "scenario": null
                },
                {
                    "value": "3,10E-01",
                    "module": "A2",
                    "scenario": null
                },
                {
                    "value": "1,06E+00",
                    "module": "A3",
                    "scenario": null
                },
                {
                    "value": "1,50E-01",
                    "module": "A4",
                    "scenario": null
                },
                {
                    "value": "4,32E-01",
                    "module": "A5",
                    "scenario": null
                },
                {
                    "value": "0,00E+00",
                    "module": "C1",
                    "scenario": null
                },
                {
                    "value": "2,66E-02",
                    "module": "C2",
                    "scenario": null
                },
                {
                    "value": "2,48E-03",
                    "module": "C3",
                    "scenario": null
                },
                {
                    "value": "5,46E-02",
                    "module": "C4",
                    "scenario": null
                },
                {
                    "value": "-8,37E-01",
                    "module": "D",
                    "scenario": null
                },
                {
                    "value": "8,31E+00",
                    "module": "A1A3",
                    "scenario": null
                }
            ]
        },
        {
            "parameter": "IRP",
            "values": [
                {
                    "value": "2,54E-02",
                    "module": "A1",
                    "scenario": null
                },
                {
                    "value": "2,80E-03",
                    "module": "A2",
                    "scenario": null
                },
                {
                    "value": "2,24E-02",
                    "module": "A3",
                    "scenario": null
                },
                {
                    "value": "5,70E-04",
                    "module": "A4",
                    "scenario": null
                },
                {
                    "value": "2,59E-03",
                    "module": "A5",
                    "scenario": null
                },
                {
                    "value": "0,00E+00",
                    "module": "C1",
                    "scenario": null
                },
                {
                    "value": "1,69E-04",
                    "module": "C2",
                    "scenario": null
                },
                {
                    "value": "3,41E-05",
                    "module": "C3",
                    "scenario": null
                },
                {
                    "value": "1,09E-04",
                    "module": "C4",
                    "scenario": null
                },
                {
                    "value": "-7,04E-04",
                    "module": "D",
                    "scenario": null
                },
                {
                    "value": "5,06E-02",
                    "module": "A1A3",
                    "scenario": null
                }
            ]
        }
    ],
    "resource_use": [
        {
            "parameter": "PERE",
            "values": [
                {
                    "value": "1,65E+00",
                    "module": "A1",
                    "scenario": null
                },
                {
                    "value": "1,28E-02",
                    "module": "A2",
                    "scenario": null
                },
                {
                    "value": "3,87E-01",
                    "module": "A3",
                    "scenario": null
                },
                {
                    "value": "1,64E-03",
                    "module": "A4",
                    "scenario": null
                },
                {
                    "value": "1,03E-01",
                    "module": "A5",
                    "scenario": null
                },
                {
                    "value": "0,00E+00",
                    "module": "C1",
                    "scenario": null
                },
                {
                    "value": "5,45E-04",
                    "module": "C2",
                    "scenario": null
                },
                {
                    "value": "7,48E-04",
                    "module": "C3",
                    "scenario": null
                },
                {
                    "value": "1,71E-03",
                    "module": "C4",
                    "scenario": null
                },
                {
                    "value": "-5,91E-01",
                    "module": "D",
                    "scenario": null
                },
                {
                    "value": "2,05E+00",
                    "module": "A1A3",
                    "scenario": null
                }
            ]
        },
        {
            "parameter": "PERM",
            "values": [
                {
                    "value": "1,45E-02",
                    "module": "A1",
                    "scenario": null
                },
                {
                    "value": "0,00E+00",
                    "module": "A2",
                    "scenario": null
                },
                {
                    "value": "0,00E+00",
                    "module": "A3",
                    "scenario": null
                },
                {
                    "value": "0,00E+00",
                    "module": "A4",
                    "scenario": null
                },
                {
                    "value": "7,24E-04",
                    "module": "A5",
                    "scenario": null
                },
                {
                    "value": "0,00E+00",
                    "module": "C1",
                    "scenario": null
                },
                {
                    "value": "0,00E+00",
                    "module": "C2",
                    "scenario": null
                },
                {
                    "value": "0,00E+00",
                    "module": "C3",
                    "scenario": null
                },
                {
                    "value": "0,00E+00",
                    "module": "C4",
                    "scenario": null
                },
                {
                    "value": "0,00E+00",
                    "module": "D",
                    "scenario": null
                },
                {
                    "value": "1,45E-02",
                    "module": "A1A3",
                    "scenario": null
                }
            ]
        },
        {
            "parameter": "PERT",
            "values": [
                {
                    "value": "1,67E+00",
                    "module": "A1",
                    "scenario": null
                },
                {
                    "value": "1,28E-02",
                    "module": "A2",
                    "scenario": null
                },
                {
                    "value": "3,87E-01",
                    "module": "A3",
                    "scenario": null
                },
                {
                    "value": "1,64E-03",
                    "module": "A4",
                    "scenario": null
                },
                {
                    "value": "1,04E-01",
                    "module": "A5",
                    "scenario": null
                },
                {
                    "value": "0,00E+00",
                    "module": "C1",
                    "scenario": null
                },
                {
                    "value": "5,45E-04",
                    "module": "C2",
                    "scenario": null
                },
                {
                    "value": "7,48E-04",
                    "module": "C3",
                    "scenario": null
                },
                {
                    "value": "1,71E-03",
                    "module": "C4",
                    "scenario": null
                },
                {
                    "value": "-5,91E-01",
                    "module": "D",
                    "scenario": null
                },
                {
                    "value": "2,07E+00",
                    "module": "A1A3",
                    "scenario": null
                }
            ]
        },
        {
            "parameter": "PENRE",
            "values": [
                {
                    "value": "7,62E+00",
                    "module": "A1",
                    "scenario": null
                },
                {
                    "value": "6,18E-01",
                    "module": "A2",
                    "scenario": null
                },
                {
                    "value": "9,72E-01",
                    "module": "A3",
                    "scenario": null
                },
                {
                    "value": "1,30E-01",
                    "module": "A4",
                    "scenario": null
                },
                {
                    "value": "4,74E-01",
                    "module": "A5",
                    "scenario": null
                },
                {
                    "value": "0,00E+00",
                    "module": "C1",
                    "scenario": null
                },
                {
                    "value": "3,86E-02",
                    "module": "C2",
                    "scenario": null
                },
                {
                    "value": "1,39E-02",
                    "module": "C3",
                    "scenario": null
                },
                {
                    "value": "1,91E-02",
                    "module": "C4",
                    "scenario": null
                },
                {
                    "value": "-2,00E-01",
                    "module": "D",
                    "scenario": null
                },
                {
                    "value": "9,21E+00",
                    "module": "A1A3",
                    "scenario": null
                }
            ]
        },
        {
            "parameter": "PENRM",
            "values": [
                {
                    "value": "1,88E+00",
                    "module": "A1",
                    "scenario": null
                },
                {
                    "value": "0,00E+00",
                    "module": "A2",
                    "scenario": null
                },
                {
                    "value": "0,00E+00",
                    "module": "A3",
                    "scenario": null
                },
                {
                    "value": "0,00E+00",
                    "module": "A4",
                    "scenario": null
                },
                {
                    "value": "-2,92E-01",
                    "module": "A5",
                    "scenario": null
                },
                {
                    "value": "0,00E+00",
                    "module": "C1",
                    "scenario": null
                },
                {
                    "value": "0,00E+00",
                    "module": "C2",
                    "scenario": null
                },
                {
                    "value": "-1,50E+00",
                    "module": "C3",
                    "scenario": null
                },
                {
                    "value": "0,00E+00",
                    "module": "C4",
                    "scenario": null
                },
                {
                    "value": "0,00E+00",
                    "module": "D",
                    "scenario": null
                },
                {
                    "value": "1,88E+00",
                    "module": "A1A3",
                    "scenario": null
                }
            ]
        },
        {
            "parameter": "PENRT",
            "values": [
                {
                    "value": "9,50E+00",
                    "module": "A1",
                    "scenario": null
                },
                {
                    "value": "6,18E-01",
                    "module": "A2",
                    "scenario": null
                },
                {
                    "value": "9,72E-01",
                    "module": "A3",
                    "scenario": null
                },
                {
                    "value": "1,30E-01",
                    "module": "A4",
                    "scenario": null
                },
                {
                    "value": "1,82E-01",
                    "module": "A5",
                    "scenario": null
                },
                {
                    "value": "0,00E+00",
                    "module": "C1",
                    "scenario": null
                },
                {
                    "value": "3,86E-02",
                    "module": "C2",
                    "scenario": null
                },
                {
                    "value": "-1,49E+00",
                    "module": "C3",
                    "scenario": null
                },
                {
                    "value": "1,91E-02",
                    "module": "C4",
                    "scenario": null
                },
                {
                    "value": "-2,00E-01",
                    "module": "D",
                    "scenario": null
                },
                {
                    "value": "1,11E+01",
                    "module": "A1A3",
                    "scenario": null
                }
            ]
        },
        {
            "parameter": "SM",
            "values": [
                {
                    "value": "4,33E-02",
                    "module": "A1",
                    "scenario": null
                },
                {
                    "value": "0,00E+00",
                    "module": "A2",
                    "scenario": null
                },
                {
                    "value": "4,19E-04",
                    "module": "A3",
                    "scenario": null
                },
                {
                    "value": "0,00E+00",
                    "module": "A4",
                    "scenario": null
                },
                {
                    "value": "2,19E-03",
                    "module": "A5",
                    "scenario": null
                },
                {
                    "value": "0,00E+00",
                    "module": "C1",
                    "scenario": null
                },
                {
                    "value": "0,00E+00",
                    "module": "C2",
                    "scenario": null
                },
                {
                    "value": "0,00E+00",
                    "module": "C3",
                    "scenario": null
                },
                {
                    "value": "1,32E-04",
                    "module": "C4",
                    "scenario": null
                },
                {
                    "value": "3,66E-03",
                    "module": "D",
                    "scenario": null
                },
                {
                    "value": "4,37E-02",
                    "module": "A1A3",
                    "scenario": null
                }
            ]
        },
        {
            "parameter": "RSF",
            "values": [
                {
                    "value": "1,87E-02",
                    "module": "A1",
                    "scenario": null
                },
                {
                    "value": "6,83E-04",
                    "module": "A2",
                    "scenario": null
                },
                {
                    "value": "3,32E-03",
                    "module": "A3",
                    "scenario": null
                },
                {
                    "value": "5,74E-05",
                    "module": "A4",
                    "scenario": null
                },
                {
                    "value": "1,14E-03",
                    "module": "A5",
                    "scenario": null
                },
                {
                    "value": "0,00E+00",
                    "module": "C1",
                    "scenario": null
                },
                {
                    "value": "1,95E-05",
                    "module": "C2",
                    "scenario": null
                },
                {
                    "value": "1,62E-05",
                    "module": "C3",
                    "scenario": null
                },
                {
                    "value": "3,55E-05",
                    "module": "C4",
                    "scenario": null
                },
                {
                    "value": "2,52E-04",
                    "module": "D",
                    "scenario": null
                },
                {
                    "value": "2,27E-02",
                    "module": "A1A3",
                    "scenario": null
                }
            ]
        },
        {
            "parameter": "NRSF",
            "values": [
                {
                    "value": "1,20E-02",
                    "module": "A1",
                    "scenario": null
                },
                {
                    "value": "8,26E-04",
                    "module": "A2",
                    "scenario": null
                },
                {
                    "value": "1,07E-02",
                    "module": "A3",
                    "scenario": null
                },
                {
                    "value": "1,92E-04",
                    "module": "A4",
                    "scenario": null
                },
                {
                    "value": "1,19E-03",
                    "module": "A5",
                    "scenario": null
                },
                {
                    "value": "0,00E+00",
                    "module": "C1",
                    "scenario": null
                },
                {
                    "value": "6,97E-05",
                    "module": "C2",
                    "scenario": null
                },
                {
                    "value": "0,00E+00",
                    "module": "C3",
                    "scenario": null
                },
                {
                    "value": "2,74E-05",
                    "module": "C4",
                    "scenario": null
                },
                {
                    "value": "-3,16E-02",
                    "module": "D",
                    "scenario": null
                },
                {
                    "value": "2,35E-02",
                    "module": "A1A3",
                    "scenario": null
                }
            ]
        },
        {
            "parameter": "FW",
            "values": [
                {
                    "value": "1,74E-02",
                    "module": "A1",
                    "scenario": null
                },
                {
                    "value": "8,20E-05",
                    "module": "A2",
                    "scenario": null
                },
                {
                    "value": "1,15E-03",
                    "module": "A3",
                    "scenario": null
                },
                {
                    "value": "1,49E-05",
                    "module": "A4",
                    "scenario": null
                },
                {
                    "value": "9,41E-04",
                    "module": "A5",
                    "scenario": null
                },
                {
                    "value": "0,00E+00",
                    "module": "C1",
                    "scenario": null
                },
                {
                    "value": "4,07E-06",
                    "module": "C2",
                    "scenario": null
                },
                {
                    "value": "1,12E-04",
                    "module": "C3",
                    "scenario": null
                },
                {
                    "value": "2,43E-05",
                    "module": "C4",
                    "scenario": null
                },
                {
                    "value": "-9,64E-04",
                    "module": "D",
                    "scenario": null
                },
                {
                    "value": "1,86E-02",
                    "module": "A1A3",
                    "scenario": null
                }
            ]
        }
    ],
    "end_of_life_waste": [
        {
            "parameter": "HWD",
            "values": [
                {
                    "value": "4,92E-03",
                    "module": "A1",
                    "scenario": null
                },
                {
                    "value": "3,48E-05",
                    "module": "A2",
                    "scenario": null
                },
                {
                    "value": "1,67E-03",
                    "module": "A3",
                    "scenario": null
                },
                {
                    "value": "7,14E-06",
                    "module": "A4",
                    "scenario": null
                },
                {
                    "value": "3,89E-04",
                    "module": "A5",
                    "scenario": null
                },
                {
                    "value": "0,00E+00",
                    "module": "C1",
                    "scenario": null
                },
                {
                    "value": "1,97E-06",
                    "module": "C2",
                    "scenario": null
                },
                {
                    "value": "0,00E+00",
                    "module": "C3",
                    "scenario": null
                },
                {
                    "value": "1,14E-03",
                    "module": "C4",
                    "scenario": null
                },
                {
                    "value": "-1,46E-04",
                    "module": "D",
                    "scenario": null
                },
                {
                    "value": "6,62E-03",
                    "module": "A1A3",
                    "scenario": null
                }
            ]
        },
        {
            "parameter": "NHWD",
            "values": [
                {
                    "value": "1,89E-01",
                    "module": "A1",
                    "scenario": null
                },
                {
                    "value": "1,84E-02",
                    "module": "A2",
                    "scenario": null
                },
                {
                    "value": "9,74E-03",
                    "module": "A3",
                    "scenario": null
                },
                {
                    "value": "1,13E-02",
                    "module": "A4",
                    "scenario": null
                },
                {
                    "value": "2,45E-02",
                    "module": "A5",
                    "scenario": null
                },
                {
                    "value": "0,00E+00",
                    "module": "C1",
                    "scenario": null
                },
                {
                    "value": "1,85E-03",
                    "module": "C2",
                    "scenario": null
                },
                {
                    "value": "0,00E+00",
                    "module": "C3",
                    "scenario": null
                },
                {
                    "value": "7,16E-02",
                    "module": "C4",
                    "scenario": null
                },
                {
                    "value": "-8,12E-03",
                    "module": "D",
                    "scenario": null
                },
                {
                    "value": "2,17E-01",
                    "module": "A1A3",
                    "scenario": null
                }
            ]
        },
        {
            "parameter": "RWD",
            "values": [
                {
                    "value": "2,35E-05",
                    "module": "A1",
                    "scenario": null
                },
                {
                    "value": "4,21E-06",
                    "module": "A2",
                    "scenario": null
                },
                {
                    "value": "1,04E-05",
                    "module": "A3",
                    "scenario": null
                },
                {
                    "value": "8,90E-07",
                    "module": "A4",
                    "scenario": null
                },
                {
                    "value": "1,97E-06",
                    "module": "A5",
                    "scenario": null
                },
                {
                    "value": "0,00E+00",
                    "module": "C1",
                    "scenario": null
                },
                {
                    "value": "2,63E-07",
                    "module": "C2",
                    "scenario": null
                },
                {
                    "value": "0,00E+00",
                    "module": "C3",
                    "scenario": null
                },
                {
                    "value": "1,27E-07",
                    "module": "C4",
                    "scenario": null
                },
                {
                    "value": "-5,89E-07",
                    "module": "D",
                    "scenario": null
                },
                {
                    "value": "3,81E-05",
                    "module": "A1A3",
                    "scenario": null
                }
            ]
        }
    ],
    "end_of_life_flow": [
        {
            "parameter": "CRU",
            "values": [
                {
                    "value": "0,00E+00",
                    "module": "A1",
                    "scenario": null
                },
                {
                    "value": "0,00E+00",
                    "module": "A2",
                    "scenario": null
                },
                {
                    "value": "0,00E+00",
                    "module": "A3",
                    "scenario": null
                },
                {
                    "value": "0,00E+00",
                    "module": "A4",
                    "scenario": null
                },
                {
                    "value": "0,00E+00",
                    "module": "A5",
                    "scenario": null
                },
                {
                    "value": "0,00E+00",
                    "module": "C1",
                    "scenario": null
                },
                {
                    "value": "0,00E+00",
                    "module": "C2",
                    "scenario": null
                },
                {
                    "value": "0,00E+00",
                    "module": "C3",
                    "scenario": null
                },
                {
                    "value": "0,00E+00",
                    "module": "C4",
                    "scenario": null
                },
                {
                    "value": "0,00E+00",
                    "module": "D",
                    "scenario": null
                },
                {
                    "value": "0,00E+00",
                    "module": "A1A3",
                    "scenario": null
                }
            ]
        },
        {
            "parameter": "MFR",
            "values": [
                {
                    "value": "1,50E-04",
                    "module": "A1",
                    "scenario": null
                },
                {
                    "value": "0,00E+00",
                    "module": "A2",
                    "scenario": null
                },
                {
                    "value": "7,00E-03",
                    "module": "A3",
                    "scenario": null
                },
                {
                    "value": "0,00E+00",
                    "module": "A4",
                    "scenario": null
                },
                {
                    "value": "7,05E-03",
                    "module": "A5",
                    "scenario": null
                },
                {
                    "value": "0,00E+00",
                    "module": "C1",
                    "scenario": null
                },
                {
                    "value": "0,00E+00",
                    "module": "C2",
                    "scenario": null
                },
                {
                    "value": "3,82E-02",
                    "module": "C3",
                    "scenario": null
                },
                {
                    "value": "4,24E-06",
                    "module": "C4",
                    "scenario": null
                },
                {
                    "value": "-1,43E-04",
                    "module": "D",
                    "scenario": null
                },
                {
                    "value": "7,14E-03",
                    "module": "A1A3",
                    "scenario": null
                }
            ]
        },
        {
            "parameter": "MER",
            "values": [
                {
                    "value": "6,23E-05",
                    "module": "A1",
                    "scenario": null
                },
                {
                    "value": "0,00E+00",
                    "module": "A2",
                    "scenario": null
                },
                {
                    "value": "1,34E-07",
                    "module": "A3",
                    "scenario": null
                },
                {
                    "value": "0,00E+00",
                    "module": "A4",
                    "scenario": null
                },
                {
                    "value": "2,23E-03",
                    "module": "A5",
                    "scenario": null
                },
                {
                    "value": "0,00E+00",
                    "module": "C1",
                    "scenario": null
                },
                {
                    "value": "0,00E+00",
                    "module": "C2",
                    "scenario": null
                },
                {
                    "value": "4,46E-02",
                    "module": "C3",
                    "scenario": null
                },
                {
                    "value": "3,31E-06",
                    "module": "C4",
                    "scenario": null
                },
                {
                    "value": "-1,89E-05",
                    "module": "D",
                    "scenario": null
                },
                {
                    "value": "6,25E-05",
                    "module": "A1A3",
                    "scenario": null
                }
            ]
        },
        {
            "parameter": "EEE",
            "values": [
                {
                    "value": "1,26E-03",
                    "module": "A1",
                    "scenario": null
                },
                {
                    "value": "0,00E+00",
                    "module": "A2",
                    "scenario": null
                },
                {
                    "value": "4,15E-03",
                    "module": "A3",
                    "scenario": null
                },
                {
                    "value": "0,00E+00",
                    "module": "A4",
                    "scenario": null
                },
                {
                    "value": "3,80E-03",
                    "module": "A5",
                    "scenario": null
                },
                {
                    "value": "0,00E+00",
                    "module": "C1",
                    "scenario": null
                },
                {
                    "value": "0,00E+00",
                    "module": "C2",
                    "scenario": null
                },
                {
                    "value": "7,05E-02",
                    "module": "C3",
                    "scenario": null
                },
                {
                    "value": "3,49E-05",
                    "module": "C4",
                    "scenario": null
                },
                {
                    "value": "-4,62E-05",
                    "module": "D",
                    "scenario": null
                },
                {
                    "value": "5,41E-03",
                    "module": "A1A3",
                    "scenario": null
                }
            ]
        },
        {
            "parameter": "EET",
            "values": [
                {
                    "value": "1,90E-02",
                    "module": "A1",
                    "scenario": null
                },
                {
                    "value": "0,00E+00",
                    "module": "A2",
                    "scenario": null
                },
                {
                    "value": "6,28E-02",
                    "module": "A3",
                    "scenario": null
                },
                {
                    "value": "0,00E+00",
                    "module": "A4",
                    "scenario": null
                },
                {
                    "value": "5,75E-02",
                    "module": "A5",
                    "scenario": null
                },
                {
                    "value": "0,00E+00",
                    "module": "C1",
                    "scenario": null
                },
                {
                    "value": "0,00E+00",
                    "module": "C2",
                    "scenario": null
                },
                {
                    "value": "1,07E+00",
                    "module": "C3",
                    "scenario": null
                },
                {
                    "value": "5,28E-04",
                    "module": "C4",
                    "scenario": null
                },
                {
                    "value": "-6,99E-04",
                    "module": "D",
                    "scenario": null
                },
                {
                    "value": "8,18E-02",
                    "module": "A1A3",
                    "scenario": null
                }
            ]
        }
    ]
}