{
    "product_name": "Acrylic Emulsion Primer, Jotun U.A.E. Ltd. (L.L.C.)",
    "epd_id": "NEPD-3788-2723-EN",
    "compliance": [
        "EN 15804",
        "ISO 14025",
        "ISO 21930"
    ],
    "producer_name": "Jotun A/S",
    "environmental_impact": [
        {
            "parameter": "GWP-total",
            "values": [
                {
                    "value": "1,05E+00",
                    "module": "A1",
                    "scenario": null
                },
                {
                    "value": "7,97E-03",
                    "module": "A2",
                    "scenario": null
                },
                {
                    "value": "9,11E-02",
                    "module": "A3",
                    "scenario": null
                },
                {
                    "value": "1,14E+00",
                    "module": "A1A3",
                    "scenario": null
                }
            ]
        },
        {
            "parameter": "ODP",
            "values": [
                {
                    "value": "7,95E-08",
                    "module": "A1",
                    "scenario": null
                },
                {
                    "value": "1,46E-09",
                    "module": "A2",
                    "scenario": null
                },
                {
                    "value": "1,20E-08",
                    "module": "A3",
                    "scenario": null
                },
                {
                    "value": "9,30E-08",
                    "module": "A1A3",
                    "scenario": null
                }
            ]
        },
        {
            "parameter": "AP",
            "values": [
                {
                    "value": "5,94E-03",
                    "module": "A1",
                    "scenario": null
                },
                {
                    "value": "1,13E-04",
                    "module": "A2",
                    "scenario": null
                },
                {
                    "value": "6,04E-04",
                    "module": "A3",
                    "scenario": null
                },
                {
                    "value": "6,65E-03",
                    "module": "A1A3",
                    "scenario": null
                }
            ]
        },
        {
            "parameter": "EP",
            "values": [
                {
                    "value": "1,54E-03",
                    "module": "A1",
                    "scenario": null
                },
                {
                    "value": "1,40E-05",
                    "module": "A2",
                    "scenario": null
                },
                {
                    "value": "6,11E-05",
                    "module": "A3",
                    "scenario": null
                },
                {
                    "value": "1,62E-03",
                    "module": "A1A3",
                    "scenario": null
                }
            ]
        },
        {
            "parameter": "POCP",
            "values": [
                {
                    "value": "4,49E-04",
                    "module": "A1",
                    "scenario": null
                },
                {
                    "value": "3,72E-06",
                    "module": "A2",
                    "scenario": null
                },
                {
                    "value": "2,45E-05",
                    "module": "A3",
                    "scenario": null
                },
                {
                    "value": "4,77E-04",
                    "module": "A1A3",
                    "scenario": null
                }
            ]
        },
        {
            "parameter": "ADPE",
            "values": [
                {
                    "value": "1,83E-05",
                    "module": "A1",
                    "scenario": null
                },
                {
                    "value": "7,14E-09",
                    "module": "A2",
                    "scenario": null
                },
                {
                    "value": "4,84E-08",
                    "module": "A3",
                    "scenario": null
                },
                {
                    "value": "1,83E-05",
                    "module": "A1A3",
                    "scenario": null
                }
            ]
        },
        {
            "parameter": "ADPF",
            "values": [
                {
                    "value": "1,41E+01",
                    "module": "A1",
                    "scenario": null
                },
                {
                    "value": "1,23E-01",
                    "module": "A2",
                    "scenario": null
                },
                {
                    "value": "1,39E+00",
                    "module": "A3",
                    "scenario": null
                },
                {
                    "value": "1,56E+01",
                    "module": "A1A3",
                    "scenario": null
                }
            ]
        }
    ],
    "additional_environmental_impact": [],
    "resource_use": [
        {
            "parameter": "PERE",
            "values": [
                {
                    "value": "2,04E+00",
                    "module": "A1",
                    "scenario": null
                },
                {
                    "value": "2,32E-03",
                    "module": "A2",
                    "scenario": null
                },
                {
                    "value": "4,22E-03",
                    "module": "A3",
                    "scenario": null
                },
                {
                    "value": "2,05E+00",
                    "module": "A1A3",
                    "scenario": null
                }
            ]
        },
        {
            "parameter": "PERM",
            "values": [
                {
                    "value": "3,98E-01",
                    "module": "A1",
                    "scenario": null
                },
                {
                    "value": "5,21E-04",
                    "module": "A2",
                    "scenario": null
                },
                {
                    "value": "9,36E-04",
                    "module": "A3",
                    "scenario": null
                },
                {
                    "value": "3,99E-01",
                    "module": "A1A3",
                    "scenario": null
                }
            ]
        },
        {
            "parameter": "PERT",
            "values": [
                {
                    "value": "2,44E+00",
                    "module": "A1",
                    "scenario": null
                },
                {
                    "value": "2,84E-03",
                    "module": "A2",
                    "scenario": null
                },
                {
                    "value": "5,16E-03",
                    "module": "A3",
                    "scenario": null
                },
                {
                    "value": "2,45E+00",
                    "module": "A1A3",
                    "scenario": null
                }
            ]
        },
        {
            "parameter": "PENRE",
            "values": [
                {
                    "value": "1,54E+01",
                    "module": "A1",
                    "scenario": null
                },
                {
                    "value": "1,26E-01",
                    "module": "A2",
                    "scenario": null
                },
                {
                    "value": "1,40E+00",
                    "module": "A3",
                    "scenario": null
                },
                {
                    "value": "1,69E+01",
                    "module": "A1A3",
                    "scenario": null
                }
            ]
        },
        {
            "parameter": "PENRM",
            "values": [
                {
                    "value": "0,00E+00",
                    "module": "A1",
                    "scenario": null
                },
                {
                    "value": "0,00E+00",
                    "module": "A2",
                    "scenario": null
                },
                {
                    "value": "0,00E+00",
                    "module": "A3",
                    "scenario": null
                },
                {
                    "value": "0,00E+00",
                    "module": "A1A3",
                    "scenario": null
                }
            ]
        },
        {
            "parameter": "PENRT",
            "values": [
                {
                    "value": "1,54E+01",
                    "module": "A1",
                    "scenario": null
                },
                {
                    "value": "1,26E-01",
                    "module": "A2",
                    "scenario": null
                },
                {
                    "value": "1,40E+00",
                    "module": "A3",
                    "scenario": null
                },
                {
                    "value": "1,69E+01",
                    "module": "A1A3",
                    "scenario": null
                }
            ]
        },
        {
            "parameter": "SM",
            "values": [
                {
                    "value": "0,00E+00",
                    "module": "A1",
                    "scenario": null
                },
                {
                    "value": "0,00E+00",
                    "module": "A2",
                    "scenario": null
                },
                {
                    "value": "0,00E+00",
                    "module": "A3",
                    "scenario": null
                },
                {
                    "value": "0,00E+00",
                    "module": "A1A3",
                    "scenario": null
                }
            ]
        },
        {
            "parameter": "RSF",
            "values": [
                {
                    "value": "0,00E+00",
                    "module": "A1",
                    "scenario": null
                },
                {
                    "value": "0,00E+00",
                    "module": "A2",
                    "scenario": null
                },
                {
                    "value": "0,00E+00",
                    "module": "A3",
                    "scenario": null
                },
                {
                    "value": "0,00E+00",
                    "module": "A1A3",
                    "scenario": null
                }
            ]
        },
        {
            "parameter": "NRSF",
            "values": [
                {
                    "value": "0,00E+00",
                    "module": "A1",
                    "scenario": null
                },
                {
                    "value": "0,00E+00",
                    "module": "A2",
                    "scenario": null
                },
                {
                    "value": "0,00E+00",
                    "module": "A3",
                    "scenario": null
                },
                {
                    "value": "0,00E+00",
                    "module": "A1A3",
                    "scenario": null
                }
            ]
        },
        {
            "parameter": "FW",
            "values": [
                {
                    "value": "1,22E-02",
                    "module": "A1",
                    "scenario": null
                },
                {
                    "value": "2,18E-05",
                    "module": "A2",
                    "scenario": null
                },
                {
                    "value": "2,25E-04",
                    "module": "A3",
                    "scenario": null
                },
                {
                    "value": "1,25E-02",
                    "module": "A1A3",
                    "scenario": null
                }
            ]
        }
    ],
    "end_of_life_waste": [
        {
            "parameter": "HWD",
            "values": [
                {
                    "value": "2,36E-05",
                    "module": "A1",
                    "scenario": null
                },
                {
                    "value": "6,76E-08",
                    "module": "A2",
                    "scenario": null
                },
                {
                    "value": "5,85E-07",
                    "module": "A3",
                    "scenario": null
                },
                {
                    "value": "2,43E-05",
                    "module": "A1A3",
                    "scenario": null
                }
            ]
        },
        {
            "parameter": "NHWD",
            "values": [
                {
                    "value": "1,16E+00",
                    "module": "A1",
                    "scenario": null
                },
                {
                    "value": "5,53E-03",
                    "module": "A2",
                    "scenario": null
                },
                {
                    "value": "1,19E-02",
                    "module": "A3",
                    "scenario": null
                },
                {
                    "value": "1,18E+00",
                    "module": "A1A3",
                    "scenario": null
                }
            ]
        },
        {
            "parameter": "RWD",
            "values": [
                {
                    "value": "0,00E+00",
                    "module": "A1",
                    "scenario": null
                },
                {
                    "value": "0,00E+00",
                    "module": "A2",
                    "scenario": null
                },
                {
                    "value": "3,19E-07",
                    "module": "A3",
                    "scenario": null
                },
                {
                    "value": "3,19E-07",
                    "module": "A1A3",
                    "scenario": null
                }
            ]
        }
    ],
    "end_of_life_flow": [
        {
            "parameter": "CRU",
            "values": [
                {
                    "value": "0,00E+00",
                    "module": "A1",
                    "scenario": null
                },
                {
                    "value": "0,00E+00",
                    "module": "A2",
                    "scenario": null
                },
                {
                    "value": "0,00E+00",
                    "module": "A3",
                    "scenario": null
                },
                {
                    "value": "0,00E+00",
                    "module": "A1A3",
                    "scenario": null
                }
            ]
        },
        {
            "parameter": "MFR",
            "values": [
                {
                    "value": "0,00E+00",
                    "module": "A1",
                    "scenario": null
                },
                {
                    "value": "0,00E+00",
                    "module": "A2",
                    "scenario": null
                },
                {
                    "value": "1,54E-03",
                    "module": "A3",
                    "scenario": null
                },
                {
                    "value": "1,54E-03",
                    "module": "A1A3",
                    "scenario": null
                }
            ]
        },
        {
            "parameter": "MER",
            "values": [
                {
                    "value": "0,00E+00",
                    "module": "A1",
                    "scenario": null
                },
                {
                    "value": "0,00E+00",
                    "module": "A2",
                    "scenario": null
                },
                {
                    "value": "3,47E-03",
                    "module": "A3",
                    "scenario": null
                },
                {
                    "value": "3,47E-03",
                    "module": "A1A3",
                    "scenario": null
                }
            ]
        },
        {
            "parameter": "EEE",
            "values": [
                {
                    "value": "0,00E+00",
                    "module": "A1",
                    "scenario": null
                },
                {
                    "value": "0,00E+00",
                    "module": "A2",
                    "scenario": null
                },
                {
                    "value": "0,00E+00",
                    "module": "A3",
                    "scenario": null
                },
                {
                    "value": "0,00E+00",
                    "module": "A1A3",
                    "scenario": null
                }
            ]
        },
        {
            "parameter": "EET",
            "values": [
                {
                    "value": "0,00E+00",
                    "module": "A1",
                    "scenario": null
                },
                {
                    "value": "0,00E+00",
                    "module": "A2",
                    "scenario": null
                },
                {
                    "value": "0,00E+00",
                    "module": "A3",
                    "scenario": null
                },
                {
                    "value": "0,00E+00",
                    "module": "A1A3",
                    "scenario": null
                }
            ]
        }
    ]
}