{
    "product_name": "Leca\u00ae  Mix, Leca Portugal ",
    "epd_id": "NEPD-4573-3825-EN",
    "compliance": [
        "EN 15804+A2",
        "ISO 14025",
        "ISO 21930"
    ],
    "producer_name": "Leca International",
    "environmental_impact": [
        {
            "parameter": "GWP-total",
            "values": [
                {
                    "value": "1,16E+02",
                    "module": "A1",
                    "scenario": null
                },
                {
                    "value": "3,38E+00",
                    "module": "A2",
                    "scenario": null
                },
                {
                    "value": "8,58E+00",
                    "module": "A3",
                    "scenario": null
                },
                {
                    "value": "3,20E+01",
                    "module": "A4",
                    "scenario": null
                },
                {
                    "value": "1,27E+00",
                    "module": "A5",
                    "scenario": null
                },
                {
                    "value": "2,12E+00",
                    "module": "C1",
                    "scenario": null
                },
                {
                    "value": "4,00E+00",
                    "module": "C2",
                    "scenario": null
                },
                {
                    "value": "2,86E-01",
                    "module": "C3",
                    "scenario": null
                },
                {
                    "value": "1,09E+00",
                    "module": "C4",
                    "scenario": null
                },
                {
                    "value": "-9,29E-01",
                    "module": "D",
                    "scenario": null
                },
                {
                    "value": "1,28E+02",
                    "module": "A1A3",
                    "scenario": null
                }
            ]
        },
        {
            "parameter": "GWP-fossil",
            "values": [
                {
                    "value": "1,46E+02",
                    "module": "A1",
                    "scenario": null
                },
                {
                    "value": "3,38E+00",
                    "module": "A2",
                    "scenario": null
                },
                {
                    "value": "8,43E+00",
                    "module": "A3",
                    "scenario": null
                },
                {
                    "value": "3,20E+01",
                    "module": "A4",
                    "scenario": null
                },
                {
                    "value": "1,27E+00",
                    "module": "A5",
                    "scenario": null
                },
                {
                    "value": "2,12E+00",
                    "module": "C1",
                    "scenario": null
                },
                {
                    "value": "4,00E+00",
                    "module": "C2",
                    "scenario": null
                },
                {
                    "value": "2,82E-01",
                    "module": "C3",
                    "scenario": null
                },
                {
                    "value": "1,09E+00",
                    "module": "C4",
                    "scenario": null
                },
                {
                    "value": "-9,10E-01",
                    "module": "D",
                    "scenario": null
                },
                {
                    "value": "1,58E+02",
                    "module": "A1A3",
                    "scenario": null
                }
            ]
        },
        {
            "parameter": "GWP-biogenic",
            "values": [
                {
                    "value": "-3,02E+01",
                    "module": "A1",
                    "scenario": null
                },
                {
                    "value": "1,38E-03",
                    "module": "A2",
                    "scenario": null
                },
                {
                    "value": "3,25E-02",
                    "module": "A3",
                    "scenario": null
                },
                {
                    "value": "1,30E-02",
                    "module": "A4",
                    "scenario": null
                },
                {
                    "value": "2,39E-04",
                    "module": "A5",
                    "scenario": null
                },
                {
                    "value": "3,98E-04",
                    "module": "C1",
                    "scenario": null
                },
                {
                    "value": "0,00E+00",
                    "module": "C2",
                    "scenario": null
                },
                {
                    "value": "2,44E-03",
                    "module": "C3",
                    "scenario": null
                },
                {
                    "value": "1,27E-03",
                    "module": "C4",
                    "scenario": null
                },
                {
                    "value": "-1,82E-02",
                    "module": "D",
                    "scenario": null
                },
                {
                    "value": "-3,01E+01",
                    "module": "A1A3",
                    "scenario": null
                }
            ]
        },
        {
            "parameter": "GWP-luluc",
            "values": [
                {
                    "value": "1,54E-01",
                    "module": "A1",
                    "scenario": null
                },
                {
                    "value": "1,18E-03",
                    "module": "A2",
                    "scenario": null
                },
                {
                    "value": "1,16E-01",
                    "module": "A3",
                    "scenario": null
                },
                {
                    "value": "1,12E-02",
                    "module": "A4",
                    "scenario": null
                },
                {
                    "value": "9,96E-05",
                    "module": "A5",
                    "scenario": null
                },
                {
                    "value": "1,67E-04",
                    "module": "C1",
                    "scenario": null
                },
                {
                    "value": "1,40E-03",
                    "module": "C2",
                    "scenario": null
                },
                {
                    "value": "3,91E-04",
                    "module": "C3",
                    "scenario": null
                },
                {
                    "value": "2,67E-04",
                    "module": "C4",
                    "scenario": null
                },
                {
                    "value": "-6,15E-04",
                    "module": "D",
                    "scenario": null
                },
                {
                    "value": "2,71E-01",
                    "module": "A1A3",
                    "scenario": null
                }
            ]
        },
        {
            "parameter": "ODP",
            "values": [
                {
                    "value": "1,04E-05",
                    "module": "A1",
                    "scenario": null
                },
                {
                    "value": "7,71E-07",
                    "module": "A2",
                    "scenario": null
                },
                {
                    "value": "4,33E-07",
                    "module": "A3",
                    "scenario": null
                },
                {
                    "value": "7,30E-06",
                    "module": "A4",
                    "scenario": null
                },
                {
                    "value": "2,73E-07",
                    "module": "A5",
                    "scenario": null
                },
                {
                    "value": "4,58E-07",
                    "module": "C1",
                    "scenario": null
                },
                {
                    "value": "8,88E-07",
                    "module": "C2",
                    "scenario": null
                },
                {
                    "value": "5,56E-08",
                    "module": "C3",
                    "scenario": null
                },
                {
                    "value": "4,11E-07",
                    "module": "C4",
                    "scenario": null
                },
                {
                    "value": "-1,66E-07",
                    "module": "D",
                    "scenario": null
                },
                {
                    "value": "1,16E-05",
                    "module": "A1A3",
                    "scenario": null
                }
            ]
        },
        {
            "parameter": "AP",
            "values": [
                {
                    "value": "8,68E-01",
                    "module": "A1",
                    "scenario": null
                },
                {
                    "value": "1,38E-02",
                    "module": "A2",
                    "scenario": null
                },
                {
                    "value": "7,10E-02",
                    "module": "A3",
                    "scenario": null
                },
                {
                    "value": "1,31E-01",
                    "module": "A4",
                    "scenario": null
                },
                {
                    "value": "5,70E-03",
                    "module": "A5",
                    "scenario": null
                },
                {
                    "value": "2,22E-02",
                    "module": "C1",
                    "scenario": null
                },
                {
                    "value": "1,63E-02",
                    "module": "C2",
                    "scenario": null
                },
                {
                    "value": "2,28E-03",
                    "module": "C3",
                    "scenario": null
                },
                {
                    "value": "9,67E-03",
                    "module": "C4",
                    "scenario": null
                },
                {
                    "value": "-8,19E-03",
                    "module": "D",
                    "scenario": null
                },
                {
                    "value": "9,53E-01",
                    "module": "A1A3",
                    "scenario": null
                }
            ]
        },
        {
            "parameter": "POCP",
            "values": [
                {
                    "value": "7,33E-01",
                    "module": "A1",
                    "scenario": null
                },
                {
                    "value": "1,39E-02",
                    "module": "A2",
                    "scenario": null
                },
                {
                    "value": "2,85E-02",
                    "module": "A3",
                    "scenario": null
                },
                {
                    "value": "1,31E-01",
                    "module": "A4",
                    "scenario": null
                },
                {
                    "value": "6,70E-03",
                    "module": "A5",
                    "scenario": null
                },
                {
                    "value": "2,95E-02",
                    "module": "C1",
                    "scenario": null
                },
                {
                    "value": "1,64E-02",
                    "module": "C2",
                    "scenario": null
                },
                {
                    "value": "2,07E-03",
                    "module": "C3",
                    "scenario": null
                },
                {
                    "value": "1,13E-02",
                    "module": "C4",
                    "scenario": null
                },
                {
                    "value": "-8,81E-03",
                    "module": "D",
                    "scenario": null
                },
                {
                    "value": "7,75E-01",
                    "module": "A1A3",
                    "scenario": null
                }
            ]
        },
        {
            "parameter": "ADPE",
            "values": [
                {
                    "value": "5,19E-04",
                    "module": "A1",
                    "scenario": null
                },
                {
                    "value": "9,16E-05",
                    "module": "A2",
                    "scenario": null
                },
                {
                    "value": "5,42E-05",
                    "module": "A3",
                    "scenario": null
                },
                {
                    "value": "8,67E-04",
                    "module": "A4",
                    "scenario": null
                },
                {
                    "value": "1,94E-06",
                    "module": "A5",
                    "scenario": null
                },
                {
                    "value": "3,25E-06",
                    "module": "C1",
                    "scenario": null
                },
                {
                    "value": "1,08E-04",
                    "module": "C2",
                    "scenario": null
                },
                {
                    "value": "3,58E-06",
                    "module": "C3",
                    "scenario": null
                },
                {
                    "value": "9,79E-06",
                    "module": "C4",
                    "scenario": null
                },
                {
                    "value": "-8,08E-05",
                    "module": "D",
                    "scenario": null
                },
                {
                    "value": "6,65E-04",
                    "module": "A1A3",
                    "scenario": null
                }
            ]
        },
        {
            "parameter": "ADPF",
            "values": [
                {
                    "value": "1,73E+03",
                    "module": "A1",
                    "scenario": null
                },
                {
                    "value": "5,10E+01",
                    "module": "A2",
                    "scenario": null
                },
                {
                    "value": "1,05E+02",
                    "module": "A3",
                    "scenario": null
                },
                {
                    "value": "4,83E+02",
                    "module": "A4",
                    "scenario": null
                },
                {
                    "value": "1,74E+01",
                    "module": "A5",
                    "scenario": null
                },
                {
                    "value": "2,92E+01",
                    "module": "C1",
                    "scenario": null
                },
                {
                    "value": "6,03E+01",
                    "module": "C2",
                    "scenario": null
                },
                {
                    "value": "8,76E+00",
                    "module": "C3",
                    "scenario": null
                },
                {
                    "value": "2,99E+01",
                    "module": "C4",
                    "scenario": null
                },
                {
                    "value": "-1,54E+01",
                    "module": "D",
                    "scenario": null
                },
                {
                    "value": "1,89E+03",
                    "module": "A1A3",
                    "scenario": null
                }
            ]
        },
        {
            "parameter": "WDP",
            "values": [
                {
                    "value": "3,39E+03",
                    "module": "A1",
                    "scenario": null
                },
                {
                    "value": "4,86E+01",
                    "module": "A2",
                    "scenario": null
                },
                {
                    "value": "-1,78E+03",
                    "module": "A3",
                    "scenario": null
                },
                {
                    "value": "4,60E+02",
                    "module": "A4",
                    "scenario": null
                },
                {
                    "value": "3,70E+00",
                    "module": "A5",
                    "scenario": null
                },
                {
                    "value": "6,20E+00",
                    "module": "C1",
                    "scenario": null
                },
                {
                    "value": "5,75E+01",
                    "module": "C2",
                    "scenario": null
                },
                {
                    "value": "9,67E+02",
                    "module": "C3",
                    "scenario": null
                },
                {
                    "value": "1,84E+02",
                    "module": "C4",
                    "scenario": null
                },
                {
                    "value": "-7,22E+02",
                    "module": "D",
                    "scenario": null
                },
                {
                    "value": "1,65E+03",
                    "module": "A1A3",
                    "scenario": null
                }
            ]
        },
        {
            "parameter": "EP-freshwater",
            "values": [
                {
                    "value": "4,15E-03",
                    "module": "A1",
                    "scenario": null
                },
                {
                    "value": "2,66E-05",
                    "module": "A2",
                    "scenario": null
                },
                {
                    "value": "4,14E-04",
                    "module": "A3",
                    "scenario": null
                },
                {
                    "value": "2,51E-04",
                    "module": "A4",
                    "scenario": null
                },
                {
                    "value": "4,60E-06",
                    "module": "A5",
                    "scenario": null
                },
                {
                    "value": "7,72E-06",
                    "module": "C1",
                    "scenario": null
                },
                {
                    "value": "3,14E-05",
                    "module": "C2",
                    "scenario": null
                },
                {
                    "value": "1,78E-05",
                    "module": "C3",
                    "scenario": null
                },
                {
                    "value": "1,23E-05",
                    "module": "C4",
                    "scenario": null
                },
                {
                    "value": "-2,42E-05",
                    "module": "D",
                    "scenario": null
                },
                {
                    "value": "4,59E-03",
                    "module": "A1A3",
                    "scenario": null
                }
            ]
        },
        {
            "parameter": "EP-marine",
            "values": [
                {
                    "value": "2,18E-01",
                    "module": "A1",
                    "scenario": null
                },
                {
                    "value": "4,10E-03",
                    "module": "A2",
                    "scenario": null
                },
                {
                    "value": "9,17E-03",
                    "module": "A3",
                    "scenario": null
                },
                {
                    "value": "3,88E-02",
                    "module": "A4",
                    "scenario": null
                },
                {
                    "value": "2,09E-03",
                    "module": "A5",
                    "scenario": null
                },
                {
                    "value": "9,79E-03",
                    "module": "C1",
                    "scenario": null
                },
                {
                    "value": "4,85E-03",
                    "module": "C2",
                    "scenario": null
                },
                {
                    "value": "6,70E-04",
                    "module": "C3",
                    "scenario": null
                },
                {
                    "value": "3,59E-03",
                    "module": "C4",
                    "scenario": null
                },
                {
                    "value": "-2,84E-03",
                    "module": "D",
                    "scenario": null
                },
                {
                    "value": "2,31E-01",
                    "module": "A1A3",
                    "scenario": null
                }
            ]
        },
        {
            "parameter": "EP-terrestrial",
            "values": [
                {
                    "value": "2,50E+00",
                    "module": "A1",
                    "scenario": null
                },
                {
                    "value": "4,53E-02",
                    "module": "A2",
                    "scenario": null
                },
                {
                    "value": "1,04E-01",
                    "module": "A3",
                    "scenario": null
                },
                {
                    "value": "4,29E-01",
                    "module": "A4",
                    "scenario": null
                },
                {
                    "value": "2,31E-02",
                    "module": "A5",
                    "scenario": null
                },
                {
                    "value": "1,06E-01",
                    "module": "C1",
                    "scenario": null
                },
                {
                    "value": "5,35E-02",
                    "module": "C2",
                    "scenario": null
                },
                {
                    "value": "7,71E-03",
                    "module": "C3",
                    "scenario": null
                },
                {
                    "value": "3,96E-02",
                    "module": "C4",
                    "scenario": null
                },
                {
                    "value": "-3,34E-02",
                    "module": "D",
                    "scenario": null
                },
                {
                    "value": "2,65E+00",
                    "module": "A1A3",
                    "scenario": null
                }
            ]
        },
        {
            "parameter": "GWP-IOBC",
            "values": [
                {
                    "value": "4,10E+01",
                    "module": "A1",
                    "scenario": null
                },
                {
                    "value": "3,38E+00",
                    "module": "A2",
                    "scenario": null
                },
                {
                    "value": "8,76E+00",
                    "module": "A3",
                    "scenario": null
                },
                {
                    "value": "3,20E+01",
                    "module": "A4",
                    "scenario": null
                },
                {
                    "value": "1,99E-01",
                    "module": "A5",
                    "scenario": null
                },
                {
                    "value": "2,84E+03",
                    "module": "C1",
                    "scenario": null
                },
                {
                    "value": "3,98E+00",
                    "module": "C2",
                    "scenario": null
                },
                {
                    "value": "0,00E+00",
                    "module": "C3",
                    "scenario": null
                },
                {
                    "value": "0,00E+00",
                    "module": "C4",
                    "scenario": null
                },
                {
                    "value": "-9,74E-01",
                    "module": "D",
                    "scenario": null
                },
                {
                    "value": "5,32E+01",
                    "module": "A1A3",
                    "scenario": null
                }
            ]
        }
    ],
    "additional_environmental_impact": [
        {
            "parameter": "PM",
            "values": [
                {
                    "value": "1,73E-05",
                    "module": "A1",
                    "scenario": null
                },
                {
                    "value": "2,43E-07",
                    "module": "A2",
                    "scenario": null
                },
                {
                    "value": "1,70E-07",
                    "module": "A3",
                    "scenario": null
                },
                {
                    "value": "2,30E-06",
                    "module": "A4",
                    "scenario": null
                },
                {
                    "value": "9,99E-08",
                    "module": "A5",
                    "scenario": null
                },
                {
                    "value": "2,68E-06",
                    "module": "C1",
                    "scenario": null
                },
                {
                    "value": "2,64E-07",
                    "module": "C2",
                    "scenario": null
                },
                {
                    "value": "3,66E-08",
                    "module": "C3",
                    "scenario": null
                },
                {
                    "value": "2,06E-07",
                    "module": "C4",
                    "scenario": null
                },
                {
                    "value": "-1,75E-07",
                    "module": "D",
                    "scenario": null
                },
                {
                    "value": "1,77E-05",
                    "module": "A1A3",
                    "scenario": null
                }
            ]
        },
        {
            "parameter": "ETP-fw",
            "values": [
                {
                    "value": "3,44E+03",
                    "module": "A1",
                    "scenario": null
                },
                {
                    "value": "3,76E+01",
                    "module": "A2",
                    "scenario": null
                },
                {
                    "value": "1,52E+02",
                    "module": "A3",
                    "scenario": null
                },
                {
                    "value": "3,55E+02",
                    "module": "A4",
                    "scenario": null
                },
                {
                    "value": "9,52E+00",
                    "module": "A5",
                    "scenario": null
                },
                {
                    "value": "1,60E+01",
                    "module": "C1",
                    "scenario": null
                },
                {
                    "value": "4,44E+01",
                    "module": "C2",
                    "scenario": null
                },
                {
                    "value": "6,21E+00",
                    "module": "C3",
                    "scenario": null
                },
                {
                    "value": "1,63E+01",
                    "module": "C4",
                    "scenario": null
                },
                {
                    "value": "-1,59E+01",
                    "module": "D",
                    "scenario": null
                },
                {
                    "value": "3,63E+03",
                    "module": "A1A3",
                    "scenario": null
                }
            ]
        },
        {
            "parameter": "HTP-c",
            "values": [
                {
                    "value": "7,12E-08",
                    "module": "A1",
                    "scenario": null
                },
                {
                    "value": "0,00E+00",
                    "module": "A2",
                    "scenario": null
                },
                {
                    "value": "3,19E-09",
                    "module": "A3",
                    "scenario": null
                },
                {
                    "value": "0,00E+00",
                    "module": "A4",
                    "scenario": null
                },
                {
                    "value": "1,08E-09",
                    "module": "A5",
                    "scenario": null
                },
                {
                    "value": "5,30E-10",
                    "module": "C1",
                    "scenario": null
                },
                {
                    "value": "0,00E+00",
                    "module": "C2",
                    "scenario": null
                },
                {
                    "value": "3,98E-10",
                    "module": "C3",
                    "scenario": null
                },
                {
                    "value": "6,63E-10",
                    "module": "C4",
                    "scenario": null
                },
                {
                    "value": "-7,95E-10",
                    "module": "D",
                    "scenario": null
                },
                {
                    "value": "7,44E-08",
                    "module": "A1A3",
                    "scenario": null
                }
            ]
        },
        {
            "parameter": "HTP-nc",
            "values": [
                {
                    "value": "1,02E-06",
                    "module": "A1",
                    "scenario": null
                },
                {
                    "value": "4,06E-08",
                    "module": "A2",
                    "scenario": null
                },
                {
                    "value": "1,17E-07",
                    "module": "A3",
                    "scenario": null
                },
                {
                    "value": "3,84E-07",
                    "module": "A4",
                    "scenario": null
                },
                {
                    "value": "8,04E-09",
                    "module": "A5",
                    "scenario": null
                },
                {
                    "value": "1,48E-08",
                    "module": "C1",
                    "scenario": null
                },
                {
                    "value": "4,80E-08",
                    "module": "C2",
                    "scenario": null
                },
                {
                    "value": "5,56E-09",
                    "module": "C3",
                    "scenario": null
                },
                {
                    "value": "1,18E-08",
                    "module": "C4",
                    "scenario": null
                },
                {
                    "value": "-1,95E-08",
                    "module": "D",
                    "scenario": null
                },
                {
                    "value": "1,17E-06",
                    "module": "A1A3",
                    "scenario": null
                }
            ]
        },
        {
            "parameter": "SQP",
            "values": [
                {
                    "value": "4,98E+03",
                    "module": "A1",
                    "scenario": null
                },
                {
                    "value": "3,52E+01",
                    "module": "A2",
                    "scenario": null
                },
                {
                    "value": "3,62E+01",
                    "module": "A3",
                    "scenario": null
                },
                {
                    "value": "3,33E+02",
                    "module": "A4",
                    "scenario": null
                },
                {
                    "value": "2,21E+00",
                    "module": "A5",
                    "scenario": null
                },
                {
                    "value": "3,55E+00",
                    "module": "C1",
                    "scenario": null
                },
                {
                    "value": "4,16E+01",
                    "module": "C2",
                    "scenario": null
                },
                {
                    "value": "4,96E+00",
                    "module": "C3",
                    "scenario": null
                },
                {
                    "value": "1,15E+02",
                    "module": "C4",
                    "scenario": null
                },
                {
                    "value": "3,49E+01",
                    "module": "D",
                    "scenario": null
                },
                {
                    "value": "5,06E+03",
                    "module": "A1A3",
                    "scenario": null
                }
            ]
        },
        {
            "parameter": "IRP",
            "values": [
                {
                    "value": "4,54E+00",
                    "module": "A1",
                    "scenario": null
                },
                {
                    "value": "2,23E-01",
                    "module": "A2",
                    "scenario": null
                },
                {
                    "value": "2,24E-01",
                    "module": "A3",
                    "scenario": null
                },
                {
                    "value": "2,11E+00",
                    "module": "A4",
                    "scenario": null
                },
                {
                    "value": "7,45E-02",
                    "module": "A5",
                    "scenario": null
                },
                {
                    "value": "1,27E-01",
                    "module": "C1",
                    "scenario": null
                },
                {
                    "value": "2,64E-01",
                    "module": "C2",
                    "scenario": null
                },
                {
                    "value": "1,47E-01",
                    "module": "C3",
                    "scenario": null
                },
                {
                    "value": "1,37E-01",
                    "module": "C4",
                    "scenario": null
                },
                {
                    "value": "-1,41E-01",
                    "module": "D",
                    "scenario": null
                },
                {
                    "value": "4,99E+00",
                    "module": "A1A3",
                    "scenario": null
                }
            ]
        }
    ],
    "resource_use": [
        {
            "parameter": "PERE",
            "values": [
                {
                    "value": "6,28E+02",
                    "module": "A1",
                    "scenario": null
                },
                {
                    "value": "7,20E-01",
                    "module": "A2",
                    "scenario": null
                },
                {
                    "value": "5,82E+01",
                    "module": "A3",
                    "scenario": null
                },
                {
                    "value": "6,81E+00",
                    "module": "A4",
                    "scenario": null
                },
                {
                    "value": "9,41E-02",
                    "module": "A5",
                    "scenario": null
                },
                {
                    "value": "1,59E-01",
                    "module": "C1",
                    "scenario": null
                },
                {
                    "value": "8,52E-01",
                    "module": "C2",
                    "scenario": null
                },
                {
                    "value": "4,51E+00",
                    "module": "C3",
                    "scenario": null
                },
                {
                    "value": "1,07E+00",
                    "module": "C4",
                    "scenario": null
                },
                {
                    "value": "-3,61E+00",
                    "module": "D",
                    "scenario": null
                },
                {
                    "value": "6,87E+02",
                    "module": "A1A3",
                    "scenario": null
                }
            ]
        },
        {
            "parameter": "PERM",
            "values": [
                {
                    "value": "2,78E+02",
                    "module": "A1",
                    "scenario": null
                },
                {
                    "value": "0,00E+00",
                    "module": "A2",
                    "scenario": null
                },
                {
                    "value": "0,00E+00",
                    "module": "A3",
                    "scenario": null
                },
                {
                    "value": "0,00E+00",
                    "module": "A4",
                    "scenario": null
                },
                {
                    "value": "0,00E+00",
                    "module": "A5",
                    "scenario": null
                },
                {
                    "value": "0,00E+00",
                    "module": "C1",
                    "scenario": null
                },
                {
                    "value": "0,00E+00",
                    "module": "C2",
                    "scenario": null
                },
                {
                    "value": "0,00E+00",
                    "module": "C3",
                    "scenario": null
                },
                {
                    "value": "0,00E+00",
                    "module": "C4",
                    "scenario": null
                },
                {
                    "value": "0,00E+00",
                    "module": "D",
                    "scenario": null
                },
                {
                    "value": "2,78E+02",
                    "module": "A1A3",
                    "scenario": null
                }
            ]
        },
        {
            "parameter": "PERT",
            "values": [
                {
                    "value": "9,06E+02",
                    "module": "A1",
                    "scenario": null
                },
                {
                    "value": "7,20E-01",
                    "module": "A2",
                    "scenario": null
                },
                {
                    "value": "5,82E+01",
                    "module": "A3",
                    "scenario": null
                },
                {
                    "value": "6,81E+00",
                    "module": "A4",
                    "scenario": null
                },
                {
                    "value": "9,41E-02",
                    "module": "A5",
                    "scenario": null
                },
                {
                    "value": "1,59E-01",
                    "module": "C1",
                    "scenario": null
                },
                {
                    "value": "8,52E-01",
                    "module": "C2",
                    "scenario": null
                },
                {
                    "value": "4,51E+00",
                    "module": "C3",
                    "scenario": null
                },
                {
                    "value": "1,07E+00",
                    "module": "C4",
                    "scenario": null
                },
                {
                    "value": "-3,61E+00",
                    "module": "D",
                    "scenario": null
                },
                {
                    "value": "9,65E+02",
                    "module": "A1A3",
                    "scenario": null
                }
            ]
        },
        {
            "parameter": "PENRE",
            "values": [
                {
                    "value": "1,48E+03",
                    "module": "A1",
                    "scenario": null
                },
                {
                    "value": "5,10E+01",
                    "module": "A2",
                    "scenario": null
                },
                {
                    "value": "1,05E+02",
                    "module": "A3",
                    "scenario": null
                },
                {
                    "value": "4,83E+02",
                    "module": "A4",
                    "scenario": null
                },
                {
                    "value": "1,74E+01",
                    "module": "A5",
                    "scenario": null
                },
                {
                    "value": "2,92E+01",
                    "module": "C1",
                    "scenario": null
                },
                {
                    "value": "6,08E+01",
                    "module": "C2",
                    "scenario": null
                },
                {
                    "value": "8,77E+00",
                    "module": "C3",
                    "scenario": null
                },
                {
                    "value": "2,99E+01",
                    "module": "C4",
                    "scenario": null
                },
                {
                    "value": "-1,63E+01",
                    "module": "D",
                    "scenario": null
                },
                {
                    "value": "1,63E+03",
                    "module": "A1A3",
                    "scenario": null
                }
            ]
        },
        {
            "parameter": "PENRM",
            "values": [
                {
                    "value": "2,58E+02",
                    "module": "A1",
                    "scenario": null
                },
                {
                    "value": "0,00E+00",
                    "module": "A2",
                    "scenario": null
                },
                {
                    "value": "0,00E+00",
                    "module": "A3",
                    "scenario": null
                },
                {
                    "value": "0,00E+00",
                    "module": "A4",
                    "scenario": null
                },
                {
                    "value": "0,00E+00",
                    "module": "A5",
                    "scenario": null
                },
                {
                    "value": "0,00E+00",
                    "module": "C1",
                    "scenario": null
                },
                {
                    "value": "0,00E+00",
                    "module": "C2",
                    "scenario": null
                },
                {
                    "value": "0,00E+00",
                    "module": "C3",
                    "scenario": null
                },
                {
                    "value": "0,00E+00",
                    "module": "C4",
                    "scenario": null
                },
                {
                    "value": "0,00E+00",
                    "module": "D",
                    "scenario": null
                },
                {
                    "value": "2,58E+02",
                    "module": "A1A3",
                    "scenario": null
                }
            ]
        },
        {
            "parameter": "PENRT",
            "values": [
                {
                    "value": "1,73E+03",
                    "module": "A1",
                    "scenario": null
                },
                {
                    "value": "5,10E+01",
                    "module": "A2",
                    "scenario": null
                },
                {
                    "value": "1,05E+02",
                    "module": "A3",
                    "scenario": null
                },
                {
                    "value": "4,83E+02",
                    "module": "A4",
                    "scenario": null
                },
                {
                    "value": "1,74E+01",
                    "module": "A5",
                    "scenario": null
                },
                {
                    "value": "2,92E+01",
                    "module": "C1",
                    "scenario": null
                },
                {
                    "value": "6,08E+01",
                    "module": "C2",
                    "scenario": null
                },
                {
                    "value": "8,77E+00",
                    "module": "C3",
                    "scenario": null
                },
                {
                    "value": "2,99E+01",
                    "module": "C4",
                    "scenario": null
                },
                {
                    "value": "-1,63E+01",
                    "module": "D",
                    "scenario": null
                },
                {
                    "value": "1,89E+03",
                    "module": "A1A3",
                    "scenario": null
                }
            ]
        },
        {
            "parameter": "SM",
            "values": [
                {
                    "value": "9,31E-01",
                    "module": "A1",
                    "scenario": null
                },
                {
                    "value": "0,00E+00",
                    "module": "A2",
                    "scenario": null
                },
                {
                    "value": "1,02E-03",
                    "module": "A3",
                    "scenario": null
                },
                {
                    "value": "0,00E+00",
                    "module": "A4",
                    "scenario": null
                },
                {
                    "value": "8,54E-03",
                    "module": "A5",
                    "scenario": null
                },
                {
                    "value": "1,43E-02",
                    "module": "C1",
                    "scenario": null
                },
                {
                    "value": "2,42E-02",
                    "module": "C2",
                    "scenario": null
                },
                {
                    "value": "7,54E-03",
                    "module": "C3",
                    "scenario": null
                },
                {
                    "value": "0,00E+00",
                    "module": "C4",
                    "scenario": null
                },
                {
                    "value": "-3,11E-02",
                    "module": "D",
                    "scenario": null
                },
                {
                    "value": "9,32E-01",
                    "module": "A1A3",
                    "scenario": null
                }
            ]
        },
        {
            "parameter": "RSF",
            "values": [
                {
                    "value": "3,00E+00",
                    "module": "A1",
                    "scenario": null
                },
                {
                    "value": "2,58E-02",
                    "module": "A2",
                    "scenario": null
                },
                {
                    "value": "4,34E-02",
                    "module": "A3",
                    "scenario": null
                },
                {
                    "value": "2,44E-01",
                    "module": "A4",
                    "scenario": null
                },
                {
                    "value": "2,32E-03",
                    "module": "A5",
                    "scenario": null
                },
                {
                    "value": "3,88E-03",
                    "module": "C1",
                    "scenario": null
                },
                {
                    "value": "3,05E-02",
                    "module": "C2",
                    "scenario": null
                },
                {
                    "value": "9,14E-02",
                    "module": "C3",
                    "scenario": null
                },
                {
                    "value": "2,22E-02",
                    "module": "C4",
                    "scenario": null
                },
                {
                    "value": "-7,37E-02",
                    "module": "D",
                    "scenario": null
                },
                {
                    "value": "3,07E+00",
                    "module": "A1A3",
                    "scenario": null
                }
            ]
        },
        {
            "parameter": "NRSF",
            "values": [
                {
                    "value": "1,12E+01",
                    "module": "A1",
                    "scenario": null
                },
                {
                    "value": "9,19E-02",
                    "module": "A2",
                    "scenario": null
                },
                {
                    "value": "6,16E-03",
                    "module": "A3",
                    "scenario": null
                },
                {
                    "value": "8,70E-01",
                    "module": "A4",
                    "scenario": null
                },
                {
                    "value": "3,41E-02",
                    "module": "A5",
                    "scenario": null
                },
                {
                    "value": "-5,83E-02",
                    "module": "C1",
                    "scenario": null
                },
                {
                    "value": "1,09E-01",
                    "module": "C2",
                    "scenario": null
                },
                {
                    "value": "-5,66E-03",
                    "module": "C3",
                    "scenario": null
                },
                {
                    "value": "4,80E-02",
                    "module": "C4",
                    "scenario": null
                },
                {
                    "value": "-7,57E-02",
                    "module": "D",
                    "scenario": null
                },
                {
                    "value": "1,13E+01",
                    "module": "A1A3",
                    "scenario": null
                }
            ]
        },
        {
            "parameter": "FW",
            "values": [
                {
                    "value": "8,22E-01",
                    "module": "A1",
                    "scenario": null
                },
                {
                    "value": "5,37E-03",
                    "module": "A2",
                    "scenario": null
                },
                {
                    "value": "9,26E-02",
                    "module": "A3",
                    "scenario": null
                },
                {
                    "value": "5,08E-02",
                    "module": "A4",
                    "scenario": null
                },
                {
                    "value": "8,95E-04",
                    "module": "A5",
                    "scenario": null
                },
                {
                    "value": "1,50E-03",
                    "module": "C1",
                    "scenario": null
                },
                {
                    "value": "6,36E-03",
                    "module": "C2",
                    "scenario": null
                },
                {
                    "value": "1,50E-02",
                    "module": "C3",
                    "scenario": null
                },
                {
                    "value": "3,68E-02",
                    "module": "C4",
                    "scenario": null
                },
                {
                    "value": "-5,66E-01",
                    "module": "D",
                    "scenario": null
                },
                {
                    "value": "9,20E-01",
                    "module": "A1A3",
                    "scenario": null
                }
            ]
        }
    ],
    "end_of_life_waste": [
        {
            "parameter": "HWD",
            "values": [
                {
                    "value": "2,82E-01",
                    "module": "A1",
                    "scenario": null
                },
                {
                    "value": "2,60E-03",
                    "module": "A2",
                    "scenario": null
                },
                {
                    "value": "3,58E-02",
                    "module": "A3",
                    "scenario": null
                },
                {
                    "value": "2,46E-02",
                    "module": "A4",
                    "scenario": null
                },
                {
                    "value": "5,12E-04",
                    "module": "A5",
                    "scenario": null
                },
                {
                    "value": "8,59E-04",
                    "module": "C1",
                    "scenario": null
                },
                {
                    "value": "3,07E-03",
                    "module": "C2",
                    "scenario": null
                },
                {
                    "value": "8,76E-04",
                    "module": "C3",
                    "scenario": null
                },
                {
                    "value": "0,00E+00",
                    "module": "C4",
                    "scenario": null
                },
                {
                    "value": "-3,71E-03",
                    "module": "D",
                    "scenario": null
                },
                {
                    "value": "3,21E-01",
                    "module": "A1A3",
                    "scenario": null
                }
            ]
        },
        {
            "parameter": "NHWD",
            "values": [
                {
                    "value": "6,24E+00",
                    "module": "A1",
                    "scenario": null
                },
                {
                    "value": "2,44E+00",
                    "module": "A2",
                    "scenario": null
                },
                {
                    "value": "5,17E-01",
                    "module": "A3",
                    "scenario": null
                },
                {
                    "value": "2,31E+01",
                    "module": "A4",
                    "scenario": null
                },
                {
                    "value": "2,06E-02",
                    "module": "A5",
                    "scenario": null
                },
                {
                    "value": "3,46E-02",
                    "module": "C1",
                    "scenario": null
                },
                {
                    "value": "2,88E+00",
                    "module": "C2",
                    "scenario": null
                },
                {
                    "value": "2,77E-02",
                    "module": "C3",
                    "scenario": null
                },
                {
                    "value": "1,32E+02",
                    "module": "C4",
                    "scenario": null
                },
                {
                    "value": "-1,13E-01",
                    "module": "D",
                    "scenario": null
                },
                {
                    "value": "9,19E+00",
                    "module": "A1A3",
                    "scenario": null
                }
            ]
        },
        {
            "parameter": "RWD",
            "values": [
                {
                    "value": "5,60E-03",
                    "module": "A1",
                    "scenario": null
                },
                {
                    "value": "3,48E-04",
                    "module": "A2",
                    "scenario": null
                },
                {
                    "value": "2,00E-04",
                    "module": "A3",
                    "scenario": null
                },
                {
                    "value": "3,29E-03",
                    "module": "A4",
                    "scenario": null
                },
                {
                    "value": "1,21E-04",
                    "module": "A5",
                    "scenario": null
                },
                {
                    "value": "2,03E-04",
                    "module": "C1",
                    "scenario": null
                },
                {
                    "value": "4,10E-04",
                    "module": "C2",
                    "scenario": null
                },
                {
                    "value": "9,27E-05",
                    "module": "C3",
                    "scenario": null
                },
                {
                    "value": "0,00E+00",
                    "module": "C4",
                    "scenario": null
                },
                {
                    "value": "-1,22E-04",
                    "module": "D",
                    "scenario": null
                },
                {
                    "value": "6,15E-03",
                    "module": "A1A3",
                    "scenario": null
                }
            ]
        }
    ],
    "end_of_life_flow": [
        {
            "parameter": "CRU",
            "values": [
                {
                    "value": "0,00E+00",
                    "module": "A1",
                    "scenario": null
                },
                {
                    "value": "0,00E+00",
                    "module": "A2",
                    "scenario": null
                },
                {
                    "value": "0,00E+00",
                    "module": "A3",
                    "scenario": null
                },
                {
                    "value": "0,00E+00",
                    "module": "A4",
                    "scenario": null
                },
                {
                    "value": "0,00E+00",
                    "module": "A5",
                    "scenario": null
                },
                {
                    "value": "0,00E+00",
                    "module": "C1",
                    "scenario": null
                },
                {
                    "value": "0,00E+00",
                    "module": "C2",
                    "scenario": null
                },
                {
                    "value": "0,00E+00",
                    "module": "C3",
                    "scenario": null
                },
                {
                    "value": "0,00E+00",
                    "module": "C4",
                    "scenario": null
                },
                {
                    "value": "0,00E+00",
                    "module": "D",
                    "scenario": null
                },
                {
                    "value": "0,00E+00",
                    "module": "A1A3",
                    "scenario": null
                }
            ]
        },
        {
            "parameter": "MFR",
            "values": [
                {
                    "value": "3,28E-01",
                    "module": "A1",
                    "scenario": null
                },
                {
                    "value": "0,00E+00",
                    "module": "A2",
                    "scenario": null
                },
                {
                    "value": "2,28E-01",
                    "module": "A3",
                    "scenario": null
                },
                {
                    "value": "0,00E+00",
                    "module": "A4",
                    "scenario": null
                },
                {
                    "value": "8,26E-03",
                    "module": "A5",
                    "scenario": null
                },
                {
                    "value": "1,41E-02",
                    "module": "C1",
                    "scenario": null
                },
                {
                    "value": "3,38E-04",
                    "module": "C2",
                    "scenario": null
                },
                {
                    "value": "3,98E+02",
                    "module": "C3",
                    "scenario": null
                },
                {
                    "value": "0,00E+00",
                    "module": "C4",
                    "scenario": null
                },
                {
                    "value": "-7,29E-04",
                    "module": "D",
                    "scenario": null
                },
                {
                    "value": "5,56E-01",
                    "module": "A1A3",
                    "scenario": null
                }
            ]
        },
        {
            "parameter": "MER",
            "values": [
                {
                    "value": "1,98E-02",
                    "module": "A1",
                    "scenario": null
                },
                {
                    "value": "0,00E+00",
                    "module": "A2",
                    "scenario": null
                },
                {
                    "value": "2,93E-06",
                    "module": "A3",
                    "scenario": null
                },
                {
                    "value": "0,00E+00",
                    "module": "A4",
                    "scenario": null
                },
                {
                    "value": "1,55E-04",
                    "module": "A5",
                    "scenario": null
                },
                {
                    "value": "4,36E-05",
                    "module": "C1",
                    "scenario": null
                },
                {
                    "value": "2,02E-02",
                    "module": "C2",
                    "scenario": null
                },
                {
                    "value": "9,15E-04",
                    "module": "C3",
                    "scenario": null
                },
                {
                    "value": "0,00E+00",
                    "module": "C4",
                    "scenario": null
                },
                {
                    "value": "-2,73E-02",
                    "module": "D",
                    "scenario": null
                },
                {
                    "value": "1,98E-02",
                    "module": "A1A3",
                    "scenario": null
                }
            ]
        },
        {
            "parameter": "EEE",
            "values": [
                {
                    "value": "7,32E-02",
                    "module": "A1",
                    "scenario": null
                },
                {
                    "value": "0,00E+00",
                    "module": "A2",
                    "scenario": null
                },
                {
                    "value": "5,88E-02",
                    "module": "A3",
                    "scenario": null
                },
                {
                    "value": "0,00E+00",
                    "module": "A4",
                    "scenario": null
                },
                {
                    "value": "8,92E-05",
                    "module": "A5",
                    "scenario": null
                },
                {
                    "value": "1,50E-04",
                    "module": "C1",
                    "scenario": null
                },
                {
                    "value": "2,34E-03",
                    "module": "C2",
                    "scenario": null
                },
                {
                    "value": "1,57E-03",
                    "module": "C3",
                    "scenario": null
                },
                {
                    "value": "0,00E+00",
                    "module": "C4",
                    "scenario": null
                },
                {
                    "value": "-6,58E-03",
                    "module": "D",
                    "scenario": null
                },
                {
                    "value": "1,32E-01",
                    "module": "A1A3",
                    "scenario": null
                }
            ]
        },
        {
            "parameter": "EET",
            "values": [
                {
                    "value": "1,11E+00",
                    "module": "A1",
                    "scenario": null
                },
                {
                    "value": "0,00E+00",
                    "module": "A2",
                    "scenario": null
                },
                {
                    "value": "8,90E-01",
                    "module": "A3",
                    "scenario": null
                },
                {
                    "value": "0,00E+00",
                    "module": "A4",
                    "scenario": null
                },
                {
                    "value": "1,35E-03",
                    "module": "A5",
                    "scenario": null
                },
                {
                    "value": "2,26E-03",
                    "module": "C1",
                    "scenario": null
                },
                {
                    "value": "3,53E-02",
                    "module": "C2",
                    "scenario": null
                },
                {
                    "value": "2,37E-02",
                    "module": "C3",
                    "scenario": null
                },
                {
                    "value": "0,00E+00",
                    "module": "C4",
                    "scenario": null
                },
                {
                    "value": "-9,96E-02",
                    "module": "D",
                    "scenario": null
                },
                {
                    "value": "2,00E+00",
                    "module": "A1A3",
                    "scenario": null
                }
            ]
        }
    ]
}