{
    "product_name": "Standardstolpe konisk - rotlackad",
    "epd_id": "NEPD-5793-5076-NO",
    "compliance": [
        "EN 15804+A2",
        "ISO 14025",
        "ISO 21930"
    ],
    "producer_name": "Moramast AB",
    "environmental_impact": [
        {
            "parameter": "GWP-total",
            "values": [
                {
                    "value": "3,64E+00",
                    "module": "A1-A3",
                    "scenario": null
                },
                {
                    "value": "3,49E-02",
                    "module": "A4",
                    "scenario": null
                },
                {
                    "value": "5,25E-01",
                    "module": "A5",
                    "scenario": null
                },
                {
                    "value": "0,00E+00",
                    "module": "C1",
                    "scenario": null
                },
                {
                    "value": "1,23E-02",
                    "module": "C2",
                    "scenario": null
                },
                {
                    "value": "6,48E-03",
                    "module": "C3",
                    "scenario": null
                },
                {
                    "value": "7,38E-04",
                    "module": "C4",
                    "scenario": null
                },
                {
                    "value": "-2,00E-01",
                    "module": "D",
                    "scenario": null
                }
            ]
        },
        {
            "parameter": "GWP-fossil",
            "values": [
                {
                    "value": "3,82E+00",
                    "module": "A1-A3",
                    "scenario": null
                },
                {
                    "value": "3,48E-02",
                    "module": "A4",
                    "scenario": null
                },
                {
                    "value": "2,41E-03",
                    "module": "A5",
                    "scenario": null
                },
                {
                    "value": "0,00E+00",
                    "module": "C1",
                    "scenario": null
                },
                {
                    "value": "1,23E-02",
                    "module": "C2",
                    "scenario": null
                },
                {
                    "value": "6,46E-03",
                    "module": "C3",
                    "scenario": null
                },
                {
                    "value": "7,37E-04",
                    "module": "C4",
                    "scenario": null
                },
                {
                    "value": "-2,00E-01",
                    "module": "D",
                    "scenario": null
                }
            ]
        },
        {
            "parameter": "GWP-biogenic",
            "values": [
                {
                    "value": "-1,94E-01",
                    "module": "A1-A3",
                    "scenario": null
                },
                {
                    "value": "1,49E-05",
                    "module": "A4",
                    "scenario": null
                },
                {
                    "value": "5,23E-01",
                    "module": "A5",
                    "scenario": null
                },
                {
                    "value": "0,00E+00",
                    "module": "C1",
                    "scenario": null
                },
                {
                    "value": "5,08E-06",
                    "module": "C2",
                    "scenario": null
                },
                {
                    "value": "1,62E-05",
                    "module": "C3",
                    "scenario": null
                },
                {
                    "value": "5,19E-07",
                    "module": "C4",
                    "scenario": null
                },
                {
                    "value": "-2,20E-04",
                    "module": "D",
                    "scenario": null
                }
            ]
        },
        {
            "parameter": "GWP-luluc",
            "values": [
                {
                    "value": "9,69E-03",
                    "module": "A1-A3",
                    "scenario": null
                },
                {
                    "value": "1,06E-05",
                    "module": "A4",
                    "scenario": null
                },
                {
                    "value": "3,64E-07",
                    "module": "A5",
                    "scenario": null
                },
                {
                    "value": "0,00E+00",
                    "module": "C1",
                    "scenario": null
                },
                {
                    "value": "4,37E-06",
                    "module": "C2",
                    "scenario": null
                },
                {
                    "value": "1,63E-06",
                    "module": "C3",
                    "scenario": null
                },
                {
                    "value": "7,17E-07",
                    "module": "C4",
                    "scenario": null
                },
                {
                    "value": "-1,24E-04",
                    "module": "D",
                    "scenario": null
                }
            ]
        },
        {
            "parameter": "ODP",
            "values": [
                {
                    "value": "3,68E-07",
                    "module": "A1-A3",
                    "scenario": null
                },
                {
                    "value": "8,40E-09",
                    "module": "A4",
                    "scenario": null
                },
                {
                    "value": "2,04E-10",
                    "module": "A5",
                    "scenario": null
                },
                {
                    "value": "0,00E+00",
                    "module": "C1",
                    "scenario": null
                },
                {
                    "value": "2,78E-09",
                    "module": "C2",
                    "scenario": null
                },
                {
                    "value": "7,41E-10",
                    "module": "C3",
                    "scenario": null
                },
                {
                    "value": "2,23E-10",
                    "module": "C4",
                    "scenario": null
                },
                {
                    "value": "-2,94E-08",
                    "module": "D",
                    "scenario": null
                }
            ]
        },
        {
            "parameter": "AP",
            "values": [
                {
                    "value": "4,07E-02",
                    "module": "A1-A3",
                    "scenario": null
                },
                {
                    "value": "1,12E-04",
                    "module": "A4",
                    "scenario": null
                },
                {
                    "value": "2,94E-05",
                    "module": "A5",
                    "scenario": null
                },
                {
                    "value": "0,00E+00",
                    "module": "C1",
                    "scenario": null
                },
                {
                    "value": "3,53E-05",
                    "module": "C2",
                    "scenario": null
                },
                {
                    "value": "9,50E-06",
                    "module": "C3",
                    "scenario": null
                },
                {
                    "value": "4,97E-06",
                    "module": "C4",
                    "scenario": null
                },
                {
                    "value": "-1,05E-03",
                    "module": "D",
                    "scenario": null
                }
            ]
        },
        {
            "parameter": "POCP",
            "values": [
                {
                    "value": "1,62E-02",
                    "module": "A1-A3",
                    "scenario": null
                },
                {
                    "value": "1,08E-04",
                    "module": "A4",
                    "scenario": null
                },
                {
                    "value": "3,66E-05",
                    "module": "A5",
                    "scenario": null
                },
                {
                    "value": "0,00E+00",
                    "module": "C1",
                    "scenario": null
                },
                {
                    "value": "2,99E-05",
                    "module": "C2",
                    "scenario": null
                },
                {
                    "value": "6,20E-06",
                    "module": "C3",
                    "scenario": null
                },
                {
                    "value": "5,67E-06",
                    "module": "C4",
                    "scenario": null
                },
                {
                    "value": "-1,02E-03",
                    "module": "D",
                    "scenario": null
                }
            ]
        },
        {
            "parameter": "ADPE",
            "values": [
                {
                    "value": "3,18E-03",
                    "module": "A1-A3",
                    "scenario": null
                },
                {
                    "value": "6,21E-07",
                    "module": "A4",
                    "scenario": null
                },
                {
                    "value": "1,00E-08",
                    "module": "A5",
                    "scenario": null
                },
                {
                    "value": "0,00E+00",
                    "module": "C1",
                    "scenario": null
                },
                {
                    "value": "3,39E-07",
                    "module": "C2",
                    "scenario": null
                },
                {
                    "value": "2,26E-08",
                    "module": "C3",
                    "scenario": null
                },
                {
                    "value": "4,58E-09",
                    "module": "C4",
                    "scenario": null
                },
                {
                    "value": "-3,11E-04",
                    "module": "D",
                    "scenario": null
                }
            ]
        },
        {
            "parameter": "ADPF",
            "values": [
                {
                    "value": "5,36E+01",
                    "module": "A1-A3",
                    "scenario": null
                },
                {
                    "value": "5,66E-01",
                    "module": "A4",
                    "scenario": null
                },
                {
                    "value": "1,92E-02",
                    "module": "A5",
                    "scenario": null
                },
                {
                    "value": "0,00E+00",
                    "module": "C1",
                    "scenario": null
                },
                {
                    "value": "1,86E-01",
                    "module": "C2",
                    "scenario": null
                },
                {
                    "value": "2,71E-02",
                    "module": "C3",
                    "scenario": null
                },
                {
                    "value": "1,57E-02",
                    "module": "C4",
                    "scenario": null
                },
                {
                    "value": "-1,76E+00",
                    "module": "D",
                    "scenario": null
                }
            ]
        },
        {
            "parameter": "WDP",
            "values": [
                {
                    "value": "5,79E+02",
                    "module": "A1-A3",
                    "scenario": null
                },
                {
                    "value": "4,34E-01",
                    "module": "A4",
                    "scenario": null
                },
                {
                    "value": "5,31E-02",
                    "module": "A5",
                    "scenario": null
                },
                {
                    "value": "0,00E+00",
                    "module": "C1",
                    "scenario": null
                },
                {
                    "value": "1,80E-01",
                    "module": "C2",
                    "scenario": null
                },
                {
                    "value": "1,00E-01",
                    "module": "C3",
                    "scenario": null
                },
                {
                    "value": "5,83E-02",
                    "module": "C4",
                    "scenario": null
                },
                {
                    "value": "9,30E+00",
                    "module": "D",
                    "scenario": null
                }
            ]
        },
        {
            "parameter": "EP-freshwater",
            "values": [
                {
                    "value": "2,67E-04",
                    "module": "A1-A3",
                    "scenario": null
                },
                {
                    "value": "2,77E-07",
                    "module": "A4",
                    "scenario": null
                },
                {
                    "value": "3,92E-08",
                    "module": "A5",
                    "scenario": null
                },
                {
                    "value": "0,00E+00",
                    "module": "C1",
                    "scenario": null
                },
                {
                    "value": "9,81E-08",
                    "module": "C2",
                    "scenario": null
                },
                {
                    "value": "1,55E-07",
                    "module": "C3",
                    "scenario": null
                },
                {
                    "value": "8,60E-09",
                    "module": "C4",
                    "scenario": null
                },
                {
                    "value": "-1,29E-05",
                    "module": "D",
                    "scenario": null
                }
            ]
        },
        {
            "parameter": "EP-marine",
            "values": [
                {
                    "value": "5,00E-03",
                    "module": "A1-A3",
                    "scenario": null
                },
                {
                    "value": "2,46E-05",
                    "module": "A4",
                    "scenario": null
                },
                {
                    "value": "1,41E-05",
                    "module": "A5",
                    "scenario": null
                },
                {
                    "value": "0,00E+00",
                    "module": "C1",
                    "scenario": null
                },
                {
                    "value": "6,99E-06",
                    "module": "C2",
                    "scenario": null
                },
                {
                    "value": "1,96E-06",
                    "module": "C3",
                    "scenario": null
                },
                {
                    "value": "1,75E-06",
                    "module": "C4",
                    "scenario": null
                },
                {
                    "value": "-2,19E-04",
                    "module": "D",
                    "scenario": null
                }
            ]
        },
        {
            "parameter": "EP-terrestrial",
            "values": [
                {
                    "value": "1,34E-01",
                    "module": "A1-A3",
                    "scenario": null
                },
                {
                    "value": "2,74E-04",
                    "module": "A4",
                    "scenario": null
                },
                {
                    "value": "1,49E-04",
                    "module": "A5",
                    "scenario": null
                },
                {
                    "value": "0,00E+00",
                    "module": "C1",
                    "scenario": null
                },
                {
                    "value": "7,81E-05",
                    "module": "C2",
                    "scenario": null
                },
                {
                    "value": "2,21E-05",
                    "module": "C3",
                    "scenario": null
                },
                {
                    "value": "1,94E-05",
                    "module": "C4",
                    "scenario": null
                },
                {
                    "value": "-2,27E-03",
                    "module": "D",
                    "scenario": null
                }
            ]
        },
        {
            "parameter": "GWP-IOBC",
            "values": [
                {
                    "value": "3,89E+00",
                    "module": "A1-A3",
                    "scenario": null
                },
                {
                    "value": "3,49E-02",
                    "module": "A4",
                    "scenario": null
                },
                {
                    "value": "0,00E+00",
                    "module": "A5",
                    "scenario": null
                },
                {
                    "value": "0,00E+00",
                    "module": "C1",
                    "scenario": null
                },
                {
                    "value": "1,23E-02",
                    "module": "C2",
                    "scenario": null
                },
                {
                    "value": "6,48E-03",
                    "module": "C3",
                    "scenario": null
                },
                {
                    "value": "2,41E-04",
                    "module": "C4",
                    "scenario": null
                },
                {
                    "value": "-2,94E-01",
                    "module": "D",
                    "scenario": null
                }
            ]
        }
    ],
    "additional_environmental_impact": [
        {
            "parameter": "PM",
            "values": [
                {
                    "value": "3,72E-07",
                    "module": "A1-A3",
                    "scenario": null
                },
                {
                    "value": "3,20E-09",
                    "module": "A4",
                    "scenario": null
                },
                {
                    "value": "3,09E-10",
                    "module": "A5",
                    "scenario": null
                },
                {
                    "value": "0,00E+00",
                    "module": "C1",
                    "scenario": null
                },
                {
                    "value": "7,52E-10",
                    "module": "C2",
                    "scenario": null
                },
                {
                    "value": "1,46E-10",
                    "module": "C3",
                    "scenario": null
                },
                {
                    "value": "9,80E-11",
                    "module": "C4",
                    "scenario": null
                },
                {
                    "value": "-1,61E-08",
                    "module": "D",
                    "scenario": null
                }
            ]
        },
        {
            "parameter": "ETP-fw",
            "values": [
                {
                    "value": "1,13E+02",
                    "module": "A1-A3",
                    "scenario": null
                },
                {
                    "value": "4,14E-01",
                    "module": "A4",
                    "scenario": null
                },
                {
                    "value": "3,77E-02",
                    "module": "A5",
                    "scenario": null
                },
                {
                    "value": "0,00E+00",
                    "module": "C1",
                    "scenario": null
                },
                {
                    "value": "1,38E-01",
                    "module": "C2",
                    "scenario": null
                },
                {
                    "value": "1,32E-01",
                    "module": "C3",
                    "scenario": null
                },
                {
                    "value": "1,20E-02",
                    "module": "C4",
                    "scenario": null
                },
                {
                    "value": "-1,11E+01",
                    "module": "D",
                    "scenario": null
                }
            ]
        },
        {
            "parameter": "HTP-c",
            "values": [
                {
                    "value": "1,88E-08",
                    "module": "A1-A3",
                    "scenario": null
                },
                {
                    "value": "0,00E+00",
                    "module": "A4",
                    "scenario": null
                },
                {
                    "value": "6,00E-12",
                    "module": "A5",
                    "scenario": null
                },
                {
                    "value": "0,00E+00",
                    "module": "C1",
                    "scenario": null
                },
                {
                    "value": "0,00E+00",
                    "module": "C2",
                    "scenario": null
                },
                {
                    "value": "6,00E-12",
                    "module": "C3",
                    "scenario": null
                },
                {
                    "value": "0,00E+00",
                    "module": "C4",
                    "scenario": null
                },
                {
                    "value": "-9,73E-10",
                    "module": "D",
                    "scenario": null
                }
            ]
        },
        {
            "parameter": "HTP-nc",
            "values": [
                {
                    "value": "2,65E-07",
                    "module": "A1-A3",
                    "scenario": null
                },
                {
                    "value": "4,00E-10",
                    "module": "A4",
                    "scenario": null
                },
                {
                    "value": "3,22E-10",
                    "module": "A5",
                    "scenario": null
                },
                {
                    "value": "0,00E+00",
                    "module": "C1",
                    "scenario": null
                },
                {
                    "value": "1,50E-10",
                    "module": "C2",
                    "scenario": null
                },
                {
                    "value": "3,80E-11",
                    "module": "C3",
                    "scenario": null
                },
                {
                    "value": "1,20E-11",
                    "module": "C4",
                    "scenario": null
                },
                {
                    "value": "1,77E-08",
                    "module": "D",
                    "scenario": null
                }
            ]
        },
        {
            "parameter": "SQP",
            "values": [
                {
                    "value": "3,43E+01",
                    "module": "A1-A3",
                    "scenario": null
                },
                {
                    "value": "6,49E-01",
                    "module": "A4",
                    "scenario": null
                },
                {
                    "value": "4,36E-03",
                    "module": "A5",
                    "scenario": null
                },
                {
                    "value": "0,00E+00",
                    "module": "C1",
                    "scenario": null
                },
                {
                    "value": "1,30E-01",
                    "module": "C2",
                    "scenario": null
                },
                {
                    "value": "1,07E-02",
                    "module": "C3",
                    "scenario": null
                },
                {
                    "value": "5,53E-02",
                    "module": "C4",
                    "scenario": null
                },
                {
                    "value": "-2,01E-01",
                    "module": "D",
                    "scenario": null
                }
            ]
        },
        {
            "parameter": "IRP",
            "values": [
                {
                    "value": "3,15E-01",
                    "module": "A1-A3",
                    "scenario": null
                },
                {
                    "value": "2,47E-03",
                    "module": "A4",
                    "scenario": null
                },
                {
                    "value": "4,03E-05",
                    "module": "A5",
                    "scenario": null
                },
                {
                    "value": "0,00E+00",
                    "module": "C1",
                    "scenario": null
                },
                {
                    "value": "8,12E-04",
                    "module": "C2",
                    "scenario": null
                },
                {
                    "value": "1,23E-04",
                    "module": "C3",
                    "scenario": null
                },
                {
                    "value": "6,72E-05",
                    "module": "C4",
                    "scenario": null
                },
                {
                    "value": "-6,34E-04",
                    "module": "D",
                    "scenario": null
                }
            ]
        }
    ],
    "resource_use": [
        {
            "parameter": "PERE",
            "values": [
                {
                    "value": "1,10E+01",
                    "module": "A1-A3",
                    "scenario": null
                },
                {
                    "value": "7,12E-03",
                    "module": "A4",
                    "scenario": null
                },
                {
                    "value": "6,50E-04",
                    "module": "A5",
                    "scenario": null
                },
                {
                    "value": "0,00E+00",
                    "module": "C1",
                    "scenario": null
                },
                {
                    "value": "2,66E-03",
                    "module": "C2",
                    "scenario": null
                },
                {
                    "value": "4,90E-03",
                    "module": "C3",
                    "scenario": null
                },
                {
                    "value": "6,17E-04",
                    "module": "C4",
                    "scenario": null
                },
                {
                    "value": "-1,52E-01",
                    "module": "D",
                    "scenario": null
                }
            ]
        },
        {
            "parameter": "PERM",
            "values": [
                {
                    "value": "2,59E+00",
                    "module": "A1-A3",
                    "scenario": null
                },
                {
                    "value": "0,00E+00",
                    "module": "A4",
                    "scenario": null
                },
                {
                    "value": "0,00E+00",
                    "module": "A5",
                    "scenario": null
                },
                {
                    "value": "0,00E+00",
                    "module": "C1",
                    "scenario": null
                },
                {
                    "value": "0,00E+00",
                    "module": "C2",
                    "scenario": null
                },
                {
                    "value": "0,00E+00",
                    "module": "C3",
                    "scenario": null
                },
                {
                    "value": "0,00E+00",
                    "module": "C4",
                    "scenario": null
                },
                {
                    "value": "0,00E+00",
                    "module": "D",
                    "scenario": null
                }
            ]
        },
        {
            "parameter": "PERT",
            "values": [
                {
                    "value": "1,36E+01",
                    "module": "A1-A3",
                    "scenario": null
                },
                {
                    "value": "7,12E-03",
                    "module": "A4",
                    "scenario": null
                },
                {
                    "value": "6,50E-04",
                    "module": "A5",
                    "scenario": null
                },
                {
                    "value": "0,00E+00",
                    "module": "C1",
                    "scenario": null
                },
                {
                    "value": "2,66E-03",
                    "module": "C2",
                    "scenario": null
                },
                {
                    "value": "4,90E-03",
                    "module": "C3",
                    "scenario": null
                },
                {
                    "value": "6,17E-04",
                    "module": "C4",
                    "scenario": null
                },
                {
                    "value": "-1,52E-01",
                    "module": "D",
                    "scenario": null
                }
            ]
        },
        {
            "parameter": "PENRE",
            "values": [
                {
                    "value": "5,36E+01",
                    "module": "A1-A3",
                    "scenario": null
                },
                {
                    "value": "5,66E-01",
                    "module": "A4",
                    "scenario": null
                },
                {
                    "value": "2,21E-02",
                    "module": "A5",
                    "scenario": null
                },
                {
                    "value": "0,00E+00",
                    "module": "C1",
                    "scenario": null
                },
                {
                    "value": "1,86E-01",
                    "module": "C2",
                    "scenario": null
                },
                {
                    "value": "2,71E-02",
                    "module": "C3",
                    "scenario": null
                },
                {
                    "value": "1,57E-02",
                    "module": "C4",
                    "scenario": null
                },
                {
                    "value": "-1,76E+00",
                    "module": "D",
                    "scenario": null
                }
            ]
        },
        {
            "parameter": "PENRM",
            "values": [
                {
                    "value": "2,80E-02",
                    "module": "A1-A3",
                    "scenario": null
                },
                {
                    "value": "0,00E+00",
                    "module": "A4",
                    "scenario": null
                },
                {
                    "value": "-2,80E-02",
                    "module": "A5",
                    "scenario": null
                },
                {
                    "value": "0,00E+00",
                    "module": "C1",
                    "scenario": null
                },
                {
                    "value": "0,00E+00",
                    "module": "C2",
                    "scenario": null
                },
                {
                    "value": "0,00E+00",
                    "module": "C3",
                    "scenario": null
                },
                {
                    "value": "0,00E+00",
                    "module": "C4",
                    "scenario": null
                },
                {
                    "value": "0,00E+00",
                    "module": "D",
                    "scenario": null
                }
            ]
        },
        {
            "parameter": "PENRT",
            "values": [
                {
                    "value": "5,46E+01",
                    "module": "A1-A3",
                    "scenario": null
                },
                {
                    "value": "5,66E-01",
                    "module": "A4",
                    "scenario": null
                },
                {
                    "value": "-5,88E-03",
                    "module": "A5",
                    "scenario": null
                },
                {
                    "value": "0,00E+00",
                    "module": "C1",
                    "scenario": null
                },
                {
                    "value": "1,86E-01",
                    "module": "C2",
                    "scenario": null
                },
                {
                    "value": "2,71E-02",
                    "module": "C3",
                    "scenario": null
                },
                {
                    "value": "1,57E-02",
                    "module": "C4",
                    "scenario": null
                },
                {
                    "value": "-1,76E+00",
                    "module": "D",
                    "scenario": null
                }
            ]
        },
        {
            "parameter": "SM",
            "values": [
                {
                    "value": "4,97E-01",
                    "module": "A1-A3",
                    "scenario": null
                },
                {
                    "value": "0,00E+00",
                    "module": "A4",
                    "scenario": null
                },
                {
                    "value": "-1,37E-05",
                    "module": "A5",
                    "scenario": null
                },
                {
                    "value": "0,00E+00",
                    "module": "C1",
                    "scenario": null
                },
                {
                    "value": "0,00E+00",
                    "module": "C2",
                    "scenario": null
                },
                {
                    "value": "0,00E+00",
                    "module": "C3",
                    "scenario": null
                },
                {
                    "value": "7,00E-06",
                    "module": "C4",
                    "scenario": null
                },
                {
                    "value": "8,88E-02",
                    "module": "D",
                    "scenario": null
                }
            ]
        },
        {
            "parameter": "RSF",
            "values": [
                {
                    "value": "8,27E-03",
                    "module": "A1-A3",
                    "scenario": null
                },
                {
                    "value": "2,49E-04",
                    "module": "A4",
                    "scenario": null
                },
                {
                    "value": "1,52E-05",
                    "module": "A5",
                    "scenario": null
                },
                {
                    "value": "0,00E+00",
                    "module": "C1",
                    "scenario": null
                },
                {
                    "value": "9,51E-05",
                    "module": "C2",
                    "scenario": null
                },
                {
                    "value": "1,08E-04",
                    "module": "C3",
                    "scenario": null
                },
                {
                    "value": "7,45E-06",
                    "module": "C4",
                    "scenario": null
                },
                {
                    "value": "6,14E-03",
                    "module": "D",
                    "scenario": null
                }
            ]
        },
        {
            "parameter": "NRSF",
            "values": [
                {
                    "value": "1,03E-01",
                    "module": "A1-A3",
                    "scenario": null
                },
                {
                    "value": "8,35E-04",
                    "module": "A4",
                    "scenario": null
                },
                {
                    "value": "-3,28E-04",
                    "module": "A5",
                    "scenario": null
                },
                {
                    "value": "0,00E+00",
                    "module": "C1",
                    "scenario": null
                },
                {
                    "value": "3,40E-04",
                    "module": "C2",
                    "scenario": null
                },
                {
                    "value": "0,00E+00",
                    "module": "C3",
                    "scenario": null
                },
                {
                    "value": "9,78E-05",
                    "module": "C4",
                    "scenario": null
                },
                {
                    "value": "1,97E-01",
                    "module": "D",
                    "scenario": null
                }
            ]
        },
        {
            "parameter": "FW",
            "values": [
                {
                    "value": "6,43E-02",
                    "module": "A1-A3",
                    "scenario": null
                },
                {
                    "value": "6,44E-05",
                    "module": "A4",
                    "scenario": null
                },
                {
                    "value": "3,85E-05",
                    "module": "A5",
                    "scenario": null
                },
                {
                    "value": "0,00E+00",
                    "module": "C1",
                    "scenario": null
                },
                {
                    "value": "1,99E-05",
                    "module": "C2",
                    "scenario": null
                },
                {
                    "value": "2,51E-05",
                    "module": "C3",
                    "scenario": null
                },
                {
                    "value": "1,88E-05",
                    "module": "C4",
                    "scenario": null
                },
                {
                    "value": "-7,72E-04",
                    "module": "D",
                    "scenario": null
                }
            ]
        }
    ],
    "end_of_life_waste": [
        {
            "parameter": "HWD",
            "values": [
                {
                    "value": "4,05E-02",
                    "module": "A1-A3",
                    "scenario": null
                },
                {
                    "value": "3,10E-05",
                    "module": "A4",
                    "scenario": null
                },
                {
                    "value": "1,91E-03",
                    "module": "A5",
                    "scenario": null
                },
                {
                    "value": "0,00E+00",
                    "module": "C1",
                    "scenario": null
                },
                {
                    "value": "9,58E-06",
                    "module": "C2",
                    "scenario": null
                },
                {
                    "value": "0,00E+00",
                    "module": "C3",
                    "scenario": null
                },
                {
                    "value": "3,24E-04",
                    "module": "C4",
                    "scenario": null
                },
                {
                    "value": "-1,14E-03",
                    "module": "D",
                    "scenario": null
                }
            ]
        },
        {
            "parameter": "NHWD",
            "values": [
                {
                    "value": "1,05E+00",
                    "module": "A1-A3",
                    "scenario": null
                },
                {
                    "value": "4,92E-02",
                    "module": "A4",
                    "scenario": null
                },
                {
                    "value": "1,51E-03",
                    "module": "A5",
                    "scenario": null
                },
                {
                    "value": "0,00E+00",
                    "module": "C1",
                    "scenario": null
                },
                {
                    "value": "9,03E-03",
                    "module": "C2",
                    "scenario": null
                },
                {
                    "value": "0,00E+00",
                    "module": "C3",
                    "scenario": null
                },
                {
                    "value": "1,00E-01",
                    "module": "C4",
                    "scenario": null
                },
                {
                    "value": "-7,86E-02",
                    "module": "D",
                    "scenario": null
                }
            ]
        },
        {
            "parameter": "RWD",
            "values": [
                {
                    "value": "2,54E-04",
                    "module": "A1-A3",
                    "scenario": null
                },
                {
                    "value": "3,86E-06",
                    "module": "A4",
                    "scenario": null
                },
                {
                    "value": "5,08E-08",
                    "module": "A5",
                    "scenario": null
                },
                {
                    "value": "0,00E+00",
                    "module": "C1",
                    "scenario": null
                },
                {
                    "value": "1,27E-06",
                    "module": "C2",
                    "scenario": null
                },
                {
                    "value": "0,00E+00",
                    "module": "C3",
                    "scenario": null
                },
                {
                    "value": "0,00E+00",
                    "module": "C4",
                    "scenario": null
                },
                {
                    "value": "-4,05E-07",
                    "module": "D",
                    "scenario": null
                }
            ]
        }
    ],
    "end_of_life_flow": [
        {
            "parameter": "CRU",
            "values": [
                {
                    "value": "0,00E+00",
                    "module": "A1-A3",
                    "scenario": null
                },
                {
                    "value": "0,00E+00",
                    "module": "A4",
                    "scenario": null
                },
                {
                    "value": "0,00E+00",
                    "module": "A5",
                    "scenario": null
                },
                {
                    "value": "0,00E+00",
                    "module": "C1",
                    "scenario": null
                },
                {
                    "value": "0,00E+00",
                    "module": "C2",
                    "scenario": null
                },
                {
                    "value": "0,00E+00",
                    "module": "C3",
                    "scenario": null
                },
                {
                    "value": "0,00E+00",
                    "module": "C4",
                    "scenario": null
                },
                {
                    "value": "0,00E+00",
                    "module": "D",
                    "scenario": null
                }
            ]
        },
        {
            "parameter": "MFR",
            "values": [
                {
                    "value": "7,85E-02",
                    "module": "A1-A3",
                    "scenario": null
                },
                {
                    "value": "0,00E+00",
                    "module": "A4",
                    "scenario": null
                },
                {
                    "value": "3,37E-04",
                    "module": "A5",
                    "scenario": null
                },
                {
                    "value": "0,00E+00",
                    "module": "C1",
                    "scenario": null
                },
                {
                    "value": "0,00E+00",
                    "module": "C2",
                    "scenario": null
                },
                {
                    "value": "8,97E-01",
                    "module": "C3",
                    "scenario": null
                },
                {
                    "value": "0,00E+00",
                    "module": "C4",
                    "scenario": null
                },
                {
                    "value": "8,89E-02",
                    "module": "D",
                    "scenario": null
                }
            ]
        },
        {
            "parameter": "MER",
            "values": [
                {
                    "value": "1,09E-06",
                    "module": "A1-A3",
                    "scenario": null
                },
                {
                    "value": "0,00E+00",
                    "module": "A4",
                    "scenario": null
                },
                {
                    "value": "7,05E-05",
                    "module": "A5",
                    "scenario": null
                },
                {
                    "value": "0,00E+00",
                    "module": "C1",
                    "scenario": null
                },
                {
                    "value": "0,00E+00",
                    "module": "C2",
                    "scenario": null
                },
                {
                    "value": "2,92E-03",
                    "module": "C3",
                    "scenario": null
                },
                {
                    "value": "0,00E+00",
                    "module": "C4",
                    "scenario": null
                },
                {
                    "value": "4,97E-05",
                    "module": "D",
                    "scenario": null
                }
            ]
        },
        {
            "parameter": "EEE",
            "values": [
                {
                    "value": "3,62E-03",
                    "module": "A1-A3",
                    "scenario": null
                },
                {
                    "value": "0,00E+00",
                    "module": "A4",
                    "scenario": null
                },
                {
                    "value": "1,29E-01",
                    "module": "A5",
                    "scenario": null
                },
                {
                    "value": "0,00E+00",
                    "module": "C1",
                    "scenario": null
                },
                {
                    "value": "0,00E+00",
                    "module": "C2",
                    "scenario": null
                },
                {
                    "value": "2,89E-06",
                    "module": "C3",
                    "scenario": null
                },
                {
                    "value": "0,00E+00",
                    "module": "C4",
                    "scenario": null
                },
                {
                    "value": "-3,61E-04",
                    "module": "D",
                    "scenario": null
                }
            ]
        },
        {
            "parameter": "EET",
            "values": [
                {
                    "value": "5,48E-02",
                    "module": "A1-A3",
                    "scenario": null
                },
                {
                    "value": "0,00E+00",
                    "module": "A4",
                    "scenario": null
                },
                {
                    "value": "1,95E+00",
                    "module": "A5",
                    "scenario": null
                },
                {
                    "value": "0,00E+00",
                    "module": "C1",
                    "scenario": null
                },
                {
                    "value": "0,00E+00",
                    "module": "C2",
                    "scenario": null
                },
                {
                    "value": "4,37E-05",
                    "module": "C3",
                    "scenario": null
                },
                {
                    "value": "0,00E+00",
                    "module": "C4",
                    "scenario": null
                },
                {
                    "value": "-5,46E-03",
                    "module": "D",
                    "scenario": null
                }
            ]
        }
    ]
}