{
    "product_name": "Sense Surface 300x1200 Dali",
    "epd_id": "NEPD-5587-4886-EN",
    "compliance": [
        "EN 15804+A2",
        "ISO 14025",
        "ISO 21930"
    ],
    "producer_name": "SG Armaturen AS",
    "environmental_impact": [
        {
            "parameter": "GWP-total",
            "values": [
                {
                    "value": "6,42E+01",
                    "module": "A1",
                    "scenario": null
                },
                {
                    "value": "2,06E-01",
                    "module": "A2",
                    "scenario": null
                },
                {
                    "value": "2,67E+00",
                    "module": "A3",
                    "scenario": null
                },
                {
                    "value": "3,29E+00",
                    "module": "A4",
                    "scenario": null
                },
                {
                    "value": "1,29E+00",
                    "module": "A5",
                    "scenario": null
                },
                {
                    "value": "2,57E+01",
                    "module": "B6",
                    "scenario": null
                },
                {
                    "value": "0,00E+00",
                    "module": "C1",
                    "scenario": null
                },
                {
                    "value": "3,64E-01",
                    "module": "C2",
                    "scenario": null
                },
                {
                    "value": "2,28E+00",
                    "module": "C3",
                    "scenario": null
                },
                {
                    "value": "1,37E-01",
                    "module": "C4",
                    "scenario": null
                },
                {
                    "value": "-6,21E+00",
                    "module": "D",
                    "scenario": null
                },
                {
                    "value": "6,71E+01",
                    "module": "A1A3",
                    "scenario": null
                }
            ]
        },
        {
            "parameter": "GWP-fossil",
            "values": [
                {
                    "value": "6,45E+01",
                    "module": "A1",
                    "scenario": null
                },
                {
                    "value": "2,06E-01",
                    "module": "A2",
                    "scenario": null
                },
                {
                    "value": "2,67E+00",
                    "module": "A3",
                    "scenario": null
                },
                {
                    "value": "3,29E+00",
                    "module": "A4",
                    "scenario": null
                },
                {
                    "value": "1,21E-02",
                    "module": "A5",
                    "scenario": null
                },
                {
                    "value": "2,49E+01",
                    "module": "B6",
                    "scenario": null
                },
                {
                    "value": "0,00E+00",
                    "module": "C1",
                    "scenario": null
                },
                {
                    "value": "3,63E-01",
                    "module": "C2",
                    "scenario": null
                },
                {
                    "value": "2,28E+00",
                    "module": "C3",
                    "scenario": null
                },
                {
                    "value": "1,37E-01",
                    "module": "C4",
                    "scenario": null
                },
                {
                    "value": "-6,16E+00",
                    "module": "D",
                    "scenario": null
                },
                {
                    "value": "6,74E+01",
                    "module": "A1A3",
                    "scenario": null
                }
            ]
        },
        {
            "parameter": "GWP-biogenic",
            "values": [
                {
                    "value": "-3,50E-01",
                    "module": "A1",
                    "scenario": null
                },
                {
                    "value": "8,02E-05",
                    "module": "A2",
                    "scenario": null
                },
                {
                    "value": "4,14E-04",
                    "module": "A3",
                    "scenario": null
                },
                {
                    "value": "1,17E-03",
                    "module": "A4",
                    "scenario": null
                },
                {
                    "value": "1,27E+00",
                    "module": "A5",
                    "scenario": null
                },
                {
                    "value": "6,88E-01",
                    "module": "B6",
                    "scenario": null
                },
                {
                    "value": "0,00E+00",
                    "module": "C1",
                    "scenario": null
                },
                {
                    "value": "1,50E-04",
                    "module": "C2",
                    "scenario": null
                },
                {
                    "value": "1,86E-04",
                    "module": "C3",
                    "scenario": null
                },
                {
                    "value": "2,30E-05",
                    "module": "C4",
                    "scenario": null
                },
                {
                    "value": "-1,36E-02",
                    "module": "D",
                    "scenario": null
                },
                {
                    "value": "-3,49E-01",
                    "module": "A1A3",
                    "scenario": null
                }
            ]
        },
        {
            "parameter": "GWP-luluc",
            "values": [
                {
                    "value": "9,69E-02",
                    "module": "A1",
                    "scenario": null
                },
                {
                    "value": "7,53E-05",
                    "module": "A2",
                    "scenario": null
                },
                {
                    "value": "2,91E-04",
                    "module": "A3",
                    "scenario": null
                },
                {
                    "value": "1,62E-03",
                    "module": "A4",
                    "scenario": null
                },
                {
                    "value": "4,01E-06",
                    "module": "A5",
                    "scenario": null
                },
                {
                    "value": "1,03E-01",
                    "module": "B6",
                    "scenario": null
                },
                {
                    "value": "0,00E+00",
                    "module": "C1",
                    "scenario": null
                },
                {
                    "value": "1,29E-04",
                    "module": "C2",
                    "scenario": null
                },
                {
                    "value": "1,64E-04",
                    "module": "C3",
                    "scenario": null
                },
                {
                    "value": "1,44E-04",
                    "module": "C4",
                    "scenario": null
                },
                {
                    "value": "-4,23E-02",
                    "module": "D",
                    "scenario": null
                },
                {
                    "value": "9,72E-02",
                    "module": "A1A3",
                    "scenario": null
                }
            ]
        },
        {
            "parameter": "ODP",
            "values": [
                {
                    "value": "3,03E-06",
                    "module": "A1",
                    "scenario": null
                },
                {
                    "value": "4,48E-08",
                    "module": "A2",
                    "scenario": null
                },
                {
                    "value": "9,81E-08",
                    "module": "A3",
                    "scenario": null
                },
                {
                    "value": "7,24E-07",
                    "module": "A4",
                    "scenario": null
                },
                {
                    "value": "2,56E-09",
                    "module": "A5",
                    "scenario": null
                },
                {
                    "value": "1,71E-06",
                    "module": "B6",
                    "scenario": null
                },
                {
                    "value": "0,00E+00",
                    "module": "C1",
                    "scenario": null
                },
                {
                    "value": "8,23E-08",
                    "module": "C2",
                    "scenario": null
                },
                {
                    "value": "8,96E-09",
                    "module": "C3",
                    "scenario": null
                },
                {
                    "value": "7,91E-09",
                    "module": "C4",
                    "scenario": null
                },
                {
                    "value": "-9,15E-03",
                    "module": "D",
                    "scenario": null
                },
                {
                    "value": "3,17E-06",
                    "module": "A1A3",
                    "scenario": null
                }
            ]
        },
        {
            "parameter": "AP",
            "values": [
                {
                    "value": "4,28E-01",
                    "module": "A1",
                    "scenario": null
                },
                {
                    "value": "6,16E-04",
                    "module": "A2",
                    "scenario": null
                },
                {
                    "value": "1,37E-02",
                    "module": "A3",
                    "scenario": null
                },
                {
                    "value": "4,88E-02",
                    "module": "A4",
                    "scenario": null
                },
                {
                    "value": "5,75E-05",
                    "module": "A5",
                    "scenario": null
                },
                {
                    "value": "1,94E-01",
                    "module": "B6",
                    "scenario": null
                },
                {
                    "value": "0,00E+00",
                    "module": "C1",
                    "scenario": null
                },
                {
                    "value": "1,04E-03",
                    "module": "C2",
                    "scenario": null
                },
                {
                    "value": "7,66E-04",
                    "module": "C3",
                    "scenario": null
                },
                {
                    "value": "2,61E-04",
                    "module": "C4",
                    "scenario": null
                },
                {
                    "value": "-1,06E-01",
                    "module": "D",
                    "scenario": null
                },
                {
                    "value": "4,42E-01",
                    "module": "A1A3",
                    "scenario": null
                }
            ]
        },
        {
            "parameter": "POCP",
            "values": [
                {
                    "value": "2,49E-01",
                    "module": "A1",
                    "scenario": null
                },
                {
                    "value": "5,08E-04",
                    "module": "A2",
                    "scenario": null
                },
                {
                    "value": "1,32E-02",
                    "module": "A3",
                    "scenario": null
                },
                {
                    "value": "3,54E-02",
                    "module": "A4",
                    "scenario": null
                },
                {
                    "value": "5,91E-05",
                    "module": "A5",
                    "scenario": null
                },
                {
                    "value": "7,48E-02",
                    "module": "B6",
                    "scenario": null
                },
                {
                    "value": "0,00E+00",
                    "module": "C1",
                    "scenario": null
                },
                {
                    "value": "8,85E-04",
                    "module": "C2",
                    "scenario": null
                },
                {
                    "value": "7,33E-04",
                    "module": "C3",
                    "scenario": null
                },
                {
                    "value": "3,15E-04",
                    "module": "C4",
                    "scenario": null
                },
                {
                    "value": "-3,74E-02",
                    "module": "D",
                    "scenario": null
                },
                {
                    "value": "2,63E-01",
                    "module": "A1A3",
                    "scenario": null
                }
            ]
        },
        {
            "parameter": "ADPE",
            "values": [
                {
                    "value": "4,60E-03",
                    "module": "A1",
                    "scenario": null
                },
                {
                    "value": "5,53E-06",
                    "module": "A2",
                    "scenario": null
                },
                {
                    "value": "6,22E-06",
                    "module": "A3",
                    "scenario": null
                },
                {
                    "value": "6,38E-05",
                    "module": "A4",
                    "scenario": null
                },
                {
                    "value": "2,95E-07",
                    "module": "A5",
                    "scenario": null
                },
                {
                    "value": "1,86E-03",
                    "module": "B6",
                    "scenario": null
                },
                {
                    "value": "0,00E+00",
                    "module": "C1",
                    "scenario": null
                },
                {
                    "value": "1,00E-05",
                    "module": "C2",
                    "scenario": null
                },
                {
                    "value": "7,30E-07",
                    "module": "C3",
                    "scenario": null
                },
                {
                    "value": "2,74E-07",
                    "module": "C4",
                    "scenario": null
                },
                {
                    "value": "-1,57E-03",
                    "module": "D",
                    "scenario": null
                },
                {
                    "value": "4,61E-03",
                    "module": "A1A3",
                    "scenario": null
                }
            ]
        },
        {
            "parameter": "ADPF",
            "values": [
                {
                    "value": "7,78E+02",
                    "module": "A1",
                    "scenario": null
                },
                {
                    "value": "3,04E+00",
                    "module": "A2",
                    "scenario": null
                },
                {
                    "value": "2,42E+01",
                    "module": "A3",
                    "scenario": null
                },
                {
                    "value": "4,65E+01",
                    "module": "A4",
                    "scenario": null
                },
                {
                    "value": "1,70E-01",
                    "module": "A5",
                    "scenario": null
                },
                {
                    "value": "3,40E+02",
                    "module": "B6",
                    "scenario": null
                },
                {
                    "value": "0,00E+00",
                    "module": "C1",
                    "scenario": null
                },
                {
                    "value": "5,49E+00",
                    "module": "C2",
                    "scenario": null
                },
                {
                    "value": "1,01E+00",
                    "module": "C3",
                    "scenario": null
                },
                {
                    "value": "7,32E-01",
                    "module": "C4",
                    "scenario": null
                },
                {
                    "value": "-6,50E+01",
                    "module": "D",
                    "scenario": null
                },
                {
                    "value": "8,05E+02",
                    "module": "A1A3",
                    "scenario": null
                }
            ]
        },
        {
            "parameter": "WDP",
            "values": [
                {
                    "value": "1,84E+03",
                    "module": "A1",
                    "scenario": null
                },
                {
                    "value": "9,93E-01",
                    "module": "A2",
                    "scenario": null
                },
                {
                    "value": "2,26E+00",
                    "module": "A3",
                    "scenario": null
                },
                {
                    "value": "3,00E+01",
                    "module": "A4",
                    "scenario": null
                },
                {
                    "value": "2,15E-01",
                    "module": "A5",
                    "scenario": null
                },
                {
                    "value": "5,92E+04",
                    "module": "B6",
                    "scenario": null
                },
                {
                    "value": "0,00E+00",
                    "module": "C1",
                    "scenario": null
                },
                {
                    "value": "5,31E+00",
                    "module": "C2",
                    "scenario": null
                },
                {
                    "value": "8,56E+00",
                    "module": "C3",
                    "scenario": null
                },
                {
                    "value": "1,09E+01",
                    "module": "C4",
                    "scenario": null
                },
                {
                    "value": "-9,41E+02",
                    "module": "D",
                    "scenario": null
                },
                {
                    "value": "1,84E+03",
                    "module": "A1A3",
                    "scenario": null
                }
            ]
        },
        {
            "parameter": "EP-freshwater",
            "values": [
                {
                    "value": "4,61E-03",
                    "module": "A1",
                    "scenario": null
                },
                {
                    "value": "1,93E-06",
                    "module": "A2",
                    "scenario": null
                },
                {
                    "value": "4,84E-05",
                    "module": "A3",
                    "scenario": null
                },
                {
                    "value": "2,14E-05",
                    "module": "A4",
                    "scenario": null
                },
                {
                    "value": "9,96E-08",
                    "module": "A5",
                    "scenario": null
                },
                {
                    "value": "1,79E-03",
                    "module": "B6",
                    "scenario": null
                },
                {
                    "value": "0,00E+00",
                    "module": "C1",
                    "scenario": null
                },
                {
                    "value": "2,90E-06",
                    "module": "C2",
                    "scenario": null
                },
                {
                    "value": "2,79E-06",
                    "module": "C3",
                    "scenario": null
                },
                {
                    "value": "1,06E-06",
                    "module": "C4",
                    "scenario": null
                },
                {
                    "value": "-7,18E-04",
                    "module": "D",
                    "scenario": null
                },
                {
                    "value": "4,66E-03",
                    "module": "A1A3",
                    "scenario": null
                }
            ]
        },
        {
            "parameter": "EP-marine",
            "values": [
                {
                    "value": "6,51E-02",
                    "module": "A1",
                    "scenario": null
                },
                {
                    "value": "1,21E-04",
                    "module": "A2",
                    "scenario": null
                },
                {
                    "value": "3,18E-03",
                    "module": "A3",
                    "scenario": null
                },
                {
                    "value": "1,17E-02",
                    "module": "A4",
                    "scenario": null
                },
                {
                    "value": "1,90E-05",
                    "module": "A5",
                    "scenario": null
                },
                {
                    "value": "2,14E-02",
                    "module": "B6",
                    "scenario": null
                },
                {
                    "value": "0,00E+00",
                    "module": "C1",
                    "scenario": null
                },
                {
                    "value": "2,07E-04",
                    "module": "C2",
                    "scenario": null
                },
                {
                    "value": "2,82E-04",
                    "module": "C3",
                    "scenario": null
                },
                {
                    "value": "1,93E-04",
                    "module": "C4",
                    "scenario": null
                },
                {
                    "value": "-8,88E-03",
                    "module": "D",
                    "scenario": null
                },
                {
                    "value": "6,84E-02",
                    "module": "A1A3",
                    "scenario": null
                }
            ]
        },
        {
            "parameter": "EP-terrestrial",
            "values": [
                {
                    "value": "6,95E-01",
                    "module": "A1",
                    "scenario": null
                },
                {
                    "value": "1,36E-03",
                    "module": "A2",
                    "scenario": null
                },
                {
                    "value": "3,51E-02",
                    "module": "A3",
                    "scenario": null
                },
                {
                    "value": "1,30E-01",
                    "module": "A4",
                    "scenario": null
                },
                {
                    "value": "2,06E-04",
                    "module": "A5",
                    "scenario": null
                },
                {
                    "value": "2,78E-01",
                    "module": "B6",
                    "scenario": null
                },
                {
                    "value": "0,00E+00",
                    "module": "C1",
                    "scenario": null
                },
                {
                    "value": "2,31E-03",
                    "module": "C2",
                    "scenario": null
                },
                {
                    "value": "2,94E-03",
                    "module": "C3",
                    "scenario": null
                },
                {
                    "value": "9,16E-04",
                    "module": "C4",
                    "scenario": null
                },
                {
                    "value": "-1,07E-01",
                    "module": "D",
                    "scenario": null
                },
                {
                    "value": "7,31E-01",
                    "module": "A1A3",
                    "scenario": null
                }
            ]
        },
        {
            "parameter": "GWP-IOBC",
            "values": [
                {
                    "value": "6,54E+01",
                    "module": "A1",
                    "scenario": null
                },
                {
                    "value": "2,06E-01",
                    "module": "A2",
                    "scenario": null
                },
                {
                    "value": "2,54E+00",
                    "module": "A3",
                    "scenario": null
                },
                {
                    "value": "3,29E+00",
                    "module": "A4",
                    "scenario": null
                },
                {
                    "value": "1,21E-02",
                    "module": "A5",
                    "scenario": null
                },
                {
                    "value": "2,56E+01",
                    "module": "B6",
                    "scenario": null
                },
                {
                    "value": "0,00E+00",
                    "module": "C1",
                    "scenario": null
                },
                {
                    "value": "3,64E-01",
                    "module": "C2",
                    "scenario": null
                },
                {
                    "value": "2,28E+00",
                    "module": "C3",
                    "scenario": null
                },
                {
                    "value": "1,42E-01",
                    "module": "C4",
                    "scenario": null
                },
                {
                    "value": "-7,64E+00",
                    "module": "D",
                    "scenario": null
                },
                {
                    "value": "6,82E+01",
                    "module": "A1A3",
                    "scenario": null
                }
            ]
        }
    ],
    "additional_environmental_impact": [
        {
            "parameter": "PM",
            "values": [
                {
                    "value": "4,08E-06",
                    "module": "A1",
                    "scenario": null
                },
                {
                    "value": "1,33E-08",
                    "module": "A2",
                    "scenario": null
                },
                {
                    "value": "1,60E-07",
                    "module": "A3",
                    "scenario": null
                },
                {
                    "value": "1,21E-07",
                    "module": "A4",
                    "scenario": null
                },
                {
                    "value": "8,48E-10",
                    "module": "A5",
                    "scenario": null
                },
                {
                    "value": "1,39E-06",
                    "module": "B6",
                    "scenario": null
                },
                {
                    "value": "0,00E+00",
                    "module": "C1",
                    "scenario": null
                },
                {
                    "value": "2,22E-08",
                    "module": "C2",
                    "scenario": null
                },
                {
                    "value": "4,08E-09",
                    "module": "C3",
                    "scenario": null
                },
                {
                    "value": "4,79E-09",
                    "module": "C4",
                    "scenario": null
                },
                {
                    "value": "-6,04E-07",
                    "module": "D",
                    "scenario": null
                },
                {
                    "value": "4,25E-06",
                    "module": "A1A3",
                    "scenario": null
                }
            ]
        },
        {
            "parameter": "ETP-fw",
            "values": [
                {
                    "value": "3,10E+03",
                    "module": "A1",
                    "scenario": null
                },
                {
                    "value": "2,47E+00",
                    "module": "A2",
                    "scenario": null
                },
                {
                    "value": "6,04E+01",
                    "module": "A3",
                    "scenario": null
                },
                {
                    "value": "3,20E+01",
                    "module": "A4",
                    "scenario": null
                },
                {
                    "value": "2,26E-01",
                    "module": "A5",
                    "scenario": null
                },
                {
                    "value": "1,55E+03",
                    "module": "B6",
                    "scenario": null
                },
                {
                    "value": "0,00E+00",
                    "module": "C1",
                    "scenario": null
                },
                {
                    "value": "4,07E+00",
                    "module": "C2",
                    "scenario": null
                },
                {
                    "value": "5,90E+00",
                    "module": "C3",
                    "scenario": null
                },
                {
                    "value": "6,51E+02",
                    "module": "C4",
                    "scenario": null
                },
                {
                    "value": "-7,91E+02",
                    "module": "D",
                    "scenario": null
                },
                {
                    "value": "3,16E+03",
                    "module": "A1A3",
                    "scenario": null
                }
            ]
        },
        {
            "parameter": "HTP-c",
            "values": [
                {
                    "value": "1,43E-07",
                    "module": "A1",
                    "scenario": null
                },
                {
                    "value": "0,00E+00",
                    "module": "A2",
                    "scenario": null
                },
                {
                    "value": "7,36E-10",
                    "module": "A3",
                    "scenario": null
                },
                {
                    "value": "0,00E+00",
                    "module": "A4",
                    "scenario": null
                },
                {
                    "value": "7,00E-12",
                    "module": "A5",
                    "scenario": null
                },
                {
                    "value": "7,39E-08",
                    "module": "B6",
                    "scenario": null
                },
                {
                    "value": "0,00E+00",
                    "module": "C1",
                    "scenario": null
                },
                {
                    "value": "0,00E+00",
                    "module": "C2",
                    "scenario": null
                },
                {
                    "value": "1,13E-09",
                    "module": "C3",
                    "scenario": null
                },
                {
                    "value": "1,02E-10",
                    "module": "C4",
                    "scenario": null
                },
                {
                    "value": "-2,41E-08",
                    "module": "D",
                    "scenario": null
                },
                {
                    "value": "1,44E-07",
                    "module": "A1A3",
                    "scenario": null
                }
            ]
        },
        {
            "parameter": "HTP-nc",
            "values": [
                {
                    "value": "2,41E-06",
                    "module": "A1",
                    "scenario": null
                },
                {
                    "value": "2,42E-09",
                    "module": "A2",
                    "scenario": null
                },
                {
                    "value": "1,16E-07",
                    "module": "A3",
                    "scenario": null
                },
                {
                    "value": "2,39E-08",
                    "module": "A4",
                    "scenario": null
                },
                {
                    "value": "2,84E-10",
                    "module": "A5",
                    "scenario": null
                },
                {
                    "value": "1,74E-06",
                    "module": "B6",
                    "scenario": null
                },
                {
                    "value": "0,00E+00",
                    "module": "C1",
                    "scenario": null
                },
                {
                    "value": "4,45E-09",
                    "module": "C2",
                    "scenario": null
                },
                {
                    "value": "6,52E-08",
                    "module": "C3",
                    "scenario": null
                },
                {
                    "value": "1,17E-09",
                    "module": "C4",
                    "scenario": null
                },
                {
                    "value": "-5,74E-08",
                    "module": "D",
                    "scenario": null
                },
                {
                    "value": "2,53E-06",
                    "module": "A1A3",
                    "scenario": null
                }
            ]
        },
        {
            "parameter": "SQP",
            "values": [
                {
                    "value": "2,03E+02",
                    "module": "A1",
                    "scenario": null
                },
                {
                    "value": "2,09E+00",
                    "module": "A2",
                    "scenario": null
                },
                {
                    "value": "4,72E+00",
                    "module": "A3",
                    "scenario": null
                },
                {
                    "value": "2,29E+01",
                    "module": "A4",
                    "scenario": null
                },
                {
                    "value": "1,14E-01",
                    "module": "A5",
                    "scenario": null
                },
                {
                    "value": "1,71E+02",
                    "module": "B6",
                    "scenario": null
                },
                {
                    "value": "0,00E+00",
                    "module": "C1",
                    "scenario": null
                },
                {
                    "value": "3,84E+00",
                    "module": "C2",
                    "scenario": null
                },
                {
                    "value": "2,20E-01",
                    "module": "C3",
                    "scenario": null
                },
                {
                    "value": "1,85E+00",
                    "module": "C4",
                    "scenario": null
                },
                {
                    "value": "-2,52E+01",
                    "module": "D",
                    "scenario": null
                },
                {
                    "value": "2,09E+02",
                    "module": "A1A3",
                    "scenario": null
                }
            ]
        },
        {
            "parameter": "IRP",
            "values": [
                {
                    "value": "1,55E+00",
                    "module": "A1",
                    "scenario": null
                },
                {
                    "value": "1,27E-02",
                    "module": "A2",
                    "scenario": null
                },
                {
                    "value": "3,50E-02",
                    "module": "A3",
                    "scenario": null
                },
                {
                    "value": "2,01E-01",
                    "module": "A4",
                    "scenario": null
                },
                {
                    "value": "7,26E-04",
                    "module": "A5",
                    "scenario": null
                },
                {
                    "value": "6,16E+00",
                    "module": "B6",
                    "scenario": null
                },
                {
                    "value": "0,00E+00",
                    "module": "C1",
                    "scenario": null
                },
                {
                    "value": "2,40E-02",
                    "module": "C2",
                    "scenario": null
                },
                {
                    "value": "4,36E-03",
                    "module": "C3",
                    "scenario": null
                },
                {
                    "value": "3,62E-03",
                    "module": "C4",
                    "scenario": null
                },
                {
                    "value": "-1,50E-01",
                    "module": "D",
                    "scenario": null
                },
                {
                    "value": "1,60E+00",
                    "module": "A1A3",
                    "scenario": null
                }
            ]
        }
    ],
    "resource_use": [
        {
            "parameter": "PERE",
            "values": [
                {
                    "value": "6,12E+01",
                    "module": "A1",
                    "scenario": null
                },
                {
                    "value": "3,45E-02",
                    "module": "A2",
                    "scenario": null
                },
                {
                    "value": "1,97E+00",
                    "module": "A3",
                    "scenario": null
                },
                {
                    "value": "5,28E-01",
                    "module": "A4",
                    "scenario": null
                },
                {
                    "value": "2,79E-03",
                    "module": "A5",
                    "scenario": null
                },
                {
                    "value": "4,40E+03",
                    "module": "B6",
                    "scenario": null
                },
                {
                    "value": "0,00E+00",
                    "module": "C1",
                    "scenario": null
                },
                {
                    "value": "7,87E-02",
                    "module": "C2",
                    "scenario": null
                },
                {
                    "value": "1,15E-01",
                    "module": "C3",
                    "scenario": null
                },
                {
                    "value": "1,18E-01",
                    "module": "C4",
                    "scenario": null
                },
                {
                    "value": "-2,32E+01",
                    "module": "D",
                    "scenario": null
                },
                {
                    "value": "6,32E+01",
                    "module": "A1A3",
                    "scenario": null
                }
            ]
        },
        {
            "parameter": "PERM",
            "values": [
                {
                    "value": "6,15E+00",
                    "module": "A1",
                    "scenario": null
                },
                {
                    "value": "0,00E+00",
                    "module": "A2",
                    "scenario": null
                },
                {
                    "value": "0,00E+00",
                    "module": "A3",
                    "scenario": null
                },
                {
                    "value": "0,00E+00",
                    "module": "A4",
                    "scenario": null
                },
                {
                    "value": "-6,15E+00",
                    "module": "A5",
                    "scenario": null
                },
                {
                    "value": "0,00E+00",
                    "module": "B6",
                    "scenario": null
                },
                {
                    "value": "0,00E+00",
                    "module": "C1",
                    "scenario": null
                },
                {
                    "value": "0,00E+00",
                    "module": "C2",
                    "scenario": null
                },
                {
                    "value": "0,00E+00",
                    "module": "C3",
                    "scenario": null
                },
                {
                    "value": "0,00E+00",
                    "module": "C4",
                    "scenario": null
                },
                {
                    "value": "0,00E+00",
                    "module": "D",
                    "scenario": null
                },
                {
                    "value": "6,15E+00",
                    "module": "A1A3",
                    "scenario": null
                }
            ]
        },
        {
            "parameter": "PERT",
            "values": [
                {
                    "value": "6,73E+01",
                    "module": "A1",
                    "scenario": null
                },
                {
                    "value": "3,45E-02",
                    "module": "A2",
                    "scenario": null
                },
                {
                    "value": "1,97E+00",
                    "module": "A3",
                    "scenario": null
                },
                {
                    "value": "5,28E-01",
                    "module": "A4",
                    "scenario": null
                },
                {
                    "value": "-6,15E+00",
                    "module": "A5",
                    "scenario": null
                },
                {
                    "value": "4,40E+03",
                    "module": "B6",
                    "scenario": null
                },
                {
                    "value": "0,00E+00",
                    "module": "C1",
                    "scenario": null
                },
                {
                    "value": "7,87E-02",
                    "module": "C2",
                    "scenario": null
                },
                {
                    "value": "1,15E-01",
                    "module": "C3",
                    "scenario": null
                },
                {
                    "value": "1,18E-01",
                    "module": "C4",
                    "scenario": null
                },
                {
                    "value": "-2,32E+01",
                    "module": "D",
                    "scenario": null
                },
                {
                    "value": "6,93E+01",
                    "module": "A1A3",
                    "scenario": null
                }
            ]
        },
        {
            "parameter": "PENRE",
            "values": [
                {
                    "value": "7,69E+02",
                    "module": "A1",
                    "scenario": null
                },
                {
                    "value": "3,04E+00",
                    "module": "A2",
                    "scenario": null
                },
                {
                    "value": "2,42E+01",
                    "module": "A3",
                    "scenario": null
                },
                {
                    "value": "4,65E+01",
                    "module": "A4",
                    "scenario": null
                },
                {
                    "value": "1,70E-01",
                    "module": "A5",
                    "scenario": null
                },
                {
                    "value": "3,40E+02",
                    "module": "B6",
                    "scenario": null
                },
                {
                    "value": "0,00E+00",
                    "module": "C1",
                    "scenario": null
                },
                {
                    "value": "5,49E+00",
                    "module": "C2",
                    "scenario": null
                },
                {
                    "value": "1,01E+00",
                    "module": "C3",
                    "scenario": null
                },
                {
                    "value": "7,32E-01",
                    "module": "C4",
                    "scenario": null
                },
                {
                    "value": "-6,50E+01",
                    "module": "D",
                    "scenario": null
                },
                {
                    "value": "7,97E+02",
                    "module": "A1A3",
                    "scenario": null
                }
            ]
        },
        {
            "parameter": "PENRM",
            "values": [
                {
                    "value": "5,12E+01",
                    "module": "A1",
                    "scenario": null
                },
                {
                    "value": "0,00E+00",
                    "module": "A2",
                    "scenario": null
                },
                {
                    "value": "0,00E+00",
                    "module": "A3",
                    "scenario": null
                },
                {
                    "value": "0,00E+00",
                    "module": "A4",
                    "scenario": null
                },
                {
                    "value": "0,00E+00",
                    "module": "A5",
                    "scenario": null
                },
                {
                    "value": "0,00E+00",
                    "module": "B6",
                    "scenario": null
                },
                {
                    "value": "0,00E+00",
                    "module": "C1",
                    "scenario": null
                },
                {
                    "value": "0,00E+00",
                    "module": "C2",
                    "scenario": null
                },
                {
                    "value": "-5,28E+01",
                    "module": "C3",
                    "scenario": null
                },
                {
                    "value": "0,00E+00",
                    "module": "C4",
                    "scenario": null
                },
                {
                    "value": "0,00E+00",
                    "module": "D",
                    "scenario": null
                },
                {
                    "value": "5,12E+01",
                    "module": "A1A3",
                    "scenario": null
                }
            ]
        },
        {
            "parameter": "PENRT",
            "values": [
                {
                    "value": "8,17E+02",
                    "module": "A1",
                    "scenario": null
                },
                {
                    "value": "3,04E+00",
                    "module": "A2",
                    "scenario": null
                },
                {
                    "value": "2,42E+01",
                    "module": "A3",
                    "scenario": null
                },
                {
                    "value": "4,65E+01",
                    "module": "A4",
                    "scenario": null
                },
                {
                    "value": "1,70E-01",
                    "module": "A5",
                    "scenario": null
                },
                {
                    "value": "3,40E+02",
                    "module": "B6",
                    "scenario": null
                },
                {
                    "value": "0,00E+00",
                    "module": "C1",
                    "scenario": null
                },
                {
                    "value": "5,49E+00",
                    "module": "C2",
                    "scenario": null
                },
                {
                    "value": "-5,18E+01",
                    "module": "C3",
                    "scenario": null
                },
                {
                    "value": "7,32E-01",
                    "module": "C4",
                    "scenario": null
                },
                {
                    "value": "-6,50E+01",
                    "module": "D",
                    "scenario": null
                },
                {
                    "value": "8,44E+02",
                    "module": "A1A3",
                    "scenario": null
                }
            ]
        },
        {
            "parameter": "SM",
            "values": [
                {
                    "value": "8,99E-01",
                    "module": "A1",
                    "scenario": null
                },
                {
                    "value": "0,00E+00",
                    "module": "A2",
                    "scenario": null
                },
                {
                    "value": "0,00E+00",
                    "module": "A3",
                    "scenario": null
                },
                {
                    "value": "0,00E+00",
                    "module": "A4",
                    "scenario": null
                },
                {
                    "value": "0,00E+00",
                    "module": "A5",
                    "scenario": null
                },
                {
                    "value": "0,00E+00",
                    "module": "B6",
                    "scenario": null
                },
                {
                    "value": "0,00E+00",
                    "module": "C1",
                    "scenario": null
                },
                {
                    "value": "0,00E+00",
                    "module": "C2",
                    "scenario": null
                },
                {
                    "value": "0,00E+00",
                    "module": "C3",
                    "scenario": null
                },
                {
                    "value": "6,90E-03",
                    "module": "C4",
                    "scenario": null
                },
                {
                    "value": "2,57E-02",
                    "module": "D",
                    "scenario": null
                },
                {
                    "value": "8,99E-01",
                    "module": "A1A3",
                    "scenario": null
                }
            ]
        },
        {
            "parameter": "RSF",
            "values": [
                {
                    "value": "3,92E-01",
                    "module": "A1",
                    "scenario": null
                },
                {
                    "value": "6,74E-04",
                    "module": "A2",
                    "scenario": null
                },
                {
                    "value": "1,09E-03",
                    "module": "A3",
                    "scenario": null
                },
                {
                    "value": "1,71E-02",
                    "module": "A4",
                    "scenario": null
                },
                {
                    "value": "9,27E-05",
                    "module": "A5",
                    "scenario": null
                },
                {
                    "value": "3,46E+00",
                    "module": "B6",
                    "scenario": null
                },
                {
                    "value": "0,00E+00",
                    "module": "C1",
                    "scenario": null
                },
                {
                    "value": "2,81E-03",
                    "module": "C2",
                    "scenario": null
                },
                {
                    "value": "2,04E-03",
                    "module": "C3",
                    "scenario": null
                },
                {
                    "value": "1,34E-03",
                    "module": "C4",
                    "scenario": null
                },
                {
                    "value": "1,10E-01",
                    "module": "D",
                    "scenario": null
                },
                {
                    "value": "3,94E-01",
                    "module": "A1A3",
                    "scenario": null
                }
            ]
        },
        {
            "parameter": "NRSF",
            "values": [
                {
                    "value": "9,22E-02",
                    "module": "A1",
                    "scenario": null
                },
                {
                    "value": "5,72E-03",
                    "module": "A2",
                    "scenario": null
                },
                {
                    "value": "1,19E-02",
                    "module": "A3",
                    "scenario": null
                },
                {
                    "value": "9,30E-02",
                    "module": "A4",
                    "scenario": null
                },
                {
                    "value": "3,82E-04",
                    "module": "A5",
                    "scenario": null
                },
                {
                    "value": "8,61E+00",
                    "module": "B6",
                    "scenario": null
                },
                {
                    "value": "0,00E+00",
                    "module": "C1",
                    "scenario": null
                },
                {
                    "value": "1,01E-02",
                    "module": "C2",
                    "scenario": null
                },
                {
                    "value": "-5,86E-05",
                    "module": "C3",
                    "scenario": null
                },
                {
                    "value": "1,39E-02",
                    "module": "C4",
                    "scenario": null
                },
                {
                    "value": "2,66E+00",
                    "module": "D",
                    "scenario": null
                },
                {
                    "value": "1,10E-01",
                    "module": "A1A3",
                    "scenario": null
                }
            ]
        },
        {
            "parameter": "FW",
            "values": [
                {
                    "value": "5,00E-01",
                    "module": "A1",
                    "scenario": null
                },
                {
                    "value": "3,40E-04",
                    "module": "A2",
                    "scenario": null
                },
                {
                    "value": "1,51E-02",
                    "module": "A3",
                    "scenario": null
                },
                {
                    "value": "4,06E-03",
                    "module": "A4",
                    "scenario": null
                },
                {
                    "value": "8,01E-05",
                    "module": "A5",
                    "scenario": null
                },
                {
                    "value": "3,29E+01",
                    "module": "B6",
                    "scenario": null
                },
                {
                    "value": "0,00E+00",
                    "module": "C1",
                    "scenario": null
                },
                {
                    "value": "5,88E-04",
                    "module": "C2",
                    "scenario": null
                },
                {
                    "value": "3,05E-03",
                    "module": "C3",
                    "scenario": null
                },
                {
                    "value": "8,14E-04",
                    "module": "C4",
                    "scenario": null
                },
                {
                    "value": "-7,77E-02",
                    "module": "D",
                    "scenario": null
                },
                {
                    "value": "5,15E-01",
                    "module": "A1A3",
                    "scenario": null
                }
            ]
        }
    ],
    "end_of_life_waste": [
        {
            "parameter": "HWD",
            "values": [
                {
                    "value": "3,69E-01",
                    "module": "A1",
                    "scenario": null
                },
                {
                    "value": "2,75E-04",
                    "module": "A2",
                    "scenario": null
                },
                {
                    "value": "2,02E-03",
                    "module": "A3",
                    "scenario": null
                },
                {
                    "value": "2,36E-03",
                    "module": "A4",
                    "scenario": null
                },
                {
                    "value": "0,00E+00",
                    "module": "A5",
                    "scenario": null
                },
                {
                    "value": "2,18E-01",
                    "module": "B6",
                    "scenario": null
                },
                {
                    "value": "0,00E+00",
                    "module": "C1",
                    "scenario": null
                },
                {
                    "value": "2,83E-04",
                    "module": "C2",
                    "scenario": null
                },
                {
                    "value": "2,93E-05",
                    "module": "C3",
                    "scenario": null
                },
                {
                    "value": "1,12E-01",
                    "module": "C4",
                    "scenario": null
                },
                {
                    "value": "-1,31E-02",
                    "module": "D",
                    "scenario": null
                },
                {
                    "value": "3,71E-01",
                    "module": "A1A3",
                    "scenario": null
                }
            ]
        },
        {
            "parameter": "NHWD",
            "values": [
                {
                    "value": "1,02E+01",
                    "module": "A1",
                    "scenario": null
                },
                {
                    "value": "1,46E-01",
                    "module": "A2",
                    "scenario": null
                },
                {
                    "value": "2,52E-01",
                    "module": "A3",
                    "scenario": null
                },
                {
                    "value": "1,47E+00",
                    "module": "A4",
                    "scenario": null
                },
                {
                    "value": "7,50E-01",
                    "module": "A5",
                    "scenario": null
                },
                {
                    "value": "2,62E+01",
                    "module": "B6",
                    "scenario": null
                },
                {
                    "value": "0,00E+00",
                    "module": "C1",
                    "scenario": null
                },
                {
                    "value": "2,67E-01",
                    "module": "C2",
                    "scenario": null
                },
                {
                    "value": "4,01E-02",
                    "module": "C3",
                    "scenario": null
                },
                {
                    "value": "2,00E+00",
                    "module": "C4",
                    "scenario": null
                },
                {
                    "value": "-2,07E+00",
                    "module": "D",
                    "scenario": null
                },
                {
                    "value": "1,06E+01",
                    "module": "A1A3",
                    "scenario": null
                }
            ]
        },
        {
            "parameter": "RWD",
            "values": [
                {
                    "value": "1,37E-03",
                    "module": "A1",
                    "scenario": null
                },
                {
                    "value": "2,00E-05",
                    "module": "A2",
                    "scenario": null
                },
                {
                    "value": "4,71E-05",
                    "module": "A3",
                    "scenario": null
                },
                {
                    "value": "3,18E-04",
                    "module": "A4",
                    "scenario": null
                },
                {
                    "value": "0,00E+00",
                    "module": "A5",
                    "scenario": null
                },
                {
                    "value": "3,04E-03",
                    "module": "B6",
                    "scenario": null
                },
                {
                    "value": "0,00E+00",
                    "module": "C1",
                    "scenario": null
                },
                {
                    "value": "3,74E-05",
                    "module": "C2",
                    "scenario": null
                },
                {
                    "value": "1,49E-06",
                    "module": "C3",
                    "scenario": null
                },
                {
                    "value": "3,85E-06",
                    "module": "C4",
                    "scenario": null
                },
                {
                    "value": "-1,37E-04",
                    "module": "D",
                    "scenario": null
                },
                {
                    "value": "1,44E-03",
                    "module": "A1A3",
                    "scenario": null
                }
            ]
        }
    ],
    "end_of_life_flow": [
        {
            "parameter": "CRU",
            "values": [
                {
                    "value": "0,00E+00",
                    "module": "A1",
                    "scenario": null
                },
                {
                    "value": "0,00E+00",
                    "module": "A2",
                    "scenario": null
                },
                {
                    "value": "0,00E+00",
                    "module": "A3",
                    "scenario": null
                },
                {
                    "value": "0,00E+00",
                    "module": "A4",
                    "scenario": null
                },
                {
                    "value": "0,00E+00",
                    "module": "A5",
                    "scenario": null
                },
                {
                    "value": "0,00E+00",
                    "module": "B6",
                    "scenario": null
                },
                {
                    "value": "0,00E+00",
                    "module": "C1",
                    "scenario": null
                },
                {
                    "value": "0,00E+00",
                    "module": "C2",
                    "scenario": null
                },
                {
                    "value": "0,00E+00",
                    "module": "C3",
                    "scenario": null
                },
                {
                    "value": "0,00E+00",
                    "module": "C4",
                    "scenario": null
                },
                {
                    "value": "0,00E+00",
                    "module": "D",
                    "scenario": null
                },
                {
                    "value": "0,00E+00",
                    "module": "A1A3",
                    "scenario": null
                }
            ]
        },
        {
            "parameter": "MFR",
            "values": [
                {
                    "value": "1,28E-04",
                    "module": "A1",
                    "scenario": null
                },
                {
                    "value": "0,00E+00",
                    "module": "A2",
                    "scenario": null
                },
                {
                    "value": "1,25E-01",
                    "module": "A3",
                    "scenario": null
                },
                {
                    "value": "0,00E+00",
                    "module": "A4",
                    "scenario": null
                },
                {
                    "value": "6,98E-01",
                    "module": "A5",
                    "scenario": null
                },
                {
                    "value": "0,00E+00",
                    "module": "B6",
                    "scenario": null
                },
                {
                    "value": "0,00E+00",
                    "module": "C1",
                    "scenario": null
                },
                {
                    "value": "0,00E+00",
                    "module": "C2",
                    "scenario": null
                },
                {
                    "value": "3,62E+00",
                    "module": "C3",
                    "scenario": null
                },
                {
                    "value": "9,34E-05",
                    "module": "C4",
                    "scenario": null
                },
                {
                    "value": "-1,01E-03",
                    "module": "D",
                    "scenario": null
                },
                {
                    "value": "1,25E-01",
                    "module": "A1A3",
                    "scenario": null
                }
            ]
        },
        {
            "parameter": "MER",
            "values": [
                {
                    "value": "8,36E-06",
                    "module": "A1",
                    "scenario": null
                },
                {
                    "value": "0,00E+00",
                    "module": "A2",
                    "scenario": null
                },
                {
                    "value": "1,30E-07",
                    "module": "A3",
                    "scenario": null
                },
                {
                    "value": "0,00E+00",
                    "module": "A4",
                    "scenario": null
                },
                {
                    "value": "5,24E-02",
                    "module": "A5",
                    "scenario": null
                },
                {
                    "value": "0,00E+00",
                    "module": "B6",
                    "scenario": null
                },
                {
                    "value": "0,00E+00",
                    "module": "C1",
                    "scenario": null
                },
                {
                    "value": "0,00E+00",
                    "module": "C2",
                    "scenario": null
                },
                {
                    "value": "9,32E-01",
                    "module": "C3",
                    "scenario": null
                },
                {
                    "value": "1,35E-04",
                    "module": "C4",
                    "scenario": null
                },
                {
                    "value": "-1,33E-04",
                    "module": "D",
                    "scenario": null
                },
                {
                    "value": "8,49E-06",
                    "module": "A1A3",
                    "scenario": null
                }
            ]
        },
        {
            "parameter": "EEE",
            "values": [
                {
                    "value": "5,26E-05",
                    "module": "A1",
                    "scenario": null
                },
                {
                    "value": "0,00E+00",
                    "module": "A2",
                    "scenario": null
                },
                {
                    "value": "1,80E-02",
                    "module": "A3",
                    "scenario": null
                },
                {
                    "value": "0,00E+00",
                    "module": "A4",
                    "scenario": null
                },
                {
                    "value": "4,29E-02",
                    "module": "A5",
                    "scenario": null
                },
                {
                    "value": "0,00E+00",
                    "module": "B6",
                    "scenario": null
                },
                {
                    "value": "0,00E+00",
                    "module": "C1",
                    "scenario": null
                },
                {
                    "value": "0,00E+00",
                    "module": "C2",
                    "scenario": null
                },
                {
                    "value": "1,43E+00",
                    "module": "C3",
                    "scenario": null
                },
                {
                    "value": "1,31E-03",
                    "module": "C4",
                    "scenario": null
                },
                {
                    "value": "-3,25E-04",
                    "module": "D",
                    "scenario": null
                },
                {
                    "value": "1,81E-02",
                    "module": "A1A3",
                    "scenario": null
                }
            ]
        },
        {
            "parameter": "EET",
            "values": [
                {
                    "value": "7,96E-04",
                    "module": "A1",
                    "scenario": null
                },
                {
                    "value": "0,00E+00",
                    "module": "A2",
                    "scenario": null
                },
                {
                    "value": "2,73E-01",
                    "module": "A3",
                    "scenario": null
                },
                {
                    "value": "0,00E+00",
                    "module": "A4",
                    "scenario": null
                },
                {
                    "value": "6,49E-01",
                    "module": "A5",
                    "scenario": null
                },
                {
                    "value": "0,00E+00",
                    "module": "B6",
                    "scenario": null
                },
                {
                    "value": "0,00E+00",
                    "module": "C1",
                    "scenario": null
                },
                {
                    "value": "0,00E+00",
                    "module": "C2",
                    "scenario": null
                },
                {
                    "value": "2,17E+01",
                    "module": "C3",
                    "scenario": null
                },
                {
                    "value": "1,98E-02",
                    "module": "C4",
                    "scenario": null
                },
                {
                    "value": "-4,92E-03",
                    "module": "D",
                    "scenario": null
                },
                {
                    "value": "2,74E-01",
                    "module": "A1A3",
                    "scenario": null
                }
            ]
        }
    ]
}