{
    "product_name": "S\u00f8yle, oval (Lunde) ",
    "epd_id": "NEPD-2932-1626-NO",
    "compliance": [
        "EN 15804",
        "ISO 14025",
        "ISO 21930"
    ],
    "producer_name": "Con-Form Group AS",
    "environmental_impact": [
        {
            "parameter": "GWP-total",
            "values": [
                {
                    "value": "1,43E+02",
                    "module": "A1",
                    "scenario": null
                },
                {
                    "value": "3,60E+00",
                    "module": "A2",
                    "scenario": null
                },
                {
                    "value": "1,68E+01",
                    "module": "A3",
                    "scenario": null
                },
                {
                    "value": "1,32E+01",
                    "module": "A4",
                    "scenario": null
                },
                {
                    "value": "4,47E+00",
                    "module": "A5",
                    "scenario": null
                },
                {
                    "value": "-1,80E+01",
                    "module": "B1",
                    "scenario": null
                },
                {
                    "value": "1,63E+02",
                    "module": "A1A3",
                    "scenario": null
                }
            ]
        },
        {
            "parameter": "ODP",
            "values": [
                {
                    "value": "1,31E-06",
                    "module": "A1",
                    "scenario": null
                },
                {
                    "value": "7,08E-07",
                    "module": "A2",
                    "scenario": null
                },
                {
                    "value": "2,12E-06",
                    "module": "A3",
                    "scenario": null
                },
                {
                    "value": "2,72E-06",
                    "module": "A4",
                    "scenario": null
                },
                {
                    "value": "1,05E-07",
                    "module": "A5",
                    "scenario": null
                },
                {
                    "value": "0,00E+00",
                    "module": "B1",
                    "scenario": null
                },
                {
                    "value": "4,14E-06",
                    "module": "A1A3",
                    "scenario": null
                }
            ]
        },
        {
            "parameter": "AP",
            "values": [
                {
                    "value": "1,14E-01",
                    "module": "A1",
                    "scenario": null
                },
                {
                    "value": "8,87E-03",
                    "module": "A2",
                    "scenario": null
                },
                {
                    "value": "8,91E-02",
                    "module": "A3",
                    "scenario": null
                },
                {
                    "value": "3,42E-02",
                    "module": "A4",
                    "scenario": null
                },
                {
                    "value": "1,10E-02",
                    "module": "A5",
                    "scenario": null
                },
                {
                    "value": "0,00E+00",
                    "module": "B1",
                    "scenario": null
                },
                {
                    "value": "2,12E-01",
                    "module": "A1A3",
                    "scenario": null
                }
            ]
        },
        {
            "parameter": "EP",
            "values": [
                {
                    "value": "6,65E-02",
                    "module": "A1",
                    "scenario": null
                },
                {
                    "value": "1,19E-03",
                    "module": "A2",
                    "scenario": null
                },
                {
                    "value": "2,16E-02",
                    "module": "A3",
                    "scenario": null
                },
                {
                    "value": "4,71E-03",
                    "module": "A4",
                    "scenario": null
                },
                {
                    "value": "2,49E-03",
                    "module": "A5",
                    "scenario": null
                },
                {
                    "value": "0,00E+00",
                    "module": "B1",
                    "scenario": null
                },
                {
                    "value": "8,93E-02",
                    "module": "A1A3",
                    "scenario": null
                }
            ]
        },
        {
            "parameter": "POCP",
            "values": [
                {
                    "value": "1,89E-02",
                    "module": "A1",
                    "scenario": null
                },
                {
                    "value": "5,54E-04",
                    "module": "A2",
                    "scenario": null
                },
                {
                    "value": "2,98E-03",
                    "module": "A3",
                    "scenario": null
                },
                {
                    "value": "2,07E-03",
                    "module": "A4",
                    "scenario": null
                },
                {
                    "value": "7,76E-04",
                    "module": "A5",
                    "scenario": null
                },
                {
                    "value": "0,00E+00",
                    "module": "B1",
                    "scenario": null
                },
                {
                    "value": "2,24E-02",
                    "module": "A1A3",
                    "scenario": null
                }
            ]
        },
        {
            "parameter": "ADPE",
            "values": [
                {
                    "value": "8,03E-05",
                    "module": "A1",
                    "scenario": null
                },
                {
                    "value": "9,91E-06",
                    "module": "A2",
                    "scenario": null
                },
                {
                    "value": "1,54E-05",
                    "module": "A3",
                    "scenario": null
                },
                {
                    "value": "3,15E-05",
                    "module": "A4",
                    "scenario": null
                },
                {
                    "value": "3,05E-06",
                    "module": "A5",
                    "scenario": null
                },
                {
                    "value": "0,00E+00",
                    "module": "B1",
                    "scenario": null
                },
                {
                    "value": "1,06E-04",
                    "module": "A1A3",
                    "scenario": null
                }
            ]
        },
        {
            "parameter": "ADPF",
            "values": [
                {
                    "value": "4,84E+02",
                    "module": "A1",
                    "scenario": null
                },
                {
                    "value": "5,67E+01",
                    "module": "A2",
                    "scenario": null
                },
                {
                    "value": "1,73E+02",
                    "module": "A3",
                    "scenario": null
                },
                {
                    "value": "2,17E+02",
                    "module": "A4",
                    "scenario": null
                },
                {
                    "value": "2,73E+01",
                    "module": "A5",
                    "scenario": null
                },
                {
                    "value": "0,00E+00",
                    "module": "B1",
                    "scenario": null
                },
                {
                    "value": "7,14E+02",
                    "module": "A1A3",
                    "scenario": null
                }
            ]
        }
    ],
    "additional_environmental_impact": [],
    "resource_use": [
        {
            "parameter": "PERE",
            "values": [
                {
                    "value": "4,58E+02",
                    "module": "A1",
                    "scenario": null
                },
                {
                    "value": "9,35E-01",
                    "module": "A2",
                    "scenario": null
                },
                {
                    "value": "2,32E+02",
                    "module": "A3",
                    "scenario": null
                },
                {
                    "value": "3,95E+00",
                    "module": "A4",
                    "scenario": null
                },
                {
                    "value": "5,17E+01",
                    "module": "A5",
                    "scenario": null
                },
                {
                    "value": "0,00E+00",
                    "module": "B1",
                    "scenario": null
                },
                {
                    "value": "6,91E+02",
                    "module": "A1A3",
                    "scenario": null
                }
            ]
        },
        {
            "parameter": "PERM",
            "values": [
                {
                    "value": "6,12E-01",
                    "module": "A1",
                    "scenario": null
                },
                {
                    "value": "0,00E+00",
                    "module": "A2",
                    "scenario": null
                },
                {
                    "value": "0,00E+00",
                    "module": "A3",
                    "scenario": null
                },
                {
                    "value": "0,00E+00",
                    "module": "A4",
                    "scenario": null
                },
                {
                    "value": "3,44E-02",
                    "module": "A5",
                    "scenario": null
                },
                {
                    "value": "0,00E+00",
                    "module": "B1",
                    "scenario": null
                },
                {
                    "value": "6,12E-01",
                    "module": "A1A3",
                    "scenario": null
                }
            ]
        },
        {
            "parameter": "PERT",
            "values": [
                {
                    "value": "4,59E+02",
                    "module": "A1",
                    "scenario": null
                },
                {
                    "value": "9,35E-01",
                    "module": "A2",
                    "scenario": null
                },
                {
                    "value": "2,32E+02",
                    "module": "A3",
                    "scenario": null
                },
                {
                    "value": "3,95E+00",
                    "module": "A4",
                    "scenario": null
                },
                {
                    "value": "5,17E+01",
                    "module": "A5",
                    "scenario": null
                },
                {
                    "value": "0,00E+00",
                    "module": "B1",
                    "scenario": null
                },
                {
                    "value": "6,92E+02",
                    "module": "A1A3",
                    "scenario": null
                }
            ]
        },
        {
            "parameter": "PENRE",
            "values": [
                {
                    "value": "5,06E+02",
                    "module": "A1",
                    "scenario": null
                },
                {
                    "value": "5,82E+01",
                    "module": "A2",
                    "scenario": null
                },
                {
                    "value": "2,06E+02",
                    "module": "A3",
                    "scenario": null
                },
                {
                    "value": "2,24E+02",
                    "module": "A4",
                    "scenario": null
                },
                {
                    "value": "2,84E+01",
                    "module": "A5",
                    "scenario": null
                },
                {
                    "value": "0,00E+00",
                    "module": "B1",
                    "scenario": null
                },
                {
                    "value": "7,71E+02",
                    "module": "A1A3",
                    "scenario": null
                }
            ]
        },
        {
            "parameter": "PENRM",
            "values": [
                {
                    "value": "1,00E+01",
                    "module": "A1",
                    "scenario": null
                },
                {
                    "value": "0,00E+00",
                    "module": "A2",
                    "scenario": null
                },
                {
                    "value": "0,00E+00",
                    "module": "A3",
                    "scenario": null
                },
                {
                    "value": "0,00E+00",
                    "module": "A4",
                    "scenario": null
                },
                {
                    "value": "7,48E-01",
                    "module": "A5",
                    "scenario": null
                },
                {
                    "value": "0,00E+00",
                    "module": "B1",
                    "scenario": null
                },
                {
                    "value": "1,00E+01",
                    "module": "A1A3",
                    "scenario": null
                }
            ]
        },
        {
            "parameter": "PENRT",
            "values": [
                {
                    "value": "5,17E+02",
                    "module": "A1",
                    "scenario": null
                },
                {
                    "value": "5,82E+01",
                    "module": "A2",
                    "scenario": null
                },
                {
                    "value": "2,06E+02",
                    "module": "A3",
                    "scenario": null
                },
                {
                    "value": "2,24E+02",
                    "module": "A4",
                    "scenario": null
                },
                {
                    "value": "2,91E+01",
                    "module": "A5",
                    "scenario": null
                },
                {
                    "value": "0,00E+00",
                    "module": "B1",
                    "scenario": null
                },
                {
                    "value": "7,81E+02",
                    "module": "A1A3",
                    "scenario": null
                }
            ]
        },
        {
            "parameter": "SM",
            "values": [
                {
                    "value": "1,24E+02",
                    "module": "A1",
                    "scenario": null
                },
                {
                    "value": "0,00E+00",
                    "module": "A2",
                    "scenario": null
                },
                {
                    "value": "0,00E+00",
                    "module": "A3",
                    "scenario": null
                },
                {
                    "value": "0,00E+00",
                    "module": "A4",
                    "scenario": null
                },
                {
                    "value": "1,25E+01",
                    "module": "A5",
                    "scenario": null
                },
                {
                    "value": "0,00E+00",
                    "module": "B1",
                    "scenario": null
                },
                {
                    "value": "1,24E+02",
                    "module": "A1A3",
                    "scenario": null
                }
            ]
        },
        {
            "parameter": "RSF",
            "values": [
                {
                    "value": "1,55E+02",
                    "module": "A1",
                    "scenario": null
                },
                {
                    "value": "0,00E+00",
                    "module": "A2",
                    "scenario": null
                },
                {
                    "value": "1,36E-02",
                    "module": "A3",
                    "scenario": null
                },
                {
                    "value": "0,00E+00",
                    "module": "A4",
                    "scenario": null
                },
                {
                    "value": "4,91E-03",
                    "module": "A5",
                    "scenario": null
                },
                {
                    "value": "0,00E+00",
                    "module": "B1",
                    "scenario": null
                },
                {
                    "value": "1,55E+02",
                    "module": "A1A3",
                    "scenario": null
                }
            ]
        },
        {
            "parameter": "NRSF",
            "values": [
                {
                    "value": "2,86E+02",
                    "module": "A1",
                    "scenario": null
                },
                {
                    "value": "0,00E+00",
                    "module": "A2",
                    "scenario": null
                },
                {
                    "value": "0,00E+00",
                    "module": "A3",
                    "scenario": null
                },
                {
                    "value": "0,00E+00",
                    "module": "A4",
                    "scenario": null
                },
                {
                    "value": "1,13E+01",
                    "module": "A5",
                    "scenario": null
                },
                {
                    "value": "0,00E+00",
                    "module": "B1",
                    "scenario": null
                },
                {
                    "value": "2,86E+02",
                    "module": "A1A3",
                    "scenario": null
                }
            ]
        },
        {
            "parameter": "FW",
            "values": [
                {
                    "value": "4,52E+00",
                    "module": "A1",
                    "scenario": null
                },
                {
                    "value": "1,24E-02",
                    "module": "A2",
                    "scenario": null
                },
                {
                    "value": "2,06E-01",
                    "module": "A3",
                    "scenario": null
                },
                {
                    "value": "5,31E-02",
                    "module": "A4",
                    "scenario": null
                },
                {
                    "value": "4,45E-01",
                    "module": "A5",
                    "scenario": null
                },
                {
                    "value": "0,00E+00",
                    "module": "B1",
                    "scenario": null
                },
                {
                    "value": "4,74E+00",
                    "module": "A1A3",
                    "scenario": null
                }
            ]
        }
    ],
    "end_of_life_waste": [
        {
            "parameter": "HWD",
            "values": [
                {
                    "value": "1,62E-02",
                    "module": "A1",
                    "scenario": null
                },
                {
                    "value": "3,26E-05",
                    "module": "A2",
                    "scenario": null
                },
                {
                    "value": "1,04E-04",
                    "module": "A3",
                    "scenario": null
                },
                {
                    "value": "1,20E-04",
                    "module": "A4",
                    "scenario": null
                },
                {
                    "value": "1,89E-03",
                    "module": "A5",
                    "scenario": null
                },
                {
                    "value": "0,00E+00",
                    "module": "B1",
                    "scenario": null
                },
                {
                    "value": "1,63E-02",
                    "module": "A1A3",
                    "scenario": null
                }
            ]
        },
        {
            "parameter": "NHWD",
            "values": [
                {
                    "value": "3,43E+01",
                    "module": "A1",
                    "scenario": null
                },
                {
                    "value": "4,24E+00",
                    "module": "A2",
                    "scenario": null
                },
                {
                    "value": "1,12E+01",
                    "module": "A3",
                    "scenario": null
                },
                {
                    "value": "2,05E+01",
                    "module": "A4",
                    "scenario": null
                },
                {
                    "value": "2,66E+00",
                    "module": "A5",
                    "scenario": null
                },
                {
                    "value": "0,00E+00",
                    "module": "B1",
                    "scenario": null
                },
                {
                    "value": "4,97E+01",
                    "module": "A1A3",
                    "scenario": null
                }
            ]
        },
        {
            "parameter": "RWD",
            "values": [
                {
                    "value": "1,12E-03",
                    "module": "A1",
                    "scenario": null
                },
                {
                    "value": "4,04E-04",
                    "module": "A2",
                    "scenario": null
                },
                {
                    "value": "1,22E-03",
                    "module": "A3",
                    "scenario": null
                },
                {
                    "value": "1,57E-03",
                    "module": "A4",
                    "scenario": null
                },
                {
                    "value": "1,48E-04",
                    "module": "A5",
                    "scenario": null
                },
                {
                    "value": "0,00E+00",
                    "module": "B1",
                    "scenario": null
                },
                {
                    "value": "2,74E-03",
                    "module": "A1A3",
                    "scenario": null
                }
            ]
        }
    ],
    "end_of_life_flow": [
        {
            "parameter": "CRU",
            "values": [
                {
                    "value": "0,00E+00",
                    "module": "A1",
                    "scenario": null
                },
                {
                    "value": "0,00E+00",
                    "module": "A2",
                    "scenario": null
                },
                {
                    "value": "0,00E+00",
                    "module": "A3",
                    "scenario": null
                },
                {
                    "value": "0,00E+00",
                    "module": "A4",
                    "scenario": null
                },
                {
                    "value": "0,00E+00",
                    "module": "A5",
                    "scenario": null
                },
                {
                    "value": "0,00E+00",
                    "module": "B1",
                    "scenario": null
                },
                {
                    "value": "0,00E+00",
                    "module": "A1A3",
                    "scenario": null
                }
            ]
        },
        {
            "parameter": "MFR",
            "values": [
                {
                    "value": "0,00E+00",
                    "module": "A1",
                    "scenario": null
                },
                {
                    "value": "0,00E+00",
                    "module": "A2",
                    "scenario": null
                },
                {
                    "value": "1,14E+01",
                    "module": "A3",
                    "scenario": null
                },
                {
                    "value": "0,00E+00",
                    "module": "A4",
                    "scenario": null
                },
                {
                    "value": "0,00E+00",
                    "module": "A5",
                    "scenario": null
                },
                {
                    "value": "0,00E+00",
                    "module": "B1",
                    "scenario": null
                },
                {
                    "value": "1,14E+01",
                    "module": "A1A3",
                    "scenario": null
                }
            ]
        },
        {
            "parameter": "MER",
            "values": [
                {
                    "value": "0,00E+00",
                    "module": "A1",
                    "scenario": null
                },
                {
                    "value": "0,00E+00",
                    "module": "A2",
                    "scenario": null
                },
                {
                    "value": "1,36E+01",
                    "module": "A3",
                    "scenario": null
                },
                {
                    "value": "0,00E+00",
                    "module": "A4",
                    "scenario": null
                },
                {
                    "value": "0,00E+00",
                    "module": "A5",
                    "scenario": null
                },
                {
                    "value": "0,00E+00",
                    "module": "B1",
                    "scenario": null
                },
                {
                    "value": "1,36E+01",
                    "module": "A1A3",
                    "scenario": null
                }
            ]
        },
        {
            "parameter": "EEE",
            "values": [
                {
                    "value": "0,00E+00",
                    "module": "A1",
                    "scenario": null
                },
                {
                    "value": "0,00E+00",
                    "module": "A2",
                    "scenario": null
                },
                {
                    "value": "9,68E+00",
                    "module": "A3",
                    "scenario": null
                },
                {
                    "value": "0,00E+00",
                    "module": "A4",
                    "scenario": null
                },
                {
                    "value": "0,00E+00",
                    "module": "A5",
                    "scenario": null
                },
                {
                    "value": "0,00E+00",
                    "module": "B1",
                    "scenario": null
                },
                {
                    "value": "9,68E+00",
                    "module": "A1A3",
                    "scenario": null
                }
            ]
        },
        {
            "parameter": "EET",
            "values": [
                {
                    "value": "0,00E+00",
                    "module": "A1",
                    "scenario": null
                },
                {
                    "value": "0,00E+00",
                    "module": "A2",
                    "scenario": null
                },
                {
                    "value": "1,06E+02",
                    "module": "A3",
                    "scenario": null
                },
                {
                    "value": "0,00E+00",
                    "module": "A4",
                    "scenario": null
                },
                {
                    "value": "0,00E+00",
                    "module": "A5",
                    "scenario": null
                },
                {
                    "value": "0,00E+00",
                    "module": "B1",
                    "scenario": null
                },
                {
                    "value": "1,06E+02",
                    "module": "A1A3",
                    "scenario": null
                }
            ]
        }
    ]
}