{
    "product_name": "Exterior cladding of Superwood, Fully impregnated, surface treated twice",
    "epd_id": "NEPD-3705-2649-EN",
    "compliance": [
        "EN 15804+A2",
        "ISO 14025",
        "ISO 21930"
    ],
    "producer_name": "Superwood A/S",
    "environmental_impact": [
        {
            "parameter": "GWP-total",
            "values": [
                {
                    "value": "-1,10E+01",
                    "module": "A1-A3",
                    "scenario": null
                },
                {
                    "value": "1,32E-01",
                    "module": "A4",
                    "scenario": null
                },
                {
                    "value": "5,49E-01",
                    "module": "A5",
                    "scenario": null
                },
                {
                    "value": "2,23E+00",
                    "module": "B2",
                    "scenario": null
                },
                {
                    "value": "3,37E-01",
                    "module": "B3",
                    "scenario": null
                },
                {
                    "value": "2,13E-03",
                    "module": "C1",
                    "scenario": null
                },
                {
                    "value": "0,00E+00",
                    "module": "C2",
                    "scenario": null
                },
                {
                    "value": "0,00E+00",
                    "module": "C3",
                    "scenario": null
                },
                {
                    "value": "0,00E+00",
                    "module": "C4",
                    "scenario": null
                },
                {
                    "value": "0,00E+00",
                    "module": "D",
                    "scenario": null
                }
            ]
        },
        {
            "parameter": "GWP-fossil",
            "values": [
                {
                    "value": "2,94E+00",
                    "module": "A1-A3",
                    "scenario": null
                },
                {
                    "value": "1,32E-01",
                    "module": "A4",
                    "scenario": null
                },
                {
                    "value": "5,92E-01",
                    "module": "A5",
                    "scenario": null
                },
                {
                    "value": "1,46E+00",
                    "module": "B2",
                    "scenario": null
                },
                {
                    "value": "4,26E-01",
                    "module": "B3",
                    "scenario": null
                },
                {
                    "value": "1,66E-03",
                    "module": "C1",
                    "scenario": null
                },
                {
                    "value": "0,00E+00",
                    "module": "C2",
                    "scenario": null
                },
                {
                    "value": "0,00E+00",
                    "module": "C3",
                    "scenario": null
                },
                {
                    "value": "0,00E+00",
                    "module": "C4",
                    "scenario": null
                },
                {
                    "value": "0,00E+00",
                    "module": "D",
                    "scenario": null
                }
            ]
        },
        {
            "parameter": "GWP-biogenic",
            "values": [
                {
                    "value": "-1,43E+01",
                    "module": "A1-A3",
                    "scenario": null
                },
                {
                    "value": "3,58E-04",
                    "module": "A4",
                    "scenario": null
                },
                {
                    "value": "-5,85E-02",
                    "module": "A5",
                    "scenario": null
                },
                {
                    "value": "-6,25E-01",
                    "module": "B2",
                    "scenario": null
                },
                {
                    "value": "-1,24E-01",
                    "module": "B3",
                    "scenario": null
                },
                {
                    "value": "4,70E-04",
                    "module": "C1",
                    "scenario": null
                },
                {
                    "value": "0,00E+00",
                    "module": "C2",
                    "scenario": null
                },
                {
                    "value": "0,00E+00",
                    "module": "C3",
                    "scenario": null
                },
                {
                    "value": "0,00E+00",
                    "module": "C4",
                    "scenario": null
                },
                {
                    "value": "0,00E+00",
                    "module": "D",
                    "scenario": null
                }
            ]
        },
        {
            "parameter": "GWP-luluc",
            "values": [
                {
                    "value": "3,27E-01",
                    "module": "A1-A3",
                    "scenario": null
                },
                {
                    "value": "5,83E-05",
                    "module": "A4",
                    "scenario": null
                },
                {
                    "value": "1,64E-02",
                    "module": "A5",
                    "scenario": null
                },
                {
                    "value": "1,39E+00",
                    "module": "B2",
                    "scenario": null
                },
                {
                    "value": "3,44E-02",
                    "module": "B3",
                    "scenario": null
                },
                {
                    "value": "3,42E-06",
                    "module": "C1",
                    "scenario": null
                },
                {
                    "value": "0,00E+00",
                    "module": "C2",
                    "scenario": null
                },
                {
                    "value": "0,00E+00",
                    "module": "C3",
                    "scenario": null
                },
                {
                    "value": "0,00E+00",
                    "module": "C4",
                    "scenario": null
                },
                {
                    "value": "0,00E+00",
                    "module": "D",
                    "scenario": null
                }
            ]
        },
        {
            "parameter": "ODP",
            "values": [
                {
                    "value": "4,75E-07",
                    "module": "A1-A3",
                    "scenario": null
                },
                {
                    "value": "3,16E-08",
                    "module": "A4",
                    "scenario": null
                },
                {
                    "value": "2,73E-08",
                    "module": "A5",
                    "scenario": null
                },
                {
                    "value": "3,44E-07",
                    "module": "B2",
                    "scenario": null
                },
                {
                    "value": "5,62E-08",
                    "module": "B3",
                    "scenario": null
                },
                {
                    "value": "4,50E-11",
                    "module": "C1",
                    "scenario": null
                },
                {
                    "value": "0,00E+00",
                    "module": "C2",
                    "scenario": null
                },
                {
                    "value": "0,00E+00",
                    "module": "C3",
                    "scenario": null
                },
                {
                    "value": "0,00E+00",
                    "module": "C4",
                    "scenario": null
                },
                {
                    "value": "0,00E+00",
                    "module": "D",
                    "scenario": null
                }
            ]
        },
        {
            "parameter": "AP",
            "values": [
                {
                    "value": "3,31E-02",
                    "module": "A1-A3",
                    "scenario": null
                },
                {
                    "value": "4,47E-04",
                    "module": "A4",
                    "scenario": null
                },
                {
                    "value": "1,90E-03",
                    "module": "A5",
                    "scenario": null
                },
                {
                    "value": "5,28E-02",
                    "module": "B2",
                    "scenario": null
                },
                {
                    "value": "3,86E-03",
                    "module": "B3",
                    "scenario": null
                },
                {
                    "value": "6,69E-06",
                    "module": "C1",
                    "scenario": null
                },
                {
                    "value": "0,00E+00",
                    "module": "C2",
                    "scenario": null
                },
                {
                    "value": "0,00E+00",
                    "module": "C3",
                    "scenario": null
                },
                {
                    "value": "0,00E+00",
                    "module": "C4",
                    "scenario": null
                },
                {
                    "value": "0,00E+00",
                    "module": "D",
                    "scenario": null
                }
            ]
        },
        {
            "parameter": "POCP",
            "values": [
                {
                    "value": "2,89E-02",
                    "module": "A1-A3",
                    "scenario": null
                },
                {
                    "value": "4,56E-04",
                    "module": "A4",
                    "scenario": null
                },
                {
                    "value": "1,76E-03",
                    "module": "A5",
                    "scenario": null
                },
                {
                    "value": "1,41E-02",
                    "module": "B2",
                    "scenario": null
                },
                {
                    "value": "3,54E-03",
                    "module": "B3",
                    "scenario": null
                },
                {
                    "value": "3,72E-06",
                    "module": "C1",
                    "scenario": null
                },
                {
                    "value": "0,00E+00",
                    "module": "C2",
                    "scenario": null
                },
                {
                    "value": "0,00E+00",
                    "module": "C3",
                    "scenario": null
                },
                {
                    "value": "0,00E+00",
                    "module": "C4",
                    "scenario": null
                },
                {
                    "value": "0,00E+00",
                    "module": "D",
                    "scenario": null
                }
            ]
        },
        {
            "parameter": "ADPE",
            "values": [
                {
                    "value": "4,50E-05",
                    "module": "A1-A3",
                    "scenario": null
                },
                {
                    "value": "3,75E-07",
                    "module": "A4",
                    "scenario": null
                },
                {
                    "value": "2,34E-06",
                    "module": "A5",
                    "scenario": null
                },
                {
                    "value": "3,70E-05",
                    "module": "B2",
                    "scenario": null
                },
                {
                    "value": "4,84E-06",
                    "module": "B3",
                    "scenario": null
                },
                {
                    "value": "2,26E-08",
                    "module": "C1",
                    "scenario": null
                },
                {
                    "value": "0,00E+00",
                    "module": "C2",
                    "scenario": null
                },
                {
                    "value": "0,00E+00",
                    "module": "C3",
                    "scenario": null
                },
                {
                    "value": "0,00E+00",
                    "module": "C4",
                    "scenario": null
                },
                {
                    "value": "0,00E+00",
                    "module": "D",
                    "scenario": null
                }
            ]
        },
        {
            "parameter": "ADPF",
            "values": [
                {
                    "value": "5,09E+01",
                    "module": "A1-A3",
                    "scenario": null
                },
                {
                    "value": "2,10E+00",
                    "module": "A4",
                    "scenario": null
                },
                {
                    "value": "2,80E+00",
                    "module": "A5",
                    "scenario": null
                },
                {
                    "value": "4,61E+01",
                    "module": "B2",
                    "scenario": null
                },
                {
                    "value": "5,79E+00",
                    "module": "B3",
                    "scenario": null
                },
                {
                    "value": "2,38E-02",
                    "module": "C1",
                    "scenario": null
                },
                {
                    "value": "0,00E+00",
                    "module": "C2",
                    "scenario": null
                },
                {
                    "value": "0,00E+00",
                    "module": "C3",
                    "scenario": null
                },
                {
                    "value": "0,00E+00",
                    "module": "C4",
                    "scenario": null
                },
                {
                    "value": "0,00E+00",
                    "module": "D",
                    "scenario": null
                }
            ]
        },
        {
            "parameter": "WDP",
            "values": [
                {
                    "value": "1,25E+00",
                    "module": "A1-A3",
                    "scenario": null
                },
                {
                    "value": "8,57E-03",
                    "module": "A4",
                    "scenario": null
                },
                {
                    "value": "6,53E-02",
                    "module": "A5",
                    "scenario": null
                },
                {
                    "value": "3,42E+00",
                    "module": "B2",
                    "scenario": null
                },
                {
                    "value": "1,35E-01",
                    "module": "B3",
                    "scenario": null
                },
                {
                    "value": "2,82E-04",
                    "module": "C1",
                    "scenario": null
                },
                {
                    "value": "0,00E+00",
                    "module": "C2",
                    "scenario": null
                },
                {
                    "value": "0,00E+00",
                    "module": "C3",
                    "scenario": null
                },
                {
                    "value": "0,00E+00",
                    "module": "C4",
                    "scenario": null
                },
                {
                    "value": "0,00E+00",
                    "module": "D",
                    "scenario": null
                }
            ]
        },
        {
            "parameter": "EP-freshwater",
            "values": [
                {
                    "value": "1,26E-03",
                    "module": "A1-A3",
                    "scenario": null
                },
                {
                    "value": "1,00E-05",
                    "module": "A4",
                    "scenario": null
                },
                {
                    "value": "6,89E-05",
                    "module": "A5",
                    "scenario": null
                },
                {
                    "value": "1,45E-03",
                    "module": "B2",
                    "scenario": null
                },
                {
                    "value": "1,41E-04",
                    "module": "B3",
                    "scenario": null
                },
                {
                    "value": "1,28E-06",
                    "module": "C1",
                    "scenario": null
                },
                {
                    "value": "0,00E+00",
                    "module": "C2",
                    "scenario": null
                },
                {
                    "value": "0,00E+00",
                    "module": "C3",
                    "scenario": null
                },
                {
                    "value": "0,00E+00",
                    "module": "C4",
                    "scenario": null
                },
                {
                    "value": "0,00E+00",
                    "module": "D",
                    "scenario": null
                }
            ]
        },
        {
            "parameter": "EP-marine",
            "values": [
                {
                    "value": "8,46E-03",
                    "module": "A1-A3",
                    "scenario": null
                },
                {
                    "value": "1,06E-04",
                    "module": "A4",
                    "scenario": null
                },
                {
                    "value": "5,28E-04",
                    "module": "A5",
                    "scenario": null
                },
                {
                    "value": "7,36E-03",
                    "module": "B2",
                    "scenario": null
                },
                {
                    "value": "1,06E-03",
                    "module": "B3",
                    "scenario": null
                },
                {
                    "value": "1,47E-06",
                    "module": "C1",
                    "scenario": null
                },
                {
                    "value": "0,00E+00",
                    "module": "C2",
                    "scenario": null
                },
                {
                    "value": "0,00E+00",
                    "module": "C3",
                    "scenario": null
                },
                {
                    "value": "0,00E+00",
                    "module": "C4",
                    "scenario": null
                },
                {
                    "value": "0,00E+00",
                    "module": "D",
                    "scenario": null
                }
            ]
        },
        {
            "parameter": "EP-terrestrial",
            "values": [
                {
                    "value": "8,16E-02",
                    "module": "A1-A3",
                    "scenario": null
                },
                {
                    "value": "1,16E-03",
                    "module": "A4",
                    "scenario": null
                },
                {
                    "value": "5,23E-03",
                    "module": "A5",
                    "scenario": null
                },
                {
                    "value": "3,65E-02",
                    "module": "B2",
                    "scenario": null
                },
                {
                    "value": "1,04E-02",
                    "module": "B3",
                    "scenario": null
                },
                {
                    "value": "1,63E-05",
                    "module": "C1",
                    "scenario": null
                },
                {
                    "value": "0,00E+00",
                    "module": "C2",
                    "scenario": null
                },
                {
                    "value": "0,00E+00",
                    "module": "C3",
                    "scenario": null
                },
                {
                    "value": "0,00E+00",
                    "module": "C4",
                    "scenario": null
                },
                {
                    "value": "0,00E+00",
                    "module": "D",
                    "scenario": null
                }
            ]
        },
        {
            "parameter": "GWP-IOBC",
            "values": []
        }
    ],
    "additional_environmental_impact": [
        {
            "parameter": "PM",
            "values": [
                {
                    "value": "9,80E-07",
                    "module": "A1-A3",
                    "scenario": null
                },
                {
                    "value": "1,36E-08",
                    "module": "A4",
                    "scenario": null
                },
                {
                    "value": "5,15E-08",
                    "module": "A5",
                    "scenario": null
                },
                {
                    "value": "2,23E-07",
                    "module": "B2",
                    "scenario": null
                },
                {
                    "value": "1,07E-07",
                    "module": "B3",
                    "scenario": null
                },
                {
                    "value": "3,80E-11",
                    "module": "C1",
                    "scenario": null
                },
                {
                    "value": "4,73E-09",
                    "module": "C2",
                    "scenario": null
                },
                {
                    "value": "2,49E-08",
                    "module": "C3",
                    "scenario": null
                },
                {
                    "value": "1,08E-10",
                    "module": "C4",
                    "scenario": null
                },
                {
                    "value": "-3,91E-07",
                    "module": "D",
                    "scenario": null
                }
            ]
        },
        {
            "parameter": "ETP-fw",
            "values": [
                {
                    "value": "1,13E+02",
                    "module": "A1-A3",
                    "scenario": null
                },
                {
                    "value": "1,77E+00",
                    "module": "A4",
                    "scenario": null
                },
                {
                    "value": "6,09E+00",
                    "module": "A5",
                    "scenario": null
                },
                {
                    "value": "1,10E+02",
                    "module": "B2",
                    "scenario": null
                },
                {
                    "value": "1,24E+01",
                    "module": "B3",
                    "scenario": null
                },
                {
                    "value": "4,09E-02",
                    "module": "C1",
                    "scenario": null
                },
                {
                    "value": "8,89E-01",
                    "module": "C2",
                    "scenario": null
                },
                {
                    "value": "3,18E+00",
                    "module": "C3",
                    "scenario": null
                },
                {
                    "value": "1,14E-02",
                    "module": "C4",
                    "scenario": null
                },
                {
                    "value": "-4,88E+01",
                    "module": "D",
                    "scenario": null
                }
            ]
        },
        {
            "parameter": "HTP-c",
            "values": [
                {
                    "value": "1,22E-08",
                    "module": "A1-A3",
                    "scenario": null
                },
                {
                    "value": "5,30E-11",
                    "module": "A4",
                    "scenario": null
                },
                {
                    "value": "3,12E-09",
                    "module": "A5",
                    "scenario": null
                },
                {
                    "value": "8,77E-09",
                    "module": "B2",
                    "scenario": null
                },
                {
                    "value": "5,16E-09",
                    "module": "B3",
                    "scenario": null
                },
                {
                    "value": "1,00E-12",
                    "module": "C1",
                    "scenario": null
                },
                {
                    "value": "2,90E-11",
                    "module": "C2",
                    "scenario": null
                },
                {
                    "value": "3,96E-08",
                    "module": "C3",
                    "scenario": null
                },
                {
                    "value": "0,00E+00",
                    "module": "C4",
                    "scenario": null
                },
                {
                    "value": "-1,02E-09",
                    "module": "D",
                    "scenario": null
                }
            ]
        },
        {
            "parameter": "HTP-nc",
            "values": [
                {
                    "value": "1,36E-07",
                    "module": "A1-A3",
                    "scenario": null
                },
                {
                    "value": "2,07E-09",
                    "module": "A4",
                    "scenario": null
                },
                {
                    "value": "8,22E-09",
                    "module": "A5",
                    "scenario": null
                },
                {
                    "value": "9,31E-08",
                    "module": "B2",
                    "scenario": null
                },
                {
                    "value": "1,57E-08",
                    "module": "B3",
                    "scenario": null
                },
                {
                    "value": "2,70E-11",
                    "module": "C1",
                    "scenario": null
                },
                {
                    "value": "8,98E-10",
                    "module": "C2",
                    "scenario": null
                },
                {
                    "value": "1,27E-08",
                    "module": "C3",
                    "scenario": null
                },
                {
                    "value": "5,00E-12",
                    "module": "C4",
                    "scenario": null
                },
                {
                    "value": "-3,50E-08",
                    "module": "D",
                    "scenario": null
                }
            ]
        },
        {
            "parameter": "SQP",
            "values": [
                {
                    "value": "2,42E+03",
                    "module": "A1-A3",
                    "scenario": null
                },
                {
                    "value": "2,91E+00",
                    "module": "A4",
                    "scenario": null
                },
                {
                    "value": "1,21E+02",
                    "module": "A5",
                    "scenario": null
                },
                {
                    "value": "9,09E+01",
                    "module": "B2",
                    "scenario": null
                },
                {
                    "value": "2,55E+02",
                    "module": "B3",
                    "scenario": null
                },
                {
                    "value": "2,90E-02",
                    "module": "C1",
                    "scenario": null
                },
                {
                    "value": "7,89E-01",
                    "module": "C2",
                    "scenario": null
                },
                {
                    "value": "3,09E-01",
                    "module": "C3",
                    "scenario": null
                },
                {
                    "value": "6,56E-02",
                    "module": "C4",
                    "scenario": null
                },
                {
                    "value": "-1,65E+02",
                    "module": "D",
                    "scenario": null
                }
            ]
        },
        {
            "parameter": "IRP",
            "values": [
                {
                    "value": "4,78E-01",
                    "module": "A1-A3",
                    "scenario": null
                },
                {
                    "value": "1,09E-02",
                    "module": "A4",
                    "scenario": null
                },
                {
                    "value": "2,55E-02",
                    "module": "A5",
                    "scenario": null
                },
                {
                    "value": "3,01E-01",
                    "module": "B2",
                    "scenario": null
                },
                {
                    "value": "5,25E-02",
                    "module": "B3",
                    "scenario": null
                },
                {
                    "value": "4,15E-04",
                    "module": "C1",
                    "scenario": null
                },
                {
                    "value": "5,83E-03",
                    "module": "C2",
                    "scenario": null
                },
                {
                    "value": "4,41E-03",
                    "module": "C3",
                    "scenario": null
                },
                {
                    "value": "9,82E-05",
                    "module": "C4",
                    "scenario": null
                },
                {
                    "value": "-1,35E-01",
                    "module": "D",
                    "scenario": null
                }
            ]
        }
    ],
    "resource_use": [
        {
            "parameter": "PERE",
            "values": [
                {
                    "value": "4,69E+02",
                    "module": "A1-A3",
                    "scenario": null
                },
                {
                    "value": "3,16E-02",
                    "module": "A4",
                    "scenario": null
                },
                {
                    "value": "2,35E+01",
                    "module": "A5",
                    "scenario": null
                },
                {
                    "value": "2,60E+00",
                    "module": "B2",
                    "scenario": null
                },
                {
                    "value": "4,93E+01",
                    "module": "B3",
                    "scenario": null
                },
                {
                    "value": "2,04E-02",
                    "module": "C1",
                    "scenario": null
                },
                {
                    "value": "1,62E-02",
                    "module": "C2",
                    "scenario": null
                },
                {
                    "value": "5,23E-02",
                    "module": "C3",
                    "scenario": null
                },
                {
                    "value": "5,63E-04",
                    "module": "C4",
                    "scenario": null
                },
                {
                    "value": "-5,90E+01",
                    "module": "D",
                    "scenario": null
                }
            ]
        },
        {
            "parameter": "PERM",
            "values": [
                {
                    "value": "1,77E+02",
                    "module": "A1-A3",
                    "scenario": null
                },
                {
                    "value": "0,00E+00",
                    "module": "A4",
                    "scenario": null
                },
                {
                    "value": "8,85E+00",
                    "module": "A5",
                    "scenario": null
                },
                {
                    "value": "4,39E-01",
                    "module": "B2",
                    "scenario": null
                },
                {
                    "value": "1,86E+01",
                    "module": "B3",
                    "scenario": null
                },
                {
                    "value": "0,00E+00",
                    "module": "C1",
                    "scenario": null
                },
                {
                    "value": "0,00E+00",
                    "module": "C2",
                    "scenario": null
                },
                {
                    "value": "0,00E+00",
                    "module": "C3",
                    "scenario": null
                },
                {
                    "value": "0,00E+00",
                    "module": "C4",
                    "scenario": null
                },
                {
                    "value": "0,00E+00",
                    "module": "D",
                    "scenario": null
                }
            ]
        },
        {
            "parameter": "PERT",
            "values": [
                {
                    "value": "4,70E+02",
                    "module": "A1-A3",
                    "scenario": null
                },
                {
                    "value": "3,16E-02",
                    "module": "A4",
                    "scenario": null
                },
                {
                    "value": "2,35E+01",
                    "module": "A5",
                    "scenario": null
                },
                {
                    "value": "3,04E+00",
                    "module": "B2",
                    "scenario": null
                },
                {
                    "value": "4,93E+01",
                    "module": "B3",
                    "scenario": null
                },
                {
                    "value": "2,04E-02",
                    "module": "C1",
                    "scenario": null
                },
                {
                    "value": "1,62E-02",
                    "module": "C2",
                    "scenario": null
                },
                {
                    "value": "5,23E-02",
                    "module": "C3",
                    "scenario": null
                },
                {
                    "value": "5,63E-04",
                    "module": "C4",
                    "scenario": null
                },
                {
                    "value": "-5,90E+01",
                    "module": "D",
                    "scenario": null
                }
            ]
        },
        {
            "parameter": "PENRE",
            "values": [
                {
                    "value": "4,65E+01",
                    "module": "A1-A3",
                    "scenario": null
                },
                {
                    "value": "2,10E+00",
                    "module": "A4",
                    "scenario": null
                },
                {
                    "value": "2,58E+00",
                    "module": "A5",
                    "scenario": null
                },
                {
                    "value": "2,61E+01",
                    "module": "B2",
                    "scenario": null
                },
                {
                    "value": "5,32E+00",
                    "module": "B3",
                    "scenario": null
                },
                {
                    "value": "2,38E-02",
                    "module": "C1",
                    "scenario": null
                },
                {
                    "value": "1,13E+00",
                    "module": "C2",
                    "scenario": null
                },
                {
                    "value": "1,02E+00",
                    "module": "C3",
                    "scenario": null
                },
                {
                    "value": "2,10E-02",
                    "module": "C4",
                    "scenario": null
                },
                {
                    "value": "-8,82E+00",
                    "module": "D",
                    "scenario": null
                }
            ]
        },
        {
            "parameter": "PENRM",
            "values": [
                {
                    "value": "3,53E+01",
                    "module": "A1-A3",
                    "scenario": null
                },
                {
                    "value": "0,00E+00",
                    "module": "A4",
                    "scenario": null
                },
                {
                    "value": "1,76E+00",
                    "module": "A5",
                    "scenario": null
                },
                {
                    "value": "2,88E+00",
                    "module": "B2",
                    "scenario": null
                },
                {
                    "value": "3,70E+00",
                    "module": "B3",
                    "scenario": null
                },
                {
                    "value": "0,00E+00",
                    "module": "C1",
                    "scenario": null
                },
                {
                    "value": "0,00E+00",
                    "module": "C2",
                    "scenario": null
                },
                {
                    "value": "0,00E+00",
                    "module": "C3",
                    "scenario": null
                },
                {
                    "value": "0,00E+00",
                    "module": "C4",
                    "scenario": null
                },
                {
                    "value": "0,00E+00",
                    "module": "D",
                    "scenario": null
                }
            ]
        },
        {
            "parameter": "PENRT",
            "values": [
                {
                    "value": "4,71E+01",
                    "module": "A1-A3",
                    "scenario": null
                },
                {
                    "value": "2,10E+00",
                    "module": "A4",
                    "scenario": null
                },
                {
                    "value": "2,61E+00",
                    "module": "A5",
                    "scenario": null
                },
                {
                    "value": "2,90E+01",
                    "module": "B2",
                    "scenario": null
                },
                {
                    "value": "5,39E+00",
                    "module": "B3",
                    "scenario": null
                },
                {
                    "value": "2,38E-02",
                    "module": "C1",
                    "scenario": null
                },
                {
                    "value": "1,13E+00",
                    "module": "C2",
                    "scenario": null
                },
                {
                    "value": "1,02E+00",
                    "module": "C3",
                    "scenario": null
                },
                {
                    "value": "2,10E-02",
                    "module": "C4",
                    "scenario": null
                },
                {
                    "value": "-8,82E+00",
                    "module": "D",
                    "scenario": null
                }
            ]
        },
        {
            "parameter": "SM",
            "values": [
                {
                    "value": "2,96E-03",
                    "module": "A1-A3",
                    "scenario": null
                },
                {
                    "value": "0,00E+00",
                    "module": "A4",
                    "scenario": null
                },
                {
                    "value": "1,48E-04",
                    "module": "A5",
                    "scenario": null
                },
                {
                    "value": "7,13E-03",
                    "module": "B2",
                    "scenario": null
                },
                {
                    "value": "3,10E-04",
                    "module": "B3",
                    "scenario": null
                },
                {
                    "value": "0,00E+00",
                    "module": "C1",
                    "scenario": null
                },
                {
                    "value": "0,00E+00",
                    "module": "C2",
                    "scenario": null
                },
                {
                    "value": "0,00E+00",
                    "module": "C3",
                    "scenario": null
                },
                {
                    "value": "0,00E+00",
                    "module": "C4",
                    "scenario": null
                },
                {
                    "value": "0,00E+00",
                    "module": "D",
                    "scenario": null
                }
            ]
        },
        {
            "parameter": "RSF",
            "values": [
                {
                    "value": "1,28E+01",
                    "module": "A1-A3",
                    "scenario": null
                },
                {
                    "value": "0,00E+00",
                    "module": "A4",
                    "scenario": null
                },
                {
                    "value": "6,39E-01",
                    "module": "A5",
                    "scenario": null
                },
                {
                    "value": "1,62E-03",
                    "module": "B2",
                    "scenario": null
                },
                {
                    "value": "1,34E+00",
                    "module": "B3",
                    "scenario": null
                },
                {
                    "value": "0,00E+00",
                    "module": "C1",
                    "scenario": null
                },
                {
                    "value": "0,00E+00",
                    "module": "C2",
                    "scenario": null
                },
                {
                    "value": "0,00E+00",
                    "module": "C3",
                    "scenario": null
                },
                {
                    "value": "0,00E+00",
                    "module": "C4",
                    "scenario": null
                },
                {
                    "value": "0,00E+00",
                    "module": "D",
                    "scenario": null
                }
            ]
        },
        {
            "parameter": "NRSF",
            "values": [
                {
                    "value": "2,93E-05",
                    "module": "A1-A3",
                    "scenario": null
                },
                {
                    "value": "0,00E+00",
                    "module": "A4",
                    "scenario": null
                },
                {
                    "value": "1,47E-06",
                    "module": "A5",
                    "scenario": null
                },
                {
                    "value": "1,32E-04",
                    "module": "B2",
                    "scenario": null
                },
                {
                    "value": "3,08E-06",
                    "module": "B3",
                    "scenario": null
                },
                {
                    "value": "0,00E+00",
                    "module": "C1",
                    "scenario": null
                },
                {
                    "value": "0,00E+00",
                    "module": "C2",
                    "scenario": null
                },
                {
                    "value": "0,00E+00",
                    "module": "C3",
                    "scenario": null
                },
                {
                    "value": "0,00E+00",
                    "module": "C4",
                    "scenario": null
                },
                {
                    "value": "0,00E+00",
                    "module": "D",
                    "scenario": null
                }
            ]
        },
        {
            "parameter": "FW",
            "values": [
                {
                    "value": "4,14E-01",
                    "module": "A1-A3",
                    "scenario": null
                },
                {
                    "value": "2,79E-04",
                    "module": "A4",
                    "scenario": null
                },
                {
                    "value": "2,11E-02",
                    "module": "A5",
                    "scenario": null
                },
                {
                    "value": "1,75E+00",
                    "module": "B2",
                    "scenario": null
                },
                {
                    "value": "4,40E-02",
                    "module": "B3",
                    "scenario": null
                },
                {
                    "value": "6,25E-05",
                    "module": "C1",
                    "scenario": null
                },
                {
                    "value": "1,20E-04",
                    "module": "C2",
                    "scenario": null
                },
                {
                    "value": "4,86E-03",
                    "module": "C3",
                    "scenario": null
                },
                {
                    "value": "2,73E-05",
                    "module": "C4",
                    "scenario": null
                },
                {
                    "value": "-1,78E-01",
                    "module": "D",
                    "scenario": null
                }
            ]
        }
    ],
    "end_of_life_waste": [
        {
            "parameter": "HWD",
            "values": [
                {
                    "value": "2,84E-02",
                    "module": "A1-A3",
                    "scenario": null
                },
                {
                    "value": "1,34E-04",
                    "module": "A4",
                    "scenario": null
                },
                {
                    "value": "5,32E-03",
                    "module": "A5",
                    "scenario": null
                },
                {
                    "value": "1,97E-02",
                    "module": "B2",
                    "scenario": null
                },
                {
                    "value": "8,79E-03",
                    "module": "B3",
                    "scenario": null
                },
                {
                    "value": "3,90E-06",
                    "module": "C1",
                    "scenario": null
                },
                {
                    "value": "5,82E-05",
                    "module": "C2",
                    "scenario": null
                },
                {
                    "value": "9,18E-04",
                    "module": "C3",
                    "scenario": null
                },
                {
                    "value": "5,68E-02",
                    "module": "C4",
                    "scenario": null
                },
                {
                    "value": "-5,73E-03",
                    "module": "D",
                    "scenario": null
                }
            ]
        },
        {
            "parameter": "NHWD",
            "values": [
                {
                    "value": "1,72E+00",
                    "module": "A1-A3",
                    "scenario": null
                },
                {
                    "value": "2,43E-01",
                    "module": "A4",
                    "scenario": null
                },
                {
                    "value": "1,14E-01",
                    "module": "A5",
                    "scenario": null
                },
                {
                    "value": "2,03E+00",
                    "module": "B2",
                    "scenario": null
                },
                {
                    "value": "2,22E-01",
                    "module": "B3",
                    "scenario": null
                },
                {
                    "value": "1,59E-04",
                    "module": "C1",
                    "scenario": null
                },
                {
                    "value": "5,93E-02",
                    "module": "C2",
                    "scenario": null
                },
                {
                    "value": "8,15E-02",
                    "module": "C3",
                    "scenario": null
                },
                {
                    "value": "4,78E-02",
                    "module": "C4",
                    "scenario": null
                },
                {
                    "value": "-2,27E-01",
                    "module": "D",
                    "scenario": null
                }
            ]
        },
        {
            "parameter": "RWD",
            "values": [
                {
                    "value": "2,58E-04",
                    "module": "A1-A3",
                    "scenario": null
                },
                {
                    "value": "1,41E-05",
                    "module": "A4",
                    "scenario": null
                },
                {
                    "value": "1,43E-05",
                    "module": "A5",
                    "scenario": null
                },
                {
                    "value": "1,44E-04",
                    "module": "B2",
                    "scenario": null
                },
                {
                    "value": "2,96E-05",
                    "module": "B3",
                    "scenario": null
                },
                {
                    "value": "1,04E-07",
                    "module": "C1",
                    "scenario": null
                },
                {
                    "value": "7,65E-06",
                    "module": "C2",
                    "scenario": null
                },
                {
                    "value": "2,51E-06",
                    "module": "C3",
                    "scenario": null
                },
                {
                    "value": "1,31E-07",
                    "module": "C4",
                    "scenario": null
                },
                {
                    "value": "-4,33E-05",
                    "module": "D",
                    "scenario": null
                }
            ]
        }
    ],
    "end_of_life_flow": [
        {
            "parameter": "CRU",
            "values": [
                {
                    "value": "0,00E+00",
                    "module": "A1-A3",
                    "scenario": null
                },
                {
                    "value": "0,00E+00",
                    "module": "A4",
                    "scenario": null
                },
                {
                    "value": "0,00E+00",
                    "module": "A5",
                    "scenario": null
                },
                {
                    "value": "0,00E+00",
                    "module": "B2",
                    "scenario": null
                },
                {
                    "value": "0,00E+00",
                    "module": "B3",
                    "scenario": null
                },
                {
                    "value": "0,00E+00",
                    "module": "C1",
                    "scenario": null
                },
                {
                    "value": "0,00E+00",
                    "module": "C2",
                    "scenario": null
                },
                {
                    "value": "0,00E+00",
                    "module": "C3",
                    "scenario": null
                },
                {
                    "value": "0,00E+00",
                    "module": "C4",
                    "scenario": null
                },
                {
                    "value": "0,00E+00",
                    "module": "D",
                    "scenario": null
                }
            ]
        },
        {
            "parameter": "MFR",
            "values": [
                {
                    "value": "2,01E-03",
                    "module": "A1-A3",
                    "scenario": null
                },
                {
                    "value": "0,00E+00",
                    "module": "A4",
                    "scenario": null
                },
                {
                    "value": "2,01E-02",
                    "module": "A5",
                    "scenario": null
                },
                {
                    "value": "0,00E+00",
                    "module": "B2",
                    "scenario": null
                },
                {
                    "value": "2,21E-03",
                    "module": "B3",
                    "scenario": null
                },
                {
                    "value": "0,00E+00",
                    "module": "C1",
                    "scenario": null
                },
                {
                    "value": "0,00E+00",
                    "module": "C2",
                    "scenario": null
                },
                {
                    "value": "0,00E+00",
                    "module": "C3",
                    "scenario": null
                },
                {
                    "value": "0,00E+00",
                    "module": "C4",
                    "scenario": null
                },
                {
                    "value": "0,00E+00",
                    "module": "D",
                    "scenario": null
                }
            ]
        },
        {
            "parameter": "MER",
            "values": [
                {
                    "value": "0,00E+00",
                    "module": "A1-A3",
                    "scenario": null
                },
                {
                    "value": "0,00E+00",
                    "module": "A4",
                    "scenario": null
                },
                {
                    "value": "4,58E-01",
                    "module": "A5",
                    "scenario": null
                },
                {
                    "value": "0,00E+00",
                    "module": "B2",
                    "scenario": null
                },
                {
                    "value": "9,63E-01",
                    "module": "B3",
                    "scenario": null
                },
                {
                    "value": "0,00E+00",
                    "module": "C1",
                    "scenario": null
                },
                {
                    "value": "0,00E+00",
                    "module": "C2",
                    "scenario": null
                },
                {
                    "value": "0,00E+00",
                    "module": "C3",
                    "scenario": null
                },
                {
                    "value": "0,00E+00",
                    "module": "C4",
                    "scenario": null
                },
                {
                    "value": "0,00E+00",
                    "module": "D",
                    "scenario": null
                }
            ]
        },
        {
            "parameter": "EEE",
            "values": [
                {
                    "value": "2,82E-03",
                    "module": "A1-A3",
                    "scenario": null
                },
                {
                    "value": "0,00E+00",
                    "module": "A4",
                    "scenario": null
                },
                {
                    "value": "1,41E-04",
                    "module": "A5",
                    "scenario": null
                },
                {
                    "value": "0,00E+00",
                    "module": "B2",
                    "scenario": null
                },
                {
                    "value": "2,96E-04",
                    "module": "B3",
                    "scenario": null
                },
                {
                    "value": "0,00E+00",
                    "module": "C1",
                    "scenario": null
                },
                {
                    "value": "0,00E+00",
                    "module": "C2",
                    "scenario": null
                },
                {
                    "value": "0,00E+00",
                    "module": "C3",
                    "scenario": null
                },
                {
                    "value": "0,00E+00",
                    "module": "C4",
                    "scenario": null
                },
                {
                    "value": "0,00E+00",
                    "module": "D",
                    "scenario": null
                }
            ]
        },
        {
            "parameter": "EET",
            "values": [
                {
                    "value": "2,40E-02",
                    "module": "A1-A3",
                    "scenario": null
                },
                {
                    "value": "0,00E+00",
                    "module": "A4",
                    "scenario": null
                },
                {
                    "value": "1,20E-03",
                    "module": "A5",
                    "scenario": null
                },
                {
                    "value": "0,00E+00",
                    "module": "B2",
                    "scenario": null
                },
                {
                    "value": "2,52E-03",
                    "module": "B3",
                    "scenario": null
                },
                {
                    "value": "0,00E+00",
                    "module": "C1",
                    "scenario": null
                },
                {
                    "value": "0,00E+00",
                    "module": "C2",
                    "scenario": null
                },
                {
                    "value": "0,00E+00",
                    "module": "C3",
                    "scenario": null
                },
                {
                    "value": "0,00E+00",
                    "module": "C4",
                    "scenario": null
                },
                {
                    "value": "0,00E+00",
                    "module": "D",
                    "scenario": null
                }
            ]
        }
    ]
}