{
    "product_name": "ADAPT-F 1DS WH 11000 SD DIM 840 CP2 SPP-SEN MP",
    "epd_id": "NEPD-7219-6611",
    "compliance": [
        "EN 15804+A2",
        "ISO 14025",
        "ISO 21930"
    ],
    "producer_name": "Glamox AS",
    "environmental_impact": [
        {
            "parameter": "GWP-total",
            "values": [
                {
                    "value": "1,03E+02",
                    "module": "A1",
                    "scenario": null
                },
                {
                    "value": "1,19E+00",
                    "module": "A2",
                    "scenario": null
                },
                {
                    "value": "2,40E+00",
                    "module": "A3",
                    "scenario": null
                },
                {
                    "value": "3,69E+00",
                    "module": "A4",
                    "scenario": null
                },
                {
                    "value": "3,21E+00",
                    "module": "A5",
                    "scenario": null
                },
                {
                    "value": "1,60E+03",
                    "module": "B6",
                    "scenario": null
                },
                {
                    "value": "0,00E+00",
                    "module": "C1",
                    "scenario": null
                },
                {
                    "value": "5,34E-01",
                    "module": "C2",
                    "scenario": null
                },
                {
                    "value": "3,00E+00",
                    "module": "C3",
                    "scenario": null
                },
                {
                    "value": "2,18E-01",
                    "module": "C4",
                    "scenario": null
                },
                {
                    "value": "-5,56E+00",
                    "module": "D",
                    "scenario": null
                },
                {
                    "value": "1,06E+02",
                    "module": "A1A3",
                    "scenario": null
                }
            ]
        },
        {
            "parameter": "GWP-fossil",
            "values": [
                {
                    "value": "1,05E+02",
                    "module": "A1",
                    "scenario": null
                },
                {
                    "value": "1,19E+00",
                    "module": "A2",
                    "scenario": null
                },
                {
                    "value": "1,92E+00",
                    "module": "A3",
                    "scenario": null
                },
                {
                    "value": "3,69E+00",
                    "module": "A4",
                    "scenario": null
                },
                {
                    "value": "3,01E-02",
                    "module": "A5",
                    "scenario": null
                },
                {
                    "value": "1,57E+03",
                    "module": "B6",
                    "scenario": null
                },
                {
                    "value": "0,00E+00",
                    "module": "C1",
                    "scenario": null
                },
                {
                    "value": "5,33E-01",
                    "module": "C2",
                    "scenario": null
                },
                {
                    "value": "2,99E+00",
                    "module": "C3",
                    "scenario": null
                },
                {
                    "value": "2,17E-01",
                    "module": "C4",
                    "scenario": null
                },
                {
                    "value": "-5,60E+00",
                    "module": "D",
                    "scenario": null
                },
                {
                    "value": "1,08E+02",
                    "module": "A1A3",
                    "scenario": null
                }
            ]
        },
        {
            "parameter": "GWP-biogenic",
            "values": [
                {
                    "value": "-2,67E+00",
                    "module": "A1",
                    "scenario": null
                },
                {
                    "value": "4,63E-04",
                    "module": "A2",
                    "scenario": null
                },
                {
                    "value": "4,55E-01",
                    "module": "A3",
                    "scenario": null
                },
                {
                    "value": "1,50E-03",
                    "module": "A4",
                    "scenario": null
                },
                {
                    "value": "3,18E+00",
                    "module": "A5",
                    "scenario": null
                },
                {
                    "value": "2,64E+01",
                    "module": "B6",
                    "scenario": null
                },
                {
                    "value": "0,00E+00",
                    "module": "C1",
                    "scenario": null
                },
                {
                    "value": "2,19E-04",
                    "module": "C2",
                    "scenario": null
                },
                {
                    "value": "2,40E-03",
                    "module": "C3",
                    "scenario": null
                },
                {
                    "value": "5,26E-05",
                    "module": "C4",
                    "scenario": null
                },
                {
                    "value": "1,84E-03",
                    "module": "D",
                    "scenario": null
                },
                {
                    "value": "-2,21E+00",
                    "module": "A1A3",
                    "scenario": null
                }
            ]
        },
        {
            "parameter": "GWP-luluc",
            "values": [
                {
                    "value": "1,93E-01",
                    "module": "A1",
                    "scenario": null
                },
                {
                    "value": "4,69E-04",
                    "module": "A2",
                    "scenario": null
                },
                {
                    "value": "2,18E-02",
                    "module": "A3",
                    "scenario": null
                },
                {
                    "value": "1,29E-03",
                    "module": "A4",
                    "scenario": null
                },
                {
                    "value": "9,94E-06",
                    "module": "A5",
                    "scenario": null
                },
                {
                    "value": "1,90E+00",
                    "module": "B6",
                    "scenario": null
                },
                {
                    "value": "0,00E+00",
                    "module": "C1",
                    "scenario": null
                },
                {
                    "value": "1,56E-04",
                    "module": "C2",
                    "scenario": null
                },
                {
                    "value": "5,97E-04",
                    "module": "C3",
                    "scenario": null
                },
                {
                    "value": "3,52E-04",
                    "module": "C4",
                    "scenario": null
                },
                {
                    "value": "4,07E-02",
                    "module": "D",
                    "scenario": null
                },
                {
                    "value": "2,15E-01",
                    "module": "A1A3",
                    "scenario": null
                }
            ]
        },
        {
            "parameter": "ODP",
            "values": [
                {
                    "value": "6,47E-06",
                    "module": "A1",
                    "scenario": null
                },
                {
                    "value": "2,68E-07",
                    "module": "A2",
                    "scenario": null
                },
                {
                    "value": "1,56E-07",
                    "module": "A3",
                    "scenario": null
                },
                {
                    "value": "8,40E-07",
                    "module": "A4",
                    "scenario": null
                },
                {
                    "value": "6,35E-09",
                    "module": "A5",
                    "scenario": null
                },
                {
                    "value": "6,15E-05",
                    "module": "B6",
                    "scenario": null
                },
                {
                    "value": "0,00E+00",
                    "module": "C1",
                    "scenario": null
                },
                {
                    "value": "1,23E-07",
                    "module": "C2",
                    "scenario": null
                },
                {
                    "value": "1,04E-07",
                    "module": "C3",
                    "scenario": null
                },
                {
                    "value": "2,09E-08",
                    "module": "C4",
                    "scenario": null
                },
                {
                    "value": "-9,07E-03",
                    "module": "D",
                    "scenario": null
                },
                {
                    "value": "6,90E-06",
                    "module": "A1A3",
                    "scenario": null
                }
            ]
        },
        {
            "parameter": "AP",
            "values": [
                {
                    "value": "7,37E-01",
                    "module": "A1",
                    "scenario": null
                },
                {
                    "value": "9,35E-03",
                    "module": "A2",
                    "scenario": null
                },
                {
                    "value": "1,12E-02",
                    "module": "A3",
                    "scenario": null
                },
                {
                    "value": "1,51E-02",
                    "module": "A4",
                    "scenario": null
                },
                {
                    "value": "1,42E-04",
                    "module": "A5",
                    "scenario": null
                },
                {
                    "value": "4,56E+00",
                    "module": "B6",
                    "scenario": null
                },
                {
                    "value": "0,00E+00",
                    "module": "C1",
                    "scenario": null
                },
                {
                    "value": "2,24E-03",
                    "module": "C2",
                    "scenario": null
                },
                {
                    "value": "2,37E-03",
                    "module": "C3",
                    "scenario": null
                },
                {
                    "value": "7,11E-04",
                    "module": "C4",
                    "scenario": null
                },
                {
                    "value": "-1,92E-01",
                    "module": "D",
                    "scenario": null
                },
                {
                    "value": "7,58E-01",
                    "module": "A1A3",
                    "scenario": null
                }
            ]
        },
        {
            "parameter": "POCP",
            "values": [
                {
                    "value": "4,24E-01",
                    "module": "A1",
                    "scenario": null
                },
                {
                    "value": "7,87E-03",
                    "module": "A2",
                    "scenario": null
                },
                {
                    "value": "7,55E-03",
                    "module": "A3",
                    "scenario": null
                },
                {
                    "value": "1,51E-02",
                    "module": "A4",
                    "scenario": null
                },
                {
                    "value": "1,47E-04",
                    "module": "A5",
                    "scenario": null
                },
                {
                    "value": "2,12E+00",
                    "module": "B6",
                    "scenario": null
                },
                {
                    "value": "0,00E+00",
                    "module": "C1",
                    "scenario": null
                },
                {
                    "value": "2,40E-03",
                    "module": "C2",
                    "scenario": null
                },
                {
                    "value": "1,70E-03",
                    "module": "C3",
                    "scenario": null
                },
                {
                    "value": "8,01E-04",
                    "module": "C4",
                    "scenario": null
                },
                {
                    "value": "-5,64E-02",
                    "module": "D",
                    "scenario": null
                },
                {
                    "value": "4,40E-01",
                    "module": "A1A3",
                    "scenario": null
                }
            ]
        },
        {
            "parameter": "ADPE",
            "values": [
                {
                    "value": "1,33E-02",
                    "module": "A1",
                    "scenario": null
                },
                {
                    "value": "2,90E-05",
                    "module": "A2",
                    "scenario": null
                },
                {
                    "value": "6,24E-05",
                    "module": "A3",
                    "scenario": null
                },
                {
                    "value": "9,98E-05",
                    "module": "A4",
                    "scenario": null
                },
                {
                    "value": "7,32E-07",
                    "module": "A5",
                    "scenario": null
                },
                {
                    "value": "1,30E-02",
                    "module": "B6",
                    "scenario": null
                },
                {
                    "value": "0,00E+00",
                    "module": "C1",
                    "scenario": null
                },
                {
                    "value": "9,11E-06",
                    "module": "C2",
                    "scenario": null
                },
                {
                    "value": "4,04E-06",
                    "module": "C3",
                    "scenario": null
                },
                {
                    "value": "7,34E-07",
                    "module": "C4",
                    "scenario": null
                },
                {
                    "value": "-3,24E-03",
                    "module": "D",
                    "scenario": null
                },
                {
                    "value": "1,34E-02",
                    "module": "A1A3",
                    "scenario": null
                }
            ]
        },
        {
            "parameter": "ADPF",
            "values": [
                {
                    "value": "1,34E+03",
                    "module": "A1",
                    "scenario": null
                },
                {
                    "value": "1,75E+01",
                    "module": "A2",
                    "scenario": null
                },
                {
                    "value": "2,03E+01",
                    "module": "A3",
                    "scenario": null
                },
                {
                    "value": "5,56E+01",
                    "module": "A4",
                    "scenario": null
                },
                {
                    "value": "4,21E-01",
                    "module": "A5",
                    "scenario": null
                },
                {
                    "value": "2,13E+04",
                    "module": "B6",
                    "scenario": null
                },
                {
                    "value": "0,00E+00",
                    "module": "C1",
                    "scenario": null
                },
                {
                    "value": "8,30E+00",
                    "module": "C2",
                    "scenario": null
                },
                {
                    "value": "5,51E+00",
                    "module": "C3",
                    "scenario": null
                },
                {
                    "value": "1,97E+00",
                    "module": "C4",
                    "scenario": null
                },
                {
                    "value": "-4,53E+01",
                    "module": "D",
                    "scenario": null
                },
                {
                    "value": "1,38E+03",
                    "module": "A1A3",
                    "scenario": null
                }
            ]
        },
        {
            "parameter": "WDP",
            "values": [
                {
                    "value": "3,46E+03",
                    "module": "A1",
                    "scenario": null
                },
                {
                    "value": "1,52E+01",
                    "module": "A2",
                    "scenario": null
                },
                {
                    "value": "1,82E+03",
                    "module": "A3",
                    "scenario": null
                },
                {
                    "value": "5,30E+01",
                    "module": "A4",
                    "scenario": null
                },
                {
                    "value": "5,33E-01",
                    "module": "A5",
                    "scenario": null
                },
                {
                    "value": "2,15E+05",
                    "module": "B6",
                    "scenario": null
                },
                {
                    "value": "0,00E+00",
                    "module": "C1",
                    "scenario": null
                },
                {
                    "value": "6,37E+00",
                    "module": "C2",
                    "scenario": null
                },
                {
                    "value": "2,84E+01",
                    "module": "C3",
                    "scenario": null
                },
                {
                    "value": "3,74E+01",
                    "module": "C4",
                    "scenario": null
                },
                {
                    "value": "1,78E+03",
                    "module": "D",
                    "scenario": null
                },
                {
                    "value": "5,30E+03",
                    "module": "A1A3",
                    "scenario": null
                }
            ]
        },
        {
            "parameter": "EP-freshwater",
            "values": [
                {
                    "value": "8,96E-03",
                    "module": "A1",
                    "scenario": null
                },
                {
                    "value": "8,73E-06",
                    "module": "A2",
                    "scenario": null
                },
                {
                    "value": "1,08E-04",
                    "module": "A3",
                    "scenario": null
                },
                {
                    "value": "2,89E-05",
                    "module": "A4",
                    "scenario": null
                },
                {
                    "value": "2,47E-07",
                    "module": "A5",
                    "scenario": null
                },
                {
                    "value": "2,38E-01",
                    "module": "B6",
                    "scenario": null
                },
                {
                    "value": "0,00E+00",
                    "module": "C1",
                    "scenario": null
                },
                {
                    "value": "4,07E-06",
                    "module": "C2",
                    "scenario": null
                },
                {
                    "value": "2,62E-05",
                    "module": "C3",
                    "scenario": null
                },
                {
                    "value": "2,98E-06",
                    "module": "C4",
                    "scenario": null
                },
                {
                    "value": "-1,34E-03",
                    "module": "D",
                    "scenario": null
                },
                {
                    "value": "9,08E-03",
                    "module": "A1A3",
                    "scenario": null
                }
            ]
        },
        {
            "parameter": "EP-marine",
            "values": [
                {
                    "value": "1,10E-01",
                    "module": "A1",
                    "scenario": null
                },
                {
                    "value": "2,51E-03",
                    "module": "A2",
                    "scenario": null
                },
                {
                    "value": "2,50E-03",
                    "module": "A3",
                    "scenario": null
                },
                {
                    "value": "4,47E-03",
                    "module": "A4",
                    "scenario": null
                },
                {
                    "value": "4,71E-05",
                    "module": "A5",
                    "scenario": null
                },
                {
                    "value": "7,05E-01",
                    "module": "B6",
                    "scenario": null
                },
                {
                    "value": "0,00E+00",
                    "module": "C1",
                    "scenario": null
                },
                {
                    "value": "6,74E-04",
                    "module": "C2",
                    "scenario": null
                },
                {
                    "value": "5,86E-04",
                    "module": "C3",
                    "scenario": null
                },
                {
                    "value": "3,24E-04",
                    "module": "C4",
                    "scenario": null
                },
                {
                    "value": "-1,27E-02",
                    "module": "D",
                    "scenario": null
                },
                {
                    "value": "1,15E-01",
                    "module": "A1A3",
                    "scenario": null
                }
            ]
        },
        {
            "parameter": "EP-terrestrial",
            "values": [
                {
                    "value": "1,25E+00",
                    "module": "A1",
                    "scenario": null
                },
                {
                    "value": "2,79E-02",
                    "module": "A2",
                    "scenario": null
                },
                {
                    "value": "2,72E-02",
                    "module": "A3",
                    "scenario": null
                },
                {
                    "value": "4,94E-02",
                    "module": "A4",
                    "scenario": null
                },
                {
                    "value": "5,10E-04",
                    "module": "A5",
                    "scenario": null
                },
                {
                    "value": "1,12E+01",
                    "module": "B6",
                    "scenario": null
                },
                {
                    "value": "0,00E+00",
                    "module": "C1",
                    "scenario": null
                },
                {
                    "value": "7,46E-03",
                    "module": "C2",
                    "scenario": null
                },
                {
                    "value": "6,40E-03",
                    "module": "C3",
                    "scenario": null
                },
                {
                    "value": "2,49E-03",
                    "module": "C4",
                    "scenario": null
                },
                {
                    "value": "-1,62E-01",
                    "module": "D",
                    "scenario": null
                },
                {
                    "value": "1,31E+00",
                    "module": "A1A3",
                    "scenario": null
                }
            ]
        },
        {
            "parameter": "GWP-IOBC",
            "values": [
                {
                    "value": "1,06E+02",
                    "module": "A1",
                    "scenario": null
                },
                {
                    "value": "1,19E+00",
                    "module": "A2",
                    "scenario": null
                },
                {
                    "value": "1,99E+00",
                    "module": "A3",
                    "scenario": null
                },
                {
                    "value": "3,69E+00",
                    "module": "A4",
                    "scenario": null
                },
                {
                    "value": "3,01E-02",
                    "module": "A5",
                    "scenario": null
                },
                {
                    "value": "1,72E+03",
                    "module": "B6",
                    "scenario": null
                },
                {
                    "value": "0,00E+00",
                    "module": "C1",
                    "scenario": null
                },
                {
                    "value": "5,34E-01",
                    "module": "C2",
                    "scenario": null
                },
                {
                    "value": "3,00E+00",
                    "module": "C3",
                    "scenario": null
                },
                {
                    "value": "2,31E-01",
                    "module": "C4",
                    "scenario": null
                },
                {
                    "value": "-8,44E+00",
                    "module": "D",
                    "scenario": null
                },
                {
                    "value": "1,09E+02",
                    "module": "A1A3",
                    "scenario": null
                }
            ]
        }
    ],
    "additional_environmental_impact": [
        {
            "parameter": "PM",
            "values": [
                {
                    "value": "5,59E-06",
                    "module": "A1",
                    "scenario": null
                },
                {
                    "value": "7,42E-08",
                    "module": "A2",
                    "scenario": null
                },
                {
                    "value": "3,22E-07",
                    "module": "A3",
                    "scenario": null
                },
                {
                    "value": "2,65E-07",
                    "module": "A4",
                    "scenario": null
                },
                {
                    "value": "2,10E-09",
                    "module": "A5",
                    "scenario": null
                },
                {
                    "value": "1,77E-05",
                    "module": "B6",
                    "scenario": null
                },
                {
                    "value": "0,00E+00",
                    "module": "C1",
                    "scenario": null
                },
                {
                    "value": "4,70E-08",
                    "module": "C2",
                    "scenario": null
                },
                {
                    "value": "2,50E-08",
                    "module": "C3",
                    "scenario": null
                },
                {
                    "value": "1,20E-08",
                    "module": "C4",
                    "scenario": null
                },
                {
                    "value": "-7,24E-07",
                    "module": "D",
                    "scenario": null
                },
                {
                    "value": "5,98E-06",
                    "module": "A1A3",
                    "scenario": null
                }
            ]
        },
        {
            "parameter": "ETP-fw",
            "values": [
                {
                    "value": "4,93E+03",
                    "module": "A1",
                    "scenario": null
                },
                {
                    "value": "1,26E+01",
                    "module": "A2",
                    "scenario": null
                },
                {
                    "value": "9,44E+01",
                    "module": "A3",
                    "scenario": null
                },
                {
                    "value": "4,09E+01",
                    "module": "A4",
                    "scenario": null
                },
                {
                    "value": "5,61E-01",
                    "module": "A5",
                    "scenario": null
                },
                {
                    "value": "1,82E+04",
                    "module": "B6",
                    "scenario": null
                },
                {
                    "value": "0,00E+00",
                    "module": "C1",
                    "scenario": null
                },
                {
                    "value": "6,07E+00",
                    "module": "C2",
                    "scenario": null
                },
                {
                    "value": "2,34E+01",
                    "module": "C3",
                    "scenario": null
                },
                {
                    "value": "2,30E+03",
                    "module": "C4",
                    "scenario": null
                },
                {
                    "value": "-1,70E+03",
                    "module": "D",
                    "scenario": null
                },
                {
                    "value": "5,04E+03",
                    "module": "A1A3",
                    "scenario": null
                }
            ]
        },
        {
            "parameter": "HTP-c",
            "values": [
                {
                    "value": "2,51E-07",
                    "module": "A1",
                    "scenario": null
                },
                {
                    "value": "0,00E+00",
                    "module": "A2",
                    "scenario": null
                },
                {
                    "value": "3,46E-09",
                    "module": "A3",
                    "scenario": null
                },
                {
                    "value": "0,00E+00",
                    "module": "A4",
                    "scenario": null
                },
                {
                    "value": "1,60E-11",
                    "module": "A5",
                    "scenario": null
                },
                {
                    "value": "4,69E-07",
                    "module": "B6",
                    "scenario": null
                },
                {
                    "value": "0,00E+00",
                    "module": "C1",
                    "scenario": null
                },
                {
                    "value": "0,00E+00",
                    "module": "C2",
                    "scenario": null
                },
                {
                    "value": "2,81E-09",
                    "module": "C3",
                    "scenario": null
                },
                {
                    "value": "2,94E-10",
                    "module": "C4",
                    "scenario": null
                },
                {
                    "value": "-3,39E-08",
                    "module": "D",
                    "scenario": null
                },
                {
                    "value": "2,54E-07",
                    "module": "A1A3",
                    "scenario": null
                }
            ]
        },
        {
            "parameter": "HTP-nc",
            "values": [
                {
                    "value": "4,10E-06",
                    "module": "A1",
                    "scenario": null
                },
                {
                    "value": "1,24E-08",
                    "module": "A2",
                    "scenario": null
                },
                {
                    "value": "9,81E-08",
                    "module": "A3",
                    "scenario": null
                },
                {
                    "value": "4,42E-08",
                    "module": "A4",
                    "scenario": null
                },
                {
                    "value": "7,04E-10",
                    "module": "A5",
                    "scenario": null
                },
                {
                    "value": "1,81E-05",
                    "module": "B6",
                    "scenario": null
                },
                {
                    "value": "0,00E+00",
                    "module": "C1",
                    "scenario": null
                },
                {
                    "value": "5,87E-09",
                    "module": "C2",
                    "scenario": null
                },
                {
                    "value": "1,24E-07",
                    "module": "C3",
                    "scenario": null
                },
                {
                    "value": "3,93E-09",
                    "module": "C4",
                    "scenario": null
                },
                {
                    "value": "-2,71E-07",
                    "module": "D",
                    "scenario": null
                },
                {
                    "value": "4,21E-06",
                    "module": "A1A3",
                    "scenario": null
                }
            ]
        },
        {
            "parameter": "SQP",
            "values": [
                {
                    "value": "3,58E+02",
                    "module": "A1",
                    "scenario": null
                },
                {
                    "value": "1,10E+01",
                    "module": "A2",
                    "scenario": null
                },
                {
                    "value": "5,85E+01",
                    "module": "A3",
                    "scenario": null
                },
                {
                    "value": "3,83E+01",
                    "module": "A4",
                    "scenario": null
                },
                {
                    "value": "2,82E-01",
                    "module": "A5",
                    "scenario": null
                },
                {
                    "value": "5,06E+03",
                    "module": "B6",
                    "scenario": null
                },
                {
                    "value": "0,00E+00",
                    "module": "C1",
                    "scenario": null
                },
                {
                    "value": "9,52E+00",
                    "module": "C2",
                    "scenario": null
                },
                {
                    "value": "1,75E+00",
                    "module": "C3",
                    "scenario": null
                },
                {
                    "value": "4,30E+00",
                    "module": "C4",
                    "scenario": null
                },
                {
                    "value": "-4,03E+01",
                    "module": "D",
                    "scenario": null
                },
                {
                    "value": "4,28E+02",
                    "module": "A1A3",
                    "scenario": null
                }
            ]
        },
        {
            "parameter": "IRP",
            "values": [
                {
                    "value": "3,04E+00",
                    "module": "A1",
                    "scenario": null
                },
                {
                    "value": "7,65E-02",
                    "module": "A2",
                    "scenario": null
                },
                {
                    "value": "2,38E-01",
                    "module": "A3",
                    "scenario": null
                },
                {
                    "value": "2,43E-01",
                    "module": "A4",
                    "scenario": null
                },
                {
                    "value": "1,80E-03",
                    "module": "A5",
                    "scenario": null
                },
                {
                    "value": "6,72E+01",
                    "module": "B6",
                    "scenario": null
                },
                {
                    "value": "0,00E+00",
                    "module": "C1",
                    "scenario": null
                },
                {
                    "value": "3,63E-02",
                    "module": "C2",
                    "scenario": null
                },
                {
                    "value": "2,52E-02",
                    "module": "C3",
                    "scenario": null
                },
                {
                    "value": "1,06E-02",
                    "module": "C4",
                    "scenario": null
                },
                {
                    "value": "6,39E-02",
                    "module": "D",
                    "scenario": null
                },
                {
                    "value": "3,36E+00",
                    "module": "A1A3",
                    "scenario": null
                }
            ]
        }
    ],
    "resource_use": [
        {
            "parameter": "PERE",
            "values": [
                {
                    "value": "1,75E+02",
                    "module": "A1",
                    "scenario": null
                },
                {
                    "value": "2,32E-01",
                    "module": "A2",
                    "scenario": null
                },
                {
                    "value": "1,75E+02",
                    "module": "A3",
                    "scenario": null
                },
                {
                    "value": "7,84E-01",
                    "module": "A4",
                    "scenario": null
                },
                {
                    "value": "6,93E-03",
                    "module": "A5",
                    "scenario": null
                },
                {
                    "value": "3,89E+03",
                    "module": "B6",
                    "scenario": null
                },
                {
                    "value": "0,00E+00",
                    "module": "C1",
                    "scenario": null
                },
                {
                    "value": "1,04E-01",
                    "module": "C2",
                    "scenario": null
                },
                {
                    "value": "8,64E-01",
                    "module": "C3",
                    "scenario": null
                },
                {
                    "value": "3,41E-01",
                    "module": "C4",
                    "scenario": null
                },
                {
                    "value": "-6,32E+00",
                    "module": "D",
                    "scenario": null
                },
                {
                    "value": "3,51E+02",
                    "module": "A1A3",
                    "scenario": null
                }
            ]
        },
        {
            "parameter": "PERM",
            "values": [
                {
                    "value": "1,58E+01",
                    "module": "A1",
                    "scenario": null
                },
                {
                    "value": "0,00E+00",
                    "module": "A2",
                    "scenario": null
                },
                {
                    "value": "0,00E+00",
                    "module": "A3",
                    "scenario": null
                },
                {
                    "value": "0,00E+00",
                    "module": "A4",
                    "scenario": null
                },
                {
                    "value": "-1,75E+01",
                    "module": "A5",
                    "scenario": null
                },
                {
                    "value": "0,00E+00",
                    "module": "B6",
                    "scenario": null
                },
                {
                    "value": "0,00E+00",
                    "module": "C1",
                    "scenario": null
                },
                {
                    "value": "0,00E+00",
                    "module": "C2",
                    "scenario": null
                },
                {
                    "value": "0,00E+00",
                    "module": "C3",
                    "scenario": null
                },
                {
                    "value": "0,00E+00",
                    "module": "C4",
                    "scenario": null
                },
                {
                    "value": "0,00E+00",
                    "module": "D",
                    "scenario": null
                },
                {
                    "value": "1,58E+01",
                    "module": "A1A3",
                    "scenario": null
                }
            ]
        },
        {
            "parameter": "PERT",
            "values": [
                {
                    "value": "1,91E+02",
                    "module": "A1",
                    "scenario": null
                },
                {
                    "value": "2,32E-01",
                    "module": "A2",
                    "scenario": null
                },
                {
                    "value": "1,75E+02",
                    "module": "A3",
                    "scenario": null
                },
                {
                    "value": "7,84E-01",
                    "module": "A4",
                    "scenario": null
                },
                {
                    "value": "-1,75E+01",
                    "module": "A5",
                    "scenario": null
                },
                {
                    "value": "3,89E+03",
                    "module": "B6",
                    "scenario": null
                },
                {
                    "value": "0,00E+00",
                    "module": "C1",
                    "scenario": null
                },
                {
                    "value": "1,04E-01",
                    "module": "C2",
                    "scenario": null
                },
                {
                    "value": "8,64E-01",
                    "module": "C3",
                    "scenario": null
                },
                {
                    "value": "3,41E-01",
                    "module": "C4",
                    "scenario": null
                },
                {
                    "value": "-6,32E+00",
                    "module": "D",
                    "scenario": null
                },
                {
                    "value": "3,66E+02",
                    "module": "A1A3",
                    "scenario": null
                }
            ]
        },
        {
            "parameter": "PENRE",
            "values": [
                {
                    "value": "1,29E+03",
                    "module": "A1",
                    "scenario": null
                },
                {
                    "value": "1,75E+01",
                    "module": "A2",
                    "scenario": null
                },
                {
                    "value": "2,03E+01",
                    "module": "A3",
                    "scenario": null
                },
                {
                    "value": "5,56E+01",
                    "module": "A4",
                    "scenario": null
                },
                {
                    "value": "4,21E-01",
                    "module": "A5",
                    "scenario": null
                },
                {
                    "value": "2,13E+04",
                    "module": "B6",
                    "scenario": null
                },
                {
                    "value": "0,00E+00",
                    "module": "C1",
                    "scenario": null
                },
                {
                    "value": "8,30E+00",
                    "module": "C2",
                    "scenario": null
                },
                {
                    "value": "5,52E+00",
                    "module": "C3",
                    "scenario": null
                },
                {
                    "value": "1,97E+00",
                    "module": "C4",
                    "scenario": null
                },
                {
                    "value": "-4,53E+01",
                    "module": "D",
                    "scenario": null
                },
                {
                    "value": "1,33E+03",
                    "module": "A1A3",
                    "scenario": null
                }
            ]
        },
        {
            "parameter": "PENRM",
            "values": [
                {
                    "value": "5,27E+01",
                    "module": "A1",
                    "scenario": null
                },
                {
                    "value": "0,00E+00",
                    "module": "A2",
                    "scenario": null
                },
                {
                    "value": "0,00E+00",
                    "module": "A3",
                    "scenario": null
                },
                {
                    "value": "0,00E+00",
                    "module": "A4",
                    "scenario": null
                },
                {
                    "value": "-2,55E-02",
                    "module": "A5",
                    "scenario": null
                },
                {
                    "value": "0,00E+00",
                    "module": "B6",
                    "scenario": null
                },
                {
                    "value": "0,00E+00",
                    "module": "C1",
                    "scenario": null
                },
                {
                    "value": "0,00E+00",
                    "module": "C2",
                    "scenario": null
                },
                {
                    "value": "-5,53E+01",
                    "module": "C3",
                    "scenario": null
                },
                {
                    "value": "0,00E+00",
                    "module": "C4",
                    "scenario": null
                },
                {
                    "value": "0,00E+00",
                    "module": "D",
                    "scenario": null
                },
                {
                    "value": "5,27E+01",
                    "module": "A1A3",
                    "scenario": null
                }
            ]
        },
        {
            "parameter": "PENRT",
            "values": [
                {
                    "value": "1,35E+03",
                    "module": "A1",
                    "scenario": null
                },
                {
                    "value": "1,75E+01",
                    "module": "A2",
                    "scenario": null
                },
                {
                    "value": "2,03E+01",
                    "module": "A3",
                    "scenario": null
                },
                {
                    "value": "5,56E+01",
                    "module": "A4",
                    "scenario": null
                },
                {
                    "value": "3,95E-01",
                    "module": "A5",
                    "scenario": null
                },
                {
                    "value": "2,13E+04",
                    "module": "B6",
                    "scenario": null
                },
                {
                    "value": "0,00E+00",
                    "module": "C1",
                    "scenario": null
                },
                {
                    "value": "8,30E+00",
                    "module": "C2",
                    "scenario": null
                },
                {
                    "value": "-4,98E+01",
                    "module": "C3",
                    "scenario": null
                },
                {
                    "value": "1,97E+00",
                    "module": "C4",
                    "scenario": null
                },
                {
                    "value": "-4,53E+01",
                    "module": "D",
                    "scenario": null
                },
                {
                    "value": "1,38E+03",
                    "module": "A1A3",
                    "scenario": null
                }
            ]
        },
        {
            "parameter": "SM",
            "values": [
                {
                    "value": "8,07E+00",
                    "module": "A1",
                    "scenario": null
                },
                {
                    "value": "0,00E+00",
                    "module": "A2",
                    "scenario": null
                },
                {
                    "value": "0,00E+00",
                    "module": "A3",
                    "scenario": null
                },
                {
                    "value": "0,00E+00",
                    "module": "A4",
                    "scenario": null
                },
                {
                    "value": "0,00E+00",
                    "module": "A5",
                    "scenario": null
                },
                {
                    "value": "0,00E+00",
                    "module": "B6",
                    "scenario": null
                },
                {
                    "value": "0,00E+00",
                    "module": "C1",
                    "scenario": null
                },
                {
                    "value": "0,00E+00",
                    "module": "C2",
                    "scenario": null
                },
                {
                    "value": "0,00E+00",
                    "module": "C3",
                    "scenario": null
                },
                {
                    "value": "3,74E-03",
                    "module": "C4",
                    "scenario": null
                },
                {
                    "value": "1,06E-01",
                    "module": "D",
                    "scenario": null
                },
                {
                    "value": "8,07E+00",
                    "module": "A1A3",
                    "scenario": null
                }
            ]
        },
        {
            "parameter": "RSF",
            "values": [
                {
                    "value": "1,84E+00",
                    "module": "A1",
                    "scenario": null
                },
                {
                    "value": "8,17E-03",
                    "module": "A2",
                    "scenario": null
                },
                {
                    "value": "1,13E-01",
                    "module": "A3",
                    "scenario": null
                },
                {
                    "value": "2,81E-02",
                    "module": "A4",
                    "scenario": null
                },
                {
                    "value": "2,30E-04",
                    "module": "A5",
                    "scenario": null
                },
                {
                    "value": "1,21E+03",
                    "module": "B6",
                    "scenario": null
                },
                {
                    "value": "0,00E+00",
                    "module": "C1",
                    "scenario": null
                },
                {
                    "value": "3,65E-03",
                    "module": "C2",
                    "scenario": null
                },
                {
                    "value": "1,83E-02",
                    "module": "C3",
                    "scenario": null
                },
                {
                    "value": "4,37E-03",
                    "module": "C4",
                    "scenario": null
                },
                {
                    "value": "2,27E-01",
                    "module": "D",
                    "scenario": null
                },
                {
                    "value": "1,97E+00",
                    "module": "A1A3",
                    "scenario": null
                }
            ]
        },
        {
            "parameter": "NRSF",
            "values": [
                {
                    "value": "7,20E-01",
                    "module": "A1",
                    "scenario": null
                },
                {
                    "value": "3,24E-02",
                    "module": "A2",
                    "scenario": null
                },
                {
                    "value": "3,07E+00",
                    "module": "A3",
                    "scenario": null
                },
                {
                    "value": "1,00E-01",
                    "module": "A4",
                    "scenario": null
                },
                {
                    "value": "9,47E-04",
                    "module": "A5",
                    "scenario": null
                },
                {
                    "value": "3,92E+00",
                    "module": "B6",
                    "scenario": null
                },
                {
                    "value": "0,00E+00",
                    "module": "C1",
                    "scenario": null
                },
                {
                    "value": "1,22E-02",
                    "module": "C2",
                    "scenario": null
                },
                {
                    "value": "-1,17E-04",
                    "module": "C3",
                    "scenario": null
                },
                {
                    "value": "3,57E-02",
                    "module": "C4",
                    "scenario": null
                },
                {
                    "value": "5,59E+00",
                    "module": "D",
                    "scenario": null
                },
                {
                    "value": "3,83E+00",
                    "module": "A1A3",
                    "scenario": null
                }
            ]
        },
        {
            "parameter": "FW",
            "values": [
                {
                    "value": "3,25E+00",
                    "module": "A1",
                    "scenario": null
                },
                {
                    "value": "1,74E-03",
                    "module": "A2",
                    "scenario": null
                },
                {
                    "value": "1,01E+00",
                    "module": "A3",
                    "scenario": null
                },
                {
                    "value": "5,85E-03",
                    "module": "A4",
                    "scenario": null
                },
                {
                    "value": "1,98E-04",
                    "module": "A5",
                    "scenario": null
                },
                {
                    "value": "9,70E+00",
                    "module": "B6",
                    "scenario": null
                },
                {
                    "value": "0,00E+00",
                    "module": "C1",
                    "scenario": null
                },
                {
                    "value": "9,45E-04",
                    "module": "C2",
                    "scenario": null
                },
                {
                    "value": "6,67E-03",
                    "module": "C3",
                    "scenario": null
                },
                {
                    "value": "2,32E-03",
                    "module": "C4",
                    "scenario": null
                },
                {
                    "value": "1,50E-02",
                    "module": "D",
                    "scenario": null
                },
                {
                    "value": "4,27E+00",
                    "module": "A1A3",
                    "scenario": null
                }
            ]
        }
    ],
    "end_of_life_waste": [
        {
            "parameter": "HWD",
            "values": [
                {
                    "value": "5,20E-01",
                    "module": "A1",
                    "scenario": null
                },
                {
                    "value": "8,77E-04",
                    "module": "A2",
                    "scenario": null
                },
                {
                    "value": "3,51E-01",
                    "module": "A3",
                    "scenario": null
                },
                {
                    "value": "2,83E-03",
                    "module": "A4",
                    "scenario": null
                },
                {
                    "value": "0,00E+00",
                    "module": "A5",
                    "scenario": null
                },
                {
                    "value": "2,13E+00",
                    "module": "B6",
                    "scenario": null
                },
                {
                    "value": "0,00E+00",
                    "module": "C1",
                    "scenario": null
                },
                {
                    "value": "4,54E-04",
                    "module": "C2",
                    "scenario": null
                },
                {
                    "value": "5,67E-05",
                    "module": "C3",
                    "scenario": null
                },
                {
                    "value": "3,13E-01",
                    "module": "C4",
                    "scenario": null
                },
                {
                    "value": "-5,30E-02",
                    "module": "D",
                    "scenario": null
                },
                {
                    "value": "8,71E-01",
                    "module": "A1A3",
                    "scenario": null
                }
            ]
        },
        {
            "parameter": "NHWD",
            "values": [
                {
                    "value": "2,98E+01",
                    "module": "A1",
                    "scenario": null
                },
                {
                    "value": "7,46E-01",
                    "module": "A2",
                    "scenario": null
                },
                {
                    "value": "3,84E+00",
                    "module": "A3",
                    "scenario": null
                },
                {
                    "value": "2,66E+00",
                    "module": "A4",
                    "scenario": null
                },
                {
                    "value": "1,86E+00",
                    "module": "A5",
                    "scenario": null
                },
                {
                    "value": "8,97E+01",
                    "module": "B6",
                    "scenario": null
                },
                {
                    "value": "0,00E+00",
                    "module": "C1",
                    "scenario": null
                },
                {
                    "value": "7,22E-01",
                    "module": "C2",
                    "scenario": null
                },
                {
                    "value": "4,29E-01",
                    "module": "C3",
                    "scenario": null
                },
                {
                    "value": "4,70E+00",
                    "module": "C4",
                    "scenario": null
                },
                {
                    "value": "-2,18E+00",
                    "module": "D",
                    "scenario": null
                },
                {
                    "value": "3,43E+01",
                    "module": "A1A3",
                    "scenario": null
                }
            ]
        },
        {
            "parameter": "RWD",
            "values": [
                {
                    "value": "1,50E-02",
                    "module": "A1",
                    "scenario": null
                },
                {
                    "value": "1,20E-04",
                    "module": "A2",
                    "scenario": null
                },
                {
                    "value": "1,39E-04",
                    "module": "A3",
                    "scenario": null
                },
                {
                    "value": "3,79E-04",
                    "module": "A4",
                    "scenario": null
                },
                {
                    "value": "0,00E+00",
                    "module": "A5",
                    "scenario": null
                },
                {
                    "value": "8,61E-02",
                    "module": "B6",
                    "scenario": null
                },
                {
                    "value": "0,00E+00",
                    "module": "C1",
                    "scenario": null
                },
                {
                    "value": "5,66E-05",
                    "module": "C2",
                    "scenario": null
                },
                {
                    "value": "2,85E-06",
                    "module": "C3",
                    "scenario": null
                },
                {
                    "value": "9,91E-06",
                    "module": "C4",
                    "scenario": null
                },
                {
                    "value": "6,48E-05",
                    "module": "D",
                    "scenario": null
                },
                {
                    "value": "1,53E-02",
                    "module": "A1A3",
                    "scenario": null
                }
            ]
        }
    ],
    "end_of_life_flow": [
        {
            "parameter": "CRU",
            "values": [
                {
                    "value": "0,00E+00",
                    "module": "A1",
                    "scenario": null
                },
                {
                    "value": "0,00E+00",
                    "module": "A2",
                    "scenario": null
                },
                {
                    "value": "0,00E+00",
                    "module": "A3",
                    "scenario": null
                },
                {
                    "value": "0,00E+00",
                    "module": "A4",
                    "scenario": null
                },
                {
                    "value": "0,00E+00",
                    "module": "A5",
                    "scenario": null
                },
                {
                    "value": "0,00E+00",
                    "module": "B6",
                    "scenario": null
                },
                {
                    "value": "0,00E+00",
                    "module": "C1",
                    "scenario": null
                },
                {
                    "value": "0,00E+00",
                    "module": "C2",
                    "scenario": null
                },
                {
                    "value": "0,00E+00",
                    "module": "C3",
                    "scenario": null
                },
                {
                    "value": "0,00E+00",
                    "module": "C4",
                    "scenario": null
                },
                {
                    "value": "0,00E+00",
                    "module": "D",
                    "scenario": null
                },
                {
                    "value": "0,00E+00",
                    "module": "A1A3",
                    "scenario": null
                }
            ]
        },
        {
            "parameter": "MFR",
            "values": [
                {
                    "value": "0,00E+00",
                    "module": "A1",
                    "scenario": null
                },
                {
                    "value": "0,00E+00",
                    "module": "A2",
                    "scenario": null
                },
                {
                    "value": "3,75E+00",
                    "module": "A3",
                    "scenario": null
                },
                {
                    "value": "0,00E+00",
                    "module": "A4",
                    "scenario": null
                },
                {
                    "value": "1,73E+00",
                    "module": "A5",
                    "scenario": null
                },
                {
                    "value": "0,00E+00",
                    "module": "B6",
                    "scenario": null
                },
                {
                    "value": "0,00E+00",
                    "module": "C1",
                    "scenario": null
                },
                {
                    "value": "0,00E+00",
                    "module": "C2",
                    "scenario": null
                },
                {
                    "value": "1,16E+01",
                    "module": "C3",
                    "scenario": null
                },
                {
                    "value": "7,69E-05",
                    "module": "C4",
                    "scenario": null
                },
                {
                    "value": "-4,13E-03",
                    "module": "D",
                    "scenario": null
                },
                {
                    "value": "3,75E+00",
                    "module": "A1A3",
                    "scenario": null
                }
            ]
        },
        {
            "parameter": "MER",
            "values": [
                {
                    "value": "0,00E+00",
                    "module": "A1",
                    "scenario": null
                },
                {
                    "value": "0,00E+00",
                    "module": "A2",
                    "scenario": null
                },
                {
                    "value": "1,32E+00",
                    "module": "A3",
                    "scenario": null
                },
                {
                    "value": "0,00E+00",
                    "module": "A4",
                    "scenario": null
                },
                {
                    "value": "1,30E-01",
                    "module": "A5",
                    "scenario": null
                },
                {
                    "value": "0,00E+00",
                    "module": "B6",
                    "scenario": null
                },
                {
                    "value": "0,00E+00",
                    "module": "C1",
                    "scenario": null
                },
                {
                    "value": "0,00E+00",
                    "module": "C2",
                    "scenario": null
                },
                {
                    "value": "1,21E+00",
                    "module": "C3",
                    "scenario": null
                },
                {
                    "value": "1,88E-06",
                    "module": "C4",
                    "scenario": null
                },
                {
                    "value": "-5,44E-04",
                    "module": "D",
                    "scenario": null
                },
                {
                    "value": "1,32E+00",
                    "module": "A1A3",
                    "scenario": null
                }
            ]
        },
        {
            "parameter": "EEE",
            "values": [
                {
                    "value": "3,86E-05",
                    "module": "A1",
                    "scenario": null
                },
                {
                    "value": "0,00E+00",
                    "module": "A2",
                    "scenario": null
                },
                {
                    "value": "8,26E-01",
                    "module": "A3",
                    "scenario": null
                },
                {
                    "value": "0,00E+00",
                    "module": "A4",
                    "scenario": null
                },
                {
                    "value": "1,06E-01",
                    "module": "A5",
                    "scenario": null
                },
                {
                    "value": "0,00E+00",
                    "module": "B6",
                    "scenario": null
                },
                {
                    "value": "0,00E+00",
                    "module": "C1",
                    "scenario": null
                },
                {
                    "value": "0,00E+00",
                    "module": "C2",
                    "scenario": null
                },
                {
                    "value": "1,32E+00",
                    "module": "C3",
                    "scenario": null
                },
                {
                    "value": "1,22E-04",
                    "module": "C4",
                    "scenario": null
                },
                {
                    "value": "-1,33E-03",
                    "module": "D",
                    "scenario": null
                },
                {
                    "value": "8,26E-01",
                    "module": "A1A3",
                    "scenario": null
                }
            ]
        },
        {
            "parameter": "EET",
            "values": [
                {
                    "value": "5,85E-04",
                    "module": "A1",
                    "scenario": null
                },
                {
                    "value": "0,00E+00",
                    "module": "A2",
                    "scenario": null
                },
                {
                    "value": "1,25E+01",
                    "module": "A3",
                    "scenario": null
                },
                {
                    "value": "0,00E+00",
                    "module": "A4",
                    "scenario": null
                },
                {
                    "value": "1,61E+00",
                    "module": "A5",
                    "scenario": null
                },
                {
                    "value": "0,00E+00",
                    "module": "B6",
                    "scenario": null
                },
                {
                    "value": "0,00E+00",
                    "module": "C1",
                    "scenario": null
                },
                {
                    "value": "0,00E+00",
                    "module": "C2",
                    "scenario": null
                },
                {
                    "value": "1,99E+01",
                    "module": "C3",
                    "scenario": null
                },
                {
                    "value": "1,85E-03",
                    "module": "C4",
                    "scenario": null
                },
                {
                    "value": "-2,02E-02",
                    "module": "D",
                    "scenario": null
                },
                {
                    "value": "1,25E+01",
                    "module": "A1A3",
                    "scenario": null
                }
            ]
        }
    ]
}