{
    "product_name": "BFOU M 1kV 1x150/16mm\u00b2 ",
    "epd_id": "NEPD-8410-8062",
    "compliance": [
        "EN 15804+A2",
        "ISO 14025",
        "ISO 21930"
    ],
    "producer_name": "Prysmian Group Norge AS",
    "environmental_impact": [
        {
            "parameter": "GWP-total",
            "values": [
                {
                    "value": "8,26E+00",
                    "module": "A1",
                    "scenario": null
                },
                {
                    "value": "3,05E-01",
                    "module": "A2",
                    "scenario": null
                },
                {
                    "value": "7,02E-01",
                    "module": "A3",
                    "scenario": null
                },
                {
                    "value": "5,41E-02",
                    "module": "A4",
                    "scenario": null
                },
                {
                    "value": "2,00E-02",
                    "module": "A5",
                    "scenario": null
                },
                {
                    "value": "0,00E+00",
                    "module": "B1",
                    "scenario": null
                },
                {
                    "value": "0,00E+00",
                    "module": "B2",
                    "scenario": null
                },
                {
                    "value": "0,00E+00",
                    "module": "B3",
                    "scenario": null
                },
                {
                    "value": "0,00E+00",
                    "module": "B4",
                    "scenario": null
                },
                {
                    "value": "0,00E+00",
                    "module": "B5",
                    "scenario": null
                },
                {
                    "value": "8,05E-04",
                    "module": "B6",
                    "scenario": null
                },
                {
                    "value": "0,00E+00",
                    "module": "B7",
                    "scenario": null
                },
                {
                    "value": "0,00E+00",
                    "module": "C1",
                    "scenario": null
                },
                {
                    "value": "9,92E-02",
                    "module": "C2",
                    "scenario": null
                },
                {
                    "value": "6,18E-01",
                    "module": "C3",
                    "scenario": null
                },
                {
                    "value": "3,73E-02",
                    "module": "C4",
                    "scenario": null
                },
                {
                    "value": "-1,55E+00",
                    "module": "D",
                    "scenario": null
                },
                {
                    "value": "9,27E+00",
                    "module": "A1A3",
                    "scenario": null
                }
            ]
        },
        {
            "parameter": "GWP-fossil",
            "values": [
                {
                    "value": "8,11E+00",
                    "module": "A1",
                    "scenario": null
                },
                {
                    "value": "3,05E-01",
                    "module": "A2",
                    "scenario": null
                },
                {
                    "value": "6,08E-01",
                    "module": "A3",
                    "scenario": null
                },
                {
                    "value": "5,41E-02",
                    "module": "A4",
                    "scenario": null
                },
                {
                    "value": "1,93E-02",
                    "module": "A5",
                    "scenario": null
                },
                {
                    "value": "0,00E+00",
                    "module": "B1",
                    "scenario": null
                },
                {
                    "value": "0,00E+00",
                    "module": "B2",
                    "scenario": null
                },
                {
                    "value": "0,00E+00",
                    "module": "B3",
                    "scenario": null
                },
                {
                    "value": "0,00E+00",
                    "module": "B4",
                    "scenario": null
                },
                {
                    "value": "0,00E+00",
                    "module": "B5",
                    "scenario": null
                },
                {
                    "value": "7,81E-04",
                    "module": "B6",
                    "scenario": null
                },
                {
                    "value": "0,00E+00",
                    "module": "B7",
                    "scenario": null
                },
                {
                    "value": "0,00E+00",
                    "module": "C1",
                    "scenario": null
                },
                {
                    "value": "9,91E-02",
                    "module": "C2",
                    "scenario": null
                },
                {
                    "value": "5,99E-01",
                    "module": "C3",
                    "scenario": null
                },
                {
                    "value": "3,73E-02",
                    "module": "C4",
                    "scenario": null
                },
                {
                    "value": "-1,55E+00",
                    "module": "D",
                    "scenario": null
                },
                {
                    "value": "9,02E+00",
                    "module": "A1A3",
                    "scenario": null
                }
            ]
        },
        {
            "parameter": "GWP-biogenic",
            "values": [
                {
                    "value": "1,48E-01",
                    "module": "A1",
                    "scenario": null
                },
                {
                    "value": "1,25E-04",
                    "module": "A2",
                    "scenario": null
                },
                {
                    "value": "9,31E-02",
                    "module": "A3",
                    "scenario": null
                },
                {
                    "value": "2,22E-05",
                    "module": "A4",
                    "scenario": null
                },
                {
                    "value": "6,17E-04",
                    "module": "A5",
                    "scenario": null
                },
                {
                    "value": "0,00E+00",
                    "module": "B1",
                    "scenario": null
                },
                {
                    "value": "0,00E+00",
                    "module": "B2",
                    "scenario": null
                },
                {
                    "value": "0,00E+00",
                    "module": "B3",
                    "scenario": null
                },
                {
                    "value": "0,00E+00",
                    "module": "B4",
                    "scenario": null
                },
                {
                    "value": "0,00E+00",
                    "module": "B5",
                    "scenario": null
                },
                {
                    "value": "2,16E-05",
                    "module": "B6",
                    "scenario": null
                },
                {
                    "value": "0,00E+00",
                    "module": "B7",
                    "scenario": null
                },
                {
                    "value": "0,00E+00",
                    "module": "C1",
                    "scenario": null
                },
                {
                    "value": "4,04E-05",
                    "module": "C2",
                    "scenario": null
                },
                {
                    "value": "1,91E-02",
                    "module": "C3",
                    "scenario": null
                },
                {
                    "value": "2,59E-06",
                    "module": "C4",
                    "scenario": null
                },
                {
                    "value": "-7,10E-03",
                    "module": "D",
                    "scenario": null
                },
                {
                    "value": "2,41E-01",
                    "module": "A1A3",
                    "scenario": null
                }
            ]
        },
        {
            "parameter": "GWP-luluc",
            "values": [
                {
                    "value": "8,60E-03",
                    "module": "A1",
                    "scenario": null
                },
                {
                    "value": "9,57E-05",
                    "module": "A2",
                    "scenario": null
                },
                {
                    "value": "7,95E-04",
                    "module": "A3",
                    "scenario": null
                },
                {
                    "value": "1,58E-05",
                    "module": "A4",
                    "scenario": null
                },
                {
                    "value": "1,76E-05",
                    "module": "A5",
                    "scenario": null
                },
                {
                    "value": "0,00E+00",
                    "module": "B1",
                    "scenario": null
                },
                {
                    "value": "0,00E+00",
                    "module": "B2",
                    "scenario": null
                },
                {
                    "value": "0,00E+00",
                    "module": "B3",
                    "scenario": null
                },
                {
                    "value": "0,00E+00",
                    "module": "B4",
                    "scenario": null
                },
                {
                    "value": "0,00E+00",
                    "module": "B5",
                    "scenario": null
                },
                {
                    "value": "3,22E-06",
                    "module": "B6",
                    "scenario": null
                },
                {
                    "value": "0,00E+00",
                    "module": "B7",
                    "scenario": null
                },
                {
                    "value": "0,00E+00",
                    "module": "C1",
                    "scenario": null
                },
                {
                    "value": "3,47E-05",
                    "module": "C2",
                    "scenario": null
                },
                {
                    "value": "2,49E-06",
                    "module": "C3",
                    "scenario": null
                },
                {
                    "value": "3,84E-06",
                    "module": "C4",
                    "scenario": null
                },
                {
                    "value": "-2,77E-03",
                    "module": "D",
                    "scenario": null
                },
                {
                    "value": "9,50E-03",
                    "module": "A1A3",
                    "scenario": null
                }
            ]
        },
        {
            "parameter": "ODP",
            "values": [
                {
                    "value": "2,10E-06",
                    "module": "A1",
                    "scenario": null
                },
                {
                    "value": "7,00E-08",
                    "module": "A2",
                    "scenario": null
                },
                {
                    "value": "1,96E-08",
                    "module": "A3",
                    "scenario": null
                },
                {
                    "value": "1,25E-08",
                    "module": "A4",
                    "scenario": null
                },
                {
                    "value": "1,34E-08",
                    "module": "A5",
                    "scenario": null
                },
                {
                    "value": "0,00E+00",
                    "module": "B1",
                    "scenario": null
                },
                {
                    "value": "0,00E+00",
                    "module": "B2",
                    "scenario": null
                },
                {
                    "value": "0,00E+00",
                    "module": "B3",
                    "scenario": null
                },
                {
                    "value": "0,00E+00",
                    "module": "B4",
                    "scenario": null
                },
                {
                    "value": "0,00E+00",
                    "module": "B5",
                    "scenario": null
                },
                {
                    "value": "5,40E-11",
                    "module": "B6",
                    "scenario": null
                },
                {
                    "value": "0,00E+00",
                    "module": "B7",
                    "scenario": null
                },
                {
                    "value": "0,00E+00",
                    "module": "C1",
                    "scenario": null
                },
                {
                    "value": "2,26E-08",
                    "module": "C2",
                    "scenario": null
                },
                {
                    "value": "1,33E-09",
                    "module": "C3",
                    "scenario": null
                },
                {
                    "value": "3,15E-09",
                    "module": "C4",
                    "scenario": null
                },
                {
                    "value": "-2,48E-03",
                    "module": "D",
                    "scenario": null
                },
                {
                    "value": "2,19E-06",
                    "module": "A1A3",
                    "scenario": null
                }
            ]
        },
        {
            "parameter": "AP",
            "values": [
                {
                    "value": "3,43E-01",
                    "module": "A1",
                    "scenario": null
                },
                {
                    "value": "1,32E-03",
                    "module": "A2",
                    "scenario": null
                },
                {
                    "value": "1,79E-03",
                    "module": "A3",
                    "scenario": null
                },
                {
                    "value": "2,27E-04",
                    "module": "A4",
                    "scenario": null
                },
                {
                    "value": "6,57E-04",
                    "module": "A5",
                    "scenario": null
                },
                {
                    "value": "0,00E+00",
                    "module": "B1",
                    "scenario": null
                },
                {
                    "value": "0,00E+00",
                    "module": "B2",
                    "scenario": null
                },
                {
                    "value": "0,00E+00",
                    "module": "B3",
                    "scenario": null
                },
                {
                    "value": "0,00E+00",
                    "module": "B4",
                    "scenario": null
                },
                {
                    "value": "0,00E+00",
                    "module": "B5",
                    "scenario": null
                },
                {
                    "value": "6,10E-06",
                    "module": "B6",
                    "scenario": null
                },
                {
                    "value": "0,00E+00",
                    "module": "B7",
                    "scenario": null
                },
                {
                    "value": "0,00E+00",
                    "module": "C1",
                    "scenario": null
                },
                {
                    "value": "4,05E-04",
                    "module": "C2",
                    "scenario": null
                },
                {
                    "value": "1,34E-04",
                    "module": "C3",
                    "scenario": null
                },
                {
                    "value": "8,50E-05",
                    "module": "C4",
                    "scenario": null
                },
                {
                    "value": "-2,54E-01",
                    "module": "D",
                    "scenario": null
                },
                {
                    "value": "3,46E-01",
                    "module": "A1A3",
                    "scenario": null
                }
            ]
        },
        {
            "parameter": "POCP",
            "values": [
                {
                    "value": "8,84E-02",
                    "module": "A1",
                    "scenario": null
                },
                {
                    "value": "1,37E-03",
                    "module": "A2",
                    "scenario": null
                },
                {
                    "value": "9,26E-04",
                    "module": "A3",
                    "scenario": null
                },
                {
                    "value": "2,43E-04",
                    "module": "A4",
                    "scenario": null
                },
                {
                    "value": "1,72E-04",
                    "module": "A5",
                    "scenario": null
                },
                {
                    "value": "0,00E+00",
                    "module": "B1",
                    "scenario": null
                },
                {
                    "value": "0,00E+00",
                    "module": "B2",
                    "scenario": null
                },
                {
                    "value": "0,00E+00",
                    "module": "B3",
                    "scenario": null
                },
                {
                    "value": "0,00E+00",
                    "module": "B4",
                    "scenario": null
                },
                {
                    "value": "0,00E+00",
                    "module": "B5",
                    "scenario": null
                },
                {
                    "value": "2,35E-06",
                    "module": "B6",
                    "scenario": null
                },
                {
                    "value": "0,00E+00",
                    "module": "B7",
                    "scenario": null
                },
                {
                    "value": "0,00E+00",
                    "module": "C1",
                    "scenario": null
                },
                {
                    "value": "4,07E-04",
                    "module": "C2",
                    "scenario": null
                },
                {
                    "value": "1,59E-04",
                    "module": "C3",
                    "scenario": null
                },
                {
                    "value": "1,03E-04",
                    "module": "C4",
                    "scenario": null
                },
                {
                    "value": "-4,42E-02",
                    "module": "D",
                    "scenario": null
                },
                {
                    "value": "9,07E-02",
                    "module": "A1A3",
                    "scenario": null
                }
            ]
        },
        {
            "parameter": "ADPE",
            "values": [
                {
                    "value": "4,52E-03",
                    "module": "A1",
                    "scenario": null
                },
                {
                    "value": "6,22E-06",
                    "module": "A2",
                    "scenario": null
                },
                {
                    "value": "1,47E-05",
                    "module": "A3",
                    "scenario": null
                },
                {
                    "value": "9,23E-07",
                    "module": "A4",
                    "scenario": null
                },
                {
                    "value": "8,20E-06",
                    "module": "A5",
                    "scenario": null
                },
                {
                    "value": "0,00E+00",
                    "module": "B1",
                    "scenario": null
                },
                {
                    "value": "0,00E+00",
                    "module": "B2",
                    "scenario": null
                },
                {
                    "value": "0,00E+00",
                    "module": "B3",
                    "scenario": null
                },
                {
                    "value": "0,00E+00",
                    "module": "B4",
                    "scenario": null
                },
                {
                    "value": "0,00E+00",
                    "module": "B5",
                    "scenario": null
                },
                {
                    "value": "5,82E-08",
                    "module": "B6",
                    "scenario": null
                },
                {
                    "value": "0,00E+00",
                    "module": "B7",
                    "scenario": null
                },
                {
                    "value": "0,00E+00",
                    "module": "C1",
                    "scenario": null
                },
                {
                    "value": "2,69E-06",
                    "module": "C2",
                    "scenario": null
                },
                {
                    "value": "6,71E-08",
                    "module": "C3",
                    "scenario": null
                },
                {
                    "value": "8,34E-08",
                    "module": "C4",
                    "scenario": null
                },
                {
                    "value": "-1,42E-03",
                    "module": "D",
                    "scenario": null
                },
                {
                    "value": "4,54E-03",
                    "module": "A1A3",
                    "scenario": null
                }
            ]
        },
        {
            "parameter": "ADPF",
            "values": [
                {
                    "value": "1,23E+02",
                    "module": "A1",
                    "scenario": null
                },
                {
                    "value": "4,68E+00",
                    "module": "A2",
                    "scenario": null
                },
                {
                    "value": "3,10E+00",
                    "module": "A3",
                    "scenario": null
                },
                {
                    "value": "8,41E-01",
                    "module": "A4",
                    "scenario": null
                },
                {
                    "value": "2,52E-01",
                    "module": "A5",
                    "scenario": null
                },
                {
                    "value": "0,00E+00",
                    "module": "B1",
                    "scenario": null
                },
                {
                    "value": "0,00E+00",
                    "module": "B2",
                    "scenario": null
                },
                {
                    "value": "0,00E+00",
                    "module": "B3",
                    "scenario": null
                },
                {
                    "value": "0,00E+00",
                    "module": "B4",
                    "scenario": null
                },
                {
                    "value": "0,00E+00",
                    "module": "B5",
                    "scenario": null
                },
                {
                    "value": "1,07E-02",
                    "module": "B6",
                    "scenario": null
                },
                {
                    "value": "0,00E+00",
                    "module": "B7",
                    "scenario": null
                },
                {
                    "value": "0,00E+00",
                    "module": "C1",
                    "scenario": null
                },
                {
                    "value": "1,50E+00",
                    "module": "C2",
                    "scenario": null
                },
                {
                    "value": "8,44E-02",
                    "module": "C3",
                    "scenario": null
                },
                {
                    "value": "2,53E-01",
                    "module": "C4",
                    "scenario": null
                },
                {
                    "value": "-1,40E+01",
                    "module": "D",
                    "scenario": null
                },
                {
                    "value": "1,30E+02",
                    "module": "A1A3",
                    "scenario": null
                }
            ]
        },
        {
            "parameter": "WDP",
            "values": [
                {
                    "value": "5,61E+02",
                    "module": "A1",
                    "scenario": null
                },
                {
                    "value": "3,87E+00",
                    "module": "A2",
                    "scenario": null
                },
                {
                    "value": "4,52E+02",
                    "module": "A3",
                    "scenario": null
                },
                {
                    "value": "6,45E-01",
                    "module": "A4",
                    "scenario": null
                },
                {
                    "value": "2,04E+00",
                    "module": "A5",
                    "scenario": null
                },
                {
                    "value": "0,00E+00",
                    "module": "B1",
                    "scenario": null
                },
                {
                    "value": "0,00E+00",
                    "module": "B2",
                    "scenario": null
                },
                {
                    "value": "0,00E+00",
                    "module": "B3",
                    "scenario": null
                },
                {
                    "value": "0,00E+00",
                    "module": "B4",
                    "scenario": null
                },
                {
                    "value": "0,00E+00",
                    "module": "B5",
                    "scenario": null
                },
                {
                    "value": "1,86E+00",
                    "module": "B6",
                    "scenario": null
                },
                {
                    "value": "0,00E+00",
                    "module": "B7",
                    "scenario": null
                },
                {
                    "value": "0,00E+00",
                    "module": "C1",
                    "scenario": null
                },
                {
                    "value": "1,43E+00",
                    "module": "C2",
                    "scenario": null
                },
                {
                    "value": "5,81E-01",
                    "module": "C3",
                    "scenario": null
                },
                {
                    "value": "5,52E+00",
                    "module": "C4",
                    "scenario": null
                },
                {
                    "value": "7,67E+01",
                    "module": "D",
                    "scenario": null
                },
                {
                    "value": "1,02E+03",
                    "module": "A1A3",
                    "scenario": null
                }
            ]
        },
        {
            "parameter": "EP-freshwater",
            "values": [
                {
                    "value": "2,80E-03",
                    "module": "A1",
                    "scenario": null
                },
                {
                    "value": "2,34E-06",
                    "module": "A2",
                    "scenario": null
                },
                {
                    "value": "1,49E-05",
                    "module": "A3",
                    "scenario": null
                },
                {
                    "value": "4,12E-07",
                    "module": "A4",
                    "scenario": null
                },
                {
                    "value": "5,34E-06",
                    "module": "A5",
                    "scenario": null
                },
                {
                    "value": "0,00E+00",
                    "module": "B1",
                    "scenario": null
                },
                {
                    "value": "0,00E+00",
                    "module": "B2",
                    "scenario": null
                },
                {
                    "value": "0,00E+00",
                    "module": "B3",
                    "scenario": null
                },
                {
                    "value": "0,00E+00",
                    "module": "B4",
                    "scenario": null
                },
                {
                    "value": "0,00E+00",
                    "module": "B5",
                    "scenario": null
                },
                {
                    "value": "5,61E-08",
                    "module": "B6",
                    "scenario": null
                },
                {
                    "value": "0,00E+00",
                    "module": "B7",
                    "scenario": null
                },
                {
                    "value": "0,00E+00",
                    "module": "C1",
                    "scenario": null
                },
                {
                    "value": "7,79E-07",
                    "module": "C2",
                    "scenario": null
                },
                {
                    "value": "1,19E-07",
                    "module": "C3",
                    "scenario": null
                },
                {
                    "value": "1,79E-07",
                    "module": "C4",
                    "scenario": null
                },
                {
                    "value": "-1,71E-03",
                    "module": "D",
                    "scenario": null
                },
                {
                    "value": "2,82E-03",
                    "module": "A1A3",
                    "scenario": null
                }
            ]
        },
        {
            "parameter": "EP-marine",
            "values": [
                {
                    "value": "2,39E-02",
                    "module": "A1",
                    "scenario": null
                },
                {
                    "value": "3,93E-04",
                    "module": "A2",
                    "scenario": null
                },
                {
                    "value": "4,28E-04",
                    "module": "A3",
                    "scenario": null
                },
                {
                    "value": "6,83E-05",
                    "module": "A4",
                    "scenario": null
                },
                {
                    "value": "4,72E-05",
                    "module": "A5",
                    "scenario": null
                },
                {
                    "value": "0,00E+00",
                    "module": "B1",
                    "scenario": null
                },
                {
                    "value": "0,00E+00",
                    "module": "B2",
                    "scenario": null
                },
                {
                    "value": "0,00E+00",
                    "module": "B3",
                    "scenario": null
                },
                {
                    "value": "0,00E+00",
                    "module": "B4",
                    "scenario": null
                },
                {
                    "value": "0,00E+00",
                    "module": "B5",
                    "scenario": null
                },
                {
                    "value": "6,70E-07",
                    "module": "B6",
                    "scenario": null
                },
                {
                    "value": "0,00E+00",
                    "module": "B7",
                    "scenario": null
                },
                {
                    "value": "0,00E+00",
                    "module": "C1",
                    "scenario": null
                },
                {
                    "value": "1,20E-04",
                    "module": "C2",
                    "scenario": null
                },
                {
                    "value": "6,41E-05",
                    "module": "C3",
                    "scenario": null
                },
                {
                    "value": "6,05E-05",
                    "module": "C4",
                    "scenario": null
                },
                {
                    "value": "-1,05E-02",
                    "module": "D",
                    "scenario": null
                },
                {
                    "value": "2,47E-02",
                    "module": "A1A3",
                    "scenario": null
                }
            ]
        },
        {
            "parameter": "EP-terrestrial",
            "values": [
                {
                    "value": "3,50E-01",
                    "module": "A1",
                    "scenario": null
                },
                {
                    "value": "4,35E-03",
                    "module": "A2",
                    "scenario": null
                },
                {
                    "value": "3,40E-03",
                    "module": "A3",
                    "scenario": null
                },
                {
                    "value": "7,56E-04",
                    "module": "A4",
                    "scenario": null
                },
                {
                    "value": "6,81E-04",
                    "module": "A5",
                    "scenario": null
                },
                {
                    "value": "0,00E+00",
                    "module": "B1",
                    "scenario": null
                },
                {
                    "value": "0,00E+00",
                    "module": "B2",
                    "scenario": null
                },
                {
                    "value": "0,00E+00",
                    "module": "B3",
                    "scenario": null
                },
                {
                    "value": "0,00E+00",
                    "module": "B4",
                    "scenario": null
                },
                {
                    "value": "0,00E+00",
                    "module": "B5",
                    "scenario": null
                },
                {
                    "value": "8,73E-06",
                    "module": "B6",
                    "scenario": null
                },
                {
                    "value": "0,00E+00",
                    "module": "B7",
                    "scenario": null
                },
                {
                    "value": "0,00E+00",
                    "module": "C1",
                    "scenario": null
                },
                {
                    "value": "1,33E-03",
                    "module": "C2",
                    "scenario": null
                },
                {
                    "value": "6,57E-04",
                    "module": "C3",
                    "scenario": null
                },
                {
                    "value": "3,42E-04",
                    "module": "C4",
                    "scenario": null
                },
                {
                    "value": "-1,63E-01",
                    "module": "D",
                    "scenario": null
                },
                {
                    "value": "3,58E-01",
                    "module": "A1A3",
                    "scenario": null
                }
            ]
        },
        {
            "parameter": "GWP-IOBC",
            "values": [
                {
                    "value": "8,25E+00",
                    "module": "A1",
                    "scenario": null
                },
                {
                    "value": "3,05E-01",
                    "module": "A2",
                    "scenario": null
                },
                {
                    "value": "6,90E-01",
                    "module": "A3",
                    "scenario": null
                },
                {
                    "value": "5,41E-02",
                    "module": "A4",
                    "scenario": null
                },
                {
                    "value": "1,99E-02",
                    "module": "A5",
                    "scenario": null
                },
                {
                    "value": "0,00E+00",
                    "module": "B1",
                    "scenario": null
                },
                {
                    "value": "0,00E+00",
                    "module": "B2",
                    "scenario": null
                },
                {
                    "value": "0,00E+00",
                    "module": "B3",
                    "scenario": null
                },
                {
                    "value": "0,00E+00",
                    "module": "B4",
                    "scenario": null
                },
                {
                    "value": "0,00E+00",
                    "module": "B5",
                    "scenario": null
                },
                {
                    "value": "8,04E-04",
                    "module": "B6",
                    "scenario": null
                },
                {
                    "value": "0,00E+00",
                    "module": "B7",
                    "scenario": null
                },
                {
                    "value": "0,00E+00",
                    "module": "C1",
                    "scenario": null
                },
                {
                    "value": "9,92E-02",
                    "module": "C2",
                    "scenario": null
                },
                {
                    "value": "6,14E-01",
                    "module": "C3",
                    "scenario": null
                },
                {
                    "value": "3,98E-02",
                    "module": "C4",
                    "scenario": null
                },
                {
                    "value": "-7,52E-01",
                    "module": "D",
                    "scenario": null
                },
                {
                    "value": "9,25E+00",
                    "module": "A1A3",
                    "scenario": null
                }
            ]
        }
    ],
    "additional_environmental_impact": [
        {
            "parameter": "PM",
            "values": [
                {
                    "value": "1,01E-06",
                    "module": "A1",
                    "scenario": null
                },
                {
                    "value": "2,50E-08",
                    "module": "A2",
                    "scenario": null
                },
                {
                    "value": "1,38E-08",
                    "module": "A3",
                    "scenario": null
                },
                {
                    "value": "4,76E-09",
                    "module": "A4",
                    "scenario": null
                },
                {
                    "value": "1,95E-09",
                    "module": "A5",
                    "scenario": null
                },
                {
                    "value": "0,00E+00",
                    "module": "B1",
                    "scenario": null
                },
                {
                    "value": "0,00E+00",
                    "module": "B2",
                    "scenario": null
                },
                {
                    "value": "0,00E+00",
                    "module": "B3",
                    "scenario": null
                },
                {
                    "value": "0,00E+00",
                    "module": "B4",
                    "scenario": null
                },
                {
                    "value": "0,00E+00",
                    "module": "B5",
                    "scenario": null
                },
                {
                    "value": "4,40E-11",
                    "module": "B6",
                    "scenario": null
                },
                {
                    "value": "0,00E+00",
                    "module": "B7",
                    "scenario": null
                },
                {
                    "value": "0,00E+00",
                    "module": "C1",
                    "scenario": null
                },
                {
                    "value": "7,14E-09",
                    "module": "C2",
                    "scenario": null
                },
                {
                    "value": "5,98E-10",
                    "module": "C3",
                    "scenario": null
                },
                {
                    "value": "1,53E-09",
                    "module": "C4",
                    "scenario": null
                },
                {
                    "value": "-5,24E-07",
                    "module": "D",
                    "scenario": null
                },
                {
                    "value": "1,05E-06",
                    "module": "A1A3",
                    "scenario": null
                }
            ]
        },
        {
            "parameter": "ETP-fw",
            "values": [
                {
                    "value": "4,23E+03",
                    "module": "A1",
                    "scenario": null
                },
                {
                    "value": "3,43E+00",
                    "module": "A2",
                    "scenario": null
                },
                {
                    "value": "1,40E+01",
                    "module": "A3",
                    "scenario": null
                },
                {
                    "value": "6,15E-01",
                    "module": "A4",
                    "scenario": null
                },
                {
                    "value": "8,76E+00",
                    "module": "A5",
                    "scenario": null
                },
                {
                    "value": "0,00E+00",
                    "module": "B1",
                    "scenario": null
                },
                {
                    "value": "0,00E+00",
                    "module": "B2",
                    "scenario": null
                },
                {
                    "value": "0,00E+00",
                    "module": "B3",
                    "scenario": null
                },
                {
                    "value": "0,00E+00",
                    "module": "B4",
                    "scenario": null
                },
                {
                    "value": "0,00E+00",
                    "module": "B5",
                    "scenario": null
                },
                {
                    "value": "4,85E-02",
                    "module": "B6",
                    "scenario": null
                },
                {
                    "value": "0,00E+00",
                    "module": "B7",
                    "scenario": null
                },
                {
                    "value": "0,00E+00",
                    "module": "C1",
                    "scenario": null
                },
                {
                    "value": "1,10E+00",
                    "module": "C2",
                    "scenario": null
                },
                {
                    "value": "1,29E+00",
                    "module": "C3",
                    "scenario": null
                },
                {
                    "value": "3,63E+02",
                    "module": "C4",
                    "scenario": null
                },
                {
                    "value": "-2,34E+03",
                    "module": "D",
                    "scenario": null
                },
                {
                    "value": "4,24E+03",
                    "module": "A1A3",
                    "scenario": null
                }
            ]
        },
        {
            "parameter": "HTP-c",
            "values": [
                {
                    "value": "7,41E-08",
                    "module": "A1",
                    "scenario": null
                },
                {
                    "value": "0,00E+00",
                    "module": "A2",
                    "scenario": null
                },
                {
                    "value": "6,89E-10",
                    "module": "A3",
                    "scenario": null
                },
                {
                    "value": "0,00E+00",
                    "module": "A4",
                    "scenario": null
                },
                {
                    "value": "1,45E-10",
                    "module": "A5",
                    "scenario": null
                },
                {
                    "value": "0,00E+00",
                    "module": "B1",
                    "scenario": null
                },
                {
                    "value": "0,00E+00",
                    "module": "B2",
                    "scenario": null
                },
                {
                    "value": "0,00E+00",
                    "module": "B3",
                    "scenario": null
                },
                {
                    "value": "0,00E+00",
                    "module": "B4",
                    "scenario": null
                },
                {
                    "value": "0,00E+00",
                    "module": "B5",
                    "scenario": null
                },
                {
                    "value": "2,00E-12",
                    "module": "B6",
                    "scenario": null
                },
                {
                    "value": "0,00E+00",
                    "module": "B7",
                    "scenario": null
                },
                {
                    "value": "0,00E+00",
                    "module": "C1",
                    "scenario": null
                },
                {
                    "value": "0,00E+00",
                    "module": "C2",
                    "scenario": null
                },
                {
                    "value": "3,60E-11",
                    "module": "C3",
                    "scenario": null
                },
                {
                    "value": "1,70E-11",
                    "module": "C4",
                    "scenario": null
                },
                {
                    "value": "-3,30E-08",
                    "module": "D",
                    "scenario": null
                },
                {
                    "value": "7,48E-08",
                    "module": "A1A3",
                    "scenario": null
                }
            ]
        },
        {
            "parameter": "HTP-nc",
            "values": [
                {
                    "value": "5,58E-06",
                    "module": "A1",
                    "scenario": null
                },
                {
                    "value": "3,43E-09",
                    "module": "A2",
                    "scenario": null
                },
                {
                    "value": "1,76E-08",
                    "module": "A3",
                    "scenario": null
                },
                {
                    "value": "5,95E-10",
                    "module": "A4",
                    "scenario": null
                },
                {
                    "value": "1,07E-08",
                    "module": "A5",
                    "scenario": null
                },
                {
                    "value": "0,00E+00",
                    "module": "B1",
                    "scenario": null
                },
                {
                    "value": "0,00E+00",
                    "module": "B2",
                    "scenario": null
                },
                {
                    "value": "0,00E+00",
                    "module": "B3",
                    "scenario": null
                },
                {
                    "value": "0,00E+00",
                    "module": "B4",
                    "scenario": null
                },
                {
                    "value": "0,00E+00",
                    "module": "B5",
                    "scenario": null
                },
                {
                    "value": "5,50E-11",
                    "module": "B6",
                    "scenario": null
                },
                {
                    "value": "0,00E+00",
                    "module": "B7",
                    "scenario": null
                },
                {
                    "value": "0,00E+00",
                    "module": "C1",
                    "scenario": null
                },
                {
                    "value": "1,19E-09",
                    "module": "C2",
                    "scenario": null
                },
                {
                    "value": "1,61E-09",
                    "module": "C3",
                    "scenario": null
                },
                {
                    "value": "3,36E-10",
                    "module": "C4",
                    "scenario": null
                },
                {
                    "value": "-2,83E-06",
                    "module": "D",
                    "scenario": null
                },
                {
                    "value": "5,60E-06",
                    "module": "A1A3",
                    "scenario": null
                }
            ]
        },
        {
            "parameter": "SQP",
            "values": [
                {
                    "value": "8,47E+01",
                    "module": "A1",
                    "scenario": null
                },
                {
                    "value": "4,63E+00",
                    "module": "A2",
                    "scenario": null
                },
                {
                    "value": "1,69E+00",
                    "module": "A3",
                    "scenario": null
                },
                {
                    "value": "9,65E-01",
                    "module": "A4",
                    "scenario": null
                },
                {
                    "value": "1,65E-01",
                    "module": "A5",
                    "scenario": null
                },
                {
                    "value": "0,00E+00",
                    "module": "B1",
                    "scenario": null
                },
                {
                    "value": "0,00E+00",
                    "module": "B2",
                    "scenario": null
                },
                {
                    "value": "0,00E+00",
                    "module": "B3",
                    "scenario": null
                },
                {
                    "value": "0,00E+00",
                    "module": "B4",
                    "scenario": null
                },
                {
                    "value": "0,00E+00",
                    "module": "B5",
                    "scenario": null
                },
                {
                    "value": "5,37E-03",
                    "module": "B6",
                    "scenario": null
                },
                {
                    "value": "0,00E+00",
                    "module": "B7",
                    "scenario": null
                },
                {
                    "value": "0,00E+00",
                    "module": "C1",
                    "scenario": null
                },
                {
                    "value": "1,03E+00",
                    "module": "C2",
                    "scenario": null
                },
                {
                    "value": "1,54E-02",
                    "module": "C3",
                    "scenario": null
                },
                {
                    "value": "5,57E-01",
                    "module": "C4",
                    "scenario": null
                },
                {
                    "value": "-3,29E+01",
                    "module": "D",
                    "scenario": null
                },
                {
                    "value": "9,10E+01",
                    "module": "A1A3",
                    "scenario": null
                }
            ]
        },
        {
            "parameter": "IRP",
            "values": [
                {
                    "value": "5,31E-01",
                    "module": "A1",
                    "scenario": null
                },
                {
                    "value": "2,05E-02",
                    "module": "A2",
                    "scenario": null
                },
                {
                    "value": "4,88E-02",
                    "module": "A3",
                    "scenario": null
                },
                {
                    "value": "3,67E-03",
                    "module": "A4",
                    "scenario": null
                },
                {
                    "value": "1,05E-03",
                    "module": "A5",
                    "scenario": null
                },
                {
                    "value": "0,00E+00",
                    "module": "B1",
                    "scenario": null
                },
                {
                    "value": "0,00E+00",
                    "module": "B2",
                    "scenario": null
                },
                {
                    "value": "0,00E+00",
                    "module": "B3",
                    "scenario": null
                },
                {
                    "value": "0,00E+00",
                    "module": "B4",
                    "scenario": null
                },
                {
                    "value": "0,00E+00",
                    "module": "B5",
                    "scenario": null
                },
                {
                    "value": "1,93E-04",
                    "module": "B6",
                    "scenario": null
                },
                {
                    "value": "0,00E+00",
                    "module": "B7",
                    "scenario": null
                },
                {
                    "value": "0,00E+00",
                    "module": "C1",
                    "scenario": null
                },
                {
                    "value": "6,54E-03",
                    "module": "C2",
                    "scenario": null
                },
                {
                    "value": "2,12E-04",
                    "module": "C3",
                    "scenario": null
                },
                {
                    "value": "1,58E-03",
                    "module": "C4",
                    "scenario": null
                },
                {
                    "value": "-1,99E-02",
                    "module": "D",
                    "scenario": null
                },
                {
                    "value": "6,00E-01",
                    "module": "A1A3",
                    "scenario": null
                }
            ]
        }
    ],
    "resource_use": [
        {
            "parameter": "PERE",
            "values": [
                {
                    "value": "2,29E+01",
                    "module": "A1",
                    "scenario": null
                },
                {
                    "value": "6,12E-02",
                    "module": "A2",
                    "scenario": null
                },
                {
                    "value": "3,34E+01",
                    "module": "A3",
                    "scenario": null
                },
                {
                    "value": "1,06E-02",
                    "module": "A4",
                    "scenario": null
                },
                {
                    "value": "1,18E-01",
                    "module": "A5",
                    "scenario": null
                },
                {
                    "value": "0,00E+00",
                    "module": "B1",
                    "scenario": null
                },
                {
                    "value": "0,00E+00",
                    "module": "B2",
                    "scenario": null
                },
                {
                    "value": "0,00E+00",
                    "module": "B3",
                    "scenario": null
                },
                {
                    "value": "0,00E+00",
                    "module": "B4",
                    "scenario": null
                },
                {
                    "value": "0,00E+00",
                    "module": "B5",
                    "scenario": null
                },
                {
                    "value": "1,38E-01",
                    "module": "B6",
                    "scenario": null
                },
                {
                    "value": "0,00E+00",
                    "module": "B7",
                    "scenario": null
                },
                {
                    "value": "0,00E+00",
                    "module": "C1",
                    "scenario": null
                },
                {
                    "value": "2,11E-02",
                    "module": "C2",
                    "scenario": null
                },
                {
                    "value": "4,69E-03",
                    "module": "C3",
                    "scenario": null
                },
                {
                    "value": "2,98E-02",
                    "module": "C4",
                    "scenario": null
                },
                {
                    "value": "-8,42E+00",
                    "module": "D",
                    "scenario": null
                },
                {
                    "value": "5,64E+01",
                    "module": "A1A3",
                    "scenario": null
                }
            ]
        },
        {
            "parameter": "PERM",
            "values": [
                {
                    "value": "0,00E+00",
                    "module": "A1",
                    "scenario": null
                },
                {
                    "value": "0,00E+00",
                    "module": "A2",
                    "scenario": null
                },
                {
                    "value": "0,00E+00",
                    "module": "A3",
                    "scenario": null
                },
                {
                    "value": "0,00E+00",
                    "module": "A4",
                    "scenario": null
                },
                {
                    "value": "0,00E+00",
                    "module": "A5",
                    "scenario": null
                },
                {
                    "value": "0,00E+00",
                    "module": "B1",
                    "scenario": null
                },
                {
                    "value": "0,00E+00",
                    "module": "B2",
                    "scenario": null
                },
                {
                    "value": "0,00E+00",
                    "module": "B3",
                    "scenario": null
                },
                {
                    "value": "0,00E+00",
                    "module": "B4",
                    "scenario": null
                },
                {
                    "value": "0,00E+00",
                    "module": "B5",
                    "scenario": null
                },
                {
                    "value": "0,00E+00",
                    "module": "B6",
                    "scenario": null
                },
                {
                    "value": "0,00E+00",
                    "module": "B7",
                    "scenario": null
                },
                {
                    "value": "0,00E+00",
                    "module": "C1",
                    "scenario": null
                },
                {
                    "value": "0,00E+00",
                    "module": "C2",
                    "scenario": null
                },
                {
                    "value": "0,00E+00",
                    "module": "C3",
                    "scenario": null
                },
                {
                    "value": "0,00E+00",
                    "module": "C4",
                    "scenario": null
                },
                {
                    "value": "0,00E+00",
                    "module": "D",
                    "scenario": null
                },
                {
                    "value": "0,00E+00",
                    "module": "A1A3",
                    "scenario": null
                }
            ]
        },
        {
            "parameter": "PERT",
            "values": [
                {
                    "value": "2,29E+01",
                    "module": "A1",
                    "scenario": null
                },
                {
                    "value": "6,12E-02",
                    "module": "A2",
                    "scenario": null
                },
                {
                    "value": "3,34E+01",
                    "module": "A3",
                    "scenario": null
                },
                {
                    "value": "1,06E-02",
                    "module": "A4",
                    "scenario": null
                },
                {
                    "value": "1,18E-01",
                    "module": "A5",
                    "scenario": null
                },
                {
                    "value": "0,00E+00",
                    "module": "B1",
                    "scenario": null
                },
                {
                    "value": "0,00E+00",
                    "module": "B2",
                    "scenario": null
                },
                {
                    "value": "0,00E+00",
                    "module": "B3",
                    "scenario": null
                },
                {
                    "value": "0,00E+00",
                    "module": "B4",
                    "scenario": null
                },
                {
                    "value": "0,00E+00",
                    "module": "B5",
                    "scenario": null
                },
                {
                    "value": "1,38E-01",
                    "module": "B6",
                    "scenario": null
                },
                {
                    "value": "0,00E+00",
                    "module": "B7",
                    "scenario": null
                },
                {
                    "value": "0,00E+00",
                    "module": "C1",
                    "scenario": null
                },
                {
                    "value": "2,11E-02",
                    "module": "C2",
                    "scenario": null
                },
                {
                    "value": "4,69E-03",
                    "module": "C3",
                    "scenario": null
                },
                {
                    "value": "2,98E-02",
                    "module": "C4",
                    "scenario": null
                },
                {
                    "value": "-8,42E+00",
                    "module": "D",
                    "scenario": null
                },
                {
                    "value": "5,64E+01",
                    "module": "A1A3",
                    "scenario": null
                }
            ]
        },
        {
            "parameter": "PENRE",
            "values": [
                {
                    "value": "1,12E+02",
                    "module": "A1",
                    "scenario": null
                },
                {
                    "value": "4,68E+00",
                    "module": "A2",
                    "scenario": null
                },
                {
                    "value": "3,10E+00",
                    "module": "A3",
                    "scenario": null
                },
                {
                    "value": "8,41E-01",
                    "module": "A4",
                    "scenario": null
                },
                {
                    "value": "2,20E-01",
                    "module": "A5",
                    "scenario": null
                },
                {
                    "value": "0,00E+00",
                    "module": "B1",
                    "scenario": null
                },
                {
                    "value": "0,00E+00",
                    "module": "B2",
                    "scenario": null
                },
                {
                    "value": "0,00E+00",
                    "module": "B3",
                    "scenario": null
                },
                {
                    "value": "0,00E+00",
                    "module": "B4",
                    "scenario": null
                },
                {
                    "value": "0,00E+00",
                    "module": "B5",
                    "scenario": null
                },
                {
                    "value": "1,07E-02",
                    "module": "B6",
                    "scenario": null
                },
                {
                    "value": "0,00E+00",
                    "module": "B7",
                    "scenario": null
                },
                {
                    "value": "0,00E+00",
                    "module": "C1",
                    "scenario": null
                },
                {
                    "value": "1,50E+00",
                    "module": "C2",
                    "scenario": null
                },
                {
                    "value": "8,47E-02",
                    "module": "C3",
                    "scenario": null
                },
                {
                    "value": "2,53E-01",
                    "module": "C4",
                    "scenario": null
                },
                {
                    "value": "-1,40E+01",
                    "module": "D",
                    "scenario": null
                },
                {
                    "value": "1,20E+02",
                    "module": "A1A3",
                    "scenario": null
                }
            ]
        },
        {
            "parameter": "PENRM",
            "values": [
                {
                    "value": "1,03E+01",
                    "module": "A1",
                    "scenario": null
                },
                {
                    "value": "0,00E+00",
                    "module": "A2",
                    "scenario": null
                },
                {
                    "value": "0,00E+00",
                    "module": "A3",
                    "scenario": null
                },
                {
                    "value": "0,00E+00",
                    "module": "A4",
                    "scenario": null
                },
                {
                    "value": "5,47E-03",
                    "module": "A5",
                    "scenario": null
                },
                {
                    "value": "0,00E+00",
                    "module": "B1",
                    "scenario": null
                },
                {
                    "value": "0,00E+00",
                    "module": "B2",
                    "scenario": null
                },
                {
                    "value": "0,00E+00",
                    "module": "B3",
                    "scenario": null
                },
                {
                    "value": "0,00E+00",
                    "module": "B4",
                    "scenario": null
                },
                {
                    "value": "0,00E+00",
                    "module": "B5",
                    "scenario": null
                },
                {
                    "value": "0,00E+00",
                    "module": "B6",
                    "scenario": null
                },
                {
                    "value": "0,00E+00",
                    "module": "B7",
                    "scenario": null
                },
                {
                    "value": "0,00E+00",
                    "module": "C1",
                    "scenario": null
                },
                {
                    "value": "0,00E+00",
                    "module": "C2",
                    "scenario": null
                },
                {
                    "value": "-8,58E+00",
                    "module": "C3",
                    "scenario": null
                },
                {
                    "value": "0,00E+00",
                    "module": "C4",
                    "scenario": null
                },
                {
                    "value": "0,00E+00",
                    "module": "D",
                    "scenario": null
                },
                {
                    "value": "1,03E+01",
                    "module": "A1A3",
                    "scenario": null
                }
            ]
        },
        {
            "parameter": "PENRT",
            "values": [
                {
                    "value": "1,23E+02",
                    "module": "A1",
                    "scenario": null
                },
                {
                    "value": "4,68E+00",
                    "module": "A2",
                    "scenario": null
                },
                {
                    "value": "3,10E+00",
                    "module": "A3",
                    "scenario": null
                },
                {
                    "value": "8,41E-01",
                    "module": "A4",
                    "scenario": null
                },
                {
                    "value": "2,26E-01",
                    "module": "A5",
                    "scenario": null
                },
                {
                    "value": "0,00E+00",
                    "module": "B1",
                    "scenario": null
                },
                {
                    "value": "0,00E+00",
                    "module": "B2",
                    "scenario": null
                },
                {
                    "value": "0,00E+00",
                    "module": "B3",
                    "scenario": null
                },
                {
                    "value": "0,00E+00",
                    "module": "B4",
                    "scenario": null
                },
                {
                    "value": "0,00E+00",
                    "module": "B5",
                    "scenario": null
                },
                {
                    "value": "1,07E-02",
                    "module": "B6",
                    "scenario": null
                },
                {
                    "value": "0,00E+00",
                    "module": "B7",
                    "scenario": null
                },
                {
                    "value": "0,00E+00",
                    "module": "C1",
                    "scenario": null
                },
                {
                    "value": "1,50E+00",
                    "module": "C2",
                    "scenario": null
                },
                {
                    "value": "-8,50E+00",
                    "module": "C3",
                    "scenario": null
                },
                {
                    "value": "2,53E-01",
                    "module": "C4",
                    "scenario": null
                },
                {
                    "value": "-1,40E+01",
                    "module": "D",
                    "scenario": null
                },
                {
                    "value": "1,31E+02",
                    "module": "A1A3",
                    "scenario": null
                }
            ]
        },
        {
            "parameter": "SM",
            "values": [
                {
                    "value": "2,65E-01",
                    "module": "A1",
                    "scenario": null
                },
                {
                    "value": "0,00E+00",
                    "module": "A2",
                    "scenario": null
                },
                {
                    "value": "0,00E+00",
                    "module": "A3",
                    "scenario": null
                },
                {
                    "value": "0,00E+00",
                    "module": "A4",
                    "scenario": null
                },
                {
                    "value": "4,89E-04",
                    "module": "A5",
                    "scenario": null
                },
                {
                    "value": "0,00E+00",
                    "module": "B1",
                    "scenario": null
                },
                {
                    "value": "0,00E+00",
                    "module": "B2",
                    "scenario": null
                },
                {
                    "value": "0,00E+00",
                    "module": "B3",
                    "scenario": null
                },
                {
                    "value": "0,00E+00",
                    "module": "B4",
                    "scenario": null
                },
                {
                    "value": "0,00E+00",
                    "module": "B5",
                    "scenario": null
                },
                {
                    "value": "0,00E+00",
                    "module": "B6",
                    "scenario": null
                },
                {
                    "value": "0,00E+00",
                    "module": "B7",
                    "scenario": null
                },
                {
                    "value": "0,00E+00",
                    "module": "C1",
                    "scenario": null
                },
                {
                    "value": "0,00E+00",
                    "module": "C2",
                    "scenario": null
                },
                {
                    "value": "0,00E+00",
                    "module": "C3",
                    "scenario": null
                },
                {
                    "value": "0,00E+00",
                    "module": "C4",
                    "scenario": null
                },
                {
                    "value": "4,42E-01",
                    "module": "D",
                    "scenario": null
                },
                {
                    "value": "2,65E-01",
                    "module": "A1A3",
                    "scenario": null
                }
            ]
        },
        {
            "parameter": "RSF",
            "values": [
                {
                    "value": "6,28E-01",
                    "module": "A1",
                    "scenario": null
                },
                {
                    "value": "2,16E-03",
                    "module": "A2",
                    "scenario": null
                },
                {
                    "value": "2,72E-02",
                    "module": "A3",
                    "scenario": null
                },
                {
                    "value": "3,70E-04",
                    "module": "A4",
                    "scenario": null
                },
                {
                    "value": "1,21E-03",
                    "module": "A5",
                    "scenario": null
                },
                {
                    "value": "0,00E+00",
                    "module": "B1",
                    "scenario": null
                },
                {
                    "value": "0,00E+00",
                    "module": "B2",
                    "scenario": null
                },
                {
                    "value": "0,00E+00",
                    "module": "B3",
                    "scenario": null
                },
                {
                    "value": "0,00E+00",
                    "module": "B4",
                    "scenario": null
                },
                {
                    "value": "0,00E+00",
                    "module": "B5",
                    "scenario": null
                },
                {
                    "value": "1,08E-04",
                    "module": "B6",
                    "scenario": null
                },
                {
                    "value": "0,00E+00",
                    "module": "B7",
                    "scenario": null
                },
                {
                    "value": "0,00E+00",
                    "module": "C1",
                    "scenario": null
                },
                {
                    "value": "7,55E-04",
                    "module": "C2",
                    "scenario": null
                },
                {
                    "value": "1,01E-04",
                    "module": "C3",
                    "scenario": null
                },
                {
                    "value": "6,19E-04",
                    "module": "C4",
                    "scenario": null
                },
                {
                    "value": "4,15E-02",
                    "module": "D",
                    "scenario": null
                },
                {
                    "value": "6,57E-01",
                    "module": "A1A3",
                    "scenario": null
                }
            ]
        },
        {
            "parameter": "NRSF",
            "values": [
                {
                    "value": "4,88E-03",
                    "module": "A1",
                    "scenario": null
                },
                {
                    "value": "7,45E-03",
                    "module": "A2",
                    "scenario": null
                },
                {
                    "value": "6,77E-02",
                    "module": "A3",
                    "scenario": null
                },
                {
                    "value": "1,24E-03",
                    "module": "A4",
                    "scenario": null
                },
                {
                    "value": "1,75E-04",
                    "module": "A5",
                    "scenario": null
                },
                {
                    "value": "0,00E+00",
                    "module": "B1",
                    "scenario": null
                },
                {
                    "value": "0,00E+00",
                    "module": "B2",
                    "scenario": null
                },
                {
                    "value": "0,00E+00",
                    "module": "B3",
                    "scenario": null
                },
                {
                    "value": "0,00E+00",
                    "module": "B4",
                    "scenario": null
                },
                {
                    "value": "0,00E+00",
                    "module": "B5",
                    "scenario": null
                },
                {
                    "value": "2,70E-04",
                    "module": "B6",
                    "scenario": null
                },
                {
                    "value": "0,00E+00",
                    "module": "B7",
                    "scenario": null
                },
                {
                    "value": "0,00E+00",
                    "module": "C1",
                    "scenario": null
                },
                {
                    "value": "2,70E-03",
                    "module": "C2",
                    "scenario": null
                },
                {
                    "value": "0,00E+00",
                    "module": "C3",
                    "scenario": null
                },
                {
                    "value": "1,22E-04",
                    "module": "C4",
                    "scenario": null
                },
                {
                    "value": "-8,77E-02",
                    "module": "D",
                    "scenario": null
                },
                {
                    "value": "8,00E-02",
                    "module": "A1A3",
                    "scenario": null
                }
            ]
        },
        {
            "parameter": "FW",
            "values": [
                {
                    "value": "1,51E-01",
                    "module": "A1",
                    "scenario": null
                },
                {
                    "value": "5,18E-04",
                    "module": "A2",
                    "scenario": null
                },
                {
                    "value": "2,59E-01",
                    "module": "A3",
                    "scenario": null
                },
                {
                    "value": "9,57E-05",
                    "module": "A4",
                    "scenario": null
                },
                {
                    "value": "8,78E-04",
                    "module": "A5",
                    "scenario": null
                },
                {
                    "value": "0,00E+00",
                    "module": "B1",
                    "scenario": null
                },
                {
                    "value": "0,00E+00",
                    "module": "B2",
                    "scenario": null
                },
                {
                    "value": "0,00E+00",
                    "module": "B3",
                    "scenario": null
                },
                {
                    "value": "0,00E+00",
                    "module": "B4",
                    "scenario": null
                },
                {
                    "value": "0,00E+00",
                    "module": "B5",
                    "scenario": null
                },
                {
                    "value": "1,03E-03",
                    "module": "B6",
                    "scenario": null
                },
                {
                    "value": "0,00E+00",
                    "module": "B7",
                    "scenario": null
                },
                {
                    "value": "0,00E+00",
                    "module": "C1",
                    "scenario": null
                },
                {
                    "value": "1,57E-04",
                    "module": "C2",
                    "scenario": null
                },
                {
                    "value": "7,10E-04",
                    "module": "C3",
                    "scenario": null
                },
                {
                    "value": "3,27E-04",
                    "module": "C4",
                    "scenario": null
                },
                {
                    "value": "-4,06E-02",
                    "module": "D",
                    "scenario": null
                },
                {
                    "value": "4,10E-01",
                    "module": "A1A3",
                    "scenario": null
                }
            ]
        }
    ],
    "end_of_life_waste": [
        {
            "parameter": "HWD",
            "values": [
                {
                    "value": "8,40E-02",
                    "module": "A1",
                    "scenario": null
                },
                {
                    "value": "2,50E-04",
                    "module": "A2",
                    "scenario": null
                },
                {
                    "value": "1,70E-01",
                    "module": "A3",
                    "scenario": null
                },
                {
                    "value": "4,60E-05",
                    "module": "A4",
                    "scenario": null
                },
                {
                    "value": "6,03E-04",
                    "module": "A5",
                    "scenario": null
                },
                {
                    "value": "0,00E+00",
                    "module": "B1",
                    "scenario": null
                },
                {
                    "value": "0,00E+00",
                    "module": "B2",
                    "scenario": null
                },
                {
                    "value": "0,00E+00",
                    "module": "B3",
                    "scenario": null
                },
                {
                    "value": "0,00E+00",
                    "module": "B4",
                    "scenario": null
                },
                {
                    "value": "0,00E+00",
                    "module": "B5",
                    "scenario": null
                },
                {
                    "value": "6,84E-06",
                    "module": "B6",
                    "scenario": null
                },
                {
                    "value": "0,00E+00",
                    "module": "B7",
                    "scenario": null
                },
                {
                    "value": "0,00E+00",
                    "module": "C1",
                    "scenario": null
                },
                {
                    "value": "7,62E-05",
                    "module": "C2",
                    "scenario": null
                },
                {
                    "value": "0,00E+00",
                    "module": "C3",
                    "scenario": null
                },
                {
                    "value": "2,47E-02",
                    "module": "C4",
                    "scenario": null
                },
                {
                    "value": "-1,71E-02",
                    "module": "D",
                    "scenario": null
                },
                {
                    "value": "2,54E-01",
                    "module": "A1A3",
                    "scenario": null
                }
            ]
        },
        {
            "parameter": "NHWD",
            "values": [
                {
                    "value": "3,15E+00",
                    "module": "A1",
                    "scenario": null
                },
                {
                    "value": "3,44E-01",
                    "module": "A2",
                    "scenario": null
                },
                {
                    "value": "3,66E-01",
                    "module": "A3",
                    "scenario": null
                },
                {
                    "value": "7,31E-02",
                    "module": "A4",
                    "scenario": null
                },
                {
                    "value": "9,36E-03",
                    "module": "A5",
                    "scenario": null
                },
                {
                    "value": "0,00E+00",
                    "module": "B1",
                    "scenario": null
                },
                {
                    "value": "0,00E+00",
                    "module": "B2",
                    "scenario": null
                },
                {
                    "value": "0,00E+00",
                    "module": "B3",
                    "scenario": null
                },
                {
                    "value": "0,00E+00",
                    "module": "B4",
                    "scenario": null
                },
                {
                    "value": "0,00E+00",
                    "module": "B5",
                    "scenario": null
                },
                {
                    "value": "8,21E-04",
                    "module": "B6",
                    "scenario": null
                },
                {
                    "value": "0,00E+00",
                    "module": "B7",
                    "scenario": null
                },
                {
                    "value": "0,00E+00",
                    "module": "C1",
                    "scenario": null
                },
                {
                    "value": "7,15E-02",
                    "module": "C2",
                    "scenario": null
                },
                {
                    "value": "0,00E+00",
                    "module": "C3",
                    "scenario": null
                },
                {
                    "value": "8,48E-01",
                    "module": "C4",
                    "scenario": null
                },
                {
                    "value": "-7,40E-01",
                    "module": "D",
                    "scenario": null
                },
                {
                    "value": "3,86E+00",
                    "module": "A1A3",
                    "scenario": null
                }
            ]
        },
        {
            "parameter": "RWD",
            "values": [
                {
                    "value": "5,12E-04",
                    "module": "A1",
                    "scenario": null
                },
                {
                    "value": "3,20E-05",
                    "module": "A2",
                    "scenario": null
                },
                {
                    "value": "2,58E-05",
                    "module": "A3",
                    "scenario": null
                },
                {
                    "value": "5,74E-06",
                    "module": "A4",
                    "scenario": null
                },
                {
                    "value": "9,39E-07",
                    "module": "A5",
                    "scenario": null
                },
                {
                    "value": "0,00E+00",
                    "module": "B1",
                    "scenario": null
                },
                {
                    "value": "0,00E+00",
                    "module": "B2",
                    "scenario": null
                },
                {
                    "value": "0,00E+00",
                    "module": "B3",
                    "scenario": null
                },
                {
                    "value": "0,00E+00",
                    "module": "B4",
                    "scenario": null
                },
                {
                    "value": "0,00E+00",
                    "module": "B5",
                    "scenario": null
                },
                {
                    "value": "9,54E-08",
                    "module": "B6",
                    "scenario": null
                },
                {
                    "value": "0,00E+00",
                    "module": "B7",
                    "scenario": null
                },
                {
                    "value": "0,00E+00",
                    "module": "C1",
                    "scenario": null
                },
                {
                    "value": "1,02E-05",
                    "module": "C2",
                    "scenario": null
                },
                {
                    "value": "0,00E+00",
                    "module": "C3",
                    "scenario": null
                },
                {
                    "value": "1,74E-06",
                    "module": "C4",
                    "scenario": null
                },
                {
                    "value": "-1,77E-05",
                    "module": "D",
                    "scenario": null
                },
                {
                    "value": "5,70E-04",
                    "module": "A1A3",
                    "scenario": null
                }
            ]
        }
    ],
    "end_of_life_flow": [
        {
            "parameter": "CRU",
            "values": [
                {
                    "value": "0,00E+00",
                    "module": "A1",
                    "scenario": null
                },
                {
                    "value": "0,00E+00",
                    "module": "A2",
                    "scenario": null
                },
                {
                    "value": "0,00E+00",
                    "module": "A3",
                    "scenario": null
                },
                {
                    "value": "0,00E+00",
                    "module": "A4",
                    "scenario": null
                },
                {
                    "value": "0,00E+00",
                    "module": "A5",
                    "scenario": null
                },
                {
                    "value": "0,00E+00",
                    "module": "B1",
                    "scenario": null
                },
                {
                    "value": "0,00E+00",
                    "module": "B2",
                    "scenario": null
                },
                {
                    "value": "0,00E+00",
                    "module": "B3",
                    "scenario": null
                },
                {
                    "value": "0,00E+00",
                    "module": "B4",
                    "scenario": null
                },
                {
                    "value": "0,00E+00",
                    "module": "B5",
                    "scenario": null
                },
                {
                    "value": "0,00E+00",
                    "module": "B6",
                    "scenario": null
                },
                {
                    "value": "0,00E+00",
                    "module": "B7",
                    "scenario": null
                },
                {
                    "value": "0,00E+00",
                    "module": "C1",
                    "scenario": null
                },
                {
                    "value": "0,00E+00",
                    "module": "C2",
                    "scenario": null
                },
                {
                    "value": "0,00E+00",
                    "module": "C3",
                    "scenario": null
                },
                {
                    "value": "0,00E+00",
                    "module": "C4",
                    "scenario": null
                },
                {
                    "value": "0,00E+00",
                    "module": "D",
                    "scenario": null
                },
                {
                    "value": "0,00E+00",
                    "module": "A1A3",
                    "scenario": null
                }
            ]
        },
        {
            "parameter": "MFR",
            "values": [
                {
                    "value": "0,00E+00",
                    "module": "A1",
                    "scenario": null
                },
                {
                    "value": "0,00E+00",
                    "module": "A2",
                    "scenario": null
                },
                {
                    "value": "1,63E-05",
                    "module": "A3",
                    "scenario": null
                },
                {
                    "value": "0,00E+00",
                    "module": "A4",
                    "scenario": null
                },
                {
                    "value": "1,68E-03",
                    "module": "A5",
                    "scenario": null
                },
                {
                    "value": "0,00E+00",
                    "module": "B1",
                    "scenario": null
                },
                {
                    "value": "0,00E+00",
                    "module": "B2",
                    "scenario": null
                },
                {
                    "value": "0,00E+00",
                    "module": "B3",
                    "scenario": null
                },
                {
                    "value": "0,00E+00",
                    "module": "B4",
                    "scenario": null
                },
                {
                    "value": "0,00E+00",
                    "module": "B5",
                    "scenario": null
                },
                {
                    "value": "0,00E+00",
                    "module": "B6",
                    "scenario": null
                },
                {
                    "value": "0,00E+00",
                    "module": "B7",
                    "scenario": null
                },
                {
                    "value": "0,00E+00",
                    "module": "C1",
                    "scenario": null
                },
                {
                    "value": "0,00E+00",
                    "module": "C2",
                    "scenario": null
                },
                {
                    "value": "8,79E-01",
                    "module": "C3",
                    "scenario": null
                },
                {
                    "value": "2,27E-05",
                    "module": "C4",
                    "scenario": null
                },
                {
                    "value": "-1,73E-02",
                    "module": "D",
                    "scenario": null
                },
                {
                    "value": "1,63E-05",
                    "module": "A1A3",
                    "scenario": null
                }
            ]
        },
        {
            "parameter": "MER",
            "values": [
                {
                    "value": "0,00E+00",
                    "module": "A1",
                    "scenario": null
                },
                {
                    "value": "0,00E+00",
                    "module": "A2",
                    "scenario": null
                },
                {
                    "value": "7,64E-01",
                    "module": "A3",
                    "scenario": null
                },
                {
                    "value": "0,00E+00",
                    "module": "A4",
                    "scenario": null
                },
                {
                    "value": "2,60E-03",
                    "module": "A5",
                    "scenario": null
                },
                {
                    "value": "0,00E+00",
                    "module": "B1",
                    "scenario": null
                },
                {
                    "value": "0,00E+00",
                    "module": "B2",
                    "scenario": null
                },
                {
                    "value": "0,00E+00",
                    "module": "B3",
                    "scenario": null
                },
                {
                    "value": "0,00E+00",
                    "module": "B4",
                    "scenario": null
                },
                {
                    "value": "0,00E+00",
                    "module": "B5",
                    "scenario": null
                },
                {
                    "value": "0,00E+00",
                    "module": "B6",
                    "scenario": null
                },
                {
                    "value": "0,00E+00",
                    "module": "B7",
                    "scenario": null
                },
                {
                    "value": "0,00E+00",
                    "module": "C1",
                    "scenario": null
                },
                {
                    "value": "0,00E+00",
                    "module": "C2",
                    "scenario": null
                },
                {
                    "value": "2,65E-01",
                    "module": "C3",
                    "scenario": null
                },
                {
                    "value": "5,55E-07",
                    "module": "C4",
                    "scenario": null
                },
                {
                    "value": "-2,28E-03",
                    "module": "D",
                    "scenario": null
                },
                {
                    "value": "7,64E-01",
                    "module": "A1A3",
                    "scenario": null
                }
            ]
        },
        {
            "parameter": "EEE",
            "values": [
                {
                    "value": "0,00E+00",
                    "module": "A1",
                    "scenario": null
                },
                {
                    "value": "0,00E+00",
                    "module": "A2",
                    "scenario": null
                },
                {
                    "value": "4,54E-01",
                    "module": "A3",
                    "scenario": null
                },
                {
                    "value": "0,00E+00",
                    "module": "A4",
                    "scenario": null
                },
                {
                    "value": "2,32E-03",
                    "module": "A5",
                    "scenario": null
                },
                {
                    "value": "0,00E+00",
                    "module": "B1",
                    "scenario": null
                },
                {
                    "value": "0,00E+00",
                    "module": "B2",
                    "scenario": null
                },
                {
                    "value": "0,00E+00",
                    "module": "B3",
                    "scenario": null
                },
                {
                    "value": "0,00E+00",
                    "module": "B4",
                    "scenario": null
                },
                {
                    "value": "0,00E+00",
                    "module": "B5",
                    "scenario": null
                },
                {
                    "value": "0,00E+00",
                    "module": "B6",
                    "scenario": null
                },
                {
                    "value": "0,00E+00",
                    "module": "B7",
                    "scenario": null
                },
                {
                    "value": "0,00E+00",
                    "module": "C1",
                    "scenario": null
                },
                {
                    "value": "0,00E+00",
                    "module": "C2",
                    "scenario": null
                },
                {
                    "value": "3,98E-01",
                    "module": "C3",
                    "scenario": null
                },
                {
                    "value": "3,60E-05",
                    "module": "C4",
                    "scenario": null
                },
                {
                    "value": "-5,58E-03",
                    "module": "D",
                    "scenario": null
                },
                {
                    "value": "4,54E-01",
                    "module": "A1A3",
                    "scenario": null
                }
            ]
        },
        {
            "parameter": "EET",
            "values": [
                {
                    "value": "0,00E+00",
                    "module": "A1",
                    "scenario": null
                },
                {
                    "value": "0,00E+00",
                    "module": "A2",
                    "scenario": null
                },
                {
                    "value": "6,87E+00",
                    "module": "A3",
                    "scenario": null
                },
                {
                    "value": "0,00E+00",
                    "module": "A4",
                    "scenario": null
                },
                {
                    "value": "3,50E-02",
                    "module": "A5",
                    "scenario": null
                },
                {
                    "value": "0,00E+00",
                    "module": "B1",
                    "scenario": null
                },
                {
                    "value": "0,00E+00",
                    "module": "B2",
                    "scenario": null
                },
                {
                    "value": "0,00E+00",
                    "module": "B3",
                    "scenario": null
                },
                {
                    "value": "0,00E+00",
                    "module": "B4",
                    "scenario": null
                },
                {
                    "value": "0,00E+00",
                    "module": "B5",
                    "scenario": null
                },
                {
                    "value": "0,00E+00",
                    "module": "B6",
                    "scenario": null
                },
                {
                    "value": "0,00E+00",
                    "module": "B7",
                    "scenario": null
                },
                {
                    "value": "0,00E+00",
                    "module": "C1",
                    "scenario": null
                },
                {
                    "value": "0,00E+00",
                    "module": "C2",
                    "scenario": null
                },
                {
                    "value": "6,03E+00",
                    "module": "C3",
                    "scenario": null
                },
                {
                    "value": "5,44E-04",
                    "module": "C4",
                    "scenario": null
                },
                {
                    "value": "-8,45E-02",
                    "module": "D",
                    "scenario": null
                },
                {
                    "value": "6,87E+00",
                    "module": "A1A3",
                    "scenario": null
                }
            ]
        }
    ]
}