{
    "product_name": "RQ - H07Z1-K 16",
    "epd_id": "NEPD-8907-8571",
    "compliance": [
        "EN 15804+A2",
        "ISO 14025",
        "ISO 21930"
    ],
    "producer_name": "Amokabel AB",
    "environmental_impact": [
        {
            "parameter": "GWP-total",
            "values": [
                {
                    "value": "7,29E-01",
                    "module": "A1",
                    "scenario": null
                },
                {
                    "value": "9,15E-03",
                    "module": "A2",
                    "scenario": null
                },
                {
                    "value": "1,11E-03",
                    "module": "A3",
                    "scenario": null
                },
                {
                    "value": "5,37E-03",
                    "module": "A4",
                    "scenario": null
                },
                {
                    "value": "1,03E-02",
                    "module": "A5",
                    "scenario": null
                },
                {
                    "value": "0,00E+00",
                    "module": "C1",
                    "scenario": null
                },
                {
                    "value": "2,34E-03",
                    "module": "C2",
                    "scenario": null
                },
                {
                    "value": "4,44E-02",
                    "module": "C3",
                    "scenario": null
                },
                {
                    "value": "2,47E-03",
                    "module": "C4",
                    "scenario": null
                },
                {
                    "value": "-1,33E-01",
                    "module": "D",
                    "scenario": null
                },
                {
                    "value": "7,39E-01",
                    "module": "A1A3",
                    "scenario": null
                }
            ]
        },
        {
            "parameter": "GWP-fossil",
            "values": [
                {
                    "value": "7,23E-01",
                    "module": "A1",
                    "scenario": null
                },
                {
                    "value": "9,15E-03",
                    "module": "A2",
                    "scenario": null
                },
                {
                    "value": "1,08E-03",
                    "module": "A3",
                    "scenario": null
                },
                {
                    "value": "5,37E-03",
                    "module": "A4",
                    "scenario": null
                },
                {
                    "value": "2,19E-04",
                    "module": "A5",
                    "scenario": null
                },
                {
                    "value": "0,00E+00",
                    "module": "C1",
                    "scenario": null
                },
                {
                    "value": "2,34E-03",
                    "module": "C2",
                    "scenario": null
                },
                {
                    "value": "4,44E-02",
                    "module": "C3",
                    "scenario": null
                },
                {
                    "value": "2,47E-03",
                    "module": "C4",
                    "scenario": null
                },
                {
                    "value": "-1,32E-01",
                    "module": "D",
                    "scenario": null
                },
                {
                    "value": "7,34E-01",
                    "module": "A1A3",
                    "scenario": null
                }
            ]
        },
        {
            "parameter": "GWP-biogenic",
            "values": [
                {
                    "value": "5,09E-03",
                    "module": "A1",
                    "scenario": null
                },
                {
                    "value": "3,62E-06",
                    "module": "A2",
                    "scenario": null
                },
                {
                    "value": "2,24E-05",
                    "module": "A3",
                    "scenario": null
                },
                {
                    "value": "2,22E-06",
                    "module": "A4",
                    "scenario": null
                },
                {
                    "value": "1,01E-02",
                    "module": "A5",
                    "scenario": null
                },
                {
                    "value": "0,00E+00",
                    "module": "C1",
                    "scenario": null
                },
                {
                    "value": "9,69E-07",
                    "module": "C2",
                    "scenario": null
                },
                {
                    "value": "3,59E-07",
                    "module": "C3",
                    "scenario": null
                },
                {
                    "value": "1,65E-07",
                    "module": "C4",
                    "scenario": null
                },
                {
                    "value": "-6,09E-04",
                    "module": "D",
                    "scenario": null
                },
                {
                    "value": "5,11E-03",
                    "module": "A1A3",
                    "scenario": null
                }
            ]
        },
        {
            "parameter": "GWP-luluc",
            "values": [
                {
                    "value": "7,62E-04",
                    "module": "A1",
                    "scenario": null
                },
                {
                    "value": "3,54E-06",
                    "module": "A2",
                    "scenario": null
                },
                {
                    "value": "2,71E-06",
                    "module": "A3",
                    "scenario": null
                },
                {
                    "value": "1,91E-06",
                    "module": "A4",
                    "scenario": null
                },
                {
                    "value": "4,90E-08",
                    "module": "A5",
                    "scenario": null
                },
                {
                    "value": "0,00E+00",
                    "module": "C1",
                    "scenario": null
                },
                {
                    "value": "8,33E-07",
                    "module": "C2",
                    "scenario": null
                },
                {
                    "value": "5,28E-08",
                    "module": "C3",
                    "scenario": null
                },
                {
                    "value": "3,32E-07",
                    "module": "C4",
                    "scenario": null
                },
                {
                    "value": "-2,23E-04",
                    "module": "D",
                    "scenario": null
                },
                {
                    "value": "7,68E-04",
                    "module": "A1A3",
                    "scenario": null
                }
            ]
        },
        {
            "parameter": "ODP",
            "values": [
                {
                    "value": "5,79E-08",
                    "module": "A1",
                    "scenario": null
                },
                {
                    "value": "2,04E-09",
                    "module": "A2",
                    "scenario": null
                },
                {
                    "value": "7,80E-11",
                    "module": "A3",
                    "scenario": null
                },
                {
                    "value": "1,22E-09",
                    "module": "A4",
                    "scenario": null
                },
                {
                    "value": "3,10E-11",
                    "module": "A5",
                    "scenario": null
                },
                {
                    "value": "0,00E+00",
                    "module": "C1",
                    "scenario": null
                },
                {
                    "value": "5,30E-10",
                    "module": "C2",
                    "scenario": null
                },
                {
                    "value": "3,40E-11",
                    "module": "C3",
                    "scenario": null
                },
                {
                    "value": "2,61E-10",
                    "module": "C4",
                    "scenario": null
                },
                {
                    "value": "-1,83E-04",
                    "module": "D",
                    "scenario": null
                },
                {
                    "value": "6,00E-08",
                    "module": "A1A3",
                    "scenario": null
                }
            ]
        },
        {
            "parameter": "AP",
            "values": [
                {
                    "value": "3,40E-02",
                    "module": "A1",
                    "scenario": null
                },
                {
                    "value": "5,79E-05",
                    "module": "A2",
                    "scenario": null
                },
                {
                    "value": "1,47E-06",
                    "module": "A3",
                    "scenario": null
                },
                {
                    "value": "1,54E-05",
                    "module": "A4",
                    "scenario": null
                },
                {
                    "value": "1,49E-06",
                    "module": "A5",
                    "scenario": null
                },
                {
                    "value": "0,00E+00",
                    "module": "C1",
                    "scenario": null
                },
                {
                    "value": "6,73E-06",
                    "module": "C2",
                    "scenario": null
                },
                {
                    "value": "5,56E-06",
                    "module": "C3",
                    "scenario": null
                },
                {
                    "value": "7,13E-06",
                    "module": "C4",
                    "scenario": null
                },
                {
                    "value": "-2,18E-02",
                    "module": "D",
                    "scenario": null
                },
                {
                    "value": "3,41E-02",
                    "module": "A1A3",
                    "scenario": null
                }
            ]
        },
        {
            "parameter": "POCP",
            "values": [
                {
                    "value": "8,34E-03",
                    "module": "A1",
                    "scenario": null
                },
                {
                    "value": "4,45E-05",
                    "module": "A2",
                    "scenario": null
                },
                {
                    "value": "1,39E-06",
                    "module": "A3",
                    "scenario": null
                },
                {
                    "value": "1,31E-05",
                    "module": "A4",
                    "scenario": null
                },
                {
                    "value": "1,76E-06",
                    "module": "A5",
                    "scenario": null
                },
                {
                    "value": "0,00E+00",
                    "module": "C1",
                    "scenario": null
                },
                {
                    "value": "5,70E-06",
                    "module": "C2",
                    "scenario": null
                },
                {
                    "value": "6,92E-06",
                    "module": "C3",
                    "scenario": null
                },
                {
                    "value": "8,47E-06",
                    "module": "C4",
                    "scenario": null
                },
                {
                    "value": "-3,79E-03",
                    "module": "D",
                    "scenario": null
                },
                {
                    "value": "8,38E-03",
                    "module": "A1A3",
                    "scenario": null
                }
            ]
        },
        {
            "parameter": "ADPE",
            "values": [
                {
                    "value": "3,01E-04",
                    "module": "A1",
                    "scenario": null
                },
                {
                    "value": "2,31E-07",
                    "module": "A2",
                    "scenario": null
                },
                {
                    "value": "8,34E-09",
                    "module": "A3",
                    "scenario": null
                },
                {
                    "value": "1,48E-07",
                    "module": "A4",
                    "scenario": null
                },
                {
                    "value": "3,12E-09",
                    "module": "A5",
                    "scenario": null
                },
                {
                    "value": "0,00E+00",
                    "module": "C1",
                    "scenario": null
                },
                {
                    "value": "6,47E-08",
                    "module": "C2",
                    "scenario": null
                },
                {
                    "value": "1,55E-09",
                    "module": "C3",
                    "scenario": null
                },
                {
                    "value": "7,04E-09",
                    "module": "C4",
                    "scenario": null
                },
                {
                    "value": "-1,22E-04",
                    "module": "D",
                    "scenario": null
                },
                {
                    "value": "3,01E-04",
                    "module": "A1A3",
                    "scenario": null
                }
            ]
        },
        {
            "parameter": "ADPF",
            "values": [
                {
                    "value": "1,12E+01",
                    "module": "A1",
                    "scenario": null
                },
                {
                    "value": "1,36E-01",
                    "module": "A2",
                    "scenario": null
                },
                {
                    "value": "8,57E-03",
                    "module": "A3",
                    "scenario": null
                },
                {
                    "value": "8,12E-02",
                    "module": "A4",
                    "scenario": null
                },
                {
                    "value": "2,27E-03",
                    "module": "A5",
                    "scenario": null
                },
                {
                    "value": "0,00E+00",
                    "module": "C1",
                    "scenario": null
                },
                {
                    "value": "3,54E-02",
                    "module": "C2",
                    "scenario": null
                },
                {
                    "value": "2,91E-03",
                    "module": "C3",
                    "scenario": null
                },
                {
                    "value": "2,11E-02",
                    "module": "C4",
                    "scenario": null
                },
                {
                    "value": "-1,20E+00",
                    "module": "D",
                    "scenario": null
                },
                {
                    "value": "1,13E+01",
                    "module": "A1A3",
                    "scenario": null
                }
            ]
        },
        {
            "parameter": "WDP",
            "values": [
                {
                    "value": "5,44E+01",
                    "module": "A1",
                    "scenario": null
                },
                {
                    "value": "1,21E-01",
                    "module": "A2",
                    "scenario": null
                },
                {
                    "value": "4,85E-01",
                    "module": "A3",
                    "scenario": null
                },
                {
                    "value": "7,85E-02",
                    "module": "A4",
                    "scenario": null
                },
                {
                    "value": "3,82E-03",
                    "module": "A5",
                    "scenario": null
                },
                {
                    "value": "0,00E+00",
                    "module": "C1",
                    "scenario": null
                },
                {
                    "value": "3,42E-02",
                    "module": "C2",
                    "scenario": null
                },
                {
                    "value": "6,58E-03",
                    "module": "C3",
                    "scenario": null
                },
                {
                    "value": "4,84E-01",
                    "module": "C4",
                    "scenario": null
                },
                {
                    "value": "6,66E+00",
                    "module": "D",
                    "scenario": null
                },
                {
                    "value": "5,50E+01",
                    "module": "A1A3",
                    "scenario": null
                }
            ]
        },
        {
            "parameter": "EP-freshwater",
            "values": [
                {
                    "value": "2,78E-04",
                    "module": "A1",
                    "scenario": null
                },
                {
                    "value": "6,87E-08",
                    "module": "A2",
                    "scenario": null
                },
                {
                    "value": "5,03E-09",
                    "module": "A3",
                    "scenario": null
                },
                {
                    "value": "4,29E-08",
                    "module": "A4",
                    "scenario": null
                },
                {
                    "value": "2,23E-09",
                    "module": "A5",
                    "scenario": null
                },
                {
                    "value": "0,00E+00",
                    "module": "C1",
                    "scenario": null
                },
                {
                    "value": "1,87E-08",
                    "module": "C2",
                    "scenario": null
                },
                {
                    "value": "3,41E-09",
                    "module": "C3",
                    "scenario": null
                },
                {
                    "value": "1,56E-08",
                    "module": "C4",
                    "scenario": null
                },
                {
                    "value": "-1,47E-04",
                    "module": "D",
                    "scenario": null
                },
                {
                    "value": "2,78E-04",
                    "module": "A1A3",
                    "scenario": null
                }
            ]
        },
        {
            "parameter": "EP-marine",
            "values": [
                {
                    "value": "2,20E-03",
                    "module": "A1",
                    "scenario": null
                },
                {
                    "value": "1,32E-05",
                    "module": "A2",
                    "scenario": null
                },
                {
                    "value": "4,74E-07",
                    "module": "A3",
                    "scenario": null
                },
                {
                    "value": "3,05E-06",
                    "module": "A4",
                    "scenario": null
                },
                {
                    "value": "6,64E-07",
                    "module": "A5",
                    "scenario": null
                },
                {
                    "value": "0,00E+00",
                    "module": "C1",
                    "scenario": null
                },
                {
                    "value": "1,33E-06",
                    "module": "C2",
                    "scenario": null
                },
                {
                    "value": "2,67E-06",
                    "module": "C3",
                    "scenario": null
                },
                {
                    "value": "4,30E-06",
                    "module": "C4",
                    "scenario": null
                },
                {
                    "value": "-9,02E-04",
                    "module": "D",
                    "scenario": null
                },
                {
                    "value": "2,22E-03",
                    "module": "A1A3",
                    "scenario": null
                }
            ]
        },
        {
            "parameter": "EP-terrestrial",
            "values": [
                {
                    "value": "3,25E-02",
                    "module": "A1",
                    "scenario": null
                },
                {
                    "value": "1,47E-04",
                    "module": "A2",
                    "scenario": null
                },
                {
                    "value": "4,88E-06",
                    "module": "A3",
                    "scenario": null
                },
                {
                    "value": "3,42E-05",
                    "module": "A4",
                    "scenario": null
                },
                {
                    "value": "6,80E-06",
                    "module": "A5",
                    "scenario": null
                },
                {
                    "value": "0,00E+00",
                    "module": "C1",
                    "scenario": null
                },
                {
                    "value": "1,49E-05",
                    "module": "C2",
                    "scenario": null
                },
                {
                    "value": "2,89E-05",
                    "module": "C3",
                    "scenario": null
                },
                {
                    "value": "2,86E-05",
                    "module": "C4",
                    "scenario": null
                },
                {
                    "value": "-1,40E-02",
                    "module": "D",
                    "scenario": null
                },
                {
                    "value": "3,27E-02",
                    "module": "A1A3",
                    "scenario": null
                }
            ]
        },
        {
            "parameter": "GWP-IOBC",
            "values": [
                {
                    "value": "7,35E-01",
                    "module": "A1",
                    "scenario": null
                },
                {
                    "value": "9,15E-03",
                    "module": "A2",
                    "scenario": null
                },
                {
                    "value": "1,10E-03",
                    "module": "A3",
                    "scenario": null
                },
                {
                    "value": "5,37E-03",
                    "module": "A4",
                    "scenario": null
                },
                {
                    "value": "2,19E-04",
                    "module": "A5",
                    "scenario": null
                },
                {
                    "value": "0,00E+00",
                    "module": "C1",
                    "scenario": null
                },
                {
                    "value": "2,34E-03",
                    "module": "C2",
                    "scenario": null
                },
                {
                    "value": "4,44E-02",
                    "module": "C3",
                    "scenario": null
                },
                {
                    "value": "2,62E-03",
                    "module": "C4",
                    "scenario": null
                },
                {
                    "value": "-6,41E-02",
                    "module": "D",
                    "scenario": null
                },
                {
                    "value": "7,45E-01",
                    "module": "A1A3",
                    "scenario": null
                }
            ]
        }
    ],
    "additional_environmental_impact": [
        {
            "parameter": "PM",
            "values": [
                {
                    "value": "9,16E-08",
                    "module": "A1",
                    "scenario": null
                },
                {
                    "value": "5,24E-10",
                    "module": "A2",
                    "scenario": null
                },
                {
                    "value": "2,00E-11",
                    "module": "A3",
                    "scenario": null
                },
                {
                    "value": "3,29E-10",
                    "module": "A4",
                    "scenario": null
                },
                {
                    "value": "1,90E-11",
                    "module": "A5",
                    "scenario": null
                },
                {
                    "value": "0,00E+00",
                    "module": "C1",
                    "scenario": null
                },
                {
                    "value": "1,43E-10",
                    "module": "C2",
                    "scenario": null
                },
                {
                    "value": "2,20E-11",
                    "module": "C3",
                    "scenario": null
                },
                {
                    "value": "1,26E-10",
                    "module": "C4",
                    "scenario": null
                },
                {
                    "value": "-4,48E-08",
                    "module": "D",
                    "scenario": null
                },
                {
                    "value": "9,21E-08",
                    "module": "A1A3",
                    "scenario": null
                }
            ]
        },
        {
            "parameter": "ETP-fw",
            "values": [
                {
                    "value": "4,04E+02",
                    "module": "A1",
                    "scenario": null
                },
                {
                    "value": "9,84E-02",
                    "module": "A2",
                    "scenario": null
                },
                {
                    "value": "7,19E-03",
                    "module": "A3",
                    "scenario": null
                },
                {
                    "value": "6,02E-02",
                    "module": "A4",
                    "scenario": null
                },
                {
                    "value": "2,56E-03",
                    "module": "A5",
                    "scenario": null
                },
                {
                    "value": "0,00E+00",
                    "module": "C1",
                    "scenario": null
                },
                {
                    "value": "2,62E-02",
                    "module": "C2",
                    "scenario": null
                },
                {
                    "value": "8,68E-03",
                    "module": "C3",
                    "scenario": null
                },
                {
                    "value": "3,27E+01",
                    "module": "C4",
                    "scenario": null
                },
                {
                    "value": "-2,01E+02",
                    "module": "D",
                    "scenario": null
                },
                {
                    "value": "4,04E+02",
                    "module": "A1A3",
                    "scenario": null
                }
            ]
        },
        {
            "parameter": "HTP-c",
            "values": [
                {
                    "value": "7,12E-09",
                    "module": "A1",
                    "scenario": null
                },
                {
                    "value": "0,00E+00",
                    "module": "A2",
                    "scenario": null
                },
                {
                    "value": "0,00E+00",
                    "module": "A3",
                    "scenario": null
                },
                {
                    "value": "0,00E+00",
                    "module": "A4",
                    "scenario": null
                },
                {
                    "value": "0,00E+00",
                    "module": "A5",
                    "scenario": null
                },
                {
                    "value": "0,00E+00",
                    "module": "C1",
                    "scenario": null
                },
                {
                    "value": "0,00E+00",
                    "module": "C2",
                    "scenario": null
                },
                {
                    "value": "1,00E-12",
                    "module": "C3",
                    "scenario": null
                },
                {
                    "value": "1,00E-12",
                    "module": "C4",
                    "scenario": null
                },
                {
                    "value": "-2,83E-09",
                    "module": "D",
                    "scenario": null
                },
                {
                    "value": "7,12E-09",
                    "module": "A1A3",
                    "scenario": null
                }
            ]
        },
        {
            "parameter": "HTP-nc",
            "values": [
                {
                    "value": "5,45E-07",
                    "module": "A1",
                    "scenario": null
                },
                {
                    "value": "1,09E-10",
                    "module": "A2",
                    "scenario": null
                },
                {
                    "value": "8,00E-12",
                    "module": "A3",
                    "scenario": null
                },
                {
                    "value": "6,60E-11",
                    "module": "A4",
                    "scenario": null
                },
                {
                    "value": "1,30E-11",
                    "module": "A5",
                    "scenario": null
                },
                {
                    "value": "0,00E+00",
                    "module": "C1",
                    "scenario": null
                },
                {
                    "value": "2,90E-11",
                    "module": "C2",
                    "scenario": null
                },
                {
                    "value": "3,70E-11",
                    "module": "C3",
                    "scenario": null
                },
                {
                    "value": "3,00E-11",
                    "module": "C4",
                    "scenario": null
                },
                {
                    "value": "-2,43E-07",
                    "module": "D",
                    "scenario": null
                },
                {
                    "value": "5,45E-07",
                    "module": "A1A3",
                    "scenario": null
                }
            ]
        },
        {
            "parameter": "SQP",
            "values": [
                {
                    "value": "7,98E+00",
                    "module": "A1",
                    "scenario": null
                },
                {
                    "value": "8,73E-02",
                    "module": "A2",
                    "scenario": null
                },
                {
                    "value": "4,72E-03",
                    "module": "A3",
                    "scenario": null
                },
                {
                    "value": "5,68E-02",
                    "module": "A4",
                    "scenario": null
                },
                {
                    "value": "1,47E-03",
                    "module": "A5",
                    "scenario": null
                },
                {
                    "value": "0,00E+00",
                    "module": "C1",
                    "scenario": null
                },
                {
                    "value": "2,48E-02",
                    "module": "C2",
                    "scenario": null
                },
                {
                    "value": "3,53E-04",
                    "module": "C3",
                    "scenario": null
                },
                {
                    "value": "4,38E-02",
                    "module": "C4",
                    "scenario": null
                },
                {
                    "value": "-2,78E+00",
                    "module": "D",
                    "scenario": null
                },
                {
                    "value": "8,07E+00",
                    "module": "A1A3",
                    "scenario": null
                }
            ]
        },
        {
            "parameter": "IRP",
            "values": [
                {
                    "value": "4,70E-02",
                    "module": "A1",
                    "scenario": null
                },
                {
                    "value": "5,93E-04",
                    "module": "A2",
                    "scenario": null
                },
                {
                    "value": "1,79E-04",
                    "module": "A3",
                    "scenario": null
                },
                {
                    "value": "3,55E-04",
                    "module": "A4",
                    "scenario": null
                },
                {
                    "value": "8,38E-06",
                    "module": "A5",
                    "scenario": null
                },
                {
                    "value": "0,00E+00",
                    "module": "C1",
                    "scenario": null
                },
                {
                    "value": "1,55E-04",
                    "module": "C2",
                    "scenario": null
                },
                {
                    "value": "4,91E-06",
                    "module": "C3",
                    "scenario": null
                },
                {
                    "value": "1,35E-04",
                    "module": "C4",
                    "scenario": null
                },
                {
                    "value": "-1,67E-03",
                    "module": "D",
                    "scenario": null
                },
                {
                    "value": "4,78E-02",
                    "module": "A1A3",
                    "scenario": null
                }
            ]
        }
    ],
    "resource_use": [
        {
            "parameter": "PERE",
            "values": [
                {
                    "value": "2,20E+00",
                    "module": "A1",
                    "scenario": null
                },
                {
                    "value": "1,84E-03",
                    "module": "A2",
                    "scenario": null
                },
                {
                    "value": "2,34E-03",
                    "module": "A3",
                    "scenario": null
                },
                {
                    "value": "1,16E-03",
                    "module": "A4",
                    "scenario": null
                },
                {
                    "value": "4,74E-05",
                    "module": "A5",
                    "scenario": null
                },
                {
                    "value": "0,00E+00",
                    "module": "C1",
                    "scenario": null
                },
                {
                    "value": "5,07E-04",
                    "module": "C2",
                    "scenario": null
                },
                {
                    "value": "8,55E-05",
                    "module": "C3",
                    "scenario": null
                },
                {
                    "value": "2,62E-03",
                    "module": "C4",
                    "scenario": null
                },
                {
                    "value": "-6,86E-01",
                    "module": "D",
                    "scenario": null
                },
                {
                    "value": "2,21E+00",
                    "module": "A1A3",
                    "scenario": null
                }
            ]
        },
        {
            "parameter": "PERM",
            "values": [
                {
                    "value": "9,25E-02",
                    "module": "A1",
                    "scenario": null
                },
                {
                    "value": "0,00E+00",
                    "module": "A2",
                    "scenario": null
                },
                {
                    "value": "0,00E+00",
                    "module": "A3",
                    "scenario": null
                },
                {
                    "value": "0,00E+00",
                    "module": "A4",
                    "scenario": null
                },
                {
                    "value": "-9,25E-02",
                    "module": "A5",
                    "scenario": null
                },
                {
                    "value": "0,00E+00",
                    "module": "C1",
                    "scenario": null
                },
                {
                    "value": "0,00E+00",
                    "module": "C2",
                    "scenario": null
                },
                {
                    "value": "0,00E+00",
                    "module": "C3",
                    "scenario": null
                },
                {
                    "value": "0,00E+00",
                    "module": "C4",
                    "scenario": null
                },
                {
                    "value": "0,00E+00",
                    "module": "D",
                    "scenario": null
                },
                {
                    "value": "9,25E-02",
                    "module": "A1A3",
                    "scenario": null
                }
            ]
        },
        {
            "parameter": "PERT",
            "values": [
                {
                    "value": "2,30E+00",
                    "module": "A1",
                    "scenario": null
                },
                {
                    "value": "1,84E-03",
                    "module": "A2",
                    "scenario": null
                },
                {
                    "value": "2,34E-03",
                    "module": "A3",
                    "scenario": null
                },
                {
                    "value": "1,16E-03",
                    "module": "A4",
                    "scenario": null
                },
                {
                    "value": "-9,25E-02",
                    "module": "A5",
                    "scenario": null
                },
                {
                    "value": "0,00E+00",
                    "module": "C1",
                    "scenario": null
                },
                {
                    "value": "5,07E-04",
                    "module": "C2",
                    "scenario": null
                },
                {
                    "value": "8,55E-05",
                    "module": "C3",
                    "scenario": null
                },
                {
                    "value": "2,62E-03",
                    "module": "C4",
                    "scenario": null
                },
                {
                    "value": "-6,86E-01",
                    "module": "D",
                    "scenario": null
                },
                {
                    "value": "2,30E+00",
                    "module": "A1A3",
                    "scenario": null
                }
            ]
        },
        {
            "parameter": "PENRE",
            "values": [
                {
                    "value": "9,95E+00",
                    "module": "A1",
                    "scenario": null
                },
                {
                    "value": "1,36E-01",
                    "module": "A2",
                    "scenario": null
                },
                {
                    "value": "8,58E-03",
                    "module": "A3",
                    "scenario": null
                },
                {
                    "value": "8,12E-02",
                    "module": "A4",
                    "scenario": null
                },
                {
                    "value": "2,27E-03",
                    "module": "A5",
                    "scenario": null
                },
                {
                    "value": "0,00E+00",
                    "module": "C1",
                    "scenario": null
                },
                {
                    "value": "3,54E-02",
                    "module": "C2",
                    "scenario": null
                },
                {
                    "value": "2,91E-03",
                    "module": "C3",
                    "scenario": null
                },
                {
                    "value": "2,11E-02",
                    "module": "C4",
                    "scenario": null
                },
                {
                    "value": "-1,19E+00",
                    "module": "D",
                    "scenario": null
                },
                {
                    "value": "1,01E+01",
                    "module": "A1A3",
                    "scenario": null
                }
            ]
        },
        {
            "parameter": "PENRM",
            "values": [
                {
                    "value": "1,30E+00",
                    "module": "A1",
                    "scenario": null
                },
                {
                    "value": "0,00E+00",
                    "module": "A2",
                    "scenario": null
                },
                {
                    "value": "0,00E+00",
                    "module": "A3",
                    "scenario": null
                },
                {
                    "value": "0,00E+00",
                    "module": "A4",
                    "scenario": null
                },
                {
                    "value": "-2,12E-02",
                    "module": "A5",
                    "scenario": null
                },
                {
                    "value": "0,00E+00",
                    "module": "C1",
                    "scenario": null
                },
                {
                    "value": "0,00E+00",
                    "module": "C2",
                    "scenario": null
                },
                {
                    "value": "-1,25E+00",
                    "module": "C3",
                    "scenario": null
                },
                {
                    "value": "0,00E+00",
                    "module": "C4",
                    "scenario": null
                },
                {
                    "value": "0,00E+00",
                    "module": "D",
                    "scenario": null
                },
                {
                    "value": "1,30E+00",
                    "module": "A1A3",
                    "scenario": null
                }
            ]
        },
        {
            "parameter": "PENRT",
            "values": [
                {
                    "value": "1,13E+01",
                    "module": "A1",
                    "scenario": null
                },
                {
                    "value": "1,36E-01",
                    "module": "A2",
                    "scenario": null
                },
                {
                    "value": "8,58E-03",
                    "module": "A3",
                    "scenario": null
                },
                {
                    "value": "8,12E-02",
                    "module": "A4",
                    "scenario": null
                },
                {
                    "value": "-1,90E-02",
                    "module": "A5",
                    "scenario": null
                },
                {
                    "value": "0,00E+00",
                    "module": "C1",
                    "scenario": null
                },
                {
                    "value": "3,54E-02",
                    "module": "C2",
                    "scenario": null
                },
                {
                    "value": "-1,25E+00",
                    "module": "C3",
                    "scenario": null
                },
                {
                    "value": "2,11E-02",
                    "module": "C4",
                    "scenario": null
                },
                {
                    "value": "-1,19E+00",
                    "module": "D",
                    "scenario": null
                },
                {
                    "value": "1,14E+01",
                    "module": "A1A3",
                    "scenario": null
                }
            ]
        },
        {
            "parameter": "SM",
            "values": [
                {
                    "value": "2,54E-02",
                    "module": "A1",
                    "scenario": null
                },
                {
                    "value": "0,00E+00",
                    "module": "A2",
                    "scenario": null
                },
                {
                    "value": "2,69E-07",
                    "module": "A3",
                    "scenario": null
                },
                {
                    "value": "0,00E+00",
                    "module": "A4",
                    "scenario": null
                },
                {
                    "value": "0,00E+00",
                    "module": "A5",
                    "scenario": null
                },
                {
                    "value": "0,00E+00",
                    "module": "C1",
                    "scenario": null
                },
                {
                    "value": "0,00E+00",
                    "module": "C2",
                    "scenario": null
                },
                {
                    "value": "0,00E+00",
                    "module": "C3",
                    "scenario": null
                },
                {
                    "value": "0,00E+00",
                    "module": "C4",
                    "scenario": null
                },
                {
                    "value": "3,80E-02",
                    "module": "D",
                    "scenario": null
                },
                {
                    "value": "2,54E-02",
                    "module": "A1A3",
                    "scenario": null
                }
            ]
        },
        {
            "parameter": "RSF",
            "values": [
                {
                    "value": "6,19E-02",
                    "module": "A1",
                    "scenario": null
                },
                {
                    "value": "6,48E-05",
                    "module": "A2",
                    "scenario": null
                },
                {
                    "value": "1,09E-05",
                    "module": "A3",
                    "scenario": null
                },
                {
                    "value": "4,16E-05",
                    "module": "A4",
                    "scenario": null
                },
                {
                    "value": "1,37E-06",
                    "module": "A5",
                    "scenario": null
                },
                {
                    "value": "0,00E+00",
                    "module": "C1",
                    "scenario": null
                },
                {
                    "value": "1,81E-05",
                    "module": "C2",
                    "scenario": null
                },
                {
                    "value": "2,41E-06",
                    "module": "C3",
                    "scenario": null
                },
                {
                    "value": "5,43E-05",
                    "module": "C4",
                    "scenario": null
                },
                {
                    "value": "3,57E-03",
                    "module": "D",
                    "scenario": null
                },
                {
                    "value": "6,20E-02",
                    "module": "A1A3",
                    "scenario": null
                }
            ]
        },
        {
            "parameter": "NRSF",
            "values": [
                {
                    "value": "2,06E-03",
                    "module": "A1",
                    "scenario": null
                },
                {
                    "value": "2,24E-04",
                    "module": "A2",
                    "scenario": null
                },
                {
                    "value": "3,54E-05",
                    "module": "A3",
                    "scenario": null
                },
                {
                    "value": "1,49E-04",
                    "module": "A4",
                    "scenario": null
                },
                {
                    "value": "1,47E-05",
                    "module": "A5",
                    "scenario": null
                },
                {
                    "value": "0,00E+00",
                    "module": "C1",
                    "scenario": null
                },
                {
                    "value": "6,48E-05",
                    "module": "C2",
                    "scenario": null
                },
                {
                    "value": "0,00E+00",
                    "module": "C3",
                    "scenario": null
                },
                {
                    "value": "5,81E-05",
                    "module": "C4",
                    "scenario": null
                },
                {
                    "value": "-5,32E-03",
                    "module": "D",
                    "scenario": null
                },
                {
                    "value": "2,32E-03",
                    "module": "A1A3",
                    "scenario": null
                }
            ]
        },
        {
            "parameter": "FW",
            "values": [
                {
                    "value": "1,37E-02",
                    "module": "A1",
                    "scenario": null
                },
                {
                    "value": "1,37E-05",
                    "module": "A2",
                    "scenario": null
                },
                {
                    "value": "6,60E-06",
                    "module": "A3",
                    "scenario": null
                },
                {
                    "value": "8,68E-06",
                    "module": "A4",
                    "scenario": null
                },
                {
                    "value": "1,62E-06",
                    "module": "A5",
                    "scenario": null
                },
                {
                    "value": "0,00E+00",
                    "module": "C1",
                    "scenario": null
                },
                {
                    "value": "3,79E-06",
                    "module": "C2",
                    "scenario": null
                },
                {
                    "value": "8,21E-06",
                    "module": "C3",
                    "scenario": null
                },
                {
                    "value": "2,74E-05",
                    "module": "C4",
                    "scenario": null
                },
                {
                    "value": "-3,44E-03",
                    "module": "D",
                    "scenario": null
                },
                {
                    "value": "1,37E-02",
                    "module": "A1A3",
                    "scenario": null
                }
            ]
        }
    ],
    "end_of_life_waste": [
        {
            "parameter": "HWD",
            "values": [
                {
                    "value": "1,02E-02",
                    "module": "A1",
                    "scenario": null
                },
                {
                    "value": "6,85E-06",
                    "module": "A2",
                    "scenario": null
                },
                {
                    "value": "4,93E-05",
                    "module": "A3",
                    "scenario": null
                },
                {
                    "value": "4,19E-06",
                    "module": "A4",
                    "scenario": null
                },
                {
                    "value": "0,00E+00",
                    "module": "A5",
                    "scenario": null
                },
                {
                    "value": "0,00E+00",
                    "module": "C1",
                    "scenario": null
                },
                {
                    "value": "1,83E-06",
                    "module": "C2",
                    "scenario": null
                },
                {
                    "value": "0,00E+00",
                    "module": "C3",
                    "scenario": null
                },
                {
                    "value": "2,42E-03",
                    "module": "C4",
                    "scenario": null
                },
                {
                    "value": "-1,47E-03",
                    "module": "D",
                    "scenario": null
                },
                {
                    "value": "1,03E-02",
                    "module": "A1A3",
                    "scenario": null
                }
            ]
        },
        {
            "parameter": "NHWD",
            "values": [
                {
                    "value": "2,83E-01",
                    "module": "A1",
                    "scenario": null
                },
                {
                    "value": "5,98E-03",
                    "module": "A2",
                    "scenario": null
                },
                {
                    "value": "1,58E-02",
                    "module": "A3",
                    "scenario": null
                },
                {
                    "value": "3,95E-03",
                    "module": "A4",
                    "scenario": null
                },
                {
                    "value": "7,17E-03",
                    "module": "A5",
                    "scenario": null
                },
                {
                    "value": "0,00E+00",
                    "module": "C1",
                    "scenario": null
                },
                {
                    "value": "1,72E-03",
                    "module": "C2",
                    "scenario": null
                },
                {
                    "value": "0,00E+00",
                    "module": "C3",
                    "scenario": null
                },
                {
                    "value": "6,85E-02",
                    "module": "C4",
                    "scenario": null
                },
                {
                    "value": "-6,34E-02",
                    "module": "D",
                    "scenario": null
                },
                {
                    "value": "3,05E-01",
                    "module": "A1A3",
                    "scenario": null
                }
            ]
        },
        {
            "parameter": "RWD",
            "values": [
                {
                    "value": "4,31E-05",
                    "module": "A1",
                    "scenario": null
                },
                {
                    "value": "9,27E-07",
                    "module": "A2",
                    "scenario": null
                },
                {
                    "value": "7,41E-08",
                    "module": "A3",
                    "scenario": null
                },
                {
                    "value": "5,53E-07",
                    "module": "A4",
                    "scenario": null
                },
                {
                    "value": "0,00E+00",
                    "module": "A5",
                    "scenario": null
                },
                {
                    "value": "0,00E+00",
                    "module": "C1",
                    "scenario": null
                },
                {
                    "value": "2,41E-07",
                    "module": "C2",
                    "scenario": null
                },
                {
                    "value": "0,00E+00",
                    "module": "C3",
                    "scenario": null
                },
                {
                    "value": "1,46E-07",
                    "module": "C4",
                    "scenario": null
                },
                {
                    "value": "-1,49E-06",
                    "module": "D",
                    "scenario": null
                },
                {
                    "value": "4,41E-05",
                    "module": "A1A3",
                    "scenario": null
                }
            ]
        }
    ],
    "end_of_life_flow": [
        {
            "parameter": "CRU",
            "values": [
                {
                    "value": "0,00E+00",
                    "module": "A1",
                    "scenario": null
                },
                {
                    "value": "0,00E+00",
                    "module": "A2",
                    "scenario": null
                },
                {
                    "value": "0,00E+00",
                    "module": "A3",
                    "scenario": null
                },
                {
                    "value": "0,00E+00",
                    "module": "A4",
                    "scenario": null
                },
                {
                    "value": "0,00E+00",
                    "module": "A5",
                    "scenario": null
                },
                {
                    "value": "0,00E+00",
                    "module": "C1",
                    "scenario": null
                },
                {
                    "value": "0,00E+00",
                    "module": "C2",
                    "scenario": null
                },
                {
                    "value": "0,00E+00",
                    "module": "C3",
                    "scenario": null
                },
                {
                    "value": "0,00E+00",
                    "module": "C4",
                    "scenario": null
                },
                {
                    "value": "0,00E+00",
                    "module": "D",
                    "scenario": null
                },
                {
                    "value": "0,00E+00",
                    "module": "A1A3",
                    "scenario": null
                }
            ]
        },
        {
            "parameter": "MFR",
            "values": [
                {
                    "value": "0,00E+00",
                    "module": "A1",
                    "scenario": null
                },
                {
                    "value": "0,00E+00",
                    "module": "A2",
                    "scenario": null
                },
                {
                    "value": "1,67E-02",
                    "module": "A3",
                    "scenario": null
                },
                {
                    "value": "0,00E+00",
                    "module": "A4",
                    "scenario": null
                },
                {
                    "value": "2,55E-04",
                    "module": "A5",
                    "scenario": null
                },
                {
                    "value": "0,00E+00",
                    "module": "C1",
                    "scenario": null
                },
                {
                    "value": "0,00E+00",
                    "module": "C2",
                    "scenario": null
                },
                {
                    "value": "7,92E-02",
                    "module": "C3",
                    "scenario": null
                },
                {
                    "value": "1,32E-06",
                    "module": "C4",
                    "scenario": null
                },
                {
                    "value": "-1,49E-03",
                    "module": "D",
                    "scenario": null
                },
                {
                    "value": "1,67E-02",
                    "module": "A1A3",
                    "scenario": null
                }
            ]
        },
        {
            "parameter": "MER",
            "values": [
                {
                    "value": "0,00E+00",
                    "module": "A1",
                    "scenario": null
                },
                {
                    "value": "0,00E+00",
                    "module": "A2",
                    "scenario": null
                },
                {
                    "value": "4,15E-04",
                    "module": "A3",
                    "scenario": null
                },
                {
                    "value": "0,00E+00",
                    "module": "A4",
                    "scenario": null
                },
                {
                    "value": "6,67E-03",
                    "module": "A5",
                    "scenario": null
                },
                {
                    "value": "0,00E+00",
                    "module": "C1",
                    "scenario": null
                },
                {
                    "value": "0,00E+00",
                    "module": "C2",
                    "scenario": null
                },
                {
                    "value": "1,47E-02",
                    "module": "C3",
                    "scenario": null
                },
                {
                    "value": "3,23E-08",
                    "module": "C4",
                    "scenario": null
                },
                {
                    "value": "-1,96E-04",
                    "module": "D",
                    "scenario": null
                },
                {
                    "value": "4,15E-04",
                    "module": "A1A3",
                    "scenario": null
                }
            ]
        },
        {
            "parameter": "EEE",
            "values": [
                {
                    "value": "0,00E+00",
                    "module": "A1",
                    "scenario": null
                },
                {
                    "value": "0,00E+00",
                    "module": "A2",
                    "scenario": null
                },
                {
                    "value": "5,64E-04",
                    "module": "A3",
                    "scenario": null
                },
                {
                    "value": "0,00E+00",
                    "module": "A4",
                    "scenario": null
                },
                {
                    "value": "4,64E-03",
                    "module": "A5",
                    "scenario": null
                },
                {
                    "value": "0,00E+00",
                    "module": "C1",
                    "scenario": null
                },
                {
                    "value": "0,00E+00",
                    "module": "C2",
                    "scenario": null
                },
                {
                    "value": "2,86E-02",
                    "module": "C3",
                    "scenario": null
                },
                {
                    "value": "2,10E-06",
                    "module": "C4",
                    "scenario": null
                },
                {
                    "value": "-4,79E-04",
                    "module": "D",
                    "scenario": null
                },
                {
                    "value": "5,64E-04",
                    "module": "A1A3",
                    "scenario": null
                }
            ]
        },
        {
            "parameter": "EET",
            "values": [
                {
                    "value": "0,00E+00",
                    "module": "A1",
                    "scenario": null
                },
                {
                    "value": "0,00E+00",
                    "module": "A2",
                    "scenario": null
                },
                {
                    "value": "8,53E-03",
                    "module": "A3",
                    "scenario": null
                },
                {
                    "value": "0,00E+00",
                    "module": "A4",
                    "scenario": null
                },
                {
                    "value": "7,01E-02",
                    "module": "A5",
                    "scenario": null
                },
                {
                    "value": "0,00E+00",
                    "module": "C1",
                    "scenario": null
                },
                {
                    "value": "0,00E+00",
                    "module": "C2",
                    "scenario": null
                },
                {
                    "value": "4,32E-01",
                    "module": "C3",
                    "scenario": null
                },
                {
                    "value": "3,17E-05",
                    "module": "C4",
                    "scenario": null
                },
                {
                    "value": "-7,25E-03",
                    "module": "D",
                    "scenario": null
                },
                {
                    "value": "8,53E-03",
                    "module": "A1A3",
                    "scenario": null
                }
            ]
        }
    ]
}