{
    "product_name": "Envistar Flex 980 with thermal wheel and controls",
    "epd_id": "NEPD-8941-8618",
    "compliance": [
        "EN 15804+A2",
        "ISO 14025",
        "ISO 21930"
    ],
    "producer_name": "IV Produkt AB",
    "environmental_impact": [
        {
            "parameter": "GWP-total",
            "values": [
                {
                    "value": "9,51E+03",
                    "module": "A1-A3",
                    "scenario": null
                },
                {
                    "value": "8,71E+01",
                    "module": "A4",
                    "scenario": null
                },
                {
                    "value": "0,00E+00",
                    "module": "C1",
                    "scenario": null
                },
                {
                    "value": "2,72E+01",
                    "module": "C2",
                    "scenario": null
                },
                {
                    "value": "4,12E+02",
                    "module": "C3",
                    "scenario": null
                },
                {
                    "value": "1,22E+01",
                    "module": "C4",
                    "scenario": null
                },
                {
                    "value": "-4,87E+03",
                    "module": "D",
                    "scenario": null
                }
            ]
        },
        {
            "parameter": "GWP-fossil",
            "values": [
                {
                    "value": "9,42E+03",
                    "module": "A1-A3",
                    "scenario": null
                },
                {
                    "value": "8,71E+01",
                    "module": "A4",
                    "scenario": null
                },
                {
                    "value": "0,00E+00",
                    "module": "C1",
                    "scenario": null
                },
                {
                    "value": "2,72E+01",
                    "module": "C2",
                    "scenario": null
                },
                {
                    "value": "4,11E+02",
                    "module": "C3",
                    "scenario": null
                },
                {
                    "value": "1,22E+01",
                    "module": "C4",
                    "scenario": null
                },
                {
                    "value": "-4,77E+03",
                    "module": "D",
                    "scenario": null
                }
            ]
        },
        {
            "parameter": "GWP-biogenic",
            "values": [
                {
                    "value": "4,57E+01",
                    "module": "A1-A3",
                    "scenario": null
                },
                {
                    "value": "3,67E-02",
                    "module": "A4",
                    "scenario": null
                },
                {
                    "value": "0,00E+00",
                    "module": "C1",
                    "scenario": null
                },
                {
                    "value": "1,12E-02",
                    "module": "C2",
                    "scenario": null
                },
                {
                    "value": "6,80E-01",
                    "module": "C3",
                    "scenario": null
                },
                {
                    "value": "8,40E-03",
                    "module": "C4",
                    "scenario": null
                },
                {
                    "value": "-1,87E+01",
                    "module": "D",
                    "scenario": null
                }
            ]
        },
        {
            "parameter": "GWP-luluc",
            "values": [
                {
                    "value": "3,98E+01",
                    "module": "A1-A3",
                    "scenario": null
                },
                {
                    "value": "2,86E-02",
                    "module": "A4",
                    "scenario": null
                },
                {
                    "value": "0,00E+00",
                    "module": "C1",
                    "scenario": null
                },
                {
                    "value": "9,67E-03",
                    "module": "C2",
                    "scenario": null
                },
                {
                    "value": "7,46E-02",
                    "module": "C3",
                    "scenario": null
                },
                {
                    "value": "7,64E-03",
                    "module": "C4",
                    "scenario": null
                },
                {
                    "value": "-7,50E+01",
                    "module": "D",
                    "scenario": null
                }
            ]
        },
        {
            "parameter": "ODP",
            "values": [
                {
                    "value": "7,89E-04",
                    "module": "A1-A3",
                    "scenario": null
                },
                {
                    "value": "2,04E-05",
                    "module": "A4",
                    "scenario": null
                },
                {
                    "value": "0,00E+00",
                    "module": "C1",
                    "scenario": null
                },
                {
                    "value": "6,16E-06",
                    "module": "C2",
                    "scenario": null
                },
                {
                    "value": "3,19E-05",
                    "module": "C3",
                    "scenario": null
                },
                {
                    "value": "9,78E-07",
                    "module": "C4",
                    "scenario": null
                },
                {
                    "value": "-2,37E-01",
                    "module": "D",
                    "scenario": null
                }
            ]
        },
        {
            "parameter": "AP",
            "values": [
                {
                    "value": "8,30E+01",
                    "module": "A1-A3",
                    "scenario": null
                },
                {
                    "value": "2,67E-01",
                    "module": "A4",
                    "scenario": null
                },
                {
                    "value": "0,00E+00",
                    "module": "C1",
                    "scenario": null
                },
                {
                    "value": "7,81E-02",
                    "module": "C2",
                    "scenario": null
                },
                {
                    "value": "4,22E-01",
                    "module": "C3",
                    "scenario": null
                },
                {
                    "value": "3,38E-02",
                    "module": "C4",
                    "scenario": null
                },
                {
                    "value": "-3,60E+01",
                    "module": "D",
                    "scenario": null
                }
            ]
        },
        {
            "parameter": "POCP",
            "values": [
                {
                    "value": "3,81E+01",
                    "module": "A1-A3",
                    "scenario": null
                },
                {
                    "value": "2,43E-01",
                    "module": "A4",
                    "scenario": null
                },
                {
                    "value": "0,00E+00",
                    "module": "C1",
                    "scenario": null
                },
                {
                    "value": "6,62E-02",
                    "module": "C2",
                    "scenario": null
                },
                {
                    "value": "2,81E-01",
                    "module": "C3",
                    "scenario": null
                },
                {
                    "value": "3,26E-02",
                    "module": "C4",
                    "scenario": null
                },
                {
                    "value": "-1,74E+01",
                    "module": "D",
                    "scenario": null
                }
            ]
        },
        {
            "parameter": "ADPE",
            "values": [
                {
                    "value": "2,21E+00",
                    "module": "A1-A3",
                    "scenario": null
                },
                {
                    "value": "1,94E-03",
                    "module": "A4",
                    "scenario": null
                },
                {
                    "value": "0,00E+00",
                    "module": "C1",
                    "scenario": null
                },
                {
                    "value": "7,51E-04",
                    "module": "C2",
                    "scenario": null
                },
                {
                    "value": "1,00E-03",
                    "module": "C3",
                    "scenario": null
                },
                {
                    "value": "3,30E-05",
                    "module": "C4",
                    "scenario": null
                },
                {
                    "value": "-1,11E-01",
                    "module": "D",
                    "scenario": null
                }
            ]
        },
        {
            "parameter": "ADPF",
            "values": [
                {
                    "value": "1,17E+05",
                    "module": "A1-A3",
                    "scenario": null
                },
                {
                    "value": "1,37E+03",
                    "module": "A4",
                    "scenario": null
                },
                {
                    "value": "0,00E+00",
                    "module": "C1",
                    "scenario": null
                },
                {
                    "value": "4,11E+02",
                    "module": "C2",
                    "scenario": null
                },
                {
                    "value": "1,17E+03",
                    "module": "C3",
                    "scenario": null
                },
                {
                    "value": "8,75E+01",
                    "module": "C4",
                    "scenario": null
                },
                {
                    "value": "-5,73E+04",
                    "module": "D",
                    "scenario": null
                }
            ]
        },
        {
            "parameter": "WDP",
            "values": [
                {
                    "value": "1,29E+06",
                    "module": "A1-A3",
                    "scenario": null
                },
                {
                    "value": "1,17E+03",
                    "module": "A4",
                    "scenario": null
                },
                {
                    "value": "0,00E+00",
                    "module": "C1",
                    "scenario": null
                },
                {
                    "value": "3,97E+02",
                    "module": "C2",
                    "scenario": null
                },
                {
                    "value": "4,12E+03",
                    "module": "C3",
                    "scenario": null
                },
                {
                    "value": "1,56E+03",
                    "module": "C4",
                    "scenario": null
                },
                {
                    "value": "-2,21E+06",
                    "module": "D",
                    "scenario": null
                }
            ]
        },
        {
            "parameter": "EP-freshwater",
            "values": [
                {
                    "value": "5,19E-01",
                    "module": "A1-A3",
                    "scenario": null
                },
                {
                    "value": "6,94E-04",
                    "module": "A4",
                    "scenario": null
                },
                {
                    "value": "0,00E+00",
                    "module": "C1",
                    "scenario": null
                },
                {
                    "value": "2,17E-04",
                    "module": "C2",
                    "scenario": null
                },
                {
                    "value": "6,58E-03",
                    "module": "C3",
                    "scenario": null
                },
                {
                    "value": "1,45E-04",
                    "module": "C4",
                    "scenario": null
                },
                {
                    "value": "-2,33E-01",
                    "module": "D",
                    "scenario": null
                }
            ]
        },
        {
            "parameter": "EP-marine",
            "values": [
                {
                    "value": "1,02E+01",
                    "module": "A1-A3",
                    "scenario": null
                },
                {
                    "value": "5,60E-02",
                    "module": "A4",
                    "scenario": null
                },
                {
                    "value": "0,00E+00",
                    "module": "C1",
                    "scenario": null
                },
                {
                    "value": "1,55E-02",
                    "module": "C2",
                    "scenario": null
                },
                {
                    "value": "9,06E-02",
                    "module": "C3",
                    "scenario": null
                },
                {
                    "value": "9,85E-03",
                    "module": "C4",
                    "scenario": null
                },
                {
                    "value": "-4,43E+00",
                    "module": "D",
                    "scenario": null
                }
            ]
        },
        {
            "parameter": "EP-terrestrial",
            "values": [
                {
                    "value": "1,89E+02",
                    "module": "A1-A3",
                    "scenario": null
                },
                {
                    "value": "6,25E-01",
                    "module": "A4",
                    "scenario": null
                },
                {
                    "value": "0,00E+00",
                    "module": "C1",
                    "scenario": null
                },
                {
                    "value": "1,73E-01",
                    "module": "C2",
                    "scenario": null
                },
                {
                    "value": "1,01E+00",
                    "module": "C3",
                    "scenario": null
                },
                {
                    "value": "1,10E-01",
                    "module": "C4",
                    "scenario": null
                },
                {
                    "value": "-4,90E+01",
                    "module": "D",
                    "scenario": null
                }
            ]
        },
        {
            "parameter": "GWP-IOBC",
            "values": [
                {
                    "value": "9,50E+03",
                    "module": "A1-A3",
                    "scenario": null
                },
                {
                    "value": "8,71E+01",
                    "module": "A4",
                    "scenario": null
                },
                {
                    "value": "0,00E+00",
                    "module": "C1",
                    "scenario": null
                },
                {
                    "value": "2,72E+01",
                    "module": "C2",
                    "scenario": null
                },
                {
                    "value": "3,49E+02",
                    "module": "C3",
                    "scenario": null
                },
                {
                    "value": "1,27E+01",
                    "module": "C4",
                    "scenario": null
                },
                {
                    "value": "-5,07E+03",
                    "module": "D",
                    "scenario": null
                }
            ]
        }
    ],
    "additional_environmental_impact": [
        {
            "parameter": "PM",
            "values": [
                {
                    "value": "8,57E-04",
                    "module": "A1-A3",
                    "scenario": null
                },
                {
                    "value": "6,78E-06",
                    "module": "A4",
                    "scenario": null
                },
                {
                    "value": "0,00E+00",
                    "module": "C1",
                    "scenario": null
                },
                {
                    "value": "1,66E-06",
                    "module": "C2",
                    "scenario": null
                },
                {
                    "value": "6,23E-06",
                    "module": "C3",
                    "scenario": null
                },
                {
                    "value": "3,96E-07",
                    "module": "C4",
                    "scenario": null
                },
                {
                    "value": "-3,51E-04",
                    "module": "D",
                    "scenario": null
                }
            ]
        },
        {
            "parameter": "ETP-fw",
            "values": [
                {
                    "value": "4,10E+05",
                    "module": "A1-A3",
                    "scenario": null
                },
                {
                    "value": "1,01E+03",
                    "module": "A4",
                    "scenario": null
                },
                {
                    "value": "0,00E+00",
                    "module": "C1",
                    "scenario": null
                },
                {
                    "value": "3,05E+02",
                    "module": "C2",
                    "scenario": null
                },
                {
                    "value": "5,92E+03",
                    "module": "C3",
                    "scenario": null
                },
                {
                    "value": "2,27E+04",
                    "module": "C4",
                    "scenario": null
                },
                {
                    "value": "-1,47E+05",
                    "module": "D",
                    "scenario": null
                }
            ]
        },
        {
            "parameter": "HTP-c",
            "values": [
                {
                    "value": "4,08E-05",
                    "module": "A1-A3",
                    "scenario": null
                },
                {
                    "value": "0,00E+00",
                    "module": "A4",
                    "scenario": null
                },
                {
                    "value": "0,00E+00",
                    "module": "C1",
                    "scenario": null
                },
                {
                    "value": "0,00E+00",
                    "module": "C2",
                    "scenario": null
                },
                {
                    "value": "3,26E-07",
                    "module": "C3",
                    "scenario": null
                },
                {
                    "value": "3,53E-08",
                    "module": "C4",
                    "scenario": null
                },
                {
                    "value": "-1,41E-05",
                    "module": "D",
                    "scenario": null
                }
            ]
        },
        {
            "parameter": "HTP-nc",
            "values": [
                {
                    "value": "6,16E-04",
                    "module": "A1-A3",
                    "scenario": null
                },
                {
                    "value": "1,03E-06",
                    "module": "A4",
                    "scenario": null
                },
                {
                    "value": "0,00E+00",
                    "module": "C1",
                    "scenario": null
                },
                {
                    "value": "3,33E-07",
                    "module": "C2",
                    "scenario": null
                },
                {
                    "value": "5,15E-06",
                    "module": "C3",
                    "scenario": null
                },
                {
                    "value": "1,93E-06",
                    "module": "C4",
                    "scenario": null
                },
                {
                    "value": "-6,44E-05",
                    "module": "D",
                    "scenario": null
                }
            ]
        },
        {
            "parameter": "SQP",
            "values": [
                {
                    "value": "3,16E+04",
                    "module": "A1-A3",
                    "scenario": null
                },
                {
                    "value": "1,30E+03",
                    "module": "A4",
                    "scenario": null
                },
                {
                    "value": "0,00E+00",
                    "module": "C1",
                    "scenario": null
                },
                {
                    "value": "2,87E+02",
                    "module": "C2",
                    "scenario": null
                },
                {
                    "value": "4,56E+02",
                    "module": "C3",
                    "scenario": null
                },
                {
                    "value": "2,58E+02",
                    "module": "C4",
                    "scenario": null
                },
                {
                    "value": "-2,00E+03",
                    "module": "D",
                    "scenario": null
                }
            ]
        },
        {
            "parameter": "IRP",
            "values": [
                {
                    "value": "4,61E+02",
                    "module": "A1-A3",
                    "scenario": null
                },
                {
                    "value": "5,99E+00",
                    "module": "A4",
                    "scenario": null
                },
                {
                    "value": "0,00E+00",
                    "module": "C1",
                    "scenario": null
                },
                {
                    "value": "1,80E+00",
                    "module": "C2",
                    "scenario": null
                },
                {
                    "value": "5,33E+00",
                    "module": "C3",
                    "scenario": null
                },
                {
                    "value": "4,43E-01",
                    "module": "C4",
                    "scenario": null
                },
                {
                    "value": "-2,17E+02",
                    "module": "D",
                    "scenario": null
                }
            ]
        }
    ],
    "resource_use": [
        {
            "parameter": "PERE",
            "values": [
                {
                    "value": "3,68E+04",
                    "module": "A1-A3",
                    "scenario": null
                },
                {
                    "value": "1,83E+01",
                    "module": "A4",
                    "scenario": null
                },
                {
                    "value": "0,00E+00",
                    "module": "C1",
                    "scenario": null
                },
                {
                    "value": "5,88E+00",
                    "module": "C2",
                    "scenario": null
                },
                {
                    "value": "2,09E+02",
                    "module": "C3",
                    "scenario": null
                },
                {
                    "value": "1,05E+01",
                    "module": "C4",
                    "scenario": null
                },
                {
                    "value": "-1,90E+04",
                    "module": "D",
                    "scenario": null
                }
            ]
        },
        {
            "parameter": "PERM",
            "values": [
                {
                    "value": "6,46E+01",
                    "module": "A1-A3",
                    "scenario": null
                },
                {
                    "value": "0,00E+00",
                    "module": "A4",
                    "scenario": null
                },
                {
                    "value": "0,00E+00",
                    "module": "C1",
                    "scenario": null
                },
                {
                    "value": "0,00E+00",
                    "module": "C2",
                    "scenario": null
                },
                {
                    "value": "0,00E+00",
                    "module": "C3",
                    "scenario": null
                },
                {
                    "value": "0,00E+00",
                    "module": "C4",
                    "scenario": null
                },
                {
                    "value": "0,00E+00",
                    "module": "D",
                    "scenario": null
                }
            ]
        },
        {
            "parameter": "PERT",
            "values": [
                {
                    "value": "3,69E+04",
                    "module": "A1-A3",
                    "scenario": null
                },
                {
                    "value": "1,83E+01",
                    "module": "A4",
                    "scenario": null
                },
                {
                    "value": "0,00E+00",
                    "module": "C1",
                    "scenario": null
                },
                {
                    "value": "5,88E+00",
                    "module": "C2",
                    "scenario": null
                },
                {
                    "value": "2,09E+02",
                    "module": "C3",
                    "scenario": null
                },
                {
                    "value": "1,05E+01",
                    "module": "C4",
                    "scenario": null
                },
                {
                    "value": "-1,90E+04",
                    "module": "D",
                    "scenario": null
                }
            ]
        },
        {
            "parameter": "PENRE",
            "values": [
                {
                    "value": "1,14E+05",
                    "module": "A1-A3",
                    "scenario": null
                },
                {
                    "value": "1,37E+03",
                    "module": "A4",
                    "scenario": null
                },
                {
                    "value": "0,00E+00",
                    "module": "C1",
                    "scenario": null
                },
                {
                    "value": "4,11E+02",
                    "module": "C2",
                    "scenario": null
                },
                {
                    "value": "1,17E+03",
                    "module": "C3",
                    "scenario": null
                },
                {
                    "value": "8,76E+01",
                    "module": "C4",
                    "scenario": null
                },
                {
                    "value": "-5,73E+04",
                    "module": "D",
                    "scenario": null
                }
            ]
        },
        {
            "parameter": "PENRM",
            "values": [
                {
                    "value": "3,19E+03",
                    "module": "A1-A3",
                    "scenario": null
                },
                {
                    "value": "0,00E+00",
                    "module": "A4",
                    "scenario": null
                },
                {
                    "value": "0,00E+00",
                    "module": "C1",
                    "scenario": null
                },
                {
                    "value": "0,00E+00",
                    "module": "C2",
                    "scenario": null
                },
                {
                    "value": "-1,61E+03",
                    "module": "C3",
                    "scenario": null
                },
                {
                    "value": "0,00E+00",
                    "module": "C4",
                    "scenario": null
                },
                {
                    "value": "0,00E+00",
                    "module": "D",
                    "scenario": null
                }
            ]
        },
        {
            "parameter": "PENRT",
            "values": [
                {
                    "value": "1,17E+05",
                    "module": "A1-A3",
                    "scenario": null
                },
                {
                    "value": "1,37E+03",
                    "module": "A4",
                    "scenario": null
                },
                {
                    "value": "0,00E+00",
                    "module": "C1",
                    "scenario": null
                },
                {
                    "value": "4,11E+02",
                    "module": "C2",
                    "scenario": null
                },
                {
                    "value": "-4,39E+02",
                    "module": "C3",
                    "scenario": null
                },
                {
                    "value": "8,76E+01",
                    "module": "C4",
                    "scenario": null
                },
                {
                    "value": "-5,73E+04",
                    "module": "D",
                    "scenario": null
                }
            ]
        },
        {
            "parameter": "SM",
            "values": [
                {
                    "value": "7,14E+02",
                    "module": "A1-A3",
                    "scenario": null
                },
                {
                    "value": "0,00E+00",
                    "module": "A4",
                    "scenario": null
                },
                {
                    "value": "0,00E+00",
                    "module": "C1",
                    "scenario": null
                },
                {
                    "value": "0,00E+00",
                    "module": "C2",
                    "scenario": null
                },
                {
                    "value": "4,89E-04",
                    "module": "C3",
                    "scenario": null
                },
                {
                    "value": "7,24E-02",
                    "module": "C4",
                    "scenario": null
                },
                {
                    "value": "3,21E+00",
                    "module": "D",
                    "scenario": null
                }
            ]
        },
        {
            "parameter": "RSF",
            "values": [
                {
                    "value": "1,58E+02",
                    "module": "A1-A3",
                    "scenario": null
                },
                {
                    "value": "6,46E-01",
                    "module": "A4",
                    "scenario": null
                },
                {
                    "value": "0,00E+00",
                    "module": "C1",
                    "scenario": null
                },
                {
                    "value": "2,10E-01",
                    "module": "C2",
                    "scenario": null
                },
                {
                    "value": "4,58E+00",
                    "module": "C3",
                    "scenario": null
                },
                {
                    "value": "1,54E-01",
                    "module": "C4",
                    "scenario": null
                },
                {
                    "value": "2,12E+01",
                    "module": "D",
                    "scenario": null
                }
            ]
        },
        {
            "parameter": "NRSF",
            "values": [
                {
                    "value": "2,23E+03",
                    "module": "A1-A3",
                    "scenario": null
                },
                {
                    "value": "2,23E+00",
                    "module": "A4",
                    "scenario": null
                },
                {
                    "value": "0,00E+00",
                    "module": "C1",
                    "scenario": null
                },
                {
                    "value": "7,53E-01",
                    "module": "C2",
                    "scenario": null
                },
                {
                    "value": "-2,86E-03",
                    "module": "C3",
                    "scenario": null
                },
                {
                    "value": "1,69E+00",
                    "module": "C4",
                    "scenario": null
                },
                {
                    "value": "8,36E+02",
                    "module": "D",
                    "scenario": null
                }
            ]
        },
        {
            "parameter": "FW",
            "values": [
                {
                    "value": "2,84E+02",
                    "module": "A1-A3",
                    "scenario": null
                },
                {
                    "value": "1,52E-01",
                    "module": "A4",
                    "scenario": null
                },
                {
                    "value": "0,00E+00",
                    "module": "C1",
                    "scenario": null
                },
                {
                    "value": "4,40E-02",
                    "module": "C2",
                    "scenario": null
                },
                {
                    "value": "1,14E+00",
                    "module": "C3",
                    "scenario": null
                },
                {
                    "value": "1,27E-01",
                    "module": "C4",
                    "scenario": null
                },
                {
                    "value": "-1,01E+02",
                    "module": "D",
                    "scenario": null
                }
            ]
        }
    ],
    "end_of_life_waste": [
        {
            "parameter": "HWD",
            "values": [
                {
                    "value": "6,96E+01",
                    "module": "A1-A3",
                    "scenario": null
                },
                {
                    "value": "7,30E-02",
                    "module": "A4",
                    "scenario": null
                },
                {
                    "value": "0,00E+00",
                    "module": "C1",
                    "scenario": null
                },
                {
                    "value": "2,12E-02",
                    "module": "C2",
                    "scenario": null
                },
                {
                    "value": "1,73E-03",
                    "module": "C3",
                    "scenario": null
                },
                {
                    "value": "6,42E+00",
                    "module": "C4",
                    "scenario": null
                },
                {
                    "value": "1,21E+01",
                    "module": "D",
                    "scenario": null
                }
            ]
        },
        {
            "parameter": "NHWD",
            "values": [
                {
                    "value": "3,04E+03",
                    "module": "A1-A3",
                    "scenario": null
                },
                {
                    "value": "9,60E+01",
                    "module": "A4",
                    "scenario": null
                },
                {
                    "value": "0,00E+00",
                    "module": "C1",
                    "scenario": null
                },
                {
                    "value": "2,00E+01",
                    "module": "C2",
                    "scenario": null
                },
                {
                    "value": "1,82E+02",
                    "module": "C3",
                    "scenario": null
                },
                {
                    "value": "1,98E+02",
                    "module": "C4",
                    "scenario": null
                },
                {
                    "value": "-1,48E+03",
                    "module": "D",
                    "scenario": null
                }
            ]
        },
        {
            "parameter": "RWD",
            "values": [
                {
                    "value": "4,52E-01",
                    "module": "A1-A3",
                    "scenario": null
                },
                {
                    "value": "9,34E-03",
                    "module": "A4",
                    "scenario": null
                },
                {
                    "value": "0,00E+00",
                    "module": "C1",
                    "scenario": null
                },
                {
                    "value": "2,80E-03",
                    "module": "C2",
                    "scenario": null
                },
                {
                    "value": "8,87E-05",
                    "module": "C3",
                    "scenario": null
                },
                {
                    "value": "1,32E-05",
                    "module": "C4",
                    "scenario": null
                },
                {
                    "value": "-2,04E-01",
                    "module": "D",
                    "scenario": null
                }
            ]
        }
    ],
    "end_of_life_flow": [
        {
            "parameter": "CRU",
            "values": [
                {
                    "value": "0,00E+00",
                    "module": "A1-A3",
                    "scenario": null
                },
                {
                    "value": "0,00E+00",
                    "module": "A4",
                    "scenario": null
                },
                {
                    "value": "0,00E+00",
                    "module": "C1",
                    "scenario": null
                },
                {
                    "value": "0,00E+00",
                    "module": "C2",
                    "scenario": null
                },
                {
                    "value": "0,00E+00",
                    "module": "C3",
                    "scenario": null
                },
                {
                    "value": "0,00E+00",
                    "module": "C4",
                    "scenario": null
                },
                {
                    "value": "0,00E+00",
                    "module": "D",
                    "scenario": null
                }
            ]
        },
        {
            "parameter": "MFR",
            "values": [
                {
                    "value": "1,43E+02",
                    "module": "A1-A3",
                    "scenario": null
                },
                {
                    "value": "0,00E+00",
                    "module": "A4",
                    "scenario": null
                },
                {
                    "value": "0,00E+00",
                    "module": "C1",
                    "scenario": null
                },
                {
                    "value": "0,00E+00",
                    "module": "C2",
                    "scenario": null
                },
                {
                    "value": "1,71E+03",
                    "module": "C3",
                    "scenario": null
                },
                {
                    "value": "2,31E-04",
                    "module": "C4",
                    "scenario": null
                },
                {
                    "value": "-1,45E-01",
                    "module": "D",
                    "scenario": null
                }
            ]
        },
        {
            "parameter": "MER",
            "values": [
                {
                    "value": "4,66E+01",
                    "module": "A1-A3",
                    "scenario": null
                },
                {
                    "value": "0,00E+00",
                    "module": "A4",
                    "scenario": null
                },
                {
                    "value": "0,00E+00",
                    "module": "C1",
                    "scenario": null
                },
                {
                    "value": "0,00E+00",
                    "module": "C2",
                    "scenario": null
                },
                {
                    "value": "1,81E+02",
                    "module": "C3",
                    "scenario": null
                },
                {
                    "value": "6,64E-06",
                    "module": "C4",
                    "scenario": null
                },
                {
                    "value": "-1,89E-02",
                    "module": "D",
                    "scenario": null
                }
            ]
        },
        {
            "parameter": "EEE",
            "values": [
                {
                    "value": "2,75E+01",
                    "module": "A1-A3",
                    "scenario": null
                },
                {
                    "value": "0,00E+00",
                    "module": "A4",
                    "scenario": null
                },
                {
                    "value": "0,00E+00",
                    "module": "C1",
                    "scenario": null
                },
                {
                    "value": "0,00E+00",
                    "module": "C2",
                    "scenario": null
                },
                {
                    "value": "2,53E+00",
                    "module": "C3",
                    "scenario": null
                },
                {
                    "value": "2,34E-04",
                    "module": "C4",
                    "scenario": null
                },
                {
                    "value": "-5,32E-02",
                    "module": "D",
                    "scenario": null
                }
            ]
        },
        {
            "parameter": "EET",
            "values": [
                {
                    "value": "4,16E+02",
                    "module": "A1-A3",
                    "scenario": null
                },
                {
                    "value": "0,00E+00",
                    "module": "A4",
                    "scenario": null
                },
                {
                    "value": "0,00E+00",
                    "module": "C1",
                    "scenario": null
                },
                {
                    "value": "0,00E+00",
                    "module": "C2",
                    "scenario": null
                },
                {
                    "value": "3,83E+01",
                    "module": "C3",
                    "scenario": null
                },
                {
                    "value": "3,55E-03",
                    "module": "C4",
                    "scenario": null
                },
                {
                    "value": "-8,04E-01",
                    "module": "D",
                    "scenario": null
                }
            ]
        }
    ]
}