{
    "product_name": "Flexi F301 reol",
    "epd_id": "NEPD-7533-6921",
    "compliance": [
        "EN 15804+A2",
        "ISO 14025",
        "ISO 21930"
    ],
    "producer_name": "Aarsland M\u00f8belfabrikk AS",
    "environmental_impact": [
        {
            "parameter": "GWP-total",
            "values": [
                {
                    "value": "-4,70E+01",
                    "module": "A1",
                    "scenario": null
                },
                {
                    "value": "2,32E+00",
                    "module": "A2",
                    "scenario": null
                },
                {
                    "value": "4,41E-02",
                    "module": "A3",
                    "scenario": null
                },
                {
                    "value": "5,35E-01",
                    "module": "A4",
                    "scenario": null
                },
                {
                    "value": "5,32E+00",
                    "module": "A5",
                    "scenario": null
                },
                {
                    "value": "6,23E-03",
                    "module": "B2",
                    "scenario": null
                },
                {
                    "value": "0,00E+00",
                    "module": "B3",
                    "scenario": null
                },
                {
                    "value": "0,00E+00",
                    "module": "B4",
                    "scenario": null
                },
                {
                    "value": "2,43E-04",
                    "module": "C1",
                    "scenario": null
                },
                {
                    "value": "4,57E-01",
                    "module": "C2",
                    "scenario": null
                },
                {
                    "value": "1,22E+02",
                    "module": "C3",
                    "scenario": null
                },
                {
                    "value": "2,33E-02",
                    "module": "C4",
                    "scenario": null
                },
                {
                    "value": "-1,84E+00",
                    "module": "D",
                    "scenario": null
                },
                {
                    "value": "-4,46E+01",
                    "module": "A1A3",
                    "scenario": null
                }
            ]
        },
        {
            "parameter": "GWP-fossil",
            "values": [
                {
                    "value": "1,82E+01",
                    "module": "A1",
                    "scenario": null
                },
                {
                    "value": "2,31E+00",
                    "module": "A2",
                    "scenario": null
                },
                {
                    "value": "4,27E-02",
                    "module": "A3",
                    "scenario": null
                },
                {
                    "value": "5,33E-01",
                    "module": "A4",
                    "scenario": null
                },
                {
                    "value": "3,40E-02",
                    "module": "A5",
                    "scenario": null
                },
                {
                    "value": "6,18E-03",
                    "module": "B2",
                    "scenario": null
                },
                {
                    "value": "0,00E+00",
                    "module": "B3",
                    "scenario": null
                },
                {
                    "value": "0,00E+00",
                    "module": "B4",
                    "scenario": null
                },
                {
                    "value": "2,36E-04",
                    "module": "C1",
                    "scenario": null
                },
                {
                    "value": "4,57E-01",
                    "module": "C2",
                    "scenario": null
                },
                {
                    "value": "7,15E+01",
                    "module": "C3",
                    "scenario": null
                },
                {
                    "value": "2,33E-02",
                    "module": "C4",
                    "scenario": null
                },
                {
                    "value": "-1,78E+00",
                    "module": "D",
                    "scenario": null
                },
                {
                    "value": "2,06E+01",
                    "module": "A1A3",
                    "scenario": null
                }
            ]
        },
        {
            "parameter": "GWP-biogenic",
            "values": [
                {
                    "value": "-6,54E+01",
                    "module": "A1",
                    "scenario": null
                },
                {
                    "value": "4,19E-03",
                    "module": "A2",
                    "scenario": null
                },
                {
                    "value": "1,19E-03",
                    "module": "A3",
                    "scenario": null
                },
                {
                    "value": "1,61E-03",
                    "module": "A4",
                    "scenario": null
                },
                {
                    "value": "5,29E+00",
                    "module": "A5",
                    "scenario": null
                },
                {
                    "value": "3,89E-05",
                    "module": "B2",
                    "scenario": null
                },
                {
                    "value": "0,00E+00",
                    "module": "B3",
                    "scenario": null
                },
                {
                    "value": "0,00E+00",
                    "module": "B4",
                    "scenario": null
                },
                {
                    "value": "6,52E-06",
                    "module": "C1",
                    "scenario": null
                },
                {
                    "value": "1,89E-04",
                    "module": "C2",
                    "scenario": null
                },
                {
                    "value": "5,01E+01",
                    "module": "C3",
                    "scenario": null
                },
                {
                    "value": "1,62E-06",
                    "module": "C4",
                    "scenario": null
                },
                {
                    "value": "-3,67E-03",
                    "module": "D",
                    "scenario": null
                },
                {
                    "value": "-6,54E+01",
                    "module": "A1A3",
                    "scenario": null
                }
            ]
        },
        {
            "parameter": "GWP-luluc",
            "values": [
                {
                    "value": "2,02E-01",
                    "module": "A1",
                    "scenario": null
                },
                {
                    "value": "2,01E-03",
                    "module": "A2",
                    "scenario": null
                },
                {
                    "value": "1,72E-04",
                    "module": "A3",
                    "scenario": null
                },
                {
                    "value": "7,24E-04",
                    "module": "A4",
                    "scenario": null
                },
                {
                    "value": "1,11E-05",
                    "module": "A5",
                    "scenario": null
                },
                {
                    "value": "1,01E-05",
                    "module": "B2",
                    "scenario": null
                },
                {
                    "value": "0,00E+00",
                    "module": "B3",
                    "scenario": null
                },
                {
                    "value": "0,00E+00",
                    "module": "B4",
                    "scenario": null
                },
                {
                    "value": "9,73E-07",
                    "module": "C1",
                    "scenario": null
                },
                {
                    "value": "1,62E-04",
                    "module": "C2",
                    "scenario": null
                },
                {
                    "value": "1,20E-03",
                    "module": "C3",
                    "scenario": null
                },
                {
                    "value": "6,46E-06",
                    "module": "C4",
                    "scenario": null
                },
                {
                    "value": "-6,12E-02",
                    "module": "D",
                    "scenario": null
                },
                {
                    "value": "2,04E-01",
                    "module": "A1A3",
                    "scenario": null
                }
            ]
        },
        {
            "parameter": "ODP",
            "values": [
                {
                    "value": "6,95E-07",
                    "module": "A1",
                    "scenario": null
                },
                {
                    "value": "4,15E-07",
                    "module": "A2",
                    "scenario": null
                },
                {
                    "value": "2,92E-09",
                    "module": "A3",
                    "scenario": null
                },
                {
                    "value": "7,74E-08",
                    "module": "A4",
                    "scenario": null
                },
                {
                    "value": "7,10E-09",
                    "module": "A5",
                    "scenario": null
                },
                {
                    "value": "5,40E-10",
                    "module": "B2",
                    "scenario": null
                },
                {
                    "value": "0,00E+00",
                    "module": "B3",
                    "scenario": null
                },
                {
                    "value": "0,00E+00",
                    "module": "B4",
                    "scenario": null
                },
                {
                    "value": "1,60E-11",
                    "module": "C1",
                    "scenario": null
                },
                {
                    "value": "1,03E-07",
                    "module": "C2",
                    "scenario": null
                },
                {
                    "value": "4,75E-07",
                    "module": "C3",
                    "scenario": null
                },
                {
                    "value": "6,82E-09",
                    "module": "C4",
                    "scenario": null
                },
                {
                    "value": "-1,30E-01",
                    "module": "D",
                    "scenario": null
                },
                {
                    "value": "1,11E-06",
                    "module": "A1A3",
                    "scenario": null
                }
            ]
        },
        {
            "parameter": "AP",
            "values": [
                {
                    "value": "7,16E-02",
                    "module": "A1",
                    "scenario": null
                },
                {
                    "value": "2,18E-02",
                    "module": "A2",
                    "scenario": null
                },
                {
                    "value": "2,04E-04",
                    "module": "A3",
                    "scenario": null
                },
                {
                    "value": "2,65E-03",
                    "module": "A4",
                    "scenario": null
                },
                {
                    "value": "1,67E-04",
                    "module": "A5",
                    "scenario": null
                },
                {
                    "value": "3,61E-05",
                    "module": "B2",
                    "scenario": null
                },
                {
                    "value": "0,00E+00",
                    "module": "B3",
                    "scenario": null
                },
                {
                    "value": "0,00E+00",
                    "module": "B4",
                    "scenario": null
                },
                {
                    "value": "1,84E-06",
                    "module": "C1",
                    "scenario": null
                },
                {
                    "value": "1,31E-03",
                    "module": "C2",
                    "scenario": null
                },
                {
                    "value": "1,07E-02",
                    "module": "C3",
                    "scenario": null
                },
                {
                    "value": "1,53E-04",
                    "module": "C4",
                    "scenario": null
                },
                {
                    "value": "-1,46E-02",
                    "module": "D",
                    "scenario": null
                },
                {
                    "value": "9,36E-02",
                    "module": "A1A3",
                    "scenario": null
                }
            ]
        },
        {
            "parameter": "POCP",
            "values": [
                {
                    "value": "5,05E-02",
                    "module": "A1",
                    "scenario": null
                },
                {
                    "value": "1,53E-02",
                    "module": "A2",
                    "scenario": null
                },
                {
                    "value": "1,49E-04",
                    "module": "A3",
                    "scenario": null
                },
                {
                    "value": "1,87E-03",
                    "module": "A4",
                    "scenario": null
                },
                {
                    "value": "1,74E-04",
                    "module": "A5",
                    "scenario": null
                },
                {
                    "value": "2,09E-05",
                    "module": "B2",
                    "scenario": null
                },
                {
                    "value": "0,00E+00",
                    "module": "B3",
                    "scenario": null
                },
                {
                    "value": "0,00E+00",
                    "module": "B4",
                    "scenario": null
                },
                {
                    "value": "7,09E-07",
                    "module": "C1",
                    "scenario": null
                },
                {
                    "value": "1,11E-03",
                    "module": "C2",
                    "scenario": null
                },
                {
                    "value": "9,96E-03",
                    "module": "C3",
                    "scenario": null
                },
                {
                    "value": "1,71E-04",
                    "module": "C4",
                    "scenario": null
                },
                {
                    "value": "-1,43E-02",
                    "module": "D",
                    "scenario": null
                },
                {
                    "value": "6,60E-02",
                    "module": "A1A3",
                    "scenario": null
                }
            ]
        },
        {
            "parameter": "ADPE",
            "values": [
                {
                    "value": "9,30E-05",
                    "module": "A1",
                    "scenario": null
                },
                {
                    "value": "3,15E-05",
                    "module": "A2",
                    "scenario": null
                },
                {
                    "value": "9,92E-07",
                    "module": "A3",
                    "scenario": null
                },
                {
                    "value": "8,54E-06",
                    "module": "A4",
                    "scenario": null
                },
                {
                    "value": "8,15E-07",
                    "module": "A5",
                    "scenario": null
                },
                {
                    "value": "1,73E-07",
                    "module": "B2",
                    "scenario": null
                },
                {
                    "value": "0,00E+00",
                    "module": "B3",
                    "scenario": null
                },
                {
                    "value": "0,00E+00",
                    "module": "B4",
                    "scenario": null
                },
                {
                    "value": "1,76E-08",
                    "module": "C1",
                    "scenario": null
                },
                {
                    "value": "1,26E-05",
                    "module": "C2",
                    "scenario": null
                },
                {
                    "value": "1,90E-05",
                    "module": "C3",
                    "scenario": null
                },
                {
                    "value": "3,60E-07",
                    "module": "C4",
                    "scenario": null
                },
                {
                    "value": "-1,77E-05",
                    "module": "D",
                    "scenario": null
                },
                {
                    "value": "1,26E-04",
                    "module": "A1A3",
                    "scenario": null
                }
            ]
        },
        {
            "parameter": "ADPF",
            "values": [
                {
                    "value": "3,53E+02",
                    "module": "A1",
                    "scenario": null
                },
                {
                    "value": "3,58E+01",
                    "module": "A2",
                    "scenario": null
                },
                {
                    "value": "5,72E-01",
                    "module": "A3",
                    "scenario": null
                },
                {
                    "value": "8,50E+00",
                    "module": "A4",
                    "scenario": null
                },
                {
                    "value": "4,72E-01",
                    "module": "A5",
                    "scenario": null
                },
                {
                    "value": "1,06E-01",
                    "module": "B2",
                    "scenario": null
                },
                {
                    "value": "0,00E+00",
                    "module": "B3",
                    "scenario": null
                },
                {
                    "value": "0,00E+00",
                    "module": "B4",
                    "scenario": null
                },
                {
                    "value": "3,22E-03",
                    "module": "C1",
                    "scenario": null
                },
                {
                    "value": "6,90E+00",
                    "module": "C2",
                    "scenario": null
                },
                {
                    "value": "1,27E+01",
                    "module": "C3",
                    "scenario": null
                },
                {
                    "value": "5,01E-01",
                    "module": "C4",
                    "scenario": null
                },
                {
                    "value": "-2,54E+01",
                    "module": "D",
                    "scenario": null
                },
                {
                    "value": "3,90E+02",
                    "module": "A1A3",
                    "scenario": null
                }
            ]
        },
        {
            "parameter": "WDP",
            "values": [
                {
                    "value": "3,62E+02",
                    "module": "A1",
                    "scenario": null
                },
                {
                    "value": "1,46E+02",
                    "module": "A2",
                    "scenario": null
                },
                {
                    "value": "1,00E+02",
                    "module": "A3",
                    "scenario": null
                },
                {
                    "value": "5,75E+01",
                    "module": "A4",
                    "scenario": null
                },
                {
                    "value": "6,04E-01",
                    "module": "A5",
                    "scenario": null
                },
                {
                    "value": "1,88E+00",
                    "module": "B2",
                    "scenario": null
                },
                {
                    "value": "0,00E+00",
                    "module": "B3",
                    "scenario": null
                },
                {
                    "value": "0,00E+00",
                    "module": "B4",
                    "scenario": null
                },
                {
                    "value": "5,61E-01",
                    "module": "C1",
                    "scenario": null
                },
                {
                    "value": "6,68E+00",
                    "module": "C2",
                    "scenario": null
                },
                {
                    "value": "-2,01E+02",
                    "module": "C3",
                    "scenario": null
                },
                {
                    "value": "1,32E+00",
                    "module": "C4",
                    "scenario": null
                },
                {
                    "value": "-3,17E+02",
                    "module": "D",
                    "scenario": null
                },
                {
                    "value": "6,08E+02",
                    "module": "A1A3",
                    "scenario": null
                }
            ]
        },
        {
            "parameter": "EP-freshwater",
            "values": [
                {
                    "value": "3,66E-04",
                    "module": "A1",
                    "scenario": null
                },
                {
                    "value": "6,97E-05",
                    "module": "A2",
                    "scenario": null
                },
                {
                    "value": "1,72E-06",
                    "module": "A3",
                    "scenario": null
                },
                {
                    "value": "2,67E-05",
                    "module": "A4",
                    "scenario": null
                },
                {
                    "value": "2,86E-07",
                    "module": "A5",
                    "scenario": null
                },
                {
                    "value": "4,94E-07",
                    "module": "B2",
                    "scenario": null
                },
                {
                    "value": "0,00E+00",
                    "module": "B3",
                    "scenario": null
                },
                {
                    "value": "0,00E+00",
                    "module": "B4",
                    "scenario": null
                },
                {
                    "value": "1,70E-08",
                    "module": "C1",
                    "scenario": null
                },
                {
                    "value": "3,65E-06",
                    "module": "C2",
                    "scenario": null
                },
                {
                    "value": "4,86E-05",
                    "module": "C3",
                    "scenario": null
                },
                {
                    "value": "2,37E-07",
                    "module": "C4",
                    "scenario": null
                },
                {
                    "value": "-1,58E-04",
                    "module": "D",
                    "scenario": null
                },
                {
                    "value": "4,37E-04",
                    "module": "A1A3",
                    "scenario": null
                }
            ]
        },
        {
            "parameter": "EP-marine",
            "values": [
                {
                    "value": "1,95E-02",
                    "module": "A1",
                    "scenario": null
                },
                {
                    "value": "4,85E-03",
                    "module": "A2",
                    "scenario": null
                },
                {
                    "value": "4,99E-05",
                    "module": "A3",
                    "scenario": null
                },
                {
                    "value": "5,43E-04",
                    "module": "A4",
                    "scenario": null
                },
                {
                    "value": "5,65E-05",
                    "module": "A5",
                    "scenario": null
                },
                {
                    "value": "5,72E-06",
                    "module": "B2",
                    "scenario": null
                },
                {
                    "value": "0,00E+00",
                    "module": "B3",
                    "scenario": null
                },
                {
                    "value": "0,00E+00",
                    "module": "B4",
                    "scenario": null
                },
                {
                    "value": "2,03E-07",
                    "module": "C1",
                    "scenario": null
                },
                {
                    "value": "2,60E-04",
                    "module": "C2",
                    "scenario": null
                },
                {
                    "value": "4,07E-03",
                    "module": "C3",
                    "scenario": null
                },
                {
                    "value": "5,37E-05",
                    "module": "C4",
                    "scenario": null
                },
                {
                    "value": "-4,79E-03",
                    "module": "D",
                    "scenario": null
                },
                {
                    "value": "2,44E-02",
                    "module": "A1A3",
                    "scenario": null
                }
            ]
        },
        {
            "parameter": "EP-terrestrial",
            "values": [
                {
                    "value": "1,93E-01",
                    "module": "A1",
                    "scenario": null
                },
                {
                    "value": "5,45E-02",
                    "module": "A2",
                    "scenario": null
                },
                {
                    "value": "5,82E-04",
                    "module": "A3",
                    "scenario": null
                },
                {
                    "value": "6,21E-03",
                    "module": "A4",
                    "scenario": null
                },
                {
                    "value": "6,11E-04",
                    "module": "A5",
                    "scenario": null
                },
                {
                    "value": "6,65E-05",
                    "module": "B2",
                    "scenario": null
                },
                {
                    "value": "0,00E+00",
                    "module": "B3",
                    "scenario": null
                },
                {
                    "value": "0,00E+00",
                    "module": "B4",
                    "scenario": null
                },
                {
                    "value": "2,64E-06",
                    "module": "C1",
                    "scenario": null
                },
                {
                    "value": "2,90E-03",
                    "module": "C2",
                    "scenario": null
                },
                {
                    "value": "4,06E-02",
                    "module": "C3",
                    "scenario": null
                },
                {
                    "value": "5,94E-04",
                    "module": "C4",
                    "scenario": null
                },
                {
                    "value": "-5,18E-02",
                    "module": "D",
                    "scenario": null
                },
                {
                    "value": "2,49E-01",
                    "module": "A1A3",
                    "scenario": null
                }
            ]
        },
        {
            "parameter": "GWP-IOBC",
            "values": [
                {
                    "value": "1,85E+01",
                    "module": "A1",
                    "scenario": null
                },
                {
                    "value": "2,32E+00",
                    "module": "A2",
                    "scenario": null
                },
                {
                    "value": "4,90E-02",
                    "module": "A3",
                    "scenario": null
                },
                {
                    "value": "5,35E-01",
                    "module": "A4",
                    "scenario": null
                },
                {
                    "value": "3,24E-02",
                    "module": "A5",
                    "scenario": null
                },
                {
                    "value": "6,22E-03",
                    "module": "B2",
                    "scenario": null
                },
                {
                    "value": "0,00E+00",
                    "module": "B3",
                    "scenario": null
                },
                {
                    "value": "0,00E+00",
                    "module": "B4",
                    "scenario": null
                },
                {
                    "value": "2,43E-04",
                    "module": "C1",
                    "scenario": null
                },
                {
                    "value": "4,57E-01",
                    "module": "C2",
                    "scenario": null
                },
                {
                    "value": "3,93E+01",
                    "module": "C3",
                    "scenario": null
                },
                {
                    "value": "8,54E-02",
                    "module": "C4",
                    "scenario": null
                },
                {
                    "value": "-1,82E+00",
                    "module": "D",
                    "scenario": null
                },
                {
                    "value": "2,09E+01",
                    "module": "A1A3",
                    "scenario": null
                }
            ]
        }
    ],
    "additional_environmental_impact": [
        {
            "parameter": "PM",
            "values": [
                {
                    "value": "8,52E-07",
                    "module": "A1",
                    "scenario": null
                },
                {
                    "value": "1,42E-07",
                    "module": "A2",
                    "scenario": null
                },
                {
                    "value": "1,95E-09",
                    "module": "A3",
                    "scenario": null
                },
                {
                    "value": "2,89E-08",
                    "module": "A4",
                    "scenario": null
                },
                {
                    "value": "2,42E-09",
                    "module": "A5",
                    "scenario": null
                },
                {
                    "value": "3,06E-10",
                    "module": "B2",
                    "scenario": null
                },
                {
                    "value": "0,00E+00",
                    "module": "B3",
                    "scenario": null
                },
                {
                    "value": "0,00E+00",
                    "module": "B4",
                    "scenario": null
                },
                {
                    "value": "1,30E-11",
                    "module": "C1",
                    "scenario": null
                },
                {
                    "value": "2,79E-08",
                    "module": "C2",
                    "scenario": null
                },
                {
                    "value": "6,27E-08",
                    "module": "C3",
                    "scenario": null
                },
                {
                    "value": "2,72E-09",
                    "module": "C4",
                    "scenario": null
                },
                {
                    "value": "-8,87E-07",
                    "module": "D",
                    "scenario": null
                },
                {
                    "value": "9,96E-07",
                    "module": "A1A3",
                    "scenario": null
                }
            ]
        },
        {
            "parameter": "ETP-fw",
            "values": [
                {
                    "value": "4,31E+02",
                    "module": "A1",
                    "scenario": null
                },
                {
                    "value": "2,98E+01",
                    "module": "A2",
                    "scenario": null
                },
                {
                    "value": "1,01E+00",
                    "module": "A3",
                    "scenario": null
                },
                {
                    "value": "8,34E+00",
                    "module": "A4",
                    "scenario": null
                },
                {
                    "value": "6,26E-01",
                    "module": "A5",
                    "scenario": null
                },
                {
                    "value": "1,14E-01",
                    "module": "B2",
                    "scenario": null
                },
                {
                    "value": "0,00E+00",
                    "module": "B3",
                    "scenario": null
                },
                {
                    "value": "0,00E+00",
                    "module": "B4",
                    "scenario": null
                },
                {
                    "value": "1,47E-02",
                    "module": "C1",
                    "scenario": null
                },
                {
                    "value": "5,12E+00",
                    "module": "C2",
                    "scenario": null
                },
                {
                    "value": "1,89E+02",
                    "module": "C3",
                    "scenario": null
                },
                {
                    "value": "5,53E-01",
                    "module": "C4",
                    "scenario": null
                },
                {
                    "value": "-1,38E+02",
                    "module": "D",
                    "scenario": null
                },
                {
                    "value": "4,62E+02",
                    "module": "A1A3",
                    "scenario": null
                }
            ]
        },
        {
            "parameter": "HTP-c",
            "values": [
                {
                    "value": "3,12E-08",
                    "module": "A1",
                    "scenario": null
                },
                {
                    "value": "0,00E+00",
                    "module": "A2",
                    "scenario": null
                },
                {
                    "value": "6,20E-11",
                    "module": "A3",
                    "scenario": null
                },
                {
                    "value": "0,00E+00",
                    "module": "A4",
                    "scenario": null
                },
                {
                    "value": "2,10E-11",
                    "module": "A5",
                    "scenario": null
                },
                {
                    "value": "1,80E-11",
                    "module": "B2",
                    "scenario": null
                },
                {
                    "value": "0,00E+00",
                    "module": "B3",
                    "scenario": null
                },
                {
                    "value": "0,00E+00",
                    "module": "B4",
                    "scenario": null
                },
                {
                    "value": "1,00E-12",
                    "module": "C1",
                    "scenario": null
                },
                {
                    "value": "0,00E+00",
                    "module": "C2",
                    "scenario": null
                },
                {
                    "value": "5,96E-09",
                    "module": "C3",
                    "scenario": null
                },
                {
                    "value": "3,10E-11",
                    "module": "C4",
                    "scenario": null
                },
                {
                    "value": "-2,53E-09",
                    "module": "D",
                    "scenario": null
                },
                {
                    "value": "3,13E-08",
                    "module": "A1A3",
                    "scenario": null
                }
            ]
        },
        {
            "parameter": "HTP-nc",
            "values": [
                {
                    "value": "2,04E-07",
                    "module": "A1",
                    "scenario": null
                },
                {
                    "value": "3,32E-08",
                    "module": "A2",
                    "scenario": null
                },
                {
                    "value": "1,49E-09",
                    "module": "A3",
                    "scenario": null
                },
                {
                    "value": "1,10E-08",
                    "module": "A4",
                    "scenario": null
                },
                {
                    "value": "8,78E-10",
                    "module": "A5",
                    "scenario": null
                },
                {
                    "value": "3,78E-10",
                    "module": "B2",
                    "scenario": null
                },
                {
                    "value": "0,00E+00",
                    "module": "B3",
                    "scenario": null
                },
                {
                    "value": "0,00E+00",
                    "module": "B4",
                    "scenario": null
                },
                {
                    "value": "1,60E-11",
                    "module": "C1",
                    "scenario": null
                },
                {
                    "value": "5,59E-09",
                    "module": "C2",
                    "scenario": null
                },
                {
                    "value": "1,30E-07",
                    "module": "C3",
                    "scenario": null
                },
                {
                    "value": "1,06E-09",
                    "module": "C4",
                    "scenario": null
                },
                {
                    "value": "-1,33E-07",
                    "module": "D",
                    "scenario": null
                },
                {
                    "value": "2,39E-07",
                    "module": "A1A3",
                    "scenario": null
                }
            ]
        },
        {
            "parameter": "SQP",
            "values": [
                {
                    "value": "1,85E+03",
                    "module": "A1",
                    "scenario": null
                },
                {
                    "value": "2,70E+01",
                    "module": "A2",
                    "scenario": null
                },
                {
                    "value": "2,63E-01",
                    "module": "A3",
                    "scenario": null
                },
                {
                    "value": "6,19E+00",
                    "module": "A4",
                    "scenario": null
                },
                {
                    "value": "3,15E-01",
                    "module": "A5",
                    "scenario": null
                },
                {
                    "value": "2,95E-02",
                    "module": "B2",
                    "scenario": null
                },
                {
                    "value": "0,00E+00",
                    "module": "B3",
                    "scenario": null
                },
                {
                    "value": "0,00E+00",
                    "module": "B4",
                    "scenario": null
                },
                {
                    "value": "1,62E-03",
                    "module": "C1",
                    "scenario": null
                },
                {
                    "value": "4,83E+00",
                    "module": "C2",
                    "scenario": null
                },
                {
                    "value": "2,58E+00",
                    "module": "C3",
                    "scenario": null
                },
                {
                    "value": "7,38E-01",
                    "module": "C4",
                    "scenario": null
                },
                {
                    "value": "-1,70E+02",
                    "module": "D",
                    "scenario": null
                },
                {
                    "value": "1,87E+03",
                    "module": "A1A3",
                    "scenario": null
                }
            ]
        },
        {
            "parameter": "IRP",
            "values": [
                {
                    "value": "7,24E-01",
                    "module": "A1",
                    "scenario": null
                },
                {
                    "value": "1,90E-01",
                    "module": "A2",
                    "scenario": null
                },
                {
                    "value": "1,04E-02",
                    "module": "A3",
                    "scenario": null
                },
                {
                    "value": "5,12E-02",
                    "module": "A4",
                    "scenario": null
                },
                {
                    "value": "2,01E-03",
                    "module": "A5",
                    "scenario": null
                },
                {
                    "value": "7,29E-04",
                    "module": "B2",
                    "scenario": null
                },
                {
                    "value": "0,00E+00",
                    "module": "B3",
                    "scenario": null
                },
                {
                    "value": "0,00E+00",
                    "module": "B4",
                    "scenario": null
                },
                {
                    "value": "5,84E-05",
                    "module": "C1",
                    "scenario": null
                },
                {
                    "value": "3,02E-02",
                    "module": "C2",
                    "scenario": null
                },
                {
                    "value": "4,90E-02",
                    "module": "C3",
                    "scenario": null
                },
                {
                    "value": "2,06E-03",
                    "module": "C4",
                    "scenario": null
                },
                {
                    "value": "-1,62E-01",
                    "module": "D",
                    "scenario": null
                },
                {
                    "value": "9,24E-01",
                    "module": "A1A3",
                    "scenario": null
                }
            ]
        }
    ],
    "resource_use": [
        {
            "parameter": "PERE",
            "values": [
                {
                    "value": "3,51E+02",
                    "module": "A1",
                    "scenario": null
                },
                {
                    "value": "2,10E+00",
                    "module": "A2",
                    "scenario": null
                },
                {
                    "value": "7,44E+00",
                    "module": "A3",
                    "scenario": null
                },
                {
                    "value": "8,17E-01",
                    "module": "A4",
                    "scenario": null
                },
                {
                    "value": "7,86E-03",
                    "module": "A5",
                    "scenario": null
                },
                {
                    "value": "1,43E-02",
                    "module": "B2",
                    "scenario": null
                },
                {
                    "value": "0,00E+00",
                    "module": "B3",
                    "scenario": null
                },
                {
                    "value": "0,00E+00",
                    "module": "B4",
                    "scenario": null
                },
                {
                    "value": "4,17E-02",
                    "module": "C1",
                    "scenario": null
                },
                {
                    "value": "9,88E-02",
                    "module": "C2",
                    "scenario": null
                },
                {
                    "value": "1,24E+00",
                    "module": "C3",
                    "scenario": null
                },
                {
                    "value": "1,07E-02",
                    "module": "C4",
                    "scenario": null
                },
                {
                    "value": "-1,57E+02",
                    "module": "D",
                    "scenario": null
                },
                {
                    "value": "3,60E+02",
                    "module": "A1A3",
                    "scenario": null
                }
            ]
        },
        {
            "parameter": "PERM",
            "values": [
                {
                    "value": "6,22E+02",
                    "module": "A1",
                    "scenario": null
                },
                {
                    "value": "0,00E+00",
                    "module": "A2",
                    "scenario": null
                },
                {
                    "value": "0,00E+00",
                    "module": "A3",
                    "scenario": null
                },
                {
                    "value": "0,00E+00",
                    "module": "A4",
                    "scenario": null
                },
                {
                    "value": "-3,51E+01",
                    "module": "A5",
                    "scenario": null
                },
                {
                    "value": "0,00E+00",
                    "module": "B2",
                    "scenario": null
                },
                {
                    "value": "0,00E+00",
                    "module": "B3",
                    "scenario": null
                },
                {
                    "value": "0,00E+00",
                    "module": "B4",
                    "scenario": null
                },
                {
                    "value": "0,00E+00",
                    "module": "C1",
                    "scenario": null
                },
                {
                    "value": "0,00E+00",
                    "module": "C2",
                    "scenario": null
                },
                {
                    "value": "-4,89E+02",
                    "module": "C3",
                    "scenario": null
                },
                {
                    "value": "0,00E+00",
                    "module": "C4",
                    "scenario": null
                },
                {
                    "value": "0,00E+00",
                    "module": "D",
                    "scenario": null
                },
                {
                    "value": "6,22E+02",
                    "module": "A1A3",
                    "scenario": null
                }
            ]
        },
        {
            "parameter": "PERT",
            "values": [
                {
                    "value": "9,73E+02",
                    "module": "A1",
                    "scenario": null
                },
                {
                    "value": "2,10E+00",
                    "module": "A2",
                    "scenario": null
                },
                {
                    "value": "7,44E+00",
                    "module": "A3",
                    "scenario": null
                },
                {
                    "value": "8,17E-01",
                    "module": "A4",
                    "scenario": null
                },
                {
                    "value": "-1,86E+01",
                    "module": "A5",
                    "scenario": null
                },
                {
                    "value": "1,43E-02",
                    "module": "B2",
                    "scenario": null
                },
                {
                    "value": "0,00E+00",
                    "module": "B3",
                    "scenario": null
                },
                {
                    "value": "0,00E+00",
                    "module": "B4",
                    "scenario": null
                },
                {
                    "value": "4,17E-02",
                    "module": "C1",
                    "scenario": null
                },
                {
                    "value": "9,88E-02",
                    "module": "C2",
                    "scenario": null
                },
                {
                    "value": "-4,88E+02",
                    "module": "C3",
                    "scenario": null
                },
                {
                    "value": "1,07E-02",
                    "module": "C4",
                    "scenario": null
                },
                {
                    "value": "-1,57E+02",
                    "module": "D",
                    "scenario": null
                },
                {
                    "value": "9,83E+02",
                    "module": "A1A3",
                    "scenario": null
                }
            ]
        },
        {
            "parameter": "PENRE",
            "values": [
                {
                    "value": "2,72E+02",
                    "module": "A1",
                    "scenario": null
                },
                {
                    "value": "3,58E+01",
                    "module": "A2",
                    "scenario": null
                },
                {
                    "value": "5,73E-01",
                    "module": "A3",
                    "scenario": null
                },
                {
                    "value": "8,51E+00",
                    "module": "A4",
                    "scenario": null
                },
                {
                    "value": "4,72E-01",
                    "module": "A5",
                    "scenario": null
                },
                {
                    "value": "1,06E-01",
                    "module": "B2",
                    "scenario": null
                },
                {
                    "value": "0,00E+00",
                    "module": "B3",
                    "scenario": null
                },
                {
                    "value": "0,00E+00",
                    "module": "B4",
                    "scenario": null
                },
                {
                    "value": "3,22E-03",
                    "module": "C1",
                    "scenario": null
                },
                {
                    "value": "6,90E+00",
                    "module": "C2",
                    "scenario": null
                },
                {
                    "value": "1,58E+01",
                    "module": "C3",
                    "scenario": null
                },
                {
                    "value": "5,04E-01",
                    "module": "C4",
                    "scenario": null
                },
                {
                    "value": "-2,54E+01",
                    "module": "D",
                    "scenario": null
                },
                {
                    "value": "3,09E+02",
                    "module": "A1A3",
                    "scenario": null
                }
            ]
        },
        {
            "parameter": "PENRM",
            "values": [
                {
                    "value": "8,21E+01",
                    "module": "A1",
                    "scenario": null
                },
                {
                    "value": "0,00E+00",
                    "module": "A2",
                    "scenario": null
                },
                {
                    "value": "0,00E+00",
                    "module": "A3",
                    "scenario": null
                },
                {
                    "value": "0,00E+00",
                    "module": "A4",
                    "scenario": null
                },
                {
                    "value": "0,00E+00",
                    "module": "A5",
                    "scenario": null
                },
                {
                    "value": "0,00E+00",
                    "module": "B2",
                    "scenario": null
                },
                {
                    "value": "0,00E+00",
                    "module": "B3",
                    "scenario": null
                },
                {
                    "value": "0,00E+00",
                    "module": "B4",
                    "scenario": null
                },
                {
                    "value": "0,00E+00",
                    "module": "C1",
                    "scenario": null
                },
                {
                    "value": "0,00E+00",
                    "module": "C2",
                    "scenario": null
                },
                {
                    "value": "-8,21E+01",
                    "module": "C3",
                    "scenario": null
                },
                {
                    "value": "0,00E+00",
                    "module": "C4",
                    "scenario": null
                },
                {
                    "value": "0,00E+00",
                    "module": "D",
                    "scenario": null
                },
                {
                    "value": "8,21E+01",
                    "module": "A1A3",
                    "scenario": null
                }
            ]
        },
        {
            "parameter": "PENRT",
            "values": [
                {
                    "value": "3,55E+02",
                    "module": "A1",
                    "scenario": null
                },
                {
                    "value": "3,58E+01",
                    "module": "A2",
                    "scenario": null
                },
                {
                    "value": "5,73E-01",
                    "module": "A3",
                    "scenario": null
                },
                {
                    "value": "8,51E+00",
                    "module": "A4",
                    "scenario": null
                },
                {
                    "value": "4,72E-01",
                    "module": "A5",
                    "scenario": null
                },
                {
                    "value": "1,06E-01",
                    "module": "B2",
                    "scenario": null
                },
                {
                    "value": "0,00E+00",
                    "module": "B3",
                    "scenario": null
                },
                {
                    "value": "0,00E+00",
                    "module": "B4",
                    "scenario": null
                },
                {
                    "value": "3,22E-03",
                    "module": "C1",
                    "scenario": null
                },
                {
                    "value": "6,90E+00",
                    "module": "C2",
                    "scenario": null
                },
                {
                    "value": "-6,64E+01",
                    "module": "C3",
                    "scenario": null
                },
                {
                    "value": "5,04E-01",
                    "module": "C4",
                    "scenario": null
                },
                {
                    "value": "-2,54E+01",
                    "module": "D",
                    "scenario": null
                },
                {
                    "value": "3,91E+02",
                    "module": "A1A3",
                    "scenario": null
                }
            ]
        },
        {
            "parameter": "SM",
            "values": [
                {
                    "value": "1,36E+01",
                    "module": "A1",
                    "scenario": null
                },
                {
                    "value": "0,00E+00",
                    "module": "A2",
                    "scenario": null
                },
                {
                    "value": "2,22E-05",
                    "module": "A3",
                    "scenario": null
                },
                {
                    "value": "0,00E+00",
                    "module": "A4",
                    "scenario": null
                },
                {
                    "value": "0,00E+00",
                    "module": "A5",
                    "scenario": null
                },
                {
                    "value": "0,00E+00",
                    "module": "B2",
                    "scenario": null
                },
                {
                    "value": "0,00E+00",
                    "module": "B3",
                    "scenario": null
                },
                {
                    "value": "0,00E+00",
                    "module": "B4",
                    "scenario": null
                },
                {
                    "value": "0,00E+00",
                    "module": "C1",
                    "scenario": null
                },
                {
                    "value": "0,00E+00",
                    "module": "C2",
                    "scenario": null
                },
                {
                    "value": "0,00E+00",
                    "module": "C3",
                    "scenario": null
                },
                {
                    "value": "0,00E+00",
                    "module": "C4",
                    "scenario": null
                },
                {
                    "value": "0,00E+00",
                    "module": "D",
                    "scenario": null
                },
                {
                    "value": "1,36E+01",
                    "module": "A1A3",
                    "scenario": null
                }
            ]
        },
        {
            "parameter": "RSF",
            "values": [
                {
                    "value": "3,12E+01",
                    "module": "A1",
                    "scenario": null
                },
                {
                    "value": "1,44E-01",
                    "module": "A2",
                    "scenario": null
                },
                {
                    "value": "5,84E-03",
                    "module": "A3",
                    "scenario": null
                },
                {
                    "value": "5,78E-02",
                    "module": "A4",
                    "scenario": null
                },
                {
                    "value": "2,59E-04",
                    "module": "A5",
                    "scenario": null
                },
                {
                    "value": "1,15E-03",
                    "module": "B2",
                    "scenario": null
                },
                {
                    "value": "0,00E+00",
                    "module": "B3",
                    "scenario": null
                },
                {
                    "value": "0,00E+00",
                    "module": "B4",
                    "scenario": null
                },
                {
                    "value": "3,27E-05",
                    "module": "C1",
                    "scenario": null
                },
                {
                    "value": "3,53E-03",
                    "module": "C2",
                    "scenario": null
                },
                {
                    "value": "3,08E-02",
                    "module": "C3",
                    "scenario": null
                },
                {
                    "value": "2,64E-04",
                    "module": "C4",
                    "scenario": null
                },
                {
                    "value": "-2,75E-02",
                    "module": "D",
                    "scenario": null
                },
                {
                    "value": "3,13E+01",
                    "module": "A1A3",
                    "scenario": null
                }
            ]
        },
        {
            "parameter": "NRSF",
            "values": [
                {
                    "value": "4,03E-02",
                    "module": "A1",
                    "scenario": null
                },
                {
                    "value": "8,24E-02",
                    "module": "A2",
                    "scenario": null
                },
                {
                    "value": "1,58E-02",
                    "module": "A3",
                    "scenario": null
                },
                {
                    "value": "2,67E-02",
                    "module": "A4",
                    "scenario": null
                },
                {
                    "value": "1,15E-03",
                    "module": "A5",
                    "scenario": null
                },
                {
                    "value": "1,13E-03",
                    "module": "B2",
                    "scenario": null
                },
                {
                    "value": "0,00E+00",
                    "module": "B3",
                    "scenario": null
                },
                {
                    "value": "0,00E+00",
                    "module": "B4",
                    "scenario": null
                },
                {
                    "value": "8,16E-05",
                    "module": "C1",
                    "scenario": null
                },
                {
                    "value": "1,26E-02",
                    "module": "C2",
                    "scenario": null
                },
                {
                    "value": "0,00E+00",
                    "module": "C3",
                    "scenario": null
                },
                {
                    "value": "8,31E-03",
                    "module": "C4",
                    "scenario": null
                },
                {
                    "value": "-9,31E+00",
                    "module": "D",
                    "scenario": null
                },
                {
                    "value": "1,39E-01",
                    "module": "A1A3",
                    "scenario": null
                }
            ]
        },
        {
            "parameter": "FW",
            "values": [
                {
                    "value": "1,76E-01",
                    "module": "A1",
                    "scenario": null
                },
                {
                    "value": "1,18E-02",
                    "module": "A2",
                    "scenario": null
                },
                {
                    "value": "5,56E-02",
                    "module": "A3",
                    "scenario": null
                },
                {
                    "value": "4,40E-03",
                    "module": "A4",
                    "scenario": null
                },
                {
                    "value": "2,28E-04",
                    "module": "A5",
                    "scenario": null
                },
                {
                    "value": "1,81E-02",
                    "module": "B2",
                    "scenario": null
                },
                {
                    "value": "0,00E+00",
                    "module": "B3",
                    "scenario": null
                },
                {
                    "value": "0,00E+00",
                    "module": "B4",
                    "scenario": null
                },
                {
                    "value": "3,11E-04",
                    "module": "C1",
                    "scenario": null
                },
                {
                    "value": "7,38E-04",
                    "module": "C2",
                    "scenario": null
                },
                {
                    "value": "2,35E-02",
                    "module": "C3",
                    "scenario": null
                },
                {
                    "value": "4,75E-04",
                    "module": "C4",
                    "scenario": null
                },
                {
                    "value": "-1,89E-01",
                    "module": "D",
                    "scenario": null
                },
                {
                    "value": "2,44E-01",
                    "module": "A1A3",
                    "scenario": null
                }
            ]
        }
    ],
    "end_of_life_waste": [
        {
            "parameter": "HWD",
            "values": [
                {
                    "value": "3,34E-02",
                    "module": "A1",
                    "scenario": null
                },
                {
                    "value": "3,34E-03",
                    "module": "A2",
                    "scenario": null
                },
                {
                    "value": "3,20E-03",
                    "module": "A3",
                    "scenario": null
                },
                {
                    "value": "1,11E-03",
                    "module": "A4",
                    "scenario": null
                },
                {
                    "value": "0,00E+00",
                    "module": "A5",
                    "scenario": null
                },
                {
                    "value": "1,99E-05",
                    "module": "B2",
                    "scenario": null
                },
                {
                    "value": "0,00E+00",
                    "module": "B3",
                    "scenario": null
                },
                {
                    "value": "0,00E+00",
                    "module": "B4",
                    "scenario": null
                },
                {
                    "value": "2,07E-06",
                    "module": "C1",
                    "scenario": null
                },
                {
                    "value": "3,56E-04",
                    "module": "C2",
                    "scenario": null
                },
                {
                    "value": "0,00E+00",
                    "module": "C3",
                    "scenario": null
                },
                {
                    "value": "6,09E+00",
                    "module": "C4",
                    "scenario": null
                },
                {
                    "value": "-1,19E-03",
                    "module": "D",
                    "scenario": null
                },
                {
                    "value": "4,00E-02",
                    "module": "A1A3",
                    "scenario": null
                }
            ]
        },
        {
            "parameter": "NHWD",
            "values": [
                {
                    "value": "1,56E+00",
                    "module": "A1",
                    "scenario": null
                },
                {
                    "value": "1,42E+00",
                    "module": "A2",
                    "scenario": null
                },
                {
                    "value": "4,46E-02",
                    "module": "A3",
                    "scenario": null
                },
                {
                    "value": "2,23E-01",
                    "module": "A4",
                    "scenario": null
                },
                {
                    "value": "2,06E+00",
                    "module": "A5",
                    "scenario": null
                },
                {
                    "value": "1,28E-03",
                    "module": "B2",
                    "scenario": null
                },
                {
                    "value": "0,00E+00",
                    "module": "B3",
                    "scenario": null
                },
                {
                    "value": "0,00E+00",
                    "module": "B4",
                    "scenario": null
                },
                {
                    "value": "2,48E-04",
                    "module": "C1",
                    "scenario": null
                },
                {
                    "value": "3,36E-01",
                    "module": "C2",
                    "scenario": null
                },
                {
                    "value": "2,99E+01",
                    "module": "C3",
                    "scenario": null
                },
                {
                    "value": "1,02E+00",
                    "module": "C4",
                    "scenario": null
                },
                {
                    "value": "-6,01E-01",
                    "module": "D",
                    "scenario": null
                },
                {
                    "value": "3,02E+00",
                    "module": "A1A3",
                    "scenario": null
                }
            ]
        },
        {
            "parameter": "RWD",
            "values": [
                {
                    "value": "4,43E-03",
                    "module": "A1",
                    "scenario": null
                },
                {
                    "value": "2,35E-04",
                    "module": "A2",
                    "scenario": null
                },
                {
                    "value": "5,14E-06",
                    "module": "A3",
                    "scenario": null
                },
                {
                    "value": "5,36E-05",
                    "module": "A4",
                    "scenario": null
                },
                {
                    "value": "0,00E+00",
                    "module": "A5",
                    "scenario": null
                },
                {
                    "value": "6,18E-07",
                    "module": "B2",
                    "scenario": null
                },
                {
                    "value": "0,00E+00",
                    "module": "B3",
                    "scenario": null
                },
                {
                    "value": "0,00E+00",
                    "module": "B4",
                    "scenario": null
                },
                {
                    "value": "2,88E-08",
                    "module": "C1",
                    "scenario": null
                },
                {
                    "value": "4,70E-05",
                    "module": "C2",
                    "scenario": null
                },
                {
                    "value": "0,00E+00",
                    "module": "C3",
                    "scenario": null
                },
                {
                    "value": "1,15E-05",
                    "module": "C4",
                    "scenario": null
                },
                {
                    "value": "-1,33E-04",
                    "module": "D",
                    "scenario": null
                },
                {
                    "value": "4,67E-03",
                    "module": "A1A3",
                    "scenario": null
                }
            ]
        }
    ],
    "end_of_life_flow": [
        {
            "parameter": "CRU",
            "values": [
                {
                    "value": "0,00E+00",
                    "module": "A1",
                    "scenario": null
                },
                {
                    "value": "0,00E+00",
                    "module": "A2",
                    "scenario": null
                },
                {
                    "value": "0,00E+00",
                    "module": "A3",
                    "scenario": null
                },
                {
                    "value": "0,00E+00",
                    "module": "A4",
                    "scenario": null
                },
                {
                    "value": "0,00E+00",
                    "module": "A5",
                    "scenario": null
                },
                {
                    "value": "0,00E+00",
                    "module": "B2",
                    "scenario": null
                },
                {
                    "value": "0,00E+00",
                    "module": "B3",
                    "scenario": null
                },
                {
                    "value": "0,00E+00",
                    "module": "B4",
                    "scenario": null
                },
                {
                    "value": "0,00E+00",
                    "module": "C1",
                    "scenario": null
                },
                {
                    "value": "0,00E+00",
                    "module": "C2",
                    "scenario": null
                },
                {
                    "value": "0,00E+00",
                    "module": "C3",
                    "scenario": null
                },
                {
                    "value": "0,00E+00",
                    "module": "C4",
                    "scenario": null
                },
                {
                    "value": "0,00E+00",
                    "module": "D",
                    "scenario": null
                },
                {
                    "value": "0,00E+00",
                    "module": "A1A3",
                    "scenario": null
                }
            ]
        },
        {
            "parameter": "MFR",
            "values": [
                {
                    "value": "0,00E+00",
                    "module": "A1",
                    "scenario": null
                },
                {
                    "value": "0,00E+00",
                    "module": "A2",
                    "scenario": null
                },
                {
                    "value": "1,07E-04",
                    "module": "A3",
                    "scenario": null
                },
                {
                    "value": "0,00E+00",
                    "module": "A4",
                    "scenario": null
                },
                {
                    "value": "1,88E+00",
                    "module": "A5",
                    "scenario": null
                },
                {
                    "value": "0,00E+00",
                    "module": "B2",
                    "scenario": null
                },
                {
                    "value": "0,00E+00",
                    "module": "B3",
                    "scenario": null
                },
                {
                    "value": "0,00E+00",
                    "module": "B4",
                    "scenario": null
                },
                {
                    "value": "0,00E+00",
                    "module": "C1",
                    "scenario": null
                },
                {
                    "value": "0,00E+00",
                    "module": "C2",
                    "scenario": null
                },
                {
                    "value": "0,00E+00",
                    "module": "C3",
                    "scenario": null
                },
                {
                    "value": "0,00E+00",
                    "module": "C4",
                    "scenario": null
                },
                {
                    "value": "0,00E+00",
                    "module": "D",
                    "scenario": null
                },
                {
                    "value": "1,07E-04",
                    "module": "A1A3",
                    "scenario": null
                }
            ]
        },
        {
            "parameter": "MER",
            "values": [
                {
                    "value": "0,00E+00",
                    "module": "A1",
                    "scenario": null
                },
                {
                    "value": "0,00E+00",
                    "module": "A2",
                    "scenario": null
                },
                {
                    "value": "2,68E-07",
                    "module": "A3",
                    "scenario": null
                },
                {
                    "value": "0,00E+00",
                    "module": "A4",
                    "scenario": null
                },
                {
                    "value": "2,83E-06",
                    "module": "A5",
                    "scenario": null
                },
                {
                    "value": "0,00E+00",
                    "module": "B2",
                    "scenario": null
                },
                {
                    "value": "0,00E+00",
                    "module": "B3",
                    "scenario": null
                },
                {
                    "value": "0,00E+00",
                    "module": "B4",
                    "scenario": null
                },
                {
                    "value": "0,00E+00",
                    "module": "C1",
                    "scenario": null
                },
                {
                    "value": "0,00E+00",
                    "module": "C2",
                    "scenario": null
                },
                {
                    "value": "3,27E+01",
                    "module": "C3",
                    "scenario": null
                },
                {
                    "value": "0,00E+00",
                    "module": "C4",
                    "scenario": null
                },
                {
                    "value": "0,00E+00",
                    "module": "D",
                    "scenario": null
                },
                {
                    "value": "2,68E-07",
                    "module": "A1A3",
                    "scenario": null
                }
            ]
        },
        {
            "parameter": "EEE",
            "values": [
                {
                    "value": "0,00E+00",
                    "module": "A1",
                    "scenario": null
                },
                {
                    "value": "0,00E+00",
                    "module": "A2",
                    "scenario": null
                },
                {
                    "value": "2,09E-01",
                    "module": "A3",
                    "scenario": null
                },
                {
                    "value": "0,00E+00",
                    "module": "A4",
                    "scenario": null
                },
                {
                    "value": "1,41E-01",
                    "module": "A5",
                    "scenario": null
                },
                {
                    "value": "0,00E+00",
                    "module": "B2",
                    "scenario": null
                },
                {
                    "value": "0,00E+00",
                    "module": "B3",
                    "scenario": null
                },
                {
                    "value": "0,00E+00",
                    "module": "B4",
                    "scenario": null
                },
                {
                    "value": "0,00E+00",
                    "module": "C1",
                    "scenario": null
                },
                {
                    "value": "0,00E+00",
                    "module": "C2",
                    "scenario": null
                },
                {
                    "value": "2,56E+00",
                    "module": "C3",
                    "scenario": null
                },
                {
                    "value": "0,00E+00",
                    "module": "C4",
                    "scenario": null
                },
                {
                    "value": "0,00E+00",
                    "module": "D",
                    "scenario": null
                },
                {
                    "value": "2,09E-01",
                    "module": "A1A3",
                    "scenario": null
                }
            ]
        },
        {
            "parameter": "EET",
            "values": [
                {
                    "value": "0,00E+00",
                    "module": "A1",
                    "scenario": null
                },
                {
                    "value": "0,00E+00",
                    "module": "A2",
                    "scenario": null
                },
                {
                    "value": "3,16E+00",
                    "module": "A3",
                    "scenario": null
                },
                {
                    "value": "0,00E+00",
                    "module": "A4",
                    "scenario": null
                },
                {
                    "value": "2,14E+00",
                    "module": "A5",
                    "scenario": null
                },
                {
                    "value": "0,00E+00",
                    "module": "B2",
                    "scenario": null
                },
                {
                    "value": "0,00E+00",
                    "module": "B3",
                    "scenario": null
                },
                {
                    "value": "0,00E+00",
                    "module": "B4",
                    "scenario": null
                },
                {
                    "value": "0,00E+00",
                    "module": "C1",
                    "scenario": null
                },
                {
                    "value": "0,00E+00",
                    "module": "C2",
                    "scenario": null
                },
                {
                    "value": "3,87E+01",
                    "module": "C3",
                    "scenario": null
                },
                {
                    "value": "0,00E+00",
                    "module": "C4",
                    "scenario": null
                },
                {
                    "value": "0,00E+00",
                    "module": "D",
                    "scenario": null
                },
                {
                    "value": "3,16E+00",
                    "module": "A1A3",
                    "scenario": null
                }
            ]
        }
    ]
}