{
    "product_name": "DRVF-H",
    "epd_id": "NEPD-5849-5127",
    "compliance": [
        "EN 15804+A2",
        "ISO 14025",
        "ISO 21930"
    ],
    "producer_name": "TROX Group",
    "environmental_impact": [
        {
            "parameter": "GWP-total",
            "values": [
                {
                    "value": "8,74E+02",
                    "module": "A1-A3",
                    "scenario": null
                },
                {
                    "value": "8,93E+00",
                    "module": "A4",
                    "scenario": null
                },
                {
                    "value": "1,51E-01",
                    "module": "C1",
                    "scenario": null
                },
                {
                    "value": "1,12E+00",
                    "module": "C2",
                    "scenario": null
                },
                {
                    "value": "1,06E+00",
                    "module": "C3",
                    "scenario": null
                },
                {
                    "value": "-1,41E+00",
                    "module": "C4",
                    "scenario": null
                },
                {
                    "value": "-3,01E+02",
                    "module": "D",
                    "scenario": null
                }
            ]
        },
        {
            "parameter": "GWP-fossil",
            "values": [
                {
                    "value": "8,60E+02",
                    "module": "A1-A3",
                    "scenario": null
                },
                {
                    "value": "8,92E+00",
                    "module": "A4",
                    "scenario": null
                },
                {
                    "value": "1,51E-01",
                    "module": "C1",
                    "scenario": null
                },
                {
                    "value": "1,11E+00",
                    "module": "C2",
                    "scenario": null
                },
                {
                    "value": "1,06E+00",
                    "module": "C3",
                    "scenario": null
                },
                {
                    "value": "-1,41E+00",
                    "module": "C4",
                    "scenario": null
                },
                {
                    "value": "-2,95E+02",
                    "module": "D",
                    "scenario": null
                }
            ]
        },
        {
            "parameter": "GWP-biogenic",
            "values": [
                {
                    "value": "8,23E+00",
                    "module": "A1-A3",
                    "scenario": null
                },
                {
                    "value": "3,69E-03",
                    "module": "A4",
                    "scenario": null
                },
                {
                    "value": "2,83E-05",
                    "module": "C1",
                    "scenario": null
                },
                {
                    "value": "4,61E-04",
                    "module": "C2",
                    "scenario": null
                },
                {
                    "value": "2,31E-04",
                    "module": "C3",
                    "scenario": null
                },
                {
                    "value": "-5,96E-04",
                    "module": "C4",
                    "scenario": null
                },
                {
                    "value": "-1,21E+00",
                    "module": "D",
                    "scenario": null
                }
            ]
        },
        {
            "parameter": "GWP-luluc",
            "values": [
                {
                    "value": "5,29E+00",
                    "module": "A1-A3",
                    "scenario": null
                },
                {
                    "value": "3,17E-03",
                    "module": "A4",
                    "scenario": null
                },
                {
                    "value": "1,19E-05",
                    "module": "C1",
                    "scenario": null
                },
                {
                    "value": "3,97E-04",
                    "module": "C2",
                    "scenario": null
                },
                {
                    "value": "4,80E-05",
                    "module": "C3",
                    "scenario": null
                },
                {
                    "value": "-6,45E-04",
                    "module": "C4",
                    "scenario": null
                },
                {
                    "value": "-4,89E+00",
                    "module": "D",
                    "scenario": null
                }
            ]
        },
        {
            "parameter": "ODP",
            "values": [
                {
                    "value": "7,19E-05",
                    "module": "A1-A3",
                    "scenario": null
                },
                {
                    "value": "2,02E-06",
                    "module": "A4",
                    "scenario": null
                },
                {
                    "value": "3,27E-08",
                    "module": "C1",
                    "scenario": null
                },
                {
                    "value": "2,53E-07",
                    "module": "C2",
                    "scenario": null
                },
                {
                    "value": "6,60E-09",
                    "module": "C3",
                    "scenario": null
                },
                {
                    "value": "-2,17E-08",
                    "module": "C4",
                    "scenario": null
                },
                {
                    "value": "-2,29E-05",
                    "module": "D",
                    "scenario": null
                }
            ]
        },
        {
            "parameter": "AP",
            "values": [
                {
                    "value": "6,86E+00",
                    "module": "A1-A3",
                    "scenario": null
                },
                {
                    "value": "2,56E-02",
                    "module": "A4",
                    "scenario": null
                },
                {
                    "value": "1,58E-03",
                    "module": "C1",
                    "scenario": null
                },
                {
                    "value": "3,20E-03",
                    "module": "C2",
                    "scenario": null
                },
                {
                    "value": "4,46E-04",
                    "module": "C3",
                    "scenario": null
                },
                {
                    "value": "-7,02E-03",
                    "module": "C4",
                    "scenario": null
                },
                {
                    "value": "-2,50E+00",
                    "module": "D",
                    "scenario": null
                }
            ]
        },
        {
            "parameter": "POCP",
            "values": [
                {
                    "value": "3,08E+00",
                    "module": "A1-A3",
                    "scenario": null
                },
                {
                    "value": "2,17E-02",
                    "module": "A4",
                    "scenario": null
                },
                {
                    "value": "2,11E-03",
                    "module": "C1",
                    "scenario": null
                },
                {
                    "value": "2,72E-03",
                    "module": "C2",
                    "scenario": null
                },
                {
                    "value": "4,54E-04",
                    "module": "C3",
                    "scenario": null
                },
                {
                    "value": "-7,04E-03",
                    "module": "C4",
                    "scenario": null
                },
                {
                    "value": "-1,09E+00",
                    "module": "D",
                    "scenario": null
                }
            ]
        },
        {
            "parameter": "ADPE",
            "values": [
                {
                    "value": "2,10E-01",
                    "module": "A1-A3",
                    "scenario": null
                },
                {
                    "value": "2,46E-04",
                    "module": "A4",
                    "scenario": null
                },
                {
                    "value": "2,32E-07",
                    "module": "C1",
                    "scenario": null
                },
                {
                    "value": "3,08E-05",
                    "module": "C2",
                    "scenario": null
                },
                {
                    "value": "5,60E-07",
                    "module": "C3",
                    "scenario": null
                },
                {
                    "value": "-2,59E-05",
                    "module": "C4",
                    "scenario": null
                },
                {
                    "value": "-3,52E-03",
                    "module": "D",
                    "scenario": null
                }
            ]
        },
        {
            "parameter": "ADPF",
            "values": [
                {
                    "value": "1,11E+04",
                    "module": "A1-A3",
                    "scenario": null
                },
                {
                    "value": "1,35E+02",
                    "module": "A4",
                    "scenario": null
                },
                {
                    "value": "2,08E+00",
                    "module": "C1",
                    "scenario": null
                },
                {
                    "value": "1,69E+01",
                    "module": "C2",
                    "scenario": null
                },
                {
                    "value": "7,72E-01",
                    "module": "C3",
                    "scenario": null
                },
                {
                    "value": "-1,10E+01",
                    "module": "C4",
                    "scenario": null
                },
                {
                    "value": "-3,59E+03",
                    "module": "D",
                    "scenario": null
                }
            ]
        },
        {
            "parameter": "WDP",
            "values": [
                {
                    "value": "1,24E+05",
                    "module": "A1-A3",
                    "scenario": null
                },
                {
                    "value": "1,30E+02",
                    "module": "A4",
                    "scenario": null
                },
                {
                    "value": "4,42E-01",
                    "module": "C1",
                    "scenario": null
                },
                {
                    "value": "1,63E+01",
                    "module": "C2",
                    "scenario": null
                },
                {
                    "value": "3,61E+01",
                    "module": "C3",
                    "scenario": null
                },
                {
                    "value": "1,04E+02",
                    "module": "C4",
                    "scenario": null
                },
                {
                    "value": "-1,45E+05",
                    "module": "D",
                    "scenario": null
                }
            ]
        },
        {
            "parameter": "EP-freshwater",
            "values": [
                {
                    "value": "6,07E-02",
                    "module": "A1-A3",
                    "scenario": null
                },
                {
                    "value": "7,13E-05",
                    "module": "A4",
                    "scenario": null
                },
                {
                    "value": "5,50E-07",
                    "module": "C1",
                    "scenario": null
                },
                {
                    "value": "8,91E-06",
                    "module": "C2",
                    "scenario": null
                },
                {
                    "value": "1,83E-06",
                    "module": "C3",
                    "scenario": null
                },
                {
                    "value": "-9,38E-05",
                    "module": "C4",
                    "scenario": null
                },
                {
                    "value": "-1,61E-02",
                    "module": "D",
                    "scenario": null
                }
            ]
        },
        {
            "parameter": "EP-marine",
            "values": [
                {
                    "value": "8,41E-01",
                    "module": "A1-A3",
                    "scenario": null
                },
                {
                    "value": "5,07E-03",
                    "module": "A4",
                    "scenario": null
                },
                {
                    "value": "6,98E-04",
                    "module": "C1",
                    "scenario": null
                },
                {
                    "value": "6,34E-04",
                    "module": "C2",
                    "scenario": null
                },
                {
                    "value": "1,76E-04",
                    "module": "C3",
                    "scenario": null
                },
                {
                    "value": "-1,36E-03",
                    "module": "C4",
                    "scenario": null
                },
                {
                    "value": "-2,80E-01",
                    "module": "D",
                    "scenario": null
                }
            ]
        },
        {
            "parameter": "EP-terrestrial",
            "values": [
                {
                    "value": "1,35E+01",
                    "module": "A1-A3",
                    "scenario": null
                },
                {
                    "value": "5,67E-02",
                    "module": "A4",
                    "scenario": null
                },
                {
                    "value": "7,66E-03",
                    "module": "C1",
                    "scenario": null
                },
                {
                    "value": "7,09E-03",
                    "module": "C2",
                    "scenario": null
                },
                {
                    "value": "1,82E-03",
                    "module": "C3",
                    "scenario": null
                },
                {
                    "value": "-1,37E-02",
                    "module": "C4",
                    "scenario": null
                },
                {
                    "value": "-3,16E+00",
                    "module": "D",
                    "scenario": null
                }
            ]
        },
        {
            "parameter": "GWP-IOBC",
            "values": [
                {
                    "value": "8,77E+02",
                    "module": "A1-A3",
                    "scenario": null
                },
                {
                    "value": "8,93E+00",
                    "module": "A4",
                    "scenario": null
                },
                {
                    "value": "1,51E-01",
                    "module": "C1",
                    "scenario": null
                },
                {
                    "value": "1,12E+00",
                    "module": "C2",
                    "scenario": null
                },
                {
                    "value": "1,06E+00",
                    "module": "C3",
                    "scenario": null
                },
                {
                    "value": "-2,18E+00",
                    "module": "C4",
                    "scenario": null
                },
                {
                    "value": "-3,05E+02",
                    "module": "D",
                    "scenario": null
                }
            ]
        }
    ],
    "additional_environmental_impact": [
        {
            "parameter": "PM",
            "values": [
                {
                    "value": "6,19E-05",
                    "module": "A1-A3",
                    "scenario": null
                },
                {
                    "value": "5,46E-07",
                    "module": "A4",
                    "scenario": null
                },
                {
                    "value": "4,18E-08",
                    "module": "C1",
                    "scenario": null
                },
                {
                    "value": "6,83E-08",
                    "module": "C2",
                    "scenario": null
                },
                {
                    "value": "3,02E-09",
                    "module": "C3",
                    "scenario": null
                },
                {
                    "value": "-1,17E-07",
                    "module": "C4",
                    "scenario": null
                },
                {
                    "value": "-2,20E-05",
                    "module": "D",
                    "scenario": null
                }
            ]
        },
        {
            "parameter": "ETP-fw",
            "values": [
                {
                    "value": "3,65E+04",
                    "module": "A1-A3",
                    "scenario": null
                },
                {
                    "value": "1,00E+02",
                    "module": "A4",
                    "scenario": null
                },
                {
                    "value": "1,14E+00",
                    "module": "C1",
                    "scenario": null
                },
                {
                    "value": "1,25E+01",
                    "module": "C2",
                    "scenario": null
                },
                {
                    "value": "3,29E+00",
                    "module": "C3",
                    "scenario": null
                },
                {
                    "value": "1,38E+03",
                    "module": "C4",
                    "scenario": null
                },
                {
                    "value": "-1,13E+04",
                    "module": "D",
                    "scenario": null
                }
            ]
        },
        {
            "parameter": "HTP-c",
            "values": [
                {
                    "value": "2,88E-06",
                    "module": "A1-A3",
                    "scenario": null
                },
                {
                    "value": "0,00E+00",
                    "module": "A4",
                    "scenario": null
                },
                {
                    "value": "0,00E+00",
                    "module": "C1",
                    "scenario": null
                },
                {
                    "value": "0,00E+00",
                    "module": "C2",
                    "scenario": null
                },
                {
                    "value": "8,90E-11",
                    "module": "C3",
                    "scenario": null
                },
                {
                    "value": "1,53E-09",
                    "module": "C4",
                    "scenario": null
                },
                {
                    "value": "-8,96E-07",
                    "module": "D",
                    "scenario": null
                }
            ]
        },
        {
            "parameter": "HTP-nc",
            "values": [
                {
                    "value": "4,91E-05",
                    "module": "A1-A3",
                    "scenario": null
                },
                {
                    "value": "1,09E-07",
                    "module": "A4",
                    "scenario": null
                },
                {
                    "value": "1,03E-09",
                    "module": "C1",
                    "scenario": null
                },
                {
                    "value": "1,36E-08",
                    "module": "C2",
                    "scenario": null
                },
                {
                    "value": "8,86E-09",
                    "module": "C3",
                    "scenario": null
                },
                {
                    "value": "7,76E-07",
                    "module": "C4",
                    "scenario": null
                },
                {
                    "value": "-1,04E-05",
                    "module": "D",
                    "scenario": null
                }
            ]
        },
        {
            "parameter": "SQP",
            "values": [
                {
                    "value": "6,90E+03",
                    "module": "A1-A3",
                    "scenario": null
                },
                {
                    "value": "9,43E+01",
                    "module": "A4",
                    "scenario": null
                },
                {
                    "value": "2,64E-01",
                    "module": "C1",
                    "scenario": null
                },
                {
                    "value": "1,18E+01",
                    "module": "C2",
                    "scenario": null
                },
                {
                    "value": "4,42E-01",
                    "module": "C3",
                    "scenario": null
                },
                {
                    "value": "4,93E+00",
                    "module": "C4",
                    "scenario": null
                },
                {
                    "value": "-1,19E+02",
                    "module": "D",
                    "scenario": null
                }
            ]
        },
        {
            "parameter": "IRP",
            "values": [
                {
                    "value": "4,52E+01",
                    "module": "A1-A3",
                    "scenario": null
                },
                {
                    "value": "5,89E-01",
                    "module": "A4",
                    "scenario": null
                },
                {
                    "value": "8,92E-03",
                    "module": "C1",
                    "scenario": null
                },
                {
                    "value": "7,37E-02",
                    "module": "C2",
                    "scenario": null
                },
                {
                    "value": "6,93E-03",
                    "module": "C3",
                    "scenario": null
                },
                {
                    "value": "1,66E-02",
                    "module": "C4",
                    "scenario": null
                },
                {
                    "value": "-1,41E+01",
                    "module": "D",
                    "scenario": null
                }
            ]
        }
    ],
    "resource_use": [
        {
            "parameter": "PERE",
            "values": [
                {
                    "value": "2,24E+03",
                    "module": "A1-A3",
                    "scenario": null
                },
                {
                    "value": "1,93E+00",
                    "module": "A4",
                    "scenario": null
                },
                {
                    "value": "1,13E-02",
                    "module": "C1",
                    "scenario": null
                },
                {
                    "value": "2,41E-01",
                    "module": "C2",
                    "scenario": null
                },
                {
                    "value": "1,94E-01",
                    "module": "C3",
                    "scenario": null
                },
                {
                    "value": "-9,10E-01",
                    "module": "C4",
                    "scenario": null
                },
                {
                    "value": "-1,22E+03",
                    "module": "D",
                    "scenario": null
                }
            ]
        },
        {
            "parameter": "PERM",
            "values": [
                {
                    "value": "0,00E+00",
                    "module": "A1-A3",
                    "scenario": null
                },
                {
                    "value": "0,00E+00",
                    "module": "A4",
                    "scenario": null
                },
                {
                    "value": "0,00E+00",
                    "module": "C1",
                    "scenario": null
                },
                {
                    "value": "0,00E+00",
                    "module": "C2",
                    "scenario": null
                },
                {
                    "value": "0,00E+00",
                    "module": "C3",
                    "scenario": null
                },
                {
                    "value": "0,00E+00",
                    "module": "C4",
                    "scenario": null
                },
                {
                    "value": "0,00E+00",
                    "module": "D",
                    "scenario": null
                }
            ]
        },
        {
            "parameter": "PERT",
            "values": [
                {
                    "value": "2,61E+03",
                    "module": "A1-A3",
                    "scenario": null
                },
                {
                    "value": "1,93E+00",
                    "module": "A4",
                    "scenario": null
                },
                {
                    "value": "1,13E-02",
                    "module": "C1",
                    "scenario": null
                },
                {
                    "value": "2,41E-01",
                    "module": "C2",
                    "scenario": null
                },
                {
                    "value": "1,94E-01",
                    "module": "C3",
                    "scenario": null
                },
                {
                    "value": "-9,10E-01",
                    "module": "C4",
                    "scenario": null
                },
                {
                    "value": "-1,22E+03",
                    "module": "D",
                    "scenario": null
                }
            ]
        },
        {
            "parameter": "PENRE",
            "values": [
                {
                    "value": "1,11E+04",
                    "module": "A1-A3",
                    "scenario": null
                },
                {
                    "value": "1,35E+02",
                    "module": "A4",
                    "scenario": null
                },
                {
                    "value": "2,08E+00",
                    "module": "C1",
                    "scenario": null
                },
                {
                    "value": "1,69E+01",
                    "module": "C2",
                    "scenario": null
                },
                {
                    "value": "7,72E-01",
                    "module": "C3",
                    "scenario": null
                },
                {
                    "value": "-1,10E+01",
                    "module": "C4",
                    "scenario": null
                },
                {
                    "value": "-3,59E+03",
                    "module": "D",
                    "scenario": null
                }
            ]
        },
        {
            "parameter": "PENRM",
            "values": [
                {
                    "value": "0,00E+00",
                    "module": "A1-A3",
                    "scenario": null
                },
                {
                    "value": "0,00E+00",
                    "module": "A4",
                    "scenario": null
                },
                {
                    "value": "0,00E+00",
                    "module": "C1",
                    "scenario": null
                },
                {
                    "value": "0,00E+00",
                    "module": "C2",
                    "scenario": null
                },
                {
                    "value": "0,00E+00",
                    "module": "C3",
                    "scenario": null
                },
                {
                    "value": "0,00E+00",
                    "module": "C4",
                    "scenario": null
                },
                {
                    "value": "0,00E+00",
                    "module": "D",
                    "scenario": null
                }
            ]
        },
        {
            "parameter": "PENRT",
            "values": [
                {
                    "value": "1,11E+04",
                    "module": "A1-A3",
                    "scenario": null
                },
                {
                    "value": "1,35E+02",
                    "module": "A4",
                    "scenario": null
                },
                {
                    "value": "2,08E+00",
                    "module": "C1",
                    "scenario": null
                },
                {
                    "value": "1,69E+01",
                    "module": "C2",
                    "scenario": null
                },
                {
                    "value": "7,72E-01",
                    "module": "C3",
                    "scenario": null
                },
                {
                    "value": "-1,10E+01",
                    "module": "C4",
                    "scenario": null
                },
                {
                    "value": "-3,59E+03",
                    "module": "D",
                    "scenario": null
                }
            ]
        },
        {
            "parameter": "SM",
            "values": [
                {
                    "value": "4,80E+01",
                    "module": "A1-A3",
                    "scenario": null
                },
                {
                    "value": "0,00E+00",
                    "module": "A4",
                    "scenario": null
                },
                {
                    "value": "1,02E-03",
                    "module": "C1",
                    "scenario": null
                },
                {
                    "value": "0,00E+00",
                    "module": "C2",
                    "scenario": null
                },
                {
                    "value": "2,65E-04",
                    "module": "C3",
                    "scenario": null
                },
                {
                    "value": "2,37E-05",
                    "module": "C4",
                    "scenario": null
                },
                {
                    "value": "1,03E+00",
                    "module": "D",
                    "scenario": null
                }
            ]
        },
        {
            "parameter": "RSF",
            "values": [
                {
                    "value": "5,21E+01",
                    "module": "A1-A3",
                    "scenario": null
                },
                {
                    "value": "6,91E-02",
                    "module": "A4",
                    "scenario": null
                },
                {
                    "value": "2,77E-04",
                    "module": "C1",
                    "scenario": null
                },
                {
                    "value": "8,63E-03",
                    "module": "C2",
                    "scenario": null
                },
                {
                    "value": "4,11E-03",
                    "module": "C3",
                    "scenario": null
                },
                {
                    "value": "5,94E-02",
                    "module": "C4",
                    "scenario": null
                },
                {
                    "value": "8,93E-01",
                    "module": "D",
                    "scenario": null
                }
            ]
        },
        {
            "parameter": "NRSF",
            "values": [
                {
                    "value": "1,20E+02",
                    "module": "A1-A3",
                    "scenario": null
                },
                {
                    "value": "2,47E-01",
                    "module": "A4",
                    "scenario": null
                },
                {
                    "value": "4,07E-03",
                    "module": "C1",
                    "scenario": null
                },
                {
                    "value": "3,09E-02",
                    "module": "C2",
                    "scenario": null
                },
                {
                    "value": "-3,44E-04",
                    "module": "C3",
                    "scenario": null
                },
                {
                    "value": "1,64E+00",
                    "module": "C4",
                    "scenario": null
                },
                {
                    "value": "3,91E+01",
                    "module": "D",
                    "scenario": null
                }
            ]
        },
        {
            "parameter": "FW",
            "values": [
                {
                    "value": "1,36E+01",
                    "module": "A1-A3",
                    "scenario": null
                },
                {
                    "value": "1,44E-02",
                    "module": "A4",
                    "scenario": null
                },
                {
                    "value": "1,07E-04",
                    "module": "C1",
                    "scenario": null
                },
                {
                    "value": "1,80E-03",
                    "module": "C2",
                    "scenario": null
                },
                {
                    "value": "2,84E-03",
                    "module": "C3",
                    "scenario": null
                },
                {
                    "value": "7,07E-04",
                    "module": "C4",
                    "scenario": null
                },
                {
                    "value": "-6,61E+00",
                    "module": "D",
                    "scenario": null
                }
            ]
        }
    ],
    "end_of_life_waste": [
        {
            "parameter": "HWD",
            "values": [
                {
                    "value": "5,98E+00",
                    "module": "A1-A3",
                    "scenario": null
                },
                {
                    "value": "6,95E-03",
                    "module": "A4",
                    "scenario": null
                },
                {
                    "value": "6,12E-05",
                    "module": "C1",
                    "scenario": null
                },
                {
                    "value": "8,69E-04",
                    "module": "C2",
                    "scenario": null
                },
                {
                    "value": "3,35E-03",
                    "module": "C3",
                    "scenario": null
                },
                {
                    "value": "1,32E-02",
                    "module": "C4",
                    "scenario": null
                },
                {
                    "value": "8,57E-01",
                    "module": "D",
                    "scenario": null
                }
            ]
        },
        {
            "parameter": "NHWD",
            "values": [
                {
                    "value": "2,40E+02",
                    "module": "A1-A3",
                    "scenario": null
                },
                {
                    "value": "6,56E+00",
                    "module": "A4",
                    "scenario": null
                },
                {
                    "value": "2,46E-03",
                    "module": "C1",
                    "scenario": null
                },
                {
                    "value": "8,20E-01",
                    "module": "C2",
                    "scenario": null
                },
                {
                    "value": "4,74E-01",
                    "module": "C3",
                    "scenario": null
                },
                {
                    "value": "8,87E+00",
                    "module": "C4",
                    "scenario": null
                },
                {
                    "value": "-9,07E+01",
                    "module": "D",
                    "scenario": null
                }
            ]
        },
        {
            "parameter": "RWD",
            "values": [
                {
                    "value": "4,27E-02",
                    "module": "A1-A3",
                    "scenario": null
                },
                {
                    "value": "9,19E-04",
                    "module": "A4",
                    "scenario": null
                },
                {
                    "value": "1,44E-05",
                    "module": "C1",
                    "scenario": null
                },
                {
                    "value": "1,15E-04",
                    "module": "C2",
                    "scenario": null
                },
                {
                    "value": "5,01E-06",
                    "module": "C3",
                    "scenario": null
                },
                {
                    "value": "6,63E-06",
                    "module": "C4",
                    "scenario": null
                },
                {
                    "value": "-1,33E-02",
                    "module": "D",
                    "scenario": null
                }
            ]
        }
    ],
    "end_of_life_flow": [
        {
            "parameter": "CRU",
            "values": [
                {
                    "value": "0,00E+00",
                    "module": "A1-A3",
                    "scenario": null
                },
                {
                    "value": "0,00E+00",
                    "module": "A4",
                    "scenario": null
                },
                {
                    "value": "0,00E+00",
                    "module": "C1",
                    "scenario": null
                },
                {
                    "value": "0,00E+00",
                    "module": "C2",
                    "scenario": null
                },
                {
                    "value": "0,00E+00",
                    "module": "C3",
                    "scenario": null
                },
                {
                    "value": "0,00E+00",
                    "module": "C4",
                    "scenario": null
                },
                {
                    "value": "0,00E+00",
                    "module": "D",
                    "scenario": null
                }
            ]
        },
        {
            "parameter": "MFR",
            "values": [
                {
                    "value": "3,12E+01",
                    "module": "A1-A3",
                    "scenario": null
                },
                {
                    "value": "0,00E+00",
                    "module": "A4",
                    "scenario": null
                },
                {
                    "value": "1,00E-03",
                    "module": "C1",
                    "scenario": null
                },
                {
                    "value": "0,00E+00",
                    "module": "C2",
                    "scenario": null
                },
                {
                    "value": "1,03E+02",
                    "module": "C3",
                    "scenario": null
                },
                {
                    "value": "2,11E-05",
                    "module": "C4",
                    "scenario": null
                },
                {
                    "value": "-4,02E-02",
                    "module": "D",
                    "scenario": null
                }
            ]
        },
        {
            "parameter": "MER",
            "values": [
                {
                    "value": "5,80E+00",
                    "module": "A1-A3",
                    "scenario": null
                },
                {
                    "value": "0,00E+00",
                    "module": "A4",
                    "scenario": null
                },
                {
                    "value": "3,11E-06",
                    "module": "C1",
                    "scenario": null
                },
                {
                    "value": "0,00E+00",
                    "module": "C2",
                    "scenario": null
                },
                {
                    "value": "4,08E-05",
                    "module": "C3",
                    "scenario": null
                },
                {
                    "value": "6,53E-07",
                    "module": "C4",
                    "scenario": null
                },
                {
                    "value": "-5,29E-03",
                    "module": "D",
                    "scenario": null
                }
            ]
        },
        {
            "parameter": "EEE",
            "values": [
                {
                    "value": "3,94E+00",
                    "module": "A1-A3",
                    "scenario": null
                },
                {
                    "value": "0,00E+00",
                    "module": "A4",
                    "scenario": null
                },
                {
                    "value": "1,07E-05",
                    "module": "C1",
                    "scenario": null
                },
                {
                    "value": "0,00E+00",
                    "module": "C2",
                    "scenario": null
                },
                {
                    "value": "5,63E-01",
                    "module": "C3",
                    "scenario": null
                },
                {
                    "value": "2,01E-06",
                    "module": "C4",
                    "scenario": null
                },
                {
                    "value": "-1,30E-02",
                    "module": "D",
                    "scenario": null
                }
            ]
        },
        {
            "parameter": "EET",
            "values": [
                {
                    "value": "5,96E+01",
                    "module": "A1-A3",
                    "scenario": null
                },
                {
                    "value": "0,00E+00",
                    "module": "A4",
                    "scenario": null
                },
                {
                    "value": "1,61E-04",
                    "module": "C1",
                    "scenario": null
                },
                {
                    "value": "0,00E+00",
                    "module": "C2",
                    "scenario": null
                },
                {
                    "value": "8,51E+00",
                    "module": "C3",
                    "scenario": null
                },
                {
                    "value": "3,04E-05",
                    "module": "C4",
                    "scenario": null
                },
                {
                    "value": "-1,96E-01",
                    "module": "D",
                    "scenario": null
                }
            ]
        }
    ]
}