{
    "product_name": "Lux m\u00f8tebord 240x120 cm + varianter, MDF og h\u00f8ytrykkslaminat",
    "epd_id": "NEPD-7536-6917",
    "compliance": [
        "EN 15804+A2",
        "ISO 14025",
        "ISO 21930"
    ],
    "producer_name": "Aarsland M\u00f8belfabrikk AS",
    "environmental_impact": [
        {
            "parameter": "GWP-total",
            "values": [
                {
                    "value": "2,45E+01",
                    "module": "A1",
                    "scenario": null
                },
                {
                    "value": "9,46E+00",
                    "module": "A2",
                    "scenario": null
                },
                {
                    "value": "3,18E-02",
                    "module": "A3",
                    "scenario": null
                },
                {
                    "value": "1,46E+00",
                    "module": "A4",
                    "scenario": null
                },
                {
                    "value": "4,63E+01",
                    "module": "A5",
                    "scenario": null
                },
                {
                    "value": "6,23E-03",
                    "module": "B2",
                    "scenario": null
                },
                {
                    "value": "0,00E+00",
                    "module": "B3",
                    "scenario": null
                },
                {
                    "value": "0,00E+00",
                    "module": "B4",
                    "scenario": null
                },
                {
                    "value": "1,22E-03",
                    "module": "C1",
                    "scenario": null
                },
                {
                    "value": "1,25E+00",
                    "module": "C2",
                    "scenario": null
                },
                {
                    "value": "9,91E+01",
                    "module": "C3",
                    "scenario": null
                },
                {
                    "value": "2,68E-01",
                    "module": "C4",
                    "scenario": null
                },
                {
                    "value": "-1,25E+01",
                    "module": "D",
                    "scenario": null
                },
                {
                    "value": "3,40E+01",
                    "module": "A1A3",
                    "scenario": null
                }
            ]
        },
        {
            "parameter": "GWP-fossil",
            "values": [
                {
                    "value": "1,68E+02",
                    "module": "A1",
                    "scenario": null
                },
                {
                    "value": "9,45E+00",
                    "module": "A2",
                    "scenario": null
                },
                {
                    "value": "3,09E-02",
                    "module": "A3",
                    "scenario": null
                },
                {
                    "value": "1,46E+00",
                    "module": "A4",
                    "scenario": null
                },
                {
                    "value": "1,14E-01",
                    "module": "A5",
                    "scenario": null
                },
                {
                    "value": "6,18E-03",
                    "module": "B2",
                    "scenario": null
                },
                {
                    "value": "0,00E+00",
                    "module": "B3",
                    "scenario": null
                },
                {
                    "value": "0,00E+00",
                    "module": "B4",
                    "scenario": null
                },
                {
                    "value": "1,18E-03",
                    "module": "C1",
                    "scenario": null
                },
                {
                    "value": "1,25E+00",
                    "module": "C2",
                    "scenario": null
                },
                {
                    "value": "2,23E+00",
                    "module": "C3",
                    "scenario": null
                },
                {
                    "value": "2,67E-01",
                    "module": "C4",
                    "scenario": null
                },
                {
                    "value": "-1,24E+01",
                    "module": "D",
                    "scenario": null
                },
                {
                    "value": "1,77E+02",
                    "module": "A1A3",
                    "scenario": null
                }
            ]
        },
        {
            "parameter": "GWP-biogenic",
            "values": [
                {
                    "value": "-1,43E+02",
                    "module": "A1",
                    "scenario": null
                },
                {
                    "value": "9,75E-03",
                    "module": "A2",
                    "scenario": null
                },
                {
                    "value": "7,88E-04",
                    "module": "A3",
                    "scenario": null
                },
                {
                    "value": "4,41E-03",
                    "module": "A4",
                    "scenario": null
                },
                {
                    "value": "4,62E+01",
                    "module": "A5",
                    "scenario": null
                },
                {
                    "value": "3,89E-05",
                    "module": "B2",
                    "scenario": null
                },
                {
                    "value": "0,00E+00",
                    "module": "B3",
                    "scenario": null
                },
                {
                    "value": "0,00E+00",
                    "module": "B4",
                    "scenario": null
                },
                {
                    "value": "3,26E-05",
                    "module": "C1",
                    "scenario": null
                },
                {
                    "value": "5,17E-04",
                    "module": "C2",
                    "scenario": null
                },
                {
                    "value": "9,69E+01",
                    "module": "C3",
                    "scenario": null
                },
                {
                    "value": "1,86E-04",
                    "module": "C4",
                    "scenario": null
                },
                {
                    "value": "-1,21E-02",
                    "module": "D",
                    "scenario": null
                },
                {
                    "value": "-1,43E+02",
                    "module": "A1A3",
                    "scenario": null
                }
            ]
        },
        {
            "parameter": "GWP-luluc",
            "values": [
                {
                    "value": "2,23E-01",
                    "module": "A1",
                    "scenario": null
                },
                {
                    "value": "5,36E-03",
                    "module": "A2",
                    "scenario": null
                },
                {
                    "value": "1,09E-04",
                    "module": "A3",
                    "scenario": null
                },
                {
                    "value": "1,98E-03",
                    "module": "A4",
                    "scenario": null
                },
                {
                    "value": "3,96E-05",
                    "module": "A5",
                    "scenario": null
                },
                {
                    "value": "1,01E-05",
                    "module": "B2",
                    "scenario": null
                },
                {
                    "value": "0,00E+00",
                    "module": "B3",
                    "scenario": null
                },
                {
                    "value": "0,00E+00",
                    "module": "B4",
                    "scenario": null
                },
                {
                    "value": "4,86E-06",
                    "module": "C1",
                    "scenario": null
                },
                {
                    "value": "4,44E-04",
                    "module": "C2",
                    "scenario": null
                },
                {
                    "value": "3,52E-04",
                    "module": "C3",
                    "scenario": null
                },
                {
                    "value": "7,23E-05",
                    "module": "C4",
                    "scenario": null
                },
                {
                    "value": "-1,25E-01",
                    "module": "D",
                    "scenario": null
                },
                {
                    "value": "2,29E-01",
                    "module": "A1A3",
                    "scenario": null
                }
            ]
        },
        {
            "parameter": "ODP",
            "values": [
                {
                    "value": "1,56E-05",
                    "module": "A1",
                    "scenario": null
                },
                {
                    "value": "1,97E-06",
                    "module": "A2",
                    "scenario": null
                },
                {
                    "value": "2,18E-09",
                    "module": "A3",
                    "scenario": null
                },
                {
                    "value": "2,12E-07",
                    "module": "A4",
                    "scenario": null
                },
                {
                    "value": "2,21E-08",
                    "module": "A5",
                    "scenario": null
                },
                {
                    "value": "5,40E-10",
                    "module": "B2",
                    "scenario": null
                },
                {
                    "value": "0,00E+00",
                    "module": "B3",
                    "scenario": null
                },
                {
                    "value": "0,00E+00",
                    "module": "B4",
                    "scenario": null
                },
                {
                    "value": "8,10E-11",
                    "module": "C1",
                    "scenario": null
                },
                {
                    "value": "2,83E-07",
                    "module": "C2",
                    "scenario": null
                },
                {
                    "value": "1,64E-07",
                    "module": "C3",
                    "scenario": null
                },
                {
                    "value": "7,18E-08",
                    "module": "C4",
                    "scenario": null
                },
                {
                    "value": "-2,56E-01",
                    "module": "D",
                    "scenario": null
                },
                {
                    "value": "1,75E-05",
                    "module": "A1A3",
                    "scenario": null
                }
            ]
        },
        {
            "parameter": "AP",
            "values": [
                {
                    "value": "9,13E-01",
                    "module": "A1",
                    "scenario": null
                },
                {
                    "value": "6,07E-02",
                    "module": "A2",
                    "scenario": null
                },
                {
                    "value": "1,78E-04",
                    "module": "A3",
                    "scenario": null
                },
                {
                    "value": "7,25E-03",
                    "module": "A4",
                    "scenario": null
                },
                {
                    "value": "6,53E-04",
                    "module": "A5",
                    "scenario": null
                },
                {
                    "value": "3,61E-05",
                    "module": "B2",
                    "scenario": null
                },
                {
                    "value": "0,00E+00",
                    "module": "B3",
                    "scenario": null
                },
                {
                    "value": "0,00E+00",
                    "module": "B4",
                    "scenario": null
                },
                {
                    "value": "9,21E-06",
                    "module": "C1",
                    "scenario": null
                },
                {
                    "value": "3,59E-03",
                    "module": "C2",
                    "scenario": null
                },
                {
                    "value": "1,13E-02",
                    "module": "C3",
                    "scenario": null
                },
                {
                    "value": "1,68E-03",
                    "module": "C4",
                    "scenario": null
                },
                {
                    "value": "-7,29E-02",
                    "module": "D",
                    "scenario": null
                },
                {
                    "value": "9,74E-01",
                    "module": "A1A3",
                    "scenario": null
                }
            ]
        },
        {
            "parameter": "POCP",
            "values": [
                {
                    "value": "7,02E-01",
                    "module": "A1",
                    "scenario": null
                },
                {
                    "value": "4,56E-02",
                    "module": "A2",
                    "scenario": null
                },
                {
                    "value": "1,55E-04",
                    "module": "A3",
                    "scenario": null
                },
                {
                    "value": "5,11E-03",
                    "module": "A4",
                    "scenario": null
                },
                {
                    "value": "7,08E-04",
                    "module": "A5",
                    "scenario": null
                },
                {
                    "value": "2,09E-05",
                    "module": "B2",
                    "scenario": null
                },
                {
                    "value": "0,00E+00",
                    "module": "B3",
                    "scenario": null
                },
                {
                    "value": "0,00E+00",
                    "module": "B4",
                    "scenario": null
                },
                {
                    "value": "3,54E-06",
                    "module": "C1",
                    "scenario": null
                },
                {
                    "value": "3,04E-03",
                    "module": "C2",
                    "scenario": null
                },
                {
                    "value": "1,34E-02",
                    "module": "C3",
                    "scenario": null
                },
                {
                    "value": "1,89E-03",
                    "module": "C4",
                    "scenario": null
                },
                {
                    "value": "-7,25E-02",
                    "module": "D",
                    "scenario": null
                },
                {
                    "value": "7,48E-01",
                    "module": "A1A3",
                    "scenario": null
                }
            ]
        },
        {
            "parameter": "ADPE",
            "values": [
                {
                    "value": "3,48E-03",
                    "module": "A1",
                    "scenario": null
                },
                {
                    "value": "1,74E-04",
                    "module": "A2",
                    "scenario": null
                },
                {
                    "value": "6,43E-07",
                    "module": "A3",
                    "scenario": null
                },
                {
                    "value": "2,34E-05",
                    "module": "A4",
                    "scenario": null
                },
                {
                    "value": "2,55E-06",
                    "module": "A5",
                    "scenario": null
                },
                {
                    "value": "1,73E-07",
                    "module": "B2",
                    "scenario": null
                },
                {
                    "value": "0,00E+00",
                    "module": "B3",
                    "scenario": null
                },
                {
                    "value": "0,00E+00",
                    "module": "B4",
                    "scenario": null
                },
                {
                    "value": "8,79E-08",
                    "module": "C1",
                    "scenario": null
                },
                {
                    "value": "3,45E-05",
                    "module": "C2",
                    "scenario": null
                },
                {
                    "value": "6,64E-06",
                    "module": "C3",
                    "scenario": null
                },
                {
                    "value": "3,97E-06",
                    "module": "C4",
                    "scenario": null
                },
                {
                    "value": "-1,87E-04",
                    "module": "D",
                    "scenario": null
                },
                {
                    "value": "3,65E-03",
                    "module": "A1A3",
                    "scenario": null
                }
            ]
        },
        {
            "parameter": "ADPF",
            "values": [
                {
                    "value": "2,35E+03",
                    "module": "A1",
                    "scenario": null
                },
                {
                    "value": "1,47E+02",
                    "module": "A2",
                    "scenario": null
                },
                {
                    "value": "3,93E-01",
                    "module": "A3",
                    "scenario": null
                },
                {
                    "value": "2,33E+01",
                    "module": "A4",
                    "scenario": null
                },
                {
                    "value": "1,52E+00",
                    "module": "A5",
                    "scenario": null
                },
                {
                    "value": "1,06E-01",
                    "module": "B2",
                    "scenario": null
                },
                {
                    "value": "0,00E+00",
                    "module": "B3",
                    "scenario": null
                },
                {
                    "value": "0,00E+00",
                    "module": "B4",
                    "scenario": null
                },
                {
                    "value": "1,61E-02",
                    "module": "C1",
                    "scenario": null
                },
                {
                    "value": "1,89E+01",
                    "module": "C2",
                    "scenario": null
                },
                {
                    "value": "1,04E+01",
                    "module": "C3",
                    "scenario": null
                },
                {
                    "value": "5,36E+00",
                    "module": "C4",
                    "scenario": null
                },
                {
                    "value": "-1,25E+02",
                    "module": "D",
                    "scenario": null
                },
                {
                    "value": "2,50E+03",
                    "module": "A1A3",
                    "scenario": null
                }
            ]
        },
        {
            "parameter": "WDP",
            "values": [
                {
                    "value": "9,46E+03",
                    "module": "A1",
                    "scenario": null
                },
                {
                    "value": "3,34E+02",
                    "module": "A2",
                    "scenario": null
                },
                {
                    "value": "6,34E+01",
                    "module": "A3",
                    "scenario": null
                },
                {
                    "value": "1,57E+02",
                    "module": "A4",
                    "scenario": null
                },
                {
                    "value": "4,81E+00",
                    "module": "A5",
                    "scenario": null
                },
                {
                    "value": "1,88E+00",
                    "module": "B2",
                    "scenario": null
                },
                {
                    "value": "0,00E+00",
                    "module": "B3",
                    "scenario": null
                },
                {
                    "value": "0,00E+00",
                    "module": "B4",
                    "scenario": null
                },
                {
                    "value": "2,81E+00",
                    "module": "C1",
                    "scenario": null
                },
                {
                    "value": "1,83E+01",
                    "module": "C2",
                    "scenario": null
                },
                {
                    "value": "3,08E+01",
                    "module": "C3",
                    "scenario": null
                },
                {
                    "value": "1,51E+01",
                    "module": "C4",
                    "scenario": null
                },
                {
                    "value": "-1,67E+02",
                    "module": "D",
                    "scenario": null
                },
                {
                    "value": "9,86E+03",
                    "module": "A1A3",
                    "scenario": null
                }
            ]
        },
        {
            "parameter": "EP-freshwater",
            "values": [
                {
                    "value": "1,20E-02",
                    "module": "A1",
                    "scenario": null
                },
                {
                    "value": "1,67E-04",
                    "module": "A2",
                    "scenario": null
                },
                {
                    "value": "1,15E-06",
                    "module": "A3",
                    "scenario": null
                },
                {
                    "value": "7,30E-05",
                    "module": "A4",
                    "scenario": null
                },
                {
                    "value": "1,14E-06",
                    "module": "A5",
                    "scenario": null
                },
                {
                    "value": "4,94E-07",
                    "module": "B2",
                    "scenario": null
                },
                {
                    "value": "0,00E+00",
                    "module": "B3",
                    "scenario": null
                },
                {
                    "value": "0,00E+00",
                    "module": "B4",
                    "scenario": null
                },
                {
                    "value": "8,48E-08",
                    "module": "C1",
                    "scenario": null
                },
                {
                    "value": "9,98E-06",
                    "module": "C2",
                    "scenario": null
                },
                {
                    "value": "3,54E-05",
                    "module": "C3",
                    "scenario": null
                },
                {
                    "value": "2,72E-06",
                    "module": "C4",
                    "scenario": null
                },
                {
                    "value": "-8,56E-04",
                    "module": "D",
                    "scenario": null
                },
                {
                    "value": "1,22E-02",
                    "module": "A1A3",
                    "scenario": null
                }
            ]
        },
        {
            "parameter": "EP-marine",
            "values": [
                {
                    "value": "1,78E-01",
                    "module": "A1",
                    "scenario": null
                },
                {
                    "value": "1,34E-02",
                    "module": "A2",
                    "scenario": null
                },
                {
                    "value": "5,50E-05",
                    "module": "A3",
                    "scenario": null
                },
                {
                    "value": "1,49E-03",
                    "module": "A4",
                    "scenario": null
                },
                {
                    "value": "2,41E-04",
                    "module": "A5",
                    "scenario": null
                },
                {
                    "value": "5,72E-06",
                    "module": "B2",
                    "scenario": null
                },
                {
                    "value": "0,00E+00",
                    "module": "B3",
                    "scenario": null
                },
                {
                    "value": "0,00E+00",
                    "module": "B4",
                    "scenario": null
                },
                {
                    "value": "1,01E-06",
                    "module": "C1",
                    "scenario": null
                },
                {
                    "value": "7,10E-04",
                    "module": "C2",
                    "scenario": null
                },
                {
                    "value": "4,97E-03",
                    "module": "C3",
                    "scenario": null
                },
                {
                    "value": "5,92E-04",
                    "module": "C4",
                    "scenario": null
                },
                {
                    "value": "-1,86E-02",
                    "module": "D",
                    "scenario": null
                },
                {
                    "value": "1,92E-01",
                    "module": "A1A3",
                    "scenario": null
                }
            ]
        },
        {
            "parameter": "EP-terrestrial",
            "values": [
                {
                    "value": "2,22E+00",
                    "module": "A1",
                    "scenario": null
                },
                {
                    "value": "1,50E-01",
                    "module": "A2",
                    "scenario": null
                },
                {
                    "value": "6,17E-04",
                    "module": "A3",
                    "scenario": null
                },
                {
                    "value": "1,70E-02",
                    "module": "A4",
                    "scenario": null
                },
                {
                    "value": "2,59E-03",
                    "module": "A5",
                    "scenario": null
                },
                {
                    "value": "6,65E-05",
                    "module": "B2",
                    "scenario": null
                },
                {
                    "value": "0,00E+00",
                    "module": "B3",
                    "scenario": null
                },
                {
                    "value": "0,00E+00",
                    "module": "B4",
                    "scenario": null
                },
                {
                    "value": "1,32E-05",
                    "module": "C1",
                    "scenario": null
                },
                {
                    "value": "7,94E-03",
                    "module": "C2",
                    "scenario": null
                },
                {
                    "value": "5,31E-02",
                    "module": "C3",
                    "scenario": null
                },
                {
                    "value": "6,57E-03",
                    "module": "C4",
                    "scenario": null
                },
                {
                    "value": "-1,95E-01",
                    "module": "D",
                    "scenario": null
                },
                {
                    "value": "2,37E+00",
                    "module": "A1A3",
                    "scenario": null
                }
            ]
        },
        {
            "parameter": "GWP-IOBC",
            "values": [
                {
                    "value": "1,71E+02",
                    "module": "A1",
                    "scenario": null
                },
                {
                    "value": "9,46E+00",
                    "module": "A2",
                    "scenario": null
                },
                {
                    "value": "3,50E-02",
                    "module": "A3",
                    "scenario": null
                },
                {
                    "value": "1,46E+00",
                    "module": "A4",
                    "scenario": null
                },
                {
                    "value": "1,14E-01",
                    "module": "A5",
                    "scenario": null
                },
                {
                    "value": "6,22E-03",
                    "module": "B2",
                    "scenario": null
                },
                {
                    "value": "0,00E+00",
                    "module": "B3",
                    "scenario": null
                },
                {
                    "value": "0,00E+00",
                    "module": "B4",
                    "scenario": null
                },
                {
                    "value": "1,21E-03",
                    "module": "C1",
                    "scenario": null
                },
                {
                    "value": "1,25E+00",
                    "module": "C2",
                    "scenario": null
                },
                {
                    "value": "2,82E+00",
                    "module": "C3",
                    "scenario": null
                },
                {
                    "value": "2,69E-01",
                    "module": "C4",
                    "scenario": null
                },
                {
                    "value": "-1,68E+01",
                    "module": "D",
                    "scenario": null
                },
                {
                    "value": "1,80E+02",
                    "module": "A1A3",
                    "scenario": null
                }
            ]
        }
    ],
    "additional_environmental_impact": [
        {
            "parameter": "PM",
            "values": [
                {
                    "value": "1,26E-05",
                    "module": "A1",
                    "scenario": null
                },
                {
                    "value": "6,49E-07",
                    "module": "A2",
                    "scenario": null
                },
                {
                    "value": "1,75E-09",
                    "module": "A3",
                    "scenario": null
                },
                {
                    "value": "7,91E-08",
                    "module": "A4",
                    "scenario": null
                },
                {
                    "value": "8,88E-09",
                    "module": "A5",
                    "scenario": null
                },
                {
                    "value": "3,06E-10",
                    "module": "B2",
                    "scenario": null
                },
                {
                    "value": "0,00E+00",
                    "module": "B3",
                    "scenario": null
                },
                {
                    "value": "0,00E+00",
                    "module": "B4",
                    "scenario": null
                },
                {
                    "value": "6,60E-11",
                    "module": "C1",
                    "scenario": null
                },
                {
                    "value": "7,64E-08",
                    "module": "C2",
                    "scenario": null
                },
                {
                    "value": "1,63E-07",
                    "module": "C3",
                    "scenario": null
                },
                {
                    "value": "2,98E-08",
                    "module": "C4",
                    "scenario": null
                },
                {
                    "value": "-2,49E-06",
                    "module": "D",
                    "scenario": null
                },
                {
                    "value": "1,33E-05",
                    "module": "A1A3",
                    "scenario": null
                }
            ]
        },
        {
            "parameter": "ETP-fw",
            "values": [
                {
                    "value": "6,01E+03",
                    "module": "A1",
                    "scenario": null
                },
                {
                    "value": "1,14E+02",
                    "module": "A2",
                    "scenario": null
                },
                {
                    "value": "6,98E-01",
                    "module": "A3",
                    "scenario": null
                },
                {
                    "value": "2,28E+01",
                    "module": "A4",
                    "scenario": null
                },
                {
                    "value": "2,00E+00",
                    "module": "A5",
                    "scenario": null
                },
                {
                    "value": "1,14E-01",
                    "module": "B2",
                    "scenario": null
                },
                {
                    "value": "0,00E+00",
                    "module": "B3",
                    "scenario": null
                },
                {
                    "value": "0,00E+00",
                    "module": "B4",
                    "scenario": null
                },
                {
                    "value": "7,33E-02",
                    "module": "C1",
                    "scenario": null
                },
                {
                    "value": "1,40E+01",
                    "module": "C2",
                    "scenario": null
                },
                {
                    "value": "4,06E+01",
                    "module": "C3",
                    "scenario": null
                },
                {
                    "value": "3,67E+00",
                    "module": "C4",
                    "scenario": null
                },
                {
                    "value": "-7,66E+02",
                    "module": "D",
                    "scenario": null
                },
                {
                    "value": "6,12E+03",
                    "module": "A1A3",
                    "scenario": null
                }
            ]
        },
        {
            "parameter": "HTP-c",
            "values": [
                {
                    "value": "1,14E-06",
                    "module": "A1",
                    "scenario": null
                },
                {
                    "value": "0,00E+00",
                    "module": "A2",
                    "scenario": null
                },
                {
                    "value": "5,00E-11",
                    "module": "A3",
                    "scenario": null
                },
                {
                    "value": "0,00E+00",
                    "module": "A4",
                    "scenario": null
                },
                {
                    "value": "9,80E-11",
                    "module": "A5",
                    "scenario": null
                },
                {
                    "value": "1,80E-11",
                    "module": "B2",
                    "scenario": null
                },
                {
                    "value": "0,00E+00",
                    "module": "B3",
                    "scenario": null
                },
                {
                    "value": "0,00E+00",
                    "module": "B4",
                    "scenario": null
                },
                {
                    "value": "4,00E-12",
                    "module": "C1",
                    "scenario": null
                },
                {
                    "value": "0,00E+00",
                    "module": "C2",
                    "scenario": null
                },
                {
                    "value": "4,19E-09",
                    "module": "C3",
                    "scenario": null
                },
                {
                    "value": "1,41E-10",
                    "module": "C4",
                    "scenario": null
                },
                {
                    "value": "-4,75E-08",
                    "module": "D",
                    "scenario": null
                },
                {
                    "value": "1,14E-06",
                    "module": "A1A3",
                    "scenario": null
                }
            ]
        },
        {
            "parameter": "HTP-nc",
            "values": [
                {
                    "value": "6,40E-06",
                    "module": "A1",
                    "scenario": null
                },
                {
                    "value": "1,20E-07",
                    "module": "A2",
                    "scenario": null
                },
                {
                    "value": "1,48E-09",
                    "module": "A3",
                    "scenario": null
                },
                {
                    "value": "3,01E-08",
                    "module": "A4",
                    "scenario": null
                },
                {
                    "value": "4,33E-09",
                    "module": "A5",
                    "scenario": null
                },
                {
                    "value": "3,78E-10",
                    "module": "B2",
                    "scenario": null
                },
                {
                    "value": "0,00E+00",
                    "module": "B3",
                    "scenario": null
                },
                {
                    "value": "0,00E+00",
                    "module": "B4",
                    "scenario": null
                },
                {
                    "value": "8,20E-11",
                    "module": "C1",
                    "scenario": null
                },
                {
                    "value": "1,53E-08",
                    "module": "C2",
                    "scenario": null
                },
                {
                    "value": "1,12E-07",
                    "module": "C3",
                    "scenario": null
                },
                {
                    "value": "4,14E-09",
                    "module": "C4",
                    "scenario": null
                },
                {
                    "value": "6,62E-07",
                    "module": "D",
                    "scenario": null
                },
                {
                    "value": "6,52E-06",
                    "module": "A1A3",
                    "scenario": null
                }
            ]
        },
        {
            "parameter": "SQP",
            "values": [
                {
                    "value": "5,75E+03",
                    "module": "A1",
                    "scenario": null
                },
                {
                    "value": "1,22E+02",
                    "module": "A2",
                    "scenario": null
                },
                {
                    "value": "1,76E-01",
                    "module": "A3",
                    "scenario": null
                },
                {
                    "value": "1,69E+01",
                    "module": "A4",
                    "scenario": null
                },
                {
                    "value": "9,71E-01",
                    "module": "A5",
                    "scenario": null
                },
                {
                    "value": "2,95E-02",
                    "module": "B2",
                    "scenario": null
                },
                {
                    "value": "0,00E+00",
                    "module": "B3",
                    "scenario": null
                },
                {
                    "value": "0,00E+00",
                    "module": "B4",
                    "scenario": null
                },
                {
                    "value": "8,11E-03",
                    "module": "C1",
                    "scenario": null
                },
                {
                    "value": "1,32E+01",
                    "module": "C2",
                    "scenario": null
                },
                {
                    "value": "2,51E+00",
                    "module": "C3",
                    "scenario": null
                },
                {
                    "value": "1,20E+01",
                    "module": "C4",
                    "scenario": null
                },
                {
                    "value": "-3,41E+02",
                    "module": "D",
                    "scenario": null
                },
                {
                    "value": "5,87E+03",
                    "module": "A1A3",
                    "scenario": null
                }
            ]
        },
        {
            "parameter": "IRP",
            "values": [
                {
                    "value": "7,69E+00",
                    "module": "A1",
                    "scenario": null
                },
                {
                    "value": "7,02E-01",
                    "module": "A2",
                    "scenario": null
                },
                {
                    "value": "6,64E-03",
                    "module": "A3",
                    "scenario": null
                },
                {
                    "value": "1,40E-01",
                    "module": "A4",
                    "scenario": null
                },
                {
                    "value": "6,45E-03",
                    "module": "A5",
                    "scenario": null
                },
                {
                    "value": "7,29E-04",
                    "module": "B2",
                    "scenario": null
                },
                {
                    "value": "0,00E+00",
                    "module": "B3",
                    "scenario": null
                },
                {
                    "value": "0,00E+00",
                    "module": "B4",
                    "scenario": null
                },
                {
                    "value": "2,92E-04",
                    "module": "C1",
                    "scenario": null
                },
                {
                    "value": "8,25E-02",
                    "module": "C2",
                    "scenario": null
                },
                {
                    "value": "3,03E-02",
                    "module": "C3",
                    "scenario": null
                },
                {
                    "value": "2,18E-02",
                    "module": "C4",
                    "scenario": null
                },
                {
                    "value": "-2,89E-01",
                    "module": "D",
                    "scenario": null
                },
                {
                    "value": "8,40E+00",
                    "module": "A1A3",
                    "scenario": null
                }
            ]
        }
    ],
    "resource_use": [
        {
            "parameter": "PERE",
            "values": [
                {
                    "value": "7,60E+02",
                    "module": "A1",
                    "scenario": null
                },
                {
                    "value": "4,88E+00",
                    "module": "A2",
                    "scenario": null
                },
                {
                    "value": "4,70E+00",
                    "module": "A3",
                    "scenario": null
                },
                {
                    "value": "2,23E+00",
                    "module": "A4",
                    "scenario": null
                },
                {
                    "value": "2,35E-01",
                    "module": "A5",
                    "scenario": null
                },
                {
                    "value": "1,43E-02",
                    "module": "B2",
                    "scenario": null
                },
                {
                    "value": "0,00E+00",
                    "module": "B3",
                    "scenario": null
                },
                {
                    "value": "0,00E+00",
                    "module": "B4",
                    "scenario": null
                },
                {
                    "value": "2,08E-01",
                    "module": "C1",
                    "scenario": null
                },
                {
                    "value": "2,70E-01",
                    "module": "C2",
                    "scenario": null
                },
                {
                    "value": "8,58E-01",
                    "module": "C3",
                    "scenario": null
                },
                {
                    "value": "1,20E-01",
                    "module": "C4",
                    "scenario": null
                },
                {
                    "value": "-3,16E+02",
                    "module": "D",
                    "scenario": null
                },
                {
                    "value": "7,70E+02",
                    "module": "A1A3",
                    "scenario": null
                }
            ]
        },
        {
            "parameter": "PERM",
            "values": [
                {
                    "value": "8,38E+02",
                    "module": "A1",
                    "scenario": null
                },
                {
                    "value": "0,00E+00",
                    "module": "A2",
                    "scenario": null
                },
                {
                    "value": "0,00E+00",
                    "module": "A3",
                    "scenario": null
                },
                {
                    "value": "0,00E+00",
                    "module": "A4",
                    "scenario": null
                },
                {
                    "value": "-3,90E+02",
                    "module": "A5",
                    "scenario": null
                },
                {
                    "value": "0,00E+00",
                    "module": "B2",
                    "scenario": null
                },
                {
                    "value": "0,00E+00",
                    "module": "B3",
                    "scenario": null
                },
                {
                    "value": "0,00E+00",
                    "module": "B4",
                    "scenario": null
                },
                {
                    "value": "0,00E+00",
                    "module": "C1",
                    "scenario": null
                },
                {
                    "value": "0,00E+00",
                    "module": "C2",
                    "scenario": null
                },
                {
                    "value": "-3,69E+02",
                    "module": "C3",
                    "scenario": null
                },
                {
                    "value": "0,00E+00",
                    "module": "C4",
                    "scenario": null
                },
                {
                    "value": "0,00E+00",
                    "module": "D",
                    "scenario": null
                },
                {
                    "value": "8,38E+02",
                    "module": "A1A3",
                    "scenario": null
                }
            ]
        },
        {
            "parameter": "PERT",
            "values": [
                {
                    "value": "1,60E+03",
                    "module": "A1",
                    "scenario": null
                },
                {
                    "value": "4,88E+00",
                    "module": "A2",
                    "scenario": null
                },
                {
                    "value": "4,70E+00",
                    "module": "A3",
                    "scenario": null
                },
                {
                    "value": "2,23E+00",
                    "module": "A4",
                    "scenario": null
                },
                {
                    "value": "-3,90E+02",
                    "module": "A5",
                    "scenario": null
                },
                {
                    "value": "1,43E-02",
                    "module": "B2",
                    "scenario": null
                },
                {
                    "value": "0,00E+00",
                    "module": "B3",
                    "scenario": null
                },
                {
                    "value": "0,00E+00",
                    "module": "B4",
                    "scenario": null
                },
                {
                    "value": "2,08E-01",
                    "module": "C1",
                    "scenario": null
                },
                {
                    "value": "2,70E-01",
                    "module": "C2",
                    "scenario": null
                },
                {
                    "value": "-3,68E+02",
                    "module": "C3",
                    "scenario": null
                },
                {
                    "value": "1,20E-01",
                    "module": "C4",
                    "scenario": null
                },
                {
                    "value": "-3,16E+02",
                    "module": "D",
                    "scenario": null
                },
                {
                    "value": "1,61E+03",
                    "module": "A1A3",
                    "scenario": null
                }
            ]
        },
        {
            "parameter": "PENRE",
            "values": [
                {
                    "value": "2,31E+03",
                    "module": "A1",
                    "scenario": null
                },
                {
                    "value": "1,47E+02",
                    "module": "A2",
                    "scenario": null
                },
                {
                    "value": "3,94E-01",
                    "module": "A3",
                    "scenario": null
                },
                {
                    "value": "2,33E+01",
                    "module": "A4",
                    "scenario": null
                },
                {
                    "value": "1,52E+00",
                    "module": "A5",
                    "scenario": null
                },
                {
                    "value": "1,06E-01",
                    "module": "B2",
                    "scenario": null
                },
                {
                    "value": "0,00E+00",
                    "module": "B3",
                    "scenario": null
                },
                {
                    "value": "0,00E+00",
                    "module": "B4",
                    "scenario": null
                },
                {
                    "value": "1,61E-02",
                    "module": "C1",
                    "scenario": null
                },
                {
                    "value": "1,89E+01",
                    "module": "C2",
                    "scenario": null
                },
                {
                    "value": "1,04E+01",
                    "module": "C3",
                    "scenario": null
                },
                {
                    "value": "5,36E+00",
                    "module": "C4",
                    "scenario": null
                },
                {
                    "value": "-1,25E+02",
                    "module": "D",
                    "scenario": null
                },
                {
                    "value": "2,46E+03",
                    "module": "A1A3",
                    "scenario": null
                }
            ]
        },
        {
            "parameter": "PENRM",
            "values": [
                {
                    "value": "4,84E+01",
                    "module": "A1",
                    "scenario": null
                },
                {
                    "value": "0,00E+00",
                    "module": "A2",
                    "scenario": null
                },
                {
                    "value": "0,00E+00",
                    "module": "A3",
                    "scenario": null
                },
                {
                    "value": "0,00E+00",
                    "module": "A4",
                    "scenario": null
                },
                {
                    "value": "0,00E+00",
                    "module": "A5",
                    "scenario": null
                },
                {
                    "value": "0,00E+00",
                    "module": "B2",
                    "scenario": null
                },
                {
                    "value": "0,00E+00",
                    "module": "B3",
                    "scenario": null
                },
                {
                    "value": "0,00E+00",
                    "module": "B4",
                    "scenario": null
                },
                {
                    "value": "0,00E+00",
                    "module": "C1",
                    "scenario": null
                },
                {
                    "value": "0,00E+00",
                    "module": "C2",
                    "scenario": null
                },
                {
                    "value": "-2,01E+01",
                    "module": "C3",
                    "scenario": null
                },
                {
                    "value": "0,00E+00",
                    "module": "C4",
                    "scenario": null
                },
                {
                    "value": "0,00E+00",
                    "module": "D",
                    "scenario": null
                },
                {
                    "value": "4,84E+01",
                    "module": "A1A3",
                    "scenario": null
                }
            ]
        },
        {
            "parameter": "PENRT",
            "values": [
                {
                    "value": "2,36E+03",
                    "module": "A1",
                    "scenario": null
                },
                {
                    "value": "1,47E+02",
                    "module": "A2",
                    "scenario": null
                },
                {
                    "value": "3,94E-01",
                    "module": "A3",
                    "scenario": null
                },
                {
                    "value": "2,33E+01",
                    "module": "A4",
                    "scenario": null
                },
                {
                    "value": "1,52E+00",
                    "module": "A5",
                    "scenario": null
                },
                {
                    "value": "1,06E-01",
                    "module": "B2",
                    "scenario": null
                },
                {
                    "value": "0,00E+00",
                    "module": "B3",
                    "scenario": null
                },
                {
                    "value": "0,00E+00",
                    "module": "B4",
                    "scenario": null
                },
                {
                    "value": "1,61E-02",
                    "module": "C1",
                    "scenario": null
                },
                {
                    "value": "1,89E+01",
                    "module": "C2",
                    "scenario": null
                },
                {
                    "value": "-9,72E+00",
                    "module": "C3",
                    "scenario": null
                },
                {
                    "value": "5,36E+00",
                    "module": "C4",
                    "scenario": null
                },
                {
                    "value": "-1,25E+02",
                    "module": "D",
                    "scenario": null
                },
                {
                    "value": "2,50E+03",
                    "module": "A1A3",
                    "scenario": null
                }
            ]
        },
        {
            "parameter": "SM",
            "values": [
                {
                    "value": "9,34E+00",
                    "module": "A1",
                    "scenario": null
                },
                {
                    "value": "0,00E+00",
                    "module": "A2",
                    "scenario": null
                },
                {
                    "value": "3,70E-05",
                    "module": "A3",
                    "scenario": null
                },
                {
                    "value": "0,00E+00",
                    "module": "A4",
                    "scenario": null
                },
                {
                    "value": "0,00E+00",
                    "module": "A5",
                    "scenario": null
                },
                {
                    "value": "0,00E+00",
                    "module": "B2",
                    "scenario": null
                },
                {
                    "value": "0,00E+00",
                    "module": "B3",
                    "scenario": null
                },
                {
                    "value": "0,00E+00",
                    "module": "B4",
                    "scenario": null
                },
                {
                    "value": "0,00E+00",
                    "module": "C1",
                    "scenario": null
                },
                {
                    "value": "0,00E+00",
                    "module": "C2",
                    "scenario": null
                },
                {
                    "value": "0,00E+00",
                    "module": "C3",
                    "scenario": null
                },
                {
                    "value": "0,00E+00",
                    "module": "C4",
                    "scenario": null
                },
                {
                    "value": "0,00E+00",
                    "module": "D",
                    "scenario": null
                },
                {
                    "value": "9,34E+00",
                    "module": "A1A3",
                    "scenario": null
                }
            ]
        },
        {
            "parameter": "RSF",
            "values": [
                {
                    "value": "3,43E+00",
                    "module": "A1",
                    "scenario": null
                },
                {
                    "value": "2,99E-01",
                    "module": "A2",
                    "scenario": null
                },
                {
                    "value": "3,71E-03",
                    "module": "A3",
                    "scenario": null
                },
                {
                    "value": "1,58E-01",
                    "module": "A4",
                    "scenario": null
                },
                {
                    "value": "1,00E-03",
                    "module": "A5",
                    "scenario": null
                },
                {
                    "value": "1,15E-03",
                    "module": "B2",
                    "scenario": null
                },
                {
                    "value": "0,00E+00",
                    "module": "B3",
                    "scenario": null
                },
                {
                    "value": "0,00E+00",
                    "module": "B4",
                    "scenario": null
                },
                {
                    "value": "1,64E-04",
                    "module": "C1",
                    "scenario": null
                },
                {
                    "value": "9,67E-03",
                    "module": "C2",
                    "scenario": null
                },
                {
                    "value": "1,90E-02",
                    "module": "C3",
                    "scenario": null
                },
                {
                    "value": "3,02E-03",
                    "module": "C4",
                    "scenario": null
                },
                {
                    "value": "2,65E-01",
                    "module": "D",
                    "scenario": null
                },
                {
                    "value": "3,73E+00",
                    "module": "A1A3",
                    "scenario": null
                }
            ]
        },
        {
            "parameter": "NRSF",
            "values": [
                {
                    "value": "7,70E-01",
                    "module": "A1",
                    "scenario": null
                },
                {
                    "value": "2,83E-01",
                    "module": "A2",
                    "scenario": null
                },
                {
                    "value": "1,06E-02",
                    "module": "A3",
                    "scenario": null
                },
                {
                    "value": "7,31E-02",
                    "module": "A4",
                    "scenario": null
                },
                {
                    "value": "5,59E-03",
                    "module": "A5",
                    "scenario": null
                },
                {
                    "value": "1,13E-03",
                    "module": "B2",
                    "scenario": null
                },
                {
                    "value": "0,00E+00",
                    "module": "B3",
                    "scenario": null
                },
                {
                    "value": "0,00E+00",
                    "module": "B4",
                    "scenario": null
                },
                {
                    "value": "4,08E-04",
                    "module": "C1",
                    "scenario": null
                },
                {
                    "value": "3,46E-02",
                    "module": "C2",
                    "scenario": null
                },
                {
                    "value": "0,00E+00",
                    "module": "C3",
                    "scenario": null
                },
                {
                    "value": "3,16E-01",
                    "module": "C4",
                    "scenario": null
                },
                {
                    "value": "-9,09E+00",
                    "module": "D",
                    "scenario": null
                },
                {
                    "value": "1,06E+00",
                    "module": "A1A3",
                    "scenario": null
                }
            ]
        },
        {
            "parameter": "FW",
            "values": [
                {
                    "value": "2,47E+00",
                    "module": "A1",
                    "scenario": null
                },
                {
                    "value": "3,01E-02",
                    "module": "A2",
                    "scenario": null
                },
                {
                    "value": "3,52E-02",
                    "module": "A3",
                    "scenario": null
                },
                {
                    "value": "1,20E-02",
                    "module": "A4",
                    "scenario": null
                },
                {
                    "value": "2,37E-03",
                    "module": "A5",
                    "scenario": null
                },
                {
                    "value": "1,81E-02",
                    "module": "B2",
                    "scenario": null
                },
                {
                    "value": "0,00E+00",
                    "module": "B3",
                    "scenario": null
                },
                {
                    "value": "0,00E+00",
                    "module": "B4",
                    "scenario": null
                },
                {
                    "value": "1,56E-03",
                    "module": "C1",
                    "scenario": null
                },
                {
                    "value": "2,02E-03",
                    "module": "C2",
                    "scenario": null
                },
                {
                    "value": "1,71E-02",
                    "module": "C3",
                    "scenario": null
                },
                {
                    "value": "4,95E-03",
                    "module": "C4",
                    "scenario": null
                },
                {
                    "value": "-3,92E-01",
                    "module": "D",
                    "scenario": null
                },
                {
                    "value": "2,53E+00",
                    "module": "A1A3",
                    "scenario": null
                }
            ]
        }
    ],
    "end_of_life_waste": [
        {
            "parameter": "HWD",
            "values": [
                {
                    "value": "1,08E+00",
                    "module": "A1",
                    "scenario": null
                },
                {
                    "value": "1,03E-02",
                    "module": "A2",
                    "scenario": null
                },
                {
                    "value": "5,22E-03",
                    "module": "A3",
                    "scenario": null
                },
                {
                    "value": "3,02E-03",
                    "module": "A4",
                    "scenario": null
                },
                {
                    "value": "1,03E-05",
                    "module": "A5",
                    "scenario": null
                },
                {
                    "value": "1,99E-05",
                    "module": "B2",
                    "scenario": null
                },
                {
                    "value": "0,00E+00",
                    "module": "B3",
                    "scenario": null
                },
                {
                    "value": "0,00E+00",
                    "module": "B4",
                    "scenario": null
                },
                {
                    "value": "1,03E-05",
                    "module": "C1",
                    "scenario": null
                },
                {
                    "value": "9,74E-04",
                    "module": "C2",
                    "scenario": null
                },
                {
                    "value": "0,00E+00",
                    "module": "C3",
                    "scenario": null
                },
                {
                    "value": "1,99E+01",
                    "module": "C4",
                    "scenario": null
                },
                {
                    "value": "-4,83E-02",
                    "module": "D",
                    "scenario": null
                },
                {
                    "value": "1,10E+00",
                    "module": "A1A3",
                    "scenario": null
                }
            ]
        },
        {
            "parameter": "NHWD",
            "values": [
                {
                    "value": "4,46E+01",
                    "module": "A1",
                    "scenario": null
                },
                {
                    "value": "7,91E+00",
                    "module": "A2",
                    "scenario": null
                },
                {
                    "value": "3,01E-02",
                    "module": "A3",
                    "scenario": null
                },
                {
                    "value": "6,11E-01",
                    "module": "A4",
                    "scenario": null
                },
                {
                    "value": "6,13E+00",
                    "module": "A5",
                    "scenario": null
                },
                {
                    "value": "1,28E-03",
                    "module": "B2",
                    "scenario": null
                },
                {
                    "value": "0,00E+00",
                    "module": "B3",
                    "scenario": null
                },
                {
                    "value": "0,00E+00",
                    "module": "B4",
                    "scenario": null
                },
                {
                    "value": "1,24E-03",
                    "module": "C1",
                    "scenario": null
                },
                {
                    "value": "9,18E-01",
                    "module": "C2",
                    "scenario": null
                },
                {
                    "value": "4,49E-01",
                    "module": "C3",
                    "scenario": null
                },
                {
                    "value": "3,62E-01",
                    "module": "C4",
                    "scenario": null
                },
                {
                    "value": "-4,80E+00",
                    "module": "D",
                    "scenario": null
                },
                {
                    "value": "5,26E+01",
                    "module": "A1A3",
                    "scenario": null
                }
            ]
        },
        {
            "parameter": "RWD",
            "values": [
                {
                    "value": "7,98E-03",
                    "module": "A1",
                    "scenario": null
                },
                {
                    "value": "9,85E-04",
                    "module": "A2",
                    "scenario": null
                },
                {
                    "value": "3,33E-06",
                    "module": "A3",
                    "scenario": null
                },
                {
                    "value": "1,47E-04",
                    "module": "A4",
                    "scenario": null
                },
                {
                    "value": "1,44E-07",
                    "module": "A5",
                    "scenario": null
                },
                {
                    "value": "6,18E-07",
                    "module": "B2",
                    "scenario": null
                },
                {
                    "value": "0,00E+00",
                    "module": "B3",
                    "scenario": null
                },
                {
                    "value": "0,00E+00",
                    "module": "B4",
                    "scenario": null
                },
                {
                    "value": "1,44E-07",
                    "module": "C1",
                    "scenario": null
                },
                {
                    "value": "1,29E-04",
                    "module": "C2",
                    "scenario": null
                },
                {
                    "value": "0,00E+00",
                    "module": "C3",
                    "scenario": null
                },
                {
                    "value": "3,18E-05",
                    "module": "C4",
                    "scenario": null
                },
                {
                    "value": "-2,39E-04",
                    "module": "D",
                    "scenario": null
                },
                {
                    "value": "8,97E-03",
                    "module": "A1A3",
                    "scenario": null
                }
            ]
        }
    ],
    "end_of_life_flow": [
        {
            "parameter": "CRU",
            "values": [
                {
                    "value": "0,00E+00",
                    "module": "A1",
                    "scenario": null
                },
                {
                    "value": "0,00E+00",
                    "module": "A2",
                    "scenario": null
                },
                {
                    "value": "0,00E+00",
                    "module": "A3",
                    "scenario": null
                },
                {
                    "value": "0,00E+00",
                    "module": "A4",
                    "scenario": null
                },
                {
                    "value": "2,38E+01",
                    "module": "A5",
                    "scenario": null
                },
                {
                    "value": "0,00E+00",
                    "module": "B2",
                    "scenario": null
                },
                {
                    "value": "0,00E+00",
                    "module": "B3",
                    "scenario": null
                },
                {
                    "value": "0,00E+00",
                    "module": "B4",
                    "scenario": null
                },
                {
                    "value": "0,00E+00",
                    "module": "C1",
                    "scenario": null
                },
                {
                    "value": "0,00E+00",
                    "module": "C2",
                    "scenario": null
                },
                {
                    "value": "0,00E+00",
                    "module": "C3",
                    "scenario": null
                },
                {
                    "value": "0,00E+00",
                    "module": "C4",
                    "scenario": null
                },
                {
                    "value": "0,00E+00",
                    "module": "D",
                    "scenario": null
                },
                {
                    "value": "0,00E+00",
                    "module": "A1A3",
                    "scenario": null
                }
            ]
        },
        {
            "parameter": "MFR",
            "values": [
                {
                    "value": "0,00E+00",
                    "module": "A1",
                    "scenario": null
                },
                {
                    "value": "0,00E+00",
                    "module": "A2",
                    "scenario": null
                },
                {
                    "value": "1,79E-04",
                    "module": "A3",
                    "scenario": null
                },
                {
                    "value": "0,00E+00",
                    "module": "A4",
                    "scenario": null
                },
                {
                    "value": "4,54E+00",
                    "module": "A5",
                    "scenario": null
                },
                {
                    "value": "0,00E+00",
                    "module": "B2",
                    "scenario": null
                },
                {
                    "value": "0,00E+00",
                    "module": "B3",
                    "scenario": null
                },
                {
                    "value": "0,00E+00",
                    "module": "B4",
                    "scenario": null
                },
                {
                    "value": "0,00E+00",
                    "module": "C1",
                    "scenario": null
                },
                {
                    "value": "0,00E+00",
                    "module": "C2",
                    "scenario": null
                },
                {
                    "value": "1,00E+01",
                    "module": "C3",
                    "scenario": null
                },
                {
                    "value": "0,00E+00",
                    "module": "C4",
                    "scenario": null
                },
                {
                    "value": "0,00E+00",
                    "module": "D",
                    "scenario": null
                },
                {
                    "value": "1,79E-04",
                    "module": "A1A3",
                    "scenario": null
                }
            ]
        },
        {
            "parameter": "MER",
            "values": [
                {
                    "value": "0,00E+00",
                    "module": "A1",
                    "scenario": null
                },
                {
                    "value": "0,00E+00",
                    "module": "A2",
                    "scenario": null
                },
                {
                    "value": "4,47E-07",
                    "module": "A3",
                    "scenario": null
                },
                {
                    "value": "0,00E+00",
                    "module": "A4",
                    "scenario": null
                },
                {
                    "value": "1,24E+00",
                    "module": "A5",
                    "scenario": null
                },
                {
                    "value": "0,00E+00",
                    "module": "B2",
                    "scenario": null
                },
                {
                    "value": "0,00E+00",
                    "module": "B3",
                    "scenario": null
                },
                {
                    "value": "0,00E+00",
                    "module": "B4",
                    "scenario": null
                },
                {
                    "value": "0,00E+00",
                    "module": "C1",
                    "scenario": null
                },
                {
                    "value": "0,00E+00",
                    "module": "C2",
                    "scenario": null
                },
                {
                    "value": "8,73E+01",
                    "module": "C3",
                    "scenario": null
                },
                {
                    "value": "0,00E+00",
                    "module": "C4",
                    "scenario": null
                },
                {
                    "value": "0,00E+00",
                    "module": "D",
                    "scenario": null
                },
                {
                    "value": "4,47E-07",
                    "module": "A1A3",
                    "scenario": null
                }
            ]
        },
        {
            "parameter": "EEE",
            "values": [
                {
                    "value": "0,00E+00",
                    "module": "A1",
                    "scenario": null
                },
                {
                    "value": "0,00E+00",
                    "module": "A2",
                    "scenario": null
                },
                {
                    "value": "3,48E-01",
                    "module": "A3",
                    "scenario": null
                },
                {
                    "value": "0,00E+00",
                    "module": "A4",
                    "scenario": null
                },
                {
                    "value": "1,14E+00",
                    "module": "A5",
                    "scenario": null
                },
                {
                    "value": "0,00E+00",
                    "module": "B2",
                    "scenario": null
                },
                {
                    "value": "0,00E+00",
                    "module": "B3",
                    "scenario": null
                },
                {
                    "value": "0,00E+00",
                    "module": "B4",
                    "scenario": null
                },
                {
                    "value": "0,00E+00",
                    "module": "C1",
                    "scenario": null
                },
                {
                    "value": "0,00E+00",
                    "module": "C2",
                    "scenario": null
                },
                {
                    "value": "4,08E+01",
                    "module": "C3",
                    "scenario": null
                },
                {
                    "value": "0,00E+00",
                    "module": "C4",
                    "scenario": null
                },
                {
                    "value": "0,00E+00",
                    "module": "D",
                    "scenario": null
                },
                {
                    "value": "3,48E-01",
                    "module": "A1A3",
                    "scenario": null
                }
            ]
        },
        {
            "parameter": "EET",
            "values": [
                {
                    "value": "0,00E+00",
                    "module": "A1",
                    "scenario": null
                },
                {
                    "value": "0,00E+00",
                    "module": "A2",
                    "scenario": null
                },
                {
                    "value": "5,26E+00",
                    "module": "A3",
                    "scenario": null
                },
                {
                    "value": "0,00E+00",
                    "module": "A4",
                    "scenario": null
                },
                {
                    "value": "1,73E+01",
                    "module": "A5",
                    "scenario": null
                },
                {
                    "value": "0,00E+00",
                    "module": "B2",
                    "scenario": null
                },
                {
                    "value": "0,00E+00",
                    "module": "B3",
                    "scenario": null
                },
                {
                    "value": "0,00E+00",
                    "module": "B4",
                    "scenario": null
                },
                {
                    "value": "0,00E+00",
                    "module": "C1",
                    "scenario": null
                },
                {
                    "value": "0,00E+00",
                    "module": "C2",
                    "scenario": null
                },
                {
                    "value": "6,17E+02",
                    "module": "C3",
                    "scenario": null
                },
                {
                    "value": "0,00E+00",
                    "module": "C4",
                    "scenario": null
                },
                {
                    "value": "0,00E+00",
                    "module": "D",
                    "scenario": null
                },
                {
                    "value": "5,26E+00",
                    "module": "A1A3",
                    "scenario": null
                }
            ]
        }
    ]
}