{
    "product_name": "\u00d613-58 - Frame Planter 120 L",
    "epd_id": "NEPD-8486-8152",
    "compliance": [
        "EN 15804+A2",
        "ISO 14025",
        "ISO 21930"
    ],
    "producer_name": "Nola Industrier Aktiebolag",
    "environmental_impact": [
        {
            "parameter": "GWP-total",
            "values": [
                {
                    "value": "6,26E+01",
                    "module": "A1-A3",
                    "scenario": null
                },
                {
                    "value": "1,40E+00",
                    "module": "A4",
                    "scenario": null
                },
                {
                    "value": "1,93E+01",
                    "module": "A5",
                    "scenario": null
                },
                {
                    "value": "0,00E+00",
                    "module": "B2",
                    "scenario": null
                },
                {
                    "value": "0,00E+00",
                    "module": "B3",
                    "scenario": null
                },
                {
                    "value": "0,00E+00",
                    "module": "B4",
                    "scenario": null
                },
                {
                    "value": "0,00E+00",
                    "module": "C1",
                    "scenario": null
                },
                {
                    "value": "3,21E-01",
                    "module": "C2",
                    "scenario": null
                },
                {
                    "value": "2,93E+00",
                    "module": "C3",
                    "scenario": null
                },
                {
                    "value": "1,75E-01",
                    "module": "C4",
                    "scenario": null
                },
                {
                    "value": "-9,25E+00",
                    "module": "D",
                    "scenario": null
                }
            ]
        },
        {
            "parameter": "GWP-fossil",
            "values": [
                {
                    "value": "8,13E+01",
                    "module": "A1-A3",
                    "scenario": null
                },
                {
                    "value": "1,40E+00",
                    "module": "A4",
                    "scenario": null
                },
                {
                    "value": "3,51E-01",
                    "module": "A5",
                    "scenario": null
                },
                {
                    "value": "0,00E+00",
                    "module": "B2",
                    "scenario": null
                },
                {
                    "value": "0,00E+00",
                    "module": "B3",
                    "scenario": null
                },
                {
                    "value": "0,00E+00",
                    "module": "B4",
                    "scenario": null
                },
                {
                    "value": "0,00E+00",
                    "module": "C1",
                    "scenario": null
                },
                {
                    "value": "3,21E-01",
                    "module": "C2",
                    "scenario": null
                },
                {
                    "value": "2,93E+00",
                    "module": "C3",
                    "scenario": null
                },
                {
                    "value": "1,75E-01",
                    "module": "C4",
                    "scenario": null
                },
                {
                    "value": "-9,24E+00",
                    "module": "D",
                    "scenario": null
                }
            ]
        },
        {
            "parameter": "GWP-biogenic",
            "values": [
                {
                    "value": "-1,88E+01",
                    "module": "A1-A3",
                    "scenario": null
                },
                {
                    "value": "5,74E-04",
                    "module": "A4",
                    "scenario": null
                },
                {
                    "value": "1,89E+01",
                    "module": "A5",
                    "scenario": null
                },
                {
                    "value": "0,00E+00",
                    "module": "B2",
                    "scenario": null
                },
                {
                    "value": "0,00E+00",
                    "module": "B3",
                    "scenario": null
                },
                {
                    "value": "0,00E+00",
                    "module": "B4",
                    "scenario": null
                },
                {
                    "value": "0,00E+00",
                    "module": "C1",
                    "scenario": null
                },
                {
                    "value": "1,31E-04",
                    "module": "C2",
                    "scenario": null
                },
                {
                    "value": "2,42E-03",
                    "module": "C3",
                    "scenario": null
                },
                {
                    "value": "1,32E-04",
                    "module": "C4",
                    "scenario": null
                },
                {
                    "value": "-5,19E-03",
                    "module": "D",
                    "scenario": null
                }
            ]
        },
        {
            "parameter": "GWP-luluc",
            "values": [
                {
                    "value": "9,42E-02",
                    "module": "A1-A3",
                    "scenario": null
                },
                {
                    "value": "4,08E-04",
                    "module": "A4",
                    "scenario": null
                },
                {
                    "value": "8,74E-05",
                    "module": "A5",
                    "scenario": null
                },
                {
                    "value": "0,00E+00",
                    "module": "B2",
                    "scenario": null
                },
                {
                    "value": "0,00E+00",
                    "module": "B3",
                    "scenario": null
                },
                {
                    "value": "0,00E+00",
                    "module": "B4",
                    "scenario": null
                },
                {
                    "value": "0,00E+00",
                    "module": "C1",
                    "scenario": null
                },
                {
                    "value": "1,12E-04",
                    "module": "C2",
                    "scenario": null
                },
                {
                    "value": "8,06E-05",
                    "module": "C3",
                    "scenario": null
                },
                {
                    "value": "5,41E-05",
                    "module": "C4",
                    "scenario": null
                },
                {
                    "value": "-6,27E-03",
                    "module": "D",
                    "scenario": null
                }
            ]
        },
        {
            "parameter": "ODP",
            "values": [
                {
                    "value": "5,01E-06",
                    "module": "A1-A3",
                    "scenario": null
                },
                {
                    "value": "3,23E-07",
                    "module": "A4",
                    "scenario": null
                },
                {
                    "value": "5,46E-08",
                    "module": "A5",
                    "scenario": null
                },
                {
                    "value": "0,00E+00",
                    "module": "B2",
                    "scenario": null
                },
                {
                    "value": "0,00E+00",
                    "module": "B3",
                    "scenario": null
                },
                {
                    "value": "0,00E+00",
                    "module": "B4",
                    "scenario": null
                },
                {
                    "value": "0,00E+00",
                    "module": "C1",
                    "scenario": null
                },
                {
                    "value": "7,31E-08",
                    "module": "C2",
                    "scenario": null
                },
                {
                    "value": "2,96E-08",
                    "module": "C3",
                    "scenario": null
                },
                {
                    "value": "5,59E-08",
                    "module": "C4",
                    "scenario": null
                },
                {
                    "value": "-4,56E-03",
                    "module": "D",
                    "scenario": null
                }
            ]
        },
        {
            "parameter": "AP",
            "values": [
                {
                    "value": "4,36E-01",
                    "module": "A1-A3",
                    "scenario": null
                },
                {
                    "value": "5,88E-03",
                    "module": "A4",
                    "scenario": null
                },
                {
                    "value": "2,72E-03",
                    "module": "A5",
                    "scenario": null
                },
                {
                    "value": "0,00E+00",
                    "module": "B2",
                    "scenario": null
                },
                {
                    "value": "0,00E+00",
                    "module": "B3",
                    "scenario": null
                },
                {
                    "value": "0,00E+00",
                    "module": "B4",
                    "scenario": null
                },
                {
                    "value": "0,00E+00",
                    "module": "C1",
                    "scenario": null
                },
                {
                    "value": "1,31E-03",
                    "module": "C2",
                    "scenario": null
                },
                {
                    "value": "1,25E-03",
                    "module": "C3",
                    "scenario": null
                },
                {
                    "value": "1,27E-03",
                    "module": "C4",
                    "scenario": null
                },
                {
                    "value": "-4,61E-02",
                    "module": "D",
                    "scenario": null
                }
            ]
        },
        {
            "parameter": "POCP",
            "values": [
                {
                    "value": "4,01E-01",
                    "module": "A1-A3",
                    "scenario": null
                },
                {
                    "value": "6,29E-03",
                    "module": "A4",
                    "scenario": null
                },
                {
                    "value": "3,22E-03",
                    "module": "A5",
                    "scenario": null
                },
                {
                    "value": "0,00E+00",
                    "module": "B2",
                    "scenario": null
                },
                {
                    "value": "0,00E+00",
                    "module": "B3",
                    "scenario": null
                },
                {
                    "value": "0,00E+00",
                    "module": "B4",
                    "scenario": null
                },
                {
                    "value": "0,00E+00",
                    "module": "C1",
                    "scenario": null
                },
                {
                    "value": "1,32E-03",
                    "module": "C2",
                    "scenario": null
                },
                {
                    "value": "1,42E-03",
                    "module": "C3",
                    "scenario": null
                },
                {
                    "value": "1,44E-03",
                    "module": "C4",
                    "scenario": null
                },
                {
                    "value": "-4,65E-02",
                    "module": "D",
                    "scenario": null
                }
            ]
        },
        {
            "parameter": "ADPE",
            "values": [
                {
                    "value": "5,48E-02",
                    "module": "A1-A3",
                    "scenario": null
                },
                {
                    "value": "2,39E-05",
                    "module": "A4",
                    "scenario": null
                },
                {
                    "value": "5,53E-06",
                    "module": "A5",
                    "scenario": null
                },
                {
                    "value": "0,00E+00",
                    "module": "B2",
                    "scenario": null
                },
                {
                    "value": "0,00E+00",
                    "module": "B3",
                    "scenario": null
                },
                {
                    "value": "0,00E+00",
                    "module": "B4",
                    "scenario": null
                },
                {
                    "value": "0,00E+00",
                    "module": "C1",
                    "scenario": null
                },
                {
                    "value": "8,69E-06",
                    "module": "C2",
                    "scenario": null
                },
                {
                    "value": "1,52E-06",
                    "module": "C3",
                    "scenario": null
                },
                {
                    "value": "3,13E-06",
                    "module": "C4",
                    "scenario": null
                },
                {
                    "value": "-1,59E-04",
                    "module": "D",
                    "scenario": null
                }
            ]
        },
        {
            "parameter": "ADPF",
            "values": [
                {
                    "value": "9,72E+02",
                    "module": "A1-A3",
                    "scenario": null
                },
                {
                    "value": "2,18E+01",
                    "module": "A4",
                    "scenario": null
                },
                {
                    "value": "4,01E+00",
                    "module": "A5",
                    "scenario": null
                },
                {
                    "value": "0,00E+00",
                    "module": "B2",
                    "scenario": null
                },
                {
                    "value": "0,00E+00",
                    "module": "B3",
                    "scenario": null
                },
                {
                    "value": "0,00E+00",
                    "module": "B4",
                    "scenario": null
                },
                {
                    "value": "0,00E+00",
                    "module": "C1",
                    "scenario": null
                },
                {
                    "value": "4,84E+00",
                    "module": "C2",
                    "scenario": null
                },
                {
                    "value": "1,66E+00",
                    "module": "C3",
                    "scenario": null
                },
                {
                    "value": "4,12E+00",
                    "module": "C4",
                    "scenario": null
                },
                {
                    "value": "-7,82E+01",
                    "module": "D",
                    "scenario": null
                }
            ]
        },
        {
            "parameter": "WDP",
            "values": [
                {
                    "value": "9,24E+03",
                    "module": "A1-A3",
                    "scenario": null
                },
                {
                    "value": "1,67E+01",
                    "module": "A4",
                    "scenario": null
                },
                {
                    "value": "6,30E+00",
                    "module": "A5",
                    "scenario": null
                },
                {
                    "value": "0,00E+00",
                    "module": "B2",
                    "scenario": null
                },
                {
                    "value": "0,00E+00",
                    "module": "B3",
                    "scenario": null
                },
                {
                    "value": "0,00E+00",
                    "module": "B4",
                    "scenario": null
                },
                {
                    "value": "0,00E+00",
                    "module": "C1",
                    "scenario": null
                },
                {
                    "value": "4,61E+00",
                    "module": "C2",
                    "scenario": null
                },
                {
                    "value": "-4,04E+00",
                    "module": "C3",
                    "scenario": null
                },
                {
                    "value": "7,48E+00",
                    "module": "C4",
                    "scenario": null
                },
                {
                    "value": "4,65E+02",
                    "module": "D",
                    "scenario": null
                }
            ]
        },
        {
            "parameter": "EP-freshwater",
            "values": [
                {
                    "value": "4,81E-03",
                    "module": "A1-A3",
                    "scenario": null
                },
                {
                    "value": "1,07E-05",
                    "module": "A4",
                    "scenario": null
                },
                {
                    "value": "4,06E-06",
                    "module": "A5",
                    "scenario": null
                },
                {
                    "value": "0,00E+00",
                    "module": "B2",
                    "scenario": null
                },
                {
                    "value": "0,00E+00",
                    "module": "B3",
                    "scenario": null
                },
                {
                    "value": "0,00E+00",
                    "module": "B4",
                    "scenario": null
                },
                {
                    "value": "0,00E+00",
                    "module": "C1",
                    "scenario": null
                },
                {
                    "value": "2,52E-06",
                    "module": "C2",
                    "scenario": null
                },
                {
                    "value": "5,72E-06",
                    "module": "C3",
                    "scenario": null
                },
                {
                    "value": "1,71E-06",
                    "module": "C4",
                    "scenario": null
                },
                {
                    "value": "-5,71E-04",
                    "module": "D",
                    "scenario": null
                }
            ]
        },
        {
            "parameter": "EP-marine",
            "values": [
                {
                    "value": "8,41E-02",
                    "module": "A1-A3",
                    "scenario": null
                },
                {
                    "value": "1,77E-03",
                    "module": "A4",
                    "scenario": null
                },
                {
                    "value": "1,18E-03",
                    "module": "A5",
                    "scenario": null
                },
                {
                    "value": "0,00E+00",
                    "module": "B2",
                    "scenario": null
                },
                {
                    "value": "0,00E+00",
                    "module": "B3",
                    "scenario": null
                },
                {
                    "value": "0,00E+00",
                    "module": "B4",
                    "scenario": null
                },
                {
                    "value": "0,00E+00",
                    "module": "C1",
                    "scenario": null
                },
                {
                    "value": "3,89E-04",
                    "module": "C2",
                    "scenario": null
                },
                {
                    "value": "4,66E-04",
                    "module": "C3",
                    "scenario": null
                },
                {
                    "value": "4,53E-04",
                    "module": "C4",
                    "scenario": null
                },
                {
                    "value": "-9,61E-03",
                    "module": "D",
                    "scenario": null
                }
            ]
        },
        {
            "parameter": "EP-terrestrial",
            "values": [
                {
                    "value": "9,62E-01",
                    "module": "A1-A3",
                    "scenario": null
                },
                {
                    "value": "1,96E-02",
                    "module": "A4",
                    "scenario": null
                },
                {
                    "value": "1,25E-02",
                    "module": "A5",
                    "scenario": null
                },
                {
                    "value": "0,00E+00",
                    "module": "B2",
                    "scenario": null
                },
                {
                    "value": "0,00E+00",
                    "module": "B3",
                    "scenario": null
                },
                {
                    "value": "0,00E+00",
                    "module": "B4",
                    "scenario": null
                },
                {
                    "value": "0,00E+00",
                    "module": "C1",
                    "scenario": null
                },
                {
                    "value": "4,30E-03",
                    "module": "C2",
                    "scenario": null
                },
                {
                    "value": "4,93E-03",
                    "module": "C3",
                    "scenario": null
                },
                {
                    "value": "5,02E-03",
                    "module": "C4",
                    "scenario": null
                },
                {
                    "value": "-9,83E-02",
                    "module": "D",
                    "scenario": null
                }
            ]
        },
        {
            "parameter": "GWP-IOBC",
            "values": [
                {
                    "value": "8,15E+01",
                    "module": "A1-A3",
                    "scenario": null
                },
                {
                    "value": "1,40E+00",
                    "module": "A4",
                    "scenario": null
                },
                {
                    "value": "3,51E-01",
                    "module": "A5",
                    "scenario": null
                },
                {
                    "value": "0,00E+00",
                    "module": "B2",
                    "scenario": null
                },
                {
                    "value": "0,00E+00",
                    "module": "B3",
                    "scenario": null
                },
                {
                    "value": "0,00E+00",
                    "module": "B4",
                    "scenario": null
                },
                {
                    "value": "0,00E+00",
                    "module": "C1",
                    "scenario": null
                },
                {
                    "value": "3,21E-01",
                    "module": "C2",
                    "scenario": null
                },
                {
                    "value": "1,63E+00",
                    "module": "C3",
                    "scenario": null
                },
                {
                    "value": "1,78E-01",
                    "module": "C4",
                    "scenario": null
                },
                {
                    "value": "-1,38E+01",
                    "module": "D",
                    "scenario": null
                }
            ]
        }
    ],
    "additional_environmental_impact": [
        {
            "parameter": "PM",
            "values": [
                {
                    "value": "6,86E-06",
                    "module": "A1-A3",
                    "scenario": null
                },
                {
                    "value": "1,23E-07",
                    "module": "A4",
                    "scenario": null
                },
                {
                    "value": "3,34E-08",
                    "module": "A5",
                    "scenario": null
                },
                {
                    "value": "0,00E+00",
                    "module": "B2",
                    "scenario": null
                },
                {
                    "value": "0,00E+00",
                    "module": "B3",
                    "scenario": null
                },
                {
                    "value": "0,00E+00",
                    "module": "B4",
                    "scenario": null
                },
                {
                    "value": "0,00E+00",
                    "module": "C1",
                    "scenario": null
                },
                {
                    "value": "2,31E-08",
                    "module": "C2",
                    "scenario": null
                },
                {
                    "value": "4,47E-08",
                    "module": "C3",
                    "scenario": null
                },
                {
                    "value": "2,34E-08",
                    "module": "C4",
                    "scenario": null
                },
                {
                    "value": "-7,93E-07",
                    "module": "D",
                    "scenario": null
                }
            ]
        },
        {
            "parameter": "ETP-fw",
            "values": [
                {
                    "value": "3,83E+03",
                    "module": "A1-A3",
                    "scenario": null
                },
                {
                    "value": "1,59E+01",
                    "module": "A4",
                    "scenario": null
                },
                {
                    "value": "4,56E+00",
                    "module": "A5",
                    "scenario": null
                },
                {
                    "value": "0,00E+00",
                    "module": "B2",
                    "scenario": null
                },
                {
                    "value": "0,00E+00",
                    "module": "B3",
                    "scenario": null
                },
                {
                    "value": "0,00E+00",
                    "module": "B4",
                    "scenario": null
                },
                {
                    "value": "0,00E+00",
                    "module": "C1",
                    "scenario": null
                },
                {
                    "value": "3,56E+00",
                    "module": "C2",
                    "scenario": null
                },
                {
                    "value": "1,68E+01",
                    "module": "C3",
                    "scenario": null
                },
                {
                    "value": "2,34E+00",
                    "module": "C4",
                    "scenario": null
                },
                {
                    "value": "-5,17E+02",
                    "module": "D",
                    "scenario": null
                }
            ]
        },
        {
            "parameter": "HTP-c",
            "values": [
                {
                    "value": "6,05E-07",
                    "module": "A1-A3",
                    "scenario": null
                },
                {
                    "value": "0,00E+00",
                    "module": "A4",
                    "scenario": null
                },
                {
                    "value": "5,02E-10",
                    "module": "A5",
                    "scenario": null
                },
                {
                    "value": "0,00E+00",
                    "module": "B2",
                    "scenario": null
                },
                {
                    "value": "0,00E+00",
                    "module": "B3",
                    "scenario": null
                },
                {
                    "value": "0,00E+00",
                    "module": "B4",
                    "scenario": null
                },
                {
                    "value": "0,00E+00",
                    "module": "C1",
                    "scenario": null
                },
                {
                    "value": "0,00E+00",
                    "module": "C2",
                    "scenario": null
                },
                {
                    "value": "1,39E-09",
                    "module": "C3",
                    "scenario": null
                },
                {
                    "value": "8,20E-11",
                    "module": "C4",
                    "scenario": null
                },
                {
                    "value": "-4,43E-08",
                    "module": "D",
                    "scenario": null
                }
            ]
        },
        {
            "parameter": "HTP-nc",
            "values": [
                {
                    "value": "2,94E-06",
                    "module": "A1-A3",
                    "scenario": null
                },
                {
                    "value": "1,54E-08",
                    "module": "A4",
                    "scenario": null
                },
                {
                    "value": "2,41E-08",
                    "module": "A5",
                    "scenario": null
                },
                {
                    "value": "0,00E+00",
                    "module": "B2",
                    "scenario": null
                },
                {
                    "value": "0,00E+00",
                    "module": "B3",
                    "scenario": null
                },
                {
                    "value": "0,00E+00",
                    "module": "B4",
                    "scenario": null
                },
                {
                    "value": "0,00E+00",
                    "module": "C1",
                    "scenario": null
                },
                {
                    "value": "3,85E-09",
                    "module": "C2",
                    "scenario": null
                },
                {
                    "value": "1,06E-08",
                    "module": "C3",
                    "scenario": null
                },
                {
                    "value": "2,12E-09",
                    "module": "C4",
                    "scenario": null
                },
                {
                    "value": "9,55E-07",
                    "module": "D",
                    "scenario": null
                }
            ]
        },
        {
            "parameter": "SQP",
            "values": [
                {
                    "value": "2,34E+03",
                    "module": "A1-A3",
                    "scenario": null
                },
                {
                    "value": "2,50E+01",
                    "module": "A4",
                    "scenario": null
                },
                {
                    "value": "2,32E+00",
                    "module": "A5",
                    "scenario": null
                },
                {
                    "value": "0,00E+00",
                    "module": "B2",
                    "scenario": null
                },
                {
                    "value": "0,00E+00",
                    "module": "B3",
                    "scenario": null
                },
                {
                    "value": "0,00E+00",
                    "module": "B4",
                    "scenario": null
                },
                {
                    "value": "0,00E+00",
                    "module": "C1",
                    "scenario": null
                },
                {
                    "value": "3,33E+00",
                    "module": "C2",
                    "scenario": null
                },
                {
                    "value": "3,92E-01",
                    "module": "C3",
                    "scenario": null
                },
                {
                    "value": "8,90E+00",
                    "module": "C4",
                    "scenario": null
                },
                {
                    "value": "-1,18E+01",
                    "module": "D",
                    "scenario": null
                }
            ]
        },
        {
            "parameter": "IRP",
            "values": [
                {
                    "value": "4,66E+00",
                    "module": "A1-A3",
                    "scenario": null
                },
                {
                    "value": "9,51E-02",
                    "module": "A4",
                    "scenario": null
                },
                {
                    "value": "1,46E-02",
                    "module": "A5",
                    "scenario": null
                },
                {
                    "value": "0,00E+00",
                    "module": "B2",
                    "scenario": null
                },
                {
                    "value": "0,00E+00",
                    "module": "B3",
                    "scenario": null
                },
                {
                    "value": "0,00E+00",
                    "module": "B4",
                    "scenario": null
                },
                {
                    "value": "0,00E+00",
                    "module": "C1",
                    "scenario": null
                },
                {
                    "value": "2,11E-02",
                    "module": "C2",
                    "scenario": null
                },
                {
                    "value": "5,32E-03",
                    "module": "C3",
                    "scenario": null
                },
                {
                    "value": "1,64E-02",
                    "module": "C4",
                    "scenario": null
                },
                {
                    "value": "2,73E-02",
                    "module": "D",
                    "scenario": null
                }
            ]
        }
    ],
    "resource_use": [
        {
            "parameter": "PERE",
            "values": [
                {
                    "value": "2,52E+02",
                    "module": "A1-A3",
                    "scenario": null
                },
                {
                    "value": "2,74E-01",
                    "module": "A4",
                    "scenario": null
                },
                {
                    "value": "8,28E-02",
                    "module": "A5",
                    "scenario": null
                },
                {
                    "value": "0,00E+00",
                    "module": "B2",
                    "scenario": null
                },
                {
                    "value": "0,00E+00",
                    "module": "B3",
                    "scenario": null
                },
                {
                    "value": "0,00E+00",
                    "module": "B4",
                    "scenario": null
                },
                {
                    "value": "0,00E+00",
                    "module": "C1",
                    "scenario": null
                },
                {
                    "value": "6,82E-02",
                    "module": "C2",
                    "scenario": null
                },
                {
                    "value": "1,06E-01",
                    "module": "C3",
                    "scenario": null
                },
                {
                    "value": "7,34E-02",
                    "module": "C4",
                    "scenario": null
                },
                {
                    "value": "-1,18E+01",
                    "module": "D",
                    "scenario": null
                }
            ]
        },
        {
            "parameter": "PERM",
            "values": [
                {
                    "value": "1,74E+02",
                    "module": "A1-A3",
                    "scenario": null
                },
                {
                    "value": "0,00E+00",
                    "module": "A4",
                    "scenario": null
                },
                {
                    "value": "-1,74E+02",
                    "module": "A5",
                    "scenario": null
                },
                {
                    "value": "0,00E+00",
                    "module": "B2",
                    "scenario": null
                },
                {
                    "value": "0,00E+00",
                    "module": "B3",
                    "scenario": null
                },
                {
                    "value": "0,00E+00",
                    "module": "B4",
                    "scenario": null
                },
                {
                    "value": "0,00E+00",
                    "module": "C1",
                    "scenario": null
                },
                {
                    "value": "0,00E+00",
                    "module": "C2",
                    "scenario": null
                },
                {
                    "value": "0,00E+00",
                    "module": "C3",
                    "scenario": null
                },
                {
                    "value": "0,00E+00",
                    "module": "C4",
                    "scenario": null
                },
                {
                    "value": "0,00E+00",
                    "module": "D",
                    "scenario": null
                }
            ]
        },
        {
            "parameter": "PERT",
            "values": [
                {
                    "value": "4,26E+02",
                    "module": "A1-A3",
                    "scenario": null
                },
                {
                    "value": "2,74E-01",
                    "module": "A4",
                    "scenario": null
                },
                {
                    "value": "-1,73E+02",
                    "module": "A5",
                    "scenario": null
                },
                {
                    "value": "0,00E+00",
                    "module": "B2",
                    "scenario": null
                },
                {
                    "value": "0,00E+00",
                    "module": "B3",
                    "scenario": null
                },
                {
                    "value": "0,00E+00",
                    "module": "B4",
                    "scenario": null
                },
                {
                    "value": "0,00E+00",
                    "module": "C1",
                    "scenario": null
                },
                {
                    "value": "6,82E-02",
                    "module": "C2",
                    "scenario": null
                },
                {
                    "value": "1,06E-01",
                    "module": "C3",
                    "scenario": null
                },
                {
                    "value": "7,34E-02",
                    "module": "C4",
                    "scenario": null
                },
                {
                    "value": "-1,18E+01",
                    "module": "D",
                    "scenario": null
                }
            ]
        },
        {
            "parameter": "PENRE",
            "values": [
                {
                    "value": "9,64E+02",
                    "module": "A1-A3",
                    "scenario": null
                },
                {
                    "value": "2,18E+01",
                    "module": "A4",
                    "scenario": null
                },
                {
                    "value": "4,02E+00",
                    "module": "A5",
                    "scenario": null
                },
                {
                    "value": "0,00E+00",
                    "module": "B2",
                    "scenario": null
                },
                {
                    "value": "0,00E+00",
                    "module": "B3",
                    "scenario": null
                },
                {
                    "value": "0,00E+00",
                    "module": "B4",
                    "scenario": null
                },
                {
                    "value": "0,00E+00",
                    "module": "C1",
                    "scenario": null
                },
                {
                    "value": "4,84E+00",
                    "module": "C2",
                    "scenario": null
                },
                {
                    "value": "1,78E+00",
                    "module": "C3",
                    "scenario": null
                },
                {
                    "value": "4,12E+00",
                    "module": "C4",
                    "scenario": null
                },
                {
                    "value": "-7,81E+01",
                    "module": "D",
                    "scenario": null
                }
            ]
        },
        {
            "parameter": "PENRM",
            "values": [
                {
                    "value": "8,07E+00",
                    "module": "A1-A3",
                    "scenario": null
                },
                {
                    "value": "0,00E+00",
                    "module": "A4",
                    "scenario": null
                },
                {
                    "value": "-8,07E+00",
                    "module": "A5",
                    "scenario": null
                },
                {
                    "value": "0,00E+00",
                    "module": "B2",
                    "scenario": null
                },
                {
                    "value": "0,00E+00",
                    "module": "B3",
                    "scenario": null
                },
                {
                    "value": "0,00E+00",
                    "module": "B4",
                    "scenario": null
                },
                {
                    "value": "0,00E+00",
                    "module": "C1",
                    "scenario": null
                },
                {
                    "value": "0,00E+00",
                    "module": "C2",
                    "scenario": null
                },
                {
                    "value": "0,00E+00",
                    "module": "C3",
                    "scenario": null
                },
                {
                    "value": "0,00E+00",
                    "module": "C4",
                    "scenario": null
                },
                {
                    "value": "0,00E+00",
                    "module": "D",
                    "scenario": null
                }
            ]
        },
        {
            "parameter": "PENRT",
            "values": [
                {
                    "value": "9,72E+02",
                    "module": "A1-A3",
                    "scenario": null
                },
                {
                    "value": "2,18E+01",
                    "module": "A4",
                    "scenario": null
                },
                {
                    "value": "-4,05E+00",
                    "module": "A5",
                    "scenario": null
                },
                {
                    "value": "0,00E+00",
                    "module": "B2",
                    "scenario": null
                },
                {
                    "value": "0,00E+00",
                    "module": "B3",
                    "scenario": null
                },
                {
                    "value": "0,00E+00",
                    "module": "B4",
                    "scenario": null
                },
                {
                    "value": "0,00E+00",
                    "module": "C1",
                    "scenario": null
                },
                {
                    "value": "4,84E+00",
                    "module": "C2",
                    "scenario": null
                },
                {
                    "value": "1,78E+00",
                    "module": "C3",
                    "scenario": null
                },
                {
                    "value": "4,12E+00",
                    "module": "C4",
                    "scenario": null
                },
                {
                    "value": "-7,81E+01",
                    "module": "D",
                    "scenario": null
                }
            ]
        },
        {
            "parameter": "SM",
            "values": [
                {
                    "value": "0,00E+00",
                    "module": "A1-A3",
                    "scenario": null
                },
                {
                    "value": "0,00E+00",
                    "module": "A4",
                    "scenario": null
                },
                {
                    "value": "0,00E+00",
                    "module": "A5",
                    "scenario": null
                },
                {
                    "value": "0,00E+00",
                    "module": "B2",
                    "scenario": null
                },
                {
                    "value": "0,00E+00",
                    "module": "B3",
                    "scenario": null
                },
                {
                    "value": "0,00E+00",
                    "module": "B4",
                    "scenario": null
                },
                {
                    "value": "0,00E+00",
                    "module": "C1",
                    "scenario": null
                },
                {
                    "value": "0,00E+00",
                    "module": "C2",
                    "scenario": null
                },
                {
                    "value": "0,00E+00",
                    "module": "C3",
                    "scenario": null
                },
                {
                    "value": "0,00E+00",
                    "module": "C4",
                    "scenario": null
                },
                {
                    "value": "0,00E+00",
                    "module": "D",
                    "scenario": null
                }
            ]
        },
        {
            "parameter": "RSF",
            "values": [
                {
                    "value": "1,45E+00",
                    "module": "A1-A3",
                    "scenario": null
                },
                {
                    "value": "9,58E-03",
                    "module": "A4",
                    "scenario": null
                },
                {
                    "value": "2,41E-03",
                    "module": "A5",
                    "scenario": null
                },
                {
                    "value": "0,00E+00",
                    "module": "B2",
                    "scenario": null
                },
                {
                    "value": "0,00E+00",
                    "module": "B3",
                    "scenario": null
                },
                {
                    "value": "0,00E+00",
                    "module": "B4",
                    "scenario": null
                },
                {
                    "value": "0,00E+00",
                    "module": "C1",
                    "scenario": null
                },
                {
                    "value": "2,44E-03",
                    "module": "C2",
                    "scenario": null
                },
                {
                    "value": "2,31E-03",
                    "module": "C3",
                    "scenario": null
                },
                {
                    "value": "1,95E-03",
                    "module": "C4",
                    "scenario": null
                },
                {
                    "value": "3,31E-01",
                    "module": "D",
                    "scenario": null
                }
            ]
        },
        {
            "parameter": "NRSF",
            "values": [
                {
                    "value": "5,68E+01",
                    "module": "A1-A3",
                    "scenario": null
                },
                {
                    "value": "3,21E-02",
                    "module": "A4",
                    "scenario": null
                },
                {
                    "value": "2,71E-02",
                    "module": "A5",
                    "scenario": null
                },
                {
                    "value": "0,00E+00",
                    "module": "B2",
                    "scenario": null
                },
                {
                    "value": "0,00E+00",
                    "module": "B3",
                    "scenario": null
                },
                {
                    "value": "0,00E+00",
                    "module": "B4",
                    "scenario": null
                },
                {
                    "value": "0,00E+00",
                    "module": "C1",
                    "scenario": null
                },
                {
                    "value": "8,72E-03",
                    "module": "C2",
                    "scenario": null
                },
                {
                    "value": "0,00E+00",
                    "module": "C3",
                    "scenario": null
                },
                {
                    "value": "9,24E-02",
                    "module": "C4",
                    "scenario": null
                },
                {
                    "value": "9,32E+00",
                    "module": "D",
                    "scenario": null
                }
            ]
        },
        {
            "parameter": "FW",
            "values": [
                {
                    "value": "6,36E-01",
                    "module": "A1-A3",
                    "scenario": null
                },
                {
                    "value": "2,48E-03",
                    "module": "A4",
                    "scenario": null
                },
                {
                    "value": "2,91E-03",
                    "module": "A5",
                    "scenario": null
                },
                {
                    "value": "0,00E+00",
                    "module": "B2",
                    "scenario": null
                },
                {
                    "value": "0,00E+00",
                    "module": "B3",
                    "scenario": null
                },
                {
                    "value": "0,00E+00",
                    "module": "B4",
                    "scenario": null
                },
                {
                    "value": "0,00E+00",
                    "module": "C1",
                    "scenario": null
                },
                {
                    "value": "5,09E-04",
                    "module": "C2",
                    "scenario": null
                },
                {
                    "value": "2,07E-03",
                    "module": "C3",
                    "scenario": null
                },
                {
                    "value": "3,72E-03",
                    "module": "C4",
                    "scenario": null
                },
                {
                    "value": "-2,60E-02",
                    "module": "D",
                    "scenario": null
                }
            ]
        }
    ],
    "end_of_life_waste": [
        {
            "parameter": "HWD",
            "values": [
                {
                    "value": "3,74E-01",
                    "module": "A1-A3",
                    "scenario": null
                },
                {
                    "value": "1,19E-03",
                    "module": "A4",
                    "scenario": null
                },
                {
                    "value": "0,00E+00",
                    "module": "A5",
                    "scenario": null
                },
                {
                    "value": "0,00E+00",
                    "module": "B2",
                    "scenario": null
                },
                {
                    "value": "0,00E+00",
                    "module": "B3",
                    "scenario": null
                },
                {
                    "value": "0,00E+00",
                    "module": "B4",
                    "scenario": null
                },
                {
                    "value": "0,00E+00",
                    "module": "C1",
                    "scenario": null
                },
                {
                    "value": "2,47E-04",
                    "module": "C2",
                    "scenario": null
                },
                {
                    "value": "0,00E+00",
                    "module": "C3",
                    "scenario": null
                },
                {
                    "value": "1,64E+01",
                    "module": "C4",
                    "scenario": null
                },
                {
                    "value": "-4,78E-02",
                    "module": "D",
                    "scenario": null
                }
            ]
        },
        {
            "parameter": "NHWD",
            "values": [
                {
                    "value": "3,77E+01",
                    "module": "A1-A3",
                    "scenario": null
                },
                {
                    "value": "1,89E+00",
                    "module": "A4",
                    "scenario": null
                },
                {
                    "value": "1,27E+01",
                    "module": "A5",
                    "scenario": null
                },
                {
                    "value": "0,00E+00",
                    "module": "B2",
                    "scenario": null
                },
                {
                    "value": "0,00E+00",
                    "module": "B3",
                    "scenario": null
                },
                {
                    "value": "0,00E+00",
                    "module": "B4",
                    "scenario": null
                },
                {
                    "value": "0,00E+00",
                    "module": "C1",
                    "scenario": null
                },
                {
                    "value": "2,31E-01",
                    "module": "C2",
                    "scenario": null
                },
                {
                    "value": "1,20E+00",
                    "module": "C3",
                    "scenario": null
                },
                {
                    "value": "1,30E-01",
                    "module": "C4",
                    "scenario": null
                },
                {
                    "value": "-3,77E+00",
                    "module": "D",
                    "scenario": null
                }
            ]
        },
        {
            "parameter": "RWD",
            "values": [
                {
                    "value": "3,14E-03",
                    "module": "A1-A3",
                    "scenario": null
                },
                {
                    "value": "1,49E-04",
                    "module": "A4",
                    "scenario": null
                },
                {
                    "value": "0,00E+00",
                    "module": "A5",
                    "scenario": null
                },
                {
                    "value": "0,00E+00",
                    "module": "B2",
                    "scenario": null
                },
                {
                    "value": "0,00E+00",
                    "module": "B3",
                    "scenario": null
                },
                {
                    "value": "0,00E+00",
                    "module": "B4",
                    "scenario": null
                },
                {
                    "value": "0,00E+00",
                    "module": "C1",
                    "scenario": null
                },
                {
                    "value": "3,30E-05",
                    "module": "C2",
                    "scenario": null
                },
                {
                    "value": "0,00E+00",
                    "module": "C3",
                    "scenario": null
                },
                {
                    "value": "2,57E-05",
                    "module": "C4",
                    "scenario": null
                },
                {
                    "value": "2,06E-05",
                    "module": "D",
                    "scenario": null
                }
            ]
        }
    ],
    "end_of_life_flow": [
        {
            "parameter": "CRU",
            "values": [
                {
                    "value": "0,00E+00",
                    "module": "A1-A3",
                    "scenario": null
                },
                {
                    "value": "0,00E+00",
                    "module": "A4",
                    "scenario": null
                },
                {
                    "value": "0,00E+00",
                    "module": "A5",
                    "scenario": null
                },
                {
                    "value": "0,00E+00",
                    "module": "B2",
                    "scenario": null
                },
                {
                    "value": "0,00E+00",
                    "module": "B3",
                    "scenario": null
                },
                {
                    "value": "0,00E+00",
                    "module": "B4",
                    "scenario": null
                },
                {
                    "value": "0,00E+00",
                    "module": "C1",
                    "scenario": null
                },
                {
                    "value": "0,00E+00",
                    "module": "C2",
                    "scenario": null
                },
                {
                    "value": "0,00E+00",
                    "module": "C3",
                    "scenario": null
                },
                {
                    "value": "0,00E+00",
                    "module": "C4",
                    "scenario": null
                },
                {
                    "value": "0,00E+00",
                    "module": "D",
                    "scenario": null
                }
            ]
        },
        {
            "parameter": "MFR",
            "values": [
                {
                    "value": "4,92E+00",
                    "module": "A1-A3",
                    "scenario": null
                },
                {
                    "value": "0,00E+00",
                    "module": "A4",
                    "scenario": null
                },
                {
                    "value": "9,73E-02",
                    "module": "A5",
                    "scenario": null
                },
                {
                    "value": "0,00E+00",
                    "module": "B2",
                    "scenario": null
                },
                {
                    "value": "0,00E+00",
                    "module": "B3",
                    "scenario": null
                },
                {
                    "value": "0,00E+00",
                    "module": "B4",
                    "scenario": null
                },
                {
                    "value": "0,00E+00",
                    "module": "C1",
                    "scenario": null
                },
                {
                    "value": "0,00E+00",
                    "module": "C2",
                    "scenario": null
                },
                {
                    "value": "8,34E+00",
                    "module": "C3",
                    "scenario": null
                },
                {
                    "value": "0,00E+00",
                    "module": "C4",
                    "scenario": null
                },
                {
                    "value": "0,00E+00",
                    "module": "D",
                    "scenario": null
                }
            ]
        },
        {
            "parameter": "MER",
            "values": [
                {
                    "value": "0,00E+00",
                    "module": "A1-A3",
                    "scenario": null
                },
                {
                    "value": "0,00E+00",
                    "module": "A4",
                    "scenario": null
                },
                {
                    "value": "1,24E+01",
                    "module": "A5",
                    "scenario": null
                },
                {
                    "value": "0,00E+00",
                    "module": "B2",
                    "scenario": null
                },
                {
                    "value": "0,00E+00",
                    "module": "B3",
                    "scenario": null
                },
                {
                    "value": "0,00E+00",
                    "module": "B4",
                    "scenario": null
                },
                {
                    "value": "0,00E+00",
                    "module": "C1",
                    "scenario": null
                },
                {
                    "value": "0,00E+00",
                    "module": "C2",
                    "scenario": null
                },
                {
                    "value": "2,58E+01",
                    "module": "C3",
                    "scenario": null
                },
                {
                    "value": "0,00E+00",
                    "module": "C4",
                    "scenario": null
                },
                {
                    "value": "0,00E+00",
                    "module": "D",
                    "scenario": null
                }
            ]
        },
        {
            "parameter": "EEE",
            "values": [
                {
                    "value": "0,00E+00",
                    "module": "A1-A3",
                    "scenario": null
                },
                {
                    "value": "0,00E+00",
                    "module": "A4",
                    "scenario": null
                },
                {
                    "value": "8,62E+00",
                    "module": "A5",
                    "scenario": null
                },
                {
                    "value": "0,00E+00",
                    "module": "B2",
                    "scenario": null
                },
                {
                    "value": "0,00E+00",
                    "module": "B3",
                    "scenario": null
                },
                {
                    "value": "0,00E+00",
                    "module": "B4",
                    "scenario": null
                },
                {
                    "value": "0,00E+00",
                    "module": "C1",
                    "scenario": null
                },
                {
                    "value": "0,00E+00",
                    "module": "C2",
                    "scenario": null
                },
                {
                    "value": "6,82E-01",
                    "module": "C3",
                    "scenario": null
                },
                {
                    "value": "0,00E+00",
                    "module": "C4",
                    "scenario": null
                },
                {
                    "value": "0,00E+00",
                    "module": "D",
                    "scenario": null
                }
            ]
        },
        {
            "parameter": "EET",
            "values": [
                {
                    "value": "0,00E+00",
                    "module": "A1-A3",
                    "scenario": null
                },
                {
                    "value": "0,00E+00",
                    "module": "A4",
                    "scenario": null
                },
                {
                    "value": "1,30E+02",
                    "module": "A5",
                    "scenario": null
                },
                {
                    "value": "0,00E+00",
                    "module": "B2",
                    "scenario": null
                },
                {
                    "value": "0,00E+00",
                    "module": "B3",
                    "scenario": null
                },
                {
                    "value": "0,00E+00",
                    "module": "B4",
                    "scenario": null
                },
                {
                    "value": "0,00E+00",
                    "module": "C1",
                    "scenario": null
                },
                {
                    "value": "0,00E+00",
                    "module": "C2",
                    "scenario": null
                },
                {
                    "value": "1,03E+01",
                    "module": "C3",
                    "scenario": null
                },
                {
                    "value": "0,00E+00",
                    "module": "C4",
                    "scenario": null
                },
                {
                    "value": "0,00E+00",
                    "module": "D",
                    "scenario": null
                }
            ]
        }
    ]
}