{
    "product_name": "GULVBETON G2 (C30/37 Slump Concrete in Passive Environmental Exposure Class)",
    "epd_id": "NEPD-6194-5439-EN",
    "compliance": [
        "EN 15804+A2",
        "ISO 14025",
        "ISO 21930"
    ],
    "producer_name": "Unicon A/S",
    "environmental_impact": [
        {
            "parameter": "GWP-total",
            "values": [
                {
                    "value": "2,52E+02",
                    "module": "A1",
                    "scenario": null
                },
                {
                    "value": "2,42E+01",
                    "module": "A2",
                    "scenario": null
                },
                {
                    "value": "3,29E+00",
                    "module": "A3",
                    "scenario": null
                },
                {
                    "value": "3,41E+00",
                    "module": "A4",
                    "scenario": null
                },
                {
                    "value": "9,15E+00",
                    "module": "C1",
                    "scenario": null
                },
                {
                    "value": "5,20E+00",
                    "module": "C2",
                    "scenario": null
                },
                {
                    "value": "1,59E+00",
                    "module": "C3",
                    "scenario": null
                },
                {
                    "value": "3,18E-01",
                    "module": "C4",
                    "scenario": null
                },
                {
                    "value": "-5,17E+00",
                    "module": "D",
                    "scenario": null
                },
                {
                    "value": "2,80E+02",
                    "module": "A1A3",
                    "scenario": null
                }
            ]
        },
        {
            "parameter": "GWP-fossil",
            "values": [
                {
                    "value": "2,52E+02",
                    "module": "A1",
                    "scenario": null
                },
                {
                    "value": "2,42E+01",
                    "module": "A2",
                    "scenario": null
                },
                {
                    "value": "3,26E+00",
                    "module": "A3",
                    "scenario": null
                },
                {
                    "value": "3,41E+00",
                    "module": "A4",
                    "scenario": null
                },
                {
                    "value": "9,15E+00",
                    "module": "C1",
                    "scenario": null
                },
                {
                    "value": "5,20E+00",
                    "module": "C2",
                    "scenario": null
                },
                {
                    "value": "1,57E+00",
                    "module": "C3",
                    "scenario": null
                },
                {
                    "value": "3,17E-01",
                    "module": "C4",
                    "scenario": null
                },
                {
                    "value": "-5,07E+00",
                    "module": "D",
                    "scenario": null
                },
                {
                    "value": "2,79E+02",
                    "module": "A1A3",
                    "scenario": null
                }
            ]
        },
        {
            "parameter": "GWP-biogenic",
            "values": [
                {
                    "value": "3,47E-01",
                    "module": "A1",
                    "scenario": null
                },
                {
                    "value": "6,01E-03",
                    "module": "A2",
                    "scenario": null
                },
                {
                    "value": "2,36E-02",
                    "module": "A3",
                    "scenario": null
                },
                {
                    "value": "1,46E-03",
                    "module": "A4",
                    "scenario": null
                },
                {
                    "value": "1,72E-03",
                    "module": "C1",
                    "scenario": null
                },
                {
                    "value": "2,13E-03",
                    "module": "C2",
                    "scenario": null
                },
                {
                    "value": "1,36E-02",
                    "module": "C3",
                    "scenario": null
                },
                {
                    "value": "2,70E-04",
                    "module": "C4",
                    "scenario": null
                },
                {
                    "value": "-1,01E-01",
                    "module": "D",
                    "scenario": null
                },
                {
                    "value": "3,77E-01",
                    "module": "A1A3",
                    "scenario": null
                }
            ]
        },
        {
            "parameter": "GWP-luluc",
            "values": [
                {
                    "value": "3,17E-02",
                    "module": "A1",
                    "scenario": null
                },
                {
                    "value": "4,83E-03",
                    "module": "A2",
                    "scenario": null
                },
                {
                    "value": "2,36E-03",
                    "module": "A3",
                    "scenario": null
                },
                {
                    "value": "1,04E-03",
                    "module": "A4",
                    "scenario": null
                },
                {
                    "value": "7,22E-04",
                    "module": "C1",
                    "scenario": null
                },
                {
                    "value": "1,52E-03",
                    "module": "C2",
                    "scenario": null
                },
                {
                    "value": "2,18E-03",
                    "module": "C3",
                    "scenario": null
                },
                {
                    "value": "6,23E-05",
                    "module": "C4",
                    "scenario": null
                },
                {
                    "value": "-3,43E-03",
                    "module": "D",
                    "scenario": null
                },
                {
                    "value": "3,89E-02",
                    "module": "A1A3",
                    "scenario": null
                }
            ]
        },
        {
            "parameter": "ODP",
            "values": [
                {
                    "value": "4,72E-06",
                    "module": "A1",
                    "scenario": null
                },
                {
                    "value": "5,35E-06",
                    "module": "A2",
                    "scenario": null
                },
                {
                    "value": "4,08E-07",
                    "module": "A3",
                    "scenario": null
                },
                {
                    "value": "8,22E-07",
                    "module": "A4",
                    "scenario": null
                },
                {
                    "value": "1,98E-06",
                    "module": "C1",
                    "scenario": null
                },
                {
                    "value": "1,20E-06",
                    "module": "C2",
                    "scenario": null
                },
                {
                    "value": "3,10E-07",
                    "module": "C3",
                    "scenario": null
                },
                {
                    "value": "1,55E-07",
                    "module": "C4",
                    "scenario": null
                },
                {
                    "value": "-9,23E-07",
                    "module": "D",
                    "scenario": null
                },
                {
                    "value": "1,05E-05",
                    "module": "A1A3",
                    "scenario": null
                }
            ]
        },
        {
            "parameter": "AP",
            "values": [
                {
                    "value": "7,01E-01",
                    "module": "A1",
                    "scenario": null
                },
                {
                    "value": "4,90E-01",
                    "module": "A2",
                    "scenario": null
                },
                {
                    "value": "1,66E-02",
                    "module": "A3",
                    "scenario": null
                },
                {
                    "value": "1,10E-02",
                    "module": "A4",
                    "scenario": null
                },
                {
                    "value": "9,58E-02",
                    "module": "C1",
                    "scenario": null
                },
                {
                    "value": "2,19E-02",
                    "module": "C2",
                    "scenario": null
                },
                {
                    "value": "1,27E-02",
                    "module": "C3",
                    "scenario": null
                },
                {
                    "value": "3,10E-03",
                    "module": "C4",
                    "scenario": null
                },
                {
                    "value": "-4,56E-02",
                    "module": "D",
                    "scenario": null
                },
                {
                    "value": "1,21E+00",
                    "module": "A1A3",
                    "scenario": null
                }
            ]
        },
        {
            "parameter": "POCP",
            "values": [
                {
                    "value": "4,06E-01",
                    "module": "A1",
                    "scenario": null
                },
                {
                    "value": "3,34E-01",
                    "module": "A2",
                    "scenario": null
                },
                {
                    "value": "1,22E-02",
                    "module": "A3",
                    "scenario": null
                },
                {
                    "value": "1,05E-02",
                    "module": "A4",
                    "scenario": null
                },
                {
                    "value": "1,28E-01",
                    "module": "C1",
                    "scenario": null
                },
                {
                    "value": "2,34E-02",
                    "module": "C2",
                    "scenario": null
                },
                {
                    "value": "1,15E-02",
                    "module": "C3",
                    "scenario": null
                },
                {
                    "value": "3,66E-03",
                    "module": "C4",
                    "scenario": null
                },
                {
                    "value": "-4,91E-02",
                    "module": "D",
                    "scenario": null
                },
                {
                    "value": "7,52E-01",
                    "module": "A1A3",
                    "scenario": null
                }
            ]
        },
        {
            "parameter": "ADPE",
            "values": [
                {
                    "value": "9,12E-04",
                    "module": "A1",
                    "scenario": null
                },
                {
                    "value": "1,85E-04",
                    "module": "A2",
                    "scenario": null
                },
                {
                    "value": "2,52E-05",
                    "module": "A3",
                    "scenario": null
                },
                {
                    "value": "6,07E-05",
                    "module": "A4",
                    "scenario": null
                },
                {
                    "value": "1,40E-05",
                    "module": "C1",
                    "scenario": null
                },
                {
                    "value": "8,88E-05",
                    "module": "C2",
                    "scenario": null
                },
                {
                    "value": "1,99E-05",
                    "module": "C3",
                    "scenario": null
                },
                {
                    "value": "2,81E-06",
                    "module": "C4",
                    "scenario": null
                },
                {
                    "value": "-4,50E-04",
                    "module": "D",
                    "scenario": null
                },
                {
                    "value": "1,12E-03",
                    "module": "A1A3",
                    "scenario": null
                }
            ]
        },
        {
            "parameter": "ADPF",
            "values": [
                {
                    "value": "9,26E+02",
                    "module": "A1",
                    "scenario": null
                },
                {
                    "value": "3,37E+02",
                    "module": "A2",
                    "scenario": null
                },
                {
                    "value": "4,58E+01",
                    "module": "A3",
                    "scenario": null
                },
                {
                    "value": "5,54E+01",
                    "module": "A4",
                    "scenario": null
                },
                {
                    "value": "1,26E+02",
                    "module": "C1",
                    "scenario": null
                },
                {
                    "value": "8,09E+01",
                    "module": "C2",
                    "scenario": null
                },
                {
                    "value": "4,88E+01",
                    "module": "C3",
                    "scenario": null
                },
                {
                    "value": "1,02E+01",
                    "module": "C4",
                    "scenario": null
                },
                {
                    "value": "-8,57E+01",
                    "module": "D",
                    "scenario": null
                },
                {
                    "value": "1,31E+03",
                    "module": "A1A3",
                    "scenario": null
                }
            ]
        },
        {
            "parameter": "WDP",
            "values": [
                {
                    "value": "3,51E+03",
                    "module": "A1",
                    "scenario": null
                },
                {
                    "value": "1,51E+02",
                    "module": "A2",
                    "scenario": null
                },
                {
                    "value": "3,33E+02",
                    "module": "A3",
                    "scenario": null
                },
                {
                    "value": "4,24E+01",
                    "module": "A4",
                    "scenario": null
                },
                {
                    "value": "2,68E+01",
                    "module": "C1",
                    "scenario": null
                },
                {
                    "value": "6,20E+01",
                    "module": "C2",
                    "scenario": null
                },
                {
                    "value": "5,39E+03",
                    "module": "C3",
                    "scenario": null
                },
                {
                    "value": "2,16E+01",
                    "module": "C4",
                    "scenario": null
                },
                {
                    "value": "-4,02E+03",
                    "module": "D",
                    "scenario": null
                },
                {
                    "value": "3,99E+03",
                    "module": "A1A3",
                    "scenario": null
                }
            ]
        },
        {
            "parameter": "EP-freshwater",
            "values": [
                {
                    "value": "3,92E-03",
                    "module": "A1",
                    "scenario": null
                },
                {
                    "value": "9,82E-05",
                    "module": "A2",
                    "scenario": null
                },
                {
                    "value": "1,36E-04",
                    "module": "A3",
                    "scenario": null
                },
                {
                    "value": "2,71E-05",
                    "module": "A4",
                    "scenario": null
                },
                {
                    "value": "3,33E-05",
                    "module": "C1",
                    "scenario": null
                },
                {
                    "value": "3,96E-05",
                    "module": "C2",
                    "scenario": null
                },
                {
                    "value": "9,93E-05",
                    "module": "C3",
                    "scenario": null
                },
                {
                    "value": "2,37E-06",
                    "module": "C4",
                    "scenario": null
                },
                {
                    "value": "-1,35E-04",
                    "module": "D",
                    "scenario": null
                },
                {
                    "value": "4,15E-03",
                    "module": "A1A3",
                    "scenario": null
                }
            ]
        },
        {
            "parameter": "EP-marine",
            "values": [
                {
                    "value": "1,10E-01",
                    "module": "A1",
                    "scenario": null
                },
                {
                    "value": "1,13E-01",
                    "module": "A2",
                    "scenario": null
                },
                {
                    "value": "3,85E-03",
                    "module": "A3",
                    "scenario": null
                },
                {
                    "value": "2,40E-03",
                    "module": "A4",
                    "scenario": null
                },
                {
                    "value": "4,23E-02",
                    "module": "C1",
                    "scenario": null
                },
                {
                    "value": "6,57E-03",
                    "module": "C2",
                    "scenario": null
                },
                {
                    "value": "3,73E-03",
                    "module": "C3",
                    "scenario": null
                },
                {
                    "value": "1,16E-03",
                    "module": "C4",
                    "scenario": null
                },
                {
                    "value": "-1,58E-02",
                    "module": "D",
                    "scenario": null
                },
                {
                    "value": "2,27E-01",
                    "module": "A1A3",
                    "scenario": null
                }
            ]
        },
        {
            "parameter": "EP-terrestrial",
            "values": [
                {
                    "value": "1,24E+00",
                    "module": "A1",
                    "scenario": null
                },
                {
                    "value": "1,27E+00",
                    "module": "A2",
                    "scenario": null
                },
                {
                    "value": "4,58E-02",
                    "module": "A3",
                    "scenario": null
                },
                {
                    "value": "2,68E-02",
                    "module": "A4",
                    "scenario": null
                },
                {
                    "value": "4,58E-01",
                    "module": "C1",
                    "scenario": null
                },
                {
                    "value": "7,27E-02",
                    "module": "C2",
                    "scenario": null
                },
                {
                    "value": "4,30E-02",
                    "module": "C3",
                    "scenario": null
                },
                {
                    "value": "1,28E-02",
                    "module": "C4",
                    "scenario": null
                },
                {
                    "value": "-1,86E-01",
                    "module": "D",
                    "scenario": null
                },
                {
                    "value": "2,55E+00",
                    "module": "A1A3",
                    "scenario": null
                }
            ]
        },
        {
            "parameter": "GWP-IOBC",
            "values": [
                {
                    "value": "2,52E+02",
                    "module": "A1",
                    "scenario": null
                },
                {
                    "value": "2,42E+01",
                    "module": "A2",
                    "scenario": null
                },
                {
                    "value": "3,88E+00",
                    "module": "A3",
                    "scenario": null
                },
                {
                    "value": "3,41E+00",
                    "module": "A4",
                    "scenario": null
                },
                {
                    "value": "9,15E+00",
                    "module": "C1",
                    "scenario": null
                },
                {
                    "value": "5,20E+00",
                    "module": "C2",
                    "scenario": null
                },
                {
                    "value": "1,57E+00",
                    "module": "C3",
                    "scenario": null
                },
                {
                    "value": "3,18E-01",
                    "module": "C4",
                    "scenario": null
                },
                {
                    "value": "-5,42E+00",
                    "module": "D",
                    "scenario": null
                },
                {
                    "value": "2,81E+02",
                    "module": "A1A3",
                    "scenario": null
                }
            ]
        }
    ],
    "additional_environmental_impact": [
        {
            "parameter": "PM",
            "values": [
                {
                    "value": "7,78E-06",
                    "module": "A1",
                    "scenario": null
                },
                {
                    "value": "1,30E-06",
                    "module": "A2",
                    "scenario": null
                },
                {
                    "value": "2,15E-07",
                    "module": "A3",
                    "scenario": null
                },
                {
                    "value": "3,13E-07",
                    "module": "A4",
                    "scenario": null
                },
                {
                    "value": "1,16E-05",
                    "module": "C1",
                    "scenario": null
                },
                {
                    "value": "4,58E-07",
                    "module": "C2",
                    "scenario": null
                },
                {
                    "value": "2,04E-07",
                    "module": "C3",
                    "scenario": null
                },
                {
                    "value": "6,60E-08",
                    "module": "C4",
                    "scenario": null
                },
                {
                    "value": "-9,72E-07",
                    "module": "D",
                    "scenario": null
                },
                {
                    "value": "9,29E-06",
                    "module": "A1A3",
                    "scenario": null
                }
            ]
        },
        {
            "parameter": "ETP-fw",
            "values": [
                {
                    "value": "2,30E+03",
                    "module": "A1",
                    "scenario": null
                },
                {
                    "value": "1,98E+02",
                    "module": "A2",
                    "scenario": null
                },
                {
                    "value": "4,91E+01",
                    "module": "A3",
                    "scenario": null
                },
                {
                    "value": "4,05E+01",
                    "module": "A4",
                    "scenario": null
                },
                {
                    "value": "6,89E+01",
                    "module": "C1",
                    "scenario": null
                },
                {
                    "value": "5,91E+01",
                    "module": "C2",
                    "scenario": null
                },
                {
                    "value": "3,46E+01",
                    "module": "C3",
                    "scenario": null
                },
                {
                    "value": "5,07E+00",
                    "module": "C4",
                    "scenario": null
                },
                {
                    "value": "-8,83E+01",
                    "module": "D",
                    "scenario": null
                },
                {
                    "value": "2,55E+03",
                    "module": "A1A3",
                    "scenario": null
                }
            ]
        },
        {
            "parameter": "HTP-c",
            "values": [
                {
                    "value": "1,82E-07",
                    "module": "A1",
                    "scenario": null
                },
                {
                    "value": "0,00E+00",
                    "module": "A2",
                    "scenario": null
                },
                {
                    "value": "1,07E-09",
                    "module": "A3",
                    "scenario": null
                },
                {
                    "value": "0,00E+00",
                    "module": "A4",
                    "scenario": null
                },
                {
                    "value": "2,29E-09",
                    "module": "C1",
                    "scenario": null
                },
                {
                    "value": "0,00E+00",
                    "module": "C2",
                    "scenario": null
                },
                {
                    "value": "2,21E-09",
                    "module": "C3",
                    "scenario": null
                },
                {
                    "value": "1,48E-10",
                    "module": "C4",
                    "scenario": null
                },
                {
                    "value": "-4,43E-09",
                    "module": "D",
                    "scenario": null
                },
                {
                    "value": "1,83E-07",
                    "module": "A1A3",
                    "scenario": null
                }
            ]
        },
        {
            "parameter": "HTP-nc",
            "values": [
                {
                    "value": "9,63E-07",
                    "module": "A1",
                    "scenario": null
                },
                {
                    "value": "1,04E-07",
                    "module": "A2",
                    "scenario": null
                },
                {
                    "value": "3,49E-08",
                    "module": "A3",
                    "scenario": null
                },
                {
                    "value": "3,91E-08",
                    "module": "A4",
                    "scenario": null
                },
                {
                    "value": "6,41E-08",
                    "module": "C1",
                    "scenario": null
                },
                {
                    "value": "5,72E-08",
                    "module": "C2",
                    "scenario": null
                },
                {
                    "value": "3,10E-08",
                    "module": "C3",
                    "scenario": null
                },
                {
                    "value": "2,96E-09",
                    "module": "C4",
                    "scenario": null
                },
                {
                    "value": "-1,08E-07",
                    "module": "D",
                    "scenario": null
                },
                {
                    "value": "1,10E-06",
                    "module": "A1A3",
                    "scenario": null
                }
            ]
        },
        {
            "parameter": "SQP",
            "values": [
                {
                    "value": "4,48E+01",
                    "module": "A1",
                    "scenario": null
                },
                {
                    "value": "1,92E+02",
                    "module": "A2",
                    "scenario": null
                },
                {
                    "value": "5,34E+01",
                    "module": "A3",
                    "scenario": null
                },
                {
                    "value": "6,34E+01",
                    "module": "A4",
                    "scenario": null
                },
                {
                    "value": "1,53E+01",
                    "module": "C1",
                    "scenario": null
                },
                {
                    "value": "9,28E+01",
                    "module": "C2",
                    "scenario": null
                },
                {
                    "value": "2,76E+01",
                    "module": "C3",
                    "scenario": null
                },
                {
                    "value": "3,73E+01",
                    "module": "C4",
                    "scenario": null
                },
                {
                    "value": "1,95E+02",
                    "module": "D",
                    "scenario": null
                },
                {
                    "value": "2,90E+02",
                    "module": "A1A3",
                    "scenario": null
                }
            ]
        },
        {
            "parameter": "IRP",
            "values": [
                {
                    "value": "2,40E+00",
                    "module": "A1",
                    "scenario": null
                },
                {
                    "value": "1,47E+00",
                    "module": "A2",
                    "scenario": null
                },
                {
                    "value": "1,88E-01",
                    "module": "A3",
                    "scenario": null
                },
                {
                    "value": "2,42E-01",
                    "module": "A4",
                    "scenario": null
                },
                {
                    "value": "5,49E-01",
                    "module": "C1",
                    "scenario": null
                },
                {
                    "value": "3,53E-01",
                    "module": "C2",
                    "scenario": null
                },
                {
                    "value": "8,19E-01",
                    "module": "C3",
                    "scenario": null
                },
                {
                    "value": "4,45E-02",
                    "module": "C4",
                    "scenario": null
                },
                {
                    "value": "-7,87E-01",
                    "module": "D",
                    "scenario": null
                },
                {
                    "value": "4,07E+00",
                    "module": "A1A3",
                    "scenario": null
                }
            ]
        }
    ],
    "resource_use": [
        {
            "parameter": "PERE",
            "values": [
                {
                    "value": "1,54E+02",
                    "module": "A1",
                    "scenario": null
                },
                {
                    "value": "2,49E+00",
                    "module": "A2",
                    "scenario": null
                },
                {
                    "value": "1,83E+01",
                    "module": "A3",
                    "scenario": null
                },
                {
                    "value": "6,96E-01",
                    "module": "A4",
                    "scenario": null
                },
                {
                    "value": "6,86E-01",
                    "module": "C1",
                    "scenario": null
                },
                {
                    "value": "1,02E+00",
                    "module": "C2",
                    "scenario": null
                },
                {
                    "value": "2,51E+01",
                    "module": "C3",
                    "scenario": null
                },
                {
                    "value": "1,58E-01",
                    "module": "C4",
                    "scenario": null
                },
                {
                    "value": "-2,01E+01",
                    "module": "D",
                    "scenario": null
                },
                {
                    "value": "1,75E+02",
                    "module": "A1A3",
                    "scenario": null
                }
            ]
        },
        {
            "parameter": "PERM",
            "values": [
                {
                    "value": "6,28E+00",
                    "module": "A1",
                    "scenario": null
                },
                {
                    "value": "0,00E+00",
                    "module": "A2",
                    "scenario": null
                },
                {
                    "value": "0,00E+00",
                    "module": "A3",
                    "scenario": null
                },
                {
                    "value": "0,00E+00",
                    "module": "A4",
                    "scenario": null
                },
                {
                    "value": "0,00E+00",
                    "module": "C1",
                    "scenario": null
                },
                {
                    "value": "0,00E+00",
                    "module": "C2",
                    "scenario": null
                },
                {
                    "value": "0,00E+00",
                    "module": "C3",
                    "scenario": null
                },
                {
                    "value": "0,00E+00",
                    "module": "C4",
                    "scenario": null
                },
                {
                    "value": "0,00E+00",
                    "module": "D",
                    "scenario": null
                },
                {
                    "value": "6,28E+00",
                    "module": "A1A3",
                    "scenario": null
                }
            ]
        },
        {
            "parameter": "PERT",
            "values": [
                {
                    "value": "1,60E+02",
                    "module": "A1",
                    "scenario": null
                },
                {
                    "value": "2,49E+00",
                    "module": "A2",
                    "scenario": null
                },
                {
                    "value": "1,83E+01",
                    "module": "A3",
                    "scenario": null
                },
                {
                    "value": "6,96E-01",
                    "module": "A4",
                    "scenario": null
                },
                {
                    "value": "6,86E-01",
                    "module": "C1",
                    "scenario": null
                },
                {
                    "value": "1,02E+00",
                    "module": "C2",
                    "scenario": null
                },
                {
                    "value": "2,51E+01",
                    "module": "C3",
                    "scenario": null
                },
                {
                    "value": "1,58E-01",
                    "module": "C4",
                    "scenario": null
                },
                {
                    "value": "-2,01E+01",
                    "module": "D",
                    "scenario": null
                },
                {
                    "value": "1,81E+02",
                    "module": "A1A3",
                    "scenario": null
                }
            ]
        },
        {
            "parameter": "PENRE",
            "values": [
                {
                    "value": "9,25E+02",
                    "module": "A1",
                    "scenario": null
                },
                {
                    "value": "3,37E+02",
                    "module": "A2",
                    "scenario": null
                },
                {
                    "value": "4,58E+01",
                    "module": "A3",
                    "scenario": null
                },
                {
                    "value": "5,54E+01",
                    "module": "A4",
                    "scenario": null
                },
                {
                    "value": "1,26E+02",
                    "module": "C1",
                    "scenario": null
                },
                {
                    "value": "8,09E+01",
                    "module": "C2",
                    "scenario": null
                },
                {
                    "value": "4,88E+01",
                    "module": "C3",
                    "scenario": null
                },
                {
                    "value": "1,02E+01",
                    "module": "C4",
                    "scenario": null
                },
                {
                    "value": "-9,05E+01",
                    "module": "D",
                    "scenario": null
                },
                {
                    "value": "1,31E+03",
                    "module": "A1A3",
                    "scenario": null
                }
            ]
        },
        {
            "parameter": "PENRM",
            "values": [
                {
                    "value": "9,10E+00",
                    "module": "A1",
                    "scenario": null
                },
                {
                    "value": "0,00E+00",
                    "module": "A2",
                    "scenario": null
                },
                {
                    "value": "0,00E+00",
                    "module": "A3",
                    "scenario": null
                },
                {
                    "value": "0,00E+00",
                    "module": "A4",
                    "scenario": null
                },
                {
                    "value": "0,00E+00",
                    "module": "C1",
                    "scenario": null
                },
                {
                    "value": "0,00E+00",
                    "module": "C2",
                    "scenario": null
                },
                {
                    "value": "0,00E+00",
                    "module": "C3",
                    "scenario": null
                },
                {
                    "value": "0,00E+00",
                    "module": "C4",
                    "scenario": null
                },
                {
                    "value": "0,00E+00",
                    "module": "D",
                    "scenario": null
                },
                {
                    "value": "9,10E+00",
                    "module": "A1A3",
                    "scenario": null
                }
            ]
        },
        {
            "parameter": "PENRT",
            "values": [
                {
                    "value": "9,34E+02",
                    "module": "A1",
                    "scenario": null
                },
                {
                    "value": "3,37E+02",
                    "module": "A2",
                    "scenario": null
                },
                {
                    "value": "4,58E+01",
                    "module": "A3",
                    "scenario": null
                },
                {
                    "value": "5,54E+01",
                    "module": "A4",
                    "scenario": null
                },
                {
                    "value": "1,26E+02",
                    "module": "C1",
                    "scenario": null
                },
                {
                    "value": "8,09E+01",
                    "module": "C2",
                    "scenario": null
                },
                {
                    "value": "4,88E+01",
                    "module": "C3",
                    "scenario": null
                },
                {
                    "value": "1,02E+01",
                    "module": "C4",
                    "scenario": null
                },
                {
                    "value": "-9,05E+01",
                    "module": "D",
                    "scenario": null
                },
                {
                    "value": "1,32E+03",
                    "module": "A1A3",
                    "scenario": null
                }
            ]
        },
        {
            "parameter": "SM",
            "values": [
                {
                    "value": "1,57E-02",
                    "module": "A1",
                    "scenario": null
                },
                {
                    "value": "0,00E+00",
                    "module": "A2",
                    "scenario": null
                },
                {
                    "value": "0,00E+00",
                    "module": "A3",
                    "scenario": null
                },
                {
                    "value": "0,00E+00",
                    "module": "A4",
                    "scenario": null
                },
                {
                    "value": "0,00E+00",
                    "module": "C1",
                    "scenario": null
                },
                {
                    "value": "0,00E+00",
                    "module": "C2",
                    "scenario": null
                },
                {
                    "value": "0,00E+00",
                    "module": "C3",
                    "scenario": null
                },
                {
                    "value": "0,00E+00",
                    "module": "C4",
                    "scenario": null
                },
                {
                    "value": "0,00E+00",
                    "module": "D",
                    "scenario": null
                },
                {
                    "value": "1,57E-02",
                    "module": "A1A3",
                    "scenario": null
                }
            ]
        },
        {
            "parameter": "RSF",
            "values": [
                {
                    "value": "6,19E-01",
                    "module": "A1",
                    "scenario": null
                },
                {
                    "value": "9,67E-02",
                    "module": "A2",
                    "scenario": null
                },
                {
                    "value": "6,66E-01",
                    "module": "A3",
                    "scenario": null
                },
                {
                    "value": "2,44E-02",
                    "module": "A4",
                    "scenario": null
                },
                {
                    "value": "0,00E+00",
                    "module": "C1",
                    "scenario": null
                },
                {
                    "value": "3,56E-02",
                    "module": "C2",
                    "scenario": null
                },
                {
                    "value": "0,00E+00",
                    "module": "C3",
                    "scenario": null
                },
                {
                    "value": "3,26E-03",
                    "module": "C4",
                    "scenario": null
                },
                {
                    "value": "-4,11E-01",
                    "module": "D",
                    "scenario": null
                },
                {
                    "value": "1,38E+00",
                    "module": "A1A3",
                    "scenario": null
                }
            ]
        },
        {
            "parameter": "NRSF",
            "values": [
                {
                    "value": "4,06E-01",
                    "module": "A1",
                    "scenario": null
                },
                {
                    "value": "3,19E-01",
                    "module": "A2",
                    "scenario": null
                },
                {
                    "value": "2,93E-02",
                    "module": "A3",
                    "scenario": null
                },
                {
                    "value": "8,16E-02",
                    "module": "A4",
                    "scenario": null
                },
                {
                    "value": "0,00E+00",
                    "module": "C1",
                    "scenario": null
                },
                {
                    "value": "1,19E-01",
                    "module": "C2",
                    "scenario": null
                },
                {
                    "value": "0,00E+00",
                    "module": "C3",
                    "scenario": null
                },
                {
                    "value": "9,37E-03",
                    "module": "C4",
                    "scenario": null
                },
                {
                    "value": "-4,22E-01",
                    "module": "D",
                    "scenario": null
                },
                {
                    "value": "7,54E-01",
                    "module": "A1A3",
                    "scenario": null
                }
            ]
        },
        {
            "parameter": "FW",
            "values": [
                {
                    "value": "2,95E+00",
                    "module": "A1",
                    "scenario": null
                },
                {
                    "value": "1,94E-02",
                    "module": "A2",
                    "scenario": null
                },
                {
                    "value": "7,01E-02",
                    "module": "A3",
                    "scenario": null
                },
                {
                    "value": "6,30E-03",
                    "module": "A4",
                    "scenario": null
                },
                {
                    "value": "6,49E-03",
                    "module": "C1",
                    "scenario": null
                },
                {
                    "value": "9,21E-03",
                    "module": "C2",
                    "scenario": null
                },
                {
                    "value": "8,36E-02",
                    "module": "C3",
                    "scenario": null
                },
                {
                    "value": "1,22E-02",
                    "module": "C4",
                    "scenario": null
                },
                {
                    "value": "-3,15E+00",
                    "module": "D",
                    "scenario": null
                },
                {
                    "value": "3,04E+00",
                    "module": "A1A3",
                    "scenario": null
                }
            ]
        }
    ],
    "end_of_life_waste": [
        {
            "parameter": "HWD",
            "values": [
                {
                    "value": "6,64E+00",
                    "module": "A1",
                    "scenario": null
                },
                {
                    "value": "1,27E-02",
                    "module": "A2",
                    "scenario": null
                },
                {
                    "value": "1,69E-02",
                    "module": "A3",
                    "scenario": null
                },
                {
                    "value": "3,03E-03",
                    "module": "A4",
                    "scenario": null
                },
                {
                    "value": "3,71E-03",
                    "module": "C1",
                    "scenario": null
                },
                {
                    "value": "4,43E-03",
                    "module": "C2",
                    "scenario": null
                },
                {
                    "value": "4,88E-03",
                    "module": "C3",
                    "scenario": null
                },
                {
                    "value": "0,00E+00",
                    "module": "C4",
                    "scenario": null
                },
                {
                    "value": "-2,07E-02",
                    "module": "D",
                    "scenario": null
                },
                {
                    "value": "6,67E+00",
                    "module": "A1A3",
                    "scenario": null
                }
            ]
        },
        {
            "parameter": "NHWD",
            "values": [
                {
                    "value": "1,42E+02",
                    "module": "A1",
                    "scenario": null
                },
                {
                    "value": "1,29E+01",
                    "module": "A2",
                    "scenario": null
                },
                {
                    "value": "2,42E+01",
                    "module": "A3",
                    "scenario": null
                },
                {
                    "value": "4,81E+00",
                    "module": "A4",
                    "scenario": null
                },
                {
                    "value": "1,49E-01",
                    "module": "C1",
                    "scenario": null
                },
                {
                    "value": "7,03E+00",
                    "module": "C2",
                    "scenario": null
                },
                {
                    "value": "1,54E-01",
                    "module": "C3",
                    "scenario": null
                },
                {
                    "value": "7,41E+01",
                    "module": "C4",
                    "scenario": null
                },
                {
                    "value": "-6,27E-01",
                    "module": "D",
                    "scenario": null
                },
                {
                    "value": "1,79E+02",
                    "module": "A1A3",
                    "scenario": null
                }
            ]
        },
        {
            "parameter": "RWD",
            "values": [
                {
                    "value": "3,29E-03",
                    "module": "A1",
                    "scenario": null
                },
                {
                    "value": "2,36E-03",
                    "module": "A2",
                    "scenario": null
                },
                {
                    "value": "1,48E-04",
                    "module": "A3",
                    "scenario": null
                },
                {
                    "value": "3,78E-04",
                    "module": "A4",
                    "scenario": null
                },
                {
                    "value": "8,75E-04",
                    "module": "C1",
                    "scenario": null
                },
                {
                    "value": "5,52E-04",
                    "module": "C2",
                    "scenario": null
                },
                {
                    "value": "5,16E-04",
                    "module": "C3",
                    "scenario": null
                },
                {
                    "value": "0,00E+00",
                    "module": "C4",
                    "scenario": null
                },
                {
                    "value": "-6,80E-04",
                    "module": "D",
                    "scenario": null
                },
                {
                    "value": "5,80E-03",
                    "module": "A1A3",
                    "scenario": null
                }
            ]
        }
    ],
    "end_of_life_flow": [
        {
            "parameter": "CRU",
            "values": [
                {
                    "value": "6,32E+00",
                    "module": "A1",
                    "scenario": null
                },
                {
                    "value": "0,00E+00",
                    "module": "A2",
                    "scenario": null
                },
                {
                    "value": "0,00E+00",
                    "module": "A3",
                    "scenario": null
                },
                {
                    "value": "0,00E+00",
                    "module": "A4",
                    "scenario": null
                },
                {
                    "value": "0,00E+00",
                    "module": "C1",
                    "scenario": null
                },
                {
                    "value": "0,00E+00",
                    "module": "C2",
                    "scenario": null
                },
                {
                    "value": "0,00E+00",
                    "module": "C3",
                    "scenario": null
                },
                {
                    "value": "0,00E+00",
                    "module": "C4",
                    "scenario": null
                },
                {
                    "value": "0,00E+00",
                    "module": "D",
                    "scenario": null
                },
                {
                    "value": "6,32E+00",
                    "module": "A1A3",
                    "scenario": null
                }
            ]
        },
        {
            "parameter": "MFR",
            "values": [
                {
                    "value": "1,33E+00",
                    "module": "A1",
                    "scenario": null
                },
                {
                    "value": "0,00E+00",
                    "module": "A2",
                    "scenario": null
                },
                {
                    "value": "2,31E-02",
                    "module": "A3",
                    "scenario": null
                },
                {
                    "value": "0,00E+00",
                    "module": "A4",
                    "scenario": null
                },
                {
                    "value": "0,00E+00",
                    "module": "C1",
                    "scenario": null
                },
                {
                    "value": "0,00E+00",
                    "module": "C2",
                    "scenario": null
                },
                {
                    "value": "2,21E+03",
                    "module": "C3",
                    "scenario": null
                },
                {
                    "value": "0,00E+00",
                    "module": "C4",
                    "scenario": null
                },
                {
                    "value": "0,00E+00",
                    "module": "D",
                    "scenario": null
                },
                {
                    "value": "1,35E+00",
                    "module": "A1A3",
                    "scenario": null
                }
            ]
        },
        {
            "parameter": "MER",
            "values": [
                {
                    "value": "6,81E-01",
                    "module": "A1",
                    "scenario": null
                },
                {
                    "value": "0,00E+00",
                    "module": "A2",
                    "scenario": null
                },
                {
                    "value": "6,20E-02",
                    "module": "A3",
                    "scenario": null
                },
                {
                    "value": "0,00E+00",
                    "module": "A4",
                    "scenario": null
                },
                {
                    "value": "0,00E+00",
                    "module": "C1",
                    "scenario": null
                },
                {
                    "value": "0,00E+00",
                    "module": "C2",
                    "scenario": null
                },
                {
                    "value": "0,00E+00",
                    "module": "C3",
                    "scenario": null
                },
                {
                    "value": "0,00E+00",
                    "module": "C4",
                    "scenario": null
                },
                {
                    "value": "0,00E+00",
                    "module": "D",
                    "scenario": null
                },
                {
                    "value": "7,43E-01",
                    "module": "A1A3",
                    "scenario": null
                }
            ]
        },
        {
            "parameter": "EEE",
            "values": [
                {
                    "value": "0,00E+00",
                    "module": "A1",
                    "scenario": null
                },
                {
                    "value": "0,00E+00",
                    "module": "A2",
                    "scenario": null
                },
                {
                    "value": "3,71E-02",
                    "module": "A3",
                    "scenario": null
                },
                {
                    "value": "0,00E+00",
                    "module": "A4",
                    "scenario": null
                },
                {
                    "value": "0,00E+00",
                    "module": "C1",
                    "scenario": null
                },
                {
                    "value": "0,00E+00",
                    "module": "C2",
                    "scenario": null
                },
                {
                    "value": "0,00E+00",
                    "module": "C3",
                    "scenario": null
                },
                {
                    "value": "0,00E+00",
                    "module": "C4",
                    "scenario": null
                },
                {
                    "value": "0,00E+00",
                    "module": "D",
                    "scenario": null
                },
                {
                    "value": "3,71E-02",
                    "module": "A1A3",
                    "scenario": null
                }
            ]
        },
        {
            "parameter": "EET",
            "values": [
                {
                    "value": "0,00E+00",
                    "module": "A1",
                    "scenario": null
                },
                {
                    "value": "0,00E+00",
                    "module": "A2",
                    "scenario": null
                },
                {
                    "value": "5,61E-01",
                    "module": "A3",
                    "scenario": null
                },
                {
                    "value": "0,00E+00",
                    "module": "A4",
                    "scenario": null
                },
                {
                    "value": "0,00E+00",
                    "module": "C1",
                    "scenario": null
                },
                {
                    "value": "0,00E+00",
                    "module": "C2",
                    "scenario": null
                },
                {
                    "value": "0,00E+00",
                    "module": "C3",
                    "scenario": null
                },
                {
                    "value": "0,00E+00",
                    "module": "C4",
                    "scenario": null
                },
                {
                    "value": "0,00E+00",
                    "module": "D",
                    "scenario": null
                },
                {
                    "value": "5,61E-01",
                    "module": "A1A3",
                    "scenario": null
                }
            ]
        }
    ]
}