{
    "product_name": "C88-P1200 40/60 6000 DALI PRE C2 MP",
    "epd_id": "NEPD-5156-4488-EN",
    "compliance": [
        "EN 15804+A2",
        "ISO 14025",
        "ISO 21930"
    ],
    "producer_name": "Glamox AS",
    "environmental_impact": [
        {
            "parameter": "GWP-total",
            "values": [
                {
                    "value": "4,06E+01",
                    "module": "A1",
                    "scenario": null
                },
                {
                    "value": "8,92E-01",
                    "module": "A2",
                    "scenario": null
                },
                {
                    "value": "4,39E-01",
                    "module": "A3",
                    "scenario": null
                },
                {
                    "value": "9,51E-01",
                    "module": "A4",
                    "scenario": null
                },
                {
                    "value": "5,67E-01",
                    "module": "A5",
                    "scenario": null
                },
                {
                    "value": "1,98E+02",
                    "module": "B6",
                    "scenario": null
                },
                {
                    "value": "0,00E+00",
                    "module": "C1",
                    "scenario": null
                },
                {
                    "value": "2,59E-01",
                    "module": "C2",
                    "scenario": null
                },
                {
                    "value": "1,42E+00",
                    "module": "C3",
                    "scenario": null
                },
                {
                    "value": "9,89E-02",
                    "module": "C4",
                    "scenario": null
                },
                {
                    "value": "8,95E-01",
                    "module": "D",
                    "scenario": null
                },
                {
                    "value": "4,19E+01",
                    "module": "A1A3",
                    "scenario": null
                }
            ]
        },
        {
            "parameter": "GWP-fossil",
            "values": [
                {
                    "value": "4,08E+01",
                    "module": "A1",
                    "scenario": null
                },
                {
                    "value": "8,91E-01",
                    "module": "A2",
                    "scenario": null
                },
                {
                    "value": "4,24E-01",
                    "module": "A3",
                    "scenario": null
                },
                {
                    "value": "9,50E-01",
                    "module": "A4",
                    "scenario": null
                },
                {
                    "value": "6,29E-03",
                    "module": "A5",
                    "scenario": null
                },
                {
                    "value": "1,85E+02",
                    "module": "B6",
                    "scenario": null
                },
                {
                    "value": "0,00E+00",
                    "module": "C1",
                    "scenario": null
                },
                {
                    "value": "2,59E-01",
                    "module": "C2",
                    "scenario": null
                },
                {
                    "value": "1,42E+00",
                    "module": "C3",
                    "scenario": null
                },
                {
                    "value": "9,86E-02",
                    "module": "C4",
                    "scenario": null
                },
                {
                    "value": "8,24E-01",
                    "module": "D",
                    "scenario": null
                },
                {
                    "value": "4,22E+01",
                    "module": "A1A3",
                    "scenario": null
                }
            ]
        },
        {
            "parameter": "GWP-biogenic",
            "values": [
                {
                    "value": "-3,70E-01",
                    "module": "A1",
                    "scenario": null
                },
                {
                    "value": "3,02E-04",
                    "module": "A2",
                    "scenario": null
                },
                {
                    "value": "1,35E-02",
                    "module": "A3",
                    "scenario": null
                },
                {
                    "value": "3,63E-04",
                    "module": "A4",
                    "scenario": null
                },
                {
                    "value": "5,61E-01",
                    "module": "A5",
                    "scenario": null
                },
                {
                    "value": "3,37E+00",
                    "module": "B6",
                    "scenario": null
                },
                {
                    "value": "0,00E+00",
                    "module": "C1",
                    "scenario": null
                },
                {
                    "value": "1,05E-04",
                    "module": "C2",
                    "scenario": null
                },
                {
                    "value": "5,20E-04",
                    "module": "C3",
                    "scenario": null
                },
                {
                    "value": "2,65E-05",
                    "module": "C4",
                    "scenario": null
                },
                {
                    "value": "1,12E-02",
                    "module": "D",
                    "scenario": null
                },
                {
                    "value": "-3,56E-01",
                    "module": "A1A3",
                    "scenario": null
                }
            ]
        },
        {
            "parameter": "GWP-luluc",
            "values": [
                {
                    "value": "1,21E-01",
                    "module": "A1",
                    "scenario": null
                },
                {
                    "value": "4,56E-04",
                    "module": "A2",
                    "scenario": null
                },
                {
                    "value": "1,18E-03",
                    "module": "A3",
                    "scenario": null
                },
                {
                    "value": "3,76E-04",
                    "module": "A4",
                    "scenario": null
                },
                {
                    "value": "1,84E-06",
                    "module": "A5",
                    "scenario": null
                },
                {
                    "value": "1,01E+01",
                    "module": "B6",
                    "scenario": null
                },
                {
                    "value": "0,00E+00",
                    "module": "C1",
                    "scenario": null
                },
                {
                    "value": "9,04E-05",
                    "module": "C2",
                    "scenario": null
                },
                {
                    "value": "2,51E-04",
                    "module": "C3",
                    "scenario": null
                },
                {
                    "value": "2,04E-04",
                    "module": "C4",
                    "scenario": null
                },
                {
                    "value": "5,97E-02",
                    "module": "D",
                    "scenario": null
                },
                {
                    "value": "1,23E-01",
                    "module": "A1A3",
                    "scenario": null
                }
            ]
        },
        {
            "parameter": "ODP",
            "values": [
                {
                    "value": "2,46E-06",
                    "module": "A1",
                    "scenario": null
                },
                {
                    "value": "1,95E-07",
                    "module": "A2",
                    "scenario": null
                },
                {
                    "value": "6,56E-08",
                    "module": "A3",
                    "scenario": null
                },
                {
                    "value": "2,12E-07",
                    "module": "A4",
                    "scenario": null
                },
                {
                    "value": "1,18E-09",
                    "module": "A5",
                    "scenario": null
                },
                {
                    "value": "2,00E-05",
                    "module": "B6",
                    "scenario": null
                },
                {
                    "value": "0,00E+00",
                    "module": "C1",
                    "scenario": null
                },
                {
                    "value": "5,89E-08",
                    "module": "C2",
                    "scenario": null
                },
                {
                    "value": "2,13E-08",
                    "module": "C3",
                    "scenario": null
                },
                {
                    "value": "6,66E-09",
                    "module": "C4",
                    "scenario": null
                },
                {
                    "value": "-5,04E-03",
                    "module": "D",
                    "scenario": null
                },
                {
                    "value": "2,72E-06",
                    "module": "A1A3",
                    "scenario": null
                }
            ]
        },
        {
            "parameter": "AP",
            "values": [
                {
                    "value": "2,93E-01",
                    "module": "A1",
                    "scenario": null
                },
                {
                    "value": "1,63E-02",
                    "module": "A2",
                    "scenario": null
                },
                {
                    "value": "3,62E-03",
                    "module": "A3",
                    "scenario": null
                },
                {
                    "value": "8,53E-03",
                    "module": "A4",
                    "scenario": null
                },
                {
                    "value": "2,65E-05",
                    "module": "A5",
                    "scenario": null
                },
                {
                    "value": "8,51E-01",
                    "module": "B6",
                    "scenario": null
                },
                {
                    "value": "0,00E+00",
                    "module": "C1",
                    "scenario": null
                },
                {
                    "value": "1,06E-03",
                    "module": "C2",
                    "scenario": null
                },
                {
                    "value": "8,15E-04",
                    "module": "C3",
                    "scenario": null
                },
                {
                    "value": "2,56E-04",
                    "module": "C4",
                    "scenario": null
                },
                {
                    "value": "-7,22E-02",
                    "module": "D",
                    "scenario": null
                },
                {
                    "value": "3,13E-01",
                    "module": "A1A3",
                    "scenario": null
                }
            ]
        },
        {
            "parameter": "POCP",
            "values": [
                {
                    "value": "1,55E-01",
                    "module": "A1",
                    "scenario": null
                },
                {
                    "value": "1,20E-02",
                    "module": "A2",
                    "scenario": null
                },
                {
                    "value": "3,06E-03",
                    "module": "A3",
                    "scenario": null
                },
                {
                    "value": "7,04E-03",
                    "module": "A4",
                    "scenario": null
                },
                {
                    "value": "2,74E-05",
                    "module": "A5",
                    "scenario": null
                },
                {
                    "value": "4,23E-01",
                    "module": "B6",
                    "scenario": null
                },
                {
                    "value": "0,00E+00",
                    "module": "C1",
                    "scenario": null
                },
                {
                    "value": "1,06E-03",
                    "module": "C2",
                    "scenario": null
                },
                {
                    "value": "6,37E-04",
                    "module": "C3",
                    "scenario": null
                },
                {
                    "value": "2,93E-04",
                    "module": "C4",
                    "scenario": null
                },
                {
                    "value": "-1,35E-02",
                    "module": "D",
                    "scenario": null
                },
                {
                    "value": "1,70E-01",
                    "module": "A1A3",
                    "scenario": null
                }
            ]
        },
        {
            "parameter": "ADPE",
            "values": [
                {
                    "value": "5,03E-03",
                    "module": "A1",
                    "scenario": null
                },
                {
                    "value": "1,53E-05",
                    "module": "A2",
                    "scenario": null
                },
                {
                    "value": "3,25E-06",
                    "module": "A3",
                    "scenario": null
                },
                {
                    "value": "2,24E-05",
                    "module": "A4",
                    "scenario": null
                },
                {
                    "value": "1,35E-07",
                    "module": "A5",
                    "scenario": null
                },
                {
                    "value": "2,87E-03",
                    "module": "B6",
                    "scenario": null
                },
                {
                    "value": "0,00E+00",
                    "module": "C1",
                    "scenario": null
                },
                {
                    "value": "7,00E-06",
                    "module": "C2",
                    "scenario": null
                },
                {
                    "value": "1,10E-06",
                    "module": "C3",
                    "scenario": null
                },
                {
                    "value": "2,76E-07",
                    "module": "C4",
                    "scenario": null
                },
                {
                    "value": "-1,60E-03",
                    "module": "D",
                    "scenario": null
                },
                {
                    "value": "5,05E-03",
                    "module": "A1A3",
                    "scenario": null
                }
            ]
        },
        {
            "parameter": "ADPF",
            "values": [
                {
                    "value": "5,40E+02",
                    "module": "A1",
                    "scenario": null
                },
                {
                    "value": "1,24E+01",
                    "module": "A2",
                    "scenario": null
                },
                {
                    "value": "5,23E+00",
                    "module": "A3",
                    "scenario": null
                },
                {
                    "value": "1,40E+01",
                    "module": "A4",
                    "scenario": null
                },
                {
                    "value": "7,86E-02",
                    "module": "A5",
                    "scenario": null
                },
                {
                    "value": "4,99E+03",
                    "module": "B6",
                    "scenario": null
                },
                {
                    "value": "0,00E+00",
                    "module": "C1",
                    "scenario": null
                },
                {
                    "value": "3,90E+00",
                    "module": "C2",
                    "scenario": null
                },
                {
                    "value": "1,61E+00",
                    "module": "C3",
                    "scenario": null
                },
                {
                    "value": "6,90E-01",
                    "module": "C4",
                    "scenario": null
                },
                {
                    "value": "1,66E+01",
                    "module": "D",
                    "scenario": null
                },
                {
                    "value": "5,57E+02",
                    "module": "A1A3",
                    "scenario": null
                }
            ]
        },
        {
            "parameter": "WDP",
            "values": [
                {
                    "value": "3,39E+03",
                    "module": "A1",
                    "scenario": null
                },
                {
                    "value": "7,38E+00",
                    "module": "A2",
                    "scenario": null
                },
                {
                    "value": "1,27E+03",
                    "module": "A3",
                    "scenario": null
                },
                {
                    "value": "1,17E+01",
                    "module": "A4",
                    "scenario": null
                },
                {
                    "value": "1,09E-01",
                    "module": "A5",
                    "scenario": null
                },
                {
                    "value": "3,86E+05",
                    "module": "B6",
                    "scenario": null
                },
                {
                    "value": "0,00E+00",
                    "module": "C1",
                    "scenario": null
                },
                {
                    "value": "3,72E+00",
                    "module": "C2",
                    "scenario": null
                },
                {
                    "value": "1,03E+01",
                    "module": "C3",
                    "scenario": null
                },
                {
                    "value": "9,65E+00",
                    "module": "C4",
                    "scenario": null
                },
                {
                    "value": "1,98E+03",
                    "module": "D",
                    "scenario": null
                },
                {
                    "value": "4,67E+03",
                    "module": "A1A3",
                    "scenario": null
                }
            ]
        },
        {
            "parameter": "EP-freshwater",
            "values": [
                {
                    "value": "4,86E-03",
                    "module": "A1",
                    "scenario": null
                },
                {
                    "value": "5,33E-06",
                    "module": "A2",
                    "scenario": null
                },
                {
                    "value": "1,16E-05",
                    "module": "A3",
                    "scenario": null
                },
                {
                    "value": "6,81E-06",
                    "module": "A4",
                    "scenario": null
                },
                {
                    "value": "4,58E-08",
                    "module": "A5",
                    "scenario": null
                },
                {
                    "value": "1,22E-02",
                    "module": "B6",
                    "scenario": null
                },
                {
                    "value": "0,00E+00",
                    "module": "C1",
                    "scenario": null
                },
                {
                    "value": "2,03E-06",
                    "module": "C2",
                    "scenario": null
                },
                {
                    "value": "6,46E-06",
                    "module": "C3",
                    "scenario": null
                },
                {
                    "value": "1,33E-06",
                    "module": "C4",
                    "scenario": null
                },
                {
                    "value": "-4,80E-04",
                    "module": "D",
                    "scenario": null
                },
                {
                    "value": "4,88E-03",
                    "module": "A1A3",
                    "scenario": null
                }
            ]
        },
        {
            "parameter": "EP-marine",
            "values": [
                {
                    "value": "2,56E-02",
                    "module": "A1",
                    "scenario": null
                },
                {
                    "value": "4,08E-03",
                    "module": "A2",
                    "scenario": null
                },
                {
                    "value": "1,05E-03",
                    "module": "A3",
                    "scenario": null
                },
                {
                    "value": "2,28E-03",
                    "module": "A4",
                    "scenario": null
                },
                {
                    "value": "9,43E-06",
                    "module": "A5",
                    "scenario": null
                },
                {
                    "value": "1,35E-01",
                    "module": "B6",
                    "scenario": null
                },
                {
                    "value": "0,00E+00",
                    "module": "C1",
                    "scenario": null
                },
                {
                    "value": "3,13E-04",
                    "module": "C2",
                    "scenario": null
                },
                {
                    "value": "2,30E-04",
                    "module": "C3",
                    "scenario": null
                },
                {
                    "value": "1,35E-04",
                    "module": "C4",
                    "scenario": null
                },
                {
                    "value": "-2,90E-03",
                    "module": "D",
                    "scenario": null
                },
                {
                    "value": "3,08E-02",
                    "module": "A1A3",
                    "scenario": null
                }
            ]
        },
        {
            "parameter": "EP-terrestrial",
            "values": [
                {
                    "value": "4,61E-01",
                    "module": "A1",
                    "scenario": null
                },
                {
                    "value": "4,53E-02",
                    "module": "A2",
                    "scenario": null
                },
                {
                    "value": "1,67E-02",
                    "module": "A3",
                    "scenario": null
                },
                {
                    "value": "2,53E-02",
                    "module": "A4",
                    "scenario": null
                },
                {
                    "value": "9,47E-05",
                    "module": "A5",
                    "scenario": null
                },
                {
                    "value": "1,81E+00",
                    "module": "B6",
                    "scenario": null
                },
                {
                    "value": "0,00E+00",
                    "module": "C1",
                    "scenario": null
                },
                {
                    "value": "3,47E-03",
                    "module": "C2",
                    "scenario": null
                },
                {
                    "value": "2,46E-03",
                    "module": "C3",
                    "scenario": null
                },
                {
                    "value": "8,27E-04",
                    "module": "C4",
                    "scenario": null
                },
                {
                    "value": "-4,44E-02",
                    "module": "D",
                    "scenario": null
                },
                {
                    "value": "5,23E-01",
                    "module": "A1A3",
                    "scenario": null
                }
            ]
        },
        {
            "parameter": "GWP-IOBC",
            "values": [
                {
                    "value": "4,11E+01",
                    "module": "A1",
                    "scenario": null
                },
                {
                    "value": "8,92E-01",
                    "module": "A2",
                    "scenario": null
                },
                {
                    "value": "3,79E-01",
                    "module": "A3",
                    "scenario": null
                },
                {
                    "value": "9,51E-01",
                    "module": "A4",
                    "scenario": null
                },
                {
                    "value": "6,29E-03",
                    "module": "A5",
                    "scenario": null
                },
                {
                    "value": "2,68E+02",
                    "module": "B6",
                    "scenario": null
                },
                {
                    "value": "0,00E+00",
                    "module": "C1",
                    "scenario": null
                },
                {
                    "value": "2,59E-01",
                    "module": "C2",
                    "scenario": null
                },
                {
                    "value": "1,42E+00",
                    "module": "C3",
                    "scenario": null
                },
                {
                    "value": "2,20E-02",
                    "module": "C4",
                    "scenario": null
                },
                {
                    "value": "1,31E-01",
                    "module": "D",
                    "scenario": null
                },
                {
                    "value": "4,24E+01",
                    "module": "A1A3",
                    "scenario": null
                }
            ]
        }
    ],
    "additional_environmental_impact": [
        {
            "parameter": "PM",
            "values": [
                {
                    "value": "1,90E-06",
                    "module": "A1",
                    "scenario": null
                },
                {
                    "value": "3,33E-08",
                    "module": "A2",
                    "scenario": null
                },
                {
                    "value": "4,68E-08",
                    "module": "A3",
                    "scenario": null
                },
                {
                    "value": "6,12E-08",
                    "module": "A4",
                    "scenario": null
                },
                {
                    "value": "3,94E-10",
                    "module": "A5",
                    "scenario": null
                },
                {
                    "value": "4,51E-06",
                    "module": "B6",
                    "scenario": null
                },
                {
                    "value": "0,00E+00",
                    "module": "C1",
                    "scenario": null
                },
                {
                    "value": "1,86E-08",
                    "module": "C2",
                    "scenario": null
                },
                {
                    "value": "6,48E-09",
                    "module": "C3",
                    "scenario": null
                },
                {
                    "value": "4,54E-09",
                    "module": "C4",
                    "scenario": null
                },
                {
                    "value": "-8,71E-08",
                    "module": "D",
                    "scenario": null
                },
                {
                    "value": "1,98E-06",
                    "module": "A1A3",
                    "scenario": null
                }
            ]
        },
        {
            "parameter": "ETP-fw",
            "values": [
                {
                    "value": "2,01E+03",
                    "module": "A1",
                    "scenario": null
                },
                {
                    "value": "8,25E+00",
                    "module": "A2",
                    "scenario": null
                },
                {
                    "value": "3,12E+01",
                    "module": "A3",
                    "scenario": null
                },
                {
                    "value": "9,94E+00",
                    "module": "A4",
                    "scenario": null
                },
                {
                    "value": "1,03E-01",
                    "module": "A5",
                    "scenario": null
                },
                {
                    "value": "6,25E+03",
                    "module": "B6",
                    "scenario": null
                },
                {
                    "value": "0,00E+00",
                    "module": "C1",
                    "scenario": null
                },
                {
                    "value": "2,87E+00",
                    "module": "C2",
                    "scenario": null
                },
                {
                    "value": "6,56E+00",
                    "module": "C3",
                    "scenario": null
                },
                {
                    "value": "5,74E+02",
                    "module": "C4",
                    "scenario": null
                },
                {
                    "value": "-7,14E+02",
                    "module": "D",
                    "scenario": null
                },
                {
                    "value": "2,05E+03",
                    "module": "A1A3",
                    "scenario": null
                }
            ]
        },
        {
            "parameter": "HTP-c",
            "values": [
                {
                    "value": "4,11E-08",
                    "module": "A1",
                    "scenario": null
                },
                {
                    "value": "0,00E+00",
                    "module": "A2",
                    "scenario": null
                },
                {
                    "value": "4,73E-10",
                    "module": "A3",
                    "scenario": null
                },
                {
                    "value": "0,00E+00",
                    "module": "A4",
                    "scenario": null
                },
                {
                    "value": "3,00E-12",
                    "module": "A5",
                    "scenario": null
                },
                {
                    "value": "1,45E-07",
                    "module": "B6",
                    "scenario": null
                },
                {
                    "value": "0,00E+00",
                    "module": "C1",
                    "scenario": null
                },
                {
                    "value": "0,00E+00",
                    "module": "C2",
                    "scenario": null
                },
                {
                    "value": "1,19E-09",
                    "module": "C3",
                    "scenario": null
                },
                {
                    "value": "1,29E-10",
                    "module": "C4",
                    "scenario": null
                },
                {
                    "value": "-3,85E-09",
                    "module": "D",
                    "scenario": null
                },
                {
                    "value": "4,16E-08",
                    "module": "A1A3",
                    "scenario": null
                }
            ]
        },
        {
            "parameter": "HTP-nc",
            "values": [
                {
                    "value": "2,28E-06",
                    "module": "A1",
                    "scenario": null
                },
                {
                    "value": "5,76E-09",
                    "module": "A2",
                    "scenario": null
                },
                {
                    "value": "1,15E-08",
                    "module": "A3",
                    "scenario": null
                },
                {
                    "value": "1,09E-08",
                    "module": "A4",
                    "scenario": null
                },
                {
                    "value": "1,28E-10",
                    "module": "A5",
                    "scenario": null
                },
                {
                    "value": "3,83E-06",
                    "module": "B6",
                    "scenario": null
                },
                {
                    "value": "0,00E+00",
                    "module": "C1",
                    "scenario": null
                },
                {
                    "value": "3,10E-09",
                    "module": "C2",
                    "scenario": null
                },
                {
                    "value": "6,33E-08",
                    "module": "C3",
                    "scenario": null
                },
                {
                    "value": "1,37E-09",
                    "module": "C4",
                    "scenario": null
                },
                {
                    "value": "-2,14E-07",
                    "module": "D",
                    "scenario": null
                },
                {
                    "value": "2,30E-06",
                    "module": "A1A3",
                    "scenario": null
                }
            ]
        },
        {
            "parameter": "SQP",
            "values": [
                {
                    "value": "1,73E+02",
                    "module": "A1",
                    "scenario": null
                },
                {
                    "value": "5,38E+00",
                    "module": "A2",
                    "scenario": null
                },
                {
                    "value": "1,23E+02",
                    "module": "A3",
                    "scenario": null
                },
                {
                    "value": "8,46E+00",
                    "module": "A4",
                    "scenario": null
                },
                {
                    "value": "5,69E-02",
                    "module": "A5",
                    "scenario": null
                },
                {
                    "value": "3,76E+03",
                    "module": "B6",
                    "scenario": null
                },
                {
                    "value": "0,00E+00",
                    "module": "C1",
                    "scenario": null
                },
                {
                    "value": "2,69E+00",
                    "module": "C2",
                    "scenario": null
                },
                {
                    "value": "4,24E-01",
                    "module": "C3",
                    "scenario": null
                },
                {
                    "value": "1,66E+00",
                    "module": "C4",
                    "scenario": null
                },
                {
                    "value": "-1,94E+01",
                    "module": "D",
                    "scenario": null
                },
                {
                    "value": "3,01E+02",
                    "module": "A1A3",
                    "scenario": null
                }
            ]
        },
        {
            "parameter": "IRP",
            "values": [
                {
                    "value": "1,40E+00",
                    "module": "A1",
                    "scenario": null
                },
                {
                    "value": "5,37E-02",
                    "module": "A2",
                    "scenario": null
                },
                {
                    "value": "7,92E-03",
                    "module": "A3",
                    "scenario": null
                },
                {
                    "value": "6,09E-02",
                    "module": "A4",
                    "scenario": null
                },
                {
                    "value": "3,37E-04",
                    "module": "A5",
                    "scenario": null
                },
                {
                    "value": "1,14E+02",
                    "module": "B6",
                    "scenario": null
                },
                {
                    "value": "0,00E+00",
                    "module": "C1",
                    "scenario": null
                },
                {
                    "value": "1,70E-02",
                    "module": "C2",
                    "scenario": null
                },
                {
                    "value": "7,37E-03",
                    "module": "C3",
                    "scenario": null
                },
                {
                    "value": "3,10E-03",
                    "module": "C4",
                    "scenario": null
                },
                {
                    "value": "1,38E-01",
                    "module": "D",
                    "scenario": null
                },
                {
                    "value": "1,46E+00",
                    "module": "A1A3",
                    "scenario": null
                }
            ]
        }
    ],
    "resource_use": [
        {
            "parameter": "PERE",
            "values": [
                {
                    "value": "9,34E+01",
                    "module": "A1",
                    "scenario": null
                },
                {
                    "value": "1,32E-01",
                    "module": "A2",
                    "scenario": null
                },
                {
                    "value": "3,06E+01",
                    "module": "A3",
                    "scenario": null
                },
                {
                    "value": "1,81E-01",
                    "module": "A4",
                    "scenario": null
                },
                {
                    "value": "1,33E-03",
                    "module": "A5",
                    "scenario": null
                },
                {
                    "value": "4,91E+03",
                    "module": "B6",
                    "scenario": null
                },
                {
                    "value": "0,00E+00",
                    "module": "C1",
                    "scenario": null
                },
                {
                    "value": "5,50E-02",
                    "module": "C2",
                    "scenario": null
                },
                {
                    "value": "2,33E-01",
                    "module": "C3",
                    "scenario": null
                },
                {
                    "value": "1,37E-01",
                    "module": "C4",
                    "scenario": null
                },
                {
                    "value": "6,78E+00",
                    "module": "D",
                    "scenario": null
                },
                {
                    "value": "1,24E+02",
                    "module": "A1A3",
                    "scenario": null
                }
            ]
        },
        {
            "parameter": "PERM",
            "values": [
                {
                    "value": "3,07E+00",
                    "module": "A1",
                    "scenario": null
                },
                {
                    "value": "0,00E+00",
                    "module": "A2",
                    "scenario": null
                },
                {
                    "value": "0,00E+00",
                    "module": "A3",
                    "scenario": null
                },
                {
                    "value": "0,00E+00",
                    "module": "A4",
                    "scenario": null
                },
                {
                    "value": "-3,40E+00",
                    "module": "A5",
                    "scenario": null
                },
                {
                    "value": "0,00E+00",
                    "module": "B6",
                    "scenario": null
                },
                {
                    "value": "0,00E+00",
                    "module": "C1",
                    "scenario": null
                },
                {
                    "value": "0,00E+00",
                    "module": "C2",
                    "scenario": null
                },
                {
                    "value": "0,00E+00",
                    "module": "C3",
                    "scenario": null
                },
                {
                    "value": "0,00E+00",
                    "module": "C4",
                    "scenario": null
                },
                {
                    "value": "0,00E+00",
                    "module": "D",
                    "scenario": null
                },
                {
                    "value": "3,07E+00",
                    "module": "A1A3",
                    "scenario": null
                }
            ]
        },
        {
            "parameter": "PERT",
            "values": [
                {
                    "value": "7,80E+01",
                    "module": "A1",
                    "scenario": null
                },
                {
                    "value": "1,32E-01",
                    "module": "A2",
                    "scenario": null
                },
                {
                    "value": "3,06E+01",
                    "module": "A3",
                    "scenario": null
                },
                {
                    "value": "1,81E-01",
                    "module": "A4",
                    "scenario": null
                },
                {
                    "value": "-3,40E+00",
                    "module": "A5",
                    "scenario": null
                },
                {
                    "value": "4,91E+03",
                    "module": "B6",
                    "scenario": null
                },
                {
                    "value": "0,00E+00",
                    "module": "C1",
                    "scenario": null
                },
                {
                    "value": "5,50E-02",
                    "module": "C2",
                    "scenario": null
                },
                {
                    "value": "2,33E-01",
                    "module": "C3",
                    "scenario": null
                },
                {
                    "value": "1,37E-01",
                    "module": "C4",
                    "scenario": null
                },
                {
                    "value": "6,78E+00",
                    "module": "D",
                    "scenario": null
                },
                {
                    "value": "1,09E+02",
                    "module": "A1A3",
                    "scenario": null
                }
            ]
        },
        {
            "parameter": "PENRE",
            "values": [
                {
                    "value": "5,07E+02",
                    "module": "A1",
                    "scenario": null
                },
                {
                    "value": "1,24E+01",
                    "module": "A2",
                    "scenario": null
                },
                {
                    "value": "5,23E+00",
                    "module": "A3",
                    "scenario": null
                },
                {
                    "value": "1,40E+01",
                    "module": "A4",
                    "scenario": null
                },
                {
                    "value": "7,86E-02",
                    "module": "A5",
                    "scenario": null
                },
                {
                    "value": "5,07E+03",
                    "module": "B6",
                    "scenario": null
                },
                {
                    "value": "0,00E+00",
                    "module": "C1",
                    "scenario": null
                },
                {
                    "value": "3,90E+00",
                    "module": "C2",
                    "scenario": null
                },
                {
                    "value": "1,61E+00",
                    "module": "C3",
                    "scenario": null
                },
                {
                    "value": "6,90E-01",
                    "module": "C4",
                    "scenario": null
                },
                {
                    "value": "1,66E+01",
                    "module": "D",
                    "scenario": null
                },
                {
                    "value": "5,25E+02",
                    "module": "A1A3",
                    "scenario": null
                }
            ]
        },
        {
            "parameter": "PENRM",
            "values": [
                {
                    "value": "4,80E+01",
                    "module": "A1",
                    "scenario": null
                },
                {
                    "value": "0,00E+00",
                    "module": "A2",
                    "scenario": null
                },
                {
                    "value": "0,00E+00",
                    "module": "A3",
                    "scenario": null
                },
                {
                    "value": "0,00E+00",
                    "module": "A4",
                    "scenario": null
                },
                {
                    "value": "-5,10E-01",
                    "module": "A5",
                    "scenario": null
                },
                {
                    "value": "0,00E+00",
                    "module": "B6",
                    "scenario": null
                },
                {
                    "value": "0,00E+00",
                    "module": "C1",
                    "scenario": null
                },
                {
                    "value": "0,00E+00",
                    "module": "C2",
                    "scenario": null
                },
                {
                    "value": "-3,30E+01",
                    "module": "C3",
                    "scenario": null
                },
                {
                    "value": "0,00E+00",
                    "module": "C4",
                    "scenario": null
                },
                {
                    "value": "0,00E+00",
                    "module": "D",
                    "scenario": null
                },
                {
                    "value": "4,80E+01",
                    "module": "A1A3",
                    "scenario": null
                }
            ]
        },
        {
            "parameter": "PENRT",
            "values": [
                {
                    "value": "5,41E+02",
                    "module": "A1",
                    "scenario": null
                },
                {
                    "value": "1,24E+01",
                    "module": "A2",
                    "scenario": null
                },
                {
                    "value": "5,23E+00",
                    "module": "A3",
                    "scenario": null
                },
                {
                    "value": "1,40E+01",
                    "module": "A4",
                    "scenario": null
                },
                {
                    "value": "-4,31E-01",
                    "module": "A5",
                    "scenario": null
                },
                {
                    "value": "5,07E+03",
                    "module": "B6",
                    "scenario": null
                },
                {
                    "value": "0,00E+00",
                    "module": "C1",
                    "scenario": null
                },
                {
                    "value": "3,90E+00",
                    "module": "C2",
                    "scenario": null
                },
                {
                    "value": "-3,14E+01",
                    "module": "C3",
                    "scenario": null
                },
                {
                    "value": "6,91E-01",
                    "module": "C4",
                    "scenario": null
                },
                {
                    "value": "1,66E+01",
                    "module": "D",
                    "scenario": null
                },
                {
                    "value": "5,59E+02",
                    "module": "A1A3",
                    "scenario": null
                }
            ]
        },
        {
            "parameter": "SM",
            "values": [
                {
                    "value": "1,64E+00",
                    "module": "A1",
                    "scenario": null
                },
                {
                    "value": "0,00E+00",
                    "module": "A2",
                    "scenario": null
                },
                {
                    "value": "5,77E-06",
                    "module": "A3",
                    "scenario": null
                },
                {
                    "value": "0,00E+00",
                    "module": "A4",
                    "scenario": null
                },
                {
                    "value": "0,00E+00",
                    "module": "A5",
                    "scenario": null
                },
                {
                    "value": "0,00E+00",
                    "module": "B6",
                    "scenario": null
                },
                {
                    "value": "0,00E+00",
                    "module": "C1",
                    "scenario": null
                },
                {
                    "value": "0,00E+00",
                    "module": "C2",
                    "scenario": null
                },
                {
                    "value": "0,00E+00",
                    "module": "C3",
                    "scenario": null
                },
                {
                    "value": "6,93E-03",
                    "module": "C4",
                    "scenario": null
                },
                {
                    "value": "4,58E-02",
                    "module": "D",
                    "scenario": null
                },
                {
                    "value": "1,64E+00",
                    "module": "A1A3",
                    "scenario": null
                }
            ]
        },
        {
            "parameter": "RSF",
            "values": [
                {
                    "value": "4,29E-01",
                    "module": "A1",
                    "scenario": null
                },
                {
                    "value": "4,27E-03",
                    "module": "A2",
                    "scenario": null
                },
                {
                    "value": "7,63E-02",
                    "module": "A3",
                    "scenario": null
                },
                {
                    "value": "6,33E-03",
                    "module": "A4",
                    "scenario": null
                },
                {
                    "value": "4,34E-05",
                    "module": "A5",
                    "scenario": null
                },
                {
                    "value": "4,96E+01",
                    "module": "B6",
                    "scenario": null
                },
                {
                    "value": "0,00E+00",
                    "module": "C1",
                    "scenario": null
                },
                {
                    "value": "1,97E-03",
                    "module": "C2",
                    "scenario": null
                },
                {
                    "value": "4,55E-03",
                    "module": "C3",
                    "scenario": null
                },
                {
                    "value": "1,23E-03",
                    "module": "C4",
                    "scenario": null
                },
                {
                    "value": "5,98E-02",
                    "module": "D",
                    "scenario": null
                },
                {
                    "value": "5,09E-01",
                    "module": "A1A3",
                    "scenario": null
                }
            ]
        },
        {
            "parameter": "NRSF",
            "values": [
                {
                    "value": "2,42E-01",
                    "module": "A1",
                    "scenario": null
                },
                {
                    "value": "2,36E-02",
                    "module": "A2",
                    "scenario": null
                },
                {
                    "value": "1,24E-02",
                    "module": "A3",
                    "scenario": null
                },
                {
                    "value": "2,14E-02",
                    "module": "A4",
                    "scenario": null
                },
                {
                    "value": "1,75E-04",
                    "module": "A5",
                    "scenario": null
                },
                {
                    "value": "0,00E+00",
                    "module": "B6",
                    "scenario": null
                },
                {
                    "value": "0,00E+00",
                    "module": "C1",
                    "scenario": null
                },
                {
                    "value": "7,03E-03",
                    "module": "C2",
                    "scenario": null
                },
                {
                    "value": "-6,19E-05",
                    "module": "C3",
                    "scenario": null
                },
                {
                    "value": "1,98E-02",
                    "module": "C4",
                    "scenario": null
                },
                {
                    "value": "1,08E+00",
                    "module": "D",
                    "scenario": null
                },
                {
                    "value": "2,78E-01",
                    "module": "A1A3",
                    "scenario": null
                }
            ]
        },
        {
            "parameter": "FW",
            "values": [
                {
                    "value": "3,48E-01",
                    "module": "A1",
                    "scenario": null
                },
                {
                    "value": "9,96E-04",
                    "module": "A2",
                    "scenario": null
                },
                {
                    "value": "7,52E-04",
                    "module": "A3",
                    "scenario": null
                },
                {
                    "value": "1,35E-03",
                    "module": "A4",
                    "scenario": null
                },
                {
                    "value": "3,73E-05",
                    "module": "A5",
                    "scenario": null
                },
                {
                    "value": "2,23E+01",
                    "module": "B6",
                    "scenario": null
                },
                {
                    "value": "0,00E+00",
                    "module": "C1",
                    "scenario": null
                },
                {
                    "value": "4,11E-04",
                    "module": "C2",
                    "scenario": null
                },
                {
                    "value": "2,54E-03",
                    "module": "C3",
                    "scenario": null
                },
                {
                    "value": "7,17E-04",
                    "module": "C4",
                    "scenario": null
                },
                {
                    "value": "6,19E-02",
                    "module": "D",
                    "scenario": null
                },
                {
                    "value": "3,50E-01",
                    "module": "A1A3",
                    "scenario": null
                }
            ]
        }
    ],
    "end_of_life_waste": [
        {
            "parameter": "HWD",
            "values": [
                {
                    "value": "1,56E-01",
                    "module": "A1",
                    "scenario": null
                },
                {
                    "value": "5,91E-04",
                    "module": "A2",
                    "scenario": null
                },
                {
                    "value": "2,27E-02",
                    "module": "A3",
                    "scenario": null
                },
                {
                    "value": "6,90E-04",
                    "module": "A4",
                    "scenario": null
                },
                {
                    "value": "0,00E+00",
                    "module": "A5",
                    "scenario": null
                },
                {
                    "value": "4,67E-01",
                    "module": "B6",
                    "scenario": null
                },
                {
                    "value": "0,00E+00",
                    "module": "C1",
                    "scenario": null
                },
                {
                    "value": "1,99E-04",
                    "module": "C2",
                    "scenario": null
                },
                {
                    "value": "2,95E-05",
                    "module": "C3",
                    "scenario": null
                },
                {
                    "value": "1,40E-01",
                    "module": "C4",
                    "scenario": null
                },
                {
                    "value": "-2,68E-02",
                    "module": "D",
                    "scenario": null
                },
                {
                    "value": "1,79E-01",
                    "module": "A1A3",
                    "scenario": null
                }
            ]
        },
        {
            "parameter": "NHWD",
            "values": [
                {
                    "value": "5,96E+00",
                    "module": "A1",
                    "scenario": null
                },
                {
                    "value": "3,34E-01",
                    "module": "A2",
                    "scenario": null
                },
                {
                    "value": "2,64E-01",
                    "module": "A3",
                    "scenario": null
                },
                {
                    "value": "5,73E-01",
                    "module": "A4",
                    "scenario": null
                },
                {
                    "value": "3,42E-01",
                    "module": "A5",
                    "scenario": null
                },
                {
                    "value": "3,10E+01",
                    "module": "B6",
                    "scenario": null
                },
                {
                    "value": "0,00E+00",
                    "module": "C1",
                    "scenario": null
                },
                {
                    "value": "1,86E-01",
                    "module": "C2",
                    "scenario": null
                },
                {
                    "value": "9,40E-02",
                    "module": "C3",
                    "scenario": null
                },
                {
                    "value": "1,46E+00",
                    "module": "C4",
                    "scenario": null
                },
                {
                    "value": "1,55E-01",
                    "module": "D",
                    "scenario": null
                },
                {
                    "value": "6,56E+00",
                    "module": "A1A3",
                    "scenario": null
                }
            ]
        },
        {
            "parameter": "RWD",
            "values": [
                {
                    "value": "1,71E-03",
                    "module": "A1",
                    "scenario": null
                },
                {
                    "value": "8,54E-05",
                    "module": "A2",
                    "scenario": null
                },
                {
                    "value": "1,14E-05",
                    "module": "A3",
                    "scenario": null
                },
                {
                    "value": "9,55E-05",
                    "module": "A4",
                    "scenario": null
                },
                {
                    "value": "0,00E+00",
                    "module": "A5",
                    "scenario": null
                },
                {
                    "value": "5,23E-02",
                    "module": "B6",
                    "scenario": null
                },
                {
                    "value": "0,00E+00",
                    "module": "C1",
                    "scenario": null
                },
                {
                    "value": "2,66E-05",
                    "module": "C2",
                    "scenario": null
                },
                {
                    "value": "1,50E-06",
                    "module": "C3",
                    "scenario": null
                },
                {
                    "value": "2,92E-06",
                    "module": "C4",
                    "scenario": null
                },
                {
                    "value": "1,34E-04",
                    "module": "D",
                    "scenario": null
                },
                {
                    "value": "1,80E-03",
                    "module": "A1A3",
                    "scenario": null
                }
            ]
        }
    ],
    "end_of_life_flow": [
        {
            "parameter": "CRU",
            "values": [
                {
                    "value": "0,00E+00",
                    "module": "A1",
                    "scenario": null
                },
                {
                    "value": "0,00E+00",
                    "module": "A2",
                    "scenario": null
                },
                {
                    "value": "0,00E+00",
                    "module": "A3",
                    "scenario": null
                },
                {
                    "value": "0,00E+00",
                    "module": "A4",
                    "scenario": null
                },
                {
                    "value": "0,00E+00",
                    "module": "A5",
                    "scenario": null
                },
                {
                    "value": "0,00E+00",
                    "module": "B6",
                    "scenario": null
                },
                {
                    "value": "0,00E+00",
                    "module": "C1",
                    "scenario": null
                },
                {
                    "value": "0,00E+00",
                    "module": "C2",
                    "scenario": null
                },
                {
                    "value": "0,00E+00",
                    "module": "C3",
                    "scenario": null
                },
                {
                    "value": "0,00E+00",
                    "module": "C4",
                    "scenario": null
                },
                {
                    "value": "0,00E+00",
                    "module": "D",
                    "scenario": null
                },
                {
                    "value": "0,00E+00",
                    "module": "A1A3",
                    "scenario": null
                }
            ]
        },
        {
            "parameter": "MFR",
            "values": [
                {
                    "value": "2,27E-03",
                    "module": "A1",
                    "scenario": null
                },
                {
                    "value": "0,00E+00",
                    "module": "A2",
                    "scenario": null
                },
                {
                    "value": "4,14E-01",
                    "module": "A3",
                    "scenario": null
                },
                {
                    "value": "0,00E+00",
                    "module": "A4",
                    "scenario": null
                },
                {
                    "value": "3,13E-01",
                    "module": "A5",
                    "scenario": null
                },
                {
                    "value": "0,00E+00",
                    "module": "B6",
                    "scenario": null
                },
                {
                    "value": "0,00E+00",
                    "module": "C1",
                    "scenario": null
                },
                {
                    "value": "0,00E+00",
                    "module": "C2",
                    "scenario": null
                },
                {
                    "value": "2,62E+00",
                    "module": "C3",
                    "scenario": null
                },
                {
                    "value": "5,47E-05",
                    "module": "C4",
                    "scenario": null
                },
                {
                    "value": "-1,79E-03",
                    "module": "D",
                    "scenario": null
                },
                {
                    "value": "4,16E-01",
                    "module": "A1A3",
                    "scenario": null
                }
            ]
        },
        {
            "parameter": "MER",
            "values": [
                {
                    "value": "3,04E-03",
                    "module": "A1",
                    "scenario": null
                },
                {
                    "value": "0,00E+00",
                    "module": "A2",
                    "scenario": null
                },
                {
                    "value": "2,81E-06",
                    "module": "A3",
                    "scenario": null
                },
                {
                    "value": "0,00E+00",
                    "module": "A4",
                    "scenario": null
                },
                {
                    "value": "2,31E-02",
                    "module": "A5",
                    "scenario": null
                },
                {
                    "value": "0,00E+00",
                    "module": "B6",
                    "scenario": null
                },
                {
                    "value": "0,00E+00",
                    "module": "C1",
                    "scenario": null
                },
                {
                    "value": "0,00E+00",
                    "module": "C2",
                    "scenario": null
                },
                {
                    "value": "5,67E-01",
                    "module": "C3",
                    "scenario": null
                },
                {
                    "value": "1,18E-04",
                    "module": "C4",
                    "scenario": null
                },
                {
                    "value": "-2,36E-04",
                    "module": "D",
                    "scenario": null
                },
                {
                    "value": "3,04E-03",
                    "module": "A1A3",
                    "scenario": null
                }
            ]
        },
        {
            "parameter": "EEE",
            "values": [
                {
                    "value": "3,69E-03",
                    "module": "A1",
                    "scenario": null
                },
                {
                    "value": "0,00E+00",
                    "module": "A2",
                    "scenario": null
                },
                {
                    "value": "9,92E-02",
                    "module": "A3",
                    "scenario": null
                },
                {
                    "value": "0,00E+00",
                    "module": "A4",
                    "scenario": null
                },
                {
                    "value": "1,89E-02",
                    "module": "A5",
                    "scenario": null
                },
                {
                    "value": "0,00E+00",
                    "module": "B6",
                    "scenario": null
                },
                {
                    "value": "0,00E+00",
                    "module": "C1",
                    "scenario": null
                },
                {
                    "value": "0,00E+00",
                    "module": "C2",
                    "scenario": null
                },
                {
                    "value": "7,88E-01",
                    "module": "C3",
                    "scenario": null
                },
                {
                    "value": "1,11E-03",
                    "module": "C4",
                    "scenario": null
                },
                {
                    "value": "-5,79E-04",
                    "module": "D",
                    "scenario": null
                },
                {
                    "value": "1,03E-01",
                    "module": "A1A3",
                    "scenario": null
                }
            ]
        },
        {
            "parameter": "EET",
            "values": [
                {
                    "value": "8,76E-03",
                    "module": "A1",
                    "scenario": null
                },
                {
                    "value": "0,00E+00",
                    "module": "A2",
                    "scenario": null
                },
                {
                    "value": "1,50E+00",
                    "module": "A3",
                    "scenario": null
                },
                {
                    "value": "0,00E+00",
                    "module": "A4",
                    "scenario": null
                },
                {
                    "value": "2,86E-01",
                    "module": "A5",
                    "scenario": null
                },
                {
                    "value": "0,00E+00",
                    "module": "B6",
                    "scenario": null
                },
                {
                    "value": "0,00E+00",
                    "module": "C1",
                    "scenario": null
                },
                {
                    "value": "0,00E+00",
                    "module": "C2",
                    "scenario": null
                },
                {
                    "value": "1,19E+01",
                    "module": "C3",
                    "scenario": null
                },
                {
                    "value": "1,68E-02",
                    "module": "C4",
                    "scenario": null
                },
                {
                    "value": "-8,76E-03",
                    "module": "D",
                    "scenario": null
                },
                {
                    "value": "1,51E+00",
                    "module": "A1A3",
                    "scenario": null
                }
            ]
        }
    ]
}