{
    "product_name": "FK2-EU",
    "epd_id": "NEPD-5682-4950",
    "compliance": [
        "EN 15804+A2",
        "ISO 14025",
        "ISO 21930"
    ],
    "producer_name": "TROX Group",
    "environmental_impact": [
        {
            "parameter": "GWP-total",
            "values": [
                {
                    "value": "3,81E+01",
                    "module": "A1-A3",
                    "scenario": null
                },
                {
                    "value": "2,09E+00",
                    "module": "A4",
                    "scenario": null
                },
                {
                    "value": "1,12E-02",
                    "module": "C1",
                    "scenario": null
                },
                {
                    "value": "1,31E-01",
                    "module": "C2",
                    "scenario": null
                },
                {
                    "value": "3,00E-01",
                    "module": "C3",
                    "scenario": null
                },
                {
                    "value": "2,35E-01",
                    "module": "C4",
                    "scenario": null
                },
                {
                    "value": "-3,22E+00",
                    "module": "D",
                    "scenario": null
                }
            ]
        },
        {
            "parameter": "GWP-fossil",
            "values": [
                {
                    "value": "3,75E+01",
                    "module": "A1-A3",
                    "scenario": null
                },
                {
                    "value": "2,09E+00",
                    "module": "A4",
                    "scenario": null
                },
                {
                    "value": "1,12E-02",
                    "module": "C1",
                    "scenario": null
                },
                {
                    "value": "1,31E-01",
                    "module": "C2",
                    "scenario": null
                },
                {
                    "value": "2,99E-01",
                    "module": "C3",
                    "scenario": null
                },
                {
                    "value": "2,33E-01",
                    "module": "C4",
                    "scenario": null
                },
                {
                    "value": "-3,20E+00",
                    "module": "D",
                    "scenario": null
                }
            ]
        },
        {
            "parameter": "GWP-biogenic",
            "values": [
                {
                    "value": "5,46E-01",
                    "module": "A1-A3",
                    "scenario": null
                },
                {
                    "value": "8,66E-04",
                    "module": "A4",
                    "scenario": null
                },
                {
                    "value": "2,10E-06",
                    "module": "C1",
                    "scenario": null
                },
                {
                    "value": "5,41E-05",
                    "module": "C2",
                    "scenario": null
                },
                {
                    "value": "2,17E-04",
                    "module": "C3",
                    "scenario": null
                },
                {
                    "value": "2,27E-04",
                    "module": "C4",
                    "scenario": null
                },
                {
                    "value": "-5,99E-03",
                    "module": "D",
                    "scenario": null
                }
            ]
        },
        {
            "parameter": "GWP-luluc",
            "values": [
                {
                    "value": "4,81E-02",
                    "module": "A1-A3",
                    "scenario": null
                },
                {
                    "value": "7,45E-04",
                    "module": "A4",
                    "scenario": null
                },
                {
                    "value": "8,84E-07",
                    "module": "C1",
                    "scenario": null
                },
                {
                    "value": "4,65E-05",
                    "module": "C2",
                    "scenario": null
                },
                {
                    "value": "2,41E-05",
                    "module": "C3",
                    "scenario": null
                },
                {
                    "value": "1,74E-03",
                    "module": "C4",
                    "scenario": null
                },
                {
                    "value": "-1,77E-02",
                    "module": "D",
                    "scenario": null
                }
            ]
        },
        {
            "parameter": "ODP",
            "values": [
                {
                    "value": "3,21E-06",
                    "module": "A1-A3",
                    "scenario": null
                },
                {
                    "value": "4,74E-07",
                    "module": "A4",
                    "scenario": null
                },
                {
                    "value": "2,43E-09",
                    "module": "C1",
                    "scenario": null
                },
                {
                    "value": "2,96E-08",
                    "module": "C2",
                    "scenario": null
                },
                {
                    "value": "1,06E-08",
                    "module": "C3",
                    "scenario": null
                },
                {
                    "value": "1,43E-08",
                    "module": "C4",
                    "scenario": null
                },
                {
                    "value": "-2,04E-04",
                    "module": "D",
                    "scenario": null
                }
            ]
        },
        {
            "parameter": "AP",
            "values": [
                {
                    "value": "3,86E-01",
                    "module": "A1-A3",
                    "scenario": null
                },
                {
                    "value": "6,01E-03",
                    "module": "A4",
                    "scenario": null
                },
                {
                    "value": "1,17E-04",
                    "module": "C1",
                    "scenario": null
                },
                {
                    "value": "3,76E-04",
                    "module": "C2",
                    "scenario": null
                },
                {
                    "value": "1,56E-04",
                    "module": "C3",
                    "scenario": null
                },
                {
                    "value": "9,95E-04",
                    "module": "C4",
                    "scenario": null
                },
                {
                    "value": "-4,60E-02",
                    "module": "D",
                    "scenario": null
                }
            ]
        },
        {
            "parameter": "POCP",
            "values": [
                {
                    "value": "1,63E-01",
                    "module": "A1-A3",
                    "scenario": null
                },
                {
                    "value": "5,10E-03",
                    "module": "A4",
                    "scenario": null
                },
                {
                    "value": "1,56E-04",
                    "module": "C1",
                    "scenario": null
                },
                {
                    "value": "3,19E-04",
                    "module": "C2",
                    "scenario": null
                },
                {
                    "value": "1,13E-04",
                    "module": "C3",
                    "scenario": null
                },
                {
                    "value": "1,05E-03",
                    "module": "C4",
                    "scenario": null
                },
                {
                    "value": "-1,86E-02",
                    "module": "D",
                    "scenario": null
                }
            ]
        },
        {
            "parameter": "ADPE",
            "values": [
                {
                    "value": "2,29E-02",
                    "module": "A1-A3",
                    "scenario": null
                },
                {
                    "value": "5,78E-05",
                    "module": "A4",
                    "scenario": null
                },
                {
                    "value": "1,72E-08",
                    "module": "C1",
                    "scenario": null
                },
                {
                    "value": "3,61E-06",
                    "module": "C2",
                    "scenario": null
                },
                {
                    "value": "3,37E-07",
                    "module": "C3",
                    "scenario": null
                },
                {
                    "value": "1,26E-06",
                    "module": "C4",
                    "scenario": null
                },
                {
                    "value": "-2,01E-04",
                    "module": "D",
                    "scenario": null
                }
            ]
        },
        {
            "parameter": "ADPF",
            "values": [
                {
                    "value": "5,01E+02",
                    "module": "A1-A3",
                    "scenario": null
                },
                {
                    "value": "3,16E+01",
                    "module": "A4",
                    "scenario": null
                },
                {
                    "value": "1,54E-01",
                    "module": "C1",
                    "scenario": null
                },
                {
                    "value": "1,98E+00",
                    "module": "C2",
                    "scenario": null
                },
                {
                    "value": "3,90E-01",
                    "module": "C3",
                    "scenario": null
                },
                {
                    "value": "2,39E+00",
                    "module": "C4",
                    "scenario": null
                },
                {
                    "value": "-3,07E+01",
                    "module": "D",
                    "scenario": null
                }
            ]
        },
        {
            "parameter": "WDP",
            "values": [
                {
                    "value": "2,56E+03",
                    "module": "A1-A3",
                    "scenario": null
                },
                {
                    "value": "3,06E+01",
                    "module": "A4",
                    "scenario": null
                },
                {
                    "value": "3,28E-02",
                    "module": "C1",
                    "scenario": null
                },
                {
                    "value": "1,91E+00",
                    "module": "C2",
                    "scenario": null
                },
                {
                    "value": "3,14E+00",
                    "module": "C3",
                    "scenario": null
                },
                {
                    "value": "2,77E+00",
                    "module": "C4",
                    "scenario": null
                },
                {
                    "value": "-3,76E+02",
                    "module": "D",
                    "scenario": null
                }
            ]
        },
        {
            "parameter": "EP-freshwater",
            "values": [
                {
                    "value": "2,59E-03",
                    "module": "A1-A3",
                    "scenario": null
                },
                {
                    "value": "1,67E-05",
                    "module": "A4",
                    "scenario": null
                },
                {
                    "value": "4,09E-08",
                    "module": "C1",
                    "scenario": null
                },
                {
                    "value": "1,04E-06",
                    "module": "C2",
                    "scenario": null
                },
                {
                    "value": "2,11E-06",
                    "module": "C3",
                    "scenario": null
                },
                {
                    "value": "9,30E-06",
                    "module": "C4",
                    "scenario": null
                },
                {
                    "value": "-3,65E-04",
                    "module": "D",
                    "scenario": null
                }
            ]
        },
        {
            "parameter": "EP-marine",
            "values": [
                {
                    "value": "4,54E-02",
                    "module": "A1-A3",
                    "scenario": null
                },
                {
                    "value": "1,19E-03",
                    "module": "A4",
                    "scenario": null
                },
                {
                    "value": "5,18E-05",
                    "module": "C1",
                    "scenario": null
                },
                {
                    "value": "7,44E-05",
                    "module": "C2",
                    "scenario": null
                },
                {
                    "value": "3,86E-05",
                    "module": "C3",
                    "scenario": null
                },
                {
                    "value": "2,19E-04",
                    "module": "C4",
                    "scenario": null
                },
                {
                    "value": "-4,17E-03",
                    "module": "D",
                    "scenario": null
                }
            ]
        },
        {
            "parameter": "EP-terrestrial",
            "values": [
                {
                    "value": "1,06E+00",
                    "module": "A1-A3",
                    "scenario": null
                },
                {
                    "value": "1,33E-02",
                    "module": "A4",
                    "scenario": null
                },
                {
                    "value": "5,69E-04",
                    "module": "C1",
                    "scenario": null
                },
                {
                    "value": "8,32E-04",
                    "module": "C2",
                    "scenario": null
                },
                {
                    "value": "4,20E-04",
                    "module": "C3",
                    "scenario": null
                },
                {
                    "value": "2,24E-03",
                    "module": "C4",
                    "scenario": null
                },
                {
                    "value": "-4,96E-02",
                    "module": "D",
                    "scenario": null
                }
            ]
        },
        {
            "parameter": "GWP-IOBC",
            "values": [
                {
                    "value": "3,81E+01",
                    "module": "A1-A3",
                    "scenario": null
                },
                {
                    "value": "2,09E+00",
                    "module": "A4",
                    "scenario": null
                },
                {
                    "value": "1,12E-02",
                    "module": "C1",
                    "scenario": null
                },
                {
                    "value": "1,31E-01",
                    "module": "C2",
                    "scenario": null
                },
                {
                    "value": "3,00E-01",
                    "module": "C3",
                    "scenario": null
                },
                {
                    "value": "3,16E-02",
                    "module": "C4",
                    "scenario": null
                },
                {
                    "value": "-4,15E+00",
                    "module": "D",
                    "scenario": null
                }
            ]
        }
    ],
    "additional_environmental_impact": [
        {
            "parameter": "PM",
            "values": [
                {
                    "value": "3,61E-06",
                    "module": "A1-A3",
                    "scenario": null
                },
                {
                    "value": "1,28E-07",
                    "module": "A4",
                    "scenario": null
                },
                {
                    "value": "3,11E-09",
                    "module": "C1",
                    "scenario": null
                },
                {
                    "value": "8,00E-09",
                    "module": "C2",
                    "scenario": null
                },
                {
                    "value": "2,06E-09",
                    "module": "C3",
                    "scenario": null
                },
                {
                    "value": "1,81E-08",
                    "module": "C4",
                    "scenario": null
                },
                {
                    "value": "-2,99E-07",
                    "module": "D",
                    "scenario": null
                }
            ]
        },
        {
            "parameter": "ETP-fw",
            "values": [
                {
                    "value": "1,77E+03",
                    "module": "A1-A3",
                    "scenario": null
                },
                {
                    "value": "2,35E+01",
                    "module": "A4",
                    "scenario": null
                },
                {
                    "value": "8,44E-02",
                    "module": "C1",
                    "scenario": null
                },
                {
                    "value": "1,47E+00",
                    "module": "C2",
                    "scenario": null
                },
                {
                    "value": "2,13E+00",
                    "module": "C3",
                    "scenario": null
                },
                {
                    "value": "1,09E+01",
                    "module": "C4",
                    "scenario": null
                },
                {
                    "value": "-4,04E+02",
                    "module": "D",
                    "scenario": null
                }
            ]
        },
        {
            "parameter": "HTP-c",
            "values": [
                {
                    "value": "1,86E-07",
                    "module": "A1-A3",
                    "scenario": null
                },
                {
                    "value": "0,00E+00",
                    "module": "A4",
                    "scenario": null
                },
                {
                    "value": "0,00E+00",
                    "module": "C1",
                    "scenario": null
                },
                {
                    "value": "0,00E+00",
                    "module": "C2",
                    "scenario": null
                },
                {
                    "value": "9,20E-11",
                    "module": "C3",
                    "scenario": null
                },
                {
                    "value": "1,35E-09",
                    "module": "C4",
                    "scenario": null
                },
                {
                    "value": "-1,64E-08",
                    "module": "D",
                    "scenario": null
                }
            ]
        },
        {
            "parameter": "HTP-nc",
            "values": [
                {
                    "value": "2,83E-06",
                    "module": "A1-A3",
                    "scenario": null
                },
                {
                    "value": "2,56E-08",
                    "module": "A4",
                    "scenario": null
                },
                {
                    "value": "7,70E-11",
                    "module": "C1",
                    "scenario": null
                },
                {
                    "value": "1,60E-09",
                    "module": "C2",
                    "scenario": null
                },
                {
                    "value": "8,24E-10",
                    "module": "C3",
                    "scenario": null
                },
                {
                    "value": "3,70E-08",
                    "module": "C4",
                    "scenario": null
                },
                {
                    "value": "-1,29E-07",
                    "module": "D",
                    "scenario": null
                }
            ]
        },
        {
            "parameter": "SQP",
            "values": [
                {
                    "value": "1,30E+03",
                    "module": "A1-A3",
                    "scenario": null
                },
                {
                    "value": "2,21E+01",
                    "module": "A4",
                    "scenario": null
                },
                {
                    "value": "1,96E-02",
                    "module": "C1",
                    "scenario": null
                },
                {
                    "value": "1,38E+00",
                    "module": "C2",
                    "scenario": null
                },
                {
                    "value": "1,55E-01",
                    "module": "C3",
                    "scenario": null
                },
                {
                    "value": "6,03E+00",
                    "module": "C4",
                    "scenario": null
                },
                {
                    "value": "-5,15E+00",
                    "module": "D",
                    "scenario": null
                }
            ]
        },
        {
            "parameter": "IRP",
            "values": [
                {
                    "value": "2,03E+00",
                    "module": "A1-A3",
                    "scenario": null
                },
                {
                    "value": "1,38E-01",
                    "module": "A4",
                    "scenario": null
                },
                {
                    "value": "6,62E-04",
                    "module": "C1",
                    "scenario": null
                },
                {
                    "value": "8,64E-03",
                    "module": "C2",
                    "scenario": null
                },
                {
                    "value": "1,94E-03",
                    "module": "C3",
                    "scenario": null
                },
                {
                    "value": "4,24E-03",
                    "module": "C4",
                    "scenario": null
                },
                {
                    "value": "-4,25E-02",
                    "module": "D",
                    "scenario": null
                }
            ]
        }
    ],
    "resource_use": [
        {
            "parameter": "PERE",
            "values": [
                {
                    "value": "1,18E+02",
                    "module": "A1-A3",
                    "scenario": null
                },
                {
                    "value": "4,53E-01",
                    "module": "A4",
                    "scenario": null
                },
                {
                    "value": "8,35E-04",
                    "module": "C1",
                    "scenario": null
                },
                {
                    "value": "2,83E-02",
                    "module": "C2",
                    "scenario": null
                },
                {
                    "value": "7,30E-02",
                    "module": "C3",
                    "scenario": null
                },
                {
                    "value": "7,79E-01",
                    "module": "C4",
                    "scenario": null
                },
                {
                    "value": "-6,34E+00",
                    "module": "D",
                    "scenario": null
                }
            ]
        },
        {
            "parameter": "PERM",
            "values": [
                {
                    "value": "0,00E+00",
                    "module": "A1-A3",
                    "scenario": null
                },
                {
                    "value": "0,00E+00",
                    "module": "A4",
                    "scenario": null
                },
                {
                    "value": "0,00E+00",
                    "module": "C1",
                    "scenario": null
                },
                {
                    "value": "0,00E+00",
                    "module": "C2",
                    "scenario": null
                },
                {
                    "value": "0,00E+00",
                    "module": "C3",
                    "scenario": null
                },
                {
                    "value": "0,00E+00",
                    "module": "C4",
                    "scenario": null
                },
                {
                    "value": "0,00E+00",
                    "module": "D",
                    "scenario": null
                }
            ]
        },
        {
            "parameter": "PERT",
            "values": [
                {
                    "value": "2,15E+02",
                    "module": "A1-A3",
                    "scenario": null
                },
                {
                    "value": "4,53E-01",
                    "module": "A4",
                    "scenario": null
                },
                {
                    "value": "8,35E-04",
                    "module": "C1",
                    "scenario": null
                },
                {
                    "value": "2,83E-02",
                    "module": "C2",
                    "scenario": null
                },
                {
                    "value": "7,30E-02",
                    "module": "C3",
                    "scenario": null
                },
                {
                    "value": "7,79E-01",
                    "module": "C4",
                    "scenario": null
                },
                {
                    "value": "-6,34E+00",
                    "module": "D",
                    "scenario": null
                }
            ]
        },
        {
            "parameter": "PENRE",
            "values": [
                {
                    "value": "4,98E+02",
                    "module": "A1-A3",
                    "scenario": null
                },
                {
                    "value": "3,16E+01",
                    "module": "A4",
                    "scenario": null
                },
                {
                    "value": "1,54E-01",
                    "module": "C1",
                    "scenario": null
                },
                {
                    "value": "1,98E+00",
                    "module": "C2",
                    "scenario": null
                },
                {
                    "value": "3,91E-01",
                    "module": "C3",
                    "scenario": null
                },
                {
                    "value": "2,39E+00",
                    "module": "C4",
                    "scenario": null
                },
                {
                    "value": "-3,07E+01",
                    "module": "D",
                    "scenario": null
                }
            ]
        },
        {
            "parameter": "PENRM",
            "values": [
                {
                    "value": "5,72E+00",
                    "module": "A1-A3",
                    "scenario": null
                },
                {
                    "value": "0,00E+00",
                    "module": "A4",
                    "scenario": null
                },
                {
                    "value": "0,00E+00",
                    "module": "C1",
                    "scenario": null
                },
                {
                    "value": "0,00E+00",
                    "module": "C2",
                    "scenario": null
                },
                {
                    "value": "-6,84E-01",
                    "module": "C3",
                    "scenario": null
                },
                {
                    "value": "0,00E+00",
                    "module": "C4",
                    "scenario": null
                },
                {
                    "value": "0,00E+00",
                    "module": "D",
                    "scenario": null
                }
            ]
        },
        {
            "parameter": "PENRT",
            "values": [
                {
                    "value": "5,02E+02",
                    "module": "A1-A3",
                    "scenario": null
                },
                {
                    "value": "3,16E+01",
                    "module": "A4",
                    "scenario": null
                },
                {
                    "value": "1,54E-01",
                    "module": "C1",
                    "scenario": null
                },
                {
                    "value": "1,98E+00",
                    "module": "C2",
                    "scenario": null
                },
                {
                    "value": "-2,94E-01",
                    "module": "C3",
                    "scenario": null
                },
                {
                    "value": "2,39E+00",
                    "module": "C4",
                    "scenario": null
                },
                {
                    "value": "-3,07E+01",
                    "module": "D",
                    "scenario": null
                }
            ]
        },
        {
            "parameter": "SM",
            "values": [
                {
                    "value": "5,19E+00",
                    "module": "A1-A3",
                    "scenario": null
                },
                {
                    "value": "0,00E+00",
                    "module": "A4",
                    "scenario": null
                },
                {
                    "value": "7,58E-05",
                    "module": "C1",
                    "scenario": null
                },
                {
                    "value": "0,00E+00",
                    "module": "C2",
                    "scenario": null
                },
                {
                    "value": "1,32E-05",
                    "module": "C3",
                    "scenario": null
                },
                {
                    "value": "1,94E-02",
                    "module": "C4",
                    "scenario": null
                },
                {
                    "value": "5,13E-02",
                    "module": "D",
                    "scenario": null
                }
            ]
        },
        {
            "parameter": "RSF",
            "values": [
                {
                    "value": "2,36E+00",
                    "module": "A1-A3",
                    "scenario": null
                },
                {
                    "value": "1,62E-02",
                    "module": "A4",
                    "scenario": null
                },
                {
                    "value": "2,06E-05",
                    "module": "C1",
                    "scenario": null
                },
                {
                    "value": "1,01E-03",
                    "module": "C2",
                    "scenario": null
                },
                {
                    "value": "1,61E-03",
                    "module": "C3",
                    "scenario": null
                },
                {
                    "value": "2,03E-03",
                    "module": "C4",
                    "scenario": null
                },
                {
                    "value": "8,09E-02",
                    "module": "D",
                    "scenario": null
                }
            ]
        },
        {
            "parameter": "NRSF",
            "values": [
                {
                    "value": "1,00E+01",
                    "module": "A1-A3",
                    "scenario": null
                },
                {
                    "value": "5,79E-02",
                    "module": "A4",
                    "scenario": null
                },
                {
                    "value": "3,02E-04",
                    "module": "C1",
                    "scenario": null
                },
                {
                    "value": "3,62E-03",
                    "module": "C2",
                    "scenario": null
                },
                {
                    "value": "1,41E-05",
                    "module": "C3",
                    "scenario": null
                },
                {
                    "value": "1,73E-01",
                    "module": "C4",
                    "scenario": null
                },
                {
                    "value": "2,26E+00",
                    "module": "D",
                    "scenario": null
                }
            ]
        },
        {
            "parameter": "FW",
            "values": [
                {
                    "value": "4,28E-01",
                    "module": "A1-A3",
                    "scenario": null
                },
                {
                    "value": "3,38E-03",
                    "module": "A4",
                    "scenario": null
                },
                {
                    "value": "7,95E-06",
                    "module": "C1",
                    "scenario": null
                },
                {
                    "value": "2,11E-04",
                    "module": "C2",
                    "scenario": null
                },
                {
                    "value": "4,24E-04",
                    "module": "C3",
                    "scenario": null
                },
                {
                    "value": "1,41E-03",
                    "module": "C4",
                    "scenario": null
                },
                {
                    "value": "-3,09E-02",
                    "module": "D",
                    "scenario": null
                }
            ]
        }
    ],
    "end_of_life_waste": [
        {
            "parameter": "HWD",
            "values": [
                {
                    "value": "3,15E-01",
                    "module": "A1-A3",
                    "scenario": null
                },
                {
                    "value": "1,63E-03",
                    "module": "A4",
                    "scenario": null
                },
                {
                    "value": "4,55E-06",
                    "module": "C1",
                    "scenario": null
                },
                {
                    "value": "1,02E-04",
                    "module": "C2",
                    "scenario": null
                },
                {
                    "value": "1,53E-06",
                    "module": "C3",
                    "scenario": null
                },
                {
                    "value": "9,21E-01",
                    "module": "C4",
                    "scenario": null
                },
                {
                    "value": "-9,51E-03",
                    "module": "D",
                    "scenario": null
                }
            ]
        },
        {
            "parameter": "NHWD",
            "values": [
                {
                    "value": "1,23E+01",
                    "module": "A1-A3",
                    "scenario": null
                },
                {
                    "value": "1,54E+00",
                    "module": "A4",
                    "scenario": null
                },
                {
                    "value": "1,83E-04",
                    "module": "C1",
                    "scenario": null
                },
                {
                    "value": "9,62E-02",
                    "module": "C2",
                    "scenario": null
                },
                {
                    "value": "3,70E-02",
                    "module": "C3",
                    "scenario": null
                },
                {
                    "value": "8,39E-01",
                    "module": "C4",
                    "scenario": null
                },
                {
                    "value": "-1,22E+00",
                    "module": "D",
                    "scenario": null
                }
            ]
        },
        {
            "parameter": "RWD",
            "values": [
                {
                    "value": "1,87E-03",
                    "module": "A1-A3",
                    "scenario": null
                },
                {
                    "value": "2,15E-04",
                    "module": "A4",
                    "scenario": null
                },
                {
                    "value": "1,07E-06",
                    "module": "C1",
                    "scenario": null
                },
                {
                    "value": "1,35E-05",
                    "module": "C2",
                    "scenario": null
                },
                {
                    "value": "1,55E-07",
                    "module": "C3",
                    "scenario": null
                },
                {
                    "value": "7,91E-07",
                    "module": "C4",
                    "scenario": null
                },
                {
                    "value": "-4,11E-05",
                    "module": "D",
                    "scenario": null
                }
            ]
        }
    ],
    "end_of_life_flow": [
        {
            "parameter": "CRU",
            "values": [
                {
                    "value": "0,00E+00",
                    "module": "A1-A3",
                    "scenario": null
                },
                {
                    "value": "0,00E+00",
                    "module": "A4",
                    "scenario": null
                },
                {
                    "value": "0,00E+00",
                    "module": "C1",
                    "scenario": null
                },
                {
                    "value": "0,00E+00",
                    "module": "C2",
                    "scenario": null
                },
                {
                    "value": "0,00E+00",
                    "module": "C3",
                    "scenario": null
                },
                {
                    "value": "0,00E+00",
                    "module": "C4",
                    "scenario": null
                },
                {
                    "value": "0,00E+00",
                    "module": "D",
                    "scenario": null
                }
            ]
        },
        {
            "parameter": "MFR",
            "values": [
                {
                    "value": "1,29E+00",
                    "module": "A1-A3",
                    "scenario": null
                },
                {
                    "value": "0,00E+00",
                    "module": "A4",
                    "scenario": null
                },
                {
                    "value": "7,45E-05",
                    "module": "C1",
                    "scenario": null
                },
                {
                    "value": "0,00E+00",
                    "module": "C2",
                    "scenario": null
                },
                {
                    "value": "6,65E+00",
                    "module": "C3",
                    "scenario": null
                },
                {
                    "value": "8,07E-03",
                    "module": "C4",
                    "scenario": null
                },
                {
                    "value": "-2,01E-03",
                    "module": "D",
                    "scenario": null
                }
            ]
        },
        {
            "parameter": "MER",
            "values": [
                {
                    "value": "1,54E-03",
                    "module": "A1-A3",
                    "scenario": null
                },
                {
                    "value": "0,00E+00",
                    "module": "A4",
                    "scenario": null
                },
                {
                    "value": "2,31E-07",
                    "module": "C1",
                    "scenario": null
                },
                {
                    "value": "0,00E+00",
                    "module": "C2",
                    "scenario": null
                },
                {
                    "value": "6,32E-02",
                    "module": "C3",
                    "scenario": null
                },
                {
                    "value": "3,68E-06",
                    "module": "C4",
                    "scenario": null
                },
                {
                    "value": "-2,64E-04",
                    "module": "D",
                    "scenario": null
                }
            ]
        },
        {
            "parameter": "EEE",
            "values": [
                {
                    "value": "3,03E-02",
                    "module": "A1-A3",
                    "scenario": null
                },
                {
                    "value": "0,00E+00",
                    "module": "A4",
                    "scenario": null
                },
                {
                    "value": "7,92E-07",
                    "module": "C1",
                    "scenario": null
                },
                {
                    "value": "0,00E+00",
                    "module": "C2",
                    "scenario": null
                },
                {
                    "value": "3,19E-02",
                    "module": "C3",
                    "scenario": null
                },
                {
                    "value": "2,69E-05",
                    "module": "C4",
                    "scenario": null
                },
                {
                    "value": "-6,48E-04",
                    "module": "D",
                    "scenario": null
                }
            ]
        },
        {
            "parameter": "EET",
            "values": [
                {
                    "value": "4,59E-01",
                    "module": "A1-A3",
                    "scenario": null
                },
                {
                    "value": "0,00E+00",
                    "module": "A4",
                    "scenario": null
                },
                {
                    "value": "1,20E-05",
                    "module": "C1",
                    "scenario": null
                },
                {
                    "value": "0,00E+00",
                    "module": "C2",
                    "scenario": null
                },
                {
                    "value": "4,83E-01",
                    "module": "C3",
                    "scenario": null
                },
                {
                    "value": "4,06E-04",
                    "module": "C4",
                    "scenario": null
                },
                {
                    "value": "-9,80E-03",
                    "module": "D",
                    "scenario": null
                }
            ]
        }
    ]
}