{
    "product_name": "RLX D FL 80W100-277VACD MB60 AM 3SEABKX",
    "epd_id": "NEPD-9331-8926",
    "compliance": [
        "EN 15804+A2",
        "ISO 14025",
        "ISO 21930"
    ],
    "producer_name": "Glamox AS",
    "environmental_impact": [
        {
            "parameter": "GWP-total",
            "values": [
                {
                    "value": "4,26E+02",
                    "module": "A1",
                    "scenario": null
                },
                {
                    "value": "3,83E+00",
                    "module": "A2",
                    "scenario": null
                },
                {
                    "value": "6,47E+01",
                    "module": "A3",
                    "scenario": null
                },
                {
                    "value": "1,02E+01",
                    "module": "A4",
                    "scenario": null
                },
                {
                    "value": "1,82E+00",
                    "module": "A5",
                    "scenario": null
                },
                {
                    "value": "1,17E+03",
                    "module": "B6",
                    "scenario": null
                },
                {
                    "value": "0,00E+00",
                    "module": "C1",
                    "scenario": null
                },
                {
                    "value": "6,75E-01",
                    "module": "C2",
                    "scenario": null
                },
                {
                    "value": "1,58E+01",
                    "module": "C3",
                    "scenario": null
                },
                {
                    "value": "8,70E-01",
                    "module": "C4",
                    "scenario": null
                },
                {
                    "value": "-4,68E+01",
                    "module": "D",
                    "scenario": null
                },
                {
                    "value": "4,95E+02",
                    "module": "A1A3",
                    "scenario": null
                }
            ]
        },
        {
            "parameter": "GWP-fossil",
            "values": [
                {
                    "value": "4,25E+02",
                    "module": "A1",
                    "scenario": null
                },
                {
                    "value": "3,83E+00",
                    "module": "A2",
                    "scenario": null
                },
                {
                    "value": "6,45E+01",
                    "module": "A3",
                    "scenario": null
                },
                {
                    "value": "1,01E+01",
                    "module": "A4",
                    "scenario": null
                },
                {
                    "value": "1,73E-02",
                    "module": "A5",
                    "scenario": null
                },
                {
                    "value": "1,09E+03",
                    "module": "B6",
                    "scenario": null
                },
                {
                    "value": "0,00E+00",
                    "module": "C1",
                    "scenario": null
                },
                {
                    "value": "6,75E-01",
                    "module": "C2",
                    "scenario": null
                },
                {
                    "value": "1,58E+01",
                    "module": "C3",
                    "scenario": null
                },
                {
                    "value": "8,69E-01",
                    "module": "C4",
                    "scenario": null
                },
                {
                    "value": "-4,58E+01",
                    "module": "D",
                    "scenario": null
                },
                {
                    "value": "4,94E+02",
                    "module": "A1A3",
                    "scenario": null
                }
            ]
        },
        {
            "parameter": "GWP-biogenic",
            "values": [
                {
                    "value": "-3,25E-01",
                    "module": "A1",
                    "scenario": null
                },
                {
                    "value": "1,81E-03",
                    "module": "A2",
                    "scenario": null
                },
                {
                    "value": "1,71E-01",
                    "module": "A3",
                    "scenario": null
                },
                {
                    "value": "4,09E-03",
                    "module": "A4",
                    "scenario": null
                },
                {
                    "value": "1,81E+00",
                    "module": "A5",
                    "scenario": null
                },
                {
                    "value": "1,99E+01",
                    "module": "B6",
                    "scenario": null
                },
                {
                    "value": "0,00E+00",
                    "module": "C1",
                    "scenario": null
                },
                {
                    "value": "2,77E-04",
                    "module": "C2",
                    "scenario": null
                },
                {
                    "value": "6,46E-04",
                    "module": "C3",
                    "scenario": null
                },
                {
                    "value": "1,33E-04",
                    "module": "C4",
                    "scenario": null
                },
                {
                    "value": "-2,07E-01",
                    "module": "D",
                    "scenario": null
                },
                {
                    "value": "-1,52E-01",
                    "module": "A1A3",
                    "scenario": null
                }
            ]
        },
        {
            "parameter": "GWP-luluc",
            "values": [
                {
                    "value": "9,68E-01",
                    "module": "A1",
                    "scenario": null
                },
                {
                    "value": "1,40E-03",
                    "module": "A2",
                    "scenario": null
                },
                {
                    "value": "1,25E-02",
                    "module": "A3",
                    "scenario": null
                },
                {
                    "value": "3,64E-03",
                    "module": "A4",
                    "scenario": null
                },
                {
                    "value": "5,73E-06",
                    "module": "A5",
                    "scenario": null
                },
                {
                    "value": "5,95E+01",
                    "module": "B6",
                    "scenario": null
                },
                {
                    "value": "0,00E+00",
                    "module": "C1",
                    "scenario": null
                },
                {
                    "value": "1,97E-04",
                    "module": "C2",
                    "scenario": null
                },
                {
                    "value": "5,70E-04",
                    "module": "C3",
                    "scenario": null
                },
                {
                    "value": "6,72E-04",
                    "module": "C4",
                    "scenario": null
                },
                {
                    "value": "-8,28E-01",
                    "module": "D",
                    "scenario": null
                },
                {
                    "value": "9,82E-01",
                    "module": "A1A3",
                    "scenario": null
                }
            ]
        },
        {
            "parameter": "ODP",
            "values": [
                {
                    "value": "3,99E-05",
                    "module": "A1",
                    "scenario": null
                },
                {
                    "value": "8,50E-07",
                    "module": "A2",
                    "scenario": null
                },
                {
                    "value": "2,55E-06",
                    "module": "A3",
                    "scenario": null
                },
                {
                    "value": "2,30E-06",
                    "module": "A4",
                    "scenario": null
                },
                {
                    "value": "3,66E-09",
                    "module": "A5",
                    "scenario": null
                },
                {
                    "value": "1,18E-04",
                    "module": "B6",
                    "scenario": null
                },
                {
                    "value": "0,00E+00",
                    "module": "C1",
                    "scenario": null
                },
                {
                    "value": "1,56E-07",
                    "module": "C2",
                    "scenario": null
                },
                {
                    "value": "4,27E-08",
                    "module": "C3",
                    "scenario": null
                },
                {
                    "value": "3,56E-08",
                    "module": "C4",
                    "scenario": null
                },
                {
                    "value": "-6,51E-02",
                    "module": "D",
                    "scenario": null
                },
                {
                    "value": "4,33E-05",
                    "module": "A1A3",
                    "scenario": null
                }
            ]
        },
        {
            "parameter": "AP",
            "values": [
                {
                    "value": "3,00E+00",
                    "module": "A1",
                    "scenario": null
                },
                {
                    "value": "1,60E-02",
                    "module": "A2",
                    "scenario": null
                },
                {
                    "value": "3,88E-01",
                    "module": "A3",
                    "scenario": null
                },
                {
                    "value": "5,08E-02",
                    "module": "A4",
                    "scenario": null
                },
                {
                    "value": "8,21E-05",
                    "module": "A5",
                    "scenario": null
                },
                {
                    "value": "5,01E+00",
                    "module": "B6",
                    "scenario": null
                },
                {
                    "value": "0,00E+00",
                    "module": "C1",
                    "scenario": null
                },
                {
                    "value": "2,84E-03",
                    "module": "C2",
                    "scenario": null
                },
                {
                    "value": "4,02E-03",
                    "module": "C3",
                    "scenario": null
                },
                {
                    "value": "1,16E-03",
                    "module": "C4",
                    "scenario": null
                },
                {
                    "value": "-5,03E-01",
                    "module": "D",
                    "scenario": null
                },
                {
                    "value": "3,41E+00",
                    "module": "A1A3",
                    "scenario": null
                }
            ]
        },
        {
            "parameter": "POCP",
            "values": [
                {
                    "value": "1,46E+00",
                    "module": "A1",
                    "scenario": null
                },
                {
                    "value": "1,57E-02",
                    "module": "A2",
                    "scenario": null
                },
                {
                    "value": "1,40E-01",
                    "module": "A3",
                    "scenario": null
                },
                {
                    "value": "4,80E-02",
                    "module": "A4",
                    "scenario": null
                },
                {
                    "value": "8,45E-05",
                    "module": "A5",
                    "scenario": null
                },
                {
                    "value": "2,49E+00",
                    "module": "B6",
                    "scenario": null
                },
                {
                    "value": "0,00E+00",
                    "module": "C1",
                    "scenario": null
                },
                {
                    "value": "3,03E-03",
                    "module": "C2",
                    "scenario": null
                },
                {
                    "value": "4,40E-03",
                    "module": "C3",
                    "scenario": null
                },
                {
                    "value": "1,45E-03",
                    "module": "C4",
                    "scenario": null
                },
                {
                    "value": "-1,82E-01",
                    "module": "D",
                    "scenario": null
                },
                {
                    "value": "1,61E+00",
                    "module": "A1A3",
                    "scenario": null
                }
            ]
        },
        {
            "parameter": "ADPE",
            "values": [
                {
                    "value": "5,19E-02",
                    "module": "A1",
                    "scenario": null
                },
                {
                    "value": "1,37E-04",
                    "module": "A2",
                    "scenario": null
                },
                {
                    "value": "1,60E-04",
                    "module": "A3",
                    "scenario": null
                },
                {
                    "value": "2,68E-04",
                    "module": "A4",
                    "scenario": null
                },
                {
                    "value": "4,22E-07",
                    "module": "A5",
                    "scenario": null
                },
                {
                    "value": "1,69E-02",
                    "module": "B6",
                    "scenario": null
                },
                {
                    "value": "0,00E+00",
                    "module": "C1",
                    "scenario": null
                },
                {
                    "value": "1,15E-05",
                    "module": "C2",
                    "scenario": null
                },
                {
                    "value": "2,76E-06",
                    "module": "C3",
                    "scenario": null
                },
                {
                    "value": "1,22E-06",
                    "module": "C4",
                    "scenario": null
                },
                {
                    "value": "-3,66E-03",
                    "module": "D",
                    "scenario": null
                },
                {
                    "value": "5,22E-02",
                    "module": "A1A3",
                    "scenario": null
                }
            ]
        },
        {
            "parameter": "ADPF",
            "values": [
                {
                    "value": "4,74E+03",
                    "module": "A1",
                    "scenario": null
                },
                {
                    "value": "5,72E+01",
                    "module": "A2",
                    "scenario": null
                },
                {
                    "value": "7,61E+02",
                    "module": "A3",
                    "scenario": null
                },
                {
                    "value": "1,52E+02",
                    "module": "A4",
                    "scenario": null
                },
                {
                    "value": "2,42E-01",
                    "module": "A5",
                    "scenario": null
                },
                {
                    "value": "2,93E+04",
                    "module": "B6",
                    "scenario": null
                },
                {
                    "value": "0,00E+00",
                    "module": "C1",
                    "scenario": null
                },
                {
                    "value": "1,05E+01",
                    "module": "C2",
                    "scenario": null
                },
                {
                    "value": "3,60E+00",
                    "module": "C3",
                    "scenario": null
                },
                {
                    "value": "3,23E+00",
                    "module": "C4",
                    "scenario": null
                },
                {
                    "value": "-5,80E+02",
                    "module": "D",
                    "scenario": null
                },
                {
                    "value": "5,55E+03",
                    "module": "A1A3",
                    "scenario": null
                }
            ]
        },
        {
            "parameter": "WDP",
            "values": [
                {
                    "value": "2,38E+04",
                    "module": "A1",
                    "scenario": null
                },
                {
                    "value": "5,66E+01",
                    "module": "A2",
                    "scenario": null
                },
                {
                    "value": "3,08E+03",
                    "module": "A3",
                    "scenario": null
                },
                {
                    "value": "1,42E+02",
                    "module": "A4",
                    "scenario": null
                },
                {
                    "value": "3,07E-01",
                    "module": "A5",
                    "scenario": null
                },
                {
                    "value": "2,27E+06",
                    "module": "B6",
                    "scenario": null
                },
                {
                    "value": "0,00E+00",
                    "module": "C1",
                    "scenario": null
                },
                {
                    "value": "8,05E+00",
                    "module": "C2",
                    "scenario": null
                },
                {
                    "value": "2,91E+01",
                    "module": "C3",
                    "scenario": null
                },
                {
                    "value": "3,58E+01",
                    "module": "C4",
                    "scenario": null
                },
                {
                    "value": "-2,41E+04",
                    "module": "D",
                    "scenario": null
                },
                {
                    "value": "2,70E+04",
                    "module": "A1A3",
                    "scenario": null
                }
            ]
        },
        {
            "parameter": "EP-freshwater",
            "values": [
                {
                    "value": "4,04E-02",
                    "module": "A1",
                    "scenario": null
                },
                {
                    "value": "3,59E-05",
                    "module": "A2",
                    "scenario": null
                },
                {
                    "value": "7,14E-03",
                    "module": "A3",
                    "scenario": null
                },
                {
                    "value": "7,84E-05",
                    "module": "A4",
                    "scenario": null
                },
                {
                    "value": "1,42E-07",
                    "module": "A5",
                    "scenario": null
                },
                {
                    "value": "7,19E-02",
                    "module": "B6",
                    "scenario": null
                },
                {
                    "value": "0,00E+00",
                    "module": "C1",
                    "scenario": null
                },
                {
                    "value": "5,15E-06",
                    "module": "C2",
                    "scenario": null
                },
                {
                    "value": "7,79E-06",
                    "module": "C3",
                    "scenario": null
                },
                {
                    "value": "4,61E-06",
                    "module": "C4",
                    "scenario": null
                },
                {
                    "value": "-2,99E-03",
                    "module": "D",
                    "scenario": null
                },
                {
                    "value": "4,76E-02",
                    "module": "A1A3",
                    "scenario": null
                }
            ]
        },
        {
            "parameter": "EP-marine",
            "values": [
                {
                    "value": "4,46E-01",
                    "module": "A1",
                    "scenario": null
                },
                {
                    "value": "4,63E-03",
                    "module": "A2",
                    "scenario": null
                },
                {
                    "value": "4,33E-02",
                    "module": "A3",
                    "scenario": null
                },
                {
                    "value": "1,46E-02",
                    "module": "A4",
                    "scenario": null
                },
                {
                    "value": "2,71E-05",
                    "module": "A5",
                    "scenario": null
                },
                {
                    "value": "7,91E-01",
                    "module": "B6",
                    "scenario": null
                },
                {
                    "value": "0,00E+00",
                    "module": "C1",
                    "scenario": null
                },
                {
                    "value": "8,53E-04",
                    "module": "C2",
                    "scenario": null
                },
                {
                    "value": "1,75E-03",
                    "module": "C3",
                    "scenario": null
                },
                {
                    "value": "1,15E-03",
                    "module": "C4",
                    "scenario": null
                },
                {
                    "value": "-4,89E-02",
                    "module": "D",
                    "scenario": null
                },
                {
                    "value": "4,94E-01",
                    "module": "A1A3",
                    "scenario": null
                }
            ]
        },
        {
            "parameter": "EP-terrestrial",
            "values": [
                {
                    "value": "5,07E+00",
                    "module": "A1",
                    "scenario": null
                },
                {
                    "value": "5,13E-02",
                    "module": "A2",
                    "scenario": null
                },
                {
                    "value": "4,98E-01",
                    "module": "A3",
                    "scenario": null
                },
                {
                    "value": "1,61E-01",
                    "module": "A4",
                    "scenario": null
                },
                {
                    "value": "2,94E-04",
                    "module": "A5",
                    "scenario": null
                },
                {
                    "value": "1,06E+01",
                    "module": "B6",
                    "scenario": null
                },
                {
                    "value": "0,00E+00",
                    "module": "C1",
                    "scenario": null
                },
                {
                    "value": "9,43E-03",
                    "module": "C2",
                    "scenario": null
                },
                {
                    "value": "1,80E-02",
                    "module": "C3",
                    "scenario": null
                },
                {
                    "value": "4,01E-03",
                    "module": "C4",
                    "scenario": null
                },
                {
                    "value": "-5,72E-01",
                    "module": "D",
                    "scenario": null
                },
                {
                    "value": "5,62E+00",
                    "module": "A1A3",
                    "scenario": null
                }
            ]
        },
        {
            "parameter": "GWP-IOBC",
            "values": [
                {
                    "value": "4,28E+02",
                    "module": "A1",
                    "scenario": null
                },
                {
                    "value": "3,83E+00",
                    "module": "A2",
                    "scenario": null
                },
                {
                    "value": "6,64E+01",
                    "module": "A3",
                    "scenario": null
                },
                {
                    "value": "1,02E+01",
                    "module": "A4",
                    "scenario": null
                },
                {
                    "value": "1,73E-02",
                    "module": "A5",
                    "scenario": null
                },
                {
                    "value": "1,58E+03",
                    "module": "B6",
                    "scenario": null
                },
                {
                    "value": "0,00E+00",
                    "module": "C1",
                    "scenario": null
                },
                {
                    "value": "6,75E-01",
                    "module": "C2",
                    "scenario": null
                },
                {
                    "value": "1,58E+01",
                    "module": "C3",
                    "scenario": null
                },
                {
                    "value": "8,96E-01",
                    "module": "C4",
                    "scenario": null
                },
                {
                    "value": "-4,47E+01",
                    "module": "D",
                    "scenario": null
                },
                {
                    "value": "4,98E+02",
                    "module": "A1A3",
                    "scenario": null
                }
            ]
        }
    ],
    "additional_environmental_impact": [
        {
            "parameter": "PM",
            "values": [
                {
                    "value": "2,74E-05",
                    "module": "A1",
                    "scenario": null
                },
                {
                    "value": "2,59E-07",
                    "module": "A2",
                    "scenario": null
                },
                {
                    "value": "6,35E-07",
                    "module": "A3",
                    "scenario": null
                },
                {
                    "value": "7,16E-07",
                    "module": "A4",
                    "scenario": null
                },
                {
                    "value": "1,21E-09",
                    "module": "A5",
                    "scenario": null
                },
                {
                    "value": "2,66E-05",
                    "module": "B6",
                    "scenario": null
                },
                {
                    "value": "0,00E+00",
                    "module": "C1",
                    "scenario": null
                },
                {
                    "value": "5,94E-08",
                    "module": "C2",
                    "scenario": null
                },
                {
                    "value": "1,90E-08",
                    "module": "C3",
                    "scenario": null
                },
                {
                    "value": "2,19E-08",
                    "module": "C4",
                    "scenario": null
                },
                {
                    "value": "-3,85E-06",
                    "module": "D",
                    "scenario": null
                },
                {
                    "value": "2,83E-05",
                    "module": "A1A3",
                    "scenario": null
                }
            ]
        },
        {
            "parameter": "ETP-fw",
            "values": [
                {
                    "value": "2,01E+04",
                    "module": "A1",
                    "scenario": null
                },
                {
                    "value": "4,73E+01",
                    "module": "A2",
                    "scenario": null
                },
                {
                    "value": "7,60E+02",
                    "module": "A3",
                    "scenario": null
                },
                {
                    "value": "1,11E+02",
                    "module": "A4",
                    "scenario": null
                },
                {
                    "value": "3,23E-01",
                    "module": "A5",
                    "scenario": null
                },
                {
                    "value": "3,67E+04",
                    "module": "B6",
                    "scenario": null
                },
                {
                    "value": "0,00E+00",
                    "module": "C1",
                    "scenario": null
                },
                {
                    "value": "7,68E+00",
                    "module": "C2",
                    "scenario": null
                },
                {
                    "value": "3,57E+01",
                    "module": "C3",
                    "scenario": null
                },
                {
                    "value": "1,60E+03",
                    "module": "C4",
                    "scenario": null
                },
                {
                    "value": "-2,39E+03",
                    "module": "D",
                    "scenario": null
                },
                {
                    "value": "2,09E+04",
                    "module": "A1A3",
                    "scenario": null
                }
            ]
        },
        {
            "parameter": "HTP-c",
            "values": [
                {
                    "value": "4,97E-07",
                    "module": "A1",
                    "scenario": null
                },
                {
                    "value": "7,06E-10",
                    "module": "A2",
                    "scenario": null
                },
                {
                    "value": "2,40E-08",
                    "module": "A3",
                    "scenario": null
                },
                {
                    "value": "0,00E+00",
                    "module": "A4",
                    "scenario": null
                },
                {
                    "value": "1,00E-11",
                    "module": "A5",
                    "scenario": null
                },
                {
                    "value": "8,56E-07",
                    "module": "B6",
                    "scenario": null
                },
                {
                    "value": "0,00E+00",
                    "module": "C1",
                    "scenario": null
                },
                {
                    "value": "0,00E+00",
                    "module": "C2",
                    "scenario": null
                },
                {
                    "value": "3,00E-09",
                    "module": "C3",
                    "scenario": null
                },
                {
                    "value": "4,38E-10",
                    "module": "C4",
                    "scenario": null
                },
                {
                    "value": "-1,24E-07",
                    "module": "D",
                    "scenario": null
                },
                {
                    "value": "5,22E-07",
                    "module": "A1A3",
                    "scenario": null
                }
            ]
        },
        {
            "parameter": "HTP-nc",
            "values": [
                {
                    "value": "1,50E-05",
                    "module": "A1",
                    "scenario": null
                },
                {
                    "value": "4,96E-08",
                    "module": "A2",
                    "scenario": null
                },
                {
                    "value": "9,54E-07",
                    "module": "A3",
                    "scenario": null
                },
                {
                    "value": "1,21E-07",
                    "module": "A4",
                    "scenario": null
                },
                {
                    "value": "4,06E-10",
                    "module": "A5",
                    "scenario": null
                },
                {
                    "value": "2,25E-05",
                    "module": "B6",
                    "scenario": null
                },
                {
                    "value": "0,00E+00",
                    "module": "C1",
                    "scenario": null
                },
                {
                    "value": "7,43E-09",
                    "module": "C2",
                    "scenario": null
                },
                {
                    "value": "1,65E-07",
                    "module": "C3",
                    "scenario": null
                },
                {
                    "value": "4,76E-09",
                    "module": "C4",
                    "scenario": null
                },
                {
                    "value": "-2,60E-06",
                    "module": "D",
                    "scenario": null
                },
                {
                    "value": "1,60E-05",
                    "module": "A1A3",
                    "scenario": null
                }
            ]
        },
        {
            "parameter": "SQP",
            "values": [
                {
                    "value": "1,24E+03",
                    "module": "A1",
                    "scenario": null
                },
                {
                    "value": "3,72E+01",
                    "module": "A2",
                    "scenario": null
                },
                {
                    "value": "1,98E+02",
                    "module": "A3",
                    "scenario": null
                },
                {
                    "value": "1,03E+02",
                    "module": "A4",
                    "scenario": null
                },
                {
                    "value": "1,63E-01",
                    "module": "A5",
                    "scenario": null
                },
                {
                    "value": "2,21E+04",
                    "module": "B6",
                    "scenario": null
                },
                {
                    "value": "0,00E+00",
                    "module": "C1",
                    "scenario": null
                },
                {
                    "value": "1,20E+01",
                    "module": "C2",
                    "scenario": null
                },
                {
                    "value": "7,00E-01",
                    "module": "C3",
                    "scenario": null
                },
                {
                    "value": "9,49E+00",
                    "module": "C4",
                    "scenario": null
                },
                {
                    "value": "-1,21E+02",
                    "module": "D",
                    "scenario": null
                },
                {
                    "value": "1,48E+03",
                    "module": "A1A3",
                    "scenario": null
                }
            ]
        },
        {
            "parameter": "IRP",
            "values": [
                {
                    "value": "1,16E+01",
                    "module": "A1",
                    "scenario": null
                },
                {
                    "value": "2,47E-01",
                    "module": "A2",
                    "scenario": null
                },
                {
                    "value": "6,37E-01",
                    "module": "A3",
                    "scenario": null
                },
                {
                    "value": "6,65E-01",
                    "module": "A4",
                    "scenario": null
                },
                {
                    "value": "1,04E-03",
                    "module": "A5",
                    "scenario": null
                },
                {
                    "value": "6,69E+02",
                    "module": "B6",
                    "scenario": null
                },
                {
                    "value": "0,00E+00",
                    "module": "C1",
                    "scenario": null
                },
                {
                    "value": "4,59E-02",
                    "module": "C2",
                    "scenario": null
                },
                {
                    "value": "1,30E-02",
                    "module": "C3",
                    "scenario": null
                },
                {
                    "value": "1,45E-02",
                    "module": "C4",
                    "scenario": null
                },
                {
                    "value": "-2,50E+00",
                    "module": "D",
                    "scenario": null
                },
                {
                    "value": "1,25E+01",
                    "module": "A1A3",
                    "scenario": null
                }
            ]
        }
    ],
    "resource_use": [
        {
            "parameter": "PERE",
            "values": [
                {
                    "value": "5,02E+02",
                    "module": "A1",
                    "scenario": null
                },
                {
                    "value": "9,11E-01",
                    "module": "A2",
                    "scenario": null
                },
                {
                    "value": "5,91E+01",
                    "module": "A3",
                    "scenario": null
                },
                {
                    "value": "2,12E+00",
                    "module": "A4",
                    "scenario": null
                },
                {
                    "value": "3,99E-03",
                    "module": "A5",
                    "scenario": null
                },
                {
                    "value": "2,89E+04",
                    "module": "B6",
                    "scenario": null
                },
                {
                    "value": "0,00E+00",
                    "module": "C1",
                    "scenario": null
                },
                {
                    "value": "1,32E-01",
                    "module": "C2",
                    "scenario": null
                },
                {
                    "value": "3,82E-01",
                    "module": "C3",
                    "scenario": null
                },
                {
                    "value": "4,72E-01",
                    "module": "C4",
                    "scenario": null
                },
                {
                    "value": "-2,76E+02",
                    "module": "D",
                    "scenario": null
                },
                {
                    "value": "5,62E+02",
                    "module": "A1A3",
                    "scenario": null
                }
            ]
        },
        {
            "parameter": "PERM",
            "values": [
                {
                    "value": "2,82E+01",
                    "module": "A1",
                    "scenario": null
                },
                {
                    "value": "0,00E+00",
                    "module": "A2",
                    "scenario": null
                },
                {
                    "value": "0,00E+00",
                    "module": "A3",
                    "scenario": null
                },
                {
                    "value": "0,00E+00",
                    "module": "A4",
                    "scenario": null
                },
                {
                    "value": "-3,01E+01",
                    "module": "A5",
                    "scenario": null
                },
                {
                    "value": "0,00E+00",
                    "module": "B6",
                    "scenario": null
                },
                {
                    "value": "0,00E+00",
                    "module": "C1",
                    "scenario": null
                },
                {
                    "value": "0,00E+00",
                    "module": "C2",
                    "scenario": null
                },
                {
                    "value": "0,00E+00",
                    "module": "C3",
                    "scenario": null
                },
                {
                    "value": "0,00E+00",
                    "module": "C4",
                    "scenario": null
                },
                {
                    "value": "0,00E+00",
                    "module": "D",
                    "scenario": null
                },
                {
                    "value": "2,82E+01",
                    "module": "A1A3",
                    "scenario": null
                }
            ]
        },
        {
            "parameter": "PERT",
            "values": [
                {
                    "value": "5,31E+02",
                    "module": "A1",
                    "scenario": null
                },
                {
                    "value": "9,11E-01",
                    "module": "A2",
                    "scenario": null
                },
                {
                    "value": "5,91E+01",
                    "module": "A3",
                    "scenario": null
                },
                {
                    "value": "2,12E+00",
                    "module": "A4",
                    "scenario": null
                },
                {
                    "value": "-3,01E+01",
                    "module": "A5",
                    "scenario": null
                },
                {
                    "value": "2,89E+04",
                    "module": "B6",
                    "scenario": null
                },
                {
                    "value": "0,00E+00",
                    "module": "C1",
                    "scenario": null
                },
                {
                    "value": "1,32E-01",
                    "module": "C2",
                    "scenario": null
                },
                {
                    "value": "3,82E-01",
                    "module": "C3",
                    "scenario": null
                },
                {
                    "value": "4,72E-01",
                    "module": "C4",
                    "scenario": null
                },
                {
                    "value": "-2,76E+02",
                    "module": "D",
                    "scenario": null
                },
                {
                    "value": "5,91E+02",
                    "module": "A1A3",
                    "scenario": null
                }
            ]
        },
        {
            "parameter": "PENRE",
            "values": [
                {
                    "value": "4,59E+03",
                    "module": "A1",
                    "scenario": null
                },
                {
                    "value": "5,72E+01",
                    "module": "A2",
                    "scenario": null
                },
                {
                    "value": "7,61E+02",
                    "module": "A3",
                    "scenario": null
                },
                {
                    "value": "1,52E+02",
                    "module": "A4",
                    "scenario": null
                },
                {
                    "value": "2,43E-01",
                    "module": "A5",
                    "scenario": null
                },
                {
                    "value": "2,98E+04",
                    "module": "B6",
                    "scenario": null
                },
                {
                    "value": "0,00E+00",
                    "module": "C1",
                    "scenario": null
                },
                {
                    "value": "1,05E+01",
                    "module": "C2",
                    "scenario": null
                },
                {
                    "value": "3,60E+00",
                    "module": "C3",
                    "scenario": null
                },
                {
                    "value": "3,24E+00",
                    "module": "C4",
                    "scenario": null
                },
                {
                    "value": "-5,80E+02",
                    "module": "D",
                    "scenario": null
                },
                {
                    "value": "5,41E+03",
                    "module": "A1A3",
                    "scenario": null
                }
            ]
        },
        {
            "parameter": "PENRM",
            "values": [
                {
                    "value": "1,49E+02",
                    "module": "A1",
                    "scenario": null
                },
                {
                    "value": "0,00E+00",
                    "module": "A2",
                    "scenario": null
                },
                {
                    "value": "0,00E+00",
                    "module": "A3",
                    "scenario": null
                },
                {
                    "value": "0,00E+00",
                    "module": "A4",
                    "scenario": null
                },
                {
                    "value": "0,00E+00",
                    "module": "A5",
                    "scenario": null
                },
                {
                    "value": "0,00E+00",
                    "module": "B6",
                    "scenario": null
                },
                {
                    "value": "0,00E+00",
                    "module": "C1",
                    "scenario": null
                },
                {
                    "value": "0,00E+00",
                    "module": "C2",
                    "scenario": null
                },
                {
                    "value": "-1,50E+02",
                    "module": "C3",
                    "scenario": null
                },
                {
                    "value": "0,00E+00",
                    "module": "C4",
                    "scenario": null
                },
                {
                    "value": "-2,03E-03",
                    "module": "D",
                    "scenario": null
                },
                {
                    "value": "1,49E+02",
                    "module": "A1A3",
                    "scenario": null
                }
            ]
        },
        {
            "parameter": "PENRT",
            "values": [
                {
                    "value": "4,74E+03",
                    "module": "A1",
                    "scenario": null
                },
                {
                    "value": "5,72E+01",
                    "module": "A2",
                    "scenario": null
                },
                {
                    "value": "7,61E+02",
                    "module": "A3",
                    "scenario": null
                },
                {
                    "value": "1,52E+02",
                    "module": "A4",
                    "scenario": null
                },
                {
                    "value": "2,43E-01",
                    "module": "A5",
                    "scenario": null
                },
                {
                    "value": "2,98E+04",
                    "module": "B6",
                    "scenario": null
                },
                {
                    "value": "0,00E+00",
                    "module": "C1",
                    "scenario": null
                },
                {
                    "value": "1,05E+01",
                    "module": "C2",
                    "scenario": null
                },
                {
                    "value": "-1,46E+02",
                    "module": "C3",
                    "scenario": null
                },
                {
                    "value": "3,24E+00",
                    "module": "C4",
                    "scenario": null
                },
                {
                    "value": "-5,80E+02",
                    "module": "D",
                    "scenario": null
                },
                {
                    "value": "5,55E+03",
                    "module": "A1A3",
                    "scenario": null
                }
            ]
        },
        {
            "parameter": "SM",
            "values": [
                {
                    "value": "1,80E+00",
                    "module": "A1",
                    "scenario": null
                },
                {
                    "value": "0,00E+00",
                    "module": "A2",
                    "scenario": null
                },
                {
                    "value": "0,00E+00",
                    "module": "A3",
                    "scenario": null
                },
                {
                    "value": "0,00E+00",
                    "module": "A4",
                    "scenario": null
                },
                {
                    "value": "0,00E+00",
                    "module": "A5",
                    "scenario": null
                },
                {
                    "value": "0,00E+00",
                    "module": "B6",
                    "scenario": null
                },
                {
                    "value": "0,00E+00",
                    "module": "C1",
                    "scenario": null
                },
                {
                    "value": "0,00E+00",
                    "module": "C2",
                    "scenario": null
                },
                {
                    "value": "0,00E+00",
                    "module": "C3",
                    "scenario": null
                },
                {
                    "value": "7,36E-03",
                    "module": "C4",
                    "scenario": null
                },
                {
                    "value": "1,29E-01",
                    "module": "D",
                    "scenario": null
                },
                {
                    "value": "1,80E+00",
                    "module": "A1A3",
                    "scenario": null
                }
            ]
        },
        {
            "parameter": "RSF",
            "values": [
                {
                    "value": "2,81E+00",
                    "module": "A1",
                    "scenario": null
                },
                {
                    "value": "3,03E-02",
                    "module": "A2",
                    "scenario": null
                },
                {
                    "value": "3,03E+00",
                    "module": "A3",
                    "scenario": null
                },
                {
                    "value": "7,54E-02",
                    "module": "A4",
                    "scenario": null
                },
                {
                    "value": "1,32E-04",
                    "module": "A5",
                    "scenario": null
                },
                {
                    "value": "2,92E+02",
                    "module": "B6",
                    "scenario": null
                },
                {
                    "value": "0,00E+00",
                    "module": "C1",
                    "scenario": null
                },
                {
                    "value": "4,62E-03",
                    "module": "C2",
                    "scenario": null
                },
                {
                    "value": "6,02E-03",
                    "module": "C3",
                    "scenario": null
                },
                {
                    "value": "4,56E-03",
                    "module": "C4",
                    "scenario": null
                },
                {
                    "value": "-7,52E-02",
                    "module": "D",
                    "scenario": null
                },
                {
                    "value": "5,87E+00",
                    "module": "A1A3",
                    "scenario": null
                }
            ]
        },
        {
            "parameter": "NRSF",
            "values": [
                {
                    "value": "1,46E+00",
                    "module": "A1",
                    "scenario": null
                },
                {
                    "value": "5,67E-02",
                    "module": "A2",
                    "scenario": null
                },
                {
                    "value": "4,75E+00",
                    "module": "A3",
                    "scenario": null
                },
                {
                    "value": "2,67E-01",
                    "module": "A4",
                    "scenario": null
                },
                {
                    "value": "5,46E-04",
                    "module": "A5",
                    "scenario": null
                },
                {
                    "value": "0,00E+00",
                    "module": "B6",
                    "scenario": null
                },
                {
                    "value": "0,00E+00",
                    "module": "C1",
                    "scenario": null
                },
                {
                    "value": "1,55E-02",
                    "module": "C2",
                    "scenario": null
                },
                {
                    "value": "-1,35E-04",
                    "module": "C3",
                    "scenario": null
                },
                {
                    "value": "6,69E-02",
                    "module": "C4",
                    "scenario": null
                },
                {
                    "value": "-4,19E+00",
                    "module": "D",
                    "scenario": null
                },
                {
                    "value": "6,26E+00",
                    "module": "A1A3",
                    "scenario": null
                }
            ]
        },
        {
            "parameter": "FW",
            "values": [
                {
                    "value": "4,32E+00",
                    "module": "A1",
                    "scenario": null
                },
                {
                    "value": "6,96E-03",
                    "module": "A2",
                    "scenario": null
                },
                {
                    "value": "1,53E+00",
                    "module": "A3",
                    "scenario": null
                },
                {
                    "value": "1,58E-02",
                    "module": "A4",
                    "scenario": null
                },
                {
                    "value": "1,14E-04",
                    "module": "A5",
                    "scenario": null
                },
                {
                    "value": "1,31E+02",
                    "module": "B6",
                    "scenario": null
                },
                {
                    "value": "0,00E+00",
                    "module": "C1",
                    "scenario": null
                },
                {
                    "value": "1,20E-03",
                    "module": "C2",
                    "scenario": null
                },
                {
                    "value": "1,96E-02",
                    "module": "C3",
                    "scenario": null
                },
                {
                    "value": "3,52E-03",
                    "module": "C4",
                    "scenario": null
                },
                {
                    "value": "-1,18E+00",
                    "module": "D",
                    "scenario": null
                },
                {
                    "value": "5,86E+00",
                    "module": "A1A3",
                    "scenario": null
                }
            ]
        }
    ],
    "end_of_life_waste": [
        {
            "parameter": "HWD",
            "values": [
                {
                    "value": "2,46E+00",
                    "module": "A1",
                    "scenario": null
                },
                {
                    "value": "4,51E-03",
                    "module": "A2",
                    "scenario": null
                },
                {
                    "value": "1,78E-01",
                    "module": "A3",
                    "scenario": null
                },
                {
                    "value": "7,72E-03",
                    "module": "A4",
                    "scenario": null
                },
                {
                    "value": "0,00E+00",
                    "module": "A5",
                    "scenario": null
                },
                {
                    "value": "2,75E+00",
                    "module": "B6",
                    "scenario": null
                },
                {
                    "value": "0,00E+00",
                    "module": "C1",
                    "scenario": null
                },
                {
                    "value": "5,75E-04",
                    "module": "C2",
                    "scenario": null
                },
                {
                    "value": "6,12E-05",
                    "module": "C3",
                    "scenario": null
                },
                {
                    "value": "4,44E-01",
                    "module": "C4",
                    "scenario": null
                },
                {
                    "value": "1,59E-01",
                    "module": "D",
                    "scenario": null
                },
                {
                    "value": "2,64E+00",
                    "module": "A1A3",
                    "scenario": null
                }
            ]
        },
        {
            "parameter": "NHWD",
            "values": [
                {
                    "value": "6,28E+01",
                    "module": "A1",
                    "scenario": null
                },
                {
                    "value": "2,57E+00",
                    "module": "A2",
                    "scenario": null
                },
                {
                    "value": "3,88E+00",
                    "module": "A3",
                    "scenario": null
                },
                {
                    "value": "7,09E+00",
                    "module": "A4",
                    "scenario": null
                },
                {
                    "value": "1,07E+00",
                    "module": "A5",
                    "scenario": null
                },
                {
                    "value": "1,82E+02",
                    "module": "B6",
                    "scenario": null
                },
                {
                    "value": "0,00E+00",
                    "module": "C1",
                    "scenario": null
                },
                {
                    "value": "9,13E-01",
                    "module": "C2",
                    "scenario": null
                },
                {
                    "value": "8,37E-02",
                    "module": "C3",
                    "scenario": null
                },
                {
                    "value": "9,64E+00",
                    "module": "C4",
                    "scenario": null
                },
                {
                    "value": "-1,31E+01",
                    "module": "D",
                    "scenario": null
                },
                {
                    "value": "6,92E+01",
                    "module": "A1A3",
                    "scenario": null
                }
            ]
        },
        {
            "parameter": "RWD",
            "values": [
                {
                    "value": "1,02E-02",
                    "module": "A1",
                    "scenario": null
                },
                {
                    "value": "3,83E-04",
                    "module": "A2",
                    "scenario": null
                },
                {
                    "value": "5,97E-04",
                    "module": "A3",
                    "scenario": null
                },
                {
                    "value": "1,04E-03",
                    "module": "A4",
                    "scenario": null
                },
                {
                    "value": "0,00E+00",
                    "module": "A5",
                    "scenario": null
                },
                {
                    "value": "3,08E-01",
                    "module": "B6",
                    "scenario": null
                },
                {
                    "value": "0,00E+00",
                    "module": "C1",
                    "scenario": null
                },
                {
                    "value": "7,17E-05",
                    "module": "C2",
                    "scenario": null
                },
                {
                    "value": "3,22E-06",
                    "module": "C3",
                    "scenario": null
                },
                {
                    "value": "1,61E-05",
                    "module": "C4",
                    "scenario": null
                },
                {
                    "value": "-2,34E-03",
                    "module": "D",
                    "scenario": null
                },
                {
                    "value": "1,12E-02",
                    "module": "A1A3",
                    "scenario": null
                }
            ]
        }
    ],
    "end_of_life_flow": [
        {
            "parameter": "CRU",
            "values": [
                {
                    "value": "0,00E+00",
                    "module": "A1",
                    "scenario": null
                },
                {
                    "value": "0,00E+00",
                    "module": "A2",
                    "scenario": null
                },
                {
                    "value": "0,00E+00",
                    "module": "A3",
                    "scenario": null
                },
                {
                    "value": "0,00E+00",
                    "module": "A4",
                    "scenario": null
                },
                {
                    "value": "0,00E+00",
                    "module": "A5",
                    "scenario": null
                },
                {
                    "value": "0,00E+00",
                    "module": "B6",
                    "scenario": null
                },
                {
                    "value": "0,00E+00",
                    "module": "C1",
                    "scenario": null
                },
                {
                    "value": "0,00E+00",
                    "module": "C2",
                    "scenario": null
                },
                {
                    "value": "0,00E+00",
                    "module": "C3",
                    "scenario": null
                },
                {
                    "value": "0,00E+00",
                    "module": "C4",
                    "scenario": null
                },
                {
                    "value": "0,00E+00",
                    "module": "D",
                    "scenario": null
                },
                {
                    "value": "0,00E+00",
                    "module": "A1A3",
                    "scenario": null
                }
            ]
        },
        {
            "parameter": "MFR",
            "values": [
                {
                    "value": "0,00E+00",
                    "module": "A1",
                    "scenario": null
                },
                {
                    "value": "0,00E+00",
                    "module": "A2",
                    "scenario": null
                },
                {
                    "value": "2,06E+00",
                    "module": "A3",
                    "scenario": null
                },
                {
                    "value": "0,00E+00",
                    "module": "A4",
                    "scenario": null
                },
                {
                    "value": "9,97E-01",
                    "module": "A5",
                    "scenario": null
                },
                {
                    "value": "0,00E+00",
                    "module": "B6",
                    "scenario": null
                },
                {
                    "value": "0,00E+00",
                    "module": "C1",
                    "scenario": null
                },
                {
                    "value": "0,00E+00",
                    "module": "C2",
                    "scenario": null
                },
                {
                    "value": "6,77E+00",
                    "module": "C3",
                    "scenario": null
                },
                {
                    "value": "5,95E-04",
                    "module": "C4",
                    "scenario": null
                },
                {
                    "value": "-5,77E-03",
                    "module": "D",
                    "scenario": null
                },
                {
                    "value": "2,06E+00",
                    "module": "A1A3",
                    "scenario": null
                }
            ]
        },
        {
            "parameter": "MER",
            "values": [
                {
                    "value": "0,00E+00",
                    "module": "A1",
                    "scenario": null
                },
                {
                    "value": "0,00E+00",
                    "module": "A2",
                    "scenario": null
                },
                {
                    "value": "8,62E-01",
                    "module": "A3",
                    "scenario": null
                },
                {
                    "value": "0,00E+00",
                    "module": "A4",
                    "scenario": null
                },
                {
                    "value": "7,49E-02",
                    "module": "A5",
                    "scenario": null
                },
                {
                    "value": "0,00E+00",
                    "module": "B6",
                    "scenario": null
                },
                {
                    "value": "0,00E+00",
                    "module": "C1",
                    "scenario": null
                },
                {
                    "value": "0,00E+00",
                    "module": "C2",
                    "scenario": null
                },
                {
                    "value": "6,63E+00",
                    "module": "C3",
                    "scenario": null
                },
                {
                    "value": "1,45E-05",
                    "module": "C4",
                    "scenario": null
                },
                {
                    "value": "-7,54E-04",
                    "module": "D",
                    "scenario": null
                },
                {
                    "value": "8,62E-01",
                    "module": "A1A3",
                    "scenario": null
                }
            ]
        },
        {
            "parameter": "EEE",
            "values": [
                {
                    "value": "0,00E+00",
                    "module": "A1",
                    "scenario": null
                },
                {
                    "value": "0,00E+00",
                    "module": "A2",
                    "scenario": null
                },
                {
                    "value": "6,92E-01",
                    "module": "A3",
                    "scenario": null
                },
                {
                    "value": "0,00E+00",
                    "module": "A4",
                    "scenario": null
                },
                {
                    "value": "6,13E-02",
                    "module": "A5",
                    "scenario": null
                },
                {
                    "value": "0,00E+00",
                    "module": "B6",
                    "scenario": null
                },
                {
                    "value": "0,00E+00",
                    "module": "C1",
                    "scenario": null
                },
                {
                    "value": "0,00E+00",
                    "module": "C2",
                    "scenario": null
                },
                {
                    "value": "1,02E+01",
                    "module": "C3",
                    "scenario": null
                },
                {
                    "value": "9,44E-04",
                    "module": "C4",
                    "scenario": null
                },
                {
                    "value": "-2,10E-03",
                    "module": "D",
                    "scenario": null
                },
                {
                    "value": "6,92E-01",
                    "module": "A1A3",
                    "scenario": null
                }
            ]
        },
        {
            "parameter": "EET",
            "values": [
                {
                    "value": "0,00E+00",
                    "module": "A1",
                    "scenario": null
                },
                {
                    "value": "0,00E+00",
                    "module": "A2",
                    "scenario": null
                },
                {
                    "value": "1,05E+01",
                    "module": "A3",
                    "scenario": null
                },
                {
                    "value": "0,00E+00",
                    "module": "A4",
                    "scenario": null
                },
                {
                    "value": "9,27E-01",
                    "module": "A5",
                    "scenario": null
                },
                {
                    "value": "0,00E+00",
                    "module": "B6",
                    "scenario": null
                },
                {
                    "value": "0,00E+00",
                    "module": "C1",
                    "scenario": null
                },
                {
                    "value": "0,00E+00",
                    "module": "C2",
                    "scenario": null
                },
                {
                    "value": "1,54E+02",
                    "module": "C3",
                    "scenario": null
                },
                {
                    "value": "1,43E-02",
                    "module": "C4",
                    "scenario": null
                },
                {
                    "value": "-3,18E-02",
                    "module": "D",
                    "scenario": null
                },
                {
                    "value": "1,05E+01",
                    "module": "A1A3",
                    "scenario": null
                }
            ]
        }
    ]
}