{
    "product_name": "Fliser Gr\u00e5",
    "epd_id": "NEPD-8562-8223",
    "compliance": [
        "EN 15804+A2",
        "ISO 14025",
        "ISO 21930"
    ],
    "producer_name": "",
    "environmental_impact": [
        {
            "parameter": "GWP-total",
            "values": [
                {
                    "value": "9,31E+01",
                    "module": "A1",
                    "scenario": null
                },
                {
                    "value": "1,83E+01",
                    "module": "A2",
                    "scenario": null
                },
                {
                    "value": "1,70E+00",
                    "module": "A3",
                    "scenario": null
                },
                {
                    "value": "4,36E+00",
                    "module": "A4",
                    "scenario": null
                },
                {
                    "value": "4,00E+00",
                    "module": "C1",
                    "scenario": null
                },
                {
                    "value": "4,36E+00",
                    "module": "C2",
                    "scenario": null
                },
                {
                    "value": "6,97E-01",
                    "module": "C3",
                    "scenario": null
                },
                {
                    "value": "1,39E-01",
                    "module": "C4",
                    "scenario": null
                },
                {
                    "value": "-2,26E+00",
                    "module": "D",
                    "scenario": null
                },
                {
                    "value": "1,13E+02",
                    "module": "A1A3",
                    "scenario": null
                }
            ]
        },
        {
            "parameter": "GWP-fossil",
            "values": [
                {
                    "value": "9,29E+01",
                    "module": "A1",
                    "scenario": null
                },
                {
                    "value": "1,83E+01",
                    "module": "A2",
                    "scenario": null
                },
                {
                    "value": "1,68E+00",
                    "module": "A3",
                    "scenario": null
                },
                {
                    "value": "4,35E+00",
                    "module": "A4",
                    "scenario": null
                },
                {
                    "value": "4,00E+00",
                    "module": "C1",
                    "scenario": null
                },
                {
                    "value": "4,35E+00",
                    "module": "C2",
                    "scenario": null
                },
                {
                    "value": "6,87E-01",
                    "module": "C3",
                    "scenario": null
                },
                {
                    "value": "1,39E-01",
                    "module": "C4",
                    "scenario": null
                },
                {
                    "value": "-2,22E+00",
                    "module": "D",
                    "scenario": null
                },
                {
                    "value": "1,13E+02",
                    "module": "A1A3",
                    "scenario": null
                }
            ]
        },
        {
            "parameter": "GWP-biogenic",
            "values": [
                {
                    "value": "2,12E-01",
                    "module": "A1",
                    "scenario": null
                },
                {
                    "value": "5,35E-03",
                    "module": "A2",
                    "scenario": null
                },
                {
                    "value": "1,74E-02",
                    "module": "A3",
                    "scenario": null
                },
                {
                    "value": "1,87E-03",
                    "module": "A4",
                    "scenario": null
                },
                {
                    "value": "7,50E-04",
                    "module": "C1",
                    "scenario": null
                },
                {
                    "value": "1,87E-03",
                    "module": "C2",
                    "scenario": null
                },
                {
                    "value": "5,94E-03",
                    "module": "C3",
                    "scenario": null
                },
                {
                    "value": "1,18E-04",
                    "module": "C4",
                    "scenario": null
                },
                {
                    "value": "-4,42E-02",
                    "module": "D",
                    "scenario": null
                },
                {
                    "value": "2,35E-01",
                    "module": "A1A3",
                    "scenario": null
                }
            ]
        },
        {
            "parameter": "GWP-luluc",
            "values": [
                {
                    "value": "1,31E-02",
                    "module": "A1",
                    "scenario": null
                },
                {
                    "value": "6,48E-03",
                    "module": "A2",
                    "scenario": null
                },
                {
                    "value": "2,26E-03",
                    "module": "A3",
                    "scenario": null
                },
                {
                    "value": "1,33E-03",
                    "module": "A4",
                    "scenario": null
                },
                {
                    "value": "3,15E-04",
                    "module": "C1",
                    "scenario": null
                },
                {
                    "value": "1,33E-03",
                    "module": "C2",
                    "scenario": null
                },
                {
                    "value": "9,51E-04",
                    "module": "C3",
                    "scenario": null
                },
                {
                    "value": "2,72E-05",
                    "module": "C4",
                    "scenario": null
                },
                {
                    "value": "-1,50E-03",
                    "module": "D",
                    "scenario": null
                },
                {
                    "value": "2,18E-02",
                    "module": "A1A3",
                    "scenario": null
                }
            ]
        },
        {
            "parameter": "ODP",
            "values": [
                {
                    "value": "4,58E-06",
                    "module": "A1",
                    "scenario": null
                },
                {
                    "value": "3,90E-06",
                    "module": "A2",
                    "scenario": null
                },
                {
                    "value": "6,46E-08",
                    "module": "A3",
                    "scenario": null
                },
                {
                    "value": "1,05E-06",
                    "module": "A4",
                    "scenario": null
                },
                {
                    "value": "8,64E-07",
                    "module": "C1",
                    "scenario": null
                },
                {
                    "value": "1,05E-06",
                    "module": "C2",
                    "scenario": null
                },
                {
                    "value": "1,35E-07",
                    "module": "C3",
                    "scenario": null
                },
                {
                    "value": "6,76E-08",
                    "module": "C4",
                    "scenario": null
                },
                {
                    "value": "-4,03E-07",
                    "module": "D",
                    "scenario": null
                },
                {
                    "value": "8,54E-06",
                    "module": "A1A3",
                    "scenario": null
                }
            ]
        },
        {
            "parameter": "AP",
            "values": [
                {
                    "value": "8,72E-02",
                    "module": "A1",
                    "scenario": null
                },
                {
                    "value": "3,58E-01",
                    "module": "A2",
                    "scenario": null
                },
                {
                    "value": "6,80E-03",
                    "module": "A3",
                    "scenario": null
                },
                {
                    "value": "1,40E-02",
                    "module": "A4",
                    "scenario": null
                },
                {
                    "value": "4,19E-02",
                    "module": "C1",
                    "scenario": null
                },
                {
                    "value": "1,40E-02",
                    "module": "C2",
                    "scenario": null
                },
                {
                    "value": "5,56E-03",
                    "module": "C3",
                    "scenario": null
                },
                {
                    "value": "1,35E-03",
                    "module": "C4",
                    "scenario": null
                },
                {
                    "value": "-1,99E-02",
                    "module": "D",
                    "scenario": null
                },
                {
                    "value": "4,52E-01",
                    "module": "A1A3",
                    "scenario": null
                }
            ]
        },
        {
            "parameter": "POCP",
            "values": [
                {
                    "value": "1,64E-01",
                    "module": "A1",
                    "scenario": null
                },
                {
                    "value": "2,41E-01",
                    "module": "A2",
                    "scenario": null
                },
                {
                    "value": "3,70E-03",
                    "module": "A3",
                    "scenario": null
                },
                {
                    "value": "1,34E-02",
                    "module": "A4",
                    "scenario": null
                },
                {
                    "value": "5,57E-02",
                    "module": "C1",
                    "scenario": null
                },
                {
                    "value": "1,34E-02",
                    "module": "C2",
                    "scenario": null
                },
                {
                    "value": "5,03E-03",
                    "module": "C3",
                    "scenario": null
                },
                {
                    "value": "1,60E-03",
                    "module": "C4",
                    "scenario": null
                },
                {
                    "value": "-2,15E-02",
                    "module": "D",
                    "scenario": null
                },
                {
                    "value": "4,09E-01",
                    "module": "A1A3",
                    "scenario": null
                }
            ]
        },
        {
            "parameter": "ADPE",
            "values": [
                {
                    "value": "1,94E-04",
                    "module": "A1",
                    "scenario": null
                },
                {
                    "value": "1,75E-04",
                    "module": "A2",
                    "scenario": null
                },
                {
                    "value": "1,58E-05",
                    "module": "A3",
                    "scenario": null
                },
                {
                    "value": "7,76E-05",
                    "module": "A4",
                    "scenario": null
                },
                {
                    "value": "6,14E-06",
                    "module": "C1",
                    "scenario": null
                },
                {
                    "value": "7,76E-05",
                    "module": "C2",
                    "scenario": null
                },
                {
                    "value": "8,72E-06",
                    "module": "C3",
                    "scenario": null
                },
                {
                    "value": "1,23E-06",
                    "module": "C4",
                    "scenario": null
                },
                {
                    "value": "-1,97E-04",
                    "module": "D",
                    "scenario": null
                },
                {
                    "value": "3,85E-04",
                    "module": "A1A3",
                    "scenario": null
                }
            ]
        },
        {
            "parameter": "ADPF",
            "values": [
                {
                    "value": "4,28E+02",
                    "module": "A1",
                    "scenario": null
                },
                {
                    "value": "2,60E+02",
                    "module": "A2",
                    "scenario": null
                },
                {
                    "value": "2,23E+01",
                    "module": "A3",
                    "scenario": null
                },
                {
                    "value": "7,07E+01",
                    "module": "A4",
                    "scenario": null
                },
                {
                    "value": "5,51E+01",
                    "module": "C1",
                    "scenario": null
                },
                {
                    "value": "7,07E+01",
                    "module": "C2",
                    "scenario": null
                },
                {
                    "value": "2,13E+01",
                    "module": "C3",
                    "scenario": null
                },
                {
                    "value": "4,48E+00",
                    "module": "C4",
                    "scenario": null
                },
                {
                    "value": "-3,75E+01",
                    "module": "D",
                    "scenario": null
                },
                {
                    "value": "7,11E+02",
                    "module": "A1A3",
                    "scenario": null
                }
            ]
        },
        {
            "parameter": "WDP",
            "values": [
                {
                    "value": "1,52E+03",
                    "module": "A1",
                    "scenario": null
                },
                {
                    "value": "1,21E+02",
                    "module": "A2",
                    "scenario": null
                },
                {
                    "value": "3,38E+02",
                    "module": "A3",
                    "scenario": null
                },
                {
                    "value": "5,42E+01",
                    "module": "A4",
                    "scenario": null
                },
                {
                    "value": "1,17E+01",
                    "module": "C1",
                    "scenario": null
                },
                {
                    "value": "5,42E+01",
                    "module": "C2",
                    "scenario": null
                },
                {
                    "value": "2,35E+03",
                    "module": "C3",
                    "scenario": null
                },
                {
                    "value": "9,42E+00",
                    "module": "C4",
                    "scenario": null
                },
                {
                    "value": "-1,76E+03",
                    "module": "D",
                    "scenario": null
                },
                {
                    "value": "1,98E+03",
                    "module": "A1A3",
                    "scenario": null
                }
            ]
        },
        {
            "parameter": "EP-freshwater",
            "values": [
                {
                    "value": "1,00E-03",
                    "module": "A1",
                    "scenario": null
                },
                {
                    "value": "8,83E-05",
                    "module": "A2",
                    "scenario": null
                },
                {
                    "value": "1,37E-04",
                    "module": "A3",
                    "scenario": null
                },
                {
                    "value": "3,47E-05",
                    "module": "A4",
                    "scenario": null
                },
                {
                    "value": "1,46E-05",
                    "module": "C1",
                    "scenario": null
                },
                {
                    "value": "3,47E-05",
                    "module": "C2",
                    "scenario": null
                },
                {
                    "value": "4,34E-05",
                    "module": "C3",
                    "scenario": null
                },
                {
                    "value": "1,04E-06",
                    "module": "C4",
                    "scenario": null
                },
                {
                    "value": "-5,89E-05",
                    "module": "D",
                    "scenario": null
                },
                {
                    "value": "1,23E-03",
                    "module": "A1A3",
                    "scenario": null
                }
            ]
        },
        {
            "parameter": "EP-marine",
            "values": [
                {
                    "value": "6,41E-02",
                    "module": "A1",
                    "scenario": null
                },
                {
                    "value": "8,01E-02",
                    "module": "A2",
                    "scenario": null
                },
                {
                    "value": "1,14E-03",
                    "module": "A3",
                    "scenario": null
                },
                {
                    "value": "3,07E-03",
                    "module": "A4",
                    "scenario": null
                },
                {
                    "value": "1,85E-02",
                    "module": "C1",
                    "scenario": null
                },
                {
                    "value": "3,07E-03",
                    "module": "C2",
                    "scenario": null
                },
                {
                    "value": "1,63E-03",
                    "module": "C3",
                    "scenario": null
                },
                {
                    "value": "5,08E-04",
                    "module": "C4",
                    "scenario": null
                },
                {
                    "value": "-6,92E-03",
                    "module": "D",
                    "scenario": null
                },
                {
                    "value": "1,45E-01",
                    "module": "A1A3",
                    "scenario": null
                }
            ]
        },
        {
            "parameter": "EP-terrestrial",
            "values": [
                {
                    "value": "3,15E-01",
                    "module": "A1",
                    "scenario": null
                },
                {
                    "value": "9,01E-01",
                    "module": "A2",
                    "scenario": null
                },
                {
                    "value": "1,62E-02",
                    "module": "A3",
                    "scenario": null
                },
                {
                    "value": "3,42E-02",
                    "module": "A4",
                    "scenario": null
                },
                {
                    "value": "2,00E-01",
                    "module": "C1",
                    "scenario": null
                },
                {
                    "value": "3,42E-02",
                    "module": "C2",
                    "scenario": null
                },
                {
                    "value": "1,88E-02",
                    "module": "C3",
                    "scenario": null
                },
                {
                    "value": "5,59E-03",
                    "module": "C4",
                    "scenario": null
                },
                {
                    "value": "-8,13E-02",
                    "module": "D",
                    "scenario": null
                },
                {
                    "value": "1,23E+00",
                    "module": "A1A3",
                    "scenario": null
                }
            ]
        },
        {
            "parameter": "GWP-IOBC",
            "values": [
                {
                    "value": "9,30E+01",
                    "module": "A1",
                    "scenario": null
                },
                {
                    "value": "1,83E+01",
                    "module": "A2",
                    "scenario": null
                },
                {
                    "value": "2,35E+00",
                    "module": "A3",
                    "scenario": null
                },
                {
                    "value": "4,36E+00",
                    "module": "A4",
                    "scenario": null
                },
                {
                    "value": "4,00E+00",
                    "module": "C1",
                    "scenario": null
                },
                {
                    "value": "4,36E+00",
                    "module": "C2",
                    "scenario": null
                },
                {
                    "value": "6,88E-01",
                    "module": "C3",
                    "scenario": null
                },
                {
                    "value": "1,39E-01",
                    "module": "C4",
                    "scenario": null
                },
                {
                    "value": "-2,37E+00",
                    "module": "D",
                    "scenario": null
                },
                {
                    "value": "1,14E+02",
                    "module": "A1A3",
                    "scenario": null
                }
            ]
        }
    ],
    "additional_environmental_impact": [
        {
            "parameter": "PM",
            "values": [
                {
                    "value": "1,11E-01",
                    "module": "A1",
                    "scenario": null
                },
                {
                    "value": "6,61E-07",
                    "module": "A2",
                    "scenario": null
                },
                {
                    "value": "3,34E-08",
                    "module": "A3",
                    "scenario": null
                },
                {
                    "value": "4,00E-07",
                    "module": "A4",
                    "scenario": null
                },
                {
                    "value": "5,07E-06",
                    "module": "C1",
                    "scenario": null
                },
                {
                    "value": "4,00E-07",
                    "module": "C2",
                    "scenario": null
                },
                {
                    "value": "8,90E-08",
                    "module": "C3",
                    "scenario": null
                },
                {
                    "value": "2,88E-08",
                    "module": "C4",
                    "scenario": null
                },
                {
                    "value": "-4,25E-07",
                    "module": "D",
                    "scenario": null
                },
                {
                    "value": "1,11E-01",
                    "module": "A1A3",
                    "scenario": null
                }
            ]
        },
        {
            "parameter": "ETP-fw",
            "values": [
                {
                    "value": "5,61E+02",
                    "module": "A1",
                    "scenario": null
                },
                {
                    "value": "1,60E+02",
                    "module": "A2",
                    "scenario": null
                },
                {
                    "value": "3,89E+01",
                    "module": "A3",
                    "scenario": null
                },
                {
                    "value": "5,17E+01",
                    "module": "A4",
                    "scenario": null
                },
                {
                    "value": "3,01E+01",
                    "module": "C1",
                    "scenario": null
                },
                {
                    "value": "5,17E+01",
                    "module": "C2",
                    "scenario": null
                },
                {
                    "value": "1,51E+01",
                    "module": "C3",
                    "scenario": null
                },
                {
                    "value": "2,21E+00",
                    "module": "C4",
                    "scenario": null
                },
                {
                    "value": "-3,86E+01",
                    "module": "D",
                    "scenario": null
                },
                {
                    "value": "7,60E+02",
                    "module": "A1A3",
                    "scenario": null
                }
            ]
        },
        {
            "parameter": "HTP-c",
            "values": [
                {
                    "value": "3,02E-08",
                    "module": "A1",
                    "scenario": null
                },
                {
                    "value": "0,00E+00",
                    "module": "A2",
                    "scenario": null
                },
                {
                    "value": "7,68E-10",
                    "module": "A3",
                    "scenario": null
                },
                {
                    "value": "0,00E+00",
                    "module": "A4",
                    "scenario": null
                },
                {
                    "value": "1,00E-09",
                    "module": "C1",
                    "scenario": null
                },
                {
                    "value": "0,00E+00",
                    "module": "C2",
                    "scenario": null
                },
                {
                    "value": "9,68E-10",
                    "module": "C3",
                    "scenario": null
                },
                {
                    "value": "6,50E-11",
                    "module": "C4",
                    "scenario": null
                },
                {
                    "value": "-1,94E-09",
                    "module": "D",
                    "scenario": null
                },
                {
                    "value": "3,10E-08",
                    "module": "A1A3",
                    "scenario": null
                }
            ]
        },
        {
            "parameter": "HTP-nc",
            "values": [
                {
                    "value": "2,08E-06",
                    "module": "A1",
                    "scenario": null
                },
                {
                    "value": "8,26E-08",
                    "module": "A2",
                    "scenario": null
                },
                {
                    "value": "2,54E-08",
                    "module": "A3",
                    "scenario": null
                },
                {
                    "value": "5,00E-08",
                    "module": "A4",
                    "scenario": null
                },
                {
                    "value": "2,80E-08",
                    "module": "C1",
                    "scenario": null
                },
                {
                    "value": "5,00E-08",
                    "module": "C2",
                    "scenario": null
                },
                {
                    "value": "1,35E-08",
                    "module": "C3",
                    "scenario": null
                },
                {
                    "value": "1,30E-09",
                    "module": "C4",
                    "scenario": null
                },
                {
                    "value": "-4,74E-08",
                    "module": "D",
                    "scenario": null
                },
                {
                    "value": "2,19E-06",
                    "module": "A1A3",
                    "scenario": null
                }
            ]
        },
        {
            "parameter": "SQP",
            "values": [
                {
                    "value": "-2,31E+01",
                    "module": "A1",
                    "scenario": null
                },
                {
                    "value": "1,52E+02",
                    "module": "A2",
                    "scenario": null
                },
                {
                    "value": "3,57E+01",
                    "module": "A3",
                    "scenario": null
                },
                {
                    "value": "8,11E+01",
                    "module": "A4",
                    "scenario": null
                },
                {
                    "value": "6,69E+00",
                    "module": "C1",
                    "scenario": null
                },
                {
                    "value": "8,11E+01",
                    "module": "C2",
                    "scenario": null
                },
                {
                    "value": "1,21E+01",
                    "module": "C3",
                    "scenario": null
                },
                {
                    "value": "1,63E+01",
                    "module": "C4",
                    "scenario": null
                },
                {
                    "value": "8,51E+01",
                    "module": "D",
                    "scenario": null
                },
                {
                    "value": "1,65E+02",
                    "module": "A1A3",
                    "scenario": null
                }
            ]
        },
        {
            "parameter": "IRP",
            "values": [
                {
                    "value": "4,32E+00",
                    "module": "A1",
                    "scenario": null
                },
                {
                    "value": "1,13E+00",
                    "module": "A2",
                    "scenario": null
                },
                {
                    "value": "1,08E-01",
                    "module": "A3",
                    "scenario": null
                },
                {
                    "value": "3,09E-01",
                    "module": "A4",
                    "scenario": null
                },
                {
                    "value": "2,40E-01",
                    "module": "C1",
                    "scenario": null
                },
                {
                    "value": "3,09E-01",
                    "module": "C2",
                    "scenario": null
                },
                {
                    "value": "3,58E-01",
                    "module": "C3",
                    "scenario": null
                },
                {
                    "value": "1,94E-02",
                    "module": "C4",
                    "scenario": null
                },
                {
                    "value": "-3,44E-01",
                    "module": "D",
                    "scenario": null
                },
                {
                    "value": "5,56E+00",
                    "module": "A1A3",
                    "scenario": null
                }
            ]
        }
    ],
    "resource_use": [
        {
            "parameter": "PERE",
            "values": [
                {
                    "value": "3,77E+01",
                    "module": "A1",
                    "scenario": null
                },
                {
                    "value": "2,18E+00",
                    "module": "A2",
                    "scenario": null
                },
                {
                    "value": "1,86E+01",
                    "module": "A3",
                    "scenario": null
                },
                {
                    "value": "8,90E-01",
                    "module": "A4",
                    "scenario": null
                },
                {
                    "value": "3,00E-01",
                    "module": "C1",
                    "scenario": null
                },
                {
                    "value": "8,90E-01",
                    "module": "C2",
                    "scenario": null
                },
                {
                    "value": "1,10E+01",
                    "module": "C3",
                    "scenario": null
                },
                {
                    "value": "6,89E-02",
                    "module": "C4",
                    "scenario": null
                },
                {
                    "value": "-8,78E+00",
                    "module": "D",
                    "scenario": null
                },
                {
                    "value": "5,85E+01",
                    "module": "A1A3",
                    "scenario": null
                }
            ]
        },
        {
            "parameter": "PERM",
            "values": [
                {
                    "value": "1,75E-01",
                    "module": "A1",
                    "scenario": null
                },
                {
                    "value": "0,00E+00",
                    "module": "A2",
                    "scenario": null
                },
                {
                    "value": "0,00E+00",
                    "module": "A3",
                    "scenario": null
                },
                {
                    "value": "0,00E+00",
                    "module": "A4",
                    "scenario": null
                },
                {
                    "value": "0,00E+00",
                    "module": "C1",
                    "scenario": null
                },
                {
                    "value": "0,00E+00",
                    "module": "C2",
                    "scenario": null
                },
                {
                    "value": "0,00E+00",
                    "module": "C3",
                    "scenario": null
                },
                {
                    "value": "0,00E+00",
                    "module": "C4",
                    "scenario": null
                },
                {
                    "value": "0,00E+00",
                    "module": "D",
                    "scenario": null
                },
                {
                    "value": "1,75E-01",
                    "module": "A1A3",
                    "scenario": null
                }
            ]
        },
        {
            "parameter": "PERT",
            "values": [
                {
                    "value": "3,79E+01",
                    "module": "A1",
                    "scenario": null
                },
                {
                    "value": "2,18E+00",
                    "module": "A2",
                    "scenario": null
                },
                {
                    "value": "1,86E+01",
                    "module": "A3",
                    "scenario": null
                },
                {
                    "value": "8,90E-01",
                    "module": "A4",
                    "scenario": null
                },
                {
                    "value": "3,00E-01",
                    "module": "C1",
                    "scenario": null
                },
                {
                    "value": "8,90E-01",
                    "module": "C2",
                    "scenario": null
                },
                {
                    "value": "1,10E+01",
                    "module": "C3",
                    "scenario": null
                },
                {
                    "value": "6,89E-02",
                    "module": "C4",
                    "scenario": null
                },
                {
                    "value": "-8,78E+00",
                    "module": "D",
                    "scenario": null
                },
                {
                    "value": "5,87E+01",
                    "module": "A1A3",
                    "scenario": null
                }
            ]
        },
        {
            "parameter": "PENRE",
            "values": [
                {
                    "value": "7,70E+01",
                    "module": "A1",
                    "scenario": null
                },
                {
                    "value": "2,60E+02",
                    "module": "A2",
                    "scenario": null
                },
                {
                    "value": "2,23E+01",
                    "module": "A3",
                    "scenario": null
                },
                {
                    "value": "7,07E+01",
                    "module": "A4",
                    "scenario": null
                },
                {
                    "value": "5,51E+01",
                    "module": "C1",
                    "scenario": null
                },
                {
                    "value": "7,07E+01",
                    "module": "C2",
                    "scenario": null
                },
                {
                    "value": "2,13E+01",
                    "module": "C3",
                    "scenario": null
                },
                {
                    "value": "4,48E+00",
                    "module": "C4",
                    "scenario": null
                },
                {
                    "value": "-3,96E+01",
                    "module": "D",
                    "scenario": null
                },
                {
                    "value": "3,59E+02",
                    "module": "A1A3",
                    "scenario": null
                }
            ]
        },
        {
            "parameter": "PENRM",
            "values": [
                {
                    "value": "3,72E+02",
                    "module": "A1",
                    "scenario": null
                },
                {
                    "value": "0,00E+00",
                    "module": "A2",
                    "scenario": null
                },
                {
                    "value": "0,00E+00",
                    "module": "A3",
                    "scenario": null
                },
                {
                    "value": "0,00E+00",
                    "module": "A4",
                    "scenario": null
                },
                {
                    "value": "0,00E+00",
                    "module": "C1",
                    "scenario": null
                },
                {
                    "value": "0,00E+00",
                    "module": "C2",
                    "scenario": null
                },
                {
                    "value": "0,00E+00",
                    "module": "C3",
                    "scenario": null
                },
                {
                    "value": "0,00E+00",
                    "module": "C4",
                    "scenario": null
                },
                {
                    "value": "0,00E+00",
                    "module": "D",
                    "scenario": null
                },
                {
                    "value": "3,72E+02",
                    "module": "A1A3",
                    "scenario": null
                }
            ]
        },
        {
            "parameter": "PENRT",
            "values": [
                {
                    "value": "4,49E+02",
                    "module": "A1",
                    "scenario": null
                },
                {
                    "value": "2,60E+02",
                    "module": "A2",
                    "scenario": null
                },
                {
                    "value": "2,23E+01",
                    "module": "A3",
                    "scenario": null
                },
                {
                    "value": "7,07E+01",
                    "module": "A4",
                    "scenario": null
                },
                {
                    "value": "5,51E+01",
                    "module": "C1",
                    "scenario": null
                },
                {
                    "value": "7,07E+01",
                    "module": "C2",
                    "scenario": null
                },
                {
                    "value": "2,13E+01",
                    "module": "C3",
                    "scenario": null
                },
                {
                    "value": "4,48E+00",
                    "module": "C4",
                    "scenario": null
                },
                {
                    "value": "-3,96E+01",
                    "module": "D",
                    "scenario": null
                },
                {
                    "value": "7,32E+02",
                    "module": "A1A3",
                    "scenario": null
                }
            ]
        },
        {
            "parameter": "SM",
            "values": [
                {
                    "value": "0,00E+00",
                    "module": "A1",
                    "scenario": null
                },
                {
                    "value": "0,00E+00",
                    "module": "A2",
                    "scenario": null
                },
                {
                    "value": "0,00E+00",
                    "module": "A3",
                    "scenario": null
                },
                {
                    "value": "0,00E+00",
                    "module": "A4",
                    "scenario": null
                },
                {
                    "value": "0,00E+00",
                    "module": "C1",
                    "scenario": null
                },
                {
                    "value": "0,00E+00",
                    "module": "C2",
                    "scenario": null
                },
                {
                    "value": "0,00E+00",
                    "module": "C3",
                    "scenario": null
                },
                {
                    "value": "0,00E+00",
                    "module": "C4",
                    "scenario": null
                },
                {
                    "value": "0,00E+00",
                    "module": "D",
                    "scenario": null
                },
                {
                    "value": "0,00E+00",
                    "module": "A1A3",
                    "scenario": null
                }
            ]
        },
        {
            "parameter": "RSF",
            "values": [
                {
                    "value": "1,22E+02",
                    "module": "A1",
                    "scenario": null
                },
                {
                    "value": "7,86E-02",
                    "module": "A2",
                    "scenario": null
                },
                {
                    "value": "7,00E-01",
                    "module": "A3",
                    "scenario": null
                },
                {
                    "value": "3,11E-02",
                    "module": "A4",
                    "scenario": null
                },
                {
                    "value": "0,00E+00",
                    "module": "C1",
                    "scenario": null
                },
                {
                    "value": "3,11E-02",
                    "module": "C2",
                    "scenario": null
                },
                {
                    "value": "0,00E+00",
                    "module": "C3",
                    "scenario": null
                },
                {
                    "value": "1,42E-03",
                    "module": "C4",
                    "scenario": null
                },
                {
                    "value": "-1,79E-01",
                    "module": "D",
                    "scenario": null
                },
                {
                    "value": "1,23E+02",
                    "module": "A1A3",
                    "scenario": null
                }
            ]
        },
        {
            "parameter": "NRSF",
            "values": [
                {
                    "value": "9,10E+01",
                    "module": "A1",
                    "scenario": null
                },
                {
                    "value": "3,58E-01",
                    "module": "A2",
                    "scenario": null
                },
                {
                    "value": "3,72E-03",
                    "module": "A3",
                    "scenario": null
                },
                {
                    "value": "1,04E-01",
                    "module": "A4",
                    "scenario": null
                },
                {
                    "value": "0,00E+00",
                    "module": "C1",
                    "scenario": null
                },
                {
                    "value": "1,04E-01",
                    "module": "C2",
                    "scenario": null
                },
                {
                    "value": "0,00E+00",
                    "module": "C3",
                    "scenario": null
                },
                {
                    "value": "4,09E-03",
                    "module": "C4",
                    "scenario": null
                },
                {
                    "value": "-1,84E-01",
                    "module": "D",
                    "scenario": null
                },
                {
                    "value": "9,14E+01",
                    "module": "A1A3",
                    "scenario": null
                }
            ]
        },
        {
            "parameter": "FW",
            "values": [
                {
                    "value": "4,39E+00",
                    "module": "A1",
                    "scenario": null
                },
                {
                    "value": "1,73E-02",
                    "module": "A2",
                    "scenario": null
                },
                {
                    "value": "9,00E-02",
                    "module": "A3",
                    "scenario": null
                },
                {
                    "value": "8,05E-03",
                    "module": "A4",
                    "scenario": null
                },
                {
                    "value": "2,83E-03",
                    "module": "C1",
                    "scenario": null
                },
                {
                    "value": "8,05E-03",
                    "module": "C2",
                    "scenario": null
                },
                {
                    "value": "3,66E-02",
                    "module": "C3",
                    "scenario": null
                },
                {
                    "value": "5,33E-03",
                    "module": "C4",
                    "scenario": null
                },
                {
                    "value": "-1,38E+00",
                    "module": "D",
                    "scenario": null
                },
                {
                    "value": "4,49E+00",
                    "module": "A1A3",
                    "scenario": null
                }
            ]
        }
    ],
    "end_of_life_waste": [
        {
            "parameter": "HWD",
            "values": [
                {
                    "value": "1,36E-02",
                    "module": "A1",
                    "scenario": null
                },
                {
                    "value": "1,10E-02",
                    "module": "A2",
                    "scenario": null
                },
                {
                    "value": "2,90E-03",
                    "module": "A3",
                    "scenario": null
                },
                {
                    "value": "3,87E-03",
                    "module": "A4",
                    "scenario": null
                },
                {
                    "value": "1,62E-03",
                    "module": "C1",
                    "scenario": null
                },
                {
                    "value": "3,87E-03",
                    "module": "C2",
                    "scenario": null
                },
                {
                    "value": "2,13E-03",
                    "module": "C3",
                    "scenario": null
                },
                {
                    "value": "0,00E+00",
                    "module": "C4",
                    "scenario": null
                },
                {
                    "value": "-9,03E-03",
                    "module": "D",
                    "scenario": null
                },
                {
                    "value": "2,75E-02",
                    "module": "A1A3",
                    "scenario": null
                }
            ]
        },
        {
            "parameter": "NHWD",
            "values": [
                {
                    "value": "2,74E+00",
                    "module": "A1",
                    "scenario": null
                },
                {
                    "value": "1,04E+01",
                    "module": "A2",
                    "scenario": null
                },
                {
                    "value": "1,33E-01",
                    "module": "A3",
                    "scenario": null
                },
                {
                    "value": "6,15E+00",
                    "module": "A4",
                    "scenario": null
                },
                {
                    "value": "6,52E-02",
                    "module": "C1",
                    "scenario": null
                },
                {
                    "value": "6,15E+00",
                    "module": "C2",
                    "scenario": null
                },
                {
                    "value": "6,73E-02",
                    "module": "C3",
                    "scenario": null
                },
                {
                    "value": "3,24E+01",
                    "module": "C4",
                    "scenario": null
                },
                {
                    "value": "-2,74E-01",
                    "module": "D",
                    "scenario": null
                },
                {
                    "value": "1,32E+01",
                    "module": "A1A3",
                    "scenario": null
                }
            ]
        },
        {
            "parameter": "RWD",
            "values": [
                {
                    "value": "3,79E-03",
                    "module": "A1",
                    "scenario": null
                },
                {
                    "value": "1,81E-03",
                    "module": "A2",
                    "scenario": null
                },
                {
                    "value": "7,18E-05",
                    "module": "A3",
                    "scenario": null
                },
                {
                    "value": "4,83E-04",
                    "module": "A4",
                    "scenario": null
                },
                {
                    "value": "3,82E-04",
                    "module": "C1",
                    "scenario": null
                },
                {
                    "value": "4,83E-04",
                    "module": "C2",
                    "scenario": null
                },
                {
                    "value": "2,26E-04",
                    "module": "C3",
                    "scenario": null
                },
                {
                    "value": "0,00E+00",
                    "module": "C4",
                    "scenario": null
                },
                {
                    "value": "-2,97E-04",
                    "module": "D",
                    "scenario": null
                },
                {
                    "value": "5,67E-03",
                    "module": "A1A3",
                    "scenario": null
                }
            ]
        }
    ],
    "end_of_life_flow": [
        {
            "parameter": "CRU",
            "values": [
                {
                    "value": "0,00E+00",
                    "module": "A1",
                    "scenario": null
                },
                {
                    "value": "0,00E+00",
                    "module": "A2",
                    "scenario": null
                },
                {
                    "value": "0,00E+00",
                    "module": "A3",
                    "scenario": null
                },
                {
                    "value": "0,00E+00",
                    "module": "A4",
                    "scenario": null
                },
                {
                    "value": "0,00E+00",
                    "module": "C1",
                    "scenario": null
                },
                {
                    "value": "0,00E+00",
                    "module": "C2",
                    "scenario": null
                },
                {
                    "value": "0,00E+00",
                    "module": "C3",
                    "scenario": null
                },
                {
                    "value": "0,00E+00",
                    "module": "C4",
                    "scenario": null
                },
                {
                    "value": "0,00E+00",
                    "module": "D",
                    "scenario": null
                },
                {
                    "value": "0,00E+00",
                    "module": "A1A3",
                    "scenario": null
                }
            ]
        },
        {
            "parameter": "MFR",
            "values": [
                {
                    "value": "0,00E+00",
                    "module": "A1",
                    "scenario": null
                },
                {
                    "value": "0,00E+00",
                    "module": "A2",
                    "scenario": null
                },
                {
                    "value": "0,00E+00",
                    "module": "A3",
                    "scenario": null
                },
                {
                    "value": "0,00E+00",
                    "module": "A4",
                    "scenario": null
                },
                {
                    "value": "0,00E+00",
                    "module": "C1",
                    "scenario": null
                },
                {
                    "value": "0,00E+00",
                    "module": "C2",
                    "scenario": null
                },
                {
                    "value": "9,68E+02",
                    "module": "C3",
                    "scenario": null
                },
                {
                    "value": "0,00E+00",
                    "module": "C4",
                    "scenario": null
                },
                {
                    "value": "0,00E+00",
                    "module": "D",
                    "scenario": null
                },
                {
                    "value": "0,00E+00",
                    "module": "A1A3",
                    "scenario": null
                }
            ]
        },
        {
            "parameter": "MER",
            "values": [
                {
                    "value": "0,00E+00",
                    "module": "A1",
                    "scenario": null
                },
                {
                    "value": "0,00E+00",
                    "module": "A2",
                    "scenario": null
                },
                {
                    "value": "0,00E+00",
                    "module": "A3",
                    "scenario": null
                },
                {
                    "value": "0,00E+00",
                    "module": "A4",
                    "scenario": null
                },
                {
                    "value": "0,00E+00",
                    "module": "C1",
                    "scenario": null
                },
                {
                    "value": "0,00E+00",
                    "module": "C2",
                    "scenario": null
                },
                {
                    "value": "0,00E+00",
                    "module": "C3",
                    "scenario": null
                },
                {
                    "value": "0,00E+00",
                    "module": "C4",
                    "scenario": null
                },
                {
                    "value": "0,00E+00",
                    "module": "D",
                    "scenario": null
                },
                {
                    "value": "0,00E+00",
                    "module": "A1A3",
                    "scenario": null
                }
            ]
        },
        {
            "parameter": "EEE",
            "values": [
                {
                    "value": "0,00E+00",
                    "module": "A1",
                    "scenario": null
                },
                {
                    "value": "0,00E+00",
                    "module": "A2",
                    "scenario": null
                },
                {
                    "value": "0,00E+00",
                    "module": "A3",
                    "scenario": null
                },
                {
                    "value": "0,00E+00",
                    "module": "A4",
                    "scenario": null
                },
                {
                    "value": "0,00E+00",
                    "module": "C1",
                    "scenario": null
                },
                {
                    "value": "0,00E+00",
                    "module": "C2",
                    "scenario": null
                },
                {
                    "value": "0,00E+00",
                    "module": "C3",
                    "scenario": null
                },
                {
                    "value": "0,00E+00",
                    "module": "C4",
                    "scenario": null
                },
                {
                    "value": "0,00E+00",
                    "module": "D",
                    "scenario": null
                },
                {
                    "value": "0,00E+00",
                    "module": "A1A3",
                    "scenario": null
                }
            ]
        },
        {
            "parameter": "EET",
            "values": [
                {
                    "value": "0,00E+00",
                    "module": "A1",
                    "scenario": null
                },
                {
                    "value": "0,00E+00",
                    "module": "A2",
                    "scenario": null
                },
                {
                    "value": "0,00E+00",
                    "module": "A3",
                    "scenario": null
                },
                {
                    "value": "0,00E+00",
                    "module": "A4",
                    "scenario": null
                },
                {
                    "value": "0,00E+00",
                    "module": "C1",
                    "scenario": null
                },
                {
                    "value": "0,00E+00",
                    "module": "C2",
                    "scenario": null
                },
                {
                    "value": "0,00E+00",
                    "module": "C3",
                    "scenario": null
                },
                {
                    "value": "0,00E+00",
                    "module": "C4",
                    "scenario": null
                },
                {
                    "value": "0,00E+00",
                    "module": "D",
                    "scenario": null
                },
                {
                    "value": "0,00E+00",
                    "module": "A1A3",
                    "scenario": null
                }
            ]
        }
    ]
}