{
    "product_name": "Flowtite Pressure Pipe FP2.1 with coupling\nDN450-700, PN1-6, SN5000-10000",
    "epd_id": "NEPD-3232-1875-EN",
    "compliance": [
        "EN 15804",
        "ISO 14025",
        "ISO 21930"
    ],
    "producer_name": "Amiblu Technology AS",
    "environmental_impact": [
        {
            "parameter": "GWP-total",
            "values": [
                {
                    "value": "1,55E+00",
                    "module": "A1-A3",
                    "scenario": null
                },
                {
                    "value": "8,13E-02",
                    "module": "A4",
                    "scenario": null
                },
                {
                    "value": "4,61E-01",
                    "module": "A5",
                    "scenario": null
                }
            ]
        },
        {
            "parameter": "ODP",
            "values": [
                {
                    "value": "1,83E-07",
                    "module": "A1-A3",
                    "scenario": null
                },
                {
                    "value": "1,50E-08",
                    "module": "A4",
                    "scenario": null
                },
                {
                    "value": "8,29E-08",
                    "module": "A5",
                    "scenario": null
                }
            ]
        },
        {
            "parameter": "AP",
            "values": [
                {
                    "value": "7,17E-03",
                    "module": "A1-A3",
                    "scenario": null
                },
                {
                    "value": "2,59E-04",
                    "module": "A4",
                    "scenario": null
                },
                {
                    "value": "1,38E-03",
                    "module": "A5",
                    "scenario": null
                }
            ]
        },
        {
            "parameter": "EP",
            "values": [
                {
                    "value": "9,24E-04",
                    "module": "A1-A3",
                    "scenario": null
                },
                {
                    "value": "4,30E-05",
                    "module": "A4",
                    "scenario": null
                },
                {
                    "value": "3,31E-04",
                    "module": "A5",
                    "scenario": null
                }
            ]
        },
        {
            "parameter": "POCP",
            "values": [
                {
                    "value": "5,38E-04",
                    "module": "A1-A3",
                    "scenario": null
                },
                {
                    "value": "1,33E-05",
                    "module": "A4",
                    "scenario": null
                },
                {
                    "value": "8,05E-05",
                    "module": "A5",
                    "scenario": null
                }
            ]
        },
        {
            "parameter": "ADPE",
            "values": [
                {
                    "value": "4,35E-05",
                    "module": "A1-A3",
                    "scenario": null
                },
                {
                    "value": "2,48E-07",
                    "module": "A4",
                    "scenario": null
                },
                {
                    "value": "1,84E-06",
                    "module": "A5",
                    "scenario": null
                }
            ]
        },
        {
            "parameter": "ADPF",
            "values": [
                {
                    "value": "3,22E+01",
                    "module": "A1-A3",
                    "scenario": null
                },
                {
                    "value": "1,23E+00",
                    "module": "A4",
                    "scenario": null
                },
                {
                    "value": "6,47E+00",
                    "module": "A5",
                    "scenario": null
                }
            ]
        }
    ],
    "additional_environmental_impact": [],
    "resource_use": [
        {
            "parameter": "PERE",
            "values": [
                {
                    "value": "1,53E+00",
                    "module": "A1-A3",
                    "scenario": null
                },
                {
                    "value": "1,79E-02",
                    "module": "A4",
                    "scenario": null
                },
                {
                    "value": "3,72E-01",
                    "module": "A5",
                    "scenario": null
                }
            ]
        },
        {
            "parameter": "PERM",
            "values": [
                {
                    "value": "6,44E-04",
                    "module": "A1-A3",
                    "scenario": null
                },
                {
                    "value": "0,00E+00",
                    "module": "A4",
                    "scenario": null
                },
                {
                    "value": "0,00E+00",
                    "module": "A5",
                    "scenario": null
                }
            ]
        },
        {
            "parameter": "PERT",
            "values": [
                {
                    "value": "1,53E+00",
                    "module": "A1-A3",
                    "scenario": null
                },
                {
                    "value": "1,79E-02",
                    "module": "A4",
                    "scenario": null
                },
                {
                    "value": "3,72E-01",
                    "module": "A5",
                    "scenario": null
                }
            ]
        },
        {
            "parameter": "PENRE",
            "values": [
                {
                    "value": "3,58E+01",
                    "module": "A1-A3",
                    "scenario": null
                },
                {
                    "value": "1,25E+00",
                    "module": "A4",
                    "scenario": null
                },
                {
                    "value": "7,22E+00",
                    "module": "A5",
                    "scenario": null
                }
            ]
        },
        {
            "parameter": "PENRM",
            "values": [
                {
                    "value": "5,79E-01",
                    "module": "A1-A3",
                    "scenario": null
                },
                {
                    "value": "0,00E+00",
                    "module": "A4",
                    "scenario": null
                },
                {
                    "value": "0,00E+00",
                    "module": "A5",
                    "scenario": null
                }
            ]
        },
        {
            "parameter": "PENRT",
            "values": [
                {
                    "value": "3,63E+01",
                    "module": "A1-A3",
                    "scenario": null
                },
                {
                    "value": "1,25E+00",
                    "module": "A4",
                    "scenario": null
                },
                {
                    "value": "7,22E+00",
                    "module": "A5",
                    "scenario": null
                }
            ]
        },
        {
            "parameter": "SM",
            "values": [
                {
                    "value": "3,15E-02",
                    "module": "A1-A3",
                    "scenario": null
                },
                {
                    "value": "0,00E+00",
                    "module": "A4",
                    "scenario": null
                },
                {
                    "value": "5,12E+01",
                    "module": "A5",
                    "scenario": null
                }
            ]
        },
        {
            "parameter": "RSF",
            "values": [
                {
                    "value": "8,18E-02",
                    "module": "A1-A3",
                    "scenario": null
                },
                {
                    "value": "0,00E+00",
                    "module": "A4",
                    "scenario": null
                },
                {
                    "value": "3,78E-04",
                    "module": "A5",
                    "scenario": null
                }
            ]
        },
        {
            "parameter": "NRSF",
            "values": [
                {
                    "value": "5,22E-03",
                    "module": "A1-A3",
                    "scenario": null
                },
                {
                    "value": "0,00E+00",
                    "module": "A4",
                    "scenario": null
                },
                {
                    "value": "5,56E-03",
                    "module": "A5",
                    "scenario": null
                }
            ]
        },
        {
            "parameter": "FW",
            "values": [
                {
                    "value": "1,83E-02",
                    "module": "A1-A3",
                    "scenario": null
                },
                {
                    "value": "2,35E-04",
                    "module": "A4",
                    "scenario": null
                },
                {
                    "value": "6,53E-02",
                    "module": "A5",
                    "scenario": null
                }
            ]
        }
    ],
    "end_of_life_waste": [
        {
            "parameter": "HWD",
            "values": [
                {
                    "value": "3,81E-03",
                    "module": "A1-A3",
                    "scenario": null
                },
                {
                    "value": "7,32E-07",
                    "module": "A4",
                    "scenario": null
                },
                {
                    "value": "8,72E-05",
                    "module": "A5",
                    "scenario": null
                }
            ]
        },
        {
            "parameter": "NHWD",
            "values": [
                {
                    "value": "2,76E-01",
                    "module": "A1-A3",
                    "scenario": null
                },
                {
                    "value": "6,60E-02",
                    "module": "A4",
                    "scenario": null
                },
                {
                    "value": "1,63E-01",
                    "module": "A5",
                    "scenario": null
                }
            ]
        },
        {
            "parameter": "RWD",
            "values": [
                {
                    "value": "7,44E-05",
                    "module": "A1-A3",
                    "scenario": null
                },
                {
                    "value": "8,61E-06",
                    "module": "A4",
                    "scenario": null
                },
                {
                    "value": "5,33E-05",
                    "module": "A5",
                    "scenario": null
                }
            ]
        }
    ],
    "end_of_life_flow": [
        {
            "parameter": "CRU",
            "values": [
                {
                    "value": "0,00E+00",
                    "module": "A1-A3",
                    "scenario": null
                },
                {
                    "value": "0,00E+00",
                    "module": "A4",
                    "scenario": null
                },
                {
                    "value": "0,00E+00",
                    "module": "A5",
                    "scenario": null
                }
            ]
        },
        {
            "parameter": "MFR",
            "values": [
                {
                    "value": "9,20E-04",
                    "module": "A1-A3",
                    "scenario": null
                },
                {
                    "value": "0,00E+00",
                    "module": "A4",
                    "scenario": null
                },
                {
                    "value": "4,24E-06",
                    "module": "A5",
                    "scenario": null
                }
            ]
        },
        {
            "parameter": "MER",
            "values": [
                {
                    "value": "1,27E-02",
                    "module": "A1-A3",
                    "scenario": null
                },
                {
                    "value": "0,00E+00",
                    "module": "A4",
                    "scenario": null
                },
                {
                    "value": "1,37E-03",
                    "module": "A5",
                    "scenario": null
                }
            ]
        },
        {
            "parameter": "EEE",
            "values": [
                {
                    "value": "8,98E-03",
                    "module": "A1-A3",
                    "scenario": null
                },
                {
                    "value": "0,00E+00",
                    "module": "A4",
                    "scenario": null
                },
                {
                    "value": "1,45E-05",
                    "module": "A5",
                    "scenario": null
                }
            ]
        },
        {
            "parameter": "EET",
            "values": [
                {
                    "value": "1,11E-01",
                    "module": "A1-A3",
                    "scenario": null
                },
                {
                    "value": "0,00E+00",
                    "module": "A4",
                    "scenario": null
                },
                {
                    "value": "2,20E-04",
                    "module": "A5",
                    "scenario": null
                }
            ]
        }
    ]
}