{
    "product_name": "weberfloor 450 light",
    "epd_id": "NEPD-3211-1851-EN",
    "compliance": [
        "EN 15804",
        "ISO 14025",
        "ISO 21930"
    ],
    "producer_name": "Saint-Gobain Sweden AB, Weber floor",
    "environmental_impact": [
        {
            "parameter": "GWP-total",
            "values": [
                {
                    "value": "9,71E-01",
                    "module": "A1-A3",
                    "scenario": null
                },
                {
                    "value": "2,62E-02",
                    "module": "A4",
                    "scenario": null
                },
                {
                    "value": "6,70E-03",
                    "module": "A5",
                    "scenario": null
                },
                {
                    "value": "3,96E-03",
                    "module": "C1",
                    "scenario": null
                },
                {
                    "value": "4,36E-03",
                    "module": "C2",
                    "scenario": null
                },
                {
                    "value": "6,96E-04",
                    "module": "C3",
                    "scenario": null
                },
                {
                    "value": "5,18E-04",
                    "module": "C4",
                    "scenario": null
                },
                {
                    "value": "-3,57E-03",
                    "module": "D",
                    "scenario": null
                }
            ]
        },
        {
            "parameter": "ODP",
            "values": [
                {
                    "value": "2,18E-08",
                    "module": "A1-A3",
                    "scenario": null
                },
                {
                    "value": "5,10E-09",
                    "module": "A4",
                    "scenario": null
                },
                {
                    "value": "4,50E-10",
                    "module": "A5",
                    "scenario": null
                },
                {
                    "value": "6,86E-10",
                    "module": "C1",
                    "scenario": null
                },
                {
                    "value": "8,50E-10",
                    "module": "C2",
                    "scenario": null
                },
                {
                    "value": "1,39E-10",
                    "module": "C3",
                    "scenario": null
                },
                {
                    "value": "1,72E-10",
                    "module": "C4",
                    "scenario": null
                },
                {
                    "value": "-4,62E-10",
                    "module": "D",
                    "scenario": null
                }
            ]
        },
        {
            "parameter": "AP",
            "values": [
                {
                    "value": "1,62E-03",
                    "module": "A1-A3",
                    "scenario": null
                },
                {
                    "value": "8,51E-05",
                    "module": "A4",
                    "scenario": null
                },
                {
                    "value": "1,83E-05",
                    "module": "A5",
                    "scenario": null
                },
                {
                    "value": "2,99E-05",
                    "module": "C1",
                    "scenario": null
                },
                {
                    "value": "1,42E-05",
                    "module": "C2",
                    "scenario": null
                },
                {
                    "value": "3,52E-06",
                    "module": "C3",
                    "scenario": null
                },
                {
                    "value": "3,78E-06",
                    "module": "C4",
                    "scenario": null
                },
                {
                    "value": "-2,07E-05",
                    "module": "D",
                    "scenario": null
                }
            ]
        },
        {
            "parameter": "EP",
            "values": [
                {
                    "value": "3,86E-04",
                    "module": "A1-A3",
                    "scenario": null
                },
                {
                    "value": "1,43E-05",
                    "module": "A4",
                    "scenario": null
                },
                {
                    "value": "4,76E-06",
                    "module": "A5",
                    "scenario": null
                },
                {
                    "value": "6,53E-06",
                    "module": "C1",
                    "scenario": null
                },
                {
                    "value": "2,38E-06",
                    "module": "C2",
                    "scenario": null
                },
                {
                    "value": "6,24E-07",
                    "module": "C3",
                    "scenario": null
                },
                {
                    "value": "6,67E-07",
                    "module": "C4",
                    "scenario": null
                },
                {
                    "value": "-3,67E-06",
                    "module": "D",
                    "scenario": null
                }
            ]
        },
        {
            "parameter": "POCP",
            "values": [
                {
                    "value": "1,40E-04",
                    "module": "A1-A3",
                    "scenario": null
                },
                {
                    "value": "4,23E-06",
                    "module": "A4",
                    "scenario": null
                },
                {
                    "value": "7,09E-07",
                    "module": "A5",
                    "scenario": null
                },
                {
                    "value": "6,63E-07",
                    "module": "C1",
                    "scenario": null
                },
                {
                    "value": "7,05E-07",
                    "module": "C2",
                    "scenario": null
                },
                {
                    "value": "1,28E-07",
                    "module": "C3",
                    "scenario": null
                },
                {
                    "value": "1,58E-07",
                    "module": "C4",
                    "scenario": null
                },
                {
                    "value": "-9,30E-07",
                    "module": "D",
                    "scenario": null
                }
            ]
        },
        {
            "parameter": "ADPE",
            "values": [
                {
                    "value": "4,30E-07",
                    "module": "A1-A3",
                    "scenario": null
                },
                {
                    "value": "5,91E-08",
                    "module": "A4",
                    "scenario": null
                },
                {
                    "value": "6,78E-09",
                    "module": "A5",
                    "scenario": null
                },
                {
                    "value": "1,70E-11",
                    "module": "C1",
                    "scenario": null
                },
                {
                    "value": "9,85E-09",
                    "module": "C2",
                    "scenario": null
                },
                {
                    "value": "4,20E-11",
                    "module": "C3",
                    "scenario": null
                },
                {
                    "value": "1,00E-11",
                    "module": "C4",
                    "scenario": null
                },
                {
                    "value": "-1,91E-10",
                    "module": "D",
                    "scenario": null
                }
            ]
        },
        {
            "parameter": "ADPF",
            "values": [
                {
                    "value": "7,31E+00",
                    "module": "A1-A3",
                    "scenario": null
                },
                {
                    "value": "4,11E-01",
                    "module": "A4",
                    "scenario": null
                },
                {
                    "value": "3,82E-02",
                    "module": "A5",
                    "scenario": null
                },
                {
                    "value": "5,47E-02",
                    "module": "C1",
                    "scenario": null
                },
                {
                    "value": "6,84E-02",
                    "module": "C2",
                    "scenario": null
                },
                {
                    "value": "6,77E-03",
                    "module": "C3",
                    "scenario": null
                },
                {
                    "value": "1,46E-02",
                    "module": "C4",
                    "scenario": null
                },
                {
                    "value": "-3,81E-02",
                    "module": "D",
                    "scenario": null
                }
            ]
        }
    ],
    "additional_environmental_impact": [],
    "resource_use": [
        {
            "parameter": "PERE",
            "values": [
                {
                    "value": "2,87E+00",
                    "module": "A1-A3",
                    "scenario": null
                },
                {
                    "value": "7,42E-03",
                    "module": "A4",
                    "scenario": null
                },
                {
                    "value": "9,53E-01",
                    "module": "A5",
                    "scenario": null
                },
                {
                    "value": "3,00E-04",
                    "module": "C1",
                    "scenario": null
                },
                {
                    "value": "1,24E-03",
                    "module": "C2",
                    "scenario": null
                },
                {
                    "value": "9,08E-03",
                    "module": "C3",
                    "scenario": null
                },
                {
                    "value": "1,19E-04",
                    "module": "C4",
                    "scenario": null
                },
                {
                    "value": "-1,28E-02",
                    "module": "D",
                    "scenario": null
                }
            ]
        },
        {
            "parameter": "PERM",
            "values": [
                {
                    "value": "1,26E+00",
                    "module": "A1-A3",
                    "scenario": null
                },
                {
                    "value": "0,00E+00",
                    "module": "A4",
                    "scenario": null
                },
                {
                    "value": "0,00E+00",
                    "module": "A5",
                    "scenario": null
                },
                {
                    "value": "0,00E+00",
                    "module": "C1",
                    "scenario": null
                },
                {
                    "value": "0,00E+00",
                    "module": "C2",
                    "scenario": null
                },
                {
                    "value": "0,00E+00",
                    "module": "C3",
                    "scenario": null
                },
                {
                    "value": "0,00E+00",
                    "module": "C4",
                    "scenario": null
                },
                {
                    "value": "0,00E+00",
                    "module": "D",
                    "scenario": null
                }
            ]
        },
        {
            "parameter": "PERT",
            "values": [
                {
                    "value": "4,13E+00",
                    "module": "A1-A3",
                    "scenario": null
                },
                {
                    "value": "7,42E-03",
                    "module": "A4",
                    "scenario": null
                },
                {
                    "value": "9,53E-01",
                    "module": "A5",
                    "scenario": null
                },
                {
                    "value": "3,00E-04",
                    "module": "C1",
                    "scenario": null
                },
                {
                    "value": "1,24E-03",
                    "module": "C2",
                    "scenario": null
                },
                {
                    "value": "9,08E-03",
                    "module": "C3",
                    "scenario": null
                },
                {
                    "value": "1,19E-04",
                    "module": "C4",
                    "scenario": null
                },
                {
                    "value": "-1,28E-02",
                    "module": "D",
                    "scenario": null
                }
            ]
        },
        {
            "parameter": "PENRE",
            "values": [
                {
                    "value": "6,44E+00",
                    "module": "A1-A3",
                    "scenario": null
                },
                {
                    "value": "4,23E-01",
                    "module": "A4",
                    "scenario": null
                },
                {
                    "value": "9,95E-02",
                    "module": "A5",
                    "scenario": null
                },
                {
                    "value": "5,52E-02",
                    "module": "C1",
                    "scenario": null
                },
                {
                    "value": "7,06E-02",
                    "module": "C2",
                    "scenario": null
                },
                {
                    "value": "1,77E-02",
                    "module": "C3",
                    "scenario": null
                },
                {
                    "value": "1,48E-02",
                    "module": "C4",
                    "scenario": null
                },
                {
                    "value": "-5,25E-02",
                    "module": "D",
                    "scenario": null
                }
            ]
        },
        {
            "parameter": "PENRM",
            "values": [
                {
                    "value": "1,94E+00",
                    "module": "A1-A3",
                    "scenario": null
                },
                {
                    "value": "0,00E+00",
                    "module": "A4",
                    "scenario": null
                },
                {
                    "value": "0,00E+00",
                    "module": "A5",
                    "scenario": null
                },
                {
                    "value": "0,00E+00",
                    "module": "C1",
                    "scenario": null
                },
                {
                    "value": "0,00E+00",
                    "module": "C2",
                    "scenario": null
                },
                {
                    "value": "0,00E+00",
                    "module": "C3",
                    "scenario": null
                },
                {
                    "value": "0,00E+00",
                    "module": "C4",
                    "scenario": null
                },
                {
                    "value": "0,00E+00",
                    "module": "D",
                    "scenario": null
                }
            ]
        },
        {
            "parameter": "PENRT",
            "values": [
                {
                    "value": "8,38E+00",
                    "module": "A1-A3",
                    "scenario": null
                },
                {
                    "value": "4,23E-01",
                    "module": "A4",
                    "scenario": null
                },
                {
                    "value": "9,95E-02",
                    "module": "A5",
                    "scenario": null
                },
                {
                    "value": "5,52E-02",
                    "module": "C1",
                    "scenario": null
                },
                {
                    "value": "7,06E-02",
                    "module": "C2",
                    "scenario": null
                },
                {
                    "value": "1,78E-02",
                    "module": "C3",
                    "scenario": null
                },
                {
                    "value": "1,48E-02",
                    "module": "C4",
                    "scenario": null
                },
                {
                    "value": "-5,25E-02",
                    "module": "D",
                    "scenario": null
                }
            ]
        },
        {
            "parameter": "SM",
            "values": [
                {
                    "value": "1,17E-01",
                    "module": "A1-A3",
                    "scenario": null
                },
                {
                    "value": "0,00E+00",
                    "module": "A4",
                    "scenario": null
                },
                {
                    "value": "0,00E+00",
                    "module": "A5",
                    "scenario": null
                },
                {
                    "value": "0,00E+00",
                    "module": "C1",
                    "scenario": null
                },
                {
                    "value": "0,00E+00",
                    "module": "C2",
                    "scenario": null
                },
                {
                    "value": "0,00E+00",
                    "module": "C3",
                    "scenario": null
                },
                {
                    "value": "0,00E+00",
                    "module": "C4",
                    "scenario": null
                },
                {
                    "value": "0,00E+00",
                    "module": "D",
                    "scenario": null
                }
            ]
        },
        {
            "parameter": "RSF",
            "values": [
                {
                    "value": "8,33E-01",
                    "module": "A1-A3",
                    "scenario": null
                },
                {
                    "value": "0,00E+00",
                    "module": "A4",
                    "scenario": null
                },
                {
                    "value": "4,80E-06",
                    "module": "A5",
                    "scenario": null
                },
                {
                    "value": "0,00E+00",
                    "module": "C1",
                    "scenario": null
                },
                {
                    "value": "0,00E+00",
                    "module": "C2",
                    "scenario": null
                },
                {
                    "value": "0,00E+00",
                    "module": "C3",
                    "scenario": null
                },
                {
                    "value": "0,00E+00",
                    "module": "C4",
                    "scenario": null
                },
                {
                    "value": "0,00E+00",
                    "module": "D",
                    "scenario": null
                }
            ]
        },
        {
            "parameter": "NRSF",
            "values": [
                {
                    "value": "1,01E+00",
                    "module": "A1-A3",
                    "scenario": null
                },
                {
                    "value": "0,00E+00",
                    "module": "A4",
                    "scenario": null
                },
                {
                    "value": "0,00E+00",
                    "module": "A5",
                    "scenario": null
                },
                {
                    "value": "0,00E+00",
                    "module": "C1",
                    "scenario": null
                },
                {
                    "value": "0,00E+00",
                    "module": "C2",
                    "scenario": null
                },
                {
                    "value": "0,00E+00",
                    "module": "C3",
                    "scenario": null
                },
                {
                    "value": "0,00E+00",
                    "module": "C4",
                    "scenario": null
                },
                {
                    "value": "0,00E+00",
                    "module": "D",
                    "scenario": null
                }
            ]
        },
        {
            "parameter": "FW",
            "values": [
                {
                    "value": "9,73E-03",
                    "module": "A1-A3",
                    "scenario": null
                },
                {
                    "value": "9,98E-05",
                    "module": "A4",
                    "scenario": null
                },
                {
                    "value": "5,12E-04",
                    "module": "A5",
                    "scenario": null
                },
                {
                    "value": "4,75E-06",
                    "module": "C1",
                    "scenario": null
                },
                {
                    "value": "1,66E-05",
                    "module": "C2",
                    "scenario": null
                },
                {
                    "value": "4,45E-06",
                    "module": "C3",
                    "scenario": null
                },
                {
                    "value": "1,60E-05",
                    "module": "C4",
                    "scenario": null
                },
                {
                    "value": "-1,03E-03",
                    "module": "D",
                    "scenario": null
                }
            ]
        }
    ],
    "end_of_life_waste": [
        {
            "parameter": "HWD",
            "values": [
                {
                    "value": "1,87E-04",
                    "module": "A1-A3",
                    "scenario": null
                },
                {
                    "value": "2,25E-07",
                    "module": "A4",
                    "scenario": null
                },
                {
                    "value": "6,27E-08",
                    "module": "A5",
                    "scenario": null
                },
                {
                    "value": "1,50E-07",
                    "module": "C1",
                    "scenario": null
                },
                {
                    "value": "3,75E-08",
                    "module": "C2",
                    "scenario": null
                },
                {
                    "value": "1,64E-08",
                    "module": "C3",
                    "scenario": null
                },
                {
                    "value": "2,20E-08",
                    "module": "C4",
                    "scenario": null
                },
                {
                    "value": "-2,10E-07",
                    "module": "D",
                    "scenario": null
                }
            ]
        },
        {
            "parameter": "NHWD",
            "values": [
                {
                    "value": "4,71E-01",
                    "module": "A1-A3",
                    "scenario": null
                },
                {
                    "value": "3,84E-02",
                    "module": "A4",
                    "scenario": null
                },
                {
                    "value": "3,20E-03",
                    "module": "A5",
                    "scenario": null
                },
                {
                    "value": "2,50E-04",
                    "module": "C1",
                    "scenario": null
                },
                {
                    "value": "6,40E-03",
                    "module": "C2",
                    "scenario": null
                },
                {
                    "value": "2,00E-04",
                    "module": "C3",
                    "scenario": null
                },
                {
                    "value": "1,00E-01",
                    "module": "C4",
                    "scenario": null
                },
                {
                    "value": "-1,85E-03",
                    "module": "D",
                    "scenario": null
                }
            ]
        },
        {
            "parameter": "RWD",
            "values": [
                {
                    "value": "5,41E-06",
                    "module": "A1-A3",
                    "scenario": null
                },
                {
                    "value": "2,96E-06",
                    "module": "A4",
                    "scenario": null
                },
                {
                    "value": "3,54E-07",
                    "module": "A5",
                    "scenario": null
                },
                {
                    "value": "3,82E-07",
                    "module": "C1",
                    "scenario": null
                },
                {
                    "value": "4,94E-07",
                    "module": "C2",
                    "scenario": null
                },
                {
                    "value": "1,87E-07",
                    "module": "C3",
                    "scenario": null
                },
                {
                    "value": "9,67E-08",
                    "module": "C4",
                    "scenario": null
                },
                {
                    "value": "-3,82E-07",
                    "module": "D",
                    "scenario": null
                }
            ]
        }
    ],
    "end_of_life_flow": [
        {
            "parameter": "CRU",
            "values": [
                {
                    "value": "0,00E+00",
                    "module": "A1-A3",
                    "scenario": null
                },
                {
                    "value": "0,00E+00",
                    "module": "A4",
                    "scenario": null
                },
                {
                    "value": "0,00E+00",
                    "module": "A5",
                    "scenario": null
                },
                {
                    "value": "0,00E+00",
                    "module": "C1",
                    "scenario": null
                },
                {
                    "value": "0,00E+00",
                    "module": "C2",
                    "scenario": null
                },
                {
                    "value": "0,00E+00",
                    "module": "C3",
                    "scenario": null
                },
                {
                    "value": "0,00E+00",
                    "module": "C4",
                    "scenario": null
                },
                {
                    "value": "0,00E+00",
                    "module": "D",
                    "scenario": null
                }
            ]
        },
        {
            "parameter": "MFR",
            "values": [
                {
                    "value": "2,80E-01",
                    "module": "A1-A3",
                    "scenario": null
                },
                {
                    "value": "0,00E+00",
                    "module": "A4",
                    "scenario": null
                },
                {
                    "value": "1,61E-02",
                    "module": "A5",
                    "scenario": null
                },
                {
                    "value": "0,00E+00",
                    "module": "C1",
                    "scenario": null
                },
                {
                    "value": "0,00E+00",
                    "module": "C2",
                    "scenario": null
                },
                {
                    "value": "8,00E-01",
                    "module": "C3",
                    "scenario": null
                },
                {
                    "value": "0,00E+00",
                    "module": "C4",
                    "scenario": null
                },
                {
                    "value": "0,00E+00",
                    "module": "D",
                    "scenario": null
                }
            ]
        },
        {
            "parameter": "MER",
            "values": [
                {
                    "value": "5,91E-03",
                    "module": "A1-A3",
                    "scenario": null
                },
                {
                    "value": "0,00E+00",
                    "module": "A4",
                    "scenario": null
                },
                {
                    "value": "6,70E-02",
                    "module": "A5",
                    "scenario": null
                },
                {
                    "value": "0,00E+00",
                    "module": "C1",
                    "scenario": null
                },
                {
                    "value": "0,00E+00",
                    "module": "C2",
                    "scenario": null
                },
                {
                    "value": "0,00E+00",
                    "module": "C3",
                    "scenario": null
                },
                {
                    "value": "0,00E+00",
                    "module": "C4",
                    "scenario": null
                },
                {
                    "value": "0,00E+00",
                    "module": "D",
                    "scenario": null
                }
            ]
        },
        {
            "parameter": "EEE",
            "values": [
                {
                    "value": "1,41E-02",
                    "module": "A1-A3",
                    "scenario": null
                },
                {
                    "value": "0,00E+00",
                    "module": "A4",
                    "scenario": null
                },
                {
                    "value": "5,36E-02",
                    "module": "A5",
                    "scenario": null
                },
                {
                    "value": "0,00E+00",
                    "module": "C1",
                    "scenario": null
                },
                {
                    "value": "0,00E+00",
                    "module": "C2",
                    "scenario": null
                },
                {
                    "value": "0,00E+00",
                    "module": "C3",
                    "scenario": null
                },
                {
                    "value": "0,00E+00",
                    "module": "C4",
                    "scenario": null
                },
                {
                    "value": "0,00E+00",
                    "module": "D",
                    "scenario": null
                }
            ]
        },
        {
            "parameter": "EET",
            "values": [
                {
                    "value": "3,52E-02",
                    "module": "A1-A3",
                    "scenario": null
                },
                {
                    "value": "0,00E+00",
                    "module": "A4",
                    "scenario": null
                },
                {
                    "value": "5,89E-01",
                    "module": "A5",
                    "scenario": null
                },
                {
                    "value": "0,00E+00",
                    "module": "C1",
                    "scenario": null
                },
                {
                    "value": "0,00E+00",
                    "module": "C2",
                    "scenario": null
                },
                {
                    "value": "0,00E+00",
                    "module": "C3",
                    "scenario": null
                },
                {
                    "value": "0,00E+00",
                    "module": "C4",
                    "scenario": null
                },
                {
                    "value": "0,00E+00",
                    "module": "D",
                    "scenario": null
                }
            ]
        }
    ]
}