{
    "product_name": "Tube Wall Shelf",
    "epd_id": "NEPD-8331-8007",
    "compliance": [
        "EN 15804+A2",
        "ISO 14025",
        "ISO 21930"
    ],
    "producer_name": "SG Armaturen AS",
    "environmental_impact": [
        {
            "parameter": "GWP-total",
            "values": [
                {
                    "value": "7,47E-01",
                    "module": "A1",
                    "scenario": null
                },
                {
                    "value": "8,63E-04",
                    "module": "A2",
                    "scenario": null
                },
                {
                    "value": "8,23E-02",
                    "module": "A3",
                    "scenario": null
                },
                {
                    "value": "9,01E-02",
                    "module": "A4",
                    "scenario": null
                },
                {
                    "value": "1,65E-01",
                    "module": "A5",
                    "scenario": null
                },
                {
                    "value": "0,00E+00",
                    "module": "C1",
                    "scenario": null
                },
                {
                    "value": "1,09E-02",
                    "module": "C2",
                    "scenario": null
                },
                {
                    "value": "0,00E+00",
                    "module": "C3",
                    "scenario": null
                },
                {
                    "value": "5,00E-04",
                    "module": "C4",
                    "scenario": null
                },
                {
                    "value": "3,16E-01",
                    "module": "D",
                    "scenario": null
                },
                {
                    "value": "8,31E-01",
                    "module": "A1A3",
                    "scenario": null
                }
            ]
        },
        {
            "parameter": "GWP-fossil",
            "values": [
                {
                    "value": "8,82E-01",
                    "module": "A1",
                    "scenario": null
                },
                {
                    "value": "8,62E-04",
                    "module": "A2",
                    "scenario": null
                },
                {
                    "value": "8,23E-02",
                    "module": "A3",
                    "scenario": null
                },
                {
                    "value": "9,00E-02",
                    "module": "A4",
                    "scenario": null
                },
                {
                    "value": "1,57E-03",
                    "module": "A5",
                    "scenario": null
                },
                {
                    "value": "0,00E+00",
                    "module": "C1",
                    "scenario": null
                },
                {
                    "value": "1,09E-02",
                    "module": "C2",
                    "scenario": null
                },
                {
                    "value": "0,00E+00",
                    "module": "C3",
                    "scenario": null
                },
                {
                    "value": "5,00E-04",
                    "module": "C4",
                    "scenario": null
                },
                {
                    "value": "3,08E-01",
                    "module": "D",
                    "scenario": null
                },
                {
                    "value": "9,65E-01",
                    "module": "A1A3",
                    "scenario": null
                }
            ]
        },
        {
            "parameter": "GWP-biogenic",
            "values": [
                {
                    "value": "-1,37E-01",
                    "module": "A1",
                    "scenario": null
                },
                {
                    "value": "3,36E-07",
                    "module": "A2",
                    "scenario": null
                },
                {
                    "value": "2,05E-05",
                    "module": "A3",
                    "scenario": null
                },
                {
                    "value": "3,19E-05",
                    "module": "A4",
                    "scenario": null
                },
                {
                    "value": "1,64E-01",
                    "module": "A5",
                    "scenario": null
                },
                {
                    "value": "0,00E+00",
                    "module": "C1",
                    "scenario": null
                },
                {
                    "value": "4,23E-06",
                    "module": "C2",
                    "scenario": null
                },
                {
                    "value": "0,00E+00",
                    "module": "C3",
                    "scenario": null
                },
                {
                    "value": "0,00E+00",
                    "module": "C4",
                    "scenario": null
                },
                {
                    "value": "1,42E-03",
                    "module": "D",
                    "scenario": null
                },
                {
                    "value": "-1,37E-01",
                    "module": "A1A3",
                    "scenario": null
                }
            ]
        },
        {
            "parameter": "GWP-luluc",
            "values": [
                {
                    "value": "2,63E-03",
                    "module": "A1",
                    "scenario": null
                },
                {
                    "value": "3,15E-07",
                    "module": "A2",
                    "scenario": null
                },
                {
                    "value": "1,30E-05",
                    "module": "A3",
                    "scenario": null
                },
                {
                    "value": "4,48E-05",
                    "module": "A4",
                    "scenario": null
                },
                {
                    "value": "5,18E-07",
                    "module": "A5",
                    "scenario": null
                },
                {
                    "value": "0,00E+00",
                    "module": "C1",
                    "scenario": null
                },
                {
                    "value": "3,98E-06",
                    "module": "C2",
                    "scenario": null
                },
                {
                    "value": "0,00E+00",
                    "module": "C3",
                    "scenario": null
                },
                {
                    "value": "1,94E-07",
                    "module": "C4",
                    "scenario": null
                },
                {
                    "value": "5,85E-03",
                    "module": "D",
                    "scenario": null
                },
                {
                    "value": "2,64E-03",
                    "module": "A1A3",
                    "scenario": null
                }
            ]
        },
        {
            "parameter": "ODP",
            "values": [
                {
                    "value": "4,89E-08",
                    "module": "A1",
                    "scenario": null
                },
                {
                    "value": "1,89E-10",
                    "module": "A2",
                    "scenario": null
                },
                {
                    "value": "1,21E-09",
                    "module": "A3",
                    "scenario": null
                },
                {
                    "value": "1,98E-08",
                    "module": "A4",
                    "scenario": null
                },
                {
                    "value": "3,30E-10",
                    "module": "A5",
                    "scenario": null
                },
                {
                    "value": "0,00E+00",
                    "module": "C1",
                    "scenario": null
                },
                {
                    "value": "2,36E-09",
                    "module": "C2",
                    "scenario": null
                },
                {
                    "value": "0,00E+00",
                    "module": "C3",
                    "scenario": null
                },
                {
                    "value": "1,40E-10",
                    "module": "C4",
                    "scenario": null
                },
                {
                    "value": "-3,54E-05",
                    "module": "D",
                    "scenario": null
                },
                {
                    "value": "5,03E-08",
                    "module": "A1A3",
                    "scenario": null
                }
            ]
        },
        {
            "parameter": "AP",
            "values": [
                {
                    "value": "5,60E-03",
                    "module": "A1",
                    "scenario": null
                },
                {
                    "value": "2,58E-06",
                    "module": "A2",
                    "scenario": null
                },
                {
                    "value": "4,30E-04",
                    "module": "A3",
                    "scenario": null
                },
                {
                    "value": "1,39E-03",
                    "module": "A4",
                    "scenario": null
                },
                {
                    "value": "7,42E-06",
                    "module": "A5",
                    "scenario": null
                },
                {
                    "value": "0,00E+00",
                    "module": "C1",
                    "scenario": null
                },
                {
                    "value": "3,25E-05",
                    "module": "C2",
                    "scenario": null
                },
                {
                    "value": "0,00E+00",
                    "module": "C3",
                    "scenario": null
                },
                {
                    "value": "3,88E-06",
                    "module": "C4",
                    "scenario": null
                },
                {
                    "value": "2,09E-03",
                    "module": "D",
                    "scenario": null
                },
                {
                    "value": "6,03E-03",
                    "module": "A1A3",
                    "scenario": null
                }
            ]
        },
        {
            "parameter": "POCP",
            "values": [
                {
                    "value": "3,07E-03",
                    "module": "A1",
                    "scenario": null
                },
                {
                    "value": "2,13E-06",
                    "module": "A2",
                    "scenario": null
                },
                {
                    "value": "2,58E-04",
                    "module": "A3",
                    "scenario": null
                },
                {
                    "value": "1,00E-03",
                    "module": "A4",
                    "scenario": null
                },
                {
                    "value": "7,63E-06",
                    "module": "A5",
                    "scenario": null
                },
                {
                    "value": "0,00E+00",
                    "module": "C1",
                    "scenario": null
                },
                {
                    "value": "2,68E-05",
                    "module": "C2",
                    "scenario": null
                },
                {
                    "value": "0,00E+00",
                    "module": "C3",
                    "scenario": null
                },
                {
                    "value": "4,43E-06",
                    "module": "C4",
                    "scenario": null
                },
                {
                    "value": "9,76E-04",
                    "module": "D",
                    "scenario": null
                },
                {
                    "value": "3,33E-03",
                    "module": "A1A3",
                    "scenario": null
                }
            ]
        },
        {
            "parameter": "ADPE",
            "values": [
                {
                    "value": "3,98E-05",
                    "module": "A1",
                    "scenario": null
                },
                {
                    "value": "2,31E-08",
                    "module": "A2",
                    "scenario": null
                },
                {
                    "value": "2,54E-07",
                    "module": "A3",
                    "scenario": null
                },
                {
                    "value": "1,72E-06",
                    "module": "A4",
                    "scenario": null
                },
                {
                    "value": "3,81E-08",
                    "module": "A5",
                    "scenario": null
                },
                {
                    "value": "0,00E+00",
                    "module": "C1",
                    "scenario": null
                },
                {
                    "value": "2,92E-07",
                    "module": "C2",
                    "scenario": null
                },
                {
                    "value": "0,00E+00",
                    "module": "C3",
                    "scenario": null
                },
                {
                    "value": "3,80E-09",
                    "module": "C4",
                    "scenario": null
                },
                {
                    "value": "-4,80E-07",
                    "module": "D",
                    "scenario": null
                },
                {
                    "value": "4,00E-05",
                    "module": "A1A3",
                    "scenario": null
                }
            ]
        },
        {
            "parameter": "ADPF",
            "values": [
                {
                    "value": "9,76E+00",
                    "module": "A1",
                    "scenario": null
                },
                {
                    "value": "1,27E-02",
                    "module": "A2",
                    "scenario": null
                },
                {
                    "value": "7,28E-01",
                    "module": "A3",
                    "scenario": null
                },
                {
                    "value": "1,27E+00",
                    "module": "A4",
                    "scenario": null
                },
                {
                    "value": "2,19E-02",
                    "module": "A5",
                    "scenario": null
                },
                {
                    "value": "0,00E+00",
                    "module": "C1",
                    "scenario": null
                },
                {
                    "value": "1,61E-01",
                    "module": "C2",
                    "scenario": null
                },
                {
                    "value": "0,00E+00",
                    "module": "C3",
                    "scenario": null
                },
                {
                    "value": "1,15E-02",
                    "module": "C4",
                    "scenario": null
                },
                {
                    "value": "3,92E+00",
                    "module": "D",
                    "scenario": null
                },
                {
                    "value": "1,05E+01",
                    "module": "A1A3",
                    "scenario": null
                }
            ]
        },
        {
            "parameter": "WDP",
            "values": [
                {
                    "value": "3,27E+01",
                    "module": "A1",
                    "scenario": null
                },
                {
                    "value": "4,15E-03",
                    "module": "A2",
                    "scenario": null
                },
                {
                    "value": "1,19E-01",
                    "module": "A3",
                    "scenario": null
                },
                {
                    "value": "8,42E-01",
                    "module": "A4",
                    "scenario": null
                },
                {
                    "value": "2,78E-02",
                    "module": "A5",
                    "scenario": null
                },
                {
                    "value": "0,00E+00",
                    "module": "C1",
                    "scenario": null
                },
                {
                    "value": "5,24E-02",
                    "module": "C2",
                    "scenario": null
                },
                {
                    "value": "0,00E+00",
                    "module": "C3",
                    "scenario": null
                },
                {
                    "value": "2,99E-01",
                    "module": "C4",
                    "scenario": null
                },
                {
                    "value": "1,77E+02",
                    "module": "D",
                    "scenario": null
                },
                {
                    "value": "3,28E+01",
                    "module": "A1A3",
                    "scenario": null
                }
            ]
        },
        {
            "parameter": "EP-freshwater",
            "values": [
                {
                    "value": "4,40E-05",
                    "module": "A1",
                    "scenario": null
                },
                {
                    "value": "8,09E-09",
                    "module": "A2",
                    "scenario": null
                },
                {
                    "value": "1,83E-06",
                    "module": "A3",
                    "scenario": null
                },
                {
                    "value": "5,74E-07",
                    "module": "A4",
                    "scenario": null
                },
                {
                    "value": "1,29E-08",
                    "module": "A5",
                    "scenario": null
                },
                {
                    "value": "0,00E+00",
                    "module": "C1",
                    "scenario": null
                },
                {
                    "value": "1,02E-07",
                    "module": "C2",
                    "scenario": null
                },
                {
                    "value": "0,00E+00",
                    "module": "C3",
                    "scenario": null
                },
                {
                    "value": "9,06E-09",
                    "module": "C4",
                    "scenario": null
                },
                {
                    "value": "1,19E-05",
                    "module": "D",
                    "scenario": null
                },
                {
                    "value": "4,58E-05",
                    "module": "A1A3",
                    "scenario": null
                }
            ]
        },
        {
            "parameter": "EP-marine",
            "values": [
                {
                    "value": "9,23E-04",
                    "module": "A1",
                    "scenario": null
                },
                {
                    "value": "5,08E-07",
                    "module": "A2",
                    "scenario": null
                },
                {
                    "value": "8,88E-05",
                    "module": "A3",
                    "scenario": null
                },
                {
                    "value": "3,34E-04",
                    "module": "A4",
                    "scenario": null
                },
                {
                    "value": "2,45E-06",
                    "module": "A5",
                    "scenario": null
                },
                {
                    "value": "0,00E+00",
                    "module": "C1",
                    "scenario": null
                },
                {
                    "value": "6,40E-06",
                    "module": "C2",
                    "scenario": null
                },
                {
                    "value": "0,00E+00",
                    "module": "C3",
                    "scenario": null
                },
                {
                    "value": "1,39E-06",
                    "module": "C4",
                    "scenario": null
                },
                {
                    "value": "2,63E-04",
                    "module": "D",
                    "scenario": null
                },
                {
                    "value": "1,01E-03",
                    "module": "A1A3",
                    "scenario": null
                }
            ]
        },
        {
            "parameter": "EP-terrestrial",
            "values": [
                {
                    "value": "9,86E-03",
                    "module": "A1",
                    "scenario": null
                },
                {
                    "value": "5,68E-06",
                    "module": "A2",
                    "scenario": null
                },
                {
                    "value": "9,78E-04",
                    "module": "A3",
                    "scenario": null
                },
                {
                    "value": "3,72E-03",
                    "module": "A4",
                    "scenario": null
                },
                {
                    "value": "2,66E-05",
                    "module": "A5",
                    "scenario": null
                },
                {
                    "value": "0,00E+00",
                    "module": "C1",
                    "scenario": null
                },
                {
                    "value": "7,16E-05",
                    "module": "C2",
                    "scenario": null
                },
                {
                    "value": "0,00E+00",
                    "module": "C3",
                    "scenario": null
                },
                {
                    "value": "1,57E-05",
                    "module": "C4",
                    "scenario": null
                },
                {
                    "value": "2,89E-03",
                    "module": "D",
                    "scenario": null
                },
                {
                    "value": "1,08E-02",
                    "module": "A1A3",
                    "scenario": null
                }
            ]
        },
        {
            "parameter": "GWP-IOBC",
            "values": [
                {
                    "value": "9,10E-01",
                    "module": "A1",
                    "scenario": null
                },
                {
                    "value": "8,63E-04",
                    "module": "A2",
                    "scenario": null
                },
                {
                    "value": "7,78E-02",
                    "module": "A3",
                    "scenario": null
                },
                {
                    "value": "9,01E-02",
                    "module": "A4",
                    "scenario": null
                },
                {
                    "value": "1,57E-03",
                    "module": "A5",
                    "scenario": null
                },
                {
                    "value": "0,00E+00",
                    "module": "C1",
                    "scenario": null
                },
                {
                    "value": "1,09E-02",
                    "module": "C2",
                    "scenario": null
                },
                {
                    "value": "0,00E+00",
                    "module": "C3",
                    "scenario": null
                },
                {
                    "value": "6,00E-04",
                    "module": "C4",
                    "scenario": null
                },
                {
                    "value": "3,01E-01",
                    "module": "D",
                    "scenario": null
                },
                {
                    "value": "9,89E-01",
                    "module": "A1A3",
                    "scenario": null
                }
            ]
        }
    ],
    "additional_environmental_impact": [
        {
            "parameter": "PM",
            "values": [
                {
                    "value": "5,14E-08",
                    "module": "A1",
                    "scenario": null
                },
                {
                    "value": "5,50E-11",
                    "module": "A2",
                    "scenario": null
                },
                {
                    "value": "5,80E-09",
                    "module": "A3",
                    "scenario": null
                },
                {
                    "value": "3,18E-09",
                    "module": "A4",
                    "scenario": null
                },
                {
                    "value": "1,09E-10",
                    "module": "A5",
                    "scenario": null
                },
                {
                    "value": "0,00E+00",
                    "module": "C1",
                    "scenario": null
                },
                {
                    "value": "7,03E-10",
                    "module": "C2",
                    "scenario": null
                },
                {
                    "value": "0,00E+00",
                    "module": "C3",
                    "scenario": null
                },
                {
                    "value": "6,70E-11",
                    "module": "C4",
                    "scenario": null
                },
                {
                    "value": "2,13E-08",
                    "module": "D",
                    "scenario": null
                },
                {
                    "value": "5,73E-08",
                    "module": "A1A3",
                    "scenario": null
                }
            ]
        },
        {
            "parameter": "ETP-fw",
            "values": [
                {
                    "value": "6,06E+01",
                    "module": "A1",
                    "scenario": null
                },
                {
                    "value": "1,03E-02",
                    "module": "A2",
                    "scenario": null
                },
                {
                    "value": "2,14E+00",
                    "module": "A3",
                    "scenario": null
                },
                {
                    "value": "8,66E-01",
                    "module": "A4",
                    "scenario": null
                },
                {
                    "value": "2,92E-02",
                    "module": "A5",
                    "scenario": null
                },
                {
                    "value": "0,00E+00",
                    "module": "C1",
                    "scenario": null
                },
                {
                    "value": "1,30E-01",
                    "module": "C2",
                    "scenario": null
                },
                {
                    "value": "0,00E+00",
                    "module": "C3",
                    "scenario": null
                },
                {
                    "value": "2,15E+01",
                    "module": "C4",
                    "scenario": null
                },
                {
                    "value": "4,63E+00",
                    "module": "D",
                    "scenario": null
                },
                {
                    "value": "6,27E+01",
                    "module": "A1A3",
                    "scenario": null
                }
            ]
        },
        {
            "parameter": "HTP-c",
            "values": [
                {
                    "value": "9,04E-10",
                    "module": "A1",
                    "scenario": null
                },
                {
                    "value": "0,00E+00",
                    "module": "A2",
                    "scenario": null
                },
                {
                    "value": "2,30E-11",
                    "module": "A3",
                    "scenario": null
                },
                {
                    "value": "0,00E+00",
                    "module": "A4",
                    "scenario": null
                },
                {
                    "value": "1,00E-12",
                    "module": "A5",
                    "scenario": null
                },
                {
                    "value": "0,00E+00",
                    "module": "C1",
                    "scenario": null
                },
                {
                    "value": "0,00E+00",
                    "module": "C2",
                    "scenario": null
                },
                {
                    "value": "0,00E+00",
                    "module": "C3",
                    "scenario": null
                },
                {
                    "value": "1,00E-12",
                    "module": "C4",
                    "scenario": null
                },
                {
                    "value": "7,82E-10",
                    "module": "D",
                    "scenario": null
                },
                {
                    "value": "9,27E-10",
                    "module": "A1A3",
                    "scenario": null
                }
            ]
        },
        {
            "parameter": "HTP-nc",
            "values": [
                {
                    "value": "2,52E-08",
                    "module": "A1",
                    "scenario": null
                },
                {
                    "value": "1,00E-11",
                    "module": "A2",
                    "scenario": null
                },
                {
                    "value": "1,01E-09",
                    "module": "A3",
                    "scenario": null
                },
                {
                    "value": "6,35E-10",
                    "module": "A4",
                    "scenario": null
                },
                {
                    "value": "3,70E-11",
                    "module": "A5",
                    "scenario": null
                },
                {
                    "value": "0,00E+00",
                    "module": "C1",
                    "scenario": null
                },
                {
                    "value": "1,28E-10",
                    "module": "C2",
                    "scenario": null
                },
                {
                    "value": "0,00E+00",
                    "module": "C3",
                    "scenario": null
                },
                {
                    "value": "1,70E-11",
                    "module": "C4",
                    "scenario": null
                },
                {
                    "value": "9,08E-09",
                    "module": "D",
                    "scenario": null
                },
                {
                    "value": "2,62E-08",
                    "module": "A1A3",
                    "scenario": null
                }
            ]
        },
        {
            "parameter": "SQP",
            "values": [
                {
                    "value": "3,22E+00",
                    "module": "A1",
                    "scenario": null
                },
                {
                    "value": "8,73E-03",
                    "module": "A2",
                    "scenario": null
                },
                {
                    "value": "1,54E-01",
                    "module": "A3",
                    "scenario": null
                },
                {
                    "value": "6,13E-01",
                    "module": "A4",
                    "scenario": null
                },
                {
                    "value": "1,47E-02",
                    "module": "A5",
                    "scenario": null
                },
                {
                    "value": "0,00E+00",
                    "module": "C1",
                    "scenario": null
                },
                {
                    "value": "1,10E-01",
                    "module": "C2",
                    "scenario": null
                },
                {
                    "value": "0,00E+00",
                    "module": "C3",
                    "scenario": null
                },
                {
                    "value": "2,00E-02",
                    "module": "C4",
                    "scenario": null
                },
                {
                    "value": "-1,29E-02",
                    "module": "D",
                    "scenario": null
                },
                {
                    "value": "3,38E+00",
                    "module": "A1A3",
                    "scenario": null
                }
            ]
        },
        {
            "parameter": "IRP",
            "values": [
                {
                    "value": "2,47E-02",
                    "module": "A1",
                    "scenario": null
                },
                {
                    "value": "5,30E-05",
                    "module": "A2",
                    "scenario": null
                },
                {
                    "value": "6,30E-04",
                    "module": "A3",
                    "scenario": null
                },
                {
                    "value": "5,51E-03",
                    "module": "A4",
                    "scenario": null
                },
                {
                    "value": "9,37E-05",
                    "module": "A5",
                    "scenario": null
                },
                {
                    "value": "0,00E+00",
                    "module": "C1",
                    "scenario": null
                },
                {
                    "value": "6,68E-04",
                    "module": "C2",
                    "scenario": null
                },
                {
                    "value": "0,00E+00",
                    "module": "C3",
                    "scenario": null
                },
                {
                    "value": "7,73E-05",
                    "module": "C4",
                    "scenario": null
                },
                {
                    "value": "1,71E-02",
                    "module": "D",
                    "scenario": null
                },
                {
                    "value": "2,54E-02",
                    "module": "A1A3",
                    "scenario": null
                }
            ]
        }
    ],
    "resource_use": [
        {
            "parameter": "PERE",
            "values": [
                {
                    "value": "2,27E+00",
                    "module": "A1",
                    "scenario": null
                },
                {
                    "value": "1,44E-04",
                    "module": "A2",
                    "scenario": null
                },
                {
                    "value": "7,33E-02",
                    "module": "A3",
                    "scenario": null
                },
                {
                    "value": "1,44E-02",
                    "module": "A4",
                    "scenario": null
                },
                {
                    "value": "3,61E-04",
                    "module": "A5",
                    "scenario": null
                },
                {
                    "value": "0,00E+00",
                    "module": "C1",
                    "scenario": null
                },
                {
                    "value": "1,82E-03",
                    "module": "C2",
                    "scenario": null
                },
                {
                    "value": "0,00E+00",
                    "module": "C3",
                    "scenario": null
                },
                {
                    "value": "1,61E-03",
                    "module": "C4",
                    "scenario": null
                },
                {
                    "value": "1,38E+00",
                    "module": "D",
                    "scenario": null
                },
                {
                    "value": "2,35E+00",
                    "module": "A1A3",
                    "scenario": null
                }
            ]
        },
        {
            "parameter": "PERM",
            "values": [
                {
                    "value": "6,04E-01",
                    "module": "A1",
                    "scenario": null
                },
                {
                    "value": "0,00E+00",
                    "module": "A2",
                    "scenario": null
                },
                {
                    "value": "0,00E+00",
                    "module": "A3",
                    "scenario": null
                },
                {
                    "value": "0,00E+00",
                    "module": "A4",
                    "scenario": null
                },
                {
                    "value": "-6,04E-01",
                    "module": "A5",
                    "scenario": null
                },
                {
                    "value": "0,00E+00",
                    "module": "C1",
                    "scenario": null
                },
                {
                    "value": "0,00E+00",
                    "module": "C2",
                    "scenario": null
                },
                {
                    "value": "0,00E+00",
                    "module": "C3",
                    "scenario": null
                },
                {
                    "value": "0,00E+00",
                    "module": "C4",
                    "scenario": null
                },
                {
                    "value": "0,00E+00",
                    "module": "D",
                    "scenario": null
                },
                {
                    "value": "6,04E-01",
                    "module": "A1A3",
                    "scenario": null
                }
            ]
        },
        {
            "parameter": "PERT",
            "values": [
                {
                    "value": "2,88E+00",
                    "module": "A1",
                    "scenario": null
                },
                {
                    "value": "1,44E-04",
                    "module": "A2",
                    "scenario": null
                },
                {
                    "value": "7,33E-02",
                    "module": "A3",
                    "scenario": null
                },
                {
                    "value": "1,44E-02",
                    "module": "A4",
                    "scenario": null
                },
                {
                    "value": "-6,03E-01",
                    "module": "A5",
                    "scenario": null
                },
                {
                    "value": "0,00E+00",
                    "module": "C1",
                    "scenario": null
                },
                {
                    "value": "1,82E-03",
                    "module": "C2",
                    "scenario": null
                },
                {
                    "value": "0,00E+00",
                    "module": "C3",
                    "scenario": null
                },
                {
                    "value": "1,61E-03",
                    "module": "C4",
                    "scenario": null
                },
                {
                    "value": "1,38E+00",
                    "module": "D",
                    "scenario": null
                },
                {
                    "value": "2,95E+00",
                    "module": "A1A3",
                    "scenario": null
                }
            ]
        },
        {
            "parameter": "PENRE",
            "values": [
                {
                    "value": "9,76E+00",
                    "module": "A1",
                    "scenario": null
                },
                {
                    "value": "1,27E-02",
                    "module": "A2",
                    "scenario": null
                },
                {
                    "value": "7,28E-01",
                    "module": "A3",
                    "scenario": null
                },
                {
                    "value": "1,27E+00",
                    "module": "A4",
                    "scenario": null
                },
                {
                    "value": "2,19E-02",
                    "module": "A5",
                    "scenario": null
                },
                {
                    "value": "0,00E+00",
                    "module": "C1",
                    "scenario": null
                },
                {
                    "value": "1,61E-01",
                    "module": "C2",
                    "scenario": null
                },
                {
                    "value": "0,00E+00",
                    "module": "C3",
                    "scenario": null
                },
                {
                    "value": "1,15E-02",
                    "module": "C4",
                    "scenario": null
                },
                {
                    "value": "3,92E+00",
                    "module": "D",
                    "scenario": null
                },
                {
                    "value": "1,05E+01",
                    "module": "A1A3",
                    "scenario": null
                }
            ]
        },
        {
            "parameter": "PENRM",
            "values": [
                {
                    "value": "0,00E+00",
                    "module": "A1",
                    "scenario": null
                },
                {
                    "value": "0,00E+00",
                    "module": "A2",
                    "scenario": null
                },
                {
                    "value": "0,00E+00",
                    "module": "A3",
                    "scenario": null
                },
                {
                    "value": "0,00E+00",
                    "module": "A4",
                    "scenario": null
                },
                {
                    "value": "0,00E+00",
                    "module": "A5",
                    "scenario": null
                },
                {
                    "value": "0,00E+00",
                    "module": "C1",
                    "scenario": null
                },
                {
                    "value": "0,00E+00",
                    "module": "C2",
                    "scenario": null
                },
                {
                    "value": "0,00E+00",
                    "module": "C3",
                    "scenario": null
                },
                {
                    "value": "0,00E+00",
                    "module": "C4",
                    "scenario": null
                },
                {
                    "value": "0,00E+00",
                    "module": "D",
                    "scenario": null
                },
                {
                    "value": "0,00E+00",
                    "module": "A1A3",
                    "scenario": null
                }
            ]
        },
        {
            "parameter": "PENRT",
            "values": [
                {
                    "value": "9,76E+00",
                    "module": "A1",
                    "scenario": null
                },
                {
                    "value": "1,27E-02",
                    "module": "A2",
                    "scenario": null
                },
                {
                    "value": "7,28E-01",
                    "module": "A3",
                    "scenario": null
                },
                {
                    "value": "1,27E+00",
                    "module": "A4",
                    "scenario": null
                },
                {
                    "value": "2,19E-02",
                    "module": "A5",
                    "scenario": null
                },
                {
                    "value": "0,00E+00",
                    "module": "C1",
                    "scenario": null
                },
                {
                    "value": "1,61E-01",
                    "module": "C2",
                    "scenario": null
                },
                {
                    "value": "0,00E+00",
                    "module": "C3",
                    "scenario": null
                },
                {
                    "value": "1,15E-02",
                    "module": "C4",
                    "scenario": null
                },
                {
                    "value": "3,92E+00",
                    "module": "D",
                    "scenario": null
                },
                {
                    "value": "1,05E+01",
                    "module": "A1A3",
                    "scenario": null
                }
            ]
        },
        {
            "parameter": "SM",
            "values": [
                {
                    "value": "2,13E-01",
                    "module": "A1",
                    "scenario": null
                },
                {
                    "value": "0,00E+00",
                    "module": "A2",
                    "scenario": null
                },
                {
                    "value": "0,00E+00",
                    "module": "A3",
                    "scenario": null
                },
                {
                    "value": "0,00E+00",
                    "module": "A4",
                    "scenario": null
                },
                {
                    "value": "0,00E+00",
                    "module": "A5",
                    "scenario": null
                },
                {
                    "value": "0,00E+00",
                    "module": "C1",
                    "scenario": null
                },
                {
                    "value": "0,00E+00",
                    "module": "C2",
                    "scenario": null
                },
                {
                    "value": "0,00E+00",
                    "module": "C3",
                    "scenario": null
                },
                {
                    "value": "0,00E+00",
                    "module": "C4",
                    "scenario": null
                },
                {
                    "value": "0,00E+00",
                    "module": "D",
                    "scenario": null
                },
                {
                    "value": "2,13E-01",
                    "module": "A1A3",
                    "scenario": null
                }
            ]
        },
        {
            "parameter": "RSF",
            "values": [
                {
                    "value": "2,13E-02",
                    "module": "A1",
                    "scenario": null
                },
                {
                    "value": "2,82E-06",
                    "module": "A2",
                    "scenario": null
                },
                {
                    "value": "6,44E-05",
                    "module": "A3",
                    "scenario": null
                },
                {
                    "value": "4,76E-04",
                    "module": "A4",
                    "scenario": null
                },
                {
                    "value": "1,20E-05",
                    "module": "A5",
                    "scenario": null
                },
                {
                    "value": "0,00E+00",
                    "module": "C1",
                    "scenario": null
                },
                {
                    "value": "3,56E-05",
                    "module": "C2",
                    "scenario": null
                },
                {
                    "value": "0,00E+00",
                    "module": "C3",
                    "scenario": null
                },
                {
                    "value": "3,34E-05",
                    "module": "C4",
                    "scenario": null
                },
                {
                    "value": "5,74E-04",
                    "module": "D",
                    "scenario": null
                },
                {
                    "value": "2,13E-02",
                    "module": "A1A3",
                    "scenario": null
                }
            ]
        },
        {
            "parameter": "NRSF",
            "values": [
                {
                    "value": "1,29E-06",
                    "module": "A1",
                    "scenario": null
                },
                {
                    "value": "2,39E-05",
                    "module": "A2",
                    "scenario": null
                },
                {
                    "value": "6,07E-04",
                    "module": "A3",
                    "scenario": null
                },
                {
                    "value": "2,55E-03",
                    "module": "A4",
                    "scenario": null
                },
                {
                    "value": "4,93E-05",
                    "module": "A5",
                    "scenario": null
                },
                {
                    "value": "0,00E+00",
                    "module": "C1",
                    "scenario": null
                },
                {
                    "value": "3,02E-04",
                    "module": "C2",
                    "scenario": null
                },
                {
                    "value": "0,00E+00",
                    "module": "C3",
                    "scenario": null
                },
                {
                    "value": "0,00E+00",
                    "module": "C4",
                    "scenario": null
                },
                {
                    "value": "-4,64E-03",
                    "module": "D",
                    "scenario": null
                },
                {
                    "value": "6,32E-04",
                    "module": "A1A3",
                    "scenario": null
                }
            ]
        },
        {
            "parameter": "FW",
            "values": [
                {
                    "value": "7,55E-03",
                    "module": "A1",
                    "scenario": null
                },
                {
                    "value": "1,42E-06",
                    "module": "A2",
                    "scenario": null
                },
                {
                    "value": "1,99E-03",
                    "module": "A3",
                    "scenario": null
                },
                {
                    "value": "1,09E-04",
                    "module": "A4",
                    "scenario": null
                },
                {
                    "value": "1,03E-05",
                    "module": "A5",
                    "scenario": null
                },
                {
                    "value": "0,00E+00",
                    "module": "C1",
                    "scenario": null
                },
                {
                    "value": "1,80E-05",
                    "module": "C2",
                    "scenario": null
                },
                {
                    "value": "0,00E+00",
                    "module": "C3",
                    "scenario": null
                },
                {
                    "value": "1,51E-05",
                    "module": "C4",
                    "scenario": null
                },
                {
                    "value": "7,72E-03",
                    "module": "D",
                    "scenario": null
                },
                {
                    "value": "9,54E-03",
                    "module": "A1A3",
                    "scenario": null
                }
            ]
        }
    ],
    "end_of_life_waste": [
        {
            "parameter": "HWD",
            "values": [
                {
                    "value": "1,93E-02",
                    "module": "A1",
                    "scenario": null
                },
                {
                    "value": "1,15E-06",
                    "module": "A2",
                    "scenario": null
                },
                {
                    "value": "1,01E-04",
                    "module": "A3",
                    "scenario": null
                },
                {
                    "value": "6,20E-05",
                    "module": "A4",
                    "scenario": null
                },
                {
                    "value": "0,00E+00",
                    "module": "A5",
                    "scenario": null
                },
                {
                    "value": "0,00E+00",
                    "module": "C1",
                    "scenario": null
                },
                {
                    "value": "1,45E-05",
                    "module": "C2",
                    "scenario": null
                },
                {
                    "value": "0,00E+00",
                    "module": "C3",
                    "scenario": null
                },
                {
                    "value": "1,30E-03",
                    "module": "C4",
                    "scenario": null
                },
                {
                    "value": "-1,30E-03",
                    "module": "D",
                    "scenario": null
                },
                {
                    "value": "1,95E-02",
                    "module": "A1A3",
                    "scenario": null
                }
            ]
        },
        {
            "parameter": "NHWD",
            "values": [
                {
                    "value": "1,16E-01",
                    "module": "A1",
                    "scenario": null
                },
                {
                    "value": "6,12E-04",
                    "module": "A2",
                    "scenario": null
                },
                {
                    "value": "6,80E-03",
                    "module": "A3",
                    "scenario": null
                },
                {
                    "value": "3,93E-02",
                    "module": "A4",
                    "scenario": null
                },
                {
                    "value": "9,68E-02",
                    "module": "A5",
                    "scenario": null
                },
                {
                    "value": "0,00E+00",
                    "module": "C1",
                    "scenario": null
                },
                {
                    "value": "7,71E-03",
                    "module": "C2",
                    "scenario": null
                },
                {
                    "value": "0,00E+00",
                    "module": "C3",
                    "scenario": null
                },
                {
                    "value": "3,53E-02",
                    "module": "C4",
                    "scenario": null
                },
                {
                    "value": "8,96E-02",
                    "module": "D",
                    "scenario": null
                },
                {
                    "value": "1,23E-01",
                    "module": "A1A3",
                    "scenario": null
                }
            ]
        },
        {
            "parameter": "RWD",
            "values": [
                {
                    "value": "2,20E-05",
                    "module": "A1",
                    "scenario": null
                },
                {
                    "value": "8,36E-08",
                    "module": "A2",
                    "scenario": null
                },
                {
                    "value": "5,57E-07",
                    "module": "A3",
                    "scenario": null
                },
                {
                    "value": "8,72E-06",
                    "module": "A4",
                    "scenario": null
                },
                {
                    "value": "0,00E+00",
                    "module": "A5",
                    "scenario": null
                },
                {
                    "value": "0,00E+00",
                    "module": "C1",
                    "scenario": null
                },
                {
                    "value": "1,05E-06",
                    "module": "C2",
                    "scenario": null
                },
                {
                    "value": "0,00E+00",
                    "module": "C3",
                    "scenario": null
                },
                {
                    "value": "8,05E-08",
                    "module": "C4",
                    "scenario": null
                },
                {
                    "value": "1,60E-05",
                    "module": "D",
                    "scenario": null
                },
                {
                    "value": "2,27E-05",
                    "module": "A1A3",
                    "scenario": null
                }
            ]
        }
    ],
    "end_of_life_flow": [
        {
            "parameter": "CRU",
            "values": [
                {
                    "value": "0,00E+00",
                    "module": "A1",
                    "scenario": null
                },
                {
                    "value": "0,00E+00",
                    "module": "A2",
                    "scenario": null
                },
                {
                    "value": "0,00E+00",
                    "module": "A3",
                    "scenario": null
                },
                {
                    "value": "0,00E+00",
                    "module": "A4",
                    "scenario": null
                },
                {
                    "value": "0,00E+00",
                    "module": "A5",
                    "scenario": null
                },
                {
                    "value": "0,00E+00",
                    "module": "C1",
                    "scenario": null
                },
                {
                    "value": "0,00E+00",
                    "module": "C2",
                    "scenario": null
                },
                {
                    "value": "0,00E+00",
                    "module": "C3",
                    "scenario": null
                },
                {
                    "value": "0,00E+00",
                    "module": "C4",
                    "scenario": null
                },
                {
                    "value": "0,00E+00",
                    "module": "D",
                    "scenario": null
                },
                {
                    "value": "0,00E+00",
                    "module": "A1A3",
                    "scenario": null
                }
            ]
        },
        {
            "parameter": "MFR",
            "values": [
                {
                    "value": "0,00E+00",
                    "module": "A1",
                    "scenario": null
                },
                {
                    "value": "0,00E+00",
                    "module": "A2",
                    "scenario": null
                },
                {
                    "value": "2,17E-03",
                    "module": "A3",
                    "scenario": null
                },
                {
                    "value": "0,00E+00",
                    "module": "A4",
                    "scenario": null
                },
                {
                    "value": "9,01E-02",
                    "module": "A5",
                    "scenario": null
                },
                {
                    "value": "0,00E+00",
                    "module": "C1",
                    "scenario": null
                },
                {
                    "value": "0,00E+00",
                    "module": "C2",
                    "scenario": null
                },
                {
                    "value": "8,12E-02",
                    "module": "C3",
                    "scenario": null
                },
                {
                    "value": "0,00E+00",
                    "module": "C4",
                    "scenario": null
                },
                {
                    "value": "0,00E+00",
                    "module": "D",
                    "scenario": null
                },
                {
                    "value": "2,17E-03",
                    "module": "A1A3",
                    "scenario": null
                }
            ]
        },
        {
            "parameter": "MER",
            "values": [
                {
                    "value": "0,00E+00",
                    "module": "A1",
                    "scenario": null
                },
                {
                    "value": "0,00E+00",
                    "module": "A2",
                    "scenario": null
                },
                {
                    "value": "4,68E-04",
                    "module": "A3",
                    "scenario": null
                },
                {
                    "value": "0,00E+00",
                    "module": "A4",
                    "scenario": null
                },
                {
                    "value": "3,15E-04",
                    "module": "A5",
                    "scenario": null
                },
                {
                    "value": "0,00E+00",
                    "module": "C1",
                    "scenario": null
                },
                {
                    "value": "0,00E+00",
                    "module": "C2",
                    "scenario": null
                },
                {
                    "value": "0,00E+00",
                    "module": "C3",
                    "scenario": null
                },
                {
                    "value": "0,00E+00",
                    "module": "C4",
                    "scenario": null
                },
                {
                    "value": "0,00E+00",
                    "module": "D",
                    "scenario": null
                },
                {
                    "value": "4,68E-04",
                    "module": "A1A3",
                    "scenario": null
                }
            ]
        },
        {
            "parameter": "EEE",
            "values": [
                {
                    "value": "0,00E+00",
                    "module": "A1",
                    "scenario": null
                },
                {
                    "value": "0,00E+00",
                    "module": "A2",
                    "scenario": null
                },
                {
                    "value": "7,05E-04",
                    "module": "A3",
                    "scenario": null
                },
                {
                    "value": "0,00E+00",
                    "module": "A4",
                    "scenario": null
                },
                {
                    "value": "5,54E-03",
                    "module": "A5",
                    "scenario": null
                },
                {
                    "value": "0,00E+00",
                    "module": "C1",
                    "scenario": null
                },
                {
                    "value": "0,00E+00",
                    "module": "C2",
                    "scenario": null
                },
                {
                    "value": "0,00E+00",
                    "module": "C3",
                    "scenario": null
                },
                {
                    "value": "0,00E+00",
                    "module": "C4",
                    "scenario": null
                },
                {
                    "value": "0,00E+00",
                    "module": "D",
                    "scenario": null
                },
                {
                    "value": "7,05E-04",
                    "module": "A1A3",
                    "scenario": null
                }
            ]
        },
        {
            "parameter": "EET",
            "values": [
                {
                    "value": "0,00E+00",
                    "module": "A1",
                    "scenario": null
                },
                {
                    "value": "0,00E+00",
                    "module": "A2",
                    "scenario": null
                },
                {
                    "value": "1,07E-02",
                    "module": "A3",
                    "scenario": null
                },
                {
                    "value": "0,00E+00",
                    "module": "A4",
                    "scenario": null
                },
                {
                    "value": "8,38E-02",
                    "module": "A5",
                    "scenario": null
                },
                {
                    "value": "0,00E+00",
                    "module": "C1",
                    "scenario": null
                },
                {
                    "value": "0,00E+00",
                    "module": "C2",
                    "scenario": null
                },
                {
                    "value": "0,00E+00",
                    "module": "C3",
                    "scenario": null
                },
                {
                    "value": "0,00E+00",
                    "module": "C4",
                    "scenario": null
                },
                {
                    "value": "0,00E+00",
                    "module": "D",
                    "scenario": null
                },
                {
                    "value": "1,07E-02",
                    "module": "A1A3",
                    "scenario": null
                }
            ]
        }
    ]
}