{
    "product_name": "LAPP \u00d6LFLEX\u00ae CLASSIC 115 CY 4X0,5 BK Elnr  1025648",
    "epd_id": "NEPD-9232-8809",
    "compliance": [
        "EN 15804+A2",
        "ISO 14025",
        "ISO 21930"
    ],
    "producer_name": "Lapp Norway AS",
    "environmental_impact": [
        {
            "parameter": "GWP-total",
            "values": [
                {
                    "value": "2,78E-01",
                    "module": "A1",
                    "scenario": null
                },
                {
                    "value": "7,63E-03",
                    "module": "A2",
                    "scenario": null
                },
                {
                    "value": "2,51E-02",
                    "module": "A3",
                    "scenario": null
                },
                {
                    "value": "1,40E-02",
                    "module": "A4",
                    "scenario": null
                },
                {
                    "value": "2,77E-02",
                    "module": "A5",
                    "scenario": null
                },
                {
                    "value": "9,32E-01",
                    "module": "B6",
                    "scenario": null
                },
                {
                    "value": "0,00E+00",
                    "module": "C1",
                    "scenario": null
                },
                {
                    "value": "9,87E-04",
                    "module": "C2",
                    "scenario": null
                },
                {
                    "value": "2,20E-02",
                    "module": "C3",
                    "scenario": null
                },
                {
                    "value": "3,15E-03",
                    "module": "C4",
                    "scenario": null
                },
                {
                    "value": "-8,48E-02",
                    "module": "D",
                    "scenario": null
                },
                {
                    "value": "3,11E-01",
                    "module": "A1A3",
                    "scenario": null
                }
            ]
        },
        {
            "parameter": "GWP-fossil",
            "values": [
                {
                    "value": "2,81E-01",
                    "module": "A1",
                    "scenario": null
                },
                {
                    "value": "7,62E-03",
                    "module": "A2",
                    "scenario": null
                },
                {
                    "value": "2,35E-02",
                    "module": "A3",
                    "scenario": null
                },
                {
                    "value": "1,40E-02",
                    "module": "A4",
                    "scenario": null
                },
                {
                    "value": "2,01E-02",
                    "module": "A5",
                    "scenario": null
                },
                {
                    "value": "9,03E-01",
                    "module": "B6",
                    "scenario": null
                },
                {
                    "value": "0,00E+00",
                    "module": "C1",
                    "scenario": null
                },
                {
                    "value": "9,86E-04",
                    "module": "C2",
                    "scenario": null
                },
                {
                    "value": "2,20E-02",
                    "module": "C3",
                    "scenario": null
                },
                {
                    "value": "3,15E-03",
                    "module": "C4",
                    "scenario": null
                },
                {
                    "value": "-8,43E-02",
                    "module": "D",
                    "scenario": null
                },
                {
                    "value": "3,12E-01",
                    "module": "A1A3",
                    "scenario": null
                }
            ]
        },
        {
            "parameter": "GWP-biogenic",
            "values": [
                {
                    "value": "-2,64E-03",
                    "module": "A1",
                    "scenario": null
                },
                {
                    "value": "3,15E-06",
                    "module": "A2",
                    "scenario": null
                },
                {
                    "value": "1,57E-03",
                    "module": "A3",
                    "scenario": null
                },
                {
                    "value": "5,98E-06",
                    "module": "A4",
                    "scenario": null
                },
                {
                    "value": "7,53E-03",
                    "module": "A5",
                    "scenario": null
                },
                {
                    "value": "2,50E-02",
                    "module": "B6",
                    "scenario": null
                },
                {
                    "value": "0,00E+00",
                    "module": "C1",
                    "scenario": null
                },
                {
                    "value": "4,08E-07",
                    "module": "C2",
                    "scenario": null
                },
                {
                    "value": "8,98E-06",
                    "module": "C3",
                    "scenario": null
                },
                {
                    "value": "4,20E-07",
                    "module": "C4",
                    "scenario": null
                },
                {
                    "value": "-3,88E-04",
                    "module": "D",
                    "scenario": null
                },
                {
                    "value": "-1,06E-03",
                    "module": "A1A3",
                    "scenario": null
                }
            ]
        },
        {
            "parameter": "GWP-luluc",
            "values": [
                {
                    "value": "2,94E-04",
                    "module": "A1",
                    "scenario": null
                },
                {
                    "value": "2,71E-06",
                    "module": "A2",
                    "scenario": null
                },
                {
                    "value": "1,44E-05",
                    "module": "A3",
                    "scenario": null
                },
                {
                    "value": "4,25E-06",
                    "module": "A4",
                    "scenario": null
                },
                {
                    "value": "1,73E-05",
                    "module": "A5",
                    "scenario": null
                },
                {
                    "value": "3,72E-03",
                    "module": "B6",
                    "scenario": null
                },
                {
                    "value": "0,00E+00",
                    "module": "C1",
                    "scenario": null
                },
                {
                    "value": "3,51E-07",
                    "module": "C2",
                    "scenario": null
                },
                {
                    "value": "1,72E-06",
                    "module": "C3",
                    "scenario": null
                },
                {
                    "value": "2,08E-07",
                    "module": "C4",
                    "scenario": null
                },
                {
                    "value": "-1,32E-04",
                    "module": "D",
                    "scenario": null
                },
                {
                    "value": "3,11E-04",
                    "module": "A1A3",
                    "scenario": null
                }
            ]
        },
        {
            "parameter": "ODP",
            "values": [
                {
                    "value": "4,47E-08",
                    "module": "A1",
                    "scenario": null
                },
                {
                    "value": "1,73E-09",
                    "module": "A2",
                    "scenario": null
                },
                {
                    "value": "7,58E-09",
                    "module": "A3",
                    "scenario": null
                },
                {
                    "value": "3,36E-09",
                    "module": "A4",
                    "scenario": null
                },
                {
                    "value": "4,22E-09",
                    "module": "A5",
                    "scenario": null
                },
                {
                    "value": "6,19E-08",
                    "module": "B6",
                    "scenario": null
                },
                {
                    "value": "0,00E+00",
                    "module": "C1",
                    "scenario": null
                },
                {
                    "value": "2,23E-10",
                    "module": "C2",
                    "scenario": null
                },
                {
                    "value": "7,24E-10",
                    "module": "C3",
                    "scenario": null
                },
                {
                    "value": "1,73E-10",
                    "module": "C4",
                    "scenario": null
                },
                {
                    "value": "-9,40E-05",
                    "module": "D",
                    "scenario": null
                },
                {
                    "value": "5,40E-08",
                    "module": "A1A3",
                    "scenario": null
                }
            ]
        },
        {
            "parameter": "AP",
            "values": [
                {
                    "value": "1,14E-02",
                    "module": "A1",
                    "scenario": null
                },
                {
                    "value": "2,19E-05",
                    "module": "A2",
                    "scenario": null
                },
                {
                    "value": "8,09E-05",
                    "module": "A3",
                    "scenario": null
                },
                {
                    "value": "4,49E-05",
                    "module": "A4",
                    "scenario": null
                },
                {
                    "value": "5,77E-04",
                    "module": "A5",
                    "scenario": null
                },
                {
                    "value": "7,05E-03",
                    "module": "B6",
                    "scenario": null
                },
                {
                    "value": "0,00E+00",
                    "module": "C1",
                    "scenario": null
                },
                {
                    "value": "2,83E-06",
                    "module": "C2",
                    "scenario": null
                },
                {
                    "value": "1,27E-05",
                    "module": "C3",
                    "scenario": null
                },
                {
                    "value": "5,00E-06",
                    "module": "C4",
                    "scenario": null
                },
                {
                    "value": "-1,39E-02",
                    "module": "D",
                    "scenario": null
                },
                {
                    "value": "1,15E-02",
                    "module": "A1A3",
                    "scenario": null
                }
            ]
        },
        {
            "parameter": "POCP",
            "values": [
                {
                    "value": "2,90E-03",
                    "module": "A1",
                    "scenario": null
                },
                {
                    "value": "1,86E-05",
                    "module": "A2",
                    "scenario": null
                },
                {
                    "value": "4,67E-05",
                    "module": "A3",
                    "scenario": null
                },
                {
                    "value": "4,31E-05",
                    "module": "A4",
                    "scenario": null
                },
                {
                    "value": "1,56E-04",
                    "module": "A5",
                    "scenario": null
                },
                {
                    "value": "2,71E-03",
                    "module": "B6",
                    "scenario": null
                },
                {
                    "value": "0,00E+00",
                    "module": "C1",
                    "scenario": null
                },
                {
                    "value": "2,40E-06",
                    "module": "C2",
                    "scenario": null
                },
                {
                    "value": "9,44E-06",
                    "module": "C3",
                    "scenario": null
                },
                {
                    "value": "5,94E-06",
                    "module": "C4",
                    "scenario": null
                },
                {
                    "value": "-2,42E-03",
                    "module": "D",
                    "scenario": null
                },
                {
                    "value": "2,97E-03",
                    "module": "A1A3",
                    "scenario": null
                }
            ]
        },
        {
            "parameter": "ADPE",
            "values": [
                {
                    "value": "1,29E-04",
                    "module": "A1",
                    "scenario": null
                },
                {
                    "value": "2,11E-07",
                    "module": "A2",
                    "scenario": null
                },
                {
                    "value": "3,71E-07",
                    "module": "A3",
                    "scenario": null
                },
                {
                    "value": "2,49E-07",
                    "module": "A4",
                    "scenario": null
                },
                {
                    "value": "5,17E-06",
                    "module": "A5",
                    "scenario": null
                },
                {
                    "value": "6,73E-05",
                    "module": "B6",
                    "scenario": null
                },
                {
                    "value": "0,00E+00",
                    "module": "C1",
                    "scenario": null
                },
                {
                    "value": "2,72E-08",
                    "module": "C2",
                    "scenario": null
                },
                {
                    "value": "4,64E-08",
                    "module": "C3",
                    "scenario": null
                },
                {
                    "value": "5,07E-09",
                    "module": "C4",
                    "scenario": null
                },
                {
                    "value": "-7,81E-05",
                    "module": "D",
                    "scenario": null
                },
                {
                    "value": "1,30E-04",
                    "module": "A1A3",
                    "scenario": null
                }
            ]
        },
        {
            "parameter": "ADPF",
            "values": [
                {
                    "value": "4,20E+00",
                    "module": "A1",
                    "scenario": null
                },
                {
                    "value": "1,15E-01",
                    "module": "A2",
                    "scenario": null
                },
                {
                    "value": "1,65E+00",
                    "module": "A3",
                    "scenario": null
                },
                {
                    "value": "2,27E-01",
                    "module": "A4",
                    "scenario": null
                },
                {
                    "value": "3,70E-01",
                    "module": "A5",
                    "scenario": null
                },
                {
                    "value": "1,23E+01",
                    "module": "B6",
                    "scenario": null
                },
                {
                    "value": "0,00E+00",
                    "module": "C1",
                    "scenario": null
                },
                {
                    "value": "1,49E-02",
                    "module": "C2",
                    "scenario": null
                },
                {
                    "value": "2,90E-02",
                    "module": "C3",
                    "scenario": null
                },
                {
                    "value": "1,40E-02",
                    "module": "C4",
                    "scenario": null
                },
                {
                    "value": "-7,60E-01",
                    "module": "D",
                    "scenario": null
                },
                {
                    "value": "5,97E+00",
                    "module": "A1A3",
                    "scenario": null
                }
            ]
        },
        {
            "parameter": "WDP",
            "values": [
                {
                    "value": "1,73E+01",
                    "module": "A1",
                    "scenario": null
                },
                {
                    "value": "1,11E-01",
                    "module": "A2",
                    "scenario": null
                },
                {
                    "value": "2,50E+01",
                    "module": "A3",
                    "scenario": null
                },
                {
                    "value": "1,74E-01",
                    "module": "A4",
                    "scenario": null
                },
                {
                    "value": "2,20E+00",
                    "module": "A5",
                    "scenario": null
                },
                {
                    "value": "2,15E+03",
                    "module": "B6",
                    "scenario": null
                },
                {
                    "value": "0,00E+00",
                    "module": "C1",
                    "scenario": null
                },
                {
                    "value": "1,44E-02",
                    "module": "C2",
                    "scenario": null
                },
                {
                    "value": "5,92E-01",
                    "module": "C3",
                    "scenario": null
                },
                {
                    "value": "2,53E-01",
                    "module": "C4",
                    "scenario": null
                },
                {
                    "value": "4,31E+00",
                    "module": "D",
                    "scenario": null
                },
                {
                    "value": "4,24E+01",
                    "module": "A1A3",
                    "scenario": null
                }
            ]
        },
        {
            "parameter": "EP-freshwater",
            "values": [
                {
                    "value": "9,29E-05",
                    "module": "A1",
                    "scenario": null
                },
                {
                    "value": "6,09E-08",
                    "module": "A2",
                    "scenario": null
                },
                {
                    "value": "5,80E-07",
                    "module": "A3",
                    "scenario": null
                },
                {
                    "value": "1,11E-07",
                    "module": "A4",
                    "scenario": null
                },
                {
                    "value": "4,66E-06",
                    "module": "A5",
                    "scenario": null
                },
                {
                    "value": "6,49E-05",
                    "module": "B6",
                    "scenario": null
                },
                {
                    "value": "0,00E+00",
                    "module": "C1",
                    "scenario": null
                },
                {
                    "value": "7,88E-09",
                    "module": "C2",
                    "scenario": null
                },
                {
                    "value": "6,49E-08",
                    "module": "C3",
                    "scenario": null
                },
                {
                    "value": "1,32E-08",
                    "module": "C4",
                    "scenario": null
                },
                {
                    "value": "-9,40E-05",
                    "module": "D",
                    "scenario": null
                },
                {
                    "value": "9,35E-05",
                    "module": "A1A3",
                    "scenario": null
                }
            ]
        },
        {
            "parameter": "EP-marine",
            "values": [
                {
                    "value": "7,94E-04",
                    "module": "A1",
                    "scenario": null
                },
                {
                    "value": "4,33E-06",
                    "module": "A2",
                    "scenario": null
                },
                {
                    "value": "1,77E-05",
                    "module": "A3",
                    "scenario": null
                },
                {
                    "value": "9,84E-06",
                    "module": "A4",
                    "scenario": null
                },
                {
                    "value": "4,27E-05",
                    "module": "A5",
                    "scenario": null
                },
                {
                    "value": "7,75E-04",
                    "module": "B6",
                    "scenario": null
                },
                {
                    "value": "0,00E+00",
                    "module": "C1",
                    "scenario": null
                },
                {
                    "value": "5,61E-07",
                    "module": "C2",
                    "scenario": null
                },
                {
                    "value": "3,11E-06",
                    "module": "C3",
                    "scenario": null
                },
                {
                    "value": "4,26E-06",
                    "module": "C4",
                    "scenario": null
                },
                {
                    "value": "-5,76E-04",
                    "module": "D",
                    "scenario": null
                },
                {
                    "value": "8,16E-04",
                    "module": "A1A3",
                    "scenario": null
                }
            ]
        },
        {
            "parameter": "EP-terrestrial",
            "values": [
                {
                    "value": "1,16E-02",
                    "module": "A1",
                    "scenario": null
                },
                {
                    "value": "4,85E-05",
                    "module": "A2",
                    "scenario": null
                },
                {
                    "value": "1,68E-04",
                    "module": "A3",
                    "scenario": null
                },
                {
                    "value": "1,10E-04",
                    "module": "A4",
                    "scenario": null
                },
                {
                    "value": "6,03E-04",
                    "module": "A5",
                    "scenario": null
                },
                {
                    "value": "1,01E-02",
                    "module": "B6",
                    "scenario": null
                },
                {
                    "value": "0,00E+00",
                    "module": "C1",
                    "scenario": null
                },
                {
                    "value": "6,27E-06",
                    "module": "C2",
                    "scenario": null
                },
                {
                    "value": "3,34E-05",
                    "module": "C3",
                    "scenario": null
                },
                {
                    "value": "1,93E-05",
                    "module": "C4",
                    "scenario": null
                },
                {
                    "value": "-8,91E-03",
                    "module": "D",
                    "scenario": null
                },
                {
                    "value": "1,18E-02",
                    "module": "A1A3",
                    "scenario": null
                }
            ]
        },
        {
            "parameter": "GWP-IOBC",
            "values": [
                {
                    "value": "2,86E-01",
                    "module": "A1",
                    "scenario": null
                },
                {
                    "value": "7,63E-03",
                    "module": "A2",
                    "scenario": null
                },
                {
                    "value": "2,48E-02",
                    "module": "A3",
                    "scenario": null
                },
                {
                    "value": "1,40E-02",
                    "module": "A4",
                    "scenario": null
                },
                {
                    "value": "2,04E-02",
                    "module": "A5",
                    "scenario": null
                },
                {
                    "value": "9,30E-01",
                    "module": "B6",
                    "scenario": null
                },
                {
                    "value": "0,00E+00",
                    "module": "C1",
                    "scenario": null
                },
                {
                    "value": "9,86E-04",
                    "module": "C2",
                    "scenario": null
                },
                {
                    "value": "2,21E-02",
                    "module": "C3",
                    "scenario": null
                },
                {
                    "value": "2,03E-03",
                    "module": "C4",
                    "scenario": null
                },
                {
                    "value": "-4,07E-02",
                    "module": "D",
                    "scenario": null
                },
                {
                    "value": "3,18E-01",
                    "module": "A1A3",
                    "scenario": null
                }
            ]
        }
    ],
    "additional_environmental_impact": [
        {
            "parameter": "PM",
            "values": [
                {
                    "value": "3,31E-08",
                    "module": "A1",
                    "scenario": null
                },
                {
                    "value": "4,67E-10",
                    "module": "A2",
                    "scenario": null
                },
                {
                    "value": "4,91E-10",
                    "module": "A3",
                    "scenario": null
                },
                {
                    "value": "1,28E-09",
                    "module": "A4",
                    "scenario": null
                },
                {
                    "value": "1,84E-09",
                    "module": "A5",
                    "scenario": null
                },
                {
                    "value": "5,06E-08",
                    "module": "B6",
                    "scenario": null
                },
                {
                    "value": "0,00E+00",
                    "module": "C1",
                    "scenario": null
                },
                {
                    "value": "6,00E-11",
                    "module": "C2",
                    "scenario": null
                },
                {
                    "value": "8,30E-11",
                    "module": "C3",
                    "scenario": null
                },
                {
                    "value": "8,10E-11",
                    "module": "C4",
                    "scenario": null
                },
                {
                    "value": "-2,85E-08",
                    "module": "D",
                    "scenario": null
                },
                {
                    "value": "3,40E-08",
                    "module": "A1A3",
                    "scenario": null
                }
            ]
        },
        {
            "parameter": "ETP-fw",
            "values": [
                {
                    "value": "1,38E+02",
                    "module": "A1",
                    "scenario": null
                },
                {
                    "value": "8,54E-02",
                    "module": "A2",
                    "scenario": null
                },
                {
                    "value": "5,94E-01",
                    "module": "A3",
                    "scenario": null
                },
                {
                    "value": "1,66E-01",
                    "module": "A4",
                    "scenario": null
                },
                {
                    "value": "7,40E+00",
                    "module": "A5",
                    "scenario": null
                },
                {
                    "value": "5,62E+01",
                    "module": "B6",
                    "scenario": null
                },
                {
                    "value": "0,00E+00",
                    "module": "C1",
                    "scenario": null
                },
                {
                    "value": "1,10E-02",
                    "module": "C2",
                    "scenario": null
                },
                {
                    "value": "1,39E+00",
                    "module": "C3",
                    "scenario": null
                },
                {
                    "value": "1,21E+01",
                    "module": "C4",
                    "scenario": null
                },
                {
                    "value": "-1,28E+02",
                    "module": "D",
                    "scenario": null
                },
                {
                    "value": "1,39E+02",
                    "module": "A1A3",
                    "scenario": null
                }
            ]
        },
        {
            "parameter": "HTP-c",
            "values": [
                {
                    "value": "2,44E-09",
                    "module": "A1",
                    "scenario": null
                },
                {
                    "value": "0,00E+00",
                    "module": "A2",
                    "scenario": null
                },
                {
                    "value": "1,80E-11",
                    "module": "A3",
                    "scenario": null
                },
                {
                    "value": "0,00E+00",
                    "module": "A4",
                    "scenario": null
                },
                {
                    "value": "1,22E-10",
                    "module": "A5",
                    "scenario": null
                },
                {
                    "value": "2,68E-09",
                    "module": "B6",
                    "scenario": null
                },
                {
                    "value": "0,00E+00",
                    "module": "C1",
                    "scenario": null
                },
                {
                    "value": "0,00E+00",
                    "module": "C2",
                    "scenario": null
                },
                {
                    "value": "3,00E-12",
                    "module": "C3",
                    "scenario": null
                },
                {
                    "value": "0,00E+00",
                    "module": "C4",
                    "scenario": null
                },
                {
                    "value": "-1,81E-09",
                    "module": "D",
                    "scenario": null
                },
                {
                    "value": "2,46E-09",
                    "module": "A1A3",
                    "scenario": null
                }
            ]
        },
        {
            "parameter": "HTP-nc",
            "values": [
                {
                    "value": "1,84E-07",
                    "module": "A1",
                    "scenario": null
                },
                {
                    "value": "9,30E-11",
                    "module": "A2",
                    "scenario": null
                },
                {
                    "value": "4,46E-10",
                    "module": "A3",
                    "scenario": null
                },
                {
                    "value": "1,60E-10",
                    "module": "A4",
                    "scenario": null
                },
                {
                    "value": "9,14E-09",
                    "module": "A5",
                    "scenario": null
                },
                {
                    "value": "6,31E-08",
                    "module": "B6",
                    "scenario": null
                },
                {
                    "value": "0,00E+00",
                    "module": "C1",
                    "scenario": null
                },
                {
                    "value": "1,20E-11",
                    "module": "C2",
                    "scenario": null
                },
                {
                    "value": "3,27E-10",
                    "module": "C3",
                    "scenario": null
                },
                {
                    "value": "2,80E-11",
                    "module": "C4",
                    "scenario": null
                },
                {
                    "value": "-1,55E-07",
                    "module": "D",
                    "scenario": null
                },
                {
                    "value": "1,85E-07",
                    "module": "A1A3",
                    "scenario": null
                }
            ]
        },
        {
            "parameter": "SQP",
            "values": [
                {
                    "value": "3,54E+00",
                    "module": "A1",
                    "scenario": null
                },
                {
                    "value": "8,06E-02",
                    "module": "A2",
                    "scenario": null
                },
                {
                    "value": "9,68E-02",
                    "module": "A3",
                    "scenario": null
                },
                {
                    "value": "2,60E-01",
                    "module": "A4",
                    "scenario": null
                },
                {
                    "value": "2,10E-01",
                    "module": "A5",
                    "scenario": null
                },
                {
                    "value": "6,21E+00",
                    "module": "B6",
                    "scenario": null
                },
                {
                    "value": "0,00E+00",
                    "module": "C1",
                    "scenario": null
                },
                {
                    "value": "1,04E-02",
                    "module": "C2",
                    "scenario": null
                },
                {
                    "value": "1,06E-02",
                    "module": "C3",
                    "scenario": null
                },
                {
                    "value": "3,83E-02",
                    "module": "C4",
                    "scenario": null
                },
                {
                    "value": "-1,75E+00",
                    "module": "D",
                    "scenario": null
                },
                {
                    "value": "3,72E+00",
                    "module": "A1A3",
                    "scenario": null
                }
            ]
        },
        {
            "parameter": "IRP",
            "values": [
                {
                    "value": "1,64E-02",
                    "module": "A1",
                    "scenario": null
                },
                {
                    "value": "5,04E-04",
                    "module": "A2",
                    "scenario": null
                },
                {
                    "value": "1,63E-02",
                    "module": "A3",
                    "scenario": null
                },
                {
                    "value": "9,90E-04",
                    "module": "A4",
                    "scenario": null
                },
                {
                    "value": "1,80E-03",
                    "module": "A5",
                    "scenario": null
                },
                {
                    "value": "2,24E-01",
                    "module": "B6",
                    "scenario": null
                },
                {
                    "value": "0,00E+00",
                    "module": "C1",
                    "scenario": null
                },
                {
                    "value": "6,51E-05",
                    "module": "C2",
                    "scenario": null
                },
                {
                    "value": "1,41E-04",
                    "module": "C3",
                    "scenario": null
                },
                {
                    "value": "8,10E-05",
                    "module": "C4",
                    "scenario": null
                },
                {
                    "value": "-1,04E-03",
                    "module": "D",
                    "scenario": null
                },
                {
                    "value": "3,32E-02",
                    "module": "A1A3",
                    "scenario": null
                }
            ]
        }
    ],
    "resource_use": [
        {
            "parameter": "PERE",
            "values": [
                {
                    "value": "8,01E-01",
                    "module": "A1",
                    "scenario": null
                },
                {
                    "value": "1,65E-03",
                    "module": "A2",
                    "scenario": null
                },
                {
                    "value": "2,51E-01",
                    "module": "A3",
                    "scenario": null
                },
                {
                    "value": "2,85E-03",
                    "module": "A4",
                    "scenario": null
                },
                {
                    "value": "5,41E-02",
                    "module": "A5",
                    "scenario": null
                },
                {
                    "value": "1,60E+02",
                    "module": "B6",
                    "scenario": null
                },
                {
                    "value": "0,00E+00",
                    "module": "C1",
                    "scenario": null
                },
                {
                    "value": "2,13E-04",
                    "module": "C2",
                    "scenario": null
                },
                {
                    "value": "3,70E-03",
                    "module": "C3",
                    "scenario": null
                },
                {
                    "value": "1,37E-03",
                    "module": "C4",
                    "scenario": null
                },
                {
                    "value": "-4,11E-01",
                    "module": "D",
                    "scenario": null
                },
                {
                    "value": "1,05E+00",
                    "module": "A1A3",
                    "scenario": null
                }
            ]
        },
        {
            "parameter": "PERM",
            "values": [
                {
                    "value": "6,94E-02",
                    "module": "A1",
                    "scenario": null
                },
                {
                    "value": "0,00E+00",
                    "module": "A2",
                    "scenario": null
                },
                {
                    "value": "0,00E+00",
                    "module": "A3",
                    "scenario": null
                },
                {
                    "value": "0,00E+00",
                    "module": "A4",
                    "scenario": null
                },
                {
                    "value": "-6,59E-02",
                    "module": "A5",
                    "scenario": null
                },
                {
                    "value": "0,00E+00",
                    "module": "B6",
                    "scenario": null
                },
                {
                    "value": "0,00E+00",
                    "module": "C1",
                    "scenario": null
                },
                {
                    "value": "0,00E+00",
                    "module": "C2",
                    "scenario": null
                },
                {
                    "value": "0,00E+00",
                    "module": "C3",
                    "scenario": null
                },
                {
                    "value": "0,00E+00",
                    "module": "C4",
                    "scenario": null
                },
                {
                    "value": "0,00E+00",
                    "module": "D",
                    "scenario": null
                },
                {
                    "value": "6,94E-02",
                    "module": "A1A3",
                    "scenario": null
                }
            ]
        },
        {
            "parameter": "PERT",
            "values": [
                {
                    "value": "8,70E-01",
                    "module": "A1",
                    "scenario": null
                },
                {
                    "value": "1,65E-03",
                    "module": "A2",
                    "scenario": null
                },
                {
                    "value": "2,51E-01",
                    "module": "A3",
                    "scenario": null
                },
                {
                    "value": "2,85E-03",
                    "module": "A4",
                    "scenario": null
                },
                {
                    "value": "-1,19E-02",
                    "module": "A5",
                    "scenario": null
                },
                {
                    "value": "1,60E+02",
                    "module": "B6",
                    "scenario": null
                },
                {
                    "value": "0,00E+00",
                    "module": "C1",
                    "scenario": null
                },
                {
                    "value": "2,13E-04",
                    "module": "C2",
                    "scenario": null
                },
                {
                    "value": "3,70E-03",
                    "module": "C3",
                    "scenario": null
                },
                {
                    "value": "1,37E-03",
                    "module": "C4",
                    "scenario": null
                },
                {
                    "value": "-4,11E-01",
                    "module": "D",
                    "scenario": null
                },
                {
                    "value": "1,12E+00",
                    "module": "A1A3",
                    "scenario": null
                }
            ]
        },
        {
            "parameter": "PENRE",
            "values": [
                {
                    "value": "3,73E+00",
                    "module": "A1",
                    "scenario": null
                },
                {
                    "value": "1,15E-01",
                    "module": "A2",
                    "scenario": null
                },
                {
                    "value": "1,65E+00",
                    "module": "A3",
                    "scenario": null
                },
                {
                    "value": "2,27E-01",
                    "module": "A4",
                    "scenario": null
                },
                {
                    "value": "3,23E-01",
                    "module": "A5",
                    "scenario": null
                },
                {
                    "value": "1,23E+01",
                    "module": "B6",
                    "scenario": null
                },
                {
                    "value": "0,00E+00",
                    "module": "C1",
                    "scenario": null
                },
                {
                    "value": "1,49E-02",
                    "module": "C2",
                    "scenario": null
                },
                {
                    "value": "2,90E-02",
                    "module": "C3",
                    "scenario": null
                },
                {
                    "value": "1,40E-02",
                    "module": "C4",
                    "scenario": null
                },
                {
                    "value": "-7,59E-01",
                    "module": "D",
                    "scenario": null
                },
                {
                    "value": "5,50E+00",
                    "module": "A1A3",
                    "scenario": null
                }
            ]
        },
        {
            "parameter": "PENRM",
            "values": [
                {
                    "value": "4,73E-01",
                    "module": "A1",
                    "scenario": null
                },
                {
                    "value": "0,00E+00",
                    "module": "A2",
                    "scenario": null
                },
                {
                    "value": "0,00E+00",
                    "module": "A3",
                    "scenario": null
                },
                {
                    "value": "0,00E+00",
                    "module": "A4",
                    "scenario": null
                },
                {
                    "value": "2,39E-02",
                    "module": "A5",
                    "scenario": null
                },
                {
                    "value": "0,00E+00",
                    "module": "B6",
                    "scenario": null
                },
                {
                    "value": "0,00E+00",
                    "module": "C1",
                    "scenario": null
                },
                {
                    "value": "0,00E+00",
                    "module": "C2",
                    "scenario": null
                },
                {
                    "value": "-9,25E-01",
                    "module": "C3",
                    "scenario": null
                },
                {
                    "value": "0,00E+00",
                    "module": "C4",
                    "scenario": null
                },
                {
                    "value": "0,00E+00",
                    "module": "D",
                    "scenario": null
                },
                {
                    "value": "4,73E-01",
                    "module": "A1A3",
                    "scenario": null
                }
            ]
        },
        {
            "parameter": "PENRT",
            "values": [
                {
                    "value": "4,20E+00",
                    "module": "A1",
                    "scenario": null
                },
                {
                    "value": "1,15E-01",
                    "module": "A2",
                    "scenario": null
                },
                {
                    "value": "1,65E+00",
                    "module": "A3",
                    "scenario": null
                },
                {
                    "value": "2,27E-01",
                    "module": "A4",
                    "scenario": null
                },
                {
                    "value": "3,47E-01",
                    "module": "A5",
                    "scenario": null
                },
                {
                    "value": "1,23E+01",
                    "module": "B6",
                    "scenario": null
                },
                {
                    "value": "0,00E+00",
                    "module": "C1",
                    "scenario": null
                },
                {
                    "value": "1,49E-02",
                    "module": "C2",
                    "scenario": null
                },
                {
                    "value": "-8,96E-01",
                    "module": "C3",
                    "scenario": null
                },
                {
                    "value": "1,40E-02",
                    "module": "C4",
                    "scenario": null
                },
                {
                    "value": "-7,59E-01",
                    "module": "D",
                    "scenario": null
                },
                {
                    "value": "5,97E+00",
                    "module": "A1A3",
                    "scenario": null
                }
            ]
        },
        {
            "parameter": "SM",
            "values": [
                {
                    "value": "8,29E-03",
                    "module": "A1",
                    "scenario": null
                },
                {
                    "value": "0,00E+00",
                    "module": "A2",
                    "scenario": null
                },
                {
                    "value": "0,00E+00",
                    "module": "A3",
                    "scenario": null
                },
                {
                    "value": "0,00E+00",
                    "module": "A4",
                    "scenario": null
                },
                {
                    "value": "4,28E-04",
                    "module": "A5",
                    "scenario": null
                },
                {
                    "value": "0,00E+00",
                    "module": "B6",
                    "scenario": null
                },
                {
                    "value": "0,00E+00",
                    "module": "C1",
                    "scenario": null
                },
                {
                    "value": "0,00E+00",
                    "module": "C2",
                    "scenario": null
                },
                {
                    "value": "0,00E+00",
                    "module": "C3",
                    "scenario": null
                },
                {
                    "value": "1,15E-06",
                    "module": "C4",
                    "scenario": null
                },
                {
                    "value": "2,43E-02",
                    "module": "D",
                    "scenario": null
                },
                {
                    "value": "8,29E-03",
                    "module": "A1A3",
                    "scenario": null
                }
            ]
        },
        {
            "parameter": "RSF",
            "values": [
                {
                    "value": "1,99E-02",
                    "module": "A1",
                    "scenario": null
                },
                {
                    "value": "5,90E-05",
                    "module": "A2",
                    "scenario": null
                },
                {
                    "value": "1,81E-03",
                    "module": "A3",
                    "scenario": null
                },
                {
                    "value": "9,97E-05",
                    "module": "A4",
                    "scenario": null
                },
                {
                    "value": "1,13E-03",
                    "module": "A5",
                    "scenario": null
                },
                {
                    "value": "1,25E-01",
                    "module": "B6",
                    "scenario": null
                },
                {
                    "value": "0,00E+00",
                    "module": "C1",
                    "scenario": null
                },
                {
                    "value": "7,63E-06",
                    "module": "C2",
                    "scenario": null
                },
                {
                    "value": "6,69E-05",
                    "module": "C3",
                    "scenario": null
                },
                {
                    "value": "2,92E-05",
                    "module": "C4",
                    "scenario": null
                },
                {
                    "value": "2,29E-03",
                    "module": "D",
                    "scenario": null
                },
                {
                    "value": "2,18E-02",
                    "module": "A1A3",
                    "scenario": null
                }
            ]
        },
        {
            "parameter": "NRSF",
            "values": [
                {
                    "value": "5,49E-04",
                    "module": "A1",
                    "scenario": null
                },
                {
                    "value": "2,11E-04",
                    "module": "A2",
                    "scenario": null
                },
                {
                    "value": "4,63E-03",
                    "module": "A3",
                    "scenario": null
                },
                {
                    "value": "3,34E-04",
                    "module": "A4",
                    "scenario": null
                },
                {
                    "value": "3,19E-04",
                    "module": "A5",
                    "scenario": null
                },
                {
                    "value": "3,12E-01",
                    "module": "B6",
                    "scenario": null
                },
                {
                    "value": "0,00E+00",
                    "module": "C1",
                    "scenario": null
                },
                {
                    "value": "2,73E-05",
                    "module": "C2",
                    "scenario": null
                },
                {
                    "value": "0,00E+00",
                    "module": "C3",
                    "scenario": null
                },
                {
                    "value": "4,52E-05",
                    "module": "C4",
                    "scenario": null
                },
                {
                    "value": "-1,77E-03",
                    "module": "D",
                    "scenario": null
                },
                {
                    "value": "5,39E-03",
                    "module": "A1A3",
                    "scenario": null
                }
            ]
        },
        {
            "parameter": "FW",
            "values": [
                {
                    "value": "5,05E-03",
                    "module": "A1",
                    "scenario": null
                },
                {
                    "value": "1,23E-05",
                    "module": "A2",
                    "scenario": null
                },
                {
                    "value": "1,53E-03",
                    "module": "A3",
                    "scenario": null
                },
                {
                    "value": "2,58E-05",
                    "module": "A4",
                    "scenario": null
                },
                {
                    "value": "3,90E-04",
                    "module": "A5",
                    "scenario": null
                },
                {
                    "value": "1,19E+00",
                    "module": "B6",
                    "scenario": null
                },
                {
                    "value": "0,00E+00",
                    "module": "C1",
                    "scenario": null
                },
                {
                    "value": "1,59E-06",
                    "module": "C2",
                    "scenario": null
                },
                {
                    "value": "6,94E-04",
                    "module": "C3",
                    "scenario": null
                },
                {
                    "value": "1,71E-05",
                    "module": "C4",
                    "scenario": null
                },
                {
                    "value": "-2,17E-03",
                    "module": "D",
                    "scenario": null
                },
                {
                    "value": "6,59E-03",
                    "module": "A1A3",
                    "scenario": null
                }
            ]
        }
    ],
    "end_of_life_waste": [
        {
            "parameter": "HWD",
            "values": [
                {
                    "value": "2,90E-03",
                    "module": "A1",
                    "scenario": null
                },
                {
                    "value": "5,94E-06",
                    "module": "A2",
                    "scenario": null
                },
                {
                    "value": "3,33E-03",
                    "module": "A3",
                    "scenario": null
                },
                {
                    "value": "1,24E-05",
                    "module": "A4",
                    "scenario": null
                },
                {
                    "value": "3,73E-04",
                    "module": "A5",
                    "scenario": null
                },
                {
                    "value": "7,91E-03",
                    "module": "B6",
                    "scenario": null
                },
                {
                    "value": "0,00E+00",
                    "module": "C1",
                    "scenario": null
                },
                {
                    "value": "7,69E-07",
                    "module": "C2",
                    "scenario": null
                },
                {
                    "value": "0,00E+00",
                    "module": "C3",
                    "scenario": null
                },
                {
                    "value": "8,93E-04",
                    "module": "C4",
                    "scenario": null
                },
                {
                    "value": "-9,41E-04",
                    "module": "D",
                    "scenario": null
                },
                {
                    "value": "6,23E-03",
                    "module": "A1A3",
                    "scenario": null
                }
            ]
        },
        {
            "parameter": "NHWD",
            "values": [
                {
                    "value": "1,05E-01",
                    "module": "A1",
                    "scenario": null
                },
                {
                    "value": "5,61E-03",
                    "module": "A2",
                    "scenario": null
                },
                {
                    "value": "1,60E-02",
                    "module": "A3",
                    "scenario": null
                },
                {
                    "value": "1,97E-02",
                    "module": "A4",
                    "scenario": null
                },
                {
                    "value": "1,47E-02",
                    "module": "A5",
                    "scenario": null
                },
                {
                    "value": "9,50E-01",
                    "module": "B6",
                    "scenario": null
                },
                {
                    "value": "0,00E+00",
                    "module": "C1",
                    "scenario": null
                },
                {
                    "value": "7,25E-04",
                    "module": "C2",
                    "scenario": null
                },
                {
                    "value": "0,00E+00",
                    "module": "C3",
                    "scenario": null
                },
                {
                    "value": "4,30E-02",
                    "module": "C4",
                    "scenario": null
                },
                {
                    "value": "-4,04E-02",
                    "module": "D",
                    "scenario": null
                },
                {
                    "value": "1,26E-01",
                    "module": "A1A3",
                    "scenario": null
                }
            ]
        },
        {
            "parameter": "RWD",
            "values": [
                {
                    "value": "1,51E-05",
                    "module": "A1",
                    "scenario": null
                },
                {
                    "value": "7,85E-07",
                    "module": "A2",
                    "scenario": null
                },
                {
                    "value": "2,10E-05",
                    "module": "A3",
                    "scenario": null
                },
                {
                    "value": "1,55E-06",
                    "module": "A4",
                    "scenario": null
                },
                {
                    "value": "2,02E-06",
                    "module": "A5",
                    "scenario": null
                },
                {
                    "value": "1,10E-04",
                    "module": "B6",
                    "scenario": null
                },
                {
                    "value": "0,00E+00",
                    "module": "C1",
                    "scenario": null
                },
                {
                    "value": "1,02E-07",
                    "module": "C2",
                    "scenario": null
                },
                {
                    "value": "0,00E+00",
                    "module": "C3",
                    "scenario": null
                },
                {
                    "value": "8,39E-08",
                    "module": "C4",
                    "scenario": null
                },
                {
                    "value": "-9,30E-07",
                    "module": "D",
                    "scenario": null
                },
                {
                    "value": "3,69E-05",
                    "module": "A1A3",
                    "scenario": null
                }
            ]
        }
    ],
    "end_of_life_flow": [
        {
            "parameter": "CRU",
            "values": [
                {
                    "value": "0,00E+00",
                    "module": "A1",
                    "scenario": null
                },
                {
                    "value": "0,00E+00",
                    "module": "A2",
                    "scenario": null
                },
                {
                    "value": "0,00E+00",
                    "module": "A3",
                    "scenario": null
                },
                {
                    "value": "0,00E+00",
                    "module": "A4",
                    "scenario": null
                },
                {
                    "value": "0,00E+00",
                    "module": "A5",
                    "scenario": null
                },
                {
                    "value": "0,00E+00",
                    "module": "B6",
                    "scenario": null
                },
                {
                    "value": "0,00E+00",
                    "module": "C1",
                    "scenario": null
                },
                {
                    "value": "0,00E+00",
                    "module": "C2",
                    "scenario": null
                },
                {
                    "value": "0,00E+00",
                    "module": "C3",
                    "scenario": null
                },
                {
                    "value": "0,00E+00",
                    "module": "C4",
                    "scenario": null
                },
                {
                    "value": "0,00E+00",
                    "module": "D",
                    "scenario": null
                },
                {
                    "value": "0,00E+00",
                    "module": "A1A3",
                    "scenario": null
                }
            ]
        },
        {
            "parameter": "MFR",
            "values": [
                {
                    "value": "0,00E+00",
                    "module": "A1",
                    "scenario": null
                },
                {
                    "value": "0,00E+00",
                    "module": "A2",
                    "scenario": null
                },
                {
                    "value": "1,21E-02",
                    "module": "A3",
                    "scenario": null
                },
                {
                    "value": "0,00E+00",
                    "module": "A4",
                    "scenario": null
                },
                {
                    "value": "2,02E-03",
                    "module": "A5",
                    "scenario": null
                },
                {
                    "value": "0,00E+00",
                    "module": "B6",
                    "scenario": null
                },
                {
                    "value": "0,00E+00",
                    "module": "C1",
                    "scenario": null
                },
                {
                    "value": "0,00E+00",
                    "module": "C2",
                    "scenario": null
                },
                {
                    "value": "2,94E-02",
                    "module": "C3",
                    "scenario": null
                },
                {
                    "value": "1,93E-06",
                    "module": "C4",
                    "scenario": null
                },
                {
                    "value": "-9,50E-04",
                    "module": "D",
                    "scenario": null
                },
                {
                    "value": "1,21E-02",
                    "module": "A1A3",
                    "scenario": null
                }
            ]
        },
        {
            "parameter": "MER",
            "values": [
                {
                    "value": "0,00E+00",
                    "module": "A1",
                    "scenario": null
                },
                {
                    "value": "0,00E+00",
                    "module": "A2",
                    "scenario": null
                },
                {
                    "value": "1,43E-02",
                    "module": "A3",
                    "scenario": null
                },
                {
                    "value": "0,00E+00",
                    "module": "A4",
                    "scenario": null
                },
                {
                    "value": "5,67E-03",
                    "module": "A5",
                    "scenario": null
                },
                {
                    "value": "0,00E+00",
                    "module": "B6",
                    "scenario": null
                },
                {
                    "value": "0,00E+00",
                    "module": "C1",
                    "scenario": null
                },
                {
                    "value": "0,00E+00",
                    "module": "C2",
                    "scenario": null
                },
                {
                    "value": "1,10E-02",
                    "module": "C3",
                    "scenario": null
                },
                {
                    "value": "4,72E-08",
                    "module": "C4",
                    "scenario": null
                },
                {
                    "value": "-1,25E-04",
                    "module": "D",
                    "scenario": null
                },
                {
                    "value": "1,43E-02",
                    "module": "A1A3",
                    "scenario": null
                }
            ]
        },
        {
            "parameter": "EEE",
            "values": [
                {
                    "value": "0,00E+00",
                    "module": "A1",
                    "scenario": null
                },
                {
                    "value": "0,00E+00",
                    "module": "A2",
                    "scenario": null
                },
                {
                    "value": "8,73E-03",
                    "module": "A3",
                    "scenario": null
                },
                {
                    "value": "0,00E+00",
                    "module": "A4",
                    "scenario": null
                },
                {
                    "value": "4,42E-03",
                    "module": "A5",
                    "scenario": null
                },
                {
                    "value": "0,00E+00",
                    "module": "B6",
                    "scenario": null
                },
                {
                    "value": "0,00E+00",
                    "module": "C1",
                    "scenario": null
                },
                {
                    "value": "0,00E+00",
                    "module": "C2",
                    "scenario": null
                },
                {
                    "value": "1,13E-02",
                    "module": "C3",
                    "scenario": null
                },
                {
                    "value": "3,06E-06",
                    "module": "C4",
                    "scenario": null
                },
                {
                    "value": "-3,07E-04",
                    "module": "D",
                    "scenario": null
                },
                {
                    "value": "8,73E-03",
                    "module": "A1A3",
                    "scenario": null
                }
            ]
        },
        {
            "parameter": "EET",
            "values": [
                {
                    "value": "0,00E+00",
                    "module": "A1",
                    "scenario": null
                },
                {
                    "value": "0,00E+00",
                    "module": "A2",
                    "scenario": null
                },
                {
                    "value": "1,32E-01",
                    "module": "A3",
                    "scenario": null
                },
                {
                    "value": "0,00E+00",
                    "module": "A4",
                    "scenario": null
                },
                {
                    "value": "6,69E-02",
                    "module": "A5",
                    "scenario": null
                },
                {
                    "value": "0,00E+00",
                    "module": "B6",
                    "scenario": null
                },
                {
                    "value": "0,00E+00",
                    "module": "C1",
                    "scenario": null
                },
                {
                    "value": "0,00E+00",
                    "module": "C2",
                    "scenario": null
                },
                {
                    "value": "1,70E-01",
                    "module": "C3",
                    "scenario": null
                },
                {
                    "value": "4,63E-05",
                    "module": "C4",
                    "scenario": null
                },
                {
                    "value": "-4,64E-03",
                    "module": "D",
                    "scenario": null
                },
                {
                    "value": "1,32E-01",
                    "module": "A1A3",
                    "scenario": null
                }
            ]
        }
    ]
}