{
    "product_name": "Moelven V\u00e4nerply Plywood",
    "epd_id": "NEPD-5399-4713-SE",
    "compliance": [
        "EN 15804+A2",
        "ISO 14025",
        "ISO 21930"
    ],
    "producer_name": "Moelven",
    "environmental_impact": [
        {
            "parameter": "GWP-total",
            "values": [
                {
                    "value": "-5,81E+02",
                    "module": "A1-A3",
                    "scenario": null
                },
                {
                    "value": "1,38E+01",
                    "module": "A4",
                    "scenario": null
                },
                {
                    "value": "5,77E+00",
                    "module": "A5",
                    "scenario": null
                },
                {
                    "value": "1,53E-02",
                    "module": "C1",
                    "scenario": null
                },
                {
                    "value": "6,72E+00",
                    "module": "C2",
                    "scenario": null
                },
                {
                    "value": "8,72E+02",
                    "module": "C3",
                    "scenario": null
                },
                {
                    "value": "2,84E-01",
                    "module": "C4",
                    "scenario": null
                },
                {
                    "value": "-4,63E+01",
                    "module": "D",
                    "scenario": null
                }
            ]
        },
        {
            "parameter": "GWP-fossil",
            "values": [
                {
                    "value": "1,90E+02",
                    "module": "A1-A3",
                    "scenario": null
                },
                {
                    "value": "1,37E+01",
                    "module": "A4",
                    "scenario": null
                },
                {
                    "value": "5,10E-02",
                    "module": "A5",
                    "scenario": null
                },
                {
                    "value": "1,41E-02",
                    "module": "C1",
                    "scenario": null
                },
                {
                    "value": "6,72E+00",
                    "module": "C2",
                    "scenario": null
                },
                {
                    "value": "1,01E+02",
                    "module": "C3",
                    "scenario": null
                },
                {
                    "value": "2,84E-01",
                    "module": "C4",
                    "scenario": null
                },
                {
                    "value": "-4,45E+01",
                    "module": "D",
                    "scenario": null
                }
            ]
        },
        {
            "parameter": "GWP-biogenic",
            "values": [
                {
                    "value": "-7,73E+02",
                    "module": "A1-A3",
                    "scenario": null
                },
                {
                    "value": "5,85E-03",
                    "module": "A4",
                    "scenario": null
                },
                {
                    "value": "5,72E+00",
                    "module": "A5",
                    "scenario": null
                },
                {
                    "value": "2,86E-04",
                    "module": "C1",
                    "scenario": null
                },
                {
                    "value": "2,78E-03",
                    "module": "C2",
                    "scenario": null
                },
                {
                    "value": "7,70E+02",
                    "module": "C3",
                    "scenario": null
                },
                {
                    "value": "1,56E-04",
                    "module": "C4",
                    "scenario": null
                },
                {
                    "value": "-1,83E-01",
                    "module": "D",
                    "scenario": null
                }
            ]
        },
        {
            "parameter": "GWP-luluc",
            "values": [
                {
                    "value": "1,67E+00",
                    "module": "A1-A3",
                    "scenario": null
                },
                {
                    "value": "4,31E-03",
                    "module": "A4",
                    "scenario": null
                },
                {
                    "value": "1,48E-05",
                    "module": "A5",
                    "scenario": null
                },
                {
                    "value": "9,13E-04",
                    "module": "C1",
                    "scenario": null
                },
                {
                    "value": "2,39E-03",
                    "module": "C2",
                    "scenario": null
                },
                {
                    "value": "2,40E-03",
                    "module": "C3",
                    "scenario": null
                },
                {
                    "value": "4,71E-05",
                    "module": "C4",
                    "scenario": null
                },
                {
                    "value": "-1,28E-01",
                    "module": "D",
                    "scenario": null
                }
            ]
        },
        {
            "parameter": "ODP",
            "values": [
                {
                    "value": "2,76E-05",
                    "module": "A1-A3",
                    "scenario": null
                },
                {
                    "value": "3,28E-06",
                    "module": "A4",
                    "scenario": null
                },
                {
                    "value": "1,01E-08",
                    "module": "A5",
                    "scenario": null
                },
                {
                    "value": "6,89E-09",
                    "module": "C1",
                    "scenario": null
                },
                {
                    "value": "1,52E-06",
                    "module": "C2",
                    "scenario": null
                },
                {
                    "value": "7,77E-07",
                    "module": "C3",
                    "scenario": null
                },
                {
                    "value": "3,82E-08",
                    "module": "C4",
                    "scenario": null
                },
                {
                    "value": "-5,07E-06",
                    "module": "D",
                    "scenario": null
                }
            ]
        },
        {
            "parameter": "AP",
            "values": [
                {
                    "value": "1,09E+00",
                    "module": "A1-A3",
                    "scenario": null
                },
                {
                    "value": "4,34E-02",
                    "module": "A4",
                    "scenario": null
                },
                {
                    "value": "1,89E-04",
                    "module": "A5",
                    "scenario": null
                },
                {
                    "value": "9,16E-05",
                    "module": "C1",
                    "scenario": null
                },
                {
                    "value": "1,93E-02",
                    "module": "C2",
                    "scenario": null
                },
                {
                    "value": "1,61E-01",
                    "module": "C3",
                    "scenario": null
                },
                {
                    "value": "1,12E-03",
                    "module": "C4",
                    "scenario": null
                },
                {
                    "value": "-3,41E-01",
                    "module": "D",
                    "scenario": null
                }
            ]
        },
        {
            "parameter": "POCP",
            "values": [
                {
                    "value": "1,21E+00",
                    "module": "A1-A3",
                    "scenario": null
                },
                {
                    "value": "4,09E-02",
                    "module": "A4",
                    "scenario": null
                },
                {
                    "value": "1,98E-04",
                    "module": "A5",
                    "scenario": null
                },
                {
                    "value": "4,68E-05",
                    "module": "C1",
                    "scenario": null
                },
                {
                    "value": "1,64E-02",
                    "module": "C2",
                    "scenario": null
                },
                {
                    "value": "2,04E-01",
                    "module": "C3",
                    "scenario": null
                },
                {
                    "value": "1,15E-03",
                    "module": "C4",
                    "scenario": null
                },
                {
                    "value": "-3,92E-01",
                    "module": "D",
                    "scenario": null
                }
            ]
        },
        {
            "parameter": "ADPE",
            "values": [
                {
                    "value": "2,07E-03",
                    "module": "A1-A3",
                    "scenario": null
                },
                {
                    "value": "2,68E-04",
                    "module": "A4",
                    "scenario": null
                },
                {
                    "value": "3,70E-07",
                    "module": "A5",
                    "scenario": null
                },
                {
                    "value": "5,63E-07",
                    "module": "C1",
                    "scenario": null
                },
                {
                    "value": "1,86E-04",
                    "module": "C2",
                    "scenario": null
                },
                {
                    "value": "2,54E-05",
                    "module": "C3",
                    "scenario": null
                },
                {
                    "value": "5,12E-07",
                    "module": "C4",
                    "scenario": null
                },
                {
                    "value": "-5,06E-04",
                    "module": "D",
                    "scenario": null
                }
            ]
        },
        {
            "parameter": "ADPF",
            "values": [
                {
                    "value": "4,74E+03",
                    "module": "A1-A3",
                    "scenario": null
                },
                {
                    "value": "2,21E+02",
                    "module": "A4",
                    "scenario": null
                },
                {
                    "value": "6,76E-01",
                    "module": "A5",
                    "scenario": null
                },
                {
                    "value": "1,65E+00",
                    "module": "C1",
                    "scenario": null
                },
                {
                    "value": "1,02E+02",
                    "module": "C2",
                    "scenario": null
                },
                {
                    "value": "8,74E+01",
                    "module": "C3",
                    "scenario": null
                },
                {
                    "value": "3,14E+00",
                    "module": "C4",
                    "scenario": null
                },
                {
                    "value": "-6,17E+02",
                    "module": "D",
                    "scenario": null
                }
            ]
        },
        {
            "parameter": "WDP",
            "values": [
                {
                    "value": "8,68E+04",
                    "module": "A1-A3",
                    "scenario": null
                },
                {
                    "value": "1,76E+02",
                    "module": "A4",
                    "scenario": null
                },
                {
                    "value": "2,77E-01",
                    "module": "A5",
                    "scenario": null
                },
                {
                    "value": "1,67E+02",
                    "module": "C1",
                    "scenario": null
                },
                {
                    "value": "9,82E+01",
                    "module": "C2",
                    "scenario": null
                },
                {
                    "value": "7,16E+00",
                    "module": "C3",
                    "scenario": null
                },
                {
                    "value": "1,65E-02",
                    "module": "C4",
                    "scenario": null
                },
                {
                    "value": "-1,32E+01",
                    "module": "D",
                    "scenario": null
                }
            ]
        },
        {
            "parameter": "EP-freshwater",
            "values": [
                {
                    "value": "8,50E-03",
                    "module": "A1-A3",
                    "scenario": null
                },
                {
                    "value": "1,09E-04",
                    "module": "A4",
                    "scenario": null
                },
                {
                    "value": "3,48E-07",
                    "module": "A5",
                    "scenario": null
                },
                {
                    "value": "9,51E-07",
                    "module": "C1",
                    "scenario": null
                },
                {
                    "value": "5,37E-05",
                    "module": "C2",
                    "scenario": null
                },
                {
                    "value": "1,53E-04",
                    "module": "C3",
                    "scenario": null
                },
                {
                    "value": "3,64E-06",
                    "module": "C4",
                    "scenario": null
                },
                {
                    "value": "-1,48E-03",
                    "module": "D",
                    "scenario": null
                }
            ]
        },
        {
            "parameter": "EP-marine",
            "values": [
                {
                    "value": "3,17E-01",
                    "module": "A1-A3",
                    "scenario": null
                },
                {
                    "value": "9,37E-03",
                    "module": "A4",
                    "scenario": null
                },
                {
                    "value": "6,44E-05",
                    "module": "A5",
                    "scenario": null
                },
                {
                    "value": "1,56E-05",
                    "module": "C1",
                    "scenario": null
                },
                {
                    "value": "3,82E-03",
                    "module": "C2",
                    "scenario": null
                },
                {
                    "value": "8,44E-02",
                    "module": "C3",
                    "scenario": null
                },
                {
                    "value": "3,65E-04",
                    "module": "C4",
                    "scenario": null
                },
                {
                    "value": "-1,34E-01",
                    "module": "D",
                    "scenario": null
                }
            ]
        },
        {
            "parameter": "EP-terrestrial",
            "values": [
                {
                    "value": "3,51E+00",
                    "module": "A1-A3",
                    "scenario": null
                },
                {
                    "value": "1,05E-01",
                    "module": "A4",
                    "scenario": null
                },
                {
                    "value": "6,41E-04",
                    "module": "A5",
                    "scenario": null
                },
                {
                    "value": "2,05E-04",
                    "module": "C1",
                    "scenario": null
                },
                {
                    "value": "4,27E-02",
                    "module": "C2",
                    "scenario": null
                },
                {
                    "value": "8,48E-01",
                    "module": "C3",
                    "scenario": null
                },
                {
                    "value": "4,11E-03",
                    "module": "C4",
                    "scenario": null
                },
                {
                    "value": "-1,52E+00",
                    "module": "D",
                    "scenario": null
                }
            ]
        },
        {
            "parameter": "GWP-IOBC",
            "values": [
                {
                    "value": "1,92E+02",
                    "module": "A1-A3",
                    "scenario": null
                },
                {
                    "value": "1,38E+01",
                    "module": "A4",
                    "scenario": null
                },
                {
                    "value": "5,10E-02",
                    "module": "A5",
                    "scenario": null
                },
                {
                    "value": "1,52E-02",
                    "module": "C1",
                    "scenario": null
                },
                {
                    "value": "6,72E+00",
                    "module": "C2",
                    "scenario": null
                },
                {
                    "value": "1,02E+02",
                    "module": "C3",
                    "scenario": null
                },
                {
                    "value": "2,84E-01",
                    "module": "C4",
                    "scenario": null
                },
                {
                    "value": "-4,62E+01",
                    "module": "D",
                    "scenario": null
                }
            ]
        }
    ],
    "additional_environmental_impact": [
        {
            "parameter": "PM",
            "values": [
                {
                    "value": "2,54E-05",
                    "module": "A1-A3",
                    "scenario": null
                },
                {
                    "value": "1,19E-06",
                    "module": "A4",
                    "scenario": null
                },
                {
                    "value": "3,39E-09",
                    "module": "A5",
                    "scenario": null
                },
                {
                    "value": "6,60E-10",
                    "module": "C1",
                    "scenario": null
                },
                {
                    "value": "4,11E-07",
                    "module": "C2",
                    "scenario": null
                },
                {
                    "value": "1,21E-06",
                    "module": "C3",
                    "scenario": null
                },
                {
                    "value": "1,57E-08",
                    "module": "C4",
                    "scenario": null
                },
                {
                    "value": "-2,50E-05",
                    "module": "D",
                    "scenario": null
                }
            ]
        },
        {
            "parameter": "ETP-fw",
            "values": [
                {
                    "value": "4,53E+03",
                    "module": "A1-A3",
                    "scenario": null
                },
                {
                    "value": "1,62E+02",
                    "module": "A4",
                    "scenario": null
                },
                {
                    "value": "5,98E-01",
                    "module": "A5",
                    "scenario": null
                },
                {
                    "value": "8,70E-01",
                    "module": "C1",
                    "scenario": null
                },
                {
                    "value": "7,53E+01",
                    "module": "C2",
                    "scenario": null
                },
                {
                    "value": "3,64E+02",
                    "module": "C3",
                    "scenario": null
                },
                {
                    "value": "5,66E+00",
                    "module": "C4",
                    "scenario": null
                },
                {
                    "value": "-2,95E+03",
                    "module": "D",
                    "scenario": null
                }
            ]
        },
        {
            "parameter": "HTP-c",
            "values": [
                {
                    "value": "6,91E-07",
                    "module": "A1-A3",
                    "scenario": null
                },
                {
                    "value": "0,00E+00",
                    "module": "A4",
                    "scenario": null
                },
                {
                    "value": "1,90E-11",
                    "module": "A5",
                    "scenario": null
                },
                {
                    "value": "2,50E-11",
                    "module": "C1",
                    "scenario": null
                },
                {
                    "value": "0,00E+00",
                    "module": "C2",
                    "scenario": null
                },
                {
                    "value": "2,95E-08",
                    "module": "C3",
                    "scenario": null
                },
                {
                    "value": "5,47E-10",
                    "module": "C4",
                    "scenario": null
                },
                {
                    "value": "-5,83E-08",
                    "module": "D",
                    "scenario": null
                }
            ]
        },
        {
            "parameter": "HTP-nc",
            "values": [
                {
                    "value": "3,30E-06",
                    "module": "A1-A3",
                    "scenario": null
                },
                {
                    "value": "1,60E-07",
                    "module": "A4",
                    "scenario": null
                },
                {
                    "value": "6,51E-10",
                    "module": "A5",
                    "scenario": null
                },
                {
                    "value": "6,02E-10",
                    "module": "C1",
                    "scenario": null
                },
                {
                    "value": "8,22E-08",
                    "module": "C2",
                    "scenario": null
                },
                {
                    "value": "1,21E-06",
                    "module": "C3",
                    "scenario": null
                },
                {
                    "value": "1,06E-08",
                    "module": "C4",
                    "scenario": null
                },
                {
                    "value": "-1,79E-06",
                    "module": "D",
                    "scenario": null
                }
            ]
        },
        {
            "parameter": "SQP",
            "values": [
                {
                    "value": "9,44E+04",
                    "module": "A1-A3",
                    "scenario": null
                },
                {
                    "value": "2,37E+02",
                    "module": "A4",
                    "scenario": null
                },
                {
                    "value": "5,99E-01",
                    "module": "A5",
                    "scenario": null
                },
                {
                    "value": "7,30E-01",
                    "module": "C1",
                    "scenario": null
                },
                {
                    "value": "7,10E+01",
                    "module": "C2",
                    "scenario": null
                },
                {
                    "value": "9,25E+01",
                    "module": "C3",
                    "scenario": null
                },
                {
                    "value": "5,89E+00",
                    "module": "C4",
                    "scenario": null
                },
                {
                    "value": "-1,06E+04",
                    "module": "D",
                    "scenario": null
                }
            ]
        },
        {
            "parameter": "IRP",
            "values": [
                {
                    "value": "3,72E+01",
                    "module": "A1-A3",
                    "scenario": null
                },
                {
                    "value": "9,64E-01",
                    "module": "A4",
                    "scenario": null
                },
                {
                    "value": "2,96E-03",
                    "module": "A5",
                    "scenario": null
                },
                {
                    "value": "5,65E-02",
                    "module": "C1",
                    "scenario": null
                },
                {
                    "value": "4,44E-01",
                    "module": "C2",
                    "scenario": null
                },
                {
                    "value": "1,44E-01",
                    "module": "C3",
                    "scenario": null
                },
                {
                    "value": "1,44E-02",
                    "module": "C4",
                    "scenario": null
                },
                {
                    "value": "-3,66E+00",
                    "module": "D",
                    "scenario": null
                }
            ]
        }
    ],
    "resource_use": [
        {
            "parameter": "PERE",
            "values": [
                {
                    "value": "2,94E+03",
                    "module": "A1-A3",
                    "scenario": null
                },
                {
                    "value": "2,84E+00",
                    "module": "A4",
                    "scenario": null
                },
                {
                    "value": "5,36E+01",
                    "module": "A5",
                    "scenario": null
                },
                {
                    "value": "7,92E-01",
                    "module": "C1",
                    "scenario": null
                },
                {
                    "value": "1,45E+00",
                    "module": "C2",
                    "scenario": null
                },
                {
                    "value": "8,09E+03",
                    "module": "C3",
                    "scenario": null
                },
                {
                    "value": "1,55E-01",
                    "module": "C4",
                    "scenario": null
                },
                {
                    "value": "-3,96E+03",
                    "module": "D",
                    "scenario": null
                }
            ]
        },
        {
            "parameter": "PERM",
            "values": [
                {
                    "value": "8,63E+03",
                    "module": "A1-A3",
                    "scenario": null
                },
                {
                    "value": "0,00E+00",
                    "module": "A4",
                    "scenario": null
                },
                {
                    "value": "-6,83E+01",
                    "module": "A5",
                    "scenario": null
                },
                {
                    "value": "0,00E+00",
                    "module": "C1",
                    "scenario": null
                },
                {
                    "value": "0,00E+00",
                    "module": "C2",
                    "scenario": null
                },
                {
                    "value": "-8,57E+03",
                    "module": "C3",
                    "scenario": null
                },
                {
                    "value": "0,00E+00",
                    "module": "C4",
                    "scenario": null
                },
                {
                    "value": "0,00E+00",
                    "module": "D",
                    "scenario": null
                }
            ]
        },
        {
            "parameter": "PERT",
            "values": [
                {
                    "value": "1,16E+04",
                    "module": "A1-A3",
                    "scenario": null
                },
                {
                    "value": "2,84E+00",
                    "module": "A4",
                    "scenario": null
                },
                {
                    "value": "-1,47E+01",
                    "module": "A5",
                    "scenario": null
                },
                {
                    "value": "7,92E-01",
                    "module": "C1",
                    "scenario": null
                },
                {
                    "value": "1,45E+00",
                    "module": "C2",
                    "scenario": null
                },
                {
                    "value": "-4,83E+02",
                    "module": "C3",
                    "scenario": null
                },
                {
                    "value": "1,55E-01",
                    "module": "C4",
                    "scenario": null
                },
                {
                    "value": "-3,96E+03",
                    "module": "D",
                    "scenario": null
                }
            ]
        },
        {
            "parameter": "PENRE",
            "values": [
                {
                    "value": "3,61E+03",
                    "module": "A1-A3",
                    "scenario": null
                },
                {
                    "value": "2,21E+02",
                    "module": "A4",
                    "scenario": null
                },
                {
                    "value": "6,76E-01",
                    "module": "A5",
                    "scenario": null
                },
                {
                    "value": "1,65E+00",
                    "module": "C1",
                    "scenario": null
                },
                {
                    "value": "1,02E+02",
                    "module": "C2",
                    "scenario": null
                },
                {
                    "value": "8,74E+01",
                    "module": "C3",
                    "scenario": null
                },
                {
                    "value": "3,14E+00",
                    "module": "C4",
                    "scenario": null
                },
                {
                    "value": "-6,17E+02",
                    "module": "D",
                    "scenario": null
                }
            ]
        },
        {
            "parameter": "PENRM",
            "values": [
                {
                    "value": "1,08E+03",
                    "module": "A1-A3",
                    "scenario": null
                },
                {
                    "value": "0,00E+00",
                    "module": "A4",
                    "scenario": null
                },
                {
                    "value": "-2,41E+00",
                    "module": "A5",
                    "scenario": null
                },
                {
                    "value": "0,00E+00",
                    "module": "C1",
                    "scenario": null
                },
                {
                    "value": "0,00E+00",
                    "module": "C2",
                    "scenario": null
                },
                {
                    "value": "-1,08E+03",
                    "module": "C3",
                    "scenario": null
                },
                {
                    "value": "0,00E+00",
                    "module": "C4",
                    "scenario": null
                },
                {
                    "value": "0,00E+00",
                    "module": "D",
                    "scenario": null
                }
            ]
        },
        {
            "parameter": "PENRT",
            "values": [
                {
                    "value": "4,69E+03",
                    "module": "A1-A3",
                    "scenario": null
                },
                {
                    "value": "2,21E+02",
                    "module": "A4",
                    "scenario": null
                },
                {
                    "value": "-1,73E+00",
                    "module": "A5",
                    "scenario": null
                },
                {
                    "value": "1,65E+00",
                    "module": "C1",
                    "scenario": null
                },
                {
                    "value": "1,02E+02",
                    "module": "C2",
                    "scenario": null
                },
                {
                    "value": "-9,93E+02",
                    "module": "C3",
                    "scenario": null
                },
                {
                    "value": "3,14E+00",
                    "module": "C4",
                    "scenario": null
                },
                {
                    "value": "-6,17E+02",
                    "module": "D",
                    "scenario": null
                }
            ]
        },
        {
            "parameter": "SM",
            "values": [
                {
                    "value": "9,59E-03",
                    "module": "A1-A3",
                    "scenario": null
                },
                {
                    "value": "0,00E+00",
                    "module": "A4",
                    "scenario": null
                },
                {
                    "value": "0,00E+00",
                    "module": "A5",
                    "scenario": null
                },
                {
                    "value": "0,00E+00",
                    "module": "C1",
                    "scenario": null
                },
                {
                    "value": "0,00E+00",
                    "module": "C2",
                    "scenario": null
                },
                {
                    "value": "0,00E+00",
                    "module": "C3",
                    "scenario": null
                },
                {
                    "value": "0,00E+00",
                    "module": "C4",
                    "scenario": null
                },
                {
                    "value": "0,00E+00",
                    "module": "D",
                    "scenario": null
                }
            ]
        },
        {
            "parameter": "RSF",
            "values": [
                {
                    "value": "1,75E+00",
                    "module": "A1-A3",
                    "scenario": null
                },
                {
                    "value": "9,97E-02",
                    "module": "A4",
                    "scenario": null
                },
                {
                    "value": "8,93E-05",
                    "module": "A5",
                    "scenario": null
                },
                {
                    "value": "3,07E-03",
                    "module": "C1",
                    "scenario": null
                },
                {
                    "value": "5,20E-02",
                    "module": "C2",
                    "scenario": null
                },
                {
                    "value": "1,81E+01",
                    "module": "C3",
                    "scenario": null
                },
                {
                    "value": "0,00E+00",
                    "module": "C4",
                    "scenario": null
                },
                {
                    "value": "-2,65E+03",
                    "module": "D",
                    "scenario": null
                }
            ]
        },
        {
            "parameter": "NRSF",
            "values": [
                {
                    "value": "5,38E+00",
                    "module": "A1-A3",
                    "scenario": null
                },
                {
                    "value": "3,38E-01",
                    "module": "A4",
                    "scenario": null
                },
                {
                    "value": "3,34E-04",
                    "module": "A5",
                    "scenario": null
                },
                {
                    "value": "9,70E-03",
                    "module": "C1",
                    "scenario": null
                },
                {
                    "value": "1,86E-01",
                    "module": "C2",
                    "scenario": null
                },
                {
                    "value": "1,15E+01",
                    "module": "C3",
                    "scenario": null
                },
                {
                    "value": "0,00E+00",
                    "module": "C4",
                    "scenario": null
                },
                {
                    "value": "-1,69E+03",
                    "module": "D",
                    "scenario": null
                }
            ]
        },
        {
            "parameter": "FW",
            "values": [
                {
                    "value": "2,74E+00",
                    "module": "A1-A3",
                    "scenario": null
                },
                {
                    "value": "2,49E-02",
                    "module": "A4",
                    "scenario": null
                },
                {
                    "value": "1,36E-04",
                    "module": "A5",
                    "scenario": null
                },
                {
                    "value": "1,80E-03",
                    "module": "C1",
                    "scenario": null
                },
                {
                    "value": "1,09E-02",
                    "module": "C2",
                    "scenario": null
                },
                {
                    "value": "3,29E-01",
                    "module": "C3",
                    "scenario": null
                },
                {
                    "value": "2,94E-03",
                    "module": "C4",
                    "scenario": null
                },
                {
                    "value": "-1,39E+01",
                    "module": "D",
                    "scenario": null
                }
            ]
        }
    ],
    "end_of_life_waste": [
        {
            "parameter": "HWD",
            "values": [
                {
                    "value": "2,43E+00",
                    "module": "A1-A3",
                    "scenario": null
                },
                {
                    "value": "1,20E-02",
                    "module": "A4",
                    "scenario": null
                },
                {
                    "value": "2,71E-05",
                    "module": "A5",
                    "scenario": null
                },
                {
                    "value": "8,62E-05",
                    "module": "C1",
                    "scenario": null
                },
                {
                    "value": "5,24E-03",
                    "module": "C2",
                    "scenario": null
                },
                {
                    "value": "8,70E-01",
                    "module": "C3",
                    "scenario": null
                },
                {
                    "value": "6,46E+00",
                    "module": "C4",
                    "scenario": null
                },
                {
                    "value": "-3,26E-01",
                    "module": "D",
                    "scenario": null
                }
            ]
        },
        {
            "parameter": "NHWD",
            "values": [
                {
                    "value": "5,84E+01",
                    "module": "A1-A3",
                    "scenario": null
                },
                {
                    "value": "1,78E+01",
                    "module": "A4",
                    "scenario": null
                },
                {
                    "value": "6,77E-01",
                    "module": "A5",
                    "scenario": null
                },
                {
                    "value": "5,44E-03",
                    "module": "C1",
                    "scenario": null
                },
                {
                    "value": "4,94E+00",
                    "module": "C2",
                    "scenario": null
                },
                {
                    "value": "3,10E+00",
                    "module": "C3",
                    "scenario": null
                },
                {
                    "value": "3,08E+00",
                    "module": "C4",
                    "scenario": null
                },
                {
                    "value": "-1,68E+01",
                    "module": "D",
                    "scenario": null
                }
            ]
        },
        {
            "parameter": "RWD",
            "values": [
                {
                    "value": "2,26E-02",
                    "module": "A1-A3",
                    "scenario": null
                },
                {
                    "value": "1,51E-03",
                    "module": "A4",
                    "scenario": null
                },
                {
                    "value": "3,55E-06",
                    "module": "A5",
                    "scenario": null
                },
                {
                    "value": "2,48E-05",
                    "module": "C1",
                    "scenario": null
                },
                {
                    "value": "6,92E-04",
                    "module": "C2",
                    "scenario": null
                },
                {
                    "value": "1,66E-04",
                    "module": "C3",
                    "scenario": null
                },
                {
                    "value": "1,92E-05",
                    "module": "C4",
                    "scenario": null
                },
                {
                    "value": "-2,56E-03",
                    "module": "D",
                    "scenario": null
                }
            ]
        }
    ],
    "end_of_life_flow": [
        {
            "parameter": "CRU",
            "values": [
                {
                    "value": "0,00E+00",
                    "module": "A1-A3",
                    "scenario": null
                },
                {
                    "value": "0,00E+00",
                    "module": "A4",
                    "scenario": null
                },
                {
                    "value": "0,00E+00",
                    "module": "A5",
                    "scenario": null
                },
                {
                    "value": "0,00E+00",
                    "module": "C1",
                    "scenario": null
                },
                {
                    "value": "0,00E+00",
                    "module": "C2",
                    "scenario": null
                },
                {
                    "value": "0,00E+00",
                    "module": "C3",
                    "scenario": null
                },
                {
                    "value": "0,00E+00",
                    "module": "C4",
                    "scenario": null
                },
                {
                    "value": "0,00E+00",
                    "module": "D",
                    "scenario": null
                }
            ]
        },
        {
            "parameter": "MFR",
            "values": [
                {
                    "value": "5,58E-01",
                    "module": "A1-A3",
                    "scenario": null
                },
                {
                    "value": "0,00E+00",
                    "module": "A4",
                    "scenario": null
                },
                {
                    "value": "5,55E-01",
                    "module": "A5",
                    "scenario": null
                },
                {
                    "value": "0,00E+00",
                    "module": "C1",
                    "scenario": null
                },
                {
                    "value": "0,00E+00",
                    "module": "C2",
                    "scenario": null
                },
                {
                    "value": "0,00E+00",
                    "module": "C3",
                    "scenario": null
                },
                {
                    "value": "0,00E+00",
                    "module": "C4",
                    "scenario": null
                },
                {
                    "value": "0,00E+00",
                    "module": "D",
                    "scenario": null
                }
            ]
        },
        {
            "parameter": "MER",
            "values": [
                {
                    "value": "1,61E-04",
                    "module": "A1-A3",
                    "scenario": null
                },
                {
                    "value": "0,00E+00",
                    "module": "A4",
                    "scenario": null
                },
                {
                    "value": "3,19E+00",
                    "module": "A5",
                    "scenario": null
                },
                {
                    "value": "0,00E+00",
                    "module": "C1",
                    "scenario": null
                },
                {
                    "value": "0,00E+00",
                    "module": "C2",
                    "scenario": null
                },
                {
                    "value": "0,00E+00",
                    "module": "C3",
                    "scenario": null
                },
                {
                    "value": "0,00E+00",
                    "module": "C4",
                    "scenario": null
                },
                {
                    "value": "0,00E+00",
                    "module": "D",
                    "scenario": null
                }
            ]
        },
        {
            "parameter": "EEE",
            "values": [
                {
                    "value": "3,68E+00",
                    "module": "A1-A3",
                    "scenario": null
                },
                {
                    "value": "0,00E+00",
                    "module": "A4",
                    "scenario": null
                },
                {
                    "value": "3,08E-02",
                    "module": "A5",
                    "scenario": null
                },
                {
                    "value": "0,00E+00",
                    "module": "C1",
                    "scenario": null
                },
                {
                    "value": "0,00E+00",
                    "module": "C2",
                    "scenario": null
                },
                {
                    "value": "0,00E+00",
                    "module": "C3",
                    "scenario": null
                },
                {
                    "value": "0,00E+00",
                    "module": "C4",
                    "scenario": null
                },
                {
                    "value": "-9,25E+02",
                    "module": "D",
                    "scenario": null
                }
            ]
        },
        {
            "parameter": "EET",
            "values": [
                {
                    "value": "5,57E+01",
                    "module": "A1-A3",
                    "scenario": null
                },
                {
                    "value": "0,00E+00",
                    "module": "A4",
                    "scenario": null
                },
                {
                    "value": "4,66E-01",
                    "module": "A5",
                    "scenario": null
                },
                {
                    "value": "0,00E+00",
                    "module": "C1",
                    "scenario": null
                },
                {
                    "value": "0,00E+00",
                    "module": "C2",
                    "scenario": null
                },
                {
                    "value": "0,00E+00",
                    "module": "C3",
                    "scenario": null
                },
                {
                    "value": "0,00E+00",
                    "module": "C4",
                    "scenario": null
                },
                {
                    "value": "-6,42E+03",
                    "module": "D",
                    "scenario": null
                }
            ]
        }
    ]
}