{
    "product_name": "AXN 12/56/630",
    "epd_id": "NEPD-5848-5131-EN",
    "compliance": [
        "EN 15804+A2",
        "ISO 14025",
        "ISO 21930"
    ],
    "producer_name": "TROX Group",
    "environmental_impact": [
        {
            "parameter": "GWP-total",
            "values": [
                {
                    "value": "4,83E+02",
                    "module": "A1-A3",
                    "scenario": null
                },
                {
                    "value": "7,87E+00",
                    "module": "A4",
                    "scenario": null
                },
                {
                    "value": "1,30E-01",
                    "module": "C1",
                    "scenario": null
                },
                {
                    "value": "9,84E-01",
                    "module": "C2",
                    "scenario": null
                },
                {
                    "value": "3,19E+00",
                    "module": "C3",
                    "scenario": null
                },
                {
                    "value": "-6,53E+00",
                    "module": "C4",
                    "scenario": null
                },
                {
                    "value": "-1,03E+02",
                    "module": "D",
                    "scenario": null
                }
            ]
        },
        {
            "parameter": "GWP-fossil",
            "values": [
                {
                    "value": "5,21E+02",
                    "module": "A1-A3",
                    "scenario": null
                },
                {
                    "value": "7,87E+00",
                    "module": "A4",
                    "scenario": null
                },
                {
                    "value": "1,30E-01",
                    "module": "C1",
                    "scenario": null
                },
                {
                    "value": "9,83E-01",
                    "module": "C2",
                    "scenario": null
                },
                {
                    "value": "3,19E+00",
                    "module": "C3",
                    "scenario": null
                },
                {
                    "value": "-6,53E+00",
                    "module": "C4",
                    "scenario": null
                },
                {
                    "value": "-1,02E+02",
                    "module": "D",
                    "scenario": null
                }
            ]
        },
        {
            "parameter": "GWP-biogenic",
            "values": [
                {
                    "value": "-3,82E+01",
                    "module": "A1-A3",
                    "scenario": null
                },
                {
                    "value": "3,26E-03",
                    "module": "A4",
                    "scenario": null
                },
                {
                    "value": "2,43E-05",
                    "module": "C1",
                    "scenario": null
                },
                {
                    "value": "4,07E-04",
                    "module": "C2",
                    "scenario": null
                },
                {
                    "value": "6,53E-03",
                    "module": "C3",
                    "scenario": null
                },
                {
                    "value": "-3,53E-03",
                    "module": "C4",
                    "scenario": null
                },
                {
                    "value": "-1,86E-01",
                    "module": "D",
                    "scenario": null
                }
            ]
        },
        {
            "parameter": "GWP-luluc",
            "values": [
                {
                    "value": "6,12E-01",
                    "module": "A1-A3",
                    "scenario": null
                },
                {
                    "value": "2,80E-03",
                    "module": "A4",
                    "scenario": null
                },
                {
                    "value": "1,02E-05",
                    "module": "C1",
                    "scenario": null
                },
                {
                    "value": "3,50E-04",
                    "module": "C2",
                    "scenario": null
                },
                {
                    "value": "6,64E-04",
                    "module": "C3",
                    "scenario": null
                },
                {
                    "value": "-9,16E-04",
                    "module": "C4",
                    "scenario": null
                },
                {
                    "value": "-5,56E-01",
                    "module": "D",
                    "scenario": null
                }
            ]
        },
        {
            "parameter": "ODP",
            "values": [
                {
                    "value": "4,17E-05",
                    "module": "A1-A3",
                    "scenario": null
                },
                {
                    "value": "1,78E-06",
                    "module": "A4",
                    "scenario": null
                },
                {
                    "value": "2,81E-08",
                    "module": "C1",
                    "scenario": null
                },
                {
                    "value": "2,23E-07",
                    "module": "C2",
                    "scenario": null
                },
                {
                    "value": "2,95E-07",
                    "module": "C3",
                    "scenario": null
                },
                {
                    "value": "-1,94E-07",
                    "module": "C4",
                    "scenario": null
                },
                {
                    "value": "-1,76E-03",
                    "module": "D",
                    "scenario": null
                }
            ]
        },
        {
            "parameter": "AP",
            "values": [
                {
                    "value": "3,89E+00",
                    "module": "A1-A3",
                    "scenario": null
                },
                {
                    "value": "2,26E-02",
                    "module": "A4",
                    "scenario": null
                },
                {
                    "value": "1,36E-03",
                    "module": "C1",
                    "scenario": null
                },
                {
                    "value": "2,83E-03",
                    "module": "C2",
                    "scenario": null
                },
                {
                    "value": "3,91E-03",
                    "module": "C3",
                    "scenario": null
                },
                {
                    "value": "-3,28E-02",
                    "module": "C4",
                    "scenario": null
                },
                {
                    "value": "-1,30E+00",
                    "module": "D",
                    "scenario": null
                }
            ]
        },
        {
            "parameter": "POCP",
            "values": [
                {
                    "value": "2,08E+00",
                    "module": "A1-A3",
                    "scenario": null
                },
                {
                    "value": "1,92E-02",
                    "module": "A4",
                    "scenario": null
                },
                {
                    "value": "1,81E-03",
                    "module": "C1",
                    "scenario": null
                },
                {
                    "value": "2,40E-03",
                    "module": "C2",
                    "scenario": null
                },
                {
                    "value": "2,59E-03",
                    "module": "C3",
                    "scenario": null
                },
                {
                    "value": "-3,30E-02",
                    "module": "C4",
                    "scenario": null
                },
                {
                    "value": "-5,73E-01",
                    "module": "D",
                    "scenario": null
                }
            ]
        },
        {
            "parameter": "ADPE",
            "values": [
                {
                    "value": "2,61E-02",
                    "module": "A1-A3",
                    "scenario": null
                },
                {
                    "value": "2,17E-04",
                    "module": "A4",
                    "scenario": null
                },
                {
                    "value": "1,99E-07",
                    "module": "C1",
                    "scenario": null
                },
                {
                    "value": "2,72E-05",
                    "module": "C2",
                    "scenario": null
                },
                {
                    "value": "9,13E-06",
                    "module": "C3",
                    "scenario": null
                },
                {
                    "value": "-1,18E-04",
                    "module": "C4",
                    "scenario": null
                },
                {
                    "value": "-5,48E-03",
                    "module": "D",
                    "scenario": null
                }
            ]
        },
        {
            "parameter": "ADPF",
            "values": [
                {
                    "value": "6,55E+03",
                    "module": "A1-A3",
                    "scenario": null
                },
                {
                    "value": "1,19E+02",
                    "module": "A4",
                    "scenario": null
                },
                {
                    "value": "1,79E+00",
                    "module": "C1",
                    "scenario": null
                },
                {
                    "value": "1,49E+01",
                    "module": "C2",
                    "scenario": null
                },
                {
                    "value": "1,11E+01",
                    "module": "C3",
                    "scenario": null
                },
                {
                    "value": "-5,44E+01",
                    "module": "C4",
                    "scenario": null
                },
                {
                    "value": "-9,82E+02",
                    "module": "D",
                    "scenario": null
                }
            ]
        },
        {
            "parameter": "WDP",
            "values": [
                {
                    "value": "2,59E+04",
                    "module": "A1-A3",
                    "scenario": null
                },
                {
                    "value": "1,15E+02",
                    "module": "A4",
                    "scenario": null
                },
                {
                    "value": "3,80E-01",
                    "module": "C1",
                    "scenario": null
                },
                {
                    "value": "1,44E+01",
                    "module": "C2",
                    "scenario": null
                },
                {
                    "value": "8,54E+01",
                    "module": "C3",
                    "scenario": null
                },
                {
                    "value": "3,76E+02",
                    "module": "C4",
                    "scenario": null
                },
                {
                    "value": "-1,17E+04",
                    "module": "D",
                    "scenario": null
                }
            ]
        },
        {
            "parameter": "EP-freshwater",
            "values": [
                {
                    "value": "4,10E-02",
                    "module": "A1-A3",
                    "scenario": null
                },
                {
                    "value": "6,28E-05",
                    "module": "A4",
                    "scenario": null
                },
                {
                    "value": "4,73E-07",
                    "module": "C1",
                    "scenario": null
                },
                {
                    "value": "7,86E-06",
                    "module": "C2",
                    "scenario": null
                },
                {
                    "value": "6,21E-05",
                    "module": "C3",
                    "scenario": null
                },
                {
                    "value": "-4,13E-04",
                    "module": "C4",
                    "scenario": null
                },
                {
                    "value": "-1,06E-02",
                    "module": "D",
                    "scenario": null
                }
            ]
        },
        {
            "parameter": "EP-marine",
            "values": [
                {
                    "value": "4,79E-01",
                    "module": "A1-A3",
                    "scenario": null
                },
                {
                    "value": "4,47E-03",
                    "module": "A4",
                    "scenario": null
                },
                {
                    "value": "6,00E-04",
                    "module": "C1",
                    "scenario": null
                },
                {
                    "value": "5,59E-04",
                    "module": "C2",
                    "scenario": null
                },
                {
                    "value": "8,25E-04",
                    "module": "C3",
                    "scenario": null
                },
                {
                    "value": "-6,74E-03",
                    "module": "C4",
                    "scenario": null
                },
                {
                    "value": "-1,27E-01",
                    "module": "D",
                    "scenario": null
                }
            ]
        },
        {
            "parameter": "EP-terrestrial",
            "values": [
                {
                    "value": "5,78E+00",
                    "module": "A1-A3",
                    "scenario": null
                },
                {
                    "value": "5,00E-02",
                    "module": "A4",
                    "scenario": null
                },
                {
                    "value": "6,58E-03",
                    "module": "C1",
                    "scenario": null
                },
                {
                    "value": "6,25E-03",
                    "module": "C2",
                    "scenario": null
                },
                {
                    "value": "9,30E-03",
                    "module": "C3",
                    "scenario": null
                },
                {
                    "value": "-6,89E-02",
                    "module": "C4",
                    "scenario": null
                },
                {
                    "value": "-1,49E+00",
                    "module": "D",
                    "scenario": null
                }
            ]
        },
        {
            "parameter": "GWP-IOBC",
            "values": [
                {
                    "value": "5,26E+02",
                    "module": "A1-A3",
                    "scenario": null
                },
                {
                    "value": "7,87E+00",
                    "module": "A4",
                    "scenario": null
                },
                {
                    "value": "1,30E-01",
                    "module": "C1",
                    "scenario": null
                },
                {
                    "value": "9,84E-01",
                    "module": "C2",
                    "scenario": null
                },
                {
                    "value": "3,19E+00",
                    "module": "C3",
                    "scenario": null
                },
                {
                    "value": "-9,97E+00",
                    "module": "C4",
                    "scenario": null
                },
                {
                    "value": "-1,34E+02",
                    "module": "D",
                    "scenario": null
                }
            ]
        }
    ],
    "additional_environmental_impact": [
        {
            "parameter": "PM",
            "values": [
                {
                    "value": "3,26E-05",
                    "module": "A1-A3",
                    "scenario": null
                },
                {
                    "value": "4,82E-07",
                    "module": "A4",
                    "scenario": null
                },
                {
                    "value": "3,60E-08",
                    "module": "C1",
                    "scenario": null
                },
                {
                    "value": "6,02E-08",
                    "module": "C2",
                    "scenario": null
                },
                {
                    "value": "5,88E-08",
                    "module": "C3",
                    "scenario": null
                },
                {
                    "value": "-5,48E-07",
                    "module": "C4",
                    "scenario": null
                },
                {
                    "value": "-9,31E-06",
                    "module": "D",
                    "scenario": null
                }
            ]
        },
        {
            "parameter": "ETP-fw",
            "values": [
                {
                    "value": "3,08E+04",
                    "module": "A1-A3",
                    "scenario": null
                },
                {
                    "value": "8,82E+01",
                    "module": "A4",
                    "scenario": null
                },
                {
                    "value": "9,77E-01",
                    "module": "C1",
                    "scenario": null
                },
                {
                    "value": "1,10E+01",
                    "module": "C2",
                    "scenario": null
                },
                {
                    "value": "5,33E+01",
                    "module": "C3",
                    "scenario": null
                },
                {
                    "value": "-1,58E+02",
                    "module": "C4",
                    "scenario": null
                },
                {
                    "value": "-1,14E+04",
                    "module": "D",
                    "scenario": null
                }
            ]
        },
        {
            "parameter": "HTP-c",
            "values": [
                {
                    "value": "2,39E-06",
                    "module": "A1-A3",
                    "scenario": null
                },
                {
                    "value": "0,00E+00",
                    "module": "A4",
                    "scenario": null
                },
                {
                    "value": "0,00E+00",
                    "module": "C1",
                    "scenario": null
                },
                {
                    "value": "0,00E+00",
                    "module": "C2",
                    "scenario": null
                },
                {
                    "value": "2,46E-09",
                    "module": "C3",
                    "scenario": null
                },
                {
                    "value": "-2,05E-08",
                    "module": "C4",
                    "scenario": null
                },
                {
                    "value": "-5,08E-07",
                    "module": "D",
                    "scenario": null
                }
            ]
        },
        {
            "parameter": "HTP-nc",
            "values": [
                {
                    "value": "3,35E-05",
                    "module": "A1-A3",
                    "scenario": null
                },
                {
                    "value": "9,63E-08",
                    "module": "A4",
                    "scenario": null
                },
                {
                    "value": "8,87E-10",
                    "module": "C1",
                    "scenario": null
                },
                {
                    "value": "1,20E-08",
                    "module": "C2",
                    "scenario": null
                },
                {
                    "value": "1,56E-08",
                    "module": "C3",
                    "scenario": null
                },
                {
                    "value": "1,53E-06",
                    "module": "C4",
                    "scenario": null
                },
                {
                    "value": "-1,98E-06",
                    "module": "D",
                    "scenario": null
                }
            ]
        },
        {
            "parameter": "SQP",
            "values": [
                {
                    "value": "5,68E+03",
                    "module": "A1-A3",
                    "scenario": null
                },
                {
                    "value": "8,32E+01",
                    "module": "A4",
                    "scenario": null
                },
                {
                    "value": "2,27E-01",
                    "module": "C1",
                    "scenario": null
                },
                {
                    "value": "1,04E+01",
                    "module": "C2",
                    "scenario": null
                },
                {
                    "value": "4,57E+00",
                    "module": "C3",
                    "scenario": null
                },
                {
                    "value": "5,93E+00",
                    "module": "C4",
                    "scenario": null
                },
                {
                    "value": "-1,39E+02",
                    "module": "D",
                    "scenario": null
                }
            ]
        },
        {
            "parameter": "IRP",
            "values": [
                {
                    "value": "1,57E+01",
                    "module": "A1-A3",
                    "scenario": null
                },
                {
                    "value": "5,20E-01",
                    "module": "A4",
                    "scenario": null
                },
                {
                    "value": "7,66E-03",
                    "module": "C1",
                    "scenario": null
                },
                {
                    "value": "6,50E-02",
                    "module": "C2",
                    "scenario": null
                },
                {
                    "value": "5,56E-02",
                    "module": "C3",
                    "scenario": null
                },
                {
                    "value": "3,42E-02",
                    "module": "C4",
                    "scenario": null
                },
                {
                    "value": "-1,31E+00",
                    "module": "D",
                    "scenario": null
                }
            ]
        }
    ],
    "resource_use": [
        {
            "parameter": "PERE",
            "values": [
                {
                    "value": "8,88E+02",
                    "module": "A1-A3",
                    "scenario": null
                },
                {
                    "value": "1,70E+00",
                    "module": "A4",
                    "scenario": null
                },
                {
                    "value": "9,67E-03",
                    "module": "C1",
                    "scenario": null
                },
                {
                    "value": "2,13E-01",
                    "module": "C2",
                    "scenario": null
                },
                {
                    "value": "2,15E+00",
                    "module": "C3",
                    "scenario": null
                },
                {
                    "value": "-3,69E+00",
                    "module": "C4",
                    "scenario": null
                },
                {
                    "value": "-1,92E+02",
                    "module": "D",
                    "scenario": null
                }
            ]
        },
        {
            "parameter": "PERM",
            "values": [
                {
                    "value": "3,66E+02",
                    "module": "A1-A3",
                    "scenario": null
                },
                {
                    "value": "0,00E+00",
                    "module": "A4",
                    "scenario": null
                },
                {
                    "value": "0,00E+00",
                    "module": "C1",
                    "scenario": null
                },
                {
                    "value": "0,00E+00",
                    "module": "C2",
                    "scenario": null
                },
                {
                    "value": "0,00E+00",
                    "module": "C3",
                    "scenario": null
                },
                {
                    "value": "0,00E+00",
                    "module": "C4",
                    "scenario": null
                },
                {
                    "value": "0,00E+00",
                    "module": "D",
                    "scenario": null
                }
            ]
        },
        {
            "parameter": "PERT",
            "values": [
                {
                    "value": "1,25E+03",
                    "module": "A1-A3",
                    "scenario": null
                },
                {
                    "value": "1,70E+00",
                    "module": "A4",
                    "scenario": null
                },
                {
                    "value": "9,67E-03",
                    "module": "C1",
                    "scenario": null
                },
                {
                    "value": "2,13E-01",
                    "module": "C2",
                    "scenario": null
                },
                {
                    "value": "2,15E+00",
                    "module": "C3",
                    "scenario": null
                },
                {
                    "value": "-3,69E+00",
                    "module": "C4",
                    "scenario": null
                },
                {
                    "value": "-1,92E+02",
                    "module": "D",
                    "scenario": null
                }
            ]
        },
        {
            "parameter": "PENRE",
            "values": [
                {
                    "value": "6,55E+03",
                    "module": "A1-A3",
                    "scenario": null
                },
                {
                    "value": "1,19E+02",
                    "module": "A4",
                    "scenario": null
                },
                {
                    "value": "1,79E+00",
                    "module": "C1",
                    "scenario": null
                },
                {
                    "value": "1,49E+01",
                    "module": "C2",
                    "scenario": null
                },
                {
                    "value": "1,11E+01",
                    "module": "C3",
                    "scenario": null
                },
                {
                    "value": "-5,44E+01",
                    "module": "C4",
                    "scenario": null
                },
                {
                    "value": "-9,82E+02",
                    "module": "D",
                    "scenario": null
                }
            ]
        },
        {
            "parameter": "PENRM",
            "values": [
                {
                    "value": "1,09E+01",
                    "module": "A1-A3",
                    "scenario": null
                },
                {
                    "value": "0,00E+00",
                    "module": "A4",
                    "scenario": null
                },
                {
                    "value": "0,00E+00",
                    "module": "C1",
                    "scenario": null
                },
                {
                    "value": "0,00E+00",
                    "module": "C2",
                    "scenario": null
                },
                {
                    "value": "0,00E+00",
                    "module": "C3",
                    "scenario": null
                },
                {
                    "value": "0,00E+00",
                    "module": "C4",
                    "scenario": null
                },
                {
                    "value": "0,00E+00",
                    "module": "D",
                    "scenario": null
                }
            ]
        },
        {
            "parameter": "PENRT",
            "values": [
                {
                    "value": "6,55E+03",
                    "module": "A1-A3",
                    "scenario": null
                },
                {
                    "value": "1,19E+02",
                    "module": "A4",
                    "scenario": null
                },
                {
                    "value": "1,79E+00",
                    "module": "C1",
                    "scenario": null
                },
                {
                    "value": "1,49E+01",
                    "module": "C2",
                    "scenario": null
                },
                {
                    "value": "1,11E+01",
                    "module": "C3",
                    "scenario": null
                },
                {
                    "value": "-5,44E+01",
                    "module": "C4",
                    "scenario": null
                },
                {
                    "value": "-9,82E+02",
                    "module": "D",
                    "scenario": null
                }
            ]
        },
        {
            "parameter": "SM",
            "values": [
                {
                    "value": "1,77E+01",
                    "module": "A1-A3",
                    "scenario": null
                },
                {
                    "value": "0,00E+00",
                    "module": "A4",
                    "scenario": null
                },
                {
                    "value": "8,78E-04",
                    "module": "C1",
                    "scenario": null
                },
                {
                    "value": "0,00E+00",
                    "module": "C2",
                    "scenario": null
                },
                {
                    "value": "3,45E-04",
                    "module": "C3",
                    "scenario": null
                },
                {
                    "value": "2,49E-02",
                    "module": "C4",
                    "scenario": null
                },
                {
                    "value": "1,34E+00",
                    "module": "D",
                    "scenario": null
                }
            ]
        },
        {
            "parameter": "RSF",
            "values": [
                {
                    "value": "4,98E+01",
                    "module": "A1-A3",
                    "scenario": null
                },
                {
                    "value": "6,09E-02",
                    "module": "A4",
                    "scenario": null
                },
                {
                    "value": "2,38E-04",
                    "module": "C1",
                    "scenario": null
                },
                {
                    "value": "7,61E-03",
                    "module": "C2",
                    "scenario": null
                },
                {
                    "value": "4,70E-02",
                    "module": "C3",
                    "scenario": null
                },
                {
                    "value": "2,53E-01",
                    "module": "C4",
                    "scenario": null
                },
                {
                    "value": "2,62E+00",
                    "module": "D",
                    "scenario": null
                }
            ]
        },
        {
            "parameter": "NRSF",
            "values": [
                {
                    "value": "1,54E+02",
                    "module": "A1-A3",
                    "scenario": null
                },
                {
                    "value": "2,18E-01",
                    "module": "A4",
                    "scenario": null
                },
                {
                    "value": "3,50E-03",
                    "module": "C1",
                    "scenario": null
                },
                {
                    "value": "2,72E-02",
                    "module": "C2",
                    "scenario": null
                },
                {
                    "value": "3,67E-04",
                    "module": "C3",
                    "scenario": null
                },
                {
                    "value": "7,49E+00",
                    "module": "C4",
                    "scenario": null
                },
                {
                    "value": "7,45E+01",
                    "module": "D",
                    "scenario": null
                }
            ]
        },
        {
            "parameter": "FW",
            "values": [
                {
                    "value": "4,38E+00",
                    "module": "A1-A3",
                    "scenario": null
                },
                {
                    "value": "1,27E-02",
                    "module": "A4",
                    "scenario": null
                },
                {
                    "value": "9,20E-05",
                    "module": "C1",
                    "scenario": null
                },
                {
                    "value": "1,59E-03",
                    "module": "C2",
                    "scenario": null
                },
                {
                    "value": "1,12E-02",
                    "module": "C3",
                    "scenario": null
                },
                {
                    "value": "-1,16E-02",
                    "module": "C4",
                    "scenario": null
                },
                {
                    "value": "-9,49E-01",
                    "module": "D",
                    "scenario": null
                }
            ]
        }
    ],
    "end_of_life_waste": [
        {
            "parameter": "HWD",
            "values": [
                {
                    "value": "3,14E+00",
                    "module": "A1-A3",
                    "scenario": null
                },
                {
                    "value": "6,13E-03",
                    "module": "A4",
                    "scenario": null
                },
                {
                    "value": "5,26E-05",
                    "module": "C1",
                    "scenario": null
                },
                {
                    "value": "7,67E-04",
                    "module": "C2",
                    "scenario": null
                },
                {
                    "value": "4,00E-05",
                    "module": "C3",
                    "scenario": null
                },
                {
                    "value": "1,12E+00",
                    "module": "C4",
                    "scenario": null
                },
                {
                    "value": "-3,03E-01",
                    "module": "D",
                    "scenario": null
                }
            ]
        },
        {
            "parameter": "NHWD",
            "values": [
                {
                    "value": "1,60E+02",
                    "module": "A1-A3",
                    "scenario": null
                },
                {
                    "value": "5,78E+00",
                    "module": "A4",
                    "scenario": null
                },
                {
                    "value": "2,12E-03",
                    "module": "C1",
                    "scenario": null
                },
                {
                    "value": "7,23E-01",
                    "module": "C2",
                    "scenario": null
                },
                {
                    "value": "1,15E+00",
                    "module": "C3",
                    "scenario": null
                },
                {
                    "value": "7,97E-01",
                    "module": "C4",
                    "scenario": null
                },
                {
                    "value": "-3,90E+01",
                    "module": "D",
                    "scenario": null
                }
            ]
        },
        {
            "parameter": "RWD",
            "values": [
                {
                    "value": "1,60E-02",
                    "module": "A1-A3",
                    "scenario": null
                },
                {
                    "value": "8,10E-04",
                    "module": "A4",
                    "scenario": null
                },
                {
                    "value": "1,24E-05",
                    "module": "C1",
                    "scenario": null
                },
                {
                    "value": "1,01E-04",
                    "module": "C2",
                    "scenario": null
                },
                {
                    "value": "4,05E-06",
                    "module": "C3",
                    "scenario": null
                },
                {
                    "value": "2,02E-05",
                    "module": "C4",
                    "scenario": null
                },
                {
                    "value": "-1,27E-03",
                    "module": "D",
                    "scenario": null
                }
            ]
        }
    ],
    "end_of_life_flow": [
        {
            "parameter": "CRU",
            "values": [
                {
                    "value": "0,00E+00",
                    "module": "A1-A3",
                    "scenario": null
                },
                {
                    "value": "0,00E+00",
                    "module": "A4",
                    "scenario": null
                },
                {
                    "value": "0,00E+00",
                    "module": "C1",
                    "scenario": null
                },
                {
                    "value": "0,00E+00",
                    "module": "C2",
                    "scenario": null
                },
                {
                    "value": "0,00E+00",
                    "module": "C3",
                    "scenario": null
                },
                {
                    "value": "0,00E+00",
                    "module": "C4",
                    "scenario": null
                },
                {
                    "value": "0,00E+00",
                    "module": "D",
                    "scenario": null
                }
            ]
        },
        {
            "parameter": "MFR",
            "values": [
                {
                    "value": "3,12E+01",
                    "module": "A1-A3",
                    "scenario": null
                },
                {
                    "value": "0,00E+00",
                    "module": "A4",
                    "scenario": null
                },
                {
                    "value": "8,62E-04",
                    "module": "C1",
                    "scenario": null
                },
                {
                    "value": "0,00E+00",
                    "module": "C2",
                    "scenario": null
                },
                {
                    "value": "8,63E+01",
                    "module": "C3",
                    "scenario": null
                },
                {
                    "value": "4,55E-05",
                    "module": "C4",
                    "scenario": null
                },
                {
                    "value": "-5,24E-02",
                    "module": "D",
                    "scenario": null
                }
            ]
        },
        {
            "parameter": "MER",
            "values": [
                {
                    "value": "4,16E-05",
                    "module": "A1-A3",
                    "scenario": null
                },
                {
                    "value": "0,00E+00",
                    "module": "A4",
                    "scenario": null
                },
                {
                    "value": "2,67E-06",
                    "module": "C1",
                    "scenario": null
                },
                {
                    "value": "0,00E+00",
                    "module": "C2",
                    "scenario": null
                },
                {
                    "value": "1,35E+00",
                    "module": "C3",
                    "scenario": null
                },
                {
                    "value": "1,29E-06",
                    "module": "C4",
                    "scenario": null
                },
                {
                    "value": "-6,90E-03",
                    "module": "D",
                    "scenario": null
                }
            ]
        },
        {
            "parameter": "EEE",
            "values": [
                {
                    "value": "3,94E+00",
                    "module": "A1-A3",
                    "scenario": null
                },
                {
                    "value": "0,00E+00",
                    "module": "A4",
                    "scenario": null
                },
                {
                    "value": "9,16E-06",
                    "module": "C1",
                    "scenario": null
                },
                {
                    "value": "0,00E+00",
                    "module": "C2",
                    "scenario": null
                },
                {
                    "value": "2,75E-01",
                    "module": "C3",
                    "scenario": null
                },
                {
                    "value": "3,11E-05",
                    "module": "C4",
                    "scenario": null
                },
                {
                    "value": "-1,69E-02",
                    "module": "D",
                    "scenario": null
                }
            ]
        },
        {
            "parameter": "EET",
            "values": [
                {
                    "value": "5,96E+01",
                    "module": "A1-A3",
                    "scenario": null
                },
                {
                    "value": "0,00E+00",
                    "module": "A4",
                    "scenario": null
                },
                {
                    "value": "1,39E-04",
                    "module": "C1",
                    "scenario": null
                },
                {
                    "value": "0,00E+00",
                    "module": "C2",
                    "scenario": null
                },
                {
                    "value": "4,16E+00",
                    "module": "C3",
                    "scenario": null
                },
                {
                    "value": "4,70E-04",
                    "module": "C4",
                    "scenario": null
                },
                {
                    "value": "-2,56E-01",
                    "module": "D",
                    "scenario": null
                }
            ]
        }
    ]
}