{
    "product_name": " 2-l\u00f8ps Kabelkanal 620x280x2400mm",
    "epd_id": "NEPD-8487-8141-NO",
    "compliance": [
        "EN 15804+A2",
        "ISO 14025",
        "ISO 21930"
    ],
    "producer_name": "\u00d8len Betong AS avd betongvarer",
    "environmental_impact": [
        {
            "parameter": "GWP-total",
            "unit": "kg CO2-eq.",
            "values": [
                {
                    "value": "3,61E+01",
                    "module": "A1"
                },
                {
                    "value": "9,31E-01",
                    "module": "A2"
                },
                {
                    "value": "1,54E-01",
                    "module": "A3"
                },
                {
                    "value": "1,12E+01",
                    "module": "A4"
                },
                {
                    "value": "1,71E+00",
                    "module": "C1"
                },
                {
                    "value": "2,98E+00",
                    "module": "C2"
                },
                {
                    "value": "2,09E-01",
                    "module": "C3"
                },
                {
                    "value": "5,99E-01",
                    "module": "C4"
                },
                {
                    "value": "2,72E+00",
                    "module": "D"
                }
            ]
        },
        {
            "parameter": "GWP-fossil",
            "unit": "kg CO2-eq.",
            "values": [
                {
                    "value": "3,59E+01",
                    "module": "A1"
                },
                {
                    "value": "9,31E-01",
                    "module": "A2"
                },
                {
                    "value": "1,30E-01",
                    "module": "A3"
                },
                {
                    "value": "1,12E+01",
                    "module": "A4"
                },
                {
                    "value": "1,71E+00",
                    "module": "C1"
                },
                {
                    "value": "2,98E+00",
                    "module": "C2"
                },
                {
                    "value": "2,06E-01",
                    "module": "C3"
                },
                {
                    "value": "5,98E-01",
                    "module": "C4"
                },
                {
                    "value": "2,73E+00",
                    "module": "D"
                }
            ]
        },
        {
            "parameter": "GWP-biogenic",
            "unit": "kg CO2-eq.",
            "values": [
                {
                    "value": "2,57E-01",
                    "module": "A1"
                },
                {
                    "value": "1,84E-04",
                    "module": "A2"
                },
                {
                    "value": "2,42E-02",
                    "module": "A3"
                },
                {
                    "value": "4,78E-03",
                    "module": "A4"
                },
                {
                    "value": "3,20E-04",
                    "module": "C1"
                },
                {
                    "value": "1,27E-03",
                    "module": "C2"
                },
                {
                    "value": "1,78E-03",
                    "module": "C3"
                },
                {
                    "value": "5,09E-04",
                    "module": "C4"
                },
                {
                    "value": "-1,14E-02",
                    "module": "D"
                }
            ]
        },
        {
            "parameter": "GWP-luluc",
            "unit": "kg CO2-eq.",
            "values": [
                {
                    "value": "1,78E-02",
                    "module": "A1"
                },
                {
                    "value": "2,46E-04",
                    "module": "A2"
                },
                {
                    "value": "6,95E-05",
                    "module": "A3"
                },
                {
                    "value": "3,40E-03",
                    "module": "A4"
                },
                {
                    "value": "1,35E-04",
                    "module": "C1"
                },
                {
                    "value": "9,06E-04",
                    "module": "C2"
                },
                {
                    "value": "2,85E-04",
                    "module": "C3"
                },
                {
                    "value": "1,17E-04",
                    "module": "C4"
                },
                {
                    "value": "1,07E-03",
                    "module": "D"
                }
            ]
        },
        {
            "parameter": "ODP",
            "unit": "kg CFC 11-eq.",
            "values": [
                {
                    "value": "6,58E-07",
                    "module": "A1"
                },
                {
                    "value": "1,94E-07",
                    "module": "A2"
                },
                {
                    "value": "3,55E-09",
                    "module": "A3"
                },
                {
                    "value": "2,69E-06",
                    "module": "A4"
                },
                {
                    "value": "3,69E-07",
                    "module": "C1"
                },
                {
                    "value": "7,17E-07",
                    "module": "C2"
                },
                {
                    "value": "4,06E-08",
                    "module": "C3"
                },
                {
                    "value": "2,91E-07",
                    "module": "C4"
                },
                {
                    "value": "-1,35E-08",
                    "module": "D"
                }
            ]
        },
        {
            "parameter": "AP",
            "unit": "mol H+-eq.",
            "values": [
                {
                    "value": "7,65E-02",
                    "module": "A1"
                },
                {
                    "value": "2,58E-02",
                    "module": "A2"
                },
                {
                    "value": "2,21E-04",
                    "module": "A3"
                },
                {
                    "value": "3,59E-02",
                    "module": "A4"
                },
                {
                    "value": "1,79E-02",
                    "module": "C1"
                },
                {
                    "value": "9,58E-03",
                    "module": "C2"
                },
                {
                    "value": "1,67E-03",
                    "module": "C3"
                },
                {
                    "value": "5,84E-03",
                    "module": "C4"
                },
                {
                    "value": "1,09E-02",
                    "module": "D"
                }
            ]
        },
        {
            "parameter": "POCP",
            "unit": "kg NMVOC-eq.",
            "values": [
                {
                    "value": "6,11E-02",
                    "module": "A1"
                },
                {
                    "value": "1,69E-02",
                    "module": "A2"
                },
                {
                    "value": "1,60E-04",
                    "module": "A3"
                },
                {
                    "value": "3,45E-02",
                    "module": "A4"
                },
                {
                    "value": "2,38E-02",
                    "module": "C1"
                },
                {
                    "value": "9,19E-03",
                    "module": "C2"
                },
                {
                    "value": "1,51E-03",
                    "module": "C3"
                },
                {
                    "value": "6,90E-03",
                    "module": "C4"
                },
                {
                    "value": "1,06E-02",
                    "module": "D"
                }
            ]
        },
        {
            "parameter": "ADPE",
            "unit": "kg Sb-eq.",
            "values": [
                {
                    "value": "1,49E-04",
                    "module": "A1"
                },
                {
                    "value": "4,26E-06",
                    "module": "A2"
                },
                {
                    "value": "1,37E-06",
                    "module": "A3"
                },
                {
                    "value": "1,99E-04",
                    "module": "A4"
                },
                {
                    "value": "2,62E-06",
                    "module": "C1"
                },
                {
                    "value": "5,30E-05",
                    "module": "C2"
                },
                {
                    "value": "2,62E-06",
                    "module": "C3"
                },
                {
                    "value": "5,29E-06",
                    "module": "C4"
                },
                {
                    "value": "-5,06E-07",
                    "module": "D"
                }
            ]
        },
        {
            "parameter": "ADPF",
            "unit": "MJ",
            "values": [
                {
                    "value": "9,14E+01",
                    "module": "A1"
                },
                {
                    "value": "1,23E+01",
                    "module": "A2"
                },
                {
                    "value": "3,94E-01",
                    "module": "A3"
                },
                {
                    "value": "1,81E+02",
                    "module": "A4"
                },
                {
                    "value": "2,35E+01",
                    "module": "C1"
                },
                {
                    "value": "4,83E+01",
                    "module": "C2"
                },
                {
                    "value": "6,40E+00",
                    "module": "C3"
                },
                {
                    "value": "1,93E+01",
                    "module": "C4"
                },
                {
                    "value": "1,73E+01",
                    "module": "D"
                }
            ]
        },
        {
            "parameter": "WDP",
            "unit": "m3 world-eq.",
            "values": [
                {
                    "value": "1,11E+03",
                    "module": "A1"
                },
                {
                    "value": "3,47E+00",
                    "module": "A2"
                },
                {
                    "value": "3,87E+01",
                    "module": "A3"
                },
                {
                    "value": "1,39E+02",
                    "module": "A4"
                },
                {
                    "value": "5,00E+00",
                    "module": "C1"
                },
                {
                    "value": "3,71E+01",
                    "module": "C2"
                },
                {
                    "value": "7,07E+02",
                    "module": "C3"
                },
                {
                    "value": "4,06E+01",
                    "module": "C4"
                },
                {
                    "value": "-7,03E+02",
                    "module": "D"
                }
            ]
        },
        {
            "parameter": "EP-freshwater",
            "unit": "kg P-eq.",
            "values": [
                {
                    "value": "8,44E-04",
                    "module": "A1"
                },
                {
                    "value": "2,62E-06",
                    "module": "A2"
                },
                {
                    "value": "1,47E-06",
                    "module": "A3"
                },
                {
                    "value": "8,88E-05",
                    "module": "A4"
                },
                {
                    "value": "6,22E-06",
                    "module": "C1"
                },
                {
                    "value": "2,37E-05",
                    "module": "C2"
                },
                {
                    "value": "1,30E-05",
                    "module": "C3"
                },
                {
                    "value": "4,47E-06",
                    "module": "C4"
                },
                {
                    "value": "1,91E-04",
                    "module": "D"
                }
            ]
        },
        {
            "parameter": "EP-marine",
            "unit": "kg N-eq.",
            "values": [
                {
                    "value": "2,09E-02",
                    "module": "A1"
                },
                {
                    "value": "5,82E-03",
                    "module": "A2"
                },
                {
                    "value": "9,02E-05",
                    "module": "A3"
                },
                {
                    "value": "7,87E-03",
                    "module": "A4"
                },
                {
                    "value": "7,89E-03",
                    "module": "C1"
                },
                {
                    "value": "2,10E-03",
                    "module": "C2"
                },
                {
                    "value": "4,89E-04",
                    "module": "C3"
                },
                {
                    "value": "2,19E-03",
                    "module": "C4"
                },
                {
                    "value": "1,41E-03",
                    "module": "D"
                }
            ]
        },
        {
            "parameter": "EP-terrestrial",
            "unit": "mol N-eq.",
            "values": [
                {
                    "value": "2,71E-01",
                    "module": "A1"
                },
                {
                    "value": "6,52E-02",
                    "module": "A2"
                },
                {
                    "value": "5,79E-04",
                    "module": "A3"
                },
                {
                    "value": "8,77E-02",
                    "module": "A4"
                },
                {
                    "value": "8,54E-02",
                    "module": "C1"
                },
                {
                    "value": "2,34E-02",
                    "module": "C2"
                },
                {
                    "value": "5,63E-03",
                    "module": "C3"
                },
                {
                    "value": "2,41E-02",
                    "module": "C4"
                },
                {
                    "value": "1,13E-02",
                    "module": "D"
                }
            ]
        },
        {
            "parameter": "GWP-IOBC",
            "unit": "kg CO2-eq.",
            "values": [
                {
                    "value": "3,57E+01",
                    "module": "A1"
                },
                {
                    "value": "9,31E-01",
                    "module": "A2"
                },
                {
                    "value": "1,51E-01",
                    "module": "A3"
                },
                {
                    "value": "1,12E+01",
                    "module": "A4"
                },
                {
                    "value": "1,71E+00",
                    "module": "C1"
                },
                {
                    "value": "2,98E+00",
                    "module": "C2"
                },
                {
                    "value": "2,06E-01",
                    "module": "C3"
                },
                {
                    "value": "5,99E-01",
                    "module": "C4"
                },
                {
                    "value": "4,37E+00",
                    "module": "D"
                }
            ]
        }
    ],
    "additional_environmental_impact": [
        {
            "parameter": "PM",
            "unit": "disease incidence",
            "values": [
                {
                    "value": "3,21E-07",
                    "module": "A1"
                },
                {
                    "value": "2,14E-08",
                    "module": "A2"
                },
                {
                    "value": "2,03E-09",
                    "module": "A3"
                },
                {
                    "value": "1,02E-06",
                    "module": "A4"
                },
                {
                    "value": "2,16E-06",
                    "module": "C1"
                },
                {
                    "value": "2,73E-07",
                    "module": "C2"
                },
                {
                    "value": "2,67E-08",
                    "module": "C3"
                },
                {
                    "value": "1,24E-07",
                    "module": "C4"
                },
                {
                    "value": "1,54E-07",
                    "module": "D"
                }
            ]
        },
        {
            "parameter": "ETP-fw",
            "unit": "CTUe",
            "values": [
                {
                    "value": "7,36E+02",
                    "module": "A1"
                },
                {
                    "value": "6,42E+00",
                    "module": "A2"
                },
                {
                    "value": "1,62E+00",
                    "module": "A3"
                },
                {
                    "value": "1,33E+02",
                    "module": "A4"
                },
                {
                    "value": "1,29E+01",
                    "module": "C1"
                },
                {
                    "value": "3,53E+01",
                    "module": "C2"
                },
                {
                    "value": "4,54E+00",
                    "module": "C3"
                },
                {
                    "value": "9,55E+00",
                    "module": "C4"
                },
                {
                    "value": "1,77E+02",
                    "module": "D"
                }
            ]
        },
        {
            "parameter": "HTP-c",
            "unit": "CTUh",
            "values": [
                {
                    "value": "1,69E-09",
                    "module": "A1"
                },
                {
                    "value": "0,0E+00",
                    "module": "A2"
                },
                {
                    "value": "8,00E-11",
                    "module": "A3"
                },
                {
                    "value": "0,0E+00",
                    "module": "A4"
                },
                {
                    "value": "4,27E-10",
                    "module": "C1"
                },
                {
                    "value": "0,0E+00",
                    "module": "C2"
                },
                {
                    "value": "2,90E-10",
                    "module": "C3"
                },
                {
                    "value": "2,79E-10",
                    "module": "C4"
                },
                {
                    "value": "1,57E-08",
                    "module": "D"
                }
            ]
        },
        {
            "parameter": "HTP-nc",
            "unit": "CTUh",
            "values": [
                {
                    "value": "4,00E-08",
                    "module": "A1"
                },
                {
                    "value": "1,04E-09",
                    "module": "A2"
                },
                {
                    "value": "2,27E-09",
                    "module": "A3"
                },
                {
                    "value": "1,28E-07",
                    "module": "A4"
                },
                {
                    "value": "1,20E-08",
                    "module": "C1"
                },
                {
                    "value": "3,42E-08",
                    "module": "C2"
                },
                {
                    "value": "4,07E-09",
                    "module": "C3"
                },
                {
                    "value": "5,59E-09",
                    "module": "C4"
                },
                {
                    "value": "-3,69E-07",
                    "module": "D"
                }
            ]
        },
        {
            "parameter": "SQP",
            "unit": "unitless",
            "values": [
                {
                    "value": "-1,68E+01",
                    "module": "A1"
                },
                {
                    "value": "2,81E+00",
                    "module": "A2"
                },
                {
                    "value": "3,84E-01",
                    "module": "A3"
                },
                {
                    "value": "2,08E+02",
                    "module": "A4"
                },
                {
                    "value": "2,86E+00",
                    "module": "C1"
                },
                {
                    "value": "5,54E+01",
                    "module": "C2"
                },
                {
                    "value": "3,62E+00",
                    "module": "C3"
                },
                {
                    "value": "7,04E+01",
                    "module": "C4"
                },
                {
                    "value": "2,77E+01",
                    "module": "D"
                }
            ]
        },
        {
            "parameter": "IRP",
            "unit": "kBq U235-eq.",
            "values": [
                {
                    "value": "2,42E-01",
                    "module": "A1"
                },
                {
                    "value": "5,35E-02",
                    "module": "A2"
                },
                {
                    "value": "4,64E-03",
                    "module": "A3"
                },
                {
                    "value": "7,92E-01",
                    "module": "A4"
                },
                {
                    "value": "1,02E-01",
                    "module": "C1"
                },
                {
                    "value": "2,11E-01",
                    "module": "C2"
                },
                {
                    "value": "1,07E-01",
                    "module": "C3"
                },
                {
                    "value": "8,38E-02",
                    "module": "C4"
                },
                {
                    "value": "-1,15E-01",
                    "module": "D"
                }
            ]
        }
    ],
    "resource_use": [
        {
            "parameter": "PERE",
            "unit": "MJ",
            "values": [
                {
                    "value": "6,75E+01",
                    "module": "A1"
                },
                {
                    "value": "6,33E-02",
                    "module": "A2"
                },
                {
                    "value": "2,84E+00",
                    "module": "A3"
                },
                {
                    "value": "2,28E+00",
                    "module": "A4"
                },
                {
                    "value": "1,28E-01",
                    "module": "C1"
                },
                {
                    "value": "6,08E-01",
                    "module": "C2"
                },
                {
                    "value": "3,30E+00",
                    "module": "C3"
                },
                {
                    "value": "2,97E-01",
                    "module": "C4"
                },
                {
                    "value": "-3,18E-01",
                    "module": "D"
                }
            ]
        },
        {
            "parameter": "PERM",
            "unit": "MJ",
            "values": [
                {
                    "value": "2,50E-02",
                    "module": "A1"
                },
                {
                    "value": "0,0E+00",
                    "module": "A2"
                },
                {
                    "value": "0,0E+00",
                    "module": "A3"
                },
                {
                    "value": "0,0E+00",
                    "module": "A4"
                },
                {
                    "value": "0,0E+00",
                    "module": "C1"
                },
                {
                    "value": "0,0E+00",
                    "module": "C2"
                },
                {
                    "value": "0,0E+00",
                    "module": "C3"
                },
                {
                    "value": "0,0E+00",
                    "module": "C4"
                },
                {
                    "value": "0,0E+00",
                    "module": "D"
                }
            ]
        },
        {
            "parameter": "PERT",
            "unit": "MJ",
            "values": [
                {
                    "value": "6,75E+01",
                    "module": "A1"
                },
                {
                    "value": "6,33E-02",
                    "module": "A2"
                },
                {
                    "value": "2,84E+00",
                    "module": "A3"
                },
                {
                    "value": "2,28E+00",
                    "module": "A4"
                },
                {
                    "value": "1,28E-01",
                    "module": "C1"
                },
                {
                    "value": "6,08E-01",
                    "module": "C2"
                },
                {
                    "value": "3,30E+00",
                    "module": "C3"
                },
                {
                    "value": "2,97E-01",
                    "module": "C4"
                },
                {
                    "value": "-3,18E-01",
                    "module": "D"
                }
            ]
        },
        {
            "parameter": "PENRE",
            "unit": "MJ",
            "values": [
                {
                    "value": "8,37E+01",
                    "module": "A1"
                },
                {
                    "value": "1,23E+01",
                    "module": "A2"
                },
                {
                    "value": "3,95E-01",
                    "module": "A3"
                },
                {
                    "value": "1,81E+02",
                    "module": "A4"
                },
                {
                    "value": "2,35E+01",
                    "module": "C1"
                },
                {
                    "value": "4,83E+01",
                    "module": "C2"
                },
                {
                    "value": "6,41E+00",
                    "module": "C3"
                },
                {
                    "value": "1,93E+01",
                    "module": "C4"
                },
                {
                    "value": "1,67E+01",
                    "module": "D"
                }
            ]
        },
        {
            "parameter": "PENRM",
            "unit": "MJ",
            "values": [
                {
                    "value": "3,73E-01",
                    "module": "A1"
                },
                {
                    "value": "0,0E+00",
                    "module": "A2"
                },
                {
                    "value": "0,0E+00",
                    "module": "A3"
                },
                {
                    "value": "0,0E+00",
                    "module": "A4"
                },
                {
                    "value": "0,0E+00",
                    "module": "C1"
                },
                {
                    "value": "0,0E+00",
                    "module": "C2"
                },
                {
                    "value": "0,0E+00",
                    "module": "C3"
                },
                {
                    "value": "0,0E+00",
                    "module": "C4"
                },
                {
                    "value": "0,0E+00",
                    "module": "D"
                }
            ]
        },
        {
            "parameter": "PENRT",
            "unit": "MJ",
            "values": [
                {
                    "value": "8,40E+01",
                    "module": "A1"
                },
                {
                    "value": "1,23E+01",
                    "module": "A2"
                },
                {
                    "value": "3,95E-01",
                    "module": "A3"
                },
                {
                    "value": "1,81E+02",
                    "module": "A4"
                },
                {
                    "value": "2,35E+01",
                    "module": "C1"
                },
                {
                    "value": "4,83E+01",
                    "module": "C2"
                },
                {
                    "value": "6,41E+00",
                    "module": "C3"
                },
                {
                    "value": "1,93E+01",
                    "module": "C4"
                },
                {
                    "value": "1,67E+01",
                    "module": "D"
                }
            ]
        },
        {
            "parameter": "SM",
            "unit": "kg",
            "values": [
                {
                    "value": "1,18E+01",
                    "module": "A1"
                },
                {
                    "value": "0,0E+00",
                    "module": "A2"
                },
                {
                    "value": "0,0E+00",
                    "module": "A3"
                },
                {
                    "value": "0,0E+00",
                    "module": "A4"
                },
                {
                    "value": "0,0E+00",
                    "module": "C1"
                },
                {
                    "value": "0,0E+00",
                    "module": "C2"
                },
                {
                    "value": "0,0E+00",
                    "module": "C3"
                },
                {
                    "value": "0,0E+00",
                    "module": "C4"
                },
                {
                    "value": "0,0E+00",
                    "module": "D"
                }
            ]
        },
        {
            "parameter": "RSF",
            "unit": "MJ",
            "values": [
                {
                    "value": "4,72E+01",
                    "module": "A1"
                },
                {
                    "value": "2,59E-03",
                    "module": "A2"
                },
                {
                    "value": "2,39E-03",
                    "module": "A3"
                },
                {
                    "value": "7,97E-02",
                    "module": "A4"
                },
                {
                    "value": "0,0E+00",
                    "module": "C1"
                },
                {
                    "value": "2,13E-02",
                    "module": "C2"
                },
                {
                    "value": "0,0E+00",
                    "module": "C3"
                },
                {
                    "value": "6,14E-03",
                    "module": "C4"
                },
                {
                    "value": "-1,76E-01",
                    "module": "D"
                }
            ]
        },
        {
            "parameter": "NRSF",
            "unit": "MJ",
            "values": [
                {
                    "value": "7,22E+01",
                    "module": "A1"
                },
                {
                    "value": "1,20E-02",
                    "module": "A2"
                },
                {
                    "value": "6,09E-03",
                    "module": "A3"
                },
                {
                    "value": "2,67E-01",
                    "module": "A4"
                },
                {
                    "value": "0,0E+00",
                    "module": "C1"
                },
                {
                    "value": "7,13E-02",
                    "module": "C2"
                },
                {
                    "value": "0,0E+00",
                    "module": "C3"
                },
                {
                    "value": "1,77E-02",
                    "module": "C4"
                },
                {
                    "value": "-3,62E+00",
                    "module": "D"
                }
            ]
        },
        {
            "parameter": "FW",
            "unit": "m3",
            "values": [
                {
                    "value": "1,06E+00",
                    "module": "A1"
                },
                {
                    "value": "3,86E-04",
                    "module": "A2"
                },
                {
                    "value": "2,19E-02",
                    "module": "A3"
                },
                {
                    "value": "2,06E-02",
                    "module": "A4"
                },
                {
                    "value": "1,21E-03",
                    "module": "C1"
                },
                {
                    "value": "5,50E-03",
                    "module": "C2"
                },
                {
                    "value": "1,10E-02",
                    "module": "C3"
                },
                {
                    "value": "2,30E-02",
                    "module": "C4"
                },
                {
                    "value": "-4,06E-01",
                    "module": "D"
                }
            ]
        }
    ],
    "end_of_life_waste": [
        {
            "parameter": "HWD",
            "unit": "kg",
            "values": [
                {
                    "value": "1,23E-02",
                    "module": "A1"
                },
                {
                    "value": "3,83E-04",
                    "module": "A2"
                },
                {
                    "value": "4,57E-02",
                    "module": "A3"
                },
                {
                    "value": "9,92E-03",
                    "module": "A4"
                },
                {
                    "value": "6,92E-04",
                    "module": "C1"
                },
                {
                    "value": "2,64E-03",
                    "module": "C2"
                },
                {
                    "value": "6,40E-04",
                    "module": "C3"
                },
                {
                    "value": "0,0E+00",
                    "module": "C4"
                },
                {
                    "value": "1,49E-02",
                    "module": "D"
                }
            ]
        },
        {
            "parameter": "NHWD",
            "unit": "kg",
            "values": [
                {
                    "value": "2,56E+00",
                    "module": "A1"
                },
                {
                    "value": "1,20E-01",
                    "module": "A2"
                },
                {
                    "value": "4,02E-01",
                    "module": "A3"
                },
                {
                    "value": "1,58E+01",
                    "module": "A4"
                },
                {
                    "value": "2,78E-02",
                    "module": "C1"
                },
                {
                    "value": "4,20E+00",
                    "module": "C2"
                },
                {
                    "value": "2,02E-02",
                    "module": "C3"
                },
                {
                    "value": "1,40E+02",
                    "module": "C4"
                },
                {
                    "value": "1,30E+00",
                    "module": "D"
                }
            ]
        },
        {
            "parameter": "RWD",
            "unit": "kg",
            "values": [
                {
                    "value": "9,93E-04",
                    "module": "A1"
                },
                {
                    "value": "8,67E-05",
                    "module": "A2"
                },
                {
                    "value": "2,61E-06",
                    "module": "A3"
                },
                {
                    "value": "1,24E-03",
                    "module": "A4"
                },
                {
                    "value": "1,63E-04",
                    "module": "C1"
                },
                {
                    "value": "3,30E-04",
                    "module": "C2"
                },
                {
                    "value": "6,77E-05",
                    "module": "C3"
                },
                {
                    "value": "0,0E+00",
                    "module": "C4"
                },
                {
                    "value": "-9,86E-05",
                    "module": "D"
                }
            ]
        }
    ],
    "end_of_life_flow": [
        {
            "parameter": "CRU",
            "unit": "kg",
            "values": [
                {
                    "value": "0,0E+00",
                    "module": "A1"
                },
                {
                    "value": "0,0E+00",
                    "module": "A2"
                },
                {
                    "value": "0,0E+00",
                    "module": "A3"
                },
                {
                    "value": "0,0E+00",
                    "module": "A4"
                },
                {
                    "value": "0,0E+00",
                    "module": "C1"
                },
                {
                    "value": "0,0E+00",
                    "module": "C2"
                },
                {
                    "value": "0,0E+00",
                    "module": "C3"
                },
                {
                    "value": "0,0E+00",
                    "module": "C4"
                },
                {
                    "value": "0,0E+00",
                    "module": "D"
                }
            ]
        },
        {
            "parameter": "MFR",
            "unit": "kg",
            "values": [
                {
                    "value": "7,68E-04",
                    "module": "A1"
                },
                {
                    "value": "0,0E+00",
                    "module": "A2"
                },
                {
                    "value": "0,0E+00",
                    "module": "A3"
                },
                {
                    "value": "0,0E+00",
                    "module": "A4"
                },
                {
                    "value": "0,0E+00",
                    "module": "C1"
                },
                {
                    "value": "0,0E+00",
                    "module": "C2"
                },
                {
                    "value": "2,97E+02",
                    "module": "C3"
                },
                {
                    "value": "0,0E+00",
                    "module": "C4"
                },
                {
                    "value": "0,0E+00",
                    "module": "D"
                }
            ]
        },
        {
            "parameter": "MER",
            "unit": "kg",
            "values": [
                {
                    "value": "6,79E-04",
                    "module": "A1"
                },
                {
                    "value": "0,0E+00",
                    "module": "A2"
                },
                {
                    "value": "2,06E-01",
                    "module": "A3"
                },
                {
                    "value": "0,0E+00",
                    "module": "A4"
                },
                {
                    "value": "0,0E+00",
                    "module": "C1"
                },
                {
                    "value": "0,0E+00",
                    "module": "C2"
                },
                {
                    "value": "0,0E+00",
                    "module": "C3"
                },
                {
                    "value": "0,0E+00",
                    "module": "C4"
                },
                {
                    "value": "0,0E+00",
                    "module": "D"
                }
            ]
        },
        {
            "parameter": "EEE",
            "unit": "MJ",
            "values": [
                {
                    "value": "0,0E+00",
                    "module": "A1"
                },
                {
                    "value": "0,0E+00",
                    "module": "A2"
                },
                {
                    "value": "1,23E-01",
                    "module": "A3"
                },
                {
                    "value": "0,0E+00",
                    "module": "A4"
                },
                {
                    "value": "0,0E+00",
                    "module": "C1"
                },
                {
                    "value": "0,0E+00",
                    "module": "C2"
                },
                {
                    "value": "0,0E+00",
                    "module": "C3"
                },
                {
                    "value": "0,0E+00",
                    "module": "C4"
                },
                {
                    "value": "0,0E+00",
                    "module": "D"
                }
            ]
        },
        {
            "parameter": "EET",
            "unit": "MJ",
            "values": [
                {
                    "value": "0,0E+00",
                    "module": "A1"
                },
                {
                    "value": "0,0E+00",
                    "module": "A2"
                },
                {
                    "value": "1,86E+00",
                    "module": "A3"
                },
                {
                    "value": "0,0E+00",
                    "module": "A4"
                },
                {
                    "value": "0,0E+00",
                    "module": "C1"
                },
                {
                    "value": "0,0E+00",
                    "module": "C2"
                },
                {
                    "value": "0,0E+00",
                    "module": "C3"
                },
                {
                    "value": "0,0E+00",
                    "module": "C4"
                },
                {
                    "value": "0,0E+00",
                    "module": "D"
                }
            ]
        }
    ]
}