{"product_name":" Betonelement Gr\u00e5 v\u00e6g","epd_id":"NEPD-6132-5401-DK","compliance":["EN 15804+A2","ISO 14025","ISO 21930"],"producer_name":"","environmental_impact":[{"parameter":"GWP-total","unit":"kg CO2-eq.","values":[{"value":"1,71E+02","module":"A1"},{"value":"1,12E+01","module":"A2"},{"value":"9,54E+00","module":"A3"},{"value":"2,29E+01","module":"A4"},{"value":"4,00E+00","module":"C1"},{"value":"2,61E+00","module":"C2"},{"value":"1,06E+00","module":"C3"},{"value":"4,05E+00","module":"C4"},{"value":"-1,73E+01","module":"D"}]},{"parameter":"GWP-fossil","unit":"kg CO2-eq.","values":[{"value":"1,70E+02","module":"A1"},{"value":"1,12E+01","module":"A2"},{"value":"9,61E+00","module":"A3"},{"value":"2,29E+01","module":"A4"},{"value":"4,00E+00","module":"C1"},{"value":"2,61E+00","module":"C2"},{"value":"1,06E+00","module":"C3"},{"value":"4,04E+00","module":"C4"},{"value":"-1,73E+01","module":"D"}]},{"parameter":"GWP-biogenic","unit":"kg CO2-eq.","values":[{"value":"9,24E-01","module":"A1"},{"value":"4,12E-03","module":"A2"},{"value":"-3,04E-01","module":"A3"},{"value":"9,82E-03","module":"A4"},{"value":"7,50E-04","module":"C1"},{"value":"1,12E-03","module":"C2"},{"value":"3,66E-04","module":"C3"},{"value":"3,44E-03","module":"C4"},{"value":"-1,07E-02","module":"D"}]},{"parameter":"GWP-luluc","unit":"kg CO2-eq.","values":[{"value":"6,30E-02","module":"A1"},{"value":"4,40E-03","module":"A2"},{"value":"2,35E-01","module":"A3"},{"value":"6,99E-03","module":"A4"},{"value":"3,15E-04","module":"C1"},{"value":"7,96E-04","module":"C2"},{"value":"5,92E-05","module":"C3"},{"value":"7,93E-04","module":"C4"},{"value":"-9,72E-03","module":"D"}]},{"parameter":"ODP","unit":"kg CFC 11-eq.","values":[{"value":"5,52E-06","module":"A1"},{"value":"2,57E-06","module":"A2"},{"value":"1,43E-06","module":"A3"},{"value":"5,53E-06","module":"A4"},{"value":"8,64E-07","module":"C1"},{"value":"6,30E-07","module":"C2"},{"value":"1,01E-08","module":"C3"},{"value":"1,97E-06","module":"C4"},{"value":"-4,22E-03","module":"D"}]},{"parameter":"AP","unit":"mol H+-eq.","values":[{"value":"4,51E-01","module":"A1"},{"value":"1,42E-01","module":"A2"},{"value":"3,19E-02","module":"A3"},{"value":"7,38E-02","module":"A4"},{"value":"4,19E-02","module":"C1"},{"value":"8,41E-03","module":"C2"},{"value":"5,45E-04","module":"C3"},{"value":"3,94E-02","module":"C4"},{"value":"-8,63E-02","module":"D"}]},{"parameter":"POCP","unit":"kg NMVOC-eq.","values":[{"value":"3,77E-01","module":"A1"},{"value":"1,04E-01","module":"A2"},{"value":"3,60E-02","module":"A3"},{"value":"7,08E-02","module":"A4"},{"value":"5,57E-02","module":"C1"},{"value":"8,07E-03","module":"C2"},{"value":"5,55E-04","module":"C3"},{"value":"4,66E-02","module":"C4"},{"value":"-8,70E-02","module":"D"}]},{"parameter":"ADPE","unit":"kg Sb-eq.","values":[{"value":"1,11E-03","module":"A1"},{"value":"1,56E-04","module":"A2"},{"value":"5,38E-05","module":"A3"},{"value":"4,09E-04","module":"A4"},{"value":"6,14E-06","module":"C1"},{"value":"4,66E-05","module":"C2"},{"value":"6,16E-07","module":"C3"},{"value":"3,58E-05","module":"C4"},{"value":"-3,02E-04","module":"D"}]},{"parameter":"ADPF","unit":"MJ","values":[{"value":"1,17E+03","module":"A1"},{"value":"1,69E+02","module":"A2"},{"value":"1,36E+02","module":"A3"},{"value":"3,73E+02","module":"A4"},{"value":"5,51E+01","module":"C1"},{"value":"4,24E+01","module":"C2"},{"value":"1,38E+00","module":"C3"},{"value":"1,30E+02","module":"C4"},{"value":"-1,46E+02","module":"D"}]},{"parameter":"WDP","unit":"m3 world-eq.","values":[{"value":"4,11E+03","module":"A1"},{"value":"1,03E+02","module":"A2"},{"value":"4,71E+01","module":"A3"},{"value":"2,86E+02","module":"A4"},{"value":"1,17E+01","module":"C1"},{"value":"3,25E+01","module":"C2"},{"value":"1,37E+02","module":"C3"},{"value":"2,75E+02","module":"C4"},{"value":"8,36E+02","module":"D"}]},{"parameter":"EP-freshwater","unit":"kg P-eq.","values":[{"value":"7,61E-03","module":"A1"},{"value":"7,28E-05","module":"A2"},{"value":"8,85E-05","module":"A3"},{"value":"1,82E-04","module":"A4"},{"value":"1,46E-05","module":"C1"},{"value":"2,08E-05","module":"C2"},{"value":"2,71E-06","module":"C3"},{"value":"3,02E-05","module":"C4"},{"value":"-1,06E-03","module":"D"}]},{"parameter":"EP-marine","unit":"kg N-eq.","values":[{"value":"7,33E-02","module":"A1"},{"value":"3,33E-02","module":"A2"},{"value":"1,46E-02","module":"A3"},{"value":"1,62E-02","module":"A4"},{"value":"1,85E-02","module":"C1"},{"value":"1,84E-03","module":"C2"},{"value":"2,01E-04","module":"C3"},{"value":"1,48E-02","module":"C4"},{"value":"-1,80E-02","module":"D"}]},{"parameter":"EP-terrestrial","unit":"mol N-eq.","values":[{"value":"1,21E+00","module":"A1"},{"value":"3,72E-01","module":"A2"},{"value":"1,35E-01","module":"A3"},{"value":"1,80E-01","module":"A4"},{"value":"2,00E-01","module":"C1"},{"value":"2,05E-02","module":"C2"},{"value":"2,18E-03","module":"C3"},{"value":"1,63E-01","module":"C4"},{"value":"-1,84E-01","module":"D"}]},{"parameter":"GWP-IOBC","unit":"kg CO2-eq.","values":[{"value":"2,42E+02","module":"A1"},{"value":"1,12E+01","module":"A2"},{"value":"9,96E+00","module":"A3"},{"value":"2,29E+01","module":"A4"},{"value":"4,00E+00","module":"C1"},{"value":"2,61E+00","module":"C2"},{"value":"1,09E+00","module":"C3"},{"value":"1,27E-03","module":"C4"},{"value":"-2,58E+01","module":"D"}]}],"additional_environmental_impact":[{"parameter":"PM","unit":"disease incidence","values":[{"value":"5,05E-06","module":"A1"},{"value":"6,85E-07","module":"A2"},{"value":"6,07E-07","module":"A3"},{"value":"2,11E-06","module":"A4"},{"value":"5,07E-06","module":"C1"},{"value":"2,40E-07","module":"C2"},{"value":"6,13E-09","module":"C3"},{"value":"8,40E-07","module":"C4"},{"value":"-1,46E-06","module":"D"}]},{"parameter":"ETP-fw","unit":"CTUe","values":[{"value":"2,27E+03","module":"A1"},{"value":"1,15E+02","module":"A2"},{"value":"4,39E+01","module":"A3"},{"value":"2,72E+02","module":"A4"},{"value":"3,01E+01","module":"C1"},{"value":"3,10E+01","module":"C2"},{"value":"3,03E+00","module":"C3"},{"value":"6,45E+01","module":"C4"},{"value":"-9,62E+02","module":"D"}]},{"parameter":"HTP-c","unit":"CTUh","values":[{"value":"3,62E-07","module":"A1"},{"value":"0,0E+00","module":"A2"},{"value":"3,12E-09","module":"A3"},{"value":"0,0E+00","module":"A4"},{"value":"1,00E-09","module":"C1"},{"value":"0,0E+00","module":"C2"},{"value":"1,15E-10","module":"C3"},{"value":"1,89E-09","module":"C4"},{"value":"-8,27E-08","module":"D"}]},{"parameter":"HTP-nc","unit":"CTUh","values":[{"value":"2,48E-06","module":"A1"},{"value":"8,56E-08","module":"A2"},{"value":"6,47E-08","module":"A3"},{"value":"2,63E-07","module":"A4"},{"value":"2,80E-08","module":"C1"},{"value":"3,00E-08","module":"C2"},{"value":"3,47E-09","module":"C3"},{"value":"3,78E-08","module":"C4"},{"value":"1,79E-06","module":"D"}]},{"parameter":"SQP","unit":"unitless","values":[{"value":"3,43E+02","module":"A1"},{"value":"1,45E+02","module":"A2"},{"value":"1,38E+02","module":"A3"},{"value":"4,27E+02","module":"A4"},{"value":"6,69E+00","module":"C1"},{"value":"4,87E+01","module":"C2"},{"value":"7,24E-01","module":"C3"},{"value":"4,75E+02","module":"C4"},{"value":"-1,43E+01","module":"D"}]},{"parameter":"IRP","unit":"kBq U235-eq.","values":[{"value":"5,44E+03","module":"A1"},{"value":"7,36E-01","module":"A2"},{"value":"1,99E-01","module":"A3"},{"value":"1,63E+00","module":"A4"},{"value":"2,40E-01","module":"C1"},{"value":"1,85E-01","module":"C2"},{"value":"2,11E-02","module":"C3"},{"value":"5,66E-01","module":"C4"},{"value":"4,79E-02","module":"D"}]}],"resource_use":[{"parameter":"PERE","unit":"MJ","values":[{"value":"2,80E+02","module":"A1"},{"value":"1,81E+00","module":"A2"},{"value":"5,17E+01","module":"A3"},{"value":"4,69E+00","module":"A4"},{"value":"3,00E-01","module":"C1"},{"value":"5,34E-01","module":"C2"},{"value":"6,44E-01","module":"C3"},{"value":"2,01E+00","module":"C4"},{"value":"-1,71E+01","module":"D"}]},{"parameter":"PERM","unit":"MJ","values":[{"value":"5,52E-03","module":"A1"},{"value":"0,0E+00","module":"A2"},{"value":"0,0E+00","module":"A3"},{"value":"0,0E+00","module":"A4"},{"value":"0,0E+00","module":"C1"},{"value":"0,0E+00","module":"C2"},{"value":"0,0E+00","module":"C3"},{"value":"0,0E+00","module":"C4"},{"value":"0,0E+00","module":"D"}]},{"parameter":"PERT","unit":"MJ","values":[{"value":"2,80E+02","module":"A1"},{"value":"1,81E+00","module":"A2"},{"value":"5,17E+01","module":"A3"},{"value":"4,69E+00","module":"A4"},{"value":"3,00E-01","module":"C1"},{"value":"5,34E-01","module":"C2"},{"value":"6,44E-01","module":"C3"},{"value":"2,01E+00","module":"C4"},{"value":"-1,71E+01","module":"D"}]},{"parameter":"PENRE","unit":"MJ","values":[{"value":"1,17E+03","module":"A1"},{"value":"1,69E+02","module":"A2"},{"value":"1,36E+02","module":"A3"},{"value":"3,73E+02","module":"A4"},{"value":"5,51E+01","module":"C1"},{"value":"4,24E+01","module":"C2"},{"value":"1,38E+00","module":"C3"},{"value":"1,30E+02","module":"C4"},{"value":"-1,46E+02","module":"D"}]},{"parameter":"PENRM","unit":"MJ","values":[{"value":"1,08E+01","module":"A1"},{"value":"0,0E+00","module":"A2"},{"value":"-2,17E-01","module":"A3"},{"value":"0,0E+00","module":"A4"},{"value":"0,0E+00","module":"C1"},{"value":"0,0E+00","module":"C2"},{"value":"-9,88E+00","module":"C3"},{"value":"0,0E+00","module":"C4"},{"value":"0,0E+00","module":"D"}]},{"parameter":"PENRT","unit":"MJ","values":[{"value":"1,18E+03","module":"A1"},{"value":"1,69E+02","module":"A2"},{"value":"1,36E+02","module":"A3"},{"value":"3,73E+02","module":"A4"},{"value":"5,51E+01","module":"C1"},{"value":"4,24E+01","module":"C2"},{"value":"-8,50E+00","module":"C3"},{"value":"1,30E+02","module":"C4"},{"value":"-1,46E+02","module":"D"}]},{"parameter":"SM","unit":"kg","values":[{"value":"6,96E+01","module":"A1"},{"value":"0,0E+00","module":"A2"},{"value":"6,56E-02","module":"A3"},{"value":"0,0E+00","module":"A4"},{"value":"0,0E+00","module":"C1"},{"value":"0,0E+00","module":"C2"},{"value":"0,0E+00","module":"C3"},{"value":"0,0E+00","module":"C4"},{"value":"0,0E+00","module":"D"}]},{"parameter":"RSF","unit":"MJ","values":[{"value":"9,52E+01","module":"A1"},{"value":"6,17E-02","module":"A2"},{"value":"2,76E-02","module":"A3"},{"value":"1,64E-01","module":"A4"},{"value":"0,0E+00","module":"C1"},{"value":"1,87E-02","module":"C2"},{"value":"1,67E-04","module":"C3"},{"value":"4,15E-02","module":"C4"},{"value":"6,15E-01","module":"D"}]},{"parameter":"NRSF","unit":"MJ","values":[{"value":"1,49E+02","module":"A1"},{"value":"2,69E-01","module":"A2"},{"value":"1,22E-01","module":"A3"},{"value":"5,49E-01","module":"A4"},{"value":"0,0E+00","module":"C1"},{"value":"6,26E-02","module":"C2"},{"value":"0,0E+00","module":"C3"},{"value":"1,19E-01","module":"C4"},{"value":"1,77E+01","module":"D"}]},{"parameter":"FW","unit":"m3","values":[{"value":"1,90E+00","module":"A1"},{"value":"1,58E-02","module":"A2"},{"value":"1,93E-02","module":"A3"},{"value":"4,24E-02","module":"A4"},{"value":"2,83E-03","module":"C1"},{"value":"4,83E-03","module":"C2"},{"value":"3,30E-03","module":"C3"},{"value":"1,55E-01","module":"C4"},{"value":"-7,61E-02","module":"D"}]}],"end_of_life_waste":[{"parameter":"HWD","unit":"kg","values":[{"value":"5,66E-01","module":"A1"},{"value":"8,46E-03","module":"A2"},{"value":"4,79E-01","module":"A3"},{"value":"2,04E-02","module":"A4"},{"value":"1,62E-03","module":"C1"},{"value":"2,32E-03","module":"C2"},{"value":"1,23E-04","module":"C3"},{"value":"3,99E-04","module":"C4"},{"value":"-8,95E-02","module":"D"}]},{"parameter":"NHWD","unit":"kg","values":[{"value":"6,43E+01","module":"A1"},{"value":"1,06E+01","module":"A2"},{"value":"3,07E+01","module":"A3"},{"value":"3,24E+01","module":"A4"},{"value":"6,52E-02","module":"C1"},{"value":"3,69E+00","module":"C2"},{"value":"3,90E-03","module":"C3"},{"value":"9,44E+02","module":"C4"},{"value":"-7,04E+00","module":"D"}]},{"parameter":"RWD","unit":"kg","values":[{"value":"1,74E-02","module":"A1"},{"value":"1,16E-03","module":"A2"},{"value":"2,73E-04","module":"A3"},{"value":"2,54E-03","module":"A4"},{"value":"3,82E-04","module":"C1"},{"value":"2,90E-04","module":"C2"},{"value":"1,31E-05","module":"C3"},{"value":"1,98E-09","module":"C4"},{"value":"3,57E-05","module":"D"}]}],"end_of_life_flow":[{"parameter":"CRU","unit":"kg","values":[{"value":"1,06E-01","module":"A1"},{"value":"0,0E+00","module":"A2"},{"value":"0,0E+00","module":"A3"},{"value":"0,0E+00","module":"A4"},{"value":"0,0E+00","module":"C1"},{"value":"0,0E+00","module":"C2"},{"value":"0,0E+00","module":"C3"},{"value":"0,0E+00","module":"C4"},{"value":"0,0E+00","module":"D"}]},{"parameter":"MFR","unit":"kg","values":[{"value":"2,38E-02","module":"A1"},{"value":"0,0E+00","module":"A2"},{"value":"1,03E+01","module":"A3"},{"value":"0,0E+00","module":"A4"},{"value":"0,0E+00","module":"C1"},{"value":"0,0E+00","module":"C2"},{"value":"5,60E+01","module":"C3"},{"value":"0,0E+00","module":"C4"},{"value":"0,0E+00","module":"D"}]},{"parameter":"MER","unit":"kg","values":[{"value":"1,18E-02","module":"A1"},{"value":"0,0E+00","module":"A2"},{"value":"5,18E+00","module":"A3"},{"value":"0,0E+00","module":"A4"},{"value":"0,0E+00","module":"C1"},{"value":"0,0E+00","module":"C2"},{"value":"4,30E-01","module":"C3"},{"value":"0,0E+00","module":"C4"},{"value":"0,0E+00","module":"D"}]},{"parameter":"EEE","unit":"MJ","values":[{"value":"2,64E-04","module":"A1"},{"value":"0,0E+00","module":"A2"},{"value":"3,43E+00","module":"A3"},{"value":"0,0E+00","module":"A4"},{"value":"0,0E+00","module":"C1"},{"value":"0,0E+00","module":"C2"},{"value":"6,61E-01","module":"C3"},{"value":"0,0E+00","module":"C4"},{"value":"0,0E+00","module":"D"}]},{"parameter":"EET","unit":"MJ","values":[{"value":"4,00E-03","module":"A1"},{"value":"0,0E+00","module":"A2"},{"value":"5,19E+01","module":"A3"},{"value":"0,0E+00","module":"A4"},{"value":"0,0E+00","module":"C1"},{"value":"0,0E+00","module":"C2"},{"value":"9,99E+00","module":"C3"},{"value":"0,0E+00","module":"C4"},{"value":"0,0E+00","module":"D"}]}]}