{"product_name":" HB - Helglassvegg Aluminium","epd_id":"NEPD-8654-8294","compliance":["EN 15804+A2","ISO 14025","ISO 21930"],"producer_name":"Hodneland Bygginnredning AS","environmental_impact":[{"parameter":"GWP-total","unit":"kg CO2-eq.","values":[{"value":"4,57E+01","module":"A1-A3"},{"value":"1,17E+00","module":"A4"},{"value":"9,28E-02","module":"A5"},{"value":"3,13E-02","module":"C1"},{"value":"3,31E-01","module":"C2"},{"value":"2,45E+00","module":"C3"},{"value":"3,94E-02","module":"C4"},{"value":"-3,09E+01","module":"D"}]},{"parameter":"GWP-fossil","unit":"kg CO2-eq.","values":[{"value":"4,44E+01","module":"A1-A3"},{"value":"1,17E+00","module":"A4"},{"value":"1,85E-03","module":"A5"},{"value":"3,13E-02","module":"C1"},{"value":"3,31E-01","module":"C2"},{"value":"1,44E+00","module":"C3"},{"value":"2,88E-02","module":"C4"},{"value":"-3,05E+01","module":"D"}]},{"parameter":"GWP-biogenic","unit":"kg CO2-eq.","values":[{"value":"8,62E-01","module":"A1-A3"},{"value":"4,83E-04","module":"A4"},{"value":"9,10E-02","module":"A5"},{"value":"5,87E-06","module":"C1"},{"value":"1,37E-04","module":"C2"},{"value":"1,01E+00","module":"C3"},{"value":"1,07E-02","module":"C4"},{"value":"-2,43E-01","module":"D"}]},{"parameter":"GWP-luluc","unit":"kg CO2-eq.","values":[{"value":"3,74E-01","module":"A1-A3"},{"value":"4,15E-04","module":"A4"},{"value":"4,32E-07","module":"A5"},{"value":"2,47E-06","module":"C1"},{"value":"1,18E-04","module":"C2"},{"value":"2,56E-05","module":"C3"},{"value":"8,70E-06","module":"C4"},{"value":"-1,89E-01","module":"D"}]},{"parameter":"ODP","unit":"kg CFC 11-eq.","values":[{"value":"6,06E-06","module":"A1-A3"},{"value":"2,64E-07","module":"A4"},{"value":"2,72E-10","module":"A5"},{"value":"6,77E-09","module":"C1"},{"value":"7,49E-08","module":"C2"},{"value":"9,92E-09","module":"C3"},{"value":"9,04E-09","module":"C4"},{"value":"-9,11E-03","module":"D"}]},{"parameter":"AP","unit":"mol H+-eq.","values":[{"value":"2,44E-01","module":"A1-A3"},{"value":"3,35E-03","module":"A4"},{"value":"1,33E-05","module":"A5"},{"value":"3,28E-04","module":"C1"},{"value":"9,50E-04","module":"C2"},{"value":"2,23E-04","module":"C3"},{"value":"2,06E-04","module":"C4"},{"value":"-2,85E-01","module":"D"}]},{"parameter":"POCP","unit":"kg NMVOC-eq.","values":[{"value":"1,49E-01","module":"A1-A3"},{"value":"2,84E-03","module":"A4"},{"value":"1,57E-05","module":"A5"},{"value":"4,36E-04","module":"C1"},{"value":"8,06E-04","module":"C2"},{"value":"2,09E-04","module":"C3"},{"value":"2,37E-04","module":"C4"},{"value":"-1,35E-01","module":"D"}]},{"parameter":"ADPE","unit":"kg Sb-eq.","values":[{"value":"2,03E-04","module":"A1-A3"},{"value":"3,22E-05","module":"A4"},{"value":"2,74E-08","module":"A5"},{"value":"4,80E-08","module":"C1"},{"value":"9,13E-06","module":"C2"},{"value":"4,13E-07","module":"C3"},{"value":"4,99E-07","module":"C4"},{"value":"-1,77E-03","module":"D"}]},{"parameter":"ADPF","unit":"MJ","values":[{"value":"6,95E+02","module":"A1-A3"},{"value":"1,76E+01","module":"A4"},{"value":"2,00E-02","module":"A5"},{"value":"4,31E-01","module":"C1"},{"value":"5,00E+00","module":"C2"},{"value":"2,91E-01","module":"C3"},{"value":"6,67E-01","module":"C4"},{"value":"-3,44E+02","module":"D"}]},{"parameter":"WDP","unit":"m3 world-eq.","values":[{"value":"5,06E+03","module":"A1-A3"},{"value":"1,71E+01","module":"A4"},{"value":"3,27E-02","module":"A5"},{"value":"9,16E-02","module":"C1"},{"value":"4,84E+00","module":"C2"},{"value":"-4,02E+00","module":"C3"},{"value":"1,35E+00","module":"C4"},{"value":"-5,61E+03","module":"D"}]},{"parameter":"EP-freshwater","unit":"kg P-eq.","values":[{"value":"5,44E-03","module":"A1-A3"},{"value":"9,32E-06","module":"A4"},{"value":"1,98E-08","module":"A5"},{"value":"1,14E-07","module":"C1"},{"value":"2,64E-06","module":"C2"},{"value":"1,09E-06","module":"C3"},{"value":"3,46E-07","module":"C4"},{"value":"-7,44E-04","module":"D"}]},{"parameter":"EP-marine","unit":"kg N-eq.","values":[{"value":"4,50E-02","module":"A1-A3"},{"value":"6,64E-04","module":"A4"},{"value":"5,84E-06","module":"A5"},{"value":"1,45E-04","module":"C1"},{"value":"1,88E-04","module":"C2"},{"value":"8,09E-05","module":"C3"},{"value":"9,06E-05","module":"C4"},{"value":"-4,31E-02","module":"D"}]},{"parameter":"EP-terrestrial","unit":"mol N-eq.","values":[{"value":"5,41E-01","module":"A1-A3"},{"value":"7,42E-03","module":"A4"},{"value":"6,07E-05","module":"A5"},{"value":"1,59E-03","module":"C1"},{"value":"2,10E-03","module":"C2"},{"value":"8,07E-04","module":"C3"},{"value":"8,10E-04","module":"C4"},{"value":"-5,18E-01","module":"D"}]},{"parameter":"GWP-IOBC","unit":"kg CO2-eq.","values":[{"value":"4,46E+01","module":"A1-A3"},{"value":"1,17E+00","module":"A4"},{"value":"1,85E-03","module":"A5"},{"value":"3,13E-02","module":"C1"},{"value":"3,31E-01","module":"C2"},{"value":"7,80E-01","module":"C3"},{"value":"4,38E-02","module":"C4"},{"value":"-3,04E+01","module":"D"}]}],"additional_environmental_impact":[{"parameter":"PM","unit":"disease incidence","values":[{"value":"7,36E-07","module":"A1-A3"},{"value":"7,14E-08","module":"A4"},{"value":"1,64E-10","module":"A5"},{"value":"8,67E-09","module":"C1"},{"value":"2,02E-08","module":"C2"},{"value":"3,10E-09","module":"C3"},{"value":"3,79E-09","module":"C4"},{"value":"-2,92E-06","module":"D"}]},{"parameter":"ETP-fw","unit":"CTUe","values":[{"value":"3,64E+02","module":"A1-A3"},{"value":"1,31E+01","module":"A4"},{"value":"2,25E-02","module":"A5"},{"value":"2,36E-01","module":"C1"},{"value":"3,71E+00","module":"C2"},{"value":"3,94E+00","module":"C3"},{"value":"4,34E-01","module":"C4"},{"value":"-5,98E+02","module":"D"}]},{"parameter":"HTP-c","unit":"CTUh","values":[{"value":"3,06E-08","module":"A1-A3"},{"value":"0,0E+00","module":"A4"},{"value":"2,00E-12","module":"A5"},{"value":"0,0E+00","module":"C1"},{"value":"0,0E+00","module":"C2"},{"value":"1,40E-10","module":"C3"},{"value":"1,30E-11","module":"C4"},{"value":"-2,88E-08","module":"D"}]},{"parameter":"HTP-nc","unit":"CTUh","values":[{"value":"3,86E-07","module":"A1-A3"},{"value":"1,43E-08","module":"A4"},{"value":"1,16E-10","module":"A5"},{"value":"2,14E-10","module":"C1"},{"value":"4,05E-09","module":"C2"},{"value":"2,70E-09","module":"C3"},{"value":"3,93E-10","module":"C4"},{"value":"-4,39E-07","module":"D"}]},{"parameter":"SQP","unit":"unitless","values":[{"value":"2,37E+02","module":"A1-A3"},{"value":"1,23E+01","module":"A4"},{"value":"1,23E-02","module":"A5"},{"value":"5,47E-02","module":"C1"},{"value":"3,50E+00","module":"C2"},{"value":"6,11E-02","module":"C3"},{"value":"1,43E+00","module":"C4"},{"value":"-1,26E+02","module":"D"}]},{"parameter":"IRP","unit":"kBq U235-eq.","values":[{"value":"1,14E+00","module":"A1-A3"},{"value":"7,71E-02","module":"A4"},{"value":"7,32E-05","module":"A5"},{"value":"1,85E-03","module":"C1"},{"value":"2,18E-02","module":"C2"},{"value":"1,10E-03","module":"C3"},{"value":"2,69E-03","module":"C4"},{"value":"-1,07E+00","module":"D"}]}],"resource_use":[{"parameter":"PERE","unit":"MJ","values":[{"value":"1,02E+02","module":"A1-A3"},{"value":"2,53E-01","module":"A4"},{"value":"4,15E-04","module":"A5"},{"value":"2,33E-03","module":"C1"},{"value":"7,16E-02","module":"C2"},{"value":"2,66E-02","module":"C3"},{"value":"1,25E-02","module":"C4"},{"value":"-6,59E+01","module":"D"}]},{"parameter":"PERM","unit":"MJ","values":[{"value":"9,51E+00","module":"A1-A3"},{"value":"0,0E+00","module":"A4"},{"value":"-8,33E-01","module":"A5"},{"value":"0,0E+00","module":"C1"},{"value":"0,0E+00","module":"C2"},{"value":"-8,67E+00","module":"C3"},{"value":"0,0E+00","module":"C4"},{"value":"0,0E+00","module":"D"}]},{"parameter":"PERT","unit":"MJ","values":[{"value":"1,12E+02","module":"A1-A3"},{"value":"2,53E-01","module":"A4"},{"value":"-8,32E-01","module":"A5"},{"value":"2,33E-03","module":"C1"},{"value":"7,16E-02","module":"C2"},{"value":"-8,65E+00","module":"C3"},{"value":"1,25E-02","module":"C4"},{"value":"-6,59E+01","module":"D"}]},{"parameter":"PENRE","unit":"MJ","values":[{"value":"6,66E+02","module":"A1-A3"},{"value":"1,76E+01","module":"A4"},{"value":"2,00E-02","module":"A5"},{"value":"4,31E-01","module":"C1"},{"value":"5,00E+00","module":"C2"},{"value":"3,55E-01","module":"C3"},{"value":"6,67E-01","module":"C4"},{"value":"-3,44E+02","module":"D"}]},{"parameter":"PENRM","unit":"MJ","values":[{"value":"3,55E+01","module":"A1-A3"},{"value":"0,0E+00","module":"A4"},{"value":"-1,27E-01","module":"A5"},{"value":"0,0E+00","module":"C1"},{"value":"0,0E+00","module":"C2"},{"value":"-3,54E+01","module":"C3"},{"value":"0,0E+00","module":"C4"},{"value":"0,0E+00","module":"D"}]},{"parameter":"PENRT","unit":"MJ","values":[{"value":"7,02E+02","module":"A1-A3"},{"value":"1,76E+01","module":"A4"},{"value":"-1,07E-01","module":"A5"},{"value":"4,31E-01","module":"C1"},{"value":"5,00E+00","module":"C2"},{"value":"-3,50E+01","module":"C3"},{"value":"6,67E-01","module":"C4"},{"value":"-3,44E+02","module":"D"}]},{"parameter":"SM","unit":"kg","values":[{"value":"0,0E+00","module":"A1-A3"},{"value":"0,0E+00","module":"A4"},{"value":"0,0E+00","module":"A5"},{"value":"2,12E-04","module":"C1"},{"value":"0,0E+00","module":"C2"},{"value":"0,0E+00","module":"C3"},{"value":"0,0E+00","module":"C4"},{"value":"0,0E+00","module":"D"}]},{"parameter":"RSF","unit":"MJ","values":[{"value":"1,71E-01","module":"A1-A3"},{"value":"9,04E-03","module":"A4"},{"value":"1,20E-05","module":"A5"},{"value":"5,74E-05","module":"C1"},{"value":"2,56E-03","module":"C2"},{"value":"6,50E-04","module":"C3"},{"value":"3,27E-04","module":"C4"},{"value":"-1,99E-02","module":"D"}]},{"parameter":"NRSF","unit":"MJ","values":[{"value":"8,55E-03","module":"A1-A3"},{"value":"3,23E-02","module":"A4"},{"value":"1,31E-04","module":"A5"},{"value":"8,44E-04","module":"C1"},{"value":"9,15E-03","module":"C2"},{"value":"0,0E+00","module":"C3"},{"value":"8,45E-03","module":"C4"},{"value":"-5,91E-01","module":"D"}]},{"parameter":"FW","unit":"m3","values":[{"value":"1,09E+00","module":"A1-A3"},{"value":"1,89E-03","module":"A4"},{"value":"1,43E-05","module":"A5"},{"value":"2,22E-05","module":"C1"},{"value":"5,35E-04","module":"C2"},{"value":"4,78E-04","module":"C3"},{"value":"6,07E-04","module":"C4"},{"value":"-3,66E-01","module":"D"}]}],"end_of_life_waste":[{"parameter":"HWD","unit":"kg","values":[{"value":"1,23E+01","module":"A1-A3"},{"value":"9,10E-04","module":"A4"},{"value":"0,0E+00","module":"A5"},{"value":"1,27E-05","module":"C1"},{"value":"2,58E-04","module":"C2"},{"value":"0,0E+00","module":"C3"},{"value":"2,89E+00","module":"C4"},{"value":"-3,76E-02","module":"D"}]},{"parameter":"NHWD","unit":"kg","values":[{"value":"7,39E+00","module":"A1-A3"},{"value":"8,58E-01","module":"A4"},{"value":"6,30E-02","module":"A5"},{"value":"5,10E-04","module":"C1"},{"value":"2,43E-01","module":"C2"},{"value":"1,75E+00","module":"C3"},{"value":"1,46E-01","module":"C4"},{"value":"-4,17E+00","module":"D"}]},{"parameter":"RWD","unit":"kg","values":[{"value":"7,35E-03","module":"A1-A3"},{"value":"1,20E-04","module":"A4"},{"value":"0,0E+00","module":"A5"},{"value":"2,99E-06","module":"C1"},{"value":"3,41E-05","module":"C2"},{"value":"0,0E+00","module":"C3"},{"value":"4,68E-06","module":"C4"},{"value":"-1,23E-03","module":"D"}]}],"end_of_life_flow":[{"parameter":"CRU","unit":"kg","values":[{"value":"0,0E+00","module":"A1-A3"},{"value":"0,0E+00","module":"A4"},{"value":"0,0E+00","module":"A5"},{"value":"0,0E+00","module":"C1"},{"value":"0,0E+00","module":"C2"},{"value":"0,0E+00","module":"C3"},{"value":"0,0E+00","module":"C4"},{"value":"0,0E+00","module":"D"}]},{"parameter":"MFR","unit":"kg","values":[{"value":"0,0E+00","module":"A1-A3"},{"value":"0,0E+00","module":"A4"},{"value":"1,53E-03","module":"A5"},{"value":"2,08E-04","module":"C1"},{"value":"0,0E+00","module":"C2"},{"value":"2,19E+01","module":"C3"},{"value":"0,0E+00","module":"C4"},{"value":"0,0E+00","module":"D"}]},{"parameter":"MER","unit":"kg","values":[{"value":"0,0E+00","module":"A1-A3"},{"value":"0,0E+00","module":"A4"},{"value":"5,95E-02","module":"A5"},{"value":"6,44E-07","module":"C1"},{"value":"0,0E+00","module":"C2"},{"value":"1,75E+00","module":"C3"},{"value":"0,0E+00","module":"C4"},{"value":"0,0E+00","module":"D"}]},{"parameter":"EEE","unit":"MJ","values":[{"value":"0,0E+00","module":"A1-A3"},{"value":"0,0E+00","module":"A4"},{"value":"4,14E-02","module":"A5"},{"value":"2,21E-06","module":"C1"},{"value":"0,0E+00","module":"C2"},{"value":"1,54E-02","module":"C3"},{"value":"0,0E+00","module":"C4"},{"value":"0,0E+00","module":"D"}]},{"parameter":"EET","unit":"MJ","values":[{"value":"0,0E+00","module":"A1-A3"},{"value":"0,0E+00","module":"A4"},{"value":"6,26E-01","module":"A5"},{"value":"3,34E-05","module":"C1"},{"value":"0,0E+00","module":"C2"},{"value":"2,33E-01","module":"C3"},{"value":"0,0E+00","module":"C4"},{"value":"0,0E+00","module":"D"}]}]}