{
    "product_name": "RH Logic 300",
    "epd_id": " NEPD-6225-5489",
    "declared_unit": {
        "unit": "stk",
        "amount": 1.0
    },
    "compliance": [
        "EN 15804+A2",
        "ISO 14025",
        "ISO 21930"
    ],
    "producer_name": "Flokk AS",
    "environmental_impact": [
        {
            "parameter": "GWP-total",
            "values": [
                {
                    "value": "6,18E+01",
                    "module": "A1-A3",
                    "scenario": null
                },
                {
                    "value": "7,02E-01",
                    "module": "A4",
                    "scenario": null
                },
                {
                    "value": "6,93E+00",
                    "module": "A5",
                    "scenario": null
                },
                {
                    "value": "4,16E+00",
                    "module": "B2",
                    "scenario": null
                },
                {
                    "value": "8,01E-02",
                    "module": "B3",
                    "scenario": null
                },
                {
                    "value": "0,00E+00",
                    "module": "B4",
                    "scenario": null
                },
                {
                    "value": "0,00E+00",
                    "module": "C1",
                    "scenario": null
                },
                {
                    "value": "3,53E-01",
                    "module": "C2",
                    "scenario": null
                },
                {
                    "value": "1,74E+01",
                    "module": "C3",
                    "scenario": null
                },
                {
                    "value": "1,25E-01",
                    "module": "C4",
                    "scenario": null
                },
                {
                    "value": "-4,83E+00",
                    "module": "D",
                    "scenario": null
                }
            ]
        },
        {
            "parameter": "GWP-fossil",
            "values": [
                {
                    "value": "6,82E+01",
                    "module": "A1-A3",
                    "scenario": null
                },
                {
                    "value": "7,02E-01",
                    "module": "A4",
                    "scenario": null
                },
                {
                    "value": "7,12E-02",
                    "module": "A5",
                    "scenario": null
                },
                {
                    "value": "4,12E+00",
                    "module": "B2",
                    "scenario": null
                },
                {
                    "value": "7,47E-02",
                    "module": "B3",
                    "scenario": null
                },
                {
                    "value": "0,00E+00",
                    "module": "B4",
                    "scenario": null
                },
                {
                    "value": "0,00E+00",
                    "module": "C1",
                    "scenario": null
                },
                {
                    "value": "3,53E-01",
                    "module": "C2",
                    "scenario": null
                },
                {
                    "value": "1,69E+01",
                    "module": "C3",
                    "scenario": null
                },
                {
                    "value": "1,25E-01",
                    "module": "C4",
                    "scenario": null
                },
                {
                    "value": "-4,78E+00",
                    "module": "D",
                    "scenario": null
                }
            ]
        },
        {
            "parameter": "GWP-biogenic",
            "values": [
                {
                    "value": "-6,41E+00",
                    "module": "A1-A3",
                    "scenario": null
                },
                {
                    "value": "3,01E-04",
                    "module": "A4",
                    "scenario": null
                },
                {
                    "value": "6,86E+00",
                    "module": "A5",
                    "scenario": null
                },
                {
                    "value": "2,72E-02",
                    "module": "B2",
                    "scenario": null
                },
                {
                    "value": "1,36E-03",
                    "module": "B3",
                    "scenario": null
                },
                {
                    "value": "0,00E+00",
                    "module": "B4",
                    "scenario": null
                },
                {
                    "value": "0,00E+00",
                    "module": "C1",
                    "scenario": null
                },
                {
                    "value": "1,46E-04",
                    "module": "C2",
                    "scenario": null
                },
                {
                    "value": "4,96E-01",
                    "module": "C3",
                    "scenario": null
                },
                {
                    "value": "9,44E-05",
                    "module": "C4",
                    "scenario": null
                },
                {
                    "value": "-6,43E-03",
                    "module": "D",
                    "scenario": null
                }
            ]
        },
        {
            "parameter": "GWP-luluc",
            "values": [
                {
                    "value": "8,80E-02",
                    "module": "A1-A3",
                    "scenario": null
                },
                {
                    "value": "2,14E-04",
                    "module": "A4",
                    "scenario": null
                },
                {
                    "value": "2,21E-05",
                    "module": "A5",
                    "scenario": null
                },
                {
                    "value": "1,26E-02",
                    "module": "B2",
                    "scenario": null
                },
                {
                    "value": "4,09E-03",
                    "module": "B3",
                    "scenario": null
                },
                {
                    "value": "0,00E+00",
                    "module": "B4",
                    "scenario": null
                },
                {
                    "value": "0,00E+00",
                    "module": "C1",
                    "scenario": null
                },
                {
                    "value": "1,26E-04",
                    "module": "C2",
                    "scenario": null
                },
                {
                    "value": "6,22E-05",
                    "module": "C3",
                    "scenario": null
                },
                {
                    "value": "3,68E-05",
                    "module": "C4",
                    "scenario": null
                },
                {
                    "value": "-4,43E-02",
                    "module": "D",
                    "scenario": null
                }
            ]
        },
        {
            "parameter": "ODP",
            "values": [
                {
                    "value": "3,50E-06",
                    "module": "A1-A3",
                    "scenario": null
                },
                {
                    "value": "1,69E-07",
                    "module": "A4",
                    "scenario": null
                },
                {
                    "value": "1,42E-08",
                    "module": "A5",
                    "scenario": null
                },
                {
                    "value": "3,67E-07",
                    "module": "B2",
                    "scenario": null
                },
                {
                    "value": "8,08E-09",
                    "module": "B3",
                    "scenario": null
                },
                {
                    "value": "0,00E+00",
                    "module": "B4",
                    "scenario": null
                },
                {
                    "value": "0,00E+00",
                    "module": "C1",
                    "scenario": null
                },
                {
                    "value": "7,99E-08",
                    "module": "C2",
                    "scenario": null
                },
                {
                    "value": "3,65E-08",
                    "module": "C3",
                    "scenario": null
                },
                {
                    "value": "3,74E-08",
                    "module": "C4",
                    "scenario": null
                },
                {
                    "value": "-6,68E-02",
                    "module": "D",
                    "scenario": null
                }
            ]
        },
        {
            "parameter": "AP",
            "values": [
                {
                    "value": "3,19E-01",
                    "module": "A1-A3",
                    "scenario": null
                },
                {
                    "value": "2,26E-03",
                    "module": "A4",
                    "scenario": null
                },
                {
                    "value": "3,17E-04",
                    "module": "A5",
                    "scenario": null
                },
                {
                    "value": "2,39E-02",
                    "module": "B2",
                    "scenario": null
                },
                {
                    "value": "3,44E-04",
                    "module": "B3",
                    "scenario": null
                },
                {
                    "value": "0,00E+00",
                    "module": "B4",
                    "scenario": null
                },
                {
                    "value": "0,00E+00",
                    "module": "C1",
                    "scenario": null
                },
                {
                    "value": "1,01E-03",
                    "module": "C2",
                    "scenario": null
                },
                {
                    "value": "5,23E-03",
                    "module": "C3",
                    "scenario": null
                },
                {
                    "value": "8,61E-04",
                    "module": "C4",
                    "scenario": null
                },
                {
                    "value": "-2,78E-02",
                    "module": "D",
                    "scenario": null
                }
            ]
        },
        {
            "parameter": "POCP",
            "values": [
                {
                    "value": "2,22E-01",
                    "module": "A1-A3",
                    "scenario": null
                },
                {
                    "value": "2,17E-03",
                    "module": "A4",
                    "scenario": null
                },
                {
                    "value": "3,27E-04",
                    "module": "A5",
                    "scenario": null
                },
                {
                    "value": "1,38E-02",
                    "module": "B2",
                    "scenario": null
                },
                {
                    "value": "1,71E-04",
                    "module": "B3",
                    "scenario": null
                },
                {
                    "value": "0,00E+00",
                    "module": "B4",
                    "scenario": null
                },
                {
                    "value": "0,00E+00",
                    "module": "C1",
                    "scenario": null
                },
                {
                    "value": "8,60E-04",
                    "module": "C2",
                    "scenario": null
                },
                {
                    "value": "6,56E-03",
                    "module": "C3",
                    "scenario": null
                },
                {
                    "value": "9,74E-04",
                    "module": "C4",
                    "scenario": null
                },
                {
                    "value": "-2,56E-02",
                    "module": "D",
                    "scenario": null
                }
            ]
        },
        {
            "parameter": "ADPE",
            "values": [
                {
                    "value": "1,48E-02",
                    "module": "A1-A3",
                    "scenario": null
                },
                {
                    "value": "1,25E-05",
                    "module": "A4",
                    "scenario": null
                },
                {
                    "value": "1,62E-06",
                    "module": "A5",
                    "scenario": null
                },
                {
                    "value": "1,14E-04",
                    "module": "B2",
                    "scenario": null
                },
                {
                    "value": "1,16E-06",
                    "module": "B3",
                    "scenario": null
                },
                {
                    "value": "0,00E+00",
                    "module": "B4",
                    "scenario": null
                },
                {
                    "value": "0,00E+00",
                    "module": "C1",
                    "scenario": null
                },
                {
                    "value": "9,75E-06",
                    "module": "C2",
                    "scenario": null
                },
                {
                    "value": "1,65E-06",
                    "module": "C3",
                    "scenario": null
                },
                {
                    "value": "2,08E-06",
                    "module": "C4",
                    "scenario": null
                },
                {
                    "value": "-6,46E-05",
                    "module": "D",
                    "scenario": null
                }
            ]
        },
        {
            "parameter": "ADPF",
            "values": [
                {
                    "value": "8,92E+02",
                    "module": "A1-A3",
                    "scenario": null
                },
                {
                    "value": "1,14E+01",
                    "module": "A4",
                    "scenario": null
                },
                {
                    "value": "9,39E-01",
                    "module": "A5",
                    "scenario": null
                },
                {
                    "value": "7,15E+01",
                    "module": "B2",
                    "scenario": null
                },
                {
                    "value": "2,02E+00",
                    "module": "B3",
                    "scenario": null
                },
                {
                    "value": "0,00E+00",
                    "module": "B4",
                    "scenario": null
                },
                {
                    "value": "0,00E+00",
                    "module": "C1",
                    "scenario": null
                },
                {
                    "value": "5,33E+00",
                    "module": "C2",
                    "scenario": null
                },
                {
                    "value": "3,04E+00",
                    "module": "C3",
                    "scenario": null
                },
                {
                    "value": "2,77E+00",
                    "module": "C4",
                    "scenario": null
                },
                {
                    "value": "-4,82E+01",
                    "module": "D",
                    "scenario": null
                }
            ]
        },
        {
            "parameter": "WDP",
            "values": [
                {
                    "value": "1,02E+04",
                    "module": "A1-A3",
                    "scenario": null
                },
                {
                    "value": "8,74E+00",
                    "module": "A4",
                    "scenario": null
                },
                {
                    "value": "1,24E+00",
                    "module": "A5",
                    "scenario": null
                },
                {
                    "value": "1,46E+03",
                    "module": "B2",
                    "scenario": null
                },
                {
                    "value": "1,56E+02",
                    "module": "B3",
                    "scenario": null
                },
                {
                    "value": "0,00E+00",
                    "module": "B4",
                    "scenario": null
                },
                {
                    "value": "0,00E+00",
                    "module": "C1",
                    "scenario": null
                },
                {
                    "value": "5,16E+00",
                    "module": "C2",
                    "scenario": null
                },
                {
                    "value": "7,40E+00",
                    "module": "C3",
                    "scenario": null
                },
                {
                    "value": "6,02E+00",
                    "module": "C4",
                    "scenario": null
                },
                {
                    "value": "-3,34E+02",
                    "module": "D",
                    "scenario": null
                }
            ]
        },
        {
            "parameter": "EP-freshwater",
            "values": [
                {
                    "value": "2,72E-03",
                    "module": "A1-A3",
                    "scenario": null
                },
                {
                    "value": "5,58E-06",
                    "module": "A4",
                    "scenario": null
                },
                {
                    "value": "5,49E-07",
                    "module": "A5",
                    "scenario": null
                },
                {
                    "value": "3,28E-04",
                    "module": "B2",
                    "scenario": null
                },
                {
                    "value": "4,94E-06",
                    "module": "B3",
                    "scenario": null
                },
                {
                    "value": "0,00E+00",
                    "module": "B4",
                    "scenario": null
                },
                {
                    "value": "0,00E+00",
                    "module": "C1",
                    "scenario": null
                },
                {
                    "value": "2,82E-06",
                    "module": "C2",
                    "scenario": null
                },
                {
                    "value": "4,58E-06",
                    "module": "C3",
                    "scenario": null
                },
                {
                    "value": "1,28E-06",
                    "module": "C4",
                    "scenario": null
                },
                {
                    "value": "-3,06E-04",
                    "module": "D",
                    "scenario": null
                }
            ]
        },
        {
            "parameter": "EP-marine",
            "values": [
                {
                    "value": "6,46E-02",
                    "module": "A1-A3",
                    "scenario": null
                },
                {
                    "value": "4,95E-04",
                    "module": "A4",
                    "scenario": null
                },
                {
                    "value": "1,09E-04",
                    "module": "A5",
                    "scenario": null
                },
                {
                    "value": "3,79E-03",
                    "module": "B2",
                    "scenario": null
                },
                {
                    "value": "5,44E-05",
                    "module": "B3",
                    "scenario": null
                },
                {
                    "value": "0,00E+00",
                    "module": "B4",
                    "scenario": null
                },
                {
                    "value": "0,00E+00",
                    "module": "C1",
                    "scenario": null
                },
                {
                    "value": "2,01E-04",
                    "module": "C2",
                    "scenario": null
                },
                {
                    "value": "2,67E-03",
                    "module": "C3",
                    "scenario": null
                },
                {
                    "value": "3,06E-04",
                    "module": "C4",
                    "scenario": null
                },
                {
                    "value": "-6,34E-03",
                    "module": "D",
                    "scenario": null
                }
            ]
        },
        {
            "parameter": "EP-terrestrial",
            "values": [
                {
                    "value": "6,79E-01",
                    "module": "A1-A3",
                    "scenario": null
                },
                {
                    "value": "5,52E-03",
                    "module": "A4",
                    "scenario": null
                },
                {
                    "value": "1,13E-03",
                    "module": "A5",
                    "scenario": null
                },
                {
                    "value": "4,43E-02",
                    "module": "B2",
                    "scenario": null
                },
                {
                    "value": "7,31E-04",
                    "module": "B3",
                    "scenario": null
                },
                {
                    "value": "0,00E+00",
                    "module": "B4",
                    "scenario": null
                },
                {
                    "value": "0,00E+00",
                    "module": "C1",
                    "scenario": null
                },
                {
                    "value": "2,24E-03",
                    "module": "C2",
                    "scenario": null
                },
                {
                    "value": "2,70E-02",
                    "module": "C3",
                    "scenario": null
                },
                {
                    "value": "3,39E-03",
                    "module": "C4",
                    "scenario": null
                },
                {
                    "value": "-6,67E-02",
                    "module": "D",
                    "scenario": null
                }
            ]
        }
    ],
    "additional_environmental_impact": [
        {
            "parameter": "PM",
            "values": [
                {
                    "value": "4,07E-06",
                    "module": "A1-A3",
                    "scenario": null
                },
                {
                    "value": "6,45E-08",
                    "module": "A4",
                    "scenario": null
                },
                {
                    "value": "4,70E-09",
                    "module": "A5",
                    "scenario": null
                },
                {
                    "value": "1,99E-07",
                    "module": "B2",
                    "scenario": null
                },
                {
                    "value": "1,83E-09",
                    "module": "B3",
                    "scenario": null
                },
                {
                    "value": "0,00E+00",
                    "module": "B4",
                    "scenario": null
                },
                {
                    "value": "0,00E+00",
                    "module": "C1",
                    "scenario": null
                },
                {
                    "value": "2,16E-08",
                    "module": "C2",
                    "scenario": null
                },
                {
                    "value": "4,19E-08",
                    "module": "C3",
                    "scenario": null
                },
                {
                    "value": "1,56E-08",
                    "module": "C4",
                    "scenario": null
                },
                {
                    "value": "-7,71E-07",
                    "module": "D",
                    "scenario": null
                }
            ]
        },
        {
            "parameter": "ETP-fw",
            "values": [
                {
                    "value": "2,15E+03",
                    "module": "A1-A3",
                    "scenario": null
                },
                {
                    "value": "8,33E+00",
                    "module": "A4",
                    "scenario": null
                },
                {
                    "value": "1,24E+00",
                    "module": "A5",
                    "scenario": null
                },
                {
                    "value": "7,79E+01",
                    "module": "B2",
                    "scenario": null
                },
                {
                    "value": "2,53E+00",
                    "module": "B3",
                    "scenario": null
                },
                {
                    "value": "0,00E+00",
                    "module": "B4",
                    "scenario": null
                },
                {
                    "value": "0,00E+00",
                    "module": "C1",
                    "scenario": null
                },
                {
                    "value": "3,95E+00",
                    "module": "C2",
                    "scenario": null
                },
                {
                    "value": "3,68E+01",
                    "module": "C3",
                    "scenario": null
                },
                {
                    "value": "1,72E+00",
                    "module": "C4",
                    "scenario": null
                },
                {
                    "value": "-2,63E+02",
                    "module": "D",
                    "scenario": null
                }
            ]
        },
        {
            "parameter": "HTP-c",
            "values": [
                {
                    "value": "1,44E-07",
                    "module": "A1-A3",
                    "scenario": null
                },
                {
                    "value": "0,00E+00",
                    "module": "A4",
                    "scenario": null
                },
                {
                    "value": "3,60E-11",
                    "module": "A5",
                    "scenario": null
                },
                {
                    "value": "1,12E-08",
                    "module": "B2",
                    "scenario": null
                },
                {
                    "value": "5,90E-11",
                    "module": "B3",
                    "scenario": null
                },
                {
                    "value": "0,00E+00",
                    "module": "B4",
                    "scenario": null
                },
                {
                    "value": "0,00E+00",
                    "module": "C1",
                    "scenario": null
                },
                {
                    "value": "0,00E+00",
                    "module": "C2",
                    "scenario": null
                },
                {
                    "value": "1,12E-09",
                    "module": "C3",
                    "scenario": null
                },
                {
                    "value": "6,10E-11",
                    "module": "C4",
                    "scenario": null
                },
                {
                    "value": "-1,85E-08",
                    "module": "D",
                    "scenario": null
                }
            ]
        },
        {
            "parameter": "HTP-nc",
            "values": [
                {
                    "value": "1,30E-06",
                    "module": "A1-A3",
                    "scenario": null
                },
                {
                    "value": "8,06E-09",
                    "module": "A4",
                    "scenario": null
                },
                {
                    "value": "1,55E-09",
                    "module": "A5",
                    "scenario": null
                },
                {
                    "value": "2,49E-07",
                    "module": "B2",
                    "scenario": null
                },
                {
                    "value": "1,55E-09",
                    "module": "B3",
                    "scenario": null
                },
                {
                    "value": "0,00E+00",
                    "module": "B4",
                    "scenario": null
                },
                {
                    "value": "0,00E+00",
                    "module": "C1",
                    "scenario": null
                },
                {
                    "value": "4,32E-09",
                    "module": "C2",
                    "scenario": null
                },
                {
                    "value": "2,59E-08",
                    "module": "C3",
                    "scenario": null
                },
                {
                    "value": "1,74E-09",
                    "module": "C4",
                    "scenario": null
                },
                {
                    "value": "2,56E-07",
                    "module": "D",
                    "scenario": null
                }
            ]
        },
        {
            "parameter": "SQP",
            "values": [
                {
                    "value": "4,44E+02",
                    "module": "A1-A3",
                    "scenario": null
                },
                {
                    "value": "1,31E+01",
                    "module": "A4",
                    "scenario": null
                },
                {
                    "value": "6,56E-01",
                    "module": "A5",
                    "scenario": null
                },
                {
                    "value": "2,14E+01",
                    "module": "B2",
                    "scenario": null
                },
                {
                    "value": "1,52E+00",
                    "module": "B3",
                    "scenario": null
                },
                {
                    "value": "0,00E+00",
                    "module": "B4",
                    "scenario": null
                },
                {
                    "value": "0,00E+00",
                    "module": "C1",
                    "scenario": null
                },
                {
                    "value": "3,73E+00",
                    "module": "C2",
                    "scenario": null
                },
                {
                    "value": "4,48E-01",
                    "module": "C3",
                    "scenario": null
                },
                {
                    "value": "6,06E+00",
                    "module": "C4",
                    "scenario": null
                },
                {
                    "value": "-8,98E+01",
                    "module": "D",
                    "scenario": null
                }
            ]
        },
        {
            "parameter": "IRP",
            "values": [
                {
                    "value": "2,47E+00",
                    "module": "A1-A3",
                    "scenario": null
                },
                {
                    "value": "4,98E-02",
                    "module": "A4",
                    "scenario": null
                },
                {
                    "value": "4,02E-03",
                    "module": "A5",
                    "scenario": null
                },
                {
                    "value": "5,42E-01",
                    "module": "B2",
                    "scenario": null
                },
                {
                    "value": "4,60E-02",
                    "module": "B3",
                    "scenario": null
                },
                {
                    "value": "0,00E+00",
                    "module": "B4",
                    "scenario": null
                },
                {
                    "value": "0,00E+00",
                    "module": "C1",
                    "scenario": null
                },
                {
                    "value": "2,33E-02",
                    "module": "C2",
                    "scenario": null
                },
                {
                    "value": "5,89E-03",
                    "module": "C3",
                    "scenario": null
                },
                {
                    "value": "1,12E-02",
                    "module": "C4",
                    "scenario": null
                },
                {
                    "value": "-1,05E-01",
                    "module": "D",
                    "scenario": null
                }
            ]
        }
    ],
    "resource_use": [
        {
            "parameter": "PERE",
            "values": [
                {
                    "value": "1,73E+02",
                    "module": "A1-A3",
                    "scenario": null
                },
                {
                    "value": "1,43E-01",
                    "module": "A4",
                    "scenario": null
                },
                {
                    "value": "1,57E-02",
                    "module": "A5",
                    "scenario": null
                },
                {
                    "value": "1,22E+01",
                    "module": "B2",
                    "scenario": null
                },
                {
                    "value": "1,98E+00",
                    "module": "B3",
                    "scenario": null
                },
                {
                    "value": "0,00E+00",
                    "module": "B4",
                    "scenario": null
                },
                {
                    "value": "0,00E+00",
                    "module": "C1",
                    "scenario": null
                },
                {
                    "value": "7,64E-02",
                    "module": "C2",
                    "scenario": null
                },
                {
                    "value": "1,05E-01",
                    "module": "C3",
                    "scenario": null
                },
                {
                    "value": "5,40E-02",
                    "module": "C4",
                    "scenario": null
                },
                {
                    "value": "-8,60E+01",
                    "module": "D",
                    "scenario": null
                }
            ]
        },
        {
            "parameter": "PERM",
            "values": [
                {
                    "value": "3,19E+01",
                    "module": "A1-A3",
                    "scenario": null
                },
                {
                    "value": "0,00E+00",
                    "module": "A4",
                    "scenario": null
                },
                {
                    "value": "-3,19E+01",
                    "module": "A5",
                    "scenario": null
                },
                {
                    "value": "0,00E+00",
                    "module": "B2",
                    "scenario": null
                },
                {
                    "value": "0,00E+00",
                    "module": "B3",
                    "scenario": null
                },
                {
                    "value": "0,00E+00",
                    "module": "B4",
                    "scenario": null
                },
                {
                    "value": "0,00E+00",
                    "module": "C1",
                    "scenario": null
                },
                {
                    "value": "0,00E+00",
                    "module": "C2",
                    "scenario": null
                },
                {
                    "value": "0,00E+00",
                    "module": "C3",
                    "scenario": null
                },
                {
                    "value": "0,00E+00",
                    "module": "C4",
                    "scenario": null
                },
                {
                    "value": "0,00E+00",
                    "module": "D",
                    "scenario": null
                }
            ]
        },
        {
            "parameter": "PERT",
            "values": [
                {
                    "value": "2,05E+02",
                    "module": "A1-A3",
                    "scenario": null
                },
                {
                    "value": "1,43E-01",
                    "module": "A4",
                    "scenario": null
                },
                {
                    "value": "-3,19E+01",
                    "module": "A5",
                    "scenario": null
                },
                {
                    "value": "1,22E+01",
                    "module": "B2",
                    "scenario": null
                },
                {
                    "value": "1,98E+00",
                    "module": "B3",
                    "scenario": null
                },
                {
                    "value": "0,00E+00",
                    "module": "B4",
                    "scenario": null
                },
                {
                    "value": "0,00E+00",
                    "module": "C1",
                    "scenario": null
                },
                {
                    "value": "7,64E-02",
                    "module": "C2",
                    "scenario": null
                },
                {
                    "value": "1,05E-01",
                    "module": "C3",
                    "scenario": null
                },
                {
                    "value": "5,40E-02",
                    "module": "C4",
                    "scenario": null
                },
                {
                    "value": "-8,60E+01",
                    "module": "D",
                    "scenario": null
                }
            ]
        },
        {
            "parameter": "PENRE",
            "values": [
                {
                    "value": "7,70E+02",
                    "module": "A1-A3",
                    "scenario": null
                },
                {
                    "value": "1,14E+01",
                    "module": "A4",
                    "scenario": null
                },
                {
                    "value": "9,39E-01",
                    "module": "A5",
                    "scenario": null
                },
                {
                    "value": "7,16E+01",
                    "module": "B2",
                    "scenario": null
                },
                {
                    "value": "2,05E+00",
                    "module": "B3",
                    "scenario": null
                },
                {
                    "value": "0,00E+00",
                    "module": "B4",
                    "scenario": null
                },
                {
                    "value": "0,00E+00",
                    "module": "C1",
                    "scenario": null
                },
                {
                    "value": "5,33E+00",
                    "module": "C2",
                    "scenario": null
                },
                {
                    "value": "3,07E+00",
                    "module": "C3",
                    "scenario": null
                },
                {
                    "value": "2,77E+00",
                    "module": "C4",
                    "scenario": null
                },
                {
                    "value": "-4,82E+01",
                    "module": "D",
                    "scenario": null
                }
            ]
        },
        {
            "parameter": "PENRM",
            "values": [
                {
                    "value": "2,22E+02",
                    "module": "A1-A3",
                    "scenario": null
                },
                {
                    "value": "0,00E+00",
                    "module": "A4",
                    "scenario": null
                },
                {
                    "value": "-3,14E+00",
                    "module": "A5",
                    "scenario": null
                },
                {
                    "value": "0,00E+00",
                    "module": "B2",
                    "scenario": null
                },
                {
                    "value": "0,00E+00",
                    "module": "B3",
                    "scenario": null
                },
                {
                    "value": "0,00E+00",
                    "module": "B4",
                    "scenario": null
                },
                {
                    "value": "0,00E+00",
                    "module": "C1",
                    "scenario": null
                },
                {
                    "value": "0,00E+00",
                    "module": "C2",
                    "scenario": null
                },
                {
                    "value": "-2,19E+02",
                    "module": "C3",
                    "scenario": null
                },
                {
                    "value": "0,00E+00",
                    "module": "C4",
                    "scenario": null
                },
                {
                    "value": "0,00E+00",
                    "module": "D",
                    "scenario": null
                }
            ]
        },
        {
            "parameter": "PENRT",
            "values": [
                {
                    "value": "9,91E+02",
                    "module": "A1-A3",
                    "scenario": null
                },
                {
                    "value": "1,14E+01",
                    "module": "A4",
                    "scenario": null
                },
                {
                    "value": "-2,20E+00",
                    "module": "A5",
                    "scenario": null
                },
                {
                    "value": "7,16E+01",
                    "module": "B2",
                    "scenario": null
                },
                {
                    "value": "2,05E+00",
                    "module": "B3",
                    "scenario": null
                },
                {
                    "value": "0,00E+00",
                    "module": "B4",
                    "scenario": null
                },
                {
                    "value": "0,00E+00",
                    "module": "C1",
                    "scenario": null
                },
                {
                    "value": "5,33E+00",
                    "module": "C2",
                    "scenario": null
                },
                {
                    "value": "-2,16E+02",
                    "module": "C3",
                    "scenario": null
                },
                {
                    "value": "2,77E+00",
                    "module": "C4",
                    "scenario": null
                },
                {
                    "value": "-4,82E+01",
                    "module": "D",
                    "scenario": null
                }
            ]
        },
        {
            "parameter": "SM",
            "values": [
                {
                    "value": "1,23E+01",
                    "module": "A1-A3",
                    "scenario": null
                },
                {
                    "value": "0,00E+00",
                    "module": "A4",
                    "scenario": null
                },
                {
                    "value": "0,00E+00",
                    "module": "A5",
                    "scenario": null
                },
                {
                    "value": "0,00E+00",
                    "module": "B2",
                    "scenario": null
                },
                {
                    "value": "0,00E+00",
                    "module": "B3",
                    "scenario": null
                },
                {
                    "value": "0,00E+00",
                    "module": "B4",
                    "scenario": null
                },
                {
                    "value": "0,00E+00",
                    "module": "C1",
                    "scenario": null
                },
                {
                    "value": "0,00E+00",
                    "module": "C2",
                    "scenario": null
                },
                {
                    "value": "0,00E+00",
                    "module": "C3",
                    "scenario": null
                },
                {
                    "value": "0,00E+00",
                    "module": "C4",
                    "scenario": null
                },
                {
                    "value": "0,00E+00",
                    "module": "D",
                    "scenario": null
                }
            ]
        },
        {
            "parameter": "RSF",
            "values": [
                {
                    "value": "1,83E+00",
                    "module": "A1-A3",
                    "scenario": null
                },
                {
                    "value": "5,02E-03",
                    "module": "A4",
                    "scenario": null
                },
                {
                    "value": "5,15E-04",
                    "module": "A5",
                    "scenario": null
                },
                {
                    "value": "7,76E-01",
                    "module": "B2",
                    "scenario": null
                },
                {
                    "value": "2,00E-02",
                    "module": "B3",
                    "scenario": null
                },
                {
                    "value": "0,00E+00",
                    "module": "B4",
                    "scenario": null
                },
                {
                    "value": "0,00E+00",
                    "module": "C1",
                    "scenario": null
                },
                {
                    "value": "2,73E-03",
                    "module": "C2",
                    "scenario": null
                },
                {
                    "value": "2,47E-03",
                    "module": "C3",
                    "scenario": null
                },
                {
                    "value": "1,42E-03",
                    "module": "C4",
                    "scenario": null
                },
                {
                    "value": "1,03E-01",
                    "module": "D",
                    "scenario": null
                }
            ]
        },
        {
            "parameter": "NRSF",
            "values": [
                {
                    "value": "1,06E+01",
                    "module": "A1-A3",
                    "scenario": null
                },
                {
                    "value": "1,68E-02",
                    "module": "A4",
                    "scenario": null
                },
                {
                    "value": "2,10E-03",
                    "module": "A5",
                    "scenario": null
                },
                {
                    "value": "7,36E-01",
                    "module": "B2",
                    "scenario": null
                },
                {
                    "value": "0,00E+00",
                    "module": "B3",
                    "scenario": null
                },
                {
                    "value": "0,00E+00",
                    "module": "B4",
                    "scenario": null
                },
                {
                    "value": "0,00E+00",
                    "module": "C1",
                    "scenario": null
                },
                {
                    "value": "9,77E-03",
                    "module": "C2",
                    "scenario": null
                },
                {
                    "value": "0,00E+00",
                    "module": "C3",
                    "scenario": null
                },
                {
                    "value": "7,79E-02",
                    "module": "C4",
                    "scenario": null
                },
                {
                    "value": "-1,36E+00",
                    "module": "D",
                    "scenario": null
                }
            ]
        },
        {
            "parameter": "FW",
            "values": [
                {
                    "value": "7,92E-01",
                    "module": "A1-A3",
                    "scenario": null
                },
                {
                    "value": "1,30E-03",
                    "module": "A4",
                    "scenario": null
                },
                {
                    "value": "4,44E-04",
                    "module": "A5",
                    "scenario": null
                },
                {
                    "value": "1,18E+01",
                    "module": "B2",
                    "scenario": null
                },
                {
                    "value": "9,03E-03",
                    "module": "B3",
                    "scenario": null
                },
                {
                    "value": "0,00E+00",
                    "module": "B4",
                    "scenario": null
                },
                {
                    "value": "0,00E+00",
                    "module": "C1",
                    "scenario": null
                },
                {
                    "value": "5,71E-04",
                    "module": "C2",
                    "scenario": null
                },
                {
                    "value": "8,30E-03",
                    "module": "C3",
                    "scenario": null
                },
                {
                    "value": "2,50E-03",
                    "module": "C4",
                    "scenario": null
                },
                {
                    "value": "-1,19E-01",
                    "module": "D",
                    "scenario": null
                }
            ]
        }
    ],
    "end_of_life_waste": [
        {
            "parameter": "HWD",
            "values": [
                {
                    "value": "8,37E-01",
                    "module": "A1-A3",
                    "scenario": null
                },
                {
                    "value": "6,24E-04",
                    "module": "A4",
                    "scenario": null
                },
                {
                    "value": "0,00E+00",
                    "module": "A5",
                    "scenario": null
                },
                {
                    "value": "1,32E-02",
                    "module": "B2",
                    "scenario": null
                },
                {
                    "value": "1,89E-04",
                    "module": "B3",
                    "scenario": null
                },
                {
                    "value": "0,00E+00",
                    "module": "B4",
                    "scenario": null
                },
                {
                    "value": "0,00E+00",
                    "module": "C1",
                    "scenario": null
                },
                {
                    "value": "2,75E-04",
                    "module": "C2",
                    "scenario": null
                },
                {
                    "value": "0,00E+00",
                    "module": "C3",
                    "scenario": null
                },
                {
                    "value": "1,07E+01",
                    "module": "C4",
                    "scenario": null
                },
                {
                    "value": "-1,51E-02",
                    "module": "D",
                    "scenario": null
                }
            ]
        },
        {
            "parameter": "NHWD",
            "values": [
                {
                    "value": "1,27E+01",
                    "module": "A1-A3",
                    "scenario": null
                },
                {
                    "value": "9,91E-01",
                    "module": "A4",
                    "scenario": null
                },
                {
                    "value": "4,12E+00",
                    "module": "A5",
                    "scenario": null
                },
                {
                    "value": "8,51E-01",
                    "module": "B2",
                    "scenario": null
                },
                {
                    "value": "1,25E-02",
                    "module": "B3",
                    "scenario": null
                },
                {
                    "value": "0,00E+00",
                    "module": "B4",
                    "scenario": null
                },
                {
                    "value": "0,00E+00",
                    "module": "C1",
                    "scenario": null
                },
                {
                    "value": "2,59E-01",
                    "module": "C2",
                    "scenario": null
                },
                {
                    "value": "1,67E-01",
                    "module": "C3",
                    "scenario": null
                },
                {
                    "value": "1,69E-01",
                    "module": "C4",
                    "scenario": null
                },
                {
                    "value": "-1,82E+00",
                    "module": "D",
                    "scenario": null
                }
            ]
        },
        {
            "parameter": "RWD",
            "values": [
                {
                    "value": "4,36E-03",
                    "module": "A1-A3",
                    "scenario": null
                },
                {
                    "value": "7,78E-05",
                    "module": "A4",
                    "scenario": null
                },
                {
                    "value": "0,00E+00",
                    "module": "A5",
                    "scenario": null
                },
                {
                    "value": "4,33E-04",
                    "module": "B2",
                    "scenario": null
                },
                {
                    "value": "2,11E-05",
                    "module": "B3",
                    "scenario": null
                },
                {
                    "value": "0,00E+00",
                    "module": "B4",
                    "scenario": null
                },
                {
                    "value": "0,00E+00",
                    "module": "C1",
                    "scenario": null
                },
                {
                    "value": "3,63E-05",
                    "module": "C2",
                    "scenario": null
                },
                {
                    "value": "0,00E+00",
                    "module": "C3",
                    "scenario": null
                },
                {
                    "value": "1,71E-05",
                    "module": "C4",
                    "scenario": null
                },
                {
                    "value": "-9,05E-05",
                    "module": "D",
                    "scenario": null
                }
            ]
        }
    ],
    "end_of_life_flow": [
        {
            "parameter": "CRU",
            "values": [
                {
                    "value": "0,00E+00",
                    "module": "A1-A3",
                    "scenario": null
                },
                {
                    "value": "0,00E+00",
                    "module": "A4",
                    "scenario": null
                },
                {
                    "value": "0,00E+00",
                    "module": "A5",
                    "scenario": null
                },
                {
                    "value": "0,00E+00",
                    "module": "B2",
                    "scenario": null
                },
                {
                    "value": "0,00E+00",
                    "module": "B3",
                    "scenario": null
                },
                {
                    "value": "0,00E+00",
                    "module": "B4",
                    "scenario": null
                },
                {
                    "value": "0,00E+00",
                    "module": "C1",
                    "scenario": null
                },
                {
                    "value": "0,00E+00",
                    "module": "C2",
                    "scenario": null
                },
                {
                    "value": "0,00E+00",
                    "module": "C3",
                    "scenario": null
                },
                {
                    "value": "0,00E+00",
                    "module": "C4",
                    "scenario": null
                },
                {
                    "value": "0,00E+00",
                    "module": "D",
                    "scenario": null
                }
            ]
        },
        {
            "parameter": "MFR",
            "values": [
                {
                    "value": "5,32E-01",
                    "module": "A1-A3",
                    "scenario": null
                },
                {
                    "value": "0,00E+00",
                    "module": "A4",
                    "scenario": null
                },
                {
                    "value": "3,80E+00",
                    "module": "A5",
                    "scenario": null
                },
                {
                    "value": "0,00E+00",
                    "module": "B2",
                    "scenario": null
                },
                {
                    "value": "0,00E+00",
                    "module": "B3",
                    "scenario": null
                },
                {
                    "value": "0,00E+00",
                    "module": "B4",
                    "scenario": null
                },
                {
                    "value": "0,00E+00",
                    "module": "C1",
                    "scenario": null
                },
                {
                    "value": "0,00E+00",
                    "module": "C2",
                    "scenario": null
                },
                {
                    "value": "3,96E+00",
                    "module": "C3",
                    "scenario": null
                },
                {
                    "value": "0,00E+00",
                    "module": "C4",
                    "scenario": null
                },
                {
                    "value": "0,00E+00",
                    "module": "D",
                    "scenario": null
                }
            ]
        },
        {
            "parameter": "MER",
            "values": [
                {
                    "value": "4,25E-01",
                    "module": "A1-A3",
                    "scenario": null
                },
                {
                    "value": "0,00E+00",
                    "module": "A4",
                    "scenario": null
                },
                {
                    "value": "1,55E-03",
                    "module": "A5",
                    "scenario": null
                },
                {
                    "value": "0,00E+00",
                    "module": "B2",
                    "scenario": null
                },
                {
                    "value": "0,00E+00",
                    "module": "B3",
                    "scenario": null
                },
                {
                    "value": "0,00E+00",
                    "module": "B4",
                    "scenario": null
                },
                {
                    "value": "0,00E+00",
                    "module": "C1",
                    "scenario": null
                },
                {
                    "value": "0,00E+00",
                    "module": "C2",
                    "scenario": null
                },
                {
                    "value": "2,15E+01",
                    "module": "C3",
                    "scenario": null
                },
                {
                    "value": "0,00E+00",
                    "module": "C4",
                    "scenario": null
                },
                {
                    "value": "0,00E+00",
                    "module": "D",
                    "scenario": null
                }
            ]
        },
        {
            "parameter": "EEE",
            "values": [
                {
                    "value": "2,82E-01",
                    "module": "A1-A3",
                    "scenario": null
                },
                {
                    "value": "0,00E+00",
                    "module": "A4",
                    "scenario": null
                },
                {
                    "value": "2,31E-01",
                    "module": "A5",
                    "scenario": null
                },
                {
                    "value": "0,00E+00",
                    "module": "B2",
                    "scenario": null
                },
                {
                    "value": "0,00E+00",
                    "module": "B3",
                    "scenario": null
                },
                {
                    "value": "0,00E+00",
                    "module": "B4",
                    "scenario": null
                },
                {
                    "value": "0,00E+00",
                    "module": "C1",
                    "scenario": null
                },
                {
                    "value": "0,00E+00",
                    "module": "C2",
                    "scenario": null
                },
                {
                    "value": "1,07E+01",
                    "module": "C3",
                    "scenario": null
                },
                {
                    "value": "0,00E+00",
                    "module": "C4",
                    "scenario": null
                },
                {
                    "value": "0,00E+00",
                    "module": "D",
                    "scenario": null
                }
            ]
        },
        {
            "parameter": "EET",
            "values": [
                {
                    "value": "4,26E+00",
                    "module": "A1-A3",
                    "scenario": null
                },
                {
                    "value": "0,00E+00",
                    "module": "A4",
                    "scenario": null
                },
                {
                    "value": "3,50E+00",
                    "module": "A5",
                    "scenario": null
                },
                {
                    "value": "0,00E+00",
                    "module": "B2",
                    "scenario": null
                },
                {
                    "value": "0,00E+00",
                    "module": "B3",
                    "scenario": null
                },
                {
                    "value": "0,00E+00",
                    "module": "B4",
                    "scenario": null
                },
                {
                    "value": "0,00E+00",
                    "module": "C1",
                    "scenario": null
                },
                {
                    "value": "0,00E+00",
                    "module": "C2",
                    "scenario": null
                },
                {
                    "value": "1,62E+02",
                    "module": "C3",
                    "scenario": null
                },
                {
                    "value": "0,00E+00",
                    "module": "C4",
                    "scenario": null
                },
                {
                    "value": "0,00E+00",
                    "module": "D",
                    "scenario": null
                }
            ]
        }
    ]
}