{"product_name":"RDX900808","epd_id":" NEPD-8016-7689","declared_unit":{"unit":"stk","amount":1},"compliance":["EN 15804+A2","ISO 14025","ISO 21930"],"producer_name":"Glamox AS","environmental_impact":[{"parameter":"GWP-total","unit":"kg CO2-eq","values":[{"value":"9,00E+01","module":"A1","scenario":null},{"value":"1,10E+00","module":"A2","scenario":null},{"value":"1,69E+00","module":"A3","scenario":null},{"value":"3,55E-01","module":"A4","scenario":null},{"value":"1,16E+00","module":"A5","scenario":null},{"value":"7,73E+02","module":"B6","scenario":null},{"value":"0,00E+00","module":"C1","scenario":null},{"value":"7,09E-02","module":"C2","scenario":null},{"value":"8,77E-01","module":"C3","scenario":null},{"value":"8,30E-02","module":"C4","scenario":null},{"value":"-1,12E+01","module":"D","scenario":null},{"value":"9,28E+01","module":"A1A3","scenario":null}]},{"parameter":"GWP-fossil","unit":"kg CO2-eq","values":[{"value":"9,05E+01","module":"A1","scenario":null},{"value":"1,10E+00","module":"A2","scenario":null},{"value":"1,65E+00","module":"A3","scenario":null},{"value":"3,54E-01","module":"A4","scenario":null},{"value":"2,26E-02","module":"A5","scenario":null},{"value":"7,66E+02","module":"B6","scenario":null},{"value":"0,00E+00","module":"C1","scenario":null},{"value":"7,09E-02","module":"C2","scenario":null},{"value":"8,77E-01","module":"C3","scenario":null},{"value":"8,26E-02","module":"C4","scenario":null},{"value":"-1,10E+01","module":"D","scenario":null},{"value":"9,32E+01","module":"A1A3","scenario":null}]},{"parameter":"GWP-biogenic","unit":"kg CO2-eq","values":[{"value":"-8,69E-01","module":"A1","scenario":null},{"value":"2,38E-04","module":"A2","scenario":null},{"value":"2,79E-02","module":"A3","scenario":null},{"value":"1,45E-04","module":"A4","scenario":null},{"value":"1,14E+00","module":"A5","scenario":null},{"value":"5,39E+00","module":"B6","scenario":null},{"value":"0,00E+00","module":"C1","scenario":null},{"value":"2,89E-05","module":"C2","scenario":null},{"value":"3,73E-04","module":"C3","scenario":null},{"value":"3,45E-05","module":"C4","scenario":null},{"value":"-4,83E-02","module":"D","scenario":null},{"value":"-8,41E-01","module":"A1A3","scenario":null}]},{"parameter":"GWP-luluc","unit":"kg CO2-eq","values":[{"value":"3,51E-01","module":"A1","scenario":null},{"value":"1,63E-04","module":"A2","scenario":null},{"value":"1,20E-02","module":"A3","scenario":null},{"value":"1,24E-04","module":"A4","scenario":null},{"value":"5,36E-06","module":"A5","scenario":null},{"value":"1,78E+00","module":"B6","scenario":null},{"value":"0,00E+00","module":"C1","scenario":null},{"value":"2,48E-05","module":"C2","scenario":null},{"value":"3,04E-04","module":"C3","scenario":null},{"value":"3,21E-04","module":"C4","scenario":null},{"value":"-1,85E-01","module":"D","scenario":null},{"value":"3,63E-01","module":"A1A3","scenario":null}]},{"parameter":"ODP","unit":"kg CFC11-eq","values":[{"value":"4,87E-06","module":"A1","scenario":null},{"value":"2,50E-07","module":"A2","scenario":null},{"value":"1,80E-07","module":"A3","scenario":null},{"value":"8,08E-08","module":"A4","scenario":null},{"value":"3,37E-09","module":"A5","scenario":null},{"value":"6,49E-05","module":"B6","scenario":null},{"value":"0,00E+00","module":"C1","scenario":null},{"value":"1,62E-08","module":"C2","scenario":null},{"value":"8,69E-09","module":"C3","scenario":null},{"value":"6,02E-09","module":"C4","scenario":null},{"value":"-3,11E-03","module":"D","scenario":null},{"value":"5,30E-06","module":"A1A3","scenario":null}]},{"parameter":"AP","unit":"mol H+-eq","values":[{"value":"6,40E-01","module":"A1","scenario":null},{"value":"4,89E-03","module":"A2","scenario":null},{"value":"4,93E-03","module":"A3","scenario":null},{"value":"1,45E-03","module":"A4","scenario":null},{"value":"1,65E-04","module":"A5","scenario":null},{"value":"4,47E+00","module":"B6","scenario":null},{"value":"0,00E+00","module":"C1","scenario":null},{"value":"2,90E-04","module":"C2","scenario":null},{"value":"8,18E-04","module":"C3","scenario":null},{"value":"2,81E-04","module":"C4","scenario":null},{"value":"-1,81E-01","module":"D","scenario":null},{"value":"6,50E-01","module":"A1A3","scenario":null}]},{"parameter":"POCP","unit":"kg NMVOC-eq","values":[{"value":"3,35E-01","module":"A1","scenario":null},{"value":"4,84E-03","module":"A2","scenario":null},{"value":"3,42E-03","module":"A3","scenario":null},{"value":"1,45E-03","module":"A4","scenario":null},{"value":"1,95E-04","module":"A5","scenario":null},{"value":"1,77E+00","module":"B6","scenario":null},{"value":"0,00E+00","module":"C1","scenario":null},{"value":"2,91E-04","module":"C2","scenario":null},{"value":"5,40E-04","module":"C3","scenario":null},{"value":"3,15E-04","module":"C4","scenario":null},{"value":"-5,27E-02","module":"D","scenario":null},{"value":"3,43E-01","module":"A1A3","scenario":null}]},{"parameter":"ADPE","unit":"kg Sb-eq","values":[{"value":"1,07E-02","module":"A1","scenario":null},{"value":"1,01E-05","module":"A2","scenario":null},{"value":"2,21E-05","module":"A3","scenario":null},{"value":"9,60E-06","module":"A4","scenario":null},{"value":"3,40E-07","module":"A5","scenario":null},{"value":"5,62E-03","module":"B6","scenario":null},{"value":"0,00E+00","module":"C1","scenario":null},{"value":"1,92E-06","module":"C2","scenario":null},{"value":"7,75E-07","module":"C3","scenario":null},{"value":"3,18E-07","module":"C4","scenario":null},{"value":"-1,61E-03","module":"D","scenario":null},{"value":"1,07E-02","module":"A1A3","scenario":null}]},{"parameter":"ADPF","unit":"MJ","values":[{"value":"1,07E+03","module":"A1","scenario":null},{"value":"1,59E+01","module":"A2","scenario":null},{"value":"2,17E+01","module":"A3","scenario":null},{"value":"5,34E+00","module":"A4","scenario":null},{"value":"2,47E-01","module":"A5","scenario":null},{"value":"1,58E+04","module":"B6","scenario":null},{"value":"0,00E+00","module":"C1","scenario":null},{"value":"1,07E+00","module":"C2","scenario":null},{"value":"1,78E+00","module":"C3","scenario":null},{"value":"7,31E-01","module":"C4","scenario":null},{"value":"-1,38E+02","module":"D","scenario":null},{"value":"1,11E+03","module":"A1A3","scenario":null}]},{"parameter":"WDP","unit":"m3 world-eq. Deprived","values":[{"value":"6,95E+03","module":"A1","scenario":null},{"value":"6,83E+00","module":"A2","scenario":null},{"value":"1,76E+02","module":"A3","scenario":null},{"value":"5,10E+00","module":"A4","scenario":null},{"value":"4,00E-01","module":"A5","scenario":null},{"value":"2,38E+05","module":"B6","scenario":null},{"value":"0,00E+00","module":"C1","scenario":null},{"value":"1,02E+00","module":"C2","scenario":null},{"value":"1,01E+01","module":"C3","scenario":null},{"value":"7,82E+00","module":"C4","scenario":null},{"value":"-5,50E+03","module":"D","scenario":null},{"value":"7,13E+03","module":"A1A3","scenario":null}]},{"parameter":"EP-freshwater","unit":"kg P-eq","values":[{"value":"1,08E-02","module":"A1","scenario":null},{"value":"4,02E-06","module":"A2","scenario":null},{"value":"5,93E-05","module":"A3","scenario":null},{"value":"2,78E-06","module":"A4","scenario":null},{"value":"2,47E-07","module":"A5","scenario":null},{"value":"8,18E-02","module":"B6","scenario":null},{"value":"0,00E+00","module":"C1","scenario":null},{"value":"5,57E-07","module":"C2","scenario":null},{"value":"6,70E-06","module":"C3","scenario":null},{"value":"1,84E-06","module":"C4","scenario":null},{"value":"-1,09E-03","module":"D","scenario":null},{"value":"1,08E-02","module":"A1A3","scenario":null}]},{"parameter":"EP-marine","unit":"kg N-eq","values":[{"value":"1,04E-01","module":"A1","scenario":null},{"value":"1,61E-03","module":"A2","scenario":null},{"value":"1,07E-03","module":"A3","scenario":null},{"value":"4,30E-04","module":"A4","scenario":null},{"value":"7,23E-05","module":"A5","scenario":null},{"value":"5,68E-01","module":"B6","scenario":null},{"value":"0,00E+00","module":"C1","scenario":null},{"value":"8,59E-05","module":"C2","scenario":null},{"value":"1,90E-04","module":"C3","scenario":null},{"value":"1,11E-04","module":"C4","scenario":null},{"value":"-1,37E-02","module":"D","scenario":null},{"value":"1,07E-01","module":"A1A3","scenario":null}]},{"parameter":"EP-terrestrial","unit":"mol N-eq.","values":[{"value":"1,18E+00","module":"A1","scenario":null},{"value":"1,77E-02","module":"A2","scenario":null},{"value":"1,49E-02","module":"A3","scenario":null},{"value":"4,75E-03","module":"A4","scenario":null},{"value":"7,56E-04","module":"A5","scenario":null},{"value":"7,00E+00","module":"B6","scenario":null},{"value":"0,00E+00","module":"C1","scenario":null},{"value":"9,50E-04","module":"C2","scenario":null},{"value":"2,07E-03","module":"C3","scenario":null},{"value":"8,19E-04","module":"C4","scenario":null},{"value":"-1,69E-01","module":"D","scenario":null},{"value":"1,21E+00","module":"A1A3","scenario":null}]},{"parameter":"GWP-IOBC","unit":"kg CO2-eq","values":[{"value":"9,11E+01","module":"A1","scenario":null},{"value":"2,15E+00","module":"A2","scenario":null},{"value":"1,66E+00","module":"A3","scenario":null},{"value":"3,55E-01","module":"A4","scenario":null},{"value":"2,26E-02","module":"A5","scenario":null},{"value":"8,29E+02","module":"B6","scenario":null},{"value":"0,00E+00","module":"C1","scenario":null},{"value":"7,09E-02","module":"C2","scenario":null},{"value":"8,77E-01","module":"C3","scenario":null},{"value":"8,62E-02","module":"C4","scenario":null},{"value":"-1,06E+01","module":"D","scenario":null},{"value":"9,49E+01","module":"A1A3","scenario":null}]}],"additional_environmental_impact":[{"parameter":"PM","unit":"Disease incidence","values":[{"value":"5,81E-06","module":"A1","scenario":null},{"value":"2,79E-08","module":"A2","scenario":null},{"value":"4,15E-08","module":"A3","scenario":null},{"value":"2,55E-08","module":"A4","scenario":null},{"value":"2,04E-09","module":"A5","scenario":null},{"value":"1,17E-05","module":"B6","scenario":null},{"value":"0,00E+00","module":"C1","scenario":null},{"value":"5,10E-09","module":"C2","scenario":null},{"value":"5,38E-09","module":"C3","scenario":null},{"value":"5,09E-09","module":"C4","scenario":null},{"value":"-9,30E-07","module":"D","scenario":null},{"value":"5,87E-06","module":"A1A3","scenario":null}]},{"parameter":"ETP-fw","unit":"CTUe","values":[{"value":"5,73E+03","module":"A1","scenario":null},{"value":"8,99E+00","module":"A2","scenario":null},{"value":"3,26E+01","module":"A3","scenario":null},{"value":"3,94E+00","module":"A4","scenario":null},{"value":"2,79E-01","module":"A5","scenario":null},{"value":"1,11E+04","module":"B6","scenario":null},{"value":"0,00E+00","module":"C1","scenario":null},{"value":"7,87E-01","module":"C2","scenario":null},{"value":"4,11E+00","module":"C3","scenario":null},{"value":"5,01E+02","module":"C4","scenario":null},{"value":"-1,10E+03","module":"D","scenario":null},{"value":"5,78E+03","module":"A1A3","scenario":null}]},{"parameter":"HTP-c","unit":"CTUh","values":[{"value":"1,04E-07","module":"A1","scenario":null},{"value":"0,00E+00","module":"A2","scenario":null},{"value":"8,34E-10","module":"A3","scenario":null},{"value":"0,00E+00","module":"A4","scenario":null},{"value":"3,00E-11","module":"A5","scenario":null},{"value":"3,09E-07","module":"B6","scenario":null},{"value":"0,00E+00","module":"C1","scenario":null},{"value":"0,00E+00","module":"C2","scenario":null},{"value":"9,66E-10","module":"C3","scenario":null},{"value":"1,85E-10","module":"C4","scenario":null},{"value":"-3,46E-08","module":"D","scenario":null},{"value":"1,05E-07","module":"A1A3","scenario":null}]},{"parameter":"HTP-nc","unit":"CTUh","values":[{"value":"3,57E-06","module":"A1","scenario":null},{"value":"1,30E-08","module":"A2","scenario":null},{"value":"2,49E-08","module":"A3","scenario":null},{"value":"4,25E-09","module":"A4","scenario":null},{"value":"1,45E-09","module":"A5","scenario":null},{"value":"1,07E-05","module":"B6","scenario":null},{"value":"0,00E+00","module":"C1","scenario":null},{"value":"8,51E-10","module":"C2","scenario":null},{"value":"5,60E-08","module":"C3","scenario":null},{"value":"1,57E-09","module":"C4","scenario":null},{"value":"-1,07E-06","module":"D","scenario":null},{"value":"3,60E-06","module":"A1A3","scenario":null}]},{"parameter":"SQP","unit":"-","values":[{"value":"2,84E+02","module":"A1","scenario":null},{"value":"4,99E+00","module":"A2","scenario":null},{"value":"6,58E+01","module":"A3","scenario":null},{"value":"3,68E+00","module":"A4","scenario":null},{"value":"1,50E-01","module":"A5","scenario":null},{"value":"3,82E+03","module":"B6","scenario":null},{"value":"0,00E+00","module":"C1","scenario":null},{"value":"7,37E-01","module":"C2","scenario":null},{"value":"3,23E-01","module":"C3","scenario":null},{"value":"1,73E+00","module":"C4","scenario":null},{"value":"-2,04E+01","module":"D","scenario":null},{"value":"3,55E+02","module":"A1A3","scenario":null}]},{"parameter":"IRP","unit":"kBq U235-eq","values":[{"value":"3,38E+00","module":"A1","scenario":null},{"value":"6,95E-02","module":"A2","scenario":null},{"value":"2,64E-02","module":"A3","scenario":null},{"value":"2,34E-02","module":"A4","scenario":null},{"value":"9,04E-04","module":"A5","scenario":null},{"value":"1,38E+02","module":"B6","scenario":null},{"value":"0,00E+00","module":"C1","scenario":null},{"value":"4,67E-03","module":"C2","scenario":null},{"value":"8,16E-03","module":"C3","scenario":null},{"value":"2,72E-03","module":"C4","scenario":null},{"value":"-5,80E-01","module":"D","scenario":null},{"value":"3,48E+00","module":"A1A3","scenario":null}]}],"resource_use":[{"parameter":"PERE","unit":"MJ","values":[{"value":"1,71E+02","module":"A1","scenario":null},{"value":"1,07E-01","module":"A2","scenario":null},{"value":"2,41E+01","module":"A3","scenario":null},{"value":"7,54E-02","module":"A4","scenario":null},{"value":"5,12E-03","module":"A5","scenario":null},{"value":"3,06E+03","module":"B6","scenario":null},{"value":"0,00E+00","module":"C1","scenario":null},{"value":"1,51E-02","module":"C2","scenario":null},{"value":"2,14E-01","module":"C3","scenario":null},{"value":"1,79E-01","module":"C4","scenario":null},{"value":"-5,04E+01","module":"D","scenario":null},{"value":"1,95E+02","module":"A1A3","scenario":null}]},{"parameter":"PERM","unit":"","values":[{"value":"1,04E+01","module":"A1","scenario":null},{"value":"0,00E+00","module":"A2","scenario":null},{"value":"0,00E+00","module":"A3","scenario":null},{"value":"0,00E+00","module":"A4","scenario":null},{"value":"-1,04E+01","module":"A5","scenario":null},{"value":"0,00E+00","module":"B6","scenario":null},{"value":"0,00E+00","module":"C1","scenario":null},{"value":"0,00E+00","module":"C2","scenario":null},{"value":"0,00E+00","module":"C3","scenario":null},{"value":"0,00E+00","module":"C4","scenario":null},{"value":"0,00E+00","module":"D","scenario":null},{"value":"1,04E+01","module":"A1A3","scenario":null}]},{"parameter":"PERT","unit":"MJ","values":[{"value":"1,81E+02","module":"A1","scenario":null},{"value":"1,07E-01","module":"A2","scenario":null},{"value":"2,41E+01","module":"A3","scenario":null},{"value":"7,54E-02","module":"A4","scenario":null},{"value":"-1,04E+01","module":"A5","scenario":null},{"value":"3,06E+03","module":"B6","scenario":null},{"value":"0,00E+00","module":"C1","scenario":null},{"value":"1,51E-02","module":"C2","scenario":null},{"value":"2,14E-01","module":"C3","scenario":null},{"value":"1,79E-01","module":"C4","scenario":null},{"value":"-5,04E+01","module":"D","scenario":null},{"value":"2,06E+02","module":"A1A3","scenario":null}]},{"parameter":"PENRE","unit":"MJ","values":[{"value":"1,05E+03","module":"A1","scenario":null},{"value":"1,59E+01","module":"A2","scenario":null},{"value":"2,17E+01","module":"A3","scenario":null},{"value":"5,34E+00","module":"A4","scenario":null},{"value":"2,47E-01","module":"A5","scenario":null},{"value":"1,58E+04","module":"B6","scenario":null},{"value":"0,00E+00","module":"C1","scenario":null},{"value":"1,07E+00","module":"C2","scenario":null},{"value":"1,78E+00","module":"C3","scenario":null},{"value":"7,32E-01","module":"C4","scenario":null},{"value":"-1,38E+02","module":"D","scenario":null},{"value":"1,09E+03","module":"A1A3","scenario":null}]},{"parameter":"PENRM","unit":"MJ","values":[{"value":"1,94E+01","module":"A1","scenario":null},{"value":"0,00E+00","module":"A2","scenario":null},{"value":"0,00E+00","module":"A3","scenario":null},{"value":"0,00E+00","module":"A4","scenario":null},{"value":"-1,27E+00","module":"A5","scenario":null},{"value":"0,00E+00","module":"B6","scenario":null},{"value":"0,00E+00","module":"C1","scenario":null},{"value":"0,00E+00","module":"C2","scenario":null},{"value":"-1,94E+01","module":"C3","scenario":null},{"value":"0,00E+00","module":"C4","scenario":null},{"value":"0,00E+00","module":"D","scenario":null},{"value":"1,94E+01","module":"A1A3","scenario":null}]},{"parameter":"PENRT","unit":"MJ","values":[{"value":"1,07E+03","module":"A1","scenario":null},{"value":"1,59E+01","module":"A2","scenario":null},{"value":"2,17E+01","module":"A3","scenario":null},{"value":"5,34E+00","module":"A4","scenario":null},{"value":"-1,03E+00","module":"A5","scenario":null},{"value":"1,58E+04","module":"B6","scenario":null},{"value":"0,00E+00","module":"C1","scenario":null},{"value":"1,07E+00","module":"C2","scenario":null},{"value":"-1,76E+01","module":"C3","scenario":null},{"value":"7,32E-01","module":"C4","scenario":null},{"value":"-1,38E+02","module":"D","scenario":null},{"value":"1,11E+03","module":"A1A3","scenario":null}]},{"parameter":"SM","unit":"kg","values":[{"value":"6,55E-01","module":"A1","scenario":null},{"value":"0,00E+00","module":"A2","scenario":null},{"value":"0,00E+00","module":"A3","scenario":null},{"value":"0,00E+00","module":"A4","scenario":null},{"value":"0,00E+00","module":"A5","scenario":null},{"value":"0,00E+00","module":"B6","scenario":null},{"value":"0,00E+00","module":"C1","scenario":null},{"value":"0,00E+00","module":"C2","scenario":null},{"value":"0,00E+00","module":"C3","scenario":null},{"value":"3,62E-03","module":"C4","scenario":null},{"value":"1,03E-01","module":"D","scenario":null},{"value":"6,55E-01","module":"A1A3","scenario":null}]},{"parameter":"RSF","unit":"MJ","values":[{"value":"1,35E+00","module":"A1","scenario":null},{"value":"3,41E-03","module":"A2","scenario":null},{"value":"2,03E-01","module":"A3","scenario":null},{"value":"2,70E-03","module":"A4","scenario":null},{"value":"1,49E-04","module":"A5","scenario":null},{"value":"2,23E+02","module":"B6","scenario":null},{"value":"0,00E+00","module":"C1","scenario":null},{"value":"5,40E-04","module":"C2","scenario":null},{"value":"4,60E-03","module":"C3","scenario":null},{"value":"1,14E-03","module":"C4","scenario":null},{"value":"-4,24E-03","module":"D","scenario":null},{"value":"1,55E+00","module":"A1A3","scenario":null}]},{"parameter":"NRSF","unit":"MJ","values":[{"value":"3,20E-01","module":"A1","scenario":null},{"value":"1,19E-02","module":"A2","scenario":null},{"value":"2,90E-02","module":"A3","scenario":null},{"value":"9,64E-03","module":"A4","scenario":null},{"value":"1,64E-03","module":"A5","scenario":null},{"value":"5,30E+01","module":"B6","scenario":null},{"value":"0,00E+00","module":"C1","scenario":null},{"value":"1,93E-03","module":"C2","scenario":null},{"value":"-5,53E-05","module":"C3","scenario":null},{"value":"3,14E-02","module":"C4","scenario":null},{"value":"-2,32E-03","module":"D","scenario":null},{"value":"3,60E-01","module":"A1A3","scenario":null}]},{"parameter":"FW","unit":"m3","values":[{"value":"1,23E+00","module":"A1","scenario":null},{"value":"8,51E-04","module":"A2","scenario":null},{"value":"5,10E-03","module":"A3","scenario":null},{"value":"5,63E-04","module":"A4","scenario":null},{"value":"1,78E-04","module":"A5","scenario":null},{"value":"1,34E+01","module":"B6","scenario":null},{"value":"0,00E+00","module":"C1","scenario":null},{"value":"1,13E-04","module":"C2","scenario":null},{"value":"1,89E-03","module":"C3","scenario":null},{"value":"6,50E-04","module":"C4","scenario":null},{"value":"-2,63E-01","module":"D","scenario":null},{"value":"1,23E+00","module":"A1A3","scenario":null}]}],"end_of_life_waste":[{"parameter":"HWD","unit":"kg","values":[{"value":"2,91E-01","module":"A1","scenario":null},{"value":"5,53E-04","module":"A2","scenario":null},{"value":"8,40E-03","module":"A3","scenario":null},{"value":"2,73E-04","module":"A4","scenario":null},{"value":"0,00E+00","module":"A5","scenario":null},{"value":"2,38E+00","module":"B6","scenario":null},{"value":"0,00E+00","module":"C1","scenario":null},{"value":"5,45E-05","module":"C2","scenario":null},{"value":"2,66E-05","module":"C3","scenario":null},{"value":"1,98E-01","module":"C4","scenario":null},{"value":"3,26E-02","module":"D","scenario":null},{"value":"3,00E-01","module":"A1A3","scenario":null}]},{"parameter":"NHWD","unit":"kg","values":[{"value":"1,16E+01","module":"A1","scenario":null},{"value":"2,61E-01","module":"A2","scenario":null},{"value":"5,09E-01","module":"A3","scenario":null},{"value":"2,55E-01","module":"A4","scenario":null},{"value":"7,80E-01","module":"A5","scenario":null},{"value":"5,35E+01","module":"B6","scenario":null},{"value":"0,00E+00","module":"C1","scenario":null},{"value":"5,11E-02","module":"C2","scenario":null},{"value":"3,60E-02","module":"C3","scenario":null},{"value":"1,13E+00","module":"C4","scenario":null},{"value":"-3,17E+00","module":"D","scenario":null},{"value":"1,24E+01","module":"A1A3","scenario":null}]},{"parameter":"RWD","unit":"kg","values":[{"value":"2,89E-03","module":"A1","scenario":null},{"value":"1,12E-04","module":"A2","scenario":null},{"value":"3,40E-05","module":"A3","scenario":null},{"value":"3,64E-05","module":"A4","scenario":null},{"value":"0,00E+00","module":"A5","scenario":null},{"value":"1,13E-01","module":"B6","scenario":null},{"value":"0,00E+00","module":"C1","scenario":null},{"value":"7,29E-06","module":"C2","scenario":null},{"value":"1,34E-06","module":"C3","scenario":null},{"value":"2,34E-06","module":"C4","scenario":null},{"value":"-5,41E-04","module":"D","scenario":null},{"value":"3,04E-03","module":"A1A3","scenario":null}]}],"end_of_life_flow":[{"parameter":"CRU","unit":"kg","values":[{"value":"0,00E+00","module":"A1","scenario":null},{"value":"0,00E+00","module":"A2","scenario":null},{"value":"0,00E+00","module":"A3","scenario":null},{"value":"0,00E+00","module":"A4","scenario":null},{"value":"0,00E+00","module":"A5","scenario":null},{"value":"0,00E+00","module":"B6","scenario":null},{"value":"0,00E+00","module":"C1","scenario":null},{"value":"0,00E+00","module":"C2","scenario":null},{"value":"0,00E+00","module":"C3","scenario":null},{"value":"0,00E+00","module":"C4","scenario":null},{"value":"0,00E+00","module":"D","scenario":null},{"value":"0,00E+00","module":"A1A3","scenario":null}]},{"parameter":"MFR","unit":"kg","values":[{"value":"0,00E+00","module":"A1","scenario":null},{"value":"0,00E+00","module":"A2","scenario":null},{"value":"1,45E+00","module":"A3","scenario":null},{"value":"0,00E+00","module":"A4","scenario":null},{"value":"1,53E-02","module":"A5","scenario":null},{"value":"0,00E+00","module":"B6","scenario":null},{"value":"0,00E+00","module":"C1","scenario":null},{"value":"0,00E+00","module":"C2","scenario":null},{"value":"1,80E+00","module":"C3","scenario":null},{"value":"2,77E-05","module":"C4","scenario":null},{"value":"-4,04E-03","module":"D","scenario":null},{"value":"1,45E+00","module":"A1A3","scenario":null}]},{"parameter":"MER","unit":"kg","values":[{"value":"0,00E+00","module":"A1","scenario":null},{"value":"0,00E+00","module":"A2","scenario":null},{"value":"1,98E-01","module":"A3","scenario":null},{"value":"0,00E+00","module":"A4","scenario":null},{"value":"7,50E-01","module":"A5","scenario":null},{"value":"0,00E+00","module":"B6","scenario":null},{"value":"0,00E+00","module":"C1","scenario":null},{"value":"0,00E+00","module":"C2","scenario":null},{"value":"3,09E-01","module":"C3","scenario":null},{"value":"6,79E-07","module":"C4","scenario":null},{"value":"-5,32E-04","module":"D","scenario":null},{"value":"1,98E-01","module":"A1A3","scenario":null}]},{"parameter":"EEE","unit":"MJ","values":[{"value":"1,93E-03","module":"A1","scenario":null},{"value":"0,00E+00","module":"A2","scenario":null},{"value":"2,24E-01","module":"A3","scenario":null},{"value":"0,00E+00","module":"A4","scenario":null},{"value":"5,22E-01","module":"A5","scenario":null},{"value":"0,00E+00","module":"B6","scenario":null},{"value":"0,00E+00","module":"C1","scenario":null},{"value":"0,00E+00","module":"C2","scenario":null},{"value":"4,75E-01","module":"C3","scenario":null},{"value":"4,40E-05","module":"C4","scenario":null},{"value":"-1,30E-03","module":"D","scenario":null},{"value":"2,26E-01","module":"A1A3","scenario":null}]},{"parameter":"EET","unit":"MJ","values":[{"value":"2,92E-02","module":"A1","scenario":null},{"value":"0,00E+00","module":"A2","scenario":null},{"value":"3,40E+00","module":"A3","scenario":null},{"value":"0,00E+00","module":"A4","scenario":null},{"value":"7,89E+00","module":"A5","scenario":null},{"value":"0,00E+00","module":"B6","scenario":null},{"value":"0,00E+00","module":"C1","scenario":null},{"value":"0,00E+00","module":"C2","scenario":null},{"value":"7,19E+00","module":"C3","scenario":null},{"value":"6,66E-04","module":"C4","scenario":null},{"value":"-1,97E-02","module":"D","scenario":null},{"value":"3,42E+00","module":"A1A3","scenario":null}]}]}