{"product_name":" Protan SE-B 1.6 Waterproofing Membrane","epd_id":"NEPD-7813-7489","compliance":["EN 15804+A2","ISO 14025","ISO 21930"],"producer_name":"Protan AS","environmental_impact":[{"parameter":"GWP-total","unit":"kg CO2-eq.","values":[{"value":"5,47E+00","module":"A1-A3"},{"value":"4,99E-02","module":"A4"},{"value":"4,92E-02","module":"A5"},{"value":"0,0E+00","module":"C1"},{"value":"4,99E-02","module":"C2"},{"value":"3,83E+00","module":"C3"},{"value":"7,23E-02","module":"C4"},{"value":"-1,78E-01","module":"D"}]},{"parameter":"GWP-fossil","unit":"kg CO2-eq.","values":[{"value":"5,49E+00","module":"A1-A3"},{"value":"4,99E-02","module":"A4"},{"value":"2,46E-03","module":"A5"},{"value":"0,0E+00","module":"C1"},{"value":"4,99E-02","module":"C2"},{"value":"3,83E+00","module":"C3"},{"value":"7,23E-02","module":"C4"},{"value":"-1,71E-01","module":"D"}]},{"parameter":"GWP-biogenic","unit":"kg CO2-eq.","values":[{"value":"-2,58E-02","module":"A1-A3"},{"value":"2,14E-05","module":"A4"},{"value":"4,67E-02","module":"A5"},{"value":"0,0E+00","module":"C1"},{"value":"2,14E-05","module":"C2"},{"value":"1,56E-03","module":"C3"},{"value":"3,49E-05","module":"C4"},{"value":"-3,54E-04","module":"D"}]},{"parameter":"GWP-luluc","unit":"kg CO2-eq.","values":[{"value":"3,96E-03","module":"A1-A3"},{"value":"1,52E-05","module":"A4"},{"value":"6,92E-06","module":"A5"},{"value":"0,0E+00","module":"C1"},{"value":"1,52E-05","module":"C2"},{"value":"2,99E-04","module":"C3"},{"value":"8,81E-06","module":"C4"},{"value":"-5,90E-03","module":"D"}]},{"parameter":"ODP","unit":"kg CFC 11-eq.","values":[{"value":"1,40E-06","module":"A1-A3"},{"value":"1,20E-08","module":"A4"},{"value":"2,43E-10","module":"A5"},{"value":"0,0E+00","module":"C1"},{"value":"1,20E-08","module":"C2"},{"value":"1,26E-07","module":"C3"},{"value":"4,65E-09","module":"C4"},{"value":"-1,25E-02","module":"D"}]},{"parameter":"AP","unit":"mol H+-eq.","values":[{"value":"3,58E-02","module":"A1-A3"},{"value":"1,61E-04","module":"A4"},{"value":"1,91E-05","module":"A5"},{"value":"0,0E+00","module":"C1"},{"value":"1,61E-04","module":"C2"},{"value":"2,21E-03","module":"C3"},{"value":"2,00E-04","module":"C4"},{"value":"-1,41E-03","module":"D"}]},{"parameter":"POCP","unit":"kg NMVOC-eq.","values":[{"value":"2,52E-02","module":"A1-A3"},{"value":"1,54E-04","module":"A4"},{"value":"1,25E-05","module":"A5"},{"value":"0,0E+00","module":"C1"},{"value":"1,54E-04","module":"C2"},{"value":"1,64E-03","module":"C3"},{"value":"1,79E-04","module":"C4"},{"value":"-1,38E-03","module":"D"}]},{"parameter":"ADPE","unit":"kg Sb-eq.","values":[{"value":"5,60E-02","module":"A1-A3"},{"value":"8,89E-07","module":"A4"},{"value":"1,35E-07","module":"A5"},{"value":"0,0E+00","module":"C1"},{"value":"8,89E-07","module":"C2"},{"value":"8,06E-06","module":"C3"},{"value":"2,27E-07","module":"C4"},{"value":"-1,70E-06","module":"D"}]},{"parameter":"ADPF","unit":"MJ","values":[{"value":"1,24E+02","module":"A1-A3"},{"value":"8,11E-01","module":"A4"},{"value":"3,18E-02","module":"A5"},{"value":"0,0E+00","module":"C1"},{"value":"8,11E-01","module":"C2"},{"value":"5,03E+00","module":"C3"},{"value":"4,45E-01","module":"C4"},{"value":"-2,45E+00","module":"D"}]},{"parameter":"WDP","unit":"m3 world-eq.","values":[{"value":"3,76E+02","module":"A1-A3"},{"value":"6,22E-01","module":"A4"},{"value":"3,89E+00","module":"A5"},{"value":"0,0E+00","module":"C1"},{"value":"6,22E-01","module":"C2"},{"value":"1,03E+02","module":"C3"},{"value":"7,56E+00","module":"C4"},{"value":"-3,05E+01","module":"D"}]},{"parameter":"EP-freshwater","unit":"kg P-eq.","values":[{"value":"4,59E-04","module":"A1-A3"},{"value":"3,97E-07","module":"A4"},{"value":"1,27E-07","module":"A5"},{"value":"0,0E+00","module":"C1"},{"value":"3,97E-07","module":"C2"},{"value":"1,13E-05","module":"C3"},{"value":"1,03E-06","module":"C4"},{"value":"-1,52E-05","module":"D"}]},{"parameter":"EP-marine","unit":"kg N-eq.","values":[{"value":"6,33E-03","module":"A1-A3"},{"value":"3,52E-05","module":"A4"},{"value":"4,16E-06","module":"A5"},{"value":"0,0E+00","module":"C1"},{"value":"3,52E-05","module":"C2"},{"value":"5,40E-04","module":"C3"},{"value":"5,76E-05","module":"C4"},{"value":"-4,62E-04","module":"D"}]},{"parameter":"EP-terrestrial","unit":"mol N-eq.","values":[{"value":"8,07E-02","module":"A1-A3"},{"value":"3,92E-04","module":"A4"},{"value":"4,76E-05","module":"A5"},{"value":"0,0E+00","module":"C1"},{"value":"3,92E-04","module":"C2"},{"value":"5,79E-03","module":"C3"},{"value":"6,68E-04","module":"C4"},{"value":"-4,99E-03","module":"D"}]},{"parameter":"GWP-IOBC","unit":"kg CO2-eq.","values":[{"value":"5,45E+00","module":"A1-A3"},{"value":"4,99E-02","module":"A4"},{"value":"2,51E-03","module":"A5"},{"value":"0,0E+00","module":"C1"},{"value":"4,99E-02","module":"C2"},{"value":"3,84E+00","module":"C3"},{"value":"7,57E-02","module":"C4"},{"value":"-1,75E-01","module":"D"}]}],"additional_environmental_impact":[{"parameter":"PM","unit":"disease incidence","values":[{"value":"2,84E-07","module":"A1-A3"},{"value":"4,58E-09","module":"A4"},{"value":"1,71E-10","module":"A5"},{"value":"0,0E+00","module":"C1"},{"value":"4,58E-09","module":"C2"},{"value":"1,44E-08","module":"C3"},{"value":"1,84E-09","module":"C4"},{"value":"-8,56E-08","module":"D"}]},{"parameter":"ETP-fw","unit":"CTUe","values":[{"value":"4,97E+02","module":"A1-A3"},{"value":"5,93E-01","module":"A4"},{"value":"1,12E-01","module":"A5"},{"value":"0,0E+00","module":"C1"},{"value":"5,93E-01","module":"C2"},{"value":"2,41E+02","module":"C3"},{"value":"1,26E+00","module":"C4"},{"value":"-1,33E+01","module":"D"}]},{"parameter":"HTP-c","unit":"CTUh","values":[{"value":"6,61E-09","module":"A1-A3"},{"value":"0,0E+00","module":"A4"},{"value":"6,00E-12","module":"A5"},{"value":"0,0E+00","module":"C1"},{"value":"0,0E+00","module":"C2"},{"value":"5,37E-10","module":"C3"},{"value":"6,60E-11","module":"C4"},{"value":"-2,44E-10","module":"D"}]},{"parameter":"HTP-nc","unit":"CTUh","values":[{"value":"2,20E-07","module":"A1-A3"},{"value":"5,73E-10","module":"A4"},{"value":"1,71E-10","module":"A5"},{"value":"0,0E+00","module":"C1"},{"value":"5,73E-10","module":"C2"},{"value":"5,68E-08","module":"C3"},{"value":"2,50E-09","module":"C4"},{"value":"-1,28E-08","module":"D"}]},{"parameter":"SQP","unit":"unitless","values":[{"value":"2,12E+01","module":"A1-A3"},{"value":"9,29E-01","module":"A4"},{"value":"1,67E-02","module":"A5"},{"value":"0,0E+00","module":"C1"},{"value":"9,29E-01","module":"C2"},{"value":"1,83E+00","module":"C3"},{"value":"1,45E+00","module":"C4"},{"value":"-1,64E+01","module":"D"}]},{"parameter":"IRP","unit":"kBq U235-eq.","values":[{"value":"2,51E-01","module":"A1-A3"},{"value":"3,54E-03","module":"A4"},{"value":"4,38E-04","module":"A5"},{"value":"0,0E+00","module":"C1"},{"value":"3,54E-03","module":"C2"},{"value":"2,45E-02","module":"C3"},{"value":"2,37E-03","module":"C4"},{"value":"-1,57E-02","module":"D"}]}],"resource_use":[{"parameter":"PERE","unit":"MJ","values":[{"value":"1,05E+01","module":"A1-A3"},{"value":"1,02E-02","module":"A4"},{"value":"2,88E-01","module":"A5"},{"value":"0,0E+00","module":"C1"},{"value":"1,02E-02","module":"C2"},{"value":"6,43E-01","module":"C3"},{"value":"3,99E-02","module":"C4"},{"value":"-1,51E+01","module":"D"}]},{"parameter":"PERM","unit":"MJ","values":[{"value":"4,24E-01","module":"A1-A3"},{"value":"0,0E+00","module":"A4"},{"value":"-4,24E-01","module":"A5"},{"value":"0,0E+00","module":"C1"},{"value":"0,0E+00","module":"C2"},{"value":"0,0E+00","module":"C3"},{"value":"0,0E+00","module":"C4"},{"value":"0,0E+00","module":"D"}]},{"parameter":"PERT","unit":"MJ","values":[{"value":"1,09E+01","module":"A1-A3"},{"value":"1,02E-02","module":"A4"},{"value":"-1,36E-01","module":"A5"},{"value":"0,0E+00","module":"C1"},{"value":"1,02E-02","module":"C2"},{"value":"6,43E-01","module":"C3"},{"value":"3,99E-02","module":"C4"},{"value":"-1,51E+01","module":"D"}]},{"parameter":"PENRE","unit":"MJ","values":[{"value":"8,49E+01","module":"A1-A3"},{"value":"8,11E-01","module":"A4"},{"value":"3,19E-02","module":"A5"},{"value":"0,0E+00","module":"C1"},{"value":"8,11E-01","module":"C2"},{"value":"5,04E+00","module":"C3"},{"value":"4,45E-01","module":"C4"},{"value":"-2,45E+00","module":"D"}]},{"parameter":"PENRM","unit":"MJ","values":[{"value":"4,38E+01","module":"A1-A3"},{"value":"0,0E+00","module":"A4"},{"value":"-1,27E-02","module":"A5"},{"value":"0,0E+00","module":"C1"},{"value":"0,0E+00","module":"C2"},{"value":"0,0E+00","module":"C3"},{"value":"0,0E+00","module":"C4"},{"value":"0,0E+00","module":"D"}]},{"parameter":"PENRT","unit":"MJ","values":[{"value":"1,29E+02","module":"A1-A3"},{"value":"8,11E-01","module":"A4"},{"value":"1,91E-02","module":"A5"},{"value":"0,0E+00","module":"C1"},{"value":"8,11E-01","module":"C2"},{"value":"5,04E+00","module":"C3"},{"value":"4,45E-01","module":"C4"},{"value":"-2,45E+00","module":"D"}]},{"parameter":"SM","unit":"kg","values":[{"value":"2,37E-02","module":"A1-A3"},{"value":"0,0E+00","module":"A4"},{"value":"0,0E+00","module":"A5"},{"value":"0,0E+00","module":"C1"},{"value":"0,0E+00","module":"C2"},{"value":"0,0E+00","module":"C3"},{"value":"0,0E+00","module":"C4"},{"value":"0,0E+00","module":"D"}]},{"parameter":"RSF","unit":"MJ","values":[{"value":"3,06E-01","module":"A1-A3"},{"value":"3,57E-04","module":"A4"},{"value":"2,32E-04","module":"A5"},{"value":"0,0E+00","module":"C1"},{"value":"3,57E-04","module":"C2"},{"value":"1,16E-02","module":"C3"},{"value":"9,82E-04","module":"C4"},{"value":"-2,65E-03","module":"D"}]},{"parameter":"NRSF","unit":"MJ","values":[{"value":"7,03E-02","module":"A1-A3"},{"value":"1,20E-03","module":"A4"},{"value":"6,26E-04","module":"A5"},{"value":"0,0E+00","module":"C1"},{"value":"1,20E-03","module":"C2"},{"value":"0,0E+00","module":"C3"},{"value":"6,52E-03","module":"C4"},{"value":"-8,97E-01","module":"D"}]},{"parameter":"FW","unit":"m3","values":[{"value":"1,17E-01","module":"A1-A3"},{"value":"9,22E-05","module":"A4"},{"value":"2,16E-03","module":"A5"},{"value":"0,0E+00","module":"C1"},{"value":"9,22E-05","module":"C2"},{"value":"1,20E-01","module":"C3"},{"value":"4,14E-04","module":"C4"},{"value":"-1,82E-02","module":"D"}]}],"end_of_life_waste":[{"parameter":"HWD","unit":"kg","values":[{"value":"1,39E-02","module":"A1-A3"},{"value":"4,44E-05","module":"A4"},{"value":"1,43E-05","module":"A5"},{"value":"0,0E+00","module":"C1"},{"value":"4,44E-05","module":"C2"},{"value":"0,0E+00","module":"C3"},{"value":"2,74E-02","module":"C4"},{"value":"-1,15E-04","module":"D"}]},{"parameter":"NHWD","unit":"kg","values":[{"value":"7,05E-01","module":"A1-A3"},{"value":"7,05E-02","module":"A4"},{"value":"3,26E-02","module":"A5"},{"value":"0,0E+00","module":"C1"},{"value":"7,05E-02","module":"C2"},{"value":"0,0E+00","module":"C3"},{"value":"2,77E-01","module":"C4"},{"value":"-5,79E-02","module":"D"}]},{"parameter":"RWD","unit":"kg","values":[{"value":"2,29E-04","module":"A1-A3"},{"value":"5,54E-06","module":"A4"},{"value":"1,99E-07","module":"A5"},{"value":"0,0E+00","module":"C1"},{"value":"5,54E-06","module":"C2"},{"value":"0,0E+00","module":"C3"},{"value":"1,03E-06","module":"C4"},{"value":"-1,28E-05","module":"D"}]}],"end_of_life_flow":[{"parameter":"CRU","unit":"kg","values":[{"value":"0,0E+00","module":"A1-A3"},{"value":"0,0E+00","module":"A4"},{"value":"0,0E+00","module":"A5"},{"value":"0,0E+00","module":"C1"},{"value":"0,0E+00","module":"C2"},{"value":"0,0E+00","module":"C3"},{"value":"0,0E+00","module":"C4"},{"value":"0,0E+00","module":"D"}]},{"parameter":"MFR","unit":"kg","values":[{"value":"4,24E-03","module":"A1-A3"},{"value":"0,0E+00","module":"A4"},{"value":"1,64E-03","module":"A5"},{"value":"0,0E+00","module":"C1"},{"value":"0,0E+00","module":"C2"},{"value":"0,0E+00","module":"C3"},{"value":"0,0E+00","module":"C4"},{"value":"0,0E+00","module":"D"}]},{"parameter":"MER","unit":"kg","values":[{"value":"8,07E-04","module":"A1-A3"},{"value":"0,0E+00","module":"A4"},{"value":"2,89E-02","module":"A5"},{"value":"0,0E+00","module":"C1"},{"value":"0,0E+00","module":"C2"},{"value":"1,91E+00","module":"C3"},{"value":"0,0E+00","module":"C4"},{"value":"0,0E+00","module":"D"}]},{"parameter":"EEE","unit":"MJ","values":[{"value":"1,30E-03","module":"A1-A3"},{"value":"0,0E+00","module":"A4"},{"value":"2,01E-02","module":"A5"},{"value":"0,0E+00","module":"C1"},{"value":"0,0E+00","module":"C2"},{"value":"1,95E+00","module":"C3"},{"value":"0,0E+00","module":"C4"},{"value":"0,0E+00","module":"D"}]},{"parameter":"EET","unit":"MJ","values":[{"value":"1,97E-02","module":"A1-A3"},{"value":"0,0E+00","module":"A4"},{"value":"3,04E-01","module":"A5"},{"value":"0,0E+00","module":"C1"},{"value":"0,0E+00","module":"C2"},{"value":"2,96E+01","module":"C3"},{"value":"0,0E+00","module":"C4"},{"value":"0,0E+00","module":"D"}]}]}