{"product_name":" RMC C20/25 P Vibfri CEM II/A-LL 42,5 R (X0, XC1)","epd_id":"NEPD-7582-6957","compliance":["EN 15804+A2","ISO 14025","ISO 21930"],"producer_name":"Heidelberg Materials Beton Danmark A/S","environmental_impact":[{"parameter":"GWP-total","unit":"kg CO2-eq.","values":[{"value":"1,74E+02","module":"A1"},{"value":"1,07E+01","module":"A2"},{"value":"3,93E+00","module":"A3"},{"value":"4,83E+00","module":"A4"},{"value":"8,87E+00","module":"C1"},{"value":"4,83E+00","module":"C2"},{"value":"1,55E+00","module":"C3"},{"value":"3,08E-01","module":"C4"},{"value":"-5,01E+00","module":"D"}]},{"parameter":"GWP-fossil","unit":"kg CO2-eq.","values":[{"value":"1,74E+02","module":"A1"},{"value":"1,07E+01","module":"A2"},{"value":"3,92E+00","module":"A3"},{"value":"4,83E+00","module":"A4"},{"value":"8,87E+00","module":"C1"},{"value":"4,83E+00","module":"C2"},{"value":"1,52E+00","module":"C3"},{"value":"3,08E-01","module":"C4"},{"value":"-4,91E+00","module":"D"}]},{"parameter":"GWP-biogenic","unit":"kg CO2-eq.","values":[{"value":"2,79E-02","module":"A1"},{"value":"3,35E-03","module":"A2"},{"value":"-8,18E-03","module":"A3"},{"value":"2,07E-03","module":"A4"},{"value":"1,66E-03","module":"C1"},{"value":"2,07E-03","module":"C2"},{"value":"1,32E-02","module":"C3"},{"value":"2,62E-04","module":"C4"},{"value":"-9,80E-02","module":"D"}]},{"parameter":"GWP-luluc","unit":"kg CO2-eq.","values":[{"value":"4,43E-02","module":"A1"},{"value":"3,02E-03","module":"A2"},{"value":"1,69E-02","module":"A3"},{"value":"1,47E-03","module":"A4"},{"value":"7,00E-04","module":"C1"},{"value":"1,47E-03","module":"C2"},{"value":"2,11E-03","module":"C3"},{"value":"6,04E-05","module":"C4"},{"value":"-3,32E-03","module":"D"}]},{"parameter":"ODP","unit":"kg CFC 11-eq.","values":[{"value":"3,34E-06","module":"A1"},{"value":"2,36E-06","module":"A2"},{"value":"5,97E-07","module":"A3"},{"value":"1,16E-06","module":"A4"},{"value":"1,92E-06","module":"C1"},{"value":"1,16E-06","module":"C2"},{"value":"3,00E-07","module":"C3"},{"value":"1,50E-07","module":"C4"},{"value":"-8,95E-07","module":"D"}]},{"parameter":"AP","unit":"mol H+-eq.","values":[{"value":"3,41E-01","module":"A1"},{"value":"1,63E-01","module":"A2"},{"value":"1,72E-02","module":"A3"},{"value":"1,56E-02","module":"A4"},{"value":"9,28E-02","module":"C1"},{"value":"1,56E-02","module":"C2"},{"value":"1,23E-02","module":"C3"},{"value":"3,00E-03","module":"C4"},{"value":"-4,42E-02","module":"D"}]},{"parameter":"POCP","unit":"kg NMVOC-eq.","values":[{"value":"3,12E-01","module":"A1"},{"value":"1,17E-01","module":"A2"},{"value":"1,56E-02","module":"A3"},{"value":"1,49E-02","module":"A4"},{"value":"1,24E-01","module":"C1"},{"value":"1,49E-02","module":"C2"},{"value":"1,11E-02","module":"C3"},{"value":"3,55E-03","module":"C4"},{"value":"-4,76E-02","module":"D"}]},{"parameter":"ADPE","unit":"kg Sb-eq.","values":[{"value":"6,77E-04","module":"A1"},{"value":"1,20E-04","module":"A2"},{"value":"4,57E-05","module":"A3"},{"value":"8,61E-05","module":"A4"},{"value":"1,36E-05","module":"C1"},{"value":"8,61E-05","module":"C2"},{"value":"1,93E-05","module":"C3"},{"value":"2,72E-06","module":"C4"},{"value":"-4,36E-04","module":"D"}]},{"parameter":"ADPF","unit":"MJ","values":[{"value":"4,83E+02","module":"A1"},{"value":"1,55E+02","module":"A2"},{"value":"5,47E+01","module":"A3"},{"value":"7,84E+01","module":"A4"},{"value":"1,22E+02","module":"C1"},{"value":"7,84E+01","module":"C2"},{"value":"4,73E+01","module":"C3"},{"value":"9,93E+00","module":"C4"},{"value":"-8,31E+01","module":"D"}]},{"parameter":"WDP","unit":"m3 world-eq.","values":[{"value":"3,01E+03","module":"A1"},{"value":"8,67E+01","module":"A2"},{"value":"2,77E+02","module":"A3"},{"value":"6,01E+01","module":"A4"},{"value":"2,60E+01","module":"C1"},{"value":"6,01E+01","module":"C2"},{"value":"5,22E+03","module":"C3"},{"value":"2,09E+01","module":"C4"},{"value":"-3,90E+03","module":"D"}]},{"parameter":"EP-freshwater","unit":"kg P-eq.","values":[{"value":"1,21E-02","module":"A1"},{"value":"5,78E-05","module":"A2"},{"value":"1,19E-04","module":"A3"},{"value":"3,84E-05","module":"A4"},{"value":"3,23E-05","module":"C1"},{"value":"3,84E-05","module":"C2"},{"value":"9,63E-05","module":"C3"},{"value":"2,30E-06","module":"C4"},{"value":"-1,31E-04","module":"D"}]},{"parameter":"EP-marine","unit":"kg N-eq.","values":[{"value":"2,28E-02","module":"A1"},{"value":"3,87E-02","module":"A2"},{"value":"5,08E-03","module":"A3"},{"value":"3,41E-03","module":"A4"},{"value":"4,10E-02","module":"C1"},{"value":"3,41E-03","module":"C2"},{"value":"3,61E-03","module":"C3"},{"value":"1,13E-03","module":"C4"},{"value":"-1,53E-02","module":"D"}]},{"parameter":"EP-terrestrial","unit":"mol N-eq.","values":[{"value":"1,17E+00","module":"A1"},{"value":"4,32E-01","module":"A2"},{"value":"5,71E-02","module":"A3"},{"value":"3,80E-02","module":"A4"},{"value":"4,44E-01","module":"C1"},{"value":"3,80E-02","module":"C2"},{"value":"4,16E-02","module":"C3"},{"value":"1,24E-02","module":"C4"},{"value":"-1,80E-01","module":"D"}]},{"parameter":"GWP-IOBC","unit":"kg CO2-eq.","values":[{"value":"1,75E+02","module":"A1"},{"value":"1,07E+01","module":"A2"},{"value":"4,42E+00","module":"A3"},{"value":"4,83E+00","module":"A4"},{"value":"8,87E+00","module":"C1"},{"value":"4,83E+00","module":"C2"},{"value":"1,53E+00","module":"C3"},{"value":"3,08E-01","module":"C4"},{"value":"-5,26E+00","module":"D"}]}],"additional_environmental_impact":[{"parameter":"PM","unit":"disease incidence","values":[{"value":"4,37E-06","module":"A1"},{"value":"6,20E-07","module":"A2"},{"value":"2,53E-07","module":"A3"},{"value":"4,44E-07","module":"A4"},{"value":"1,12E-05","module":"C1"},{"value":"4,44E-07","module":"C2"},{"value":"1,97E-07","module":"C3"},{"value":"6,40E-08","module":"C4"},{"value":"-9,42E-07","module":"D"}]},{"parameter":"ETP-fw","unit":"CTUe","values":[{"value":"3,47E+02","module":"A1"},{"value":"9,98E+01","module":"A2"},{"value":"5,11E+01","module":"A3"},{"value":"5,74E+01","module":"A4"},{"value":"6,68E+01","module":"C1"},{"value":"5,74E+01","module":"C2"},{"value":"3,35E+01","module":"C3"},{"value":"4,91E+00","module":"C4"},{"value":"-8,56E+01","module":"D"}]},{"parameter":"HTP-c","unit":"CTUh","values":[{"value":"2,58E-07","module":"A1"},{"value":"0,0E+00","module":"A2"},{"value":"1,47E-09","module":"A3"},{"value":"0,0E+00","module":"A4"},{"value":"2,22E-09","module":"C1"},{"value":"0,0E+00","module":"C2"},{"value":"2,15E-09","module":"C3"},{"value":"1,44E-10","module":"C4"},{"value":"-4,29E-09","module":"D"}]},{"parameter":"HTP-nc","unit":"CTUh","values":[{"value":"2,30E-06","module":"A1"},{"value":"6,85E-08","module":"A2"},{"value":"4,28E-08","module":"A3"},{"value":"5,54E-08","module":"A4"},{"value":"6,21E-08","module":"C1"},{"value":"5,54E-08","module":"C2"},{"value":"3,00E-08","module":"C3"},{"value":"2,88E-09","module":"C4"},{"value":"-1,05E-07","module":"D"}]},{"parameter":"SQP","unit":"unitless","values":[{"value":"3,03E+02","module":"A1"},{"value":"1,18E+02","module":"A2"},{"value":"4,93E+01","module":"A3"},{"value":"8,99E+01","module":"A4"},{"value":"1,48E+01","module":"C1"},{"value":"8,99E+01","module":"C2"},{"value":"2,68E+01","module":"C3"},{"value":"3,62E+01","module":"C4"},{"value":"1,89E+02","module":"D"}]},{"parameter":"IRP","unit":"kBq U235-eq.","values":[{"value":"1,05E+04","module":"A1"},{"value":"6,77E-01","module":"A2"},{"value":"2,25E-01","module":"A3"},{"value":"3,43E-01","module":"A4"},{"value":"5,32E-01","module":"C1"},{"value":"3,43E-01","module":"C2"},{"value":"7,94E-01","module":"C3"},{"value":"4,31E-02","module":"C4"},{"value":"-7,63E-01","module":"D"}]}],"resource_use":[{"parameter":"PERE","unit":"MJ","values":[{"value":"1,09E+02","module":"A1"},{"value":"1,46E+00","module":"A2"},{"value":"1,47E+01","module":"A3"},{"value":"9,87E-01","module":"A4"},{"value":"6,65E-01","module":"C1"},{"value":"9,87E-01","module":"C2"},{"value":"2,44E+01","module":"C3"},{"value":"1,53E-01","module":"C4"},{"value":"-1,95E+01","module":"D"}]},{"parameter":"PERM","unit":"MJ","values":[{"value":"0,0E+00","module":"A1"},{"value":"0,0E+00","module":"A2"},{"value":"0,0E+00","module":"A3"},{"value":"0,0E+00","module":"A4"},{"value":"0,0E+00","module":"C1"},{"value":"0,0E+00","module":"C2"},{"value":"0,0E+00","module":"C3"},{"value":"0,0E+00","module":"C4"},{"value":"0,0E+00","module":"D"}]},{"parameter":"PERT","unit":"MJ","values":[{"value":"1,09E+02","module":"A1"},{"value":"1,46E+00","module":"A2"},{"value":"1,47E+01","module":"A3"},{"value":"9,87E-01","module":"A4"},{"value":"6,65E-01","module":"C1"},{"value":"9,87E-01","module":"C2"},{"value":"2,44E+01","module":"C3"},{"value":"1,53E-01","module":"C4"},{"value":"-1,95E+01","module":"D"}]},{"parameter":"PENRE","unit":"MJ","values":[{"value":"6,66E+02","module":"A1"},{"value":"1,55E+02","module":"A2"},{"value":"5,48E+01","module":"A3"},{"value":"7,85E+01","module":"A4"},{"value":"1,22E+02","module":"C1"},{"value":"7,85E+01","module":"C2"},{"value":"4,73E+01","module":"C3"},{"value":"9,93E+00","module":"C4"},{"value":"-8,77E+01","module":"D"}]},{"parameter":"PENRM","unit":"MJ","values":[{"value":"1,42E+00","module":"A1"},{"value":"0,0E+00","module":"A2"},{"value":"0,0E+00","module":"A3"},{"value":"0,0E+00","module":"A4"},{"value":"0,0E+00","module":"C1"},{"value":"0,0E+00","module":"C2"},{"value":"0,0E+00","module":"C3"},{"value":"0,0E+00","module":"C4"},{"value":"0,0E+00","module":"D"}]},{"parameter":"PENRT","unit":"MJ","values":[{"value":"6,67E+02","module":"A1"},{"value":"1,55E+02","module":"A2"},{"value":"5,48E+01","module":"A3"},{"value":"7,85E+01","module":"A4"},{"value":"1,22E+02","module":"C1"},{"value":"7,85E+01","module":"C2"},{"value":"4,73E+01","module":"C3"},{"value":"9,93E+00","module":"C4"},{"value":"-8,77E+01","module":"D"}]},{"parameter":"SM","unit":"kg","values":[{"value":"3,90E+01","module":"A1"},{"value":"0,0E+00","module":"A2"},{"value":"4,10E-03","module":"A3"},{"value":"0,0E+00","module":"A4"},{"value":"0,0E+00","module":"C1"},{"value":"0,0E+00","module":"C2"},{"value":"0,0E+00","module":"C3"},{"value":"0,0E+00","module":"C4"},{"value":"0,0E+00","module":"D"}]},{"parameter":"RSF","unit":"MJ","values":[{"value":"1,62E+02","module":"A1"},{"value":"5,31E-02","module":"A2"},{"value":"5,30E-01","module":"A3"},{"value":"3,45E-02","module":"A4"},{"value":"0,0E+00","module":"C1"},{"value":"3,45E-02","module":"C2"},{"value":"0,0E+00","module":"C3"},{"value":"3,16E-03","module":"C4"},{"value":"-3,98E-01","module":"D"}]},{"parameter":"NRSF","unit":"MJ","values":[{"value":"2,64E+02","module":"A1"},{"value":"1,97E-01","module":"A2"},{"value":"5,96E-02","module":"A3"},{"value":"1,16E-01","module":"A4"},{"value":"0,0E+00","module":"C1"},{"value":"1,16E-01","module":"C2"},{"value":"0,0E+00","module":"C3"},{"value":"9,08E-03","module":"C4"},{"value":"-4,09E-01","module":"D"}]},{"parameter":"FW","unit":"m3","values":[{"value":"1,75E+00","module":"A1"},{"value":"1,23E-02","module":"A2"},{"value":"1,28E-01","module":"A3"},{"value":"8,93E-03","module":"A4"},{"value":"6,29E-03","module":"C1"},{"value":"8,93E-03","module":"C2"},{"value":"8,11E-02","module":"C3"},{"value":"1,18E-02","module":"C4"},{"value":"-3,05E+00","module":"D"}]}],"end_of_life_waste":[{"parameter":"HWD","unit":"kg","values":[{"value":"1,75E-01","module":"A1"},{"value":"6,96E-03","module":"A2"},{"value":"2,61E-02","module":"A3"},{"value":"4,29E-03","module":"A4"},{"value":"3,60E-03","module":"C1"},{"value":"4,29E-03","module":"C2"},{"value":"4,73E-03","module":"C3"},{"value":"0,0E+00","module":"C4"},{"value":"-2,00E-02","module":"D"}]},{"parameter":"NHWD","unit":"kg","values":[{"value":"1,05E+03","module":"A1"},{"value":"8,49E+00","module":"A2"},{"value":"9,93E-01","module":"A3"},{"value":"6,82E+00","module":"A4"},{"value":"1,45E-01","module":"C1"},{"value":"6,82E+00","module":"C2"},{"value":"1,49E-01","module":"C3"},{"value":"7,19E+01","module":"C4"},{"value":"-6,08E-01","module":"D"}]},{"parameter":"RWD","unit":"kg","values":[{"value":"8,93E-04","module":"A1"},{"value":"1,07E-03","module":"A2"},{"value":"2,80E-04","module":"A3"},{"value":"5,36E-04","module":"A4"},{"value":"8,48E-04","module":"C1"},{"value":"5,36E-04","module":"C2"},{"value":"5,00E-04","module":"C3"},{"value":"0,0E+00","module":"C4"},{"value":"-6,59E-04","module":"D"}]}],"end_of_life_flow":[{"parameter":"CRU","unit":"kg","values":[{"value":"0,0E+00","module":"A1"},{"value":"0,0E+00","module":"A2"},{"value":"0,0E+00","module":"A3"},{"value":"0,0E+00","module":"A4"},{"value":"0,0E+00","module":"C1"},{"value":"0,0E+00","module":"C2"},{"value":"0,0E+00","module":"C3"},{"value":"0,0E+00","module":"C4"},{"value":"0,0E+00","module":"D"}]},{"parameter":"MFR","unit":"kg","values":[{"value":"0,0E+00","module":"A1"},{"value":"0,0E+00","module":"A2"},{"value":"8,40E+01","module":"A3"},{"value":"0,0E+00","module":"A4"},{"value":"0,0E+00","module":"C1"},{"value":"0,0E+00","module":"C2"},{"value":"2,15E+03","module":"C3"},{"value":"0,0E+00","module":"C4"},{"value":"0,0E+00","module":"D"}]},{"parameter":"MER","unit":"kg","values":[{"value":"1,59E-04","module":"A1"},{"value":"0,0E+00","module":"A2"},{"value":"6,78E-02","module":"A3"},{"value":"0,0E+00","module":"A4"},{"value":"0,0E+00","module":"C1"},{"value":"0,0E+00","module":"C2"},{"value":"0,0E+00","module":"C3"},{"value":"0,0E+00","module":"C4"},{"value":"0,0E+00","module":"D"}]},{"parameter":"EEE","unit":"MJ","values":[{"value":"0,0E+00","module":"A1"},{"value":"0,0E+00","module":"A2"},{"value":"3,82E-02","module":"A3"},{"value":"0,0E+00","module":"A4"},{"value":"0,0E+00","module":"C1"},{"value":"0,0E+00","module":"C2"},{"value":"0,0E+00","module":"C3"},{"value":"0,0E+00","module":"C4"},{"value":"0,0E+00","module":"D"}]},{"parameter":"EET","unit":"MJ","values":[{"value":"0,0E+00","module":"A1"},{"value":"0,0E+00","module":"A2"},{"value":"5,78E-01","module":"A3"},{"value":"0,0E+00","module":"A4"},{"value":"0,0E+00","module":"C1"},{"value":"0,0E+00","module":"C2"},{"value":"0,0E+00","module":"C3"},{"value":"0,0E+00","module":"C4"},{"value":"0,0E+00","module":"D"}]}]}