{"product_name":" Storegga Betong AS Avdeling M\u00e5lselv, B35 Lavkarbon A","epd_id":"NEPD-8810-8468","compliance":["EN 15804+A2","ISO 14025","ISO 21930"],"producer_name":"Storegga Betong AS","environmental_impact":[{"parameter":"GWP-total","unit":"kg CO2-eq.","values":[{"value":"2,05E+02","module":"A1-A3"},{"value":"1,33E+01","module":"A4"},{"value":"9,27E+00","module":"C1"},{"value":"8,08E+00","module":"C2"},{"value":"1,13E+00","module":"C3"},{"value":"3,18E+00","module":"C4"},{"value":"-3,68E+00","module":"D"}]},{"parameter":"GWP-fossil","unit":"kg CO2-eq.","values":[{"value":"2,05E+02","module":"A1-A3"},{"value":"1,32E+01","module":"A4"},{"value":"9,27E+00","module":"C1"},{"value":"8,07E+00","module":"C2"},{"value":"1,12E+00","module":"C3"},{"value":"3,17E+00","module":"C4"},{"value":"-3,61E+00","module":"D"}]},{"parameter":"GWP-biogenic","unit":"kg CO2-eq.","values":[{"value":"1,13E-01","module":"A1-A3"},{"value":"5,48E-03","module":"A4"},{"value":"1,74E-03","module":"C1"},{"value":"3,46E-03","module":"C2"},{"value":"9,66E-03","module":"C3"},{"value":"2,70E-03","module":"C4"},{"value":"-7,20E-02","module":"D"}]},{"parameter":"GWP-luluc","unit":"kg CO2-eq.","values":[{"value":"2,12E-02","module":"A1-A3"},{"value":"4,71E-03","module":"A4"},{"value":"7,31E-04","module":"C1"},{"value":"2,46E-03","module":"C2"},{"value":"1,55E-03","module":"C3"},{"value":"6,23E-04","module":"C4"},{"value":"-2,44E-03","module":"D"}]},{"parameter":"ODP","unit":"kg CFC 11-eq.","values":[{"value":"9,10E-06","module":"A1-A3"},{"value":"3,00E-06","module":"A4"},{"value":"2,00E-06","module":"C1"},{"value":"1,95E-06","module":"C2"},{"value":"2,21E-07","module":"C3"},{"value":"1,55E-06","module":"C4"},{"value":"-6,57E-07","module":"D"}]},{"parameter":"AP","unit":"mol H+-eq.","values":[{"value":"5,36E-01","module":"A1-A3"},{"value":"3,81E-02","module":"A4"},{"value":"9,70E-02","module":"C1"},{"value":"2,60E-02","module":"C2"},{"value":"9,06E-03","module":"C3"},{"value":"3,10E-02","module":"C4"},{"value":"-3,25E-02","module":"D"}]},{"parameter":"POCP","unit":"kg NMVOC-eq.","values":[{"value":"5,60E-01","module":"A1-A3"},{"value":"3,23E-02","module":"A4"},{"value":"1,29E-01","module":"C1"},{"value":"2,49E-02","module":"C2"},{"value":"8,19E-03","module":"C3"},{"value":"3,66E-02","module":"C4"},{"value":"-3,49E-02","module":"D"}]},{"parameter":"ADPE","unit":"kg Sb-eq.","values":[{"value":"1,34E-03","module":"A1-A3"},{"value":"3,66E-04","module":"A4"},{"value":"1,42E-05","module":"C1"},{"value":"1,44E-04","module":"C2"},{"value":"1,42E-05","module":"C3"},{"value":"2,81E-05","module":"C4"},{"value":"-3,20E-04","module":"D"}]},{"parameter":"ADPF","unit":"MJ","values":[{"value":"9,11E+02","module":"A1-A3"},{"value":"2,00E+02","module":"A4"},{"value":"1,28E+02","module":"C1"},{"value":"1,31E+02","module":"C2"},{"value":"3,47E+01","module":"C3"},{"value":"1,02E+02","module":"C4"},{"value":"-6,10E+01","module":"D"}]},{"parameter":"WDP","unit":"m3 world-eq.","values":[{"value":"8,20E+03","module":"A1-A3"},{"value":"1,94E+02","module":"A4"},{"value":"2,71E+01","module":"C1"},{"value":"1,01E+02","module":"C2"},{"value":"3,83E+03","module":"C3"},{"value":"2,16E+02","module":"C4"},{"value":"-2,86E+03","module":"D"}]},{"parameter":"EP-freshwater","unit":"kg P-eq.","values":[{"value":"1,94E-03","module":"A1-A3"},{"value":"1,06E-04","module":"A4"},{"value":"3,38E-05","module":"C1"},{"value":"6,42E-05","module":"C2"},{"value":"7,07E-05","module":"C3"},{"value":"2,37E-05","module":"C4"},{"value":"-9,59E-05","module":"D"}]},{"parameter":"EP-marine","unit":"kg N-eq.","values":[{"value":"1,84E-01","module":"A1-A3"},{"value":"7,53E-03","module":"A4"},{"value":"4,28E-02","module":"C1"},{"value":"5,69E-03","module":"C2"},{"value":"2,65E-03","module":"C3"},{"value":"1,16E-02","module":"C4"},{"value":"-1,13E-02","module":"D"}]},{"parameter":"EP-terrestrial","unit":"mol N-eq.","values":[{"value":"2,15E+00","module":"A1-A3"},{"value":"8,43E-02","module":"A4"},{"value":"4,63E-01","module":"C1"},{"value":"6,35E-02","module":"C2"},{"value":"3,06E-02","module":"C3"},{"value":"1,28E-01","module":"C4"},{"value":"-1,32E-01","module":"D"}]},{"parameter":"GWP-IOBC","unit":"kg CO2-eq.","values":[{"value":"2,04E+02","module":"A1-A3"},{"value":"1,33E+01","module":"A4"},{"value":"9,27E+00","module":"C1"},{"value":"8,08E+00","module":"C2"},{"value":"1,12E+00","module":"C3"},{"value":"3,18E+00","module":"C4"},{"value":"-3,86E+00","module":"D"}]}],"additional_environmental_impact":[{"parameter":"PM","unit":"disease incidence","values":[{"value":"8,90E-06","module":"A1-A3"},{"value":"8,11E-07","module":"A4"},{"value":"1,17E-05","module":"C1"},{"value":"7,41E-07","module":"C2"},{"value":"1,45E-07","module":"C3"},{"value":"6,60E-07","module":"C4"},{"value":"-6,92E-07","module":"D"}]},{"parameter":"ETP-fw","unit":"CTUe","values":[{"value":"4,35E+03","module":"A1-A3"},{"value":"1,48E+02","module":"A4"},{"value":"6,97E+01","module":"C1"},{"value":"9,59E+01","module":"C2"},{"value":"2,46E+01","module":"C3"},{"value":"5,07E+01","module":"C4"},{"value":"-6,28E+01","module":"D"}]},{"parameter":"HTP-c","unit":"CTUh","values":[{"value":"2,00E-08","module":"A1-A3"},{"value":"0,0E+00","module":"A4"},{"value":"2,32E-09","module":"C1"},{"value":"0,0E+00","module":"C2"},{"value":"1,58E-09","module":"C3"},{"value":"1,48E-09","module":"C4"},{"value":"-3,15E-09","module":"D"}]},{"parameter":"HTP-nc","unit":"CTUh","values":[{"value":"5,46E-07","module":"A1-A3"},{"value":"1,62E-07","module":"A4"},{"value":"6,49E-08","module":"C1"},{"value":"9,27E-08","module":"C2"},{"value":"2,21E-08","module":"C3"},{"value":"2,97E-08","module":"C4"},{"value":"-7,72E-08","module":"D"}]},{"parameter":"SQP","unit":"unitless","values":[{"value":"1,28E+02","module":"A1-A3"},{"value":"1,40E+02","module":"A4"},{"value":"1,55E+01","module":"C1"},{"value":"1,50E+02","module":"C2"},{"value":"1,96E+01","module":"C3"},{"value":"3,73E+02","module":"C4"},{"value":"1,39E+02","module":"D"}]},{"parameter":"IRP","unit":"kBq U235-eq.","values":[{"value":"3,47E+00","module":"A1-A3"},{"value":"8,75E-01","module":"A4"},{"value":"5,56E-01","module":"C1"},{"value":"5,73E-01","module":"C2"},{"value":"5,83E-01","module":"C3"},{"value":"4,45E-01","module":"C4"},{"value":"-5,60E-01","module":"D"}]}],"resource_use":[{"parameter":"PERE","unit":"MJ","values":[{"value":"3,14E+02","module":"A1-A3"},{"value":"2,87E+00","module":"A4"},{"value":"6,95E-01","module":"C1"},{"value":"1,65E+00","module":"C2"},{"value":"1,79E+01","module":"C3"},{"value":"1,58E+00","module":"C4"},{"value":"-1,43E+01","module":"D"}]},{"parameter":"PERM","unit":"MJ","values":[{"value":"1,32E-01","module":"A1-A3"},{"value":"0,0E+00","module":"A4"},{"value":"0,0E+00","module":"C1"},{"value":"0,0E+00","module":"C2"},{"value":"0,0E+00","module":"C3"},{"value":"0,0E+00","module":"C4"},{"value":"0,0E+00","module":"D"}]},{"parameter":"PERT","unit":"MJ","values":[{"value":"3,14E+02","module":"A1-A3"},{"value":"2,87E+00","module":"A4"},{"value":"6,95E-01","module":"C1"},{"value":"1,65E+00","module":"C2"},{"value":"1,79E+01","module":"C3"},{"value":"1,58E+00","module":"C4"},{"value":"-1,43E+01","module":"D"}]},{"parameter":"PENRE","unit":"MJ","values":[{"value":"8,73E+02","module":"A1-A3"},{"value":"2,00E+02","module":"A4"},{"value":"1,28E+02","module":"C1"},{"value":"1,31E+02","module":"C2"},{"value":"3,48E+01","module":"C3"},{"value":"1,02E+02","module":"C4"},{"value":"-6,44E+01","module":"D"}]},{"parameter":"PENRM","unit":"MJ","values":[{"value":"1,92E-01","module":"A1-A3"},{"value":"0,0E+00","module":"A4"},{"value":"0,0E+00","module":"C1"},{"value":"0,0E+00","module":"C2"},{"value":"0,0E+00","module":"C3"},{"value":"0,0E+00","module":"C4"},{"value":"0,0E+00","module":"D"}]},{"parameter":"PENRT","unit":"MJ","values":[{"value":"8,73E+02","module":"A1-A3"},{"value":"2,00E+02","module":"A4"},{"value":"1,28E+02","module":"C1"},{"value":"1,31E+02","module":"C2"},{"value":"3,48E+01","module":"C3"},{"value":"1,02E+02","module":"C4"},{"value":"-6,44E+01","module":"D"}]},{"parameter":"SM","unit":"kg","values":[{"value":"3,34E+01","module":"A1-A3"},{"value":"0,0E+00","module":"A4"},{"value":"0,0E+00","module":"C1"},{"value":"0,0E+00","module":"C2"},{"value":"0,0E+00","module":"C3"},{"value":"0,0E+00","module":"C4"},{"value":"0,0E+00","module":"D"}]},{"parameter":"RSF","unit":"MJ","values":[{"value":"2,58E+02","module":"A1-A3"},{"value":"1,03E-01","module":"A4"},{"value":"0,0E+00","module":"C1"},{"value":"5,77E-02","module":"C2"},{"value":"0,0E+00","module":"C3"},{"value":"3,26E-02","module":"C4"},{"value":"-2,92E-01","module":"D"}]},{"parameter":"NRSF","unit":"MJ","values":[{"value":"3,68E+02","module":"A1-A3"},{"value":"3,67E-01","module":"A4"},{"value":"0,0E+00","module":"C1"},{"value":"1,93E-01","module":"C2"},{"value":"0,0E+00","module":"C3"},{"value":"9,37E-02","module":"C4"},{"value":"-3,00E-01","module":"D"}]},{"parameter":"FW","unit":"m3","values":[{"value":"4,09E+00","module":"A1-A3"},{"value":"2,14E-02","module":"A4"},{"value":"6,57E-03","module":"C1"},{"value":"1,49E-02","module":"C2"},{"value":"5,95E-02","module":"C3"},{"value":"1,22E-01","module":"C4"},{"value":"-2,24E+00","module":"D"}]}],"end_of_life_waste":[{"parameter":"HWD","unit":"kg","values":[{"value":"8,12E-02","module":"A1-A3"},{"value":"1,03E-02","module":"A4"},{"value":"3,76E-03","module":"C1"},{"value":"7,17E-03","module":"C2"},{"value":"3,47E-03","module":"C3"},{"value":"0,0E+00","module":"C4"},{"value":"-1,47E-02","module":"D"}]},{"parameter":"NHWD","unit":"kg","values":[{"value":"1,47E+01","module":"A1-A3"},{"value":"9,74E+00","module":"A4"},{"value":"1,51E-01","module":"C1"},{"value":"1,14E+01","module":"C2"},{"value":"1,10E-01","module":"C3"},{"value":"7,41E+02","module":"C4"},{"value":"-4,46E-01","module":"D"}]},{"parameter":"RWD","unit":"kg","values":[{"value":"5,67E-03","module":"A1-A3"},{"value":"1,36E-03","module":"A4"},{"value":"8,86E-04","module":"C1"},{"value":"8,95E-04","module":"C2"},{"value":"3,67E-04","module":"C3"},{"value":"0,0E+00","module":"C4"},{"value":"-4,84E-04","module":"D"}]}],"end_of_life_flow":[{"parameter":"CRU","unit":"kg","values":[{"value":"0,0E+00","module":"A1-A3"},{"value":"0,0E+00","module":"A4"},{"value":"0,0E+00","module":"C1"},{"value":"0,0E+00","module":"C2"},{"value":"0,0E+00","module":"C3"},{"value":"0,0E+00","module":"C4"},{"value":"0,0E+00","module":"D"}]},{"parameter":"MFR","unit":"kg","values":[{"value":"4,05E-03","module":"A1-A3"},{"value":"0,0E+00","module":"A4"},{"value":"0,0E+00","module":"C1"},{"value":"0,0E+00","module":"C2"},{"value":"1,58E+03","module":"C3"},{"value":"0,0E+00","module":"C4"},{"value":"0,0E+00","module":"D"}]},{"parameter":"MER","unit":"kg","values":[{"value":"3,58E-03","module":"A1-A3"},{"value":"0,0E+00","module":"A4"},{"value":"0,0E+00","module":"C1"},{"value":"0,0E+00","module":"C2"},{"value":"0,0E+00","module":"C3"},{"value":"0,0E+00","module":"C4"},{"value":"0,0E+00","module":"D"}]},{"parameter":"EEE","unit":"MJ","values":[{"value":"0,0E+00","module":"A1-A3"},{"value":"0,0E+00","module":"A4"},{"value":"0,0E+00","module":"C1"},{"value":"0,0E+00","module":"C2"},{"value":"0,0E+00","module":"C3"},{"value":"0,0E+00","module":"C4"},{"value":"0,0E+00","module":"D"}]},{"parameter":"EET","unit":"MJ","values":[{"value":"0,0E+00","module":"A1-A3"},{"value":"0,0E+00","module":"A4"},{"value":"0,0E+00","module":"C1"},{"value":"0,0E+00","module":"C2"},{"value":"0,0E+00","module":"C3"},{"value":"0,0E+00","module":"C4"},{"value":"0,0E+00","module":"D"}]}]}