{"product_name":"1 M3. B45 M40 - N5450 - Lavkarbon B","epd_id":"2509-1250-NO","compliance":["EN 15804","ISO 14025","ISO 21930"],"producer_name":"Velde Betong AS","environmental_impact":[{"parameter":"GWP-total","unit":"kg CO2-eq.","values":[{"value":"2,41E+02","module":"A1"},{"value":"4,93E+00","module":"A2"},{"value":"6,21E-02","module":"A3"},{"value":"3,96E+00","module":"A4"}]},{"parameter":"ODP","unit":"kg CFC 11-eq.","values":[{"value":"1,38E-06","module":"A1"},{"value":"9,27E-07","module":"A2"},{"value":"5,87E-09","module":"A3"},{"value":"7,48E-07","module":"A4"}]},{"parameter":"AP","unit":"kg SO2-eq.","values":[{"value":"3,20E-01","module":"A1"},{"value":"2,94E-02","module":"A2"},{"value":"2,90E-04","module":"A3"},{"value":"1,39E-02","module":"A4"}]},{"parameter":"EP","unit":"kg Phosphat-eq.","values":[{"value":"4,33E-01","module":"A1"},{"value":"5,96E-03","module":"A2"},{"value":"6,98E-05","module":"A3"},{"value":"2,90E-03","module":"A4"}]},{"parameter":"POCP","unit":"kg Ethen-eq.","values":[{"value":"3,03E-02","module":"A1"},{"value":"9,18E-04","module":"A2"},{"value":"1,39E-05","module":"A3"},{"value":"7,02E-04","module":"A4"}]},{"parameter":"ADPE","unit":"kg Sb-eq.","values":[{"value":"2,09E-04","module":"A1"},{"value":"5,72E-06","module":"A2"},{"value":"1,02E-06","module":"A3"},{"value":"8,75E-06","module":"A4"}]},{"parameter":"ADPF","unit":"MJ","values":[{"value":"1,10E+03","module":"A1"},{"value":"7,26E+01","module":"A2"},{"value":"6,30E-01","module":"A3"},{"value":"6,04E+01","module":"A4"}]},{"parameter":"ADPM","unit":"kg Sb-eq.","values":[{"value":"2,09E-04","module":"A1"},{"value":"5,72E-06","module":"A2"},{"value":"1,02E-06","module":"A3"},{"value":"8,75E-06","module":"A4"}]}],"additional_environmental_impact":[],"resource_use":[{"parameter":"PERE","unit":"MJ","values":[{"value":"3,02E+02","module":"A1"},{"value":"6,89E-01","module":"A2"},{"value":"8,17E+00","module":"A3"},{"value":"9,29E-01","module":"A4"}]},{"parameter":"PERM","unit":"MJ","values":[{"value":"0,0E+00","module":"A1"},{"value":"0,0E+00","module":"A2"},{"value":"0,0E+00","module":"A3"},{"value":"2,84E-01","module":"A4"}]},{"parameter":"PERT","unit":"MJ","values":[{"value":"3,02E+02","module":"A1"},{"value":"6,89E-01","module":"A2"},{"value":"8,17E+00","module":"A3"},{"value":"1,21E+00","module":"A4"}]},{"parameter":"PENRE","unit":"MJ","values":[{"value":"1,12E+03","module":"A1"},{"value":"7,38E+01","module":"A2"},{"value":"1,08E+00","module":"A3"},{"value":"6,17E+01","module":"A4"}]},{"parameter":"PENRM","unit":"MJ","values":[{"value":"2,01E+01","module":"A1"},{"value":"0,0E+00","module":"A2"},{"value":"0,0E+00","module":"A3"},{"value":"0,0E+00","module":"A4"}]},{"parameter":"PENRT","unit":"MJ","values":[{"value":"1,14E+03","module":"A1"},{"value":"7,38E+01","module":"A2"},{"value":"1,08E+00","module":"A3"},{"value":"6,17E+01","module":"A4"}]},{"parameter":"SM","unit":"kg","values":[{"value":"9,31E+01","module":"A1"},{"value":"0,0E+00","module":"A2"},{"value":"0,0E+00","module":"A3"},{"value":"0,0E+00","module":"A4"}]},{"parameter":"RSF","unit":"MJ","values":[{"value":"7,48E-03","module":"A1"},{"value":"0,0E+00","module":"A2"},{"value":"1,42E-03","module":"A3"},{"value":"0,0E+00","module":"A4"}]},{"parameter":"NRSF","unit":"MJ","values":[{"value":"4,78E+02","module":"A1"},{"value":"0,0E+00","module":"A2"},{"value":"0,0E+00","module":"A3"},{"value":"0,0E+00","module":"A4"}]},{"parameter":"FW","unit":"m3","values":[{"value":"4,94E+02","module":"A1"},{"value":"9,99E-03","module":"A2"},{"value":"4,52E-04","module":"A3"},{"value":"5,50E-02","module":"A4"}]}],"end_of_life_waste":[{"parameter":"HWD","unit":"kg","values":[{"value":"4,69E-04","module":"A1"},{"value":"3,47E-05","module":"A2"},{"value":"1,39E-06","module":"A3"},{"value":"4,68E-05","module":"A4"}]},{"parameter":"NHWD","unit":"kg","values":[{"value":"2,57E+01","module":"A1"},{"value":"2,18E+00","module":"A2"},{"value":"8,21E-02","module":"A3"},{"value":"6,11E+00","module":"A4"}]},{"parameter":"RWD","unit":"kg","values":[{"value":"4,27E-05","module":"A1"},{"value":"5,14E-04","module":"A2"},{"value":"6,99E-06","module":"A3"},{"value":"0,0E+00","module":"A4"}]}],"end_of_life_flow":[{"parameter":"CRU","unit":"kg","values":[{"value":"0,0E+00","module":"A1"},{"value":"0,0E+00","module":"A2"},{"value":"0,0E+00","module":"A3"},{"value":"0,0E+00","module":"A4"}]},{"parameter":"MFR","unit":"kg","values":[{"value":"2,04E-05","module":"A1"},{"value":"0,0E+00","module":"A2"},{"value":"0,0E+00","module":"A3"},{"value":"0,0E+00","module":"A4"}]},{"parameter":"MER","unit":"kg","values":[{"value":"0,0E+00","module":"A1"},{"value":"0,0E+00","module":"A2"},{"value":"0,0E+00","module":"A3"},{"value":"0,0E+00","module":"A4"}]},{"parameter":"EEE","unit":"MJ","values":[{"value":"0,0E+00","module":"A1"},{"value":"0,0E+00","module":"A2"},{"value":"0,0E+00","module":"A3"},{"value":"0,0E+00","module":"A4"}]},{"parameter":"EET","unit":"MJ","values":[{"value":"0,0E+00","module":"A1"},{"value":"0,0E+00","module":"A2"},{"value":"0,0E+00","module":"A3"},{"value":"0,0E+00","module":"A4"}]}]}