{"product_name":"159-AL7 AlMgSi AAAC 157","epd_id":"NEPD-8368-8033-EN","compliance":["EN 15804+A2","ISO 14025","ISO 21930"],"producer_name":"Amokabel AB","environmental_impact":[{"parameter":"GWP-total","unit":"kg CO2-eq.","values":[{"value":"8,15E+00","module":"A1"},{"value":"8,80E-02","module":"A2"},{"value":"2,29E-02","module":"A3"},{"value":"3,64E-02","module":"A4"},{"value":"1,37E-01","module":"A5"},{"value":"0,0E+00","module":"B1"},{"value":"0,0E+00","module":"B2"},{"value":"0,0E+00","module":"B3"},{"value":"0,0E+00","module":"B4"},{"value":"0,0E+00","module":"B5"},{"value":"3,70E-03","module":"B6"},{"value":"0,0E+00","module":"B7"},{"value":"0,0E+00","module":"C1"},{"value":"9,02E-03","module":"C2"},{"value":"0,0E+00","module":"C3"},{"value":"2,32E-03","module":"C4"},{"value":"-2,69E+00","module":"D"}]},{"parameter":"GWP-fossil","unit":"kg CO2-eq.","values":[{"value":"8,10E+00","module":"A1"},{"value":"8,79E-02","module":"A2"},{"value":"2,13E-02","module":"A3"},{"value":"3,64E-02","module":"A4"},{"value":"2,64E-03","module":"A5"},{"value":"0,0E+00","module":"B1"},{"value":"0,0E+00","module":"B2"},{"value":"0,0E+00","module":"B3"},{"value":"0,0E+00","module":"B4"},{"value":"0,0E+00","module":"B5"},{"value":"3,41E-03","module":"B6"},{"value":"0,0E+00","module":"B7"},{"value":"0,0E+00","module":"C1"},{"value":"9,01E-03","module":"C2"},{"value":"0,0E+00","module":"C3"},{"value":"2,32E-03","module":"C4"},{"value":"-2,63E+00","module":"D"}]},{"parameter":"GWP-biogenic","unit":"kg CO2-eq.","values":[{"value":"-5,13E-02","module":"A1"},{"value":"3,64E-05","module":"A2"},{"value":"4,33E-04","module":"A3"},{"value":"1,50E-05","module":"A4"},{"value":"1,34E-01","module":"A5"},{"value":"0,0E+00","module":"B1"},{"value":"0,0E+00","module":"B2"},{"value":"0,0E+00","module":"B3"},{"value":"0,0E+00","module":"B4"},{"value":"0,0E+00","module":"B5"},{"value":"6,93E-05","module":"B6"},{"value":"0,0E+00","module":"B7"},{"value":"0,0E+00","module":"C1"},{"value":"3,67E-06","module":"C2"},{"value":"0,0E+00","module":"C3"},{"value":"0,0E+00","module":"C4"},{"value":"-1,21E-02","module":"D"}]},{"parameter":"GWP-luluc","unit":"kg CO2-eq.","values":[{"value":"1,07E-01","module":"A1"},{"value":"3,13E-05","module":"A2"},{"value":"1,20E-03","module":"A3"},{"value":"1,29E-05","module":"A4"},{"value":"6,76E-07","module":"A5"},{"value":"0,0E+00","module":"B1"},{"value":"0,0E+00","module":"B2"},{"value":"0,0E+00","module":"B3"},{"value":"0,0E+00","module":"B4"},{"value":"0,0E+00","module":"B5"},{"value":"2,22E-04","module":"B6"},{"value":"0,0E+00","module":"B7"},{"value":"0,0E+00","module":"C1"},{"value":"3,15E-06","module":"C2"},{"value":"0,0E+00","module":"C3"},{"value":"9,02E-07","module":"C4"},{"value":"-4,99E-02","module":"D"}]},{"parameter":"ODP","unit":"kg CFC 11-eq.","values":[{"value":"6,54E-07","module":"A1"},{"value":"1,99E-08","module":"A2"},{"value":"9,20E-09","module":"A3"},{"value":"8,24E-09","module":"A4"},{"value":"4,21E-10","module":"A5"},{"value":"0,0E+00","module":"B1"},{"value":"0,0E+00","module":"B2"},{"value":"0,0E+00","module":"B3"},{"value":"0,0E+00","module":"B4"},{"value":"0,0E+00","module":"B5"},{"value":"1,67E-09","module":"B6"},{"value":"0,0E+00","module":"B7"},{"value":"0,0E+00","module":"C1"},{"value":"2,05E-09","module":"C2"},{"value":"0,0E+00","module":"C3"},{"value":"6,48E-10","module":"C4"},{"value":"-2,22E-07","module":"D"}]},{"parameter":"AP","unit":"mol H+-eq.","values":[{"value":"5,61E-02","module":"A1"},{"value":"2,53E-04","module":"A2"},{"value":"1,23E-04","module":"A3"},{"value":"1,04E-04","module":"A4"},{"value":"2,12E-05","module":"A5"},{"value":"0,0E+00","module":"B1"},{"value":"0,0E+00","module":"B2"},{"value":"0,0E+00","module":"B3"},{"value":"0,0E+00","module":"B4"},{"value":"0,0E+00","module":"B5"},{"value":"2,22E-05","module":"B6"},{"value":"0,0E+00","module":"B7"},{"value":"0,0E+00","module":"C1"},{"value":"3,68E-05","module":"C2"},{"value":"0,0E+00","module":"C3"},{"value":"1,80E-05","module":"C4"},{"value":"-1,78E-02","module":"D"}]},{"parameter":"POCP","unit":"kg NMVOC-eq.","values":[{"value":"2,65E-02","module":"A1"},{"value":"2,14E-04","module":"A2"},{"value":"6,47E-05","module":"A3"},{"value":"8,86E-05","module":"A4"},{"value":"2,50E-05","module":"A5"},{"value":"0,0E+00","module":"B1"},{"value":"0,0E+00","module":"B2"},{"value":"0,0E+00","module":"B3"},{"value":"0,0E+00","module":"B4"},{"value":"0,0E+00","module":"B5"},{"value":"1,13E-05","module":"B6"},{"value":"0,0E+00","module":"B7"},{"value":"0,0E+00","module":"C1"},{"value":"3,70E-05","module":"C2"},{"value":"0,0E+00","module":"C3"},{"value":"2,05E-05","module":"C4"},{"value":"-8,33E-03","module":"D"}]},{"parameter":"ADPE","unit":"kg Sb-eq.","values":[{"value":"1,71E-04","module":"A1"},{"value":"2,43E-06","module":"A2"},{"value":"7,57E-07","module":"A3"},{"value":"1,00E-06","module":"A4"},{"value":"4,28E-08","module":"A5"},{"value":"0,0E+00","module":"B1"},{"value":"0,0E+00","module":"B2"},{"value":"0,0E+00","module":"B3"},{"value":"0,0E+00","module":"B4"},{"value":"0,0E+00","module":"B5"},{"value":"1,37E-07","module":"B6"},{"value":"0,0E+00","module":"B7"},{"value":"0,0E+00","module":"C1"},{"value":"2,44E-07","module":"C2"},{"value":"0,0E+00","module":"C3"},{"value":"1,76E-08","module":"C4"},{"value":"4,04E-06","module":"D"}]},{"parameter":"ADPF","unit":"MJ","values":[{"value":"1,02E+02","module":"A1"},{"value":"1,33E+00","module":"A2"},{"value":"2,17E+00","module":"A3"},{"value":"5,50E-01","module":"A4"},{"value":"3,10E-02","module":"A5"},{"value":"0,0E+00","module":"B1"},{"value":"0,0E+00","module":"B2"},{"value":"0,0E+00","module":"B3"},{"value":"0,0E+00","module":"B4"},{"value":"0,0E+00","module":"B5"},{"value":"4,00E-01","module":"B6"},{"value":"0,0E+00","module":"B7"},{"value":"0,0E+00","module":"C1"},{"value":"1,36E-01","module":"C2"},{"value":"0,0E+00","module":"C3"},{"value":"5,35E-02","module":"C4"},{"value":"-3,34E+01","module":"D"}]},{"parameter":"WDP","unit":"m3 world-eq.","values":[{"value":"3,34E+03","module":"A1"},{"value":"1,29E+00","module":"A2"},{"value":"2,19E+02","module":"A3"},{"value":"5,32E-01","module":"A4"},{"value":"4,77E-02","module":"A5"},{"value":"0,0E+00","module":"B1"},{"value":"0,0E+00","module":"B2"},{"value":"0,0E+00","module":"B3"},{"value":"0,0E+00","module":"B4"},{"value":"0,0E+00","module":"B5"},{"value":"4,06E+01","module":"B6"},{"value":"0,0E+00","module":"B7"},{"value":"0,0E+00","module":"C1"},{"value":"1,30E-01","module":"C2"},{"value":"0,0E+00","module":"C3"},{"value":"1,39E+00","module":"C4"},{"value":"-1,51E+03","module":"D"}]},{"parameter":"EP-freshwater","unit":"kg P-eq.","values":[{"value":"3,67E-04","module":"A1"},{"value":"7,02E-07","module":"A2"},{"value":"1,25E-06","module":"A3"},{"value":"2,90E-07","module":"A4"},{"value":"3,16E-08","module":"A5"},{"value":"0,0E+00","module":"B1"},{"value":"0,0E+00","module":"B2"},{"value":"0,0E+00","module":"B3"},{"value":"0,0E+00","module":"B4"},{"value":"0,0E+00","module":"B5"},{"value":"2,31E-07","module":"B6"},{"value":"0,0E+00","module":"B7"},{"value":"0,0E+00","module":"C1"},{"value":"7,08E-08","module":"C2"},{"value":"0,0E+00","module":"C3"},{"value":"4,20E-08","module":"C4"},{"value":"-1,02E-04","module":"D"}]},{"parameter":"EP-marine","unit":"kg N-eq.","values":[{"value":"7,30E-03","module":"A1"},{"value":"5,00E-05","module":"A2"},{"value":"2,16E-05","module":"A3"},{"value":"2,07E-05","module":"A4"},{"value":"9,10E-06","module":"A5"},{"value":"0,0E+00","module":"B1"},{"value":"0,0E+00","module":"B2"},{"value":"0,0E+00","module":"B3"},{"value":"0,0E+00","module":"B4"},{"value":"0,0E+00","module":"B5"},{"value":"3,78E-06","module":"B6"},{"value":"0,0E+00","module":"B7"},{"value":"0,0E+00","module":"C1"},{"value":"1,09E-05","module":"C2"},{"value":"0,0E+00","module":"C3"},{"value":"6,45E-06","module":"C4"},{"value":"-2,24E-03","module":"D"}]},{"parameter":"EP-terrestrial","unit":"mol N-eq.","values":[{"value":"8,08E-02","module":"A1"},{"value":"5,59E-04","module":"A2"},{"value":"2,81E-04","module":"A3"},{"value":"2,31E-04","module":"A4"},{"value":"9,75E-05","module":"A5"},{"value":"0,0E+00","module":"B1"},{"value":"0,0E+00","module":"B2"},{"value":"0,0E+00","module":"B3"},{"value":"0,0E+00","module":"B4"},{"value":"0,0E+00","module":"B5"},{"value":"4,98E-05","module":"B6"},{"value":"0,0E+00","module":"B7"},{"value":"0,0E+00","module":"C1"},{"value":"1,21E-04","module":"C2"},{"value":"0,0E+00","module":"C3"},{"value":"7,26E-05","module":"C4"},{"value":"-2,47E-02","module":"D"}]},{"parameter":"GWP-IOBC","unit":"kg CO2-eq.","values":[{"value":"8,28E+00","module":"A1"},{"value":"8,80E-02","module":"A2"},{"value":"2,29E-02","module":"A3"},{"value":"3,64E-02","module":"A4"},{"value":"2,64E-03","module":"A5"},{"value":"0,0E+00","module":"B1"},{"value":"0,0E+00","module":"B2"},{"value":"0,0E+00","module":"B3"},{"value":"0,0E+00","module":"B4"},{"value":"0,0E+00","module":"B5"},{"value":"3,70E-03","module":"B6"},{"value":"0,0E+00","module":"B7"},{"value":"0,0E+00","module":"C1"},{"value":"9,02E-03","module":"C2"},{"value":"0,0E+00","module":"C3"},{"value":"2,78E-03","module":"C4"},{"value":"-2,56E+00","module":"D"}]}],"additional_environmental_impact":[{"parameter":"PM","unit":"disease incidence","values":[{"value":"5,24E-07","module":"A1"},{"value":"5,39E-09","module":"A2"},{"value":"9,14E-10","module":"A3"},{"value":"2,23E-09","module":"A4"},{"value":"2,59E-10","module":"A5"},{"value":"0,0E+00","module":"B1"},{"value":"0,0E+00","module":"B2"},{"value":"0,0E+00","module":"B3"},{"value":"0,0E+00","module":"B4"},{"value":"0,0E+00","module":"B5"},{"value":"1,60E-10","module":"B6"},{"value":"0,0E+00","module":"B7"},{"value":"0,0E+00","module":"C1"},{"value":"6,49E-10","module":"C2"},{"value":"0,0E+00","module":"C3"},{"value":"3,11E-10","module":"C4"},{"value":"-1,83E-07","module":"D"}]},{"parameter":"ETP-fw","unit":"CTUe","values":[{"value":"1,89E+02","module":"A1"},{"value":"9,86E-01","module":"A2"},{"value":"1,15E+00","module":"A3"},{"value":"4,08E-01","module":"A4"},{"value":"3,53E-02","module":"A5"},{"value":"0,0E+00","module":"B1"},{"value":"0,0E+00","module":"B2"},{"value":"0,0E+00","module":"B3"},{"value":"0,0E+00","module":"B4"},{"value":"0,0E+00","module":"B5"},{"value":"2,11E-01","module":"B6"},{"value":"0,0E+00","module":"B7"},{"value":"0,0E+00","module":"C1"},{"value":"1,00E-01","module":"C2"},{"value":"0,0E+00","module":"C3"},{"value":"9,99E+01","module":"C4"},{"value":"-3,96E+01","module":"D"}]},{"parameter":"HTP-c","unit":"CTUh","values":[{"value":"1,68E-08","module":"A1"},{"value":"0,0E+00","module":"A2"},{"value":"3,30E-11","module":"A3"},{"value":"0,0E+00","module":"A4"},{"value":"4,00E-12","module":"A5"},{"value":"0,0E+00","module":"B1"},{"value":"0,0E+00","module":"B2"},{"value":"0,0E+00","module":"B3"},{"value":"0,0E+00","module":"B4"},{"value":"0,0E+00","module":"B5"},{"value":"6,00E-12","module":"B6"},{"value":"0,0E+00","module":"B7"},{"value":"0,0E+00","module":"C1"},{"value":"0,0E+00","module":"C2"},{"value":"0,0E+00","module":"C3"},{"value":"5,00E-12","module":"C4"},{"value":"-6,65E-09","module":"D"}]},{"parameter":"HTP-nc","unit":"CTUh","values":[{"value":"2,62E-07","module":"A1"},{"value":"1,08E-09","module":"A2"},{"value":"8,07E-10","module":"A3"},{"value":"4,45E-10","module":"A4"},{"value":"1,88E-10","module":"A5"},{"value":"0,0E+00","module":"B1"},{"value":"0,0E+00","module":"B2"},{"value":"0,0E+00","module":"B3"},{"value":"0,0E+00","module":"B4"},{"value":"0,0E+00","module":"B5"},{"value":"1,46E-10","module":"B6"},{"value":"0,0E+00","module":"B7"},{"value":"0,0E+00","module":"C1"},{"value":"1,08E-10","module":"C2"},{"value":"0,0E+00","module":"C3"},{"value":"8,00E-11","module":"C4"},{"value":"-7,75E-08","module":"D"}]},{"parameter":"SQP","unit":"unitless","values":[{"value":"1,78E+01","module":"A1"},{"value":"9,31E-01","module":"A2"},{"value":"9,65E-01","module":"A3"},{"value":"3,85E-01","module":"A4"},{"value":"1,74E-02","module":"A5"},{"value":"0,0E+00","module":"B1"},{"value":"0,0E+00","module":"B2"},{"value":"0,0E+00","module":"B3"},{"value":"0,0E+00","module":"B4"},{"value":"0,0E+00","module":"B5"},{"value":"1,77E-01","module":"B6"},{"value":"0,0E+00","module":"B7"},{"value":"0,0E+00","module":"C1"},{"value":"9,37E-02","module":"C2"},{"value":"0,0E+00","module":"C3"},{"value":"9,27E-02","module":"C4"},{"value":"-2,85E-01","module":"D"}]},{"parameter":"IRP","unit":"kBq U235-eq.","values":[{"value":"4,36E-01","module":"A1"},{"value":"5,81E-03","module":"A2"},{"value":"7,42E-02","module":"A3"},{"value":"2,40E-03","module":"A4"},{"value":"1,12E-04","module":"A5"},{"value":"0,0E+00","module":"B1"},{"value":"0,0E+00","module":"B2"},{"value":"0,0E+00","module":"B3"},{"value":"0,0E+00","module":"B4"},{"value":"0,0E+00","module":"B5"},{"value":"1,37E-02","module":"B6"},{"value":"0,0E+00","module":"B7"},{"value":"0,0E+00","module":"C1"},{"value":"5,94E-04","module":"C2"},{"value":"0,0E+00","module":"C3"},{"value":"3,58E-04","module":"C4"},{"value":"-1,45E-01","module":"D"}]}],"resource_use":[{"parameter":"PERE","unit":"MJ","values":[{"value":"2,91E+01","module":"A1"},{"value":"1,90E-02","module":"A2"},{"value":"1,04E+00","module":"A3"},{"value":"7,87E-03","module":"A4"},{"value":"6,37E-04","module":"A5"},{"value":"0,0E+00","module":"B1"},{"value":"0,0E+00","module":"B2"},{"value":"0,0E+00","module":"B3"},{"value":"0,0E+00","module":"B4"},{"value":"0,0E+00","module":"B5"},{"value":"1,92E-01","module":"B6"},{"value":"0,0E+00","module":"B7"},{"value":"0,0E+00","module":"C1"},{"value":"1,92E-03","module":"C2"},{"value":"0,0E+00","module":"C3"},{"value":"7,48E-03","module":"C4"},{"value":"-1,21E+01","module":"D"}]},{"parameter":"PERM","unit":"MJ","values":[{"value":"1,23E+00","module":"A1"},{"value":"0,0E+00","module":"A2"},{"value":"0,0E+00","module":"A3"},{"value":"0,0E+00","module":"A4"},{"value":"-1,23E+00","module":"A5"},{"value":"0,0E+00","module":"B1"},{"value":"0,0E+00","module":"B2"},{"value":"0,0E+00","module":"B3"},{"value":"0,0E+00","module":"B4"},{"value":"0,0E+00","module":"B5"},{"value":"0,0E+00","module":"B6"},{"value":"0,0E+00","module":"B7"},{"value":"0,0E+00","module":"C1"},{"value":"0,0E+00","module":"C2"},{"value":"0,0E+00","module":"C3"},{"value":"0,0E+00","module":"C4"},{"value":"0,0E+00","module":"D"}]},{"parameter":"PERT","unit":"MJ","values":[{"value":"3,03E+01","module":"A1"},{"value":"1,90E-02","module":"A2"},{"value":"1,04E+00","module":"A3"},{"value":"7,87E-03","module":"A4"},{"value":"-1,23E+00","module":"A5"},{"value":"0,0E+00","module":"B1"},{"value":"0,0E+00","module":"B2"},{"value":"0,0E+00","module":"B3"},{"value":"0,0E+00","module":"B4"},{"value":"0,0E+00","module":"B5"},{"value":"1,92E-01","module":"B6"},{"value":"0,0E+00","module":"B7"},{"value":"0,0E+00","module":"C1"},{"value":"1,92E-03","module":"C2"},{"value":"0,0E+00","module":"C3"},{"value":"7,48E-03","module":"C4"},{"value":"-1,21E+01","module":"D"}]},{"parameter":"PENRE","unit":"MJ","values":[{"value":"1,02E+02","module":"A1"},{"value":"1,33E+00","module":"A2"},{"value":"2,18E+00","module":"A3"},{"value":"5,50E-01","module":"A4"},{"value":"3,10E-02","module":"A5"},{"value":"0,0E+00","module":"B1"},{"value":"0,0E+00","module":"B2"},{"value":"0,0E+00","module":"B3"},{"value":"0,0E+00","module":"B4"},{"value":"0,0E+00","module":"B5"},{"value":"4,01E-01","module":"B6"},{"value":"0,0E+00","module":"B7"},{"value":"0,0E+00","module":"C1"},{"value":"1,36E-01","module":"C2"},{"value":"0,0E+00","module":"C3"},{"value":"5,35E-02","module":"C4"},{"value":"-3,34E+01","module":"D"}]},{"parameter":"PENRM","unit":"MJ","values":[{"value":"0,0E+00","module":"A1"},{"value":"0,0E+00","module":"A2"},{"value":"0,0E+00","module":"A3"},{"value":"0,0E+00","module":"A4"},{"value":"0,0E+00","module":"A5"},{"value":"0,0E+00","module":"B1"},{"value":"0,0E+00","module":"B2"},{"value":"0,0E+00","module":"B3"},{"value":"0,0E+00","module":"B4"},{"value":"0,0E+00","module":"B5"},{"value":"0,0E+00","module":"B6"},{"value":"0,0E+00","module":"B7"},{"value":"0,0E+00","module":"C1"},{"value":"0,0E+00","module":"C2"},{"value":"0,0E+00","module":"C3"},{"value":"0,0E+00","module":"C4"},{"value":"0,0E+00","module":"D"}]},{"parameter":"PENRT","unit":"MJ","values":[{"value":"1,02E+02","module":"A1"},{"value":"1,33E+00","module":"A2"},{"value":"2,18E+00","module":"A3"},{"value":"5,50E-01","module":"A4"},{"value":"3,10E-02","module":"A5"},{"value":"0,0E+00","module":"B1"},{"value":"0,0E+00","module":"B2"},{"value":"0,0E+00","module":"B3"},{"value":"0,0E+00","module":"B4"},{"value":"0,0E+00","module":"B5"},{"value":"4,01E-01","module":"B6"},{"value":"0,0E+00","module":"B7"},{"value":"0,0E+00","module":"C1"},{"value":"1,36E-01","module":"C2"},{"value":"0,0E+00","module":"C3"},{"value":"5,35E-02","module":"C4"},{"value":"-3,34E+01","module":"D"}]},{"parameter":"SM","unit":"kg","values":[{"value":"1,80E-01","module":"A1"},{"value":"0,0E+00","module":"A2"},{"value":"7,27E-07","module":"A3"},{"value":"0,0E+00","module":"A4"},{"value":"9,80E-02","module":"A5"},{"value":"0,0E+00","module":"B1"},{"value":"0,0E+00","module":"B2"},{"value":"0,0E+00","module":"B3"},{"value":"0,0E+00","module":"B4"},{"value":"0,0E+00","module":"B5"},{"value":"0,0E+00","module":"B6"},{"value":"0,0E+00","module":"B7"},{"value":"0,0E+00","module":"C1"},{"value":"0,0E+00","module":"C2"},{"value":"0,0E+00","module":"C3"},{"value":"0,0E+00","module":"C4"},{"value":"0,0E+00","module":"D"}]},{"parameter":"RSF","unit":"MJ","values":[{"value":"1,83E-01","module":"A1"},{"value":"6,81E-04","module":"A2"},{"value":"4,03E-03","module":"A3"},{"value":"2,82E-04","module":"A4"},{"value":"1,86E-05","module":"A5"},{"value":"0,0E+00","module":"B1"},{"value":"0,0E+00","module":"B2"},{"value":"0,0E+00","module":"B3"},{"value":"0,0E+00","module":"B4"},{"value":"0,0E+00","module":"B5"},{"value":"7,45E-04","module":"B6"},{"value":"0,0E+00","module":"B7"},{"value":"0,0E+00","module":"C1"},{"value":"6,86E-05","module":"C2"},{"value":"0,0E+00","module":"C3"},{"value":"1,55E-04","module":"C4"},{"value":"-4,94E-03","module":"D"}]},{"parameter":"NRSF","unit":"MJ","values":[{"value":"1,77E-02","module":"A1"},{"value":"2,43E-03","module":"A2"},{"value":"1,27E-02","module":"A3"},{"value":"1,01E-03","module":"A4"},{"value":"2,12E-04","module":"A5"},{"value":"0,0E+00","module":"B1"},{"value":"0,0E+00","module":"B2"},{"value":"0,0E+00","module":"B3"},{"value":"0,0E+00","module":"B4"},{"value":"0,0E+00","module":"B5"},{"value":"2,35E-03","module":"B6"},{"value":"0,0E+00","module":"B7"},{"value":"0,0E+00","module":"C1"},{"value":"2,45E-04","module":"C2"},{"value":"0,0E+00","module":"C3"},{"value":"0,0E+00","module":"C4"},{"value":"1,78E-02","module":"D"}]},{"parameter":"FW","unit":"m3","values":[{"value":"1,68E-01","module":"A1"},{"value":"1,42E-04","module":"A2"},{"value":"2,36E-03","module":"A3"},{"value":"5,88E-05","module":"A4"},{"value":"2,26E-05","module":"A5"},{"value":"0,0E+00","module":"B1"},{"value":"0,0E+00","module":"B2"},{"value":"0,0E+00","module":"B3"},{"value":"0,0E+00","module":"B4"},{"value":"0,0E+00","module":"B5"},{"value":"4,37E-04","module":"B6"},{"value":"0,0E+00","module":"B7"},{"value":"0,0E+00","module":"C1"},{"value":"1,43E-05","module":"C2"},{"value":"0,0E+00","module":"C3"},{"value":"7,01E-05","module":"C4"},{"value":"-6,60E-02","module":"D"}]}],"end_of_life_waste":[{"parameter":"HWD","unit":"kg","values":[{"value":"8,39E-02","module":"A1"},{"value":"6,86E-05","module":"A2"},{"value":"2,45E-04","module":"A3"},{"value":"2,84E-05","module":"A4"},{"value":"0,0E+00","module":"A5"},{"value":"0,0E+00","module":"B1"},{"value":"0,0E+00","module":"B2"},{"value":"0,0E+00","module":"B3"},{"value":"0,0E+00","module":"B4"},{"value":"0,0E+00","module":"B5"},{"value":"2,09E-05","module":"B6"},{"value":"0,0E+00","module":"B7"},{"value":"0,0E+00","module":"C1"},{"value":"6,93E-06","module":"C2"},{"value":"0,0E+00","module":"C3"},{"value":"6,05E-03","module":"C4"},{"value":"1,11E-02","module":"D"}]},{"parameter":"NHWD","unit":"kg","values":[{"value":"2,00E+00","module":"A1"},{"value":"6,47E-02","module":"A2"},{"value":"4,97E-02","module":"A3"},{"value":"2,67E-02","module":"A4"},{"value":"9,80E-02","module":"A5"},{"value":"0,0E+00","module":"B1"},{"value":"0,0E+00","module":"B2"},{"value":"0,0E+00","module":"B3"},{"value":"0,0E+00","module":"B4"},{"value":"0,0E+00","module":"B5"},{"value":"1,32E-03","module":"B6"},{"value":"0,0E+00","module":"B7"},{"value":"0,0E+00","module":"C1"},{"value":"6,49E-03","module":"C2"},{"value":"0,0E+00","module":"C3"},{"value":"1,64E-01","module":"C4"},{"value":"-7,63E-01","module":"D"}]},{"parameter":"RWD","unit":"kg","values":[{"value":"4,11E-04","module":"A1"},{"value":"9,06E-06","module":"A2"},{"value":"3,26E-05","module":"A3"},{"value":"3,75E-06","module":"A4"},{"value":"0,0E+00","module":"A5"},{"value":"0,0E+00","module":"B1"},{"value":"0,0E+00","module":"B2"},{"value":"0,0E+00","module":"B3"},{"value":"0,0E+00","module":"B4"},{"value":"0,0E+00","module":"B5"},{"value":"6,03E-06","module":"B6"},{"value":"0,0E+00","module":"B7"},{"value":"0,0E+00","module":"C1"},{"value":"9,26E-07","module":"C2"},{"value":"0,0E+00","module":"C3"},{"value":"3,74E-07","module":"C4"},{"value":"-1,37E-04","module":"D"}]}],"end_of_life_flow":[{"parameter":"CRU","unit":"kg","values":[{"value":"0,0E+00","module":"A1"},{"value":"0,0E+00","module":"A2"},{"value":"0,0E+00","module":"A3"},{"value":"0,0E+00","module":"A4"},{"value":"0,0E+00","module":"A5"},{"value":"0,0E+00","module":"B1"},{"value":"0,0E+00","module":"B2"},{"value":"0,0E+00","module":"B3"},{"value":"0,0E+00","module":"B4"},{"value":"0,0E+00","module":"B5"},{"value":"0,0E+00","module":"B6"},{"value":"0,0E+00","module":"B7"},{"value":"0,0E+00","module":"C1"},{"value":"0,0E+00","module":"C2"},{"value":"0,0E+00","module":"C3"},{"value":"0,0E+00","module":"C4"},{"value":"0,0E+00","module":"D"}]},{"parameter":"MFR","unit":"kg","values":[{"value":"0,0E+00","module":"A1"},{"value":"0,0E+00","module":"A2"},{"value":"4,51E-02","module":"A3"},{"value":"0,0E+00","module":"A4"},{"value":"2,32E-06","module":"A5"},{"value":"0,0E+00","module":"B1"},{"value":"0,0E+00","module":"B2"},{"value":"0,0E+00","module":"B3"},{"value":"0,0E+00","module":"B4"},{"value":"0,0E+00","module":"B5"},{"value":"0,0E+00","module":"B6"},{"value":"0,0E+00","module":"B7"},{"value":"0,0E+00","module":"C1"},{"value":"0,0E+00","module":"C2"},{"value":"3,77E-01","module":"C3"},{"value":"0,0E+00","module":"C4"},{"value":"0,0E+00","module":"D"}]},{"parameter":"MER","unit":"kg","values":[{"value":"0,0E+00","module":"A1"},{"value":"0,0E+00","module":"A2"},{"value":"1,12E-03","module":"A3"},{"value":"0,0E+00","module":"A4"},{"value":"9,80E-02","module":"A5"},{"value":"0,0E+00","module":"B1"},{"value":"0,0E+00","module":"B2"},{"value":"0,0E+00","module":"B3"},{"value":"0,0E+00","module":"B4"},{"value":"0,0E+00","module":"B5"},{"value":"0,0E+00","module":"B6"},{"value":"0,0E+00","module":"B7"},{"value":"0,0E+00","module":"C1"},{"value":"0,0E+00","module":"C2"},{"value":"0,0E+00","module":"C3"},{"value":"0,0E+00","module":"C4"},{"value":"0,0E+00","module":"D"}]},{"parameter":"EEE","unit":"MJ","values":[{"value":"0,0E+00","module":"A1"},{"value":"0,0E+00","module":"A2"},{"value":"1,52E-03","module":"A3"},{"value":"0,0E+00","module":"A4"},{"value":"6,81E-02","module":"A5"},{"value":"0,0E+00","module":"B1"},{"value":"0,0E+00","module":"B2"},{"value":"0,0E+00","module":"B3"},{"value":"0,0E+00","module":"B4"},{"value":"0,0E+00","module":"B5"},{"value":"0,0E+00","module":"B6"},{"value":"0,0E+00","module":"B7"},{"value":"0,0E+00","module":"C1"},{"value":"0,0E+00","module":"C2"},{"value":"0,0E+00","module":"C3"},{"value":"0,0E+00","module":"C4"},{"value":"0,0E+00","module":"D"}]},{"parameter":"EET","unit":"MJ","values":[{"value":"0,0E+00","module":"A1"},{"value":"0,0E+00","module":"A2"},{"value":"2,30E-02","module":"A3"},{"value":"0,0E+00","module":"A4"},{"value":"1,03E+00","module":"A5"},{"value":"0,0E+00","module":"B1"},{"value":"0,0E+00","module":"B2"},{"value":"0,0E+00","module":"B3"},{"value":"0,0E+00","module":"B4"},{"value":"0,0E+00","module":"B5"},{"value":"0,0E+00","module":"B6"},{"value":"0,0E+00","module":"B7"},{"value":"0,0E+00","module":"C1"},{"value":"0,0E+00","module":"C2"},{"value":"0,0E+00","module":"C3"},{"value":"0,0E+00","module":"C4"},{"value":"0,0E+00","module":"D"}]}]}