{"product_name":"200-250mm K\u00e6lderv\u00e6g 35MPa","epd_id":"NEPD-5930-5199-DK","compliance":["EN 15804+A2","ISO 14025","ISO 21930"],"producer_name":"F\u00e5rup Betonindustri A/S","environmental_impact":[{"parameter":"GWP-total","unit":"kg CO2-eq.","values":[{"value":"1,12E+02","module":"A1"},{"value":"9,67E+00","module":"A2"},{"value":"6,34E+00","module":"A3"},{"value":"4,52E+00","module":"A4"},{"value":"-2,35E+03","module":"B1"},{"value":"9,10E+00","module":"C1"},{"value":"4,36E+00","module":"C2"},{"value":"1,58E+00","module":"C3"},{"value":"3,16E-01","module":"C4"},{"value":"-1,33E+01","module":"D"}]},{"parameter":"GWP-fossil","unit":"kg CO2-eq.","values":[{"value":"1,12E+02","module":"A1"},{"value":"9,67E+00","module":"A2"},{"value":"6,16E+00","module":"A3"},{"value":"4,52E+00","module":"A4"},{"value":"-2,35E+03","module":"B1"},{"value":"9,10E+00","module":"C1"},{"value":"4,35E+00","module":"C2"},{"value":"1,56E+00","module":"C3"},{"value":"3,16E-01","module":"C4"},{"value":"-1,32E+01","module":"D"}]},{"parameter":"GWP-biogenic","unit":"kg CO2-eq.","values":[{"value":"-8,22E-02","module":"A1"},{"value":"4,13E-03","module":"A2"},{"value":"1,83E-01","module":"A3"},{"value":"1,93E-03","module":"A4"},{"value":"0,0E+00","module":"B1"},{"value":"1,71E-03","module":"C1"},{"value":"1,87E-03","module":"C2"},{"value":"1,35E-02","module":"C3"},{"value":"2,68E-04","module":"C4"},{"value":"-1,05E-01","module":"D"}]},{"parameter":"GWP-luluc","unit":"kg CO2-eq.","values":[{"value":"8,22E-02","module":"A1"},{"value":"3,24E-03","module":"A2"},{"value":"7,65E-04","module":"A3"},{"value":"1,38E-03","module":"A4"},{"value":"0,0E+00","module":"B1"},{"value":"7,17E-04","module":"C1"},{"value":"1,33E-03","module":"C2"},{"value":"2,16E-03","module":"C3"},{"value":"6,19E-05","module":"C4"},{"value":"-7,07E-03","module":"D"}]},{"parameter":"ODP","unit":"kg CFC 11-eq.","values":[{"value":"1,96E-06","module":"A1"},{"value":"2,31E-06","module":"A2"},{"value":"1,26E-06","module":"A3"},{"value":"1,09E-06","module":"A4"},{"value":"0,0E+00","module":"B1"},{"value":"1,97E-06","module":"C1"},{"value":"1,05E-06","module":"C2"},{"value":"3,08E-07","module":"C3"},{"value":"1,54E-07","module":"C4"},{"value":"-1,17E-06","module":"D"}]},{"parameter":"AP","unit":"mol H+-eq.","values":[{"value":"3,30E-01","module":"A1"},{"value":"4,11E-02","module":"A2"},{"value":"4,78E-02","module":"A3"},{"value":"1,45E-02","module":"A4"},{"value":"0,0E+00","module":"B1"},{"value":"9,52E-02","module":"C1"},{"value":"1,40E-02","module":"C2"},{"value":"1,27E-02","module":"C3"},{"value":"3,08E-03","module":"C4"},{"value":"-8,59E-02","module":"D"}]},{"parameter":"POCP","unit":"kg NMVOC-eq.","values":[{"value":"2,12E-01","module":"A1"},{"value":"3,71E-02","module":"A2"},{"value":"6,23E-02","module":"A3"},{"value":"1,39E-02","module":"A4"},{"value":"0,0E+00","module":"B1"},{"value":"1,27E-01","module":"C1"},{"value":"1,34E-02","module":"C2"},{"value":"1,14E-02","module":"C3"},{"value":"3,64E-03","module":"C4"},{"value":"-8,97E-02","module":"D"}]},{"parameter":"ADPE","unit":"kg Sb-eq.","values":[{"value":"3,93E-04","module":"A1"},{"value":"1,66E-04","module":"A2"},{"value":"5,43E-05","module":"A3"},{"value":"8,05E-05","module":"A4"},{"value":"0,0E+00","module":"B1"},{"value":"1,40E-05","module":"C1"},{"value":"7,76E-05","module":"C2"},{"value":"1,98E-05","module":"C3"},{"value":"2,79E-06","module":"C4"},{"value":"-5,87E-04","module":"D"}]},{"parameter":"ADPF","unit":"MJ","values":[{"value":"6,28E+02","module":"A1"},{"value":"1,55E+02","module":"A2"},{"value":"9,14E+01","module":"A3"},{"value":"7,33E+01","module":"A4"},{"value":"0,0E+00","module":"B1"},{"value":"1,25E+02","module":"C1"},{"value":"7,07E+01","module":"C2"},{"value":"4,85E+01","module":"C3"},{"value":"1,02E+01","module":"C4"},{"value":"-1,54E+02","module":"D"}]},{"parameter":"WDP","unit":"m3 world-eq.","values":[{"value":"2,95E+03","module":"A1"},{"value":"1,19E+02","module":"A2"},{"value":"4,06E+01","module":"A3"},{"value":"5,62E+01","module":"A4"},{"value":"0,0E+00","module":"B1"},{"value":"2,66E+01","module":"C1"},{"value":"5,42E+01","module":"C2"},{"value":"5,36E+03","module":"C3"},{"value":"2,14E+01","module":"C4"},{"value":"-3,55E+03","module":"D"}]},{"parameter":"EP-freshwater","unit":"kg P-eq.","values":[{"value":"1,64E-03","module":"A1"},{"value":"7,61E-05","module":"A2"},{"value":"3,20E-05","module":"A3"},{"value":"3,59E-05","module":"A4"},{"value":"0,0E+00","module":"B1"},{"value":"3,31E-05","module":"C1"},{"value":"3,47E-05","module":"C2"},{"value":"9,88E-05","module":"C3"},{"value":"2,36E-06","module":"C4"},{"value":"-6,38E-04","module":"D"}]},{"parameter":"EP-marine","unit":"kg N-eq.","values":[{"value":"6,09E-02","module":"A1"},{"value":"9,53E-03","module":"A2"},{"value":"2,02E-02","module":"A3"},{"value":"3,18E-03","module":"A4"},{"value":"0,0E+00","module":"B1"},{"value":"4,20E-02","module":"C1"},{"value":"3,07E-03","module":"C2"},{"value":"3,71E-03","module":"C3"},{"value":"1,16E-03","module":"C4"},{"value":"-2,41E-02","module":"D"}]},{"parameter":"EP-terrestrial","unit":"mol N-eq.","values":[{"value":"6,95E-01","module":"A1"},{"value":"1,06E-01","module":"A2"},{"value":"2,20E-01","module":"A3"},{"value":"3,55E-02","module":"A4"},{"value":"0,0E+00","module":"B1"},{"value":"4,55E-01","module":"C1"},{"value":"3,42E-02","module":"C2"},{"value":"4,27E-02","module":"C3"},{"value":"1,27E-02","module":"C4"},{"value":"-2,70E-01","module":"D"}]},{"parameter":"GWP-IOBC","unit":"kg CO2-eq.","values":[{"value":"1,19E+02","module":"A1"},{"value":"9,67E+00","module":"A2"},{"value":"6,14E+00","module":"A3"},{"value":"4,52E+00","module":"A4"},{"value":"-2,35E+03","module":"B1"},{"value":"9,10E+00","module":"C1"},{"value":"4,36E+00","module":"C2"},{"value":"1,57E+00","module":"C3"},{"value":"3,16E-01","module":"C4"},{"value":"-1,77E+01","module":"D"}]}],"additional_environmental_impact":[{"parameter":"PM","unit":"disease incidence","values":[{"value":"3,04E-06","module":"A1"},{"value":"8,55E-07","module":"A2"},{"value":"1,17E-06","module":"A3"},{"value":"4,15E-07","module":"A4"},{"value":"0,0E+00","module":"B1"},{"value":"1,15E-05","module":"C1"},{"value":"4,00E-07","module":"C2"},{"value":"2,03E-07","module":"C3"},{"value":"6,56E-08","module":"C4"},{"value":"-1,64E-06","module":"D"}]},{"parameter":"ETP-fw","unit":"CTUe","values":[{"value":"1,14E+03","module":"A1"},{"value":"1,13E+02","module":"A2"},{"value":"4,96E+01","module":"A3"},{"value":"5,36E+01","module":"A4"},{"value":"0,0E+00","module":"B1"},{"value":"6,85E+01","module":"C1"},{"value":"5,17E+01","module":"C2"},{"value":"3,44E+01","module":"C3"},{"value":"5,04E+00","module":"C4"},{"value":"-5,45E+02","module":"D"}]},{"parameter":"HTP-c","unit":"CTUh","values":[{"value":"7,76E-08","module":"A1"},{"value":"0,0E+00","module":"A2"},{"value":"2,43E-09","module":"A3"},{"value":"0,0E+00","module":"A4"},{"value":"0,0E+00","module":"B1"},{"value":"2,28E-09","module":"C1"},{"value":"0,0E+00","module":"C2"},{"value":"2,20E-09","module":"C3"},{"value":"1,48E-10","module":"C4"},{"value":"-4,39E-08","module":"D"}]},{"parameter":"HTP-nc","unit":"CTUh","values":[{"value":"4,86E-07","module":"A1"},{"value":"1,06E-07","module":"A2"},{"value":"5,99E-08","module":"A3"},{"value":"5,18E-08","module":"A4"},{"value":"0,0E+00","module":"B1"},{"value":"6,37E-08","module":"C1"},{"value":"5,00E-08","module":"C2"},{"value":"3,08E-08","module":"C3"},{"value":"2,95E-09","module":"C4"},{"value":"7,51E-07","module":"D"}]},{"parameter":"SQP","unit":"unitless","values":[{"value":"-3,69E+00","module":"A1"},{"value":"1,73E+02","module":"A2"},{"value":"2,58E+01","module":"A3"},{"value":"8,41E+01","module":"A4"},{"value":"0,0E+00","module":"B1"},{"value":"1,52E+01","module":"C1"},{"value":"8,11E+01","module":"C2"},{"value":"2,75E+01","module":"C3"},{"value":"3,71E+01","module":"C4"},{"value":"1,87E+02","module":"D"}]},{"parameter":"IRP","unit":"kBq U235-eq.","values":[{"value":"1,03E+00","module":"A1"},{"value":"6,79E-01","module":"A2"},{"value":"3,12E-01","module":"A3"},{"value":"3,21E-01","module":"A4"},{"value":"0,0E+00","module":"B1"},{"value":"5,46E-01","module":"C1"},{"value":"3,09E-01","module":"C2"},{"value":"8,14E-01","module":"C3"},{"value":"4,42E-02","module":"C4"},{"value":"-7,49E-01","module":"D"}]}],"resource_use":[{"parameter":"PERE","unit":"MJ","values":[{"value":"1,78E+02","module":"A1"},{"value":"1,95E+00","module":"A2"},{"value":"3,30E+01","module":"A3"},{"value":"9,23E-01","module":"A4"},{"value":"0,0E+00","module":"B1"},{"value":"6,82E-01","module":"C1"},{"value":"8,90E-01","module":"C2"},{"value":"2,50E+01","module":"C3"},{"value":"1,57E-01","module":"C4"},{"value":"-2,55E+01","module":"D"}]},{"parameter":"PERM","unit":"MJ","values":[{"value":"1,59E+01","module":"A1"},{"value":"0,0E+00","module":"A2"},{"value":"0,0E+00","module":"A3"},{"value":"0,0E+00","module":"A4"},{"value":"0,0E+00","module":"B1"},{"value":"0,0E+00","module":"C1"},{"value":"0,0E+00","module":"C2"},{"value":"0,0E+00","module":"C3"},{"value":"0,0E+00","module":"C4"},{"value":"0,0E+00","module":"D"}]},{"parameter":"PERT","unit":"MJ","values":[{"value":"1,94E+02","module":"A1"},{"value":"1,95E+00","module":"A2"},{"value":"3,30E+01","module":"A3"},{"value":"9,23E-01","module":"A4"},{"value":"0,0E+00","module":"B1"},{"value":"6,82E-01","module":"C1"},{"value":"8,90E-01","module":"C2"},{"value":"2,50E+01","module":"C3"},{"value":"1,57E-01","module":"C4"},{"value":"-2,55E+01","module":"D"}]},{"parameter":"PENRE","unit":"MJ","values":[{"value":"5,74E+02","module":"A1"},{"value":"1,55E+02","module":"A2"},{"value":"9,14E+01","module":"A3"},{"value":"7,33E+01","module":"A4"},{"value":"0,0E+00","module":"B1"},{"value":"1,25E+02","module":"C1"},{"value":"7,07E+01","module":"C2"},{"value":"4,86E+01","module":"C3"},{"value":"1,02E+01","module":"C4"},{"value":"-1,59E+02","module":"D"}]},{"parameter":"PENRM","unit":"MJ","values":[{"value":"5,68E+01","module":"A1"},{"value":"0,0E+00","module":"A2"},{"value":"0,0E+00","module":"A3"},{"value":"0,0E+00","module":"A4"},{"value":"0,0E+00","module":"B1"},{"value":"0,0E+00","module":"C1"},{"value":"0,0E+00","module":"C2"},{"value":"0,0E+00","module":"C3"},{"value":"0,0E+00","module":"C4"},{"value":"0,0E+00","module":"D"}]},{"parameter":"PENRT","unit":"MJ","values":[{"value":"6,31E+02","module":"A1"},{"value":"1,55E+02","module":"A2"},{"value":"9,14E+01","module":"A3"},{"value":"7,33E+01","module":"A4"},{"value":"0,0E+00","module":"B1"},{"value":"1,25E+02","module":"C1"},{"value":"7,07E+01","module":"C2"},{"value":"4,86E+01","module":"C3"},{"value":"1,02E+01","module":"C4"},{"value":"-1,59E+02","module":"D"}]},{"parameter":"SM","unit":"kg","values":[{"value":"3,35E+01","module":"A1"},{"value":"0,0E+00","module":"A2"},{"value":"0,0E+00","module":"A3"},{"value":"0,0E+00","module":"A4"},{"value":"0,0E+00","module":"B1"},{"value":"0,0E+00","module":"C1"},{"value":"0,0E+00","module":"C2"},{"value":"0,0E+00","module":"C3"},{"value":"0,0E+00","module":"C4"},{"value":"0,0E+00","module":"D"}]},{"parameter":"RSF","unit":"MJ","values":[{"value":"1,85E-01","module":"A1"},{"value":"7,04E-02","module":"A2"},{"value":"2,14E-02","module":"A3"},{"value":"3,23E-02","module":"A4"},{"value":"0,0E+00","module":"B1"},{"value":"0,0E+00","module":"C1"},{"value":"3,11E-02","module":"C2"},{"value":"0,0E+00","module":"C3"},{"value":"3,24E-03","module":"C4"},{"value":"-1,10E-01","module":"D"}]},{"parameter":"NRSF","unit":"MJ","values":[{"value":"1,80E+00","module":"A1"},{"value":"2,31E-01","module":"A2"},{"value":"1,43E-01","module":"A3"},{"value":"1,08E-01","module":"A4"},{"value":"0,0E+00","module":"B1"},{"value":"0,0E+00","module":"C1"},{"value":"1,04E-01","module":"C2"},{"value":"0,0E+00","module":"C3"},{"value":"9,31E-03","module":"C4"},{"value":"8,21E+00","module":"D"}]},{"parameter":"FW","unit":"m3","values":[{"value":"1,56E+00","module":"A1"},{"value":"1,75E-02","module":"A2"},{"value":"2,50E-02","module":"A3"},{"value":"8,35E-03","module":"A4"},{"value":"0,0E+00","module":"B1"},{"value":"6,45E-03","module":"C1"},{"value":"8,05E-03","module":"C2"},{"value":"8,32E-02","module":"C3"},{"value":"1,21E-02","module":"C4"},{"value":"-3,13E+00","module":"D"}]}],"end_of_life_waste":[{"parameter":"HWD","unit":"kg","values":[{"value":"2,83E+00","module":"A1"},{"value":"8,41E-03","module":"A2"},{"value":"7,80E-02","module":"A3"},{"value":"4,01E-03","module":"A4"},{"value":"0,0E+00","module":"B1"},{"value":"3,69E-03","module":"C1"},{"value":"3,87E-03","module":"C2"},{"value":"4,85E-03","module":"C3"},{"value":"0,0E+00","module":"C4"},{"value":"-6,31E-02","module":"D"}]},{"parameter":"NHWD","unit":"kg","values":[{"value":"5,79E+01","module":"A1"},{"value":"1,29E+01","module":"A2"},{"value":"2,87E+01","module":"A3"},{"value":"6,37E+00","module":"A4"},{"value":"0,0E+00","module":"B1"},{"value":"1,48E-01","module":"C1"},{"value":"6,15E+00","module":"C2"},{"value":"1,53E-01","module":"C3"},{"value":"7,37E+01","module":"C4"},{"value":"-3,98E+00","module":"D"}]},{"parameter":"RWD","unit":"kg","values":[{"value":"1,30E-02","module":"A1"},{"value":"1,06E-03","module":"A2"},{"value":"4,36E-04","module":"A3"},{"value":"5,01E-04","module":"A4"},{"value":"0,0E+00","module":"B1"},{"value":"8,70E-04","module":"C1"},{"value":"4,83E-04","module":"C2"},{"value":"5,13E-04","module":"C3"},{"value":"0,0E+00","module":"C4"},{"value":"-6,50E-04","module":"D"}]}],"end_of_life_flow":[{"parameter":"CRU","unit":"kg","values":[{"value":"2,42E+00","module":"A1"},{"value":"0,0E+00","module":"A2"},{"value":"0,0E+00","module":"A3"},{"value":"0,0E+00","module":"A4"},{"value":"0,0E+00","module":"B1"},{"value":"0,0E+00","module":"C1"},{"value":"0,0E+00","module":"C2"},{"value":"0,0E+00","module":"C3"},{"value":"0,0E+00","module":"C4"},{"value":"0,0E+00","module":"D"}]},{"parameter":"MFR","unit":"kg","values":[{"value":"1,02E+00","module":"A1"},{"value":"0,0E+00","module":"A2"},{"value":"1,69E+01","module":"A3"},{"value":"0,0E+00","module":"A4"},{"value":"0,0E+00","module":"B1"},{"value":"0,0E+00","module":"C1"},{"value":"0,0E+00","module":"C2"},{"value":"2,20E+03","module":"C3"},{"value":"0,0E+00","module":"C4"},{"value":"0,0E+00","module":"D"}]},{"parameter":"MER","unit":"kg","values":[{"value":"2,67E-01","module":"A1"},{"value":"0,0E+00","module":"A2"},{"value":"2,91E-05","module":"A3"},{"value":"0,0E+00","module":"A4"},{"value":"0,0E+00","module":"B1"},{"value":"0,0E+00","module":"C1"},{"value":"0,0E+00","module":"C2"},{"value":"0,0E+00","module":"C3"},{"value":"0,0E+00","module":"C4"},{"value":"0,0E+00","module":"D"}]},{"parameter":"EEE","unit":"MJ","values":[{"value":"0,0E+00","module":"A1"},{"value":"0,0E+00","module":"A2"},{"value":"4,90E+00","module":"A3"},{"value":"0,0E+00","module":"A4"},{"value":"0,0E+00","module":"B1"},{"value":"0,0E+00","module":"C1"},{"value":"0,0E+00","module":"C2"},{"value":"0,0E+00","module":"C3"},{"value":"0,0E+00","module":"C4"},{"value":"0,0E+00","module":"D"}]},{"parameter":"EET","unit":"MJ","values":[{"value":"0,0E+00","module":"A1"},{"value":"0,0E+00","module":"A2"},{"value":"7,41E+01","module":"A3"},{"value":"0,0E+00","module":"A4"},{"value":"0,0E+00","module":"B1"},{"value":"0,0E+00","module":"C1"},{"value":"0,0E+00","module":"C2"},{"value":"0,0E+00","module":"C3"},{"value":"0,0E+00","module":"C4"},{"value":"0,0E+00","module":"D"}]}]}