{"product_name":"2342322102040 Agb 11 slitelag 160/220 RA40","epd_id":"NEPD-4401-3619-NO","compliance":["EN 15804+A2","ISO 14025","ISO 21930"],"producer_name":"Peab Asfalt Norge AS","environmental_impact":[{"parameter":"GWP-total","unit":"kg CO2-eq.","values":[{"value":"1,06E+01","module":"A1"},{"value":"3,01E+00","module":"A2"},{"value":"4,88E+00","module":"A3"},{"value":"1,43E+00","module":"C1"},{"value":"5,84E+00","module":"C2"},{"value":"8,46E-01","module":"C3"},{"value":"0,0E+00","module":"C4"},{"value":"-2,36E+01","module":"D"}]},{"parameter":"GWP-fossil","unit":"kg CO2-eq.","values":[{"value":"1,05E+01","module":"A1"},{"value":"3,01E+00","module":"A2"},{"value":"4,87E+00","module":"A3"},{"value":"1,43E+00","module":"C1"},{"value":"5,83E+00","module":"C2"},{"value":"8,46E-01","module":"C3"},{"value":"0,0E+00","module":"C4"},{"value":"-2,36E+01","module":"D"}]},{"parameter":"GWP-biogenic","unit":"kg CO2-eq.","values":[{"value":"1,05E-02","module":"A1"},{"value":"6,33E-04","module":"A2"},{"value":"2,56E-04","module":"A3"},{"value":"4,81E-04","module":"C1"},{"value":"0,0E+00","module":"C2"},{"value":"1,59E-04","module":"C3"},{"value":"0,0E+00","module":"C4"},{"value":"0,0E+00","module":"D"}]},{"parameter":"GWP-luluc","unit":"kg CO2-eq.","values":[{"value":"5,37E-03","module":"A1"},{"value":"5,48E-04","module":"A2"},{"value":"3,01E-03","module":"A3"},{"value":"1,19E-04","module":"C1"},{"value":"2,04E-03","module":"C2"},{"value":"6,69E-05","module":"C3"},{"value":"0,0E+00","module":"C4"},{"value":"-1,88E-02","module":"D"}]},{"parameter":"ODP","unit":"kg CFC 11-eq.","values":[{"value":"1,10E-06","module":"A1"},{"value":"6,43E-07","module":"A2"},{"value":"7,35E-07","module":"A3"},{"value":"3,09E-07","module":"C1"},{"value":"1,30E-06","module":"C2"},{"value":"1,84E-07","module":"C3"},{"value":"0,0E+00","module":"C4"},{"value":"-3,48E-05","module":"D"}]},{"parameter":"AP","unit":"mol H+-eq.","values":[{"value":"8,84E-02","module":"A1"},{"value":"7,34E-02","module":"A2"},{"value":"2,64E-01","module":"A3"},{"value":"1,50E-02","module":"C1"},{"value":"2,38E-02","module":"C2"},{"value":"8,88E-03","module":"C3"},{"value":"0,0E+00","module":"C4"},{"value":"-2,38E-01","module":"D"}]},{"parameter":"POCP","unit":"kg NMVOC-eq.","values":[{"value":"8,21E-02","module":"A1"},{"value":"4,91E-02","module":"A2"},{"value":"3,77E-01","module":"A3"},{"value":"1,99E-02","module":"C1"},{"value":"2,39E-02","module":"C2"},{"value":"1,18E-02","module":"C3"},{"value":"0,0E+00","module":"C4"},{"value":"-2,82E-01","module":"D"}]},{"parameter":"ADPE","unit":"kg Sb-eq.","values":[{"value":"5,58E-04","module":"A1"},{"value":"2,20E-05","module":"A2"},{"value":"8,49E-05","module":"A3"},{"value":"2,31E-06","module":"C1"},{"value":"1,58E-04","module":"C2"},{"value":"1,30E-06","module":"C3"},{"value":"0,0E+00","module":"C4"},{"value":"-2,09E-04","module":"D"}]},{"parameter":"ADPF","unit":"MJ","values":[{"value":"1,71E+03","module":"A1"},{"value":"4,07E+01","module":"A2"},{"value":"8,77E+01","module":"A3"},{"value":"1,97E+01","module":"C1"},{"value":"8,80E+01","module":"C2"},{"value":"1,17E+01","module":"C3"},{"value":"0,0E+00","module":"C4"},{"value":"-2,22E+03","module":"D"}]},{"parameter":"WDP","unit":"m3 world-eq.","values":[{"value":"1,57E+03","module":"A1"},{"value":"1,65E+01","module":"A2"},{"value":"4,37E+02","module":"A3"},{"value":"5,42E+00","module":"C1"},{"value":"8,39E+01","module":"C2"},{"value":"2,48E+00","module":"C3"},{"value":"0,0E+00","module":"C4"},{"value":"-1,80E+04","module":"D"}]},{"parameter":"EP-freshwater","unit":"kg P-eq.","values":[{"value":"1,92E-04","module":"A1"},{"value":"9,94E-06","module":"A2"},{"value":"1,27E-04","module":"A3"},{"value":"5,53E-06","module":"C1"},{"value":"4,59E-05","module":"C2"},{"value":"3,09E-06","module":"C3"},{"value":"0,0E+00","module":"C4"},{"value":"-4,94E-04","module":"D"}]},{"parameter":"EP-marine","unit":"kg N-eq.","values":[{"value":"2,38E-02","module":"A1"},{"value":"1,70E-02","module":"A2"},{"value":"1,28E-01","module":"A3"},{"value":"6,60E-03","module":"C1"},{"value":"7,07E-03","module":"C2"},{"value":"3,92E-03","module":"C3"},{"value":"0,0E+00","module":"C4"},{"value":"-4,54E-02","module":"D"}]},{"parameter":"EP-terrestrial","unit":"mol N-eq.","values":[{"value":"2,71E-01","module":"A1"},{"value":"1,89E-01","module":"A2"},{"value":"1,40E+00","module":"A3"},{"value":"7,24E-02","module":"C1"},{"value":"7,80E-02","module":"C2"},{"value":"4,30E-02","module":"C3"},{"value":"0,0E+00","module":"C4"},{"value":"-5,15E-01","module":"D"}]},{"parameter":"GWP-IOBC","unit":"kg CO2-eq.","values":[{"value":"1,07E+01","module":"A1"},{"value":"3,00E+00","module":"A2"},{"value":"4,86E+00","module":"A3"},{"value":"1,35E+00","module":"C1"},{"value":"5,81E+00","module":"C2"},{"value":"8,02E-01","module":"C3"},{"value":"0,0E+00","module":"C4"},{"value":"-2,30E+01","module":"D"}]}],"additional_environmental_impact":[{"parameter":"PM","unit":"disease incidence","values":[{"value":"5,98E-07","module":"A1"},{"value":"1,16E-07","module":"A2"},{"value":"7,72E-06","module":"A3"},{"value":"3,95E-07","module":"C1"},{"value":"3,85E-07","module":"C2"},{"value":"2,35E-07","module":"C3"},{"value":"0,0E+00","module":"C4"},{"value":"-1,51E-06","module":"D"}]},{"parameter":"ETP-fw","unit":"CTUe","values":[{"value":"4,50E+02","module":"A1"},{"value":"2,23E+01","module":"A2"},{"value":"9,98E+01","module":"A3"},{"value":"1,08E+01","module":"C1"},{"value":"6,48E+01","module":"C2"},{"value":"6,39E+00","module":"C3"},{"value":"0,0E+00","module":"C4"},{"value":"-1,41E+03","module":"D"}]},{"parameter":"HTP-c","unit":"CTUh","values":[{"value":"9,48E-09","module":"A1"},{"value":"8,11E-10","module":"A2"},{"value":"7,63E-09","module":"A3"},{"value":"4,17E-10","module":"C1"},{"value":"0,0E+00","module":"C2"},{"value":"0,0E+00","module":"C3"},{"value":"0,0E+00","module":"C4"},{"value":"-1,38E-08","module":"D"}]},{"parameter":"HTP-nc","unit":"CTUh","values":[{"value":"1,42E-07","module":"A1"},{"value":"1,94E-08","module":"A2"},{"value":"1,74E-07","module":"A3"},{"value":"1,01E-08","module":"C1"},{"value":"7,00E-08","module":"C2"},{"value":"6,30E-09","module":"C3"},{"value":"0,0E+00","module":"C4"},{"value":"-3,46E-07","module":"D"}]},{"parameter":"SQP","unit":"unitless","values":[{"value":"2,50E+02","module":"A1"},{"value":"1,33E+01","module":"A2"},{"value":"1,71E+01","module":"A3"},{"value":"2,51E+00","module":"C1"},{"value":"6,07E+01","module":"C2"},{"value":"1,49E+00","module":"C3"},{"value":"0,0E+00","module":"C4"},{"value":"-5,00E+02","module":"D"}]},{"parameter":"IRP","unit":"kBq U235-eq.","values":[{"value":"3,14E-01","module":"A1"},{"value":"1,78E-01","module":"A2"},{"value":"2,29E-01","module":"A3"},{"value":"8,47E-02","module":"C1"},{"value":"3,85E-01","module":"C2"},{"value":"5,01E-02","module":"C3"},{"value":"0,0E+00","module":"C4"},{"value":"-1,11E+01","module":"D"}]}],"resource_use":[{"parameter":"PERE","unit":"MJ","values":[{"value":"1,18E+01","module":"A1"},{"value":"2,57E-01","module":"A2"},{"value":"2,71E+01","module":"A3"},{"value":"1,16E-01","module":"C1"},{"value":"1,24E+00","module":"C2"},{"value":"6,32E-02","module":"C3"},{"value":"0,0E+00","module":"C4"},{"value":"-1,23E+02","module":"D"}]},{"parameter":"PERM","unit":"MJ","values":[{"value":"0,0E+00","module":"A1"},{"value":"0,0E+00","module":"A2"},{"value":"0,0E+00","module":"A3"},{"value":"0,0E+00","module":"C1"},{"value":"0,0E+00","module":"C2"},{"value":"0,0E+00","module":"C3"},{"value":"0,0E+00","module":"C4"},{"value":"0,0E+00","module":"D"}]},{"parameter":"PERT","unit":"MJ","values":[{"value":"1,18E+01","module":"A1"},{"value":"2,57E-01","module":"A2"},{"value":"2,71E+01","module":"A3"},{"value":"1,16E-01","module":"C1"},{"value":"1,24E+00","module":"C2"},{"value":"6,32E-02","module":"C3"},{"value":"0,0E+00","module":"C4"},{"value":"-1,23E+02","module":"D"}]},{"parameter":"PENRE","unit":"MJ","values":[{"value":"2,60E+02","module":"A1"},{"value":"4,07E+01","module":"A2"},{"value":"8,79E+01","module":"A3"},{"value":"1,96E+01","module":"C1"},{"value":"8,86E+01","module":"C2"},{"value":"1,17E+01","module":"C3"},{"value":"0,0E+00","module":"C4"},{"value":"-2,22E+03","module":"D"}]},{"parameter":"PENRM","unit":"MJ","values":[{"value":"2,12E+03","module":"A1"},{"value":"0,0E+00","module":"A2"},{"value":"0,0E+00","module":"A3"},{"value":"0,0E+00","module":"C1"},{"value":"0,0E+00","module":"C2"},{"value":"0,0E+00","module":"C3"},{"value":"0,0E+00","module":"C4"},{"value":"0,0E+00","module":"D"}]},{"parameter":"PENRT","unit":"MJ","values":[{"value":"1,71E+03","module":"A1"},{"value":"4,07E+01","module":"A2"},{"value":"8,79E+01","module":"A3"},{"value":"1,96E+01","module":"C1"},{"value":"8,86E+01","module":"C2"},{"value":"1,17E+01","module":"C3"},{"value":"0,0E+00","module":"C4"},{"value":"-2,22E+03","module":"D"}]},{"parameter":"SM","unit":"kg","values":[{"value":"3,85E+02","module":"A1"},{"value":"7,80E-03","module":"A2"},{"value":"7,47E+00","module":"A3"},{"value":"9,91E-03","module":"C1"},{"value":"3,53E-02","module":"C2"},{"value":"5,74E-03","module":"C3"},{"value":"0,0E+00","module":"C4"},{"value":"-4,68E+01","module":"D"}]},{"parameter":"RSF","unit":"MJ","values":[{"value":"1,87E-01","module":"A1"},{"value":"1,08E-02","module":"A2"},{"value":"7,59E-02","module":"A3"},{"value":"3,38E-03","module":"C1"},{"value":"4,45E-02","module":"C2"},{"value":"1,56E-03","module":"C3"},{"value":"0,0E+00","module":"C4"},{"value":"-1,34E+00","module":"D"}]},{"parameter":"NRSF","unit":"MJ","values":[{"value":"2,92E-01","module":"A1"},{"value":"3,45E-02","module":"A2"},{"value":"6,97E-01","module":"A3"},{"value":"3,92E-02","module":"C1"},{"value":"1,59E-01","module":"C2"},{"value":"2,29E-02","module":"C3"},{"value":"0,0E+00","module":"C4"},{"value":"-5,59E-01","module":"D"}]},{"parameter":"FW","unit":"m3","values":[{"value":"2,56E-01","module":"A1"},{"value":"1,66E-03","module":"A2"},{"value":"2,12E-01","module":"A3"},{"value":"1,31E-02","module":"C1"},{"value":"9,28E-03","module":"C2"},{"value":"6,02E-04","module":"C3"},{"value":"0,0E+00","module":"C4"},{"value":"-1,09E+00","module":"D"}]}],"end_of_life_waste":[{"parameter":"HWD","unit":"kg","values":[{"value":"2,45E-02","module":"A1"},{"value":"1,32E-03","module":"A2"},{"value":"9,51E-03","module":"A3"},{"value":"5,92E-04","module":"C1"},{"value":"4,48E-03","module":"C2"},{"value":"3,44E-04","module":"C3"},{"value":"0,0E+00","module":"C4"},{"value":"-8,91E-01","module":"D"}]},{"parameter":"NHWD","unit":"kg","values":[{"value":"8,59E-01","module":"A1"},{"value":"7,27E-01","module":"A2"},{"value":"9,11E-01","module":"A3"},{"value":"2,41E-02","module":"C1"},{"value":"4,20E+00","module":"C2"},{"value":"1,38E-02","module":"C3"},{"value":"0,0E+00","module":"C4"},{"value":"-2,88E+00","module":"D"}]},{"parameter":"RWD","unit":"kg","values":[{"value":"1,87E-02","module":"A1"},{"value":"2,87E-04","module":"A2"},{"value":"2,64E-04","module":"A3"},{"value":"1,37E-04","module":"C1"},{"value":"5,98E-04","module":"C2"},{"value":"8,12E-05","module":"C3"},{"value":"0,0E+00","module":"C4"},{"value":"-1,63E-02","module":"D"}]}],"end_of_life_flow":[{"parameter":"CRU","unit":"kg","values":[{"value":"0,0E+00","module":"A1"},{"value":"0,0E+00","module":"A2"},{"value":"0,0E+00","module":"A3"},{"value":"0,0E+00","module":"C1"},{"value":"0,0E+00","module":"C2"},{"value":"0,0E+00","module":"C3"},{"value":"0,0E+00","module":"C4"},{"value":"0,0E+00","module":"D"}]},{"parameter":"MFR","unit":"kg","values":[{"value":"9,26E-02","module":"A1"},{"value":"7,37E-03","module":"A2"},{"value":"1,61E-01","module":"A3"},{"value":"3,70E-05","module":"C1"},{"value":"4,94E-04","module":"C2"},{"value":"9,00E+02","module":"C3"},{"value":"0,0E+00","module":"C4"},{"value":"-1,99E-01","module":"D"}]},{"parameter":"MER","unit":"kg","values":[{"value":"2,22E-03","module":"A1"},{"value":"1,59E-04","module":"A2"},{"value":"9,36E-03","module":"A3"},{"value":"9,72E-03","module":"C1"},{"value":"2,94E-02","module":"C2"},{"value":"1,75E-05","module":"C3"},{"value":"0,0E+00","module":"C4"},{"value":"-1,40E-02","module":"D"}]},{"parameter":"EEE","unit":"MJ","values":[{"value":"2,98E-02","module":"A1"},{"value":"6,26E-04","module":"A2"},{"value":"3,26E-03","module":"A3"},{"value":"1,16E-04","module":"C1"},{"value":"3,41E-03","module":"C2"},{"value":"5,99E-05","module":"C3"},{"value":"0,0E+00","module":"C4"},{"value":"-4,48E+00","module":"D"}]},{"parameter":"EET","unit":"MJ","values":[{"value":"4,52E-01","module":"A1"},{"value":"9,30E-03","module":"A2"},{"value":"4,92E-02","module":"A3"},{"value":"1,75E-03","module":"C1"},{"value":"5,15E-02","module":"C2"},{"value":"9,07E-04","module":"C3"},{"value":"0,0E+00","module":"C4"},{"value":"-6,78E+01","module":"D"}]}]}