{"product_name":"1 M3. B35 M45 - N4350 - Lavkarbon B","epd_id":"2508-1250-NO","declared_unit":{"unit":"m3","amount":1},"compliance":["EN 15804","ISO 14025","ISO 21930"],"producer_name":"Velde Betong AS","environmental_impact":[{"parameter":"GWP-total","unit":"kg CO2-eq","values":[{"value":"2,33E+02","module":"A1","scenario":null},{"value":"4,16E+00","module":"A2","scenario":null},{"value":"6,21E-02","module":"A3","scenario":null},{"value":"3,96E+00","module":"A4","scenario":null},{"value":"2,37E+02","module":"A1A3","scenario":null}]},{"parameter":"ODP","unit":"kg CFC11-eq","values":[{"value":"1,35E-06","module":"A1","scenario":null},{"value":"7,80E-07","module":"A2","scenario":null},{"value":"5,87E-09","module":"A3","scenario":null},{"value":"7,49E-07","module":"A4","scenario":null},{"value":"2,14E-06","module":"A1A3","scenario":null}]},{"parameter":"AP","unit":"mol H+-eq","values":[{"value":"3,17E-01","module":"A1","scenario":null},{"value":"2,70E-02","module":"A2","scenario":null},{"value":"2,90E-04","module":"A3","scenario":null},{"value":"1,39E-02","module":"A4","scenario":null},{"value":"3,44E-01","module":"A1A3","scenario":null}]},{"parameter":"EP","unit":"kg PO_4^3-eq","values":[{"value":"4,23E-01","module":"A1","scenario":null},{"value":"5,57E-03","module":"A2","scenario":null},{"value":"6,98E-05","module":"A3","scenario":null},{"value":"2,90E-03","module":"A4","scenario":null},{"value":"4,29E-01","module":"A1A3","scenario":null}]},{"parameter":"POCP","unit":"kg NMVOC-eq","values":[{"value":"2,92E-02","module":"A1","scenario":null},{"value":"7,95E-04","module":"A2","scenario":null},{"value":"1,39E-05","module":"A3","scenario":null},{"value":"7,02E-04","module":"A4","scenario":null},{"value":"3,01E-02","module":"A1A3","scenario":null}]},{"parameter":"ADPE","unit":"kg Sb-eq","values":[{"value":"2,03E-04","module":"A1","scenario":null},{"value":"3,59E-06","module":"A2","scenario":null},{"value":"1,02E-06","module":"A3","scenario":null},{"value":"8,75E-06","module":"A4","scenario":null},{"value":"2,07E-04","module":"A1A3","scenario":null}]},{"parameter":"ADPF","unit":"MJ","values":[{"value":"1,04E+03","module":"A1","scenario":null},{"value":"6,10E+01","module":"A2","scenario":null},{"value":"6,30E-01","module":"A3","scenario":null},{"value":"6,05E+01","module":"A4","scenario":null},{"value":"1,11E+03","module":"A1A3","scenario":null}]}],"additional_environmental_impact":[],"resource_use":[{"parameter":"PERE","unit":"MJ","values":[{"value":"2,95E+02","module":"A1","scenario":null},{"value":"5,27E-01","module":"A2","scenario":null},{"value":"8,17E+00","module":"A3","scenario":null},{"value":"9,29E-01","module":"A4","scenario":null},{"value":"3,03E+02","module":"A1A3","scenario":null}]},{"parameter":"PERM","unit":"","values":[{"value":"0,00E+00","module":"A1","scenario":null},{"value":"0,00E+00","module":"A2","scenario":null},{"value":"0,00E+00","module":"A3","scenario":null},{"value":"2,85E-01","module":"A4","scenario":null},{"value":"0,00E+00","module":"A1A3","scenario":null}]},{"parameter":"PERT","unit":"MJ","values":[{"value":"2,95E+02","module":"A1","scenario":null},{"value":"5,27E-01","module":"A2","scenario":null},{"value":"8,17E+00","module":"A3","scenario":null},{"value":"1,21E+00","module":"A4","scenario":null},{"value":"3,03E+02","module":"A1A3","scenario":null}]},{"parameter":"PENRE","unit":"MJ","values":[{"value":"1,07E+03","module":"A1","scenario":null},{"value":"6,19E+01","module":"A2","scenario":null},{"value":"1,08E+00","module":"A3","scenario":null},{"value":"6,17E+01","module":"A4","scenario":null},{"value":"1,13E+03","module":"A1A3","scenario":null}]},{"parameter":"PENRM","unit":"MJ","values":[{"value":"1,51E+01","module":"A1","scenario":null},{"value":"0,00E+00","module":"A2","scenario":null},{"value":"0,00E+00","module":"A3","scenario":null},{"value":"0,00E+00","module":"A4","scenario":null},{"value":"1,51E+01","module":"A1A3","scenario":null}]},{"parameter":"PENRT","unit":"MJ","values":[{"value":"1,08E+03","module":"A1","scenario":null},{"value":"6,19E+01","module":"A2","scenario":null},{"value":"1,08E+00","module":"A3","scenario":null},{"value":"6,17E+01","module":"A4","scenario":null},{"value":"1,15E+03","module":"A1A3","scenario":null}]},{"parameter":"SM","unit":"kg","values":[{"value":"9,07E+01","module":"A1","scenario":null},{"value":"0,00E+00","module":"A2","scenario":null},{"value":"0,00E+00","module":"A3","scenario":null},{"value":"0,00E+00","module":"A4","scenario":null},{"value":"9,07E+01","module":"A1A3","scenario":null}]},{"parameter":"RSF","unit":"MJ","values":[{"value":"7,60E-03","module":"A1","scenario":null},{"value":"0,00E+00","module":"A2","scenario":null},{"value":"1,42E-03","module":"A3","scenario":null},{"value":"0,00E+00","module":"A4","scenario":null},{"value":"9,02E-03","module":"A1A3","scenario":null}]},{"parameter":"NRSF","unit":"MJ","values":[{"value":"4,65E+02","module":"A1","scenario":null},{"value":"0,00E+00","module":"A2","scenario":null},{"value":"0,00E+00","module":"A3","scenario":null},{"value":"0,00E+00","module":"A4","scenario":null},{"value":"4,65E+02","module":"A1A3","scenario":null}]},{"parameter":"FW","unit":"m3","values":[{"value":"4,81E+02","module":"A1","scenario":null},{"value":"7,84E-03","module":"A2","scenario":null},{"value":"4,52E-04","module":"A3","scenario":null},{"value":"5,50E-02","module":"A4","scenario":null},{"value":"4,81E+02","module":"A1A3","scenario":null}]}],"end_of_life_waste":[{"parameter":"HWD","unit":"kg","values":[{"value":"4,52E-04","module":"A1","scenario":null},{"value":"2,79E-05","module":"A2","scenario":null},{"value":"1,39E-06","module":"A3","scenario":null},{"value":"4,68E-05","module":"A4","scenario":null},{"value":"4,82E-04","module":"A1A3","scenario":null}]},{"parameter":"NHWD","unit":"kg","values":[{"value":"2,50E+01","module":"A1","scenario":null},{"value":"1,59E+00","module":"A2","scenario":null},{"value":"8,21E-02","module":"A3","scenario":null},{"value":"6,11E+00","module":"A4","scenario":null},{"value":"2,67E+01","module":"A1A3","scenario":null}]},{"parameter":"RWD","unit":"kg","values":[{"value":"4,34E-05","module":"A1","scenario":null},{"value":"4,32E-04","module":"A2","scenario":null},{"value":"6,99E-06","module":"A3","scenario":null},{"value":"0,00E+00","module":"A4","scenario":null},{"value":"4,82E-04","module":"A1A3","scenario":null}]}],"end_of_life_flow":[{"parameter":"CRU","unit":"kg","values":[{"value":"0,00E+00","module":"A1","scenario":null},{"value":"0,00E+00","module":"A2","scenario":null},{"value":"0,00E+00","module":"A3","scenario":null},{"value":"0,00E+00","module":"A4","scenario":null},{"value":"0,00E+00","module":"A1A3","scenario":null}]},{"parameter":"MFR","unit":"kg","values":[{"value":"2,07E-05","module":"A1","scenario":null},{"value":"0,00E+00","module":"A2","scenario":null},{"value":"0,00E+00","module":"A3","scenario":null},{"value":"0,00E+00","module":"A4","scenario":null},{"value":"2,07E-05","module":"A1A3","scenario":null}]},{"parameter":"MER","unit":"kg","values":[{"value":"0,00E+00","module":"A1","scenario":null},{"value":"0,00E+00","module":"A2","scenario":null},{"value":"0,00E+00","module":"A3","scenario":null},{"value":"0,00E+00","module":"A4","scenario":null},{"value":"0,00E+00","module":"A1A3","scenario":null}]},{"parameter":"EEE","unit":"MJ","values":[{"value":"0,00E+00","module":"A1","scenario":null},{"value":"0,00E+00","module":"A2","scenario":null},{"value":"0,00E+00","module":"A3","scenario":null},{"value":"0,00E+00","module":"A4","scenario":null},{"value":"0,00E+00","module":"A1A3","scenario":null}]},{"parameter":"EET","unit":"MJ","values":[{"value":"0,00E+00","module":"A1","scenario":null},{"value":"0,00E+00","module":"A2","scenario":null},{"value":"0,00E+00","module":"A3","scenario":null},{"value":"0,00E+00","module":"A4","scenario":null},{"value":"0,00E+00","module":"A1A3","scenario":null}]}]}