{"product_name":"250mm Rehab ring","epd_id":"NEPD-8165-7845-EN","compliance":["EN 15804+A2","ISO 14025","ISO 21930"],"producer_name":"SG Armaturen AS","environmental_impact":[{"parameter":"GWP-total","unit":"kg CO2-eq.","values":[{"value":"4,07E+00","module":"A1"},{"value":"1,18E-03","module":"A2"},{"value":"1,89E-01","module":"A3"},{"value":"2,07E-01","module":"A4"},{"value":"2,27E-01","module":"A5"},{"value":"0,0E+00","module":"C1"},{"value":"2,50E-02","module":"C2"},{"value":"5,57E-03","module":"C3"},{"value":"1,23E-03","module":"C4"},{"value":"-3,13E-01","module":"D"}]},{"parameter":"GWP-fossil","unit":"kg CO2-eq.","values":[{"value":"4,22E+00","module":"A1"},{"value":"1,18E-03","module":"A2"},{"value":"1,89E-01","module":"A3"},{"value":"2,07E-01","module":"A4"},{"value":"2,14E-03","module":"A5"},{"value":"0,0E+00","module":"C1"},{"value":"2,50E-02","module":"C2"},{"value":"5,57E-03","module":"C3"},{"value":"1,23E-03","module":"C4"},{"value":"-3,12E-01","module":"D"}]},{"parameter":"GWP-biogenic","unit":"kg CO2-eq.","values":[{"value":"-1,54E-01","module":"A1"},{"value":"4,59E-07","module":"A2"},{"value":"4,71E-05","module":"A3"},{"value":"7,34E-05","module":"A4"},{"value":"2,24E-01","module":"A5"},{"value":"0,0E+00","module":"C1"},{"value":"9,74E-06","module":"C2"},{"value":"4,50E-08","module":"C3"},{"value":"2,07E-08","module":"C4"},{"value":"-1,74E-04","module":"D"}]},{"parameter":"GWP-luluc","unit":"kg CO2-eq.","values":[{"value":"5,16E-03","module":"A1"},{"value":"4,31E-07","module":"A2"},{"value":"2,98E-05","module":"A3"},{"value":"1,03E-04","module":"A4"},{"value":"7,07E-07","module":"A5"},{"value":"0,0E+00","module":"C1"},{"value":"9,14E-06","module":"C2"},{"value":"6,61E-09","module":"C3"},{"value":"4,00E-07","module":"C4"},{"value":"-1,73E-04","module":"D"}]},{"parameter":"ODP","unit":"kg CFC 11-eq.","values":[{"value":"2,23E-07","module":"A1"},{"value":"2,56E-10","module":"A2"},{"value":"2,77E-09","module":"A3"},{"value":"4,56E-08","module":"A4"},{"value":"4,52E-10","module":"A5"},{"value":"0,0E+00","module":"C1"},{"value":"5,44E-09","module":"C2"},{"value":"4,00E-12","module":"C3"},{"value":"2,90E-10","module":"C4"},{"value":"-7,12E-05","module":"D"}]},{"parameter":"AP","unit":"mol H+-eq.","values":[{"value":"5,52E-02","module":"A1"},{"value":"3,53E-06","module":"A2"},{"value":"9,89E-04","module":"A3"},{"value":"3,19E-03","module":"A4"},{"value":"1,01E-05","module":"A5"},{"value":"0,0E+00","module":"C1"},{"value":"7,48E-05","module":"C2"},{"value":"6,97E-07","module":"C3"},{"value":"8,05E-06","module":"C4"},{"value":"-1,56E-03","module":"D"}]},{"parameter":"POCP","unit":"kg NMVOC-eq.","values":[{"value":"1,73E-02","module":"A1"},{"value":"2,91E-06","module":"A2"},{"value":"5,93E-04","module":"A3"},{"value":"2,31E-03","module":"A4"},{"value":"1,04E-05","module":"A5"},{"value":"0,0E+00","module":"C1"},{"value":"6,17E-05","module":"C2"},{"value":"8,66E-07","module":"C3"},{"value":"9,23E-06","module":"C4"},{"value":"-1,57E-03","module":"D"}]},{"parameter":"ADPE","unit":"kg Sb-eq.","values":[{"value":"1,32E-04","module":"A1"},{"value":"3,17E-08","module":"A2"},{"value":"5,85E-07","module":"A3"},{"value":"3,95E-06","module":"A4"},{"value":"5,21E-08","module":"A5"},{"value":"0,0E+00","module":"C1"},{"value":"6,71E-07","module":"C2"},{"value":"1,95E-10","module":"C3"},{"value":"7,89E-09","module":"C4"},{"value":"-5,39E-06","module":"D"}]},{"parameter":"ADPF","unit":"MJ","values":[{"value":"4,84E+01","module":"A1"},{"value":"1,74E-02","module":"A2"},{"value":"1,68E+00","module":"A3"},{"value":"2,92E+00","module":"A4"},{"value":"2,99E-02","module":"A5"},{"value":"0,0E+00","module":"C1"},{"value":"3,70E-01","module":"C2"},{"value":"3,64E-04","module":"C3"},{"value":"2,39E-02","module":"C4"},{"value":"-2,64E+00","module":"D"}]},{"parameter":"WDP","unit":"m3 world-eq.","values":[{"value":"2,53E+01","module":"A1"},{"value":"5,69E-03","module":"A2"},{"value":"2,73E-01","module":"A3"},{"value":"1,94E+00","module":"A4"},{"value":"3,79E-02","module":"A5"},{"value":"0,0E+00","module":"C1"},{"value":"1,21E-01","module":"C2"},{"value":"8,25E-04","module":"C3"},{"value":"6,11E-01","module":"C4"},{"value":"1,60E+01","module":"D"}]},{"parameter":"EP-freshwater","unit":"kg P-eq.","values":[{"value":"2,85E-04","module":"A1"},{"value":"1,11E-08","module":"A2"},{"value":"4,20E-06","module":"A3"},{"value":"1,32E-06","module":"A4"},{"value":"1,76E-08","module":"A5"},{"value":"0,0E+00","module":"C1"},{"value":"2,35E-07","module":"C2"},{"value":"4,27E-10","module":"C3"},{"value":"1,87E-08","module":"C4"},{"value":"-1,93E-05","module":"D"}]},{"parameter":"EP-marine","unit":"kg N-eq.","values":[{"value":"4,64E-03","module":"A1"},{"value":"6,95E-07","module":"A2"},{"value":"2,04E-04","module":"A3"},{"value":"7,68E-04","module":"A4"},{"value":"3,35E-06","module":"A5"},{"value":"0,0E+00","module":"C1"},{"value":"1,47E-05","module":"C2"},{"value":"3,35E-07","module":"C3"},{"value":"3,10E-06","module":"C4"},{"value":"-3,23E-04","module":"D"}]},{"parameter":"EP-terrestrial","unit":"mol N-eq.","values":[{"value":"5,32E-02","module":"A1"},{"value":"7,77E-06","module":"A2"},{"value":"2,25E-03","module":"A3"},{"value":"8,55E-03","module":"A4"},{"value":"3,63E-05","module":"A5"},{"value":"0,0E+00","module":"C1"},{"value":"1,65E-04","module":"C2"},{"value":"3,62E-06","module":"C3"},{"value":"3,25E-05","module":"C4"},{"value":"-3,30E-03","module":"D"}]},{"parameter":"GWP-IOBC","unit":"kg CO2-eq.","values":[{"value":"4,29E+00","module":"A1"},{"value":"1,18E-03","module":"A2"},{"value":"1,79E-01","module":"A3"},{"value":"2,07E-01","module":"A4"},{"value":"2,14E-03","module":"A5"},{"value":"0,0E+00","module":"C1"},{"value":"2,50E-02","module":"C2"},{"value":"5,57E-03","module":"C3"},{"value":"1,44E-03","module":"C4"},{"value":"-4,68E-01","module":"D"}]}],"additional_environmental_impact":[{"parameter":"PM","unit":"disease incidence","values":[{"value":"3,11E-07","module":"A1"},{"value":"7,60E-11","module":"A2"},{"value":"1,34E-08","module":"A3"},{"value":"7,32E-09","module":"A4"},{"value":"1,49E-10","module":"A5"},{"value":"0,0E+00","module":"C1"},{"value":"1,62E-09","module":"C2"},{"value":"3,00E-12","module":"C3"},{"value":"1,39E-10","module":"C4"},{"value":"-2,63E-08","module":"D"}]},{"parameter":"ETP-fw","unit":"CTUe","values":[{"value":"2,81E+02","module":"A1"},{"value":"1,41E-02","module":"A2"},{"value":"4,91E+00","module":"A3"},{"value":"1,99E+00","module":"A4"},{"value":"3,99E-02","module":"A5"},{"value":"0,0E+00","module":"C1"},{"value":"3,00E-01","module":"C2"},{"value":"1,09E-03","module":"C3"},{"value":"4,38E+01","module":"C4"},{"value":"-1,74E+01","module":"D"}]},{"parameter":"HTP-c","unit":"CTUh","values":[{"value":"3,90E-08","module":"A1"},{"value":"0,0E+00","module":"A2"},{"value":"5,30E-11","module":"A3"},{"value":"0,0E+00","module":"A4"},{"value":"1,00E-12","module":"A5"},{"value":"0,0E+00","module":"C1"},{"value":"0,0E+00","module":"C2"},{"value":"0,0E+00","module":"C3"},{"value":"2,00E-12","module":"C4"},{"value":"-1,50E-09","module":"D"}]},{"parameter":"HTP-nc","unit":"CTUh","values":[{"value":"2,21E-07","module":"A1"},{"value":"1,40E-11","module":"A2"},{"value":"2,32E-09","module":"A3"},{"value":"1,46E-09","module":"A4"},{"value":"5,00E-11","module":"A5"},{"value":"0,0E+00","module":"C1"},{"value":"2,94E-10","module":"C2"},{"value":"5,00E-12","module":"C3"},{"value":"3,50E-11","module":"C4"},{"value":"3,25E-08","module":"D"}]},{"parameter":"SQP","unit":"unitless","values":[{"value":"1,44E+01","module":"A1"},{"value":"1,19E-02","module":"A2"},{"value":"3,55E-01","module":"A3"},{"value":"1,41E+00","module":"A4"},{"value":"2,01E-02","module":"A5"},{"value":"0,0E+00","module":"C1"},{"value":"2,53E-01","module":"C2"},{"value":"4,42E-05","module":"C3"},{"value":"4,23E-02","module":"C4"},{"value":"-2,90E-01","module":"D"}]},{"parameter":"IRP","unit":"kBq U235-eq.","values":[{"value":"1,43E-01","module":"A1"},{"value":"7,25E-05","module":"A2"},{"value":"1,45E-03","module":"A3"},{"value":"1,27E-02","module":"A4"},{"value":"1,28E-04","module":"A5"},{"value":"0,0E+00","module":"C1"},{"value":"1,54E-03","module":"C2"},{"value":"6,15E-07","module":"C3"},{"value":"1,59E-04","module":"C4"},{"value":"1,03E-03","module":"D"}]}],"resource_use":[{"parameter":"PERE","unit":"MJ","values":[{"value":"1,02E+01","module":"A1"},{"value":"1,97E-04","module":"A2"},{"value":"1,69E-01","module":"A3"},{"value":"3,32E-02","module":"A4"},{"value":"4,93E-04","module":"A5"},{"value":"0,0E+00","module":"C1"},{"value":"4,18E-03","module":"C2"},{"value":"1,07E-05","module":"C3"},{"value":"3,30E-03","module":"C4"},{"value":"-2,99E-01","module":"D"}]},{"parameter":"PERM","unit":"MJ","values":[{"value":"7,74E-01","module":"A1"},{"value":"0,0E+00","module":"A2"},{"value":"0,0E+00","module":"A3"},{"value":"0,0E+00","module":"A4"},{"value":"-7,74E-01","module":"A5"},{"value":"0,0E+00","module":"C1"},{"value":"0,0E+00","module":"C2"},{"value":"0,0E+00","module":"C3"},{"value":"0,0E+00","module":"C4"},{"value":"0,0E+00","module":"D"}]},{"parameter":"PERT","unit":"MJ","values":[{"value":"1,10E+01","module":"A1"},{"value":"1,97E-04","module":"A2"},{"value":"1,69E-01","module":"A3"},{"value":"3,32E-02","module":"A4"},{"value":"-7,73E-01","module":"A5"},{"value":"0,0E+00","module":"C1"},{"value":"4,18E-03","module":"C2"},{"value":"1,07E-05","module":"C3"},{"value":"3,30E-03","module":"C4"},{"value":"-2,99E-01","module":"D"}]},{"parameter":"PENRE","unit":"MJ","values":[{"value":"4,82E+01","module":"A1"},{"value":"1,74E-02","module":"A2"},{"value":"1,68E+00","module":"A3"},{"value":"2,92E+00","module":"A4"},{"value":"2,99E-02","module":"A5"},{"value":"0,0E+00","module":"C1"},{"value":"3,70E-01","module":"C2"},{"value":"3,64E-04","module":"C3"},{"value":"2,39E-02","module":"C4"},{"value":"-2,63E+00","module":"D"}]},{"parameter":"PENRM","unit":"MJ","values":[{"value":"1,57E-01","module":"A1"},{"value":"0,0E+00","module":"A2"},{"value":"0,0E+00","module":"A3"},{"value":"0,0E+00","module":"A4"},{"value":"0,0E+00","module":"A5"},{"value":"0,0E+00","module":"C1"},{"value":"0,0E+00","module":"C2"},{"value":"-1,57E-01","module":"C3"},{"value":"0,0E+00","module":"C4"},{"value":"0,0E+00","module":"D"}]},{"parameter":"PENRT","unit":"MJ","values":[{"value":"4,84E+01","module":"A1"},{"value":"1,74E-02","module":"A2"},{"value":"1,68E+00","module":"A3"},{"value":"2,92E+00","module":"A4"},{"value":"2,99E-02","module":"A5"},{"value":"0,0E+00","module":"C1"},{"value":"3,70E-01","module":"C2"},{"value":"-1,56E-01","module":"C3"},{"value":"2,39E-02","module":"C4"},{"value":"-2,63E+00","module":"D"}]},{"parameter":"SM","unit":"kg","values":[{"value":"1,32E-01","module":"A1"},{"value":"0,0E+00","module":"A2"},{"value":"0,0E+00","module":"A3"},{"value":"0,0E+00","module":"A4"},{"value":"0,0E+00","module":"A5"},{"value":"0,0E+00","module":"C1"},{"value":"0,0E+00","module":"C2"},{"value":"0,0E+00","module":"C3"},{"value":"0,0E+00","module":"C4"},{"value":"0,0E+00","module":"D"}]},{"parameter":"RSF","unit":"MJ","values":[{"value":"6,70E-02","module":"A1"},{"value":"3,86E-06","module":"A2"},{"value":"1,48E-04","module":"A3"},{"value":"1,09E-03","module":"A4"},{"value":"1,63E-05","module":"A5"},{"value":"0,0E+00","module":"C1"},{"value":"8,18E-05","module":"C2"},{"value":"3,02E-07","module":"C3"},{"value":"6,84E-05","module":"C4"},{"value":"1,12E-02","module":"D"}]},{"parameter":"NRSF","unit":"MJ","values":[{"value":"5,11E-01","module":"A1"},{"value":"3,28E-05","module":"A2"},{"value":"1,40E-03","module":"A3"},{"value":"5,87E-03","module":"A4"},{"value":"6,74E-05","module":"A5"},{"value":"0,0E+00","module":"C1"},{"value":"6,95E-04","module":"C2"},{"value":"0,0E+00","module":"C3"},{"value":"7,28E-06","module":"C4"},{"value":"3,22E-01","module":"D"}]},{"parameter":"FW","unit":"m3","values":[{"value":"2,96E-02","module":"A1"},{"value":"1,95E-06","module":"A2"},{"value":"4,57E-03","module":"A3"},{"value":"2,51E-04","module":"A4"},{"value":"1,41E-05","module":"A5"},{"value":"0,0E+00","module":"C1"},{"value":"4,13E-05","module":"C2"},{"value":"1,03E-06","module":"C3"},{"value":"3,13E-05","module":"C4"},{"value":"-7,59E-04","module":"D"}]}],"end_of_life_waste":[{"parameter":"HWD","unit":"kg","values":[{"value":"4,51E-02","module":"A1"},{"value":"1,58E-06","module":"A2"},{"value":"2,31E-04","module":"A3"},{"value":"1,43E-04","module":"A4"},{"value":"0,0E+00","module":"A5"},{"value":"0,0E+00","module":"C1"},{"value":"3,34E-05","module":"C2"},{"value":"0,0E+00","module":"C3"},{"value":"2,71E-03","module":"C4"},{"value":"-1,62E-03","module":"D"}]},{"parameter":"NHWD","unit":"kg","values":[{"value":"2,74E+00","module":"A1"},{"value":"8,37E-04","module":"A2"},{"value":"1,57E-02","module":"A3"},{"value":"9,03E-02","module":"A4"},{"value":"1,32E-01","module":"A5"},{"value":"0,0E+00","module":"C1"},{"value":"1,77E-02","module":"C2"},{"value":"0,0E+00","module":"C3"},{"value":"7,37E-02","module":"C4"},{"value":"-1,28E-01","module":"D"}]},{"parameter":"RWD","unit":"kg","values":[{"value":"1,21E-04","module":"A1"},{"value":"1,14E-07","module":"A2"},{"value":"1,28E-06","module":"A3"},{"value":"2,01E-05","module":"A4"},{"value":"0,0E+00","module":"A5"},{"value":"0,0E+00","module":"C1"},{"value":"2,43E-06","module":"C2"},{"value":"0,0E+00","module":"C3"},{"value":"1,67E-07","module":"C4"},{"value":"7,86E-07","module":"D"}]}],"end_of_life_flow":[{"parameter":"CRU","unit":"kg","values":[{"value":"0,0E+00","module":"A1"},{"value":"0,0E+00","module":"A2"},{"value":"0,0E+00","module":"A3"},{"value":"0,0E+00","module":"A4"},{"value":"0,0E+00","module":"A5"},{"value":"0,0E+00","module":"C1"},{"value":"0,0E+00","module":"C2"},{"value":"0,0E+00","module":"C3"},{"value":"0,0E+00","module":"C4"},{"value":"0,0E+00","module":"D"}]},{"parameter":"MFR","unit":"kg","values":[{"value":"0,0E+00","module":"A1"},{"value":"0,0E+00","module":"A2"},{"value":"4,99E-03","module":"A3"},{"value":"0,0E+00","module":"A4"},{"value":"1,23E-01","module":"A5"},{"value":"0,0E+00","module":"C1"},{"value":"0,0E+00","module":"C2"},{"value":"2,83E-01","module":"C3"},{"value":"1,65E-07","module":"C4"},{"value":"0,0E+00","module":"D"}]},{"parameter":"MER","unit":"kg","values":[{"value":"0,0E+00","module":"A1"},{"value":"0,0E+00","module":"A2"},{"value":"1,08E-03","module":"A3"},{"value":"0,0E+00","module":"A4"},{"value":"1,80E-07","module":"A5"},{"value":"0,0E+00","module":"C1"},{"value":"0,0E+00","module":"C2"},{"value":"1,85E-03","module":"C3"},{"value":"4,05E-09","module":"C4"},{"value":"0,0E+00","module":"D"}]},{"parameter":"EEE","unit":"MJ","values":[{"value":"0,0E+00","module":"A1"},{"value":"0,0E+00","module":"A2"},{"value":"1,62E-03","module":"A3"},{"value":"0,0E+00","module":"A4"},{"value":"7,56E-03","module":"A5"},{"value":"0,0E+00","module":"C1"},{"value":"0,0E+00","module":"C2"},{"value":"3,58E-03","module":"C3"},{"value":"2,63E-07","module":"C4"},{"value":"0,0E+00","module":"D"}]},{"parameter":"EET","unit":"MJ","values":[{"value":"0,0E+00","module":"A1"},{"value":"0,0E+00","module":"A2"},{"value":"2,45E-02","module":"A3"},{"value":"0,0E+00","module":"A4"},{"value":"1,14E-01","module":"A5"},{"value":"0,0E+00","module":"C1"},{"value":"0,0E+00","module":"C2"},{"value":"5,41E-02","module":"C3"},{"value":"3,97E-06","module":"C4"},{"value":"0,0E+00","module":"D"}]}]}