{"product_name":"355200 B35 MF40 D16 ","epd_id":"NEPD-7598-6979-NO","compliance":["EN 15804+A2","ISO 14025","ISO 21930"],"producer_name":"Vads\u00f8 Transportservice as","environmental_impact":[{"parameter":"GWP-total","unit":"kg CO2-eq.","values":[{"value":"2,25E+02","module":"A1"},{"value":"1,32E+01","module":"A2"},{"value":"1,94E+00","module":"A3"},{"value":"2,09E+00","module":"A4"},{"value":"9,43E+00","module":"C1"},{"value":"6,27E+00","module":"C2"},{"value":"1,15E+00","module":"C3"},{"value":"3,23E+00","module":"C4"},{"value":"-3,75E+00","module":"D"}]},{"parameter":"GWP-fossil","unit":"kg CO2-eq.","values":[{"value":"2,25E+02","module":"A1"},{"value":"1,32E+01","module":"A2"},{"value":"1,94E+00","module":"A3"},{"value":"2,09E+00","module":"A4"},{"value":"9,43E+00","module":"C1"},{"value":"6,26E+00","module":"C2"},{"value":"1,14E+00","module":"C3"},{"value":"3,23E+00","module":"C4"},{"value":"-3,67E+00","module":"D"}]},{"parameter":"GWP-biogenic","unit":"kg CO2-eq.","values":[{"value":"1,94E-01","module":"A1"},{"value":"5,66E-03","module":"A2"},{"value":"9,09E-03","module":"A3"},{"value":"8,94E-04","module":"A4"},{"value":"1,77E-03","module":"C1"},{"value":"2,68E-03","module":"C2"},{"value":"9,84E-03","module":"C3"},{"value":"2,75E-03","module":"C4"},{"value":"-7,32E-02","module":"D"}]},{"parameter":"GWP-luluc","unit":"kg CO2-eq.","values":[{"value":"7,96E-02","module":"A1"},{"value":"4,02E-03","module":"A2"},{"value":"4,88E-04","module":"A3"},{"value":"6,36E-04","module":"A4"},{"value":"7,44E-04","module":"C1"},{"value":"1,91E-03","module":"C2"},{"value":"1,58E-03","module":"C3"},{"value":"6,34E-04","module":"C4"},{"value":"-2,48E-03","module":"D"}]},{"parameter":"ODP","unit":"kg CFC 11-eq.","values":[{"value":"2,42E-06","module":"A1"},{"value":"3,18E-06","module":"A2"},{"value":"3,94E-07","module":"A3"},{"value":"5,03E-07","module":"A4"},{"value":"2,04E-06","module":"C1"},{"value":"1,51E-06","module":"C2"},{"value":"2,24E-07","module":"C3"},{"value":"1,57E-06","module":"C4"},{"value":"-6,69E-07","module":"D"}]},{"parameter":"AP","unit":"mol H+-eq.","values":[{"value":"3,14E-01","module":"A1"},{"value":"4,25E-02","module":"A2"},{"value":"1,93E-02","module":"A3"},{"value":"6,72E-03","module":"A4"},{"value":"9,87E-02","module":"C1"},{"value":"2,02E-02","module":"C2"},{"value":"9,22E-03","module":"C3"},{"value":"3,15E-02","module":"C4"},{"value":"-3,30E-02","module":"D"}]},{"parameter":"POCP","unit":"kg NMVOC-eq.","values":[{"value":"2,53E-01","module":"A1"},{"value":"4,08E-02","module":"A2"},{"value":"2,50E-02","module":"A3"},{"value":"6,44E-03","module":"A4"},{"value":"1,31E-01","module":"C1"},{"value":"1,93E-02","module":"C2"},{"value":"8,33E-03","module":"C3"},{"value":"3,73E-02","module":"C4"},{"value":"-3,55E-02","module":"D"}]},{"parameter":"ADPE","unit":"kg Sb-eq.","values":[{"value":"9,79E-04","module":"A1"},{"value":"2,35E-04","module":"A2"},{"value":"8,04E-06","module":"A3"},{"value":"3,72E-05","module":"A4"},{"value":"1,45E-05","module":"C1"},{"value":"1,12E-04","module":"C2"},{"value":"1,44E-05","module":"C3"},{"value":"2,86E-05","module":"C4"},{"value":"-3,26E-04","module":"D"}]},{"parameter":"ADPF","unit":"MJ","values":[{"value":"8,75E+02","module":"A1"},{"value":"2,14E+02","module":"A2"},{"value":"2,61E+01","module":"A3"},{"value":"3,39E+01","module":"A4"},{"value":"1,30E+02","module":"C1"},{"value":"1,02E+02","module":"C2"},{"value":"3,54E+01","module":"C3"},{"value":"1,04E+02","module":"C4"},{"value":"-6,21E+01","module":"D"}]},{"parameter":"WDP","unit":"m3 world-eq.","values":[{"value":"6,47E+03","module":"A1"},{"value":"1,64E+02","module":"A2"},{"value":"1,39E+02","module":"A3"},{"value":"2,60E+01","module":"A4"},{"value":"2,76E+01","module":"C1"},{"value":"7,80E+01","module":"C2"},{"value":"3,90E+03","module":"C3"},{"value":"2,19E+02","module":"C4"},{"value":"-2,91E+03","module":"D"}]},{"parameter":"EP-freshwater","unit":"kg P-eq.","values":[{"value":"1,19E-03","module":"A1"},{"value":"1,05E-04","module":"A2"},{"value":"1,51E-05","module":"A3"},{"value":"1,66E-05","module":"A4"},{"value":"3,44E-05","module":"C1"},{"value":"4,98E-05","module":"C2"},{"value":"7,19E-05","module":"C3"},{"value":"2,41E-05","module":"C4"},{"value":"-9,76E-05","module":"D"}]},{"parameter":"EP-marine","unit":"kg N-eq.","values":[{"value":"8,87E-02","module":"A1"},{"value":"9,31E-03","module":"A2"},{"value":"8,29E-03","module":"A3"},{"value":"1,47E-03","module":"A4"},{"value":"4,36E-02","module":"C1"},{"value":"4,41E-03","module":"C2"},{"value":"2,70E-03","module":"C3"},{"value":"1,18E-02","module":"C4"},{"value":"-1,15E-02","module":"D"}]},{"parameter":"EP-terrestrial","unit":"mol N-eq.","values":[{"value":"1,08E+00","module":"A1"},{"value":"1,04E-01","module":"A2"},{"value":"9,09E-02","module":"A3"},{"value":"1,64E-02","module":"A4"},{"value":"4,72E-01","module":"C1"},{"value":"4,92E-02","module":"C2"},{"value":"3,11E-02","module":"C3"},{"value":"1,30E-01","module":"C4"},{"value":"-1,35E-01","module":"D"}]},{"parameter":"GWP-IOBC","unit":"kg CO2-eq.","values":[{"value":"2,22E+02","module":"A1"},{"value":"1,32E+01","module":"A2"},{"value":"1,94E+00","module":"A3"},{"value":"2,09E+00","module":"A4"},{"value":"9,43E+00","module":"C1"},{"value":"6,26E+00","module":"C2"},{"value":"1,14E+00","module":"C3"},{"value":"3,23E+00","module":"C4"},{"value":"-3,93E+00","module":"D"}]}],"additional_environmental_impact":[{"parameter":"PM","unit":"disease incidence","values":[{"value":"1,94E-06","module":"A1"},{"value":"1,21E-06","module":"A2"},{"value":"4,96E-07","module":"A3"},{"value":"1,92E-07","module":"A4"},{"value":"1,19E-05","module":"C1"},{"value":"5,75E-07","module":"C2"},{"value":"1,48E-07","module":"C3"},{"value":"6,72E-07","module":"C4"},{"value":"-7,04E-07","module":"D"}]},{"parameter":"ETP-fw","unit":"CTUe","values":[{"value":"4,24E+03","module":"A1"},{"value":"1,57E+02","module":"A2"},{"value":"1,82E+01","module":"A3"},{"value":"2,48E+01","module":"A4"},{"value":"7,10E+01","module":"C1"},{"value":"7,44E+01","module":"C2"},{"value":"2,51E+01","module":"C3"},{"value":"5,16E+01","module":"C4"},{"value":"-6,39E+01","module":"D"}]},{"parameter":"HTP-c","unit":"CTUh","values":[{"value":"1,21E-08","module":"A1"},{"value":"0,0E+00","module":"A2"},{"value":"8,76E-10","module":"A3"},{"value":"0,0E+00","module":"A4"},{"value":"2,36E-09","module":"C1"},{"value":"0,0E+00","module":"C2"},{"value":"1,60E-09","module":"C3"},{"value":"1,51E-09","module":"C4"},{"value":"-3,21E-09","module":"D"}]},{"parameter":"HTP-nc","unit":"CTUh","values":[{"value":"2,94E-07","module":"A1"},{"value":"1,52E-07","module":"A2"},{"value":"1,95E-08","module":"A3"},{"value":"2,40E-08","module":"A4"},{"value":"6,60E-08","module":"C1"},{"value":"7,19E-08","module":"C2"},{"value":"2,24E-08","module":"C3"},{"value":"3,02E-08","module":"C4"},{"value":"-7,86E-08","module":"D"}]},{"parameter":"SQP","unit":"unitless","values":[{"value":"5,07E+02","module":"A1"},{"value":"2,46E+02","module":"A2"},{"value":"3,93E+00","module":"A3"},{"value":"3,89E+01","module":"A4"},{"value":"1,58E+01","module":"C1"},{"value":"1,17E+02","module":"C2"},{"value":"2,00E+01","module":"C3"},{"value":"3,80E+02","module":"C4"},{"value":"1,41E+02","module":"D"}]},{"parameter":"IRP","unit":"kBq U235-eq.","values":[{"value":"1,45E+00","module":"A1"},{"value":"9,37E-01","module":"A2"},{"value":"1,23E-01","module":"A3"},{"value":"1,48E-01","module":"A4"},{"value":"5,66E-01","module":"C1"},{"value":"4,44E-01","module":"C2"},{"value":"5,93E-01","module":"C3"},{"value":"4,53E-01","module":"C4"},{"value":"-5,70E-01","module":"D"}]}],"resource_use":[{"parameter":"PERE","unit":"MJ","values":[{"value":"3,31E+02","module":"A1"},{"value":"2,70E+00","module":"A2"},{"value":"9,05E+00","module":"A3"},{"value":"4,26E-01","module":"A4"},{"value":"7,07E-01","module":"C1"},{"value":"1,28E+00","module":"C2"},{"value":"1,82E+01","module":"C3"},{"value":"1,60E+00","module":"C4"},{"value":"-1,45E+01","module":"D"}]},{"parameter":"PERM","unit":"MJ","values":[{"value":"0,0E+00","module":"A1"},{"value":"0,0E+00","module":"A2"},{"value":"0,0E+00","module":"A3"},{"value":"0,0E+00","module":"A4"},{"value":"0,0E+00","module":"C1"},{"value":"0,0E+00","module":"C2"},{"value":"0,0E+00","module":"C3"},{"value":"0,0E+00","module":"C4"},{"value":"0,0E+00","module":"D"}]},{"parameter":"PERT","unit":"MJ","values":[{"value":"3,31E+02","module":"A1"},{"value":"2,70E+00","module":"A2"},{"value":"9,05E+00","module":"A3"},{"value":"4,26E-01","module":"A4"},{"value":"7,07E-01","module":"C1"},{"value":"1,28E+00","module":"C2"},{"value":"1,82E+01","module":"C3"},{"value":"1,60E+00","module":"C4"},{"value":"-1,45E+01","module":"D"}]},{"parameter":"PENRE","unit":"MJ","values":[{"value":"8,57E+02","module":"A1"},{"value":"2,14E+02","module":"A2"},{"value":"2,61E+01","module":"A3"},{"value":"3,39E+01","module":"A4"},{"value":"1,30E+02","module":"C1"},{"value":"1,02E+02","module":"C2"},{"value":"3,54E+01","module":"C3"},{"value":"1,04E+02","module":"C4"},{"value":"-6,56E+01","module":"D"}]},{"parameter":"PENRM","unit":"MJ","values":[{"value":"2,04E+01","module":"A1"},{"value":"0,0E+00","module":"A2"},{"value":"0,0E+00","module":"A3"},{"value":"0,0E+00","module":"A4"},{"value":"0,0E+00","module":"C1"},{"value":"0,0E+00","module":"C2"},{"value":"0,0E+00","module":"C3"},{"value":"0,0E+00","module":"C4"},{"value":"0,0E+00","module":"D"}]},{"parameter":"PENRT","unit":"MJ","values":[{"value":"8,78E+02","module":"A1"},{"value":"2,14E+02","module":"A2"},{"value":"2,61E+01","module":"A3"},{"value":"3,39E+01","module":"A4"},{"value":"1,30E+02","module":"C1"},{"value":"1,02E+02","module":"C2"},{"value":"3,54E+01","module":"C3"},{"value":"1,04E+02","module":"C4"},{"value":"-6,56E+01","module":"D"}]},{"parameter":"SM","unit":"kg","values":[{"value":"1,01E+01","module":"A1"},{"value":"0,0E+00","module":"A2"},{"value":"0,0E+00","module":"A3"},{"value":"0,0E+00","module":"A4"},{"value":"0,0E+00","module":"C1"},{"value":"0,0E+00","module":"C2"},{"value":"0,0E+00","module":"C3"},{"value":"0,0E+00","module":"C4"},{"value":"0,0E+00","module":"D"}]},{"parameter":"RSF","unit":"MJ","values":[{"value":"2,30E+01","module":"A1"},{"value":"9,44E-02","module":"A2"},{"value":"2,02E-02","module":"A3"},{"value":"1,49E-02","module":"A4"},{"value":"0,0E+00","module":"C1"},{"value":"4,47E-02","module":"C2"},{"value":"0,0E+00","module":"C3"},{"value":"3,32E-02","module":"C4"},{"value":"-2,97E-01","module":"D"}]},{"parameter":"NRSF","unit":"MJ","values":[{"value":"2,62E+02","module":"A1"},{"value":"3,16E-01","module":"A2"},{"value":"7,96E-02","module":"A3"},{"value":"5,00E-02","module":"A4"},{"value":"0,0E+00","module":"C1"},{"value":"1,50E-01","module":"C2"},{"value":"0,0E+00","module":"C3"},{"value":"9,53E-02","module":"C4"},{"value":"-3,06E-01","module":"D"}]},{"parameter":"FW","unit":"m3","values":[{"value":"3,47E+00","module":"A1"},{"value":"2,44E-02","module":"A2"},{"value":"2,18E-01","module":"A3"},{"value":"3,86E-03","module":"A4"},{"value":"6,68E-03","module":"C1"},{"value":"1,16E-02","module":"C2"},{"value":"6,06E-02","module":"C3"},{"value":"1,24E-01","module":"C4"},{"value":"-2,28E+00","module":"D"}]}],"end_of_life_waste":[{"parameter":"HWD","unit":"kg","values":[{"value":"6,34E-02","module":"A1"},{"value":"1,17E-02","module":"A2"},{"value":"4,27E-02","module":"A3"},{"value":"1,85E-03","module":"A4"},{"value":"3,82E-03","module":"C1"},{"value":"5,56E-03","module":"C2"},{"value":"3,53E-03","module":"C3"},{"value":"0,0E+00","module":"C4"},{"value":"-1,50E-02","module":"D"}]},{"parameter":"NHWD","unit":"kg","values":[{"value":"4,56E+00","module":"A1"},{"value":"1,86E+01","module":"A2"},{"value":"1,12E-01","module":"A3"},{"value":"2,95E+00","module":"A4"},{"value":"1,54E-01","module":"C1"},{"value":"8,84E+00","module":"C2"},{"value":"1,12E-01","module":"C3"},{"value":"7,55E+02","module":"C4"},{"value":"-4,54E-01","module":"D"}]},{"parameter":"RWD","unit":"kg","values":[{"value":"5,25E-03","module":"A1"},{"value":"1,46E-03","module":"A2"},{"value":"1,81E-04","module":"A3"},{"value":"2,31E-04","module":"A4"},{"value":"9,02E-04","module":"C1"},{"value":"6,94E-04","module":"C2"},{"value":"3,74E-04","module":"C3"},{"value":"0,0E+00","module":"C4"},{"value":"-4,93E-04","module":"D"}]}],"end_of_life_flow":[{"parameter":"CRU","unit":"kg","values":[{"value":"0,0E+00","module":"A1"},{"value":"0,0E+00","module":"A2"},{"value":"0,0E+00","module":"A3"},{"value":"0,0E+00","module":"A4"},{"value":"0,0E+00","module":"C1"},{"value":"0,0E+00","module":"C2"},{"value":"0,0E+00","module":"C3"},{"value":"0,0E+00","module":"C4"},{"value":"0,0E+00","module":"D"}]},{"parameter":"MFR","unit":"kg","values":[{"value":"1,41E-02","module":"A1"},{"value":"0,0E+00","module":"A2"},{"value":"1,03E-02","module":"A3"},{"value":"0,0E+00","module":"A4"},{"value":"0,0E+00","module":"C1"},{"value":"0,0E+00","module":"C2"},{"value":"1,60E+03","module":"C3"},{"value":"0,0E+00","module":"C4"},{"value":"0,0E+00","module":"D"}]},{"parameter":"MER","unit":"kg","values":[{"value":"3,40E-03","module":"A1"},{"value":"0,0E+00","module":"A2"},{"value":"7,26E-02","module":"A3"},{"value":"0,0E+00","module":"A4"},{"value":"0,0E+00","module":"C1"},{"value":"0,0E+00","module":"C2"},{"value":"0,0E+00","module":"C3"},{"value":"0,0E+00","module":"C4"},{"value":"0,0E+00","module":"D"}]},{"parameter":"EEE","unit":"MJ","values":[{"value":"9,42E-03","module":"A1"},{"value":"0,0E+00","module":"A2"},{"value":"3,61E-02","module":"A3"},{"value":"0,0E+00","module":"A4"},{"value":"0,0E+00","module":"C1"},{"value":"0,0E+00","module":"C2"},{"value":"0,0E+00","module":"C3"},{"value":"0,0E+00","module":"C4"},{"value":"0,0E+00","module":"D"}]},{"parameter":"EET","unit":"MJ","values":[{"value":"1,42E-01","module":"A1"},{"value":"0,0E+00","module":"A2"},{"value":"5,47E-01","module":"A3"},{"value":"0,0E+00","module":"A4"},{"value":"0,0E+00","module":"C1"},{"value":"0,0E+00","module":"C2"},{"value":"0,0E+00","module":"C3"},{"value":"0,0E+00","module":"C4"},{"value":"0,0E+00","module":"D"}]}]}