{"product_name":"3X300+35 PEX-S-AL 17,5 kV","epd_id":"NEPD-5254-4581-EN","compliance":["EN 15804+A2","ISO 14025","ISO 21930"],"producer_name":"NKT headquarter Denmark A/S","environmental_impact":[{"parameter":"GWP-total","unit":"kg CO2-eq.","values":[{"value":"4,10E+01","module":"A1"},{"value":"3,03E-01","module":"A2"},{"value":"9,31E-01","module":"A3"},{"value":"1,59E-01","module":"A4"},{"value":"0,0E+00","module":"B1"},{"value":"0,0E+00","module":"B2"},{"value":"0,0E+00","module":"B3"},{"value":"0,0E+00","module":"B4"},{"value":"0,0E+00","module":"B5"},{"value":"3,55E-02","module":"B6"},{"value":"0,0E+00","module":"B7"},{"value":"0,0E+00","module":"C1"},{"value":"2,39E-01","module":"C2"},{"value":"3,19E+00","module":"C3"},{"value":"1,35E-01","module":"C4"},{"value":"-1,24E+01","module":"D"}]},{"parameter":"GWP-fossil","unit":"kg CO2-eq.","values":[{"value":"4,02E+01","module":"A1"},{"value":"3,03E-01","module":"A2"},{"value":"9,22E-01","module":"A3"},{"value":"1,59E-01","module":"A4"},{"value":"0,0E+00","module":"B1"},{"value":"0,0E+00","module":"B2"},{"value":"0,0E+00","module":"B3"},{"value":"0,0E+00","module":"B4"},{"value":"0,0E+00","module":"B5"},{"value":"3,51E-02","module":"B6"},{"value":"0,0E+00","module":"B7"},{"value":"0,0E+00","module":"C1"},{"value":"2,39E-01","module":"C2"},{"value":"3,19E+00","module":"C3"},{"value":"1,35E-01","module":"C4"},{"value":"-1,21E+01","module":"D"}]},{"parameter":"GWP-biogenic","unit":"kg CO2-eq.","values":[{"value":"3,94E-01","module":"A1"},{"value":"1,25E-04","module":"A2"},{"value":"9,00E-03","module":"A3"},{"value":"6,59E-05","module":"A4"},{"value":"0,0E+00","module":"B1"},{"value":"0,0E+00","module":"B2"},{"value":"0,0E+00","module":"B3"},{"value":"0,0E+00","module":"B4"},{"value":"0,0E+00","module":"B5"},{"value":"3,64E-04","module":"B6"},{"value":"0,0E+00","module":"B7"},{"value":"0,0E+00","module":"C1"},{"value":"9,88E-05","module":"C2"},{"value":"2,64E-05","module":"C3"},{"value":"1,19E-05","module":"C4"},{"value":"-5,52E-02","module":"D"}]},{"parameter":"GWP-luluc","unit":"kg CO2-eq.","values":[{"value":"4,50E-01","module":"A1"},{"value":"1,09E-04","module":"A2"},{"value":"7,70E-05","module":"A3"},{"value":"5,67E-05","module":"A4"},{"value":"0,0E+00","module":"B1"},{"value":"0,0E+00","module":"B2"},{"value":"0,0E+00","module":"B3"},{"value":"0,0E+00","module":"B4"},{"value":"0,0E+00","module":"B5"},{"value":"4,73E-05","module":"B6"},{"value":"0,0E+00","module":"B7"},{"value":"0,0E+00","module":"C1"},{"value":"8,50E-05","module":"C2"},{"value":"3,91E-06","module":"C3"},{"value":"7,39E-06","module":"C4"},{"value":"-2,27E-01","module":"D"}]},{"parameter":"ODP","unit":"kg CFC 11-eq.","values":[{"value":"2,89E-06","module":"A1"},{"value":"6,84E-08","module":"A2"},{"value":"1,22E-07","module":"A3"},{"value":"3,61E-08","module":"A4"},{"value":"0,0E+00","module":"B1"},{"value":"0,0E+00","module":"B2"},{"value":"0,0E+00","module":"B3"},{"value":"0,0E+00","module":"B4"},{"value":"0,0E+00","module":"B5"},{"value":"1,19E-09","module":"B6"},{"value":"0,0E+00","module":"B7"},{"value":"0,0E+00","module":"C1"},{"value":"5,41E-08","module":"C2"},{"value":"2,50E-09","module":"C3"},{"value":"6,91E-09","module":"C4"},{"value":"-1,31E-02","module":"D"}]},{"parameter":"AP","unit":"mol H+-eq.","values":[{"value":"5,42E-01","module":"A1"},{"value":"9,90E-04","module":"A2"},{"value":"1,34E-03","module":"A3"},{"value":"4,58E-04","module":"A4"},{"value":"0,0E+00","module":"B1"},{"value":"0,0E+00","module":"B2"},{"value":"0,0E+00","module":"B3"},{"value":"0,0E+00","module":"B4"},{"value":"0,0E+00","module":"B5"},{"value":"1,41E-04","module":"B6"},{"value":"0,0E+00","module":"B7"},{"value":"0,0E+00","module":"C1"},{"value":"6,86E-04","module":"C2"},{"value":"4,03E-04","module":"C3"},{"value":"1,83E-04","module":"C4"},{"value":"-1,34E-01","module":"D"}]},{"parameter":"POCP","unit":"kg NMVOC-eq.","values":[{"value":"1,67E-01","module":"A1"},{"value":"8,22E-04","module":"A2"},{"value":"1,32E-03","module":"A3"},{"value":"3,88E-04","module":"A4"},{"value":"0,0E+00","module":"B1"},{"value":"0,0E+00","module":"B2"},{"value":"0,0E+00","module":"B3"},{"value":"0,0E+00","module":"B4"},{"value":"0,0E+00","module":"B5"},{"value":"7,21E-05","module":"B6"},{"value":"0,0E+00","module":"B7"},{"value":"0,0E+00","module":"C1"},{"value":"5,82E-04","module":"C2"},{"value":"5,01E-04","module":"C3"},{"value":"2,33E-04","module":"C4"},{"value":"-4,76E-02","module":"D"}]},{"parameter":"ADPE","unit":"kg Sb-eq.","values":[{"value":"1,61E-03","module":"A1"},{"value":"8,27E-06","module":"A2"},{"value":"1,07E-05","module":"A3"},{"value":"4,40E-06","module":"A4"},{"value":"0,0E+00","module":"B1"},{"value":"0,0E+00","module":"B2"},{"value":"0,0E+00","module":"B3"},{"value":"0,0E+00","module":"B4"},{"value":"0,0E+00","module":"B5"},{"value":"3,13E-07","module":"B6"},{"value":"0,0E+00","module":"B7"},{"value":"0,0E+00","module":"C1"},{"value":"6,60E-06","module":"C2"},{"value":"1,15E-07","module":"C3"},{"value":"1,84E-07","module":"C4"},{"value":"-2,86E-04","module":"D"}]},{"parameter":"ADPF","unit":"MJ","values":[{"value":"5,98E+02","module":"A1"},{"value":"4,57E+00","module":"A2"},{"value":"1,39E+01","module":"A3"},{"value":"2,41E+00","module":"A4"},{"value":"0,0E+00","module":"B1"},{"value":"0,0E+00","module":"B2"},{"value":"0,0E+00","module":"B3"},{"value":"0,0E+00","module":"B4"},{"value":"0,0E+00","module":"B5"},{"value":"4,55E-01","module":"B6"},{"value":"0,0E+00","module":"B7"},{"value":"0,0E+00","module":"C1"},{"value":"3,61E+00","module":"C2"},{"value":"2,12E-01","module":"C3"},{"value":"5,41E-01","module":"C4"},{"value":"-1,53E+02","module":"D"}]},{"parameter":"WDP","unit":"m3 world-eq.","values":[{"value":"1,40E+04","module":"A1"},{"value":"4,38E+00","module":"A2"},{"value":"3,38E+00","module":"A3"},{"value":"2,33E+00","module":"A4"},{"value":"0,0E+00","module":"B1"},{"value":"0,0E+00","module":"B2"},{"value":"0,0E+00","module":"B3"},{"value":"0,0E+00","module":"B4"},{"value":"0,0E+00","module":"B5"},{"value":"7,08E+00","module":"B6"},{"value":"0,0E+00","module":"B7"},{"value":"0,0E+00","module":"C1"},{"value":"3,49E+00","module":"C2"},{"value":"5,07E-01","module":"C3"},{"value":"9,50E+00","module":"C4"},{"value":"-6,66E+03","module":"D"}]},{"parameter":"EP-freshwater","unit":"kg P-eq.","values":[{"value":"4,49E-03","module":"A1"},{"value":"2,40E-06","module":"A2"},{"value":"4,06E-06","module":"A3"},{"value":"1,27E-06","module":"A4"},{"value":"0,0E+00","module":"B1"},{"value":"0,0E+00","module":"B2"},{"value":"0,0E+00","module":"B3"},{"value":"0,0E+00","module":"B4"},{"value":"0,0E+00","module":"B5"},{"value":"2,88E-06","module":"B6"},{"value":"0,0E+00","module":"B7"},{"value":"0,0E+00","module":"C1"},{"value":"1,91E-06","module":"C2"},{"value":"2,49E-07","module":"C3"},{"value":"3,56E-07","module":"C4"},{"value":"-8,28E-04","module":"D"}]},{"parameter":"EP-marine","unit":"kg N-eq.","values":[{"value":"4,25E-02","module":"A1"},{"value":"2,03E-04","module":"A2"},{"value":"3,96E-04","module":"A3"},{"value":"9,05E-05","module":"A4"},{"value":"0,0E+00","module":"B1"},{"value":"0,0E+00","module":"B2"},{"value":"0,0E+00","module":"B3"},{"value":"0,0E+00","module":"B4"},{"value":"0,0E+00","module":"B5"},{"value":"2,37E-05","module":"B6"},{"value":"0,0E+00","module":"B7"},{"value":"0,0E+00","module":"C1"},{"value":"1,36E-04","module":"C2"},{"value":"1,94E-04","module":"C3"},{"value":"1,91E-04","module":"C4"},{"value":"-1,26E-02","module":"D"}]},{"parameter":"EP-terrestrial","unit":"mol N-eq.","values":[{"value":"5,01E-01","module":"A1"},{"value":"2,27E-03","module":"A2"},{"value":"4,13E-03","module":"A3"},{"value":"1,01E-03","module":"A4"},{"value":"0,0E+00","module":"B1"},{"value":"0,0E+00","module":"B2"},{"value":"0,0E+00","module":"B3"},{"value":"0,0E+00","module":"B4"},{"value":"0,0E+00","module":"B5"},{"value":"3,38E-04","module":"B6"},{"value":"0,0E+00","module":"B7"},{"value":"0,0E+00","module":"C1"},{"value":"1,52E-03","module":"C2"},{"value":"2,09E-03","module":"C3"},{"value":"7,32E-04","module":"C4"},{"value":"-1,49E-01","module":"D"}]},{"parameter":"GWP-IOBC","unit":"kg CO2-eq.","values":[{"value":"4,08E+01","module":"A1"},{"value":"3,03E-01","module":"A2"},{"value":"9,06E-01","module":"A3"},{"value":"1,59E-01","module":"A4"},{"value":"0,0E+00","module":"B1"},{"value":"0,0E+00","module":"B2"},{"value":"0,0E+00","module":"B3"},{"value":"0,0E+00","module":"B4"},{"value":"0,0E+00","module":"B5"},{"value":"4,92E-02","module":"B6"},{"value":"0,0E+00","module":"B7"},{"value":"0,0E+00","module":"C1"},{"value":"2,39E-01","module":"C2"},{"value":"3,19E+00","module":"C3"},{"value":"1,67E-02","module":"C4"},{"value":"-1,17E+01","module":"D"}]}],"additional_environmental_impact":[{"parameter":"PM","unit":"disease incidence","values":[{"value":"2,82E-06","module":"A1"},{"value":"1,84E-08","module":"A2"},{"value":"1,39E-08","module":"A3"},{"value":"9,75E-09","module":"A4"},{"value":"0,0E+00","module":"B1"},{"value":"0,0E+00","module":"B2"},{"value":"0,0E+00","module":"B3"},{"value":"0,0E+00","module":"B4"},{"value":"0,0E+00","module":"B5"},{"value":"6,90E-10","module":"B6"},{"value":"0,0E+00","module":"B7"},{"value":"0,0E+00","module":"C1"},{"value":"1,46E-08","module":"C2"},{"value":"1,58E-09","module":"C3"},{"value":"3,37E-09","module":"C4"},{"value":"-1,01E-06","module":"D"}]},{"parameter":"ETP-fw","unit":"CTUe","values":[{"value":"3,04E+03","module":"A1"},{"value":"3,38E+00","module":"A2"},{"value":"3,30E+00","module":"A3"},{"value":"1,78E+00","module":"A4"},{"value":"0,0E+00","module":"B1"},{"value":"0,0E+00","module":"B2"},{"value":"0,0E+00","module":"B3"},{"value":"0,0E+00","module":"B4"},{"value":"0,0E+00","module":"B5"},{"value":"8,11E-01","module":"B6"},{"value":"0,0E+00","module":"B7"},{"value":"0,0E+00","module":"C1"},{"value":"2,68E+00","module":"C2"},{"value":"7,03E-01","module":"C3"},{"value":"5,23E+02","module":"C4"},{"value":"-6,86E+02","module":"D"}]},{"parameter":"HTP-c","unit":"CTUh","values":[{"value":"1,25E-07","module":"A1"},{"value":"0,0E+00","module":"A2"},{"value":"3,88E-10","module":"A3"},{"value":"0,0E+00","module":"A4"},{"value":"0,0E+00","module":"B1"},{"value":"0,0E+00","module":"B2"},{"value":"0,0E+00","module":"B3"},{"value":"0,0E+00","module":"B4"},{"value":"0,0E+00","module":"B5"},{"value":"1,60E-11","module":"B6"},{"value":"0,0E+00","module":"B7"},{"value":"0,0E+00","module":"C1"},{"value":"0,0E+00","module":"C2"},{"value":"7,20E-11","module":"C3"},{"value":"3,20E-11","module":"C4"},{"value":"-3,66E-08","module":"D"}]},{"parameter":"HTP-nc","unit":"CTUh","values":[{"value":"5,93E-06","module":"A1"},{"value":"3,69E-09","module":"A2"},{"value":"4,96E-09","module":"A3"},{"value":"1,95E-09","module":"A4"},{"value":"0,0E+00","module":"B1"},{"value":"0,0E+00","module":"B2"},{"value":"0,0E+00","module":"B3"},{"value":"0,0E+00","module":"B4"},{"value":"0,0E+00","module":"B5"},{"value":"5,30E-10","module":"B6"},{"value":"0,0E+00","module":"B7"},{"value":"0,0E+00","module":"C1"},{"value":"2,92E-09","module":"C2"},{"value":"2,75E-09","module":"C3"},{"value":"6,72E-10","module":"C4"},{"value":"-9,56E-07","module":"D"}]},{"parameter":"SQP","unit":"unitless","values":[{"value":"1,03E+02","module":"A1"},{"value":"3,16E+00","module":"A2"},{"value":"4,89E-01","module":"A3"},{"value":"1,68E+00","module":"A4"},{"value":"0,0E+00","module":"B1"},{"value":"0,0E+00","module":"B2"},{"value":"0,0E+00","module":"B3"},{"value":"0,0E+00","module":"B4"},{"value":"0,0E+00","module":"B5"},{"value":"7,49E-01","module":"B6"},{"value":"0,0E+00","module":"B7"},{"value":"0,0E+00","module":"C1"},{"value":"2,53E+00","module":"C2"},{"value":"2,60E-02","module":"C3"},{"value":"1,46E+00","module":"C4"},{"value":"-2,48E+01","module":"D"}]},{"parameter":"IRP","unit":"kBq U235-eq.","values":[{"value":"1,90E+00","module":"A1"},{"value":"2,00E-02","module":"A2"},{"value":"8,79E-03","module":"A3"},{"value":"1,05E-02","module":"A4"},{"value":"0,0E+00","module":"B1"},{"value":"0,0E+00","module":"B2"},{"value":"0,0E+00","module":"B3"},{"value":"0,0E+00","module":"B4"},{"value":"0,0E+00","module":"B5"},{"value":"2,23E-03","module":"B6"},{"value":"0,0E+00","module":"B7"},{"value":"0,0E+00","module":"C1"},{"value":"1,58E-02","module":"C2"},{"value":"3,62E-04","module":"C3"},{"value":"3,14E-03","module":"C4"},{"value":"-6,62E-01","module":"D"}]}],"resource_use":[{"parameter":"PERE","unit":"MJ","values":[{"value":"1,26E+02","module":"A1"},{"value":"6,49E-02","module":"A2"},{"value":"1,36E+01","module":"A3"},{"value":"3,45E-02","module":"A4"},{"value":"0,0E+00","module":"B1"},{"value":"0,0E+00","module":"B2"},{"value":"0,0E+00","module":"B3"},{"value":"0,0E+00","module":"B4"},{"value":"0,0E+00","module":"B5"},{"value":"3,91E-01","module":"B6"},{"value":"0,0E+00","module":"B7"},{"value":"0,0E+00","module":"C1"},{"value":"5,17E-02","module":"C2"},{"value":"6,37E-03","module":"C3"},{"value":"5,15E-02","module":"C4"},{"value":"-7,05E+01","module":"D"}]},{"parameter":"PERM","unit":"MJ","values":[{"value":"0,0E+00","module":"A1"},{"value":"0,0E+00","module":"A2"},{"value":"0,0E+00","module":"A3"},{"value":"0,0E+00","module":"A4"},{"value":"0,0E+00","module":"B1"},{"value":"0,0E+00","module":"B2"},{"value":"0,0E+00","module":"B3"},{"value":"0,0E+00","module":"B4"},{"value":"0,0E+00","module":"B5"},{"value":"0,0E+00","module":"B6"},{"value":"0,0E+00","module":"B7"},{"value":"0,0E+00","module":"C1"},{"value":"0,0E+00","module":"C2"},{"value":"0,0E+00","module":"C3"},{"value":"0,0E+00","module":"C4"},{"value":"0,0E+00","module":"D"}]},{"parameter":"PERT","unit":"MJ","values":[{"value":"1,26E+02","module":"A1"},{"value":"6,49E-02","module":"A2"},{"value":"1,36E+01","module":"A3"},{"value":"3,45E-02","module":"A4"},{"value":"0,0E+00","module":"B1"},{"value":"0,0E+00","module":"B2"},{"value":"0,0E+00","module":"B3"},{"value":"0,0E+00","module":"B4"},{"value":"0,0E+00","module":"B5"},{"value":"3,91E-01","module":"B6"},{"value":"0,0E+00","module":"B7"},{"value":"0,0E+00","module":"C1"},{"value":"5,17E-02","module":"C2"},{"value":"6,37E-03","module":"C3"},{"value":"5,15E-02","module":"C4"},{"value":"-7,05E+01","module":"D"}]},{"parameter":"PENRE","unit":"MJ","values":[{"value":"5,10E+02","module":"A1"},{"value":"4,57E+00","module":"A2"},{"value":"1,39E+01","module":"A3"},{"value":"2,41E+00","module":"A4"},{"value":"0,0E+00","module":"B1"},{"value":"0,0E+00","module":"B2"},{"value":"0,0E+00","module":"B3"},{"value":"0,0E+00","module":"B4"},{"value":"0,0E+00","module":"B5"},{"value":"4,56E-01","module":"B6"},{"value":"0,0E+00","module":"B7"},{"value":"0,0E+00","module":"C1"},{"value":"3,61E+00","module":"C2"},{"value":"2,12E-01","module":"C3"},{"value":"5,41E-01","module":"C4"},{"value":"-1,53E+02","module":"D"}]},{"parameter":"PENRM","unit":"MJ","values":[{"value":"9,44E+01","module":"A1"},{"value":"0,0E+00","module":"A2"},{"value":"0,0E+00","module":"A3"},{"value":"0,0E+00","module":"A4"},{"value":"0,0E+00","module":"B1"},{"value":"0,0E+00","module":"B2"},{"value":"0,0E+00","module":"B3"},{"value":"0,0E+00","module":"B4"},{"value":"0,0E+00","module":"B5"},{"value":"0,0E+00","module":"B6"},{"value":"0,0E+00","module":"B7"},{"value":"0,0E+00","module":"C1"},{"value":"0,0E+00","module":"C2"},{"value":"-8,99E+01","module":"C3"},{"value":"0,0E+00","module":"C4"},{"value":"0,0E+00","module":"D"}]},{"parameter":"PENRT","unit":"MJ","values":[{"value":"6,04E+02","module":"A1"},{"value":"4,57E+00","module":"A2"},{"value":"1,39E+01","module":"A3"},{"value":"2,41E+00","module":"A4"},{"value":"0,0E+00","module":"B1"},{"value":"0,0E+00","module":"B2"},{"value":"0,0E+00","module":"B3"},{"value":"0,0E+00","module":"B4"},{"value":"0,0E+00","module":"B5"},{"value":"4,56E-01","module":"B6"},{"value":"0,0E+00","module":"B7"},{"value":"0,0E+00","module":"C1"},{"value":"3,61E+00","module":"C2"},{"value":"-8,97E+01","module":"C3"},{"value":"5,42E-01","module":"C4"},{"value":"-1,53E+02","module":"D"}]},{"parameter":"SM","unit":"kg","values":[{"value":"4,45E-01","module":"A1"},{"value":"0,0E+00","module":"A2"},{"value":"0,0E+00","module":"A3"},{"value":"0,0E+00","module":"A4"},{"value":"0,0E+00","module":"B1"},{"value":"0,0E+00","module":"B2"},{"value":"0,0E+00","module":"B3"},{"value":"0,0E+00","module":"B4"},{"value":"0,0E+00","module":"B5"},{"value":"0,0E+00","module":"B6"},{"value":"0,0E+00","module":"B7"},{"value":"0,0E+00","module":"C1"},{"value":"0,0E+00","module":"C2"},{"value":"0,0E+00","module":"C3"},{"value":"4,33E-03","module":"C4"},{"value":"9,41E-02","module":"D"}]},{"parameter":"RSF","unit":"MJ","values":[{"value":"8,14E-01","module":"A1"},{"value":"2,32E-03","module":"A2"},{"value":"3,18E-03","module":"A3"},{"value":"1,23E-03","module":"A4"},{"value":"0,0E+00","module":"B1"},{"value":"0,0E+00","module":"B2"},{"value":"0,0E+00","module":"B3"},{"value":"0,0E+00","module":"B4"},{"value":"0,0E+00","module":"B5"},{"value":"1,47E-02","module":"B6"},{"value":"0,0E+00","module":"B7"},{"value":"0,0E+00","module":"C1"},{"value":"1,85E-03","module":"C2"},{"value":"1,77E-04","module":"C3"},{"value":"1,07E-03","module":"C4"},{"value":"-1,57E-02","module":"D"}]},{"parameter":"NRSF","unit":"MJ","values":[{"value":"2,02E-01","module":"A1"},{"value":"8,27E-03","module":"A2"},{"value":"1,87E-02","module":"A3"},{"value":"4,41E-03","module":"A4"},{"value":"0,0E+00","module":"B1"},{"value":"0,0E+00","module":"B2"},{"value":"0,0E+00","module":"B3"},{"value":"0,0E+00","module":"B4"},{"value":"0,0E+00","module":"B5"},{"value":"7,79E-05","module":"B6"},{"value":"0,0E+00","module":"B7"},{"value":"0,0E+00","module":"C1"},{"value":"6,61E-03","module":"C2"},{"value":"0,0E+00","module":"C3"},{"value":"3,74E-03","module":"C4"},{"value":"-8,43E-01","module":"D"}]},{"parameter":"FW","unit":"m3","values":[{"value":"7,88E-01","module":"A1"},{"value":"4,85E-04","module":"A2"},{"value":"5,27E-03","module":"A3"},{"value":"2,57E-04","module":"A4"},{"value":"0,0E+00","module":"B1"},{"value":"0,0E+00","module":"B2"},{"value":"0,0E+00","module":"B3"},{"value":"0,0E+00","module":"B4"},{"value":"0,0E+00","module":"B5"},{"value":"1,45E-03","module":"B6"},{"value":"0,0E+00","module":"B7"},{"value":"0,0E+00","module":"C1"},{"value":"3,86E-04","module":"C2"},{"value":"6,30E-04","module":"C3"},{"value":"6,87E-04","module":"C4"},{"value":"-3,19E-01","module":"D"}]}],"end_of_life_waste":[{"parameter":"HWD","unit":"kg","values":[{"value":"3,01E-01","module":"A1"},{"value":"2,35E-04","module":"A2"},{"value":"1,79E-02","module":"A3"},{"value":"1,24E-04","module":"A4"},{"value":"0,0E+00","module":"B1"},{"value":"0,0E+00","module":"B2"},{"value":"0,0E+00","module":"B3"},{"value":"0,0E+00","module":"B4"},{"value":"0,0E+00","module":"B5"},{"value":"6,02E-05","module":"B6"},{"value":"0,0E+00","module":"B7"},{"value":"0,0E+00","module":"C1"},{"value":"1,86E-04","module":"C2"},{"value":"0,0E+00","module":"C3"},{"value":"6,28E-02","module":"C4"},{"value":"4,51E-02","module":"D"}]},{"parameter":"NHWD","unit":"kg","values":[{"value":"9,32E+00","module":"A1"},{"value":"2,20E-01","module":"A2"},{"value":"4,76E-02","module":"A3"},{"value":"1,17E-01","module":"A4"},{"value":"0,0E+00","module":"B1"},{"value":"0,0E+00","module":"B2"},{"value":"0,0E+00","module":"B3"},{"value":"0,0E+00","module":"B4"},{"value":"0,0E+00","module":"B5"},{"value":"2,78E-03","module":"B6"},{"value":"0,0E+00","module":"B7"},{"value":"0,0E+00","module":"C1"},{"value":"1,76E-01","module":"C2"},{"value":"0,0E+00","module":"C3"},{"value":"1,94E+00","module":"C4"},{"value":"-3,59E+00","module":"D"}]},{"parameter":"RWD","unit":"kg","values":[{"value":"1,79E-03","module":"A1"},{"value":"3,11E-05","module":"A2"},{"value":"1,23E-05","module":"A3"},{"value":"1,64E-05","module":"A4"},{"value":"0,0E+00","module":"B1"},{"value":"0,0E+00","module":"B2"},{"value":"0,0E+00","module":"B3"},{"value":"0,0E+00","module":"B4"},{"value":"0,0E+00","module":"B5"},{"value":"1,43E-06","module":"B6"},{"value":"0,0E+00","module":"B7"},{"value":"0,0E+00","module":"C1"},{"value":"2,46E-05","module":"C2"},{"value":"0,0E+00","module":"C3"},{"value":"3,67E-06","module":"C4"},{"value":"-6,20E-04","module":"D"}]}],"end_of_life_flow":[{"parameter":"CRU","unit":"kg","values":[{"value":"0,0E+00","module":"A1"},{"value":"0,0E+00","module":"A2"},{"value":"0,0E+00","module":"A3"},{"value":"0,0E+00","module":"A4"},{"value":"0,0E+00","module":"B1"},{"value":"0,0E+00","module":"B2"},{"value":"0,0E+00","module":"B3"},{"value":"0,0E+00","module":"B4"},{"value":"0,0E+00","module":"B5"},{"value":"0,0E+00","module":"B6"},{"value":"0,0E+00","module":"B7"},{"value":"0,0E+00","module":"C1"},{"value":"0,0E+00","module":"C2"},{"value":"0,0E+00","module":"C3"},{"value":"0,0E+00","module":"C4"},{"value":"0,0E+00","module":"D"}]},{"parameter":"MFR","unit":"kg","values":[{"value":"1,95E-03","module":"A1"},{"value":"0,0E+00","module":"A2"},{"value":"1,08E-03","module":"A3"},{"value":"0,0E+00","module":"A4"},{"value":"0,0E+00","module":"B1"},{"value":"0,0E+00","module":"B2"},{"value":"0,0E+00","module":"B3"},{"value":"0,0E+00","module":"B4"},{"value":"0,0E+00","module":"B5"},{"value":"0,0E+00","module":"B6"},{"value":"0,0E+00","module":"B7"},{"value":"0,0E+00","module":"C1"},{"value":"0,0E+00","module":"C2"},{"value":"1,85E+00","module":"C3"},{"value":"1,03E-04","module":"C4"},{"value":"-3,68E-03","module":"D"}]},{"parameter":"MER","unit":"kg","values":[{"value":"4,58E-03","module":"A1"},{"value":"0,0E+00","module":"A2"},{"value":"5,54E-07","module":"A3"},{"value":"0,0E+00","module":"A4"},{"value":"0,0E+00","module":"B1"},{"value":"0,0E+00","module":"B2"},{"value":"0,0E+00","module":"B3"},{"value":"0,0E+00","module":"B4"},{"value":"0,0E+00","module":"B5"},{"value":"0,0E+00","module":"B6"},{"value":"0,0E+00","module":"B7"},{"value":"0,0E+00","module":"C1"},{"value":"0,0E+00","module":"C2"},{"value":"1,06E+00","module":"C3"},{"value":"1,09E-04","module":"C4"},{"value":"-4,85E-04","module":"D"}]},{"parameter":"EEE","unit":"MJ","values":[{"value":"8,52E-03","module":"A1"},{"value":"0,0E+00","module":"A2"},{"value":"4,51E-02","module":"A3"},{"value":"0,0E+00","module":"A4"},{"value":"0,0E+00","module":"B1"},{"value":"0,0E+00","module":"B2"},{"value":"0,0E+00","module":"B3"},{"value":"0,0E+00","module":"B4"},{"value":"0,0E+00","module":"B5"},{"value":"0,0E+00","module":"B6"},{"value":"0,0E+00","module":"B7"},{"value":"0,0E+00","module":"C1"},{"value":"0,0E+00","module":"C2"},{"value":"2,05E+00","module":"C3"},{"value":"1,10E-03","module":"C4"},{"value":"-1,19E-03","module":"D"}]},{"parameter":"EET","unit":"MJ","values":[{"value":"1,29E-01","module":"A1"},{"value":"0,0E+00","module":"A2"},{"value":"6,83E-01","module":"A3"},{"value":"0,0E+00","module":"A4"},{"value":"0,0E+00","module":"B1"},{"value":"0,0E+00","module":"B2"},{"value":"0,0E+00","module":"B3"},{"value":"0,0E+00","module":"B4"},{"value":"0,0E+00","module":"B5"},{"value":"0,0E+00","module":"B6"},{"value":"0,0E+00","module":"B7"},{"value":"0,0E+00","module":"C1"},{"value":"0,0E+00","module":"C2"},{"value":"3,10E+01","module":"C3"},{"value":"1,66E-02","module":"C4"},{"value":"-1,80E-02","module":"D"}]}]}