{"product_name":"480mm sandwichfacade med massiv bagplade 3% spild uden huller ","epd_id":"NEPD-8191-7860-DK","compliance":["EN 15804+A2","ISO 14025","ISO 21930"],"producer_name":"Midtjydsk betonvare- og elementfabrik (MBE)","environmental_impact":[{"parameter":"GWP-total","unit":"kg CO2-eq.","values":[{"value":"8,47E+01","module":"A1"},{"value":"8,27E+00","module":"A2"},{"value":"4,63E+00","module":"A3"},{"value":"5,30E+00","module":"A4"},{"value":"2,48E+00","module":"C1"},{"value":"0,0E+00","module":"C2"},{"value":"5,18E-01","module":"C3"},{"value":"8,62E-02","module":"C4"},{"value":"-8,06E+00","module":"D"}]},{"parameter":"GWP-fossil","unit":"kg CO2-eq.","values":[{"value":"8,43E+01","module":"A1"},{"value":"8,27E+00","module":"A2"},{"value":"4,75E+00","module":"A3"},{"value":"5,30E+00","module":"A4"},{"value":"2,48E+00","module":"C1"},{"value":"0,0E+00","module":"C2"},{"value":"5,12E-01","module":"C3"},{"value":"8,61E-02","module":"C4"},{"value":"-8,02E+00","module":"D"}]},{"parameter":"GWP-biogenic","unit":"kg CO2-eq.","values":[{"value":"4,10E-01","module":"A1"},{"value":"3,42E-03","module":"A2"},{"value":"-2,74E-01","module":"A3"},{"value":"2,27E-03","module":"A4"},{"value":"4,66E-04","module":"C1"},{"value":"0,0E+00","module":"C2"},{"value":"3,69E-03","module":"C3"},{"value":"7,33E-05","module":"C4"},{"value":"-3,07E-02","module":"D"}]},{"parameter":"GWP-luluc","unit":"kg CO2-eq.","values":[{"value":"2,47E-02","module":"A1"},{"value":"2,94E-03","module":"A2"},{"value":"1,57E-01","module":"A3"},{"value":"1,61E-03","module":"A4"},{"value":"1,96E-04","module":"C1"},{"value":"0,0E+00","module":"C2"},{"value":"5,91E-04","module":"C3"},{"value":"1,69E-05","module":"C4"},{"value":"-4,07E-03","module":"D"}]},{"parameter":"ODP","unit":"kg CFC 11-eq.","values":[{"value":"2,20E-06","module":"A1"},{"value":"1,87E-06","module":"A2"},{"value":"2,91E-07","module":"A3"},{"value":"1,28E-06","module":"A4"},{"value":"5,36E-07","module":"C1"},{"value":"0,0E+00","module":"C2"},{"value":"8,43E-08","module":"C3"},{"value":"4,19E-08","module":"C4"},{"value":"-3,54E-04","module":"D"}]},{"parameter":"AP","unit":"mol H+-eq.","values":[{"value":"3,74E-01","module":"A1"},{"value":"2,39E-02","module":"A2"},{"value":"3,88E-02","module":"A3"},{"value":"1,71E-02","module":"A4"},{"value":"2,60E-02","module":"C1"},{"value":"0,0E+00","module":"C2"},{"value":"3,47E-03","module":"C3"},{"value":"8,41E-04","module":"C4"},{"value":"-4,53E-02","module":"D"}]},{"parameter":"POCP","unit":"kg NMVOC-eq.","values":[{"value":"2,08E-01","module":"A1"},{"value":"2,04E-02","module":"A2"},{"value":"2,23E-02","module":"A3"},{"value":"1,64E-02","module":"A4"},{"value":"3,46E-02","module":"C1"},{"value":"0,0E+00","module":"C2"},{"value":"3,14E-03","module":"C3"},{"value":"9,94E-04","module":"C4"},{"value":"-4,65E-02","module":"D"}]},{"parameter":"ADPE","unit":"kg Sb-eq.","values":[{"value":"1,11E-03","module":"A1"},{"value":"2,28E-04","module":"A2"},{"value":"8,76E-05","module":"A3"},{"value":"9,45E-05","module":"A4"},{"value":"3,81E-06","module":"C1"},{"value":"0,0E+00","module":"C2"},{"value":"5,42E-06","module":"C3"},{"value":"7,62E-07","module":"C4"},{"value":"-2,35E-04","module":"D"}]},{"parameter":"ADPF","unit":"MJ","values":[{"value":"5,82E+02","module":"A1"},{"value":"1,25E+02","module":"A2"},{"value":"5,75E+01","module":"A3"},{"value":"8,61E+01","module":"A4"},{"value":"3,42E+01","module":"C1"},{"value":"0,0E+00","module":"C2"},{"value":"1,33E+01","module":"C3"},{"value":"2,78E+00","module":"C4"},{"value":"-7,91E+01","module":"D"}]},{"parameter":"WDP","unit":"m3 world-eq.","values":[{"value":"1,68E+03","module":"A1"},{"value":"1,21E+02","module":"A2"},{"value":"2,26E+02","module":"A3"},{"value":"6,60E+01","module":"A4"},{"value":"7,26E+00","module":"C1"},{"value":"0,0E+00","module":"C2"},{"value":"1,46E+03","module":"C3"},{"value":"5,85E+00","module":"C4"},{"value":"-7,29E+02","module":"D"}]},{"parameter":"EP-freshwater","unit":"kg P-eq.","values":[{"value":"4,53E-03","module":"A1"},{"value":"6,60E-05","module":"A2"},{"value":"2,71E-04","module":"A3"},{"value":"4,22E-05","module":"A4"},{"value":"9,04E-06","module":"C1"},{"value":"0,0E+00","module":"C2"},{"value":"2,70E-05","module":"C3"},{"value":"6,43E-07","module":"C4"},{"value":"-4,47E-04","module":"D"}]},{"parameter":"EP-marine","unit":"kg N-eq.","values":[{"value":"6,02E-02","module":"A1"},{"value":"4,80E-03","module":"A2"},{"value":"8,77E-03","module":"A3"},{"value":"3,74E-03","module":"A4"},{"value":"1,15E-02","module":"C1"},{"value":"0,0E+00","module":"C2"},{"value":"1,02E-03","module":"C3"},{"value":"3,15E-04","module":"C4"},{"value":"-1,11E-02","module":"D"}]},{"parameter":"EP-terrestrial","unit":"mol N-eq.","values":[{"value":"8,95E-01","module":"A1"},{"value":"5,37E-02","module":"A2"},{"value":"9,27E-02","module":"A3"},{"value":"4,17E-02","module":"A4"},{"value":"1,24E-01","module":"C1"},{"value":"0,0E+00","module":"C2"},{"value":"1,17E-02","module":"C3"},{"value":"3,47E-03","module":"C4"},{"value":"-1,20E-01","module":"D"}]},{"parameter":"GWP-IOBC","unit":"kg CO2-eq.","values":[{"value":"8,45E+01","module":"A1"},{"value":"8,27E+00","module":"A2"},{"value":"5,01E+00","module":"A3"},{"value":"5,30E+00","module":"A4"},{"value":"2,48E+00","module":"C1"},{"value":"0,0E+00","module":"C2"},{"value":"5,12E-01","module":"C3"},{"value":"8,63E-02","module":"C4"},{"value":"-1,14E+01","module":"D"}]}],"additional_environmental_impact":[{"parameter":"PM","unit":"disease incidence","values":[{"value":"3,55E-06","module":"A1"},{"value":"5,08E-07","module":"A2"},{"value":"3,73E-07","module":"A3"},{"value":"4,87E-07","module":"A4"},{"value":"3,14E-06","module":"C1"},{"value":"0,0E+00","module":"C2"},{"value":"5,53E-08","module":"C3"},{"value":"1,79E-08","module":"C4"},{"value":"-8,15E-07","module":"D"}]},{"parameter":"ETP-fw","unit":"CTUe","values":[{"value":"2,76E+03","module":"A1"},{"value":"9,26E+01","module":"A2"},{"value":"1,92E+02","module":"A3"},{"value":"6,30E+01","module":"A4"},{"value":"1,87E+01","module":"C1"},{"value":"0,0E+00","module":"C2"},{"value":"9,57E+00","module":"C3"},{"value":"1,37E+00","module":"C4"},{"value":"-3,95E+02","module":"D"}]},{"parameter":"HTP-c","unit":"CTUh","values":[{"value":"1,29E-07","module":"A1"},{"value":"0,0E+00","module":"A2"},{"value":"1,08E-08","module":"A3"},{"value":"0,0E+00","module":"A4"},{"value":"6,21E-10","module":"C1"},{"value":"0,0E+00","module":"C2"},{"value":"6,05E-10","module":"C3"},{"value":"4,10E-11","module":"C4"},{"value":"-3,32E-08","module":"D"}]},{"parameter":"HTP-nc","unit":"CTUh","values":[{"value":"8,15E-07","module":"A1"},{"value":"1,01E-07","module":"A2"},{"value":"1,02E-07","module":"A3"},{"value":"6,09E-08","module":"A4"},{"value":"1,74E-08","module":"C1"},{"value":"0,0E+00","module":"C2"},{"value":"8,63E-09","module":"C3"},{"value":"8,05E-10","module":"C4"},{"value":"6,67E-07","module":"D"}]},{"parameter":"SQP","unit":"unitless","values":[{"value":"2,91E+02","module":"A1"},{"value":"8,74E+01","module":"A2"},{"value":"6,54E+02","module":"A3"},{"value":"9,87E+01","module":"A4"},{"value":"4,15E+00","module":"C1"},{"value":"0,0E+00","module":"C2"},{"value":"7,49E+00","module":"C3"},{"value":"1,01E+01","module":"C4"},{"value":"4,73E+01","module":"D"}]},{"parameter":"IRP","unit":"kBq U235-eq.","values":[{"value":"1,36E+00","module":"A1"},{"value":"5,46E-01","module":"A2"},{"value":"1,26E-01","module":"A3"},{"value":"3,76E-01","module":"A4"},{"value":"1,49E-01","module":"C1"},{"value":"0,0E+00","module":"C2"},{"value":"2,22E-01","module":"C3"},{"value":"1,21E-02","module":"C4"},{"value":"-1,87E-01","module":"D"}]}],"resource_use":[{"parameter":"PERE","unit":"MJ","values":[{"value":"1,80E+02","module":"A1"},{"value":"1,79E+00","module":"A2"},{"value":"1,68E+02","module":"A3"},{"value":"1,08E+00","module":"A4"},{"value":"1,86E-01","module":"C1"},{"value":"0,0E+00","module":"C2"},{"value":"6,82E+00","module":"C3"},{"value":"4,28E-02","module":"C4"},{"value":"-1,03E+01","module":"D"}]},{"parameter":"PERM","unit":"MJ","values":[{"value":"1,24E+00","module":"A1"},{"value":"0,0E+00","module":"A2"},{"value":"0,0E+00","module":"A3"},{"value":"0,0E+00","module":"A4"},{"value":"0,0E+00","module":"C1"},{"value":"0,0E+00","module":"C2"},{"value":"0,0E+00","module":"C3"},{"value":"0,0E+00","module":"C4"},{"value":"0,0E+00","module":"D"}]},{"parameter":"PERT","unit":"MJ","values":[{"value":"1,81E+02","module":"A1"},{"value":"1,79E+00","module":"A2"},{"value":"1,68E+02","module":"A3"},{"value":"1,08E+00","module":"A4"},{"value":"1,86E-01","module":"C1"},{"value":"0,0E+00","module":"C2"},{"value":"6,82E+00","module":"C3"},{"value":"4,28E-02","module":"C4"},{"value":"-1,03E+01","module":"D"}]},{"parameter":"PENRE","unit":"MJ","values":[{"value":"5,34E+02","module":"A1"},{"value":"1,25E+02","module":"A2"},{"value":"5,77E+01","module":"A3"},{"value":"8,61E+01","module":"A4"},{"value":"3,42E+01","module":"C1"},{"value":"0,0E+00","module":"C2"},{"value":"1,33E+01","module":"C3"},{"value":"2,78E+00","module":"C4"},{"value":"-8,03E+01","module":"D"}]},{"parameter":"PENRM","unit":"MJ","values":[{"value":"1,80E+01","module":"A1"},{"value":"0,0E+00","module":"A2"},{"value":"0,0E+00","module":"A3"},{"value":"0,0E+00","module":"A4"},{"value":"0,0E+00","module":"C1"},{"value":"0,0E+00","module":"C2"},{"value":"-7,74E-01","module":"C3"},{"value":"0,0E+00","module":"C4"},{"value":"0,0E+00","module":"D"}]},{"parameter":"PENRT","unit":"MJ","values":[{"value":"5,52E+02","module":"A1"},{"value":"1,25E+02","module":"A2"},{"value":"5,77E+01","module":"A3"},{"value":"8,61E+01","module":"A4"},{"value":"3,42E+01","module":"C1"},{"value":"0,0E+00","module":"C2"},{"value":"1,25E+01","module":"C3"},{"value":"2,78E+00","module":"C4"},{"value":"-8,03E+01","module":"D"}]},{"parameter":"SM","unit":"kg","values":[{"value":"1,69E+01","module":"A1"},{"value":"0,0E+00","module":"A2"},{"value":"4,22E-02","module":"A3"},{"value":"0,0E+00","module":"A4"},{"value":"0,0E+00","module":"C1"},{"value":"0,0E+00","module":"C2"},{"value":"0,0E+00","module":"C3"},{"value":"0,0E+00","module":"C4"},{"value":"0,0E+00","module":"D"}]},{"parameter":"RSF","unit":"MJ","values":[{"value":"6,66E-01","module":"A1"},{"value":"6,40E-02","module":"A2"},{"value":"2,86E-01","module":"A3"},{"value":"3,79E-02","module":"A4"},{"value":"0,0E+00","module":"C1"},{"value":"0,0E+00","module":"C2"},{"value":"1,40E-05","module":"C3"},{"value":"8,84E-04","module":"C4"},{"value":"1,31E-01","module":"D"}]},{"parameter":"NRSF","unit":"MJ","values":[{"value":"7,55E-01","module":"A1"},{"value":"2,29E-01","module":"A2"},{"value":"1,61E-02","module":"A3"},{"value":"1,27E-01","module":"A4"},{"value":"0,0E+00","module":"C1"},{"value":"0,0E+00","module":"C2"},{"value":"0,0E+00","module":"C3"},{"value":"2,55E-03","module":"C4"},{"value":"6,87E+00","module":"D"}]},{"parameter":"FW","unit":"m3","values":[{"value":"6,21E-01","module":"A1"},{"value":"1,34E-02","module":"A2"},{"value":"4,99E-02","module":"A3"},{"value":"9,80E-03","module":"A4"},{"value":"1,76E-03","module":"C1"},{"value":"0,0E+00","module":"C2"},{"value":"2,28E-02","module":"C3"},{"value":"3,31E-03","module":"C4"},{"value":"-8,56E-01","module":"D"}]}],"end_of_life_waste":[{"parameter":"HWD","unit":"kg","values":[{"value":"1,57E+00","module":"A1"},{"value":"6,45E-03","module":"A2"},{"value":"1,94E-02","module":"A3"},{"value":"4,71E-03","module":"A4"},{"value":"1,01E-03","module":"C1"},{"value":"0,0E+00","module":"C2"},{"value":"1,32E-03","module":"C3"},{"value":"3,34E-05","module":"C4"},{"value":"-4,02E-02","module":"D"}]},{"parameter":"NHWD","unit":"kg","values":[{"value":"3,90E+01","module":"A1"},{"value":"6,08E+00","module":"A2"},{"value":"6,02E-01","module":"A3"},{"value":"7,48E+00","module":"A4"},{"value":"4,05E-02","module":"C1"},{"value":"0,0E+00","module":"C2"},{"value":"4,18E-02","module":"C3"},{"value":"2,01E+01","module":"C4"},{"value":"-2,89E+00","module":"D"}]},{"parameter":"RWD","unit":"kg","values":[{"value":"4,28E-03","module":"A1"},{"value":"8,51E-04","module":"A2"},{"value":"1,20E-04","module":"A3"},{"value":"5,88E-04","module":"A4"},{"value":"2,37E-04","module":"C1"},{"value":"0,0E+00","module":"C2"},{"value":"1,40E-04","module":"C3"},{"value":"1,66E-10","module":"C4"},{"value":"-1,64E-04","module":"D"}]}],"end_of_life_flow":[{"parameter":"CRU","unit":"kg","values":[{"value":"1,38E+00","module":"A1"},{"value":"0,0E+00","module":"A2"},{"value":"0,0E+00","module":"A3"},{"value":"0,0E+00","module":"A4"},{"value":"0,0E+00","module":"C1"},{"value":"0,0E+00","module":"C2"},{"value":"0,0E+00","module":"C3"},{"value":"0,0E+00","module":"C4"},{"value":"0,0E+00","module":"D"}]},{"parameter":"MFR","unit":"kg","values":[{"value":"3,07E-01","module":"A1"},{"value":"0,0E+00","module":"A2"},{"value":"2,41E-01","module":"A3"},{"value":"0,0E+00","module":"A4"},{"value":"0,0E+00","module":"C1"},{"value":"0,0E+00","module":"C2"},{"value":"6,01E+02","module":"C3"},{"value":"0,0E+00","module":"C4"},{"value":"0,0E+00","module":"D"}]},{"parameter":"MER","unit":"kg","values":[{"value":"1,51E-01","module":"A1"},{"value":"0,0E+00","module":"A2"},{"value":"4,14E-01","module":"A3"},{"value":"0,0E+00","module":"A4"},{"value":"0,0E+00","module":"C1"},{"value":"0,0E+00","module":"C2"},{"value":"3,60E-02","module":"C3"},{"value":"0,0E+00","module":"C4"},{"value":"0,0E+00","module":"D"}]},{"parameter":"EEE","unit":"MJ","values":[{"value":"5,27E-03","module":"A1"},{"value":"0,0E+00","module":"A2"},{"value":"2,88E-01","module":"A3"},{"value":"0,0E+00","module":"A4"},{"value":"0,0E+00","module":"C1"},{"value":"0,0E+00","module":"C2"},{"value":"5,53E-02","module":"C3"},{"value":"0,0E+00","module":"C4"},{"value":"0,0E+00","module":"D"}]},{"parameter":"EET","unit":"MJ","values":[{"value":"7,97E-02","module":"A1"},{"value":"0,0E+00","module":"A2"},{"value":"4,36E+00","module":"A3"},{"value":"0,0E+00","module":"A4"},{"value":"0,0E+00","module":"C1"},{"value":"0,0E+00","module":"C2"},{"value":"8,37E-01","module":"C3"},{"value":"0,0E+00","module":"C4"},{"value":"0,0E+00","module":"D"}]}]}