{"product_name":"5G2,5 PFXP-LX FR WHITE","epd_id":"NEPD-5694-5003-EN","compliance":["EN 15804+A2","ISO 14025","ISO 21930"],"producer_name":"NKT headquarter Denmark A/S","environmental_impact":[{"parameter":"GWP-total","unit":"kg CO2-eq.","values":[{"value":"1,13E+00","module":"A1"},{"value":"2,16E-02","module":"A2"},{"value":"8,81E-03","module":"A3"},{"value":"7,28E-02","module":"A4"},{"value":"2,81E-02","module":"A5"},{"value":"0,0E+00","module":"C1"},{"value":"1,05E-02","module":"C2"},{"value":"1,16E-01","module":"C3"},{"value":"8,29E-03","module":"C4"},{"value":"-1,07E-01","module":"D"}]},{"parameter":"GWP-fossil","unit":"kg CO2-eq.","values":[{"value":"1,11E+00","module":"A1"},{"value":"2,16E-02","module":"A2"},{"value":"8,03E-03","module":"A3"},{"value":"7,27E-02","module":"A4"},{"value":"2,76E-02","module":"A5"},{"value":"0,0E+00","module":"C1"},{"value":"1,05E-02","module":"C2"},{"value":"1,16E-01","module":"C3"},{"value":"8,29E-03","module":"C4"},{"value":"-1,06E-01","module":"D"}]},{"parameter":"GWP-biogenic","unit":"kg CO2-eq.","values":[{"value":"2,02E-02","module":"A1"},{"value":"8,70E-06","module":"A2"},{"value":"7,30E-04","module":"A3"},{"value":"2,99E-05","module":"A4"},{"value":"4,26E-04","module":"A5"},{"value":"0,0E+00","module":"C1"},{"value":"4,33E-06","module":"C2"},{"value":"3,51E-05","module":"C3"},{"value":"1,33E-06","module":"C4"},{"value":"-4,80E-04","module":"D"}]},{"parameter":"GWP-luluc","unit":"kg CO2-eq.","values":[{"value":"9,00E-04","module":"A1"},{"value":"8,47E-06","module":"A2"},{"value":"5,34E-05","module":"A3"},{"value":"2,62E-05","module":"A4"},{"value":"2,06E-05","module":"A5"},{"value":"0,0E+00","module":"C1"},{"value":"3,73E-06","module":"C2"},{"value":"6,73E-06","module":"C3"},{"value":"5,60E-07","module":"C4"},{"value":"-2,97E-04","module":"D"}]},{"parameter":"ODP","unit":"kg CFC 11-eq.","values":[{"value":"1,49E-07","module":"A1"},{"value":"4,95E-09","module":"A2"},{"value":"1,57E-09","module":"A3"},{"value":"1,64E-08","module":"A4"},{"value":"3,72E-09","module":"A5"},{"value":"0,0E+00","module":"C1"},{"value":"2,37E-09","module":"C2"},{"value":"2,84E-09","module":"C3"},{"value":"4,45E-10","module":"C4"},{"value":"-4,04E-04","module":"D"}]},{"parameter":"AP","unit":"mol H+-eq.","values":[{"value":"9,31E-02","module":"A1"},{"value":"1,17E-04","module":"A2"},{"value":"1,57E-04","module":"A3"},{"value":"2,44E-04","module":"A4"},{"value":"1,88E-03","module":"A5"},{"value":"0,0E+00","module":"C1"},{"value":"3,01E-05","module":"C2"},{"value":"5,33E-05","module":"C3"},{"value":"1,34E-05","module":"C4"},{"value":"-1,70E-02","module":"D"}]},{"parameter":"POCP","unit":"kg NMVOC-eq.","values":[{"value":"1,43E-02","module":"A1"},{"value":"8,96E-05","module":"A2"},{"value":"1,35E-04","module":"A3"},{"value":"2,02E-04","module":"A4"},{"value":"2,98E-04","module":"A5"},{"value":"0,0E+00","module":"C1"},{"value":"2,55E-05","module":"C2"},{"value":"4,14E-05","module":"C3"},{"value":"1,55E-05","module":"C4"},{"value":"-2,97E-03","module":"D"}]},{"parameter":"ADPE","unit":"kg Sb-eq.","values":[{"value":"2,58E-04","module":"A1"},{"value":"5,58E-07","module":"A2"},{"value":"7,24E-08","module":"A3"},{"value":"1,98E-06","module":"A4"},{"value":"5,25E-06","module":"A5"},{"value":"0,0E+00","module":"C1"},{"value":"2,89E-07","module":"C2"},{"value":"1,82E-07","module":"C3"},{"value":"1,39E-08","module":"C4"},{"value":"-9,49E-05","module":"D"}]},{"parameter":"ADPF","unit":"MJ","values":[{"value":"1,58E+01","module":"A1"},{"value":"3,22E-01","module":"A2"},{"value":"7,40E-02","module":"A3"},{"value":"1,10E+00","module":"A4"},{"value":"3,63E-01","module":"A5"},{"value":"0,0E+00","module":"C1"},{"value":"1,58E-01","module":"C2"},{"value":"1,15E-01","module":"C3"},{"value":"3,66E-02","module":"C4"},{"value":"-9,80E-01","module":"D"}]},{"parameter":"WDP","unit":"m3 world-eq.","values":[{"value":"6,24E+00","module":"A1"},{"value":"2,92E-01","module":"A2"},{"value":"5,91E-02","module":"A3"},{"value":"1,05E+00","module":"A4"},{"value":"2,25E-01","module":"A5"},{"value":"0,0E+00","module":"C1"},{"value":"1,53E-01","module":"C2"},{"value":"2,31E+00","module":"C3"},{"value":"6,44E-01","module":"C4"},{"value":"4,54E+00","module":"D"}]},{"parameter":"EP-freshwater","unit":"kg P-eq.","values":[{"value":"9,15E-04","module":"A1"},{"value":"1,65E-07","module":"A2"},{"value":"4,84E-07","module":"A3"},{"value":"5,76E-07","module":"A4"},{"value":"1,83E-05","module":"A5"},{"value":"0,0E+00","module":"C1"},{"value":"8,37E-08","module":"C2"},{"value":"2,55E-07","module":"C3"},{"value":"4,00E-08","module":"C4"},{"value":"-1,15E-04","module":"D"}]},{"parameter":"EP-marine","unit":"kg N-eq.","values":[{"value":"3,17E-03","module":"A1"},{"value":"2,55E-05","module":"A2"},{"value":"4,74E-05","module":"A3"},{"value":"5,03E-05","module":"A4"},{"value":"6,72E-05","module":"A5"},{"value":"0,0E+00","module":"C1"},{"value":"5,95E-06","module":"C2"},{"value":"1,39E-05","module":"C3"},{"value":"1,08E-05","module":"C4"},{"value":"-7,11E-04","module":"D"}]},{"parameter":"EP-terrestrial","unit":"mol N-eq.","values":[{"value":"4,49E-02","module":"A1"},{"value":"2,84E-04","module":"A2"},{"value":"7,52E-04","module":"A3"},{"value":"5,62E-04","module":"A4"},{"value":"9,46E-04","module":"A5"},{"value":"0,0E+00","module":"C1"},{"value":"6,66E-05","module":"C2"},{"value":"1,49E-04","module":"C3"},{"value":"5,09E-05","module":"C4"},{"value":"-1,09E-02","module":"D"}]},{"parameter":"GWP-IOBC","unit":"kg CO2-eq.","values":[{"value":"1,13E+00","module":"A1"},{"value":"2,16E-02","module":"A2"},{"value":"8,71E-03","module":"A3"},{"value":"7,28E-02","module":"A4"},{"value":"2,80E-02","module":"A5"},{"value":"0,0E+00","module":"C1"},{"value":"1,05E-02","module":"C2"},{"value":"1,16E-01","module":"C3"},{"value":"8,49E-03","module":"C4"},{"value":"-5,35E-02","module":"D"}]}],"additional_environmental_impact":[{"parameter":"PM","unit":"disease incidence","values":[{"value":"1,69E-07","module":"A1"},{"value":"1,21E-09","module":"A2"},{"value":"2,17E-09","module":"A3"},{"value":"4,41E-09","module":"A4"},{"value":"3,62E-09","module":"A5"},{"value":"0,0E+00","module":"C1"},{"value":"6,41E-10","module":"C2"},{"value":"3,37E-10","module":"C3"},{"value":"2,08E-10","module":"C4"},{"value":"-3,66E-08","module":"D"}]},{"parameter":"ETP-fw","unit":"CTUe","values":[{"value":"6,95E+02","module":"A1"},{"value":"2,35E-01","module":"A2"},{"value":"1,42E+00","module":"A3"},{"value":"8,11E-01","module":"A4"},{"value":"1,46E+01","module":"A5"},{"value":"0,0E+00","module":"C1"},{"value":"1,17E-01","module":"C2"},{"value":"5,41E+00","module":"C3"},{"value":"2,68E+01","module":"C4"},{"value":"-1,56E+02","module":"D"}]},{"parameter":"HTP-c","unit":"CTUh","values":[{"value":"1,70E-08","module":"A1"},{"value":"0,0E+00","module":"A2"},{"value":"1,80E-11","module":"A3"},{"value":"0,0E+00","module":"A4"},{"value":"3,41E-10","module":"A5"},{"value":"0,0E+00","module":"C1"},{"value":"0,0E+00","module":"C2"},{"value":"1,30E-11","module":"C3"},{"value":"3,00E-12","module":"C4"},{"value":"-2,21E-09","module":"D"}]},{"parameter":"HTP-nc","unit":"CTUh","values":[{"value":"1,51E-06","module":"A1"},{"value":"2,45E-10","module":"A2"},{"value":"4,84E-10","module":"A3"},{"value":"8,87E-10","module":"A4"},{"value":"3,02E-08","module":"A5"},{"value":"0,0E+00","module":"C1"},{"value":"1,28E-10","module":"C2"},{"value":"1,30E-09","module":"C3"},{"value":"8,90E-11","module":"C4"},{"value":"-1,89E-07","module":"D"}]},{"parameter":"SQP","unit":"unitless","values":[{"value":"9,34E+00","module":"A1"},{"value":"2,11E-01","module":"A2"},{"value":"5,74E+00","module":"A3"},{"value":"7,59E-01","module":"A4"},{"value":"3,79E-01","module":"A5"},{"value":"0,0E+00","module":"C1"},{"value":"1,11E-01","module":"C2"},{"value":"4,13E-02","module":"C3"},{"value":"1,04E-01","module":"C4"},{"value":"-2,51E+00","module":"D"}]},{"parameter":"IRP","unit":"kBq U235-eq.","values":[{"value":"2,81E-02","module":"A1"},{"value":"1,41E-03","module":"A2"},{"value":"2,72E-04","module":"A3"},{"value":"4,79E-03","module":"A4"},{"value":"7,66E-04","module":"A5"},{"value":"0,0E+00","module":"C1"},{"value":"6,92E-04","module":"C2"},{"value":"5,51E-04","module":"C3"},{"value":"2,08E-04","module":"C4"},{"value":"-1,63E-03","module":"D"}]}],"resource_use":[{"parameter":"PERE","unit":"MJ","values":[{"value":"1,60E+00","module":"A1"},{"value":"4,43E-03","module":"A2"},{"value":"1,20E+00","module":"A3"},{"value":"1,56E-02","module":"A4"},{"value":"6,65E-02","module":"A5"},{"value":"0,0E+00","module":"C1"},{"value":"2,27E-03","module":"C2"},{"value":"1,44E-02","module":"C3"},{"value":"3,47E-03","module":"C4"},{"value":"-8,51E-01","module":"D"}]},{"parameter":"PERM","unit":"MJ","values":[{"value":"0,0E+00","module":"A1"},{"value":"0,0E+00","module":"A2"},{"value":"0,0E+00","module":"A3"},{"value":"0,0E+00","module":"A4"},{"value":"0,0E+00","module":"A5"},{"value":"0,0E+00","module":"C1"},{"value":"0,0E+00","module":"C2"},{"value":"0,0E+00","module":"C3"},{"value":"0,0E+00","module":"C4"},{"value":"0,0E+00","module":"D"}]},{"parameter":"PERT","unit":"MJ","values":[{"value":"1,60E+00","module":"A1"},{"value":"4,43E-03","module":"A2"},{"value":"1,20E+00","module":"A3"},{"value":"1,56E-02","module":"A4"},{"value":"6,65E-02","module":"A5"},{"value":"0,0E+00","module":"C1"},{"value":"2,27E-03","module":"C2"},{"value":"1,44E-02","module":"C3"},{"value":"3,47E-03","module":"C4"},{"value":"-8,51E-01","module":"D"}]},{"parameter":"PENRE","unit":"MJ","values":[{"value":"1,32E+01","module":"A1"},{"value":"3,22E-01","module":"A2"},{"value":"7,41E-02","module":"A3"},{"value":"1,10E+00","module":"A4"},{"value":"3,10E-01","module":"A5"},{"value":"0,0E+00","module":"C1"},{"value":"1,58E-01","module":"C2"},{"value":"1,15E-01","module":"C3"},{"value":"3,66E-02","module":"C4"},{"value":"-9,80E-01","module":"D"}]},{"parameter":"PENRM","unit":"MJ","values":[{"value":"2,69E+00","module":"A1"},{"value":"0,0E+00","module":"A2"},{"value":"0,0E+00","module":"A3"},{"value":"0,0E+00","module":"A4"},{"value":"0,0E+00","module":"A5"},{"value":"0,0E+00","module":"C1"},{"value":"0,0E+00","module":"C2"},{"value":"-2,69E+00","module":"C3"},{"value":"0,0E+00","module":"C4"},{"value":"0,0E+00","module":"D"}]},{"parameter":"PENRT","unit":"MJ","values":[{"value":"1,59E+01","module":"A1"},{"value":"3,22E-01","module":"A2"},{"value":"7,41E-02","module":"A3"},{"value":"1,10E+00","module":"A4"},{"value":"3,10E-01","module":"A5"},{"value":"0,0E+00","module":"C1"},{"value":"1,58E-01","module":"C2"},{"value":"-2,58E+00","module":"C3"},{"value":"3,66E-02","module":"C4"},{"value":"-9,80E-01","module":"D"}]},{"parameter":"SM","unit":"kg","values":[{"value":"2,49E-02","module":"A1"},{"value":"0,0E+00","module":"A2"},{"value":"0,0E+00","module":"A3"},{"value":"0,0E+00","module":"A4"},{"value":"5,03E-04","module":"A5"},{"value":"0,0E+00","module":"C1"},{"value":"0,0E+00","module":"C2"},{"value":"0,0E+00","module":"C3"},{"value":"2,22E-04","module":"C4"},{"value":"2,95E-02","module":"D"}]},{"parameter":"RSF","unit":"MJ","values":[{"value":"1,25E-02","module":"A1"},{"value":"1,56E-04","module":"A2"},{"value":"4,48E-05","module":"A3"},{"value":"5,56E-04","module":"A4"},{"value":"2,79E-04","module":"A5"},{"value":"0,0E+00","module":"C1"},{"value":"8,11E-05","module":"C2"},{"value":"2,62E-04","module":"C3"},{"value":"7,54E-05","module":"C4"},{"value":"2,72E-03","module":"D"}]},{"parameter":"NRSF","unit":"MJ","values":[{"value":"1,71E-02","module":"A1"},{"value":"5,93E-04","module":"A2"},{"value":"2,57E-04","module":"A3"},{"value":"1,98E-03","module":"A4"},{"value":"4,28E-04","module":"A5"},{"value":"0,0E+00","module":"C1"},{"value":"2,90E-04","module":"C2"},{"value":"0,0E+00","module":"C3"},{"value":"2,01E-04","module":"C4"},{"value":"-2,30E-02","module":"D"}]},{"parameter":"FW","unit":"m3","values":[{"value":"1,82E-02","module":"A1"},{"value":"3,31E-05","module":"A2"},{"value":"3,79E-05","module":"A3"},{"value":"1,16E-04","module":"A4"},{"value":"4,25E-04","module":"A5"},{"value":"0,0E+00","module":"C1"},{"value":"1,69E-05","module":"C2"},{"value":"2,70E-03","module":"C3"},{"value":"4,33E-05","module":"C4"},{"value":"-3,06E-03","module":"D"}]}],"end_of_life_waste":[{"parameter":"HWD","unit":"kg","values":[{"value":"9,03E-03","module":"A1"},{"value":"1,64E-05","module":"A2"},{"value":"1,15E-03","module":"A3"},{"value":"5,64E-05","module":"A4"},{"value":"2,66E-04","module":"A5"},{"value":"0,0E+00","module":"C1"},{"value":"8,17E-06","module":"C2"},{"value":"0,0E+00","module":"C3"},{"value":"2,53E-03","module":"C4"},{"value":"-1,15E-03","module":"D"}]},{"parameter":"NHWD","unit":"kg","values":[{"value":"2,95E-01","module":"A1"},{"value":"1,45E-02","module":"A2"},{"value":"3,11E-03","module":"A3"},{"value":"5,27E-02","module":"A4"},{"value":"1,00E-02","module":"A5"},{"value":"0,0E+00","module":"C1"},{"value":"7,70E-03","module":"C2"},{"value":"0,0E+00","module":"C3"},{"value":"1,03E-01","module":"C4"},{"value":"-5,05E-02","module":"D"}]},{"parameter":"RWD","unit":"kg","values":[{"value":"2,74E-05","module":"A1"},{"value":"2,20E-06","module":"A2"},{"value":"4,17E-07","module":"A3"},{"value":"7,48E-06","module":"A4"},{"value":"8,47E-07","module":"A5"},{"value":"0,0E+00","module":"C1"},{"value":"1,08E-06","module":"C2"},{"value":"0,0E+00","module":"C3"},{"value":"2,04E-07","module":"C4"},{"value":"-1,43E-06","module":"D"}]}],"end_of_life_flow":[{"parameter":"CRU","unit":"kg","values":[{"value":"0,0E+00","module":"A1"},{"value":"0,0E+00","module":"A2"},{"value":"0,0E+00","module":"A3"},{"value":"0,0E+00","module":"A4"},{"value":"0,0E+00","module":"A5"},{"value":"0,0E+00","module":"C1"},{"value":"0,0E+00","module":"C2"},{"value":"0,0E+00","module":"C3"},{"value":"0,0E+00","module":"C4"},{"value":"0,0E+00","module":"D"}]},{"parameter":"MFR","unit":"kg","values":[{"value":"0,0E+00","module":"A1"},{"value":"0,0E+00","module":"A2"},{"value":"2,64E-05","module":"A3"},{"value":"0,0E+00","module":"A4"},{"value":"1,30E-03","module":"A5"},{"value":"0,0E+00","module":"C1"},{"value":"0,0E+00","module":"C2"},{"value":"6,49E-02","module":"C3"},{"value":"5,14E-06","module":"C4"},{"value":"-1,16E-03","module":"D"}]},{"parameter":"MER","unit":"kg","values":[{"value":"0,0E+00","module":"A1"},{"value":"0,0E+00","module":"A2"},{"value":"4,26E-03","module":"A3"},{"value":"0,0E+00","module":"A4"},{"value":"1,18E-03","module":"A5"},{"value":"0,0E+00","module":"C1"},{"value":"0,0E+00","module":"C2"},{"value":"5,28E-02","module":"C3"},{"value":"5,58E-06","module":"C4"},{"value":"-1,52E-04","module":"D"}]},{"parameter":"EEE","unit":"MJ","values":[{"value":"0,0E+00","module":"A1"},{"value":"0,0E+00","module":"A2"},{"value":"2,52E-03","module":"A3"},{"value":"0,0E+00","module":"A4"},{"value":"1,33E-03","module":"A5"},{"value":"0,0E+00","module":"C1"},{"value":"0,0E+00","module":"C2"},{"value":"6,32E-02","module":"C3"},{"value":"5,60E-05","module":"C4"},{"value":"-3,73E-04","module":"D"}]},{"parameter":"EET","unit":"MJ","values":[{"value":"0,0E+00","module":"A1"},{"value":"0,0E+00","module":"A2"},{"value":"3,81E-02","module":"A3"},{"value":"0,0E+00","module":"A4"},{"value":"2,02E-02","module":"A5"},{"value":"0,0E+00","module":"C1"},{"value":"0,0E+00","module":"C2"},{"value":"9,56E-01","module":"C3"},{"value":"8,47E-04","module":"C4"},{"value":"-5,64E-03","module":"D"}]}]}