{"product_name":"7G2,5 NOAKLX","epd_id":"NEPD-7314-6710","compliance":["EN 15804+A2","ISO 14025","ISO 21930"],"producer_name":"NKT headquarter Denmark A/S","environmental_impact":[{"parameter":"GWP-total","unit":"kg CO2-eq.","values":[{"value":"1,83E+00","module":"A1"},{"value":"6,18E-02","module":"A2"},{"value":"5,77E-02","module":"A3"},{"value":"4,82E-02","module":"A4"},{"value":"4,36E-02","module":"A5"},{"value":"0,0E+00","module":"C1"},{"value":"1,70E-02","module":"C2"},{"value":"1,74E-01","module":"C3"},{"value":"4,95E-03","module":"C4"},{"value":"-1,75E-01","module":"D"}]},{"parameter":"GWP-fossil","unit":"kg CO2-eq.","values":[{"value":"1,80E+00","module":"A1"},{"value":"6,17E-02","module":"A2"},{"value":"3,99E-02","module":"A3"},{"value":"4,82E-02","module":"A4"},{"value":"4,08E-02","module":"A5"},{"value":"0,0E+00","module":"C1"},{"value":"1,70E-02","module":"C2"},{"value":"8,78E-02","module":"C3"},{"value":"4,95E-03","module":"C4"},{"value":"-1,74E-01","module":"D"}]},{"parameter":"GWP-biogenic","unit":"kg CO2-eq.","values":[{"value":"3,40E-02","module":"A1"},{"value":"2,55E-05","module":"A2"},{"value":"6,91E-03","module":"A3"},{"value":"1,99E-05","module":"A4"},{"value":"2,53E-03","module":"A5"},{"value":"0,0E+00","module":"C1"},{"value":"7,04E-06","module":"C2"},{"value":"8,58E-02","module":"C3"},{"value":"3,52E-07","module":"C4"},{"value":"-6,83E-04","module":"D"}]},{"parameter":"GWP-luluc","unit":"kg CO2-eq.","values":[{"value":"1,41E-03","module":"A1"},{"value":"2,21E-05","module":"A2"},{"value":"1,09E-02","module":"A3"},{"value":"1,71E-05","module":"A4"},{"value":"2,46E-04","module":"A5"},{"value":"0,0E+00","module":"C1"},{"value":"6,05E-06","module":"C2"},{"value":"5,48E-07","module":"C3"},{"value":"5,11E-07","module":"C4"},{"value":"-3,30E-04","module":"D"}]},{"parameter":"ODP","unit":"kg CFC 11-eq.","values":[{"value":"5,17E-06","module":"A1"},{"value":"1,40E-08","module":"A2"},{"value":"9,52E-09","module":"A3"},{"value":"1,09E-08","module":"A4"},{"value":"1,04E-07","module":"A5"},{"value":"0,0E+00","module":"C1"},{"value":"3,85E-09","module":"C2"},{"value":"2,86E-10","module":"C3"},{"value":"4,20E-10","module":"C4"},{"value":"-3,57E-04","module":"D"}]},{"parameter":"AP","unit":"mol H+-eq.","values":[{"value":"1,33E-01","module":"A1"},{"value":"1,96E-04","module":"A2"},{"value":"1,23E-04","module":"A3"},{"value":"1,38E-04","module":"A4"},{"value":"2,68E-03","module":"A5"},{"value":"0,0E+00","module":"C1"},{"value":"4,89E-05","module":"C2"},{"value":"2,99E-05","module":"C3"},{"value":"1,14E-05","module":"C4"},{"value":"-2,39E-02","module":"D"}]},{"parameter":"POCP","unit":"kg NMVOC-eq.","values":[{"value":"2,10E-02","module":"A1"},{"value":"1,64E-04","module":"A2"},{"value":"1,08E-04","module":"A3"},{"value":"1,17E-04","module":"A4"},{"value":"4,28E-04","module":"A5"},{"value":"0,0E+00","module":"C1"},{"value":"4,14E-05","module":"C2"},{"value":"3,46E-05","module":"C3"},{"value":"1,37E-05","module":"C4"},{"value":"-4,29E-03","module":"D"}]},{"parameter":"ADPE","unit":"kg Sb-eq.","values":[{"value":"6,31E-04","module":"A1"},{"value":"1,69E-06","module":"A2"},{"value":"2,03E-07","module":"A3"},{"value":"1,33E-06","module":"A4"},{"value":"1,27E-05","module":"A5"},{"value":"0,0E+00","module":"C1"},{"value":"4,70E-07","module":"C2"},{"value":"1,42E-08","module":"C3"},{"value":"1,16E-08","module":"C4"},{"value":"-1,34E-04","module":"D"}]},{"parameter":"ADPF","unit":"MJ","values":[{"value":"2,31E+01","module":"A1"},{"value":"9,32E-01","module":"A2"},{"value":"2,11E+00","module":"A3"},{"value":"7,28E-01","module":"A4"},{"value":"5,39E-01","module":"A5"},{"value":"0,0E+00","module":"C1"},{"value":"2,57E-01","module":"C2"},{"value":"1,86E-02","module":"C3"},{"value":"3,38E-02","module":"C4"},{"value":"-1,57E+00","module":"D"}]},{"parameter":"WDP","unit":"m3 world-eq.","values":[{"value":"3,56E+01","module":"A1"},{"value":"8,95E-01","module":"A2"},{"value":"3,24E+02","module":"A3"},{"value":"7,04E-01","module":"A4"},{"value":"7,23E+00","module":"A5"},{"value":"0,0E+00","module":"C1"},{"value":"2,49E-01","module":"C2"},{"value":"-1,32E-03","module":"C3"},{"value":"7,17E-01","module":"C4"},{"value":"8,31E+00","module":"D"}]},{"parameter":"EP-freshwater","unit":"kg P-eq.","values":[{"value":"1,30E-03","module":"A1"},{"value":"4,91E-07","module":"A2"},{"value":"1,08E-06","module":"A3"},{"value":"3,85E-07","module":"A4"},{"value":"2,60E-05","module":"A5"},{"value":"0,0E+00","module":"C1"},{"value":"1,36E-07","module":"C2"},{"value":"2,83E-08","module":"C3"},{"value":"2,38E-08","module":"C4"},{"value":"-1,62E-04","module":"D"}]},{"parameter":"EP-marine","unit":"kg N-eq.","values":[{"value":"4,70E-03","module":"A1"},{"value":"3,99E-05","module":"A2"},{"value":"4,28E-05","module":"A3"},{"value":"2,74E-05","module":"A4"},{"value":"9,67E-05","module":"A5"},{"value":"0,0E+00","module":"C1"},{"value":"9,67E-06","module":"C2"},{"value":"1,38E-05","module":"C3"},{"value":"8,02E-06","module":"C4"},{"value":"-1,02E-03","module":"D"}]},{"parameter":"EP-terrestrial","unit":"mol N-eq.","values":[{"value":"7,26E-02","module":"A1"},{"value":"4,46E-04","module":"A2"},{"value":"4,31E-04","module":"A3"},{"value":"3,06E-04","module":"A4"},{"value":"1,48E-03","module":"A5"},{"value":"0,0E+00","module":"C1"},{"value":"1,08E-04","module":"C2"},{"value":"1,43E-04","module":"C3"},{"value":"4,56E-05","module":"C4"},{"value":"-1,56E-02","module":"D"}]},{"parameter":"GWP-IOBC","unit":"kg CO2-eq.","values":[{"value":"1,83E+00","module":"A1"},{"value":"6,18E-02","module":"A2"},{"value":"5,60E-02","module":"A3"},{"value":"4,82E-02","module":"A4"},{"value":"4,31E-02","module":"A5"},{"value":"0,0E+00","module":"C1"},{"value":"1,70E-02","module":"C2"},{"value":"1,55E-01","module":"C3"},{"value":"5,34E-03","module":"C4"},{"value":"-1,14E-01","module":"D"}]}],"additional_environmental_impact":[{"parameter":"PM","unit":"disease incidence","values":[{"value":"2,66E-07","module":"A1"},{"value":"3,76E-09","module":"A2"},{"value":"1,99E-09","module":"A3"},{"value":"2,95E-09","module":"A4"},{"value":"5,51E-09","module":"A5"},{"value":"0,0E+00","module":"C1"},{"value":"1,04E-09","module":"C2"},{"value":"1,77E-10","module":"C3"},{"value":"2,04E-10","module":"C4"},{"value":"-5,23E-08","module":"D"}]},{"parameter":"ETP-fw","unit":"CTUe","values":[{"value":"9,86E+02","module":"A1"},{"value":"6,90E-01","module":"A2"},{"value":"9,20E-01","module":"A3"},{"value":"5,40E-01","module":"A4"},{"value":"2,07E+01","module":"A5"},{"value":"0,0E+00","module":"C1"},{"value":"1,91E-01","module":"C2"},{"value":"2,26E-01","module":"C3"},{"value":"4,68E+01","module":"C4"},{"value":"-2,20E+02","module":"D"}]},{"parameter":"HTP-c","unit":"CTUh","values":[{"value":"2,55E-08","module":"A1"},{"value":"0,0E+00","module":"A2"},{"value":"2,60E-11","module":"A3"},{"value":"0,0E+00","module":"A4"},{"value":"5,11E-10","module":"A5"},{"value":"0,0E+00","module":"C1"},{"value":"0,0E+00","module":"C2"},{"value":"7,00E-12","module":"C3"},{"value":"2,00E-12","module":"C4"},{"value":"-3,22E-09","module":"D"}]},{"parameter":"HTP-nc","unit":"CTUh","values":[{"value":"2,13E-06","module":"A1"},{"value":"7,53E-10","module":"A2"},{"value":"6,06E-10","module":"A3"},{"value":"5,90E-10","module":"A4"},{"value":"4,26E-08","module":"A5"},{"value":"0,0E+00","module":"C1"},{"value":"2,08E-10","module":"C2"},{"value":"3,15E-10","module":"C3"},{"value":"4,60E-11","module":"C4"},{"value":"-2,62E-07","module":"D"}]},{"parameter":"SQP","unit":"unitless","values":[{"value":"1,47E+01","module":"A1"},{"value":"6,47E-01","module":"A2"},{"value":"8,53E-01","module":"A3"},{"value":"5,09E-01","module":"A4"},{"value":"3,37E-01","module":"A5"},{"value":"0,0E+00","module":"C1"},{"value":"1,80E-01","module":"C2"},{"value":"3,29E-03","module":"C3"},{"value":"7,42E-02","module":"C4"},{"value":"-3,26E+00","module":"D"}]},{"parameter":"IRP","unit":"kBq U235-eq.","values":[{"value":"5,53E-02","module":"A1"},{"value":"4,07E-03","module":"A2"},{"value":"7,03E-02","module":"A3"},{"value":"3,18E-03","module":"A4"},{"value":"2,66E-03","module":"A5"},{"value":"0,0E+00","module":"C1"},{"value":"1,12E-03","module":"C2"},{"value":"4,56E-05","module":"C3"},{"value":"2,09E-04","module":"C4"},{"value":"-1,92E-03","module":"D"}]}],"resource_use":[{"parameter":"PERE","unit":"MJ","values":[{"value":"2,71E+00","module":"A1"},{"value":"1,33E-02","module":"A2"},{"value":"1,15E+00","module":"A3"},{"value":"1,04E-02","module":"A4"},{"value":"7,78E-02","module":"A5"},{"value":"0,0E+00","module":"C1"},{"value":"3,68E-03","module":"C2"},{"value":"9,74E-04","module":"C3"},{"value":"3,88E-03","module":"C4"},{"value":"-9,58E-01","module":"D"}]},{"parameter":"PERM","unit":"MJ","values":[{"value":"0,0E+00","module":"A1"},{"value":"0,0E+00","module":"A2"},{"value":"0,0E+00","module":"A3"},{"value":"0,0E+00","module":"A4"},{"value":"0,0E+00","module":"A5"},{"value":"0,0E+00","module":"C1"},{"value":"0,0E+00","module":"C2"},{"value":"0,0E+00","module":"C3"},{"value":"0,0E+00","module":"C4"},{"value":"0,0E+00","module":"D"}]},{"parameter":"PERT","unit":"MJ","values":[{"value":"2,71E+00","module":"A1"},{"value":"1,33E-02","module":"A2"},{"value":"1,15E+00","module":"A3"},{"value":"1,04E-02","module":"A4"},{"value":"7,78E-02","module":"A5"},{"value":"0,0E+00","module":"C1"},{"value":"3,68E-03","module":"C2"},{"value":"9,74E-04","module":"C3"},{"value":"3,88E-03","module":"C4"},{"value":"-9,58E-01","module":"D"}]},{"parameter":"PENRE","unit":"MJ","values":[{"value":"2,14E+01","module":"A1"},{"value":"9,32E-01","module":"A2"},{"value":"2,12E+00","module":"A3"},{"value":"7,28E-01","module":"A4"},{"value":"5,04E-01","module":"A5"},{"value":"0,0E+00","module":"C1"},{"value":"2,57E-01","module":"C2"},{"value":"2,00E-02","module":"C3"},{"value":"3,38E-02","module":"C4"},{"value":"-1,57E+00","module":"D"}]},{"parameter":"PENRM","unit":"MJ","values":[{"value":"1,84E+00","module":"A1"},{"value":"0,0E+00","module":"A2"},{"value":"0,0E+00","module":"A3"},{"value":"0,0E+00","module":"A4"},{"value":"1,75E-03","module":"A5"},{"value":"0,0E+00","module":"C1"},{"value":"0,0E+00","module":"C2"},{"value":"-1,75E+00","module":"C3"},{"value":"0,0E+00","module":"C4"},{"value":"0,0E+00","module":"D"}]},{"parameter":"PENRT","unit":"MJ","values":[{"value":"2,32E+01","module":"A1"},{"value":"9,32E-01","module":"A2"},{"value":"2,19E+00","module":"A3"},{"value":"7,28E-01","module":"A4"},{"value":"5,07E-01","module":"A5"},{"value":"0,0E+00","module":"C1"},{"value":"2,57E-01","module":"C2"},{"value":"-1,73E+00","module":"C3"},{"value":"3,38E-02","module":"C4"},{"value":"-1,57E+00","module":"D"}]},{"parameter":"SM","unit":"kg","values":[{"value":"7,22E-02","module":"A1"},{"value":"0,0E+00","module":"A2"},{"value":"0,0E+00","module":"A3"},{"value":"0,0E+00","module":"A4"},{"value":"1,44E-03","module":"A5"},{"value":"0,0E+00","module":"C1"},{"value":"0,0E+00","module":"C2"},{"value":"0,0E+00","module":"C3"},{"value":"0,0E+00","module":"C4"},{"value":"4,14E-02","module":"D"}]},{"parameter":"RSF","unit":"MJ","values":[{"value":"3,81E-02","module":"A1"},{"value":"4,74E-04","module":"A2"},{"value":"3,93E-03","module":"A3"},{"value":"3,73E-04","module":"A4"},{"value":"8,60E-04","module":"A5"},{"value":"0,0E+00","module":"C1"},{"value":"1,32E-04","module":"C2"},{"value":"2,15E-05","module":"C3"},{"value":"8,06E-05","module":"C4"},{"value":"4,86E-03","module":"D"}]},{"parameter":"NRSF","unit":"MJ","values":[{"value":"2,48E-02","module":"A1"},{"value":"1,69E-03","module":"A2"},{"value":"-5,79E-03","module":"A3"},{"value":"1,33E-03","module":"A4"},{"value":"4,41E-04","module":"A5"},{"value":"0,0E+00","module":"C1"},{"value":"4,71E-04","module":"C2"},{"value":"0,0E+00","module":"C3"},{"value":"5,62E-05","module":"C4"},{"value":"1,21E-02","module":"D"}]},{"parameter":"FW","unit":"m3","values":[{"value":"2,81E-02","module":"A1"},{"value":"9,92E-05","module":"A2"},{"value":"2,78E-03","module":"A3"},{"value":"7,79E-05","module":"A4"},{"value":"6,25E-04","module":"A5"},{"value":"0,0E+00","module":"C1"},{"value":"2,75E-05","module":"C2"},{"value":"1,31E-04","module":"C3"},{"value":"4,34E-05","module":"C4"},{"value":"-4,04E-03","module":"D"}]}],"end_of_life_waste":[{"parameter":"HWD","unit":"kg","values":[{"value":"1,46E-02","module":"A1"},{"value":"4,80E-05","module":"A2"},{"value":"8,63E-03","module":"A3"},{"value":"3,76E-05","module":"A4"},{"value":"7,59E-04","module":"A5"},{"value":"0,0E+00","module":"C1"},{"value":"1,33E-05","module":"C2"},{"value":"0,0E+00","module":"C3"},{"value":"1,46E-02","module":"C4"},{"value":"-1,75E-03","module":"D"}]},{"parameter":"NHWD","unit":"kg","values":[{"value":"5,15E-01","module":"A1"},{"value":"4,50E-02","module":"A2"},{"value":"1,83E-02","module":"A3"},{"value":"3,54E-02","module":"A4"},{"value":"1,45E-02","module":"A5"},{"value":"0,0E+00","module":"C1"},{"value":"1,25E-02","module":"C2"},{"value":"0,0E+00","module":"C3"},{"value":"1,12E-01","module":"C4"},{"value":"-8,12E-02","module":"D"}]},{"parameter":"RWD","unit":"kg","values":[{"value":"5,50E-05","module":"A1"},{"value":"6,35E-06","module":"A2"},{"value":"3,12E-05","module":"A3"},{"value":"4,96E-06","module":"A4"},{"value":"1,95E-06","module":"A5"},{"value":"0,0E+00","module":"C1"},{"value":"1,75E-06","module":"C2"},{"value":"0,0E+00","module":"C3"},{"value":"2,48E-07","module":"C4"},{"value":"-1,71E-06","module":"D"}]}],"end_of_life_flow":[{"parameter":"CRU","unit":"kg","values":[{"value":"0,0E+00","module":"A1"},{"value":"0,0E+00","module":"A2"},{"value":"0,0E+00","module":"A3"},{"value":"0,0E+00","module":"A4"},{"value":"0,0E+00","module":"A5"},{"value":"0,0E+00","module":"C1"},{"value":"0,0E+00","module":"C2"},{"value":"0,0E+00","module":"C3"},{"value":"0,0E+00","module":"C4"},{"value":"0,0E+00","module":"D"}]},{"parameter":"MFR","unit":"kg","values":[{"value":"0,0E+00","module":"A1"},{"value":"0,0E+00","module":"A2"},{"value":"3,77E-04","module":"A3"},{"value":"0,0E+00","module":"A4"},{"value":"3,02E-03","module":"A5"},{"value":"0,0E+00","module":"C1"},{"value":"0,0E+00","module":"C2"},{"value":"1,50E-01","module":"C3"},{"value":"2,99E-06","module":"C4"},{"value":"-1,62E-03","module":"D"}]},{"parameter":"MER","unit":"kg","values":[{"value":"0,0E+00","module":"A1"},{"value":"0,0E+00","module":"A2"},{"value":"3,47E-02","module":"A3"},{"value":"0,0E+00","module":"A4"},{"value":"2,45E-03","module":"A5"},{"value":"0,0E+00","module":"C1"},{"value":"0,0E+00","module":"C2"},{"value":"8,76E-02","module":"C3"},{"value":"7,30E-08","module":"C4"},{"value":"-2,13E-04","module":"D"}]},{"parameter":"EEE","unit":"MJ","values":[{"value":"0,0E+00","module":"A1"},{"value":"0,0E+00","module":"A2"},{"value":"2,04E-02","module":"A3"},{"value":"0,0E+00","module":"A4"},{"value":"2,41E-03","module":"A5"},{"value":"0,0E+00","module":"C1"},{"value":"0,0E+00","module":"C2"},{"value":"1,00E-01","module":"C3"},{"value":"4,74E-06","module":"C4"},{"value":"-5,23E-04","module":"D"}]},{"parameter":"EET","unit":"MJ","values":[{"value":"0,0E+00","module":"A1"},{"value":"0,0E+00","module":"A2"},{"value":"3,08E-01","module":"A3"},{"value":"0,0E+00","module":"A4"},{"value":"3,65E-02","module":"A5"},{"value":"0,0E+00","module":"C1"},{"value":"0,0E+00","module":"C2"},{"value":"1,52E+00","module":"C3"},{"value":"7,17E-05","module":"C4"},{"value":"-7,91E-03","module":"D"}]}]}