{"product_name":"85-Al 1/14 ST1A -Pigeon (99FeAl)","epd_id":"NEPD-8366-8039","compliance":["EN 15804+A2","ISO 14025","ISO 21930"],"producer_name":"Amokabel AB","environmental_impact":[{"parameter":"GWP-total","unit":"kg CO2-eq.","values":[{"value":"3,60E+00","module":"A1"},{"value":"4,31E-02","module":"A2"},{"value":"1,79E-02","module":"A3"},{"value":"2,53E-02","module":"A4"},{"value":"1,37E-01","module":"A5"},{"value":"0,0E+00","module":"B1"},{"value":"0,0E+00","module":"B2"},{"value":"0,0E+00","module":"B3"},{"value":"0,0E+00","module":"B4"},{"value":"0,0E+00","module":"B5"},{"value":"6,49E-03","module":"B6"},{"value":"0,0E+00","module":"B7"},{"value":"0,0E+00","module":"C1"},{"value":"6,28E-03","module":"C2"},{"value":"0,0E+00","module":"C3"},{"value":"1,33E-03","module":"C4"},{"value":"-1,17E+00","module":"D"}]},{"parameter":"GWP-fossil","unit":"kg CO2-eq.","values":[{"value":"3,65E+00","module":"A1"},{"value":"4,31E-02","module":"A2"},{"value":"1,66E-02","module":"A3"},{"value":"2,53E-02","module":"A4"},{"value":"2,64E-03","module":"A5"},{"value":"0,0E+00","module":"B1"},{"value":"0,0E+00","module":"B2"},{"value":"0,0E+00","module":"B3"},{"value":"0,0E+00","module":"B4"},{"value":"0,0E+00","module":"B5"},{"value":"5,98E-03","module":"B6"},{"value":"0,0E+00","module":"B7"},{"value":"0,0E+00","module":"C1"},{"value":"6,28E-03","module":"C2"},{"value":"0,0E+00","module":"C3"},{"value":"1,33E-03","module":"C4"},{"value":"-1,14E+00","module":"D"}]},{"parameter":"GWP-biogenic","unit":"kg CO2-eq.","values":[{"value":"-9,79E-02","module":"A1"},{"value":"1,78E-05","module":"A2"},{"value":"3,39E-04","module":"A3"},{"value":"1,05E-05","module":"A4"},{"value":"1,34E-01","module":"A5"},{"value":"0,0E+00","module":"B1"},{"value":"0,0E+00","module":"B2"},{"value":"0,0E+00","module":"B3"},{"value":"0,0E+00","module":"B4"},{"value":"0,0E+00","module":"B5"},{"value":"1,21E-04","module":"B6"},{"value":"0,0E+00","module":"B7"},{"value":"0,0E+00","module":"C1"},{"value":"2,56E-06","module":"C2"},{"value":"0,0E+00","module":"C3"},{"value":"0,0E+00","module":"C4"},{"value":"-5,25E-03","module":"D"}]},{"parameter":"GWP-luluc","unit":"kg CO2-eq.","values":[{"value":"4,77E-02","module":"A1"},{"value":"1,53E-05","module":"A2"},{"value":"9,38E-04","module":"A3"},{"value":"9,01E-06","module":"A4"},{"value":"6,76E-07","module":"A5"},{"value":"0,0E+00","module":"B1"},{"value":"0,0E+00","module":"B2"},{"value":"0,0E+00","module":"B3"},{"value":"0,0E+00","module":"B4"},{"value":"0,0E+00","module":"B5"},{"value":"3,88E-04","module":"B6"},{"value":"0,0E+00","module":"B7"},{"value":"0,0E+00","module":"C1"},{"value":"2,19E-06","module":"C2"},{"value":"0,0E+00","module":"C3"},{"value":"5,16E-07","module":"C4"},{"value":"-2,17E-02","module":"D"}]},{"parameter":"ODP","unit":"kg CFC 11-eq.","values":[{"value":"2,94E-07","module":"A1"},{"value":"9,76E-09","module":"A2"},{"value":"7,20E-09","module":"A3"},{"value":"5,74E-09","module":"A4"},{"value":"4,21E-10","module":"A5"},{"value":"0,0E+00","module":"B1"},{"value":"0,0E+00","module":"B2"},{"value":"0,0E+00","module":"B3"},{"value":"0,0E+00","module":"B4"},{"value":"0,0E+00","module":"B5"},{"value":"2,93E-09","module":"B6"},{"value":"0,0E+00","module":"B7"},{"value":"0,0E+00","module":"C1"},{"value":"1,43E-09","module":"C2"},{"value":"0,0E+00","module":"C3"},{"value":"3,71E-10","module":"C4"},{"value":"-9,64E-08","module":"D"}]},{"parameter":"AP","unit":"mol H+-eq.","values":[{"value":"2,50E-02","module":"A1"},{"value":"1,24E-04","module":"A2"},{"value":"9,66E-05","module":"A3"},{"value":"7,28E-05","module":"A4"},{"value":"2,12E-05","module":"A5"},{"value":"0,0E+00","module":"B1"},{"value":"0,0E+00","module":"B2"},{"value":"0,0E+00","module":"B3"},{"value":"0,0E+00","module":"B4"},{"value":"0,0E+00","module":"B5"},{"value":"3,89E-05","module":"B6"},{"value":"0,0E+00","module":"B7"},{"value":"0,0E+00","module":"C1"},{"value":"2,57E-05","module":"C2"},{"value":"0,0E+00","module":"C3"},{"value":"1,03E-05","module":"C4"},{"value":"-7,73E-03","module":"D"}]},{"parameter":"POCP","unit":"kg NMVOC-eq.","values":[{"value":"1,20E-02","module":"A1"},{"value":"1,05E-04","module":"A2"},{"value":"5,07E-05","module":"A3"},{"value":"6,17E-05","module":"A4"},{"value":"2,50E-05","module":"A5"},{"value":"0,0E+00","module":"B1"},{"value":"0,0E+00","module":"B2"},{"value":"0,0E+00","module":"B3"},{"value":"0,0E+00","module":"B4"},{"value":"0,0E+00","module":"B5"},{"value":"1,99E-05","module":"B6"},{"value":"0,0E+00","module":"B7"},{"value":"0,0E+00","module":"C1"},{"value":"2,58E-05","module":"C2"},{"value":"0,0E+00","module":"C3"},{"value":"1,18E-05","module":"C4"},{"value":"-3,62E-03","module":"D"}]},{"parameter":"ADPE","unit":"kg Sb-eq.","values":[{"value":"8,15E-05","module":"A1"},{"value":"1,19E-06","module":"A2"},{"value":"5,92E-07","module":"A3"},{"value":"6,99E-07","module":"A4"},{"value":"4,28E-08","module":"A5"},{"value":"0,0E+00","module":"B1"},{"value":"0,0E+00","module":"B2"},{"value":"0,0E+00","module":"B3"},{"value":"0,0E+00","module":"B4"},{"value":"0,0E+00","module":"B5"},{"value":"2,39E-07","module":"B6"},{"value":"0,0E+00","module":"B7"},{"value":"0,0E+00","module":"C1"},{"value":"1,70E-07","module":"C2"},{"value":"0,0E+00","module":"C3"},{"value":"1,01E-08","module":"C4"},{"value":"1,75E-06","module":"D"}]},{"parameter":"ADPF","unit":"MJ","values":[{"value":"4,59E+01","module":"A1"},{"value":"6,52E-01","module":"A2"},{"value":"1,70E+00","module":"A3"},{"value":"3,83E-01","module":"A4"},{"value":"3,10E-02","module":"A5"},{"value":"0,0E+00","module":"B1"},{"value":"0,0E+00","module":"B2"},{"value":"0,0E+00","module":"B3"},{"value":"0,0E+00","module":"B4"},{"value":"0,0E+00","module":"B5"},{"value":"7,01E-01","module":"B6"},{"value":"0,0E+00","module":"B7"},{"value":"0,0E+00","module":"C1"},{"value":"9,46E-02","module":"C2"},{"value":"0,0E+00","module":"C3"},{"value":"3,06E-02","module":"C4"},{"value":"-1,45E+01","module":"D"}]},{"parameter":"WDP","unit":"m3 world-eq.","values":[{"value":"1,46E+03","module":"A1"},{"value":"6,30E-01","module":"A2"},{"value":"1,72E+02","module":"A3"},{"value":"3,70E-01","module":"A4"},{"value":"4,77E-02","module":"A5"},{"value":"0,0E+00","module":"B1"},{"value":"0,0E+00","module":"B2"},{"value":"0,0E+00","module":"B3"},{"value":"0,0E+00","module":"B4"},{"value":"0,0E+00","module":"B5"},{"value":"7,11E+01","module":"B6"},{"value":"0,0E+00","module":"B7"},{"value":"0,0E+00","module":"C1"},{"value":"9,03E-02","module":"C2"},{"value":"0,0E+00","module":"C3"},{"value":"7,93E-01","module":"C4"},{"value":"-6,54E+02","module":"D"}]},{"parameter":"EP-freshwater","unit":"kg P-eq.","values":[{"value":"1,71E-04","module":"A1"},{"value":"3,44E-07","module":"A2"},{"value":"9,81E-07","module":"A3"},{"value":"2,02E-07","module":"A4"},{"value":"3,16E-08","module":"A5"},{"value":"0,0E+00","module":"B1"},{"value":"0,0E+00","module":"B2"},{"value":"0,0E+00","module":"B3"},{"value":"0,0E+00","module":"B4"},{"value":"0,0E+00","module":"B5"},{"value":"4,04E-07","module":"B6"},{"value":"0,0E+00","module":"B7"},{"value":"0,0E+00","module":"C1"},{"value":"4,93E-08","module":"C2"},{"value":"0,0E+00","module":"C3"},{"value":"2,41E-08","module":"C4"},{"value":"-4,41E-05","module":"D"}]},{"parameter":"EP-marine","unit":"kg N-eq.","values":[{"value":"3,30E-03","module":"A1"},{"value":"2,45E-05","module":"A2"},{"value":"1,69E-05","module":"A3"},{"value":"1,44E-05","module":"A4"},{"value":"9,10E-06","module":"A5"},{"value":"0,0E+00","module":"B1"},{"value":"0,0E+00","module":"B2"},{"value":"0,0E+00","module":"B3"},{"value":"0,0E+00","module":"B4"},{"value":"0,0E+00","module":"B5"},{"value":"6,63E-06","module":"B6"},{"value":"0,0E+00","module":"B7"},{"value":"0,0E+00","module":"C1"},{"value":"7,61E-06","module":"C2"},{"value":"0,0E+00","module":"C3"},{"value":"3,69E-06","module":"C4"},{"value":"-9,75E-04","module":"D"}]},{"parameter":"EP-terrestrial","unit":"mol N-eq.","values":[{"value":"3,65E-02","module":"A1"},{"value":"2,74E-04","module":"A2"},{"value":"2,20E-04","module":"A3"},{"value":"1,61E-04","module":"A4"},{"value":"9,75E-05","module":"A5"},{"value":"0,0E+00","module":"B1"},{"value":"0,0E+00","module":"B2"},{"value":"0,0E+00","module":"B3"},{"value":"0,0E+00","module":"B4"},{"value":"0,0E+00","module":"B5"},{"value":"8,73E-05","module":"B6"},{"value":"0,0E+00","module":"B7"},{"value":"0,0E+00","module":"C1"},{"value":"8,41E-05","module":"C2"},{"value":"0,0E+00","module":"C3"},{"value":"4,16E-05","module":"C4"},{"value":"-1,07E-02","module":"D"}]},{"parameter":"GWP-IOBC","unit":"kg CO2-eq.","values":[{"value":"3,73E+00","module":"A1"},{"value":"4,31E-02","module":"A2"},{"value":"1,79E-02","module":"A3"},{"value":"2,53E-02","module":"A4"},{"value":"2,64E-03","module":"A5"},{"value":"0,0E+00","module":"B1"},{"value":"0,0E+00","module":"B2"},{"value":"0,0E+00","module":"B3"},{"value":"0,0E+00","module":"B4"},{"value":"0,0E+00","module":"B5"},{"value":"6,48E-03","module":"B6"},{"value":"0,0E+00","module":"B7"},{"value":"0,0E+00","module":"C1"},{"value":"6,28E-03","module":"C2"},{"value":"0,0E+00","module":"C3"},{"value":"1,59E-03","module":"C4"},{"value":"-1,12E+00","module":"D"}]}],"additional_environmental_impact":[{"parameter":"PM","unit":"disease incidence","values":[{"value":"2,39E-07","module":"A1"},{"value":"2,64E-09","module":"A2"},{"value":"7,16E-10","module":"A3"},{"value":"1,55E-09","module":"A4"},{"value":"2,59E-10","module":"A5"},{"value":"0,0E+00","module":"B1"},{"value":"0,0E+00","module":"B2"},{"value":"0,0E+00","module":"B3"},{"value":"0,0E+00","module":"B4"},{"value":"0,0E+00","module":"B5"},{"value":"2,80E-10","module":"B6"},{"value":"0,0E+00","module":"B7"},{"value":"0,0E+00","module":"C1"},{"value":"4,52E-10","module":"C2"},{"value":"0,0E+00","module":"C3"},{"value":"1,78E-10","module":"C4"},{"value":"-7,98E-08","module":"D"}]},{"parameter":"ETP-fw","unit":"CTUe","values":[{"value":"8,62E+01","module":"A1"},{"value":"4,83E-01","module":"A2"},{"value":"9,03E-01","module":"A3"},{"value":"2,84E-01","module":"A4"},{"value":"3,53E-02","module":"A5"},{"value":"0,0E+00","module":"B1"},{"value":"0,0E+00","module":"B2"},{"value":"0,0E+00","module":"B3"},{"value":"0,0E+00","module":"B4"},{"value":"0,0E+00","module":"B5"},{"value":"3,70E-01","module":"B6"},{"value":"0,0E+00","module":"B7"},{"value":"0,0E+00","module":"C1"},{"value":"6,97E-02","module":"C2"},{"value":"0,0E+00","module":"C3"},{"value":"5,72E+01","module":"C4"},{"value":"-1,72E+01","module":"D"}]},{"parameter":"HTP-c","unit":"CTUh","values":[{"value":"8,77E-09","module":"A1"},{"value":"0,0E+00","module":"A2"},{"value":"2,60E-11","module":"A3"},{"value":"0,0E+00","module":"A4"},{"value":"4,00E-12","module":"A5"},{"value":"0,0E+00","module":"B1"},{"value":"0,0E+00","module":"B2"},{"value":"0,0E+00","module":"B3"},{"value":"0,0E+00","module":"B4"},{"value":"0,0E+00","module":"B5"},{"value":"1,10E-11","module":"B6"},{"value":"0,0E+00","module":"B7"},{"value":"0,0E+00","module":"C1"},{"value":"0,0E+00","module":"C2"},{"value":"0,0E+00","module":"C3"},{"value":"3,00E-12","module":"C4"},{"value":"-2,89E-09","module":"D"}]},{"parameter":"HTP-nc","unit":"CTUh","values":[{"value":"1,45E-07","module":"A1"},{"value":"5,28E-10","module":"A2"},{"value":"6,31E-10","module":"A3"},{"value":"3,10E-10","module":"A4"},{"value":"1,88E-10","module":"A5"},{"value":"0,0E+00","module":"B1"},{"value":"0,0E+00","module":"B2"},{"value":"0,0E+00","module":"B3"},{"value":"0,0E+00","module":"B4"},{"value":"0,0E+00","module":"B5"},{"value":"2,56E-10","module":"B6"},{"value":"0,0E+00","module":"B7"},{"value":"0,0E+00","module":"C1"},{"value":"7,50E-11","module":"C2"},{"value":"0,0E+00","module":"C3"},{"value":"4,60E-11","module":"C4"},{"value":"-3,37E-08","module":"D"}]},{"parameter":"SQP","unit":"unitless","values":[{"value":"8,32E+00","module":"A1"},{"value":"4,56E-01","module":"A2"},{"value":"7,55E-01","module":"A3"},{"value":"2,68E-01","module":"A4"},{"value":"1,74E-02","module":"A5"},{"value":"0,0E+00","module":"B1"},{"value":"0,0E+00","module":"B2"},{"value":"0,0E+00","module":"B3"},{"value":"0,0E+00","module":"B4"},{"value":"0,0E+00","module":"B5"},{"value":"3,10E-01","module":"B6"},{"value":"0,0E+00","module":"B7"},{"value":"0,0E+00","module":"C1"},{"value":"6,52E-02","module":"C2"},{"value":"0,0E+00","module":"C3"},{"value":"5,30E-02","module":"C4"},{"value":"-1,24E-01","module":"D"}]},{"parameter":"IRP","unit":"kBq U235-eq.","values":[{"value":"1,96E-01","module":"A1"},{"value":"2,85E-03","module":"A2"},{"value":"5,80E-02","module":"A3"},{"value":"1,67E-03","module":"A4"},{"value":"1,12E-04","module":"A5"},{"value":"0,0E+00","module":"B1"},{"value":"0,0E+00","module":"B2"},{"value":"0,0E+00","module":"B3"},{"value":"0,0E+00","module":"B4"},{"value":"0,0E+00","module":"B5"},{"value":"2,40E-02","module":"B6"},{"value":"0,0E+00","module":"B7"},{"value":"0,0E+00","module":"C1"},{"value":"4,14E-04","module":"C2"},{"value":"0,0E+00","module":"C3"},{"value":"2,05E-04","module":"C4"},{"value":"-6,32E-02","module":"D"}]}],"resource_use":[{"parameter":"PERE","unit":"MJ","values":[{"value":"1,28E+01","module":"A1"},{"value":"9,32E-03","module":"A2"},{"value":"8,14E-01","module":"A3"},{"value":"5,48E-03","module":"A4"},{"value":"6,37E-04","module":"A5"},{"value":"0,0E+00","module":"B1"},{"value":"0,0E+00","module":"B2"},{"value":"0,0E+00","module":"B3"},{"value":"0,0E+00","module":"B4"},{"value":"0,0E+00","module":"B5"},{"value":"3,37E-01","module":"B6"},{"value":"0,0E+00","module":"B7"},{"value":"0,0E+00","module":"C1"},{"value":"1,34E-03","module":"C2"},{"value":"0,0E+00","module":"C3"},{"value":"4,28E-03","module":"C4"},{"value":"-5,26E+00","module":"D"}]},{"parameter":"PERM","unit":"MJ","values":[{"value":"1,23E+00","module":"A1"},{"value":"0,0E+00","module":"A2"},{"value":"0,0E+00","module":"A3"},{"value":"0,0E+00","module":"A4"},{"value":"-1,23E+00","module":"A5"},{"value":"0,0E+00","module":"B1"},{"value":"0,0E+00","module":"B2"},{"value":"0,0E+00","module":"B3"},{"value":"0,0E+00","module":"B4"},{"value":"0,0E+00","module":"B5"},{"value":"0,0E+00","module":"B6"},{"value":"0,0E+00","module":"B7"},{"value":"0,0E+00","module":"C1"},{"value":"0,0E+00","module":"C2"},{"value":"0,0E+00","module":"C3"},{"value":"0,0E+00","module":"C4"},{"value":"0,0E+00","module":"D"}]},{"parameter":"PERT","unit":"MJ","values":[{"value":"1,41E+01","module":"A1"},{"value":"9,32E-03","module":"A2"},{"value":"8,14E-01","module":"A3"},{"value":"5,48E-03","module":"A4"},{"value":"-1,23E+00","module":"A5"},{"value":"0,0E+00","module":"B1"},{"value":"0,0E+00","module":"B2"},{"value":"0,0E+00","module":"B3"},{"value":"0,0E+00","module":"B4"},{"value":"0,0E+00","module":"B5"},{"value":"3,37E-01","module":"B6"},{"value":"0,0E+00","module":"B7"},{"value":"0,0E+00","module":"C1"},{"value":"1,34E-03","module":"C2"},{"value":"0,0E+00","module":"C3"},{"value":"4,28E-03","module":"C4"},{"value":"-5,26E+00","module":"D"}]},{"parameter":"PENRE","unit":"MJ","values":[{"value":"4,60E+01","module":"A1"},{"value":"6,52E-01","module":"A2"},{"value":"1,70E+00","module":"A3"},{"value":"3,83E-01","module":"A4"},{"value":"3,10E-02","module":"A5"},{"value":"0,0E+00","module":"B1"},{"value":"0,0E+00","module":"B2"},{"value":"0,0E+00","module":"B3"},{"value":"0,0E+00","module":"B4"},{"value":"0,0E+00","module":"B5"},{"value":"7,02E-01","module":"B6"},{"value":"0,0E+00","module":"B7"},{"value":"0,0E+00","module":"C1"},{"value":"9,46E-02","module":"C2"},{"value":"0,0E+00","module":"C3"},{"value":"3,06E-02","module":"C4"},{"value":"-1,45E+01","module":"D"}]},{"parameter":"PENRM","unit":"MJ","values":[{"value":"0,0E+00","module":"A1"},{"value":"0,0E+00","module":"A2"},{"value":"0,0E+00","module":"A3"},{"value":"0,0E+00","module":"A4"},{"value":"0,0E+00","module":"A5"},{"value":"0,0E+00","module":"B1"},{"value":"0,0E+00","module":"B2"},{"value":"0,0E+00","module":"B3"},{"value":"0,0E+00","module":"B4"},{"value":"0,0E+00","module":"B5"},{"value":"0,0E+00","module":"B6"},{"value":"0,0E+00","module":"B7"},{"value":"0,0E+00","module":"C1"},{"value":"0,0E+00","module":"C2"},{"value":"0,0E+00","module":"C3"},{"value":"0,0E+00","module":"C4"},{"value":"0,0E+00","module":"D"}]},{"parameter":"PENRT","unit":"MJ","values":[{"value":"4,60E+01","module":"A1"},{"value":"6,52E-01","module":"A2"},{"value":"1,70E+00","module":"A3"},{"value":"3,83E-01","module":"A4"},{"value":"3,10E-02","module":"A5"},{"value":"0,0E+00","module":"B1"},{"value":"0,0E+00","module":"B2"},{"value":"0,0E+00","module":"B3"},{"value":"0,0E+00","module":"B4"},{"value":"0,0E+00","module":"B5"},{"value":"7,02E-01","module":"B6"},{"value":"0,0E+00","module":"B7"},{"value":"0,0E+00","module":"C1"},{"value":"9,46E-02","module":"C2"},{"value":"0,0E+00","module":"C3"},{"value":"3,06E-02","module":"C4"},{"value":"-1,45E+01","module":"D"}]},{"parameter":"SM","unit":"kg","values":[{"value":"2,24E-01","module":"A1"},{"value":"0,0E+00","module":"A2"},{"value":"5,69E-07","module":"A3"},{"value":"0,0E+00","module":"A4"},{"value":"9,80E-02","module":"A5"},{"value":"0,0E+00","module":"B1"},{"value":"0,0E+00","module":"B2"},{"value":"0,0E+00","module":"B3"},{"value":"0,0E+00","module":"B4"},{"value":"0,0E+00","module":"B5"},{"value":"0,0E+00","module":"B6"},{"value":"0,0E+00","module":"B7"},{"value":"0,0E+00","module":"C1"},{"value":"0,0E+00","module":"C2"},{"value":"0,0E+00","module":"C3"},{"value":"0,0E+00","module":"C4"},{"value":"0,0E+00","module":"D"}]},{"parameter":"RSF","unit":"MJ","values":[{"value":"8,86E-02","module":"A1"},{"value":"3,34E-04","module":"A2"},{"value":"3,16E-03","module":"A3"},{"value":"1,96E-04","module":"A4"},{"value":"1,86E-05","module":"A5"},{"value":"0,0E+00","module":"B1"},{"value":"0,0E+00","module":"B2"},{"value":"0,0E+00","module":"B3"},{"value":"0,0E+00","module":"B4"},{"value":"0,0E+00","module":"B5"},{"value":"1,31E-03","module":"B6"},{"value":"0,0E+00","module":"B7"},{"value":"0,0E+00","module":"C1"},{"value":"4,78E-05","module":"C2"},{"value":"0,0E+00","module":"C3"},{"value":"8,87E-05","module":"C4"},{"value":"-2,15E-03","module":"D"}]},{"parameter":"NRSF","unit":"MJ","values":[{"value":"-4,11E-02","module":"A1"},{"value":"1,19E-03","module":"A2"},{"value":"9,98E-03","module":"A3"},{"value":"7,01E-04","module":"A4"},{"value":"2,12E-04","module":"A5"},{"value":"0,0E+00","module":"B1"},{"value":"0,0E+00","module":"B2"},{"value":"0,0E+00","module":"B3"},{"value":"0,0E+00","module":"B4"},{"value":"0,0E+00","module":"B5"},{"value":"4,12E-03","module":"B6"},{"value":"0,0E+00","module":"B7"},{"value":"0,0E+00","module":"C1"},{"value":"1,71E-04","module":"C2"},{"value":"0,0E+00","module":"C3"},{"value":"0,0E+00","module":"C4"},{"value":"7,73E-03","module":"D"}]},{"parameter":"FW","unit":"m3","values":[{"value":"7,59E-02","module":"A1"},{"value":"6,97E-05","module":"A2"},{"value":"1,85E-03","module":"A3"},{"value":"4,09E-05","module":"A4"},{"value":"2,26E-05","module":"A5"},{"value":"0,0E+00","module":"B1"},{"value":"0,0E+00","module":"B2"},{"value":"0,0E+00","module":"B3"},{"value":"0,0E+00","module":"B4"},{"value":"0,0E+00","module":"B5"},{"value":"7,65E-04","module":"B6"},{"value":"0,0E+00","module":"B7"},{"value":"0,0E+00","module":"C1"},{"value":"9,96E-06","module":"C2"},{"value":"0,0E+00","module":"C3"},{"value":"4,01E-05","module":"C4"},{"value":"-2,87E-02","module":"D"}]}],"end_of_life_waste":[{"parameter":"HWD","unit":"kg","values":[{"value":"3,70E-02","module":"A1"},{"value":"3,36E-05","module":"A2"},{"value":"1,92E-04","module":"A3"},{"value":"1,97E-05","module":"A4"},{"value":"0,0E+00","module":"A5"},{"value":"0,0E+00","module":"B1"},{"value":"0,0E+00","module":"B2"},{"value":"0,0E+00","module":"B3"},{"value":"0,0E+00","module":"B4"},{"value":"0,0E+00","module":"B5"},{"value":"3,66E-05","module":"B6"},{"value":"0,0E+00","module":"B7"},{"value":"0,0E+00","module":"C1"},{"value":"4,83E-06","module":"C2"},{"value":"0,0E+00","module":"C3"},{"value":"3,46E-03","module":"C4"},{"value":"4,81E-03","module":"D"}]},{"parameter":"NHWD","unit":"kg","values":[{"value":"9,20E-01","module":"A1"},{"value":"3,17E-02","module":"A2"},{"value":"3,89E-02","module":"A3"},{"value":"1,86E-02","module":"A4"},{"value":"9,80E-02","module":"A5"},{"value":"0,0E+00","module":"B1"},{"value":"0,0E+00","module":"B2"},{"value":"0,0E+00","module":"B3"},{"value":"0,0E+00","module":"B4"},{"value":"0,0E+00","module":"B5"},{"value":"2,31E-03","module":"B6"},{"value":"0,0E+00","module":"B7"},{"value":"0,0E+00","module":"C1"},{"value":"4,52E-03","module":"C2"},{"value":"0,0E+00","module":"C3"},{"value":"9,37E-02","module":"C4"},{"value":"-3,32E-01","module":"D"}]},{"parameter":"RWD","unit":"kg","values":[{"value":"1,85E-04","module":"A1"},{"value":"4,44E-06","module":"A2"},{"value":"2,55E-05","module":"A3"},{"value":"2,61E-06","module":"A4"},{"value":"0,0E+00","module":"A5"},{"value":"0,0E+00","module":"B1"},{"value":"0,0E+00","module":"B2"},{"value":"0,0E+00","module":"B3"},{"value":"0,0E+00","module":"B4"},{"value":"0,0E+00","module":"B5"},{"value":"1,06E-05","module":"B6"},{"value":"0,0E+00","module":"B7"},{"value":"0,0E+00","module":"C1"},{"value":"6,45E-07","module":"C2"},{"value":"0,0E+00","module":"C3"},{"value":"2,14E-07","module":"C4"},{"value":"-5,94E-05","module":"D"}]}],"end_of_life_flow":[{"parameter":"CRU","unit":"kg","values":[{"value":"0,0E+00","module":"A1"},{"value":"0,0E+00","module":"A2"},{"value":"0,0E+00","module":"A3"},{"value":"0,0E+00","module":"A4"},{"value":"0,0E+00","module":"A5"},{"value":"0,0E+00","module":"B1"},{"value":"0,0E+00","module":"B2"},{"value":"0,0E+00","module":"B3"},{"value":"0,0E+00","module":"B4"},{"value":"0,0E+00","module":"B5"},{"value":"0,0E+00","module":"B6"},{"value":"0,0E+00","module":"B7"},{"value":"0,0E+00","module":"C1"},{"value":"0,0E+00","module":"C2"},{"value":"0,0E+00","module":"C3"},{"value":"0,0E+00","module":"C4"},{"value":"0,0E+00","module":"D"}]},{"parameter":"MFR","unit":"kg","values":[{"value":"0,0E+00","module":"A1"},{"value":"0,0E+00","module":"A2"},{"value":"3,53E-02","module":"A3"},{"value":"0,0E+00","module":"A4"},{"value":"2,32E-06","module":"A5"},{"value":"0,0E+00","module":"B1"},{"value":"0,0E+00","module":"B2"},{"value":"0,0E+00","module":"B3"},{"value":"0,0E+00","module":"B4"},{"value":"0,0E+00","module":"B5"},{"value":"0,0E+00","module":"B6"},{"value":"0,0E+00","module":"B7"},{"value":"0,0E+00","module":"C1"},{"value":"0,0E+00","module":"C2"},{"value":"2,53E-01","module":"C3"},{"value":"0,0E+00","module":"C4"},{"value":"0,0E+00","module":"D"}]},{"parameter":"MER","unit":"kg","values":[{"value":"0,0E+00","module":"A1"},{"value":"0,0E+00","module":"A2"},{"value":"8,77E-04","module":"A3"},{"value":"0,0E+00","module":"A4"},{"value":"9,80E-02","module":"A5"},{"value":"0,0E+00","module":"B1"},{"value":"0,0E+00","module":"B2"},{"value":"0,0E+00","module":"B3"},{"value":"0,0E+00","module":"B4"},{"value":"0,0E+00","module":"B5"},{"value":"0,0E+00","module":"B6"},{"value":"0,0E+00","module":"B7"},{"value":"0,0E+00","module":"C1"},{"value":"0,0E+00","module":"C2"},{"value":"0,0E+00","module":"C3"},{"value":"0,0E+00","module":"C4"},{"value":"0,0E+00","module":"D"}]},{"parameter":"EEE","unit":"MJ","values":[{"value":"0,0E+00","module":"A1"},{"value":"0,0E+00","module":"A2"},{"value":"1,19E-03","module":"A3"},{"value":"0,0E+00","module":"A4"},{"value":"6,81E-02","module":"A5"},{"value":"0,0E+00","module":"B1"},{"value":"0,0E+00","module":"B2"},{"value":"0,0E+00","module":"B3"},{"value":"0,0E+00","module":"B4"},{"value":"0,0E+00","module":"B5"},{"value":"0,0E+00","module":"B6"},{"value":"0,0E+00","module":"B7"},{"value":"0,0E+00","module":"C1"},{"value":"0,0E+00","module":"C2"},{"value":"0,0E+00","module":"C3"},{"value":"0,0E+00","module":"C4"},{"value":"0,0E+00","module":"D"}]},{"parameter":"EET","unit":"MJ","values":[{"value":"0,0E+00","module":"A1"},{"value":"0,0E+00","module":"A2"},{"value":"1,80E-02","module":"A3"},{"value":"0,0E+00","module":"A4"},{"value":"1,03E+00","module":"A5"},{"value":"0,0E+00","module":"B1"},{"value":"0,0E+00","module":"B2"},{"value":"0,0E+00","module":"B3"},{"value":"0,0E+00","module":"B4"},{"value":"0,0E+00","module":"B5"},{"value":"0,0E+00","module":"B6"},{"value":"0,0E+00","module":"B7"},{"value":"0,0E+00","module":"C1"},{"value":"0,0E+00","module":"C2"},{"value":"0,0E+00","module":"C3"},{"value":"0,0E+00","module":"C4"},{"value":"0,0E+00","module":"D"}]}]}