{"product_name":"A15-S280 LED 1800 AC","epd_id":"NEPD-6393-5659","compliance":["EN 15804+A2","ISO 14025","ISO 21930"],"producer_name":"Glamox AS","environmental_impact":[{"parameter":"GWP-total","unit":"kg CO2-eq.","values":[{"value":"4,90E+01","module":"A1"},{"value":"1,20E-01","module":"A2"},{"value":"8,95E-02","module":"A3"},{"value":"2,30E-01","module":"A4"},{"value":"2,75E-01","module":"A5"},{"value":"8,77E+01","module":"B6"},{"value":"0,0E+00","module":"C1"},{"value":"5,30E-02","module":"C2"},{"value":"6,59E-01","module":"C3"},{"value":"4,95E-02","module":"C4"},{"value":"-1,91E+00","module":"D"}]},{"parameter":"GWP-fossil","unit":"kg CO2-eq.","values":[{"value":"4,90E+01","module":"A1"},{"value":"1,19E-01","module":"A2"},{"value":"8,78E-02","module":"A3"},{"value":"2,30E-01","module":"A4"},{"value":"2,59E-03","module":"A5"},{"value":"8,18E+01","module":"B6"},{"value":"0,0E+00","module":"C1"},{"value":"5,30E-02","module":"C2"},{"value":"6,59E-01","module":"C3"},{"value":"4,93E-02","module":"C4"},{"value":"-1,88E+00","module":"D"}]},{"parameter":"GWP-biogenic","unit":"kg CO2-eq.","values":[{"value":"-1,20E-01","module":"A1"},{"value":"4,75E-05","module":"A2"},{"value":"1,69E-03","module":"A3"},{"value":"8,89E-05","module":"A4"},{"value":"2,72E-01","module":"A5"},{"value":"1,49E+00","module":"B6"},{"value":"0,0E+00","module":"C1"},{"value":"2,16E-05","module":"C2"},{"value":"5,03E-05","module":"C3"},{"value":"1,85E-05","module":"C4"},{"value":"-7,31E-03","module":"D"}]},{"parameter":"GWP-luluc","unit":"kg CO2-eq.","values":[{"value":"1,17E-01","module":"A1"},{"value":"4,39E-05","module":"A2"},{"value":"2,63E-05","module":"A3"},{"value":"8,95E-05","module":"A4"},{"value":"8,56E-07","module":"A5"},{"value":"4,48E+00","module":"B6"},{"value":"0,0E+00","module":"C1"},{"value":"1,85E-05","module":"C2"},{"value":"1,03E-04","module":"C3"},{"value":"1,60E-04","module":"C4"},{"value":"-2,37E-02","module":"D"}]},{"parameter":"ODP","unit":"kg CFC 11-eq.","values":[{"value":"3,87E-06","module":"A1"},{"value":"2,70E-08","module":"A2"},{"value":"9,73E-09","module":"A3"},{"value":"5,16E-08","module":"A4"},{"value":"5,46E-10","module":"A5"},{"value":"8,85E-06","module":"B6"},{"value":"0,0E+00","module":"C1"},{"value":"1,21E-08","module":"C2"},{"value":"3,48E-09","module":"C3"},{"value":"1,99E-09","module":"C4"},{"value":"-2,61E-03","module":"D"}]},{"parameter":"AP","unit":"mol H+-eq.","values":[{"value":"3,69E-01","module":"A1"},{"value":"7,15E-04","module":"A2"},{"value":"2,31E-04","module":"A3"},{"value":"1,89E-03","module":"A4"},{"value":"1,23E-05","module":"A5"},{"value":"3,77E-01","module":"B6"},{"value":"0,0E+00","module":"C1"},{"value":"2,17E-04","module":"C2"},{"value":"2,26E-04","module":"C3"},{"value":"1,12E-04","module":"C4"},{"value":"-5,53E-02","module":"D"}]},{"parameter":"POCP","unit":"kg NMVOC-eq.","values":[{"value":"1,78E-01","module":"A1"},{"value":"6,44E-04","module":"A2"},{"value":"1,48E-04","module":"A3"},{"value":"1,59E-03","module":"A4"},{"value":"1,26E-05","module":"A5"},{"value":"1,87E-01","module":"B6"},{"value":"0,0E+00","module":"C1"},{"value":"2,18E-04","module":"C2"},{"value":"2,22E-04","module":"C3"},{"value":"1,27E-04","module":"C4"},{"value":"-1,32E-02","module":"D"}]},{"parameter":"ADPE","unit":"kg Sb-eq.","values":[{"value":"1,61E-02","module":"A1"},{"value":"3,07E-06","module":"A2"},{"value":"2,45E-06","module":"A3"},{"value":"5,56E-06","module":"A4"},{"value":"6,30E-08","module":"A5"},{"value":"1,27E-03","module":"B6"},{"value":"0,0E+00","module":"C1"},{"value":"1,44E-06","module":"C2"},{"value":"3,69E-07","module":"C3"},{"value":"1,31E-07","module":"C4"},{"value":"-1,07E-03","module":"D"}]},{"parameter":"ADPF","unit":"MJ","values":[{"value":"6,14E+02","module":"A1"},{"value":"1,78E+00","module":"A2"},{"value":"1,09E+00","module":"A3"},{"value":"3,40E+00","module":"A4"},{"value":"3,62E-02","module":"A5"},{"value":"2,21E+03","module":"B6"},{"value":"0,0E+00","module":"C1"},{"value":"7,99E-01","module":"C2"},{"value":"3,00E-01","module":"C3"},{"value":"2,80E-01","module":"C4"},{"value":"-2,42E+01","module":"D"}]},{"parameter":"WDP","unit":"m3 world-eq.","values":[{"value":"2,39E+03","module":"A1"},{"value":"1,62E+00","module":"A2"},{"value":"5,21E-01","module":"A3"},{"value":"2,92E+00","module":"A4"},{"value":"4,59E-02","module":"A5"},{"value":"1,71E+05","module":"B6"},{"value":"0,0E+00","module":"C1"},{"value":"7,62E-01","module":"C2"},{"value":"4,35E+00","module":"C3"},{"value":"1,18E+00","module":"C4"},{"value":"-6,72E+02","module":"D"}]},{"parameter":"EP-freshwater","unit":"kg P-eq.","values":[{"value":"9,59E-03","module":"A1"},{"value":"9,06E-07","module":"A2"},{"value":"1,54E-06","module":"A3"},{"value":"1,67E-06","module":"A4"},{"value":"2,13E-08","module":"A5"},{"value":"5,41E-03","module":"B6"},{"value":"0,0E+00","module":"C1"},{"value":"4,16E-07","module":"C2"},{"value":"5,28E-07","module":"C3"},{"value":"8,48E-07","module":"C4"},{"value":"-3,13E-04","module":"D"}]},{"parameter":"EP-marine","unit":"kg N-eq.","values":[{"value":"5,68E-02","module":"A1"},{"value":"2,00E-04","module":"A2"},{"value":"4,16E-05","module":"A3"},{"value":"5,10E-04","module":"A4"},{"value":"4,05E-06","module":"A5"},{"value":"5,96E-02","module":"B6"},{"value":"0,0E+00","module":"C1"},{"value":"6,43E-05","module":"C2"},{"value":"8,32E-05","module":"C3"},{"value":"5,84E-05","module":"C4"},{"value":"-3,44E-03","module":"D"}]},{"parameter":"EP-terrestrial","unit":"mol N-eq.","values":[{"value":"6,57E-01","module":"A1"},{"value":"2,21E-03","module":"A2"},{"value":"4,42E-04","module":"A3"},{"value":"5,66E-03","module":"A4"},{"value":"4,39E-05","module":"A5"},{"value":"8,00E-01","module":"B6"},{"value":"0,0E+00","module":"C1"},{"value":"7,11E-04","module":"C2"},{"value":"8,71E-04","module":"C3"},{"value":"2,91E-04","module":"C4"},{"value":"-4,47E-02","module":"D"}]},{"parameter":"GWP-IOBC","unit":"kg CO2-eq.","values":[{"value":"4,93E+01","module":"A1"},{"value":"1,20E-01","module":"A2"},{"value":"8,72E-02","module":"A3"},{"value":"2,30E-01","module":"A4"},{"value":"2,59E-03","module":"A5"},{"value":"1,19E+02","module":"B6"},{"value":"0,0E+00","module":"C1"},{"value":"5,30E-02","module":"C2"},{"value":"6,59E-01","module":"C3"},{"value":"5,04E-02","module":"C4"},{"value":"-1,86E+00","module":"D"}]}],"additional_environmental_impact":[{"parameter":"PM","unit":"disease incidence","values":[{"value":"2,49E-06","module":"A1"},{"value":"8,24E-09","module":"A2"},{"value":"1,89E-09","module":"A3"},{"value":"1,51E-08","module":"A4"},{"value":"1,81E-10","module":"A5"},{"value":"2,00E-06","module":"B6"},{"value":"0,0E+00","module":"C1"},{"value":"3,82E-09","module":"C2"},{"value":"1,18E-09","module":"C3"},{"value":"2,07E-09","module":"C4"},{"value":"-1,90E-07","module":"D"}]},{"parameter":"ETP-fw","unit":"CTUe","values":[{"value":"4,11E+03","module":"A1"},{"value":"1,30E+00","module":"A2"},{"value":"1,52E+00","module":"A3"},{"value":"2,43E+00","module":"A4"},{"value":"4,83E-02","module":"A5"},{"value":"2,77E+03","module":"B6"},{"value":"0,0E+00","module":"C1"},{"value":"5,89E-01","module":"C2"},{"value":"1,81E+00","module":"C3"},{"value":"3,79E+01","module":"C4"},{"value":"-3,63E+02","module":"D"}]},{"parameter":"HTP-c","unit":"CTUh","values":[{"value":"4,89E-08","module":"A1"},{"value":"0,0E+00","module":"A2"},{"value":"1,04E-10","module":"A3"},{"value":"0,0E+00","module":"A4"},{"value":"1,00E-12","module":"A5"},{"value":"6,44E-08","module":"B6"},{"value":"0,0E+00","module":"C1"},{"value":"0,0E+00","module":"C2"},{"value":"7,94E-10","module":"C3"},{"value":"8,40E-11","module":"C4"},{"value":"-4,76E-09","module":"D"}]},{"parameter":"HTP-nc","unit":"CTUh","values":[{"value":"2,25E-06","module":"A1"},{"value":"1,41E-09","module":"A2"},{"value":"1,93E-09","module":"A3"},{"value":"2,67E-09","module":"A4"},{"value":"6,10E-11","module":"A5"},{"value":"1,70E-06","module":"B6"},{"value":"0,0E+00","module":"C1"},{"value":"6,36E-10","module":"C2"},{"value":"4,65E-08","module":"C3"},{"value":"6,42E-10","module":"C4"},{"value":"-1,71E-07","module":"D"}]},{"parameter":"SQP","unit":"unitless","values":[{"value":"1,58E+02","module":"A1"},{"value":"1,17E+00","module":"A2"},{"value":"3,45E-01","module":"A3"},{"value":"2,10E+00","module":"A4"},{"value":"2,43E-02","module":"A5"},{"value":"1,66E+03","module":"B6"},{"value":"0,0E+00","module":"C1"},{"value":"5,51E-01","module":"C2"},{"value":"8,60E-02","module":"C3"},{"value":"7,71E-01","module":"C4"},{"value":"-1,06E+01","module":"D"}]},{"parameter":"IRP","unit":"kBq U235-eq.","values":[{"value":"2,35E+00","module":"A1"},{"value":"7,79E-03","module":"A2"},{"value":"1,08E-03","module":"A3"},{"value":"1,48E-02","module":"A4"},{"value":"1,55E-04","module":"A5"},{"value":"5,04E+01","module":"B6"},{"value":"0,0E+00","module":"C1"},{"value":"3,49E-03","module":"C2"},{"value":"1,52E-03","module":"C3"},{"value":"7,22E-04","module":"C4"},{"value":"-1,00E-01","module":"D"}]}],"resource_use":[{"parameter":"PERE","unit":"MJ","values":[{"value":"6,76E+01","module":"A1"},{"value":"2,44E-02","module":"A2"},{"value":"2,53E+00","module":"A3"},{"value":"4,46E-02","module":"A4"},{"value":"5,96E-04","module":"A5"},{"value":"2,17E+03","module":"B6"},{"value":"0,0E+00","module":"C1"},{"value":"1,13E-02","module":"C2"},{"value":"5,23E-02","module":"C3"},{"value":"7,54E-02","module":"C4"},{"value":"-9,28E+00","module":"D"}]},{"parameter":"PERM","unit":"MJ","values":[{"value":"1,38E+00","module":"A1"},{"value":"0,0E+00","module":"A2"},{"value":"0,0E+00","module":"A3"},{"value":"0,0E+00","module":"A4"},{"value":"-1,67E+00","module":"A5"},{"value":"0,0E+00","module":"B6"},{"value":"0,0E+00","module":"C1"},{"value":"0,0E+00","module":"C2"},{"value":"0,0E+00","module":"C3"},{"value":"0,0E+00","module":"C4"},{"value":"0,0E+00","module":"D"}]},{"parameter":"PERT","unit":"MJ","values":[{"value":"6,90E+01","module":"A1"},{"value":"2,44E-02","module":"A2"},{"value":"2,53E+00","module":"A3"},{"value":"4,46E-02","module":"A4"},{"value":"-1,67E+00","module":"A5"},{"value":"2,17E+03","module":"B6"},{"value":"0,0E+00","module":"C1"},{"value":"1,13E-02","module":"C2"},{"value":"5,23E-02","module":"C3"},{"value":"7,54E-02","module":"C4"},{"value":"-9,28E+00","module":"D"}]},{"parameter":"PENRE","unit":"MJ","values":[{"value":"6,12E+02","module":"A1"},{"value":"1,78E+00","module":"A2"},{"value":"1,09E+00","module":"A3"},{"value":"3,40E+00","module":"A4"},{"value":"3,62E-02","module":"A5"},{"value":"2,24E+03","module":"B6"},{"value":"0,0E+00","module":"C1"},{"value":"7,99E-01","module":"C2"},{"value":"3,00E-01","module":"C3"},{"value":"2,80E-01","module":"C4"},{"value":"-2,42E+01","module":"D"}]},{"parameter":"PENRM","unit":"MJ","values":[{"value":"1,56E+01","module":"A1"},{"value":"0,0E+00","module":"A2"},{"value":"0,0E+00","module":"A3"},{"value":"0,0E+00","module":"A4"},{"value":"0,0E+00","module":"A5"},{"value":"0,0E+00","module":"B6"},{"value":"0,0E+00","module":"C1"},{"value":"0,0E+00","module":"C2"},{"value":"-1,56E+01","module":"C3"},{"value":"0,0E+00","module":"C4"},{"value":"0,0E+00","module":"D"}]},{"parameter":"PENRT","unit":"MJ","values":[{"value":"6,15E+02","module":"A1"},{"value":"1,78E+00","module":"A2"},{"value":"1,09E+00","module":"A3"},{"value":"3,40E+00","module":"A4"},{"value":"3,62E-02","module":"A5"},{"value":"2,24E+03","module":"B6"},{"value":"0,0E+00","module":"C1"},{"value":"7,99E-01","module":"C2"},{"value":"-1,53E+01","module":"C3"},{"value":"2,80E-01","module":"C4"},{"value":"-2,42E+01","module":"D"}]},{"parameter":"SM","unit":"kg","values":[{"value":"2,26E-01","module":"A1"},{"value":"0,0E+00","module":"A2"},{"value":"0,0E+00","module":"A3"},{"value":"0,0E+00","module":"A4"},{"value":"0,0E+00","module":"A5"},{"value":"0,0E+00","module":"B6"},{"value":"0,0E+00","module":"C1"},{"value":"0,0E+00","module":"C2"},{"value":"0,0E+00","module":"C3"},{"value":"1,83E-03","module":"C4"},{"value":"1,47E-03","module":"D"}]},{"parameter":"RSF","unit":"MJ","values":[{"value":"5,24E-02","module":"A1"},{"value":"8,66E-04","module":"A2"},{"value":"4,45E-04","module":"A3"},{"value":"1,57E-03","module":"A4"},{"value":"1,98E-05","module":"A5"},{"value":"2,19E+01","module":"B6"},{"value":"0,0E+00","module":"C1"},{"value":"4,04E-04","module":"C2"},{"value":"4,58E-04","module":"C3"},{"value":"2,64E-04","module":"C4"},{"value":"-2,45E-03","module":"D"}]},{"parameter":"NRSF","unit":"MJ","values":[{"value":"1,15E-02","module":"A1"},{"value":"3,04E-03","module":"A2"},{"value":"1,15E-03","module":"A3"},{"value":"5,36E-03","module":"A4"},{"value":"8,15E-05","module":"A5"},{"value":"0,0E+00","module":"B6"},{"value":"0,0E+00","module":"C1"},{"value":"1,44E-03","module":"C2"},{"value":"-4,74E-05","module":"C3"},{"value":"1,59E-02","module":"C4"},{"value":"-1,78E-01","module":"D"}]},{"parameter":"FW","unit":"m3","values":[{"value":"5,18E-01","module":"A1"},{"value":"1,82E-04","module":"A2"},{"value":"2,17E-04","module":"A3"},{"value":"3,33E-04","module":"A4"},{"value":"1,71E-05","module":"A5"},{"value":"9,89E+00","module":"B6"},{"value":"0,0E+00","module":"C1"},{"value":"8,42E-05","module":"C2"},{"value":"9,67E-04","module":"C3"},{"value":"2,09E-04","module":"C4"},{"value":"-3,92E-02","module":"D"}]}],"end_of_life_waste":[{"parameter":"HWD","unit":"kg","values":[{"value":"2,16E-01","module":"A1"},{"value":"8,99E-05","module":"A2"},{"value":"6,88E-03","module":"A3"},{"value":"1,69E-04","module":"A4"},{"value":"0,0E+00","module":"A5"},{"value":"2,07E-01","module":"B6"},{"value":"0,0E+00","module":"C1"},{"value":"4,08E-05","module":"C2"},{"value":"2,24E-05","module":"C3"},{"value":"8,72E-02","module":"C4"},{"value":"2,00E-03","module":"D"}]},{"parameter":"NHWD","unit":"kg","values":[{"value":"4,46E+00","module":"A1"},{"value":"8,06E-02","module":"A2"},{"value":"7,40E-02","module":"A3"},{"value":"1,43E-01","module":"A4"},{"value":"1,60E-01","module":"A5"},{"value":"1,37E+01","module":"B6"},{"value":"0,0E+00","module":"C1"},{"value":"3,82E-02","module":"C2"},{"value":"3,05E-02","module":"C3"},{"value":"3,28E-01","module":"C4"},{"value":"-4,66E-01","module":"D"}]},{"parameter":"RWD","unit":"kg","values":[{"value":"1,79E-03","module":"A1"},{"value":"1,22E-05","module":"A2"},{"value":"1,31E-06","module":"A3"},{"value":"2,32E-05","module":"A4"},{"value":"0,0E+00","module":"A5"},{"value":"2,32E-02","module":"B6"},{"value":"0,0E+00","module":"C1"},{"value":"5,45E-06","module":"C2"},{"value":"1,15E-06","module":"C3"},{"value":"5,44E-07","module":"C4"},{"value":"-9,10E-05","module":"D"}]}],"end_of_life_flow":[{"parameter":"CRU","unit":"kg","values":[{"value":"0,0E+00","module":"A1"},{"value":"0,0E+00","module":"A2"},{"value":"0,0E+00","module":"A3"},{"value":"0,0E+00","module":"A4"},{"value":"0,0E+00","module":"A5"},{"value":"0,0E+00","module":"B6"},{"value":"0,0E+00","module":"C1"},{"value":"0,0E+00","module":"C2"},{"value":"0,0E+00","module":"C3"},{"value":"0,0E+00","module":"C4"},{"value":"0,0E+00","module":"D"}]},{"parameter":"MFR","unit":"kg","values":[{"value":"0,0E+00","module":"A1"},{"value":"0,0E+00","module":"A2"},{"value":"9,70E-02","module":"A3"},{"value":"0,0E+00","module":"A4"},{"value":"1,49E-01","module":"A5"},{"value":"0,0E+00","module":"B6"},{"value":"0,0E+00","module":"C1"},{"value":"0,0E+00","module":"C2"},{"value":"1,42E-01","module":"C3"},{"value":"2,39E-05","module":"C4"},{"value":"-5,74E-05","module":"D"}]},{"parameter":"MER","unit":"kg","values":[{"value":"0,0E+00","module":"A1"},{"value":"0,0E+00","module":"A2"},{"value":"2,88E-02","module":"A3"},{"value":"0,0E+00","module":"A4"},{"value":"1,12E-02","module":"A5"},{"value":"0,0E+00","module":"B6"},{"value":"0,0E+00","module":"C1"},{"value":"0,0E+00","module":"C2"},{"value":"2,66E-01","module":"C3"},{"value":"5,84E-07","module":"C4"},{"value":"-7,56E-06","module":"D"}]},{"parameter":"EEE","unit":"MJ","values":[{"value":"0,0E+00","module":"A1"},{"value":"0,0E+00","module":"A2"},{"value":"2,14E-02","module":"A3"},{"value":"0,0E+00","module":"A4"},{"value":"9,15E-03","module":"A5"},{"value":"0,0E+00","module":"B6"},{"value":"0,0E+00","module":"C1"},{"value":"0,0E+00","module":"C2"},{"value":"4,09E-01","module":"C3"},{"value":"3,79E-05","module":"C4"},{"value":"-1,85E-05","module":"D"}]},{"parameter":"EET","unit":"MJ","values":[{"value":"0,0E+00","module":"A1"},{"value":"0,0E+00","module":"A2"},{"value":"3,23E-01","module":"A3"},{"value":"0,0E+00","module":"A4"},{"value":"1,38E-01","module":"A5"},{"value":"0,0E+00","module":"B6"},{"value":"0,0E+00","module":"C1"},{"value":"0,0E+00","module":"C2"},{"value":"6,19E+00","module":"C3"},{"value":"5,73E-04","module":"C4"},{"value":"-2,80E-04","module":"D"}]}]}