{"product_name":"A25-S400 2500 HF SMR-SEN","epd_id":"NEPD-6320-5583","compliance":["EN 15804+A2","ISO 14025","ISO 21930"],"producer_name":"Glamox AS","environmental_impact":[{"parameter":"GWP-total","unit":"kg CO2-eq.","values":[{"value":"4,94E+01","module":"A1"},{"value":"3,17E-01","module":"A2"},{"value":"2,12E-01","module":"A3"},{"value":"4,63E-01","module":"A4"},{"value":"5,03E-01","module":"A5"},{"value":"9,40E+01","module":"B6"},{"value":"0,0E+00","module":"C1"},{"value":"1,26E-01","module":"C2"},{"value":"1,30E+00","module":"C3"},{"value":"9,95E-02","module":"C4"},{"value":"-4,63E+00","module":"D"}]},{"parameter":"GWP-fossil","unit":"kg CO2-eq.","values":[{"value":"4,95E+01","module":"A1"},{"value":"3,16E-01","module":"A2"},{"value":"2,08E-01","module":"A3"},{"value":"4,63E-01","module":"A4"},{"value":"4,74E-03","module":"A5"},{"value":"8,76E+01","module":"B6"},{"value":"0,0E+00","module":"C1"},{"value":"1,26E-01","module":"C2"},{"value":"1,29E+00","module":"C3"},{"value":"9,91E-02","module":"C4"},{"value":"-4,54E+00","module":"D"}]},{"parameter":"GWP-biogenic","unit":"kg CO2-eq.","values":[{"value":"-3,32E-01","module":"A1"},{"value":"1,14E-04","module":"A2"},{"value":"4,00E-03","module":"A3"},{"value":"1,77E-04","module":"A4"},{"value":"4,98E-01","module":"A5"},{"value":"1,60E+00","module":"B6"},{"value":"0,0E+00","module":"C1"},{"value":"5,13E-05","module":"C2"},{"value":"1,51E-04","module":"C3"},{"value":"3,73E-05","module":"C4"},{"value":"-1,81E-02","module":"D"}]},{"parameter":"GWP-luluc","unit":"kg CO2-eq.","values":[{"value":"1,82E-01","module":"A1"},{"value":"1,45E-04","module":"A2"},{"value":"6,22E-05","module":"A3"},{"value":"1,83E-04","module":"A4"},{"value":"1,57E-06","module":"A5"},{"value":"4,80E+00","module":"B6"},{"value":"0,0E+00","module":"C1"},{"value":"4,40E-05","module":"C2"},{"value":"2,24E-04","module":"C3"},{"value":"3,25E-04","module":"C4"},{"value":"-6,59E-02","module":"D"}]},{"parameter":"ODP","unit":"kg CFC 11-eq.","values":[{"value":"3,51E-06","module":"A1"},{"value":"7,00E-08","module":"A2"},{"value":"2,30E-08","module":"A3"},{"value":"1,03E-07","module":"A4"},{"value":"1,00E-09","module":"A5"},{"value":"9,48E-06","module":"B6"},{"value":"0,0E+00","module":"C1"},{"value":"2,87E-08","module":"C2"},{"value":"6,59E-09","module":"C3"},{"value":"4,39E-09","module":"C4"},{"value":"-5,11E-03","module":"D"}]},{"parameter":"AP","unit":"mol H+-eq.","values":[{"value":"3,72E-01","module":"A1"},{"value":"4,32E-03","module":"A2"},{"value":"5,47E-04","module":"A3"},{"value":"4,15E-03","module":"A4"},{"value":"2,24E-05","module":"A5"},{"value":"4,04E-01","module":"B6"},{"value":"0,0E+00","module":"C1"},{"value":"5,14E-04","module":"C2"},{"value":"5,13E-04","module":"C3"},{"value":"2,36E-04","module":"C4"},{"value":"-8,90E-02","module":"D"}]},{"parameter":"POCP","unit":"kg NMVOC-eq.","values":[{"value":"1,75E-01","module":"A1"},{"value":"3,31E-03","module":"A2"},{"value":"3,52E-04","module":"A3"},{"value":"3,43E-03","module":"A4"},{"value":"2,31E-05","module":"A5"},{"value":"2,01E-01","module":"B6"},{"value":"0,0E+00","module":"C1"},{"value":"5,16E-04","module":"C2"},{"value":"4,61E-04","module":"C3"},{"value":"2,68E-04","module":"C4"},{"value":"-2,50E-02","module":"D"}]},{"parameter":"ADPE","unit":"kg Sb-eq.","values":[{"value":"5,59E-03","module":"A1"},{"value":"6,44E-06","module":"A2"},{"value":"5,80E-06","module":"A3"},{"value":"1,09E-05","module":"A4"},{"value":"1,15E-07","module":"A5"},{"value":"1,36E-03","module":"B6"},{"value":"0,0E+00","module":"C1"},{"value":"3,41E-06","module":"C2"},{"value":"6,25E-07","module":"C3"},{"value":"2,75E-07","module":"C4"},{"value":"-1,41E-03","module":"D"}]},{"parameter":"ADPF","unit":"MJ","values":[{"value":"6,24E+02","module":"A1"},{"value":"4,53E+00","module":"A2"},{"value":"2,59E+00","module":"A3"},{"value":"6,79E+00","module":"A4"},{"value":"6,63E-02","module":"A5"},{"value":"2,37E+03","module":"B6"},{"value":"0,0E+00","module":"C1"},{"value":"1,90E+00","module":"C2"},{"value":"7,76E-01","module":"C3"},{"value":"5,96E-01","module":"C4"},{"value":"-5,70E+01","module":"D"}]},{"parameter":"WDP","unit":"m3 world-eq.","values":[{"value":"3,53E+03","module":"A1"},{"value":"3,26E+00","module":"A2"},{"value":"1,23E+00","module":"A3"},{"value":"5,71E+00","module":"A4"},{"value":"8,40E-02","module":"A5"},{"value":"1,83E+05","module":"B6"},{"value":"0,0E+00","module":"C1"},{"value":"1,81E+00","module":"C2"},{"value":"7,52E+00","module":"C3"},{"value":"3,26E+00","module":"C4"},{"value":"-1,90E+03","module":"D"}]},{"parameter":"EP-freshwater","unit":"kg P-eq.","values":[{"value":"7,08E-03","module":"A1"},{"value":"2,08E-06","module":"A2"},{"value":"3,65E-06","module":"A3"},{"value":"3,31E-06","module":"A4"},{"value":"3,89E-08","module":"A5"},{"value":"5,79E-03","module":"B6"},{"value":"0,0E+00","module":"C1"},{"value":"9,88E-07","module":"C2"},{"value":"2,13E-06","module":"C3"},{"value":"1,74E-06","module":"C4"},{"value":"-5,21E-04","module":"D"}]},{"parameter":"EP-marine","unit":"kg N-eq.","values":[{"value":"4,55E-02","module":"A1"},{"value":"1,10E-03","module":"A2"},{"value":"9,86E-05","module":"A3"},{"value":"1,11E-03","module":"A4"},{"value":"7,42E-06","module":"A5"},{"value":"6,38E-02","module":"B6"},{"value":"0,0E+00","module":"C1"},{"value":"1,53E-04","module":"C2"},{"value":"1,73E-04","module":"C3"},{"value":"1,20E-04","module":"C4"},{"value":"-6,49E-03","module":"D"}]},{"parameter":"EP-terrestrial","unit":"mol N-eq.","values":[{"value":"5,52E-01","module":"A1"},{"value":"1,23E-02","module":"A2"},{"value":"1,05E-03","module":"A3"},{"value":"1,23E-02","module":"A4"},{"value":"8,04E-05","module":"A5"},{"value":"8,57E-01","module":"B6"},{"value":"0,0E+00","module":"C1"},{"value":"1,69E-03","module":"C2"},{"value":"1,82E-03","module":"C3"},{"value":"6,32E-04","module":"C4"},{"value":"-8,06E-02","module":"D"}]},{"parameter":"GWP-IOBC","unit":"kg CO2-eq.","values":[{"value":"4,98E+01","module":"A1"},{"value":"3,17E-01","module":"A2"},{"value":"2,07E-01","module":"A3"},{"value":"4,63E-01","module":"A4"},{"value":"4,74E-03","module":"A5"},{"value":"1,27E+02","module":"B6"},{"value":"0,0E+00","module":"C1"},{"value":"1,26E-01","module":"C2"},{"value":"1,30E+00","module":"C3"},{"value":"1,02E-01","module":"C4"},{"value":"-4,59E+00","module":"D"}]}],"additional_environmental_impact":[{"parameter":"PM","unit":"disease incidence","values":[{"value":"2,64E-06","module":"A1"},{"value":"1,57E-08","module":"A2"},{"value":"4,48E-09","module":"A3"},{"value":"2,98E-08","module":"A4"},{"value":"3,31E-10","module":"A5"},{"value":"2,14E-06","module":"B6"},{"value":"0,0E+00","module":"C1"},{"value":"9,06E-09","module":"C2"},{"value":"2,86E-09","module":"C3"},{"value":"4,36E-09","module":"C4"},{"value":"-4,13E-07","module":"D"}]},{"parameter":"ETP-fw","unit":"CTUe","values":[{"value":"2,82E+03","module":"A1"},{"value":"3,12E+00","module":"A2"},{"value":"3,59E+00","module":"A3"},{"value":"4,84E+00","module":"A4"},{"value":"8,84E-02","module":"A5"},{"value":"2,96E+03","module":"B6"},{"value":"0,0E+00","module":"C1"},{"value":"1,40E+00","module":"C2"},{"value":"3,70E+00","module":"C3"},{"value":"1,43E+02","module":"C4"},{"value":"-5,48E+02","module":"D"}]},{"parameter":"HTP-c","unit":"CTUh","values":[{"value":"5,46E-08","module":"A1"},{"value":"0,0E+00","module":"A2"},{"value":"2,49E-10","module":"A3"},{"value":"0,0E+00","module":"A4"},{"value":"2,00E-12","module":"A5"},{"value":"6,90E-08","module":"B6"},{"value":"0,0E+00","module":"C1"},{"value":"0,0E+00","module":"C2"},{"value":"1,12E-09","module":"C3"},{"value":"1,73E-10","module":"C4"},{"value":"-1,25E-08","module":"D"}]},{"parameter":"HTP-nc","unit":"CTUh","values":[{"value":"2,43E-06","module":"A1"},{"value":"2,71E-09","module":"A2"},{"value":"4,58E-09","module":"A3"},{"value":"5,32E-09","module":"A4"},{"value":"1,11E-10","module":"A5"},{"value":"1,82E-06","module":"B6"},{"value":"0,0E+00","module":"C1"},{"value":"1,51E-09","module":"C2"},{"value":"6,49E-08","module":"C3"},{"value":"1,35E-09","module":"C4"},{"value":"-2,93E-07","module":"D"}]},{"parameter":"SQP","unit":"unitless","values":[{"value":"1,34E+02","module":"A1"},{"value":"2,36E+00","module":"A2"},{"value":"8,16E-01","module":"A3"},{"value":"4,12E+00","module":"A4"},{"value":"4,45E-02","module":"A5"},{"value":"1,78E+03","module":"B6"},{"value":"0,0E+00","module":"C1"},{"value":"1,31E+00","module":"C2"},{"value":"1,69E-01","module":"C3"},{"value":"1,60E+00","module":"C4"},{"value":"-1,69E+01","module":"D"}]},{"parameter":"IRP","unit":"kBq U235-eq.","values":[{"value":"2,23E+00","module":"A1"},{"value":"1,97E-02","module":"A2"},{"value":"2,56E-03","module":"A3"},{"value":"2,96E-02","module":"A4"},{"value":"2,84E-04","module":"A5"},{"value":"5,40E+01","module":"B6"},{"value":"0,0E+00","module":"C1"},{"value":"8,29E-03","module":"C2"},{"value":"3,67E-03","module":"C3"},{"value":"1,68E-03","module":"C4"},{"value":"-2,32E-01","module":"D"}]}],"resource_use":[{"parameter":"PERE","unit":"MJ","values":[{"value":"7,94E+01","module":"A1"},{"value":"5,35E-02","module":"A2"},{"value":"6,00E+00","module":"A3"},{"value":"8,80E-02","module":"A4"},{"value":"1,09E-03","module":"A5"},{"value":"2,33E+03","module":"B6"},{"value":"0,0E+00","module":"C1"},{"value":"2,68E-02","module":"C2"},{"value":"1,22E-01","module":"C3"},{"value":"1,57E-01","module":"C4"},{"value":"-2,27E+01","module":"D"}]},{"parameter":"PERM","unit":"MJ","values":[{"value":"2,51E+00","module":"A1"},{"value":"0,0E+00","module":"A2"},{"value":"0,0E+00","module":"A3"},{"value":"0,0E+00","module":"A4"},{"value":"-2,94E+00","module":"A5"},{"value":"0,0E+00","module":"B6"},{"value":"0,0E+00","module":"C1"},{"value":"0,0E+00","module":"C2"},{"value":"0,0E+00","module":"C3"},{"value":"0,0E+00","module":"C4"},{"value":"0,0E+00","module":"D"}]},{"parameter":"PERT","unit":"MJ","values":[{"value":"8,19E+01","module":"A1"},{"value":"5,35E-02","module":"A2"},{"value":"6,00E+00","module":"A3"},{"value":"8,80E-02","module":"A4"},{"value":"-2,94E+00","module":"A5"},{"value":"2,33E+03","module":"B6"},{"value":"0,0E+00","module":"C1"},{"value":"2,68E-02","module":"C2"},{"value":"1,22E-01","module":"C3"},{"value":"1,57E-01","module":"C4"},{"value":"-2,27E+01","module":"D"}]},{"parameter":"PENRE","unit":"MJ","values":[{"value":"6,19E+02","module":"A1"},{"value":"4,53E+00","module":"A2"},{"value":"2,59E+00","module":"A3"},{"value":"6,79E+00","module":"A4"},{"value":"6,63E-02","module":"A5"},{"value":"2,40E+03","module":"B6"},{"value":"0,0E+00","module":"C1"},{"value":"1,90E+00","module":"C2"},{"value":"7,76E-01","module":"C3"},{"value":"5,97E-01","module":"C4"},{"value":"-5,70E+01","module":"D"}]},{"parameter":"PENRM","unit":"MJ","values":[{"value":"2,94E+01","module":"A1"},{"value":"0,0E+00","module":"A2"},{"value":"0,0E+00","module":"A3"},{"value":"0,0E+00","module":"A4"},{"value":"0,0E+00","module":"A5"},{"value":"0,0E+00","module":"B6"},{"value":"0,0E+00","module":"C1"},{"value":"0,0E+00","module":"C2"},{"value":"-3,07E+01","module":"C3"},{"value":"0,0E+00","module":"C4"},{"value":"0,0E+00","module":"D"}]},{"parameter":"PENRT","unit":"MJ","values":[{"value":"6,25E+02","module":"A1"},{"value":"4,53E+00","module":"A2"},{"value":"2,59E+00","module":"A3"},{"value":"6,79E+00","module":"A4"},{"value":"6,63E-02","module":"A5"},{"value":"2,40E+03","module":"B6"},{"value":"0,0E+00","module":"C1"},{"value":"1,90E+00","module":"C2"},{"value":"-3,00E+01","module":"C3"},{"value":"5,97E-01","module":"C4"},{"value":"-5,70E+01","module":"D"}]},{"parameter":"SM","unit":"kg","values":[{"value":"3,08E-01","module":"A1"},{"value":"0,0E+00","module":"A2"},{"value":"0,0E+00","module":"A3"},{"value":"0,0E+00","module":"A4"},{"value":"0,0E+00","module":"A5"},{"value":"0,0E+00","module":"B6"},{"value":"0,0E+00","module":"C1"},{"value":"0,0E+00","module":"C2"},{"value":"0,0E+00","module":"C3"},{"value":"3,69E-03","module":"C4"},{"value":"4,14E-03","module":"D"}]},{"parameter":"RSF","unit":"MJ","values":[{"value":"4,48E-01","module":"A1"},{"value":"1,81E-03","module":"A2"},{"value":"1,05E-03","module":"A3"},{"value":"3,08E-03","module":"A4"},{"value":"3,62E-05","module":"A5"},{"value":"2,35E+01","module":"B6"},{"value":"0,0E+00","module":"C1"},{"value":"9,58E-04","module":"C2"},{"value":"1,59E-03","module":"C3"},{"value":"6,33E-04","module":"C4"},{"value":"2,18E-03","module":"D"}]},{"parameter":"NRSF","unit":"MJ","values":[{"value":"5,85E-02","module":"A1"},{"value":"8,13E-03","module":"A2"},{"value":"2,71E-03","module":"A3"},{"value":"1,04E-02","module":"A4"},{"value":"1,49E-04","module":"A5"},{"value":"0,0E+00","module":"B6"},{"value":"0,0E+00","module":"C1"},{"value":"3,42E-03","module":"C2"},{"value":"-6,67E-05","module":"C3"},{"value":"3,22E-02","module":"C4"},{"value":"-8,21E-02","module":"D"}]},{"parameter":"FW","unit":"m3","values":[{"value":"6,34E-01","module":"A1"},{"value":"4,02E-04","module":"A2"},{"value":"5,15E-04","module":"A3"},{"value":"6,58E-04","module":"A4"},{"value":"3,13E-05","module":"A5"},{"value":"1,06E+01","module":"B6"},{"value":"0,0E+00","module":"C1"},{"value":"2,00E-04","module":"C2"},{"value":"1,99E-03","module":"C3"},{"value":"4,63E-04","module":"C4"},{"value":"-9,98E-02","module":"D"}]}],"end_of_life_waste":[{"parameter":"HWD","unit":"kg","values":[{"value":"1,83E-01","module":"A1"},{"value":"2,20E-04","module":"A2"},{"value":"1,63E-02","module":"A3"},{"value":"3,36E-04","module":"A4"},{"value":"0,0E+00","module":"A5"},{"value":"2,22E-01","module":"B6"},{"value":"0,0E+00","module":"C1"},{"value":"9,68E-05","module":"C2"},{"value":"3,07E-05","module":"C3"},{"value":"1,80E-01","module":"C4"},{"value":"8,63E-03","module":"D"}]},{"parameter":"NHWD","unit":"kg","values":[{"value":"5,82E+00","module":"A1"},{"value":"1,54E-01","module":"A2"},{"value":"1,75E-01","module":"A3"},{"value":"2,79E-01","module":"A4"},{"value":"2,93E-01","module":"A5"},{"value":"1,47E+01","module":"B6"},{"value":"0,0E+00","module":"C1"},{"value":"9,07E-02","module":"C2"},{"value":"4,19E-02","module":"C3"},{"value":"7,53E-01","module":"C4"},{"value":"-1,25E+00","module":"D"}]},{"parameter":"RWD","unit":"kg","values":[{"value":"1,88E-03","module":"A1"},{"value":"3,10E-05","module":"A2"},{"value":"3,11E-06","module":"A3"},{"value":"4,65E-05","module":"A4"},{"value":"0,0E+00","module":"A5"},{"value":"2,48E-02","module":"B6"},{"value":"0,0E+00","module":"C1"},{"value":"1,29E-05","module":"C2"},{"value":"1,60E-06","module":"C3"},{"value":"1,32E-06","module":"C4"},{"value":"-2,13E-04","module":"D"}]}],"end_of_life_flow":[{"parameter":"CRU","unit":"kg","values":[{"value":"0,0E+00","module":"A1"},{"value":"0,0E+00","module":"A2"},{"value":"0,0E+00","module":"A3"},{"value":"0,0E+00","module":"A4"},{"value":"0,0E+00","module":"A5"},{"value":"0,0E+00","module":"B6"},{"value":"0,0E+00","module":"C1"},{"value":"0,0E+00","module":"C2"},{"value":"0,0E+00","module":"C3"},{"value":"0,0E+00","module":"C4"},{"value":"0,0E+00","module":"D"}]},{"parameter":"MFR","unit":"kg","values":[{"value":"0,0E+00","module":"A1"},{"value":"0,0E+00","module":"A2"},{"value":"2,30E-01","module":"A3"},{"value":"0,0E+00","module":"A4"},{"value":"2,73E-01","module":"A5"},{"value":"0,0E+00","module":"B6"},{"value":"0,0E+00","module":"C1"},{"value":"0,0E+00","module":"C2"},{"value":"6,31E-01","module":"C3"},{"value":"4,67E-05","module":"C4"},{"value":"-1,62E-04","module":"D"}]},{"parameter":"MER","unit":"kg","values":[{"value":"0,0E+00","module":"A1"},{"value":"0,0E+00","module":"A2"},{"value":"6,81E-02","module":"A3"},{"value":"0,0E+00","module":"A4"},{"value":"2,05E-02","module":"A5"},{"value":"0,0E+00","module":"B6"},{"value":"0,0E+00","module":"C1"},{"value":"0,0E+00","module":"C2"},{"value":"5,20E-01","module":"C3"},{"value":"1,14E-06","module":"C4"},{"value":"-2,13E-05","module":"D"}]},{"parameter":"EEE","unit":"MJ","values":[{"value":"0,0E+00","module":"A1"},{"value":"0,0E+00","module":"A2"},{"value":"5,06E-02","module":"A3"},{"value":"0,0E+00","module":"A4"},{"value":"1,68E-02","module":"A5"},{"value":"0,0E+00","module":"B6"},{"value":"0,0E+00","module":"C1"},{"value":"0,0E+00","module":"C2"},{"value":"7,99E-01","module":"C3"},{"value":"7,40E-05","module":"C4"},{"value":"-5,22E-05","module":"D"}]},{"parameter":"EET","unit":"MJ","values":[{"value":"0,0E+00","module":"A1"},{"value":"0,0E+00","module":"A2"},{"value":"7,66E-01","module":"A3"},{"value":"0,0E+00","module":"A4"},{"value":"2,54E-01","module":"A5"},{"value":"0,0E+00","module":"B6"},{"value":"0,0E+00","module":"C1"},{"value":"0,0E+00","module":"C2"},{"value":"1,21E+01","module":"C3"},{"value":"1,12E-03","module":"C4"},{"value":"-7,90E-04","module":"D"}]}]}