{"product_name":"A25-S280 1100 HF","epd_id":"NEPD-4707-3964-EN","compliance":["EN 15804+A2","ISO 14025","ISO 21930"],"producer_name":"Glamox AS","environmental_impact":[{"parameter":"GWP-total","unit":"kg CO2-eq.","values":[{"value":"1,94E+01","module":"A1"},{"value":"1,57E-01","module":"A2"},{"value":"1,07E-01","module":"A3"},{"value":"2,32E-01","module":"A4"},{"value":"3,29E-01","module":"A5"},{"value":"4,92E+01","module":"B6"},{"value":"6,31E-02","module":"C2"},{"value":"6,37E-01","module":"C3"},{"value":"3,20E-02","module":"C4"},{"value":"-1,55E+00","module":"D"}]},{"parameter":"GWP-fossil","unit":"kg CO2-eq.","values":[{"value":"1,96E+01","module":"A1"},{"value":"1,56E-01","module":"A2"},{"value":"1,03E-01","module":"A3"},{"value":"2,32E-01","module":"A4"},{"value":"3,11E-03","module":"A5"},{"value":"4,58E+01","module":"B6"},{"value":"6,30E-02","module":"C2"},{"value":"6,37E-01","module":"C3"},{"value":"3,20E-02","module":"C4"},{"value":"-1,52E+00","module":"D"}]},{"parameter":"GWP-biogenic","unit":"kg CO2-eq.","values":[{"value":"-3,26E-01","module":"A1"},{"value":"6,06E-05","module":"A2"},{"value":"3,28E-03","module":"A3"},{"value":"8,86E-05","module":"A4"},{"value":"3,26E-01","module":"A5"},{"value":"8,37E-01","module":"B6"},{"value":"2,57E-05","module":"C2"},{"value":"1,87E-05","module":"C3"},{"value":"2,93E-06","module":"C4"},{"value":"-6,83E-03","module":"D"}]},{"parameter":"GWP-luluc","unit":"kg CO2-eq.","values":[{"value":"1,15E-01","module":"A1"},{"value":"6,09E-05","module":"A2"},{"value":"2,87E-04","module":"A3"},{"value":"9,17E-05","module":"A4"},{"value":"1,03E-06","module":"A5"},{"value":"2,51E+00","module":"B6"},{"value":"2,20E-05","module":"C2"},{"value":"5,65E-06","module":"C3"},{"value":"2,92E-06","module":"C4"},{"value":"-2,91E-02","module":"D"}]},{"parameter":"ODP","unit":"kg CFC 11-eq.","values":[{"value":"1,45E-06","module":"A1"},{"value":"3,51E-08","module":"A2"},{"value":"1,60E-08","module":"A3"},{"value":"5,17E-08","module":"A4"},{"value":"6,56E-10","module":"A5"},{"value":"4,96E-06","module":"B6"},{"value":"1,44E-08","module":"C2"},{"value":"1,45E-09","module":"C3"},{"value":"1,17E-09","module":"C4"},{"value":"-2,63E-03","module":"D"}]},{"parameter":"AP","unit":"mol H+-eq.","values":[{"value":"1,38E-01","module":"A1"},{"value":"1,26E-03","module":"A2"},{"value":"8,82E-04","module":"A3"},{"value":"2,08E-03","module":"A4"},{"value":"1,47E-05","module":"A5"},{"value":"2,11E-01","module":"B6"},{"value":"2,58E-04","module":"C2"},{"value":"1,48E-04","module":"C3"},{"value":"3,06E-05","module":"C4"},{"value":"-1,07E-02","module":"D"}]},{"parameter":"POCP","unit":"kg NMVOC-eq.","values":[{"value":"6,10E-02","module":"A1"},{"value":"1,06E-03","module":"A2"},{"value":"7,45E-04","module":"A3"},{"value":"1,72E-03","module":"A4"},{"value":"1,51E-05","module":"A5"},{"value":"1,05E-01","module":"B6"},{"value":"2,59E-04","module":"C2"},{"value":"1,69E-04","module":"C3"},{"value":"4,12E-05","module":"C4"},{"value":"-5,07E-03","module":"D"}]},{"parameter":"ADPE","unit":"kg Sb-eq.","values":[{"value":"8,69E-04","module":"A1"},{"value":"3,80E-06","module":"A2"},{"value":"7,91E-07","module":"A3"},{"value":"5,47E-06","module":"A4"},{"value":"7,56E-08","module":"A5"},{"value":"7,13E-04","module":"B6"},{"value":"1,71E-06","module":"C2"},{"value":"7,47E-08","module":"C3"},{"value":"3,02E-08","module":"C4"},{"value":"-4,98E-07","module":"D"}]},{"parameter":"ADPF","unit":"MJ","values":[{"value":"2,52E+02","module":"A1"},{"value":"2,31E+00","module":"A2"},{"value":"1,27E+00","module":"A3"},{"value":"3,40E+00","module":"A4"},{"value":"4,35E-02","module":"A5"},{"value":"1,24E+03","module":"B6"},{"value":"9,50E-01","module":"C2"},{"value":"1,09E-01","module":"C3"},{"value":"9,02E-02","module":"C4"},{"value":"-1,93E+01","module":"D"}]},{"parameter":"WDP","unit":"m3 world-eq.","values":[{"value":"2,21E+03","module":"A1"},{"value":"1,99E+00","module":"A2"},{"value":"3,10E+02","module":"A3"},{"value":"2,86E+00","module":"A4"},{"value":"5,51E-02","module":"A5"},{"value":"9,57E+04","module":"B6"},{"value":"9,06E-01","module":"C2"},{"value":"7,07E-01","module":"C3"},{"value":"1,20E+00","module":"C4"},{"value":"-8,46E+02","module":"D"}]},{"parameter":"EP-freshwater","unit":"kg P-eq.","values":[{"value":"2,53E-03","module":"A1"},{"value":"1,14E-06","module":"A2"},{"value":"2,83E-06","module":"A3"},{"value":"1,66E-06","module":"A4"},{"value":"2,55E-08","module":"A5"},{"value":"3,03E-03","module":"B6"},{"value":"4,95E-07","module":"C2"},{"value":"2,16E-07","module":"C3"},{"value":"5,78E-08","module":"C4"},{"value":"-6,33E-05","module":"D"}]},{"parameter":"EP-marine","unit":"kg N-eq.","values":[{"value":"1,72E-02","module":"A1"},{"value":"3,40E-04","module":"A2"},{"value":"2,55E-04","module":"A3"},{"value":"5,55E-04","module":"A4"},{"value":"4,86E-06","module":"A5"},{"value":"3,34E-02","module":"B6"},{"value":"7,64E-05","module":"C2"},{"value":"6,80E-05","module":"C3"},{"value":"4,27E-05","module":"C4"},{"value":"-1,38E-03","module":"D"}]},{"parameter":"EP-terrestrial","unit":"mol N-eq.","values":[{"value":"1,96E-01","module":"A1"},{"value":"3,77E-03","module":"A2"},{"value":"4,06E-03","module":"A3"},{"value":"6,16E-03","module":"A4"},{"value":"5,27E-05","module":"A5"},{"value":"4,48E-01","module":"B6"},{"value":"8,45E-04","module":"C2"},{"value":"6,98E-04","module":"C3"},{"value":"1,20E-04","module":"C4"},{"value":"-1,52E-02","module":"D"}]},{"parameter":"GWP-IOBC","unit":"kg CO2-eq.","values":[{"value":"1,95E+01","module":"A1"},{"value":"1,57E-01","module":"A2"},{"value":"8,45E-02","module":"A3"},{"value":"2,32E-01","module":"A4"},{"value":"0,0E+00","module":"A5"},{"value":"6,66E+01","module":"B6"},{"value":"6,31E-02","module":"C2"},{"value":"6,37E-01","module":"C3"},{"value":"2,15E-03","module":"C4"},{"value":"-1,49E+00","module":"D"}]}],"additional_environmental_impact":[{"parameter":"PM","unit":"disease incidence","values":[{"value":"1,12E-06","module":"A1"},{"value":"1,02E-08","module":"A2"},{"value":"1,14E-08","module":"A3"},{"value":"1,49E-08","module":"A4"},{"value":"2,17E-10","module":"A5"},{"value":"1,12E-06","module":"B6"},{"value":"4,54E-09","module":"C2"},{"value":"6,69E-10","module":"C3"},{"value":"5,90E-10","module":"C4"},{"value":"-1,22E-07","module":"D"}]},{"parameter":"ETP-fw","unit":"CTUe","values":[{"value":"9,14E+02","module":"A1"},{"value":"1,66E+00","module":"A2"},{"value":"7,60E+00","module":"A3"},{"value":"2,42E+00","module":"A4"},{"value":"5,79E-02","module":"A5"},{"value":"1,55E+03","module":"B6"},{"value":"7,00E-01","module":"C2"},{"value":"1,37E+00","module":"C3"},{"value":"4,88E+01","module":"C4"},{"value":"-2,92E+01","module":"D"}]},{"parameter":"HTP-c","unit":"CTUh","values":[{"value":"2,46E-08","module":"A1"},{"value":"0,0E+00","module":"A2"},{"value":"1,14E-10","module":"A3"},{"value":"0,0E+00","module":"A4"},{"value":"2,00E-12","module":"A5"},{"value":"3,61E-08","module":"B6"},{"value":"0,0E+00","module":"C2"},{"value":"3,70E-11","module":"C3"},{"value":"5,00E-12","module":"C4"},{"value":"-3,88E-09","module":"D"}]},{"parameter":"HTP-nc","unit":"CTUh","values":[{"value":"9,06E-07","module":"A1"},{"value":"1,77E-09","module":"A2"},{"value":"2,80E-09","module":"A3"},{"value":"2,67E-09","module":"A4"},{"value":"7,30E-11","module":"A5"},{"value":"9,51E-07","module":"B6"},{"value":"7,56E-10","module":"C2"},{"value":"1,69E-09","module":"C3"},{"value":"9,10E-11","module":"C4"},{"value":"-4,90E-08","module":"D"}]},{"parameter":"SQP","unit":"unitless","values":[{"value":"5,10E+01","module":"A1"},{"value":"1,44E+00","module":"A2"},{"value":"2,98E+01","module":"A3"},{"value":"2,06E+00","module":"A4"},{"value":"2,91E-02","module":"A5"},{"value":"9,33E+02","module":"B6"},{"value":"6,55E-01","module":"C2"},{"value":"1,93E-02","module":"C3"},{"value":"2,85E-01","module":"C4"},{"value":"-3,67E+00","module":"D"}]},{"parameter":"IRP","unit":"kBq U235-eq.","values":[{"value":"9,64E-01","module":"A1"},{"value":"1,01E-02","module":"A2"},{"value":"1,93E-03","module":"A3"},{"value":"1,48E-02","module":"A4"},{"value":"1,86E-04","module":"A5"},{"value":"2,82E+01","module":"B6"},{"value":"4,15E-03","module":"C2"},{"value":"3,18E-04","module":"C3"},{"value":"4,77E-04","module":"C4"},{"value":"-8,44E-02","module":"D"}]}],"resource_use":[{"parameter":"PERE","unit":"MJ","values":[{"value":"4,09E+01","module":"A1"},{"value":"3,04E-02","module":"A2"},{"value":"7,46E+00","module":"A3"},{"value":"4,41E-02","module":"A4"},{"value":"7,15E-04","module":"A5"},{"value":"1,22E+03","module":"B6"},{"value":"1,34E-02","module":"C2"},{"value":"7,29E-03","module":"C3"},{"value":"7,33E-03","module":"C4"},{"value":"-9,96E+00","module":"D"}]},{"parameter":"PERM","unit":"MJ","values":[{"value":"2,17E+00","module":"A1"},{"value":"0,0E+00","module":"A2"},{"value":"0,0E+00","module":"A3"},{"value":"0,0E+00","module":"A4"},{"value":"-1,57E+00","module":"A5"},{"value":"0,0E+00","module":"B6"},{"value":"0,0E+00","module":"C2"},{"value":"0,0E+00","module":"C3"},{"value":"0,0E+00","module":"C4"},{"value":"0,0E+00","module":"D"}]},{"parameter":"PERT","unit":"MJ","values":[{"value":"4,31E+01","module":"A1"},{"value":"3,04E-02","module":"A2"},{"value":"7,46E+00","module":"A3"},{"value":"4,41E-02","module":"A4"},{"value":"-1,57E+00","module":"A5"},{"value":"1,22E+03","module":"B6"},{"value":"1,34E-02","module":"C2"},{"value":"7,29E-03","module":"C3"},{"value":"7,33E-03","module":"C4"},{"value":"-9,96E+00","module":"D"}]},{"parameter":"PENRE","unit":"MJ","values":[{"value":"2,51E+02","module":"A1"},{"value":"2,31E+00","module":"A2"},{"value":"1,27E+00","module":"A3"},{"value":"3,40E+00","module":"A4"},{"value":"4,35E-02","module":"A5"},{"value":"1,26E+03","module":"B6"},{"value":"9,50E-01","module":"C2"},{"value":"1,09E-01","module":"C3"},{"value":"9,02E-02","module":"C4"},{"value":"-1,93E+01","module":"D"}]},{"parameter":"PENRM","unit":"MJ","values":[{"value":"1,47E+01","module":"A1"},{"value":"0,0E+00","module":"A2"},{"value":"0,0E+00","module":"A3"},{"value":"0,0E+00","module":"A4"},{"value":"0,0E+00","module":"A5"},{"value":"0,0E+00","module":"B6"},{"value":"0,0E+00","module":"C2"},{"value":"-1,37E+01","module":"C3"},{"value":"0,0E+00","module":"C4"},{"value":"0,0E+00","module":"D"}]},{"parameter":"PENRT","unit":"MJ","values":[{"value":"2,52E+02","module":"A1"},{"value":"2,31E+00","module":"A2"},{"value":"1,27E+00","module":"A3"},{"value":"3,40E+00","module":"A4"},{"value":"4,35E-02","module":"A5"},{"value":"1,26E+03","module":"B6"},{"value":"9,50E-01","module":"C2"},{"value":"-1,36E+01","module":"C3"},{"value":"9,02E-02","module":"C4"},{"value":"-1,93E+01","module":"D"}]},{"parameter":"SM","unit":"kg","values":[{"value":"1,70E-01","module":"A1"},{"value":"0,0E+00","module":"A2"},{"value":"1,40E-06","module":"A3"},{"value":"0,0E+00","module":"A4"},{"value":"0,0E+00","module":"A5"},{"value":"0,0E+00","module":"B6"},{"value":"0,0E+00","module":"C2"},{"value":"0,0E+00","module":"C3"},{"value":"4,44E-04","module":"C4"},{"value":"6,77E-04","module":"D"}]},{"parameter":"RSF","unit":"MJ","values":[{"value":"1,02E-01","module":"A1"},{"value":"1,07E-03","module":"A2"},{"value":"1,86E-02","module":"A3"},{"value":"1,54E-03","module":"A4"},{"value":"2,37E-05","module":"A5"},{"value":"1,23E+01","module":"B6"},{"value":"4,80E-04","module":"C2"},{"value":"1,67E-04","module":"C3"},{"value":"1,37E-04","module":"C4"},{"value":"-2,80E-03","module":"D"}]},{"parameter":"NRSF","unit":"MJ","values":[{"value":"1,08E-02","module":"A1"},{"value":"3,79E-03","module":"A2"},{"value":"3,02E-03","module":"A3"},{"value":"5,23E-03","module":"A4"},{"value":"9,78E-05","module":"A5"},{"value":"0,0E+00","module":"B6"},{"value":"1,71E-03","module":"C2"},{"value":"0,0E+00","module":"C3"},{"value":"2,81E-04","module":"C4"},{"value":"-1,66E-01","module":"D"}]},{"parameter":"FW","unit":"m3","values":[{"value":"3,17E-01","module":"A1"},{"value":"2,27E-04","module":"A2"},{"value":"1,83E-04","module":"A3"},{"value":"3,29E-04","module":"A4"},{"value":"2,05E-05","module":"A5"},{"value":"5,54E+00","module":"B6"},{"value":"1,00E-04","module":"C2"},{"value":"7,50E-04","module":"C3"},{"value":"1,12E-04","module":"C4"},{"value":"-4,08E-02","module":"D"}]}],"end_of_life_waste":[{"parameter":"HWD","unit":"kg","values":[{"value":"6,59E-02","module":"A1"},{"value":"1,15E-04","module":"A2"},{"value":"5,52E-03","module":"A3"},{"value":"1,68E-04","module":"A4"},{"value":"0,0E+00","module":"A5"},{"value":"1,16E-01","module":"B6"},{"value":"4,85E-05","module":"C2"},{"value":"0,0E+00","module":"C3"},{"value":"4,20E-03","module":"C4"},{"value":"6,07E-03","module":"D"}]},{"parameter":"NHWD","unit":"kg","values":[{"value":"2,56E+00","module":"A1"},{"value":"9,77E-02","module":"A2"},{"value":"6,42E-02","module":"A3"},{"value":"1,40E-01","module":"A4"},{"value":"1,92E-01","module":"A5"},{"value":"7,69E+00","module":"B6"},{"value":"4,54E-02","module":"C2"},{"value":"0,0E+00","module":"C3"},{"value":"3,48E-01","module":"C4"},{"value":"-4,45E-01","module":"D"}]},{"parameter":"RWD","unit":"kg","values":[{"value":"8,12E-04","module":"A1"},{"value":"1,58E-05","module":"A2"},{"value":"2,78E-06","module":"A3"},{"value":"2,33E-05","module":"A4"},{"value":"0,0E+00","module":"A5"},{"value":"1,30E-02","module":"B6"},{"value":"6,48E-06","module":"C2"},{"value":"0,0E+00","module":"C3"},{"value":"5,90E-07","module":"C4"},{"value":"-7,90E-05","module":"D"}]}],"end_of_life_flow":[{"parameter":"CRU","unit":"kg","values":[{"value":"0,0E+00","module":"A1"},{"value":"0,0E+00","module":"A2"},{"value":"0,0E+00","module":"A3"},{"value":"0,0E+00","module":"A4"},{"value":"0,0E+00","module":"A5"},{"value":"0,0E+00","module":"B6"},{"value":"0,0E+00","module":"C2"},{"value":"0,0E+00","module":"C3"},{"value":"0,0E+00","module":"C4"},{"value":"0,0E+00","module":"D"}]},{"parameter":"MFR","unit":"kg","values":[{"value":"5,14E-06","module":"A1"},{"value":"0,0E+00","module":"A2"},{"value":"1,01E-01","module":"A3"},{"value":"0,0E+00","module":"A4"},{"value":"1,79E-01","module":"A5"},{"value":"0,0E+00","module":"B6"},{"value":"0,0E+00","module":"C2"},{"value":"1,90E-01","module":"C3"},{"value":"2,48E-05","module":"C4"},{"value":"-2,65E-05","module":"D"}]},{"parameter":"MER","unit":"kg","values":[{"value":"3,36E-07","module":"A1"},{"value":"0,0E+00","module":"A2"},{"value":"6,83E-07","module":"A3"},{"value":"0,0E+00","module":"A4"},{"value":"1,34E-02","module":"A5"},{"value":"0,0E+00","module":"B6"},{"value":"0,0E+00","module":"C2"},{"value":"2,68E-01","module":"C3"},{"value":"1,05E-05","module":"C4"},{"value":"-3,49E-06","module":"D"}]},{"parameter":"EEE","unit":"MJ","values":[{"value":"2,12E-06","module":"A1"},{"value":"0,0E+00","module":"A2"},{"value":"2,42E-02","module":"A3"},{"value":"0,0E+00","module":"A4"},{"value":"1,10E-02","module":"A5"},{"value":"0,0E+00","module":"B6"},{"value":"0,0E+00","module":"C2"},{"value":"4,12E-01","module":"C3"},{"value":"1,26E-04","module":"C4"},{"value":"-8,55E-06","module":"D"}]},{"parameter":"EET","unit":"MJ","values":[{"value":"3,20E-05","module":"A1"},{"value":"0,0E+00","module":"A2"},{"value":"3,65E-01","module":"A3"},{"value":"0,0E+00","module":"A4"},{"value":"1,66E-01","module":"A5"},{"value":"0,0E+00","module":"B6"},{"value":"0,0E+00","module":"C2"},{"value":"6,23E+00","module":"C3"},{"value":"1,91E-03","module":"C4"},{"value":"-1,29E-04","module":"D"}]}]}