{"product_name":"A41-W600 LED 800 HF","epd_id":"NEPD-6395-5655","compliance":["EN 15804+A2","ISO 14025","ISO 21930"],"producer_name":"Glamox AS","environmental_impact":[{"parameter":"GWP-total","unit":"kg CO2-eq.","values":[{"value":"1,68E+01","module":"A1"},{"value":"1,95E-01","module":"A2"},{"value":"1,06E-01","module":"A3"},{"value":"2,72E-01","module":"A4"},{"value":"1,08E-01","module":"A5"},{"value":"3,99E+01","module":"B6"},{"value":"0,0E+00","module":"C1"},{"value":"6,26E-02","module":"C2"},{"value":"2,33E-01","module":"C3"},{"value":"2,59E-02","module":"C4"},{"value":"-2,39E-01","module":"D"}]},{"parameter":"GWP-fossil","unit":"kg CO2-eq.","values":[{"value":"1,68E+01","module":"A1"},{"value":"1,95E-01","module":"A2"},{"value":"1,04E-01","module":"A3"},{"value":"2,71E-01","module":"A4"},{"value":"2,22E-03","module":"A5"},{"value":"3,72E+01","module":"B6"},{"value":"0,0E+00","module":"C1"},{"value":"6,25E-02","module":"C2"},{"value":"2,33E-01","module":"C3"},{"value":"2,58E-02","module":"C4"},{"value":"-2,51E-01","module":"D"}]},{"parameter":"GWP-biogenic","unit":"kg CO2-eq.","values":[{"value":"-4,10E-02","module":"A1"},{"value":"7,41E-05","module":"A2"},{"value":"1,99E-03","module":"A3"},{"value":"1,05E-04","module":"A4"},{"value":"1,06E-01","module":"A5"},{"value":"6,79E-01","module":"B6"},{"value":"0,0E+00","module":"C1"},{"value":"2,55E-05","module":"C2"},{"value":"2,80E-04","module":"C3"},{"value":"1,38E-05","module":"C4"},{"value":"7,06E-04","module":"D"}]},{"parameter":"GWP-luluc","unit":"kg CO2-eq.","values":[{"value":"3,94E-02","module":"A1"},{"value":"7,79E-05","module":"A2"},{"value":"3,10E-05","module":"A3"},{"value":"1,06E-04","module":"A4"},{"value":"4,25E-07","module":"A5"},{"value":"2,04E+00","module":"B6"},{"value":"0,0E+00","module":"C1"},{"value":"2,19E-05","module":"C2"},{"value":"1,38E-04","module":"C3"},{"value":"1,25E-04","module":"C4"},{"value":"1,07E-02","module":"D"}]},{"parameter":"ODP","unit":"kg CFC 11-eq.","values":[{"value":"1,17E-06","module":"A1"},{"value":"4,34E-08","module":"A2"},{"value":"1,15E-08","module":"A3"},{"value":"6,08E-08","module":"A4"},{"value":"2,85E-10","module":"A5"},{"value":"4,02E-06","module":"B6"},{"value":"0,0E+00","module":"C1"},{"value":"1,43E-08","module":"C2"},{"value":"1,17E-08","module":"C3"},{"value":"2,05E-09","module":"C4"},{"value":"-4,53E-04","module":"D"}]},{"parameter":"AP","unit":"mol H+-eq.","values":[{"value":"1,35E-01","module":"A1"},{"value":"1,81E-03","module":"A2"},{"value":"2,73E-04","module":"A3"},{"value":"2,23E-03","module":"A4"},{"value":"6,25E-06","module":"A5"},{"value":"1,71E-01","module":"B6"},{"value":"0,0E+00","module":"C1"},{"value":"2,56E-04","module":"C2"},{"value":"3,26E-04","module":"C3"},{"value":"1,04E-04","module":"C4"},{"value":"-4,52E-02","module":"D"}]},{"parameter":"POCP","unit":"kg NMVOC-eq.","values":[{"value":"7,08E-02","module":"A1"},{"value":"1,48E-03","module":"A2"},{"value":"1,75E-04","module":"A3"},{"value":"1,87E-03","module":"A4"},{"value":"6,66E-06","module":"A5"},{"value":"8,52E-02","module":"B6"},{"value":"0,0E+00","module":"C1"},{"value":"2,57E-04","module":"C2"},{"value":"2,11E-04","module":"C3"},{"value":"1,13E-04","module":"C4"},{"value":"-8,35E-03","module":"D"}]},{"parameter":"ADPE","unit":"kg Sb-eq.","values":[{"value":"3,16E-03","module":"A1"},{"value":"4,55E-06","module":"A2"},{"value":"2,89E-06","module":"A3"},{"value":"6,56E-06","module":"A4"},{"value":"3,09E-08","module":"A5"},{"value":"5,78E-04","module":"B6"},{"value":"0,0E+00","module":"C1"},{"value":"1,69E-06","module":"C2"},{"value":"6,38E-07","module":"C3"},{"value":"1,18E-07","module":"C4"},{"value":"-1,14E-03","module":"D"}]},{"parameter":"ADPF","unit":"MJ","values":[{"value":"2,15E+02","module":"A1"},{"value":"2,85E+00","module":"A2"},{"value":"1,29E+00","module":"A3"},{"value":"4,00E+00","module":"A4"},{"value":"1,91E-02","module":"A5"},{"value":"1,00E+03","module":"B6"},{"value":"0,0E+00","module":"C1"},{"value":"9,43E-01","module":"C2"},{"value":"8,09E-01","module":"C3"},{"value":"2,65E-01","module":"C4"},{"value":"-2,94E+00","module":"D"}]},{"parameter":"WDP","unit":"m3 world-eq.","values":[{"value":"6,27E+02","module":"A1"},{"value":"2,38E+00","module":"A2"},{"value":"6,15E-01","module":"A3"},{"value":"3,44E+00","module":"A4"},{"value":"3,56E-02","module":"A5"},{"value":"7,77E+04","module":"B6"},{"value":"0,0E+00","module":"C1"},{"value":"8,99E-01","module":"C2"},{"value":"5,96E+00","module":"C3"},{"value":"2,82E+00","module":"C4"},{"value":"3,48E+02","module":"D"}]},{"parameter":"EP-freshwater","unit":"kg P-eq.","values":[{"value":"2,20E-03","module":"A1"},{"value":"1,39E-06","module":"A2"},{"value":"1,82E-06","module":"A3"},{"value":"1,97E-06","module":"A4"},{"value":"1,07E-08","module":"A5"},{"value":"2,46E-03","module":"B6"},{"value":"0,0E+00","module":"C1"},{"value":"4,91E-07","module":"C2"},{"value":"3,34E-06","module":"C3"},{"value":"7,23E-07","module":"C4"},{"value":"-2,54E-04","module":"D"}]},{"parameter":"EP-marine","unit":"kg N-eq.","values":[{"value":"1,89E-02","module":"A1"},{"value":"4,82E-04","module":"A2"},{"value":"4,92E-05","module":"A3"},{"value":"6,02E-04","module":"A4"},{"value":"2,95E-06","module":"A5"},{"value":"2,71E-02","module":"B6"},{"value":"0,0E+00","module":"C1"},{"value":"7,58E-05","module":"C2"},{"value":"6,89E-05","module":"C3"},{"value":"3,20E-05","module":"C4"},{"value":"-2,07E-03","module":"D"}]},{"parameter":"EP-terrestrial","unit":"mol N-eq.","values":[{"value":"2,18E-01","module":"A1"},{"value":"5,35E-03","module":"A2"},{"value":"5,22E-04","module":"A3"},{"value":"6,67E-03","module":"A4"},{"value":"2,24E-05","module":"A5"},{"value":"3,64E-01","module":"B6"},{"value":"0,0E+00","module":"C1"},{"value":"8,38E-04","module":"C2"},{"value":"7,66E-04","module":"C3"},{"value":"2,91E-04","module":"C4"},{"value":"-2,96E-02","module":"D"}]},{"parameter":"GWP-IOBC","unit":"kg CO2-eq.","values":[{"value":"1,69E+01","module":"A1"},{"value":"1,95E-01","module":"A2"},{"value":"1,03E-01","module":"A3"},{"value":"2,72E-01","module":"A4"},{"value":"2,22E-03","module":"A5"},{"value":"5,40E+01","module":"B6"},{"value":"0,0E+00","module":"C1"},{"value":"6,26E-02","module":"C2"},{"value":"2,33E-01","module":"C3"},{"value":"2,68E-02","module":"C4"},{"value":"-3,30E-01","module":"D"}]}],"additional_environmental_impact":[{"parameter":"PM","unit":"disease incidence","values":[{"value":"7,28E-07","module":"A1"},{"value":"1,23E-08","module":"A2"},{"value":"2,23E-09","module":"A3"},{"value":"1,78E-08","module":"A4"},{"value":"9,70E-11","module":"A5"},{"value":"9,09E-07","module":"B6"},{"value":"0,0E+00","module":"C1"},{"value":"4,50E-09","module":"C2"},{"value":"3,10E-09","module":"C3"},{"value":"1,81E-09","module":"C4"},{"value":"-6,53E-08","module":"D"}]},{"parameter":"ETP-fw","unit":"CTUe","values":[{"value":"9,70E+02","module":"A1"},{"value":"2,03E+00","module":"A2"},{"value":"1,79E+00","module":"A3"},{"value":"2,87E+00","module":"A4"},{"value":"2,35E-02","module":"A5"},{"value":"1,26E+03","module":"B6"},{"value":"0,0E+00","module":"C1"},{"value":"6,94E-01","module":"C2"},{"value":"2,59E+00","module":"C3"},{"value":"1,66E+02","module":"C4"},{"value":"-3,47E+02","module":"D"}]},{"parameter":"HTP-c","unit":"CTUh","values":[{"value":"1,61E-08","module":"A1"},{"value":"0,0E+00","module":"A2"},{"value":"1,24E-10","module":"A3"},{"value":"0,0E+00","module":"A4"},{"value":"0,0E+00","module":"A5"},{"value":"2,93E-08","module":"B6"},{"value":"0,0E+00","module":"C1"},{"value":"0,0E+00","module":"C2"},{"value":"8,62E-10","module":"C3"},{"value":"7,20E-11","module":"C4"},{"value":"-7,19E-10","module":"D"}]},{"parameter":"HTP-nc","unit":"CTUh","values":[{"value":"6,64E-07","module":"A1"},{"value":"2,20E-09","module":"A2"},{"value":"2,28E-09","module":"A3"},{"value":"3,14E-09","module":"A4"},{"value":"2,90E-11","module":"A5"},{"value":"7,71E-07","module":"B6"},{"value":"0,0E+00","module":"C1"},{"value":"7,50E-10","module":"C2"},{"value":"4,70E-08","module":"C3"},{"value":"6,49E-10","module":"C4"},{"value":"-9,14E-08","module":"D"}]},{"parameter":"SQP","unit":"unitless","values":[{"value":"5,78E+01","module":"A1"},{"value":"1,71E+00","module":"A2"},{"value":"4,07E-01","module":"A3"},{"value":"2,48E+00","module":"A4"},{"value":"1,82E-02","module":"A5"},{"value":"7,57E+02","module":"B6"},{"value":"0,0E+00","module":"C1"},{"value":"6,50E-01","module":"C2"},{"value":"2,41E-01","module":"C3"},{"value":"6,19E-01","module":"C4"},{"value":"-7,92E+00","module":"D"}]},{"parameter":"IRP","unit":"kBq U235-eq.","values":[{"value":"6,49E-01","module":"A1"},{"value":"1,24E-02","module":"A2"},{"value":"1,27E-03","module":"A3"},{"value":"1,75E-02","module":"A4"},{"value":"8,28E-05","module":"A5"},{"value":"2,29E+01","module":"B6"},{"value":"0,0E+00","module":"C1"},{"value":"4,12E-03","module":"C2"},{"value":"3,94E-03","module":"C3"},{"value":"9,40E-04","module":"C4"},{"value":"-1,41E-03","module":"D"}]}],"resource_use":[{"parameter":"PERE","unit":"MJ","values":[{"value":"2,77E+01","module":"A1"},{"value":"3,67E-02","module":"A2"},{"value":"2,99E+00","module":"A3"},{"value":"5,26E-02","module":"A4"},{"value":"3,58E-04","module":"A5"},{"value":"9,88E+02","module":"B6"},{"value":"0,0E+00","module":"C1"},{"value":"1,33E-02","module":"C2"},{"value":"1,28E-01","module":"C3"},{"value":"6,83E-02","module":"C4"},{"value":"1,36E+00","module":"D"}]},{"parameter":"PERM","unit":"MJ","values":[{"value":"5,79E-01","module":"A1"},{"value":"0,0E+00","module":"A2"},{"value":"0,0E+00","module":"A3"},{"value":"0,0E+00","module":"A4"},{"value":"-8,69E-01","module":"A5"},{"value":"0,0E+00","module":"B6"},{"value":"0,0E+00","module":"C1"},{"value":"0,0E+00","module":"C2"},{"value":"0,0E+00","module":"C3"},{"value":"0,0E+00","module":"C4"},{"value":"0,0E+00","module":"D"}]},{"parameter":"PERT","unit":"MJ","values":[{"value":"2,83E+01","module":"A1"},{"value":"3,67E-02","module":"A2"},{"value":"2,99E+00","module":"A3"},{"value":"5,26E-02","module":"A4"},{"value":"-8,68E-01","module":"A5"},{"value":"9,88E+02","module":"B6"},{"value":"0,0E+00","module":"C1"},{"value":"1,33E-02","module":"C2"},{"value":"1,28E-01","module":"C3"},{"value":"6,83E-02","module":"C4"},{"value":"1,36E+00","module":"D"}]},{"parameter":"PENRE","unit":"MJ","values":[{"value":"2,09E+02","module":"A1"},{"value":"2,85E+00","module":"A2"},{"value":"1,29E+00","module":"A3"},{"value":"4,00E+00","module":"A4"},{"value":"1,91E-02","module":"A5"},{"value":"1,02E+03","module":"B6"},{"value":"0,0E+00","module":"C1"},{"value":"9,43E-01","module":"C2"},{"value":"8,09E-01","module":"C3"},{"value":"2,65E-01","module":"C4"},{"value":"-2,94E+00","module":"D"}]},{"parameter":"PENRM","unit":"MJ","values":[{"value":"5,86E+00","module":"A1"},{"value":"0,0E+00","module":"A2"},{"value":"0,0E+00","module":"A3"},{"value":"0,0E+00","module":"A4"},{"value":"-6,54E-01","module":"A5"},{"value":"0,0E+00","module":"B6"},{"value":"0,0E+00","module":"C1"},{"value":"0,0E+00","module":"C2"},{"value":"-6,28E+00","module":"C3"},{"value":"0,0E+00","module":"C4"},{"value":"0,0E+00","module":"D"}]},{"parameter":"PENRT","unit":"MJ","values":[{"value":"2,15E+02","module":"A1"},{"value":"2,85E+00","module":"A2"},{"value":"1,29E+00","module":"A3"},{"value":"4,00E+00","module":"A4"},{"value":"-6,35E-01","module":"A5"},{"value":"1,02E+03","module":"B6"},{"value":"0,0E+00","module":"C1"},{"value":"9,43E-01","module":"C2"},{"value":"-5,48E+00","module":"C3"},{"value":"2,65E-01","module":"C4"},{"value":"-2,94E+00","module":"D"}]},{"parameter":"SM","unit":"kg","values":[{"value":"7,99E-01","module":"A1"},{"value":"0,0E+00","module":"A2"},{"value":"0,0E+00","module":"A3"},{"value":"0,0E+00","module":"A4"},{"value":"0,0E+00","module":"A5"},{"value":"0,0E+00","module":"B6"},{"value":"0,0E+00","module":"C1"},{"value":"0,0E+00","module":"C2"},{"value":"0,0E+00","module":"C3"},{"value":"1,41E-03","module":"C4"},{"value":"6,85E-04","module":"D"}]},{"parameter":"RSF","unit":"MJ","values":[{"value":"2,75E-01","module":"A1"},{"value":"1,28E-03","module":"A2"},{"value":"5,26E-04","module":"A3"},{"value":"1,85E-03","module":"A4"},{"value":"1,10E-05","module":"A5"},{"value":"9,98E+00","module":"B6"},{"value":"0,0E+00","module":"C1"},{"value":"4,76E-04","module":"C2"},{"value":"2,36E-03","module":"C3"},{"value":"4,09E-04","module":"C4"},{"value":"5,71E-03","module":"D"}]},{"parameter":"NRSF","unit":"MJ","values":[{"value":"1,60E-01","module":"A1"},{"value":"4,43E-03","module":"A2"},{"value":"1,35E-03","module":"A3"},{"value":"6,32E-03","module":"A4"},{"value":"4,03E-05","module":"A5"},{"value":"0,0E+00","module":"B6"},{"value":"0,0E+00","module":"C1"},{"value":"1,70E-03","module":"C2"},{"value":"-4,77E-05","module":"C3"},{"value":"1,25E-02","module":"C4"},{"value":"9,55E-02","module":"D"}]},{"parameter":"FW","unit":"m3","values":[{"value":"5,81E-01","module":"A1"},{"value":"2,75E-04","module":"A2"},{"value":"2,57E-04","module":"A3"},{"value":"3,93E-04","module":"A4"},{"value":"9,28E-06","module":"A5"},{"value":"4,49E+00","module":"B6"},{"value":"0,0E+00","module":"C1"},{"value":"9,93E-05","module":"C2"},{"value":"7,64E-04","module":"C3"},{"value":"2,34E-04","module":"C4"},{"value":"7,88E-03","module":"D"}]}],"end_of_life_waste":[{"parameter":"HWD","unit":"kg","values":[{"value":"6,99E-02","module":"A1"},{"value":"1,41E-04","module":"A2"},{"value":"8,13E-03","module":"A3"},{"value":"1,99E-04","module":"A4"},{"value":"0,0E+00","module":"A5"},{"value":"9,41E-02","module":"B6"},{"value":"0,0E+00","module":"C1"},{"value":"4,81E-05","module":"C2"},{"value":"2,31E-05","module":"C3"},{"value":"7,55E-02","module":"C4"},{"value":"-6,11E-03","module":"D"}]},{"parameter":"NHWD","unit":"kg","values":[{"value":"4,06E+00","module":"A1"},{"value":"1,16E-01","module":"A2"},{"value":"8,74E-02","module":"A3"},{"value":"1,68E-01","module":"A4"},{"value":"7,74E-02","module":"A5"},{"value":"6,24E+00","module":"B6"},{"value":"0,0E+00","module":"C1"},{"value":"4,50E-02","module":"C2"},{"value":"6,43E-02","module":"C3"},{"value":"3,23E-01","module":"C4"},{"value":"3,36E-03","module":"D"}]},{"parameter":"RWD","unit":"kg","values":[{"value":"2,80E-03","module":"A1"},{"value":"1,95E-05","module":"A2"},{"value":"1,55E-06","module":"A3"},{"value":"2,74E-05","module":"A4"},{"value":"0,0E+00","module":"A5"},{"value":"1,05E-02","module":"B6"},{"value":"0,0E+00","module":"C1"},{"value":"6,43E-06","module":"C2"},{"value":"1,16E-06","module":"C3"},{"value":"6,88E-07","module":"C4"},{"value":"1,50E-06","module":"D"}]}],"end_of_life_flow":[{"parameter":"CRU","unit":"kg","values":[{"value":"0,0E+00","module":"A1"},{"value":"0,0E+00","module":"A2"},{"value":"0,0E+00","module":"A3"},{"value":"0,0E+00","module":"A4"},{"value":"0,0E+00","module":"A5"},{"value":"0,0E+00","module":"B6"},{"value":"0,0E+00","module":"C1"},{"value":"0,0E+00","module":"C2"},{"value":"0,0E+00","module":"C3"},{"value":"0,0E+00","module":"C4"},{"value":"0,0E+00","module":"D"}]},{"parameter":"MFR","unit":"kg","values":[{"value":"0,0E+00","module":"A1"},{"value":"0,0E+00","module":"A2"},{"value":"1,15E-01","module":"A3"},{"value":"0,0E+00","module":"A4"},{"value":"6,55E-02","module":"A5"},{"value":"0,0E+00","module":"B6"},{"value":"0,0E+00","module":"C1"},{"value":"0,0E+00","module":"C2"},{"value":"6,57E-01","module":"C3"},{"value":"4,14E-06","module":"C4"},{"value":"-2,68E-05","module":"D"}]},{"parameter":"MER","unit":"kg","values":[{"value":"0,0E+00","module":"A1"},{"value":"0,0E+00","module":"A2"},{"value":"3,40E-02","module":"A3"},{"value":"0,0E+00","module":"A4"},{"value":"4,34E-03","module":"A5"},{"value":"0,0E+00","module":"B6"},{"value":"0,0E+00","module":"C1"},{"value":"0,0E+00","module":"C2"},{"value":"7,92E-02","module":"C3"},{"value":"1,01E-07","module":"C4"},{"value":"-3,53E-06","module":"D"}]},{"parameter":"EEE","unit":"MJ","values":[{"value":"0,0E+00","module":"A1"},{"value":"0,0E+00","module":"A2"},{"value":"2,52E-02","module":"A3"},{"value":"0,0E+00","module":"A4"},{"value":"3,55E-03","module":"A5"},{"value":"0,0E+00","module":"B6"},{"value":"0,0E+00","module":"C1"},{"value":"0,0E+00","module":"C2"},{"value":"7,10E-02","module":"C3"},{"value":"6,57E-06","module":"C4"},{"value":"-8,65E-06","module":"D"}]},{"parameter":"EET","unit":"MJ","values":[{"value":"0,0E+00","module":"A1"},{"value":"0,0E+00","module":"A2"},{"value":"3,82E-01","module":"A3"},{"value":"0,0E+00","module":"A4"},{"value":"5,37E-02","module":"A5"},{"value":"0,0E+00","module":"B6"},{"value":"0,0E+00","module":"C1"},{"value":"0,0E+00","module":"C2"},{"value":"1,07E+00","module":"C3"},{"value":"9,94E-05","module":"C4"},{"value":"-1,31E-04","module":"D"}]}]}