{"product_name":"A42-W LED 350 SD","epd_id":"NEPD-8211-7879-EN","compliance":["EN 15804+A2","ISO 14025","ISO 21930"],"producer_name":"Glamox AS","environmental_impact":[{"parameter":"GWP-total","unit":"kg CO2-eq.","values":[{"value":"8,28E+00","module":"A1"},{"value":"6,37E-02","module":"A2"},{"value":"4,04E-02","module":"A3"},{"value":"1,04E-01","module":"A4"},{"value":"1,12E-01","module":"A5"},{"value":"2,44E+01","module":"B6"},{"value":"0,0E+00","module":"C1"},{"value":"2,40E-02","module":"C2"},{"value":"2,39E-01","module":"C3"},{"value":"1,79E-02","module":"C4"},{"value":"-7,26E-01","module":"D"}]},{"parameter":"GWP-fossil","unit":"kg CO2-eq.","values":[{"value":"8,34E+00","module":"A1"},{"value":"6,37E-02","module":"A2"},{"value":"3,96E-02","module":"A3"},{"value":"1,04E-01","module":"A4"},{"value":"1,05E-03","module":"A5"},{"value":"2,27E+01","module":"B6"},{"value":"0,0E+00","module":"C1"},{"value":"2,40E-02","module":"C2"},{"value":"2,39E-01","module":"C3"},{"value":"1,78E-02","module":"C4"},{"value":"-7,22E-01","module":"D"}]},{"parameter":"GWP-biogenic","unit":"kg CO2-eq.","values":[{"value":"-7,26E-02","module":"A1"},{"value":"2,33E-05","module":"A2"},{"value":"7,63E-04","module":"A3"},{"value":"4,03E-05","module":"A4"},{"value":"1,11E-01","module":"A5"},{"value":"4,15E-01","module":"B6"},{"value":"0,0E+00","module":"C1"},{"value":"9,79E-06","module":"C2"},{"value":"1,01E-04","module":"C3"},{"value":"7,70E-06","module":"C4"},{"value":"-1,98E-03","module":"D"}]},{"parameter":"GWP-luluc","unit":"kg CO2-eq.","values":[{"value":"1,32E-02","module":"A1"},{"value":"2,87E-05","module":"A2"},{"value":"1,19E-05","module":"A3"},{"value":"4,05E-05","module":"A4"},{"value":"3,48E-07","module":"A5"},{"value":"1,24E+00","module":"B6"},{"value":"0,0E+00","module":"C1"},{"value":"8,39E-06","module":"C2"},{"value":"7,75E-05","module":"C3"},{"value":"6,77E-05","module":"C4"},{"value":"-1,21E-03","module":"D"}]},{"parameter":"ODP","unit":"kg CFC 11-eq.","values":[{"value":"5,33E-07","module":"A1"},{"value":"1,41E-08","module":"A2"},{"value":"4,39E-09","module":"A3"},{"value":"2,33E-08","module":"A4"},{"value":"2,22E-10","module":"A5"},{"value":"2,46E-06","module":"B6"},{"value":"0,0E+00","module":"C1"},{"value":"5,47E-09","module":"C2"},{"value":"4,04E-09","module":"C3"},{"value":"8,01E-10","module":"C4"},{"value":"-8,13E-04","module":"D"}]},{"parameter":"AP","unit":"mol H+-eq.","values":[{"value":"6,47E-02","module":"A1"},{"value":"8,15E-04","module":"A2"},{"value":"1,04E-04","module":"A3"},{"value":"8,57E-04","module":"A4"},{"value":"4,98E-06","module":"A5"},{"value":"1,05E-01","module":"B6"},{"value":"0,0E+00","module":"C1"},{"value":"9,81E-05","module":"C2"},{"value":"1,96E-04","module":"C3"},{"value":"4,67E-05","module":"C4"},{"value":"-3,66E-02","module":"D"}]},{"parameter":"POCP","unit":"kg NMVOC-eq.","values":[{"value":"3,68E-02","module":"A1"},{"value":"6,29E-04","module":"A2"},{"value":"6,71E-05","module":"A3"},{"value":"7,19E-04","module":"A4"},{"value":"5,12E-06","module":"A5"},{"value":"5,21E-02","module":"B6"},{"value":"0,0E+00","module":"C1"},{"value":"9,85E-05","module":"C2"},{"value":"1,40E-04","module":"C3"},{"value":"5,20E-05","module":"C4"},{"value":"-7,82E-03","module":"D"}]},{"parameter":"ADPE","unit":"kg Sb-eq.","values":[{"value":"2,60E-03","module":"A1"},{"value":"1,33E-06","module":"A2"},{"value":"1,11E-06","module":"A3"},{"value":"2,52E-06","module":"A4"},{"value":"2,56E-08","module":"A5"},{"value":"3,53E-04","module":"B6"},{"value":"0,0E+00","module":"C1"},{"value":"6,50E-07","module":"C2"},{"value":"3,24E-07","module":"C3"},{"value":"5,46E-08","module":"C4"},{"value":"-8,26E-04","module":"D"}]},{"parameter":"ADPF","unit":"MJ","values":[{"value":"1,08E+02","module":"A1"},{"value":"9,14E-01","module":"A2"},{"value":"4,94E-01","module":"A3"},{"value":"1,54E+00","module":"A4"},{"value":"1,47E-02","module":"A5"},{"value":"6,14E+02","module":"B6"},{"value":"0,0E+00","module":"C1"},{"value":"3,62E-01","module":"C2"},{"value":"4,17E-01","module":"C3"},{"value":"1,16E-01","module":"C4"},{"value":"-9,52E+00","module":"D"}]},{"parameter":"WDP","unit":"m3 world-eq.","values":[{"value":"2,96E+02","module":"A1"},{"value":"6,71E-01","module":"A2"},{"value":"2,35E-01","module":"A3"},{"value":"1,32E+00","module":"A4"},{"value":"1,86E-02","module":"A5"},{"value":"4,74E+04","module":"B6"},{"value":"0,0E+00","module":"C1"},{"value":"3,45E-01","module":"C2"},{"value":"3,64E+00","module":"C3"},{"value":"5,71E-01","module":"C4"},{"value":"-1,33E+01","module":"D"}]},{"parameter":"EP-freshwater","unit":"kg P-eq.","values":[{"value":"1,01E-03","module":"A1"},{"value":"4,28E-07","module":"A2"},{"value":"6,97E-07","module":"A3"},{"value":"7,58E-07","module":"A4"},{"value":"8,63E-09","module":"A5"},{"value":"1,50E-03","module":"B6"},{"value":"0,0E+00","module":"C1"},{"value":"1,88E-07","module":"C2"},{"value":"1,43E-06","module":"C3"},{"value":"3,62E-07","module":"C4"},{"value":"-2,06E-04","module":"D"}]},{"parameter":"EP-marine","unit":"kg N-eq.","values":[{"value":"9,68E-03","module":"A1"},{"value":"2,09E-04","module":"A2"},{"value":"1,88E-05","module":"A3"},{"value":"2,31E-04","module":"A4"},{"value":"1,65E-06","module":"A5"},{"value":"1,65E-02","module":"B6"},{"value":"0,0E+00","module":"C1"},{"value":"2,91E-05","module":"C2"},{"value":"4,83E-05","module":"C3"},{"value":"2,06E-05","module":"C4"},{"value":"-1,96E-03","module":"D"}]},{"parameter":"EP-terrestrial","unit":"mol N-eq.","values":[{"value":"1,22E-01","module":"A1"},{"value":"2,32E-03","module":"A2"},{"value":"2,00E-04","module":"A3"},{"value":"2,56E-03","module":"A4"},{"value":"1,78E-05","module":"A5"},{"value":"2,22E-01","module":"B6"},{"value":"0,0E+00","module":"C1"},{"value":"3,22E-04","module":"C2"},{"value":"5,25E-04","module":"C3"},{"value":"1,20E-04","module":"C4"},{"value":"-2,66E-02","module":"D"}]},{"parameter":"GWP-IOBC","unit":"kg CO2-eq.","values":[{"value":"8,39E+00","module":"A1"},{"value":"6,37E-02","module":"A2"},{"value":"3,94E-02","module":"A3"},{"value":"1,04E-01","module":"A4"},{"value":"1,05E-03","module":"A5"},{"value":"3,30E+01","module":"B6"},{"value":"0,0E+00","module":"C1"},{"value":"2,40E-02","module":"C2"},{"value":"2,39E-01","module":"C3"},{"value":"1,82E-02","module":"C4"},{"value":"-7,63E-01","module":"D"}]}],"additional_environmental_impact":[{"parameter":"PM","unit":"disease incidence","values":[{"value":"4,71E-07","module":"A1"},{"value":"3,18E-09","module":"A2"},{"value":"8,55E-10","module":"A3"},{"value":"6,83E-09","module":"A4"},{"value":"7,30E-11","module":"A5"},{"value":"5,55E-07","module":"B6"},{"value":"0,0E+00","module":"C1"},{"value":"1,73E-09","module":"C2"},{"value":"1,41E-09","module":"C3"},{"value":"8,48E-10","module":"C4"},{"value":"-8,66E-08","module":"D"}]},{"parameter":"ETP-fw","unit":"CTUe","values":[{"value":"5,76E+02","module":"A1"},{"value":"6,35E-01","module":"A2"},{"value":"6,85E-01","module":"A3"},{"value":"1,10E+00","module":"A4"},{"value":"1,96E-02","module":"A5"},{"value":"7,68E+02","module":"B6"},{"value":"0,0E+00","module":"C1"},{"value":"2,67E-01","module":"C2"},{"value":"1,28E+00","module":"C3"},{"value":"2,15E+01","module":"C4"},{"value":"-2,64E+02","module":"D"}]},{"parameter":"HTP-c","unit":"CTUh","values":[{"value":"1,10E-08","module":"A1"},{"value":"0,0E+00","module":"A2"},{"value":"4,70E-11","module":"A3"},{"value":"0,0E+00","module":"A4"},{"value":"0,0E+00","module":"A5"},{"value":"1,79E-08","module":"B6"},{"value":"0,0E+00","module":"C1"},{"value":"0,0E+00","module":"C2"},{"value":"5,70E-10","module":"C3"},{"value":"3,50E-11","module":"C4"},{"value":"-1,80E-09","module":"D"}]},{"parameter":"HTP-nc","unit":"CTUh","values":[{"value":"3,93E-07","module":"A1"},{"value":"5,35E-10","module":"A2"},{"value":"8,75E-10","module":"A3"},{"value":"1,21E-09","module":"A4"},{"value":"2,40E-11","module":"A5"},{"value":"4,71E-07","module":"B6"},{"value":"0,0E+00","module":"C1"},{"value":"2,88E-10","module":"C2"},{"value":"3,28E-08","module":"C3"},{"value":"2,81E-10","module":"C4"},{"value":"-9,09E-08","module":"D"}]},{"parameter":"SQP","unit":"unitless","values":[{"value":"3,49E+01","module":"A1"},{"value":"4,91E-01","module":"A2"},{"value":"1,56E-01","module":"A3"},{"value":"9,52E-01","module":"A4"},{"value":"9,87E-03","module":"A5"},{"value":"4,62E+02","module":"B6"},{"value":"0,0E+00","module":"C1"},{"value":"2,50E-01","module":"C2"},{"value":"1,09E-01","module":"C3"},{"value":"3,09E-01","module":"C4"},{"value":"-6,45E+00","module":"D"}]},{"parameter":"IRP","unit":"kBq U235-eq.","values":[{"value":"3,53E-01","module":"A1"},{"value":"3,97E-03","module":"A2"},{"value":"4,87E-04","module":"A3"},{"value":"6,71E-03","module":"A4"},{"value":"6,29E-05","module":"A5"},{"value":"1,40E+01","module":"B6"},{"value":"0,0E+00","module":"C1"},{"value":"1,58E-03","module":"C2"},{"value":"2,03E-03","module":"C3"},{"value":"3,02E-04","module":"C4"},{"value":"-2,69E-02","module":"D"}]}],"resource_use":[{"parameter":"PERE","unit":"MJ","values":[{"value":"1,11E+01","module":"A1"},{"value":"1,10E-02","module":"A2"},{"value":"1,14E+00","module":"A3"},{"value":"2,02E-02","module":"A4"},{"value":"2,42E-04","module":"A5"},{"value":"6,03E+02","module":"B6"},{"value":"0,0E+00","module":"C1"},{"value":"5,11E-03","module":"C2"},{"value":"5,79E-02","module":"C3"},{"value":"3,22E-02","module":"C4"},{"value":"-1,74E+00","module":"D"}]},{"parameter":"PERM","unit":"MJ","values":[{"value":"5,98E-01","module":"A1"},{"value":"0,0E+00","module":"A2"},{"value":"0,0E+00","module":"A3"},{"value":"0,0E+00","module":"A4"},{"value":"-8,63E-01","module":"A5"},{"value":"0,0E+00","module":"B6"},{"value":"0,0E+00","module":"C1"},{"value":"0,0E+00","module":"C2"},{"value":"0,0E+00","module":"C3"},{"value":"0,0E+00","module":"C4"},{"value":"0,0E+00","module":"D"}]},{"parameter":"PERT","unit":"MJ","values":[{"value":"1,17E+01","module":"A1"},{"value":"1,10E-02","module":"A2"},{"value":"1,14E+00","module":"A3"},{"value":"2,02E-02","module":"A4"},{"value":"-8,63E-01","module":"A5"},{"value":"6,03E+02","module":"B6"},{"value":"0,0E+00","module":"C1"},{"value":"5,11E-03","module":"C2"},{"value":"5,79E-02","module":"C3"},{"value":"3,22E-02","module":"C4"},{"value":"-1,74E+00","module":"D"}]},{"parameter":"PENRE","unit":"MJ","values":[{"value":"1,03E+02","module":"A1"},{"value":"9,14E-01","module":"A2"},{"value":"4,94E-01","module":"A3"},{"value":"1,54E+00","module":"A4"},{"value":"1,47E-02","module":"A5"},{"value":"6,23E+02","module":"B6"},{"value":"0,0E+00","module":"C1"},{"value":"3,62E-01","module":"C2"},{"value":"4,17E-01","module":"C3"},{"value":"1,16E-01","module":"C4"},{"value":"-9,52E+00","module":"D"}]},{"parameter":"PENRM","unit":"MJ","values":[{"value":"6,63E+00","module":"A1"},{"value":"0,0E+00","module":"A2"},{"value":"0,0E+00","module":"A3"},{"value":"0,0E+00","module":"A4"},{"value":"0,0E+00","module":"A5"},{"value":"0,0E+00","module":"B6"},{"value":"0,0E+00","module":"C1"},{"value":"0,0E+00","module":"C2"},{"value":"-7,40E+00","module":"C3"},{"value":"0,0E+00","module":"C4"},{"value":"0,0E+00","module":"D"}]},{"parameter":"PENRT","unit":"MJ","values":[{"value":"1,09E+02","module":"A1"},{"value":"9,14E-01","module":"A2"},{"value":"4,94E-01","module":"A3"},{"value":"1,54E+00","module":"A4"},{"value":"1,47E-02","module":"A5"},{"value":"6,23E+02","module":"B6"},{"value":"0,0E+00","module":"C1"},{"value":"3,62E-01","module":"C2"},{"value":"-6,98E+00","module":"C3"},{"value":"1,16E-01","module":"C4"},{"value":"-9,52E+00","module":"D"}]},{"parameter":"SM","unit":"kg","values":[{"value":"1,26E-01","module":"A1"},{"value":"0,0E+00","module":"A2"},{"value":"0,0E+00","module":"A3"},{"value":"0,0E+00","module":"A4"},{"value":"0,0E+00","module":"A5"},{"value":"0,0E+00","module":"B6"},{"value":"0,0E+00","module":"C1"},{"value":"0,0E+00","module":"C2"},{"value":"0,0E+00","module":"C3"},{"value":"7,71E-04","module":"C4"},{"value":"2,85E-03","module":"D"}]},{"parameter":"RSF","unit":"MJ","values":[{"value":"2,10E-01","module":"A1"},{"value":"3,72E-04","module":"A2"},{"value":"2,01E-04","module":"A3"},{"value":"7,10E-04","module":"A4"},{"value":"8,03E-06","module":"A5"},{"value":"6,10E+00","module":"B6"},{"value":"0,0E+00","module":"C1"},{"value":"1,83E-04","module":"C2"},{"value":"1,02E-03","module":"C3"},{"value":"1,18E-04","module":"C4"},{"value":"3,18E-03","module":"D"}]},{"parameter":"NRSF","unit":"MJ","values":[{"value":"1,59E-02","module":"A1"},{"value":"1,74E-03","module":"A2"},{"value":"5,18E-04","module":"A3"},{"value":"2,43E-03","module":"A4"},{"value":"3,31E-05","module":"A5"},{"value":"0,0E+00","module":"B6"},{"value":"0,0E+00","module":"C1"},{"value":"6,53E-04","module":"C2"},{"value":"-3,29E-05","module":"C3"},{"value":"6,76E-03","module":"C4"},{"value":"3,26E-02","module":"D"}]},{"parameter":"FW","unit":"m3","values":[{"value":"8,59E-02","module":"A1"},{"value":"8,27E-05","module":"A2"},{"value":"9,82E-05","module":"A3"},{"value":"1,51E-04","module":"A4"},{"value":"6,94E-06","module":"A5"},{"value":"2,75E+00","module":"B6"},{"value":"0,0E+00","module":"C1"},{"value":"3,81E-05","module":"C2"},{"value":"5,03E-04","module":"C3"},{"value":"8,70E-05","module":"C4"},{"value":"-7,64E-03","module":"D"}]}],"end_of_life_waste":[{"parameter":"HWD","unit":"kg","values":[{"value":"3,81E-02","module":"A1"},{"value":"4,51E-05","module":"A2"},{"value":"3,11E-03","module":"A3"},{"value":"7,64E-05","module":"A4"},{"value":"0,0E+00","module":"A5"},{"value":"5,75E-02","module":"B6"},{"value":"0,0E+00","module":"C1"},{"value":"1,85E-05","module":"C2"},{"value":"1,61E-05","module":"C3"},{"value":"3,71E-02","module":"C4"},{"value":"-2,57E-03","module":"D"}]},{"parameter":"NHWD","unit":"kg","values":[{"value":"1,01E+00","module":"A1"},{"value":"3,23E-02","module":"A2"},{"value":"3,34E-02","module":"A3"},{"value":"6,47E-02","module":"A4"},{"value":"6,50E-02","module":"A5"},{"value":"3,81E+00","module":"B6"},{"value":"0,0E+00","module":"C1"},{"value":"1,73E-02","module":"C2"},{"value":"2,78E-02","module":"C3"},{"value":"1,17E-01","module":"C4"},{"value":"-1,36E-01","module":"D"}]},{"parameter":"RWD","unit":"kg","values":[{"value":"2,78E-04","module":"A1"},{"value":"6,27E-06","module":"A2"},{"value":"5,93E-07","module":"A3"},{"value":"1,05E-05","module":"A4"},{"value":"0,0E+00","module":"A5"},{"value":"6,43E-03","module":"B6"},{"value":"0,0E+00","module":"C1"},{"value":"2,47E-06","module":"C2"},{"value":"8,04E-07","module":"C3"},{"value":"2,02E-07","module":"C4"},{"value":"-2,32E-05","module":"D"}]}],"end_of_life_flow":[{"parameter":"CRU","unit":"kg","values":[{"value":"0,0E+00","module":"A1"},{"value":"0,0E+00","module":"A2"},{"value":"0,0E+00","module":"A3"},{"value":"0,0E+00","module":"A4"},{"value":"0,0E+00","module":"A5"},{"value":"0,0E+00","module":"B6"},{"value":"0,0E+00","module":"C1"},{"value":"0,0E+00","module":"C2"},{"value":"0,0E+00","module":"C3"},{"value":"0,0E+00","module":"C4"},{"value":"0,0E+00","module":"D"}]},{"parameter":"MFR","unit":"kg","values":[{"value":"3,05E-04","module":"A1"},{"value":"0,0E+00","module":"A2"},{"value":"4,38E-02","module":"A3"},{"value":"0,0E+00","module":"A4"},{"value":"6,05E-02","module":"A5"},{"value":"0,0E+00","module":"B6"},{"value":"0,0E+00","module":"C1"},{"value":"0,0E+00","module":"C2"},{"value":"1,43E-01","module":"C3"},{"value":"7,25E-06","module":"C4"},{"value":"-1,30E-04","module":"D"}]},{"parameter":"MER","unit":"kg","values":[{"value":"1,13E-05","module":"A1"},{"value":"0,0E+00","module":"A2"},{"value":"1,30E-02","module":"A3"},{"value":"0,0E+00","module":"A4"},{"value":"4,54E-03","module":"A5"},{"value":"0,0E+00","module":"B6"},{"value":"0,0E+00","module":"C1"},{"value":"0,0E+00","module":"C2"},{"value":"8,68E-02","module":"C3"},{"value":"1,77E-07","module":"C4"},{"value":"-1,70E-05","module":"D"}]},{"parameter":"EEE","unit":"MJ","values":[{"value":"8,23E-05","module":"A1"},{"value":"0,0E+00","module":"A2"},{"value":"9,66E-03","module":"A3"},{"value":"0,0E+00","module":"A4"},{"value":"3,72E-03","module":"A5"},{"value":"0,0E+00","module":"B6"},{"value":"0,0E+00","module":"C1"},{"value":"0,0E+00","module":"C2"},{"value":"1,24E-01","module":"C3"},{"value":"1,15E-05","module":"C4"},{"value":"-4,84E-05","module":"D"}]},{"parameter":"EET","unit":"MJ","values":[{"value":"1,25E-03","module":"A1"},{"value":"0,0E+00","module":"A2"},{"value":"1,46E-01","module":"A3"},{"value":"0,0E+00","module":"A4"},{"value":"5,62E-02","module":"A5"},{"value":"0,0E+00","module":"B6"},{"value":"0,0E+00","module":"C1"},{"value":"0,0E+00","module":"C2"},{"value":"1,88E+00","module":"C3"},{"value":"1,74E-04","module":"C4"},{"value":"-7,32E-04","module":"D"}]}]}