{"product_name":"A70-W365 LED 600 DALI","epd_id":"NEPD-6593-5855","compliance":["EN 15804+A2","ISO 14025","ISO 21930"],"producer_name":"Glamox AS","environmental_impact":[{"parameter":"GWP-total","unit":"kg CO2-eq.","values":[{"value":"1,74E+01","module":"A1"},{"value":"1,93E-01","module":"A2"},{"value":"8,98E-02","module":"A3"},{"value":"2,32E-01","module":"A4"},{"value":"1,09E-01","module":"A5"},{"value":"2,70E+01","module":"B6"},{"value":"0,0E+00","module":"C1"},{"value":"5,33E-02","module":"C2"},{"value":"4,44E-01","module":"C3"},{"value":"3,29E-02","module":"C4"},{"value":"-1,32E+00","module":"D"}]},{"parameter":"GWP-fossil","unit":"kg CO2-eq.","values":[{"value":"1,74E+01","module":"A1"},{"value":"1,93E-01","module":"A2"},{"value":"8,81E-02","module":"A3"},{"value":"2,31E-01","module":"A4"},{"value":"1,97E-03","module":"A5"},{"value":"2,52E+01","module":"B6"},{"value":"0,0E+00","module":"C1"},{"value":"5,33E-02","module":"C2"},{"value":"4,44E-01","module":"C3"},{"value":"3,28E-02","module":"C4"},{"value":"-1,30E+00","module":"D"}]},{"parameter":"GWP-biogenic","unit":"kg CO2-eq.","values":[{"value":"-8,81E-03","module":"A1"},{"value":"6,30E-05","module":"A2"},{"value":"1,69E-03","module":"A3"},{"value":"8,94E-05","module":"A4"},{"value":"1,07E-01","module":"A5"},{"value":"4,60E-01","module":"B6"},{"value":"0,0E+00","module":"C1"},{"value":"2,17E-05","module":"C2"},{"value":"1,67E-04","module":"C3"},{"value":"1,25E-05","module":"C4"},{"value":"-3,91E-03","module":"D"}]},{"parameter":"GWP-luluc","unit":"kg CO2-eq.","values":[{"value":"2,21E-02","module":"A1"},{"value":"1,05E-04","module":"A2"},{"value":"2,64E-05","module":"A3"},{"value":"9,00E-05","module":"A4"},{"value":"4,10E-07","module":"A5"},{"value":"1,38E+00","module":"B6"},{"value":"0,0E+00","module":"C1"},{"value":"1,86E-05","module":"C2"},{"value":"1,19E-04","module":"C3"},{"value":"1,07E-04","module":"C4"},{"value":"-8,11E-03","module":"D"}]},{"parameter":"ODP","unit":"kg CFC 11-eq.","values":[{"value":"1,06E-06","module":"A1"},{"value":"4,19E-08","module":"A2"},{"value":"9,77E-09","module":"A3"},{"value":"5,18E-08","module":"A4"},{"value":"2,72E-10","module":"A5"},{"value":"2,72E-06","module":"B6"},{"value":"0,0E+00","module":"C1"},{"value":"1,22E-08","module":"C2"},{"value":"6,97E-09","module":"C3"},{"value":"1,74E-09","module":"C4"},{"value":"-1,53E-03","module":"D"}]},{"parameter":"AP","unit":"mol H+-eq.","values":[{"value":"1,12E-01","module":"A1"},{"value":"4,02E-03","module":"A2"},{"value":"2,32E-04","module":"A3"},{"value":"1,90E-03","module":"A4"},{"value":"6,00E-06","module":"A5"},{"value":"1,16E-01","module":"B6"},{"value":"0,0E+00","module":"C1"},{"value":"2,18E-04","module":"C2"},{"value":"3,14E-04","module":"C3"},{"value":"8,67E-05","module":"C4"},{"value":"-5,57E-02","module":"D"}]},{"parameter":"POCP","unit":"kg NMVOC-eq.","values":[{"value":"6,55E-02","module":"A1"},{"value":"2,93E-03","module":"A2"},{"value":"1,49E-04","module":"A3"},{"value":"1,60E-03","module":"A4"},{"value":"6,35E-06","module":"A5"},{"value":"5,77E-02","module":"B6"},{"value":"0,0E+00","module":"C1"},{"value":"2,19E-04","module":"C2"},{"value":"2,34E-04","module":"C3"},{"value":"9,75E-05","module":"C4"},{"value":"-1,24E-02","module":"D"}]},{"parameter":"ADPE","unit":"kg Sb-eq.","values":[{"value":"4,35E-03","module":"A1"},{"value":"2,96E-06","module":"A2"},{"value":"2,46E-06","module":"A3"},{"value":"5,59E-06","module":"A4"},{"value":"2,99E-08","module":"A5"},{"value":"3,91E-04","module":"B6"},{"value":"0,0E+00","module":"C1"},{"value":"1,44E-06","module":"C2"},{"value":"5,17E-07","module":"C3"},{"value":"9,89E-08","module":"C4"},{"value":"-1,23E-03","module":"D"}]},{"parameter":"ADPF","unit":"MJ","values":[{"value":"2,22E+02","module":"A1"},{"value":"2,65E+00","module":"A2"},{"value":"1,10E+00","module":"A3"},{"value":"3,41E+00","module":"A4"},{"value":"1,82E-02","module":"A5"},{"value":"6,80E+02","module":"B6"},{"value":"0,0E+00","module":"C1"},{"value":"8,04E-01","module":"C2"},{"value":"6,49E-01","module":"C3"},{"value":"2,21E-01","module":"C4"},{"value":"-1,63E+01","module":"D"}]},{"parameter":"WDP","unit":"m3 world-eq.","values":[{"value":"4,73E+02","module":"A1"},{"value":"1,33E+00","module":"A2"},{"value":"5,23E-01","module":"A3"},{"value":"2,93E+00","module":"A4"},{"value":"3,19E-02","module":"A5"},{"value":"5,26E+04","module":"B6"},{"value":"0,0E+00","module":"C1"},{"value":"7,67E-01","module":"C2"},{"value":"5,64E+00","module":"C3"},{"value":"1,79E+00","module":"C4"},{"value":"-2,06E+02","module":"D"}]},{"parameter":"EP-freshwater","unit":"kg P-eq.","values":[{"value":"1,63E-03","module":"A1"},{"value":"1,10E-06","module":"A2"},{"value":"1,55E-06","module":"A3"},{"value":"1,68E-06","module":"A4"},{"value":"1,03E-08","module":"A5"},{"value":"1,66E-03","module":"B6"},{"value":"0,0E+00","module":"C1"},{"value":"4,19E-07","module":"C2"},{"value":"2,24E-06","module":"C3"},{"value":"5,99E-07","module":"C4"},{"value":"-3,14E-04","module":"D"}]},{"parameter":"EP-marine","unit":"kg N-eq.","values":[{"value":"1,57E-02","module":"A1"},{"value":"1,00E-03","module":"A2"},{"value":"4,18E-05","module":"A3"},{"value":"5,13E-04","module":"A4"},{"value":"2,67E-06","module":"A5"},{"value":"1,83E-02","module":"B6"},{"value":"0,0E+00","module":"C1"},{"value":"6,46E-05","module":"C2"},{"value":"8,19E-05","module":"C3"},{"value":"4,04E-05","module":"C4"},{"value":"-3,14E-03","module":"D"}]},{"parameter":"EP-terrestrial","unit":"mol N-eq.","values":[{"value":"1,96E-01","module":"A1"},{"value":"1,11E-02","module":"A2"},{"value":"4,44E-04","module":"A3"},{"value":"5,69E-03","module":"A4"},{"value":"2,15E-05","module":"A5"},{"value":"2,46E-01","module":"B6"},{"value":"0,0E+00","module":"C1"},{"value":"7,15E-04","module":"C2"},{"value":"8,85E-04","module":"C3"},{"value":"2,42E-04","module":"C4"},{"value":"-4,19E-02","module":"D"}]},{"parameter":"GWP-IOBC","unit":"kg CO2-eq.","values":[{"value":"1,75E+01","module":"A1"},{"value":"1,93E-01","module":"A2"},{"value":"8,76E-02","module":"A3"},{"value":"2,32E-01","module":"A4"},{"value":"1,97E-03","module":"A5"},{"value":"3,66E+01","module":"B6"},{"value":"0,0E+00","module":"C1"},{"value":"5,33E-02","module":"C2"},{"value":"4,44E-01","module":"C3"},{"value":"3,38E-02","module":"C4"},{"value":"-1,37E+00","module":"D"}]}],"additional_environmental_impact":[{"parameter":"PM","unit":"disease incidence","values":[{"value":"9,10E-07","module":"A1"},{"value":"5,64E-09","module":"A2"},{"value":"1,90E-09","module":"A3"},{"value":"1,52E-08","module":"A4"},{"value":"9,20E-11","module":"A5"},{"value":"6,15E-07","module":"B6"},{"value":"0,0E+00","module":"C1"},{"value":"3,84E-09","module":"C2"},{"value":"2,30E-09","module":"C3"},{"value":"1,57E-09","module":"C4"},{"value":"-1,49E-07","module":"D"}]},{"parameter":"ETP-fw","unit":"CTUe","values":[{"value":"9,48E+02","module":"A1"},{"value":"1,73E+00","module":"A2"},{"value":"1,52E+00","module":"A3"},{"value":"2,44E+00","module":"A4"},{"value":"2,28E-02","module":"A5"},{"value":"8,51E+02","module":"B6"},{"value":"0,0E+00","module":"C1"},{"value":"5,92E-01","module":"C2"},{"value":"2,20E+00","module":"C3"},{"value":"9,28E+01","module":"C4"},{"value":"-3,90E+02","module":"D"}]},{"parameter":"HTP-c","unit":"CTUh","values":[{"value":"1,69E-08","module":"A1"},{"value":"0,0E+00","module":"A2"},{"value":"1,05E-10","module":"A3"},{"value":"0,0E+00","module":"A4"},{"value":"0,0E+00","module":"A5"},{"value":"1,98E-08","module":"B6"},{"value":"0,0E+00","module":"C1"},{"value":"0,0E+00","module":"C2"},{"value":"8,79E-10","module":"C3"},{"value":"5,90E-11","module":"C4"},{"value":"-3,38E-09","module":"D"}]},{"parameter":"HTP-nc","unit":"CTUh","values":[{"value":"6,22E-07","module":"A1"},{"value":"9,42E-10","module":"A2"},{"value":"1,94E-09","module":"A3"},{"value":"2,68E-09","module":"A4"},{"value":"2,80E-11","module":"A5"},{"value":"5,22E-07","module":"B6"},{"value":"0,0E+00","module":"C1"},{"value":"6,40E-10","module":"C2"},{"value":"5,01E-08","module":"C3"},{"value":"5,00E-10","module":"C4"},{"value":"-1,27E-07","module":"D"}]},{"parameter":"SQP","unit":"unitless","values":[{"value":"5,74E+01","module":"A1"},{"value":"1,01E+00","module":"A2"},{"value":"3,46E-01","module":"A3"},{"value":"2,11E+00","module":"A4"},{"value":"1,64E-02","module":"A5"},{"value":"5,12E+02","module":"B6"},{"value":"0,0E+00","module":"C1"},{"value":"5,54E-01","module":"C2"},{"value":"1,75E-01","module":"C3"},{"value":"5,68E-01","module":"C4"},{"value":"-1,00E+01","module":"D"}]},{"parameter":"IRP","unit":"kBq U235-eq.","values":[{"value":"5,97E-01","module":"A1"},{"value":"1,14E-02","module":"A2"},{"value":"1,08E-03","module":"A3"},{"value":"1,49E-02","module":"A4"},{"value":"7,87E-05","module":"A5"},{"value":"1,55E+01","module":"B6"},{"value":"0,0E+00","module":"C1"},{"value":"3,51E-03","module":"C2"},{"value":"3,14E-03","module":"C3"},{"value":"7,23E-04","module":"C4"},{"value":"-5,87E-02","module":"D"}]}],"resource_use":[{"parameter":"PERE","unit":"MJ","values":[{"value":"1,74E+01","module":"A1"},{"value":"2,60E-02","module":"A2"},{"value":"2,54E+00","module":"A3"},{"value":"4,48E-02","module":"A4"},{"value":"3,34E-04","module":"A5"},{"value":"6,68E+02","module":"B6"},{"value":"0,0E+00","module":"C1"},{"value":"1,13E-02","module":"C2"},{"value":"9,16E-02","module":"C3"},{"value":"5,55E-02","module":"C4"},{"value":"-4,45E+00","module":"D"}]},{"parameter":"PERM","unit":"MJ","values":[{"value":"5,09E-01","module":"A1"},{"value":"0,0E+00","module":"A2"},{"value":"0,0E+00","module":"A3"},{"value":"0,0E+00","module":"A4"},{"value":"-9,19E-01","module":"A5"},{"value":"0,0E+00","module":"B6"},{"value":"0,0E+00","module":"C1"},{"value":"0,0E+00","module":"C2"},{"value":"0,0E+00","module":"C3"},{"value":"0,0E+00","module":"C4"},{"value":"0,0E+00","module":"D"}]},{"parameter":"PERT","unit":"MJ","values":[{"value":"1,79E+01","module":"A1"},{"value":"2,60E-02","module":"A2"},{"value":"2,54E+00","module":"A3"},{"value":"4,48E-02","module":"A4"},{"value":"-9,19E-01","module":"A5"},{"value":"6,68E+02","module":"B6"},{"value":"0,0E+00","module":"C1"},{"value":"1,13E-02","module":"C2"},{"value":"9,16E-02","module":"C3"},{"value":"5,55E-02","module":"C4"},{"value":"-4,45E+00","module":"D"}]},{"parameter":"PENRE","unit":"MJ","values":[{"value":"2,19E+02","module":"A1"},{"value":"2,65E+00","module":"A2"},{"value":"1,10E+00","module":"A3"},{"value":"3,41E+00","module":"A4"},{"value":"1,82E-02","module":"A5"},{"value":"6,90E+02","module":"B6"},{"value":"0,0E+00","module":"C1"},{"value":"8,04E-01","module":"C2"},{"value":"6,49E-01","module":"C3"},{"value":"2,22E-01","module":"C4"},{"value":"-1,63E+01","module":"D"}]},{"parameter":"PENRM","unit":"MJ","values":[{"value":"9,04E+00","module":"A1"},{"value":"0,0E+00","module":"A2"},{"value":"0,0E+00","module":"A3"},{"value":"0,0E+00","module":"A4"},{"value":"-5,10E-01","module":"A5"},{"value":"0,0E+00","module":"B6"},{"value":"0,0E+00","module":"C1"},{"value":"0,0E+00","module":"C2"},{"value":"-9,70E+00","module":"C3"},{"value":"0,0E+00","module":"C4"},{"value":"0,0E+00","module":"D"}]},{"parameter":"PENRT","unit":"MJ","values":[{"value":"2,28E+02","module":"A1"},{"value":"2,65E+00","module":"A2"},{"value":"1,10E+00","module":"A3"},{"value":"3,41E+00","module":"A4"},{"value":"-4,91E-01","module":"A5"},{"value":"6,90E+02","module":"B6"},{"value":"0,0E+00","module":"C1"},{"value":"8,04E-01","module":"C2"},{"value":"-9,05E+00","module":"C3"},{"value":"2,22E-01","module":"C4"},{"value":"-1,63E+01","module":"D"}]},{"parameter":"SM","unit":"kg","values":[{"value":"3,03E-01","module":"A1"},{"value":"0,0E+00","module":"A2"},{"value":"0,0E+00","module":"A3"},{"value":"0,0E+00","module":"A4"},{"value":"0,0E+00","module":"A5"},{"value":"0,0E+00","module":"B6"},{"value":"0,0E+00","module":"C1"},{"value":"0,0E+00","module":"C2"},{"value":"0,0E+00","module":"C3"},{"value":"1,21E-03","module":"C4"},{"value":"1,79E-03","module":"D"}]},{"parameter":"RSF","unit":"MJ","values":[{"value":"2,90E-01","module":"A1"},{"value":"8,02E-04","module":"A2"},{"value":"4,47E-04","module":"A3"},{"value":"1,58E-03","module":"A4"},{"value":"1,04E-05","module":"A5"},{"value":"6,75E+00","module":"B6"},{"value":"0,0E+00","module":"C1"},{"value":"4,06E-04","module":"C2"},{"value":"1,61E-03","module":"C3"},{"value":"2,86E-04","module":"C4"},{"value":"4,45E-03","module":"D"}]},{"parameter":"NRSF","unit":"MJ","values":[{"value":"2,37E-02","module":"A1"},{"value":"5,41E-03","module":"A2"},{"value":"1,15E-03","module":"A3"},{"value":"5,39E-03","module":"A4"},{"value":"3,89E-05","module":"A5"},{"value":"0,0E+00","module":"B6"},{"value":"0,0E+00","module":"C1"},{"value":"1,45E-03","module":"C2"},{"value":"-5,01E-05","module":"C3"},{"value":"1,07E-02","module":"C4"},{"value":"4,40E-02","module":"D"}]},{"parameter":"FW","unit":"m3","values":[{"value":"1,48E-01","module":"A1"},{"value":"2,00E-04","module":"A2"},{"value":"2,18E-04","module":"A3"},{"value":"3,35E-04","module":"A4"},{"value":"8,80E-06","module":"A5"},{"value":"3,04E+00","module":"B6"},{"value":"0,0E+00","module":"C1"},{"value":"8,46E-05","module":"C2"},{"value":"8,68E-04","module":"C3"},{"value":"1,88E-04","module":"C4"},{"value":"-1,84E-02","module":"D"}]}],"end_of_life_waste":[{"parameter":"HWD","unit":"kg","values":[{"value":"9,25E-02","module":"A1"},{"value":"1,27E-04","module":"A2"},{"value":"6,91E-03","module":"A3"},{"value":"1,70E-04","module":"A4"},{"value":"0,0E+00","module":"A5"},{"value":"6,37E-02","module":"B6"},{"value":"0,0E+00","module":"C1"},{"value":"4,10E-05","module":"C2"},{"value":"2,45E-05","module":"C3"},{"value":"6,20E-02","module":"C4"},{"value":"-2,37E-03","module":"D"}]},{"parameter":"NHWD","unit":"kg","values":[{"value":"1,95E+00","module":"A1"},{"value":"5,97E-02","module":"A2"},{"value":"7,42E-02","module":"A3"},{"value":"1,44E-01","module":"A4"},{"value":"7,50E-02","module":"A5"},{"value":"4,22E+00","module":"B6"},{"value":"0,0E+00","module":"C1"},{"value":"3,84E-02","module":"C2"},{"value":"4,52E-02","module":"C3"},{"value":"3,09E-01","module":"C4"},{"value":"-2,98E-01","module":"D"}]},{"parameter":"RWD","unit":"kg","values":[{"value":"5,37E-04","module":"A1"},{"value":"1,82E-05","module":"A2"},{"value":"1,32E-06","module":"A3"},{"value":"2,33E-05","module":"A4"},{"value":"0,0E+00","module":"A5"},{"value":"7,12E-03","module":"B6"},{"value":"0,0E+00","module":"C1"},{"value":"5,48E-06","module":"C2"},{"value":"1,22E-06","module":"C3"},{"value":"5,80E-07","module":"C4"},{"value":"-5,19E-05","module":"D"}]}],"end_of_life_flow":[{"parameter":"CRU","unit":"kg","values":[{"value":"0,0E+00","module":"A1"},{"value":"0,0E+00","module":"A2"},{"value":"0,0E+00","module":"A3"},{"value":"0,0E+00","module":"A4"},{"value":"0,0E+00","module":"A5"},{"value":"0,0E+00","module":"B6"},{"value":"0,0E+00","module":"C1"},{"value":"0,0E+00","module":"C2"},{"value":"0,0E+00","module":"C3"},{"value":"0,0E+00","module":"C4"},{"value":"0,0E+00","module":"D"}]},{"parameter":"MFR","unit":"kg","values":[{"value":"0,0E+00","module":"A1"},{"value":"0,0E+00","module":"A2"},{"value":"9,74E-02","module":"A3"},{"value":"0,0E+00","module":"A4"},{"value":"6,47E-02","module":"A5"},{"value":"0,0E+00","module":"B6"},{"value":"0,0E+00","module":"C1"},{"value":"0,0E+00","module":"C2"},{"value":"4,09E-01","module":"C3"},{"value":"1,39E-05","module":"C4"},{"value":"-7,01E-05","module":"D"}]},{"parameter":"MER","unit":"kg","values":[{"value":"0,0E+00","module":"A1"},{"value":"0,0E+00","module":"A2"},{"value":"2,89E-02","module":"A3"},{"value":"0,0E+00","module":"A4"},{"value":"1,19E-03","module":"A5"},{"value":"0,0E+00","module":"B6"},{"value":"0,0E+00","module":"C1"},{"value":"0,0E+00","module":"C2"},{"value":"1,67E-01","module":"C3"},{"value":"3,39E-07","module":"C4"},{"value":"-9,23E-06","module":"D"}]},{"parameter":"EEE","unit":"MJ","values":[{"value":"0,0E+00","module":"A1"},{"value":"0,0E+00","module":"A2"},{"value":"2,15E-02","module":"A3"},{"value":"0,0E+00","module":"A4"},{"value":"3,60E-03","module":"A5"},{"value":"0,0E+00","module":"B6"},{"value":"0,0E+00","module":"C1"},{"value":"0,0E+00","module":"C2"},{"value":"2,38E-01","module":"C3"},{"value":"2,20E-05","module":"C4"},{"value":"-2,26E-05","module":"D"}]},{"parameter":"EET","unit":"MJ","values":[{"value":"0,0E+00","module":"A1"},{"value":"0,0E+00","module":"A2"},{"value":"3,25E-01","module":"A3"},{"value":"0,0E+00","module":"A4"},{"value":"5,45E-02","module":"A5"},{"value":"0,0E+00","module":"B6"},{"value":"0,0E+00","module":"C1"},{"value":"0,0E+00","module":"C2"},{"value":"3,59E+00","module":"C3"},{"value":"3,33E-04","module":"C4"},{"value":"-3,42E-04","module":"D"}]}]}