{"product_name":"A70-WG G2 300 SD USB-C","epd_id":"NEPD-6143-5406","compliance":["EN 15804+A2","ISO 14025","ISO 21930"],"producer_name":"Glamox AS","environmental_impact":[{"parameter":"GWP-total","unit":"kg CO2-eq.","values":[{"value":"1,78E+01","module":"A1"},{"value":"8,24E-02","module":"A2"},{"value":"4,97E-02","module":"A3"},{"value":"1,09E-01","module":"A4"},{"value":"1,48E-01","module":"A5"},{"value":"1,99E+01","module":"B6"},{"value":"0,0E+00","module":"C1"},{"value":"2,95E-02","module":"C2"},{"value":"2,42E-01","module":"C3"},{"value":"1,71E-02","module":"C4"},{"value":"-1,29E+00","module":"D"}]},{"parameter":"GWP-fossil","unit":"kg CO2-eq.","values":[{"value":"1,78E+01","module":"A1"},{"value":"8,23E-02","module":"A2"},{"value":"4,87E-02","module":"A3"},{"value":"1,08E-01","module":"A4"},{"value":"1,39E-03","module":"A5"},{"value":"1,86E+01","module":"B6"},{"value":"0,0E+00","module":"C1"},{"value":"2,95E-02","module":"C2"},{"value":"2,42E-01","module":"C3"},{"value":"1,71E-02","module":"C4"},{"value":"-1,27E+00","module":"D"}]},{"parameter":"GWP-biogenic","unit":"kg CO2-eq.","values":[{"value":"-7,69E-02","module":"A1"},{"value":"2,62E-05","module":"A2"},{"value":"9,38E-04","module":"A3"},{"value":"4,15E-05","module":"A4"},{"value":"1,46E-01","module":"A5"},{"value":"3,40E-01","module":"B6"},{"value":"0,0E+00","module":"C1"},{"value":"1,20E-05","module":"C2"},{"value":"9,73E-05","module":"C3"},{"value":"6,28E-06","module":"C4"},{"value":"-4,60E-03","module":"D"}]},{"parameter":"GWP-luluc","unit":"kg CO2-eq.","values":[{"value":"3,39E-02","module":"A1"},{"value":"5,22E-05","module":"A2"},{"value":"1,46E-05","module":"A3"},{"value":"4,30E-05","module":"A4"},{"value":"4,60E-07","module":"A5"},{"value":"1,02E+00","module":"B6"},{"value":"0,0E+00","module":"C1"},{"value":"1,03E-05","module":"C2"},{"value":"5,56E-05","module":"C3"},{"value":"5,21E-05","module":"C4"},{"value":"-1,45E-02","module":"D"}]},{"parameter":"ODP","unit":"kg CFC 11-eq.","values":[{"value":"1,18E-06","module":"A1"},{"value":"2,03E-08","module":"A2"},{"value":"5,40E-09","module":"A3"},{"value":"2,42E-08","module":"A4"},{"value":"2,93E-10","module":"A5"},{"value":"2,01E-06","module":"B6"},{"value":"0,0E+00","module":"C1"},{"value":"6,73E-09","module":"C2"},{"value":"4,49E-09","module":"C3"},{"value":"8,62E-10","module":"C4"},{"value":"-8,13E-04","module":"D"}]},{"parameter":"AP","unit":"mol H+-eq.","values":[{"value":"1,25E-01","module":"A1"},{"value":"1,88E-03","module":"A2"},{"value":"1,28E-04","module":"A3"},{"value":"9,73E-04","module":"A4"},{"value":"6,59E-06","module":"A5"},{"value":"8,57E-02","module":"B6"},{"value":"0,0E+00","module":"C1"},{"value":"1,21E-04","module":"C2"},{"value":"1,61E-04","module":"C3"},{"value":"4,28E-05","module":"C4"},{"value":"-3,42E-02","module":"D"}]},{"parameter":"POCP","unit":"kg NMVOC-eq.","values":[{"value":"6,78E-02","module":"A1"},{"value":"1,31E-03","module":"A2"},{"value":"8,24E-05","module":"A3"},{"value":"8,03E-04","module":"A4"},{"value":"6,78E-06","module":"A5"},{"value":"4,26E-02","module":"B6"},{"value":"0,0E+00","module":"C1"},{"value":"1,21E-04","module":"C2"},{"value":"1,23E-04","module":"C3"},{"value":"4,81E-05","module":"C4"},{"value":"-8,58E-03","module":"D"}]},{"parameter":"ADPE","unit":"kg Sb-eq.","values":[{"value":"5,02E-03","module":"A1"},{"value":"1,07E-06","module":"A2"},{"value":"1,36E-06","module":"A3"},{"value":"2,56E-06","module":"A4"},{"value":"3,39E-08","module":"A5"},{"value":"2,89E-04","module":"B6"},{"value":"0,0E+00","module":"C1"},{"value":"7,99E-07","module":"C2"},{"value":"2,95E-07","module":"C3"},{"value":"4,86E-08","module":"C4"},{"value":"-6,78E-04","module":"D"}]},{"parameter":"ADPF","unit":"MJ","values":[{"value":"2,10E+02","module":"A1"},{"value":"1,10E+00","module":"A2"},{"value":"6,07E-01","module":"A3"},{"value":"1,59E+00","module":"A4"},{"value":"1,95E-02","module":"A5"},{"value":"5,02E+02","module":"B6"},{"value":"0,0E+00","module":"C1"},{"value":"4,45E-01","module":"C2"},{"value":"3,30E-01","module":"C3"},{"value":"1,09E-01","module":"C4"},{"value":"-1,59E+01","module":"D"}]},{"parameter":"WDP","unit":"m3 world-eq.","values":[{"value":"7,46E+02","module":"A1"},{"value":"4,41E-01","module":"A2"},{"value":"2,89E-01","module":"A3"},{"value":"1,34E+00","module":"A4"},{"value":"2,47E-02","module":"A5"},{"value":"3,88E+04","module":"B6"},{"value":"0,0E+00","module":"C1"},{"value":"4,24E-01","module":"C2"},{"value":"3,00E+00","module":"C3"},{"value":"8,80E-01","module":"C4"},{"value":"-4,16E+02","module":"D"}]},{"parameter":"EP-freshwater","unit":"kg P-eq.","values":[{"value":"2,49E-03","module":"A1"},{"value":"4,36E-07","module":"A2"},{"value":"8,56E-07","module":"A3"},{"value":"7,77E-07","module":"A4"},{"value":"1,14E-08","module":"A5"},{"value":"1,23E-03","module":"B6"},{"value":"0,0E+00","module":"C1"},{"value":"2,32E-07","module":"C2"},{"value":"1,17E-06","module":"C3"},{"value":"2,94E-07","module":"C4"},{"value":"-1,93E-04","module":"D"}]},{"parameter":"EP-marine","unit":"kg N-eq.","values":[{"value":"2,07E-02","module":"A1"},{"value":"4,44E-04","module":"A2"},{"value":"2,31E-05","module":"A3"},{"value":"2,60E-04","module":"A4"},{"value":"2,18E-06","module":"A5"},{"value":"1,35E-02","module":"B6"},{"value":"0,0E+00","module":"C1"},{"value":"3,58E-05","module":"C2"},{"value":"4,30E-05","module":"C3"},{"value":"2,07E-05","module":"C4"},{"value":"-2,20E-03","module":"D"}]},{"parameter":"EP-terrestrial","unit":"mol N-eq.","values":[{"value":"2,36E-01","module":"A1"},{"value":"4,94E-03","module":"A2"},{"value":"2,45E-04","module":"A3"},{"value":"2,88E-03","module":"A4"},{"value":"2,36E-05","module":"A5"},{"value":"1,82E-01","module":"B6"},{"value":"0,0E+00","module":"C1"},{"value":"3,96E-04","module":"C2"},{"value":"4,64E-04","module":"C3"},{"value":"1,19E-04","module":"C4"},{"value":"-2,82E-02","module":"D"}]},{"parameter":"GWP-IOBC","unit":"kg CO2-eq.","values":[{"value":"1,79E+01","module":"A1"},{"value":"8,24E-02","module":"A2"},{"value":"4,84E-02","module":"A3"},{"value":"1,09E-01","module":"A4"},{"value":"1,39E-03","module":"A5"},{"value":"2,70E+01","module":"B6"},{"value":"0,0E+00","module":"C1"},{"value":"2,95E-02","module":"C2"},{"value":"2,42E-01","module":"C3"},{"value":"1,76E-02","module":"C4"},{"value":"-1,31E+00","module":"D"}]}],"additional_environmental_impact":[{"parameter":"PM","unit":"disease incidence","values":[{"value":"1,00E-06","module":"A1"},{"value":"1,71E-09","module":"A2"},{"value":"1,05E-09","module":"A3"},{"value":"6,98E-09","module":"A4"},{"value":"9,70E-11","module":"A5"},{"value":"4,54E-07","module":"B6"},{"value":"0,0E+00","module":"C1"},{"value":"2,12E-09","module":"C2"},{"value":"1,27E-09","module":"C3"},{"value":"7,66E-10","module":"C4"},{"value":"-1,20E-07","module":"D"}]},{"parameter":"ETP-fw","unit":"CTUe","values":[{"value":"1,25E+03","module":"A1"},{"value":"7,01E-01","module":"A2"},{"value":"8,42E-01","module":"A3"},{"value":"1,13E+00","module":"A4"},{"value":"2,60E-02","module":"A5"},{"value":"6,29E+02","module":"B6"},{"value":"0,0E+00","module":"C1"},{"value":"3,28E-01","module":"C2"},{"value":"1,27E+00","module":"C3"},{"value":"4,16E+01","module":"C4"},{"value":"-2,22E+02","module":"D"}]},{"parameter":"HTP-c","unit":"CTUh","values":[{"value":"2,02E-08","module":"A1"},{"value":"0,0E+00","module":"A2"},{"value":"5,80E-11","module":"A3"},{"value":"0,0E+00","module":"A4"},{"value":"1,00E-12","module":"A5"},{"value":"1,46E-08","module":"B6"},{"value":"0,0E+00","module":"C1"},{"value":"0,0E+00","module":"C2"},{"value":"4,84E-10","module":"C3"},{"value":"2,80E-11","module":"C4"},{"value":"-3,29E-09","module":"D"}]},{"parameter":"HTP-nc","unit":"CTUh","values":[{"value":"6,47E-07","module":"A1"},{"value":"2,96E-10","module":"A2"},{"value":"1,07E-09","module":"A3"},{"value":"1,25E-09","module":"A4"},{"value":"3,20E-11","module":"A5"},{"value":"3,86E-07","module":"B6"},{"value":"0,0E+00","module":"C1"},{"value":"3,54E-10","module":"C2"},{"value":"2,74E-08","module":"C3"},{"value":"2,52E-10","module":"C4"},{"value":"-8,01E-08","module":"D"}]},{"parameter":"SQP","unit":"unitless","values":[{"value":"6,01E+01","module":"A1"},{"value":"3,40E-01","module":"A2"},{"value":"1,91E-01","module":"A3"},{"value":"9,65E-01","module":"A4"},{"value":"1,31E-02","module":"A5"},{"value":"3,78E+02","module":"B6"},{"value":"0,0E+00","module":"C1"},{"value":"3,07E-01","module":"C2"},{"value":"1,00E-01","module":"C3"},{"value":"2,84E-01","module":"C4"},{"value":"-5,52E+00","module":"D"}]},{"parameter":"IRP","unit":"kBq U235-eq.","values":[{"value":"6,64E-01","module":"A1"},{"value":"4,74E-03","module":"A2"},{"value":"5,99E-04","module":"A3"},{"value":"6,95E-03","module":"A4"},{"value":"8,33E-05","module":"A5"},{"value":"1,15E+01","module":"B6"},{"value":"0,0E+00","module":"C1"},{"value":"1,94E-03","module":"C2"},{"value":"1,61E-03","module":"C3"},{"value":"3,56E-04","module":"C4"},{"value":"-6,16E-02","module":"D"}]}],"resource_use":[{"parameter":"PERE","unit":"MJ","values":[{"value":"2,07E+01","module":"A1"},{"value":"9,94E-03","module":"A2"},{"value":"1,41E+00","module":"A3"},{"value":"2,06E-02","module":"A4"},{"value":"3,20E-04","module":"A5"},{"value":"4,94E+02","module":"B6"},{"value":"0,0E+00","module":"C1"},{"value":"6,28E-03","module":"C2"},{"value":"4,85E-02","module":"C3"},{"value":"2,70E-02","module":"C4"},{"value":"-4,87E+00","module":"D"}]},{"parameter":"PERM","unit":"MJ","values":[{"value":"7,70E-01","module":"A1"},{"value":"0,0E+00","module":"A2"},{"value":"0,0E+00","module":"A3"},{"value":"0,0E+00","module":"A4"},{"value":"-1,04E+00","module":"A5"},{"value":"0,0E+00","module":"B6"},{"value":"0,0E+00","module":"C1"},{"value":"0,0E+00","module":"C2"},{"value":"0,0E+00","module":"C3"},{"value":"0,0E+00","module":"C4"},{"value":"0,0E+00","module":"D"}]},{"parameter":"PERT","unit":"MJ","values":[{"value":"2,15E+01","module":"A1"},{"value":"9,94E-03","module":"A2"},{"value":"1,41E+00","module":"A3"},{"value":"2,06E-02","module":"A4"},{"value":"-1,04E+00","module":"A5"},{"value":"4,94E+02","module":"B6"},{"value":"0,0E+00","module":"C1"},{"value":"6,28E-03","module":"C2"},{"value":"4,85E-02","module":"C3"},{"value":"2,70E-02","module":"C4"},{"value":"-4,87E+00","module":"D"}]},{"parameter":"PENRE","unit":"MJ","values":[{"value":"2,05E+02","module":"A1"},{"value":"1,10E+00","module":"A2"},{"value":"6,07E-01","module":"A3"},{"value":"1,59E+00","module":"A4"},{"value":"1,95E-02","module":"A5"},{"value":"5,10E+02","module":"B6"},{"value":"0,0E+00","module":"C1"},{"value":"4,45E-01","module":"C2"},{"value":"3,30E-01","module":"C3"},{"value":"1,09E-01","module":"C4"},{"value":"-1,59E+01","module":"D"}]},{"parameter":"PENRM","unit":"MJ","values":[{"value":"5,71E+00","module":"A1"},{"value":"0,0E+00","module":"A2"},{"value":"0,0E+00","module":"A3"},{"value":"0,0E+00","module":"A4"},{"value":"0,0E+00","module":"A5"},{"value":"0,0E+00","module":"B6"},{"value":"0,0E+00","module":"C1"},{"value":"0,0E+00","module":"C2"},{"value":"-6,09E+00","module":"C3"},{"value":"0,0E+00","module":"C4"},{"value":"0,0E+00","module":"D"}]},{"parameter":"PENRT","unit":"MJ","values":[{"value":"2,11E+02","module":"A1"},{"value":"1,10E+00","module":"A2"},{"value":"6,07E-01","module":"A3"},{"value":"1,59E+00","module":"A4"},{"value":"1,95E-02","module":"A5"},{"value":"5,10E+02","module":"B6"},{"value":"0,0E+00","module":"C1"},{"value":"4,45E-01","module":"C2"},{"value":"-5,76E+00","module":"C3"},{"value":"1,09E-01","module":"C4"},{"value":"-1,59E+01","module":"D"}]},{"parameter":"SM","unit":"kg","values":[{"value":"8,59E-02","module":"A1"},{"value":"0,0E+00","module":"A2"},{"value":"7,40E-07","module":"A3"},{"value":"0,0E+00","module":"A4"},{"value":"0,0E+00","module":"A5"},{"value":"0,0E+00","module":"B6"},{"value":"0,0E+00","module":"C1"},{"value":"0,0E+00","module":"C2"},{"value":"0,0E+00","module":"C3"},{"value":"9,24E-04","module":"C4"},{"value":"8,34E-04","module":"D"}]},{"parameter":"RSF","unit":"MJ","values":[{"value":"1,24E-01","module":"A1"},{"value":"2,85E-04","module":"A2"},{"value":"2,47E-04","module":"A3"},{"value":"7,23E-04","module":"A4"},{"value":"1,06E-05","module":"A5"},{"value":"4,99E+00","module":"B6"},{"value":"0,0E+00","module":"C1"},{"value":"2,25E-04","module":"C2"},{"value":"8,48E-04","module":"C3"},{"value":"1,39E-04","module":"C4"},{"value":"2,33E-03","module":"D"}]},{"parameter":"NRSF","unit":"MJ","values":[{"value":"2,73E-02","module":"A1"},{"value":"2,32E-03","module":"A2"},{"value":"6,36E-04","module":"A3"},{"value":"2,45E-03","module":"A4"},{"value":"4,38E-05","module":"A5"},{"value":"0,0E+00","module":"B6"},{"value":"0,0E+00","module":"C1"},{"value":"8,02E-04","module":"C2"},{"value":"-2,72E-05","module":"C3"},{"value":"5,23E-03","module":"C4"},{"value":"5,59E-02","module":"D"}]},{"parameter":"FW","unit":"m3","values":[{"value":"1,54E-01","module":"A1"},{"value":"7,70E-05","module":"A2"},{"value":"1,21E-04","module":"A3"},{"value":"1,54E-04","module":"A4"},{"value":"9,18E-06","module":"A5"},{"value":"2,25E+00","module":"B6"},{"value":"0,0E+00","module":"C1"},{"value":"4,69E-05","module":"C2"},{"value":"4,63E-04","module":"C3"},{"value":"9,40E-05","module":"C4"},{"value":"-2,35E-02","module":"D"}]}],"end_of_life_waste":[{"parameter":"HWD","unit":"kg","values":[{"value":"8,98E-02","module":"A1"},{"value":"5,27E-05","module":"A2"},{"value":"3,82E-03","module":"A3"},{"value":"7,88E-05","module":"A4"},{"value":"0,0E+00","module":"A5"},{"value":"4,71E-02","module":"B6"},{"value":"0,0E+00","module":"C1"},{"value":"2,27E-05","module":"C2"},{"value":"1,34E-05","module":"C3"},{"value":"2,99E-02","module":"C4"},{"value":"8,20E-04","module":"D"}]},{"parameter":"NHWD","unit":"kg","values":[{"value":"2,04E+00","module":"A1"},{"value":"1,84E-02","module":"A2"},{"value":"4,11E-02","module":"A3"},{"value":"6,54E-02","module":"A4"},{"value":"8,60E-02","module":"A5"},{"value":"3,12E+00","module":"B6"},{"value":"0,0E+00","module":"C1"},{"value":"2,13E-02","module":"C2"},{"value":"2,81E-02","module":"C3"},{"value":"1,53E-01","module":"C4"},{"value":"-3,28E-01","module":"D"}]},{"parameter":"RWD","unit":"kg","values":[{"value":"5,27E-04","module":"A1"},{"value":"7,59E-06","module":"A2"},{"value":"7,28E-07","module":"A3"},{"value":"1,09E-05","module":"A4"},{"value":"0,0E+00","module":"A5"},{"value":"5,26E-03","module":"B6"},{"value":"0,0E+00","module":"C1"},{"value":"3,03E-06","module":"C2"},{"value":"6,67E-07","module":"C3"},{"value":"2,81E-07","module":"C4"},{"value":"-5,61E-05","module":"D"}]}],"end_of_life_flow":[{"parameter":"CRU","unit":"kg","values":[{"value":"0,0E+00","module":"A1"},{"value":"0,0E+00","module":"A2"},{"value":"0,0E+00","module":"A3"},{"value":"0,0E+00","module":"A4"},{"value":"0,0E+00","module":"A5"},{"value":"0,0E+00","module":"B6"},{"value":"0,0E+00","module":"C1"},{"value":"0,0E+00","module":"C2"},{"value":"0,0E+00","module":"C3"},{"value":"0,0E+00","module":"C4"},{"value":"0,0E+00","module":"D"}]},{"parameter":"MFR","unit":"kg","values":[{"value":"0,0E+00","module":"A1"},{"value":"0,0E+00","module":"A2"},{"value":"5,39E-02","module":"A3"},{"value":"0,0E+00","module":"A4"},{"value":"8,00E-02","module":"A5"},{"value":"0,0E+00","module":"B6"},{"value":"0,0E+00","module":"C1"},{"value":"0,0E+00","module":"C2"},{"value":"2,08E-01","module":"C3"},{"value":"8,05E-06","module":"C4"},{"value":"-3,27E-05","module":"D"}]},{"parameter":"MER","unit":"kg","values":[{"value":"0,0E+00","module":"A1"},{"value":"0,0E+00","module":"A2"},{"value":"1,60E-02","module":"A3"},{"value":"0,0E+00","module":"A4"},{"value":"6,01E-03","module":"A5"},{"value":"0,0E+00","module":"B6"},{"value":"0,0E+00","module":"C1"},{"value":"0,0E+00","module":"C2"},{"value":"9,28E-02","module":"C3"},{"value":"8,63E-06","module":"C4"},{"value":"-4,30E-06","module":"D"}]},{"parameter":"EEE","unit":"MJ","values":[{"value":"0,0E+00","module":"A1"},{"value":"0,0E+00","module":"A2"},{"value":"1,19E-02","module":"A3"},{"value":"0,0E+00","module":"A4"},{"value":"4,92E-03","module":"A5"},{"value":"0,0E+00","module":"B6"},{"value":"0,0E+00","module":"C1"},{"value":"0,0E+00","module":"C2"},{"value":"1,27E-01","module":"C3"},{"value":"8,68E-05","module":"C4"},{"value":"-1,05E-05","module":"D"}]},{"parameter":"EET","unit":"MJ","values":[{"value":"0,0E+00","module":"A1"},{"value":"0,0E+00","module":"A2"},{"value":"1,80E-01","module":"A3"},{"value":"0,0E+00","module":"A4"},{"value":"7,44E-02","module":"A5"},{"value":"0,0E+00","module":"B6"},{"value":"0,0E+00","module":"C1"},{"value":"0,0E+00","module":"C2"},{"value":"1,93E+00","module":"C3"},{"value":"1,31E-03","module":"C4"},{"value":"-1,59E-04","module":"D"}]}]}