{"product_name":"AAC-Block und AAC-Bl\u00f6cke f\u00fcr Bodenplatten","epd_id":"EPD-TYS-20180105-CAD1-EN","compliance":["DIN EN 15804","ISO 14025"],"producer_name":"Turk Ytong A.S.","environmental_impact":[{"parameter":"GWP-total","unit":"kg CO2-eq.","values":[{"value":"1,40E+02","module":"A1"},{"value":"6,59E+00","module":"A2"},{"value":"2,49E+01","module":"A3"}]},{"parameter":"ODP","unit":"kg CFC11-eq.","values":[{"value":"5,77E-06","module":"A1"},{"value":"1,24E-06","module":"A2"},{"value":"1,38E-06","module":"A3"}]},{"parameter":"AP","unit":"kg SO2-eq.","values":[{"value":"2,99E-01","module":"A1"},{"value":"3,30E-02","module":"A2"},{"value":"1,01E-01","module":"A3"}]},{"parameter":"EP","unit":"kg PO4^3-eq.","values":[{"value":"3,73E-02","module":"A1"},{"value":"6,21E-03","module":"A2"},{"value":"5,85E-03","module":"A3"}]},{"parameter":"POCP","unit":"kg Ethen-eq.","values":[{"value":"2,03E-02","module":"A1"},{"value":"1,18E-03","module":"A2"},{"value":"4,79E-03","module":"A3"}]},{"parameter":"ADPE","unit":"kg Sb-eq.","values":[{"value":"1,16E-03","module":"A1"},{"value":"1,39E-05","module":"A2"},{"value":"6,15E-06","module":"A3"}]},{"parameter":"ADPF","unit":"MJ","values":[{"value":"7,36E+02","module":"A1"},{"value":"9,89E+01","module":"A2"},{"value":"3,56E+02","module":"A3"}]}],"additional_environmental_impact":[],"resource_use":[{"parameter":"PERE","unit":"MJ","values":[{"value":"4,61E+02","module":"A1"},{"value":"1,24E+00","module":"A2"},{"value":"1,76E+01","module":"A3"}]},{"parameter":"PERM","unit":"MJ","values":[{"value":"1,04E+02","module":"A1"},{"value":null,"module":"A2"},{"value":null,"module":"A3"}]},{"parameter":"PERT","unit":"MJ","values":[{"value":"5,65E+02","module":"A1"},{"value":"1,24E+00","module":"A2"},{"value":"1,76E+01","module":"A3"}]},{"parameter":"PENRE","unit":"MJ","values":[{"value":"7,39E+02","module":"A1"},{"value":"1,01E+02","module":"A2"},{"value":"3,59E+02","module":"A3"}]},{"parameter":"PENRM","unit":"MJ","values":[{"value":"2,53E+01","module":"A1"},{"value":null,"module":"A2"},{"value":null,"module":"A3"}]},{"parameter":"PENRT","unit":"MJ","values":[{"value":"7,65E+02","module":"A1"},{"value":"1,01E+02","module":"A2"},{"value":"3,59E+02","module":"A3"}]},{"parameter":"SM","unit":"kg","values":[{"value":null,"module":"A1"},{"value":null,"module":"A2"},{"value":null,"module":"A3"}]},{"parameter":"RSF","unit":"MJ","values":[{"value":null,"module":"A1"},{"value":null,"module":"A2"},{"value":null,"module":"A3"}]},{"parameter":"NRSF","unit":"MJ","values":[{"value":null,"module":"A1"},{"value":null,"module":"A2"},{"value":null,"module":"A3"}]},{"parameter":"FW","unit":"m^3","values":[{"value":"9,01E-03","module":"A1"},{"value":"1,75E-03","module":"A2"},{"value":"4,03E-01","module":"A3"}]}],"end_of_life_waste":[{"parameter":"HWD","unit":"kg","values":[{"value":"1,58E-03","module":"A1"},{"value":"5,12E-05","module":"A2"},{"value":"1,93E-04","module":"A3"}]},{"parameter":"NHWD","unit":"kg","values":[{"value":"3,32E+00","module":"A1"},{"value":"3,69E+00","module":"A2"},{"value":"5,56E-01","module":"A3"}]},{"parameter":"RWD","unit":"kg","values":[{"value":"3,18E-03","module":"A1"},{"value":"7,08E-04","module":"A2"},{"value":"8,31E-05","module":"A3"}]}],"end_of_life_flow":[{"parameter":"CRU","unit":"kg","values":[{"value":null,"module":"A1"},{"value":null,"module":"A2"},{"value":null,"module":"A3"}]},{"parameter":"MFR","unit":"kg","values":[{"value":null,"module":"A1"},{"value":null,"module":"A2"},{"value":null,"module":"A3"}]},{"parameter":"MER","unit":"kg","values":[{"value":null,"module":"A1"},{"value":null,"module":"A2"},{"value":null,"module":"A3"}]},{"parameter":"EEE","unit":"MJ","values":[{"value":null,"module":"A1"},{"value":null,"module":"A2"},{"value":null,"module":"A3"}]},{"parameter":"EET","unit":"MJ","values":[{"value":null,"module":"A1"},{"value":null,"module":"A2"},{"value":null,"module":"A3"}]}]}