{"product_name":"AB 8t, ubelyst. EPD Sor\u00f8 Fabrik.","epd_id":"NEPD-7228-6613","compliance":["EN 15804+A2","ISO 14025","ISO 21930"],"producer_name":"Pankas A/S","environmental_impact":[{"parameter":"GWP-total","unit":"kg CO2-eq.","values":[{"value":"1,14E+01","module":"A1"},{"value":"1,93E+01","module":"A2"},{"value":"2,20E+01","module":"A3"},{"value":"4,36E+00","module":"A4"},{"value":"3,19E+00","module":"C1"},{"value":"4,36E+00","module":"C2"},{"value":"2,12E+00","module":"C3"},{"value":"0,0E+00","module":"C4"},{"value":"-3,37E+01","module":"D"}]},{"parameter":"GWP-fossil","unit":"kg CO2-eq.","values":[{"value":"1,13E+01","module":"A1"},{"value":"1,93E+01","module":"A2"},{"value":"2,19E+01","module":"A3"},{"value":"4,36E+00","module":"A4"},{"value":"3,19E+00","module":"C1"},{"value":"4,36E+00","module":"C2"},{"value":"2,12E+00","module":"C3"},{"value":"0,0E+00","module":"C4"},{"value":"-3,36E+01","module":"D"}]},{"parameter":"GWP-biogenic","unit":"kg CO2-eq.","values":[{"value":"2,45E-02","module":"A1"},{"value":"3,50E-03","module":"A2"},{"value":"3,06E-02","module":"A3"},{"value":"3,30E-03","module":"A4"},{"value":"9,40E-04","module":"C1"},{"value":"3,30E-03","module":"C2"},{"value":"5,90E-04","module":"C3"},{"value":"0,0E+00","module":"C4"},{"value":"0,0E+00","module":"D"}]},{"parameter":"GWP-luluc","unit":"kg CO2-eq.","values":[{"value":"5,81E-03","module":"A1"},{"value":"3,16E-03","module":"A2"},{"value":"2,66E-03","module":"A3"},{"value":"1,33E-03","module":"A4"},{"value":"2,57E-04","module":"C1"},{"value":"1,33E-03","module":"C2"},{"value":"1,67E-04","module":"C3"},{"value":"0,0E+00","module":"C4"},{"value":"-2,68E-02","module":"D"}]},{"parameter":"ODP","unit":"kg CFC 11-eq.","values":[{"value":"1,22E-06","module":"A1"},{"value":"4,22E-06","module":"A2"},{"value":"2,95E-06","module":"A3"},{"value":"1,05E-06","module":"A4"},{"value":"6,89E-07","module":"C1"},{"value":"1,05E-06","module":"C2"},{"value":"4,58E-07","module":"C3"},{"value":"0,0E+00","module":"C4"},{"value":"-4,96E-05","module":"D"}]},{"parameter":"AP","unit":"mol H+-eq.","values":[{"value":"9,58E-02","module":"A1"},{"value":"4,97E-01","module":"A2"},{"value":"2,25E-02","module":"A3"},{"value":"1,40E-02","module":"A4"},{"value":"3,33E-02","module":"C1"},{"value":"1,40E-02","module":"C2"},{"value":"2,22E-02","module":"C3"},{"value":"0,0E+00","module":"C4"},{"value":"-3,39E-01","module":"D"}]},{"parameter":"POCP","unit":"kg NMVOC-eq.","values":[{"value":"8,98E-02","module":"A1"},{"value":"3,26E-01","module":"A2"},{"value":"2,06E-02","module":"A3"},{"value":"1,35E-02","module":"A4"},{"value":"4,43E-02","module":"C1"},{"value":"1,35E-02","module":"C2"},{"value":"2,95E-02","module":"C3"},{"value":"0,0E+00","module":"C4"},{"value":"-4,02E-01","module":"D"}]},{"parameter":"ADPE","unit":"kg Sb-eq.","values":[{"value":"5,89E-04","module":"A1"},{"value":"1,02E-04","module":"A2"},{"value":"1,80E-05","module":"A3"},{"value":"7,75E-05","module":"A4"},{"value":"5,10E-06","module":"C1"},{"value":"7,75E-05","module":"C2"},{"value":"3,25E-06","module":"C3"},{"value":"0,0E+00","module":"C4"},{"value":"-2,98E-04","module":"D"}]},{"parameter":"ADPF","unit":"MJ","values":[{"value":"1,81E+03","module":"A1"},{"value":"2,59E+02","module":"A2"},{"value":"3,47E+02","module":"A3"},{"value":"7,07E+01","module":"A4"},{"value":"4,40E+01","module":"C1"},{"value":"7,07E+01","module":"C2"},{"value":"2,92E+01","module":"C3"},{"value":"0,0E+00","module":"C4"},{"value":"-3,16E+03","module":"D"}]},{"parameter":"WDP","unit":"m3 world-eq.","values":[{"value":"2,14E+03","module":"A1"},{"value":"8,80E+01","module":"A2"},{"value":"3,38E+02","module":"A3"},{"value":"5,42E+01","module":"A4"},{"value":"1,01E+01","module":"C1"},{"value":"5,42E+01","module":"C2"},{"value":"6,19E+00","module":"C3"},{"value":"0,0E+00","module":"C4"},{"value":"-2,56E+04","module":"D"}]},{"parameter":"EP-freshwater","unit":"kg P-eq.","values":[{"value":"2,07E-04","module":"A1"},{"value":"5,47E-05","module":"A2"},{"value":"1,43E-04","module":"A3"},{"value":"3,47E-05","module":"A4"},{"value":"1,18E-05","module":"C1"},{"value":"3,47E-05","module":"C2"},{"value":"7,72E-06","module":"C3"},{"value":"0,0E+00","module":"C4"},{"value":"-7,03E-04","module":"D"}]},{"parameter":"EP-marine","unit":"kg N-eq.","values":[{"value":"2,59E-02","module":"A1"},{"value":"1,12E-01","module":"A2"},{"value":"5,64E-03","module":"A3"},{"value":"3,07E-03","module":"A4"},{"value":"1,47E-02","module":"C1"},{"value":"3,07E-03","module":"C2"},{"value":"9,79E-03","module":"C3"},{"value":"0,0E+00","module":"C4"},{"value":"-6,47E-02","module":"D"}]},{"parameter":"EP-terrestrial","unit":"mol N-eq.","values":[{"value":"2,97E-01","module":"A1"},{"value":"1,25E+00","module":"A2"},{"value":"6,49E-02","module":"A3"},{"value":"3,43E-02","module":"A4"},{"value":"1,61E-01","module":"C1"},{"value":"3,43E-02","module":"C2"},{"value":"1,07E-01","module":"C3"},{"value":"0,0E+00","module":"C4"},{"value":"-7,33E-01","module":"D"}]},{"parameter":"GWP-IOBC","unit":"kg CO2-eq.","values":[{"value":"1,15E+01","module":"A1"},{"value":"1,92E+01","module":"A2"},{"value":"2,21E+01","module":"A3"},{"value":"4,33E+00","module":"A4"},{"value":"3,01E+00","module":"C1"},{"value":"4,33E+00","module":"C2"},{"value":"2,00E+00","module":"C3"},{"value":"0,0E+00","module":"C4"},{"value":"-3,28E+01","module":"D"}]}],"additional_environmental_impact":[{"parameter":"PM","unit":"disease incidence","values":[{"value":"6,88E-07","module":"A1"},{"value":"7,78E-07","module":"A2"},{"value":"8,71E-08","module":"A3"},{"value":"3,50E-07","module":"A4"},{"value":"8,81E-07","module":"C1"},{"value":"3,50E-07","module":"C2"},{"value":"5,87E-07","module":"C3"},{"value":"0,0E+00","module":"C4"},{"value":"-2,15E-06","module":"D"}]},{"parameter":"ETP-fw","unit":"CTUe","values":[{"value":"4,95E+02","module":"A1"},{"value":"1,36E+02","module":"A2"},{"value":"4,82E+01","module":"A3"},{"value":"5,17E+01","module":"A4"},{"value":"2,41E+01","module":"C1"},{"value":"5,17E+01","module":"C2"},{"value":"1,60E+01","module":"C3"},{"value":"0,0E+00","module":"C4"},{"value":"-2,01E+03","module":"D"}]},{"parameter":"HTP-c","unit":"CTUh","values":[{"value":"9,92E-09","module":"A1"},{"value":"0,0E+00","module":"A2"},{"value":"2,27E-09","module":"A3"},{"value":"0,0E+00","module":"A4"},{"value":"9,28E-10","module":"C1"},{"value":"0,0E+00","module":"C2"},{"value":"1,00E-09","module":"C3"},{"value":"0,0E+00","module":"C4"},{"value":"-1,97E-08","module":"D"}]},{"parameter":"HTP-nc","unit":"CTUh","values":[{"value":"1,55E-07","module":"A1"},{"value":"4,08E-08","module":"A2"},{"value":"3,91E-08","module":"A3"},{"value":"5,00E-08","module":"A4"},{"value":"2,22E-08","module":"C1"},{"value":"5,00E-08","module":"C2"},{"value":"1,50E-08","module":"C3"},{"value":"0,0E+00","module":"C4"},{"value":"-4,93E-07","module":"D"}]},{"parameter":"SQP","unit":"unitless","values":[{"value":"2,52E+02","module":"A1"},{"value":"7,46E+01","module":"A2"},{"value":"3,47E+01","module":"A3"},{"value":"8,11E+01","module":"A4"},{"value":"5,73E+00","module":"C1"},{"value":"8,11E+01","module":"C2"},{"value":"3,70E+00","module":"C3"},{"value":"0,0E+00","module":"C4"},{"value":"-7,12E+02","module":"D"}]},{"parameter":"IRP","unit":"kBq U235-eq.","values":[{"value":"3,78E-01","module":"A1"},{"value":"1,13E+00","module":"A2"},{"value":"2,31E-01","module":"A3"},{"value":"3,09E-01","module":"A4"},{"value":"1,89E-01","module":"C1"},{"value":"3,09E-01","module":"C2"},{"value":"1,25E-01","module":"C3"},{"value":"0,0E+00","module":"C4"},{"value":"-1,58E+01","module":"D"}]}],"resource_use":[{"parameter":"PERE","unit":"MJ","values":[{"value":"1,41E+01","module":"A1"},{"value":"1,40E+00","module":"A2"},{"value":"1,67E+01","module":"A3"},{"value":"8,90E-01","module":"A4"},{"value":"2,44E-01","module":"C1"},{"value":"8,90E-01","module":"C2"},{"value":"1,58E-01","module":"C3"},{"value":"0,0E+00","module":"C4"},{"value":"-1,75E+02","module":"D"}]},{"parameter":"PERM","unit":"MJ","values":[{"value":"0,0E+00","module":"A1"},{"value":"0,0E+00","module":"A2"},{"value":"0,0E+00","module":"A3"},{"value":"0,0E+00","module":"A4"},{"value":"0,0E+00","module":"C1"},{"value":"0,0E+00","module":"C2"},{"value":"0,0E+00","module":"C3"},{"value":"0,0E+00","module":"C4"},{"value":"0,0E+00","module":"D"}]},{"parameter":"PERT","unit":"MJ","values":[{"value":"1,41E+01","module":"A1"},{"value":"1,40E+00","module":"A2"},{"value":"1,67E+01","module":"A3"},{"value":"8,90E-01","module":"A4"},{"value":"2,44E-01","module":"C1"},{"value":"8,90E-01","module":"C2"},{"value":"1,58E-01","module":"C3"},{"value":"0,0E+00","module":"C4"},{"value":"-1,75E+02","module":"D"}]},{"parameter":"PENRE","unit":"MJ","values":[{"value":"2,77E+02","module":"A1"},{"value":"2,59E+02","module":"A2"},{"value":"3,89E+02","module":"A3"},{"value":"7,13E+01","module":"A4"},{"value":"4,37E+01","module":"C1"},{"value":"7,13E+01","module":"C2"},{"value":"2,90E+01","module":"C3"},{"value":"0,0E+00","module":"C4"},{"value":"-3,16E+03","module":"D"}]},{"parameter":"PENRM","unit":"MJ","values":[{"value":"1,97E+03","module":"A1"},{"value":"0,0E+00","module":"A2"},{"value":"0,0E+00","module":"A3"},{"value":"0,0E+00","module":"A4"},{"value":"0,0E+00","module":"C1"},{"value":"0,0E+00","module":"C2"},{"value":"0,0E+00","module":"C3"},{"value":"0,0E+00","module":"C4"},{"value":"0,0E+00","module":"D"}]},{"parameter":"PENRT","unit":"MJ","values":[{"value":"2,25E+03","module":"A1"},{"value":"2,59E+02","module":"A2"},{"value":"3,89E+02","module":"A3"},{"value":"7,13E+01","module":"A4"},{"value":"4,37E+01","module":"C1"},{"value":"7,13E+01","module":"C2"},{"value":"2,90E+01","module":"C3"},{"value":"0,0E+00","module":"C4"},{"value":"-3,16E+03","module":"D"}]},{"parameter":"SM","unit":"kg","values":[{"value":"2,12E+02","module":"A1"},{"value":"4,24E-02","module":"A2"},{"value":"2,03E-02","module":"A3"},{"value":"2,44E-02","module":"A4"},{"value":"2,17E-02","module":"C1"},{"value":"2,44E-02","module":"C2"},{"value":"1,43E-02","module":"C3"},{"value":"0,0E+00","module":"C4"},{"value":"-6,66E+01","module":"D"}]},{"parameter":"RSF","unit":"MJ","values":[{"value":"2,18E-01","module":"A1"},{"value":"5,98E-02","module":"A2"},{"value":"6,41E-01","module":"A3"},{"value":"3,12E-02","module":"A4"},{"value":"6,34E-03","module":"C1"},{"value":"3,12E-02","module":"C2"},{"value":"3,88E-03","module":"C3"},{"value":"0,0E+00","module":"C4"},{"value":"-1,91E+00","module":"D"}]},{"parameter":"NRSF","unit":"MJ","values":[{"value":"3,22E-01","module":"A1"},{"value":"1,91E-01","module":"A2"},{"value":"7,43E-02","module":"A3"},{"value":"1,04E-01","module":"A4"},{"value":"8,64E-02","module":"C1"},{"value":"1,04E-01","module":"C2"},{"value":"5,72E-02","module":"C3"},{"value":"0,0E+00","module":"C4"},{"value":"-7,96E-01","module":"D"}]},{"parameter":"FW","unit":"m3","values":[{"value":"5,04E-01","module":"A1"},{"value":"8,69E-03","module":"A2"},{"value":"6,63E-02","module":"A3"},{"value":"8,05E-03","module":"A4"},{"value":"9,31E-03","module":"C1"},{"value":"8,05E-03","module":"C2"},{"value":"1,50E-03","module":"C3"},{"value":"0,0E+00","module":"C4"},{"value":"-1,55E+00","module":"D"}]}],"end_of_life_waste":[{"parameter":"HWD","unit":"kg","values":[{"value":"2,68E-02","module":"A1"},{"value":"7,82E-03","module":"A2"},{"value":"2,07E-02","module":"A3"},{"value":"3,87E-03","module":"A4"},{"value":"1,30E-03","module":"C1"},{"value":"3,87E-03","module":"C2"},{"value":"8,59E-04","module":"C3"},{"value":"0,0E+00","module":"C4"},{"value":"-1,27E+00","module":"D"}]},{"parameter":"NHWD","unit":"kg","values":[{"value":"9,25E-01","module":"A1"},{"value":"3,78E+00","module":"A2"},{"value":"2,44E-01","module":"A3"},{"value":"6,15E+00","module":"A4"},{"value":"6,46E-02","module":"C1"},{"value":"6,15E+00","module":"C2"},{"value":"3,46E-02","module":"C3"},{"value":"0,0E+00","module":"C4"},{"value":"-4,10E+00","module":"D"}]},{"parameter":"RWD","unit":"kg","values":[{"value":"1,98E-02","module":"A1"},{"value":"1,83E-03","module":"A2"},{"value":"2,64E-04","module":"A3"},{"value":"4,83E-04","module":"A4"},{"value":"3,05E-04","module":"C1"},{"value":"4,83E-04","module":"C2"},{"value":"2,03E-04","module":"C3"},{"value":"0,0E+00","module":"C4"},{"value":"-2,32E-02","module":"D"}]}],"end_of_life_flow":[{"parameter":"CRU","unit":"kg","values":[{"value":"0,0E+00","module":"A1"},{"value":"0,0E+00","module":"A2"},{"value":"0,0E+00","module":"A3"},{"value":"0,0E+00","module":"A4"},{"value":"0,0E+00","module":"C1"},{"value":"0,0E+00","module":"C2"},{"value":"0,0E+00","module":"C3"},{"value":"0,0E+00","module":"C4"},{"value":"0,0E+00","module":"D"}]},{"parameter":"MFR","unit":"kg","values":[{"value":"9,19E-02","module":"A1"},{"value":"2,44E-02","module":"A2"},{"value":"1,53E-03","module":"A3"},{"value":"3,42E-04","module":"A4"},{"value":"7,06E-05","module":"C1"},{"value":"3,42E-04","module":"C2"},{"value":"4,36E-05","module":"C3"},{"value":"0,0E+00","module":"C4"},{"value":"-2,84E-01","module":"D"}]},{"parameter":"MER","unit":"kg","values":[{"value":"1,48E-02","module":"A1"},{"value":"1,75E-02","module":"A2"},{"value":"1,82E-02","module":"A3"},{"value":"2,11E-02","module":"A4"},{"value":"2,13E-02","module":"C1"},{"value":"2,11E-02","module":"C2"},{"value":"1,41E-02","module":"C3"},{"value":"0,0E+00","module":"C4"},{"value":"-2,00E-02","module":"D"}]},{"parameter":"EEE","unit":"MJ","values":[{"value":"3,48E-02","module":"A1"},{"value":"3,31E-03","module":"A2"},{"value":"4,48E-02","module":"A3"},{"value":"3,68E-03","module":"A4"},{"value":"2,40E-04","module":"C1"},{"value":"3,68E-03","module":"C2"},{"value":"1,50E-04","module":"C3"},{"value":"0,0E+00","module":"C4"},{"value":"-6,38E+00","module":"D"}]},{"parameter":"EET","unit":"MJ","values":[{"value":"5,28E-01","module":"A1"},{"value":"5,01E-02","module":"A2"},{"value":"6,77E-01","module":"A3"},{"value":"5,60E-02","module":"A4"},{"value":"3,64E-03","module":"C1"},{"value":"5,60E-02","module":"C2"},{"value":"2,26E-03","module":"C3"},{"value":"0,0E+00","module":"C4"},{"value":"-9,66E+01","module":"D"}]}]}