{"product_name":"ABB 16 mod. EPD Sor\u00f8 Fabrik","epd_id":"NEPD-6589-5849","compliance":["EN 15804+A2","ISO 14025","ISO 21930"],"producer_name":"Pankas A/S","environmental_impact":[{"parameter":"GWP-total","unit":"kg CO2-eq.","values":[{"value":"9,11E+00","module":"A1"},{"value":"1,37E+01","module":"A2"},{"value":"2,20E+01","module":"A3"},{"value":"4,36E+00","module":"A4"},{"value":"3,19E+00","module":"C1"},{"value":"4,36E+00","module":"C2"},{"value":"2,12E+00","module":"C3"},{"value":"0,0E+00","module":"C4"},{"value":"-2,86E+01","module":"D"}]},{"parameter":"GWP-fossil","unit":"kg CO2-eq.","values":[{"value":"9,08E+00","module":"A1"},{"value":"1,37E+01","module":"A2"},{"value":"2,19E+01","module":"A3"},{"value":"4,36E+00","module":"A4"},{"value":"3,19E+00","module":"C1"},{"value":"4,36E+00","module":"C2"},{"value":"2,12E+00","module":"C3"},{"value":"0,0E+00","module":"C4"},{"value":"-2,86E+01","module":"D"}]},{"parameter":"GWP-biogenic","unit":"kg CO2-eq.","values":[{"value":"2,15E-02","module":"A1"},{"value":"2,59E-03","module":"A2"},{"value":"3,06E-02","module":"A3"},{"value":"3,30E-03","module":"A4"},{"value":"9,40E-04","module":"C1"},{"value":"3,30E-03","module":"C2"},{"value":"5,90E-04","module":"C3"},{"value":"0,0E+00","module":"C4"},{"value":"0,0E+00","module":"D"}]},{"parameter":"GWP-luluc","unit":"kg CO2-eq.","values":[{"value":"4,60E-03","module":"A1"},{"value":"2,28E-03","module":"A2"},{"value":"2,66E-03","module":"A3"},{"value":"1,33E-03","module":"A4"},{"value":"2,57E-04","module":"C1"},{"value":"1,33E-03","module":"C2"},{"value":"1,67E-04","module":"C3"},{"value":"0,0E+00","module":"C4"},{"value":"-2,28E-02","module":"D"}]},{"parameter":"ODP","unit":"kg CFC 11-eq.","values":[{"value":"9,64E-07","module":"A1"},{"value":"2,99E-06","module":"A2"},{"value":"2,95E-06","module":"A3"},{"value":"1,05E-06","module":"A4"},{"value":"6,89E-07","module":"C1"},{"value":"1,05E-06","module":"C2"},{"value":"4,58E-07","module":"C3"},{"value":"0,0E+00","module":"C4"},{"value":"-4,21E-05","module":"D"}]},{"parameter":"AP","unit":"mol H+-eq.","values":[{"value":"7,75E-02","module":"A1"},{"value":"3,45E-01","module":"A2"},{"value":"2,25E-02","module":"A3"},{"value":"1,40E-02","module":"A4"},{"value":"3,33E-02","module":"C1"},{"value":"1,40E-02","module":"C2"},{"value":"2,22E-02","module":"C3"},{"value":"0,0E+00","module":"C4"},{"value":"-2,88E-01","module":"D"}]},{"parameter":"POCP","unit":"kg NMVOC-eq.","values":[{"value":"7,11E-02","module":"A1"},{"value":"2,27E-01","module":"A2"},{"value":"2,06E-02","module":"A3"},{"value":"1,35E-02","module":"A4"},{"value":"4,43E-02","module":"C1"},{"value":"1,35E-02","module":"C2"},{"value":"2,95E-02","module":"C3"},{"value":"0,0E+00","module":"C4"},{"value":"-3,42E-01","module":"D"}]},{"parameter":"ADPE","unit":"kg Sb-eq.","values":[{"value":"5,26E-04","module":"A1"},{"value":"7,62E-05","module":"A2"},{"value":"1,80E-05","module":"A3"},{"value":"7,75E-05","module":"A4"},{"value":"5,10E-06","module":"C1"},{"value":"7,75E-05","module":"C2"},{"value":"3,25E-06","module":"C3"},{"value":"0,0E+00","module":"C4"},{"value":"-2,53E-04","module":"D"}]},{"parameter":"ADPF","unit":"MJ","values":[{"value":"1,37E+03","module":"A1"},{"value":"1,84E+02","module":"A2"},{"value":"3,47E+02","module":"A3"},{"value":"7,07E+01","module":"A4"},{"value":"4,40E+01","module":"C1"},{"value":"7,07E+01","module":"C2"},{"value":"2,92E+01","module":"C3"},{"value":"0,0E+00","module":"C4"},{"value":"-2,69E+03","module":"D"}]},{"parameter":"WDP","unit":"m3 world-eq.","values":[{"value":"1,97E+03","module":"A1"},{"value":"6,47E+01","module":"A2"},{"value":"3,38E+02","module":"A3"},{"value":"5,42E+01","module":"A4"},{"value":"1,01E+01","module":"C1"},{"value":"5,42E+01","module":"C2"},{"value":"6,19E+00","module":"C3"},{"value":"0,0E+00","module":"C4"},{"value":"-2,18E+04","module":"D"}]},{"parameter":"EP-freshwater","unit":"kg P-eq.","values":[{"value":"1,72E-04","module":"A1"},{"value":"4,02E-05","module":"A2"},{"value":"1,43E-04","module":"A3"},{"value":"3,47E-05","module":"A4"},{"value":"1,18E-05","module":"C1"},{"value":"3,47E-05","module":"C2"},{"value":"7,72E-06","module":"C3"},{"value":"0,0E+00","module":"C4"},{"value":"-5,98E-04","module":"D"}]},{"parameter":"EP-marine","unit":"kg N-eq.","values":[{"value":"2,02E-02","module":"A1"},{"value":"7,82E-02","module":"A2"},{"value":"5,64E-03","module":"A3"},{"value":"3,07E-03","module":"A4"},{"value":"1,47E-02","module":"C1"},{"value":"3,07E-03","module":"C2"},{"value":"9,79E-03","module":"C3"},{"value":"0,0E+00","module":"C4"},{"value":"-5,50E-02","module":"D"}]},{"parameter":"EP-terrestrial","unit":"mol N-eq.","values":[{"value":"2,37E-01","module":"A1"},{"value":"8,72E-01","module":"A2"},{"value":"6,49E-02","module":"A3"},{"value":"3,43E-02","module":"A4"},{"value":"1,61E-01","module":"C1"},{"value":"3,43E-02","module":"C2"},{"value":"1,07E-01","module":"C3"},{"value":"0,0E+00","module":"C4"},{"value":"-6,23E-01","module":"D"}]},{"parameter":"GWP-IOBC","unit":"kg CO2-eq.","values":[{"value":"9,30E+00","module":"A1"},{"value":"1,36E+01","module":"A2"},{"value":"2,21E+01","module":"A3"},{"value":"4,33E+00","module":"A4"},{"value":"3,01E+00","module":"C1"},{"value":"4,33E+00","module":"C2"},{"value":"2,00E+00","module":"C3"},{"value":"0,0E+00","module":"C4"},{"value":"-2,79E+01","module":"D"}]}],"additional_environmental_impact":[{"parameter":"PM","unit":"disease incidence","values":[{"value":"5,91E-07","module":"A1"},{"value":"5,61E-07","module":"A2"},{"value":"8,71E-08","module":"A3"},{"value":"3,50E-07","module":"A4"},{"value":"8,81E-07","module":"C1"},{"value":"3,50E-07","module":"C2"},{"value":"5,87E-07","module":"C3"},{"value":"0,0E+00","module":"C4"},{"value":"-1,82E-06","module":"D"}]},{"parameter":"ETP-fw","unit":"CTUe","values":[{"value":"3,85E+02","module":"A1"},{"value":"9,79E+01","module":"A2"},{"value":"4,82E+01","module":"A3"},{"value":"5,17E+01","module":"A4"},{"value":"2,41E+01","module":"C1"},{"value":"5,17E+01","module":"C2"},{"value":"1,59E+01","module":"C3"},{"value":"0,0E+00","module":"C4"},{"value":"-1,71E+03","module":"D"}]},{"parameter":"HTP-c","unit":"CTUh","values":[{"value":"7,78E-09","module":"A1"},{"value":"0,0E+00","module":"A2"},{"value":"2,27E-09","module":"A3"},{"value":"0,0E+00","module":"A4"},{"value":"9,28E-10","module":"C1"},{"value":"0,0E+00","module":"C2"},{"value":"1,00E-09","module":"C3"},{"value":"0,0E+00","module":"C4"},{"value":"-1,67E-08","module":"D"}]},{"parameter":"HTP-nc","unit":"CTUh","values":[{"value":"1,29E-07","module":"A1"},{"value":"3,16E-08","module":"A2"},{"value":"3,91E-08","module":"A3"},{"value":"5,00E-08","module":"A4"},{"value":"2,22E-08","module":"C1"},{"value":"5,00E-08","module":"C2"},{"value":"1,50E-08","module":"C3"},{"value":"0,0E+00","module":"C4"},{"value":"-4,19E-07","module":"D"}]},{"parameter":"SQP","unit":"unitless","values":[{"value":"1,82E+02","module":"A1"},{"value":"5,65E+01","module":"A2"},{"value":"3,47E+01","module":"A3"},{"value":"8,11E+01","module":"A4"},{"value":"5,73E+00","module":"C1"},{"value":"8,11E+01","module":"C2"},{"value":"3,70E+00","module":"C3"},{"value":"0,0E+00","module":"C4"},{"value":"-6,05E+02","module":"D"}]},{"parameter":"IRP","unit":"kBq U235-eq.","values":[{"value":"3,31E-01","module":"A1"},{"value":"8,04E-01","module":"A2"},{"value":"2,31E-01","module":"A3"},{"value":"3,09E-01","module":"A4"},{"value":"1,89E-01","module":"C1"},{"value":"3,09E-01","module":"C2"},{"value":"1,25E-01","module":"C3"},{"value":"0,0E+00","module":"C4"},{"value":"-1,35E+01","module":"D"}]}],"resource_use":[{"parameter":"PERE","unit":"MJ","values":[{"value":"1,25E+01","module":"A1"},{"value":"1,03E+00","module":"A2"},{"value":"1,67E+01","module":"A3"},{"value":"8,90E-01","module":"A4"},{"value":"2,44E-01","module":"C1"},{"value":"8,90E-01","module":"C2"},{"value":"1,58E-01","module":"C3"},{"value":"0,0E+00","module":"C4"},{"value":"-1,49E+02","module":"D"}]},{"parameter":"PERM","unit":"MJ","values":[{"value":"0,0E+00","module":"A1"},{"value":"0,0E+00","module":"A2"},{"value":"0,0E+00","module":"A3"},{"value":"0,0E+00","module":"A4"},{"value":"0,0E+00","module":"C1"},{"value":"0,0E+00","module":"C2"},{"value":"0,0E+00","module":"C3"},{"value":"0,0E+00","module":"C4"},{"value":"0,0E+00","module":"D"}]},{"parameter":"PERT","unit":"MJ","values":[{"value":"1,25E+01","module":"A1"},{"value":"1,03E+00","module":"A2"},{"value":"1,67E+01","module":"A3"},{"value":"8,90E-01","module":"A4"},{"value":"2,44E-01","module":"C1"},{"value":"8,90E-01","module":"C2"},{"value":"1,58E-01","module":"C3"},{"value":"0,0E+00","module":"C4"},{"value":"-1,49E+02","module":"D"}]},{"parameter":"PENRE","unit":"MJ","values":[{"value":"2,50E+02","module":"A1"},{"value":"1,84E+02","module":"A2"},{"value":"3,89E+02","module":"A3"},{"value":"7,13E+01","module":"A4"},{"value":"4,37E+01","module":"C1"},{"value":"7,13E+01","module":"C2"},{"value":"2,90E+01","module":"C3"},{"value":"0,0E+00","module":"C4"},{"value":"-2,69E+03","module":"D"}]},{"parameter":"PENRM","unit":"MJ","values":[{"value":"1,75E+03","module":"A1"},{"value":"0,0E+00","module":"A2"},{"value":"0,0E+00","module":"A3"},{"value":"0,0E+00","module":"A4"},{"value":"0,0E+00","module":"C1"},{"value":"0,0E+00","module":"C2"},{"value":"0,0E+00","module":"C3"},{"value":"0,0E+00","module":"C4"},{"value":"0,0E+00","module":"D"}]},{"parameter":"PENRT","unit":"MJ","values":[{"value":"2,00E+03","module":"A1"},{"value":"1,84E+02","module":"A2"},{"value":"3,89E+02","module":"A3"},{"value":"7,13E+01","module":"A4"},{"value":"4,37E+01","module":"C1"},{"value":"7,13E+01","module":"C2"},{"value":"2,90E+01","module":"C3"},{"value":"0,0E+00","module":"C4"},{"value":"-2,69E+03","module":"D"}]},{"parameter":"SM","unit":"kg","values":[{"value":"3,30E+02","module":"A1"},{"value":"3,10E-02","module":"A2"},{"value":"2,03E-02","module":"A3"},{"value":"2,44E-02","module":"A4"},{"value":"2,17E-02","module":"C1"},{"value":"2,44E-02","module":"C2"},{"value":"1,43E-02","module":"C3"},{"value":"0,0E+00","module":"C4"},{"value":"-5,67E+01","module":"D"}]},{"parameter":"RSF","unit":"MJ","values":[{"value":"1,87E-01","module":"A1"},{"value":"4,35E-02","module":"A2"},{"value":"6,41E-01","module":"A3"},{"value":"3,12E-02","module":"A4"},{"value":"6,34E-03","module":"C1"},{"value":"3,12E-02","module":"C2"},{"value":"3,88E-03","module":"C3"},{"value":"0,0E+00","module":"C4"},{"value":"-1,63E+00","module":"D"}]},{"parameter":"NRSF","unit":"MJ","values":[{"value":"2,88E-01","module":"A1"},{"value":"1,39E-01","module":"A2"},{"value":"7,43E-02","module":"A3"},{"value":"1,04E-01","module":"A4"},{"value":"8,64E-02","module":"C1"},{"value":"1,04E-01","module":"C2"},{"value":"5,71E-02","module":"C3"},{"value":"0,0E+00","module":"C4"},{"value":"-6,77E-01","module":"D"}]},{"parameter":"FW","unit":"m3","values":[{"value":"4,08E-01","module":"A1"},{"value":"6,53E-03","module":"A2"},{"value":"6,63E-02","module":"A3"},{"value":"8,05E-03","module":"A4"},{"value":"9,31E-03","module":"C1"},{"value":"8,05E-03","module":"C2"},{"value":"1,50E-03","module":"C3"},{"value":"0,0E+00","module":"C4"},{"value":"-1,32E+00","module":"D"}]}],"end_of_life_waste":[{"parameter":"HWD","unit":"kg","values":[{"value":"2,36E-02","module":"A1"},{"value":"5,67E-03","module":"A2"},{"value":"2,07E-02","module":"A3"},{"value":"3,87E-03","module":"A4"},{"value":"1,30E-03","module":"C1"},{"value":"3,87E-03","module":"C2"},{"value":"8,59E-04","module":"C3"},{"value":"0,0E+00","module":"C4"},{"value":"-1,08E+00","module":"D"}]},{"parameter":"NHWD","unit":"kg","values":[{"value":"7,80E-01","module":"A1"},{"value":"2,98E+00","module":"A2"},{"value":"2,44E-01","module":"A3"},{"value":"6,15E+00","module":"A4"},{"value":"6,46E-02","module":"C1"},{"value":"6,15E+00","module":"C2"},{"value":"3,46E-02","module":"C3"},{"value":"0,0E+00","module":"C4"},{"value":"-3,48E+00","module":"D"}]},{"parameter":"RWD","unit":"kg","values":[{"value":"1,45E-02","module":"A1"},{"value":"1,30E-03","module":"A2"},{"value":"2,64E-04","module":"A3"},{"value":"4,83E-04","module":"A4"},{"value":"3,05E-04","module":"C1"},{"value":"4,83E-04","module":"C2"},{"value":"2,03E-04","module":"C3"},{"value":"0,0E+00","module":"C4"},{"value":"-1,97E-02","module":"D"}]}],"end_of_life_flow":[{"parameter":"CRU","unit":"kg","values":[{"value":"0,0E+00","module":"A1"},{"value":"0,0E+00","module":"A2"},{"value":"0,0E+00","module":"A3"},{"value":"0,0E+00","module":"A4"},{"value":"0,0E+00","module":"C1"},{"value":"0,0E+00","module":"C2"},{"value":"0,0E+00","module":"C3"},{"value":"0,0E+00","module":"C4"},{"value":"0,0E+00","module":"D"}]},{"parameter":"MFR","unit":"kg","values":[{"value":"8,22E-02","module":"A1"},{"value":"1,69E-02","module":"A2"},{"value":"1,53E-03","module":"A3"},{"value":"3,42E-04","module":"A4"},{"value":"7,06E-05","module":"C1"},{"value":"3,42E-04","module":"C2"},{"value":"4,36E-05","module":"C3"},{"value":"0,0E+00","module":"C4"},{"value":"-2,41E-01","module":"D"}]},{"parameter":"MER","unit":"kg","values":[{"value":"1,30E-02","module":"A1"},{"value":"1,36E-02","module":"A2"},{"value":"1,82E-02","module":"A3"},{"value":"2,11E-02","module":"A4"},{"value":"2,13E-02","module":"C1"},{"value":"2,11E-02","module":"C2"},{"value":"1,41E-02","module":"C3"},{"value":"0,0E+00","module":"C4"},{"value":"-1,70E-02","module":"D"}]},{"parameter":"EEE","unit":"MJ","values":[{"value":"3,35E-02","module":"A1"},{"value":"2,52E-03","module":"A2"},{"value":"4,48E-02","module":"A3"},{"value":"3,68E-03","module":"A4"},{"value":"2,40E-04","module":"C1"},{"value":"3,68E-03","module":"C2"},{"value":"1,50E-04","module":"C3"},{"value":"0,0E+00","module":"C4"},{"value":"-5,43E+00","module":"D"}]},{"parameter":"EET","unit":"MJ","values":[{"value":"5,08E-01","module":"A1"},{"value":"3,81E-02","module":"A2"},{"value":"6,77E-01","module":"A3"},{"value":"5,60E-02","module":"A4"},{"value":"3,64E-03","module":"C1"},{"value":"5,60E-02","module":"C2"},{"value":"2,26E-03","module":"C3"},{"value":"0,0E+00","module":"C4"},{"value":"-8,21E+01","module":"D"}]}]}