{"product_name":"ABb, Skanska Industrial Solutions, Rockneby asfaltverk","epd_id":"NEPD-7641-7030","compliance":["EN 15804+A2","ISO 14025","ISO 21930"],"producer_name":"Skanska Industrial Solutions AB","environmental_impact":[{"parameter":"GWP-total","unit":"kg CO2-eq.","values":[{"value":"1,13E+01","module":"A1"},{"value":"9,30E-01","module":"A2"},{"value":"1,50E+01","module":"A3"},{"value":"3,05E+00","module":"A4"},{"value":"1,43E+00","module":"C1"},{"value":"3,05E+00","module":"C2"},{"value":"8,46E-01","module":"C3"},{"value":"0,0E+00","module":"C4"},{"value":"-3,08E+01","module":"D"}]},{"parameter":"GWP-fossil","unit":"kg CO2-eq.","values":[{"value":"1,13E+01","module":"A1"},{"value":"9,29E-01","module":"A2"},{"value":"1,50E+01","module":"A3"},{"value":"3,05E+00","module":"A4"},{"value":"1,43E+00","module":"C1"},{"value":"3,05E+00","module":"C2"},{"value":"8,46E-01","module":"C3"},{"value":"0,0E+00","module":"C4"},{"value":"-3,07E+01","module":"D"}]},{"parameter":"GWP-biogenic","unit":"kg CO2-eq.","values":[{"value":"1,47E-02","module":"A1"},{"value":"7,04E-04","module":"A2"},{"value":"9,51E-03","module":"A3"},{"value":"2,31E-03","module":"A4"},{"value":"4,81E-04","module":"C1"},{"value":"2,31E-03","module":"C2"},{"value":"1,59E-04","module":"C3"},{"value":"0,0E+00","module":"C4"},{"value":"0,0E+00","module":"D"}]},{"parameter":"GWP-luluc","unit":"kg CO2-eq.","values":[{"value":"8,26E-03","module":"A1"},{"value":"2,83E-04","module":"A2"},{"value":"1,37E-02","module":"A3"},{"value":"9,28E-04","module":"A4"},{"value":"1,19E-04","module":"C1"},{"value":"9,28E-04","module":"C2"},{"value":"6,69E-05","module":"C3"},{"value":"0,0E+00","module":"C4"},{"value":"-2,45E-02","module":"D"}]},{"parameter":"ODP","unit":"kg CFC 11-eq.","values":[{"value":"1,01E-06","module":"A1"},{"value":"2,24E-07","module":"A2"},{"value":"2,63E-06","module":"A3"},{"value":"7,35E-07","module":"A4"},{"value":"3,09E-07","module":"C1"},{"value":"7,35E-07","module":"C2"},{"value":"1,84E-07","module":"C3"},{"value":"0,0E+00","module":"C4"},{"value":"-4,53E-05","module":"D"}]},{"parameter":"AP","unit":"mol H+-eq.","values":[{"value":"2,22E-01","module":"A1"},{"value":"2,99E-03","module":"A2"},{"value":"1,13E-01","module":"A3"},{"value":"9,80E-03","module":"A4"},{"value":"1,50E-02","module":"C1"},{"value":"9,80E-03","module":"C2"},{"value":"8,88E-03","module":"C3"},{"value":"0,0E+00","module":"C4"},{"value":"-3,10E-01","module":"D"}]},{"parameter":"POCP","unit":"kg NMVOC-eq.","values":[{"value":"2,07E-01","module":"A1"},{"value":"2,87E-03","module":"A2"},{"value":"1,23E-01","module":"A3"},{"value":"9,41E-03","module":"A4"},{"value":"1,99E-02","module":"C1"},{"value":"9,41E-03","module":"C2"},{"value":"1,18E-02","module":"C3"},{"value":"0,0E+00","module":"C4"},{"value":"-3,67E-01","module":"D"}]},{"parameter":"ADPE","unit":"kg Sb-eq.","values":[{"value":"7,09E-05","module":"A1"},{"value":"1,65E-05","module":"A2"},{"value":"9,40E-05","module":"A3"},{"value":"5,42E-05","module":"A4"},{"value":"2,31E-06","module":"C1"},{"value":"5,42E-05","module":"C2"},{"value":"1,30E-06","module":"C3"},{"value":"0,0E+00","module":"C4"},{"value":"-2,72E-04","module":"D"}]},{"parameter":"ADPF","unit":"MJ","values":[{"value":"2,02E+03","module":"A1"},{"value":"1,51E+01","module":"A2"},{"value":"2,07E+02","module":"A3"},{"value":"4,95E+01","module":"A4"},{"value":"1,97E+01","module":"C1"},{"value":"4,95E+01","module":"C2"},{"value":"1,17E+01","module":"C3"},{"value":"0,0E+00","module":"C4"},{"value":"-2,89E+03","module":"D"}]},{"parameter":"WDP","unit":"m3 world-eq.","values":[{"value":"2,08E+01","module":"A1"},{"value":"1,16E+01","module":"A2"},{"value":"2,35E+03","module":"A3"},{"value":"3,79E+01","module":"A4"},{"value":"5,42E+00","module":"C1"},{"value":"3,79E+01","module":"C2"},{"value":"2,48E+00","module":"C3"},{"value":"0,0E+00","module":"C4"},{"value":"-2,34E+04","module":"D"}]},{"parameter":"EP-freshwater","unit":"kg P-eq.","values":[{"value":"3,50E-04","module":"A1"},{"value":"7,39E-06","module":"A2"},{"value":"3,34E-04","module":"A3"},{"value":"2,43E-05","module":"A4"},{"value":"5,53E-06","module":"C1"},{"value":"2,43E-05","module":"C2"},{"value":"3,09E-06","module":"C3"},{"value":"0,0E+00","module":"C4"},{"value":"-6,42E-04","module":"D"}]},{"parameter":"EP-marine","unit":"kg N-eq.","values":[{"value":"6,60E-02","module":"A1"},{"value":"6,55E-04","module":"A2"},{"value":"4,17E-02","module":"A3"},{"value":"2,15E-03","module":"A4"},{"value":"6,60E-03","module":"C1"},{"value":"2,15E-03","module":"C2"},{"value":"3,92E-03","module":"C3"},{"value":"0,0E+00","module":"C4"},{"value":"-5,91E-02","module":"D"}]},{"parameter":"EP-terrestrial","unit":"mol N-eq.","values":[{"value":"9,49E-01","module":"A1"},{"value":"7,31E-03","module":"A2"},{"value":"4,68E-01","module":"A3"},{"value":"2,40E-02","module":"A4"},{"value":"7,24E-02","module":"C1"},{"value":"2,40E-02","module":"C2"},{"value":"4,30E-02","module":"C3"},{"value":"0,0E+00","module":"C4"},{"value":"-6,70E-01","module":"D"}]},{"parameter":"GWP-IOBC","unit":"kg CO2-eq.","values":[{"value":"1,12E+01","module":"A1"},{"value":"9,25E-01","module":"A2"},{"value":"1,51E+01","module":"A3"},{"value":"3,03E+00","module":"A4"},{"value":"1,35E+00","module":"C1"},{"value":"3,03E+00","module":"C2"},{"value":"8,02E-01","module":"C3"},{"value":"0,0E+00","module":"C4"},{"value":"-2,99E+01","module":"D"}]}],"additional_environmental_impact":[{"parameter":"PM","unit":"disease incidence","values":[{"value":"1,41E-06","module":"A1"},{"value":"7,47E-08","module":"A2"},{"value":"4,56E-06","module":"A3"},{"value":"2,45E-07","module":"A4"},{"value":"3,95E-07","module":"C1"},{"value":"2,45E-07","module":"C2"},{"value":"2,35E-07","module":"C3"},{"value":"0,0E+00","module":"C4"},{"value":"-1,96E-06","module":"D"}]},{"parameter":"ETP-fw","unit":"CTUe","values":[{"value":"9,18E+03","module":"A1"},{"value":"1,10E+01","module":"A2"},{"value":"6,60E+02","module":"A3"},{"value":"3,62E+01","module":"A4"},{"value":"1,08E+01","module":"C1"},{"value":"3,62E+01","module":"C2"},{"value":"6,39E+00","module":"C3"},{"value":"0,0E+00","module":"C4"},{"value":"-1,83E+03","module":"D"}]},{"parameter":"HTP-c","unit":"CTUh","values":[{"value":"7,74E-09","module":"A1"},{"value":"0,0E+00","module":"A2"},{"value":"1,15E-08","module":"A3"},{"value":"0,0E+00","module":"A4"},{"value":"4,17E-10","module":"C1"},{"value":"0,0E+00","module":"C2"},{"value":"0,0E+00","module":"C3"},{"value":"0,0E+00","module":"C4"},{"value":"-1,80E-08","module":"D"}]},{"parameter":"HTP-nc","unit":"CTUh","values":[{"value":"1,49E-07","module":"A1"},{"value":"1,07E-08","module":"A2"},{"value":"3,27E-07","module":"A3"},{"value":"3,50E-08","module":"A4"},{"value":"1,01E-08","module":"C1"},{"value":"3,50E-08","module":"C2"},{"value":"6,30E-09","module":"C3"},{"value":"0,0E+00","module":"C4"},{"value":"-4,51E-07","module":"D"}]},{"parameter":"SQP","unit":"unitless","values":[{"value":"3,40E+02","module":"A1"},{"value":"1,73E+01","module":"A2"},{"value":"8,87E+02","module":"A3"},{"value":"5,68E+01","module":"A4"},{"value":"2,51E+00","module":"C1"},{"value":"5,68E+01","module":"C2"},{"value":"1,49E+00","module":"C3"},{"value":"0,0E+00","module":"C4"},{"value":"-6,50E+02","module":"D"}]},{"parameter":"IRP","unit":"kBq U235-eq.","values":[{"value":"5,66E-02","module":"A1"},{"value":"6,59E-02","module":"A2"},{"value":"1,12E+00","module":"A3"},{"value":"2,16E-01","module":"A4"},{"value":"8,47E-02","module":"C1"},{"value":"2,16E-01","module":"C2"},{"value":"5,01E-02","module":"C3"},{"value":"0,0E+00","module":"C4"},{"value":"-1,45E+01","module":"D"}]}],"resource_use":[{"parameter":"PERE","unit":"MJ","values":[{"value":"3,50E+01","module":"A1"},{"value":"1,90E-01","module":"A2"},{"value":"2,31E+02","module":"A3"},{"value":"6,23E-01","module":"A4"},{"value":"1,16E-01","module":"C1"},{"value":"6,23E-01","module":"C2"},{"value":"6,32E-02","module":"C3"},{"value":"0,0E+00","module":"C4"},{"value":"-1,60E+02","module":"D"}]},{"parameter":"PERM","unit":"MJ","values":[{"value":"0,0E+00","module":"A1"},{"value":"0,0E+00","module":"A2"},{"value":"0,0E+00","module":"A3"},{"value":"0,0E+00","module":"A4"},{"value":"0,0E+00","module":"C1"},{"value":"0,0E+00","module":"C2"},{"value":"0,0E+00","module":"C3"},{"value":"0,0E+00","module":"C4"},{"value":"0,0E+00","module":"D"}]},{"parameter":"PERT","unit":"MJ","values":[{"value":"3,50E+01","module":"A1"},{"value":"1,90E-01","module":"A2"},{"value":"2,31E+02","module":"A3"},{"value":"6,23E-01","module":"A4"},{"value":"1,16E-01","module":"C1"},{"value":"6,23E-01","module":"C2"},{"value":"6,32E-02","module":"C3"},{"value":"0,0E+00","module":"C4"},{"value":"-1,60E+02","module":"D"}]},{"parameter":"PENRE","unit":"MJ","values":[{"value":"2,83E+02","module":"A1"},{"value":"1,52E+01","module":"A2"},{"value":"2,09E+02","module":"A3"},{"value":"4,99E+01","module":"A4"},{"value":"1,96E+01","module":"C1"},{"value":"4,99E+01","module":"C2"},{"value":"1,17E+01","module":"C3"},{"value":"0,0E+00","module":"C4"},{"value":"-2,89E+03","module":"D"}]},{"parameter":"PENRM","unit":"MJ","values":[{"value":"2,13E+03","module":"A1"},{"value":"0,0E+00","module":"A2"},{"value":"0,0E+00","module":"A3"},{"value":"0,0E+00","module":"A4"},{"value":"0,0E+00","module":"C1"},{"value":"0,0E+00","module":"C2"},{"value":"-2,13E+03","module":"C3"},{"value":"0,0E+00","module":"C4"},{"value":"0,0E+00","module":"D"}]},{"parameter":"PENRT","unit":"MJ","values":[{"value":"2,41E+03","module":"A1"},{"value":"1,52E+01","module":"A2"},{"value":"2,09E+02","module":"A3"},{"value":"4,99E+01","module":"A4"},{"value":"1,96E+01","module":"C1"},{"value":"4,99E+01","module":"C2"},{"value":"-2,11E+03","module":"C3"},{"value":"0,0E+00","module":"C4"},{"value":"-2,89E+03","module":"D"}]},{"parameter":"SM","unit":"kg","values":[{"value":"2,00E+02","module":"A1"},{"value":"5,20E-03","module":"A2"},{"value":"1,87E-01","module":"A3"},{"value":"1,71E-02","module":"A4"},{"value":"9,91E-03","module":"C1"},{"value":"1,71E-02","module":"C2"},{"value":"5,74E-03","module":"C3"},{"value":"0,0E+00","module":"C4"},{"value":"-6,09E+01","module":"D"}]},{"parameter":"RSF","unit":"MJ","values":[{"value":"1,76E-02","module":"A1"},{"value":"6,64E-03","module":"A2"},{"value":"4,67E-01","module":"A3"},{"value":"2,18E-02","module":"A4"},{"value":"3,38E-03","module":"C1"},{"value":"2,18E-02","module":"C2"},{"value":"1,56E-03","module":"C3"},{"value":"0,0E+00","module":"C4"},{"value":"-1,75E+00","module":"D"}]},{"parameter":"NRSF","unit":"MJ","values":[{"value":"2,78E-03","module":"A1"},{"value":"2,23E-02","module":"A2"},{"value":"4,48E-01","module":"A3"},{"value":"7,32E-02","module":"A4"},{"value":"3,92E-02","module":"C1"},{"value":"7,32E-02","module":"C2"},{"value":"2,29E-02","module":"C3"},{"value":"0,0E+00","module":"C4"},{"value":"-7,27E-01","module":"D"}]},{"parameter":"FW","unit":"m3","values":[{"value":"1,43E-01","module":"A1"},{"value":"1,72E-03","module":"A2"},{"value":"5,77E-01","module":"A3"},{"value":"5,64E-03","module":"A4"},{"value":"1,31E-02","module":"C1"},{"value":"5,64E-03","module":"C2"},{"value":"6,02E-04","module":"C3"},{"value":"0,0E+00","module":"C4"},{"value":"-1,42E+00","module":"D"}]}],"end_of_life_waste":[{"parameter":"HWD","unit":"kg","values":[{"value":"7,72E-03","module":"A1"},{"value":"8,25E-04","module":"A2"},{"value":"1,40E-01","module":"A3"},{"value":"2,71E-03","module":"A4"},{"value":"5,92E-04","module":"C1"},{"value":"2,71E-03","module":"C2"},{"value":"3,44E-04","module":"C3"},{"value":"0,0E+00","module":"C4"},{"value":"-1,16E+00","module":"D"}]},{"parameter":"NHWD","unit":"kg","values":[{"value":"4,85E-01","module":"A1"},{"value":"1,31E+00","module":"A2"},{"value":"1,53E+00","module":"A3"},{"value":"4,30E+00","module":"A4"},{"value":"2,41E-02","module":"C1"},{"value":"4,30E+00","module":"C2"},{"value":"1,38E-02","module":"C3"},{"value":"0,0E+00","module":"C4"},{"value":"-3,74E+00","module":"D"}]},{"parameter":"RWD","unit":"kg","values":[{"value":"2,20E-02","module":"A1"},{"value":"1,03E-04","module":"A2"},{"value":"1,37E-03","module":"A3"},{"value":"3,38E-04","module":"A4"},{"value":"1,37E-04","module":"C1"},{"value":"3,38E-04","module":"C2"},{"value":"8,12E-05","module":"C3"},{"value":"0,0E+00","module":"C4"},{"value":"-2,12E-02","module":"D"}]}],"end_of_life_flow":[{"parameter":"CRU","unit":"kg","values":[{"value":"0,0E+00","module":"A1"},{"value":"0,0E+00","module":"A2"},{"value":"0,0E+00","module":"A3"},{"value":"0,0E+00","module":"A4"},{"value":"0,0E+00","module":"C1"},{"value":"0,0E+00","module":"C2"},{"value":"0,0E+00","module":"C3"},{"value":"0,0E+00","module":"C4"},{"value":"0,0E+00","module":"D"}]},{"parameter":"MFR","unit":"kg","values":[{"value":"1,74E-04","module":"A1"},{"value":"7,31E-05","module":"A2"},{"value":"4,44E-02","module":"A3"},{"value":"2,40E-04","module":"A4"},{"value":"3,70E-05","module":"C1"},{"value":"2,40E-04","module":"C2"},{"value":"9,00E+02","module":"C3"},{"value":"0,0E+00","module":"C4"},{"value":"-2,59E-01","module":"D"}]},{"parameter":"MER","unit":"kg","values":[{"value":"5,07E-04","module":"A1"},{"value":"4,51E-03","module":"A2"},{"value":"9,31E-02","module":"A3"},{"value":"1,48E-02","module":"A4"},{"value":"9,72E-03","module":"C1"},{"value":"1,48E-02","module":"C2"},{"value":"1,75E-05","module":"C3"},{"value":"0,0E+00","module":"C4"},{"value":"-1,83E-02","module":"D"}]},{"parameter":"EEE","unit":"MJ","values":[{"value":"2,30E-03","module":"A1"},{"value":"7,86E-04","module":"A2"},{"value":"4,70E-02","module":"A3"},{"value":"2,58E-03","module":"A4"},{"value":"1,16E-04","module":"C1"},{"value":"2,58E-03","module":"C2"},{"value":"5,99E-05","module":"C3"},{"value":"0,0E+00","module":"C4"},{"value":"-5,83E+00","module":"D"}]},{"parameter":"EET","unit":"MJ","values":[{"value":"3,48E-02","module":"A1"},{"value":"1,19E-02","module":"A2"},{"value":"7,10E-01","module":"A3"},{"value":"3,92E-02","module":"A4"},{"value":"1,75E-03","module":"C1"},{"value":"3,92E-02","module":"C2"},{"value":"9,07E-04","module":"C3"},{"value":"0,0E+00","module":"C4"},{"value":"-8,83E+01","module":"D"}]}]}