{"product_name":"ABM type C ","epd_id":"NEPD-7630-7005","compliance":["EN 15804+A2","ISO 14025","ISO 21930"],"producer_name":"","environmental_impact":[{"parameter":"GWP-total","unit":"kg CO2-eq.","values":[{"value":"2,46E+01","module":"A1"},{"value":"1,00E+01","module":"A2"},{"value":"2,24E+01","module":"A3"},{"value":"4,36E+00","module":"A4"},{"value":"0,0E+00","module":"C1"},{"value":"0,0E+00","module":"C2"},{"value":"2,12E+00","module":"C3"},{"value":"0,0E+00","module":"C4"},{"value":"-2,99E+01","module":"D"}]},{"parameter":"GWP-fossil","unit":"kg CO2-eq.","values":[{"value":"2,45E+01","module":"A1"},{"value":"1,00E+01","module":"A2"},{"value":"2,23E+01","module":"A3"},{"value":"4,36E+00","module":"A4"},{"value":"0,0E+00","module":"C1"},{"value":"0,0E+00","module":"C2"},{"value":"2,12E+00","module":"C3"},{"value":"0,0E+00","module":"C4"},{"value":"-2,99E+01","module":"D"}]},{"parameter":"GWP-biogenic","unit":"kg CO2-eq.","values":[{"value":"2,90E-02","module":"A1"},{"value":"2,70E-03","module":"A2"},{"value":"4,05E-02","module":"A3"},{"value":"3,30E-03","module":"A4"},{"value":"0,0E+00","module":"C1"},{"value":"0,0E+00","module":"C2"},{"value":"5,90E-04","module":"C3"},{"value":"0,0E+00","module":"C4"},{"value":"0,0E+00","module":"D"}]},{"parameter":"GWP-luluc","unit":"kg CO2-eq.","values":[{"value":"6,66E-03","module":"A1"},{"value":"4,13E-03","module":"A2"},{"value":"3,61E-03","module":"A3"},{"value":"1,33E-03","module":"A4"},{"value":"0,0E+00","module":"C1"},{"value":"0,0E+00","module":"C2"},{"value":"1,67E-04","module":"C3"},{"value":"0,0E+00","module":"C4"},{"value":"-2,38E-02","module":"D"}]},{"parameter":"ODP","unit":"kg CFC 11-eq.","values":[{"value":"1,30E-06","module":"A1"},{"value":"2,05E-06","module":"A2"},{"value":"3,26E-06","module":"A3"},{"value":"1,05E-06","module":"A4"},{"value":"0,0E+00","module":"C1"},{"value":"0,0E+00","module":"C2"},{"value":"4,58E-07","module":"C3"},{"value":"0,0E+00","module":"C4"},{"value":"-4,40E-05","module":"D"}]},{"parameter":"AP","unit":"mol H+-eq.","values":[{"value":"1,45E-01","module":"A1"},{"value":"2,03E-01","module":"A2"},{"value":"3,96E-02","module":"A3"},{"value":"1,40E-02","module":"A4"},{"value":"0,0E+00","module":"C1"},{"value":"0,0E+00","module":"C2"},{"value":"2,22E-02","module":"C3"},{"value":"0,0E+00","module":"C4"},{"value":"-3,01E-01","module":"D"}]},{"parameter":"POCP","unit":"kg NMVOC-eq.","values":[{"value":"1,20E-01","module":"A1"},{"value":"1,37E-01","module":"A2"},{"value":"3,79E-02","module":"A3"},{"value":"1,35E-02","module":"A4"},{"value":"0,0E+00","module":"C1"},{"value":"0,0E+00","module":"C2"},{"value":"2,95E-02","module":"C3"},{"value":"0,0E+00","module":"C4"},{"value":"-3,57E-01","module":"D"}]},{"parameter":"ADPE","unit":"kg Sb-eq.","values":[{"value":"5,36E-04","module":"A1"},{"value":"1,19E-04","module":"A2"},{"value":"2,94E-05","module":"A3"},{"value":"7,75E-05","module":"A4"},{"value":"0,0E+00","module":"C1"},{"value":"0,0E+00","module":"C2"},{"value":"3,25E-06","module":"C3"},{"value":"0,0E+00","module":"C4"},{"value":"-2,65E-04","module":"D"}]},{"parameter":"ADPF","unit":"MJ","values":[{"value":"2,01E+03","module":"A1"},{"value":"1,39E+02","module":"A2"},{"value":"3,36E+02","module":"A3"},{"value":"7,07E+01","module":"A4"},{"value":"0,0E+00","module":"C1"},{"value":"0,0E+00","module":"C2"},{"value":"2,92E+01","module":"C3"},{"value":"0,0E+00","module":"C4"},{"value":"-2,81E+03","module":"D"}]},{"parameter":"WDP","unit":"m3 world-eq.","values":[{"value":"1,67E+03","module":"A1"},{"value":"6,96E+01","module":"A2"},{"value":"4,18E+02","module":"A3"},{"value":"5,42E+01","module":"A4"},{"value":"0,0E+00","module":"C1"},{"value":"0,0E+00","module":"C2"},{"value":"6,19E+00","module":"C3"},{"value":"0,0E+00","module":"C4"},{"value":"-2,28E+04","module":"D"}]},{"parameter":"EP-freshwater","unit":"kg P-eq.","values":[{"value":"4,64E-04","module":"A1"},{"value":"4,87E-05","module":"A2"},{"value":"1,93E-04","module":"A3"},{"value":"3,47E-05","module":"A4"},{"value":"0,0E+00","module":"C1"},{"value":"0,0E+00","module":"C2"},{"value":"7,72E-06","module":"C3"},{"value":"0,0E+00","module":"C4"},{"value":"-6,24E-04","module":"D"}]},{"parameter":"EP-marine","unit":"kg N-eq.","values":[{"value":"3,46E-02","module":"A1"},{"value":"4,63E-02","module":"A2"},{"value":"1,08E-02","module":"A3"},{"value":"3,07E-03","module":"A4"},{"value":"0,0E+00","module":"C1"},{"value":"0,0E+00","module":"C2"},{"value":"9,79E-03","module":"C3"},{"value":"0,0E+00","module":"C4"},{"value":"-5,74E-02","module":"D"}]},{"parameter":"EP-terrestrial","unit":"mol N-eq.","values":[{"value":"3,93E-01","module":"A1"},{"value":"5,16E-01","module":"A2"},{"value":"1,22E-01","module":"A3"},{"value":"3,43E-02","module":"A4"},{"value":"0,0E+00","module":"C1"},{"value":"0,0E+00","module":"C2"},{"value":"1,07E-01","module":"C3"},{"value":"0,0E+00","module":"C4"},{"value":"-6,51E-01","module":"D"}]},{"parameter":"GWP-IOBC","unit":"kg CO2-eq.","values":[{"value":"2,47E+01","module":"A1"},{"value":"1,00E+01","module":"A2"},{"value":"2,25E+01","module":"A3"},{"value":"4,33E+00","module":"A4"},{"value":"0,0E+00","module":"C1"},{"value":"0,0E+00","module":"C2"},{"value":"2,00E+00","module":"C3"},{"value":"0,0E+00","module":"C4"},{"value":"-2,91E+01","module":"D"}]}],"additional_environmental_impact":[{"parameter":"PM","unit":"disease incidence","values":[{"value":"1,14E-06","module":"A1"},{"value":"3,06E-07","module":"A2"},{"value":"3,93E-07","module":"A3"},{"value":"3,50E-07","module":"A4"},{"value":"0,0E+00","module":"C1"},{"value":"0,0E+00","module":"C2"},{"value":"5,87E-07","module":"C3"},{"value":"0,0E+00","module":"C4"},{"value":"-1,91E-06","module":"D"}]},{"parameter":"ETP-fw","unit":"CTUe","values":[{"value":"6,38E+02","module":"A1"},{"value":"8,58E+01","module":"A2"},{"value":"9,49E+01","module":"A3"},{"value":"5,17E+01","module":"A4"},{"value":"0,0E+00","module":"C1"},{"value":"0,0E+00","module":"C2"},{"value":"1,60E+01","module":"C3"},{"value":"0,0E+00","module":"C4"},{"value":"-1,78E+03","module":"D"}]},{"parameter":"HTP-c","unit":"CTUh","values":[{"value":"1,14E-08","module":"A1"},{"value":"0,0E+00","module":"A2"},{"value":"3,87E-09","module":"A3"},{"value":"0,0E+00","module":"A4"},{"value":"0,0E+00","module":"C1"},{"value":"0,0E+00","module":"C2"},{"value":"1,00E-09","module":"C3"},{"value":"0,0E+00","module":"C4"},{"value":"-1,75E-08","module":"D"}]},{"parameter":"HTP-nc","unit":"CTUh","values":[{"value":"2,74E-07","module":"A1"},{"value":"4,23E-08","module":"A2"},{"value":"9,10E-08","module":"A3"},{"value":"5,00E-08","module":"A4"},{"value":"0,0E+00","module":"C1"},{"value":"0,0E+00","module":"C2"},{"value":"1,50E-08","module":"C3"},{"value":"0,0E+00","module":"C4"},{"value":"-4,38E-07","module":"D"}]},{"parameter":"SQP","unit":"unitless","values":[{"value":"2,78E+02","module":"A1"},{"value":"6,18E+01","module":"A2"},{"value":"5,14E+01","module":"A3"},{"value":"8,11E+01","module":"A4"},{"value":"0,0E+00","module":"C1"},{"value":"0,0E+00","module":"C2"},{"value":"3,70E+00","module":"C3"},{"value":"0,0E+00","module":"C4"},{"value":"-6,32E+02","module":"D"}]},{"parameter":"IRP","unit":"kBq U235-eq.","values":[{"value":"4,42E-01","module":"A1"},{"value":"6,05E-01","module":"A2"},{"value":"5,03E-01","module":"A3"},{"value":"3,09E-01","module":"A4"},{"value":"0,0E+00","module":"C1"},{"value":"0,0E+00","module":"C2"},{"value":"1,25E-01","module":"C3"},{"value":"0,0E+00","module":"C4"},{"value":"-1,41E+01","module":"D"}]}],"resource_use":[{"parameter":"PERE","unit":"MJ","values":[{"value":"3,00E+01","module":"A1"},{"value":"1,22E+00","module":"A2"},{"value":"2,12E+01","module":"A3"},{"value":"8,90E-01","module":"A4"},{"value":"0,0E+00","module":"C1"},{"value":"0,0E+00","module":"C2"},{"value":"1,58E-01","module":"C3"},{"value":"0,0E+00","module":"C4"},{"value":"-1,55E+02","module":"D"}]},{"parameter":"PERM","unit":"MJ","values":[{"value":"3,20E-02","module":"A1"},{"value":"0,0E+00","module":"A2"},{"value":"0,0E+00","module":"A3"},{"value":"0,0E+00","module":"A4"},{"value":"0,0E+00","module":"C1"},{"value":"0,0E+00","module":"C2"},{"value":"0,0E+00","module":"C3"},{"value":"0,0E+00","module":"C4"},{"value":"0,0E+00","module":"D"}]},{"parameter":"PERT","unit":"MJ","values":[{"value":"3,00E+01","module":"A1"},{"value":"1,22E+00","module":"A2"},{"value":"2,12E+01","module":"A3"},{"value":"8,90E-01","module":"A4"},{"value":"0,0E+00","module":"C1"},{"value":"0,0E+00","module":"C2"},{"value":"1,58E-01","module":"C3"},{"value":"0,0E+00","module":"C4"},{"value":"-1,55E+02","module":"D"}]},{"parameter":"PENRE","unit":"MJ","values":[{"value":"4,38E+02","module":"A1"},{"value":"1,39E+02","module":"A2"},{"value":"3,67E+02","module":"A3"},{"value":"7,13E+01","module":"A4"},{"value":"0,0E+00","module":"C1"},{"value":"0,0E+00","module":"C2"},{"value":"2,90E+01","module":"C3"},{"value":"0,0E+00","module":"C4"},{"value":"-2,81E+03","module":"D"}]},{"parameter":"PENRM","unit":"MJ","values":[{"value":"2,25E+03","module":"A1"},{"value":"0,0E+00","module":"A2"},{"value":"0,0E+00","module":"A3"},{"value":"0,0E+00","module":"A4"},{"value":"0,0E+00","module":"C1"},{"value":"0,0E+00","module":"C2"},{"value":"0,0E+00","module":"C3"},{"value":"0,0E+00","module":"C4"},{"value":"0,0E+00","module":"D"}]},{"parameter":"PENRT","unit":"MJ","values":[{"value":"2,69E+03","module":"A1"},{"value":"1,39E+02","module":"A2"},{"value":"3,67E+02","module":"A3"},{"value":"7,13E+01","module":"A4"},{"value":"0,0E+00","module":"C1"},{"value":"0,0E+00","module":"C2"},{"value":"2,90E+01","module":"C3"},{"value":"0,0E+00","module":"C4"},{"value":"-2,81E+03","module":"D"}]},{"parameter":"SM","unit":"kg","values":[{"value":"3,00E+02","module":"A1"},{"value":"4,64E-02","module":"A2"},{"value":"5,43E-02","module":"A3"},{"value":"2,44E-02","module":"A4"},{"value":"0,0E+00","module":"C1"},{"value":"0,0E+00","module":"C2"},{"value":"1,43E-02","module":"C3"},{"value":"0,0E+00","module":"C4"},{"value":"-5,92E+01","module":"D"}]},{"parameter":"RSF","unit":"MJ","values":[{"value":"1,80E+01","module":"A1"},{"value":"4,38E-02","module":"A2"},{"value":"8,01E-01","module":"A3"},{"value":"3,12E-02","module":"A4"},{"value":"0,0E+00","module":"C1"},{"value":"0,0E+00","module":"C2"},{"value":"3,88E-03","module":"C3"},{"value":"0,0E+00","module":"C4"},{"value":"-1,70E+00","module":"D"}]},{"parameter":"NRSF","unit":"MJ","values":[{"value":"1,48E+01","module":"A1"},{"value":"2,20E-01","module":"A2"},{"value":"2,17E-01","module":"A3"},{"value":"1,04E-01","module":"A4"},{"value":"0,0E+00","module":"C1"},{"value":"0,0E+00","module":"C2"},{"value":"5,72E-02","module":"C3"},{"value":"0,0E+00","module":"C4"},{"value":"-7,07E-01","module":"D"}]},{"parameter":"FW","unit":"m3","values":[{"value":"5,68E-01","module":"A1"},{"value":"8,98E-03","module":"A2"},{"value":"8,38E-02","module":"A3"},{"value":"8,05E-03","module":"A4"},{"value":"0,0E+00","module":"C1"},{"value":"0,0E+00","module":"C2"},{"value":"1,50E-03","module":"C3"},{"value":"0,0E+00","module":"C4"},{"value":"-1,38E+00","module":"D"}]}],"end_of_life_waste":[{"parameter":"HWD","unit":"kg","values":[{"value":"2,42E-01","module":"A1"},{"value":"5,83E-03","module":"A2"},{"value":"1,21E-01","module":"A3"},{"value":"3,87E-03","module":"A4"},{"value":"0,0E+00","module":"C1"},{"value":"0,0E+00","module":"C2"},{"value":"8,59E-04","module":"C3"},{"value":"0,0E+00","module":"C4"},{"value":"-1,13E+00","module":"D"}]},{"parameter":"NHWD","unit":"kg","values":[{"value":"1,07E+01","module":"A1"},{"value":"3,88E+00","module":"A2"},{"value":"3,96E-01","module":"A3"},{"value":"6,15E+00","module":"A4"},{"value":"0,0E+00","module":"C1"},{"value":"0,0E+00","module":"C2"},{"value":"3,46E-02","module":"C3"},{"value":"0,0E+00","module":"C4"},{"value":"-3,64E+00","module":"D"}]},{"parameter":"RWD","unit":"kg","values":[{"value":"2,05E-02","module":"A1"},{"value":"9,67E-04","module":"A2"},{"value":"6,84E-04","module":"A3"},{"value":"4,83E-04","module":"A4"},{"value":"0,0E+00","module":"C1"},{"value":"0,0E+00","module":"C2"},{"value":"2,03E-04","module":"C3"},{"value":"0,0E+00","module":"C4"},{"value":"-2,06E-02","module":"D"}]}],"end_of_life_flow":[{"parameter":"CRU","unit":"kg","values":[{"value":"0,0E+00","module":"A1"},{"value":"0,0E+00","module":"A2"},{"value":"0,0E+00","module":"A3"},{"value":"0,0E+00","module":"A4"},{"value":"0,0E+00","module":"C1"},{"value":"0,0E+00","module":"C2"},{"value":"0,0E+00","module":"C3"},{"value":"0,0E+00","module":"C4"},{"value":"0,0E+00","module":"D"}]},{"parameter":"MFR","unit":"kg","values":[{"value":"7,85E-02","module":"A1"},{"value":"2,97E-02","module":"A2"},{"value":"3,47E-02","module":"A3"},{"value":"3,42E-04","module":"A4"},{"value":"0,0E+00","module":"C1"},{"value":"0,0E+00","module":"C2"},{"value":"4,36E-05","module":"C3"},{"value":"0,0E+00","module":"C4"},{"value":"-2,52E-01","module":"D"}]},{"parameter":"MER","unit":"kg","values":[{"value":"1,32E-02","module":"A1"},{"value":"1,88E-02","module":"A2"},{"value":"4,93E-02","module":"A3"},{"value":"2,11E-02","module":"A4"},{"value":"0,0E+00","module":"C1"},{"value":"0,0E+00","module":"C2"},{"value":"1,41E-02","module":"C3"},{"value":"0,0E+00","module":"C4"},{"value":"-1,77E-02","module":"D"}]},{"parameter":"EEE","unit":"MJ","values":[{"value":"3,43E-02","module":"A1"},{"value":"3,29E-03","module":"A2"},{"value":"7,86E-02","module":"A3"},{"value":"3,68E-03","module":"A4"},{"value":"0,0E+00","module":"C1"},{"value":"0,0E+00","module":"C2"},{"value":"1,50E-04","module":"C3"},{"value":"0,0E+00","module":"C4"},{"value":"-5,67E+00","module":"D"}]},{"parameter":"EET","unit":"MJ","values":[{"value":"5,22E-01","module":"A1"},{"value":"4,99E-02","module":"A2"},{"value":"1,19E+00","module":"A3"},{"value":"5,60E-02","module":"A4"},{"value":"0,0E+00","module":"C1"},{"value":"0,0E+00","module":"C2"},{"value":"2,26E-03","module":"C3"},{"value":"0,0E+00","module":"C4"},{"value":"-8,58E+01","module":"D"}]}]}