{"product_name":"ABM type c mod.","epd_id":"NEPD-6534-5806","compliance":["EN 15804+A2","ISO 14025","ISO 21930"],"producer_name":"Arkil A/S","environmental_impact":[{"parameter":"GWP-total","unit":"kg CO2-eq.","values":[{"value":"1,22E+01","module":"A1"},{"value":"1,93E+01","module":"A2"},{"value":"2,82E+01","module":"A3"},{"value":"4,36E+00","module":"A4"},{"value":"0,0E+00","module":"C1"},{"value":"0,0E+00","module":"C2"},{"value":"1,54E+00","module":"C3"},{"value":"0,0E+00","module":"C4"},{"value":"-3,11E+01","module":"D"}]},{"parameter":"GWP-fossil","unit":"kg CO2-eq.","values":[{"value":"1,22E+01","module":"A1"},{"value":"1,93E+01","module":"A2"},{"value":"2,82E+01","module":"A3"},{"value":"4,36E+00","module":"A4"},{"value":"0,0E+00","module":"C1"},{"value":"0,0E+00","module":"C2"},{"value":"1,54E+00","module":"C3"},{"value":"0,0E+00","module":"C4"},{"value":"-3,11E+01","module":"D"}]},{"parameter":"GWP-biogenic","unit":"kg CO2-eq.","values":[{"value":"4,01E-02","module":"A1"},{"value":"5,52E-03","module":"A2"},{"value":"4,02E-02","module":"A3"},{"value":"3,30E-03","module":"A4"},{"value":"0,0E+00","module":"C1"},{"value":"0,0E+00","module":"C2"},{"value":"4,29E-04","module":"C3"},{"value":"0,0E+00","module":"C4"},{"value":"0,0E+00","module":"D"}]},{"parameter":"GWP-luluc","unit":"kg CO2-eq.","values":[{"value":"6,07E-03","module":"A1"},{"value":"5,48E-03","module":"A2"},{"value":"4,38E-03","module":"A3"},{"value":"1,33E-03","module":"A4"},{"value":"0,0E+00","module":"C1"},{"value":"0,0E+00","module":"C2"},{"value":"1,22E-04","module":"C3"},{"value":"0,0E+00","module":"C4"},{"value":"-2,48E-02","module":"D"}]},{"parameter":"ODP","unit":"kg CFC 11-eq.","values":[{"value":"1,24E-06","module":"A1"},{"value":"4,08E-06","module":"A2"},{"value":"5,06E-06","module":"A3"},{"value":"1,05E-06","module":"A4"},{"value":"0,0E+00","module":"C1"},{"value":"0,0E+00","module":"C2"},{"value":"3,33E-07","module":"C3"},{"value":"0,0E+00","module":"C4"},{"value":"-4,58E-05","module":"D"}]},{"parameter":"AP","unit":"mol H+-eq.","values":[{"value":"1,03E-01","module":"A1"},{"value":"4,19E-01","module":"A2"},{"value":"6,92E-02","module":"A3"},{"value":"1,40E-02","module":"A4"},{"value":"0,0E+00","module":"C1"},{"value":"0,0E+00","module":"C2"},{"value":"1,62E-02","module":"C3"},{"value":"0,0E+00","module":"C4"},{"value":"-3,13E-01","module":"D"}]},{"parameter":"POCP","unit":"kg NMVOC-eq.","values":[{"value":"9,28E-02","module":"A1"},{"value":"2,80E-01","module":"A2"},{"value":"5,28E-02","module":"A3"},{"value":"1,35E-02","module":"A4"},{"value":"0,0E+00","module":"C1"},{"value":"0,0E+00","module":"C2"},{"value":"2,15E-02","module":"C3"},{"value":"0,0E+00","module":"C4"},{"value":"-3,71E-01","module":"D"}]},{"parameter":"ADPE","unit":"kg Sb-eq.","values":[{"value":"6,59E-04","module":"A1"},{"value":"1,69E-04","module":"A2"},{"value":"4,32E-05","module":"A3"},{"value":"7,75E-05","module":"A4"},{"value":"0,0E+00","module":"C1"},{"value":"0,0E+00","module":"C2"},{"value":"2,37E-06","module":"C3"},{"value":"0,0E+00","module":"C4"},{"value":"-2,75E-04","module":"D"}]},{"parameter":"ADPF","unit":"MJ","values":[{"value":"1,82E+03","module":"A1"},{"value":"2,66E+02","module":"A2"},{"value":"3,95E+02","module":"A3"},{"value":"7,07E+01","module":"A4"},{"value":"0,0E+00","module":"C1"},{"value":"0,0E+00","module":"C2"},{"value":"2,12E+01","module":"C3"},{"value":"0,0E+00","module":"C4"},{"value":"-2,92E+03","module":"D"}]},{"parameter":"WDP","unit":"m3 world-eq.","values":[{"value":"3,07E+03","module":"A1"},{"value":"1,17E+02","module":"A2"},{"value":"4,92E+02","module":"A3"},{"value":"5,42E+01","module":"A4"},{"value":"0,0E+00","module":"C1"},{"value":"0,0E+00","module":"C2"},{"value":"4,51E+00","module":"C3"},{"value":"0,0E+00","module":"C4"},{"value":"-2,37E+04","module":"D"}]},{"parameter":"EP-freshwater","unit":"kg P-eq.","values":[{"value":"2,33E-04","module":"A1"},{"value":"7,89E-05","module":"A2"},{"value":"2,37E-04","module":"A3"},{"value":"3,47E-05","module":"A4"},{"value":"0,0E+00","module":"C1"},{"value":"0,0E+00","module":"C2"},{"value":"5,62E-06","module":"C3"},{"value":"0,0E+00","module":"C4"},{"value":"-6,49E-04","module":"D"}]},{"parameter":"EP-marine","unit":"kg N-eq.","values":[{"value":"2,68E-02","module":"A1"},{"value":"9,50E-02","module":"A2"},{"value":"1,43E-02","module":"A3"},{"value":"3,07E-03","module":"A4"},{"value":"0,0E+00","module":"C1"},{"value":"0,0E+00","module":"C2"},{"value":"7,13E-03","module":"C3"},{"value":"0,0E+00","module":"C4"},{"value":"-5,97E-02","module":"D"}]},{"parameter":"EP-terrestrial","unit":"mol N-eq.","values":[{"value":"3,08E-01","module":"A1"},{"value":"1,06E+00","module":"A2"},{"value":"1,62E-01","module":"A3"},{"value":"3,43E-02","module":"A4"},{"value":"0,0E+00","module":"C1"},{"value":"0,0E+00","module":"C2"},{"value":"7,82E-02","module":"C3"},{"value":"0,0E+00","module":"C4"},{"value":"-6,77E-01","module":"D"}]},{"parameter":"GWP-IOBC","unit":"kg CO2-eq.","values":[{"value":"1,25E+01","module":"A1"},{"value":"1,92E+01","module":"A2"},{"value":"2,86E+01","module":"A3"},{"value":"4,33E+00","module":"A4"},{"value":"0,0E+00","module":"C1"},{"value":"0,0E+00","module":"C2"},{"value":"1,46E+00","module":"C3"},{"value":"0,0E+00","module":"C4"},{"value":"-3,03E+01","module":"D"}]}],"additional_environmental_impact":[{"parameter":"PM","unit":"disease incidence","values":[{"value":"7,44E-07","module":"A1"},{"value":"7,98E-07","module":"A2"},{"value":"5,18E-07","module":"A3"},{"value":"3,50E-07","module":"A4"},{"value":"0,0E+00","module":"C1"},{"value":"0,0E+00","module":"C2"},{"value":"4,27E-07","module":"C3"},{"value":"0,0E+00","module":"C4"},{"value":"-1,98E-06","module":"D"}]},{"parameter":"ETP-fw","unit":"CTUe","values":[{"value":"5,47E+02","module":"A1"},{"value":"1,56E+02","module":"A2"},{"value":"1,90E+02","module":"A3"},{"value":"5,17E+01","module":"A4"},{"value":"0,0E+00","module":"C1"},{"value":"0,0E+00","module":"C2"},{"value":"1,16E+01","module":"C3"},{"value":"0,0E+00","module":"C4"},{"value":"-1,85E+03","module":"D"}]},{"parameter":"HTP-c","unit":"CTUh","values":[{"value":"1,07E-08","module":"A1"},{"value":"0,0E+00","module":"A2"},{"value":"7,71E-09","module":"A3"},{"value":"0,0E+00","module":"A4"},{"value":"0,0E+00","module":"C1"},{"value":"0,0E+00","module":"C2"},{"value":"7,28E-10","module":"C3"},{"value":"0,0E+00","module":"C4"},{"value":"-1,82E-08","module":"D"}]},{"parameter":"HTP-nc","unit":"CTUh","values":[{"value":"1,68E-07","module":"A1"},{"value":"6,99E-08","module":"A2"},{"value":"1,62E-07","module":"A3"},{"value":"5,00E-08","module":"A4"},{"value":"0,0E+00","module":"C1"},{"value":"0,0E+00","module":"C2"},{"value":"1,09E-08","module":"C3"},{"value":"0,0E+00","module":"C4"},{"value":"-4,56E-07","module":"D"}]},{"parameter":"SQP","unit":"unitless","values":[{"value":"2,55E+02","module":"A1"},{"value":"1,19E+02","module":"A2"},{"value":"7,74E+01","module":"A3"},{"value":"8,11E+01","module":"A4"},{"value":"0,0E+00","module":"C1"},{"value":"0,0E+00","module":"C2"},{"value":"2,70E+00","module":"C3"},{"value":"0,0E+00","module":"C4"},{"value":"-6,58E+02","module":"D"}]},{"parameter":"IRP","unit":"kBq U235-eq.","values":[{"value":"4,20E-01","module":"A1"},{"value":"1,16E+00","module":"A2"},{"value":"1,27E+00","module":"A3"},{"value":"3,09E-01","module":"A4"},{"value":"0,0E+00","module":"C1"},{"value":"0,0E+00","module":"C2"},{"value":"9,11E-02","module":"C3"},{"value":"0,0E+00","module":"C4"},{"value":"-1,46E+01","module":"D"}]}],"resource_use":[{"parameter":"PERE","unit":"MJ","values":[{"value":"1,74E+01","module":"A1"},{"value":"1,99E+00","module":"A2"},{"value":"2,43E+01","module":"A3"},{"value":"8,90E-01","module":"A4"},{"value":"0,0E+00","module":"C1"},{"value":"0,0E+00","module":"C2"},{"value":"1,15E-01","module":"C3"},{"value":"0,0E+00","module":"C4"},{"value":"-1,62E+02","module":"D"}]},{"parameter":"PERM","unit":"MJ","values":[{"value":"0,0E+00","module":"A1"},{"value":"0,0E+00","module":"A2"},{"value":"0,0E+00","module":"A3"},{"value":"0,0E+00","module":"A4"},{"value":"0,0E+00","module":"C1"},{"value":"0,0E+00","module":"C2"},{"value":"0,0E+00","module":"C3"},{"value":"0,0E+00","module":"C4"},{"value":"0,0E+00","module":"D"}]},{"parameter":"PERT","unit":"MJ","values":[{"value":"1,74E+01","module":"A1"},{"value":"1,99E+00","module":"A2"},{"value":"2,43E+01","module":"A3"},{"value":"8,90E-01","module":"A4"},{"value":"0,0E+00","module":"C1"},{"value":"0,0E+00","module":"C2"},{"value":"1,15E-01","module":"C3"},{"value":"0,0E+00","module":"C4"},{"value":"-1,62E+02","module":"D"}]},{"parameter":"PENRE","unit":"MJ","values":[{"value":"3,55E+02","module":"A1"},{"value":"2,67E+02","module":"A2"},{"value":"4,07E+02","module":"A3"},{"value":"7,13E+01","module":"A4"},{"value":"0,0E+00","module":"C1"},{"value":"0,0E+00","module":"C2"},{"value":"2,11E+01","module":"C3"},{"value":"0,0E+00","module":"C4"},{"value":"-2,92E+03","module":"D"}]},{"parameter":"PENRM","unit":"MJ","values":[{"value":"2,10E+03","module":"A1"},{"value":"0,0E+00","module":"A2"},{"value":"0,0E+00","module":"A3"},{"value":"0,0E+00","module":"A4"},{"value":"0,0E+00","module":"C1"},{"value":"0,0E+00","module":"C2"},{"value":"0,0E+00","module":"C3"},{"value":"0,0E+00","module":"C4"},{"value":"0,0E+00","module":"D"}]},{"parameter":"PENRT","unit":"MJ","values":[{"value":"1,82E+03","module":"A1"},{"value":"2,67E+02","module":"A2"},{"value":"4,07E+02","module":"A3"},{"value":"7,13E+01","module":"A4"},{"value":"0,0E+00","module":"C1"},{"value":"0,0E+00","module":"C2"},{"value":"2,11E+01","module":"C3"},{"value":"0,0E+00","module":"C4"},{"value":"-2,92E+03","module":"D"}]},{"parameter":"SM","unit":"kg","values":[{"value":"2,72E+02","module":"A1"},{"value":"6,76E-02","module":"A2"},{"value":"8,62E-02","module":"A3"},{"value":"2,44E-02","module":"A4"},{"value":"0,0E+00","module":"C1"},{"value":"0,0E+00","module":"C2"},{"value":"1,04E-02","module":"C3"},{"value":"0,0E+00","module":"C4"},{"value":"-6,16E+01","module":"D"}]},{"parameter":"RSF","unit":"MJ","values":[{"value":"2,54E-01","module":"A1"},{"value":"7,54E-02","module":"A2"},{"value":"9,13E-01","module":"A3"},{"value":"3,12E-02","module":"A4"},{"value":"0,0E+00","module":"C1"},{"value":"0,0E+00","module":"C2"},{"value":"2,83E-03","module":"C3"},{"value":"0,0E+00","module":"C4"},{"value":"-1,77E+00","module":"D"}]},{"parameter":"NRSF","unit":"MJ","values":[{"value":"3,54E-01","module":"A1"},{"value":"3,12E-01","module":"A2"},{"value":"3,35E-01","module":"A3"},{"value":"1,04E-01","module":"A4"},{"value":"0,0E+00","module":"C1"},{"value":"0,0E+00","module":"C2"},{"value":"4,16E-02","module":"C3"},{"value":"0,0E+00","module":"C4"},{"value":"-7,35E-01","module":"D"}]},{"parameter":"FW","unit":"m3","values":[{"value":"3,38E-01","module":"A1"},{"value":"1,45E-02","module":"A2"},{"value":"9,67E-02","module":"A3"},{"value":"8,05E-03","module":"A4"},{"value":"0,0E+00","module":"C1"},{"value":"0,0E+00","module":"C2"},{"value":"1,09E-03","module":"C3"},{"value":"0,0E+00","module":"C4"},{"value":"-1,43E+00","module":"D"}]}],"end_of_life_waste":[{"parameter":"HWD","unit":"kg","values":[{"value":"3,16E-02","module":"A1"},{"value":"1,00E-02","module":"A2"},{"value":"3,49E-02","module":"A3"},{"value":"3,87E-03","module":"A4"},{"value":"0,0E+00","module":"C1"},{"value":"0,0E+00","module":"C2"},{"value":"6,25E-04","module":"C3"},{"value":"0,0E+00","module":"C4"},{"value":"-1,17E+00","module":"D"}]},{"parameter":"NHWD","unit":"kg","values":[{"value":"1,01E+00","module":"A1"},{"value":"7,47E+00","module":"A2"},{"value":"5,19E-01","module":"A3"},{"value":"6,15E+00","module":"A4"},{"value":"0,0E+00","module":"C1"},{"value":"0,0E+00","module":"C2"},{"value":"2,52E-02","module":"C3"},{"value":"0,0E+00","module":"C4"},{"value":"-3,79E+00","module":"D"}]},{"parameter":"RWD","unit":"kg","values":[{"value":"1,89E-02","module":"A1"},{"value":"1,86E-03","module":"A2"},{"value":"1,92E-03","module":"A3"},{"value":"4,83E-04","module":"A4"},{"value":"0,0E+00","module":"C1"},{"value":"0,0E+00","module":"C2"},{"value":"1,48E-04","module":"C3"},{"value":"0,0E+00","module":"C4"},{"value":"-2,14E-02","module":"D"}]}],"end_of_life_flow":[{"parameter":"CRU","unit":"kg","values":[{"value":"0,0E+00","module":"A1"},{"value":"0,0E+00","module":"A2"},{"value":"0,0E+00","module":"A3"},{"value":"0,0E+00","module":"A4"},{"value":"0,0E+00","module":"C1"},{"value":"0,0E+00","module":"C2"},{"value":"0,0E+00","module":"C3"},{"value":"0,0E+00","module":"C4"},{"value":"0,0E+00","module":"D"}]},{"parameter":"MFR","unit":"kg","values":[{"value":"1,06E-01","module":"A1"},{"value":"3,62E-02","module":"A2"},{"value":"1,66E-03","module":"A3"},{"value":"3,42E-04","module":"A4"},{"value":"0,0E+00","module":"C1"},{"value":"0,0E+00","module":"C2"},{"value":"3,18E-05","module":"C3"},{"value":"0,0E+00","module":"C4"},{"value":"-2,62E-01","module":"D"}]},{"parameter":"MER","unit":"kg","values":[{"value":"1,08E-02","module":"A1"},{"value":"3,24E-02","module":"A2"},{"value":"8,27E-02","module":"A3"},{"value":"2,11E-02","module":"A4"},{"value":"0,0E+00","module":"C1"},{"value":"0,0E+00","module":"C2"},{"value":"1,02E-02","module":"C3"},{"value":"0,0E+00","module":"C4"},{"value":"-1,85E-02","module":"D"}]},{"parameter":"EEE","unit":"MJ","values":[{"value":"4,93E-02","module":"A1"},{"value":"5,72E-03","module":"A2"},{"value":"5,32E-02","module":"A3"},{"value":"3,68E-03","module":"A4"},{"value":"0,0E+00","module":"C1"},{"value":"0,0E+00","module":"C2"},{"value":"1,09E-04","module":"C3"},{"value":"0,0E+00","module":"C4"},{"value":"-5,90E+00","module":"D"}]},{"parameter":"EET","unit":"MJ","values":[{"value":"7,47E-01","module":"A1"},{"value":"8,67E-02","module":"A2"},{"value":"8,04E-01","module":"A3"},{"value":"5,60E-02","module":"A4"},{"value":"0,0E+00","module":"C1"},{"value":"0,0E+00","module":"C2"},{"value":"1,65E-03","module":"C3"},{"value":"0,0E+00","module":"C4"},{"value":"-8,93E+01","module":"D"}]}]}