{"product_name":"ABS, Skanska Industrial Solutions, Vikans Asfaltverk","epd_id":"NEPD-5746-5010-EN","compliance":["EN 15804+A2","ISO 14025","ISO 21930"],"producer_name":"Skanska Industrial Solutions AB","environmental_impact":[{"parameter":"GWP-total","unit":"kg CO2-eq.","values":[{"value":"1,58E+01","module":"A1"},{"value":"2,03E-01","module":"A2"},{"value":"9,28E+00","module":"A3"},{"value":"1,43E+00","module":"C1"},{"value":"5,72E+00","module":"C2"},{"value":"2,39E-01","module":"C3"},{"value":"0,0E+00","module":"C4"},{"value":"-2,42E+00","module":"D"}]},{"parameter":"GWP-fossil","unit":"kg CO2-eq.","values":[{"value":"1,60E+01","module":"A1"},{"value":"2,03E-01","module":"A2"},{"value":"9,27E+00","module":"A3"},{"value":"1,43E+00","module":"C1"},{"value":"5,72E+00","module":"C2"},{"value":"2,39E-01","module":"C3"},{"value":"0,0E+00","module":"C4"},{"value":"-2,42E+00","module":"D"}]},{"parameter":"GWP-biogenic","unit":"kg CO2-eq.","values":[{"value":"-2,06E-01","module":"A1"},{"value":"1,54E-04","module":"A2"},{"value":"6,97E-03","module":"A3"},{"value":"4,81E-04","module":"C1"},{"value":"3,07E-03","module":"C2"},{"value":"4,50E-05","module":"C3"},{"value":"0,0E+00","module":"C4"},{"value":"0,0E+00","module":"D"}]},{"parameter":"GWP-luluc","unit":"kg CO2-eq.","values":[{"value":"2,35E-02","module":"A1"},{"value":"6,17E-05","module":"A2"},{"value":"6,81E-03","module":"A3"},{"value":"1,19E-04","module":"C1"},{"value":"2,03E-03","module":"C2"},{"value":"1,89E-05","module":"C3"},{"value":"0,0E+00","module":"C4"},{"value":"-1,93E-03","module":"D"}]},{"parameter":"ODP","unit":"kg CFC 11-eq.","values":[{"value":"1,33E-06","module":"A1"},{"value":"4,89E-08","module":"A2"},{"value":"8,11E-07","module":"A3"},{"value":"3,09E-07","module":"C1"},{"value":"1,30E-06","module":"C2"},{"value":"5,19E-08","module":"C3"},{"value":"0,0E+00","module":"C4"},{"value":"-3,56E-06","module":"D"}]},{"parameter":"AP","unit":"mol H+-eq.","values":[{"value":"2,12E-01","module":"A1"},{"value":"6,52E-04","module":"A2"},{"value":"1,71E-01","module":"A3"},{"value":"1,50E-02","module":"C1"},{"value":"1,64E-02","module":"C2"},{"value":"2,51E-03","module":"C3"},{"value":"0,0E+00","module":"C4"},{"value":"-2,44E-02","module":"D"}]},{"parameter":"POCP","unit":"kg NMVOC-eq.","values":[{"value":"2,01E-01","module":"A1"},{"value":"6,27E-04","module":"A2"},{"value":"2,76E-02","module":"A3"},{"value":"1,99E-02","module":"C1"},{"value":"1,39E-02","module":"C2"},{"value":"3,35E-03","module":"C3"},{"value":"0,0E+00","module":"C4"},{"value":"-2,89E-02","module":"D"}]},{"parameter":"ADPE","unit":"kg Sb-eq.","values":[{"value":"2,36E-04","module":"A1"},{"value":"3,61E-06","module":"A2"},{"value":"1,34E-04","module":"A3"},{"value":"2,31E-06","module":"C1"},{"value":"1,58E-04","module":"C2"},{"value":"3,69E-07","module":"C3"},{"value":"0,0E+00","module":"C4"},{"value":"-2,14E-05","module":"D"}]},{"parameter":"ADPF","unit":"MJ","values":[{"value":"2,51E+03","module":"A1"},{"value":"3,30E+00","module":"A2"},{"value":"9,15E+01","module":"A3"},{"value":"1,97E+01","module":"C1"},{"value":"8,64E+01","module":"C2"},{"value":"3,31E+00","module":"C3"},{"value":"0,0E+00","module":"C4"},{"value":"-2,27E+02","module":"D"}]},{"parameter":"WDP","unit":"m3 world-eq.","values":[{"value":"6,51E+01","module":"A1"},{"value":"2,52E+00","module":"A2"},{"value":"7,60E+02","module":"A3"},{"value":"5,42E+00","module":"C1"},{"value":"8,36E+01","module":"C2"},{"value":"7,03E-01","module":"C3"},{"value":"0,0E+00","module":"C4"},{"value":"-1,84E+03","module":"D"}]},{"parameter":"EP-freshwater","unit":"kg P-eq.","values":[{"value":"3,82E-04","module":"A1"},{"value":"1,61E-06","module":"A2"},{"value":"2,64E-04","module":"A3"},{"value":"5,53E-06","module":"C1"},{"value":"4,55E-05","module":"C2"},{"value":"8,75E-07","module":"C3"},{"value":"0,0E+00","module":"C4"},{"value":"-5,05E-05","module":"D"}]},{"parameter":"EP-marine","unit":"kg N-eq.","values":[{"value":"6,29E-02","module":"A1"},{"value":"1,43E-04","module":"A2"},{"value":"1,02E-02","module":"A3"},{"value":"6,60E-03","module":"C1"},{"value":"3,25E-03","module":"C2"},{"value":"1,11E-03","module":"C3"},{"value":"0,0E+00","module":"C4"},{"value":"-4,65E-03","module":"D"}]},{"parameter":"EP-terrestrial","unit":"mol N-eq.","values":[{"value":"8,19E-01","module":"A1"},{"value":"1,60E-03","module":"A2"},{"value":"6,45E-01","module":"A3"},{"value":"7,24E-02","module":"C1"},{"value":"3,64E-02","module":"C2"},{"value":"1,22E-02","module":"C3"},{"value":"0,0E+00","module":"C4"},{"value":"-5,27E-02","module":"D"}]},{"parameter":"GWP-IOBC","unit":"kg CO2-eq.","values":[{"value":"1,62E+01","module":"A1"},{"value":"2,02E-01","module":"A2"},{"value":"1,78E+01","module":"A3"},{"value":"1,35E+00","module":"C1"},{"value":"5,70E+00","module":"C2"},{"value":"2,27E-01","module":"C3"},{"value":"0,0E+00","module":"C4"},{"value":"-2,36E+00","module":"D"}]}],"additional_environmental_impact":[{"parameter":"PM","unit":"disease incidence","values":[{"value":"1,61E-06","module":"A1"},{"value":"1,63E-08","module":"A2"},{"value":"1,29E-06","module":"A3"},{"value":"3,95E-07","module":"C1"},{"value":"3,50E-07","module":"C2"},{"value":"6,65E-08","module":"C3"},{"value":"0,0E+00","module":"C4"},{"value":"-1,54E-07","module":"D"}]},{"parameter":"ETP-fw","unit":"CTUe","values":[{"value":"5,87E+03","module":"A1"},{"value":"2,41E+00","module":"A2"},{"value":"1,73E+02","module":"A3"},{"value":"1,08E+01","module":"C1"},{"value":"6,41E+01","module":"C2"},{"value":"1,81E+00","module":"C3"},{"value":"0,0E+00","module":"C4"},{"value":"-1,44E+02","module":"D"}]},{"parameter":"HTP-c","unit":"CTUh","values":[{"value":"1,14E-08","module":"A1"},{"value":"0,0E+00","module":"A2"},{"value":"4,67E-09","module":"A3"},{"value":"4,17E-10","module":"C1"},{"value":"0,0E+00","module":"C2"},{"value":"0,0E+00","module":"C3"},{"value":"0,0E+00","module":"C4"},{"value":"-1,42E-09","module":"D"}]},{"parameter":"HTP-nc","unit":"CTUh","values":[{"value":"2,12E-07","module":"A1"},{"value":"2,33E-09","module":"A2"},{"value":"2,01E-07","module":"A3"},{"value":"1,01E-08","module":"C1"},{"value":"7,00E-08","module":"C2"},{"value":"1,78E-09","module":"C3"},{"value":"0,0E+00","module":"C4"},{"value":"-3,54E-08","module":"D"}]},{"parameter":"SQP","unit":"unitless","values":[{"value":"4,81E+02","module":"A1"},{"value":"3,78E+00","module":"A2"},{"value":"4,30E+01","module":"A3"},{"value":"2,51E+00","module":"C1"},{"value":"6,05E+01","module":"C2"},{"value":"4,20E-01","module":"C3"},{"value":"0,0E+00","module":"C4"},{"value":"-5,11E+01","module":"D"}]},{"parameter":"IRP","unit":"kBq U235-eq.","values":[{"value":"3,53E-01","module":"A1"},{"value":"1,44E-02","module":"A2"},{"value":"4,11E-01","module":"A3"},{"value":"8,47E-02","module":"C1"},{"value":"3,78E-01","module":"C2"},{"value":"1,42E-02","module":"C3"},{"value":"0,0E+00","module":"C4"},{"value":"-1,14E+00","module":"D"}]}],"resource_use":[{"parameter":"PERE","unit":"MJ","values":[{"value":"-2,97E+01","module":"A1"},{"value":"4,15E-02","module":"A2"},{"value":"5,46E+01","module":"A3"},{"value":"1,16E-01","module":"C1"},{"value":"1,24E+00","module":"C2"},{"value":"1,79E-02","module":"C3"},{"value":"0,0E+00","module":"C4"},{"value":"-1,26E+01","module":"D"}]},{"parameter":"PERM","unit":"MJ","values":[{"value":"5,10E+01","module":"A1"},{"value":"0,0E+00","module":"A2"},{"value":"0,0E+00","module":"A3"},{"value":"0,0E+00","module":"C1"},{"value":"0,0E+00","module":"C2"},{"value":"0,0E+00","module":"C3"},{"value":"0,0E+00","module":"C4"},{"value":"0,0E+00","module":"D"}]},{"parameter":"PERT","unit":"MJ","values":[{"value":"2,13E+01","module":"A1"},{"value":"4,15E-02","module":"A2"},{"value":"5,46E+01","module":"A3"},{"value":"1,16E-01","module":"C1"},{"value":"1,24E+00","module":"C2"},{"value":"1,79E-02","module":"C3"},{"value":"0,0E+00","module":"C4"},{"value":"-1,26E+01","module":"D"}]},{"parameter":"PENRE","unit":"MJ","values":[{"value":"3,83E+02","module":"A1"},{"value":"3,32E+00","module":"A2"},{"value":"9,14E+01","module":"A3"},{"value":"1,96E+01","module":"C1"},{"value":"8,71E+01","module":"C2"},{"value":"3,31E+00","module":"C3"},{"value":"0,0E+00","module":"C4"},{"value":"-2,27E+02","module":"D"}]},{"parameter":"PENRM","unit":"MJ","values":[{"value":"2,52E+03","module":"A1"},{"value":"0,0E+00","module":"A2"},{"value":"0,0E+00","module":"A3"},{"value":"0,0E+00","module":"C1"},{"value":"0,0E+00","module":"C2"},{"value":"-2,52E+03","module":"C3"},{"value":"0,0E+00","module":"C4"},{"value":"0,0E+00","module":"D"}]},{"parameter":"PENRT","unit":"MJ","values":[{"value":"2,51E+03","module":"A1"},{"value":"3,32E+00","module":"A2"},{"value":"9,14E+01","module":"A3"},{"value":"1,96E+01","module":"C1"},{"value":"8,71E+01","module":"C2"},{"value":"-2,52E+03","module":"C3"},{"value":"0,0E+00","module":"C4"},{"value":"-2,27E+02","module":"D"}]},{"parameter":"SM","unit":"kg","values":[{"value":"2,02E+02","module":"A1"},{"value":"1,14E-03","module":"A2"},{"value":"3,52E+00","module":"A3"},{"value":"9,91E-03","module":"C1"},{"value":"3,53E-02","module":"C2"},{"value":"2,97E+00","module":"C3"},{"value":"0,0E+00","module":"C4"},{"value":"-4,79E+00","module":"D"}]},{"parameter":"RSF","unit":"MJ","values":[{"value":"6,02E-02","module":"A1"},{"value":"1,45E-03","module":"A2"},{"value":"1,21E+01","module":"A3"},{"value":"3,38E-03","module":"C1"},{"value":"4,41E-02","module":"C2"},{"value":"4,40E-04","module":"C3"},{"value":"0,0E+00","module":"C4"},{"value":"-1,38E-01","module":"D"}]},{"parameter":"NRSF","unit":"MJ","values":[{"value":"4,02E-02","module":"A1"},{"value":"4,87E-03","module":"A2"},{"value":"1,34E-01","module":"A3"},{"value":"3,92E-02","module":"C1"},{"value":"1,58E-01","module":"C2"},{"value":"6,48E-03","module":"C3"},{"value":"0,0E+00","module":"C4"},{"value":"-5,72E-02","module":"D"}]},{"parameter":"FW","unit":"m3","values":[{"value":"1,13E-01","module":"A1"},{"value":"3,75E-04","module":"A2"},{"value":"3,67E-01","module":"A3"},{"value":"1,31E-02","module":"C1"},{"value":"9,24E-03","module":"C2"},{"value":"1,70E-04","module":"C3"},{"value":"0,0E+00","module":"C4"},{"value":"-1,12E-01","module":"D"}]}],"end_of_life_waste":[{"parameter":"HWD","unit":"kg","values":[{"value":"1,81E-02","module":"A1"},{"value":"1,80E-04","module":"A2"},{"value":"7,64E-02","module":"A3"},{"value":"5,92E-04","module":"C1"},{"value":"4,45E-03","module":"C2"},{"value":"9,74E-05","module":"C3"},{"value":"0,0E+00","module":"C4"},{"value":"-9,12E-02","module":"D"}]},{"parameter":"NHWD","unit":"kg","values":[{"value":"8,71E-01","module":"A1"},{"value":"2,86E-01","module":"A2"},{"value":"8,56E-01","module":"A3"},{"value":"2,41E-02","module":"C1"},{"value":"4,20E+00","module":"C2"},{"value":"3,92E-03","module":"C3"},{"value":"0,0E+00","module":"C4"},{"value":"-2,94E-01","module":"D"}]},{"parameter":"RWD","unit":"kg","values":[{"value":"2,71E-02","module":"A1"},{"value":"2,25E-05","module":"A2"},{"value":"4,44E-04","module":"A3"},{"value":"1,37E-04","module":"C1"},{"value":"5,88E-04","module":"C2"},{"value":"2,30E-05","module":"C3"},{"value":"0,0E+00","module":"C4"},{"value":"-1,67E-03","module":"D"}]}],"end_of_life_flow":[{"parameter":"CRU","unit":"kg","values":[{"value":"0,0E+00","module":"A1"},{"value":"0,0E+00","module":"A2"},{"value":"0,0E+00","module":"A3"},{"value":"0,0E+00","module":"C1"},{"value":"0,0E+00","module":"C2"},{"value":"0,0E+00","module":"C3"},{"value":"0,0E+00","module":"C4"},{"value":"0,0E+00","module":"D"}]},{"parameter":"MFR","unit":"kg","values":[{"value":"6,84E-04","module":"A1"},{"value":"1,60E-05","module":"A2"},{"value":"2,05E+00","module":"A3"},{"value":"3,70E-05","module":"C1"},{"value":"4,90E-04","module":"C2"},{"value":"2,55E+02","module":"C3"},{"value":"0,0E+00","module":"C4"},{"value":"-2,04E-02","module":"D"}]},{"parameter":"MER","unit":"kg","values":[{"value":"1,38E-02","module":"A1"},{"value":"9,85E-04","module":"A2"},{"value":"2,93E-02","module":"A3"},{"value":"9,72E-03","module":"C1"},{"value":"2,93E-02","module":"C2"},{"value":"4,94E-06","module":"C3"},{"value":"0,0E+00","module":"C4"},{"value":"-1,44E-03","module":"D"}]},{"parameter":"EEE","unit":"MJ","values":[{"value":"1,46E-02","module":"A1"},{"value":"1,72E-04","module":"A2"},{"value":"3,90E-02","module":"A3"},{"value":"1,16E-04","module":"C1"},{"value":"3,40E-03","module":"C2"},{"value":"1,70E-05","module":"C3"},{"value":"0,0E+00","module":"C4"},{"value":"-4,59E-01","module":"D"}]},{"parameter":"EET","unit":"MJ","values":[{"value":"2,20E-01","module":"A1"},{"value":"2,61E-03","module":"A2"},{"value":"5,90E-01","module":"A3"},{"value":"1,75E-03","module":"C1"},{"value":"5,15E-02","module":"C2"},{"value":"2,56E-04","module":"C3"},{"value":"0,0E+00","module":"C4"},{"value":"-6,94E+00","module":"D"}]}]}