{"product_name":"ABS, Skanska Industrial Solutions, Lule\u00e5 Asfaltverk ","epd_id":"NEPD-4831-4091-EN","compliance":["EN 15804+A2","ISO 14025","ISO 21930"],"producer_name":"Skanska Industrial Solutions AB","environmental_impact":[{"parameter":"GWP-total","unit":"kg CO2-eq.","values":[{"value":"1,32E+01","module":"A1"},{"value":"2,99E+00","module":"A2"},{"value":"5,14E+00","module":"A3"},{"value":"5,72E+00","module":"C2"},{"value":"2,36E-01","module":"C3"},{"value":"0,0E+00","module":"C4"},{"value":"-2,25E+00","module":"D"}]},{"parameter":"GWP-fossil","unit":"kg CO2-eq.","values":[{"value":"1,34E+01","module":"A1"},{"value":"2,99E+00","module":"A2"},{"value":"5,13E+00","module":"A3"},{"value":"5,72E+00","module":"C2"},{"value":"2,36E-01","module":"C3"},{"value":"0,0E+00","module":"C4"},{"value":"-2,24E+00","module":"D"}]},{"parameter":"GWP-biogenic","unit":"kg CO2-eq.","values":[{"value":"-2,13E-01","module":"A1"},{"value":"1,61E-03","module":"A2"},{"value":"6,02E-03","module":"A3"},{"value":"3,07E-03","module":"C2"},{"value":"4,43E-05","module":"C3"},{"value":"0,0E+00","module":"C4"},{"value":"0,0E+00","module":"D"}]},{"parameter":"GWP-luluc","unit":"kg CO2-eq.","values":[{"value":"8,08E-03","module":"A1"},{"value":"1,06E-03","module":"A2"},{"value":"3,24E-03","module":"A3"},{"value":"2,03E-03","module":"C2"},{"value":"1,86E-05","module":"C3"},{"value":"0,0E+00","module":"C4"},{"value":"-1,79E-03","module":"D"}]},{"parameter":"ODP","unit":"kg CFC 11-eq.","values":[{"value":"1,25E-06","module":"A1"},{"value":"6,77E-07","module":"A2"},{"value":"7,82E-07","module":"A3"},{"value":"1,30E-06","module":"C2"},{"value":"5,11E-08","module":"C3"},{"value":"0,0E+00","module":"C4"},{"value":"-3,31E-06","module":"D"}]},{"parameter":"AP","unit":"mol H+-eq.","values":[{"value":"1,13E-01","module":"A1"},{"value":"8,58E-03","module":"A2"},{"value":"2,61E-01","module":"A3"},{"value":"1,64E-02","module":"C2"},{"value":"2,47E-03","module":"C3"},{"value":"0,0E+00","module":"C4"},{"value":"-2,26E-02","module":"D"}]},{"parameter":"POCP","unit":"kg NMVOC-eq.","values":[{"value":"1,02E-01","module":"A1"},{"value":"7,28E-03","module":"A2"},{"value":"3,72E-01","module":"A3"},{"value":"1,39E-02","module":"C2"},{"value":"3,29E-03","module":"C3"},{"value":"0,0E+00","module":"C4"},{"value":"-2,68E-02","module":"D"}]},{"parameter":"ADPE","unit":"kg Sb-eq.","values":[{"value":"2,21E-04","module":"A1"},{"value":"8,25E-05","module":"A2"},{"value":"8,84E-05","module":"A3"},{"value":"1,58E-04","module":"C2"},{"value":"3,63E-07","module":"C3"},{"value":"0,0E+00","module":"C4"},{"value":"-1,99E-05","module":"D"}]},{"parameter":"ADPF","unit":"MJ","values":[{"value":"2,43E+03","module":"A1"},{"value":"4,52E+01","module":"A2"},{"value":"9,04E+01","module":"A3"},{"value":"8,64E+01","module":"C2"},{"value":"3,25E+00","module":"C3"},{"value":"0,0E+00","module":"C4"},{"value":"-2,11E+02","module":"D"}]},{"parameter":"WDP","unit":"m3 world-eq.","values":[{"value":"4,63E+01","module":"A1"},{"value":"4,37E+01","module":"A2"},{"value":"5,87E+02","module":"A3"},{"value":"8,36E+01","module":"C2"},{"value":"6,92E-01","module":"C3"},{"value":"0,0E+00","module":"C4"},{"value":"-1,71E+03","module":"D"}]},{"parameter":"EP-freshwater","unit":"kg P-eq.","values":[{"value":"2,39E-04","module":"A1"},{"value":"2,38E-05","module":"A2"},{"value":"1,30E-04","module":"A3"},{"value":"4,55E-05","module":"C2"},{"value":"8,61E-07","module":"C3"},{"value":"0,0E+00","module":"C4"},{"value":"-4,69E-05","module":"D"}]},{"parameter":"EP-marine","unit":"kg N-eq.","values":[{"value":"2,89E-02","module":"A1"},{"value":"1,70E-03","module":"A2"},{"value":"1,26E-01","module":"A3"},{"value":"3,25E-03","module":"C2"},{"value":"1,09E-03","module":"C3"},{"value":"0,0E+00","module":"C4"},{"value":"-4,31E-03","module":"D"}]},{"parameter":"EP-terrestrial","unit":"mol N-eq.","values":[{"value":"3,14E-01","module":"A1"},{"value":"1,90E-02","module":"A2"},{"value":"1,38E+00","module":"A3"},{"value":"3,64E-02","module":"C2"},{"value":"1,20E-02","module":"C3"},{"value":"0,0E+00","module":"C4"},{"value":"-4,89E-02","module":"D"}]},{"parameter":"GWP-IOBC","unit":"kg CO2-eq.","values":[{"value":"1,37E+01","module":"A1"},{"value":"3,47E+00","module":"A2"},{"value":"5,08E+00","module":"A3"},{"value":"5,70E+00","module":"C2"},{"value":"2,23E-01","module":"C3"},{"value":"0,0E+00","module":"C4"},{"value":"-2,19E+00","module":"D"}]}],"additional_environmental_impact":[{"parameter":"PM","unit":"disease incidence","values":[{"value":"5,42E-07","module":"A1"},{"value":"1,83E-07","module":"A2"},{"value":"7,62E-06","module":"A3"},{"value":"3,50E-07","module":"C2"},{"value":"6,54E-08","module":"C3"},{"value":"0,0E+00","module":"C4"},{"value":"-1,43E-07","module":"D"}]},{"parameter":"ETP-fw","unit":"CTUe","values":[{"value":"6,70E+02","module":"A1"},{"value":"3,35E+01","module":"A2"},{"value":"1,04E+02","module":"A3"},{"value":"6,41E+01","module":"C2"},{"value":"1,78E+00","module":"C3"},{"value":"0,0E+00","module":"C4"},{"value":"-1,34E+02","module":"D"}]},{"parameter":"HTP-c","unit":"CTUh","values":[{"value":"9,92E-09","module":"A1"},{"value":"0,0E+00","module":"A2"},{"value":"7,74E-09","module":"A3"},{"value":"0,0E+00","module":"C2"},{"value":"0,0E+00","module":"C3"},{"value":"0,0E+00","module":"C4"},{"value":"-1,31E-09","module":"D"}]},{"parameter":"HTP-nc","unit":"CTUh","values":[{"value":"1,52E-07","module":"A1"},{"value":"3,66E-08","module":"A2"},{"value":"1,77E-07","module":"A3"},{"value":"7,00E-08","module":"C2"},{"value":"1,75E-09","module":"C3"},{"value":"0,0E+00","module":"C4"},{"value":"-3,29E-08","module":"D"}]},{"parameter":"SQP","unit":"unitless","values":[{"value":"4,54E+02","module":"A1"},{"value":"3,16E+01","module":"A2"},{"value":"1,77E+01","module":"A3"},{"value":"6,05E+01","module":"C2"},{"value":"4,13E-01","module":"C3"},{"value":"0,0E+00","module":"C4"},{"value":"-4,75E+01","module":"D"}]},{"parameter":"IRP","unit":"kBq U235-eq.","values":[{"value":"7,12E-02","module":"A1"},{"value":"1,98E-01","module":"A2"},{"value":"2,57E-01","module":"A3"},{"value":"3,78E-01","module":"C2"},{"value":"1,39E-02","module":"C3"},{"value":"0,0E+00","module":"C4"},{"value":"-1,06E+00","module":"D"}]}],"resource_use":[{"parameter":"PERE","unit":"MJ","values":[{"value":"-3,80E+01","module":"A1"},{"value":"6,48E-01","module":"A2"},{"value":"3,83E+01","module":"A3"},{"value":"1,24E+00","module":"C2"},{"value":"1,76E-02","module":"C3"},{"value":"0,0E+00","module":"C4"},{"value":"-1,17E+01","module":"D"}]},{"parameter":"PERM","unit":"MJ","values":[{"value":"5,10E+01","module":"A1"},{"value":"0,0E+00","module":"A2"},{"value":"0,0E+00","module":"A3"},{"value":"0,0E+00","module":"C2"},{"value":"0,0E+00","module":"C3"},{"value":"0,0E+00","module":"C4"},{"value":"0,0E+00","module":"D"}]},{"parameter":"PERT","unit":"MJ","values":[{"value":"1,30E+01","module":"A1"},{"value":"6,48E-01","module":"A2"},{"value":"3,83E+01","module":"A3"},{"value":"1,24E+00","module":"C2"},{"value":"1,76E-02","module":"C3"},{"value":"0,0E+00","module":"C4"},{"value":"-1,17E+01","module":"D"}]},{"parameter":"PENRE","unit":"MJ","values":[{"value":"3,44E+02","module":"A1"},{"value":"4,55E+01","module":"A2"},{"value":"9,07E+01","module":"A3"},{"value":"8,71E+01","module":"C2"},{"value":"3,25E+00","module":"C3"},{"value":"0,0E+00","module":"C4"},{"value":"-2,11E+02","module":"D"}]},{"parameter":"PENRM","unit":"MJ","values":[{"value":"2,48E+03","module":"A1"},{"value":"0,0E+00","module":"A2"},{"value":"0,0E+00","module":"A3"},{"value":"0,0E+00","module":"C2"},{"value":"-2,48E+03","module":"C3"},{"value":"0,0E+00","module":"C4"},{"value":"0,0E+00","module":"D"}]},{"parameter":"PENRT","unit":"MJ","values":[{"value":"2,43E+03","module":"A1"},{"value":"4,55E+01","module":"A2"},{"value":"9,07E+01","module":"A3"},{"value":"8,71E+01","module":"C2"},{"value":"-2,48E+03","module":"C3"},{"value":"0,0E+00","module":"C4"},{"value":"-2,11E+02","module":"D"}]},{"parameter":"SM","unit":"kg","values":[{"value":"2,02E+02","module":"A1"},{"value":"1,85E-02","module":"A2"},{"value":"7,30E+00","module":"A3"},{"value":"3,53E-02","module":"C2"},{"value":"1,60E-03","module":"C3"},{"value":"0,0E+00","module":"C4"},{"value":"-4,45E+00","module":"D"}]},{"parameter":"RSF","unit":"MJ","values":[{"value":"4,26E-02","module":"A1"},{"value":"2,31E-02","module":"A2"},{"value":"8,40E-02","module":"A3"},{"value":"4,41E-02","module":"C2"},{"value":"4,33E-04","module":"C3"},{"value":"0,0E+00","module":"C4"},{"value":"-1,28E-01","module":"D"}]},{"parameter":"NRSF","unit":"MJ","values":[{"value":"3,74E-02","module":"A1"},{"value":"8,27E-02","module":"A2"},{"value":"7,12E-01","module":"A3"},{"value":"1,58E-01","module":"C2"},{"value":"6,37E-03","module":"C3"},{"value":"0,0E+00","module":"C4"},{"value":"-5,31E-02","module":"D"}]},{"parameter":"FW","unit":"m3","values":[{"value":"8,38E-02","module":"A1"},{"value":"4,83E-03","module":"A2"},{"value":"2,96E-01","module":"A3"},{"value":"9,24E-03","module":"C2"},{"value":"1,68E-04","module":"C3"},{"value":"0,0E+00","module":"C4"},{"value":"-1,04E-01","module":"D"}]}],"end_of_life_waste":[{"parameter":"HWD","unit":"kg","values":[{"value":"1,77E-02","module":"A1"},{"value":"2,32E-03","module":"A2"},{"value":"2,18E-02","module":"A3"},{"value":"4,45E-03","module":"C2"},{"value":"9,58E-05","module":"C3"},{"value":"0,0E+00","module":"C4"},{"value":"-8,46E-02","module":"D"}]},{"parameter":"NHWD","unit":"kg","values":[{"value":"8,43E-01","module":"A1"},{"value":"2,20E+00","module":"A2"},{"value":"9,76E-01","module":"A3"},{"value":"4,20E+00","module":"C2"},{"value":"3,85E-03","module":"C3"},{"value":"0,0E+00","module":"C4"},{"value":"-2,73E-01","module":"D"}]},{"parameter":"RWD","unit":"kg","values":[{"value":"2,66E-02","module":"A1"},{"value":"3,07E-04","module":"A2"},{"value":"2,92E-04","module":"A3"},{"value":"5,88E-04","module":"C2"},{"value":"2,26E-05","module":"C3"},{"value":"0,0E+00","module":"C4"},{"value":"-1,55E-03","module":"D"}]}],"end_of_life_flow":[{"parameter":"CRU","unit":"kg","values":[{"value":"0,0E+00","module":"A1"},{"value":"0,0E+00","module":"A2"},{"value":"0,0E+00","module":"A3"},{"value":"0,0E+00","module":"C2"},{"value":"0,0E+00","module":"C3"},{"value":"0,0E+00","module":"C4"},{"value":"0,0E+00","module":"D"}]},{"parameter":"MFR","unit":"kg","values":[{"value":"5,10E-04","module":"A1"},{"value":"2,56E-04","module":"A2"},{"value":"1,59E-01","module":"A3"},{"value":"4,90E-04","module":"C2"},{"value":"2,51E+02","module":"C3"},{"value":"0,0E+00","module":"C4"},{"value":"-1,89E-02","module":"D"}]},{"parameter":"MER","unit":"kg","values":[{"value":"1,33E-02","module":"A1"},{"value":"1,53E-02","module":"A2"},{"value":"1,22E-02","module":"A3"},{"value":"2,93E-02","module":"C2"},{"value":"4,87E-06","module":"C3"},{"value":"0,0E+00","module":"C4"},{"value":"-1,33E-03","module":"D"}]},{"parameter":"EEE","unit":"MJ","values":[{"value":"1,42E-02","module":"A1"},{"value":"1,78E-03","module":"A2"},{"value":"3,30E-02","module":"A3"},{"value":"3,40E-03","module":"C2"},{"value":"1,67E-05","module":"C3"},{"value":"0,0E+00","module":"C4"},{"value":"-4,26E-01","module":"D"}]},{"parameter":"EET","unit":"MJ","values":[{"value":"2,15E-01","module":"A1"},{"value":"2,69E-02","module":"A2"},{"value":"5,00E-01","module":"A3"},{"value":"5,15E-02","module":"C2"},{"value":"2,52E-04","module":"C3"},{"value":"0,0E+00","module":"C4"},{"value":"-6,45E+00","module":"D"}]}]}