{"product_name":"ABS, Skanska Industrial Solutions, Dalby Asfaltverk","epd_id":"NEPD-5747-5034-EN","compliance":["EN 15804+A2","ISO 14025","ISO 21930"],"producer_name":"Skanska Industrial Solutions AB","environmental_impact":[{"parameter":"GWP-total","unit":"kg CO2-eq.","values":[{"value":"1,55E+01","module":"A1"},{"value":"5,72E-01","module":"A2"},{"value":"9,15E+00","module":"A3"},{"value":"1,43E+00","module":"C1"},{"value":"5,72E+00","module":"C2"},{"value":"2,38E-01","module":"C3"},{"value":"0,0E+00","module":"C4"},{"value":"-2,37E+00","module":"D"}]},{"parameter":"GWP-fossil","unit":"kg CO2-eq.","values":[{"value":"1,57E+01","module":"A1"},{"value":"5,71E-01","module":"A2"},{"value":"9,14E+00","module":"A3"},{"value":"1,43E+00","module":"C1"},{"value":"5,72E+00","module":"C2"},{"value":"2,38E-01","module":"C3"},{"value":"0,0E+00","module":"C4"},{"value":"-2,37E+00","module":"D"}]},{"parameter":"GWP-biogenic","unit":"kg CO2-eq.","values":[{"value":"-2,83E-01","module":"A1"},{"value":"4,33E-04","module":"A2"},{"value":"4,88E-03","module":"A3"},{"value":"4,81E-04","module":"C1"},{"value":"3,07E-03","module":"C2"},{"value":"4,49E-05","module":"C3"},{"value":"0,0E+00","module":"C4"},{"value":"0,0E+00","module":"D"}]},{"parameter":"GWP-luluc","unit":"kg CO2-eq.","values":[{"value":"2,42E-02","module":"A1"},{"value":"1,74E-04","module":"A2"},{"value":"8,46E-03","module":"A3"},{"value":"1,19E-04","module":"C1"},{"value":"2,03E-03","module":"C2"},{"value":"1,89E-05","module":"C3"},{"value":"0,0E+00","module":"C4"},{"value":"-1,89E-03","module":"D"}]},{"parameter":"ODP","unit":"kg CFC 11-eq.","values":[{"value":"1,31E-06","module":"A1"},{"value":"1,38E-07","module":"A2"},{"value":"4,95E-07","module":"A3"},{"value":"3,09E-07","module":"C1"},{"value":"1,30E-06","module":"C2"},{"value":"5,17E-08","module":"C3"},{"value":"0,0E+00","module":"C4"},{"value":"-3,49E-06","module":"D"}]},{"parameter":"AP","unit":"mol H+-eq.","values":[{"value":"2,12E-01","module":"A1"},{"value":"1,84E-03","module":"A2"},{"value":"2,08E-01","module":"A3"},{"value":"1,50E-02","module":"C1"},{"value":"1,64E-02","module":"C2"},{"value":"2,50E-03","module":"C3"},{"value":"0,0E+00","module":"C4"},{"value":"-2,39E-02","module":"D"}]},{"parameter":"POCP","unit":"kg NMVOC-eq.","values":[{"value":"1,99E-01","module":"A1"},{"value":"1,76E-03","module":"A2"},{"value":"3,88E-02","module":"A3"},{"value":"1,99E-02","module":"C1"},{"value":"1,39E-02","module":"C2"},{"value":"3,33E-03","module":"C3"},{"value":"0,0E+00","module":"C4"},{"value":"-2,83E-02","module":"D"}]},{"parameter":"ADPE","unit":"kg Sb-eq.","values":[{"value":"2,83E-04","module":"A1"},{"value":"1,02E-05","module":"A2"},{"value":"1,66E-04","module":"A3"},{"value":"2,31E-06","module":"C1"},{"value":"1,58E-04","module":"C2"},{"value":"3,67E-07","module":"C3"},{"value":"0,0E+00","module":"C4"},{"value":"-2,10E-05","module":"D"}]},{"parameter":"ADPF","unit":"MJ","values":[{"value":"2,42E+03","module":"A1"},{"value":"9,28E+00","module":"A2"},{"value":"8,17E+01","module":"A3"},{"value":"1,97E+01","module":"C1"},{"value":"8,64E+01","module":"C2"},{"value":"3,29E+00","module":"C3"},{"value":"0,0E+00","module":"C4"},{"value":"-2,23E+02","module":"D"}]},{"parameter":"WDP","unit":"m3 world-eq.","values":[{"value":"5,53E+01","module":"A1"},{"value":"7,11E+00","module":"A2"},{"value":"1,03E+03","module":"A3"},{"value":"5,42E+00","module":"C1"},{"value":"8,36E+01","module":"C2"},{"value":"7,00E-01","module":"C3"},{"value":"0,0E+00","module":"C4"},{"value":"-1,81E+03","module":"D"}]},{"parameter":"EP-freshwater","unit":"kg P-eq.","values":[{"value":"3,91E-04","module":"A1"},{"value":"4,54E-06","module":"A2"},{"value":"3,24E-04","module":"A3"},{"value":"5,53E-06","module":"C1"},{"value":"4,55E-05","module":"C2"},{"value":"8,71E-07","module":"C3"},{"value":"0,0E+00","module":"C4"},{"value":"-4,95E-05","module":"D"}]},{"parameter":"EP-marine","unit":"kg N-eq.","values":[{"value":"6,21E-02","module":"A1"},{"value":"4,03E-04","module":"A2"},{"value":"1,44E-02","module":"A3"},{"value":"6,60E-03","module":"C1"},{"value":"3,25E-03","module":"C2"},{"value":"1,10E-03","module":"C3"},{"value":"0,0E+00","module":"C4"},{"value":"-4,56E-03","module":"D"}]},{"parameter":"EP-terrestrial","unit":"mol N-eq.","values":[{"value":"8,15E-01","module":"A1"},{"value":"4,49E-03","module":"A2"},{"value":"8,09E-01","module":"A3"},{"value":"7,24E-02","module":"C1"},{"value":"3,64E-02","module":"C2"},{"value":"1,21E-02","module":"C3"},{"value":"0,0E+00","module":"C4"},{"value":"-5,17E-02","module":"D"}]},{"parameter":"GWP-IOBC","unit":"kg CO2-eq.","values":[{"value":"1,61E+01","module":"A1"},{"value":"5,68E-01","module":"A2"},{"value":"1,95E+01","module":"A3"},{"value":"1,35E+00","module":"C1"},{"value":"5,70E+00","module":"C2"},{"value":"2,26E-01","module":"C3"},{"value":"0,0E+00","module":"C4"},{"value":"-2,31E+00","module":"D"}]}],"additional_environmental_impact":[{"parameter":"PM","unit":"disease incidence","values":[{"value":"1,64E-06","module":"A1"},{"value":"4,59E-08","module":"A2"},{"value":"1,72E-06","module":"A3"},{"value":"3,95E-07","module":"C1"},{"value":"3,50E-07","module":"C2"},{"value":"6,62E-08","module":"C3"},{"value":"0,0E+00","module":"C4"},{"value":"-1,51E-07","module":"D"}]},{"parameter":"ETP-fw","unit":"CTUe","values":[{"value":"5,89E+03","module":"A1"},{"value":"6,78E+00","module":"A2"},{"value":"2,01E+02","module":"A3"},{"value":"1,08E+01","module":"C1"},{"value":"6,41E+01","module":"C2"},{"value":"1,80E+00","module":"C3"},{"value":"0,0E+00","module":"C4"},{"value":"-1,41E+02","module":"D"}]},{"parameter":"HTP-c","unit":"CTUh","values":[{"value":"1,11E-08","module":"A1"},{"value":"0,0E+00","module":"A2"},{"value":"5,10E-09","module":"A3"},{"value":"4,17E-10","module":"C1"},{"value":"0,0E+00","module":"C2"},{"value":"0,0E+00","module":"C3"},{"value":"0,0E+00","module":"C4"},{"value":"-1,39E-09","module":"D"}]},{"parameter":"HTP-nc","unit":"CTUh","values":[{"value":"2,17E-07","module":"A1"},{"value":"6,56E-09","module":"A2"},{"value":"2,45E-07","module":"A3"},{"value":"1,01E-08","module":"C1"},{"value":"7,00E-08","module":"C2"},{"value":"1,77E-09","module":"C3"},{"value":"0,0E+00","module":"C4"},{"value":"-3,48E-08","module":"D"}]},{"parameter":"SQP","unit":"unitless","values":[{"value":"4,83E+02","module":"A1"},{"value":"1,06E+01","module":"A2"},{"value":"4,94E+01","module":"A3"},{"value":"2,51E+00","module":"C1"},{"value":"6,05E+01","module":"C2"},{"value":"4,18E-01","module":"C3"},{"value":"0,0E+00","module":"C4"},{"value":"-5,02E+01","module":"D"}]},{"parameter":"IRP","unit":"kBq U235-eq.","values":[{"value":"3,61E-01","module":"A1"},{"value":"4,05E-02","module":"A2"},{"value":"3,77E-01","module":"A3"},{"value":"8,47E-02","module":"C1"},{"value":"3,78E-01","module":"C2"},{"value":"1,41E-02","module":"C3"},{"value":"0,0E+00","module":"C4"},{"value":"-1,12E+00","module":"D"}]}],"resource_use":[{"parameter":"PERE","unit":"MJ","values":[{"value":"-4,44E+01","module":"A1"},{"value":"1,17E-01","module":"A2"},{"value":"7,49E+01","module":"A3"},{"value":"1,16E-01","module":"C1"},{"value":"1,24E+00","module":"C2"},{"value":"1,78E-02","module":"C3"},{"value":"0,0E+00","module":"C4"},{"value":"-1,23E+01","module":"D"}]},{"parameter":"PERM","unit":"MJ","values":[{"value":"6,80E+01","module":"A1"},{"value":"0,0E+00","module":"A2"},{"value":"0,0E+00","module":"A3"},{"value":"0,0E+00","module":"C1"},{"value":"0,0E+00","module":"C2"},{"value":"0,0E+00","module":"C3"},{"value":"0,0E+00","module":"C4"},{"value":"0,0E+00","module":"D"}]},{"parameter":"PERT","unit":"MJ","values":[{"value":"2,36E+01","module":"A1"},{"value":"1,17E-01","module":"A2"},{"value":"7,49E+01","module":"A3"},{"value":"1,16E-01","module":"C1"},{"value":"1,24E+00","module":"C2"},{"value":"1,78E-02","module":"C3"},{"value":"0,0E+00","module":"C4"},{"value":"-1,23E+01","module":"D"}]},{"parameter":"PENRE","unit":"MJ","values":[{"value":"3,72E+02","module":"A1"},{"value":"9,35E+00","module":"A2"},{"value":"8,24E+01","module":"A3"},{"value":"1,96E+01","module":"C1"},{"value":"8,71E+01","module":"C2"},{"value":"3,29E+00","module":"C3"},{"value":"0,0E+00","module":"C4"},{"value":"-2,23E+02","module":"D"}]},{"parameter":"PENRM","unit":"MJ","values":[{"value":"2,44E+03","module":"A1"},{"value":"0,0E+00","module":"A2"},{"value":"0,0E+00","module":"A3"},{"value":"0,0E+00","module":"C1"},{"value":"0,0E+00","module":"C2"},{"value":"-2,44E+03","module":"C3"},{"value":"0,0E+00","module":"C4"},{"value":"0,0E+00","module":"D"}]},{"parameter":"PENRT","unit":"MJ","values":[{"value":"2,42E+03","module":"A1"},{"value":"9,35E+00","module":"A2"},{"value":"8,24E+01","module":"A3"},{"value":"1,96E+01","module":"C1"},{"value":"8,71E+01","module":"C2"},{"value":"-2,44E+03","module":"C3"},{"value":"0,0E+00","module":"C4"},{"value":"-2,23E+02","module":"D"}]},{"parameter":"SM","unit":"kg","values":[{"value":"2,03E+02","module":"A1"},{"value":"3,20E-03","module":"A2"},{"value":"4,30E+00","module":"A3"},{"value":"9,91E-03","module":"C1"},{"value":"3,53E-02","module":"C2"},{"value":"3,96E+00","module":"C3"},{"value":"0,0E+00","module":"C4"},{"value":"-4,70E+00","module":"D"}]},{"parameter":"RSF","unit":"MJ","values":[{"value":"5,09E-02","module":"A1"},{"value":"4,08E-03","module":"A2"},{"value":"1,48E+01","module":"A3"},{"value":"3,38E-03","module":"C1"},{"value":"4,41E-02","module":"C2"},{"value":"4,38E-04","module":"C3"},{"value":"0,0E+00","module":"C4"},{"value":"-1,35E-01","module":"D"}]},{"parameter":"NRSF","unit":"MJ","values":[{"value":"4,89E-02","module":"A1"},{"value":"1,37E-02","module":"A2"},{"value":"1,94E-01","module":"A3"},{"value":"3,92E-02","module":"C1"},{"value":"1,58E-01","module":"C2"},{"value":"6,45E-03","module":"C3"},{"value":"0,0E+00","module":"C4"},{"value":"-5,61E-02","module":"D"}]},{"parameter":"FW","unit":"m3","values":[{"value":"1,13E-01","module":"A1"},{"value":"1,06E-03","module":"A2"},{"value":"5,11E-01","module":"A3"},{"value":"1,31E-02","module":"C1"},{"value":"9,24E-03","module":"C2"},{"value":"1,69E-04","module":"C3"},{"value":"0,0E+00","module":"C4"},{"value":"-1,09E-01","module":"D"}]}],"end_of_life_waste":[{"parameter":"HWD","unit":"kg","values":[{"value":"2,04E-02","module":"A1"},{"value":"5,07E-04","module":"A2"},{"value":"1,17E-01","module":"A3"},{"value":"5,92E-04","module":"C1"},{"value":"4,45E-03","module":"C2"},{"value":"9,69E-05","module":"C3"},{"value":"0,0E+00","module":"C4"},{"value":"-8,94E-02","module":"D"}]},{"parameter":"NHWD","unit":"kg","values":[{"value":"9,29E-01","module":"A1"},{"value":"8,06E-01","module":"A2"},{"value":"1,09E+00","module":"A3"},{"value":"2,41E-02","module":"C1"},{"value":"4,20E+00","module":"C2"},{"value":"3,90E-03","module":"C3"},{"value":"0,0E+00","module":"C4"},{"value":"-2,89E-01","module":"D"}]},{"parameter":"RWD","unit":"kg","values":[{"value":"2,61E-02","module":"A1"},{"value":"6,33E-05","module":"A2"},{"value":"3,24E-04","module":"A3"},{"value":"1,37E-04","module":"C1"},{"value":"5,88E-04","module":"C2"},{"value":"2,29E-05","module":"C3"},{"value":"0,0E+00","module":"C4"},{"value":"-1,64E-03","module":"D"}]}],"end_of_life_flow":[{"parameter":"CRU","unit":"kg","values":[{"value":"0,0E+00","module":"A1"},{"value":"0,0E+00","module":"A2"},{"value":"0,0E+00","module":"A3"},{"value":"0,0E+00","module":"C1"},{"value":"0,0E+00","module":"C2"},{"value":"0,0E+00","module":"C3"},{"value":"0,0E+00","module":"C4"},{"value":"0,0E+00","module":"D"}]},{"parameter":"MFR","unit":"kg","values":[{"value":"6,22E-04","module":"A1"},{"value":"4,49E-05","module":"A2"},{"value":"2,51E+00","module":"A3"},{"value":"3,70E-05","module":"C1"},{"value":"4,90E-04","module":"C2"},{"value":"2,54E+02","module":"C3"},{"value":"0,0E+00","module":"C4"},{"value":"-2,00E-02","module":"D"}]},{"parameter":"MER","unit":"kg","values":[{"value":"1,76E-02","module":"A1"},{"value":"2,77E-03","module":"A2"},{"value":"3,86E-02","module":"A3"},{"value":"9,72E-03","module":"C1"},{"value":"2,93E-02","module":"C2"},{"value":"4,92E-06","module":"C3"},{"value":"0,0E+00","module":"C4"},{"value":"-1,41E-03","module":"D"}]},{"parameter":"EEE","unit":"MJ","values":[{"value":"1,80E-02","module":"A1"},{"value":"4,83E-04","module":"A2"},{"value":"3,50E-02","module":"A3"},{"value":"1,16E-04","module":"C1"},{"value":"3,40E-03","module":"C2"},{"value":"1,69E-05","module":"C3"},{"value":"0,0E+00","module":"C4"},{"value":"-4,50E-01","module":"D"}]},{"parameter":"EET","unit":"MJ","values":[{"value":"2,73E-01","module":"A1"},{"value":"7,34E-03","module":"A2"},{"value":"5,30E-01","module":"A3"},{"value":"1,75E-03","module":"C1"},{"value":"5,15E-02","module":"C2"},{"value":"2,55E-04","module":"C3"},{"value":"0,0E+00","module":"C4"},{"value":"-6,81E+00","module":"D"}]}]}