{"product_name":"ABT 16 V\u00e4llsta Asphalt Plant","epd_id":"NEPD-2514-1242-EN","compliance":["EN 15804","ISO 14025","ISO 21930"],"producer_name":"Skanska Industrial Solutions AB","environmental_impact":[{"parameter":"GWP-total","unit":"kg CO2-eq.","values":[{"value":"3,19E+01","module":"A1-A3"},{"value":"4,34E+00","module":"A4"}]},{"parameter":"ODP","unit":"kg CFC 11-eq.","values":[{"value":"3,80E-06","module":"A1-A3"},{"value":"9,00E-07","module":"A4"}]},{"parameter":"AP","unit":"kg SO2-eq.","values":[{"value":"1,97E-01","module":"A1-A3"},{"value":"1,13E-02","module":"A4"}]},{"parameter":"EP","unit":"kg Phosphat-eq.","values":[{"value":"3,89E-02","module":"A1-A3"},{"value":"1,55E-03","module":"A4"}]},{"parameter":"POCP","unit":"kg Ethen-eq.","values":[{"value":"1,46E-02","module":"A1-A3"},{"value":"6,83E-04","module":"A4"}]},{"parameter":"ADPE","unit":"kg Sb-eq.","values":[{"value":"2,26E-05","module":"A1-A3"},{"value":"1,08E-05","module":"A4"}]},{"parameter":"ADPF","unit":"MJ","values":[{"value":"2,05E+03","module":"A1-A3"},{"value":"7,13E+01","module":"A4"}]},{"parameter":"ADPM","unit":"kg Sb-eq.","values":[{"value":"2,26E-05","module":"A1-A3"},{"value":"1,08E-05","module":"A4"}]}],"additional_environmental_impact":[],"resource_use":[{"parameter":"PERE","unit":"MJ","values":[{"value":"1,75E+02","module":"A1-A3"},{"value":"3,00E-01","module":"A4"}]},{"parameter":"PERM","unit":"MJ","values":[{"value":"1,07E+00","module":"A1-A3"},{"value":"0,0E+00","module":"A4"}]},{"parameter":"PERT","unit":"MJ","values":[{"value":"1,76E+02","module":"A1-A3"},{"value":"3,00E-01","module":"A4"}]},{"parameter":"PENRE","unit":"MJ","values":[{"value":"4,05E+02","module":"A1-A3"},{"value":"5,63E+01","module":"A4"}]},{"parameter":"PENRM","unit":"MJ","values":[{"value":"2,60E+03","module":"A1-A3"},{"value":"0,0E+00","module":"A4"}]},{"parameter":"PENRT","unit":"MJ","values":[{"value":"2,12E+03","module":"A1-A3"},{"value":"5,63E+01","module":"A4"}]},{"parameter":"SM","unit":"kg","values":[{"value":"4,00E+02","module":"A1-A3"},{"value":"0,0E+00","module":"A4"}]},{"parameter":"RSF","unit":"MJ","values":[{"value":"2,82E-02","module":"A1-A3"},{"value":"0,0E+00","module":"A4"}]},{"parameter":"NRSF","unit":"MJ","values":[{"value":"0,0E+00","module":"A1-A3"},{"value":"0,0E+00","module":"A4"}]},{"parameter":"FW","unit":"m3","values":[{"value":"4,77E+00","module":"A1-A3"},{"value":"0,0E+00","module":"A4"}]}],"end_of_life_waste":[{"parameter":"HWD","unit":"kg","values":[{"value":"2,38E-03","module":"A1-A3"},{"value":"3,97E-05","module":"A4"}]},{"parameter":"NHWD","unit":"kg","values":[{"value":"4,09E+00","module":"A1-A3"},{"value":"6,71E+00","module":"A4"}]},{"parameter":"RWD","unit":"kg","values":[{"value":"0,0E+00","module":"A1-A3"},{"value":"0,0E+00","module":"A4"}]}],"end_of_life_flow":[{"parameter":"CRU","unit":"kg","values":[{"value":"0,0E+00","module":"A1-A3"},{"value":"0,0E+00","module":"A4"}]},{"parameter":"MFR","unit":"kg","values":[{"value":"5,20E-02","module":"A1-A3"},{"value":"0,0E+00","module":"A4"}]},{"parameter":"MER","unit":"kg","values":[{"value":"0,0E+00","module":"A1-A3"},{"value":"0,0E+00","module":"A4"}]},{"parameter":"EEE","unit":"MJ","values":[{"value":"0,0E+00","module":"A1-A3"},{"value":"0,0E+00","module":"A4"}]},{"parameter":"EET","unit":"MJ","values":[{"value":"0,0E+00","module":"A1-A3"},{"value":"0,0E+00","module":"A4"}]}]}