{"product_name":"Access Open Storage with variants","epd_id":"NEPD-8277-7947-EN","compliance":["EN 15804+A2","ISO 14025","ISO 21930"],"producer_name":"AB Edsbyverken","environmental_impact":[{"parameter":"GWP-total","unit":"kg CO2-eq.","values":[{"value":"-3,13E+01","module":"A1-A3"},{"value":"2,33E+00","module":"A4"},{"value":"4,97E+00","module":"A5"},{"value":"2,69E-01","module":"B2"},{"value":"0,0E+00","module":"B3"},{"value":"0,0E+00","module":"B4"},{"value":"0,0E+00","module":"C1"},{"value":"3,88E-01","module":"C2"},{"value":"1,65E+02","module":"C3"},{"value":"3,62E-02","module":"C4"},{"value":"-2,49E+00","module":"D"}]},{"parameter":"GWP-fossil","unit":"kg CO2-eq.","values":[{"value":"4,06E+01","module":"A1-A3"},{"value":"2,32E+00","module":"A4"},{"value":"4,77E-02","module":"A5"},{"value":"2,67E-01","module":"B2"},{"value":"0,0E+00","module":"B3"},{"value":"0,0E+00","module":"B4"},{"value":"0,0E+00","module":"C1"},{"value":"3,87E-01","module":"C2"},{"value":"9,70E+01","module":"C3"},{"value":"3,62E-02","module":"C4"},{"value":"-2,40E+00","module":"D"}]},{"parameter":"GWP-biogenic","unit":"kg CO2-eq.","values":[{"value":"-7,22E+01","module":"A1-A3"},{"value":"9,62E-04","module":"A4"},{"value":"4,92E+00","module":"A5"},{"value":"1,68E-03","module":"B2"},{"value":"0,0E+00","module":"B3"},{"value":"0,0E+00","module":"B4"},{"value":"0,0E+00","module":"C1"},{"value":"1,60E-04","module":"C2"},{"value":"6,79E+01","module":"C3"},{"value":"4,08E-06","module":"C4"},{"value":"-4,95E-03","module":"D"}]},{"parameter":"GWP-luluc","unit":"kg CO2-eq.","values":[{"value":"2,53E-01","module":"A1-A3"},{"value":"8,27E-04","module":"A4"},{"value":"1,56E-05","module":"A5"},{"value":"4,35E-04","module":"B2"},{"value":"0,0E+00","module":"B3"},{"value":"0,0E+00","module":"B4"},{"value":"0,0E+00","module":"C1"},{"value":"1,38E-04","module":"C2"},{"value":"1,66E-03","module":"C3"},{"value":"9,30E-06","module":"C4"},{"value":"-8,24E-02","module":"D"}]},{"parameter":"ODP","unit":"kg CFC 11-eq.","values":[{"value":"5,10E-06","module":"A1-A3"},{"value":"5,27E-07","module":"A4"},{"value":"9,95E-09","module":"A5"},{"value":"2,37E-08","module":"B2"},{"value":"0,0E+00","module":"B3"},{"value":"0,0E+00","module":"B4"},{"value":"0,0E+00","module":"C1"},{"value":"8,78E-08","module":"C2"},{"value":"6,60E-07","module":"C3"},{"value":"9,60E-09","module":"C4"},{"value":"-1,74E-01","module":"D"}]},{"parameter":"AP","unit":"mol H+-eq.","values":[{"value":"1,33E-01","module":"A1-A3"},{"value":"6,68E-03","module":"A4"},{"value":"2,23E-04","module":"A5"},{"value":"1,56E-03","module":"B2"},{"value":"0,0E+00","module":"B3"},{"value":"0,0E+00","module":"B4"},{"value":"0,0E+00","module":"C1"},{"value":"1,11E-03","module":"C2"},{"value":"1,47E-02","module":"C3"},{"value":"2,19E-04","module":"C4"},{"value":"-1,98E-02","module":"D"}]},{"parameter":"POCP","unit":"kg NMVOC-eq.","values":[{"value":"1,01E-01","module":"A1-A3"},{"value":"5,66E-03","module":"A4"},{"value":"2,30E-04","module":"A5"},{"value":"9,05E-04","module":"B2"},{"value":"0,0E+00","module":"B3"},{"value":"0,0E+00","module":"B4"},{"value":"0,0E+00","module":"C1"},{"value":"9,44E-04","module":"C2"},{"value":"1,35E-02","module":"C3"},{"value":"2,43E-04","module":"C4"},{"value":"-1,93E-02","module":"D"}]},{"parameter":"ADPE","unit":"kg Sb-eq.","values":[{"value":"5,57E-04","module":"A1-A3"},{"value":"6,42E-05","module":"A4"},{"value":"1,15E-06","module":"A5"},{"value":"7,48E-06","module":"B2"},{"value":"0,0E+00","module":"B3"},{"value":"0,0E+00","module":"B4"},{"value":"0,0E+00","module":"C1"},{"value":"1,07E-05","module":"C2"},{"value":"2,62E-05","module":"C3"},{"value":"5,03E-07","module":"C4"},{"value":"-2,40E-05","module":"D"}]},{"parameter":"ADPF","unit":"MJ","values":[{"value":"1,05E+03","module":"A1-A3"},{"value":"3,52E+01","module":"A4"},{"value":"6,59E-01","module":"A5"},{"value":"4,57E+00","module":"B2"},{"value":"0,0E+00","module":"B3"},{"value":"0,0E+00","module":"B4"},{"value":"0,0E+00","module":"C1"},{"value":"5,86E+00","module":"C2"},{"value":"1,77E+01","module":"C3"},{"value":"7,10E-01","module":"C4"},{"value":"-3,43E+01","module":"D"}]},{"parameter":"WDP","unit":"m3 world-eq.","values":[{"value":"3,66E+04","module":"A1-A3"},{"value":"3,40E+01","module":"A4"},{"value":"8,43E-01","module":"A5"},{"value":"8,18E+01","module":"B2"},{"value":"0,0E+00","module":"B3"},{"value":"0,0E+00","module":"B4"},{"value":"0,0E+00","module":"C1"},{"value":"5,67E+00","module":"C2"},{"value":"-2,73E+02","module":"C3"},{"value":"2,31E+00","module":"C4"},{"value":"-4,25E+02","module":"D"}]},{"parameter":"EP-freshwater","unit":"kg P-eq.","values":[{"value":"6,73E-04","module":"A1-A3"},{"value":"1,86E-05","module":"A4"},{"value":"3,87E-07","module":"A5"},{"value":"2,14E-05","module":"B2"},{"value":"0,0E+00","module":"B3"},{"value":"0,0E+00","module":"B4"},{"value":"0,0E+00","module":"C1"},{"value":"3,10E-06","module":"C2"},{"value":"6,88E-05","module":"C3"},{"value":"3,67E-07","module":"C4"},{"value":"-2,13E-04","module":"D"}]},{"parameter":"EP-marine","unit":"kg N-eq.","values":[{"value":"3,62E-02","module":"A1-A3"},{"value":"1,32E-03","module":"A4"},{"value":"7,43E-05","module":"A5"},{"value":"2,48E-04","module":"B2"},{"value":"0,0E+00","module":"B3"},{"value":"0,0E+00","module":"B4"},{"value":"0,0E+00","module":"C1"},{"value":"2,20E-04","module":"C2"},{"value":"5,52E-03","module":"C3"},{"value":"7,62E-05","module":"C4"},{"value":"-6,45E-03","module":"D"}]},{"parameter":"EP-terrestrial","unit":"mol N-eq.","values":[{"value":"3,65E-01","module":"A1-A3"},{"value":"1,48E-02","module":"A4"},{"value":"7,99E-04","module":"A5"},{"value":"2,88E-03","module":"B2"},{"value":"0,0E+00","module":"B3"},{"value":"0,0E+00","module":"B4"},{"value":"0,0E+00","module":"C1"},{"value":"2,46E-03","module":"C2"},{"value":"5,51E-02","module":"C3"},{"value":"8,44E-04","module":"C4"},{"value":"-6,98E-02","module":"D"}]},{"parameter":"GWP-IOBC","unit":"kg CO2-eq.","values":[{"value":"4,10E+01","module":"A1-A3"},{"value":"2,33E+00","module":"A4"},{"value":"4,77E-02","module":"A5"},{"value":"2,69E-01","module":"B2"},{"value":"0,0E+00","module":"B3"},{"value":"0,0E+00","module":"B4"},{"value":"0,0E+00","module":"C1"},{"value":"3,88E-01","module":"C2"},{"value":"5,30E+01","module":"C3"},{"value":"1,20E-01","module":"C4"},{"value":"-2,46E+00","module":"D"}]}],"additional_environmental_impact":[{"parameter":"PM","unit":"disease incidence","values":[{"value":"1,74E-06","module":"A1-A3"},{"value":"1,42E-07","module":"A4"},{"value":"3,29E-09","module":"A5"},{"value":"1,31E-08","module":"B2"},{"value":"0,0E+00","module":"B3"},{"value":"0,0E+00","module":"B4"},{"value":"0,0E+00","module":"C1"},{"value":"2,37E-08","module":"C2"},{"value":"8,76E-08","module":"C3"},{"value":"3,81E-09","module":"C4"},{"value":"-1,20E-06","module":"D"}]},{"parameter":"ETP-fw","unit":"CTUe","values":[{"value":"9,30E+02","module":"A1-A3"},{"value":"2,61E+01","module":"A4"},{"value":"8,78E-01","module":"A5"},{"value":"4,95E+00","module":"B2"},{"value":"0,0E+00","module":"B3"},{"value":"0,0E+00","module":"B4"},{"value":"0,0E+00","module":"C1"},{"value":"4,34E+00","module":"C2"},{"value":"2,58E+02","module":"C3"},{"value":"8,15E-01","module":"C4"},{"value":"-1,87E+02","module":"D"}]},{"parameter":"HTP-c","unit":"CTUh","values":[{"value":"2,38E-08","module":"A1-A3"},{"value":"0,0E+00","module":"A4"},{"value":"2,60E-11","module":"A5"},{"value":"7,39E-10","module":"B2"},{"value":"0,0E+00","module":"B3"},{"value":"0,0E+00","module":"B4"},{"value":"0,0E+00","module":"C1"},{"value":"0,0E+00","module":"C2"},{"value":"8,20E-09","module":"C3"},{"value":"4,50E-11","module":"C4"},{"value":"-3,46E-09","module":"D"}]},{"parameter":"HTP-nc","unit":"CTUh","values":[{"value":"5,42E-07","module":"A1-A3"},{"value":"2,85E-08","module":"A4"},{"value":"1,10E-09","module":"A5"},{"value":"1,64E-08","module":"B2"},{"value":"0,0E+00","module":"B3"},{"value":"0,0E+00","module":"B4"},{"value":"0,0E+00","module":"C1"},{"value":"4,74E-09","module":"C2"},{"value":"1,76E-07","module":"C3"},{"value":"1,55E-09","module":"C4"},{"value":"-1,77E-07","module":"D"}]},{"parameter":"SQP","unit":"unitless","values":[{"value":"2,79E+03","module":"A1-A3"},{"value":"2,46E+01","module":"A4"},{"value":"4,46E-01","module":"A5"},{"value":"1,28E+00","module":"B2"},{"value":"0,0E+00","module":"B3"},{"value":"0,0E+00","module":"B4"},{"value":"0,0E+00","module":"C1"},{"value":"4,10E+00","module":"C2"},{"value":"3,69E+00","module":"C3"},{"value":"1,08E+00","module":"C4"},{"value":"-2,29E+02","module":"D"}]},{"parameter":"IRP","unit":"kBq U235-eq.","values":[{"value":"1,41E+01","module":"A1-A3"},{"value":"1,54E-01","module":"A4"},{"value":"2,82E-03","module":"A5"},{"value":"3,16E-02","module":"B2"},{"value":"0,0E+00","module":"B3"},{"value":"0,0E+00","module":"B4"},{"value":"0,0E+00","module":"C1"},{"value":"2,56E-02","module":"C2"},{"value":"6,87E-02","module":"C3"},{"value":"2,94E-03","module":"C4"},{"value":"-2,18E-01","module":"D"}]}],"resource_use":[{"parameter":"PERE","unit":"MJ","values":[{"value":"7,13E+02","module":"A1-A3"},{"value":"5,03E-01","module":"A4"},{"value":"1,09E-02","module":"A5"},{"value":"6,21E-01","module":"B2"},{"value":"0,0E+00","module":"B3"},{"value":"0,0E+00","module":"B4"},{"value":"0,0E+00","module":"C1"},{"value":"8,39E-02","module":"C2"},{"value":"1,77E+00","module":"C3"},{"value":"1,71E-02","module":"C4"},{"value":"-2,11E+02","module":"D"}]},{"parameter":"PERM","unit":"MJ","values":[{"value":"7,05E+02","module":"A1-A3"},{"value":"0,0E+00","module":"A4"},{"value":"-1,70E+01","module":"A5"},{"value":"0,0E+00","module":"B2"},{"value":"0,0E+00","module":"B3"},{"value":"0,0E+00","module":"B4"},{"value":"0,0E+00","module":"C1"},{"value":"0,0E+00","module":"C2"},{"value":"-6,87E+02","module":"C3"},{"value":"0,0E+00","module":"C4"},{"value":"0,0E+00","module":"D"}]},{"parameter":"PERT","unit":"MJ","values":[{"value":"1,42E+03","module":"A1-A3"},{"value":"5,03E-01","module":"A4"},{"value":"-1,69E+01","module":"A5"},{"value":"6,21E-01","module":"B2"},{"value":"0,0E+00","module":"B3"},{"value":"0,0E+00","module":"B4"},{"value":"0,0E+00","module":"C1"},{"value":"8,39E-02","module":"C2"},{"value":"-6,86E+02","module":"C3"},{"value":"1,71E-02","module":"C4"},{"value":"-2,11E+02","module":"D"}]},{"parameter":"PENRE","unit":"MJ","values":[{"value":"9,60E+02","module":"A1-A3"},{"value":"3,52E+01","module":"A4"},{"value":"6,59E-01","module":"A5"},{"value":"4,57E+00","module":"B2"},{"value":"0,0E+00","module":"B3"},{"value":"0,0E+00","module":"B4"},{"value":"0,0E+00","module":"C1"},{"value":"5,86E+00","module":"C2"},{"value":"2,19E+01","module":"C3"},{"value":"7,14E-01","module":"C4"},{"value":"-3,43E+01","module":"D"}]},{"parameter":"PENRM","unit":"MJ","values":[{"value":"1,04E+02","module":"A1-A3"},{"value":"0,0E+00","module":"A4"},{"value":"-3,66E-01","module":"A5"},{"value":"0,0E+00","module":"B2"},{"value":"0,0E+00","module":"B3"},{"value":"0,0E+00","module":"B4"},{"value":"0,0E+00","module":"C1"},{"value":"0,0E+00","module":"C2"},{"value":"-1,02E+02","module":"C3"},{"value":"0,0E+00","module":"C4"},{"value":"0,0E+00","module":"D"}]},{"parameter":"PENRT","unit":"MJ","values":[{"value":"1,06E+03","module":"A1-A3"},{"value":"3,52E+01","module":"A4"},{"value":"2,94E-01","module":"A5"},{"value":"4,57E+00","module":"B2"},{"value":"0,0E+00","module":"B3"},{"value":"0,0E+00","module":"B4"},{"value":"0,0E+00","module":"C1"},{"value":"5,86E+00","module":"C2"},{"value":"-7,98E+01","module":"C3"},{"value":"7,14E-01","module":"C4"},{"value":"-3,43E+01","module":"D"}]},{"parameter":"SM","unit":"kg","values":[{"value":"2,30E+01","module":"A1-A3"},{"value":"0,0E+00","module":"A4"},{"value":"0,0E+00","module":"A5"},{"value":"0,0E+00","module":"B2"},{"value":"0,0E+00","module":"B3"},{"value":"0,0E+00","module":"B4"},{"value":"0,0E+00","module":"C1"},{"value":"0,0E+00","module":"C2"},{"value":"0,0E+00","module":"C3"},{"value":"0,0E+00","module":"C4"},{"value":"0,0E+00","module":"D"}]},{"parameter":"RSF","unit":"MJ","values":[{"value":"5,16E+01","module":"A1-A3"},{"value":"1,80E-02","module":"A4"},{"value":"3,60E-04","module":"A5"},{"value":"4,98E-02","module":"B2"},{"value":"0,0E+00","module":"B3"},{"value":"0,0E+00","module":"B4"},{"value":"0,0E+00","module":"C1"},{"value":"3,00E-03","module":"C2"},{"value":"4,38E-02","module":"C3"},{"value":"4,07E-04","module":"C4"},{"value":"-3,66E-02","module":"D"}]},{"parameter":"NRSF","unit":"MJ","values":[{"value":"2,48E+00","module":"A1-A3"},{"value":"6,44E-02","module":"A4"},{"value":"1,48E-03","module":"A5"},{"value":"4,91E-02","module":"B2"},{"value":"0,0E+00","module":"B3"},{"value":"0,0E+00","module":"B4"},{"value":"0,0E+00","module":"C1"},{"value":"1,07E-02","module":"C2"},{"value":"0,0E+00","module":"C3"},{"value":"1,21E-02","module":"C4"},{"value":"-1,25E+01","module":"D"}]},{"parameter":"FW","unit":"m3","values":[{"value":"5,85E-01","module":"A1-A3"},{"value":"3,76E-03","module":"A4"},{"value":"3,11E-04","module":"A5"},{"value":"7,85E-01","module":"B2"},{"value":"0,0E+00","module":"B3"},{"value":"0,0E+00","module":"B4"},{"value":"0,0E+00","module":"C1"},{"value":"6,27E-04","module":"C2"},{"value":"3,16E-02","module":"C3"},{"value":"6,88E-04","module":"C4"},{"value":"-2,54E-01","module":"D"}]}],"end_of_life_waste":[{"parameter":"HWD","unit":"kg","values":[{"value":"1,27E-01","module":"A1-A3"},{"value":"1,81E-03","module":"A4"},{"value":"0,0E+00","module":"A5"},{"value":"8,64E-04","module":"B2"},{"value":"0,0E+00","module":"B3"},{"value":"0,0E+00","module":"B4"},{"value":"0,0E+00","module":"C1"},{"value":"3,02E-04","module":"C2"},{"value":"0,0E+00","module":"C3"},{"value":"8,34E+00","module":"C4"},{"value":"-1,67E-03","module":"D"}]},{"parameter":"NHWD","unit":"kg","values":[{"value":"1,24E+01","module":"A1-A3"},{"value":"1,71E+00","module":"A4"},{"value":"2,91E+00","module":"A5"},{"value":"5,55E-02","module":"B2"},{"value":"0,0E+00","module":"B3"},{"value":"0,0E+00","module":"B4"},{"value":"0,0E+00","module":"C1"},{"value":"2,85E-01","module":"C2"},{"value":"4,08E+01","module":"C3"},{"value":"1,40E+00","module":"C4"},{"value":"-8,13E-01","module":"D"}]},{"parameter":"RWD","unit":"kg","values":[{"value":"1,37E-02","module":"A1-A3"},{"value":"2,39E-04","module":"A4"},{"value":"0,0E+00","module":"A5"},{"value":"2,68E-05","module":"B2"},{"value":"0,0E+00","module":"B3"},{"value":"0,0E+00","module":"B4"},{"value":"0,0E+00","module":"C1"},{"value":"3,99E-05","module":"C2"},{"value":"0,0E+00","module":"C3"},{"value":"1,57E-05","module":"C4"},{"value":"-1,79E-04","module":"D"}]}],"end_of_life_flow":[{"parameter":"CRU","unit":"kg","values":[{"value":"0,0E+00","module":"A1-A3"},{"value":"0,0E+00","module":"A4"},{"value":"0,0E+00","module":"A5"},{"value":"0,0E+00","module":"B2"},{"value":"0,0E+00","module":"B3"},{"value":"0,0E+00","module":"B4"},{"value":"0,0E+00","module":"C1"},{"value":"0,0E+00","module":"C2"},{"value":"0,0E+00","module":"C3"},{"value":"0,0E+00","module":"C4"},{"value":"0,0E+00","module":"D"}]},{"parameter":"MFR","unit":"kg","values":[{"value":"3,35E+00","module":"A1-A3"},{"value":"0,0E+00","module":"A4"},{"value":"2,70E+00","module":"A5"},{"value":"0,0E+00","module":"B2"},{"value":"0,0E+00","module":"B3"},{"value":"0,0E+00","module":"B4"},{"value":"0,0E+00","module":"C1"},{"value":"0,0E+00","module":"C2"},{"value":"1,36E-02","module":"C3"},{"value":"0,0E+00","module":"C4"},{"value":"0,0E+00","module":"D"}]},{"parameter":"MER","unit":"kg","values":[{"value":"5,49E+00","module":"A1-A3"},{"value":"0,0E+00","module":"A4"},{"value":"4,45E-06","module":"A5"},{"value":"0,0E+00","module":"B2"},{"value":"0,0E+00","module":"B3"},{"value":"0,0E+00","module":"B4"},{"value":"0,0E+00","module":"C1"},{"value":"0,0E+00","module":"C2"},{"value":"4,45E+01","module":"C3"},{"value":"0,0E+00","module":"C4"},{"value":"0,0E+00","module":"D"}]},{"parameter":"EEE","unit":"MJ","values":[{"value":"3,85E+00","module":"A1-A3"},{"value":"0,0E+00","module":"A4"},{"value":"1,66E-01","module":"A5"},{"value":"0,0E+00","module":"B2"},{"value":"0,0E+00","module":"B3"},{"value":"0,0E+00","module":"B4"},{"value":"0,0E+00","module":"C1"},{"value":"0,0E+00","module":"C2"},{"value":"3,11E+00","module":"C3"},{"value":"0,0E+00","module":"C4"},{"value":"0,0E+00","module":"D"}]},{"parameter":"EET","unit":"MJ","values":[{"value":"5,82E+01","module":"A1-A3"},{"value":"0,0E+00","module":"A4"},{"value":"2,51E+00","module":"A5"},{"value":"0,0E+00","module":"B2"},{"value":"0,0E+00","module":"B3"},{"value":"0,0E+00","module":"B4"},{"value":"0,0E+00","module":"C1"},{"value":"0,0E+00","module":"C2"},{"value":"4,71E+01","module":"C3"},{"value":"0,0E+00","module":"C4"},{"value":"0,0E+00","module":"D"}]}]}