{"product_name":"Access Tower with variants","epd_id":"NEPD-8385-8079-EN","compliance":["EN 15804+A2","ISO 14025","ISO 21930"],"producer_name":"AB Edsbyverken","environmental_impact":[{"parameter":"GWP-total","unit":"kg CO2-eq.","values":[{"value":"-7,21E+00","module":"A1-A3"},{"value":"3,29E+00","module":"A4"},{"value":"4,10E+00","module":"A5"},{"value":"2,69E-01","module":"B2"},{"value":"0,0E+00","module":"B3"},{"value":"0,0E+00","module":"B4"},{"value":"0,0E+00","module":"C1"},{"value":"5,49E-01","module":"C2"},{"value":"2,27E+02","module":"C3"},{"value":"7,69E-02","module":"C4"},{"value":"-4,68E+00","module":"D"}]},{"parameter":"GWP-fossil","unit":"kg CO2-eq.","values":[{"value":"8,64E+01","module":"A1-A3"},{"value":"3,29E+00","module":"A4"},{"value":"3,95E-02","module":"A5"},{"value":"2,67E-01","module":"B2"},{"value":"0,0E+00","module":"B3"},{"value":"0,0E+00","module":"B4"},{"value":"0,0E+00","module":"C1"},{"value":"5,49E-01","module":"C2"},{"value":"1,36E+02","module":"C3"},{"value":"7,68E-02","module":"C4"},{"value":"-4,56E+00","module":"D"}]},{"parameter":"GWP-biogenic","unit":"kg CO2-eq.","values":[{"value":"-9,40E+01","module":"A1-A3"},{"value":"1,36E-03","module":"A4"},{"value":"4,06E+00","module":"A5"},{"value":"1,68E-03","module":"B2"},{"value":"0,0E+00","module":"B3"},{"value":"0,0E+00","module":"B4"},{"value":"0,0E+00","module":"C1"},{"value":"2,27E-04","module":"C2"},{"value":"9,16E+01","module":"C3"},{"value":"2,74E-05","module":"C4"},{"value":"-7,45E-03","module":"D"}]},{"parameter":"GWP-luluc","unit":"kg CO2-eq.","values":[{"value":"4,11E-01","module":"A1-A3"},{"value":"1,17E-03","module":"A4"},{"value":"1,29E-05","module":"A5"},{"value":"4,35E-04","module":"B2"},{"value":"0,0E+00","module":"B3"},{"value":"0,0E+00","module":"B4"},{"value":"0,0E+00","module":"C1"},{"value":"1,95E-04","module":"C2"},{"value":"2,29E-03","module":"C3"},{"value":"2,21E-05","module":"C4"},{"value":"-1,13E-01","module":"D"}]},{"parameter":"ODP","unit":"kg CFC 11-eq.","values":[{"value":"8,90E-06","module":"A1-A3"},{"value":"7,46E-07","module":"A4"},{"value":"8,22E-09","module":"A5"},{"value":"2,37E-08","module":"B2"},{"value":"0,0E+00","module":"B3"},{"value":"0,0E+00","module":"B4"},{"value":"0,0E+00","module":"C1"},{"value":"1,24E-07","module":"C2"},{"value":"9,07E-07","module":"C3"},{"value":"2,30E-08","module":"C4"},{"value":"-2,38E-01","module":"D"}]},{"parameter":"AP","unit":"mol H+-eq.","values":[{"value":"3,65E-01","module":"A1-A3"},{"value":"9,46E-03","module":"A4"},{"value":"1,84E-04","module":"A5"},{"value":"1,56E-03","module":"B2"},{"value":"0,0E+00","module":"B3"},{"value":"0,0E+00","module":"B4"},{"value":"0,0E+00","module":"C1"},{"value":"1,58E-03","module":"C2"},{"value":"2,03E-02","module":"C3"},{"value":"5,19E-04","module":"C4"},{"value":"-3,33E-02","module":"D"}]},{"parameter":"POCP","unit":"kg NMVOC-eq.","values":[{"value":"2,49E-01","module":"A1-A3"},{"value":"8,02E-03","module":"A4"},{"value":"1,90E-04","module":"A5"},{"value":"9,05E-04","module":"B2"},{"value":"0,0E+00","module":"B3"},{"value":"0,0E+00","module":"B4"},{"value":"0,0E+00","module":"C1"},{"value":"1,34E-03","module":"C2"},{"value":"1,87E-02","module":"C3"},{"value":"5,86E-04","module":"C4"},{"value":"-3,27E-02","module":"D"}]},{"parameter":"ADPE","unit":"kg Sb-eq.","values":[{"value":"1,86E-03","module":"A1-A3"},{"value":"9,09E-05","module":"A4"},{"value":"9,46E-07","module":"A5"},{"value":"7,48E-06","module":"B2"},{"value":"0,0E+00","module":"B3"},{"value":"0,0E+00","module":"B4"},{"value":"0,0E+00","module":"C1"},{"value":"1,52E-05","module":"C2"},{"value":"3,62E-05","module":"C3"},{"value":"1,24E-06","module":"C4"},{"value":"-5,48E-05","module":"D"}]},{"parameter":"ADPF","unit":"MJ","values":[{"value":"1,82E+03","module":"A1-A3"},{"value":"4,98E+01","module":"A4"},{"value":"5,45E-01","module":"A5"},{"value":"4,57E+00","module":"B2"},{"value":"0,0E+00","module":"B3"},{"value":"0,0E+00","module":"B4"},{"value":"0,0E+00","module":"C1"},{"value":"8,30E+00","module":"C2"},{"value":"2,43E+01","module":"C3"},{"value":"1,70E+00","module":"C4"},{"value":"-5,76E+01","module":"D"}]},{"parameter":"WDP","unit":"m3 world-eq.","values":[{"value":"5,25E+04","module":"A1-A3"},{"value":"4,81E+01","module":"A4"},{"value":"6,98E-01","module":"A5"},{"value":"8,18E+01","module":"B2"},{"value":"0,0E+00","module":"B3"},{"value":"0,0E+00","module":"B4"},{"value":"0,0E+00","module":"C1"},{"value":"8,02E+00","module":"C2"},{"value":"-3,81E+02","module":"C3"},{"value":"4,01E+00","module":"C4"},{"value":"-5,14E+02","module":"D"}]},{"parameter":"EP-freshwater","unit":"kg P-eq.","values":[{"value":"2,16E-03","module":"A1-A3"},{"value":"2,63E-05","module":"A4"},{"value":"3,19E-07","module":"A5"},{"value":"2,14E-05","module":"B2"},{"value":"0,0E+00","module":"B3"},{"value":"0,0E+00","module":"B4"},{"value":"0,0E+00","module":"C1"},{"value":"4,38E-06","module":"C2"},{"value":"9,36E-05","module":"C3"},{"value":"7,69E-07","module":"C4"},{"value":"-3,70E-04","module":"D"}]},{"parameter":"EP-marine","unit":"kg N-eq.","values":[{"value":"7,98E-02","module":"A1-A3"},{"value":"1,87E-03","module":"A4"},{"value":"6,15E-05","module":"A5"},{"value":"2,48E-04","module":"B2"},{"value":"0,0E+00","module":"B3"},{"value":"0,0E+00","module":"B4"},{"value":"0,0E+00","module":"C1"},{"value":"3,12E-04","module":"C2"},{"value":"7,63E-03","module":"C3"},{"value":"1,84E-04","module":"C4"},{"value":"-1,01E-02","module":"D"}]},{"parameter":"EP-terrestrial","unit":"mol N-eq.","values":[{"value":"8,37E-01","module":"A1-A3"},{"value":"2,09E-02","module":"A4"},{"value":"6,60E-04","module":"A5"},{"value":"2,88E-03","module":"B2"},{"value":"0,0E+00","module":"B3"},{"value":"0,0E+00","module":"B4"},{"value":"0,0E+00","module":"C1"},{"value":"3,49E-03","module":"C2"},{"value":"7,60E-02","module":"C3"},{"value":"2,03E-03","module":"C4"},{"value":"-1,09E-01","module":"D"}]},{"parameter":"GWP-IOBC","unit":"kg CO2-eq.","values":[{"value":"8,73E+01","module":"A1-A3"},{"value":"3,29E+00","module":"A4"},{"value":"3,95E-02","module":"A5"},{"value":"2,69E-01","module":"B2"},{"value":"0,0E+00","module":"B3"},{"value":"0,0E+00","module":"B4"},{"value":"0,0E+00","module":"C1"},{"value":"5,49E-01","module":"C2"},{"value":"7,47E+01","module":"C3"},{"value":"1,94E-01","module":"C4"},{"value":"-5,27E+00","module":"D"}]}],"additional_environmental_impact":[{"parameter":"PM","unit":"disease incidence","values":[{"value":"4,70E-06","module":"A1-A3"},{"value":"2,02E-07","module":"A4"},{"value":"2,72E-09","module":"A5"},{"value":"1,31E-08","module":"B2"},{"value":"0,0E+00","module":"B3"},{"value":"0,0E+00","module":"B4"},{"value":"0,0E+00","module":"C1"},{"value":"3,36E-08","module":"C2"},{"value":"1,24E-07","module":"C3"},{"value":"9,36E-09","module":"C4"},{"value":"-1,74E-06","module":"D"}]},{"parameter":"ETP-fw","unit":"CTUe","values":[{"value":"2,05E+03","module":"A1-A3"},{"value":"3,69E+01","module":"A4"},{"value":"7,25E-01","module":"A5"},{"value":"4,95E+00","module":"B2"},{"value":"0,0E+00","module":"B3"},{"value":"0,0E+00","module":"B4"},{"value":"0,0E+00","module":"C1"},{"value":"6,15E+00","module":"C2"},{"value":"3,59E+02","module":"C3"},{"value":"1,49E+00","module":"C4"},{"value":"-3,26E+02","module":"D"}]},{"parameter":"HTP-c","unit":"CTUh","values":[{"value":"4,45E-07","module":"A1-A3"},{"value":"0,0E+00","module":"A4"},{"value":"2,10E-11","module":"A5"},{"value":"7,39E-10","module":"B2"},{"value":"0,0E+00","module":"B3"},{"value":"0,0E+00","module":"B4"},{"value":"0,0E+00","module":"C1"},{"value":"0,0E+00","module":"C2"},{"value":"1,15E-08","module":"C3"},{"value":"7,60E-11","module":"C4"},{"value":"-1,09E-08","module":"D"}]},{"parameter":"HTP-nc","unit":"CTUh","values":[{"value":"1,98E-06","module":"A1-A3"},{"value":"4,03E-08","module":"A4"},{"value":"9,10E-10","module":"A5"},{"value":"1,64E-08","module":"B2"},{"value":"0,0E+00","module":"B3"},{"value":"0,0E+00","module":"B4"},{"value":"0,0E+00","module":"C1"},{"value":"6,72E-09","module":"C2"},{"value":"2,43E-07","module":"C3"},{"value":"2,42E-09","module":"C4"},{"value":"-1,08E-07","module":"D"}]},{"parameter":"SQP","unit":"unitless","values":[{"value":"3,80E+03","module":"A1-A3"},{"value":"3,48E+01","module":"A4"},{"value":"3,69E-01","module":"A5"},{"value":"1,28E+00","module":"B2"},{"value":"0,0E+00","module":"B3"},{"value":"0,0E+00","module":"B4"},{"value":"0,0E+00","module":"C1"},{"value":"5,80E+00","module":"C2"},{"value":"4,98E+00","module":"C3"},{"value":"3,01E+00","module":"C4"},{"value":"-3,13E+02","module":"D"}]},{"parameter":"IRP","unit":"kBq U235-eq.","values":[{"value":"2,10E+01","module":"A1-A3"},{"value":"2,18E-01","module":"A4"},{"value":"2,33E-03","module":"A5"},{"value":"3,16E-02","module":"B2"},{"value":"0,0E+00","module":"B3"},{"value":"0,0E+00","module":"B4"},{"value":"0,0E+00","module":"C1"},{"value":"3,63E-02","module":"C2"},{"value":"9,39E-02","module":"C3"},{"value":"6,88E-03","module":"C4"},{"value":"-2,94E-01","module":"D"}]}],"resource_use":[{"parameter":"PERE","unit":"MJ","values":[{"value":"1,01E+03","module":"A1-A3"},{"value":"7,13E-01","module":"A4"},{"value":"9,00E-03","module":"A5"},{"value":"6,21E-01","module":"B2"},{"value":"0,0E+00","module":"B3"},{"value":"0,0E+00","module":"B4"},{"value":"0,0E+00","module":"C1"},{"value":"1,19E-01","module":"C2"},{"value":"2,38E+00","module":"C3"},{"value":"3,43E-02","module":"C4"},{"value":"-2,89E+02","module":"D"}]},{"parameter":"PERM","unit":"MJ","values":[{"value":"9,46E+02","module":"A1-A3"},{"value":"0,0E+00","module":"A4"},{"value":"-1,40E+01","module":"A5"},{"value":"0,0E+00","module":"B2"},{"value":"0,0E+00","module":"B3"},{"value":"0,0E+00","module":"B4"},{"value":"0,0E+00","module":"C1"},{"value":"0,0E+00","module":"C2"},{"value":"-9,32E+02","module":"C3"},{"value":"0,0E+00","module":"C4"},{"value":"0,0E+00","module":"D"}]},{"parameter":"PERT","unit":"MJ","values":[{"value":"1,95E+03","module":"A1-A3"},{"value":"7,13E-01","module":"A4"},{"value":"-1,40E+01","module":"A5"},{"value":"6,21E-01","module":"B2"},{"value":"0,0E+00","module":"B3"},{"value":"0,0E+00","module":"B4"},{"value":"0,0E+00","module":"C1"},{"value":"1,19E-01","module":"C2"},{"value":"-9,29E+02","module":"C3"},{"value":"3,43E-02","module":"C4"},{"value":"-2,89E+02","module":"D"}]},{"parameter":"PENRE","unit":"MJ","values":[{"value":"1,71E+03","module":"A1-A3"},{"value":"4,98E+01","module":"A4"},{"value":"5,45E-01","module":"A5"},{"value":"4,57E+00","module":"B2"},{"value":"0,0E+00","module":"B3"},{"value":"0,0E+00","module":"B4"},{"value":"0,0E+00","module":"C1"},{"value":"8,30E+00","module":"C2"},{"value":"3,01E+01","module":"C3"},{"value":"1,70E+00","module":"C4"},{"value":"-5,75E+01","module":"D"}]},{"parameter":"PENRM","unit":"MJ","values":[{"value":"1,54E+02","module":"A1-A3"},{"value":"0,0E+00","module":"A4"},{"value":"-3,66E-01","module":"A5"},{"value":"0,0E+00","module":"B2"},{"value":"0,0E+00","module":"B3"},{"value":"0,0E+00","module":"B4"},{"value":"0,0E+00","module":"C1"},{"value":"0,0E+00","module":"C2"},{"value":"-1,52E+02","module":"C3"},{"value":"0,0E+00","module":"C4"},{"value":"0,0E+00","module":"D"}]},{"parameter":"PENRT","unit":"MJ","values":[{"value":"1,86E+03","module":"A1-A3"},{"value":"4,98E+01","module":"A4"},{"value":"1,79E-01","module":"A5"},{"value":"4,57E+00","module":"B2"},{"value":"0,0E+00","module":"B3"},{"value":"0,0E+00","module":"B4"},{"value":"0,0E+00","module":"C1"},{"value":"8,30E+00","module":"C2"},{"value":"-1,22E+02","module":"C3"},{"value":"1,70E+00","module":"C4"},{"value":"-5,75E+01","module":"D"}]},{"parameter":"SM","unit":"kg","values":[{"value":"3,13E+01","module":"A1-A3"},{"value":"0,0E+00","module":"A4"},{"value":"0,0E+00","module":"A5"},{"value":"0,0E+00","module":"B2"},{"value":"0,0E+00","module":"B3"},{"value":"0,0E+00","module":"B4"},{"value":"0,0E+00","module":"C1"},{"value":"0,0E+00","module":"C2"},{"value":"0,0E+00","module":"C3"},{"value":"0,0E+00","module":"C4"},{"value":"0,0E+00","module":"D"}]},{"parameter":"RSF","unit":"MJ","values":[{"value":"7,18E+01","module":"A1-A3"},{"value":"2,55E-02","module":"A4"},{"value":"2,98E-04","module":"A5"},{"value":"4,98E-02","module":"B2"},{"value":"0,0E+00","module":"B3"},{"value":"0,0E+00","module":"B4"},{"value":"0,0E+00","module":"C1"},{"value":"4,25E-03","module":"C2"},{"value":"5,93E-02","module":"C3"},{"value":"8,65E-04","module":"C4"},{"value":"-3,84E-03","module":"D"}]},{"parameter":"NRSF","unit":"MJ","values":[{"value":"3,51E+00","module":"A1-A3"},{"value":"9,12E-02","module":"A4"},{"value":"1,22E-03","module":"A5"},{"value":"4,91E-02","module":"B2"},{"value":"0,0E+00","module":"B3"},{"value":"0,0E+00","module":"B4"},{"value":"0,0E+00","module":"C1"},{"value":"1,52E-02","module":"C2"},{"value":"0,0E+00","module":"C3"},{"value":"2,71E-02","module":"C4"},{"value":"-1,57E+01","module":"D"}]},{"parameter":"FW","unit":"m3","values":[{"value":"1,01E+00","module":"A1-A3"},{"value":"5,32E-03","module":"A4"},{"value":"2,57E-04","module":"A5"},{"value":"7,85E-01","module":"B2"},{"value":"0,0E+00","module":"B3"},{"value":"0,0E+00","module":"B4"},{"value":"0,0E+00","module":"C1"},{"value":"8,87E-04","module":"C2"},{"value":"4,37E-02","module":"C3"},{"value":"1,58E-03","module":"C4"},{"value":"-3,50E-01","module":"D"}]}],"end_of_life_waste":[{"parameter":"HWD","unit":"kg","values":[{"value":"6,05E-01","module":"A1-A3"},{"value":"2,57E-03","module":"A4"},{"value":"0,0E+00","module":"A5"},{"value":"8,64E-04","module":"B2"},{"value":"0,0E+00","module":"B3"},{"value":"0,0E+00","module":"B4"},{"value":"0,0E+00","module":"C1"},{"value":"4,28E-04","module":"C2"},{"value":"0,0E+00","module":"C3"},{"value":"1,45E+01","module":"C4"},{"value":"-8,91E-03","module":"D"}]},{"parameter":"NHWD","unit":"kg","values":[{"value":"4,71E+01","module":"A1-A3"},{"value":"2,42E+00","module":"A4"},{"value":"2,40E+00","module":"A5"},{"value":"5,55E-02","module":"B2"},{"value":"0,0E+00","module":"B3"},{"value":"0,0E+00","module":"B4"},{"value":"0,0E+00","module":"C1"},{"value":"4,04E-01","module":"C2"},{"value":"5,67E+01","module":"C3"},{"value":"1,95E+00","module":"C4"},{"value":"-1,63E+00","module":"D"}]},{"parameter":"RWD","unit":"kg","values":[{"value":"2,03E-02","module":"A1-A3"},{"value":"3,39E-04","module":"A4"},{"value":"0,0E+00","module":"A5"},{"value":"2,68E-05","module":"B2"},{"value":"0,0E+00","module":"B3"},{"value":"0,0E+00","module":"B4"},{"value":"0,0E+00","module":"C1"},{"value":"5,65E-05","module":"C2"},{"value":"0,0E+00","module":"C3"},{"value":"2,63E-05","module":"C4"},{"value":"-2,41E-04","module":"D"}]}],"end_of_life_flow":[{"parameter":"CRU","unit":"kg","values":[{"value":"0,0E+00","module":"A1-A3"},{"value":"0,0E+00","module":"A4"},{"value":"0,0E+00","module":"A5"},{"value":"0,0E+00","module":"B2"},{"value":"0,0E+00","module":"B3"},{"value":"0,0E+00","module":"B4"},{"value":"0,0E+00","module":"C1"},{"value":"0,0E+00","module":"C2"},{"value":"0,0E+00","module":"C3"},{"value":"0,0E+00","module":"C4"},{"value":"0,0E+00","module":"D"}]},{"parameter":"MFR","unit":"kg","values":[{"value":"4,50E+00","module":"A1-A3"},{"value":"0,0E+00","module":"A4"},{"value":"2,23E+00","module":"A5"},{"value":"0,0E+00","module":"B2"},{"value":"0,0E+00","module":"B3"},{"value":"0,0E+00","module":"B4"},{"value":"0,0E+00","module":"C1"},{"value":"0,0E+00","module":"C2"},{"value":"1,50E+00","module":"C3"},{"value":"0,0E+00","module":"C4"},{"value":"0,0E+00","module":"D"}]},{"parameter":"MER","unit":"kg","values":[{"value":"7,40E+00","module":"A1-A3"},{"value":"0,0E+00","module":"A4"},{"value":"3,76E-06","module":"A5"},{"value":"0,0E+00","module":"B2"},{"value":"0,0E+00","module":"B3"},{"value":"0,0E+00","module":"B4"},{"value":"0,0E+00","module":"C1"},{"value":"0,0E+00","module":"C2"},{"value":"6,47E+01","module":"C3"},{"value":"0,0E+00","module":"C4"},{"value":"0,0E+00","module":"D"}]},{"parameter":"EEE","unit":"MJ","values":[{"value":"5,18E+00","module":"A1-A3"},{"value":"0,0E+00","module":"A4"},{"value":"1,37E-01","module":"A5"},{"value":"0,0E+00","module":"B2"},{"value":"0,0E+00","module":"B3"},{"value":"0,0E+00","module":"B4"},{"value":"0,0E+00","module":"C1"},{"value":"0,0E+00","module":"C2"},{"value":"3,69E+00","module":"C3"},{"value":"0,0E+00","module":"C4"},{"value":"0,0E+00","module":"D"}]},{"parameter":"EET","unit":"MJ","values":[{"value":"7,84E+01","module":"A1-A3"},{"value":"0,0E+00","module":"A4"},{"value":"2,07E+00","module":"A5"},{"value":"0,0E+00","module":"B2"},{"value":"0,0E+00","module":"B3"},{"value":"0,0E+00","module":"B4"},{"value":"0,0E+00","module":"C1"},{"value":"0,0E+00","module":"C2"},{"value":"5,58E+01","module":"C3"},{"value":"0,0E+00","module":"C4"},{"value":"0,0E+00","module":"D"}]}]}