{"product_name":"Aceflex Pure E Path 5G1,5mm\u00b2 ","epd_id":"NEPD-5371-4684","compliance":["EN 15804+A2","ISO 14025","ISO 21930"],"producer_name":"Prysmian Group Sverige AB","environmental_impact":[{"parameter":"GWP-total","unit":"kg CO2-eq.","values":[{"value":"4,92E-01","module":"A1"},{"value":"5,72E-02","module":"A2"},{"value":"6,98E-02","module":"A3"},{"value":"1,56E-02","module":"A4"},{"value":"1,70E-02","module":"A5"},{"value":"0,0E+00","module":"B1"},{"value":"0,0E+00","module":"B2"},{"value":"0,0E+00","module":"B3"},{"value":"0,0E+00","module":"B4"},{"value":"0,0E+00","module":"B5"},{"value":"5,28E-01","module":"B6"},{"value":"0,0E+00","module":"B7"},{"value":"0,0E+00","module":"C1"},{"value":"1,03E-02","module":"C2"},{"value":"1,97E-01","module":"C3"},{"value":"8,80E-03","module":"C4"},{"value":"-4,60E-02","module":"D"}]},{"parameter":"GWP-fossil","unit":"kg CO2-eq.","values":[{"value":"4,89E-01","module":"A1"},{"value":"5,72E-02","module":"A2"},{"value":"6,66E-02","module":"A3"},{"value":"1,56E-02","module":"A4"},{"value":"1,69E-02","module":"A5"},{"value":"0,0E+00","module":"B1"},{"value":"0,0E+00","module":"B2"},{"value":"0,0E+00","module":"B3"},{"value":"0,0E+00","module":"B4"},{"value":"0,0E+00","module":"B5"},{"value":"4,86E-01","module":"B6"},{"value":"0,0E+00","module":"B7"},{"value":"0,0E+00","module":"C1"},{"value":"1,03E-02","module":"C2"},{"value":"1,97E-01","module":"C3"},{"value":"8,80E-03","module":"C4"},{"value":"-4,54E-02","module":"D"}]},{"parameter":"GWP-biogenic","unit":"kg CO2-eq.","values":[{"value":"2,54E-03","module":"A1"},{"value":"2,33E-05","module":"A2"},{"value":"2,67E-03","module":"A3"},{"value":"6,40E-06","module":"A4"},{"value":"1,05E-04","module":"A5"},{"value":"0,0E+00","module":"B1"},{"value":"0,0E+00","module":"B2"},{"value":"0,0E+00","module":"B3"},{"value":"0,0E+00","module":"B4"},{"value":"0,0E+00","module":"B5"},{"value":"9,88E-03","module":"B6"},{"value":"0,0E+00","module":"B7"},{"value":"0,0E+00","module":"C1"},{"value":"4,21E-06","module":"C2"},{"value":"2,82E-06","module":"C3"},{"value":"7,86E-07","module":"C4"},{"value":"-1,82E-04","module":"D"}]},{"parameter":"GWP-luluc","unit":"kg CO2-eq.","values":[{"value":"4,32E-04","module":"A1"},{"value":"1,71E-05","module":"A2"},{"value":"6,04E-04","module":"A3"},{"value":"4,55E-06","module":"A4"},{"value":"2,12E-05","module":"A5"},{"value":"0,0E+00","module":"B1"},{"value":"0,0E+00","module":"B2"},{"value":"0,0E+00","module":"B3"},{"value":"0,0E+00","module":"B4"},{"value":"0,0E+00","module":"B5"},{"value":"3,16E-02","module":"B6"},{"value":"0,0E+00","module":"B7"},{"value":"0,0E+00","module":"C1"},{"value":"3,61E-06","module":"C2"},{"value":"4,92E-07","module":"C3"},{"value":"3,08E-07","module":"C4"},{"value":"-4,20E-04","module":"D"}]},{"parameter":"ODP","unit":"kg CFC 11-eq.","values":[{"value":"3,49E-08","module":"A1"},{"value":"1,32E-08","module":"A2"},{"value":"7,80E-09","module":"A3"},{"value":"3,60E-09","module":"A4"},{"value":"1,25E-09","module":"A5"},{"value":"0,0E+00","module":"B1"},{"value":"0,0E+00","module":"B2"},{"value":"0,0E+00","module":"B3"},{"value":"0,0E+00","module":"B4"},{"value":"0,0E+00","module":"B5"},{"value":"2,38E-07","module":"B6"},{"value":"0,0E+00","module":"B7"},{"value":"0,0E+00","module":"C1"},{"value":"2,35E-09","module":"C2"},{"value":"2,79E-10","module":"C3"},{"value":"3,34E-10","module":"C4"},{"value":"-8,12E-04","module":"D"}]},{"parameter":"AP","unit":"mol H+-eq.","values":[{"value":"2,32E-02","module":"A1"},{"value":"2,70E-04","module":"A2"},{"value":"2,50E-04","module":"A3"},{"value":"6,55E-05","module":"A4"},{"value":"4,77E-04","module":"A5"},{"value":"0,0E+00","module":"B1"},{"value":"0,0E+00","module":"B2"},{"value":"0,0E+00","module":"B3"},{"value":"0,0E+00","module":"B4"},{"value":"0,0E+00","module":"B5"},{"value":"3,16E-03","module":"B6"},{"value":"0,0E+00","module":"B7"},{"value":"0,0E+00","module":"C1"},{"value":"4,22E-05","module":"C2"},{"value":"3,31E-05","module":"C3"},{"value":"8,60E-06","module":"C4"},{"value":"-5,85E-03","module":"D"}]},{"parameter":"POCP","unit":"kg NMVOC-eq.","values":[{"value":"4,67E-03","module":"A1"},{"value":"2,76E-04","module":"A2"},{"value":"1,32E-04","module":"A3"},{"value":"7,00E-05","module":"A4"},{"value":"1,05E-04","module":"A5"},{"value":"0,0E+00","module":"B1"},{"value":"0,0E+00","module":"B2"},{"value":"0,0E+00","module":"B3"},{"value":"0,0E+00","module":"B4"},{"value":"0,0E+00","module":"B5"},{"value":"1,62E-03","module":"B6"},{"value":"0,0E+00","module":"B7"},{"value":"0,0E+00","module":"C1"},{"value":"4,24E-05","module":"C2"},{"value":"4,00E-05","module":"C3"},{"value":"1,15E-05","module":"C4"},{"value":"-1,09E-03","module":"D"}]},{"parameter":"ADPE","unit":"kg Sb-eq.","values":[{"value":"6,84E-05","module":"A1"},{"value":"9,79E-07","module":"A2"},{"value":"4,60E-07","module":"A3"},{"value":"2,66E-07","module":"A4"},{"value":"1,41E-06","module":"A5"},{"value":"0,0E+00","module":"B1"},{"value":"0,0E+00","module":"B2"},{"value":"0,0E+00","module":"B3"},{"value":"0,0E+00","module":"B4"},{"value":"0,0E+00","module":"B5"},{"value":"1,95E-05","module":"B6"},{"value":"0,0E+00","module":"B7"},{"value":"0,0E+00","module":"C1"},{"value":"2,80E-07","module":"C2"},{"value":"1,36E-08","module":"C3"},{"value":"8,56E-09","module":"C4"},{"value":"-3,24E-05","module":"D"}]},{"parameter":"ADPF","unit":"MJ","values":[{"value":"1,10E+01","module":"A1"},{"value":"8,86E-01","module":"A2"},{"value":"1,68E+00","module":"A3"},{"value":"2,42E-01","module":"A4"},{"value":"2,81E-01","module":"A5"},{"value":"0,0E+00","module":"B1"},{"value":"0,0E+00","module":"B2"},{"value":"0,0E+00","module":"B3"},{"value":"0,0E+00","module":"B4"},{"value":"0,0E+00","module":"B5"},{"value":"5,70E+01","module":"B6"},{"value":"0,0E+00","module":"B7"},{"value":"0,0E+00","module":"C1"},{"value":"1,56E-01","module":"C2"},{"value":"1,94E-02","module":"C3"},{"value":"2,54E-02","module":"C4"},{"value":"-4,66E-01","module":"D"}]},{"parameter":"WDP","unit":"m3 world-eq.","values":[{"value":"1,70E+01","module":"A1"},{"value":"6,76E-01","module":"A2"},{"value":"9,25E+01","module":"A3"},{"value":"1,86E-01","module":"A4"},{"value":"2,22E+00","module":"A5"},{"value":"0,0E+00","module":"B1"},{"value":"0,0E+00","module":"B2"},{"value":"0,0E+00","module":"B3"},{"value":"0,0E+00","module":"B4"},{"value":"0,0E+00","module":"B5"},{"value":"5,78E+03","module":"B6"},{"value":"0,0E+00","module":"B7"},{"value":"0,0E+00","module":"C1"},{"value":"1,49E-01","module":"C2"},{"value":"1,05E-01","module":"C3"},{"value":"3,54E-01","module":"C4"},{"value":"-1,07E-01","module":"D"}]},{"parameter":"EP-freshwater","unit":"kg P-eq.","values":[{"value":"2,08E-04","module":"A1"},{"value":"4,32E-07","module":"A2"},{"value":"2,46E-06","module":"A3"},{"value":"1,19E-07","module":"A4"},{"value":"4,23E-06","module":"A5"},{"value":"0,0E+00","module":"B1"},{"value":"0,0E+00","module":"B2"},{"value":"0,0E+00","module":"B3"},{"value":"0,0E+00","module":"B4"},{"value":"0,0E+00","module":"B5"},{"value":"3,29E-05","module":"B6"},{"value":"0,0E+00","module":"B7"},{"value":"0,0E+00","module":"C1"},{"value":"8,11E-08","module":"C2"},{"value":"2,56E-08","module":"C3"},{"value":"1,47E-08","module":"C4"},{"value":"-3,98E-05","module":"D"}]},{"parameter":"EP-marine","unit":"kg N-eq.","values":[{"value":"1,04E-03","module":"A1"},{"value":"7,94E-05","module":"A2"},{"value":"4,55E-05","module":"A3"},{"value":"1,97E-05","module":"A4"},{"value":"2,44E-05","module":"A5"},{"value":"0,0E+00","module":"B1"},{"value":"0,0E+00","module":"B2"},{"value":"0,0E+00","module":"B3"},{"value":"0,0E+00","module":"B4"},{"value":"0,0E+00","module":"B5"},{"value":"5,39E-04","module":"B6"},{"value":"0,0E+00","module":"B7"},{"value":"0,0E+00","module":"C1"},{"value":"1,25E-05","module":"C2"},{"value":"1,59E-05","module":"C3"},{"value":"1,18E-05","module":"C4"},{"value":"-2,66E-04","module":"D"}]},{"parameter":"EP-terrestrial","unit":"mol N-eq.","values":[{"value":"1,47E-02","module":"A1"},{"value":"8,79E-04","module":"A2"},{"value":"5,16E-04","module":"A3"},{"value":"2,18E-04","module":"A4"},{"value":"3,34E-04","module":"A5"},{"value":"0,0E+00","module":"B1"},{"value":"0,0E+00","module":"B2"},{"value":"0,0E+00","module":"B3"},{"value":"0,0E+00","module":"B4"},{"value":"0,0E+00","module":"B5"},{"value":"7,10E-03","module":"B6"},{"value":"0,0E+00","module":"B7"},{"value":"0,0E+00","module":"C1"},{"value":"1,39E-04","module":"C2"},{"value":"1,66E-04","module":"C3"},{"value":"3,43E-05","module":"C4"},{"value":"-3,99E-03","module":"D"}]},{"parameter":"GWP-IOBC","unit":"kg CO2-eq.","values":[{"value":"4,90E-01","module":"A1"},{"value":"5,72E-02","module":"A2"},{"value":"7,31E-02","module":"A3"},{"value":"1,56E-02","module":"A4"},{"value":"1,69E-02","module":"A5"},{"value":"0,0E+00","module":"B1"},{"value":"0,0E+00","module":"B2"},{"value":"0,0E+00","module":"B3"},{"value":"0,0E+00","module":"B4"},{"value":"0,0E+00","module":"B5"},{"value":"5,27E-01","module":"B6"},{"value":"0,0E+00","module":"B7"},{"value":"0,0E+00","module":"C1"},{"value":"1,03E-02","module":"C2"},{"value":"1,97E-01","module":"C3"},{"value":"5,98E-04","module":"C4"},{"value":"-2,76E-02","module":"D"}]}],"additional_environmental_impact":[{"parameter":"PM","unit":"disease incidence","values":[{"value":"5,12E-08","module":"A1"},{"value":"4,95E-09","module":"A2"},{"value":"1,18E-09","module":"A3"},{"value":"1,37E-09","module":"A4"},{"value":"1,19E-09","module":"A5"},{"value":"0,0E+00","module":"B1"},{"value":"0,0E+00","module":"B2"},{"value":"0,0E+00","module":"B3"},{"value":"0,0E+00","module":"B4"},{"value":"0,0E+00","module":"B5"},{"value":"2,28E-08","module":"B6"},{"value":"0,0E+00","module":"B7"},{"value":"0,0E+00","module":"C1"},{"value":"7,44E-10","module":"C2"},{"value":"1,39E-10","module":"C3"},{"value":"1,63E-10","module":"C4"},{"value":"-1,71E-08","module":"D"}]},{"parameter":"ETP-fw","unit":"CTUe","values":[{"value":"1,87E+02","module":"A1"},{"value":"6,46E-01","module":"A2"},{"value":"1,24E+00","module":"A3"},{"value":"1,77E-01","module":"A4"},{"value":"4,08E+00","module":"A5"},{"value":"0,0E+00","module":"B1"},{"value":"0,0E+00","module":"B2"},{"value":"0,0E+00","module":"B3"},{"value":"0,0E+00","module":"B4"},{"value":"0,0E+00","module":"B5"},{"value":"3,01E+01","module":"B6"},{"value":"0,0E+00","module":"B7"},{"value":"0,0E+00","module":"C1"},{"value":"1,15E-01","module":"C2"},{"value":"2,12E-01","module":"C3"},{"value":"1,48E+01","module":"C4"},{"value":"-5,38E+01","module":"D"}]},{"parameter":"HTP-c","unit":"CTUh","values":[{"value":"3,86E-09","module":"A1"},{"value":"0,0E+00","module":"A2"},{"value":"3,30E-11","module":"A3"},{"value":"0,0E+00","module":"A4"},{"value":"7,80E-11","module":"A5"},{"value":"0,0E+00","module":"B1"},{"value":"0,0E+00","module":"B2"},{"value":"0,0E+00","module":"B3"},{"value":"0,0E+00","module":"B4"},{"value":"0,0E+00","module":"B5"},{"value":"8,64E-10","module":"B6"},{"value":"0,0E+00","module":"B7"},{"value":"0,0E+00","module":"C1"},{"value":"0,0E+00","module":"C2"},{"value":"8,00E-12","module":"C3"},{"value":"1,00E-12","module":"C4"},{"value":"-7,63E-10","module":"D"}]},{"parameter":"HTP-nc","unit":"CTUh","values":[{"value":"3,13E-07","module":"A1"},{"value":"6,28E-10","module":"A2"},{"value":"8,72E-10","module":"A3"},{"value":"1,71E-10","module":"A4"},{"value":"6,30E-09","module":"A5"},{"value":"0,0E+00","module":"B1"},{"value":"0,0E+00","module":"B2"},{"value":"0,0E+00","module":"B3"},{"value":"0,0E+00","module":"B4"},{"value":"0,0E+00","module":"B5"},{"value":"2,08E-08","module":"B6"},{"value":"0,0E+00","module":"B7"},{"value":"0,0E+00","module":"C1"},{"value":"1,24E-10","module":"C2"},{"value":"3,29E-10","module":"C3"},{"value":"2,60E-11","module":"C4"},{"value":"-6,49E-08","module":"D"}]},{"parameter":"SQP","unit":"unitless","values":[{"value":"3,71E+00","module":"A1"},{"value":"9,94E-01","module":"A2"},{"value":"1,03E+00","module":"A3"},{"value":"2,78E-01","module":"A4"},{"value":"1,24E-01","module":"A5"},{"value":"0,0E+00","module":"B1"},{"value":"0,0E+00","module":"B2"},{"value":"0,0E+00","module":"B3"},{"value":"0,0E+00","module":"B4"},{"value":"0,0E+00","module":"B5"},{"value":"2,52E+01","module":"B6"},{"value":"0,0E+00","module":"B7"},{"value":"0,0E+00","module":"C1"},{"value":"1,07E-01","module":"C2"},{"value":"3,11E-03","module":"C3"},{"value":"7,94E-02","module":"C4"},{"value":"-1,74E+00","module":"D"}]},{"parameter":"IRP","unit":"kBq U235-eq.","values":[{"value":"1,89E-02","module":"A1"},{"value":"3,87E-03","module":"A2"},{"value":"4,10E-02","module":"A3"},{"value":"1,06E-03","module":"A4"},{"value":"1,31E-03","module":"A5"},{"value":"0,0E+00","module":"B1"},{"value":"0,0E+00","module":"B2"},{"value":"0,0E+00","module":"B3"},{"value":"0,0E+00","module":"B4"},{"value":"0,0E+00","module":"B5"},{"value":"1,95E+00","module":"B6"},{"value":"0,0E+00","module":"B7"},{"value":"0,0E+00","module":"C1"},{"value":"6,81E-04","module":"C2"},{"value":"4,30E-05","module":"C3"},{"value":"1,38E-04","module":"C4"},{"value":"-1,40E-03","module":"D"}]}],"resource_use":[{"parameter":"PERE","unit":"MJ","values":[{"value":"7,85E-01","module":"A1"},{"value":"1,11E-02","module":"A2"},{"value":"5,18E-01","module":"A3"},{"value":"3,05E-03","module":"A4"},{"value":"2,65E-02","module":"A5"},{"value":"0,0E+00","module":"B1"},{"value":"0,0E+00","module":"B2"},{"value":"0,0E+00","module":"B3"},{"value":"0,0E+00","module":"B4"},{"value":"0,0E+00","module":"B5"},{"value":"2,74E+01","module":"B6"},{"value":"0,0E+00","module":"B7"},{"value":"0,0E+00","module":"C1"},{"value":"2,20E-03","module":"C2"},{"value":"8,96E-04","module":"C3"},{"value":"1,93E-03","module":"C4"},{"value":"-1,11E+00","module":"D"}]},{"parameter":"PERM","unit":"MJ","values":[{"value":"0,0E+00","module":"A1"},{"value":"0,0E+00","module":"A2"},{"value":"0,0E+00","module":"A3"},{"value":"0,0E+00","module":"A4"},{"value":"0,0E+00","module":"A5"},{"value":"0,0E+00","module":"B1"},{"value":"0,0E+00","module":"B2"},{"value":"0,0E+00","module":"B3"},{"value":"0,0E+00","module":"B4"},{"value":"0,0E+00","module":"B5"},{"value":"0,0E+00","module":"B6"},{"value":"0,0E+00","module":"B7"},{"value":"0,0E+00","module":"C1"},{"value":"0,0E+00","module":"C2"},{"value":"0,0E+00","module":"C3"},{"value":"0,0E+00","module":"C4"},{"value":"0,0E+00","module":"D"}]},{"parameter":"PERT","unit":"MJ","values":[{"value":"7,85E-01","module":"A1"},{"value":"1,11E-02","module":"A2"},{"value":"5,18E-01","module":"A3"},{"value":"3,05E-03","module":"A4"},{"value":"2,65E-02","module":"A5"},{"value":"0,0E+00","module":"B1"},{"value":"0,0E+00","module":"B2"},{"value":"0,0E+00","module":"B3"},{"value":"0,0E+00","module":"B4"},{"value":"0,0E+00","module":"B5"},{"value":"2,74E+01","module":"B6"},{"value":"0,0E+00","module":"B7"},{"value":"0,0E+00","module":"C1"},{"value":"2,20E-03","module":"C2"},{"value":"8,95E-04","module":"C3"},{"value":"1,93E-03","module":"C4"},{"value":"-1,11E+00","module":"D"}]},{"parameter":"PENRE","unit":"MJ","values":[{"value":"6,72E+00","module":"A1"},{"value":"8,86E-01","module":"A2"},{"value":"1,74E+00","module":"A3"},{"value":"2,42E-01","module":"A4"},{"value":"1,96E-01","module":"A5"},{"value":"0,0E+00","module":"B1"},{"value":"0,0E+00","module":"B2"},{"value":"0,0E+00","module":"B3"},{"value":"0,0E+00","module":"B4"},{"value":"0,0E+00","module":"B5"},{"value":"5,71E+01","module":"B6"},{"value":"0,0E+00","module":"B7"},{"value":"0,0E+00","module":"C1"},{"value":"1,56E-01","module":"C2"},{"value":"1,94E-02","module":"C3"},{"value":"2,54E-02","module":"C4"},{"value":"-4,65E-01","module":"D"}]},{"parameter":"PENRM","unit":"MJ","values":[{"value":"4,41E+00","module":"A1"},{"value":"0,0E+00","module":"A2"},{"value":"0,0E+00","module":"A3"},{"value":"0,0E+00","module":"A4"},{"value":"7,44E-03","module":"A5"},{"value":"0,0E+00","module":"B1"},{"value":"0,0E+00","module":"B2"},{"value":"0,0E+00","module":"B3"},{"value":"0,0E+00","module":"B4"},{"value":"0,0E+00","module":"B5"},{"value":"0,0E+00","module":"B6"},{"value":"0,0E+00","module":"B7"},{"value":"0,0E+00","module":"C1"},{"value":"0,0E+00","module":"C2"},{"value":"-4,04E+00","module":"C3"},{"value":"0,0E+00","module":"C4"},{"value":"0,0E+00","module":"D"}]},{"parameter":"PENRT","unit":"MJ","values":[{"value":"1,11E+01","module":"A1"},{"value":"8,86E-01","module":"A2"},{"value":"1,74E+00","module":"A3"},{"value":"2,42E-01","module":"A4"},{"value":"2,03E-01","module":"A5"},{"value":"0,0E+00","module":"B1"},{"value":"0,0E+00","module":"B2"},{"value":"0,0E+00","module":"B3"},{"value":"0,0E+00","module":"B4"},{"value":"0,0E+00","module":"B5"},{"value":"5,71E+01","module":"B6"},{"value":"0,0E+00","module":"B7"},{"value":"0,0E+00","module":"C1"},{"value":"1,56E-01","module":"C2"},{"value":"-4,02E+00","module":"C3"},{"value":"2,54E-02","module":"C4"},{"value":"-4,65E-01","module":"D"}]},{"parameter":"SM","unit":"kg","values":[{"value":"2,32E-02","module":"A1"},{"value":"0,0E+00","module":"A2"},{"value":"0,0E+00","module":"A3"},{"value":"0,0E+00","module":"A4"},{"value":"4,66E-04","module":"A5"},{"value":"0,0E+00","module":"B1"},{"value":"0,0E+00","module":"B2"},{"value":"0,0E+00","module":"B3"},{"value":"0,0E+00","module":"B4"},{"value":"0,0E+00","module":"B5"},{"value":"0,0E+00","module":"B6"},{"value":"0,0E+00","module":"B7"},{"value":"0,0E+00","module":"C1"},{"value":"0,0E+00","module":"C2"},{"value":"0,0E+00","module":"C3"},{"value":"1,27E-04","module":"C4"},{"value":"1,00E-02","module":"D"}]},{"parameter":"RSF","unit":"MJ","values":[{"value":"9,84E-03","module":"A1"},{"value":"3,88E-04","module":"A2"},{"value":"6,06E-03","module":"A3"},{"value":"1,07E-04","module":"A4"},{"value":"3,31E-04","module":"A5"},{"value":"0,0E+00","module":"B1"},{"value":"0,0E+00","module":"B2"},{"value":"0,0E+00","module":"B3"},{"value":"0,0E+00","module":"B4"},{"value":"0,0E+00","module":"B5"},{"value":"1,06E-01","module":"B6"},{"value":"0,0E+00","module":"B7"},{"value":"0,0E+00","module":"C1"},{"value":"7,87E-05","module":"C2"},{"value":"2,06E-05","module":"C3"},{"value":"4,01E-05","module":"C4"},{"value":"7,81E-04","module":"D"}]},{"parameter":"NRSF","unit":"MJ","values":[{"value":"9,90E-04","module":"A1"},{"value":"1,29E-03","module":"A2"},{"value":"1,94E-02","module":"A3"},{"value":"3,58E-04","module":"A4"},{"value":"4,50E-04","module":"A5"},{"value":"0,0E+00","module":"B1"},{"value":"0,0E+00","module":"B2"},{"value":"0,0E+00","module":"B3"},{"value":"0,0E+00","module":"B4"},{"value":"0,0E+00","module":"B5"},{"value":"3,35E-01","module":"B6"},{"value":"0,0E+00","module":"B7"},{"value":"0,0E+00","module":"C1"},{"value":"2,81E-04","module":"C2"},{"value":"0,0E+00","module":"C3"},{"value":"1,47E-04","module":"C4"},{"value":"-5,63E-02","module":"D"}]},{"parameter":"FW","unit":"m3","values":[{"value":"1,07E-02","module":"A1"},{"value":"9,99E-05","module":"A2"},{"value":"1,70E-03","module":"A3"},{"value":"2,76E-05","module":"A4"},{"value":"2,54E-04","module":"A5"},{"value":"0,0E+00","module":"B1"},{"value":"0,0E+00","module":"B2"},{"value":"0,0E+00","module":"B3"},{"value":"0,0E+00","module":"B4"},{"value":"0,0E+00","module":"B5"},{"value":"6,22E-02","module":"B6"},{"value":"0,0E+00","module":"B7"},{"value":"0,0E+00","module":"C1"},{"value":"1,64E-05","module":"C2"},{"value":"1,25E-04","module":"C3"},{"value":"3,20E-05","module":"C4"},{"value":"-2,02E-03","module":"D"}]}],"end_of_life_waste":[{"parameter":"HWD","unit":"kg","values":[{"value":"3,10E-03","module":"A1"},{"value":"4,82E-05","module":"A2"},{"value":"5,10E-03","module":"A3"},{"value":"1,33E-05","module":"A4"},{"value":"2,05E-04","module":"A5"},{"value":"0,0E+00","module":"B1"},{"value":"0,0E+00","module":"B2"},{"value":"0,0E+00","module":"B3"},{"value":"0,0E+00","module":"B4"},{"value":"0,0E+00","module":"B5"},{"value":"2,98E-03","module":"B6"},{"value":"0,0E+00","module":"B7"},{"value":"0,0E+00","module":"C1"},{"value":"7,95E-06","module":"C2"},{"value":"0,0E+00","module":"C3"},{"value":"1,99E-03","module":"C4"},{"value":"-3,96E-04","module":"D"}]},{"parameter":"NHWD","unit":"kg","values":[{"value":"1,18E-01","module":"A1"},{"value":"7,52E-02","module":"A2"},{"value":"9,31E-03","module":"A3"},{"value":"2,11E-02","module":"A4"},{"value":"6,60E-03","module":"A5"},{"value":"0,0E+00","module":"B1"},{"value":"0,0E+00","module":"B2"},{"value":"0,0E+00","module":"B3"},{"value":"0,0E+00","module":"B4"},{"value":"0,0E+00","module":"B5"},{"value":"1,88E-01","module":"B6"},{"value":"0,0E+00","module":"B7"},{"value":"0,0E+00","module":"C1"},{"value":"7,45E-03","module":"C2"},{"value":"0,0E+00","module":"C3"},{"value":"9,84E-02","module":"C4"},{"value":"-2,03E-02","module":"D"}]},{"parameter":"RWD","unit":"kg","values":[{"value":"1,76E-05","module":"A1"},{"value":"6,05E-06","module":"A2"},{"value":"1,88E-05","module":"A3"},{"value":"1,65E-06","module":"A4"},{"value":"9,07E-07","module":"A5"},{"value":"0,0E+00","module":"B1"},{"value":"0,0E+00","module":"B2"},{"value":"0,0E+00","module":"B3"},{"value":"0,0E+00","module":"B4"},{"value":"0,0E+00","module":"B5"},{"value":"8,59E-04","module":"B6"},{"value":"0,0E+00","module":"B7"},{"value":"0,0E+00","module":"C1"},{"value":"1,06E-06","module":"C2"},{"value":"0,0E+00","module":"C3"},{"value":"1,70E-07","module":"C4"},{"value":"-1,18E-06","module":"D"}]}],"end_of_life_flow":[{"parameter":"CRU","unit":"kg","values":[{"value":"0,0E+00","module":"A1"},{"value":"0,0E+00","module":"A2"},{"value":"0,0E+00","module":"A3"},{"value":"0,0E+00","module":"A4"},{"value":"0,0E+00","module":"A5"},{"value":"0,0E+00","module":"B1"},{"value":"0,0E+00","module":"B2"},{"value":"0,0E+00","module":"B3"},{"value":"0,0E+00","module":"B4"},{"value":"0,0E+00","module":"B5"},{"value":"0,0E+00","module":"B6"},{"value":"0,0E+00","module":"B7"},{"value":"0,0E+00","module":"C1"},{"value":"0,0E+00","module":"C2"},{"value":"0,0E+00","module":"C3"},{"value":"0,0E+00","module":"C4"},{"value":"0,0E+00","module":"D"}]},{"parameter":"MFR","unit":"kg","values":[{"value":"3,25E-05","module":"A1"},{"value":"0,0E+00","module":"A2"},{"value":"4,20E-04","module":"A3"},{"value":"0,0E+00","module":"A4"},{"value":"7,27E-04","module":"A5"},{"value":"0,0E+00","module":"B1"},{"value":"0,0E+00","module":"B2"},{"value":"0,0E+00","module":"B3"},{"value":"0,0E+00","module":"B4"},{"value":"0,0E+00","module":"B5"},{"value":"0,0E+00","module":"B6"},{"value":"0,0E+00","module":"B7"},{"value":"0,0E+00","module":"C1"},{"value":"0,0E+00","module":"C2"},{"value":"3,59E-02","module":"C3"},{"value":"6,81E-06","module":"C4"},{"value":"-3,93E-04","module":"D"}]},{"parameter":"MER","unit":"kg","values":[{"value":"7,63E-05","module":"A1"},{"value":"0,0E+00","module":"A2"},{"value":"2,04E-07","module":"A3"},{"value":"0,0E+00","module":"A4"},{"value":"1,47E-03","module":"A5"},{"value":"0,0E+00","module":"B1"},{"value":"0,0E+00","module":"B2"},{"value":"0,0E+00","module":"B3"},{"value":"0,0E+00","module":"B4"},{"value":"0,0E+00","module":"B5"},{"value":"0,0E+00","module":"B6"},{"value":"0,0E+00","module":"B7"},{"value":"0,0E+00","module":"C1"},{"value":"0,0E+00","module":"C2"},{"value":"7,34E-02","module":"C3"},{"value":"3,18E-06","module":"C4"},{"value":"-5,17E-05","module":"D"}]},{"parameter":"EEE","unit":"MJ","values":[{"value":"1,42E-04","module":"A1"},{"value":"0,0E+00","module":"A2"},{"value":"1,22E-02","module":"A3"},{"value":"0,0E+00","module":"A4"},{"value":"2,79E-03","module":"A5"},{"value":"0,0E+00","module":"B1"},{"value":"0,0E+00","module":"B2"},{"value":"0,0E+00","module":"B3"},{"value":"0,0E+00","module":"B4"},{"value":"0,0E+00","module":"B5"},{"value":"0,0E+00","module":"B6"},{"value":"0,0E+00","module":"B7"},{"value":"0,0E+00","module":"C1"},{"value":"0,0E+00","module":"C2"},{"value":"1,27E-01","module":"C3"},{"value":"3,73E-05","module":"C4"},{"value":"-1,27E-04","module":"D"}]},{"parameter":"EET","unit":"MJ","values":[{"value":"2,15E-03","module":"A1"},{"value":"0,0E+00","module":"A2"},{"value":"1,85E-01","module":"A3"},{"value":"0,0E+00","module":"A4"},{"value":"4,22E-02","module":"A5"},{"value":"0,0E+00","module":"B1"},{"value":"0,0E+00","module":"B2"},{"value":"0,0E+00","module":"B3"},{"value":"0,0E+00","module":"B4"},{"value":"0,0E+00","module":"B5"},{"value":"0,0E+00","module":"B6"},{"value":"0,0E+00","module":"B7"},{"value":"0,0E+00","module":"C1"},{"value":"0,0E+00","module":"C2"},{"value":"1,92E+00","module":"C3"},{"value":"5,64E-04","module":"C4"},{"value":"-1,92E-03","module":"D"}]}]}