{"product_name":"Aceflex Pure E Path 5G16mm\u00b2","epd_id":"NEPD-4415-3634","compliance":["EN 15804+A2","ISO 14025","ISO 21930"],"producer_name":"Prysmian Group Sverige AB","environmental_impact":[{"parameter":"GWP-total","unit":"kg CO2-eq.","values":[{"value":"2,99E+00","module":"A1"},{"value":"1,04E-01","module":"A2"},{"value":"3,28E-01","module":"A3"},{"value":"1,59E-01","module":"A4"},{"value":"8,29E-02","module":"A5"},{"value":"0,0E+00","module":"B1"},{"value":"0,0E+00","module":"B2"},{"value":"0,0E+00","module":"B3"},{"value":"0,0E+00","module":"B4"},{"value":"0,0E+00","module":"B5"},{"value":"4,81E-02","module":"B6"},{"value":"0,0E+00","module":"B7"},{"value":"0,0E+00","module":"C1"},{"value":"8,83E-02","module":"C2"},{"value":"4,55E-01","module":"C3"},{"value":"2,17E-02","module":"C4"},{"value":"-4,07E-01","module":"D"}]},{"parameter":"GWP-fossil","unit":"kg CO2-eq.","values":[{"value":"2,97E+00","module":"A1"},{"value":"1,04E-01","module":"A2"},{"value":"3,13E-01","module":"A3"},{"value":"1,59E-01","module":"A4"},{"value":"8,22E-02","module":"A5"},{"value":"0,0E+00","module":"B1"},{"value":"0,0E+00","module":"B2"},{"value":"0,0E+00","module":"B3"},{"value":"0,0E+00","module":"B4"},{"value":"0,0E+00","module":"B5"},{"value":"4,43E-02","module":"B6"},{"value":"0,0E+00","module":"B7"},{"value":"0,0E+00","module":"C1"},{"value":"8,82E-02","module":"C2"},{"value":"4,55E-01","module":"C3"},{"value":"2,16E-02","module":"C4"},{"value":"-4,04E-01","module":"D"}]},{"parameter":"GWP-biogenic","unit":"kg CO2-eq.","values":[{"value":"1,99E-02","module":"A1"},{"value":"4,20E-05","module":"A2"},{"value":"1,25E-02","module":"A3"},{"value":"6,52E-05","module":"A4"},{"value":"6,52E-04","module":"A5"},{"value":"0,0E+00","module":"B1"},{"value":"0,0E+00","module":"B2"},{"value":"0,0E+00","module":"B3"},{"value":"0,0E+00","module":"B4"},{"value":"0,0E+00","module":"B5"},{"value":"9,01E-04","module":"B6"},{"value":"0,0E+00","module":"B7"},{"value":"0,0E+00","module":"C1"},{"value":"3,62E-05","module":"C2"},{"value":"4,16E-06","module":"C3"},{"value":"1,71E-06","module":"C4"},{"value":"-1,81E-03","module":"D"}]},{"parameter":"GWP-luluc","unit":"kg CO2-eq.","values":[{"value":"3,39E-03","module":"A1"},{"value":"3,22E-05","module":"A2"},{"value":"2,84E-03","module":"A3"},{"value":"4,64E-05","module":"A4"},{"value":"1,27E-04","module":"A5"},{"value":"0,0E+00","module":"B1"},{"value":"0,0E+00","module":"B2"},{"value":"0,0E+00","module":"B3"},{"value":"0,0E+00","module":"B4"},{"value":"0,0E+00","module":"B5"},{"value":"2,88E-03","module":"B6"},{"value":"0,0E+00","module":"B7"},{"value":"0,0E+00","module":"C1"},{"value":"2,58E-05","module":"C2"},{"value":"6,41E-07","module":"C3"},{"value":"1,86E-06","module":"C4"},{"value":"-1,28E-03","module":"D"}]},{"parameter":"ODP","unit":"kg CFC 11-eq.","values":[{"value":"2,11E-07","module":"A1"},{"value":"2,39E-08","module":"A2"},{"value":"3,67E-08","module":"A3"},{"value":"3,67E-08","module":"A4"},{"value":"6,62E-09","module":"A5"},{"value":"0,0E+00","module":"B1"},{"value":"0,0E+00","module":"B2"},{"value":"0,0E+00","module":"B3"},{"value":"0,0E+00","module":"B4"},{"value":"0,0E+00","module":"B5"},{"value":"2,17E-08","module":"B6"},{"value":"0,0E+00","module":"B7"},{"value":"0,0E+00","module":"C1"},{"value":"2,04E-08","module":"C2"},{"value":"3,98E-10","module":"C3"},{"value":"1,57E-09","module":"C4"},{"value":"-1,87E-03","module":"D"}]},{"parameter":"AP","unit":"mol H+-eq.","values":[{"value":"2,39E-01","module":"A1"},{"value":"5,87E-04","module":"A2"},{"value":"1,18E-03","module":"A3"},{"value":"6,68E-04","module":"A4"},{"value":"4,84E-03","module":"A5"},{"value":"0,0E+00","module":"B1"},{"value":"0,0E+00","module":"B2"},{"value":"0,0E+00","module":"B3"},{"value":"0,0E+00","module":"B4"},{"value":"0,0E+00","module":"B5"},{"value":"2,89E-04","module":"B6"},{"value":"0,0E+00","module":"B7"},{"value":"0,0E+00","module":"C1"},{"value":"3,71E-04","module":"C2"},{"value":"6,03E-05","module":"C3"},{"value":"4,23E-05","module":"C4"},{"value":"-6,38E-02","module":"D"}]},{"parameter":"POCP","unit":"kg NMVOC-eq.","values":[{"value":"4,19E-02","module":"A1"},{"value":"5,68E-04","module":"A2"},{"value":"6,21E-04","module":"A3"},{"value":"7,14E-04","module":"A4"},{"value":"8,86E-04","module":"A5"},{"value":"0,0E+00","module":"B1"},{"value":"0,0E+00","module":"B2"},{"value":"0,0E+00","module":"B3"},{"value":"0,0E+00","module":"B4"},{"value":"0,0E+00","module":"B5"},{"value":"1,47E-04","module":"B6"},{"value":"0,0E+00","module":"B7"},{"value":"0,0E+00","module":"C1"},{"value":"3,97E-04","module":"C2"},{"value":"7,44E-05","module":"C3"},{"value":"5,18E-05","module":"C4"},{"value":"-1,12E-02","module":"D"}]},{"parameter":"ADPE","unit":"kg Sb-eq.","values":[{"value":"7,08E-04","module":"A1"},{"value":"1,73E-06","module":"A2"},{"value":"2,16E-06","module":"A3"},{"value":"2,71E-06","module":"A4"},{"value":"1,43E-05","module":"A5"},{"value":"0,0E+00","module":"B1"},{"value":"0,0E+00","module":"B2"},{"value":"0,0E+00","module":"B3"},{"value":"0,0E+00","module":"B4"},{"value":"0,0E+00","module":"B5"},{"value":"1,77E-06","module":"B6"},{"value":"0,0E+00","module":"B7"},{"value":"0,0E+00","module":"C1"},{"value":"1,51E-06","module":"C2"},{"value":"1,85E-08","module":"C3"},{"value":"4,20E-08","module":"C4"},{"value":"-3,56E-04","module":"D"}]},{"parameter":"ADPF","unit":"MJ","values":[{"value":"4,97E+01","module":"A1"},{"value":"1,61E+00","module":"A2"},{"value":"7,89E+00","module":"A3"},{"value":"2,47E+00","module":"A4"},{"value":"1,26E+00","module":"A5"},{"value":"0,0E+00","module":"B1"},{"value":"0,0E+00","module":"B2"},{"value":"0,0E+00","module":"B3"},{"value":"0,0E+00","module":"B4"},{"value":"0,0E+00","module":"B5"},{"value":"5,19E+00","module":"B6"},{"value":"0,0E+00","module":"B7"},{"value":"0,0E+00","module":"C1"},{"value":"1,37E+00","module":"C2"},{"value":"3,23E-02","module":"C3"},{"value":"1,25E-01","module":"C4"},{"value":"-3,75E+00","module":"D"}]},{"parameter":"WDP","unit":"m3 world-eq.","values":[{"value":"9,55E+01","module":"A1"},{"value":"1,19E+00","module":"A2"},{"value":"4,34E+02","module":"A3"},{"value":"1,90E+00","module":"A4"},{"value":"1,07E+01","module":"A5"},{"value":"0,0E+00","module":"B1"},{"value":"0,0E+00","module":"B2"},{"value":"0,0E+00","module":"B3"},{"value":"0,0E+00","module":"B4"},{"value":"0,0E+00","module":"B5"},{"value":"5,27E+02","module":"B6"},{"value":"0,0E+00","module":"B7"},{"value":"0,0E+00","module":"C1"},{"value":"1,05E+00","module":"C2"},{"value":"9,71E-02","module":"C3"},{"value":"2,59E+00","module":"C4"},{"value":"1,61E+01","module":"D"}]},{"parameter":"EP-freshwater","unit":"kg P-eq.","values":[{"value":"2,03E-03","module":"A1"},{"value":"7,75E-07","module":"A2"},{"value":"1,16E-05","module":"A3"},{"value":"1,21E-06","module":"A4"},{"value":"4,10E-05","module":"A5"},{"value":"0,0E+00","module":"B1"},{"value":"0,0E+00","module":"B2"},{"value":"0,0E+00","module":"B3"},{"value":"0,0E+00","module":"B4"},{"value":"0,0E+00","module":"B5"},{"value":"3,00E-06","module":"B6"},{"value":"0,0E+00","module":"B7"},{"value":"0,0E+00","module":"C1"},{"value":"6,73E-07","module":"C2"},{"value":"3,90E-08","module":"C3"},{"value":"8,82E-08","module":"C4"},{"value":"-4,31E-04","module":"D"}]},{"parameter":"EP-marine","unit":"kg N-eq.","values":[{"value":"9,52E-03","module":"A1"},{"value":"1,68E-04","module":"A2"},{"value":"2,14E-04","module":"A3"},{"value":"2,01E-04","module":"A4"},{"value":"2,06E-04","module":"A5"},{"value":"0,0E+00","module":"B1"},{"value":"0,0E+00","module":"B2"},{"value":"0,0E+00","module":"B3"},{"value":"0,0E+00","module":"B4"},{"value":"0,0E+00","module":"B5"},{"value":"4,92E-05","module":"B6"},{"value":"0,0E+00","module":"B7"},{"value":"0,0E+00","module":"C1"},{"value":"1,12E-04","module":"C2"},{"value":"2,89E-05","module":"C3"},{"value":"3,34E-05","module":"C4"},{"value":"-2,68E-03","module":"D"}]},{"parameter":"EP-terrestrial","unit":"mol N-eq.","values":[{"value":"1,40E-01","module":"A1"},{"value":"1,86E-03","module":"A2"},{"value":"2,43E-03","module":"A3"},{"value":"2,22E-03","module":"A4"},{"value":"2,97E-03","module":"A5"},{"value":"0,0E+00","module":"B1"},{"value":"0,0E+00","module":"B2"},{"value":"0,0E+00","module":"B3"},{"value":"0,0E+00","module":"B4"},{"value":"0,0E+00","module":"B5"},{"value":"6,47E-04","module":"B6"},{"value":"0,0E+00","module":"B7"},{"value":"0,0E+00","module":"C1"},{"value":"1,23E-03","module":"C2"},{"value":"3,11E-04","module":"C3"},{"value":"1,70E-04","module":"C4"},{"value":"-4,12E-02","module":"D"}]},{"parameter":"GWP-IOBC","unit":"kg CO2-eq.","values":[{"value":"2,98E+00","module":"A1"},{"value":"1,04E-01","module":"A2"},{"value":"3,44E-01","module":"A3"},{"value":"1,59E-01","module":"A4"},{"value":"8,28E-02","module":"A5"},{"value":"0,0E+00","module":"B1"},{"value":"0,0E+00","module":"B2"},{"value":"0,0E+00","module":"B3"},{"value":"0,0E+00","module":"B4"},{"value":"0,0E+00","module":"B5"},{"value":"4,80E-02","module":"B6"},{"value":"0,0E+00","module":"B7"},{"value":"0,0E+00","module":"C1"},{"value":"8,83E-02","module":"C2"},{"value":"4,55E-01","module":"C3"},{"value":"4,88E-03","module":"C4"},{"value":"-2,06E-01","module":"D"}]}],"additional_environmental_impact":[{"parameter":"PM","unit":"disease incidence","values":[{"value":"4,77E-07","module":"A1"},{"value":"8,86E-09","module":"A2"},{"value":"5,55E-09","module":"A3"},{"value":"1,40E-08","module":"A4"},{"value":"1,03E-08","module":"A5"},{"value":"0,0E+00","module":"B1"},{"value":"0,0E+00","module":"B2"},{"value":"0,0E+00","module":"B3"},{"value":"0,0E+00","module":"B4"},{"value":"0,0E+00","module":"B5"},{"value":"2,08E-09","module":"B6"},{"value":"0,0E+00","module":"B7"},{"value":"0,0E+00","module":"C1"},{"value":"7,77E-09","module":"C2"},{"value":"2,40E-10","module":"C3"},{"value":"7,61E-10","module":"C4"},{"value":"-1,40E-07","module":"D"}]},{"parameter":"ETP-fw","unit":"CTUe","values":[{"value":"1,97E+03","module":"A1"},{"value":"1,16E+00","module":"A2"},{"value":"5,83E+00","module":"A3"},{"value":"1,81E+00","module":"A4"},{"value":"4,28E+01","module":"A5"},{"value":"0,0E+00","module":"B1"},{"value":"0,0E+00","module":"B2"},{"value":"0,0E+00","module":"B3"},{"value":"0,0E+00","module":"B4"},{"value":"0,0E+00","module":"B5"},{"value":"2,74E+00","module":"B6"},{"value":"0,0E+00","module":"B7"},{"value":"0,0E+00","module":"C1"},{"value":"1,00E+00","module":"C2"},{"value":"1,56E-01","module":"C3"},{"value":"1,63E+02","module":"C4"},{"value":"-5,87E+02","module":"D"}]},{"parameter":"HTP-c","unit":"CTUh","values":[{"value":"3,87E-08","module":"A1"},{"value":"0,0E+00","module":"A2"},{"value":"1,56E-10","module":"A3"},{"value":"0,0E+00","module":"A4"},{"value":"7,78E-10","module":"A5"},{"value":"0,0E+00","module":"B1"},{"value":"0,0E+00","module":"B2"},{"value":"0,0E+00","module":"B3"},{"value":"0,0E+00","module":"B4"},{"value":"0,0E+00","module":"B5"},{"value":"7,90E-11","module":"B6"},{"value":"0,0E+00","module":"B7"},{"value":"0,0E+00","module":"C1"},{"value":"0,0E+00","module":"C2"},{"value":"1,10E-11","module":"C3"},{"value":"8,00E-12","module":"C4"},{"value":"-8,28E-09","module":"D"}]},{"parameter":"HTP-nc","unit":"CTUh","values":[{"value":"3,30E-06","module":"A1"},{"value":"1,14E-09","module":"A2"},{"value":"4,10E-09","module":"A3"},{"value":"1,75E-09","module":"A4"},{"value":"6,61E-08","module":"A5"},{"value":"0,0E+00","module":"B1"},{"value":"0,0E+00","module":"B2"},{"value":"0,0E+00","module":"B3"},{"value":"0,0E+00","module":"B4"},{"value":"0,0E+00","module":"B5"},{"value":"1,90E-09","module":"B6"},{"value":"0,0E+00","module":"B7"},{"value":"0,0E+00","module":"C1"},{"value":"9,71E-10","module":"C2"},{"value":"4,43E-10","module":"C3"},{"value":"1,65E-10","module":"C4"},{"value":"-7,09E-07","module":"D"}]},{"parameter":"SQP","unit":"unitless","values":[{"value":"3,57E+01","module":"A1"},{"value":"1,78E+00","module":"A2"},{"value":"4,83E+00","module":"A3"},{"value":"2,83E+00","module":"A4"},{"value":"9,40E-01","module":"A5"},{"value":"0,0E+00","module":"B1"},{"value":"0,0E+00","module":"B2"},{"value":"0,0E+00","module":"B3"},{"value":"0,0E+00","module":"B4"},{"value":"0,0E+00","module":"B5"},{"value":"2,30E+00","module":"B6"},{"value":"0,0E+00","module":"B7"},{"value":"0,0E+00","module":"C1"},{"value":"1,57E+00","module":"C2"},{"value":"4,22E-03","module":"C3"},{"value":"2,92E-01","module":"C4"},{"value":"-9,87E+00","module":"D"}]},{"parameter":"IRP","unit":"kBq U235-eq.","values":[{"value":"1,27E-01","module":"A1"},{"value":"7,02E-03","module":"A2"},{"value":"1,93E-01","module":"A3"},{"value":"1,08E-02","module":"A4"},{"value":"6,88E-03","module":"A5"},{"value":"0,0E+00","module":"B1"},{"value":"0,0E+00","module":"B2"},{"value":"0,0E+00","module":"B3"},{"value":"0,0E+00","module":"B4"},{"value":"0,0E+00","module":"B5"},{"value":"1,78E-01","module":"B6"},{"value":"0,0E+00","module":"B7"},{"value":"0,0E+00","module":"C1"},{"value":"6,00E-03","module":"C2"},{"value":"5,86E-05","module":"C3"},{"value":"7,69E-04","module":"C4"},{"value":"-6,54E-03","module":"D"}]}],"resource_use":[{"parameter":"PERE","unit":"MJ","values":[{"value":"6,82E+00","module":"A1"},{"value":"1,98E-02","module":"A2"},{"value":"2,44E+00","module":"A3"},{"value":"3,11E-02","module":"A4"},{"value":"1,87E-01","module":"A5"},{"value":"0,0E+00","module":"B1"},{"value":"0,0E+00","module":"B2"},{"value":"0,0E+00","module":"B3"},{"value":"0,0E+00","module":"B4"},{"value":"0,0E+00","module":"B5"},{"value":"2,50E+00","module":"B6"},{"value":"0,0E+00","module":"B7"},{"value":"0,0E+00","module":"C1"},{"value":"1,73E-02","module":"C2"},{"value":"1,08E-03","module":"C3"},{"value":"1,40E-02","module":"C4"},{"value":"-3,62E+00","module":"D"}]},{"parameter":"PERM","unit":"MJ","values":[{"value":"0,0E+00","module":"A1"},{"value":"0,0E+00","module":"A2"},{"value":"0,0E+00","module":"A3"},{"value":"0,0E+00","module":"A4"},{"value":"0,0E+00","module":"A5"},{"value":"0,0E+00","module":"B1"},{"value":"0,0E+00","module":"B2"},{"value":"0,0E+00","module":"B3"},{"value":"0,0E+00","module":"B4"},{"value":"0,0E+00","module":"B5"},{"value":"0,0E+00","module":"B6"},{"value":"0,0E+00","module":"B7"},{"value":"0,0E+00","module":"C1"},{"value":"0,0E+00","module":"C2"},{"value":"0,0E+00","module":"C3"},{"value":"0,0E+00","module":"C4"},{"value":"0,0E+00","module":"D"}]},{"parameter":"PERT","unit":"MJ","values":[{"value":"6,82E+00","module":"A1"},{"value":"1,98E-02","module":"A2"},{"value":"2,44E+00","module":"A3"},{"value":"3,11E-02","module":"A4"},{"value":"1,87E-01","module":"A5"},{"value":"0,0E+00","module":"B1"},{"value":"0,0E+00","module":"B2"},{"value":"0,0E+00","module":"B3"},{"value":"0,0E+00","module":"B4"},{"value":"0,0E+00","module":"B5"},{"value":"2,50E+00","module":"B6"},{"value":"0,0E+00","module":"B7"},{"value":"0,0E+00","module":"C1"},{"value":"1,73E-02","module":"C2"},{"value":"1,08E-03","module":"C3"},{"value":"1,40E-02","module":"C4"},{"value":"-3,62E+00","module":"D"}]},{"parameter":"PENRE","unit":"MJ","values":[{"value":"3,73E+01","module":"A1"},{"value":"1,61E+00","module":"A2"},{"value":"8,17E+00","module":"A3"},{"value":"2,47E+00","module":"A4"},{"value":"1,02E+00","module":"A5"},{"value":"0,0E+00","module":"B1"},{"value":"0,0E+00","module":"B2"},{"value":"0,0E+00","module":"B3"},{"value":"0,0E+00","module":"B4"},{"value":"0,0E+00","module":"B5"},{"value":"5,21E+00","module":"B6"},{"value":"0,0E+00","module":"B7"},{"value":"0,0E+00","module":"C1"},{"value":"1,37E+00","module":"C2"},{"value":"3,23E-02","module":"C3"},{"value":"1,25E-01","module":"C4"},{"value":"-3,75E+00","module":"D"}]},{"parameter":"PENRM","unit":"MJ","values":[{"value":"1,26E+01","module":"A1"},{"value":"0,0E+00","module":"A2"},{"value":"0,0E+00","module":"A3"},{"value":"0,0E+00","module":"A4"},{"value":"7,55E-03","module":"A5"},{"value":"0,0E+00","module":"B1"},{"value":"0,0E+00","module":"B2"},{"value":"0,0E+00","module":"B3"},{"value":"0,0E+00","module":"B4"},{"value":"0,0E+00","module":"B5"},{"value":"0,0E+00","module":"B6"},{"value":"0,0E+00","module":"B7"},{"value":"0,0E+00","module":"C1"},{"value":"0,0E+00","module":"C2"},{"value":"-1,22E+01","module":"C3"},{"value":"0,0E+00","module":"C4"},{"value":"0,0E+00","module":"D"}]},{"parameter":"PENRT","unit":"MJ","values":[{"value":"4,99E+01","module":"A1"},{"value":"1,61E+00","module":"A2"},{"value":"8,17E+00","module":"A3"},{"value":"2,47E+00","module":"A4"},{"value":"1,03E+00","module":"A5"},{"value":"0,0E+00","module":"B1"},{"value":"0,0E+00","module":"B2"},{"value":"0,0E+00","module":"B3"},{"value":"0,0E+00","module":"B4"},{"value":"0,0E+00","module":"B5"},{"value":"5,21E+00","module":"B6"},{"value":"0,0E+00","module":"B7"},{"value":"0,0E+00","module":"C1"},{"value":"1,37E+00","module":"C2"},{"value":"-1,22E+01","module":"C3"},{"value":"1,25E-01","module":"C4"},{"value":"-3,75E+00","module":"D"}]},{"parameter":"SM","unit":"kg","values":[{"value":"2,45E-01","module":"A1"},{"value":"0,0E+00","module":"A2"},{"value":"5,12E-05","module":"A3"},{"value":"0,0E+00","module":"A4"},{"value":"4,92E-03","module":"A5"},{"value":"0,0E+00","module":"B1"},{"value":"0,0E+00","module":"B2"},{"value":"0,0E+00","module":"B3"},{"value":"0,0E+00","module":"B4"},{"value":"0,0E+00","module":"B5"},{"value":"0,0E+00","module":"B6"},{"value":"0,0E+00","module":"B7"},{"value":"0,0E+00","module":"C1"},{"value":"0,0E+00","module":"C2"},{"value":"0,0E+00","module":"C3"},{"value":"1,34E-03","module":"C4"},{"value":"1,11E-01","module":"D"}]},{"parameter":"RSF","unit":"MJ","values":[{"value":"2,30E-02","module":"A1"},{"value":"6,89E-04","module":"A2"},{"value":"2,85E-02","module":"A3"},{"value":"1,09E-03","module":"A4"},{"value":"1,08E-03","module":"A5"},{"value":"0,0E+00","module":"B1"},{"value":"0,0E+00","module":"B2"},{"value":"0,0E+00","module":"B3"},{"value":"0,0E+00","module":"B4"},{"value":"0,0E+00","module":"B5"},{"value":"9,68E-03","module":"B6"},{"value":"0,0E+00","module":"B7"},{"value":"0,0E+00","module":"C1"},{"value":"6,04E-04","module":"C2"},{"value":"2,85E-05","module":"C3"},{"value":"2,91E-04","module":"C4"},{"value":"1,01E-02","module":"D"}]},{"parameter":"NRSF","unit":"MJ","values":[{"value":"2,45E-03","module":"A1"},{"value":"2,27E-03","module":"A2"},{"value":"9,13E-02","module":"A3"},{"value":"3,65E-03","module":"A4"},{"value":"2,04E-03","module":"A5"},{"value":"0,0E+00","module":"B1"},{"value":"0,0E+00","module":"B2"},{"value":"0,0E+00","module":"B3"},{"value":"0,0E+00","module":"B4"},{"value":"0,0E+00","module":"B5"},{"value":"3,06E-02","module":"B6"},{"value":"0,0E+00","module":"B7"},{"value":"0,0E+00","module":"C1"},{"value":"2,03E-03","module":"C2"},{"value":"0,0E+00","module":"C3"},{"value":"4,38E-04","module":"C4"},{"value":"-1,12E-01","module":"D"}]},{"parameter":"FW","unit":"m3","values":[{"value":"6,96E-02","module":"A1"},{"value":"1,79E-04","module":"A2"},{"value":"8,05E-03","module":"A3"},{"value":"2,81E-04","module":"A4"},{"value":"1,57E-03","module":"A5"},{"value":"0,0E+00","module":"B1"},{"value":"0,0E+00","module":"B2"},{"value":"0,0E+00","module":"B3"},{"value":"0,0E+00","module":"B4"},{"value":"0,0E+00","module":"B5"},{"value":"5,67E-03","module":"B6"},{"value":"0,0E+00","module":"B7"},{"value":"0,0E+00","module":"C1"},{"value":"1,56E-04","module":"C2"},{"value":"1,19E-04","module":"C3"},{"value":"1,61E-04","module":"C4"},{"value":"-1,20E-02","module":"D"}]}],"end_of_life_waste":[{"parameter":"HWD","unit":"kg","values":[{"value":"3,06E-02","module":"A1"},{"value":"8,70E-05","module":"A2"},{"value":"2,40E-02","module":"A3"},{"value":"1,35E-04","module":"A4"},{"value":"1,38E-03","module":"A5"},{"value":"0,0E+00","module":"B1"},{"value":"0,0E+00","module":"B2"},{"value":"0,0E+00","module":"B3"},{"value":"0,0E+00","module":"B4"},{"value":"0,0E+00","module":"B5"},{"value":"2,72E-04","module":"B6"},{"value":"0,0E+00","module":"B7"},{"value":"0,0E+00","module":"C1"},{"value":"7,51E-05","module":"C2"},{"value":"0,0E+00","module":"C3"},{"value":"1,41E-02","module":"C4"},{"value":"-4,30E-03","module":"D"}]},{"parameter":"NHWD","unit":"kg","values":[{"value":"9,11E-01","module":"A1"},{"value":"1,34E-01","module":"A2"},{"value":"4,38E-02","module":"A3"},{"value":"2,15E-01","module":"A4"},{"value":"3,70E-02","module":"A5"},{"value":"0,0E+00","module":"B1"},{"value":"0,0E+00","module":"B2"},{"value":"0,0E+00","module":"B3"},{"value":"0,0E+00","module":"B4"},{"value":"0,0E+00","module":"B5"},{"value":"1,72E-02","module":"B6"},{"value":"0,0E+00","module":"B7"},{"value":"0,0E+00","module":"C1"},{"value":"1,19E-01","module":"C2"},{"value":"0,0E+00","module":"C3"},{"value":"4,24E-01","module":"C4"},{"value":"-1,91E-01","module":"D"}]},{"parameter":"RWD","unit":"kg","values":[{"value":"1,14E-04","module":"A1"},{"value":"1,10E-05","module":"A2"},{"value":"8,83E-05","module":"A3"},{"value":"1,69E-05","module":"A4"},{"value":"4,82E-06","module":"A5"},{"value":"0,0E+00","module":"B1"},{"value":"0,0E+00","module":"B2"},{"value":"0,0E+00","module":"B3"},{"value":"0,0E+00","module":"B4"},{"value":"0,0E+00","module":"B5"},{"value":"7,83E-05","module":"B6"},{"value":"0,0E+00","module":"B7"},{"value":"0,0E+00","module":"C1"},{"value":"9,37E-06","module":"C2"},{"value":"0,0E+00","module":"C3"},{"value":"8,59E-07","module":"C4"},{"value":"-5,72E-06","module":"D"}]}],"end_of_life_flow":[{"parameter":"CRU","unit":"kg","values":[{"value":"0,0E+00","module":"A1"},{"value":"0,0E+00","module":"A2"},{"value":"0,0E+00","module":"A3"},{"value":"0,0E+00","module":"A4"},{"value":"0,0E+00","module":"A5"},{"value":"0,0E+00","module":"B1"},{"value":"0,0E+00","module":"B2"},{"value":"0,0E+00","module":"B3"},{"value":"0,0E+00","module":"B4"},{"value":"0,0E+00","module":"B5"},{"value":"0,0E+00","module":"B6"},{"value":"0,0E+00","module":"B7"},{"value":"0,0E+00","module":"C1"},{"value":"0,0E+00","module":"C2"},{"value":"0,0E+00","module":"C3"},{"value":"0,0E+00","module":"C4"},{"value":"0,0E+00","module":"D"}]},{"parameter":"MFR","unit":"kg","values":[{"value":"6,35E-05","module":"A1"},{"value":"0,0E+00","module":"A2"},{"value":"1,97E-03","module":"A3"},{"value":"0,0E+00","module":"A4"},{"value":"7,96E-03","module":"A5"},{"value":"0,0E+00","module":"B1"},{"value":"0,0E+00","module":"B2"},{"value":"0,0E+00","module":"B3"},{"value":"0,0E+00","module":"B4"},{"value":"0,0E+00","module":"B5"},{"value":"0,0E+00","module":"B6"},{"value":"0,0E+00","module":"B7"},{"value":"0,0E+00","module":"C1"},{"value":"0,0E+00","module":"C2"},{"value":"3,96E-01","module":"C3"},{"value":"1,63E-05","module":"C4"},{"value":"-4,33E-03","module":"D"}]},{"parameter":"MER","unit":"kg","values":[{"value":"1,49E-04","module":"A1"},{"value":"0,0E+00","module":"A2"},{"value":"9,61E-07","module":"A3"},{"value":"0,0E+00","module":"A4"},{"value":"3,08E-03","module":"A5"},{"value":"0,0E+00","module":"B1"},{"value":"0,0E+00","module":"B2"},{"value":"0,0E+00","module":"B3"},{"value":"0,0E+00","module":"B4"},{"value":"0,0E+00","module":"B5"},{"value":"0,0E+00","module":"B6"},{"value":"0,0E+00","module":"B7"},{"value":"0,0E+00","module":"C1"},{"value":"0,0E+00","module":"C2"},{"value":"1,54E-01","module":"C3"},{"value":"3,37E-05","module":"C4"},{"value":"-5,71E-04","module":"D"}]},{"parameter":"EEE","unit":"MJ","values":[{"value":"2,77E-04","module":"A1"},{"value":"0,0E+00","module":"A2"},{"value":"5,76E-02","module":"A3"},{"value":"0,0E+00","module":"A4"},{"value":"7,02E-03","module":"A5"},{"value":"0,0E+00","module":"B1"},{"value":"0,0E+00","module":"B2"},{"value":"0,0E+00","module":"B3"},{"value":"0,0E+00","module":"B4"},{"value":"0,0E+00","module":"B5"},{"value":"0,0E+00","module":"B6"},{"value":"0,0E+00","module":"B7"},{"value":"0,0E+00","module":"C1"},{"value":"0,0E+00","module":"C2"},{"value":"2,93E-01","module":"C3"},{"value":"3,18E-04","module":"C4"},{"value":"-1,40E-03","module":"D"}]},{"parameter":"EET","unit":"MJ","values":[{"value":"4,19E-03","module":"A1"},{"value":"0,0E+00","module":"A2"},{"value":"8,71E-01","module":"A3"},{"value":"0,0E+00","module":"A4"},{"value":"1,06E-01","module":"A5"},{"value":"0,0E+00","module":"B1"},{"value":"0,0E+00","module":"B2"},{"value":"0,0E+00","module":"B3"},{"value":"0,0E+00","module":"B4"},{"value":"0,0E+00","module":"B5"},{"value":"0,0E+00","module":"B6"},{"value":"0,0E+00","module":"B7"},{"value":"0,0E+00","module":"C1"},{"value":"0,0E+00","module":"C2"},{"value":"4,43E+00","module":"C3"},{"value":"4,81E-03","module":"C4"},{"value":"-2,12E-02","module":"D"}]}]}