{"product_name":"AceFLEX WHITE RV-K 1kV 3G1,5 GC","epd_id":"NEPD-7284-6682","compliance":["EN 15804+A2","ISO 14025","ISO 21930"],"producer_name":"Prysmian Group Norge AS","environmental_impact":[{"parameter":"GWP-total","unit":"kg CO2-eq.","values":[{"value":"4,27E-01","module":"A1"},{"value":"2,68E-02","module":"A2"},{"value":"4,00E-02","module":"A3"},{"value":"1,88E-02","module":"A4"},{"value":"1,25E-02","module":"A5"},{"value":"0,0E+00","module":"B1"},{"value":"0,0E+00","module":"B2"},{"value":"0,0E+00","module":"B3"},{"value":"0,0E+00","module":"B4"},{"value":"0,0E+00","module":"B5"},{"value":"1,17E-01","module":"B6"},{"value":"0,0E+00","module":"B7"},{"value":"0,0E+00","module":"C1"},{"value":"5,93E-03","module":"C2"},{"value":"1,02E-01","module":"C3"},{"value":"4,94E-03","module":"C4"},{"value":"-2,66E-02","module":"D"}]},{"parameter":"GWP-fossil","unit":"kg CO2-eq.","values":[{"value":"4,25E-01","module":"A1"},{"value":"2,67E-02","module":"A2"},{"value":"3,82E-02","module":"A3"},{"value":"1,88E-02","module":"A4"},{"value":"1,24E-02","module":"A5"},{"value":"0,0E+00","module":"B1"},{"value":"0,0E+00","module":"B2"},{"value":"0,0E+00","module":"B3"},{"value":"0,0E+00","module":"B4"},{"value":"0,0E+00","module":"B5"},{"value":"1,13E-01","module":"B6"},{"value":"0,0E+00","module":"B7"},{"value":"0,0E+00","module":"C1"},{"value":"5,92E-03","module":"C2"},{"value":"1,02E-01","module":"C3"},{"value":"4,94E-03","module":"C4"},{"value":"-2,63E-02","module":"D"}]},{"parameter":"GWP-biogenic","unit":"kg CO2-eq.","values":[{"value":"1,81E-03","module":"A1"},{"value":"1,09E-05","module":"A2"},{"value":"1,53E-03","module":"A3"},{"value":"7,71E-06","module":"A4"},{"value":"6,72E-05","module":"A5"},{"value":"0,0E+00","module":"B1"},{"value":"0,0E+00","module":"B2"},{"value":"0,0E+00","module":"B3"},{"value":"0,0E+00","module":"B4"},{"value":"0,0E+00","module":"B5"},{"value":"3,13E-03","module":"B6"},{"value":"0,0E+00","module":"B7"},{"value":"0,0E+00","module":"C1"},{"value":"2,41E-06","module":"C2"},{"value":"1,94E-06","module":"C3"},{"value":"4,30E-07","module":"C4"},{"value":"-1,07E-04","module":"D"}]},{"parameter":"GWP-luluc","unit":"kg CO2-eq.","values":[{"value":"3,37E-04","module":"A1"},{"value":"8,26E-06","module":"A2"},{"value":"3,46E-04","module":"A3"},{"value":"5,48E-06","module":"A4"},{"value":"1,40E-05","module":"A5"},{"value":"0,0E+00","module":"B1"},{"value":"0,0E+00","module":"B2"},{"value":"0,0E+00","module":"B3"},{"value":"0,0E+00","module":"B4"},{"value":"0,0E+00","module":"B5"},{"value":"4,67E-04","module":"B6"},{"value":"0,0E+00","module":"B7"},{"value":"0,0E+00","module":"C1"},{"value":"2,07E-06","module":"C2"},{"value":"3,55E-07","module":"C3"},{"value":"1,74E-07","module":"C4"},{"value":"-2,22E-04","module":"D"}]},{"parameter":"ODP","unit":"kg CFC 11-eq.","values":[{"value":"7,56E-08","module":"A1"},{"value":"6,15E-09","module":"A2"},{"value":"4,47E-09","module":"A3"},{"value":"4,34E-09","module":"A4"},{"value":"1,84E-09","module":"A5"},{"value":"0,0E+00","module":"B1"},{"value":"0,0E+00","module":"B2"},{"value":"0,0E+00","module":"B3"},{"value":"0,0E+00","module":"B4"},{"value":"0,0E+00","module":"B5"},{"value":"7,76E-09","module":"B6"},{"value":"0,0E+00","module":"B7"},{"value":"0,0E+00","module":"C1"},{"value":"1,35E-09","module":"C2"},{"value":"1,93E-10","module":"C3"},{"value":"1,87E-10","module":"C4"},{"value":"-4,24E-04","module":"D"}]},{"parameter":"AP","unit":"mol H+-eq.","values":[{"value":"1,50E-02","module":"A1"},{"value":"1,27E-04","module":"A2"},{"value":"1,44E-04","module":"A3"},{"value":"7,89E-05","module":"A4"},{"value":"3,07E-04","module":"A5"},{"value":"0,0E+00","module":"B1"},{"value":"0,0E+00","module":"B2"},{"value":"0,0E+00","module":"B3"},{"value":"0,0E+00","module":"B4"},{"value":"0,0E+00","module":"B5"},{"value":"8,85E-04","module":"B6"},{"value":"0,0E+00","module":"B7"},{"value":"0,0E+00","module":"C1"},{"value":"2,42E-05","module":"C2"},{"value":"2,05E-05","module":"C3"},{"value":"4,85E-06","module":"C4"},{"value":"-3,49E-03","module":"D"}]},{"parameter":"POCP","unit":"kg NMVOC-eq.","values":[{"value":"3,18E-03","module":"A1"},{"value":"1,29E-04","module":"A2"},{"value":"7,58E-05","module":"A3"},{"value":"8,44E-05","module":"A4"},{"value":"7,05E-05","module":"A5"},{"value":"0,0E+00","module":"B1"},{"value":"0,0E+00","module":"B2"},{"value":"0,0E+00","module":"B3"},{"value":"0,0E+00","module":"B4"},{"value":"0,0E+00","module":"B5"},{"value":"3,40E-04","module":"B6"},{"value":"0,0E+00","module":"B7"},{"value":"0,0E+00","module":"C1"},{"value":"2,43E-05","module":"C2"},{"value":"2,44E-05","module":"C3"},{"value":"6,51E-06","module":"C4"},{"value":"-6,42E-04","module":"D"}]},{"parameter":"ADPE","unit":"kg Sb-eq.","values":[{"value":"1,97E-03","module":"A1"},{"value":"4,99E-07","module":"A2"},{"value":"2,64E-07","module":"A3"},{"value":"3,21E-07","module":"A4"},{"value":"3,94E-05","module":"A5"},{"value":"0,0E+00","module":"B1"},{"value":"0,0E+00","module":"B2"},{"value":"0,0E+00","module":"B3"},{"value":"0,0E+00","module":"B4"},{"value":"0,0E+00","module":"B5"},{"value":"8,44E-06","module":"B6"},{"value":"0,0E+00","module":"B7"},{"value":"0,0E+00","module":"C1"},{"value":"1,60E-07","module":"C2"},{"value":"9,64E-09","module":"C3"},{"value":"4,78E-09","module":"C4"},{"value":"-1,93E-05","module":"D"}]},{"parameter":"ADPF","unit":"MJ","values":[{"value":"7,88E+00","module":"A1"},{"value":"4,12E-01","module":"A2"},{"value":"9,62E-01","module":"A3"},{"value":"2,92E-01","module":"A4"},{"value":"1,93E-01","module":"A5"},{"value":"0,0E+00","module":"B1"},{"value":"0,0E+00","module":"B2"},{"value":"0,0E+00","module":"B3"},{"value":"0,0E+00","module":"B4"},{"value":"0,0E+00","module":"B5"},{"value":"1,55E+00","module":"B6"},{"value":"0,0E+00","module":"B7"},{"value":"0,0E+00","module":"C1"},{"value":"8,93E-02","module":"C2"},{"value":"1,26E-02","module":"C3"},{"value":"1,44E-02","module":"C4"},{"value":"-2,66E-01","module":"D"}]},{"parameter":"WDP","unit":"m3 world-eq.","values":[{"value":"2,19E+01","module":"A1"},{"value":"3,26E-01","module":"A2"},{"value":"5,30E+01","module":"A3"},{"value":"2,24E-01","module":"A4"},{"value":"1,52E+00","module":"A5"},{"value":"0,0E+00","module":"B1"},{"value":"0,0E+00","module":"B2"},{"value":"0,0E+00","module":"B3"},{"value":"0,0E+00","module":"B4"},{"value":"0,0E+00","module":"B5"},{"value":"2,69E+02","module":"B6"},{"value":"0,0E+00","module":"B7"},{"value":"0,0E+00","module":"C1"},{"value":"8,52E-02","module":"C2"},{"value":"8,39E-02","module":"C3"},{"value":"2,04E-01","module":"C4"},{"value":"8,59E-02","module":"D"}]},{"parameter":"EP-freshwater","unit":"kg P-eq.","values":[{"value":"1,28E-04","module":"A1"},{"value":"2,03E-07","module":"A2"},{"value":"1,41E-06","module":"A3"},{"value":"1,43E-07","module":"A4"},{"value":"2,60E-06","module":"A5"},{"value":"0,0E+00","module":"B1"},{"value":"0,0E+00","module":"B2"},{"value":"0,0E+00","module":"B3"},{"value":"0,0E+00","module":"B4"},{"value":"0,0E+00","module":"B5"},{"value":"8,14E-06","module":"B6"},{"value":"0,0E+00","module":"B7"},{"value":"0,0E+00","module":"C1"},{"value":"4,65E-08","module":"C2"},{"value":"1,73E-08","module":"C3"},{"value":"8,18E-09","module":"C4"},{"value":"-2,37E-05","module":"D"}]},{"parameter":"EP-marine","unit":"kg N-eq.","values":[{"value":"7,51E-04","module":"A1"},{"value":"3,73E-05","module":"A2"},{"value":"2,61E-05","module":"A3"},{"value":"2,37E-05","module":"A4"},{"value":"1,72E-05","module":"A5"},{"value":"0,0E+00","module":"B1"},{"value":"0,0E+00","module":"B2"},{"value":"0,0E+00","module":"B3"},{"value":"0,0E+00","module":"B4"},{"value":"0,0E+00","module":"B5"},{"value":"9,72E-05","module":"B6"},{"value":"0,0E+00","module":"B7"},{"value":"0,0E+00","module":"C1"},{"value":"7,18E-06","module":"C2"},{"value":"9,80E-06","module":"C3"},{"value":"6,64E-06","module":"C4"},{"value":"-1,57E-04","module":"D"}]},{"parameter":"EP-terrestrial","unit":"mol N-eq.","values":[{"value":"1,05E-02","module":"A1"},{"value":"4,13E-04","module":"A2"},{"value":"2,96E-04","module":"A3"},{"value":"2,62E-04","module":"A4"},{"value":"2,33E-04","module":"A5"},{"value":"0,0E+00","module":"B1"},{"value":"0,0E+00","module":"B2"},{"value":"0,0E+00","module":"B3"},{"value":"0,0E+00","module":"B4"},{"value":"0,0E+00","module":"B5"},{"value":"1,27E-03","module":"B6"},{"value":"0,0E+00","module":"B7"},{"value":"0,0E+00","module":"C1"},{"value":"7,94E-05","module":"C2"},{"value":"1,01E-04","module":"C3"},{"value":"1,94E-05","module":"C4"},{"value":"-2,36E-03","module":"D"}]},{"parameter":"GWP-IOBC","unit":"kg CO2-eq.","values":[{"value":"4,25E-01","module":"A1"},{"value":"2,68E-02","module":"A2"},{"value":"4,98E-02","module":"A3"},{"value":"1,88E-02","module":"A4"},{"value":"1,27E-02","module":"A5"},{"value":"0,0E+00","module":"B1"},{"value":"0,0E+00","module":"B2"},{"value":"0,0E+00","module":"B3"},{"value":"0,0E+00","module":"B4"},{"value":"0,0E+00","module":"B5"},{"value":"1,17E-01","module":"B6"},{"value":"0,0E+00","module":"B7"},{"value":"0,0E+00","module":"C1"},{"value":"5,93E-03","module":"C2"},{"value":"1,02E-01","module":"C3"},{"value":"5,08E-03","module":"C4"},{"value":"-1,57E-02","module":"D"}]}],"additional_environmental_impact":[{"parameter":"PM","unit":"disease incidence","values":[{"value":"4,28E-08","module":"A1"},{"value":"2,24E-09","module":"A2"},{"value":"6,77E-10","module":"A3"},{"value":"1,65E-09","module":"A4"},{"value":"9,59E-10","module":"A5"},{"value":"0,0E+00","module":"B1"},{"value":"0,0E+00","module":"B2"},{"value":"0,0E+00","module":"B3"},{"value":"0,0E+00","module":"B4"},{"value":"0,0E+00","module":"B5"},{"value":"6,34E-09","module":"B6"},{"value":"0,0E+00","module":"B7"},{"value":"0,0E+00","module":"C1"},{"value":"4,26E-10","module":"C2"},{"value":"8,90E-11","module":"C3"},{"value":"9,30E-11","module":"C4"},{"value":"-9,78E-09","module":"D"}]},{"parameter":"ETP-fw","unit":"CTUe","values":[{"value":"1,25E+02","module":"A1"},{"value":"3,01E-01","module":"A2"},{"value":"7,12E-01","module":"A3"},{"value":"2,14E-01","module":"A4"},{"value":"2,71E+00","module":"A5"},{"value":"0,0E+00","module":"B1"},{"value":"0,0E+00","module":"B2"},{"value":"0,0E+00","module":"B3"},{"value":"0,0E+00","module":"B4"},{"value":"0,0E+00","module":"B5"},{"value":"7,04E+00","module":"B6"},{"value":"0,0E+00","module":"B7"},{"value":"0,0E+00","module":"C1"},{"value":"6,58E-02","module":"C2"},{"value":"1,76E-01","module":"C3"},{"value":"8,86E+00","module":"C4"},{"value":"-3,21E+01","module":"D"}]},{"parameter":"HTP-c","unit":"CTUh","values":[{"value":"2,29E-09","module":"A1"},{"value":"0,0E+00","module":"A2"},{"value":"2,00E-11","module":"A3"},{"value":"0,0E+00","module":"A4"},{"value":"4,60E-11","module":"A5"},{"value":"0,0E+00","module":"B1"},{"value":"0,0E+00","module":"B2"},{"value":"0,0E+00","module":"B3"},{"value":"0,0E+00","module":"B4"},{"value":"0,0E+00","module":"B5"},{"value":"3,36E-10","module":"B6"},{"value":"0,0E+00","module":"B7"},{"value":"0,0E+00","module":"C1"},{"value":"0,0E+00","module":"C2"},{"value":"5,00E-12","module":"C3"},{"value":"0,0E+00","module":"C4"},{"value":"-4,53E-10","module":"D"}]},{"parameter":"HTP-nc","unit":"CTUh","values":[{"value":"1,88E-07","module":"A1"},{"value":"2,98E-10","module":"A2"},{"value":"5,01E-10","module":"A3"},{"value":"2,07E-10","module":"A4"},{"value":"3,79E-09","module":"A5"},{"value":"0,0E+00","module":"B1"},{"value":"0,0E+00","module":"B2"},{"value":"0,0E+00","module":"B3"},{"value":"0,0E+00","module":"B4"},{"value":"0,0E+00","module":"B5"},{"value":"7,92E-09","module":"B6"},{"value":"0,0E+00","module":"B7"},{"value":"0,0E+00","module":"C1"},{"value":"7,10E-11","module":"C2"},{"value":"2,33E-10","module":"C3"},{"value":"1,40E-11","module":"C4"},{"value":"-3,87E-08","module":"D"}]},{"parameter":"SQP","unit":"unitless","values":[{"value":"2,73E+00","module":"A1"},{"value":"4,33E-01","module":"A2"},{"value":"5,89E-01","module":"A3"},{"value":"3,35E-01","module":"A4"},{"value":"8,39E-02","module":"A5"},{"value":"0,0E+00","module":"B1"},{"value":"0,0E+00","module":"B2"},{"value":"0,0E+00","module":"B3"},{"value":"0,0E+00","module":"B4"},{"value":"0,0E+00","module":"B5"},{"value":"7,78E-01","module":"B6"},{"value":"0,0E+00","module":"B7"},{"value":"0,0E+00","module":"C1"},{"value":"6,16E-02","module":"C2"},{"value":"2,21E-03","module":"C3"},{"value":"4,46E-02","module":"C4"},{"value":"-9,57E-01","module":"D"}]},{"parameter":"IRP","unit":"kBq U235-eq.","values":[{"value":"2,10E-02","module":"A1"},{"value":"1,80E-03","module":"A2"},{"value":"2,35E-02","module":"A3"},{"value":"1,28E-03","module":"A4"},{"value":"9,61E-04","module":"A5"},{"value":"0,0E+00","module":"B1"},{"value":"0,0E+00","module":"B2"},{"value":"0,0E+00","module":"B3"},{"value":"0,0E+00","module":"B4"},{"value":"0,0E+00","module":"B5"},{"value":"2,80E-02","module":"B6"},{"value":"0,0E+00","module":"B7"},{"value":"0,0E+00","module":"C1"},{"value":"3,90E-04","module":"C2"},{"value":"3,05E-05","module":"C3"},{"value":"7,83E-05","module":"C4"},{"value":"-7,58E-04","module":"D"}]}],"resource_use":[{"parameter":"PERE","unit":"MJ","values":[{"value":"6,07E-01","module":"A1"},{"value":"5,25E-03","module":"A2"},{"value":"2,97E-01","module":"A3"},{"value":"3,68E-03","module":"A4"},{"value":"1,83E-02","module":"A5"},{"value":"0,0E+00","module":"B1"},{"value":"0,0E+00","module":"B2"},{"value":"0,0E+00","module":"B3"},{"value":"0,0E+00","module":"B4"},{"value":"0,0E+00","module":"B5"},{"value":"2,00E+01","module":"B6"},{"value":"0,0E+00","module":"B7"},{"value":"0,0E+00","module":"C1"},{"value":"1,26E-03","module":"C2"},{"value":"6,64E-04","module":"C3"},{"value":"1,11E-03","module":"C4"},{"value":"-5,87E-01","module":"D"}]},{"parameter":"PERM","unit":"MJ","values":[{"value":"0,0E+00","module":"A1"},{"value":"0,0E+00","module":"A2"},{"value":"0,0E+00","module":"A3"},{"value":"0,0E+00","module":"A4"},{"value":"0,0E+00","module":"A5"},{"value":"0,0E+00","module":"B1"},{"value":"0,0E+00","module":"B2"},{"value":"0,0E+00","module":"B3"},{"value":"0,0E+00","module":"B4"},{"value":"0,0E+00","module":"B5"},{"value":"0,0E+00","module":"B6"},{"value":"0,0E+00","module":"B7"},{"value":"0,0E+00","module":"C1"},{"value":"0,0E+00","module":"C2"},{"value":"0,0E+00","module":"C3"},{"value":"0,0E+00","module":"C4"},{"value":"0,0E+00","module":"D"}]},{"parameter":"PERT","unit":"MJ","values":[{"value":"6,07E-01","module":"A1"},{"value":"5,25E-03","module":"A2"},{"value":"2,97E-01","module":"A3"},{"value":"3,68E-03","module":"A4"},{"value":"1,83E-02","module":"A5"},{"value":"0,0E+00","module":"B1"},{"value":"0,0E+00","module":"B2"},{"value":"0,0E+00","module":"B3"},{"value":"0,0E+00","module":"B4"},{"value":"0,0E+00","module":"B5"},{"value":"2,00E+01","module":"B6"},{"value":"0,0E+00","module":"B7"},{"value":"0,0E+00","module":"C1"},{"value":"1,26E-03","module":"C2"},{"value":"6,64E-04","module":"C3"},{"value":"1,11E-03","module":"C4"},{"value":"-5,87E-01","module":"D"}]},{"parameter":"PENRE","unit":"MJ","values":[{"value":"5,80E+00","module":"A1"},{"value":"4,12E-01","module":"A2"},{"value":"9,97E-01","module":"A3"},{"value":"2,92E-01","module":"A4"},{"value":"1,52E-01","module":"A5"},{"value":"0,0E+00","module":"B1"},{"value":"0,0E+00","module":"B2"},{"value":"0,0E+00","module":"B3"},{"value":"0,0E+00","module":"B4"},{"value":"0,0E+00","module":"B5"},{"value":"1,55E+00","module":"B6"},{"value":"0,0E+00","module":"B7"},{"value":"0,0E+00","module":"C1"},{"value":"8,93E-02","module":"C2"},{"value":"1,26E-02","module":"C3"},{"value":"1,44E-02","module":"C4"},{"value":"-2,66E-01","module":"D"}]},{"parameter":"PENRM","unit":"MJ","values":[{"value":"2,14E+00","module":"A1"},{"value":"0,0E+00","module":"A2"},{"value":"0,0E+00","module":"A3"},{"value":"0,0E+00","module":"A4"},{"value":"2,20E-03","module":"A5"},{"value":"0,0E+00","module":"B1"},{"value":"0,0E+00","module":"B2"},{"value":"0,0E+00","module":"B3"},{"value":"0,0E+00","module":"B4"},{"value":"0,0E+00","module":"B5"},{"value":"0,0E+00","module":"B6"},{"value":"0,0E+00","module":"B7"},{"value":"0,0E+00","module":"C1"},{"value":"0,0E+00","module":"C2"},{"value":"-2,03E+00","module":"C3"},{"value":"0,0E+00","module":"C4"},{"value":"0,0E+00","module":"D"}]},{"parameter":"PENRT","unit":"MJ","values":[{"value":"7,94E+00","module":"A1"},{"value":"4,12E-01","module":"A2"},{"value":"9,97E-01","module":"A3"},{"value":"2,92E-01","module":"A4"},{"value":"1,54E-01","module":"A5"},{"value":"0,0E+00","module":"B1"},{"value":"0,0E+00","module":"B2"},{"value":"0,0E+00","module":"B3"},{"value":"0,0E+00","module":"B4"},{"value":"0,0E+00","module":"B5"},{"value":"1,55E+00","module":"B6"},{"value":"0,0E+00","module":"B7"},{"value":"0,0E+00","module":"C1"},{"value":"8,93E-02","module":"C2"},{"value":"-2,02E+00","module":"C3"},{"value":"1,44E-02","module":"C4"},{"value":"-2,66E-01","module":"D"}]},{"parameter":"SM","unit":"kg","values":[{"value":"1,48E-02","module":"A1"},{"value":"0,0E+00","module":"A2"},{"value":"0,0E+00","module":"A3"},{"value":"0,0E+00","module":"A4"},{"value":"2,98E-04","module":"A5"},{"value":"0,0E+00","module":"B1"},{"value":"0,0E+00","module":"B2"},{"value":"0,0E+00","module":"B3"},{"value":"0,0E+00","module":"B4"},{"value":"0,0E+00","module":"B5"},{"value":"0,0E+00","module":"B6"},{"value":"0,0E+00","module":"B7"},{"value":"0,0E+00","module":"C1"},{"value":"0,0E+00","module":"C2"},{"value":"0,0E+00","module":"C3"},{"value":"7,59E-05","module":"C4"},{"value":"5,99E-03","module":"D"}]},{"parameter":"RSF","unit":"MJ","values":[{"value":"1,56E-02","module":"A1"},{"value":"1,84E-04","module":"A2"},{"value":"3,47E-03","module":"A3"},{"value":"1,29E-04","module":"A4"},{"value":"3,90E-04","module":"A5"},{"value":"0,0E+00","module":"B1"},{"value":"0,0E+00","module":"B2"},{"value":"0,0E+00","module":"B3"},{"value":"0,0E+00","module":"B4"},{"value":"0,0E+00","module":"B5"},{"value":"1,57E-02","module":"B6"},{"value":"0,0E+00","module":"B7"},{"value":"0,0E+00","module":"C1"},{"value":"4,51E-05","module":"C2"},{"value":"1,45E-05","module":"C3"},{"value":"2,30E-05","module":"C4"},{"value":"4,80E-04","module":"D"}]},{"parameter":"NRSF","unit":"MJ","values":[{"value":"-8,39E-04","module":"A1"},{"value":"6,21E-04","module":"A2"},{"value":"1,11E-02","module":"A3"},{"value":"4,31E-04","module":"A4"},{"value":"2,31E-04","module":"A5"},{"value":"0,0E+00","module":"B1"},{"value":"0,0E+00","module":"B2"},{"value":"0,0E+00","module":"B3"},{"value":"0,0E+00","module":"B4"},{"value":"0,0E+00","module":"B5"},{"value":"3,92E-02","module":"B6"},{"value":"0,0E+00","module":"B7"},{"value":"0,0E+00","module":"C1"},{"value":"1,61E-04","module":"C2"},{"value":"0,0E+00","module":"C3"},{"value":"4,39E-05","module":"C4"},{"value":"-2,92E-02","module":"D"}]},{"parameter":"FW","unit":"m3","values":[{"value":"5,52E-03","module":"A1"},{"value":"4,59E-05","module":"A2"},{"value":"9,81E-04","module":"A3"},{"value":"3,33E-05","module":"A4"},{"value":"1,34E-04","module":"A5"},{"value":"0,0E+00","module":"B1"},{"value":"0,0E+00","module":"B2"},{"value":"0,0E+00","module":"B3"},{"value":"0,0E+00","module":"B4"},{"value":"0,0E+00","module":"B5"},{"value":"1,50E-01","module":"B6"},{"value":"0,0E+00","module":"B7"},{"value":"0,0E+00","module":"C1"},{"value":"9,40E-06","module":"C2"},{"value":"9,86E-05","module":"C3"},{"value":"1,82E-05","module":"C4"},{"value":"-1,12E-03","module":"D"}]}],"end_of_life_waste":[{"parameter":"HWD","unit":"kg","values":[{"value":"2,00E-03","module":"A1"},{"value":"2,22E-05","module":"A2"},{"value":"2,92E-03","module":"A3"},{"value":"1,60E-05","module":"A4"},{"value":"1,15E-04","module":"A5"},{"value":"0,0E+00","module":"B1"},{"value":"0,0E+00","module":"B2"},{"value":"0,0E+00","module":"B3"},{"value":"0,0E+00","module":"B4"},{"value":"0,0E+00","module":"B5"},{"value":"9,92E-04","module":"B6"},{"value":"0,0E+00","module":"B7"},{"value":"0,0E+00","module":"C1"},{"value":"4,55E-06","module":"C2"},{"value":"0,0E+00","module":"C3"},{"value":"7,74E-04","module":"C4"},{"value":"-2,36E-04","module":"D"}]},{"parameter":"NHWD","unit":"kg","values":[{"value":"6,65E-02","module":"A1"},{"value":"3,24E-02","module":"A2"},{"value":"5,34E-03","module":"A3"},{"value":"2,54E-02","module":"A4"},{"value":"3,80E-03","module":"A5"},{"value":"0,0E+00","module":"B1"},{"value":"0,0E+00","module":"B2"},{"value":"0,0E+00","module":"B3"},{"value":"0,0E+00","module":"B4"},{"value":"0,0E+00","module":"B5"},{"value":"1,19E-01","module":"B6"},{"value":"0,0E+00","module":"B7"},{"value":"0,0E+00","module":"C1"},{"value":"4,27E-03","module":"C2"},{"value":"0,0E+00","module":"C3"},{"value":"5,60E-02","module":"C4"},{"value":"-1,18E-02","module":"D"}]},{"parameter":"RWD","unit":"kg","values":[{"value":"2,15E-05","module":"A1"},{"value":"2,81E-06","module":"A2"},{"value":"1,08E-05","module":"A3"},{"value":"1,99E-06","module":"A4"},{"value":"7,56E-07","module":"A5"},{"value":"0,0E+00","module":"B1"},{"value":"0,0E+00","module":"B2"},{"value":"0,0E+00","module":"B3"},{"value":"0,0E+00","module":"B4"},{"value":"0,0E+00","module":"B5"},{"value":"1,38E-05","module":"B6"},{"value":"0,0E+00","module":"B7"},{"value":"0,0E+00","module":"C1"},{"value":"6,09E-07","module":"C2"},{"value":"0,0E+00","module":"C3"},{"value":"9,66E-08","module":"C4"},{"value":"-6,41E-07","module":"D"}]}],"end_of_life_flow":[{"parameter":"CRU","unit":"kg","values":[{"value":"0,0E+00","module":"A1"},{"value":"0,0E+00","module":"A2"},{"value":"0,0E+00","module":"A3"},{"value":"0,0E+00","module":"A4"},{"value":"0,0E+00","module":"A5"},{"value":"0,0E+00","module":"B1"},{"value":"0,0E+00","module":"B2"},{"value":"0,0E+00","module":"B3"},{"value":"0,0E+00","module":"B4"},{"value":"0,0E+00","module":"B5"},{"value":"0,0E+00","module":"B6"},{"value":"0,0E+00","module":"B7"},{"value":"0,0E+00","module":"C1"},{"value":"0,0E+00","module":"C2"},{"value":"0,0E+00","module":"C3"},{"value":"0,0E+00","module":"C4"},{"value":"0,0E+00","module":"D"}]},{"parameter":"MFR","unit":"kg","values":[{"value":"0,0E+00","module":"A1"},{"value":"0,0E+00","module":"A2"},{"value":"9,74E-05","module":"A3"},{"value":"0,0E+00","module":"A4"},{"value":"4,31E-04","module":"A5"},{"value":"0,0E+00","module":"B1"},{"value":"0,0E+00","module":"B2"},{"value":"0,0E+00","module":"B3"},{"value":"0,0E+00","module":"B4"},{"value":"0,0E+00","module":"B5"},{"value":"0,0E+00","module":"B6"},{"value":"0,0E+00","module":"B7"},{"value":"0,0E+00","module":"C1"},{"value":"0,0E+00","module":"C2"},{"value":"2,14E-02","module":"C3"},{"value":"3,84E-06","module":"C4"},{"value":"-2,35E-04","module":"D"}]},{"parameter":"MER","unit":"kg","values":[{"value":"0,0E+00","module":"A1"},{"value":"0,0E+00","module":"A2"},{"value":"1,19E-02","module":"A3"},{"value":"0,0E+00","module":"A4"},{"value":"1,07E-03","module":"A5"},{"value":"0,0E+00","module":"B1"},{"value":"0,0E+00","module":"B2"},{"value":"0,0E+00","module":"B3"},{"value":"0,0E+00","module":"B4"},{"value":"0,0E+00","module":"B5"},{"value":"0,0E+00","module":"B6"},{"value":"0,0E+00","module":"B7"},{"value":"0,0E+00","module":"C1"},{"value":"0,0E+00","module":"C2"},{"value":"4,13E-02","module":"C3"},{"value":"1,90E-06","module":"C4"},{"value":"-3,09E-05","module":"D"}]},{"parameter":"EEE","unit":"MJ","values":[{"value":"0,0E+00","module":"A1"},{"value":"0,0E+00","module":"A2"},{"value":"7,02E-03","module":"A3"},{"value":"0,0E+00","module":"A4"},{"value":"1,47E-03","module":"A5"},{"value":"0,0E+00","module":"B1"},{"value":"0,0E+00","module":"B2"},{"value":"0,0E+00","module":"B3"},{"value":"0,0E+00","module":"B4"},{"value":"0,0E+00","module":"B5"},{"value":"0,0E+00","module":"B6"},{"value":"0,0E+00","module":"B7"},{"value":"0,0E+00","module":"C1"},{"value":"0,0E+00","module":"C2"},{"value":"6,63E-02","module":"C3"},{"value":"2,19E-05","module":"C4"},{"value":"-7,57E-05","module":"D"}]},{"parameter":"EET","unit":"MJ","values":[{"value":"0,0E+00","module":"A1"},{"value":"0,0E+00","module":"A2"},{"value":"1,06E-01","module":"A3"},{"value":"0,0E+00","module":"A4"},{"value":"2,22E-02","module":"A5"},{"value":"0,0E+00","module":"B1"},{"value":"0,0E+00","module":"B2"},{"value":"0,0E+00","module":"B3"},{"value":"0,0E+00","module":"B4"},{"value":"0,0E+00","module":"B5"},{"value":"0,0E+00","module":"B6"},{"value":"0,0E+00","module":"B7"},{"value":"0,0E+00","module":"C1"},{"value":"0,0E+00","module":"C2"},{"value":"1,00E+00","module":"C3"},{"value":"3,31E-04","module":"C4"},{"value":"-1,14E-03","module":"D"}]}]}