{"product_name":"ACEFormer\u2122","epd_id":"EPD-Kiwa-EE-158053-EN","compliance":["EN 15804+A2","ISO 14025"],"producer_name":"Gold-Joint Industry Co., Ltd.","environmental_impact":[{"parameter":"GWP-total","unit":"kg CO2-eq.","values":[{"value":"2,78E+00","module":"A1"},{"value":"1,61E-02","module":"A2"},{"value":"3,69E+00","module":"A3"},{"value":"7,70E-02","module":"A4"},{"value":"5,76E-01","module":"A5"},{"value":"6,81E-02","module":"C1"},{"value":"1,35E-02","module":"C2"},{"value":"1,75E+00","module":"C3"},{"value":"3,46E-02","module":"C4"},{"value":"-8,89E-01","module":"D"}]},{"parameter":"GWP-fossil","unit":"kg CO2-eq.","values":[{"value":"2,77E+00","module":"A1"},{"value":"1,61E-02","module":"A2"},{"value":"3,70E+00","module":"A3"},{"value":"7,69E-02","module":"A4"},{"value":"4,29E-01","module":"A5"},{"value":"6,81E-02","module":"C1"},{"value":"1,35E-02","module":"C2"},{"value":"1,75E+00","module":"C3"},{"value":"3,45E-02","module":"C4"},{"value":"-8,89E-01","module":"D"}]},{"parameter":"GWP-biogenic","unit":"kg CO2-eq.","values":[{"value":"6,34E-03","module":"A1"},{"value":"-4,22E-06","module":"A2"},{"value":"-1,65E-02","module":"A3"},{"value":"4,77E-05","module":"A4"},{"value":"1,47E-01","module":"A5"},{"value":"1,89E-05","module":"C1"},{"value":"6,24E-06","module":"C2"},{"value":"2,53E-04","module":"C3"},{"value":"2,66E-05","module":"C4"},{"value":"-7,18E-04","module":"D"}]},{"parameter":"GWP-luluc","unit":"kg CO2-eq.","values":[{"value":"2,03E-03","module":"A1"},{"value":"1,09E-05","module":"A2"},{"value":"7,82E-04","module":"A3"},{"value":"3,19E-05","module":"A4"},{"value":"1,52E-04","module":"A5"},{"value":"5,37E-06","module":"C1"},{"value":"4,95E-06","module":"C2"},{"value":"1,42E-04","module":"C3"},{"value":"1,22E-06","module":"C4"},{"value":"-8,88E-05","module":"D"}]},{"parameter":"ODP","unit":"kg CFC 11-equiv.","values":[{"value":"1,34E-07","module":"A1"},{"value":"3,25E-09","module":"A2"},{"value":"1,73E-07","module":"A3"},{"value":"1,64E-08","module":"A4"},{"value":"2,06E-08","module":"A5"},{"value":"1,47E-08","module":"C1"},{"value":"2,98E-09","module":"C2"},{"value":"5,35E-08","module":"C3"},{"value":"7,64E-10","module":"C4"},{"value":"-1,05E-07","module":"D"}]},{"parameter":"AP","unit":"mol H+-eq.","values":[{"value":"1,23E-02","module":"A1"},{"value":"5,01E-04","module":"A2"},{"value":"1,54E-02","module":"A3"},{"value":"9,03E-04","module":"A4"},{"value":"1,54E-03","module":"A5"},{"value":"7,12E-04","module":"C1"},{"value":"7,84E-05","module":"C2"},{"value":"7,89E-04","module":"C3"},{"value":"2,15E-05","module":"C4"},{"value":"-1,01E-03","module":"D"}]},{"parameter":"POCP","unit":"kg NMVOC-eq.","values":[{"value":"8,76E-03","module":"A1"},{"value":"3,57E-04","module":"A2"},{"value":"7,01E-03","module":"A3"},{"value":"6,84E-04","module":"A4"},{"value":"9,27E-04","module":"A5"},{"value":"9,49E-04","module":"C1"},{"value":"8,70E-05","module":"C2"},{"value":"6,45E-04","module":"C3"},{"value":"3,03E-05","module":"C4"},{"value":"-1,05E-03","module":"D"}]},{"parameter":"ADPE","unit":"kg Sb-eq.","values":[{"value":"3,59E-05","module":"A1"},{"value":"1,35E-07","module":"A2"},{"value":"6,55E-06","module":"A3"},{"value":"1,35E-06","module":"A4"},{"value":"2,49E-06","module":"A5"},{"value":"1,04E-07","module":"C1"},{"value":"3,43E-07","module":"C2"},{"value":"2,24E-06","module":"C3"},{"value":"2,64E-08","module":"C4"},{"value":"-1,12E-06","module":"D"}]},{"parameter":"ADPF","unit":"MJ","values":[{"value":"7,26E+01","module":"A1"},{"value":"2,08E-01","module":"A2"},{"value":"5,10E+01","module":"A3"},{"value":"1,14E+00","module":"A4"},{"value":"6,44E+00","module":"A5"},{"value":"9,37E-01","module":"C1"},{"value":"2,04E-01","module":"C2"},{"value":"1,36E+00","module":"C3"},{"value":"5,85E-02","module":"C4"},{"value":"-1,67E+01","module":"D"}]},{"parameter":"WDP","unit":"m3 world-eq.","values":[{"value":"1,12E+00","module":"A1"},{"value":"3,32E-04","module":"A2"},{"value":"5,19E-01","module":"A3"},{"value":"4,99E-03","module":"A4"},{"value":"8,81E-02","module":"A5"},{"value":"1,26E-03","module":"C1"},{"value":"7,29E-04","module":"C2"},{"value":"8,93E-02","module":"C3"},{"value":"2,50E-03","module":"C4"},{"value":"-1,36E-01","module":"D"}]},{"parameter":"EP-freshwater","unit":"kg P-eq.","values":[{"value":"7,82E-04","module":"A1"},{"value":"7,13E-08","module":"A2"},{"value":"1,52E-04","module":"A3"},{"value":"9,08E-07","module":"A4"},{"value":"4,72E-05","module":"A5"},{"value":"2,48E-07","module":"C1"},{"value":"1,36E-07","module":"C2"},{"value":"5,27E-06","module":"C3"},{"value":"4,43E-08","module":"C4"},{"value":"-2,75E-06","module":"D"}]},{"parameter":"EP-marine","unit":"kg N-eq.","values":[{"value":"2,21E-03","module":"A1"},{"value":"1,24E-04","module":"A2"},{"value":"2,12E-03","module":"A3"},{"value":"2,24E-04","module":"A4"},{"value":"2,61E-04","module":"A5"},{"value":"3,14E-04","module":"C1"},{"value":"2,76E-05","module":"C2"},{"value":"2,16E-04","module":"C3"},{"value":"1,31E-05","module":"C4"},{"value":"-2,57E-04","module":"D"}]},{"parameter":"EP-terrestrial","unit":"mol N-eq.","values":[{"value":"2,32E-02","module":"A1"},{"value":"1,37E-03","module":"A2"},{"value":"2,35E-02","module":"A3"},{"value":"2,50E-03","module":"A4"},{"value":"2,83E-03","module":"A5"},{"value":"3,45E-03","module":"C1"},{"value":"3,05E-04","module":"C2"},{"value":"2,40E-03","module":"C3"},{"value":"7,92E-05","module":"C4"},{"value":"-2,83E-03","module":"D"}]}],"additional_environmental_impact":[{"parameter":"PM","unit":"disease incidence","values":[{"value":"1,15E-07","module":"A1"},{"value":"5,47E-10","module":"A2"},{"value":"4,61E-08","module":"A3"},{"value":"5,45E-09","module":"A4"},{"value":"9,34E-09","module":"A5"},{"value":"1,89E-08","module":"C1"},{"value":"1,22E-09","module":"C2"},{"value":"6,39E-09","module":"C3"},{"value":"4,06E-10","module":"C4"},{"value":"-4,86E-09","module":"D"}]},{"parameter":"ETP-fw","unit":"CTUe","values":[{"value":"4,43E+01","module":"A1"},{"value":"1,37E-01","module":"A2"},{"value":"4,58E+01","module":"A3"},{"value":"9,38E-01","module":"A4"},{"value":"5,85E+00","module":"A5"},{"value":"5,65E-01","module":"C1"},{"value":"1,82E-01","module":"C2"},{"value":"2,20E+01","module":"C3"},{"value":"6,22E-02","module":"C4"},{"value":"-1,33E+00","module":"D"}]},{"parameter":"HTP-c","unit":"CTUh","values":[{"value":"1,78E-09","module":"A1"},{"value":"9,02E-12","module":"A2"},{"value":"8,36E-10","module":"A3"},{"value":"3,07E-11","module":"A4"},{"value":"1,62E-10","module":"A5"},{"value":"1,97E-11","module":"C1"},{"value":"5,90E-12","module":"C2"},{"value":"3,35E-10","module":"C3"},{"value":"1,63E-12","module":"C4"},{"value":"-7,70E-11","module":"D"}]},{"parameter":"HTP-nc","unit":"CTUh","values":[{"value":"1,22E-07","module":"A1"},{"value":"1,13E-10","module":"A2"},{"value":"3,27E-08","module":"A3"},{"value":"9,51E-10","module":"A4"},{"value":"8,30E-09","module":"A5"},{"value":"4,85E-10","module":"C1"},{"value":"1,99E-10","module":"C2"},{"value":"6,95E-09","module":"C3"},{"value":"4,05E-11","module":"C4"},{"value":"-1,34E-09","module":"D"}]},{"parameter":"SQP","unit":"dimensionless","values":[{"value":"4,96E+00","module":"A1"},{"value":"3,77E-02","module":"A2"},{"value":"7,63E+00","module":"A3"},{"value":"7,24E-01","module":"A4"},{"value":"7,39E-01","module":"A5"},{"value":"1,20E-01","module":"C1"},{"value":"1,77E-01","module":"C2"},{"value":"5,02E-01","module":"C3"},{"value":"1,38E-01","module":"C4"},{"value":"-4,83E+00","module":"D"}]},{"parameter":"IRP","unit":"kBq U235-eq.","values":[{"value":"1,28E-01","module":"A1"},{"value":"8,91E-04","module":"A2"},{"value":"1,47E-01","module":"A3"},{"value":"4,85E-03","module":"A4"},{"value":"1,47E-02","module":"A5"},{"value":"4,02E-03","module":"C1"},{"value":"8,54E-04","module":"C2"},{"value":"5,58E-03","module":"C3"},{"value":"2,29E-04","module":"C4"},{"value":"-6,66E-03","module":"D"}]}],"resource_use":[{"parameter":"PERE","unit":"MJ","values":[{"value":"1,63E+00","module":"A1"},{"value":"1,48E-03","module":"A2"},{"value":"2,62E+00","module":"A3"},{"value":"1,70E-02","module":"A4"},{"value":"2,23E-01","module":"A5"},{"value":"5,07E-03","module":"C1"},{"value":"2,55E-03","module":"C2"},{"value":"1,38E-01","module":"C3"},{"value":"1,03E-03","module":"C4"},{"value":"-8,65E-01","module":"D"}]},{"parameter":"PERM","unit":"MJ","values":[{"value":"0,0E+00","module":"A1"},{"value":"0,0E+00","module":"A2"},{"value":"0,0E+00","module":"A3"},{"value":"0,0E+00","module":"A4"},{"value":"0,0E+00","module":"A5"},{"value":"0,0E+00","module":"C1"},{"value":"0,0E+00","module":"C2"},{"value":"0,0E+00","module":"C3"},{"value":"0,0E+00","module":"C4"},{"value":"0,0E+00","module":"D"}]},{"parameter":"PERT","unit":"MJ","values":[{"value":"1,63E+00","module":"A1"},{"value":"1,48E-03","module":"A2"},{"value":"2,62E+00","module":"A3"},{"value":"1,70E-02","module":"A4"},{"value":"2,23E-01","module":"A5"},{"value":"5,07E-03","module":"C1"},{"value":"2,55E-03","module":"C2"},{"value":"1,38E-01","module":"C3"},{"value":"1,03E-03","module":"C4"},{"value":"-8,65E-01","module":"D"}]},{"parameter":"PENRE","unit":"MJ","values":[{"value":"5,16E+01","module":"A1"},{"value":"2,21E-01","module":"A2"},{"value":"5,17E+01","module":"A3"},{"value":"1,21E+00","module":"A4"},{"value":"5,44E+00","module":"A5"},{"value":"9,95E-01","module":"C1"},{"value":"2,16E-01","module":"C2"},{"value":"1,45E+00","module":"C3"},{"value":"6,22E-02","module":"C4"},{"value":"-1,63E+01","module":"D"}]},{"parameter":"PENRM","unit":"MJ","values":[{"value":"2,62E+01","module":"A1"},{"value":"0,0E+00","module":"A2"},{"value":"2,53E+00","module":"A3"},{"value":"0,0E+00","module":"A4"},{"value":"1,44E+00","module":"A5"},{"value":"0,0E+00","module":"C1"},{"value":"0,0E+00","module":"C2"},{"value":"0,0E+00","module":"C3"},{"value":"0,0E+00","module":"C4"},{"value":"-2,08E+00","module":"D"}]},{"parameter":"PENRT","unit":"MJ","values":[{"value":"7,79E+01","module":"A1"},{"value":"2,21E-01","module":"A2"},{"value":"5,42E+01","module":"A3"},{"value":"1,21E+00","module":"A4"},{"value":"6,88E+00","module":"A5"},{"value":"9,95E-01","module":"C1"},{"value":"2,16E-01","module":"C2"},{"value":"1,45E+00","module":"C3"},{"value":"6,22E-02","module":"C4"},{"value":"-1,84E+01","module":"D"}]},{"parameter":"SM","unit":"kg","values":[{"value":"0,0E+00","module":"A1"},{"value":"0,0E+00","module":"A2"},{"value":"0,0E+00","module":"A3"},{"value":"0,0E+00","module":"A4"},{"value":"0,0E+00","module":"A5"},{"value":"0,0E+00","module":"C1"},{"value":"0,0E+00","module":"C2"},{"value":"0,0E+00","module":"C3"},{"value":"0,0E+00","module":"C4"},{"value":"0,0E+00","module":"D"}]},{"parameter":"RSF","unit":"MJ","values":[{"value":"0,0E+00","module":"A1"},{"value":"0,0E+00","module":"A2"},{"value":"0,0E+00","module":"A3"},{"value":"0,0E+00","module":"A4"},{"value":"0,0E+00","module":"A5"},{"value":"0,0E+00","module":"C1"},{"value":"0,0E+00","module":"C2"},{"value":"0,0E+00","module":"C3"},{"value":"0,0E+00","module":"C4"},{"value":"0,0E+00","module":"D"}]},{"parameter":"NRSF","unit":"MJ","values":[{"value":"0,0E+00","module":"A1"},{"value":"0,0E+00","module":"A2"},{"value":"0,0E+00","module":"A3"},{"value":"0,0E+00","module":"A4"},{"value":"0,0E+00","module":"A5"},{"value":"0,0E+00","module":"C1"},{"value":"0,0E+00","module":"C2"},{"value":"0,0E+00","module":"C3"},{"value":"0,0E+00","module":"C4"},{"value":"0,0E+00","module":"D"}]},{"parameter":"FW","unit":"m3","values":[{"value":"2,86E-02","module":"A1"},{"value":"1,17E-05","module":"A2"},{"value":"1,49E-02","module":"A3"},{"value":"1,64E-04","module":"A4"},{"value":"2,36E-03","module":"A5"},{"value":"4,83E-05","module":"C1"},{"value":"2,48E-05","module":"C2"},{"value":"2,62E-03","module":"C3"},{"value":"6,10E-05","module":"C4"},{"value":"-1,96E-03","module":"D"}]}],"end_of_life_waste":[{"parameter":"HWD","unit":"kg","values":[{"value":"4,28E-05","module":"A1"},{"value":"2,11E-07","module":"A2"},{"value":"2,20E-05","module":"A3"},{"value":"2,26E-06","module":"A4"},{"value":"3,76E-06","module":"A5"},{"value":"2,55E-06","module":"C1"},{"value":"5,17E-07","module":"C2"},{"value":"2,60E-06","module":"C3"},{"value":"8,89E-08","module":"C4"},{"value":"-1,72E-05","module":"D"}]},{"parameter":"NHWD","unit":"kg","values":[{"value":"1,92E-01","module":"A1"},{"value":"1,28E-03","module":"A2"},{"value":"2,06E-01","module":"A3"},{"value":"4,95E-02","module":"A4"},{"value":"3,88E-02","module":"A5"},{"value":"1,11E-03","module":"C1"},{"value":"1,29E-02","module":"C2"},{"value":"3,36E-02","module":"C3"},{"value":"2,34E-01","module":"C4"},{"value":"-9,15E-03","module":"D"}]},{"parameter":"RWD","unit":"kg","values":[{"value":"5,91E-05","module":"A1"},{"value":"1,44E-06","module":"A2"},{"value":"1,27E-04","module":"A3"},{"value":"7,46E-06","module":"A4"},{"value":"1,05E-05","module":"A5"},{"value":"6,51E-06","module":"C1"},{"value":"1,34E-06","module":"C2"},{"value":"4,90E-06","module":"C3"},{"value":"3,48E-07","module":"C4"},{"value":"-8,52E-06","module":"D"}]}],"end_of_life_flow":[{"parameter":"CRU","unit":"kg","values":[{"value":"0,0E+00","module":"A1"},{"value":"0,0E+00","module":"A2"},{"value":"0,0E+00","module":"A3"},{"value":"0,0E+00","module":"A4"},{"value":"0,0E+00","module":"A5"},{"value":"0,0E+00","module":"C1"},{"value":"0,0E+00","module":"C2"},{"value":"0,0E+00","module":"C3"},{"value":"0,0E+00","module":"C4"},{"value":"0,0E+00","module":"D"}]},{"parameter":"MFR","unit":"kg","values":[{"value":"0,0E+00","module":"A1"},{"value":"0,0E+00","module":"A2"},{"value":"2,65E-03","module":"A3"},{"value":"0,0E+00","module":"A4"},{"value":"7,04E-02","module":"A5"},{"value":"0,0E+00","module":"C1"},{"value":"0,0E+00","module":"C2"},{"value":"4,66E-02","module":"C3"},{"value":"0,0E+00","module":"C4"},{"value":"0,0E+00","module":"D"}]},{"parameter":"MER","unit":"kg","values":[{"value":"0,0E+00","module":"A1"},{"value":"0,0E+00","module":"A2"},{"value":"0,0E+00","module":"A3"},{"value":"0,0E+00","module":"A4"},{"value":"0,0E+00","module":"A5"},{"value":"0,0E+00","module":"C1"},{"value":"0,0E+00","module":"C2"},{"value":"0,0E+00","module":"C3"},{"value":"0,0E+00","module":"C4"},{"value":"0,0E+00","module":"D"}]},{"parameter":"EEE","unit":"MJ","values":[{"value":"0,0E+00","module":"A1"},{"value":"0,0E+00","module":"A2"},{"value":"2,27E-01","module":"A3"},{"value":"0,0E+00","module":"A4"},{"value":"0,0E+00","module":"A5"},{"value":"0,0E+00","module":"C1"},{"value":"0,0E+00","module":"C2"},{"value":"0,0E+00","module":"C3"},{"value":"0,0E+00","module":"C4"},{"value":"3,41E+00","module":"D"}]},{"parameter":"EET","unit":"MJ","values":[{"value":"0,0E+00","module":"A1"},{"value":"0,0E+00","module":"A2"},{"value":"3,90E-01","module":"A3"},{"value":"0,0E+00","module":"A4"},{"value":"0,0E+00","module":"A5"},{"value":"0,0E+00","module":"C1"},{"value":"0,0E+00","module":"C2"},{"value":"0,0E+00","module":"C3"},{"value":"0,0E+00","module":"C4"},{"value":"5,87E+00","module":"D"}]}]}