{"product_name":"Acrylic Emulsion Primer, Jotun U.A.E. Ltd. (L.L.C.)","epd_id":"NEPD-3788-2723-EN","compliance":["EN 15804","ISO 14025","ISO 21930"],"producer_name":"Jotun A/S","environmental_impact":[{"parameter":"GWP-total","unit":"kg CO2-eq.","values":[{"value":"1,05E+00","module":"A1"},{"value":"7,97E-03","module":"A2"},{"value":"9,11E-02","module":"A3"}]},{"parameter":"ODP","unit":"kg CFC 11-eq.","values":[{"value":"7,95E-08","module":"A1"},{"value":"1,46E-09","module":"A2"},{"value":"1,20E-08","module":"A3"}]},{"parameter":"AP","unit":"kg SO2-eq.","values":[{"value":"5,94E-03","module":"A1"},{"value":"1,13E-04","module":"A2"},{"value":"6,04E-04","module":"A3"}]},{"parameter":"EP","unit":"kg Phosphat-eq.","values":[{"value":"1,54E-03","module":"A1"},{"value":"1,40E-05","module":"A2"},{"value":"6,11E-05","module":"A3"}]},{"parameter":"POCP","unit":"kg Ethen-eq.","values":[{"value":"4,49E-04","module":"A1"},{"value":"3,72E-06","module":"A2"},{"value":"2,45E-05","module":"A3"}]},{"parameter":"ADPE","unit":"kg Sb-eq.","values":[{"value":"1,83E-05","module":"A1"},{"value":"7,14E-09","module":"A2"},{"value":"4,84E-08","module":"A3"}]},{"parameter":"ADPF","unit":"MJ","values":[{"value":"1,41E+01","module":"A1"},{"value":"1,23E-01","module":"A2"},{"value":"1,39E+00","module":"A3"}]},{"parameter":"ADPM","unit":"kg Sb-eq.","values":[{"value":"1,83E-05","module":"A1"},{"value":"7,14E-09","module":"A2"},{"value":"4,84E-08","module":"A3"}]}],"additional_environmental_impact":[],"resource_use":[{"parameter":"PERE","unit":"MJ","values":[{"value":"2,04E+00","module":"A1"},{"value":"2,32E-03","module":"A2"},{"value":"4,22E-03","module":"A3"}]},{"parameter":"PERM","unit":"MJ","values":[{"value":"3,98E-01","module":"A1"},{"value":"5,21E-04","module":"A2"},{"value":"9,36E-04","module":"A3"}]},{"parameter":"PERT","unit":"MJ","values":[{"value":"2,44E+00","module":"A1"},{"value":"2,84E-03","module":"A2"},{"value":"5,16E-03","module":"A3"}]},{"parameter":"PENRE","unit":"MJ","values":[{"value":"1,54E+01","module":"A1"},{"value":"1,26E-01","module":"A2"},{"value":"1,40E+00","module":"A3"}]},{"parameter":"PENRM","unit":"MJ","values":[{"value":"0,0E+00","module":"A1"},{"value":"0,0E+00","module":"A2"},{"value":"0,0E+00","module":"A3"}]},{"parameter":"PENRT","unit":"MJ","values":[{"value":"1,54E+01","module":"A1"},{"value":"1,26E-01","module":"A2"},{"value":"1,40E+00","module":"A3"}]},{"parameter":"SM","unit":"kg","values":[{"value":"0,0E+00","module":"A1"},{"value":"0,0E+00","module":"A2"},{"value":"0,0E+00","module":"A3"}]},{"parameter":"RSF","unit":"MJ","values":[{"value":"0,0E+00","module":"A1"},{"value":"0,0E+00","module":"A2"},{"value":"0,0E+00","module":"A3"}]},{"parameter":"NRSF","unit":"MJ","values":[{"value":"0,0E+00","module":"A1"},{"value":"0,0E+00","module":"A2"},{"value":"0,0E+00","module":"A3"}]},{"parameter":"FW","unit":"m3","values":[{"value":"1,22E-02","module":"A1"},{"value":"2,18E-05","module":"A2"},{"value":"2,25E-04","module":"A3"}]}],"end_of_life_waste":[{"parameter":"HWD","unit":"kg","values":[{"value":"2,36E-05","module":"A1"},{"value":"6,76E-08","module":"A2"},{"value":"5,85E-07","module":"A3"}]},{"parameter":"NHWD","unit":"kg","values":[{"value":"1,16E+00","module":"A1"},{"value":"5,53E-03","module":"A2"},{"value":"1,19E-02","module":"A3"}]},{"parameter":"RWD","unit":"kg","values":[{"value":"0,0E+00","module":"A1"},{"value":"0,0E+00","module":"A2"},{"value":"3,19E-07","module":"A3"}]}],"end_of_life_flow":[{"parameter":"CRU","unit":"kg","values":[{"value":"0,0E+00","module":"A1"},{"value":"0,0E+00","module":"A2"},{"value":"0,0E+00","module":"A3"}]},{"parameter":"MFR","unit":"kg","values":[{"value":"0,0E+00","module":"A1"},{"value":"0,0E+00","module":"A2"},{"value":"1,54E-03","module":"A3"}]},{"parameter":"MER","unit":"kg","values":[{"value":"0,0E+00","module":"A1"},{"value":"0,0E+00","module":"A2"},{"value":"3,47E-03","module":"A3"}]},{"parameter":"EEE","unit":"MJ","values":[{"value":"0,0E+00","module":"A1"},{"value":"0,0E+00","module":"A2"},{"value":"0,0E+00","module":"A3"}]},{"parameter":"EET","unit":"MJ","values":[{"value":"0,0E+00","module":"A1"},{"value":"0,0E+00","module":"A2"},{"value":"0,0E+00","module":"A3"}]}]}