{"product_name":"ADAGIO Acoustic+","epd_id":"EPD-KNA-20240281-IBA1-EN","compliance":["DIN EN 15804+A2","ISO 14025"],"producer_name":"Knauf Ceiling Solutions GmbH & Co. KG","environmental_impact":[{"parameter":"GWP-total","unit":"kg CO2-eq","values":[{"value":"3,92E+00","module":"A1-A3"},{"value":"0,0E+00","module":"C1"},{"value":"1,85E-02","module":"C2"},{"value":"0,0E+00","module":"C3"},{"value":"7,02E-01","module":"C4"},{"value":"0,0E+00","module":"D"}]},{"parameter":"GWP-fossil","unit":"kg CO2-eq","values":[{"value":"4,82E+00","module":"A1-A3"},{"value":"0,0E+00","module":"C1"},{"value":"1,83E-02","module":"C2"},{"value":"0,0E+00","module":"C3"},{"value":"7,52E-02","module":"C4"},{"value":"0,0E+00","module":"D"}]},{"parameter":"GWP-biogenic","unit":"kg CO2-eq","values":[{"value":"-9,06E-01","module":"A1-A3"},{"value":"0,0E+00","module":"C1"},{"value":"4,18E-05","module":"C2"},{"value":"0,0E+00","module":"C3"},{"value":"6,26E-01","module":"C4"},{"value":"0,0E+00","module":"D"}]},{"parameter":"GWP-luluc","unit":"kg CO2-eq","values":[{"value":"2,04E-03","module":"A1-A3"},{"value":"0,0E+00","module":"C1"},{"value":"1,71E-04","module":"C2"},{"value":"0,0E+00","module":"C3"},{"value":"2,37E-04","module":"C4"},{"value":"0,0E+00","module":"D"}]},{"parameter":"ODP","unit":"kg CFC11-eq","values":[{"value":"2,40E-10","module":"A1-A3"},{"value":"0,0E+00","module":"C1"},{"value":"2,41E-15","module":"C2"},{"value":"0,0E+00","module":"C3"},{"value":"1,94E-13","module":"C4"},{"value":"0,0E+00","module":"D"}]},{"parameter":"AP","unit":"mol H^(+)-eq","values":[{"value":"1,57E-02","module":"A1-A3"},{"value":"0,0E+00","module":"C1"},{"value":"6,56E-05","module":"C2"},{"value":"0,0E+00","module":"C3"},{"value":"5,41E-04","module":"C4"},{"value":"0,0E+00","module":"D"}]},{"parameter":"POCP","unit":"kg NMVOC-eq","values":[{"value":"7,34E-03","module":"A1-A3"},{"value":"0,0E+00","module":"C1"},{"value":"5,94E-05","module":"C2"},{"value":"0,0E+00","module":"C3"},{"value":"4,22E-04","module":"C4"},{"value":"0,0E+00","module":"D"}]},{"parameter":"ADPE","unit":"kg Sb-eq","values":[{"value":"7,11E-07","module":"A1-A3"},{"value":"0,0E+00","module":"C1"},{"value":"1,23E-09","module":"C2"},{"value":"0,0E+00","module":"C3"},{"value":"3,53E-09","module":"C4"},{"value":"0,0E+00","module":"D"}]},{"parameter":"ADPF","unit":"MJ","values":[{"value":"7,68E+01","module":"A1-A3"},{"value":"0,0E+00","module":"C1"},{"value":"2,52E-01","module":"C2"},{"value":"0,0E+00","module":"C3"},{"value":"1,02E+00","module":"C4"},{"value":"0,0E+00","module":"D"}]},{"parameter":"WDP","unit":"m^3 world-eq deprived","values":[{"value":"3,17E+00","module":"A1-A3"},{"value":"0,0E+00","module":"C1"},{"value":"2,24E-04","module":"C2"},{"value":"0,0E+00","module":"C3"},{"value":"8,38E-03","module":"C4"},{"value":"0,0E+00","module":"D"}]},{"parameter":"EP-freshwater","unit":"kg P-eq","values":[{"value":"8,96E-05","module":"A1-A3"},{"value":"0,0E+00","module":"C1"},{"value":"6,76E-08","module":"C2"},{"value":"0,0E+00","module":"C3"},{"value":"1,54E-07","module":"C4"},{"value":"0,0E+00","module":"D"}]},{"parameter":"EP-marine","unit":"kg N-eq","values":[{"value":"3,79E-03","module":"A1-A3"},{"value":"0,0E+00","module":"C1"},{"value":"3,01E-05","module":"C2"},{"value":"0,0E+00","module":"C3"},{"value":"1,40E-04","module":"C4"},{"value":"0,0E+00","module":"D"}]},{"parameter":"EP-terrestrial","unit":"mol N-eq","values":[{"value":"5,07E-02","module":"A1-A3"},{"value":"0,0E+00","module":"C1"},{"value":"3,38E-04","module":"C2"},{"value":"0,0E+00","module":"C3"},{"value":"1,54E-03","module":"C4"},{"value":"0,0E+00","module":"D"}]}],"additional_environmental_impact":[{"parameter":"PM","unit":"Disease incidence","values":[{"value":"1,49E-07","module":"A1-A3"},{"value":"0,0E+00","module":"C1"},{"value":"3,93E-10","module":"C2"},{"value":"0,0E+00","module":"C3"},{"value":"6,66E-09","module":"C4"},{"value":"0,0E+00","module":"D"}]},{"parameter":"ETP-fw","unit":"CTUe","values":[{"value":"1,37E+01","module":"A1-A3"},{"value":"0,0E+00","module":"C1"},{"value":"1,81E-01","module":"C2"},{"value":"0,0E+00","module":"C3"},{"value":"5,50E-01","module":"C4"},{"value":"0,0E+00","module":"D"}]},{"parameter":"HTP-c","unit":"CTUh","values":[{"value":"2,08E-09","module":"A1-A3"},{"value":"0,0E+00","module":"C1"},{"value":"3,66E-12","module":"C2"},{"value":"0,0E+00","module":"C3"},{"value":"8,53E-11","module":"C4"},{"value":"0,0E+00","module":"D"}]},{"parameter":"HTP-nc","unit":"CTUh","values":[{"value":"4,94E-08","module":"A1-A3"},{"value":"0,0E+00","module":"C1"},{"value":"1,63E-10","module":"C2"},{"value":"0,0E+00","module":"C3"},{"value":"9,01E-09","module":"C4"},{"value":"0,0E+00","module":"D"}]},{"parameter":"SQP","unit":"SQP","values":[{"value":"5,65E+01","module":"A1-A3"},{"value":"0,0E+00","module":"C1"},{"value":"1,05E-01","module":"C2"},{"value":"0,0E+00","module":"C3"},{"value":"2,47E-01","module":"C4"},{"value":"0,0E+00","module":"D"}]}],"resource_use":[{"parameter":"PERE","unit":"MJ","values":[{"value":"1,09E+00","module":"A1-A3"},{"value":"0,0E+00","module":"C1"},{"value":"1,83E-02","module":"C2"},{"value":"0,0E+00","module":"C3"},{"value":"1,66E-01","module":"C4"},{"value":"0,0E+00","module":"D"}]},{"parameter":"PERM","unit":"MJ","values":[{"value":"1,04E+01","module":"A1-A3"},{"value":"0,0E+00","module":"C1"},{"value":"0,0E+00","module":"C2"},{"value":"0,0E+00","module":"C3"},{"value":"0,0E+00","module":"C4"},{"value":"0,0E+00","module":"D"}]},{"parameter":"PERT","unit":"MJ","values":[{"value":"1,15E+01","module":"A1-A3"},{"value":"0,0E+00","module":"C1"},{"value":"1,83E-02","module":"C2"},{"value":"0,0E+00","module":"C3"},{"value":"1,66E-01","module":"C4"},{"value":"0,0E+00","module":"D"}]},{"parameter":"PENRE","unit":"MJ","values":[{"value":"7,62E+01","module":"A1-A3"},{"value":"0,0E+00","module":"C1"},{"value":"2,53E-01","module":"C2"},{"value":"0,0E+00","module":"C3"},{"value":"1,02E+00","module":"C4"},{"value":"0,0E+00","module":"D"}]},{"parameter":"PENRM","unit":"MJ","values":[{"value":"6,12E-01","module":"A1-A3"},{"value":"0,0E+00","module":"C1"},{"value":"0,0E+00","module":"C2"},{"value":"0,0E+00","module":"C3"},{"value":"0,0E+00","module":"C4"},{"value":"0,0E+00","module":"D"}]},{"parameter":"PENRT","unit":"MJ","values":[{"value":"7,68E+01","module":"A1-A3"},{"value":"0,0E+00","module":"C1"},{"value":"2,53E-01","module":"C2"},{"value":"0,0E+00","module":"C3"},{"value":"1,02E+00","module":"C4"},{"value":"0,0E+00","module":"D"}]},{"parameter":"SM","unit":"kg","values":[{"value":"8,53E-01","module":"A1-A3"},{"value":"0,0E+00","module":"C1"},{"value":"0,0E+00","module":"C2"},{"value":"0,0E+00","module":"C3"},{"value":"0,0E+00","module":"C4"},{"value":"0,0E+00","module":"D"}]},{"parameter":"RSF","unit":"MJ","values":[{"value":"0,0E+00","module":"A1-A3"},{"value":"0,0E+00","module":"C1"},{"value":"0,0E+00","module":"C2"},{"value":"0,0E+00","module":"C3"},{"value":"0,0E+00","module":"C4"},{"value":"0,0E+00","module":"D"}]},{"parameter":"NRSF","unit":"MJ","values":[{"value":"0,0E+00","module":"A1-A3"},{"value":"0,0E+00","module":"C1"},{"value":"0,0E+00","module":"C2"},{"value":"0,0E+00","module":"C3"},{"value":"0,0E+00","module":"C4"},{"value":"0,0E+00","module":"D"}]},{"parameter":"FW","unit":"m^3","values":[{"value":"2,59E+00","module":"A1-A3"},{"value":"0,0E+00","module":"C1"},{"value":"2,01E-05","module":"C2"},{"value":"0,0E+00","module":"C3"},{"value":"2,57E-04","module":"C4"},{"value":"0,0E+00","module":"D"}]}],"end_of_life_waste":[{"parameter":"HWD","unit":"kg","values":[{"value":"1,27E-05","module":"A1-A3"},{"value":"0,0E+00","module":"C1"},{"value":"7,83E-13","module":"C2"},{"value":"0,0E+00","module":"C3"},{"value":"2,21E-11","module":"C4"},{"value":"0,0E+00","module":"D"}]},{"parameter":"NHWD","unit":"kg","values":[{"value":"4,71E-01","module":"A1-A3"},{"value":"0,0E+00","module":"C1"},{"value":"3,86E-05","module":"C2"},{"value":"0,0E+00","module":"C3"},{"value":"5,08E+00","module":"C4"},{"value":"0,0E+00","module":"D"}]},{"parameter":"RWD","unit":"kg","values":[{"value":"1,73E-03","module":"A1-A3"},{"value":"0,0E+00","module":"C1"},{"value":"4,73E-07","module":"C2"},{"value":"0,0E+00","module":"C3"},{"value":"1,16E-05","module":"C4"},{"value":"0,0E+00","module":"D"}]}],"end_of_life_flow":[{"parameter":"CRU","unit":"kg","values":[{"value":"0,0E+00","module":"A1-A3"},{"value":"0,0E+00","module":"C1"},{"value":"0,0E+00","module":"C2"},{"value":"0,0E+00","module":"C3"},{"value":"0,0E+00","module":"C4"},{"value":"0,0E+00","module":"D"}]},{"parameter":"MFR","unit":"kg","values":[{"value":"0,0E+00","module":"A1-A3"},{"value":"0,0E+00","module":"C1"},{"value":"0,0E+00","module":"C2"},{"value":"0,0E+00","module":"C3"},{"value":"0,0E+00","module":"C4"},{"value":"0,0E+00","module":"D"}]},{"parameter":"MER","unit":"kg","values":[{"value":"0,0E+00","module":"A1-A3"},{"value":"0,0E+00","module":"C1"},{"value":"0,0E+00","module":"C2"},{"value":"0,0E+00","module":"C3"},{"value":"0,0E+00","module":"C4"},{"value":"0,0E+00","module":"D"}]},{"parameter":"EEE","unit":"MJ","values":[{"value":"0,0E+00","module":"A1-A3"},{"value":"0,0E+00","module":"C1"},{"value":"0,0E+00","module":"C2"},{"value":"0,0E+00","module":"C3"},{"value":"0,0E+00","module":"C4"},{"value":"0,0E+00","module":"D"}]},{"parameter":"EET","unit":"MJ","values":[{"value":"0,0E+00","module":"A1-A3"},{"value":"0,0E+00","module":"C1"},{"value":"0,0E+00","module":"C2"},{"value":"0,0E+00","module":"C3"},{"value":"0,0E+00","module":"C4"},{"value":"0,0E+00","module":"D"}]}]}