{"product_name":"Adam Spisestol","epd_id":"NEPD-4250-3486-NO","compliance":["EN 15804","ISO 14025","ISO 21930"],"producer_name":"Hjelle AS","environmental_impact":[{"parameter":"GWP-total","unit":"kg CO2-eq.","values":[{"value":"4,78E+01","module":"A1"},{"value":"2,49E-02","module":"A2"},{"value":"2,35E+00","module":"A3"},{"value":"4,97E-01","module":"A4"}]},{"parameter":"ODP","unit":"kg CFC 11-eq.","values":[{"value":"2,13E-06","module":"A1"},{"value":"4,85E-09","module":"A2"},{"value":"7,95E-08","module":"A3"},{"value":"1,02E-07","module":"A4"}]},{"parameter":"AP","unit":"kg SO2-eq.","values":[{"value":"2,58E-01","module":"A1"},{"value":"8,09E-05","module":"A2"},{"value":"3,71E-03","module":"A3"},{"value":"1,28E-03","module":"A4"}]},{"parameter":"EP","unit":"kg Phosphat-eq.","values":[{"value":"5,39E-02","module":"A1"},{"value":"1,36E-05","module":"A2"},{"value":"1,20E-03","module":"A3"},{"value":"1,77E-04","module":"A4"}]},{"parameter":"POCP","unit":"kg Ethen-eq.","values":[{"value":"1,92E-02","module":"A1"},{"value":"4,02E-06","module":"A2"},{"value":"2,31E-04","module":"A3"},{"value":"7,77E-05","module":"A4"}]},{"parameter":"ADPE","unit":"kg Sb-eq.","values":[{"value":"3,44E-04","module":"A1"},{"value":"5,62E-08","module":"A2"},{"value":"9,72E-06","module":"A3"},{"value":"1,18E-06","module":"A4"}]},{"parameter":"ADPF","unit":"MJ","values":[{"value":"4,96E+02","module":"A1"},{"value":"3,90E-01","module":"A2"},{"value":"8,18E+00","module":"A3"},{"value":"8,15E+00","module":"A4"}]},{"parameter":"ADPM","unit":"kg Sb-eq.","values":[{"value":"3,44E-04","module":"A1"},{"value":"5,62E-08","module":"A2"},{"value":"9,72E-06","module":"A3"},{"value":"1,18E-06","module":"A4"}]}],"additional_environmental_impact":[],"resource_use":[{"parameter":"PERE","unit":"MJ","values":[{"value":"7,18E+01","module":"A1"},{"value":"7,06E-03","module":"A2"},{"value":"9,41E+01","module":"A3"},{"value":"1,48E-01","module":"A4"}]},{"parameter":"PERM","unit":"MJ","values":[{"value":"1,58E+01","module":"A1"},{"value":"0,0E+00","module":"A2"},{"value":"0,0E+00","module":"A3"},{"value":"0,0E+00","module":"A4"}]},{"parameter":"PERT","unit":"MJ","values":[{"value":"8,76E+01","module":"A1"},{"value":"7,06E-03","module":"A2"},{"value":"9,41E+01","module":"A3"},{"value":"1,48E-01","module":"A4"}]},{"parameter":"PENRE","unit":"MJ","values":[{"value":"5,95E+02","module":"A1"},{"value":"4,02E-01","module":"A2"},{"value":"2,54E+01","module":"A3"},{"value":"8,41E+00","module":"A4"}]},{"parameter":"PENRM","unit":"MJ","values":[{"value":"3,72E+01","module":"A1"},{"value":"0,0E+00","module":"A2"},{"value":"0,0E+00","module":"A3"},{"value":"0,0E+00","module":"A4"}]},{"parameter":"PENRT","unit":"MJ","values":[{"value":"6,32E+02","module":"A1"},{"value":"4,02E-01","module":"A2"},{"value":"2,54E+01","module":"A3"},{"value":"8,41E+00","module":"A4"}]},{"parameter":"SM","unit":"kg","values":[{"value":"7,63E-01","module":"A1"},{"value":"0,0E+00","module":"A2"},{"value":"0,0E+00","module":"A3"},{"value":"0,0E+00","module":"A4"}]},{"parameter":"RSF","unit":"MJ","values":[{"value":"0,0E+00","module":"A1"},{"value":"0,0E+00","module":"A2"},{"value":"1,30E-02","module":"A3"},{"value":"0,0E+00","module":"A4"}]},{"parameter":"NRSF","unit":"MJ","values":[{"value":"0,0E+00","module":"A1"},{"value":"0,0E+00","module":"A2"},{"value":"0,0E+00","module":"A3"},{"value":"0,0E+00","module":"A4"}]},{"parameter":"FW","unit":"m3","values":[{"value":"4,36E-01","module":"A1"},{"value":"9,48E-05","module":"A2"},{"value":"3,59E-02","module":"A3"},{"value":"1,99E-03","module":"A4"}]}],"end_of_life_waste":[{"parameter":"HWD","unit":"kg","values":[{"value":"1,78E-03","module":"A1"},{"value":"2,14E-07","module":"A2"},{"value":"1,73E-05","module":"A3"},{"value":"4,48E-06","module":"A4"}]},{"parameter":"NHWD","unit":"kg","values":[{"value":"4,15E+01","module":"A1"},{"value":"3,65E-02","module":"A2"},{"value":"2,09E+00","module":"A3"},{"value":"7,68E-01","module":"A4"}]},{"parameter":"RWD","unit":"kg","values":[{"value":"1,25E-03","module":"A1"},{"value":"2,82E-06","module":"A2"},{"value":"7,64E-05","module":"A3"},{"value":"5,88E-05","module":"A4"}]}],"end_of_life_flow":[{"parameter":"CRU","unit":"kg","values":[{"value":"0,0E+00","module":"A1"},{"value":"0,0E+00","module":"A2"},{"value":"0,0E+00","module":"A3"},{"value":"0,0E+00","module":"A4"}]},{"parameter":"MFR","unit":"kg","values":[{"value":"0,0E+00","module":"A1"},{"value":"0,0E+00","module":"A2"},{"value":"9,20E-01","module":"A3"},{"value":"0,0E+00","module":"A4"}]},{"parameter":"MER","unit":"kg","values":[{"value":"0,0E+00","module":"A1"},{"value":"0,0E+00","module":"A2"},{"value":"6,00E-03","module":"A3"},{"value":"0,0E+00","module":"A4"}]},{"parameter":"EEE","unit":"MJ","values":[{"value":"0,0E+00","module":"A1"},{"value":"0,0E+00","module":"A2"},{"value":"1,80E+00","module":"A3"},{"value":"0,0E+00","module":"A4"}]},{"parameter":"EET","unit":"MJ","values":[{"value":"0,0E+00","module":"A1"},{"value":"0,0E+00","module":"A2"},{"value":"1,97E+01","module":"A3"},{"value":"0,0E+00","module":"A4"}]}]}