{"product_name":"Adam Office Lift","epd_id":"NEPD-4249-3487-NO","compliance":["EN 15804","ISO 14025","ISO 21930"],"producer_name":"Hjelle AS","environmental_impact":[{"parameter":"GWP-total","unit":"kg CO2-eq.","values":[{"value":"8,32E+01","module":"A1"},{"value":"7,90E-01","module":"A2"},{"value":"2,41E+00","module":"A3"},{"value":"5,96E-01","module":"A4"}]},{"parameter":"ODP","unit":"kg CFC 11-eq.","values":[{"value":"2,82E-06","module":"A1"},{"value":"1,54E-07","module":"A2"},{"value":"8,47E-08","module":"A3"},{"value":"1,22E-07","module":"A4"}]},{"parameter":"AP","unit":"kg SO2-eq.","values":[{"value":"4,59E-01","module":"A1"},{"value":"2,57E-03","module":"A2"},{"value":"3,97E-03","module":"A3"},{"value":"1,54E-03","module":"A4"}]},{"parameter":"EP","unit":"kg Phosphat-eq.","values":[{"value":"6,52E-02","module":"A1"},{"value":"4,31E-04","module":"A2"},{"value":"1,26E-03","module":"A3"},{"value":"2,12E-04","module":"A4"}]},{"parameter":"POCP","unit":"kg Ethen-eq.","values":[{"value":"3,04E-02","module":"A1"},{"value":"1,28E-04","module":"A2"},{"value":"2,43E-04","module":"A3"},{"value":"9,32E-05","module":"A4"}]},{"parameter":"ADPE","unit":"kg Sb-eq.","values":[{"value":"5,09E-04","module":"A1"},{"value":"1,78E-06","module":"A2"},{"value":"1,06E-05","module":"A3"},{"value":"1,42E-06","module":"A4"}]},{"parameter":"ADPF","unit":"MJ","values":[{"value":"7,95E+02","module":"A1"},{"value":"1,24E+01","module":"A2"},{"value":"8,74E+00","module":"A3"},{"value":"9,78E+00","module":"A4"}]},{"parameter":"ADPM","unit":"kg Sb-eq.","values":[{"value":"5,09E-04","module":"A1"},{"value":"1,78E-06","module":"A2"},{"value":"1,06E-05","module":"A3"},{"value":"1,42E-06","module":"A4"}]}],"additional_environmental_impact":[],"resource_use":[{"parameter":"PERE","unit":"MJ","values":[{"value":"1,04E+02","module":"A1"},{"value":"2,24E-01","module":"A2"},{"value":"1,01E+02","module":"A3"},{"value":"1,78E-01","module":"A4"}]},{"parameter":"PERM","unit":"MJ","values":[{"value":"1,58E+01","module":"A1"},{"value":"0,0E+00","module":"A2"},{"value":"0,0E+00","module":"A3"},{"value":"0,0E+00","module":"A4"}]},{"parameter":"PERT","unit":"MJ","values":[{"value":"1,20E+02","module":"A1"},{"value":"2,24E-01","module":"A2"},{"value":"1,01E+02","module":"A3"},{"value":"1,78E-01","module":"A4"}]},{"parameter":"PENRE","unit":"MJ","values":[{"value":"8,96E+02","module":"A1"},{"value":"1,28E+01","module":"A2"},{"value":"2,63E+01","module":"A3"},{"value":"1,01E+01","module":"A4"}]},{"parameter":"PENRM","unit":"MJ","values":[{"value":"5,11E+01","module":"A1"},{"value":"0,0E+00","module":"A2"},{"value":"0,0E+00","module":"A3"},{"value":"0,0E+00","module":"A4"}]},{"parameter":"PENRT","unit":"MJ","values":[{"value":"9,47E+02","module":"A1"},{"value":"1,28E+01","module":"A2"},{"value":"2,63E+01","module":"A3"},{"value":"1,01E+01","module":"A4"}]},{"parameter":"SM","unit":"kg","values":[{"value":"1,63E+00","module":"A1"},{"value":"0,0E+00","module":"A2"},{"value":"0,0E+00","module":"A3"},{"value":"0,0E+00","module":"A4"}]},{"parameter":"RSF","unit":"MJ","values":[{"value":"0,0E+00","module":"A1"},{"value":"0,0E+00","module":"A2"},{"value":"1,42E-02","module":"A3"},{"value":"0,0E+00","module":"A4"}]},{"parameter":"NRSF","unit":"MJ","values":[{"value":"0,0E+00","module":"A1"},{"value":"0,0E+00","module":"A2"},{"value":"0,0E+00","module":"A3"},{"value":"0,0E+00","module":"A4"}]},{"parameter":"FW","unit":"m3","values":[{"value":"5,70E-01","module":"A1"},{"value":"3,01E-03","module":"A2"},{"value":"3,63E-02","module":"A3"},{"value":"2,39E-03","module":"A4"}]}],"end_of_life_waste":[{"parameter":"HWD","unit":"kg","values":[{"value":"6,47E-03","module":"A1"},{"value":"6,79E-06","module":"A2"},{"value":"1,85E-05","module":"A3"},{"value":"5,38E-06","module":"A4"}]},{"parameter":"NHWD","unit":"kg","values":[{"value":"6,98E+01","module":"A1"},{"value":"1,16E+00","module":"A2"},{"value":"2,16E+00","module":"A3"},{"value":"9,22E-01","module":"A4"}]},{"parameter":"RWD","unit":"kg","values":[{"value":"1,46E-03","module":"A1"},{"value":"8,94E-05","module":"A2"},{"value":"8,26E-05","module":"A3"},{"value":"7,06E-05","module":"A4"}]}],"end_of_life_flow":[{"parameter":"CRU","unit":"kg","values":[{"value":"0,0E+00","module":"A1"},{"value":"0,0E+00","module":"A2"},{"value":"0,0E+00","module":"A3"},{"value":"0,0E+00","module":"A4"}]},{"parameter":"MFR","unit":"kg","values":[{"value":"0,0E+00","module":"A1"},{"value":"0,0E+00","module":"A2"},{"value":"9,20E-01","module":"A3"},{"value":"0,0E+00","module":"A4"}]},{"parameter":"MER","unit":"kg","values":[{"value":"0,0E+00","module":"A1"},{"value":"0,0E+00","module":"A2"},{"value":"6,00E-03","module":"A3"},{"value":"0,0E+00","module":"A4"}]},{"parameter":"EEE","unit":"MJ","values":[{"value":"0,0E+00","module":"A1"},{"value":"0,0E+00","module":"A2"},{"value":"1,80E+00","module":"A3"},{"value":"0,0E+00","module":"A4"}]},{"parameter":"EET","unit":"MJ","values":[{"value":"0,0E+00","module":"A1"},{"value":"0,0E+00","module":"A2"},{"value":"1,97E+01","module":"A3"},{"value":"0,0E+00","module":"A4"}]}]}