{"product_name":"ADAPT-F 2DC GR 14000 SD DIM 827-865 CCT CP2 MPWC MP","epd_id":"NEPD-6572-5831","compliance":["EN 15804+A2","ISO 14025","ISO 21930"],"producer_name":"Glamox AS","environmental_impact":[{"parameter":"GWP-total","unit":"kg CO2-eq.","values":[{"value":"1,31E+02","module":"A1"},{"value":"1,73E+00","module":"A2"},{"value":"3,21E+00","module":"A3"},{"value":"4,93E+00","module":"A4"},{"value":"3,53E+00","module":"A5"},{"value":"1,84E+03","module":"B6"},{"value":"0,0E+00","module":"C1"},{"value":"7,14E-01","module":"C2"},{"value":"4,70E+00","module":"C3"},{"value":"3,14E-01","module":"C4"},{"value":"-1,03E+01","module":"D"}]},{"parameter":"GWP-fossil","unit":"kg CO2-eq.","values":[{"value":"1,33E+02","module":"A1"},{"value":"1,73E+00","module":"A2"},{"value":"2,57E+00","module":"A3"},{"value":"4,93E+00","module":"A4"},{"value":"3,34E-02","module":"A5"},{"value":"1,81E+03","module":"B6"},{"value":"0,0E+00","module":"C1"},{"value":"7,13E-01","module":"C2"},{"value":"4,70E+00","module":"C3"},{"value":"3,14E-01","module":"C4"},{"value":"-1,03E+01","module":"D"}]},{"parameter":"GWP-biogenic","unit":"kg CO2-eq.","values":[{"value":"-2,80E+00","module":"A1"},{"value":"6,70E-04","module":"A2"},{"value":"6,08E-01","module":"A3"},{"value":"2,01E-03","module":"A4"},{"value":"3,50E+00","module":"A5"},{"value":"3,04E+01","module":"B6"},{"value":"0,0E+00","module":"C1"},{"value":"2,93E-04","module":"C2"},{"value":"2,64E-03","module":"C3"},{"value":"6,14E-05","module":"C4"},{"value":"-7,10E-03","module":"D"}]},{"parameter":"GWP-luluc","unit":"kg CO2-eq.","values":[{"value":"2,16E-01","module":"A1"},{"value":"7,11E-04","module":"A2"},{"value":"2,91E-02","module":"A3"},{"value":"1,72E-03","module":"A4"},{"value":"1,10E-05","module":"A5"},{"value":"2,19E+00","module":"B6"},{"value":"0,0E+00","module":"C1"},{"value":"2,08E-04","module":"C2"},{"value":"6,90E-04","module":"C3"},{"value":"3,71E-04","module":"C4"},{"value":"1,40E-02","module":"D"}]},{"parameter":"ODP","unit":"kg CFC 11-eq.","values":[{"value":"7,65E-06","module":"A1"},{"value":"3,89E-07","module":"A2"},{"value":"2,09E-07","module":"A3"},{"value":"1,12E-06","module":"A4"},{"value":"7,03E-09","module":"A5"},{"value":"7,08E-05","module":"B6"},{"value":"0,0E+00","module":"C1"},{"value":"1,65E-07","module":"C2"},{"value":"1,15E-07","module":"C3"},{"value":"2,76E-08","module":"C4"},{"value":"-1,51E-02","module":"D"}]},{"parameter":"AP","unit":"mol H+-eq.","values":[{"value":"8,71E-01","module":"A1"},{"value":"1,47E-02","module":"A2"},{"value":"1,49E-02","module":"A3"},{"value":"2,01E-02","module":"A4"},{"value":"1,58E-04","module":"A5"},{"value":"5,24E+00","module":"B6"},{"value":"0,0E+00","module":"C1"},{"value":"3,00E-03","module":"C2"},{"value":"2,99E-03","module":"C3"},{"value":"8,96E-04","module":"C4"},{"value":"-2,61E-01","module":"D"}]},{"parameter":"POCP","unit":"kg NMVOC-eq.","values":[{"value":"5,37E-01","module":"A1"},{"value":"1,16E-02","module":"A2"},{"value":"1,01E-02","module":"A3"},{"value":"2,02E-02","module":"A4"},{"value":"1,62E-04","module":"A5"},{"value":"2,44E+00","module":"B6"},{"value":"0,0E+00","module":"C1"},{"value":"3,21E-03","module":"C2"},{"value":"2,28E-03","module":"C3"},{"value":"1,03E-03","module":"C4"},{"value":"-8,38E-02","module":"D"}]},{"parameter":"ADPE","unit":"kg Sb-eq.","values":[{"value":"1,74E-02","module":"A1"},{"value":"4,13E-05","module":"A2"},{"value":"8,34E-05","module":"A3"},{"value":"1,33E-04","module":"A4"},{"value":"8,11E-07","module":"A5"},{"value":"1,50E-02","module":"B6"},{"value":"0,0E+00","module":"C1"},{"value":"1,22E-05","module":"C2"},{"value":"4,70E-06","module":"C3"},{"value":"9,16E-07","module":"C4"},{"value":"-4,34E-03","module":"D"}]},{"parameter":"ADPF","unit":"MJ","values":[{"value":"1,73E+03","module":"A1"},{"value":"2,54E+01","module":"A2"},{"value":"2,71E+01","module":"A3"},{"value":"7,43E+01","module":"A4"},{"value":"4,66E-01","module":"A5"},{"value":"2,45E+04","module":"B6"},{"value":"0,0E+00","module":"C1"},{"value":"1,11E+01","module":"C2"},{"value":"6,44E+00","module":"C3"},{"value":"2,51E+00","module":"C4"},{"value":"-9,33E+01","module":"D"}]},{"parameter":"WDP","unit":"m3 world-eq.","values":[{"value":"4,21E+03","module":"A1"},{"value":"2,15E+01","module":"A2"},{"value":"2,43E+03","module":"A3"},{"value":"7,09E+01","module":"A4"},{"value":"5,91E-01","module":"A5"},{"value":"2,48E+05","module":"B6"},{"value":"0,0E+00","module":"C1"},{"value":"8,51E+00","module":"C2"},{"value":"3,49E+01","module":"C3"},{"value":"4,83E+01","module":"C4"},{"value":"1,24E+03","module":"D"}]},{"parameter":"EP-freshwater","unit":"kg P-eq.","values":[{"value":"9,20E-03","module":"A1"},{"value":"1,26E-05","module":"A2"},{"value":"1,44E-04","module":"A3"},{"value":"3,87E-05","module":"A4"},{"value":"2,74E-07","module":"A5"},{"value":"2,74E-01","module":"B6"},{"value":"0,0E+00","module":"C1"},{"value":"5,44E-06","module":"C2"},{"value":"2,94E-05","module":"C3"},{"value":"3,42E-06","module":"C4"},{"value":"-1,82E-03","module":"D"}]},{"parameter":"EP-marine","unit":"kg N-eq.","values":[{"value":"1,33E-01","module":"A1"},{"value":"3,67E-03","module":"A2"},{"value":"3,34E-03","module":"A3"},{"value":"5,97E-03","module":"A4"},{"value":"5,22E-05","module":"A5"},{"value":"8,11E-01","module":"B6"},{"value":"0,0E+00","module":"C1"},{"value":"9,02E-04","module":"C2"},{"value":"8,05E-04","module":"C3"},{"value":"4,70E-04","module":"C4"},{"value":"-1,91E-02","module":"D"}]},{"parameter":"EP-terrestrial","unit":"mol N-eq.","values":[{"value":"1,50E+00","module":"A1"},{"value":"4,09E-02","module":"A2"},{"value":"3,63E-02","module":"A3"},{"value":"6,61E-02","module":"A4"},{"value":"5,65E-04","module":"A5"},{"value":"1,28E+01","module":"B6"},{"value":"0,0E+00","module":"C1"},{"value":"9,97E-03","module":"C2"},{"value":"8,69E-03","module":"C3"},{"value":"3,21E-03","module":"C4"},{"value":"-2,37E-01","module":"D"}]},{"parameter":"GWP-IOBC","unit":"kg CO2-eq.","values":[{"value":"1,34E+02","module":"A1"},{"value":"1,73E+00","module":"A2"},{"value":"2,66E+00","module":"A3"},{"value":"4,93E+00","module":"A4"},{"value":"3,34E-02","module":"A5"},{"value":"1,98E+03","module":"B6"},{"value":"0,0E+00","module":"C1"},{"value":"7,14E-01","module":"C2"},{"value":"4,70E+00","module":"C3"},{"value":"3,32E-01","module":"C4"},{"value":"-1,45E+01","module":"D"}]}],"additional_environmental_impact":[{"parameter":"PM","unit":"disease incidence","values":[{"value":"7,32E-06","module":"A1"},{"value":"9,55E-08","module":"A2"},{"value":"4,31E-07","module":"A3"},{"value":"3,55E-07","module":"A4"},{"value":"2,33E-09","module":"A5"},{"value":"2,04E-05","module":"B6"},{"value":"0,0E+00","module":"C1"},{"value":"6,28E-08","module":"C2"},{"value":"2,89E-08","module":"C3"},{"value":"1,54E-08","module":"C4"},{"value":"-1,17E-06","module":"D"}]},{"parameter":"ETP-fw","unit":"CTUe","values":[{"value":"5,60E+03","module":"A1"},{"value":"1,82E+01","module":"A2"},{"value":"1,26E+02","module":"A3"},{"value":"5,47E+01","module":"A4"},{"value":"6,22E-01","module":"A5"},{"value":"2,10E+04","module":"B6"},{"value":"0,0E+00","module":"C1"},{"value":"8,12E+00","module":"C2"},{"value":"2,85E+01","module":"C3"},{"value":"2,98E+03","module":"C4"},{"value":"-2,22E+03","module":"D"}]},{"parameter":"HTP-c","unit":"CTUh","values":[{"value":"3,46E-07","module":"A1"},{"value":"0,0E+00","module":"A2"},{"value":"4,63E-09","module":"A3"},{"value":"0,0E+00","module":"A4"},{"value":"1,80E-11","module":"A5"},{"value":"5,39E-07","module":"B6"},{"value":"0,0E+00","module":"C1"},{"value":"0,0E+00","module":"C2"},{"value":"3,60E-09","module":"C3"},{"value":"3,38E-10","module":"C4"},{"value":"-5,21E-08","module":"D"}]},{"parameter":"HTP-nc","unit":"CTUh","values":[{"value":"4,88E-06","module":"A1"},{"value":"1,74E-08","module":"A2"},{"value":"1,31E-07","module":"A3"},{"value":"5,91E-08","module":"A4"},{"value":"7,81E-10","module":"A5"},{"value":"2,09E-05","module":"B6"},{"value":"0,0E+00","module":"C1"},{"value":"7,85E-09","module":"C2"},{"value":"1,67E-07","module":"C3"},{"value":"4,68E-09","module":"C4"},{"value":"-1,65E-07","module":"D"}]},{"parameter":"SQP","unit":"unitless","values":[{"value":"4,62E+02","module":"A1"},{"value":"1,55E+01","module":"A2"},{"value":"7,82E+01","module":"A3"},{"value":"5,12E+01","module":"A4"},{"value":"3,13E-01","module":"A5"},{"value":"5,82E+03","module":"B6"},{"value":"0,0E+00","module":"C1"},{"value":"1,27E+01","module":"C2"},{"value":"1,98E+00","module":"C3"},{"value":"5,58E+00","module":"C4"},{"value":"-5,70E+01","module":"D"}]},{"parameter":"IRP","unit":"kBq U235-eq.","values":[{"value":"3,62E+00","module":"A1"},{"value":"1,11E-01","module":"A2"},{"value":"3,18E-01","module":"A3"},{"value":"3,25E-01","module":"A4"},{"value":"1,99E-03","module":"A5"},{"value":"7,73E+01","module":"B6"},{"value":"0,0E+00","module":"C1"},{"value":"4,85E-02","module":"C2"},{"value":"2,91E-02","module":"C3"},{"value":"1,38E-02","module":"C4"},{"value":"-2,98E-02","module":"D"}]}],"resource_use":[{"parameter":"PERE","unit":"MJ","values":[{"value":"1,70E+02","module":"A1"},{"value":"3,33E-01","module":"A2"},{"value":"2,34E+02","module":"A3"},{"value":"1,05E+00","module":"A4"},{"value":"7,68E-03","module":"A5"},{"value":"4,47E+03","module":"B6"},{"value":"0,0E+00","module":"C1"},{"value":"1,40E-01","module":"C2"},{"value":"9,68E-01","module":"C3"},{"value":"4,05E-01","module":"C4"},{"value":"-2,17E+01","module":"D"}]},{"parameter":"PERM","unit":"MJ","values":[{"value":"1,73E+01","module":"A1"},{"value":"0,0E+00","module":"A2"},{"value":"0,0E+00","module":"A3"},{"value":"0,0E+00","module":"A4"},{"value":"-1,90E+01","module":"A5"},{"value":"0,0E+00","module":"B6"},{"value":"0,0E+00","module":"C1"},{"value":"0,0E+00","module":"C2"},{"value":"0,0E+00","module":"C3"},{"value":"0,0E+00","module":"C4"},{"value":"0,0E+00","module":"D"}]},{"parameter":"PERT","unit":"MJ","values":[{"value":"1,87E+02","module":"A1"},{"value":"3,33E-01","module":"A2"},{"value":"2,34E+02","module":"A3"},{"value":"1,05E+00","module":"A4"},{"value":"-1,90E+01","module":"A5"},{"value":"4,47E+03","module":"B6"},{"value":"0,0E+00","module":"C1"},{"value":"1,40E-01","module":"C2"},{"value":"9,68E-01","module":"C3"},{"value":"4,05E-01","module":"C4"},{"value":"-2,17E+01","module":"D"}]},{"parameter":"PENRE","unit":"MJ","values":[{"value":"1,64E+03","module":"A1"},{"value":"2,54E+01","module":"A2"},{"value":"2,71E+01","module":"A3"},{"value":"7,43E+01","module":"A4"},{"value":"4,66E-01","module":"A5"},{"value":"2,45E+04","module":"B6"},{"value":"0,0E+00","module":"C1"},{"value":"1,11E+01","module":"C2"},{"value":"6,44E+00","module":"C3"},{"value":"2,51E+00","module":"C4"},{"value":"-9,33E+01","module":"D"}]},{"parameter":"PENRM","unit":"MJ","values":[{"value":"9,07E+01","module":"A1"},{"value":"0,0E+00","module":"A2"},{"value":"0,0E+00","module":"A3"},{"value":"0,0E+00","module":"A4"},{"value":"-2,55E-02","module":"A5"},{"value":"0,0E+00","module":"B6"},{"value":"0,0E+00","module":"C1"},{"value":"0,0E+00","module":"C2"},{"value":"-9,43E+01","module":"C3"},{"value":"0,0E+00","module":"C4"},{"value":"0,0E+00","module":"D"}]},{"parameter":"PENRT","unit":"MJ","values":[{"value":"1,73E+03","module":"A1"},{"value":"2,54E+01","module":"A2"},{"value":"2,71E+01","module":"A3"},{"value":"7,43E+01","module":"A4"},{"value":"4,41E-01","module":"A5"},{"value":"2,45E+04","module":"B6"},{"value":"0,0E+00","module":"C1"},{"value":"1,11E+01","module":"C2"},{"value":"-8,79E+01","module":"C3"},{"value":"2,51E+00","module":"C4"},{"value":"-9,33E+01","module":"D"}]},{"parameter":"SM","unit":"kg","values":[{"value":"8,49E+00","module":"A1"},{"value":"0,0E+00","module":"A2"},{"value":"0,0E+00","module":"A3"},{"value":"0,0E+00","module":"A4"},{"value":"0,0E+00","module":"A5"},{"value":"0,0E+00","module":"B6"},{"value":"0,0E+00","module":"C1"},{"value":"0,0E+00","module":"C2"},{"value":"0,0E+00","module":"C3"},{"value":"3,88E-03","module":"C4"},{"value":"1,16E-01","module":"D"}]},{"parameter":"RSF","unit":"MJ","values":[{"value":"2,49E+00","module":"A1"},{"value":"1,16E-02","module":"A2"},{"value":"1,51E-01","module":"A3"},{"value":"3,75E-02","module":"A4"},{"value":"2,55E-04","module":"A5"},{"value":"1,39E+03","module":"B6"},{"value":"0,0E+00","module":"C1"},{"value":"4,89E-03","module":"C2"},{"value":"2,06E-02","module":"C3"},{"value":"5,60E-03","module":"C4"},{"value":"3,25E-01","module":"D"}]},{"parameter":"NRSF","unit":"MJ","values":[{"value":"8,66E-01","module":"A1"},{"value":"4,78E-02","module":"A2"},{"value":"4,11E+00","module":"A3"},{"value":"1,34E-01","module":"A4"},{"value":"1,05E-03","module":"A5"},{"value":"4,51E+00","module":"B6"},{"value":"0,0E+00","module":"C1"},{"value":"1,64E-02","module":"C2"},{"value":"-1,55E-04","module":"C3"},{"value":"3,74E-02","module":"C4"},{"value":"8,08E+00","module":"D"}]},{"parameter":"FW","unit":"m3","values":[{"value":"3,47E+00","module":"A1"},{"value":"2,49E-03","module":"A2"},{"value":"1,35E+00","module":"A3"},{"value":"7,83E-03","module":"A4"},{"value":"2,20E-04","module":"A5"},{"value":"1,12E+01","module":"B6"},{"value":"0,0E+00","module":"C1"},{"value":"1,26E-03","module":"C2"},{"value":"9,00E-03","module":"C3"},{"value":"3,01E-03","module":"C4"},{"value":"-3,52E-02","module":"D"}]}],"end_of_life_waste":[{"parameter":"HWD","unit":"kg","values":[{"value":"6,87E-01","module":"A1"},{"value":"1,27E-03","module":"A2"},{"value":"4,69E-01","module":"A3"},{"value":"3,79E-03","module":"A4"},{"value":"0,0E+00","module":"A5"},{"value":"2,45E+00","module":"B6"},{"value":"0,0E+00","module":"C1"},{"value":"6,07E-04","module":"C2"},{"value":"7,61E-05","module":"C3"},{"value":"3,61E-01","module":"C4"},{"value":"-6,53E-02","module":"D"}]},{"parameter":"NHWD","unit":"kg","values":[{"value":"3,52E+01","module":"A1"},{"value":"1,05E+00","module":"A2"},{"value":"5,13E+00","module":"A3"},{"value":"3,55E+00","module":"A4"},{"value":"2,06E+00","module":"A5"},{"value":"1,03E+02","module":"B6"},{"value":"0,0E+00","module":"C1"},{"value":"9,65E-01","module":"C2"},{"value":"4,74E-01","module":"C3"},{"value":"6,49E+00","module":"C4"},{"value":"-3,79E+00","module":"D"}]},{"parameter":"RWD","unit":"kg","values":[{"value":"1,56E-02","module":"A1"},{"value":"1,74E-04","module":"A2"},{"value":"1,86E-04","module":"A3"},{"value":"5,07E-04","module":"A4"},{"value":"0,0E+00","module":"A5"},{"value":"9,90E-02","module":"B6"},{"value":"0,0E+00","module":"C1"},{"value":"7,58E-05","module":"C2"},{"value":"3,79E-06","module":"C3"},{"value":"1,35E-05","module":"C4"},{"value":"-2,14E-05","module":"D"}]}],"end_of_life_flow":[{"parameter":"CRU","unit":"kg","values":[{"value":"0,0E+00","module":"A1"},{"value":"0,0E+00","module":"A2"},{"value":"0,0E+00","module":"A3"},{"value":"0,0E+00","module":"A4"},{"value":"0,0E+00","module":"A5"},{"value":"0,0E+00","module":"B6"},{"value":"0,0E+00","module":"C1"},{"value":"0,0E+00","module":"C2"},{"value":"0,0E+00","module":"C3"},{"value":"0,0E+00","module":"C4"},{"value":"0,0E+00","module":"D"}]},{"parameter":"MFR","unit":"kg","values":[{"value":"0,0E+00","module":"A1"},{"value":"0,0E+00","module":"A2"},{"value":"5,01E+00","module":"A3"},{"value":"0,0E+00","module":"A4"},{"value":"1,92E+00","module":"A5"},{"value":"0,0E+00","module":"B6"},{"value":"0,0E+00","module":"C1"},{"value":"0,0E+00","module":"C2"},{"value":"1,55E+01","module":"C3"},{"value":"1,38E-04","module":"C4"},{"value":"-4,53E-03","module":"D"}]},{"parameter":"MER","unit":"kg","values":[{"value":"0,0E+00","module":"A1"},{"value":"0,0E+00","module":"A2"},{"value":"1,77E+00","module":"A3"},{"value":"0,0E+00","module":"A4"},{"value":"1,44E-01","module":"A5"},{"value":"0,0E+00","module":"B6"},{"value":"0,0E+00","module":"C1"},{"value":"0,0E+00","module":"C2"},{"value":"1,91E+00","module":"C3"},{"value":"3,37E-06","module":"C4"},{"value":"-5,96E-04","module":"D"}]},{"parameter":"EEE","unit":"MJ","values":[{"value":"3,86E-05","module":"A1"},{"value":"0,0E+00","module":"A2"},{"value":"1,10E+00","module":"A3"},{"value":"0,0E+00","module":"A4"},{"value":"1,18E-01","module":"A5"},{"value":"0,0E+00","module":"B6"},{"value":"0,0E+00","module":"C1"},{"value":"0,0E+00","module":"C2"},{"value":"2,36E+00","module":"C3"},{"value":"2,19E-04","module":"C4"},{"value":"-1,46E-03","module":"D"}]},{"parameter":"EET","unit":"MJ","values":[{"value":"5,85E-04","module":"A1"},{"value":"0,0E+00","module":"A2"},{"value":"1,67E+01","module":"A3"},{"value":"0,0E+00","module":"A4"},{"value":"1,78E+00","module":"A5"},{"value":"0,0E+00","module":"B6"},{"value":"0,0E+00","module":"C1"},{"value":"0,0E+00","module":"C2"},{"value":"3,57E+01","module":"C3"},{"value":"3,31E-03","module":"C4"},{"value":"-2,21E-02","module":"D"}]}]}