{"product_name":"Addi Stackable chair w/ armrests","epd_id":"NEPD-5547-4864-EN","compliance":["EN 15804+A2","ISO 14025","ISO 21930"],"producer_name":"Helland M\u00f8bler AS","environmental_impact":[{"parameter":"GWP-total","unit":"kg CO2-eq.","values":[{"value":"1,66E+01","module":"A1-A3"},{"value":"1,09E+00","module":"A4"},{"value":"4,43E+00","module":"A5"},{"value":"5,28E+00","module":"B2"},{"value":"0,0E+00","module":"B3"},{"value":"0,0E+00","module":"B4"},{"value":"0,0E+00","module":"C1"},{"value":"1,47E-01","module":"C2"},{"value":"1,28E+01","module":"C3"},{"value":"5,12E-03","module":"C4"},{"value":"-5,21E-01","module":"D"}]},{"parameter":"GWP-fossil","unit":"kg CO2-eq.","values":[{"value":"3,13E+01","module":"A1-A3"},{"value":"1,09E+00","module":"A4"},{"value":"4,89E-02","module":"A5"},{"value":"5,23E+00","module":"B2"},{"value":"0,0E+00","module":"B3"},{"value":"0,0E+00","module":"B4"},{"value":"0,0E+00","module":"C1"},{"value":"1,47E-01","module":"C2"},{"value":"1,18E+00","module":"C3"},{"value":"5,11E-03","module":"C4"},{"value":"-5,03E-01","module":"D"}]},{"parameter":"GWP-biogenic","unit":"kg CO2-eq.","values":[{"value":"-1,52E+01","module":"A1-A3"},{"value":"7,01E-04","module":"A4"},{"value":"4,38E+00","module":"A5"},{"value":"3,66E-02","module":"B2"},{"value":"0,0E+00","module":"B3"},{"value":"0,0E+00","module":"B4"},{"value":"0,0E+00","module":"C1"},{"value":"6,08E-05","module":"C2"},{"value":"1,16E+01","module":"C3"},{"value":"4,54E-06","module":"C4"},{"value":"-1,01E-03","module":"D"}]},{"parameter":"GWP-luluc","unit":"kg CO2-eq.","values":[{"value":"5,57E-01","module":"A1-A3"},{"value":"5,84E-04","module":"A4"},{"value":"1,43E-05","module":"A5"},{"value":"1,20E-02","module":"B2"},{"value":"0,0E+00","module":"B3"},{"value":"0,0E+00","module":"B4"},{"value":"0,0E+00","module":"C1"},{"value":"5,23E-05","module":"C2"},{"value":"1,91E-05","module":"C3"},{"value":"8,62E-07","module":"C4"},{"value":"-1,67E-02","module":"D"}]},{"parameter":"ODP","unit":"kg CFC 11-eq.","values":[{"value":"4,71E-06","module":"A1-A3"},{"value":"2,51E-07","module":"A4"},{"value":"9,24E-09","module":"A5"},{"value":"4,44E-07","module":"B2"},{"value":"0,0E+00","module":"B3"},{"value":"0,0E+00","module":"B4"},{"value":"0,0E+00","module":"C1"},{"value":"3,33E-08","module":"C2"},{"value":"1,24E-08","module":"C3"},{"value":"6,54E-10","module":"C4"},{"value":"-3,53E-02","module":"D"}]},{"parameter":"AP","unit":"mol H+-eq.","values":[{"value":"2,64E-01","module":"A1-A3"},{"value":"4,11E-03","module":"A4"},{"value":"2,06E-04","module":"A5"},{"value":"3,05E-02","module":"B2"},{"value":"0,0E+00","module":"B3"},{"value":"0,0E+00","module":"B4"},{"value":"0,0E+00","module":"C1"},{"value":"4,22E-04","module":"C2"},{"value":"2,02E-03","module":"C3"},{"value":"1,98E-05","module":"C4"},{"value":"-4,08E-03","module":"D"}]},{"parameter":"POCP","unit":"kg NMVOC-eq.","values":[{"value":"1,49E-01","module":"A1-A3"},{"value":"4,01E-03","module":"A4"},{"value":"2,14E-04","module":"A5"},{"value":"1,24E-02","module":"B2"},{"value":"0,0E+00","module":"B3"},{"value":"0,0E+00","module":"B4"},{"value":"0,0E+00","module":"C1"},{"value":"3,58E-04","module":"C2"},{"value":"2,55E-03","module":"C3"},{"value":"2,00E-05","module":"C4"},{"value":"-3,98E-03","module":"D"}]},{"parameter":"ADPE","unit":"kg Sb-eq.","values":[{"value":"5,03E-04","module":"A1-A3"},{"value":"4,18E-05","module":"A4"},{"value":"1,05E-06","module":"A5"},{"value":"4,39E-05","module":"B2"},{"value":"0,0E+00","module":"B3"},{"value":"0,0E+00","module":"B4"},{"value":"0,0E+00","module":"C1"},{"value":"4,06E-06","module":"C2"},{"value":"5,35E-07","module":"C3"},{"value":"3,47E-08","module":"C4"},{"value":"-5,14E-06","module":"D"}]},{"parameter":"ADPF","unit":"MJ","values":[{"value":"4,77E+02","module":"A1-A3"},{"value":"1,84E+01","module":"A4"},{"value":"6,13E-01","module":"A5"},{"value":"1,07E+02","module":"B2"},{"value":"0,0E+00","module":"B3"},{"value":"0,0E+00","module":"B4"},{"value":"0,0E+00","module":"C1"},{"value":"2,22E+00","module":"C2"},{"value":"1,11E+00","module":"C3"},{"value":"5,37E-02","module":"C4"},{"value":"-7,08E+00","module":"D"}]},{"parameter":"WDP","unit":"m3 world-eq.","values":[{"value":"3,33E+03","module":"A1-A3"},{"value":"2,38E+01","module":"A4"},{"value":"8,44E-01","module":"A5"},{"value":"1,62E+03","module":"B2"},{"value":"0,0E+00","module":"B3"},{"value":"0,0E+00","module":"B4"},{"value":"0,0E+00","module":"C1"},{"value":"2,15E+00","module":"C2"},{"value":"2,83E+00","module":"C3"},{"value":"4,56E-01","module":"C4"},{"value":"-8,52E+01","module":"D"}]},{"parameter":"EP-freshwater","unit":"kg P-eq.","values":[{"value":"1,09E-03","module":"A1-A3"},{"value":"1,41E-05","module":"A4"},{"value":"3,57E-07","module":"A5"},{"value":"5,51E-04","module":"B2"},{"value":"0,0E+00","module":"B3"},{"value":"0,0E+00","module":"B4"},{"value":"0,0E+00","module":"C1"},{"value":"1,17E-06","module":"C2"},{"value":"1,74E-06","module":"C3"},{"value":"6,72E-08","module":"C4"},{"value":"-4,42E-05","module":"D"}]},{"parameter":"EP-marine","unit":"kg N-eq.","values":[{"value":"4,51E-02","module":"A1-A3"},{"value":"9,34E-04","module":"A4"},{"value":"7,34E-05","module":"A5"},{"value":"3,92E-03","module":"B2"},{"value":"0,0E+00","module":"B3"},{"value":"0,0E+00","module":"B4"},{"value":"0,0E+00","module":"C1"},{"value":"8,35E-05","module":"C2"},{"value":"1,05E-03","module":"C3"},{"value":"6,36E-06","module":"C4"},{"value":"-1,32E-03","module":"D"}]},{"parameter":"EP-terrestrial","unit":"mol N-eq.","values":[{"value":"4,88E-01","module":"A1-A3"},{"value":"1,04E-02","module":"A4"},{"value":"7,39E-04","module":"A5"},{"value":"4,82E-02","module":"B2"},{"value":"0,0E+00","module":"B3"},{"value":"0,0E+00","module":"B4"},{"value":"0,0E+00","module":"C1"},{"value":"9,34E-04","module":"C2"},{"value":"1,06E-02","module":"C3"},{"value":"7,20E-05","module":"C4"},{"value":"-1,43E-02","module":"D"}]},{"parameter":"GWP-IOBC","unit":"kg CO2-eq.","values":[{"value":"3,51E+01","module":"A1-A3"},{"value":"1,09E+00","module":"A4"},{"value":"4,17E-02","module":"A5"},{"value":"5,64E+00","module":"B2"},{"value":"0,0E+00","module":"B3"},{"value":"0,0E+00","module":"B4"},{"value":"0,0E+00","module":"C1"},{"value":"1,47E-01","module":"C2"},{"value":"1,64E+00","module":"C3"},{"value":"6,15E-03","module":"C4"},{"value":"-5,23E-01","module":"D"}]}],"additional_environmental_impact":[{"parameter":"PM","unit":"disease incidence","values":[{"value":"4,22E-06","module":"A1-A3"},{"value":"1,16E-07","module":"A4"},{"value":"3,07E-09","module":"A5"},{"value":"8,90E-08","module":"B2"},{"value":"0,0E+00","module":"B3"},{"value":"0,0E+00","module":"B4"},{"value":"0,0E+00","module":"C1"},{"value":"8,99E-09","module":"C2"},{"value":"1,44E-08","module":"C3"},{"value":"2,69E-10","module":"C4"},{"value":"-2,43E-07","module":"D"}]},{"parameter":"ETP-fw","unit":"CTUe","values":[{"value":"9,28E+02","module":"A1-A3"},{"value":"1,63E+01","module":"A4"},{"value":"8,07E-01","module":"A5"},{"value":"7,67E+01","module":"B2"},{"value":"0,0E+00","module":"B3"},{"value":"0,0E+00","module":"B4"},{"value":"0,0E+00","module":"C1"},{"value":"1,65E+00","module":"C2"},{"value":"4,16E+00","module":"C3"},{"value":"8,38E-02","module":"C4"},{"value":"-3,87E+01","module":"D"}]},{"parameter":"HTP-c","unit":"CTUh","values":[{"value":"6,57E-08","module":"A1-A3"},{"value":"0,0E+00","module":"A4"},{"value":"2,40E-11","module":"A5"},{"value":"2,74E-09","module":"B2"},{"value":"0,0E+00","module":"B3"},{"value":"0,0E+00","module":"B4"},{"value":"0,0E+00","module":"C1"},{"value":"0,0E+00","module":"C2"},{"value":"3,16E-10","module":"C3"},{"value":"4,00E-12","module":"C4"},{"value":"-7,82E-10","module":"D"}]},{"parameter":"HTP-nc","unit":"CTUh","values":[{"value":"3,89E-07","module":"A1-A3"},{"value":"2,01E-08","module":"A4"},{"value":"1,00E-09","module":"A5"},{"value":"8,55E-08","module":"B2"},{"value":"0,0E+00","module":"B3"},{"value":"0,0E+00","module":"B4"},{"value":"0,0E+00","module":"C1"},{"value":"1,80E-09","module":"C2"},{"value":"1,51E-08","module":"C3"},{"value":"1,47E-10","module":"C4"},{"value":"-3,41E-08","module":"D"}]},{"parameter":"SQP","unit":"unitless","values":[{"value":"1,87E+03","module":"A1-A3"},{"value":"2,24E+01","module":"A4"},{"value":"4,43E-01","module":"A5"},{"value":"2,60E+01","module":"B2"},{"value":"0,0E+00","module":"B3"},{"value":"0,0E+00","module":"B4"},{"value":"0,0E+00","module":"C1"},{"value":"1,55E+00","module":"C2"},{"value":"1,47E-01","module":"C3"},{"value":"1,58E-01","module":"C4"},{"value":"-4,63E+01","module":"D"}]},{"parameter":"IRP","unit":"kBq U235-eq.","values":[{"value":"2,45E+00","module":"A1-A3"},{"value":"7,66E-02","module":"A4"},{"value":"2,63E-03","module":"A5"},{"value":"9,28E-01","module":"B2"},{"value":"0,0E+00","module":"B3"},{"value":"0,0E+00","module":"B4"},{"value":"0,0E+00","module":"C1"},{"value":"9,71E-03","module":"C2"},{"value":"1,97E-03","module":"C3"},{"value":"2,46E-04","module":"C4"},{"value":"-4,41E-02","module":"D"}]}],"resource_use":[{"parameter":"PERE","unit":"MJ","values":[{"value":"3,32E+02","module":"A1-A3"},{"value":"3,69E-01","module":"A4"},{"value":"1,04E-02","module":"A5"},{"value":"2,05E+01","module":"B2"},{"value":"0,0E+00","module":"B3"},{"value":"0,0E+00","module":"B4"},{"value":"0,0E+00","module":"C1"},{"value":"3,18E-02","module":"C2"},{"value":"3,42E-02","module":"C3"},{"value":"2,66E-03","module":"C4"},{"value":"-4,28E+01","module":"D"}]},{"parameter":"PERM","unit":"MJ","values":[{"value":"1,15E+02","module":"A1-A3"},{"value":"0,0E+00","module":"A4"},{"value":"-2,12E+01","module":"A5"},{"value":"0,0E+00","module":"B2"},{"value":"0,0E+00","module":"B3"},{"value":"0,0E+00","module":"B4"},{"value":"0,0E+00","module":"C1"},{"value":"0,0E+00","module":"C2"},{"value":"-9,43E+01","module":"C3"},{"value":"0,0E+00","module":"C4"},{"value":"0,0E+00","module":"D"}]},{"parameter":"PERT","unit":"MJ","values":[{"value":"4,47E+02","module":"A1-A3"},{"value":"3,69E-01","module":"A4"},{"value":"-2,11E+01","module":"A5"},{"value":"2,05E+01","module":"B2"},{"value":"0,0E+00","module":"B3"},{"value":"0,0E+00","module":"B4"},{"value":"0,0E+00","module":"C1"},{"value":"3,18E-02","module":"C2"},{"value":"-9,43E+01","module":"C3"},{"value":"2,66E-03","module":"C4"},{"value":"-4,28E+01","module":"D"}]},{"parameter":"PENRE","unit":"MJ","values":[{"value":"4,57E+02","module":"A1-A3"},{"value":"1,84E+01","module":"A4"},{"value":"6,13E-01","module":"A5"},{"value":"1,07E+02","module":"B2"},{"value":"0,0E+00","module":"B3"},{"value":"0,0E+00","module":"B4"},{"value":"0,0E+00","module":"C1"},{"value":"2,22E+00","module":"C2"},{"value":"1,12E+00","module":"C3"},{"value":"5,38E-02","module":"C4"},{"value":"-7,08E+00","module":"D"}]},{"parameter":"PENRM","unit":"MJ","values":[{"value":"2,31E+01","module":"A1-A3"},{"value":"0,0E+00","module":"A4"},{"value":"-3,82E+00","module":"A5"},{"value":"0,0E+00","module":"B2"},{"value":"0,0E+00","module":"B3"},{"value":"0,0E+00","module":"B4"},{"value":"0,0E+00","module":"C1"},{"value":"0,0E+00","module":"C2"},{"value":"-1,93E+01","module":"C3"},{"value":"0,0E+00","module":"C4"},{"value":"0,0E+00","module":"D"}]},{"parameter":"PENRT","unit":"MJ","values":[{"value":"4,80E+02","module":"A1-A3"},{"value":"1,84E+01","module":"A4"},{"value":"-3,21E+00","module":"A5"},{"value":"1,07E+02","module":"B2"},{"value":"0,0E+00","module":"B3"},{"value":"0,0E+00","module":"B4"},{"value":"0,0E+00","module":"C1"},{"value":"2,22E+00","module":"C2"},{"value":"-1,82E+01","module":"C3"},{"value":"5,38E-02","module":"C4"},{"value":"-7,08E+00","module":"D"}]},{"parameter":"SM","unit":"kg","values":[{"value":"9,42E-01","module":"A1-A3"},{"value":"0,0E+00","module":"A4"},{"value":"0,0E+00","module":"A5"},{"value":"0,0E+00","module":"B2"},{"value":"0,0E+00","module":"B3"},{"value":"0,0E+00","module":"B4"},{"value":"0,0E+00","module":"C1"},{"value":"0,0E+00","module":"C2"},{"value":"0,0E+00","module":"C3"},{"value":"0,0E+00","module":"C4"},{"value":"0,0E+00","module":"D"}]},{"parameter":"RSF","unit":"MJ","values":[{"value":"8,56E-01","module":"A1-A3"},{"value":"1,26E-02","module":"A4"},{"value":"3,38E-04","module":"A5"},{"value":"1,50E+00","module":"B2"},{"value":"0,0E+00","module":"B3"},{"value":"0,0E+00","module":"B4"},{"value":"0,0E+00","module":"C1"},{"value":"1,14E-03","module":"C2"},{"value":"8,06E-04","module":"C3"},{"value":"6,64E-05","module":"C4"},{"value":"-6,80E-03","module":"D"}]},{"parameter":"NRSF","unit":"MJ","values":[{"value":"5,08E-01","module":"A1-A3"},{"value":"4,33E-02","module":"A4"},{"value":"1,37E-03","module":"A5"},{"value":"3,93E-01","module":"B2"},{"value":"0,0E+00","module":"B3"},{"value":"0,0E+00","module":"B4"},{"value":"0,0E+00","module":"C1"},{"value":"4,07E-03","module":"C2"},{"value":"0,0E+00","module":"C3"},{"value":"2,57E-02","module":"C4"},{"value":"-2,51E+00","module":"D"}]},{"parameter":"FW","unit":"m3","values":[{"value":"3,43E-01","module":"A1-A3"},{"value":"3,21E-03","module":"A4"},{"value":"2,91E-04","module":"A5"},{"value":"8,71E-01","module":"B2"},{"value":"0,0E+00","module":"B3"},{"value":"0,0E+00","module":"B4"},{"value":"0,0E+00","module":"C1"},{"value":"2,38E-04","module":"C2"},{"value":"3,03E-03","module":"C3"},{"value":"4,92E-05","module":"C4"},{"value":"-5,15E-02","module":"D"}]}],"end_of_life_waste":[{"parameter":"HWD","unit":"kg","values":[{"value":"2,56E-01","module":"A1-A3"},{"value":"1,33E-03","module":"A4"},{"value":"0,0E+00","module":"A5"},{"value":"1,63E-02","module":"B2"},{"value":"0,0E+00","module":"B3"},{"value":"0,0E+00","module":"B4"},{"value":"0,0E+00","module":"C1"},{"value":"1,15E-04","module":"C2"},{"value":"0,0E+00","module":"C3"},{"value":"1,10E-01","module":"C4"},{"value":"-4,25E-04","module":"D"}]},{"parameter":"NHWD","unit":"kg","values":[{"value":"4,95E+00","module":"A1-A3"},{"value":"1,71E+00","module":"A4"},{"value":"2,67E+00","module":"A5"},{"value":"4,02E-01","module":"B2"},{"value":"0,0E+00","module":"B3"},{"value":"0,0E+00","module":"B4"},{"value":"0,0E+00","module":"C1"},{"value":"1,08E-01","module":"C2"},{"value":"0,0E+00","module":"C3"},{"value":"3,34E-02","module":"C4"},{"value":"-1,71E-01","module":"D"}]},{"parameter":"RWD","unit":"kg","values":[{"value":"2,50E-03","module":"A1-A3"},{"value":"1,15E-04","module":"A4"},{"value":"0,0E+00","module":"A5"},{"value":"7,59E-04","module":"B2"},{"value":"0,0E+00","module":"B3"},{"value":"0,0E+00","module":"B4"},{"value":"0,0E+00","module":"C1"},{"value":"1,51E-05","module":"C2"},{"value":"0,0E+00","module":"C3"},{"value":"2,89E-07","module":"C4"},{"value":"-3,62E-05","module":"D"}]}],"end_of_life_flow":[{"parameter":"CRU","unit":"kg","values":[{"value":"0,0E+00","module":"A1-A3"},{"value":"0,0E+00","module":"A4"},{"value":"0,0E+00","module":"A5"},{"value":"0,0E+00","module":"B2"},{"value":"0,0E+00","module":"B3"},{"value":"0,0E+00","module":"B4"},{"value":"0,0E+00","module":"C1"},{"value":"0,0E+00","module":"C2"},{"value":"0,0E+00","module":"C3"},{"value":"0,0E+00","module":"C4"},{"value":"0,0E+00","module":"D"}]},{"parameter":"MFR","unit":"kg","values":[{"value":"6,30E-02","module":"A1-A3"},{"value":"0,0E+00","module":"A4"},{"value":"2,45E+00","module":"A5"},{"value":"0,0E+00","module":"B2"},{"value":"0,0E+00","module":"B3"},{"value":"0,0E+00","module":"B4"},{"value":"0,0E+00","module":"C1"},{"value":"0,0E+00","module":"C2"},{"value":"2,17E-02","module":"C3"},{"value":"0,0E+00","module":"C4"},{"value":"0,0E+00","module":"D"}]},{"parameter":"MER","unit":"kg","values":[{"value":"7,99E-06","module":"A1-A3"},{"value":"0,0E+00","module":"A4"},{"value":"1,80E-01","module":"A5"},{"value":"0,0E+00","module":"B2"},{"value":"0,0E+00","module":"B3"},{"value":"0,0E+00","module":"B4"},{"value":"0,0E+00","module":"C1"},{"value":"0,0E+00","module":"C2"},{"value":"7,49E+00","module":"C3"},{"value":"0,0E+00","module":"C4"},{"value":"0,0E+00","module":"D"}]},{"parameter":"EEE","unit":"MJ","values":[{"value":"3,53E-01","module":"A1-A3"},{"value":"0,0E+00","module":"A4"},{"value":"1,48E-01","module":"A5"},{"value":"0,0E+00","module":"B2"},{"value":"0,0E+00","module":"B3"},{"value":"0,0E+00","module":"B4"},{"value":"0,0E+00","module":"C1"},{"value":"0,0E+00","module":"C2"},{"value":"5,46E+00","module":"C3"},{"value":"0,0E+00","module":"C4"},{"value":"0,0E+00","module":"D"}]},{"parameter":"EET","unit":"MJ","values":[{"value":"5,34E+00","module":"A1-A3"},{"value":"0,0E+00","module":"A4"},{"value":"2,23E+00","module":"A5"},{"value":"0,0E+00","module":"B2"},{"value":"0,0E+00","module":"B3"},{"value":"0,0E+00","module":"B4"},{"value":"0,0E+00","module":"C1"},{"value":"0,0E+00","module":"C2"},{"value":"8,26E+01","module":"C3"},{"value":"0,0E+00","module":"C4"},{"value":"0,0E+00","module":"D"}]}]}