{"product_name":"Admonter Massivholzmehrschichtprodukte","epd_id":"EPD-STI-20210176-IBC1-DE","compliance":["DIN EN 15804+A2","ISO 14025"],"producer_name":"STIA Holzindustrie GmbH","environmental_impact":[{"parameter":"GWP-total","unit":"kg CO2-eq.","values":[{"value":"-7,68E+00","module":"A1-A3"},{"value":"0,0E+00","module":"C1"},{"value":"2,32E-02","module":"C2"},{"value":"1,26E+01","module":"C3"},{"value":"0,0E+00","module":"C4"},{"value":"-7,15E+00","module":"D"}]},{"parameter":"GWP-fossil","unit":"kg CO2-eq.","values":[{"value":"4,79E+00","module":"A1-A3"},{"value":"0,0E+00","module":"C1"},{"value":"2,30E-02","module":"C2"},{"value":"6,10E-02","module":"C3"},{"value":"0,0E+00","module":"C4"},{"value":"-6,66E+00","module":"D"}]},{"parameter":"GWP-biogenic","unit":"kg CO2-eq.","values":[{"value":"-1,25E+01","module":"A1-A3"},{"value":"0,0E+00","module":"C1"},{"value":"-2,73E-05","module":"C2"},{"value":"1,25E+01","module":"C3"},{"value":"0,0E+00","module":"C4"},{"value":"-4,83E-01","module":"D"}]},{"parameter":"GWP-luluc","unit":"kg CO2-eq.","values":[{"value":"2,57E-02","module":"A1-A3"},{"value":"0,0E+00","module":"C1"},{"value":"1,87E-04","module":"C2"},{"value":"8,63E-05","module":"C3"},{"value":"0,0E+00","module":"C4"},{"value":"-5,21E-03","module":"D"}]},{"parameter":"ODP","unit":"kg CFC11-eq.","values":[{"value":"9,51E-08","module":"A1-A3"},{"value":"0,0E+00","module":"C1"},{"value":"4,53E-18","module":"C2"},{"value":"1,46E-15","module":"C3"},{"value":"0,0E+00","module":"C4"},{"value":"-8,68E-14","module":"D"}]},{"parameter":"AP","unit":"mol H^(+)-eq.","values":[{"value":"3,16E-02","module":"A1-A3"},{"value":"0,0E+00","module":"C1"},{"value":"7,61E-05","module":"C2"},{"value":"1,27E-04","module":"C3"},{"value":"0,0E+00","module":"C4"},{"value":"4,97E-03","module":"D"}]},{"parameter":"POCP","unit":"kg NMVOC-eq.","values":[{"value":"2,83E-02","module":"A1-A3"},{"value":"0,0E+00","module":"C1"},{"value":"6,86E-05","module":"C2"},{"value":"8,18E-05","module":"C3"},{"value":"0,0E+00","module":"C4"},{"value":"4,27E-03","module":"D"}]},{"parameter":"ADPE","unit":"kg Sb-eq.","values":[{"value":"4,46E-06","module":"A1-A3"},{"value":"0,0E+00","module":"C1"},{"value":"2,03E-09","module":"C2"},{"value":"1,79E-08","module":"C3"},{"value":"0,0E+00","module":"C4"},{"value":"-1,22E-06","module":"D"}]},{"parameter":"ADPF","unit":"MJ","values":[{"value":"7,44E+01","module":"A1-A3"},{"value":"0,0E+00","module":"C1"},{"value":"3,05E-01","module":"C2"},{"value":"1,09E+00","module":"C3"},{"value":"0,0E+00","module":"C4"},{"value":"-1,17E+02","module":"D"}]},{"parameter":"WDP","unit":"m^3 Welt-eq. entzogen","values":[{"value":"5,44E+01","module":"A1-A3"},{"value":"0,0E+00","module":"C1"},{"value":"2,13E-04","module":"C2"},{"value":"9,79E-03","module":"C3"},{"value":"0,0E+00","module":"C4"},{"value":"-1,71E-01","module":"D"}]},{"parameter":"EP-freshwater","unit":"kg PO4-eq.","values":[{"value":"3,06E-04","module":"A1-A3"},{"value":"0,0E+00","module":"C1"},{"value":"6,81E-08","module":"C2"},{"value":"1,64E-07","module":"C3"},{"value":"0,0E+00","module":"C4"},{"value":"-9,87E-06","module":"D"}]},{"parameter":"EP-marine","unit":"kg N-eq.","values":[{"value":"1,18E-02","module":"A1-A3"},{"value":"0,0E+00","module":"C1"},{"value":"3,49E-05","module":"C2"},{"value":"3,02E-05","module":"C3"},{"value":"0,0E+00","module":"C4"},{"value":"9,42E-04","module":"D"}]},{"parameter":"EP-terrestrial","unit":"mol N-eq.","values":[{"value":"1,12E-01","module":"A1-A3"},{"value":"0,0E+00","module":"C1"},{"value":"3,90E-04","module":"C2"},{"value":"3,17E-04","module":"C3"},{"value":"0,0E+00","module":"C4"},{"value":"1,14E-02","module":"D"}]}],"additional_environmental_impact":[{"parameter":"PM","unit":"Krankheitsf\u00e4lle","values":[{"value":"4,40E-07","module":"A1-A3"},{"value":"0,0E+00","module":"C1"},{"value":"4,32E-10","module":"C2"},{"value":"1,07E-09","module":"C3"},{"value":"0,0E+00","module":"C4"},{"value":"-1,90E-08","module":"D"}]},{"parameter":"ETP-fw","unit":"CTUe","values":[{"value":"1,32E+02","module":"A1-A3"},{"value":"0,0E+00","module":"C1"},{"value":"2,27E-01","module":"C2"},{"value":"4,57E-01","module":"C3"},{"value":"0,0E+00","module":"C4"},{"value":"-2,72E+01","module":"D"}]},{"parameter":"HTP-c","unit":"CTUh","values":[{"value":"3,38E-07","module":"A1-A3"},{"value":"0,0E+00","module":"C1"},{"value":"4,58E-12","module":"C2"},{"value":"1,29E-11","module":"C3"},{"value":"0,0E+00","module":"C4"},{"value":"-2,91E-10","module":"D"}]},{"parameter":"HTP-nc","unit":"CTUh","values":[{"value":"1,74E-07","module":"A1-A3"},{"value":"0,0E+00","module":"C1"},{"value":"2,69E-10","module":"C2"},{"value":"4,88E-10","module":"C3"},{"value":"0,0E+00","module":"C4"},{"value":"2,91E-08","module":"D"}]},{"parameter":"SQP","unit":"SQP","values":[{"value":"3,46E+03","module":"A1-A3"},{"value":"0,0E+00","module":"C1"},{"value":"1,05E-01","module":"C2"},{"value":"3,42E-01","module":"C3"},{"value":"0,0E+00","module":"C4"},{"value":"-2,04E+01","module":"D"}]}],"resource_use":[{"parameter":"PERE","unit":"MJ","values":[{"value":"1,30E+03","module":"A1-A3"},{"value":"0,0E+00","module":"C1"},{"value":"1,76E-02","module":"C2"},{"value":"1,27E+02","module":"C3"},{"value":"0,0E+00","module":"C4"},{"value":"-2,98E+01","module":"D"}]},{"parameter":"PERM","unit":"MJ","values":[{"value":"1,28E+02","module":"A1-A3"},{"value":"0,0E+00","module":"C1"},{"value":"0,0E+00","module":"C2"},{"value":"-1,26E+02","module":"C3"},{"value":"0,0E+00","module":"C4"},{"value":"0,0E+00","module":"D"}]},{"parameter":"PERT","unit":"MJ","values":[{"value":"1,43E+03","module":"A1-A3"},{"value":"0,0E+00","module":"C1"},{"value":"1,76E-02","module":"C2"},{"value":"5,00E-01","module":"C3"},{"value":"0,0E+00","module":"C4"},{"value":"-2,98E+01","module":"D"}]},{"parameter":"PENRE","unit":"MJ","values":[{"value":"6,87E+01","module":"A1-A3"},{"value":"0,0E+00","module":"C1"},{"value":"3,07E-01","module":"C2"},{"value":"6,23E+00","module":"C3"},{"value":"0,0E+00","module":"C4"},{"value":"-1,17E+02","module":"D"}]},{"parameter":"PENRM","unit":"MJ","values":[{"value":"5,69E+00","module":"A1-A3"},{"value":"0,0E+00","module":"C1"},{"value":"0,0E+00","module":"C2"},{"value":"-5,15E+00","module":"C3"},{"value":"0,0E+00","module":"C4"},{"value":"0,0E+00","module":"D"}]},{"parameter":"PENRT","unit":"MJ","values":[{"value":"7,44E+01","module":"A1-A3"},{"value":"0,0E+00","module":"C1"},{"value":"3,07E-01","module":"C2"},{"value":"1,09E+00","module":"C3"},{"value":"0,0E+00","module":"C4"},{"value":"-1,17E+02","module":"D"}]},{"parameter":"SM","unit":"kg","values":[{"value":"2,47E-02","module":"A1-A3"},{"value":"0,0E+00","module":"C1"},{"value":"0,0E+00","module":"C2"},{"value":"0,0E+00","module":"C3"},{"value":"0,0E+00","module":"C4"},{"value":"0,0E+00","module":"D"}]},{"parameter":"RSF","unit":"MJ","values":[{"value":"0,0E+00","module":"A1-A3"},{"value":"0,0E+00","module":"C1"},{"value":"0,0E+00","module":"C2"},{"value":"0,0E+00","module":"C3"},{"value":"0,0E+00","module":"C4"},{"value":"1,26E+02","module":"D"}]},{"parameter":"NRSF","unit":"MJ","values":[{"value":"0,0E+00","module":"A1-A3"},{"value":"0,0E+00","module":"C1"},{"value":"0,0E+00","module":"C2"},{"value":"0,0E+00","module":"C3"},{"value":"0,0E+00","module":"C4"},{"value":"5,15E+00","module":"D"}]},{"parameter":"FW","unit":"m^3","values":[{"value":"1,32E+00","module":"A1-A3"},{"value":"0,0E+00","module":"C1"},{"value":"2,01E-05","module":"C2"},{"value":"4,87E-04","module":"C3"},{"value":"0,0E+00","module":"C4"},{"value":"-1,96E-02","module":"D"}]}],"end_of_life_waste":[{"parameter":"HWD","unit":"kg","values":[{"value":"2,95E-07","module":"A1-A3"},{"value":"0,0E+00","module":"C1"},{"value":"1,62E-11","module":"C2"},{"value":"2,87E-10","module":"C3"},{"value":"0,0E+00","module":"C4"},{"value":"-2,62E-08","module":"D"}]},{"parameter":"NHWD","unit":"kg","values":[{"value":"2,12E-01","module":"A1-A3"},{"value":"0,0E+00","module":"C1"},{"value":"4,81E-05","module":"C2"},{"value":"7,70E-04","module":"C3"},{"value":"0,0E+00","module":"C4"},{"value":"4,43E-03","module":"D"}]},{"parameter":"RWD","unit":"kg","values":[{"value":"5,52E-03","module":"A1-A3"},{"value":"0,0E+00","module":"C1"},{"value":"5,56E-07","module":"C2"},{"value":"1,62E-04","module":"C3"},{"value":"0,0E+00","module":"C4"},{"value":"-9,61E-03","module":"D"}]}],"end_of_life_flow":[{"parameter":"CRU","unit":"kg","values":[{"value":"0,0E+00","module":"A1-A3"},{"value":"0,0E+00","module":"C1"},{"value":"0,0E+00","module":"C2"},{"value":"0,0E+00","module":"C3"},{"value":"0,0E+00","module":"C4"},{"value":"0,0E+00","module":"D"}]},{"parameter":"MFR","unit":"kg","values":[{"value":"0,0E+00","module":"A1-A3"},{"value":"0,0E+00","module":"C1"},{"value":"0,0E+00","module":"C2"},{"value":"0,0E+00","module":"C3"},{"value":"0,0E+00","module":"C4"},{"value":"0,0E+00","module":"D"}]},{"parameter":"MER","unit":"kg","values":[{"value":"0,0E+00","module":"A1-A3"},{"value":"0,0E+00","module":"C1"},{"value":"0,0E+00","module":"C2"},{"value":"7,67E+00","module":"C3"},{"value":"0,0E+00","module":"C4"},{"value":"0,0E+00","module":"D"}]},{"parameter":"EEE","unit":"MJ","values":[{"value":"0,0E+00","module":"A1-A3"},{"value":"0,0E+00","module":"C1"},{"value":"0,0E+00","module":"C2"},{"value":"0,0E+00","module":"C3"},{"value":"0,0E+00","module":"C4"},{"value":"0,0E+00","module":"D"}]},{"parameter":"EET","unit":"MJ","values":[{"value":"0,0E+00","module":"A1-A3"},{"value":"0,0E+00","module":"C1"},{"value":"0,0E+00","module":"C2"},{"value":"0,0E+00","module":"C3"},{"value":"0,0E+00","module":"C4"},{"value":"0,0E+00","module":"D"}]}]}