{"product_name":"AFUX-HF C-PRo 500V 3x2,5 S PK200","epd_id":"NEPD-5487-4788-EN","compliance":["EN 15804+A2","ISO 14025","ISO 21930"],"producer_name":"Prysmian Group Finland Oy","environmental_impact":[{"parameter":"GWP-total","unit":"kg CO2-eq.","values":[{"value":"6,70E-01","module":"A1"},{"value":"4,31E-02","module":"A2"},{"value":"3,69E-02","module":"A3"},{"value":"8,32E-03","module":"A4"},{"value":"4,46E-02","module":"A5"},{"value":"0,0E+00","module":"C1"},{"value":"2,54E-03","module":"C2"},{"value":"1,09E-01","module":"C3"},{"value":"7,03E-03","module":"C4"},{"value":"-1,90E-02","module":"D"}]},{"parameter":"GWP-fossil","unit":"kg CO2-eq.","values":[{"value":"6,59E-01","module":"A1"},{"value":"4,31E-02","module":"A2"},{"value":"3,57E-02","module":"A3"},{"value":"8,32E-03","module":"A4"},{"value":"4,39E-02","module":"A5"},{"value":"0,0E+00","module":"C1"},{"value":"2,54E-03","module":"C2"},{"value":"1,09E-01","module":"C3"},{"value":"5,48E-03","module":"C4"},{"value":"-1,87E-02","module":"D"}]},{"parameter":"GWP-biogenic","unit":"kg CO2-eq.","values":[{"value":"1,02E-02","module":"A1"},{"value":"2,67E-05","module":"A2"},{"value":"8,48E-04","module":"A3"},{"value":"3,44E-06","module":"A4"},{"value":"6,29E-04","module":"A5"},{"value":"0,0E+00","module":"C1"},{"value":"1,05E-06","module":"C2"},{"value":"2,16E-06","module":"C3"},{"value":"1,54E-03","module":"C4"},{"value":"-7,09E-05","module":"D"}]},{"parameter":"GWP-luluc","unit":"kg CO2-eq.","values":[{"value":"6,89E-04","module":"A1"},{"value":"2,41E-05","module":"A2"},{"value":"3,33E-04","module":"A3"},{"value":"2,45E-06","module":"A4"},{"value":"5,26E-05","module":"A5"},{"value":"0,0E+00","module":"C1"},{"value":"8,96E-07","module":"C2"},{"value":"3,98E-07","module":"C3"},{"value":"2,49E-07","module":"C4"},{"value":"-2,26E-04","module":"D"}]},{"parameter":"ODP","unit":"kg CFC 11-eq.","values":[{"value":"4,43E-08","module":"A1"},{"value":"9,04E-09","module":"A2"},{"value":"4,66E-09","module":"A3"},{"value":"1,94E-09","module":"A4"},{"value":"3,10E-09","module":"A5"},{"value":"0,0E+00","module":"C1"},{"value":"5,84E-10","module":"C2"},{"value":"2,16E-10","module":"C3"},{"value":"2,45E-10","module":"C4"},{"value":"-4,51E-04","module":"D"}]},{"parameter":"AP","unit":"mol H+-eq.","values":[{"value":"4,58E-02","module":"A1"},{"value":"6,81E-04","module":"A2"},{"value":"1,77E-04","module":"A3"},{"value":"4,25E-05","module":"A4"},{"value":"2,34E-03","module":"A5"},{"value":"0,0E+00","module":"C1"},{"value":"1,29E-05","module":"C2"},{"value":"2,24E-05","module":"C3"},{"value":"6,51E-06","module":"C4"},{"value":"-2,15E-03","module":"D"}]},{"parameter":"POCP","unit":"kg NMVOC-eq.","values":[{"value":"9,11E-03","module":"A1"},{"value":"5,30E-04","module":"A2"},{"value":"1,21E-04","module":"A3"},{"value":"4,75E-05","module":"A4"},{"value":"4,93E-04","module":"A5"},{"value":"0,0E+00","module":"C1"},{"value":"1,39E-05","module":"C2"},{"value":"2,66E-05","module":"C3"},{"value":"8,82E-06","module":"C4"},{"value":"-4,13E-04","module":"D"}]},{"parameter":"ADPE","unit":"kg Sb-eq.","values":[{"value":"2,59E-04","module":"A1"},{"value":"7,84E-07","module":"A2"},{"value":"2,64E-07","module":"A3"},{"value":"1,43E-07","module":"A4"},{"value":"1,30E-05","module":"A5"},{"value":"0,0E+00","module":"C1"},{"value":"6,94E-08","module":"C2"},{"value":"1,08E-08","module":"C3"},{"value":"6,33E-09","module":"C4"},{"value":"-1,18E-05","module":"D"}]},{"parameter":"ADPF","unit":"MJ","values":[{"value":"9,46E+00","module":"A1"},{"value":"6,18E-01","module":"A2"},{"value":"9,40E-01","module":"A3"},{"value":"1,30E-01","module":"A4"},{"value":"5,64E-01","module":"A5"},{"value":"0,0E+00","module":"C1"},{"value":"3,86E-02","module":"C2"},{"value":"1,39E-02","module":"C3"},{"value":"1,91E-02","module":"C4"},{"value":"-2,00E-01","module":"D"}]},{"parameter":"WDP","unit":"m3 world-eq.","values":[{"value":"1,21E+01","module":"A1"},{"value":"8,37E-01","module":"A2"},{"value":"5,03E+01","module":"A3"},{"value":"1,00E-01","module":"A4"},{"value":"3,20E+00","module":"A5"},{"value":"0,0E+00","module":"C1"},{"value":"3,69E-02","module":"C2"},{"value":"9,54E-02","module":"C3"},{"value":"3,17E-01","module":"C4"},{"value":"-4,16E-01","module":"D"}]},{"parameter":"EP-freshwater","unit":"kg P-eq.","values":[{"value":"3,76E-04","module":"A1"},{"value":"4,59E-07","module":"A2"},{"value":"1,39E-06","module":"A3"},{"value":"6,40E-08","module":"A4"},{"value":"1,89E-05","module":"A5"},{"value":"0,0E+00","module":"C1"},{"value":"2,01E-08","module":"C2"},{"value":"1,93E-08","module":"C3"},{"value":"1,22E-08","module":"C4"},{"value":"-1,47E-05","module":"D"}]},{"parameter":"EP-marine","unit":"kg N-eq.","values":[{"value":"2,27E-03","module":"A1"},{"value":"1,80E-04","module":"A2"},{"value":"4,01E-05","module":"A3"},{"value":"1,44E-05","module":"A4"},{"value":"1,27E-04","module":"A5"},{"value":"0,0E+00","module":"C1"},{"value":"4,40E-06","module":"C2"},{"value":"1,07E-05","module":"C3"},{"value":"9,58E-06","module":"C4"},{"value":"-1,03E-04","module":"D"}]},{"parameter":"EP-terrestrial","unit":"mol N-eq.","values":[{"value":"3,35E-02","module":"A1"},{"value":"2,00E-03","module":"A2"},{"value":"4,82E-04","module":"A3"},{"value":"1,59E-04","module":"A4"},{"value":"1,82E-03","module":"A5"},{"value":"0,0E+00","module":"C1"},{"value":"4,86E-05","module":"C2"},{"value":"1,11E-04","module":"C3"},{"value":"2,58E-05","module":"C4"},{"value":"-1,52E-03","module":"D"}]},{"parameter":"GWP-IOBC","unit":"kg CO2-eq.","values":[{"value":"6,70E-01","module":"A1"},{"value":"4,31E-02","module":"A2"},{"value":"4,57E-02","module":"A3"},{"value":"8,32E-03","module":"A4"},{"value":"4,37E-02","module":"A5"},{"value":"0,0E+00","module":"C1"},{"value":"2,54E-03","module":"C2"},{"value":"1,09E-01","module":"C3"},{"value":"5,67E-04","module":"C4"},{"value":"-1,23E-02","module":"D"}]}],"additional_environmental_impact":[{"parameter":"PM","unit":"disease incidence","values":[{"value":"1,06E-07","module":"A1"},{"value":"2,31E-09","module":"A2"},{"value":"1,62E-09","module":"A3"},{"value":"7,38E-10","module":"A4"},{"value":"5,55E-09","module":"A5"},{"value":"0,0E+00","module":"C1"},{"value":"1,85E-10","module":"C2"},{"value":"9,70E-11","module":"C3"},{"value":"1,21E-10","module":"C4"},{"value":"-7,29E-09","module":"D"}]},{"parameter":"ETP-fw","unit":"CTUe","values":[{"value":"4,45E+02","module":"A1"},{"value":"4,37E-01","module":"A2"},{"value":"8,07E-01","module":"A3"},{"value":"9,54E-02","module":"A4"},{"value":"2,31E+01","module":"A5"},{"value":"0,0E+00","module":"C1"},{"value":"2,85E-02","module":"C2"},{"value":"2,01E-01","module":"C3"},{"value":"1,58E+01","module":"C4"},{"value":"-1,98E+01","module":"D"}]},{"parameter":"HTP-c","unit":"CTUh","values":[{"value":"6,39E-09","module":"A1"},{"value":"0,0E+00","module":"A2"},{"value":"2,00E-11","module":"A3"},{"value":"0,0E+00","module":"A4"},{"value":"3,21E-10","module":"A5"},{"value":"0,0E+00","module":"C1"},{"value":"0,0E+00","module":"C2"},{"value":"6,00E-12","module":"C3"},{"value":"1,00E-12","module":"C4"},{"value":"-2,81E-10","module":"D"}]},{"parameter":"HTP-nc","unit":"CTUh","values":[{"value":"5,17E-07","module":"A1"},{"value":"5,09E-10","module":"A2"},{"value":"5,14E-10","module":"A3"},{"value":"9,20E-11","module":"A4"},{"value":"2,59E-08","module":"A5"},{"value":"0,0E+00","module":"C1"},{"value":"3,10E-11","module":"C2"},{"value":"2,60E-10","module":"C3"},{"value":"2,20E-11","module":"C4"},{"value":"-2,38E-08","module":"D"}]},{"parameter":"SQP","unit":"unitless","values":[{"value":"6,94E+00","module":"A1"},{"value":"3,10E-01","module":"A2"},{"value":"1,06E+00","module":"A3"},{"value":"1,50E-01","module":"A4"},{"value":"4,32E-01","module":"A5"},{"value":"0,0E+00","module":"C1"},{"value":"2,66E-02","module":"C2"},{"value":"2,48E-03","module":"C3"},{"value":"5,46E-02","module":"C4"},{"value":"-8,37E-01","module":"D"}]},{"parameter":"IRP","unit":"kBq U235-eq.","values":[{"value":"2,54E-02","module":"A1"},{"value":"2,80E-03","module":"A2"},{"value":"2,24E-02","module":"A3"},{"value":"5,70E-04","module":"A4"},{"value":"2,59E-03","module":"A5"},{"value":"0,0E+00","module":"C1"},{"value":"1,69E-04","module":"C2"},{"value":"3,41E-05","module":"C3"},{"value":"1,09E-04","module":"C4"},{"value":"-7,04E-04","module":"D"}]}],"resource_use":[{"parameter":"PERE","unit":"MJ","values":[{"value":"1,65E+00","module":"A1"},{"value":"1,28E-02","module":"A2"},{"value":"3,87E-01","module":"A3"},{"value":"1,64E-03","module":"A4"},{"value":"1,03E-01","module":"A5"},{"value":"0,0E+00","module":"C1"},{"value":"5,45E-04","module":"C2"},{"value":"7,48E-04","module":"C3"},{"value":"1,71E-03","module":"C4"},{"value":"-5,91E-01","module":"D"}]},{"parameter":"PERM","unit":"MJ","values":[{"value":"1,45E-02","module":"A1"},{"value":"0,0E+00","module":"A2"},{"value":"0,0E+00","module":"A3"},{"value":"0,0E+00","module":"A4"},{"value":"7,24E-04","module":"A5"},{"value":"0,0E+00","module":"C1"},{"value":"0,0E+00","module":"C2"},{"value":"0,0E+00","module":"C3"},{"value":"0,0E+00","module":"C4"},{"value":"0,0E+00","module":"D"}]},{"parameter":"PERT","unit":"MJ","values":[{"value":"1,67E+00","module":"A1"},{"value":"1,28E-02","module":"A2"},{"value":"3,87E-01","module":"A3"},{"value":"1,64E-03","module":"A4"},{"value":"1,04E-01","module":"A5"},{"value":"0,0E+00","module":"C1"},{"value":"5,45E-04","module":"C2"},{"value":"7,48E-04","module":"C3"},{"value":"1,71E-03","module":"C4"},{"value":"-5,91E-01","module":"D"}]},{"parameter":"PENRE","unit":"MJ","values":[{"value":"7,62E+00","module":"A1"},{"value":"6,18E-01","module":"A2"},{"value":"9,72E-01","module":"A3"},{"value":"1,30E-01","module":"A4"},{"value":"4,74E-01","module":"A5"},{"value":"0,0E+00","module":"C1"},{"value":"3,86E-02","module":"C2"},{"value":"1,39E-02","module":"C3"},{"value":"1,91E-02","module":"C4"},{"value":"-2,00E-01","module":"D"}]},{"parameter":"PENRM","unit":"MJ","values":[{"value":"1,88E+00","module":"A1"},{"value":"0,0E+00","module":"A2"},{"value":"0,0E+00","module":"A3"},{"value":"0,0E+00","module":"A4"},{"value":"-2,92E-01","module":"A5"},{"value":"0,0E+00","module":"C1"},{"value":"0,0E+00","module":"C2"},{"value":"-1,50E+00","module":"C3"},{"value":"0,0E+00","module":"C4"},{"value":"0,0E+00","module":"D"}]},{"parameter":"PENRT","unit":"MJ","values":[{"value":"9,50E+00","module":"A1"},{"value":"6,18E-01","module":"A2"},{"value":"9,72E-01","module":"A3"},{"value":"1,30E-01","module":"A4"},{"value":"1,82E-01","module":"A5"},{"value":"0,0E+00","module":"C1"},{"value":"3,86E-02","module":"C2"},{"value":"-1,49E+00","module":"C3"},{"value":"1,91E-02","module":"C4"},{"value":"-2,00E-01","module":"D"}]},{"parameter":"SM","unit":"kg","values":[{"value":"4,33E-02","module":"A1"},{"value":"0,0E+00","module":"A2"},{"value":"4,19E-04","module":"A3"},{"value":"0,0E+00","module":"A4"},{"value":"2,19E-03","module":"A5"},{"value":"0,0E+00","module":"C1"},{"value":"0,0E+00","module":"C2"},{"value":"0,0E+00","module":"C3"},{"value":"1,32E-04","module":"C4"},{"value":"3,66E-03","module":"D"}]},{"parameter":"RSF","unit":"MJ","values":[{"value":"1,87E-02","module":"A1"},{"value":"6,83E-04","module":"A2"},{"value":"3,32E-03","module":"A3"},{"value":"5,74E-05","module":"A4"},{"value":"1,14E-03","module":"A5"},{"value":"0,0E+00","module":"C1"},{"value":"1,95E-05","module":"C2"},{"value":"1,62E-05","module":"C3"},{"value":"3,55E-05","module":"C4"},{"value":"2,52E-04","module":"D"}]},{"parameter":"NRSF","unit":"MJ","values":[{"value":"1,20E-02","module":"A1"},{"value":"8,26E-04","module":"A2"},{"value":"1,07E-02","module":"A3"},{"value":"1,92E-04","module":"A4"},{"value":"1,19E-03","module":"A5"},{"value":"0,0E+00","module":"C1"},{"value":"6,97E-05","module":"C2"},{"value":"0,0E+00","module":"C3"},{"value":"2,74E-05","module":"C4"},{"value":"-3,16E-02","module":"D"}]},{"parameter":"FW","unit":"m3","values":[{"value":"1,74E-02","module":"A1"},{"value":"8,20E-05","module":"A2"},{"value":"1,15E-03","module":"A3"},{"value":"1,49E-05","module":"A4"},{"value":"9,41E-04","module":"A5"},{"value":"0,0E+00","module":"C1"},{"value":"4,07E-06","module":"C2"},{"value":"1,12E-04","module":"C3"},{"value":"2,43E-05","module":"C4"},{"value":"-9,64E-04","module":"D"}]}],"end_of_life_waste":[{"parameter":"HWD","unit":"kg","values":[{"value":"4,92E-03","module":"A1"},{"value":"3,48E-05","module":"A2"},{"value":"1,67E-03","module":"A3"},{"value":"7,14E-06","module":"A4"},{"value":"3,89E-04","module":"A5"},{"value":"0,0E+00","module":"C1"},{"value":"1,97E-06","module":"C2"},{"value":"0,0E+00","module":"C3"},{"value":"1,14E-03","module":"C4"},{"value":"-1,46E-04","module":"D"}]},{"parameter":"NHWD","unit":"kg","values":[{"value":"1,89E-01","module":"A1"},{"value":"1,84E-02","module":"A2"},{"value":"9,74E-03","module":"A3"},{"value":"1,13E-02","module":"A4"},{"value":"2,45E-02","module":"A5"},{"value":"0,0E+00","module":"C1"},{"value":"1,85E-03","module":"C2"},{"value":"0,0E+00","module":"C3"},{"value":"7,16E-02","module":"C4"},{"value":"-8,12E-03","module":"D"}]},{"parameter":"RWD","unit":"kg","values":[{"value":"2,35E-05","module":"A1"},{"value":"4,21E-06","module":"A2"},{"value":"1,04E-05","module":"A3"},{"value":"8,90E-07","module":"A4"},{"value":"1,97E-06","module":"A5"},{"value":"0,0E+00","module":"C1"},{"value":"2,63E-07","module":"C2"},{"value":"0,0E+00","module":"C3"},{"value":"1,27E-07","module":"C4"},{"value":"-5,89E-07","module":"D"}]}],"end_of_life_flow":[{"parameter":"CRU","unit":"kg","values":[{"value":"0,0E+00","module":"A1"},{"value":"0,0E+00","module":"A2"},{"value":"0,0E+00","module":"A3"},{"value":"0,0E+00","module":"A4"},{"value":"0,0E+00","module":"A5"},{"value":"0,0E+00","module":"C1"},{"value":"0,0E+00","module":"C2"},{"value":"0,0E+00","module":"C3"},{"value":"0,0E+00","module":"C4"},{"value":"0,0E+00","module":"D"}]},{"parameter":"MFR","unit":"kg","values":[{"value":"1,50E-04","module":"A1"},{"value":"0,0E+00","module":"A2"},{"value":"7,00E-03","module":"A3"},{"value":"0,0E+00","module":"A4"},{"value":"7,05E-03","module":"A5"},{"value":"0,0E+00","module":"C1"},{"value":"0,0E+00","module":"C2"},{"value":"3,82E-02","module":"C3"},{"value":"4,24E-06","module":"C4"},{"value":"-1,43E-04","module":"D"}]},{"parameter":"MER","unit":"kg","values":[{"value":"6,23E-05","module":"A1"},{"value":"0,0E+00","module":"A2"},{"value":"1,34E-07","module":"A3"},{"value":"0,0E+00","module":"A4"},{"value":"2,23E-03","module":"A5"},{"value":"0,0E+00","module":"C1"},{"value":"0,0E+00","module":"C2"},{"value":"4,46E-02","module":"C3"},{"value":"3,31E-06","module":"C4"},{"value":"-1,89E-05","module":"D"}]},{"parameter":"EEE","unit":"MJ","values":[{"value":"1,26E-03","module":"A1"},{"value":"0,0E+00","module":"A2"},{"value":"4,15E-03","module":"A3"},{"value":"0,0E+00","module":"A4"},{"value":"3,80E-03","module":"A5"},{"value":"0,0E+00","module":"C1"},{"value":"0,0E+00","module":"C2"},{"value":"7,05E-02","module":"C3"},{"value":"3,49E-05","module":"C4"},{"value":"-4,62E-05","module":"D"}]},{"parameter":"EET","unit":"MJ","values":[{"value":"1,90E-02","module":"A1"},{"value":"0,0E+00","module":"A2"},{"value":"6,28E-02","module":"A3"},{"value":"0,0E+00","module":"A4"},{"value":"5,75E-02","module":"A5"},{"value":"0,0E+00","module":"C1"},{"value":"0,0E+00","module":"C2"},{"value":"1,07E+00","module":"C3"},{"value":"5,28E-04","module":"C4"},{"value":"-6,99E-04","module":"D"}]}]}