{"product_name":"AFUX-HF C-PRo 500V 3x1,5 S PK300","epd_id":"NEPD-5514-4824-EN","compliance":["EN 15804+A2","ISO 14025","ISO 21930"],"producer_name":"Prysmian Group Finland Oy","environmental_impact":[{"parameter":"GWP-total","unit":"kg CO2-eq.","values":[{"value":"4,44E-01","module":"A1"},{"value":"3,75E-02","module":"A2"},{"value":"2,76E-02","module":"A3"},{"value":"6,22E-03","module":"A4"},{"value":"3,16E-02","module":"A5"},{"value":"0,0E+00","module":"C1"},{"value":"1,90E-03","module":"C2"},{"value":"9,25E-02","module":"C3"},{"value":"6,17E-03","module":"C4"},{"value":"-2,56E-02","module":"D"}]},{"parameter":"GWP-fossil","unit":"kg CO2-eq.","values":[{"value":"4,38E-01","module":"A1"},{"value":"3,74E-02","module":"A2"},{"value":"2,67E-02","module":"A3"},{"value":"6,22E-03","module":"A4"},{"value":"3,11E-02","module":"A5"},{"value":"0,0E+00","module":"C1"},{"value":"1,90E-03","module":"C2"},{"value":"9,25E-02","module":"C3"},{"value":"4,94E-03","module":"C4"},{"value":"-2,53E-02","module":"D"}]},{"parameter":"GWP-biogenic","unit":"kg CO2-eq.","values":[{"value":"6,02E-03","module":"A1"},{"value":"2,39E-05","module":"A2"},{"value":"6,34E-04","module":"A3"},{"value":"2,57E-06","module":"A4"},{"value":"4,06E-04","module":"A5"},{"value":"0,0E+00","module":"C1"},{"value":"7,81E-07","module":"C2"},{"value":"1,84E-06","module":"C3"},{"value":"1,23E-03","module":"C4"},{"value":"-1,04E-04","module":"D"}]},{"parameter":"GWP-luluc","unit":"kg CO2-eq.","values":[{"value":"4,48E-04","module":"A1"},{"value":"2,06E-05","module":"A2"},{"value":"2,49E-04","module":"A3"},{"value":"1,83E-06","module":"A4"},{"value":"3,66E-05","module":"A5"},{"value":"0,0E+00","module":"C1"},{"value":"6,70E-07","module":"C2"},{"value":"3,40E-07","module":"C3"},{"value":"3,19E-07","module":"C4"},{"value":"-2,02E-04","module":"D"}]},{"parameter":"ODP","unit":"kg CFC 11-eq.","values":[{"value":"3,00E-08","module":"A1"},{"value":"7,91E-09","module":"A2"},{"value":"3,48E-09","module":"A3"},{"value":"1,45E-09","module":"A4"},{"value":"2,24E-09","module":"A5"},{"value":"0,0E+00","module":"C1"},{"value":"4,37E-10","module":"C2"},{"value":"1,83E-10","module":"C3"},{"value":"2,86E-10","module":"C4"},{"value":"-3,83E-04","module":"D"}]},{"parameter":"AP","unit":"mol H+-eq.","values":[{"value":"2,79E-02","module":"A1"},{"value":"5,37E-04","module":"A2"},{"value":"1,32E-04","module":"A3"},{"value":"3,18E-05","module":"A4"},{"value":"1,43E-03","module":"A5"},{"value":"0,0E+00","module":"C1"},{"value":"9,68E-06","module":"C2"},{"value":"1,91E-05","module":"C3"},{"value":"7,66E-06","module":"C4"},{"value":"-3,41E-03","module":"D"}]},{"parameter":"POCP","unit":"kg NMVOC-eq.","values":[{"value":"5,64E-03","module":"A1"},{"value":"4,25E-04","module":"A2"},{"value":"9,02E-05","module":"A3"},{"value":"3,55E-05","module":"A4"},{"value":"3,12E-04","module":"A5"},{"value":"0,0E+00","module":"C1"},{"value":"1,04E-05","module":"C2"},{"value":"2,27E-05","module":"C3"},{"value":"9,91E-06","module":"C4"},{"value":"-6,24E-04","module":"D"}]},{"parameter":"ADPE","unit":"kg Sb-eq.","values":[{"value":"1,57E-04","module":"A1"},{"value":"7,21E-07","module":"A2"},{"value":"1,98E-07","module":"A3"},{"value":"1,07E-07","module":"A4"},{"value":"7,90E-06","module":"A5"},{"value":"0,0E+00","module":"C1"},{"value":"5,19E-08","module":"C2"},{"value":"9,20E-09","module":"C3"},{"value":"7,47E-09","module":"C4"},{"value":"-1,89E-05","module":"D"}]},{"parameter":"ADPF","unit":"MJ","values":[{"value":"6,69E+00","module":"A1"},{"value":"5,42E-01","module":"A2"},{"value":"7,03E-01","module":"A3"},{"value":"9,75E-02","module":"A4"},{"value":"4,10E-01","module":"A5"},{"value":"0,0E+00","module":"C1"},{"value":"2,89E-02","module":"C2"},{"value":"1,18E-02","module":"C3"},{"value":"2,26E-02","module":"C4"},{"value":"-2,54E-01","module":"D"}]},{"parameter":"WDP","unit":"m3 world-eq.","values":[{"value":"8,97E+00","module":"A1"},{"value":"7,65E-01","module":"A2"},{"value":"3,76E+01","module":"A3"},{"value":"7,48E-02","module":"A4"},{"value":"2,50E+00","module":"A5"},{"value":"0,0E+00","module":"C1"},{"value":"2,76E-02","module":"C2"},{"value":"8,14E-02","module":"C3"},{"value":"4,33E-01","module":"C4"},{"value":"1,61E-01","module":"D"}]},{"parameter":"EP-freshwater","unit":"kg P-eq.","values":[{"value":"2,31E-04","module":"A1"},{"value":"4,13E-07","module":"A2"},{"value":"1,04E-06","module":"A3"},{"value":"4,78E-08","module":"A4"},{"value":"1,16E-05","module":"A5"},{"value":"0,0E+00","module":"C1"},{"value":"1,51E-08","module":"C2"},{"value":"1,64E-08","module":"C3"},{"value":"1,53E-08","module":"C4"},{"value":"-2,31E-05","module":"D"}]},{"parameter":"EP-marine","unit":"kg N-eq.","values":[{"value":"1,40E-03","module":"A1"},{"value":"1,44E-04","module":"A2"},{"value":"3,00E-05","module":"A3"},{"value":"1,08E-05","module":"A4"},{"value":"8,09E-05","module":"A5"},{"value":"0,0E+00","module":"C1"},{"value":"3,29E-06","module":"C2"},{"value":"9,15E-06","module":"C3"},{"value":"8,81E-06","module":"C4"},{"value":"-1,52E-04","module":"D"}]},{"parameter":"EP-terrestrial","unit":"mol N-eq.","values":[{"value":"2,06E-02","module":"A1"},{"value":"1,59E-03","module":"A2"},{"value":"3,60E-04","module":"A3"},{"value":"1,19E-04","module":"A4"},{"value":"1,14E-03","module":"A5"},{"value":"0,0E+00","module":"C1"},{"value":"3,63E-05","module":"C2"},{"value":"9,42E-05","module":"C3"},{"value":"3,05E-05","module":"C4"},{"value":"-2,30E-03","module":"D"}]},{"parameter":"GWP-IOBC","unit":"kg CO2-eq.","values":[{"value":"4,44E-01","module":"A1"},{"value":"3,75E-02","module":"A2"},{"value":"3,41E-02","module":"A3"},{"value":"6,22E-03","module":"A4"},{"value":"3,09E-02","module":"A5"},{"value":"0,0E+00","module":"C1"},{"value":"1,90E-03","module":"C2"},{"value":"9,25E-02","module":"C3"},{"value":"8,12E-04","module":"C4"},{"value":"-1,49E-02","module":"D"}]}],"additional_environmental_impact":[{"parameter":"PM","unit":"disease incidence","values":[{"value":"6,54E-08","module":"A1"},{"value":"2,10E-09","module":"A2"},{"value":"1,21E-09","module":"A3"},{"value":"5,52E-10","module":"A4"},{"value":"3,48E-09","module":"A5"},{"value":"0,0E+00","module":"C1"},{"value":"1,38E-10","module":"C2"},{"value":"8,30E-11","module":"C3"},{"value":"1,39E-10","module":"C4"},{"value":"-9,35E-09","module":"D"}]},{"parameter":"ETP-fw","unit":"CTUe","values":[{"value":"2,70E+02","module":"A1"},{"value":"3,88E-01","module":"A2"},{"value":"6,03E-01","module":"A3"},{"value":"7,13E-02","module":"A4"},{"value":"1,48E+01","module":"A5"},{"value":"0,0E+00","module":"C1"},{"value":"2,13E-02","module":"C2"},{"value":"1,72E-01","module":"C3"},{"value":"2,53E+01","module":"C4"},{"value":"-3,14E+01","module":"D"}]},{"parameter":"HTP-c","unit":"CTUh","values":[{"value":"3,93E-09","module":"A1"},{"value":"0,0E+00","module":"A2"},{"value":"1,40E-11","module":"A3"},{"value":"0,0E+00","module":"A4"},{"value":"1,97E-10","module":"A5"},{"value":"0,0E+00","module":"C1"},{"value":"0,0E+00","module":"C2"},{"value":"4,00E-12","module":"C3"},{"value":"1,00E-12","module":"C4"},{"value":"-4,45E-10","module":"D"}]},{"parameter":"HTP-nc","unit":"CTUh","values":[{"value":"3,14E-07","module":"A1"},{"value":"4,49E-10","module":"A2"},{"value":"3,83E-10","module":"A3"},{"value":"6,90E-11","module":"A4"},{"value":"1,58E-08","module":"A5"},{"value":"0,0E+00","module":"C1"},{"value":"2,30E-11","module":"C2"},{"value":"2,21E-10","module":"C3"},{"value":"2,80E-11","module":"C4"},{"value":"-3,78E-08","module":"D"}]},{"parameter":"SQP","unit":"unitless","values":[{"value":"4,34E+00","module":"A1"},{"value":"2,87E-01","module":"A2"},{"value":"7,94E-01","module":"A3"},{"value":"1,12E-01","module":"A4"},{"value":"2,76E-01","module":"A5"},{"value":"0,0E+00","module":"C1"},{"value":"1,99E-02","module":"C2"},{"value":"2,11E-03","module":"C3"},{"value":"5,74E-02","module":"C4"},{"value":"-8,96E-01","module":"D"}]},{"parameter":"IRP","unit":"kBq U235-eq.","values":[{"value":"1,70E-02","module":"A1"},{"value":"2,46E-03","module":"A2"},{"value":"1,67E-02","module":"A3"},{"value":"4,26E-04","module":"A4"},{"value":"1,90E-03","module":"A5"},{"value":"0,0E+00","module":"C1"},{"value":"1,26E-04","module":"C2"},{"value":"2,91E-05","module":"C3"},{"value":"1,35E-04","module":"C4"},{"value":"-7,03E-04","module":"D"}]}],"resource_use":[{"parameter":"PERE","unit":"MJ","values":[{"value":"1,05E+00","module":"A1"},{"value":"1,16E-02","module":"A2"},{"value":"2,89E-01","module":"A3"},{"value":"1,23E-03","module":"A4"},{"value":"6,64E-02","module":"A5"},{"value":"0,0E+00","module":"C1"},{"value":"4,08E-04","module":"C2"},{"value":"6,37E-04","module":"C3"},{"value":"2,34E-03","module":"C4"},{"value":"-5,36E-01","module":"D"}]},{"parameter":"PERM","unit":"MJ","values":[{"value":"1,16E-02","module":"A1"},{"value":"0,0E+00","module":"A2"},{"value":"0,0E+00","module":"A3"},{"value":"0,0E+00","module":"A4"},{"value":"5,82E-04","module":"A5"},{"value":"0,0E+00","module":"C1"},{"value":"0,0E+00","module":"C2"},{"value":"0,0E+00","module":"C3"},{"value":"0,0E+00","module":"C4"},{"value":"0,0E+00","module":"D"}]},{"parameter":"PERT","unit":"MJ","values":[{"value":"1,06E+00","module":"A1"},{"value":"1,16E-02","module":"A2"},{"value":"2,89E-01","module":"A3"},{"value":"1,23E-03","module":"A4"},{"value":"6,70E-02","module":"A5"},{"value":"0,0E+00","module":"C1"},{"value":"4,08E-04","module":"C2"},{"value":"6,37E-04","module":"C3"},{"value":"2,34E-03","module":"C4"},{"value":"-5,36E-01","module":"D"}]},{"parameter":"PENRE","unit":"MJ","values":[{"value":"5,17E+00","module":"A1"},{"value":"5,42E-01","module":"A2"},{"value":"7,27E-01","module":"A3"},{"value":"9,75E-02","module":"A4"},{"value":"3,36E-01","module":"A5"},{"value":"0,0E+00","module":"C1"},{"value":"2,89E-02","module":"C2"},{"value":"1,18E-02","module":"C3"},{"value":"2,26E-02","module":"C4"},{"value":"-2,54E-01","module":"D"}]},{"parameter":"PENRM","unit":"MJ","values":[{"value":"1,55E+00","module":"A1"},{"value":"0,0E+00","module":"A2"},{"value":"0,0E+00","module":"A3"},{"value":"0,0E+00","module":"A4"},{"value":"-1,99E-01","module":"A5"},{"value":"0,0E+00","module":"C1"},{"value":"0,0E+00","module":"C2"},{"value":"-1,27E+00","module":"C3"},{"value":"0,0E+00","module":"C4"},{"value":"0,0E+00","module":"D"}]},{"parameter":"PENRT","unit":"MJ","values":[{"value":"6,72E+00","module":"A1"},{"value":"5,42E-01","module":"A2"},{"value":"7,27E-01","module":"A3"},{"value":"9,75E-02","module":"A4"},{"value":"1,37E-01","module":"A5"},{"value":"0,0E+00","module":"C1"},{"value":"2,89E-02","module":"C2"},{"value":"-1,26E+00","module":"C3"},{"value":"2,26E-02","module":"C4"},{"value":"-2,54E-01","module":"D"}]},{"parameter":"SM","unit":"kg","values":[{"value":"2,68E-02","module":"A1"},{"value":"0,0E+00","module":"A2"},{"value":"3,13E-04","module":"A3"},{"value":"0,0E+00","module":"A4"},{"value":"1,37E-03","module":"A5"},{"value":"0,0E+00","module":"C1"},{"value":"0,0E+00","module":"C2"},{"value":"0,0E+00","module":"C3"},{"value":"2,08E-04","module":"C4"},{"value":"5,86E-03","module":"D"}]},{"parameter":"RSF","unit":"MJ","values":[{"value":"1,29E-02","module":"A1"},{"value":"6,19E-04","module":"A2"},{"value":"2,48E-03","module":"A3"},{"value":"4,29E-05","module":"A4"},{"value":"9,20E-04","module":"A5"},{"value":"0,0E+00","module":"C1"},{"value":"1,46E-05","module":"C2"},{"value":"1,38E-05","module":"C3"},{"value":"4,85E-05","module":"C4"},{"value":"4,76E-04","module":"D"}]},{"parameter":"NRSF","unit":"MJ","values":[{"value":"7,46E-03","module":"A1"},{"value":"7,76E-04","module":"A2"},{"value":"7,98E-03","module":"A3"},{"value":"1,44E-04","module":"A4"},{"value":"8,23E-04","module":"A5"},{"value":"0,0E+00","module":"C1"},{"value":"5,21E-05","module":"C2"},{"value":"0,0E+00","module":"C3"},{"value":"1,44E-05","module":"C4"},{"value":"-2,63E-02","module":"D"}]},{"parameter":"FW","unit":"m3","values":[{"value":"1,22E-02","module":"A1"},{"value":"7,42E-05","module":"A2"},{"value":"8,57E-04","module":"A3"},{"value":"1,11E-05","module":"A4"},{"value":"6,67E-04","module":"A5"},{"value":"0,0E+00","module":"C1"},{"value":"3,04E-06","module":"C2"},{"value":"9,55E-05","module":"C3"},{"value":"2,90E-05","module":"C4"},{"value":"-1,05E-03","module":"D"}]}],"end_of_life_waste":[{"parameter":"HWD","unit":"kg","values":[{"value":"3,06E-03","module":"A1"},{"value":"3,10E-05","module":"A2"},{"value":"1,25E-03","module":"A3"},{"value":"5,34E-06","module":"A4"},{"value":"3,17E-04","module":"A5"},{"value":"0,0E+00","module":"C1"},{"value":"1,47E-06","module":"C2"},{"value":"0,0E+00","module":"C3"},{"value":"1,68E-03","module":"C4"},{"value":"-2,31E-04","module":"D"}]},{"parameter":"NHWD","unit":"kg","values":[{"value":"1,22E-01","module":"A1"},{"value":"1,73E-02","module":"A2"},{"value":"7,29E-03","module":"A3"},{"value":"8,48E-03","module":"A4"},{"value":"1,82E-02","module":"A5"},{"value":"0,0E+00","module":"C1"},{"value":"1,38E-03","module":"C2"},{"value":"0,0E+00","module":"C3"},{"value":"8,03E-02","module":"C4"},{"value":"-1,14E-02","module":"D"}]},{"parameter":"RWD","unit":"kg","values":[{"value":"1,57E-05","module":"A1"},{"value":"3,69E-06","module":"A2"},{"value":"7,75E-06","module":"A3"},{"value":"6,65E-07","module":"A4"},{"value":"1,43E-06","module":"A5"},{"value":"0,0E+00","module":"C1"},{"value":"1,97E-07","module":"C2"},{"value":"0,0E+00","module":"C3"},{"value":"1,52E-07","module":"C4"},{"value":"-5,95E-07","module":"D"}]}],"end_of_life_flow":[{"parameter":"CRU","unit":"kg","values":[{"value":"0,0E+00","module":"A1"},{"value":"0,0E+00","module":"A2"},{"value":"0,0E+00","module":"A3"},{"value":"0,0E+00","module":"A4"},{"value":"0,0E+00","module":"A5"},{"value":"0,0E+00","module":"C1"},{"value":"0,0E+00","module":"C2"},{"value":"0,0E+00","module":"C3"},{"value":"0,0E+00","module":"C4"},{"value":"0,0E+00","module":"D"}]},{"parameter":"MFR","unit":"kg","values":[{"value":"1,02E-04","module":"A1"},{"value":"0,0E+00","module":"A2"},{"value":"5,23E-03","module":"A3"},{"value":"0,0E+00","module":"A4"},{"value":"6,58E-03","module":"A5"},{"value":"0,0E+00","module":"C1"},{"value":"0,0E+00","module":"C2"},{"value":"6,12E-02","module":"C3"},{"value":"3,78E-06","module":"C4"},{"value":"-2,30E-04","module":"D"}]},{"parameter":"MER","unit":"kg","values":[{"value":"4,66E-05","module":"A1"},{"value":"0,0E+00","module":"A2"},{"value":"1,01E-07","module":"A3"},{"value":"0,0E+00","module":"A4"},{"value":"1,90E-03","module":"A5"},{"value":"0,0E+00","module":"C1"},{"value":"0,0E+00","module":"C2"},{"value":"3,80E-02","module":"C3"},{"value":"5,23E-06","module":"C4"},{"value":"-3,02E-05","module":"D"}]},{"parameter":"EEE","unit":"MJ","values":[{"value":"8,48E-04","module":"A1"},{"value":"0,0E+00","module":"A2"},{"value":"3,10E-03","module":"A3"},{"value":"0,0E+00","module":"A4"},{"value":"3,24E-03","module":"A5"},{"value":"0,0E+00","module":"C1"},{"value":"0,0E+00","module":"C2"},{"value":"6,00E-02","module":"C3"},{"value":"5,11E-05","module":"C4"},{"value":"-7,40E-05","module":"D"}]},{"parameter":"EET","unit":"MJ","values":[{"value":"1,28E-02","module":"A1"},{"value":"0,0E+00","module":"A2"},{"value":"4,69E-02","module":"A3"},{"value":"0,0E+00","module":"A4"},{"value":"4,90E-02","module":"A5"},{"value":"0,0E+00","module":"C1"},{"value":"0,0E+00","module":"C2"},{"value":"9,07E-01","module":"C3"},{"value":"7,73E-04","module":"C4"},{"value":"-1,12E-03","module":"D"}]}]}