{"product_name":"AFUX-HF C-PRo 1kV 3x6 S K8/500","epd_id":"NEPD-5488-4784-EN","compliance":["EN 15804+A2","ISO 14025","ISO 21930"],"producer_name":"Prysmian Group Finland Oy","environmental_impact":[{"parameter":"GWP-total","unit":"kg CO2-eq.","values":[{"value":"1,68E+00","module":"A1"},{"value":"9,38E-02","module":"A2"},{"value":"7,93E-02","module":"A3"},{"value":"1,79E-02","module":"A4"},{"value":"1,12E-01","module":"A5"},{"value":"0,0E+00","module":"B1"},{"value":"0,0E+00","module":"B2"},{"value":"0,0E+00","module":"B3"},{"value":"0,0E+00","module":"B4"},{"value":"0,0E+00","module":"B5"},{"value":"5,51E-01","module":"B6"},{"value":"0,0E+00","module":"B7"},{"value":"0,0E+00","module":"C1"},{"value":"5,47E-03","module":"C2"},{"value":"2,13E-01","module":"C3"},{"value":"1,71E-02","module":"C4"},{"value":"-4,28E-02","module":"D"}]},{"parameter":"GWP-fossil","unit":"kg CO2-eq.","values":[{"value":"1,72E+00","module":"A1"},{"value":"9,37E-02","module":"A2"},{"value":"7,68E-02","module":"A3"},{"value":"1,79E-02","module":"A4"},{"value":"4,41E-02","module":"A5"},{"value":"0,0E+00","module":"B1"},{"value":"0,0E+00","module":"B2"},{"value":"0,0E+00","module":"B3"},{"value":"0,0E+00","module":"B4"},{"value":"0,0E+00","module":"B5"},{"value":"5,42E-01","module":"B6"},{"value":"0,0E+00","module":"B7"},{"value":"0,0E+00","module":"C1"},{"value":"5,47E-03","module":"C2"},{"value":"2,13E-01","module":"C3"},{"value":"1,09E-02","module":"C4"},{"value":"-4,21E-02","module":"D"}]},{"parameter":"GWP-biogenic","unit":"kg CO2-eq.","values":[{"value":"-4,85E-02","module":"A1"},{"value":"3,25E-05","module":"A2"},{"value":"1,83E-03","module":"A3"},{"value":"7,41E-06","module":"A4"},{"value":"6,77E-02","module":"A5"},{"value":"0,0E+00","module":"B1"},{"value":"0,0E+00","module":"B2"},{"value":"0,0E+00","module":"B3"},{"value":"0,0E+00","module":"B4"},{"value":"0,0E+00","module":"B5"},{"value":"2,93E-03","module":"B6"},{"value":"0,0E+00","module":"B7"},{"value":"0,0E+00","module":"C1"},{"value":"2,25E-06","module":"C2"},{"value":"4,16E-06","module":"C3"},{"value":"6,16E-03","module":"C4"},{"value":"-1,65E-04","module":"D"}]},{"parameter":"GWP-luluc","unit":"kg CO2-eq.","values":[{"value":"1,85E-03","module":"A1"},{"value":"4,37E-05","module":"A2"},{"value":"7,17E-04","module":"A3"},{"value":"5,27E-06","module":"A4"},{"value":"5,27E-05","module":"A5"},{"value":"0,0E+00","module":"B1"},{"value":"0,0E+00","module":"B2"},{"value":"0,0E+00","module":"B3"},{"value":"0,0E+00","module":"B4"},{"value":"0,0E+00","module":"B5"},{"value":"5,96E-03","module":"B6"},{"value":"0,0E+00","module":"B7"},{"value":"0,0E+00","module":"C1"},{"value":"1,93E-06","module":"C2"},{"value":"7,66E-07","module":"C3"},{"value":"5,62E-07","module":"C4"},{"value":"-4,50E-04","module":"D"}]},{"parameter":"ODP","unit":"kg CFC 11-eq.","values":[{"value":"9,74E-08","module":"A1"},{"value":"2,04E-08","module":"A2"},{"value":"1,00E-08","module":"A3"},{"value":"4,17E-09","module":"A4"},{"value":"2,90E-09","module":"A5"},{"value":"0,0E+00","module":"B1"},{"value":"0,0E+00","module":"B2"},{"value":"0,0E+00","module":"B3"},{"value":"0,0E+00","module":"B4"},{"value":"0,0E+00","module":"B5"},{"value":"7,49E-08","module":"B6"},{"value":"0,0E+00","module":"B7"},{"value":"0,0E+00","module":"C1"},{"value":"1,26E-09","module":"C2"},{"value":"4,15E-10","module":"C3"},{"value":"5,34E-10","module":"C4"},{"value":"-8,84E-04","module":"D"}]},{"parameter":"AP","unit":"mol H+-eq.","values":[{"value":"1,18E-01","module":"A1"},{"value":"1,58E-03","module":"A2"},{"value":"3,80E-04","module":"A3"},{"value":"9,15E-05","module":"A4"},{"value":"2,41E-03","module":"A5"},{"value":"0,0E+00","module":"B1"},{"value":"0,0E+00","module":"B2"},{"value":"0,0E+00","module":"B3"},{"value":"0,0E+00","module":"B4"},{"value":"0,0E+00","module":"B5"},{"value":"2,38E-03","module":"B6"},{"value":"0,0E+00","module":"B7"},{"value":"0,0E+00","module":"C1"},{"value":"2,79E-05","module":"C2"},{"value":"4,35E-05","module":"C3"},{"value":"1,43E-05","module":"C4"},{"value":"-5,14E-03","module":"D"}]},{"parameter":"POCP","unit":"kg NMVOC-eq.","values":[{"value":"2,35E-02","module":"A1"},{"value":"1,23E-03","module":"A2"},{"value":"2,59E-04","module":"A3"},{"value":"1,02E-04","module":"A4"},{"value":"5,16E-04","module":"A5"},{"value":"0,0E+00","module":"B1"},{"value":"0,0E+00","module":"B2"},{"value":"0,0E+00","module":"B3"},{"value":"0,0E+00","module":"B4"},{"value":"0,0E+00","module":"B5"},{"value":"1,20E-03","module":"B6"},{"value":"0,0E+00","module":"B7"},{"value":"0,0E+00","module":"C1"},{"value":"2,98E-05","module":"C2"},{"value":"5,17E-05","module":"C3"},{"value":"1,98E-05","module":"C4"},{"value":"-9,69E-04","module":"D"}]},{"parameter":"ADPE","unit":"kg Sb-eq.","values":[{"value":"6,65E-04","module":"A1"},{"value":"1,74E-06","module":"A2"},{"value":"5,69E-07","module":"A3"},{"value":"3,08E-07","module":"A4"},{"value":"1,34E-05","module":"A5"},{"value":"0,0E+00","module":"B1"},{"value":"0,0E+00","module":"B2"},{"value":"0,0E+00","module":"B3"},{"value":"0,0E+00","module":"B4"},{"value":"0,0E+00","module":"B5"},{"value":"4,37E-06","module":"B6"},{"value":"0,0E+00","module":"B7"},{"value":"0,0E+00","module":"C1"},{"value":"1,49E-07","module":"C2"},{"value":"2,08E-08","module":"C3"},{"value":"1,38E-08","module":"C4"},{"value":"-2,83E-05","module":"D"}]},{"parameter":"ADPF","unit":"MJ","values":[{"value":"2,31E+01","module":"A1"},{"value":"1,33E+00","module":"A2"},{"value":"2,02E+00","module":"A3"},{"value":"2,81E-01","module":"A4"},{"value":"5,54E-01","module":"A5"},{"value":"0,0E+00","module":"B1"},{"value":"0,0E+00","module":"B2"},{"value":"0,0E+00","module":"B3"},{"value":"0,0E+00","module":"B4"},{"value":"0,0E+00","module":"B5"},{"value":"1,65E+01","module":"B6"},{"value":"0,0E+00","module":"B7"},{"value":"0,0E+00","module":"C1"},{"value":"8,31E-02","module":"C2"},{"value":"2,68E-02","module":"C3"},{"value":"4,16E-02","module":"C4"},{"value":"-4,42E-01","module":"D"}]},{"parameter":"WDP","unit":"m3 world-eq.","values":[{"value":"2,84E+01","module":"A1"},{"value":"8,81E-01","module":"A2"},{"value":"1,08E+02","module":"A3"},{"value":"2,15E-01","module":"A4"},{"value":"2,80E+00","module":"A5"},{"value":"0,0E+00","module":"B1"},{"value":"0,0E+00","module":"B2"},{"value":"0,0E+00","module":"B3"},{"value":"0,0E+00","module":"B4"},{"value":"0,0E+00","module":"B5"},{"value":"9,14E+02","module":"B6"},{"value":"0,0E+00","module":"B7"},{"value":"0,0E+00","module":"C1"},{"value":"7,94E-02","module":"C2"},{"value":"1,82E-01","module":"C3"},{"value":"7,38E-01","module":"C4"},{"value":"-5,17E-01","module":"D"}]},{"parameter":"EP-freshwater","unit":"kg P-eq.","values":[{"value":"9,44E-04","module":"A1"},{"value":"5,80E-07","module":"A2"},{"value":"3,00E-06","module":"A3"},{"value":"1,38E-07","module":"A4"},{"value":"1,90E-05","module":"A5"},{"value":"0,0E+00","module":"B1"},{"value":"0,0E+00","module":"B2"},{"value":"0,0E+00","module":"B3"},{"value":"0,0E+00","module":"B4"},{"value":"0,0E+00","module":"B5"},{"value":"2,39E-05","module":"B6"},{"value":"0,0E+00","module":"B7"},{"value":"0,0E+00","module":"C1"},{"value":"4,33E-08","module":"C2"},{"value":"3,71E-08","module":"C3"},{"value":"2,87E-08","module":"C4"},{"value":"-3,50E-05","module":"D"}]},{"parameter":"EP-marine","unit":"kg N-eq.","values":[{"value":"5,86E-03","module":"A1"},{"value":"4,18E-04","module":"A2"},{"value":"8,64E-05","module":"A3"},{"value":"3,10E-05","module":"A4"},{"value":"1,34E-04","module":"A5"},{"value":"0,0E+00","module":"B1"},{"value":"0,0E+00","module":"B2"},{"value":"0,0E+00","module":"B3"},{"value":"0,0E+00","module":"B4"},{"value":"0,0E+00","module":"B5"},{"value":"3,77E-04","module":"B6"},{"value":"0,0E+00","module":"B7"},{"value":"0,0E+00","module":"C1"},{"value":"9,48E-06","module":"C2"},{"value":"2,08E-05","module":"C3"},{"value":"2,33E-05","module":"C4"},{"value":"-2,40E-04","module":"D"}]},{"parameter":"EP-terrestrial","unit":"mol N-eq.","values":[{"value":"8,63E-02","module":"A1"},{"value":"4,64E-03","module":"A2"},{"value":"1,04E-03","module":"A3"},{"value":"3,42E-04","module":"A4"},{"value":"1,90E-03","module":"A5"},{"value":"0,0E+00","module":"B1"},{"value":"0,0E+00","module":"B2"},{"value":"0,0E+00","module":"B3"},{"value":"0,0E+00","module":"B4"},{"value":"0,0E+00","module":"B5"},{"value":"4,74E-03","module":"B6"},{"value":"0,0E+00","module":"B7"},{"value":"0,0E+00","module":"C1"},{"value":"1,05E-04","module":"C2"},{"value":"2,15E-04","module":"C3"},{"value":"5,64E-05","module":"C4"},{"value":"-3,56E-03","module":"D"}]},{"parameter":"GWP-IOBC","unit":"kg CO2-eq.","values":[{"value":"1,75E+00","module":"A1"},{"value":"9,38E-02","module":"A2"},{"value":"9,83E-02","module":"A3"},{"value":"1,79E-02","module":"A4"},{"value":"4,35E-02","module":"A5"},{"value":"0,0E+00","module":"B1"},{"value":"0,0E+00","module":"B2"},{"value":"0,0E+00","module":"B3"},{"value":"0,0E+00","module":"B4"},{"value":"0,0E+00","module":"B5"},{"value":"7,23E-01","module":"B6"},{"value":"0,0E+00","module":"B7"},{"value":"0,0E+00","module":"C1"},{"value":"5,47E-03","module":"C2"},{"value":"2,13E-01","module":"C3"},{"value":"1,30E-03","module":"C4"},{"value":"-2,66E-02","module":"D"}]}],"additional_environmental_impact":[{"parameter":"PM","unit":"disease incidence","values":[{"value":"2,77E-07","module":"A1"},{"value":"5,01E-09","module":"A2"},{"value":"3,49E-09","module":"A3"},{"value":"1,59E-09","module":"A4"},{"value":"5,88E-09","module":"A5"},{"value":"0,0E+00","module":"B1"},{"value":"0,0E+00","module":"B2"},{"value":"0,0E+00","module":"B3"},{"value":"0,0E+00","module":"B4"},{"value":"0,0E+00","module":"B5"},{"value":"1,07E-08","module":"B6"},{"value":"0,0E+00","module":"B7"},{"value":"0,0E+00","module":"C1"},{"value":"3,97E-10","module":"C2"},{"value":"1,88E-10","module":"C3"},{"value":"2,62E-10","module":"C4"},{"value":"-1,61E-08","module":"D"}]},{"parameter":"ETP-fw","unit":"CTUe","values":[{"value":"1,15E+03","module":"A1"},{"value":"8,94E-01","module":"A2"},{"value":"1,74E+00","module":"A3"},{"value":"2,05E-01","module":"A4"},{"value":"2,38E+01","module":"A5"},{"value":"0,0E+00","module":"B1"},{"value":"0,0E+00","module":"B2"},{"value":"0,0E+00","module":"B3"},{"value":"0,0E+00","module":"B4"},{"value":"0,0E+00","module":"B5"},{"value":"1,16E+01","module":"B6"},{"value":"0,0E+00","module":"B7"},{"value":"0,0E+00","module":"C1"},{"value":"6,13E-02","module":"C2"},{"value":"3,84E-01","module":"C3"},{"value":"3,78E+01","module":"C4"},{"value":"-4,73E+01","module":"D"}]},{"parameter":"HTP-c","unit":"CTUh","values":[{"value":"1,65E-08","module":"A1"},{"value":"0,0E+00","module":"A2"},{"value":"4,30E-11","module":"A3"},{"value":"0,0E+00","module":"A4"},{"value":"3,33E-10","module":"A5"},{"value":"0,0E+00","module":"B1"},{"value":"0,0E+00","module":"B2"},{"value":"0,0E+00","module":"B3"},{"value":"0,0E+00","module":"B4"},{"value":"0,0E+00","module":"B5"},{"value":"2,89E-10","module":"B6"},{"value":"0,0E+00","module":"B7"},{"value":"0,0E+00","module":"C1"},{"value":"0,0E+00","module":"C2"},{"value":"1,10E-11","module":"C3"},{"value":"2,00E-12","module":"C4"},{"value":"-6,70E-10","module":"D"}]},{"parameter":"HTP-nc","unit":"CTUh","values":[{"value":"1,33E-06","module":"A1"},{"value":"1,01E-09","module":"A2"},{"value":"1,10E-09","module":"A3"},{"value":"1,99E-10","module":"A4"},{"value":"2,68E-08","module":"A5"},{"value":"0,0E+00","module":"B1"},{"value":"0,0E+00","module":"B2"},{"value":"0,0E+00","module":"B3"},{"value":"0,0E+00","module":"B4"},{"value":"0,0E+00","module":"B5"},{"value":"7,45E-09","module":"B6"},{"value":"0,0E+00","module":"B7"},{"value":"0,0E+00","module":"C1"},{"value":"6,60E-11","module":"C2"},{"value":"5,00E-10","module":"C3"},{"value":"4,80E-11","module":"C4"},{"value":"-5,70E-08","module":"D"}]},{"parameter":"SQP","unit":"unitless","values":[{"value":"2,07E+01","module":"A1"},{"value":"6,32E-01","module":"A2"},{"value":"2,28E+00","module":"A3"},{"value":"3,22E-01","module":"A4"},{"value":"4,92E-01","module":"A5"},{"value":"0,0E+00","module":"B1"},{"value":"0,0E+00","module":"B2"},{"value":"0,0E+00","module":"B3"},{"value":"0,0E+00","module":"B4"},{"value":"0,0E+00","module":"B5"},{"value":"1,00E+01","module":"B6"},{"value":"0,0E+00","module":"B7"},{"value":"0,0E+00","module":"C1"},{"value":"5,74E-02","module":"C2"},{"value":"4,76E-03","module":"C3"},{"value":"1,15E-01","module":"C4"},{"value":"-1,75E+00","module":"D"}]},{"parameter":"IRP","unit":"kBq U235-eq.","values":[{"value":"6,38E-02","module":"A1"},{"value":"5,77E-03","module":"A2"},{"value":"4,82E-02","module":"A3"},{"value":"1,23E-03","module":"A4"},{"value":"2,45E-03","module":"A5"},{"value":"0,0E+00","module":"B1"},{"value":"0,0E+00","module":"B2"},{"value":"0,0E+00","module":"B3"},{"value":"0,0E+00","module":"B4"},{"value":"0,0E+00","module":"B5"},{"value":"4,05E-01","module":"B6"},{"value":"0,0E+00","module":"B7"},{"value":"0,0E+00","module":"C1"},{"value":"3,63E-04","module":"C2"},{"value":"6,56E-05","module":"C3"},{"value":"2,43E-04","module":"C4"},{"value":"-1,44E-03","module":"D"}]}],"resource_use":[{"parameter":"PERE","unit":"MJ","values":[{"value":"4,22E+00","module":"A1"},{"value":"1,48E-02","module":"A2"},{"value":"8,33E-01","module":"A3"},{"value":"3,53E-03","module":"A4"},{"value":"1,02E-01","module":"A5"},{"value":"0,0E+00","module":"B1"},{"value":"0,0E+00","module":"B2"},{"value":"0,0E+00","module":"B3"},{"value":"0,0E+00","module":"B4"},{"value":"0,0E+00","module":"B5"},{"value":"5,12E+00","module":"B6"},{"value":"0,0E+00","module":"B7"},{"value":"0,0E+00","module":"C1"},{"value":"1,17E-03","module":"C2"},{"value":"1,43E-03","module":"C3"},{"value":"3,97E-03","module":"C4"},{"value":"-1,18E+00","module":"D"}]},{"parameter":"PERM","unit":"MJ","values":[{"value":"6,92E-01","module":"A1"},{"value":"0,0E+00","module":"A2"},{"value":"0,0E+00","module":"A3"},{"value":"0,0E+00","module":"A4"},{"value":"-6,16E-01","module":"A5"},{"value":"0,0E+00","module":"B1"},{"value":"0,0E+00","module":"B2"},{"value":"0,0E+00","module":"B3"},{"value":"0,0E+00","module":"B4"},{"value":"0,0E+00","module":"B5"},{"value":"0,0E+00","module":"B6"},{"value":"0,0E+00","module":"B7"},{"value":"0,0E+00","module":"C1"},{"value":"0,0E+00","module":"C2"},{"value":"0,0E+00","module":"C3"},{"value":"0,0E+00","module":"C4"},{"value":"0,0E+00","module":"D"}]},{"parameter":"PERT","unit":"MJ","values":[{"value":"4,91E+00","module":"A1"},{"value":"1,48E-02","module":"A2"},{"value":"8,33E-01","module":"A3"},{"value":"3,53E-03","module":"A4"},{"value":"-5,14E-01","module":"A5"},{"value":"0,0E+00","module":"B1"},{"value":"0,0E+00","module":"B2"},{"value":"0,0E+00","module":"B3"},{"value":"0,0E+00","module":"B4"},{"value":"0,0E+00","module":"B5"},{"value":"5,12E+00","module":"B6"},{"value":"0,0E+00","module":"B7"},{"value":"0,0E+00","module":"C1"},{"value":"1,17E-03","module":"C2"},{"value":"1,43E-03","module":"C3"},{"value":"3,97E-03","module":"C4"},{"value":"-1,18E+00","module":"D"}]},{"parameter":"PENRE","unit":"MJ","values":[{"value":"1,95E+01","module":"A1"},{"value":"1,33E+00","module":"A2"},{"value":"2,09E+00","module":"A3"},{"value":"2,81E-01","module":"A4"},{"value":"4,82E-01","module":"A5"},{"value":"0,0E+00","module":"B1"},{"value":"0,0E+00","module":"B2"},{"value":"0,0E+00","module":"B3"},{"value":"0,0E+00","module":"B4"},{"value":"0,0E+00","module":"B5"},{"value":"1,70E+01","module":"B6"},{"value":"0,0E+00","module":"B7"},{"value":"0,0E+00","module":"C1"},{"value":"8,32E-02","module":"C2"},{"value":"2,68E-02","module":"C3"},{"value":"4,16E-02","module":"C4"},{"value":"-4,41E-01","module":"D"}]},{"parameter":"PENRM","unit":"MJ","values":[{"value":"3,76E+00","module":"A1"},{"value":"0,0E+00","module":"A2"},{"value":"0,0E+00","module":"A3"},{"value":"0,0E+00","module":"A4"},{"value":"1,34E-02","module":"A5"},{"value":"0,0E+00","module":"B1"},{"value":"0,0E+00","module":"B2"},{"value":"0,0E+00","module":"B3"},{"value":"0,0E+00","module":"B4"},{"value":"0,0E+00","module":"B5"},{"value":"0,0E+00","module":"B6"},{"value":"0,0E+00","module":"B7"},{"value":"0,0E+00","module":"C1"},{"value":"0,0E+00","module":"C2"},{"value":"-3,09E+00","module":"C3"},{"value":"0,0E+00","module":"C4"},{"value":"0,0E+00","module":"D"}]},{"parameter":"PENRT","unit":"MJ","values":[{"value":"2,32E+01","module":"A1"},{"value":"1,33E+00","module":"A2"},{"value":"2,09E+00","module":"A3"},{"value":"2,81E-01","module":"A4"},{"value":"4,96E-01","module":"A5"},{"value":"0,0E+00","module":"B1"},{"value":"0,0E+00","module":"B2"},{"value":"0,0E+00","module":"B3"},{"value":"0,0E+00","module":"B4"},{"value":"0,0E+00","module":"B5"},{"value":"1,70E+01","module":"B6"},{"value":"0,0E+00","module":"B7"},{"value":"0,0E+00","module":"C1"},{"value":"8,32E-02","module":"C2"},{"value":"-3,07E+00","module":"C3"},{"value":"4,16E-02","module":"C4"},{"value":"-4,41E-01","module":"D"}]},{"parameter":"SM","unit":"kg","values":[{"value":"8,90E-02","module":"A1"},{"value":"0,0E+00","module":"A2"},{"value":"9,02E-04","module":"A3"},{"value":"0,0E+00","module":"A4"},{"value":"1,80E-03","module":"A5"},{"value":"0,0E+00","module":"B1"},{"value":"0,0E+00","module":"B2"},{"value":"0,0E+00","module":"B3"},{"value":"0,0E+00","module":"B4"},{"value":"0,0E+00","module":"B5"},{"value":"0,0E+00","module":"B6"},{"value":"0,0E+00","module":"B7"},{"value":"0,0E+00","module":"C1"},{"value":"0,0E+00","module":"C2"},{"value":"0,0E+00","module":"C3"},{"value":"3,14E-04","module":"C4"},{"value":"8,78E-03","module":"D"}]},{"parameter":"RSF","unit":"MJ","values":[{"value":"4,51E-02","module":"A1"},{"value":"4,95E-04","module":"A2"},{"value":"7,14E-03","module":"A3"},{"value":"1,24E-04","module":"A4"},{"value":"1,07E-03","module":"A5"},{"value":"0,0E+00","module":"B1"},{"value":"0,0E+00","module":"B2"},{"value":"0,0E+00","module":"B3"},{"value":"0,0E+00","module":"B4"},{"value":"0,0E+00","module":"B5"},{"value":"5,97E-02","module":"B6"},{"value":"0,0E+00","module":"B7"},{"value":"0,0E+00","module":"C1"},{"value":"4,20E-05","module":"C2"},{"value":"3,13E-05","module":"C3"},{"value":"8,24E-05","module":"C4"},{"value":"6,47E-04","module":"D"}]},{"parameter":"NRSF","unit":"MJ","values":[{"value":"3,51E-02","module":"A1"},{"value":"1,48E-03","module":"A2"},{"value":"2,30E-02","module":"A3"},{"value":"4,14E-04","module":"A4"},{"value":"1,31E-03","module":"A5"},{"value":"0,0E+00","module":"B1"},{"value":"0,0E+00","module":"B2"},{"value":"0,0E+00","module":"B3"},{"value":"0,0E+00","module":"B4"},{"value":"0,0E+00","module":"B5"},{"value":"1,91E-01","module":"B6"},{"value":"0,0E+00","module":"B7"},{"value":"0,0E+00","module":"C1"},{"value":"1,50E-04","module":"C2"},{"value":"0,0E+00","module":"C3"},{"value":"5,57E-05","module":"C4"},{"value":"-6,17E-02","module":"D"}]},{"parameter":"FW","unit":"m3","values":[{"value":"6,96E-02","module":"A1"},{"value":"1,11E-04","module":"A2"},{"value":"2,47E-03","module":"A3"},{"value":"3,20E-05","module":"A4"},{"value":"1,46E-03","module":"A5"},{"value":"0,0E+00","module":"B1"},{"value":"0,0E+00","module":"B2"},{"value":"0,0E+00","module":"B3"},{"value":"0,0E+00","module":"B4"},{"value":"0,0E+00","module":"B5"},{"value":"1,64E-02","module":"B6"},{"value":"0,0E+00","module":"B7"},{"value":"0,0E+00","module":"C1"},{"value":"8,76E-06","module":"C2"},{"value":"2,14E-04","module":"C3"},{"value":"5,33E-05","module":"C4"},{"value":"-2,02E-03","module":"D"}]}],"end_of_life_waste":[{"parameter":"HWD","unit":"kg","values":[{"value":"1,20E-02","module":"A1"},{"value":"6,24E-05","module":"A2"},{"value":"3,60E-03","module":"A3"},{"value":"1,54E-05","module":"A4"},{"value":"3,67E-04","module":"A5"},{"value":"0,0E+00","module":"B1"},{"value":"0,0E+00","module":"B2"},{"value":"0,0E+00","module":"B3"},{"value":"0,0E+00","module":"B4"},{"value":"0,0E+00","module":"B5"},{"value":"9,09E-04","module":"B6"},{"value":"0,0E+00","module":"B7"},{"value":"0,0E+00","module":"C1"},{"value":"4,24E-06","module":"C2"},{"value":"0,0E+00","module":"C3"},{"value":"2,70E-03","module":"C4"},{"value":"-3,48E-04","module":"D"}]},{"parameter":"NHWD","unit":"kg","values":[{"value":"4,37E-01","module":"A1"},{"value":"4,05E-02","module":"A2"},{"value":"2,10E-02","module":"A3"},{"value":"2,44E-02","module":"A4"},{"value":"6,36E-02","module":"A5"},{"value":"0,0E+00","module":"B1"},{"value":"0,0E+00","module":"B2"},{"value":"0,0E+00","module":"B3"},{"value":"0,0E+00","module":"B4"},{"value":"0,0E+00","module":"B5"},{"value":"4,65E-02","module":"B6"},{"value":"0,0E+00","module":"B7"},{"value":"0,0E+00","module":"C1"},{"value":"3,98E-03","module":"C2"},{"value":"0,0E+00","module":"C3"},{"value":"1,53E-01","module":"C4"},{"value":"-1,86E-02","module":"D"}]},{"parameter":"RWD","unit":"kg","values":[{"value":"5,66E-05","module":"A1"},{"value":"9,14E-06","module":"A2"},{"value":"2,23E-05","module":"A3"},{"value":"1,92E-06","module":"A4"},{"value":"1,82E-06","module":"A5"},{"value":"0,0E+00","module":"B1"},{"value":"0,0E+00","module":"B2"},{"value":"0,0E+00","module":"B3"},{"value":"0,0E+00","module":"B4"},{"value":"0,0E+00","module":"B5"},{"value":"1,85E-04","module":"B6"},{"value":"0,0E+00","module":"B7"},{"value":"0,0E+00","module":"C1"},{"value":"5,67E-07","module":"C2"},{"value":"0,0E+00","module":"C3"},{"value":"2,75E-07","module":"C4"},{"value":"-1,21E-06","module":"D"}]}],"end_of_life_flow":[{"parameter":"CRU","unit":"kg","values":[{"value":"0,0E+00","module":"A1"},{"value":"0,0E+00","module":"A2"},{"value":"0,0E+00","module":"A3"},{"value":"0,0E+00","module":"A4"},{"value":"0,0E+00","module":"A5"},{"value":"0,0E+00","module":"B1"},{"value":"0,0E+00","module":"B2"},{"value":"0,0E+00","module":"B3"},{"value":"0,0E+00","module":"B4"},{"value":"0,0E+00","module":"B5"},{"value":"0,0E+00","module":"B6"},{"value":"0,0E+00","module":"B7"},{"value":"0,0E+00","module":"C1"},{"value":"0,0E+00","module":"C2"},{"value":"0,0E+00","module":"C3"},{"value":"0,0E+00","module":"C4"},{"value":"0,0E+00","module":"D"}]},{"parameter":"MFR","unit":"kg","values":[{"value":"3,89E-05","module":"A1"},{"value":"0,0E+00","module":"A2"},{"value":"1,51E-02","module":"A3"},{"value":"0,0E+00","module":"A4"},{"value":"2,13E-03","module":"A5"},{"value":"0,0E+00","module":"B1"},{"value":"0,0E+00","module":"B2"},{"value":"0,0E+00","module":"B3"},{"value":"0,0E+00","module":"B4"},{"value":"0,0E+00","module":"B5"},{"value":"0,0E+00","module":"B6"},{"value":"0,0E+00","module":"B7"},{"value":"0,0E+00","module":"C1"},{"value":"0,0E+00","module":"C2"},{"value":"9,16E-02","module":"C3"},{"value":"8,37E-06","module":"C4"},{"value":"-3,44E-04","module":"D"}]},{"parameter":"MER","unit":"kg","values":[{"value":"9,12E-05","module":"A1"},{"value":"0,0E+00","module":"A2"},{"value":"2,89E-07","module":"A3"},{"value":"0,0E+00","module":"A4"},{"value":"5,17E-02","module":"A5"},{"value":"0,0E+00","module":"B1"},{"value":"0,0E+00","module":"B2"},{"value":"0,0E+00","module":"B3"},{"value":"0,0E+00","module":"B4"},{"value":"0,0E+00","module":"B5"},{"value":"0,0E+00","module":"B6"},{"value":"0,0E+00","module":"B7"},{"value":"0,0E+00","module":"C1"},{"value":"0,0E+00","module":"C2"},{"value":"8,70E-02","module":"C3"},{"value":"7,90E-06","module":"C4"},{"value":"-4,52E-05","module":"D"}]},{"parameter":"EEE","unit":"MJ","values":[{"value":"1,70E-04","module":"A1"},{"value":"0,0E+00","module":"A2"},{"value":"8,93E-03","module":"A3"},{"value":"0,0E+00","module":"A4"},{"value":"3,77E-02","module":"A5"},{"value":"0,0E+00","module":"B1"},{"value":"0,0E+00","module":"B2"},{"value":"0,0E+00","module":"B3"},{"value":"0,0E+00","module":"B4"},{"value":"0,0E+00","module":"B5"},{"value":"0,0E+00","module":"B6"},{"value":"0,0E+00","module":"B7"},{"value":"0,0E+00","module":"C1"},{"value":"0,0E+00","module":"C2"},{"value":"1,38E-01","module":"C3"},{"value":"8,08E-05","module":"C4"},{"value":"-1,11E-04","module":"D"}]},{"parameter":"EET","unit":"MJ","values":[{"value":"2,56E-03","module":"A1"},{"value":"0,0E+00","module":"A2"},{"value":"1,35E-01","module":"A3"},{"value":"0,0E+00","module":"A4"},{"value":"5,71E-01","module":"A5"},{"value":"0,0E+00","module":"B1"},{"value":"0,0E+00","module":"B2"},{"value":"0,0E+00","module":"B3"},{"value":"0,0E+00","module":"B4"},{"value":"0,0E+00","module":"B5"},{"value":"0,0E+00","module":"B6"},{"value":"0,0E+00","module":"B7"},{"value":"0,0E+00","module":"C1"},{"value":"0,0E+00","module":"C2"},{"value":"2,09E+00","module":"C3"},{"value":"1,22E-03","module":"C4"},{"value":"-1,68E-03","module":"D"}]}]}