{"product_name":"AFUX-HF C-PRo 500V 2x1,5 N PK300","epd_id":"NEPD-5489-4782-EN","compliance":["EN 15804+A2","ISO 14025","ISO 21930"],"producer_name":"Prysmian Group Finland Oy","environmental_impact":[{"parameter":"GWP-total","unit":"kg CO2-eq.","values":[{"value":"3,89E-01","module":"A1"},{"value":"3,81E-02","module":"A2"},{"value":"2,51E-02","module":"A3"},{"value":"5,66E-03","module":"A4"},{"value":"2,92E-02","module":"A5"},{"value":"0,0E+00","module":"C1"},{"value":"1,73E-03","module":"C2"},{"value":"1,07E-01","module":"C3"},{"value":"6,92E-03","module":"C4"},{"value":"-3,15E-02","module":"D"}]},{"parameter":"GWP-fossil","unit":"kg CO2-eq.","values":[{"value":"3,85E-01","module":"A1"},{"value":"3,80E-02","module":"A2"},{"value":"2,43E-02","module":"A3"},{"value":"5,66E-03","module":"A4"},{"value":"2,88E-02","module":"A5"},{"value":"0,0E+00","module":"C1"},{"value":"1,73E-03","module":"C2"},{"value":"1,07E-01","module":"C3"},{"value":"5,69E-03","module":"C4"},{"value":"-3,11E-02","module":"D"}]},{"parameter":"GWP-biogenic","unit":"kg CO2-eq.","values":[{"value":"4,37E-03","module":"A1"},{"value":"2,48E-05","module":"A2"},{"value":"5,77E-04","module":"A3"},{"value":"2,34E-06","module":"A4"},{"value":"3,10E-04","module":"A5"},{"value":"0,0E+00","module":"C1"},{"value":"7,11E-07","module":"C2"},{"value":"2,04E-06","module":"C3"},{"value":"1,23E-03","module":"C4"},{"value":"-1,29E-04","module":"D"}]},{"parameter":"GWP-luluc","unit":"kg CO2-eq.","values":[{"value":"3,89E-04","module":"A1"},{"value":"2,12E-05","module":"A2"},{"value":"2,27E-04","module":"A3"},{"value":"1,66E-06","module":"A4"},{"value":"3,20E-05","module":"A5"},{"value":"0,0E+00","module":"C1"},{"value":"6,09E-07","module":"C2"},{"value":"3,74E-07","module":"C3"},{"value":"3,88E-07","module":"C4"},{"value":"-2,35E-04","module":"D"}]},{"parameter":"ODP","unit":"kg CFC 11-eq.","values":[{"value":"2,64E-08","module":"A1"},{"value":"8,01E-09","module":"A2"},{"value":"3,17E-09","module":"A3"},{"value":"1,32E-09","module":"A4"},{"value":"2,02E-09","module":"A5"},{"value":"0,0E+00","module":"C1"},{"value":"3,97E-10","module":"C2"},{"value":"2,02E-10","module":"C3"},{"value":"3,44E-10","module":"C4"},{"value":"-4,41E-04","module":"D"}]},{"parameter":"AP","unit":"mol H+-eq.","values":[{"value":"2,06E-02","module":"A1"},{"value":"5,54E-04","module":"A2"},{"value":"1,20E-04","module":"A3"},{"value":"2,89E-05","module":"A4"},{"value":"1,07E-03","module":"A5"},{"value":"0,0E+00","module":"C1"},{"value":"8,80E-06","module":"C2"},{"value":"2,14E-05","module":"C3"},{"value":"9,22E-06","module":"C4"},{"value":"-4,26E-03","module":"D"}]},{"parameter":"POCP","unit":"kg NMVOC-eq.","values":[{"value":"4,32E-03","module":"A1"},{"value":"4,36E-04","module":"A2"},{"value":"8,20E-05","module":"A3"},{"value":"3,23E-05","module":"A4"},{"value":"2,47E-04","module":"A5"},{"value":"0,0E+00","module":"C1"},{"value":"9,42E-06","module":"C2"},{"value":"2,55E-05","module":"C3"},{"value":"1,18E-05","module":"C4"},{"value":"-7,77E-04","module":"D"}]},{"parameter":"ADPE","unit":"kg Sb-eq.","values":[{"value":"1,15E-04","module":"A1"},{"value":"7,24E-07","module":"A2"},{"value":"1,80E-07","module":"A3"},{"value":"9,74E-08","module":"A4"},{"value":"5,81E-06","module":"A5"},{"value":"0,0E+00","module":"C1"},{"value":"4,72E-08","module":"C2"},{"value":"1,01E-08","module":"C3"},{"value":"9,01E-09","module":"C4"},{"value":"-2,36E-05","module":"D"}]},{"parameter":"ADPF","unit":"MJ","values":[{"value":"6,22E+00","module":"A1"},{"value":"5,50E-01","module":"A2"},{"value":"6,39E-01","module":"A3"},{"value":"8,87E-02","module":"A4"},{"value":"3,80E-01","module":"A5"},{"value":"0,0E+00","module":"C1"},{"value":"2,63E-02","module":"C2"},{"value":"1,32E-02","module":"C3"},{"value":"2,72E-02","module":"C4"},{"value":"-3,11E-01","module":"D"}]},{"parameter":"WDP","unit":"m3 world-eq.","values":[{"value":"9,45E+00","module":"A1"},{"value":"7,93E-01","module":"A2"},{"value":"3,42E+01","module":"A3"},{"value":"6,80E-02","module":"A4"},{"value":"2,26E+00","module":"A5"},{"value":"0,0E+00","module":"C1"},{"value":"2,51E-02","module":"C2"},{"value":"8,85E-02","module":"C3"},{"value":"5,31E-01","module":"C4"},{"value":"2,94E-01","module":"D"}]},{"parameter":"EP-freshwater","unit":"kg P-eq.","values":[{"value":"1,74E-04","module":"A1"},{"value":"4,28E-07","module":"A2"},{"value":"9,47E-07","module":"A3"},{"value":"4,35E-08","module":"A4"},{"value":"8,80E-06","module":"A5"},{"value":"0,0E+00","module":"C1"},{"value":"1,37E-08","module":"C2"},{"value":"1,82E-08","module":"C3"},{"value":"1,86E-08","module":"C4"},{"value":"-2,89E-05","module":"D"}]},{"parameter":"EP-marine","unit":"kg N-eq.","values":[{"value":"1,07E-03","module":"A1"},{"value":"1,48E-04","module":"A2"},{"value":"2,73E-05","module":"A3"},{"value":"9,81E-06","module":"A4"},{"value":"6,46E-05","module":"A5"},{"value":"0,0E+00","module":"C1"},{"value":"2,99E-06","module":"C2"},{"value":"1,03E-05","module":"C3"},{"value":"9,99E-06","module":"C4"},{"value":"-1,89E-04","module":"D"}]},{"parameter":"EP-terrestrial","unit":"mol N-eq.","values":[{"value":"1,56E-02","module":"A1"},{"value":"1,64E-03","module":"A2"},{"value":"3,28E-04","module":"A3"},{"value":"1,08E-04","module":"A4"},{"value":"8,93E-04","module":"A5"},{"value":"0,0E+00","module":"C1"},{"value":"3,30E-05","module":"C2"},{"value":"1,06E-04","module":"C3"},{"value":"3,68E-05","module":"C4"},{"value":"-2,86E-03","module":"D"}]},{"parameter":"GWP-IOBC","unit":"kg CO2-eq.","values":[{"value":"3,90E-01","module":"A1"},{"value":"3,81E-02","module":"A2"},{"value":"3,11E-02","module":"A3"},{"value":"5,66E-03","module":"A4"},{"value":"2,87E-02","module":"A5"},{"value":"0,0E+00","module":"C1"},{"value":"1,73E-03","module":"C2"},{"value":"1,07E-01","module":"C3"},{"value":"1,31E-03","module":"C4"},{"value":"-1,81E-02","module":"D"}]}],"additional_environmental_impact":[{"parameter":"PM","unit":"disease incidence","values":[{"value":"5,03E-08","module":"A1"},{"value":"2,12E-09","module":"A2"},{"value":"1,10E-09","module":"A3"},{"value":"5,02E-10","module":"A4"},{"value":"2,73E-09","module":"A5"},{"value":"0,0E+00","module":"C1"},{"value":"1,26E-10","module":"C2"},{"value":"9,30E-11","module":"C3"},{"value":"1,67E-10","module":"C4"},{"value":"-1,14E-08","module":"D"}]},{"parameter":"ETP-fw","unit":"CTUe","values":[{"value":"1,99E+02","module":"A1"},{"value":"3,94E-01","module":"A2"},{"value":"5,49E-01","module":"A3"},{"value":"6,49E-02","module":"A4"},{"value":"1,16E+01","module":"A5"},{"value":"0,0E+00","module":"C1"},{"value":"1,94E-02","module":"C2"},{"value":"1,86E-01","module":"C3"},{"value":"3,16E+01","module":"C4"},{"value":"-3,92E+01","module":"D"}]},{"parameter":"HTP-c","unit":"CTUh","values":[{"value":"2,98E-09","module":"A1"},{"value":"0,0E+00","module":"A2"},{"value":"1,30E-11","module":"A3"},{"value":"0,0E+00","module":"A4"},{"value":"1,50E-10","module":"A5"},{"value":"0,0E+00","module":"C1"},{"value":"0,0E+00","module":"C2"},{"value":"5,00E-12","module":"C3"},{"value":"1,00E-12","module":"C4"},{"value":"-5,55E-10","module":"D"}]},{"parameter":"HTP-nc","unit":"CTUh","values":[{"value":"2,31E-07","module":"A1"},{"value":"4,58E-10","module":"A2"},{"value":"3,48E-10","module":"A3"},{"value":"6,30E-11","module":"A4"},{"value":"1,16E-08","module":"A5"},{"value":"0,0E+00","module":"C1"},{"value":"2,10E-11","module":"C2"},{"value":"2,44E-10","module":"C3"},{"value":"3,30E-11","module":"C4"},{"value":"-4,73E-08","module":"D"}]},{"parameter":"SQP","unit":"unitless","values":[{"value":"3,42E+00","module":"A1"},{"value":"2,89E-01","module":"A2"},{"value":"7,22E-01","module":"A3"},{"value":"1,02E-01","module":"A4"},{"value":"2,35E-01","module":"A5"},{"value":"0,0E+00","module":"C1"},{"value":"1,81E-02","module":"C2"},{"value":"2,32E-03","module":"C3"},{"value":"6,79E-02","module":"C4"},{"value":"-1,07E+00","module":"D"}]},{"parameter":"IRP","unit":"kBq U235-eq.","values":[{"value":"1,52E-02","module":"A1"},{"value":"2,51E-03","module":"A2"},{"value":"1,52E-02","module":"A3"},{"value":"3,87E-04","module":"A4"},{"value":"1,69E-03","module":"A5"},{"value":"0,0E+00","module":"C1"},{"value":"1,15E-04","module":"C2"},{"value":"3,21E-05","module":"C3"},{"value":"1,64E-04","module":"C4"},{"value":"-8,31E-04","module":"D"}]}],"resource_use":[{"parameter":"PERE","unit":"MJ","values":[{"value":"8,72E-01","module":"A1"},{"value":"1,20E-02","module":"A2"},{"value":"2,63E-01","module":"A3"},{"value":"1,12E-03","module":"A4"},{"value":"5,77E-02","module":"A5"},{"value":"0,0E+00","module":"C1"},{"value":"3,71E-04","module":"C2"},{"value":"6,99E-04","module":"C3"},{"value":"2,87E-03","module":"C4"},{"value":"-6,25E-01","module":"D"}]},{"parameter":"PERM","unit":"MJ","values":[{"value":"1,28E-02","module":"A1"},{"value":"0,0E+00","module":"A2"},{"value":"0,0E+00","module":"A3"},{"value":"0,0E+00","module":"A4"},{"value":"6,39E-04","module":"A5"},{"value":"0,0E+00","module":"C1"},{"value":"0,0E+00","module":"C2"},{"value":"0,0E+00","module":"C3"},{"value":"0,0E+00","module":"C4"},{"value":"0,0E+00","module":"D"}]},{"parameter":"PERT","unit":"MJ","values":[{"value":"8,85E-01","module":"A1"},{"value":"1,20E-02","module":"A2"},{"value":"2,63E-01","module":"A3"},{"value":"1,12E-03","module":"A4"},{"value":"5,83E-02","module":"A5"},{"value":"0,0E+00","module":"C1"},{"value":"3,71E-04","module":"C2"},{"value":"6,99E-04","module":"C3"},{"value":"2,87E-03","module":"C4"},{"value":"-6,25E-01","module":"D"}]},{"parameter":"PENRE","unit":"MJ","values":[{"value":"4,59E+00","module":"A1"},{"value":"5,50E-01","module":"A2"},{"value":"6,61E-01","module":"A3"},{"value":"8,87E-02","module":"A4"},{"value":"3,00E-01","module":"A5"},{"value":"0,0E+00","module":"C1"},{"value":"2,63E-02","module":"C2"},{"value":"1,32E-02","module":"C3"},{"value":"2,72E-02","module":"C4"},{"value":"-3,10E-01","module":"D"}]},{"parameter":"PENRM","unit":"MJ","values":[{"value":"1,66E+00","module":"A1"},{"value":"0,0E+00","module":"A2"},{"value":"0,0E+00","module":"A3"},{"value":"0,0E+00","module":"A4"},{"value":"-2,08E-01","module":"A5"},{"value":"0,0E+00","module":"C1"},{"value":"0,0E+00","module":"C2"},{"value":"-1,57E+00","module":"C3"},{"value":"0,0E+00","module":"C4"},{"value":"0,0E+00","module":"D"}]},{"parameter":"PENRT","unit":"MJ","values":[{"value":"6,25E+00","module":"A1"},{"value":"5,50E-01","module":"A2"},{"value":"6,61E-01","module":"A3"},{"value":"8,87E-02","module":"A4"},{"value":"9,17E-02","module":"A5"},{"value":"0,0E+00","module":"C1"},{"value":"2,63E-02","module":"C2"},{"value":"-1,56E+00","module":"C3"},{"value":"2,72E-02","module":"C4"},{"value":"-3,10E-01","module":"D"}]},{"parameter":"SM","unit":"kg","values":[{"value":"2,14E-02","module":"A1"},{"value":"0,0E+00","module":"A2"},{"value":"2,85E-04","module":"A3"},{"value":"0,0E+00","module":"A4"},{"value":"1,10E-03","module":"A5"},{"value":"0,0E+00","module":"C1"},{"value":"0,0E+00","module":"C2"},{"value":"0,0E+00","module":"C3"},{"value":"2,59E-04","module":"C4"},{"value":"7,33E-03","module":"D"}]},{"parameter":"RSF","unit":"MJ","values":[{"value":"1,23E-02","module":"A1"},{"value":"6,48E-04","module":"A2"},{"value":"2,26E-03","module":"A3"},{"value":"3,91E-05","module":"A4"},{"value":"7,66E-04","module":"A5"},{"value":"0,0E+00","module":"C1"},{"value":"1,33E-05","module":"C2"},{"value":"1,53E-05","module":"C3"},{"value":"5,95E-05","module":"C4"},{"value":"6,04E-04","module":"D"}]},{"parameter":"NRSF","unit":"MJ","values":[{"value":"5,97E-03","module":"A1"},{"value":"7,85E-04","module":"A2"},{"value":"7,26E-03","module":"A3"},{"value":"1,31E-04","module":"A4"},{"value":"7,14E-04","module":"A5"},{"value":"0,0E+00","module":"C1"},{"value":"4,74E-05","module":"C2"},{"value":"0,0E+00","module":"C3"},{"value":"2,17E-05","module":"C4"},{"value":"-3,02E-02","module":"D"}]},{"parameter":"FW","unit":"m3","values":[{"value":"1,35E-02","module":"A1"},{"value":"7,65E-05","module":"A2"},{"value":"7,79E-04","module":"A3"},{"value":"1,01E-05","module":"A4"},{"value":"7,27E-04","module":"A5"},{"value":"0,0E+00","module":"C1"},{"value":"2,77E-06","module":"C2"},{"value":"1,04E-04","module":"C3"},{"value":"3,50E-05","module":"C4"},{"value":"-1,26E-03","module":"D"}]}],"end_of_life_waste":[{"parameter":"HWD","unit":"kg","values":[{"value":"2,42E-03","module":"A1"},{"value":"3,17E-05","module":"A2"},{"value":"1,14E-03","module":"A3"},{"value":"4,86E-06","module":"A4"},{"value":"2,87E-04","module":"A5"},{"value":"0,0E+00","module":"C1"},{"value":"1,34E-06","module":"C2"},{"value":"0,0E+00","module":"C3"},{"value":"2,15E-03","module":"C4"},{"value":"-2,88E-04","module":"D"}]},{"parameter":"NHWD","unit":"kg","values":[{"value":"9,85E-02","module":"A1"},{"value":"1,73E-02","module":"A2"},{"value":"6,63E-03","module":"A3"},{"value":"7,72E-03","module":"A4"},{"value":"1,77E-02","module":"A5"},{"value":"0,0E+00","module":"C1"},{"value":"1,26E-03","module":"C2"},{"value":"0,0E+00","module":"C3"},{"value":"9,59E-02","module":"C4"},{"value":"-1,41E-02","module":"D"}]},{"parameter":"RWD","unit":"kg","values":[{"value":"1,40E-05","module":"A1"},{"value":"3,74E-06","module":"A2"},{"value":"7,05E-06","module":"A3"},{"value":"6,05E-07","module":"A4"},{"value":"1,29E-06","module":"A5"},{"value":"0,0E+00","module":"C1"},{"value":"1,79E-07","module":"C2"},{"value":"0,0E+00","module":"C3"},{"value":"1,84E-07","module":"C4"},{"value":"-7,05E-07","module":"D"}]}],"end_of_life_flow":[{"parameter":"CRU","unit":"kg","values":[{"value":"0,0E+00","module":"A1"},{"value":"0,0E+00","module":"A2"},{"value":"0,0E+00","module":"A3"},{"value":"0,0E+00","module":"A4"},{"value":"0,0E+00","module":"A5"},{"value":"0,0E+00","module":"C1"},{"value":"0,0E+00","module":"C2"},{"value":"0,0E+00","module":"C3"},{"value":"0,0E+00","module":"C4"},{"value":"0,0E+00","module":"D"}]},{"parameter":"MFR","unit":"kg","values":[{"value":"9,23E-05","module":"A1"},{"value":"0,0E+00","module":"A2"},{"value":"4,76E-03","module":"A3"},{"value":"0,0E+00","module":"A4"},{"value":"7,32E-03","module":"A5"},{"value":"0,0E+00","module":"C1"},{"value":"0,0E+00","module":"C2"},{"value":"7,65E-02","module":"C3"},{"value":"4,35E-06","module":"C4"},{"value":"-2,87E-04","module":"D"}]},{"parameter":"MER","unit":"kg","values":[{"value":"2,14E-05","module":"A1"},{"value":"0,0E+00","module":"A2"},{"value":"9,14E-08","module":"A3"},{"value":"0,0E+00","module":"A4"},{"value":"2,16E-03","module":"A5"},{"value":"0,0E+00","module":"C1"},{"value":"0,0E+00","module":"C2"},{"value":"4,32E-02","module":"C3"},{"value":"6,53E-06","module":"C4"},{"value":"-3,78E-05","module":"D"}]},{"parameter":"EEE","unit":"MJ","values":[{"value":"8,12E-04","module":"A1"},{"value":"0,0E+00","module":"A2"},{"value":"2,82E-03","module":"A3"},{"value":"0,0E+00","module":"A4"},{"value":"3,64E-03","module":"A5"},{"value":"0,0E+00","module":"C1"},{"value":"0,0E+00","module":"C2"},{"value":"6,91E-02","module":"C3"},{"value":"6,33E-05","module":"C4"},{"value":"-9,26E-05","module":"D"}]},{"parameter":"EET","unit":"MJ","values":[{"value":"1,23E-02","module":"A1"},{"value":"0,0E+00","module":"A2"},{"value":"4,27E-02","module":"A3"},{"value":"0,0E+00","module":"A4"},{"value":"5,50E-02","module":"A5"},{"value":"0,0E+00","module":"C1"},{"value":"0,0E+00","module":"C2"},{"value":"1,04E+00","module":"C3"},{"value":"9,58E-04","module":"C4"},{"value":"-1,40E-03","module":"D"}]}]}