{"product_name":"AFUX-HF C-PRo 500V 3x2,5 S K6M/500","epd_id":"NEPD-5486-4783-EN","compliance":["EN 15804+A2","ISO 14025","ISO 21930"],"producer_name":"Prysmian Group Finland Oy","environmental_impact":[{"parameter":"GWP-total","unit":"kg CO2-eq.","values":[{"value":"6,76E-01","module":"A1"},{"value":"4,39E-02","module":"A2"},{"value":"3,69E-02","module":"A3"},{"value":"8,33E-03","module":"A4"},{"value":"4,57E-02","module":"A5"},{"value":"0,0E+00","module":"C1"},{"value":"2,55E-03","module":"C2"},{"value":"1,20E-01","module":"C3"},{"value":"7,91E-03","module":"C4"},{"value":"-3,22E-02","module":"D"}]},{"parameter":"GWP-fossil","unit":"kg CO2-eq.","values":[{"value":"6,64E-01","module":"A1"},{"value":"4,38E-02","module":"A2"},{"value":"3,57E-02","module":"A3"},{"value":"8,33E-03","module":"A4"},{"value":"4,50E-02","module":"A5"},{"value":"0,0E+00","module":"C1"},{"value":"2,55E-03","module":"C2"},{"value":"1,20E-01","module":"C3"},{"value":"6,37E-03","module":"C4"},{"value":"-3,18E-02","module":"D"}]},{"parameter":"GWP-biogenic","unit":"kg CO2-eq.","values":[{"value":"1,07E-02","module":"A1"},{"value":"2,70E-05","module":"A2"},{"value":"8,49E-04","module":"A3"},{"value":"3,45E-06","module":"A4"},{"value":"6,55E-04","module":"A5"},{"value":"0,0E+00","module":"C1"},{"value":"1,05E-06","module":"C2"},{"value":"2,39E-06","module":"C3"},{"value":"1,54E-03","module":"C4"},{"value":"-1,30E-04","module":"D"}]},{"parameter":"GWP-luluc","unit":"kg CO2-eq.","values":[{"value":"6,99E-04","module":"A1"},{"value":"2,44E-05","module":"A2"},{"value":"3,34E-04","module":"A3"},{"value":"2,45E-06","module":"A4"},{"value":"5,31E-05","module":"A5"},{"value":"0,0E+00","module":"C1"},{"value":"8,97E-07","module":"C2"},{"value":"4,42E-07","module":"C3"},{"value":"4,02E-07","module":"C4"},{"value":"-2,60E-04","module":"D"}]},{"parameter":"ODP","unit":"kg CFC 11-eq.","values":[{"value":"4,49E-08","module":"A1"},{"value":"9,22E-09","module":"A2"},{"value":"4,67E-09","module":"A3"},{"value":"1,94E-09","module":"A4"},{"value":"3,14E-09","module":"A5"},{"value":"0,0E+00","module":"C1"},{"value":"5,85E-10","module":"C2"},{"value":"2,39E-10","module":"C3"},{"value":"3,61E-10","module":"C4"},{"value":"-4,95E-04","module":"D"}]},{"parameter":"AP","unit":"mol H+-eq.","values":[{"value":"4,59E-02","module":"A1"},{"value":"6,85E-04","module":"A2"},{"value":"1,77E-04","module":"A3"},{"value":"4,26E-05","module":"A4"},{"value":"2,34E-03","module":"A5"},{"value":"0,0E+00","module":"C1"},{"value":"1,30E-05","module":"C2"},{"value":"2,48E-05","module":"C3"},{"value":"9,70E-06","module":"C4"},{"value":"-4,26E-03","module":"D"}]},{"parameter":"POCP","unit":"kg NMVOC-eq.","values":[{"value":"9,14E-03","module":"A1"},{"value":"5,34E-04","module":"A2"},{"value":"1,21E-04","module":"A3"},{"value":"4,76E-05","module":"A4"},{"value":"4,96E-04","module":"A5"},{"value":"0,0E+00","module":"C1"},{"value":"1,39E-05","module":"C2"},{"value":"2,94E-05","module":"C3"},{"value":"1,26E-05","module":"C4"},{"value":"-7,81E-04","module":"D"}]},{"parameter":"ADPE","unit":"kg Sb-eq.","values":[{"value":"2,59E-04","module":"A1"},{"value":"8,05E-07","module":"A2"},{"value":"2,65E-07","module":"A3"},{"value":"1,43E-07","module":"A4"},{"value":"1,30E-05","module":"A5"},{"value":"0,0E+00","module":"C1"},{"value":"6,95E-08","module":"C2"},{"value":"1,20E-08","module":"C3"},{"value":"9,46E-09","module":"C4"},{"value":"-2,36E-05","module":"D"}]},{"parameter":"ADPF","unit":"MJ","values":[{"value":"9,55E+00","module":"A1"},{"value":"6,30E-01","module":"A2"},{"value":"9,41E-01","module":"A3"},{"value":"1,31E-01","module":"A4"},{"value":"5,70E-01","module":"A5"},{"value":"0,0E+00","module":"C1"},{"value":"3,87E-02","module":"C2"},{"value":"1,54E-02","module":"C3"},{"value":"2,86E-02","module":"C4"},{"value":"-3,21E-01","module":"D"}]},{"parameter":"WDP","unit":"m3 world-eq.","values":[{"value":"1,31E+01","module":"A1"},{"value":"8,49E-01","module":"A2"},{"value":"5,03E+01","module":"A3"},{"value":"1,00E-01","module":"A4"},{"value":"3,27E+00","module":"A5"},{"value":"0,0E+00","module":"C1"},{"value":"3,69E-02","module":"C2"},{"value":"1,06E-01","module":"C3"},{"value":"5,44E-01","module":"C4"},{"value":"1,60E-01","module":"D"}]},{"parameter":"EP-freshwater","unit":"kg P-eq.","values":[{"value":"3,77E-04","module":"A1"},{"value":"4,65E-07","module":"A2"},{"value":"1,39E-06","module":"A3"},{"value":"6,40E-08","module":"A4"},{"value":"1,89E-05","module":"A5"},{"value":"0,0E+00","module":"C1"},{"value":"2,02E-08","module":"C2"},{"value":"2,13E-08","module":"C3"},{"value":"1,93E-08","module":"C4"},{"value":"-2,89E-05","module":"D"}]},{"parameter":"EP-marine","unit":"kg N-eq.","values":[{"value":"2,28E-03","module":"A1"},{"value":"1,81E-04","module":"A2"},{"value":"4,02E-05","module":"A3"},{"value":"1,44E-05","module":"A4"},{"value":"1,28E-04","module":"A5"},{"value":"0,0E+00","module":"C1"},{"value":"4,41E-06","module":"C2"},{"value":"1,19E-05","module":"C3"},{"value":"1,13E-05","module":"C4"},{"value":"-1,91E-04","module":"D"}]},{"parameter":"EP-terrestrial","unit":"mol N-eq.","values":[{"value":"3,36E-02","module":"A1"},{"value":"2,01E-03","module":"A2"},{"value":"4,83E-04","module":"A3"},{"value":"1,59E-04","module":"A4"},{"value":"1,83E-03","module":"A5"},{"value":"0,0E+00","module":"C1"},{"value":"4,86E-05","module":"C2"},{"value":"1,22E-04","module":"C3"},{"value":"3,86E-05","module":"C4"},{"value":"-2,87E-03","module":"D"}]},{"parameter":"GWP-IOBC","unit":"kg CO2-eq.","values":[{"value":"6,76E-01","module":"A1"},{"value":"4,39E-02","module":"A2"},{"value":"4,57E-02","module":"A3"},{"value":"8,33E-03","module":"A4"},{"value":"4,47E-02","module":"A5"},{"value":"0,0E+00","module":"C1"},{"value":"2,55E-03","module":"C2"},{"value":"1,19E-01","module":"C3"},{"value":"1,02E-03","module":"C4"},{"value":"-1,88E-02","module":"D"}]}],"additional_environmental_impact":[{"parameter":"PM","unit":"disease incidence","values":[{"value":"1,06E-07","module":"A1"},{"value":"2,37E-09","module":"A2"},{"value":"1,62E-09","module":"A3"},{"value":"7,39E-10","module":"A4"},{"value":"5,59E-09","module":"A5"},{"value":"0,0E+00","module":"C1"},{"value":"1,85E-10","module":"C2"},{"value":"1,07E-10","module":"C3"},{"value":"1,77E-10","module":"C4"},{"value":"-1,18E-08","module":"D"}]},{"parameter":"ETP-fw","unit":"CTUe","values":[{"value":"4,46E+02","module":"A1"},{"value":"4,45E-01","module":"A2"},{"value":"8,08E-01","module":"A3"},{"value":"9,55E-02","module":"A4"},{"value":"2,40E+01","module":"A5"},{"value":"0,0E+00","module":"C1"},{"value":"2,85E-02","module":"C2"},{"value":"2,24E-01","module":"C3"},{"value":"3,15E+01","module":"C4"},{"value":"-3,92E+01","module":"D"}]},{"parameter":"HTP-c","unit":"CTUh","values":[{"value":"6,41E-09","module":"A1"},{"value":"0,0E+00","module":"A2"},{"value":"2,00E-11","module":"A3"},{"value":"0,0E+00","module":"A4"},{"value":"3,22E-10","module":"A5"},{"value":"0,0E+00","module":"C1"},{"value":"0,0E+00","module":"C2"},{"value":"6,00E-12","module":"C3"},{"value":"2,00E-12","module":"C4"},{"value":"-5,55E-10","module":"D"}]},{"parameter":"HTP-nc","unit":"CTUh","values":[{"value":"5,18E-07","module":"A1"},{"value":"5,19E-10","module":"A2"},{"value":"5,15E-10","module":"A3"},{"value":"9,20E-11","module":"A4"},{"value":"2,60E-08","module":"A5"},{"value":"0,0E+00","module":"C1"},{"value":"3,10E-11","module":"C2"},{"value":"2,88E-10","module":"C3"},{"value":"3,60E-11","module":"C4"},{"value":"-4,73E-08","module":"D"}]},{"parameter":"SQP","unit":"unitless","values":[{"value":"7,04E+00","module":"A1"},{"value":"3,17E-01","module":"A2"},{"value":"1,06E+00","module":"A3"},{"value":"1,50E-01","module":"A4"},{"value":"4,41E-01","module":"A5"},{"value":"0,0E+00","module":"C1"},{"value":"2,67E-02","module":"C2"},{"value":"2,74E-03","module":"C3"},{"value":"7,32E-02","module":"C4"},{"value":"-1,14E+00","module":"D"}]},{"parameter":"IRP","unit":"kBq U235-eq.","values":[{"value":"2,61E-02","module":"A1"},{"value":"2,85E-03","module":"A2"},{"value":"2,24E-02","module":"A3"},{"value":"5,70E-04","module":"A4"},{"value":"2,63E-03","module":"A5"},{"value":"0,0E+00","module":"C1"},{"value":"1,69E-04","module":"C2"},{"value":"3,78E-05","module":"C3"},{"value":"1,70E-04","module":"C4"},{"value":"-8,98E-04","module":"D"}]}],"resource_use":[{"parameter":"PERE","unit":"MJ","values":[{"value":"1,68E+00","module":"A1"},{"value":"1,30E-02","module":"A2"},{"value":"3,88E-01","module":"A3"},{"value":"1,64E-03","module":"A4"},{"value":"1,04E-01","module":"A5"},{"value":"0,0E+00","module":"C1"},{"value":"5,46E-04","module":"C2"},{"value":"8,30E-04","module":"C3"},{"value":"2,94E-03","module":"C4"},{"value":"-6,90E-01","module":"D"}]},{"parameter":"PERM","unit":"MJ","values":[{"value":"1,45E-02","module":"A1"},{"value":"0,0E+00","module":"A2"},{"value":"0,0E+00","module":"A3"},{"value":"0,0E+00","module":"A4"},{"value":"7,24E-04","module":"A5"},{"value":"0,0E+00","module":"C1"},{"value":"0,0E+00","module":"C2"},{"value":"0,0E+00","module":"C3"},{"value":"0,0E+00","module":"C4"},{"value":"0,0E+00","module":"D"}]},{"parameter":"PERT","unit":"MJ","values":[{"value":"1,69E+00","module":"A1"},{"value":"1,30E-02","module":"A2"},{"value":"3,88E-01","module":"A3"},{"value":"1,64E-03","module":"A4"},{"value":"1,05E-01","module":"A5"},{"value":"0,0E+00","module":"C1"},{"value":"5,46E-04","module":"C2"},{"value":"8,29E-04","module":"C3"},{"value":"2,94E-03","module":"C4"},{"value":"-6,90E-01","module":"D"}]},{"parameter":"PENRE","unit":"MJ","values":[{"value":"7,62E+00","module":"A1"},{"value":"6,30E-01","module":"A2"},{"value":"9,73E-01","module":"A3"},{"value":"1,31E-01","module":"A4"},{"value":"4,75E-01","module":"A5"},{"value":"0,0E+00","module":"C1"},{"value":"3,87E-02","module":"C2"},{"value":"1,54E-02","module":"C3"},{"value":"2,86E-02","module":"C4"},{"value":"-3,21E-01","module":"D"}]},{"parameter":"PENRM","unit":"MJ","values":[{"value":"1,96E+00","module":"A1"},{"value":"0,0E+00","module":"A2"},{"value":"0,0E+00","module":"A3"},{"value":"0,0E+00","module":"A4"},{"value":"-4,36E-01","module":"A5"},{"value":"0,0E+00","module":"C1"},{"value":"0,0E+00","module":"C2"},{"value":"-1,62E+00","module":"C3"},{"value":"0,0E+00","module":"C4"},{"value":"0,0E+00","module":"D"}]},{"parameter":"PENRT","unit":"MJ","values":[{"value":"9,59E+00","module":"A1"},{"value":"6,30E-01","module":"A2"},{"value":"9,73E-01","module":"A3"},{"value":"1,31E-01","module":"A4"},{"value":"3,93E-02","module":"A5"},{"value":"0,0E+00","module":"C1"},{"value":"3,87E-02","module":"C2"},{"value":"-1,61E+00","module":"C3"},{"value":"2,86E-02","module":"C4"},{"value":"-3,21E-01","module":"D"}]},{"parameter":"SM","unit":"kg","values":[{"value":"4,63E-02","module":"A1"},{"value":"0,0E+00","module":"A2"},{"value":"4,19E-04","module":"A3"},{"value":"0,0E+00","module":"A4"},{"value":"2,35E-03","module":"A5"},{"value":"0,0E+00","module":"C1"},{"value":"0,0E+00","module":"C2"},{"value":"0,0E+00","module":"C3"},{"value":"2,60E-04","module":"C4"},{"value":"7,32E-03","module":"D"}]},{"parameter":"RSF","unit":"MJ","values":[{"value":"1,97E-02","module":"A1"},{"value":"6,89E-04","module":"A2"},{"value":"3,32E-03","module":"A3"},{"value":"5,75E-05","module":"A4"},{"value":"1,19E-03","module":"A5"},{"value":"0,0E+00","module":"C1"},{"value":"1,95E-05","module":"C2"},{"value":"1,80E-05","module":"C3"},{"value":"6,09E-05","module":"C4"},{"value":"5,91E-04","module":"D"}]},{"parameter":"NRSF","unit":"MJ","values":[{"value":"1,21E-02","module":"A1"},{"value":"8,47E-04","module":"A2"},{"value":"1,07E-02","module":"A3"},{"value":"1,93E-04","module":"A4"},{"value":"1,20E-03","module":"A5"},{"value":"0,0E+00","module":"C1"},{"value":"6,98E-05","module":"C2"},{"value":"0,0E+00","module":"C3"},{"value":"1,82E-05","module":"C4"},{"value":"-3,41E-02","module":"D"}]},{"parameter":"FW","unit":"m3","values":[{"value":"1,75E-02","module":"A1"},{"value":"8,32E-05","module":"A2"},{"value":"1,15E-03","module":"A3"},{"value":"1,49E-05","module":"A4"},{"value":"9,47E-04","module":"A5"},{"value":"0,0E+00","module":"C1"},{"value":"4,08E-06","module":"C2"},{"value":"1,24E-04","module":"C3"},{"value":"3,67E-05","module":"C4"},{"value":"-1,33E-03","module":"D"}]}],"end_of_life_waste":[{"parameter":"HWD","unit":"kg","values":[{"value":"5,05E-03","module":"A1"},{"value":"3,54E-05","module":"A2"},{"value":"1,67E-03","module":"A3"},{"value":"7,15E-06","module":"A4"},{"value":"4,43E-04","module":"A5"},{"value":"0,0E+00","module":"C1"},{"value":"1,97E-06","module":"C2"},{"value":"0,0E+00","module":"C3"},{"value":"2,10E-03","module":"C4"},{"value":"-2,88E-04","module":"D"}]},{"parameter":"NHWD","unit":"kg","values":[{"value":"1,91E-01","module":"A1"},{"value":"1,89E-02","module":"A2"},{"value":"9,76E-03","module":"A3"},{"value":"1,14E-02","module":"A4"},{"value":"3,04E-02","module":"A5"},{"value":"0,0E+00","module":"C1"},{"value":"1,85E-03","module":"C2"},{"value":"0,0E+00","module":"C3"},{"value":"1,02E-01","module":"C4"},{"value":"-1,44E-02","module":"D"}]},{"parameter":"RWD","unit":"kg","values":[{"value":"2,41E-05","module":"A1"},{"value":"4,29E-06","module":"A2"},{"value":"1,04E-05","module":"A3"},{"value":"8,91E-07","module":"A4"},{"value":"1,99E-06","module":"A5"},{"value":"0,0E+00","module":"C1"},{"value":"2,64E-07","module":"C2"},{"value":"0,0E+00","module":"C3"},{"value":"1,93E-07","module":"C4"},{"value":"-7,60E-07","module":"D"}]}],"end_of_life_flow":[{"parameter":"CRU","unit":"kg","values":[{"value":"0,0E+00","module":"A1"},{"value":"0,0E+00","module":"A2"},{"value":"0,0E+00","module":"A3"},{"value":"0,0E+00","module":"A4"},{"value":"0,0E+00","module":"A5"},{"value":"0,0E+00","module":"C1"},{"value":"0,0E+00","module":"C2"},{"value":"0,0E+00","module":"C3"},{"value":"0,0E+00","module":"C4"},{"value":"0,0E+00","module":"D"}]},{"parameter":"MFR","unit":"kg","values":[{"value":"1,31E-05","module":"A1"},{"value":"0,0E+00","module":"A2"},{"value":"7,00E-03","module":"A3"},{"value":"0,0E+00","module":"A4"},{"value":"1,12E-02","module":"A5"},{"value":"0,0E+00","module":"C1"},{"value":"0,0E+00","module":"C2"},{"value":"7,63E-02","module":"C3"},{"value":"4,88E-06","module":"C4"},{"value":"-2,87E-04","module":"D"}]},{"parameter":"MER","unit":"kg","values":[{"value":"3,08E-05","module":"A1"},{"value":"0,0E+00","module":"A2"},{"value":"1,35E-07","module":"A3"},{"value":"0,0E+00","module":"A4"},{"value":"2,46E-03","module":"A5"},{"value":"0,0E+00","module":"C1"},{"value":"0,0E+00","module":"C2"},{"value":"4,91E-02","module":"C3"},{"value":"6,54E-06","module":"C4"},{"value":"-3,77E-05","module":"D"}]},{"parameter":"EEE","unit":"MJ","values":[{"value":"5,73E-05","module":"A1"},{"value":"0,0E+00","module":"A2"},{"value":"4,15E-03","module":"A3"},{"value":"0,0E+00","module":"A4"},{"value":"4,09E-03","module":"A5"},{"value":"0,0E+00","module":"C1"},{"value":"0,0E+00","module":"C2"},{"value":"7,75E-02","module":"C3"},{"value":"6,41E-05","module":"C4"},{"value":"-9,24E-05","module":"D"}]},{"parameter":"EET","unit":"MJ","values":[{"value":"8,66E-04","module":"A1"},{"value":"0,0E+00","module":"A2"},{"value":"6,28E-02","module":"A3"},{"value":"0,0E+00","module":"A4"},{"value":"6,18E-02","module":"A5"},{"value":"0,0E+00","module":"C1"},{"value":"0,0E+00","module":"C2"},{"value":"1,17E+00","module":"C3"},{"value":"9,69E-04","module":"C4"},{"value":"-1,40E-03","module":"D"}]}]}