{"product_name":"AFUX-HF C-Pro 1kV 5x10 S K8/250","epd_id":"NEPD-5468-4778-EN","compliance":["EN 15804+A2","ISO 14025","ISO 21930"],"producer_name":"Prysmian Group Finland Oy","environmental_impact":[{"parameter":"GWP-total","unit":"kg CO2-eq.","values":[{"value":"4,01E+00","module":"A1"},{"value":"1,99E-01","module":"A2"},{"value":"1,74E-01","module":"A3"},{"value":"3,93E-02","module":"A4"},{"value":"2,36E-01","module":"A5"},{"value":"0,0E+00","module":"B1"},{"value":"0,0E+00","module":"B2"},{"value":"0,0E+00","module":"B3"},{"value":"0,0E+00","module":"B4"},{"value":"0,0E+00","module":"B5"},{"value":"1,95E-01","module":"B6"},{"value":"0,0E+00","module":"B7"},{"value":"0,0E+00","module":"C1"},{"value":"1,20E-02","module":"C2"},{"value":"3,59E-01","module":"C3"},{"value":"2,65E-02","module":"C4"},{"value":"-1,06E-01","module":"D"}]},{"parameter":"GWP-fossil","unit":"kg CO2-eq.","values":[{"value":"4,08E+00","module":"A1"},{"value":"1,99E-01","module":"A2"},{"value":"1,69E-01","module":"A3"},{"value":"3,93E-02","module":"A4"},{"value":"1,00E-01","module":"A5"},{"value":"0,0E+00","module":"B1"},{"value":"0,0E+00","module":"B2"},{"value":"0,0E+00","module":"B3"},{"value":"0,0E+00","module":"B4"},{"value":"0,0E+00","module":"B5"},{"value":"1,92E-01","module":"B6"},{"value":"0,0E+00","module":"B7"},{"value":"0,0E+00","module":"C1"},{"value":"1,20E-02","module":"C2"},{"value":"3,59E-01","module":"C3"},{"value":"1,91E-02","module":"C4"},{"value":"-1,05E-01","module":"D"}]},{"parameter":"GWP-biogenic","unit":"kg CO2-eq.","values":[{"value":"-7,37E-02","module":"A1"},{"value":"6,83E-05","module":"A2"},{"value":"4,01E-03","module":"A3"},{"value":"1,63E-05","module":"A4"},{"value":"1,36E-01","module":"A5"},{"value":"0,0E+00","module":"B1"},{"value":"0,0E+00","module":"B2"},{"value":"0,0E+00","module":"B3"},{"value":"0,0E+00","module":"B4"},{"value":"0,0E+00","module":"B5"},{"value":"1,04E-03","module":"B6"},{"value":"0,0E+00","module":"B7"},{"value":"0,0E+00","module":"C1"},{"value":"4,94E-06","module":"C2"},{"value":"6,80E-06","module":"C3"},{"value":"7,40E-03","module":"C4"},{"value":"-4,37E-04","module":"D"}]},{"parameter":"GWP-luluc","unit":"kg CO2-eq.","values":[{"value":"4,40E-03","module":"A1"},{"value":"9,42E-05","module":"A2"},{"value":"1,57E-03","module":"A3"},{"value":"1,16E-05","module":"A4"},{"value":"1,22E-04","module":"A5"},{"value":"0,0E+00","module":"B1"},{"value":"0,0E+00","module":"B2"},{"value":"0,0E+00","module":"B3"},{"value":"0,0E+00","module":"B4"},{"value":"0,0E+00","module":"B5"},{"value":"2,11E-03","module":"B6"},{"value":"0,0E+00","module":"B7"},{"value":"0,0E+00","module":"C1"},{"value":"4,24E-06","module":"C2"},{"value":"1,25E-06","module":"C3"},{"value":"1,32E-06","module":"C4"},{"value":"-7,92E-04","module":"D"}]},{"parameter":"ODP","unit":"kg CFC 11-eq.","values":[{"value":"2,45E-07","module":"A1"},{"value":"4,32E-08","module":"A2"},{"value":"2,21E-08","module":"A3"},{"value":"9,16E-09","module":"A4"},{"value":"6,92E-09","module":"A5"},{"value":"0,0E+00","module":"B1"},{"value":"0,0E+00","module":"B2"},{"value":"0,0E+00","module":"B3"},{"value":"0,0E+00","module":"B4"},{"value":"0,0E+00","module":"B5"},{"value":"2,65E-08","module":"B6"},{"value":"0,0E+00","module":"B7"},{"value":"0,0E+00","module":"C1"},{"value":"2,76E-09","module":"C2"},{"value":"6,79E-10","module":"C3"},{"value":"1,17E-09","module":"C4"},{"value":"-1,49E-03","module":"D"}]},{"parameter":"AP","unit":"mol H+-eq.","values":[{"value":"3,18E-01","module":"A1"},{"value":"3,47E-03","module":"A2"},{"value":"7,89E-04","module":"A3"},{"value":"2,01E-04","module":"A4"},{"value":"6,46E-03","module":"A5"},{"value":"0,0E+00","module":"B1"},{"value":"0,0E+00","module":"B2"},{"value":"0,0E+00","module":"B3"},{"value":"0,0E+00","module":"B4"},{"value":"0,0E+00","module":"B5"},{"value":"8,45E-04","module":"B6"},{"value":"0,0E+00","module":"B7"},{"value":"0,0E+00","module":"C1"},{"value":"6,12E-05","module":"C2"},{"value":"7,18E-05","module":"C3"},{"value":"3,15E-05","module":"C4"},{"value":"-1,44E-02","module":"D"}]},{"parameter":"POCP","unit":"kg NMVOC-eq.","values":[{"value":"6,19E-02","module":"A1"},{"value":"2,69E-03","module":"A2"},{"value":"4,97E-04","module":"A3"},{"value":"2,25E-04","module":"A4"},{"value":"1,34E-03","module":"A5"},{"value":"0,0E+00","module":"B1"},{"value":"0,0E+00","module":"B2"},{"value":"0,0E+00","module":"B3"},{"value":"0,0E+00","module":"B4"},{"value":"0,0E+00","module":"B5"},{"value":"4,27E-04","module":"B6"},{"value":"0,0E+00","module":"B7"},{"value":"0,0E+00","module":"C1"},{"value":"6,55E-05","module":"C2"},{"value":"8,54E-05","module":"C3"},{"value":"4,10E-05","module":"C4"},{"value":"-2,63E-03","module":"D"}]},{"parameter":"ADPE","unit":"kg Sb-eq.","values":[{"value":"1,80E-03","module":"A1"},{"value":"3,61E-06","module":"A2"},{"value":"1,24E-06","module":"A3"},{"value":"6,77E-07","module":"A4"},{"value":"3,62E-05","module":"A5"},{"value":"0,0E+00","module":"B1"},{"value":"0,0E+00","module":"B2"},{"value":"0,0E+00","module":"B3"},{"value":"0,0E+00","module":"B4"},{"value":"0,0E+00","module":"B5"},{"value":"1,55E-06","module":"B6"},{"value":"0,0E+00","module":"B7"},{"value":"0,0E+00","module":"C1"},{"value":"3,28E-07","module":"C2"},{"value":"3,38E-08","module":"C3"},{"value":"3,06E-08","module":"C4"},{"value":"-8,00E-05","module":"D"}]},{"parameter":"ADPF","unit":"MJ","values":[{"value":"5,16E+01","module":"A1"},{"value":"2,81E+00","module":"A2"},{"value":"4,44E+00","module":"A3"},{"value":"6,16E-01","module":"A4"},{"value":"1,23E+00","module":"A5"},{"value":"0,0E+00","module":"B1"},{"value":"0,0E+00","module":"B2"},{"value":"0,0E+00","module":"B3"},{"value":"0,0E+00","module":"B4"},{"value":"0,0E+00","module":"B5"},{"value":"5,83E+00","module":"B6"},{"value":"0,0E+00","module":"B7"},{"value":"0,0E+00","module":"C1"},{"value":"1,83E-01","module":"C2"},{"value":"4,41E-02","module":"C3"},{"value":"9,24E-02","module":"C4"},{"value":"-1,05E+00","module":"D"}]},{"parameter":"WDP","unit":"m3 world-eq.","values":[{"value":"4,99E+01","module":"A1"},{"value":"1,82E+00","module":"A2"},{"value":"2,38E+02","module":"A3"},{"value":"4,73E-01","module":"A4"},{"value":"5,89E+00","module":"A5"},{"value":"0,0E+00","module":"B1"},{"value":"0,0E+00","module":"B2"},{"value":"0,0E+00","module":"B3"},{"value":"0,0E+00","module":"B4"},{"value":"0,0E+00","module":"B5"},{"value":"3,24E+02","module":"B6"},{"value":"0,0E+00","module":"B7"},{"value":"0,0E+00","module":"C1"},{"value":"1,74E-01","module":"C2"},{"value":"2,95E-01","module":"C3"},{"value":"1,82E+00","module":"C4"},{"value":"1,01E+00","module":"D"}]},{"parameter":"EP-freshwater","unit":"kg P-eq.","values":[{"value":"2,54E-03","module":"A1"},{"value":"1,21E-06","module":"A2"},{"value":"6,57E-06","module":"A3"},{"value":"3,02E-07","module":"A4"},{"value":"5,11E-05","module":"A5"},{"value":"0,0E+00","module":"B1"},{"value":"0,0E+00","module":"B2"},{"value":"0,0E+00","module":"B3"},{"value":"0,0E+00","module":"B4"},{"value":"0,0E+00","module":"B5"},{"value":"8,45E-06","module":"B6"},{"value":"0,0E+00","module":"B7"},{"value":"0,0E+00","module":"C1"},{"value":"9,52E-08","module":"C2"},{"value":"6,07E-08","module":"C3"},{"value":"6,47E-08","module":"C4"},{"value":"-9,78E-05","module":"D"}]},{"parameter":"EP-marine","unit":"kg N-eq.","values":[{"value":"1,55E-02","module":"A1"},{"value":"9,17E-04","module":"A2"},{"value":"1,65E-04","module":"A3"},{"value":"6,82E-05","module":"A4"},{"value":"3,44E-04","module":"A5"},{"value":"0,0E+00","module":"B1"},{"value":"0,0E+00","module":"B2"},{"value":"0,0E+00","module":"B3"},{"value":"0,0E+00","module":"B4"},{"value":"0,0E+00","module":"B5"},{"value":"1,34E-04","module":"B6"},{"value":"0,0E+00","module":"B7"},{"value":"0,0E+00","module":"C1"},{"value":"2,08E-05","module":"C2"},{"value":"3,44E-05","module":"C3"},{"value":"3,79E-05","module":"C4"},{"value":"-6,40E-04","module":"D"}]},{"parameter":"EP-terrestrial","unit":"mol N-eq.","values":[{"value":"2,29E-01","module":"A1"},{"value":"1,02E-02","module":"A2"},{"value":"2,01E-03","module":"A3"},{"value":"7,52E-04","module":"A4"},{"value":"4,96E-03","module":"A5"},{"value":"0,0E+00","module":"B1"},{"value":"0,0E+00","module":"B2"},{"value":"0,0E+00","module":"B3"},{"value":"0,0E+00","module":"B4"},{"value":"0,0E+00","module":"B5"},{"value":"1,68E-03","module":"B6"},{"value":"0,0E+00","module":"B7"},{"value":"0,0E+00","module":"C1"},{"value":"2,30E-04","module":"C2"},{"value":"3,55E-04","module":"C3"},{"value":"1,25E-04","module":"C4"},{"value":"-9,67E-03","module":"D"}]},{"parameter":"GWP-IOBC","unit":"kg CO2-eq.","values":[{"value":"4,14E+00","module":"A1"},{"value":"1,99E-01","module":"A2"},{"value":"2,16E-01","module":"A3"},{"value":"3,93E-02","module":"A4"},{"value":"1,03E-01","module":"A5"},{"value":"0,0E+00","module":"B1"},{"value":"0,0E+00","module":"B2"},{"value":"0,0E+00","module":"B3"},{"value":"0,0E+00","module":"B4"},{"value":"0,0E+00","module":"B5"},{"value":"2,56E-01","module":"B6"},{"value":"0,0E+00","module":"B7"},{"value":"0,0E+00","module":"C1"},{"value":"1,20E-02","module":"C2"},{"value":"3,59E-01","module":"C3"},{"value":"2,74E-02","module":"C4"},{"value":"-6,11E-02","module":"D"}]}],"additional_environmental_impact":[{"parameter":"PM","unit":"disease incidence","values":[{"value":"7,25E-07","module":"A1"},{"value":"1,04E-08","module":"A2"},{"value":"6,10E-09","module":"A3"},{"value":"3,49E-09","module":"A4"},{"value":"1,52E-08","module":"A5"},{"value":"0,0E+00","module":"B1"},{"value":"0,0E+00","module":"B2"},{"value":"0,0E+00","module":"B3"},{"value":"0,0E+00","module":"B4"},{"value":"0,0E+00","module":"B5"},{"value":"3,78E-09","module":"B6"},{"value":"0,0E+00","module":"B7"},{"value":"0,0E+00","module":"C1"},{"value":"8,72E-10","module":"C2"},{"value":"3,10E-10","module":"C3"},{"value":"5,70E-10","module":"C4"},{"value":"-3,87E-08","module":"D"}]},{"parameter":"ETP-fw","unit":"CTUe","values":[{"value":"3,10E+03","module":"A1"},{"value":"1,88E+00","module":"A2"},{"value":"3,81E+00","module":"A3"},{"value":"4,51E-01","module":"A4"},{"value":"6,43E+01","module":"A5"},{"value":"0,0E+00","module":"B1"},{"value":"0,0E+00","module":"B2"},{"value":"0,0E+00","module":"B3"},{"value":"0,0E+00","module":"B4"},{"value":"0,0E+00","module":"B5"},{"value":"4,10E+00","module":"B6"},{"value":"0,0E+00","module":"B7"},{"value":"0,0E+00","module":"C1"},{"value":"1,35E-01","module":"C2"},{"value":"6,19E-01","module":"C3"},{"value":"1,07E+02","module":"C4"},{"value":"-1,33E+02","module":"D"}]},{"parameter":"HTP-c","unit":"CTUh","values":[{"value":"4,39E-08","module":"A1"},{"value":"0,0E+00","module":"A2"},{"value":"9,50E-11","module":"A3"},{"value":"0,0E+00","module":"A4"},{"value":"8,84E-10","module":"A5"},{"value":"0,0E+00","module":"B1"},{"value":"0,0E+00","module":"B2"},{"value":"0,0E+00","module":"B3"},{"value":"0,0E+00","module":"B4"},{"value":"0,0E+00","module":"B5"},{"value":"1,02E-10","module":"B6"},{"value":"0,0E+00","module":"B7"},{"value":"0,0E+00","module":"C1"},{"value":"0,0E+00","module":"C2"},{"value":"1,90E-11","module":"C3"},{"value":"6,00E-12","module":"C4"},{"value":"-1,88E-09","module":"D"}]},{"parameter":"HTP-nc","unit":"CTUh","values":[{"value":"3,60E-06","module":"A1"},{"value":"2,14E-09","module":"A2"},{"value":"2,40E-09","module":"A3"},{"value":"4,36E-10","module":"A4"},{"value":"7,23E-08","module":"A5"},{"value":"0,0E+00","module":"B1"},{"value":"0,0E+00","module":"B2"},{"value":"0,0E+00","module":"B3"},{"value":"0,0E+00","module":"B4"},{"value":"0,0E+00","module":"B5"},{"value":"2,64E-09","module":"B6"},{"value":"0,0E+00","module":"B7"},{"value":"0,0E+00","module":"C1"},{"value":"1,45E-10","module":"C2"},{"value":"8,16E-10","module":"C3"},{"value":"1,15E-10","module":"C4"},{"value":"-1,60E-07","module":"D"}]},{"parameter":"SQP","unit":"unitless","values":[{"value":"5,13E+01","module":"A1"},{"value":"1,30E+00","module":"A2"},{"value":"5,02E+00","module":"A3"},{"value":"7,07E-01","module":"A4"},{"value":"1,19E+00","module":"A5"},{"value":"0,0E+00","module":"B1"},{"value":"0,0E+00","module":"B2"},{"value":"0,0E+00","module":"B3"},{"value":"0,0E+00","module":"B4"},{"value":"0,0E+00","module":"B5"},{"value":"3,55E+00","module":"B6"},{"value":"0,0E+00","module":"B7"},{"value":"0,0E+00","module":"C1"},{"value":"1,26E-01","module":"C2"},{"value":"7,76E-03","module":"C3"},{"value":"2,31E-01","module":"C4"},{"value":"-3,61E+00","module":"D"}]},{"parameter":"IRP","unit":"kBq U235-eq.","values":[{"value":"1,49E-01","module":"A1"},{"value":"1,22E-02","module":"A2"},{"value":"1,06E-01","module":"A3"},{"value":"2,69E-03","module":"A4"},{"value":"5,53E-03","module":"A5"},{"value":"0,0E+00","module":"B1"},{"value":"0,0E+00","module":"B2"},{"value":"0,0E+00","module":"B3"},{"value":"0,0E+00","module":"B4"},{"value":"0,0E+00","module":"B5"},{"value":"1,43E-01","module":"B6"},{"value":"0,0E+00","module":"B7"},{"value":"0,0E+00","module":"C1"},{"value":"7,98E-04","module":"C2"},{"value":"1,07E-04","module":"C3"},{"value":"5,58E-04","module":"C4"},{"value":"-2,80E-03","module":"D"}]}],"resource_use":[{"parameter":"PERE","unit":"MJ","values":[{"value":"1,04E+01","module":"A1"},{"value":"3,08E-02","module":"A2"},{"value":"1,83E+00","module":"A3"},{"value":"7,76E-03","module":"A4"},{"value":"2,46E-01","module":"A5"},{"value":"0,0E+00","module":"B1"},{"value":"0,0E+00","module":"B2"},{"value":"0,0E+00","module":"B3"},{"value":"0,0E+00","module":"B4"},{"value":"0,0E+00","module":"B5"},{"value":"1,81E+00","module":"B6"},{"value":"0,0E+00","module":"B7"},{"value":"0,0E+00","module":"C1"},{"value":"2,58E-03","module":"C2"},{"value":"2,33E-03","module":"C3"},{"value":"9,81E-03","module":"C4"},{"value":"-2,10E+00","module":"D"}]},{"parameter":"PERM","unit":"MJ","values":[{"value":"1,33E+00","module":"A1"},{"value":"0,0E+00","module":"A2"},{"value":"0,0E+00","module":"A3"},{"value":"0,0E+00","module":"A4"},{"value":"-1,23E+00","module":"A5"},{"value":"0,0E+00","module":"B1"},{"value":"0,0E+00","module":"B2"},{"value":"0,0E+00","module":"B3"},{"value":"0,0E+00","module":"B4"},{"value":"0,0E+00","module":"B5"},{"value":"0,0E+00","module":"B6"},{"value":"0,0E+00","module":"B7"},{"value":"0,0E+00","module":"C1"},{"value":"0,0E+00","module":"C2"},{"value":"0,0E+00","module":"C3"},{"value":"0,0E+00","module":"C4"},{"value":"0,0E+00","module":"D"}]},{"parameter":"PERT","unit":"MJ","values":[{"value":"1,17E+01","module":"A1"},{"value":"3,08E-02","module":"A2"},{"value":"1,83E+00","module":"A3"},{"value":"7,76E-03","module":"A4"},{"value":"-9,87E-01","module":"A5"},{"value":"0,0E+00","module":"B1"},{"value":"0,0E+00","module":"B2"},{"value":"0,0E+00","module":"B3"},{"value":"0,0E+00","module":"B4"},{"value":"0,0E+00","module":"B5"},{"value":"1,81E+00","module":"B6"},{"value":"0,0E+00","module":"B7"},{"value":"0,0E+00","module":"C1"},{"value":"2,58E-03","module":"C2"},{"value":"2,33E-03","module":"C3"},{"value":"9,81E-03","module":"C4"},{"value":"-2,10E+00","module":"D"}]},{"parameter":"PENRE","unit":"MJ","values":[{"value":"4,60E+01","module":"A1"},{"value":"2,81E+00","module":"A2"},{"value":"4,59E+00","module":"A3"},{"value":"6,16E-01","module":"A4"},{"value":"1,12E+00","module":"A5"},{"value":"0,0E+00","module":"B1"},{"value":"0,0E+00","module":"B2"},{"value":"0,0E+00","module":"B3"},{"value":"0,0E+00","module":"B4"},{"value":"0,0E+00","module":"B5"},{"value":"6,03E+00","module":"B6"},{"value":"0,0E+00","module":"B7"},{"value":"0,0E+00","module":"C1"},{"value":"1,83E-01","module":"C2"},{"value":"4,41E-02","module":"C3"},{"value":"9,24E-02","module":"C4"},{"value":"-1,05E+00","module":"D"}]},{"parameter":"PENRM","unit":"MJ","values":[{"value":"5,86E+00","module":"A1"},{"value":"0,0E+00","module":"A2"},{"value":"0,0E+00","module":"A3"},{"value":"0,0E+00","module":"A4"},{"value":"-2,36E-02","module":"A5"},{"value":"0,0E+00","module":"B1"},{"value":"0,0E+00","module":"B2"},{"value":"0,0E+00","module":"B3"},{"value":"0,0E+00","module":"B4"},{"value":"0,0E+00","module":"B5"},{"value":"0,0E+00","module":"B6"},{"value":"0,0E+00","module":"B7"},{"value":"0,0E+00","module":"C1"},{"value":"0,0E+00","module":"C2"},{"value":"-5,43E+00","module":"C3"},{"value":"0,0E+00","module":"C4"},{"value":"0,0E+00","module":"D"}]},{"parameter":"PENRT","unit":"MJ","values":[{"value":"5,18E+01","module":"A1"},{"value":"2,81E+00","module":"A2"},{"value":"4,59E+00","module":"A3"},{"value":"6,16E-01","module":"A4"},{"value":"1,09E+00","module":"A5"},{"value":"0,0E+00","module":"B1"},{"value":"0,0E+00","module":"B2"},{"value":"0,0E+00","module":"B3"},{"value":"0,0E+00","module":"B4"},{"value":"0,0E+00","module":"B5"},{"value":"6,03E+00","module":"B6"},{"value":"0,0E+00","module":"B7"},{"value":"0,0E+00","module":"C1"},{"value":"1,83E-01","module":"C2"},{"value":"-5,38E+00","module":"C3"},{"value":"9,24E-02","module":"C4"},{"value":"-1,05E+00","module":"D"}]},{"parameter":"SM","unit":"kg","values":[{"value":"2,39E-01","module":"A1"},{"value":"0,0E+00","module":"A2"},{"value":"1,98E-03","module":"A3"},{"value":"0,0E+00","module":"A4"},{"value":"4,85E-03","module":"A5"},{"value":"0,0E+00","module":"B1"},{"value":"0,0E+00","module":"B2"},{"value":"0,0E+00","module":"B3"},{"value":"0,0E+00","module":"B4"},{"value":"0,0E+00","module":"B5"},{"value":"0,0E+00","module":"B6"},{"value":"0,0E+00","module":"B7"},{"value":"0,0E+00","module":"C1"},{"value":"0,0E+00","module":"C2"},{"value":"0,0E+00","module":"C3"},{"value":"8,78E-04","module":"C4"},{"value":"2,48E-02","module":"D"}]},{"parameter":"RSF","unit":"MJ","values":[{"value":"9,63E-02","module":"A1"},{"value":"1,03E-03","module":"A2"},{"value":"1,57E-02","module":"A3"},{"value":"2,71E-04","module":"A4"},{"value":"2,29E-03","module":"A5"},{"value":"0,0E+00","module":"B1"},{"value":"0,0E+00","module":"B2"},{"value":"0,0E+00","module":"B3"},{"value":"0,0E+00","module":"B4"},{"value":"0,0E+00","module":"B5"},{"value":"2,11E-02","module":"B6"},{"value":"0,0E+00","module":"B7"},{"value":"0,0E+00","module":"C1"},{"value":"9,23E-05","module":"C2"},{"value":"5,10E-05","module":"C3"},{"value":"2,03E-04","module":"C4"},{"value":"2,04E-03","module":"D"}]},{"parameter":"NRSF","unit":"MJ","values":[{"value":"8,65E-02","module":"A1"},{"value":"3,03E-03","module":"A2"},{"value":"5,03E-02","module":"A3"},{"value":"9,10E-04","module":"A4"},{"value":"3,04E-03","module":"A5"},{"value":"0,0E+00","module":"B1"},{"value":"0,0E+00","module":"B2"},{"value":"0,0E+00","module":"B3"},{"value":"0,0E+00","module":"B4"},{"value":"0,0E+00","module":"B5"},{"value":"6,76E-02","module":"B6"},{"value":"0,0E+00","module":"B7"},{"value":"0,0E+00","module":"C1"},{"value":"3,29E-04","module":"C2"},{"value":"0,0E+00","module":"C3"},{"value":"1,55E-04","module":"C4"},{"value":"-1,02E-01","module":"D"}]},{"parameter":"FW","unit":"m3","values":[{"value":"1,25E-01","module":"A1"},{"value":"2,31E-04","module":"A2"},{"value":"5,41E-03","module":"A3"},{"value":"7,02E-05","module":"A4"},{"value":"2,66E-03","module":"A5"},{"value":"0,0E+00","module":"B1"},{"value":"0,0E+00","module":"B2"},{"value":"0,0E+00","module":"B3"},{"value":"0,0E+00","module":"B4"},{"value":"0,0E+00","module":"B5"},{"value":"5,79E-03","module":"B6"},{"value":"0,0E+00","module":"B7"},{"value":"0,0E+00","module":"C1"},{"value":"1,92E-05","module":"C2"},{"value":"3,46E-04","module":"C3"},{"value":"1,19E-04","module":"C4"},{"value":"-4,24E-03","module":"D"}]}],"end_of_life_waste":[{"parameter":"HWD","unit":"kg","values":[{"value":"3,13E-02","module":"A1"},{"value":"1,32E-04","module":"A2"},{"value":"7,90E-03","module":"A3"},{"value":"3,37E-05","module":"A4"},{"value":"9,33E-04","module":"A5"},{"value":"0,0E+00","module":"B1"},{"value":"0,0E+00","module":"B2"},{"value":"0,0E+00","module":"B3"},{"value":"0,0E+00","module":"B4"},{"value":"0,0E+00","module":"B5"},{"value":"3,22E-04","module":"B6"},{"value":"0,0E+00","module":"B7"},{"value":"0,0E+00","module":"C1"},{"value":"9,32E-06","module":"C2"},{"value":"0,0E+00","module":"C3"},{"value":"7,30E-03","module":"C4"},{"value":"-9,75E-04","module":"D"}]},{"parameter":"NHWD","unit":"kg","values":[{"value":"1,16E+00","module":"A1"},{"value":"8,27E-02","module":"A2"},{"value":"4,60E-02","module":"A3"},{"value":"5,36E-02","module":"A4"},{"value":"1,34E-01","module":"A5"},{"value":"0,0E+00","module":"B1"},{"value":"0,0E+00","module":"B2"},{"value":"0,0E+00","module":"B3"},{"value":"0,0E+00","module":"B4"},{"value":"0,0E+00","module":"B5"},{"value":"1,65E-02","module":"B6"},{"value":"0,0E+00","module":"B7"},{"value":"0,0E+00","module":"C1"},{"value":"8,73E-03","module":"C2"},{"value":"0,0E+00","module":"C3"},{"value":"3,26E-01","module":"C4"},{"value":"-4,78E-02","module":"D"}]},{"parameter":"RWD","unit":"kg","values":[{"value":"1,35E-04","module":"A1"},{"value":"1,94E-05","module":"A2"},{"value":"4,90E-05","module":"A3"},{"value":"4,21E-06","module":"A4"},{"value":"4,19E-06","module":"A5"},{"value":"0,0E+00","module":"B1"},{"value":"0,0E+00","module":"B2"},{"value":"0,0E+00","module":"B3"},{"value":"0,0E+00","module":"B4"},{"value":"0,0E+00","module":"B5"},{"value":"6,56E-05","module":"B6"},{"value":"0,0E+00","module":"B7"},{"value":"0,0E+00","module":"C1"},{"value":"1,25E-06","module":"C2"},{"value":"0,0E+00","module":"C3"},{"value":"6,22E-07","module":"C4"},{"value":"-2,38E-06","module":"D"}]}],"end_of_life_flow":[{"parameter":"CRU","unit":"kg","values":[{"value":"0,0E+00","module":"A1"},{"value":"0,0E+00","module":"A2"},{"value":"0,0E+00","module":"A3"},{"value":"0,0E+00","module":"A4"},{"value":"0,0E+00","module":"A5"},{"value":"0,0E+00","module":"B1"},{"value":"0,0E+00","module":"B2"},{"value":"0,0E+00","module":"B3"},{"value":"0,0E+00","module":"B4"},{"value":"0,0E+00","module":"B5"},{"value":"0,0E+00","module":"B6"},{"value":"0,0E+00","module":"B7"},{"value":"0,0E+00","module":"C1"},{"value":"0,0E+00","module":"C2"},{"value":"0,0E+00","module":"C3"},{"value":"0,0E+00","module":"C4"},{"value":"0,0E+00","module":"D"}]},{"parameter":"MFR","unit":"kg","values":[{"value":"0,0E+00","module":"A1"},{"value":"0,0E+00","module":"A2"},{"value":"3,31E-02","module":"A3"},{"value":"0,0E+00","module":"A4"},{"value":"6,23E-03","module":"A5"},{"value":"0,0E+00","module":"B1"},{"value":"0,0E+00","module":"B2"},{"value":"0,0E+00","module":"B3"},{"value":"0,0E+00","module":"B4"},{"value":"0,0E+00","module":"B5"},{"value":"0,0E+00","module":"B6"},{"value":"0,0E+00","module":"B7"},{"value":"0,0E+00","module":"C1"},{"value":"0,0E+00","module":"C2"},{"value":"2,59E-01","module":"C3"},{"value":"1,46E-05","module":"C4"},{"value":"-9,71E-04","module":"D"}]},{"parameter":"MER","unit":"kg","values":[{"value":"0,0E+00","module":"A1"},{"value":"0,0E+00","module":"A2"},{"value":"6,35E-07","module":"A3"},{"value":"0,0E+00","module":"A4"},{"value":"1,03E-01","module":"A5"},{"value":"0,0E+00","module":"B1"},{"value":"0,0E+00","module":"B2"},{"value":"0,0E+00","module":"B3"},{"value":"0,0E+00","module":"B4"},{"value":"0,0E+00","module":"B5"},{"value":"0,0E+00","module":"B6"},{"value":"0,0E+00","module":"B7"},{"value":"0,0E+00","module":"C1"},{"value":"0,0E+00","module":"C2"},{"value":"1,45E-01","module":"C3"},{"value":"2,21E-05","module":"C4"},{"value":"-1,28E-04","module":"D"}]},{"parameter":"EEE","unit":"MJ","values":[{"value":"0,0E+00","module":"A1"},{"value":"0,0E+00","module":"A2"},{"value":"1,96E-02","module":"A3"},{"value":"0,0E+00","module":"A4"},{"value":"7,46E-02","module":"A5"},{"value":"0,0E+00","module":"B1"},{"value":"0,0E+00","module":"B2"},{"value":"0,0E+00","module":"B3"},{"value":"0,0E+00","module":"B4"},{"value":"0,0E+00","module":"B5"},{"value":"0,0E+00","module":"B6"},{"value":"0,0E+00","module":"B7"},{"value":"0,0E+00","module":"C1"},{"value":"0,0E+00","module":"C2"},{"value":"2,32E-01","module":"C3"},{"value":"2,14E-04","module":"C4"},{"value":"-3,13E-04","module":"D"}]},{"parameter":"EET","unit":"MJ","values":[{"value":"0,0E+00","module":"A1"},{"value":"0,0E+00","module":"A2"},{"value":"2,97E-01","module":"A3"},{"value":"0,0E+00","module":"A4"},{"value":"1,13E+00","module":"A5"},{"value":"0,0E+00","module":"B1"},{"value":"0,0E+00","module":"B2"},{"value":"0,0E+00","module":"B3"},{"value":"0,0E+00","module":"B4"},{"value":"0,0E+00","module":"B5"},{"value":"0,0E+00","module":"B6"},{"value":"0,0E+00","module":"B7"},{"value":"0,0E+00","module":"C1"},{"value":"0,0E+00","module":"C2"},{"value":"3,52E+00","module":"C3"},{"value":"3,24E-03","module":"C4"},{"value":"-4,74E-03","module":"D"}]}]}