{"product_name":"AG, Skanska Industrial Solutions, Sundsvall asfaltverk","epd_id":"NEPD-7044-6446","compliance":["EN 15804+A2","ISO 14025","ISO 21930"],"producer_name":"Skanska Industrial Solutions AB","environmental_impact":[{"parameter":"GWP-total","unit":"kg CO2-eq.","values":[{"value":"7,77E+00","module":"A1"},{"value":"8,33E-01","module":"A2"},{"value":"1,69E+01","module":"A3"},{"value":"3,05E+00","module":"A4"},{"value":"1,43E+00","module":"C1"},{"value":"3,05E+00","module":"C2"},{"value":"8,46E-01","module":"C3"},{"value":"0,0E+00","module":"C4"},{"value":"-2,31E+01","module":"D"}]},{"parameter":"GWP-fossil","unit":"kg CO2-eq.","values":[{"value":"7,98E+00","module":"A1"},{"value":"8,32E-01","module":"A2"},{"value":"1,69E+01","module":"A3"},{"value":"3,05E+00","module":"A4"},{"value":"1,43E+00","module":"C1"},{"value":"3,05E+00","module":"C2"},{"value":"8,46E-01","module":"C3"},{"value":"0,0E+00","module":"C4"},{"value":"-2,30E+01","module":"D"}]},{"parameter":"GWP-biogenic","unit":"kg CO2-eq.","values":[{"value":"-2,27E-01","module":"A1"},{"value":"6,30E-04","module":"A2"},{"value":"9,00E-03","module":"A3"},{"value":"2,31E-03","module":"A4"},{"value":"4,81E-04","module":"C1"},{"value":"2,31E-03","module":"C2"},{"value":"1,59E-04","module":"C3"},{"value":"0,0E+00","module":"C4"},{"value":"0,0E+00","module":"D"}]},{"parameter":"GWP-luluc","unit":"kg CO2-eq.","values":[{"value":"1,41E-02","module":"A1"},{"value":"2,53E-04","module":"A2"},{"value":"2,99E-03","module":"A3"},{"value":"9,28E-04","module":"A4"},{"value":"1,19E-04","module":"C1"},{"value":"9,28E-04","module":"C2"},{"value":"6,69E-05","module":"C3"},{"value":"0,0E+00","module":"C4"},{"value":"-1,84E-02","module":"D"}]},{"parameter":"ODP","unit":"kg CFC 11-eq.","values":[{"value":"8,28E-07","module":"A1"},{"value":"2,01E-07","module":"A2"},{"value":"3,46E-06","module":"A3"},{"value":"7,35E-07","module":"A4"},{"value":"3,09E-07","module":"C1"},{"value":"7,35E-07","module":"C2"},{"value":"1,84E-07","module":"C3"},{"value":"0,0E+00","module":"C4"},{"value":"-3,40E-05","module":"D"}]},{"parameter":"AP","unit":"mol H+-eq.","values":[{"value":"1,26E-01","module":"A1"},{"value":"2,67E-03","module":"A2"},{"value":"2,51E-01","module":"A3"},{"value":"9,80E-03","module":"A4"},{"value":"1,50E-02","module":"C1"},{"value":"9,80E-03","module":"C2"},{"value":"8,88E-03","module":"C3"},{"value":"0,0E+00","module":"C4"},{"value":"-2,32E-01","module":"D"}]},{"parameter":"POCP","unit":"kg NMVOC-eq.","values":[{"value":"1,33E-01","module":"A1"},{"value":"2,57E-03","module":"A2"},{"value":"3,27E-01","module":"A3"},{"value":"9,41E-03","module":"A4"},{"value":"1,99E-02","module":"C1"},{"value":"9,41E-03","module":"C2"},{"value":"1,18E-02","module":"C3"},{"value":"0,0E+00","module":"C4"},{"value":"-2,75E-01","module":"D"}]},{"parameter":"ADPE","unit":"kg Sb-eq.","values":[{"value":"3,64E-05","module":"A1"},{"value":"1,48E-05","module":"A2"},{"value":"7,48E-05","module":"A3"},{"value":"5,42E-05","module":"A4"},{"value":"2,31E-06","module":"C1"},{"value":"5,42E-05","module":"C2"},{"value":"1,30E-06","module":"C3"},{"value":"0,0E+00","module":"C4"},{"value":"-2,04E-04","module":"D"}]},{"parameter":"ADPF","unit":"MJ","values":[{"value":"1,17E+03","module":"A1"},{"value":"1,35E+01","module":"A2"},{"value":"2,49E+02","module":"A3"},{"value":"4,95E+01","module":"A4"},{"value":"1,97E+01","module":"C1"},{"value":"4,95E+01","module":"C2"},{"value":"1,17E+01","module":"C3"},{"value":"0,0E+00","module":"C4"},{"value":"-2,16E+03","module":"D"}]},{"parameter":"WDP","unit":"m3 world-eq.","values":[{"value":"2,46E+00","module":"A1"},{"value":"1,03E+01","module":"A2"},{"value":"2,95E+02","module":"A3"},{"value":"3,79E+01","module":"A4"},{"value":"5,42E+00","module":"C1"},{"value":"3,79E+01","module":"C2"},{"value":"2,48E+00","module":"C3"},{"value":"0,0E+00","module":"C4"},{"value":"-1,76E+04","module":"D"}]},{"parameter":"EP-freshwater","unit":"kg P-eq.","values":[{"value":"1,92E-04","module":"A1"},{"value":"6,62E-06","module":"A2"},{"value":"1,25E-04","module":"A3"},{"value":"2,43E-05","module":"A4"},{"value":"5,53E-06","module":"C1"},{"value":"2,43E-05","module":"C2"},{"value":"3,09E-06","module":"C3"},{"value":"0,0E+00","module":"C4"},{"value":"-4,82E-04","module":"D"}]},{"parameter":"EP-marine","unit":"kg N-eq.","values":[{"value":"3,98E-02","module":"A1"},{"value":"5,86E-04","module":"A2"},{"value":"1,09E-01","module":"A3"},{"value":"2,15E-03","module":"A4"},{"value":"6,60E-03","module":"C1"},{"value":"2,15E-03","module":"C2"},{"value":"3,92E-03","module":"C3"},{"value":"0,0E+00","module":"C4"},{"value":"-4,43E-02","module":"D"}]},{"parameter":"EP-terrestrial","unit":"mol N-eq.","values":[{"value":"5,30E-01","module":"A1"},{"value":"6,54E-03","module":"A2"},{"value":"1,20E+00","module":"A3"},{"value":"2,40E-02","module":"A4"},{"value":"7,24E-02","module":"C1"},{"value":"2,40E-02","module":"C2"},{"value":"4,30E-02","module":"C3"},{"value":"0,0E+00","module":"C4"},{"value":"-5,02E-01","module":"D"}]},{"parameter":"GWP-IOBC","unit":"kg CO2-eq.","values":[{"value":"7,94E+00","module":"A1"},{"value":"8,28E-01","module":"A2"},{"value":"1,68E+01","module":"A3"},{"value":"3,03E+00","module":"A4"},{"value":"1,35E+00","module":"C1"},{"value":"3,03E+00","module":"C2"},{"value":"8,02E-01","module":"C3"},{"value":"0,0E+00","module":"C4"},{"value":"-2,25E+01","module":"D"}]}],"additional_environmental_impact":[{"parameter":"PM","unit":"disease incidence","values":[{"value":"1,03E-06","module":"A1"},{"value":"6,68E-08","module":"A2"},{"value":"6,45E-06","module":"A3"},{"value":"2,45E-07","module":"A4"},{"value":"3,95E-07","module":"C1"},{"value":"2,45E-07","module":"C2"},{"value":"2,35E-07","module":"C3"},{"value":"0,0E+00","module":"C4"},{"value":"-1,47E-06","module":"D"}]},{"parameter":"ETP-fw","unit":"CTUe","values":[{"value":"4,34E+03","module":"A1"},{"value":"9,88E+00","module":"A2"},{"value":"1,66E+02","module":"A3"},{"value":"3,62E+01","module":"A4"},{"value":"1,08E+01","module":"C1"},{"value":"3,62E+01","module":"C2"},{"value":"6,39E+00","module":"C3"},{"value":"0,0E+00","module":"C4"},{"value":"-1,37E+03","module":"D"}]},{"parameter":"HTP-c","unit":"CTUh","values":[{"value":"6,28E-09","module":"A1"},{"value":"0,0E+00","module":"A2"},{"value":"1,05E-08","module":"A3"},{"value":"0,0E+00","module":"A4"},{"value":"4,17E-10","module":"C1"},{"value":"0,0E+00","module":"C2"},{"value":"0,0E+00","module":"C3"},{"value":"0,0E+00","module":"C4"},{"value":"-1,35E-08","module":"D"}]},{"parameter":"HTP-nc","unit":"CTUh","values":[{"value":"1,36E-07","module":"A1"},{"value":"9,55E-09","module":"A2"},{"value":"1,78E-07","module":"A3"},{"value":"3,50E-08","module":"A4"},{"value":"1,01E-08","module":"C1"},{"value":"3,50E-08","module":"C2"},{"value":"6,30E-09","module":"C3"},{"value":"0,0E+00","module":"C4"},{"value":"-3,38E-07","module":"D"}]},{"parameter":"SQP","unit":"unitless","values":[{"value":"2,04E+02","module":"A1"},{"value":"1,55E+01","module":"A2"},{"value":"3,51E+01","module":"A3"},{"value":"5,68E+01","module":"A4"},{"value":"2,51E+00","module":"C1"},{"value":"5,68E+01","module":"C2"},{"value":"1,49E+00","module":"C3"},{"value":"0,0E+00","module":"C4"},{"value":"-4,88E+02","module":"D"}]},{"parameter":"IRP","unit":"kBq U235-eq.","values":[{"value":"2,21E-01","module":"A1"},{"value":"5,90E-02","module":"A2"},{"value":"9,60E-01","module":"A3"},{"value":"2,16E-01","module":"A4"},{"value":"8,47E-02","module":"C1"},{"value":"2,16E-01","module":"C2"},{"value":"5,01E-02","module":"C3"},{"value":"0,0E+00","module":"C4"},{"value":"-1,09E+01","module":"D"}]}],"resource_use":[{"parameter":"PERE","unit":"MJ","values":[{"value":"8,35E+00","module":"A1"},{"value":"1,70E-01","module":"A2"},{"value":"1,45E+01","module":"A3"},{"value":"6,23E-01","module":"A4"},{"value":"1,16E-01","module":"C1"},{"value":"6,23E-01","module":"C2"},{"value":"6,32E-02","module":"C3"},{"value":"0,0E+00","module":"C4"},{"value":"-1,20E+02","module":"D"}]},{"parameter":"PERM","unit":"MJ","values":[{"value":"0,0E+00","module":"A1"},{"value":"0,0E+00","module":"A2"},{"value":"0,0E+00","module":"A3"},{"value":"0,0E+00","module":"A4"},{"value":"0,0E+00","module":"C1"},{"value":"0,0E+00","module":"C2"},{"value":"0,0E+00","module":"C3"},{"value":"0,0E+00","module":"C4"},{"value":"0,0E+00","module":"D"}]},{"parameter":"PERT","unit":"MJ","values":[{"value":"8,35E+00","module":"A1"},{"value":"1,70E-01","module":"A2"},{"value":"1,45E+01","module":"A3"},{"value":"6,23E-01","module":"A4"},{"value":"1,16E-01","module":"C1"},{"value":"6,23E-01","module":"C2"},{"value":"6,32E-02","module":"C3"},{"value":"0,0E+00","module":"C4"},{"value":"-1,20E+02","module":"D"}]},{"parameter":"PENRE","unit":"MJ","values":[{"value":"1,68E+02","module":"A1"},{"value":"1,36E+01","module":"A2"},{"value":"2,45E+02","module":"A3"},{"value":"4,99E+01","module":"A4"},{"value":"1,96E+01","module":"C1"},{"value":"4,99E+01","module":"C2"},{"value":"1,17E+01","module":"C3"},{"value":"0,0E+00","module":"C4"},{"value":"-2,16E+03","module":"D"}]},{"parameter":"PENRM","unit":"MJ","values":[{"value":"1,77E+03","module":"A1"},{"value":"0,0E+00","module":"A2"},{"value":"0,0E+00","module":"A3"},{"value":"0,0E+00","module":"A4"},{"value":"0,0E+00","module":"C1"},{"value":"0,0E+00","module":"C2"},{"value":"-1,77E+03","module":"C3"},{"value":"0,0E+00","module":"C4"},{"value":"0,0E+00","module":"D"}]},{"parameter":"PENRT","unit":"MJ","values":[{"value":"1,94E+03","module":"A1"},{"value":"1,36E+01","module":"A2"},{"value":"2,45E+02","module":"A3"},{"value":"4,99E+01","module":"A4"},{"value":"1,96E+01","module":"C1"},{"value":"4,99E+01","module":"C2"},{"value":"-1,76E+03","module":"C3"},{"value":"0,0E+00","module":"C4"},{"value":"-2,16E+03","module":"D"}]},{"parameter":"SM","unit":"kg","values":[{"value":"4,00E+02","module":"A1"},{"value":"4,66E-03","module":"A2"},{"value":"6,18E+00","module":"A3"},{"value":"1,71E-02","module":"A4"},{"value":"9,91E-03","module":"C1"},{"value":"1,71E-02","module":"C2"},{"value":"5,74E-03","module":"C3"},{"value":"0,0E+00","module":"C4"},{"value":"-4,57E+01","module":"D"}]},{"parameter":"RSF","unit":"MJ","values":[{"value":"0,0E+00","module":"A1"},{"value":"5,95E-03","module":"A2"},{"value":"9,04E-02","module":"A3"},{"value":"2,18E-02","module":"A4"},{"value":"3,38E-03","module":"C1"},{"value":"2,18E-02","module":"C2"},{"value":"1,56E-03","module":"C3"},{"value":"0,0E+00","module":"C4"},{"value":"-1,31E+00","module":"D"}]},{"parameter":"NRSF","unit":"MJ","values":[{"value":"0,0E+00","module":"A1"},{"value":"2,00E-02","module":"A2"},{"value":"5,91E-01","module":"A3"},{"value":"7,32E-02","module":"A4"},{"value":"3,92E-02","module":"C1"},{"value":"7,32E-02","module":"C2"},{"value":"2,29E-02","module":"C3"},{"value":"0,0E+00","module":"C4"},{"value":"-5,45E-01","module":"D"}]},{"parameter":"FW","unit":"m3","values":[{"value":"4,71E-02","module":"A1"},{"value":"1,54E-03","module":"A2"},{"value":"1,14E-01","module":"A3"},{"value":"5,64E-03","module":"A4"},{"value":"1,31E-02","module":"C1"},{"value":"5,64E-03","module":"C2"},{"value":"6,02E-04","module":"C3"},{"value":"0,0E+00","module":"C4"},{"value":"-1,06E+00","module":"D"}]}],"end_of_life_waste":[{"parameter":"HWD","unit":"kg","values":[{"value":"4,25E-03","module":"A1"},{"value":"7,39E-04","module":"A2"},{"value":"1,65E-02","module":"A3"},{"value":"2,71E-03","module":"A4"},{"value":"5,92E-04","module":"C1"},{"value":"2,71E-03","module":"C2"},{"value":"3,44E-04","module":"C3"},{"value":"0,0E+00","module":"C4"},{"value":"-8,69E-01","module":"D"}]},{"parameter":"NHWD","unit":"kg","values":[{"value":"2,87E-01","module":"A1"},{"value":"1,17E+00","module":"A2"},{"value":"7,90E-01","module":"A3"},{"value":"4,30E+00","module":"A4"},{"value":"2,41E-02","module":"C1"},{"value":"4,30E+00","module":"C2"},{"value":"1,38E-02","module":"C3"},{"value":"0,0E+00","module":"C4"},{"value":"-2,81E+00","module":"D"}]},{"parameter":"RWD","unit":"kg","values":[{"value":"1,26E-02","module":"A1"},{"value":"9,22E-05","module":"A2"},{"value":"1,48E-03","module":"A3"},{"value":"3,38E-04","module":"A4"},{"value":"1,37E-04","module":"C1"},{"value":"3,38E-04","module":"C2"},{"value":"8,12E-05","module":"C3"},{"value":"0,0E+00","module":"C4"},{"value":"-1,59E-02","module":"D"}]}],"end_of_life_flow":[{"parameter":"CRU","unit":"kg","values":[{"value":"0,0E+00","module":"A1"},{"value":"0,0E+00","module":"A2"},{"value":"0,0E+00","module":"A3"},{"value":"0,0E+00","module":"A4"},{"value":"0,0E+00","module":"C1"},{"value":"0,0E+00","module":"C2"},{"value":"0,0E+00","module":"C3"},{"value":"0,0E+00","module":"C4"},{"value":"0,0E+00","module":"D"}]},{"parameter":"MFR","unit":"kg","values":[{"value":"2,00E-01","module":"A1"},{"value":"6,54E-05","module":"A2"},{"value":"1,34E-01","module":"A3"},{"value":"2,40E-04","module":"A4"},{"value":"3,70E-05","module":"C1"},{"value":"2,40E-04","module":"C2"},{"value":"9,00E+02","module":"C3"},{"value":"0,0E+00","module":"C4"},{"value":"-1,94E-01","module":"D"}]},{"parameter":"MER","unit":"kg","values":[{"value":"0,0E+00","module":"A1"},{"value":"4,04E-03","module":"A2"},{"value":"1,58E-02","module":"A3"},{"value":"1,48E-02","module":"A4"},{"value":"9,72E-03","module":"C1"},{"value":"1,48E-02","module":"C2"},{"value":"1,75E-05","module":"C3"},{"value":"0,0E+00","module":"C4"},{"value":"-1,37E-02","module":"D"}]},{"parameter":"EEE","unit":"MJ","values":[{"value":"1,14E-03","module":"A1"},{"value":"7,04E-04","module":"A2"},{"value":"1,61E-02","module":"A3"},{"value":"2,58E-03","module":"A4"},{"value":"1,16E-04","module":"C1"},{"value":"2,58E-03","module":"C2"},{"value":"5,99E-05","module":"C3"},{"value":"0,0E+00","module":"C4"},{"value":"-4,37E+00","module":"D"}]},{"parameter":"EET","unit":"MJ","values":[{"value":"1,73E-02","module":"A1"},{"value":"1,07E-02","module":"A2"},{"value":"2,44E-01","module":"A3"},{"value":"3,92E-02","module":"A4"},{"value":"1,75E-03","module":"C1"},{"value":"3,92E-02","module":"C2"},{"value":"9,07E-04","module":"C3"},{"value":"0,0E+00","module":"C4"},{"value":"-6,62E+01","module":"D"}]}]}