{"product_name":"Agb11 24323030 BIO RA30 Sone 1","epd_id":"NEPD-7357-6742","compliance":["EN 15804+A2","ISO 14025","ISO 21930"],"producer_name":"Brani AS","environmental_impact":[{"parameter":"GWP-total","unit":"kg CO2-eq.","values":[{"value":"8,15E+00","module":"A1"},{"value":"3,60E+00","module":"A2"},{"value":"2,68E+00","module":"A3"},{"value":"1,32E+00","module":"A4"},{"value":"1,77E+00","module":"A5"},{"value":"1,43E+00","module":"C1"},{"value":"3,05E+00","module":"C2"},{"value":"6,71E+00","module":"C3"},{"value":"0,0E+00","module":"C4"},{"value":"-2,74E+01","module":"D"}]},{"parameter":"GWP-fossil","unit":"kg CO2-eq.","values":[{"value":"1,40E+01","module":"A1"},{"value":"3,60E+00","module":"A2"},{"value":"2,67E+00","module":"A3"},{"value":"1,32E+00","module":"A4"},{"value":"1,77E+00","module":"A5"},{"value":"1,43E+00","module":"C1"},{"value":"3,05E+00","module":"C2"},{"value":"8,46E-01","module":"C3"},{"value":"0,0E+00","module":"C4"},{"value":"-2,74E+01","module":"D"}]},{"parameter":"GWP-biogenic","unit":"kg CO2-eq.","values":[{"value":"-5,85E+00","module":"A1"},{"value":"8,83E-04","module":"A2"},{"value":"8,71E-05","module":"A3"},{"value":"9,97E-04","module":"A4"},{"value":"1,22E-03","module":"A5"},{"value":"4,81E-04","module":"C1"},{"value":"2,31E-03","module":"C2"},{"value":"5,86E+00","module":"C3"},{"value":"0,0E+00","module":"C4"},{"value":"0,0E+00","module":"D"}]},{"parameter":"GWP-luluc","unit":"kg CO2-eq.","values":[{"value":"4,97E-02","module":"A1"},{"value":"7,06E-04","module":"A2"},{"value":"8,71E-03","module":"A3"},{"value":"4,00E-04","module":"A4"},{"value":"4,12E-04","module":"A5"},{"value":"1,19E-04","module":"C1"},{"value":"9,28E-04","module":"C2"},{"value":"6,69E-05","module":"C3"},{"value":"0,0E+00","module":"C4"},{"value":"-2,18E-02","module":"D"}]},{"parameter":"ODP","unit":"kg CFC 11-eq.","values":[{"value":"1,43E-06","module":"A1"},{"value":"7,72E-07","module":"A2"},{"value":"2,89E-07","module":"A3"},{"value":"3,17E-07","module":"A4"},{"value":"3,15E-07","module":"A5"},{"value":"3,09E-07","module":"C1"},{"value":"7,35E-07","module":"C2"},{"value":"1,84E-07","module":"C3"},{"value":"0,0E+00","module":"C4"},{"value":"-4,03E-05","module":"D"}]},{"parameter":"AP","unit":"mol H+-eq.","values":[{"value":"1,13E-01","module":"A1"},{"value":"8,11E-02","module":"A2"},{"value":"5,83E-02","module":"A3"},{"value":"4,23E-03","module":"A4"},{"value":"1,70E-02","module":"A5"},{"value":"1,50E-02","module":"C1"},{"value":"9,80E-03","module":"C2"},{"value":"8,88E-03","module":"C3"},{"value":"0,0E+00","module":"C4"},{"value":"-2,76E-01","module":"D"}]},{"parameter":"POCP","unit":"kg NMVOC-eq.","values":[{"value":"1,04E-01","module":"A1"},{"value":"5,47E-02","module":"A2"},{"value":"6,79E-02","module":"A3"},{"value":"4,06E-03","module":"A4"},{"value":"2,06E-02","module":"A5"},{"value":"1,99E-02","module":"C1"},{"value":"9,41E-03","module":"C2"},{"value":"1,18E-02","module":"C3"},{"value":"0,0E+00","module":"C4"},{"value":"-3,27E-01","module":"D"}]},{"parameter":"ADPE","unit":"kg Sb-eq.","values":[{"value":"7,70E-04","module":"A1"},{"value":"3,19E-05","module":"A2"},{"value":"4,01E-05","module":"A3"},{"value":"2,34E-05","module":"A4"},{"value":"5,22E-06","module":"A5"},{"value":"2,31E-06","module":"C1"},{"value":"5,42E-05","module":"C2"},{"value":"1,30E-06","module":"C3"},{"value":"0,0E+00","module":"C4"},{"value":"-2,43E-04","module":"D"}]},{"parameter":"ADPF","unit":"MJ","values":[{"value":"1,88E+03","module":"A1"},{"value":"4,91E+01","module":"A2"},{"value":"4,28E+01","module":"A3"},{"value":"2,14E+01","module":"A4"},{"value":"1,28E+02","module":"A5"},{"value":"1,97E+01","module":"C1"},{"value":"4,95E+01","module":"C2"},{"value":"1,17E+01","module":"C3"},{"value":"0,0E+00","module":"C4"},{"value":"-2,57E+03","module":"D"}]},{"parameter":"WDP","unit":"m3 world-eq.","values":[{"value":"1,82E+03","module":"A1"},{"value":"2,25E+01","module":"A2"},{"value":"1,24E+03","module":"A3"},{"value":"1,64E+01","module":"A4"},{"value":"1,50E+01","module":"A5"},{"value":"5,42E+00","module":"C1"},{"value":"3,79E+01","module":"C2"},{"value":"2,48E+00","module":"C3"},{"value":"0,0E+00","module":"C4"},{"value":"-2,08E+04","module":"D"}]},{"parameter":"EP-freshwater","unit":"kg P-eq.","values":[{"value":"3,86E-04","module":"A1"},{"value":"1,34E-05","module":"A2"},{"value":"2,00E-04","module":"A3"},{"value":"1,05E-05","module":"A4"},{"value":"1,63E-05","module":"A5"},{"value":"5,53E-06","module":"C1"},{"value":"2,43E-05","module":"C2"},{"value":"3,09E-06","module":"C3"},{"value":"0,0E+00","module":"C4"},{"value":"-5,72E-04","module":"D"}]},{"parameter":"EP-marine","unit":"kg N-eq.","values":[{"value":"3,10E-02","module":"A1"},{"value":"1,88E-02","module":"A2"},{"value":"2,48E-02","module":"A3"},{"value":"9,27E-04","module":"A4"},{"value":"6,56E-03","module":"A5"},{"value":"6,60E-03","module":"C1"},{"value":"2,15E-03","module":"C2"},{"value":"3,92E-03","module":"C3"},{"value":"0,0E+00","module":"C4"},{"value":"-5,26E-02","module":"D"}]},{"parameter":"EP-terrestrial","unit":"mol N-eq.","values":[{"value":"3,49E-01","module":"A1"},{"value":"2,10E-01","module":"A2"},{"value":"2,79E-01","module":"A3"},{"value":"1,03E-02","module":"A4"},{"value":"7,23E-02","module":"A5"},{"value":"7,24E-02","module":"C1"},{"value":"2,40E-02","module":"C2"},{"value":"4,30E-02","module":"C3"},{"value":"0,0E+00","module":"C4"},{"value":"-5,97E-01","module":"D"}]},{"parameter":"GWP-IOBC","unit":"kg CO2-eq.","values":[{"value":"1,18E+01","module":"A1"},{"value":"3,59E+00","module":"A2"},{"value":"2,84E+00","module":"A3"},{"value":"1,31E+00","module":"A4"},{"value":"1,71E+00","module":"A5"},{"value":"1,35E+00","module":"C1"},{"value":"3,03E+00","module":"C2"},{"value":"8,02E-01","module":"C3"},{"value":"0,0E+00","module":"C4"},{"value":"-2,67E+01","module":"D"}]}],"additional_environmental_impact":[{"parameter":"PM","unit":"disease incidence","values":[{"value":"7,60E-07","module":"A1"},{"value":"1,49E-07","module":"A2"},{"value":"3,14E-06","module":"A3"},{"value":"1,06E-07","module":"A4"},{"value":"3,39E-07","module":"A5"},{"value":"3,95E-07","module":"C1"},{"value":"2,45E-07","module":"C2"},{"value":"2,35E-07","module":"C3"},{"value":"0,0E+00","module":"C4"},{"value":"-1,75E-06","module":"D"}]},{"parameter":"ETP-fw","unit":"CTUe","values":[{"value":"6,12E+02","module":"A1"},{"value":"2,79E+01","module":"A2"},{"value":"4,21E+02","module":"A3"},{"value":"1,56E+01","module":"A4"},{"value":"3,64E+01","module":"A5"},{"value":"1,08E+01","module":"C1"},{"value":"3,62E+01","module":"C2"},{"value":"6,39E+00","module":"C3"},{"value":"0,0E+00","module":"C4"},{"value":"-1,63E+03","module":"D"}]},{"parameter":"HTP-c","unit":"CTUh","values":[{"value":"1,15E-08","module":"A1"},{"value":"8,82E-10","module":"A2"},{"value":"5,36E-09","module":"A3"},{"value":"0,0E+00","module":"A4"},{"value":"7,50E-10","module":"A5"},{"value":"4,17E-10","module":"C1"},{"value":"0,0E+00","module":"C2"},{"value":"0,0E+00","module":"C3"},{"value":"0,0E+00","module":"C4"},{"value":"-1,60E-08","module":"D"}]},{"parameter":"HTP-nc","unit":"CTUh","values":[{"value":"1,85E-07","module":"A1"},{"value":"2,36E-08","module":"A2"},{"value":"1,50E-07","module":"A3"},{"value":"1,51E-08","module":"A4"},{"value":"1,42E-08","module":"A5"},{"value":"1,01E-08","module":"C1"},{"value":"3,50E-08","module":"C2"},{"value":"6,30E-09","module":"C3"},{"value":"0,0E+00","module":"C4"},{"value":"-4,02E-07","module":"D"}]},{"parameter":"SQP","unit":"unitless","values":[{"value":"9,68E+02","module":"A1"},{"value":"1,88E+01","module":"A2"},{"value":"6,55E+02","module":"A3"},{"value":"2,45E+01","module":"A4"},{"value":"2,07E+01","module":"A5"},{"value":"2,51E+00","module":"C1"},{"value":"5,68E+01","module":"C2"},{"value":"1,49E+00","module":"C3"},{"value":"0,0E+00","module":"C4"},{"value":"-5,79E+02","module":"D"}]},{"parameter":"IRP","unit":"kBq U235-eq.","values":[{"value":"4,34E-01","module":"A1"},{"value":"2,15E-01","module":"A2"},{"value":"3,36E-01","module":"A3"},{"value":"9,33E-02","module":"A4"},{"value":"7,64E-02","module":"A5"},{"value":"8,47E-02","module":"C1"},{"value":"2,16E-01","module":"C2"},{"value":"5,01E-02","module":"C3"},{"value":"0,0E+00","module":"C4"},{"value":"-1,29E+01","module":"D"}]}],"resource_use":[{"parameter":"PERE","unit":"MJ","values":[{"value":"9,26E+01","module":"A1"},{"value":"3,49E-01","module":"A2"},{"value":"1,36E+02","module":"A3"},{"value":"2,69E-01","module":"A4"},{"value":"4,40E-01","module":"A5"},{"value":"1,16E-01","module":"C1"},{"value":"6,23E-01","module":"C2"},{"value":"6,32E-02","module":"C3"},{"value":"0,0E+00","module":"C4"},{"value":"-1,42E+02","module":"D"}]},{"parameter":"PERM","unit":"MJ","values":[{"value":"0,0E+00","module":"A1"},{"value":"0,0E+00","module":"A2"},{"value":"0,0E+00","module":"A3"},{"value":"0,0E+00","module":"A4"},{"value":"0,0E+00","module":"A5"},{"value":"0,0E+00","module":"C1"},{"value":"0,0E+00","module":"C2"},{"value":"0,0E+00","module":"C3"},{"value":"0,0E+00","module":"C4"},{"value":"0,0E+00","module":"D"}]},{"parameter":"PERT","unit":"MJ","values":[{"value":"9,26E+01","module":"A1"},{"value":"3,49E-01","module":"A2"},{"value":"1,36E+02","module":"A3"},{"value":"2,69E-01","module":"A4"},{"value":"4,40E-01","module":"A5"},{"value":"1,16E-01","module":"C1"},{"value":"6,23E-01","module":"C2"},{"value":"6,32E-02","module":"C3"},{"value":"0,0E+00","module":"C4"},{"value":"-1,42E+02","module":"D"}]},{"parameter":"PENRE","unit":"MJ","values":[{"value":"3,04E+02","module":"A1"},{"value":"4,91E+01","module":"A2"},{"value":"4,31E+01","module":"A3"},{"value":"2,15E+01","module":"A4"},{"value":"3,20E+01","module":"A5"},{"value":"1,96E+01","module":"C1"},{"value":"4,99E+01","module":"C2"},{"value":"1,17E+01","module":"C3"},{"value":"0,0E+00","module":"C4"},{"value":"-2,57E+03","module":"D"}]},{"parameter":"PENRM","unit":"MJ","values":[{"value":"2,08E+03","module":"A1"},{"value":"0,0E+00","module":"A2"},{"value":"0,0E+00","module":"A3"},{"value":"0,0E+00","module":"A4"},{"value":"9,60E+01","module":"A5"},{"value":"0,0E+00","module":"C1"},{"value":"0,0E+00","module":"C2"},{"value":"0,0E+00","module":"C3"},{"value":"0,0E+00","module":"C4"},{"value":"0,0E+00","module":"D"}]},{"parameter":"PENRT","unit":"MJ","values":[{"value":"1,88E+03","module":"A1"},{"value":"4,91E+01","module":"A2"},{"value":"4,31E+01","module":"A3"},{"value":"2,15E+01","module":"A4"},{"value":"1,28E+02","module":"A5"},{"value":"1,96E+01","module":"C1"},{"value":"4,99E+01","module":"C2"},{"value":"1,17E+01","module":"C3"},{"value":"0,0E+00","module":"C4"},{"value":"-2,57E+03","module":"D"}]},{"parameter":"SM","unit":"kg","values":[{"value":"2,87E+02","module":"A1"},{"value":"1,04E-02","module":"A2"},{"value":"7,66E-02","module":"A3"},{"value":"7,37E-03","module":"A4"},{"value":"8,20E-03","module":"A5"},{"value":"9,91E-03","module":"C1"},{"value":"1,71E-02","module":"C2"},{"value":"5,74E-03","module":"C3"},{"value":"0,0E+00","module":"C4"},{"value":"-5,42E+01","module":"D"}]},{"parameter":"RSF","unit":"MJ","values":[{"value":"2,17E-01","module":"A1"},{"value":"1,42E-02","module":"A2"},{"value":"3,06E-01","module":"A3"},{"value":"9,41E-03","module":"A4"},{"value":"1,31E-02","module":"A5"},{"value":"3,38E-03","module":"C1"},{"value":"2,18E-02","module":"C2"},{"value":"1,56E-03","module":"C3"},{"value":"0,0E+00","module":"C4"},{"value":"-1,56E+00","module":"D"}]},{"parameter":"NRSF","unit":"MJ","values":[{"value":"3,39E-01","module":"A1"},{"value":"4,62E-02","module":"A2"},{"value":"2,61E-02","module":"A3"},{"value":"3,16E-02","module":"A4"},{"value":"3,11E-02","module":"A5"},{"value":"3,92E-02","module":"C1"},{"value":"7,32E-02","module":"C2"},{"value":"2,29E-02","module":"C3"},{"value":"0,0E+00","module":"C4"},{"value":"-6,48E-01","module":"D"}]},{"parameter":"FW","unit":"m3","values":[{"value":"3,28E-01","module":"A1"},{"value":"2,36E-03","module":"A2"},{"value":"1,42E-01","module":"A3"},{"value":"2,43E-03","module":"A4"},{"value":"8,99E-03","module":"A5"},{"value":"1,31E-02","module":"C1"},{"value":"5,64E-03","module":"C2"},{"value":"6,02E-04","module":"C3"},{"value":"0,0E+00","module":"C4"},{"value":"-1,26E+00","module":"D"}]}],"end_of_life_waste":[{"parameter":"HWD","unit":"kg","values":[{"value":"2,80E-02","module":"A1"},{"value":"1,70E-03","module":"A2"},{"value":"8,35E-02","module":"A3"},{"value":"1,17E-03","module":"A4"},{"value":"1,03E-03","module":"A5"},{"value":"5,92E-04","module":"C1"},{"value":"2,71E-03","module":"C2"},{"value":"3,44E-04","module":"C3"},{"value":"0,0E+00","module":"C4"},{"value":"-1,03E+00","module":"D"}]},{"parameter":"NHWD","unit":"kg","values":[{"value":"1,33E+00","module":"A1"},{"value":"1,10E+00","module":"A2"},{"value":"7,18E-01","module":"A3"},{"value":"1,86E+00","module":"A4"},{"value":"5,08E-02","module":"A5"},{"value":"2,41E-02","module":"C1"},{"value":"4,30E+00","module":"C2"},{"value":"1,38E-02","module":"C3"},{"value":"0,0E+00","module":"C4"},{"value":"-3,34E+00","module":"D"}]},{"parameter":"RWD","unit":"kg","values":[{"value":"2,04E-02","module":"A1"},{"value":"3,45E-04","module":"A2"},{"value":"2,73E-04","module":"A3"},{"value":"1,46E-04","module":"A4"},{"value":"1,35E-03","module":"A5"},{"value":"1,37E-04","module":"C1"},{"value":"3,38E-04","module":"C2"},{"value":"8,12E-05","module":"C3"},{"value":"0,0E+00","module":"C4"},{"value":"-1,89E-02","module":"D"}]}],"end_of_life_flow":[{"parameter":"CRU","unit":"kg","values":[{"value":"0,0E+00","module":"A1"},{"value":"0,0E+00","module":"A2"},{"value":"0,0E+00","module":"A3"},{"value":"0,0E+00","module":"A4"},{"value":"0,0E+00","module":"A5"},{"value":"0,0E+00","module":"C1"},{"value":"0,0E+00","module":"C2"},{"value":"0,0E+00","module":"C3"},{"value":"0,0E+00","module":"C4"},{"value":"0,0E+00","module":"D"}]},{"parameter":"MFR","unit":"kg","values":[{"value":"1,07E-01","module":"A1"},{"value":"8,04E-03","module":"A2"},{"value":"3,16E-02","module":"A3"},{"value":"1,03E-04","module":"A4"},{"value":"2,04E-04","module":"A5"},{"value":"3,70E-05","module":"C1"},{"value":"2,40E-04","module":"C2"},{"value":"9,00E+02","module":"C3"},{"value":"0,0E+00","module":"C4"},{"value":"-2,31E-01","module":"D"}]},{"parameter":"MER","unit":"kg","values":[{"value":"2,57E-03","module":"A1"},{"value":"1,81E-03","module":"A2"},{"value":"7,75E-03","module":"A3"},{"value":"6,39E-03","module":"A4"},{"value":"7,76E-03","module":"A5"},{"value":"9,72E-03","module":"C1"},{"value":"1,48E-02","module":"C2"},{"value":"1,75E-05","module":"C3"},{"value":"0,0E+00","module":"C4"},{"value":"-1,63E-02","module":"D"}]},{"parameter":"EEE","unit":"MJ","values":[{"value":"3,45E-02","module":"A1"},{"value":"9,01E-04","module":"A2"},{"value":"6,07E-03","module":"A3"},{"value":"1,11E-03","module":"A4"},{"value":"2,42E-04","module":"A5"},{"value":"1,16E-04","module":"C1"},{"value":"2,58E-03","module":"C2"},{"value":"5,99E-05","module":"C3"},{"value":"0,0E+00","module":"C4"},{"value":"-5,20E+00","module":"D"}]},{"parameter":"EET","unit":"MJ","values":[{"value":"5,23E-01","module":"A1"},{"value":"1,34E-02","module":"A2"},{"value":"9,18E-02","module":"A3"},{"value":"1,69E-02","module":"A4"},{"value":"3,67E-03","module":"A5"},{"value":"1,75E-03","module":"C1"},{"value":"3,92E-02","module":"C2"},{"value":"9,07E-04","module":"C3"},{"value":"0,0E+00","module":"C4"},{"value":"-7,86E+01","module":"D"}]}]}