{"product_name":"Airium zementbasierter D\u00e4mmschaum","epd_id":"EPD-HOC-20220204-IBD1-EN","compliance":["DIN EN 15804+A2","ISO 14025"],"producer_name":"Holcim (Deutschland) GmbH","environmental_impact":[{"parameter":"GWP-total","unit":"kg CO2-eq.","values":[{"value":"4,07E+01","module":"A1-A3"},{"value":"4,95E+00","module":"A4"},{"value":"6,74E-02","module":"A5"},{"value":"-1,99E+01","module":"B1"},{"value":"3,96E-01","module":"C1"},{"value":"9,77E-01","module":"C2"},{"value":"8,77E-01","module":"C3"},{"value":"5,09E-01","module":"C4"},{"value":"0,0E+00","module":"D"},{"value":"-2,66E+00","module":"D"}]},{"parameter":"GWP-fossil","unit":"kg CO2-eq.","values":[{"value":"4,07E+01","module":"A1-A3"},{"value":"4,95E+00","module":"A4"},{"value":"6,74E-02","module":"A5"},{"value":"-1,99E+01","module":"B1"},{"value":"3,96E-01","module":"C1"},{"value":"9,76E-01","module":"C2"},{"value":"8,77E-01","module":"C3"},{"value":"5,09E-01","module":"C4"},{"value":"0,0E+00","module":"D"},{"value":"-2,66E+00","module":"D"}]},{"parameter":"GWP-biogenic","unit":"kg CO2-eq.","values":[{"value":"0,0E+00","module":"A1-A3"},{"value":"0,0E+00","module":"A4"},{"value":"0,0E+00","module":"A5"},{"value":"0,0E+00","module":"B1"},{"value":"0,0E+00","module":"C1"},{"value":"0,0E+00","module":"C2"},{"value":"0,0E+00","module":"C3"},{"value":"0,0E+00","module":"C4"},{"value":"0,0E+00","module":"D"},{"value":"0,0E+00","module":"D"}]},{"parameter":"GWP-luluc","unit":"kg CO2-eq.","values":[{"value":"9,02E-03","module":"A1-A3"},{"value":"1,98E-03","module":"A4"},{"value":"2,02E-06","module":"A5"},{"value":"0,0E+00","module":"B1"},{"value":"3,95E-05","module":"C1"},{"value":"3,90E-04","module":"C2"},{"value":"2,31E-04","module":"C3"},{"value":"1,14E-04","module":"C4"},{"value":"0,0E+00","module":"D"},{"value":"-3,99E-03","module":"D"}]},{"parameter":"ODP","unit":"kg CFC11-eq.","values":[{"value":"2,06E-06","module":"A1-A3"},{"value":"1,15E-06","module":"A4"},{"value":"7,67E-10","module":"A5"},{"value":"0,0E+00","module":"B1"},{"value":"8,46E-08","module":"C1"},{"value":"2,26E-07","module":"C2"},{"value":"1,91E-07","module":"C3"},{"value":"2,52E-07","module":"C4"},{"value":"0,0E+00","module":"D"},{"value":"-1,73E-07","module":"D"}]},{"parameter":"AP","unit":"mol H^(+)-eq.","values":[{"value":"8,61E-02","module":"A1-A3"},{"value":"1,41E-02","module":"A4"},{"value":"4,06E-05","module":"A5"},{"value":"0,0E+00","module":"B1"},{"value":"4,11E-03","module":"C1"},{"value":"2,77E-03","module":"C2"},{"value":"7,40E-03","module":"C3"},{"value":"4,99E-03","module":"C4"},{"value":"0,0E+00","module":"D"},{"value":"-2,18E-02","module":"D"}]},{"parameter":"POCP","unit":"kg NMVOC-eq.","values":[{"value":"6,68E-02","module":"A1-A3"},{"value":"1,20E-02","module":"A4"},{"value":"4,92E-05","module":"A5"},{"value":"0,0E+00","module":"B1"},{"value":"5,49E-03","module":"C1"},{"value":"2,36E-03","module":"C2"},{"value":"9,32E-03","module":"C3"},{"value":"5,92E-03","module":"C4"},{"value":"0,0E+00","module":"D"},{"value":"-1,32E-02","module":"D"}]},{"parameter":"ADPE","unit":"kg Sb-eq.","values":[{"value":"9,27E-05","module":"A1-A3"},{"value":"1,76E-05","module":"A4"},{"value":"1,80E-08","module":"A5"},{"value":"0,0E+00","module":"B1"},{"value":"2,04E-07","module":"C1"},{"value":"3,46E-06","module":"C2"},{"value":"3,11E-06","module":"C3"},{"value":"9,93E-07","module":"C4"},{"value":"0,0E+00","module":"D"},{"value":"-1,14E-05","module":"D"}]},{"parameter":"ADPF","unit":"MJ","values":[{"value":"2,84E+02","module":"A1-A3"},{"value":"7,51E+01","module":"A4"},{"value":"3,57E-02","module":"A5"},{"value":"0,0E+00","module":"B1"},{"value":"5,43E+00","module":"C1"},{"value":"1,48E+01","module":"C2"},{"value":"1,39E+01","module":"C3"},{"value":"1,65E+01","module":"C4"},{"value":"0,0E+00","module":"D"},{"value":"-4,40E+01","module":"D"}]},{"parameter":"WDP","unit":"m^3 world-eq. deprived","values":[{"value":"8,27E+00","module":"A1-A3"},{"value":"2,29E-01","module":"A4"},{"value":"1,07E-03","module":"A5"},{"value":"0,0E+00","module":"B1"},{"value":"8,49E-03","module":"C1"},{"value":"4,51E-02","module":"C2"},{"value":"4,39E-02","module":"C3"},{"value":"5,21E-02","module":"C4"},{"value":"0,0E+00","module":"D"},{"value":"-5,07E+00","module":"D"}]},{"parameter":"EP-freshwater","unit":"kg PO4-eq.","values":[{"value":"1,42E-03","module":"A1-A3"},{"value":"3,53E-05","module":"A4"},{"value":"6,04E-08","module":"A5"},{"value":"0,0E+00","module":"B1"},{"value":"1,31E-06","module":"C1"},{"value":"6,96E-06","module":"C2"},{"value":"5,87E-06","module":"C3"},{"value":"3,24E-06","module":"C4"},{"value":"0,0E+00","module":"D"},{"value":"-2,00E-04","module":"D"}]},{"parameter":"EP-marine","unit":"kg N-eq.","values":[{"value":"1,04E-02","module":"A1-A3"},{"value":"2,80E-03","module":"A4"},{"value":"1,72E-05","module":"A5"},{"value":"0,0E+00","module":"B1"},{"value":"1,82E-03","module":"C1"},{"value":"5,51E-04","module":"C2"},{"value":"3,05E-03","module":"C3"},{"value":"1,88E-03","module":"C4"},{"value":"0,0E+00","module":"D"},{"value":"-4,23E-03","module":"D"}]},{"parameter":"EP-terrestrial","unit":"mol N-eq.","values":[{"value":"2,41E-01","module":"A1-A3"},{"value":"3,12E-02","module":"A4"},{"value":"1,91E-04","module":"A5"},{"value":"0,0E+00","module":"B1"},{"value":"2,00E-02","module":"C1"},{"value":"6,14E-03","module":"C2"},{"value":"3,36E-02","module":"C3"},{"value":"2,07E-02","module":"C4"},{"value":"0,0E+00","module":"D"},{"value":"-5,46E-02","module":"D"}]}],"additional_environmental_impact":[{"parameter":"PM","unit":"Disease incidence","values":[{"value":"1,19E-06","module":"A1-A3"},{"value":"3,13E-07","module":"A4"},{"value":"2,97E-10","module":"A5"},{"value":"0,0E+00","module":"B1"},{"value":"5,84E-07","module":"C1"},{"value":"6,17E-08","module":"C2"},{"value":"6,46E-07","module":"C3"},{"value":"1,08E-07","module":"C4"},{"value":"0,0E+00","module":"D"},{"value":"-1,82E-07","module":"D"}]},{"parameter":"ETP-fw","unit":"CTUe","values":[{"value":"1,37E+03","module":"A1-A3"},{"value":"5,89E+01","module":"A4"},{"value":"2,02E-01","module":"A5"},{"value":"0,0E+00","module":"B1"},{"value":"3,18E+00","module":"C1"},{"value":"1,16E+01","module":"C2"},{"value":"9,45E+00","module":"C3"},{"value":"9,12E+00","module":"C4"},{"value":"0,0E+00","module":"D"},{"value":"-3,06E+02","module":"D"}]},{"parameter":"HTP-c","unit":"CTUh","values":[{"value":"3,20E-08","module":"A1-A3"},{"value":"1,90E-09","module":"A4"},{"value":"2,64E-11","module":"A5"},{"value":"0,0E+00","module":"B1"},{"value":"1,23E-10","module":"C1"},{"value":"3,74E-10","module":"C2"},{"value":"4,34E-10","module":"C3"},{"value":"2,08E-10","module":"C4"},{"value":"0,0E+00","module":"D"},{"value":"-1,35E-09","module":"D"}]},{"parameter":"HTP-nc","unit":"CTUh","values":[{"value":"1,23E-06","module":"A1-A3"},{"value":"5,96E-08","module":"A4"},{"value":"2,27E-10","module":"A5"},{"value":"0,0E+00","module":"B1"},{"value":"2,30E-09","module":"C1"},{"value":"1,17E-08","module":"C2"},{"value":"9,05E-09","module":"C3"},{"value":"4,32E-09","module":"C4"},{"value":"0,0E+00","module":"D"},{"value":"-3,31E-08","module":"D"}]},{"parameter":"SQP","unit":"SQP","values":[{"value":"1,47E+02","module":"A1-A3"},{"value":"5,23E+01","module":"A4"},{"value":"1,49E-02","module":"A5"},{"value":"0,0E+00","module":"B1"},{"value":"6,91E-01","module":"C1"},{"value":"1,03E+01","module":"C2"},{"value":"7,49E+00","module":"C3"},{"value":"3,66E+01","module":"C4"},{"value":"0,0E+00","module":"D"},{"value":"-1,32E+01","module":"D"}]}],"resource_use":[{"parameter":"PERE","unit":"MJ","values":[{"value":"1,70E+01","module":"A1-A3"},{"value":"1,06E+00","module":"A4"},{"value":"1,74E-03","module":"A5"},{"value":"0,0E+00","module":"B1"},{"value":"3,01E-02","module":"C1"},{"value":"2,08E-01","module":"C2"},{"value":"1,65E+00","module":"C3"},{"value":"3,26E-01","module":"C4"},{"value":"0,0E+00","module":"D"},{"value":"-7,01E+00","module":"D"}]},{"parameter":"PERM","unit":"MJ","values":[{"value":"0,0E+00","module":"A1-A3"},{"value":"0,0E+00","module":"A4"},{"value":"0,0E+00","module":"A5"},{"value":"0,0E+00","module":"B1"},{"value":"0,0E+00","module":"C1"},{"value":"0,0E+00","module":"C2"},{"value":"0,0E+00","module":"C3"},{"value":"0,0E+00","module":"C4"},{"value":"0,0E+00","module":"D"},{"value":"0,0E+00","module":"D"}]},{"parameter":"PERT","unit":"MJ","values":[{"value":"1,70E+01","module":"A1-A3"},{"value":"1,06E+00","module":"A4"},{"value":"1,74E-03","module":"A5"},{"value":"0,0E+00","module":"B1"},{"value":"3,01E-02","module":"C1"},{"value":"2,08E-01","module":"C2"},{"value":"1,65E+00","module":"C3"},{"value":"3,26E-01","module":"C4"},{"value":"0,0E+00","module":"D"},{"value":"-7,01E+00","module":"D"}]},{"parameter":"PENRE","unit":"MJ","values":[{"value":"2,88E+02","module":"A1-A3"},{"value":"7,51E+01","module":"A4"},{"value":"3,58E-02","module":"A5"},{"value":"0,0E+00","module":"B1"},{"value":"5,43E+00","module":"C1"},{"value":"1,48E+01","module":"C2"},{"value":"1,39E+01","module":"C3"},{"value":"1,65E+01","module":"C4"},{"value":"0,0E+00","module":"D"},{"value":"-4,43E+01","module":"D"}]},{"parameter":"PENRM","unit":"MJ","values":[{"value":"0,0E+00","module":"A1-A3"},{"value":"0,0E+00","module":"A4"},{"value":"0,0E+00","module":"A5"},{"value":"0,0E+00","module":"B1"},{"value":"0,0E+00","module":"C1"},{"value":"0,0E+00","module":"C2"},{"value":"0,0E+00","module":"C3"},{"value":"0,0E+00","module":"C4"},{"value":"0,0E+00","module":"D"},{"value":"0,0E+00","module":"D"}]},{"parameter":"PENRT","unit":"MJ","values":[{"value":"2,88E+02","module":"A1-A3"},{"value":"7,51E+01","module":"A4"},{"value":"3,58E-02","module":"A5"},{"value":"0,0E+00","module":"B1"},{"value":"5,43E+00","module":"C1"},{"value":"1,48E+01","module":"C2"},{"value":"1,39E+01","module":"C3"},{"value":"1,65E+01","module":"C4"},{"value":"0,0E+00","module":"D"},{"value":"-4,43E+01","module":"D"}]},{"parameter":"SM","unit":"kg","values":[{"value":"0,0E+00","module":"A1-A3"},{"value":"0,0E+00","module":"A4"},{"value":"0,0E+00","module":"A5"},{"value":"0,0E+00","module":"B1"},{"value":"0,0E+00","module":"C1"},{"value":"0,0E+00","module":"C2"},{"value":"0,0E+00","module":"C3"},{"value":"0,0E+00","module":"C4"},{"value":"0,0E+00","module":"D"},{"value":"1,20E+02","module":"D"}]},{"parameter":"RSF","unit":"MJ","values":[{"value":"0,0E+00","module":"A1-A3"},{"value":"0,0E+00","module":"A4"},{"value":"0,0E+00","module":"A5"},{"value":"0,0E+00","module":"B1"},{"value":"0,0E+00","module":"C1"},{"value":"0,0E+00","module":"C2"},{"value":"0,0E+00","module":"C3"},{"value":"0,0E+00","module":"C4"},{"value":"0,0E+00","module":"D"},{"value":"0,0E+00","module":"D"}]},{"parameter":"NRSF","unit":"MJ","values":[{"value":"0,0E+00","module":"A1-A3"},{"value":"0,0E+00","module":"A4"},{"value":"0,0E+00","module":"A5"},{"value":"0,0E+00","module":"B1"},{"value":"0,0E+00","module":"C1"},{"value":"0,0E+00","module":"C2"},{"value":"0,0E+00","module":"C3"},{"value":"0,0E+00","module":"C4"},{"value":"0,0E+00","module":"D"},{"value":"0,0E+00","module":"D"}]},{"parameter":"FW","unit":"m^3","values":[{"value":"1,14E-01","module":"A1-A3"},{"value":"6,69E-03","module":"A4"},{"value":"5,52E-06","module":"A5"},{"value":"0,0E+00","module":"B1"},{"value":"3,09E-04","module":"C1"},{"value":"1,32E-03","module":"C2"},{"value":"9,27E-04","module":"C3"},{"value":"6,45E-04","module":"C4"},{"value":"0,0E+00","module":"D"},{"value":"-5,53E-03","module":"D"}]}],"end_of_life_waste":[{"parameter":"HWD","unit":"kg","values":[{"value":"2,94E-04","module":"A1-A3"},{"value":"1,96E-04","module":"A4"},{"value":"1,21E-07","module":"A5"},{"value":"0,0E+00","module":"B1"},{"value":"1,49E-05","module":"C1"},{"value":"3,86E-05","module":"C2"},{"value":"3,41E-05","module":"C3"},{"value":"1,83E-05","module":"C4"},{"value":"0,0E+00","module":"D"},{"value":"-2,86E-05","module":"D"}]},{"parameter":"NHWD","unit":"kg","values":[{"value":"6,63E+00","module":"A1-A3"},{"value":"3,95E+00","module":"A4"},{"value":"3,10E-03","module":"A5"},{"value":"0,0E+00","module":"B1"},{"value":"9,03E-03","module":"C1"},{"value":"7,79E-01","module":"C2"},{"value":"3,78E-01","module":"C3"},{"value":"1,20E+02","module":"C4"},{"value":"0,0E+00","module":"D"},{"value":"-2,06E-01","module":"D"}]},{"parameter":"RWD","unit":"kg","values":[{"value":"1,64E-03","module":"A1-A3"},{"value":"1,09E-03","module":"A4"},{"value":"3,30E-07","module":"A5"},{"value":"0,0E+00","module":"B1"},{"value":"8,07E-05","module":"C1"},{"value":"2,14E-04","module":"C2"},{"value":"2,19E-04","module":"C3"},{"value":"2,38E-04","module":"C4"},{"value":"0,0E+00","module":"D"},{"value":"-5,19E-04","module":"D"}]}],"end_of_life_flow":[{"parameter":"CRU","unit":"kg","values":[{"value":"0,0E+00","module":"A1-A3"},{"value":"0,0E+00","module":"A4"},{"value":"0,0E+00","module":"A5"},{"value":"0,0E+00","module":"B1"},{"value":"0,0E+00","module":"C1"},{"value":"0,0E+00","module":"C2"},{"value":"0,0E+00","module":"C3"},{"value":"0,0E+00","module":"C4"},{"value":"0,0E+00","module":"D"},{"value":"0,0E+00","module":"D"}]},{"parameter":"MFR","unit":"kg","values":[{"value":"0,0E+00","module":"A1-A3"},{"value":"0,0E+00","module":"A4"},{"value":"0,0E+00","module":"A5"},{"value":"0,0E+00","module":"B1"},{"value":"0,0E+00","module":"C1"},{"value":"0,0E+00","module":"C2"},{"value":"1,20E+02","module":"C3"},{"value":"0,0E+00","module":"C4"},{"value":"0,0E+00","module":"D"},{"value":"0,0E+00","module":"D"}]},{"parameter":"MER","unit":"kg","values":[{"value":"0,0E+00","module":"A1-A3"},{"value":"0,0E+00","module":"A4"},{"value":"0,0E+00","module":"A5"},{"value":"0,0E+00","module":"B1"},{"value":"0,0E+00","module":"C1"},{"value":"0,0E+00","module":"C2"},{"value":"0,0E+00","module":"C3"},{"value":"0,0E+00","module":"C4"},{"value":"0,0E+00","module":"D"},{"value":"0,0E+00","module":"D"}]},{"parameter":"EEE","unit":"MJ","values":[{"value":"0,0E+00","module":"A1-A3"},{"value":"0,0E+00","module":"A4"},{"value":"0,0E+00","module":"A5"},{"value":"0,0E+00","module":"B1"},{"value":"0,0E+00","module":"C1"},{"value":"0,0E+00","module":"C2"},{"value":"0,0E+00","module":"C3"},{"value":"0,0E+00","module":"C4"},{"value":"0,0E+00","module":"D"},{"value":"0,0E+00","module":"D"}]},{"parameter":"EET","unit":"MJ","values":[{"value":"0,0E+00","module":"A1-A3"},{"value":"0,0E+00","module":"A4"},{"value":"0,0E+00","module":"A5"},{"value":"0,0E+00","module":"B1"},{"value":"0,0E+00","module":"C1"},{"value":"0,0E+00","module":"C2"},{"value":"0,0E+00","module":"C3"},{"value":"0,0E+00","module":"C4"},{"value":"0,0E+00","module":"D"},{"value":"0,0E+00","module":"D"}]}]}