{"product_name":"AIRNAMIC","epd_id":"NEPD-7386-6776","compliance":["EN 15804+A2","ISO 14025","ISO 21930"],"producer_name":"TROX Group","environmental_impact":[{"parameter":"GWP-total","unit":"kg CO2-eq.","values":[{"value":"1,92E+00","module":"A1-A3"},{"value":"3,45E-02","module":"A4"},{"value":"2,74E-04","module":"C1"},{"value":"2,16E-03","module":"C2"},{"value":"2,78E-01","module":"C3"},{"value":"1,08E-02","module":"C4"},{"value":"-1,94E-02","module":"D"}]},{"parameter":"GWP-fossil","unit":"kg CO2-eq.","values":[{"value":"1,90E+00","module":"A1-A3"},{"value":"3,45E-02","module":"A4"},{"value":"2,74E-04","module":"C1"},{"value":"2,16E-03","module":"C2"},{"value":"2,78E-01","module":"C3"},{"value":"1,08E-02","module":"C4"},{"value":"-1,89E-02","module":"D"}]},{"parameter":"GWP-biogenic","unit":"kg CO2-eq.","values":[{"value":"1,24E-02","module":"A1-A3"},{"value":"1,43E-05","module":"A4"},{"value":"5,14E-08","module":"C1"},{"value":"8,92E-07","module":"C2"},{"value":"4,94E-06","module":"C3"},{"value":"1,14E-06","module":"C4"},{"value":"-3,05E-05","module":"D"}]},{"parameter":"GWP-luluc","unit":"kg CO2-eq.","values":[{"value":"7,87E-04","module":"A1-A3"},{"value":"1,23E-05","module":"A4"},{"value":"2,16E-08","module":"C1"},{"value":"7,67E-07","module":"C2"},{"value":"6,25E-07","module":"C3"},{"value":"2,62E-07","module":"C4"},{"value":"-4,59E-04","module":"D"}]},{"parameter":"ODP","unit":"kg CFC 11-eq.","values":[{"value":"1,49E-07","module":"A1-A3"},{"value":"7,81E-09","module":"A4"},{"value":"5,90E-11","module":"C1"},{"value":"4,88E-10","module":"C2"},{"value":"4,33E-10","module":"C3"},{"value":"3,28E-10","module":"C4"},{"value":"-9,65E-04","module":"D"}]},{"parameter":"AP","unit":"mol H+-eq.","values":[{"value":"6,85E-03","module":"A1-A3"},{"value":"9,91E-05","module":"A4"},{"value":"2,87E-06","module":"C1"},{"value":"6,20E-06","module":"C2"},{"value":"6,87E-05","module":"C3"},{"value":"8,46E-06","module":"C4"},{"value":"-1,37E-04","module":"D"}]},{"parameter":"POCP","unit":"kg NMVOC-eq.","values":[{"value":"4,83E-03","module":"A1-A3"},{"value":"8,41E-05","module":"A4"},{"value":"3,82E-06","module":"C1"},{"value":"5,25E-06","module":"C2"},{"value":"8,61E-05","module":"C3"},{"value":"1,16E-05","module":"C4"},{"value":"-1,35E-04","module":"D"}]},{"parameter":"ADPE","unit":"kg Sb-eq.","values":[{"value":"8,99E-05","module":"A1-A3"},{"value":"9,53E-07","module":"A4"},{"value":"4,20E-10","module":"C1"},{"value":"5,96E-08","module":"C2"},{"value":"1,86E-08","module":"C3"},{"value":"8,94E-09","module":"C4"},{"value":"-2,29E-07","module":"D"}]},{"parameter":"ADPF","unit":"MJ","values":[{"value":"3,29E+01","module":"A1-A3"},{"value":"5,22E-01","module":"A4"},{"value":"3,77E-03","module":"C1"},{"value":"3,26E-02","module":"C2"},{"value":"3,48E-02","module":"C3"},{"value":"2,46E-02","module":"C4"},{"value":"-2,37E-01","module":"D"}]},{"parameter":"WDP","unit":"m3 world-eq.","values":[{"value":"5,32E+01","module":"A1-A3"},{"value":"5,05E-01","module":"A4"},{"value":"8,01E-04","module":"C1"},{"value":"3,15E-02","module":"C2"},{"value":"1,12E-01","module":"C3"},{"value":"2,14E-01","module":"C4"},{"value":"-2,07E+00","module":"D"}]},{"parameter":"EP-freshwater","unit":"kg P-eq.","values":[{"value":"3,71E-05","module":"A1-A3"},{"value":"2,76E-07","module":"A4"},{"value":"9,97E-10","module":"C1"},{"value":"1,72E-08","module":"C2"},{"value":"5,23E-08","module":"C3"},{"value":"1,47E-08","module":"C4"},{"value":"-1,52E-06","module":"D"}]},{"parameter":"EP-marine","unit":"kg N-eq.","values":[{"value":"1,27E-03","module":"A1-A3"},{"value":"1,96E-05","module":"A4"},{"value":"1,27E-06","module":"C1"},{"value":"1,23E-06","module":"C2"},{"value":"3,63E-05","module":"C3"},{"value":"1,38E-05","module":"C4"},{"value":"-4,15E-05","module":"D"}]},{"parameter":"EP-terrestrial","unit":"mol N-eq.","values":[{"value":"1,55E-02","module":"A1-A3"},{"value":"2,19E-04","module":"A4"},{"value":"1,39E-05","module":"C1"},{"value":"1,37E-05","module":"C2"},{"value":"3,61E-04","module":"C3"},{"value":"3,31E-05","module":"C4"},{"value":"-4,45E-04","module":"D"}]},{"parameter":"GWP-IOBC","unit":"kg CO2-eq.","values":[{"value":"1,91E+00","module":"A1-A3"},{"value":"3,45E-02","module":"A4"},{"value":"2,74E-04","module":"C1"},{"value":"2,16E-03","module":"C2"},{"value":"2,78E-01","module":"C3"},{"value":"1,08E-02","module":"C4"},{"value":"-2,19E-02","module":"D"}]}],"additional_environmental_impact":[{"parameter":"PM","unit":"disease incidence","values":[{"value":"5,63E-08","module":"A1-A3"},{"value":"2,11E-09","module":"A4"},{"value":"7,60E-11","module":"C1"},{"value":"1,32E-10","module":"C2"},{"value":"2,46E-10","module":"C3"},{"value":"1,61E-10","module":"C4"},{"value":"-7,08E-09","module":"D"}]},{"parameter":"ETP-fw","unit":"CTUe","values":[{"value":"1,93E+01","module":"A1-A3"},{"value":"3,87E-01","module":"A4"},{"value":"2,06E-03","module":"C1"},{"value":"2,42E-02","module":"C2"},{"value":"1,93E-01","module":"C3"},{"value":"3,18E-02","module":"C4"},{"value":"-1,34E+00","module":"D"}]},{"parameter":"HTP-c","unit":"CTUh","values":[{"value":"9,42E-10","module":"A1-A3"},{"value":"0,0E+00","module":"A4"},{"value":"0,0E+00","module":"C1"},{"value":"0,0E+00","module":"C2"},{"value":"2,10E-11","module":"C3"},{"value":"0,0E+00","module":"C4"},{"value":"-4,60E-11","module":"D"}]},{"parameter":"HTP-nc","unit":"CTUh","values":[{"value":"1,48E-08","module":"A1-A3"},{"value":"4,22E-10","module":"A4"},{"value":"2,00E-12","module":"C1"},{"value":"2,60E-11","module":"C2"},{"value":"2,25E-09","module":"C3"},{"value":"2,50E-11","module":"C4"},{"value":"-4,01E-10","module":"D"}]},{"parameter":"SQP","unit":"unitless","values":[{"value":"9,65E+00","module":"A1-A3"},{"value":"3,65E-01","module":"A4"},{"value":"4,79E-04","module":"C1"},{"value":"2,28E-02","module":"C2"},{"value":"4,15E-03","module":"C3"},{"value":"8,59E-02","module":"C4"},{"value":"-1,27E+00","module":"D"}]},{"parameter":"IRP","unit":"kBq U235-eq.","values":[{"value":"4,11E-02","module":"A1-A3"},{"value":"2,28E-03","module":"A4"},{"value":"1,62E-05","module":"C1"},{"value":"1,42E-04","module":"C2"},{"value":"5,94E-05","module":"C3"},{"value":"1,19E-04","module":"C4"},{"value":"-1,19E-03","module":"D"}]}],"resource_use":[{"parameter":"PERE","unit":"MJ","values":[{"value":"1,39E+00","module":"A1-A3"},{"value":"7,47E-03","module":"A4"},{"value":"2,04E-05","module":"C1"},{"value":"4,67E-04","module":"C2"},{"value":"1,10E-03","module":"C3"},{"value":"1,18E-03","module":"C4"},{"value":"-1,17E+00","module":"D"}]},{"parameter":"PERM","unit":"MJ","values":[{"value":"0,0E+00","module":"A1-A3"},{"value":"0,0E+00","module":"A4"},{"value":"0,0E+00","module":"C1"},{"value":"0,0E+00","module":"C2"},{"value":"0,0E+00","module":"C3"},{"value":"0,0E+00","module":"C4"},{"value":"0,0E+00","module":"D"}]},{"parameter":"PERT","unit":"MJ","values":[{"value":"1,39E+00","module":"A1-A3"},{"value":"7,47E-03","module":"A4"},{"value":"2,04E-05","module":"C1"},{"value":"4,67E-04","module":"C2"},{"value":"1,10E-03","module":"C3"},{"value":"1,18E-03","module":"C4"},{"value":"-1,17E+00","module":"D"}]},{"parameter":"PENRE","unit":"MJ","values":[{"value":"2,44E+01","module":"A1-A3"},{"value":"5,22E-01","module":"A4"},{"value":"3,77E-03","module":"C1"},{"value":"3,26E-02","module":"C2"},{"value":"3,48E-02","module":"C3"},{"value":"2,46E-02","module":"C4"},{"value":"-2,37E-01","module":"D"}]},{"parameter":"PENRM","unit":"MJ","values":[{"value":"8,41E+00","module":"A1-A3"},{"value":"0,0E+00","module":"A4"},{"value":"0,0E+00","module":"C1"},{"value":"0,0E+00","module":"C2"},{"value":"-8,41E+00","module":"C3"},{"value":"0,0E+00","module":"C4"},{"value":"0,0E+00","module":"D"}]},{"parameter":"PENRT","unit":"MJ","values":[{"value":"3,28E+01","module":"A1-A3"},{"value":"5,22E-01","module":"A4"},{"value":"3,77E-03","module":"C1"},{"value":"3,26E-02","module":"C2"},{"value":"-8,38E+00","module":"C3"},{"value":"2,46E-02","module":"C4"},{"value":"-2,37E-01","module":"D"}]},{"parameter":"SM","unit":"kg","values":[{"value":"2,74E-02","module":"A1-A3"},{"value":"0,0E+00","module":"A4"},{"value":"1,85E-06","module":"C1"},{"value":"0,0E+00","module":"C2"},{"value":"0,0E+00","module":"C3"},{"value":"0,0E+00","module":"C4"},{"value":"0,0E+00","module":"D"}]},{"parameter":"RSF","unit":"MJ","values":[{"value":"6,41E-02","module":"A1-A3"},{"value":"2,67E-04","module":"A4"},{"value":"5,02E-07","module":"C1"},{"value":"1,67E-05","module":"C2"},{"value":"3,09E-05","module":"C3"},{"value":"2,52E-05","module":"C4"},{"value":"-2,10E-06","module":"D"}]},{"parameter":"NRSF","unit":"MJ","values":[{"value":"5,06E-02","module":"A1-A3"},{"value":"9,55E-04","module":"A4"},{"value":"7,38E-06","module":"C1"},{"value":"5,97E-05","module":"C2"},{"value":"0,0E+00","module":"C3"},{"value":"3,30E-05","module":"C4"},{"value":"-6,35E-02","module":"D"}]},{"parameter":"FW","unit":"m3","values":[{"value":"2,30E-02","module":"A1-A3"},{"value":"5,58E-05","module":"A4"},{"value":"1,94E-07","module":"C1"},{"value":"3,49E-06","module":"C2"},{"value":"1,44E-04","module":"C3"},{"value":"2,95E-05","module":"C4"},{"value":"-1,42E-03","module":"D"}]}],"end_of_life_waste":[{"parameter":"HWD","unit":"kg","values":[{"value":"2,26E-02","module":"A1-A3"},{"value":"2,69E-05","module":"A4"},{"value":"1,11E-07","module":"C1"},{"value":"1,68E-06","module":"C2"},{"value":"0,0E+00","module":"C3"},{"value":"5,14E-03","module":"C4"},{"value":"-3,81E-05","module":"D"}]},{"parameter":"NHWD","unit":"kg","values":[{"value":"6,63E-01","module":"A1-A3"},{"value":"2,54E-02","module":"A4"},{"value":"4,47E-06","module":"C1"},{"value":"1,59E-03","module":"C2"},{"value":"0,0E+00","module":"C3"},{"value":"9,73E-02","module":"C4"},{"value":"-6,77E-03","module":"D"}]},{"parameter":"RWD","unit":"kg","values":[{"value":"4,09E-05","module":"A1-A3"},{"value":"3,55E-06","module":"A4"},{"value":"2,62E-08","module":"C1"},{"value":"2,22E-07","module":"C2"},{"value":"0,0E+00","module":"C3"},{"value":"1,58E-07","module":"C4"},{"value":"-9,76E-07","module":"D"}]}],"end_of_life_flow":[{"parameter":"CRU","unit":"kg","values":[{"value":"0,0E+00","module":"A1-A3"},{"value":"0,0E+00","module":"A4"},{"value":"0,0E+00","module":"C1"},{"value":"0,0E+00","module":"C2"},{"value":"0,0E+00","module":"C3"},{"value":"0,0E+00","module":"C4"},{"value":"0,0E+00","module":"D"}]},{"parameter":"MFR","unit":"kg","values":[{"value":"6,34E-01","module":"A1-A3"},{"value":"0,0E+00","module":"A4"},{"value":"1,82E-06","module":"C1"},{"value":"0,0E+00","module":"C2"},{"value":"2,24E-02","module":"C3"},{"value":"8,20E-06","module":"C4"},{"value":"0,0E+00","module":"D"}]},{"parameter":"MER","unit":"kg","values":[{"value":"1,34E-01","module":"A1-A3"},{"value":"0,0E+00","module":"A4"},{"value":"5,64E-09","module":"C1"},{"value":"0,0E+00","module":"C2"},{"value":"9,15E-02","module":"C3"},{"value":"2,01E-07","module":"C4"},{"value":"0,0E+00","module":"D"}]},{"parameter":"EEE","unit":"MJ","values":[{"value":"9,29E-02","module":"A1-A3"},{"value":"0,0E+00","module":"A4"},{"value":"1,93E-08","module":"C1"},{"value":"0,0E+00","module":"C2"},{"value":"1,51E-01","module":"C3"},{"value":"1,30E-05","module":"C4"},{"value":"0,0E+00","module":"D"}]},{"parameter":"EET","unit":"MJ","values":[{"value":"1,41E+00","module":"A1-A3"},{"value":"0,0E+00","module":"A4"},{"value":"2,92E-07","module":"C1"},{"value":"0,0E+00","module":"C2"},{"value":"2,29E+00","module":"C3"},{"value":"1,97E-04","module":"C4"},{"value":"0,0E+00","module":"D"}]}]}