{"product_name":"AK-Ex","epd_id":"NEPD-8535-8204-EN","compliance":["EN 15804+A2","ISO 14025","ISO 21930"],"producer_name":"TROX Group","environmental_impact":[{"parameter":"GWP-total","unit":"kg CO2-eq.","values":[{"value":"6,85E+01","module":"A1-A3"},{"value":"2,35E+00","module":"A4"},{"value":"1,70E-01","module":"C1"},{"value":"1,47E-01","module":"C2"},{"value":"3,32E-01","module":"C3"},{"value":"1,65E-02","module":"C4"},{"value":"-8,72E+00","module":"D"}]},{"parameter":"GWP-fossil","unit":"kg CO2-eq.","values":[{"value":"6,74E+01","module":"A1-A3"},{"value":"2,35E+00","module":"A4"},{"value":"1,70E-01","module":"C1"},{"value":"1,47E-01","module":"C2"},{"value":"3,31E-01","module":"C3"},{"value":"1,65E-02","module":"C4"},{"value":"-8,64E+00","module":"D"}]},{"parameter":"GWP-biogenic","unit":"kg CO2-eq.","values":[{"value":"9,34E-01","module":"A1-A3"},{"value":"9,71E-04","module":"A4"},{"value":"3,19E-05","module":"C1"},{"value":"6,07E-05","module":"C2"},{"value":"6,12E-04","module":"C3"},{"value":"7,89E-06","module":"C4"},{"value":"-1,89E-02","module":"D"}]},{"parameter":"GWP-luluc","unit":"kg CO2-eq.","values":[{"value":"9,44E-02","module":"A1-A3"},{"value":"8,35E-04","module":"A4"},{"value":"1,34E-05","module":"C1"},{"value":"5,22E-05","module":"C2"},{"value":"4,08E-05","module":"C3"},{"value":"1,73E-06","module":"C4"},{"value":"-5,81E-02","module":"D"}]},{"parameter":"ODP","unit":"kg CFC 11-eq.","values":[{"value":"5,36E-06","module":"A1-A3"},{"value":"5,31E-07","module":"A4"},{"value":"3,67E-08","module":"C1"},{"value":"3,32E-08","module":"C2"},{"value":"2,73E-09","module":"C3"},{"value":"3,54E-09","module":"C4"},{"value":"-4,98E-04","module":"D"}]},{"parameter":"AP","unit":"mol H+-eq.","values":[{"value":"8,19E-01","module":"A1-A3"},{"value":"6,74E-03","module":"A4"},{"value":"1,78E-03","module":"C1"},{"value":"4,21E-04","module":"C2"},{"value":"1,60E-04","module":"C3"},{"value":"7,38E-05","module":"C4"},{"value":"-1,43E-01","module":"D"}]},{"parameter":"POCP","unit":"kg NMVOC-eq.","values":[{"value":"3,07E-01","module":"A1-A3"},{"value":"5,72E-03","module":"A4"},{"value":"2,37E-03","module":"C1"},{"value":"3,57E-04","module":"C2"},{"value":"1,12E-04","module":"C3"},{"value":"8,77E-05","module":"C4"},{"value":"-5,21E-02","module":"D"}]},{"parameter":"ADPE","unit":"kg Sb-eq.","values":[{"value":"3,79E-02","module":"A1-A3"},{"value":"6,48E-05","module":"A4"},{"value":"2,61E-07","module":"C1"},{"value":"4,05E-06","module":"C2"},{"value":"1,45E-07","module":"C3"},{"value":"6,92E-08","module":"C4"},{"value":"-6,35E-04","module":"D"}]},{"parameter":"ADPF","unit":"MJ","values":[{"value":"8,64E+02","module":"A1-A3"},{"value":"3,55E+01","module":"A4"},{"value":"2,34E+00","module":"C1"},{"value":"2,22E+00","module":"C2"},{"value":"3,53E-01","module":"C3"},{"value":"2,40E-01","module":"C4"},{"value":"-8,55E+01","module":"D"}]},{"parameter":"WDP","unit":"m3 world-eq.","values":[{"value":"4,41E+03","module":"A1-A3"},{"value":"3,43E+01","module":"A4"},{"value":"4,97E-01","module":"C1"},{"value":"2,14E+00","module":"C2"},{"value":"6,88E+00","module":"C3"},{"value":"8,20E-01","module":"C4"},{"value":"-1,36E+03","module":"D"}]},{"parameter":"EP-freshwater","unit":"kg P-eq.","values":[{"value":"5,71E-03","module":"A1-A3"},{"value":"1,87E-05","module":"A4"},{"value":"6,19E-07","module":"C1"},{"value":"1,17E-06","module":"C2"},{"value":"1,38E-06","module":"C3"},{"value":"7,22E-08","module":"C4"},{"value":"-1,09E-03","module":"D"}]},{"parameter":"EP-marine","unit":"kg N-eq.","values":[{"value":"8,61E-02","module":"A1-A3"},{"value":"1,33E-03","module":"A4"},{"value":"7,85E-04","module":"C1"},{"value":"8,34E-05","module":"C2"},{"value":"4,07E-05","module":"C3"},{"value":"3,67E-05","module":"C4"},{"value":"-1,18E-02","module":"D"}]},{"parameter":"EP-terrestrial","unit":"mol N-eq.","values":[{"value":"1,86E+00","module":"A1-A3"},{"value":"1,49E-02","module":"A4"},{"value":"8,61E-03","module":"C1"},{"value":"9,32E-04","module":"C2"},{"value":"4,38E-04","module":"C3"},{"value":"2,99E-04","module":"C4"},{"value":"-1,44E-01","module":"D"}]},{"parameter":"GWP-IOBC","unit":"kg CO2-eq.","values":[{"value":"6,85E+01","module":"A1-A3"},{"value":"2,35E+00","module":"A4"},{"value":"1,70E-01","module":"C1"},{"value":"1,47E-01","module":"C2"},{"value":"3,31E-01","module":"C3"},{"value":"1,67E-02","module":"C4"},{"value":"-1,08E+01","module":"D"}]}],"additional_environmental_impact":[{"parameter":"PM","unit":"disease incidence","values":[{"value":"6,58E-06","module":"A1-A3"},{"value":"1,44E-07","module":"A4"},{"value":"4,70E-08","module":"C1"},{"value":"8,97E-09","module":"C2"},{"value":"1,16E-09","module":"C3"},{"value":"1,51E-09","module":"C4"},{"value":"-8,30E-07","module":"D"}]},{"parameter":"ETP-fw","unit":"CTUe","values":[{"value":"4,79E+03","module":"A1-A3"},{"value":"2,63E+01","module":"A4"},{"value":"1,28E+00","module":"C1"},{"value":"1,64E+00","module":"C2"},{"value":"9,75E-01","module":"C3"},{"value":"1,63E+01","module":"C4"},{"value":"-1,24E+03","module":"D"}]},{"parameter":"HTP-c","unit":"CTUh","values":[{"value":"4,39E-07","module":"A1-A3"},{"value":"0,0E+00","module":"A4"},{"value":"0,0E+00","module":"C1"},{"value":"0,0E+00","module":"C2"},{"value":"2,20E-11","module":"C3"},{"value":"1,71E-09","module":"C4"},{"value":"-4,49E-08","module":"D"}]},{"parameter":"HTP-nc","unit":"CTUh","values":[{"value":"6,83E-06","module":"A1-A3"},{"value":"2,87E-08","module":"A4"},{"value":"1,16E-09","module":"C1"},{"value":"1,79E-09","module":"C2"},{"value":"6,76E-10","module":"C3"},{"value":"1,17E-07","module":"C4"},{"value":"-6,38E-07","module":"D"}]},{"parameter":"SQP","unit":"unitless","values":[{"value":"6,85E+02","module":"A1-A3"},{"value":"2,48E+01","module":"A4"},{"value":"2,97E-01","module":"C1"},{"value":"1,55E+00","module":"C2"},{"value":"9,59E-02","module":"C3"},{"value":"8,70E-01","module":"C4"},{"value":"-1,57E+01","module":"D"}]},{"parameter":"IRP","unit":"kBq U235-eq.","values":[{"value":"3,42E+00","module":"A1-A3"},{"value":"1,55E-01","module":"A4"},{"value":"1,00E-02","module":"C1"},{"value":"9,69E-03","module":"C2"},{"value":"2,18E-03","module":"C3"},{"value":"1,06E-03","module":"C4"},{"value":"-1,49E-01","module":"D"}]}],"resource_use":[{"parameter":"PERE","unit":"MJ","values":[{"value":"1,24E+02","module":"A1-A3"},{"value":"5,08E-01","module":"A4"},{"value":"1,26E-02","module":"C1"},{"value":"3,17E-02","module":"C2"},{"value":"6,07E-02","module":"C3"},{"value":"5,34E-03","module":"C4"},{"value":"-1,95E+01","module":"D"}]},{"parameter":"PERM","unit":"MJ","values":[{"value":"4,91E-02","module":"A1-A3"},{"value":"0,0E+00","module":"A4"},{"value":"0,0E+00","module":"C1"},{"value":"0,0E+00","module":"C2"},{"value":"-4,91E-02","module":"C3"},{"value":"0,0E+00","module":"C4"},{"value":"0,0E+00","module":"D"}]},{"parameter":"PERT","unit":"MJ","values":[{"value":"1,24E+02","module":"A1-A3"},{"value":"5,08E-01","module":"A4"},{"value":"1,26E-02","module":"C1"},{"value":"3,17E-02","module":"C2"},{"value":"1,17E-02","module":"C3"},{"value":"5,34E-03","module":"C4"},{"value":"-1,95E+01","module":"D"}]},{"parameter":"PENRE","unit":"MJ","values":[{"value":"8,59E+02","module":"A1-A3"},{"value":"3,55E+01","module":"A4"},{"value":"2,34E+00","module":"C1"},{"value":"2,22E+00","module":"C2"},{"value":"3,53E-01","module":"C3"},{"value":"2,40E-01","module":"C4"},{"value":"-8,55E+01","module":"D"}]},{"parameter":"PENRM","unit":"MJ","values":[{"value":"7,27E+00","module":"A1-A3"},{"value":"0,0E+00","module":"A4"},{"value":"0,0E+00","module":"C1"},{"value":"0,0E+00","module":"C2"},{"value":"-5,17E+00","module":"C3"},{"value":"0,0E+00","module":"C4"},{"value":"0,0E+00","module":"D"}]},{"parameter":"PENRT","unit":"MJ","values":[{"value":"8,66E+02","module":"A1-A3"},{"value":"3,55E+01","module":"A4"},{"value":"2,34E+00","module":"C1"},{"value":"2,22E+00","module":"C2"},{"value":"-4,82E+00","module":"C3"},{"value":"2,40E-01","module":"C4"},{"value":"-8,55E+01","module":"D"}]},{"parameter":"SM","unit":"kg","values":[{"value":"9,77E+00","module":"A1-A3"},{"value":"0,0E+00","module":"A4"},{"value":"1,15E-03","module":"C1"},{"value":"0,0E+00","module":"C2"},{"value":"4,41E-05","module":"C3"},{"value":"4,55E-06","module":"C4"},{"value":"1,71E-01","module":"D"}]},{"parameter":"RSF","unit":"MJ","values":[{"value":"3,43E+00","module":"A1-A3"},{"value":"1,82E-02","module":"A4"},{"value":"3,11E-04","module":"C1"},{"value":"1,14E-03","module":"C2"},{"value":"1,41E-03","module":"C3"},{"value":"1,19E-04","module":"C4"},{"value":"1,97E-01","module":"D"}]},{"parameter":"NRSF","unit":"MJ","values":[{"value":"1,83E+01","module":"A1-A3"},{"value":"6,49E-02","module":"A4"},{"value":"4,58E-03","module":"C1"},{"value":"4,06E-03","module":"C2"},{"value":"4,69E-05","module":"C3"},{"value":"4,97E-04","module":"C4"},{"value":"5,45E+00","module":"D"}]},{"parameter":"FW","unit":"m3","values":[{"value":"7,87E-01","module":"A1-A3"},{"value":"3,79E-03","module":"A4"},{"value":"1,20E-04","module":"C1"},{"value":"2,37E-04","module":"C2"},{"value":"3,66E-04","module":"C3"},{"value":"2,88E-04","module":"C4"},{"value":"-9,86E-02","module":"D"}]}],"end_of_life_waste":[{"parameter":"HWD","unit":"kg","values":[{"value":"6,87E-01","module":"A1-A3"},{"value":"1,83E-03","module":"A4"},{"value":"6,88E-05","module":"C1"},{"value":"1,14E-04","module":"C2"},{"value":"5,11E-06","module":"C3"},{"value":"1,64E-03","module":"C4"},{"value":"-2,13E-02","module":"D"}]},{"parameter":"NHWD","unit":"kg","values":[{"value":"2,41E+01","module":"A1-A3"},{"value":"1,72E+00","module":"A4"},{"value":"2,77E-03","module":"C1"},{"value":"1,08E-01","module":"C2"},{"value":"2,17E-03","module":"C3"},{"value":"1,57E+00","module":"C4"},{"value":"-3,23E+00","module":"D"}]},{"parameter":"RWD","unit":"kg","values":[{"value":"3,16E-03","module":"A1-A3"},{"value":"2,42E-04","module":"A4"},{"value":"1,62E-05","module":"C1"},{"value":"1,51E-05","module":"C2"},{"value":"5,18E-07","module":"C3"},{"value":"2,50E-07","module":"C4"},{"value":"-1,42E-04","module":"D"}]}],"end_of_life_flow":[{"parameter":"CRU","unit":"kg","values":[{"value":"0,0E+00","module":"A1-A3"},{"value":"0,0E+00","module":"A4"},{"value":"0,0E+00","module":"C1"},{"value":"0,0E+00","module":"C2"},{"value":"0,0E+00","module":"C3"},{"value":"0,0E+00","module":"C4"},{"value":"0,0E+00","module":"D"}]},{"parameter":"MFR","unit":"kg","values":[{"value":"7,52E-01","module":"A1-A3"},{"value":"0,0E+00","module":"A4"},{"value":"1,13E-03","module":"C1"},{"value":"0,0E+00","module":"C2"},{"value":"1,35E+01","module":"C3"},{"value":"1,13E-05","module":"C4"},{"value":"-6,69E-03","module":"D"}]},{"parameter":"MER","unit":"kg","values":[{"value":"2,44E-01","module":"A1-A3"},{"value":"0,0E+00","module":"A4"},{"value":"3,50E-06","module":"C1"},{"value":"0,0E+00","module":"C2"},{"value":"7,04E-02","module":"C3"},{"value":"3,03E-07","module":"C4"},{"value":"-8,81E-04","module":"D"}]},{"parameter":"EEE","unit":"MJ","values":[{"value":"1,44E-01","module":"A1-A3"},{"value":"0,0E+00","module":"A4"},{"value":"1,20E-05","module":"C1"},{"value":"0,0E+00","module":"C2"},{"value":"7,79E-02","module":"C3"},{"value":"1,19E-05","module":"C4"},{"value":"-2,16E-03","module":"D"}]},{"parameter":"EET","unit":"MJ","values":[{"value":"2,17E+00","module":"A1-A3"},{"value":"0,0E+00","module":"A4"},{"value":"1,81E-04","module":"C1"},{"value":"0,0E+00","module":"C2"},{"value":"1,18E+00","module":"C3"},{"value":"1,80E-04","module":"C4"},{"value":"-3,27E-02","module":"D"}]}]}