{"product_name":"Akalla pergola ","epd_id":"NEPD-7514-6905","compliance":["EN 15804+A2","ISO 14025","ISO 21930"],"producer_name":"Nola Industrier Aktiebolag","environmental_impact":[{"parameter":"GWP-total","unit":"kg CO2-eq.","values":[{"value":"-1,74E+02","module":"A1-A3"},{"value":"2,96E+01","module":"A4"},{"value":"1,16E+02","module":"A5"},{"value":"0,0E+00","module":"B2"},{"value":"0,0E+00","module":"B3"},{"value":"0,0E+00","module":"B4"},{"value":"0,0E+00","module":"C1"},{"value":"3,70E+00","module":"C2"},{"value":"4,11E+02","module":"C3"},{"value":"1,00E+00","module":"C4"},{"value":"-5,27E+01","module":"D"}]},{"parameter":"GWP-fossil","unit":"kg CO2-eq.","values":[{"value":"4,53E+02","module":"A1-A3"},{"value":"2,96E+01","module":"A4"},{"value":"2,05E+00","module":"A5"},{"value":"0,0E+00","module":"B2"},{"value":"0,0E+00","module":"B3"},{"value":"0,0E+00","module":"B4"},{"value":"0,0E+00","module":"C1"},{"value":"3,70E+00","module":"C2"},{"value":"6,74E+00","module":"C3"},{"value":"1,00E+00","module":"C4"},{"value":"-5,21E+01","module":"D"}]},{"parameter":"GWP-biogenic","unit":"kg CO2-eq.","values":[{"value":"-6,29E+02","module":"A1-A3"},{"value":"1,21E-02","module":"A4"},{"value":"1,14E+02","module":"A5"},{"value":"0,0E+00","module":"B2"},{"value":"0,0E+00","module":"B3"},{"value":"0,0E+00","module":"B4"},{"value":"0,0E+00","module":"C1"},{"value":"1,51E-03","module":"C2"},{"value":"4,04E+02","module":"C3"},{"value":"7,34E-04","module":"C4"},{"value":"-5,13E-02","module":"D"}]},{"parameter":"GWP-luluc","unit":"kg CO2-eq.","values":[{"value":"1,81E+00","module":"A1-A3"},{"value":"1,03E-02","module":"A4"},{"value":"5,21E-04","module":"A5"},{"value":"0,0E+00","module":"B2"},{"value":"0,0E+00","module":"B3"},{"value":"0,0E+00","module":"B4"},{"value":"0,0E+00","module":"C1"},{"value":"1,29E-03","module":"C2"},{"value":"6,76E-04","module":"C3"},{"value":"2,92E-04","module":"C4"},{"value":"-5,29E-01","module":"D"}]},{"parameter":"ODP","unit":"kg CFC 11-eq.","values":[{"value":"2,63E-05","module":"A1-A3"},{"value":"6,75E-06","module":"A4"},{"value":"3,25E-07","module":"A5"},{"value":"0,0E+00","module":"B2"},{"value":"0,0E+00","module":"B3"},{"value":"0,0E+00","module":"B4"},{"value":"0,0E+00","module":"C1"},{"value":"8,43E-07","module":"C2"},{"value":"3,24E-07","module":"C3"},{"value":"2,96E-07","module":"C4"},{"value":"-1,08E+00","module":"D"}]},{"parameter":"AP","unit":"mol H+-eq.","values":[{"value":"2,09E+00","module":"A1-A3"},{"value":"1,21E-01","module":"A4"},{"value":"1,63E-02","module":"A5"},{"value":"0,0E+00","module":"B2"},{"value":"0,0E+00","module":"B3"},{"value":"0,0E+00","module":"B4"},{"value":"0,0E+00","module":"C1"},{"value":"1,51E-02","module":"C2"},{"value":"4,27E-02","module":"C3"},{"value":"6,83E-03","module":"C4"},{"value":"-3,08E-01","module":"D"}]},{"parameter":"POCP","unit":"kg NMVOC-eq.","values":[{"value":"1,82E+00","module":"A1-A3"},{"value":"1,21E-01","module":"A4"},{"value":"1,92E-02","module":"A5"},{"value":"0,0E+00","module":"B2"},{"value":"0,0E+00","module":"B3"},{"value":"0,0E+00","module":"B4"},{"value":"0,0E+00","module":"C1"},{"value":"1,52E-02","module":"C2"},{"value":"5,32E-02","module":"C3"},{"value":"7,72E-03","module":"C4"},{"value":"-3,06E-01","module":"D"}]},{"parameter":"ADPE","unit":"kg Sb-eq.","values":[{"value":"5,60E-03","module":"A1-A3"},{"value":"8,02E-04","module":"A4"},{"value":"3,30E-05","module":"A5"},{"value":"0,0E+00","module":"B2"},{"value":"0,0E+00","module":"B3"},{"value":"0,0E+00","module":"B4"},{"value":"0,0E+00","module":"C1"},{"value":"1,00E-04","module":"C2"},{"value":"1,68E-05","module":"C3"},{"value":"1,65E-05","module":"C4"},{"value":"-7,91E-04","module":"D"}]},{"parameter":"ADPF","unit":"MJ","values":[{"value":"6,89E+03","module":"A1-A3"},{"value":"4,46E+02","module":"A4"},{"value":"2,39E+01","module":"A5"},{"value":"0,0E+00","module":"B2"},{"value":"0,0E+00","module":"B3"},{"value":"0,0E+00","module":"B4"},{"value":"0,0E+00","module":"C1"},{"value":"5,58E+01","module":"C2"},{"value":"3,02E+01","module":"C3"},{"value":"2,19E+01","module":"C4"},{"value":"-5,26E+02","module":"D"}]},{"parameter":"WDP","unit":"m3 world-eq.","values":[{"value":"1,45E+05","module":"A1-A3"},{"value":"4,26E+02","module":"A4"},{"value":"3,69E+01","module":"A5"},{"value":"0,0E+00","module":"B2"},{"value":"0,0E+00","module":"B3"},{"value":"0,0E+00","module":"B4"},{"value":"0,0E+00","module":"C1"},{"value":"5,32E+01","module":"C2"},{"value":"6,94E+01","module":"C3"},{"value":"4,86E+01","module":"C4"},{"value":"-7,15E+02","module":"D"}]},{"parameter":"EP-freshwater","unit":"kg P-eq.","values":[{"value":"8,28E-03","module":"A1-A3"},{"value":"2,32E-04","module":"A4"},{"value":"2,43E-05","module":"A5"},{"value":"0,0E+00","module":"B2"},{"value":"0,0E+00","module":"B3"},{"value":"0,0E+00","module":"B4"},{"value":"0,0E+00","module":"C1"},{"value":"2,90E-05","module":"C2"},{"value":"7,13E-05","module":"C3"},{"value":"1,02E-05","module":"C4"},{"value":"-3,62E-03","module":"D"}]},{"parameter":"EP-marine","unit":"kg N-eq.","values":[{"value":"5,37E-01","module":"A1-A3"},{"value":"3,59E-02","module":"A4"},{"value":"7,00E-03","module":"A5"},{"value":"0,0E+00","module":"B2"},{"value":"0,0E+00","module":"B3"},{"value":"0,0E+00","module":"B4"},{"value":"0,0E+00","module":"C1"},{"value":"4,48E-03","module":"C2"},{"value":"2,00E-02","module":"C3"},{"value":"2,42E-03","module":"C4"},{"value":"-7,84E-02","module":"D"}]},{"parameter":"EP-terrestrial","unit":"mol N-eq.","values":[{"value":"5,99E+00","module":"A1-A3"},{"value":"3,97E-01","module":"A4"},{"value":"7,48E-02","module":"A5"},{"value":"0,0E+00","module":"B2"},{"value":"0,0E+00","module":"B3"},{"value":"0,0E+00","module":"B4"},{"value":"0,0E+00","module":"C1"},{"value":"4,96E-02","module":"C2"},{"value":"2,13E-01","module":"C3"},{"value":"2,69E-02","module":"C4"},{"value":"-8,25E-01","module":"D"}]},{"parameter":"GWP-IOBC","unit":"kg CO2-eq.","values":[{"value":"4,58E+02","module":"A1-A3"},{"value":"2,96E+01","module":"A4"},{"value":"2,05E+00","module":"A5"},{"value":"0,0E+00","module":"B2"},{"value":"0,0E+00","module":"B3"},{"value":"0,0E+00","module":"B4"},{"value":"0,0E+00","module":"C1"},{"value":"3,70E+00","module":"C2"},{"value":"5,30E+00","module":"C3"},{"value":"1,01E+00","module":"C4"},{"value":"-7,10E+01","module":"D"}]}],"additional_environmental_impact":[{"parameter":"PM","unit":"disease incidence","values":[{"value":"2,40E-05","module":"A1-A3"},{"value":"2,13E-06","module":"A4"},{"value":"1,99E-07","module":"A5"},{"value":"0,0E+00","module":"B2"},{"value":"0,0E+00","module":"B3"},{"value":"0,0E+00","module":"B4"},{"value":"0,0E+00","module":"C1"},{"value":"2,66E-07","module":"C2"},{"value":"6,14E-07","module":"C3"},{"value":"1,24E-07","module":"C4"},{"value":"-1,05E-05","module":"D"}]},{"parameter":"ETP-fw","unit":"CTUe","values":[{"value":"3,91E+03","module":"A1-A3"},{"value":"3,29E+02","module":"A4"},{"value":"2,72E+01","module":"A5"},{"value":"0,0E+00","module":"B2"},{"value":"0,0E+00","module":"B3"},{"value":"0,0E+00","module":"B4"},{"value":"0,0E+00","module":"C1"},{"value":"4,11E+01","module":"C2"},{"value":"1,03E+02","module":"C3"},{"value":"1,37E+01","module":"C4"},{"value":"-3,23E+03","module":"D"}]},{"parameter":"HTP-c","unit":"CTUh","values":[{"value":"3,78E-07","module":"A1-A3"},{"value":"0,0E+00","module":"A4"},{"value":"3,00E-09","module":"A5"},{"value":"0,0E+00","module":"B2"},{"value":"0,0E+00","module":"B3"},{"value":"0,0E+00","module":"B4"},{"value":"0,0E+00","module":"C1"},{"value":"0,0E+00","module":"C2"},{"value":"1,46E-08","module":"C3"},{"value":"5,11E-10","module":"C4"},{"value":"-2,00E-07","module":"D"}]},{"parameter":"HTP-nc","unit":"CTUh","values":[{"value":"3,53E-06","module":"A1-A3"},{"value":"3,55E-07","module":"A4"},{"value":"1,44E-07","module":"A5"},{"value":"0,0E+00","module":"B2"},{"value":"0,0E+00","module":"B3"},{"value":"0,0E+00","module":"B4"},{"value":"0,0E+00","module":"C1"},{"value":"4,44E-08","module":"C2"},{"value":"4,53E-07","module":"C3"},{"value":"1,41E-08","module":"C4"},{"value":"2,79E-06","module":"D"}]},{"parameter":"SQP","unit":"unitless","values":[{"value":"5,88E+04","module":"A1-A3"},{"value":"3,08E+02","module":"A4"},{"value":"1,35E+01","module":"A5"},{"value":"0,0E+00","module":"B2"},{"value":"0,0E+00","module":"B3"},{"value":"0,0E+00","module":"B4"},{"value":"0,0E+00","module":"C1"},{"value":"3,85E+01","module":"C2"},{"value":"5,12E+00","module":"C3"},{"value":"4,86E+01","module":"C4"},{"value":"-1,45E+03","module":"D"}]},{"parameter":"IRP","unit":"kBq U235-eq.","values":[{"value":"5,64E+01","module":"A1-A3"},{"value":"1,95E+00","module":"A4"},{"value":"8,67E-02","module":"A5"},{"value":"0,0E+00","module":"B2"},{"value":"0,0E+00","module":"B3"},{"value":"0,0E+00","module":"B4"},{"value":"0,0E+00","module":"C1"},{"value":"2,44E-01","module":"C2"},{"value":"6,55E-02","module":"C3"},{"value":"8,83E-02","module":"C4"},{"value":"-1,22E+00","module":"D"}]}],"resource_use":[{"parameter":"PERE","unit":"MJ","values":[{"value":"6,32E+03","module":"A1-A3"},{"value":"6,30E+00","module":"A4"},{"value":"4,91E-01","module":"A5"},{"value":"0,0E+00","module":"B2"},{"value":"0,0E+00","module":"B3"},{"value":"0,0E+00","module":"B4"},{"value":"0,0E+00","module":"C1"},{"value":"7,87E-01","module":"C2"},{"value":"1,13E+00","module":"C3"},{"value":"4,33E-01","module":"C4"},{"value":"-1,34E+03","module":"D"}]},{"parameter":"PERM","unit":"MJ","values":[{"value":"5,48E+03","module":"A1-A3"},{"value":"0,0E+00","module":"A4"},{"value":"-1,05E+03","module":"A5"},{"value":"0,0E+00","module":"B2"},{"value":"0,0E+00","module":"B3"},{"value":"0,0E+00","module":"B4"},{"value":"0,0E+00","module":"C1"},{"value":"0,0E+00","module":"C2"},{"value":"-3,39E+03","module":"C3"},{"value":"0,0E+00","module":"C4"},{"value":"0,0E+00","module":"D"}]},{"parameter":"PERT","unit":"MJ","values":[{"value":"1,18E+04","module":"A1-A3"},{"value":"6,30E+00","module":"A4"},{"value":"-1,05E+03","module":"A5"},{"value":"0,0E+00","module":"B2"},{"value":"0,0E+00","module":"B3"},{"value":"0,0E+00","module":"B4"},{"value":"0,0E+00","module":"C1"},{"value":"7,87E-01","module":"C2"},{"value":"-3,39E+03","module":"C3"},{"value":"4,33E-01","module":"C4"},{"value":"-1,34E+03","module":"D"}]},{"parameter":"PENRE","unit":"MJ","values":[{"value":"6,91E+03","module":"A1-A3"},{"value":"4,46E+02","module":"A4"},{"value":"2,39E+01","module":"A5"},{"value":"0,0E+00","module":"B2"},{"value":"0,0E+00","module":"B3"},{"value":"0,0E+00","module":"B4"},{"value":"0,0E+00","module":"C1"},{"value":"5,58E+01","module":"C2"},{"value":"3,03E+01","module":"C3"},{"value":"2,19E+01","module":"C4"},{"value":"-5,26E+02","module":"D"}]},{"parameter":"PENRM","unit":"MJ","values":[{"value":"3,58E+01","module":"A1-A3"},{"value":"0,0E+00","module":"A4"},{"value":"-1,27E+01","module":"A5"},{"value":"0,0E+00","module":"B2"},{"value":"0,0E+00","module":"B3"},{"value":"0,0E+00","module":"B4"},{"value":"0,0E+00","module":"C1"},{"value":"0,0E+00","module":"C2"},{"value":"-2,30E+01","module":"C3"},{"value":"0,0E+00","module":"C4"},{"value":"0,0E+00","module":"D"}]},{"parameter":"PENRT","unit":"MJ","values":[{"value":"6,95E+03","module":"A1-A3"},{"value":"4,46E+02","module":"A4"},{"value":"1,11E+01","module":"A5"},{"value":"0,0E+00","module":"B2"},{"value":"0,0E+00","module":"B3"},{"value":"0,0E+00","module":"B4"},{"value":"0,0E+00","module":"C1"},{"value":"5,58E+01","module":"C2"},{"value":"7,29E+00","module":"C3"},{"value":"2,19E+01","module":"C4"},{"value":"-5,26E+02","module":"D"}]},{"parameter":"SM","unit":"kg","values":[{"value":"7,61E+00","module":"A1-A3"},{"value":"0,0E+00","module":"A4"},{"value":"0,0E+00","module":"A5"},{"value":"0,0E+00","module":"B2"},{"value":"0,0E+00","module":"B3"},{"value":"0,0E+00","module":"B4"},{"value":"0,0E+00","module":"C1"},{"value":"0,0E+00","module":"C2"},{"value":"0,0E+00","module":"C3"},{"value":"0,0E+00","module":"C4"},{"value":"0,0E+00","module":"D"}]},{"parameter":"RSF","unit":"MJ","values":[{"value":"4,66E+00","module":"A1-A3"},{"value":"2,25E-01","module":"A4"},{"value":"1,43E-02","module":"A5"},{"value":"0,0E+00","module":"B2"},{"value":"0,0E+00","module":"B3"},{"value":"0,0E+00","module":"B4"},{"value":"0,0E+00","module":"C1"},{"value":"2,82E-02","module":"C2"},{"value":"2,53E-02","module":"C3"},{"value":"1,14E-02","module":"C4"},{"value":"1,12E+00","module":"D"}]},{"parameter":"NRSF","unit":"MJ","values":[{"value":"1,23E+01","module":"A1-A3"},{"value":"8,05E-01","module":"A4"},{"value":"1,62E-01","module":"A5"},{"value":"0,0E+00","module":"B2"},{"value":"0,0E+00","module":"B3"},{"value":"0,0E+00","module":"B4"},{"value":"0,0E+00","module":"C1"},{"value":"1,01E-01","module":"C2"},{"value":"0,0E+00","module":"C3"},{"value":"1,33E+00","module":"C4"},{"value":"-3,87E+01","module":"D"}]},{"parameter":"FW","unit":"m3","values":[{"value":"4,04E+00","module":"A1-A3"},{"value":"4,70E-02","module":"A4"},{"value":"1,74E-02","module":"A5"},{"value":"0,0E+00","module":"B2"},{"value":"0,0E+00","module":"B3"},{"value":"0,0E+00","module":"B4"},{"value":"0,0E+00","module":"C1"},{"value":"5,87E-03","module":"C2"},{"value":"5,65E-02","module":"C3"},{"value":"1,98E-02","module":"C4"},{"value":"-1,66E+00","module":"D"}]}],"end_of_life_waste":[{"parameter":"HWD","unit":"kg","values":[{"value":"7,46E+00","module":"A1-A3"},{"value":"2,28E-02","module":"A4"},{"value":"0,0E+00","module":"A5"},{"value":"0,0E+00","module":"B2"},{"value":"0,0E+00","module":"B3"},{"value":"0,0E+00","module":"B4"},{"value":"0,0E+00","module":"C1"},{"value":"2,84E-03","module":"C2"},{"value":"0,0E+00","module":"C3"},{"value":"8,40E+01","module":"C4"},{"value":"-2,04E-01","module":"D"}]},{"parameter":"NHWD","unit":"kg","values":[{"value":"9,37E+01","module":"A1-A3"},{"value":"2,13E+01","module":"A4"},{"value":"7,56E+01","module":"A5"},{"value":"0,0E+00","module":"B2"},{"value":"0,0E+00","module":"B3"},{"value":"0,0E+00","module":"B4"},{"value":"0,0E+00","module":"C1"},{"value":"2,67E+00","module":"C2"},{"value":"1,36E+00","module":"C3"},{"value":"1,27E+00","module":"C4"},{"value":"-2,03E+01","module":"D"}]},{"parameter":"RWD","unit":"kg","values":[{"value":"8,12E-02","module":"A1-A3"},{"value":"3,04E-03","module":"A4"},{"value":"0,0E+00","module":"A5"},{"value":"0,0E+00","module":"B2"},{"value":"0,0E+00","module":"B3"},{"value":"0,0E+00","module":"B4"},{"value":"0,0E+00","module":"C1"},{"value":"3,80E-04","module":"C2"},{"value":"0,0E+00","module":"C3"},{"value":"1,34E-04","module":"C4"},{"value":"-1,01E-03","module":"D"}]}],"end_of_life_flow":[{"parameter":"CRU","unit":"kg","values":[{"value":"0,0E+00","module":"A1-A3"},{"value":"0,0E+00","module":"A4"},{"value":"0,0E+00","module":"A5"},{"value":"0,0E+00","module":"B2"},{"value":"0,0E+00","module":"B3"},{"value":"0,0E+00","module":"B4"},{"value":"0,0E+00","module":"C1"},{"value":"0,0E+00","module":"C2"},{"value":"0,0E+00","module":"C3"},{"value":"0,0E+00","module":"C4"},{"value":"0,0E+00","module":"D"}]},{"parameter":"MFR","unit":"kg","values":[{"value":"4,24E+01","module":"A1-A3"},{"value":"0,0E+00","module":"A4"},{"value":"4,34E-01","module":"A5"},{"value":"0,0E+00","module":"B2"},{"value":"0,0E+00","module":"B3"},{"value":"0,0E+00","module":"B4"},{"value":"0,0E+00","module":"C1"},{"value":"0,0E+00","module":"C2"},{"value":"4,22E+01","module":"C3"},{"value":"0,0E+00","module":"C4"},{"value":"0,0E+00","module":"D"}]},{"parameter":"MER","unit":"kg","values":[{"value":"2,99E+01","module":"A1-A3"},{"value":"0,0E+00","module":"A4"},{"value":"7,44E+01","module":"A5"},{"value":"0,0E+00","module":"B2"},{"value":"0,0E+00","module":"B3"},{"value":"0,0E+00","module":"B4"},{"value":"0,0E+00","module":"C1"},{"value":"0,0E+00","module":"C2"},{"value":"3,68E+02","module":"C3"},{"value":"0,0E+00","module":"C4"},{"value":"0,0E+00","module":"D"}]},{"parameter":"EEE","unit":"MJ","values":[{"value":"2,08E+01","module":"A1-A3"},{"value":"0,0E+00","module":"A4"},{"value":"5,18E+01","module":"A5"},{"value":"0,0E+00","module":"B2"},{"value":"0,0E+00","module":"B3"},{"value":"0,0E+00","module":"B4"},{"value":"0,0E+00","module":"C1"},{"value":"0,0E+00","module":"C2"},{"value":"1,72E+02","module":"C3"},{"value":"0,0E+00","module":"C4"},{"value":"0,0E+00","module":"D"}]},{"parameter":"EET","unit":"MJ","values":[{"value":"3,15E+02","module":"A1-A3"},{"value":"0,0E+00","module":"A4"},{"value":"7,83E+02","module":"A5"},{"value":"0,0E+00","module":"B2"},{"value":"0,0E+00","module":"B3"},{"value":"0,0E+00","module":"B4"},{"value":"0,0E+00","module":"C1"},{"value":"0,0E+00","module":"C2"},{"value":"2,60E+03","module":"C3"},{"value":"0,0E+00","module":"C4"},{"value":"0,0E+00","module":"D"}]}]}