{"product_name":"Akustik chair 6141: Veneered seat and back","epd_id":"NEPD-6901-6291","compliance":["EN 15804+A2","ISO 14025","ISO 21930"],"producer_name":"G\u00e4rsn\u00e4s AB","environmental_impact":[{"parameter":"GWP-total","unit":"kg CO2-eq.","values":[{"value":"6,46E+00","module":"A1-A3"},{"value":"4,46E-01","module":"A4"},{"value":"5,55E-03","module":"A5"},{"value":"0,0E+00","module":"B2"},{"value":"0,0E+00","module":"B3"},{"value":"0,0E+00","module":"B4"},{"value":"0,0E+00","module":"C1"},{"value":"5,79E-02","module":"C2"},{"value":"6,44E+00","module":"C3"},{"value":"2,05E-03","module":"C4"},{"value":"-2,47E-01","module":"D"}]},{"parameter":"GWP-fossil","unit":"kg CO2-eq.","values":[{"value":"1,12E+01","module":"A1-A3"},{"value":"4,46E-01","module":"A4"},{"value":"5,54E-03","module":"A5"},{"value":"0,0E+00","module":"B2"},{"value":"0,0E+00","module":"B3"},{"value":"0,0E+00","module":"B4"},{"value":"0,0E+00","module":"C1"},{"value":"5,79E-02","module":"C2"},{"value":"5,27E-01","module":"C3"},{"value":"2,04E-03","module":"C4"},{"value":"-2,39E-01","module":"D"}]},{"parameter":"GWP-biogenic","unit":"kg CO2-eq.","values":[{"value":"-5,33E+00","module":"A1-A3"},{"value":"1,85E-04","module":"A4"},{"value":"7,65E-07","module":"A5"},{"value":"0,0E+00","module":"B2"},{"value":"0,0E+00","module":"B3"},{"value":"0,0E+00","module":"B4"},{"value":"0,0E+00","module":"C1"},{"value":"2,40E-05","module":"C2"},{"value":"5,92E+00","module":"C3"},{"value":"1,10E-06","module":"C4"},{"value":"-4,92E-04","module":"D"}]},{"parameter":"GWP-luluc","unit":"kg CO2-eq.","values":[{"value":"6,02E-01","module":"A1-A3"},{"value":"1,59E-04","module":"A4"},{"value":"4,25E-07","module":"A5"},{"value":"0,0E+00","module":"B2"},{"value":"0,0E+00","module":"B3"},{"value":"0,0E+00","module":"B4"},{"value":"0,0E+00","module":"C1"},{"value":"2,06E-05","module":"C2"},{"value":"7,31E-06","module":"C3"},{"value":"3,27E-07","module":"C4"},{"value":"-8,22E-03","module":"D"}]},{"parameter":"ODP","unit":"kg CFC 11-eq.","values":[{"value":"2,03E-06","module":"A1-A3"},{"value":"1,01E-07","module":"A4"},{"value":"3,33E-10","module":"A5"},{"value":"0,0E+00","module":"B2"},{"value":"0,0E+00","module":"B3"},{"value":"0,0E+00","module":"B4"},{"value":"0,0E+00","module":"C1"},{"value":"1,31E-08","module":"C2"},{"value":"4,12E-09","module":"C3"},{"value":"2,38E-10","module":"C4"},{"value":"-1,74E-02","module":"D"}]},{"parameter":"AP","unit":"mol H+-eq.","values":[{"value":"9,86E-02","module":"A1-A3"},{"value":"1,28E-03","module":"A4"},{"value":"6,83E-06","module":"A5"},{"value":"0,0E+00","module":"B2"},{"value":"0,0E+00","module":"B3"},{"value":"0,0E+00","module":"B4"},{"value":"0,0E+00","module":"C1"},{"value":"1,66E-04","module":"C2"},{"value":"6,46E-04","module":"C3"},{"value":"7,52E-06","module":"C4"},{"value":"-1,96E-03","module":"D"}]},{"parameter":"POCP","unit":"kg NMVOC-eq.","values":[{"value":"7,02E-02","module":"A1-A3"},{"value":"1,09E-03","module":"A4"},{"value":"8,06E-06","module":"A5"},{"value":"0,0E+00","module":"B2"},{"value":"0,0E+00","module":"B3"},{"value":"0,0E+00","module":"B4"},{"value":"0,0E+00","module":"C1"},{"value":"1,41E-04","module":"C2"},{"value":"8,08E-04","module":"C3"},{"value":"7,48E-06","module":"C4"},{"value":"-1,92E-03","module":"D"}]},{"parameter":"ADPE","unit":"kg Sb-eq.","values":[{"value":"1,47E-04","module":"A1-A3"},{"value":"1,23E-05","module":"A4"},{"value":"2,95E-08","module":"A5"},{"value":"0,0E+00","module":"B2"},{"value":"0,0E+00","module":"B3"},{"value":"0,0E+00","module":"B4"},{"value":"0,0E+00","module":"C1"},{"value":"1,60E-06","module":"C2"},{"value":"1,96E-07","module":"C3"},{"value":"1,25E-08","module":"C4"},{"value":"-2,37E-06","module":"D"}]},{"parameter":"ADPF","unit":"MJ","values":[{"value":"1,93E+02","module":"A1-A3"},{"value":"6,75E+00","module":"A4"},{"value":"2,29E-02","module":"A5"},{"value":"0,0E+00","module":"B2"},{"value":"0,0E+00","module":"B3"},{"value":"0,0E+00","module":"B4"},{"value":"0,0E+00","module":"C1"},{"value":"8,75E-01","module":"C2"},{"value":"3,92E-01","module":"C3"},{"value":"1,99E-02","module":"C4"},{"value":"-3,41E+00","module":"D"}]},{"parameter":"WDP","unit":"m3 world-eq.","values":[{"value":"1,51E+04","module":"A1-A3"},{"value":"6,52E+00","module":"A4"},{"value":"8,08E-02","module":"A5"},{"value":"0,0E+00","module":"B2"},{"value":"0,0E+00","module":"B3"},{"value":"0,0E+00","module":"B4"},{"value":"0,0E+00","module":"C1"},{"value":"8,47E-01","module":"C2"},{"value":"9,25E-01","module":"C3"},{"value":"1,88E-01","module":"C4"},{"value":"-4,25E+01","module":"D"}]},{"parameter":"EP-freshwater","unit":"kg P-eq.","values":[{"value":"1,06E-03","module":"A1-A3"},{"value":"3,56E-06","module":"A4"},{"value":"1,14E-08","module":"A5"},{"value":"0,0E+00","module":"B2"},{"value":"0,0E+00","module":"B3"},{"value":"0,0E+00","module":"B4"},{"value":"0,0E+00","module":"C1"},{"value":"4,63E-07","module":"C2"},{"value":"7,74E-07","module":"C3"},{"value":"2,73E-08","module":"C4"},{"value":"-2,12E-05","module":"D"}]},{"parameter":"EP-marine","unit":"kg N-eq.","values":[{"value":"2,16E-02","module":"A1-A3"},{"value":"2,54E-04","module":"A4"},{"value":"6,25E-06","module":"A5"},{"value":"0,0E+00","module":"B2"},{"value":"0,0E+00","module":"B3"},{"value":"0,0E+00","module":"B4"},{"value":"0,0E+00","module":"C1"},{"value":"3,29E-05","module":"C2"},{"value":"3,14E-04","module":"C3"},{"value":"2,38E-06","module":"C4"},{"value":"-6,42E-04","module":"D"}]},{"parameter":"EP-terrestrial","unit":"mol N-eq.","values":[{"value":"2,39E-01","module":"A1-A3"},{"value":"2,84E-03","module":"A4"},{"value":"2,45E-05","module":"A5"},{"value":"0,0E+00","module":"B2"},{"value":"0,0E+00","module":"B3"},{"value":"0,0E+00","module":"B4"},{"value":"0,0E+00","module":"C1"},{"value":"3,68E-04","module":"C2"},{"value":"3,31E-03","module":"C3"},{"value":"2,70E-05","module":"C4"},{"value":"-6,95E-03","module":"D"}]},{"parameter":"GWP-IOBC","unit":"kg CO2-eq.","values":[{"value":"2,98E+01","module":"A1-A3"},{"value":"4,46E-01","module":"A4"},{"value":"5,54E-03","module":"A5"},{"value":"0,0E+00","module":"B2"},{"value":"0,0E+00","module":"B3"},{"value":"0,0E+00","module":"B4"},{"value":"0,0E+00","module":"C1"},{"value":"5,79E-02","module":"C2"},{"value":"5,27E-01","module":"C3"},{"value":"2,12E-03","module":"C4"},{"value":"-2,44E-01","module":"D"}]}],"additional_environmental_impact":[{"parameter":"PM","unit":"disease incidence","values":[{"value":"2,91E-06","module":"A1-A3"},{"value":"2,73E-08","module":"A4"},{"value":"1,23E-10","module":"A5"},{"value":"0,0E+00","module":"B2"},{"value":"0,0E+00","module":"B3"},{"value":"0,0E+00","module":"B4"},{"value":"0,0E+00","module":"C1"},{"value":"3,55E-09","module":"C2"},{"value":"6,27E-09","module":"C3"},{"value":"9,70E-11","module":"C4"},{"value":"-1,19E-07","module":"D"}]},{"parameter":"ETP-fw","unit":"CTUe","values":[{"value":"4,64E+02","module":"A1-A3"},{"value":"5,00E+00","module":"A4"},{"value":"2,18E-02","module":"A5"},{"value":"0,0E+00","module":"B2"},{"value":"0,0E+00","module":"B3"},{"value":"0,0E+00","module":"B4"},{"value":"0,0E+00","module":"C1"},{"value":"6,49E-01","module":"C2"},{"value":"7,81E-01","module":"C3"},{"value":"3,39E-02","module":"C4"},{"value":"-1,86E+01","module":"D"}]},{"parameter":"HTP-c","unit":"CTUh","values":[{"value":"2,77E-08","module":"A1-A3"},{"value":"0,0E+00","module":"A4"},{"value":"1,00E-12","module":"A5"},{"value":"0,0E+00","module":"B2"},{"value":"0,0E+00","module":"B3"},{"value":"0,0E+00","module":"B4"},{"value":"0,0E+00","module":"C1"},{"value":"0,0E+00","module":"C2"},{"value":"1,38E-10","module":"C3"},{"value":"1,00E-12","module":"C4"},{"value":"-3,38E-10","module":"D"}]},{"parameter":"HTP-nc","unit":"CTUh","values":[{"value":"2,54E-07","module":"A1-A3"},{"value":"5,46E-09","module":"A4"},{"value":"2,10E-11","module":"A5"},{"value":"0,0E+00","module":"B2"},{"value":"0,0E+00","module":"B3"},{"value":"0,0E+00","module":"B4"},{"value":"0,0E+00","module":"C1"},{"value":"7,09E-10","module":"C2"},{"value":"6,82E-09","module":"C3"},{"value":"6,10E-11","module":"C4"},{"value":"-1,78E-08","module":"D"}]},{"parameter":"SQP","unit":"unitless","values":[{"value":"1,47E+03","module":"A1-A3"},{"value":"4,72E+00","module":"A4"},{"value":"3,99E-02","module":"A5"},{"value":"0,0E+00","module":"B2"},{"value":"0,0E+00","module":"B3"},{"value":"0,0E+00","module":"B4"},{"value":"0,0E+00","module":"C1"},{"value":"6,12E-01","module":"C2"},{"value":"5,65E-02","module":"C3"},{"value":"6,20E-02","module":"C4"},{"value":"-2,28E+01","module":"D"}]},{"parameter":"IRP","unit":"kBq U235-eq.","values":[{"value":"1,28E+00","module":"A1-A3"},{"value":"2,95E-02","module":"A4"},{"value":"1,03E-04","module":"A5"},{"value":"0,0E+00","module":"B2"},{"value":"0,0E+00","module":"B3"},{"value":"0,0E+00","module":"B4"},{"value":"0,0E+00","module":"C1"},{"value":"3,83E-03","module":"C2"},{"value":"7,43E-04","module":"C3"},{"value":"9,28E-05","module":"C4"},{"value":"-2,18E-02","module":"D"}]}],"resource_use":[{"parameter":"PERE","unit":"MJ","values":[{"value":"4,21E+02","module":"A1-A3"},{"value":"9,66E-02","module":"A4"},{"value":"5,77E-04","module":"A5"},{"value":"0,0E+00","module":"B2"},{"value":"0,0E+00","module":"B3"},{"value":"0,0E+00","module":"B4"},{"value":"0,0E+00","module":"C1"},{"value":"1,25E-02","module":"C2"},{"value":"1,26E-02","module":"C3"},{"value":"1,07E-03","module":"C4"},{"value":"-2,11E+01","module":"D"}]},{"parameter":"PERM","unit":"MJ","values":[{"value":"5,02E+01","module":"A1-A3"},{"value":"0,0E+00","module":"A4"},{"value":"0,0E+00","module":"A5"},{"value":"0,0E+00","module":"B2"},{"value":"0,0E+00","module":"B3"},{"value":"0,0E+00","module":"B4"},{"value":"0,0E+00","module":"C1"},{"value":"0,0E+00","module":"C2"},{"value":"-4,97E+01","module":"C3"},{"value":"0,0E+00","module":"C4"},{"value":"0,0E+00","module":"D"}]},{"parameter":"PERT","unit":"MJ","values":[{"value":"4,71E+02","module":"A1-A3"},{"value":"9,66E-02","module":"A4"},{"value":"5,77E-04","module":"A5"},{"value":"0,0E+00","module":"B2"},{"value":"0,0E+00","module":"B3"},{"value":"0,0E+00","module":"B4"},{"value":"0,0E+00","module":"C1"},{"value":"1,25E-02","module":"C2"},{"value":"-4,97E+01","module":"C3"},{"value":"1,07E-03","module":"C4"},{"value":"-2,11E+01","module":"D"}]},{"parameter":"PENRE","unit":"MJ","values":[{"value":"1,87E+02","module":"A1-A3"},{"value":"6,75E+00","module":"A4"},{"value":"2,29E-02","module":"A5"},{"value":"0,0E+00","module":"B2"},{"value":"0,0E+00","module":"B3"},{"value":"0,0E+00","module":"B4"},{"value":"0,0E+00","module":"C1"},{"value":"8,75E-01","module":"C2"},{"value":"3,92E-01","module":"C3"},{"value":"1,99E-02","module":"C4"},{"value":"-3,41E+00","module":"D"}]},{"parameter":"PENRM","unit":"MJ","values":[{"value":"7,82E+00","module":"A1-A3"},{"value":"0,0E+00","module":"A4"},{"value":"-2,97E+00","module":"A5"},{"value":"0,0E+00","module":"B2"},{"value":"0,0E+00","module":"B3"},{"value":"0,0E+00","module":"B4"},{"value":"0,0E+00","module":"C1"},{"value":"0,0E+00","module":"C2"},{"value":"-4,85E+00","module":"C3"},{"value":"0,0E+00","module":"C4"},{"value":"0,0E+00","module":"D"}]},{"parameter":"PENRT","unit":"MJ","values":[{"value":"1,95E+02","module":"A1-A3"},{"value":"6,75E+00","module":"A4"},{"value":"-2,95E+00","module":"A5"},{"value":"0,0E+00","module":"B2"},{"value":"0,0E+00","module":"B3"},{"value":"0,0E+00","module":"B4"},{"value":"0,0E+00","module":"C1"},{"value":"8,75E-01","module":"C2"},{"value":"-4,45E+00","module":"C3"},{"value":"1,99E-02","module":"C4"},{"value":"-3,41E+00","module":"D"}]},{"parameter":"SM","unit":"kg","values":[{"value":"1,10E-01","module":"A1-A3"},{"value":"0,0E+00","module":"A4"},{"value":"0,0E+00","module":"A5"},{"value":"0,0E+00","module":"B2"},{"value":"0,0E+00","module":"B3"},{"value":"0,0E+00","module":"B4"},{"value":"0,0E+00","module":"C1"},{"value":"0,0E+00","module":"C2"},{"value":"0,0E+00","module":"C3"},{"value":"0,0E+00","module":"C4"},{"value":"0,0E+00","module":"D"}]},{"parameter":"RSF","unit":"MJ","values":[{"value":"1,51E+00","module":"A1-A3"},{"value":"3,45E-03","module":"A4"},{"value":"1,51E-05","module":"A5"},{"value":"0,0E+00","module":"B2"},{"value":"0,0E+00","module":"B3"},{"value":"0,0E+00","module":"B4"},{"value":"0,0E+00","module":"C1"},{"value":"4,48E-04","module":"C2"},{"value":"2,98E-04","module":"C3"},{"value":"2,68E-05","module":"C4"},{"value":"-3,69E-03","module":"D"}]},{"parameter":"NRSF","unit":"MJ","values":[{"value":"3,95E-01","module":"A1-A3"},{"value":"1,24E-02","module":"A4"},{"value":"3,96E-05","module":"A5"},{"value":"0,0E+00","module":"B2"},{"value":"0,0E+00","module":"B3"},{"value":"0,0E+00","module":"B4"},{"value":"0,0E+00","module":"C1"},{"value":"1,60E-03","module":"C2"},{"value":"0,0E+00","module":"C3"},{"value":"1,34E-02","module":"C4"},{"value":"-1,25E+00","module":"D"}]},{"parameter":"FW","unit":"m3","values":[{"value":"2,41E-01","module":"A1-A3"},{"value":"7,21E-04","module":"A4"},{"value":"1,21E-05","module":"A5"},{"value":"0,0E+00","module":"B2"},{"value":"0,0E+00","module":"B3"},{"value":"0,0E+00","module":"B4"},{"value":"0,0E+00","module":"C1"},{"value":"9,36E-05","module":"C2"},{"value":"8,12E-04","module":"C3"},{"value":"1,82E-05","module":"C4"},{"value":"-2,54E-02","module":"D"}]}],"end_of_life_waste":[{"parameter":"HWD","unit":"kg","values":[{"value":"6,78E-02","module":"A1-A3"},{"value":"3,48E-04","module":"A4"},{"value":"0,0E+00","module":"A5"},{"value":"0,0E+00","module":"B2"},{"value":"0,0E+00","module":"B3"},{"value":"0,0E+00","module":"B4"},{"value":"0,0E+00","module":"C1"},{"value":"4,51E-05","module":"C2"},{"value":"0,0E+00","module":"C3"},{"value":"3,41E-02","module":"C4"},{"value":"-1,60E-04","module":"D"}]},{"parameter":"NHWD","unit":"kg","values":[{"value":"2,65E+00","module":"A1-A3"},{"value":"3,28E-01","module":"A4"},{"value":"7,00E-02","module":"A5"},{"value":"0,0E+00","module":"B2"},{"value":"0,0E+00","module":"B3"},{"value":"0,0E+00","module":"B4"},{"value":"0,0E+00","module":"C1"},{"value":"4,26E-02","module":"C2"},{"value":"0,0E+00","module":"C3"},{"value":"1,36E-02","module":"C4"},{"value":"-8,06E-02","module":"D"}]},{"parameter":"RWD","unit":"kg","values":[{"value":"1,09E-03","module":"A1-A3"},{"value":"4,60E-05","module":"A4"},{"value":"0,0E+00","module":"A5"},{"value":"0,0E+00","module":"B2"},{"value":"0,0E+00","module":"B3"},{"value":"0,0E+00","module":"B4"},{"value":"0,0E+00","module":"C1"},{"value":"5,96E-06","module":"C2"},{"value":"0,0E+00","module":"C3"},{"value":"1,01E-07","module":"C4"},{"value":"-1,79E-05","module":"D"}]}],"end_of_life_flow":[{"parameter":"CRU","unit":"kg","values":[{"value":"0,0E+00","module":"A1-A3"},{"value":"0,0E+00","module":"A4"},{"value":"0,0E+00","module":"A5"},{"value":"0,0E+00","module":"B2"},{"value":"0,0E+00","module":"B3"},{"value":"0,0E+00","module":"B4"},{"value":"0,0E+00","module":"C1"},{"value":"0,0E+00","module":"C2"},{"value":"0,0E+00","module":"C3"},{"value":"0,0E+00","module":"C4"},{"value":"0,0E+00","module":"D"}]},{"parameter":"MFR","unit":"kg","values":[{"value":"5,04E-01","module":"A1-A3"},{"value":"0,0E+00","module":"A4"},{"value":"3,57E-02","module":"A5"},{"value":"0,0E+00","module":"B2"},{"value":"0,0E+00","module":"B3"},{"value":"0,0E+00","module":"B4"},{"value":"0,0E+00","module":"C1"},{"value":"0,0E+00","module":"C2"},{"value":"0,0E+00","module":"C3"},{"value":"0,0E+00","module":"C4"},{"value":"0,0E+00","module":"D"}]},{"parameter":"MER","unit":"kg","values":[{"value":"7,90E-02","module":"A1-A3"},{"value":"0,0E+00","module":"A4"},{"value":"3,50E-06","module":"A5"},{"value":"0,0E+00","module":"B2"},{"value":"0,0E+00","module":"B3"},{"value":"0,0E+00","module":"B4"},{"value":"0,0E+00","module":"C1"},{"value":"0,0E+00","module":"C2"},{"value":"3,78E+00","module":"C3"},{"value":"0,0E+00","module":"C4"},{"value":"0,0E+00","module":"D"}]},{"parameter":"EEE","unit":"MJ","values":[{"value":"6,58E-02","module":"A1-A3"},{"value":"0,0E+00","module":"A4"},{"value":"5,38E-06","module":"A5"},{"value":"0,0E+00","module":"B2"},{"value":"0,0E+00","module":"B3"},{"value":"0,0E+00","module":"B4"},{"value":"0,0E+00","module":"C1"},{"value":"0,0E+00","module":"C2"},{"value":"2,72E+00","module":"C3"},{"value":"0,0E+00","module":"C4"},{"value":"0,0E+00","module":"D"}]},{"parameter":"EET","unit":"MJ","values":[{"value":"9,95E-01","module":"A1-A3"},{"value":"0,0E+00","module":"A4"},{"value":"8,14E-05","module":"A5"},{"value":"0,0E+00","module":"B2"},{"value":"0,0E+00","module":"B3"},{"value":"0,0E+00","module":"B4"},{"value":"0,0E+00","module":"C1"},{"value":"0,0E+00","module":"C2"},{"value":"4,11E+01","module":"C3"},{"value":"0,0E+00","module":"C4"},{"value":"0,0E+00","module":"D"}]}]}