{"product_name":"ALPOLIC\u2122  Composites","epd_id":"EPD-Mitsubishi Polyester-307-EN (Rev.1_19.07.2023)","compliance":["EN 15804+A2","ISO 14025"],"producer_name":"Mitsubishi Polyester Film GmbH","environmental_impact":[{"parameter":"GWP-total","unit":"kg CO2-eq.","values":[{"value":"1,57E+01","module":"A1"},{"value":"6,45E-01","module":"A2"},{"value":"3,16E-01","module":"A3"},{"value":"1,66E+01","module":"A1-A3"},{"value":null,"module":"C1"},{"value":null,"module":"C2"},{"value":"2,73E+00","module":"C3"},{"value":"5,63E-02","module":"C4"},{"value":"-1,05E+01","module":"D"}]},{"parameter":"GWP-fossil","unit":"kg CO2-eq.","values":[{"value":"1,56E+01","module":"A1"},{"value":"6,44E-01","module":"A2"},{"value":"4,95E-01","module":"A3"},{"value":"1,68E+01","module":"A1-A3"},{"value":null,"module":"C1"},{"value":null,"module":"C2"},{"value":"2,72E+00","module":"C3"},{"value":"5,79E-02","module":"C4"},{"value":"-1,04E+01","module":"D"}]},{"parameter":"GWP-biogenic","unit":"kg CO2-eq.","values":[{"value":"3,08E-02","module":"A1"},{"value":"-1,09E-04","module":"A2"},{"value":"-1,79E-01","module":"A3"},{"value":"-1,49E-01","module":"A1-A3"},{"value":null,"module":"C1"},{"value":null,"module":"C2"},{"value":"1,10E-03","module":"C3"},{"value":"-1,71E-03","module":"C4"},{"value":"-4,09E-02","module":"D"}]},{"parameter":"GWP-luluc","unit":"kg CO2-eq.","values":[{"value":"3,58E-03","module":"A1"},{"value":"1,25E-03","module":"A2"},{"value":"3,37E-04","module":"A3"},{"value":"5,17E-03","module":"A1-A3"},{"value":null,"module":"C1"},{"value":null,"module":"C2"},{"value":"3,53E-05","module":"C3"},{"value":"1,07E-04","module":"C4"},{"value":"-2,07E-03","module":"D"}]},{"parameter":"ODP","unit":"kg CFC 11-equiv.","values":[{"value":"1,69E-08","module":"A1"},{"value":"5,97E-14","module":"A2"},{"value":"3,59E-10","module":"A3"},{"value":"1,72E-08","module":"A1-A3"},{"value":null,"module":"C1"},{"value":null,"module":"C2"},{"value":"2,00E-12","module":"C3"},{"value":"1,38E-13","module":"C4"},{"value":"-9,41E-11","module":"D"}]},{"parameter":"AP","unit":"mol H+-eq.","values":[{"value":"5,53E-02","module":"A1"},{"value":"1,60E-02","module":"A2"},{"value":"6,61E-04","module":"A3"},{"value":"7,20E-02","module":"A1-A3"},{"value":null,"module":"C1"},{"value":null,"module":"C2"},{"value":"8,58E-04","module":"C3"},{"value":"4,10E-04","module":"C4"},{"value":"-3,73E-02","module":"D"}]},{"parameter":"POCP","unit":"kg NMVOC-eq.","values":[{"value":"3,15E-02","module":"A1"},{"value":"1,19E-02","module":"A2"},{"value":"5,71E-04","module":"A3"},{"value":"4,40E-02","module":"A1-A3"},{"value":null,"module":"C1"},{"value":null,"module":"C2"},{"value":"6,90E-04","module":"C3"},{"value":"3,19E-04","module":"C4"},{"value":"-1,70E-02","module":"D"}]},{"parameter":"ADPE","unit":"kg Sb-eq.","values":[{"value":"8,42E-06","module":"A1"},{"value":"2,91E-08","module":"A2"},{"value":"3,65E-07","module":"A3"},{"value":"8,82E-06","module":"A1-A3"},{"value":null,"module":"C1"},{"value":null,"module":"C2"},{"value":"4,32E-08","module":"C3"},{"value":"5,97E-09","module":"C4"},{"value":"-2,98E-06","module":"D"}]},{"parameter":"ADPF","unit":"MJ","values":[{"value":"2,86E+02","module":"A1"},{"value":"8,42E+00","module":"A2"},{"value":"6,83E+00","module":"A3"},{"value":"3,01E+02","module":"A1-A3"},{"value":null,"module":"C1"},{"value":null,"module":"C2"},{"value":"1,30E+00","module":"C3"},{"value":"7,58E-01","module":"C4"},{"value":"-1,51E+02","module":"D"}]},{"parameter":"WDP","unit":"m3 world-eq.","values":[{"value":"1,28E+00","module":"A1"},{"value":"2,49E-03","module":"A2"},{"value":"3,77E-02","module":"A3"},{"value":"1,32E+00","module":"A1-A3"},{"value":null,"module":"C1"},{"value":null,"module":"C2"},{"value":"2,74E-01","module":"C3"},{"value":"6,33E-03","module":"C4"},{"value":"-4,20E-01","module":"D"}]},{"parameter":"EP-freshwater","unit":"kg P-eq.","values":[{"value":"9,47E-05","module":"A1"},{"value":"7,44E-07","module":"A2"},{"value":"6,77E-07","module":"A3"},{"value":"9,61E-05","module":"A1-A3"},{"value":null,"module":"C1"},{"value":null,"module":"C2"},{"value":"3,97E-07","module":"C3"},{"value":"9,85E-08","module":"C4"},{"value":"-7,98E-06","module":"D"}]},{"parameter":"EP-marine","unit":"kg N-eq.","values":[{"value":"9,89E-03","module":"A1"},{"value":"4,26E-03","module":"A2"},{"value":"2,10E-04","module":"A3"},{"value":"1,44E-02","module":"A1-A3"},{"value":null,"module":"C1"},{"value":null,"module":"C2"},{"value":"2,66E-04","module":"C3"},{"value":"1,05E-04","module":"C4"},{"value":"-5,57E-03","module":"D"}]},{"parameter":"EP-terrestrial","unit":"mol N-eq.","values":[{"value":"1,07E-01","module":"A1"},{"value":"4,68E-02","module":"A2"},{"value":"2,23E-03","module":"A3"},{"value":"1,56E-01","module":"A1-A3"},{"value":null,"module":"C1"},{"value":null,"module":"C2"},{"value":"4,00E-03","module":"C3"},{"value":"1,15E-03","module":"C4"},{"value":"-6,05E-02","module":"D"}]}],"additional_environmental_impact":[{"parameter":"PM","unit":"disease incidence","values":[{"value":"7,82E-07","module":"A1"},{"value":"2,71E-07","module":"A2"},{"value":"2,84E-08","module":"A3"},{"value":"1,08E-06","module":"A1-A3"},{"value":null,"module":"C1"},{"value":null,"module":"C2"},{"value":"4,86E-09","module":"C3"},{"value":"5,05E-09","module":"C4"},{"value":"-5,88E-07","module":"D"}]},{"parameter":"ETP-fw","unit":"CTUe","values":[{"value":"1,13E+02","module":"A1"},{"value":"5,02E+00","module":"A2"},{"value":"2,04E+00","module":"A3"},{"value":"1,20E+02","module":"A1-A3"},{"value":null,"module":"C1"},{"value":null,"module":"C2"},{"value":"5,32E-01","module":"C3"},{"value":"4,25E-01","module":"C4"},{"value":"-5,36E+01","module":"D"}]},{"parameter":"HTP-c","unit":"CTUh","values":[{"value":"7,02E-09","module":"A1"},{"value":"9,20E-11","module":"A2"},{"value":"3,30E-09","module":"A3"},{"value":"1,04E-08","module":"A1-A3"},{"value":null,"module":"C1"},{"value":null,"module":"C2"},{"value":"4,03E-11","module":"C3"},{"value":"6,49E-11","module":"C4"},{"value":"-2,70E-09","module":"D"}]},{"parameter":"HTP-nc","unit":"CTUh","values":[{"value":"1,54E-07","module":"A1"},{"value":"4,26E-09","module":"A2"},{"value":"3,37E-09","module":"A3"},{"value":"1,61E-07","module":"A1-A3"},{"value":null,"module":"C1"},{"value":null,"module":"C2"},{"value":"2,16E-09","module":"C3"},{"value":"7,18E-09","module":"C4"},{"value":"-7,50E-08","module":"D"}]},{"parameter":"SQP","unit":"dimensionless","values":[{"value":"1,93E+01","module":"A1"},{"value":"1,04E+00","module":"A2"},{"value":"3,30E+01","module":"A3"},{"value":"5,33E+01","module":"A1-A3"},{"value":null,"module":"C1"},{"value":null,"module":"C2"},{"value":"6,47E-01","module":"C3"},{"value":"1,65E-01","module":"C4"},{"value":"-8,93E+00","module":"D"}]},{"parameter":"IRP","unit":"kBq U235-eq.","values":[{"value":"3,58E+00","module":"A1"},{"value":"1,08E-03","module":"A2"},{"value":"4,75E-02","module":"A3"},{"value":"3,63E+00","module":"A1-A3"},{"value":null,"module":"C1"},{"value":null,"module":"C2"},{"value":"8,37E-03","module":"C3"},{"value":"9,06E-04","module":"C4"},{"value":"-3,14E+00","module":"D"}]}],"resource_use":[{"parameter":"PERE","unit":"MJ","values":[{"value":"7,97E+01","module":"A1"},{"value":"1,91E-01","module":"A2"},{"value":"3,13E+00","module":"A3"},{"value":"8,30E+01","module":"A1-A3"},{"value":null,"module":"C1"},{"value":null,"module":"C2"},{"value":"9,18E-01","module":"C3"},{"value":"1,14E-01","module":"C4"},{"value":"-7,24E+01","module":"D"}]},{"parameter":"PERM","unit":"MJ","values":[{"value":"1,15E-04","module":"A1"},{"value":"0,0E+00","module":"A2"},{"value":"2,67E-04","module":"A3"},{"value":"3,82E-04","module":"A1-A3"},{"value":null,"module":"C1"},{"value":null,"module":"C2"},{"value":"1,82E-14","module":"C3"},{"value":"3,00E-15","module":"C4"},{"value":"-3,13E-13","module":"D"}]},{"parameter":"PERT","unit":"MJ","values":[{"value":"7,97E+01","module":"A1"},{"value":"1,91E-01","module":"A2"},{"value":"3,13E+00","module":"A3"},{"value":"8,30E+01","module":"A1-A3"},{"value":null,"module":"C1"},{"value":null,"module":"C2"},{"value":"9,18E-01","module":"C3"},{"value":"1,14E-01","module":"C4"},{"value":"-7,24E+01","module":"D"}]},{"parameter":"PENRE","unit":"MJ","values":[{"value":"2,86E+02","module":"A1"},{"value":"8,43E+00","module":"A2"},{"value":"6,83E+00","module":"A3"},{"value":"3,01E+02","module":"A1-A3"},{"value":null,"module":"C1"},{"value":null,"module":"C2"},{"value":"1,30E+00","module":"C3"},{"value":"7,59E-01","module":"C4"},{"value":"-1,51E+02","module":"D"}]},{"parameter":"PENRM","unit":"MJ","values":[{"value":"4,91E+01","module":"A1"},{"value":"0,0E+00","module":"A2"},{"value":"5,75E+00","module":"A3"},{"value":"5,49E+01","module":"A1-A3"},{"value":null,"module":"C1"},{"value":null,"module":"C2"},{"value":"1,80E-14","module":"C3"},{"value":"3,00E-15","module":"C4"},{"value":"-3,13E-13","module":"D"}]},{"parameter":"PENRT","unit":"MJ","values":[{"value":"2,86E+02","module":"A1"},{"value":"8,43E+00","module":"A2"},{"value":"6,83E+00","module":"A3"},{"value":"3,01E+02","module":"A1-A3"},{"value":null,"module":"C1"},{"value":null,"module":"C2"},{"value":"1,30E+00","module":"C3"},{"value":"7,59E-01","module":"C4"},{"value":"-1,51E+02","module":"D"}]},{"parameter":"SM","unit":"kg","values":[{"value":"1,51E+00","module":"A1"},{"value":"0,0E+00","module":"A2"},{"value":"0,0E+00","module":"A3"},{"value":"1,51E+00","module":"A1-A3"},{"value":null,"module":"C1"},{"value":null,"module":"C2"},{"value":"0,0E+00","module":"C3"},{"value":"0,0E+00","module":"C4"},{"value":"0,0E+00","module":"D"}]},{"parameter":"RSF","unit":"MJ","values":[{"value":"0,0E+00","module":"A1"},{"value":"0,0E+00","module":"A2"},{"value":"0,0E+00","module":"A3"},{"value":"0,0E+00","module":"A1-A3"},{"value":null,"module":"C1"},{"value":null,"module":"C2"},{"value":"0,0E+00","module":"C3"},{"value":"0,0E+00","module":"C4"},{"value":"0,0E+00","module":"D"}]},{"parameter":"NRSF","unit":"MJ","values":[{"value":"0,0E+00","module":"A1"},{"value":"0,0E+00","module":"A2"},{"value":"0,0E+00","module":"A3"},{"value":"0,0E+00","module":"A1-A3"},{"value":null,"module":"C1"},{"value":null,"module":"C2"},{"value":"0,0E+00","module":"C3"},{"value":"0,0E+00","module":"C4"},{"value":"0,0E+00","module":"D"}]},{"parameter":"FW","unit":"m3","values":[{"value":"1,49E-01","module":"A1"},{"value":"2,21E-04","module":"A2"},{"value":"2,42E-02","module":"A3"},{"value":"1,73E-01","module":"A1-A3"},{"value":null,"module":"C1"},{"value":null,"module":"C2"},{"value":"6,65E-03","module":"C3"},{"value":"1,92E-04","module":"C4"},{"value":"-1,14E-01","module":"D"}]}],"end_of_life_waste":[{"parameter":"HWD","unit":"kg","values":[{"value":"1,12E-07","module":"A1"},{"value":"2,54E-11","module":"A2"},{"value":"5,81E-10","module":"A3"},{"value":"1,13E-07","module":"A1-A3"},{"value":null,"module":"C1"},{"value":null,"module":"C2"},{"value":"1,63E-10","module":"C3"},{"value":"3,90E-11","module":"C4"},{"value":"-8,80E-08","module":"D"}]},{"parameter":"NHWD","unit":"kg","values":[{"value":"4,88E+00","module":"A1"},{"value":"6,97E-04","module":"A2"},{"value":"3,49E-03","module":"A3"},{"value":"4,88E+00","module":"A1-A3"},{"value":null,"module":"C1"},{"value":null,"module":"C2"},{"value":"5,75E-02","module":"C3"},{"value":"3,88E+00","module":"C4"},{"value":"-2,77E+00","module":"D"}]},{"parameter":"RWD","unit":"kg","values":[{"value":"1,85E-02","module":"A1"},{"value":"7,09E-06","module":"A2"},{"value":"5,84E-04","module":"A3"},{"value":"1,91E-02","module":"A1-A3"},{"value":null,"module":"C1"},{"value":null,"module":"C2"},{"value":"8,41E-05","module":"C3"},{"value":"8,32E-06","module":"C4"},{"value":"-1,58E-02","module":"D"}]}],"end_of_life_flow":[{"parameter":"CRU","unit":"kg","values":[{"value":"0,0E+00","module":"A1"},{"value":"0,0E+00","module":"A2"},{"value":"0,0E+00","module":"A3"},{"value":"0,0E+00","module":"A1-A3"},{"value":null,"module":"C1"},{"value":null,"module":"C2"},{"value":"0,0E+00","module":"C3"},{"value":"0,0E+00","module":"C4"},{"value":"0,0E+00","module":"D"}]},{"parameter":"MFR","unit":"kg","values":[{"value":"0,0E+00","module":"A1"},{"value":"0,0E+00","module":"A2"},{"value":"2,61E-01","module":"A3"},{"value":"2,61E-01","module":"A1-A3"},{"value":null,"module":"C1"},{"value":null,"module":"C2"},{"value":"2,72E+00","module":"C3"},{"value":"0,0E+00","module":"C4"},{"value":"0,0E+00","module":"D"}]},{"parameter":"MER","unit":"kg","values":[{"value":"0,0E+00","module":"A1"},{"value":"0,0E+00","module":"A2"},{"value":"5,03E-02","module":"A3"},{"value":"5,03E-02","module":"A1-A3"},{"value":null,"module":"C1"},{"value":null,"module":"C2"},{"value":"1,17E+00","module":"C3"},{"value":"0,0E+00","module":"C4"},{"value":"0,0E+00","module":"D"}]},{"parameter":"EEE","unit":"MJ","values":[{"value":null,"module":"A1"},{"value":null,"module":"A2"},{"value":null,"module":"A3"},{"value":null,"module":"A1-A3"},{"value":null,"module":"C1"},{"value":null,"module":"C2"},{"value":null,"module":"C3"},{"value":null,"module":"C4"},{"value":null,"module":"D"}]},{"parameter":"EET","unit":"MJ","values":[{"value":null,"module":"A1"},{"value":null,"module":"A2"},{"value":null,"module":"A3"},{"value":null,"module":"A1-A3"},{"value":null,"module":"C1"},{"value":null,"module":"C2"},{"value":null,"module":"C3"},{"value":null,"module":"C4"},{"value":null,"module":"D"}]}]}