{"product_name":"Altaner og altangange med C40P-E beton","epd_id":"NEPD-8094-7766","compliance":["EN 15804+A2","ISO 14025","ISO 21930"],"producer_name":"Industri Beton A/S","environmental_impact":[{"parameter":"GWP-total","unit":"kg CO2-eq.","values":[{"value":"1,36E+02","module":"A1"},{"value":"1,63E+01","module":"A2"},{"value":"2,74E+01","module":"A3"},{"value":"1,67E+01","module":"A4"},{"value":"4,00E+00","module":"C1"},{"value":"4,36E+00","module":"C2"},{"value":"8,47E-01","module":"C3"},{"value":"1,39E-01","module":"C4"},{"value":"-3,95E+01","module":"D"}]},{"parameter":"GWP-fossil","unit":"kg CO2-eq.","values":[{"value":"1,36E+02","module":"A1"},{"value":"1,63E+01","module":"A2"},{"value":"2,71E+01","module":"A3"},{"value":"1,67E+01","module":"A4"},{"value":"4,00E+00","module":"C1"},{"value":"4,35E+00","module":"C2"},{"value":"8,38E-01","module":"C3"},{"value":"1,39E-01","module":"C4"},{"value":"-3,94E+01","module":"D"}]},{"parameter":"GWP-biogenic","unit":"kg CO2-eq.","values":[{"value":"7,48E-01","module":"A1"},{"value":"6,05E-03","module":"A2"},{"value":"1,47E-01","module":"A3"},{"value":"7,14E-03","module":"A4"},{"value":"7,50E-04","module":"C1"},{"value":"1,87E-03","module":"C2"},{"value":"5,94E-03","module":"C3"},{"value":"1,18E-04","module":"C4"},{"value":"-6,24E-02","module":"D"}]},{"parameter":"GWP-luluc","unit":"kg CO2-eq.","values":[{"value":"3,51E-02","module":"A1"},{"value":"5,83E-03","module":"A2"},{"value":"1,57E-01","module":"A3"},{"value":"5,08E-03","module":"A4"},{"value":"3,15E-04","module":"C1"},{"value":"1,33E-03","module":"C2"},{"value":"9,51E-04","module":"C3"},{"value":"2,72E-05","module":"C4"},{"value":"-1,84E-02","module":"D"}]},{"parameter":"ODP","unit":"kg CFC 11-eq.","values":[{"value":"3,10E-06","module":"A1"},{"value":"3,61E-06","module":"A2"},{"value":"2,74E-06","module":"A3"},{"value":"4,02E-06","module":"A4"},{"value":"8,64E-07","module":"C1"},{"value":"1,05E-06","module":"C2"},{"value":"1,36E-07","module":"C3"},{"value":"6,76E-08","module":"C4"},{"value":"-6,26E-04","module":"D"}]},{"parameter":"AP","unit":"mol H+-eq.","values":[{"value":"1,72E+01","module":"A1"},{"value":"1,72E-01","module":"A2"},{"value":"2,19E-01","module":"A3"},{"value":"5,37E-02","module":"A4"},{"value":"4,19E-02","module":"C1"},{"value":"1,40E-02","module":"C2"},{"value":"5,59E-03","module":"C3"},{"value":"1,35E-03","module":"C4"},{"value":"-2,05E-01","module":"D"}]},{"parameter":"POCP","unit":"kg NMVOC-eq.","values":[{"value":"1,63E+01","module":"A1"},{"value":"1,32E-01","module":"A2"},{"value":"2,24E-01","module":"A3"},{"value":"5,15E-02","module":"A4"},{"value":"5,57E-02","module":"C1"},{"value":"1,34E-02","module":"C2"},{"value":"5,07E-03","module":"C3"},{"value":"1,60E-03","module":"C4"},{"value":"-2,07E-01","module":"D"}]},{"parameter":"ADPE","unit":"kg Sb-eq.","values":[{"value":"6,26E-04","module":"A1"},{"value":"2,34E-04","module":"A2"},{"value":"3,13E-04","module":"A3"},{"value":"2,97E-04","module":"A4"},{"value":"6,14E-06","module":"C1"},{"value":"7,76E-05","module":"C2"},{"value":"8,73E-06","module":"C3"},{"value":"1,23E-06","module":"C4"},{"value":"-8,30E-04","module":"D"}]},{"parameter":"ADPF","unit":"MJ","values":[{"value":"8,24E+02","module":"A1"},{"value":"2,44E+02","module":"A2"},{"value":"4,07E+02","module":"A3"},{"value":"2,71E+02","module":"A4"},{"value":"5,51E+01","module":"C1"},{"value":"7,07E+01","module":"C2"},{"value":"2,14E+01","module":"C3"},{"value":"4,48E+00","module":"C4"},{"value":"-3,50E+02","module":"D"}]},{"parameter":"WDP","unit":"m3 world-eq.","values":[{"value":"1,41E+03","module":"A1"},{"value":"1,59E+02","module":"A2"},{"value":"4,26E+03","module":"A3"},{"value":"2,08E+02","module":"A4"},{"value":"1,17E+01","module":"C1"},{"value":"5,42E+01","module":"C2"},{"value":"2,35E+03","module":"C3"},{"value":"9,42E+00","module":"C4"},{"value":"2,74E+02","module":"D"}]},{"parameter":"EP-freshwater","unit":"kg P-eq.","values":[{"value":"2,29E-03","module":"A1"},{"value":"1,08E-04","module":"A2"},{"value":"1,74E-03","module":"A3"},{"value":"1,33E-04","module":"A4"},{"value":"1,46E-05","module":"C1"},{"value":"3,47E-05","module":"C2"},{"value":"4,34E-05","module":"C3"},{"value":"1,04E-06","module":"C4"},{"value":"-2,35E-03","module":"D"}]},{"parameter":"EP-marine","unit":"kg N-eq.","values":[{"value":"9,69E-02","module":"A1"},{"value":"4,19E-02","module":"A2"},{"value":"7,40E-02","module":"A3"},{"value":"1,18E-02","module":"A4"},{"value":"1,85E-02","module":"C1"},{"value":"3,07E-03","module":"C2"},{"value":"1,65E-03","module":"C3"},{"value":"5,08E-04","module":"C4"},{"value":"-4,50E-02","module":"D"}]},{"parameter":"EP-terrestrial","unit":"mol N-eq.","values":[{"value":"1,20E+00","module":"A1"},{"value":"4,66E-01","module":"A2"},{"value":"8,41E-01","module":"A3"},{"value":"1,31E-01","module":"A4"},{"value":"2,00E-01","module":"C1"},{"value":"3,42E-02","module":"C2"},{"value":"1,89E-02","module":"C3"},{"value":"5,59E-03","module":"C4"},{"value":"-4,70E-01","module":"D"}]},{"parameter":"GWP-IOBC","unit":"kg CO2-eq.","values":[{"value":"1,36E+02","module":"A1"},{"value":"1,63E+01","module":"A2"},{"value":"3,25E+01","module":"A3"},{"value":"1,67E+01","module":"A4"},{"value":"4,00E+00","module":"C1"},{"value":"4,36E+00","module":"C2"},{"value":"8,38E-01","module":"C3"},{"value":"1,39E-01","module":"C4"},{"value":"-5,82E+01","module":"D"}]}],"additional_environmental_impact":[{"parameter":"PM","unit":"disease incidence","values":[{"value":"4,80E-06","module":"A1"},{"value":"1,08E-06","module":"A2"},{"value":"6,73E-06","module":"A3"},{"value":"1,53E-06","module":"A4"},{"value":"5,07E-06","module":"C1"},{"value":"4,00E-07","module":"C2"},{"value":"8,92E-08","module":"C3"},{"value":"2,88E-08","module":"C4"},{"value":"-3,51E-06","module":"D"}]},{"parameter":"ETP-fw","unit":"CTUe","values":[{"value":"5,92E+03","module":"A1"},{"value":"1,69E+02","module":"A2"},{"value":"1,17E+03","module":"A3"},{"value":"1,98E+02","module":"A4"},{"value":"3,01E+01","module":"C1"},{"value":"5,17E+01","module":"C2"},{"value":"1,54E+01","module":"C3"},{"value":"2,21E+00","module":"C4"},{"value":"-2,12E+03","module":"D"}]},{"parameter":"HTP-c","unit":"CTUh","values":[{"value":"2,37E-07","module":"A1"},{"value":"0,0E+00","module":"A2"},{"value":"8,12E-08","module":"A3"},{"value":"0,0E+00","module":"A4"},{"value":"1,00E-09","module":"C1"},{"value":"0,0E+00","module":"C2"},{"value":"9,76E-10","module":"C3"},{"value":"6,50E-11","module":"C4"},{"value":"-1,81E-07","module":"D"}]},{"parameter":"HTP-nc","unit":"CTUh","values":[{"value":"1,74E-06","module":"A1"},{"value":"1,35E-07","module":"A2"},{"value":"5,90E-07","module":"A3"},{"value":"1,91E-07","module":"A4"},{"value":"2,80E-08","module":"C1"},{"value":"5,00E-08","module":"C2"},{"value":"1,39E-08","module":"C3"},{"value":"1,30E-09","module":"C4"},{"value":"3,86E-06","module":"D"}]},{"parameter":"SQP","unit":"unitless","values":[{"value":"1,07E+02","module":"A1"},{"value":"2,26E+02","module":"A2"},{"value":"3,13E+03","module":"A3"},{"value":"3,10E+02","module":"A4"},{"value":"6,69E+00","module":"C1"},{"value":"8,11E+01","module":"C2"},{"value":"1,21E+01","module":"C3"},{"value":"1,63E+01","module":"C4"},{"value":"5,61E+01","module":"D"}]},{"parameter":"IRP","unit":"kBq U235-eq.","values":[{"value":"1,65E+00","module":"A1"},{"value":"1,07E+00","module":"A2"},{"value":"1,77E+00","module":"A3"},{"value":"1,18E+00","module":"A4"},{"value":"2,40E-01","module":"C1"},{"value":"3,09E-01","module":"C2"},{"value":"3,58E-01","module":"C3"},{"value":"1,94E-02","module":"C4"},{"value":"-1,92E-01","module":"D"}]}],"resource_use":[{"parameter":"PERE","unit":"MJ","values":[{"value":"2,64E+02","module":"A1"},{"value":"2,73E+00","module":"A2"},{"value":"5,32E+02","module":"A3"},{"value":"3,41E+00","module":"A4"},{"value":"3,00E-01","module":"C1"},{"value":"8,90E-01","module":"C2"},{"value":"1,10E+01","module":"C3"},{"value":"6,89E-02","module":"C4"},{"value":"-3,46E+01","module":"D"}]},{"parameter":"PERM","unit":"MJ","values":[{"value":"2,43E+00","module":"A1"},{"value":"0,0E+00","module":"A2"},{"value":"0,0E+00","module":"A3"},{"value":"0,0E+00","module":"A4"},{"value":"0,0E+00","module":"C1"},{"value":"0,0E+00","module":"C2"},{"value":"0,0E+00","module":"C3"},{"value":"0,0E+00","module":"C4"},{"value":"0,0E+00","module":"D"}]},{"parameter":"PERT","unit":"MJ","values":[{"value":"2,67E+02","module":"A1"},{"value":"2,73E+00","module":"A2"},{"value":"5,32E+02","module":"A3"},{"value":"3,41E+00","module":"A4"},{"value":"3,00E-01","module":"C1"},{"value":"8,90E-01","module":"C2"},{"value":"1,10E+01","module":"C3"},{"value":"6,89E-02","module":"C4"},{"value":"-3,46E+01","module":"D"}]},{"parameter":"PENRE","unit":"MJ","values":[{"value":"8,14E+02","module":"A1"},{"value":"2,44E+02","module":"A2"},{"value":"4,01E+02","module":"A3"},{"value":"2,71E+02","module":"A4"},{"value":"5,51E+01","module":"C1"},{"value":"7,07E+01","module":"C2"},{"value":"2,14E+01","module":"C3"},{"value":"4,48E+00","module":"C4"},{"value":"-3,52E+02","module":"D"}]},{"parameter":"PENRM","unit":"MJ","values":[{"value":"1,12E+01","module":"A1"},{"value":"0,0E+00","module":"A2"},{"value":"5,76E+00","module":"A3"},{"value":"0,0E+00","module":"A4"},{"value":"0,0E+00","module":"C1"},{"value":"0,0E+00","module":"C2"},{"value":"-7,86E+00","module":"C3"},{"value":"0,0E+00","module":"C4"},{"value":"0,0E+00","module":"D"}]},{"parameter":"PENRT","unit":"MJ","values":[{"value":"8,25E+02","module":"A1"},{"value":"2,44E+02","module":"A2"},{"value":"4,07E+02","module":"A3"},{"value":"2,71E+02","module":"A4"},{"value":"5,51E+01","module":"C1"},{"value":"7,07E+01","module":"C2"},{"value":"1,35E+01","module":"C3"},{"value":"4,48E+00","module":"C4"},{"value":"-3,52E+02","module":"D"}]},{"parameter":"SM","unit":"kg","values":[{"value":"6,13E+01","module":"A1"},{"value":"0,0E+00","module":"A2"},{"value":"2,87E-02","module":"A3"},{"value":"0,0E+00","module":"A4"},{"value":"0,0E+00","module":"C1"},{"value":"0,0E+00","module":"C2"},{"value":"0,0E+00","module":"C3"},{"value":"0,0E+00","module":"C4"},{"value":"0,0E+00","module":"D"}]},{"parameter":"RSF","unit":"MJ","values":[{"value":"5,49E-01","module":"A1"},{"value":"9,51E-02","module":"A2"},{"value":"5,39E+00","module":"A3"},{"value":"1,19E-01","module":"A4"},{"value":"0,0E+00","module":"C1"},{"value":"3,11E-02","module":"C2"},{"value":"2,47E-05","module":"C3"},{"value":"1,42E-03","module":"C4"},{"value":"1,18E+00","module":"D"}]},{"parameter":"NRSF","unit":"MJ","values":[{"value":"9,38E+00","module":"A1"},{"value":"3,77E-01","module":"A2"},{"value":"1,57E-01","module":"A3"},{"value":"3,99E-01","module":"A4"},{"value":"0,0E+00","module":"C1"},{"value":"1,04E-01","module":"C2"},{"value":"0,0E+00","module":"C3"},{"value":"4,10E-03","module":"C4"},{"value":"3,90E+01","module":"D"}]},{"parameter":"FW","unit":"m3","values":[{"value":"2,08E+00","module":"A1"},{"value":"2,38E-02","module":"A2"},{"value":"7,39E-01","module":"A3"},{"value":"3,08E-02","module":"A4"},{"value":"2,83E-03","module":"C1"},{"value":"8,05E-03","module":"C2"},{"value":"3,67E-02","module":"C3"},{"value":"5,33E-03","module":"C4"},{"value":"-1,38E+00","module":"D"}]}],"end_of_life_waste":[{"parameter":"HWD","unit":"kg","values":[{"value":"2,71E+00","module":"A1"},{"value":"1,24E-02","module":"A2"},{"value":"5,24E-01","module":"A3"},{"value":"1,48E-02","module":"A4"},{"value":"1,62E-03","module":"C1"},{"value":"3,87E-03","module":"C2"},{"value":"2,13E-03","module":"C3"},{"value":"5,90E-05","module":"C4"},{"value":"-2,03E-01","module":"D"}]},{"parameter":"NHWD","unit":"kg","values":[{"value":"6,55E+01","module":"A1"},{"value":"1,67E+01","module":"A2"},{"value":"5,34E+00","module":"A3"},{"value":"2,35E+01","module":"A4"},{"value":"6,52E-02","module":"C1"},{"value":"6,15E+00","module":"C2"},{"value":"6,73E-02","module":"C3"},{"value":"3,24E+01","module":"C4"},{"value":"-1,55E+01","module":"D"}]},{"parameter":"RWD","unit":"kg","values":[{"value":"1,51E-02","module":"A1"},{"value":"1,68E-03","module":"A2"},{"value":"1,60E-03","module":"A3"},{"value":"1,85E-03","module":"A4"},{"value":"3,82E-04","module":"C1"},{"value":"4,83E-04","module":"C2"},{"value":"2,26E-04","module":"C3"},{"value":"2,93E-10","module":"C4"},{"value":"-1,79E-04","module":"D"}]}],"end_of_life_flow":[{"parameter":"CRU","unit":"kg","values":[{"value":"2,64E+00","module":"A1"},{"value":"0,0E+00","module":"A2"},{"value":"0,0E+00","module":"A3"},{"value":"0,0E+00","module":"A4"},{"value":"0,0E+00","module":"C1"},{"value":"0,0E+00","module":"C2"},{"value":"0,0E+00","module":"C3"},{"value":"0,0E+00","module":"C4"},{"value":"0,0E+00","module":"D"}]},{"parameter":"MFR","unit":"kg","values":[{"value":"3,01E+00","module":"A1"},{"value":"0,0E+00","module":"A2"},{"value":"1,50E+01","module":"A3"},{"value":"0,0E+00","module":"A4"},{"value":"0,0E+00","module":"C1"},{"value":"0,0E+00","module":"C2"},{"value":"9,68E+02","module":"C3"},{"value":"0,0E+00","module":"C4"},{"value":"0,0E+00","module":"D"}]},{"parameter":"MER","unit":"kg","values":[{"value":"3,51E-01","module":"A1"},{"value":"0,0E+00","module":"A2"},{"value":"1,56E+00","module":"A3"},{"value":"0,0E+00","module":"A4"},{"value":"0,0E+00","module":"C1"},{"value":"0,0E+00","module":"C2"},{"value":"6,36E-02","module":"C3"},{"value":"0,0E+00","module":"C4"},{"value":"0,0E+00","module":"D"}]},{"parameter":"EEE","unit":"MJ","values":[{"value":"0,0E+00","module":"A1"},{"value":"0,0E+00","module":"A2"},{"value":"9,27E-01","module":"A3"},{"value":"0,0E+00","module":"A4"},{"value":"0,0E+00","module":"C1"},{"value":"0,0E+00","module":"C2"},{"value":"9,77E-02","module":"C3"},{"value":"0,0E+00","module":"C4"},{"value":"0,0E+00","module":"D"}]},{"parameter":"EET","unit":"MJ","values":[{"value":"0,0E+00","module":"A1"},{"value":"0,0E+00","module":"A2"},{"value":"1,40E+01","module":"A3"},{"value":"0,0E+00","module":"A4"},{"value":"0,0E+00","module":"C1"},{"value":"0,0E+00","module":"C2"},{"value":"1,48E+00","module":"C3"},{"value":"0,0E+00","module":"C4"},{"value":"0,0E+00","module":"D"}]}]}