{"product_name":"Aluminium Kn\u00fcppel","epd_id":"EPD-HAA-20230201-IBA1-EN","compliance":["DIN EN 15804+A2","ISO 14025"],"producer_name":"Hammerer Aluminium Industries Santana S.R.L.","environmental_impact":[{"parameter":"GWP-total","unit":"kg CO2-eq","values":[{"value":"1,93E+00","module":"A1-A3"},{"value":"1,07E-02","module":"C2"},{"value":"2,40E-01","module":"C3"},{"value":"5,56E-03","module":"C4"},{"value":"-1,74E+00","module":"D"}]},{"parameter":"GWP-fossil","unit":"kg CO2-eq","values":[{"value":"1,88E+00","module":"A1-A3"},{"value":"1,07E-02","module":"C2"},{"value":"2,38E-01","module":"C3"},{"value":"5,52E-03","module":"C4"},{"value":"-1,70E+00","module":"D"}]},{"parameter":"GWP-biogenic","unit":"kg CO2-eq","values":[{"value":"3,32E-03","module":"A1-A3"},{"value":"1,03E-05","module":"C2"},{"value":"1,72E-03","module":"C3"},{"value":"3,92E-05","module":"C4"},{"value":"-5,82E-03","module":"D"}]},{"parameter":"GWP-luluc","unit":"kg CO2-eq","values":[{"value":"3,95E-02","module":"A1-A3"},{"value":"5,04E-06","module":"C2"},{"value":"3,20E-04","module":"C3"},{"value":"5,09E-06","module":"C4"},{"value":"-3,33E-02","module":"D"}]},{"parameter":"ODP","unit":"kg CFC11-eq","values":[{"value":"1,41E-07","module":"A1-A3"},{"value":"2,41E-09","module":"C2"},{"value":"1,11E-08","module":"C3"},{"value":"7,62E-10","module":"C4"},{"value":"-1,20E-07","module":"D"}]},{"parameter":"AP","unit":"mol H^(+)-eq","values":[{"value":"2,00E-02","module":"A1-A3"},{"value":"3,02E-05","module":"C2"},{"value":"9,57E-04","module":"C3"},{"value":"3,40E-05","module":"C4"},{"value":"-1,31E-02","module":"D"}]},{"parameter":"POCP","unit":"kg NMVOC-eq","values":[{"value":"6,93E-03","module":"A1-A3"},{"value":"2,46E-05","module":"C2"},{"value":"4,28E-04","module":"C3"},{"value":"2,93E-05","module":"C4"},{"value":"-5,71E-03","module":"D"}]},{"parameter":"ADPE","unit":"kg Sb-eq","values":[{"value":"5,85E-06","module":"A1-A3"},{"value":"4,88E-08","module":"C2"},{"value":"1,10E-05","module":"C3"},{"value":"1,39E-08","module":"C4"},{"value":"1,42E-05","module":"D"}]},{"parameter":"ADPF","unit":"MJ","values":[{"value":"2,72E+01","module":"A1-A3"},{"value":"1,60E-01","module":"C2"},{"value":"1,56E+00","module":"C3"},{"value":"7,88E-02","module":"C4"},{"value":"-2,14E+01","module":"D"}]},{"parameter":"WDP","unit":"m^3 world-eq deprived","values":[{"value":"4,24E-01","module":"A1-A3"},{"value":"5,30E-04","module":"C2"},{"value":"2,02E-02","module":"C3"},{"value":"1,53E-03","module":"C4"},{"value":"-2,71E-01","module":"D"}]},{"parameter":"EP-freshwater","unit":"kg P-eq","values":[{"value":"1,96E-04","module":"A1-A3"},{"value":"8,05E-07","module":"C2"},{"value":"6,74E-05","module":"C3"},{"value":"1,30E-06","module":"C4"},{"value":"-7,74E-04","module":"D"}]},{"parameter":"EP-marine","unit":"kg N-eq","values":[{"value":"3,88E-03","module":"A1-A3"},{"value":"5,90E-06","module":"C2"},{"value":"1,35E-04","module":"C3"},{"value":"9,08E-06","module":"C4"},{"value":"-1,72E-03","module":"D"}]},{"parameter":"EP-terrestrial","unit":"mol N-eq","values":[{"value":"2,18E-02","module":"A1-A3"},{"value":"6,42E-05","module":"C2"},{"value":"1,49E-03","module":"C3"},{"value":"9,81E-05","module":"C4"},{"value":"-1,71E-02","module":"D"}]}],"additional_environmental_impact":[{"parameter":"PM","unit":"Disease incidence","values":[{"value":"2,87E-07","module":"A1-A3"},{"value":"7,29E-10","module":"C2"},{"value":"1,47E-08","module":"C3"},{"value":"5,86E-10","module":"C4"},{"value":"-1,39E-07","module":"D"}]},{"parameter":"ETP-fw","unit":"CTUe","values":[{"value":"5,83E+01","module":"A1-A3"},{"value":"4,61E-02","module":"C2"},{"value":"5,68E-01","module":"C3"},{"value":"1,58E-01","module":"C4"},{"value":"-2,10E+01","module":"D"}]},{"parameter":"HTP-c","unit":"CTUh","values":[{"value":"9,35E-09","module":"A1-A3"},{"value":"2,18E-12","module":"C2"},{"value":"5,04E-11","module":"C3"},{"value":"2,82E-12","module":"C4"},{"value":"-4,48E-09","module":"D"}]},{"parameter":"HTP-nc","unit":"CTUh","values":[{"value":"8,61E-08","module":"A1-A3"},{"value":"1,26E-10","module":"C2"},{"value":"6,93E-09","module":"C3"},{"value":"1,14E-10","module":"C4"},{"value":"-6,30E-08","module":"D"}]},{"parameter":"SQP","unit":"SQP","values":[{"value":"1,15E+01","module":"A1-A3"},{"value":"9,45E-02","module":"C2"},{"value":"1,49E+00","module":"C3"},{"value":"9,88E-02","module":"C4"},{"value":"-1,26E+00","module":"D"}]}],"resource_use":[{"parameter":"PERE","unit":"MJ","values":[{"value":"1,33E+01","module":"A1-A3"},{"value":"2,70E-03","module":"C2"},{"value":"2,09E-01","module":"C3"},{"value":"4,05E-03","module":"C4"},{"value":"-8,16E+00","module":"D"}]},{"parameter":"PERM","unit":"MJ","values":[{"value":"7,74E-03","module":"A1-A3"},{"value":"0,0E+00","module":"C2"},{"value":"0,0E+00","module":"C3"},{"value":"0,0E+00","module":"C4"},{"value":"0,0E+00","module":"D"}]},{"parameter":"PERT","unit":"MJ","values":[{"value":"1,33E+01","module":"A1-A3"},{"value":"2,70E-03","module":"C2"},{"value":"2,09E-01","module":"C3"},{"value":"4,05E-03","module":"C4"},{"value":"-8,16E+00","module":"D"}]},{"parameter":"PENRE","unit":"MJ","values":[{"value":"2,72E+01","module":"A1-A3"},{"value":"1,60E-01","module":"C2"},{"value":"1,57E+00","module":"C3"},{"value":"7,88E-02","module":"C4"},{"value":"-2,14E+01","module":"D"}]},{"parameter":"PENRM","unit":"MJ","values":[{"value":"0,0E+00","module":"A1-A3"},{"value":"0,0E+00","module":"C2"},{"value":"0,0E+00","module":"C3"},{"value":"0,0E+00","module":"C4"},{"value":"0,0E+00","module":"D"}]},{"parameter":"PENRT","unit":"MJ","values":[{"value":"2,72E+01","module":"A1-A3"},{"value":"1,60E-01","module":"C2"},{"value":"1,57E+00","module":"C3"},{"value":"7,88E-02","module":"C4"},{"value":"-2,14E+01","module":"D"}]},{"parameter":"SM","unit":"kg","values":[{"value":"7,88E-01","module":"A1-A3"},{"value":"0,0E+00","module":"C2"},{"value":"0,0E+00","module":"C3"},{"value":"0,0E+00","module":"C4"},{"value":"0,0E+00","module":"D"}]},{"parameter":"RSF","unit":"MJ","values":[{"value":"0,0E+00","module":"A1-A3"},{"value":"0,0E+00","module":"C2"},{"value":"0,0E+00","module":"C3"},{"value":"0,0E+00","module":"C4"},{"value":"0,0E+00","module":"D"}]},{"parameter":"NRSF","unit":"MJ","values":[{"value":"0,0E+00","module":"A1-A3"},{"value":"0,0E+00","module":"C2"},{"value":"0,0E+00","module":"C3"},{"value":"0,0E+00","module":"C4"},{"value":"0,0E+00","module":"D"}]},{"parameter":"FW","unit":"m^3","values":[{"value":"2,29E-03","module":"A1-A3"},{"value":"0,0E+00","module":"C2"},{"value":"0,0E+00","module":"C3"},{"value":"0,0E+00","module":"C4"},{"value":"0,0E+00","module":"D"}]}],"end_of_life_waste":[{"parameter":"HWD","unit":"kg","values":[{"value":"3,17E-05","module":"A1-A3"},{"value":"4,28E-07","module":"C2"},{"value":"5,94E-03","module":"C3"},{"value":"1,15E-07","module":"C4"},{"value":"2,41E-04","module":"D"}]},{"parameter":"NHWD","unit":"kg","values":[{"value":"7,48E-01","module":"A1-A3"},{"value":"6,79E-03","module":"C2"},{"value":"1,38E-01","module":"C3"},{"value":"2,06E-01","module":"C4"},{"value":"-4,71E-01","module":"D"}]},{"parameter":"RWD","unit":"kg","values":[{"value":"1,66E-04","module":"A1-A3"},{"value":"1,07E-06","module":"C2"},{"value":"6,49E-06","module":"C3"},{"value":"3,72E-07","module":"C4"},{"value":"-8,64E-05","module":"D"}]}],"end_of_life_flow":[{"parameter":"CRU","unit":"kg","values":[{"value":"0,0E+00","module":"A1-A3"},{"value":"0,0E+00","module":"C2"},{"value":"0,0E+00","module":"C3"},{"value":"0,0E+00","module":"C4"},{"value":"0,0E+00","module":"D"}]},{"parameter":"MFR","unit":"kg","values":[{"value":"1,22E-03","module":"A1-A3"},{"value":"0,0E+00","module":"C2"},{"value":"0,0E+00","module":"C3"},{"value":"0,0E+00","module":"C4"},{"value":"0,0E+00","module":"D"}]},{"parameter":"MER","unit":"kg","values":[{"value":"0,0E+00","module":"A1-A3"},{"value":"0,0E+00","module":"C2"},{"value":"0,0E+00","module":"C3"},{"value":"0,0E+00","module":"C4"},{"value":"0,0E+00","module":"D"}]},{"parameter":"EEE","unit":"MJ","values":[{"value":"0,0E+00","module":"A1-A3"},{"value":"0,0E+00","module":"C2"},{"value":"0,0E+00","module":"C3"},{"value":"0,0E+00","module":"C4"},{"value":"0,0E+00","module":"D"}]},{"parameter":"EET","unit":"MJ","values":[{"value":"0,0E+00","module":"A1-A3"},{"value":"0,0E+00","module":"C2"},{"value":"0,0E+00","module":"C3"},{"value":"0,0E+00","module":"C4"},{"value":"0,0E+00","module":"D"}]}]}