{"product_name":"Aluminium covered balcony doors and entrance doors outward / inward opened 55 mm sash (BYKO \u2013 DA55)","epd_id":"EPD-Kiwa-EE-000126-EN (Rev.1_30.05.2024)","compliance":["EN 15804+A2","ISO 14025"],"producer_name":"Bitus Latvia SIA","environmental_impact":[{"parameter":"GWP-total","unit":"kg CO2-eq.","values":[{"value":"1,30E+01","module":"A1"},{"value":"3,88E+00","module":"A2"},{"value":"9,72E+00","module":"A3"},{"value":"0,0E+00","module":"C1"},{"value":"6,61E-01","module":"C2"},{"value":"3,44E+01","module":"C3"},{"value":"1,86E-01","module":"C4"},{"value":"-4,67E+01","module":"D"}]},{"parameter":"GWP-fossil","unit":"kg CO2-eq.","values":[{"value":"7,79E+01","module":"A1"},{"value":"3,88E+00","module":"A2"},{"value":"1,59E+01","module":"A3"},{"value":"0,0E+00","module":"C1"},{"value":"6,60E-01","module":"C2"},{"value":"4,06E-01","module":"C3"},{"value":"6,40E-02","module":"C4"},{"value":"-4,65E+01","module":"D"}]},{"parameter":"GWP-biogenic","unit":"kg CO2-eq.","values":[{"value":"-6,59E+01","module":"A1"},{"value":"1,13E-03","module":"A2"},{"value":"-6,25E+00","module":"A3"},{"value":"0,0E+00","module":"C1"},{"value":"1,92E-04","module":"C2"},{"value":"3,40E+01","module":"C3"},{"value":"1,22E-01","module":"C4"},{"value":"3,60E-02","module":"D"}]},{"parameter":"GWP-luluc","unit":"kg CO2-eq.","values":[{"value":"1,06E+00","module":"A1"},{"value":"1,15E-03","module":"A2"},{"value":"8,63E-02","module":"A3"},{"value":"0,0E+00","module":"C1"},{"value":"1,96E-04","module":"C2"},{"value":"8,24E-05","module":"C3"},{"value":"1,71E-05","module":"C4"},{"value":"-1,86E-01","module":"D"}]},{"parameter":"ODP","unit":"kg CFC 11-equiv.","values":[{"value":"4,93E-06","module":"A1"},{"value":"9,03E-07","module":"A2"},{"value":"2,54E-06","module":"A3"},{"value":"0,0E+00","module":"C1"},{"value":"1,54E-07","module":"C2"},{"value":"3,42E-08","module":"C3"},{"value":"2,67E-08","module":"C4"},{"value":"-1,74E-06","module":"D"}]},{"parameter":"AP","unit":"mol H+-eq.","values":[{"value":"5,98E-01","module":"A1"},{"value":"2,22E-02","module":"A2"},{"value":"1,26E-01","module":"A3"},{"value":"0,0E+00","module":"C1"},{"value":"3,77E-03","module":"C2"},{"value":"7,50E-03","module":"C3"},{"value":"5,82E-04","module":"C4"},{"value":"-3,30E-01","module":"D"}]},{"parameter":"POCP","unit":"kg NMVOC-eq.","values":[{"value":"2,99E-01","module":"A1"},{"value":"2,45E-02","module":"A2"},{"value":"5,61E-02","module":"A3"},{"value":"0,0E+00","module":"C1"},{"value":"4,17E-03","module":"C2"},{"value":"1,03E-02","module":"C3"},{"value":"6,71E-04","module":"C4"},{"value":"-1,76E-01","module":"D"}]},{"parameter":"ADPE","unit":"kg Sb-eq.","values":[{"value":"4,21E-04","module":"A1"},{"value":"1,10E-05","module":"A2"},{"value":"1,95E-05","module":"A3"},{"value":"0,0E+00","module":"C1"},{"value":"1,86E-06","module":"C2"},{"value":"6,24E-07","module":"C3"},{"value":"6,70E-08","module":"C4"},{"value":"-1,28E-04","module":"D"}]},{"parameter":"ADPF","unit":"MJ","values":[{"value":"8,51E+02","module":"A1"},{"value":"6,02E+01","module":"A2"},{"value":"2,48E+02","module":"A3"},{"value":"0,0E+00","module":"C1"},{"value":"1,02E+01","module":"C2"},{"value":"2,60E+00","module":"C3"},{"value":"1,86E+00","module":"C4"},{"value":"-4,26E+02","module":"D"}]},{"parameter":"WDP","unit":"m3 world-eq.","values":[{"value":"1,73E+01","module":"A1"},{"value":"4,28E-01","module":"A2"},{"value":"3,37E+00","module":"A3"},{"value":"0,0E+00","module":"C1"},{"value":"7,28E-02","module":"C2"},{"value":"1,07E+00","module":"C3"},{"value":"2,24E-02","module":"C4"},{"value":"-7,41E+00","module":"D"}]},{"parameter":"EP-freshwater","unit":"kg P-eq.","values":[{"value":"6,15E-03","module":"A1"},{"value":"5,83E-05","module":"A2"},{"value":"4,91E-04","module":"A3"},{"value":"0,0E+00","module":"C1"},{"value":"9,91E-06","module":"C2"},{"value":"1,02E-05","module":"C3"},{"value":"1,16E-06","module":"C4"},{"value":"-1,79E-03","module":"D"}]},{"parameter":"EP-marine","unit":"kg N-eq.","values":[{"value":"9,33E-02","module":"A1"},{"value":"7,79E-03","module":"A2"},{"value":"1,84E-02","module":"A3"},{"value":"0,0E+00","module":"C1"},{"value":"1,32E-03","module":"C2"},{"value":"3,44E-03","module":"C3"},{"value":"2,37E-04","module":"C4"},{"value":"-5,49E-02","module":"D"}]},{"parameter":"EP-terrestrial","unit":"mol N-eq.","values":[{"value":"1,08E+00","module":"A1"},{"value":"8,62E-02","module":"A2"},{"value":"2,87E-01","module":"A3"},{"value":"0,0E+00","module":"C1"},{"value":"1,47E-02","module":"C2"},{"value":"3,95E-02","module":"C3"},{"value":"2,25E-03","module":"C4"},{"value":"-6,93E-01","module":"D"}]}],"additional_environmental_impact":[{"parameter":"PM","unit":"disease incidence","values":[{"value":"7,10E-06","module":"A1"},{"value":"3,52E-07","module":"A2"},{"value":"1,16E-06","module":"A3"},{"value":"0,0E+00","module":"C1"},{"value":"5,99E-08","module":"C2"},{"value":"6,13E-08","module":"C3"},{"value":"1,17E-08","module":"C4"},{"value":"-3,88E-06","module":"D"}]},{"parameter":"ETP-fw","unit":"CTUe","values":[{"value":"2,26E+03","module":"A1"},{"value":"4,32E+01","module":"A2"},{"value":"1,62E+02","module":"A3"},{"value":"0,0E+00","module":"C1"},{"value":"7,35E+00","module":"C2"},{"value":"2,24E+01","module":"C3"},{"value":"7,79E+01","module":"C4"},{"value":"-1,54E+03","module":"D"}]},{"parameter":"HTP-c","unit":"CTUh","values":[{"value":"1,01E-07","module":"A1"},{"value":"1,64E-09","module":"A2"},{"value":"1,35E-08","module":"A3"},{"value":"0,0E+00","module":"C1"},{"value":"2,78E-10","module":"C2"},{"value":"7,01E-09","module":"C3"},{"value":"2,82E-11","module":"C4"},{"value":"-6,24E-08","module":"D"}]},{"parameter":"HTP-nc","unit":"CTUh","values":[{"value":"1,97E-06","module":"A1"},{"value":"5,50E-08","module":"A2"},{"value":"1,37E-07","module":"A3"},{"value":"0,0E+00","module":"C1"},{"value":"9,35E-09","module":"C2"},{"value":"2,26E-08","module":"C3"},{"value":"8,64E-10","module":"C4"},{"value":"-1,18E-06","module":"D"}]},{"parameter":"SQP","unit":"dimensionless","values":[{"value":"6,08E+03","module":"A1"},{"value":"5,02E+01","module":"A2"},{"value":"8,57E+02","module":"A3"},{"value":"0,0E+00","module":"C1"},{"value":"8,53E+00","module":"C2"},{"value":"9,65E-01","module":"C3"},{"value":"3,90E+00","module":"C4"},{"value":"-1,77E+03","module":"D"}]},{"parameter":"IRP","unit":"kBq U235-eq.","values":[{"value":"2,21E+00","module":"A1"},{"value":"2,56E-01","module":"A2"},{"value":"1,22E+00","module":"A3"},{"value":"0,0E+00","module":"C1"},{"value":"4,35E-02","module":"C2"},{"value":"7,96E-03","module":"C3"},{"value":"7,97E-03","module":"C4"},{"value":"-6,52E-01","module":"D"}]}],"resource_use":[{"parameter":"PERE","unit":"MJ","values":[{"value":"5,89E+02","module":"A1"},{"value":"6,30E-01","module":"A2"},{"value":"9,39E+01","module":"A3"},{"value":"0,0E+00","module":"C1"},{"value":"1,07E-01","module":"C2"},{"value":"1,19E-01","module":"C3"},{"value":"2,86E-02","module":"C4"},{"value":"-4,11E+02","module":"D"}]},{"parameter":"PERM","unit":"MJ","values":[{"value":"3,10E+02","module":"A1"},{"value":"0,0E+00","module":"A2"},{"value":"3,96E+01","module":"A3"},{"value":"0,0E+00","module":"C1"},{"value":"0,0E+00","module":"C2"},{"value":"0,0E+00","module":"C3"},{"value":"0,0E+00","module":"C4"},{"value":"-3,46E-02","module":"D"}]},{"parameter":"PERT","unit":"MJ","values":[{"value":"8,99E+02","module":"A1"},{"value":"6,30E-01","module":"A2"},{"value":"1,33E+02","module":"A3"},{"value":"0,0E+00","module":"C1"},{"value":"1,07E-01","module":"C2"},{"value":"1,19E-01","module":"C3"},{"value":"2,86E-02","module":"C4"},{"value":"-4,11E+02","module":"D"}]},{"parameter":"PENRE","unit":"MJ","values":[{"value":"8,87E+02","module":"A1"},{"value":"6,39E+01","module":"A2"},{"value":"2,59E+02","module":"A3"},{"value":"0,0E+00","module":"C1"},{"value":"1,09E+01","module":"C2"},{"value":"2,79E+00","module":"C3"},{"value":"1,98E+00","module":"C4"},{"value":"-4,53E+02","module":"D"}]},{"parameter":"PENRM","unit":"MJ","values":[{"value":"2,33E+01","module":"A1"},{"value":"0,0E+00","module":"A2"},{"value":"6,84E+00","module":"A3"},{"value":"0,0E+00","module":"C1"},{"value":"0,0E+00","module":"C2"},{"value":"0,0E+00","module":"C3"},{"value":"0,0E+00","module":"C4"},{"value":"0,0E+00","module":"D"}]},{"parameter":"PENRT","unit":"MJ","values":[{"value":"9,10E+02","module":"A1"},{"value":"6,39E+01","module":"A2"},{"value":"2,66E+02","module":"A3"},{"value":"0,0E+00","module":"C1"},{"value":"1,09E+01","module":"C2"},{"value":"2,79E+00","module":"C3"},{"value":"1,98E+00","module":"C4"},{"value":"-4,53E+02","module":"D"}]},{"parameter":"SM","unit":"kg","values":[{"value":"3,06E-01","module":"A1"},{"value":"0,0E+00","module":"A2"},{"value":"3,06E-02","module":"A3"},{"value":"0,0E+00","module":"C1"},{"value":"0,0E+00","module":"C2"},{"value":"0,0E+00","module":"C3"},{"value":"0,0E+00","module":"C4"},{"value":"0,0E+00","module":"D"}]},{"parameter":"RSF","unit":"MJ","values":[{"value":"0,0E+00","module":"A1"},{"value":"0,0E+00","module":"A2"},{"value":"0,0E+00","module":"A3"},{"value":"0,0E+00","module":"C1"},{"value":"0,0E+00","module":"C2"},{"value":"0,0E+00","module":"C3"},{"value":"0,0E+00","module":"C4"},{"value":"0,0E+00","module":"D"}]},{"parameter":"NRSF","unit":"MJ","values":[{"value":"0,0E+00","module":"A1"},{"value":"0,0E+00","module":"A2"},{"value":"0,0E+00","module":"A3"},{"value":"0,0E+00","module":"C1"},{"value":"0,0E+00","module":"C2"},{"value":"0,0E+00","module":"C3"},{"value":"0,0E+00","module":"C4"},{"value":"0,0E+00","module":"D"}]},{"parameter":"FW","unit":"m3","values":[{"value":"6,29E-01","module":"A1"},{"value":"1,14E-02","module":"A2"},{"value":"1,18E-01","module":"A3"},{"value":"0,0E+00","module":"C1"},{"value":"1,93E-03","module":"C2"},{"value":"1,16E-02","module":"C3"},{"value":"2,11E-03","module":"C4"},{"value":"-3,36E-01","module":"D"}]}],"end_of_life_waste":[{"parameter":"HWD","unit":"kg","values":[{"value":"1,43E-02","module":"A1"},{"value":"3,82E-05","module":"A2"},{"value":"1,58E-04","module":"A3"},{"value":"0,0E+00","module":"C1"},{"value":"6,50E-06","module":"C2"},{"value":"6,79E-06","module":"C3"},{"value":"8,36E-07","module":"C4"},{"value":"-2,27E-03","module":"D"}]},{"parameter":"NHWD","unit":"kg","values":[{"value":"1,29E+01","module":"A1"},{"value":"3,66E+00","module":"A2"},{"value":"2,24E+00","module":"A3"},{"value":"0,0E+00","module":"C1"},{"value":"6,23E-01","module":"C2"},{"value":"2,63E-01","module":"C3"},{"value":"1,15E+01","module":"C4"},{"value":"-7,48E+00","module":"D"}]},{"parameter":"RWD","unit":"kg","values":[{"value":"2,39E-03","module":"A1"},{"value":"4,05E-04","module":"A2"},{"value":"1,16E-03","module":"A3"},{"value":"0,0E+00","module":"C1"},{"value":"6,88E-05","module":"C2"},{"value":"9,20E-06","module":"C3"},{"value":"1,23E-05","module":"C4"},{"value":"-6,89E-04","module":"D"}]}],"end_of_life_flow":[{"parameter":"CRU","unit":"kg","values":[{"value":"0,0E+00","module":"A1"},{"value":"0,0E+00","module":"A2"},{"value":"0,0E+00","module":"A3"},{"value":"0,0E+00","module":"C1"},{"value":"0,0E+00","module":"C2"},{"value":"0,0E+00","module":"C3"},{"value":"0,0E+00","module":"C4"},{"value":"0,0E+00","module":"D"}]},{"parameter":"MFR","unit":"kg","values":[{"value":"0,0E+00","module":"A1"},{"value":"0,0E+00","module":"A2"},{"value":"2,93E-01","module":"A3"},{"value":"0,0E+00","module":"C1"},{"value":"0,0E+00","module":"C2"},{"value":"2,95E+00","module":"C3"},{"value":"0,0E+00","module":"C4"},{"value":"0,0E+00","module":"D"}]},{"parameter":"MER","unit":"kg","values":[{"value":"0,0E+00","module":"A1"},{"value":"0,0E+00","module":"A2"},{"value":"0,0E+00","module":"A3"},{"value":"0,0E+00","module":"C1"},{"value":"0,0E+00","module":"C2"},{"value":"0,0E+00","module":"C3"},{"value":"0,0E+00","module":"C4"},{"value":"0,0E+00","module":"D"}]},{"parameter":"EEE","unit":"MJ","values":[{"value":"0,0E+00","module":"A1"},{"value":"0,0E+00","module":"A2"},{"value":"7,13E+00","module":"A3"},{"value":"0,0E+00","module":"C1"},{"value":"0,0E+00","module":"C2"},{"value":"0,0E+00","module":"C3"},{"value":"0,0E+00","module":"C4"},{"value":"5,93E+01","module":"D"}]},{"parameter":"EET","unit":"MJ","values":[{"value":"0,0E+00","module":"A1"},{"value":"0,0E+00","module":"A2"},{"value":"1,23E+01","module":"A3"},{"value":"0,0E+00","module":"C1"},{"value":"0,0E+00","module":"C2"},{"value":"0,0E+00","module":"C3"},{"value":"0,0E+00","module":"C4"},{"value":"1,02E+02","module":"D"}]}]}