{"product_name":"Aluminium covered windows outward opened 55 mm sash (BYKO \u2013 WA55)","epd_id":"EPD-Kiwa-EE-000120-EN (Rev.1_29.05.2024)","compliance":["EN 15804+A2","ISO 14025"],"producer_name":"Bitus Latvia SIA","environmental_impact":[{"parameter":"GWP-total","unit":"kg CO2-eq.","values":[{"value":"5,90E+00","module":"A1"},{"value":"3,89E+00","module":"A2"},{"value":"1,37E+01","module":"A3"},{"value":"0,0E+00","module":"C1"},{"value":"6,76E-01","module":"C2"},{"value":"3,66E+01","module":"C3"},{"value":"1,90E-01","module":"C4"},{"value":"-3,95E+01","module":"D"}]},{"parameter":"GWP-fossil","unit":"kg CO2-eq.","values":[{"value":"7,15E+01","module":"A1"},{"value":"3,89E+00","module":"A2"},{"value":"2,31E+01","module":"A3"},{"value":"0,0E+00","module":"C1"},{"value":"6,76E-01","module":"C2"},{"value":"7,23E-01","module":"C3"},{"value":"6,15E-02","module":"C4"},{"value":"-3,94E+01","module":"D"}]},{"parameter":"GWP-biogenic","unit":"kg CO2-eq.","values":[{"value":"-6,71E+01","module":"A1"},{"value":"1,13E-03","module":"A2"},{"value":"-9,56E+00","module":"A3"},{"value":"0,0E+00","module":"C1"},{"value":"1,96E-04","module":"C2"},{"value":"3,59E+01","module":"C3"},{"value":"1,29E-01","module":"C4"},{"value":"7,02E-03","module":"D"}]},{"parameter":"GWP-luluc","unit":"kg CO2-eq.","values":[{"value":"1,42E+00","module":"A1"},{"value":"1,16E-03","module":"A2"},{"value":"1,27E-01","module":"A3"},{"value":"0,0E+00","module":"C1"},{"value":"2,01E-04","module":"C2"},{"value":"1,07E-04","module":"C3"},{"value":"1,62E-05","module":"C4"},{"value":"-1,57E-01","module":"D"}]},{"parameter":"ODP","unit":"kg CFC 11-equiv.","values":[{"value":"4,87E-06","module":"A1"},{"value":"9,05E-07","module":"A2"},{"value":"3,71E-06","module":"A3"},{"value":"0,0E+00","module":"C1"},{"value":"1,57E-07","module":"C2"},{"value":"4,49E-08","module":"C3"},{"value":"2,52E-08","module":"C4"},{"value":"-1,56E-06","module":"D"}]},{"parameter":"AP","unit":"mol H+-eq.","values":[{"value":"5,51E-01","module":"A1"},{"value":"2,22E-02","module":"A2"},{"value":"1,82E-01","module":"A3"},{"value":"0,0E+00","module":"C1"},{"value":"3,86E-03","module":"C2"},{"value":"8,04E-03","module":"C3"},{"value":"5,50E-04","module":"C4"},{"value":"-2,85E-01","module":"D"}]},{"parameter":"POCP","unit":"kg NMVOC-eq.","values":[{"value":"2,80E-01","module":"A1"},{"value":"2,46E-02","module":"A2"},{"value":"8,13E-02","module":"A3"},{"value":"0,0E+00","module":"C1"},{"value":"4,27E-03","module":"C2"},{"value":"1,10E-02","module":"C3"},{"value":"6,37E-04","module":"C4"},{"value":"-1,55E-01","module":"D"}]},{"parameter":"ADPE","unit":"kg Sb-eq.","values":[{"value":"4,02E-04","module":"A1"},{"value":"1,10E-05","module":"A2"},{"value":"2,87E-05","module":"A3"},{"value":"0,0E+00","module":"C1"},{"value":"1,91E-06","module":"C2"},{"value":"7,12E-07","module":"C3"},{"value":"6,39E-08","module":"C4"},{"value":"-1,07E-04","module":"D"}]},{"parameter":"ADPF","unit":"MJ","values":[{"value":"8,12E+02","module":"A1"},{"value":"6,03E+01","module":"A2"},{"value":"3,63E+02","module":"A3"},{"value":"0,0E+00","module":"C1"},{"value":"1,05E+01","module":"C2"},{"value":"2,92E+00","module":"C3"},{"value":"1,75E+00","module":"C4"},{"value":"-3,63E+02","module":"D"}]},{"parameter":"WDP","unit":"m3 world-eq.","values":[{"value":"1,75E+01","module":"A1"},{"value":"4,29E-01","module":"A2"},{"value":"4,96E+00","module":"A3"},{"value":"0,0E+00","module":"C1"},{"value":"7,46E-02","module":"C2"},{"value":"1,14E+00","module":"C3"},{"value":"2,25E-02","module":"C4"},{"value":"-6,29E+00","module":"D"}]},{"parameter":"EP-freshwater","unit":"kg P-eq.","values":[{"value":"5,73E-03","module":"A1"},{"value":"5,84E-05","module":"A2"},{"value":"7,34E-04","module":"A3"},{"value":"0,0E+00","module":"C1"},{"value":"1,01E-05","module":"C2"},{"value":"1,20E-05","module":"C3"},{"value":"1,10E-06","module":"C4"},{"value":"-1,52E-03","module":"D"}]},{"parameter":"EP-marine","unit":"kg N-eq.","values":[{"value":"8,72E-02","module":"A1"},{"value":"7,80E-03","module":"A2"},{"value":"2,66E-02","module":"A3"},{"value":"0,0E+00","module":"C1"},{"value":"1,36E-03","module":"C2"},{"value":"3,66E-03","module":"C3"},{"value":"2,28E-04","module":"C4"},{"value":"-4,85E-02","module":"D"}]},{"parameter":"EP-terrestrial","unit":"mol N-eq.","values":[{"value":"1,00E+00","module":"A1"},{"value":"8,64E-02","module":"A2"},{"value":"4,17E-01","module":"A3"},{"value":"0,0E+00","module":"C1"},{"value":"1,50E-02","module":"C2"},{"value":"4,20E-02","module":"C3"},{"value":"2,13E-03","module":"C4"},{"value":"-6,24E-01","module":"D"}]}],"additional_environmental_impact":[{"parameter":"PM","unit":"disease incidence","values":[{"value":"6,58E-06","module":"A1"},{"value":"3,53E-07","module":"A2"},{"value":"1,67E-06","module":"A3"},{"value":"0,0E+00","module":"C1"},{"value":"6,13E-08","module":"C2"},{"value":"6,54E-08","module":"C3"},{"value":"1,11E-08","module":"C4"},{"value":"-3,37E-06","module":"D"}]},{"parameter":"ETP-fw","unit":"CTUe","values":[{"value":"2,05E+03","module":"A1"},{"value":"4,33E+01","module":"A2"},{"value":"2,32E+02","module":"A3"},{"value":"0,0E+00","module":"C1"},{"value":"7,52E+00","module":"C2"},{"value":"2,53E+01","module":"C3"},{"value":"6,44E+01","module":"C4"},{"value":"-1,39E+03","module":"D"}]},{"parameter":"HTP-c","unit":"CTUh","values":[{"value":"9,46E-08","module":"A1"},{"value":"1,64E-09","module":"A2"},{"value":"2,02E-08","module":"A3"},{"value":"0,0E+00","module":"C1"},{"value":"2,85E-10","module":"C2"},{"value":"7,44E-09","module":"C3"},{"value":"2,68E-11","module":"C4"},{"value":"-5,44E-08","module":"D"}]},{"parameter":"HTP-nc","unit":"CTUh","values":[{"value":"1,85E-06","module":"A1"},{"value":"5,51E-08","module":"A2"},{"value":"2,05E-07","module":"A3"},{"value":"0,0E+00","module":"C1"},{"value":"9,57E-09","module":"C2"},{"value":"2,50E-08","module":"C3"},{"value":"8,30E-10","module":"C4"},{"value":"-1,02E-06","module":"D"}]},{"parameter":"SQP","unit":"dimensionless","values":[{"value":"6,18E+03","module":"A1"},{"value":"5,03E+01","module":"A2"},{"value":"1,29E+03","module":"A3"},{"value":"0,0E+00","module":"C1"},{"value":"8,73E+00","module":"C2"},{"value":"1,04E+00","module":"C3"},{"value":"3,69E+00","module":"C4"},{"value":"-1,83E+03","module":"D"}]},{"parameter":"IRP","unit":"kBq U235-eq.","values":[{"value":"2,21E+00","module":"A1"},{"value":"2,57E-01","module":"A2"},{"value":"1,78E+00","module":"A3"},{"value":"0,0E+00","module":"C1"},{"value":"4,46E-02","module":"C2"},{"value":"9,11E-03","module":"C3"},{"value":"7,51E-03","module":"C4"},{"value":"-5,58E-01","module":"D"}]}],"resource_use":[{"parameter":"PERE","unit":"MJ","values":[{"value":"5,81E+02","module":"A1"},{"value":"6,04E-01","module":"A2"},{"value":"1,43E+02","module":"A3"},{"value":"0,0E+00","module":"C1"},{"value":"1,12E-01","module":"C2"},{"value":"1,47E-01","module":"C3"},{"value":"2,47E-02","module":"C4"},{"value":"-4,03E+02","module":"D"}]},{"parameter":"PERM","unit":"MJ","values":[{"value":"3,31E+02","module":"A1"},{"value":"0,0E+00","module":"A2"},{"value":"5,84E+01","module":"A3"},{"value":"0,0E+00","module":"C1"},{"value":"0,0E+00","module":"C2"},{"value":"0,0E+00","module":"C3"},{"value":"0,0E+00","module":"C4"},{"value":"-5,62E-02","module":"D"}]},{"parameter":"PERT","unit":"MJ","values":[{"value":"9,12E+02","module":"A1"},{"value":"6,04E-01","module":"A2"},{"value":"2,01E+02","module":"A3"},{"value":"0,0E+00","module":"C1"},{"value":"1,12E-01","module":"C2"},{"value":"1,47E-01","module":"C3"},{"value":"2,47E-02","module":"C4"},{"value":"-4,03E+02","module":"D"}]},{"parameter":"PENRE","unit":"MJ","values":[{"value":"5,37E+02","module":"A1"},{"value":"6,12E+01","module":"A2"},{"value":"3,80E+02","module":"A3"},{"value":"0,0E+00","module":"C1"},{"value":"1,13E+01","module":"C2"},{"value":"3,25E+00","module":"C3"},{"value":"1,84E+00","module":"C4"},{"value":"-1,42E+02","module":"D"}]},{"parameter":"PENRM","unit":"MJ","values":[{"value":"3,63E+01","module":"A1"},{"value":"0,0E+00","module":"A2"},{"value":"1,02E+01","module":"A3"},{"value":"0,0E+00","module":"C1"},{"value":"0,0E+00","module":"C2"},{"value":"0,0E+00","module":"C3"},{"value":"0,0E+00","module":"C4"},{"value":"0,0E+00","module":"D"}]},{"parameter":"PENRT","unit":"MJ","values":[{"value":"5,73E+02","module":"A1"},{"value":"6,12E+01","module":"A2"},{"value":"3,90E+02","module":"A3"},{"value":"0,0E+00","module":"C1"},{"value":"1,13E+01","module":"C2"},{"value":"3,25E+00","module":"C3"},{"value":"1,84E+00","module":"C4"},{"value":"-1,42E+02","module":"D"}]},{"parameter":"SM","unit":"kg","values":[{"value":"4,51E-01","module":"A1"},{"value":"0,0E+00","module":"A2"},{"value":"1,36E-01","module":"A3"},{"value":"0,0E+00","module":"C1"},{"value":"0,0E+00","module":"C2"},{"value":"0,0E+00","module":"C3"},{"value":"0,0E+00","module":"C4"},{"value":"0,0E+00","module":"D"}]},{"parameter":"RSF","unit":"MJ","values":[{"value":"0,0E+00","module":"A1"},{"value":"0,0E+00","module":"A2"},{"value":"0,0E+00","module":"A3"},{"value":"0,0E+00","module":"C1"},{"value":"0,0E+00","module":"C2"},{"value":"0,0E+00","module":"C3"},{"value":"0,0E+00","module":"C4"},{"value":"0,0E+00","module":"D"}]},{"parameter":"NRSF","unit":"MJ","values":[{"value":"0,0E+00","module":"A1"},{"value":"0,0E+00","module":"A2"},{"value":"0,0E+00","module":"A3"},{"value":"0,0E+00","module":"C1"},{"value":"0,0E+00","module":"C2"},{"value":"0,0E+00","module":"C3"},{"value":"0,0E+00","module":"C4"},{"value":"0,0E+00","module":"D"}]},{"parameter":"FW","unit":"m3","values":[{"value":"3,93E-01","module":"A1"},{"value":"1,09E-02","module":"A2"},{"value":"1,75E-01","module":"A3"},{"value":"0,0E+00","module":"C1"},{"value":"2,02E-03","module":"C2"},{"value":"1,31E-02","module":"C3"},{"value":"1,97E-03","module":"C4"},{"value":"-1,02E-01","module":"D"}]}],"end_of_life_waste":[{"parameter":"HWD","unit":"kg","values":[{"value":"3,90E-03","module":"A1"},{"value":"3,66E-05","module":"A2"},{"value":"2,31E-04","module":"A3"},{"value":"0,0E+00","module":"C1"},{"value":"6,79E-06","module":"C2"},{"value":"7,97E-06","module":"C3"},{"value":"7,73E-07","module":"C4"},{"value":"-1,21E-03","module":"D"}]},{"parameter":"NHWD","unit":"kg","values":[{"value":"7,73E+00","module":"A1"},{"value":"3,51E+00","module":"A2"},{"value":"3,25E+00","module":"A3"},{"value":"0,0E+00","module":"C1"},{"value":"6,50E-01","module":"C2"},{"value":"2,71E-01","module":"C3"},{"value":"1,08E+01","module":"C4"},{"value":"-2,21E+00","module":"D"}]},{"parameter":"RWD","unit":"kg","values":[{"value":"1,83E-03","module":"A1"},{"value":"3,88E-04","module":"A2"},{"value":"1,71E-03","module":"A3"},{"value":"0,0E+00","module":"C1"},{"value":"7,18E-05","module":"C2"},{"value":"1,06E-05","module":"C3"},{"value":"1,15E-05","module":"C4"},{"value":"-2,66E-04","module":"D"}]}],"end_of_life_flow":[{"parameter":"CRU","unit":"kg","values":[{"value":"0,0E+00","module":"A1"},{"value":"0,0E+00","module":"A2"},{"value":"0,0E+00","module":"A3"},{"value":"0,0E+00","module":"C1"},{"value":"0,0E+00","module":"C2"},{"value":"0,0E+00","module":"C3"},{"value":"0,0E+00","module":"C4"},{"value":"0,0E+00","module":"D"}]},{"parameter":"MFR","unit":"kg","values":[{"value":"0,0E+00","module":"A1"},{"value":"0,0E+00","module":"A2"},{"value":"4,31E-01","module":"A3"},{"value":"0,0E+00","module":"C1"},{"value":"0,0E+00","module":"C2"},{"value":"1,42E+00","module":"C3"},{"value":"0,0E+00","module":"C4"},{"value":"0,0E+00","module":"D"}]},{"parameter":"MER","unit":"kg","values":[{"value":"0,0E+00","module":"A1"},{"value":"0,0E+00","module":"A2"},{"value":"0,0E+00","module":"A3"},{"value":"0,0E+00","module":"C1"},{"value":"0,0E+00","module":"C2"},{"value":"0,0E+00","module":"C3"},{"value":"0,0E+00","module":"C4"},{"value":"0,0E+00","module":"D"}]},{"parameter":"EEE","unit":"MJ","values":[{"value":"0,0E+00","module":"A1"},{"value":"0,0E+00","module":"A2"},{"value":"1,05E+01","module":"A3"},{"value":"0,0E+00","module":"C1"},{"value":"0,0E+00","module":"C2"},{"value":"0,0E+00","module":"C3"},{"value":"0,0E+00","module":"C4"},{"value":"6,56E+01","module":"D"}]},{"parameter":"EET","unit":"MJ","values":[{"value":"0,0E+00","module":"A1"},{"value":"0,0E+00","module":"A2"},{"value":"1,81E+01","module":"A3"},{"value":"0,0E+00","module":"C1"},{"value":"0,0E+00","module":"C2"},{"value":"0,0E+00","module":"C3"},{"value":"0,0E+00","module":"C4"},{"value":"1,13E+02","module":"D"}]}]}