{"product_name":"AMF ECOMIN & ARMSTRONG Basis Sortiment; AMF THERMATEX & ARMSTRONG Standard Sortiment (Pontalier)","epd_id":"EPD-KNA-20210114-IBD2-EN","compliance":["DIN EN 15804+A2","ISO 14025"],"producer_name":"Knauf Ceiling Solutions GmbH & Co. KG","environmental_impact":[{"parameter":"GWP-total","unit":"kg CO2-eq","values":[{"value":"3,21E+00","module":"A1-A3"},{"value":"9,11E-02","module":"A4"},{"value":"2,23E-01","module":"A5"},{"value":"0,0E+00","module":"C1"},{"value":"9,69E-03","module":"C2"},{"value":"0,0E+00","module":"C3"},{"value":"6,76E-01","module":"C4"},{"value":"-8,95E-03","module":"D"}]},{"parameter":"GWP-fossil","unit":"kg CO2-eq","values":[{"value":"3,83E+00","module":"A1-A3"},{"value":"9,23E-02","module":"A4"},{"value":"2,23E-01","module":"A5"},{"value":"0,0E+00","module":"C1"},{"value":"9,82E-03","module":"C2"},{"value":"0,0E+00","module":"C3"},{"value":"4,93E-02","module":"C4"},{"value":"-8,94E-03","module":"D"}]},{"parameter":"GWP-biogenic","unit":"kg CO2-eq","values":[{"value":"-6,26E-01","module":"A1-A3"},{"value":"-2,26E-03","module":"A4"},{"value":"3,55E-05","module":"A5"},{"value":"0,0E+00","module":"C1"},{"value":"-2,40E-04","module":"C2"},{"value":"0,0E+00","module":"C3"},{"value":"6,27E-01","module":"C4"},{"value":"-1,11E-06","module":"D"}]},{"parameter":"GWP-luluc","unit":"kg CO2-eq","values":[{"value":"2,20E-03","module":"A1-A3"},{"value":"1,10E-03","module":"A4"},{"value":"1,17E-04","module":"A5"},{"value":"0,0E+00","module":"C1"},{"value":"1,17E-04","module":"C2"},{"value":"0,0E+00","module":"C3"},{"value":"1,42E-04","module":"C4"},{"value":"-2,61E-06","module":"D"}]},{"parameter":"ODP","unit":"kg CFC11-eq","values":[{"value":"8,75E-11","module":"A1-A3"},{"value":"1,49E-17","module":"A4"},{"value":"4,38E-12","module":"A5"},{"value":"0,0E+00","module":"C1"},{"value":"1,58E-18","module":"C2"},{"value":"0,0E+00","module":"C3"},{"value":"1,83E-16","module":"C4"},{"value":"-6,96E-17","module":"D"}]},{"parameter":"AP","unit":"mol H^(+)-eq","values":[{"value":"9,55E-03","module":"A1-A3"},{"value":"3,29E-04","module":"A4"},{"value":"4,98E-04","module":"A5"},{"value":"0,0E+00","module":"C1"},{"value":"3,50E-05","module":"C2"},{"value":"0,0E+00","module":"C3"},{"value":"3,54E-04","module":"C4"},{"value":"-8,35E-06","module":"D"}]},{"parameter":"POCP","unit":"kg NMVOC-eq","values":[{"value":"6,01E-03","module":"A1-A3"},{"value":"2,79E-04","module":"A4"},{"value":"3,16E-04","module":"A5"},{"value":"0,0E+00","module":"C1"},{"value":"2,97E-05","module":"C2"},{"value":"0,0E+00","module":"C3"},{"value":"2,76E-04","module":"C4"},{"value":"-8,59E-06","module":"D"}]},{"parameter":"ADPE","unit":"kg Sb-eq","values":[{"value":"4,09E-07","module":"A1-A3"},{"value":"8,63E-09","module":"A4"},{"value":"2,07E-08","module":"A5"},{"value":"0,0E+00","module":"C1"},{"value":"9,18E-10","module":"C2"},{"value":"0,0E+00","module":"C3"},{"value":"4,43E-09","module":"C4"},{"value":"-1,23E-09","module":"D"}]},{"parameter":"ADPF","unit":"MJ","values":[{"value":"7,40E+01","module":"A1-A3"},{"value":"1,19E+00","module":"A4"},{"value":"3,74E+00","module":"A5"},{"value":"0,0E+00","module":"C1"},{"value":"1,27E-01","module":"C2"},{"value":"0,0E+00","module":"C3"},{"value":"6,47E-01","module":"C4"},{"value":"-2,58E-01","module":"D"}]},{"parameter":"WDP","unit":"m^3 world-eq deprived","values":[{"value":"1,37E-01","module":"A1-A3"},{"value":"1,36E-03","module":"A4"},{"value":"9,76E-03","module":"A5"},{"value":"0,0E+00","module":"C1"},{"value":"1,44E-04","module":"C2"},{"value":"0,0E+00","module":"C3"},{"value":"5,17E-03","module":"C4"},{"value":"-5,52E-04","module":"D"}]},{"parameter":"EP-freshwater","unit":"kg P-eq","values":[{"value":"6,89E-05","module":"A1-A3"},{"value":"6,35E-07","module":"A4"},{"value":"3,45E-06","module":"A5"},{"value":"0,0E+00","module":"C1"},{"value":"6,76E-08","module":"C2"},{"value":"0,0E+00","module":"C3"},{"value":"8,47E-08","module":"C4"},{"value":"-5,66E-09","module":"D"}]},{"parameter":"EP-marine","unit":"kg N-eq","values":[{"value":"3,01E-03","module":"A1-A3"},{"value":"1,44E-04","module":"A4"},{"value":"1,56E-04","module":"A5"},{"value":"0,0E+00","module":"C1"},{"value":"1,53E-05","module":"C2"},{"value":"0,0E+00","module":"C3"},{"value":"9,10E-05","module":"C4"},{"value":"-3,01E-06","module":"D"}]},{"parameter":"EP-terrestrial","unit":"mol N-eq","values":[{"value":"3,34E-02","module":"A1-A3"},{"value":"1,64E-03","module":"A4"},{"value":"1,73E-03","module":"A5"},{"value":"0,0E+00","module":"C1"},{"value":"1,75E-04","module":"C2"},{"value":"0,0E+00","module":"C3"},{"value":"1,00E-03","module":"C4"},{"value":"-3,20E-05","module":"D"}]}],"additional_environmental_impact":[{"parameter":"PM","unit":"Disease incidence","values":[{"value":"1,08E-07","module":"A1-A3"},{"value":"1,92E-09","module":"A4"},{"value":"5,65E-09","module":"A5"},{"value":"0,0E+00","module":"C1"},{"value":"2,04E-10","module":"C2"},{"value":"0,0E+00","module":"C3"},{"value":"4,38E-09","module":"C4"},{"value":"-7,07E-11","module":"D"}]},{"parameter":"ETP-fw","unit":"CTUe","values":[{"value":"2,39E+01","module":"A1-A3"},{"value":"9,87E-01","module":"A4"},{"value":"1,22E+00","module":"A5"},{"value":"0,0E+00","module":"C1"},{"value":"1,05E-01","module":"C2"},{"value":"0,0E+00","module":"C3"},{"value":"3,70E-01","module":"C4"},{"value":"-6,86E-02","module":"D"}]},{"parameter":"HTP-c","unit":"CTUh","values":[{"value":"1,29E-09","module":"A1-A3"},{"value":"2,21E-11","module":"A4"},{"value":"6,76E-11","module":"A5"},{"value":"0,0E+00","module":"C1"},{"value":"2,35E-12","module":"C2"},{"value":"0,0E+00","module":"C3"},{"value":"5,48E-11","module":"C4"},{"value":"-1,47E-12","module":"D"}]},{"parameter":"HTP-nc","unit":"CTUh","values":[{"value":"3,40E-08","module":"A1-A3"},{"value":"1,43E-09","module":"A4"},{"value":"2,00E-09","module":"A5"},{"value":"0,0E+00","module":"C1"},{"value":"1,52E-10","module":"C2"},{"value":"0,0E+00","module":"C3"},{"value":"6,03E-09","module":"C4"},{"value":"-5,42E-11","module":"D"}]},{"parameter":"SQP","unit":"SQP","values":[{"value":"6,57E+01","module":"A1-A3"},{"value":"8,45E-01","module":"A4"},{"value":"3,29E+00","module":"A5"},{"value":"0,0E+00","module":"C1"},{"value":"8,99E-02","module":"C2"},{"value":"0,0E+00","module":"C3"},{"value":"1,35E-01","module":"C4"},{"value":"-1,28E-02","module":"D"}]}],"resource_use":[{"parameter":"PERE","unit":"MJ","values":[{"value":"2,76E-01","module":"A1-A3"},{"value":"9,69E-02","module":"A4"},{"value":"1,87E-02","module":"A5"},{"value":"0,0E+00","module":"C1"},{"value":"1,03E-02","module":"C2"},{"value":"0,0E+00","module":"C3"},{"value":"8,47E-02","module":"C4"},{"value":"-2,67E-02","module":"D"}]},{"parameter":"PERM","unit":"MJ","values":[{"value":"9,51E+00","module":"A1-A3"},{"value":"0,0E+00","module":"A4"},{"value":"4,75E-01","module":"A5"},{"value":"0,0E+00","module":"C1"},{"value":"0,0E+00","module":"C2"},{"value":"0,0E+00","module":"C3"},{"value":"0,0E+00","module":"C4"},{"value":"0,0E+00","module":"D"}]},{"parameter":"PERT","unit":"MJ","values":[{"value":"9,79E+00","module":"A1-A3"},{"value":"9,69E-02","module":"A4"},{"value":"4,94E-01","module":"A5"},{"value":"0,0E+00","module":"C1"},{"value":"1,03E-02","module":"C2"},{"value":"0,0E+00","module":"C3"},{"value":"8,47E-02","module":"C4"},{"value":"-2,67E-02","module":"D"}]},{"parameter":"PENRE","unit":"MJ","values":[{"value":"7,37E+01","module":"A1-A3"},{"value":"1,20E+00","module":"A4"},{"value":"3,72E+00","module":"A5"},{"value":"0,0E+00","module":"C1"},{"value":"1,28E-01","module":"C2"},{"value":"0,0E+00","module":"C3"},{"value":"6,47E-01","module":"C4"},{"value":"-2,58E-01","module":"D"}]},{"parameter":"PENRM","unit":"MJ","values":[{"value":"3,80E-01","module":"A1-A3"},{"value":"0,0E+00","module":"A4"},{"value":"1,90E-02","module":"A5"},{"value":"0,0E+00","module":"C1"},{"value":"0,0E+00","module":"C2"},{"value":"0,0E+00","module":"C3"},{"value":"0,0E+00","module":"C4"},{"value":"0,0E+00","module":"D"}]},{"parameter":"PENRT","unit":"MJ","values":[{"value":"7,40E+01","module":"A1-A3"},{"value":"1,20E+00","module":"A4"},{"value":"3,74E+00","module":"A5"},{"value":"0,0E+00","module":"C1"},{"value":"1,28E-01","module":"C2"},{"value":"0,0E+00","module":"C3"},{"value":"6,47E-01","module":"C4"},{"value":"-2,58E-01","module":"D"}]},{"parameter":"SM","unit":"kg","values":[{"value":"4,38E-01","module":"A1-A3"},{"value":"0,0E+00","module":"A4"},{"value":"2,19E-02","module":"A5"},{"value":"0,0E+00","module":"C1"},{"value":"0,0E+00","module":"C2"},{"value":"0,0E+00","module":"C3"},{"value":"0,0E+00","module":"C4"},{"value":"0,0E+00","module":"D"}]},{"parameter":"RSF","unit":"MJ","values":[{"value":"0,0E+00","module":"A1-A3"},{"value":"0,0E+00","module":"A4"},{"value":"0,0E+00","module":"A5"},{"value":"0,0E+00","module":"C1"},{"value":"0,0E+00","module":"C2"},{"value":"0,0E+00","module":"C3"},{"value":"0,0E+00","module":"C4"},{"value":"0,0E+00","module":"D"}]},{"parameter":"NRSF","unit":"MJ","values":[{"value":"0,0E+00","module":"A1-A3"},{"value":"0,0E+00","module":"A4"},{"value":"0,0E+00","module":"A5"},{"value":"0,0E+00","module":"C1"},{"value":"0,0E+00","module":"C2"},{"value":"0,0E+00","module":"C3"},{"value":"0,0E+00","module":"C4"},{"value":"0,0E+00","module":"D"}]},{"parameter":"FW","unit":"m^3","values":[{"value":"3,55E-03","module":"A1-A3"},{"value":"1,55E-04","module":"A4"},{"value":"2,48E-04","module":"A5"},{"value":"0,0E+00","module":"C1"},{"value":"1,65E-05","module":"C2"},{"value":"0,0E+00","module":"C3"},{"value":"1,63E-04","module":"C4"},{"value":"-6,29E-05","module":"D"}]}],"end_of_life_waste":[{"parameter":"HWD","unit":"kg","values":[{"value":"2,05E-06","module":"A1-A3"},{"value":"1,50E-07","module":"A4"},{"value":"1,03E-07","module":"A5"},{"value":"0,0E+00","module":"C1"},{"value":"1,60E-08","module":"C2"},{"value":"0,0E+00","module":"C3"},{"value":"9,86E-09","module":"C4"},{"value":"-5,92E-11","module":"D"}]},{"parameter":"NHWD","unit":"kg","values":[{"value":"2,60E-01","module":"A1-A3"},{"value":"2,56E-04","module":"A4"},{"value":"1,76E-01","module":"A5"},{"value":"0,0E+00","module":"C1"},{"value":"2,72E-05","module":"C2"},{"value":"0,0E+00","module":"C3"},{"value":"3,25E+00","module":"C4"},{"value":"-7,23E-05","module":"D"}]},{"parameter":"RWD","unit":"kg","values":[{"value":"4,22E-03","module":"A1-A3"},{"value":"5,79E-06","module":"A4"},{"value":"2,12E-04","module":"A5"},{"value":"0,0E+00","module":"C1"},{"value":"6,15E-07","module":"C2"},{"value":"0,0E+00","module":"C3"},{"value":"7,35E-06","module":"C4"},{"value":"-4,67E-05","module":"D"}]}],"end_of_life_flow":[{"parameter":"CRU","unit":"kg","values":[{"value":"0,0E+00","module":"A1-A3"},{"value":"0,0E+00","module":"A4"},{"value":"0,0E+00","module":"A5"},{"value":"0,0E+00","module":"C1"},{"value":"0,0E+00","module":"C2"},{"value":"0,0E+00","module":"C3"},{"value":"0,0E+00","module":"C4"},{"value":"0,0E+00","module":"D"}]},{"parameter":"MFR","unit":"kg","values":[{"value":"0,0E+00","module":"A1-A3"},{"value":"0,0E+00","module":"A4"},{"value":"1,44E-01","module":"A5"},{"value":"0,0E+00","module":"C1"},{"value":"0,0E+00","module":"C2"},{"value":"0,0E+00","module":"C3"},{"value":"0,0E+00","module":"C4"},{"value":"0,0E+00","module":"D"}]},{"parameter":"MER","unit":"kg","values":[{"value":"0,0E+00","module":"A1-A3"},{"value":"0,0E+00","module":"A4"},{"value":"0,0E+00","module":"A5"},{"value":"0,0E+00","module":"C1"},{"value":"0,0E+00","module":"C2"},{"value":"0,0E+00","module":"C3"},{"value":"0,0E+00","module":"C4"},{"value":"0,0E+00","module":"D"}]},{"parameter":"EEE","unit":"MJ","values":[{"value":"0,0E+00","module":"A1-A3"},{"value":"0,0E+00","module":"A4"},{"value":"6,18E-02","module":"A5"},{"value":"0,0E+00","module":"C1"},{"value":"0,0E+00","module":"C2"},{"value":"0,0E+00","module":"C3"},{"value":"0,0E+00","module":"C4"},{"value":"0,0E+00","module":"D"}]},{"parameter":"EET","unit":"MJ","values":[{"value":"0,0E+00","module":"A1-A3"},{"value":"0,0E+00","module":"A4"},{"value":"1,10E-01","module":"A5"},{"value":"0,0E+00","module":"C1"},{"value":"0,0E+00","module":"C2"},{"value":"0,0E+00","module":"C3"},{"value":"0,0E+00","module":"C4"},{"value":"0,0E+00","module":"D"}]}]}