{"product_name":"Amorim Wise Cork Pure UV","epd_id":"EPD-ACF-20220040-ICA1-EN","compliance":["DIN EN 15804+A2","ISO 14025"],"producer_name":"Amorim Revestimentos, S. A.","environmental_impact":[{"parameter":"GWP-total","unit":"kg CO2-eq.","values":[{"value":"-2,46E+00","module":"A1-A3"},{"value":"1,66E-01","module":"A4"},{"value":"9,38E-01","module":"A5"},{"value":"1,13E-01","module":"B2"},{"value":"0,0E+00","module":"C1"},{"value":"1,80E-02","module":"C2"},{"value":"1,80E-02","module":"C2"},{"value":"1,80E-02","module":"C2"},{"value":"1,40E+00","module":"C3"},{"value":"3,51E+00","module":"C3"},{"value":"2,23E+00","module":"C4"},{"value":"3,72E+00","module":"C4"},{"value":"-8,93E-01","module":"D"},{"value":"-2,51E+00","module":"D"},{"value":"1,84E-01","module":"D"}]},{"parameter":"GWP-fossil","unit":"kg CO2-eq.","values":[{"value":"1,67E+00","module":"A1-A3"},{"value":"1,66E-01","module":"A4"},{"value":"2,71E-01","module":"A5"},{"value":"1,10E-01","module":"B2"},{"value":"0,0E+00","module":"C1"},{"value":"1,80E-02","module":"C2"},{"value":"1,80E-02","module":"C2"},{"value":"1,80E-02","module":"C2"},{"value":"1,60E-02","module":"C3"},{"value":"4,01E-02","module":"C3"},{"value":"1,74E-02","module":"C4"},{"value":"2,90E-02","module":"C4"},{"value":"-1,52E+00","module":"D"},{"value":"-3,09E+00","module":"D"},{"value":"-4,79E-01","module":"D"}]},{"parameter":"GWP-biogenic","unit":"kg CO2-eq.","values":[{"value":"-4,14E+00","module":"A1-A3"},{"value":"7,52E-05","module":"A4"},{"value":"6,67E-01","module":"A5"},{"value":"-4,43E-03","module":"B2"},{"value":"0,0E+00","module":"C1"},{"value":"4,28E-06","module":"C2"},{"value":"4,28E-06","module":"C2"},{"value":"4,28E-06","module":"C2"},{"value":"1,39E+00","module":"C3"},{"value":"3,47E+00","module":"C3"},{"value":"2,22E+00","module":"C4"},{"value":"3,70E+00","module":"C4"},{"value":"6,37E-01","module":"D"},{"value":"5,94E-01","module":"D"},{"value":"6,66E-01","module":"D"}]},{"parameter":"GWP-luluc","unit":"kg CO2-eq.","values":[{"value":"1,44E-02","module":"A1-A3"},{"value":"6,79E-05","module":"A4"},{"value":"3,84E-04","module":"A5"},{"value":"8,00E-03","module":"B2"},{"value":"0,0E+00","module":"C1"},{"value":"5,71E-06","module":"C2"},{"value":"5,71E-06","module":"C2"},{"value":"5,71E-06","module":"C2"},{"value":"2,64E-06","module":"C3"},{"value":"6,59E-06","module":"C3"},{"value":"8,01E-06","module":"C4"},{"value":"1,34E-05","module":"C4"},{"value":"-5,54E-03","module":"D"},{"value":"-9,52E-03","module":"D"},{"value":"-2,89E-03","module":"D"}]},{"parameter":"ODP","unit":"kg CFC11-eq.","values":[{"value":"1,82E-07","module":"A1-A3"},{"value":"3,58E-08","module":"A4"},{"value":"3,20E-08","module":"A5"},{"value":"6,13E-09","module":"B2"},{"value":"0,0E+00","module":"C1"},{"value":"4,14E-09","module":"C2"},{"value":"4,14E-09","module":"C2"},{"value":"4,14E-09","module":"C2"},{"value":"1,33E-09","module":"C3"},{"value":"3,33E-09","module":"C3"},{"value":"5,67E-09","module":"C4"},{"value":"9,46E-09","module":"C4"},{"value":"-1,38E-07","module":"D"},{"value":"-2,74E-07","module":"D"},{"value":"-4,67E-08","module":"D"}]},{"parameter":"AP","unit":"mol H^(+)-eq.","values":[{"value":"1,23E-02","module":"A1-A3"},{"value":"1,81E-03","module":"A4"},{"value":"3,38E-03","module":"A5"},{"value":"5,61E-04","module":"B2"},{"value":"0,0E+00","module":"C1"},{"value":"9,07E-05","module":"C2"},{"value":"9,07E-05","module":"C2"},{"value":"9,07E-05","module":"C2"},{"value":"1,73E-04","module":"C3"},{"value":"4,32E-04","module":"C3"},{"value":"1,49E-04","module":"C4"},{"value":"2,49E-04","module":"C4"},{"value":"-9,76E-03","module":"D"},{"value":"-1,96E-02","module":"D"},{"value":"-3,17E-03","module":"D"}]},{"parameter":"POCP","unit":"kg NMVOC-eq.","values":[{"value":"8,32E-03","module":"A1-A3"},{"value":"1,12E-03","module":"A4"},{"value":"1,08E-03","module":"A5"},{"value":"3,83E-04","module":"B2"},{"value":"0,0E+00","module":"C1"},{"value":"9,54E-05","module":"C2"},{"value":"9,54E-05","module":"C2"},{"value":"9,54E-05","module":"C2"},{"value":"2,12E-04","module":"C3"},{"value":"5,29E-04","module":"C3"},{"value":"1,91E-04","module":"C4"},{"value":"3,19E-04","module":"C4"},{"value":"-4,82E-03","module":"D"},{"value":"-8,58E-03","module":"D"},{"value":"-2,31E-03","module":"D"}]},{"parameter":"ADPE","unit":"kg Sb-eq.","values":[{"value":"4,45E-06","module":"A1-A3"},{"value":"3,27E-07","module":"A4"},{"value":"1,42E-06","module":"A5"},{"value":"2,70E-07","module":"B2"},{"value":"0,0E+00","module":"C1"},{"value":"5,01E-08","module":"C2"},{"value":"5,01E-08","module":"C2"},{"value":"5,01E-08","module":"C2"},{"value":"2,38E-08","module":"C3"},{"value":"5,95E-08","module":"C3"},{"value":"2,37E-08","module":"C4"},{"value":"3,95E-08","module":"C4"},{"value":"-1,79E-06","module":"D"},{"value":"-2,66E-06","module":"D"},{"value":"-1,22E-06","module":"D"}]},{"parameter":"ADPF","unit":"MJ","values":[{"value":"2,65E+01","module":"A1-A3"},{"value":"2,45E+00","module":"A4"},{"value":"4,69E+00","module":"A5"},{"value":"2,36E+00","module":"B2"},{"value":"0,0E+00","module":"C1"},{"value":"2,74E-01","module":"C2"},{"value":"2,74E-01","module":"C2"},{"value":"2,74E-01","module":"C2"},{"value":"1,40E-01","module":"C3"},{"value":"3,50E-01","module":"C3"},{"value":"4,28E-01","module":"C4"},{"value":"7,14E-01","module":"C4"},{"value":"-3,00E+01","module":"D"},{"value":"-6,31E+01","module":"D"},{"value":"-7,92E+00","module":"D"}]},{"parameter":"WDP","unit":"m^3 world-eq. deprived","values":[{"value":"1,69E+00","module":"A1-A3"},{"value":"1,68E-02","module":"A4"},{"value":"2,81E-01","module":"A5"},{"value":"8,48E-02","module":"B2"},{"value":"0,0E+00","module":"C1"},{"value":"1,90E-03","module":"C2"},{"value":"1,90E-03","module":"C2"},{"value":"1,90E-03","module":"C2"},{"value":"-9,62E-03","module":"C3"},{"value":"-2,40E-02","module":"C3"},{"value":"1,84E-02","module":"C4"},{"value":"3,06E-02","module":"C4"},{"value":"-9,82E-01","module":"D"},{"value":"-1,45E+00","module":"D"},{"value":"-6,71E-01","module":"D"}]},{"parameter":"EP-freshwater","unit":"kg PO4-eq.","values":[{"value":"5,76E-04","module":"A1-A3"},{"value":"1,67E-05","module":"A4"},{"value":"1,19E-04","module":"A5"},{"value":"6,29E-05","module":"B2"},{"value":"0,0E+00","module":"C1"},{"value":"1,42E-06","module":"C2"},{"value":"1,42E-06","module":"C2"},{"value":"1,42E-06","module":"C2"},{"value":"7,14E-06","module":"C3"},{"value":"1,79E-05","module":"C3"},{"value":"4,16E-06","module":"C4"},{"value":"6,93E-06","module":"C4"},{"value":"-1,31E-03","module":"D"},{"value":"-2,96E-03","module":"D"},{"value":"-2,03E-04","module":"D"}]},{"parameter":"EP-marine","unit":"kg N-eq.","values":[{"value":"2,19E-03","module":"A1-A3"},{"value":"3,57E-04","module":"A4"},{"value":"3,06E-04","module":"A5"},{"value":"1,43E-04","module":"B2"},{"value":"0,0E+00","module":"C1"},{"value":"3,07E-05","module":"C2"},{"value":"3,07E-05","module":"C2"},{"value":"3,07E-05","module":"C2"},{"value":"8,97E-05","module":"C3"},{"value":"2,24E-04","module":"C3"},{"value":"5,93E-04","module":"C4"},{"value":"9,89E-04","module":"C4"},{"value":"-1,81E-03","module":"D"},{"value":"-3,43E-03","module":"D"},{"value":"-7,37E-04","module":"D"}]},{"parameter":"EP-terrestrial","unit":"mol N-eq.","values":[{"value":"2,65E-02","module":"A1-A3"},{"value":"3,96E-03","module":"A4"},{"value":"3,08E-03","module":"A5"},{"value":"1,11E-03","module":"B2"},{"value":"0,0E+00","module":"C1"},{"value":"3,36E-04","module":"C2"},{"value":"3,36E-04","module":"C2"},{"value":"3,36E-04","module":"C2"},{"value":"8,64E-04","module":"C3"},{"value":"2,16E-03","module":"C3"},{"value":"5,33E-04","module":"C4"},{"value":"8,88E-04","module":"C4"},{"value":"-1,93E-02","module":"D"},{"value":"-3,62E-02","module":"D"},{"value":"-7,97E-03","module":"D"}]}],"additional_environmental_impact":[{"parameter":"PM","unit":"Disease incidence","values":[{"value":null,"module":"A1-A3"},{"value":null,"module":"A4"},{"value":null,"module":"A5"},{"value":null,"module":"B2"},{"value":null,"module":"C1"},{"value":null,"module":"C2"},{"value":null,"module":"C2"},{"value":null,"module":"C2"},{"value":null,"module":"C3"},{"value":null,"module":"C3"},{"value":null,"module":"C4"},{"value":null,"module":"C4"},{"value":null,"module":"D"},{"value":null,"module":"D"},{"value":null,"module":"D"}]},{"parameter":"ETP-fw","unit":"CTUe","values":[{"value":null,"module":"A1-A3"},{"value":null,"module":"A4"},{"value":null,"module":"A5"},{"value":null,"module":"B2"},{"value":null,"module":"C1"},{"value":null,"module":"C2"},{"value":null,"module":"C2"},{"value":null,"module":"C2"},{"value":null,"module":"C3"},{"value":null,"module":"C3"},{"value":null,"module":"C4"},{"value":null,"module":"C4"},{"value":null,"module":"D"},{"value":null,"module":"D"},{"value":null,"module":"D"}]},{"parameter":"HTP-c","unit":"CTUh","values":[{"value":null,"module":"A1-A3"},{"value":null,"module":"A4"},{"value":null,"module":"A5"},{"value":null,"module":"B2"},{"value":null,"module":"C1"},{"value":null,"module":"C2"},{"value":null,"module":"C2"},{"value":null,"module":"C2"},{"value":null,"module":"C3"},{"value":null,"module":"C3"},{"value":null,"module":"C4"},{"value":null,"module":"C4"},{"value":null,"module":"D"},{"value":null,"module":"D"},{"value":null,"module":"D"}]},{"parameter":"HTP-nc","unit":"CTUh","values":[{"value":null,"module":"A1-A3"},{"value":null,"module":"A4"},{"value":null,"module":"A5"},{"value":null,"module":"B2"},{"value":null,"module":"C1"},{"value":null,"module":"C2"},{"value":null,"module":"C2"},{"value":null,"module":"C2"},{"value":null,"module":"C3"},{"value":null,"module":"C3"},{"value":null,"module":"C4"},{"value":null,"module":"C4"},{"value":null,"module":"D"},{"value":null,"module":"D"},{"value":null,"module":"D"}]},{"parameter":"SQP","unit":"SQP","values":[{"value":null,"module":"A1-A3"},{"value":null,"module":"A4"},{"value":null,"module":"A5"},{"value":null,"module":"B2"},{"value":null,"module":"C1"},{"value":null,"module":"C2"},{"value":null,"module":"C2"},{"value":null,"module":"C2"},{"value":null,"module":"C3"},{"value":null,"module":"C3"},{"value":null,"module":"C4"},{"value":null,"module":"C4"},{"value":null,"module":"D"},{"value":null,"module":"D"},{"value":null,"module":"D"}]}],"resource_use":[{"parameter":"PERE","unit":"MJ","values":[{"value":"4,38E+00","module":"A1-A3"},{"value":"3,79E-02","module":"A4"},{"value":"4,85E-02","module":"A5"},{"value":"1,49E-01","module":"B2"},{"value":"0,0E+00","module":"C1"},{"value":"3,01E-03","module":"C2"},{"value":"3,01E-03","module":"C2"},{"value":"3,01E-03","module":"C2"},{"value":"1,75E+01","module":"C3"},{"value":"4,39E+01","module":"C3"},{"value":"7,15E-03","module":"C4"},{"value":"1,19E-02","module":"C4"},{"value":"-1,25E+01","module":"D"},{"value":"-8,90E+00","module":"D"},{"value":"-1,48E+01","module":"D"}]},{"parameter":"PERM","unit":"MJ","values":[{"value":"4,39E+01","module":"A1-A3"},{"value":"0,0E+00","module":"A4"},{"value":"-3,63E-01","module":"A5"},{"value":"7,16E-02","module":"B2"},{"value":"0,0E+00","module":"C1"},{"value":"0,0E+00","module":"C2"},{"value":"0,0E+00","module":"C2"},{"value":"0,0E+00","module":"C2"},{"value":"-1,74E+01","module":"C3"},{"value":"-4,35E+01","module":"C3"},{"value":"0,0E+00","module":"C4"},{"value":"0,0E+00","module":"C4"},{"value":"-5,93E+00","module":"D"},{"value":"-1,48E+01","module":"D"},{"value":"0,0E+00","module":"D"}]},{"parameter":"PERT","unit":"MJ","values":[{"value":"4,82E+01","module":"A1-A3"},{"value":"3,79E-02","module":"A4"},{"value":"-3,15E-01","module":"A5"},{"value":"2,21E-01","module":"B2"},{"value":"0,0E+00","module":"C1"},{"value":"3,01E-03","module":"C2"},{"value":"3,01E-03","module":"C2"},{"value":"3,01E-03","module":"C2"},{"value":"1,00E-01","module":"C3"},{"value":"4,00E-01","module":"C3"},{"value":"7,15E-03","module":"C4"},{"value":"1,19E-02","module":"C4"},{"value":"-1,84E+01","module":"D"},{"value":"-2,37E+01","module":"D"},{"value":"-1,48E+01","module":"D"}]},{"parameter":"PENRE","unit":"MJ","values":[{"value":"9,59E+00","module":"A1-A3"},{"value":"2,45E+00","module":"A4"},{"value":"2,09E-01","module":"A5"},{"value":"9,25E-01","module":"B2"},{"value":"0,0E+00","module":"C1"},{"value":"2,74E-01","module":"C2"},{"value":"2,74E-01","module":"C2"},{"value":"2,74E-01","module":"C2"},{"value":"6,92E+00","module":"C3"},{"value":"1,73E+01","module":"C3"},{"value":"4,28E-01","module":"C4"},{"value":"7,14E-01","module":"C4"},{"value":"-2,68E+01","module":"D"},{"value":"-5,52E+01","module":"D"},{"value":"-7,93E+00","module":"D"}]},{"parameter":"PENRM","unit":"MJ","values":[{"value":"1,69E+01","module":"A1-A3"},{"value":"0,0E+00","module":"A4"},{"value":"-4,49E+00","module":"A5"},{"value":"1,45E+00","module":"B2"},{"value":"0,0E+00","module":"C1"},{"value":"0,0E+00","module":"C2"},{"value":"0,0E+00","module":"C2"},{"value":"0,0E+00","module":"C2"},{"value":"-4,96E+00","module":"C3"},{"value":"-1,24E+01","module":"C3"},{"value":"0,0E+00","module":"C4"},{"value":"0,0E+00","module":"C4"},{"value":"-3,17E+00","module":"D"},{"value":"-7,93E+00","module":"D"},{"value":"0,0E+00","module":"D"}]},{"parameter":"PENRT","unit":"MJ","values":[{"value":"2,65E+01","module":"A1-A3"},{"value":"2,45E+00","module":"A4"},{"value":"-4,28E+00","module":"A5"},{"value":"2,37E+00","module":"B2"},{"value":"0,0E+00","module":"C1"},{"value":"2,74E-01","module":"C2"},{"value":"2,74E-01","module":"C2"},{"value":"2,74E-01","module":"C2"},{"value":"1,96E+00","module":"C3"},{"value":"4,90E+00","module":"C3"},{"value":"4,28E-01","module":"C4"},{"value":"7,14E-01","module":"C4"},{"value":"-3,00E+01","module":"D"},{"value":"-6,31E+01","module":"D"},{"value":"-7,93E+00","module":"D"}]},{"parameter":"SM","unit":"kg","values":[{"value":"0,0E+00","module":"A1-A3"},{"value":"0,0E+00","module":"A4"},{"value":"0,0E+00","module":"A5"},{"value":"0,0E+00","module":"B2"},{"value":"0,0E+00","module":"C1"},{"value":"0,0E+00","module":"C2"},{"value":"0,0E+00","module":"C2"},{"value":"0,0E+00","module":"C2"},{"value":"0,0E+00","module":"C3"},{"value":"0,0E+00","module":"C3"},{"value":"0,0E+00","module":"C4"},{"value":"0,0E+00","module":"C4"},{"value":"4,57E-01","module":"D"},{"value":"4,57E-01","module":"D"},{"value":"4,57E-01","module":"D"}]},{"parameter":"RSF","unit":"MJ","values":[{"value":"0,0E+00","module":"A1-A3"},{"value":"0,0E+00","module":"A4"},{"value":"0,0E+00","module":"A5"},{"value":"0,0E+00","module":"B2"},{"value":"0,0E+00","module":"C1"},{"value":"0,0E+00","module":"C2"},{"value":"0,0E+00","module":"C2"},{"value":"0,0E+00","module":"C2"},{"value":"0,0E+00","module":"C3"},{"value":"0,0E+00","module":"C3"},{"value":"0,0E+00","module":"C4"},{"value":"0,0E+00","module":"C4"},{"value":"0,0E+00","module":"D"},{"value":"0,0E+00","module":"D"},{"value":"0,0E+00","module":"D"}]},{"parameter":"NRSF","unit":"MJ","values":[{"value":"0,0E+00","module":"A1-A3"},{"value":"0,0E+00","module":"A4"},{"value":"0,0E+00","module":"A5"},{"value":"0,0E+00","module":"B2"},{"value":"0,0E+00","module":"C1"},{"value":"0,0E+00","module":"C2"},{"value":"0,0E+00","module":"C2"},{"value":"0,0E+00","module":"C2"},{"value":"0,0E+00","module":"C3"},{"value":"0,0E+00","module":"C3"},{"value":"0,0E+00","module":"C4"},{"value":"0,0E+00","module":"C4"},{"value":"0,0E+00","module":"D"},{"value":"0,0E+00","module":"D"},{"value":"0,0E+00","module":"D"}]},{"parameter":"FW","unit":"m^3","values":[{"value":"1,53E-01","module":"A1-A3"},{"value":"2,40E-03","module":"A4"},{"value":"2,83E-02","module":"A5"},{"value":"1,19E-02","module":"B2"},{"value":"0,0E+00","module":"C1"},{"value":"2,04E-04","module":"C2"},{"value":"2,04E-04","module":"C2"},{"value":"2,04E-04","module":"C2"},{"value":"6,61E-04","module":"C3"},{"value":"1,65E-03","module":"C3"},{"value":"7,93E-04","module":"C4"},{"value":"1,32E-03","module":"C4"},{"value":"-2,39E-01","module":"D"},{"value":"-5,03E-01","module":"D"},{"value":"-6,32E-02","module":"D"}]}],"end_of_life_waste":[{"parameter":"HWD","unit":"kg","values":[{"value":"2,28E-05","module":"A1-A3"},{"value":"1,46E-06","module":"A4"},{"value":"4,27E-06","module":"A5"},{"value":"8,61E-08","module":"B2"},{"value":"0,0E+00","module":"C1"},{"value":"1,60E-07","module":"C2"},{"value":"1,60E-07","module":"C2"},{"value":"1,60E-07","module":"C2"},{"value":"3,07E-07","module":"C3"},{"value":"7,68E-07","module":"C3"},{"value":"3,34E-07","module":"C4"},{"value":"5,56E-07","module":"C4"},{"value":"-3,53E-05","module":"D"},{"value":"-7,28E-05","module":"D"},{"value":"-1,02E-05","module":"D"}]},{"parameter":"NHWD","unit":"kg","values":[{"value":"3,31E-01","module":"A1-A3"},{"value":"7,67E-02","module":"A4"},{"value":"6,51E-01","module":"A5"},{"value":"4,45E-04","module":"B2"},{"value":"0,0E+00","module":"C1"},{"value":"1,30E-02","module":"C2"},{"value":"1,30E-02","module":"C2"},{"value":"1,30E-02","module":"C2"},{"value":"1,85E-02","module":"C3"},{"value":"4,62E-02","module":"C3"},{"value":"1,58E+00","module":"C4"},{"value":"2,63E+00","module":"C4"},{"value":"-1,56E-01","module":"D"},{"value":"-2,78E-01","module":"D"},{"value":"-7,41E-02","module":"D"}]},{"parameter":"RWD","unit":"kg","values":[{"value":"8,71E-05","module":"A1-A3"},{"value":"1,64E-05","module":"A4"},{"value":"1,61E-05","module":"A5"},{"value":"4,05E-07","module":"B2"},{"value":"0,0E+00","module":"C1"},{"value":"1,86E-06","module":"C2"},{"value":"1,86E-06","module":"C2"},{"value":"1,86E-06","module":"C2"},{"value":"3,31E-07","module":"C3"},{"value":"8,28E-07","module":"C3"},{"value":"2,59E-06","module":"C4"},{"value":"4,32E-06","module":"C4"},{"value":"-1,89E-04","module":"D"},{"value":"-4,32E-04","module":"D"},{"value":"-2,64E-05","module":"D"}]}],"end_of_life_flow":[{"parameter":"CRU","unit":"kg","values":[{"value":"3,26E-01","module":"A1-A3"},{"value":"0,0E+00","module":"A4"},{"value":"0,0E+00","module":"A5"},{"value":"0,0E+00","module":"B2"},{"value":"0,0E+00","module":"C1"},{"value":"0,0E+00","module":"C2"},{"value":"0,0E+00","module":"C2"},{"value":"0,0E+00","module":"C2"},{"value":"0,0E+00","module":"C3"},{"value":"0,0E+00","module":"C3"},{"value":"0,0E+00","module":"C4"},{"value":"0,0E+00","module":"C4"},{"value":"0,0E+00","module":"D"},{"value":"0,0E+00","module":"D"},{"value":"0,0E+00","module":"D"}]},{"parameter":"MFR","unit":"kg","values":[{"value":"1,31E-01","module":"A1-A3"},{"value":"0,0E+00","module":"A4"},{"value":"4,61E-01","module":"A5"},{"value":"0,0E+00","module":"B2"},{"value":"0,0E+00","module":"C1"},{"value":"0,0E+00","module":"C2"},{"value":"0,0E+00","module":"C2"},{"value":"0,0E+00","module":"C2"},{"value":"0,0E+00","module":"C3"},{"value":"0,0E+00","module":"C3"},{"value":"0,0E+00","module":"C4"},{"value":"0,0E+00","module":"C4"},{"value":"0,0E+00","module":"D"},{"value":"0,0E+00","module":"D"},{"value":"0,0E+00","module":"D"}]},{"parameter":"MER","unit":"kg","values":[{"value":"4,39E+00","module":"A1-A3"},{"value":"0,0E+00","module":"A4"},{"value":"0,0E+00","module":"A5"},{"value":"0,0E+00","module":"B2"},{"value":"0,0E+00","module":"C1"},{"value":"0,0E+00","module":"C2"},{"value":"0,0E+00","module":"C2"},{"value":"0,0E+00","module":"C2"},{"value":"0,0E+00","module":"C3"},{"value":"0,0E+00","module":"C3"},{"value":"0,0E+00","module":"C4"},{"value":"0,0E+00","module":"C4"},{"value":"8,68E-01","module":"D"},{"value":"2,17E+00","module":"D"},{"value":"0,0E+00","module":"D"}]},{"parameter":"EEE","unit":"MJ","values":[{"value":"0,0E+00","module":"A1-A3"},{"value":"0,0E+00","module":"A4"},{"value":"0,0E+00","module":"A5"},{"value":"0,0E+00","module":"B2"},{"value":"0,0E+00","module":"C1"},{"value":"0,0E+00","module":"C2"},{"value":"0,0E+00","module":"C2"},{"value":"0,0E+00","module":"C2"},{"value":"8,72E+00","module":"C3"},{"value":"2,18E+01","module":"C3"},{"value":"0,0E+00","module":"C4"},{"value":"0,0E+00","module":"C4"},{"value":"0,0E+00","module":"D"},{"value":"0,0E+00","module":"D"},{"value":"0,0E+00","module":"D"}]},{"parameter":"EET","unit":"MJ","values":[{"value":"0,0E+00","module":"A1-A3"},{"value":"0,0E+00","module":"A4"},{"value":"0,0E+00","module":"A5"},{"value":"0,0E+00","module":"B2"},{"value":"0,0E+00","module":"C1"},{"value":"0,0E+00","module":"C2"},{"value":"0,0E+00","module":"C2"},{"value":"0,0E+00","module":"C2"},{"value":"0,0E+00","module":"C3"},{"value":"0,0E+00","module":"C3"},{"value":"0,0E+00","module":"C4"},{"value":"0,0E+00","module":"C4"},{"value":"0,0E+00","module":"D"},{"value":"0,0E+00","module":"D"},{"value":"0,0E+00","module":"D"}]}]}