{"product_name":"ANL\u00c6GSBETON (C40/50 Lava Concrete in Extra Aggressive Environmental Exposure Class)","epd_id":"NEPD-6169-5437-EN","compliance":["EN 15804+A2","ISO 14025","ISO 21930"],"producer_name":"Unicon A/S","environmental_impact":[{"parameter":"GWP-total","unit":"kg CO2-eq.","values":[{"value":"3,45E+02","module":"A1"},{"value":"3,35E+01","module":"A2"},{"value":"3,29E+00","module":"A3"},{"value":"3,33E+00","module":"A4"},{"value":"8,94E+00","module":"C1"},{"value":"5,08E+00","module":"C2"},{"value":"1,56E+00","module":"C3"},{"value":"3,10E-01","module":"C4"},{"value":"-5,05E+00","module":"D"}]},{"parameter":"GWP-fossil","unit":"kg CO2-eq.","values":[{"value":"3,45E+02","module":"A1"},{"value":"3,35E+01","module":"A2"},{"value":"3,26E+00","module":"A3"},{"value":"3,33E+00","module":"A4"},{"value":"8,94E+00","module":"C1"},{"value":"5,08E+00","module":"C2"},{"value":"1,53E+00","module":"C3"},{"value":"3,10E-01","module":"C4"},{"value":"-4,95E+00","module":"D"}]},{"parameter":"GWP-biogenic","unit":"kg CO2-eq.","values":[{"value":"-1,30E-01","module":"A1"},{"value":"7,32E-03","module":"A2"},{"value":"2,36E-02","module":"A3"},{"value":"1,43E-03","module":"A4"},{"value":"1,68E-03","module":"C1"},{"value":"2,08E-03","module":"C2"},{"value":"1,33E-02","module":"C3"},{"value":"2,64E-04","module":"C4"},{"value":"-9,87E-02","module":"D"}]},{"parameter":"GWP-luluc","unit":"kg CO2-eq.","values":[{"value":"1,23E-01","module":"A1"},{"value":"6,08E-03","module":"A2"},{"value":"2,36E-03","module":"A3"},{"value":"1,01E-03","module":"A4"},{"value":"7,05E-04","module":"C1"},{"value":"1,48E-03","module":"C2"},{"value":"2,12E-03","module":"C3"},{"value":"6,08E-05","module":"C4"},{"value":"-3,35E-03","module":"D"}]},{"parameter":"ODP","unit":"kg CFC 11-eq.","values":[{"value":"7,21E-06","module":"A1"},{"value":"7,35E-06","module":"A2"},{"value":"4,08E-07","module":"A3"},{"value":"8,02E-07","module":"A4"},{"value":"1,93E-06","module":"C1"},{"value":"1,17E-06","module":"C2"},{"value":"3,03E-07","module":"C3"},{"value":"1,51E-07","module":"C4"},{"value":"-9,01E-07","module":"D"}]},{"parameter":"AP","unit":"mol H+-eq.","values":[{"value":"1,27E+00","module":"A1"},{"value":"7,77E-01","module":"A2"},{"value":"1,66E-02","module":"A3"},{"value":"1,07E-02","module":"A4"},{"value":"9,35E-02","module":"C1"},{"value":"2,13E-02","module":"C2"},{"value":"1,24E-02","module":"C3"},{"value":"3,02E-03","module":"C4"},{"value":"-4,45E-02","module":"D"}]},{"parameter":"POCP","unit":"kg NMVOC-eq.","values":[{"value":"6,26E-01","module":"A1"},{"value":"5,20E-01","module":"A2"},{"value":"1,22E-02","module":"A3"},{"value":"1,03E-02","module":"A4"},{"value":"1,25E-01","module":"C1"},{"value":"2,28E-02","module":"C2"},{"value":"1,12E-02","module":"C3"},{"value":"3,58E-03","module":"C4"},{"value":"-4,79E-02","module":"D"}]},{"parameter":"ADPE","unit":"kg Sb-eq.","values":[{"value":"1,55E-03","module":"A1"},{"value":"1,98E-04","module":"A2"},{"value":"2,52E-05","module":"A3"},{"value":"5,93E-05","module":"A4"},{"value":"1,37E-05","module":"C1"},{"value":"8,67E-05","module":"C2"},{"value":"1,95E-05","module":"C3"},{"value":"2,74E-06","module":"C4"},{"value":"-4,39E-04","module":"D"}]},{"parameter":"ADPF","unit":"MJ","values":[{"value":"2,12E+03","module":"A1"},{"value":"4,57E+02","module":"A2"},{"value":"4,58E+01","module":"A3"},{"value":"5,40E+01","module":"A4"},{"value":"1,23E+02","module":"C1"},{"value":"7,89E+01","module":"C2"},{"value":"4,77E+01","module":"C3"},{"value":"1,00E+01","module":"C4"},{"value":"-8,37E+01","module":"D"}]},{"parameter":"WDP","unit":"m3 world-eq.","values":[{"value":"5,23E+03","module":"A1"},{"value":"1,75E+02","module":"A2"},{"value":"3,33E+02","module":"A3"},{"value":"4,14E+01","module":"A4"},{"value":"2,61E+01","module":"C1"},{"value":"6,06E+01","module":"C2"},{"value":"5,26E+03","module":"C3"},{"value":"2,11E+01","module":"C4"},{"value":"-3,93E+03","module":"D"}]},{"parameter":"EP-freshwater","unit":"kg P-eq.","values":[{"value":"1,21E-02","module":"A1"},{"value":"1,14E-04","module":"A2"},{"value":"1,36E-04","module":"A3"},{"value":"2,65E-05","module":"A4"},{"value":"3,25E-05","module":"C1"},{"value":"3,87E-05","module":"C2"},{"value":"9,70E-05","module":"C3"},{"value":"2,31E-06","module":"C4"},{"value":"-1,32E-04","module":"D"}]},{"parameter":"EP-marine","unit":"kg N-eq.","values":[{"value":"2,04E-01","module":"A1"},{"value":"1,78E-01","module":"A2"},{"value":"3,85E-03","module":"A3"},{"value":"2,35E-03","module":"A4"},{"value":"4,13E-02","module":"C1"},{"value":"6,42E-03","module":"C2"},{"value":"3,64E-03","module":"C3"},{"value":"1,13E-03","module":"C4"},{"value":"-1,54E-02","module":"D"}]},{"parameter":"EP-terrestrial","unit":"mol N-eq.","values":[{"value":"2,38E+00","module":"A1"},{"value":"1,99E+00","module":"A2"},{"value":"4,58E-02","module":"A3"},{"value":"2,62E-02","module":"A4"},{"value":"4,47E-01","module":"C1"},{"value":"7,10E-02","module":"C2"},{"value":"4,19E-02","module":"C3"},{"value":"1,25E-02","module":"C4"},{"value":"-1,82E-01","module":"D"}]},{"parameter":"GWP-IOBC","unit":"kg CO2-eq.","values":[{"value":"3,47E+02","module":"A1"},{"value":"3,35E+01","module":"A2"},{"value":"3,88E+00","module":"A3"},{"value":"3,33E+00","module":"A4"},{"value":"8,94E+00","module":"C1"},{"value":"5,08E+00","module":"C2"},{"value":"1,54E+00","module":"C3"},{"value":"3,10E-01","module":"C4"},{"value":"-5,29E+00","module":"D"}]}],"additional_environmental_impact":[{"parameter":"PM","unit":"disease incidence","values":[{"value":"9,87E-06","module":"A1"},{"value":"1,59E-06","module":"A2"},{"value":"2,15E-07","module":"A3"},{"value":"3,06E-07","module":"A4"},{"value":"1,13E-05","module":"C1"},{"value":"4,47E-07","module":"C2"},{"value":"1,99E-07","module":"C3"},{"value":"6,44E-08","module":"C4"},{"value":"-9,49E-07","module":"D"}]},{"parameter":"ETP-fw","unit":"CTUe","values":[{"value":"7,23E+03","module":"A1"},{"value":"2,54E+02","module":"A2"},{"value":"4,91E+01","module":"A3"},{"value":"3,95E+01","module":"A4"},{"value":"6,72E+01","module":"C1"},{"value":"5,77E+01","module":"C2"},{"value":"3,38E+01","module":"C3"},{"value":"4,95E+00","module":"C4"},{"value":"-8,62E+01","module":"D"}]},{"parameter":"HTP-c","unit":"CTUh","values":[{"value":"5,81E-08","module":"A1"},{"value":"0,0E+00","module":"A2"},{"value":"1,07E-09","module":"A3"},{"value":"0,0E+00","module":"A4"},{"value":"2,23E-09","module":"C1"},{"value":"0,0E+00","module":"C2"},{"value":"2,16E-09","module":"C3"},{"value":"1,45E-10","module":"C4"},{"value":"-4,32E-09","module":"D"}]},{"parameter":"HTP-nc","unit":"CTUh","values":[{"value":"1,40E-06","module":"A1"},{"value":"1,03E-07","module":"A2"},{"value":"3,49E-08","module":"A3"},{"value":"3,82E-08","module":"A4"},{"value":"6,26E-08","module":"C1"},{"value":"5,59E-08","module":"C2"},{"value":"3,03E-08","module":"C3"},{"value":"2,90E-09","module":"C4"},{"value":"-1,06E-07","module":"D"}]},{"parameter":"SQP","unit":"unitless","values":[{"value":"3,39E+02","module":"A1"},{"value":"2,05E+02","module":"A2"},{"value":"5,34E+01","module":"A3"},{"value":"6,20E+01","module":"A4"},{"value":"1,49E+01","module":"C1"},{"value":"9,06E+01","module":"C2"},{"value":"2,70E+01","module":"C3"},{"value":"3,65E+01","module":"C4"},{"value":"1,90E+02","module":"D"}]},{"parameter":"IRP","unit":"kBq U235-eq.","values":[{"value":"4,69E+00","module":"A1"},{"value":"2,00E+00","module":"A2"},{"value":"1,88E-01","module":"A3"},{"value":"2,36E-01","module":"A4"},{"value":"5,36E-01","module":"C1"},{"value":"3,45E-01","module":"C2"},{"value":"8,00E-01","module":"C3"},{"value":"4,34E-02","module":"C4"},{"value":"-7,68E-01","module":"D"}]}],"resource_use":[{"parameter":"PERE","unit":"MJ","values":[{"value":"5,83E+02","module":"A1"},{"value":"2,87E+00","module":"A2"},{"value":"1,83E+01","module":"A3"},{"value":"6,80E-01","module":"A4"},{"value":"6,70E-01","module":"C1"},{"value":"9,94E-01","module":"C2"},{"value":"2,45E+01","module":"C3"},{"value":"1,54E-01","module":"C4"},{"value":"-1,96E+01","module":"D"}]},{"parameter":"PERM","unit":"MJ","values":[{"value":"5,57E+00","module":"A1"},{"value":"0,0E+00","module":"A2"},{"value":"0,0E+00","module":"A3"},{"value":"0,0E+00","module":"A4"},{"value":"0,0E+00","module":"C1"},{"value":"0,0E+00","module":"C2"},{"value":"0,0E+00","module":"C3"},{"value":"0,0E+00","module":"C4"},{"value":"0,0E+00","module":"D"}]},{"parameter":"PERT","unit":"MJ","values":[{"value":"5,88E+02","module":"A1"},{"value":"2,87E+00","module":"A2"},{"value":"1,83E+01","module":"A3"},{"value":"6,80E-01","module":"A4"},{"value":"6,70E-01","module":"C1"},{"value":"9,94E-01","module":"C2"},{"value":"2,45E+01","module":"C3"},{"value":"1,54E-01","module":"C4"},{"value":"-1,96E+01","module":"D"}]},{"parameter":"PENRE","unit":"MJ","values":[{"value":"2,17E+03","module":"A1"},{"value":"4,57E+02","module":"A2"},{"value":"4,58E+01","module":"A3"},{"value":"5,40E+01","module":"A4"},{"value":"1,23E+02","module":"C1"},{"value":"7,90E+01","module":"C2"},{"value":"4,77E+01","module":"C3"},{"value":"1,00E+01","module":"C4"},{"value":"-8,84E+01","module":"D"}]},{"parameter":"PENRM","unit":"MJ","values":[{"value":"2,37E+01","module":"A1"},{"value":"0,0E+00","module":"A2"},{"value":"0,0E+00","module":"A3"},{"value":"0,0E+00","module":"A4"},{"value":"0,0E+00","module":"C1"},{"value":"0,0E+00","module":"C2"},{"value":"0,0E+00","module":"C3"},{"value":"0,0E+00","module":"C4"},{"value":"0,0E+00","module":"D"}]},{"parameter":"PENRT","unit":"MJ","values":[{"value":"2,20E+03","module":"A1"},{"value":"4,57E+02","module":"A2"},{"value":"4,58E+01","module":"A3"},{"value":"5,40E+01","module":"A4"},{"value":"1,23E+02","module":"C1"},{"value":"7,90E+01","module":"C2"},{"value":"4,77E+01","module":"C3"},{"value":"1,00E+01","module":"C4"},{"value":"-8,84E+01","module":"D"}]},{"parameter":"SM","unit":"kg","values":[{"value":"1,29E+02","module":"A1"},{"value":"0,0E+00","module":"A2"},{"value":"0,0E+00","module":"A3"},{"value":"0,0E+00","module":"A4"},{"value":"0,0E+00","module":"C1"},{"value":"0,0E+00","module":"C2"},{"value":"0,0E+00","module":"C3"},{"value":"0,0E+00","module":"C4"},{"value":"0,0E+00","module":"D"}]},{"parameter":"RSF","unit":"MJ","values":[{"value":"2,43E+02","module":"A1"},{"value":"1,16E-01","module":"A2"},{"value":"6,66E-01","module":"A3"},{"value":"2,38E-02","module":"A4"},{"value":"0,0E+00","module":"C1"},{"value":"3,48E-02","module":"C2"},{"value":"0,0E+00","module":"C3"},{"value":"3,18E-03","module":"C4"},{"value":"-4,01E-01","module":"D"}]},{"parameter":"NRSF","unit":"MJ","values":[{"value":"3,59E+02","module":"A1"},{"value":"3,80E-01","module":"A2"},{"value":"2,93E-02","module":"A3"},{"value":"7,97E-02","module":"A4"},{"value":"0,0E+00","module":"C1"},{"value":"1,17E-01","module":"C2"},{"value":"0,0E+00","module":"C3"},{"value":"9,14E-03","module":"C4"},{"value":"-4,12E-01","module":"D"}]},{"parameter":"FW","unit":"m3","values":[{"value":"1,76E+00","module":"A1"},{"value":"2,09E-02","module":"A2"},{"value":"7,01E-02","module":"A3"},{"value":"6,15E-03","module":"A4"},{"value":"6,33E-03","module":"C1"},{"value":"8,99E-03","module":"C2"},{"value":"8,17E-02","module":"C3"},{"value":"1,19E-02","module":"C4"},{"value":"-3,08E+00","module":"D"}]}],"end_of_life_waste":[{"parameter":"HWD","unit":"kg","values":[{"value":"9,20E+00","module":"A1"},{"value":"1,56E-02","module":"A2"},{"value":"1,69E-02","module":"A3"},{"value":"2,96E-03","module":"A4"},{"value":"3,62E-03","module":"C1"},{"value":"4,32E-03","module":"C2"},{"value":"4,76E-03","module":"C3"},{"value":"0,0E+00","module":"C4"},{"value":"-2,02E-02","module":"D"}]},{"parameter":"NHWD","unit":"kg","values":[{"value":"3,80E+02","module":"A1"},{"value":"1,28E+01","module":"A2"},{"value":"2,42E+01","module":"A3"},{"value":"4,70E+00","module":"A4"},{"value":"1,46E-01","module":"C1"},{"value":"6,87E+00","module":"C2"},{"value":"1,50E-01","module":"C3"},{"value":"7,24E+01","module":"C4"},{"value":"-6,12E-01","module":"D"}]},{"parameter":"RWD","unit":"kg","values":[{"value":"7,83E-03","module":"A1"},{"value":"3,22E-03","module":"A2"},{"value":"1,48E-04","module":"A3"},{"value":"3,69E-04","module":"A4"},{"value":"8,54E-04","module":"C1"},{"value":"5,39E-04","module":"C2"},{"value":"5,04E-04","module":"C3"},{"value":"0,0E+00","module":"C4"},{"value":"-6,64E-04","module":"D"}]}],"end_of_life_flow":[{"parameter":"CRU","unit":"kg","values":[{"value":"0,0E+00","module":"A1"},{"value":"0,0E+00","module":"A2"},{"value":"0,0E+00","module":"A3"},{"value":"0,0E+00","module":"A4"},{"value":"0,0E+00","module":"C1"},{"value":"0,0E+00","module":"C2"},{"value":"0,0E+00","module":"C3"},{"value":"0,0E+00","module":"C4"},{"value":"0,0E+00","module":"D"}]},{"parameter":"MFR","unit":"kg","values":[{"value":"0,0E+00","module":"A1"},{"value":"0,0E+00","module":"A2"},{"value":"2,31E-02","module":"A3"},{"value":"0,0E+00","module":"A4"},{"value":"0,0E+00","module":"C1"},{"value":"0,0E+00","module":"C2"},{"value":"2,16E+03","module":"C3"},{"value":"0,0E+00","module":"C4"},{"value":"0,0E+00","module":"D"}]},{"parameter":"MER","unit":"kg","values":[{"value":"0,0E+00","module":"A1"},{"value":"0,0E+00","module":"A2"},{"value":"6,20E-02","module":"A3"},{"value":"0,0E+00","module":"A4"},{"value":"0,0E+00","module":"C1"},{"value":"0,0E+00","module":"C2"},{"value":"0,0E+00","module":"C3"},{"value":"0,0E+00","module":"C4"},{"value":"0,0E+00","module":"D"}]},{"parameter":"EEE","unit":"MJ","values":[{"value":"0,0E+00","module":"A1"},{"value":"0,0E+00","module":"A2"},{"value":"3,71E-02","module":"A3"},{"value":"0,0E+00","module":"A4"},{"value":"0,0E+00","module":"C1"},{"value":"0,0E+00","module":"C2"},{"value":"0,0E+00","module":"C3"},{"value":"0,0E+00","module":"C4"},{"value":"0,0E+00","module":"D"}]},{"parameter":"EET","unit":"MJ","values":[{"value":"0,0E+00","module":"A1"},{"value":"0,0E+00","module":"A2"},{"value":"5,61E-01","module":"A3"},{"value":"0,0E+00","module":"A4"},{"value":"0,0E+00","module":"C1"},{"value":"0,0E+00","module":"C2"},{"value":"0,0E+00","module":"C3"},{"value":"0,0E+00","module":"C4"},{"value":"0,0E+00","module":"D"}]}]}