{"product_name":"APEX GR 6400 DALI 830 LT PR/PC","epd_id":"NEPD-7786-7467","compliance":["EN 15804+A2","ISO 14025","ISO 21930"],"producer_name":"Glamox AS","environmental_impact":[{"parameter":"GWP-total","unit":"kg CO2-eq.","values":[{"value":"3,03E+01","module":"A1"},{"value":"7,17E-02","module":"A2"},{"value":"1,96E+00","module":"A3"},{"value":"2,24E-01","module":"A4"},{"value":"1,23E-01","module":"A5"},{"value":"4,63E+02","module":"B6"},{"value":"0,0E+00","module":"C1"},{"value":"7,10E-02","module":"C2"},{"value":"9,48E-01","module":"C3"},{"value":"6,51E-02","module":"C4"},{"value":"-1,11E+00","module":"D"}]},{"parameter":"GWP-fossil","unit":"kg CO2-eq.","values":[{"value":"3,02E+01","module":"A1"},{"value":"7,17E-02","module":"A2"},{"value":"1,94E+00","module":"A3"},{"value":"2,24E-01","module":"A4"},{"value":"1,32E-03","module":"A5"},{"value":"4,31E+02","module":"B6"},{"value":"0,0E+00","module":"C1"},{"value":"7,10E-02","module":"C2"},{"value":"9,48E-01","module":"C3"},{"value":"6,49E-02","module":"C4"},{"value":"-1,11E+00","module":"D"}]},{"parameter":"GWP-biogenic","unit":"kg CO2-eq.","values":[{"value":"-1,13E-02","module":"A1"},{"value":"2,92E-05","module":"A2"},{"value":"1,45E-02","module":"A3"},{"value":"9,14E-05","module":"A4"},{"value":"1,21E-01","module":"A5"},{"value":"7,88E+00","module":"B6"},{"value":"0,0E+00","module":"C1"},{"value":"2,89E-05","module":"C2"},{"value":"3,16E-04","module":"C3"},{"value":"2,37E-05","module":"C4"},{"value":"-2,94E-03","module":"D"}]},{"parameter":"GWP-luluc","unit":"kg CO2-eq.","values":[{"value":"4,15E-02","module":"A1"},{"value":"2,51E-05","module":"A2"},{"value":"1,64E-04","module":"A3"},{"value":"7,84E-05","module":"A4"},{"value":"3,94E-07","module":"A5"},{"value":"2,36E+01","module":"B6"},{"value":"0,0E+00","module":"C1"},{"value":"2,48E-05","module":"C2"},{"value":"1,90E-04","module":"C3"},{"value":"1,95E-04","module":"C4"},{"value":"-3,05E-03","module":"D"}]},{"parameter":"ODP","unit":"kg CFC 11-eq.","values":[{"value":"1,83E-06","module":"A1"},{"value":"1,63E-08","module":"A2"},{"value":"2,67E-07","module":"A3"},{"value":"5,11E-08","module":"A4"},{"value":"2,53E-10","module":"A5"},{"value":"4,66E-05","module":"B6"},{"value":"0,0E+00","module":"C1"},{"value":"1,62E-08","module":"C2"},{"value":"1,36E-08","module":"C3"},{"value":"2,65E-09","module":"C4"},{"value":"-3,37E-03","module":"D"}]},{"parameter":"AP","unit":"mol H+-eq.","values":[{"value":"2,18E-01","module":"A1"},{"value":"3,00E-04","module":"A2"},{"value":"2,09E-03","module":"A3"},{"value":"9,17E-04","module":"A4"},{"value":"5,67E-06","module":"A5"},{"value":"1,99E+00","module":"B6"},{"value":"0,0E+00","module":"C1"},{"value":"2,90E-04","module":"C2"},{"value":"5,34E-04","module":"C3"},{"value":"1,44E-04","module":"C4"},{"value":"-6,51E-02","module":"D"}]},{"parameter":"POCP","unit":"kg NMVOC-eq.","values":[{"value":"1,14E-01","module":"A1"},{"value":"2,99E-04","module":"A2"},{"value":"1,92E-03","module":"A3"},{"value":"9,20E-04","module":"A4"},{"value":"5,87E-06","module":"A5"},{"value":"9,88E-01","module":"B6"},{"value":"0,0E+00","module":"C1"},{"value":"2,91E-04","module":"C2"},{"value":"4,24E-04","module":"C3"},{"value":"1,62E-04","module":"C4"},{"value":"-1,35E-02","module":"D"}]},{"parameter":"ADPE","unit":"kg Sb-eq.","values":[{"value":"5,65E-03","module":"A1"},{"value":"1,94E-06","module":"A2"},{"value":"6,85E-06","module":"A3"},{"value":"6,07E-06","module":"A4"},{"value":"2,90E-08","module":"A5"},{"value":"6,70E-03","module":"B6"},{"value":"0,0E+00","module":"C1"},{"value":"1,92E-06","module":"C2"},{"value":"8,14E-07","module":"C3"},{"value":"1,66E-07","module":"C4"},{"value":"-1,46E-03","module":"D"}]},{"parameter":"ADPF","unit":"MJ","values":[{"value":"3,73E+02","module":"A1"},{"value":"1,08E+00","module":"A2"},{"value":"2,94E+01","module":"A3"},{"value":"3,38E+00","module":"A4"},{"value":"1,68E-02","module":"A5"},{"value":"1,16E+04","module":"B6"},{"value":"0,0E+00","module":"C1"},{"value":"1,07E+00","module":"C2"},{"value":"1,04E+00","module":"C3"},{"value":"3,60E-01","module":"C4"},{"value":"-1,41E+01","module":"D"}]},{"parameter":"WDP","unit":"m3 world-eq.","values":[{"value":"9,78E+02","module":"A1"},{"value":"1,03E+00","module":"A2"},{"value":"7,29E+00","module":"A3"},{"value":"3,23E+00","module":"A4"},{"value":"2,29E-02","module":"A5"},{"value":"9,01E+05","module":"B6"},{"value":"0,0E+00","module":"C1"},{"value":"1,02E+00","module":"C2"},{"value":"8,06E+00","module":"C3"},{"value":"1,90E+00","module":"C4"},{"value":"-3,23E+01","module":"D"}]},{"parameter":"EP-freshwater","unit":"kg P-eq.","values":[{"value":"3,92E-03","module":"A1"},{"value":"5,62E-07","module":"A2"},{"value":"6,51E-06","module":"A3"},{"value":"1,76E-06","module":"A4"},{"value":"9,82E-09","module":"A5"},{"value":"2,85E-02","module":"B6"},{"value":"0,0E+00","module":"C1"},{"value":"5,57E-07","module":"C2"},{"value":"3,85E-06","module":"C3"},{"value":"1,06E-06","module":"C4"},{"value":"-3,69E-04","module":"D"}]},{"parameter":"EP-marine","unit":"kg N-eq.","values":[{"value":"3,16E-02","module":"A1"},{"value":"8,85E-05","module":"A2"},{"value":"5,35E-04","module":"A3"},{"value":"2,72E-04","module":"A4"},{"value":"2,00E-06","module":"A5"},{"value":"3,14E-01","module":"B6"},{"value":"0,0E+00","module":"C1"},{"value":"8,60E-05","module":"C2"},{"value":"1,52E-04","module":"C3"},{"value":"7,58E-05","module":"C4"},{"value":"-3,45E-03","module":"D"}]},{"parameter":"EP-terrestrial","unit":"mol N-eq.","values":[{"value":"3,87E-01","module":"A1"},{"value":"9,79E-04","module":"A2"},{"value":"5,63E-03","module":"A3"},{"value":"3,01E-03","module":"A4"},{"value":"2,03E-05","module":"A5"},{"value":"4,22E+00","module":"B6"},{"value":"0,0E+00","module":"C1"},{"value":"9,51E-04","module":"C2"},{"value":"1,63E-03","module":"C3"},{"value":"3,82E-04","module":"C4"},{"value":"-4,70E-02","module":"D"}]},{"parameter":"GWP-IOBC","unit":"kg CO2-eq.","values":[{"value":"3,04E+01","module":"A1"},{"value":"7,17E-02","module":"A2"},{"value":"1,92E+00","module":"A3"},{"value":"2,24E-01","module":"A4"},{"value":"1,32E-03","module":"A5"},{"value":"6,27E+02","module":"B6"},{"value":"0,0E+00","module":"C1"},{"value":"7,10E-02","module":"C2"},{"value":"9,48E-01","module":"C3"},{"value":"6,64E-02","module":"C4"},{"value":"-1,15E+00","module":"D"}]}],"additional_environmental_impact":[{"parameter":"PM","unit":"disease incidence","values":[{"value":"1,75E-06","module":"A1"},{"value":"5,15E-09","module":"A2"},{"value":"1,08E-08","module":"A3"},{"value":"1,61E-08","module":"A4"},{"value":"8,50E-11","module":"A5"},{"value":"1,05E-05","module":"B6"},{"value":"0,0E+00","module":"C1"},{"value":"5,11E-09","module":"C2"},{"value":"4,09E-09","module":"C3"},{"value":"2,60E-09","module":"C4"},{"value":"-1,57E-07","module":"D"}]},{"parameter":"ETP-fw","unit":"CTUe","values":[{"value":"1,81E+03","module":"A1"},{"value":"7,95E-01","module":"A2"},{"value":"5,02E+00","module":"A3"},{"value":"2,49E+00","module":"A4"},{"value":"2,22E-02","module":"A5"},{"value":"1,46E+04","module":"B6"},{"value":"0,0E+00","module":"C1"},{"value":"7,88E-01","module":"C2"},{"value":"4,26E+00","module":"C3"},{"value":"5,49E+01","module":"C4"},{"value":"-4,73E+02","module":"D"}]},{"parameter":"HTP-c","unit":"CTUh","values":[{"value":"3,63E-08","module":"A1"},{"value":"0,0E+00","module":"A2"},{"value":"3,43E-10","module":"A3"},{"value":"0,0E+00","module":"A4"},{"value":"1,00E-12","module":"A5"},{"value":"3,40E-07","module":"B6"},{"value":"0,0E+00","module":"C1"},{"value":"0,0E+00","module":"C2"},{"value":"1,14E-09","module":"C3"},{"value":"1,04E-10","module":"C4"},{"value":"-2,93E-09","module":"D"}]},{"parameter":"HTP-nc","unit":"CTUh","values":[{"value":"1,31E-06","module":"A1"},{"value":"8,59E-10","module":"A2"},{"value":"5,69E-09","module":"A3"},{"value":"2,69E-09","module":"A4"},{"value":"2,80E-11","module":"A5"},{"value":"8,95E-06","module":"B6"},{"value":"0,0E+00","module":"C1"},{"value":"8,51E-10","module":"C2"},{"value":"6,28E-08","module":"C3"},{"value":"8,55E-10","module":"C4"},{"value":"-1,75E-07","module":"D"}]},{"parameter":"SQP","unit":"unitless","values":[{"value":"8,86E+01","module":"A1"},{"value":"7,43E-01","module":"A2"},{"value":"1,23E+00","module":"A3"},{"value":"2,33E+00","module":"A4"},{"value":"1,20E-02","module":"A5"},{"value":"8,78E+03","module":"B6"},{"value":"0,0E+00","module":"C1"},{"value":"7,38E-01","module":"C2"},{"value":"2,85E-01","module":"C3"},{"value":"9,94E-01","module":"C4"},{"value":"-1,41E+01","module":"D"}]},{"parameter":"IRP","unit":"kBq U235-eq.","values":[{"value":"1,15E+00","module":"A1"},{"value":"4,72E-03","module":"A2"},{"value":"1,91E-02","module":"A3"},{"value":"1,48E-02","module":"A4"},{"value":"7,22E-05","module":"A5"},{"value":"2,66E+02","module":"B6"},{"value":"0,0E+00","module":"C1"},{"value":"4,68E-03","module":"C2"},{"value":"4,88E-03","module":"C3"},{"value":"9,97E-04","module":"C4"},{"value":"-5,09E-02","module":"D"}]}],"resource_use":[{"parameter":"PERE","unit":"MJ","values":[{"value":"3,41E+01","module":"A1"},{"value":"1,52E-02","module":"A2"},{"value":"6,15E+00","module":"A3"},{"value":"4,77E-02","module":"A4"},{"value":"2,83E-04","module":"A5"},{"value":"1,15E+04","module":"B6"},{"value":"0,0E+00","module":"C1"},{"value":"1,51E-02","module":"C2"},{"value":"1,56E-01","module":"C3"},{"value":"9,37E-02","module":"C4"},{"value":"-5,39E+00","module":"D"}]},{"parameter":"PERM","unit":"MJ","values":[{"value":"6,17E-01","module":"A1"},{"value":"0,0E+00","module":"A2"},{"value":"0,0E+00","module":"A3"},{"value":"0,0E+00","module":"A4"},{"value":"-7,45E-01","module":"A5"},{"value":"0,0E+00","module":"B6"},{"value":"0,0E+00","module":"C1"},{"value":"0,0E+00","module":"C2"},{"value":"0,0E+00","module":"C3"},{"value":"0,0E+00","module":"C4"},{"value":"0,0E+00","module":"D"}]},{"parameter":"PERT","unit":"MJ","values":[{"value":"3,47E+01","module":"A1"},{"value":"1,52E-02","module":"A2"},{"value":"6,15E+00","module":"A3"},{"value":"4,77E-02","module":"A4"},{"value":"-7,45E-01","module":"A5"},{"value":"1,15E+04","module":"B6"},{"value":"0,0E+00","module":"C1"},{"value":"1,51E-02","module":"C2"},{"value":"1,56E-01","module":"C3"},{"value":"9,37E-02","module":"C4"},{"value":"-5,39E+00","module":"D"}]},{"parameter":"PENRE","unit":"MJ","values":[{"value":"3,67E+02","module":"A1"},{"value":"1,08E+00","module":"A2"},{"value":"2,94E+01","module":"A3"},{"value":"3,38E+00","module":"A4"},{"value":"1,68E-02","module":"A5"},{"value":"1,18E+04","module":"B6"},{"value":"0,0E+00","module":"C1"},{"value":"1,07E+00","module":"C2"},{"value":"1,04E+00","module":"C3"},{"value":"3,60E-01","module":"C4"},{"value":"-1,41E+01","module":"D"}]},{"parameter":"PENRM","unit":"MJ","values":[{"value":"2,00E+01","module":"A1"},{"value":"0,0E+00","module":"A2"},{"value":"0,0E+00","module":"A3"},{"value":"0,0E+00","module":"A4"},{"value":"-8,92E-02","module":"A5"},{"value":"0,0E+00","module":"B6"},{"value":"0,0E+00","module":"C1"},{"value":"0,0E+00","module":"C2"},{"value":"-2,13E+01","module":"C3"},{"value":"0,0E+00","module":"C4"},{"value":"0,0E+00","module":"D"}]},{"parameter":"PENRT","unit":"MJ","values":[{"value":"3,73E+02","module":"A1"},{"value":"1,08E+00","module":"A2"},{"value":"2,94E+01","module":"A3"},{"value":"3,38E+00","module":"A4"},{"value":"-7,24E-02","module":"A5"},{"value":"1,18E+04","module":"B6"},{"value":"0,0E+00","module":"C1"},{"value":"1,07E+00","module":"C2"},{"value":"-2,02E+01","module":"C3"},{"value":"3,60E-01","module":"C4"},{"value":"-1,41E+01","module":"D"}]},{"parameter":"SM","unit":"kg","values":[{"value":"4,55E-01","module":"A1"},{"value":"0,0E+00","module":"A2"},{"value":"0,0E+00","module":"A3"},{"value":"0,0E+00","module":"A4"},{"value":"0,0E+00","module":"A5"},{"value":"0,0E+00","module":"B6"},{"value":"0,0E+00","module":"C1"},{"value":"0,0E+00","module":"C2"},{"value":"0,0E+00","module":"C3"},{"value":"2,21E-03","module":"C4"},{"value":"2,95E-03","module":"D"}]},{"parameter":"RSF","unit":"MJ","values":[{"value":"4,25E-01","module":"A1"},{"value":"5,45E-04","module":"A2"},{"value":"6,38E-03","module":"A3"},{"value":"1,71E-03","module":"A4"},{"value":"9,27E-06","module":"A5"},{"value":"1,16E+02","module":"B6"},{"value":"0,0E+00","module":"C1"},{"value":"5,40E-04","module":"C2"},{"value":"2,76E-03","module":"C3"},{"value":"3,65E-04","module":"C4"},{"value":"2,57E-03","module":"D"}]},{"parameter":"NRSF","unit":"MJ","values":[{"value":"6,82E-01","module":"A1"},{"value":"1,94E-03","module":"A2"},{"value":"8,68E-03","module":"A3"},{"value":"6,10E-03","module":"A4"},{"value":"3,75E-05","module":"A5"},{"value":"0,0E+00","module":"B6"},{"value":"0,0E+00","module":"C1"},{"value":"1,93E-03","module":"C2"},{"value":"-6,28E-05","module":"C3"},{"value":"1,96E-02","module":"C4"},{"value":"-1,54E-01","module":"D"}]},{"parameter":"FW","unit":"m3","values":[{"value":"2,82E-01","module":"A1"},{"value":"1,14E-04","module":"A2"},{"value":"1,92E-03","module":"A3"},{"value":"3,56E-04","module":"A4"},{"value":"7,98E-06","module":"A5"},{"value":"5,21E+01","module":"B6"},{"value":"0,0E+00","module":"C1"},{"value":"1,13E-04","module":"C2"},{"value":"1,70E-03","module":"C3"},{"value":"2,87E-04","module":"C4"},{"value":"-1,47E-02","module":"D"}]}],"end_of_life_waste":[{"parameter":"HWD","unit":"kg","values":[{"value":"1,21E-01","module":"A1"},{"value":"5,51E-05","module":"A2"},{"value":"3,64E-02","module":"A3"},{"value":"1,72E-04","module":"A4"},{"value":"0,0E+00","module":"A5"},{"value":"1,09E+00","module":"B6"},{"value":"0,0E+00","module":"C1"},{"value":"5,46E-05","module":"C2"},{"value":"3,01E-05","module":"C3"},{"value":"1,06E-01","module":"C4"},{"value":"-4,13E-03","module":"D"}]},{"parameter":"NHWD","unit":"kg","values":[{"value":"3,55E+00","module":"A1"},{"value":"5,15E-02","module":"A2"},{"value":"3,20E-01","module":"A3"},{"value":"1,62E-01","module":"A4"},{"value":"7,34E-02","module":"A5"},{"value":"7,23E+01","module":"B6"},{"value":"0,0E+00","module":"C1"},{"value":"5,11E-02","module":"C2"},{"value":"7,19E-02","module":"C3"},{"value":"4,39E-01","module":"C4"},{"value":"-2,20E-01","module":"D"}]},{"parameter":"RWD","unit":"kg","values":[{"value":"9,00E-04","module":"A1"},{"value":"7,37E-06","module":"A2"},{"value":"2,72E-05","module":"A3"},{"value":"2,31E-05","module":"A4"},{"value":"0,0E+00","module":"A5"},{"value":"1,22E-01","module":"B6"},{"value":"0,0E+00","module":"C1"},{"value":"7,30E-06","module":"C2"},{"value":"1,52E-06","module":"C3"},{"value":"7,25E-07","module":"C4"},{"value":"-4,37E-05","module":"D"}]}],"end_of_life_flow":[{"parameter":"CRU","unit":"kg","values":[{"value":"0,0E+00","module":"A1"},{"value":"0,0E+00","module":"A2"},{"value":"0,0E+00","module":"A3"},{"value":"0,0E+00","module":"A4"},{"value":"0,0E+00","module":"A5"},{"value":"0,0E+00","module":"B6"},{"value":"0,0E+00","module":"C1"},{"value":"0,0E+00","module":"C2"},{"value":"0,0E+00","module":"C3"},{"value":"0,0E+00","module":"C4"},{"value":"0,0E+00","module":"D"}]},{"parameter":"MFR","unit":"kg","values":[{"value":"0,0E+00","module":"A1"},{"value":"0,0E+00","module":"A2"},{"value":"3,39E-01","module":"A3"},{"value":"0,0E+00","module":"A4"},{"value":"6,74E-02","module":"A5"},{"value":"0,0E+00","module":"B6"},{"value":"0,0E+00","module":"C1"},{"value":"0,0E+00","module":"C2"},{"value":"3,40E-01","module":"C3"},{"value":"3,08E-05","module":"C4"},{"value":"-1,15E-04","module":"D"}]},{"parameter":"MER","unit":"kg","values":[{"value":"0,0E+00","module":"A1"},{"value":"0,0E+00","module":"A2"},{"value":"1,34E-01","module":"A3"},{"value":"0,0E+00","module":"A4"},{"value":"4,99E-03","module":"A5"},{"value":"0,0E+00","module":"B6"},{"value":"0,0E+00","module":"C1"},{"value":"0,0E+00","module":"C2"},{"value":"3,75E-01","module":"C3"},{"value":"7,54E-07","module":"C4"},{"value":"-1,52E-05","module":"D"}]},{"parameter":"EEE","unit":"MJ","values":[{"value":"0,0E+00","module":"A1"},{"value":"0,0E+00","module":"A2"},{"value":"8,87E-02","module":"A3"},{"value":"0,0E+00","module":"A4"},{"value":"4,08E-03","module":"A5"},{"value":"0,0E+00","module":"B6"},{"value":"0,0E+00","module":"C1"},{"value":"0,0E+00","module":"C2"},{"value":"5,28E-01","module":"C3"},{"value":"4,89E-05","module":"C4"},{"value":"-3,72E-05","module":"D"}]},{"parameter":"EET","unit":"MJ","values":[{"value":"0,0E+00","module":"A1"},{"value":"0,0E+00","module":"A2"},{"value":"1,34E+00","module":"A3"},{"value":"0,0E+00","module":"A4"},{"value":"6,17E-02","module":"A5"},{"value":"0,0E+00","module":"B6"},{"value":"0,0E+00","module":"C1"},{"value":"0,0E+00","module":"C2"},{"value":"7,99E+00","module":"C3"},{"value":"7,40E-04","module":"C4"},{"value":"-5,63E-04","module":"D"}]}]}