{"product_name":"April standard table, C","epd_id":"NEPD-3041-1691-EN","compliance":["EN 15804","ISO 14025","ISO 21930"],"producer_name":"Vestre AS","environmental_impact":[{"parameter":"GWP-total","unit":"kg CO2-eq.","values":[{"value":"1,11E+02","module":"A1-A3"},{"value":"9,73E+00","module":"A4"},{"value":"1,04E+00","module":"A5"},{"value":"5,07E+00","module":"C2"},{"value":"3,46E+01","module":"C3"},{"value":"1,41E-02","module":"C4"},{"value":"-5,03E+01","module":"D"}]},{"parameter":"ODP","unit":"kg CFC 11-eq.","values":[{"value":"3,77E-06","module":"A1-A3"},{"value":"2,00E-06","module":"A4"},{"value":"3,75E-08","module":"A5"},{"value":"9,54E-07","module":"C2"},{"value":"9,64E-08","module":"C3"},{"value":"1,70E-09","module":"C4"},{"value":"-2,50E-06","module":"D"}]},{"parameter":"AP","unit":"kg SO2-eq.","values":[{"value":"3,12E-01","module":"A1-A3"},{"value":"2,51E-02","module":"A4"},{"value":"2,01E-03","module":"A5"},{"value":"1,19E-02","module":"C2"},{"value":"4,11E-03","module":"C3"},{"value":"4,84E-05","module":"C4"},{"value":"-2,26E-01","module":"D"}]},{"parameter":"EP","unit":"kg Phosphat-eq.","values":[{"value":"1,12E-01","module":"A1-A3"},{"value":"3,47E-03","module":"A4"},{"value":"5,32E-04","module":"A5"},{"value":"1,56E-03","module":"C2"},{"value":"1,23E-03","module":"C3"},{"value":"8,16E-06","module":"C4"},{"value":"-7,43E-02","module":"D"}]},{"parameter":"POCP","unit":"kg Ethen-eq.","values":[{"value":"5,52E-02","module":"A1-A3"},{"value":"1,52E-03","module":"A4"},{"value":"7,57E-05","module":"A5"},{"value":"7,67E-04","module":"C2"},{"value":"1,54E-04","module":"C3"},{"value":"2,13E-06","module":"C4"},{"value":"-3,57E-02","module":"D"}]},{"parameter":"ADPE","unit":"kg Sb-eq.","values":[{"value":"1,28E-02","module":"A1-A3"},{"value":"2,32E-05","module":"A4"},{"value":"5,58E-07","module":"A5"},{"value":"1,57E-05","module":"C2"},{"value":"1,28E-06","module":"C3"},{"value":"1,79E-09","module":"C4"},{"value":"-9,46E-04","module":"D"}]},{"parameter":"ADPF","unit":"MJ","values":[{"value":"1,27E+03","module":"A1-A3"},{"value":"1,60E+02","module":"A4"},{"value":"4,10E+00","module":"A5"},{"value":"7,65E+01","module":"C2"},{"value":"8,31E+00","module":"C3"},{"value":"1,56E-01","module":"C4"},{"value":"-4,80E+02","module":"D"}]},{"parameter":"ADPM","unit":"kg Sb-eq.","values":[{"value":"1,28E-02","module":"A1-A3"},{"value":"2,32E-05","module":"A4"},{"value":"5,58E-07","module":"A5"},{"value":"1,57E-05","module":"C2"},{"value":"1,28E-06","module":"C3"},{"value":"1,79E-09","module":"C4"},{"value":"-9,46E-04","module":"D"}]}],"additional_environmental_impact":[],"resource_use":[{"parameter":"PERE","unit":"MJ","values":[{"value":"4,89E+02","module":"A1-A3"},{"value":"2,91E+00","module":"A4"},{"value":"1,15E+02","module":"A5"},{"value":"1,13E+00","module":"C2"},{"value":"1,64E-01","module":"C3"},{"value":"6,95E-03","module":"C4"},{"value":"-1,62E+02","module":"D"}]},{"parameter":"PERM","unit":"MJ","values":[{"value":"5,73E+02","module":"A1-A3"},{"value":"0,0E+00","module":"A4"},{"value":"0,0E+00","module":"A5"},{"value":"0,0E+00","module":"C2"},{"value":"0,0E+00","module":"C3"},{"value":"0,0E+00","module":"C4"},{"value":"0,0E+00","module":"D"}]},{"parameter":"PERT","unit":"MJ","values":[{"value":"1,06E+03","module":"A1-A3"},{"value":"2,91E+00","module":"A4"},{"value":"1,15E+02","module":"A5"},{"value":"1,13E+00","module":"C2"},{"value":"1,64E-01","module":"C3"},{"value":"6,95E-03","module":"C4"},{"value":"-1,62E+02","module":"D"}]},{"parameter":"PENRE","unit":"MJ","values":[{"value":"1,45E+03","module":"A1-A3"},{"value":"1,65E+02","module":"A4"},{"value":"1,41E+01","module":"A5"},{"value":"7,83E+01","module":"C2"},{"value":"8,61E+00","module":"C3"},{"value":"1,65E-01","module":"C4"},{"value":"-4,95E+02","module":"D"}]},{"parameter":"PENRM","unit":"MJ","values":[{"value":"2,96E+01","module":"A1-A3"},{"value":"0,0E+00","module":"A4"},{"value":"0,0E+00","module":"A5"},{"value":"0,0E+00","module":"C2"},{"value":"0,0E+00","module":"C3"},{"value":"0,0E+00","module":"C4"},{"value":"0,0E+00","module":"D"}]},{"parameter":"PENRT","unit":"MJ","values":[{"value":"1,48E+03","module":"A1-A3"},{"value":"1,65E+02","module":"A4"},{"value":"1,41E+01","module":"A5"},{"value":"7,83E+01","module":"C2"},{"value":"8,61E+00","module":"C3"},{"value":"1,65E-01","module":"C4"},{"value":"-4,95E+02","module":"D"}]},{"parameter":"SM","unit":"kg","values":[{"value":"1,39E+00","module":"A1-A3"},{"value":"0,0E+00","module":"A4"},{"value":"0,0E+00","module":"A5"},{"value":"0,0E+00","module":"C2"},{"value":"0,0E+00","module":"C3"},{"value":"0,0E+00","module":"C4"},{"value":"0,0E+00","module":"D"}]},{"parameter":"RSF","unit":"MJ","values":[{"value":"1,89E-01","module":"A1-A3"},{"value":"0,0E+00","module":"A4"},{"value":"0,0E+00","module":"A5"},{"value":"0,0E+00","module":"C2"},{"value":"0,0E+00","module":"C3"},{"value":"0,0E+00","module":"C4"},{"value":"-6,43E-03","module":"D"}]},{"parameter":"NRSF","unit":"MJ","values":[{"value":"8,47E-02","module":"A1-A3"},{"value":"0,0E+00","module":"A4"},{"value":"0,0E+00","module":"A5"},{"value":"0,0E+00","module":"C2"},{"value":"0,0E+00","module":"C3"},{"value":"0,0E+00","module":"C4"},{"value":"0,0E+00","module":"D"}]},{"parameter":"FW","unit":"m3","values":[{"value":"1,08E+00","module":"A1-A3"},{"value":"3,90E-02","module":"A4"},{"value":"3,70E-03","module":"A5"},{"value":"1,48E-02","module":"C2"},{"value":"6,59E-03","module":"C3"},{"value":"1,62E-04","module":"C4"},{"value":"-3,13E-01","module":"D"}]}],"end_of_life_waste":[{"parameter":"HWD","unit":"kg","values":[{"value":"1,59E-01","module":"A1-A3"},{"value":"8,79E-05","module":"A4"},{"value":"6,52E-06","module":"A5"},{"value":"4,61E-05","module":"C2"},{"value":"4,89E-05","module":"C3"},{"value":"2,20E-07","module":"C4"},{"value":"-4,21E-03","module":"D"}]},{"parameter":"NHWD","unit":"kg","values":[{"value":"2,50E+01","module":"A1-A3"},{"value":"1,51E+01","module":"A4"},{"value":"3,52E-01","module":"A5"},{"value":"4,20E+00","module":"C2"},{"value":"4,34E-01","module":"C3"},{"value":"6,26E-01","module":"C4"},{"value":"-8,34E+01","module":"D"}]},{"parameter":"RWD","unit":"kg","values":[{"value":"1,09E-02","module":"A1-A3"},{"value":"1,15E-03","module":"A4"},{"value":"2,07E-05","module":"A5"},{"value":"5,38E-04","module":"C2"},{"value":"4,86E-05","module":"C3"},{"value":"9,94E-07","module":"C4"},{"value":"-7,92E-04","module":"D"}]}],"end_of_life_flow":[{"parameter":"CRU","unit":"kg","values":[{"value":"0,0E+00","module":"A1-A3"},{"value":"0,0E+00","module":"A4"},{"value":"0,0E+00","module":"A5"},{"value":"0,0E+00","module":"C2"},{"value":"0,0E+00","module":"C3"},{"value":"0,0E+00","module":"C4"},{"value":"0,0E+00","module":"D"}]},{"parameter":"MFR","unit":"kg","values":[{"value":"1,11E+01","module":"A1-A3"},{"value":"0,0E+00","module":"A4"},{"value":"0,0E+00","module":"A5"},{"value":"0,0E+00","module":"C2"},{"value":"2,94E+01","module":"C3"},{"value":"0,0E+00","module":"C4"},{"value":"0,0E+00","module":"D"}]},{"parameter":"MER","unit":"kg","values":[{"value":"1,95E-01","module":"A1-A3"},{"value":"0,0E+00","module":"A4"},{"value":"0,0E+00","module":"A5"},{"value":"0,0E+00","module":"C2"},{"value":"2,32E+01","module":"C3"},{"value":"0,0E+00","module":"C4"},{"value":"0,0E+00","module":"D"}]},{"parameter":"EEE","unit":"MJ","values":[{"value":"4,06E-01","module":"A1-A3"},{"value":"0,0E+00","module":"A4"},{"value":"6,64E+00","module":"A5"},{"value":"0,0E+00","module":"C2"},{"value":"2,60E+01","module":"C3"},{"value":"0,0E+00","module":"C4"},{"value":"0,0E+00","module":"D"}]},{"parameter":"EET","unit":"MJ","values":[{"value":"3,40E+00","module":"A1-A3"},{"value":"0,0E+00","module":"A4"},{"value":"7,31E+01","module":"A5"},{"value":"0,0E+00","module":"C2"},{"value":"1,79E+02","module":"C3"},{"value":"0,0E+00","module":"C4"},{"value":"0,0E+00","module":"D"}]}]}