{"product_name":"AQUAPANEL\u00ae Cement Board Rooftop 12,5 mm","epd_id":"EPD-USG-20210120-IBA1-DE","compliance":["DIN EN 15804+A2","ISO 14025"],"producer_name":"Knauf AQUAPANEL GmbH & Co. KG","environmental_impact":[{"parameter":"GWP-total","unit":"kg CO2-eq.","values":[{"value":"4,94E+00","module":"A1"},{"value":"5,00E-02","module":"A2"},{"value":"2,90E-01","module":"A3"},{"value":"1,00E-02","module":"C1"},{"value":"1,00E-01","module":"C2"},{"value":"0,0E+00","module":"C3"},{"value":"2,30E-01","module":"C4"},{"value":"0,0E+00","module":"D"}]},{"parameter":"GWP-fossil","unit":"kg CO2-eq.","values":[{"value":"4,91E+00","module":"A1"},{"value":"5,00E-02","module":"A2"},{"value":"2,80E-01","module":"A3"},{"value":"1,00E-02","module":"C1"},{"value":"1,00E-01","module":"C2"},{"value":"0,0E+00","module":"C3"},{"value":"2,50E-01","module":"C4"},{"value":"0,0E+00","module":"D"}]},{"parameter":"GWP-biogenic","unit":"kg CO2-eq.","values":[{"value":"2,76E-02","module":"A1"},{"value":"1,87E-05","module":"A2"},{"value":"1,86E-03","module":"A3"},{"value":"-4,42E-04","module":"C1"},{"value":"4,00E-05","module":"C2"},{"value":"0,0E+00","module":"C3"},{"value":"-1,97E-02","module":"C4"},{"value":"0,0E+00","module":"D"}]},{"parameter":"GWP-luluc","unit":"kg CO2-eq.","values":[{"value":"2,37E-03","module":"A1"},{"value":"1,95E-04","module":"A2"},{"value":"7,21E-04","module":"A3"},{"value":"4,18E-05","module":"C1"},{"value":"4,16E-04","module":"C2"},{"value":"0,0E+00","module":"C3"},{"value":"7,14E-04","module":"C4"},{"value":"0,0E+00","module":"D"}]},{"parameter":"ODP","unit":"kg CFC11-eq.","values":[{"value":"2,17E-14","module":"A1"},{"value":"1,14E-17","module":"A2"},{"value":"8,73E-15","module":"A3"},{"value":"2,45E-18","module":"C1"},{"value":"2,44E-17","module":"C2"},{"value":"0,0E+00","module":"C3"},{"value":"9,91E-16","module":"C4"},{"value":"0,0E+00","module":"D"}]},{"parameter":"AP","unit":"mol H^(+)-eq.","values":[{"value":"8,03E-03","module":"A1"},{"value":"2,69E-04","module":"A2"},{"value":"4,33E-04","module":"A3"},{"value":"4,92E-05","module":"C1"},{"value":"5,73E-04","module":"C2"},{"value":"0,0E+00","module":"C3"},{"value":"1,78E-03","module":"C4"},{"value":"0,0E+00","module":"D"}]},{"parameter":"POCP","unit":"kg NMVOC-eq.","values":[{"value":"6,66E-03","module":"A1"},{"value":"2,52E-04","module":"A2"},{"value":"3,33E-04","module":"A3"},{"value":"6,49E-05","module":"C1"},{"value":"5,37E-04","module":"C2"},{"value":"0,0E+00","module":"C3"},{"value":"1,39E-03","module":"C4"},{"value":"0,0E+00","module":"D"}]},{"parameter":"ADPE","unit":"kg Sb-eq.","values":[{"value":"3,97E-07","module":"A1"},{"value":"3,87E-09","module":"A2"},{"value":"1,07E-07","module":"A3"},{"value":"8,29E-10","module":"C1"},{"value":"8,25E-09","module":"C2"},{"value":"0,0E+00","module":"C3"},{"value":"2,23E-08","module":"C4"},{"value":"0,0E+00","module":"D"}]},{"parameter":"ADPF","unit":"MJ","values":[{"value":"3,62E+01","module":"A1"},{"value":"6,20E-01","module":"A2"},{"value":"3,54E+00","module":"A3"},{"value":"1,33E-01","module":"C1"},{"value":"1,32E+00","module":"C2"},{"value":"0,0E+00","module":"C3"},{"value":"3,25E+00","module":"C4"},{"value":"0,0E+00","module":"D"}]},{"parameter":"WDP","unit":"m^3 Welt-eq. entzogen","values":[{"value":"2,36E-01","module":"A1"},{"value":"2,01E-04","module":"A2"},{"value":"6,29E-03","module":"A3"},{"value":"4,30E-05","module":"C1"},{"value":"4,28E-04","module":"C2"},{"value":"0,0E+00","module":"C3"},{"value":"2,60E-02","module":"C4"},{"value":"0,0E+00","module":"D"}]},{"parameter":"EP-freshwater","unit":"kg P-eq.","values":[{"value":"4,05E-06","module":"A1"},{"value":"1,01E-07","module":"A2"},{"value":"1,18E-06","module":"A3"},{"value":"2,17E-08","module":"C1"},{"value":"2,16E-07","module":"C2"},{"value":"0,0E+00","module":"C3"},{"value":"4,26E-07","module":"C4"},{"value":"0,0E+00","module":"D"}]},{"parameter":"EP-marine","unit":"kg N-eq.","values":[{"value":"2,17E-03","module":"A1"},{"value":"1,32E-04","module":"A2"},{"value":"1,33E-04","module":"A3"},{"value":"2,32E-05","module":"C1"},{"value":"2,81E-04","module":"C2"},{"value":"0,0E+00","module":"C3"},{"value":"4,58E-04","module":"C4"},{"value":"0,0E+00","module":"D"}]},{"parameter":"EP-terrestrial","unit":"mol N-eq.","values":[{"value":"2,36E-02","module":"A1"},{"value":"1,46E-03","module":"A2"},{"value":"1,39E-03","module":"A3"},{"value":"2,57E-04","module":"C1"},{"value":"3,12E-03","module":"C2"},{"value":"0,0E+00","module":"C3"},{"value":"5,03E-03","module":"C4"},{"value":"0,0E+00","module":"D"}]}],"additional_environmental_impact":[{"parameter":"PM","unit":"Krankheitsf\u00e4lle","values":[{"value":null,"module":"A1"},{"value":null,"module":"A2"},{"value":null,"module":"A3"},{"value":null,"module":"C1"},{"value":null,"module":"C2"},{"value":null,"module":"C3"},{"value":null,"module":"C4"},{"value":null,"module":"D"}]},{"parameter":"ETP-fw","unit":"CTUe","values":[{"value":null,"module":"A1"},{"value":null,"module":"A2"},{"value":null,"module":"A3"},{"value":null,"module":"C1"},{"value":null,"module":"C2"},{"value":null,"module":"C3"},{"value":null,"module":"C4"},{"value":null,"module":"D"}]},{"parameter":"HTP-c","unit":"CTUh","values":[{"value":null,"module":"A1"},{"value":null,"module":"A2"},{"value":null,"module":"A3"},{"value":null,"module":"C1"},{"value":null,"module":"C2"},{"value":null,"module":"C3"},{"value":null,"module":"C4"},{"value":null,"module":"D"}]},{"parameter":"HTP-nc","unit":"CTUh","values":[{"value":null,"module":"A1"},{"value":null,"module":"A2"},{"value":null,"module":"A3"},{"value":null,"module":"C1"},{"value":null,"module":"C2"},{"value":null,"module":"C3"},{"value":null,"module":"C4"},{"value":null,"module":"D"}]},{"parameter":"SQP","unit":"SQP","values":[{"value":null,"module":"A1"},{"value":null,"module":"A2"},{"value":null,"module":"A3"},{"value":null,"module":"C1"},{"value":null,"module":"C2"},{"value":null,"module":"C3"},{"value":null,"module":"C4"},{"value":null,"module":"D"}]}],"resource_use":[{"parameter":"PERE","unit":"MJ","values":[{"value":"5,24E+00","module":"A1"},{"value":"4,00E-02","module":"A2"},{"value":"2,04E+00","module":"A3"},{"value":"1,00E-02","module":"C1"},{"value":"8,00E-02","module":"C2"},{"value":"0,0E+00","module":"C3"},{"value":"4,30E-01","module":"C4"},{"value":"0,0E+00","module":"D"}]},{"parameter":"PERM","unit":"MJ","values":[{"value":"0,0E+00","module":"A1"},{"value":"0,0E+00","module":"A2"},{"value":"0,0E+00","module":"A3"},{"value":"0,0E+00","module":"C1"},{"value":"0,0E+00","module":"C2"},{"value":"0,0E+00","module":"C3"},{"value":"0,0E+00","module":"C4"},{"value":"0,0E+00","module":"D"}]},{"parameter":"PERT","unit":"MJ","values":[{"value":"5,24E+00","module":"A1"},{"value":"4,00E-02","module":"A2"},{"value":"2,04E+00","module":"A3"},{"value":"1,00E-02","module":"C1"},{"value":"8,00E-02","module":"C2"},{"value":"0,0E+00","module":"C3"},{"value":"4,30E-01","module":"C4"},{"value":"0,0E+00","module":"D"}]},{"parameter":"PENRE","unit":"MJ","values":[{"value":"3,64E+01","module":"A1"},{"value":"6,20E-01","module":"A2"},{"value":"3,55E+00","module":"A3"},{"value":"1,30E-01","module":"C1"},{"value":"1,32E+00","module":"C2"},{"value":"0,0E+00","module":"C3"},{"value":"3,26E+00","module":"C4"},{"value":"0,0E+00","module":"D"}]},{"parameter":"PENRM","unit":"MJ","values":[{"value":"0,0E+00","module":"A1"},{"value":"0,0E+00","module":"A2"},{"value":"0,0E+00","module":"A3"},{"value":"0,0E+00","module":"C1"},{"value":"0,0E+00","module":"C2"},{"value":"0,0E+00","module":"C3"},{"value":"0,0E+00","module":"C4"},{"value":"0,0E+00","module":"D"}]},{"parameter":"PENRT","unit":"MJ","values":[{"value":"3,64E+01","module":"A1"},{"value":"6,20E-01","module":"A2"},{"value":"3,55E+00","module":"A3"},{"value":"1,30E-01","module":"C1"},{"value":"1,32E+00","module":"C2"},{"value":"0,0E+00","module":"C3"},{"value":"3,26E+00","module":"C4"},{"value":"0,0E+00","module":"D"}]},{"parameter":"SM","unit":"kg","values":[{"value":"6,00E-02","module":"A1"},{"value":"0,0E+00","module":"A2"},{"value":"0,0E+00","module":"A3"},{"value":"0,0E+00","module":"C1"},{"value":"0,0E+00","module":"C2"},{"value":"0,0E+00","module":"C3"},{"value":"0,0E+00","module":"C4"},{"value":"0,0E+00","module":"D"}]},{"parameter":"RSF","unit":"MJ","values":[{"value":"2,40E+00","module":"A1"},{"value":"0,0E+00","module":"A2"},{"value":"0,0E+00","module":"A3"},{"value":"0,0E+00","module":"C1"},{"value":"0,0E+00","module":"C2"},{"value":"0,0E+00","module":"C3"},{"value":"0,0E+00","module":"C4"},{"value":"0,0E+00","module":"D"}]},{"parameter":"NRSF","unit":"MJ","values":[{"value":"4,57E+00","module":"A1"},{"value":"0,0E+00","module":"A2"},{"value":"0,0E+00","module":"A3"},{"value":"0,0E+00","module":"C1"},{"value":"0,0E+00","module":"C2"},{"value":"0,0E+00","module":"C3"},{"value":"0,0E+00","module":"C4"},{"value":"0,0E+00","module":"D"}]},{"parameter":"FW","unit":"m^3","values":[{"value":"8,17E-03","module":"A1"},{"value":"3,23E-05","module":"A2"},{"value":"1,10E-03","module":"A3"},{"value":"6,91E-06","module":"C1"},{"value":"6,88E-05","module":"C2"},{"value":"0,0E+00","module":"C3"},{"value":"8,20E-04","module":"C4"},{"value":"0,0E+00","module":"D"}]}],"end_of_life_waste":[{"parameter":"HWD","unit":"kg","values":[{"value":"1,49E-05","module":"A1"},{"value":"2,31E-08","module":"A2"},{"value":"2,38E-09","module":"A3"},{"value":"4,95E-09","module":"C1"},{"value":"4,93E-08","module":"C2"},{"value":"0,0E+00","module":"C3"},{"value":"4,96E-08","module":"C4"},{"value":"0,0E+00","module":"D"}]},{"parameter":"NHWD","unit":"kg","values":[{"value":"7,31E-02","module":"A1"},{"value":"1,09E-04","module":"A2"},{"value":"2,73E-03","module":"A3"},{"value":"2,33E-05","module":"C1"},{"value":"2,32E-04","module":"C2"},{"value":"0,0E+00","module":"C3"},{"value":"1,64E+01","module":"C4"},{"value":"0,0E+00","module":"D"}]},{"parameter":"RWD","unit":"kg","values":[{"value":"7,72E-04","module":"A1"},{"value":"6,52E-07","module":"A2"},{"value":"2,96E-04","module":"A3"},{"value":"1,40E-07","module":"C1"},{"value":"1,39E-06","module":"C2"},{"value":"0,0E+00","module":"C3"},{"value":"3,70E-05","module":"C4"},{"value":"0,0E+00","module":"D"}]}],"end_of_life_flow":[{"parameter":"CRU","unit":"kg","values":[{"value":"4,00E-01","module":"A1"},{"value":"0,0E+00","module":"A2"},{"value":"0,0E+00","module":"A3"},{"value":"0,0E+00","module":"C1"},{"value":"0,0E+00","module":"C2"},{"value":"0,0E+00","module":"C3"},{"value":"0,0E+00","module":"C4"},{"value":"0,0E+00","module":"D"}]},{"parameter":"MFR","unit":"kg","values":[{"value":"0,0E+00","module":"A1"},{"value":"0,0E+00","module":"A2"},{"value":"0,0E+00","module":"A3"},{"value":"0,0E+00","module":"C1"},{"value":"0,0E+00","module":"C2"},{"value":"0,0E+00","module":"C3"},{"value":"0,0E+00","module":"C4"},{"value":"0,0E+00","module":"D"}]},{"parameter":"MER","unit":"kg","values":[{"value":"0,0E+00","module":"A1"},{"value":"0,0E+00","module":"A2"},{"value":"0,0E+00","module":"A3"},{"value":"0,0E+00","module":"C1"},{"value":"0,0E+00","module":"C2"},{"value":"0,0E+00","module":"C3"},{"value":"0,0E+00","module":"C4"},{"value":"0,0E+00","module":"D"}]},{"parameter":"EEE","unit":"MJ","values":[{"value":"0,0E+00","module":"A1"},{"value":"0,0E+00","module":"A2"},{"value":"0,0E+00","module":"A3"},{"value":"0,0E+00","module":"C1"},{"value":"0,0E+00","module":"C2"},{"value":"0,0E+00","module":"C3"},{"value":"0,0E+00","module":"C4"},{"value":"0,0E+00","module":"D"}]},{"parameter":"EET","unit":"MJ","values":[{"value":"0,0E+00","module":"A1"},{"value":"0,0E+00","module":"A2"},{"value":"0,0E+00","module":"A3"},{"value":"0,0E+00","module":"C1"},{"value":"0,0E+00","module":"C2"},{"value":"0,0E+00","module":"C3"},{"value":"0,0E+00","module":"C4"},{"value":"0,0E+00","module":"D"}]}]}