{"product_name":"AQUAPANEL\u00ae Zementbauplatte Au\u00dfenbereich - Site Volos","epd_id":"EPD-USG-20220126-IAA1-EN","compliance":["DIN EN 15804+A2","ISO 14025"],"producer_name":"Knauf AQUAPANEL GmbH & Co. KG","environmental_impact":[{"parameter":"GWP-total","unit":"kg CO2-eq.","values":[{"value":"3,73E+00","module":"A1"},{"value":"9,00E-02","module":"A2"},{"value":"6,20E-01","module":"A3"},{"value":"1,00E-02","module":"C1"},{"value":"1,00E-01","module":"C2"},{"value":"0,0E+00","module":"C3"},{"value":"2,30E-01","module":"C4"},{"value":"0,0E+00","module":"D"}]},{"parameter":"GWP-fossil","unit":"kg CO2-eq.","values":[{"value":"3,70E+00","module":"A1"},{"value":"9,00E-02","module":"A2"},{"value":"6,20E-01","module":"A3"},{"value":"1,00E-02","module":"C1"},{"value":"1,00E-01","module":"C2"},{"value":"0,0E+00","module":"C3"},{"value":"2,50E-01","module":"C4"},{"value":"0,0E+00","module":"D"}]},{"parameter":"GWP-biogenic","unit":"kg CO2-eq.","values":[{"value":"3,00E-02","module":"A1"},{"value":"-9,09E-05","module":"A2"},{"value":"1,40E-03","module":"A3"},{"value":"-4,42E-04","module":"C1"},{"value":"4,00E-05","module":"C2"},{"value":"0,0E+00","module":"C3"},{"value":"-1,97E-02","module":"C4"},{"value":"0,0E+00","module":"D"}]},{"parameter":"GWP-luluc","unit":"kg CO2-eq.","values":[{"value":"1,63E-03","module":"A1"},{"value":"6,78E-04","module":"A2"},{"value":"1,09E-04","module":"A3"},{"value":"4,18E-05","module":"C1"},{"value":"4,16E-04","module":"C2"},{"value":"0,0E+00","module":"C3"},{"value":"7,17E-04","module":"C4"},{"value":"0,0E+00","module":"D"}]},{"parameter":"ODP","unit":"kg CFC11-eq.","values":[{"value":"1,52E-14","module":"A1"},{"value":"2,02E-17","module":"A2"},{"value":"4,62E-15","module":"A3"},{"value":"2,45E-18","module":"C1"},{"value":"2,44E-17","module":"C2"},{"value":"0,0E+00","module":"C3"},{"value":"9,91E-16","module":"C4"},{"value":"0,0E+00","module":"D"}]},{"parameter":"AP","unit":"mol H^(+)-eq.","values":[{"value":"8,79E-03","module":"A1"},{"value":"5,41E-04","module":"A2"},{"value":"1,13E-03","module":"A3"},{"value":"4,92E-05","module":"C1"},{"value":"5,73E-04","module":"C2"},{"value":"0,0E+00","module":"C3"},{"value":"1,78E-03","module":"C4"},{"value":"0,0E+00","module":"D"}]},{"parameter":"POCP","unit":"kg NMVOC-eq.","values":[{"value":"7,19E-03","module":"A1"},{"value":"5,32E-04","module":"A2"},{"value":"6,67E-04","module":"A3"},{"value":"6,49E-05","module":"C1"},{"value":"5,37E-04","module":"C2"},{"value":"0,0E+00","module":"C3"},{"value":"1,39E-03","module":"C4"},{"value":"0,0E+00","module":"D"}]},{"parameter":"ADPE","unit":"kg Sb-eq.","values":[{"value":"3,04E-07","module":"A1"},{"value":"7,54E-09","module":"A2"},{"value":"7,27E-08","module":"A3"},{"value":"8,29E-10","module":"C1"},{"value":"8,25E-09","module":"C2"},{"value":"0,0E+00","module":"C3"},{"value":"2,23E-08","module":"C4"},{"value":"0,0E+00","module":"D"}]},{"parameter":"ADPF","unit":"MJ","values":[{"value":"2,93E+01","module":"A1"},{"value":"1,16E+00","module":"A2"},{"value":"8,50E+00","module":"A3"},{"value":"1,30E-01","module":"C1"},{"value":"1,32E+00","module":"C2"},{"value":"0,0E+00","module":"C3"},{"value":"3,25E+00","module":"C4"},{"value":"0,0E+00","module":"D"}]},{"parameter":"WDP","unit":"m^3 world-eq. deprived","values":[{"value":"2,60E-01","module":"A1"},{"value":"8,12E-04","module":"A2"},{"value":"1,12E-01","module":"A3"},{"value":"4,30E-05","module":"C1"},{"value":"4,28E-04","module":"C2"},{"value":"0,0E+00","module":"C3"},{"value":"2,60E-02","module":"C4"},{"value":"0,0E+00","module":"D"}]},{"parameter":"EP-freshwater","unit":"kg PO4-eq.","values":[{"value":"2,90E-06","module":"A1"},{"value":"2,48E-07","module":"A2"},{"value":"1,83E-07","module":"A3"},{"value":"2,17E-08","module":"C1"},{"value":"2,16E-07","module":"C2"},{"value":"0,0E+00","module":"C3"},{"value":"4,26E-07","module":"C4"},{"value":"0,0E+00","module":"D"}]},{"parameter":"EP-marine","unit":"kg N-eq.","values":[{"value":"2,43E-03","module":"A1"},{"value":"2,65E-04","module":"A2"},{"value":"2,19E-04","module":"A3"},{"value":"2,32E-05","module":"C1"},{"value":"2,81E-04","module":"C2"},{"value":"0,0E+00","module":"C3"},{"value":"4,58E-04","module":"C4"},{"value":"0,0E+00","module":"D"}]},{"parameter":"EP-terrestrial","unit":"mol N-eq.","values":[{"value":"2,66E-02","module":"A1"},{"value":"2,92E-03","module":"A2"},{"value":"2,39E-03","module":"A3"},{"value":"2,57E-04","module":"C1"},{"value":"3,12E-03","module":"C2"},{"value":"0,0E+00","module":"C3"},{"value":"5,03E-03","module":"C4"},{"value":"0,0E+00","module":"D"}]}],"additional_environmental_impact":[{"parameter":"PM","unit":"Disease incidence","values":[{"value":null,"module":"A1"},{"value":null,"module":"A2"},{"value":null,"module":"A3"},{"value":null,"module":"C1"},{"value":null,"module":"C2"},{"value":null,"module":"C3"},{"value":null,"module":"C4"},{"value":null,"module":"D"}]},{"parameter":"ETP-fw","unit":"CTUe","values":[{"value":null,"module":"A1"},{"value":null,"module":"A2"},{"value":null,"module":"A3"},{"value":null,"module":"C1"},{"value":null,"module":"C2"},{"value":null,"module":"C3"},{"value":null,"module":"C4"},{"value":null,"module":"D"}]},{"parameter":"HTP-c","unit":"CTUh","values":[{"value":null,"module":"A1"},{"value":null,"module":"A2"},{"value":null,"module":"A3"},{"value":null,"module":"C1"},{"value":null,"module":"C2"},{"value":null,"module":"C3"},{"value":null,"module":"C4"},{"value":null,"module":"D"}]},{"parameter":"HTP-nc","unit":"CTUh","values":[{"value":null,"module":"A1"},{"value":null,"module":"A2"},{"value":null,"module":"A3"},{"value":null,"module":"C1"},{"value":null,"module":"C2"},{"value":null,"module":"C3"},{"value":null,"module":"C4"},{"value":null,"module":"D"}]},{"parameter":"SQP","unit":"SQP","values":[{"value":null,"module":"A1"},{"value":null,"module":"A2"},{"value":null,"module":"A3"},{"value":null,"module":"C1"},{"value":null,"module":"C2"},{"value":null,"module":"C3"},{"value":null,"module":"C4"},{"value":null,"module":"D"}]}],"resource_use":[{"parameter":"PERE","unit":"MJ","values":[{"value":"4,34E+00","module":"A1"},{"value":"6,00E-02","module":"A2"},{"value":"1,12E+00","module":"A3"},{"value":"1,00E-02","module":"C1"},{"value":"8,00E-02","module":"C2"},{"value":"0,0E+00","module":"C3"},{"value":"4,30E-01","module":"C4"},{"value":"0,0E+00","module":"D"}]},{"parameter":"PERM","unit":"MJ","values":[{"value":"0,0E+00","module":"A1"},{"value":"0,0E+00","module":"A2"},{"value":"0,0E+00","module":"A3"},{"value":"0,0E+00","module":"C1"},{"value":"0,0E+00","module":"C2"},{"value":"0,0E+00","module":"C3"},{"value":"0,0E+00","module":"C4"},{"value":"0,0E+00","module":"D"}]},{"parameter":"PERT","unit":"MJ","values":[{"value":"4,34E+00","module":"A1"},{"value":"6,00E-02","module":"A2"},{"value":"1,12E+00","module":"A3"},{"value":"1,00E-02","module":"C1"},{"value":"8,00E-02","module":"C2"},{"value":"0,0E+00","module":"C3"},{"value":"4,30E-01","module":"C4"},{"value":"0,0E+00","module":"D"}]},{"parameter":"PENRE","unit":"MJ","values":[{"value":"2,95E+01","module":"A1"},{"value":"1,16E+00","module":"A2"},{"value":"8,50E+00","module":"A3"},{"value":"1,30E-01","module":"C1"},{"value":"1,32E+00","module":"C2"},{"value":"0,0E+00","module":"C3"},{"value":"3,26E+00","module":"C4"},{"value":"0,0E+00","module":"D"}]},{"parameter":"PENRM","unit":"MJ","values":[{"value":"0,0E+00","module":"A1"},{"value":"0,0E+00","module":"A2"},{"value":"0,0E+00","module":"A3"},{"value":"0,0E+00","module":"C1"},{"value":"0,0E+00","module":"C2"},{"value":"0,0E+00","module":"C3"},{"value":"0,0E+00","module":"C4"},{"value":"0,0E+00","module":"D"}]},{"parameter":"PENRT","unit":"MJ","values":[{"value":"2,95E+01","module":"A1"},{"value":"1,16E+00","module":"A2"},{"value":"8,50E+00","module":"A3"},{"value":"1,30E-01","module":"C1"},{"value":"1,32E+00","module":"C2"},{"value":"0,0E+00","module":"C3"},{"value":"3,26E+00","module":"C4"},{"value":"0,0E+00","module":"D"}]},{"parameter":"SM","unit":"kg","values":[{"value":"5,00E-02","module":"A1"},{"value":"0,0E+00","module":"A2"},{"value":"0,0E+00","module":"A3"},{"value":"0,0E+00","module":"C1"},{"value":"0,0E+00","module":"C2"},{"value":"0,0E+00","module":"C3"},{"value":"0,0E+00","module":"C4"},{"value":"0,0E+00","module":"D"}]},{"parameter":"RSF","unit":"MJ","values":[{"value":"2,07E+00","module":"A1"},{"value":"0,0E+00","module":"A2"},{"value":"0,0E+00","module":"A3"},{"value":"0,0E+00","module":"C1"},{"value":"0,0E+00","module":"C2"},{"value":"0,0E+00","module":"C3"},{"value":"0,0E+00","module":"C4"},{"value":"0,0E+00","module":"D"}]},{"parameter":"NRSF","unit":"MJ","values":[{"value":"3,93E+00","module":"A1"},{"value":"0,0E+00","module":"A2"},{"value":"0,0E+00","module":"A3"},{"value":"0,0E+00","module":"C1"},{"value":"0,0E+00","module":"C2"},{"value":"0,0E+00","module":"C3"},{"value":"0,0E+00","module":"C4"},{"value":"0,0E+00","module":"D"}]},{"parameter":"FW","unit":"m^3","values":[{"value":"7,22E-02","module":"A1"},{"value":"7,52E-05","module":"A2"},{"value":"1,78E-03","module":"A3"},{"value":"6,91E-05","module":"C1"},{"value":"6,88E-05","module":"C2"},{"value":"0,0E+00","module":"C3"},{"value":"8,20E-04","module":"C4"},{"value":"0,0E+00","module":"D"}]}],"end_of_life_waste":[{"parameter":"HWD","unit":"kg","values":[{"value":"3,38E-08","module":"A1"},{"value":"6,21E-11","module":"A2"},{"value":"1,66E-09","module":"A3"},{"value":"4,95E-09","module":"C1"},{"value":"4,93E-08","module":"C2"},{"value":"0,0E+00","module":"C3"},{"value":"4,96E-08","module":"C4"},{"value":"0,0E+00","module":"D"}]},{"parameter":"NHWD","unit":"kg","values":[{"value":"6,56E-02","module":"A1"},{"value":"1,82E-04","module":"A2"},{"value":"2,58E-03","module":"A3"},{"value":"2,33E-05","module":"C1"},{"value":"2,32E-04","module":"C2"},{"value":"0,0E+00","module":"C3"},{"value":"1,64E+01","module":"C4"},{"value":"0,0E+00","module":"D"}]},{"parameter":"RWD","unit":"kg","values":[{"value":"8,79E-04","module":"A1"},{"value":"2,16E-06","module":"A2"},{"value":"2,76E-05","module":"A3"},{"value":"1,40E-07","module":"C1"},{"value":"1,39E-06","module":"C2"},{"value":"0,0E+00","module":"C3"},{"value":"3,70E-05","module":"C4"},{"value":"0,0E+00","module":"D"}]}],"end_of_life_flow":[{"parameter":"CRU","unit":"kg","values":[{"value":"0,0E+00","module":"A1"},{"value":"0,0E+00","module":"A2"},{"value":"0,0E+00","module":"A3"},{"value":"0,0E+00","module":"C1"},{"value":"0,0E+00","module":"C2"},{"value":"0,0E+00","module":"C3"},{"value":"0,0E+00","module":"C4"},{"value":"0,0E+00","module":"D"}]},{"parameter":"MFR","unit":"kg","values":[{"value":"0,0E+00","module":"A1"},{"value":"0,0E+00","module":"A2"},{"value":"0,0E+00","module":"A3"},{"value":"0,0E+00","module":"C1"},{"value":"0,0E+00","module":"C2"},{"value":"0,0E+00","module":"C3"},{"value":"0,0E+00","module":"C4"},{"value":"0,0E+00","module":"D"}]},{"parameter":"MER","unit":"kg","values":[{"value":"0,0E+00","module":"A1"},{"value":"0,0E+00","module":"A2"},{"value":"0,0E+00","module":"A3"},{"value":"0,0E+00","module":"C1"},{"value":"0,0E+00","module":"C2"},{"value":"0,0E+00","module":"C3"},{"value":"0,0E+00","module":"C4"},{"value":"0,0E+00","module":"D"}]},{"parameter":"EEE","unit":"MJ","values":[{"value":"0,0E+00","module":"A1"},{"value":"0,0E+00","module":"A2"},{"value":"0,0E+00","module":"A3"},{"value":"0,0E+00","module":"C1"},{"value":"0,0E+00","module":"C2"},{"value":"0,0E+00","module":"C3"},{"value":"0,0E+00","module":"C4"},{"value":"0,0E+00","module":"D"}]},{"parameter":"EET","unit":"MJ","values":[{"value":"0,0E+00","module":"A1"},{"value":"0,0E+00","module":"A2"},{"value":"0,0E+00","module":"A3"},{"value":"0,0E+00","module":"C1"},{"value":"0,0E+00","module":"C2"},{"value":"0,0E+00","module":"C3"},{"value":"0,0E+00","module":"C4"},{"value":"0,0E+00","module":"D"}]}]}