{"product_name":"ARC","epd_id":"NEPD-8004-7673","compliance":["EN 15804+A2","ISO 14025","ISO 21930"],"producer_name":"Bl\u00e5 Station AB","environmental_impact":[{"parameter":"GWP-total","unit":"kg CO2-eq.","values":[{"value":"2,82E+00","module":"A1-A3"},{"value":"2,85E-01","module":"A4"},{"value":"3,39E+00","module":"A5"},{"value":"1,73E-04","module":"B2"},{"value":"0,0E+00","module":"B3"},{"value":"0,0E+00","module":"B4"},{"value":"0,0E+00","module":"C1"},{"value":"1,71E-02","module":"C2"},{"value":"1,77E+00","module":"C3"},{"value":"1,01E-03","module":"C4"},{"value":"-1,13E-01","module":"D"}]},{"parameter":"GWP-fossil","unit":"kg CO2-eq.","values":[{"value":"5,89E+00","module":"A1-A3"},{"value":"2,84E-01","module":"A4"},{"value":"1,03E-02","module":"A5"},{"value":"1,72E-04","module":"B2"},{"value":"0,0E+00","module":"B3"},{"value":"0,0E+00","module":"B4"},{"value":"0,0E+00","module":"C1"},{"value":"1,71E-02","module":"C2"},{"value":"1,52E-02","module":"C3"},{"value":"1,00E-03","module":"C4"},{"value":"-1,09E-01","module":"D"}]},{"parameter":"GWP-biogenic","unit":"kg CO2-eq.","values":[{"value":"-3,09E+00","module":"A1-A3"},{"value":"1,18E-04","module":"A4"},{"value":"3,38E+00","module":"A5"},{"value":"1,08E-06","module":"B2"},{"value":"0,0E+00","module":"B3"},{"value":"0,0E+00","module":"B4"},{"value":"0,0E+00","module":"C1"},{"value":"7,06E-06","module":"C2"},{"value":"1,76E+00","module":"C3"},{"value":"8,05E-06","module":"C4"},{"value":"-2,05E-04","module":"D"}]},{"parameter":"GWP-luluc","unit":"kg CO2-eq.","values":[{"value":"1,87E-02","module":"A1-A3"},{"value":"1,01E-04","module":"A4"},{"value":"3,25E-06","module":"A5"},{"value":"2,79E-07","module":"B2"},{"value":"0,0E+00","module":"B3"},{"value":"0,0E+00","module":"B4"},{"value":"0,0E+00","module":"C1"},{"value":"6,07E-06","module":"C2"},{"value":"2,40E-06","module":"C3"},{"value":"2,81E-07","module":"C4"},{"value":"-3,29E-03","module":"D"}]},{"parameter":"ODP","unit":"kg CFC 11-eq.","values":[{"value":"5,45E-07","module":"A1-A3"},{"value":"6,44E-08","module":"A4"},{"value":"2,07E-09","module":"A5"},{"value":"1,50E-11","module":"B2"},{"value":"0,0E+00","module":"B3"},{"value":"0,0E+00","module":"B4"},{"value":"0,0E+00","module":"C1"},{"value":"3,87E-09","module":"C2"},{"value":"1,28E-09","module":"C3"},{"value":"2,80E-10","module":"C4"},{"value":"-6,95E-03","module":"D"}]},{"parameter":"AP","unit":"mol H+-eq.","values":[{"value":"3,33E-02","module":"A1-A3"},{"value":"8,18E-04","module":"A4"},{"value":"5,63E-05","module":"A5"},{"value":"1,00E-06","module":"B2"},{"value":"0,0E+00","module":"B3"},{"value":"0,0E+00","module":"B4"},{"value":"0,0E+00","module":"C1"},{"value":"4,91E-05","module":"C2"},{"value":"1,92E-04","module":"C3"},{"value":"6,57E-06","module":"C4"},{"value":"-8,56E-04","module":"D"}]},{"parameter":"POCP","unit":"kg NMVOC-eq.","values":[{"value":"2,79E-02","module":"A1-A3"},{"value":"6,93E-04","module":"A4"},{"value":"6,07E-05","module":"A5"},{"value":"5,81E-07","module":"B2"},{"value":"0,0E+00","module":"B3"},{"value":"0,0E+00","module":"B4"},{"value":"0,0E+00","module":"C1"},{"value":"4,16E-05","module":"C2"},{"value":"2,40E-04","module":"C3"},{"value":"7,38E-06","module":"C4"},{"value":"-8,37E-04","module":"D"}]},{"parameter":"ADPE","unit":"kg Sb-eq.","values":[{"value":"8,08E-04","module":"A1-A3"},{"value":"7,86E-06","module":"A4"},{"value":"2,33E-07","module":"A5"},{"value":"4,80E-09","module":"B2"},{"value":"0,0E+00","module":"B3"},{"value":"0,0E+00","module":"B4"},{"value":"0,0E+00","module":"C1"},{"value":"4,71E-07","module":"C2"},{"value":"6,31E-08","module":"C3"},{"value":"1,56E-08","module":"C4"},{"value":"-1,19E-06","module":"D"}]},{"parameter":"ADPF","unit":"MJ","values":[{"value":"8,42E+01","module":"A1-A3"},{"value":"4,30E+00","module":"A4"},{"value":"1,40E-01","module":"A5"},{"value":"2,93E-03","module":"B2"},{"value":"0,0E+00","module":"B3"},{"value":"0,0E+00","module":"B4"},{"value":"0,0E+00","module":"C1"},{"value":"2,58E-01","module":"C2"},{"value":"1,23E-01","module":"C3"},{"value":"2,09E-02","module":"C4"},{"value":"-1,48E+00","module":"D"}]},{"parameter":"WDP","unit":"m3 world-eq.","values":[{"value":"5,27E+02","module":"A1-A3"},{"value":"4,16E+00","module":"A4"},{"value":"1,84E-01","module":"A5"},{"value":"5,22E-02","module":"B2"},{"value":"0,0E+00","module":"B3"},{"value":"0,0E+00","module":"B4"},{"value":"0,0E+00","module":"C1"},{"value":"2,50E-01","module":"C2"},{"value":"-5,99E-01","module":"C3"},{"value":"5,28E-02","module":"C4"},{"value":"-1,63E+01","module":"D"}]},{"parameter":"EP-freshwater","unit":"kg P-eq.","values":[{"value":"3,36E-04","module":"A1-A3"},{"value":"2,27E-06","module":"A4"},{"value":"9,33E-08","module":"A5"},{"value":"1,37E-08","module":"B2"},{"value":"0,0E+00","module":"B3"},{"value":"0,0E+00","module":"B4"},{"value":"0,0E+00","module":"C1"},{"value":"1,36E-07","module":"C2"},{"value":"2,64E-07","module":"C3"},{"value":"1,06E-08","module":"C4"},{"value":"-9,34E-06","module":"D"}]},{"parameter":"EP-marine","unit":"kg N-eq.","values":[{"value":"7,16E-03","module":"A1-A3"},{"value":"1,62E-04","module":"A4"},{"value":"2,04E-05","module":"A5"},{"value":"1,59E-07","module":"B2"},{"value":"0,0E+00","module":"B3"},{"value":"0,0E+00","module":"B4"},{"value":"0,0E+00","module":"C1"},{"value":"9,71E-06","module":"C2"},{"value":"9,16E-05","module":"C3"},{"value":"2,32E-06","module":"C4"},{"value":"-2,71E-04","module":"D"}]},{"parameter":"EP-terrestrial","unit":"mol N-eq.","values":[{"value":"8,82E-02","module":"A1-A3"},{"value":"1,81E-03","module":"A4"},{"value":"2,20E-04","module":"A5"},{"value":"1,85E-06","module":"B2"},{"value":"0,0E+00","module":"B3"},{"value":"0,0E+00","module":"B4"},{"value":"0,0E+00","module":"C1"},{"value":"1,09E-04","module":"C2"},{"value":"9,74E-04","module":"C3"},{"value":"2,58E-05","module":"C4"},{"value":"-2,93E-03","module":"D"}]},{"parameter":"GWP-IOBC","unit":"kg CO2-eq.","values":[{"value":"6,23E+00","module":"A1-A3"},{"value":"2,85E-01","module":"A4"},{"value":"1,03E-02","module":"A5"},{"value":"1,73E-04","module":"B2"},{"value":"0,0E+00","module":"B3"},{"value":"0,0E+00","module":"B4"},{"value":"0,0E+00","module":"C1"},{"value":"1,71E-02","module":"C2"},{"value":"1,98E+00","module":"C3"},{"value":"4,62E-03","module":"C4"},{"value":"-1,19E-01","module":"D"}]}],"additional_environmental_impact":[{"parameter":"PM","unit":"disease incidence","values":[{"value":"3,35E-07","module":"A1-A3"},{"value":"1,74E-08","module":"A4"},{"value":"7,85E-10","module":"A5"},{"value":"9,00E-12","module":"B2"},{"value":"0,0E+00","module":"B3"},{"value":"0,0E+00","module":"B4"},{"value":"0,0E+00","module":"C1"},{"value":"1,05E-09","module":"C2"},{"value":"2,17E-09","module":"C3"},{"value":"1,17E-10","module":"C4"},{"value":"-4,88E-08","module":"D"}]},{"parameter":"ETP-fw","unit":"CTUe","values":[{"value":"2,02E+02","module":"A1-A3"},{"value":"3,19E+00","module":"A4"},{"value":"1,81E-01","module":"A5"},{"value":"3,17E-03","module":"B2"},{"value":"0,0E+00","module":"B3"},{"value":"0,0E+00","module":"B4"},{"value":"0,0E+00","module":"C1"},{"value":"1,91E-01","module":"C2"},{"value":"2,78E-01","module":"C3"},{"value":"1,41E-02","module":"C4"},{"value":"-8,20E+00","module":"D"}]},{"parameter":"HTP-c","unit":"CTUh","values":[{"value":"7,14E-09","module":"A1-A3"},{"value":"0,0E+00","module":"A4"},{"value":"8,00E-12","module":"A5"},{"value":"1,00E-12","module":"B2"},{"value":"0,0E+00","module":"B3"},{"value":"0,0E+00","module":"B4"},{"value":"0,0E+00","module":"C1"},{"value":"0,0E+00","module":"C2"},{"value":"4,60E-11","module":"C3"},{"value":"0,0E+00","module":"C4"},{"value":"-2,04E-10","module":"D"}]},{"parameter":"HTP-nc","unit":"CTUh","values":[{"value":"9,56E-08","module":"A1-A3"},{"value":"3,48E-09","module":"A4"},{"value":"3,50E-10","module":"A5"},{"value":"1,10E-11","module":"B2"},{"value":"0,0E+00","module":"B3"},{"value":"0,0E+00","module":"B4"},{"value":"0,0E+00","module":"C1"},{"value":"2,09E-10","module":"C2"},{"value":"2,09E-09","module":"C3"},{"value":"1,60E-11","module":"C4"},{"value":"-5,64E-09","module":"D"}]},{"parameter":"SQP","unit":"unitless","values":[{"value":"1,05E+02","module":"A1-A3"},{"value":"3,01E+00","module":"A4"},{"value":"9,07E-02","module":"A5"},{"value":"8,19E-04","module":"B2"},{"value":"0,0E+00","module":"B3"},{"value":"0,0E+00","module":"B4"},{"value":"0,0E+00","module":"C1"},{"value":"1,81E-01","module":"C2"},{"value":"1,88E-02","module":"C3"},{"value":"4,43E-02","module":"C4"},{"value":"-9,13E+00","module":"D"}]},{"parameter":"IRP","unit":"kBq U235-eq.","values":[{"value":"3,50E-01","module":"A1-A3"},{"value":"1,88E-02","module":"A4"},{"value":"5,80E-04","module":"A5"},{"value":"2,03E-05","module":"B2"},{"value":"0,0E+00","module":"B3"},{"value":"0,0E+00","module":"B4"},{"value":"0,0E+00","module":"C1"},{"value":"1,13E-03","module":"C2"},{"value":"2,44E-04","module":"C3"},{"value":"8,48E-05","module":"C4"},{"value":"-8,66E-03","module":"D"}]}],"resource_use":[{"parameter":"PERE","unit":"MJ","values":[{"value":"2,77E+01","module":"A1-A3"},{"value":"6,16E-02","module":"A4"},{"value":"2,40E-03","module":"A5"},{"value":"3,98E-04","module":"B2"},{"value":"0,0E+00","module":"B3"},{"value":"0,0E+00","module":"B4"},{"value":"0,0E+00","module":"C1"},{"value":"3,69E-03","module":"C2"},{"value":"4,15E-03","module":"C3"},{"value":"4,43E-04","module":"C4"},{"value":"-8,43E+00","module":"D"}]},{"parameter":"PERM","unit":"MJ","values":[{"value":"2,61E+01","module":"A1-A3"},{"value":"0,0E+00","module":"A4"},{"value":"-2,61E+01","module":"A5"},{"value":"0,0E+00","module":"B2"},{"value":"0,0E+00","module":"B3"},{"value":"0,0E+00","module":"B4"},{"value":"0,0E+00","module":"C1"},{"value":"0,0E+00","module":"C2"},{"value":"0,0E+00","module":"C3"},{"value":"0,0E+00","module":"C4"},{"value":"0,0E+00","module":"D"}]},{"parameter":"PERT","unit":"MJ","values":[{"value":"5,38E+01","module":"A1-A3"},{"value":"6,16E-02","module":"A4"},{"value":"-2,61E+01","module":"A5"},{"value":"3,98E-04","module":"B2"},{"value":"0,0E+00","module":"B3"},{"value":"0,0E+00","module":"B4"},{"value":"0,0E+00","module":"C1"},{"value":"3,69E-03","module":"C2"},{"value":"4,15E-03","module":"C3"},{"value":"4,43E-04","module":"C4"},{"value":"-8,43E+00","module":"D"}]},{"parameter":"PENRE","unit":"MJ","values":[{"value":"5,66E+01","module":"A1-A3"},{"value":"4,30E+00","module":"A4"},{"value":"1,40E-01","module":"A5"},{"value":"2,93E-03","module":"B2"},{"value":"0,0E+00","module":"B3"},{"value":"0,0E+00","module":"B4"},{"value":"0,0E+00","module":"C1"},{"value":"2,58E-01","module":"C2"},{"value":"1,42E-01","module":"C3"},{"value":"2,10E-02","module":"C4"},{"value":"-1,48E+00","module":"D"}]},{"parameter":"PENRM","unit":"MJ","values":[{"value":"2,77E+01","module":"A1-A3"},{"value":"0,0E+00","module":"A4"},{"value":"0,0E+00","module":"A5"},{"value":"0,0E+00","module":"B2"},{"value":"0,0E+00","module":"B3"},{"value":"0,0E+00","module":"B4"},{"value":"0,0E+00","module":"C1"},{"value":"0,0E+00","module":"C2"},{"value":"-2,77E+01","module":"C3"},{"value":"0,0E+00","module":"C4"},{"value":"0,0E+00","module":"D"}]},{"parameter":"PENRT","unit":"MJ","values":[{"value":"8,43E+01","module":"A1-A3"},{"value":"4,30E+00","module":"A4"},{"value":"1,40E-01","module":"A5"},{"value":"2,93E-03","module":"B2"},{"value":"0,0E+00","module":"B3"},{"value":"0,0E+00","module":"B4"},{"value":"0,0E+00","module":"C1"},{"value":"2,58E-01","module":"C2"},{"value":"-2,76E+01","module":"C3"},{"value":"2,10E-02","module":"C4"},{"value":"-1,48E+00","module":"D"}]},{"parameter":"SM","unit":"kg","values":[{"value":"1,55E+00","module":"A1-A3"},{"value":"0,0E+00","module":"A4"},{"value":"0,0E+00","module":"A5"},{"value":"0,0E+00","module":"B2"},{"value":"0,0E+00","module":"B3"},{"value":"0,0E+00","module":"B4"},{"value":"0,0E+00","module":"C1"},{"value":"0,0E+00","module":"C2"},{"value":"0,0E+00","module":"C3"},{"value":"0,0E+00","module":"C4"},{"value":"0,0E+00","module":"D"}]},{"parameter":"RSF","unit":"MJ","values":[{"value":"2,23E-01","module":"A1-A3"},{"value":"2,20E-03","module":"A4"},{"value":"7,76E-05","module":"A5"},{"value":"3,19E-05","module":"B2"},{"value":"0,0E+00","module":"B3"},{"value":"0,0E+00","module":"B4"},{"value":"0,0E+00","module":"C1"},{"value":"1,32E-04","module":"C2"},{"value":"9,54E-05","module":"C3"},{"value":"1,16E-05","module":"C4"},{"value":"-9,66E-04","module":"D"}]},{"parameter":"NRSF","unit":"MJ","values":[{"value":"4,05E-01","module":"A1-A3"},{"value":"7,88E-03","module":"A4"},{"value":"4,35E-04","module":"A5"},{"value":"3,15E-05","module":"B2"},{"value":"0,0E+00","module":"B3"},{"value":"0,0E+00","module":"B4"},{"value":"0,0E+00","module":"C1"},{"value":"4,73E-04","module":"C2"},{"value":"0,0E+00","module":"C3"},{"value":"4,36E-04","module":"C4"},{"value":"-4,85E-01","module":"D"}]},{"parameter":"FW","unit":"m3","values":[{"value":"7,71E-02","module":"A1-A3"},{"value":"4,60E-04","module":"A4"},{"value":"7,26E-05","module":"A5"},{"value":"5,03E-04","module":"B2"},{"value":"0,0E+00","module":"B3"},{"value":"0,0E+00","module":"B4"},{"value":"0,0E+00","module":"C1"},{"value":"2,76E-05","module":"C2"},{"value":"2,50E-04","module":"C3"},{"value":"1,89E-05","module":"C4"},{"value":"-1,02E-02","module":"D"}]}],"end_of_life_waste":[{"parameter":"HWD","unit":"kg","values":[{"value":"5,69E-02","module":"A1-A3"},{"value":"2,22E-04","module":"A4"},{"value":"0,0E+00","module":"A5"},{"value":"5,54E-07","module":"B2"},{"value":"0,0E+00","module":"B3"},{"value":"0,0E+00","module":"B4"},{"value":"0,0E+00","module":"C1"},{"value":"1,33E-05","module":"C2"},{"value":"0,0E+00","module":"C3"},{"value":"7,87E-02","module":"C4"},{"value":"-1,37E-04","module":"D"}]},{"parameter":"NHWD","unit":"kg","values":[{"value":"2,25E+00","module":"A1-A3"},{"value":"2,09E-01","module":"A4"},{"value":"5,83E-01","module":"A5"},{"value":"3,56E-05","module":"B2"},{"value":"0,0E+00","module":"B3"},{"value":"0,0E+00","module":"B4"},{"value":"0,0E+00","module":"C1"},{"value":"1,26E-02","module":"C2"},{"value":"0,0E+00","module":"C3"},{"value":"1,99E-03","module":"C4"},{"value":"-3,80E-02","module":"D"}]},{"parameter":"RWD","unit":"kg","values":[{"value":"2,88E-04","module":"A1-A3"},{"value":"2,93E-05","module":"A4"},{"value":"0,0E+00","module":"A5"},{"value":"1,72E-08","module":"B2"},{"value":"0,0E+00","module":"B3"},{"value":"0,0E+00","module":"B4"},{"value":"0,0E+00","module":"C1"},{"value":"1,76E-06","module":"C2"},{"value":"0,0E+00","module":"C3"},{"value":"1,28E-07","module":"C4"},{"value":"-7,10E-06","module":"D"}]}],"end_of_life_flow":[{"parameter":"CRU","unit":"kg","values":[{"value":"0,0E+00","module":"A1-A3"},{"value":"0,0E+00","module":"A4"},{"value":"1,58E+00","module":"A5"},{"value":"0,0E+00","module":"B2"},{"value":"0,0E+00","module":"B3"},{"value":"0,0E+00","module":"B4"},{"value":"0,0E+00","module":"C1"},{"value":"0,0E+00","module":"C2"},{"value":"0,0E+00","module":"C3"},{"value":"0,0E+00","module":"C4"},{"value":"0,0E+00","module":"D"}]},{"parameter":"MFR","unit":"kg","values":[{"value":"0,0E+00","module":"A1-A3"},{"value":"0,0E+00","module":"A4"},{"value":"4,65E-01","module":"A5"},{"value":"0,0E+00","module":"B2"},{"value":"0,0E+00","module":"B3"},{"value":"0,0E+00","module":"B4"},{"value":"0,0E+00","module":"C1"},{"value":"0,0E+00","module":"C2"},{"value":"3,94E-02","module":"C3"},{"value":"0,0E+00","module":"C4"},{"value":"0,0E+00","module":"D"}]},{"parameter":"MER","unit":"kg","values":[{"value":"0,0E+00","module":"A1-A3"},{"value":"0,0E+00","module":"A4"},{"value":"8,27E-02","module":"A5"},{"value":"0,0E+00","module":"B2"},{"value":"0,0E+00","module":"B3"},{"value":"0,0E+00","module":"B4"},{"value":"0,0E+00","module":"C1"},{"value":"0,0E+00","module":"C2"},{"value":"1,32E+00","module":"C3"},{"value":"0,0E+00","module":"C4"},{"value":"0,0E+00","module":"D"}]},{"parameter":"EEE","unit":"MJ","values":[{"value":"0,0E+00","module":"A1-A3"},{"value":"0,0E+00","module":"A4"},{"value":"8,61E-02","module":"A5"},{"value":"0,0E+00","module":"B2"},{"value":"0,0E+00","module":"B3"},{"value":"0,0E+00","module":"B4"},{"value":"0,0E+00","module":"C1"},{"value":"0,0E+00","module":"C2"},{"value":"8,38E-01","module":"C3"},{"value":"0,0E+00","module":"C4"},{"value":"0,0E+00","module":"D"}]},{"parameter":"EET","unit":"MJ","values":[{"value":"0,0E+00","module":"A1-A3"},{"value":"0,0E+00","module":"A4"},{"value":"1,30E+00","module":"A5"},{"value":"0,0E+00","module":"B2"},{"value":"0,0E+00","module":"B3"},{"value":"0,0E+00","module":"B4"},{"value":"0,0E+00","module":"C1"},{"value":"0,0E+00","module":"C2"},{"value":"1,27E+01","module":"C3"},{"value":"0,0E+00","module":"C4"},{"value":"0,0E+00","module":"D"}]}]}