{"product_name":"Archal XL Chair","epd_id":"NEPD-8859-8522","compliance":["EN 15804+A2","ISO 14025","ISO 21930"],"producer_name":"Lammhults M\u00f6bel AB","environmental_impact":[{"parameter":"GWP-total","unit":"kg CO2-eq.","values":[{"value":"4,50E+01","module":"A1-A3"},{"value":"1,83E+00","module":"A4"},{"value":"7,37E+00","module":"A5"},{"value":"5,10E-02","module":"B2"},{"value":"0,0E+00","module":"B3"},{"value":"0,0E+00","module":"B4"},{"value":"0,0E+00","module":"C1"},{"value":"1,67E-01","module":"C2"},{"value":"1,94E+01","module":"C3"},{"value":"6,96E-02","module":"C4"},{"value":"-1,03E+00","module":"D"}]},{"parameter":"GWP-fossil","unit":"kg CO2-eq.","values":[{"value":"5,93E+01","module":"A1-A3"},{"value":"1,83E+00","module":"A4"},{"value":"8,12E-02","module":"A5"},{"value":"4,75E-02","module":"B2"},{"value":"0,0E+00","module":"B3"},{"value":"0,0E+00","module":"B4"},{"value":"0,0E+00","module":"C1"},{"value":"1,67E-01","module":"C2"},{"value":"6,76E+00","module":"C3"},{"value":"6,96E-02","module":"C4"},{"value":"-1,00E+00","module":"D"}]},{"parameter":"GWP-biogenic","unit":"kg CO2-eq.","values":[{"value":"-1,44E+01","module":"A1-A3"},{"value":"7,58E-04","module":"A4"},{"value":"7,29E+00","module":"A5"},{"value":"8,68E-04","module":"B2"},{"value":"0,0E+00","module":"B3"},{"value":"0,0E+00","module":"B4"},{"value":"0,0E+00","module":"C1"},{"value":"6,92E-05","module":"C2"},{"value":"1,27E+01","module":"C3"},{"value":"5,54E-05","module":"C4"},{"value":"-1,70E-03","module":"D"}]},{"parameter":"GWP-luluc","unit":"kg CO2-eq.","values":[{"value":"1,60E-01","module":"A1-A3"},{"value":"6,52E-04","module":"A4"},{"value":"2,39E-05","module":"A5"},{"value":"2,60E-03","module":"B2"},{"value":"0,0E+00","module":"B3"},{"value":"0,0E+00","module":"B4"},{"value":"0,0E+00","module":"C1"},{"value":"5,95E-05","module":"C2"},{"value":"5,81E-05","module":"C3"},{"value":"2,00E-05","module":"C4"},{"value":"-2,62E-02","module":"D"}]},{"parameter":"ODP","unit":"kg CFC 11-eq.","values":[{"value":"4,18E-06","module":"A1-A3"},{"value":"4,15E-07","module":"A4"},{"value":"1,54E-08","module":"A5"},{"value":"5,14E-09","module":"B2"},{"value":"0,0E+00","module":"B3"},{"value":"0,0E+00","module":"B4"},{"value":"0,0E+00","module":"C1"},{"value":"3,79E-08","module":"C2"},{"value":"3,96E-08","module":"C3"},{"value":"2,02E-08","module":"C4"},{"value":"-5,52E-02","module":"D"}]},{"parameter":"AP","unit":"mol H+-eq.","values":[{"value":"4,19E-01","module":"A1-A3"},{"value":"5,27E-03","module":"A4"},{"value":"3,44E-04","module":"A5"},{"value":"2,19E-04","module":"B2"},{"value":"0,0E+00","module":"B3"},{"value":"0,0E+00","module":"B4"},{"value":"0,0E+00","module":"C1"},{"value":"4,80E-04","module":"C2"},{"value":"6,23E-03","module":"C3"},{"value":"4,69E-04","module":"C4"},{"value":"-7,45E-03","module":"D"}]},{"parameter":"POCP","unit":"kg NMVOC-eq.","values":[{"value":"3,09E-01","module":"A1-A3"},{"value":"4,46E-03","module":"A4"},{"value":"3,56E-04","module":"A5"},{"value":"1,09E-04","module":"B2"},{"value":"0,0E+00","module":"B3"},{"value":"0,0E+00","module":"B4"},{"value":"0,0E+00","module":"C1"},{"value":"4,07E-04","module":"C2"},{"value":"7,85E-03","module":"C3"},{"value":"5,29E-04","module":"C4"},{"value":"-7,31E-03","module":"D"}]},{"parameter":"ADPE","unit":"kg Sb-eq.","values":[{"value":"2,35E-02","module":"A1-A3"},{"value":"5,06E-05","module":"A4"},{"value":"1,75E-06","module":"A5"},{"value":"7,39E-07","module":"B2"},{"value":"0,0E+00","module":"B3"},{"value":"0,0E+00","module":"B4"},{"value":"0,0E+00","module":"C1"},{"value":"4,62E-06","module":"C2"},{"value":"1,63E-06","module":"C3"},{"value":"1,13E-06","module":"C4"},{"value":"-1,17E-05","module":"D"}]},{"parameter":"ADPF","unit":"MJ","values":[{"value":"9,74E+02","module":"A1-A3"},{"value":"2,77E+01","module":"A4"},{"value":"1,02E+00","module":"A5"},{"value":"1,28E+00","module":"B2"},{"value":"0,0E+00","module":"B3"},{"value":"0,0E+00","module":"B4"},{"value":"0,0E+00","module":"C1"},{"value":"2,53E+00","module":"C2"},{"value":"3,30E+00","module":"C3"},{"value":"1,50E+00","module":"C4"},{"value":"-1,29E+01","module":"D"}]},{"parameter":"WDP","unit":"m3 world-eq.","values":[{"value":"1,98E+04","module":"A1-A3"},{"value":"2,68E+01","module":"A4"},{"value":"1,40E+00","module":"A5"},{"value":"9,93E+01","module":"B2"},{"value":"0,0E+00","module":"B3"},{"value":"0,0E+00","module":"B4"},{"value":"0,0E+00","module":"C1"},{"value":"2,44E+00","module":"C2"},{"value":"9,46E+00","module":"C3"},{"value":"3,46E+00","module":"C4"},{"value":"-1,22E+02","module":"D"}]},{"parameter":"EP-freshwater","unit":"kg P-eq.","values":[{"value":"2,27E-03","module":"A1-A3"},{"value":"1,46E-05","module":"A4"},{"value":"5,95E-07","module":"A5"},{"value":"3,14E-06","module":"B2"},{"value":"0,0E+00","module":"B3"},{"value":"0,0E+00","module":"B4"},{"value":"0,0E+00","module":"C1"},{"value":"1,34E-06","module":"C2"},{"value":"4,13E-06","module":"C3"},{"value":"7,17E-07","module":"C4"},{"value":"-8,23E-05","module":"D"}]},{"parameter":"EP-marine","unit":"kg N-eq.","values":[{"value":"1,04E-01","module":"A1-A3"},{"value":"1,04E-03","module":"A4"},{"value":"1,22E-04","module":"A5"},{"value":"3,46E-05","module":"B2"},{"value":"0,0E+00","module":"B3"},{"value":"0,0E+00","module":"B4"},{"value":"0,0E+00","module":"C1"},{"value":"9,51E-05","module":"C2"},{"value":"3,31E-03","module":"C3"},{"value":"1,66E-04","module":"C4"},{"value":"-2,29E-03","module":"D"}]},{"parameter":"EP-terrestrial","unit":"mol N-eq.","values":[{"value":"1,16E+00","module":"A1-A3"},{"value":"1,17E-02","module":"A4"},{"value":"1,23E-03","module":"A5"},{"value":"4,65E-04","module":"B2"},{"value":"0,0E+00","module":"B3"},{"value":"0,0E+00","module":"B4"},{"value":"0,0E+00","module":"C1"},{"value":"1,06E-03","module":"C2"},{"value":"3,27E-02","module":"C3"},{"value":"1,84E-03","module":"C4"},{"value":"-2,46E-02","module":"D"}]},{"parameter":"GWP-IOBC","unit":"kg CO2-eq.","values":[{"value":"8,88E+01","module":"A1-A3"},{"value":"1,83E+00","module":"A4"},{"value":"8,12E-02","module":"A5"},{"value":"6,91E-02","module":"B2"},{"value":"0,0E+00","module":"B3"},{"value":"0,0E+00","module":"B4"},{"value":"0,0E+00","module":"C1"},{"value":"1,67E-01","module":"C2"},{"value":"7,95E+00","module":"C3"},{"value":"7,43E-02","module":"C4"},{"value":"-1,14E+00","module":"D"}]}],"additional_environmental_impact":[{"parameter":"PM","unit":"disease incidence","values":[{"value":"5,61E-06","module":"A1-A3"},{"value":"1,12E-07","module":"A4"},{"value":"5,11E-09","module":"A5"},{"value":"1,16E-09","module":"B2"},{"value":"0,0E+00","module":"B3"},{"value":"0,0E+00","module":"B4"},{"value":"0,0E+00","module":"C1"},{"value":"1,02E-08","module":"C2"},{"value":"3,66E-08","module":"C3"},{"value":"8,44E-09","module":"C4"},{"value":"-3,99E-07","module":"D"}]},{"parameter":"ETP-fw","unit":"CTUe","values":[{"value":"2,03E+03","module":"A1-A3"},{"value":"2,05E+01","module":"A4"},{"value":"1,34E+00","module":"A5"},{"value":"1,61E+00","module":"B2"},{"value":"0,0E+00","module":"B3"},{"value":"0,0E+00","module":"B4"},{"value":"0,0E+00","module":"C1"},{"value":"1,87E+00","module":"C2"},{"value":"4,64E+01","module":"C3"},{"value":"9,61E-01","module":"C4"},{"value":"-7,25E+01","module":"D"}]},{"parameter":"HTP-c","unit":"CTUh","values":[{"value":"6,25E-08","module":"A1-A3"},{"value":"0,0E+00","module":"A4"},{"value":"4,00E-11","module":"A5"},{"value":"3,70E-11","module":"B2"},{"value":"0,0E+00","module":"B3"},{"value":"0,0E+00","module":"B4"},{"value":"0,0E+00","module":"C1"},{"value":"0,0E+00","module":"C2"},{"value":"7,92E-10","module":"C3"},{"value":"3,50E-11","module":"C4"},{"value":"-2,25E-09","module":"D"}]},{"parameter":"HTP-nc","unit":"CTUh","values":[{"value":"1,49E-06","module":"A1-A3"},{"value":"2,24E-08","module":"A4"},{"value":"1,67E-09","module":"A5"},{"value":"9,86E-10","module":"B2"},{"value":"0,0E+00","module":"B3"},{"value":"0,0E+00","module":"B4"},{"value":"0,0E+00","module":"C1"},{"value":"2,05E-09","module":"C2"},{"value":"3,20E-08","module":"C3"},{"value":"1,01E-09","module":"C4"},{"value":"-3,12E-08","module":"D"}]},{"parameter":"SQP","unit":"unitless","values":[{"value":"2,42E+03","module":"A1-A3"},{"value":"1,94E+01","module":"A4"},{"value":"7,37E-01","module":"A5"},{"value":"9,68E-01","module":"B2"},{"value":"0,0E+00","module":"B3"},{"value":"0,0E+00","module":"B4"},{"value":"0,0E+00","module":"C1"},{"value":"1,77E+00","module":"C2"},{"value":"4,35E-01","module":"C3"},{"value":"3,31E+00","module":"C4"},{"value":"-7,26E+01","module":"D"}]},{"parameter":"IRP","unit":"kBq U235-eq.","values":[{"value":"7,94E+00","module":"A1-A3"},{"value":"1,21E-01","module":"A4"},{"value":"4,38E-03","module":"A5"},{"value":"2,93E-02","module":"B2"},{"value":"0,0E+00","module":"B3"},{"value":"0,0E+00","module":"B4"},{"value":"0,0E+00","module":"C1"},{"value":"1,10E-02","module":"C2"},{"value":"5,82E-03","module":"C3"},{"value":"6,08E-03","module":"C4"},{"value":"-6,84E-02","module":"D"}]}],"resource_use":[{"parameter":"PERE","unit":"MJ","values":[{"value":"6,97E+02","module":"A1-A3"},{"value":"3,97E-01","module":"A4"},{"value":"1,72E-02","module":"A5"},{"value":"1,26E+00","module":"B2"},{"value":"0,0E+00","module":"B3"},{"value":"0,0E+00","module":"B4"},{"value":"0,0E+00","module":"C1"},{"value":"3,62E-02","module":"C2"},{"value":"1,05E-01","module":"C3"},{"value":"3,02E-02","module":"C4"},{"value":"-6,71E+01","module":"D"}]},{"parameter":"PERM","unit":"MJ","values":[{"value":"1,30E+02","module":"A1-A3"},{"value":"0,0E+00","module":"A4"},{"value":"-3,81E+01","module":"A5"},{"value":"0,0E+00","module":"B2"},{"value":"0,0E+00","module":"B3"},{"value":"0,0E+00","module":"B4"},{"value":"0,0E+00","module":"C1"},{"value":"0,0E+00","module":"C2"},{"value":"-9,19E+01","module":"C3"},{"value":"0,0E+00","module":"C4"},{"value":"0,0E+00","module":"D"}]},{"parameter":"PERT","unit":"MJ","values":[{"value":"8,27E+02","module":"A1-A3"},{"value":"3,97E-01","module":"A4"},{"value":"-3,81E+01","module":"A5"},{"value":"1,26E+00","module":"B2"},{"value":"0,0E+00","module":"B3"},{"value":"0,0E+00","module":"B4"},{"value":"0,0E+00","module":"C1"},{"value":"3,62E-02","module":"C2"},{"value":"-9,18E+01","module":"C3"},{"value":"3,02E-02","module":"C4"},{"value":"-6,71E+01","module":"D"}]},{"parameter":"PENRE","unit":"MJ","values":[{"value":"8,88E+02","module":"A1-A3"},{"value":"2,77E+01","module":"A4"},{"value":"1,02E+00","module":"A5"},{"value":"1,30E+00","module":"B2"},{"value":"0,0E+00","module":"B3"},{"value":"0,0E+00","module":"B4"},{"value":"0,0E+00","module":"C1"},{"value":"2,53E+00","module":"C2"},{"value":"3,32E+00","module":"C3"},{"value":"1,50E+00","module":"C4"},{"value":"-1,29E+01","module":"D"}]},{"parameter":"PENRM","unit":"MJ","values":[{"value":"8,75E+01","module":"A1-A3"},{"value":"0,0E+00","module":"A4"},{"value":"-5,31E+00","module":"A5"},{"value":"0,0E+00","module":"B2"},{"value":"0,0E+00","module":"B3"},{"value":"0,0E+00","module":"B4"},{"value":"0,0E+00","module":"C1"},{"value":"0,0E+00","module":"C2"},{"value":"-8,22E+01","module":"C3"},{"value":"0,0E+00","module":"C4"},{"value":"0,0E+00","module":"D"}]},{"parameter":"PENRT","unit":"MJ","values":[{"value":"9,76E+02","module":"A1-A3"},{"value":"2,77E+01","module":"A4"},{"value":"-4,29E+00","module":"A5"},{"value":"1,30E+00","module":"B2"},{"value":"0,0E+00","module":"B3"},{"value":"0,0E+00","module":"B4"},{"value":"0,0E+00","module":"C1"},{"value":"2,53E+00","module":"C2"},{"value":"-7,89E+01","module":"C3"},{"value":"1,50E+00","module":"C4"},{"value":"-1,29E+01","module":"D"}]},{"parameter":"SM","unit":"kg","values":[{"value":"8,78E+00","module":"A1-A3"},{"value":"0,0E+00","module":"A4"},{"value":"0,0E+00","module":"A5"},{"value":"0,0E+00","module":"B2"},{"value":"0,0E+00","module":"B3"},{"value":"0,0E+00","module":"B4"},{"value":"0,0E+00","module":"C1"},{"value":"0,0E+00","module":"C2"},{"value":"0,0E+00","module":"C3"},{"value":"0,0E+00","module":"C4"},{"value":"0,0E+00","module":"D"}]},{"parameter":"RSF","unit":"MJ","values":[{"value":"9,65E-01","module":"A1-A3"},{"value":"1,42E-02","module":"A4"},{"value":"5,63E-04","module":"A5"},{"value":"1,28E-02","module":"B2"},{"value":"0,0E+00","module":"B3"},{"value":"0,0E+00","module":"B4"},{"value":"0,0E+00","module":"C1"},{"value":"1,29E-03","module":"C2"},{"value":"2,43E-03","module":"C3"},{"value":"7,95E-04","module":"C4"},{"value":"-2,97E-03","module":"D"}]},{"parameter":"NRSF","unit":"MJ","values":[{"value":"3,04E+00","module":"A1-A3"},{"value":"5,07E-02","module":"A4"},{"value":"2,27E-03","module":"A5"},{"value":"0,0E+00","module":"B2"},{"value":"0,0E+00","module":"B3"},{"value":"0,0E+00","module":"B4"},{"value":"0,0E+00","module":"C1"},{"value":"4,63E-03","module":"C2"},{"value":"0,0E+00","module":"C3"},{"value":"5,43E-02","module":"C4"},{"value":"-3,71E+00","module":"D"}]},{"parameter":"FW","unit":"m3","values":[{"value":"1,05E+00","module":"A1-A3"},{"value":"2,96E-03","module":"A4"},{"value":"4,84E-04","module":"A5"},{"value":"5,74E-03","module":"B2"},{"value":"0,0E+00","module":"B3"},{"value":"0,0E+00","module":"B4"},{"value":"0,0E+00","module":"C1"},{"value":"2,70E-04","module":"C2"},{"value":"1,08E-02","module":"C3"},{"value":"1,36E-03","module":"C4"},{"value":"-8,12E-02","module":"D"}]}],"end_of_life_waste":[{"parameter":"HWD","unit":"kg","values":[{"value":"1,90E+00","module":"A1-A3"},{"value":"1,43E-03","module":"A4"},{"value":"0,0E+00","module":"A5"},{"value":"1,20E-04","module":"B2"},{"value":"0,0E+00","module":"B3"},{"value":"0,0E+00","module":"B4"},{"value":"0,0E+00","module":"C1"},{"value":"1,30E-04","module":"C2"},{"value":"0,0E+00","module":"C3"},{"value":"5,75E+00","module":"C4"},{"value":"-1,77E-03","module":"D"}]},{"parameter":"NHWD","unit":"kg","values":[{"value":"6,91E+00","module":"A1-A3"},{"value":"1,35E+00","module":"A4"},{"value":"4,44E+00","module":"A5"},{"value":"7,97E-03","module":"B2"},{"value":"0,0E+00","module":"B3"},{"value":"0,0E+00","module":"B4"},{"value":"0,0E+00","module":"C1"},{"value":"1,23E-01","module":"C2"},{"value":"6,00E-02","module":"C3"},{"value":"1,07E-01","module":"C4"},{"value":"-3,55E-01","module":"D"}]},{"parameter":"RWD","unit":"kg","values":[{"value":"7,61E-03","module":"A1-A3"},{"value":"1,89E-04","module":"A4"},{"value":"0,0E+00","module":"A5"},{"value":"1,35E-05","module":"B2"},{"value":"0,0E+00","module":"B3"},{"value":"0,0E+00","module":"B4"},{"value":"0,0E+00","module":"C1"},{"value":"1,72E-05","module":"C2"},{"value":"0,0E+00","module":"C3"},{"value":"9,24E-06","module":"C4"},{"value":"-5,61E-05","module":"D"}]}],"end_of_life_flow":[{"parameter":"CRU","unit":"kg","values":[{"value":"0,0E+00","module":"A1-A3"},{"value":"0,0E+00","module":"A4"},{"value":"0,0E+00","module":"A5"},{"value":"0,0E+00","module":"B2"},{"value":"0,0E+00","module":"B3"},{"value":"0,0E+00","module":"B4"},{"value":"0,0E+00","module":"C1"},{"value":"0,0E+00","module":"C2"},{"value":"0,0E+00","module":"C3"},{"value":"0,0E+00","module":"C4"},{"value":"0,0E+00","module":"D"}]},{"parameter":"MFR","unit":"kg","values":[{"value":"1,14E+00","module":"A1-A3"},{"value":"0,0E+00","module":"A4"},{"value":"4,07E+00","module":"A5"},{"value":"0,0E+00","module":"B2"},{"value":"0,0E+00","module":"B3"},{"value":"0,0E+00","module":"B4"},{"value":"0,0E+00","module":"C1"},{"value":"0,0E+00","module":"C2"},{"value":"8,68E-01","module":"C3"},{"value":"0,0E+00","module":"C4"},{"value":"0,0E+00","module":"D"}]},{"parameter":"MER","unit":"kg","values":[{"value":"1,69E+00","module":"A1-A3"},{"value":"0,0E+00","module":"A4"},{"value":"1,32E-05","module":"A5"},{"value":"0,0E+00","module":"B2"},{"value":"0,0E+00","module":"B3"},{"value":"0,0E+00","module":"B4"},{"value":"0,0E+00","module":"C1"},{"value":"0,0E+00","module":"C2"},{"value":"1,60E+01","module":"C3"},{"value":"0,0E+00","module":"C4"},{"value":"0,0E+00","module":"D"}]},{"parameter":"EEE","unit":"MJ","values":[{"value":"8,32E-01","module":"A1-A3"},{"value":"0,0E+00","module":"A4"},{"value":"2,46E-01","module":"A5"},{"value":"0,0E+00","module":"B2"},{"value":"0,0E+00","module":"B3"},{"value":"0,0E+00","module":"B4"},{"value":"0,0E+00","module":"C1"},{"value":"0,0E+00","module":"C2"},{"value":"8,66E+00","module":"C3"},{"value":"0,0E+00","module":"C4"},{"value":"0,0E+00","module":"D"}]},{"parameter":"EET","unit":"MJ","values":[{"value":"1,26E+01","module":"A1-A3"},{"value":"0,0E+00","module":"A4"},{"value":"3,72E+00","module":"A5"},{"value":"0,0E+00","module":"B2"},{"value":"0,0E+00","module":"B3"},{"value":"0,0E+00","module":"B4"},{"value":"0,0E+00","module":"C1"},{"value":"0,0E+00","module":"C2"},{"value":"1,31E+02","module":"C3"},{"value":"0,0E+00","module":"C4"},{"value":"0,0E+00","module":"D"}]}]}