{"product_name":"Archal chair","epd_id":"NEPD-6990-6392","compliance":["EN 15804+A2","ISO 14025","ISO 21930"],"producer_name":"Lammhults M\u00f6bel AB","environmental_impact":[{"parameter":"GWP-total","unit":"kg CO2-eq.","values":[{"value":"6,25E+01","module":"A1-A3"},{"value":"1,16E+00","module":"A4"},{"value":"3,22E+00","module":"A5"},{"value":"5,10E-02","module":"B2"},{"value":"0,0E+00","module":"B3"},{"value":"0,0E+00","module":"B4"},{"value":"0,0E+00","module":"C1"},{"value":"1,06E-01","module":"C2"},{"value":"8,56E+00","module":"C3"},{"value":"6,41E-02","module":"C4"},{"value":"-6,19E-01","module":"D"}]},{"parameter":"GWP-fossil","unit":"kg CO2-eq.","values":[{"value":"4,77E+01","module":"A1-A3"},{"value":"1,16E+00","module":"A4"},{"value":"4,40E-02","module":"A5"},{"value":"4,75E-02","module":"B2"},{"value":"0,0E+00","module":"B3"},{"value":"0,0E+00","module":"B4"},{"value":"0,0E+00","module":"C1"},{"value":"1,06E-01","module":"C2"},{"value":"2,88E+00","module":"C3"},{"value":"6,40E-02","module":"C4"},{"value":"-6,06E-01","module":"D"}]},{"parameter":"GWP-biogenic","unit":"kg CO2-eq.","values":[{"value":"1,18E+01","module":"A1-A3"},{"value":"4,82E-04","module":"A4"},{"value":"3,17E+00","module":"A5"},{"value":"8,68E-04","module":"B2"},{"value":"0,0E+00","module":"B3"},{"value":"0,0E+00","module":"B4"},{"value":"0,0E+00","module":"C1"},{"value":"4,39E-05","module":"C2"},{"value":"5,68E+00","module":"C3"},{"value":"5,14E-05","module":"C4"},{"value":"-8,69E-04","module":"D"}]},{"parameter":"GWP-luluc","unit":"kg CO2-eq.","values":[{"value":"2,97E+00","module":"A1-A3"},{"value":"4,14E-04","module":"A4"},{"value":"1,11E-05","module":"A5"},{"value":"2,60E-03","module":"B2"},{"value":"0,0E+00","module":"B3"},{"value":"0,0E+00","module":"B4"},{"value":"0,0E+00","module":"C1"},{"value":"3,78E-05","module":"C2"},{"value":"3,27E-05","module":"C3"},{"value":"1,90E-05","module":"C4"},{"value":"-1,23E-02","module":"D"}]},{"parameter":"ODP","unit":"kg CFC 11-eq.","values":[{"value":"3,57E-06","module":"A1-A3"},{"value":"2,64E-07","module":"A4"},{"value":"7,21E-09","module":"A5"},{"value":"5,14E-09","module":"B2"},{"value":"0,0E+00","module":"B3"},{"value":"0,0E+00","module":"B4"},{"value":"0,0E+00","module":"C1"},{"value":"2,41E-08","module":"C2"},{"value":"2,16E-08","module":"C3"},{"value":"1,94E-08","module":"C4"},{"value":"-2,57E-02","module":"D"}]},{"parameter":"AP","unit":"mol H+-eq.","values":[{"value":"9,53E-01","module":"A1-A3"},{"value":"3,34E-03","module":"A4"},{"value":"1,60E-04","module":"A5"},{"value":"2,19E-04","module":"B2"},{"value":"0,0E+00","module":"B3"},{"value":"0,0E+00","module":"B4"},{"value":"0,0E+00","module":"C1"},{"value":"3,05E-04","module":"C2"},{"value":"3,39E-03","module":"C3"},{"value":"4,46E-04","module":"C4"},{"value":"-4,17E-03","module":"D"}]},{"parameter":"POCP","unit":"kg NMVOC-eq.","values":[{"value":"1,89E-01","module":"A1-A3"},{"value":"2,84E-03","module":"A4"},{"value":"1,67E-04","module":"A5"},{"value":"1,09E-04","module":"B2"},{"value":"0,0E+00","module":"B3"},{"value":"0,0E+00","module":"B4"},{"value":"0,0E+00","module":"C1"},{"value":"2,59E-04","module":"C2"},{"value":"4,29E-03","module":"C3"},{"value":"5,05E-04","module":"C4"},{"value":"-4,11E-03","module":"D"}]},{"parameter":"ADPE","unit":"kg Sb-eq.","values":[{"value":"2,37E-02","module":"A1-A3"},{"value":"3,21E-05","module":"A4"},{"value":"8,09E-07","module":"A5"},{"value":"7,39E-07","module":"B2"},{"value":"0,0E+00","module":"B3"},{"value":"0,0E+00","module":"B4"},{"value":"0,0E+00","module":"C1"},{"value":"2,93E-06","module":"C2"},{"value":"8,95E-07","module":"C3"},{"value":"1,08E-06","module":"C4"},{"value":"-7,88E-06","module":"D"}]},{"parameter":"ADPF","unit":"MJ","values":[{"value":"6,39E+02","module":"A1-A3"},{"value":"1,76E+01","module":"A4"},{"value":"4,80E-01","module":"A5"},{"value":"1,28E+00","module":"B2"},{"value":"0,0E+00","module":"B3"},{"value":"0,0E+00","module":"B4"},{"value":"0,0E+00","module":"C1"},{"value":"1,61E+00","module":"C2"},{"value":"1,85E+00","module":"C3"},{"value":"1,44E+00","module":"C4"},{"value":"-7,18E+00","module":"D"}]},{"parameter":"WDP","unit":"m3 world-eq.","values":[{"value":"1,27E+04","module":"A1-A3"},{"value":"1,70E+01","module":"A4"},{"value":"7,37E-01","module":"A5"},{"value":"9,93E+01","module":"B2"},{"value":"0,0E+00","module":"B3"},{"value":"0,0E+00","module":"B4"},{"value":"0,0E+00","module":"C1"},{"value":"1,55E+00","module":"C2"},{"value":"4,32E+00","module":"C3"},{"value":"2,99E+00","module":"C4"},{"value":"-4,98E+01","module":"D"}]},{"parameter":"EP-freshwater","unit":"kg P-eq.","values":[{"value":"9,30E-03","module":"A1-A3"},{"value":"9,30E-06","module":"A4"},{"value":"2,76E-07","module":"A5"},{"value":"3,14E-06","module":"B2"},{"value":"0,0E+00","module":"B3"},{"value":"0,0E+00","module":"B4"},{"value":"0,0E+00","module":"C1"},{"value":"8,48E-07","module":"C2"},{"value":"2,50E-06","module":"C3"},{"value":"6,45E-07","module":"C4"},{"value":"-4,70E-05","module":"D"}]},{"parameter":"EP-marine","unit":"kg N-eq.","values":[{"value":"1,64E-01","module":"A1-A3"},{"value":"6,62E-04","module":"A4"},{"value":"6,29E-05","module":"A5"},{"value":"3,46E-05","module":"B2"},{"value":"0,0E+00","module":"B3"},{"value":"0,0E+00","module":"B4"},{"value":"0,0E+00","module":"C1"},{"value":"6,04E-05","module":"C2"},{"value":"1,79E-03","module":"C3"},{"value":"1,59E-04","module":"C4"},{"value":"-1,21E-03","module":"D"}]},{"parameter":"EP-terrestrial","unit":"mol N-eq.","values":[{"value":"3,46E+00","module":"A1-A3"},{"value":"7,40E-03","module":"A4"},{"value":"5,73E-04","module":"A5"},{"value":"4,65E-04","module":"B2"},{"value":"0,0E+00","module":"B3"},{"value":"0,0E+00","module":"B4"},{"value":"0,0E+00","module":"C1"},{"value":"6,75E-04","module":"C2"},{"value":"1,78E-02","module":"C3"},{"value":"1,75E-03","module":"C4"},{"value":"-1,29E-02","module":"D"}]},{"parameter":"GWP-IOBC","unit":"kg CO2-eq.","values":[{"value":"8,74E+01","module":"A1-A3"},{"value":"1,16E+00","module":"A4"},{"value":"4,40E-02","module":"A5"},{"value":"6,91E-02","module":"B2"},{"value":"0,0E+00","module":"B3"},{"value":"0,0E+00","module":"B4"},{"value":"0,0E+00","module":"C1"},{"value":"1,06E-01","module":"C2"},{"value":"3,86E+00","module":"C3"},{"value":"6,63E-02","module":"C4"},{"value":"-7,40E-01","module":"D"}]}],"additional_environmental_impact":[{"parameter":"PM","unit":"disease incidence","values":[{"value":"8,82E-06","module":"A1-A3"},{"value":"7,12E-08","module":"A4"},{"value":"2,42E-09","module":"A5"},{"value":"1,16E-09","module":"B2"},{"value":"0,0E+00","module":"B3"},{"value":"0,0E+00","module":"B4"},{"value":"0,0E+00","module":"C1"},{"value":"6,50E-09","module":"C2"},{"value":"2,34E-08","module":"C3"},{"value":"8,12E-09","module":"C4"},{"value":"-1,97E-07","module":"D"}]},{"parameter":"ETP-fw","unit":"CTUe","values":[{"value":"3,15E+03","module":"A1-A3"},{"value":"1,30E+01","module":"A4"},{"value":"6,18E-01","module":"A5"},{"value":"1,61E+00","module":"B2"},{"value":"0,0E+00","module":"B3"},{"value":"0,0E+00","module":"B4"},{"value":"0,0E+00","module":"C1"},{"value":"1,19E+00","module":"C2"},{"value":"3,59E+01","module":"C3"},{"value":"8,71E-01","module":"C4"},{"value":"-4,16E+01","module":"D"}]},{"parameter":"HTP-c","unit":"CTUh","values":[{"value":"1,01E-07","module":"A1-A3"},{"value":"0,0E+00","module":"A4"},{"value":"1,80E-11","module":"A5"},{"value":"3,70E-11","module":"B2"},{"value":"0,0E+00","module":"B3"},{"value":"0,0E+00","module":"B4"},{"value":"0,0E+00","module":"C1"},{"value":"0,0E+00","module":"C2"},{"value":"4,42E-10","module":"C3"},{"value":"3,10E-11","module":"C4"},{"value":"-1,72E-09","module":"D"}]},{"parameter":"HTP-nc","unit":"CTUh","values":[{"value":"2,20E-06","module":"A1-A3"},{"value":"1,42E-08","module":"A4"},{"value":"7,59E-10","module":"A5"},{"value":"9,86E-10","module":"B2"},{"value":"0,0E+00","module":"B3"},{"value":"0,0E+00","module":"B4"},{"value":"0,0E+00","module":"C1"},{"value":"1,30E-09","module":"C2"},{"value":"1,57E-08","module":"C3"},{"value":"8,58E-10","module":"C4"},{"value":"8,40E-11","module":"D"}]},{"parameter":"SQP","unit":"unitless","values":[{"value":"-2,48E+04","module":"A1-A3"},{"value":"1,23E+01","module":"A4"},{"value":"3,83E-01","module":"A5"},{"value":"9,68E-01","module":"B2"},{"value":"0,0E+00","module":"B3"},{"value":"0,0E+00","module":"B4"},{"value":"0,0E+00","module":"C1"},{"value":"1,12E+00","module":"C2"},{"value":"2,51E-01","module":"C3"},{"value":"3,14E+00","module":"C4"},{"value":"-3,39E+01","module":"D"}]},{"parameter":"IRP","unit":"kBq U235-eq.","values":[{"value":"5,42E+00","module":"A1-A3"},{"value":"7,69E-02","module":"A4"},{"value":"2,07E-03","module":"A5"},{"value":"2,93E-02","module":"B2"},{"value":"0,0E+00","module":"B3"},{"value":"0,0E+00","module":"B4"},{"value":"0,0E+00","module":"C1"},{"value":"7,02E-03","module":"C2"},{"value":"3,29E-03","module":"C3"},{"value":"5,79E-03","module":"C4"},{"value":"-3,14E-02","module":"D"}]}],"resource_use":[{"parameter":"PERE","unit":"MJ","values":[{"value":"4,38E+02","module":"A1-A3"},{"value":"2,52E-01","module":"A4"},{"value":"8,39E-03","module":"A5"},{"value":"1,26E+00","module":"B2"},{"value":"0,0E+00","module":"B3"},{"value":"0,0E+00","module":"B4"},{"value":"0,0E+00","module":"C1"},{"value":"2,30E-02","module":"C2"},{"value":"5,77E-02","module":"C3"},{"value":"2,74E-02","module":"C4"},{"value":"-3,14E+01","module":"D"}]},{"parameter":"PERM","unit":"MJ","values":[{"value":"7,12E+01","module":"A1-A3"},{"value":"0,0E+00","module":"A4"},{"value":"-1,66E+01","module":"A5"},{"value":"0,0E+00","module":"B2"},{"value":"0,0E+00","module":"B3"},{"value":"0,0E+00","module":"B4"},{"value":"0,0E+00","module":"C1"},{"value":"0,0E+00","module":"C2"},{"value":"-5,46E+01","module":"C3"},{"value":"0,0E+00","module":"C4"},{"value":"0,0E+00","module":"D"}]},{"parameter":"PERT","unit":"MJ","values":[{"value":"5,10E+02","module":"A1-A3"},{"value":"2,52E-01","module":"A4"},{"value":"-1,66E+01","module":"A5"},{"value":"1,26E+00","module":"B2"},{"value":"0,0E+00","module":"B3"},{"value":"0,0E+00","module":"B4"},{"value":"0,0E+00","module":"C1"},{"value":"2,30E-02","module":"C2"},{"value":"-5,45E+01","module":"C3"},{"value":"2,74E-02","module":"C4"},{"value":"-3,14E+01","module":"D"}]},{"parameter":"PENRE","unit":"MJ","values":[{"value":"6,23E+02","module":"A1-A3"},{"value":"1,76E+01","module":"A4"},{"value":"4,80E-01","module":"A5"},{"value":"1,30E+00","module":"B2"},{"value":"0,0E+00","module":"B3"},{"value":"0,0E+00","module":"B4"},{"value":"0,0E+00","module":"C1"},{"value":"1,61E+00","module":"C2"},{"value":"1,86E+00","module":"C3"},{"value":"1,44E+00","module":"C4"},{"value":"-7,18E+00","module":"D"}]},{"parameter":"PENRM","unit":"MJ","values":[{"value":"3,68E+01","module":"A1-A3"},{"value":"0,0E+00","module":"A4"},{"value":"-6,41E+00","module":"A5"},{"value":"0,0E+00","module":"B2"},{"value":"0,0E+00","module":"B3"},{"value":"0,0E+00","module":"B4"},{"value":"0,0E+00","module":"C1"},{"value":"0,0E+00","module":"C2"},{"value":"-3,04E+01","module":"C3"},{"value":"0,0E+00","module":"C4"},{"value":"0,0E+00","module":"D"}]},{"parameter":"PENRT","unit":"MJ","values":[{"value":"6,59E+02","module":"A1-A3"},{"value":"1,76E+01","module":"A4"},{"value":"-5,93E+00","module":"A5"},{"value":"1,30E+00","module":"B2"},{"value":"0,0E+00","module":"B3"},{"value":"0,0E+00","module":"B4"},{"value":"0,0E+00","module":"C1"},{"value":"1,61E+00","module":"C2"},{"value":"-2,85E+01","module":"C3"},{"value":"1,44E+00","module":"C4"},{"value":"-7,18E+00","module":"D"}]},{"parameter":"SM","unit":"kg","values":[{"value":"6,84E+00","module":"A1-A3"},{"value":"0,0E+00","module":"A4"},{"value":"0,0E+00","module":"A5"},{"value":"0,0E+00","module":"B2"},{"value":"0,0E+00","module":"B3"},{"value":"0,0E+00","module":"B4"},{"value":"0,0E+00","module":"C1"},{"value":"0,0E+00","module":"C2"},{"value":"0,0E+00","module":"C3"},{"value":"0,0E+00","module":"C4"},{"value":"0,0E+00","module":"D"}]},{"parameter":"RSF","unit":"MJ","values":[{"value":"6,90E-01","module":"A1-A3"},{"value":"9,01E-03","module":"A4"},{"value":"2,68E-04","module":"A5"},{"value":"1,28E-02","module":"B2"},{"value":"0,0E+00","module":"B3"},{"value":"0,0E+00","module":"B4"},{"value":"0,0E+00","module":"C1"},{"value":"8,22E-04","module":"C2"},{"value":"1,33E-03","module":"C3"},{"value":"7,24E-04","module":"C4"},{"value":"3,66E-03","module":"D"}]},{"parameter":"NRSF","unit":"MJ","values":[{"value":"4,23E+00","module":"A1-A3"},{"value":"3,22E-02","module":"A4"},{"value":"1,05E-03","module":"A5"},{"value":"0,0E+00","module":"B2"},{"value":"0,0E+00","module":"B3"},{"value":"0,0E+00","module":"B4"},{"value":"0,0E+00","module":"C1"},{"value":"2,94E-03","module":"C2"},{"value":"0,0E+00","module":"C3"},{"value":"3,88E-02","module":"C4"},{"value":"-1,58E+00","module":"D"}]},{"parameter":"FW","unit":"m3","values":[{"value":"8,27E-01","module":"A1-A3"},{"value":"1,88E-03","module":"A4"},{"value":"2,30E-04","module":"A5"},{"value":"5,74E-03","module":"B2"},{"value":"0,0E+00","module":"B3"},{"value":"0,0E+00","module":"B4"},{"value":"0,0E+00","module":"C1"},{"value":"1,72E-04","module":"C2"},{"value":"4,96E-03","module":"C3"},{"value":"1,30E-03","module":"C4"},{"value":"-3,81E-02","module":"D"}]}],"end_of_life_waste":[{"parameter":"HWD","unit":"kg","values":[{"value":"1,55E+00","module":"A1-A3"},{"value":"9,07E-04","module":"A4"},{"value":"0,0E+00","module":"A5"},{"value":"1,20E-04","module":"B2"},{"value":"0,0E+00","module":"B3"},{"value":"0,0E+00","module":"B4"},{"value":"0,0E+00","module":"C1"},{"value":"8,28E-05","module":"C2"},{"value":"0,0E+00","module":"C3"},{"value":"5,59E+00","module":"C4"},{"value":"-1,55E-03","module":"D"}]},{"parameter":"NHWD","unit":"kg","values":[{"value":"8,82E+00","module":"A1-A3"},{"value":"8,56E-01","module":"A4"},{"value":"2,04E+00","module":"A5"},{"value":"7,97E-03","module":"B2"},{"value":"0,0E+00","module":"B3"},{"value":"0,0E+00","module":"B4"},{"value":"0,0E+00","module":"C1"},{"value":"7,81E-02","module":"C2"},{"value":"6,00E-02","module":"C3"},{"value":"7,08E-02","module":"C4"},{"value":"-2,23E-01","module":"D"}]},{"parameter":"RWD","unit":"kg","values":[{"value":"3,22E-03","module":"A1-A3"},{"value":"1,20E-04","module":"A4"},{"value":"0,0E+00","module":"A5"},{"value":"1,35E-05","module":"B2"},{"value":"0,0E+00","module":"B3"},{"value":"0,0E+00","module":"B4"},{"value":"0,0E+00","module":"C1"},{"value":"1,09E-05","module":"C2"},{"value":"0,0E+00","module":"C3"},{"value":"8,86E-06","module":"C4"},{"value":"-2,58E-05","module":"D"}]}],"end_of_life_flow":[{"parameter":"CRU","unit":"kg","values":[{"value":"0,0E+00","module":"A1-A3"},{"value":"0,0E+00","module":"A4"},{"value":"0,0E+00","module":"A5"},{"value":"0,0E+00","module":"B2"},{"value":"0,0E+00","module":"B3"},{"value":"0,0E+00","module":"B4"},{"value":"0,0E+00","module":"C1"},{"value":"0,0E+00","module":"C2"},{"value":"0,0E+00","module":"C3"},{"value":"0,0E+00","module":"C4"},{"value":"0,0E+00","module":"D"}]},{"parameter":"MFR","unit":"kg","values":[{"value":"7,25E-01","module":"A1-A3"},{"value":"0,0E+00","module":"A4"},{"value":"1,83E+00","module":"A5"},{"value":"0,0E+00","module":"B2"},{"value":"0,0E+00","module":"B3"},{"value":"0,0E+00","module":"B4"},{"value":"0,0E+00","module":"C1"},{"value":"0,0E+00","module":"C2"},{"value":"8,69E-01","module":"C3"},{"value":"0,0E+00","module":"C4"},{"value":"0,0E+00","module":"D"}]},{"parameter":"MER","unit":"kg","values":[{"value":"1,07E+00","module":"A1-A3"},{"value":"0,0E+00","module":"A4"},{"value":"1,12E-05","module":"A5"},{"value":"0,0E+00","module":"B2"},{"value":"0,0E+00","module":"B3"},{"value":"0,0E+00","module":"B4"},{"value":"0,0E+00","module":"C1"},{"value":"0,0E+00","module":"C2"},{"value":"1,10E+01","module":"C3"},{"value":"0,0E+00","module":"C4"},{"value":"0,0E+00","module":"D"}]},{"parameter":"EEE","unit":"MJ","values":[{"value":"5,28E-01","module":"A1-A3"},{"value":"0,0E+00","module":"A4"},{"value":"1,07E-01","module":"A5"},{"value":"0,0E+00","module":"B2"},{"value":"0,0E+00","module":"B3"},{"value":"0,0E+00","module":"B4"},{"value":"0,0E+00","module":"C1"},{"value":"0,0E+00","module":"C2"},{"value":"4,07E+00","module":"C3"},{"value":"0,0E+00","module":"C4"},{"value":"0,0E+00","module":"D"}]},{"parameter":"EET","unit":"MJ","values":[{"value":"7,99E+00","module":"A1-A3"},{"value":"0,0E+00","module":"A4"},{"value":"1,62E+00","module":"A5"},{"value":"0,0E+00","module":"B2"},{"value":"0,0E+00","module":"B3"},{"value":"0,0E+00","module":"B4"},{"value":"0,0E+00","module":"C1"},{"value":"0,0E+00","module":"C2"},{"value":"6,16E+01","module":"C3"},{"value":"0,0E+00","module":"C4"},{"value":"0,0E+00","module":"D"}]}]}