{"product_name":"ARDEX X 90","epd_id":"EPD-ADX-20230537-IBA1-DE","compliance":["DIN EN 15804+A2","ISO 14025"],"producer_name":"ARDEX GmbH","environmental_impact":[{"parameter":"GWP-total","unit":"kg CO2-eq.","values":[{"value":"5,93E-01","module":"A1-A3"},{"value":"1,20E-01","module":"A4"},{"value":"1,03E-02","module":"A5"},{"value":"1,23E-02","module":"C1"},{"value":"7,02E-02","module":"C2"},{"value":"4,40E-02","module":"C4"},{"value":"-3,98E-03","module":"D"}]},{"parameter":"GWP-fossil","unit":"kg CO2-eq.","values":[{"value":"6,22E-01","module":"A1-A3"},{"value":"1,19E-01","module":"A4"},{"value":"3,82E-03","module":"A5"},{"value":"1,22E-02","module":"C1"},{"value":"6,98E-02","module":"C2"},{"value":"1,73E-02","module":"C4"},{"value":"-3,96E-03","module":"D"}]},{"parameter":"GWP-biogenic","unit":"kg CO2-eq.","values":[{"value":"-2,88E-02","module":"A1-A3"},{"value":"0,0E+00","module":"A4"},{"value":"6,46E-03","module":"A5"},{"value":"0,0E+00","module":"C1"},{"value":"0,0E+00","module":"C2"},{"value":"2,66E-02","module":"C4"},{"value":"-2,74E-05","module":"D"}]},{"parameter":"GWP-luluc","unit":"kg CO2-eq.","values":[{"value":"4,79E-04","module":"A1-A3"},{"value":"7,20E-04","module":"A4"},{"value":"6,04E-07","module":"A5"},{"value":"7,24E-05","module":"C1"},{"value":"4,21E-04","module":"C2"},{"value":"5,46E-05","module":"C4"},{"value":"-3,55E-07","module":"D"}]},{"parameter":"ODP","unit":"kg CFC11-eq.","values":[{"value":"1,24E-08","module":"A1-A3"},{"value":"2,97E-14","module":"A4"},{"value":"2,39E-15","module":"A5"},{"value":"2,99E-15","module":"C1"},{"value":"1,74E-14","module":"C2"},{"value":"4,52E-14","module":"C4"},{"value":"-5,43E-14","module":"D"}]},{"parameter":"AP","unit":"mol H^(+)-eq.","values":[{"value":"2,00E-03","module":"A1-A3"},{"value":"2,41E-04","module":"A4"},{"value":"3,94E-06","module":"A5"},{"value":"6,14E-05","module":"C1"},{"value":"1,41E-04","module":"C2"},{"value":"1,25E-04","module":"C4"},{"value":"-4,01E-06","module":"D"}]},{"parameter":"POCP","unit":"kg NMVOC-eq.","values":[{"value":"1,44E-03","module":"A1-A3"},{"value":"2,21E-04","module":"A4"},{"value":"3,10E-06","module":"A5"},{"value":"8,14E-05","module":"C1"},{"value":"1,29E-04","module":"C2"},{"value":"9,72E-05","module":"C4"},{"value":"-3,81E-06","module":"D"}]},{"parameter":"ADPE","unit":"kg Sb-eq.","values":[{"value":"7,89E-07","module":"A1-A3"},{"value":"8,72E-09","module":"A4"},{"value":"2,26E-11","module":"A5"},{"value":"8,76E-10","module":"C1"},{"value":"5,10E-09","module":"C2"},{"value":"8,15E-10","module":"C4"},{"value":"-3,44E-10","module":"D"}]},{"parameter":"ADPF","unit":"MJ","values":[{"value":"6,02E+00","module":"A1-A3"},{"value":"1,64E+00","module":"A4"},{"value":"5,46E-03","module":"A5"},{"value":"1,65E-01","module":"C1"},{"value":"9,58E-01","module":"C2"},{"value":"2,34E-01","module":"C4"},{"value":"-6,20E-02","module":"D"}]},{"parameter":"WDP","unit":"m^3 Welt-eq. entzogen","values":[{"value":"1,08E-01","module":"A1-A3"},{"value":"6,32E-04","module":"A4"},{"value":"1,62E-03","module":"A5"},{"value":"6,36E-05","module":"C1"},{"value":"3,70E-04","module":"C2"},{"value":"1,92E-03","module":"C4"},{"value":"-5,33E-05","module":"D"}]},{"parameter":"EP-freshwater","unit":"kg P-eq.","values":[{"value":"9,84E-06","module":"A1-A3"},{"value":"2,84E-07","module":"A4"},{"value":"4,76E-09","module":"A5"},{"value":"2,85E-08","module":"C1"},{"value":"1,66E-07","module":"C2"},{"value":"3,55E-08","module":"C4"},{"value":"-1,03E-08","module":"D"}]},{"parameter":"EP-marine","unit":"kg N-eq.","values":[{"value":"6,99E-04","module":"A1-A3"},{"value":"1,04E-04","module":"A4"},{"value":"1,15E-06","module":"A5"},{"value":"2,91E-05","module":"C1"},{"value":"6,08E-05","module":"C2"},{"value":"3,22E-05","module":"C4"},{"value":"-1,48E-06","module":"D"}]},{"parameter":"EP-terrestrial","unit":"mol N-eq.","values":[{"value":"6,08E-03","module":"A1-A3"},{"value":"1,18E-03","module":"A4"},{"value":"1,60E-05","module":"A5"},{"value":"3,23E-04","module":"C1"},{"value":"6,89E-04","module":"C2"},{"value":"3,54E-04","module":"C4"},{"value":"-1,57E-05","module":"D"}]}],"additional_environmental_impact":[{"parameter":"PM","unit":"Krankheitsf\u00e4lle","values":[{"value":null,"module":"A1-A3"},{"value":null,"module":"A4"},{"value":null,"module":"A5"},{"value":null,"module":"C1"},{"value":null,"module":"C2"},{"value":null,"module":"C4"},{"value":null,"module":"D"}]},{"parameter":"ETP-fw","unit":"CTUe","values":[{"value":null,"module":"A1-A3"},{"value":null,"module":"A4"},{"value":null,"module":"A5"},{"value":null,"module":"C1"},{"value":null,"module":"C2"},{"value":null,"module":"C4"},{"value":null,"module":"D"}]},{"parameter":"HTP-c","unit":"CTUh","values":[{"value":null,"module":"A1-A3"},{"value":null,"module":"A4"},{"value":null,"module":"A5"},{"value":null,"module":"C1"},{"value":null,"module":"C2"},{"value":null,"module":"C4"},{"value":null,"module":"D"}]},{"parameter":"HTP-nc","unit":"CTUh","values":[{"value":null,"module":"A1-A3"},{"value":null,"module":"A4"},{"value":null,"module":"A5"},{"value":null,"module":"C1"},{"value":null,"module":"C2"},{"value":null,"module":"C4"},{"value":null,"module":"D"}]},{"parameter":"SQP","unit":"SQP","values":[{"value":null,"module":"A1-A3"},{"value":null,"module":"A4"},{"value":null,"module":"A5"},{"value":null,"module":"C1"},{"value":null,"module":"C2"},{"value":null,"module":"C4"},{"value":null,"module":"D"}]}],"resource_use":[{"parameter":"PERE","unit":"MJ","values":[{"value":"1,55E+00","module":"A1-A3"},{"value":"1,10E-01","module":"A4"},{"value":"7,14E-02","module":"A5"},{"value":"1,10E-02","module":"C1"},{"value":"6,42E-02","module":"C2"},{"value":"3,83E-02","module":"C4"},{"value":"-2,42E-02","module":"D"}]},{"parameter":"PERM","unit":"MJ","values":[{"value":"2,43E-01","module":"A1-A3"},{"value":"0,0E+00","module":"A4"},{"value":"-7,01E-02","module":"A5"},{"value":"0,0E+00","module":"C1"},{"value":"0,0E+00","module":"C2"},{"value":"0,0E+00","module":"C4"},{"value":"0,0E+00","module":"D"}]},{"parameter":"PERT","unit":"MJ","values":[{"value":"1,80E+00","module":"A1-A3"},{"value":"1,10E-01","module":"A4"},{"value":"1,33E-03","module":"A5"},{"value":"1,10E-02","module":"C1"},{"value":"6,42E-02","module":"C2"},{"value":"3,83E-02","module":"C4"},{"value":"-2,42E-02","module":"D"}]},{"parameter":"PENRE","unit":"MJ","values":[{"value":"3,98E+00","module":"A1-A3"},{"value":"1,64E+00","module":"A4"},{"value":"4,94E-02","module":"A5"},{"value":"1,65E-01","module":"C1"},{"value":"9,60E-01","module":"C2"},{"value":"2,34E-01","module":"C4"},{"value":"-6,20E-02","module":"D"}]},{"parameter":"PENRM","unit":"MJ","values":[{"value":"2,08E+00","module":"A1-A3"},{"value":"0,0E+00","module":"A4"},{"value":"-4,39E-02","module":"A5"},{"value":"0,0E+00","module":"C1"},{"value":"0,0E+00","module":"C2"},{"value":"0,0E+00","module":"C4"},{"value":"0,0E+00","module":"D"}]},{"parameter":"PENRT","unit":"MJ","values":[{"value":"6,05E+00","module":"A1-A3"},{"value":"1,64E+00","module":"A4"},{"value":"5,46E-03","module":"A5"},{"value":"1,65E-01","module":"C1"},{"value":"9,60E-01","module":"C2"},{"value":"2,34E-01","module":"C4"},{"value":"-6,20E-02","module":"D"}]},{"parameter":"SM","unit":"kg","values":[{"value":"0,0E+00","module":"A1-A3"},{"value":"0,0E+00","module":"A4"},{"value":"0,0E+00","module":"A5"},{"value":"0,0E+00","module":"C1"},{"value":"0,0E+00","module":"C2"},{"value":"0,0E+00","module":"C4"},{"value":"0,0E+00","module":"D"}]},{"parameter":"RSF","unit":"MJ","values":[{"value":"0,0E+00","module":"A1-A3"},{"value":"0,0E+00","module":"A4"},{"value":"0,0E+00","module":"A5"},{"value":"0,0E+00","module":"C1"},{"value":"0,0E+00","module":"C2"},{"value":"0,0E+00","module":"C4"},{"value":"0,0E+00","module":"D"}]},{"parameter":"NRSF","unit":"MJ","values":[{"value":"0,0E+00","module":"A1-A3"},{"value":"0,0E+00","module":"A4"},{"value":"0,0E+00","module":"A5"},{"value":"0,0E+00","module":"C1"},{"value":"0,0E+00","module":"C2"},{"value":"0,0E+00","module":"C4"},{"value":"0,0E+00","module":"D"}]},{"parameter":"FW","unit":"m^3","values":[{"value":"2,19E-03","module":"A1-A3"},{"value":"9,77E-05","module":"A4"},{"value":"3,68E-04","module":"A5"},{"value":"9,82E-06","module":"C1"},{"value":"5,71E-05","module":"C2"},{"value":"5,90E-05","module":"C4"},{"value":"-8,37E-06","module":"D"}]}],"end_of_life_waste":[{"parameter":"HWD","unit":"kg","values":[{"value":"5,76E-04","module":"A1-A3"},{"value":"2,76E-12","module":"A4"},{"value":"9,58E-14","module":"A5"},{"value":"2,78E-13","module":"C1"},{"value":"1,62E-12","module":"C2"},{"value":"5,04E-12","module":"C4"},{"value":"-4,05E-12","module":"D"}]},{"parameter":"NHWD","unit":"kg","values":[{"value":"1,41E-01","module":"A1-A3"},{"value":"2,45E-04","module":"A4"},{"value":"1,20E-02","module":"A5"},{"value":"2,47E-05","module":"C1"},{"value":"1,44E-04","module":"C2"},{"value":"1,17E+00","module":"C4"},{"value":"-3,37E-05","module":"D"}]},{"parameter":"RWD","unit":"kg","values":[{"value":"6,56E-05","module":"A1-A3"},{"value":"2,16E-06","module":"A4"},{"value":"1,24E-07","module":"A5"},{"value":"2,17E-07","module":"C1"},{"value":"1,26E-06","module":"C2"},{"value":"2,63E-06","module":"C4"},{"value":"-2,43E-06","module":"D"}]}],"end_of_life_flow":[{"parameter":"CRU","unit":"kg","values":[{"value":"0,0E+00","module":"A1-A3"},{"value":"0,0E+00","module":"A4"},{"value":"0,0E+00","module":"A5"},{"value":"0,0E+00","module":"C1"},{"value":"0,0E+00","module":"C2"},{"value":"0,0E+00","module":"C4"},{"value":"0,0E+00","module":"D"}]},{"parameter":"MFR","unit":"kg","values":[{"value":"0,0E+00","module":"A1-A3"},{"value":"0,0E+00","module":"A4"},{"value":"0,0E+00","module":"A5"},{"value":"0,0E+00","module":"C1"},{"value":"0,0E+00","module":"C2"},{"value":"0,0E+00","module":"C4"},{"value":"0,0E+00","module":"D"}]},{"parameter":"MER","unit":"kg","values":[{"value":"0,0E+00","module":"A1-A3"},{"value":"0,0E+00","module":"A4"},{"value":"0,0E+00","module":"A5"},{"value":"0,0E+00","module":"C1"},{"value":"0,0E+00","module":"C2"},{"value":"0,0E+00","module":"C4"},{"value":"0,0E+00","module":"D"}]},{"parameter":"EEE","unit":"MJ","values":[{"value":"0,0E+00","module":"A1-A3"},{"value":"0,0E+00","module":"A4"},{"value":"1,47E-02","module":"A5"},{"value":"0,0E+00","module":"C1"},{"value":"0,0E+00","module":"C2"},{"value":"0,0E+00","module":"C4"},{"value":"0,0E+00","module":"D"}]},{"parameter":"EET","unit":"MJ","values":[{"value":"0,0E+00","module":"A1-A3"},{"value":"0,0E+00","module":"A4"},{"value":"3,41E-02","module":"A5"},{"value":"0,0E+00","module":"C1"},{"value":"0,0E+00","module":"C2"},{"value":"0,0E+00","module":"C4"},{"value":"0,0E+00","module":"D"}]}]}