{"product_name":"Arena 1700","epd_id":"NEPD-8945-8608","compliance":["EN 15804+A2","ISO 14025","ISO 21930"],"producer_name":"SG Armaturen AS","environmental_impact":[{"parameter":"GWP-total","unit":"kg CO2-eq.","values":[{"value":"8,50E+01","module":"A1"},{"value":"3,02E-01","module":"A2"},{"value":"3,67E+00","module":"A3"},{"value":"8,65E-01","module":"A4"},{"value":"3,43E-01","module":"A5"},{"value":"1,65E+02","module":"B6"},{"value":"0,0E+00","module":"C1"},{"value":"2,88E-01","module":"C2"},{"value":"1,64E+00","module":"C3"},{"value":"1,29E-01","module":"C4"},{"value":"-2,20E+00","module":"D"}]},{"parameter":"GWP-fossil","unit":"kg CO2-eq.","values":[{"value":"8,45E+01","module":"A1"},{"value":"3,01E-01","module":"A2"},{"value":"3,45E+00","module":"A3"},{"value":"8,65E-01","module":"A4"},{"value":"3,24E-03","module":"A5"},{"value":"1,60E+02","module":"B6"},{"value":"0,0E+00","module":"C1"},{"value":"2,88E-01","module":"C2"},{"value":"1,64E+00","module":"C3"},{"value":"1,29E-01","module":"C4"},{"value":"-2,19E+00","module":"D"}]},{"parameter":"GWP-biogenic","unit":"kg CO2-eq.","values":[{"value":"3,96E-01","module":"A1"},{"value":"1,19E-04","module":"A2"},{"value":"2,06E-01","module":"A3"},{"value":"3,58E-04","module":"A4"},{"value":"3,40E-01","module":"A5"},{"value":"4,42E+00","module":"B6"},{"value":"0,0E+00","module":"C1"},{"value":"1,19E-04","module":"C2"},{"value":"1,54E-03","module":"C3"},{"value":"5,49E-05","module":"C4"},{"value":"-5,51E-03","module":"D"}]},{"parameter":"GWP-luluc","unit":"kg CO2-eq.","values":[{"value":"1,24E-01","module":"A1"},{"value":"1,22E-04","module":"A2"},{"value":"1,18E-02","module":"A3"},{"value":"3,08E-04","module":"A4"},{"value":"1,07E-06","module":"A5"},{"value":"6,60E-01","module":"B6"},{"value":"0,0E+00","module":"C1"},{"value":"1,03E-04","module":"C2"},{"value":"5,16E-04","module":"C3"},{"value":"4,43E-04","module":"C4"},{"value":"-4,46E-03","module":"D"}]},{"parameter":"ODP","unit":"kg CFC 11-eq.","values":[{"value":"6,57E-06","module":"A1"},{"value":"6,77E-08","module":"A2"},{"value":"1,92E-07","module":"A3"},{"value":"1,96E-07","module":"A4"},{"value":"6,83E-10","module":"A5"},{"value":"1,10E-05","module":"B6"},{"value":"0,0E+00","module":"C1"},{"value":"6,53E-08","module":"C2"},{"value":"6,66E-08","module":"C3"},{"value":"8,16E-09","module":"C4"},{"value":"-4,20E-03","module":"D"}]},{"parameter":"AP","unit":"mol H+-eq.","values":[{"value":"6,31E-01","module":"A1"},{"value":"2,15E-03","module":"A2"},{"value":"1,31E-02","module":"A3"},{"value":"2,48E-03","module":"A4"},{"value":"1,53E-05","module":"A5"},{"value":"1,25E+00","module":"B6"},{"value":"0,0E+00","module":"C1"},{"value":"8,28E-04","module":"C2"},{"value":"1,48E-03","module":"C3"},{"value":"3,96E-04","module":"C4"},{"value":"-1,30E-01","module":"D"}]},{"parameter":"POCP","unit":"kg NMVOC-eq.","values":[{"value":"3,38E-01","module":"A1"},{"value":"1,63E-03","module":"A2"},{"value":"7,99E-03","module":"A3"},{"value":"2,11E-03","module":"A4"},{"value":"1,58E-05","module":"A5"},{"value":"4,81E-01","module":"B6"},{"value":"0,0E+00","module":"C1"},{"value":"7,02E-04","module":"C2"},{"value":"1,04E-03","module":"C3"},{"value":"4,32E-04","module":"C4"},{"value":"-2,73E-02","module":"D"}]},{"parameter":"ADPE","unit":"kg Sb-eq.","values":[{"value":"1,06E-02","module":"A1"},{"value":"7,45E-06","module":"A2"},{"value":"2,63E-05","module":"A3"},{"value":"2,39E-05","module":"A4"},{"value":"7,87E-08","module":"A5"},{"value":"1,19E-02","module":"B6"},{"value":"0,0E+00","module":"C1"},{"value":"7,96E-06","module":"C2"},{"value":"2,70E-06","module":"C3"},{"value":"4,42E-07","module":"C4"},{"value":"-2,26E-03","module":"D"}]},{"parameter":"ADPF","unit":"MJ","values":[{"value":"1,09E+03","module":"A1"},{"value":"4,46E+00","module":"A2"},{"value":"4,57E+01","module":"A3"},{"value":"1,31E+01","module":"A4"},{"value":"4,53E-02","module":"A5"},{"value":"2,18E+03","module":"B6"},{"value":"0,0E+00","module":"C1"},{"value":"4,36E+00","module":"C2"},{"value":"3,56E+00","module":"C3"},{"value":"1,01E+00","module":"C4"},{"value":"-2,55E+01","module":"D"}]},{"parameter":"WDP","unit":"m3 world-eq.","values":[{"value":"3,97E+03","module":"A1"},{"value":"3,88E+00","module":"A2"},{"value":"5,38E+02","module":"A3"},{"value":"1,26E+01","module":"A4"},{"value":"5,74E-02","module":"A5"},{"value":"3,80E+05","module":"B6"},{"value":"0,0E+00","module":"C1"},{"value":"4,22E+00","module":"C2"},{"value":"2,10E+01","module":"C3"},{"value":"1,08E+01","module":"C4"},{"value":"-1,66E+01","module":"D"}]},{"parameter":"EP-freshwater","unit":"kg P-eq.","values":[{"value":"1,16E-02","module":"A1"},{"value":"2,24E-06","module":"A2"},{"value":"2,39E-04","module":"A3"},{"value":"6,91E-06","module":"A4"},{"value":"2,66E-08","module":"A5"},{"value":"1,15E-02","module":"B6"},{"value":"0,0E+00","module":"C1"},{"value":"2,30E-06","module":"C2"},{"value":"1,66E-05","module":"C3"},{"value":"2,65E-06","module":"C4"},{"value":"-8,06E-04","module":"D"}]},{"parameter":"EP-marine","unit":"kg N-eq.","values":[{"value":"9,08E-02","module":"A1"},{"value":"4,94E-04","module":"A2"},{"value":"2,63E-03","module":"A3"},{"value":"4,92E-04","module":"A4"},{"value":"5,07E-06","module":"A5"},{"value":"1,37E-01","module":"B6"},{"value":"0,0E+00","module":"C1"},{"value":"1,64E-04","module":"C2"},{"value":"3,52E-04","module":"C3"},{"value":"1,53E-04","module":"C4"},{"value":"-6,77E-03","module":"D"}]},{"parameter":"EP-terrestrial","unit":"mol N-eq.","values":[{"value":"1,01E+00","module":"A1"},{"value":"5,50E-03","module":"A2"},{"value":"3,44E-02","module":"A3"},{"value":"5,50E-03","module":"A4"},{"value":"5,49E-05","module":"A5"},{"value":"1,79E+00","module":"B6"},{"value":"0,0E+00","module":"C1"},{"value":"1,83E-03","module":"C2"},{"value":"3,86E-03","module":"C3"},{"value":"1,13E-03","module":"C4"},{"value":"-9,39E-02","module":"D"}]},{"parameter":"GWP-IOBC","unit":"kg CO2-eq.","values":[{"value":"8,39E+01","module":"A1"},{"value":"3,02E-01","module":"A2"},{"value":"4,38E+00","module":"A3"},{"value":"8,65E-01","module":"A4"},{"value":"0,0E+00","module":"A5"},{"value":"1,65E+02","module":"B6"},{"value":"0,0E+00","module":"C1"},{"value":"2,88E-01","module":"C2"},{"value":"1,64E+00","module":"C3"},{"value":"3,45E-02","module":"C4"},{"value":"-2,38E+00","module":"D"}]}],"additional_environmental_impact":[{"parameter":"PM","unit":"disease incidence","values":[{"value":"4,61E-06","module":"A1"},{"value":"1,58E-08","module":"A2"},{"value":"1,76E-07","module":"A3"},{"value":"5,29E-08","module":"A4"},{"value":"2,26E-10","module":"A5"},{"value":"8,96E-06","module":"B6"},{"value":"0,0E+00","module":"C1"},{"value":"1,76E-08","module":"C2"},{"value":"1,58E-08","module":"C3"},{"value":"6,77E-09","module":"C4"},{"value":"-3,24E-07","module":"D"}]},{"parameter":"ETP-fw","unit":"CTUe","values":[{"value":"4,89E+03","module":"A1"},{"value":"3,21E+00","module":"A2"},{"value":"8,01E+01","module":"A3"},{"value":"9,69E+00","module":"A4"},{"value":"6,04E-02","module":"A5"},{"value":"9,94E+03","module":"B6"},{"value":"0,0E+00","module":"C1"},{"value":"3,23E+00","module":"C2"},{"value":"1,45E+01","module":"C3"},{"value":"5,31E+02","module":"C4"},{"value":"-1,03E+03","module":"D"}]},{"parameter":"HTP-c","unit":"CTUh","values":[{"value":"2,16E-07","module":"A1"},{"value":"0,0E+00","module":"A2"},{"value":"1,59E-09","module":"A3"},{"value":"0,0E+00","module":"A4"},{"value":"2,00E-12","module":"A5"},{"value":"4,75E-07","module":"B6"},{"value":"0,0E+00","module":"C1"},{"value":"0,0E+00","module":"C2"},{"value":"2,34E-09","module":"C3"},{"value":"2,59E-10","module":"C4"},{"value":"-1,08E-08","module":"D"}]},{"parameter":"HTP-nc","unit":"CTUh","values":[{"value":"5,16E-06","module":"A1"},{"value":"3,16E-09","module":"A2"},{"value":"5,86E-08","module":"A3"},{"value":"1,06E-08","module":"A4"},{"value":"7,60E-11","module":"A5"},{"value":"1,12E-05","module":"B6"},{"value":"0,0E+00","module":"C1"},{"value":"3,53E-09","module":"C2"},{"value":"1,13E-07","module":"C3"},{"value":"2,53E-09","module":"C4"},{"value":"-6,17E-07","module":"D"}]},{"parameter":"SQP","unit":"unitless","values":[{"value":"3,15E+02","module":"A1"},{"value":"2,80E+00","module":"A2"},{"value":"8,00E+01","module":"A3"},{"value":"9,14E+00","module":"A4"},{"value":"3,04E-02","module":"A5"},{"value":"1,10E+03","module":"B6"},{"value":"0,0E+00","module":"C1"},{"value":"3,05E+00","module":"C2"},{"value":"1,14E+00","module":"C3"},{"value":"2,48E+00","module":"C4"},{"value":"-2,39E+01","module":"D"}]},{"parameter":"IRP","unit":"kBq U235-eq.","values":[{"value":"4,18E+00","module":"A1"},{"value":"1,94E-02","module":"A2"},{"value":"1,93E-01","module":"A3"},{"value":"5,71E-02","module":"A4"},{"value":"1,94E-04","module":"A5"},{"value":"3,96E+01","module":"B6"},{"value":"0,0E+00","module":"C1"},{"value":"1,90E-02","module":"C2"},{"value":"1,68E-02","module":"C3"},{"value":"3,65E-03","module":"C4"},{"value":"-7,47E-02","module":"D"}]}],"resource_use":[{"parameter":"PERE","unit":"MJ","values":[{"value":"1,07E+02","module":"A1"},{"value":"5,96E-02","module":"A2"},{"value":"4,76E+01","module":"A3"},{"value":"1,87E-01","module":"A4"},{"value":"7,45E-04","module":"A5"},{"value":"2,83E+04","module":"B6"},{"value":"0,0E+00","module":"C1"},{"value":"6,24E-02","module":"C2"},{"value":"6,00E-01","module":"C3"},{"value":"2,45E-01","module":"C4"},{"value":"-8,06E+00","module":"D"}]},{"parameter":"PERM","unit":"MJ","values":[{"value":"1,64E+00","module":"A1"},{"value":"0,0E+00","module":"A2"},{"value":"0,0E+00","module":"A3"},{"value":"0,0E+00","module":"A4"},{"value":"-1,64E+00","module":"A5"},{"value":"0,0E+00","module":"B6"},{"value":"0,0E+00","module":"C1"},{"value":"0,0E+00","module":"C2"},{"value":"0,0E+00","module":"C3"},{"value":"0,0E+00","module":"C4"},{"value":"0,0E+00","module":"D"}]},{"parameter":"PERT","unit":"MJ","values":[{"value":"1,09E+02","module":"A1"},{"value":"5,96E-02","module":"A2"},{"value":"4,76E+01","module":"A3"},{"value":"1,87E-01","module":"A4"},{"value":"-1,64E+00","module":"A5"},{"value":"2,83E+04","module":"B6"},{"value":"0,0E+00","module":"C1"},{"value":"6,24E-02","module":"C2"},{"value":"6,00E-01","module":"C3"},{"value":"2,45E-01","module":"C4"},{"value":"-8,06E+00","module":"D"}]},{"parameter":"PENRE","unit":"MJ","values":[{"value":"1,07E+03","module":"A1"},{"value":"4,46E+00","module":"A2"},{"value":"4,57E+01","module":"A3"},{"value":"1,31E+01","module":"A4"},{"value":"4,53E-02","module":"A5"},{"value":"2,19E+03","module":"B6"},{"value":"0,0E+00","module":"C1"},{"value":"4,36E+00","module":"C2"},{"value":"3,56E+00","module":"C3"},{"value":"1,01E+00","module":"C4"},{"value":"-2,55E+01","module":"D"}]},{"parameter":"PENRM","unit":"MJ","values":[{"value":"2,73E+01","module":"A1"},{"value":"0,0E+00","module":"A2"},{"value":"0,0E+00","module":"A3"},{"value":"0,0E+00","module":"A4"},{"value":"0,0E+00","module":"A5"},{"value":"0,0E+00","module":"B6"},{"value":"0,0E+00","module":"C1"},{"value":"0,0E+00","module":"C2"},{"value":"-2,93E+01","module":"C3"},{"value":"0,0E+00","module":"C4"},{"value":"0,0E+00","module":"D"}]},{"parameter":"PENRT","unit":"MJ","values":[{"value":"1,09E+03","module":"A1"},{"value":"4,46E+00","module":"A2"},{"value":"6,05E+01","module":"A3"},{"value":"1,31E+01","module":"A4"},{"value":"4,53E-02","module":"A5"},{"value":"2,19E+03","module":"B6"},{"value":"0,0E+00","module":"C1"},{"value":"4,36E+00","module":"C2"},{"value":"-2,57E+01","module":"C3"},{"value":"1,01E+00","module":"C4"},{"value":"-2,90E+01","module":"D"}]},{"parameter":"SM","unit":"kg","values":[{"value":"5,55E+00","module":"A1"},{"value":"0,0E+00","module":"A2"},{"value":"3,12E-02","module":"A3"},{"value":"0,0E+00","module":"A4"},{"value":"4,59E-05","module":"A5"},{"value":"0,0E+00","module":"B6"},{"value":"0,0E+00","module":"C1"},{"value":"0,0E+00","module":"C2"},{"value":"1,20E-03","module":"C3"},{"value":"9,46E-03","module":"C4"},{"value":"2,78E-01","module":"D"}]},{"parameter":"RSF","unit":"MJ","values":[{"value":"2,22E+00","module":"A1"},{"value":"2,09E-03","module":"A2"},{"value":"1,11E+00","module":"A3"},{"value":"6,70E-03","module":"A4"},{"value":"2,47E-05","module":"A5"},{"value":"2,22E+01","module":"B6"},{"value":"0,0E+00","module":"C1"},{"value":"2,23E-03","module":"C2"},{"value":"1,17E-02","module":"C3"},{"value":"1,51E-03","module":"C4"},{"value":"2,10E-02","module":"D"}]},{"parameter":"NRSF","unit":"MJ","values":[{"value":"1,12E+01","module":"A1"},{"value":"8,41E-03","module":"A2"},{"value":"1,26E+00","module":"A3"},{"value":"2,39E-02","module":"A4"},{"value":"1,02E-04","module":"A5"},{"value":"5,53E+01","module":"B6"},{"value":"0,0E+00","module":"C1"},{"value":"7,98E-03","module":"C2"},{"value":"-2,79E-03","module":"C3"},{"value":"4,49E-02","module":"C4"},{"value":"2,35E-01","module":"D"}]},{"parameter":"FW","unit":"m3","values":[{"value":"8,99E-01","module":"A1"},{"value":"4,46E-04","module":"A2"},{"value":"1,21E-01","module":"A3"},{"value":"1,40E-03","module":"A4"},{"value":"2,14E-05","module":"A5"},{"value":"2,11E+02","module":"B6"},{"value":"0,0E+00","module":"C1"},{"value":"4,66E-04","module":"C2"},{"value":"4,17E-03","module":"C3"},{"value":"9,37E-04","module":"C4"},{"value":"-2,65E-02","module":"D"}]}],"end_of_life_waste":[{"parameter":"HWD","unit":"kg","values":[{"value":"5,07E-01","module":"A1"},{"value":"2,25E-04","module":"A2"},{"value":"3,12E-02","module":"A3"},{"value":"6,74E-04","module":"A4"},{"value":"2,00E-04","module":"A5"},{"value":"1,40E+00","module":"B6"},{"value":"0,0E+00","module":"C1"},{"value":"2,25E-04","module":"C2"},{"value":"8,68E-04","module":"C3"},{"value":"2,64E-01","module":"C4"},{"value":"-1,04E-02","module":"D"}]},{"parameter":"NHWD","unit":"kg","values":[{"value":"1,57E+01","module":"A1"},{"value":"1,91E-01","module":"A2"},{"value":"3,41E-01","module":"A3"},{"value":"6,36E-01","module":"A4"},{"value":"2,26E-03","module":"A5"},{"value":"1,68E+02","module":"B6"},{"value":"0,0E+00","module":"C1"},{"value":"2,12E-01","module":"C2"},{"value":"1,35E-01","module":"C3"},{"value":"1,35E+00","module":"C4"},{"value":"-5,75E-01","module":"D"}]},{"parameter":"RWD","unit":"kg","values":[{"value":"3,38E-03","module":"A1"},{"value":"3,04E-05","module":"A2"},{"value":"1,34E-04","module":"A3"},{"value":"8,91E-05","module":"A4"},{"value":"2,99E-07","module":"A5"},{"value":"1,95E-02","module":"B6"},{"value":"0,0E+00","module":"C1"},{"value":"2,97E-05","module":"C2"},{"value":"1,79E-05","module":"C3"},{"value":"4,07E-06","module":"C4"},{"value":"-6,46E-05","module":"D"}]}],"end_of_life_flow":[{"parameter":"CRU","unit":"kg","values":[{"value":"0,0E+00","module":"A1"},{"value":"0,0E+00","module":"A2"},{"value":"0,0E+00","module":"A3"},{"value":"0,0E+00","module":"A4"},{"value":"0,0E+00","module":"A5"},{"value":"0,0E+00","module":"B6"},{"value":"0,0E+00","module":"C1"},{"value":"0,0E+00","module":"C2"},{"value":"0,0E+00","module":"C3"},{"value":"0,0E+00","module":"C4"},{"value":"0,0E+00","module":"D"}]},{"parameter":"MFR","unit":"kg","values":[{"value":"1,23E-02","module":"A1"},{"value":"0,0E+00","module":"A2"},{"value":"3,51E+00","module":"A3"},{"value":"0,0E+00","module":"A4"},{"value":"1,86E-01","module":"A5"},{"value":"0,0E+00","module":"B6"},{"value":"0,0E+00","module":"C1"},{"value":"0,0E+00","module":"C2"},{"value":"3,29E+00","module":"C3"},{"value":"5,00E-03","module":"C4"},{"value":"2,37E-01","module":"D"}]},{"parameter":"MER","unit":"kg","values":[{"value":"1,06E-03","module":"A1"},{"value":"0,0E+00","module":"A2"},{"value":"1,10E-02","module":"A3"},{"value":"0,0E+00","module":"A4"},{"value":"2,72E-07","module":"A5"},{"value":"0,0E+00","module":"B6"},{"value":"0,0E+00","module":"C1"},{"value":"0,0E+00","module":"C2"},{"value":"1,07E-04","module":"C3"},{"value":"1,17E-04","module":"C4"},{"value":"-5,20E-05","module":"D"}]},{"parameter":"EEE","unit":"MJ","values":[{"value":"3,10E-03","module":"A1"},{"value":"0,0E+00","module":"A2"},{"value":"1,06E-01","module":"A3"},{"value":"0,0E+00","module":"A4"},{"value":"1,14E-02","module":"A5"},{"value":"0,0E+00","module":"B6"},{"value":"0,0E+00","module":"C1"},{"value":"0,0E+00","module":"C2"},{"value":"6,57E-01","module":"C3"},{"value":"1,10E-03","module":"C4"},{"value":"-6,71E-04","module":"D"}]},{"parameter":"EET","unit":"MJ","values":[{"value":"4,70E-02","module":"A1"},{"value":"0,0E+00","module":"A2"},{"value":"1,61E+00","module":"A3"},{"value":"0,0E+00","module":"A4"},{"value":"1,73E-01","module":"A5"},{"value":"0,0E+00","module":"B6"},{"value":"0,0E+00","module":"C1"},{"value":"0,0E+00","module":"C2"},{"value":"9,94E+00","module":"C3"},{"value":"1,67E-02","module":"C4"},{"value":"-1,02E-02","module":"D"}]}]}