{"product_name":"Arena auditorium chair, high backrest","epd_id":"NEPD-2847-1539-EN","compliance":["EN 15804","ISO 14025","ISO 21930"],"producer_name":"Fora Form AS","environmental_impact":[{"parameter":"GWP-total","unit":"kg CO2-eq.","values":[{"value":"6,05E+01","module":"A1-A3"},{"value":"5,03E-01","module":"A4"}]},{"parameter":"ODP","unit":"kg CFC 11-eq.","values":[{"value":"2,56E-06","module":"A1-A3"},{"value":"9,36E-08","module":"A4"}]},{"parameter":"AP","unit":"kg SO2-eq.","values":[{"value":"3,06E-01","module":"A1-A3"},{"value":"1,96E-03","module":"A4"}]},{"parameter":"EP","unit":"kg Phosphat-eq.","values":[{"value":"5,88E-02","module":"A1-A3"},{"value":"3,53E-04","module":"A4"}]},{"parameter":"POCP","unit":"kg Ethen-eq.","values":[{"value":"1,96E-02","module":"A1-A3"},{"value":"8,26E-05","module":"A4"}]},{"parameter":"ADPE","unit":"kg Sb-eq.","values":[{"value":"3,35E-04","module":"A1-A3"},{"value":"1,55E-06","module":"A4"}]},{"parameter":"ADPF","unit":"MJ","values":[{"value":"6,18E+02","module":"A1-A3"},{"value":"7,64E+00","module":"A4"}]},{"parameter":"ADPM","unit":"kg Sb-eq.","values":[{"value":"3,35E-04","module":"A1-A3"},{"value":"1,55E-06","module":"A4"}]}],"additional_environmental_impact":[],"resource_use":[{"parameter":"PERE","unit":"MJ","values":[{"value":"6,90E+01","module":"A1-A3"},{"value":"1,11E-01","module":"A4"}]},{"parameter":"PERM","unit":"MJ","values":[{"value":"1,10E+01","module":"A1-A3"},{"value":"0,0E+00","module":"A4"}]},{"parameter":"PERT","unit":"MJ","values":[{"value":"8,01E+01","module":"A1-A3"},{"value":"1,11E-01","module":"A4"}]},{"parameter":"PENRE","unit":"MJ","values":[{"value":"7,46E+02","module":"A1-A3"},{"value":"7,82E+00","module":"A4"}]},{"parameter":"PENRM","unit":"MJ","values":[{"value":"7,49E+01","module":"A1-A3"},{"value":"0,0E+00","module":"A4"}]},{"parameter":"PENRT","unit":"MJ","values":[{"value":"8,21E+02","module":"A1-A3"},{"value":"7,82E+00","module":"A4"}]},{"parameter":"SM","unit":"kg","values":[{"value":"2,71E-01","module":"A1-A3"},{"value":"0,0E+00","module":"A4"}]},{"parameter":"RSF","unit":"MJ","values":[{"value":"1,59E-05","module":"A1-A3"},{"value":"0,0E+00","module":"A4"}]},{"parameter":"NRSF","unit":"MJ","values":[{"value":"1,63E-02","module":"A1-A3"},{"value":"0,0E+00","module":"A4"}]},{"parameter":"FW","unit":"m3","values":[{"value":"5,25E-01","module":"A1-A3"},{"value":"1,47E-03","module":"A4"}]}],"end_of_life_waste":[{"parameter":"HWD","unit":"kg","values":[{"value":"1,61E-03","module":"A1-A3"},{"value":"4,57E-06","module":"A4"}]},{"parameter":"NHWD","unit":"kg","values":[{"value":"4,02E+01","module":"A1-A3"},{"value":"4,12E-01","module":"A4"}]},{"parameter":"RWD","unit":"kg","values":[{"value":"1,58E-03","module":"A1-A3"},{"value":"5,37E-05","module":"A4"}]}],"end_of_life_flow":[{"parameter":"CRU","unit":"kg","values":[{"value":"0,0E+00","module":"A1-A3"},{"value":"0,0E+00","module":"A4"}]},{"parameter":"MFR","unit":"kg","values":[{"value":"0,0E+00","module":"A1-A3"},{"value":"0,0E+00","module":"A4"}]},{"parameter":"MER","unit":"kg","values":[{"value":"0,0E+00","module":"A1-A3"},{"value":"0,0E+00","module":"A4"}]},{"parameter":"EEE","unit":"MJ","values":[{"value":"0,0E+00","module":"A1-A3"},{"value":"0,0E+00","module":"A4"}]},{"parameter":"EET","unit":"MJ","values":[{"value":"0,0E+00","module":"A1-A3"},{"value":"0,0E+00","module":"A4"}]}]}