{"product_name":"Arena auditorium chair, low backrest","epd_id":"NEPD-2846-1538-EN","compliance":["EN 15804","ISO 14025","ISO 21930"],"producer_name":"Fora Form AS","environmental_impact":[{"parameter":"GWP-total","unit":"kg CO2-eq.","values":[{"value":"5,59E+01","module":"A1-A3"},{"value":"4,59E-01","module":"A4"}]},{"parameter":"ODP","unit":"kg CFC 11-eq.","values":[{"value":"2,33E-06","module":"A1-A3"},{"value":"8,55E-08","module":"A4"}]},{"parameter":"AP","unit":"kg SO2-eq.","values":[{"value":"2,85E-01","module":"A1-A3"},{"value":"1,79E-03","module":"A4"}]},{"parameter":"EP","unit":"kg Phosphat-eq.","values":[{"value":"5,48E-02","module":"A1-A3"},{"value":"3,22E-04","module":"A4"}]},{"parameter":"POCP","unit":"kg Ethen-eq.","values":[{"value":"1,81E-02","module":"A1-A3"},{"value":"7,54E-05","module":"A4"}]},{"parameter":"ADPE","unit":"kg Sb-eq.","values":[{"value":"3,08E-04","module":"A1-A3"},{"value":"1,41E-06","module":"A4"}]},{"parameter":"ADPF","unit":"MJ","values":[{"value":"5,66E+02","module":"A1-A3"},{"value":"6,98E+00","module":"A4"}]},{"parameter":"ADPM","unit":"kg Sb-eq.","values":[{"value":"3,08E-04","module":"A1-A3"},{"value":"1,41E-06","module":"A4"}]}],"additional_environmental_impact":[],"resource_use":[{"parameter":"PERE","unit":"MJ","values":[{"value":"6,42E+01","module":"A1-A3"},{"value":"1,02E-01","module":"A4"}]},{"parameter":"PERM","unit":"MJ","values":[{"value":"1,10E+01","module":"A1-A3"},{"value":"0,0E+00","module":"A4"}]},{"parameter":"PERT","unit":"MJ","values":[{"value":"7,53E+01","module":"A1-A3"},{"value":"1,02E-01","module":"A4"}]},{"parameter":"PENRE","unit":"MJ","values":[{"value":"6,84E+02","module":"A1-A3"},{"value":"7,15E+00","module":"A4"}]},{"parameter":"PENRM","unit":"MJ","values":[{"value":"6,84E+01","module":"A1-A3"},{"value":"0,0E+00","module":"A4"}]},{"parameter":"PENRT","unit":"MJ","values":[{"value":"7,52E+02","module":"A1-A3"},{"value":"7,15E+00","module":"A4"}]},{"parameter":"SM","unit":"kg","values":[{"value":"2,71E-01","module":"A1-A3"},{"value":"0,0E+00","module":"A4"}]},{"parameter":"RSF","unit":"MJ","values":[{"value":"1,59E-05","module":"A1-A3"},{"value":"0,0E+00","module":"A4"}]},{"parameter":"NRSF","unit":"MJ","values":[{"value":"1,63E-02","module":"A1-A3"},{"value":"0,0E+00","module":"A4"}]},{"parameter":"FW","unit":"m3","values":[{"value":"4,70E-01","module":"A1-A3"},{"value":"1,34E-03","module":"A4"}]}],"end_of_life_waste":[{"parameter":"HWD","unit":"kg","values":[{"value":"1,48E-03","module":"A1-A3"},{"value":"4,18E-06","module":"A4"}]},{"parameter":"NHWD","unit":"kg","values":[{"value":"3,72E+01","module":"A1-A3"},{"value":"3,76E-01","module":"A4"}]},{"parameter":"RWD","unit":"kg","values":[{"value":"1,45E-03","module":"A1-A3"},{"value":"4,91E-05","module":"A4"}]}],"end_of_life_flow":[{"parameter":"CRU","unit":"kg","values":[{"value":"0,0E+00","module":"A1-A3"},{"value":"0,0E+00","module":"A4"}]},{"parameter":"MFR","unit":"kg","values":[{"value":"0,0E+00","module":"A1-A3"},{"value":"0,0E+00","module":"A4"}]},{"parameter":"MER","unit":"kg","values":[{"value":"0,0E+00","module":"A1-A3"},{"value":"0,0E+00","module":"A4"}]},{"parameter":"EEE","unit":"MJ","values":[{"value":"0,0E+00","module":"A1-A3"},{"value":"0,0E+00","module":"A4"}]},{"parameter":"EET","unit":"MJ","values":[{"value":"0,0E+00","module":"A1-A3"},{"value":"0,0E+00","module":"A4"}]}]}