{"product_name":"Arena Sport 1200","epd_id":"NEPD-4746-3992-EN","compliance":["EN 15804+A2","ISO 14025","ISO 21930"],"producer_name":"SG Armaturen AS","environmental_impact":[{"parameter":"GWP-total","unit":"kg CO2-eq.","values":[{"value":"5,98E+01","module":"A1"},{"value":"2,04E-01","module":"A2"},{"value":"1,96E+00","module":"A4"},{"value":"3,43E-01","module":"A5"},{"value":"1,08E+02","module":"B6"},{"value":"0,0E+00","module":"C1"},{"value":"3,27E-01","module":"C2"},{"value":"9,23E-01","module":"C3"},{"value":"8,83E-02","module":"C4"},{"value":"-2,63E+00","module":"D"}]},{"parameter":"GWP-fossil","unit":"kg CO2-eq.","values":[{"value":"5,95E+01","module":"A1"},{"value":"2,04E-01","module":"A2"},{"value":"1,96E+00","module":"A4"},{"value":"3,24E-03","module":"A5"},{"value":"1,04E+02","module":"B6"},{"value":"0,0E+00","module":"C1"},{"value":"3,27E-01","module":"C2"},{"value":"9,22E-01","module":"C3"},{"value":"8,79E-02","module":"C4"},{"value":"-2,63E+00","module":"D"}]},{"parameter":"GWP-biogenic","unit":"kg CO2-eq.","values":[{"value":"2,03E-01","module":"A1"},{"value":"8,43E-05","module":"A2"},{"value":"8,12E-04","module":"A4"},{"value":"3,40E-01","module":"A5"},{"value":"2,88E+00","module":"B6"},{"value":"0,0E+00","module":"C1"},{"value":"1,35E-04","module":"C2"},{"value":"7,57E-04","module":"C3"},{"value":"3,58E-05","module":"C4"},{"value":"-4,45E-03","module":"D"}]},{"parameter":"GWP-luluc","unit":"kg CO2-eq.","values":[{"value":"8,70E-02","module":"A1"},{"value":"7,29E-05","module":"A2"},{"value":"6,98E-04","module":"A4"},{"value":"1,07E-06","module":"A5"},{"value":"4,30E-01","module":"B6"},{"value":"0,0E+00","module":"C1"},{"value":"1,16E-04","module":"C2"},{"value":"3,34E-04","module":"C3"},{"value":"3,10E-04","module":"C4"},{"value":"-3,49E-03","module":"D"}]},{"parameter":"ODP","unit":"kg CFC 11-eq.","values":[{"value":"4,68E-06","module":"A1"},{"value":"4,62E-08","module":"A2"},{"value":"4,44E-07","module":"A4"},{"value":"6,83E-10","module":"A5"},{"value":"7,15E-06","module":"B6"},{"value":"0,0E+00","module":"C1"},{"value":"7,41E-08","module":"C2"},{"value":"3,12E-08","module":"C3"},{"value":"7,46E-09","module":"C4"},{"value":"-2,54E-03","module":"D"}]},{"parameter":"AP","unit":"mol H+-eq.","values":[{"value":"4,52E-01","module":"A1"},{"value":"6,13E-04","module":"A2"},{"value":"5,64E-03","module":"A4"},{"value":"1,53E-05","module":"A5"},{"value":"8,15E-01","module":"B6"},{"value":"0,0E+00","module":"C1"},{"value":"9,40E-04","module":"C2"},{"value":"8,42E-04","module":"C3"},{"value":"3,22E-04","module":"C4"},{"value":"-9,65E-02","module":"D"}]},{"parameter":"POCP","unit":"kg NMVOC-eq.","values":[{"value":"2,42E-01","module":"A1"},{"value":"5,16E-04","module":"A2"},{"value":"4,78E-03","module":"A4"},{"value":"1,58E-05","module":"A5"},{"value":"3,13E-01","module":"B6"},{"value":"0,0E+00","module":"C1"},{"value":"7,97E-04","module":"C2"},{"value":"5,84E-04","module":"C3"},{"value":"3,56E-04","module":"C4"},{"value":"-2,46E-02","module":"D"}]},{"parameter":"ADPE","unit":"kg Sb-eq.","values":[{"value":"7,26E-03","module":"A1"},{"value":"5,61E-06","module":"A2"},{"value":"5,42E-05","module":"A4"},{"value":"7,87E-08","module":"A5"},{"value":"7,78E-03","module":"B6"},{"value":"0,0E+00","module":"C1"},{"value":"9,03E-06","module":"C2"},{"value":"1,43E-06","module":"C3"},{"value":"3,54E-07","module":"C4"},{"value":"-1,71E-03","module":"D"}]},{"parameter":"ADPF","unit":"MJ","values":[{"value":"7,68E+02","module":"A1"},{"value":"3,08E+00","module":"A2"},{"value":"2,97E+01","module":"A4"},{"value":"4,53E-02","module":"A5"},{"value":"1,42E+03","module":"B6"},{"value":"0,0E+00","module":"C1"},{"value":"4,94E+00","module":"C2"},{"value":"1,97E+00","module":"C3"},{"value":"8,47E-01","module":"C4"},{"value":"-2,73E+01","module":"D"}]},{"parameter":"WDP","unit":"m3 world-eq.","values":[{"value":"2,89E+03","module":"A1"},{"value":"2,97E+00","module":"A2"},{"value":"2,87E+01","module":"A4"},{"value":"5,74E-02","module":"A5"},{"value":"2,48E+05","module":"B6"},{"value":"0,0E+00","module":"C1"},{"value":"4,78E+00","module":"C2"},{"value":"1,20E+01","module":"C3"},{"value":"1,14E+01","module":"C4"},{"value":"4,24E+01","module":"D"}]},{"parameter":"EP-freshwater","unit":"kg P-eq.","values":[{"value":"8,11E-03","module":"A1"},{"value":"1,63E-06","module":"A2"},{"value":"1,57E-05","module":"A4"},{"value":"2,66E-08","module":"A5"},{"value":"7,50E-03","module":"B6"},{"value":"0,0E+00","module":"C1"},{"value":"2,61E-06","module":"C2"},{"value":"8,70E-06","module":"C3"},{"value":"1,92E-06","module":"C4"},{"value":"-6,16E-04","module":"D"}]},{"parameter":"EP-marine","unit":"kg N-eq.","values":[{"value":"6,42E-02","module":"A1"},{"value":"1,23E-04","module":"A2"},{"value":"1,12E-03","module":"A4"},{"value":"5,07E-06","module":"A5"},{"value":"8,96E-02","module":"B6"},{"value":"0,0E+00","module":"C1"},{"value":"1,86E-04","module":"C2"},{"value":"1,99E-04","module":"C3"},{"value":"1,19E-04","module":"C4"},{"value":"-5,86E-03","module":"D"}]},{"parameter":"EP-terrestrial","unit":"mol N-eq.","values":[{"value":"7,43E-01","module":"A1"},{"value":"1,37E-03","module":"A2"},{"value":"1,25E-02","module":"A4"},{"value":"5,49E-05","module":"A5"},{"value":"1,17E+00","module":"B6"},{"value":"0,0E+00","module":"C1"},{"value":"2,08E-03","module":"C2"},{"value":"2,18E-03","module":"C3"},{"value":"9,81E-04","module":"C4"},{"value":"-7,70E-02","module":"D"}]},{"parameter":"GWP-IOBC","unit":"kg CO2-eq.","values":[{"value":"6,01E+01","module":"A1"},{"value":"2,04E-01","module":"A2"},{"value":"1,96E+00","module":"A4"},{"value":"0,0E+00","module":"A5"},{"value":"1,07E+02","module":"B6"},{"value":"0,0E+00","module":"C1"},{"value":"3,27E-01","module":"C2"},{"value":"9,23E-01","module":"C3"},{"value":"2,82E-02","module":"C4"},{"value":"-3,28E+00","module":"D"}]}],"additional_environmental_impact":[{"parameter":"PM","unit":"disease incidence","values":[{"value":"3,35E-06","module":"A1"},{"value":"1,24E-08","module":"A2"},{"value":"1,20E-07","module":"A4"},{"value":"2,26E-10","module":"A5"},{"value":"5,84E-06","module":"B6"},{"value":"0,0E+00","module":"C1"},{"value":"2,00E-08","module":"C2"},{"value":"8,15E-09","module":"C3"},{"value":"5,61E-09","module":"C4"},{"value":"-3,12E-07","module":"D"}]},{"parameter":"ETP-fw","unit":"CTUe","values":[{"value":"3,55E+03","module":"A1"},{"value":"2,28E+00","module":"A2"},{"value":"2,20E+01","module":"A4"},{"value":"6,04E-02","module":"A5"},{"value":"6,49E+03","module":"B6"},{"value":"0,0E+00","module":"C1"},{"value":"3,66E+00","module":"C2"},{"value":"7,30E+00","module":"C3"},{"value":"7,00E+02","module":"C4"},{"value":"-7,67E+02","module":"D"}]},{"parameter":"HTP-c","unit":"CTUh","values":[{"value":"1,64E-07","module":"A1"},{"value":"0,0E+00","module":"A2"},{"value":"0,0E+00","module":"A4"},{"value":"2,00E-12","module":"A5"},{"value":"3,10E-07","module":"B6"},{"value":"0,0E+00","module":"C1"},{"value":"0,0E+00","module":"C2"},{"value":"1,41E-09","module":"C3"},{"value":"1,93E-10","module":"C4"},{"value":"-1,21E-08","module":"D"}]},{"parameter":"HTP-nc","unit":"CTUh","values":[{"value":"3,64E-06","module":"A1"},{"value":"2,49E-09","module":"A2"},{"value":"2,40E-08","module":"A4"},{"value":"7,60E-11","module":"A5"},{"value":"7,29E-06","module":"B6"},{"value":"0,0E+00","module":"C1"},{"value":"4,00E-09","module":"C2"},{"value":"7,19E-08","module":"C3"},{"value":"1,89E-09","module":"C4"},{"value":"-2,74E-07","module":"D"}]},{"parameter":"SQP","unit":"unitless","values":[{"value":"2,34E+02","module":"A1"},{"value":"2,15E+00","module":"A2"},{"value":"2,07E+01","module":"A4"},{"value":"3,04E-02","module":"A5"},{"value":"7,17E+02","module":"B6"},{"value":"0,0E+00","module":"C1"},{"value":"3,46E+00","module":"C2"},{"value":"5,73E-01","module":"C3"},{"value":"1,93E+00","module":"C4"},{"value":"-1,70E+01","module":"D"}]},{"parameter":"IRP","unit":"kBq U235-eq.","values":[{"value":"2,98E+00","module":"A1"},{"value":"1,35E-02","module":"A2"},{"value":"1,30E-01","module":"A4"},{"value":"1,94E-04","module":"A5"},{"value":"2,58E+01","module":"B6"},{"value":"0,0E+00","module":"C1"},{"value":"2,16E-02","module":"C2"},{"value":"9,31E-03","module":"C3"},{"value":"3,56E-03","module":"C4"},{"value":"-5,04E-02","module":"D"}]}],"resource_use":[{"parameter":"PERE","unit":"MJ","values":[{"value":"7,78E+01","module":"A1"},{"value":"4,40E-02","module":"A2"},{"value":"4,25E-01","module":"A4"},{"value":"7,45E-04","module":"A5"},{"value":"1,84E+04","module":"B6"},{"value":"0,0E+00","module":"C1"},{"value":"7,08E-02","module":"C2"},{"value":"3,23E-01","module":"C3"},{"value":"1,92E-01","module":"C4"},{"value":"-5,84E+00","module":"D"}]},{"parameter":"PERM","unit":"MJ","values":[{"value":"1,64E+00","module":"A1"},{"value":"0,0E+00","module":"A2"},{"value":"0,0E+00","module":"A4"},{"value":"-1,64E+00","module":"A5"},{"value":"0,0E+00","module":"B6"},{"value":"0,0E+00","module":"C1"},{"value":"0,0E+00","module":"C2"},{"value":"0,0E+00","module":"C3"},{"value":"0,0E+00","module":"C4"},{"value":"0,0E+00","module":"D"}]},{"parameter":"PERT","unit":"MJ","values":[{"value":"7,95E+01","module":"A1"},{"value":"4,40E-02","module":"A2"},{"value":"4,25E-01","module":"A4"},{"value":"-1,64E+00","module":"A5"},{"value":"1,84E+04","module":"B6"},{"value":"0,0E+00","module":"C1"},{"value":"7,08E-02","module":"C2"},{"value":"3,23E-01","module":"C3"},{"value":"1,92E-01","module":"C4"},{"value":"-5,84E+00","module":"D"}]},{"parameter":"PENRE","unit":"MJ","values":[{"value":"7,52E+02","module":"A1"},{"value":"3,08E+00","module":"A2"},{"value":"2,97E+01","module":"A4"},{"value":"4,53E-02","module":"A5"},{"value":"1,43E+03","module":"B6"},{"value":"0,0E+00","module":"C1"},{"value":"4,94E+00","module":"C2"},{"value":"1,97E+00","module":"C3"},{"value":"8,47E-01","module":"C4"},{"value":"-2,73E+01","module":"D"}]},{"parameter":"PENRM","unit":"MJ","values":[{"value":"1,67E+01","module":"A1"},{"value":"0,0E+00","module":"A2"},{"value":"0,0E+00","module":"A4"},{"value":"0,0E+00","module":"A5"},{"value":"0,0E+00","module":"B6"},{"value":"0,0E+00","module":"C1"},{"value":"0,0E+00","module":"C2"},{"value":"-1,82E+01","module":"C3"},{"value":"0,0E+00","module":"C4"},{"value":"0,0E+00","module":"D"}]},{"parameter":"PENRT","unit":"MJ","values":[{"value":"7,68E+02","module":"A1"},{"value":"3,08E+00","module":"A2"},{"value":"2,97E+01","module":"A4"},{"value":"4,53E-02","module":"A5"},{"value":"1,43E+03","module":"B6"},{"value":"0,0E+00","module":"C1"},{"value":"4,94E+00","module":"C2"},{"value":"-1,62E+01","module":"C3"},{"value":"8,47E-01","module":"C4"},{"value":"-2,73E+01","module":"D"}]},{"parameter":"SM","unit":"kg","values":[{"value":"3,48E+00","module":"A1"},{"value":"0,0E+00","module":"A2"},{"value":"0,0E+00","module":"A4"},{"value":"0,0E+00","module":"A5"},{"value":"0,0E+00","module":"B6"},{"value":"0,0E+00","module":"C1"},{"value":"0,0E+00","module":"C2"},{"value":"0,0E+00","module":"C3"},{"value":"9,13E-03","module":"C4"},{"value":"3,31E-02","module":"D"}]},{"parameter":"RSF","unit":"MJ","values":[{"value":"1,46E+00","module":"A1"},{"value":"1,57E-03","module":"A2"},{"value":"1,52E-02","module":"A4"},{"value":"2,47E-05","module":"A5"},{"value":"1,45E+01","module":"B6"},{"value":"0,0E+00","module":"C1"},{"value":"2,53E-03","module":"C2"},{"value":"6,11E-03","module":"C3"},{"value":"1,50E-03","module":"C4"},{"value":"5,37E-02","module":"D"}]},{"parameter":"NRSF","unit":"MJ","values":[{"value":"7,08E+00","module":"A1"},{"value":"5,65E-03","module":"A2"},{"value":"5,43E-02","module":"A4"},{"value":"1,02E-04","module":"A5"},{"value":"3,61E+01","module":"B6"},{"value":"0,0E+00","module":"C1"},{"value":"9,05E-03","module":"C2"},{"value":"-7,38E-05","module":"C3"},{"value":"3,04E-02","module":"C4"},{"value":"1,31E+00","module":"D"}]},{"parameter":"FW","unit":"m3","values":[{"value":"6,36E-01","module":"A1"},{"value":"3,29E-04","module":"A2"},{"value":"3,17E-03","module":"A4"},{"value":"2,14E-05","module":"A5"},{"value":"1,38E+02","module":"B6"},{"value":"0,0E+00","module":"C1"},{"value":"5,29E-04","module":"C2"},{"value":"2,32E-03","module":"C3"},{"value":"8,32E-04","module":"C4"},{"value":"-2,00E-02","module":"D"}]}],"end_of_life_waste":[{"parameter":"HWD","unit":"kg","values":[{"value":"3,71E-01","module":"A1"},{"value":"1,59E-04","module":"A2"},{"value":"1,53E-03","module":"A4"},{"value":"0,0E+00","module":"A5"},{"value":"9,14E-01","module":"B6"},{"value":"0,0E+00","module":"C1"},{"value":"2,55E-04","module":"C2"},{"value":"3,42E-05","module":"C3"},{"value":"2,03E-01","module":"C4"},{"value":"-1,27E-02","module":"D"}]},{"parameter":"NHWD","unit":"kg","values":[{"value":"1,16E+01","module":"A1"},{"value":"1,49E-01","module":"A2"},{"value":"1,44E+00","module":"A4"},{"value":"2,00E-01","module":"A5"},{"value":"1,10E+02","module":"B6"},{"value":"0,0E+00","module":"C1"},{"value":"2,40E-01","module":"C2"},{"value":"1,43E-01","module":"C3"},{"value":"1,42E+00","module":"C4"},{"value":"-8,31E-01","module":"D"}]},{"parameter":"RWD","unit":"kg","values":[{"value":"2,44E-03","module":"A1"},{"value":"2,10E-05","module":"A2"},{"value":"2,02E-04","module":"A4"},{"value":"0,0E+00","module":"A5"},{"value":"1,27E-02","module":"B6"},{"value":"0,0E+00","module":"C1"},{"value":"3,37E-05","module":"C2"},{"value":"1,77E-06","module":"C3"},{"value":"3,01E-06","module":"C4"},{"value":"-4,39E-05","module":"D"}]}],"end_of_life_flow":[{"parameter":"CRU","unit":"kg","values":[{"value":"0,0E+00","module":"A1"},{"value":"0,0E+00","module":"A2"},{"value":"0,0E+00","module":"A4"},{"value":"0,0E+00","module":"A5"},{"value":"0,0E+00","module":"B6"},{"value":"0,0E+00","module":"C1"},{"value":"0,0E+00","module":"C2"},{"value":"0,0E+00","module":"C3"},{"value":"0,0E+00","module":"C4"},{"value":"0,0E+00","module":"D"}]},{"parameter":"MFR","unit":"kg","values":[{"value":"0,0E+00","module":"A1"},{"value":"0,0E+00","module":"A2"},{"value":"0,0E+00","module":"A4"},{"value":"1,86E-01","module":"A5"},{"value":"0,0E+00","module":"B6"},{"value":"0,0E+00","module":"C1"},{"value":"0,0E+00","module":"C2"},{"value":"4,41E+00","module":"C3"},{"value":"3,37E-05","module":"C4"},{"value":"-1,30E-03","module":"D"}]},{"parameter":"MER","unit":"kg","values":[{"value":"0,0E+00","module":"A1"},{"value":"0,0E+00","module":"A2"},{"value":"0,0E+00","module":"A4"},{"value":"1,40E-02","module":"A5"},{"value":"0,0E+00","module":"B6"},{"value":"0,0E+00","module":"C1"},{"value":"0,0E+00","module":"C2"},{"value":"3,55E-01","module":"C3"},{"value":"1,43E-04","module":"C4"},{"value":"-1,71E-04","module":"D"}]},{"parameter":"EEE","unit":"MJ","values":[{"value":"0,0E+00","module":"A1"},{"value":"0,0E+00","module":"A2"},{"value":"0,0E+00","module":"A4"},{"value":"1,14E-02","module":"A5"},{"value":"0,0E+00","module":"B6"},{"value":"0,0E+00","module":"C1"},{"value":"0,0E+00","module":"C2"},{"value":"3,98E-01","module":"C3"},{"value":"1,30E-03","module":"C4"},{"value":"-4,18E-04","module":"D"}]},{"parameter":"EET","unit":"MJ","values":[{"value":"0,0E+00","module":"A1"},{"value":"0,0E+00","module":"A2"},{"value":"0,0E+00","module":"A4"},{"value":"1,73E-01","module":"A5"},{"value":"0,0E+00","module":"B6"},{"value":"0,0E+00","module":"C1"},{"value":"0,0E+00","module":"C2"},{"value":"6,02E+00","module":"C3"},{"value":"1,97E-02","module":"C4"},{"value":"-6,33E-03","module":"D"}]}]}