{"product_name":"ARFEC4210WLL Air Curtain Arden","epd_id":"NEPD-8893-8555","compliance":["EN 15804+A2","ISO 14025","ISO 21930"],"producer_name":"Frico AB","environmental_impact":[{"parameter":"GWP-total","unit":"kg CO2-eq.","values":[{"value":"2,86E+02","module":"A1-A3"},{"value":"1,44E+00","module":"A4"},{"value":"6,86E-02","module":"C1"},{"value":"2,40E-01","module":"C2"},{"value":"7,11E+00","module":"C3"},{"value":"3,04E-01","module":"C4"},{"value":"-6,60E+01","module":"D"}]},{"parameter":"GWP-fossil","unit":"kg CO2-eq.","values":[{"value":"2,83E+02","module":"A1-A3"},{"value":"1,44E+00","module":"A4"},{"value":"6,86E-02","module":"C1"},{"value":"2,40E-01","module":"C2"},{"value":"7,11E+00","module":"C3"},{"value":"3,04E-01","module":"C4"},{"value":"-6,52E+01","module":"D"}]},{"parameter":"GWP-biogenic","unit":"kg CO2-eq.","values":[{"value":"1,65E+00","module":"A1-A3"},{"value":"6,17E-04","module":"A4"},{"value":"1,29E-05","module":"C1"},{"value":"1,03E-04","module":"C2"},{"value":"1,89E-03","module":"C3"},{"value":"1,05E-04","module":"C4"},{"value":"-1,98E-01","module":"D"}]},{"parameter":"GWP-luluc","unit":"kg CO2-eq.","values":[{"value":"1,44E+00","module":"A1-A3"},{"value":"4,39E-04","module":"A4"},{"value":"5,40E-06","module":"C1"},{"value":"7,31E-05","module":"C2"},{"value":"1,95E-04","module":"C3"},{"value":"2,37E-05","module":"C4"},{"value":"-6,30E-01","module":"D"}]},{"parameter":"ODP","unit":"kg CFC 11-eq.","values":[{"value":"2,27E-05","module":"A1-A3"},{"value":"3,47E-07","module":"A4"},{"value":"1,48E-08","module":"C1"},{"value":"5,79E-08","module":"C2"},{"value":"8,61E-08","module":"C3"},{"value":"1,91E-08","module":"C4"},{"value":"-1,88E-02","module":"D"}]},{"parameter":"AP","unit":"mol H+-eq.","values":[{"value":"3,36E+00","module":"A1-A3"},{"value":"4,64E-03","module":"A4"},{"value":"7,17E-04","module":"C1"},{"value":"7,73E-04","module":"C2"},{"value":"2,72E-03","module":"C3"},{"value":"4,75E-04","module":"C4"},{"value":"-1,73E+00","module":"D"}]},{"parameter":"POCP","unit":"kg NMVOC-eq.","values":[{"value":"1,29E+00","module":"A1-A3"},{"value":"4,45E-03","module":"A4"},{"value":"9,55E-04","module":"C1"},{"value":"7,41E-04","module":"C2"},{"value":"2,77E-03","module":"C3"},{"value":"5,55E-04","module":"C4"},{"value":"-4,68E-01","module":"D"}]},{"parameter":"ADPE","unit":"kg Sb-eq.","values":[{"value":"1,43E-01","module":"A1-A3"},{"value":"2,57E-05","module":"A4"},{"value":"1,05E-07","module":"C1"},{"value":"4,28E-06","module":"C2"},{"value":"3,10E-06","module":"C3"},{"value":"6,89E-07","module":"C4"},{"value":"-8,16E-03","module":"D"}]},{"parameter":"ADPF","unit":"MJ","values":[{"value":"3,72E+03","module":"A1-A3"},{"value":"2,34E+01","module":"A4"},{"value":"9,44E-01","module":"C1"},{"value":"3,90E+00","module":"C2"},{"value":"3,76E+00","module":"C3"},{"value":"1,42E+00","module":"C4"},{"value":"-6,90E+02","module":"D"}]},{"parameter":"WDP","unit":"m3 world-eq.","values":[{"value":"4,32E+04","module":"A1-A3"},{"value":"1,79E+01","module":"A4"},{"value":"2,00E-01","module":"C1"},{"value":"2,99E+00","module":"C2"},{"value":"2,53E+01","module":"C3"},{"value":"1,03E+01","module":"C4"},{"value":"-1,64E+04","module":"D"}]},{"parameter":"EP-freshwater","unit":"kg P-eq.","values":[{"value":"2,33E-02","module":"A1-A3"},{"value":"1,15E-05","module":"A4"},{"value":"2,50E-07","module":"C1"},{"value":"1,91E-06","module":"C2"},{"value":"1,62E-05","module":"C3"},{"value":"1,09E-06","module":"C4"},{"value":"-1,21E-02","module":"D"}]},{"parameter":"EP-marine","unit":"kg N-eq.","values":[{"value":"3,38E-01","module":"A1-A3"},{"value":"1,02E-03","module":"A4"},{"value":"3,17E-04","module":"C1"},{"value":"1,69E-04","module":"C2"},{"value":"1,10E-03","module":"C3"},{"value":"2,64E-04","module":"C4"},{"value":"-1,10E-01","module":"D"}]},{"parameter":"EP-terrestrial","unit":"mol N-eq.","values":[{"value":"7,18E+00","module":"A1-A3"},{"value":"1,13E-02","module":"A4"},{"value":"3,47E-03","module":"C1"},{"value":"1,89E-03","module":"C2"},{"value":"1,12E-02","module":"C3"},{"value":"1,78E-03","module":"C4"},{"value":"-1,45E+00","module":"D"}]},{"parameter":"GWP-IOBC","unit":"kg CO2-eq.","values":[{"value":"2,85E+02","module":"A1-A3"},{"value":"1,44E+00","module":"A4"},{"value":"6,86E-02","module":"C1"},{"value":"2,40E-01","module":"C2"},{"value":"7,11E+00","module":"C3"},{"value":"3,04E-01","module":"C4"},{"value":"-7,26E+01","module":"D"}]}],"additional_environmental_impact":[{"parameter":"PM","unit":"disease incidence","values":[{"value":"6,17E-04","module":"A1-A3"},{"value":"1,32E-07","module":"A4"},{"value":"1,90E-08","module":"C1"},{"value":"2,20E-08","module":"C2"},{"value":"2,07E-08","module":"C3"},{"value":"8,22E-09","module":"C4"},{"value":"-7,19E-06","module":"D"}]},{"parameter":"ETP-fw","unit":"CTUe","values":[{"value":"2,36E+04","module":"A1-A3"},{"value":"1,71E+01","module":"A4"},{"value":"5,16E-01","module":"C1"},{"value":"2,85E+00","module":"C2"},{"value":"2,69E+01","module":"C3"},{"value":"1,98E+02","module":"C4"},{"value":"-1,47E+04","module":"D"}]},{"parameter":"HTP-c","unit":"CTUh","values":[{"value":"1,53E-06","module":"A1-A3"},{"value":"0,0E+00","module":"A4"},{"value":"0,0E+00","module":"C1"},{"value":"0,0E+00","module":"C2"},{"value":"8,56E-10","module":"C3"},{"value":"1,21E-08","module":"C4"},{"value":"-3,81E-07","module":"D"}]},{"parameter":"HTP-nc","unit":"CTUh","values":[{"value":"3,34E-05","module":"A1-A3"},{"value":"1,65E-08","module":"A4"},{"value":"4,68E-10","module":"C1"},{"value":"2,76E-09","module":"C2"},{"value":"1,79E-08","module":"C3"},{"value":"8,27E-07","module":"C4"},{"value":"-1,38E-05","module":"D"}]},{"parameter":"SQP","unit":"unitless","values":[{"value":"1,18E+03","module":"A1-A3"},{"value":"2,68E+01","module":"A4"},{"value":"1,20E-01","module":"C1"},{"value":"4,47E+00","module":"C2"},{"value":"1,30E+00","module":"C3"},{"value":"4,63E+00","module":"C4"},{"value":"-2,06E+02","module":"D"}]},{"parameter":"IRP","unit":"kBq U235-eq.","values":[{"value":"1,43E+01","module":"A1-A3"},{"value":"1,02E-01","module":"A4"},{"value":"4,04E-03","module":"C1"},{"value":"1,70E-02","module":"C2"},{"value":"1,59E-02","module":"C3"},{"value":"6,65E-03","module":"C4"},{"value":"-1,78E+00","module":"D"}]}],"resource_use":[{"parameter":"PERE","unit":"MJ","values":[{"value":"5,02E+02","module":"A1-A3"},{"value":"2,94E-01","module":"A4"},{"value":"5,10E-03","module":"C1"},{"value":"4,90E-02","module":"C2"},{"value":"5,63E-01","module":"C3"},{"value":"6,53E-02","module":"C4"},{"value":"-2,15E+02","module":"D"}]},{"parameter":"PERM","unit":"MJ","values":[{"value":"0,0E+00","module":"A1-A3"},{"value":"0,0E+00","module":"A4"},{"value":"0,0E+00","module":"C1"},{"value":"0,0E+00","module":"C2"},{"value":"0,0E+00","module":"C3"},{"value":"0,0E+00","module":"C4"},{"value":"0,0E+00","module":"D"}]},{"parameter":"PERT","unit":"MJ","values":[{"value":"5,02E+02","module":"A1-A3"},{"value":"2,94E-01","module":"A4"},{"value":"5,10E-03","module":"C1"},{"value":"4,90E-02","module":"C2"},{"value":"5,63E-01","module":"C3"},{"value":"6,53E-02","module":"C4"},{"value":"-2,15E+02","module":"D"}]},{"parameter":"PENRE","unit":"MJ","values":[{"value":"3,58E+03","module":"A1-A3"},{"value":"2,34E+01","module":"A4"},{"value":"9,44E-01","module":"C1"},{"value":"3,90E+00","module":"C2"},{"value":"3,76E+00","module":"C3"},{"value":"1,42E+00","module":"C4"},{"value":"-6,90E+02","module":"D"}]},{"parameter":"PENRM","unit":"MJ","values":[{"value":"1,27E+02","module":"A1-A3"},{"value":"0,0E+00","module":"A4"},{"value":"0,0E+00","module":"C1"},{"value":"0,0E+00","module":"C2"},{"value":"-1,22E+02","module":"C3"},{"value":"0,0E+00","module":"C4"},{"value":"0,0E+00","module":"D"}]},{"parameter":"PENRT","unit":"MJ","values":[{"value":"3,71E+03","module":"A1-A3"},{"value":"2,34E+01","module":"A4"},{"value":"9,44E-01","module":"C1"},{"value":"3,90E+00","module":"C2"},{"value":"-1,18E+02","module":"C3"},{"value":"1,42E+00","module":"C4"},{"value":"-6,90E+02","module":"D"}]},{"parameter":"SM","unit":"kg","values":[{"value":"2,54E+01","module":"A1-A3"},{"value":"0,0E+00","module":"A4"},{"value":"4,63E-04","module":"C1"},{"value":"0,0E+00","module":"C2"},{"value":"8,27E-05","module":"C3"},{"value":"3,69E-05","module":"C4"},{"value":"2,42E+00","module":"D"}]},{"parameter":"RSF","unit":"MJ","values":[{"value":"5,40E+00","module":"A1-A3"},{"value":"1,03E-02","module":"A4"},{"value":"1,26E-04","module":"C1"},{"value":"1,72E-03","module":"C2"},{"value":"1,23E-02","module":"C3"},{"value":"1,43E-03","module":"C4"},{"value":"1,07E+00","module":"D"}]},{"parameter":"NRSF","unit":"MJ","values":[{"value":"1,95E+01","module":"A1-A3"},{"value":"3,45E-02","module":"A4"},{"value":"1,85E-03","module":"C1"},{"value":"5,75E-03","module":"C2"},{"value":"-1,06E-04","module":"C3"},{"value":"1,08E-02","module":"C4"},{"value":"2,57E+01","module":"D"}]},{"parameter":"FW","unit":"m3","values":[{"value":"3,84E+00","module":"A1-A3"},{"value":"2,66E-03","module":"A4"},{"value":"4,86E-05","module":"C1"},{"value":"4,44E-04","module":"C2"},{"value":"1,26E-02","module":"C3"},{"value":"2,18E-03","module":"C4"},{"value":"-1,08E+00","module":"D"}]}],"end_of_life_waste":[{"parameter":"HWD","unit":"kg","values":[{"value":"2,99E+00","module":"A1-A3"},{"value":"1,28E-03","module":"A4"},{"value":"2,78E-05","module":"C1"},{"value":"2,13E-04","module":"C2"},{"value":"1,04E-03","module":"C3"},{"value":"6,97E-02","module":"C4"},{"value":"-9,06E-02","module":"D"}]},{"parameter":"NHWD","unit":"kg","values":[{"value":"9,62E+01","module":"A1-A3"},{"value":"2,03E+00","module":"A4"},{"value":"1,12E-03","module":"C1"},{"value":"3,39E-01","module":"C2"},{"value":"4,17E-01","module":"C3"},{"value":"6,54E+00","module":"C4"},{"value":"-2,35E+01","module":"D"}]},{"parameter":"RWD","unit":"kg","values":[{"value":"1,11E-02","module":"A1-A3"},{"value":"1,60E-04","module":"A4"},{"value":"6,55E-06","module":"C1"},{"value":"2,66E-05","module":"C2"},{"value":"1,56E-06","module":"C3"},{"value":"2,59E-06","module":"C4"},{"value":"-1,68E-03","module":"D"}]}],"end_of_life_flow":[{"parameter":"CRU","unit":"kg","values":[{"value":"0,0E+00","module":"A1-A3"},{"value":"0,0E+00","module":"A4"},{"value":"0,0E+00","module":"C1"},{"value":"0,0E+00","module":"C2"},{"value":"0,0E+00","module":"C3"},{"value":"0,0E+00","module":"C4"},{"value":"0,0E+00","module":"D"}]},{"parameter":"MFR","unit":"kg","values":[{"value":"1,24E+01","module":"A1-A3"},{"value":"0,0E+00","module":"A4"},{"value":"4,55E-04","module":"C1"},{"value":"0,0E+00","module":"C2"},{"value":"4,35E+01","module":"C3"},{"value":"8,12E-05","module":"C4"},{"value":"-9,47E-02","module":"D"}]},{"parameter":"MER","unit":"kg","values":[{"value":"2,98E+00","module":"A1-A3"},{"value":"0,0E+00","module":"A4"},{"value":"1,41E-06","module":"C1"},{"value":"0,0E+00","module":"C2"},{"value":"2,30E+00","module":"C3"},{"value":"2,23E-06","module":"C4"},{"value":"-1,25E-02","module":"D"}]},{"parameter":"EEE","unit":"MJ","values":[{"value":"1,71E+00","module":"A1-A3"},{"value":"0,0E+00","module":"A4"},{"value":"4,84E-06","module":"C1"},{"value":"0,0E+00","module":"C2"},{"value":"3,11E+00","module":"C3"},{"value":"8,12E-05","module":"C4"},{"value":"-3,05E-02","module":"D"}]},{"parameter":"EET","unit":"MJ","values":[{"value":"2,59E+01","module":"A1-A3"},{"value":"0,0E+00","module":"A4"},{"value":"7,32E-05","module":"C1"},{"value":"0,0E+00","module":"C2"},{"value":"4,71E+01","module":"C3"},{"value":"1,23E-03","module":"C4"},{"value":"-4,62E-01","module":"D"}]}]}