{"product_name":"ArmaPET Eco50","epd_id":"EPD-ARM-20220389-IBA1-EN","compliance":["DIN EN 15804+A2","ISO 14025"],"producer_name":"Armacell International S.A.","environmental_impact":[{"parameter":"GWP-total","unit":"kg CO2-eq","values":[{"value":"3,48E+01","module":"A1-A3"},{"value":"1,98E+00","module":"A4"},{"value":"6,22E+00","module":"A5"},{"value":"5,44E-02","module":"C1"},{"value":"1,88E-01","module":"C2"},{"value":"1,63E+00","module":"C3"},{"value":"5,96E+00","module":"C4"},{"value":"-2,76E+01","module":"D"}]},{"parameter":"GWP-fossil","unit":"kg CO2-eq","values":[{"value":"3,96E+01","module":"A1-A3"},{"value":"1,96E+00","module":"A4"},{"value":"8,41E-01","module":"A5"},{"value":"5,44E-02","module":"C1"},{"value":"1,86E-01","module":"C2"},{"value":"1,63E+00","module":"C3"},{"value":"5,96E+00","module":"C4"},{"value":"-2,76E+01","module":"D"}]},{"parameter":"GWP-biogenic","unit":"kg CO2-eq","values":[{"value":"-5,38E+00","module":"A1-A3"},{"value":"0,0E+00","module":"A4"},{"value":"5,38E+00","module":"A5"},{"value":"0,0E+00","module":"C1"},{"value":"0,0E+00","module":"C2"},{"value":"0,0E+00","module":"C3"},{"value":"0,0E+00","module":"C4"},{"value":"0,0E+00","module":"D"}]},{"parameter":"GWP-luluc","unit":"kg CO2-eq","values":[{"value":"5,20E-01","module":"A1-A3"},{"value":"1,80E-02","module":"A4"},{"value":"-1,54E-04","module":"A5"},{"value":"5,84E-06","module":"C1"},{"value":"1,70E-03","module":"C2"},{"value":"1,15E-03","module":"C3"},{"value":"7,48E-06","module":"C4"},{"value":"-3,20E-02","module":"D"}]},{"parameter":"ODP","unit":"kg CFC11-eq","values":[{"value":"1,06E-06","module":"A1-A3"},{"value":"1,70E-13","module":"A4"},{"value":"-1,32E-11","module":"A5"},{"value":"9,92E-13","module":"C1"},{"value":"1,60E-14","module":"C2"},{"value":"2,75E-11","module":"C3"},{"value":"3,81E-13","module":"C4"},{"value":"-9,30E-07","module":"D"}]},{"parameter":"AP","unit":"mol H^(+)-eq","values":[{"value":"1,28E-01","module":"A1-A3"},{"value":"2,13E-03","module":"A4"},{"value":"-1,84E-03","module":"A5"},{"value":"1,15E-04","module":"C1"},{"value":"2,20E-04","module":"C2"},{"value":"3,85E-03","module":"C3"},{"value":"5,69E-04","module":"C4"},{"value":"-1,03E-01","module":"D"}]},{"parameter":"POCP","unit":"kg NMVOC-eq","values":[{"value":"7,32E-01","module":"A1-A3"},{"value":"1,86E-03","module":"A4"},{"value":"-1,84E-03","module":"A5"},{"value":"7,33E-05","module":"C1"},{"value":"1,89E-04","module":"C2"},{"value":"2,87E-03","module":"C3"},{"value":"4,50E-04","module":"C4"},{"value":"-9,20E-02","module":"D"}]},{"parameter":"ADPE","unit":"kg Sb-eq","values":[{"value":"1,93E-04","module":"A1-A3"},{"value":"1,25E-07","module":"A4"},{"value":"-7,74E-08","module":"A5"},{"value":"8,34E-09","module":"C1"},{"value":"1,18E-08","module":"C2"},{"value":"3,71E-07","module":"C3"},{"value":"3,56E-09","module":"C4"},{"value":"-1,64E-04","module":"D"}]},{"parameter":"ADPF","unit":"MJ","values":[{"value":"1,03E+03","module":"A1-A3"},{"value":"2,64E+01","module":"A4"},{"value":"-5,38E+01","module":"A5"},{"value":"1,13E+00","module":"C1"},{"value":"2,49E+00","module":"C2"},{"value":"3,37E+01","module":"C3"},{"value":"9,64E-01","module":"C4"},{"value":"-4,73E+02","module":"D"}]},{"parameter":"WDP","unit":"m^3 world-eq deprived","values":[{"value":"8,99E+00","module":"A1-A3"},{"value":"2,23E-02","module":"A4"},{"value":"7,30E-01","module":"A5"},{"value":"1,20E-02","module":"C1"},{"value":"2,11E-03","module":"C2"},{"value":"3,55E-01","module":"C3"},{"value":"5,30E-01","module":"C4"},{"value":"-9,66E+00","module":"D"}]},{"parameter":"EP-freshwater","unit":"kg P-eq","values":[{"value":"1,17E-02","module":"A1-A3"},{"value":"7,07E-06","module":"A4"},{"value":"-1,29E-06","module":"A5"},{"value":"2,01E-07","module":"C1"},{"value":"6,68E-07","module":"C2"},{"value":"5,97E-06","module":"C3"},{"value":"9,02E-08","module":"C4"},{"value":"-1,04E-02","module":"D"}]},{"parameter":"EP-marine","unit":"kg N-eq","values":[{"value":"4,94E-02","module":"A1-A3"},{"value":"7,19E-04","module":"A4"},{"value":"-6,34E-04","module":"A5"},{"value":"2,75E-05","module":"C1"},{"value":"7,48E-05","module":"C2"},{"value":"1,07E-03","module":"C3"},{"value":"1,61E-04","module":"C4"},{"value":"-3,13E-02","module":"D"}]},{"parameter":"EP-terrestrial","unit":"mol N-eq","values":[{"value":"3,58E-01","module":"A1-A3"},{"value":"8,51E-03","module":"A4"},{"value":"-5,39E-03","module":"A5"},{"value":"2,87E-04","module":"C1"},{"value":"9,04E-04","module":"C2"},{"value":"1,14E-02","module":"C3"},{"value":"2,74E-03","module":"C4"},{"value":"-2,53E-01","module":"D"}]}],"additional_environmental_impact":[{"parameter":"PM","unit":"Disease incidence","values":[{"value":null,"module":"A1-A3"},{"value":null,"module":"A4"},{"value":null,"module":"A5"},{"value":null,"module":"C1"},{"value":null,"module":"C2"},{"value":null,"module":"C3"},{"value":null,"module":"C4"},{"value":null,"module":"D"}]},{"parameter":"ETP-fw","unit":"CTUe","values":[{"value":null,"module":"A1-A3"},{"value":null,"module":"A4"},{"value":null,"module":"A5"},{"value":null,"module":"C1"},{"value":null,"module":"C2"},{"value":null,"module":"C3"},{"value":null,"module":"C4"},{"value":null,"module":"D"}]},{"parameter":"HTP-c","unit":"CTUh","values":[{"value":null,"module":"A1-A3"},{"value":null,"module":"A4"},{"value":null,"module":"A5"},{"value":null,"module":"C1"},{"value":null,"module":"C2"},{"value":null,"module":"C3"},{"value":null,"module":"C4"},{"value":null,"module":"D"}]},{"parameter":"HTP-nc","unit":"CTUh","values":[{"value":null,"module":"A1-A3"},{"value":null,"module":"A4"},{"value":null,"module":"A5"},{"value":null,"module":"C1"},{"value":null,"module":"C2"},{"value":null,"module":"C3"},{"value":null,"module":"C4"},{"value":null,"module":"D"}]},{"parameter":"SQP","unit":"SQP","values":[{"value":null,"module":"A1-A3"},{"value":null,"module":"A4"},{"value":null,"module":"A5"},{"value":null,"module":"C1"},{"value":null,"module":"C2"},{"value":null,"module":"C3"},{"value":null,"module":"C4"},{"value":null,"module":"D"}]}],"resource_use":[{"parameter":"PERE","unit":"MJ","values":[{"value":"3,75E+02","module":"A1-A3"},{"value":"1,87E+00","module":"A4"},{"value":"-3,85E+00","module":"A5"},{"value":"6,76E-01","module":"C1"},{"value":"1,76E-01","module":"C2"},{"value":"1,89E+01","module":"C3"},{"value":"2,45E-01","module":"C4"},{"value":"-5,86E+01","module":"D"}]},{"parameter":"PERM","unit":"MJ","values":[{"value":"7,64E+00","module":"A1-A3"},{"value":"0,0E+00","module":"A4"},{"value":"0,0E+00","module":"A5"},{"value":"0,0E+00","module":"C1"},{"value":"0,0E+00","module":"C2"},{"value":"0,0E+00","module":"C3"},{"value":"0,0E+00","module":"C4"},{"value":"0,0E+00","module":"D"}]},{"parameter":"PERT","unit":"MJ","values":[{"value":"3,75E+02","module":"A1-A3"},{"value":"1,87E+00","module":"A4"},{"value":"-3,85E+00","module":"A5"},{"value":"6,76E-01","module":"C1"},{"value":"1,76E-01","module":"C2"},{"value":"1,89E+01","module":"C3"},{"value":"2,45E-01","module":"C4"},{"value":"-5,86E+01","module":"D"}]},{"parameter":"PENRE","unit":"MJ","values":[{"value":"1,03E+03","module":"A1-A3"},{"value":"2,64E+01","module":"A4"},{"value":"-5,38E+01","module":"A5"},{"value":"1,13E+00","module":"C1"},{"value":"2,50E+00","module":"C2"},{"value":"3,37E+01","module":"C3"},{"value":"9,64E-01","module":"C4"},{"value":"-4,73E+02","module":"D"}]},{"parameter":"PENRM","unit":"MJ","values":[{"value":"4,39E+00","module":"A1-A3"},{"value":"0,0E+00","module":"A4"},{"value":"0,0E+00","module":"A5"},{"value":"0,0E+00","module":"C1"},{"value":"0,0E+00","module":"C2"},{"value":"0,0E+00","module":"C3"},{"value":"0,0E+00","module":"C4"},{"value":"0,0E+00","module":"D"}]},{"parameter":"PENRT","unit":"MJ","values":[{"value":"1,03E+03","module":"A1-A3"},{"value":"2,64E+01","module":"A4"},{"value":"-5,38E+01","module":"A5"},{"value":"1,13E+00","module":"C1"},{"value":"2,50E+00","module":"C2"},{"value":"3,37E+01","module":"C3"},{"value":"9,64E-01","module":"C4"},{"value":"-4,73E+02","module":"D"}]},{"parameter":"SM","unit":"kg","values":[{"value":"2,31E+01","module":"A1-A3"},{"value":"0,0E+00","module":"A4"},{"value":"0,0E+00","module":"A5"},{"value":"0,0E+00","module":"C1"},{"value":"0,0E+00","module":"C2"},{"value":"0,0E+00","module":"C3"},{"value":"0,0E+00","module":"C4"},{"value":"0,0E+00","module":"D"}]},{"parameter":"RSF","unit":"MJ","values":[{"value":"0,0E+00","module":"A1-A3"},{"value":"0,0E+00","module":"A4"},{"value":"0,0E+00","module":"A5"},{"value":"0,0E+00","module":"C1"},{"value":"0,0E+00","module":"C2"},{"value":"0,0E+00","module":"C3"},{"value":"0,0E+00","module":"C4"},{"value":"0,0E+00","module":"D"}]},{"parameter":"NRSF","unit":"MJ","values":[{"value":"0,0E+00","module":"A1-A3"},{"value":"0,0E+00","module":"A4"},{"value":"0,0E+00","module":"A5"},{"value":"0,0E+00","module":"C1"},{"value":"0,0E+00","module":"C2"},{"value":"0,0E+00","module":"C3"},{"value":"0,0E+00","module":"C4"},{"value":"0,0E+00","module":"D"}]},{"parameter":"FW","unit":"m^3","values":[{"value":"3,12E-01","module":"A1-A3"},{"value":"2,06E-03","module":"A4"},{"value":"1,28E-02","module":"A5"},{"value":"5,46E-04","module":"C1"},{"value":"1,94E-04","module":"C2"},{"value":"1,58E-02","module":"C3"},{"value":"1,25E-02","module":"C4"},{"value":"-2,29E-01","module":"D"}]}],"end_of_life_waste":[{"parameter":"HWD","unit":"kg","values":[{"value":"1,01E-06","module":"A1-A3"},{"value":"9,78E-11","module":"A4"},{"value":"-6,12E-09","module":"A5"},{"value":"-8,86E-11","module":"C1"},{"value":"9,24E-12","module":"C2"},{"value":"-2,44E-09","module":"C3"},{"value":"2,21E-11","module":"C4"},{"value":"-1,75E-09","module":"D"}]},{"parameter":"NHWD","unit":"kg","values":[{"value":"2,51E-01","module":"A1-A3"},{"value":"3,81E-03","module":"A4"},{"value":"1,04E-01","module":"A5"},{"value":"8,29E-04","module":"C1"},{"value":"3,60E-04","module":"C2"},{"value":"2,35E-02","module":"C3"},{"value":"2,82E-02","module":"C4"},{"value":"-1,64E-02","module":"D"}]},{"parameter":"RWD","unit":"kg","values":[{"value":"9,39E-02","module":"A1-A3"},{"value":"3,42E-05","module":"A4"},{"value":"-4,72E-03","module":"A5"},{"value":"1,80E-04","module":"C1"},{"value":"3,23E-06","module":"C2"},{"value":"4,99E-03","module":"C3"},{"value":"5,81E-05","module":"C4"},{"value":"-2,57E-03","module":"D"}]}],"end_of_life_flow":[{"parameter":"CRU","unit":"kg","values":[{"value":"0,0E+00","module":"A1-A3"},{"value":"0,0E+00","module":"A4"},{"value":"0,0E+00","module":"A5"},{"value":"0,0E+00","module":"C1"},{"value":"0,0E+00","module":"C2"},{"value":"0,0E+00","module":"C3"},{"value":"0,0E+00","module":"C4"},{"value":"0,0E+00","module":"D"}]},{"parameter":"MFR","unit":"kg","values":[{"value":"0,0E+00","module":"A1-A3"},{"value":"0,0E+00","module":"A4"},{"value":"0,0E+00","module":"A5"},{"value":"0,0E+00","module":"C1"},{"value":"0,0E+00","module":"C2"},{"value":"0,0E+00","module":"C3"},{"value":"0,0E+00","module":"C4"},{"value":"0,0E+00","module":"D"}]},{"parameter":"MER","unit":"kg","values":[{"value":"0,0E+00","module":"A1-A3"},{"value":"0,0E+00","module":"A4"},{"value":"0,0E+00","module":"A5"},{"value":"0,0E+00","module":"C1"},{"value":"0,0E+00","module":"C2"},{"value":"0,0E+00","module":"C3"},{"value":"0,0E+00","module":"C4"},{"value":"0,0E+00","module":"D"}]},{"parameter":"EEE","unit":"MJ","values":[{"value":"0,0E+00","module":"A1-A3"},{"value":"0,0E+00","module":"A4"},{"value":"0,0E+00","module":"A5"},{"value":"0,0E+00","module":"C1"},{"value":"0,0E+00","module":"C2"},{"value":"0,0E+00","module":"C3"},{"value":"0,0E+00","module":"C4"},{"value":"0,0E+00","module":"D"}]},{"parameter":"EET","unit":"MJ","values":[{"value":"0,0E+00","module":"A1-A3"},{"value":"0,0E+00","module":"A4"},{"value":"0,0E+00","module":"A5"},{"value":"0,0E+00","module":"C1"},{"value":"0,0E+00","module":"C2"},{"value":"0,0E+00","module":"C3"},{"value":"0,0E+00","module":"C4"},{"value":"0,0E+00","module":"D"}]}]}