{"product_name":"ArmaFlex Ultima insulation for industrial and building installation","epd_id":"EPD-ARM-20200218-IBB1-EN","compliance":["DIN EN 15804+A2","ISO 14025"],"producer_name":"Armacell GmbH","environmental_impact":[{"parameter":"GWP-total","unit":"kg CO2-eq.","values":[{"value":"2,31E+02","module":"A1-A3"},{"value":"3,70E+00","module":"A4"},{"value":"4,00E+01","module":"A5"},{"value":"2,68E-01","module":"C2"},{"value":"1,49E+02","module":"C3"},{"value":"-4,11E+01","module":"D"}]},{"parameter":"GWP-fossil","unit":"kg CO2-eq.","values":[{"value":"2,64E+02","module":"A1-A3"},{"value":"3,68E+00","module":"A4"},{"value":"5,02E+00","module":"A5"},{"value":"2,66E-01","module":"C2"},{"value":"1,49E+02","module":"C3"},{"value":"-4,09E+01","module":"D"}]},{"parameter":"GWP-biogenic","unit":"kg CO2-eq.","values":[{"value":"-3,33E+01","module":"A1-A3"},{"value":"-6,36E-03","module":"A4"},{"value":"3,50E+01","module":"A5"},{"value":"-4,61E-04","module":"C2"},{"value":"-6,52E-02","module":"C3"},{"value":"-9,60E-02","module":"D"}]},{"parameter":"GWP-luluc","unit":"kg CO2-eq.","values":[{"value":"3,89E-01","module":"A1-A3"},{"value":"3,02E-02","module":"A4"},{"value":"4,69E-03","module":"A5"},{"value":"2,19E-03","module":"C2"},{"value":"3,04E-02","module":"C3"},{"value":"-2,86E-02","module":"D"}]},{"parameter":"ODP","unit":"kg CFC11-eq.","values":[{"value":"2,69E-09","module":"A1-A3"},{"value":"4,48E-16","module":"A4"},{"value":"2,72E-11","module":"A5"},{"value":"3,25E-17","module":"C2"},{"value":"2,27E-13","module":"C3"},{"value":"-4,26E-13","module":"D"}]},{"parameter":"AP","unit":"mol H^(+)-eq.","values":[{"value":"4,92E-01","module":"A1-A3"},{"value":"1,14E-02","module":"A4"},{"value":"7,55E-03","module":"A5"},{"value":"8,29E-04","module":"C2"},{"value":"4,43E-02","module":"C3"},{"value":"-5,72E-02","module":"D"}]},{"parameter":"POCP","unit":"kg NMVOC-eq.","values":[{"value":"5,93E-01","module":"A1-A3"},{"value":"1,01E-02","module":"A4"},{"value":"8,29E-03","module":"A5"},{"value":"7,31E-04","module":"C2"},{"value":"4,15E-02","module":"C3"},{"value":"-4,26E-02","module":"D"}]},{"parameter":"ADPE","unit":"kg Sb-eq.","values":[{"value":"3,99E+03","module":"A1-A3"},{"value":"4,96E+01","module":"A4"},{"value":"4,67E+01","module":"A5"},{"value":"3,59E+00","module":"C2"},{"value":"2,75E+02","module":"C3"},{"value":"-6,94E+02","module":"D"}]},{"parameter":"ADPF","unit":"MJ","values":[{"value":"1,39E-03","module":"A1-A3"},{"value":"2,67E-07","module":"A4"},{"value":"1,41E-05","module":"A5"},{"value":"1,94E-08","module":"C2"},{"value":"3,27E-06","module":"C3"},{"value":"-6,70E-06","module":"D"}]},{"parameter":"WDP","unit":"m^3 world-eq. deprived","values":[{"value":"6,60E+01","module":"A1-A3"},{"value":"3,33E-02","module":"A4"},{"value":"2,25E+00","module":"A5"},{"value":"2,41E-03","module":"C2"},{"value":"1,15E+01","module":"C3"},{"value":"-4,23E+00","module":"D"}]},{"parameter":"EP-freshwater","unit":"kg PO4-eq.","values":[{"value":"3,23E-03","module":"A1-A3"},{"value":"1,13E-05","module":"A4"},{"value":"3,34E-05","module":"A5"},{"value":"8,21E-07","module":"C2"},{"value":"3,82E-05","module":"C3"},{"value":"-5,26E-05","module":"D"}]},{"parameter":"EP-marine","unit":"kg N-eq.","values":[{"value":"1,65E-01","module":"A1-A3"},{"value":"5,11E-03","module":"A4"},{"value":"2,52E-03","module":"A5"},{"value":"3,70E-04","module":"C2"},{"value":"1,46E-02","module":"C3"},{"value":"-1,48E-02","module":"D"}]},{"parameter":"EP-terrestrial","unit":"mol N-eq.","values":[{"value":"1,50E+00","module":"A1-A3"},{"value":"5,73E-02","module":"A4"},{"value":"2,70E-02","module":"A5"},{"value":"4,15E-03","module":"C2"},{"value":"1,79E-01","module":"C3"},{"value":"-1,59E-01","module":"D"}]}],"additional_environmental_impact":[{"parameter":"PM","unit":"Disease incidence","values":[{"value":"4,85E-06","module":"A1-A3"},{"value":"5,01E-08","module":"A4"},{"value":"7,11E-08","module":"A5"},{"value":"3,63E-09","module":"C2"},{"value":"1,07E-06","module":"C3"},{"value":"-4,86E-07","module":"D"}]},{"parameter":"ETP-fw","unit":"CTUe","values":[{"value":"3,89E+03","module":"A1-A3"},{"value":"3,51E+01","module":"A4"},{"value":"4,34E+01","module":"A5"},{"value":"2,54E+00","module":"C2"},{"value":"2,28E+02","module":"C3"},{"value":"-1,49E+02","module":"D"}]},{"parameter":"HTP-c","unit":"CTUh","values":[{"value":"1,14E-07","module":"A1-A3"},{"value":"7,34E-10","module":"A4"},{"value":"1,34E-09","module":"A5"},{"value":"5,32E-11","module":"C2"},{"value":"9,02E-09","module":"C3"},{"value":"-6,48E-09","module":"D"}]},{"parameter":"HTP-nc","unit":"CTUh","values":[{"value":"3,51E-06","module":"A1-A3"},{"value":"4,35E-08","module":"A4"},{"value":"4,94E-08","module":"A5"},{"value":"3,15E-09","module":"C2"},{"value":"9,59E-07","module":"C3"},{"value":"-2,41E-07","module":"D"}]},{"parameter":"SQP","unit":"SQP","values":[{"value":"9,08E+02","module":"A1-A3"},{"value":"1,74E+01","module":"A4"},{"value":"1,08E+01","module":"A5"},{"value":"1,26E+00","module":"C2"},{"value":"6,24E+01","module":"C3"},{"value":"-1,09E+02","module":"D"}]}],"resource_use":[{"parameter":"PERE","unit":"MJ","values":[{"value":"1,21E+03","module":"A1-A3"},{"value":"2,79E+00","module":"A4"},{"value":"1,11E+02","module":"A5"},{"value":"2,02E-01","module":"C2"},{"value":"5,71E+01","module":"C3"},{"value":"-1,51E+02","module":"D"}]},{"parameter":"PERM","unit":"MJ","values":[{"value":"9,70E+01","module":"A1-A3"},{"value":"0,0E+00","module":"A4"},{"value":"-9,70E+01","module":"A5"},{"value":"0,0E+00","module":"C2"},{"value":"0,0E+00","module":"C3"},{"value":"0,0E+00","module":"D"}]},{"parameter":"PERT","unit":"MJ","values":[{"value":"1,31E+03","module":"A1-A3"},{"value":"2,79E+00","module":"A4"},{"value":"1,44E+01","module":"A5"},{"value":"2,02E-01","module":"C2"},{"value":"5,71E+01","module":"C3"},{"value":"-1,51E+02","module":"D"}]},{"parameter":"PENRE","unit":"MJ","values":[{"value":"2,13E+03","module":"A1-A3"},{"value":"4,97E+01","module":"A4"},{"value":"5,71E+01","module":"A5"},{"value":"3,60E+00","module":"C2"},{"value":"2,13E+03","module":"C3"},{"value":"-6,95E+02","module":"D"}]},{"parameter":"PENRM","unit":"MJ","values":[{"value":"1,86E+03","module":"A1-A3"},{"value":"0,0E+00","module":"A4"},{"value":"-1,04E+01","module":"A5"},{"value":"0,0E+00","module":"C2"},{"value":"-1,85E+03","module":"C3"},{"value":"0,0E+00","module":"D"}]},{"parameter":"PENRT","unit":"MJ","values":[{"value":"3,99E+03","module":"A1-A3"},{"value":"4,97E+01","module":"A4"},{"value":"4,67E+01","module":"A5"},{"value":"3,60E+00","module":"C2"},{"value":"2,75E+02","module":"C3"},{"value":"-6,95E+02","module":"D"}]},{"parameter":"SM","unit":"kg","values":[{"value":"3,02E+01","module":"A1-A3"},{"value":"0,0E+00","module":"A4"},{"value":"0,0E+00","module":"A5"},{"value":"0,0E+00","module":"C2"},{"value":"0,0E+00","module":"C3"},{"value":"0,0E+00","module":"D"}]},{"parameter":"RSF","unit":"MJ","values":[{"value":"0,0E+00","module":"A1-A3"},{"value":"0,0E+00","module":"A4"},{"value":"0,0E+00","module":"A5"},{"value":"0,0E+00","module":"C2"},{"value":"0,0E+00","module":"C3"},{"value":"0,0E+00","module":"D"}]},{"parameter":"NRSF","unit":"MJ","values":[{"value":"0,0E+00","module":"A1-A3"},{"value":"0,0E+00","module":"A4"},{"value":"0,0E+00","module":"A5"},{"value":"0,0E+00","module":"C2"},{"value":"0,0E+00","module":"C3"},{"value":"0,0E+00","module":"D"}]},{"parameter":"FW","unit":"m^3","values":[{"value":"1,58E+00","module":"A1-A3"},{"value":"3,43E-03","module":"A4"},{"value":"5,42E-02","module":"A5"},{"value":"2,36E-04","module":"C2"},{"value":"3,03E-01","module":"C3"},{"value":"-1,75E-01","module":"D"}]}],"end_of_life_waste":[{"parameter":"HWD","unit":"kg","values":[{"value":"6,43E-04","module":"A1-A3"},{"value":"2,31E-06","module":"A4"},{"value":"6,53E-06","module":"A5"},{"value":"1,67E-07","module":"C2"},{"value":"1,24E-06","module":"C3"},{"value":"-2,77E-07","module":"D"}]},{"parameter":"NHWD","unit":"kg","values":[{"value":"2,79E+01","module":"A1-A3"},{"value":"7,60E-03","module":"A4"},{"value":"1,35E+00","module":"A5"},{"value":"5,51E-04","module":"C2"},{"value":"9,14E+01","module":"C3"},{"value":"-3,20E-01","module":"D"}]},{"parameter":"RWD","unit":"kg","values":[{"value":"1,03E-01","module":"A1-A3"},{"value":"6,15E-05","module":"A4"},{"value":"1,31E-03","module":"A5"},{"value":"4,45E-06","module":"C2"},{"value":"8,73E-03","module":"C3"},{"value":"-5,16E-02","module":"D"}]}],"end_of_life_flow":[{"parameter":"CRU","unit":"kg","values":[{"value":"0,0E+00","module":"A1-A3"},{"value":"0,0E+00","module":"A4"},{"value":"0,0E+00","module":"A5"},{"value":"0,0E+00","module":"C2"},{"value":"0,0E+00","module":"C3"},{"value":"0,0E+00","module":"D"}]},{"parameter":"MFR","unit":"kg","values":[{"value":"0,0E+00","module":"A1-A3"},{"value":"0,0E+00","module":"A4"},{"value":"3,57E+01","module":"A5"},{"value":"0,0E+00","module":"C2"},{"value":"0,0E+00","module":"C3"},{"value":"0,0E+00","module":"D"}]},{"parameter":"MER","unit":"kg","values":[{"value":"0,0E+00","module":"A1-A3"},{"value":"0,0E+00","module":"A4"},{"value":"0,0E+00","module":"A5"},{"value":"0,0E+00","module":"C2"},{"value":"0,0E+00","module":"C3"},{"value":"0,0E+00","module":"D"}]},{"parameter":"EEE","unit":"MJ","values":[{"value":"0,0E+00","module":"A1-A3"},{"value":"0,0E+00","module":"A4"},{"value":"2,09E+01","module":"A5"},{"value":"0,0E+00","module":"C2"},{"value":"1,50E+02","module":"C3"},{"value":"0,0E+00","module":"D"}]},{"parameter":"EET","unit":"MJ","values":[{"value":"0,0E+00","module":"A1-A3"},{"value":"0,0E+00","module":"A4"},{"value":"3,75E+01","module":"A5"},{"value":"0,0E+00","module":"C2"},{"value":"2,74E+02","module":"C3"},{"value":"0,0E+00","module":"D"}]}]}