{"product_name":"Armeringsnett til bruk i betong","epd_id":"NEPD-2677-1375","compliance":["EN 15804","ISO 14025","ISO 21930"],"producer_name":"Norsk St\u00e5l AS","environmental_impact":[{"parameter":"GWP-total","unit":"kg CO2-eq.","values":[{"value":"4,44E-01","module":"A1-A3"},{"value":"1,02E-02","module":"A4"},{"value":"5,67E-02","module":"C1"},{"value":"1,02E-02","module":"C2"},{"value":"1,87E-04","module":"C3"},{"value":"1,04E-04","module":"C4"},{"value":"5,47E-01","module":"D"}]},{"parameter":"ODP","unit":"kg CFC 11-eq.","values":[{"value":"2,12E-08","module":"A1-A3"},{"value":"1,92E-09","module":"A4"},{"value":"9,82E-09","module":"C1"},{"value":"1,92E-09","module":"C2"},{"value":"2,00E-11","module":"C3"},{"value":"3,40E-11","module":"C4"},{"value":"2,25E-08","module":"D"}]},{"parameter":"AP","unit":"kg SO2-eq.","values":[{"value":"1,60E-03","module":"A1-A3"},{"value":"2,40E-05","module":"A4"},{"value":"4,30E-04","module":"C1"},{"value":"2,40E-05","module":"C2"},{"value":"1,16E-06","module":"C3"},{"value":"7,56E-07","module":"C4"},{"value":"2,44E-03","module":"D"}]},{"parameter":"EP","unit":"kg Phosphat-eq.","values":[{"value":"2,81E-04","module":"A1-A3"},{"value":"3,15E-06","module":"A4"},{"value":"9,36E-05","module":"C1"},{"value":"3,15E-06","module":"C2"},{"value":"1,79E-07","module":"C3"},{"value":"1,33E-07","module":"C4"},{"value":"8,13E-04","module":"D"}]},{"parameter":"POCP","unit":"kg Ethen-eq.","values":[{"value":"1,12E-04","module":"A1-A3"},{"value":"1,54E-06","module":"A4"},{"value":"9,50E-06","module":"C1"},{"value":"1,54E-06","module":"C2"},{"value":"5,12E-08","module":"C3"},{"value":"3,16E-08","module":"C4"},{"value":"3,82E-04","module":"D"}]},{"parameter":"ADPE","unit":"kg Sb-eq.","values":[{"value":"1,44E-06","module":"A1-A3"},{"value":"3,17E-08","module":"A4"},{"value":"2,45E-10","module":"C1"},{"value":"3,17E-08","module":"C2"},{"value":"1,40E-11","module":"C3"},{"value":"2,00E-12","module":"C4"},{"value":"1,06E-05","module":"D"}]},{"parameter":"ADPF","unit":"MJ","values":[{"value":"6,60E+00","module":"A1-A3"},{"value":"1,54E-01","module":"A4"},{"value":"7,84E-01","module":"C1"},{"value":"1,54E-01","module":"C2"},{"value":"1,74E-03","module":"C3"},{"value":"2,91E-03","module":"C4"},{"value":"5,14E+00","module":"D"}]},{"parameter":"ADPM","unit":"kg Sb-eq.","values":[{"value":"1,44E-06","module":"A1-A3"},{"value":"3,17E-08","module":"A4"},{"value":"2,45E-10","module":"C1"},{"value":"3,17E-08","module":"C2"},{"value":"1,40E-11","module":"C3"},{"value":"2,00E-12","module":"C4"},{"value":"1,06E-05","module":"D"}]}],"additional_environmental_impact":[],"resource_use":[{"parameter":"PERE","unit":"MJ","values":[{"value":"1,02E-01","module":"A1-A3"},{"value":"2,27E-03","module":"A4"},{"value":"4,27E-03","module":"C1"},{"value":"2,27E-03","module":"C2"},{"value":"1,44E-02","module":"C3"},{"value":"2,38E-05","module":"C4"},{"value":"4,63E-01","module":"D"}]},{"parameter":"PERM","unit":"MJ","values":[{"value":"0,0E+00","module":"A1-A3"},{"value":"0,0E+00","module":"A4"},{"value":"0,0E+00","module":"C1"},{"value":"0,0E+00","module":"C2"},{"value":"0,0E+00","module":"C3"},{"value":"0,0E+00","module":"C4"},{"value":"0,0E+00","module":"D"}]},{"parameter":"PERT","unit":"MJ","values":[{"value":"2,23E+00","module":"A1-A3"},{"value":"2,27E-03","module":"A4"},{"value":"4,27E-03","module":"C1"},{"value":"2,27E-03","module":"C2"},{"value":"1,44E-02","module":"C3"},{"value":"2,38E-05","module":"C4"},{"value":"4,63E-01","module":"D"}]},{"parameter":"PENRE","unit":"MJ","values":[{"value":"1,83E+00","module":"A1-A3"},{"value":"1,58E-01","module":"A4"},{"value":"7,91E-01","module":"C1"},{"value":"1,58E-01","module":"C2"},{"value":"2,33E-03","module":"C3"},{"value":"2,96E-03","module":"C4"},{"value":"4,88E+00","module":"D"}]},{"parameter":"PENRM","unit":"MJ","values":[{"value":"0,0E+00","module":"A1-A3"},{"value":"0,0E+00","module":"A4"},{"value":"0,0E+00","module":"C1"},{"value":"0,0E+00","module":"C2"},{"value":"0,0E+00","module":"C3"},{"value":"0,0E+00","module":"C4"},{"value":"0,0E+00","module":"D"}]},{"parameter":"PENRT","unit":"MJ","values":[{"value":"8,01E+00","module":"A1-A3"},{"value":"1,58E-01","module":"A4"},{"value":"7,91E-01","module":"C1"},{"value":"1,58E-01","module":"C2"},{"value":"2,33E-03","module":"C3"},{"value":"2,96E-03","module":"C4"},{"value":"4,88E+00","module":"D"}]},{"parameter":"SM","unit":"kg","values":[{"value":"1,09E+00","module":"A1-A3"},{"value":"0,0E+00","module":"A4"},{"value":"0,0E+00","module":"C1"},{"value":"0,0E+00","module":"C2"},{"value":"0,0E+00","module":"C3"},{"value":"0,0E+00","module":"C4"},{"value":"0,0E+00","module":"D"}]},{"parameter":"RSF","unit":"MJ","values":[{"value":"0,0E+00","module":"A1-A3"},{"value":"0,0E+00","module":"A4"},{"value":"0,0E+00","module":"C1"},{"value":"0,0E+00","module":"C2"},{"value":"0,0E+00","module":"C3"},{"value":"0,0E+00","module":"C4"},{"value":"0,0E+00","module":"D"}]},{"parameter":"NRSF","unit":"MJ","values":[{"value":"0,0E+00","module":"A1-A3"},{"value":"0,0E+00","module":"A4"},{"value":"0,0E+00","module":"C1"},{"value":"0,0E+00","module":"C2"},{"value":"0,0E+00","module":"C3"},{"value":"0,0E+00","module":"C4"},{"value":"0,0E+00","module":"D"}]},{"parameter":"FW","unit":"m3","values":[{"value":"8,75E-01","module":"A1-A3"},{"value":"2,98E-05","module":"A4"},{"value":"6,80E-05","module":"C1"},{"value":"2,98E-05","module":"C2"},{"value":"9,62E-07","module":"C3"},{"value":"3,20E-06","module":"C4"},{"value":"3,34E-03","module":"D"}]}],"end_of_life_waste":[{"parameter":"HWD","unit":"kg","values":[{"value":"4,95E-02","module":"A1-A3"},{"value":"9,29E-08","module":"A4"},{"value":"2,15E-06","module":"C1"},{"value":"9,29E-08","module":"C2"},{"value":"5,77E-09","module":"C3"},{"value":"4,40E-09","module":"C4"},{"value":"4,73E-05","module":"D"}]},{"parameter":"NHWD","unit":"kg","values":[{"value":"2,27E+00","module":"A1-A3"},{"value":"8,44E-03","module":"A4"},{"value":"3,56E-03","module":"C1"},{"value":"8,44E-03","module":"C2"},{"value":"1,77E-04","module":"C3"},{"value":"2,00E-02","module":"C4"},{"value":"9,36E-01","module":"D"}]},{"parameter":"RWD","unit":"kg","values":[{"value":"5,21E-04","module":"A1-A3"},{"value":"1,08E-06","module":"A4"},{"value":"5,48E-06","module":"C1"},{"value":"1,08E-06","module":"C2"},{"value":"1,71E-08","module":"C3"},{"value":"1,93E-08","module":"C4"},{"value":"1,84E-06","module":"D"}]}],"end_of_life_flow":[{"parameter":"CRU","unit":"kg","values":[{"value":"0,0E+00","module":"A1-A3"},{"value":"0,0E+00","module":"A4"},{"value":"0,0E+00","module":"C1"},{"value":"0,0E+00","module":"C2"},{"value":"0,0E+00","module":"C3"},{"value":"0,0E+00","module":"C4"},{"value":"0,0E+00","module":"D"}]},{"parameter":"MFR","unit":"kg","values":[{"value":"0,0E+00","module":"A1-A3"},{"value":"0,0E+00","module":"A4"},{"value":"0,0E+00","module":"C1"},{"value":"0,0E+00","module":"C2"},{"value":"9,33E-01","module":"C3"},{"value":"0,0E+00","module":"C4"},{"value":"0,0E+00","module":"D"}]},{"parameter":"MER","unit":"kg","values":[{"value":"0,0E+00","module":"A1-A3"},{"value":"0,0E+00","module":"A4"},{"value":"0,0E+00","module":"C1"},{"value":"0,0E+00","module":"C2"},{"value":"0,0E+00","module":"C3"},{"value":"0,0E+00","module":"C4"},{"value":"0,0E+00","module":"D"}]},{"parameter":"EEE","unit":"MJ","values":[{"value":"0,0E+00","module":"A1-A3"},{"value":"0,0E+00","module":"A4"},{"value":"0,0E+00","module":"C1"},{"value":"0,0E+00","module":"C2"},{"value":"0,0E+00","module":"C3"},{"value":"0,0E+00","module":"C4"},{"value":"0,0E+00","module":"D"}]},{"parameter":"EET","unit":"MJ","values":[{"value":"0,0E+00","module":"A1-A3"},{"value":"0,0E+00","module":"A4"},{"value":"0,0E+00","module":"C1"},{"value":"0,0E+00","module":"C2"},{"value":"0,0E+00","module":"C3"},{"value":"0,0E+00","module":"C4"},{"value":"0,0E+00","module":"D"}]}]}