{"product_name":"aroTHERM plus 7 kW & uniTOWER plus","epd_id":"EPD-Kiwa-EE-000387-EN","compliance":["EN 15804+A2","ISO 14025"],"producer_name":"Vaillant GmbH","environmental_impact":[{"parameter":"GWP-total","unit":"kg CO2-eq.","values":[{"value":"1,09E+03","module":"A1"},{"value":"1,29E+02","module":"A2"},{"value":"4,11E+01","module":"A3"},{"value":"3,25E+01","module":"A4"},{"value":"1,16E+02","module":"A5"},{"value":"8,10E-01","module":"B1"},{"value":"2,76E-01","module":"B2"},{"value":"0,0E+00","module":"B3"},{"value":"0,0E+00","module":"B4"},{"value":"0,0E+00","module":"B5"},{"value":"1,77E+04","module":"B6"},{"value":"0,0E+00","module":"B7"},{"value":"0,0E+00","module":"C1"},{"value":"2,36E+00","module":"C2"},{"value":"9,62E+01","module":"C3"},{"value":"7,26E-01","module":"C4"},{"value":"-3,59E+02","module":"D"}]},{"parameter":"GWP-fossil","unit":"kg CO2-eq.","values":[{"value":"1,08E+03","module":"A1"},{"value":"1,29E+02","module":"A2"},{"value":"1,00E+02","module":"A3"},{"value":"3,24E+01","module":"A4"},{"value":"5,69E+01","module":"A5"},{"value":"8,10E-01","module":"B1"},{"value":"2,76E-01","module":"B2"},{"value":"0,0E+00","module":"B3"},{"value":"0,0E+00","module":"B4"},{"value":"0,0E+00","module":"B5"},{"value":"1,71E+04","module":"B6"},{"value":"0,0E+00","module":"B7"},{"value":"0,0E+00","module":"C1"},{"value":"2,36E+00","module":"C2"},{"value":"9,58E+01","module":"C3"},{"value":"6,80E-01","module":"C4"},{"value":"-3,60E+02","module":"D"}]},{"parameter":"GWP-biogenic","unit":"kg CO2-eq.","values":[{"value":"5,13E+00","module":"A1"},{"value":"5,76E-02","module":"A2"},{"value":"-5,94E+01","module":"A3"},{"value":"1,50E-02","module":"A4"},{"value":"5,92E+01","module":"A5"},{"value":"0,0E+00","module":"B1"},{"value":"2,80E-04","module":"B2"},{"value":"0,0E+00","module":"B3"},{"value":"0,0E+00","module":"B4"},{"value":"0,0E+00","module":"B5"},{"value":"5,15E+02","module":"B6"},{"value":"0,0E+00","module":"B7"},{"value":"0,0E+00","module":"C1"},{"value":"1,09E-03","module":"C2"},{"value":"3,79E-01","module":"C3"},{"value":"4,60E-02","module":"C4"},{"value":"1,02E+00","module":"D"}]},{"parameter":"GWP-luluc","unit":"kg CO2-eq.","values":[{"value":"1,62E+00","module":"A1"},{"value":"4,80E-02","module":"A2"},{"value":"1,60E-01","module":"A3"},{"value":"1,19E-02","module":"A4"},{"value":"5,69E-02","module":"A5"},{"value":"0,0E+00","module":"B1"},{"value":"8,06E-05","module":"B2"},{"value":"0,0E+00","module":"B3"},{"value":"0,0E+00","module":"B4"},{"value":"0,0E+00","module":"B5"},{"value":"3,99E+01","module":"B6"},{"value":"0,0E+00","module":"B7"},{"value":"0,0E+00","module":"C1"},{"value":"8,66E-04","module":"C2"},{"value":"5,91E-03","module":"C3"},{"value":"5,42E-05","module":"C4"},{"value":"-1,39E-01","module":"D"}]},{"parameter":"ODP","unit":"kg CFC 11-equiv.","values":[{"value":"7,09E-05","module":"A1"},{"value":"2,84E-05","module":"A2"},{"value":"1,07E-05","module":"A3"},{"value":"7,16E-06","module":"A4"},{"value":"4,20E-06","module":"A5"},{"value":"0,0E+00","module":"B1"},{"value":"3,52E-08","module":"B2"},{"value":"0,0E+00","module":"B3"},{"value":"0,0E+00","module":"B4"},{"value":"0,0E+00","module":"B5"},{"value":"1,44E-03","module":"B6"},{"value":"0,0E+00","module":"B7"},{"value":"0,0E+00","module":"C1"},{"value":"5,21E-07","module":"C2"},{"value":"1,79E-06","module":"C3"},{"value":"3,68E-08","module":"C4"},{"value":"-1,74E-05","module":"D"}]},{"parameter":"AP","unit":"mol H+-eq.","values":[{"value":"1,02E+01","module":"A1"},{"value":"8,13E-01","module":"A2"},{"value":"6,98E-01","module":"A3"},{"value":"1,88E-01","module":"A4"},{"value":"3,84E-01","module":"A5"},{"value":"0,0E+00","module":"B1"},{"value":"1,62E-03","module":"B2"},{"value":"0,0E+00","module":"B3"},{"value":"0,0E+00","module":"B4"},{"value":"0,0E+00","module":"B5"},{"value":"1,00E+02","module":"B6"},{"value":"0,0E+00","module":"B7"},{"value":"0,0E+00","module":"C1"},{"value":"1,37E-02","module":"C2"},{"value":"4,29E-02","module":"C3"},{"value":"1,03E-03","module":"C4"},{"value":"-2,42E+00","module":"D"}]},{"parameter":"POCP","unit":"kg NMVOC-eq.","values":[{"value":"5,27E+00","module":"A1"},{"value":"8,70E-01","module":"A2"},{"value":"4,68E-01","module":"A3"},{"value":"2,09E-01","module":"A4"},{"value":"2,34E-01","module":"A5"},{"value":"0,0E+00","module":"B1"},{"value":"1,45E-03","module":"B2"},{"value":"0,0E+00","module":"B3"},{"value":"0,0E+00","module":"B4"},{"value":"0,0E+00","module":"B5"},{"value":"3,97E+01","module":"B6"},{"value":"0,0E+00","module":"B7"},{"value":"0,0E+00","module":"C1"},{"value":"1,52E-02","module":"C2"},{"value":"3,26E-02","module":"C3"},{"value":"1,22E-03","module":"C4"},{"value":"-1,82E+00","module":"D"}]},{"parameter":"ADPE","unit":"kg Sb-eq.","values":[{"value":"4,25E-01","module":"A1"},{"value":"3,22E-03","module":"A2"},{"value":"1,72E-02","module":"A3"},{"value":"8,22E-04","module":"A4"},{"value":"1,35E-02","module":"A5"},{"value":"0,0E+00","module":"B1"},{"value":"3,73E-06","module":"B2"},{"value":"0,0E+00","module":"B3"},{"value":"0,0E+00","module":"B4"},{"value":"0,0E+00","module":"B5"},{"value":"1,25E-01","module":"B6"},{"value":"0,0E+00","module":"B7"},{"value":"0,0E+00","module":"C1"},{"value":"5,99E-05","module":"C2"},{"value":"1,29E-04","module":"C3"},{"value":"1,12E-06","module":"C4"},{"value":"-1,28E-01","module":"D"}]},{"parameter":"ADPF","unit":"MJ","values":[{"value":"1,41E+04","module":"A1"},{"value":"1,94E+03","module":"A2"},{"value":"1,62E+03","module":"A3"},{"value":"4,89E+02","module":"A4"},{"value":"5,78E+02","module":"A5"},{"value":"0,0E+00","module":"B1"},{"value":"1,70E+01","module":"B2"},{"value":"0,0E+00","module":"B3"},{"value":"0,0E+00","module":"B4"},{"value":"0,0E+00","module":"B5"},{"value":"3,53E+05","module":"B6"},{"value":"0,0E+00","module":"B7"},{"value":"0,0E+00","module":"C1"},{"value":"3,56E+01","module":"C2"},{"value":"6,74E+01","module":"C3"},{"value":"2,84E+00","module":"C4"},{"value":"-3,50E+03","module":"D"}]},{"parameter":"WDP","unit":"m3 world-eq.","values":[{"value":"3,67E+02","module":"A1"},{"value":"6,86E+00","module":"A2"},{"value":"3,22E+01","module":"A3"},{"value":"1,75E+00","module":"A4"},{"value":"1,32E+01","module":"A5"},{"value":"0,0E+00","module":"B1"},{"value":"1,03E-02","module":"B2"},{"value":"0,0E+00","module":"B3"},{"value":"0,0E+00","module":"B4"},{"value":"0,0E+00","module":"B5"},{"value":"3,95E+03","module":"B6"},{"value":"0,0E+00","module":"B7"},{"value":"0,0E+00","module":"C1"},{"value":"1,27E-01","module":"C2"},{"value":"2,70E+00","module":"C3"},{"value":"6,92E-02","module":"C4"},{"value":"-5,38E+01","module":"D"}]},{"parameter":"EP-freshwater","unit":"kg P-eq.","values":[{"value":"1,10E-01","module":"A1"},{"value":"1,28E-03","module":"A2"},{"value":"6,29E-03","module":"A3"},{"value":"3,27E-04","module":"A4"},{"value":"3,63E-03","module":"A5"},{"value":"0,0E+00","module":"B1"},{"value":"2,09E-06","module":"B2"},{"value":"0,0E+00","module":"B3"},{"value":"0,0E+00","module":"B4"},{"value":"0,0E+00","module":"B5"},{"value":"1,83E+00","module":"B6"},{"value":"0,0E+00","module":"B7"},{"value":"0,0E+00","module":"C1"},{"value":"2,38E-05","module":"C2"},{"value":"2,57E-04","module":"C3"},{"value":"2,13E-06","module":"C4"},{"value":"-1,81E-02","module":"D"}]},{"parameter":"EP-marine","unit":"kg N-eq.","values":[{"value":"1,30E+00","module":"A1"},{"value":"2,78E-01","module":"A2"},{"value":"1,33E-01","module":"A3"},{"value":"6,63E-02","module":"A4"},{"value":"6,27E-02","module":"A5"},{"value":"0,0E+00","module":"B1"},{"value":"3,37E-04","module":"B2"},{"value":"0,0E+00","module":"B3"},{"value":"0,0E+00","module":"B4"},{"value":"0,0E+00","module":"B5"},{"value":"1,27E+01","module":"B6"},{"value":"0,0E+00","module":"B7"},{"value":"0,0E+00","module":"C1"},{"value":"4,83E-03","module":"C2"},{"value":"1,09E-02","module":"C3"},{"value":"5,88E-04","module":"C4"},{"value":"-3,67E-01","module":"D"}]},{"parameter":"EP-terrestrial","unit":"mol N-eq.","values":[{"value":"1,74E+01","module":"A1"},{"value":"3,07E+00","module":"A2"},{"value":"1,61E+00","module":"A3"},{"value":"7,31E-01","module":"A4"},{"value":"7,90E-01","module":"A5"},{"value":"0,0E+00","module":"B1"},{"value":"3,65E-03","module":"B2"},{"value":"0,0E+00","module":"B3"},{"value":"0,0E+00","module":"B4"},{"value":"0,0E+00","module":"B5"},{"value":"1,56E+02","module":"B6"},{"value":"0,0E+00","module":"B7"},{"value":"0,0E+00","module":"C1"},{"value":"5,32E-02","module":"C2"},{"value":"1,22E-01","module":"C3"},{"value":"3,79E-03","module":"C4"},{"value":"-4,59E+00","module":"D"}]}],"additional_environmental_impact":[{"parameter":"PM","unit":"disease incidence","values":[{"value":"8,15E-05","module":"A1"},{"value":"1,14E-05","module":"A2"},{"value":"8,15E-06","module":"A3"},{"value":"2,92E-06","module":"A4"},{"value":"3,38E-06","module":"A5"},{"value":"0,0E+00","module":"B1"},{"value":"1,53E-08","module":"B2"},{"value":"0,0E+00","module":"B3"},{"value":"0,0E+00","module":"B4"},{"value":"0,0E+00","module":"B5"},{"value":"2,62E-04","module":"B6"},{"value":"0,0E+00","module":"B7"},{"value":"0,0E+00","module":"C1"},{"value":"2,13E-07","module":"C2"},{"value":"3,99E-07","module":"C3"},{"value":"1,93E-08","module":"C4"},{"value":"-2,51E-05","module":"D"}]},{"parameter":"ETP-fw","unit":"CTUe","values":[{"value":"8,85E+04","module":"A1"},{"value":"1,72E+03","module":"A2"},{"value":"3,98E+03","module":"A3"},{"value":"4,36E+02","module":"A4"},{"value":"3,08E+03","module":"A5"},{"value":"0,0E+00","module":"B1"},{"value":"9,75E+00","module":"B2"},{"value":"0,0E+00","module":"B3"},{"value":"0,0E+00","module":"B4"},{"value":"0,0E+00","module":"B5"},{"value":"2,42E+05","module":"B6"},{"value":"0,0E+00","module":"B7"},{"value":"0,0E+00","module":"C1"},{"value":"3,18E+01","module":"C2"},{"value":"7,34E+02","module":"C3"},{"value":"2,44E+02","module":"C4"},{"value":"-2,59E+04","module":"D"}]},{"parameter":"HTP-c","unit":"CTUh","values":[{"value":"5,64E-06","module":"A1"},{"value":"5,65E-08","module":"A2"},{"value":"2,07E-07","module":"A3"},{"value":"1,41E-08","module":"A4"},{"value":"3,09E-07","module":"A5"},{"value":"0,0E+00","module":"B1"},{"value":"9,86E-11","module":"B2"},{"value":"0,0E+00","module":"B3"},{"value":"0,0E+00","module":"B4"},{"value":"0,0E+00","module":"B5"},{"value":"6,24E-06","module":"B6"},{"value":"0,0E+00","module":"B7"},{"value":"0,0E+00","module":"C1"},{"value":"1,03E-09","module":"C2"},{"value":"4,96E-08","module":"C3"},{"value":"1,10E-10","module":"C4"},{"value":"-1,69E-06","module":"D"}]},{"parameter":"HTP-nc","unit":"CTUh","values":[{"value":"9,58E-05","module":"A1"},{"value":"1,87E-06","module":"A2"},{"value":"5,68E-06","module":"A3"},{"value":"4,77E-07","module":"A4"},{"value":"3,22E-06","module":"A5"},{"value":"0,0E+00","module":"B1"},{"value":"4,76E-09","module":"B2"},{"value":"0,0E+00","module":"B3"},{"value":"0,0E+00","module":"B4"},{"value":"0,0E+00","module":"B5"},{"value":"2,13E-04","module":"B6"},{"value":"0,0E+00","module":"B7"},{"value":"0,0E+00","module":"C1"},{"value":"3,48E-08","module":"C2"},{"value":"4,75E-07","module":"C3"},{"value":"6,61E-09","module":"C4"},{"value":"5,05E-06","module":"D"}]},{"parameter":"SQP","unit":"dimensionless","values":[{"value":"5,11E+03","module":"A1"},{"value":"1,66E+03","module":"A2"},{"value":"9,71E+03","module":"A3"},{"value":"4,24E+02","module":"A4"},{"value":"5,27E+02","module":"A5"},{"value":"0,0E+00","module":"B1"},{"value":"2,22E+00","module":"B2"},{"value":"0,0E+00","module":"B3"},{"value":"0,0E+00","module":"B4"},{"value":"0,0E+00","module":"B5"},{"value":"8,61E+04","module":"B6"},{"value":"0,0E+00","module":"B7"},{"value":"0,0E+00","module":"C1"},{"value":"3,09E+01","module":"C2"},{"value":"4,00E+01","module":"C3"},{"value":"6,54E+00","module":"C4"},{"value":"-3,58E+03","module":"D"}]},{"parameter":"IRP","unit":"kBq U235-eq.","values":[{"value":"4,31E+01","module":"A1"},{"value":"8,12E+00","module":"A2"},{"value":"5,09E+00","module":"A3"},{"value":"2,05E+00","module":"A4"},{"value":"1,86E+00","module":"A5"},{"value":"0,0E+00","module":"B1"},{"value":"9,95E-03","module":"B2"},{"value":"0,0E+00","module":"B3"},{"value":"0,0E+00","module":"B4"},{"value":"0,0E+00","module":"B5"},{"value":"3,05E+03","module":"B6"},{"value":"0,0E+00","module":"B7"},{"value":"0,0E+00","module":"C1"},{"value":"1,49E-01","module":"C2"},{"value":"2,77E-01","module":"C3"},{"value":"1,24E-02","module":"C4"},{"value":"-1,49E+00","module":"D"}]}],"resource_use":[{"parameter":"PERE","unit":"MJ","values":[{"value":"1,60E+03","module":"A1"},{"value":"2,41E+01","module":"A2"},{"value":"8,69E+02","module":"A3"},{"value":"6,12E+00","module":"A4"},{"value":"7,68E+01","module":"A5"},{"value":"0,0E+00","module":"B1"},{"value":"4,54E-02","module":"B2"},{"value":"0,0E+00","module":"B3"},{"value":"0,0E+00","module":"B4"},{"value":"0,0E+00","module":"B5"},{"value":"6,68E+04","module":"B6"},{"value":"0,0E+00","module":"B7"},{"value":"0,0E+00","module":"C1"},{"value":"4,46E-01","module":"C2"},{"value":"6,75E+00","module":"C3"},{"value":"1,07E-01","module":"C4"},{"value":"-8,48E+02","module":"D"}]},{"parameter":"PERM","unit":"MJ","values":[{"value":"3,42E+00","module":"A1"},{"value":"0,0E+00","module":"A2"},{"value":"5,07E+02","module":"A3"},{"value":"0,0E+00","module":"A4"},{"value":"1,53E+01","module":"A5"},{"value":"0,0E+00","module":"B1"},{"value":"0,0E+00","module":"B2"},{"value":"0,0E+00","module":"B3"},{"value":"0,0E+00","module":"B4"},{"value":"0,0E+00","module":"B5"},{"value":"0,0E+00","module":"B6"},{"value":"0,0E+00","module":"B7"},{"value":"0,0E+00","module":"C1"},{"value":"0,0E+00","module":"C2"},{"value":"0,0E+00","module":"C3"},{"value":"0,0E+00","module":"C4"},{"value":"0,0E+00","module":"D"}]},{"parameter":"PERT","unit":"MJ","values":[{"value":"1,60E+03","module":"A1"},{"value":"2,41E+01","module":"A2"},{"value":"1,38E+03","module":"A3"},{"value":"6,12E+00","module":"A4"},{"value":"9,21E+01","module":"A5"},{"value":"0,0E+00","module":"B1"},{"value":"4,54E-02","module":"B2"},{"value":"0,0E+00","module":"B3"},{"value":"0,0E+00","module":"B4"},{"value":"0,0E+00","module":"B5"},{"value":"6,68E+04","module":"B6"},{"value":"0,0E+00","module":"B7"},{"value":"0,0E+00","module":"C1"},{"value":"4,46E-01","module":"C2"},{"value":"6,94E+00","module":"C3"},{"value":"1,08E-01","module":"C4"},{"value":"-8,48E+02","module":"D"}]},{"parameter":"PENRE","unit":"MJ","values":[{"value":"1,41E+04","module":"A1"},{"value":"2,06E+03","module":"A2"},{"value":"1,50E+03","module":"A3"},{"value":"5,19E+02","module":"A4"},{"value":"5,79E+02","module":"A5"},{"value":"0,0E+00","module":"B1"},{"value":"1,87E+01","module":"B2"},{"value":"0,0E+00","module":"B3"},{"value":"0,0E+00","module":"B4"},{"value":"0,0E+00","module":"B5"},{"value":"3,70E+05","module":"B6"},{"value":"0,0E+00","module":"B7"},{"value":"0,0E+00","module":"C1"},{"value":"3,78E+01","module":"C2"},{"value":"6,98E+01","module":"C3"},{"value":"2,97E+00","module":"C4"},{"value":"-3,71E+03","module":"D"}]},{"parameter":"PENRM","unit":"MJ","values":[{"value":"9,62E+02","module":"A1"},{"value":"0,0E+00","module":"A2"},{"value":"2,26E+02","module":"A3"},{"value":"0,0E+00","module":"A4"},{"value":"3,56E+01","module":"A5"},{"value":"0,0E+00","module":"B1"},{"value":"0,0E+00","module":"B2"},{"value":"0,0E+00","module":"B3"},{"value":"0,0E+00","module":"B4"},{"value":"0,0E+00","module":"B5"},{"value":"0,0E+00","module":"B6"},{"value":"0,0E+00","module":"B7"},{"value":"0,0E+00","module":"C1"},{"value":"0,0E+00","module":"C2"},{"value":"0,0E+00","module":"C3"},{"value":"0,0E+00","module":"C4"},{"value":"-1,54E+01","module":"D"}]},{"parameter":"PENRT","unit":"MJ","values":[{"value":"1,50E+04","module":"A1"},{"value":"2,06E+03","module":"A2"},{"value":"1,73E+03","module":"A3"},{"value":"5,19E+02","module":"A4"},{"value":"6,15E+02","module":"A5"},{"value":"0,0E+00","module":"B1"},{"value":"1,87E+01","module":"B2"},{"value":"0,0E+00","module":"B3"},{"value":"0,0E+00","module":"B4"},{"value":"0,0E+00","module":"B5"},{"value":"3,70E+05","module":"B6"},{"value":"0,0E+00","module":"B7"},{"value":"0,0E+00","module":"C1"},{"value":"3,78E+01","module":"C2"},{"value":"7,19E+01","module":"C3"},{"value":"3,02E+00","module":"C4"},{"value":"-3,72E+03","module":"D"}]},{"parameter":"SM","unit":"kg","values":[{"value":"8,27E+01","module":"A1"},{"value":"0,0E+00","module":"A2"},{"value":"4,15E+00","module":"A3"},{"value":"0,0E+00","module":"A4"},{"value":"2,61E+00","module":"A5"},{"value":"0,0E+00","module":"B1"},{"value":"0,0E+00","module":"B2"},{"value":"0,0E+00","module":"B3"},{"value":"0,0E+00","module":"B4"},{"value":"0,0E+00","module":"B5"},{"value":"0,0E+00","module":"B6"},{"value":"0,0E+00","module":"B7"},{"value":"0,0E+00","module":"C1"},{"value":"0,0E+00","module":"C2"},{"value":"0,0E+00","module":"C3"},{"value":"0,0E+00","module":"C4"},{"value":"1,74E-01","module":"D"}]},{"parameter":"RSF","unit":"MJ","values":[{"value":"0,0E+00","module":"A1"},{"value":"0,0E+00","module":"A2"},{"value":"0,0E+00","module":"A3"},{"value":"0,0E+00","module":"A4"},{"value":"0,0E+00","module":"A5"},{"value":"0,0E+00","module":"B1"},{"value":"0,0E+00","module":"B2"},{"value":"0,0E+00","module":"B3"},{"value":"0,0E+00","module":"B4"},{"value":"0,0E+00","module":"B5"},{"value":"0,0E+00","module":"B6"},{"value":"0,0E+00","module":"B7"},{"value":"0,0E+00","module":"C1"},{"value":"0,0E+00","module":"C2"},{"value":"0,0E+00","module":"C3"},{"value":"0,0E+00","module":"C4"},{"value":"0,0E+00","module":"D"}]},{"parameter":"NRSF","unit":"MJ","values":[{"value":"0,0E+00","module":"A1"},{"value":"0,0E+00","module":"A2"},{"value":"0,0E+00","module":"A3"},{"value":"0,0E+00","module":"A4"},{"value":"0,0E+00","module":"A5"},{"value":"0,0E+00","module":"B1"},{"value":"0,0E+00","module":"B2"},{"value":"0,0E+00","module":"B3"},{"value":"0,0E+00","module":"B4"},{"value":"0,0E+00","module":"B5"},{"value":"0,0E+00","module":"B6"},{"value":"0,0E+00","module":"B7"},{"value":"0,0E+00","module":"C1"},{"value":"0,0E+00","module":"C2"},{"value":"0,0E+00","module":"C3"},{"value":"0,0E+00","module":"C4"},{"value":"0,0E+00","module":"D"}]},{"parameter":"FW","unit":"m3","values":[{"value":"1,18E+01","module":"A1"},{"value":"2,34E-01","module":"A2"},{"value":"9,45E-01","module":"A3"},{"value":"5,96E-02","module":"A4"},{"value":"4,33E-01","module":"A5"},{"value":"0,0E+00","module":"B1"},{"value":"3,78E-04","module":"B2"},{"value":"0,0E+00","module":"B3"},{"value":"0,0E+00","module":"B4"},{"value":"0,0E+00","module":"B5"},{"value":"2,95E+02","module":"B6"},{"value":"0,0E+00","module":"B7"},{"value":"0,0E+00","module":"C1"},{"value":"4,34E-03","module":"C2"},{"value":"9,82E-02","module":"C3"},{"value":"3,17E-03","module":"C4"},{"value":"-1,38E+00","module":"D"}]}],"end_of_life_waste":[{"parameter":"HWD","unit":"kg","values":[{"value":"1,43E-01","module":"A1"},{"value":"4,86E-03","module":"A2"},{"value":"1,53E-02","module":"A3"},{"value":"1,24E-03","module":"A4"},{"value":"7,24E-03","module":"A5"},{"value":"0,0E+00","module":"B1"},{"value":"2,40E-05","module":"B2"},{"value":"0,0E+00","module":"B3"},{"value":"0,0E+00","module":"B4"},{"value":"0,0E+00","module":"B5"},{"value":"2,35E-01","module":"B6"},{"value":"0,0E+00","module":"B7"},{"value":"0,0E+00","module":"C1"},{"value":"9,03E-05","module":"C2"},{"value":"7,80E-02","module":"C3"},{"value":"3,82E-06","module":"C4"},{"value":"5,45E-02","module":"D"}]},{"parameter":"NHWD","unit":"kg","values":[{"value":"3,38E+02","module":"A1"},{"value":"1,21E+02","module":"A2"},{"value":"3,81E+01","module":"A3"},{"value":"3,10E+01","module":"A4"},{"value":"2,08E+01","module":"A5"},{"value":"0,0E+00","module":"B1"},{"value":"1,40E-01","module":"B2"},{"value":"0,0E+00","module":"B3"},{"value":"0,0E+00","module":"B4"},{"value":"0,0E+00","module":"B5"},{"value":"1,19E+03","module":"B6"},{"value":"0,0E+00","module":"B7"},{"value":"0,0E+00","module":"C1"},{"value":"2,26E+00","module":"C2"},{"value":"2,59E+00","module":"C3"},{"value":"1,16E+01","module":"C4"},{"value":"-1,29E+02","module":"D"}]},{"parameter":"RWD","unit":"kg","values":[{"value":"3,83E-02","module":"A1"},{"value":"1,27E-02","module":"A2"},{"value":"5,77E-03","module":"A3"},{"value":"3,21E-03","module":"A4"},{"value":"1,95E-03","module":"A5"},{"value":"0,0E+00","module":"B1"},{"value":"1,50E-05","module":"B2"},{"value":"0,0E+00","module":"B3"},{"value":"0,0E+00","module":"B4"},{"value":"0,0E+00","module":"B5"},{"value":"2,50E+00","module":"B6"},{"value":"0,0E+00","module":"B7"},{"value":"0,0E+00","module":"C1"},{"value":"2,34E-04","module":"C2"},{"value":"2,68E-04","module":"C3"},{"value":"1,74E-05","module":"C4"},{"value":"-3,22E-03","module":"D"}]}],"end_of_life_flow":[{"parameter":"CRU","unit":"kg","values":[{"value":"0,0E+00","module":"A1"},{"value":"0,0E+00","module":"A2"},{"value":"8,02E-01","module":"A3"},{"value":"0,0E+00","module":"A4"},{"value":"4,35E-01","module":"A5"},{"value":"0,0E+00","module":"B1"},{"value":"0,0E+00","module":"B2"},{"value":"0,0E+00","module":"B3"},{"value":"0,0E+00","module":"B4"},{"value":"0,0E+00","module":"B5"},{"value":"0,0E+00","module":"B6"},{"value":"0,0E+00","module":"B7"},{"value":"0,0E+00","module":"C1"},{"value":"0,0E+00","module":"C2"},{"value":"1,37E+01","module":"C3"},{"value":"0,0E+00","module":"C4"},{"value":"0,0E+00","module":"D"}]},{"parameter":"MFR","unit":"kg","values":[{"value":"0,0E+00","module":"A1"},{"value":"0,0E+00","module":"A2"},{"value":"1,05E+01","module":"A3"},{"value":"0,0E+00","module":"A4"},{"value":"6,92E+00","module":"A5"},{"value":"0,0E+00","module":"B1"},{"value":"0,0E+00","module":"B2"},{"value":"0,0E+00","module":"B3"},{"value":"0,0E+00","module":"B4"},{"value":"0,0E+00","module":"B5"},{"value":"0,0E+00","module":"B6"},{"value":"0,0E+00","module":"B7"},{"value":"0,0E+00","module":"C1"},{"value":"0,0E+00","module":"C2"},{"value":"2,12E+02","module":"C3"},{"value":"0,0E+00","module":"C4"},{"value":"0,0E+00","module":"D"}]},{"parameter":"MER","unit":"kg","values":[{"value":"0,0E+00","module":"A1"},{"value":"0,0E+00","module":"A2"},{"value":"0,0E+00","module":"A3"},{"value":"0,0E+00","module":"A4"},{"value":"0,0E+00","module":"A5"},{"value":"0,0E+00","module":"B1"},{"value":"0,0E+00","module":"B2"},{"value":"0,0E+00","module":"B3"},{"value":"0,0E+00","module":"B4"},{"value":"0,0E+00","module":"B5"},{"value":"0,0E+00","module":"B6"},{"value":"0,0E+00","module":"B7"},{"value":"0,0E+00","module":"C1"},{"value":"0,0E+00","module":"C2"},{"value":"0,0E+00","module":"C3"},{"value":"0,0E+00","module":"C4"},{"value":"0,0E+00","module":"D"}]},{"parameter":"EEE","unit":"MJ","values":[{"value":"0,0E+00","module":"A1"},{"value":"0,0E+00","module":"A2"},{"value":"7,69E+00","module":"A3"},{"value":"0,0E+00","module":"A4"},{"value":"0,0E+00","module":"A5"},{"value":"0,0E+00","module":"B1"},{"value":"0,0E+00","module":"B2"},{"value":"0,0E+00","module":"B3"},{"value":"0,0E+00","module":"B4"},{"value":"0,0E+00","module":"B5"},{"value":"0,0E+00","module":"B6"},{"value":"0,0E+00","module":"B7"},{"value":"0,0E+00","module":"C1"},{"value":"0,0E+00","module":"C2"},{"value":"0,0E+00","module":"C3"},{"value":"0,0E+00","module":"C4"},{"value":"2,74E+02","module":"D"}]},{"parameter":"EET","unit":"MJ","values":[{"value":"0,0E+00","module":"A1"},{"value":"0,0E+00","module":"A2"},{"value":"1,32E+01","module":"A3"},{"value":"0,0E+00","module":"A4"},{"value":"0,0E+00","module":"A5"},{"value":"0,0E+00","module":"B1"},{"value":"0,0E+00","module":"B2"},{"value":"0,0E+00","module":"B3"},{"value":"0,0E+00","module":"B4"},{"value":"0,0E+00","module":"B5"},{"value":"0,0E+00","module":"B6"},{"value":"0,0E+00","module":"B7"},{"value":"0,0E+00","module":"C1"},{"value":"0,0E+00","module":"C2"},{"value":"0,0E+00","module":"C3"},{"value":"0,0E+00","module":"C4"},{"value":"4,72E+02","module":"D"}]}]}