{"product_name":"Astron PLS Produkt (kalt gewalzte Stahlelemente aus verzinkten Stahlblechen)","epd_id":"EPD-AST-20240033-IBI1-EN","compliance":["DIN EN 15804+A2","ISO 14025"],"producer_name":"Astron Buildings S.A","environmental_impact":[{"parameter":"GWP-total","unit":"kg CO2-eq","values":[{"value":"2,28E+03","module":"A1-A3"},{"value":"7,39E+00","module":"A5"},{"value":"5,07E+00","module":"C1"},{"value":"8,23E+00","module":"C2"},{"value":"1,32E+01","module":"C3"},{"value":"0,0E+00","module":"C4"},{"value":"-7,32E+02","module":"D"}]},{"parameter":"GWP-fossil","unit":"kg CO2-eq","values":[{"value":"2,27E+03","module":"A1-A3"},{"value":"5,23E+00","module":"A5"},{"value":"5,07E+00","module":"C1"},{"value":"8,22E+00","module":"C2"},{"value":"1,32E+01","module":"C3"},{"value":"0,0E+00","module":"C4"},{"value":"-7,31E+02","module":"D"}]},{"parameter":"GWP-biogenic","unit":"kg CO2-eq","values":[{"value":"-2,15E+00","module":"A1-A3"},{"value":"2,15E+00","module":"A5"},{"value":"0,0E+00","module":"C1"},{"value":"0,0E+00","module":"C2"},{"value":"0,0E+00","module":"C3"},{"value":"0,0E+00","module":"C4"},{"value":"0,0E+00","module":"D"}]},{"parameter":"GWP-luluc","unit":"kg CO2-eq","values":[{"value":"5,76E+00","module":"A1-A3"},{"value":"6,46E-04","module":"A5"},{"value":"5,71E-04","module":"C1"},{"value":"4,06E-03","module":"C2"},{"value":"1,54E-03","module":"C3"},{"value":"0,0E+00","module":"C4"},{"value":"-6,95E-01","module":"D"}]},{"parameter":"ODP","unit":"kg CFC11-eq","values":[{"value":"4,77E-05","module":"A1-A3"},{"value":"8,42E-08","module":"A5"},{"value":"8,06E-08","module":"C1"},{"value":"1,79E-07","module":"C2"},{"value":"1,67E-07","module":"C3"},{"value":"0,0E+00","module":"C4"},{"value":"-1,54E-05","module":"D"}]},{"parameter":"AP","unit":"mol H^(+)-eq","values":[{"value":"1,57E+01","module":"A1-A3"},{"value":"4,73E-02","module":"A5"},{"value":"4,70E-02","module":"C1"},{"value":"1,80E-02","module":"C2"},{"value":"5,81E-02","module":"C3"},{"value":"0,0E+00","module":"C4"},{"value":"-3,77E+00","module":"D"}]},{"parameter":"POCP","unit":"kg NMVOC-eq","values":[{"value":"1,06E+01","module":"A1-A3"},{"value":"7,07E-02","module":"A5"},{"value":"7,01E-02","module":"C1"},{"value":"2,79E-02","module":"C2"},{"value":"7,06E-02","module":"C3"},{"value":"0,0E+00","module":"C4"},{"value":"-3,76E+00","module":"D"}]},{"parameter":"ADPE","unit":"kg Sb-eq","values":[{"value":"3,05E-02","module":"A1-A3"},{"value":"2,30E-06","module":"A5"},{"value":"1,77E-06","module":"C1"},{"value":"2,69E-05","module":"C2"},{"value":"9,57E-06","module":"C3"},{"value":"0,0E+00","module":"C4"},{"value":"-8,22E-03","module":"D"}]},{"parameter":"ADPF","unit":"MJ","values":[{"value":"2,72E+04","module":"A1-A3"},{"value":"6,87E+01","module":"A5"},{"value":"6,64E+01","module":"C1"},{"value":"1,17E+02","module":"C2"},{"value":"1,94E+02","module":"C3"},{"value":"0,0E+00","module":"C4"},{"value":"-7,16E+03","module":"D"}]},{"parameter":"WDP","unit":"m^3 world-eq deprived","values":[{"value":"1,07E+03","module":"A1-A3"},{"value":"1,52E-01","module":"A5"},{"value":"1,43E-01","module":"C1"},{"value":"4,81E-01","module":"C2"},{"value":"3,71E-01","module":"C3"},{"value":"0,0E+00","module":"C4"},{"value":"-1,49E+02","module":"D"}]},{"parameter":"EP-freshwater","unit":"kg P-eq","values":[{"value":"1,40E-01","module":"A1-A3"},{"value":"1,96E-05","module":"A5"},{"value":"1,83E-05","module":"C1"},{"value":"6,68E-05","module":"C2"},{"value":"4,63E-04","module":"C3"},{"value":"0,0E+00","module":"C4"},{"value":"-3,77E-02","module":"D"}]},{"parameter":"EP-marine","unit":"kg N-eq","values":[{"value":"2,39E+00","module":"A1-A3"},{"value":"2,18E-02","module":"A5"},{"value":"2,18E-02","module":"C1"},{"value":"4,42E-03","module":"C2"},{"value":"2,14E-02","module":"C3"},{"value":"0,0E+00","module":"C4"},{"value":"-6,82E-01","module":"D"}]},{"parameter":"EP-terrestrial","unit":"mol N-eq","values":[{"value":"4,86E+01","module":"A1-A3"},{"value":"2,38E-01","module":"A5"},{"value":"2,37E-01","module":"C1"},{"value":"4,61E-02","module":"C2"},{"value":"2,36E-01","module":"C3"},{"value":"0,0E+00","module":"C4"},{"value":"-1,02E+01","module":"D"}]}],"additional_environmental_impact":[{"parameter":"PM","unit":"Disease incidence","values":[{"value":"2,12E-04","module":"A1-A3"},{"value":"1,32E-06","module":"A5"},{"value":"1,31E-06","module":"C1"},{"value":"6,10E-07","module":"C2"},{"value":"1,08E-06","module":"C3"},{"value":"0,0E+00","module":"C4"},{"value":"-5,45E-05","module":"D"}]},{"parameter":"ETP-fw","unit":"CTUe","values":[{"value":"0,0E+00","module":"A1-A3"},{"value":"0,0E+00","module":"A5"},{"value":"0,0E+00","module":"C1"},{"value":"0,0E+00","module":"C2"},{"value":"0,0E+00","module":"C3"},{"value":"0,0E+00","module":"C4"},{"value":"0,0E+00","module":"D"}]},{"parameter":"HTP-c","unit":"CTUh","values":[{"value":"2,18E-05","module":"A1-A3"},{"value":"1,62E-09","module":"A5"},{"value":"1,55E-09","module":"C1"},{"value":"3,75E-09","module":"C2"},{"value":"2,85E-09","module":"C3"},{"value":"0,0E+00","module":"C4"},{"value":"2,24E-06","module":"D"}]},{"parameter":"HTP-nc","unit":"CTUh","values":[{"value":"3,10E-05","module":"A1-A3"},{"value":"1,23E-08","module":"A5"},{"value":"1,08E-08","module":"C1"},{"value":"8,29E-08","module":"C2"},{"value":"8,21E-08","module":"C3"},{"value":"0,0E+00","module":"C4"},{"value":"-6,30E-06","module":"D"}]},{"parameter":"SQP","unit":"SQP","values":[{"value":"8,86E+03","module":"A1-A3"},{"value":"5,66E+00","module":"A5"},{"value":"4,47E+00","module":"C1"},{"value":"7,06E+01","module":"C2"},{"value":"1,74E+01","module":"C3"},{"value":"0,0E+00","module":"C4"},{"value":"-1,92E+03","module":"D"}]}],"resource_use":[{"parameter":"PERE","unit":"MJ","values":[{"value":"2,61E+03","module":"A1-A3"},{"value":"2,28E+01","module":"A5"},{"value":"3,73E-01","module":"C1"},{"value":"1,81E+00","module":"C2"},{"value":"1,22E+00","module":"C3"},{"value":"0,0E+00","module":"C4"},{"value":"-6,42E+02","module":"D"}]},{"parameter":"PERM","unit":"MJ","values":[{"value":"2,24E+01","module":"A1-A3"},{"value":"-2,24E+01","module":"A5"},{"value":"0,0E+00","module":"C1"},{"value":"0,0E+00","module":"C2"},{"value":"0,0E+00","module":"C3"},{"value":"0,0E+00","module":"C4"},{"value":"0,0E+00","module":"D"}]},{"parameter":"PERT","unit":"MJ","values":[{"value":"2,64E+03","module":"A1-A3"},{"value":"4,13E-01","module":"A5"},{"value":"3,73E-01","module":"C1"},{"value":"1,81E+00","module":"C2"},{"value":"1,22E+00","module":"C3"},{"value":"0,0E+00","module":"C4"},{"value":"-6,42E+02","module":"D"}]},{"parameter":"PENRE","unit":"MJ","values":[{"value":"2,72E+04","module":"A1-A3"},{"value":"6,87E+01","module":"A5"},{"value":"6,64E+01","module":"C1"},{"value":"1,17E+02","module":"C2"},{"value":"1,94E+02","module":"C3"},{"value":"0,0E+00","module":"C4"},{"value":"-7,15E+03","module":"D"}]},{"parameter":"PENRM","unit":"MJ","values":[{"value":"0,0E+00","module":"A1-A3"},{"value":"0,0E+00","module":"A5"},{"value":"0,0E+00","module":"C1"},{"value":"0,0E+00","module":"C2"},{"value":"0,0E+00","module":"C3"},{"value":"0,0E+00","module":"C4"},{"value":"0,0E+00","module":"D"}]},{"parameter":"PENRT","unit":"MJ","values":[{"value":"2,72E+04","module":"A1-A3"},{"value":"6,87E+01","module":"A5"},{"value":"6,64E+01","module":"C1"},{"value":"1,17E+02","module":"C2"},{"value":"1,94E+02","module":"C3"},{"value":"0,0E+00","module":"C4"},{"value":"-7,15E+03","module":"D"}]},{"parameter":"SM","unit":"kg","values":[{"value":"5,01E+02","module":"A1-A3"},{"value":"0,0E+00","module":"A5"},{"value":"0,0E+00","module":"C1"},{"value":"0,0E+00","module":"C2"},{"value":"0,0E+00","module":"C3"},{"value":"0,0E+00","module":"C4"},{"value":"-5,51E+01","module":"D"}]},{"parameter":"RSF","unit":"MJ","values":[{"value":"0,0E+00","module":"A1-A3"},{"value":"0,0E+00","module":"A5"},{"value":"0,0E+00","module":"C1"},{"value":"0,0E+00","module":"C2"},{"value":"0,0E+00","module":"C3"},{"value":"0,0E+00","module":"C4"},{"value":"0,0E+00","module":"D"}]},{"parameter":"NRSF","unit":"MJ","values":[{"value":"0,0E+00","module":"A1-A3"},{"value":"0,0E+00","module":"A5"},{"value":"0,0E+00","module":"C1"},{"value":"0,0E+00","module":"C2"},{"value":"0,0E+00","module":"C3"},{"value":"0,0E+00","module":"C4"},{"value":"0,0E+00","module":"D"}]},{"parameter":"FW","unit":"m^3","values":[{"value":"4,08E+01","module":"A1-A3"},{"value":"1,11E-02","module":"A5"},{"value":"1,06E-02","module":"C1"},{"value":"3,05E-02","module":"C2"},{"value":"3,93E-02","module":"C3"},{"value":"0,0E+00","module":"C4"},{"value":"-8,69E+00","module":"D"}]}],"end_of_life_waste":[{"parameter":"HWD","unit":"kg","values":[{"value":"2,56E-01","module":"A1-A3"},{"value":"4,62E-04","module":"A5"},{"value":"4,47E-04","module":"C1"},{"value":"7,43E-04","module":"C2"},{"value":"5,26E-04","module":"C3"},{"value":"0,0E+00","module":"C4"},{"value":"-8,10E-02","module":"D"}]},{"parameter":"NHWD","unit":"kg","values":[{"value":"1,29E+03","module":"A1-A3"},{"value":"2,14E-01","module":"A5"},{"value":"1,18E-01","module":"C1"},{"value":"5,85E+00","module":"C2"},{"value":"9,33E+00","module":"C3"},{"value":"0,0E+00","module":"C4"},{"value":"-3,13E+02","module":"D"}]},{"parameter":"RWD","unit":"kg","values":[{"value":"9,66E-02","module":"A1-A3"},{"value":"1,38E-05","module":"A5"},{"value":"1,22E-05","module":"C1"},{"value":"6,70E-05","module":"C2"},{"value":"9,95E-04","module":"C3"},{"value":"0,0E+00","module":"C4"},{"value":"9,22E-04","module":"D"}]}],"end_of_life_flow":[{"parameter":"CRU","unit":"kg","values":[{"value":"0,0E+00","module":"A1-A3"},{"value":"0,0E+00","module":"A5"},{"value":"1,20E+02","module":"C1"},{"value":"0,0E+00","module":"C2"},{"value":"0,0E+00","module":"C3"},{"value":"0,0E+00","module":"C4"},{"value":"0,0E+00","module":"D"}]},{"parameter":"MFR","unit":"kg","values":[{"value":"0,0E+00","module":"A1-A3"},{"value":"0,0E+00","module":"A5"},{"value":"0,0E+00","module":"C1"},{"value":"0,0E+00","module":"C2"},{"value":"8,81E+02","module":"C3"},{"value":"0,0E+00","module":"C4"},{"value":"0,0E+00","module":"D"}]},{"parameter":"MER","unit":"kg","values":[{"value":"0,0E+00","module":"A1-A3"},{"value":"0,0E+00","module":"A5"},{"value":"0,0E+00","module":"C1"},{"value":"0,0E+00","module":"C2"},{"value":"0,0E+00","module":"C3"},{"value":"0,0E+00","module":"C4"},{"value":"0,0E+00","module":"D"}]},{"parameter":"EEE","unit":"MJ","values":[{"value":"0,0E+00","module":"A1-A3"},{"value":"3,27E+00","module":"A5"},{"value":"0,0E+00","module":"C1"},{"value":"0,0E+00","module":"C2"},{"value":"0,0E+00","module":"C3"},{"value":"0,0E+00","module":"C4"},{"value":"0,0E+00","module":"D"}]},{"parameter":"EET","unit":"MJ","values":[{"value":"0,0E+00","module":"A1-A3"},{"value":"6,26E+00","module":"A5"},{"value":"0,0E+00","module":"C1"},{"value":"0,0E+00","module":"C2"},{"value":"0,0E+00","module":"C3"},{"value":"0,0E+00","module":"C4"},{"value":"0,0E+00","module":"D"}]}]}