{"product_name":"ATK","epd_id":"NEPD-7240-6636","compliance":["EN 15804+A2","ISO 14025","ISO 21930"],"producer_name":"TROX Auranor Norge AS","environmental_impact":[{"parameter":"GWP-total","unit":"kg CO2-eq.","values":[{"value":"3,41E+01","module":"A1-A3"},{"value":"4,57E-01","module":"A4"},{"value":"9,87E-03","module":"C1"},{"value":"1,29E-01","module":"C2"},{"value":"1,38E+00","module":"C3"},{"value":"6,01E-03","module":"C4"},{"value":"-4,81E+00","module":"D"}]},{"parameter":"GWP-fossil","unit":"kg CO2-eq.","values":[{"value":"3,62E+01","module":"A1-A3"},{"value":"4,57E-01","module":"A4"},{"value":"9,86E-03","module":"C1"},{"value":"1,29E-01","module":"C2"},{"value":"1,38E+00","module":"C3"},{"value":"6,01E-03","module":"C4"},{"value":"-4,80E+00","module":"D"}]},{"parameter":"GWP-biogenic","unit":"kg CO2-eq.","values":[{"value":"-2,13E+00","module":"A1-A3"},{"value":"1,89E-04","module":"A4"},{"value":"1,85E-06","module":"C1"},{"value":"5,36E-05","module":"C2"},{"value":"4,97E-05","module":"C3"},{"value":"2,86E-06","module":"C4"},{"value":"-2,66E-03","module":"D"}]},{"parameter":"GWP-luluc","unit":"kg CO2-eq.","values":[{"value":"3,06E-02","module":"A1-A3"},{"value":"1,63E-04","module":"A4"},{"value":"7,77E-07","module":"C1"},{"value":"4,61E-05","module":"C2"},{"value":"2,12E-05","module":"C3"},{"value":"6,61E-07","module":"C4"},{"value":"-2,38E-03","module":"D"}]},{"parameter":"ODP","unit":"kg CFC 11-eq.","values":[{"value":"2,96E-06","module":"A1-A3"},{"value":"1,03E-07","module":"A4"},{"value":"2,13E-09","module":"C1"},{"value":"2,93E-08","module":"C2"},{"value":"8,38E-09","module":"C3"},{"value":"1,53E-09","module":"C4"},{"value":"-4,86E-04","module":"D"}]},{"parameter":"AP","unit":"mol H+-eq.","values":[{"value":"3,64E-01","module":"A1-A3"},{"value":"1,31E-03","module":"A4"},{"value":"1,03E-04","module":"C1"},{"value":"3,72E-04","module":"C2"},{"value":"1,95E-04","module":"C3"},{"value":"3,45E-05","module":"C4"},{"value":"-2,39E-02","module":"D"}]},{"parameter":"POCP","unit":"kg NMVOC-eq.","values":[{"value":"1,46E-01","module":"A1-A3"},{"value":"1,11E-03","module":"A4"},{"value":"1,37E-04","module":"C1"},{"value":"3,15E-04","module":"C2"},{"value":"1,82E-04","module":"C3"},{"value":"4,21E-05","module":"C4"},{"value":"-2,41E-02","module":"D"}]},{"parameter":"ADPE","unit":"kg Sb-eq.","values":[{"value":"3,04E-02","module":"A1-A3"},{"value":"1,26E-05","module":"A4"},{"value":"1,51E-08","module":"C1"},{"value":"3,57E-06","module":"C2"},{"value":"3,38E-07","module":"C3"},{"value":"2,88E-08","module":"C4"},{"value":"-8,29E-05","module":"D"}]},{"parameter":"ADPF","unit":"MJ","values":[{"value":"4,84E+02","module":"A1-A3"},{"value":"6,91E+00","module":"A4"},{"value":"1,36E-01","module":"C1"},{"value":"1,96E+00","module":"C2"},{"value":"2,24E-01","module":"C3"},{"value":"1,03E-01","module":"C4"},{"value":"-4,05E+01","module":"D"}]},{"parameter":"WDP","unit":"m3 world-eq.","values":[{"value":"2,40E+03","module":"A1-A3"},{"value":"6,68E+00","module":"A4"},{"value":"2,88E-02","module":"C1"},{"value":"1,89E+00","module":"C2"},{"value":"8,71E-01","module":"C3"},{"value":"2,68E-01","module":"C4"},{"value":"2,48E+02","module":"D"}]},{"parameter":"EP-freshwater","unit":"kg P-eq.","values":[{"value":"2,22E-03","module":"A1-A3"},{"value":"3,65E-06","module":"A4"},{"value":"3,59E-08","module":"C1"},{"value":"1,03E-06","module":"C2"},{"value":"8,38E-07","module":"C3"},{"value":"2,72E-08","module":"C4"},{"value":"-2,96E-04","module":"D"}]},{"parameter":"EP-marine","unit":"kg N-eq.","values":[{"value":"4,14E-02","module":"A1-A3"},{"value":"2,60E-04","module":"A4"},{"value":"4,55E-05","module":"C1"},{"value":"7,36E-05","module":"C2"},{"value":"7,40E-05","module":"C3"},{"value":"1,62E-05","module":"C4"},{"value":"-4,95E-03","module":"D"}]},{"parameter":"EP-terrestrial","unit":"mol N-eq.","values":[{"value":"1,21E+00","module":"A1-A3"},{"value":"2,90E-03","module":"A4"},{"value":"5,00E-04","module":"C1"},{"value":"8,23E-04","module":"C2"},{"value":"7,42E-04","module":"C3"},{"value":"1,47E-04","module":"C4"},{"value":"-5,06E-02","module":"D"}]},{"parameter":"GWP-IOBC","unit":"kg CO2-eq.","values":[{"value":"3,69E+01","module":"A1-A3"},{"value":"4,57E-01","module":"A4"},{"value":"9,87E-03","module":"C1"},{"value":"1,29E-01","module":"C2"},{"value":"1,38E+00","module":"C3"},{"value":"7,56E-03","module":"C4"},{"value":"-7,19E+00","module":"D"}]}],"additional_environmental_impact":[{"parameter":"PM","unit":"disease incidence","values":[{"value":"3,59E-06","module":"A1-A3"},{"value":"2,80E-08","module":"A4"},{"value":"2,73E-09","module":"C1"},{"value":"7,92E-09","module":"C2"},{"value":"1,07E-09","module":"C3"},{"value":"6,82E-10","module":"C4"},{"value":"-4,02E-07","module":"D"}]},{"parameter":"ETP-fw","unit":"CTUe","values":[{"value":"1,38E+03","module":"A1-A3"},{"value":"5,12E+00","module":"A4"},{"value":"7,42E-02","module":"C1"},{"value":"1,45E+00","module":"C2"},{"value":"3,39E+00","module":"C3"},{"value":"5,71E-02","module":"C4"},{"value":"-2,68E+02","module":"D"}]},{"parameter":"HTP-c","unit":"CTUh","values":[{"value":"1,99E-07","module":"A1-A3"},{"value":"0,0E+00","module":"A4"},{"value":"0,0E+00","module":"C1"},{"value":"0,0E+00","module":"C2"},{"value":"1,05E-10","module":"C3"},{"value":"4,00E-12","module":"C4"},{"value":"-2,31E-08","module":"D"}]},{"parameter":"HTP-nc","unit":"CTUh","values":[{"value":"1,86E-06","module":"A1-A3"},{"value":"5,59E-09","module":"A4"},{"value":"6,70E-11","module":"C1"},{"value":"1,58E-09","module":"C2"},{"value":"2,26E-09","module":"C3"},{"value":"3,80E-11","module":"C4"},{"value":"5,01E-07","module":"D"}]},{"parameter":"SQP","unit":"unitless","values":[{"value":"2,46E+02","module":"A1-A3"},{"value":"4,83E+00","module":"A4"},{"value":"1,72E-02","module":"C1"},{"value":"1,37E+00","module":"C2"},{"value":"4,45E-02","module":"C3"},{"value":"3,72E-01","module":"C4"},{"value":"-3,66E+00","module":"D"}]},{"parameter":"IRP","unit":"kBq U235-eq.","values":[{"value":"1,87E+00","module":"A1-A3"},{"value":"3,02E-02","module":"A4"},{"value":"5,82E-04","module":"C1"},{"value":"8,55E-03","module":"C2"},{"value":"8,58E-04","module":"C3"},{"value":"4,47E-04","module":"C4"},{"value":"1,66E-02","module":"D"}]}],"resource_use":[{"parameter":"PERE","unit":"MJ","values":[{"value":"8,27E+01","module":"A1-A3"},{"value":"9,89E-02","module":"A4"},{"value":"7,34E-04","module":"C1"},{"value":"2,80E-02","module":"C2"},{"value":"2,13E-02","module":"C3"},{"value":"1,83E-03","module":"C4"},{"value":"-3,87E+00","module":"D"}]},{"parameter":"PERM","unit":"MJ","values":[{"value":"2,38E+01","module":"A1-A3"},{"value":"0,0E+00","module":"A4"},{"value":"0,0E+00","module":"C1"},{"value":"0,0E+00","module":"C2"},{"value":"0,0E+00","module":"C3"},{"value":"0,0E+00","module":"C4"},{"value":"0,0E+00","module":"D"}]},{"parameter":"PERT","unit":"MJ","values":[{"value":"1,06E+02","module":"A1-A3"},{"value":"9,89E-02","module":"A4"},{"value":"7,34E-04","module":"C1"},{"value":"2,80E-02","module":"C2"},{"value":"2,13E-02","module":"C3"},{"value":"1,83E-03","module":"C4"},{"value":"-3,87E+00","module":"D"}]},{"parameter":"PENRE","unit":"MJ","values":[{"value":"4,81E+02","module":"A1-A3"},{"value":"6,91E+00","module":"A4"},{"value":"1,36E-01","module":"C1"},{"value":"1,96E+00","module":"C2"},{"value":"2,24E-01","module":"C3"},{"value":"1,03E-01","module":"C4"},{"value":"-4,05E+01","module":"D"}]},{"parameter":"PENRM","unit":"MJ","values":[{"value":"1,62E+01","module":"A1-A3"},{"value":"0,0E+00","module":"A4"},{"value":"0,0E+00","module":"C1"},{"value":"0,0E+00","module":"C2"},{"value":"0,0E+00","module":"C3"},{"value":"0,0E+00","module":"C4"},{"value":"0,0E+00","module":"D"}]},{"parameter":"PENRT","unit":"MJ","values":[{"value":"4,97E+02","module":"A1-A3"},{"value":"6,91E+00","module":"A4"},{"value":"1,36E-01","module":"C1"},{"value":"1,96E+00","module":"C2"},{"value":"2,24E-01","module":"C3"},{"value":"1,03E-01","module":"C4"},{"value":"-4,05E+01","module":"D"}]},{"parameter":"SM","unit":"kg","values":[{"value":"4,14E+00","module":"A1-A3"},{"value":"0,0E+00","module":"A4"},{"value":"6,67E-05","module":"C1"},{"value":"0,0E+00","module":"C2"},{"value":"0,0E+00","module":"C3"},{"value":"0,0E+00","module":"C4"},{"value":"0,0E+00","module":"D"}]},{"parameter":"RSF","unit":"MJ","values":[{"value":"2,13E+00","module":"A1-A3"},{"value":"3,54E-03","module":"A4"},{"value":"1,81E-05","module":"C1"},{"value":"1,00E-03","module":"C2"},{"value":"5,35E-04","module":"C3"},{"value":"3,84E-05","module":"C4"},{"value":"1,73E-01","module":"D"}]},{"parameter":"NRSF","unit":"MJ","values":[{"value":"7,57E-02","module":"A1-A3"},{"value":"1,26E-02","module":"A4"},{"value":"2,66E-04","module":"C1"},{"value":"3,58E-03","module":"C2"},{"value":"0,0E+00","module":"C3"},{"value":"2,97E-04","module":"C4"},{"value":"5,01E+00","module":"D"}]},{"parameter":"FW","unit":"m3","values":[{"value":"5,19E-01","module":"A1-A3"},{"value":"7,38E-04","module":"A4"},{"value":"6,99E-06","module":"C1"},{"value":"2,09E-04","module":"C2"},{"value":"4,50E-04","module":"C3"},{"value":"1,27E-04","module":"C4"},{"value":"-1,08E-02","module":"D"}]}],"end_of_life_waste":[{"parameter":"HWD","unit":"kg","values":[{"value":"2,88E-01","module":"A1-A3"},{"value":"3,56E-04","module":"A4"},{"value":"4,00E-06","module":"C1"},{"value":"1,01E-04","module":"C2"},{"value":"0,0E+00","module":"C3"},{"value":"1,67E-03","module":"C4"},{"value":"-2,49E-02","module":"D"}]},{"parameter":"NHWD","unit":"kg","values":[{"value":"1,33E+01","module":"A1-A3"},{"value":"3,36E-01","module":"A4"},{"value":"1,61E-04","module":"C1"},{"value":"9,52E-02","module":"C2"},{"value":"0,0E+00","module":"C3"},{"value":"7,14E-01","module":"C4"},{"value":"-1,96E+00","module":"D"}]},{"parameter":"RWD","unit":"kg","values":[{"value":"1,78E-03","module":"A1-A3"},{"value":"4,70E-05","module":"A4"},{"value":"9,43E-07","module":"C1"},{"value":"1,33E-05","module":"C2"},{"value":"0,0E+00","module":"C3"},{"value":"4,70E-08","module":"C4"},{"value":"1,27E-05","module":"D"}]}],"end_of_life_flow":[{"parameter":"CRU","unit":"kg","values":[{"value":"0,0E+00","module":"A1-A3"},{"value":"0,0E+00","module":"A4"},{"value":"0,0E+00","module":"C1"},{"value":"0,0E+00","module":"C2"},{"value":"0,0E+00","module":"C3"},{"value":"0,0E+00","module":"C4"},{"value":"0,0E+00","module":"D"}]},{"parameter":"MFR","unit":"kg","values":[{"value":"1,90E+00","module":"A1-A3"},{"value":"0,0E+00","module":"A4"},{"value":"6,55E-05","module":"C1"},{"value":"0,0E+00","module":"C2"},{"value":"6,18E+00","module":"C3"},{"value":"2,24E-06","module":"C4"},{"value":"0,0E+00","module":"D"}]},{"parameter":"MER","unit":"kg","values":[{"value":"9,08E-09","module":"A1-A3"},{"value":"0,0E+00","module":"A4"},{"value":"2,03E-07","module":"C1"},{"value":"0,0E+00","module":"C2"},{"value":"4,50E-02","module":"C3"},{"value":"5,48E-08","module":"C4"},{"value":"0,0E+00","module":"D"}]},{"parameter":"EEE","unit":"MJ","values":[{"value":"7,85E-08","module":"A1-A3"},{"value":"0,0E+00","module":"A4"},{"value":"6,96E-07","module":"C1"},{"value":"0,0E+00","module":"C2"},{"value":"7,59E-02","module":"C3"},{"value":"3,56E-06","module":"C4"},{"value":"0,0E+00","module":"D"}]},{"parameter":"EET","unit":"MJ","values":[{"value":"1,19E-06","module":"A1-A3"},{"value":"0,0E+00","module":"A4"},{"value":"1,05E-05","module":"C1"},{"value":"0,0E+00","module":"C2"},{"value":"1,15E+00","module":"C3"},{"value":"5,38E-05","module":"C4"},{"value":"0,0E+00","module":"D"}]}]}