{"product_name":"Attach","epd_id":"NEPD-7203-6597","compliance":["EN 15804+A2","ISO 14025","ISO 21930"],"producer_name":"Lammhults M\u00f6bel AB","environmental_impact":[{"parameter":"GWP-total","unit":"kg CO2-eq.","values":[{"value":"-9,36E+01","module":"A1-A3"},{"value":"1,55E+01","module":"A4"},{"value":"1,38E+02","module":"A5"},{"value":"2,88E-04","module":"B2"},{"value":"0,0E+00","module":"B3"},{"value":"0,0E+00","module":"B4"},{"value":"0,0E+00","module":"C1"},{"value":"1,41E+00","module":"C2"},{"value":"9,32E+01","module":"C3"},{"value":"2,92E-01","module":"C4"},{"value":"-3,54E+00","module":"D"}]},{"parameter":"GWP-fossil","unit":"kg CO2-eq.","values":[{"value":"1,27E+02","module":"A1-A3"},{"value":"1,54E+01","module":"A4"},{"value":"2,82E-01","module":"A5"},{"value":"1,12E-04","module":"B2"},{"value":"0,0E+00","module":"B3"},{"value":"0,0E+00","module":"B4"},{"value":"0,0E+00","module":"C1"},{"value":"1,41E+00","module":"C2"},{"value":"1,36E+00","module":"C3"},{"value":"2,92E-01","module":"C4"},{"value":"-3,42E+00","module":"D"}]},{"parameter":"GWP-biogenic","unit":"kg CO2-eq.","values":[{"value":"-2,21E+02","module":"A1-A3"},{"value":"6,39E-03","module":"A4"},{"value":"1,37E+02","module":"A5"},{"value":"2,09E-05","module":"B2"},{"value":"0,0E+00","module":"B3"},{"value":"0,0E+00","module":"B4"},{"value":"0,0E+00","module":"C1"},{"value":"5,83E-04","module":"C2"},{"value":"9,19E+01","module":"C3"},{"value":"2,16E-04","module":"C4"},{"value":"-6,92E-03","module":"D"}]},{"parameter":"GWP-luluc","unit":"kg CO2-eq.","values":[{"value":"8,47E-01","module":"A1-A3"},{"value":"5,50E-03","module":"A4"},{"value":"3,79E-04","module":"A5"},{"value":"1,56E-04","module":"B2"},{"value":"0,0E+00","module":"B3"},{"value":"0,0E+00","module":"B4"},{"value":"0,0E+00","module":"C1"},{"value":"5,02E-04","module":"C2"},{"value":"1,47E-04","module":"C3"},{"value":"8,62E-05","module":"C4"},{"value":"-1,15E-01","module":"D"}]},{"parameter":"ODP","unit":"kg CFC 11-eq.","values":[{"value":"1,76E-05","module":"A1-A3"},{"value":"3,50E-06","module":"A4"},{"value":"3,39E-08","module":"A5"},{"value":"1,90E-11","module":"B2"},{"value":"0,0E+00","module":"B3"},{"value":"0,0E+00","module":"B4"},{"value":"0,0E+00","module":"C1"},{"value":"3,19E-07","module":"C2"},{"value":"7,76E-08","module":"C3"},{"value":"8,78E-08","module":"C4"},{"value":"-2,42E-01","module":"D"}]},{"parameter":"AP","unit":"mol H+-eq.","values":[{"value":"8,55E-01","module":"A1-A3"},{"value":"4,44E-02","module":"A4"},{"value":"1,88E-03","module":"A5"},{"value":"1,31E-06","module":"B2"},{"value":"0,0E+00","module":"B3"},{"value":"0,0E+00","module":"B4"},{"value":"0,0E+00","module":"C1"},{"value":"4,05E-03","module":"C2"},{"value":"1,15E-02","module":"C3"},{"value":"2,02E-03","module":"C4"},{"value":"-2,78E-02","module":"D"}]},{"parameter":"POCP","unit":"kg NMVOC-eq.","values":[{"value":"7,51E-01","module":"A1-A3"},{"value":"3,76E-02","module":"A4"},{"value":"1,54E-03","module":"A5"},{"value":"7,48E-07","module":"B2"},{"value":"0,0E+00","module":"B3"},{"value":"0,0E+00","module":"B4"},{"value":"0,0E+00","module":"C1"},{"value":"3,43E-03","module":"C2"},{"value":"1,44E-02","module":"C3"},{"value":"2,29E-03","module":"C4"},{"value":"-2,72E-02","module":"D"}]},{"parameter":"ADPE","unit":"kg Sb-eq.","values":[{"value":"1,13E-01","module":"A1-A3"},{"value":"4,27E-04","module":"A4"},{"value":"3,27E-06","module":"A5"},{"value":"6,78E-09","module":"B2"},{"value":"0,0E+00","module":"B3"},{"value":"0,0E+00","module":"B4"},{"value":"0,0E+00","module":"C1"},{"value":"3,89E-05","module":"C2"},{"value":"3,83E-06","module":"C3"},{"value":"4,90E-06","module":"C4"},{"value":"-3,46E-05","module":"D"}]},{"parameter":"ADPF","unit":"MJ","values":[{"value":"2,88E+03","module":"A1-A3"},{"value":"2,34E+02","module":"A4"},{"value":"4,62E+00","module":"A5"},{"value":"1,21E-03","module":"B2"},{"value":"0,0E+00","module":"B3"},{"value":"0,0E+00","module":"B4"},{"value":"0,0E+00","module":"C1"},{"value":"2,13E+01","module":"C2"},{"value":"7,48E+00","module":"C3"},{"value":"6,51E+00","module":"C4"},{"value":"-4,83E+01","module":"D"}]},{"parameter":"WDP","unit":"m3 world-eq.","values":[{"value":"1,58E+05","module":"A1-A3"},{"value":"2,26E+02","module":"A4"},{"value":"4,84E+01","module":"A5"},{"value":"2,68E-03","module":"B2"},{"value":"0,0E+00","module":"B3"},{"value":"0,0E+00","module":"B4"},{"value":"0,0E+00","module":"C1"},{"value":"2,06E+01","module":"C2"},{"value":"1,78E+01","module":"C3"},{"value":"1,38E+01","module":"C4"},{"value":"-5,87E+02","module":"D"}]},{"parameter":"EP-freshwater","unit":"kg P-eq.","values":[{"value":"6,20E-03","module":"A1-A3"},{"value":"1,23E-04","module":"A4"},{"value":"1,74E-05","module":"A5"},{"value":"7,99E-07","module":"B2"},{"value":"0,0E+00","module":"B3"},{"value":"0,0E+00","module":"B4"},{"value":"0,0E+00","module":"C1"},{"value":"1,13E-05","module":"C2"},{"value":"1,55E-05","module":"C3"},{"value":"2,95E-06","module":"C4"},{"value":"-3,01E-04","module":"D"}]},{"parameter":"EP-marine","unit":"kg N-eq.","values":[{"value":"2,16E-01","module":"A1-A3"},{"value":"8,78E-03","module":"A4"},{"value":"5,45E-04","module":"A5"},{"value":"1,34E-06","module":"B2"},{"value":"0,0E+00","module":"B3"},{"value":"0,0E+00","module":"B4"},{"value":"0,0E+00","module":"C1"},{"value":"8,01E-04","module":"C2"},{"value":"5,44E-03","module":"C3"},{"value":"7,18E-04","module":"C4"},{"value":"-9,05E-03","module":"D"}]},{"parameter":"EP-terrestrial","unit":"mol N-eq.","values":[{"value":"2,72E+00","module":"A1-A3"},{"value":"9,82E-02","module":"A4"},{"value":"5,99E-03","module":"A5"},{"value":"4,41E-06","module":"B2"},{"value":"0,0E+00","module":"B3"},{"value":"0,0E+00","module":"B4"},{"value":"0,0E+00","module":"C1"},{"value":"8,96E-03","module":"C2"},{"value":"5,83E-02","module":"C3"},{"value":"7,93E-03","module":"C4"},{"value":"-9,78E-02","module":"D"}]},{"parameter":"GWP-IOBC","unit":"kg CO2-eq.","values":[{"value":"3,73E+02","module":"A1-A3"},{"value":"1,55E+01","module":"A4"},{"value":"2,94E-01","module":"A5"},{"value":"2,87E-04","module":"B2"},{"value":"0,0E+00","module":"B3"},{"value":"0,0E+00","module":"B4"},{"value":"0,0E+00","module":"C1"},{"value":"1,41E+00","module":"C2"},{"value":"1,30E+00","module":"C3"},{"value":"2,93E-01","module":"C4"},{"value":"-3,53E+00","module":"D"}]}],"additional_environmental_impact":[{"parameter":"PM","unit":"disease incidence","values":[{"value":"3,00E-05","module":"A1-A3"},{"value":"9,46E-07","module":"A4"},{"value":"1,48E-08","module":"A5"},{"value":"1,90E-11","module":"B2"},{"value":"0,0E+00","module":"B3"},{"value":"0,0E+00","module":"B4"},{"value":"0,0E+00","module":"C1"},{"value":"8,63E-08","module":"C2"},{"value":"1,35E-07","module":"C3"},{"value":"3,67E-08","module":"C4"},{"value":"-1,67E-06","module":"D"}]},{"parameter":"ETP-fw","unit":"CTUe","values":[{"value":"6,45E+03","module":"A1-A3"},{"value":"1,73E+02","module":"A4"},{"value":"3,93E+00","module":"A5"},{"value":"1,03E-02","module":"B2"},{"value":"0,0E+00","module":"B3"},{"value":"0,0E+00","module":"B4"},{"value":"0,0E+00","module":"C1"},{"value":"1,58E+01","module":"C2"},{"value":"1,50E+02","module":"C3"},{"value":"3,98E+00","module":"C4"},{"value":"-2,64E+02","module":"D"}]},{"parameter":"HTP-c","unit":"CTUh","values":[{"value":"5,94E-07","module":"A1-A3"},{"value":"0,0E+00","module":"A4"},{"value":"2,44E-10","module":"A5"},{"value":"0,0E+00","module":"B2"},{"value":"0,0E+00","module":"B3"},{"value":"0,0E+00","module":"B4"},{"value":"0,0E+00","module":"C1"},{"value":"0,0E+00","module":"C2"},{"value":"2,46E-09","module":"C3"},{"value":"1,45E-10","module":"C4"},{"value":"-5,17E-09","module":"D"}]},{"parameter":"HTP-nc","unit":"CTUh","values":[{"value":"3,94E-06","module":"A1-A3"},{"value":"1,89E-07","module":"A4"},{"value":"1,09E-08","module":"A5"},{"value":"6,00E-12","module":"B2"},{"value":"0,0E+00","module":"B3"},{"value":"0,0E+00","module":"B4"},{"value":"0,0E+00","module":"C1"},{"value":"1,73E-08","module":"C2"},{"value":"1,06E-07","module":"C3"},{"value":"3,97E-09","module":"C4"},{"value":"-2,38E-07","module":"D"}]},{"parameter":"SQP","unit":"unitless","values":[{"value":"1,65E+04","module":"A1-A3"},{"value":"1,63E+02","module":"A4"},{"value":"1,64E+00","module":"A5"},{"value":"6,31E-03","module":"B2"},{"value":"0,0E+00","module":"B3"},{"value":"0,0E+00","module":"B4"},{"value":"0,0E+00","module":"C1"},{"value":"1,49E+01","module":"C2"},{"value":"1,19E+00","module":"C3"},{"value":"1,43E+01","module":"C4"},{"value":"-3,18E+02","module":"D"}]},{"parameter":"IRP","unit":"kBq U235-eq.","values":[{"value":"5,65E+01","module":"A1-A3"},{"value":"1,02E+00","module":"A4"},{"value":"3,25E-02","module":"A5"},{"value":"4,41E-06","module":"B2"},{"value":"0,0E+00","module":"B3"},{"value":"0,0E+00","module":"B4"},{"value":"0,0E+00","module":"C1"},{"value":"9,31E-02","module":"C2"},{"value":"1,50E-02","module":"C3"},{"value":"2,62E-02","module":"C4"},{"value":"-3,03E-01","module":"D"}]}],"resource_use":[{"parameter":"PERE","unit":"MJ","values":[{"value":"4,34E+03","module":"A1-A3"},{"value":"3,34E+00","module":"A4"},{"value":"6,25E-01","module":"A5"},{"value":"1,49E-03","module":"B2"},{"value":"0,0E+00","module":"B3"},{"value":"0,0E+00","module":"B4"},{"value":"0,0E+00","module":"C1"},{"value":"3,05E-01","module":"C2"},{"value":"2,53E-01","module":"C3"},{"value":"1,25E-01","module":"C4"},{"value":"-2,94E+02","module":"D"}]},{"parameter":"PERM","unit":"MJ","values":[{"value":"1,62E+03","module":"A1-A3"},{"value":"0,0E+00","module":"A4"},{"value":"-1,25E+03","module":"A5"},{"value":"0,0E+00","module":"B2"},{"value":"0,0E+00","module":"B3"},{"value":"0,0E+00","module":"B4"},{"value":"0,0E+00","module":"C1"},{"value":"0,0E+00","module":"C2"},{"value":"-3,65E+02","module":"C3"},{"value":"0,0E+00","module":"C4"},{"value":"0,0E+00","module":"D"}]},{"parameter":"PERT","unit":"MJ","values":[{"value":"5,96E+03","module":"A1-A3"},{"value":"3,34E+00","module":"A4"},{"value":"-1,25E+03","module":"A5"},{"value":"1,49E-03","module":"B2"},{"value":"0,0E+00","module":"B3"},{"value":"0,0E+00","module":"B4"},{"value":"0,0E+00","module":"C1"},{"value":"3,05E-01","module":"C2"},{"value":"-3,65E+02","module":"C3"},{"value":"1,25E-01","module":"C4"},{"value":"-2,94E+02","module":"D"}]},{"parameter":"PENRE","unit":"MJ","values":[{"value":"2,88E+03","module":"A1-A3"},{"value":"2,34E+02","module":"A4"},{"value":"4,62E+00","module":"A5"},{"value":"1,42E-03","module":"B2"},{"value":"0,0E+00","module":"B3"},{"value":"0,0E+00","module":"B4"},{"value":"0,0E+00","module":"C1"},{"value":"2,13E+01","module":"C2"},{"value":"7,48E+00","module":"C3"},{"value":"6,51E+00","module":"C4"},{"value":"-4,83E+01","module":"D"}]},{"parameter":"PENRM","unit":"MJ","values":[{"value":"5,23E+00","module":"A1-A3"},{"value":"0,0E+00","module":"A4"},{"value":"-1,15E+00","module":"A5"},{"value":"0,0E+00","module":"B2"},{"value":"0,0E+00","module":"B3"},{"value":"0,0E+00","module":"B4"},{"value":"0,0E+00","module":"C1"},{"value":"0,0E+00","module":"C2"},{"value":"-4,08E+00","module":"C3"},{"value":"0,0E+00","module":"C4"},{"value":"0,0E+00","module":"D"}]},{"parameter":"PENRT","unit":"MJ","values":[{"value":"2,89E+03","module":"A1-A3"},{"value":"2,34E+02","module":"A4"},{"value":"3,47E+00","module":"A5"},{"value":"1,42E-03","module":"B2"},{"value":"0,0E+00","module":"B3"},{"value":"0,0E+00","module":"B4"},{"value":"0,0E+00","module":"C1"},{"value":"2,13E+01","module":"C2"},{"value":"3,40E+00","module":"C3"},{"value":"6,51E+00","module":"C4"},{"value":"-4,83E+01","module":"D"}]},{"parameter":"SM","unit":"kg","values":[{"value":"2,77E+01","module":"A1-A3"},{"value":"0,0E+00","module":"A4"},{"value":"0,0E+00","module":"A5"},{"value":"0,0E+00","module":"B2"},{"value":"0,0E+00","module":"B3"},{"value":"0,0E+00","module":"B4"},{"value":"0,0E+00","module":"C1"},{"value":"0,0E+00","module":"C2"},{"value":"0,0E+00","module":"C3"},{"value":"0,0E+00","module":"C4"},{"value":"0,0E+00","module":"D"}]},{"parameter":"RSF","unit":"MJ","values":[{"value":"6,42E+00","module":"A1-A3"},{"value":"1,20E-01","module":"A4"},{"value":"4,42E-02","module":"A5"},{"value":"1,86E-06","module":"B2"},{"value":"0,0E+00","module":"B3"},{"value":"0,0E+00","module":"B4"},{"value":"0,0E+00","module":"C1"},{"value":"1,09E-02","module":"C2"},{"value":"5,73E-03","module":"C3"},{"value":"3,31E-03","module":"C4"},{"value":"-4,82E-02","module":"D"}]},{"parameter":"NRSF","unit":"MJ","values":[{"value":"1,22E+01","module":"A1-A3"},{"value":"4,28E-01","module":"A4"},{"value":"2,03E-02","module":"A5"},{"value":"2,61E-06","module":"B2"},{"value":"0,0E+00","module":"B3"},{"value":"0,0E+00","module":"B4"},{"value":"0,0E+00","module":"C1"},{"value":"3,90E-02","module":"C2"},{"value":"0,0E+00","module":"C3"},{"value":"2,99E-01","module":"C4"},{"value":"-1,73E+01","module":"D"}]},{"parameter":"FW","unit":"m3","values":[{"value":"3,99E+00","module":"A1-A3"},{"value":"2,50E-02","module":"A4"},{"value":"3,70E-03","module":"A5"},{"value":"1,73E-05","module":"B2"},{"value":"0,0E+00","module":"B3"},{"value":"0,0E+00","module":"B4"},{"value":"0,0E+00","module":"C1"},{"value":"2,28E-03","module":"C2"},{"value":"1,32E-02","module":"C3"},{"value":"5,87E-03","module":"C4"},{"value":"-3,54E-01","module":"D"}]}],"end_of_life_waste":[{"parameter":"HWD","unit":"kg","values":[{"value":"1,30E+01","module":"A1-A3"},{"value":"1,20E-02","module":"A4"},{"value":"4,61E-04","module":"A5"},{"value":"1,61E-05","module":"B2"},{"value":"0,0E+00","module":"B3"},{"value":"0,0E+00","module":"B4"},{"value":"0,0E+00","module":"C1"},{"value":"1,10E-03","module":"C2"},{"value":"0,0E+00","module":"C3"},{"value":"2,51E+01","module":"C4"},{"value":"-2,71E-03","module":"D"}]},{"parameter":"NHWD","unit":"kg","values":[{"value":"3,31E+01","module":"A1-A3"},{"value":"1,14E+01","module":"A4"},{"value":"5,07E+00","module":"A5"},{"value":"4,65E-05","module":"B2"},{"value":"0,0E+00","module":"B3"},{"value":"0,0E+00","module":"B4"},{"value":"0,0E+00","module":"C1"},{"value":"1,04E+00","module":"C2"},{"value":"6,00E-02","module":"C3"},{"value":"3,11E-01","module":"C4"},{"value":"-1,16E+00","module":"D"}]},{"parameter":"RWD","unit":"kg","values":[{"value":"2,77E-02","module":"A1-A3"},{"value":"1,59E-03","module":"A4"},{"value":"2,19E-05","module":"A5"},{"value":"4,81E-09","module":"B2"},{"value":"0,0E+00","module":"B3"},{"value":"0,0E+00","module":"B4"},{"value":"0,0E+00","module":"C1"},{"value":"1,45E-04","module":"C2"},{"value":"0,0E+00","module":"C3"},{"value":"3,98E-05","module":"C4"},{"value":"-2,49E-04","module":"D"}]}],"end_of_life_flow":[{"parameter":"CRU","unit":"kg","values":[{"value":"0,0E+00","module":"A1-A3"},{"value":"0,0E+00","module":"A4"},{"value":"8,55E+01","module":"A5"},{"value":"0,0E+00","module":"B2"},{"value":"0,0E+00","module":"B3"},{"value":"0,0E+00","module":"B4"},{"value":"0,0E+00","module":"C1"},{"value":"0,0E+00","module":"C2"},{"value":"0,0E+00","module":"C3"},{"value":"0,0E+00","module":"C4"},{"value":"0,0E+00","module":"D"}]},{"parameter":"MFR","unit":"kg","values":[{"value":"9,63E+00","module":"A1-A3"},{"value":"0,0E+00","module":"A4"},{"value":"4,98E-01","module":"A5"},{"value":"0,0E+00","module":"B2"},{"value":"0,0E+00","module":"B3"},{"value":"0,0E+00","module":"B4"},{"value":"0,0E+00","module":"C1"},{"value":"0,0E+00","module":"C2"},{"value":"2,94E+00","module":"C3"},{"value":"0,0E+00","module":"C4"},{"value":"0,0E+00","module":"D"}]},{"parameter":"MER","unit":"kg","values":[{"value":"1,42E+01","module":"A1-A3"},{"value":"0,0E+00","module":"A4"},{"value":"4,46E+00","module":"A5"},{"value":"0,0E+00","module":"B2"},{"value":"0,0E+00","module":"B3"},{"value":"0,0E+00","module":"B4"},{"value":"0,0E+00","module":"C1"},{"value":"0,0E+00","module":"C2"},{"value":"8,20E+01","module":"C3"},{"value":"0,0E+00","module":"C4"},{"value":"0,0E+00","module":"D"}]},{"parameter":"EEE","unit":"MJ","values":[{"value":"7,02E+00","module":"A1-A3"},{"value":"0,0E+00","module":"A4"},{"value":"3,13E+00","module":"A5"},{"value":"0,0E+00","module":"B2"},{"value":"0,0E+00","module":"B3"},{"value":"0,0E+00","module":"B4"},{"value":"0,0E+00","module":"C1"},{"value":"0,0E+00","module":"C2"},{"value":"3,88E+01","module":"C3"},{"value":"0,0E+00","module":"C4"},{"value":"0,0E+00","module":"D"}]},{"parameter":"EET","unit":"MJ","values":[{"value":"1,06E+02","module":"A1-A3"},{"value":"0,0E+00","module":"A4"},{"value":"4,74E+01","module":"A5"},{"value":"0,0E+00","module":"B2"},{"value":"0,0E+00","module":"B3"},{"value":"0,0E+00","module":"B4"},{"value":"0,0E+00","module":"C1"},{"value":"0,0E+00","module":"C2"},{"value":"5,87E+02","module":"C3"},{"value":"0,0E+00","module":"C4"},{"value":"0,0E+00","module":"D"}]}]}