{"product_name":"Aufsatz- und H\u00e4ngeschr\u00e4nke","epd_id":"EPD-WES-20230018-IBC1-DE","compliance":["DIN EN 15804+A2","ISO 14025"],"producer_name":"Wesemann GmbH","environmental_impact":[{"parameter":"GWP-total","unit":"kg CO2-eq.","values":[{"value":"-1,14E+02","module":"A1-A3"},{"value":"5,04E+00","module":"A4"},{"value":"1,39E+00","module":"A5"},{"value":"2,32E-02","module":"C1"},{"value":"1,06E+00","module":"C2"},{"value":"2,24E+02","module":"C3"},{"value":"0,0E+00","module":"C4"},{"value":"-8,64E+01","module":"D"}]},{"parameter":"GWP-fossil","unit":"kg CO2-eq.","values":[{"value":"1,00E+02","module":"A1-A3"},{"value":"5,01E+00","module":"A4"},{"value":"1,11E+00","module":"A5"},{"value":"2,32E-02","module":"C1"},{"value":"1,05E+00","module":"C2"},{"value":"1,04E+01","module":"C3"},{"value":"0,0E+00","module":"C4"},{"value":"-8,61E+01","module":"D"}]},{"parameter":"GWP-biogenic","unit":"kg CO2-eq.","values":[{"value":"-2,14E+02","module":"A1-A3"},{"value":"0,0E+00","module":"A4"},{"value":"2,75E-01","module":"A5"},{"value":"0,0E+00","module":"C1"},{"value":"0,0E+00","module":"C2"},{"value":"2,14E+02","module":"C3"},{"value":"0,0E+00","module":"C4"},{"value":"-2,75E-01","module":"D"}]},{"parameter":"GWP-luluc","unit":"kg CO2-eq.","values":[{"value":"5,97E-02","module":"A1-A3"},{"value":"2,92E-02","module":"A4"},{"value":"2,63E-05","module":"A5"},{"value":"4,91E-06","module":"C1"},{"value":"7,15E-03","module":"C2"},{"value":"1,65E-03","module":"C3"},{"value":"0,0E+00","module":"C4"},{"value":"-1,43E-02","module":"D"}]},{"parameter":"ODP","unit":"kg CFC11-eq.","values":[{"value":"5,94E-08","module":"A1-A3"},{"value":"4,65E-13","module":"A4"},{"value":"4,57E-14","module":"A5"},{"value":"3,40E-13","module":"C1"},{"value":"1,04E-13","module":"C2"},{"value":"4,62E-11","module":"C3"},{"value":"0,0E+00","module":"C4"},{"value":"-6,08E-08","module":"D"}]},{"parameter":"AP","unit":"mol H^(+)-eq.","values":[{"value":"5,28E-01","module":"A1-A3"},{"value":"3,89E-02","module":"A4"},{"value":"1,34E-04","module":"A5"},{"value":"5,10E-05","module":"C1"},{"value":"9,04E-03","module":"C2"},{"value":"1,27E-01","module":"C3"},{"value":"0,0E+00","module":"C4"},{"value":"-2,09E-01","module":"D"}]},{"parameter":"POCP","unit":"kg NMVOC-eq.","values":[{"value":"3,87E-01","module":"A1-A3"},{"value":"3,02E-02","module":"A4"},{"value":"9,44E-05","module":"A5"},{"value":"3,09E-05","module":"C1"},{"value":"8,45E-03","module":"C2"},{"value":"1,52E-01","module":"C3"},{"value":"0,0E+00","module":"C4"},{"value":"-1,12E-01","module":"D"}]},{"parameter":"ADPE","unit":"kg Sb-eq.","values":[{"value":"5,32E-03","module":"A1-A3"},{"value":"4,62E-07","module":"A4"},{"value":"1,47E-09","module":"A5"},{"value":"6,33E-09","module":"C1"},{"value":"1,07E-07","module":"C2"},{"value":"1,03E-06","module":"C3"},{"value":"0,0E+00","module":"C4"},{"value":"-5,30E-03","module":"D"}]},{"parameter":"ADPF","unit":"MJ","values":[{"value":"1,80E+03","module":"A1-A3"},{"value":"6,51E+01","module":"A4"},{"value":"1,72E-01","module":"A5"},{"value":"4,22E-01","module":"C1"},{"value":"1,39E+01","module":"C2"},{"value":"1,01E+02","module":"C3"},{"value":"0,0E+00","module":"C4"},{"value":"-1,40E+03","module":"D"}]},{"parameter":"WDP","unit":"m^3 Welt-eq. entzogen","values":[{"value":"1,97E+01","module":"A1-A3"},{"value":"4,96E-02","module":"A4"},{"value":"9,45E-02","module":"A5"},{"value":"5,29E-03","module":"C1"},{"value":"1,18E-02","module":"C2"},{"value":"2,54E+01","module":"C3"},{"value":"0,0E+00","module":"C4"},{"value":"-1,23E+01","module":"D"}]},{"parameter":"EP-freshwater","unit":"kg P-eq.","values":[{"value":"9,54E-04","module":"A1-A3"},{"value":"1,56E-05","module":"A4"},{"value":"2,39E-08","module":"A5"},{"value":"6,78E-08","module":"C1"},{"value":"3,79E-06","module":"C2"},{"value":"1,09E-05","module":"C3"},{"value":"0,0E+00","module":"C4"},{"value":"-1,11E-04","module":"D"}]},{"parameter":"EP-marine","unit":"kg N-eq.","values":[{"value":"1,38E-01","module":"A1-A3"},{"value":"1,25E-02","module":"A4"},{"value":"3,77E-05","module":"A5"},{"value":"1,14E-05","module":"C1"},{"value":"4,51E-03","module":"C2"},{"value":"5,90E-02","module":"C3"},{"value":"0,0E+00","module":"C4"},{"value":"-3,93E-02","module":"D"}]},{"parameter":"EP-terrestrial","unit":"mol N-eq.","values":[{"value":"1,71E+00","module":"A1-A3"},{"value":"1,38E-01","module":"A4"},{"value":"6,53E-04","module":"A5"},{"value":"1,20E-04","module":"C1"},{"value":"4,98E-02","module":"C2"},{"value":"6,84E-01","module":"C3"},{"value":"0,0E+00","module":"C4"},{"value":"-4,38E-01","module":"D"}]}],"additional_environmental_impact":[{"parameter":"PM","unit":"Krankheitsf\u00e4lle","values":[{"value":"6,24E-06","module":"A1-A3"},{"value":"5,08E-07","module":"A4"},{"value":"7,97E-10","module":"A5"},{"value":"4,23E-10","module":"C1"},{"value":"5,83E-08","module":"C2"},{"value":"3,98E-07","module":"C3"},{"value":"0,0E+00","module":"C4"},{"value":"-2,66E-06","module":"D"}]},{"parameter":"ETP-fw","unit":"CTUe","values":[{"value":"8,24E+02","module":"A1-A3"},{"value":"4,60E+01","module":"A4"},{"value":"9,16E-02","module":"A5"},{"value":"1,85E-01","module":"C1"},{"value":"9,87E+00","module":"C2"},{"value":"4,04E+01","module":"C3"},{"value":"0,0E+00","module":"C4"},{"value":"-6,41E+02","module":"D"}]},{"parameter":"HTP-c","unit":"CTUh","values":[{"value":"1,21E-06","module":"A1-A3"},{"value":"9,36E-10","module":"A4"},{"value":"7,12E-12","module":"A5"},{"value":"5,30E-12","module":"C1"},{"value":"2,05E-10","module":"C2"},{"value":"2,05E-09","module":"C3"},{"value":"0,0E+00","module":"C4"},{"value":"-4,76E-08","module":"D"}]},{"parameter":"HTP-nc","unit":"CTUh","values":[{"value":"2,09E-06","module":"A1-A3"},{"value":"5,54E-08","module":"A4"},{"value":"2,47E-10","module":"A5"},{"value":"1,94E-10","module":"C1"},{"value":"1,25E-08","module":"C2"},{"value":"7,95E-08","module":"C3"},{"value":"0,0E+00","module":"C4"},{"value":"-8,36E-07","module":"D"}]},{"parameter":"SQP","unit":"SQP","values":[{"value":"1,23E+04","module":"A1-A3"},{"value":"2,41E+01","module":"A4"},{"value":"5,81E-02","module":"A5"},{"value":"1,52E-01","module":"C1"},{"value":"5,89E+00","module":"C2"},{"value":"2,81E+01","module":"C3"},{"value":"0,0E+00","module":"C4"},{"value":"-2,06E+02","module":"D"}]}],"resource_use":[{"parameter":"PERE","unit":"MJ","values":[{"value":"2,43E+03","module":"A1-A3"},{"value":"3,98E+00","module":"A4"},{"value":"3,04E+00","module":"A5"},{"value":"2,34E-01","module":"C1"},{"value":"9,65E-01","module":"C2"},{"value":"1,81E+03","module":"C3"},{"value":"0,0E+00","module":"C4"},{"value":"-4,28E+02","module":"D"}]},{"parameter":"PERM","unit":"MJ","values":[{"value":"1,78E+03","module":"A1-A3"},{"value":"0,0E+00","module":"A4"},{"value":"-3,01E+00","module":"A5"},{"value":"0,0E+00","module":"C1"},{"value":"0,0E+00","module":"C2"},{"value":"-1,78E+03","module":"C3"},{"value":"0,0E+00","module":"C4"},{"value":"0,0E+00","module":"D"}]},{"parameter":"PERT","unit":"MJ","values":[{"value":"4,21E+03","module":"A1-A3"},{"value":"3,98E+00","module":"A4"},{"value":"3,25E-02","module":"A5"},{"value":"2,34E-01","module":"C1"},{"value":"9,65E-01","module":"C2"},{"value":"3,01E+01","module":"C3"},{"value":"0,0E+00","module":"C4"},{"value":"-4,28E+02","module":"D"}]},{"parameter":"PENRE","unit":"MJ","values":[{"value":"1,54E+03","module":"A1-A3"},{"value":"6,53E+01","module":"A4"},{"value":"1,48E+01","module":"A5"},{"value":"4,22E-01","module":"C1"},{"value":"1,40E+01","module":"C2"},{"value":"3,50E+02","module":"C3"},{"value":"0,0E+00","module":"C4"},{"value":"-1,40E+03","module":"D"}]},{"parameter":"PENRM","unit":"MJ","values":[{"value":"2,64E+02","module":"A1-A3"},{"value":"0,0E+00","module":"A4"},{"value":"-1,46E+01","module":"A5"},{"value":"0,0E+00","module":"C1"},{"value":"0,0E+00","module":"C2"},{"value":"-2,49E+02","module":"C3"},{"value":"0,0E+00","module":"C4"},{"value":"0,0E+00","module":"D"}]},{"parameter":"PENRT","unit":"MJ","values":[{"value":"1,80E+03","module":"A1-A3"},{"value":"6,53E+01","module":"A4"},{"value":"1,73E-01","module":"A5"},{"value":"4,22E-01","module":"C1"},{"value":"1,40E+01","module":"C2"},{"value":"1,01E+02","module":"C3"},{"value":"0,0E+00","module":"C4"},{"value":"-1,40E+03","module":"D"}]},{"parameter":"SM","unit":"kg","values":[{"value":"1,80E+00","module":"A1-A3"},{"value":"0,0E+00","module":"A4"},{"value":"0,0E+00","module":"A5"},{"value":"0,0E+00","module":"C1"},{"value":"0,0E+00","module":"C2"},{"value":"0,0E+00","module":"C3"},{"value":"0,0E+00","module":"C4"},{"value":"5,04E+00","module":"D"}]},{"parameter":"RSF","unit":"MJ","values":[{"value":"0,0E+00","module":"A1-A3"},{"value":"0,0E+00","module":"A4"},{"value":"0,0E+00","module":"A5"},{"value":"0,0E+00","module":"C1"},{"value":"0,0E+00","module":"C2"},{"value":"0,0E+00","module":"C3"},{"value":"0,0E+00","module":"C4"},{"value":"0,0E+00","module":"D"}]},{"parameter":"NRSF","unit":"MJ","values":[{"value":"0,0E+00","module":"A1-A3"},{"value":"0,0E+00","module":"A4"},{"value":"0,0E+00","module":"A5"},{"value":"0,0E+00","module":"C1"},{"value":"0,0E+00","module":"C2"},{"value":"0,0E+00","module":"C3"},{"value":"0,0E+00","module":"C4"},{"value":"0,0E+00","module":"D"}]},{"parameter":"FW","unit":"m^3","values":[{"value":"8,80E-01","module":"A1-A3"},{"value":"4,60E-03","module":"A4"},{"value":"2,22E-03","module":"A5"},{"value":"2,23E-04","module":"C1"},{"value":"1,11E-03","module":"C2"},{"value":"6,04E-01","module":"C3"},{"value":"0,0E+00","module":"C4"},{"value":"-6,35E-01","module":"D"}]}],"end_of_life_waste":[{"parameter":"HWD","unit":"kg","values":[{"value":"1,81E-04","module":"A1-A3"},{"value":"3,36E-10","module":"A4"},{"value":"1,19E-11","module":"A5"},{"value":"3,65E-11","module":"C1"},{"value":"7,39E-11","module":"C2"},{"value":"1,12E-08","module":"C3"},{"value":"0,0E+00","module":"C4"},{"value":"-1,44E-04","module":"D"}]},{"parameter":"NHWD","unit":"kg","values":[{"value":"7,57E+00","module":"A1-A3"},{"value":"1,01E-02","module":"A4"},{"value":"4,15E-03","module":"A5"},{"value":"3,18E-04","module":"C1"},{"value":"2,28E-03","module":"C2"},{"value":"1,89E+00","module":"C3"},{"value":"0,0E+00","module":"C4"},{"value":"-6,22E+00","module":"D"}]},{"parameter":"RWD","unit":"kg","values":[{"value":"9,09E-02","module":"A1-A3"},{"value":"1,15E-04","module":"A4"},{"value":"7,56E-06","module":"A5"},{"value":"6,74E-05","module":"C1"},{"value":"2,59E-05","module":"C2"},{"value":"8,07E-03","module":"C3"},{"value":"0,0E+00","module":"C4"},{"value":"-1,09E-01","module":"D"}]}],"end_of_life_flow":[{"parameter":"CRU","unit":"kg","values":[{"value":"0,0E+00","module":"A1-A3"},{"value":"0,0E+00","module":"A4"},{"value":"0,0E+00","module":"A5"},{"value":"0,0E+00","module":"C1"},{"value":"0,0E+00","module":"C2"},{"value":"0,0E+00","module":"C3"},{"value":"0,0E+00","module":"C4"},{"value":"0,0E+00","module":"D"}]},{"parameter":"MFR","unit":"kg","values":[{"value":"0,0E+00","module":"A1-A3"},{"value":"0,0E+00","module":"A4"},{"value":"1,82E-01","module":"A5"},{"value":"0,0E+00","module":"C1"},{"value":"0,0E+00","module":"C2"},{"value":"9,44E+00","module":"C3"},{"value":"0,0E+00","module":"C4"},{"value":"0,0E+00","module":"D"}]},{"parameter":"MER","unit":"kg","values":[{"value":"0,0E+00","module":"A1-A3"},{"value":"0,0E+00","module":"A4"},{"value":"0,0E+00","module":"A5"},{"value":"0,0E+00","module":"C1"},{"value":"0,0E+00","module":"C2"},{"value":"0,0E+00","module":"C3"},{"value":"0,0E+00","module":"C4"},{"value":"0,0E+00","module":"D"}]},{"parameter":"EEE","unit":"MJ","values":[{"value":"3,35E-01","module":"A1-A3"},{"value":"0,0E+00","module":"A4"},{"value":"2,13E+00","module":"A5"},{"value":"0,0E+00","module":"C1"},{"value":"0,0E+00","module":"C2"},{"value":"2,95E+02","module":"C3"},{"value":"0,0E+00","module":"C4"},{"value":"0,0E+00","module":"D"}]},{"parameter":"EET","unit":"MJ","values":[{"value":"7,71E-01","module":"A1-A3"},{"value":"0,0E+00","module":"A4"},{"value":"3,79E+00","module":"A5"},{"value":"0,0E+00","module":"C1"},{"value":"0,0E+00","module":"C2"},{"value":"5,28E+02","module":"C3"},{"value":"0,0E+00","module":"C4"},{"value":"0,0E+00","module":"D"}]}]}