{"product_name":"Automatic revolving door KTC 2","epd_id":"EPD-DOR-20230214-CBA1-EN","compliance":["DIN EN 15804+A2","ISO 14025"],"producer_name":"dormakaba International Holding GmbH","environmental_impact":[{"parameter":"GWP-total","unit":"kg CO2-eq","values":[{"value":"2,15E+04","module":"A1-A3"},{"value":"2,14E+01","module":"A4"},{"value":"8,87E+01","module":"A5"},{"value":"1,74E+04","module":"B6"},{"value":"0,0E+00","module":"C1"},{"value":"1,06E+01","module":"C2"},{"value":"2,68E+02","module":"C3"},{"value":"1,39E+01","module":"C4"},{"value":"-5,32E+03","module":"D"}]},{"parameter":"GWP-fossil","unit":"kg CO2-eq","values":[{"value":"2,17E+04","module":"A1-A3"},{"value":"2,04E+01","module":"A4"},{"value":"1,96E+01","module":"A5"},{"value":"1,74E+04","module":"B6"},{"value":"0,0E+00","module":"C1"},{"value":"1,01E+01","module":"C2"},{"value":"1,20E+02","module":"C3"},{"value":"1,38E+01","module":"C4"},{"value":"-5,31E+03","module":"D"}]},{"parameter":"GWP-biogenic","unit":"kg CO2-eq","values":[{"value":"-2,09E+02","module":"A1-A3"},{"value":"9,45E-01","module":"A4"},{"value":"6,91E+01","module":"A5"},{"value":"-6,22E+00","module":"B6"},{"value":"0,0E+00","module":"C1"},{"value":"4,66E-01","module":"C2"},{"value":"1,47E+02","module":"C3"},{"value":"4,70E-02","module":"C4"},{"value":"-1,63E+01","module":"D"}]},{"parameter":"GWP-luluc","unit":"kg CO2-eq","values":[{"value":"5,56E+00","module":"A1-A3"},{"value":"4,87E-04","module":"A4"},{"value":"2,00E-03","module":"A5"},{"value":"2,31E+01","module":"B6"},{"value":"0,0E+00","module":"C1"},{"value":"2,40E-04","module":"C2"},{"value":"8,00E-03","module":"C3"},{"value":"4,00E-02","module":"C4"},{"value":"-8,88E-01","module":"D"}]},{"parameter":"ODP","unit":"kg CFC11-eq","values":[{"value":"1,42E-08","module":"A1-A3"},{"value":"2,16E-15","module":"A4"},{"value":"2,17E-14","module":"A5"},{"value":"5,30E-11","module":"B6"},{"value":"0,0E+00","module":"C1"},{"value":"1,06E-15","module":"C2"},{"value":"7,77E-14","module":"C3"},{"value":"5,13E-14","module":"C4"},{"value":"-4,04E-08","module":"D"}]},{"parameter":"AP","unit":"mol H^(+)-eq","values":[{"value":"1,23E+02","module":"A1-A3"},{"value":"2,00E-02","module":"A4"},{"value":"2,30E-02","module":"A5"},{"value":"1,45E+02","module":"B6"},{"value":"0,0E+00","module":"C1"},{"value":"1,00E-02","module":"C2"},{"value":"4,20E-02","module":"C3"},{"value":"9,90E-02","module":"C4"},{"value":"-1,99E+01","module":"D"}]},{"parameter":"POCP","unit":"kg NMVOC-eq","values":[{"value":"5,92E+01","module":"A1-A3"},{"value":"1,80E-02","module":"A4"},{"value":"2,10E-02","module":"A5"},{"value":"5,96E+01","module":"B6"},{"value":"0,0E+00","module":"C1"},{"value":"9,00E-03","module":"C2"},{"value":"3,20E-02","module":"C3"},{"value":"7,70E-02","module":"C4"},{"value":"-8,39E+00","module":"D"}]},{"parameter":"ADPE","unit":"kg Sb-eq","values":[{"value":"1,05E-01","module":"A1-A3"},{"value":"6,13E-07","module":"A4"},{"value":"3,25E-07","module":"A5"},{"value":"1,00E-03","module":"B6"},{"value":"0,0E+00","module":"C1"},{"value":"3,03E-07","module":"C2"},{"value":"1,11E-06","module":"C3"},{"value":"1,24E-06","module":"C4"},{"value":"-2,00E-02","module":"D"}]},{"parameter":"ADPF","unit":"MJ","values":[{"value":"2,16E+05","module":"A1-A3"},{"value":"2,90E+02","module":"A4"},{"value":"3,06E+01","module":"A5"},{"value":"1,86E+05","module":"B6"},{"value":"0,0E+00","module":"C1"},{"value":"1,43E+02","module":"C2"},{"value":"8,68E+01","module":"C3"},{"value":"1,81E+02","module":"C4"},{"value":"-7,49E+04","module":"D"}]},{"parameter":"WDP","unit":"m^3 world-eq deprived","values":[{"value":"3,14E+03","module":"A1-A3"},{"value":"4,00E-02","module":"A4"},{"value":"1,06E+01","module":"A5"},{"value":"3,52E+03","module":"B6"},{"value":"0,0E+00","module":"C1"},{"value":"2,00E-02","module":"C2"},{"value":"2,75E+01","module":"C3"},{"value":"1,45E+00","module":"C4"},{"value":"-2,63E+02","module":"D"}]},{"parameter":"EP-freshwater","unit":"kg P-eq","values":[{"value":"9,14E-03","module":"A1-A3"},{"value":"4,38E-06","module":"A4"},{"value":"3,93E-06","module":"A5"},{"value":"1,00E-02","module":"B6"},{"value":"0,0E+00","module":"C1"},{"value":"2,16E-06","module":"C2"},{"value":"1,22E-05","module":"C3"},{"value":"2,37E-05","module":"C4"},{"value":"-3,00E-03","module":"D"}]},{"parameter":"EP-marine","unit":"kg N-eq","values":[{"value":"2,00E+01","module":"A1-A3"},{"value":"7,00E-03","module":"A4"},{"value":"8,00E-03","module":"A5"},{"value":"1,99E+01","module":"B6"},{"value":"0,0E+00","module":"C1"},{"value":"3,00E-03","module":"C2"},{"value":"1,20E-02","module":"C3"},{"value":"2,60E-02","module":"C4"},{"value":"-2,63E+00","module":"D"}]},{"parameter":"EP-terrestrial","unit":"mol N-eq","values":[{"value":"2,19E+02","module":"A1-A3"},{"value":"7,20E-02","module":"A4"},{"value":"1,04E-01","module":"A5"},{"value":"2,18E+02","module":"B6"},{"value":"0,0E+00","module":"C1"},{"value":"3,60E-02","module":"C2"},{"value":"1,97E-01","module":"C3"},{"value":"2,80E-01","module":"C4"},{"value":"-2,86E+01","module":"D"}]}],"additional_environmental_impact":[{"parameter":"PM","unit":"Disease incidence","values":[{"value":"3,02E-03","module":"A1-A3"},{"value":"1,08E-07","module":"A4"},{"value":"1,50E-07","module":"A5"},{"value":"2,00E-03","module":"B6"},{"value":"0,0E+00","module":"C1"},{"value":"5,31E-08","module":"C2"},{"value":"3,76E-07","module":"C3"},{"value":"1,23E-06","module":"C4"},{"value":"-3,20E-04","module":"D"}]},{"parameter":"ETP-fw","unit":"CTUe","values":[{"value":"1,02E+05","module":"A1-A3"},{"value":"2,06E+02","module":"A4"},{"value":"1,37E+01","module":"A5"},{"value":"3,72E+04","module":"B6"},{"value":"0,0E+00","module":"C1"},{"value":"1,01E+02","module":"C2"},{"value":"3,45E+01","module":"C3"},{"value":"1,04E+02","module":"C4"},{"value":"-2,75E+04","module":"D"}]},{"parameter":"HTP-c","unit":"CTUh","values":[{"value":"2,52E-05","module":"A1-A3"},{"value":"3,87E-09","module":"A4"},{"value":"8,30E-10","module":"A5"},{"value":"3,37E-06","module":"B6"},{"value":"0,0E+00","module":"C1"},{"value":"1,91E-09","module":"C2"},{"value":"2,71E-09","module":"C3"},{"value":"1,53E-08","module":"C4"},{"value":"-1,34E-06","module":"D"}]},{"parameter":"HTP-nc","unit":"CTUh","values":[{"value":"2,46E-04","module":"A1-A3"},{"value":"1,65E-07","module":"A4"},{"value":"5,15E-08","module":"A5"},{"value":"1,52E-04","module":"B6"},{"value":"0,0E+00","module":"C1"},{"value":"8,16E-08","module":"C2"},{"value":"2,12E-07","module":"C3"},{"value":"1,69E-06","module":"C4"},{"value":"-3,90E-05","module":"D"}]},{"parameter":"SQP","unit":"SQP","values":[{"value":"2,60E+04","module":"A1-A3"},{"value":"7,45E-01","module":"A4"},{"value":"8,40E+00","module":"A5"},{"value":"2,87E+04","module":"B6"},{"value":"0,0E+00","module":"C1"},{"value":"3,68E-01","module":"C2"},{"value":"2,53E+01","module":"C3"},{"value":"3,78E+01","module":"C4"},{"value":"-2,25E+03","module":"D"}]}],"resource_use":[{"parameter":"PERE","unit":"MJ","values":[{"value":"1,62E+04","module":"A1-A3"},{"value":"9,14E-01","module":"A4"},{"value":"6,06E+02","module":"A5"},{"value":"3,28E+04","module":"B6"},{"value":"0,0E+00","module":"C1"},{"value":"4,51E-01","module":"C2"},{"value":"1,50E+03","module":"C3"},{"value":"2,38E+01","module":"C4"},{"value":"-3,45E+04","module":"D"}]},{"parameter":"PERM","unit":"MJ","values":[{"value":"2,08E+03","module":"A1-A3"},{"value":"0,0E+00","module":"A4"},{"value":"-6,00E+02","module":"A5"},{"value":"0,0E+00","module":"B6"},{"value":"0,0E+00","module":"C1"},{"value":"0,0E+00","module":"C2"},{"value":"-1,48E+03","module":"C3"},{"value":"0,0E+00","module":"C4"},{"value":"0,0E+00","module":"D"}]},{"parameter":"PERT","unit":"MJ","values":[{"value":"1,82E+04","module":"A1-A3"},{"value":"9,14E-01","module":"A4"},{"value":"6,21E+00","module":"A5"},{"value":"3,28E+04","module":"B6"},{"value":"0,0E+00","module":"C1"},{"value":"4,51E-01","module":"C2"},{"value":"2,02E+01","module":"C3"},{"value":"2,38E+01","module":"C4"},{"value":"-3,45E+04","module":"D"}]},{"parameter":"PENRE","unit":"MJ","values":[{"value":"2,14E+05","module":"A1-A3"},{"value":"2,90E+02","module":"A4"},{"value":"3,32E+02","module":"A5"},{"value":"1,86E+05","module":"B6"},{"value":"0,0E+00","module":"C1"},{"value":"1,43E+02","module":"C2"},{"value":"1,72E+03","module":"C3"},{"value":"1,81E+02","module":"C4"},{"value":"-7,50E+04","module":"D"}]},{"parameter":"PENRM","unit":"MJ","values":[{"value":"1,94E+03","module":"A1-A3"},{"value":"0,0E+00","module":"A4"},{"value":"-3,01E+02","module":"A5"},{"value":"0,0E+00","module":"B6"},{"value":"0,0E+00","module":"C1"},{"value":"0,0E+00","module":"C2"},{"value":"-1,64E+03","module":"C3"},{"value":"0,0E+00","module":"C4"},{"value":"0,0E+00","module":"D"}]},{"parameter":"PENRT","unit":"MJ","values":[{"value":"2,16E+05","module":"A1-A3"},{"value":"2,90E+02","module":"A4"},{"value":"3,06E+01","module":"A5"},{"value":"1,86E+05","module":"B6"},{"value":"0,0E+00","module":"C1"},{"value":"1,43E+02","module":"C2"},{"value":"8,68E+01","module":"C3"},{"value":"1,81E+02","module":"C4"},{"value":"-7,50E+04","module":"D"}]},{"parameter":"SM","unit":"kg","values":[{"value":"4,18E+02","module":"A1-A3"},{"value":"0,0E+00","module":"A4"},{"value":"0,0E+00","module":"A5"},{"value":"0,0E+00","module":"B6"},{"value":"0,0E+00","module":"C1"},{"value":"0,0E+00","module":"C2"},{"value":"0,0E+00","module":"C3"},{"value":"0,0E+00","module":"C4"},{"value":"0,0E+00","module":"D"}]},{"parameter":"RSF","unit":"MJ","values":[{"value":"0,0E+00","module":"A1-A3"},{"value":"0,0E+00","module":"A4"},{"value":"0,0E+00","module":"A5"},{"value":"0,0E+00","module":"B6"},{"value":"0,0E+00","module":"C1"},{"value":"0,0E+00","module":"C2"},{"value":"0,0E+00","module":"C3"},{"value":"0,0E+00","module":"C4"},{"value":"0,0E+00","module":"D"}]},{"parameter":"NRSF","unit":"MJ","values":[{"value":"0,0E+00","module":"A1-A3"},{"value":"0,0E+00","module":"A4"},{"value":"0,0E+00","module":"A5"},{"value":"0,0E+00","module":"B6"},{"value":"0,0E+00","module":"C1"},{"value":"0,0E+00","module":"C2"},{"value":"0,0E+00","module":"C3"},{"value":"0,0E+00","module":"C4"},{"value":"0,0E+00","module":"D"}]},{"parameter":"FW","unit":"m^3","values":[{"value":"7,95E+01","module":"A1-A3"},{"value":"2,00E-03","module":"A4"},{"value":"2,50E-01","module":"A5"},{"value":"9,35E+01","module":"B6"},{"value":"0,0E+00","module":"C1"},{"value":"8,09E-04","module":"C2"},{"value":"6,51E-01","module":"C3"},{"value":"4,60E-02","module":"C4"},{"value":"-6,11E+01","module":"D"}]}],"end_of_life_waste":[{"parameter":"HWD","unit":"kg","values":[{"value":"6,63E-04","module":"A1-A3"},{"value":"2,82E-08","module":"A4"},{"value":"6,44E-08","module":"A5"},{"value":"1,13E-04","module":"B6"},{"value":"0,0E+00","module":"C1"},{"value":"1,39E-08","module":"C2"},{"value":"2,31E-07","module":"C3"},{"value":"2,77E-06","module":"C4"},{"value":"-3,50E-04","module":"D"}]},{"parameter":"NHWD","unit":"kg","values":[{"value":"3,38E+03","module":"A1-A3"},{"value":"3,00E-02","module":"A4"},{"value":"4,07E+00","module":"A5"},{"value":"7,14E+01","module":"B6"},{"value":"0,0E+00","module":"C1"},{"value":"1,50E-02","module":"C2"},{"value":"1,33E+01","module":"C3"},{"value":"9,12E+02","module":"C4"},{"value":"-1,32E+03","module":"D"}]},{"parameter":"RWD","unit":"kg","values":[{"value":"1,49E+00","module":"A1-A3"},{"value":"3,11E-04","module":"A4"},{"value":"1,00E-03","module":"A5"},{"value":"2,46E+00","module":"B6"},{"value":"0,0E+00","module":"C1"},{"value":"1,54E-04","module":"C2"},{"value":"4,00E-03","module":"C3"},{"value":"2,00E-03","module":"C4"},{"value":"-8,21E+00","module":"D"}]}],"end_of_life_flow":[{"parameter":"CRU","unit":"kg","values":[{"value":"0,0E+00","module":"A1-A3"},{"value":"0,0E+00","module":"A4"},{"value":"0,0E+00","module":"A5"},{"value":"0,0E+00","module":"B6"},{"value":"0,0E+00","module":"C1"},{"value":"0,0E+00","module":"C2"},{"value":"0,0E+00","module":"C3"},{"value":"0,0E+00","module":"C4"},{"value":"0,0E+00","module":"D"}]},{"parameter":"MFR","unit":"kg","values":[{"value":"0,0E+00","module":"A1-A3"},{"value":"0,0E+00","module":"A4"},{"value":"0,0E+00","module":"A5"},{"value":"0,0E+00","module":"B6"},{"value":"0,0E+00","module":"C1"},{"value":"0,0E+00","module":"C2"},{"value":"1,37E+03","module":"C3"},{"value":"0,0E+00","module":"C4"},{"value":"0,0E+00","module":"D"}]},{"parameter":"MER","unit":"kg","values":[{"value":"0,0E+00","module":"A1-A3"},{"value":"0,0E+00","module":"A4"},{"value":"0,0E+00","module":"A5"},{"value":"0,0E+00","module":"B6"},{"value":"0,0E+00","module":"C1"},{"value":"0,0E+00","module":"C2"},{"value":"0,0E+00","module":"C3"},{"value":"0,0E+00","module":"C4"},{"value":"0,0E+00","module":"D"}]},{"parameter":"EEE","unit":"MJ","values":[{"value":"0,0E+00","module":"A1-A3"},{"value":"0,0E+00","module":"A4"},{"value":"1,40E+02","module":"A5"},{"value":"0,0E+00","module":"B6"},{"value":"0,0E+00","module":"C1"},{"value":"0,0E+00","module":"C2"},{"value":"4,34E+02","module":"C3"},{"value":"0,0E+00","module":"C4"},{"value":"0,0E+00","module":"D"}]},{"parameter":"EET","unit":"MJ","values":[{"value":"0,0E+00","module":"A1-A3"},{"value":"0,0E+00","module":"A4"},{"value":"2,70E+02","module":"A5"},{"value":"0,0E+00","module":"B6"},{"value":"0,0E+00","module":"C1"},{"value":"0,0E+00","module":"C2"},{"value":"8,88E+02","module":"C3"},{"value":"0,0E+00","module":"C4"},{"value":"0,0E+00","module":"D"}]}]}