{"product_name":"AXALJ-TT E Path 3x300/50 ALCL 24kV","epd_id":"NEPD-5761-5037","compliance":["EN 15804+A2","ISO 14025","ISO 21930"],"producer_name":"Prysmian Group Sverige AB","environmental_impact":[{"parameter":"GWP-total","unit":"kg CO2-eq.","values":[{"value":"6,26E+01","module":"A1"},{"value":"1,34E+00","module":"A2"},{"value":"6,16E-01","module":"A3"},{"value":"4,90E-01","module":"A4"},{"value":"1,38E+00","module":"A5"},{"value":"0,0E+00","module":"B1"},{"value":"0,0E+00","module":"B2"},{"value":"0,0E+00","module":"B3"},{"value":"0,0E+00","module":"B4"},{"value":"0,0E+00","module":"B5"},{"value":"5,78E-03","module":"B6"},{"value":"0,0E+00","module":"B7"},{"value":"0,0E+00","module":"C1"},{"value":"2,69E-01","module":"C2"},{"value":"3,70E+00","module":"C3"},{"value":"1,41E-01","module":"C4"},{"value":"-1,37E+01","module":"D"}]},{"parameter":"GWP-fossil","unit":"kg CO2-eq.","values":[{"value":"6,18E+01","module":"A1"},{"value":"1,34E+00","module":"A2"},{"value":"5,39E-01","module":"A3"},{"value":"4,89E-01","module":"A4"},{"value":"1,36E+00","module":"A5"},{"value":"0,0E+00","module":"B1"},{"value":"0,0E+00","module":"B2"},{"value":"0,0E+00","module":"B3"},{"value":"0,0E+00","module":"B4"},{"value":"0,0E+00","module":"B5"},{"value":"5,32E-03","module":"B6"},{"value":"0,0E+00","module":"B7"},{"value":"0,0E+00","module":"C1"},{"value":"2,69E-01","module":"C2"},{"value":"3,70E+00","module":"C3"},{"value":"1,41E-01","module":"C4"},{"value":"-1,34E+01","module":"D"}]},{"parameter":"GWP-biogenic","unit":"kg CO2-eq.","values":[{"value":"4,62E-01","module":"A1"},{"value":"5,58E-04","module":"A2"},{"value":"6,24E-02","module":"A3"},{"value":"2,01E-04","module":"A4"},{"value":"1,05E-02","module":"A5"},{"value":"0,0E+00","module":"B1"},{"value":"0,0E+00","module":"B2"},{"value":"0,0E+00","module":"B3"},{"value":"0,0E+00","module":"B4"},{"value":"0,0E+00","module":"B5"},{"value":"1,08E-04","module":"B6"},{"value":"0,0E+00","module":"B7"},{"value":"0,0E+00","module":"C1"},{"value":"1,10E-04","module":"C2"},{"value":"4,42E-05","module":"C3"},{"value":"2,19E-05","module":"C4"},{"value":"-6,12E-02","module":"D"}]},{"parameter":"GWP-luluc","unit":"kg CO2-eq.","values":[{"value":"3,55E-01","module":"A1"},{"value":"6,34E-04","module":"A2"},{"value":"1,46E-02","module":"A3"},{"value":"1,43E-04","module":"A4"},{"value":"7,40E-03","module":"A5"},{"value":"0,0E+00","module":"B1"},{"value":"0,0E+00","module":"B2"},{"value":"0,0E+00","module":"B3"},{"value":"0,0E+00","module":"B4"},{"value":"0,0E+00","module":"B5"},{"value":"3,46E-04","module":"B6"},{"value":"0,0E+00","module":"B7"},{"value":"0,0E+00","module":"C1"},{"value":"9,41E-05","module":"C2"},{"value":"7,40E-06","module":"C3"},{"value":"1,02E-05","module":"C4"},{"value":"-2,58E-01","module":"D"}]},{"parameter":"ODP","unit":"kg CFC 11-eq.","values":[{"value":"3,08E-06","module":"A1"},{"value":"2,85E-07","module":"A2"},{"value":"1,20E-07","module":"A3"},{"value":"1,13E-07","module":"A4"},{"value":"7,34E-08","module":"A5"},{"value":"0,0E+00","module":"B1"},{"value":"0,0E+00","module":"B2"},{"value":"0,0E+00","module":"B3"},{"value":"0,0E+00","module":"B4"},{"value":"0,0E+00","module":"B5"},{"value":"2,61E-09","module":"B6"},{"value":"0,0E+00","module":"B7"},{"value":"0,0E+00","module":"C1"},{"value":"6,14E-08","module":"C2"},{"value":"4,31E-09","module":"C3"},{"value":"8,65E-09","module":"C4"},{"value":"-1,52E-02","module":"D"}]},{"parameter":"AP","unit":"mol H+-eq.","values":[{"value":"3,92E-01","module":"A1"},{"value":"1,95E-02","module":"A2"},{"value":"1,93E-03","module":"A3"},{"value":"2,06E-03","module":"A4"},{"value":"8,35E-03","module":"A5"},{"value":"0,0E+00","module":"B1"},{"value":"0,0E+00","module":"B2"},{"value":"0,0E+00","module":"B3"},{"value":"0,0E+00","module":"B4"},{"value":"0,0E+00","module":"B5"},{"value":"3,46E-05","module":"B6"},{"value":"0,0E+00","module":"B7"},{"value":"0,0E+00","module":"C1"},{"value":"1,10E-03","module":"C2"},{"value":"5,61E-04","module":"C3"},{"value":"2,45E-04","module":"C4"},{"value":"-9,12E-02","module":"D"}]},{"parameter":"POCP","unit":"kg NMVOC-eq.","values":[{"value":"2,00E-01","module":"A1"},{"value":"1,65E-02","module":"A2"},{"value":"1,12E-03","module":"A3"},{"value":"2,20E-03","module":"A4"},{"value":"4,44E-03","module":"A5"},{"value":"0,0E+00","module":"B1"},{"value":"0,0E+00","module":"B2"},{"value":"0,0E+00","module":"B3"},{"value":"0,0E+00","module":"B4"},{"value":"0,0E+00","module":"B5"},{"value":"1,77E-05","module":"B6"},{"value":"0,0E+00","module":"B7"},{"value":"0,0E+00","module":"C1"},{"value":"1,11E-03","module":"C2"},{"value":"6,84E-04","module":"C3"},{"value":"2,88E-04","module":"C4"},{"value":"-4,36E-02","module":"D"}]},{"parameter":"ADPE","unit":"kg Sb-eq.","values":[{"value":"9,75E-04","module":"A1"},{"value":"1,63E-05","module":"A2"},{"value":"9,47E-06","module":"A3"},{"value":"8,36E-06","module":"A4"},{"value":"2,03E-05","module":"A5"},{"value":"0,0E+00","module":"B1"},{"value":"0,0E+00","module":"B2"},{"value":"0,0E+00","module":"B3"},{"value":"0,0E+00","module":"B4"},{"value":"0,0E+00","module":"B5"},{"value":"2,13E-07","module":"B6"},{"value":"0,0E+00","module":"B7"},{"value":"0,0E+00","module":"C1"},{"value":"7,29E-06","module":"C2"},{"value":"2,08E-07","module":"C3"},{"value":"2,88E-07","module":"C4"},{"value":"1,82E-05","module":"D"}]},{"parameter":"ADPF","unit":"MJ","values":[{"value":"7,39E+02","module":"A1"},{"value":"1,89E+01","module":"A2"},{"value":"2,70E+01","module":"A3"},{"value":"7,61E+00","module":"A4"},{"value":"1,60E+01","module":"A5"},{"value":"0,0E+00","module":"B1"},{"value":"0,0E+00","module":"B2"},{"value":"0,0E+00","module":"B3"},{"value":"0,0E+00","module":"B4"},{"value":"0,0E+00","module":"B5"},{"value":"6,24E-01","module":"B6"},{"value":"0,0E+00","module":"B7"},{"value":"0,0E+00","module":"C1"},{"value":"4,06E+00","module":"C2"},{"value":"3,17E-01","module":"C3"},{"value":"6,95E-01","module":"C4"},{"value":"-1,71E+02","module":"D"}]},{"parameter":"WDP","unit":"m3 world-eq.","values":[{"value":"1,01E+04","module":"A1"},{"value":"1,18E+01","module":"A2"},{"value":"2,67E+03","module":"A3"},{"value":"5,84E+00","module":"A4"},{"value":"2,56E+02","module":"A5"},{"value":"0,0E+00","module":"B1"},{"value":"0,0E+00","module":"B2"},{"value":"0,0E+00","module":"B3"},{"value":"0,0E+00","module":"B4"},{"value":"0,0E+00","module":"B5"},{"value":"6,33E+01","module":"B6"},{"value":"0,0E+00","module":"B7"},{"value":"0,0E+00","module":"C1"},{"value":"3,87E+00","module":"C2"},{"value":"1,43E+00","module":"C3"},{"value":"1,11E+01","module":"C4"},{"value":"-7,61E+03","module":"D"}]},{"parameter":"EP-freshwater","unit":"kg P-eq.","values":[{"value":"2,22E-03","module":"A1"},{"value":"1,08E-05","module":"A2"},{"value":"1,66E-05","module":"A3"},{"value":"3,73E-06","module":"A4"},{"value":"4,50E-05","module":"A5"},{"value":"0,0E+00","module":"B1"},{"value":"0,0E+00","module":"B2"},{"value":"0,0E+00","module":"B3"},{"value":"0,0E+00","module":"B4"},{"value":"0,0E+00","module":"B5"},{"value":"3,60E-07","module":"B6"},{"value":"0,0E+00","module":"B7"},{"value":"0,0E+00","module":"C1"},{"value":"2,11E-06","module":"C2"},{"value":"4,05E-07","module":"C3"},{"value":"6,32E-07","module":"C4"},{"value":"-5,30E-04","module":"D"}]},{"parameter":"EP-marine","unit":"kg N-eq.","values":[{"value":"5,86E-02","module":"A1"},{"value":"5,50E-03","module":"A2"},{"value":"4,61E-04","module":"A3"},{"value":"6,19E-04","module":"A4"},{"value":"1,32E-03","module":"A5"},{"value":"0,0E+00","module":"B1"},{"value":"0,0E+00","module":"B2"},{"value":"0,0E+00","module":"B3"},{"value":"0,0E+00","module":"B4"},{"value":"0,0E+00","module":"B5"},{"value":"5,90E-06","module":"B6"},{"value":"0,0E+00","module":"B7"},{"value":"0,0E+00","module":"C1"},{"value":"3,26E-04","module":"C2"},{"value":"2,69E-04","module":"C3"},{"value":"1,94E-04","module":"C4"},{"value":"-1,19E-02","module":"D"}]},{"parameter":"EP-terrestrial","unit":"mol N-eq.","values":[{"value":"6,44E-01","module":"A1"},{"value":"6,10E-02","module":"A2"},{"value":"4,54E-03","module":"A3"},{"value":"6,84E-03","module":"A4"},{"value":"1,45E-02","module":"A5"},{"value":"0,0E+00","module":"B1"},{"value":"0,0E+00","module":"B2"},{"value":"0,0E+00","module":"B3"},{"value":"0,0E+00","module":"B4"},{"value":"0,0E+00","module":"B5"},{"value":"7,77E-05","module":"B6"},{"value":"0,0E+00","module":"B7"},{"value":"0,0E+00","module":"C1"},{"value":"3,61E-03","module":"C2"},{"value":"2,85E-03","module":"C3"},{"value":"9,45E-04","module":"C4"},{"value":"-1,30E-01","module":"D"}]},{"parameter":"GWP-IOBC","unit":"kg CO2-eq.","values":[{"value":"6,25E+01","module":"A1"},{"value":"1,34E+00","module":"A2"},{"value":"6,08E-01","module":"A3"},{"value":"4,90E-01","module":"A4"},{"value":"1,38E+00","module":"A5"},{"value":"0,0E+00","module":"B1"},{"value":"0,0E+00","module":"B2"},{"value":"0,0E+00","module":"B3"},{"value":"0,0E+00","module":"B4"},{"value":"0,0E+00","module":"B5"},{"value":"5,77E-03","module":"B6"},{"value":"0,0E+00","module":"B7"},{"value":"0,0E+00","module":"C1"},{"value":"2,69E-01","module":"C2"},{"value":"3,69E+00","module":"C3"},{"value":"1,46E-01","module":"C4"},{"value":"-1,31E+01","module":"D"}]}],"additional_environmental_impact":[{"parameter":"PM","unit":"disease incidence","values":[{"value":"4,26E-06","module":"A1"},{"value":"8,59E-08","module":"A2"},{"value":"1,49E-08","module":"A3"},{"value":"4,31E-08","module":"A4"},{"value":"8,85E-08","module":"A5"},{"value":"0,0E+00","module":"B1"},{"value":"0,0E+00","module":"B2"},{"value":"0,0E+00","module":"B3"},{"value":"0,0E+00","module":"B4"},{"value":"0,0E+00","module":"B5"},{"value":"2,50E-10","module":"B6"},{"value":"0,0E+00","module":"B7"},{"value":"0,0E+00","module":"C1"},{"value":"1,94E-08","module":"C2"},{"value":"2,31E-09","module":"C3"},{"value":"4,03E-09","module":"C4"},{"value":"-1,03E-06","module":"D"}]},{"parameter":"ETP-fw","unit":"CTUe","values":[{"value":"1,62E+03","module":"A1"},{"value":"1,40E+01","module":"A2"},{"value":"1,59E+01","module":"A3"},{"value":"5,57E+00","module":"A4"},{"value":"4,33E+01","module":"A5"},{"value":"0,0E+00","module":"B1"},{"value":"0,0E+00","module":"B2"},{"value":"0,0E+00","module":"B3"},{"value":"0,0E+00","module":"B4"},{"value":"0,0E+00","module":"B5"},{"value":"3,29E-01","module":"B6"},{"value":"0,0E+00","module":"B7"},{"value":"0,0E+00","module":"C1"},{"value":"2,99E+00","module":"C2"},{"value":"2,74E+00","module":"C3"},{"value":"5,09E+02","module":"C4"},{"value":"-2,16E+02","module":"D"}]},{"parameter":"HTP-c","unit":"CTUh","values":[{"value":"9,02E-08","module":"A1"},{"value":"0,0E+00","module":"A2"},{"value":"5,35E-10","module":"A3"},{"value":"0,0E+00","module":"A4"},{"value":"1,82E-09","module":"A5"},{"value":"0,0E+00","module":"B1"},{"value":"0,0E+00","module":"B2"},{"value":"0,0E+00","module":"B3"},{"value":"0,0E+00","module":"B4"},{"value":"0,0E+00","module":"B5"},{"value":"9,00E-12","module":"B6"},{"value":"0,0E+00","module":"B7"},{"value":"0,0E+00","module":"C1"},{"value":"0,0E+00","module":"C2"},{"value":"1,20E-10","module":"C3"},{"value":"4,80E-11","module":"C4"},{"value":"-3,38E-08","module":"D"}]},{"parameter":"HTP-nc","unit":"CTUh","values":[{"value":"1,53E-06","module":"A1"},{"value":"1,24E-08","module":"A2"},{"value":"1,27E-08","module":"A3"},{"value":"5,38E-09","module":"A4"},{"value":"3,15E-08","module":"A5"},{"value":"0,0E+00","module":"B1"},{"value":"0,0E+00","module":"B2"},{"value":"0,0E+00","module":"B3"},{"value":"0,0E+00","module":"B4"},{"value":"0,0E+00","module":"B5"},{"value":"2,28E-10","module":"B6"},{"value":"0,0E+00","module":"B7"},{"value":"0,0E+00","module":"C1"},{"value":"3,23E-09","module":"C2"},{"value":"4,99E-09","module":"C3"},{"value":"1,31E-09","module":"C4"},{"value":"-4,05E-07","module":"D"}]},{"parameter":"SQP","unit":"unitless","values":[{"value":"1,22E+02","module":"A1"},{"value":"1,36E+01","module":"A2"},{"value":"1,22E+01","module":"A3"},{"value":"8,73E+00","module":"A4"},{"value":"3,23E+00","module":"A5"},{"value":"0,0E+00","module":"B1"},{"value":"0,0E+00","module":"B2"},{"value":"0,0E+00","module":"B3"},{"value":"0,0E+00","module":"B4"},{"value":"0,0E+00","module":"B5"},{"value":"2,76E-01","module":"B6"},{"value":"0,0E+00","module":"B7"},{"value":"0,0E+00","module":"C1"},{"value":"2,80E+00","module":"C2"},{"value":"4,74E-02","module":"C3"},{"value":"1,85E+00","module":"C4"},{"value":"-2,14E+01","module":"D"}]},{"parameter":"IRP","unit":"kBq U235-eq.","values":[{"value":"1,54E+00","module":"A1"},{"value":"8,12E-02","module":"A2"},{"value":"9,03E-01","module":"A3"},{"value":"3,33E-02","module":"A4"},{"value":"5,15E-02","module":"A5"},{"value":"0,0E+00","module":"B1"},{"value":"0,0E+00","module":"B2"},{"value":"0,0E+00","module":"B3"},{"value":"0,0E+00","module":"B4"},{"value":"0,0E+00","module":"B5"},{"value":"2,14E-02","module":"B6"},{"value":"0,0E+00","module":"B7"},{"value":"0,0E+00","module":"C1"},{"value":"1,77E-02","module":"C2"},{"value":"6,56E-04","module":"C3"},{"value":"3,86E-03","module":"C4"},{"value":"-7,50E-01","module":"D"}]}],"resource_use":[{"parameter":"PERE","unit":"MJ","values":[{"value":"1,08E+02","module":"A1"},{"value":"2,72E-01","module":"A2"},{"value":"1,27E+01","module":"A3"},{"value":"9,58E-02","module":"A4"},{"value":"2,43E+00","module":"A5"},{"value":"0,0E+00","module":"B1"},{"value":"0,0E+00","module":"B2"},{"value":"0,0E+00","module":"B3"},{"value":"0,0E+00","module":"B4"},{"value":"0,0E+00","module":"B5"},{"value":"3,00E-01","module":"B6"},{"value":"0,0E+00","module":"B7"},{"value":"0,0E+00","module":"C1"},{"value":"5,73E-02","module":"C2"},{"value":"1,31E-02","module":"C3"},{"value":"6,05E-02","module":"C4"},{"value":"-7,93E+01","module":"D"}]},{"parameter":"PERM","unit":"MJ","values":[{"value":"0,0E+00","module":"A1"},{"value":"0,0E+00","module":"A2"},{"value":"0,0E+00","module":"A3"},{"value":"0,0E+00","module":"A4"},{"value":"0,0E+00","module":"A5"},{"value":"0,0E+00","module":"B1"},{"value":"0,0E+00","module":"B2"},{"value":"0,0E+00","module":"B3"},{"value":"0,0E+00","module":"B4"},{"value":"0,0E+00","module":"B5"},{"value":"0,0E+00","module":"B6"},{"value":"0,0E+00","module":"B7"},{"value":"0,0E+00","module":"C1"},{"value":"0,0E+00","module":"C2"},{"value":"0,0E+00","module":"C3"},{"value":"0,0E+00","module":"C4"},{"value":"0,0E+00","module":"D"}]},{"parameter":"PERT","unit":"MJ","values":[{"value":"1,08E+02","module":"A1"},{"value":"2,72E-01","module":"A2"},{"value":"1,27E+01","module":"A3"},{"value":"9,58E-02","module":"A4"},{"value":"2,43E+00","module":"A5"},{"value":"0,0E+00","module":"B1"},{"value":"0,0E+00","module":"B2"},{"value":"0,0E+00","module":"B3"},{"value":"0,0E+00","module":"B4"},{"value":"0,0E+00","module":"B5"},{"value":"3,00E-01","module":"B6"},{"value":"0,0E+00","module":"B7"},{"value":"0,0E+00","module":"C1"},{"value":"5,73E-02","module":"C2"},{"value":"1,31E-02","module":"C3"},{"value":"6,05E-02","module":"C4"},{"value":"-7,93E+01","module":"D"}]},{"parameter":"PENRE","unit":"MJ","values":[{"value":"6,56E+02","module":"A1"},{"value":"1,89E+01","module":"A2"},{"value":"2,70E+01","module":"A3"},{"value":"7,61E+00","module":"A4"},{"value":"1,43E+01","module":"A5"},{"value":"0,0E+00","module":"B1"},{"value":"0,0E+00","module":"B2"},{"value":"0,0E+00","module":"B3"},{"value":"0,0E+00","module":"B4"},{"value":"0,0E+00","module":"B5"},{"value":"6,25E-01","module":"B6"},{"value":"0,0E+00","module":"B7"},{"value":"0,0E+00","module":"C1"},{"value":"4,06E+00","module":"C2"},{"value":"3,17E-01","module":"C3"},{"value":"6,95E-01","module":"C4"},{"value":"-1,71E+02","module":"D"}]},{"parameter":"PENRM","unit":"MJ","values":[{"value":"1,18E+02","module":"A1"},{"value":"0,0E+00","module":"A2"},{"value":"0,0E+00","module":"A3"},{"value":"0,0E+00","module":"A4"},{"value":"1,66E-01","module":"A5"},{"value":"0,0E+00","module":"B1"},{"value":"0,0E+00","module":"B2"},{"value":"0,0E+00","module":"B3"},{"value":"0,0E+00","module":"B4"},{"value":"0,0E+00","module":"B5"},{"value":"0,0E+00","module":"B6"},{"value":"0,0E+00","module":"B7"},{"value":"0,0E+00","module":"C1"},{"value":"0,0E+00","module":"C2"},{"value":"-1,10E+02","module":"C3"},{"value":"0,0E+00","module":"C4"},{"value":"0,0E+00","module":"D"}]},{"parameter":"PENRT","unit":"MJ","values":[{"value":"7,74E+02","module":"A1"},{"value":"1,89E+01","module":"A2"},{"value":"2,70E+01","module":"A3"},{"value":"7,61E+00","module":"A4"},{"value":"1,45E+01","module":"A5"},{"value":"0,0E+00","module":"B1"},{"value":"0,0E+00","module":"B2"},{"value":"0,0E+00","module":"B3"},{"value":"0,0E+00","module":"B4"},{"value":"0,0E+00","module":"B5"},{"value":"6,25E-01","module":"B6"},{"value":"0,0E+00","module":"B7"},{"value":"0,0E+00","module":"C1"},{"value":"4,06E+00","module":"C2"},{"value":"-1,09E+02","module":"C3"},{"value":"6,95E-01","module":"C4"},{"value":"-1,71E+02","module":"D"}]},{"parameter":"SM","unit":"kg","values":[{"value":"1,29E+00","module":"A1"},{"value":"0,0E+00","module":"A2"},{"value":"0,0E+00","module":"A3"},{"value":"0,0E+00","module":"A4"},{"value":"2,60E-02","module":"A5"},{"value":"0,0E+00","module":"B1"},{"value":"0,0E+00","module":"B2"},{"value":"0,0E+00","module":"B3"},{"value":"0,0E+00","module":"B4"},{"value":"0,0E+00","module":"B5"},{"value":"0,0E+00","module":"B6"},{"value":"0,0E+00","module":"B7"},{"value":"0,0E+00","module":"C1"},{"value":"0,0E+00","module":"C2"},{"value":"0,0E+00","module":"C3"},{"value":"4,20E-03","module":"C4"},{"value":"0,0E+00","module":"D"}]},{"parameter":"RSF","unit":"MJ","values":[{"value":"4,29E-01","module":"A1"},{"value":"7,51E-03","module":"A2"},{"value":"5,02E-02","module":"A3"},{"value":"3,35E-03","module":"A4"},{"value":"9,88E-03","module":"A5"},{"value":"0,0E+00","module":"B1"},{"value":"0,0E+00","module":"B2"},{"value":"0,0E+00","module":"B3"},{"value":"0,0E+00","module":"B4"},{"value":"0,0E+00","module":"B5"},{"value":"1,16E-03","module":"B6"},{"value":"0,0E+00","module":"B7"},{"value":"0,0E+00","module":"C1"},{"value":"2,05E-03","module":"C2"},{"value":"3,16E-04","module":"C3"},{"value":"1,31E-03","module":"C4"},{"value":"-2,81E-02","module":"D"}]},{"parameter":"NRSF","unit":"MJ","values":[{"value":"2,31E-01","module":"A1"},{"value":"4,76E-02","module":"A2"},{"value":"1,59E-01","module":"A3"},{"value":"1,12E-02","module":"A4"},{"value":"9,99E-03","module":"A5"},{"value":"0,0E+00","module":"B1"},{"value":"0,0E+00","module":"B2"},{"value":"0,0E+00","module":"B3"},{"value":"0,0E+00","module":"B4"},{"value":"0,0E+00","module":"B5"},{"value":"3,67E-03","module":"B6"},{"value":"0,0E+00","module":"B7"},{"value":"0,0E+00","module":"C1"},{"value":"7,32E-03","module":"C2"},{"value":"0,0E+00","module":"C3"},{"value":"4,39E-02","module":"C4"},{"value":"-1,00E+00","module":"D"}]},{"parameter":"FW","unit":"m3","values":[{"value":"6,52E-01","module":"A1"},{"value":"2,08E-03","module":"A2"},{"value":"2,95E-02","module":"A3"},{"value":"8,67E-04","module":"A4"},{"value":"1,37E-02","module":"A5"},{"value":"0,0E+00","module":"B1"},{"value":"0,0E+00","module":"B2"},{"value":"0,0E+00","module":"B3"},{"value":"0,0E+00","module":"B4"},{"value":"0,0E+00","module":"B5"},{"value":"6,81E-04","module":"B6"},{"value":"0,0E+00","module":"B7"},{"value":"0,0E+00","module":"C1"},{"value":"4,28E-04","module":"C2"},{"value":"1,71E-03","module":"C3"},{"value":"8,15E-04","module":"C4"},{"value":"-3,55E-01","module":"D"}]}],"end_of_life_waste":[{"parameter":"HWD","unit":"kg","values":[{"value":"4,28E-01","module":"A1"},{"value":"1,12E-03","module":"A2"},{"value":"1,25E-01","module":"A3"},{"value":"4,17E-04","module":"A4"},{"value":"1,90E-02","module":"A5"},{"value":"0,0E+00","module":"B1"},{"value":"0,0E+00","module":"B2"},{"value":"0,0E+00","module":"B3"},{"value":"0,0E+00","module":"B4"},{"value":"0,0E+00","module":"B5"},{"value":"3,26E-05","module":"B6"},{"value":"0,0E+00","module":"B7"},{"value":"0,0E+00","module":"C1"},{"value":"2,07E-04","module":"C2"},{"value":"0,0E+00","module":"C3"},{"value":"3,93E-01","module":"C4"},{"value":"5,56E-02","module":"D"}]},{"parameter":"NHWD","unit":"kg","values":[{"value":"1,18E+01","module":"A1"},{"value":"8,46E-01","module":"A2"},{"value":"2,00E-01","module":"A3"},{"value":"6,62E-01","module":"A4"},{"value":"3,13E-01","module":"A5"},{"value":"0,0E+00","module":"B1"},{"value":"0,0E+00","module":"B2"},{"value":"0,0E+00","module":"B3"},{"value":"0,0E+00","module":"B4"},{"value":"0,0E+00","module":"B5"},{"value":"2,06E-03","module":"B6"},{"value":"0,0E+00","module":"B7"},{"value":"0,0E+00","module":"C1"},{"value":"1,94E-01","module":"C2"},{"value":"0,0E+00","module":"C3"},{"value":"1,96E+00","module":"C4"},{"value":"-3,91E+00","module":"D"}]},{"parameter":"RWD","unit":"kg","values":[{"value":"1,55E-03","module":"A1"},{"value":"1,27E-04","module":"A2"},{"value":"4,00E-04","module":"A3"},{"value":"5,20E-05","module":"A4"},{"value":"4,31E-05","module":"A5"},{"value":"0,0E+00","module":"B1"},{"value":"0,0E+00","module":"B2"},{"value":"0,0E+00","module":"B3"},{"value":"0,0E+00","module":"B4"},{"value":"0,0E+00","module":"B5"},{"value":"9,40E-06","module":"B6"},{"value":"0,0E+00","module":"B7"},{"value":"0,0E+00","module":"C1"},{"value":"2,77E-05","module":"C2"},{"value":"0,0E+00","module":"C3"},{"value":"4,57E-06","module":"C4"},{"value":"-7,03E-04","module":"D"}]}],"end_of_life_flow":[{"parameter":"CRU","unit":"kg","values":[{"value":"0,0E+00","module":"A1"},{"value":"0,0E+00","module":"A2"},{"value":"0,0E+00","module":"A3"},{"value":"0,0E+00","module":"A4"},{"value":"0,0E+00","module":"A5"},{"value":"0,0E+00","module":"B1"},{"value":"0,0E+00","module":"B2"},{"value":"0,0E+00","module":"B3"},{"value":"0,0E+00","module":"B4"},{"value":"0,0E+00","module":"B5"},{"value":"0,0E+00","module":"B6"},{"value":"0,0E+00","module":"B7"},{"value":"0,0E+00","module":"C1"},{"value":"0,0E+00","module":"C2"},{"value":"0,0E+00","module":"C3"},{"value":"0,0E+00","module":"C4"},{"value":"0,0E+00","module":"D"}]},{"parameter":"MFR","unit":"kg","values":[{"value":"0,0E+00","module":"A1"},{"value":"0,0E+00","module":"A2"},{"value":"4,86E-03","module":"A3"},{"value":"0,0E+00","module":"A4"},{"value":"3,84E-02","module":"A5"},{"value":"0,0E+00","module":"B1"},{"value":"0,0E+00","module":"B2"},{"value":"0,0E+00","module":"B3"},{"value":"0,0E+00","module":"B4"},{"value":"0,0E+00","module":"B5"},{"value":"0,0E+00","module":"B6"},{"value":"0,0E+00","module":"B7"},{"value":"0,0E+00","module":"C1"},{"value":"0,0E+00","module":"C2"},{"value":"1,92E+00","module":"C3"},{"value":"9,05E-05","module":"C4"},{"value":"0,0E+00","module":"D"}]},{"parameter":"MER","unit":"kg","values":[{"value":"0,0E+00","module":"A1"},{"value":"0,0E+00","module":"A2"},{"value":"5,08E-01","module":"A3"},{"value":"0,0E+00","module":"A4"},{"value":"3,66E-02","module":"A5"},{"value":"0,0E+00","module":"B1"},{"value":"0,0E+00","module":"B2"},{"value":"0,0E+00","module":"B3"},{"value":"0,0E+00","module":"B4"},{"value":"0,0E+00","module":"B5"},{"value":"0,0E+00","module":"B6"},{"value":"0,0E+00","module":"B7"},{"value":"0,0E+00","module":"C1"},{"value":"0,0E+00","module":"C2"},{"value":"1,32E+00","module":"C3"},{"value":"1,06E-04","module":"C4"},{"value":"0,0E+00","module":"D"}]},{"parameter":"EEE","unit":"MJ","values":[{"value":"0,0E+00","module":"A1"},{"value":"0,0E+00","module":"A2"},{"value":"2,99E-01","module":"A3"},{"value":"0,0E+00","module":"A4"},{"value":"5,36E-02","module":"A5"},{"value":"0,0E+00","module":"B1"},{"value":"0,0E+00","module":"B2"},{"value":"0,0E+00","module":"B3"},{"value":"0,0E+00","module":"B4"},{"value":"0,0E+00","module":"B5"},{"value":"0,0E+00","module":"B6"},{"value":"0,0E+00","module":"B7"},{"value":"0,0E+00","module":"C1"},{"value":"0,0E+00","module":"C2"},{"value":"2,38E+00","module":"C3"},{"value":"1,05E-03","module":"C4"},{"value":"0,0E+00","module":"D"}]},{"parameter":"EET","unit":"MJ","values":[{"value":"0,0E+00","module":"A1"},{"value":"0,0E+00","module":"A2"},{"value":"4,52E+00","module":"A3"},{"value":"0,0E+00","module":"A4"},{"value":"8,11E-01","module":"A5"},{"value":"0,0E+00","module":"B1"},{"value":"0,0E+00","module":"B2"},{"value":"0,0E+00","module":"B3"},{"value":"0,0E+00","module":"B4"},{"value":"0,0E+00","module":"B5"},{"value":"0,0E+00","module":"B6"},{"value":"0,0E+00","module":"B7"},{"value":"0,0E+00","module":"C1"},{"value":"0,0E+00","module":"C2"},{"value":"3,60E+01","module":"C3"},{"value":"1,59E-02","module":"C4"},{"value":"0,0E+00","module":"D"}]}]}