{"product_name":"AXALJ-TT E Path 3x400/50 ALCL 24kV","epd_id":"NEPD-5763-5035","compliance":["EN 15804+A2","ISO 14025","ISO 21930"],"producer_name":"Prysmian Group Sverige AB","environmental_impact":[{"parameter":"GWP-total","unit":"kg CO2-eq.","values":[{"value":"7,98E+01","module":"A1"},{"value":"1,69E+00","module":"A2"},{"value":"7,84E-01","module":"A3"},{"value":"5,93E-01","module":"A4"},{"value":"1,75E+00","module":"A5"},{"value":"0,0E+00","module":"B1"},{"value":"0,0E+00","module":"B2"},{"value":"0,0E+00","module":"B3"},{"value":"0,0E+00","module":"B4"},{"value":"0,0E+00","module":"B5"},{"value":"4,49E-03","module":"B6"},{"value":"0,0E+00","module":"B7"},{"value":"0,0E+00","module":"C1"},{"value":"3,26E-01","module":"C2"},{"value":"4,39E+00","module":"C3"},{"value":"1,69E-01","module":"C4"},{"value":"-1,70E+01","module":"D"}]},{"parameter":"GWP-fossil","unit":"kg CO2-eq.","values":[{"value":"7,87E+01","module":"A1"},{"value":"1,69E+00","module":"A2"},{"value":"6,90E-01","module":"A3"},{"value":"5,93E-01","module":"A4"},{"value":"1,73E+00","module":"A5"},{"value":"0,0E+00","module":"B1"},{"value":"0,0E+00","module":"B2"},{"value":"0,0E+00","module":"B3"},{"value":"0,0E+00","module":"B4"},{"value":"0,0E+00","module":"B5"},{"value":"4,14E-03","module":"B6"},{"value":"0,0E+00","module":"B7"},{"value":"0,0E+00","module":"C1"},{"value":"3,26E-01","module":"C2"},{"value":"4,39E+00","module":"C3"},{"value":"1,69E-01","module":"C4"},{"value":"-1,66E+01","module":"D"}]},{"parameter":"GWP-biogenic","unit":"kg CO2-eq.","values":[{"value":"5,98E-01","module":"A1"},{"value":"7,07E-04","module":"A2"},{"value":"7,61E-02","module":"A3"},{"value":"2,43E-04","module":"A4"},{"value":"1,35E-02","module":"A5"},{"value":"0,0E+00","module":"B1"},{"value":"0,0E+00","module":"B2"},{"value":"0,0E+00","module":"B3"},{"value":"0,0E+00","module":"B4"},{"value":"0,0E+00","module":"B5"},{"value":"8,41E-05","module":"B6"},{"value":"0,0E+00","module":"B7"},{"value":"0,0E+00","module":"C1"},{"value":"1,33E-04","module":"C2"},{"value":"5,19E-05","module":"C3"},{"value":"2,58E-05","module":"C4"},{"value":"-7,58E-02","module":"D"}]},{"parameter":"GWP-luluc","unit":"kg CO2-eq.","values":[{"value":"4,57E-01","module":"A1"},{"value":"7,99E-04","module":"A2"},{"value":"1,77E-02","module":"A3"},{"value":"1,73E-04","module":"A4"},{"value":"9,51E-03","module":"A5"},{"value":"0,0E+00","module":"B1"},{"value":"0,0E+00","module":"B2"},{"value":"0,0E+00","module":"B3"},{"value":"0,0E+00","module":"B4"},{"value":"0,0E+00","module":"B5"},{"value":"2,69E-04","module":"B6"},{"value":"0,0E+00","module":"B7"},{"value":"0,0E+00","module":"C1"},{"value":"1,14E-04","module":"C2"},{"value":"8,66E-06","module":"C3"},{"value":"1,23E-05","module":"C4"},{"value":"-3,20E-01","module":"D"}]},{"parameter":"ODP","unit":"kg CFC 11-eq.","values":[{"value":"3,95E-06","module":"A1"},{"value":"3,59E-07","module":"A2"},{"value":"1,53E-07","module":"A3"},{"value":"1,37E-07","module":"A4"},{"value":"9,36E-08","module":"A5"},{"value":"0,0E+00","module":"B1"},{"value":"0,0E+00","module":"B2"},{"value":"0,0E+00","module":"B3"},{"value":"0,0E+00","module":"B4"},{"value":"0,0E+00","module":"B5"},{"value":"2,03E-09","module":"B6"},{"value":"0,0E+00","module":"B7"},{"value":"0,0E+00","module":"C1"},{"value":"7,43E-08","module":"C2"},{"value":"5,06E-09","module":"C3"},{"value":"1,04E-08","module":"C4"},{"value":"-1,81E-02","module":"D"}]},{"parameter":"AP","unit":"mol H+-eq.","values":[{"value":"5,01E-01","module":"A1"},{"value":"2,44E-02","module":"A2"},{"value":"2,66E-03","module":"A3"},{"value":"2,49E-03","module":"A4"},{"value":"1,07E-02","module":"A5"},{"value":"0,0E+00","module":"B1"},{"value":"0,0E+00","module":"B2"},{"value":"0,0E+00","module":"B3"},{"value":"0,0E+00","module":"B4"},{"value":"0,0E+00","module":"B5"},{"value":"2,70E-05","module":"B6"},{"value":"0,0E+00","module":"B7"},{"value":"0,0E+00","module":"C1"},{"value":"1,33E-03","module":"C2"},{"value":"6,63E-04","module":"C3"},{"value":"2,94E-04","module":"C4"},{"value":"-1,13E-01","module":"D"}]},{"parameter":"POCP","unit":"kg NMVOC-eq.","values":[{"value":"2,55E-01","module":"A1"},{"value":"2,07E-02","module":"A2"},{"value":"1,51E-03","module":"A3"},{"value":"2,66E-03","module":"A4"},{"value":"5,65E-03","module":"A5"},{"value":"0,0E+00","module":"B1"},{"value":"0,0E+00","module":"B2"},{"value":"0,0E+00","module":"B3"},{"value":"0,0E+00","module":"B4"},{"value":"0,0E+00","module":"B5"},{"value":"1,38E-05","module":"B6"},{"value":"0,0E+00","module":"B7"},{"value":"0,0E+00","module":"C1"},{"value":"1,34E-03","module":"C2"},{"value":"8,08E-04","module":"C3"},{"value":"3,46E-04","module":"C4"},{"value":"-5,39E-02","module":"D"}]},{"parameter":"ADPE","unit":"kg Sb-eq.","values":[{"value":"1,25E-03","module":"A1"},{"value":"2,06E-05","module":"A2"},{"value":"1,16E-05","module":"A3"},{"value":"1,01E-05","module":"A4"},{"value":"2,59E-05","module":"A5"},{"value":"0,0E+00","module":"B1"},{"value":"0,0E+00","module":"B2"},{"value":"0,0E+00","module":"B3"},{"value":"0,0E+00","module":"B4"},{"value":"0,0E+00","module":"B5"},{"value":"1,66E-07","module":"B6"},{"value":"0,0E+00","module":"B7"},{"value":"0,0E+00","module":"C1"},{"value":"8,83E-06","module":"C2"},{"value":"2,43E-07","module":"C3"},{"value":"3,43E-07","module":"C4"},{"value":"2,27E-05","module":"D"}]},{"parameter":"ADPF","unit":"MJ","values":[{"value":"9,39E+02","module":"A1"},{"value":"2,38E+01","module":"A2"},{"value":"3,32E+01","module":"A3"},{"value":"9,22E+00","module":"A4"},{"value":"2,02E+01","module":"A5"},{"value":"0,0E+00","module":"B1"},{"value":"0,0E+00","module":"B2"},{"value":"0,0E+00","module":"B3"},{"value":"0,0E+00","module":"B4"},{"value":"0,0E+00","module":"B5"},{"value":"4,85E-01","module":"B6"},{"value":"0,0E+00","module":"B7"},{"value":"0,0E+00","module":"C1"},{"value":"4,92E+00","module":"C2"},{"value":"3,74E-01","module":"C3"},{"value":"8,34E-01","module":"C4"},{"value":"-2,12E+02","module":"D"}]},{"parameter":"WDP","unit":"m3 world-eq.","values":[{"value":"1,30E+04","module":"A1"},{"value":"1,49E+01","module":"A2"},{"value":"3,23E+03","module":"A3"},{"value":"7,07E+00","module":"A4"},{"value":"3,26E+02","module":"A5"},{"value":"0,0E+00","module":"B1"},{"value":"0,0E+00","module":"B2"},{"value":"0,0E+00","module":"B3"},{"value":"0,0E+00","module":"B4"},{"value":"0,0E+00","module":"B5"},{"value":"4,92E+01","module":"B6"},{"value":"0,0E+00","module":"B7"},{"value":"0,0E+00","module":"C1"},{"value":"4,69E+00","module":"C2"},{"value":"1,67E+00","module":"C3"},{"value":"1,35E+01","module":"C4"},{"value":"-9,43E+03","module":"D"}]},{"parameter":"EP-freshwater","unit":"kg P-eq.","values":[{"value":"2,83E-03","module":"A1"},{"value":"1,37E-05","module":"A2"},{"value":"2,05E-05","module":"A3"},{"value":"4,52E-06","module":"A4"},{"value":"5,75E-05","module":"A5"},{"value":"0,0E+00","module":"B1"},{"value":"0,0E+00","module":"B2"},{"value":"0,0E+00","module":"B3"},{"value":"0,0E+00","module":"B4"},{"value":"0,0E+00","module":"B5"},{"value":"2,80E-07","module":"B6"},{"value":"0,0E+00","module":"B7"},{"value":"0,0E+00","module":"C1"},{"value":"2,56E-06","module":"C2"},{"value":"4,76E-07","module":"C3"},{"value":"7,52E-07","module":"C4"},{"value":"-6,55E-04","module":"D"}]},{"parameter":"EP-marine","unit":"kg N-eq.","values":[{"value":"7,46E-02","module":"A1"},{"value":"6,92E-03","module":"A2"},{"value":"6,06E-04","module":"A3"},{"value":"7,49E-04","module":"A4"},{"value":"1,68E-03","module":"A5"},{"value":"0,0E+00","module":"B1"},{"value":"0,0E+00","module":"B2"},{"value":"0,0E+00","module":"B3"},{"value":"0,0E+00","module":"B4"},{"value":"0,0E+00","module":"B5"},{"value":"4,59E-06","module":"B6"},{"value":"0,0E+00","module":"B7"},{"value":"0,0E+00","module":"C1"},{"value":"3,95E-04","module":"C2"},{"value":"3,18E-04","module":"C3"},{"value":"2,32E-04","module":"C4"},{"value":"-1,47E-02","module":"D"}]},{"parameter":"EP-terrestrial","unit":"mol N-eq.","values":[{"value":"8,21E-01","module":"A1"},{"value":"7,67E-02","module":"A2"},{"value":"6,02E-03","module":"A3"},{"value":"8,28E-03","module":"A4"},{"value":"1,84E-02","module":"A5"},{"value":"0,0E+00","module":"B1"},{"value":"0,0E+00","module":"B2"},{"value":"0,0E+00","module":"B3"},{"value":"0,0E+00","module":"B4"},{"value":"0,0E+00","module":"B5"},{"value":"6,04E-05","module":"B6"},{"value":"0,0E+00","module":"B7"},{"value":"0,0E+00","module":"C1"},{"value":"4,37E-03","module":"C2"},{"value":"3,36E-03","module":"C3"},{"value":"1,13E-03","module":"C4"},{"value":"-1,61E-01","module":"D"}]},{"parameter":"GWP-IOBC","unit":"kg CO2-eq.","values":[{"value":"7,97E+01","module":"A1"},{"value":"1,69E+00","module":"A2"},{"value":"7,78E-01","module":"A3"},{"value":"5,93E-01","module":"A4"},{"value":"1,75E+00","module":"A5"},{"value":"0,0E+00","module":"B1"},{"value":"0,0E+00","module":"B2"},{"value":"0,0E+00","module":"B3"},{"value":"0,0E+00","module":"B4"},{"value":"0,0E+00","module":"B5"},{"value":"4,49E-03","module":"B6"},{"value":"0,0E+00","module":"B7"},{"value":"0,0E+00","module":"C1"},{"value":"3,26E-01","module":"C2"},{"value":"4,39E+00","module":"C3"},{"value":"1,74E-01","module":"C4"},{"value":"-1,62E+01","module":"D"}]}],"additional_environmental_impact":[{"parameter":"PM","unit":"disease incidence","values":[{"value":"5,44E-06","module":"A1"},{"value":"1,09E-07","module":"A2"},{"value":"2,07E-08","module":"A3"},{"value":"5,22E-08","module":"A4"},{"value":"1,13E-07","module":"A5"},{"value":"0,0E+00","module":"B1"},{"value":"0,0E+00","module":"B2"},{"value":"0,0E+00","module":"B3"},{"value":"0,0E+00","module":"B4"},{"value":"0,0E+00","module":"B5"},{"value":"1,94E-10","module":"B6"},{"value":"0,0E+00","module":"B7"},{"value":"0,0E+00","module":"C1"},{"value":"2,35E-08","module":"C2"},{"value":"2,72E-09","module":"C3"},{"value":"4,85E-09","module":"C4"},{"value":"-1,27E-06","module":"D"}]},{"parameter":"ETP-fw","unit":"CTUe","values":[{"value":"2,06E+03","module":"A1"},{"value":"1,77E+01","module":"A2"},{"value":"1,97E+01","module":"A3"},{"value":"6,74E+00","module":"A4"},{"value":"5,49E+01","module":"A5"},{"value":"0,0E+00","module":"B1"},{"value":"0,0E+00","module":"B2"},{"value":"0,0E+00","module":"B3"},{"value":"0,0E+00","module":"B4"},{"value":"0,0E+00","module":"B5"},{"value":"2,56E-01","module":"B6"},{"value":"0,0E+00","module":"B7"},{"value":"0,0E+00","module":"C1"},{"value":"3,62E+00","module":"C2"},{"value":"3,17E+00","module":"C3"},{"value":"6,29E+02","module":"C4"},{"value":"-2,67E+02","module":"D"}]},{"parameter":"HTP-c","unit":"CTUh","values":[{"value":"1,16E-07","module":"A1"},{"value":"0,0E+00","module":"A2"},{"value":"6,95E-10","module":"A3"},{"value":"0,0E+00","module":"A4"},{"value":"2,33E-09","module":"A5"},{"value":"0,0E+00","module":"B1"},{"value":"0,0E+00","module":"B2"},{"value":"0,0E+00","module":"B3"},{"value":"0,0E+00","module":"B4"},{"value":"0,0E+00","module":"B5"},{"value":"7,00E-12","module":"B6"},{"value":"0,0E+00","module":"B7"},{"value":"0,0E+00","module":"C1"},{"value":"0,0E+00","module":"C2"},{"value":"1,41E-10","module":"C3"},{"value":"5,60E-11","module":"C4"},{"value":"-4,18E-08","module":"D"}]},{"parameter":"HTP-nc","unit":"CTUh","values":[{"value":"1,96E-06","module":"A1"},{"value":"1,58E-08","module":"A2"},{"value":"1,56E-08","module":"A3"},{"value":"6,52E-09","module":"A4"},{"value":"4,03E-08","module":"A5"},{"value":"0,0E+00","module":"B1"},{"value":"0,0E+00","module":"B2"},{"value":"0,0E+00","module":"B3"},{"value":"0,0E+00","module":"B4"},{"value":"0,0E+00","module":"B5"},{"value":"1,77E-10","module":"B6"},{"value":"0,0E+00","module":"B7"},{"value":"0,0E+00","module":"C1"},{"value":"3,91E-09","module":"C2"},{"value":"5,85E-09","module":"C3"},{"value":"1,56E-09","module":"C4"},{"value":"-5,02E-07","module":"D"}]},{"parameter":"SQP","unit":"unitless","values":[{"value":"1,56E+02","module":"A1"},{"value":"1,73E+01","module":"A2"},{"value":"1,50E+01","module":"A3"},{"value":"1,06E+01","module":"A4"},{"value":"4,08E+00","module":"A5"},{"value":"0,0E+00","module":"B1"},{"value":"0,0E+00","module":"B2"},{"value":"0,0E+00","module":"B3"},{"value":"0,0E+00","module":"B4"},{"value":"0,0E+00","module":"B5"},{"value":"2,15E-01","module":"B6"},{"value":"0,0E+00","module":"B7"},{"value":"0,0E+00","module":"C1"},{"value":"3,39E+00","module":"C2"},{"value":"5,55E-02","module":"C3"},{"value":"2,21E+00","module":"C4"},{"value":"-2,55E+01","module":"D"}]},{"parameter":"IRP","unit":"kBq U235-eq.","values":[{"value":"1,99E+00","module":"A1"},{"value":"1,03E-01","module":"A2"},{"value":"1,10E+00","module":"A3"},{"value":"4,03E-02","module":"A4"},{"value":"6,50E-02","module":"A5"},{"value":"0,0E+00","module":"B1"},{"value":"0,0E+00","module":"B2"},{"value":"0,0E+00","module":"B3"},{"value":"0,0E+00","module":"B4"},{"value":"0,0E+00","module":"B5"},{"value":"1,66E-02","module":"B6"},{"value":"0,0E+00","module":"B7"},{"value":"0,0E+00","module":"C1"},{"value":"2,15E-02","module":"C2"},{"value":"7,69E-04","module":"C3"},{"value":"4,65E-03","module":"C4"},{"value":"-9,29E-01","module":"D"}]}],"resource_use":[{"parameter":"PERE","unit":"MJ","values":[{"value":"1,39E+02","module":"A1"},{"value":"3,45E-01","module":"A2"},{"value":"1,54E+01","module":"A3"},{"value":"1,16E-01","module":"A4"},{"value":"3,11E+00","module":"A5"},{"value":"0,0E+00","module":"B1"},{"value":"0,0E+00","module":"B2"},{"value":"0,0E+00","module":"B3"},{"value":"0,0E+00","module":"B4"},{"value":"0,0E+00","module":"B5"},{"value":"2,33E-01","module":"B6"},{"value":"0,0E+00","module":"B7"},{"value":"0,0E+00","module":"C1"},{"value":"6,94E-02","module":"C2"},{"value":"1,53E-02","module":"C3"},{"value":"7,35E-02","module":"C4"},{"value":"-9,73E+01","module":"D"}]},{"parameter":"PERM","unit":"MJ","values":[{"value":"0,0E+00","module":"A1"},{"value":"0,0E+00","module":"A2"},{"value":"0,0E+00","module":"A3"},{"value":"0,0E+00","module":"A4"},{"value":"0,0E+00","module":"A5"},{"value":"0,0E+00","module":"B1"},{"value":"0,0E+00","module":"B2"},{"value":"0,0E+00","module":"B3"},{"value":"0,0E+00","module":"B4"},{"value":"0,0E+00","module":"B5"},{"value":"0,0E+00","module":"B6"},{"value":"0,0E+00","module":"B7"},{"value":"0,0E+00","module":"C1"},{"value":"0,0E+00","module":"C2"},{"value":"0,0E+00","module":"C3"},{"value":"0,0E+00","module":"C4"},{"value":"0,0E+00","module":"D"}]},{"parameter":"PERT","unit":"MJ","values":[{"value":"1,39E+02","module":"A1"},{"value":"3,45E-01","module":"A2"},{"value":"1,54E+01","module":"A3"},{"value":"1,16E-01","module":"A4"},{"value":"3,11E+00","module":"A5"},{"value":"0,0E+00","module":"B1"},{"value":"0,0E+00","module":"B2"},{"value":"0,0E+00","module":"B3"},{"value":"0,0E+00","module":"B4"},{"value":"0,0E+00","module":"B5"},{"value":"2,33E-01","module":"B6"},{"value":"0,0E+00","module":"B7"},{"value":"0,0E+00","module":"C1"},{"value":"6,94E-02","module":"C2"},{"value":"1,53E-02","module":"C3"},{"value":"7,35E-02","module":"C4"},{"value":"-9,73E+01","module":"D"}]},{"parameter":"PENRE","unit":"MJ","values":[{"value":"8,38E+02","module":"A1"},{"value":"2,38E+01","module":"A2"},{"value":"3,32E+01","module":"A3"},{"value":"9,22E+00","module":"A4"},{"value":"1,82E+01","module":"A5"},{"value":"0,0E+00","module":"B1"},{"value":"0,0E+00","module":"B2"},{"value":"0,0E+00","module":"B3"},{"value":"0,0E+00","module":"B4"},{"value":"0,0E+00","module":"B5"},{"value":"4,86E-01","module":"B6"},{"value":"0,0E+00","module":"B7"},{"value":"0,0E+00","module":"C1"},{"value":"4,92E+00","module":"C2"},{"value":"3,74E-01","module":"C3"},{"value":"8,34E-01","module":"C4"},{"value":"-2,12E+02","module":"D"}]},{"parameter":"PENRM","unit":"MJ","values":[{"value":"1,44E+02","module":"A1"},{"value":"0,0E+00","module":"A2"},{"value":"0,0E+00","module":"A3"},{"value":"0,0E+00","module":"A4"},{"value":"2,68E-01","module":"A5"},{"value":"0,0E+00","module":"B1"},{"value":"0,0E+00","module":"B2"},{"value":"0,0E+00","module":"B3"},{"value":"0,0E+00","module":"B4"},{"value":"0,0E+00","module":"B5"},{"value":"0,0E+00","module":"B6"},{"value":"0,0E+00","module":"B7"},{"value":"0,0E+00","module":"C1"},{"value":"0,0E+00","module":"C2"},{"value":"-1,30E+02","module":"C3"},{"value":"0,0E+00","module":"C4"},{"value":"0,0E+00","module":"D"}]},{"parameter":"PENRT","unit":"MJ","values":[{"value":"9,82E+02","module":"A1"},{"value":"2,38E+01","module":"A2"},{"value":"3,32E+01","module":"A3"},{"value":"9,22E+00","module":"A4"},{"value":"1,85E+01","module":"A5"},{"value":"0,0E+00","module":"B1"},{"value":"0,0E+00","module":"B2"},{"value":"0,0E+00","module":"B3"},{"value":"0,0E+00","module":"B4"},{"value":"0,0E+00","module":"B5"},{"value":"4,86E-01","module":"B6"},{"value":"0,0E+00","module":"B7"},{"value":"0,0E+00","module":"C1"},{"value":"4,92E+00","module":"C2"},{"value":"-1,30E+02","module":"C3"},{"value":"8,34E-01","module":"C4"},{"value":"-2,12E+02","module":"D"}]},{"parameter":"SM","unit":"kg","values":[{"value":"1,58E+00","module":"A1"},{"value":"0,0E+00","module":"A2"},{"value":"0,0E+00","module":"A3"},{"value":"0,0E+00","module":"A4"},{"value":"3,16E-02","module":"A5"},{"value":"0,0E+00","module":"B1"},{"value":"0,0E+00","module":"B2"},{"value":"0,0E+00","module":"B3"},{"value":"0,0E+00","module":"B4"},{"value":"0,0E+00","module":"B5"},{"value":"0,0E+00","module":"B6"},{"value":"0,0E+00","module":"B7"},{"value":"0,0E+00","module":"C1"},{"value":"0,0E+00","module":"C2"},{"value":"0,0E+00","module":"C3"},{"value":"5,19E-03","module":"C4"},{"value":"0,0E+00","module":"D"}]},{"parameter":"RSF","unit":"MJ","values":[{"value":"5,87E-01","module":"A1"},{"value":"9,52E-03","module":"A2"},{"value":"6,20E-02","module":"A3"},{"value":"4,06E-03","module":"A4"},{"value":"1,33E-02","module":"A5"},{"value":"0,0E+00","module":"B1"},{"value":"0,0E+00","module":"B2"},{"value":"0,0E+00","module":"B3"},{"value":"0,0E+00","module":"B4"},{"value":"0,0E+00","module":"B5"},{"value":"9,04E-04","module":"B6"},{"value":"0,0E+00","module":"B7"},{"value":"0,0E+00","module":"C1"},{"value":"2,48E-03","module":"C2"},{"value":"3,71E-04","module":"C3"},{"value":"1,58E-03","module":"C4"},{"value":"-3,46E-02","module":"D"}]},{"parameter":"NRSF","unit":"MJ","values":[{"value":"3,04E-01","module":"A1"},{"value":"6,05E-02","module":"A2"},{"value":"1,93E-01","module":"A3"},{"value":"1,36E-02","module":"A4"},{"value":"1,26E-02","module":"A5"},{"value":"0,0E+00","module":"B1"},{"value":"0,0E+00","module":"B2"},{"value":"0,0E+00","module":"B3"},{"value":"0,0E+00","module":"B4"},{"value":"0,0E+00","module":"B5"},{"value":"2,86E-03","module":"B6"},{"value":"0,0E+00","module":"B7"},{"value":"0,0E+00","module":"C1"},{"value":"8,87E-03","module":"C2"},{"value":"0,0E+00","module":"C3"},{"value":"5,08E-02","module":"C4"},{"value":"-1,19E+00","module":"D"}]},{"parameter":"FW","unit":"m3","values":[{"value":"8,36E-01","module":"A1"},{"value":"2,64E-03","module":"A2"},{"value":"3,59E-02","module":"A3"},{"value":"1,05E-03","module":"A4"},{"value":"1,76E-02","module":"A5"},{"value":"0,0E+00","module":"B1"},{"value":"0,0E+00","module":"B2"},{"value":"0,0E+00","module":"B3"},{"value":"0,0E+00","module":"B4"},{"value":"0,0E+00","module":"B5"},{"value":"5,30E-04","module":"B6"},{"value":"0,0E+00","module":"B7"},{"value":"0,0E+00","module":"C1"},{"value":"5,18E-04","module":"C2"},{"value":"1,99E-03","module":"C3"},{"value":"9,82E-04","module":"C4"},{"value":"-4,38E-01","module":"D"}]}],"end_of_life_waste":[{"parameter":"HWD","unit":"kg","values":[{"value":"5,47E-01","module":"A1"},{"value":"1,42E-03","module":"A2"},{"value":"1,53E-01","module":"A3"},{"value":"5,05E-04","module":"A4"},{"value":"2,32E-02","module":"A5"},{"value":"0,0E+00","module":"B1"},{"value":"0,0E+00","module":"B2"},{"value":"0,0E+00","module":"B3"},{"value":"0,0E+00","module":"B4"},{"value":"0,0E+00","module":"B5"},{"value":"2,54E-05","module":"B6"},{"value":"0,0E+00","module":"B7"},{"value":"0,0E+00","module":"C1"},{"value":"2,51E-04","module":"C2"},{"value":"0,0E+00","module":"C3"},{"value":"4,57E-01","module":"C4"},{"value":"6,89E-02","module":"D"}]},{"parameter":"NHWD","unit":"kg","values":[{"value":"1,51E+01","module":"A1"},{"value":"1,07E+00","module":"A2"},{"value":"2,44E-01","module":"A3"},{"value":"8,02E-01","module":"A4"},{"value":"3,96E-01","module":"A5"},{"value":"0,0E+00","module":"B1"},{"value":"0,0E+00","module":"B2"},{"value":"0,0E+00","module":"B3"},{"value":"0,0E+00","module":"B4"},{"value":"0,0E+00","module":"B5"},{"value":"1,60E-03","module":"B6"},{"value":"0,0E+00","module":"B7"},{"value":"0,0E+00","module":"C1"},{"value":"2,35E-01","module":"C2"},{"value":"0,0E+00","module":"C3"},{"value":"2,37E+00","module":"C4"},{"value":"-4,84E+00","module":"D"}]},{"parameter":"RWD","unit":"kg","values":[{"value":"2,00E-03","module":"A1"},{"value":"1,61E-04","module":"A2"},{"value":"4,88E-04","module":"A3"},{"value":"6,29E-05","module":"A4"},{"value":"5,49E-05","module":"A5"},{"value":"0,0E+00","module":"B1"},{"value":"0,0E+00","module":"B2"},{"value":"0,0E+00","module":"B3"},{"value":"0,0E+00","module":"B4"},{"value":"0,0E+00","module":"B5"},{"value":"7,31E-06","module":"B6"},{"value":"0,0E+00","module":"B7"},{"value":"0,0E+00","module":"C1"},{"value":"3,35E-05","module":"C2"},{"value":"0,0E+00","module":"C3"},{"value":"5,49E-06","module":"C4"},{"value":"-8,70E-04","module":"D"}]}],"end_of_life_flow":[{"parameter":"CRU","unit":"kg","values":[{"value":"0,0E+00","module":"A1"},{"value":"0,0E+00","module":"A2"},{"value":"0,0E+00","module":"A3"},{"value":"0,0E+00","module":"A4"},{"value":"0,0E+00","module":"A5"},{"value":"0,0E+00","module":"B1"},{"value":"0,0E+00","module":"B2"},{"value":"0,0E+00","module":"B3"},{"value":"0,0E+00","module":"B4"},{"value":"0,0E+00","module":"B5"},{"value":"0,0E+00","module":"B6"},{"value":"0,0E+00","module":"B7"},{"value":"0,0E+00","module":"C1"},{"value":"0,0E+00","module":"C2"},{"value":"0,0E+00","module":"C3"},{"value":"0,0E+00","module":"C4"},{"value":"0,0E+00","module":"D"}]},{"parameter":"MFR","unit":"kg","values":[{"value":"0,0E+00","module":"A1"},{"value":"0,0E+00","module":"A2"},{"value":"5,90E-03","module":"A3"},{"value":"0,0E+00","module":"A4"},{"value":"4,75E-02","module":"A5"},{"value":"0,0E+00","module":"B1"},{"value":"0,0E+00","module":"B2"},{"value":"0,0E+00","module":"B3"},{"value":"0,0E+00","module":"B4"},{"value":"0,0E+00","module":"B5"},{"value":"0,0E+00","module":"B6"},{"value":"0,0E+00","module":"B7"},{"value":"0,0E+00","module":"C1"},{"value":"0,0E+00","module":"C2"},{"value":"2,37E+00","module":"C3"},{"value":"1,09E-04","module":"C4"},{"value":"0,0E+00","module":"D"}]},{"parameter":"MER","unit":"kg","values":[{"value":"0,0E+00","module":"A1"},{"value":"0,0E+00","module":"A2"},{"value":"6,19E-01","module":"A3"},{"value":"0,0E+00","module":"A4"},{"value":"4,37E-02","module":"A5"},{"value":"0,0E+00","module":"B1"},{"value":"0,0E+00","module":"B2"},{"value":"0,0E+00","module":"B3"},{"value":"0,0E+00","module":"B4"},{"value":"0,0E+00","module":"B5"},{"value":"0,0E+00","module":"B6"},{"value":"0,0E+00","module":"B7"},{"value":"0,0E+00","module":"C1"},{"value":"0,0E+00","module":"C2"},{"value":"1,56E+00","module":"C3"},{"value":"1,31E-04","module":"C4"},{"value":"0,0E+00","module":"D"}]},{"parameter":"EEE","unit":"MJ","values":[{"value":"0,0E+00","module":"A1"},{"value":"0,0E+00","module":"A2"},{"value":"3,64E-01","module":"A3"},{"value":"0,0E+00","module":"A4"},{"value":"6,39E-02","module":"A5"},{"value":"0,0E+00","module":"B1"},{"value":"0,0E+00","module":"B2"},{"value":"0,0E+00","module":"B3"},{"value":"0,0E+00","module":"B4"},{"value":"0,0E+00","module":"B5"},{"value":"0,0E+00","module":"B6"},{"value":"0,0E+00","module":"B7"},{"value":"0,0E+00","module":"C1"},{"value":"0,0E+00","module":"C2"},{"value":"2,83E+00","module":"C3"},{"value":"1,30E-03","module":"C4"},{"value":"0,0E+00","module":"D"}]},{"parameter":"EET","unit":"MJ","values":[{"value":"0,0E+00","module":"A1"},{"value":"0,0E+00","module":"A2"},{"value":"5,50E+00","module":"A3"},{"value":"0,0E+00","module":"A4"},{"value":"9,66E-01","module":"A5"},{"value":"0,0E+00","module":"B1"},{"value":"0,0E+00","module":"B2"},{"value":"0,0E+00","module":"B3"},{"value":"0,0E+00","module":"B4"},{"value":"0,0E+00","module":"B5"},{"value":"0,0E+00","module":"B6"},{"value":"0,0E+00","module":"B7"},{"value":"0,0E+00","module":"C1"},{"value":"0,0E+00","module":"C2"},{"value":"4,28E+01","module":"C3"},{"value":"1,96E-02","module":"C4"},{"value":"0,0E+00","module":"D"}]}]}