{"product_name":"AXAL-TT 12/20(24) kV 3x240/50AL PRO 3.0","epd_id":"NEPD-3726-2673-EN","compliance":["EN 15804","ISO 14025","ISO 21930"],"producer_name":"Elektroskandia Norge AS","environmental_impact":[{"parameter":"GWP-total","unit":"kg CO2-eq.","values":[{"value":"3,10E+01","module":"A1-A3"},{"value":"1,96E+00","module":"A4"},{"value":"6,06E+00","module":"C3"},{"value":"5,13E-03","module":"C4"},{"value":"-1,62E+01","module":"D"}]},{"parameter":"ODP","unit":"kg CFC 11-eq.","values":[{"value":"2,32E-06","module":"A1-A3"},{"value":"3,62E-07","module":"A4"},{"value":"4,18E-09","module":"C3"},{"value":"6,78E-10","module":"C4"},{"value":"-1,40E-06","module":"D"}]},{"parameter":"AP","unit":"kg SO2-eq.","values":[{"value":"1,73E-01","module":"A1-A3"},{"value":"6,26E-03","module":"A4"},{"value":"5,23E-04","module":"C3"},{"value":"1,79E-05","module":"C4"},{"value":"-9,50E-02","module":"D"}]},{"parameter":"EP","unit":"kg Phosphat-eq.","values":[{"value":"1,44E-02","module":"A1-A3"},{"value":"1,04E-03","module":"A4"},{"value":"1,64E-04","module":"C3"},{"value":"3,09E-06","module":"C4"},{"value":"-7,45E-03","module":"D"}]},{"parameter":"POCP","unit":"kg Ethen-eq.","values":[{"value":"1,47E-02","module":"A1-A3"},{"value":"3,20E-04","module":"A4"},{"value":"7,85E-06","module":"C3"},{"value":"7,84E-07","module":"C4"},{"value":"-8,46E-03","module":"D"}]},{"parameter":"ADPE","unit":"kg Sb-eq.","values":[{"value":"7,56E-06","module":"A1-A3"},{"value":"5,98E-06","module":"A4"},{"value":"1,62E-08","module":"C3"},{"value":"7,30E-11","module":"C4"},{"value":"-7,18E-06","module":"D"}]},{"parameter":"ADPF","unit":"MJ","values":[{"value":"4,16E+02","module":"A1-A3"},{"value":"2,96E+01","module":"A4"},{"value":"3,83E-01","module":"C3"},{"value":"6,12E-02","module":"C4"},{"value":"-1,75E+02","module":"D"}]},{"parameter":"ADPM","unit":"kg Sb-eq.","values":[{"value":"7,56E-06","module":"A1-A3"},{"value":"5,98E-06","module":"A4"},{"value":"1,62E-08","module":"C3"},{"value":"7,30E-11","module":"C4"},{"value":"-7,18E-06","module":"D"}]}],"additional_environmental_impact":[],"resource_use":[{"parameter":"PERE","unit":"MJ","values":[{"value":"1,09E+02","module":"A1-A3"},{"value":"4,31E-01","module":"A4"},{"value":"1,17E-02","module":"C3"},{"value":"2,33E-03","module":"C4"},{"value":"-9,70E+01","module":"D"}]},{"parameter":"PERM","unit":"MJ","values":[{"value":"0,0E+00","module":"A1-A3"},{"value":"0,0E+00","module":"A4"},{"value":"0,0E+00","module":"C3"},{"value":"0,0E+00","module":"C4"},{"value":"0,0E+00","module":"D"}]},{"parameter":"PERT","unit":"MJ","values":[{"value":"1,09E+02","module":"A1-A3"},{"value":"4,31E-01","module":"A4"},{"value":"1,17E-02","module":"C3"},{"value":"2,33E-03","module":"C4"},{"value":"-9,70E+01","module":"D"}]},{"parameter":"PENRE","unit":"MJ","values":[{"value":"4,14E+02","module":"A1-A3"},{"value":"3,03E+01","module":"A4"},{"value":"4,14E-01","module":"C3"},{"value":"6,44E-02","module":"C4"},{"value":"-2,20E+02","module":"D"}]},{"parameter":"PENRM","unit":"MJ","values":[{"value":"9,31E+01","module":"A1-A3"},{"value":"0,0E+00","module":"A4"},{"value":"0,0E+00","module":"C3"},{"value":"0,0E+00","module":"C4"},{"value":"0,0E+00","module":"D"}]},{"parameter":"PENRT","unit":"MJ","values":[{"value":"5,07E+02","module":"A1-A3"},{"value":"3,03E+01","module":"A4"},{"value":"4,14E-01","module":"C3"},{"value":"6,44E-02","module":"C4"},{"value":"-2,20E+02","module":"D"}]},{"parameter":"SM","unit":"kg","values":[{"value":"0,0E+00","module":"A1-A3"},{"value":"0,0E+00","module":"A4"},{"value":"0,0E+00","module":"C3"},{"value":"0,0E+00","module":"C4"},{"value":"0,0E+00","module":"D"}]},{"parameter":"RSF","unit":"MJ","values":[{"value":"8,44E-03","module":"A1-A3"},{"value":"0,0E+00","module":"A4"},{"value":"0,0E+00","module":"C3"},{"value":"0,0E+00","module":"C4"},{"value":"-1,36E-03","module":"D"}]},{"parameter":"NRSF","unit":"MJ","values":[{"value":"7,03E-02","module":"A1-A3"},{"value":"0,0E+00","module":"A4"},{"value":"0,0E+00","module":"C3"},{"value":"0,0E+00","module":"C4"},{"value":"0,0E+00","module":"D"}]},{"parameter":"FW","unit":"m3","values":[{"value":"1,79E-01","module":"A1-A3"},{"value":"5,67E-03","module":"A4"},{"value":"1,35E-03","module":"C3"},{"value":"6,59E-05","module":"C4"},{"value":"-7,66E-02","module":"D"}]}],"end_of_life_waste":[{"parameter":"HWD","unit":"kg","values":[{"value":"1,00E-03","module":"A1-A3"},{"value":"1,77E-05","module":"A4"},{"value":"4,01E-06","module":"C3"},{"value":"8,42E-08","module":"C4"},{"value":"1,65E-02","module":"D"}]},{"parameter":"NHWD","unit":"kg","values":[{"value":"1,68E+01","module":"A1-A3"},{"value":"1,59E+00","module":"A4"},{"value":"1,20E-02","module":"C3"},{"value":"2,92E-01","module":"C4"},{"value":"-7,63E+00","module":"D"}]},{"parameter":"RWD","unit":"kg","values":[{"value":"1,72E-03","module":"A1-A3"},{"value":"2,08E-04","module":"A4"},{"value":"8,17E-07","module":"C3"},{"value":"4,02E-07","module":"C4"},{"value":"-9,61E-04","module":"D"}]}],"end_of_life_flow":[{"parameter":"CRU","unit":"kg","values":[{"value":"0,0E+00","module":"A1-A3"},{"value":"0,0E+00","module":"A4"},{"value":"0,0E+00","module":"C3"},{"value":"0,0E+00","module":"C4"},{"value":"0,0E+00","module":"D"}]},{"parameter":"MFR","unit":"kg","values":[{"value":"2,13E-01","module":"A1-A3"},{"value":"0,0E+00","module":"A4"},{"value":"1,79E+00","module":"C3"},{"value":"0,0E+00","module":"C4"},{"value":"0,0E+00","module":"D"}]},{"parameter":"MER","unit":"kg","values":[{"value":"9,94E-03","module":"A1-A3"},{"value":"0,0E+00","module":"A4"},{"value":"2,01E+00","module":"C3"},{"value":"0,0E+00","module":"C4"},{"value":"0,0E+00","module":"D"}]},{"parameter":"EEE","unit":"MJ","values":[{"value":"2,15E-02","module":"A1-A3"},{"value":"0,0E+00","module":"A4"},{"value":"6,89E+00","module":"C3"},{"value":"0,0E+00","module":"C4"},{"value":"0,0E+00","module":"D"}]},{"parameter":"EET","unit":"MJ","values":[{"value":"1,99E-01","module":"A1-A3"},{"value":"0,0E+00","module":"A4"},{"value":"4,73E+01","module":"C3"},{"value":"0,0E+00","module":"C4"},{"value":"0,0E+00","module":"D"}]}]}