{"product_name":"AXCMK-HF C-PRo 4x240/72 AN 1kV - AMCMK-HF","epd_id":"NEPD-5497-4800-EN","compliance":["EN 15804+A2","ISO 14025","ISO 21930"],"producer_name":"Prysmian Group Finland Oy","environmental_impact":[{"parameter":"GWP-total","unit":"kg CO2-eq.","values":[{"value":"5,19E+01","module":"A1"},{"value":"7,84E-01","module":"A2"},{"value":"9,83E-01","module":"A3"},{"value":"8,12E-02","module":"A4"},{"value":"2,38E+00","module":"A5"},{"value":"0,0E+00","module":"B1"},{"value":"0,0E+00","module":"B2"},{"value":"0,0E+00","module":"B3"},{"value":"0,0E+00","module":"B4"},{"value":"0,0E+00","module":"B5"},{"value":"3,35E-02","module":"B6"},{"value":"0,0E+00","module":"B7"},{"value":"0,0E+00","module":"C1"},{"value":"7,45E-02","module":"C2"},{"value":"1,77E+00","module":"C3"},{"value":"9,31E-02","module":"C4"},{"value":"-1,27E+01","module":"D"}]},{"parameter":"GWP-fossil","unit":"kg CO2-eq.","values":[{"value":"5,22E+01","module":"A1"},{"value":"7,83E-01","module":"A2"},{"value":"9,63E-01","module":"A3"},{"value":"8,12E-02","module":"A4"},{"value":"1,15E+00","module":"A5"},{"value":"0,0E+00","module":"B1"},{"value":"0,0E+00","module":"B2"},{"value":"0,0E+00","module":"B3"},{"value":"0,0E+00","module":"B4"},{"value":"0,0E+00","module":"B5"},{"value":"3,30E-02","module":"B6"},{"value":"0,0E+00","module":"B7"},{"value":"0,0E+00","module":"C1"},{"value":"7,44E-02","module":"C2"},{"value":"1,77E+00","module":"C3"},{"value":"9,30E-02","module":"C4"},{"value":"-1,24E+01","module":"D"}]},{"parameter":"GWP-biogenic","unit":"kg CO2-eq.","values":[{"value":"-7,40E-01","module":"A1"},{"value":"3,10E-04","module":"A2"},{"value":"1,09E-02","module":"A3"},{"value":"3,36E-05","module":"A4"},{"value":"1,22E+00","module":"A5"},{"value":"0,0E+00","module":"B1"},{"value":"0,0E+00","module":"B2"},{"value":"0,0E+00","module":"B3"},{"value":"0,0E+00","module":"B4"},{"value":"0,0E+00","module":"B5"},{"value":"1,78E-04","module":"B6"},{"value":"0,0E+00","module":"B7"},{"value":"0,0E+00","module":"C1"},{"value":"3,06E-05","module":"C2"},{"value":"2,89E-05","module":"C3"},{"value":"7,22E-06","module":"C4"},{"value":"-5,66E-02","module":"D"}]},{"parameter":"GWP-luluc","unit":"kg CO2-eq.","values":[{"value":"3,66E-01","module":"A1"},{"value":"4,12E-04","module":"A2"},{"value":"9,00E-03","module":"A3"},{"value":"2,39E-05","module":"A4"},{"value":"7,66E-03","module":"A5"},{"value":"0,0E+00","module":"B1"},{"value":"0,0E+00","module":"B2"},{"value":"0,0E+00","module":"B3"},{"value":"0,0E+00","module":"B4"},{"value":"0,0E+00","module":"B5"},{"value":"3,63E-04","module":"B6"},{"value":"0,0E+00","module":"B7"},{"value":"0,0E+00","module":"C1"},{"value":"2,62E-05","module":"C2"},{"value":"5,16E-06","module":"C3"},{"value":"7,23E-06","module":"C4"},{"value":"-2,34E-01","module":"D"}]},{"parameter":"ODP","unit":"kg CFC 11-eq.","values":[{"value":"3,04E-06","module":"A1"},{"value":"1,68E-07","module":"A2"},{"value":"1,30E-07","module":"A3"},{"value":"1,89E-08","module":"A4"},{"value":"7,32E-08","module":"A5"},{"value":"0,0E+00","module":"B1"},{"value":"0,0E+00","module":"B2"},{"value":"0,0E+00","module":"B3"},{"value":"0,0E+00","module":"B4"},{"value":"0,0E+00","module":"B5"},{"value":"4,56E-09","module":"B6"},{"value":"0,0E+00","module":"B7"},{"value":"0,0E+00","module":"C1"},{"value":"1,71E-08","module":"C2"},{"value":"2,86E-09","module":"C3"},{"value":"6,23E-09","module":"C4"},{"value":"-7,31E-03","module":"D"}]},{"parameter":"AP","unit":"mol H+-eq.","values":[{"value":"7,74E-01","module":"A1"},{"value":"1,51E-02","module":"A2"},{"value":"5,17E-03","module":"A3"},{"value":"4,15E-04","module":"A4"},{"value":"1,59E-02","module":"A5"},{"value":"0,0E+00","module":"B1"},{"value":"0,0E+00","module":"B2"},{"value":"0,0E+00","module":"B3"},{"value":"0,0E+00","module":"B4"},{"value":"0,0E+00","module":"B5"},{"value":"1,45E-04","module":"B6"},{"value":"0,0E+00","module":"B7"},{"value":"0,0E+00","module":"C1"},{"value":"3,79E-04","module":"C2"},{"value":"3,22E-04","module":"C3"},{"value":"1,67E-04","module":"C4"},{"value":"-1,05E-01","module":"D"}]},{"parameter":"POCP","unit":"kg NMVOC-eq.","values":[{"value":"2,39E-01","module":"A1"},{"value":"1,15E-02","module":"A2"},{"value":"3,68E-03","module":"A3"},{"value":"4,64E-04","module":"A4"},{"value":"5,33E-03","module":"A5"},{"value":"0,0E+00","module":"B1"},{"value":"0,0E+00","module":"B2"},{"value":"0,0E+00","module":"B3"},{"value":"0,0E+00","module":"B4"},{"value":"0,0E+00","module":"B5"},{"value":"7,33E-05","module":"B6"},{"value":"0,0E+00","module":"B7"},{"value":"0,0E+00","module":"C1"},{"value":"4,06E-04","module":"C2"},{"value":"3,86E-04","module":"C3"},{"value":"2,07E-04","module":"C4"},{"value":"-4,31E-02","module":"D"}]},{"parameter":"ADPE","unit":"kg Sb-eq.","values":[{"value":"3,49E-03","module":"A1"},{"value":"1,30E-05","module":"A2"},{"value":"7,22E-06","module":"A3"},{"value":"1,40E-06","module":"A4"},{"value":"6,92E-05","module":"A5"},{"value":"0,0E+00","module":"B1"},{"value":"0,0E+00","module":"B2"},{"value":"0,0E+00","module":"B3"},{"value":"0,0E+00","module":"B4"},{"value":"0,0E+00","module":"B5"},{"value":"2,66E-07","module":"B6"},{"value":"0,0E+00","module":"B7"},{"value":"0,0E+00","module":"C1"},{"value":"2,03E-06","module":"C2"},{"value":"1,41E-07","module":"C3"},{"value":"1,65E-07","module":"C4"},{"value":"-1,06E-04","module":"D"}]},{"parameter":"ADPF","unit":"MJ","values":[{"value":"6,09E+02","module":"A1"},{"value":"1,09E+01","module":"A2"},{"value":"2,56E+01","module":"A3"},{"value":"1,27E+00","module":"A4"},{"value":"1,36E+01","module":"A5"},{"value":"0,0E+00","module":"B1"},{"value":"0,0E+00","module":"B2"},{"value":"0,0E+00","module":"B3"},{"value":"0,0E+00","module":"B4"},{"value":"0,0E+00","module":"B5"},{"value":"1,00E+00","module":"B6"},{"value":"0,0E+00","module":"B7"},{"value":"0,0E+00","module":"C1"},{"value":"1,13E+00","module":"C2"},{"value":"1,93E-01","module":"C3"},{"value":"4,95E-01","module":"C4"},{"value":"-1,57E+02","module":"D"}]},{"parameter":"WDP","unit":"m3 world-eq.","values":[{"value":"1,07E+04","module":"A1"},{"value":"8,20E+00","module":"A2"},{"value":"1,36E+03","module":"A3"},{"value":"9,76E-01","module":"A4"},{"value":"2,64E+02","module":"A5"},{"value":"0,0E+00","module":"B1"},{"value":"0,0E+00","module":"B2"},{"value":"0,0E+00","module":"B3"},{"value":"0,0E+00","module":"B4"},{"value":"0,0E+00","module":"B5"},{"value":"5,56E+01","module":"B6"},{"value":"0,0E+00","module":"B7"},{"value":"0,0E+00","module":"C1"},{"value":"1,08E+00","module":"C2"},{"value":"1,16E+00","module":"C3"},{"value":"1,00E+01","module":"C4"},{"value":"-6,97E+03","module":"D"}]},{"parameter":"EP-freshwater","unit":"kg P-eq.","values":[{"value":"5,56E-03","module":"A1"},{"value":"5,35E-06","module":"A2"},{"value":"3,77E-05","module":"A3"},{"value":"6,24E-07","module":"A4"},{"value":"1,11E-04","module":"A5"},{"value":"0,0E+00","module":"B1"},{"value":"0,0E+00","module":"B2"},{"value":"0,0E+00","module":"B3"},{"value":"0,0E+00","module":"B4"},{"value":"0,0E+00","module":"B5"},{"value":"1,45E-06","module":"B6"},{"value":"0,0E+00","module":"B7"},{"value":"0,0E+00","module":"C1"},{"value":"5,89E-07","module":"C2"},{"value":"2,60E-07","module":"C3"},{"value":"3,39E-07","module":"C4"},{"value":"-6,27E-04","module":"D"}]},{"parameter":"EP-marine","unit":"kg N-eq.","values":[{"value":"6,62E-02","module":"A1"},{"value":"3,92E-03","module":"A2"},{"value":"1,20E-03","module":"A3"},{"value":"1,41E-04","module":"A4"},{"value":"1,52E-03","module":"A5"},{"value":"0,0E+00","module":"B1"},{"value":"0,0E+00","module":"B2"},{"value":"0,0E+00","module":"B3"},{"value":"0,0E+00","module":"B4"},{"value":"0,0E+00","module":"B5"},{"value":"2,30E-05","module":"B6"},{"value":"0,0E+00","module":"B7"},{"value":"0,0E+00","module":"C1"},{"value":"1,29E-04","module":"C2"},{"value":"1,54E-04","module":"C3"},{"value":"1,41E-04","module":"C4"},{"value":"-1,16E-02","module":"D"}]},{"parameter":"EP-terrestrial","unit":"mol N-eq.","values":[{"value":"8,18E-01","module":"A1"},{"value":"4,36E-02","module":"A2"},{"value":"1,50E-02","module":"A3"},{"value":"1,55E-03","module":"A4"},{"value":"1,84E-02","module":"A5"},{"value":"0,0E+00","module":"B1"},{"value":"0,0E+00","module":"B2"},{"value":"0,0E+00","module":"B3"},{"value":"0,0E+00","module":"B4"},{"value":"0,0E+00","module":"B5"},{"value":"2,89E-04","module":"B6"},{"value":"0,0E+00","module":"B7"},{"value":"0,0E+00","module":"C1"},{"value":"1,42E-03","module":"C2"},{"value":"1,60E-03","module":"C3"},{"value":"6,70E-04","module":"C4"},{"value":"-1,31E-01","module":"D"}]},{"parameter":"GWP-IOBC","unit":"kg CO2-eq.","values":[{"value":"5,30E+01","module":"A1"},{"value":"7,84E-01","module":"A2"},{"value":"1,24E+00","module":"A3"},{"value":"8,12E-02","module":"A4"},{"value":"1,15E+00","module":"A5"},{"value":"0,0E+00","module":"B1"},{"value":"0,0E+00","module":"B2"},{"value":"0,0E+00","module":"B3"},{"value":"0,0E+00","module":"B4"},{"value":"0,0E+00","module":"B5"},{"value":"4,40E-02","module":"B6"},{"value":"0,0E+00","module":"B7"},{"value":"0,0E+00","module":"C1"},{"value":"7,45E-02","module":"C2"},{"value":"1,77E+00","module":"C3"},{"value":"1,92E-02","module":"C4"},{"value":"-1,20E+01","module":"D"}]}],"additional_environmental_impact":[{"parameter":"PM","unit":"disease incidence","values":[{"value":"4,27E-06","module":"A1"},{"value":"3,47E-08","module":"A2"},{"value":"5,25E-08","module":"A3"},{"value":"7,20E-09","module":"A4"},{"value":"8,96E-08","module":"A5"},{"value":"0,0E+00","module":"B1"},{"value":"0,0E+00","module":"B2"},{"value":"0,0E+00","module":"B3"},{"value":"0,0E+00","module":"B4"},{"value":"0,0E+00","module":"B5"},{"value":"6,51E-10","module":"B6"},{"value":"0,0E+00","module":"B7"},{"value":"0,0E+00","module":"C1"},{"value":"5,40E-09","module":"C2"},{"value":"1,37E-09","module":"C3"},{"value":"3,03E-09","module":"C4"},{"value":"-9,43E-07","module":"D"}]},{"parameter":"ETP-fw","unit":"CTUe","values":[{"value":"5,82E+03","module":"A1"},{"value":"7,29E+00","module":"A2"},{"value":"2,18E+01","module":"A3"},{"value":"9,31E-01","module":"A4"},{"value":"1,27E+02","module":"A5"},{"value":"0,0E+00","module":"B1"},{"value":"0,0E+00","module":"B2"},{"value":"0,0E+00","module":"B3"},{"value":"0,0E+00","module":"B4"},{"value":"0,0E+00","module":"B5"},{"value":"7,05E-01","module":"B6"},{"value":"0,0E+00","module":"B7"},{"value":"0,0E+00","module":"C1"},{"value":"8,33E-01","module":"C2"},{"value":"2,39E+00","module":"C3"},{"value":"6,24E+02","module":"C4"},{"value":"-3,94E+02","module":"D"}]},{"parameter":"HTP-c","unit":"CTUh","values":[{"value":"1,44E-07","module":"A1"},{"value":"0,0E+00","module":"A2"},{"value":"5,38E-10","module":"A3"},{"value":"0,0E+00","module":"A4"},{"value":"2,89E-09","module":"A5"},{"value":"0,0E+00","module":"B1"},{"value":"0,0E+00","module":"B2"},{"value":"0,0E+00","module":"B3"},{"value":"0,0E+00","module":"B4"},{"value":"0,0E+00","module":"B5"},{"value":"1,80E-11","module":"B6"},{"value":"0,0E+00","module":"B7"},{"value":"0,0E+00","module":"C1"},{"value":"0,0E+00","module":"C2"},{"value":"7,70E-11","module":"C3"},{"value":"3,10E-11","module":"C4"},{"value":"-3,38E-08","module":"D"}]},{"parameter":"HTP-nc","unit":"CTUh","values":[{"value":"6,63E-06","module":"A1"},{"value":"7,21E-09","module":"A2"},{"value":"1,37E-08","module":"A3"},{"value":"9,01E-10","module":"A4"},{"value":"1,32E-07","module":"A5"},{"value":"0,0E+00","module":"B1"},{"value":"0,0E+00","module":"B2"},{"value":"0,0E+00","module":"B3"},{"value":"0,0E+00","module":"B4"},{"value":"0,0E+00","module":"B5"},{"value":"4,53E-10","module":"B6"},{"value":"0,0E+00","module":"B7"},{"value":"0,0E+00","module":"C1"},{"value":"9,01E-10","module":"C2"},{"value":"3,40E-09","module":"C3"},{"value":"6,39E-10","module":"C4"},{"value":"-6,12E-07","module":"D"}]},{"parameter":"SQP","unit":"unitless","values":[{"value":"2,13E+02","module":"A1"},{"value":"4,67E+00","module":"A2"},{"value":"2,94E+01","module":"A3"},{"value":"1,46E+00","module":"A4"},{"value":"5,36E+00","module":"A5"},{"value":"0,0E+00","module":"B1"},{"value":"0,0E+00","module":"B2"},{"value":"0,0E+00","module":"B3"},{"value":"0,0E+00","module":"B4"},{"value":"0,0E+00","module":"B5"},{"value":"6,10E-01","module":"B6"},{"value":"0,0E+00","module":"B7"},{"value":"0,0E+00","module":"C1"},{"value":"7,80E-01","module":"C2"},{"value":"3,24E-02","module":"C3"},{"value":"1,19E+00","module":"C4"},{"value":"-1,35E+01","module":"D"}]},{"parameter":"IRP","unit":"kBq U235-eq.","values":[{"value":"1,72E+00","module":"A1"},{"value":"4,79E-02","module":"A2"},{"value":"6,05E-01","module":"A3"},{"value":"5,56E-03","module":"A4"},{"value":"5,81E-02","module":"A5"},{"value":"0,0E+00","module":"B1"},{"value":"0,0E+00","module":"B2"},{"value":"0,0E+00","module":"B3"},{"value":"0,0E+00","module":"B4"},{"value":"0,0E+00","module":"B5"},{"value":"2,46E-02","module":"B6"},{"value":"0,0E+00","module":"B7"},{"value":"0,0E+00","module":"C1"},{"value":"4,94E-03","module":"C2"},{"value":"4,47E-04","module":"C3"},{"value":"3,02E-03","module":"C4"},{"value":"-6,83E-01","module":"D"}]}],"resource_use":[{"parameter":"PERE","unit":"MJ","values":[{"value":"1,16E+02","module":"A1"},{"value":"1,39E-01","module":"A2"},{"value":"1,06E+01","module":"A3"},{"value":"1,60E-02","module":"A4"},{"value":"2,66E+00","module":"A5"},{"value":"0,0E+00","module":"B1"},{"value":"0,0E+00","module":"B2"},{"value":"0,0E+00","module":"B3"},{"value":"0,0E+00","module":"B4"},{"value":"0,0E+00","module":"B5"},{"value":"3,12E-01","module":"B6"},{"value":"0,0E+00","module":"B7"},{"value":"0,0E+00","module":"C1"},{"value":"1,60E-02","module":"C2"},{"value":"9,52E-03","module":"C3"},{"value":"5,42E-02","module":"C4"},{"value":"-6,53E+01","module":"D"}]},{"parameter":"PERM","unit":"MJ","values":[{"value":"1,13E+01","module":"A1"},{"value":"0,0E+00","module":"A2"},{"value":"0,0E+00","module":"A3"},{"value":"0,0E+00","module":"A4"},{"value":"-1,11E+01","module":"A5"},{"value":"0,0E+00","module":"B1"},{"value":"0,0E+00","module":"B2"},{"value":"0,0E+00","module":"B3"},{"value":"0,0E+00","module":"B4"},{"value":"0,0E+00","module":"B5"},{"value":"0,0E+00","module":"B6"},{"value":"0,0E+00","module":"B7"},{"value":"0,0E+00","module":"C1"},{"value":"0,0E+00","module":"C2"},{"value":"0,0E+00","module":"C3"},{"value":"0,0E+00","module":"C4"},{"value":"0,0E+00","module":"D"}]},{"parameter":"PERT","unit":"MJ","values":[{"value":"1,28E+02","module":"A1"},{"value":"1,39E-01","module":"A2"},{"value":"1,06E+01","module":"A3"},{"value":"1,60E-02","module":"A4"},{"value":"-8,45E+00","module":"A5"},{"value":"0,0E+00","module":"B1"},{"value":"0,0E+00","module":"B2"},{"value":"0,0E+00","module":"B3"},{"value":"0,0E+00","module":"B4"},{"value":"0,0E+00","module":"B5"},{"value":"3,12E-01","module":"B6"},{"value":"0,0E+00","module":"B7"},{"value":"0,0E+00","module":"C1"},{"value":"1,60E-02","module":"C2"},{"value":"9,51E-03","module":"C3"},{"value":"5,42E-02","module":"C4"},{"value":"-6,53E+01","module":"D"}]},{"parameter":"PENRE","unit":"MJ","values":[{"value":"5,77E+02","module":"A1"},{"value":"1,09E+01","module":"A2"},{"value":"2,65E+01","module":"A3"},{"value":"1,27E+00","module":"A4"},{"value":"1,30E+01","module":"A5"},{"value":"0,0E+00","module":"B1"},{"value":"0,0E+00","module":"B2"},{"value":"0,0E+00","module":"B3"},{"value":"0,0E+00","module":"B4"},{"value":"0,0E+00","module":"B5"},{"value":"1,04E+00","module":"B6"},{"value":"0,0E+00","module":"B7"},{"value":"0,0E+00","module":"C1"},{"value":"1,13E+00","module":"C2"},{"value":"1,93E-01","module":"C3"},{"value":"4,95E-01","module":"C4"},{"value":"-1,57E+02","module":"D"}]},{"parameter":"PENRM","unit":"MJ","values":[{"value":"3,42E+01","module":"A1"},{"value":"0,0E+00","module":"A2"},{"value":"0,0E+00","module":"A3"},{"value":"0,0E+00","module":"A4"},{"value":"3,25E-02","module":"A5"},{"value":"0,0E+00","module":"B1"},{"value":"0,0E+00","module":"B2"},{"value":"0,0E+00","module":"B3"},{"value":"0,0E+00","module":"B4"},{"value":"0,0E+00","module":"B5"},{"value":"0,0E+00","module":"B6"},{"value":"0,0E+00","module":"B7"},{"value":"0,0E+00","module":"C1"},{"value":"0,0E+00","module":"C2"},{"value":"-3,26E+01","module":"C3"},{"value":"0,0E+00","module":"C4"},{"value":"0,0E+00","module":"D"}]},{"parameter":"PENRT","unit":"MJ","values":[{"value":"6,11E+02","module":"A1"},{"value":"1,09E+01","module":"A2"},{"value":"2,65E+01","module":"A3"},{"value":"1,27E+00","module":"A4"},{"value":"1,30E+01","module":"A5"},{"value":"0,0E+00","module":"B1"},{"value":"0,0E+00","module":"B2"},{"value":"0,0E+00","module":"B3"},{"value":"0,0E+00","module":"B4"},{"value":"0,0E+00","module":"B5"},{"value":"1,04E+00","module":"B6"},{"value":"0,0E+00","module":"B7"},{"value":"0,0E+00","module":"C1"},{"value":"1,13E+00","module":"C2"},{"value":"-3,24E+01","module":"C3"},{"value":"4,95E-01","module":"C4"},{"value":"-1,57E+02","module":"D"}]},{"parameter":"SM","unit":"kg","values":[{"value":"7,34E-01","module":"A1"},{"value":"0,0E+00","module":"A2"},{"value":"1,57E-02","module":"A3"},{"value":"0,0E+00","module":"A4"},{"value":"1,49E-02","module":"A5"},{"value":"0,0E+00","module":"B1"},{"value":"0,0E+00","module":"B2"},{"value":"0,0E+00","module":"B3"},{"value":"0,0E+00","module":"B4"},{"value":"0,0E+00","module":"B5"},{"value":"0,0E+00","module":"B6"},{"value":"0,0E+00","module":"B7"},{"value":"0,0E+00","module":"C1"},{"value":"0,0E+00","module":"C2"},{"value":"0,0E+00","module":"C3"},{"value":"5,11E-03","module":"C4"},{"value":"3,85E-02","module":"D"}]},{"parameter":"RSF","unit":"MJ","values":[{"value":"6,42E-01","module":"A1"},{"value":"5,57E-03","module":"A2"},{"value":"2,16E-01","module":"A3"},{"value":"5,60E-04","module":"A4"},{"value":"1,88E-02","module":"A5"},{"value":"0,0E+00","module":"B1"},{"value":"0,0E+00","module":"B2"},{"value":"0,0E+00","module":"B3"},{"value":"0,0E+00","module":"B4"},{"value":"0,0E+00","module":"B5"},{"value":"3,63E-03","module":"B6"},{"value":"0,0E+00","module":"B7"},{"value":"0,0E+00","module":"C1"},{"value":"5,72E-04","module":"C2"},{"value":"2,13E-04","module":"C3"},{"value":"1,12E-03","module":"C4"},{"value":"-2,07E-02","module":"D"}]},{"parameter":"NRSF","unit":"MJ","values":[{"value":"3,66E-01","module":"A1"},{"value":"1,47E-02","module":"A2"},{"value":"2,89E-01","module":"A3"},{"value":"1,88E-03","module":"A4"},{"value":"1,98E-02","module":"A5"},{"value":"0,0E+00","module":"B1"},{"value":"0,0E+00","module":"B2"},{"value":"0,0E+00","module":"B3"},{"value":"0,0E+00","module":"B4"},{"value":"0,0E+00","module":"B5"},{"value":"1,16E-02","module":"B6"},{"value":"0,0E+00","module":"B7"},{"value":"0,0E+00","module":"C1"},{"value":"2,04E-03","module":"C2"},{"value":"0,0E+00","module":"C3"},{"value":"1,02E-03","module":"C4"},{"value":"-4,35E-01","module":"D"}]},{"parameter":"FW","unit":"m3","values":[{"value":"9,10E-01","module":"A1"},{"value":"9,83E-04","module":"A2"},{"value":"3,27E-02","module":"A3"},{"value":"1,45E-04","module":"A4"},{"value":"1,95E-02","module":"A5"},{"value":"0,0E+00","module":"B1"},{"value":"0,0E+00","module":"B2"},{"value":"0,0E+00","module":"B3"},{"value":"0,0E+00","module":"B4"},{"value":"0,0E+00","module":"B5"},{"value":"9,96E-04","module":"B6"},{"value":"0,0E+00","module":"B7"},{"value":"0,0E+00","module":"C1"},{"value":"1,19E-04","module":"C2"},{"value":"1,37E-03","module":"C3"},{"value":"6,37E-04","module":"C4"},{"value":"-3,19E-01","module":"D"}]}],"end_of_life_waste":[{"parameter":"HWD","unit":"kg","values":[{"value":"3,83E-01","module":"A1"},{"value":"5,30E-04","module":"A2"},{"value":"1,64E-02","module":"A3"},{"value":"6,97E-05","module":"A4"},{"value":"8,89E-03","module":"A5"},{"value":"0,0E+00","module":"B1"},{"value":"0,0E+00","module":"B2"},{"value":"0,0E+00","module":"B3"},{"value":"0,0E+00","module":"B4"},{"value":"0,0E+00","module":"B5"},{"value":"5,53E-05","module":"B6"},{"value":"0,0E+00","module":"B7"},{"value":"0,0E+00","module":"C1"},{"value":"5,77E-05","module":"C2"},{"value":"0,0E+00","module":"C3"},{"value":"4,52E-02","module":"C4"},{"value":"4,96E-02","module":"D"}]},{"parameter":"NHWD","unit":"kg","values":[{"value":"1,13E+01","module":"A1"},{"value":"2,82E-01","module":"A2"},{"value":"2,74E-01","module":"A3"},{"value":"1,11E-01","module":"A4"},{"value":"1,17E+00","module":"A5"},{"value":"0,0E+00","module":"B1"},{"value":"0,0E+00","module":"B2"},{"value":"0,0E+00","module":"B3"},{"value":"0,0E+00","module":"B4"},{"value":"0,0E+00","module":"B5"},{"value":"2,83E-03","module":"B6"},{"value":"0,0E+00","module":"B7"},{"value":"0,0E+00","module":"C1"},{"value":"5,41E-02","module":"C2"},{"value":"0,0E+00","module":"C3"},{"value":"1,71E+00","module":"C4"},{"value":"-3,63E+00","module":"D"}]},{"parameter":"RWD","unit":"kg","values":[{"value":"1,67E-03","module":"A1"},{"value":"7,53E-05","module":"A2"},{"value":"2,82E-04","module":"A3"},{"value":"8,69E-06","module":"A4"},{"value":"4,51E-05","module":"A5"},{"value":"0,0E+00","module":"B1"},{"value":"0,0E+00","module":"B2"},{"value":"0,0E+00","module":"B3"},{"value":"0,0E+00","module":"B4"},{"value":"0,0E+00","module":"B5"},{"value":"1,13E-05","module":"B6"},{"value":"0,0E+00","module":"B7"},{"value":"0,0E+00","module":"C1"},{"value":"7,71E-06","module":"C2"},{"value":"0,0E+00","module":"C3"},{"value":"3,39E-06","module":"C4"},{"value":"-6,40E-04","module":"D"}]}],"end_of_life_flow":[{"parameter":"CRU","unit":"kg","values":[{"value":"0,0E+00","module":"A1"},{"value":"0,0E+00","module":"A2"},{"value":"0,0E+00","module":"A3"},{"value":"0,0E+00","module":"A4"},{"value":"0,0E+00","module":"A5"},{"value":"0,0E+00","module":"B1"},{"value":"0,0E+00","module":"B2"},{"value":"0,0E+00","module":"B3"},{"value":"0,0E+00","module":"B4"},{"value":"0,0E+00","module":"B5"},{"value":"0,0E+00","module":"B6"},{"value":"0,0E+00","module":"B7"},{"value":"0,0E+00","module":"C1"},{"value":"0,0E+00","module":"C2"},{"value":"0,0E+00","module":"C3"},{"value":"0,0E+00","module":"C4"},{"value":"0,0E+00","module":"D"}]},{"parameter":"MFR","unit":"kg","values":[{"value":"1,52E-03","module":"A1"},{"value":"0,0E+00","module":"A2"},{"value":"3,51E-01","module":"A3"},{"value":"0,0E+00","module":"A4"},{"value":"4,94E-02","module":"A5"},{"value":"0,0E+00","module":"B1"},{"value":"0,0E+00","module":"B2"},{"value":"0,0E+00","module":"B3"},{"value":"0,0E+00","module":"B4"},{"value":"0,0E+00","module":"B5"},{"value":"0,0E+00","module":"B6"},{"value":"0,0E+00","module":"B7"},{"value":"0,0E+00","module":"C1"},{"value":"0,0E+00","module":"C2"},{"value":"2,13E+00","module":"C3"},{"value":"7,07E-05","module":"C4"},{"value":"-1,51E-03","module":"D"}]},{"parameter":"MER","unit":"kg","values":[{"value":"1,47E-03","module":"A1"},{"value":"0,0E+00","module":"A2"},{"value":"3,43E-06","module":"A3"},{"value":"0,0E+00","module":"A4"},{"value":"9,14E-01","module":"A5"},{"value":"0,0E+00","module":"B1"},{"value":"0,0E+00","module":"B2"},{"value":"0,0E+00","module":"B3"},{"value":"0,0E+00","module":"B4"},{"value":"0,0E+00","module":"B5"},{"value":"0,0E+00","module":"B6"},{"value":"0,0E+00","module":"B7"},{"value":"0,0E+00","module":"C1"},{"value":"0,0E+00","module":"C2"},{"value":"6,84E-01","module":"C3"},{"value":"1,29E-04","module":"C4"},{"value":"-1,98E-04","module":"D"}]},{"parameter":"EEE","unit":"MJ","values":[{"value":"3,26E-03","module":"A1"},{"value":"0,0E+00","module":"A2"},{"value":"1,07E-01","module":"A3"},{"value":"0,0E+00","module":"A4"},{"value":"6,51E-01","module":"A5"},{"value":"0,0E+00","module":"B1"},{"value":"0,0E+00","module":"B2"},{"value":"0,0E+00","module":"B3"},{"value":"0,0E+00","module":"B4"},{"value":"0,0E+00","module":"B5"},{"value":"0,0E+00","module":"B6"},{"value":"0,0E+00","module":"B7"},{"value":"0,0E+00","module":"C1"},{"value":"0,0E+00","module":"C2"},{"value":"1,14E+00","module":"C3"},{"value":"1,23E-03","module":"C4"},{"value":"-4,86E-04","module":"D"}]},{"parameter":"EET","unit":"MJ","values":[{"value":"4,94E-02","module":"A1"},{"value":"0,0E+00","module":"A2"},{"value":"1,62E+00","module":"A3"},{"value":"0,0E+00","module":"A4"},{"value":"9,85E+00","module":"A5"},{"value":"0,0E+00","module":"B1"},{"value":"0,0E+00","module":"B2"},{"value":"0,0E+00","module":"B3"},{"value":"0,0E+00","module":"B4"},{"value":"0,0E+00","module":"B5"},{"value":"0,0E+00","module":"B6"},{"value":"0,0E+00","module":"B7"},{"value":"0,0E+00","module":"C1"},{"value":"0,0E+00","module":"C2"},{"value":"1,73E+01","module":"C3"},{"value":"1,86E-02","module":"C4"},{"value":"-7,35E-03","module":"D"}]}]}