{"product_name":"AXCMK-HF C-PRo 4x95/29 AN 1kV - AMCMK-HF","epd_id":"NEPD-5495-4807-EN","compliance":["EN 15804+A2","ISO 14025","ISO 21930"],"producer_name":"Prysmian Group Finland Oy","environmental_impact":[{"parameter":"GWP-total","unit":"kg CO2-eq.","values":[{"value":"2,02E+01","module":"A1"},{"value":"3,15E-01","module":"A2"},{"value":"3,98E-01","module":"A3"},{"value":"3,29E-02","module":"A4"},{"value":"9,81E-01","module":"A5"},{"value":"0,0E+00","module":"B1"},{"value":"0,0E+00","module":"B2"},{"value":"0,0E+00","module":"B3"},{"value":"0,0E+00","module":"B4"},{"value":"0,0E+00","module":"B5"},{"value":"8,58E-02","module":"B6"},{"value":"0,0E+00","module":"B7"},{"value":"0,0E+00","module":"C1"},{"value":"3,01E-02","module":"C2"},{"value":"7,82E-01","module":"C3"},{"value":"4,06E-02","module":"C4"},{"value":"-4,90E+00","module":"D"}]},{"parameter":"GWP-fossil","unit":"kg CO2-eq.","values":[{"value":"2,04E+01","module":"A1"},{"value":"3,14E-01","module":"A2"},{"value":"3,90E-01","module":"A3"},{"value":"3,28E-02","module":"A4"},{"value":"4,50E-01","module":"A5"},{"value":"0,0E+00","module":"B1"},{"value":"0,0E+00","module":"B2"},{"value":"0,0E+00","module":"B3"},{"value":"0,0E+00","module":"B4"},{"value":"0,0E+00","module":"B5"},{"value":"8,45E-02","module":"B6"},{"value":"0,0E+00","module":"B7"},{"value":"0,0E+00","module":"C1"},{"value":"3,01E-02","module":"C2"},{"value":"7,82E-01","module":"C3"},{"value":"4,06E-02","module":"C4"},{"value":"-4,78E+00","module":"D"}]},{"parameter":"GWP-biogenic","unit":"kg CO2-eq.","values":[{"value":"-3,42E-01","module":"A1"},{"value":"1,23E-04","module":"A2"},{"value":"4,40E-03","module":"A3"},{"value":"1,36E-05","module":"A4"},{"value":"5,28E-01","module":"A5"},{"value":"0,0E+00","module":"B1"},{"value":"0,0E+00","module":"B2"},{"value":"0,0E+00","module":"B3"},{"value":"0,0E+00","module":"B4"},{"value":"0,0E+00","module":"B5"},{"value":"4,56E-04","module":"B6"},{"value":"0,0E+00","module":"B7"},{"value":"0,0E+00","module":"C1"},{"value":"1,24E-05","module":"C2"},{"value":"1,31E-05","module":"C3"},{"value":"3,21E-06","module":"C4"},{"value":"-2,19E-02","module":"D"}]},{"parameter":"GWP-luluc","unit":"kg CO2-eq.","values":[{"value":"1,41E-01","module":"A1"},{"value":"1,66E-04","module":"A2"},{"value":"3,64E-03","module":"A3"},{"value":"9,67E-06","module":"A4"},{"value":"2,91E-03","module":"A5"},{"value":"0,0E+00","module":"B1"},{"value":"0,0E+00","module":"B2"},{"value":"0,0E+00","module":"B3"},{"value":"0,0E+00","module":"B4"},{"value":"0,0E+00","module":"B5"},{"value":"9,29E-04","module":"B6"},{"value":"0,0E+00","module":"B7"},{"value":"0,0E+00","module":"C1"},{"value":"1,06E-05","module":"C2"},{"value":"2,34E-06","module":"C3"},{"value":"2,89E-06","module":"C4"},{"value":"-9,07E-02","module":"D"}]},{"parameter":"ODP","unit":"kg CFC 11-eq.","values":[{"value":"1,19E-06","module":"A1"},{"value":"6,74E-08","module":"A2"},{"value":"5,25E-08","module":"A3"},{"value":"7,65E-09","module":"A4"},{"value":"2,82E-08","module":"A5"},{"value":"0,0E+00","module":"B1"},{"value":"0,0E+00","module":"B2"},{"value":"0,0E+00","module":"B3"},{"value":"0,0E+00","module":"B4"},{"value":"0,0E+00","module":"B5"},{"value":"1,17E-08","module":"B6"},{"value":"0,0E+00","module":"B7"},{"value":"0,0E+00","module":"C1"},{"value":"6,92E-09","module":"C2"},{"value":"1,29E-09","module":"C3"},{"value":"2,54E-09","module":"C4"},{"value":"-3,23E-03","module":"D"}]},{"parameter":"AP","unit":"mol H+-eq.","values":[{"value":"3,05E-01","module":"A1"},{"value":"6,15E-03","module":"A2"},{"value":"2,09E-03","module":"A3"},{"value":"1,68E-04","module":"A4"},{"value":"6,35E-03","module":"A5"},{"value":"0,0E+00","module":"B1"},{"value":"0,0E+00","module":"B2"},{"value":"0,0E+00","module":"B3"},{"value":"0,0E+00","module":"B4"},{"value":"0,0E+00","module":"B5"},{"value":"3,72E-04","module":"B6"},{"value":"0,0E+00","module":"B7"},{"value":"0,0E+00","module":"C1"},{"value":"1,53E-04","module":"C2"},{"value":"1,44E-04","module":"C3"},{"value":"6,78E-05","module":"C4"},{"value":"-4,07E-02","module":"D"}]},{"parameter":"POCP","unit":"kg NMVOC-eq.","values":[{"value":"9,41E-02","module":"A1"},{"value":"4,66E-03","module":"A2"},{"value":"1,49E-03","module":"A3"},{"value":"1,88E-04","module":"A4"},{"value":"2,12E-03","module":"A5"},{"value":"0,0E+00","module":"B1"},{"value":"0,0E+00","module":"B2"},{"value":"0,0E+00","module":"B3"},{"value":"0,0E+00","module":"B4"},{"value":"0,0E+00","module":"B5"},{"value":"1,88E-04","module":"B6"},{"value":"0,0E+00","module":"B7"},{"value":"0,0E+00","module":"C1"},{"value":"1,64E-04","module":"C2"},{"value":"1,73E-04","module":"C3"},{"value":"8,45E-05","module":"C4"},{"value":"-1,67E-02","module":"D"}]},{"parameter":"ADPE","unit":"kg Sb-eq.","values":[{"value":"1,38E-03","module":"A1"},{"value":"5,15E-06","module":"A2"},{"value":"2,92E-06","module":"A3"},{"value":"5,66E-07","module":"A4"},{"value":"2,79E-05","module":"A5"},{"value":"0,0E+00","module":"B1"},{"value":"0,0E+00","module":"B2"},{"value":"0,0E+00","module":"B3"},{"value":"0,0E+00","module":"B4"},{"value":"0,0E+00","module":"B5"},{"value":"6,82E-07","module":"B6"},{"value":"0,0E+00","module":"B7"},{"value":"0,0E+00","module":"C1"},{"value":"8,23E-07","module":"C2"},{"value":"6,41E-08","module":"C3"},{"value":"6,68E-08","module":"C4"},{"value":"-4,15E-05","module":"D"}]},{"parameter":"ADPF","unit":"MJ","values":[{"value":"2,40E+02","module":"A1"},{"value":"4,38E+00","module":"A2"},{"value":"1,04E+01","module":"A3"},{"value":"5,15E-01","module":"A4"},{"value":"5,25E+00","module":"A5"},{"value":"0,0E+00","module":"B1"},{"value":"0,0E+00","module":"B2"},{"value":"0,0E+00","module":"B3"},{"value":"0,0E+00","module":"B4"},{"value":"0,0E+00","module":"B5"},{"value":"2,56E+00","module":"B6"},{"value":"0,0E+00","module":"B7"},{"value":"0,0E+00","module":"C1"},{"value":"4,58E-01","module":"C2"},{"value":"8,68E-02","module":"C3"},{"value":"2,01E-01","module":"C4"},{"value":"-6,07E+01","module":"D"}]},{"parameter":"WDP","unit":"m3 world-eq.","values":[{"value":"4,15E+03","module":"A1"},{"value":"3,23E+00","module":"A2"},{"value":"5,49E+02","module":"A3"},{"value":"3,95E-01","module":"A4"},{"value":"9,43E+01","module":"A5"},{"value":"0,0E+00","module":"B1"},{"value":"0,0E+00","module":"B2"},{"value":"0,0E+00","module":"B3"},{"value":"0,0E+00","module":"B4"},{"value":"0,0E+00","module":"B5"},{"value":"1,42E+02","module":"B6"},{"value":"0,0E+00","module":"B7"},{"value":"0,0E+00","module":"C1"},{"value":"4,37E-01","module":"C2"},{"value":"5,33E-01","module":"C3"},{"value":"3,96E+00","module":"C4"},{"value":"-2,69E+03","module":"D"}]},{"parameter":"EP-freshwater","unit":"kg P-eq.","values":[{"value":"2,19E-03","module":"A1"},{"value":"2,12E-06","module":"A2"},{"value":"1,52E-05","module":"A3"},{"value":"2,53E-07","module":"A4"},{"value":"4,43E-05","module":"A5"},{"value":"0,0E+00","module":"B1"},{"value":"0,0E+00","module":"B2"},{"value":"0,0E+00","module":"B3"},{"value":"0,0E+00","module":"B4"},{"value":"0,0E+00","module":"B5"},{"value":"3,72E-06","module":"B6"},{"value":"0,0E+00","module":"B7"},{"value":"0,0E+00","module":"C1"},{"value":"2,39E-07","module":"C2"},{"value":"1,17E-07","module":"C3"},{"value":"1,36E-07","module":"C4"},{"value":"-2,43E-04","module":"D"}]},{"parameter":"EP-marine","unit":"kg N-eq.","values":[{"value":"2,59E-02","module":"A1"},{"value":"1,59E-03","module":"A2"},{"value":"4,87E-04","module":"A3"},{"value":"5,70E-05","module":"A4"},{"value":"6,01E-04","module":"A5"},{"value":"0,0E+00","module":"B1"},{"value":"0,0E+00","module":"B2"},{"value":"0,0E+00","module":"B3"},{"value":"0,0E+00","module":"B4"},{"value":"0,0E+00","module":"B5"},{"value":"5,88E-05","module":"B6"},{"value":"0,0E+00","module":"B7"},{"value":"0,0E+00","module":"C1"},{"value":"5,22E-05","module":"C2"},{"value":"6,91E-05","module":"C3"},{"value":"6,04E-05","module":"C4"},{"value":"-4,48E-03","module":"D"}]},{"parameter":"EP-terrestrial","unit":"mol N-eq.","values":[{"value":"3,21E-01","module":"A1"},{"value":"1,77E-02","module":"A2"},{"value":"6,05E-03","module":"A3"},{"value":"6,28E-04","module":"A4"},{"value":"7,32E-03","module":"A5"},{"value":"0,0E+00","module":"B1"},{"value":"0,0E+00","module":"B2"},{"value":"0,0E+00","module":"B3"},{"value":"0,0E+00","module":"B4"},{"value":"0,0E+00","module":"B5"},{"value":"7,39E-04","module":"B6"},{"value":"0,0E+00","module":"B7"},{"value":"0,0E+00","module":"C1"},{"value":"5,75E-04","module":"C2"},{"value":"7,18E-04","module":"C3"},{"value":"2,72E-04","module":"C4"},{"value":"-5,09E-02","module":"D"}]},{"parameter":"GWP-IOBC","unit":"kg CO2-eq.","values":[{"value":"2,07E+01","module":"A1"},{"value":"3,15E-01","module":"A2"},{"value":"5,00E-01","module":"A3"},{"value":"3,29E-02","module":"A4"},{"value":"4,58E-01","module":"A5"},{"value":"0,0E+00","module":"B1"},{"value":"0,0E+00","module":"B2"},{"value":"0,0E+00","module":"B3"},{"value":"0,0E+00","module":"B4"},{"value":"0,0E+00","module":"B5"},{"value":"1,13E-01","module":"B6"},{"value":"0,0E+00","module":"B7"},{"value":"0,0E+00","module":"C1"},{"value":"3,01E-02","module":"C2"},{"value":"7,82E-01","module":"C3"},{"value":"7,55E-03","module":"C4"},{"value":"-4,65E+00","module":"D"}]}],"additional_environmental_impact":[{"parameter":"PM","unit":"disease incidence","values":[{"value":"1,67E-06","module":"A1"},{"value":"1,39E-08","module":"A2"},{"value":"2,13E-08","module":"A3"},{"value":"2,91E-09","module":"A4"},{"value":"3,52E-08","module":"A5"},{"value":"0,0E+00","module":"B1"},{"value":"0,0E+00","module":"B2"},{"value":"0,0E+00","module":"B3"},{"value":"0,0E+00","module":"B4"},{"value":"0,0E+00","module":"B5"},{"value":"1,66E-09","module":"B6"},{"value":"0,0E+00","module":"B7"},{"value":"0,0E+00","module":"C1"},{"value":"2,19E-09","module":"C2"},{"value":"6,15E-10","module":"C3"},{"value":"1,24E-09","module":"C4"},{"value":"-3,67E-07","module":"D"}]},{"parameter":"ETP-fw","unit":"CTUe","values":[{"value":"2,30E+03","module":"A1"},{"value":"2,91E+00","module":"A2"},{"value":"8,84E+00","module":"A3"},{"value":"3,77E-01","module":"A4"},{"value":"5,12E+01","module":"A5"},{"value":"0,0E+00","module":"B1"},{"value":"0,0E+00","module":"B2"},{"value":"0,0E+00","module":"B3"},{"value":"0,0E+00","module":"B4"},{"value":"0,0E+00","module":"B5"},{"value":"1,80E+00","module":"B6"},{"value":"0,0E+00","module":"B7"},{"value":"0,0E+00","module":"C1"},{"value":"3,37E-01","module":"C2"},{"value":"1,10E+00","module":"C3"},{"value":"2,42E+02","module":"C4"},{"value":"-1,54E+02","module":"D"}]},{"parameter":"HTP-c","unit":"CTUh","values":[{"value":"5,64E-08","module":"A1"},{"value":"0,0E+00","module":"A2"},{"value":"2,15E-10","module":"A3"},{"value":"0,0E+00","module":"A4"},{"value":"1,15E-09","module":"A5"},{"value":"0,0E+00","module":"B1"},{"value":"0,0E+00","module":"B2"},{"value":"0,0E+00","module":"B3"},{"value":"0,0E+00","module":"B4"},{"value":"0,0E+00","module":"B5"},{"value":"4,50E-11","module":"B6"},{"value":"0,0E+00","module":"B7"},{"value":"0,0E+00","module":"C1"},{"value":"0,0E+00","module":"C2"},{"value":"3,50E-11","module":"C3"},{"value":"1,30E-11","module":"C4"},{"value":"-1,31E-08","module":"D"}]},{"parameter":"HTP-nc","unit":"CTUh","values":[{"value":"2,62E-06","module":"A1"},{"value":"2,90E-09","module":"A2"},{"value":"5,56E-09","module":"A3"},{"value":"3,64E-10","module":"A4"},{"value":"5,34E-08","module":"A5"},{"value":"0,0E+00","module":"B1"},{"value":"0,0E+00","module":"B2"},{"value":"0,0E+00","module":"B3"},{"value":"0,0E+00","module":"B4"},{"value":"0,0E+00","module":"B5"},{"value":"1,16E-09","module":"B6"},{"value":"0,0E+00","module":"B7"},{"value":"0,0E+00","module":"C1"},{"value":"3,64E-10","module":"C2"},{"value":"1,54E-09","module":"C3"},{"value":"2,56E-10","module":"C4"},{"value":"-2,38E-07","module":"D"}]},{"parameter":"SQP","unit":"unitless","values":[{"value":"8,58E+01","module":"A1"},{"value":"1,85E+00","module":"A2"},{"value":"1,19E+01","module":"A3"},{"value":"5,91E-01","module":"A4"},{"value":"2,09E+00","module":"A5"},{"value":"0,0E+00","module":"B1"},{"value":"0,0E+00","module":"B2"},{"value":"0,0E+00","module":"B3"},{"value":"0,0E+00","module":"B4"},{"value":"0,0E+00","module":"B5"},{"value":"1,56E+00","module":"B6"},{"value":"0,0E+00","module":"B7"},{"value":"0,0E+00","module":"C1"},{"value":"3,16E-01","module":"C2"},{"value":"1,47E-02","module":"C3"},{"value":"4,94E-01","module":"C4"},{"value":"-5,76E+00","module":"D"}]},{"parameter":"IRP","unit":"kBq U235-eq.","values":[{"value":"6,75E-01","module":"A1"},{"value":"1,92E-02","module":"A2"},{"value":"2,45E-01","module":"A3"},{"value":"2,25E-03","module":"A4"},{"value":"1,93E-02","module":"A5"},{"value":"0,0E+00","module":"B1"},{"value":"0,0E+00","module":"B2"},{"value":"0,0E+00","module":"B3"},{"value":"0,0E+00","module":"B4"},{"value":"0,0E+00","module":"B5"},{"value":"6,31E-02","module":"B6"},{"value":"0,0E+00","module":"B7"},{"value":"0,0E+00","module":"C1"},{"value":"2,00E-03","module":"C2"},{"value":"2,03E-04","module":"C3"},{"value":"1,21E-03","module":"C4"},{"value":"-2,64E-01","module":"D"}]}],"resource_use":[{"parameter":"PERE","unit":"MJ","values":[{"value":"4,51E+01","module":"A1"},{"value":"5,48E-02","module":"A2"},{"value":"4,31E+00","module":"A3"},{"value":"6,48E-03","module":"A4"},{"value":"9,92E-01","module":"A5"},{"value":"0,0E+00","module":"B1"},{"value":"0,0E+00","module":"B2"},{"value":"0,0E+00","module":"B3"},{"value":"0,0E+00","module":"B4"},{"value":"0,0E+00","module":"B5"},{"value":"7,98E-01","module":"B6"},{"value":"0,0E+00","module":"B7"},{"value":"0,0E+00","module":"C1"},{"value":"6,46E-03","module":"C2"},{"value":"4,33E-03","module":"C3"},{"value":"2,14E-02","module":"C4"},{"value":"-2,57E+01","module":"D"}]},{"parameter":"PERM","unit":"MJ","values":[{"value":"4,91E+00","module":"A1"},{"value":"0,0E+00","module":"A2"},{"value":"0,0E+00","module":"A3"},{"value":"0,0E+00","module":"A4"},{"value":"-4,81E+00","module":"A5"},{"value":"0,0E+00","module":"B1"},{"value":"0,0E+00","module":"B2"},{"value":"0,0E+00","module":"B3"},{"value":"0,0E+00","module":"B4"},{"value":"0,0E+00","module":"B5"},{"value":"0,0E+00","module":"B6"},{"value":"0,0E+00","module":"B7"},{"value":"0,0E+00","module":"C1"},{"value":"0,0E+00","module":"C2"},{"value":"0,0E+00","module":"C3"},{"value":"0,0E+00","module":"C4"},{"value":"0,0E+00","module":"D"}]},{"parameter":"PERT","unit":"MJ","values":[{"value":"5,00E+01","module":"A1"},{"value":"5,48E-02","module":"A2"},{"value":"4,31E+00","module":"A3"},{"value":"6,48E-03","module":"A4"},{"value":"-3,82E+00","module":"A5"},{"value":"0,0E+00","module":"B1"},{"value":"0,0E+00","module":"B2"},{"value":"0,0E+00","module":"B3"},{"value":"0,0E+00","module":"B4"},{"value":"0,0E+00","module":"B5"},{"value":"7,98E-01","module":"B6"},{"value":"0,0E+00","module":"B7"},{"value":"0,0E+00","module":"C1"},{"value":"6,46E-03","module":"C2"},{"value":"4,33E-03","module":"C3"},{"value":"2,14E-02","module":"C4"},{"value":"-2,57E+01","module":"D"}]},{"parameter":"PENRE","unit":"MJ","values":[{"value":"2,26E+02","module":"A1"},{"value":"4,39E+00","module":"A2"},{"value":"1,07E+01","module":"A3"},{"value":"5,15E-01","module":"A4"},{"value":"4,97E+00","module":"A5"},{"value":"0,0E+00","module":"B1"},{"value":"0,0E+00","module":"B2"},{"value":"0,0E+00","module":"B3"},{"value":"0,0E+00","module":"B4"},{"value":"0,0E+00","module":"B5"},{"value":"2,66E+00","module":"B6"},{"value":"0,0E+00","module":"B7"},{"value":"0,0E+00","module":"C1"},{"value":"4,58E-01","module":"C2"},{"value":"8,68E-02","module":"C3"},{"value":"2,01E-01","module":"C4"},{"value":"-6,07E+01","module":"D"}]},{"parameter":"PENRM","unit":"MJ","values":[{"value":"1,53E+01","module":"A1"},{"value":"0,0E+00","module":"A2"},{"value":"0,0E+00","module":"A3"},{"value":"0,0E+00","module":"A4"},{"value":"2,41E-02","module":"A5"},{"value":"0,0E+00","module":"B1"},{"value":"0,0E+00","module":"B2"},{"value":"0,0E+00","module":"B3"},{"value":"0,0E+00","module":"B4"},{"value":"0,0E+00","module":"B5"},{"value":"0,0E+00","module":"B6"},{"value":"0,0E+00","module":"B7"},{"value":"0,0E+00","module":"C1"},{"value":"0,0E+00","module":"C2"},{"value":"-1,41E+01","module":"C3"},{"value":"0,0E+00","module":"C4"},{"value":"0,0E+00","module":"D"}]},{"parameter":"PENRT","unit":"MJ","values":[{"value":"2,41E+02","module":"A1"},{"value":"4,39E+00","module":"A2"},{"value":"1,07E+01","module":"A3"},{"value":"5,15E-01","module":"A4"},{"value":"4,99E+00","module":"A5"},{"value":"0,0E+00","module":"B1"},{"value":"0,0E+00","module":"B2"},{"value":"0,0E+00","module":"B3"},{"value":"0,0E+00","module":"B4"},{"value":"0,0E+00","module":"B5"},{"value":"2,66E+00","module":"B6"},{"value":"0,0E+00","module":"B7"},{"value":"0,0E+00","module":"C1"},{"value":"4,58E-01","module":"C2"},{"value":"-1,40E+01","module":"C3"},{"value":"2,01E-01","module":"C4"},{"value":"-6,07E+01","module":"D"}]},{"parameter":"SM","unit":"kg","values":[{"value":"2,87E-01","module":"A1"},{"value":"0,0E+00","module":"A2"},{"value":"6,36E-03","module":"A3"},{"value":"0,0E+00","module":"A4"},{"value":"5,91E-03","module":"A5"},{"value":"0,0E+00","module":"B1"},{"value":"0,0E+00","module":"B2"},{"value":"0,0E+00","module":"B3"},{"value":"0,0E+00","module":"B4"},{"value":"0,0E+00","module":"B5"},{"value":"0,0E+00","module":"B6"},{"value":"0,0E+00","module":"B7"},{"value":"0,0E+00","module":"C1"},{"value":"0,0E+00","module":"C2"},{"value":"0,0E+00","module":"C3"},{"value":"1,98E-03","module":"C4"},{"value":"1,50E-02","module":"D"}]},{"parameter":"RSF","unit":"MJ","values":[{"value":"2,59E-01","module":"A1"},{"value":"2,19E-03","module":"A2"},{"value":"8,72E-02","module":"A3"},{"value":"2,27E-04","module":"A4"},{"value":"7,06E-03","module":"A5"},{"value":"0,0E+00","module":"B1"},{"value":"0,0E+00","module":"B2"},{"value":"0,0E+00","module":"B3"},{"value":"0,0E+00","module":"B4"},{"value":"0,0E+00","module":"B5"},{"value":"9,30E-03","module":"B6"},{"value":"0,0E+00","module":"B7"},{"value":"0,0E+00","module":"C1"},{"value":"2,31E-04","module":"C2"},{"value":"9,68E-05","module":"C3"},{"value":"4,45E-04","module":"C4"},{"value":"-8,08E-03","module":"D"}]},{"parameter":"NRSF","unit":"MJ","values":[{"value":"1,48E-01","module":"A1"},{"value":"5,75E-03","module":"A2"},{"value":"1,17E-01","module":"A3"},{"value":"7,60E-04","module":"A4"},{"value":"6,29E-03","module":"A5"},{"value":"0,0E+00","module":"B1"},{"value":"0,0E+00","module":"B2"},{"value":"0,0E+00","module":"B3"},{"value":"0,0E+00","module":"B4"},{"value":"0,0E+00","module":"B5"},{"value":"2,98E-02","module":"B6"},{"value":"0,0E+00","module":"B7"},{"value":"0,0E+00","module":"C1"},{"value":"8,26E-04","module":"C2"},{"value":"0,0E+00","module":"C3"},{"value":"4,78E-04","module":"C4"},{"value":"-1,98E-01","module":"D"}]},{"parameter":"FW","unit":"m3","values":[{"value":"3,71E-01","module":"A1"},{"value":"3,89E-04","module":"A2"},{"value":"1,32E-02","module":"A3"},{"value":"5,87E-05","module":"A4"},{"value":"7,79E-03","module":"A5"},{"value":"0,0E+00","module":"B1"},{"value":"0,0E+00","module":"B2"},{"value":"0,0E+00","module":"B3"},{"value":"0,0E+00","module":"B4"},{"value":"0,0E+00","module":"B5"},{"value":"2,55E-03","module":"B6"},{"value":"0,0E+00","module":"B7"},{"value":"0,0E+00","module":"C1"},{"value":"4,82E-05","module":"C2"},{"value":"6,28E-04","module":"C3"},{"value":"2,58E-04","module":"C4"},{"value":"-1,24E-01","module":"D"}]}],"end_of_life_waste":[{"parameter":"HWD","unit":"kg","values":[{"value":"1,48E-01","module":"A1"},{"value":"2,12E-04","module":"A2"},{"value":"6,64E-03","module":"A3"},{"value":"2,82E-05","module":"A4"},{"value":"3,46E-03","module":"A5"},{"value":"0,0E+00","module":"B1"},{"value":"0,0E+00","module":"B2"},{"value":"0,0E+00","module":"B3"},{"value":"0,0E+00","module":"B4"},{"value":"0,0E+00","module":"B5"},{"value":"1,42E-04","module":"B6"},{"value":"0,0E+00","module":"B7"},{"value":"0,0E+00","module":"C1"},{"value":"2,34E-05","module":"C2"},{"value":"0,0E+00","module":"C3"},{"value":"1,77E-02","module":"C4"},{"value":"1,92E-02","module":"D"}]},{"parameter":"NHWD","unit":"kg","values":[{"value":"4,39E+00","module":"A1"},{"value":"1,11E-01","module":"A2"},{"value":"1,11E-01","module":"A3"},{"value":"4,48E-02","module":"A4"},{"value":"4,98E-01","module":"A5"},{"value":"0,0E+00","module":"B1"},{"value":"0,0E+00","module":"B2"},{"value":"0,0E+00","module":"B3"},{"value":"0,0E+00","module":"B4"},{"value":"0,0E+00","module":"B5"},{"value":"7,24E-03","module":"B6"},{"value":"0,0E+00","module":"B7"},{"value":"0,0E+00","module":"C1"},{"value":"2,19E-02","module":"C2"},{"value":"0,0E+00","module":"C3"},{"value":"7,02E-01","module":"C4"},{"value":"-1,40E+00","module":"D"}]},{"parameter":"RWD","unit":"kg","values":[{"value":"6,52E-04","module":"A1"},{"value":"3,02E-05","module":"A2"},{"value":"1,14E-04","module":"A3"},{"value":"3,51E-06","module":"A4"},{"value":"1,61E-05","module":"A5"},{"value":"0,0E+00","module":"B1"},{"value":"0,0E+00","module":"B2"},{"value":"0,0E+00","module":"B3"},{"value":"0,0E+00","module":"B4"},{"value":"0,0E+00","module":"B5"},{"value":"2,89E-05","module":"B6"},{"value":"0,0E+00","module":"B7"},{"value":"0,0E+00","module":"C1"},{"value":"3,12E-06","module":"C2"},{"value":"0,0E+00","module":"C3"},{"value":"1,38E-06","module":"C4"},{"value":"-2,48E-04","module":"D"}]}],"end_of_life_flow":[{"parameter":"CRU","unit":"kg","values":[{"value":"0,0E+00","module":"A1"},{"value":"0,0E+00","module":"A2"},{"value":"0,0E+00","module":"A3"},{"value":"0,0E+00","module":"A4"},{"value":"0,0E+00","module":"A5"},{"value":"0,0E+00","module":"B1"},{"value":"0,0E+00","module":"B2"},{"value":"0,0E+00","module":"B3"},{"value":"0,0E+00","module":"B4"},{"value":"0,0E+00","module":"B5"},{"value":"0,0E+00","module":"B6"},{"value":"0,0E+00","module":"B7"},{"value":"0,0E+00","module":"C1"},{"value":"0,0E+00","module":"C2"},{"value":"0,0E+00","module":"C3"},{"value":"0,0E+00","module":"C4"},{"value":"0,0E+00","module":"D"}]},{"parameter":"MFR","unit":"kg","values":[{"value":"6,28E-04","module":"A1"},{"value":"0,0E+00","module":"A2"},{"value":"1,42E-01","module":"A3"},{"value":"0,0E+00","module":"A4"},{"value":"1,93E-02","module":"A5"},{"value":"0,0E+00","module":"B1"},{"value":"0,0E+00","module":"B2"},{"value":"0,0E+00","module":"B3"},{"value":"0,0E+00","module":"B4"},{"value":"0,0E+00","module":"B5"},{"value":"0,0E+00","module":"B6"},{"value":"0,0E+00","module":"B7"},{"value":"0,0E+00","module":"C1"},{"value":"0,0E+00","module":"C2"},{"value":"8,24E-01","module":"C3"},{"value":"3,09E-05","module":"C4"},{"value":"-5,88E-04","module":"D"}]},{"parameter":"MER","unit":"kg","values":[{"value":"1,21E-08","module":"A1"},{"value":"0,0E+00","module":"A2"},{"value":"1,39E-06","module":"A3"},{"value":"0,0E+00","module":"A4"},{"value":"3,96E-01","module":"A5"},{"value":"0,0E+00","module":"B1"},{"value":"0,0E+00","module":"B2"},{"value":"0,0E+00","module":"B3"},{"value":"0,0E+00","module":"B4"},{"value":"0,0E+00","module":"B5"},{"value":"0,0E+00","module":"B6"},{"value":"0,0E+00","module":"B7"},{"value":"0,0E+00","module":"C1"},{"value":"0,0E+00","module":"C2"},{"value":"3,04E-01","module":"C3"},{"value":"5,00E-05","module":"C4"},{"value":"-7,74E-05","module":"D"}]},{"parameter":"EEE","unit":"MJ","values":[{"value":"3,72E-04","module":"A1"},{"value":"0,0E+00","module":"A2"},{"value":"4,33E-02","module":"A3"},{"value":"0,0E+00","module":"A4"},{"value":"2,82E-01","module":"A5"},{"value":"0,0E+00","module":"B1"},{"value":"0,0E+00","module":"B2"},{"value":"0,0E+00","module":"B3"},{"value":"0,0E+00","module":"B4"},{"value":"0,0E+00","module":"B5"},{"value":"0,0E+00","module":"B6"},{"value":"0,0E+00","module":"B7"},{"value":"0,0E+00","module":"C1"},{"value":"0,0E+00","module":"C2"},{"value":"5,06E-01","module":"C3"},{"value":"4,81E-04","module":"C4"},{"value":"-1,90E-04","module":"D"}]},{"parameter":"EET","unit":"MJ","values":[{"value":"5,63E-03","module":"A1"},{"value":"0,0E+00","module":"A2"},{"value":"6,56E-01","module":"A3"},{"value":"0,0E+00","module":"A4"},{"value":"4,27E+00","module":"A5"},{"value":"0,0E+00","module":"B1"},{"value":"0,0E+00","module":"B2"},{"value":"0,0E+00","module":"B3"},{"value":"0,0E+00","module":"B4"},{"value":"0,0E+00","module":"B5"},{"value":"0,0E+00","module":"B6"},{"value":"0,0E+00","module":"B7"},{"value":"0,0E+00","module":"C1"},{"value":"0,0E+00","module":"C2"},{"value":"7,65E+00","module":"C3"},{"value":"7,28E-03","module":"C4"},{"value":"-2,87E-03","module":"D"}]}]}