{"product_name":"AXLJ-TTCL TSLF 1x150/25 12kV","epd_id":"NEPD-7129-6527","compliance":["EN 15804+A2","ISO 14025","ISO 21930"],"producer_name":"Prysmian Group Sverige AB","environmental_impact":[{"parameter":"GWP-total","unit":"kg CO2-eq.","values":[{"value":"1,05E+01","module":"A1"},{"value":"1,54E-01","module":"A2"},{"value":"1,11E-01","module":"A3"},{"value":"9,24E-02","module":"A4"},{"value":"2,31E-01","module":"A5"},{"value":"0,0E+00","module":"B1"},{"value":"0,0E+00","module":"B2"},{"value":"0,0E+00","module":"B3"},{"value":"0,0E+00","module":"B4"},{"value":"0,0E+00","module":"B5"},{"value":"3,97E-03","module":"B6"},{"value":"0,0E+00","module":"B7"},{"value":"0,0E+00","module":"C1"},{"value":"5,08E-02","module":"C2"},{"value":"6,37E-01","module":"C3"},{"value":"2,74E-02","module":"C4"},{"value":"-2,22E+00","module":"D"}]},{"parameter":"GWP-fossil","unit":"kg CO2-eq.","values":[{"value":"1,03E+01","module":"A1"},{"value":"1,54E-01","module":"A2"},{"value":"9,66E-02","module":"A3"},{"value":"9,23E-02","module":"A4"},{"value":"2,28E-01","module":"A5"},{"value":"0,0E+00","module":"B1"},{"value":"0,0E+00","module":"B2"},{"value":"0,0E+00","module":"B3"},{"value":"0,0E+00","module":"B4"},{"value":"0,0E+00","module":"B5"},{"value":"3,65E-03","module":"B6"},{"value":"0,0E+00","module":"B7"},{"value":"0,0E+00","module":"C1"},{"value":"5,08E-02","module":"C2"},{"value":"6,37E-01","module":"C3"},{"value":"2,74E-02","module":"C4"},{"value":"-2,17E+00","module":"D"}]},{"parameter":"GWP-biogenic","unit":"kg CO2-eq.","values":[{"value":"8,60E-02","module":"A1"},{"value":"6,98E-05","module":"A2"},{"value":"1,17E-02","module":"A3"},{"value":"3,79E-05","module":"A4"},{"value":"1,96E-03","module":"A5"},{"value":"0,0E+00","module":"B1"},{"value":"0,0E+00","module":"B2"},{"value":"0,0E+00","module":"B3"},{"value":"0,0E+00","module":"B4"},{"value":"0,0E+00","module":"B5"},{"value":"7,43E-05","module":"B6"},{"value":"0,0E+00","module":"B7"},{"value":"0,0E+00","module":"C1"},{"value":"2,07E-05","module":"C2"},{"value":"5,38E-06","module":"C3"},{"value":"2,38E-06","module":"C4"},{"value":"-9,90E-03","module":"D"}]},{"parameter":"GWP-luluc","unit":"kg CO2-eq.","values":[{"value":"5,59E-02","module":"A1"},{"value":"6,70E-05","module":"A2"},{"value":"2,75E-03","module":"A3"},{"value":"2,70E-05","module":"A4"},{"value":"1,18E-03","module":"A5"},{"value":"0,0E+00","module":"B1"},{"value":"0,0E+00","module":"B2"},{"value":"0,0E+00","module":"B3"},{"value":"0,0E+00","module":"B4"},{"value":"0,0E+00","module":"B5"},{"value":"2,37E-04","module":"B6"},{"value":"0,0E+00","module":"B7"},{"value":"0,0E+00","module":"C1"},{"value":"1,78E-05","module":"C2"},{"value":"8,05E-07","module":"C3"},{"value":"1,60E-06","module":"C4"},{"value":"-4,13E-02","module":"D"}]},{"parameter":"ODP","unit":"kg CFC 11-eq.","values":[{"value":"5,29E-07","module":"A1"},{"value":"3,25E-08","module":"A2"},{"value":"2,18E-08","module":"A3"},{"value":"2,13E-08","module":"A4"},{"value":"1,23E-08","module":"A5"},{"value":"0,0E+00","module":"B1"},{"value":"0,0E+00","module":"B2"},{"value":"0,0E+00","module":"B3"},{"value":"0,0E+00","module":"B4"},{"value":"0,0E+00","module":"B5"},{"value":"1,79E-09","module":"B6"},{"value":"0,0E+00","module":"B7"},{"value":"0,0E+00","module":"C1"},{"value":"1,16E-08","module":"C2"},{"value":"5,12E-10","module":"C3"},{"value":"1,47E-09","module":"C4"},{"value":"-2,62E-03","module":"D"}]},{"parameter":"AP","unit":"mol H+-eq.","values":[{"value":"9,04E-02","module":"A1"},{"value":"1,57E-03","module":"A2"},{"value":"3,18E-04","module":"A3"},{"value":"3,88E-04","module":"A4"},{"value":"1,86E-03","module":"A5"},{"value":"0,0E+00","module":"B1"},{"value":"0,0E+00","module":"B2"},{"value":"0,0E+00","module":"B3"},{"value":"0,0E+00","module":"B4"},{"value":"0,0E+00","module":"B5"},{"value":"2,38E-05","module":"B6"},{"value":"0,0E+00","module":"B7"},{"value":"0,0E+00","module":"C1"},{"value":"2,08E-04","module":"C2"},{"value":"8,14E-05","module":"C3"},{"value":"3,91E-05","module":"C4"},{"value":"-1,92E-02","module":"D"}]},{"parameter":"POCP","unit":"kg NMVOC-eq.","values":[{"value":"3,86E-02","module":"A1"},{"value":"1,50E-03","module":"A2"},{"value":"1,89E-04","module":"A3"},{"value":"4,15E-04","module":"A4"},{"value":"8,24E-04","module":"A5"},{"value":"0,0E+00","module":"B1"},{"value":"0,0E+00","module":"B2"},{"value":"0,0E+00","module":"B3"},{"value":"0,0E+00","module":"B4"},{"value":"0,0E+00","module":"B5"},{"value":"1,22E-05","module":"B6"},{"value":"0,0E+00","module":"B7"},{"value":"0,0E+00","module":"C1"},{"value":"2,09E-04","module":"C2"},{"value":"1,01E-04","module":"C3"},{"value":"4,94E-05","module":"C4"},{"value":"-7,77E-03","module":"D"}]},{"parameter":"ADPE","unit":"kg Sb-eq.","values":[{"value":"4,26E-04","module":"A1"},{"value":"2,35E-06","module":"A2"},{"value":"1,77E-06","module":"A3"},{"value":"1,58E-06","module":"A4"},{"value":"8,66E-06","module":"A5"},{"value":"0,0E+00","module":"B1"},{"value":"0,0E+00","module":"B2"},{"value":"0,0E+00","module":"B3"},{"value":"0,0E+00","module":"B4"},{"value":"0,0E+00","module":"B5"},{"value":"1,46E-07","module":"B6"},{"value":"0,0E+00","module":"B7"},{"value":"0,0E+00","module":"C1"},{"value":"1,38E-06","module":"C2"},{"value":"2,36E-08","module":"C3"},{"value":"3,91E-08","module":"C4"},{"value":"-2,29E-05","module":"D"}]},{"parameter":"ADPF","unit":"MJ","values":[{"value":"1,31E+02","module":"A1"},{"value":"2,20E+00","module":"A2"},{"value":"5,02E+00","module":"A3"},{"value":"1,44E+00","module":"A4"},{"value":"2,81E+00","module":"A5"},{"value":"0,0E+00","module":"B1"},{"value":"0,0E+00","module":"B2"},{"value":"0,0E+00","module":"B3"},{"value":"0,0E+00","module":"B4"},{"value":"0,0E+00","module":"B5"},{"value":"4,28E-01","module":"B6"},{"value":"0,0E+00","module":"B7"},{"value":"0,0E+00","module":"C1"},{"value":"7,66E-01","module":"C2"},{"value":"4,29E-02","module":"C3"},{"value":"1,15E-01","module":"C4"},{"value":"-2,76E+01","module":"D"}]},{"parameter":"WDP","unit":"m3 world-eq.","values":[{"value":"1,65E+03","module":"A1"},{"value":"1,66E+00","module":"A2"},{"value":"5,02E+02","module":"A3"},{"value":"1,10E+00","module":"A4"},{"value":"4,32E+01","module":"A5"},{"value":"0,0E+00","module":"B1"},{"value":"0,0E+00","module":"B2"},{"value":"0,0E+00","module":"B3"},{"value":"0,0E+00","module":"B4"},{"value":"0,0E+00","module":"B5"},{"value":"4,35E+01","module":"B6"},{"value":"0,0E+00","module":"B7"},{"value":"0,0E+00","module":"C1"},{"value":"7,31E-01","module":"C2"},{"value":"1,09E-01","module":"C3"},{"value":"2,08E+00","module":"C4"},{"value":"-1,21E+03","module":"D"}]},{"parameter":"EP-freshwater","unit":"kg P-eq.","values":[{"value":"5,82E-04","module":"A1"},{"value":"1,41E-06","module":"A2"},{"value":"3,07E-06","module":"A3"},{"value":"7,04E-07","module":"A4"},{"value":"1,18E-05","module":"A5"},{"value":"0,0E+00","module":"B1"},{"value":"0,0E+00","module":"B2"},{"value":"0,0E+00","module":"B3"},{"value":"0,0E+00","module":"B4"},{"value":"0,0E+00","module":"B5"},{"value":"2,47E-07","module":"B6"},{"value":"0,0E+00","module":"B7"},{"value":"0,0E+00","module":"C1"},{"value":"3,99E-07","module":"C2"},{"value":"5,08E-08","module":"C3"},{"value":"7,68E-08","module":"C4"},{"value":"-1,16E-04","module":"D"}]},{"parameter":"EP-marine","unit":"kg N-eq.","values":[{"value":"1,11E-02","module":"A1"},{"value":"4,93E-04","module":"A2"},{"value":"8,06E-05","module":"A3"},{"value":"1,17E-04","module":"A4"},{"value":"2,38E-04","module":"A5"},{"value":"0,0E+00","module":"B1"},{"value":"0,0E+00","module":"B2"},{"value":"0,0E+00","module":"B3"},{"value":"0,0E+00","module":"B4"},{"value":"0,0E+00","module":"B5"},{"value":"4,05E-06","module":"B6"},{"value":"0,0E+00","module":"B7"},{"value":"0,0E+00","module":"C1"},{"value":"6,16E-05","module":"C2"},{"value":"3,91E-05","module":"C3"},{"value":"3,92E-05","module":"C4"},{"value":"-2,09E-03","module":"D"}]},{"parameter":"EP-terrestrial","unit":"mol N-eq.","values":[{"value":"1,29E-01","module":"A1"},{"value":"5,45E-03","module":"A2"},{"value":"7,87E-04","module":"A3"},{"value":"1,29E-03","module":"A4"},{"value":"2,76E-03","module":"A5"},{"value":"0,0E+00","module":"B1"},{"value":"0,0E+00","module":"B2"},{"value":"0,0E+00","module":"B3"},{"value":"0,0E+00","module":"B4"},{"value":"0,0E+00","module":"B5"},{"value":"5,34E-05","module":"B6"},{"value":"0,0E+00","module":"B7"},{"value":"0,0E+00","module":"C1"},{"value":"6,81E-04","module":"C2"},{"value":"4,21E-04","module":"C3"},{"value":"1,56E-04","module":"C4"},{"value":"-2,38E-02","module":"D"}]},{"parameter":"GWP-IOBC","unit":"kg CO2-eq.","values":[{"value":"1,04E+01","module":"A1"},{"value":"1,54E-01","module":"A2"},{"value":"1,09E-01","module":"A3"},{"value":"9,24E-02","module":"A4"},{"value":"2,30E-01","module":"A5"},{"value":"0,0E+00","module":"B1"},{"value":"0,0E+00","module":"B2"},{"value":"0,0E+00","module":"B3"},{"value":"0,0E+00","module":"B4"},{"value":"0,0E+00","module":"B5"},{"value":"3,96E-03","module":"B6"},{"value":"0,0E+00","module":"B7"},{"value":"0,0E+00","module":"C1"},{"value":"5,08E-02","module":"C2"},{"value":"6,37E-01","module":"C3"},{"value":"2,80E-02","module":"C4"},{"value":"-2,11E+00","module":"D"}]}],"additional_environmental_impact":[{"parameter":"PM","unit":"disease incidence","values":[{"value":"7,48E-07","module":"A1"},{"value":"1,19E-08","module":"A2"},{"value":"2,46E-09","module":"A3"},{"value":"8,13E-09","module":"A4"},{"value":"1,55E-08","module":"A5"},{"value":"0,0E+00","module":"B1"},{"value":"0,0E+00","module":"B2"},{"value":"0,0E+00","module":"B3"},{"value":"0,0E+00","module":"B4"},{"value":"0,0E+00","module":"B5"},{"value":"1,71E-10","module":"B6"},{"value":"0,0E+00","module":"B7"},{"value":"0,0E+00","module":"C1"},{"value":"3,66E-09","module":"C2"},{"value":"3,20E-10","module":"C3"},{"value":"7,15E-10","module":"C4"},{"value":"-1,74E-07","module":"D"}]},{"parameter":"ETP-fw","unit":"CTUe","values":[{"value":"6,11E+02","module":"A1"},{"value":"1,71E+00","module":"A2"},{"value":"2,95E+00","module":"A3"},{"value":"1,05E+00","module":"A4"},{"value":"1,47E+01","module":"A5"},{"value":"0,0E+00","module":"B1"},{"value":"0,0E+00","module":"B2"},{"value":"0,0E+00","module":"B3"},{"value":"0,0E+00","module":"B4"},{"value":"0,0E+00","module":"B5"},{"value":"2,26E-01","module":"B6"},{"value":"0,0E+00","module":"B7"},{"value":"0,0E+00","module":"C1"},{"value":"5,64E-01","module":"C2"},{"value":"1,57E-01","module":"C3"},{"value":"1,18E+02","module":"C4"},{"value":"-7,69E+01","module":"D"}]},{"parameter":"HTP-c","unit":"CTUh","values":[{"value":"2,08E-08","module":"A1"},{"value":"0,0E+00","module":"A2"},{"value":"9,50E-11","module":"A3"},{"value":"0,0E+00","module":"A4"},{"value":"4,18E-10","module":"A5"},{"value":"0,0E+00","module":"B1"},{"value":"0,0E+00","module":"B2"},{"value":"0,0E+00","module":"B3"},{"value":"0,0E+00","module":"B4"},{"value":"0,0E+00","module":"B5"},{"value":"6,00E-12","module":"B6"},{"value":"0,0E+00","module":"B7"},{"value":"0,0E+00","module":"C1"},{"value":"0,0E+00","module":"C2"},{"value":"1,50E-11","module":"C3"},{"value":"7,00E-12","module":"C4"},{"value":"-5,99E-09","module":"D"}]},{"parameter":"HTP-nc","unit":"CTUh","values":[{"value":"7,40E-07","module":"A1"},{"value":"1,84E-09","module":"A2"},{"value":"2,36E-09","module":"A3"},{"value":"1,02E-09","module":"A4"},{"value":"1,49E-08","module":"A5"},{"value":"0,0E+00","module":"B1"},{"value":"0,0E+00","module":"B2"},{"value":"0,0E+00","module":"B3"},{"value":"0,0E+00","module":"B4"},{"value":"0,0E+00","module":"B5"},{"value":"1,57E-10","module":"B6"},{"value":"0,0E+00","module":"B7"},{"value":"0,0E+00","module":"C1"},{"value":"6,10E-10","module":"C2"},{"value":"5,65E-10","module":"C3"},{"value":"1,46E-10","module":"C4"},{"value":"-1,16E-07","module":"D"}]},{"parameter":"SQP","unit":"unitless","values":[{"value":"2,53E+01","module":"A1"},{"value":"1,62E+00","module":"A2"},{"value":"2,26E+00","module":"A3"},{"value":"1,65E+00","module":"A4"},{"value":"6,34E-01","module":"A5"},{"value":"0,0E+00","module":"B1"},{"value":"0,0E+00","module":"B2"},{"value":"0,0E+00","module":"B3"},{"value":"0,0E+00","module":"B4"},{"value":"0,0E+00","module":"B5"},{"value":"1,90E-01","module":"B6"},{"value":"0,0E+00","module":"B7"},{"value":"0,0E+00","module":"C1"},{"value":"5,28E-01","module":"C2"},{"value":"5,35E-03","module":"C3"},{"value":"3,04E-01","module":"C4"},{"value":"-4,20E+00","module":"D"}]},{"parameter":"IRP","unit":"kBq U235-eq.","values":[{"value":"2,87E-01","module":"A1"},{"value":"9,46E-03","module":"A2"},{"value":"1,70E-01","module":"A3"},{"value":"6,28E-03","module":"A4"},{"value":"9,59E-03","module":"A5"},{"value":"0,0E+00","module":"B1"},{"value":"0,0E+00","module":"B2"},{"value":"0,0E+00","module":"B3"},{"value":"0,0E+00","module":"B4"},{"value":"0,0E+00","module":"B5"},{"value":"1,47E-02","module":"B6"},{"value":"0,0E+00","module":"B7"},{"value":"0,0E+00","module":"C1"},{"value":"3,35E-03","module":"C2"},{"value":"7,44E-05","module":"C3"},{"value":"6,76E-04","module":"C4"},{"value":"-1,20E-01","module":"D"}]}],"resource_use":[{"parameter":"PERE","unit":"MJ","values":[{"value":"1,88E+01","module":"A1"},{"value":"3,66E-02","module":"A2"},{"value":"2,38E+00","module":"A3"},{"value":"1,81E-02","module":"A4"},{"value":"4,25E-01","module":"A5"},{"value":"0,0E+00","module":"B1"},{"value":"0,0E+00","module":"B2"},{"value":"0,0E+00","module":"B3"},{"value":"0,0E+00","module":"B4"},{"value":"0,0E+00","module":"B5"},{"value":"2,06E-01","module":"B6"},{"value":"0,0E+00","module":"B7"},{"value":"0,0E+00","module":"C1"},{"value":"1,08E-02","module":"C2"},{"value":"1,32E-03","module":"C3"},{"value":"1,13E-02","module":"C4"},{"value":"-1,30E+01","module":"D"}]},{"parameter":"PERM","unit":"MJ","values":[{"value":"0,0E+00","module":"A1"},{"value":"0,0E+00","module":"A2"},{"value":"0,0E+00","module":"A3"},{"value":"0,0E+00","module":"A4"},{"value":"0,0E+00","module":"A5"},{"value":"0,0E+00","module":"B1"},{"value":"0,0E+00","module":"B2"},{"value":"0,0E+00","module":"B3"},{"value":"0,0E+00","module":"B4"},{"value":"0,0E+00","module":"B5"},{"value":"0,0E+00","module":"B6"},{"value":"0,0E+00","module":"B7"},{"value":"0,0E+00","module":"C1"},{"value":"0,0E+00","module":"C2"},{"value":"0,0E+00","module":"C3"},{"value":"0,0E+00","module":"C4"},{"value":"0,0E+00","module":"D"}]},{"parameter":"PERT","unit":"MJ","values":[{"value":"1,88E+01","module":"A1"},{"value":"3,66E-02","module":"A2"},{"value":"2,38E+00","module":"A3"},{"value":"1,81E-02","module":"A4"},{"value":"4,25E-01","module":"A5"},{"value":"0,0E+00","module":"B1"},{"value":"0,0E+00","module":"B2"},{"value":"0,0E+00","module":"B3"},{"value":"0,0E+00","module":"B4"},{"value":"0,0E+00","module":"B5"},{"value":"2,06E-01","module":"B6"},{"value":"0,0E+00","module":"B7"},{"value":"0,0E+00","module":"C1"},{"value":"1,08E-02","module":"C2"},{"value":"1,32E-03","module":"C3"},{"value":"1,13E-02","module":"C4"},{"value":"-1,30E+01","module":"D"}]},{"parameter":"PENRE","unit":"MJ","values":[{"value":"1,13E+02","module":"A1"},{"value":"2,20E+00","module":"A2"},{"value":"5,03E+00","module":"A3"},{"value":"1,44E+00","module":"A4"},{"value":"2,46E+00","module":"A5"},{"value":"0,0E+00","module":"B1"},{"value":"0,0E+00","module":"B2"},{"value":"0,0E+00","module":"B3"},{"value":"0,0E+00","module":"B4"},{"value":"0,0E+00","module":"B5"},{"value":"4,29E-01","module":"B6"},{"value":"0,0E+00","module":"B7"},{"value":"0,0E+00","module":"C1"},{"value":"7,66E-01","module":"C2"},{"value":"4,29E-02","module":"C3"},{"value":"1,15E-01","module":"C4"},{"value":"-2,76E+01","module":"D"}]},{"parameter":"PENRM","unit":"MJ","values":[{"value":"1,84E+01","module":"A1"},{"value":"0,0E+00","module":"A2"},{"value":"0,0E+00","module":"A3"},{"value":"0,0E+00","module":"A4"},{"value":"1,19E-02","module":"A5"},{"value":"0,0E+00","module":"B1"},{"value":"0,0E+00","module":"B2"},{"value":"0,0E+00","module":"B3"},{"value":"0,0E+00","module":"B4"},{"value":"0,0E+00","module":"B5"},{"value":"0,0E+00","module":"B6"},{"value":"0,0E+00","module":"B7"},{"value":"0,0E+00","module":"C1"},{"value":"0,0E+00","module":"C2"},{"value":"-1,78E+01","module":"C3"},{"value":"0,0E+00","module":"C4"},{"value":"0,0E+00","module":"D"}]},{"parameter":"PENRT","unit":"MJ","values":[{"value":"1,32E+02","module":"A1"},{"value":"2,20E+00","module":"A2"},{"value":"5,03E+00","module":"A3"},{"value":"1,44E+00","module":"A4"},{"value":"2,47E+00","module":"A5"},{"value":"0,0E+00","module":"B1"},{"value":"0,0E+00","module":"B2"},{"value":"0,0E+00","module":"B3"},{"value":"0,0E+00","module":"B4"},{"value":"0,0E+00","module":"B5"},{"value":"4,29E-01","module":"B6"},{"value":"0,0E+00","module":"B7"},{"value":"0,0E+00","module":"C1"},{"value":"7,66E-01","module":"C2"},{"value":"-1,77E+01","module":"C3"},{"value":"1,15E-01","module":"C4"},{"value":"-2,76E+01","module":"D"}]},{"parameter":"SM","unit":"kg","values":[{"value":"1,03E-01","module":"A1"},{"value":"0,0E+00","module":"A2"},{"value":"0,0E+00","module":"A3"},{"value":"0,0E+00","module":"A4"},{"value":"2,06E-03","module":"A5"},{"value":"0,0E+00","module":"B1"},{"value":"0,0E+00","module":"B2"},{"value":"0,0E+00","module":"B3"},{"value":"0,0E+00","module":"B4"},{"value":"0,0E+00","module":"B5"},{"value":"0,0E+00","module":"B6"},{"value":"0,0E+00","module":"B7"},{"value":"0,0E+00","module":"C1"},{"value":"0,0E+00","module":"C2"},{"value":"0,0E+00","module":"C3"},{"value":"0,0E+00","module":"C4"},{"value":"8,01E-03","module":"D"}]},{"parameter":"RSF","unit":"MJ","values":[{"value":"1,44E-01","module":"A1"},{"value":"1,02E-03","module":"A2"},{"value":"9,32E-03","module":"A3"},{"value":"6,32E-04","module":"A4"},{"value":"3,19E-03","module":"A5"},{"value":"0,0E+00","module":"B1"},{"value":"0,0E+00","module":"B2"},{"value":"0,0E+00","module":"B3"},{"value":"0,0E+00","module":"B4"},{"value":"0,0E+00","module":"B5"},{"value":"7,98E-04","module":"B6"},{"value":"0,0E+00","module":"B7"},{"value":"0,0E+00","module":"C1"},{"value":"3,87E-04","module":"C2"},{"value":"3,64E-05","module":"C3"},{"value":"2,35E-04","module":"C4"},{"value":"-3,76E-03","module":"D"}]},{"parameter":"NRSF","unit":"MJ","values":[{"value":"3,87E-02","module":"A1"},{"value":"5,91E-03","module":"A2"},{"value":"2,98E-02","module":"A3"},{"value":"2,12E-03","module":"A4"},{"value":"1,60E-03","module":"A5"},{"value":"0,0E+00","module":"B1"},{"value":"0,0E+00","module":"B2"},{"value":"0,0E+00","module":"B3"},{"value":"0,0E+00","module":"B4"},{"value":"0,0E+00","module":"B5"},{"value":"2,52E-03","module":"B6"},{"value":"0,0E+00","module":"B7"},{"value":"0,0E+00","module":"C1"},{"value":"1,38E-03","module":"C2"},{"value":"0,0E+00","module":"C3"},{"value":"8,14E-04","module":"C4"},{"value":"-1,72E-01","module":"D"}]},{"parameter":"FW","unit":"m3","values":[{"value":"1,17E-01","module":"A1"},{"value":"2,67E-04","module":"A2"},{"value":"5,55E-03","module":"A3"},{"value":"1,64E-04","module":"A4"},{"value":"2,44E-03","module":"A5"},{"value":"0,0E+00","module":"B1"},{"value":"0,0E+00","module":"B2"},{"value":"0,0E+00","module":"B3"},{"value":"0,0E+00","module":"B4"},{"value":"0,0E+00","module":"B5"},{"value":"4,68E-04","module":"B6"},{"value":"0,0E+00","module":"B7"},{"value":"0,0E+00","module":"C1"},{"value":"8,07E-05","module":"C2"},{"value":"1,34E-04","module":"C3"},{"value":"1,47E-04","module":"C4"},{"value":"-5,75E-02","module":"D"}]}],"end_of_life_waste":[{"parameter":"HWD","unit":"kg","values":[{"value":"7,16E-02","module":"A1"},{"value":"1,38E-04","module":"A2"},{"value":"2,36E-02","module":"A3"},{"value":"7,86E-05","module":"A4"},{"value":"2,17E-03","module":"A5"},{"value":"0,0E+00","module":"B1"},{"value":"0,0E+00","module":"B2"},{"value":"0,0E+00","module":"B3"},{"value":"0,0E+00","module":"B4"},{"value":"0,0E+00","module":"B5"},{"value":"2,24E-05","module":"B6"},{"value":"0,0E+00","module":"B7"},{"value":"0,0E+00","module":"C1"},{"value":"3,91E-05","module":"C2"},{"value":"0,0E+00","module":"C3"},{"value":"1,33E-02","module":"C4"},{"value":"8,56E-03","module":"D"}]},{"parameter":"NHWD","unit":"kg","values":[{"value":"2,10E+00","module":"A1"},{"value":"9,69E-02","module":"A2"},{"value":"3,75E-02","module":"A3"},{"value":"1,25E-01","module":"A4"},{"value":"5,60E-02","module":"A5"},{"value":"0,0E+00","module":"B1"},{"value":"0,0E+00","module":"B2"},{"value":"0,0E+00","module":"B3"},{"value":"0,0E+00","module":"B4"},{"value":"0,0E+00","module":"B5"},{"value":"1,41E-03","module":"B6"},{"value":"0,0E+00","module":"B7"},{"value":"0,0E+00","module":"C1"},{"value":"3,66E-02","module":"C2"},{"value":"0,0E+00","module":"C3"},{"value":"4,09E-01","module":"C4"},{"value":"-6,38E-01","module":"D"}]},{"parameter":"RWD","unit":"kg","values":[{"value":"2,84E-04","module":"A1"},{"value":"1,47E-05","module":"A2"},{"value":"7,50E-05","module":"A3"},{"value":"9,81E-06","module":"A4"},{"value":"7,82E-06","module":"A5"},{"value":"0,0E+00","module":"B1"},{"value":"0,0E+00","module":"B2"},{"value":"0,0E+00","module":"B3"},{"value":"0,0E+00","module":"B4"},{"value":"0,0E+00","module":"B5"},{"value":"6,46E-06","module":"B6"},{"value":"0,0E+00","module":"B7"},{"value":"0,0E+00","module":"C1"},{"value":"5,22E-06","module":"C2"},{"value":"0,0E+00","module":"C3"},{"value":"7,84E-07","module":"C4"},{"value":"-1,13E-04","module":"D"}]}],"end_of_life_flow":[{"parameter":"CRU","unit":"kg","values":[{"value":"0,0E+00","module":"A1"},{"value":"0,0E+00","module":"A2"},{"value":"0,0E+00","module":"A3"},{"value":"0,0E+00","module":"A4"},{"value":"0,0E+00","module":"A5"},{"value":"0,0E+00","module":"B1"},{"value":"0,0E+00","module":"B2"},{"value":"0,0E+00","module":"B3"},{"value":"0,0E+00","module":"B4"},{"value":"0,0E+00","module":"B5"},{"value":"0,0E+00","module":"B6"},{"value":"0,0E+00","module":"B7"},{"value":"0,0E+00","module":"C1"},{"value":"0,0E+00","module":"C2"},{"value":"0,0E+00","module":"C3"},{"value":"0,0E+00","module":"C4"},{"value":"0,0E+00","module":"D"}]},{"parameter":"MFR","unit":"kg","values":[{"value":"0,0E+00","module":"A1"},{"value":"0,0E+00","module":"A2"},{"value":"9,15E-04","module":"A3"},{"value":"0,0E+00","module":"A4"},{"value":"7,97E-03","module":"A5"},{"value":"0,0E+00","module":"B1"},{"value":"0,0E+00","module":"B2"},{"value":"0,0E+00","module":"B3"},{"value":"0,0E+00","module":"B4"},{"value":"0,0E+00","module":"B5"},{"value":"0,0E+00","module":"B6"},{"value":"0,0E+00","module":"B7"},{"value":"0,0E+00","module":"C1"},{"value":"0,0E+00","module":"C2"},{"value":"3,98E-01","module":"C3"},{"value":"1,91E-05","module":"C4"},{"value":"-3,14E-04","module":"D"}]},{"parameter":"MER","unit":"kg","values":[{"value":"0,0E+00","module":"A1"},{"value":"0,0E+00","module":"A2"},{"value":"9,54E-02","module":"A3"},{"value":"0,0E+00","module":"A4"},{"value":"6,16E-03","module":"A5"},{"value":"0,0E+00","module":"B1"},{"value":"0,0E+00","module":"B2"},{"value":"0,0E+00","module":"B3"},{"value":"0,0E+00","module":"B4"},{"value":"0,0E+00","module":"B5"},{"value":"0,0E+00","module":"B6"},{"value":"0,0E+00","module":"B7"},{"value":"0,0E+00","module":"C1"},{"value":"0,0E+00","module":"C2"},{"value":"2,13E-01","module":"C3"},{"value":"4,67E-07","module":"C4"},{"value":"-4,13E-05","module":"D"}]},{"parameter":"EEE","unit":"MJ","values":[{"value":"0,0E+00","module":"A1"},{"value":"0,0E+00","module":"A2"},{"value":"5,60E-02","module":"A3"},{"value":"0,0E+00","module":"A4"},{"value":"9,31E-03","module":"A5"},{"value":"0,0E+00","module":"B1"},{"value":"0,0E+00","module":"B2"},{"value":"0,0E+00","module":"B3"},{"value":"0,0E+00","module":"B4"},{"value":"0,0E+00","module":"B5"},{"value":"0,0E+00","module":"B6"},{"value":"0,0E+00","module":"B7"},{"value":"0,0E+00","module":"C1"},{"value":"0,0E+00","module":"C2"},{"value":"4,10E-01","module":"C3"},{"value":"3,03E-05","module":"C4"},{"value":"-1,01E-04","module":"D"}]},{"parameter":"EET","unit":"MJ","values":[{"value":"0,0E+00","module":"A1"},{"value":"0,0E+00","module":"A2"},{"value":"8,48E-01","module":"A3"},{"value":"0,0E+00","module":"A4"},{"value":"1,41E-01","module":"A5"},{"value":"0,0E+00","module":"B1"},{"value":"0,0E+00","module":"B2"},{"value":"0,0E+00","module":"B3"},{"value":"0,0E+00","module":"B4"},{"value":"0,0E+00","module":"B5"},{"value":"0,0E+00","module":"B6"},{"value":"0,0E+00","module":"B7"},{"value":"0,0E+00","module":"C1"},{"value":"0,0E+00","module":"C2"},{"value":"6,20E+00","module":"C3"},{"value":"4,58E-04","module":"C4"},{"value":"-1,53E-03","module":"D"}]}]}