{"product_name":"AXLJ-RMF E Path 3x240/35 LT 24kV","epd_id":"NEPD-5754-5049","compliance":["EN 15804+A2","ISO 14025","ISO 21930"],"producer_name":"Prysmian Group Sverige AB","environmental_impact":[{"parameter":"GWP-total","unit":"kg CO2-eq.","values":[{"value":"4,45E+01","module":"A1"},{"value":"9,62E-01","module":"A2"},{"value":"4,70E-01","module":"A3"},{"value":"3,91E-01","module":"A4"},{"value":"9,93E-01","module":"A5"},{"value":"0,0E+00","module":"B1"},{"value":"0,0E+00","module":"B2"},{"value":"0,0E+00","module":"B3"},{"value":"0,0E+00","module":"B4"},{"value":"0,0E+00","module":"B5"},{"value":"7,22E-03","module":"B6"},{"value":"0,0E+00","module":"B7"},{"value":"0,0E+00","module":"C1"},{"value":"2,15E-01","module":"C2"},{"value":"3,03E+00","module":"C3"},{"value":"1,15E-01","module":"C4"},{"value":"-9,61E+00","module":"D"}]},{"parameter":"GWP-fossil","unit":"kg CO2-eq.","values":[{"value":"4,39E+01","module":"A1"},{"value":"9,62E-01","module":"A2"},{"value":"4,11E-01","module":"A3"},{"value":"3,91E-01","module":"A4"},{"value":"9,80E-01","module":"A5"},{"value":"0,0E+00","module":"B1"},{"value":"0,0E+00","module":"B2"},{"value":"0,0E+00","module":"B3"},{"value":"0,0E+00","module":"B4"},{"value":"0,0E+00","module":"B5"},{"value":"6,65E-03","module":"B6"},{"value":"0,0E+00","module":"B7"},{"value":"0,0E+00","module":"C1"},{"value":"2,15E-01","module":"C2"},{"value":"3,03E+00","module":"C3"},{"value":"1,15E-01","module":"C4"},{"value":"-9,39E+00","module":"D"}]},{"parameter":"GWP-biogenic","unit":"kg CO2-eq.","values":[{"value":"3,49E-01","module":"A1"},{"value":"4,04E-04","module":"A2"},{"value":"4,74E-02","module":"A3"},{"value":"1,61E-04","module":"A4"},{"value":"7,94E-03","module":"A5"},{"value":"0,0E+00","module":"B1"},{"value":"0,0E+00","module":"B2"},{"value":"0,0E+00","module":"B3"},{"value":"0,0E+00","module":"B4"},{"value":"0,0E+00","module":"B5"},{"value":"1,35E-04","module":"B6"},{"value":"0,0E+00","module":"B7"},{"value":"0,0E+00","module":"C1"},{"value":"8,78E-05","module":"C2"},{"value":"3,58E-05","module":"C3"},{"value":"1,83E-05","module":"C4"},{"value":"-4,27E-02","module":"D"}]},{"parameter":"GWP-luluc","unit":"kg CO2-eq.","values":[{"value":"2,45E-01","module":"A1"},{"value":"4,72E-04","module":"A2"},{"value":"1,18E-02","module":"A3"},{"value":"1,14E-04","module":"A4"},{"value":"5,16E-03","module":"A5"},{"value":"0,0E+00","module":"B1"},{"value":"0,0E+00","module":"B2"},{"value":"0,0E+00","module":"B3"},{"value":"0,0E+00","module":"B4"},{"value":"0,0E+00","module":"B5"},{"value":"4,32E-04","module":"B6"},{"value":"0,0E+00","module":"B7"},{"value":"0,0E+00","module":"C1"},{"value":"7,53E-05","module":"C2"},{"value":"5,96E-06","module":"C3"},{"value":"8,44E-06","module":"C4"},{"value":"-1,80E-01","module":"D"}]},{"parameter":"ODP","unit":"kg CFC 11-eq.","values":[{"value":"2,21E-06","module":"A1"},{"value":"2,02E-07","module":"A2"},{"value":"9,43E-08","module":"A3"},{"value":"9,04E-08","module":"A4"},{"value":"5,31E-08","module":"A5"},{"value":"0,0E+00","module":"B1"},{"value":"0,0E+00","module":"B2"},{"value":"0,0E+00","module":"B3"},{"value":"0,0E+00","module":"B4"},{"value":"0,0E+00","module":"B5"},{"value":"3,26E-09","module":"B6"},{"value":"0,0E+00","module":"B7"},{"value":"0,0E+00","module":"C1"},{"value":"4,91E-08","module":"C2"},{"value":"3,48E-09","module":"C3"},{"value":"7,10E-09","module":"C4"},{"value":"-1,25E-02","module":"D"}]},{"parameter":"AP","unit":"mol H+-eq.","values":[{"value":"3,27E-01","module":"A1"},{"value":"1,49E-02","module":"A2"},{"value":"1,38E-03","module":"A3"},{"value":"1,64E-03","module":"A4"},{"value":"6,92E-03","module":"A5"},{"value":"0,0E+00","module":"B1"},{"value":"0,0E+00","module":"B2"},{"value":"0,0E+00","module":"B3"},{"value":"0,0E+00","module":"B4"},{"value":"0,0E+00","module":"B5"},{"value":"4,33E-05","module":"B6"},{"value":"0,0E+00","module":"B7"},{"value":"0,0E+00","module":"C1"},{"value":"8,80E-04","module":"C2"},{"value":"4,57E-04","module":"C3"},{"value":"2,02E-04","module":"C4"},{"value":"-7,23E-02","module":"D"}]},{"parameter":"POCP","unit":"kg NMVOC-eq.","values":[{"value":"1,53E-01","module":"A1"},{"value":"1,26E-02","module":"A2"},{"value":"8,16E-04","module":"A3"},{"value":"1,76E-03","module":"A4"},{"value":"3,39E-03","module":"A5"},{"value":"0,0E+00","module":"B1"},{"value":"0,0E+00","module":"B2"},{"value":"0,0E+00","module":"B3"},{"value":"0,0E+00","module":"B4"},{"value":"0,0E+00","module":"B5"},{"value":"2,21E-05","module":"B6"},{"value":"0,0E+00","module":"B7"},{"value":"0,0E+00","module":"C1"},{"value":"8,84E-04","module":"C2"},{"value":"5,57E-04","module":"C3"},{"value":"2,36E-04","module":"C4"},{"value":"-3,20E-02","module":"D"}]},{"parameter":"ADPE","unit":"kg Sb-eq.","values":[{"value":"1,21E-03","module":"A1"},{"value":"1,11E-05","module":"A2"},{"value":"7,64E-06","module":"A3"},{"value":"6,68E-06","module":"A4"},{"value":"2,49E-05","module":"A5"},{"value":"0,0E+00","module":"B1"},{"value":"0,0E+00","module":"B2"},{"value":"0,0E+00","module":"B3"},{"value":"0,0E+00","module":"B4"},{"value":"0,0E+00","module":"B5"},{"value":"2,66E-07","module":"B6"},{"value":"0,0E+00","module":"B7"},{"value":"0,0E+00","module":"C1"},{"value":"5,83E-06","module":"C2"},{"value":"1,67E-07","module":"C3"},{"value":"2,38E-07","module":"C4"},{"value":"-3,74E-05","module":"D"}]},{"parameter":"ADPF","unit":"MJ","values":[{"value":"5,37E+02","module":"A1"},{"value":"1,34E+01","module":"A2"},{"value":"2,16E+01","module":"A3"},{"value":"6,09E+00","module":"A4"},{"value":"1,16E+01","module":"A5"},{"value":"0,0E+00","module":"B1"},{"value":"0,0E+00","module":"B2"},{"value":"0,0E+00","module":"B3"},{"value":"0,0E+00","module":"B4"},{"value":"0,0E+00","module":"B5"},{"value":"7,79E-01","module":"B6"},{"value":"0,0E+00","module":"B7"},{"value":"0,0E+00","module":"C1"},{"value":"3,25E+00","module":"C2"},{"value":"2,58E-01","module":"C3"},{"value":"5,71E-01","module":"C4"},{"value":"-1,20E+02","module":"D"}]},{"parameter":"WDP","unit":"m3 world-eq.","values":[{"value":"7,00E+03","module":"A1"},{"value":"8,17E+00","module":"A2"},{"value":"2,15E+03","module":"A3"},{"value":"4,67E+00","module":"A4"},{"value":"1,84E+02","module":"A5"},{"value":"0,0E+00","module":"B1"},{"value":"0,0E+00","module":"B2"},{"value":"0,0E+00","module":"B3"},{"value":"0,0E+00","module":"B4"},{"value":"0,0E+00","module":"B5"},{"value":"7,91E+01","module":"B6"},{"value":"0,0E+00","module":"B7"},{"value":"0,0E+00","module":"C1"},{"value":"3,10E+00","module":"C2"},{"value":"1,14E+00","module":"C3"},{"value":"9,09E+00","module":"C4"},{"value":"-5,27E+03","module":"D"}]},{"parameter":"EP-freshwater","unit":"kg P-eq.","values":[{"value":"1,99E-03","module":"A1"},{"value":"7,89E-06","module":"A2"},{"value":"1,34E-05","module":"A3"},{"value":"2,98E-06","module":"A4"},{"value":"4,03E-05","module":"A5"},{"value":"0,0E+00","module":"B1"},{"value":"0,0E+00","module":"B2"},{"value":"0,0E+00","module":"B3"},{"value":"0,0E+00","module":"B4"},{"value":"0,0E+00","module":"B5"},{"value":"4,50E-07","module":"B6"},{"value":"0,0E+00","module":"B7"},{"value":"0,0E+00","module":"C1"},{"value":"1,69E-06","module":"C2"},{"value":"3,28E-07","module":"C3"},{"value":"5,26E-07","module":"C4"},{"value":"-4,29E-04","module":"D"}]},{"parameter":"EP-marine","unit":"kg N-eq.","values":[{"value":"4,39E-02","module":"A1"},{"value":"4,22E-03","module":"A2"},{"value":"3,42E-04","module":"A3"},{"value":"4,95E-04","module":"A4"},{"value":"9,93E-04","module":"A5"},{"value":"0,0E+00","module":"B1"},{"value":"0,0E+00","module":"B2"},{"value":"0,0E+00","module":"B3"},{"value":"0,0E+00","module":"B4"},{"value":"0,0E+00","module":"B5"},{"value":"7,38E-06","module":"B6"},{"value":"0,0E+00","module":"B7"},{"value":"0,0E+00","module":"C1"},{"value":"2,61E-04","module":"C2"},{"value":"2,19E-04","module":"C3"},{"value":"1,57E-04","module":"C4"},{"value":"-8,65E-03","module":"D"}]},{"parameter":"EP-terrestrial","unit":"mol N-eq.","values":[{"value":"4,99E-01","module":"A1"},{"value":"4,68E-02","module":"A2"},{"value":"3,38E-03","module":"A3"},{"value":"5,47E-03","module":"A4"},{"value":"1,12E-02","module":"A5"},{"value":"0,0E+00","module":"B1"},{"value":"0,0E+00","module":"B2"},{"value":"0,0E+00","module":"B3"},{"value":"0,0E+00","module":"B4"},{"value":"0,0E+00","module":"B5"},{"value":"9,71E-05","module":"B6"},{"value":"0,0E+00","module":"B7"},{"value":"0,0E+00","module":"C1"},{"value":"2,89E-03","module":"C2"},{"value":"2,32E-03","module":"C3"},{"value":"7,77E-04","module":"C4"},{"value":"-9,68E-02","module":"D"}]},{"parameter":"GWP-IOBC","unit":"kg CO2-eq.","values":[{"value":"4,45E+01","module":"A1"},{"value":"9,62E-01","module":"A2"},{"value":"4,60E-01","module":"A3"},{"value":"3,91E-01","module":"A4"},{"value":"9,93E-01","module":"A5"},{"value":"0,0E+00","module":"B1"},{"value":"0,0E+00","module":"B2"},{"value":"0,0E+00","module":"B3"},{"value":"0,0E+00","module":"B4"},{"value":"0,0E+00","module":"B5"},{"value":"7,21E-03","module":"B6"},{"value":"0,0E+00","module":"B7"},{"value":"0,0E+00","module":"C1"},{"value":"2,15E-01","module":"C2"},{"value":"3,03E+00","module":"C3"},{"value":"1,18E-01","module":"C4"},{"value":"-9,15E+00","module":"D"}]}],"additional_environmental_impact":[{"parameter":"PM","unit":"disease incidence","values":[{"value":"3,08E-06","module":"A1"},{"value":"6,05E-08","module":"A2"},{"value":"1,08E-08","module":"A3"},{"value":"3,44E-08","module":"A4"},{"value":"6,40E-08","module":"A5"},{"value":"0,0E+00","module":"B1"},{"value":"0,0E+00","module":"B2"},{"value":"0,0E+00","module":"B3"},{"value":"0,0E+00","module":"B4"},{"value":"0,0E+00","module":"B5"},{"value":"3,12E-10","module":"B6"},{"value":"0,0E+00","module":"B7"},{"value":"0,0E+00","module":"C1"},{"value":"1,55E-08","module":"C2"},{"value":"1,88E-09","module":"C3"},{"value":"3,30E-09","module":"C4"},{"value":"-7,43E-07","module":"D"}]},{"parameter":"ETP-fw","unit":"CTUe","values":[{"value":"1,82E+03","module":"A1"},{"value":"1,00E+01","module":"A2"},{"value":"1,28E+01","module":"A3"},{"value":"4,45E+00","module":"A4"},{"value":"4,53E+01","module":"A5"},{"value":"0,0E+00","module":"B1"},{"value":"0,0E+00","module":"B2"},{"value":"0,0E+00","module":"B3"},{"value":"0,0E+00","module":"B4"},{"value":"0,0E+00","module":"B5"},{"value":"4,11E-01","module":"B6"},{"value":"0,0E+00","module":"B7"},{"value":"0,0E+00","module":"C1"},{"value":"2,39E+00","module":"C2"},{"value":"2,17E+00","module":"C3"},{"value":"4,13E+02","module":"C4"},{"value":"-2,33E+02","module":"D"}]},{"parameter":"HTP-c","unit":"CTUh","values":[{"value":"7,47E-08","module":"A1"},{"value":"0,0E+00","module":"A2"},{"value":"4,17E-10","module":"A3"},{"value":"0,0E+00","module":"A4"},{"value":"1,51E-09","module":"A5"},{"value":"0,0E+00","module":"B1"},{"value":"0,0E+00","module":"B2"},{"value":"0,0E+00","module":"B3"},{"value":"0,0E+00","module":"B4"},{"value":"0,0E+00","module":"B5"},{"value":"1,20E-11","module":"B6"},{"value":"0,0E+00","module":"B7"},{"value":"0,0E+00","module":"C1"},{"value":"0,0E+00","module":"C2"},{"value":"9,70E-11","module":"C3"},{"value":"3,90E-11","module":"C4"},{"value":"-2,46E-08","module":"D"}]},{"parameter":"HTP-nc","unit":"CTUh","values":[{"value":"2,03E-06","module":"A1"},{"value":"8,92E-09","module":"A2"},{"value":"1,01E-08","module":"A3"},{"value":"4,31E-09","module":"A4"},{"value":"4,13E-08","module":"A5"},{"value":"0,0E+00","module":"B1"},{"value":"0,0E+00","module":"B2"},{"value":"0,0E+00","module":"B3"},{"value":"0,0E+00","module":"B4"},{"value":"0,0E+00","module":"B5"},{"value":"2,85E-10","module":"B6"},{"value":"0,0E+00","module":"B7"},{"value":"0,0E+00","module":"C1"},{"value":"2,58E-09","module":"C2"},{"value":"4,02E-09","module":"C3"},{"value":"1,10E-09","module":"C4"},{"value":"-3,82E-07","module":"D"}]},{"parameter":"SQP","unit":"unitless","values":[{"value":"9,77E+01","module":"A1"},{"value":"9,13E+00","module":"A2"},{"value":"9,74E+00","module":"A3"},{"value":"6,98E+00","module":"A4"},{"value":"2,55E+00","module":"A5"},{"value":"0,0E+00","module":"B1"},{"value":"0,0E+00","module":"B2"},{"value":"0,0E+00","module":"B3"},{"value":"0,0E+00","module":"B4"},{"value":"0,0E+00","module":"B5"},{"value":"3,45E-01","module":"B6"},{"value":"0,0E+00","module":"B7"},{"value":"0,0E+00","module":"C1"},{"value":"2,24E+00","module":"C2"},{"value":"3,82E-02","module":"C3"},{"value":"1,52E+00","module":"C4"},{"value":"-1,84E+01","module":"D"}]},{"parameter":"IRP","unit":"kBq U235-eq.","values":[{"value":"1,13E+00","module":"A1"},{"value":"5,76E-02","module":"A2"},{"value":"7,29E-01","module":"A3"},{"value":"2,66E-02","module":"A4"},{"value":"3,93E-02","module":"A5"},{"value":"0,0E+00","module":"B1"},{"value":"0,0E+00","module":"B2"},{"value":"0,0E+00","module":"B3"},{"value":"0,0E+00","module":"B4"},{"value":"0,0E+00","module":"B5"},{"value":"2,67E-02","module":"B6"},{"value":"0,0E+00","module":"B7"},{"value":"0,0E+00","module":"C1"},{"value":"1,42E-02","module":"C2"},{"value":"5,29E-04","module":"C3"},{"value":"3,16E-03","module":"C4"},{"value":"-5,23E-01","module":"D"}]}],"resource_use":[{"parameter":"PERE","unit":"MJ","values":[{"value":"7,84E+01","module":"A1"},{"value":"1,98E-01","module":"A2"},{"value":"1,02E+01","module":"A3"},{"value":"7,66E-02","module":"A4"},{"value":"1,78E+00","module":"A5"},{"value":"0,0E+00","module":"B1"},{"value":"0,0E+00","module":"B2"},{"value":"0,0E+00","module":"B3"},{"value":"0,0E+00","module":"B4"},{"value":"0,0E+00","module":"B5"},{"value":"3,75E-01","module":"B6"},{"value":"0,0E+00","module":"B7"},{"value":"0,0E+00","module":"C1"},{"value":"4,58E-02","module":"C2"},{"value":"1,06E-02","module":"C3"},{"value":"4,96E-02","module":"C4"},{"value":"-5,75E+01","module":"D"}]},{"parameter":"PERM","unit":"MJ","values":[{"value":"0,0E+00","module":"A1"},{"value":"0,0E+00","module":"A2"},{"value":"0,0E+00","module":"A3"},{"value":"0,0E+00","module":"A4"},{"value":"0,0E+00","module":"A5"},{"value":"0,0E+00","module":"B1"},{"value":"0,0E+00","module":"B2"},{"value":"0,0E+00","module":"B3"},{"value":"0,0E+00","module":"B4"},{"value":"0,0E+00","module":"B5"},{"value":"0,0E+00","module":"B6"},{"value":"0,0E+00","module":"B7"},{"value":"0,0E+00","module":"C1"},{"value":"0,0E+00","module":"C2"},{"value":"0,0E+00","module":"C3"},{"value":"0,0E+00","module":"C4"},{"value":"0,0E+00","module":"D"}]},{"parameter":"PERT","unit":"MJ","values":[{"value":"7,84E+01","module":"A1"},{"value":"1,98E-01","module":"A2"},{"value":"1,02E+01","module":"A3"},{"value":"7,66E-02","module":"A4"},{"value":"1,78E+00","module":"A5"},{"value":"0,0E+00","module":"B1"},{"value":"0,0E+00","module":"B2"},{"value":"0,0E+00","module":"B3"},{"value":"0,0E+00","module":"B4"},{"value":"0,0E+00","module":"B5"},{"value":"3,75E-01","module":"B6"},{"value":"0,0E+00","module":"B7"},{"value":"0,0E+00","module":"C1"},{"value":"4,58E-02","module":"C2"},{"value":"1,06E-02","module":"C3"},{"value":"4,96E-02","module":"C4"},{"value":"-5,75E+01","module":"D"}]},{"parameter":"PENRE","unit":"MJ","values":[{"value":"4,70E+02","module":"A1"},{"value":"1,34E+01","module":"A2"},{"value":"2,16E+01","module":"A3"},{"value":"6,09E+00","module":"A4"},{"value":"1,03E+01","module":"A5"},{"value":"0,0E+00","module":"B1"},{"value":"0,0E+00","module":"B2"},{"value":"0,0E+00","module":"B3"},{"value":"0,0E+00","module":"B4"},{"value":"0,0E+00","module":"B5"},{"value":"7,81E-01","module":"B6"},{"value":"0,0E+00","module":"B7"},{"value":"0,0E+00","module":"C1"},{"value":"3,25E+00","module":"C2"},{"value":"2,58E-01","module":"C3"},{"value":"5,71E-01","module":"C4"},{"value":"-1,20E+02","module":"D"}]},{"parameter":"PENRM","unit":"MJ","values":[{"value":"9,69E+01","module":"A1"},{"value":"0,0E+00","module":"A2"},{"value":"0,0E+00","module":"A3"},{"value":"0,0E+00","module":"A4"},{"value":"1,03E-01","module":"A5"},{"value":"0,0E+00","module":"B1"},{"value":"0,0E+00","module":"B2"},{"value":"0,0E+00","module":"B3"},{"value":"0,0E+00","module":"B4"},{"value":"0,0E+00","module":"B5"},{"value":"0,0E+00","module":"B6"},{"value":"0,0E+00","module":"B7"},{"value":"0,0E+00","module":"C1"},{"value":"0,0E+00","module":"C2"},{"value":"-9,18E+01","module":"C3"},{"value":"0,0E+00","module":"C4"},{"value":"-2,16E-01","module":"D"}]},{"parameter":"PENRT","unit":"MJ","values":[{"value":"5,67E+02","module":"A1"},{"value":"1,34E+01","module":"A2"},{"value":"2,16E+01","module":"A3"},{"value":"6,09E+00","module":"A4"},{"value":"1,04E+01","module":"A5"},{"value":"0,0E+00","module":"B1"},{"value":"0,0E+00","module":"B2"},{"value":"0,0E+00","module":"B3"},{"value":"0,0E+00","module":"B4"},{"value":"0,0E+00","module":"B5"},{"value":"7,81E-01","module":"B6"},{"value":"0,0E+00","module":"B7"},{"value":"0,0E+00","module":"C1"},{"value":"3,25E+00","module":"C2"},{"value":"-9,15E+01","module":"C3"},{"value":"5,71E-01","module":"C4"},{"value":"-1,20E+02","module":"D"}]},{"parameter":"SM","unit":"kg","values":[{"value":"1,04E+00","module":"A1"},{"value":"0,0E+00","module":"A2"},{"value":"0,0E+00","module":"A3"},{"value":"0,0E+00","module":"A4"},{"value":"2,08E-02","module":"A5"},{"value":"0,0E+00","module":"B1"},{"value":"0,0E+00","module":"B2"},{"value":"0,0E+00","module":"B3"},{"value":"0,0E+00","module":"B4"},{"value":"0,0E+00","module":"B5"},{"value":"0,0E+00","module":"B6"},{"value":"0,0E+00","module":"B7"},{"value":"0,0E+00","module":"C1"},{"value":"0,0E+00","module":"C2"},{"value":"0,0E+00","module":"C3"},{"value":"3,40E-03","module":"C4"},{"value":"1,55E-02","module":"D"}]},{"parameter":"RSF","unit":"MJ","values":[{"value":"3,92E-01","module":"A1"},{"value":"5,31E-03","module":"A2"},{"value":"4,02E-02","module":"A3"},{"value":"2,68E-03","module":"A4"},{"value":"8,85E-03","module":"A5"},{"value":"0,0E+00","module":"B1"},{"value":"0,0E+00","module":"B2"},{"value":"0,0E+00","module":"B3"},{"value":"0,0E+00","module":"B4"},{"value":"0,0E+00","module":"B5"},{"value":"1,45E-03","module":"B6"},{"value":"0,0E+00","module":"B7"},{"value":"0,0E+00","module":"C1"},{"value":"1,64E-03","module":"C2"},{"value":"2,55E-04","module":"C3"},{"value":"1,07E-03","module":"C4"},{"value":"-1,88E-02","module":"D"}]},{"parameter":"NRSF","unit":"MJ","values":[{"value":"1,69E-01","module":"A1"},{"value":"3,57E-02","module":"A2"},{"value":"1,29E-01","module":"A3"},{"value":"8,98E-03","module":"A4"},{"value":"7,73E-03","module":"A5"},{"value":"0,0E+00","module":"B1"},{"value":"0,0E+00","module":"B2"},{"value":"0,0E+00","module":"B3"},{"value":"0,0E+00","module":"B4"},{"value":"0,0E+00","module":"B5"},{"value":"4,59E-03","module":"B6"},{"value":"0,0E+00","module":"B7"},{"value":"0,0E+00","module":"C1"},{"value":"5,85E-03","module":"C2"},{"value":"0,0E+00","module":"C3"},{"value":"3,75E-02","module":"C4"},{"value":"-8,32E-01","module":"D"}]},{"parameter":"FW","unit":"m3","values":[{"value":"4,73E-01","module":"A1"},{"value":"1,49E-03","module":"A2"},{"value":"2,50E-02","module":"A3"},{"value":"6,93E-04","module":"A4"},{"value":"1,01E-02","module":"A5"},{"value":"0,0E+00","module":"B1"},{"value":"0,0E+00","module":"B2"},{"value":"0,0E+00","module":"B3"},{"value":"0,0E+00","module":"B4"},{"value":"0,0E+00","module":"B5"},{"value":"8,51E-04","module":"B6"},{"value":"0,0E+00","module":"B7"},{"value":"0,0E+00","module":"C1"},{"value":"3,42E-04","module":"C2"},{"value":"1,37E-03","module":"C3"},{"value":"6,67E-04","module":"C4"},{"value":"-2,50E-01","module":"D"}]}],"end_of_life_waste":[{"parameter":"HWD","unit":"kg","values":[{"value":"3,01E-01","module":"A1"},{"value":"8,09E-04","module":"A2"},{"value":"1,03E-01","module":"A3"},{"value":"3,33E-04","module":"A4"},{"value":"1,48E-02","module":"A5"},{"value":"0,0E+00","module":"B1"},{"value":"0,0E+00","module":"B2"},{"value":"0,0E+00","module":"B3"},{"value":"0,0E+00","module":"B4"},{"value":"0,0E+00","module":"B5"},{"value":"4,08E-05","module":"B6"},{"value":"0,0E+00","module":"B7"},{"value":"0,0E+00","module":"C1"},{"value":"1,66E-04","module":"C2"},{"value":"0,0E+00","module":"C3"},{"value":"3,34E-01","module":"C4"},{"value":"3,79E-02","module":"D"}]},{"parameter":"NHWD","unit":"kg","values":[{"value":"8,61E+00","module":"A1"},{"value":"5,43E-01","module":"A2"},{"value":"1,57E-01","module":"A3"},{"value":"5,29E-01","module":"A4"},{"value":"2,32E-01","module":"A5"},{"value":"0,0E+00","module":"B1"},{"value":"0,0E+00","module":"B2"},{"value":"0,0E+00","module":"B3"},{"value":"0,0E+00","module":"B4"},{"value":"0,0E+00","module":"B5"},{"value":"2,57E-03","module":"B6"},{"value":"0,0E+00","module":"B7"},{"value":"0,0E+00","module":"C1"},{"value":"1,55E-01","module":"C2"},{"value":"0,0E+00","module":"C3"},{"value":"1,59E+00","module":"C4"},{"value":"-2,74E+00","module":"D"}]},{"parameter":"RWD","unit":"kg","values":[{"value":"1,13E-03","module":"A1"},{"value":"9,02E-05","module":"A2"},{"value":"3,22E-04","module":"A3"},{"value":"4,15E-05","module":"A4"},{"value":"3,22E-05","module":"A5"},{"value":"0,0E+00","module":"B1"},{"value":"0,0E+00","module":"B2"},{"value":"0,0E+00","module":"B3"},{"value":"0,0E+00","module":"B4"},{"value":"0,0E+00","module":"B5"},{"value":"1,18E-05","module":"B6"},{"value":"0,0E+00","module":"B7"},{"value":"0,0E+00","module":"C1"},{"value":"2,21E-05","module":"C2"},{"value":"0,0E+00","module":"C3"},{"value":"3,75E-06","module":"C4"},{"value":"-4,89E-04","module":"D"}]}],"end_of_life_flow":[{"parameter":"CRU","unit":"kg","values":[{"value":"0,0E+00","module":"A1"},{"value":"0,0E+00","module":"A2"},{"value":"0,0E+00","module":"A3"},{"value":"0,0E+00","module":"A4"},{"value":"0,0E+00","module":"A5"},{"value":"0,0E+00","module":"B1"},{"value":"0,0E+00","module":"B2"},{"value":"0,0E+00","module":"B3"},{"value":"0,0E+00","module":"B4"},{"value":"0,0E+00","module":"B5"},{"value":"0,0E+00","module":"B6"},{"value":"0,0E+00","module":"B7"},{"value":"0,0E+00","module":"C1"},{"value":"0,0E+00","module":"C2"},{"value":"0,0E+00","module":"C3"},{"value":"0,0E+00","module":"C4"},{"value":"0,0E+00","module":"D"}]},{"parameter":"MFR","unit":"kg","values":[{"value":"0,0E+00","module":"A1"},{"value":"0,0E+00","module":"A2"},{"value":"6,80E-03","module":"A3"},{"value":"0,0E+00","module":"A4"},{"value":"2,95E-02","module":"A5"},{"value":"0,0E+00","module":"B1"},{"value":"0,0E+00","module":"B2"},{"value":"0,0E+00","module":"B3"},{"value":"0,0E+00","module":"B4"},{"value":"0,0E+00","module":"B5"},{"value":"0,0E+00","module":"B6"},{"value":"0,0E+00","module":"B7"},{"value":"0,0E+00","module":"C1"},{"value":"0,0E+00","module":"C2"},{"value":"1,47E+00","module":"C3"},{"value":"7,28E-05","module":"C4"},{"value":"-6,08E-04","module":"D"}]},{"parameter":"MER","unit":"kg","values":[{"value":"0,0E+00","module":"A1"},{"value":"0,0E+00","module":"A2"},{"value":"3,87E-01","module":"A3"},{"value":"0,0E+00","module":"A4"},{"value":"2,94E-02","module":"A5"},{"value":"0,0E+00","module":"B1"},{"value":"0,0E+00","module":"B2"},{"value":"0,0E+00","module":"B3"},{"value":"0,0E+00","module":"B4"},{"value":"0,0E+00","module":"B5"},{"value":"0,0E+00","module":"B6"},{"value":"0,0E+00","module":"B7"},{"value":"0,0E+00","module":"C1"},{"value":"0,0E+00","module":"C2"},{"value":"1,08E+00","module":"C3"},{"value":"8,57E-05","module":"C4"},{"value":"-9,55E-05","module":"D"}]},{"parameter":"EEE","unit":"MJ","values":[{"value":"0,0E+00","module":"A1"},{"value":"0,0E+00","module":"A2"},{"value":"2,25E-01","module":"A3"},{"value":"0,0E+00","module":"A4"},{"value":"4,36E-02","module":"A5"},{"value":"0,0E+00","module":"B1"},{"value":"0,0E+00","module":"B2"},{"value":"0,0E+00","module":"B3"},{"value":"0,0E+00","module":"B4"},{"value":"0,0E+00","module":"B5"},{"value":"0,0E+00","module":"B6"},{"value":"0,0E+00","module":"B7"},{"value":"0,0E+00","module":"C1"},{"value":"0,0E+00","module":"C2"},{"value":"1,95E+00","module":"C3"},{"value":"8,52E-04","module":"C4"},{"value":"-2,23E-04","module":"D"}]},{"parameter":"EET","unit":"MJ","values":[{"value":"0,0E+00","module":"A1"},{"value":"0,0E+00","module":"A2"},{"value":"3,41E+00","module":"A3"},{"value":"0,0E+00","module":"A4"},{"value":"6,60E-01","module":"A5"},{"value":"0,0E+00","module":"B1"},{"value":"0,0E+00","module":"B2"},{"value":"0,0E+00","module":"B3"},{"value":"0,0E+00","module":"B4"},{"value":"0,0E+00","module":"B5"},{"value":"0,0E+00","module":"B6"},{"value":"0,0E+00","module":"B7"},{"value":"0,0E+00","module":"C1"},{"value":"0,0E+00","module":"C2"},{"value":"2,96E+01","module":"C3"},{"value":"1,29E-02","module":"C4"},{"value":"-3,37E-03","module":"D"}]}]}