{"product_name":"AXLJ-RMF Eco Cable 3x95/50 LT SPEC 24kV","epd_id":"NEPD-6130-5396","compliance":["EN 15804+A2","ISO 14025","ISO 21930"],"producer_name":"Prysmian Group Danmark A/S","environmental_impact":[{"parameter":"GWP-total","unit":"kg CO2-eq.","values":[{"value":"1,94E+01","module":"A1"},{"value":"2,62E-01","module":"A2"},{"value":"2,97E-01","module":"A3"},{"value":"2,47E-01","module":"A4"},{"value":"4,53E-01","module":"A5"},{"value":"0,0E+00","module":"B1"},{"value":"0,0E+00","module":"B2"},{"value":"0,0E+00","module":"B3"},{"value":"0,0E+00","module":"B4"},{"value":"0,0E+00","module":"B5"},{"value":"1,14E-01","module":"B6"},{"value":"0,0E+00","module":"B7"},{"value":"0,0E+00","module":"C1"},{"value":"1,36E-01","module":"C2"},{"value":"2,17E+00","module":"C3"},{"value":"8,12E-02","module":"C4"},{"value":"-3,94E+00","module":"D"}]},{"parameter":"GWP-fossil","unit":"kg CO2-eq.","values":[{"value":"1,92E+01","module":"A1"},{"value":"2,62E-01","module":"A2"},{"value":"2,58E-01","module":"A3"},{"value":"2,47E-01","module":"A4"},{"value":"4,46E-01","module":"A5"},{"value":"0,0E+00","module":"B1"},{"value":"0,0E+00","module":"B2"},{"value":"0,0E+00","module":"B3"},{"value":"0,0E+00","module":"B4"},{"value":"0,0E+00","module":"B5"},{"value":"1,12E-01","module":"B6"},{"value":"0,0E+00","module":"B7"},{"value":"0,0E+00","module":"C1"},{"value":"1,36E-01","module":"C2"},{"value":"2,17E+00","module":"C3"},{"value":"8,12E-02","module":"C4"},{"value":"-3,85E+00","module":"D"}]},{"parameter":"GWP-biogenic","unit":"kg CO2-eq.","values":[{"value":"1,78E-01","module":"A1"},{"value":"1,25E-04","module":"A2"},{"value":"3,13E-02","module":"A3"},{"value":"1,01E-04","module":"A4"},{"value":"4,19E-03","module":"A5"},{"value":"0,0E+00","module":"B1"},{"value":"0,0E+00","module":"B2"},{"value":"0,0E+00","module":"B3"},{"value":"0,0E+00","module":"B4"},{"value":"0,0E+00","module":"B5"},{"value":"1,17E-03","module":"B6"},{"value":"0,0E+00","module":"B7"},{"value":"0,0E+00","module":"C1"},{"value":"5,53E-05","module":"C2"},{"value":"2,52E-05","module":"C3"},{"value":"1,28E-05","module":"C4"},{"value":"-1,74E-02","module":"D"}]},{"parameter":"GWP-luluc","unit":"kg CO2-eq.","values":[{"value":"9,65E-02","module":"A1"},{"value":"1,13E-04","module":"A2"},{"value":"7,34E-03","module":"A3"},{"value":"7,20E-05","module":"A4"},{"value":"2,08E-03","module":"A5"},{"value":"0,0E+00","module":"B1"},{"value":"0,0E+00","module":"B2"},{"value":"0,0E+00","module":"B3"},{"value":"0,0E+00","module":"B4"},{"value":"0,0E+00","module":"B5"},{"value":"1,51E-04","module":"B6"},{"value":"0,0E+00","module":"B7"},{"value":"0,0E+00","module":"C1"},{"value":"4,74E-05","module":"C2"},{"value":"4,18E-06","module":"C3"},{"value":"5,48E-06","module":"C4"},{"value":"-7,34E-02","module":"D"}]},{"parameter":"ODP","unit":"kg CFC 11-eq.","values":[{"value":"1,00E-06","module":"A1"},{"value":"5,46E-08","module":"A2"},{"value":"5,82E-08","module":"A3"},{"value":"5,70E-08","module":"A4"},{"value":"2,42E-08","module":"A5"},{"value":"0,0E+00","module":"B1"},{"value":"0,0E+00","module":"B2"},{"value":"0,0E+00","module":"B3"},{"value":"0,0E+00","module":"B4"},{"value":"0,0E+00","module":"B5"},{"value":"3,83E-09","module":"B6"},{"value":"0,0E+00","module":"B7"},{"value":"0,0E+00","module":"C1"},{"value":"3,09E-08","module":"C2"},{"value":"2,45E-09","module":"C3"},{"value":"4,69E-09","module":"C4"},{"value":"-8,92E-03","module":"D"}]},{"parameter":"AP","unit":"mol H+-eq.","values":[{"value":"1,95E-01","module":"A1"},{"value":"2,37E-03","module":"A2"},{"value":"8,50E-04","module":"A3"},{"value":"1,04E-03","module":"A4"},{"value":"4,01E-03","module":"A5"},{"value":"0,0E+00","module":"B1"},{"value":"0,0E+00","module":"B2"},{"value":"0,0E+00","module":"B3"},{"value":"0,0E+00","module":"B4"},{"value":"0,0E+00","module":"B5"},{"value":"4,51E-04","module":"B6"},{"value":"0,0E+00","module":"B7"},{"value":"0,0E+00","module":"C1"},{"value":"5,55E-04","module":"C2"},{"value":"3,24E-04","module":"C3"},{"value":"1,33E-04","module":"C4"},{"value":"-3,96E-02","module":"D"}]},{"parameter":"POCP","unit":"kg NMVOC-eq.","values":[{"value":"7,89E-02","module":"A1"},{"value":"2,44E-03","module":"A2"},{"value":"5,04E-04","module":"A3"},{"value":"1,11E-03","module":"A4"},{"value":"1,68E-03","module":"A5"},{"value":"0,0E+00","module":"B1"},{"value":"0,0E+00","module":"B2"},{"value":"0,0E+00","module":"B3"},{"value":"0,0E+00","module":"B4"},{"value":"0,0E+00","module":"B5"},{"value":"2,31E-04","module":"B6"},{"value":"0,0E+00","module":"B7"},{"value":"0,0E+00","module":"C1"},{"value":"5,57E-04","module":"C2"},{"value":"3,95E-04","module":"C3"},{"value":"1,57E-04","module":"C4"},{"value":"-1,50E-02","module":"D"}]},{"parameter":"ADPE","unit":"kg Sb-eq.","values":[{"value":"1,12E-03","module":"A1"},{"value":"3,98E-06","module":"A2"},{"value":"4,74E-06","module":"A3"},{"value":"4,21E-06","module":"A4"},{"value":"2,26E-05","module":"A5"},{"value":"0,0E+00","module":"B1"},{"value":"0,0E+00","module":"B2"},{"value":"0,0E+00","module":"B3"},{"value":"0,0E+00","module":"B4"},{"value":"0,0E+00","module":"B5"},{"value":"1,00E-06","module":"B6"},{"value":"0,0E+00","module":"B7"},{"value":"0,0E+00","module":"C1"},{"value":"3,68E-06","module":"C2"},{"value":"1,18E-07","module":"C3"},{"value":"1,58E-07","module":"C4"},{"value":"-7,37E-05","module":"D"}]},{"parameter":"ADPF","unit":"MJ","values":[{"value":"2,62E+02","module":"A1"},{"value":"3,73E+00","module":"A2"},{"value":"1,34E+01","module":"A3"},{"value":"3,84E+00","module":"A4"},{"value":"5,72E+00","module":"A5"},{"value":"0,0E+00","module":"B1"},{"value":"0,0E+00","module":"B2"},{"value":"0,0E+00","module":"B3"},{"value":"0,0E+00","module":"B4"},{"value":"0,0E+00","module":"B5"},{"value":"1,46E+00","module":"B6"},{"value":"0,0E+00","module":"B7"},{"value":"0,0E+00","module":"C1"},{"value":"2,05E+00","module":"C2"},{"value":"1,82E-01","module":"C3"},{"value":"3,76E-01","module":"C4"},{"value":"-4,91E+01","module":"D"}]},{"parameter":"WDP","unit":"m3 world-eq.","values":[{"value":"2,93E+03","module":"A1"},{"value":"2,95E+00","module":"A2"},{"value":"1,34E+03","module":"A3"},{"value":"2,94E+00","module":"A4"},{"value":"8,57E+01","module":"A5"},{"value":"0,0E+00","module":"B1"},{"value":"0,0E+00","module":"B2"},{"value":"0,0E+00","module":"B3"},{"value":"0,0E+00","module":"B4"},{"value":"0,0E+00","module":"B5"},{"value":"2,27E+01","module":"B6"},{"value":"0,0E+00","module":"B7"},{"value":"0,0E+00","module":"C1"},{"value":"1,95E+00","module":"C2"},{"value":"7,95E-01","module":"C3"},{"value":"5,72E+00","module":"C4"},{"value":"-2,10E+03","module":"D"}]},{"parameter":"EP-freshwater","unit":"kg P-eq.","values":[{"value":"1,33E-03","module":"A1"},{"value":"2,58E-06","module":"A2"},{"value":"8,20E-06","module":"A3"},{"value":"1,88E-06","module":"A4"},{"value":"2,68E-05","module":"A5"},{"value":"0,0E+00","module":"B1"},{"value":"0,0E+00","module":"B2"},{"value":"0,0E+00","module":"B3"},{"value":"0,0E+00","module":"B4"},{"value":"0,0E+00","module":"B5"},{"value":"9,20E-06","module":"B6"},{"value":"0,0E+00","module":"B7"},{"value":"0,0E+00","module":"C1"},{"value":"1,07E-06","module":"C2"},{"value":"2,31E-07","module":"C3"},{"value":"3,46E-07","module":"C4"},{"value":"-2,46E-04","module":"D"}]},{"parameter":"EP-marine","unit":"kg N-eq.","values":[{"value":"2,19E-02","module":"A1"},{"value":"7,98E-04","module":"A2"},{"value":"2,15E-04","module":"A3"},{"value":"3,12E-04","module":"A4"},{"value":"4,73E-04","module":"A5"},{"value":"0,0E+00","module":"B1"},{"value":"0,0E+00","module":"B2"},{"value":"0,0E+00","module":"B3"},{"value":"0,0E+00","module":"B4"},{"value":"0,0E+00","module":"B5"},{"value":"7,58E-05","module":"B6"},{"value":"0,0E+00","module":"B7"},{"value":"0,0E+00","module":"C1"},{"value":"1,64E-04","module":"C2"},{"value":"1,55E-04","module":"C3"},{"value":"1,10E-04","module":"C4"},{"value":"-4,02E-03","module":"D"}]},{"parameter":"EP-terrestrial","unit":"mol N-eq.","values":[{"value":"2,64E-01","module":"A1"},{"value":"8,81E-03","module":"A2"},{"value":"2,10E-03","module":"A3"},{"value":"3,45E-03","module":"A4"},{"value":"5,64E-03","module":"A5"},{"value":"0,0E+00","module":"B1"},{"value":"0,0E+00","module":"B2"},{"value":"0,0E+00","module":"B3"},{"value":"0,0E+00","module":"B4"},{"value":"0,0E+00","module":"B5"},{"value":"1,08E-03","module":"B6"},{"value":"0,0E+00","module":"B7"},{"value":"0,0E+00","module":"C1"},{"value":"1,82E-03","module":"C2"},{"value":"1,65E-03","module":"C3"},{"value":"5,12E-04","module":"C4"},{"value":"-4,67E-02","module":"D"}]},{"parameter":"GWP-IOBC","unit":"kg CO2-eq.","values":[{"value":"1,93E+01","module":"A1"},{"value":"2,62E-01","module":"A2"},{"value":"2,91E-01","module":"A3"},{"value":"2,47E-01","module":"A4"},{"value":"4,50E-01","module":"A5"},{"value":"0,0E+00","module":"B1"},{"value":"0,0E+00","module":"B2"},{"value":"0,0E+00","module":"B3"},{"value":"0,0E+00","module":"B4"},{"value":"0,0E+00","module":"B5"},{"value":"1,57E-01","module":"B6"},{"value":"0,0E+00","module":"B7"},{"value":"0,0E+00","module":"C1"},{"value":"1,36E-01","module":"C2"},{"value":"2,17E+00","module":"C3"},{"value":"8,35E-02","module":"C4"},{"value":"-3,73E+00","module":"D"}]}],"additional_environmental_impact":[{"parameter":"PM","unit":"disease incidence","values":[{"value":"1,39E-06","module":"A1"},{"value":"2,16E-08","module":"A2"},{"value":"6,57E-09","module":"A3"},{"value":"2,17E-08","module":"A4"},{"value":"2,91E-08","module":"A5"},{"value":"0,0E+00","module":"B1"},{"value":"0,0E+00","module":"B2"},{"value":"0,0E+00","module":"B3"},{"value":"0,0E+00","module":"B4"},{"value":"0,0E+00","module":"B5"},{"value":"2,21E-09","module":"B6"},{"value":"0,0E+00","module":"B7"},{"value":"0,0E+00","module":"C1"},{"value":"9,77E-09","module":"C2"},{"value":"1,33E-09","module":"C3"},{"value":"2,18E-09","module":"C4"},{"value":"-3,43E-07","module":"D"}]},{"parameter":"ETP-fw","unit":"CTUe","values":[{"value":"1,52E+03","module":"A1"},{"value":"3,00E+00","module":"A2"},{"value":"7,87E+00","module":"A3"},{"value":"2,81E+00","module":"A4"},{"value":"3,57E+01","module":"A5"},{"value":"0,0E+00","module":"B1"},{"value":"0,0E+00","module":"B2"},{"value":"0,0E+00","module":"B3"},{"value":"0,0E+00","module":"B4"},{"value":"0,0E+00","module":"B5"},{"value":"2,59E+00","module":"B6"},{"value":"0,0E+00","module":"B7"},{"value":"0,0E+00","module":"C1"},{"value":"1,51E+00","module":"C2"},{"value":"1,50E+00","module":"C3"},{"value":"2,42E+02","module":"C4"},{"value":"-1,93E+02","module":"D"}]},{"parameter":"HTP-c","unit":"CTUh","values":[{"value":"4,41E-08","module":"A1"},{"value":"0,0E+00","module":"A2"},{"value":"2,52E-10","module":"A3"},{"value":"0,0E+00","module":"A4"},{"value":"8,89E-10","module":"A5"},{"value":"0,0E+00","module":"B1"},{"value":"0,0E+00","module":"B2"},{"value":"0,0E+00","module":"B3"},{"value":"0,0E+00","module":"B4"},{"value":"0,0E+00","module":"B5"},{"value":"5,10E-11","module":"B6"},{"value":"0,0E+00","module":"B7"},{"value":"0,0E+00","module":"C1"},{"value":"0,0E+00","module":"C2"},{"value":"6,90E-11","module":"C3"},{"value":"2,60E-11","module":"C4"},{"value":"-1,12E-08","module":"D"}]},{"parameter":"HTP-nc","unit":"CTUh","values":[{"value":"1,93E-06","module":"A1"},{"value":"3,35E-09","module":"A2"},{"value":"6,29E-09","module":"A3"},{"value":"2,71E-09","module":"A4"},{"value":"3,90E-08","module":"A5"},{"value":"0,0E+00","module":"B1"},{"value":"0,0E+00","module":"B2"},{"value":"0,0E+00","module":"B3"},{"value":"0,0E+00","module":"B4"},{"value":"0,0E+00","module":"B5"},{"value":"1,70E-09","module":"B6"},{"value":"0,0E+00","module":"B7"},{"value":"0,0E+00","module":"C1"},{"value":"1,63E-09","module":"C2"},{"value":"2,83E-09","module":"C3"},{"value":"7,24E-10","module":"C4"},{"value":"-2,71E-07","module":"D"}]},{"parameter":"SQP","unit":"unitless","values":[{"value":"5,59E+01","module":"A1"},{"value":"2,79E+00","module":"A2"},{"value":"6,03E+00","module":"A3"},{"value":"4,40E+00","module":"A4"},{"value":"1,43E+00","module":"A5"},{"value":"0,0E+00","module":"B1"},{"value":"0,0E+00","module":"B2"},{"value":"0,0E+00","module":"B3"},{"value":"0,0E+00","module":"B4"},{"value":"0,0E+00","module":"B5"},{"value":"2,40E+00","module":"B6"},{"value":"0,0E+00","module":"B7"},{"value":"0,0E+00","module":"C1"},{"value":"1,41E+00","module":"C2"},{"value":"2,68E-02","module":"C3"},{"value":"1,03E+00","module":"C4"},{"value":"-1,37E+01","module":"D"}]},{"parameter":"IRP","unit":"kBq U235-eq.","values":[{"value":"5,88E-01","module":"A1"},{"value":"1,60E-02","module":"A2"},{"value":"4,54E-01","module":"A3"},{"value":"1,68E-02","module":"A4"},{"value":"2,17E-02","module":"A5"},{"value":"0,0E+00","module":"B1"},{"value":"0,0E+00","module":"B2"},{"value":"0,0E+00","module":"B3"},{"value":"0,0E+00","module":"B4"},{"value":"0,0E+00","module":"B5"},{"value":"7,13E-03","module":"B6"},{"value":"0,0E+00","module":"B7"},{"value":"0,0E+00","module":"C1"},{"value":"8,94E-03","module":"C2"},{"value":"3,72E-04","module":"C3"},{"value":"2,05E-03","module":"C4"},{"value":"-2,14E-01","module":"D"}]}],"resource_use":[{"parameter":"PERE","unit":"MJ","values":[{"value":"3,61E+01","module":"A1"},{"value":"6,72E-02","module":"A2"},{"value":"6,37E+00","module":"A3"},{"value":"4,83E-02","module":"A4"},{"value":"8,52E-01","module":"A5"},{"value":"0,0E+00","module":"B1"},{"value":"0,0E+00","module":"B2"},{"value":"0,0E+00","module":"B3"},{"value":"0,0E+00","module":"B4"},{"value":"0,0E+00","module":"B5"},{"value":"1,25E+00","module":"B6"},{"value":"0,0E+00","module":"B7"},{"value":"0,0E+00","module":"C1"},{"value":"2,89E-02","module":"C2"},{"value":"7,38E-03","module":"C3"},{"value":"3,12E-02","module":"C4"},{"value":"-2,79E+01","module":"D"}]},{"parameter":"PERM","unit":"MJ","values":[{"value":"0,0E+00","module":"A1"},{"value":"0,0E+00","module":"A2"},{"value":"0,0E+00","module":"A3"},{"value":"0,0E+00","module":"A4"},{"value":"0,0E+00","module":"A5"},{"value":"0,0E+00","module":"B1"},{"value":"0,0E+00","module":"B2"},{"value":"0,0E+00","module":"B3"},{"value":"0,0E+00","module":"B4"},{"value":"0,0E+00","module":"B5"},{"value":"0,0E+00","module":"B6"},{"value":"0,0E+00","module":"B7"},{"value":"0,0E+00","module":"C1"},{"value":"0,0E+00","module":"C2"},{"value":"0,0E+00","module":"C3"},{"value":"0,0E+00","module":"C4"},{"value":"0,0E+00","module":"D"}]},{"parameter":"PERT","unit":"MJ","values":[{"value":"3,61E+01","module":"A1"},{"value":"6,72E-02","module":"A2"},{"value":"6,37E+00","module":"A3"},{"value":"4,83E-02","module":"A4"},{"value":"8,52E-01","module":"A5"},{"value":"0,0E+00","module":"B1"},{"value":"0,0E+00","module":"B2"},{"value":"0,0E+00","module":"B3"},{"value":"0,0E+00","module":"B4"},{"value":"0,0E+00","module":"B5"},{"value":"1,25E+00","module":"B6"},{"value":"0,0E+00","module":"B7"},{"value":"0,0E+00","module":"C1"},{"value":"2,89E-02","module":"C2"},{"value":"7,38E-03","module":"C3"},{"value":"3,12E-02","module":"C4"},{"value":"-2,79E+01","module":"D"}]},{"parameter":"PENRE","unit":"MJ","values":[{"value":"2,18E+02","module":"A1"},{"value":"3,73E+00","module":"A2"},{"value":"1,34E+01","module":"A3"},{"value":"3,84E+00","module":"A4"},{"value":"4,83E+00","module":"A5"},{"value":"0,0E+00","module":"B1"},{"value":"0,0E+00","module":"B2"},{"value":"0,0E+00","module":"B3"},{"value":"0,0E+00","module":"B4"},{"value":"0,0E+00","module":"B5"},{"value":"1,46E+00","module":"B6"},{"value":"0,0E+00","module":"B7"},{"value":"0,0E+00","module":"C1"},{"value":"2,05E+00","module":"C2"},{"value":"1,82E-01","module":"C3"},{"value":"3,76E-01","module":"C4"},{"value":"-4,90E+01","module":"D"}]},{"parameter":"PENRM","unit":"MJ","values":[{"value":"6,82E+01","module":"A1"},{"value":"0,0E+00","module":"A2"},{"value":"0,0E+00","module":"A3"},{"value":"0,0E+00","module":"A4"},{"value":"5,64E-02","module":"A5"},{"value":"0,0E+00","module":"B1"},{"value":"0,0E+00","module":"B2"},{"value":"0,0E+00","module":"B3"},{"value":"0,0E+00","module":"B4"},{"value":"0,0E+00","module":"B5"},{"value":"0,0E+00","module":"B6"},{"value":"0,0E+00","module":"B7"},{"value":"0,0E+00","module":"C1"},{"value":"0,0E+00","module":"C2"},{"value":"-6,54E+01","module":"C3"},{"value":"0,0E+00","module":"C4"},{"value":"-1,78E-01","module":"D"}]},{"parameter":"PENRT","unit":"MJ","values":[{"value":"2,86E+02","module":"A1"},{"value":"3,73E+00","module":"A2"},{"value":"1,34E+01","module":"A3"},{"value":"3,84E+00","module":"A4"},{"value":"4,89E+00","module":"A5"},{"value":"0,0E+00","module":"B1"},{"value":"0,0E+00","module":"B2"},{"value":"0,0E+00","module":"B3"},{"value":"0,0E+00","module":"B4"},{"value":"0,0E+00","module":"B5"},{"value":"1,46E+00","module":"B6"},{"value":"0,0E+00","module":"B7"},{"value":"0,0E+00","module":"C1"},{"value":"2,05E+00","module":"C2"},{"value":"-6,52E+01","module":"C3"},{"value":"3,76E-01","module":"C4"},{"value":"-4,92E+01","module":"D"}]},{"parameter":"SM","unit":"kg","values":[{"value":"6,50E-01","module":"A1"},{"value":"0,0E+00","module":"A2"},{"value":"0,0E+00","module":"A3"},{"value":"0,0E+00","module":"A4"},{"value":"1,30E-02","module":"A5"},{"value":"0,0E+00","module":"B1"},{"value":"0,0E+00","module":"B2"},{"value":"0,0E+00","module":"B3"},{"value":"0,0E+00","module":"B4"},{"value":"0,0E+00","module":"B5"},{"value":"0,0E+00","module":"B6"},{"value":"0,0E+00","module":"B7"},{"value":"0,0E+00","module":"C1"},{"value":"0,0E+00","module":"C2"},{"value":"0,0E+00","module":"C3"},{"value":"2,01E-03","module":"C4"},{"value":"2,43E-02","module":"D"}]},{"parameter":"RSF","unit":"MJ","values":[{"value":"3,95E-01","module":"A1"},{"value":"1,83E-03","module":"A2"},{"value":"2,49E-02","module":"A3"},{"value":"1,69E-03","module":"A4"},{"value":"8,51E-03","module":"A5"},{"value":"0,0E+00","module":"B1"},{"value":"0,0E+00","module":"B2"},{"value":"0,0E+00","module":"B3"},{"value":"0,0E+00","module":"B4"},{"value":"0,0E+00","module":"B5"},{"value":"4,71E-02","module":"B6"},{"value":"0,0E+00","module":"B7"},{"value":"0,0E+00","module":"C1"},{"value":"1,03E-03","module":"C2"},{"value":"1,79E-04","module":"C3"},{"value":"6,78E-04","module":"C4"},{"value":"-6,73E-03","module":"D"}]},{"parameter":"NRSF","unit":"MJ","values":[{"value":"9,31E-02","module":"A1"},{"value":"1,11E-02","module":"A2"},{"value":"7,96E-02","module":"A3"},{"value":"5,66E-03","module":"A4"},{"value":"4,37E-03","module":"A5"},{"value":"0,0E+00","module":"B1"},{"value":"0,0E+00","module":"B2"},{"value":"0,0E+00","module":"B3"},{"value":"0,0E+00","module":"B4"},{"value":"0,0E+00","module":"B5"},{"value":"2,49E-04","module":"B6"},{"value":"0,0E+00","module":"B7"},{"value":"0,0E+00","module":"C1"},{"value":"3,69E-03","module":"C2"},{"value":"0,0E+00","module":"C3"},{"value":"2,56E-02","module":"C4"},{"value":"-6,11E-01","module":"D"}]},{"parameter":"FW","unit":"m3","values":[{"value":"2,25E-01","module":"A1"},{"value":"4,82E-04","module":"A2"},{"value":"1,48E-02","module":"A3"},{"value":"4,37E-04","module":"A4"},{"value":"4,85E-03","module":"A5"},{"value":"0,0E+00","module":"B1"},{"value":"0,0E+00","module":"B2"},{"value":"0,0E+00","module":"B3"},{"value":"0,0E+00","module":"B4"},{"value":"0,0E+00","module":"B5"},{"value":"4,65E-03","module":"B6"},{"value":"0,0E+00","module":"B7"},{"value":"0,0E+00","module":"C1"},{"value":"2,15E-04","module":"C2"},{"value":"9,49E-04","module":"C3"},{"value":"4,37E-04","module":"C4"},{"value":"-1,07E-01","module":"D"}]}],"end_of_life_waste":[{"parameter":"HWD","unit":"kg","values":[{"value":"1,28E-01","module":"A1"},{"value":"2,46E-04","module":"A2"},{"value":"6,29E-02","module":"A3"},{"value":"2,10E-04","module":"A4"},{"value":"8,35E-03","module":"A5"},{"value":"0,0E+00","module":"B1"},{"value":"0,0E+00","module":"B2"},{"value":"0,0E+00","module":"B3"},{"value":"0,0E+00","module":"B4"},{"value":"0,0E+00","module":"B5"},{"value":"1,93E-04","module":"B6"},{"value":"0,0E+00","module":"B7"},{"value":"0,0E+00","module":"C1"},{"value":"1,04E-04","module":"C2"},{"value":"0,0E+00","module":"C3"},{"value":"2,26E-01","module":"C4"},{"value":"1,43E-02","module":"D"}]},{"parameter":"NHWD","unit":"kg","values":[{"value":"3,98E+00","module":"A1"},{"value":"1,60E-01","module":"A2"},{"value":"1,00E-01","module":"A3"},{"value":"3,34E-01","module":"A4"},{"value":"1,14E-01","module":"A5"},{"value":"0,0E+00","module":"B1"},{"value":"0,0E+00","module":"B2"},{"value":"0,0E+00","module":"B3"},{"value":"0,0E+00","module":"B4"},{"value":"0,0E+00","module":"B5"},{"value":"8,90E-03","module":"B6"},{"value":"0,0E+00","module":"B7"},{"value":"0,0E+00","module":"C1"},{"value":"9,78E-02","module":"C2"},{"value":"0,0E+00","module":"C3"},{"value":"1,05E+00","module":"C4"},{"value":"-1,14E+00","module":"D"}]},{"parameter":"RWD","unit":"kg","values":[{"value":"5,75E-04","module":"A1"},{"value":"2,47E-05","module":"A2"},{"value":"2,00E-04","module":"A3"},{"value":"2,62E-05","module":"A4"},{"value":"1,69E-05","module":"A5"},{"value":"0,0E+00","module":"B1"},{"value":"0,0E+00","module":"B2"},{"value":"0,0E+00","module":"B3"},{"value":"0,0E+00","module":"B4"},{"value":"0,0E+00","module":"B5"},{"value":"4,59E-06","module":"B6"},{"value":"0,0E+00","module":"B7"},{"value":"0,0E+00","module":"C1"},{"value":"1,40E-05","module":"C2"},{"value":"0,0E+00","module":"C3"},{"value":"2,46E-06","module":"C4"},{"value":"-1,99E-04","module":"D"}]}],"end_of_life_flow":[{"parameter":"CRU","unit":"kg","values":[{"value":"0,0E+00","module":"A1"},{"value":"0,0E+00","module":"A2"},{"value":"0,0E+00","module":"A3"},{"value":"0,0E+00","module":"A4"},{"value":"0,0E+00","module":"A5"},{"value":"0,0E+00","module":"B1"},{"value":"0,0E+00","module":"B2"},{"value":"0,0E+00","module":"B3"},{"value":"0,0E+00","module":"B4"},{"value":"0,0E+00","module":"B5"},{"value":"0,0E+00","module":"B6"},{"value":"0,0E+00","module":"B7"},{"value":"0,0E+00","module":"C1"},{"value":"0,0E+00","module":"C2"},{"value":"0,0E+00","module":"C3"},{"value":"0,0E+00","module":"C4"},{"value":"0,0E+00","module":"D"}]},{"parameter":"MFR","unit":"kg","values":[{"value":"0,0E+00","module":"A1"},{"value":"0,0E+00","module":"A2"},{"value":"2,44E-03","module":"A3"},{"value":"0,0E+00","module":"A4"},{"value":"1,56E-02","module":"A5"},{"value":"0,0E+00","module":"B1"},{"value":"0,0E+00","module":"B2"},{"value":"0,0E+00","module":"B3"},{"value":"0,0E+00","module":"B4"},{"value":"0,0E+00","module":"B5"},{"value":"0,0E+00","module":"B6"},{"value":"0,0E+00","module":"B7"},{"value":"0,0E+00","module":"C1"},{"value":"0,0E+00","module":"C2"},{"value":"7,76E-01","module":"C3"},{"value":"5,21E-05","module":"C4"},{"value":"-9,53E-04","module":"D"}]},{"parameter":"MER","unit":"kg","values":[{"value":"0,0E+00","module":"A1"},{"value":"0,0E+00","module":"A2"},{"value":"2,55E-01","module":"A3"},{"value":"0,0E+00","module":"A4"},{"value":"2,05E-02","module":"A5"},{"value":"0,0E+00","module":"B1"},{"value":"0,0E+00","module":"B2"},{"value":"0,0E+00","module":"B3"},{"value":"0,0E+00","module":"B4"},{"value":"0,0E+00","module":"B5"},{"value":"0,0E+00","module":"B6"},{"value":"0,0E+00","module":"B7"},{"value":"0,0E+00","module":"C1"},{"value":"0,0E+00","module":"C2"},{"value":"7,71E-01","module":"C3"},{"value":"5,05E-05","module":"C4"},{"value":"-1,38E-04","module":"D"}]},{"parameter":"EEE","unit":"MJ","values":[{"value":"0,0E+00","module":"A1"},{"value":"0,0E+00","module":"A2"},{"value":"1,50E-01","module":"A3"},{"value":"0,0E+00","module":"A4"},{"value":"3,09E-02","module":"A5"},{"value":"0,0E+00","module":"B1"},{"value":"0,0E+00","module":"B2"},{"value":"0,0E+00","module":"B3"},{"value":"0,0E+00","module":"B4"},{"value":"0,0E+00","module":"B5"},{"value":"0,0E+00","module":"B6"},{"value":"0,0E+00","module":"B7"},{"value":"0,0E+00","module":"C1"},{"value":"0,0E+00","module":"C2"},{"value":"1,40E+00","module":"C3"},{"value":"5,15E-04","module":"C4"},{"value":"-3,29E-04","module":"D"}]},{"parameter":"EET","unit":"MJ","values":[{"value":"0,0E+00","module":"A1"},{"value":"0,0E+00","module":"A2"},{"value":"2,26E+00","module":"A3"},{"value":"0,0E+00","module":"A4"},{"value":"4,68E-01","module":"A5"},{"value":"0,0E+00","module":"B1"},{"value":"0,0E+00","module":"B2"},{"value":"0,0E+00","module":"B3"},{"value":"0,0E+00","module":"B4"},{"value":"0,0E+00","module":"B5"},{"value":"0,0E+00","module":"B6"},{"value":"0,0E+00","module":"B7"},{"value":"0,0E+00","module":"C1"},{"value":"0,0E+00","module":"C2"},{"value":"2,11E+01","module":"C3"},{"value":"7,79E-03","module":"C4"},{"value":"-4,98E-03","module":"D"}]}]}