{"product_name":"AXLJ-RMF E Path 3x50/16 LT 12kV","epd_id":"NEPD-6051-5325","compliance":["EN 15804+A2","ISO 14025","ISO 21930"],"producer_name":"Prysmian Group Sverige AB","environmental_impact":[{"parameter":"GWP-total","unit":"kg CO2-eq.","values":[{"value":"9,37E+00","module":"A1"},{"value":"1,31E-01","module":"A2"},{"value":"1,46E-01","module":"A3"},{"value":"1,21E-01","module":"A4"},{"value":"2,21E-01","module":"A5"},{"value":"0,0E+00","module":"B1"},{"value":"0,0E+00","module":"B2"},{"value":"0,0E+00","module":"B3"},{"value":"0,0E+00","module":"B4"},{"value":"0,0E+00","module":"B5"},{"value":"3,70E-02","module":"B6"},{"value":"0,0E+00","module":"B7"},{"value":"0,0E+00","module":"C1"},{"value":"6,68E-02","module":"C2"},{"value":"1,15E+00","module":"C3"},{"value":"4,25E-02","module":"C4"},{"value":"-1,94E+00","module":"D"}]},{"parameter":"GWP-fossil","unit":"kg CO2-eq.","values":[{"value":"9,24E+00","module":"A1"},{"value":"1,31E-01","module":"A2"},{"value":"1,27E-01","module":"A3"},{"value":"1,21E-01","module":"A4"},{"value":"2,18E-01","module":"A5"},{"value":"0,0E+00","module":"B1"},{"value":"0,0E+00","module":"B2"},{"value":"0,0E+00","module":"B3"},{"value":"0,0E+00","module":"B4"},{"value":"0,0E+00","module":"B5"},{"value":"3,41E-02","module":"B6"},{"value":"0,0E+00","module":"B7"},{"value":"0,0E+00","module":"C1"},{"value":"6,67E-02","module":"C2"},{"value":"1,15E+00","module":"C3"},{"value":"4,25E-02","module":"C4"},{"value":"-1,90E+00","module":"D"}]},{"parameter":"GWP-biogenic","unit":"kg CO2-eq.","values":[{"value":"8,14E-02","module":"A1"},{"value":"6,25E-05","module":"A2"},{"value":"1,47E-02","module":"A3"},{"value":"4,98E-05","module":"A4"},{"value":"1,92E-03","module":"A5"},{"value":"0,0E+00","module":"B1"},{"value":"0,0E+00","module":"B2"},{"value":"0,0E+00","module":"B3"},{"value":"0,0E+00","module":"B4"},{"value":"0,0E+00","module":"B5"},{"value":"6,93E-04","module":"B6"},{"value":"0,0E+00","module":"B7"},{"value":"0,0E+00","module":"C1"},{"value":"2,72E-05","module":"C2"},{"value":"1,40E-05","module":"C3"},{"value":"6,99E-06","module":"C4"},{"value":"-8,55E-03","module":"D"}]},{"parameter":"GWP-luluc","unit":"kg CO2-eq.","values":[{"value":"4,72E-02","module":"A1"},{"value":"5,67E-05","module":"A2"},{"value":"3,66E-03","module":"A3"},{"value":"3,54E-05","module":"A4"},{"value":"1,02E-03","module":"A5"},{"value":"0,0E+00","module":"B1"},{"value":"0,0E+00","module":"B2"},{"value":"0,0E+00","module":"B3"},{"value":"0,0E+00","module":"B4"},{"value":"0,0E+00","module":"B5"},{"value":"2,22E-03","module":"B6"},{"value":"0,0E+00","module":"B7"},{"value":"0,0E+00","module":"C1"},{"value":"2,33E-05","module":"C2"},{"value":"2,35E-06","module":"C3"},{"value":"2,72E-06","module":"C4"},{"value":"-3,66E-02","module":"D"}]},{"parameter":"ODP","unit":"kg CFC 11-eq.","values":[{"value":"4,82E-07","module":"A1"},{"value":"2,74E-08","module":"A2"},{"value":"2,92E-08","module":"A3"},{"value":"2,80E-08","module":"A4"},{"value":"1,17E-08","module":"A5"},{"value":"0,0E+00","module":"B1"},{"value":"0,0E+00","module":"B2"},{"value":"0,0E+00","module":"B3"},{"value":"0,0E+00","module":"B4"},{"value":"0,0E+00","module":"B5"},{"value":"1,67E-08","module":"B6"},{"value":"0,0E+00","module":"B7"},{"value":"0,0E+00","module":"C1"},{"value":"1,52E-08","module":"C2"},{"value":"1,36E-09","module":"C3"},{"value":"2,35E-09","module":"C4"},{"value":"-4,76E-03","module":"D"}]},{"parameter":"AP","unit":"mol H+-eq.","values":[{"value":"8,11E-02","module":"A1"},{"value":"1,18E-03","module":"A2"},{"value":"4,27E-04","module":"A3"},{"value":"5,10E-04","module":"A4"},{"value":"1,67E-03","module":"A5"},{"value":"0,0E+00","module":"B1"},{"value":"0,0E+00","module":"B2"},{"value":"0,0E+00","module":"B3"},{"value":"0,0E+00","module":"B4"},{"value":"0,0E+00","module":"B5"},{"value":"2,22E-04","module":"B6"},{"value":"0,0E+00","module":"B7"},{"value":"0,0E+00","module":"C1"},{"value":"2,73E-04","module":"C2"},{"value":"1,77E-04","module":"C3"},{"value":"6,71E-05","module":"C4"},{"value":"-1,72E-02","module":"D"}]},{"parameter":"POCP","unit":"kg NMVOC-eq.","values":[{"value":"3,57E-02","module":"A1"},{"value":"1,21E-03","module":"A2"},{"value":"2,53E-04","module":"A3"},{"value":"5,45E-04","module":"A4"},{"value":"7,65E-04","module":"A5"},{"value":"0,0E+00","module":"B1"},{"value":"0,0E+00","module":"B2"},{"value":"0,0E+00","module":"B3"},{"value":"0,0E+00","module":"B4"},{"value":"0,0E+00","module":"B5"},{"value":"1,13E-04","module":"B6"},{"value":"0,0E+00","module":"B7"},{"value":"0,0E+00","module":"C1"},{"value":"2,74E-04","module":"C2"},{"value":"2,15E-04","module":"C3"},{"value":"7,88E-05","module":"C4"},{"value":"-7,01E-03","module":"D"}]},{"parameter":"ADPE","unit":"kg Sb-eq.","values":[{"value":"4,00E-04","module":"A1"},{"value":"2,05E-06","module":"A2"},{"value":"2,37E-06","module":"A3"},{"value":"2,07E-06","module":"A4"},{"value":"8,18E-06","module":"A5"},{"value":"0,0E+00","module":"B1"},{"value":"0,0E+00","module":"B2"},{"value":"0,0E+00","module":"B3"},{"value":"0,0E+00","module":"B4"},{"value":"0,0E+00","module":"B5"},{"value":"1,37E-06","module":"B6"},{"value":"0,0E+00","module":"B7"},{"value":"0,0E+00","module":"C1"},{"value":"1,81E-06","module":"C2"},{"value":"6,58E-08","module":"C3"},{"value":"8,13E-08","module":"C4"},{"value":"-2,27E-05","module":"D"}]},{"parameter":"ADPF","unit":"MJ","values":[{"value":"1,27E+02","module":"A1"},{"value":"1,87E+00","module":"A2"},{"value":"6,69E+00","module":"A3"},{"value":"1,89E+00","module":"A4"},{"value":"2,78E+00","module":"A5"},{"value":"0,0E+00","module":"B1"},{"value":"0,0E+00","module":"B2"},{"value":"0,0E+00","module":"B3"},{"value":"0,0E+00","module":"B4"},{"value":"0,0E+00","module":"B5"},{"value":"4,00E+00","module":"B6"},{"value":"0,0E+00","module":"B7"},{"value":"0,0E+00","module":"C1"},{"value":"1,01E+00","module":"C2"},{"value":"1,00E-01","module":"C3"},{"value":"1,88E-01","module":"C4"},{"value":"-2,41E+01","module":"D"}]},{"parameter":"WDP","unit":"m3 world-eq.","values":[{"value":"1,42E+03","module":"A1"},{"value":"1,49E+00","module":"A2"},{"value":"6,68E+02","module":"A3"},{"value":"1,45E+00","module":"A4"},{"value":"4,19E+01","module":"A5"},{"value":"0,0E+00","module":"B1"},{"value":"0,0E+00","module":"B2"},{"value":"0,0E+00","module":"B3"},{"value":"0,0E+00","module":"B4"},{"value":"0,0E+00","module":"B5"},{"value":"4,06E+02","module":"B6"},{"value":"0,0E+00","module":"B7"},{"value":"0,0E+00","module":"C1"},{"value":"9,60E-01","module":"C2"},{"value":"4,59E-01","module":"C3"},{"value":"2,70E+00","module":"C4"},{"value":"-1,04E+03","module":"D"}]},{"parameter":"EP-freshwater","unit":"kg P-eq.","values":[{"value":"5,30E-04","module":"A1"},{"value":"1,29E-06","module":"A2"},{"value":"4,16E-06","module":"A3"},{"value":"9,25E-07","module":"A4"},{"value":"1,08E-05","module":"A5"},{"value":"0,0E+00","module":"B1"},{"value":"0,0E+00","module":"B2"},{"value":"0,0E+00","module":"B3"},{"value":"0,0E+00","module":"B4"},{"value":"0,0E+00","module":"B5"},{"value":"2,31E-06","module":"B6"},{"value":"0,0E+00","module":"B7"},{"value":"0,0E+00","module":"C1"},{"value":"5,24E-07","module":"C2"},{"value":"1,28E-07","module":"C3"},{"value":"1,77E-07","module":"C4"},{"value":"-1,05E-04","module":"D"}]},{"parameter":"EP-marine","unit":"kg N-eq.","values":[{"value":"9,83E-03","module":"A1"},{"value":"3,96E-04","module":"A2"},{"value":"1,06E-04","module":"A3"},{"value":"1,53E-04","module":"A4"},{"value":"2,14E-04","module":"A5"},{"value":"0,0E+00","module":"B1"},{"value":"0,0E+00","module":"B2"},{"value":"0,0E+00","module":"B3"},{"value":"0,0E+00","module":"B4"},{"value":"0,0E+00","module":"B5"},{"value":"3,78E-05","module":"B6"},{"value":"0,0E+00","module":"B7"},{"value":"0,0E+00","module":"C1"},{"value":"8,09E-05","module":"C2"},{"value":"8,47E-05","module":"C3"},{"value":"5,65E-05","module":"C4"},{"value":"-1,90E-03","module":"D"}]},{"parameter":"EP-terrestrial","unit":"mol N-eq.","values":[{"value":"1,15E-01","module":"A1"},{"value":"4,37E-03","module":"A2"},{"value":"1,05E-03","module":"A3"},{"value":"1,69E-03","module":"A4"},{"value":"2,49E-03","module":"A5"},{"value":"0,0E+00","module":"B1"},{"value":"0,0E+00","module":"B2"},{"value":"0,0E+00","module":"B3"},{"value":"0,0E+00","module":"B4"},{"value":"0,0E+00","module":"B5"},{"value":"4,98E-04","module":"B6"},{"value":"0,0E+00","module":"B7"},{"value":"0,0E+00","module":"C1"},{"value":"8,95E-04","module":"C2"},{"value":"8,96E-04","module":"C3"},{"value":"2,56E-04","module":"C4"},{"value":"-2,17E-02","module":"D"}]},{"parameter":"GWP-IOBC","unit":"kg CO2-eq.","values":[{"value":"9,31E+00","module":"A1"},{"value":"1,31E-01","module":"A2"},{"value":"1,42E-01","module":"A3"},{"value":"1,21E-01","module":"A4"},{"value":"2,19E-01","module":"A5"},{"value":"0,0E+00","module":"B1"},{"value":"0,0E+00","module":"B2"},{"value":"0,0E+00","module":"B3"},{"value":"0,0E+00","module":"B4"},{"value":"0,0E+00","module":"B5"},{"value":"3,70E-02","module":"B6"},{"value":"0,0E+00","module":"B7"},{"value":"0,0E+00","module":"C1"},{"value":"6,68E-02","module":"C2"},{"value":"1,15E+00","module":"C3"},{"value":"4,37E-02","module":"C4"},{"value":"-1,84E+00","module":"D"}]}],"additional_environmental_impact":[{"parameter":"PM","unit":"disease incidence","values":[{"value":"6,46E-07","module":"A1"},{"value":"1,08E-08","module":"A2"},{"value":"3,34E-09","module":"A3"},{"value":"1,07E-08","module":"A4"},{"value":"1,36E-08","module":"A5"},{"value":"0,0E+00","module":"B1"},{"value":"0,0E+00","module":"B2"},{"value":"0,0E+00","module":"B3"},{"value":"0,0E+00","module":"B4"},{"value":"0,0E+00","module":"B5"},{"value":"1,60E-09","module":"B6"},{"value":"0,0E+00","module":"B7"},{"value":"0,0E+00","module":"C1"},{"value":"4,80E-09","module":"C2"},{"value":"7,27E-10","module":"C3"},{"value":"1,09E-09","module":"C4"},{"value":"-1,68E-07","module":"D"}]},{"parameter":"ETP-fw","unit":"CTUe","values":[{"value":"5,59E+02","module":"A1"},{"value":"1,50E+00","module":"A2"},{"value":"3,96E+00","module":"A3"},{"value":"1,38E+00","module":"A4"},{"value":"1,34E+01","module":"A5"},{"value":"0,0E+00","module":"B1"},{"value":"0,0E+00","module":"B2"},{"value":"0,0E+00","module":"B3"},{"value":"0,0E+00","module":"B4"},{"value":"0,0E+00","module":"B5"},{"value":"2,11E+00","module":"B6"},{"value":"0,0E+00","module":"B7"},{"value":"0,0E+00","module":"C1"},{"value":"7,41E-01","module":"C2"},{"value":"8,80E-01","module":"C3"},{"value":"1,02E+02","module":"C4"},{"value":"-7,31E+01","module":"D"}]},{"parameter":"HTP-c","unit":"CTUh","values":[{"value":"1,83E-08","module":"A1"},{"value":"0,0E+00","module":"A2"},{"value":"1,29E-10","module":"A3"},{"value":"0,0E+00","module":"A4"},{"value":"3,70E-10","module":"A5"},{"value":"0,0E+00","module":"B1"},{"value":"0,0E+00","module":"B2"},{"value":"0,0E+00","module":"B3"},{"value":"0,0E+00","module":"B4"},{"value":"0,0E+00","module":"B5"},{"value":"6,10E-11","module":"B6"},{"value":"0,0E+00","module":"B7"},{"value":"0,0E+00","module":"C1"},{"value":"0,0E+00","module":"C2"},{"value":"3,90E-11","module":"C3"},{"value":"1,20E-11","module":"C4"},{"value":"-5,24E-09","module":"D"}]},{"parameter":"HTP-nc","unit":"CTUh","values":[{"value":"6,83E-07","module":"A1"},{"value":"1,68E-09","module":"A2"},{"value":"3,13E-09","module":"A3"},{"value":"1,33E-09","module":"A4"},{"value":"1,38E-08","module":"A5"},{"value":"0,0E+00","module":"B1"},{"value":"0,0E+00","module":"B2"},{"value":"0,0E+00","module":"B3"},{"value":"0,0E+00","module":"B4"},{"value":"0,0E+00","module":"B5"},{"value":"1,46E-09","module":"B6"},{"value":"0,0E+00","module":"B7"},{"value":"0,0E+00","module":"C1"},{"value":"8,01E-10","module":"C2"},{"value":"1,58E-09","module":"C3"},{"value":"3,75E-10","module":"C4"},{"value":"-1,07E-07","module":"D"}]},{"parameter":"SQP","unit":"unitless","values":[{"value":"2,43E+01","module":"A1"},{"value":"1,39E+00","module":"A2"},{"value":"3,02E+00","module":"A3"},{"value":"2,16E+00","module":"A4"},{"value":"6,42E-01","module":"A5"},{"value":"0,0E+00","module":"B1"},{"value":"0,0E+00","module":"B2"},{"value":"0,0E+00","module":"B3"},{"value":"0,0E+00","module":"B4"},{"value":"0,0E+00","module":"B5"},{"value":"1,77E+00","module":"B6"},{"value":"0,0E+00","module":"B7"},{"value":"0,0E+00","module":"C1"},{"value":"6,94E-01","module":"C2"},{"value":"1,50E-02","module":"C3"},{"value":"5,30E-01","module":"C4"},{"value":"-6,96E+00","module":"D"}]},{"parameter":"IRP","unit":"kBq U235-eq.","values":[{"value":"2,74E-01","module":"A1"},{"value":"8,05E-03","module":"A2"},{"value":"2,26E-01","module":"A3"},{"value":"8,24E-03","module":"A4"},{"value":"1,04E-02","module":"A5"},{"value":"0,0E+00","module":"B1"},{"value":"0,0E+00","module":"B2"},{"value":"0,0E+00","module":"B3"},{"value":"0,0E+00","module":"B4"},{"value":"0,0E+00","module":"B5"},{"value":"1,37E-01","module":"B6"},{"value":"0,0E+00","module":"B7"},{"value":"0,0E+00","module":"C1"},{"value":"4,40E-03","module":"C2"},{"value":"2,08E-04","module":"C3"},{"value":"1,01E-03","module":"C4"},{"value":"-1,06E-01","module":"D"}]}],"resource_use":[{"parameter":"PERE","unit":"MJ","values":[{"value":"1,69E+01","module":"A1"},{"value":"3,36E-02","module":"A2"},{"value":"3,17E+00","module":"A3"},{"value":"2,37E-02","module":"A4"},{"value":"4,03E-01","module":"A5"},{"value":"0,0E+00","module":"B1"},{"value":"0,0E+00","module":"B2"},{"value":"0,0E+00","module":"B3"},{"value":"0,0E+00","module":"B4"},{"value":"0,0E+00","module":"B5"},{"value":"1,92E+00","module":"B6"},{"value":"0,0E+00","module":"B7"},{"value":"0,0E+00","module":"C1"},{"value":"1,42E-02","module":"C2"},{"value":"4,18E-03","module":"C3"},{"value":"1,47E-02","module":"C4"},{"value":"-1,42E+01","module":"D"}]},{"parameter":"PERM","unit":"MJ","values":[{"value":"0,0E+00","module":"A1"},{"value":"0,0E+00","module":"A2"},{"value":"0,0E+00","module":"A3"},{"value":"0,0E+00","module":"A4"},{"value":"0,0E+00","module":"A5"},{"value":"0,0E+00","module":"B1"},{"value":"0,0E+00","module":"B2"},{"value":"0,0E+00","module":"B3"},{"value":"0,0E+00","module":"B4"},{"value":"0,0E+00","module":"B5"},{"value":"0,0E+00","module":"B6"},{"value":"0,0E+00","module":"B7"},{"value":"0,0E+00","module":"C1"},{"value":"0,0E+00","module":"C2"},{"value":"0,0E+00","module":"C3"},{"value":"0,0E+00","module":"C4"},{"value":"0,0E+00","module":"D"}]},{"parameter":"PERT","unit":"MJ","values":[{"value":"1,69E+01","module":"A1"},{"value":"3,36E-02","module":"A2"},{"value":"3,17E+00","module":"A3"},{"value":"2,37E-02","module":"A4"},{"value":"4,03E-01","module":"A5"},{"value":"0,0E+00","module":"B1"},{"value":"0,0E+00","module":"B2"},{"value":"0,0E+00","module":"B3"},{"value":"0,0E+00","module":"B4"},{"value":"0,0E+00","module":"B5"},{"value":"1,92E+00","module":"B6"},{"value":"0,0E+00","module":"B7"},{"value":"0,0E+00","module":"C1"},{"value":"1,42E-02","module":"C2"},{"value":"4,18E-03","module":"C3"},{"value":"1,47E-02","module":"C4"},{"value":"-1,42E+01","module":"D"}]},{"parameter":"PENRE","unit":"MJ","values":[{"value":"1,05E+02","module":"A1"},{"value":"1,87E+00","module":"A2"},{"value":"6,70E+00","module":"A3"},{"value":"1,89E+00","module":"A4"},{"value":"2,33E+00","module":"A5"},{"value":"0,0E+00","module":"B1"},{"value":"0,0E+00","module":"B2"},{"value":"0,0E+00","module":"B3"},{"value":"0,0E+00","module":"B4"},{"value":"0,0E+00","module":"B5"},{"value":"4,01E+00","module":"B6"},{"value":"0,0E+00","module":"B7"},{"value":"0,0E+00","module":"C1"},{"value":"1,01E+00","module":"C2"},{"value":"1,00E-01","module":"C3"},{"value":"1,88E-01","module":"C4"},{"value":"-2,41E+01","module":"D"}]},{"parameter":"PENRM","unit":"MJ","values":[{"value":"3,55E+01","module":"A1"},{"value":"0,0E+00","module":"A2"},{"value":"0,0E+00","module":"A3"},{"value":"0,0E+00","module":"A4"},{"value":"1,51E-02","module":"A5"},{"value":"0,0E+00","module":"B1"},{"value":"0,0E+00","module":"B2"},{"value":"0,0E+00","module":"B3"},{"value":"0,0E+00","module":"B4"},{"value":"0,0E+00","module":"B5"},{"value":"0,0E+00","module":"B6"},{"value":"0,0E+00","module":"B7"},{"value":"0,0E+00","module":"C1"},{"value":"0,0E+00","module":"C2"},{"value":"-3,48E+01","module":"C3"},{"value":"0,0E+00","module":"C4"},{"value":"0,0E+00","module":"D"}]},{"parameter":"PENRT","unit":"MJ","values":[{"value":"1,40E+02","module":"A1"},{"value":"1,87E+00","module":"A2"},{"value":"6,70E+00","module":"A3"},{"value":"1,89E+00","module":"A4"},{"value":"2,34E+00","module":"A5"},{"value":"0,0E+00","module":"B1"},{"value":"0,0E+00","module":"B2"},{"value":"0,0E+00","module":"B3"},{"value":"0,0E+00","module":"B4"},{"value":"0,0E+00","module":"B5"},{"value":"4,01E+00","module":"B6"},{"value":"0,0E+00","module":"B7"},{"value":"0,0E+00","module":"C1"},{"value":"1,01E+00","module":"C2"},{"value":"-3,47E+01","module":"C3"},{"value":"1,88E-01","module":"C4"},{"value":"-2,41E+01","module":"D"}]},{"parameter":"SM","unit":"kg","values":[{"value":"3,41E-01","module":"A1"},{"value":"0,0E+00","module":"A2"},{"value":"0,0E+00","module":"A3"},{"value":"0,0E+00","module":"A4"},{"value":"6,84E-03","module":"A5"},{"value":"0,0E+00","module":"B1"},{"value":"0,0E+00","module":"B2"},{"value":"0,0E+00","module":"B3"},{"value":"0,0E+00","module":"B4"},{"value":"0,0E+00","module":"B5"},{"value":"0,0E+00","module":"B6"},{"value":"0,0E+00","module":"B7"},{"value":"0,0E+00","module":"C1"},{"value":"0,0E+00","module":"C2"},{"value":"0,0E+00","module":"C3"},{"value":"8,49E-04","module":"C4"},{"value":"7,73E-03","module":"D"}]},{"parameter":"RSF","unit":"MJ","values":[{"value":"1,73E-01","module":"A1"},{"value":"9,19E-04","module":"A2"},{"value":"1,24E-02","module":"A3"},{"value":"8,30E-04","module":"A4"},{"value":"3,77E-03","module":"A5"},{"value":"0,0E+00","module":"B1"},{"value":"0,0E+00","module":"B2"},{"value":"0,0E+00","module":"B3"},{"value":"0,0E+00","module":"B4"},{"value":"0,0E+00","module":"B5"},{"value":"7,45E-03","module":"B6"},{"value":"0,0E+00","module":"B7"},{"value":"0,0E+00","module":"C1"},{"value":"5,08E-04","module":"C2"},{"value":"1,00E-04","module":"C3"},{"value":"3,23E-04","module":"C4"},{"value":"-3,67E-03","module":"D"}]},{"parameter":"NRSF","unit":"MJ","values":[{"value":"4,66E-02","module":"A1"},{"value":"5,53E-03","module":"A2"},{"value":"4,01E-02","module":"A3"},{"value":"2,78E-03","module":"A4"},{"value":"2,22E-03","module":"A5"},{"value":"0,0E+00","module":"B1"},{"value":"0,0E+00","module":"B2"},{"value":"0,0E+00","module":"B3"},{"value":"0,0E+00","module":"B4"},{"value":"0,0E+00","module":"B5"},{"value":"2,35E-02","module":"B6"},{"value":"0,0E+00","module":"B7"},{"value":"0,0E+00","module":"C1"},{"value":"1,81E-03","module":"C2"},{"value":"0,0E+00","module":"C3"},{"value":"1,43E-02","module":"C4"},{"value":"-3,28E-01","module":"D"}]},{"parameter":"FW","unit":"m3","values":[{"value":"1,06E-01","module":"A1"},{"value":"2,41E-04","module":"A2"},{"value":"7,76E-03","module":"A3"},{"value":"2,15E-04","module":"A4"},{"value":"2,31E-03","module":"A5"},{"value":"0,0E+00","module":"B1"},{"value":"0,0E+00","module":"B2"},{"value":"0,0E+00","module":"B3"},{"value":"0,0E+00","module":"B4"},{"value":"0,0E+00","module":"B5"},{"value":"4,36E-03","module":"B6"},{"value":"0,0E+00","module":"B7"},{"value":"0,0E+00","module":"C1"},{"value":"1,06E-04","module":"C2"},{"value":"5,47E-04","module":"C3"},{"value":"2,16E-04","module":"C4"},{"value":"-5,30E-02","module":"D"}]}],"end_of_life_waste":[{"parameter":"HWD","unit":"kg","values":[{"value":"6,07E-02","module":"A1"},{"value":"1,23E-04","module":"A2"},{"value":"3,20E-02","module":"A3"},{"value":"1,03E-04","module":"A4"},{"value":"4,35E-03","module":"A5"},{"value":"0,0E+00","module":"B1"},{"value":"0,0E+00","module":"B2"},{"value":"0,0E+00","module":"B3"},{"value":"0,0E+00","module":"B4"},{"value":"0,0E+00","module":"B5"},{"value":"2,09E-04","module":"B6"},{"value":"0,0E+00","module":"B7"},{"value":"0,0E+00","module":"C1"},{"value":"5,13E-05","module":"C2"},{"value":"0,0E+00","module":"C3"},{"value":"1,24E-01","module":"C4"},{"value":"7,26E-03","module":"D"}]},{"parameter":"NHWD","unit":"kg","values":[{"value":"1,82E+00","module":"A1"},{"value":"7,96E-02","module":"A2"},{"value":"4,88E-02","module":"A3"},{"value":"1,64E-01","module":"A4"},{"value":"5,36E-02","module":"A5"},{"value":"0,0E+00","module":"B1"},{"value":"0,0E+00","module":"B2"},{"value":"0,0E+00","module":"B3"},{"value":"0,0E+00","module":"B4"},{"value":"0,0E+00","module":"B5"},{"value":"1,32E-02","module":"B6"},{"value":"0,0E+00","module":"B7"},{"value":"0,0E+00","module":"C1"},{"value":"4,81E-02","module":"C2"},{"value":"0,0E+00","module":"C3"},{"value":"5,15E-01","module":"C4"},{"value":"-5,59E-01","module":"D"}]},{"parameter":"RWD","unit":"kg","values":[{"value":"2,69E-04","module":"A1"},{"value":"1,24E-05","module":"A2"},{"value":"9,97E-05","module":"A3"},{"value":"1,29E-05","module":"A4"},{"value":"8,05E-06","module":"A5"},{"value":"0,0E+00","module":"B1"},{"value":"0,0E+00","module":"B2"},{"value":"0,0E+00","module":"B3"},{"value":"0,0E+00","module":"B4"},{"value":"0,0E+00","module":"B5"},{"value":"6,03E-05","module":"B6"},{"value":"0,0E+00","module":"B7"},{"value":"0,0E+00","module":"C1"},{"value":"6,86E-06","module":"C2"},{"value":"0,0E+00","module":"C3"},{"value":"1,22E-06","module":"C4"},{"value":"-9,89E-05","module":"D"}]}],"end_of_life_flow":[{"parameter":"CRU","unit":"kg","values":[{"value":"0,0E+00","module":"A1"},{"value":"0,0E+00","module":"A2"},{"value":"0,0E+00","module":"A3"},{"value":"0,0E+00","module":"A4"},{"value":"0,0E+00","module":"A5"},{"value":"0,0E+00","module":"B1"},{"value":"0,0E+00","module":"B2"},{"value":"0,0E+00","module":"B3"},{"value":"0,0E+00","module":"B4"},{"value":"0,0E+00","module":"B5"},{"value":"0,0E+00","module":"B6"},{"value":"0,0E+00","module":"B7"},{"value":"0,0E+00","module":"C1"},{"value":"0,0E+00","module":"C2"},{"value":"0,0E+00","module":"C3"},{"value":"0,0E+00","module":"C4"},{"value":"0,0E+00","module":"D"}]},{"parameter":"MFR","unit":"kg","values":[{"value":"0,0E+00","module":"A1"},{"value":"0,0E+00","module":"A2"},{"value":"2,11E-03","module":"A3"},{"value":"0,0E+00","module":"A4"},{"value":"6,79E-03","module":"A5"},{"value":"0,0E+00","module":"B1"},{"value":"0,0E+00","module":"B2"},{"value":"0,0E+00","module":"B3"},{"value":"0,0E+00","module":"B4"},{"value":"0,0E+00","module":"B5"},{"value":"0,0E+00","module":"B6"},{"value":"0,0E+00","module":"B7"},{"value":"0,0E+00","module":"C1"},{"value":"0,0E+00","module":"C2"},{"value":"3,37E-01","module":"C3"},{"value":"2,70E-05","module":"C4"},{"value":"-3,02E-04","module":"D"}]},{"parameter":"MER","unit":"kg","values":[{"value":"0,0E+00","module":"A1"},{"value":"0,0E+00","module":"A2"},{"value":"1,20E-01","module":"A3"},{"value":"0,0E+00","module":"A4"},{"value":"1,07E-02","module":"A5"},{"value":"0,0E+00","module":"B1"},{"value":"0,0E+00","module":"B2"},{"value":"0,0E+00","module":"B3"},{"value":"0,0E+00","module":"B4"},{"value":"0,0E+00","module":"B5"},{"value":"0,0E+00","module":"B6"},{"value":"0,0E+00","module":"B7"},{"value":"0,0E+00","module":"C1"},{"value":"0,0E+00","module":"C2"},{"value":"4,14E-01","module":"C3"},{"value":"2,13E-05","module":"C4"},{"value":"-3,98E-05","module":"D"}]},{"parameter":"EEE","unit":"MJ","values":[{"value":"0,0E+00","module":"A1"},{"value":"0,0E+00","module":"A2"},{"value":"6,99E-02","module":"A3"},{"value":"0,0E+00","module":"A4"},{"value":"1,63E-02","module":"A5"},{"value":"0,0E+00","module":"B1"},{"value":"0,0E+00","module":"B2"},{"value":"0,0E+00","module":"B3"},{"value":"0,0E+00","module":"B4"},{"value":"0,0E+00","module":"B5"},{"value":"0,0E+00","module":"B6"},{"value":"0,0E+00","module":"B7"},{"value":"0,0E+00","module":"C1"},{"value":"0,0E+00","module":"C2"},{"value":"7,45E-01","module":"C3"},{"value":"2,24E-04","module":"C4"},{"value":"-9,76E-05","module":"D"}]},{"parameter":"EET","unit":"MJ","values":[{"value":"0,0E+00","module":"A1"},{"value":"0,0E+00","module":"A2"},{"value":"1,06E+00","module":"A3"},{"value":"0,0E+00","module":"A4"},{"value":"2,46E-01","module":"A5"},{"value":"0,0E+00","module":"B1"},{"value":"0,0E+00","module":"B2"},{"value":"0,0E+00","module":"B3"},{"value":"0,0E+00","module":"B4"},{"value":"0,0E+00","module":"B5"},{"value":"0,0E+00","module":"B6"},{"value":"0,0E+00","module":"B7"},{"value":"0,0E+00","module":"C1"},{"value":"0,0E+00","module":"C2"},{"value":"1,13E+01","module":"C3"},{"value":"3,39E-03","module":"C4"},{"value":"-1,48E-03","module":"D"}]}]}