{"product_name":"AXLJ-TTCL TSLF 1x95/25 12kV","epd_id":"NEPD-7128-6528","compliance":["EN 15804+A2","ISO 14025","ISO 21930"],"producer_name":"Prysmian Group Sverige AB","environmental_impact":[{"parameter":"GWP-total","unit":"kg CO2-eq.","values":[{"value":"7,21E+00","module":"A1"},{"value":"1,12E-01","module":"A2"},{"value":"8,79E-02","module":"A3"},{"value":"7,32E-02","module":"A4"},{"value":"1,62E-01","module":"A5"},{"value":"0,0E+00","module":"B1"},{"value":"0,0E+00","module":"B2"},{"value":"0,0E+00","module":"B3"},{"value":"0,0E+00","module":"B4"},{"value":"0,0E+00","module":"B5"},{"value":"6,16E-03","module":"B6"},{"value":"0,0E+00","module":"B7"},{"value":"0,0E+00","module":"C1"},{"value":"4,03E-02","module":"C2"},{"value":"5,42E-01","module":"C3"},{"value":"2,31E-02","module":"C4"},{"value":"-1,46E+00","module":"D"}]},{"parameter":"GWP-fossil","unit":"kg CO2-eq.","values":[{"value":"7,11E+00","module":"A1"},{"value":"1,12E-01","module":"A2"},{"value":"7,65E-02","module":"A3"},{"value":"7,31E-02","module":"A4"},{"value":"1,60E-01","module":"A5"},{"value":"0,0E+00","module":"B1"},{"value":"0,0E+00","module":"B2"},{"value":"0,0E+00","module":"B3"},{"value":"0,0E+00","module":"B4"},{"value":"0,0E+00","module":"B5"},{"value":"5,67E-03","module":"B6"},{"value":"0,0E+00","module":"B7"},{"value":"0,0E+00","module":"C1"},{"value":"4,02E-02","module":"C2"},{"value":"5,42E-01","module":"C3"},{"value":"2,31E-02","module":"C4"},{"value":"-1,43E+00","module":"D"}]},{"parameter":"GWP-biogenic","unit":"kg CO2-eq.","values":[{"value":"6,04E-02","module":"A1"},{"value":"4,96E-05","module":"A2"},{"value":"9,27E-03","module":"A3"},{"value":"3,00E-05","module":"A4"},{"value":"1,40E-03","module":"A5"},{"value":"0,0E+00","module":"B1"},{"value":"0,0E+00","module":"B2"},{"value":"0,0E+00","module":"B3"},{"value":"0,0E+00","module":"B4"},{"value":"0,0E+00","module":"B5"},{"value":"1,15E-04","module":"B6"},{"value":"0,0E+00","module":"B7"},{"value":"0,0E+00","module":"C1"},{"value":"1,64E-05","module":"C2"},{"value":"4,58E-06","module":"C3"},{"value":"2,02E-06","module":"C4"},{"value":"-6,48E-03","module":"D"}]},{"parameter":"GWP-luluc","unit":"kg CO2-eq.","values":[{"value":"3,61E-02","module":"A1"},{"value":"4,77E-05","module":"A2"},{"value":"2,18E-03","module":"A3"},{"value":"2,13E-05","module":"A4"},{"value":"7,67E-04","module":"A5"},{"value":"0,0E+00","module":"B1"},{"value":"0,0E+00","module":"B2"},{"value":"0,0E+00","module":"B3"},{"value":"0,0E+00","module":"B4"},{"value":"0,0E+00","module":"B5"},{"value":"3,69E-04","module":"B6"},{"value":"0,0E+00","module":"B7"},{"value":"0,0E+00","module":"C1"},{"value":"1,41E-05","module":"C2"},{"value":"6,86E-07","module":"C3"},{"value":"1,27E-06","module":"C4"},{"value":"-2,71E-02","module":"D"}]},{"parameter":"ODP","unit":"kg CFC 11-eq.","values":[{"value":"3,64E-07","module":"A1"},{"value":"2,38E-08","module":"A2"},{"value":"1,73E-08","module":"A3"},{"value":"1,69E-08","module":"A4"},{"value":"8,65E-09","module":"A5"},{"value":"0,0E+00","module":"B1"},{"value":"0,0E+00","module":"B2"},{"value":"0,0E+00","module":"B3"},{"value":"0,0E+00","module":"B4"},{"value":"0,0E+00","module":"B5"},{"value":"2,78E-09","module":"B6"},{"value":"0,0E+00","module":"B7"},{"value":"0,0E+00","module":"C1"},{"value":"9,17E-09","module":"C2"},{"value":"4,35E-10","module":"C3"},{"value":"1,19E-09","module":"C4"},{"value":"-2,23E-03","module":"D"}]},{"parameter":"AP","unit":"mol H+-eq.","values":[{"value":"7,05E-02","module":"A1"},{"value":"1,11E-03","module":"A2"},{"value":"2,52E-04","module":"A3"},{"value":"3,07E-04","module":"A4"},{"value":"1,45E-03","module":"A5"},{"value":"0,0E+00","module":"B1"},{"value":"0,0E+00","module":"B2"},{"value":"0,0E+00","module":"B3"},{"value":"0,0E+00","module":"B4"},{"value":"0,0E+00","module":"B5"},{"value":"3,69E-05","module":"B6"},{"value":"0,0E+00","module":"B7"},{"value":"0,0E+00","module":"C1"},{"value":"1,64E-04","module":"C2"},{"value":"6,92E-05","module":"C3"},{"value":"3,15E-05","module":"C4"},{"value":"-1,43E-02","module":"D"}]},{"parameter":"POCP","unit":"kg NMVOC-eq.","values":[{"value":"2,85E-02","module":"A1"},{"value":"1,04E-03","module":"A2"},{"value":"1,49E-04","module":"A3"},{"value":"3,29E-04","module":"A4"},{"value":"6,08E-04","module":"A5"},{"value":"0,0E+00","module":"B1"},{"value":"0,0E+00","module":"B2"},{"value":"0,0E+00","module":"B3"},{"value":"0,0E+00","module":"B4"},{"value":"0,0E+00","module":"B5"},{"value":"1,89E-05","module":"B6"},{"value":"0,0E+00","module":"B7"},{"value":"0,0E+00","module":"C1"},{"value":"1,65E-04","module":"C2"},{"value":"8,58E-05","module":"C3"},{"value":"4,01E-05","module":"C4"},{"value":"-5,40E-03","module":"D"}]},{"parameter":"ADPE","unit":"kg Sb-eq.","values":[{"value":"3,84E-04","module":"A1"},{"value":"1,82E-06","module":"A2"},{"value":"1,40E-06","module":"A3"},{"value":"1,25E-06","module":"A4"},{"value":"7,78E-06","module":"A5"},{"value":"0,0E+00","module":"B1"},{"value":"0,0E+00","module":"B2"},{"value":"0,0E+00","module":"B3"},{"value":"0,0E+00","module":"B4"},{"value":"0,0E+00","module":"B5"},{"value":"2,27E-07","module":"B6"},{"value":"0,0E+00","module":"B7"},{"value":"0,0E+00","module":"C1"},{"value":"1,09E-06","module":"C2"},{"value":"2,01E-08","module":"C3"},{"value":"3,15E-08","module":"C4"},{"value":"-2,48E-05","module":"D"}]},{"parameter":"ADPF","unit":"MJ","values":[{"value":"9,38E+01","module":"A1"},{"value":"1,60E+00","module":"A2"},{"value":"3,98E+00","module":"A3"},{"value":"1,14E+00","module":"A4"},{"value":"2,03E+00","module":"A5"},{"value":"0,0E+00","module":"B1"},{"value":"0,0E+00","module":"B2"},{"value":"0,0E+00","module":"B3"},{"value":"0,0E+00","module":"B4"},{"value":"0,0E+00","module":"B5"},{"value":"6,65E-01","module":"B6"},{"value":"0,0E+00","module":"B7"},{"value":"0,0E+00","module":"C1"},{"value":"6,07E-01","module":"C2"},{"value":"3,65E-02","module":"C3"},{"value":"9,31E-02","module":"C4"},{"value":"-1,81E+01","module":"D"}]},{"parameter":"WDP","unit":"m3 world-eq.","values":[{"value":"1,08E+03","module":"A1"},{"value":"1,23E+00","module":"A2"},{"value":"3,98E+02","module":"A3"},{"value":"8,72E-01","module":"A4"},{"value":"2,96E+01","module":"A5"},{"value":"0,0E+00","module":"B1"},{"value":"0,0E+00","module":"B2"},{"value":"0,0E+00","module":"B3"},{"value":"0,0E+00","module":"B4"},{"value":"0,0E+00","module":"B5"},{"value":"6,75E+01","module":"B6"},{"value":"0,0E+00","module":"B7"},{"value":"0,0E+00","module":"C1"},{"value":"5,79E-01","module":"C2"},{"value":"9,28E-02","module":"C3"},{"value":"1,64E+00","module":"C4"},{"value":"-7,88E+02","module":"D"}]},{"parameter":"EP-freshwater","unit":"kg P-eq.","values":[{"value":"4,72E-04","module":"A1"},{"value":"9,95E-07","module":"A2"},{"value":"2,43E-06","module":"A3"},{"value":"5,58E-07","module":"A4"},{"value":"9,55E-06","module":"A5"},{"value":"0,0E+00","module":"B1"},{"value":"0,0E+00","module":"B2"},{"value":"0,0E+00","module":"B3"},{"value":"0,0E+00","module":"B4"},{"value":"0,0E+00","module":"B5"},{"value":"3,84E-07","module":"B6"},{"value":"0,0E+00","module":"B7"},{"value":"0,0E+00","module":"C1"},{"value":"3,16E-07","module":"C2"},{"value":"4,32E-08","module":"C3"},{"value":"6,13E-08","module":"C4"},{"value":"-8,76E-05","module":"D"}]},{"parameter":"EP-marine","unit":"kg N-eq.","values":[{"value":"8,06E-03","module":"A1"},{"value":"3,42E-04","module":"A2"},{"value":"6,38E-05","module":"A3"},{"value":"9,24E-05","module":"A4"},{"value":"1,74E-04","module":"A5"},{"value":"0,0E+00","module":"B1"},{"value":"0,0E+00","module":"B2"},{"value":"0,0E+00","module":"B3"},{"value":"0,0E+00","module":"B4"},{"value":"0,0E+00","module":"B5"},{"value":"6,29E-06","module":"B6"},{"value":"0,0E+00","module":"B7"},{"value":"0,0E+00","module":"C1"},{"value":"4,88E-05","module":"C2"},{"value":"3,32E-05","module":"C3"},{"value":"3,27E-05","module":"C4"},{"value":"-1,45E-03","module":"D"}]},{"parameter":"EP-terrestrial","unit":"mol N-eq.","values":[{"value":"9,65E-02","module":"A1"},{"value":"3,78E-03","module":"A2"},{"value":"6,23E-04","module":"A3"},{"value":"1,02E-03","module":"A4"},{"value":"2,06E-03","module":"A5"},{"value":"0,0E+00","module":"B1"},{"value":"0,0E+00","module":"B2"},{"value":"0,0E+00","module":"B3"},{"value":"0,0E+00","module":"B4"},{"value":"0,0E+00","module":"B5"},{"value":"8,28E-05","module":"B6"},{"value":"0,0E+00","module":"B7"},{"value":"0,0E+00","module":"C1"},{"value":"5,39E-04","module":"C2"},{"value":"3,58E-04","module":"C3"},{"value":"1,26E-04","module":"C4"},{"value":"-1,68E-02","module":"D"}]},{"parameter":"GWP-IOBC","unit":"kg CO2-eq.","values":[{"value":"7,18E+00","module":"A1"},{"value":"1,12E-01","module":"A2"},{"value":"8,63E-02","module":"A3"},{"value":"7,32E-02","module":"A4"},{"value":"1,61E-01","module":"A5"},{"value":"0,0E+00","module":"B1"},{"value":"0,0E+00","module":"B2"},{"value":"0,0E+00","module":"B3"},{"value":"0,0E+00","module":"B4"},{"value":"0,0E+00","module":"B5"},{"value":"6,15E-03","module":"B6"},{"value":"0,0E+00","module":"B7"},{"value":"0,0E+00","module":"C1"},{"value":"4,03E-02","module":"C2"},{"value":"5,42E-01","module":"C3"},{"value":"2,36E-02","module":"C4"},{"value":"-1,38E+00","module":"D"}]}],"additional_environmental_impact":[{"parameter":"PM","unit":"disease incidence","values":[{"value":"5,23E-07","module":"A1"},{"value":"8,45E-09","module":"A2"},{"value":"1,95E-09","module":"A3"},{"value":"6,44E-09","module":"A4"},{"value":"1,09E-08","module":"A5"},{"value":"0,0E+00","module":"B1"},{"value":"0,0E+00","module":"B2"},{"value":"0,0E+00","module":"B3"},{"value":"0,0E+00","module":"B4"},{"value":"0,0E+00","module":"B5"},{"value":"2,66E-10","module":"B6"},{"value":"0,0E+00","module":"B7"},{"value":"0,0E+00","module":"C1"},{"value":"2,90E-09","module":"C2"},{"value":"2,73E-10","module":"C3"},{"value":"5,80E-10","module":"C4"},{"value":"-1,20E-07","module":"D"}]},{"parameter":"ETP-fw","unit":"CTUe","values":[{"value":"5,37E+02","module":"A1"},{"value":"1,24E+00","module":"A2"},{"value":"2,33E+00","module":"A3"},{"value":"8,32E-01","module":"A4"},{"value":"1,26E+01","module":"A5"},{"value":"0,0E+00","module":"B1"},{"value":"0,0E+00","module":"B2"},{"value":"0,0E+00","module":"B3"},{"value":"0,0E+00","module":"B4"},{"value":"0,0E+00","module":"B5"},{"value":"3,51E-01","module":"B6"},{"value":"0,0E+00","module":"B7"},{"value":"0,0E+00","module":"C1"},{"value":"4,47E-01","module":"C2"},{"value":"1,34E-01","module":"C3"},{"value":"9,06E+01","module":"C4"},{"value":"-6,68E+01","module":"D"}]},{"parameter":"HTP-c","unit":"CTUh","values":[{"value":"1,60E-08","module":"A1"},{"value":"0,0E+00","module":"A2"},{"value":"7,50E-11","module":"A3"},{"value":"0,0E+00","module":"A4"},{"value":"3,22E-10","module":"A5"},{"value":"0,0E+00","module":"B1"},{"value":"0,0E+00","module":"B2"},{"value":"0,0E+00","module":"B3"},{"value":"0,0E+00","module":"B4"},{"value":"0,0E+00","module":"B5"},{"value":"1,00E-11","module":"B6"},{"value":"0,0E+00","module":"B7"},{"value":"0,0E+00","module":"C1"},{"value":"0,0E+00","module":"C2"},{"value":"1,40E-11","module":"C3"},{"value":"4,00E-12","module":"C4"},{"value":"-4,12E-09","module":"D"}]},{"parameter":"HTP-nc","unit":"CTUh","values":[{"value":"6,74E-07","module":"A1"},{"value":"1,32E-09","module":"A2"},{"value":"1,87E-09","module":"A3"},{"value":"8,05E-10","module":"A4"},{"value":"1,36E-08","module":"A5"},{"value":"0,0E+00","module":"B1"},{"value":"0,0E+00","module":"B2"},{"value":"0,0E+00","module":"B3"},{"value":"0,0E+00","module":"B4"},{"value":"0,0E+00","module":"B5"},{"value":"2,43E-10","module":"B6"},{"value":"0,0E+00","module":"B7"},{"value":"0,0E+00","module":"C1"},{"value":"4,83E-10","module":"C2"},{"value":"4,80E-10","module":"C3"},{"value":"1,17E-10","module":"C4"},{"value":"-9,55E-08","module":"D"}]},{"parameter":"SQP","unit":"unitless","values":[{"value":"1,93E+01","module":"A1"},{"value":"1,18E+00","module":"A2"},{"value":"1,79E+00","module":"A3"},{"value":"1,30E+00","module":"A4"},{"value":"4,85E-01","module":"A5"},{"value":"0,0E+00","module":"B1"},{"value":"0,0E+00","module":"B2"},{"value":"0,0E+00","module":"B3"},{"value":"0,0E+00","module":"B4"},{"value":"0,0E+00","module":"B5"},{"value":"2,94E-01","module":"B6"},{"value":"0,0E+00","module":"B7"},{"value":"0,0E+00","module":"C1"},{"value":"4,18E-01","module":"C2"},{"value":"4,55E-03","module":"C3"},{"value":"2,50E-01","module":"C4"},{"value":"-3,62E+00","module":"D"}]},{"parameter":"IRP","unit":"kBq U235-eq.","values":[{"value":"2,04E-01","module":"A1"},{"value":"6,91E-03","module":"A2"},{"value":"1,35E-01","module":"A3"},{"value":"4,97E-03","module":"A4"},{"value":"7,11E-03","module":"A5"},{"value":"0,0E+00","module":"B1"},{"value":"0,0E+00","module":"B2"},{"value":"0,0E+00","module":"B3"},{"value":"0,0E+00","module":"B4"},{"value":"0,0E+00","module":"B5"},{"value":"2,28E-02","module":"B6"},{"value":"0,0E+00","module":"B7"},{"value":"0,0E+00","module":"C1"},{"value":"2,65E-03","module":"C2"},{"value":"6,34E-05","module":"C3"},{"value":"5,40E-04","module":"C4"},{"value":"-7,88E-02","module":"D"}]}],"resource_use":[{"parameter":"PERE","unit":"MJ","values":[{"value":"1,29E+01","module":"A1"},{"value":"2,58E-02","module":"A2"},{"value":"1,89E+00","module":"A3"},{"value":"1,43E-02","module":"A4"},{"value":"2,98E-01","module":"A5"},{"value":"0,0E+00","module":"B1"},{"value":"0,0E+00","module":"B2"},{"value":"0,0E+00","module":"B3"},{"value":"0,0E+00","module":"B4"},{"value":"0,0E+00","module":"B5"},{"value":"3,20E-01","module":"B6"},{"value":"0,0E+00","module":"B7"},{"value":"0,0E+00","module":"C1"},{"value":"8,56E-03","module":"C2"},{"value":"1,13E-03","module":"C3"},{"value":"8,88E-03","module":"C4"},{"value":"-9,10E+00","module":"D"}]},{"parameter":"PERM","unit":"MJ","values":[{"value":"0,0E+00","module":"A1"},{"value":"0,0E+00","module":"A2"},{"value":"0,0E+00","module":"A3"},{"value":"0,0E+00","module":"A4"},{"value":"0,0E+00","module":"A5"},{"value":"0,0E+00","module":"B1"},{"value":"0,0E+00","module":"B2"},{"value":"0,0E+00","module":"B3"},{"value":"0,0E+00","module":"B4"},{"value":"0,0E+00","module":"B5"},{"value":"0,0E+00","module":"B6"},{"value":"0,0E+00","module":"B7"},{"value":"0,0E+00","module":"C1"},{"value":"0,0E+00","module":"C2"},{"value":"0,0E+00","module":"C3"},{"value":"0,0E+00","module":"C4"},{"value":"0,0E+00","module":"D"}]},{"parameter":"PERT","unit":"MJ","values":[{"value":"1,29E+01","module":"A1"},{"value":"2,58E-02","module":"A2"},{"value":"1,89E+00","module":"A3"},{"value":"1,43E-02","module":"A4"},{"value":"2,98E-01","module":"A5"},{"value":"0,0E+00","module":"B1"},{"value":"0,0E+00","module":"B2"},{"value":"0,0E+00","module":"B3"},{"value":"0,0E+00","module":"B4"},{"value":"0,0E+00","module":"B5"},{"value":"3,20E-01","module":"B6"},{"value":"0,0E+00","module":"B7"},{"value":"0,0E+00","module":"C1"},{"value":"8,56E-03","module":"C2"},{"value":"1,13E-03","module":"C3"},{"value":"8,88E-03","module":"C4"},{"value":"-9,10E+00","module":"D"}]},{"parameter":"PENRE","unit":"MJ","values":[{"value":"7,91E+01","module":"A1"},{"value":"1,60E+00","module":"A2"},{"value":"3,99E+00","module":"A3"},{"value":"1,14E+00","module":"A4"},{"value":"1,74E+00","module":"A5"},{"value":"0,0E+00","module":"B1"},{"value":"0,0E+00","module":"B2"},{"value":"0,0E+00","module":"B3"},{"value":"0,0E+00","module":"B4"},{"value":"0,0E+00","module":"B5"},{"value":"6,66E-01","module":"B6"},{"value":"0,0E+00","module":"B7"},{"value":"0,0E+00","module":"C1"},{"value":"6,07E-01","module":"C2"},{"value":"3,65E-02","module":"C3"},{"value":"9,31E-02","module":"C4"},{"value":"-1,81E+01","module":"D"}]},{"parameter":"PENRM","unit":"MJ","values":[{"value":"1,56E+01","module":"A1"},{"value":"0,0E+00","module":"A2"},{"value":"0,0E+00","module":"A3"},{"value":"0,0E+00","module":"A4"},{"value":"1,01E-02","module":"A5"},{"value":"0,0E+00","module":"B1"},{"value":"0,0E+00","module":"B2"},{"value":"0,0E+00","module":"B3"},{"value":"0,0E+00","module":"B4"},{"value":"0,0E+00","module":"B5"},{"value":"0,0E+00","module":"B6"},{"value":"0,0E+00","module":"B7"},{"value":"0,0E+00","module":"C1"},{"value":"0,0E+00","module":"C2"},{"value":"-1,51E+01","module":"C3"},{"value":"0,0E+00","module":"C4"},{"value":"0,0E+00","module":"D"}]},{"parameter":"PENRT","unit":"MJ","values":[{"value":"9,47E+01","module":"A1"},{"value":"1,60E+00","module":"A2"},{"value":"3,99E+00","module":"A3"},{"value":"1,14E+00","module":"A4"},{"value":"1,75E+00","module":"A5"},{"value":"0,0E+00","module":"B1"},{"value":"0,0E+00","module":"B2"},{"value":"0,0E+00","module":"B3"},{"value":"0,0E+00","module":"B4"},{"value":"0,0E+00","module":"B5"},{"value":"6,66E-01","module":"B6"},{"value":"0,0E+00","module":"B7"},{"value":"0,0E+00","module":"C1"},{"value":"6,07E-01","module":"C2"},{"value":"-1,51E+01","module":"C3"},{"value":"9,31E-02","module":"C4"},{"value":"-1,81E+01","module":"D"}]},{"parameter":"SM","unit":"kg","values":[{"value":"7,83E-02","module":"A1"},{"value":"0,0E+00","module":"A2"},{"value":"0,0E+00","module":"A3"},{"value":"0,0E+00","module":"A4"},{"value":"1,57E-03","module":"A5"},{"value":"0,0E+00","module":"B1"},{"value":"0,0E+00","module":"B2"},{"value":"0,0E+00","module":"B3"},{"value":"0,0E+00","module":"B4"},{"value":"0,0E+00","module":"B5"},{"value":"0,0E+00","module":"B6"},{"value":"0,0E+00","module":"B7"},{"value":"0,0E+00","module":"C1"},{"value":"0,0E+00","module":"C2"},{"value":"0,0E+00","module":"C3"},{"value":"0,0E+00","module":"C4"},{"value":"8,29E-03","module":"D"}]},{"parameter":"RSF","unit":"MJ","values":[{"value":"1,19E-01","module":"A1"},{"value":"7,41E-04","module":"A2"},{"value":"7,38E-03","module":"A3"},{"value":"5,01E-04","module":"A4"},{"value":"2,63E-03","module":"A5"},{"value":"0,0E+00","module":"B1"},{"value":"0,0E+00","module":"B2"},{"value":"0,0E+00","module":"B3"},{"value":"0,0E+00","module":"B4"},{"value":"0,0E+00","module":"B5"},{"value":"1,24E-03","module":"B6"},{"value":"0,0E+00","module":"B7"},{"value":"0,0E+00","module":"C1"},{"value":"3,06E-04","module":"C2"},{"value":"3,10E-05","module":"C3"},{"value":"1,85E-04","module":"C4"},{"value":"-2,26E-03","module":"D"}]},{"parameter":"NRSF","unit":"MJ","values":[{"value":"2,58E-02","module":"A1"},{"value":"4,07E-03","module":"A2"},{"value":"2,36E-02","module":"A3"},{"value":"1,68E-03","module":"A4"},{"value":"1,16E-03","module":"A5"},{"value":"0,0E+00","module":"B1"},{"value":"0,0E+00","module":"B2"},{"value":"0,0E+00","module":"B3"},{"value":"0,0E+00","module":"B4"},{"value":"0,0E+00","module":"B5"},{"value":"3,91E-03","module":"B6"},{"value":"0,0E+00","module":"B7"},{"value":"0,0E+00","module":"C1"},{"value":"1,09E-03","module":"C2"},{"value":"0,0E+00","module":"C3"},{"value":"6,92E-04","module":"C4"},{"value":"-1,49E-01","module":"D"}]},{"parameter":"FW","unit":"m3","values":[{"value":"8,25E-02","module":"A1"},{"value":"1,90E-04","module":"A2"},{"value":"4,40E-03","module":"A3"},{"value":"1,30E-04","module":"A4"},{"value":"1,72E-03","module":"A5"},{"value":"0,0E+00","module":"B1"},{"value":"0,0E+00","module":"B2"},{"value":"0,0E+00","module":"B3"},{"value":"0,0E+00","module":"B4"},{"value":"0,0E+00","module":"B5"},{"value":"7,26E-04","module":"B6"},{"value":"0,0E+00","module":"B7"},{"value":"0,0E+00","module":"C1"},{"value":"6,39E-05","module":"C2"},{"value":"1,15E-04","module":"C3"},{"value":"1,18E-04","module":"C4"},{"value":"-3,83E-02","module":"D"}]}],"end_of_life_waste":[{"parameter":"HWD","unit":"kg","values":[{"value":"4,87E-02","module":"A1"},{"value":"9,77E-05","module":"A2"},{"value":"1,86E-02","module":"A3"},{"value":"6,23E-05","module":"A4"},{"value":"1,57E-03","module":"A5"},{"value":"0,0E+00","module":"B1"},{"value":"0,0E+00","module":"B2"},{"value":"0,0E+00","module":"B3"},{"value":"0,0E+00","module":"B4"},{"value":"0,0E+00","module":"B5"},{"value":"3,48E-05","module":"B6"},{"value":"0,0E+00","module":"B7"},{"value":"0,0E+00","module":"C1"},{"value":"3,09E-05","module":"C2"},{"value":"0,0E+00","module":"C3"},{"value":"1,07E-02","module":"C4"},{"value":"5,42E-03","module":"D"}]},{"parameter":"NHWD","unit":"kg","values":[{"value":"1,47E+00","module":"A1"},{"value":"7,21E-02","module":"A2"},{"value":"2,97E-02","module":"A3"},{"value":"9,89E-02","module":"A4"},{"value":"4,06E-02","module":"A5"},{"value":"0,0E+00","module":"B1"},{"value":"0,0E+00","module":"B2"},{"value":"0,0E+00","module":"B3"},{"value":"0,0E+00","module":"B4"},{"value":"0,0E+00","module":"B5"},{"value":"2,20E-03","module":"B6"},{"value":"0,0E+00","module":"B7"},{"value":"0,0E+00","module":"C1"},{"value":"2,90E-02","module":"C2"},{"value":"0,0E+00","module":"C3"},{"value":"3,32E-01","module":"C4"},{"value":"-4,21E-01","module":"D"}]},{"parameter":"RWD","unit":"kg","values":[{"value":"2,00E-04","module":"A1"},{"value":"1,07E-05","module":"A2"},{"value":"5,94E-05","module":"A3"},{"value":"7,76E-06","module":"A4"},{"value":"5,68E-06","module":"A5"},{"value":"0,0E+00","module":"B1"},{"value":"0,0E+00","module":"B2"},{"value":"0,0E+00","module":"B3"},{"value":"0,0E+00","module":"B4"},{"value":"0,0E+00","module":"B5"},{"value":"1,00E-05","module":"B6"},{"value":"0,0E+00","module":"B7"},{"value":"0,0E+00","module":"C1"},{"value":"4,14E-06","module":"C2"},{"value":"0,0E+00","module":"C3"},{"value":"6,31E-07","module":"C4"},{"value":"-7,37E-05","module":"D"}]}],"end_of_life_flow":[{"parameter":"CRU","unit":"kg","values":[{"value":"0,0E+00","module":"A1"},{"value":"0,0E+00","module":"A2"},{"value":"0,0E+00","module":"A3"},{"value":"0,0E+00","module":"A4"},{"value":"0,0E+00","module":"A5"},{"value":"0,0E+00","module":"B1"},{"value":"0,0E+00","module":"B2"},{"value":"0,0E+00","module":"B3"},{"value":"0,0E+00","module":"B4"},{"value":"0,0E+00","module":"B5"},{"value":"0,0E+00","module":"B6"},{"value":"0,0E+00","module":"B7"},{"value":"0,0E+00","module":"C1"},{"value":"0,0E+00","module":"C2"},{"value":"0,0E+00","module":"C3"},{"value":"0,0E+00","module":"C4"},{"value":"0,0E+00","module":"D"}]},{"parameter":"MFR","unit":"kg","values":[{"value":"0,0E+00","module":"A1"},{"value":"0,0E+00","module":"A2"},{"value":"7,25E-04","module":"A3"},{"value":"0,0E+00","module":"A4"},{"value":"5,88E-03","module":"A5"},{"value":"0,0E+00","module":"B1"},{"value":"0,0E+00","module":"B2"},{"value":"0,0E+00","module":"B3"},{"value":"0,0E+00","module":"B4"},{"value":"0,0E+00","module":"B5"},{"value":"0,0E+00","module":"B6"},{"value":"0,0E+00","module":"B7"},{"value":"0,0E+00","module":"C1"},{"value":"0,0E+00","module":"C2"},{"value":"2,93E-01","module":"C3"},{"value":"1,62E-05","module":"C4"},{"value":"-3,24E-04","module":"D"}]},{"parameter":"MER","unit":"kg","values":[{"value":"0,0E+00","module":"A1"},{"value":"0,0E+00","module":"A2"},{"value":"7,55E-02","module":"A3"},{"value":"0,0E+00","module":"A4"},{"value":"5,13E-03","module":"A5"},{"value":"0,0E+00","module":"B1"},{"value":"0,0E+00","module":"B2"},{"value":"0,0E+00","module":"B3"},{"value":"0,0E+00","module":"B4"},{"value":"0,0E+00","module":"B5"},{"value":"0,0E+00","module":"B6"},{"value":"0,0E+00","module":"B7"},{"value":"0,0E+00","module":"C1"},{"value":"0,0E+00","module":"C2"},{"value":"1,81E-01","module":"C3"},{"value":"3,97E-07","module":"C4"},{"value":"-4,27E-05","module":"D"}]},{"parameter":"EEE","unit":"MJ","values":[{"value":"0,0E+00","module":"A1"},{"value":"0,0E+00","module":"A2"},{"value":"4,44E-02","module":"A3"},{"value":"0,0E+00","module":"A4"},{"value":"7,85E-03","module":"A5"},{"value":"0,0E+00","module":"B1"},{"value":"0,0E+00","module":"B2"},{"value":"0,0E+00","module":"B3"},{"value":"0,0E+00","module":"B4"},{"value":"0,0E+00","module":"B5"},{"value":"0,0E+00","module":"B6"},{"value":"0,0E+00","module":"B7"},{"value":"0,0E+00","module":"C1"},{"value":"0,0E+00","module":"C2"},{"value":"3,48E-01","module":"C3"},{"value":"2,57E-05","module":"C4"},{"value":"-1,05E-04","module":"D"}]},{"parameter":"EET","unit":"MJ","values":[{"value":"0,0E+00","module":"A1"},{"value":"0,0E+00","module":"A2"},{"value":"6,71E-01","module":"A3"},{"value":"0,0E+00","module":"A4"},{"value":"1,19E-01","module":"A5"},{"value":"0,0E+00","module":"B1"},{"value":"0,0E+00","module":"B2"},{"value":"0,0E+00","module":"B3"},{"value":"0,0E+00","module":"B4"},{"value":"0,0E+00","module":"B5"},{"value":"0,0E+00","module":"B6"},{"value":"0,0E+00","module":"B7"},{"value":"0,0E+00","module":"C1"},{"value":"0,0E+00","module":"C2"},{"value":"5,27E+00","module":"C3"},{"value":"3,89E-04","module":"C4"},{"value":"-1,58E-03","module":"D"}]}]}