{"product_name":"AXQJ-TT Pure TSLI 1x240/35 AFR 36kV","epd_id":"NEPD-4392-3612-EN","compliance":["EN 15804+A2","ISO 14025","ISO 21930"],"producer_name":"Prysmian Group Norge AS","environmental_impact":[{"parameter":"GWP-total","unit":"kg CO2-eq.","values":[{"value":"1,73E+01","module":"A1"},{"value":"3,41E-01","module":"A2"},{"value":"2,27E-01","module":"A3"},{"value":"1,40E-01","module":"A4"},{"value":"3,95E-01","module":"A5"},{"value":"0,0E+00","module":"B1"},{"value":"0,0E+00","module":"B2"},{"value":"0,0E+00","module":"B3"},{"value":"0,0E+00","module":"B4"},{"value":"0,0E+00","module":"B5"},{"value":"1,07E-03","module":"B6"},{"value":"0,0E+00","module":"B7"},{"value":"0,0E+00","module":"C1"},{"value":"1,04E-01","module":"C2"},{"value":"1,64E+00","module":"C3"},{"value":"7,27E-02","module":"C4"},{"value":"-3,66E+00","module":"D"}]},{"parameter":"GWP-fossil","unit":"kg CO2-eq.","values":[{"value":"1,71E+01","module":"A1"},{"value":"3,41E-01","module":"A2"},{"value":"1,97E-01","module":"A3"},{"value":"1,40E-01","module":"A4"},{"value":"3,90E-01","module":"A5"},{"value":"0,0E+00","module":"B1"},{"value":"0,0E+00","module":"B2"},{"value":"0,0E+00","module":"B3"},{"value":"0,0E+00","module":"B4"},{"value":"0,0E+00","module":"B5"},{"value":"1,03E-03","module":"B6"},{"value":"0,0E+00","module":"B7"},{"value":"0,0E+00","module":"C1"},{"value":"1,04E-01","module":"C2"},{"value":"1,64E+00","module":"C3"},{"value":"7,27E-02","module":"C4"},{"value":"-3,58E+00","module":"D"}]},{"parameter":"GWP-biogenic","unit":"kg CO2-eq.","values":[{"value":"1,41E-01","module":"A1"},{"value":"1,56E-04","module":"A2"},{"value":"2,39E-02","module":"A3"},{"value":"5,73E-05","module":"A4"},{"value":"3,30E-03","module":"A5"},{"value":"0,0E+00","module":"B1"},{"value":"0,0E+00","module":"B2"},{"value":"0,0E+00","module":"B3"},{"value":"0,0E+00","module":"B4"},{"value":"0,0E+00","module":"B5"},{"value":"2,86E-05","module":"B6"},{"value":"0,0E+00","module":"B7"},{"value":"0,0E+00","module":"C1"},{"value":"4,23E-05","module":"C2"},{"value":"2,07E-05","module":"C3"},{"value":"6,44E-06","module":"C4"},{"value":"-1,62E-02","module":"D"}]},{"parameter":"GWP-luluc","unit":"kg CO2-eq.","values":[{"value":"8,62E-02","module":"A1"},{"value":"1,29E-04","module":"A2"},{"value":"5,61E-03","module":"A3"},{"value":"4,07E-05","module":"A4"},{"value":"1,84E-03","module":"A5"},{"value":"0,0E+00","module":"B1"},{"value":"0,0E+00","module":"B2"},{"value":"0,0E+00","module":"B3"},{"value":"0,0E+00","module":"B4"},{"value":"0,0E+00","module":"B5"},{"value":"4,26E-06","module":"B6"},{"value":"0,0E+00","module":"B7"},{"value":"0,0E+00","module":"C1"},{"value":"3,63E-05","module":"C2"},{"value":"3,51E-06","module":"C3"},{"value":"3,02E-06","module":"C4"},{"value":"-6,60E-02","module":"D"}]},{"parameter":"ODP","unit":"kg CFC 11-eq.","values":[{"value":"8,49E-07","module":"A1"},{"value":"7,37E-08","module":"A2"},{"value":"4,45E-08","module":"A3"},{"value":"3,22E-08","module":"A4"},{"value":"2,01E-08","module":"A5"},{"value":"0,0E+00","module":"B1"},{"value":"0,0E+00","module":"B2"},{"value":"0,0E+00","module":"B3"},{"value":"0,0E+00","module":"B4"},{"value":"0,0E+00","module":"B5"},{"value":"7,10E-11","module":"B6"},{"value":"0,0E+00","module":"B7"},{"value":"0,0E+00","module":"C1"},{"value":"2,37E-08","module":"C2"},{"value":"2,02E-09","module":"C3"},{"value":"3,07E-09","module":"C4"},{"value":"-6,77E-03","module":"D"}]},{"parameter":"AP","unit":"mol H+-eq.","values":[{"value":"1,42E-01","module":"A1"},{"value":"2,35E-03","module":"A2"},{"value":"6,50E-04","module":"A3"},{"value":"5,86E-04","module":"A4"},{"value":"2,92E-03","module":"A5"},{"value":"0,0E+00","module":"B1"},{"value":"0,0E+00","module":"B2"},{"value":"0,0E+00","module":"B3"},{"value":"0,0E+00","module":"B4"},{"value":"0,0E+00","module":"B5"},{"value":"8,07E-06","module":"B6"},{"value":"0,0E+00","module":"B7"},{"value":"0,0E+00","module":"C1"},{"value":"4,24E-04","module":"C2"},{"value":"2,57E-04","module":"C3"},{"value":"8,02E-05","module":"C4"},{"value":"-5,51E-02","module":"D"}]},{"parameter":"POCP","unit":"kg NMVOC-eq.","values":[{"value":"6,32E-02","module":"A1"},{"value":"2,51E-03","module":"A2"},{"value":"3,85E-04","module":"A3"},{"value":"6,27E-04","module":"A4"},{"value":"1,34E-03","module":"A5"},{"value":"0,0E+00","module":"B1"},{"value":"0,0E+00","module":"B2"},{"value":"0,0E+00","module":"B3"},{"value":"0,0E+00","module":"B4"},{"value":"0,0E+00","module":"B5"},{"value":"3,11E-06","module":"B6"},{"value":"0,0E+00","module":"B7"},{"value":"0,0E+00","module":"C1"},{"value":"4,26E-04","module":"C2"},{"value":"3,12E-04","module":"C3"},{"value":"1,05E-04","module":"C4"},{"value":"-1,67E-02","module":"D"}]},{"parameter":"ADPE","unit":"kg Sb-eq.","values":[{"value":"6,27E-04","module":"A1"},{"value":"5,40E-06","module":"A2"},{"value":"3,62E-06","module":"A3"},{"value":"2,38E-06","module":"A4"},{"value":"1,28E-05","module":"A5"},{"value":"0,0E+00","module":"B1"},{"value":"0,0E+00","module":"B2"},{"value":"0,0E+00","module":"B3"},{"value":"0,0E+00","module":"B4"},{"value":"0,0E+00","module":"B5"},{"value":"7,70E-08","module":"B6"},{"value":"0,0E+00","module":"B7"},{"value":"0,0E+00","module":"C1"},{"value":"2,81E-06","module":"C2"},{"value":"9,79E-08","module":"C3"},{"value":"7,99E-08","module":"C4"},{"value":"-1,75E-04","module":"D"}]},{"parameter":"ADPF","unit":"MJ","values":[{"value":"2,26E+02","module":"A1"},{"value":"5,03E+00","module":"A2"},{"value":"1,03E+01","module":"A3"},{"value":"2,17E+00","module":"A4"},{"value":"4,89E+00","module":"A5"},{"value":"0,0E+00","module":"B1"},{"value":"0,0E+00","module":"B2"},{"value":"0,0E+00","module":"B3"},{"value":"0,0E+00","module":"B4"},{"value":"0,0E+00","module":"B5"},{"value":"1,41E-02","module":"B6"},{"value":"0,0E+00","module":"B7"},{"value":"0,0E+00","module":"C1"},{"value":"1,56E+00","module":"C2"},{"value":"1,47E-01","module":"C3"},{"value":"2,37E-01","module":"C4"},{"value":"-4,49E+01","module":"D"}]},{"parameter":"WDP","unit":"m3 world-eq.","values":[{"value":"2,58E+03","module":"A1"},{"value":"3,96E+00","module":"A2"},{"value":"1,03E+03","module":"A3"},{"value":"1,66E+00","module":"A4"},{"value":"7,23E+01","module":"A5"},{"value":"0,0E+00","module":"B1"},{"value":"0,0E+00","module":"B2"},{"value":"0,0E+00","module":"B3"},{"value":"0,0E+00","module":"B4"},{"value":"0,0E+00","module":"B5"},{"value":"2,46E+00","module":"B6"},{"value":"0,0E+00","module":"B7"},{"value":"0,0E+00","module":"C1"},{"value":"1,49E+00","module":"C2"},{"value":"7,01E-01","module":"C3"},{"value":"3,65E+00","module":"C4"},{"value":"-1,89E+03","module":"D"}]},{"parameter":"EP-freshwater","unit":"kg P-eq.","values":[{"value":"9,28E-04","module":"A1"},{"value":"3,14E-06","module":"A2"},{"value":"6,27E-06","module":"A3"},{"value":"1,06E-06","module":"A4"},{"value":"1,88E-05","module":"A5"},{"value":"0,0E+00","module":"B1"},{"value":"0,0E+00","module":"B2"},{"value":"0,0E+00","module":"B3"},{"value":"0,0E+00","module":"B4"},{"value":"0,0E+00","module":"B5"},{"value":"7,43E-08","module":"B6"},{"value":"0,0E+00","module":"B7"},{"value":"0,0E+00","module":"C1"},{"value":"8,15E-07","module":"C2"},{"value":"1,89E-07","module":"C3"},{"value":"1,45E-07","module":"C4"},{"value":"-3,52E-04","module":"D"}]},{"parameter":"EP-marine","unit":"kg N-eq.","values":[{"value":"1,77E-02","module":"A1"},{"value":"7,94E-04","module":"A2"},{"value":"1,65E-04","module":"A3"},{"value":"1,76E-04","module":"A4"},{"value":"3,81E-04","module":"A5"},{"value":"0,0E+00","module":"B1"},{"value":"0,0E+00","module":"B2"},{"value":"0,0E+00","module":"B3"},{"value":"0,0E+00","module":"B4"},{"value":"0,0E+00","module":"B5"},{"value":"8,87E-07","module":"B6"},{"value":"0,0E+00","module":"B7"},{"value":"0,0E+00","module":"C1"},{"value":"1,26E-04","module":"C2"},{"value":"1,23E-04","module":"C3"},{"value":"9,92E-05","module":"C4"},{"value":"-4,38E-03","module":"D"}]},{"parameter":"EP-terrestrial","unit":"mol N-eq.","values":[{"value":"2,06E-01","module":"A1"},{"value":"8,75E-03","module":"A2"},{"value":"1,61E-03","module":"A3"},{"value":"1,95E-03","module":"A4"},{"value":"4,39E-03","module":"A5"},{"value":"0,0E+00","module":"B1"},{"value":"0,0E+00","module":"B2"},{"value":"0,0E+00","module":"B3"},{"value":"0,0E+00","module":"B4"},{"value":"0,0E+00","module":"B5"},{"value":"1,15E-05","module":"B6"},{"value":"0,0E+00","module":"B7"},{"value":"0,0E+00","module":"C1"},{"value":"1,39E-03","module":"C2"},{"value":"1,30E-03","module":"C3"},{"value":"3,20E-04","module":"C4"},{"value":"-5,41E-02","module":"D"}]},{"parameter":"GWP-IOBC","unit":"kg CO2-eq.","values":[{"value":"1,72E+01","module":"A1"},{"value":"3,41E-01","module":"A2"},{"value":"9,35E-02","module":"A3"},{"value":"1,40E-01","module":"A4"},{"value":"3,89E-01","module":"A5"},{"value":"0,0E+00","module":"B1"},{"value":"0,0E+00","module":"B2"},{"value":"0,0E+00","module":"B3"},{"value":"0,0E+00","module":"B4"},{"value":"0,0E+00","module":"B5"},{"value":"1,06E-03","module":"B6"},{"value":"0,0E+00","module":"B7"},{"value":"0,0E+00","module":"C1"},{"value":"1,04E-01","module":"C2"},{"value":"1,64E+00","module":"C3"},{"value":"6,31E-03","module":"C4"},{"value":"-3,40E+00","module":"D"}]}],"additional_environmental_impact":[{"parameter":"PM","unit":"disease incidence","values":[{"value":"1,19E-06","module":"A1"},{"value":"2,94E-08","module":"A2"},{"value":"5,02E-09","module":"A3"},{"value":"1,23E-08","module":"A4"},{"value":"2,49E-08","module":"A5"},{"value":"0,0E+00","module":"B1"},{"value":"0,0E+00","module":"B2"},{"value":"0,0E+00","module":"B3"},{"value":"0,0E+00","module":"B4"},{"value":"0,0E+00","module":"B5"},{"value":"5,80E-11","module":"B6"},{"value":"0,0E+00","module":"B7"},{"value":"0,0E+00","module":"C1"},{"value":"7,47E-09","module":"C2"},{"value":"1,06E-09","module":"C3"},{"value":"1,51E-09","module":"C4"},{"value":"-3,41E-07","module":"D"}]},{"parameter":"ETP-fw","unit":"CTUe","values":[{"value":"9,24E+02","module":"A1"},{"value":"3,93E+00","module":"A2"},{"value":"6,02E+00","module":"A3"},{"value":"1,59E+00","module":"A4"},{"value":"2,23E+01","module":"A5"},{"value":"0,0E+00","module":"B1"},{"value":"0,0E+00","module":"B2"},{"value":"0,0E+00","module":"B3"},{"value":"0,0E+00","module":"B4"},{"value":"0,0E+00","module":"B5"},{"value":"6,42E-02","module":"B6"},{"value":"0,0E+00","module":"B7"},{"value":"0,0E+00","module":"C1"},{"value":"1,15E+00","module":"C2"},{"value":"1,36E+00","module":"C3"},{"value":"1,76E+02","module":"C4"},{"value":"-3,52E+02","module":"D"}]},{"parameter":"HTP-c","unit":"CTUh","values":[{"value":"3,27E-08","module":"A1"},{"value":"0,0E+00","module":"A2"},{"value":"1,93E-10","module":"A3"},{"value":"0,0E+00","module":"A4"},{"value":"6,59E-10","module":"A5"},{"value":"0,0E+00","module":"B1"},{"value":"0,0E+00","module":"B2"},{"value":"0,0E+00","module":"B3"},{"value":"0,0E+00","module":"B4"},{"value":"0,0E+00","module":"B5"},{"value":"3,00E-12","module":"B6"},{"value":"0,0E+00","module":"B7"},{"value":"0,0E+00","module":"C1"},{"value":"0,0E+00","module":"C2"},{"value":"5,60E-11","module":"C3"},{"value":"1,20E-11","module":"C4"},{"value":"-1,26E-08","module":"D"}]},{"parameter":"HTP-nc","unit":"CTUh","values":[{"value":"1,10E-06","module":"A1"},{"value":"4,23E-09","module":"A2"},{"value":"4,81E-09","module":"A3"},{"value":"1,53E-09","module":"A4"},{"value":"2,23E-08","module":"A5"},{"value":"0,0E+00","module":"B1"},{"value":"0,0E+00","module":"B2"},{"value":"0,0E+00","module":"B3"},{"value":"0,0E+00","module":"B4"},{"value":"0,0E+00","module":"B5"},{"value":"7,20E-11","module":"B6"},{"value":"0,0E+00","module":"B7"},{"value":"0,0E+00","module":"C1"},{"value":"1,24E-09","module":"C2"},{"value":"2,35E-09","module":"C3"},{"value":"2,69E-10","module":"C4"},{"value":"-4,61E-07","module":"D"}]},{"parameter":"SQP","unit":"unitless","values":[{"value":"4,09E+01","module":"A1"},{"value":"4,59E+00","module":"A2"},{"value":"4,61E+00","module":"A3"},{"value":"2,49E+00","module":"A4"},{"value":"1,07E+00","module":"A5"},{"value":"0,0E+00","module":"B1"},{"value":"0,0E+00","module":"B2"},{"value":"0,0E+00","module":"B3"},{"value":"0,0E+00","module":"B4"},{"value":"0,0E+00","module":"B5"},{"value":"7,10E-03","module":"B6"},{"value":"0,0E+00","module":"B7"},{"value":"0,0E+00","module":"C1"},{"value":"1,08E+00","module":"C2"},{"value":"2,23E-02","module":"C3"},{"value":"6,98E-01","module":"C4"},{"value":"-1,30E+01","module":"D"}]},{"parameter":"IRP","unit":"kBq U235-eq.","values":[{"value":"4,98E-01","module":"A1"},{"value":"2,17E-02","module":"A2"},{"value":"3,47E-01","module":"A3"},{"value":"9,48E-03","module":"A4"},{"value":"1,75E-02","module":"A5"},{"value":"0,0E+00","module":"B1"},{"value":"0,0E+00","module":"B2"},{"value":"0,0E+00","module":"B3"},{"value":"0,0E+00","module":"B4"},{"value":"0,0E+00","module":"B5"},{"value":"2,56E-04","module":"B6"},{"value":"0,0E+00","module":"B7"},{"value":"0,0E+00","module":"C1"},{"value":"6,84E-03","module":"C2"},{"value":"3,09E-04","module":"C3"},{"value":"1,32E-03","module":"C4"},{"value":"-1,93E-01","module":"D"}]}],"resource_use":[{"parameter":"PERE","unit":"MJ","values":[{"value":"3,07E+01","module":"A1"},{"value":"8,15E-02","module":"A2"},{"value":"4,87E+00","module":"A3"},{"value":"2,73E-02","module":"A4"},{"value":"7,14E-01","module":"A5"},{"value":"0,0E+00","module":"B1"},{"value":"0,0E+00","module":"B2"},{"value":"0,0E+00","module":"B3"},{"value":"0,0E+00","module":"B4"},{"value":"0,0E+00","module":"B5"},{"value":"1,83E-01","module":"B6"},{"value":"0,0E+00","module":"B7"},{"value":"0,0E+00","module":"C1"},{"value":"2,21E-02","module":"C2"},{"value":"6,27E-03","module":"C3"},{"value":"1,98E-02","module":"C4"},{"value":"-2,41E+01","module":"D"}]},{"parameter":"PERM","unit":"MJ","values":[{"value":"0,0E+00","module":"A1"},{"value":"0,0E+00","module":"A2"},{"value":"0,0E+00","module":"A3"},{"value":"0,0E+00","module":"A4"},{"value":"0,0E+00","module":"A5"},{"value":"0,0E+00","module":"B1"},{"value":"0,0E+00","module":"B2"},{"value":"0,0E+00","module":"B3"},{"value":"0,0E+00","module":"B4"},{"value":"0,0E+00","module":"B5"},{"value":"0,0E+00","module":"B6"},{"value":"0,0E+00","module":"B7"},{"value":"0,0E+00","module":"C1"},{"value":"0,0E+00","module":"C2"},{"value":"0,0E+00","module":"C3"},{"value":"0,0E+00","module":"C4"},{"value":"0,0E+00","module":"D"}]},{"parameter":"PERT","unit":"MJ","values":[{"value":"3,07E+01","module":"A1"},{"value":"8,15E-02","module":"A2"},{"value":"4,87E+00","module":"A3"},{"value":"2,73E-02","module":"A4"},{"value":"7,14E-01","module":"A5"},{"value":"0,0E+00","module":"B1"},{"value":"0,0E+00","module":"B2"},{"value":"0,0E+00","module":"B3"},{"value":"0,0E+00","module":"B4"},{"value":"0,0E+00","module":"B5"},{"value":"1,83E-01","module":"B6"},{"value":"0,0E+00","module":"B7"},{"value":"0,0E+00","module":"C1"},{"value":"2,21E-02","module":"C2"},{"value":"6,27E-03","module":"C3"},{"value":"1,98E-02","module":"C4"},{"value":"-2,41E+01","module":"D"}]},{"parameter":"PENRE","unit":"MJ","values":[{"value":"1,90E+02","module":"A1"},{"value":"5,03E+00","module":"A2"},{"value":"1,03E+01","module":"A3"},{"value":"2,17E+00","module":"A4"},{"value":"4,16E+00","module":"A5"},{"value":"0,0E+00","module":"B1"},{"value":"0,0E+00","module":"B2"},{"value":"0,0E+00","module":"B3"},{"value":"0,0E+00","module":"B4"},{"value":"0,0E+00","module":"B5"},{"value":"1,41E-02","module":"B6"},{"value":"0,0E+00","module":"B7"},{"value":"0,0E+00","module":"C1"},{"value":"1,56E+00","module":"C2"},{"value":"1,47E-01","module":"C3"},{"value":"2,37E-01","module":"C4"},{"value":"-4,49E+01","module":"D"}]},{"parameter":"PENRM","unit":"MJ","values":[{"value":"3,91E+01","module":"A1"},{"value":"0,0E+00","module":"A2"},{"value":"0,0E+00","module":"A3"},{"value":"0,0E+00","module":"A4"},{"value":"3,18E-02","module":"A5"},{"value":"0,0E+00","module":"B1"},{"value":"0,0E+00","module":"B2"},{"value":"0,0E+00","module":"B3"},{"value":"0,0E+00","module":"B4"},{"value":"0,0E+00","module":"B5"},{"value":"0,0E+00","module":"B6"},{"value":"0,0E+00","module":"B7"},{"value":"0,0E+00","module":"C1"},{"value":"0,0E+00","module":"C2"},{"value":"-3,75E+01","module":"C3"},{"value":"0,0E+00","module":"C4"},{"value":"0,0E+00","module":"D"}]},{"parameter":"PENRT","unit":"MJ","values":[{"value":"2,29E+02","module":"A1"},{"value":"5,03E+00","module":"A2"},{"value":"1,03E+01","module":"A3"},{"value":"2,17E+00","module":"A4"},{"value":"4,19E+00","module":"A5"},{"value":"0,0E+00","module":"B1"},{"value":"0,0E+00","module":"B2"},{"value":"0,0E+00","module":"B3"},{"value":"0,0E+00","module":"B4"},{"value":"0,0E+00","module":"B5"},{"value":"1,41E-02","module":"B6"},{"value":"0,0E+00","module":"B7"},{"value":"0,0E+00","module":"C1"},{"value":"1,56E+00","module":"C2"},{"value":"-3,74E+01","module":"C3"},{"value":"2,37E-01","module":"C4"},{"value":"-4,49E+01","module":"D"}]},{"parameter":"SM","unit":"kg","values":[{"value":"1,63E-01","module":"A1"},{"value":"0,0E+00","module":"A2"},{"value":"2,21E-03","module":"A3"},{"value":"0,0E+00","module":"A4"},{"value":"3,34E-03","module":"A5"},{"value":"0,0E+00","module":"B1"},{"value":"0,0E+00","module":"B2"},{"value":"0,0E+00","module":"B3"},{"value":"0,0E+00","module":"B4"},{"value":"0,0E+00","module":"B5"},{"value":"0,0E+00","module":"B6"},{"value":"0,0E+00","module":"B7"},{"value":"0,0E+00","module":"C1"},{"value":"0,0E+00","module":"C2"},{"value":"0,0E+00","module":"C3"},{"value":"1,55E-03","module":"C4"},{"value":"4,88E-01","module":"D"}]},{"parameter":"RSF","unit":"MJ","values":[{"value":"2,94E-01","module":"A1"},{"value":"2,39E-03","module":"A2"},{"value":"1,90E-02","module":"A3"},{"value":"9,55E-04","module":"A4"},{"value":"6,34E-03","module":"A5"},{"value":"0,0E+00","module":"B1"},{"value":"0,0E+00","module":"B2"},{"value":"0,0E+00","module":"B3"},{"value":"0,0E+00","module":"B4"},{"value":"0,0E+00","module":"B5"},{"value":"1,43E-04","module":"B6"},{"value":"0,0E+00","module":"B7"},{"value":"0,0E+00","module":"C1"},{"value":"7,90E-04","module":"C2"},{"value":"1,49E-04","module":"C3"},{"value":"4,13E-04","module":"C4"},{"value":"-2,33E-03","module":"D"}]},{"parameter":"NRSF","unit":"MJ","values":[{"value":"7,34E-02","module":"A1"},{"value":"1,22E-02","module":"A2"},{"value":"6,09E-02","module":"A3"},{"value":"3,20E-03","module":"A4"},{"value":"3,00E-03","module":"A5"},{"value":"0,0E+00","module":"B1"},{"value":"0,0E+00","module":"B2"},{"value":"0,0E+00","module":"B3"},{"value":"0,0E+00","module":"B4"},{"value":"0,0E+00","module":"B5"},{"value":"3,57E-04","module":"B6"},{"value":"0,0E+00","module":"B7"},{"value":"0,0E+00","module":"C1"},{"value":"2,82E-03","module":"C2"},{"value":"-1,06E-03","module":"C3"},{"value":"1,42E-03","module":"C4"},{"value":"-4,53E-01","module":"D"}]},{"parameter":"FW","unit":"m3","values":[{"value":"2,97E-01","module":"A1"},{"value":"6,29E-04","module":"A2"},{"value":"1,13E-02","module":"A3"},{"value":"2,47E-04","module":"A4"},{"value":"6,21E-03","module":"A5"},{"value":"0,0E+00","module":"B1"},{"value":"0,0E+00","module":"B2"},{"value":"0,0E+00","module":"B3"},{"value":"0,0E+00","module":"B4"},{"value":"0,0E+00","module":"B5"},{"value":"1,36E-03","module":"B6"},{"value":"0,0E+00","module":"B7"},{"value":"0,0E+00","module":"C1"},{"value":"1,65E-04","module":"C2"},{"value":"8,34E-04","module":"C3"},{"value":"2,99E-04","module":"C4"},{"value":"-9,74E-02","module":"D"}]}],"end_of_life_waste":[{"parameter":"HWD","unit":"kg","values":[{"value":"1,15E-01","module":"A1"},{"value":"3,13E-04","module":"A2"},{"value":"4,81E-02","module":"A3"},{"value":"1,19E-04","module":"A4"},{"value":"3,71E-03","module":"A5"},{"value":"0,0E+00","module":"B1"},{"value":"0,0E+00","module":"B2"},{"value":"0,0E+00","module":"B3"},{"value":"0,0E+00","module":"B4"},{"value":"0,0E+00","module":"B5"},{"value":"9,05E-06","module":"B6"},{"value":"0,0E+00","module":"B7"},{"value":"0,0E+00","module":"C1"},{"value":"7,98E-05","module":"C2"},{"value":"6,50E-05","module":"C3"},{"value":"2,17E-02","module":"C4"},{"value":"1,17E-02","module":"D"}]},{"parameter":"NHWD","unit":"kg","values":[{"value":"3,23E+00","module":"A1"},{"value":"3,04E-01","module":"A2"},{"value":"7,66E-02","module":"A3"},{"value":"1,89E-01","module":"A4"},{"value":"9,39E-02","module":"A5"},{"value":"0,0E+00","module":"B1"},{"value":"0,0E+00","module":"B2"},{"value":"0,0E+00","module":"B3"},{"value":"0,0E+00","module":"B4"},{"value":"0,0E+00","module":"B5"},{"value":"1,09E-03","module":"B6"},{"value":"0,0E+00","module":"B7"},{"value":"0,0E+00","module":"C1"},{"value":"7,48E-02","module":"C2"},{"value":"2,72E-03","module":"C3"},{"value":"8,89E-01","module":"C4"},{"value":"-1,08E+00","module":"D"}]},{"parameter":"RWD","unit":"kg","values":[{"value":"4,79E-04","module":"A1"},{"value":"3,37E-05","module":"A2"},{"value":"1,53E-04","module":"A3"},{"value":"1,48E-05","module":"A4"},{"value":"1,36E-05","module":"A5"},{"value":"0,0E+00","module":"B1"},{"value":"0,0E+00","module":"B2"},{"value":"0,0E+00","module":"B3"},{"value":"0,0E+00","module":"B4"},{"value":"0,0E+00","module":"B5"},{"value":"1,26E-07","module":"B6"},{"value":"0,0E+00","module":"B7"},{"value":"0,0E+00","module":"C1"},{"value":"1,07E-05","module":"C2"},{"value":"3,64E-07","module":"C3"},{"value":"1,60E-06","module":"C4"},{"value":"-1,80E-04","module":"D"}]}],"end_of_life_flow":[{"parameter":"CRU","unit":"kg","values":[{"value":"0,0E+00","module":"A1"},{"value":"0,0E+00","module":"A2"},{"value":"0,0E+00","module":"A3"},{"value":"0,0E+00","module":"A4"},{"value":"0,0E+00","module":"A5"},{"value":"0,0E+00","module":"B1"},{"value":"0,0E+00","module":"B2"},{"value":"0,0E+00","module":"B3"},{"value":"0,0E+00","module":"B4"},{"value":"0,0E+00","module":"B5"},{"value":"0,0E+00","module":"B6"},{"value":"0,0E+00","module":"B7"},{"value":"0,0E+00","module":"C1"},{"value":"0,0E+00","module":"C2"},{"value":"0,0E+00","module":"C3"},{"value":"0,0E+00","module":"C4"},{"value":"0,0E+00","module":"D"}]},{"parameter":"MFR","unit":"kg","values":[{"value":"9,23E-04","module":"A1"},{"value":"0,0E+00","module":"A2"},{"value":"4,23E-03","module":"A3"},{"value":"0,0E+00","module":"A4"},{"value":"1,21E-02","module":"A5"},{"value":"0,0E+00","module":"B1"},{"value":"0,0E+00","module":"B2"},{"value":"0,0E+00","module":"B3"},{"value":"0,0E+00","module":"B4"},{"value":"0,0E+00","module":"B5"},{"value":"0,0E+00","module":"B6"},{"value":"0,0E+00","module":"B7"},{"value":"0,0E+00","module":"C1"},{"value":"0,0E+00","module":"C2"},{"value":"6,00E-01","module":"C3"},{"value":"5,75E-05","module":"C4"},{"value":"3,89E-01","module":"D"}]},{"parameter":"MER","unit":"kg","values":[{"value":"2,16E-03","module":"A1"},{"value":"0,0E+00","module":"A2"},{"value":"2,04E-06","module":"A3"},{"value":"0,0E+00","module":"A4"},{"value":"4,41E-05","module":"A5"},{"value":"0,0E+00","module":"B1"},{"value":"0,0E+00","module":"B2"},{"value":"0,0E+00","module":"B3"},{"value":"0,0E+00","module":"B4"},{"value":"0,0E+00","module":"B5"},{"value":"0,0E+00","module":"B6"},{"value":"0,0E+00","module":"B7"},{"value":"0,0E+00","module":"C1"},{"value":"0,0E+00","module":"C2"},{"value":"1,56E-06","module":"C3"},{"value":"3,72E-05","module":"C4"},{"value":"-3,72E-04","module":"D"}]},{"parameter":"EEE","unit":"MJ","values":[{"value":"4,02E-03","module":"A1"},{"value":"0,0E+00","module":"A2"},{"value":"1,14E-01","module":"A3"},{"value":"0,0E+00","module":"A4"},{"value":"2,36E-02","module":"A5"},{"value":"0,0E+00","module":"B1"},{"value":"0,0E+00","module":"B2"},{"value":"0,0E+00","module":"B3"},{"value":"0,0E+00","module":"B4"},{"value":"0,0E+00","module":"B5"},{"value":"0,0E+00","module":"B6"},{"value":"0,0E+00","module":"B7"},{"value":"0,0E+00","module":"C1"},{"value":"0,0E+00","module":"C2"},{"value":"1,06E+00","module":"C3"},{"value":"4,03E-04","module":"C4"},{"value":"2,32E-02","module":"D"}]},{"parameter":"EET","unit":"MJ","values":[{"value":"6,09E-02","module":"A1"},{"value":"0,0E+00","module":"A2"},{"value":"1,73E+00","module":"A3"},{"value":"0,0E+00","module":"A4"},{"value":"3,57E-01","module":"A5"},{"value":"0,0E+00","module":"B1"},{"value":"0,0E+00","module":"B2"},{"value":"0,0E+00","module":"B3"},{"value":"0,0E+00","module":"B4"},{"value":"0,0E+00","module":"B5"},{"value":"0,0E+00","module":"B6"},{"value":"0,0E+00","module":"B7"},{"value":"0,0E+00","module":"C1"},{"value":"0,0E+00","module":"C2"},{"value":"1,60E+01","module":"C3"},{"value":"6,10E-03","module":"C4"},{"value":"3,51E-01","module":"D"}]}]}