{"product_name":"AXQJ Pure 4x95/29","epd_id":"NEPD-6716-6047","compliance":["EN 15804+A2","ISO 14025","ISO 21930"],"producer_name":"Prysmian Group Sverige AB","environmental_impact":[{"parameter":"GWP-total","unit":"kg CO2-eq.","values":[{"value":"2,16E+01","module":"A1"},{"value":"2,66E-01","module":"A2"},{"value":"2,01E-01","module":"A3"},{"value":"1,68E-01","module":"A4"},{"value":"4,62E-01","module":"A5"},{"value":"0,0E+00","module":"B1"},{"value":"0,0E+00","module":"B2"},{"value":"0,0E+00","module":"B3"},{"value":"0,0E+00","module":"B4"},{"value":"0,0E+00","module":"B5"},{"value":"2,46E-02","module":"B6"},{"value":"0,0E+00","module":"B7"},{"value":"0,0E+00","module":"C1"},{"value":"9,22E-02","module":"C2"},{"value":"7,74E-01","module":"C3"},{"value":"4,03E-02","module":"C4"},{"value":"-5,00E+00","module":"D"}]},{"parameter":"GWP-fossil","unit":"kg CO2-eq.","values":[{"value":"2,13E+01","module":"A1"},{"value":"2,65E-01","module":"A2"},{"value":"1,76E-01","module":"A3"},{"value":"1,67E-01","module":"A4"},{"value":"4,56E-01","module":"A5"},{"value":"0,0E+00","module":"B1"},{"value":"0,0E+00","module":"B2"},{"value":"0,0E+00","module":"B3"},{"value":"0,0E+00","module":"B4"},{"value":"0,0E+00","module":"B5"},{"value":"2,27E-02","module":"B6"},{"value":"0,0E+00","module":"B7"},{"value":"0,0E+00","module":"C1"},{"value":"9,21E-02","module":"C2"},{"value":"7,74E-01","module":"C3"},{"value":"4,03E-02","module":"C4"},{"value":"-4,88E+00","module":"D"}]},{"parameter":"GWP-biogenic","unit":"kg CO2-eq.","values":[{"value":"1,86E-01","module":"A1"},{"value":"1,28E-04","module":"A2"},{"value":"2,03E-02","module":"A3"},{"value":"6,87E-05","module":"A4"},{"value":"4,13E-03","module":"A5"},{"value":"0,0E+00","module":"B1"},{"value":"0,0E+00","module":"B2"},{"value":"0,0E+00","module":"B3"},{"value":"0,0E+00","module":"B4"},{"value":"0,0E+00","module":"B5"},{"value":"4,61E-04","module":"B6"},{"value":"0,0E+00","module":"B7"},{"value":"0,0E+00","module":"C1"},{"value":"3,76E-05","module":"C2"},{"value":"1,29E-05","module":"C3"},{"value":"3,17E-06","module":"C4"},{"value":"-2,23E-02","module":"D"}]},{"parameter":"GWP-luluc","unit":"kg CO2-eq.","values":[{"value":"1,24E-01","module":"A1"},{"value":"1,16E-04","module":"A2"},{"value":"5,05E-03","module":"A3"},{"value":"4,89E-05","module":"A4"},{"value":"2,58E-03","module":"A5"},{"value":"0,0E+00","module":"B1"},{"value":"0,0E+00","module":"B2"},{"value":"0,0E+00","module":"B3"},{"value":"0,0E+00","module":"B4"},{"value":"0,0E+00","module":"B5"},{"value":"1,47E-03","module":"B6"},{"value":"0,0E+00","module":"B7"},{"value":"0,0E+00","module":"C1"},{"value":"3,22E-05","module":"C2"},{"value":"2,32E-06","module":"C3"},{"value":"2,93E-06","module":"C4"},{"value":"-9,25E-02","module":"D"}]},{"parameter":"ODP","unit":"kg CFC 11-eq.","values":[{"value":"1,13E-06","module":"A1"},{"value":"5,50E-08","module":"A2"},{"value":"4,04E-08","module":"A3"},{"value":"3,87E-08","module":"A4"},{"value":"2,58E-08","module":"A5"},{"value":"0,0E+00","module":"B1"},{"value":"0,0E+00","module":"B2"},{"value":"0,0E+00","module":"B3"},{"value":"0,0E+00","module":"B4"},{"value":"0,0E+00","module":"B5"},{"value":"1,11E-08","module":"B6"},{"value":"0,0E+00","module":"B7"},{"value":"0,0E+00","module":"C1"},{"value":"2,10E-08","module":"C2"},{"value":"1,28E-09","module":"C3"},{"value":"2,56E-09","module":"C4"},{"value":"-3,20E-03","module":"D"}]},{"parameter":"AP","unit":"mol H+-eq.","values":[{"value":"1,84E-01","module":"A1"},{"value":"2,72E-03","module":"A2"},{"value":"5,90E-04","module":"A3"},{"value":"7,04E-04","module":"A4"},{"value":"3,77E-03","module":"A5"},{"value":"0,0E+00","module":"B1"},{"value":"0,0E+00","module":"B2"},{"value":"0,0E+00","module":"B3"},{"value":"0,0E+00","module":"B4"},{"value":"0,0E+00","module":"B5"},{"value":"1,48E-04","module":"B6"},{"value":"0,0E+00","module":"B7"},{"value":"0,0E+00","module":"C1"},{"value":"3,77E-04","module":"C2"},{"value":"1,43E-04","module":"C3"},{"value":"6,84E-05","module":"C4"},{"value":"-4,16E-02","module":"D"}]},{"parameter":"POCP","unit":"kg NMVOC-eq.","values":[{"value":"7,74E-02","module":"A1"},{"value":"2,74E-03","module":"A2"},{"value":"3,49E-04","module":"A3"},{"value":"7,52E-04","module":"A4"},{"value":"1,64E-03","module":"A5"},{"value":"0,0E+00","module":"B1"},{"value":"0,0E+00","module":"B2"},{"value":"0,0E+00","module":"B3"},{"value":"0,0E+00","module":"B4"},{"value":"0,0E+00","module":"B5"},{"value":"7,55E-05","module":"B6"},{"value":"0,0E+00","module":"B7"},{"value":"0,0E+00","module":"C1"},{"value":"3,78E-04","module":"C2"},{"value":"1,71E-04","module":"C3"},{"value":"8,51E-05","module":"C4"},{"value":"-1,71E-02","module":"D"}]},{"parameter":"ADPE","unit":"kg Sb-eq.","values":[{"value":"8,49E-04","module":"A1"},{"value":"3,14E-06","module":"A2"},{"value":"3,27E-06","module":"A3"},{"value":"2,86E-06","module":"A4"},{"value":"1,72E-05","module":"A5"},{"value":"0,0E+00","module":"B1"},{"value":"0,0E+00","module":"B2"},{"value":"0,0E+00","module":"B3"},{"value":"0,0E+00","module":"B4"},{"value":"0,0E+00","module":"B5"},{"value":"9,09E-07","module":"B6"},{"value":"0,0E+00","module":"B7"},{"value":"0,0E+00","module":"C1"},{"value":"2,49E-06","module":"C2"},{"value":"6,35E-08","module":"C3"},{"value":"6,74E-08","module":"C4"},{"value":"-4,23E-05","module":"D"}]},{"parameter":"ADPF","unit":"MJ","values":[{"value":"2,42E+02","module":"A1"},{"value":"3,78E+00","module":"A2"},{"value":"9,23E+00","module":"A3"},{"value":"2,60E+00","module":"A4"},{"value":"5,18E+00","module":"A5"},{"value":"0,0E+00","module":"B1"},{"value":"0,0E+00","module":"B2"},{"value":"0,0E+00","module":"B3"},{"value":"0,0E+00","module":"B4"},{"value":"0,0E+00","module":"B5"},{"value":"2,66E+00","module":"B6"},{"value":"0,0E+00","module":"B7"},{"value":"0,0E+00","module":"C1"},{"value":"1,39E+00","module":"C2"},{"value":"8,59E-02","module":"C3"},{"value":"2,03E-01","module":"C4"},{"value":"-6,20E+01","module":"D"}]},{"parameter":"WDP","unit":"m3 world-eq.","values":[{"value":"3,62E+03","module":"A1"},{"value":"2,72E+00","module":"A2"},{"value":"9,22E+02","module":"A3"},{"value":"2,00E+00","module":"A4"},{"value":"9,11E+01","module":"A5"},{"value":"0,0E+00","module":"B1"},{"value":"0,0E+00","module":"B2"},{"value":"0,0E+00","module":"B3"},{"value":"0,0E+00","module":"B4"},{"value":"0,0E+00","module":"B5"},{"value":"2,70E+02","module":"B6"},{"value":"0,0E+00","module":"B7"},{"value":"0,0E+00","module":"C1"},{"value":"1,32E+00","module":"C2"},{"value":"5,28E-01","module":"C3"},{"value":"4,02E+00","module":"C4"},{"value":"-2,75E+03","module":"D"}]},{"parameter":"EP-freshwater","unit":"kg P-eq.","values":[{"value":"1,19E-03","module":"A1"},{"value":"2,63E-06","module":"A2"},{"value":"5,74E-06","module":"A3"},{"value":"1,28E-06","module":"A4"},{"value":"2,40E-05","module":"A5"},{"value":"0,0E+00","module":"B1"},{"value":"0,0E+00","module":"B2"},{"value":"0,0E+00","module":"B3"},{"value":"0,0E+00","module":"B4"},{"value":"0,0E+00","module":"B5"},{"value":"1,54E-06","module":"B6"},{"value":"0,0E+00","module":"B7"},{"value":"0,0E+00","module":"C1"},{"value":"7,23E-07","module":"C2"},{"value":"1,16E-07","module":"C3"},{"value":"1,37E-07","module":"C4"},{"value":"-2,48E-04","module":"D"}]},{"parameter":"EP-marine","unit":"kg N-eq.","values":[{"value":"2,26E-02","module":"A1"},{"value":"9,02E-04","module":"A2"},{"value":"1,46E-04","module":"A3"},{"value":"2,12E-04","module":"A4"},{"value":"4,82E-04","module":"A5"},{"value":"0,0E+00","module":"B1"},{"value":"0,0E+00","module":"B2"},{"value":"0,0E+00","module":"B3"},{"value":"0,0E+00","module":"B4"},{"value":"0,0E+00","module":"B5"},{"value":"2,52E-05","module":"B6"},{"value":"0,0E+00","module":"B7"},{"value":"0,0E+00","module":"C1"},{"value":"1,12E-04","module":"C2"},{"value":"6,84E-05","module":"C3"},{"value":"6,03E-05","module":"C4"},{"value":"-4,57E-03","module":"D"}]},{"parameter":"EP-terrestrial","unit":"mol N-eq.","values":[{"value":"2,64E-01","module":"A1"},{"value":"9,96E-03","module":"A2"},{"value":"1,45E-03","module":"A3"},{"value":"2,34E-03","module":"A4"},{"value":"5,59E-03","module":"A5"},{"value":"0,0E+00","module":"B1"},{"value":"0,0E+00","module":"B2"},{"value":"0,0E+00","module":"B3"},{"value":"0,0E+00","module":"B4"},{"value":"0,0E+00","module":"B5"},{"value":"3,31E-04","module":"B6"},{"value":"0,0E+00","module":"B7"},{"value":"0,0E+00","module":"C1"},{"value":"1,23E-03","module":"C2"},{"value":"7,11E-04","module":"C3"},{"value":"2,74E-04","module":"C4"},{"value":"-5,19E-02","module":"D"}]},{"parameter":"GWP-IOBC","unit":"kg CO2-eq.","values":[{"value":"2,15E+01","module":"A1"},{"value":"2,66E-01","module":"A2"},{"value":"1,97E-01","module":"A3"},{"value":"1,68E-01","module":"A4"},{"value":"4,62E-01","module":"A5"},{"value":"0,0E+00","module":"B1"},{"value":"0,0E+00","module":"B2"},{"value":"0,0E+00","module":"B3"},{"value":"0,0E+00","module":"B4"},{"value":"0,0E+00","module":"B5"},{"value":"2,46E-02","module":"B6"},{"value":"0,0E+00","module":"B7"},{"value":"0,0E+00","module":"C1"},{"value":"9,22E-02","module":"C2"},{"value":"7,74E-01","module":"C3"},{"value":"4,21E-02","module":"C4"},{"value":"-4,75E+00","module":"D"}]}],"additional_environmental_impact":[{"parameter":"PM","unit":"disease incidence","values":[{"value":"1,56E-06","module":"A1"},{"value":"2,24E-08","module":"A2"},{"value":"4,62E-09","module":"A3"},{"value":"1,47E-08","module":"A4"},{"value":"3,23E-08","module":"A5"},{"value":"0,0E+00","module":"B1"},{"value":"0,0E+00","module":"B2"},{"value":"0,0E+00","module":"B3"},{"value":"0,0E+00","module":"B4"},{"value":"0,0E+00","module":"B5"},{"value":"1,06E-09","module":"B6"},{"value":"0,0E+00","module":"B7"},{"value":"0,0E+00","module":"C1"},{"value":"6,63E-09","module":"C2"},{"value":"6,10E-10","module":"C3"},{"value":"1,25E-09","module":"C4"},{"value":"-3,74E-07","module":"D"}]},{"parameter":"ETP-fw","unit":"CTUe","values":[{"value":"1,23E+03","module":"A1"},{"value":"3,04E+00","module":"A2"},{"value":"5,47E+00","module":"A3"},{"value":"1,90E+00","module":"A4"},{"value":"2,97E+01","module":"A5"},{"value":"0,0E+00","module":"B1"},{"value":"0,0E+00","module":"B2"},{"value":"0,0E+00","module":"B3"},{"value":"0,0E+00","module":"B4"},{"value":"0,0E+00","module":"B5"},{"value":"1,40E+00","module":"B6"},{"value":"0,0E+00","module":"B7"},{"value":"0,0E+00","module":"C1"},{"value":"1,02E+00","module":"C2"},{"value":"1,09E+00","module":"C3"},{"value":"2,47E+02","module":"C4"},{"value":"-1,57E+02","module":"D"}]},{"parameter":"HTP-c","unit":"CTUh","values":[{"value":"4,41E-08","module":"A1"},{"value":"0,0E+00","module":"A2"},{"value":"1,79E-10","module":"A3"},{"value":"0,0E+00","module":"A4"},{"value":"8,87E-10","module":"A5"},{"value":"0,0E+00","module":"B1"},{"value":"0,0E+00","module":"B2"},{"value":"0,0E+00","module":"B3"},{"value":"0,0E+00","module":"B4"},{"value":"0,0E+00","module":"B5"},{"value":"4,00E-11","module":"B6"},{"value":"0,0E+00","module":"B7"},{"value":"0,0E+00","module":"C1"},{"value":"0,0E+00","module":"C2"},{"value":"3,40E-11","module":"C3"},{"value":"1,30E-11","module":"C4"},{"value":"-1,33E-08","module":"D"}]},{"parameter":"HTP-nc","unit":"CTUh","values":[{"value":"1,47E-06","module":"A1"},{"value":"3,29E-09","module":"A2"},{"value":"4,32E-09","module":"A3"},{"value":"1,84E-09","module":"A4"},{"value":"2,97E-08","module":"A5"},{"value":"0,0E+00","module":"B1"},{"value":"0,0E+00","module":"B2"},{"value":"0,0E+00","module":"B3"},{"value":"0,0E+00","module":"B4"},{"value":"0,0E+00","module":"B5"},{"value":"9,72E-10","module":"B6"},{"value":"0,0E+00","module":"B7"},{"value":"0,0E+00","module":"C1"},{"value":"1,11E-09","module":"C2"},{"value":"1,53E-09","module":"C3"},{"value":"2,59E-10","module":"C4"},{"value":"-2,42E-07","module":"D"}]},{"parameter":"SQP","unit":"unitless","values":[{"value":"5,24E+01","module":"A1"},{"value":"3,14E+00","module":"A2"},{"value":"4,17E+00","module":"A3"},{"value":"2,99E+00","module":"A4"},{"value":"1,28E+00","module":"A5"},{"value":"0,0E+00","module":"B1"},{"value":"0,0E+00","module":"B2"},{"value":"0,0E+00","module":"B3"},{"value":"0,0E+00","module":"B4"},{"value":"0,0E+00","module":"B5"},{"value":"1,18E+00","module":"B6"},{"value":"0,0E+00","module":"B7"},{"value":"0,0E+00","module":"C1"},{"value":"9,58E-01","module":"C2"},{"value":"1,45E-02","module":"C3"},{"value":"4,96E-01","module":"C4"},{"value":"-5,75E+00","module":"D"}]},{"parameter":"IRP","unit":"kBq U235-eq.","values":[{"value":"6,15E-01","module":"A1"},{"value":"1,62E-02","module":"A2"},{"value":"3,12E-01","module":"A3"},{"value":"1,14E-02","module":"A4"},{"value":"1,92E-02","module":"A5"},{"value":"0,0E+00","module":"B1"},{"value":"0,0E+00","module":"B2"},{"value":"0,0E+00","module":"B3"},{"value":"0,0E+00","module":"B4"},{"value":"0,0E+00","module":"B5"},{"value":"9,12E-02","module":"B6"},{"value":"0,0E+00","module":"B7"},{"value":"0,0E+00","module":"C1"},{"value":"6,07E-03","module":"C2"},{"value":"2,01E-04","module":"C3"},{"value":"1,23E-03","module":"C4"},{"value":"-2,69E-01","module":"D"}]}],"resource_use":[{"parameter":"PERE","unit":"MJ","values":[{"value":"4,12E+01","module":"A1"},{"value":"6,76E-02","module":"A2"},{"value":"4,38E+00","module":"A3"},{"value":"3,28E-02","module":"A4"},{"value":"9,15E-01","module":"A5"},{"value":"0,0E+00","module":"B1"},{"value":"0,0E+00","module":"B2"},{"value":"0,0E+00","module":"B3"},{"value":"0,0E+00","module":"B4"},{"value":"0,0E+00","module":"B5"},{"value":"1,28E+00","module":"B6"},{"value":"0,0E+00","module":"B7"},{"value":"0,0E+00","module":"C1"},{"value":"1,96E-02","module":"C2"},{"value":"4,29E-03","module":"C3"},{"value":"2,18E-02","module":"C4"},{"value":"-2,61E+01","module":"D"}]},{"parameter":"PERM","unit":"MJ","values":[{"value":"0,0E+00","module":"A1"},{"value":"0,0E+00","module":"A2"},{"value":"0,0E+00","module":"A3"},{"value":"0,0E+00","module":"A4"},{"value":"0,0E+00","module":"A5"},{"value":"0,0E+00","module":"B1"},{"value":"0,0E+00","module":"B2"},{"value":"0,0E+00","module":"B3"},{"value":"0,0E+00","module":"B4"},{"value":"0,0E+00","module":"B5"},{"value":"0,0E+00","module":"B6"},{"value":"0,0E+00","module":"B7"},{"value":"0,0E+00","module":"C1"},{"value":"0,0E+00","module":"C2"},{"value":"0,0E+00","module":"C3"},{"value":"0,0E+00","module":"C4"},{"value":"0,0E+00","module":"D"}]},{"parameter":"PERT","unit":"MJ","values":[{"value":"4,12E+01","module":"A1"},{"value":"6,76E-02","module":"A2"},{"value":"4,38E+00","module":"A3"},{"value":"3,28E-02","module":"A4"},{"value":"9,15E-01","module":"A5"},{"value":"0,0E+00","module":"B1"},{"value":"0,0E+00","module":"B2"},{"value":"0,0E+00","module":"B3"},{"value":"0,0E+00","module":"B4"},{"value":"0,0E+00","module":"B5"},{"value":"1,28E+00","module":"B6"},{"value":"0,0E+00","module":"B7"},{"value":"0,0E+00","module":"C1"},{"value":"1,96E-02","module":"C2"},{"value":"4,29E-03","module":"C3"},{"value":"2,18E-02","module":"C4"},{"value":"-2,61E+01","module":"D"}]},{"parameter":"PENRE","unit":"MJ","values":[{"value":"2,28E+02","module":"A1"},{"value":"3,78E+00","module":"A2"},{"value":"9,25E+00","module":"A3"},{"value":"2,60E+00","module":"A4"},{"value":"4,91E+00","module":"A5"},{"value":"0,0E+00","module":"B1"},{"value":"0,0E+00","module":"B2"},{"value":"0,0E+00","module":"B3"},{"value":"0,0E+00","module":"B4"},{"value":"0,0E+00","module":"B5"},{"value":"2,67E+00","module":"B6"},{"value":"0,0E+00","module":"B7"},{"value":"0,0E+00","module":"C1"},{"value":"1,39E+00","module":"C2"},{"value":"8,59E-02","module":"C3"},{"value":"2,03E-01","module":"C4"},{"value":"-6,20E+01","module":"D"}]},{"parameter":"PENRM","unit":"MJ","values":[{"value":"1,42E+01","module":"A1"},{"value":"0,0E+00","module":"A2"},{"value":"0,0E+00","module":"A3"},{"value":"0,0E+00","module":"A4"},{"value":"5,65E-03","module":"A5"},{"value":"0,0E+00","module":"B1"},{"value":"0,0E+00","module":"B2"},{"value":"0,0E+00","module":"B3"},{"value":"0,0E+00","module":"B4"},{"value":"0,0E+00","module":"B5"},{"value":"0,0E+00","module":"B6"},{"value":"0,0E+00","module":"B7"},{"value":"0,0E+00","module":"C1"},{"value":"0,0E+00","module":"C2"},{"value":"-1,40E+01","module":"C3"},{"value":"0,0E+00","module":"C4"},{"value":"0,0E+00","module":"D"}]},{"parameter":"PENRT","unit":"MJ","values":[{"value":"2,42E+02","module":"A1"},{"value":"3,78E+00","module":"A2"},{"value":"9,25E+00","module":"A3"},{"value":"2,60E+00","module":"A4"},{"value":"4,91E+00","module":"A5"},{"value":"0,0E+00","module":"B1"},{"value":"0,0E+00","module":"B2"},{"value":"0,0E+00","module":"B3"},{"value":"0,0E+00","module":"B4"},{"value":"0,0E+00","module":"B5"},{"value":"2,67E+00","module":"B6"},{"value":"0,0E+00","module":"B7"},{"value":"0,0E+00","module":"C1"},{"value":"1,39E+00","module":"C2"},{"value":"-1,39E+01","module":"C3"},{"value":"2,03E-01","module":"C4"},{"value":"-6,20E+01","module":"D"}]},{"parameter":"SM","unit":"kg","values":[{"value":"1,86E-01","module":"A1"},{"value":"0,0E+00","module":"A2"},{"value":"0,0E+00","module":"A3"},{"value":"0,0E+00","module":"A4"},{"value":"3,73E-03","module":"A5"},{"value":"0,0E+00","module":"B1"},{"value":"0,0E+00","module":"B2"},{"value":"0,0E+00","module":"B3"},{"value":"0,0E+00","module":"B4"},{"value":"0,0E+00","module":"B5"},{"value":"0,0E+00","module":"B6"},{"value":"0,0E+00","module":"B7"},{"value":"0,0E+00","module":"C1"},{"value":"0,0E+00","module":"C2"},{"value":"0,0E+00","module":"C3"},{"value":"0,0E+00","module":"C4"},{"value":"1,53E-02","module":"D"}]},{"parameter":"RSF","unit":"MJ","values":[{"value":"2,75E-01","module":"A1"},{"value":"1,76E-03","module":"A2"},{"value":"1,72E-02","module":"A3"},{"value":"1,15E-03","module":"A4"},{"value":"5,93E-03","module":"A5"},{"value":"0,0E+00","module":"B1"},{"value":"0,0E+00","module":"B2"},{"value":"0,0E+00","module":"B3"},{"value":"0,0E+00","module":"B4"},{"value":"0,0E+00","module":"B5"},{"value":"4,96E-03","module":"B6"},{"value":"0,0E+00","module":"B7"},{"value":"0,0E+00","module":"C1"},{"value":"7,02E-04","module":"C2"},{"value":"9,59E-05","module":"C3"},{"value":"4,52E-04","module":"C4"},{"value":"-8,23E-03","module":"D"}]},{"parameter":"NRSF","unit":"MJ","values":[{"value":"8,80E-02","module":"A1"},{"value":"1,14E-02","module":"A2"},{"value":"5,53E-02","module":"A3"},{"value":"3,84E-03","module":"A4"},{"value":"3,23E-03","module":"A5"},{"value":"0,0E+00","module":"B1"},{"value":"0,0E+00","module":"B2"},{"value":"0,0E+00","module":"B3"},{"value":"0,0E+00","module":"B4"},{"value":"0,0E+00","module":"B5"},{"value":"1,57E-02","module":"B6"},{"value":"0,0E+00","module":"B7"},{"value":"0,0E+00","module":"C1"},{"value":"2,50E-03","module":"C2"},{"value":"0,0E+00","module":"C3"},{"value":"4,72E-04","module":"C4"},{"value":"-1,94E-01","module":"D"}]},{"parameter":"FW","unit":"m3","values":[{"value":"3,32E-01","module":"A1"},{"value":"4,98E-04","module":"A2"},{"value":"1,07E-02","module":"A3"},{"value":"2,97E-04","module":"A4"},{"value":"6,90E-03","module":"A5"},{"value":"0,0E+00","module":"B1"},{"value":"0,0E+00","module":"B2"},{"value":"0,0E+00","module":"B3"},{"value":"0,0E+00","module":"B4"},{"value":"0,0E+00","module":"B5"},{"value":"2,90E-03","module":"B6"},{"value":"0,0E+00","module":"B7"},{"value":"0,0E+00","module":"C1"},{"value":"1,46E-04","module":"C2"},{"value":"6,22E-04","module":"C3"},{"value":"2,61E-04","module":"C4"},{"value":"-1,26E-01","module":"D"}]}],"end_of_life_waste":[{"parameter":"HWD","unit":"kg","values":[{"value":"1,50E-01","module":"A1"},{"value":"2,56E-04","module":"A2"},{"value":"4,42E-02","module":"A3"},{"value":"1,43E-04","module":"A4"},{"value":"4,26E-03","module":"A5"},{"value":"0,0E+00","module":"B1"},{"value":"0,0E+00","module":"B2"},{"value":"0,0E+00","module":"B3"},{"value":"0,0E+00","module":"B4"},{"value":"0,0E+00","module":"B5"},{"value":"1,39E-04","module":"B6"},{"value":"0,0E+00","module":"B7"},{"value":"0,0E+00","module":"C1"},{"value":"7,08E-05","module":"C2"},{"value":"0,0E+00","module":"C3"},{"value":"1,79E-02","module":"C4"},{"value":"1,96E-02","module":"D"}]},{"parameter":"NHWD","unit":"kg","values":[{"value":"4,40E+00","module":"A1"},{"value":"1,86E-01","module":"A2"},{"value":"6,74E-02","module":"A3"},{"value":"2,27E-01","module":"A4"},{"value":"1,13E-01","module":"A5"},{"value":"0,0E+00","module":"B1"},{"value":"0,0E+00","module":"B2"},{"value":"0,0E+00","module":"B3"},{"value":"0,0E+00","module":"B4"},{"value":"0,0E+00","module":"B5"},{"value":"8,79E-03","module":"B6"},{"value":"0,0E+00","module":"B7"},{"value":"0,0E+00","module":"C1"},{"value":"6,64E-02","module":"C2"},{"value":"0,0E+00","module":"C3"},{"value":"7,07E-01","module":"C4"},{"value":"-1,43E+00","module":"D"}]},{"parameter":"RWD","unit":"kg","values":[{"value":"6,04E-04","module":"A1"},{"value":"2,50E-05","module":"A2"},{"value":"1,38E-04","module":"A3"},{"value":"1,78E-05","module":"A4"},{"value":"1,59E-05","module":"A5"},{"value":"0,0E+00","module":"B1"},{"value":"0,0E+00","module":"B2"},{"value":"0,0E+00","module":"B3"},{"value":"0,0E+00","module":"B4"},{"value":"0,0E+00","module":"B5"},{"value":"4,01E-05","module":"B6"},{"value":"0,0E+00","module":"B7"},{"value":"0,0E+00","module":"C1"},{"value":"9,47E-06","module":"C2"},{"value":"0,0E+00","module":"C3"},{"value":"1,39E-06","module":"C4"},{"value":"-2,53E-04","module":"D"}]}],"end_of_life_flow":[{"parameter":"CRU","unit":"kg","values":[{"value":"0,0E+00","module":"A1"},{"value":"0,0E+00","module":"A2"},{"value":"0,0E+00","module":"A3"},{"value":"0,0E+00","module":"A4"},{"value":"0,0E+00","module":"A5"},{"value":"0,0E+00","module":"B1"},{"value":"0,0E+00","module":"B2"},{"value":"0,0E+00","module":"B3"},{"value":"0,0E+00","module":"B4"},{"value":"0,0E+00","module":"B5"},{"value":"0,0E+00","module":"B6"},{"value":"0,0E+00","module":"B7"},{"value":"0,0E+00","module":"C1"},{"value":"0,0E+00","module":"C2"},{"value":"0,0E+00","module":"C3"},{"value":"0,0E+00","module":"C4"},{"value":"0,0E+00","module":"D"}]},{"parameter":"MFR","unit":"kg","values":[{"value":"0,0E+00","module":"A1"},{"value":"0,0E+00","module":"A2"},{"value":"2,90E-03","module":"A3"},{"value":"0,0E+00","module":"A4"},{"value":"1,69E-02","module":"A5"},{"value":"0,0E+00","module":"B1"},{"value":"0,0E+00","module":"B2"},{"value":"0,0E+00","module":"B3"},{"value":"0,0E+00","module":"B4"},{"value":"0,0E+00","module":"B5"},{"value":"0,0E+00","module":"B6"},{"value":"0,0E+00","module":"B7"},{"value":"0,0E+00","module":"C1"},{"value":"0,0E+00","module":"C2"},{"value":"8,41E-01","module":"C3"},{"value":"2,70E-05","module":"C4"},{"value":"-5,99E-04","module":"D"}]},{"parameter":"MER","unit":"kg","values":[{"value":"0,0E+00","module":"A1"},{"value":"0,0E+00","module":"A2"},{"value":"1,66E-01","module":"A3"},{"value":"0,0E+00","module":"A4"},{"value":"9,34E-03","module":"A5"},{"value":"0,0E+00","module":"B1"},{"value":"0,0E+00","module":"B2"},{"value":"0,0E+00","module":"B3"},{"value":"0,0E+00","module":"B4"},{"value":"0,0E+00","module":"B5"},{"value":"0,0E+00","module":"B6"},{"value":"0,0E+00","module":"B7"},{"value":"0,0E+00","module":"C1"},{"value":"0,0E+00","module":"C2"},{"value":"3,01E-01","module":"C3"},{"value":"6,61E-07","module":"C4"},{"value":"-7,89E-05","module":"D"}]},{"parameter":"EEE","unit":"MJ","values":[{"value":"0,0E+00","module":"A1"},{"value":"0,0E+00","module":"A2"},{"value":"9,65E-02","module":"A3"},{"value":"0,0E+00","module":"A4"},{"value":"1,19E-02","module":"A5"},{"value":"0,0E+00","module":"B1"},{"value":"0,0E+00","module":"B2"},{"value":"0,0E+00","module":"B3"},{"value":"0,0E+00","module":"B4"},{"value":"0,0E+00","module":"B5"},{"value":"0,0E+00","module":"B6"},{"value":"0,0E+00","module":"B7"},{"value":"0,0E+00","module":"C1"},{"value":"0,0E+00","module":"C2"},{"value":"5,01E-01","module":"C3"},{"value":"4,29E-05","module":"C4"},{"value":"-1,93E-04","module":"D"}]},{"parameter":"EET","unit":"MJ","values":[{"value":"0,0E+00","module":"A1"},{"value":"0,0E+00","module":"A2"},{"value":"1,46E+00","module":"A3"},{"value":"0,0E+00","module":"A4"},{"value":"1,81E-01","module":"A5"},{"value":"0,0E+00","module":"B1"},{"value":"0,0E+00","module":"B2"},{"value":"0,0E+00","module":"B3"},{"value":"0,0E+00","module":"B4"},{"value":"0,0E+00","module":"B5"},{"value":"0,0E+00","module":"B6"},{"value":"0,0E+00","module":"B7"},{"value":"0,0E+00","module":"C1"},{"value":"0,0E+00","module":"C2"},{"value":"7,58E+00","module":"C3"},{"value":"6,48E-04","module":"C4"},{"value":"-2,93E-03","module":"D"}]}]}