{"product_name":"AXQJ-TT Pure TSLI 24kV AL 1x95/25mm\u00b2 AFR","epd_id":"NEPD-7460-6852","compliance":["EN 15804+A2","ISO 14025","ISO 21930"],"producer_name":"Prysmian Group Norge AS","environmental_impact":[{"parameter":"GWP-total","unit":"kg CO2-eq.","values":[{"value":"7,77E+00","module":"A1"},{"value":"1,36E-01","module":"A2"},{"value":"1,18E-01","module":"A3"},{"value":"7,59E-02","module":"A4"},{"value":"1,81E-01","module":"A5"},{"value":"0,0E+00","module":"B1"},{"value":"0,0E+00","module":"B2"},{"value":"0,0E+00","module":"B3"},{"value":"0,0E+00","module":"B4"},{"value":"0,0E+00","module":"B5"},{"value":"2,73E-03","module":"B6"},{"value":"0,0E+00","module":"B7"},{"value":"0,0E+00","module":"C1"},{"value":"5,39E-02","module":"C2"},{"value":"8,53E-01","module":"C3"},{"value":"3,84E-02","module":"C4"},{"value":"-1,51E+00","module":"D"}]},{"parameter":"GWP-fossil","unit":"kg CO2-eq.","values":[{"value":"7,67E+00","module":"A1"},{"value":"1,36E-01","module":"A2"},{"value":"1,03E-01","module":"A3"},{"value":"7,59E-02","module":"A4"},{"value":"1,79E-01","module":"A5"},{"value":"0,0E+00","module":"B1"},{"value":"0,0E+00","module":"B2"},{"value":"0,0E+00","module":"B3"},{"value":"0,0E+00","module":"B4"},{"value":"0,0E+00","module":"B5"},{"value":"2,64E-03","module":"B6"},{"value":"0,0E+00","module":"B7"},{"value":"0,0E+00","module":"C1"},{"value":"5,39E-02","module":"C2"},{"value":"8,53E-01","module":"C3"},{"value":"3,83E-02","module":"C4"},{"value":"-1,47E+00","module":"D"}]},{"parameter":"GWP-biogenic","unit":"kg CO2-eq.","values":[{"value":"6,31E-02","module":"A1"},{"value":"6,03E-05","module":"A2"},{"value":"1,19E-02","module":"A3"},{"value":"3,11E-05","module":"A4"},{"value":"1,50E-03","module":"A5"},{"value":"0,0E+00","module":"B1"},{"value":"0,0E+00","module":"B2"},{"value":"0,0E+00","module":"B3"},{"value":"0,0E+00","module":"B4"},{"value":"0,0E+00","module":"B5"},{"value":"7,31E-05","module":"B6"},{"value":"0,0E+00","module":"B7"},{"value":"0,0E+00","module":"C1"},{"value":"2,20E-05","module":"C2"},{"value":"1,16E-05","module":"C3"},{"value":"3,38E-06","module":"C4"},{"value":"-6,64E-03","module":"D"}]},{"parameter":"GWP-luluc","unit":"kg CO2-eq.","values":[{"value":"3,60E-02","module":"A1"},{"value":"5,17E-05","module":"A2"},{"value":"2,95E-03","module":"A3"},{"value":"2,21E-05","module":"A4"},{"value":"7,81E-04","module":"A5"},{"value":"0,0E+00","module":"B1"},{"value":"0,0E+00","module":"B2"},{"value":"0,0E+00","module":"B3"},{"value":"0,0E+00","module":"B4"},{"value":"0,0E+00","module":"B5"},{"value":"1,09E-05","module":"B6"},{"value":"0,0E+00","module":"B7"},{"value":"0,0E+00","module":"C1"},{"value":"1,88E-05","module":"C2"},{"value":"2,00E-06","module":"C3"},{"value":"1,58E-06","module":"C4"},{"value":"-2,82E-02","module":"D"}]},{"parameter":"ODP","unit":"kg CFC 11-eq.","values":[{"value":"3,83E-07","module":"A1"},{"value":"2,96E-08","module":"A2"},{"value":"2,36E-08","module":"A3"},{"value":"1,75E-08","module":"A4"},{"value":"9,50E-09","module":"A5"},{"value":"0,0E+00","module":"B1"},{"value":"0,0E+00","module":"B2"},{"value":"0,0E+00","module":"B3"},{"value":"0,0E+00","module":"B4"},{"value":"0,0E+00","module":"B5"},{"value":"1,81E-10","module":"B6"},{"value":"0,0E+00","module":"B7"},{"value":"0,0E+00","module":"C1"},{"value":"1,23E-08","module":"C2"},{"value":"1,14E-09","module":"C3"},{"value":"1,61E-09","module":"C4"},{"value":"-3,52E-03","module":"D"}]},{"parameter":"AP","unit":"mol H+-eq.","values":[{"value":"7,21E-02","module":"A1"},{"value":"1,01E-03","module":"A2"},{"value":"3,45E-04","module":"A3"},{"value":"3,19E-04","module":"A4"},{"value":"1,49E-03","module":"A5"},{"value":"0,0E+00","module":"B1"},{"value":"0,0E+00","module":"B2"},{"value":"0,0E+00","module":"B3"},{"value":"0,0E+00","module":"B4"},{"value":"0,0E+00","module":"B5"},{"value":"2,07E-05","module":"B6"},{"value":"0,0E+00","module":"B7"},{"value":"0,0E+00","module":"C1"},{"value":"2,20E-04","module":"C2"},{"value":"1,39E-04","module":"C3"},{"value":"4,20E-05","module":"C4"},{"value":"-1,45E-02","module":"D"}]},{"parameter":"POCP","unit":"kg NMVOC-eq.","values":[{"value":"3,02E-02","module":"A1"},{"value":"1,02E-03","module":"A2"},{"value":"2,04E-04","module":"A3"},{"value":"3,41E-04","module":"A4"},{"value":"6,48E-04","module":"A5"},{"value":"0,0E+00","module":"B1"},{"value":"0,0E+00","module":"B2"},{"value":"0,0E+00","module":"B3"},{"value":"0,0E+00","module":"B4"},{"value":"0,0E+00","module":"B5"},{"value":"7,95E-06","module":"B6"},{"value":"0,0E+00","module":"B7"},{"value":"0,0E+00","module":"C1"},{"value":"2,21E-04","module":"C2"},{"value":"1,69E-04","module":"C3"},{"value":"5,52E-05","module":"C4"},{"value":"-5,62E-03","module":"D"}]},{"parameter":"ADPE","unit":"kg Sb-eq.","values":[{"value":"3,79E-04","module":"A1"},{"value":"2,22E-06","module":"A2"},{"value":"1,91E-06","module":"A3"},{"value":"1,30E-06","module":"A4"},{"value":"7,73E-06","module":"A5"},{"value":"0,0E+00","module":"B1"},{"value":"0,0E+00","module":"B2"},{"value":"0,0E+00","module":"B3"},{"value":"0,0E+00","module":"B4"},{"value":"0,0E+00","module":"B5"},{"value":"1,97E-07","module":"B6"},{"value":"0,0E+00","module":"B7"},{"value":"0,0E+00","module":"C1"},{"value":"1,46E-06","module":"C2"},{"value":"5,56E-08","module":"C3"},{"value":"4,18E-08","module":"C4"},{"value":"-2,45E-05","module":"D"}]},{"parameter":"ADPF","unit":"MJ","values":[{"value":"1,04E+02","module":"A1"},{"value":"2,00E+00","module":"A2"},{"value":"5,40E+00","module":"A3"},{"value":"1,18E+00","module":"A4"},{"value":"2,28E+00","module":"A5"},{"value":"0,0E+00","module":"B1"},{"value":"0,0E+00","module":"B2"},{"value":"0,0E+00","module":"B3"},{"value":"0,0E+00","module":"B4"},{"value":"0,0E+00","module":"B5"},{"value":"3,61E-02","module":"B6"},{"value":"0,0E+00","module":"B7"},{"value":"0,0E+00","module":"C1"},{"value":"8,12E-01","module":"C2"},{"value":"8,07E-02","module":"C3"},{"value":"1,24E-01","module":"C4"},{"value":"-1,87E+01","module":"D"}]},{"parameter":"WDP","unit":"m3 world-eq.","values":[{"value":"1,09E+03","module":"A1"},{"value":"1,56E+00","module":"A2"},{"value":"5,39E+02","module":"A3"},{"value":"9,05E-01","module":"A4"},{"value":"3,27E+01","module":"A5"},{"value":"0,0E+00","module":"B1"},{"value":"0,0E+00","module":"B2"},{"value":"0,0E+00","module":"B3"},{"value":"0,0E+00","module":"B4"},{"value":"0,0E+00","module":"B5"},{"value":"6,29E+00","module":"B6"},{"value":"0,0E+00","module":"B7"},{"value":"0,0E+00","module":"C1"},{"value":"7,75E-01","module":"C2"},{"value":"4,18E-01","module":"C3"},{"value":"1,91E+00","module":"C4"},{"value":"-8,07E+02","module":"D"}]},{"parameter":"EP-freshwater","unit":"kg P-eq.","values":[{"value":"4,90E-04","module":"A1"},{"value":"1,19E-06","module":"A2"},{"value":"3,36E-06","module":"A3"},{"value":"5,78E-07","module":"A4"},{"value":"9,92E-06","module":"A5"},{"value":"0,0E+00","module":"B1"},{"value":"0,0E+00","module":"B2"},{"value":"0,0E+00","module":"B3"},{"value":"0,0E+00","module":"B4"},{"value":"0,0E+00","module":"B5"},{"value":"1,90E-07","module":"B6"},{"value":"0,0E+00","module":"B7"},{"value":"0,0E+00","module":"C1"},{"value":"4,23E-07","module":"C2"},{"value":"1,06E-07","module":"C3"},{"value":"7,54E-08","module":"C4"},{"value":"-8,97E-05","module":"D"}]},{"parameter":"EP-marine","unit":"kg N-eq.","values":[{"value":"8,41E-03","module":"A1"},{"value":"3,24E-04","module":"A2"},{"value":"8,55E-05","module":"A3"},{"value":"9,59E-05","module":"A4"},{"value":"1,83E-04","module":"A5"},{"value":"0,0E+00","module":"B1"},{"value":"0,0E+00","module":"B2"},{"value":"0,0E+00","module":"B3"},{"value":"0,0E+00","module":"B4"},{"value":"0,0E+00","module":"B5"},{"value":"2,27E-06","module":"B6"},{"value":"0,0E+00","module":"B7"},{"value":"0,0E+00","module":"C1"},{"value":"6,53E-05","module":"C2"},{"value":"6,67E-05","module":"C3"},{"value":"5,23E-05","module":"C4"},{"value":"-1,51E-03","module":"D"}]},{"parameter":"EP-terrestrial","unit":"mol N-eq.","values":[{"value":"1,00E-01","module":"A1"},{"value":"3,58E-03","module":"A2"},{"value":"8,46E-04","module":"A3"},{"value":"1,06E-03","module":"A4"},{"value":"2,16E-03","module":"A5"},{"value":"0,0E+00","module":"B1"},{"value":"0,0E+00","module":"B2"},{"value":"0,0E+00","module":"B3"},{"value":"0,0E+00","module":"B4"},{"value":"0,0E+00","module":"B5"},{"value":"2,96E-05","module":"B6"},{"value":"0,0E+00","module":"B7"},{"value":"0,0E+00","module":"C1"},{"value":"7,22E-04","module":"C2"},{"value":"7,01E-04","module":"C3"},{"value":"1,68E-04","module":"C4"},{"value":"-1,75E-02","module":"D"}]},{"parameter":"GWP-IOBC","unit":"kg CO2-eq.","values":[{"value":"7,73E+00","module":"A1"},{"value":"1,36E-01","module":"A2"},{"value":"1,15E-01","module":"A3"},{"value":"7,59E-02","module":"A4"},{"value":"1,81E-01","module":"A5"},{"value":"0,0E+00","module":"B1"},{"value":"0,0E+00","module":"B2"},{"value":"0,0E+00","module":"B3"},{"value":"0,0E+00","module":"B4"},{"value":"0,0E+00","module":"B5"},{"value":"2,72E-03","module":"B6"},{"value":"0,0E+00","module":"B7"},{"value":"0,0E+00","module":"C1"},{"value":"5,39E-02","module":"C2"},{"value":"8,53E-01","module":"C3"},{"value":"3,92E-02","module":"C4"},{"value":"-1,43E+00","module":"D"}]}],"additional_environmental_impact":[{"parameter":"PM","unit":"disease incidence","values":[{"value":"5,43E-07","module":"A1"},{"value":"1,12E-08","module":"A2"},{"value":"2,70E-09","module":"A3"},{"value":"6,68E-09","module":"A4"},{"value":"1,14E-08","module":"A5"},{"value":"0,0E+00","module":"B1"},{"value":"0,0E+00","module":"B2"},{"value":"0,0E+00","module":"B3"},{"value":"0,0E+00","module":"B4"},{"value":"0,0E+00","module":"B5"},{"value":"1,48E-10","module":"B6"},{"value":"0,0E+00","module":"B7"},{"value":"0,0E+00","module":"C1"},{"value":"3,88E-09","module":"C2"},{"value":"5,81E-10","module":"C3"},{"value":"7,92E-10","module":"C4"},{"value":"-1,31E-07","module":"D"}]},{"parameter":"ETP-fw","unit":"CTUe","values":[{"value":"5,39E+02","module":"A1"},{"value":"1,54E+00","module":"A2"},{"value":"3,20E+00","module":"A3"},{"value":"8,63E-01","module":"A4"},{"value":"1,28E+01","module":"A5"},{"value":"0,0E+00","module":"B1"},{"value":"0,0E+00","module":"B2"},{"value":"0,0E+00","module":"B3"},{"value":"0,0E+00","module":"B4"},{"value":"0,0E+00","module":"B5"},{"value":"1,64E-01","module":"B6"},{"value":"0,0E+00","module":"B7"},{"value":"0,0E+00","module":"C1"},{"value":"5,98E-01","module":"C2"},{"value":"8,30E-01","module":"C3"},{"value":"9,17E+01","module":"C4"},{"value":"-6,78E+01","module":"D"}]},{"parameter":"HTP-c","unit":"CTUh","values":[{"value":"1,68E-08","module":"A1"},{"value":"0,0E+00","module":"A2"},{"value":"1,05E-10","module":"A3"},{"value":"0,0E+00","module":"A4"},{"value":"3,38E-10","module":"A5"},{"value":"0,0E+00","module":"B1"},{"value":"0,0E+00","module":"B2"},{"value":"0,0E+00","module":"B3"},{"value":"0,0E+00","module":"B4"},{"value":"0,0E+00","module":"B5"},{"value":"8,00E-12","module":"B6"},{"value":"0,0E+00","module":"B7"},{"value":"0,0E+00","module":"C1"},{"value":"0,0E+00","module":"C2"},{"value":"3,20E-11","module":"C3"},{"value":"6,00E-12","module":"C4"},{"value":"-4,21E-09","module":"D"}]},{"parameter":"HTP-nc","unit":"CTUh","values":[{"value":"6,75E-07","module":"A1"},{"value":"1,60E-09","module":"A2"},{"value":"2,53E-09","module":"A3"},{"value":"8,35E-10","module":"A4"},{"value":"1,36E-08","module":"A5"},{"value":"0,0E+00","module":"B1"},{"value":"0,0E+00","module":"B2"},{"value":"0,0E+00","module":"B3"},{"value":"0,0E+00","module":"B4"},{"value":"0,0E+00","module":"B5"},{"value":"1,85E-10","module":"B6"},{"value":"0,0E+00","module":"B7"},{"value":"0,0E+00","module":"C1"},{"value":"6,46E-10","module":"C2"},{"value":"1,34E-09","module":"C3"},{"value":"1,40E-10","module":"C4"},{"value":"-9,67E-08","module":"D"}]},{"parameter":"SQP","unit":"unitless","values":[{"value":"2,04E+01","module":"A1"},{"value":"1,79E+00","module":"A2"},{"value":"2,44E+00","module":"A3"},{"value":"1,35E+00","module":"A4"},{"value":"5,50E-01","module":"A5"},{"value":"0,0E+00","module":"B1"},{"value":"0,0E+00","module":"B2"},{"value":"0,0E+00","module":"B3"},{"value":"0,0E+00","module":"B4"},{"value":"0,0E+00","module":"B5"},{"value":"1,82E-02","module":"B6"},{"value":"0,0E+00","module":"B7"},{"value":"0,0E+00","module":"C1"},{"value":"5,60E-01","module":"C2"},{"value":"1,27E-02","module":"C3"},{"value":"3,67E-01","module":"C4"},{"value":"-5,31E+00","module":"D"}]},{"parameter":"IRP","unit":"kBq U235-eq.","values":[{"value":"2,32E-01","module":"A1"},{"value":"8,68E-03","module":"A2"},{"value":"1,82E-01","module":"A3"},{"value":"5,16E-03","module":"A4"},{"value":"8,68E-03","module":"A5"},{"value":"0,0E+00","module":"B1"},{"value":"0,0E+00","module":"B2"},{"value":"0,0E+00","module":"B3"},{"value":"0,0E+00","module":"B4"},{"value":"0,0E+00","module":"B5"},{"value":"6,55E-04","module":"B6"},{"value":"0,0E+00","module":"B7"},{"value":"0,0E+00","module":"C1"},{"value":"3,55E-03","module":"C2"},{"value":"1,76E-04","module":"C3"},{"value":"6,92E-04","module":"C4"},{"value":"-8,19E-02","module":"D"}]}],"resource_use":[{"parameter":"PERE","unit":"MJ","values":[{"value":"1,39E+01","module":"A1"},{"value":"3,10E-02","module":"A2"},{"value":"2,56E+00","module":"A3"},{"value":"1,49E-02","module":"A4"},{"value":"3,31E-01","module":"A5"},{"value":"0,0E+00","module":"B1"},{"value":"0,0E+00","module":"B2"},{"value":"0,0E+00","module":"B3"},{"value":"0,0E+00","module":"B4"},{"value":"0,0E+00","module":"B5"},{"value":"4,67E-01","module":"B6"},{"value":"0,0E+00","module":"B7"},{"value":"0,0E+00","module":"C1"},{"value":"1,15E-02","module":"C2"},{"value":"3,62E-03","module":"C3"},{"value":"1,04E-02","module":"C4"},{"value":"-1,08E+01","module":"D"}]},{"parameter":"PERM","unit":"MJ","values":[{"value":"0,0E+00","module":"A1"},{"value":"0,0E+00","module":"A2"},{"value":"0,0E+00","module":"A3"},{"value":"0,0E+00","module":"A4"},{"value":"0,0E+00","module":"A5"},{"value":"0,0E+00","module":"B1"},{"value":"0,0E+00","module":"B2"},{"value":"0,0E+00","module":"B3"},{"value":"0,0E+00","module":"B4"},{"value":"0,0E+00","module":"B5"},{"value":"0,0E+00","module":"B6"},{"value":"0,0E+00","module":"B7"},{"value":"0,0E+00","module":"C1"},{"value":"0,0E+00","module":"C2"},{"value":"0,0E+00","module":"C3"},{"value":"0,0E+00","module":"C4"},{"value":"0,0E+00","module":"D"}]},{"parameter":"PERT","unit":"MJ","values":[{"value":"1,39E+01","module":"A1"},{"value":"3,10E-02","module":"A2"},{"value":"2,56E+00","module":"A3"},{"value":"1,49E-02","module":"A4"},{"value":"3,31E-01","module":"A5"},{"value":"0,0E+00","module":"B1"},{"value":"0,0E+00","module":"B2"},{"value":"0,0E+00","module":"B3"},{"value":"0,0E+00","module":"B4"},{"value":"0,0E+00","module":"B5"},{"value":"4,67E-01","module":"B6"},{"value":"0,0E+00","module":"B7"},{"value":"0,0E+00","module":"C1"},{"value":"1,15E-02","module":"C2"},{"value":"3,62E-03","module":"C3"},{"value":"1,04E-02","module":"C4"},{"value":"-1,08E+01","module":"D"}]},{"parameter":"PENRE","unit":"MJ","values":[{"value":"8,60E+01","module":"A1"},{"value":"2,01E+00","module":"A2"},{"value":"5,41E+00","module":"A3"},{"value":"1,18E+00","module":"A4"},{"value":"1,92E+00","module":"A5"},{"value":"0,0E+00","module":"B1"},{"value":"0,0E+00","module":"B2"},{"value":"0,0E+00","module":"B3"},{"value":"0,0E+00","module":"B4"},{"value":"0,0E+00","module":"B5"},{"value":"3,61E-02","module":"B6"},{"value":"0,0E+00","module":"B7"},{"value":"0,0E+00","module":"C1"},{"value":"8,12E-01","module":"C2"},{"value":"8,07E-02","module":"C3"},{"value":"1,24E-01","module":"C4"},{"value":"-1,87E+01","module":"D"}]},{"parameter":"PENRM","unit":"MJ","values":[{"value":"1,92E+01","module":"A1"},{"value":"0,0E+00","module":"A2"},{"value":"0,0E+00","module":"A3"},{"value":"0,0E+00","module":"A4"},{"value":"1,44E-02","module":"A5"},{"value":"0,0E+00","module":"B1"},{"value":"0,0E+00","module":"B2"},{"value":"0,0E+00","module":"B3"},{"value":"0,0E+00","module":"B4"},{"value":"0,0E+00","module":"B5"},{"value":"0,0E+00","module":"B6"},{"value":"0,0E+00","module":"B7"},{"value":"0,0E+00","module":"C1"},{"value":"0,0E+00","module":"C2"},{"value":"-1,84E+01","module":"C3"},{"value":"0,0E+00","module":"C4"},{"value":"0,0E+00","module":"D"}]},{"parameter":"PENRT","unit":"MJ","values":[{"value":"1,05E+02","module":"A1"},{"value":"2,01E+00","module":"A2"},{"value":"5,41E+00","module":"A3"},{"value":"1,18E+00","module":"A4"},{"value":"1,94E+00","module":"A5"},{"value":"0,0E+00","module":"B1"},{"value":"0,0E+00","module":"B2"},{"value":"0,0E+00","module":"B3"},{"value":"0,0E+00","module":"B4"},{"value":"0,0E+00","module":"B5"},{"value":"3,61E-02","module":"B6"},{"value":"0,0E+00","module":"B7"},{"value":"0,0E+00","module":"C1"},{"value":"8,12E-01","module":"C2"},{"value":"-1,84E+01","module":"C3"},{"value":"1,24E-01","module":"C4"},{"value":"-1,87E+01","module":"D"}]},{"parameter":"SM","unit":"kg","values":[{"value":"7,97E-02","module":"A1"},{"value":"0,0E+00","module":"A2"},{"value":"0,0E+00","module":"A3"},{"value":"0,0E+00","module":"A4"},{"value":"1,59E-03","module":"A5"},{"value":"0,0E+00","module":"B1"},{"value":"0,0E+00","module":"B2"},{"value":"0,0E+00","module":"B3"},{"value":"0,0E+00","module":"B4"},{"value":"0,0E+00","module":"B5"},{"value":"0,0E+00","module":"B6"},{"value":"0,0E+00","module":"B7"},{"value":"0,0E+00","module":"C1"},{"value":"0,0E+00","module":"C2"},{"value":"0,0E+00","module":"C3"},{"value":"0,0E+00","module":"C4"},{"value":"8,14E-03","module":"D"}]},{"parameter":"RSF","unit":"MJ","values":[{"value":"1,53E-01","module":"A1"},{"value":"9,32E-04","module":"A2"},{"value":"1,00E-02","module":"A3"},{"value":"5,20E-04","module":"A4"},{"value":"3,30E-03","module":"A5"},{"value":"0,0E+00","module":"B1"},{"value":"0,0E+00","module":"B2"},{"value":"0,0E+00","module":"B3"},{"value":"0,0E+00","module":"B4"},{"value":"0,0E+00","module":"B5"},{"value":"3,67E-04","module":"B6"},{"value":"0,0E+00","module":"B7"},{"value":"0,0E+00","module":"C1"},{"value":"4,10E-04","module":"C2"},{"value":"8,43E-05","module":"C3"},{"value":"2,16E-04","module":"C4"},{"value":"-2,60E-03","module":"D"}]},{"parameter":"NRSF","unit":"MJ","values":[{"value":"3,40E-02","module":"A1"},{"value":"4,62E-03","module":"A2"},{"value":"3,24E-02","module":"A3"},{"value":"1,74E-03","module":"A4"},{"value":"1,51E-03","module":"A5"},{"value":"0,0E+00","module":"B1"},{"value":"0,0E+00","module":"B2"},{"value":"0,0E+00","module":"B3"},{"value":"0,0E+00","module":"B4"},{"value":"0,0E+00","module":"B5"},{"value":"9,15E-04","module":"B6"},{"value":"0,0E+00","module":"B7"},{"value":"0,0E+00","module":"C1"},{"value":"1,46E-03","module":"C2"},{"value":"0,0E+00","module":"C3"},{"value":"7,34E-04","module":"C4"},{"value":"-2,42E-01","module":"D"}]},{"parameter":"FW","unit":"m3","values":[{"value":"1,53E-01","module":"A1"},{"value":"2,41E-04","module":"A2"},{"value":"6,26E-03","module":"A3"},{"value":"1,34E-04","module":"A4"},{"value":"3,20E-03","module":"A5"},{"value":"0,0E+00","module":"B1"},{"value":"0,0E+00","module":"B2"},{"value":"0,0E+00","module":"B3"},{"value":"0,0E+00","module":"B4"},{"value":"0,0E+00","module":"B5"},{"value":"3,49E-03","module":"B6"},{"value":"0,0E+00","module":"B7"},{"value":"0,0E+00","module":"C1"},{"value":"8,55E-05","module":"C2"},{"value":"4,96E-04","module":"C3"},{"value":"1,57E-04","module":"C4"},{"value":"-4,09E-02","module":"D"}]}],"end_of_life_waste":[{"parameter":"HWD","unit":"kg","values":[{"value":"4,97E-02","module":"A1"},{"value":"1,21E-04","module":"A2"},{"value":"2,59E-02","module":"A3"},{"value":"6,46E-05","module":"A4"},{"value":"1,73E-03","module":"A5"},{"value":"0,0E+00","module":"B1"},{"value":"0,0E+00","module":"B2"},{"value":"0,0E+00","module":"B3"},{"value":"0,0E+00","module":"B4"},{"value":"0,0E+00","module":"B5"},{"value":"2,32E-05","module":"B6"},{"value":"0,0E+00","module":"B7"},{"value":"0,0E+00","module":"C1"},{"value":"4,14E-05","module":"C2"},{"value":"0,0E+00","module":"C3"},{"value":"1,07E-02","module":"C4"},{"value":"5,53E-03","module":"D"}]},{"parameter":"NHWD","unit":"kg","values":[{"value":"1,48E+00","module":"A1"},{"value":"1,20E-01","module":"A2"},{"value":"3,94E-02","module":"A3"},{"value":"1,03E-01","module":"A4"},{"value":"4,58E-02","module":"A5"},{"value":"0,0E+00","module":"B1"},{"value":"0,0E+00","module":"B2"},{"value":"0,0E+00","module":"B3"},{"value":"0,0E+00","module":"B4"},{"value":"0,0E+00","module":"B5"},{"value":"2,78E-03","module":"B6"},{"value":"0,0E+00","module":"B7"},{"value":"0,0E+00","module":"C1"},{"value":"3,88E-02","module":"C2"},{"value":"0,0E+00","module":"C3"},{"value":"4,68E-01","module":"C4"},{"value":"-4,35E-01","module":"D"}]},{"parameter":"RWD","unit":"kg","values":[{"value":"2,21E-04","module":"A1"},{"value":"1,35E-05","module":"A2"},{"value":"8,05E-05","module":"A3"},{"value":"8,06E-06","module":"A4"},{"value":"6,64E-06","module":"A5"},{"value":"0,0E+00","module":"B1"},{"value":"0,0E+00","module":"B2"},{"value":"0,0E+00","module":"B3"},{"value":"0,0E+00","module":"B4"},{"value":"0,0E+00","module":"B5"},{"value":"3,23E-07","module":"B6"},{"value":"0,0E+00","module":"B7"},{"value":"0,0E+00","module":"C1"},{"value":"5,54E-06","module":"C2"},{"value":"0,0E+00","module":"C3"},{"value":"8,37E-07","module":"C4"},{"value":"-7,64E-05","module":"D"}]}],"end_of_life_flow":[{"parameter":"CRU","unit":"kg","values":[{"value":"0,0E+00","module":"A1"},{"value":"0,0E+00","module":"A2"},{"value":"0,0E+00","module":"A3"},{"value":"0,0E+00","module":"A4"},{"value":"0,0E+00","module":"A5"},{"value":"0,0E+00","module":"B1"},{"value":"0,0E+00","module":"B2"},{"value":"0,0E+00","module":"B3"},{"value":"0,0E+00","module":"B4"},{"value":"0,0E+00","module":"B5"},{"value":"0,0E+00","module":"B6"},{"value":"0,0E+00","module":"B7"},{"value":"0,0E+00","module":"C1"},{"value":"0,0E+00","module":"C2"},{"value":"0,0E+00","module":"C3"},{"value":"0,0E+00","module":"C4"},{"value":"0,0E+00","module":"D"}]},{"parameter":"MFR","unit":"kg","values":[{"value":"0,0E+00","module":"A1"},{"value":"0,0E+00","module":"A2"},{"value":"1,70E-03","module":"A3"},{"value":"0,0E+00","module":"A4"},{"value":"5,99E-03","module":"A5"},{"value":"0,0E+00","module":"B1"},{"value":"0,0E+00","module":"B2"},{"value":"0,0E+00","module":"B3"},{"value":"0,0E+00","module":"B4"},{"value":"0,0E+00","module":"B5"},{"value":"0,0E+00","module":"B6"},{"value":"0,0E+00","module":"B7"},{"value":"0,0E+00","module":"C1"},{"value":"0,0E+00","module":"C2"},{"value":"2,98E-01","module":"C3"},{"value":"2,82E-05","module":"C4"},{"value":"-3,18E-04","module":"D"}]},{"parameter":"MER","unit":"kg","values":[{"value":"0,0E+00","module":"A1"},{"value":"0,0E+00","module":"A2"},{"value":"9,69E-02","module":"A3"},{"value":"0,0E+00","module":"A4"},{"value":"8,22E-03","module":"A5"},{"value":"0,0E+00","module":"B1"},{"value":"0,0E+00","module":"B2"},{"value":"0,0E+00","module":"B3"},{"value":"0,0E+00","module":"B4"},{"value":"0,0E+00","module":"B5"},{"value":"0,0E+00","module":"B6"},{"value":"0,0E+00","module":"B7"},{"value":"0,0E+00","module":"C1"},{"value":"0,0E+00","module":"C2"},{"value":"3,14E-01","module":"C3"},{"value":"6,89E-07","module":"C4"},{"value":"-4,19E-05","module":"D"}]},{"parameter":"EEE","unit":"MJ","values":[{"value":"0,0E+00","module":"A1"},{"value":"0,0E+00","module":"A2"},{"value":"5,64E-02","module":"A3"},{"value":"0,0E+00","module":"A4"},{"value":"1,21E-02","module":"A5"},{"value":"0,0E+00","module":"B1"},{"value":"0,0E+00","module":"B2"},{"value":"0,0E+00","module":"B3"},{"value":"0,0E+00","module":"B4"},{"value":"0,0E+00","module":"B5"},{"value":"0,0E+00","module":"B6"},{"value":"0,0E+00","module":"B7"},{"value":"0,0E+00","module":"C1"},{"value":"0,0E+00","module":"C2"},{"value":"5,51E-01","module":"C3"},{"value":"4,47E-05","module":"C4"},{"value":"-1,03E-04","module":"D"}]},{"parameter":"EET","unit":"MJ","values":[{"value":"0,0E+00","module":"A1"},{"value":"0,0E+00","module":"A2"},{"value":"8,53E-01","module":"A3"},{"value":"0,0E+00","module":"A4"},{"value":"1,84E-01","module":"A5"},{"value":"0,0E+00","module":"B1"},{"value":"0,0E+00","module":"B2"},{"value":"0,0E+00","module":"B3"},{"value":"0,0E+00","module":"B4"},{"value":"0,0E+00","module":"B5"},{"value":"0,0E+00","module":"B6"},{"value":"0,0E+00","module":"B7"},{"value":"0,0E+00","module":"C1"},{"value":"0,0E+00","module":"C2"},{"value":"8,33E+00","module":"C3"},{"value":"6,77E-04","module":"C4"},{"value":"-1,55E-03","module":"D"}]}]}