{"product_name":"B30 M60","epd_id":"NEPD-3162-1804-NO","compliance":["EN 15804","ISO 14025","ISO 21930"],"producer_name":"Stjern Betong AS","environmental_impact":[{"parameter":"GWP-total","unit":"kg CO2-eq.","values":[{"value":"2,09E+02","module":"A1"},{"value":"2,85E+01","module":"A2"},{"value":"6,72E-01","module":"A3"},{"value":"5,03E-01","module":"A4"}]},{"parameter":"ODP","unit":"kg CFC 11-eq.","values":[{"value":"3,64E-06","module":"A1"},{"value":"5,31E-06","module":"A2"},{"value":"9,41E-08","module":"A3"},{"value":"9,51E-08","module":"A4"}]},{"parameter":"AP","unit":"kg SO2-eq.","values":[{"value":"1,24E-01","module":"A1"},{"value":"1,05E-01","module":"A2"},{"value":"4,18E-03","module":"A3"},{"value":"1,77E-03","module":"A4"}]},{"parameter":"EP","unit":"kg Phosphat-eq.","values":[{"value":"1,19E-01","module":"A1"},{"value":"1,81E-02","module":"A2"},{"value":"9,30E-04","module":"A3"},{"value":"3,69E-04","module":"A4"}]},{"parameter":"POCP","unit":"kg Ethen-eq.","values":[{"value":"2,87E-02","module":"A1"},{"value":"4,41E-03","module":"A2"},{"value":"1,43E-04","module":"A3"},{"value":"8,92E-05","module":"A4"}]},{"parameter":"ADPE","unit":"kg Sb-eq.","values":[{"value":"1,03E-04","module":"A1"},{"value":"5,37E-05","module":"A2"},{"value":"5,15E-06","module":"A3"},{"value":"1,11E-06","module":"A4"}]},{"parameter":"ADPF","unit":"MJ","values":[{"value":"6,79E+02","module":"A1"},{"value":"4,30E+02","module":"A2"},{"value":"8,36E+00","module":"A3"},{"value":"7,68E+00","module":"A4"}]},{"parameter":"ADPM","unit":"kg Sb-eq.","values":[{"value":"1,03E-04","module":"A1"},{"value":"5,37E-05","module":"A2"},{"value":"5,15E-06","module":"A3"},{"value":"1,11E-06","module":"A4"}]}],"additional_environmental_impact":[],"resource_use":[{"parameter":"PERE","unit":"MJ","values":[{"value":"2,01E+02","module":"A1"},{"value":"8,18E+00","module":"A2"},{"value":"4,01E+01","module":"A3"},{"value":"1,18E-01","module":"A4"}]},{"parameter":"PERM","unit":"MJ","values":[{"value":"0,0E+00","module":"A1"},{"value":"0,0E+00","module":"A2"},{"value":"0,0E+00","module":"A3"},{"value":"3,61E-02","module":"A4"}]},{"parameter":"PERT","unit":"MJ","values":[{"value":"2,01E+02","module":"A1"},{"value":"8,18E+00","module":"A2"},{"value":"4,01E+01","module":"A3"},{"value":"1,54E-01","module":"A4"}]},{"parameter":"PENRE","unit":"MJ","values":[{"value":"7,04E+02","module":"A1"},{"value":"4,44E+02","module":"A2"},{"value":"1,07E+01","module":"A3"},{"value":"7,84E+00","module":"A4"}]},{"parameter":"PENRM","unit":"MJ","values":[{"value":"1,21E+01","module":"A1"},{"value":"0,0E+00","module":"A2"},{"value":"0,0E+00","module":"A3"},{"value":"0,0E+00","module":"A4"}]},{"parameter":"PENRT","unit":"MJ","values":[{"value":"7,16E+02","module":"A1"},{"value":"4,44E+02","module":"A2"},{"value":"1,07E+01","module":"A3"},{"value":"7,84E+00","module":"A4"}]},{"parameter":"SM","unit":"kg","values":[{"value":"7,28E+01","module":"A1"},{"value":"0,0E+00","module":"A2"},{"value":"0,0E+00","module":"A3"},{"value":"0,0E+00","module":"A4"}]},{"parameter":"RSF","unit":"MJ","values":[{"value":"3,09E+02","module":"A1"},{"value":"0,0E+00","module":"A2"},{"value":"6,95E-03","module":"A3"},{"value":"0,0E+00","module":"A4"}]},{"parameter":"NRSF","unit":"MJ","values":[{"value":"3,80E+02","module":"A1"},{"value":"0,0E+00","module":"A2"},{"value":"0,0E+00","module":"A3"},{"value":"0,0E+00","module":"A4"}]},{"parameter":"FW","unit":"m3","values":[{"value":"2,95E+00","module":"A1"},{"value":"1,05E-01","module":"A2"},{"value":"4,25E-02","module":"A3"},{"value":"6,99E-03","module":"A4"}]}],"end_of_life_waste":[{"parameter":"HWD","unit":"kg","values":[{"value":"7,81E-04","module":"A1"},{"value":"2,60E-04","module":"A2"},{"value":"9,66E-06","module":"A3"},{"value":"5,94E-06","module":"A4"}]},{"parameter":"NHWD","unit":"kg","values":[{"value":"2,85E+01","module":"A1"},{"value":"3,36E+01","module":"A2"},{"value":"4,35E-01","module":"A3"},{"value":"7,77E-01","module":"A4"}]},{"parameter":"RWD","unit":"kg","values":[{"value":"5,30E-04","module":"A1"},{"value":"3,06E-03","module":"A2"},{"value":"7,13E-05","module":"A3"},{"value":"0,0E+00","module":"A4"}]}],"end_of_life_flow":[{"parameter":"CRU","unit":"kg","values":[{"value":"0,0E+00","module":"A1"},{"value":"0,0E+00","module":"A2"},{"value":"0,0E+00","module":"A3"},{"value":"0,0E+00","module":"A4"}]},{"parameter":"MFR","unit":"kg","values":[{"value":"0,0E+00","module":"A1"},{"value":"0,0E+00","module":"A2"},{"value":"0,0E+00","module":"A3"},{"value":"0,0E+00","module":"A4"}]},{"parameter":"MER","unit":"kg","values":[{"value":"0,0E+00","module":"A1"},{"value":"0,0E+00","module":"A2"},{"value":"0,0E+00","module":"A3"},{"value":"0,0E+00","module":"A4"}]},{"parameter":"EEE","unit":"MJ","values":[{"value":"0,0E+00","module":"A1"},{"value":"0,0E+00","module":"A2"},{"value":"0,0E+00","module":"A3"},{"value":"0,0E+00","module":"A4"}]},{"parameter":"EET","unit":"MJ","values":[{"value":"0,0E+00","module":"A1"},{"value":"0,0E+00","module":"A2"},{"value":"0,0E+00","module":"A3"},{"value":"0,0E+00","module":"A4"}]}]}