{"product_name":"B30 M60 Dm16 Cl 0,1 Synk 200","epd_id":"NEPD-2692-1391-NO","compliance":["EN 15804","ISO 14025","ISO 21930"],"producer_name":"Fosen Betong  AS","environmental_impact":[{"parameter":"GWP-total","unit":"kg CO2-eq.","values":[{"value":"2,25E+02","module":"A1"},{"value":"1,56E+01","module":"A2"},{"value":"2,95E+00","module":"A3"},{"value":"2,99E+00","module":"A4"}]},{"parameter":"ODP","unit":"kg CFC 11-eq.","values":[{"value":"4,24E-06","module":"A1"},{"value":"2,62E-06","module":"A2"},{"value":"5,23E-07","module":"A3"},{"value":"5,66E-07","module":"A4"}]},{"parameter":"AP","unit":"kg SO2-eq.","values":[{"value":"6,38E-01","module":"A1"},{"value":"6,48E-02","module":"A2"},{"value":"2,21E-02","module":"A3"},{"value":"1,05E-02","module":"A4"}]},{"parameter":"EP","unit":"kg Phosphat-eq.","values":[{"value":"7,36E-02","module":"A1"},{"value":"1,17E-02","module":"A2"},{"value":"4,75E-03","module":"A3"},{"value":"2,19E-03","module":"A4"}]},{"parameter":"POCP","unit":"kg Ethen-eq.","values":[{"value":"3,48E-02","module":"A1"},{"value":"1,84E-03","module":"A2"},{"value":"5,94E-04","module":"A3"},{"value":"5,31E-04","module":"A4"}]},{"parameter":"ADPE","unit":"kg Sb-eq.","values":[{"value":"1,08E-04","module":"A1"},{"value":"1,10E-05","module":"A2"},{"value":"2,52E-06","module":"A3"},{"value":"6,62E-06","module":"A4"}]},{"parameter":"ADPF","unit":"MJ","values":[{"value":"1,32E+03","module":"A1"},{"value":"1,41E+02","module":"A2"},{"value":"4,22E+01","module":"A3"},{"value":"4,57E+01","module":"A4"}]},{"parameter":"ADPM","unit":"kg Sb-eq.","values":[{"value":"1,08E-04","module":"A1"},{"value":"1,10E-05","module":"A2"},{"value":"2,52E-06","module":"A3"},{"value":"6,62E-06","module":"A4"}]}],"additional_environmental_impact":[],"resource_use":[{"parameter":"PERE","unit":"MJ","values":[{"value":"2,34E+02","module":"A1"},{"value":"2,09E+00","module":"A2"},{"value":"1,25E+01","module":"A3"},{"value":"7,03E-01","module":"A4"}]},{"parameter":"PERM","unit":"MJ","values":[{"value":"1,97E+01","module":"A1"},{"value":"0,0E+00","module":"A2"},{"value":"0,0E+00","module":"A3"},{"value":"2,15E-01","module":"A4"}]},{"parameter":"PERT","unit":"MJ","values":[{"value":"2,53E+02","module":"A1"},{"value":"2,09E+00","module":"A2"},{"value":"1,25E+01","module":"A3"},{"value":"9,18E-01","module":"A4"}]},{"parameter":"PENRE","unit":"MJ","values":[{"value":"1,34E+03","module":"A1"},{"value":"1,44E+02","module":"A2"},{"value":"4,33E+01","module":"A3"},{"value":"4,66E+01","module":"A4"}]},{"parameter":"PENRM","unit":"MJ","values":[{"value":"1,83E+01","module":"A1"},{"value":"0,0E+00","module":"A2"},{"value":"0,0E+00","module":"A3"},{"value":"0,0E+00","module":"A4"}]},{"parameter":"PENRT","unit":"MJ","values":[{"value":"1,36E+03","module":"A1"},{"value":"1,44E+02","module":"A2"},{"value":"4,33E+01","module":"A3"},{"value":"4,66E+01","module":"A4"}]},{"parameter":"SM","unit":"kg","values":[{"value":"6,47E+01","module":"A1"},{"value":"0,0E+00","module":"A2"},{"value":"0,0E+00","module":"A3"},{"value":"0,0E+00","module":"A4"}]},{"parameter":"RSF","unit":"MJ","values":[{"value":"2,73E+01","module":"A1"},{"value":"0,0E+00","module":"A2"},{"value":"2,12E-03","module":"A3"},{"value":"0,0E+00","module":"A4"}]},{"parameter":"NRSF","unit":"MJ","values":[{"value":"2,34E+02","module":"A1"},{"value":"0,0E+00","module":"A2"},{"value":"0,0E+00","module":"A3"},{"value":"0,0E+00","module":"A4"}]},{"parameter":"FW","unit":"m3","values":[{"value":"2,96E+00","module":"A1"},{"value":"2,37E-02","module":"A2"},{"value":"4,01E-02","module":"A3"},{"value":"4,16E-02","module":"A4"}]}],"end_of_life_waste":[{"parameter":"HWD","unit":"kg","values":[{"value":"9,51E-04","module":"A1"},{"value":"7,33E-05","module":"A2"},{"value":"2,10E-05","module":"A3"},{"value":"3,54E-05","module":"A4"}]},{"parameter":"NHWD","unit":"kg","values":[{"value":"4,52E+01","module":"A1"},{"value":"6,41E+00","module":"A2"},{"value":"2,33E+00","module":"A3"},{"value":"4,62E+00","module":"A4"}]},{"parameter":"RWD","unit":"kg","values":[{"value":"6,36E-06","module":"A1"},{"value":"1,01E-03","module":"A2"},{"value":"2,99E-04","module":"A3"},{"value":"0,0E+00","module":"A4"}]}],"end_of_life_flow":[{"parameter":"CRU","unit":"kg","values":[{"value":"0,0E+00","module":"A1"},{"value":"0,0E+00","module":"A2"},{"value":"0,0E+00","module":"A3"},{"value":"0,0E+00","module":"A4"}]},{"parameter":"MFR","unit":"kg","values":[{"value":"4,05E-01","module":"A1"},{"value":"0,0E+00","module":"A2"},{"value":"1,10E+00","module":"A3"},{"value":"0,0E+00","module":"A4"}]},{"parameter":"MER","unit":"kg","values":[{"value":"9,18E-02","module":"A1"},{"value":"0,0E+00","module":"A2"},{"value":"0,0E+00","module":"A3"},{"value":"0,0E+00","module":"A4"}]},{"parameter":"EEE","unit":"MJ","values":[{"value":"0,0E+00","module":"A1"},{"value":"0,0E+00","module":"A2"},{"value":"0,0E+00","module":"A3"},{"value":"0,0E+00","module":"A4"}]},{"parameter":"EET","unit":"MJ","values":[{"value":"0,0E+00","module":"A1"},{"value":"0,0E+00","module":"A2"},{"value":"0,0E+00","module":"A3"},{"value":"0,0E+00","module":"A4"}]}]}