{"product_name":"B30 M60 D22 Standard","epd_id":"NEPD-2864-1558-NO","compliance":["EN 15804","ISO 14025","ISO 21930"],"producer_name":"Rissa Betong AS","environmental_impact":[{"parameter":"GWP-total","unit":"kg CO2-eq.","values":[{"value":"2,19E+02","module":"A1"},{"value":"2,07E+01","module":"A2"},{"value":"7,37E+00","module":"A3"},{"value":"4,01E+00","module":"A4"}]},{"parameter":"ODP","unit":"kg CFC 11-eq.","values":[{"value":"3,69E-06","module":"A1"},{"value":"3,28E-06","module":"A2"},{"value":"1,31E-06","module":"A3"},{"value":"7,58E-07","module":"A4"}]},{"parameter":"AP","unit":"kg SO2-eq.","values":[{"value":"6,05E-01","module":"A1"},{"value":"1,44E-01","module":"A2"},{"value":"5,52E-02","module":"A3"},{"value":"1,41E-02","module":"A4"}]},{"parameter":"EP","unit":"kg Phosphat-eq.","values":[{"value":"6,87E-02","module":"A1"},{"value":"3,03E-02","module":"A2"},{"value":"1,19E-02","module":"A3"},{"value":"2,94E-03","module":"A4"}]},{"parameter":"POCP","unit":"kg Ethen-eq.","values":[{"value":"3,32E-02","module":"A1"},{"value":"3,51E-03","module":"A2"},{"value":"1,49E-03","module":"A3"},{"value":"7,10E-04","module":"A4"}]},{"parameter":"ADPE","unit":"kg Sb-eq.","values":[{"value":"9,92E-05","module":"A1"},{"value":"1,32E-05","module":"A2"},{"value":"6,30E-06","module":"A3"},{"value":"8,86E-06","module":"A4"}]},{"parameter":"ADPF","unit":"MJ","values":[{"value":"1,24E+03","module":"A1"},{"value":"2,75E+02","module":"A2"},{"value":"1,05E+02","module":"A3"},{"value":"6,12E+01","module":"A4"}]},{"parameter":"ADPM","unit":"kg Sb-eq.","values":[{"value":"9,92E-05","module":"A1"},{"value":"1,32E-05","module":"A2"},{"value":"6,30E-06","module":"A3"},{"value":"8,86E-06","module":"A4"}]}],"additional_environmental_impact":[],"resource_use":[{"parameter":"PERE","unit":"MJ","values":[{"value":"2,26E+02","module":"A1"},{"value":"5,01E+00","module":"A2"},{"value":"3,13E+01","module":"A3"},{"value":"9,41E-01","module":"A4"}]},{"parameter":"PERM","unit":"MJ","values":[{"value":"1,91E+01","module":"A1"},{"value":"0,0E+00","module":"A2"},{"value":"0,0E+00","module":"A3"},{"value":"2,88E-01","module":"A4"}]},{"parameter":"PERT","unit":"MJ","values":[{"value":"2,45E+02","module":"A1"},{"value":"5,01E+00","module":"A2"},{"value":"3,13E+01","module":"A3"},{"value":"1,23E+00","module":"A4"}]},{"parameter":"PENRE","unit":"MJ","values":[{"value":"1,26E+03","module":"A1"},{"value":"2,83E+02","module":"A2"},{"value":"1,08E+02","module":"A3"},{"value":"6,24E+01","module":"A4"}]},{"parameter":"PENRM","unit":"MJ","values":[{"value":"1,62E+01","module":"A1"},{"value":"0,0E+00","module":"A2"},{"value":"0,0E+00","module":"A3"},{"value":"0,0E+00","module":"A4"}]},{"parameter":"PENRT","unit":"MJ","values":[{"value":"1,28E+03","module":"A1"},{"value":"2,83E+02","module":"A2"},{"value":"1,08E+02","module":"A3"},{"value":"6,24E+01","module":"A4"}]},{"parameter":"SM","unit":"kg","values":[{"value":"6,29E+01","module":"A1"},{"value":"0,0E+00","module":"A2"},{"value":"0,0E+00","module":"A3"},{"value":"0,0E+00","module":"A4"}]},{"parameter":"RSF","unit":"MJ","values":[{"value":"2,65E+01","module":"A1"},{"value":"0,0E+00","module":"A2"},{"value":"5,32E-03","module":"A3"},{"value":"0,0E+00","module":"A4"}]},{"parameter":"NRSF","unit":"MJ","values":[{"value":"2,27E+02","module":"A1"},{"value":"0,0E+00","module":"A2"},{"value":"0,0E+00","module":"A3"},{"value":"0,0E+00","module":"A4"}]},{"parameter":"FW","unit":"m3","values":[{"value":"2,97E+00","module":"A1"},{"value":"5,85E-02","module":"A2"},{"value":"9,80E-02","module":"A3"},{"value":"5,57E-02","module":"A4"}]}],"end_of_life_waste":[{"parameter":"HWD","unit":"kg","values":[{"value":"7,74E-04","module":"A1"},{"value":"1,96E-04","module":"A2"},{"value":"5,26E-05","module":"A3"},{"value":"4,74E-05","module":"A4"}]},{"parameter":"NHWD","unit":"kg","values":[{"value":"4,23E+01","module":"A1"},{"value":"5,24E+00","module":"A2"},{"value":"2,32E+00","module":"A3"},{"value":"6,19E+00","module":"A4"}]},{"parameter":"RWD","unit":"kg","values":[{"value":"6,17E-06","module":"A1"},{"value":"1,87E-03","module":"A2"},{"value":"7,46E-04","module":"A3"},{"value":"0,0E+00","module":"A4"}]}],"end_of_life_flow":[{"parameter":"CRU","unit":"kg","values":[{"value":"0,0E+00","module":"A1"},{"value":"0,0E+00","module":"A2"},{"value":"4,50E+01","module":"A3"},{"value":"0,0E+00","module":"A4"}]},{"parameter":"MFR","unit":"kg","values":[{"value":"3,94E-01","module":"A1"},{"value":"0,0E+00","module":"A2"},{"value":"0,0E+00","module":"A3"},{"value":"0,0E+00","module":"A4"}]},{"parameter":"MER","unit":"kg","values":[{"value":"8,91E-02","module":"A1"},{"value":"0,0E+00","module":"A2"},{"value":"0,0E+00","module":"A3"},{"value":"0,0E+00","module":"A4"}]},{"parameter":"EEE","unit":"MJ","values":[{"value":"0,0E+00","module":"A1"},{"value":"0,0E+00","module":"A2"},{"value":"0,0E+00","module":"A3"},{"value":"0,0E+00","module":"A4"}]},{"parameter":"EET","unit":"MJ","values":[{"value":"0,0E+00","module":"A1"},{"value":"0,0E+00","module":"A2"},{"value":"0,0E+00","module":"A3"},{"value":"0,0E+00","module":"A4"}]}]}