{"product_name":"B30 M60 Lavkarbon B","epd_id":"NEPD-7488-6874","compliance":["EN 15804+A2","ISO 14025","ISO 21930"],"producer_name":"Vester\u00e5lsbetong AS","environmental_impact":[{"parameter":"GWP-total","unit":"kg CO2-eq.","values":[{"value":"1,85E+02","module":"A1"},{"value":"2,94E+01","module":"A2"},{"value":"5,34E-01","module":"A3"},{"value":"6,28E+00","module":"A4"},{"value":"9,60E+00","module":"C1"},{"value":"1,06E+01","module":"C2"},{"value":"1,18E+00","module":"C3"},{"value":"3,29E+00","module":"C4"},{"value":"-3,81E+00","module":"D"}]},{"parameter":"GWP-fossil","unit":"kg CO2-eq.","values":[{"value":"1,85E+02","module":"A1"},{"value":"2,94E+01","module":"A2"},{"value":"5,24E-01","module":"A3"},{"value":"6,27E+00","module":"A4"},{"value":"9,60E+00","module":"C1"},{"value":"1,06E+01","module":"C2"},{"value":"1,16E+00","module":"C3"},{"value":"3,29E+00","module":"C4"},{"value":"-3,74E+00","module":"D"}]},{"parameter":"GWP-biogenic","unit":"kg CO2-eq.","values":[{"value":"1,07E-01","module":"A1"},{"value":"5,56E-03","module":"A2"},{"value":"8,59E-03","module":"A3"},{"value":"2,60E-03","module":"A4"},{"value":"1,80E-03","module":"C1"},{"value":"4,38E-03","module":"C2"},{"value":"1,00E-02","module":"C3"},{"value":"2,80E-03","module":"C4"},{"value":"-7,45E-02","module":"D"}]},{"parameter":"GWP-luluc","unit":"kg CO2-eq.","values":[{"value":"1,74E-02","module":"A1"},{"value":"4,71E-03","module":"A2"},{"value":"1,33E-03","module":"A3"},{"value":"2,23E-03","module":"A4"},{"value":"7,57E-04","module":"C1"},{"value":"3,77E-03","module":"C2"},{"value":"1,60E-03","module":"C3"},{"value":"6,45E-04","module":"C4"},{"value":"-2,53E-03","module":"D"}]},{"parameter":"ODP","unit":"kg CFC 11-eq.","values":[{"value":"2,25E-06","module":"A1"},{"value":"6,44E-06","module":"A2"},{"value":"1,14E-07","module":"A3"},{"value":"1,42E-06","module":"A4"},{"value":"2,07E-06","module":"C1"},{"value":"2,40E-06","module":"C2"},{"value":"2,28E-07","module":"C3"},{"value":"1,60E-06","module":"C4"},{"value":"-6,81E-07","module":"D"}]},{"parameter":"AP","unit":"mol H+-eq.","values":[{"value":"2,66E-01","module":"A1"},{"value":"7,65E-01","module":"A2"},{"value":"4,37E-03","module":"A3"},{"value":"1,80E-02","module":"A4"},{"value":"1,00E-01","module":"C1"},{"value":"3,04E-02","module":"C2"},{"value":"9,38E-03","module":"C3"},{"value":"3,21E-02","module":"C4"},{"value":"-3,36E-02","module":"D"}]},{"parameter":"POCP","unit":"kg NMVOC-eq.","values":[{"value":"2,18E-01","module":"A1"},{"value":"5,00E-01","module":"A2"},{"value":"3,16E-03","module":"A3"},{"value":"1,53E-02","module":"A4"},{"value":"1,34E-01","module":"C1"},{"value":"2,58E-02","module":"C2"},{"value":"8,48E-03","module":"C3"},{"value":"3,79E-02","module":"C4"},{"value":"-3,62E-02","module":"D"}]},{"parameter":"ADPE","unit":"kg Sb-eq.","values":[{"value":"1,08E-03","module":"A1"},{"value":"1,23E-04","module":"A2"},{"value":"2,49E-05","module":"A3"},{"value":"1,73E-04","module":"A4"},{"value":"1,47E-05","module":"C1"},{"value":"2,92E-04","module":"C2"},{"value":"1,47E-05","module":"C3"},{"value":"2,91E-05","module":"C4"},{"value":"-3,32E-04","module":"D"}]},{"parameter":"ADPF","unit":"MJ","values":[{"value":"7,02E+02","module":"A1"},{"value":"3,95E+02","module":"A2"},{"value":"1,07E+01","module":"A3"},{"value":"9,48E+01","module":"A4"},{"value":"1,32E+02","module":"C1"},{"value":"1,60E+02","module":"C2"},{"value":"3,60E+01","module":"C3"},{"value":"1,06E+02","module":"C4"},{"value":"-6,32E+01","module":"D"}]},{"parameter":"WDP","unit":"m3 world-eq.","values":[{"value":"6,23E+03","module":"A1"},{"value":"1,24E+02","module":"A2"},{"value":"7,28E+02","module":"A3"},{"value":"9,17E+01","module":"A4"},{"value":"2,81E+01","module":"C1"},{"value":"1,55E+02","module":"C2"},{"value":"3,97E+03","module":"C3"},{"value":"2,23E+02","module":"C4"},{"value":"-2,96E+03","module":"D"}]},{"parameter":"EP-freshwater","unit":"kg P-eq.","values":[{"value":"1,29E-03","module":"A1"},{"value":"8,09E-05","module":"A2"},{"value":"2,62E-05","module":"A3"},{"value":"5,01E-05","module":"A4"},{"value":"3,50E-05","module":"C1"},{"value":"8,46E-05","module":"C2"},{"value":"7,32E-05","module":"C3"},{"value":"2,45E-05","module":"C4"},{"value":"-9,93E-05","module":"D"}]},{"parameter":"EP-marine","unit":"kg N-eq.","values":[{"value":"7,29E-02","module":"A1"},{"value":"1,73E-01","module":"A2"},{"value":"9,69E-04","module":"A3"},{"value":"3,57E-03","module":"A4"},{"value":"4,43E-02","module":"C1"},{"value":"6,02E-03","module":"C2"},{"value":"2,75E-03","module":"C3"},{"value":"1,20E-02","module":"C4"},{"value":"-1,17E-02","module":"D"}]},{"parameter":"EP-terrestrial","unit":"mol N-eq.","values":[{"value":"9,30E-01","module":"A1"},{"value":"1,92E+00","module":"A2"},{"value":"1,12E-02","module":"A3"},{"value":"3,99E-02","module":"A4"},{"value":"4,80E-01","module":"C1"},{"value":"6,73E-02","module":"C2"},{"value":"3,17E-02","module":"C3"},{"value":"1,33E-01","module":"C4"},{"value":"-1,37E-01","module":"D"}]},{"parameter":"GWP-IOBC","unit":"kg CO2-eq.","values":[{"value":"1,83E+02","module":"A1"},{"value":"2,94E+01","module":"A2"},{"value":"5,34E-01","module":"A3"},{"value":"6,28E+00","module":"A4"},{"value":"9,60E+00","module":"C1"},{"value":"1,06E+01","module":"C2"},{"value":"1,16E+00","module":"C3"},{"value":"3,29E+00","module":"C4"},{"value":"-4,00E+00","module":"D"}]}],"additional_environmental_impact":[{"parameter":"PM","unit":"disease incidence","values":[{"value":"1,80E-06","module":"A1"},{"value":"1,24E-06","module":"A2"},{"value":"5,70E-08","module":"A3"},{"value":"3,84E-07","module":"A4"},{"value":"1,22E-05","module":"C1"},{"value":"6,48E-07","module":"C2"},{"value":"1,50E-07","module":"C3"},{"value":"6,84E-07","module":"C4"},{"value":"-7,16E-07","module":"D"}]},{"parameter":"ETP-fw","unit":"CTUe","values":[{"value":"3,56E+03","module":"A1"},{"value":"2,07E+02","module":"A2"},{"value":"2,21E+01","module":"A3"},{"value":"7,03E+01","module":"A4"},{"value":"7,22E+01","module":"C1"},{"value":"1,19E+02","module":"C2"},{"value":"2,55E+01","module":"C3"},{"value":"5,25E+01","module":"C4"},{"value":"-6,51E+01","module":"D"}]},{"parameter":"HTP-c","unit":"CTUh","values":[{"value":"1,19E-08","module":"A1"},{"value":"0,0E+00","module":"A2"},{"value":"1,09E-09","module":"A3"},{"value":"0,0E+00","module":"A4"},{"value":"2,40E-09","module":"C1"},{"value":"0,0E+00","module":"C2"},{"value":"1,63E-09","module":"C3"},{"value":"1,54E-09","module":"C4"},{"value":"-3,26E-09","module":"D"}]},{"parameter":"HTP-nc","unit":"CTUh","values":[{"value":"2,77E-07","module":"A1"},{"value":"5,49E-08","module":"A2"},{"value":"2,51E-08","module":"A3"},{"value":"7,68E-08","module":"A4"},{"value":"6,72E-08","module":"C1"},{"value":"1,30E-07","module":"C2"},{"value":"2,28E-08","module":"C3"},{"value":"3,07E-08","module":"C4"},{"value":"-8,00E-08","module":"D"}]},{"parameter":"SQP","unit":"unitless","values":[{"value":"4,05E+02","module":"A1"},{"value":"1,28E+02","module":"A2"},{"value":"2,39E+01","module":"A3"},{"value":"6,63E+01","module":"A4"},{"value":"1,61E+01","module":"C1"},{"value":"1,12E+02","module":"C2"},{"value":"2,04E+01","module":"C3"},{"value":"3,87E+02","module":"C4"},{"value":"1,43E+02","module":"D"}]},{"parameter":"IRP","unit":"kBq U235-eq.","values":[{"value":"1,37E+00","module":"A1"},{"value":"1,73E+00","module":"A2"},{"value":"1,04E-01","module":"A3"},{"value":"4,15E-01","module":"A4"},{"value":"5,76E-01","module":"C1"},{"value":"6,99E-01","module":"C2"},{"value":"6,04E-01","module":"C3"},{"value":"4,61E-01","module":"C4"},{"value":"-5,80E-01","module":"D"}]}],"resource_use":[{"parameter":"PERE","unit":"MJ","values":[{"value":"2,73E+02","module":"A1"},{"value":"2,03E+00","module":"A2"},{"value":"5,23E+01","module":"A3"},{"value":"1,36E+00","module":"A4"},{"value":"7,20E-01","module":"C1"},{"value":"2,29E+00","module":"C2"},{"value":"1,85E+01","module":"C3"},{"value":"1,63E+00","module":"C4"},{"value":"-1,48E+01","module":"D"}]},{"parameter":"PERM","unit":"MJ","values":[{"value":"1,26E-01","module":"A1"},{"value":"0,0E+00","module":"A2"},{"value":"0,0E+00","module":"A3"},{"value":"0,0E+00","module":"A4"},{"value":"0,0E+00","module":"C1"},{"value":"0,0E+00","module":"C2"},{"value":"0,0E+00","module":"C3"},{"value":"0,0E+00","module":"C4"},{"value":"0,0E+00","module":"D"}]},{"parameter":"PERT","unit":"MJ","values":[{"value":"2,73E+02","module":"A1"},{"value":"2,03E+00","module":"A2"},{"value":"5,23E+01","module":"A3"},{"value":"1,36E+00","module":"A4"},{"value":"7,20E-01","module":"C1"},{"value":"2,29E+00","module":"C2"},{"value":"1,85E+01","module":"C3"},{"value":"1,63E+00","module":"C4"},{"value":"-1,48E+01","module":"D"}]},{"parameter":"PENRE","unit":"MJ","values":[{"value":"6,65E+02","module":"A1"},{"value":"3,95E+02","module":"A2"},{"value":"1,08E+01","module":"A3"},{"value":"9,48E+01","module":"A4"},{"value":"1,32E+02","module":"C1"},{"value":"1,60E+02","module":"C2"},{"value":"3,60E+01","module":"C3"},{"value":"1,06E+02","module":"C4"},{"value":"-6,67E+01","module":"D"}]},{"parameter":"PENRM","unit":"MJ","values":[{"value":"1,83E-01","module":"A1"},{"value":"0,0E+00","module":"A2"},{"value":"0,0E+00","module":"A3"},{"value":"0,0E+00","module":"A4"},{"value":"0,0E+00","module":"C1"},{"value":"0,0E+00","module":"C2"},{"value":"0,0E+00","module":"C3"},{"value":"0,0E+00","module":"C4"},{"value":"0,0E+00","module":"D"}]},{"parameter":"PENRT","unit":"MJ","values":[{"value":"6,65E+02","module":"A1"},{"value":"3,95E+02","module":"A2"},{"value":"1,08E+01","module":"A3"},{"value":"9,48E+01","module":"A4"},{"value":"1,32E+02","module":"C1"},{"value":"1,60E+02","module":"C2"},{"value":"3,60E+01","module":"C3"},{"value":"1,06E+02","module":"C4"},{"value":"-6,67E+01","module":"D"}]},{"parameter":"SM","unit":"kg","values":[{"value":"3,57E+01","module":"A1"},{"value":"0,0E+00","module":"A2"},{"value":"0,0E+00","module":"A3"},{"value":"0,0E+00","module":"A4"},{"value":"0,0E+00","module":"C1"},{"value":"0,0E+00","module":"C2"},{"value":"0,0E+00","module":"C3"},{"value":"0,0E+00","module":"C4"},{"value":"0,0E+00","module":"D"}]},{"parameter":"RSF","unit":"MJ","values":[{"value":"1,93E+01","module":"A1"},{"value":"8,73E-02","module":"A2"},{"value":"5,13E-02","module":"A3"},{"value":"4,86E-02","module":"A4"},{"value":"0,0E+00","module":"C1"},{"value":"8,20E-02","module":"C2"},{"value":"0,0E+00","module":"C3"},{"value":"3,37E-02","module":"C4"},{"value":"-3,03E-01","module":"D"}]},{"parameter":"NRSF","unit":"MJ","values":[{"value":"2,19E+02","module":"A1"},{"value":"2,77E-01","module":"A2"},{"value":"1,16E-01","module":"A3"},{"value":"1,74E-01","module":"A4"},{"value":"0,0E+00","module":"C1"},{"value":"2,93E-01","module":"C2"},{"value":"0,0E+00","module":"C3"},{"value":"9,70E-02","module":"C4"},{"value":"-3,11E-01","module":"D"}]},{"parameter":"FW","unit":"m3","values":[{"value":"3,14E+00","module":"A1"},{"value":"1,32E-02","module":"A2"},{"value":"5,30E-01","module":"A3"},{"value":"1,01E-02","module":"A4"},{"value":"6,80E-03","module":"C1"},{"value":"1,71E-02","module":"C2"},{"value":"6,17E-02","module":"C3"},{"value":"1,26E-01","module":"C4"},{"value":"-2,32E+00","module":"D"}]}],"end_of_life_waste":[{"parameter":"HWD","unit":"kg","values":[{"value":"6,22E-02","module":"A1"},{"value":"1,20E-02","module":"A2"},{"value":"2,73E-03","module":"A3"},{"value":"4,89E-03","module":"A4"},{"value":"3,89E-03","module":"C1"},{"value":"8,25E-03","module":"C2"},{"value":"3,60E-03","module":"C3"},{"value":"0,0E+00","module":"C4"},{"value":"-1,52E-02","module":"D"}]},{"parameter":"NHWD","unit":"kg","values":[{"value":"2,34E+00","module":"A1"},{"value":"6,98E+00","module":"A2"},{"value":"4,33E+01","module":"A3"},{"value":"4,61E+00","module":"A4"},{"value":"1,56E-01","module":"C1"},{"value":"7,78E+00","module":"C2"},{"value":"1,14E-01","module":"C3"},{"value":"7,68E+02","module":"C4"},{"value":"-4,62E-01","module":"D"}]},{"parameter":"RWD","unit":"kg","values":[{"value":"2,47E-03","module":"A1"},{"value":"2,80E-03","module":"A2"},{"value":"4,06E-05","module":"A3"},{"value":"6,46E-04","module":"A4"},{"value":"9,18E-04","module":"C1"},{"value":"1,09E-03","module":"C2"},{"value":"3,81E-04","module":"C3"},{"value":"0,0E+00","module":"C4"},{"value":"-5,01E-04","module":"D"}]}],"end_of_life_flow":[{"parameter":"CRU","unit":"kg","values":[{"value":"0,0E+00","module":"A1"},{"value":"0,0E+00","module":"A2"},{"value":"0,0E+00","module":"A3"},{"value":"0,0E+00","module":"A4"},{"value":"0,0E+00","module":"C1"},{"value":"0,0E+00","module":"C2"},{"value":"0,0E+00","module":"C3"},{"value":"0,0E+00","module":"C4"},{"value":"0,0E+00","module":"D"}]},{"parameter":"MFR","unit":"kg","values":[{"value":"1,57E-02","module":"A1"},{"value":"0,0E+00","module":"A2"},{"value":"0,0E+00","module":"A3"},{"value":"0,0E+00","module":"A4"},{"value":"0,0E+00","module":"C1"},{"value":"0,0E+00","module":"C2"},{"value":"1,63E+03","module":"C3"},{"value":"0,0E+00","module":"C4"},{"value":"0,0E+00","module":"D"}]},{"parameter":"MER","unit":"kg","values":[{"value":"6,26E-03","module":"A1"},{"value":"0,0E+00","module":"A2"},{"value":"0,0E+00","module":"A3"},{"value":"0,0E+00","module":"A4"},{"value":"0,0E+00","module":"C1"},{"value":"0,0E+00","module":"C2"},{"value":"0,0E+00","module":"C3"},{"value":"0,0E+00","module":"C4"},{"value":"0,0E+00","module":"D"}]},{"parameter":"EEE","unit":"MJ","values":[{"value":"7,87E-03","module":"A1"},{"value":"0,0E+00","module":"A2"},{"value":"0,0E+00","module":"A3"},{"value":"0,0E+00","module":"A4"},{"value":"0,0E+00","module":"C1"},{"value":"0,0E+00","module":"C2"},{"value":"0,0E+00","module":"C3"},{"value":"0,0E+00","module":"C4"},{"value":"0,0E+00","module":"D"}]},{"parameter":"EET","unit":"MJ","values":[{"value":"1,19E-01","module":"A1"},{"value":"0,0E+00","module":"A2"},{"value":"0,0E+00","module":"A3"},{"value":"0,0E+00","module":"A4"},{"value":"0,0E+00","module":"C1"},{"value":"0,0E+00","module":"C2"},{"value":"0,0E+00","module":"C3"},{"value":"0,0E+00","module":"C4"},{"value":"0,0E+00","module":"D"}]}]}