{"product_name":"B30 M60 22mm  - Sotra","epd_id":"NEPD-2793-1491-NO","compliance":["EN 15804","ISO 14025","ISO 21930"],"producer_name":"Betong Vest AS","environmental_impact":[{"parameter":"GWP-total","unit":"kg CO2-eq.","values":[{"value":"2,13E+02","module":"A1"},{"value":"2,49E+01","module":"A2"},{"value":"4,00E+00","module":"A3"},{"value":"4,97E+00","module":"A4"}]},{"parameter":"ODP","unit":"kg CFC 11-eq.","values":[{"value":"2,72E-06","module":"A1"},{"value":"3,91E-06","module":"A2"},{"value":"6,42E-07","module":"A3"},{"value":"9,40E-07","module":"A4"}]},{"parameter":"AP","unit":"kg SO2-eq.","values":[{"value":"5,63E-01","module":"A1"},{"value":"1,77E-01","module":"A2"},{"value":"1,28E-02","module":"A3"},{"value":"1,75E-02","module":"A4"}]},{"parameter":"EP","unit":"kg Phosphat-eq.","values":[{"value":"6,64E-02","module":"A1"},{"value":"3,74E-02","module":"A2"},{"value":"1,59E-03","module":"A3"},{"value":"3,64E-03","module":"A4"}]},{"parameter":"POCP","unit":"kg Ethen-eq.","values":[{"value":"3,12E-02","module":"A1"},{"value":"4,23E-03","module":"A2"},{"value":"6,97E-04","module":"A3"},{"value":"8,81E-04","module":"A4"}]},{"parameter":"ADPE","unit":"kg Sb-eq.","values":[{"value":"1,54E-04","module":"A1"},{"value":"1,55E-05","module":"A2"},{"value":"6,26E-06","module":"A3"},{"value":"1,10E-05","module":"A4"}]},{"parameter":"ADPF","unit":"MJ","values":[{"value":"1,10E+03","module":"A1"},{"value":"3,27E+02","module":"A2"},{"value":"5,28E+01","module":"A3"},{"value":"7,59E+01","module":"A4"}]},{"parameter":"ADPM","unit":"kg Sb-eq.","values":[{"value":"1,54E-04","module":"A1"},{"value":"1,55E-05","module":"A2"},{"value":"6,26E-06","module":"A3"},{"value":"1,10E-05","module":"A4"}]}],"additional_environmental_impact":[],"resource_use":[{"parameter":"PERE","unit":"MJ","values":[{"value":"2,16E+02","module":"A1"},{"value":"5,93E+00","module":"A2"},{"value":"2,33E+01","module":"A3"},{"value":"1,17E+00","module":"A4"}]},{"parameter":"PERM","unit":"MJ","values":[{"value":"1,79E+01","module":"A1"},{"value":"0,0E+00","module":"A2"},{"value":"0,0E+00","module":"A3"},{"value":"3,57E-01","module":"A4"}]},{"parameter":"PERT","unit":"MJ","values":[{"value":"2,34E+02","module":"A1"},{"value":"5,93E+00","module":"A2"},{"value":"2,33E+01","module":"A3"},{"value":"1,52E+00","module":"A4"}]},{"parameter":"PENRE","unit":"MJ","values":[{"value":"1,14E+03","module":"A1"},{"value":"3,37E+02","module":"A2"},{"value":"5,97E+01","module":"A3"},{"value":"7,74E+01","module":"A4"}]},{"parameter":"PENRM","unit":"MJ","values":[{"value":"8,29E+00","module":"A1"},{"value":"0,0E+00","module":"A2"},{"value":"0,0E+00","module":"A3"},{"value":"0,0E+00","module":"A4"}]},{"parameter":"PENRT","unit":"MJ","values":[{"value":"1,15E+03","module":"A1"},{"value":"3,37E+02","module":"A2"},{"value":"5,97E+01","module":"A3"},{"value":"7,74E+01","module":"A4"}]},{"parameter":"SM","unit":"kg","values":[{"value":"5,86E+01","module":"A1"},{"value":"0,0E+00","module":"A2"},{"value":"0,0E+00","module":"A3"},{"value":"0,0E+00","module":"A4"}]},{"parameter":"RSF","unit":"MJ","values":[{"value":"2,47E+01","module":"A1"},{"value":"0,0E+00","module":"A2"},{"value":"3,69E-03","module":"A3"},{"value":"0,0E+00","module":"A4"}]},{"parameter":"NRSF","unit":"MJ","values":[{"value":"2,12E+02","module":"A1"},{"value":"0,0E+00","module":"A2"},{"value":"0,0E+00","module":"A3"},{"value":"0,0E+00","module":"A4"}]},{"parameter":"FW","unit":"m3","values":[{"value":"1,90E+00","module":"A1"},{"value":"6,85E-02","module":"A2"},{"value":"2,90E+00","module":"A3"},{"value":"6,91E-02","module":"A4"}]}],"end_of_life_waste":[{"parameter":"HWD","unit":"kg","values":[{"value":"3,62E-04","module":"A1"},{"value":"2,38E-04","module":"A2"},{"value":"5,43E-05","module":"A3"},{"value":"5,87E-05","module":"A4"}]},{"parameter":"NHWD","unit":"kg","values":[{"value":"4,01E+01","module":"A1"},{"value":"4,54E+00","module":"A2"},{"value":"1,10E+00","module":"A3"},{"value":"7,67E+00","module":"A4"}]},{"parameter":"RWD","unit":"kg","values":[{"value":"5,80E-06","module":"A1"},{"value":"2,22E-03","module":"A2"},{"value":"1,04E-04","module":"A3"},{"value":"0,0E+00","module":"A4"}]}],"end_of_life_flow":[{"parameter":"CRU","unit":"kg","values":[{"value":"0,0E+00","module":"A1"},{"value":"0,0E+00","module":"A2"},{"value":"0,0E+00","module":"A3"},{"value":"0,0E+00","module":"A4"}]},{"parameter":"MFR","unit":"kg","values":[{"value":"3,67E-01","module":"A1"},{"value":"0,0E+00","module":"A2"},{"value":"0,0E+00","module":"A3"},{"value":"0,0E+00","module":"A4"}]},{"parameter":"MER","unit":"kg","values":[{"value":"8,31E-02","module":"A1"},{"value":"0,0E+00","module":"A2"},{"value":"0,0E+00","module":"A3"},{"value":"0,0E+00","module":"A4"}]},{"parameter":"EEE","unit":"MJ","values":[{"value":"0,0E+00","module":"A1"},{"value":"0,0E+00","module":"A2"},{"value":"0,0E+00","module":"A3"},{"value":"0,0E+00","module":"A4"}]},{"parameter":"EET","unit":"MJ","values":[{"value":"0,0E+00","module":"A1"},{"value":"0,0E+00","module":"A2"},{"value":"0,0E+00","module":"A3"},{"value":"0,0E+00","module":"A4"}]}]}