{"product_name":"B35 M45 Sprut E700","epd_id":"NEPD-8540-8210","compliance":["EN 15804+A2","ISO 14025","ISO 21930"],"producer_name":"Leonhard Nilsen & S\u00f8nner AS","environmental_impact":[{"parameter":"GWP-total","unit":"kg CO2-eq.","values":[{"value":"3,05E+02","module":"A1"},{"value":"1,50E+01","module":"A2"},{"value":"4,29E-01","module":"A3"},{"value":"1,01E+00","module":"A4"},{"value":"9,26E+00","module":"C1"},{"value":"1,01E+00","module":"C2"},{"value":"1,13E+00","module":"C3"},{"value":"3,18E+00","module":"C4"},{"value":"-3,68E+00","module":"D"}]},{"parameter":"GWP-fossil","unit":"kg CO2-eq.","values":[{"value":"3,04E+02","module":"A1"},{"value":"1,50E+01","module":"A2"},{"value":"3,78E-01","module":"A3"},{"value":"1,01E+00","module":"A4"},{"value":"9,26E+00","module":"C1"},{"value":"1,01E+00","module":"C2"},{"value":"1,12E+00","module":"C3"},{"value":"3,17E+00","module":"C4"},{"value":"-3,61E+00","module":"D"}]},{"parameter":"GWP-biogenic","unit":"kg CO2-eq.","values":[{"value":"4,15E-01","module":"A1"},{"value":"5,04E-03","module":"A2"},{"value":"5,14E-02","module":"A3"},{"value":"4,32E-04","module":"A4"},{"value":"1,74E-03","module":"C1"},{"value":"4,32E-04","module":"C2"},{"value":"9,66E-03","module":"C3"},{"value":"2,70E-03","module":"C4"},{"value":"-7,19E-02","module":"D"}]},{"parameter":"GWP-luluc","unit":"kg CO2-eq.","values":[{"value":"4,93E-02","module":"A1"},{"value":"6,18E-03","module":"A2"},{"value":"2,31E-04","module":"A3"},{"value":"3,07E-04","module":"A4"},{"value":"7,30E-04","module":"C1"},{"value":"3,07E-04","module":"C2"},{"value":"1,55E-03","module":"C3"},{"value":"6,22E-04","module":"C4"},{"value":"-2,44E-03","module":"D"}]},{"parameter":"ODP","unit":"kg CFC 11-eq.","values":[{"value":"2,95E-06","module":"A1"},{"value":"3,19E-06","module":"A2"},{"value":"4,93E-08","module":"A3"},{"value":"2,43E-07","module":"A4"},{"value":"2,00E-06","module":"C1"},{"value":"2,43E-07","module":"C2"},{"value":"2,20E-07","module":"C3"},{"value":"1,55E-06","module":"C4"},{"value":"-6,57E-07","module":"D"}]},{"parameter":"AP","unit":"mol H+-eq.","values":[{"value":"4,19E-01","module":"A1"},{"value":"2,40E-01","module":"A2"},{"value":"1,43E-03","module":"A3"},{"value":"3,25E-03","module":"A4"},{"value":"9,69E-02","module":"C1"},{"value":"3,25E-03","module":"C2"},{"value":"9,05E-03","module":"C3"},{"value":"3,10E-02","module":"C4"},{"value":"-3,25E-02","module":"D"}]},{"parameter":"POCP","unit":"kg NMVOC-eq.","values":[{"value":"3,39E-01","module":"A1"},{"value":"1,64E-01","module":"A2"},{"value":"1,36E-03","module":"A3"},{"value":"3,11E-03","module":"A4"},{"value":"1,29E-01","module":"C1"},{"value":"3,11E-03","module":"C2"},{"value":"8,18E-03","module":"C3"},{"value":"3,66E-02","module":"C4"},{"value":"-3,49E-02","module":"D"}]},{"parameter":"ADPE","unit":"kg Sb-eq.","values":[{"value":"5,27E-04","module":"A1"},{"value":"1,79E-04","module":"A2"},{"value":"4,84E-06","module":"A3"},{"value":"1,80E-05","module":"A4"},{"value":"1,42E-05","module":"C1"},{"value":"1,80E-05","module":"C2"},{"value":"1,42E-05","module":"C3"},{"value":"2,81E-05","module":"C4"},{"value":"-3,20E-04","module":"D"}]},{"parameter":"ADPF","unit":"MJ","values":[{"value":"1,11E+03","module":"A1"},{"value":"2,19E+02","module":"A2"},{"value":"3,82E+00","module":"A3"},{"value":"1,64E+01","module":"A4"},{"value":"1,28E+02","module":"C1"},{"value":"1,64E+01","module":"C2"},{"value":"3,47E+01","module":"C3"},{"value":"1,02E+02","module":"C4"},{"value":"-6,10E+01","module":"D"}]},{"parameter":"WDP","unit":"m3 world-eq.","values":[{"value":"6,23E+03","module":"A1"},{"value":"1,18E+02","module":"A2"},{"value":"1,22E+02","module":"A3"},{"value":"1,26E+01","module":"A4"},{"value":"2,71E+01","module":"C1"},{"value":"1,26E+01","module":"C2"},{"value":"3,83E+03","module":"C3"},{"value":"2,16E+02","module":"C4"},{"value":"-2,86E+03","module":"D"}]},{"parameter":"EP-freshwater","unit":"kg P-eq.","values":[{"value":"1,97E-03","module":"A1"},{"value":"8,55E-05","module":"A2"},{"value":"5,34E-06","module":"A3"},{"value":"8,02E-06","module":"A4"},{"value":"3,37E-05","module":"C1"},{"value":"8,02E-06","module":"C2"},{"value":"7,07E-05","module":"C3"},{"value":"2,37E-05","module":"C4"},{"value":"-9,58E-05","module":"D"}]},{"parameter":"EP-marine","unit":"kg N-eq.","values":[{"value":"1,14E-01","module":"A1"},{"value":"5,38E-02","module":"A2"},{"value":"5,11E-04","module":"A3"},{"value":"7,11E-04","module":"A4"},{"value":"4,28E-02","module":"C1"},{"value":"7,11E-04","module":"C2"},{"value":"2,65E-03","module":"C3"},{"value":"1,16E-02","module":"C4"},{"value":"-1,13E-02","module":"D"}]},{"parameter":"EP-terrestrial","unit":"mol N-eq.","values":[{"value":"1,42E+00","module":"A1"},{"value":"6,01E-01","module":"A2"},{"value":"4,79E-03","module":"A3"},{"value":"7,93E-03","module":"A4"},{"value":"4,63E-01","module":"C1"},{"value":"7,93E-03","module":"C2"},{"value":"3,06E-02","module":"C3"},{"value":"1,28E-01","module":"C4"},{"value":"-1,32E-01","module":"D"}]},{"parameter":"GWP-IOBC","unit":"kg CO2-eq.","values":[{"value":"3,01E+02","module":"A1"},{"value":"1,50E+01","module":"A2"},{"value":"4,23E-01","module":"A3"},{"value":"1,01E+00","module":"A4"},{"value":"9,26E+00","module":"C1"},{"value":"1,01E+00","module":"C2"},{"value":"1,12E+00","module":"C3"},{"value":"3,18E+00","module":"C4"},{"value":"-3,86E+00","module":"D"}]}],"additional_environmental_impact":[{"parameter":"PM","unit":"disease incidence","values":[{"value":"2,10E-06","module":"A1"},{"value":"7,12E-07","module":"A2"},{"value":"2,26E-08","module":"A3"},{"value":"9,26E-08","module":"A4"},{"value":"1,17E-05","module":"C1"},{"value":"9,26E-08","module":"C2"},{"value":"1,45E-07","module":"C3"},{"value":"6,60E-07","module":"C4"},{"value":"-6,91E-07","module":"D"}]},{"parameter":"ETP-fw","unit":"CTUe","values":[{"value":"5,76E+03","module":"A1"},{"value":"1,43E+02","module":"A2"},{"value":"5,71E+00","module":"A3"},{"value":"1,20E+01","module":"A4"},{"value":"6,97E+01","module":"C1"},{"value":"1,20E+01","module":"C2"},{"value":"2,46E+01","module":"C3"},{"value":"5,07E+01","module":"C4"},{"value":"-6,28E+01","module":"D"}]},{"parameter":"HTP-c","unit":"CTUh","values":[{"value":"1,09E-08","module":"A1"},{"value":"0,0E+00","module":"A2"},{"value":"2,73E-10","module":"A3"},{"value":"0,0E+00","module":"A4"},{"value":"2,32E-09","module":"C1"},{"value":"0,0E+00","module":"C2"},{"value":"1,58E-09","module":"C3"},{"value":"1,48E-09","module":"C4"},{"value":"-3,15E-09","module":"D"}]},{"parameter":"HTP-nc","unit":"CTUh","values":[{"value":"3,03E-07","module":"A1"},{"value":"8,90E-08","module":"A2"},{"value":"6,99E-09","module":"A3"},{"value":"1,16E-08","module":"A4"},{"value":"6,48E-08","module":"C1"},{"value":"1,16E-08","module":"C2"},{"value":"2,20E-08","module":"C3"},{"value":"2,96E-08","module":"C4"},{"value":"-7,72E-08","module":"D"}]},{"parameter":"SQP","unit":"unitless","values":[{"value":"7,56E+02","module":"A1"},{"value":"1,56E+02","module":"A2"},{"value":"1,07E+01","module":"A3"},{"value":"1,88E+01","module":"A4"},{"value":"1,55E+01","module":"C1"},{"value":"1,88E+01","module":"C2"},{"value":"1,96E+01","module":"C3"},{"value":"3,73E+02","module":"C4"},{"value":"1,38E+02","module":"D"}]},{"parameter":"IRP","unit":"kBq U235-eq.","values":[{"value":"1,48E+00","module":"A1"},{"value":"9,52E-01","module":"A2"},{"value":"2,56E-02","module":"A3"},{"value":"7,16E-02","module":"A4"},{"value":"5,56E-01","module":"C1"},{"value":"7,16E-02","module":"C2"},{"value":"5,83E-01","module":"C3"},{"value":"4,44E-01","module":"C4"},{"value":"-5,60E-01","module":"D"}]}],"resource_use":[{"parameter":"PERE","unit":"MJ","values":[{"value":"5,73E+02","module":"A1"},{"value":"2,13E+00","module":"A2"},{"value":"8,41E+00","module":"A3"},{"value":"2,06E-01","module":"A4"},{"value":"6,95E-01","module":"C1"},{"value":"2,06E-01","module":"C2"},{"value":"1,79E+01","module":"C3"},{"value":"1,58E+00","module":"C4"},{"value":"-1,43E+01","module":"D"}]},{"parameter":"PERM","unit":"MJ","values":[{"value":"1,29E-01","module":"A1"},{"value":"0,0E+00","module":"A2"},{"value":"0,0E+00","module":"A3"},{"value":"0,0E+00","module":"A4"},{"value":"0,0E+00","module":"C1"},{"value":"0,0E+00","module":"C2"},{"value":"0,0E+00","module":"C3"},{"value":"0,0E+00","module":"C4"},{"value":"0,0E+00","module":"D"}]},{"parameter":"PERT","unit":"MJ","values":[{"value":"5,73E+02","module":"A1"},{"value":"2,13E+00","module":"A2"},{"value":"8,41E+00","module":"A3"},{"value":"2,06E-01","module":"A4"},{"value":"6,95E-01","module":"C1"},{"value":"2,06E-01","module":"C2"},{"value":"1,79E+01","module":"C3"},{"value":"1,58E+00","module":"C4"},{"value":"-1,43E+01","module":"D"}]},{"parameter":"PENRE","unit":"MJ","values":[{"value":"1,07E+03","module":"A1"},{"value":"2,19E+02","module":"A2"},{"value":"3,82E+00","module":"A3"},{"value":"1,64E+01","module":"A4"},{"value":"1,28E+02","module":"C1"},{"value":"1,64E+01","module":"C2"},{"value":"3,47E+01","module":"C3"},{"value":"1,02E+02","module":"C4"},{"value":"-6,44E+01","module":"D"}]},{"parameter":"PENRM","unit":"MJ","values":[{"value":"1,54E+00","module":"A1"},{"value":"0,0E+00","module":"A2"},{"value":"0,0E+00","module":"A3"},{"value":"0,0E+00","module":"A4"},{"value":"0,0E+00","module":"C1"},{"value":"0,0E+00","module":"C2"},{"value":"0,0E+00","module":"C3"},{"value":"0,0E+00","module":"C4"},{"value":"0,0E+00","module":"D"}]},{"parameter":"PENRT","unit":"MJ","values":[{"value":"1,07E+03","module":"A1"},{"value":"2,19E+02","module":"A2"},{"value":"3,82E+00","module":"A3"},{"value":"1,64E+01","module":"A4"},{"value":"1,28E+02","module":"C1"},{"value":"1,64E+01","module":"C2"},{"value":"3,47E+01","module":"C3"},{"value":"1,02E+02","module":"C4"},{"value":"-6,44E+01","module":"D"}]},{"parameter":"SM","unit":"kg","values":[{"value":"3,16E+01","module":"A1"},{"value":"0,0E+00","module":"A2"},{"value":"0,0E+00","module":"A3"},{"value":"0,0E+00","module":"A4"},{"value":"0,0E+00","module":"C1"},{"value":"0,0E+00","module":"C2"},{"value":"0,0E+00","module":"C3"},{"value":"0,0E+00","module":"C4"},{"value":"0,0E+00","module":"D"}]},{"parameter":"RSF","unit":"MJ","values":[{"value":"3,13E+01","module":"A1"},{"value":"7,41E-02","module":"A2"},{"value":"9,28E-03","module":"A3"},{"value":"7,21E-03","module":"A4"},{"value":"0,0E+00","module":"C1"},{"value":"7,21E-03","module":"C2"},{"value":"0,0E+00","module":"C3"},{"value":"3,26E-02","module":"C4"},{"value":"-2,92E-01","module":"D"}]},{"parameter":"NRSF","unit":"MJ","values":[{"value":"3,60E+02","module":"A1"},{"value":"3,47E-01","module":"A2"},{"value":"2,14E-02","module":"A3"},{"value":"2,42E-02","module":"A4"},{"value":"0,0E+00","module":"C1"},{"value":"2,42E-02","module":"C2"},{"value":"0,0E+00","module":"C3"},{"value":"9,36E-02","module":"C4"},{"value":"-3,00E-01","module":"D"}]},{"parameter":"FW","unit":"m3","values":[{"value":"4,78E+00","module":"A1"},{"value":"1,77E-02","module":"A2"},{"value":"9,13E-02","module":"A3"},{"value":"1,86E-03","module":"A4"},{"value":"6,56E-03","module":"C1"},{"value":"1,86E-03","module":"C2"},{"value":"5,95E-02","module":"C3"},{"value":"1,22E-01","module":"C4"},{"value":"-2,24E+00","module":"D"}]}],"end_of_life_waste":[{"parameter":"HWD","unit":"kg","values":[{"value":"5,80E-02","module":"A1"},{"value":"1,03E-02","module":"A2"},{"value":"9,62E-02","module":"A3"},{"value":"8,96E-04","module":"A4"},{"value":"3,75E-03","module":"C1"},{"value":"8,96E-04","module":"C2"},{"value":"3,47E-03","module":"C3"},{"value":"0,0E+00","module":"C4"},{"value":"-1,47E-02","module":"D"}]},{"parameter":"NHWD","unit":"kg","values":[{"value":"4,90E+00","module":"A1"},{"value":"1,11E+01","module":"A2"},{"value":"2,01E+01","module":"A3"},{"value":"1,42E+00","module":"A4"},{"value":"1,51E-01","module":"C1"},{"value":"1,42E+00","module":"C2"},{"value":"1,10E-01","module":"C3"},{"value":"7,41E+02","module":"C4"},{"value":"-4,46E-01","module":"D"}]},{"parameter":"RWD","unit":"kg","values":[{"value":"4,03E-03","module":"A1"},{"value":"1,51E-03","module":"A2"},{"value":"7,97E-06","module":"A3"},{"value":"1,12E-04","module":"A4"},{"value":"8,86E-04","module":"C1"},{"value":"1,12E-04","module":"C2"},{"value":"3,67E-04","module":"C3"},{"value":"0,0E+00","module":"C4"},{"value":"-4,84E-04","module":"D"}]}],"end_of_life_flow":[{"parameter":"CRU","unit":"kg","values":[{"value":"0,0E+00","module":"A1"},{"value":"0,0E+00","module":"A2"},{"value":"0,0E+00","module":"A3"},{"value":"0,0E+00","module":"A4"},{"value":"0,0E+00","module":"C1"},{"value":"0,0E+00","module":"C2"},{"value":"0,0E+00","module":"C3"},{"value":"0,0E+00","module":"C4"},{"value":"0,0E+00","module":"D"}]},{"parameter":"MFR","unit":"kg","values":[{"value":"2,34E-02","module":"A1"},{"value":"0,0E+00","module":"A2"},{"value":"0,0E+00","module":"A3"},{"value":"0,0E+00","module":"A4"},{"value":"0,0E+00","module":"C1"},{"value":"0,0E+00","module":"C2"},{"value":"1,57E+03","module":"C3"},{"value":"0,0E+00","module":"C4"},{"value":"0,0E+00","module":"D"}]},{"parameter":"MER","unit":"kg","values":[{"value":"8,17E-03","module":"A1"},{"value":"0,0E+00","module":"A2"},{"value":"4,34E-01","module":"A3"},{"value":"0,0E+00","module":"A4"},{"value":"0,0E+00","module":"C1"},{"value":"0,0E+00","module":"C2"},{"value":"0,0E+00","module":"C3"},{"value":"0,0E+00","module":"C4"},{"value":"0,0E+00","module":"D"}]},{"parameter":"EEE","unit":"MJ","values":[{"value":"1,30E-02","module":"A1"},{"value":"0,0E+00","module":"A2"},{"value":"2,58E-01","module":"A3"},{"value":"0,0E+00","module":"A4"},{"value":"0,0E+00","module":"C1"},{"value":"0,0E+00","module":"C2"},{"value":"0,0E+00","module":"C3"},{"value":"0,0E+00","module":"C4"},{"value":"0,0E+00","module":"D"}]},{"parameter":"EET","unit":"MJ","values":[{"value":"1,96E-01","module":"A1"},{"value":"0,0E+00","module":"A2"},{"value":"3,90E+00","module":"A3"},{"value":"0,0E+00","module":"A4"},{"value":"0,0E+00","module":"C1"},{"value":"0,0E+00","module":"C2"},{"value":"0,0E+00","module":"C3"},{"value":"0,0E+00","module":"C4"},{"value":"0,0E+00","module":"D"}]}]}