{"product_name":"B45 MF45 LB45","epd_id":"NEPD-7452-6775","compliance":["EN 15804+A2","ISO 14025","ISO 21930"],"producer_name":"Egersund Betongindustri AS","environmental_impact":[{"parameter":"GWP-total","unit":"kg CO2-eq.","values":[{"value":"2,42E+02","module":"A1"},{"value":"6,19E+00","module":"A2"},{"value":"1,31E-01","module":"A3"},{"value":"9,42E+00","module":"A4"},{"value":"9,60E+00","module":"C1"},{"value":"1,47E+01","module":"C2"},{"value":"1,18E+00","module":"C3"},{"value":"3,29E+00","module":"C4"},{"value":"-3,81E+00","module":"D"}]},{"parameter":"GWP-fossil","unit":"kg CO2-eq.","values":[{"value":"2,41E+02","module":"A1"},{"value":"6,19E+00","module":"A2"},{"value":"1,28E-01","module":"A3"},{"value":"9,41E+00","module":"A4"},{"value":"9,60E+00","module":"C1"},{"value":"1,47E+01","module":"C2"},{"value":"1,16E+00","module":"C3"},{"value":"3,29E+00","module":"C4"},{"value":"-3,74E+00","module":"D"}]},{"parameter":"GWP-biogenic","unit":"kg CO2-eq.","values":[{"value":"5,83E-01","module":"A1"},{"value":"2,65E-03","module":"A2"},{"value":"2,70E-03","module":"A3"},{"value":"3,89E-03","module":"A4"},{"value":"1,80E-03","module":"C1"},{"value":"6,08E-03","module":"C2"},{"value":"1,00E-02","module":"C3"},{"value":"2,80E-03","module":"C4"},{"value":"-7,45E-02","module":"D"}]},{"parameter":"GWP-luluc","unit":"kg CO2-eq.","values":[{"value":"4,63E-02","module":"A1"},{"value":"1,89E-03","module":"A2"},{"value":"4,13E-04","module":"A3"},{"value":"3,35E-03","module":"A4"},{"value":"7,57E-04","module":"C1"},{"value":"5,23E-03","module":"C2"},{"value":"1,60E-03","module":"C3"},{"value":"6,45E-04","module":"C4"},{"value":"-2,53E-03","module":"D"}]},{"parameter":"ODP","unit":"kg CFC 11-eq.","values":[{"value":"2,59E-06","module":"A1"},{"value":"1,49E-06","module":"A2"},{"value":"1,79E-08","module":"A3"},{"value":"2,13E-06","module":"A4"},{"value":"2,07E-06","module":"C1"},{"value":"3,33E-06","module":"C2"},{"value":"2,28E-07","module":"C3"},{"value":"1,60E-06","module":"C4"},{"value":"-6,81E-07","module":"D"}]},{"parameter":"AP","unit":"mol H+-eq.","values":[{"value":"3,37E-01","module":"A1"},{"value":"1,99E-02","module":"A2"},{"value":"1,02E-03","module":"A3"},{"value":"2,70E-02","module":"A4"},{"value":"1,00E-01","module":"C1"},{"value":"4,22E-02","module":"C2"},{"value":"9,38E-03","module":"C3"},{"value":"3,21E-02","module":"C4"},{"value":"-3,36E-02","module":"D"}]},{"parameter":"POCP","unit":"kg NMVOC-eq.","values":[{"value":"2,26E-01","module":"A1"},{"value":"1,91E-02","module":"A2"},{"value":"5,71E-04","module":"A3"},{"value":"2,29E-02","module":"A4"},{"value":"1,34E-01","module":"C1"},{"value":"3,58E-02","module":"C2"},{"value":"8,48E-03","module":"C3"},{"value":"3,79E-02","module":"C4"},{"value":"-3,62E-02","module":"D"}]},{"parameter":"ADPE","unit":"kg Sb-eq.","values":[{"value":"5,95E-04","module":"A1"},{"value":"1,10E-04","module":"A2"},{"value":"7,56E-06","module":"A3"},{"value":"2,60E-04","module":"A4"},{"value":"1,47E-05","module":"C1"},{"value":"4,06E-04","module":"C2"},{"value":"1,47E-05","module":"C3"},{"value":"2,91E-05","module":"C4"},{"value":"-3,32E-04","module":"D"}]},{"parameter":"ADPF","unit":"MJ","values":[{"value":"6,45E+02","module":"A1"},{"value":"1,01E+02","module":"A2"},{"value":"2,18E+00","module":"A3"},{"value":"1,42E+02","module":"A4"},{"value":"1,32E+02","module":"C1"},{"value":"2,22E+02","module":"C2"},{"value":"3,60E+01","module":"C3"},{"value":"1,06E+02","module":"C4"},{"value":"-6,32E+01","module":"D"}]},{"parameter":"WDP","unit":"m3 world-eq.","values":[{"value":"6,67E+03","module":"A1"},{"value":"7,71E+01","module":"A2"},{"value":"2,30E+02","module":"A3"},{"value":"1,38E+02","module":"A4"},{"value":"2,81E+01","module":"C1"},{"value":"2,15E+02","module":"C2"},{"value":"3,97E+03","module":"C3"},{"value":"2,23E+02","module":"C4"},{"value":"-2,96E+03","module":"D"}]},{"parameter":"EP-freshwater","unit":"kg P-eq.","values":[{"value":"5,23E-03","module":"A1"},{"value":"4,93E-05","module":"A2"},{"value":"7,90E-06","module":"A3"},{"value":"7,52E-05","module":"A4"},{"value":"3,50E-05","module":"C1"},{"value":"1,17E-04","module":"C2"},{"value":"7,32E-05","module":"C3"},{"value":"2,45E-05","module":"C4"},{"value":"-9,93E-05","module":"D"}]},{"parameter":"EP-marine","unit":"kg N-eq.","values":[{"value":"8,04E-02","module":"A1"},{"value":"4,36E-03","module":"A2"},{"value":"1,70E-04","module":"A3"},{"value":"5,35E-03","module":"A4"},{"value":"4,43E-02","module":"C1"},{"value":"8,36E-03","module":"C2"},{"value":"2,75E-03","module":"C3"},{"value":"1,20E-02","module":"C4"},{"value":"-1,17E-02","module":"D"}]},{"parameter":"EP-terrestrial","unit":"mol N-eq.","values":[{"value":"1,08E+00","module":"A1"},{"value":"4,87E-02","module":"A2"},{"value":"2,05E-03","module":"A3"},{"value":"5,98E-02","module":"A4"},{"value":"4,80E-01","module":"C1"},{"value":"9,35E-02","module":"C2"},{"value":"3,17E-02","module":"C3"},{"value":"1,33E-01","module":"C4"},{"value":"-1,37E-01","module":"D"}]},{"parameter":"GWP-IOBC","unit":"kg CO2-eq.","values":[{"value":"2,44E+02","module":"A1"},{"value":"6,19E+00","module":"A2"},{"value":"1,31E-01","module":"A3"},{"value":"9,42E+00","module":"A4"},{"value":"9,60E+00","module":"C1"},{"value":"1,47E+01","module":"C2"},{"value":"1,16E+00","module":"C3"},{"value":"3,29E+00","module":"C4"},{"value":"-4,00E+00","module":"D"}]}],"additional_environmental_impact":[{"parameter":"PM","unit":"disease incidence","values":[{"value":"2,15E-06","module":"A1"},{"value":"5,69E-07","module":"A2"},{"value":"1,03E-08","module":"A3"},{"value":"5,76E-07","module":"A4"},{"value":"1,22E-05","module":"C1"},{"value":"9,00E-07","module":"C2"},{"value":"1,50E-07","module":"C3"},{"value":"6,84E-07","module":"C4"},{"value":"-7,16E-07","module":"D"}]},{"parameter":"ETP-fw","unit":"CTUe","values":[{"value":"5,88E+02","module":"A1"},{"value":"7,35E+01","module":"A2"},{"value":"6,43E+00","module":"A3"},{"value":"1,05E+02","module":"A4"},{"value":"7,22E+01","module":"C1"},{"value":"1,65E+02","module":"C2"},{"value":"2,55E+01","module":"C3"},{"value":"5,25E+01","module":"C4"},{"value":"-6,51E+01","module":"D"}]},{"parameter":"HTP-c","unit":"CTUh","values":[{"value":"1,27E-08","module":"A1"},{"value":"0,0E+00","module":"A2"},{"value":"3,25E-10","module":"A3"},{"value":"0,0E+00","module":"A4"},{"value":"2,40E-09","module":"C1"},{"value":"0,0E+00","module":"C2"},{"value":"1,63E-09","module":"C3"},{"value":"1,54E-09","module":"C4"},{"value":"-3,26E-09","module":"D"}]},{"parameter":"HTP-nc","unit":"CTUh","values":[{"value":"4,68E-07","module":"A1"},{"value":"7,11E-08","module":"A2"},{"value":"7,53E-09","module":"A3"},{"value":"1,15E-07","module":"A4"},{"value":"6,72E-08","module":"C1"},{"value":"1,80E-07","module":"C2"},{"value":"2,28E-08","module":"C3"},{"value":"3,07E-08","module":"C4"},{"value":"-8,00E-08","module":"D"}]},{"parameter":"SQP","unit":"unitless","values":[{"value":"5,39E+01","module":"A1"},{"value":"1,15E+02","module":"A2"},{"value":"3,22E+00","module":"A3"},{"value":"9,95E+01","module":"A4"},{"value":"1,61E+01","module":"C1"},{"value":"1,55E+02","module":"C2"},{"value":"2,04E+01","module":"C3"},{"value":"3,87E+02","module":"C4"},{"value":"1,43E+02","module":"D"}]},{"parameter":"IRP","unit":"kBq U235-eq.","values":[{"value":"2,03E+00","module":"A1"},{"value":"4,39E-01","module":"A2"},{"value":"2,78E-02","module":"A3"},{"value":"6,22E-01","module":"A4"},{"value":"5,76E-01","module":"C1"},{"value":"9,72E-01","module":"C2"},{"value":"6,04E-01","module":"C3"},{"value":"4,61E-01","module":"C4"},{"value":"-5,80E-01","module":"D"}]}],"resource_use":[{"parameter":"PERE","unit":"MJ","values":[{"value":"9,30E+01","module":"A1"},{"value":"1,26E+00","module":"A2"},{"value":"1,67E+01","module":"A3"},{"value":"2,04E+00","module":"A4"},{"value":"7,20E-01","module":"C1"},{"value":"3,18E+00","module":"C2"},{"value":"1,85E+01","module":"C3"},{"value":"1,63E+00","module":"C4"},{"value":"-1,48E+01","module":"D"}]},{"parameter":"PERM","unit":"MJ","values":[{"value":"1,25E-01","module":"A1"},{"value":"0,0E+00","module":"A2"},{"value":"0,0E+00","module":"A3"},{"value":"0,0E+00","module":"A4"},{"value":"0,0E+00","module":"C1"},{"value":"0,0E+00","module":"C2"},{"value":"0,0E+00","module":"C3"},{"value":"0,0E+00","module":"C4"},{"value":"0,0E+00","module":"D"}]},{"parameter":"PERT","unit":"MJ","values":[{"value":"9,31E+01","module":"A1"},{"value":"1,26E+00","module":"A2"},{"value":"1,67E+01","module":"A3"},{"value":"2,04E+00","module":"A4"},{"value":"7,20E-01","module":"C1"},{"value":"3,18E+00","module":"C2"},{"value":"1,85E+01","module":"C3"},{"value":"1,63E+00","module":"C4"},{"value":"-1,48E+01","module":"D"}]},{"parameter":"PENRE","unit":"MJ","values":[{"value":"6,09E+02","module":"A1"},{"value":"1,01E+02","module":"A2"},{"value":"2,19E+00","module":"A3"},{"value":"1,42E+02","module":"A4"},{"value":"1,32E+02","module":"C1"},{"value":"2,22E+02","module":"C2"},{"value":"3,60E+01","module":"C3"},{"value":"1,06E+02","module":"C4"},{"value":"-6,67E+01","module":"D"}]},{"parameter":"PENRM","unit":"MJ","values":[{"value":"3,14E-01","module":"A1"},{"value":"0,0E+00","module":"A2"},{"value":"0,0E+00","module":"A3"},{"value":"0,0E+00","module":"A4"},{"value":"0,0E+00","module":"C1"},{"value":"0,0E+00","module":"C2"},{"value":"0,0E+00","module":"C3"},{"value":"0,0E+00","module":"C4"},{"value":"0,0E+00","module":"D"}]},{"parameter":"PENRT","unit":"MJ","values":[{"value":"6,10E+02","module":"A1"},{"value":"1,01E+02","module":"A2"},{"value":"2,19E+00","module":"A3"},{"value":"1,42E+02","module":"A4"},{"value":"1,32E+02","module":"C1"},{"value":"2,22E+02","module":"C2"},{"value":"3,60E+01","module":"C3"},{"value":"1,06E+02","module":"C4"},{"value":"-6,67E+01","module":"D"}]},{"parameter":"SM","unit":"kg","values":[{"value":"1,41E+02","module":"A1"},{"value":"0,0E+00","module":"A2"},{"value":"0,0E+00","module":"A3"},{"value":"0,0E+00","module":"A4"},{"value":"0,0E+00","module":"C1"},{"value":"0,0E+00","module":"C2"},{"value":"0,0E+00","module":"C3"},{"value":"0,0E+00","module":"C4"},{"value":"0,0E+00","module":"D"}]},{"parameter":"RSF","unit":"MJ","values":[{"value":"1,85E+02","module":"A1"},{"value":"4,42E-02","module":"A2"},{"value":"1,55E-02","module":"A3"},{"value":"7,29E-02","module":"A4"},{"value":"0,0E+00","module":"C1"},{"value":"1,14E-01","module":"C2"},{"value":"0,0E+00","module":"C3"},{"value":"3,37E-02","module":"C4"},{"value":"-3,03E-01","module":"D"}]},{"parameter":"NRSF","unit":"MJ","values":[{"value":"8,64E+02","module":"A1"},{"value":"1,48E-01","module":"A2"},{"value":"3,55E-02","module":"A3"},{"value":"2,60E-01","module":"A4"},{"value":"0,0E+00","module":"C1"},{"value":"4,07E-01","module":"C2"},{"value":"0,0E+00","module":"C3"},{"value":"9,70E-02","module":"C4"},{"value":"-3,11E-01","module":"D"}]},{"parameter":"FW","unit":"m3","values":[{"value":"2,08E+00","module":"A1"},{"value":"1,14E-02","module":"A2"},{"value":"1,61E-01","module":"A3"},{"value":"1,52E-02","module":"A4"},{"value":"6,80E-03","module":"C1"},{"value":"2,38E-02","module":"C2"},{"value":"6,17E-02","module":"C3"},{"value":"1,26E-01","module":"C4"},{"value":"-2,32E+00","module":"D"}]}],"end_of_life_waste":[{"parameter":"HWD","unit":"kg","values":[{"value":"6,18E-02","module":"A1"},{"value":"5,50E-03","module":"A2"},{"value":"8,66E-04","module":"A3"},{"value":"7,34E-03","module":"A4"},{"value":"3,89E-03","module":"C1"},{"value":"1,15E-02","module":"C2"},{"value":"3,60E-03","module":"C3"},{"value":"0,0E+00","module":"C4"},{"value":"-1,52E-02","module":"D"}]},{"parameter":"NHWD","unit":"kg","values":[{"value":"5,45E+00","module":"A1"},{"value":"8,74E+00","module":"A2"},{"value":"5,10E+00","module":"A3"},{"value":"6,92E+00","module":"A4"},{"value":"1,56E-01","module":"C1"},{"value":"1,08E+01","module":"C2"},{"value":"1,14E-01","module":"C3"},{"value":"7,68E+02","module":"C4"},{"value":"-4,62E-01","module":"D"}]},{"parameter":"RWD","unit":"kg","values":[{"value":"3,63E-03","module":"A1"},{"value":"6,87E-04","module":"A2"},{"value":"1,27E-05","module":"A3"},{"value":"9,69E-04","module":"A4"},{"value":"9,18E-04","module":"C1"},{"value":"1,51E-03","module":"C2"},{"value":"3,81E-04","module":"C3"},{"value":"0,0E+00","module":"C4"},{"value":"-5,01E-04","module":"D"}]}],"end_of_life_flow":[{"parameter":"CRU","unit":"kg","values":[{"value":"0,0E+00","module":"A1"},{"value":"0,0E+00","module":"A2"},{"value":"0,0E+00","module":"A3"},{"value":"0,0E+00","module":"A4"},{"value":"0,0E+00","module":"C1"},{"value":"0,0E+00","module":"C2"},{"value":"0,0E+00","module":"C3"},{"value":"0,0E+00","module":"C4"},{"value":"0,0E+00","module":"D"}]},{"parameter":"MFR","unit":"kg","values":[{"value":"3,84E-03","module":"A1"},{"value":"0,0E+00","module":"A2"},{"value":"0,0E+00","module":"A3"},{"value":"0,0E+00","module":"A4"},{"value":"0,0E+00","module":"C1"},{"value":"0,0E+00","module":"C2"},{"value":"1,63E+03","module":"C3"},{"value":"0,0E+00","module":"C4"},{"value":"0,0E+00","module":"D"}]},{"parameter":"MER","unit":"kg","values":[{"value":"3,39E-03","module":"A1"},{"value":"0,0E+00","module":"A2"},{"value":"0,0E+00","module":"A3"},{"value":"0,0E+00","module":"A4"},{"value":"0,0E+00","module":"C1"},{"value":"0,0E+00","module":"C2"},{"value":"0,0E+00","module":"C3"},{"value":"0,0E+00","module":"C4"},{"value":"0,0E+00","module":"D"}]},{"parameter":"EEE","unit":"MJ","values":[{"value":"0,0E+00","module":"A1"},{"value":"0,0E+00","module":"A2"},{"value":"0,0E+00","module":"A3"},{"value":"0,0E+00","module":"A4"},{"value":"0,0E+00","module":"C1"},{"value":"0,0E+00","module":"C2"},{"value":"0,0E+00","module":"C3"},{"value":"0,0E+00","module":"C4"},{"value":"0,0E+00","module":"D"}]},{"parameter":"EET","unit":"MJ","values":[{"value":"0,0E+00","module":"A1"},{"value":"0,0E+00","module":"A2"},{"value":"0,0E+00","module":"A3"},{"value":"0,0E+00","module":"A4"},{"value":"0,0E+00","module":"C1"},{"value":"0,0E+00","module":"C2"},{"value":"0,0E+00","module":"C3"},{"value":"0,0E+00","module":"C4"},{"value":"0,0E+00","module":"D"}]}]}