{"product_name":"B45 Sv Standard LKA","epd_id":"NEPD-6166-5428","compliance":["EN 15804+A2","ISO 14025","ISO 21930"],"producer_name":"Lofot Entrepren\u00f8r AS","environmental_impact":[{"parameter":"GWP-total","unit":"kg CO2-eq.","values":[{"value":"1,95E+02","module":"A1"},{"value":"1,09E+01","module":"A2"},{"value":"2,21E+00","module":"A3"},{"value":"2,84E+01","module":"A4"},{"value":"9,27E+00","module":"C1"},{"value":"1,89E+01","module":"C2"},{"value":"1,13E+00","module":"C3"},{"value":"3,18E+00","module":"C4"},{"value":"-3,68E+00","module":"D"}]},{"parameter":"GWP-fossil","unit":"kg CO2-eq.","values":[{"value":"1,94E+02","module":"A1"},{"value":"1,09E+01","module":"A2"},{"value":"2,21E+00","module":"A3"},{"value":"2,84E+01","module":"A4"},{"value":"9,27E+00","module":"C1"},{"value":"1,89E+01","module":"C2"},{"value":"1,12E+00","module":"C3"},{"value":"3,18E+00","module":"C4"},{"value":"-3,61E+00","module":"D"}]},{"parameter":"GWP-biogenic","unit":"kg CO2-eq.","values":[{"value":"-2,01E-02","module":"A1"},{"value":"3,62E-03","module":"A2"},{"value":"6,93E-03","module":"A3"},{"value":"1,18E-02","module":"A4"},{"value":"1,74E-03","module":"C1"},{"value":"7,84E-03","module":"C2"},{"value":"9,67E-03","module":"C3"},{"value":"2,70E-03","module":"C4"},{"value":"-7,20E-02","module":"D"}]},{"parameter":"GWP-luluc","unit":"kg CO2-eq.","values":[{"value":"8,20E-02","module":"A1"},{"value":"4,52E-03","module":"A2"},{"value":"1,14E-03","module":"A3"},{"value":"1,01E-02","module":"A4"},{"value":"7,31E-04","module":"C1"},{"value":"6,74E-03","module":"C2"},{"value":"1,55E-03","module":"C3"},{"value":"6,23E-04","module":"C4"},{"value":"-2,44E-03","module":"D"}]},{"parameter":"ODP","unit":"kg CFC 11-eq.","values":[{"value":"2,31E-06","module":"A1"},{"value":"2,30E-06","module":"A2"},{"value":"4,98E-07","module":"A3"},{"value":"6,43E-06","module":"A4"},{"value":"2,00E-06","module":"C1"},{"value":"4,29E-06","module":"C2"},{"value":"2,21E-07","module":"C3"},{"value":"1,55E-06","module":"C4"},{"value":"-6,57E-07","module":"D"}]},{"parameter":"AP","unit":"mol H+-eq.","values":[{"value":"2,83E-01","module":"A1"},{"value":"1,79E-01","module":"A2"},{"value":"2,23E-02","module":"A3"},{"value":"8,16E-02","module":"A4"},{"value":"9,70E-02","module":"C1"},{"value":"5,44E-02","module":"C2"},{"value":"9,06E-03","module":"C3"},{"value":"3,10E-02","module":"C4"},{"value":"-3,25E-02","module":"D"}]},{"parameter":"POCP","unit":"kg NMVOC-eq.","values":[{"value":"2,29E-01","module":"A1"},{"value":"1,22E-01","module":"A2"},{"value":"2,77E-02","module":"A3"},{"value":"6,92E-02","module":"A4"},{"value":"1,29E-01","module":"C1"},{"value":"4,61E-02","module":"C2"},{"value":"8,19E-03","module":"C3"},{"value":"3,66E-02","module":"C4"},{"value":"-3,49E-02","module":"D"}]},{"parameter":"ADPE","unit":"kg Sb-eq.","values":[{"value":"1,11E-03","module":"A1"},{"value":"1,28E-04","module":"A2"},{"value":"2,19E-05","module":"A3"},{"value":"7,84E-04","module":"A4"},{"value":"1,42E-05","module":"C1"},{"value":"5,23E-04","module":"C2"},{"value":"1,42E-05","module":"C3"},{"value":"2,81E-05","module":"C4"},{"value":"-3,20E-04","module":"D"}]},{"parameter":"ADPF","unit":"MJ","values":[{"value":"7,63E+02","module":"A1"},{"value":"1,58E+02","module":"A2"},{"value":"3,41E+01","module":"A3"},{"value":"4,29E+02","module":"A4"},{"value":"1,28E+02","module":"C1"},{"value":"2,86E+02","module":"C2"},{"value":"3,48E+01","module":"C3"},{"value":"1,02E+02","module":"C4"},{"value":"-6,10E+01","module":"D"}]},{"parameter":"WDP","unit":"m3 world-eq.","values":[{"value":"6,13E+03","module":"A1"},{"value":"8,38E+01","module":"A2"},{"value":"5,72E+02","module":"A3"},{"value":"4,15E+02","module":"A4"},{"value":"2,71E+01","module":"C1"},{"value":"2,77E+02","module":"C2"},{"value":"3,84E+03","module":"C3"},{"value":"2,16E+02","module":"C4"},{"value":"-2,86E+03","module":"D"}]},{"parameter":"EP-freshwater","unit":"kg P-eq.","values":[{"value":"7,03E-01","module":"A1"},{"value":"6,11E-05","module":"A2"},{"value":"2,47E-05","module":"A3"},{"value":"2,27E-04","module":"A4"},{"value":"3,38E-05","module":"C1"},{"value":"1,51E-04","module":"C2"},{"value":"7,07E-05","module":"C3"},{"value":"2,37E-05","module":"C4"},{"value":"-9,59E-05","module":"D"}]},{"parameter":"EP-marine","unit":"kg N-eq.","values":[{"value":"7,65E-02","module":"A1"},{"value":"4,02E-02","module":"A2"},{"value":"9,11E-03","module":"A3"},{"value":"1,61E-02","module":"A4"},{"value":"4,28E-02","module":"C1"},{"value":"1,08E-02","module":"C2"},{"value":"2,66E-03","module":"C3"},{"value":"1,16E-02","module":"C4"},{"value":"-1,13E-02","module":"D"}]},{"parameter":"EP-terrestrial","unit":"mol N-eq.","values":[{"value":"9,83E-01","module":"A1"},{"value":"4,48E-01","module":"A2"},{"value":"1,00E-01","module":"A3"},{"value":"1,81E-01","module":"A4"},{"value":"4,64E-01","module":"C1"},{"value":"1,20E-01","module":"C2"},{"value":"3,06E-02","module":"C3"},{"value":"1,28E-01","module":"C4"},{"value":"-1,32E-01","module":"D"}]},{"parameter":"GWP-IOBC","unit":"kg CO2-eq.","values":[{"value":"1,93E+02","module":"A1"},{"value":"1,09E+01","module":"A2"},{"value":"2,21E+00","module":"A3"},{"value":"2,84E+01","module":"A4"},{"value":"9,27E+00","module":"C1"},{"value":"1,89E+01","module":"C2"},{"value":"1,12E+00","module":"C3"},{"value":"3,18E+00","module":"C4"},{"value":"-3,86E+00","module":"D"}]}],"additional_environmental_impact":[{"parameter":"PM","unit":"disease incidence","values":[{"value":"1,79E-06","module":"A1"},{"value":"4,98E-07","module":"A2"},{"value":"5,45E-07","module":"A3"},{"value":"1,74E-06","module":"A4"},{"value":"1,17E-05","module":"C1"},{"value":"1,16E-06","module":"C2"},{"value":"1,45E-07","module":"C3"},{"value":"6,60E-07","module":"C4"},{"value":"-6,92E-07","module":"D"}]},{"parameter":"ETP-fw","unit":"CTUe","values":[{"value":"3,73E+03","module":"A1"},{"value":"1,02E+02","module":"A2"},{"value":"3,10E+01","module":"A3"},{"value":"3,18E+02","module":"A4"},{"value":"6,98E+01","module":"C1"},{"value":"2,12E+02","module":"C2"},{"value":"2,46E+01","module":"C3"},{"value":"5,07E+01","module":"C4"},{"value":"-6,29E+01","module":"D"}]},{"parameter":"HTP-c","unit":"CTUh","values":[{"value":"1,21E-08","module":"A1"},{"value":"0,0E+00","module":"A2"},{"value":"1,30E-09","module":"A3"},{"value":"0,0E+00","module":"A4"},{"value":"2,32E-09","module":"C1"},{"value":"0,0E+00","module":"C2"},{"value":"1,58E-09","module":"C3"},{"value":"1,48E-09","module":"C4"},{"value":"-3,15E-09","module":"D"}]},{"parameter":"HTP-nc","unit":"CTUh","values":[{"value":"2,81E-07","module":"A1"},{"value":"6,23E-08","module":"A2"},{"value":"3,04E-08","module":"A3"},{"value":"3,48E-07","module":"A4"},{"value":"6,49E-08","module":"C1"},{"value":"2,32E-07","module":"C2"},{"value":"2,21E-08","module":"C3"},{"value":"2,97E-08","module":"C4"},{"value":"-7,72E-08","module":"D"}]},{"parameter":"SQP","unit":"unitless","values":[{"value":"4,46E+02","module":"A1"},{"value":"1,10E+02","module":"A2"},{"value":"2,89E+01","module":"A3"},{"value":"3,00E+02","module":"A4"},{"value":"1,55E+01","module":"C1"},{"value":"2,00E+02","module":"C2"},{"value":"1,97E+01","module":"C3"},{"value":"3,74E+02","module":"C4"},{"value":"1,39E+02","module":"D"}]},{"parameter":"IRP","unit":"kBq U235-eq.","values":[{"value":"1,36E+00","module":"A1"},{"value":"6,87E-01","module":"A2"},{"value":"1,91E-01","module":"A3"},{"value":"1,88E+00","module":"A4"},{"value":"5,56E-01","module":"C1"},{"value":"1,25E+00","module":"C2"},{"value":"5,83E-01","module":"C3"},{"value":"4,45E-01","module":"C4"},{"value":"-5,60E-01","module":"D"}]}],"resource_use":[{"parameter":"PERE","unit":"MJ","values":[{"value":"2,88E+02","module":"A1"},{"value":"1,52E+00","module":"A2"},{"value":"4,13E+01","module":"A3"},{"value":"6,15E+00","module":"A4"},{"value":"6,95E-01","module":"C1"},{"value":"4,10E+00","module":"C2"},{"value":"1,79E+01","module":"C3"},{"value":"1,58E+00","module":"C4"},{"value":"-1,43E+01","module":"D"}]},{"parameter":"PERM","unit":"MJ","values":[{"value":"1,67E-01","module":"A1"},{"value":"0,0E+00","module":"A2"},{"value":"0,0E+00","module":"A3"},{"value":"0,0E+00","module":"A4"},{"value":"0,0E+00","module":"C1"},{"value":"0,0E+00","module":"C2"},{"value":"0,0E+00","module":"C3"},{"value":"0,0E+00","module":"C4"},{"value":"0,0E+00","module":"D"}]},{"parameter":"PERT","unit":"MJ","values":[{"value":"2,88E+02","module":"A1"},{"value":"1,52E+00","module":"A2"},{"value":"4,13E+01","module":"A3"},{"value":"6,15E+00","module":"A4"},{"value":"6,95E-01","module":"C1"},{"value":"4,10E+00","module":"C2"},{"value":"1,79E+01","module":"C3"},{"value":"1,58E+00","module":"C4"},{"value":"-1,43E+01","module":"D"}]},{"parameter":"PENRE","unit":"MJ","values":[{"value":"7,15E+02","module":"A1"},{"value":"1,58E+02","module":"A2"},{"value":"3,41E+01","module":"A3"},{"value":"4,29E+02","module":"A4"},{"value":"1,28E+02","module":"C1"},{"value":"2,86E+02","module":"C2"},{"value":"3,48E+01","module":"C3"},{"value":"1,02E+02","module":"C4"},{"value":"-6,44E+01","module":"D"}]},{"parameter":"PENRM","unit":"MJ","values":[{"value":"2,30E+00","module":"A1"},{"value":"0,0E+00","module":"A2"},{"value":"0,0E+00","module":"A3"},{"value":"0,0E+00","module":"A4"},{"value":"0,0E+00","module":"C1"},{"value":"0,0E+00","module":"C2"},{"value":"0,0E+00","module":"C3"},{"value":"0,0E+00","module":"C4"},{"value":"0,0E+00","module":"D"}]},{"parameter":"PENRT","unit":"MJ","values":[{"value":"7,17E+02","module":"A1"},{"value":"1,58E+02","module":"A2"},{"value":"3,41E+01","module":"A3"},{"value":"4,29E+02","module":"A4"},{"value":"1,28E+02","module":"C1"},{"value":"2,86E+02","module":"C2"},{"value":"3,48E+01","module":"C3"},{"value":"1,02E+02","module":"C4"},{"value":"-6,44E+01","module":"D"}]},{"parameter":"SM","unit":"kg","values":[{"value":"1,91E+01","module":"A1"},{"value":"0,0E+00","module":"A2"},{"value":"0,0E+00","module":"A3"},{"value":"0,0E+00","module":"A4"},{"value":"0,0E+00","module":"C1"},{"value":"0,0E+00","module":"C2"},{"value":"0,0E+00","module":"C3"},{"value":"0,0E+00","module":"C4"},{"value":"0,0E+00","module":"D"}]},{"parameter":"RSF","unit":"MJ","values":[{"value":"2,02E+01","module":"A1"},{"value":"5,28E-02","module":"A2"},{"value":"3,76E-02","module":"A3"},{"value":"2,20E-01","module":"A4"},{"value":"0,0E+00","module":"C1"},{"value":"1,47E-01","module":"C2"},{"value":"0,0E+00","module":"C3"},{"value":"3,26E-02","module":"C4"},{"value":"-2,92E-01","module":"D"}]},{"parameter":"NRSF","unit":"MJ","values":[{"value":"2,29E+02","module":"A1"},{"value":"2,51E-01","module":"A2"},{"value":"1,34E-01","module":"A3"},{"value":"7,86E-01","module":"A4"},{"value":"0,0E+00","module":"C1"},{"value":"5,24E-01","module":"C2"},{"value":"0,0E+00","module":"C3"},{"value":"9,37E-02","module":"C4"},{"value":"-3,00E-01","module":"D"}]},{"parameter":"FW","unit":"m3","values":[{"value":"2,92E+00","module":"A1"},{"value":"1,26E-02","module":"A2"},{"value":"3,16E-01","module":"A3"},{"value":"4,59E-02","module":"A4"},{"value":"6,57E-03","module":"C1"},{"value":"3,06E-02","module":"C2"},{"value":"5,95E-02","module":"C3"},{"value":"1,22E-01","module":"C4"},{"value":"-2,24E+00","module":"D"}]}],"end_of_life_waste":[{"parameter":"HWD","unit":"kg","values":[{"value":"6,34E-02","module":"A1"},{"value":"7,35E-03","module":"A2"},{"value":"2,75E-03","module":"A3"},{"value":"2,21E-02","module":"A4"},{"value":"3,76E-03","module":"C1"},{"value":"1,48E-02","module":"C2"},{"value":"3,47E-03","module":"C3"},{"value":"0,0E+00","module":"C4"},{"value":"-1,47E-02","module":"D"}]},{"parameter":"NHWD","unit":"kg","values":[{"value":"2,43E+00","module":"A1"},{"value":"7,78E+00","module":"A2"},{"value":"4,83E+01","module":"A3"},{"value":"2,09E+01","module":"A4"},{"value":"1,51E-01","module":"C1"},{"value":"1,39E+01","module":"C2"},{"value":"1,10E-01","module":"C3"},{"value":"7,42E+02","module":"C4"},{"value":"-4,46E-01","module":"D"}]},{"parameter":"RWD","unit":"kg","values":[{"value":"3,02E-03","module":"A1"},{"value":"1,09E-03","module":"A2"},{"value":"1,97E-04","module":"A3"},{"value":"2,92E-03","module":"A4"},{"value":"8,86E-04","module":"C1"},{"value":"1,95E-03","module":"C2"},{"value":"3,68E-04","module":"C3"},{"value":"0,0E+00","module":"C4"},{"value":"-4,84E-04","module":"D"}]}],"end_of_life_flow":[{"parameter":"CRU","unit":"kg","values":[{"value":"0,0E+00","module":"A1"},{"value":"0,0E+00","module":"A2"},{"value":"0,0E+00","module":"A3"},{"value":"0,0E+00","module":"A4"},{"value":"0,0E+00","module":"C1"},{"value":"0,0E+00","module":"C2"},{"value":"0,0E+00","module":"C3"},{"value":"0,0E+00","module":"C4"},{"value":"0,0E+00","module":"D"}]},{"parameter":"MFR","unit":"kg","values":[{"value":"1,24E-02","module":"A1"},{"value":"0,0E+00","module":"A2"},{"value":"0,0E+00","module":"A3"},{"value":"0,0E+00","module":"A4"},{"value":"0,0E+00","module":"C1"},{"value":"0,0E+00","module":"C2"},{"value":"1,58E+03","module":"C3"},{"value":"0,0E+00","module":"C4"},{"value":"0,0E+00","module":"D"}]},{"parameter":"MER","unit":"kg","values":[{"value":"2,97E-03","module":"A1"},{"value":"0,0E+00","module":"A2"},{"value":"0,0E+00","module":"A3"},{"value":"0,0E+00","module":"A4"},{"value":"0,0E+00","module":"C1"},{"value":"0,0E+00","module":"C2"},{"value":"0,0E+00","module":"C3"},{"value":"0,0E+00","module":"C4"},{"value":"0,0E+00","module":"D"}]},{"parameter":"EEE","unit":"MJ","values":[{"value":"8,24E-03","module":"A1"},{"value":"0,0E+00","module":"A2"},{"value":"0,0E+00","module":"A3"},{"value":"0,0E+00","module":"A4"},{"value":"0,0E+00","module":"C1"},{"value":"0,0E+00","module":"C2"},{"value":"0,0E+00","module":"C3"},{"value":"0,0E+00","module":"C4"},{"value":"0,0E+00","module":"D"}]},{"parameter":"EET","unit":"MJ","values":[{"value":"1,25E-01","module":"A1"},{"value":"0,0E+00","module":"A2"},{"value":"0,0E+00","module":"A3"},{"value":"0,0E+00","module":"A4"},{"value":"0,0E+00","module":"C1"},{"value":"0,0E+00","module":"C2"},{"value":"0,0E+00","module":"C3"},{"value":"0,0E+00","module":"C4"},{"value":"0,0E+00","module":"D"}]}]}