{"product_name":"B45 MF40 SV Standard","epd_id":"NEPD-3538-2130-NO","compliance":["EN 15804","ISO 14025","ISO 21930"],"producer_name":"Sylteosen Betong AS","environmental_impact":[{"parameter":"GWP-total","unit":"kg CO2-eq.","values":[{"value":"2,79E+02","module":"A1"},{"value":"1,02E+01","module":"A2"},{"value":"5,38E+00","module":"A3"},{"value":"4,06E+00","module":"A4"}]},{"parameter":"ODP","unit":"kg CFC 11-eq.","values":[{"value":"3,10E-06","module":"A1"},{"value":"1,83E-06","module":"A2"},{"value":"1,00E-06","module":"A3"},{"value":"7,68E-07","module":"A4"}]},{"parameter":"AP","unit":"kg SO2-eq.","values":[{"value":"7,13E-01","module":"A1"},{"value":"7,00E-02","module":"A2"},{"value":"3,78E-02","module":"A3"},{"value":"1,43E-02","module":"A4"}]},{"parameter":"EP","unit":"kg Phosphat-eq.","values":[{"value":"7,90E-02","module":"A1"},{"value":"1,47E-02","module":"A2"},{"value":"8,07E-03","module":"A3"},{"value":"2,98E-03","module":"A4"}]},{"parameter":"POCP","unit":"kg Ethen-eq.","values":[{"value":"4,06E-02","module":"A1"},{"value":"1,89E-03","module":"A2"},{"value":"1,09E-03","module":"A3"},{"value":"7,20E-04","module":"A4"}]},{"parameter":"ADPE","unit":"kg Sb-eq.","values":[{"value":"1,80E-04","module":"A1"},{"value":"7,07E-06","module":"A2"},{"value":"5,54E-06","module":"A3"},{"value":"8,98E-06","module":"A4"}]},{"parameter":"ADPF","unit":"MJ","values":[{"value":"1,43E+03","module":"A1"},{"value":"1,43E+02","module":"A2"},{"value":"8,11E+01","module":"A3"},{"value":"6,20E+01","module":"A4"}]},{"parameter":"ADPM","unit":"kg Sb-eq.","values":[{"value":"1,80E-04","module":"A1"},{"value":"7,07E-06","module":"A2"},{"value":"5,54E-06","module":"A3"},{"value":"8,98E-06","module":"A4"}]}],"additional_environmental_impact":[],"resource_use":[{"parameter":"PERE","unit":"MJ","values":[{"value":"2,84E+02","module":"A1"},{"value":"1,72E+00","module":"A2"},{"value":"1,49E+01","module":"A3"},{"value":"9,53E-01","module":"A4"}]},{"parameter":"PERM","unit":"MJ","values":[{"value":"2,41E+01","module":"A1"},{"value":"0,0E+00","module":"A2"},{"value":"0,0E+00","module":"A3"},{"value":"2,92E-01","module":"A4"}]},{"parameter":"PERT","unit":"MJ","values":[{"value":"3,08E+02","module":"A1"},{"value":"1,72E+00","module":"A2"},{"value":"1,49E+01","module":"A3"},{"value":"1,25E+00","module":"A4"}]},{"parameter":"PENRE","unit":"MJ","values":[{"value":"1,43E+03","module":"A1"},{"value":"1,46E+02","module":"A2"},{"value":"8,32E+01","module":"A3"},{"value":"6,33E+01","module":"A4"}]},{"parameter":"PENRM","unit":"MJ","values":[{"value":"2,32E-01","module":"A1"},{"value":"0,0E+00","module":"A2"},{"value":"0,0E+00","module":"A3"},{"value":"0,0E+00","module":"A4"}]},{"parameter":"PENRT","unit":"MJ","values":[{"value":"1,43E+03","module":"A1"},{"value":"1,46E+02","module":"A2"},{"value":"8,32E+01","module":"A3"},{"value":"6,33E+01","module":"A4"}]},{"parameter":"SM","unit":"kg","values":[{"value":"7,86E+01","module":"A1"},{"value":"0,0E+00","module":"A2"},{"value":"0,0E+00","module":"A3"},{"value":"0,0E+00","module":"A4"}]},{"parameter":"RSF","unit":"MJ","values":[{"value":"3,32E+01","module":"A1"},{"value":"0,0E+00","module":"A2"},{"value":"2,46E-03","module":"A3"},{"value":"0,0E+00","module":"A4"}]},{"parameter":"NRSF","unit":"MJ","values":[{"value":"2,84E+02","module":"A1"},{"value":"0,0E+00","module":"A2"},{"value":"0,0E+00","module":"A3"},{"value":"0,0E+00","module":"A4"}]},{"parameter":"FW","unit":"m3","values":[{"value":"1,69E+00","module":"A1"},{"value":"2,36E-02","module":"A2"},{"value":"2,22E-01","module":"A3"},{"value":"5,64E-02","module":"A4"}]}],"end_of_life_waste":[{"parameter":"HWD","unit":"kg","values":[{"value":"5,29E-04","module":"A1"},{"value":"8,36E-05","module":"A2"},{"value":"5,01E-05","module":"A3"},{"value":"4,80E-05","module":"A4"}]},{"parameter":"NHWD","unit":"kg","values":[{"value":"4,93E+01","module":"A1"},{"value":"2,92E+00","module":"A2"},{"value":"5,11E+01","module":"A3"},{"value":"6,27E+00","module":"A4"}]},{"parameter":"RWD","unit":"kg","values":[{"value":"1,18E-03","module":"A1"},{"value":"9,97E-04","module":"A2"},{"value":"5,70E-04","module":"A3"},{"value":"0,0E+00","module":"A4"}]}],"end_of_life_flow":[{"parameter":"CRU","unit":"kg","values":[{"value":"0,0E+00","module":"A1"},{"value":"0,0E+00","module":"A2"},{"value":"0,0E+00","module":"A3"},{"value":"0,0E+00","module":"A4"}]},{"parameter":"MFR","unit":"kg","values":[{"value":"4,92E-01","module":"A1"},{"value":"0,0E+00","module":"A2"},{"value":"0,0E+00","module":"A3"},{"value":"0,0E+00","module":"A4"}]},{"parameter":"MER","unit":"kg","values":[{"value":"1,11E-01","module":"A1"},{"value":"0,0E+00","module":"A2"},{"value":"0,0E+00","module":"A3"},{"value":"0,0E+00","module":"A4"}]},{"parameter":"EEE","unit":"MJ","values":[{"value":"0,0E+00","module":"A1"},{"value":"0,0E+00","module":"A2"},{"value":"0,0E+00","module":"A3"},{"value":"0,0E+00","module":"A4"}]},{"parameter":"EET","unit":"MJ","values":[{"value":"0,0E+00","module":"A1"},{"value":"0,0E+00","module":"A2"},{"value":"0,0E+00","module":"A3"},{"value":"0,0E+00","module":"A4"}]}]}