{"product_name":"B45MF40D16 SV-Standard LKB","epd_id":"NEPD-8774-8445","compliance":["EN 15804+A2","ISO 14025","ISO 21930"],"producer_name":"OK Ferdigbetong AS","environmental_impact":[{"parameter":"GWP-total","unit":"kg CO2-eq.","values":[{"value":"2,67E+02","module":"A1-A3"},{"value":"9,28E+00","module":"C1"},{"value":"1,01E+01","module":"C2"},{"value":"1,14E+00","module":"C3"},{"value":"3,18E+00","module":"C4"},{"value":"-3,69E+00","module":"D"}]},{"parameter":"GWP-fossil","unit":"kg CO2-eq.","values":[{"value":"2,67E+02","module":"A1-A3"},{"value":"9,28E+00","module":"C1"},{"value":"1,01E+01","module":"C2"},{"value":"1,12E+00","module":"C3"},{"value":"3,18E+00","module":"C4"},{"value":"-3,61E+00","module":"D"}]},{"parameter":"GWP-biogenic","unit":"kg CO2-eq.","values":[{"value":"2,32E-01","module":"A1-A3"},{"value":"1,74E-03","module":"C1"},{"value":"4,33E-03","module":"C2"},{"value":"9,68E-03","module":"C3"},{"value":"2,70E-03","module":"C4"},{"value":"-7,21E-02","module":"D"}]},{"parameter":"GWP-luluc","unit":"kg CO2-eq.","values":[{"value":"9,98E-02","module":"A1-A3"},{"value":"7,32E-04","module":"C1"},{"value":"3,08E-03","module":"C2"},{"value":"1,55E-03","module":"C3"},{"value":"6,23E-04","module":"C4"},{"value":"-2,44E-03","module":"D"}]},{"parameter":"ODP","unit":"kg CFC 11-eq.","values":[{"value":"8,29E-06","module":"A1-A3"},{"value":"2,00E-06","module":"C1"},{"value":"2,44E-06","module":"C2"},{"value":"2,21E-07","module":"C3"},{"value":"1,55E-06","module":"C4"},{"value":"-6,58E-07","module":"D"}]},{"parameter":"AP","unit":"mol H+-eq.","values":[{"value":"8,56E-01","module":"A1-A3"},{"value":"9,71E-02","module":"C1"},{"value":"3,25E-02","module":"C2"},{"value":"9,07E-03","module":"C3"},{"value":"3,10E-02","module":"C4"},{"value":"-3,25E-02","module":"D"}]},{"parameter":"POCP","unit":"kg NMVOC-eq.","values":[{"value":"6,45E-01","module":"A1-A3"},{"value":"1,29E-01","module":"C1"},{"value":"3,12E-02","module":"C2"},{"value":"8,20E-03","module":"C3"},{"value":"3,67E-02","module":"C4"},{"value":"-3,50E-02","module":"D"}]},{"parameter":"ADPE","unit":"kg Sb-eq.","values":[{"value":"1,32E-03","module":"A1-A3"},{"value":"1,42E-05","module":"C1"},{"value":"1,80E-04","module":"C2"},{"value":"1,42E-05","module":"C3"},{"value":"2,81E-05","module":"C4"},{"value":"-3,21E-04","module":"D"}]},{"parameter":"ADPF","unit":"MJ","values":[{"value":"1,31E+03","module":"A1-A3"},{"value":"1,28E+02","module":"C1"},{"value":"1,64E+02","module":"C2"},{"value":"3,48E+01","module":"C3"},{"value":"1,03E+02","module":"C4"},{"value":"-6,11E+01","module":"D"}]},{"parameter":"WDP","unit":"m3 world-eq.","values":[{"value":"7,88E+03","module":"A1-A3"},{"value":"2,71E+01","module":"C1"},{"value":"1,26E+02","module":"C2"},{"value":"3,84E+03","module":"C3"},{"value":"2,16E+02","module":"C4"},{"value":"-2,87E+03","module":"D"}]},{"parameter":"EP-freshwater","unit":"kg P-eq.","values":[{"value":"1,40E-03","module":"A1-A3"},{"value":"3,38E-05","module":"C1"},{"value":"8,04E-05","module":"C2"},{"value":"7,08E-05","module":"C3"},{"value":"2,37E-05","module":"C4"},{"value":"-9,60E-05","module":"D"}]},{"parameter":"EP-marine","unit":"kg N-eq.","values":[{"value":"2,24E-01","module":"A1-A3"},{"value":"4,29E-02","module":"C1"},{"value":"7,13E-03","module":"C2"},{"value":"2,66E-03","module":"C3"},{"value":"1,16E-02","module":"C4"},{"value":"-1,13E-02","module":"D"}]},{"parameter":"EP-terrestrial","unit":"mol N-eq.","values":[{"value":"2,57E+00","module":"A1-A3"},{"value":"4,64E-01","module":"C1"},{"value":"7,95E-02","module":"C2"},{"value":"3,06E-02","module":"C3"},{"value":"1,28E-01","module":"C4"},{"value":"-1,32E-01","module":"D"}]},{"parameter":"GWP-IOBC","unit":"kg CO2-eq.","values":[{"value":"2,64E+02","module":"A1-A3"},{"value":"9,28E+00","module":"C1"},{"value":"1,01E+01","module":"C2"},{"value":"2,08E+00","module":"C3"},{"value":"0,0E+00","module":"C4"},{"value":"-3,86E+00","module":"D"}]}],"additional_environmental_impact":[{"parameter":"PM","unit":"disease incidence","values":[{"value":"4,25E-06","module":"A1-A3"},{"value":"1,18E-05","module":"C1"},{"value":"9,28E-07","module":"C2"},{"value":"1,45E-07","module":"C3"},{"value":"6,61E-07","module":"C4"},{"value":"-6,93E-07","module":"D"}]},{"parameter":"ETP-fw","unit":"CTUe","values":[{"value":"4,76E+03","module":"A1-A3"},{"value":"6,98E+01","module":"C1"},{"value":"1,20E+02","module":"C2"},{"value":"2,47E+01","module":"C3"},{"value":"5,07E+01","module":"C4"},{"value":"-6,29E+01","module":"D"}]},{"parameter":"HTP-c","unit":"CTUh","values":[{"value":"1,60E-08","module":"A1-A3"},{"value":"2,32E-09","module":"C1"},{"value":"0,0E+00","module":"C2"},{"value":"1,58E-09","module":"C3"},{"value":"1,48E-09","module":"C4"},{"value":"-3,15E-09","module":"D"}]},{"parameter":"HTP-nc","unit":"CTUh","values":[{"value":"4,51E-07","module":"A1-A3"},{"value":"6,50E-08","module":"C1"},{"value":"1,16E-07","module":"C2"},{"value":"2,21E-08","module":"C3"},{"value":"2,97E-08","module":"C4"},{"value":"-7,73E-08","module":"D"}]},{"parameter":"SQP","unit":"unitless","values":[{"value":"7,38E+02","module":"A1-A3"},{"value":"1,55E+01","module":"C1"},{"value":"1,88E+02","module":"C2"},{"value":"1,97E+01","module":"C3"},{"value":"3,74E+02","module":"C4"},{"value":"1,39E+02","module":"D"}]},{"parameter":"IRP","unit":"kBq U235-eq.","values":[{"value":"3,19E+00","module":"A1-A3"},{"value":"5,57E-01","module":"C1"},{"value":"7,17E-01","module":"C2"},{"value":"5,84E-01","module":"C3"},{"value":"4,45E-01","module":"C4"},{"value":"-5,61E-01","module":"D"}]}],"resource_use":[{"parameter":"PERE","unit":"MJ","values":[{"value":"4,34E+02","module":"A1-A3"},{"value":"6,96E-01","module":"C1"},{"value":"2,07E+00","module":"C2"},{"value":"1,79E+01","module":"C3"},{"value":"1,58E+00","module":"C4"},{"value":"-1,43E+01","module":"D"}]},{"parameter":"PERM","unit":"MJ","values":[{"value":"0,0E+00","module":"A1-A3"},{"value":"0,0E+00","module":"C1"},{"value":"0,0E+00","module":"C2"},{"value":"0,0E+00","module":"C3"},{"value":"0,0E+00","module":"C4"},{"value":"0,0E+00","module":"D"}]},{"parameter":"PERT","unit":"MJ","values":[{"value":"4,34E+02","module":"A1-A3"},{"value":"6,96E-01","module":"C1"},{"value":"2,07E+00","module":"C2"},{"value":"1,79E+01","module":"C3"},{"value":"1,58E+00","module":"C4"},{"value":"-1,43E+01","module":"D"}]},{"parameter":"PENRE","unit":"MJ","values":[{"value":"1,28E+03","module":"A1-A3"},{"value":"1,28E+02","module":"C1"},{"value":"1,64E+02","module":"C2"},{"value":"3,48E+01","module":"C3"},{"value":"1,03E+02","module":"C4"},{"value":"-6,45E+01","module":"D"}]},{"parameter":"PENRM","unit":"MJ","values":[{"value":"2,93E+01","module":"A1-A3"},{"value":"0,0E+00","module":"C1"},{"value":"0,0E+00","module":"C2"},{"value":"0,0E+00","module":"C3"},{"value":"0,0E+00","module":"C4"},{"value":"0,0E+00","module":"D"}]},{"parameter":"PENRT","unit":"MJ","values":[{"value":"1,31E+03","module":"A1-A3"},{"value":"1,28E+02","module":"C1"},{"value":"1,64E+02","module":"C2"},{"value":"3,48E+01","module":"C3"},{"value":"1,03E+02","module":"C4"},{"value":"-6,45E+01","module":"D"}]},{"parameter":"SM","unit":"kg","values":[{"value":"1,95E+01","module":"A1-A3"},{"value":"0,0E+00","module":"C1"},{"value":"0,0E+00","module":"C2"},{"value":"0,0E+00","module":"C3"},{"value":"0,0E+00","module":"C4"},{"value":"0,0E+00","module":"D"}]},{"parameter":"RSF","unit":"MJ","values":[{"value":"2,47E+01","module":"A1-A3"},{"value":"0,0E+00","module":"C1"},{"value":"7,22E-02","module":"C2"},{"value":"0,0E+00","module":"C3"},{"value":"3,26E-02","module":"C4"},{"value":"-2,93E-01","module":"D"}]},{"parameter":"NRSF","unit":"MJ","values":[{"value":"2,80E+02","module":"A1-A3"},{"value":"0,0E+00","module":"C1"},{"value":"2,42E-01","module":"C2"},{"value":"0,0E+00","module":"C3"},{"value":"9,38E-02","module":"C4"},{"value":"-3,01E-01","module":"D"}]},{"parameter":"FW","unit":"m3","values":[{"value":"3,91E+00","module":"A1-A3"},{"value":"6,58E-03","module":"C1"},{"value":"1,87E-02","module":"C2"},{"value":"5,96E-02","module":"C3"},{"value":"1,22E-01","module":"C4"},{"value":"-2,24E+00","module":"D"}]}],"end_of_life_waste":[{"parameter":"HWD","unit":"kg","values":[{"value":"8,67E-02","module":"A1-A3"},{"value":"3,76E-03","module":"C1"},{"value":"8,98E-03","module":"C2"},{"value":"3,48E-03","module":"C3"},{"value":"0,0E+00","module":"C4"},{"value":"-1,47E-02","module":"D"}]},{"parameter":"NHWD","unit":"kg","values":[{"value":"4,26E+01","module":"A1-A3"},{"value":"1,51E-01","module":"C1"},{"value":"1,43E+01","module":"C2"},{"value":"1,10E-01","module":"C3"},{"value":"7,42E+02","module":"C4"},{"value":"-4,47E-01","module":"D"}]},{"parameter":"RWD","unit":"kg","values":[{"value":"7,82E-03","module":"A1-A3"},{"value":"8,87E-04","module":"C1"},{"value":"1,12E-03","module":"C2"},{"value":"3,68E-04","module":"C3"},{"value":"0,0E+00","module":"C4"},{"value":"-4,85E-04","module":"D"}]}],"end_of_life_flow":[{"parameter":"CRU","unit":"kg","values":[{"value":"0,0E+00","module":"A1-A3"},{"value":"0,0E+00","module":"C1"},{"value":"0,0E+00","module":"C2"},{"value":"0,0E+00","module":"C3"},{"value":"0,0E+00","module":"C4"},{"value":"0,0E+00","module":"D"}]},{"parameter":"MFR","unit":"kg","values":[{"value":"1,86E-01","module":"A1-A3"},{"value":"0,0E+00","module":"C1"},{"value":"0,0E+00","module":"C2"},{"value":"1,58E+03","module":"C3"},{"value":"0,0E+00","module":"C4"},{"value":"0,0E+00","module":"D"}]},{"parameter":"MER","unit":"kg","values":[{"value":"3,63E-03","module":"A1-A3"},{"value":"0,0E+00","module":"C1"},{"value":"0,0E+00","module":"C2"},{"value":"0,0E+00","module":"C3"},{"value":"0,0E+00","module":"C4"},{"value":"0,0E+00","module":"D"}]},{"parameter":"EEE","unit":"MJ","values":[{"value":"3,19E-02","module":"A1-A3"},{"value":"0,0E+00","module":"C1"},{"value":"0,0E+00","module":"C2"},{"value":"0,0E+00","module":"C3"},{"value":"0,0E+00","module":"C4"},{"value":"0,0E+00","module":"D"}]},{"parameter":"EET","unit":"MJ","values":[{"value":"4,82E-01","module":"A1-A3"},{"value":"0,0E+00","module":"C1"},{"value":"0,0E+00","module":"C2"},{"value":"0,0E+00","module":"C3"},{"value":"0,0E+00","module":"C4"},{"value":"0,0E+00","module":"D"}]}]}