{"product_name":"Backapp 360","epd_id":"NEPD-3670-2615-EN","compliance":["EN 15804","ISO 14025","ISO 21930"],"producer_name":"Back App AS","environmental_impact":[{"parameter":"GWP-total","unit":"kg CO2-eq.","values":[{"value":"6,25E+00","module":"A1"},{"value":"7,84E-03","module":"A2"},{"value":"2,37E-02","module":"A3"},{"value":"1,41E-01","module":"A4"}]},{"parameter":"ODP","unit":"kg CFC 11-eq.","values":[{"value":"2,73E-07","module":"A1"},{"value":"1,45E-09","module":"A2"},{"value":"2,61E-08","module":"A3"},{"value":"2,61E-08","module":"A4"}]},{"parameter":"AP","unit":"kg SO2-eq.","values":[{"value":"2,28E-02","module":"A1"},{"value":"2,50E-05","module":"A2"},{"value":"1,29E-04","module":"A3"},{"value":"4,51E-04","module":"A4"}]},{"parameter":"EP","unit":"kg Phosphat-eq.","values":[{"value":"9,83E-03","module":"A1"},{"value":"4,15E-06","module":"A2"},{"value":"3,10E-05","module":"A3"},{"value":"7,48E-05","module":"A4"}]},{"parameter":"POCP","unit":"kg Ethen-eq.","values":[{"value":"1,80E-03","module":"A1"},{"value":"1,28E-06","module":"A2"},{"value":"6,23E-06","module":"A3"},{"value":"2,30E-05","module":"A4"}]},{"parameter":"ADPE","unit":"kg Sb-eq.","values":[{"value":"4,67E-06","module":"A1"},{"value":"2,39E-08","module":"A2"},{"value":"3,08E-07","module":"A3"},{"value":"4,31E-07","module":"A4"}]},{"parameter":"ADPF","unit":"MJ","values":[{"value":"8,71E+01","module":"A1"},{"value":"1,18E-01","module":"A2"},{"value":"1,90E-01","module":"A3"},{"value":"2,13E+00","module":"A4"}]},{"parameter":"ADPM","unit":"kg Sb-eq.","values":[{"value":"4,67E-06","module":"A1"},{"value":"2,39E-08","module":"A2"},{"value":"3,08E-07","module":"A3"},{"value":"4,31E-07","module":"A4"}]}],"additional_environmental_impact":[],"resource_use":[{"parameter":"PERE","unit":"MJ","values":[{"value":"7,01E+00","module":"A1"},{"value":"1,72E-03","module":"A2"},{"value":"1,53E+00","module":"A3"},{"value":"3,10E-02","module":"A4"}]},{"parameter":"PERM","unit":"MJ","values":[{"value":"0,0E+00","module":"A1"},{"value":"0,0E+00","module":"A2"},{"value":"0,0E+00","module":"A3"},{"value":"0,0E+00","module":"A4"}]},{"parameter":"PERT","unit":"MJ","values":[{"value":"7,01E+00","module":"A1"},{"value":"1,72E-03","module":"A2"},{"value":"1,53E+00","module":"A3"},{"value":"3,10E-02","module":"A4"}]},{"parameter":"PENRE","unit":"MJ","values":[{"value":"1,13E+02","module":"A1"},{"value":"1,21E-01","module":"A2"},{"value":"3,47E+00","module":"A3"},{"value":"2,18E+00","module":"A4"}]},{"parameter":"PENRM","unit":"MJ","values":[{"value":"5,84E+01","module":"A1"},{"value":"0,0E+00","module":"A2"},{"value":"0,0E+00","module":"A3"},{"value":"0,0E+00","module":"A4"}]},{"parameter":"PENRT","unit":"MJ","values":[{"value":"1,71E+02","module":"A1"},{"value":"1,21E-01","module":"A2"},{"value":"3,47E+00","module":"A3"},{"value":"2,18E+00","module":"A4"}]},{"parameter":"SM","unit":"kg","values":[{"value":"4,30E-01","module":"A1"},{"value":"0,0E+00","module":"A2"},{"value":"0,0E+00","module":"A3"},{"value":"0,0E+00","module":"A4"}]},{"parameter":"RSF","unit":"MJ","values":[{"value":"0,0E+00","module":"A1"},{"value":"0,0E+00","module":"A2"},{"value":"1,48E-03","module":"A3"},{"value":"0,0E+00","module":"A4"}]},{"parameter":"NRSF","unit":"MJ","values":[{"value":"0,0E+00","module":"A1"},{"value":"0,0E+00","module":"A2"},{"value":"0,0E+00","module":"A3"},{"value":"0,0E+00","module":"A4"}]},{"parameter":"FW","unit":"m3","values":[{"value":"4,13E-02","module":"A1"},{"value":"2,26E-05","module":"A2"},{"value":"8,71E-04","module":"A3"},{"value":"4,08E-04","module":"A4"}]}],"end_of_life_waste":[{"parameter":"HWD","unit":"kg","values":[{"value":"1,37E-04","module":"A1"},{"value":"7,06E-08","module":"A2"},{"value":"1,27E-06","module":"A3"},{"value":"1,27E-06","module":"A4"}]},{"parameter":"NHWD","unit":"kg","values":[{"value":"8,72E-01","module":"A1"},{"value":"6,36E-03","module":"A2"},{"value":"2,46E-02","module":"A3"},{"value":"1,15E-01","module":"A4"}]},{"parameter":"RWD","unit":"kg","values":[{"value":"2,10E-04","module":"A1"},{"value":"8,30E-07","module":"A2"},{"value":"4,70E-05","module":"A3"},{"value":"1,50E-05","module":"A4"}]}],"end_of_life_flow":[{"parameter":"CRU","unit":"kg","values":[{"value":"3,44E-06","module":"A1"},{"value":"0,0E+00","module":"A2"},{"value":"0,0E+00","module":"A3"},{"value":"0,0E+00","module":"A4"}]},{"parameter":"MFR","unit":"kg","values":[{"value":"1,05E-02","module":"A1"},{"value":"0,0E+00","module":"A2"},{"value":"0,0E+00","module":"A3"},{"value":"0,0E+00","module":"A4"}]},{"parameter":"MER","unit":"kg","values":[{"value":"2,59E-02","module":"A1"},{"value":"0,0E+00","module":"A2"},{"value":"0,0E+00","module":"A3"},{"value":"0,0E+00","module":"A4"}]},{"parameter":"EEE","unit":"MJ","values":[{"value":"3,19E-01","module":"A1"},{"value":"0,0E+00","module":"A2"},{"value":"0,0E+00","module":"A3"},{"value":"0,0E+00","module":"A4"}]},{"parameter":"EET","unit":"MJ","values":[{"value":"0,0E+00","module":"A1"},{"value":"0,0E+00","module":"A2"},{"value":"0,0E+00","module":"A3"},{"value":"0,0E+00","module":"A4"}]}]}