{"product_name":"Badarmaturen","epd_id":"EPD-HAN-20220300-ICC1-EN","compliance":["DIN EN 15804+A2","ISO 14025"],"producer_name":"Hansgrohe AG","environmental_impact":[{"parameter":"GWP-total","unit":"kg CO2-eq.","values":[{"value":"5,75E+00","module":"A1-A3"},{"value":"2,04E-01","module":"A4"},{"value":"6,38E-01","module":"A5"},{"value":"0,0E+00","module":"B1"},{"value":"2,59E+01","module":"B2"},{"value":"0,0E+00","module":"B3"},{"value":"0,0E+00","module":"B4"},{"value":"0,0E+00","module":"B5"},{"value":"6,64E+02","module":"B6"},{"value":"9,89E+02","module":"B6"},{"value":"3,16E+01","module":"B7"},{"value":"0,0E+00","module":"C1"},{"value":"2,93E-02","module":"C2"},{"value":"8,53E-01","module":"C3"},{"value":"4,60E-03","module":"C4"},{"value":"-3,52E+00","module":"D"}]},{"parameter":"GWP-fossil","unit":"kg CO2-eq.","values":[{"value":"6,30E+00","module":"A1-A3"},{"value":"2,03E-01","module":"A4"},{"value":"6,98E-02","module":"A5"},{"value":"0,0E+00","module":"B1"},{"value":"1,99E+01","module":"B2"},{"value":"0,0E+00","module":"B3"},{"value":"0,0E+00","module":"B4"},{"value":"0,0E+00","module":"B5"},{"value":"6,64E+02","module":"B6"},{"value":"9,88E+02","module":"B6"},{"value":"3,16E+01","module":"B7"},{"value":"0,0E+00","module":"C1"},{"value":"2,91E-02","module":"C2"},{"value":"8,53E-01","module":"C3"},{"value":"4,60E-03","module":"C4"},{"value":"-2,95E+00","module":"D"}]},{"parameter":"GWP-biogenic","unit":"kg CO2-eq.","values":[{"value":"-5,68E-01","module":"A1-A3"},{"value":"0,0E+00","module":"A4"},{"value":"5,68E-01","module":"A5"},{"value":"0,0E+00","module":"B1"},{"value":"0,0E+00","module":"B2"},{"value":"0,0E+00","module":"B3"},{"value":"0,0E+00","module":"B4"},{"value":"0,0E+00","module":"B5"},{"value":"0,0E+00","module":"B6"},{"value":"0,0E+00","module":"B6"},{"value":"0,0E+00","module":"B7"},{"value":"0,0E+00","module":"C1"},{"value":"0,0E+00","module":"C2"},{"value":"0,0E+00","module":"C3"},{"value":"0,0E+00","module":"C4"},{"value":"-5,58E-01","module":"D"}]},{"parameter":"GWP-luluc","unit":"kg CO2-eq.","values":[{"value":"1,43E-02","module":"A1-A3"},{"value":"6,55E-04","module":"A4"},{"value":"8,14E-05","module":"A5"},{"value":"0,0E+00","module":"B1"},{"value":"6,02E+00","module":"B2"},{"value":"0,0E+00","module":"B3"},{"value":"0,0E+00","module":"B4"},{"value":"0,0E+00","module":"B5"},{"value":"3,36E-02","module":"B6"},{"value":"1,40E+00","module":"B6"},{"value":"2,56E-02","module":"B7"},{"value":"0,0E+00","module":"C1"},{"value":"2,39E-04","module":"C2"},{"value":"9,26E-05","module":"C3"},{"value":"4,38E-06","module":"C4"},{"value":"-8,85E-03","module":"D"}]},{"parameter":"ODP","unit":"kg CFC11-eq.","values":[{"value":"1,03E-08","module":"A1-A3"},{"value":"2,84E-17","module":"A4"},{"value":"3,27E-16","module":"A5"},{"value":"0,0E+00","module":"B1"},{"value":"1,09E-06","module":"B2"},{"value":"0,0E+00","module":"B3"},{"value":"0,0E+00","module":"B4"},{"value":"0,0E+00","module":"B5"},{"value":"2,39E-13","module":"B6"},{"value":"2,37E-11","module":"B6"},{"value":"2,99E-13","module":"B7"},{"value":"0,0E+00","module":"C1"},{"value":"5,77E-18","module":"C2"},{"value":"8,31E-11","module":"C3"},{"value":"1,08E-17","module":"C4"},{"value":"-1,15E-08","module":"D"}]},{"parameter":"AP","unit":"mol H^(+)-eq.","values":[{"value":"6,10E-02","module":"A1-A3"},{"value":"4,66E-03","module":"A4"},{"value":"8,05E-05","module":"A5"},{"value":"0,0E+00","module":"B1"},{"value":"6,72E-02","module":"B2"},{"value":"0,0E+00","module":"B3"},{"value":"0,0E+00","module":"B4"},{"value":"0,0E+00","module":"B5"},{"value":"4,07E-01","module":"B6"},{"value":"2,06E+00","module":"B6"},{"value":"7,78E-02","module":"B7"},{"value":"0,0E+00","module":"C1"},{"value":"4,88E-05","module":"C2"},{"value":"1,86E-04","module":"C3"},{"value":"1,44E-05","module":"C4"},{"value":"-3,55E-02","module":"D"}]},{"parameter":"POCP","unit":"kg NMVOC-eq.","values":[{"value":"2,32E-02","module":"A1-A3"},{"value":"3,47E-03","module":"A4"},{"value":"6,50E-05","module":"A5"},{"value":"0,0E+00","module":"B1"},{"value":"6,09E-02","module":"B2"},{"value":"0,0E+00","module":"B3"},{"value":"0,0E+00","module":"B4"},{"value":"0,0E+00","module":"B5"},{"value":"5,05E-01","module":"B6"},{"value":"1,33E+00","module":"B6"},{"value":"5,96E-02","module":"B7"},{"value":"0,0E+00","module":"C1"},{"value":"4,36E-05","module":"C2"},{"value":"1,61E-04","module":"C3"},{"value":"1,14E-05","module":"C4"},{"value":"-1,14E-02","module":"D"}]},{"parameter":"ADPE","unit":"kg Sb-eq.","values":[{"value":"2,86E-03","module":"A1-A3"},{"value":"1,08E-08","module":"A4"},{"value":"5,87E-09","module":"A5"},{"value":"0,0E+00","module":"B1"},{"value":"2,36E-05","module":"B2"},{"value":"0,0E+00","module":"B3"},{"value":"0,0E+00","module":"B4"},{"value":"0,0E+00","module":"B5"},{"value":"3,57E-05","module":"B6"},{"value":"2,91E-04","module":"B6"},{"value":"4,13E-06","module":"B7"},{"value":"0,0E+00","module":"C1"},{"value":"2,59E-09","module":"C2"},{"value":"1,41E-08","module":"C3"},{"value":"3,14E-10","module":"C4"},{"value":"-2,12E-03","module":"D"}]},{"parameter":"ADPF","unit":"MJ","values":[{"value":"9,44E+01","module":"A1-A3"},{"value":"2,56E+00","module":"A4"},{"value":"7,88E-01","module":"A5"},{"value":"0,0E+00","module":"B1"},{"value":"4,56E+02","module":"B2"},{"value":"0,0E+00","module":"B3"},{"value":"0,0E+00","module":"B4"},{"value":"0,0E+00","module":"B5"},{"value":"1,14E+04","module":"B6"},{"value":"1,76E+04","module":"B6"},{"value":"3,26E+02","module":"B7"},{"value":"0,0E+00","module":"C1"},{"value":"3,89E-01","module":"C2"},{"value":"6,23E-01","module":"C3"},{"value":"6,61E-02","module":"C4"},{"value":"-3,45E+01","module":"D"}]},{"parameter":"WDP","unit":"m^3 world-eq. deprived","values":[{"value":"9,09E+00","module":"A1-A3"},{"value":"9,29E-04","module":"A4"},{"value":"1,07E-02","module":"A5"},{"value":"0,0E+00","module":"B1"},{"value":"6,96E+00","module":"B2"},{"value":"0,0E+00","module":"B3"},{"value":"0,0E+00","module":"B4"},{"value":"0,0E+00","module":"B5"},{"value":"1,74E+00","module":"B6"},{"value":"1,59E+02","module":"B6"},{"value":"9,74E+00","module":"B7"},{"value":"0,0E+00","module":"C1"},{"value":"2,71E-04","module":"C2"},{"value":"8,52E-02","module":"C3"},{"value":"-5,00E-05","module":"C4"},{"value":"-6,45E+00","module":"D"}]},{"parameter":"EP-freshwater","unit":"kg PO4-eq.","values":[{"value":"3,78E-05","module":"A1-A3"},{"value":"2,65E-07","module":"A4"},{"value":"1,30E-07","module":"A5"},{"value":"0,0E+00","module":"B1"},{"value":"6,12E-04","module":"B2"},{"value":"0,0E+00","module":"B3"},{"value":"0,0E+00","module":"B4"},{"value":"0,0E+00","module":"B5"},{"value":"6,06E-05","module":"B6"},{"value":"2,65E-03","module":"B6"},{"value":"3,37E-02","module":"B7"},{"value":"0,0E+00","module":"C1"},{"value":"8,68E-08","module":"C2"},{"value":"1,46E-07","module":"C3"},{"value":"2,30E-07","module":"C4"},{"value":"-1,13E-05","module":"D"}]},{"parameter":"EP-marine","unit":"kg N-eq.","values":[{"value":"7,85E-03","module":"A1-A3"},{"value":"1,25E-03","module":"A4"},{"value":"2,07E-05","module":"A5"},{"value":"0,0E+00","module":"B1"},{"value":"1,53E-02","module":"B2"},{"value":"0,0E+00","module":"B3"},{"value":"0,0E+00","module":"B4"},{"value":"0,0E+00","module":"B5"},{"value":"1,73E-01","module":"B6"},{"value":"4,88E-01","module":"B6"},{"value":"1,48E-01","module":"B7"},{"value":"0,0E+00","module":"C1"},{"value":"1,92E-05","module":"C2"},{"value":"5,98E-05","module":"C3"},{"value":"3,64E-06","module":"C4"},{"value":"-3,75E-03","module":"D"}]},{"parameter":"EP-terrestrial","unit":"mol N-eq.","values":[{"value":"8,34E-02","module":"A1-A3"},{"value":"1,37E-02","module":"A4"},{"value":"2,44E-04","module":"A5"},{"value":"0,0E+00","module":"B1"},{"value":"1,83E-01","module":"B2"},{"value":"0,0E+00","module":"B3"},{"value":"0,0E+00","module":"B4"},{"value":"0,0E+00","module":"B5"},{"value":"1,89E+00","module":"B6"},{"value":"5,13E+00","module":"B6"},{"value":"2,33E-01","module":"B7"},{"value":"0,0E+00","module":"C1"},{"value":"2,20E-04","module":"C2"},{"value":"8,18E-04","module":"C3"},{"value":"3,86E-05","module":"C4"},{"value":"-3,98E-02","module":"D"}]}],"additional_environmental_impact":[{"parameter":"PM","unit":"Disease incidence","values":[{"value":"6,02E-07","module":"A1-A3"},{"value":"7,83E-08","module":"A4"},{"value":"5,17E-10","module":"A5"},{"value":"0,0E+00","module":"B1"},{"value":"3,32E-06","module":"B2"},{"value":"0,0E+00","module":"B3"},{"value":"0,0E+00","module":"B4"},{"value":"0,0E+00","module":"B5"},{"value":"2,83E-06","module":"B6"},{"value":"1,73E-05","module":"B6"},{"value":"8,75E-07","module":"B7"},{"value":"0,0E+00","module":"C1"},{"value":"3,05E-10","module":"C2"},{"value":"1,65E-09","module":"C3"},{"value":"1,53E-10","module":"C4"},{"value":"-3,36E-07","module":"D"}]},{"parameter":"ETP-fw","unit":"CTUe","values":[{"value":"9,52E+01","module":"A1-A3"},{"value":"1,87E+00","module":"A4"},{"value":"4,96E-01","module":"A5"},{"value":"0,0E+00","module":"B1"},{"value":"2,05E+02","module":"B2"},{"value":"0,0E+00","module":"B3"},{"value":"0,0E+00","module":"B4"},{"value":"0,0E+00","module":"B5"},{"value":"1,56E+02","module":"B6"},{"value":"7,39E+03","module":"B6"},{"value":"4,60E+03","module":"B7"},{"value":"0,0E+00","module":"C1"},{"value":"2,89E-01","module":"C2"},{"value":"4,03E-01","module":"C3"},{"value":"3,11E-02","module":"C4"},{"value":"-2,91E+01","module":"D"}]},{"parameter":"HTP-c","unit":"CTUh","values":[{"value":"1,30E-07","module":"A1-A3"},{"value":"3,61E-11","module":"A4"},{"value":"1,12E-11","module":"A5"},{"value":"0,0E+00","module":"B1"},{"value":"2,72E-08","module":"B2"},{"value":"0,0E+00","module":"B3"},{"value":"0,0E+00","module":"B4"},{"value":"0,0E+00","module":"B5"},{"value":"3,33E-08","module":"B6"},{"value":"2,09E-07","module":"B6"},{"value":"1,56E-07","module":"B7"},{"value":"0,0E+00","module":"C1"},{"value":"5,84E-12","module":"C2"},{"value":"1,54E-11","module":"C3"},{"value":"2,42E-12","module":"C4"},{"value":"-7,01E-09","module":"D"}]},{"parameter":"HTP-nc","unit":"CTUh","values":[{"value":"3,95E-07","module":"A1-A3"},{"value":"1,79E-09","module":"A4"},{"value":"4,96E-10","module":"A5"},{"value":"0,0E+00","module":"B1"},{"value":"7,59E-07","module":"B2"},{"value":"0,0E+00","module":"B3"},{"value":"0,0E+00","module":"B4"},{"value":"0,0E+00","module":"B5"},{"value":"3,52E-06","module":"B6"},{"value":"7,90E-06","module":"B6"},{"value":"1,61E-05","module":"B7"},{"value":"0,0E+00","module":"C1"},{"value":"3,11E-10","module":"C2"},{"value":"1,15E-09","module":"C3"},{"value":"2,31E-10","module":"C4"},{"value":"-2,31E-07","module":"D"}]},{"parameter":"SQP","unit":"SQP","values":[{"value":"4,69E+01","module":"A1-A3"},{"value":"3,69E-01","module":"A4"},{"value":"1,01E-01","module":"A5"},{"value":"0,0E+00","module":"B1"},{"value":"3,18E+02","module":"B2"},{"value":"0,0E+00","module":"B3"},{"value":"0,0E+00","module":"B4"},{"value":"0,0E+00","module":"B5"},{"value":"6,63E+01","module":"B6"},{"value":"5,55E+03","module":"B6"},{"value":"1,61E+02","module":"B7"},{"value":"0,0E+00","module":"C1"},{"value":"1,34E-01","module":"C2"},{"value":"2,40E-01","module":"C3"},{"value":"4,80E-03","module":"C4"},{"value":"-2,85E+01","module":"D"}]}],"resource_use":[{"parameter":"PERE","unit":"MJ","values":[{"value":"1,74E+01","module":"A1-A3"},{"value":"6,63E-02","module":"A4"},{"value":"6,57E+00","module":"A5"},{"value":"0,0E+00","module":"B1"},{"value":"9,40E+01","module":"B2"},{"value":"0,0E+00","module":"B3"},{"value":"0,0E+00","module":"B4"},{"value":"0,0E+00","module":"B5"},{"value":"9,91E+01","module":"B6"},{"value":"8,10E+03","module":"B6"},{"value":"9,59E+01","module":"B7"},{"value":"0,0E+00","module":"C1"},{"value":"2,24E-02","module":"C2"},{"value":"2,82E-01","module":"C3"},{"value":"4,80E-03","module":"C4"},{"value":"-1,09E+01","module":"D"}]},{"parameter":"PERM","unit":"MJ","values":[{"value":"6,47E+00","module":"A1-A3"},{"value":"0,0E+00","module":"A4"},{"value":"-6,47E+00","module":"A5"},{"value":"0,0E+00","module":"B1"},{"value":"0,0E+00","module":"B2"},{"value":"0,0E+00","module":"B3"},{"value":"0,0E+00","module":"B4"},{"value":"0,0E+00","module":"B5"},{"value":"0,0E+00","module":"B6"},{"value":"0,0E+00","module":"B6"},{"value":"0,0E+00","module":"B7"},{"value":"0,0E+00","module":"C1"},{"value":"0,0E+00","module":"C2"},{"value":"0,0E+00","module":"C3"},{"value":"0,0E+00","module":"C4"},{"value":"0,0E+00","module":"D"}]},{"parameter":"PERT","unit":"MJ","values":[{"value":"2,39E+01","module":"A1-A3"},{"value":"6,63E-02","module":"A4"},{"value":"9,38E-02","module":"A5"},{"value":"0,0E+00","module":"B1"},{"value":"9,40E+01","module":"B2"},{"value":"0,0E+00","module":"B3"},{"value":"0,0E+00","module":"B4"},{"value":"0,0E+00","module":"B5"},{"value":"9,91E+01","module":"B6"},{"value":"8,10E+03","module":"B6"},{"value":"9,59E+01","module":"B7"},{"value":"0,0E+00","module":"C1"},{"value":"2,24E-02","module":"C2"},{"value":"2,82E-01","module":"C3"},{"value":"4,80E-03","module":"C4"},{"value":"-1,09E+01","module":"D"}]},{"parameter":"PENRE","unit":"MJ","values":[{"value":"8,11E+01","module":"A1-A3"},{"value":"2,56E+00","module":"A4"},{"value":"1,90E+00","module":"A5"},{"value":"0,0E+00","module":"B1"},{"value":"4,56E+02","module":"B2"},{"value":"0,0E+00","module":"B3"},{"value":"0,0E+00","module":"B4"},{"value":"0,0E+00","module":"B5"},{"value":"1,14E+04","module":"B6"},{"value":"1,76E+04","module":"B6"},{"value":"3,26E+02","module":"B7"},{"value":"0,0E+00","module":"C1"},{"value":"3,91E-01","module":"C2"},{"value":"1,23E+01","module":"C3"},{"value":"6,82E-01","module":"C4"},{"value":"-3,46E+01","module":"D"}]},{"parameter":"PENRM","unit":"MJ","values":[{"value":"1,34E+01","module":"A1-A3"},{"value":"0,0E+00","module":"A4"},{"value":"-1,11E+00","module":"A5"},{"value":"0,0E+00","module":"B1"},{"value":"0,0E+00","module":"B2"},{"value":"0,0E+00","module":"B3"},{"value":"0,0E+00","module":"B4"},{"value":"0,0E+00","module":"B5"},{"value":"0,0E+00","module":"B6"},{"value":"0,0E+00","module":"B6"},{"value":"0,0E+00","module":"B7"},{"value":"0,0E+00","module":"C1"},{"value":"0,0E+00","module":"C2"},{"value":"-1,17E+01","module":"C3"},{"value":"-6,15E-01","module":"C4"},{"value":"0,0E+00","module":"D"}]},{"parameter":"PENRT","unit":"MJ","values":[{"value":"9,45E+01","module":"A1-A3"},{"value":"2,56E+00","module":"A4"},{"value":"7,89E-01","module":"A5"},{"value":"0,0E+00","module":"B1"},{"value":"4,56E+02","module":"B2"},{"value":"0,0E+00","module":"B3"},{"value":"0,0E+00","module":"B4"},{"value":"0,0E+00","module":"B5"},{"value":"1,14E+04","module":"B6"},{"value":"1,76E+04","module":"B6"},{"value":"3,26E+02","module":"B7"},{"value":"0,0E+00","module":"C1"},{"value":"3,91E-01","module":"C2"},{"value":"6,23E-01","module":"C3"},{"value":"6,62E-02","module":"C4"},{"value":"-3,46E+01","module":"D"}]},{"parameter":"SM","unit":"kg","values":[{"value":"8,15E-01","module":"A1-A3"},{"value":"0,0E+00","module":"A4"},{"value":"0,0E+00","module":"A5"},{"value":"0,0E+00","module":"B1"},{"value":"2,46E-03","module":"B2"},{"value":"0,0E+00","module":"B3"},{"value":"0,0E+00","module":"B4"},{"value":"0,0E+00","module":"B5"},{"value":"0,0E+00","module":"B6"},{"value":"0,0E+00","module":"B6"},{"value":"0,0E+00","module":"B7"},{"value":"0,0E+00","module":"C1"},{"value":"0,0E+00","module":"C2"},{"value":"0,0E+00","module":"C3"},{"value":"0,0E+00","module":"C4"},{"value":"9,40E-01","module":"D"}]},{"parameter":"RSF","unit":"MJ","values":[{"value":"5,64E-25","module":"A1-A3"},{"value":"0,0E+00","module":"A4"},{"value":"0,0E+00","module":"A5"},{"value":"0,0E+00","module":"B1"},{"value":"0,0E+00","module":"B2"},{"value":"0,0E+00","module":"B3"},{"value":"0,0E+00","module":"B4"},{"value":"0,0E+00","module":"B5"},{"value":"0,0E+00","module":"B6"},{"value":"0,0E+00","module":"B6"},{"value":"0,0E+00","module":"B7"},{"value":"0,0E+00","module":"C1"},{"value":"0,0E+00","module":"C2"},{"value":"0,0E+00","module":"C3"},{"value":"0,0E+00","module":"C4"},{"value":"-4,73E-25","module":"D"}]},{"parameter":"NRSF","unit":"MJ","values":[{"value":"0,0E+00","module":"A1-A3"},{"value":"0,0E+00","module":"A4"},{"value":"0,0E+00","module":"A5"},{"value":"0,0E+00","module":"B1"},{"value":"0,0E+00","module":"B2"},{"value":"0,0E+00","module":"B3"},{"value":"0,0E+00","module":"B4"},{"value":"0,0E+00","module":"B5"},{"value":"0,0E+00","module":"B6"},{"value":"0,0E+00","module":"B6"},{"value":"0,0E+00","module":"B7"},{"value":"0,0E+00","module":"C1"},{"value":"0,0E+00","module":"C2"},{"value":"0,0E+00","module":"C3"},{"value":"0,0E+00","module":"C4"},{"value":"0,0E+00","module":"D"}]},{"parameter":"FW","unit":"m^3","values":[{"value":"2,12E-01","module":"A1-A3"},{"value":"7,84E-05","module":"A4"},{"value":"2,94E-04","module":"A5"},{"value":"0,0E+00","module":"B1"},{"value":"1,63E-01","module":"B2"},{"value":"0,0E+00","module":"B3"},{"value":"0,0E+00","module":"B4"},{"value":"0,0E+00","module":"B5"},{"value":"1,11E-01","module":"B6"},{"value":"7,89E+00","module":"B6"},{"value":"2,78E-01","module":"B7"},{"value":"0,0E+00","module":"C1"},{"value":"2,56E-05","module":"C2"},{"value":"2,11E-03","module":"C3"},{"value":"7,74E-07","module":"C4"},{"value":"-1,45E-01","module":"D"}]}],"end_of_life_waste":[{"parameter":"HWD","unit":"kg","values":[{"value":"1,88E-06","module":"A1-A3"},{"value":"6,78E-11","module":"A4"},{"value":"6,77E-11","module":"A5"},{"value":"0,0E+00","module":"B1"},{"value":"8,50E-03","module":"B2"},{"value":"0,0E+00","module":"B3"},{"value":"0,0E+00","module":"B4"},{"value":"0,0E+00","module":"B5"},{"value":"2,13E-06","module":"B6"},{"value":"4,65E-06","module":"B6"},{"value":"6,70E-08","module":"B7"},{"value":"0,0E+00","module":"C1"},{"value":"2,06E-11","module":"C2"},{"value":"1,73E-10","module":"C3"},{"value":"1,17E-11","module":"C4"},{"value":"-1,26E-05","module":"D"}]},{"parameter":"NHWD","unit":"kg","values":[{"value":"1,12E+00","module":"A1-A3"},{"value":"3,17E-04","module":"A4"},{"value":"3,28E-03","module":"A5"},{"value":"0,0E+00","module":"B1"},{"value":"6,97E-01","module":"B2"},{"value":"0,0E+00","module":"B3"},{"value":"0,0E+00","module":"B4"},{"value":"0,0E+00","module":"B5"},{"value":"1,50E+00","module":"B6"},{"value":"1,25E+01","module":"B6"},{"value":"5,20E+01","module":"B7"},{"value":"0,0E+00","module":"C1"},{"value":"6,13E-05","module":"C2"},{"value":"5,20E-02","module":"C3"},{"value":"8,60E-02","module":"C4"},{"value":"-7,20E-01","module":"D"}]},{"parameter":"RWD","unit":"kg","values":[{"value":"2,93E-03","module":"A1-A3"},{"value":"3,60E-06","module":"A4"},{"value":"1,75E-05","module":"A5"},{"value":"0,0E+00","module":"B1"},{"value":"4,21E-03","module":"B2"},{"value":"0,0E+00","module":"B3"},{"value":"0,0E+00","module":"B4"},{"value":"0,0E+00","module":"B5"},{"value":"2,52E-02","module":"B6"},{"value":"2,62E+00","module":"B6"},{"value":"2,67E-02","module":"B7"},{"value":"0,0E+00","module":"C1"},{"value":"7,08E-07","module":"C2"},{"value":"3,97E-05","module":"C3"},{"value":"7,58E-07","module":"C4"},{"value":"-1,63E-03","module":"D"}]}],"end_of_life_flow":[{"parameter":"CRU","unit":"kg","values":[{"value":"0,0E+00","module":"A1-A3"},{"value":"0,0E+00","module":"A4"},{"value":"0,0E+00","module":"A5"},{"value":"0,0E+00","module":"B1"},{"value":"0,0E+00","module":"B2"},{"value":"0,0E+00","module":"B3"},{"value":"0,0E+00","module":"B4"},{"value":"0,0E+00","module":"B5"},{"value":"0,0E+00","module":"B6"},{"value":"0,0E+00","module":"B6"},{"value":"0,0E+00","module":"B7"},{"value":"0,0E+00","module":"C1"},{"value":"0,0E+00","module":"C2"},{"value":"0,0E+00","module":"C3"},{"value":"0,0E+00","module":"C4"},{"value":"0,0E+00","module":"D"}]},{"parameter":"MFR","unit":"kg","values":[{"value":"0,0E+00","module":"A1-A3"},{"value":"0,0E+00","module":"A4"},{"value":"3,65E-01","module":"A5"},{"value":"0,0E+00","module":"B1"},{"value":"1,83E-03","module":"B2"},{"value":"0,0E+00","module":"B3"},{"value":"0,0E+00","module":"B4"},{"value":"0,0E+00","module":"B5"},{"value":"0,0E+00","module":"B6"},{"value":"0,0E+00","module":"B6"},{"value":"0,0E+00","module":"B7"},{"value":"0,0E+00","module":"C1"},{"value":"0,0E+00","module":"C2"},{"value":"1,24E+00","module":"C3"},{"value":"0,0E+00","module":"C4"},{"value":"0,0E+00","module":"D"}]},{"parameter":"MER","unit":"kg","values":[{"value":"0,0E+00","module":"A1-A3"},{"value":"0,0E+00","module":"A4"},{"value":"0,0E+00","module":"A5"},{"value":"0,0E+00","module":"B1"},{"value":"9,01E-04","module":"B2"},{"value":"0,0E+00","module":"B3"},{"value":"0,0E+00","module":"B4"},{"value":"0,0E+00","module":"B5"},{"value":"0,0E+00","module":"B6"},{"value":"0,0E+00","module":"B6"},{"value":"0,0E+00","module":"B7"},{"value":"0,0E+00","module":"C1"},{"value":"0,0E+00","module":"C2"},{"value":"0,0E+00","module":"C3"},{"value":"0,0E+00","module":"C4"},{"value":"0,0E+00","module":"D"}]},{"parameter":"EEE","unit":"MJ","values":[{"value":"1,28E-01","module":"A1-A3"},{"value":"0,0E+00","module":"A4"},{"value":"1,57E-01","module":"A5"},{"value":"0,0E+00","module":"B1"},{"value":"1,58E-01","module":"B2"},{"value":"0,0E+00","module":"B3"},{"value":"0,0E+00","module":"B4"},{"value":"0,0E+00","module":"B5"},{"value":"0,0E+00","module":"B6"},{"value":"0,0E+00","module":"B6"},{"value":"0,0E+00","module":"B7"},{"value":"0,0E+00","module":"C1"},{"value":"0,0E+00","module":"C2"},{"value":"2,56E-02","module":"C3"},{"value":"2,57E-04","module":"C4"},{"value":"0,0E+00","module":"D"}]},{"parameter":"EET","unit":"MJ","values":[{"value":"3,94E-01","module":"A1-A3"},{"value":"0,0E+00","module":"A4"},{"value":"2,82E-01","module":"A5"},{"value":"0,0E+00","module":"B1"},{"value":"2,87E-01","module":"B2"},{"value":"0,0E+00","module":"B3"},{"value":"0,0E+00","module":"B4"},{"value":"0,0E+00","module":"B5"},{"value":"0,0E+00","module":"B6"},{"value":"0,0E+00","module":"B6"},{"value":"0,0E+00","module":"B7"},{"value":"0,0E+00","module":"C1"},{"value":"0,0E+00","module":"C2"},{"value":"4,80E-02","module":"C3"},{"value":"0,0E+00","module":"C4"},{"value":"0,0E+00","module":"D"}]}]}