{"product_name":"Balcony doors and entrance doors outward / inward opened 65 mm sash (BYKO \u2013 D65)","epd_id":"EPD-Kiwa-EE-000124-EN (Rev.1_30.05.2024)","compliance":["EN 15804+A2","ISO 14025"],"producer_name":"Bitus Latvia SIA","environmental_impact":[{"parameter":"GWP-total","unit":"kg CO2-eq.","values":[{"value":"-3,64E+01","module":"A1"},{"value":"3,63E+00","module":"A2"},{"value":"1,01E+01","module":"A3"},{"value":"0,0E+00","module":"C1"},{"value":"6,82E-01","module":"C2"},{"value":"3,70E+01","module":"C3"},{"value":"1,92E-01","module":"C4"},{"value":"-8,71E+00","module":"D"}]},{"parameter":"GWP-fossil","unit":"kg CO2-eq.","values":[{"value":"3,44E+01","module":"A1"},{"value":"3,63E+00","module":"A2"},{"value":"1,58E+01","module":"A3"},{"value":"0,0E+00","module":"C1"},{"value":"6,81E-01","module":"C2"},{"value":"4,22E-01","module":"C3"},{"value":"6,07E-02","module":"C4"},{"value":"-8,56E+00","module":"D"}]},{"parameter":"GWP-biogenic","unit":"kg CO2-eq.","values":[{"value":"-7,17E+01","module":"A1"},{"value":"1,05E-03","module":"A2"},{"value":"-5,81E+00","module":"A3"},{"value":"0,0E+00","module":"C1"},{"value":"1,98E-04","module":"C2"},{"value":"3,66E+01","module":"C3"},{"value":"1,31E-01","module":"C4"},{"value":"-1,14E-01","module":"D"}]},{"parameter":"GWP-luluc","unit":"kg CO2-eq.","values":[{"value":"8,98E-01","module":"A1"},{"value":"1,08E-03","module":"A2"},{"value":"8,57E-02","module":"A3"},{"value":"0,0E+00","module":"C1"},{"value":"2,03E-04","module":"C2"},{"value":"8,63E-05","module":"C3"},{"value":"1,39E-05","module":"C4"},{"value":"-3,66E-02","module":"D"}]},{"parameter":"ODP","unit":"kg CFC 11-equiv.","values":[{"value":"3,34E-06","module":"A1"},{"value":"8,45E-07","module":"A2"},{"value":"2,53E-06","module":"A3"},{"value":"0,0E+00","module":"C1"},{"value":"1,58E-07","module":"C2"},{"value":"3,63E-08","module":"C3"},{"value":"2,65E-08","module":"C4"},{"value":"-6,21E-07","module":"D"}]},{"parameter":"AP","unit":"mol H+-eq.","values":[{"value":"3,00E-01","module":"A1"},{"value":"2,08E-02","module":"A2"},{"value":"1,26E-01","module":"A3"},{"value":"0,0E+00","module":"C1"},{"value":"3,89E-03","module":"C2"},{"value":"8,06E-03","module":"C3"},{"value":"5,61E-04","module":"C4"},{"value":"-8,94E-02","module":"D"}]},{"parameter":"POCP","unit":"kg NMVOC-eq.","values":[{"value":"1,62E-01","module":"A1"},{"value":"2,29E-02","module":"A2"},{"value":"5,60E-02","module":"A3"},{"value":"0,0E+00","module":"C1"},{"value":"4,30E-03","module":"C2"},{"value":"1,11E-02","module":"C3"},{"value":"6,60E-04","module":"C4"},{"value":"-5,97E-02","module":"D"}]},{"parameter":"ADPE","unit":"kg Sb-eq.","values":[{"value":"1,80E-04","module":"A1"},{"value":"1,02E-05","module":"A2"},{"value":"2,21E-05","module":"A3"},{"value":"0,0E+00","module":"C1"},{"value":"1,92E-06","module":"C2"},{"value":"6,57E-07","module":"C3"},{"value":"6,56E-08","module":"C4"},{"value":"-2,19E-05","module":"D"}]},{"parameter":"ADPF","unit":"MJ","values":[{"value":"4,28E+02","module":"A1"},{"value":"5,63E+01","module":"A2"},{"value":"2,48E+02","module":"A3"},{"value":"0,0E+00","module":"C1"},{"value":"1,06E+01","module":"C2"},{"value":"2,76E+00","module":"C3"},{"value":"1,82E+00","module":"C4"},{"value":"-8,06E+01","module":"D"}]},{"parameter":"WDP","unit":"m3 world-eq.","values":[{"value":"1,02E+01","module":"A1"},{"value":"4,01E-01","module":"A2"},{"value":"3,44E+00","module":"A3"},{"value":"0,0E+00","module":"C1"},{"value":"7,52E-02","module":"C2"},{"value":"1,15E+00","module":"C3"},{"value":"2,17E-02","module":"C4"},{"value":"-1,89E+00","module":"D"}]},{"parameter":"EP-freshwater","unit":"kg P-eq.","values":[{"value":"2,29E-03","module":"A1"},{"value":"5,45E-05","module":"A2"},{"value":"5,45E-04","module":"A3"},{"value":"0,0E+00","module":"C1"},{"value":"1,02E-05","module":"C2"},{"value":"1,08E-05","module":"C3"},{"value":"9,98E-07","module":"C4"},{"value":"-3,83E-04","module":"D"}]},{"parameter":"EP-marine","unit":"kg N-eq.","values":[{"value":"5,16E-02","module":"A1"},{"value":"7,28E-03","module":"A2"},{"value":"1,83E-02","module":"A3"},{"value":"0,0E+00","module":"C1"},{"value":"1,37E-03","module":"C2"},{"value":"3,70E-03","module":"C3"},{"value":"2,35E-04","module":"C4"},{"value":"-1,95E-02","module":"D"}]},{"parameter":"EP-terrestrial","unit":"mol N-eq.","values":[{"value":"6,04E-01","module":"A1"},{"value":"8,06E-02","module":"A2"},{"value":"2,88E-01","module":"A3"},{"value":"0,0E+00","module":"C1"},{"value":"1,51E-02","module":"C2"},{"value":"4,24E-02","module":"C3"},{"value":"2,21E-03","module":"C4"},{"value":"-3,03E-01","module":"D"}]}],"additional_environmental_impact":[{"parameter":"PM","unit":"disease incidence","values":[{"value":"4,06E-06","module":"A1"},{"value":"3,29E-07","module":"A2"},{"value":"1,14E-06","module":"A3"},{"value":"0,0E+00","module":"C1"},{"value":"6,18E-08","module":"C2"},{"value":"6,58E-08","module":"C3"},{"value":"1,15E-08","module":"C4"},{"value":"-1,11E-06","module":"D"}]},{"parameter":"ETP-fw","unit":"CTUe","values":[{"value":"8,85E+02","module":"A1"},{"value":"4,04E+01","module":"A2"},{"value":"1,64E+02","module":"A3"},{"value":"0,0E+00","module":"C1"},{"value":"7,58E+00","module":"C2"},{"value":"2,27E+01","module":"C3"},{"value":"9,52E+00","module":"C4"},{"value":"-6,61E+02","module":"D"}]},{"parameter":"HTP-c","unit":"CTUh","values":[{"value":"3,89E-08","module":"A1"},{"value":"1,53E-09","module":"A2"},{"value":"1,50E-08","module":"A3"},{"value":"0,0E+00","module":"C1"},{"value":"2,87E-10","module":"C2"},{"value":"7,53E-09","module":"C3"},{"value":"2,50E-11","module":"C4"},{"value":"-1,46E-08","module":"D"}]},{"parameter":"HTP-nc","unit":"CTUh","values":[{"value":"7,43E-07","module":"A1"},{"value":"5,14E-08","module":"A2"},{"value":"1,58E-07","module":"A3"},{"value":"0,0E+00","module":"C1"},{"value":"9,65E-09","module":"C2"},{"value":"2,43E-08","module":"C3"},{"value":"7,81E-10","module":"C4"},{"value":"-3,32E-07","module":"D"}]},{"parameter":"SQP","unit":"dimensionless","values":[{"value":"6,48E+03","module":"A1"},{"value":"4,69E+01","module":"A2"},{"value":"8,02E+02","module":"A3"},{"value":"8,80E+00","module":"C1"},{"value":"8,80E+00","module":"C2"},{"value":"1,01E+00","module":"C3"},{"value":"3,88E+00","module":"C4"},{"value":"-1,84E+03","module":"D"}]},{"parameter":"IRP","unit":"kBq U235-eq.","values":[{"value":"1,34E+00","module":"A1"},{"value":"2,39E-01","module":"A2"},{"value":"1,21E+00","module":"A3"},{"value":"0,0E+00","module":"C1"},{"value":"4,49E-02","module":"C2"},{"value":"8,39E-03","module":"C3"},{"value":"7,83E-03","module":"C4"},{"value":"-1,69E-01","module":"D"}]}],"resource_use":[{"parameter":"PERE","unit":"MJ","values":[{"value":"6,12E+02","module":"A1"},{"value":"6,34E-01","module":"A2"},{"value":"1,43E+02","module":"A3"},{"value":"0,0E+00","module":"C1"},{"value":"1,27E-01","module":"C2"},{"value":"1,46E-01","module":"C3"},{"value":"3,37E-02","module":"C4"},{"value":"-4,22E+02","module":"D"}]},{"parameter":"PERM","unit":"MJ","values":[{"value":"3,48E+02","module":"A1"},{"value":"0,0E+00","module":"A2"},{"value":"5,84E+01","module":"A3"},{"value":"0,0E+00","module":"C1"},{"value":"0,0E+00","module":"C2"},{"value":"0,0E+00","module":"C3"},{"value":"0,0E+00","module":"C4"},{"value":"-5,62E-02","module":"D"}]},{"parameter":"PERT","unit":"MJ","values":[{"value":"9,60E+02","module":"A1"},{"value":"6,34E-01","module":"A2"},{"value":"2,01E+02","module":"A3"},{"value":"0,0E+00","module":"C1"},{"value":"1,27E-01","module":"C2"},{"value":"1,46E-01","module":"C3"},{"value":"3,37E-02","module":"C4"},{"value":"-4,22E+02","module":"D"}]},{"parameter":"PENRE","unit":"MJ","values":[{"value":"6,28E+02","module":"A1"},{"value":"6,43E+01","module":"A2"},{"value":"3,83E+02","module":"A3"},{"value":"0,0E+00","module":"C1"},{"value":"1,29E+01","module":"C2"},{"value":"3,31E+00","module":"C3"},{"value":"2,56E+00","module":"C4"},{"value":"-1,50E+02","module":"D"}]},{"parameter":"PENRM","unit":"MJ","values":[{"value":"3,40E+01","module":"A1"},{"value":"0,0E+00","module":"A2"},{"value":"1,01E+01","module":"A3"},{"value":"0,0E+00","module":"C1"},{"value":"0,0E+00","module":"C2"},{"value":"0,0E+00","module":"C3"},{"value":"0,0E+00","module":"C4"},{"value":"0,0E+00","module":"D"}]},{"parameter":"PENRT","unit":"MJ","values":[{"value":"6,62E+02","module":"A1"},{"value":"6,43E+01","module":"A2"},{"value":"3,93E+02","module":"A3"},{"value":"0,0E+00","module":"C1"},{"value":"1,29E+01","module":"C2"},{"value":"3,31E+00","module":"C3"},{"value":"2,56E+00","module":"C4"},{"value":"-1,50E+02","module":"D"}]},{"parameter":"SM","unit":"kg","values":[{"value":"4,51E-01","module":"A1"},{"value":"0,0E+00","module":"A2"},{"value":"1,36E-01","module":"A3"},{"value":"0,0E+00","module":"C1"},{"value":"0,0E+00","module":"C2"},{"value":"0,0E+00","module":"C3"},{"value":"0,0E+00","module":"C4"},{"value":"0,0E+00","module":"D"}]},{"parameter":"RSF","unit":"MJ","values":[{"value":"0,0E+00","module":"A1"},{"value":"0,0E+00","module":"A2"},{"value":"0,0E+00","module":"A3"},{"value":"0,0E+00","module":"C1"},{"value":"0,0E+00","module":"C2"},{"value":"0,0E+00","module":"C3"},{"value":"0,0E+00","module":"C4"},{"value":"0,0E+00","module":"D"}]},{"parameter":"NRSF","unit":"MJ","values":[{"value":"0,0E+00","module":"A1"},{"value":"0,0E+00","module":"A2"},{"value":"0,0E+00","module":"A3"},{"value":"0,0E+00","module":"C1"},{"value":"0,0E+00","module":"C2"},{"value":"0,0E+00","module":"C3"},{"value":"0,0E+00","module":"C4"},{"value":"0,0E+00","module":"D"}]},{"parameter":"FW","unit":"m3","values":[{"value":"4,46E-01","module":"A1"},{"value":"1,14E-02","module":"A2"},{"value":"1,76E-01","module":"A3"},{"value":"0,0E+00","module":"C1"},{"value":"2,30E-03","module":"C2"},{"value":"1,36E-02","module":"C3"},{"value":"2,77E-03","module":"C4"},{"value":"-1,14E-01","module":"D"}]}],"end_of_life_waste":[{"parameter":"HWD","unit":"kg","values":[{"value":"4,00E-03","module":"A1"},{"value":"3,84E-05","module":"A2"},{"value":"2,34E-04","module":"A3"},{"value":"0,0E+00","module":"C1"},{"value":"7,73E-06","module":"C2"},{"value":"7,98E-06","module":"C3"},{"value":"1,01E-06","module":"C4"},{"value":"-1,25E-03","module":"D"}]},{"parameter":"NHWD","unit":"kg","values":[{"value":"8,42E+00","module":"A1"},{"value":"3,68E+00","module":"A2"},{"value":"3,38E+00","module":"A3"},{"value":"0,0E+00","module":"C1"},{"value":"7,41E-01","module":"C2"},{"value":"3,34E-01","module":"C3"},{"value":"1,55E+01","module":"C4"},{"value":"-2,33E+00","module":"D"}]},{"parameter":"RWD","unit":"kg","values":[{"value":"2,10E-03","module":"A1"},{"value":"4,07E-04","module":"A2"},{"value":"1,72E-03","module":"A3"},{"value":"0,0E+00","module":"C1"},{"value":"8,19E-05","module":"C2"},{"value":"1,11E-05","module":"C3"},{"value":"1,62E-05","module":"C4"},{"value":"-2,90E-04","module":"D"}]}],"end_of_life_flow":[{"parameter":"CRU","unit":"kg","values":[{"value":"0,0E+00","module":"A1"},{"value":"0,0E+00","module":"A2"},{"value":"0,0E+00","module":"A3"},{"value":"0,0E+00","module":"C1"},{"value":"0,0E+00","module":"C2"},{"value":"0,0E+00","module":"C3"},{"value":"0,0E+00","module":"C4"},{"value":"0,0E+00","module":"D"}]},{"parameter":"MFR","unit":"kg","values":[{"value":"0,0E+00","module":"A1"},{"value":"0,0E+00","module":"A2"},{"value":"4,31E-01","module":"A3"},{"value":"0,0E+00","module":"C1"},{"value":"0,0E+00","module":"C2"},{"value":"1,42E+00","module":"C3"},{"value":"0,0E+00","module":"C4"},{"value":"0,0E+00","module":"D"}]},{"parameter":"MER","unit":"kg","values":[{"value":"0,0E+00","module":"A1"},{"value":"0,0E+00","module":"A2"},{"value":"0,0E+00","module":"A3"},{"value":"0,0E+00","module":"C1"},{"value":"0,0E+00","module":"C2"},{"value":"0,0E+00","module":"C3"},{"value":"0,0E+00","module":"C4"},{"value":"0,0E+00","module":"D"}]},{"parameter":"EEE","unit":"MJ","values":[{"value":"0,0E+00","module":"A1"},{"value":"0,0E+00","module":"A2"},{"value":"1,05E+01","module":"A3"},{"value":"0,0E+00","module":"C1"},{"value":"0,0E+00","module":"C2"},{"value":"0,0E+00","module":"C3"},{"value":"0,0E+00","module":"C4"},{"value":"6,81E+01","module":"D"}]},{"parameter":"EET","unit":"MJ","values":[{"value":"0,0E+00","module":"A1"},{"value":"0,0E+00","module":"A2"},{"value":"1,81E+01","module":"A3"},{"value":"0,0E+00","module":"C1"},{"value":"0,0E+00","module":"C2"},{"value":"0,0E+00","module":"C3"},{"value":"0,0E+00","module":"C4"},{"value":"1,17E+02","module":"D"}]}]}