{"product_name":"Base kontrakt","epd_id":"NEPD-8269-7935","compliance":["EN 15804+A2","ISO 14025","ISO 21930"],"producer_name":"Hilding Anders Norway AS","environmental_impact":[{"parameter":"GWP-total","unit":"kg CO2-eq.","values":[{"value":"4,35E+01","module":"A1"},{"value":"3,30E+00","module":"A2"},{"value":"2,50E+01","module":"A3"},{"value":"1,16E+00","module":"A4"},{"value":"7,87E-01","module":"A5"},{"value":"0,0E+00","module":"B2"},{"value":"0,0E+00","module":"B3"},{"value":"0,0E+00","module":"B4"},{"value":"0,0E+00","module":"C1"},{"value":"3,28E-01","module":"C2"},{"value":"2,83E+01","module":"C3"},{"value":"5,60E-02","module":"C4"},{"value":"-1,80E+00","module":"D"}]},{"parameter":"GWP-fossil","unit":"kg CO2-eq.","values":[{"value":"5,88E+01","module":"A1"},{"value":"3,29E+00","module":"A2"},{"value":"2,35E+01","module":"A3"},{"value":"1,16E+00","module":"A4"},{"value":"1,02E-01","module":"A5"},{"value":"0,0E+00","module":"B2"},{"value":"0,0E+00","module":"B3"},{"value":"0,0E+00","module":"B4"},{"value":"0,0E+00","module":"C1"},{"value":"3,28E-01","module":"C2"},{"value":"1,02E+01","module":"C3"},{"value":"5,60E-02","module":"C4"},{"value":"-1,76E+00","module":"D"}]},{"parameter":"GWP-biogenic","unit":"kg CO2-eq.","values":[{"value":"-1,54E+01","module":"A1"},{"value":"1,31E-03","module":"A2"},{"value":"1,32E+00","module":"A3"},{"value":"4,79E-04","module":"A4"},{"value":"6,86E-01","module":"A5"},{"value":"0,0E+00","module":"B2"},{"value":"0,0E+00","module":"B3"},{"value":"0,0E+00","module":"B4"},{"value":"0,0E+00","module":"C1"},{"value":"1,36E-04","module":"C2"},{"value":"1,80E+01","module":"C3"},{"value":"4,60E-05","module":"C4"},{"value":"-2,71E-03","module":"D"}]},{"parameter":"GWP-luluc","unit":"kg CO2-eq.","values":[{"value":"1,64E-01","module":"A1"},{"value":"1,27E-03","module":"A2"},{"value":"9,35E-02","module":"A3"},{"value":"4,12E-04","module":"A4"},{"value":"9,45E-06","module":"A5"},{"value":"0,0E+00","module":"B2"},{"value":"0,0E+00","module":"B3"},{"value":"0,0E+00","module":"B4"},{"value":"0,0E+00","module":"C1"},{"value":"1,17E-04","module":"C2"},{"value":"1,49E-04","module":"C3"},{"value":"1,24E-05","module":"C4"},{"value":"-3,99E-02","module":"D"}]},{"parameter":"ODP","unit":"kg CFC 11-eq.","values":[{"value":"2,91E-06","module":"A1"},{"value":"7,39E-07","module":"A2"},{"value":"1,76E-06","module":"A3"},{"value":"2,62E-07","module":"A4"},{"value":"7,09E-09","module":"A5"},{"value":"0,0E+00","module":"B2"},{"value":"0,0E+00","module":"B3"},{"value":"0,0E+00","module":"B4"},{"value":"0,0E+00","module":"C1"},{"value":"7,42E-08","module":"C2"},{"value":"9,21E-08","module":"C3"},{"value":"1,14E-08","module":"C4"},{"value":"-8,38E-02","module":"D"}]},{"parameter":"AP","unit":"mol H+-eq.","values":[{"value":"3,02E-01","module":"A1"},{"value":"2,07E-02","module":"A2"},{"value":"7,73E-02","module":"A3"},{"value":"3,32E-03","module":"A4"},{"value":"1,48E-04","module":"A5"},{"value":"0,0E+00","module":"B2"},{"value":"0,0E+00","module":"B3"},{"value":"0,0E+00","module":"B4"},{"value":"0,0E+00","module":"C1"},{"value":"9,42E-04","module":"C2"},{"value":"1,06E-02","module":"C3"},{"value":"2,86E-04","module":"C4"},{"value":"-1,25E-02","module":"D"}]},{"parameter":"POCP","unit":"kg NMVOC-eq.","values":[{"value":"2,18E-01","module":"A1"},{"value":"1,60E-02","module":"A2"},{"value":"4,11E-02","module":"A3"},{"value":"2,82E-03","module":"A4"},{"value":"1,70E-04","module":"A5"},{"value":"0,0E+00","module":"B2"},{"value":"0,0E+00","module":"B3"},{"value":"0,0E+00","module":"B4"},{"value":"0,0E+00","module":"C1"},{"value":"7,98E-04","module":"C2"},{"value":"1,32E-02","module":"C3"},{"value":"3,11E-04","module":"C4"},{"value":"-1,23E-02","module":"D"}]},{"parameter":"ADPE","unit":"kg Sb-eq.","values":[{"value":"1,24E-03","module":"A1"},{"value":"8,19E-05","module":"A2"},{"value":"1,20E-04","module":"A3"},{"value":"3,19E-05","module":"A4"},{"value":"6,65E-07","module":"A5"},{"value":"0,0E+00","module":"B2"},{"value":"0,0E+00","module":"B3"},{"value":"0,0E+00","module":"B4"},{"value":"0,0E+00","module":"C1"},{"value":"9,05E-06","module":"C2"},{"value":"3,31E-06","module":"C3"},{"value":"6,20E-07","module":"C4"},{"value":"-2,19E-05","module":"D"}]},{"parameter":"ADPF","unit":"MJ","values":[{"value":"9,68E+02","module":"A1"},{"value":"4,92E+01","module":"A2"},{"value":"3,23E+02","module":"A3"},{"value":"1,75E+01","module":"A4"},{"value":"4,83E-01","module":"A5"},{"value":"0,0E+00","module":"B2"},{"value":"0,0E+00","module":"B3"},{"value":"0,0E+00","module":"B4"},{"value":"0,0E+00","module":"C1"},{"value":"4,95E+00","module":"C2"},{"value":"6,27E+00","module":"C3"},{"value":"8,72E-01","module":"C4"},{"value":"-2,16E+01","module":"D"}]},{"parameter":"WDP","unit":"m3 world-eq.","values":[{"value":"2,66E+03","module":"A1"},{"value":"4,35E+01","module":"A2"},{"value":"6,23E+03","module":"A3"},{"value":"1,69E+01","module":"A4"},{"value":"1,50E+00","module":"A5"},{"value":"0,0E+00","module":"B2"},{"value":"0,0E+00","module":"B3"},{"value":"0,0E+00","module":"B4"},{"value":"0,0E+00","module":"C1"},{"value":"4,79E+00","module":"C2"},{"value":"1,84E+01","module":"C3"},{"value":"4,08E+00","module":"C4"},{"value":"-1,73E+02","module":"D"}]},{"parameter":"EP-freshwater","unit":"kg P-eq.","values":[{"value":"3,82E-03","module":"A1"},{"value":"2,49E-05","module":"A2"},{"value":"1,16E-03","module":"A3"},{"value":"9,24E-06","module":"A4"},{"value":"2,49E-07","module":"A5"},{"value":"0,0E+00","module":"B2"},{"value":"0,0E+00","module":"B3"},{"value":"0,0E+00","module":"B4"},{"value":"0,0E+00","module":"C1"},{"value":"2,62E-06","module":"C2"},{"value":"1,22E-05","module":"C3"},{"value":"6,12E-07","module":"C4"},{"value":"-1,40E-04","module":"D"}]},{"parameter":"EP-marine","unit":"kg N-eq.","values":[{"value":"8,33E-02","module":"A1"},{"value":"4,73E-03","module":"A2"},{"value":"1,57E-02","module":"A3"},{"value":"6,58E-04","module":"A4"},{"value":"1,17E-04","module":"A5"},{"value":"0,0E+00","module":"B2"},{"value":"0,0E+00","module":"B3"},{"value":"0,0E+00","module":"B4"},{"value":"0,0E+00","module":"C1"},{"value":"1,86E-04","module":"C2"},{"value":"5,67E-03","module":"C3"},{"value":"9,76E-05","module":"C4"},{"value":"-3,72E-03","module":"D"}]},{"parameter":"EP-terrestrial","unit":"mol N-eq.","values":[{"value":"6,16E-01","module":"A1"},{"value":"5,27E-02","module":"A2"},{"value":"1,59E-01","module":"A3"},{"value":"7,36E-03","module":"A4"},{"value":"5,31E-04","module":"A5"},{"value":"0,0E+00","module":"B2"},{"value":"0,0E+00","module":"B3"},{"value":"0,0E+00","module":"B4"},{"value":"0,0E+00","module":"C1"},{"value":"2,08E-03","module":"C2"},{"value":"5,51E-02","module":"C3"},{"value":"1,09E-03","module":"C4"},{"value":"-3,99E-02","module":"D"}]},{"parameter":"GWP-IOBC","unit":"kg CO2-eq.","values":[{"value":"5,96E+01","module":"A1"},{"value":"3,30E+00","module":"A2"},{"value":"2,61E+01","module":"A3"},{"value":"1,16E+00","module":"A4"},{"value":"1,02E-01","module":"A5"},{"value":"0,0E+00","module":"B2"},{"value":"0,0E+00","module":"B3"},{"value":"0,0E+00","module":"B4"},{"value":"0,0E+00","module":"C1"},{"value":"3,28E-01","module":"C2"},{"value":"1,32E+01","module":"C3"},{"value":"6,22E-02","module":"C4"},{"value":"-2,08E+00","module":"D"}]}],"additional_environmental_impact":[{"parameter":"PM","unit":"disease incidence","values":[{"value":"4,36E-06","module":"A1"},{"value":"1,95E-07","module":"A2"},{"value":"2,71E-07","module":"A3"},{"value":"7,08E-08","module":"A4"},{"value":"2,56E-09","module":"A5"},{"value":"0,0E+00","module":"B2"},{"value":"0,0E+00","module":"B3"},{"value":"0,0E+00","module":"B4"},{"value":"0,0E+00","module":"C1"},{"value":"2,01E-08","module":"C2"},{"value":"5,68E-08","module":"C3"},{"value":"4,67E-09","module":"C4"},{"value":"-6,24E-07","module":"D"}]},{"parameter":"ETP-fw","unit":"CTUe","values":[{"value":"2,06E+03","module":"A1"},{"value":"3,57E+01","module":"A2"},{"value":"2,41E+02","module":"A3"},{"value":"1,30E+01","module":"A4"},{"value":"4,96E-01","module":"A5"},{"value":"0,0E+00","module":"B2"},{"value":"0,0E+00","module":"B3"},{"value":"0,0E+00","module":"B4"},{"value":"0,0E+00","module":"C1"},{"value":"3,67E+00","module":"C2"},{"value":"3,42E+01","module":"C3"},{"value":"8,08E-01","module":"C4"},{"value":"-1,23E+02","module":"D"}]},{"parameter":"HTP-c","unit":"CTUh","values":[{"value":"1,66E-07","module":"A1"},{"value":"0,0E+00","module":"A2"},{"value":"7,83E-09","module":"A3"},{"value":"0,0E+00","module":"A4"},{"value":"1,40E-11","module":"A5"},{"value":"0,0E+00","module":"B2"},{"value":"0,0E+00","module":"B3"},{"value":"0,0E+00","module":"B4"},{"value":"0,0E+00","module":"C1"},{"value":"0,0E+00","module":"C2"},{"value":"1,45E-09","module":"C3"},{"value":"3,50E-11","module":"C4"},{"value":"-4,55E-09","module":"D"}]},{"parameter":"HTP-nc","unit":"CTUh","values":[{"value":"1,21E-06","module":"A1"},{"value":"3,90E-08","module":"A2"},{"value":"2,44E-07","module":"A3"},{"value":"1,42E-08","module":"A4"},{"value":"5,06E-10","module":"A5"},{"value":"0,0E+00","module":"B2"},{"value":"0,0E+00","module":"B3"},{"value":"0,0E+00","module":"B4"},{"value":"0,0E+00","module":"C1"},{"value":"4,01E-09","module":"C2"},{"value":"4,78E-08","module":"C3"},{"value":"1,15E-09","module":"C4"},{"value":"-2,24E-08","module":"D"}]},{"parameter":"SQP","unit":"unitless","values":[{"value":"8,66E+02","module":"A1"},{"value":"3,31E+01","module":"A2"},{"value":"9,21E+01","module":"A3"},{"value":"1,22E+01","module":"A4"},{"value":"7,45E-01","module":"A5"},{"value":"0,0E+00","module":"B2"},{"value":"0,0E+00","module":"B3"},{"value":"0,0E+00","module":"B4"},{"value":"0,0E+00","module":"C1"},{"value":"3,47E+00","module":"C2"},{"value":"1,07E+00","module":"C3"},{"value":"2,04E+00","module":"C4"},{"value":"-1,10E+02","module":"D"}]},{"parameter":"IRP","unit":"kBq U235-eq.","values":[{"value":"1,98E+00","module":"A1"},{"value":"2,14E-01","module":"A2"},{"value":"2,62E+00","module":"A3"},{"value":"7,64E-02","module":"A4"},{"value":"2,16E-03","module":"A5"},{"value":"0,0E+00","module":"B2"},{"value":"0,0E+00","module":"B3"},{"value":"0,0E+00","module":"B4"},{"value":"0,0E+00","module":"C1"},{"value":"2,17E-02","module":"C2"},{"value":"1,36E-02","module":"C3"},{"value":"3,67E-03","module":"C4"},{"value":"-1,03E-01","module":"D"}]}],"resource_use":[{"parameter":"PERE","unit":"MJ","values":[{"value":"2,48E+02","module":"A1"},{"value":"6,64E-01","module":"A2"},{"value":"1,17E+02","module":"A3"},{"value":"2,50E-01","module":"A4"},{"value":"1,14E-02","module":"A5"},{"value":"0,0E+00","module":"B2"},{"value":"0,0E+00","module":"B3"},{"value":"0,0E+00","module":"B4"},{"value":"0,0E+00","module":"C1"},{"value":"7,09E-02","module":"C2"},{"value":"3,57E-01","module":"C3"},{"value":"2,70E-02","module":"C4"},{"value":"-1,02E+02","module":"D"}]},{"parameter":"PERM","unit":"MJ","values":[{"value":"1,33E+02","module":"A1"},{"value":"0,0E+00","module":"A2"},{"value":"0,0E+00","module":"A3"},{"value":"0,0E+00","module":"A4"},{"value":"-3,31E+00","module":"A5"},{"value":"0,0E+00","module":"B2"},{"value":"0,0E+00","module":"B3"},{"value":"0,0E+00","module":"B4"},{"value":"0,0E+00","module":"C1"},{"value":"0,0E+00","module":"C2"},{"value":"-1,29E+02","module":"C3"},{"value":"0,0E+00","module":"C4"},{"value":"0,0E+00","module":"D"}]},{"parameter":"PERT","unit":"MJ","values":[{"value":"3,81E+02","module":"A1"},{"value":"6,64E-01","module":"A2"},{"value":"1,17E+02","module":"A3"},{"value":"2,50E-01","module":"A4"},{"value":"-3,30E+00","module":"A5"},{"value":"0,0E+00","module":"B2"},{"value":"0,0E+00","module":"B3"},{"value":"0,0E+00","module":"B4"},{"value":"0,0E+00","module":"C1"},{"value":"7,09E-02","module":"C2"},{"value":"-1,29E+02","module":"C3"},{"value":"2,70E-02","module":"C4"},{"value":"-1,02E+02","module":"D"}]},{"parameter":"PENRE","unit":"MJ","values":[{"value":"7,62E+02","module":"A1"},{"value":"4,92E+01","module":"A2"},{"value":"3,23E+02","module":"A3"},{"value":"1,75E+01","module":"A4"},{"value":"4,83E-01","module":"A5"},{"value":"0,0E+00","module":"B2"},{"value":"0,0E+00","module":"B3"},{"value":"0,0E+00","module":"B4"},{"value":"0,0E+00","module":"C1"},{"value":"4,95E+00","module":"C2"},{"value":"6,30E+00","module":"C3"},{"value":"8,72E-01","module":"C4"},{"value":"-2,15E+01","module":"D"}]},{"parameter":"PENRM","unit":"MJ","values":[{"value":"2,07E+02","module":"A1"},{"value":"0,0E+00","module":"A2"},{"value":"0,0E+00","module":"A3"},{"value":"0,0E+00","module":"A4"},{"value":"-5,10E+01","module":"A5"},{"value":"0,0E+00","module":"B2"},{"value":"0,0E+00","module":"B3"},{"value":"0,0E+00","module":"B4"},{"value":"0,0E+00","module":"C1"},{"value":"0,0E+00","module":"C2"},{"value":"-1,55E+02","module":"C3"},{"value":"0,0E+00","module":"C4"},{"value":"0,0E+00","module":"D"}]},{"parameter":"PENRT","unit":"MJ","values":[{"value":"9,69E+02","module":"A1"},{"value":"4,92E+01","module":"A2"},{"value":"3,23E+02","module":"A3"},{"value":"1,75E+01","module":"A4"},{"value":"-5,05E+01","module":"A5"},{"value":"0,0E+00","module":"B2"},{"value":"0,0E+00","module":"B3"},{"value":"0,0E+00","module":"B4"},{"value":"0,0E+00","module":"C1"},{"value":"4,95E+00","module":"C2"},{"value":"-1,48E+02","module":"C3"},{"value":"8,72E-01","module":"C4"},{"value":"-2,15E+01","module":"D"}]},{"parameter":"SM","unit":"kg","values":[{"value":"4,21E-01","module":"A1"},{"value":"0,0E+00","module":"A2"},{"value":"1,60E-02","module":"A3"},{"value":"0,0E+00","module":"A4"},{"value":"0,0E+00","module":"A5"},{"value":"0,0E+00","module":"B2"},{"value":"0,0E+00","module":"B3"},{"value":"0,0E+00","module":"B4"},{"value":"0,0E+00","module":"C1"},{"value":"0,0E+00","module":"C2"},{"value":"0,0E+00","module":"C3"},{"value":"0,0E+00","module":"C4"},{"value":"0,0E+00","module":"D"}]},{"parameter":"RSF","unit":"MJ","values":[{"value":"1,15E+00","module":"A1"},{"value":"2,34E-02","module":"A2"},{"value":"3,33E+00","module":"A3"},{"value":"8,96E-03","module":"A4"},{"value":"3,10E-04","module":"A5"},{"value":"0,0E+00","module":"B2"},{"value":"0,0E+00","module":"B3"},{"value":"0,0E+00","module":"B4"},{"value":"0,0E+00","module":"C1"},{"value":"2,54E-03","module":"C2"},{"value":"8,12E-03","module":"C3"},{"value":"6,52E-04","module":"C4"},{"value":"4,11E-03","module":"D"}]},{"parameter":"NRSF","unit":"MJ","values":[{"value":"8,06E+00","module":"A1"},{"value":"8,14E-02","module":"A2"},{"value":"7,69E-01","module":"A3"},{"value":"3,20E-02","module":"A4"},{"value":"8,85E-04","module":"A5"},{"value":"0,0E+00","module":"B2"},{"value":"0,0E+00","module":"B3"},{"value":"0,0E+00","module":"B4"},{"value":"0,0E+00","module":"C1"},{"value":"9,07E-03","module":"C2"},{"value":"0,0E+00","module":"C3"},{"value":"6,32E-02","module":"C4"},{"value":"-5,38E+00","module":"D"}]},{"parameter":"FW","unit":"m3","values":[{"value":"1,56E+00","module":"A1"},{"value":"5,03E-03","module":"A2"},{"value":"6,49E-01","module":"A3"},{"value":"1,87E-03","module":"A4"},{"value":"2,50E-04","module":"A5"},{"value":"0,0E+00","module":"B2"},{"value":"0,0E+00","module":"B3"},{"value":"0,0E+00","module":"B4"},{"value":"0,0E+00","module":"C1"},{"value":"5,30E-04","module":"C2"},{"value":"1,79E-02","module":"C3"},{"value":"8,31E-04","module":"C4"},{"value":"-1,24E-01","module":"D"}]}],"end_of_life_waste":[{"parameter":"HWD","unit":"kg","values":[{"value":"2,94E-01","module":"A1"},{"value":"2,50E-03","module":"A2"},{"value":"2,43E+00","module":"A3"},{"value":"9,02E-04","module":"A4"},{"value":"0,0E+00","module":"A5"},{"value":"0,0E+00","module":"B2"},{"value":"0,0E+00","module":"B3"},{"value":"0,0E+00","module":"B4"},{"value":"0,0E+00","module":"C1"},{"value":"2,56E-04","module":"C2"},{"value":"0,0E+00","module":"C3"},{"value":"2,89E+00","module":"C4"},{"value":"-3,92E-03","module":"D"}]},{"parameter":"NHWD","unit":"kg","values":[{"value":"1,20E+01","module":"A1"},{"value":"2,29E+00","module":"A2"},{"value":"3,54E+00","module":"A3"},{"value":"8,50E-01","module":"A4"},{"value":"1,60E+00","module":"A5"},{"value":"0,0E+00","module":"B2"},{"value":"0,0E+00","module":"B3"},{"value":"0,0E+00","module":"B4"},{"value":"0,0E+00","module":"C1"},{"value":"2,41E-01","module":"C2"},{"value":"1,25E-01","module":"C3"},{"value":"1,75E-01","module":"C4"},{"value":"-6,36E-01","module":"D"}]},{"parameter":"RWD","unit":"kg","values":[{"value":"1,81E-03","module":"A1"},{"value":"3,36E-04","module":"A2"},{"value":"1,87E-03","module":"A3"},{"value":"1,19E-04","module":"A4"},{"value":"0,0E+00","module":"A5"},{"value":"0,0E+00","module":"B2"},{"value":"0,0E+00","module":"B3"},{"value":"0,0E+00","module":"B4"},{"value":"0,0E+00","module":"C1"},{"value":"3,37E-05","module":"C2"},{"value":"0,0E+00","module":"C3"},{"value":"4,99E-06","module":"C4"},{"value":"-8,44E-05","module":"D"}]}],"end_of_life_flow":[{"parameter":"CRU","unit":"kg","values":[{"value":"0,0E+00","module":"A1"},{"value":"0,0E+00","module":"A2"},{"value":"0,0E+00","module":"A3"},{"value":"0,0E+00","module":"A4"},{"value":"0,0E+00","module":"A5"},{"value":"0,0E+00","module":"B2"},{"value":"0,0E+00","module":"B3"},{"value":"0,0E+00","module":"B4"},{"value":"0,0E+00","module":"C1"},{"value":"0,0E+00","module":"C2"},{"value":"0,0E+00","module":"C3"},{"value":"0,0E+00","module":"C4"},{"value":"0,0E+00","module":"D"}]},{"parameter":"MFR","unit":"kg","values":[{"value":"9,10E-03","module":"A1"},{"value":"0,0E+00","module":"A2"},{"value":"8,55E-01","module":"A3"},{"value":"0,0E+00","module":"A4"},{"value":"9,88E-01","module":"A5"},{"value":"0,0E+00","module":"B2"},{"value":"0,0E+00","module":"B3"},{"value":"0,0E+00","module":"B4"},{"value":"0,0E+00","module":"C1"},{"value":"0,0E+00","module":"C2"},{"value":"1,40E+00","module":"C3"},{"value":"0,0E+00","module":"C4"},{"value":"0,0E+00","module":"D"}]},{"parameter":"MER","unit":"kg","values":[{"value":"1,12E-03","module":"A1"},{"value":"0,0E+00","module":"A2"},{"value":"1,07E+01","module":"A3"},{"value":"0,0E+00","module":"A4"},{"value":"2,83E-02","module":"A5"},{"value":"0,0E+00","module":"B2"},{"value":"0,0E+00","module":"B3"},{"value":"0,0E+00","module":"B4"},{"value":"0,0E+00","module":"C1"},{"value":"0,0E+00","module":"C2"},{"value":"1,88E+01","module":"C3"},{"value":"0,0E+00","module":"C4"},{"value":"0,0E+00","module":"D"}]},{"parameter":"EEE","unit":"MJ","values":[{"value":"4,15E-03","module":"A1"},{"value":"0,0E+00","module":"A2"},{"value":"8,10E+00","module":"A3"},{"value":"0,0E+00","module":"A4"},{"value":"2,32E-02","module":"A5"},{"value":"0,0E+00","module":"B2"},{"value":"0,0E+00","module":"B3"},{"value":"0,0E+00","module":"B4"},{"value":"0,0E+00","module":"C1"},{"value":"0,0E+00","module":"C2"},{"value":"1,28E+01","module":"C3"},{"value":"0,0E+00","module":"C4"},{"value":"0,0E+00","module":"D"}]},{"parameter":"EET","unit":"MJ","values":[{"value":"6,28E-02","module":"A1"},{"value":"0,0E+00","module":"A2"},{"value":"1,23E+02","module":"A3"},{"value":"0,0E+00","module":"A4"},{"value":"3,51E-01","module":"A5"},{"value":"0,0E+00","module":"B2"},{"value":"0,0E+00","module":"B3"},{"value":"0,0E+00","module":"B4"},{"value":"0,0E+00","module":"C1"},{"value":"0,0E+00","module":"C2"},{"value":"1,94E+02","module":"C3"},{"value":"0,0E+00","module":"C4"},{"value":"0,0E+00","module":"D"}]}]}