{"product_name":"Bassi E27","epd_id":"NEPD-8954-8603","compliance":["EN 15804+A2","ISO 14025","ISO 21930"],"producer_name":"SG Armaturen AS","environmental_impact":[{"parameter":"GWP-total","unit":"kg CO2-eq.","values":[{"value":"1,27E+01","module":"A1"},{"value":"8,24E-03","module":"A2"},{"value":"6,79E-01","module":"A3"},{"value":"7,43E-01","module":"A4"},{"value":"4,79E-01","module":"A5"},{"value":"2,04E+01","module":"B6"},{"value":"0,0E+00","module":"C1"},{"value":"8,97E-02","module":"C2"},{"value":"4,30E-01","module":"C3"},{"value":"3,18E-02","module":"C4"},{"value":"1,82E-01","module":"D"}]},{"parameter":"GWP-fossil","unit":"kg CO2-eq.","values":[{"value":"1,31E+01","module":"A1"},{"value":"8,24E-03","module":"A2"},{"value":"6,79E-01","module":"A3"},{"value":"7,43E-01","module":"A4"},{"value":"4,53E-03","module":"A5"},{"value":"1,98E+01","module":"B6"},{"value":"0,0E+00","module":"C1"},{"value":"8,97E-02","module":"C2"},{"value":"4,30E-01","module":"C3"},{"value":"2,58E-02","module":"C4"},{"value":"1,77E-01","module":"D"}]},{"parameter":"GWP-biogenic","unit":"kg CO2-eq.","values":[{"value":"-3,81E-01","module":"A1"},{"value":"3,21E-06","module":"A2"},{"value":"1,69E-04","module":"A3"},{"value":"2,63E-04","module":"A4"},{"value":"4,75E-01","module":"A5"},{"value":"5,47E-01","module":"B6"},{"value":"0,0E+00","module":"C1"},{"value":"3,49E-05","module":"C2"},{"value":"1,42E-05","module":"C3"},{"value":"5,99E-03","module":"C4"},{"value":"1,01E-03","module":"D"}]},{"parameter":"GWP-luluc","unit":"kg CO2-eq.","values":[{"value":"2,60E-02","module":"A1"},{"value":"3,01E-06","module":"A2"},{"value":"1,07E-04","module":"A3"},{"value":"3,70E-04","module":"A4"},{"value":"1,50E-06","module":"A5"},{"value":"8,17E-02","module":"B6"},{"value":"0,0E+00","module":"C1"},{"value":"3,28E-05","module":"C2"},{"value":"4,87E-06","module":"C3"},{"value":"2,28E-06","module":"C4"},{"value":"3,74E-03","module":"D"}]},{"parameter":"ODP","unit":"kg CFC 11-eq.","values":[{"value":"8,61E-06","module":"A1"},{"value":"1,79E-09","module":"A2"},{"value":"9,95E-09","module":"A3"},{"value":"1,64E-07","module":"A4"},{"value":"9,56E-10","module":"A5"},{"value":"1,36E-06","module":"B6"},{"value":"0,0E+00","module":"C1"},{"value":"1,95E-08","module":"C2"},{"value":"9,98E-10","module":"C3"},{"value":"1,91E-09","module":"C4"},{"value":"-1,88E-03","module":"D"}]},{"parameter":"AP","unit":"mol H+-eq.","values":[{"value":"8,61E-02","module":"A1"},{"value":"2,46E-05","module":"A2"},{"value":"3,55E-03","module":"A3"},{"value":"1,14E-02","module":"A4"},{"value":"2,15E-05","module":"A5"},{"value":"1,55E-01","module":"B6"},{"value":"0,0E+00","module":"C1"},{"value":"2,68E-04","module":"C2"},{"value":"1,02E-04","module":"C3"},{"value":"5,18E-05","module":"C4"},{"value":"-3,79E-04","module":"D"}]},{"parameter":"POCP","unit":"kg NMVOC-eq.","values":[{"value":"4,14E-02","module":"A1"},{"value":"2,03E-05","module":"A2"},{"value":"2,13E-03","module":"A3"},{"value":"8,29E-03","module":"A4"},{"value":"2,21E-05","module":"A5"},{"value":"5,95E-02","module":"B6"},{"value":"0,0E+00","module":"C1"},{"value":"2,21E-04","module":"C2"},{"value":"1,15E-04","module":"C3"},{"value":"6,48E-05","module":"C4"},{"value":"1,21E-04","module":"D"}]},{"parameter":"ADPE","unit":"kg Sb-eq.","values":[{"value":"3,76E-03","module":"A1"},{"value":"2,21E-07","module":"A2"},{"value":"2,10E-06","module":"A3"},{"value":"1,42E-05","module":"A4"},{"value":"1,10E-07","module":"A5"},{"value":"1,48E-03","module":"B6"},{"value":"0,0E+00","module":"C1"},{"value":"2,41E-06","module":"C2"},{"value":"5,20E-08","module":"C3"},{"value":"5,05E-08","module":"C4"},{"value":"-1,05E-05","module":"D"}]},{"parameter":"ADPF","unit":"MJ","values":[{"value":"1,41E+02","module":"A1"},{"value":"1,22E-01","module":"A2"},{"value":"6,01E+00","module":"A3"},{"value":"1,05E+01","module":"A4"},{"value":"6,34E-02","module":"A5"},{"value":"2,70E+02","module":"B6"},{"value":"0,0E+00","module":"C1"},{"value":"1,33E+00","module":"C2"},{"value":"8,11E-02","module":"C3"},{"value":"1,53E-01","module":"C4"},{"value":"2,39E+00","module":"D"}]},{"parameter":"WDP","unit":"m3 world-eq.","values":[{"value":"5,33E+02","module":"A1"},{"value":"3,97E-02","module":"A2"},{"value":"9,79E-01","module":"A3"},{"value":"6,94E+00","module":"A4"},{"value":"8,04E-02","module":"A5"},{"value":"4,71E+04","module":"B6"},{"value":"0,0E+00","module":"C1"},{"value":"4,32E-01","module":"C2"},{"value":"5,01E-01","module":"C3"},{"value":"3,23E+00","module":"C4"},{"value":"1,38E+02","module":"D"}]},{"parameter":"EP-freshwater","unit":"kg P-eq.","values":[{"value":"5,52E-04","module":"A1"},{"value":"7,73E-08","module":"A2"},{"value":"1,51E-05","module":"A3"},{"value":"4,74E-06","module":"A4"},{"value":"3,72E-08","module":"A5"},{"value":"1,42E-03","module":"B6"},{"value":"0,0E+00","module":"C1"},{"value":"8,41E-07","module":"C2"},{"value":"1,78E-07","module":"C3"},{"value":"1,44E-07","module":"C4"},{"value":"-6,02E-06","module":"D"}]},{"parameter":"EP-marine","unit":"kg N-eq.","values":[{"value":"1,19E-02","module":"A1"},{"value":"4,85E-06","module":"A2"},{"value":"7,32E-04","module":"A3"},{"value":"2,75E-03","module":"A4"},{"value":"7,10E-06","module":"A5"},{"value":"1,70E-02","module":"B6"},{"value":"0,0E+00","module":"C1"},{"value":"5,28E-05","module":"C2"},{"value":"4,62E-05","module":"C3"},{"value":"4,96E-05","module":"C4"},{"value":"3,84E-05","module":"D"}]},{"parameter":"EP-terrestrial","unit":"mol N-eq.","values":[{"value":"1,34E-01","module":"A1"},{"value":"5,43E-05","module":"A2"},{"value":"8,07E-03","module":"A3"},{"value":"3,07E-02","module":"A4"},{"value":"7,69E-05","module":"A5"},{"value":"2,21E-01","module":"B6"},{"value":"0,0E+00","module":"C1"},{"value":"5,91E-04","module":"C2"},{"value":"4,75E-04","module":"C3"},{"value":"2,07E-04","module":"C4"},{"value":"1,54E-04","module":"D"}]},{"parameter":"GWP-IOBC","unit":"kg CO2-eq.","values":[{"value":"1,32E+01","module":"A1"},{"value":"8,24E-03","module":"A2"},{"value":"6,41E-01","module":"A3"},{"value":"7,43E-01","module":"A4"},{"value":"4,53E-03","module":"A5"},{"value":"2,04E+01","module":"B6"},{"value":"0,0E+00","module":"C1"},{"value":"8,97E-02","module":"C2"},{"value":"4,30E-01","module":"C3"},{"value":"3,32E-02","module":"C4"},{"value":"1,60E-01","module":"D"}]}],"additional_environmental_impact":[{"parameter":"PM","unit":"disease incidence","values":[{"value":"8,82E-07","module":"A1"},{"value":"5,29E-10","module":"A2"},{"value":"4,79E-08","module":"A3"},{"value":"2,63E-08","module":"A4"},{"value":"3,17E-10","module":"A5"},{"value":"1,11E-06","module":"B6"},{"value":"0,0E+00","module":"C1"},{"value":"5,80E-09","module":"C2"},{"value":"4,72E-10","module":"C3"},{"value":"9,30E-10","module":"C4"},{"value":"-1,76E-09","module":"D"}]},{"parameter":"ETP-fw","unit":"CTUe","values":[{"value":"4,94E+02","module":"A1"},{"value":"9,87E-02","module":"A2"},{"value":"1,76E+01","module":"A3"},{"value":"7,14E+00","module":"A4"},{"value":"8,46E-02","module":"A5"},{"value":"1,23E+03","module":"B6"},{"value":"0,0E+00","module":"C1"},{"value":"1,07E+00","module":"C2"},{"value":"9,30E-01","module":"C3"},{"value":"2,04E+02","module":"C4"},{"value":"-1,54E+01","module":"D"}]},{"parameter":"HTP-c","unit":"CTUh","values":[{"value":"1,87E-08","module":"A1"},{"value":"0,0E+00","module":"A2"},{"value":"1,90E-10","module":"A3"},{"value":"0,0E+00","module":"A4"},{"value":"2,00E-12","module":"A5"},{"value":"5,88E-08","module":"B6"},{"value":"0,0E+00","module":"C1"},{"value":"0,0E+00","module":"C2"},{"value":"2,50E-11","module":"C3"},{"value":"1,00E-11","module":"C4"},{"value":"2,13E-10","module":"D"}]},{"parameter":"HTP-nc","unit":"CTUh","values":[{"value":"4,37E-07","module":"A1"},{"value":"9,60E-11","module":"A2"},{"value":"8,33E-09","module":"A3"},{"value":"5,24E-09","module":"A4"},{"value":"1,07E-10","module":"A5"},{"value":"1,38E-06","module":"B6"},{"value":"0,0E+00","module":"C1"},{"value":"1,05E-09","module":"C2"},{"value":"1,14E-09","module":"C3"},{"value":"1,98E-10","module":"C4"},{"value":"-9,87E-09","module":"D"}]},{"parameter":"SQP","unit":"unitless","values":[{"value":"3,49E+01","module":"A1"},{"value":"8,34E-02","module":"A2"},{"value":"1,27E+00","module":"A3"},{"value":"5,06E+00","module":"A4"},{"value":"4,25E-02","module":"A5"},{"value":"1,36E+02","module":"B6"},{"value":"0,0E+00","module":"C1"},{"value":"9,08E-01","module":"C2"},{"value":"1,41E-02","module":"C3"},{"value":"3,54E-01","module":"C4"},{"value":"-2,65E+00","module":"D"}]},{"parameter":"IRP","unit":"kBq U235-eq.","values":[{"value":"2,75E-01","module":"A1"},{"value":"5,06E-04","module":"A2"},{"value":"5,20E-03","module":"A3"},{"value":"4,55E-02","module":"A4"},{"value":"2,71E-04","module":"A5"},{"value":"4,90E+00","module":"B6"},{"value":"0,0E+00","module":"C1"},{"value":"5,51E-03","module":"C2"},{"value":"2,48E-04","module":"C3"},{"value":"9,47E-04","module":"C4"},{"value":"1,12E-02","module":"D"}]}],"resource_use":[{"parameter":"PERE","unit":"MJ","values":[{"value":"1,95E+01","module":"A1"},{"value":"1,38E-03","module":"A2"},{"value":"6,05E-01","module":"A3"},{"value":"1,19E-01","module":"A4"},{"value":"1,04E-03","module":"A5"},{"value":"3,50E+03","module":"B6"},{"value":"0,0E+00","module":"C1"},{"value":"1,50E-02","module":"C2"},{"value":"5,74E-03","module":"C3"},{"value":"1,75E-02","module":"C4"},{"value":"-1,21E+00","module":"D"}]},{"parameter":"PERM","unit":"MJ","values":[{"value":"1,69E+00","module":"A1"},{"value":"0,0E+00","module":"A2"},{"value":"0,0E+00","module":"A3"},{"value":"0,0E+00","module":"A4"},{"value":"-1,69E+00","module":"A5"},{"value":"0,0E+00","module":"B6"},{"value":"0,0E+00","module":"C1"},{"value":"0,0E+00","module":"C2"},{"value":"0,0E+00","module":"C3"},{"value":"0,0E+00","module":"C4"},{"value":"0,0E+00","module":"D"}]},{"parameter":"PERT","unit":"MJ","values":[{"value":"2,11E+01","module":"A1"},{"value":"1,38E-03","module":"A2"},{"value":"6,05E-01","module":"A3"},{"value":"1,19E-01","module":"A4"},{"value":"-1,69E+00","module":"A5"},{"value":"3,50E+03","module":"B6"},{"value":"0,0E+00","module":"C1"},{"value":"1,50E-02","module":"C2"},{"value":"5,74E-03","module":"C3"},{"value":"1,75E-02","module":"C4"},{"value":"-1,21E+00","module":"D"}]},{"parameter":"PENRE","unit":"MJ","values":[{"value":"1,32E+02","module":"A1"},{"value":"1,22E-01","module":"A2"},{"value":"6,01E+00","module":"A3"},{"value":"1,05E+01","module":"A4"},{"value":"6,34E-02","module":"A5"},{"value":"2,71E+02","module":"B6"},{"value":"0,0E+00","module":"C1"},{"value":"1,33E+00","module":"C2"},{"value":"8,11E-02","module":"C3"},{"value":"1,53E-01","module":"C4"},{"value":"2,39E+00","module":"D"}]},{"parameter":"PENRM","unit":"MJ","values":[{"value":"9,07E+00","module":"A1"},{"value":"0,0E+00","module":"A2"},{"value":"0,0E+00","module":"A3"},{"value":"0,0E+00","module":"A4"},{"value":"0,0E+00","module":"A5"},{"value":"0,0E+00","module":"B6"},{"value":"0,0E+00","module":"C1"},{"value":"0,0E+00","module":"C2"},{"value":"-9,07E+00","module":"C3"},{"value":"0,0E+00","module":"C4"},{"value":"0,0E+00","module":"D"}]},{"parameter":"PENRT","unit":"MJ","values":[{"value":"1,41E+02","module":"A1"},{"value":"1,22E-01","module":"A2"},{"value":"6,01E+00","module":"A3"},{"value":"1,05E+01","module":"A4"},{"value":"6,34E-02","module":"A5"},{"value":"2,71E+02","module":"B6"},{"value":"0,0E+00","module":"C1"},{"value":"1,33E+00","module":"C2"},{"value":"-8,99E+00","module":"C3"},{"value":"1,53E-01","module":"C4"},{"value":"2,39E+00","module":"D"}]},{"parameter":"SM","unit":"kg","values":[{"value":"1,05E+00","module":"A1"},{"value":"0,0E+00","module":"A2"},{"value":"0,0E+00","module":"A3"},{"value":"0,0E+00","module":"A4"},{"value":"0,0E+00","module":"A5"},{"value":"0,0E+00","module":"B6"},{"value":"0,0E+00","module":"C1"},{"value":"0,0E+00","module":"C2"},{"value":"0,0E+00","module":"C3"},{"value":"0,0E+00","module":"C4"},{"value":"2,90E-03","module":"D"}]},{"parameter":"RSF","unit":"MJ","values":[{"value":"3,67E-02","module":"A1"},{"value":"2,69E-05","module":"A2"},{"value":"5,32E-04","module":"A3"},{"value":"3,93E-03","module":"A4"},{"value":"3,46E-05","module":"A5"},{"value":"2,75E+00","module":"B6"},{"value":"0,0E+00","module":"C1"},{"value":"2,93E-04","module":"C2"},{"value":"1,34E-04","module":"C3"},{"value":"3,62E-04","module":"C4"},{"value":"1,50E-03","module":"D"}]},{"parameter":"NRSF","unit":"MJ","values":[{"value":"4,36E-02","module":"A1"},{"value":"2,29E-04","module":"A2"},{"value":"5,00E-03","module":"A3"},{"value":"2,10E-02","module":"A4"},{"value":"1,43E-04","module":"A5"},{"value":"6,85E+00","module":"B6"},{"value":"0,0E+00","module":"C1"},{"value":"2,49E-03","module":"C2"},{"value":"0,0E+00","module":"C3"},{"value":"9,33E-05","module":"C4"},{"value":"-1,02E-01","module":"D"}]},{"parameter":"FW","unit":"m3","values":[{"value":"1,11E-01","module":"A1"},{"value":"1,36E-05","module":"A2"},{"value":"1,64E-02","module":"A3"},{"value":"9,02E-04","module":"A4"},{"value":"2,99E-05","module":"A5"},{"value":"2,61E+01","module":"B6"},{"value":"0,0E+00","module":"C1"},{"value":"1,48E-04","module":"C2"},{"value":"5,07E-04","module":"C3"},{"value":"1,98E-04","module":"C4"},{"value":"3,10E-03","module":"D"}]}],"end_of_life_waste":[{"parameter":"HWD","unit":"kg","values":[{"value":"9,56E-02","module":"A1"},{"value":"1,10E-05","module":"A2"},{"value":"8,30E-04","module":"A3"},{"value":"5,11E-04","module":"A4"},{"value":"0,0E+00","module":"A5"},{"value":"1,74E-01","module":"B6"},{"value":"0,0E+00","module":"C1"},{"value":"1,20E-04","module":"C2"},{"value":"0,0E+00","module":"C3"},{"value":"1,26E-02","module":"C4"},{"value":"-1,33E-03","module":"D"}]},{"parameter":"NHWD","unit":"kg","values":[{"value":"1,68E+00","module":"A1"},{"value":"5,84E-03","module":"A2"},{"value":"5,61E-02","module":"A3"},{"value":"3,24E-01","module":"A4"},{"value":"2,80E-01","module":"A5"},{"value":"2,08E+01","module":"B6"},{"value":"0,0E+00","module":"C1"},{"value":"6,36E-02","module":"C2"},{"value":"0,0E+00","module":"C3"},{"value":"5,23E-01","module":"C4"},{"value":"4,45E-02","module":"D"}]},{"parameter":"RWD","unit":"kg","values":[{"value":"2,44E-04","module":"A1"},{"value":"7,99E-07","module":"A2"},{"value":"4,59E-06","module":"A3"},{"value":"7,20E-05","module":"A4"},{"value":"0,0E+00","module":"A5"},{"value":"2,42E-03","module":"B6"},{"value":"0,0E+00","module":"C1"},{"value":"8,70E-06","module":"C2"},{"value":"0,0E+00","module":"C3"},{"value":"1,05E-06","module":"C4"},{"value":"1,08E-05","module":"D"}]}],"end_of_life_flow":[{"parameter":"CRU","unit":"kg","values":[{"value":"0,0E+00","module":"A1"},{"value":"0,0E+00","module":"A2"},{"value":"0,0E+00","module":"A3"},{"value":"0,0E+00","module":"A4"},{"value":"0,0E+00","module":"A5"},{"value":"0,0E+00","module":"B6"},{"value":"0,0E+00","module":"C1"},{"value":"0,0E+00","module":"C2"},{"value":"0,0E+00","module":"C3"},{"value":"0,0E+00","module":"C4"},{"value":"0,0E+00","module":"D"}]},{"parameter":"MFR","unit":"kg","values":[{"value":"0,0E+00","module":"A1"},{"value":"0,0E+00","module":"A2"},{"value":"1,79E-02","module":"A3"},{"value":"0,0E+00","module":"A4"},{"value":"2,61E-01","module":"A5"},{"value":"0,0E+00","module":"B6"},{"value":"0,0E+00","module":"C1"},{"value":"0,0E+00","module":"C2"},{"value":"7,78E-01","module":"C3"},{"value":"1,62E-05","module":"C4"},{"value":"-1,14E-04","module":"D"}]},{"parameter":"MER","unit":"kg","values":[{"value":"0,0E+00","module":"A1"},{"value":"0,0E+00","module":"A2"},{"value":"3,86E-03","module":"A3"},{"value":"0,0E+00","module":"A4"},{"value":"4,41E-04","module":"A5"},{"value":"0,0E+00","module":"B6"},{"value":"0,0E+00","module":"C1"},{"value":"0,0E+00","module":"C2"},{"value":"1,81E-01","module":"C3"},{"value":"3,96E-07","module":"C4"},{"value":"-1,49E-05","module":"D"}]},{"parameter":"EEE","unit":"MJ","values":[{"value":"0,0E+00","module":"A1"},{"value":"0,0E+00","module":"A2"},{"value":"5,81E-03","module":"A3"},{"value":"0,0E+00","module":"A4"},{"value":"1,60E-02","module":"A5"},{"value":"0,0E+00","module":"B6"},{"value":"0,0E+00","module":"C1"},{"value":"0,0E+00","module":"C2"},{"value":"2,78E-01","module":"C3"},{"value":"2,57E-05","module":"C4"},{"value":"-3,66E-05","module":"D"}]},{"parameter":"EET","unit":"MJ","values":[{"value":"0,0E+00","module":"A1"},{"value":"0,0E+00","module":"A2"},{"value":"8,80E-02","module":"A3"},{"value":"0,0E+00","module":"A4"},{"value":"2,42E-01","module":"A5"},{"value":"0,0E+00","module":"B6"},{"value":"0,0E+00","module":"C1"},{"value":"0,0E+00","module":"C2"},{"value":"4,20E+00","module":"C3"},{"value":"3,89E-04","module":"C4"},{"value":"-5,54E-04","module":"D"}]}]}