{"product_name":"Basso 2xE27","epd_id":"NEPD-8957-8600","compliance":["EN 15804+A2","ISO 14025","ISO 21930"],"producer_name":"SG Armaturen AS","environmental_impact":[{"parameter":"GWP-total","unit":"kg CO2-eq.","values":[{"value":"1,92E+01","module":"A1"},{"value":"1,00E-01","module":"A2"},{"value":"1,04E+00","module":"A3"},{"value":"1,13E+00","module":"A4"},{"value":"6,83E-01","module":"A5"},{"value":"2,93E+01","module":"B6"},{"value":"0,0E+00","module":"C1"},{"value":"1,37E-01","module":"C2"},{"value":"4,85E-01","module":"C3"},{"value":"4,40E-02","module":"C4"},{"value":"5,29E-01","module":"D"}]},{"parameter":"GWP-fossil","unit":"kg CO2-eq.","values":[{"value":"1,97E+01","module":"A1"},{"value":"1,00E-01","module":"A2"},{"value":"1,04E+00","module":"A3"},{"value":"1,13E+00","module":"A4"},{"value":"6,45E-03","module":"A5"},{"value":"2,84E+01","module":"B6"},{"value":"0,0E+00","module":"C1"},{"value":"1,37E-01","module":"C2"},{"value":"4,85E-01","module":"C3"},{"value":"3,20E-02","module":"C4"},{"value":"5,16E-01","module":"D"}]},{"parameter":"GWP-biogenic","unit":"kg CO2-eq.","values":[{"value":"-5,16E-01","module":"A1"},{"value":"3,91E-05","module":"A2"},{"value":"2,58E-04","module":"A3"},{"value":"4,02E-04","module":"A4"},{"value":"6,76E-01","module":"A5"},{"value":"7,85E-01","module":"B6"},{"value":"0,0E+00","module":"C1"},{"value":"5,33E-05","module":"C2"},{"value":"1,69E-05","module":"C3"},{"value":"1,20E-02","module":"C4"},{"value":"2,71E-03","module":"D"}]},{"parameter":"GWP-luluc","unit":"kg CO2-eq.","values":[{"value":"4,19E-02","module":"A1"},{"value":"3,67E-05","module":"A2"},{"value":"1,63E-04","module":"A3"},{"value":"5,65E-04","module":"A4"},{"value":"2,13E-06","module":"A5"},{"value":"1,17E-01","module":"B6"},{"value":"0,0E+00","module":"C1"},{"value":"5,01E-05","module":"C2"},{"value":"6,05E-06","module":"C3"},{"value":"3,61E-06","module":"C4"},{"value":"1,08E-02","module":"D"}]},{"parameter":"ODP","unit":"kg CFC 11-eq.","values":[{"value":"9,63E-06","module":"A1"},{"value":"2,18E-08","module":"A2"},{"value":"1,52E-08","module":"A3"},{"value":"2,50E-07","module":"A4"},{"value":"1,36E-09","module":"A5"},{"value":"1,95E-06","module":"B6"},{"value":"0,0E+00","module":"C1"},{"value":"2,98E-08","module":"C2"},{"value":"1,14E-09","module":"C3"},{"value":"2,91E-09","module":"C4"},{"value":"-2,15E-03","module":"D"}]},{"parameter":"AP","unit":"mol H+-eq.","values":[{"value":"1,36E-01","module":"A1"},{"value":"3,00E-04","module":"A2"},{"value":"5,41E-03","module":"A3"},{"value":"1,75E-02","module":"A4"},{"value":"3,06E-05","module":"A5"},{"value":"2,22E-01","module":"B6"},{"value":"0,0E+00","module":"C1"},{"value":"4,10E-04","module":"C2"},{"value":"1,17E-04","module":"C3"},{"value":"7,94E-05","module":"C4"},{"value":"1,10E-03","module":"D"}]},{"parameter":"POCP","unit":"kg NMVOC-eq.","values":[{"value":"6,40E-02","module":"A1"},{"value":"2,47E-04","module":"A2"},{"value":"3,24E-03","module":"A3"},{"value":"1,27E-02","module":"A4"},{"value":"3,15E-05","module":"A5"},{"value":"8,54E-02","module":"B6"},{"value":"0,0E+00","module":"C1"},{"value":"3,38E-04","module":"C2"},{"value":"1,30E-04","module":"C3"},{"value":"9,82E-05","module":"C4"},{"value":"9,76E-04","module":"D"}]},{"parameter":"ADPE","unit":"kg Sb-eq.","values":[{"value":"5,98E-03","module":"A1"},{"value":"2,69E-06","module":"A2"},{"value":"3,20E-06","module":"A3"},{"value":"2,16E-05","module":"A4"},{"value":"1,57E-07","module":"A5"},{"value":"2,12E-03","module":"B6"},{"value":"0,0E+00","module":"C1"},{"value":"3,67E-06","module":"C2"},{"value":"5,94E-08","module":"C3"},{"value":"7,73E-08","module":"C4"},{"value":"-1,68E-05","module":"D"}]},{"parameter":"ADPF","unit":"MJ","values":[{"value":"2,11E+02","module":"A1"},{"value":"1,48E+00","module":"A2"},{"value":"9,17E+00","module":"A3"},{"value":"1,60E+01","module":"A4"},{"value":"9,03E-02","module":"A5"},{"value":"3,88E+02","module":"B6"},{"value":"0,0E+00","module":"C1"},{"value":"2,02E+00","module":"C2"},{"value":"9,53E-02","module":"C3"},{"value":"2,34E-01","module":"C4"},{"value":"6,85E+00","module":"D"}]},{"parameter":"WDP","unit":"m3 world-eq.","values":[{"value":"8,64E+02","module":"A1"},{"value":"4,83E-01","module":"A2"},{"value":"1,49E+00","module":"A3"},{"value":"1,06E+01","module":"A4"},{"value":"1,14E-01","module":"A5"},{"value":"6,76E+04","module":"B6"},{"value":"0,0E+00","module":"C1"},{"value":"6,60E-01","module":"C2"},{"value":"5,77E-01","module":"C3"},{"value":"5,24E+00","module":"C4"},{"value":"3,58E+02","module":"D"}]},{"parameter":"EP-freshwater","unit":"kg P-eq.","values":[{"value":"8,81E-04","module":"A1"},{"value":"9,41E-07","module":"A2"},{"value":"2,30E-05","module":"A3"},{"value":"7,23E-06","module":"A4"},{"value":"5,30E-08","module":"A5"},{"value":"2,04E-03","module":"B6"},{"value":"0,0E+00","module":"C1"},{"value":"1,28E-06","module":"C2"},{"value":"2,17E-07","module":"C3"},{"value":"2,44E-07","module":"C4"},{"value":"2,51E-07","module":"D"}]},{"parameter":"EP-marine","unit":"kg N-eq.","values":[{"value":"1,85E-02","module":"A1"},{"value":"5,91E-05","module":"A2"},{"value":"1,12E-03","module":"A3"},{"value":"4,20E-03","module":"A4"},{"value":"1,01E-05","module":"A5"},{"value":"2,44E-02","module":"B6"},{"value":"0,0E+00","module":"C1"},{"value":"8,06E-05","module":"C2"},{"value":"5,23E-05","module":"C3"},{"value":"7,18E-05","module":"C4"},{"value":"2,83E-04","module":"D"}]},{"parameter":"EP-terrestrial","unit":"mol N-eq.","values":[{"value":"2,09E-01","module":"A1"},{"value":"6,61E-04","module":"A2"},{"value":"1,23E-02","module":"A3"},{"value":"4,68E-02","module":"A4"},{"value":"1,09E-04","module":"A5"},{"value":"3,18E-01","module":"B6"},{"value":"0,0E+00","module":"C1"},{"value":"9,02E-04","module":"C2"},{"value":"5,38E-04","module":"C3"},{"value":"3,17E-04","module":"C4"},{"value":"2,70E-03","module":"D"}]},{"parameter":"GWP-IOBC","unit":"kg CO2-eq.","values":[{"value":"1,98E+01","module":"A1"},{"value":"1,00E-01","module":"A2"},{"value":"9,79E-01","module":"A3"},{"value":"1,13E+00","module":"A4"},{"value":"6,46E-03","module":"A5"},{"value":"2,92E+01","module":"B6"},{"value":"0,0E+00","module":"C1"},{"value":"1,37E-01","module":"C2"},{"value":"4,85E-01","module":"C3"},{"value":"4,62E-02","module":"C4"},{"value":"4,76E-01","module":"D"}]}],"additional_environmental_impact":[{"parameter":"PM","unit":"disease incidence","values":[{"value":"1,34E-06","module":"A1"},{"value":"6,48E-09","module":"A2"},{"value":"7,31E-08","module":"A3"},{"value":"4,01E-08","module":"A4"},{"value":"4,51E-10","module":"A5"},{"value":"1,59E-06","module":"B6"},{"value":"0,0E+00","module":"C1"},{"value":"8,85E-09","module":"C2"},{"value":"5,44E-10","module":"C3"},{"value":"1,41E-09","module":"C4"},{"value":"1,84E-08","module":"D"}]},{"parameter":"ETP-fw","unit":"CTUe","values":[{"value":"7,71E+02","module":"A1"},{"value":"1,20E+00","module":"A2"},{"value":"2,69E+01","module":"A3"},{"value":"1,09E+01","module":"A4"},{"value":"1,20E-01","module":"A5"},{"value":"1,77E+03","module":"B6"},{"value":"0,0E+00","module":"C1"},{"value":"1,64E+00","module":"C2"},{"value":"1,05E+00","module":"C3"},{"value":"3,41E+02","module":"C4"},{"value":"-2,01E+01","module":"D"}]},{"parameter":"HTP-c","unit":"CTUh","values":[{"value":"3,15E-08","module":"A1"},{"value":"0,0E+00","module":"A2"},{"value":"2,91E-10","module":"A3"},{"value":"0,0E+00","module":"A4"},{"value":"3,00E-12","module":"A5"},{"value":"8,43E-08","module":"B6"},{"value":"0,0E+00","module":"C1"},{"value":"0,0E+00","module":"C2"},{"value":"2,70E-11","module":"C3"},{"value":"1,70E-11","module":"C4"},{"value":"8,94E-10","module":"D"}]},{"parameter":"HTP-nc","unit":"CTUh","values":[{"value":"6,89E-07","module":"A1"},{"value":"1,17E-09","module":"A2"},{"value":"1,27E-08","module":"A3"},{"value":"7,99E-09","module":"A4"},{"value":"1,52E-10","module":"A5"},{"value":"1,99E-06","module":"B6"},{"value":"0,0E+00","module":"C1"},{"value":"1,61E-09","module":"C2"},{"value":"1,28E-09","module":"C3"},{"value":"3,15E-10","module":"C4"},{"value":"-5,41E-09","module":"D"}]},{"parameter":"SQP","unit":"unitless","values":[{"value":"5,63E+01","module":"A1"},{"value":"1,02E+00","module":"A2"},{"value":"1,94E+00","module":"A3"},{"value":"7,72E+00","module":"A4"},{"value":"6,06E-02","module":"A5"},{"value":"1,95E+02","module":"B6"},{"value":"0,0E+00","module":"C1"},{"value":"1,39E+00","module":"C2"},{"value":"1,65E-02","module":"C3"},{"value":"5,08E-01","module":"C4"},{"value":"-3,09E+00","module":"D"}]},{"parameter":"IRP","unit":"kBq U235-eq.","values":[{"value":"4,47E-01","module":"A1"},{"value":"6,16E-03","module":"A2"},{"value":"7,93E-03","module":"A3"},{"value":"6,94E-02","module":"A4"},{"value":"3,86E-04","module":"A5"},{"value":"7,03E+00","module":"B6"},{"value":"0,0E+00","module":"C1"},{"value":"8,41E-03","module":"C2"},{"value":"2,97E-04","module":"C3"},{"value":"1,48E-03","module":"C4"},{"value":"3,20E-02","module":"D"}]}],"resource_use":[{"parameter":"PERE","unit":"MJ","values":[{"value":"3,08E+01","module":"A1"},{"value":"1,68E-02","module":"A2"},{"value":"9,23E-01","module":"A3"},{"value":"1,82E-01","module":"A4"},{"value":"1,49E-03","module":"A5"},{"value":"5,02E+03","module":"B6"},{"value":"0,0E+00","module":"C1"},{"value":"2,29E-02","module":"C2"},{"value":"6,91E-03","module":"C3"},{"value":"2,83E-02","module":"C4"},{"value":"1,79E-01","module":"D"}]},{"parameter":"PERM","unit":"MJ","values":[{"value":"2,39E+00","module":"A1"},{"value":"0,0E+00","module":"A2"},{"value":"0,0E+00","module":"A3"},{"value":"0,0E+00","module":"A4"},{"value":"-2,39E+00","module":"A5"},{"value":"0,0E+00","module":"B6"},{"value":"0,0E+00","module":"C1"},{"value":"0,0E+00","module":"C2"},{"value":"0,0E+00","module":"C3"},{"value":"0,0E+00","module":"C4"},{"value":"0,0E+00","module":"D"}]},{"parameter":"PERT","unit":"MJ","values":[{"value":"3,32E+01","module":"A1"},{"value":"1,68E-02","module":"A2"},{"value":"9,23E-01","module":"A3"},{"value":"1,82E-01","module":"A4"},{"value":"-2,38E+00","module":"A5"},{"value":"5,02E+03","module":"B6"},{"value":"0,0E+00","module":"C1"},{"value":"2,29E-02","module":"C2"},{"value":"6,91E-03","module":"C3"},{"value":"2,83E-02","module":"C4"},{"value":"1,79E-01","module":"D"}]},{"parameter":"PENRE","unit":"MJ","values":[{"value":"2,01E+02","module":"A1"},{"value":"1,48E+00","module":"A2"},{"value":"9,17E+00","module":"A3"},{"value":"1,60E+01","module":"A4"},{"value":"9,03E-02","module":"A5"},{"value":"3,88E+02","module":"B6"},{"value":"0,0E+00","module":"C1"},{"value":"2,02E+00","module":"C2"},{"value":"9,53E-02","module":"C3"},{"value":"2,34E-01","module":"C4"},{"value":"6,85E+00","module":"D"}]},{"parameter":"PENRM","unit":"MJ","values":[{"value":"1,04E+01","module":"A1"},{"value":"0,0E+00","module":"A2"},{"value":"0,0E+00","module":"A3"},{"value":"0,0E+00","module":"A4"},{"value":"0,0E+00","module":"A5"},{"value":"0,0E+00","module":"B6"},{"value":"0,0E+00","module":"C1"},{"value":"0,0E+00","module":"C2"},{"value":"-1,04E+01","module":"C3"},{"value":"0,0E+00","module":"C4"},{"value":"0,0E+00","module":"D"}]},{"parameter":"PENRT","unit":"MJ","values":[{"value":"2,11E+02","module":"A1"},{"value":"1,48E+00","module":"A2"},{"value":"9,17E+00","module":"A3"},{"value":"1,60E+01","module":"A4"},{"value":"9,03E-02","module":"A5"},{"value":"3,88E+02","module":"B6"},{"value":"0,0E+00","module":"C1"},{"value":"2,02E+00","module":"C2"},{"value":"-1,03E+01","module":"C3"},{"value":"2,34E-01","module":"C4"},{"value":"6,85E+00","module":"D"}]},{"parameter":"SM","unit":"kg","values":[{"value":"1,71E+00","module":"A1"},{"value":"0,0E+00","module":"A2"},{"value":"0,0E+00","module":"A3"},{"value":"0,0E+00","module":"A4"},{"value":"0,0E+00","module":"A5"},{"value":"0,0E+00","module":"B6"},{"value":"0,0E+00","module":"C1"},{"value":"0,0E+00","module":"C2"},{"value":"0,0E+00","module":"C3"},{"value":"0,0E+00","module":"C4"},{"value":"4,47E-03","module":"D"}]},{"parameter":"RSF","unit":"MJ","values":[{"value":"4,28E-02","module":"A1"},{"value":"3,28E-04","module":"A2"},{"value":"8,11E-04","module":"A3"},{"value":"5,99E-03","module":"A4"},{"value":"4,93E-05","module":"A5"},{"value":"3,94E+00","module":"B6"},{"value":"0,0E+00","module":"C1"},{"value":"4,48E-04","module":"C2"},{"value":"1,62E-04","module":"C3"},{"value":"5,86E-04","module":"C4"},{"value":"3,52E-03","module":"D"}]},{"parameter":"NRSF","unit":"MJ","values":[{"value":"8,97E-02","module":"A1"},{"value":"2,79E-03","module":"A2"},{"value":"7,64E-03","module":"A3"},{"value":"3,21E-02","module":"A4"},{"value":"2,03E-04","module":"A5"},{"value":"9,82E+00","module":"B6"},{"value":"0,0E+00","module":"C1"},{"value":"3,80E-03","module":"C2"},{"value":"0,0E+00","module":"C3"},{"value":"1,10E-04","module":"C4"},{"value":"-8,86E-02","module":"D"}]},{"parameter":"FW","unit":"m3","values":[{"value":"1,69E-01","module":"A1"},{"value":"1,66E-04","module":"A2"},{"value":"2,50E-02","module":"A3"},{"value":"1,38E-03","module":"A4"},{"value":"4,26E-05","module":"A5"},{"value":"3,75E+01","module":"B6"},{"value":"0,0E+00","module":"C1"},{"value":"2,26E-04","module":"C2"},{"value":"5,72E-04","module":"C3"},{"value":"3,04E-04","module":"C4"},{"value":"1,21E-02","module":"D"}]}],"end_of_life_waste":[{"parameter":"HWD","unit":"kg","values":[{"value":"1,66E-01","module":"A1"},{"value":"1,34E-04","module":"A2"},{"value":"1,27E-03","module":"A3"},{"value":"7,81E-04","module":"A4"},{"value":"0,0E+00","module":"A5"},{"value":"2,49E-01","module":"B6"},{"value":"0,0E+00","module":"C1"},{"value":"1,83E-04","module":"C2"},{"value":"0,0E+00","module":"C3"},{"value":"2,09E-02","module":"C4"},{"value":"-3,18E-03","module":"D"}]},{"parameter":"NHWD","unit":"kg","values":[{"value":"2,83E+00","module":"A1"},{"value":"7,11E-02","module":"A2"},{"value":"8,57E-02","module":"A3"},{"value":"4,94E-01","module":"A4"},{"value":"3,99E-01","module":"A5"},{"value":"2,99E+01","module":"B6"},{"value":"0,0E+00","module":"C1"},{"value":"9,71E-02","module":"C2"},{"value":"0,0E+00","module":"C3"},{"value":"7,79E-01","module":"C4"},{"value":"1,38E-01","module":"D"}]},{"parameter":"RWD","unit":"kg","values":[{"value":"3,96E-04","module":"A1"},{"value":"9,72E-06","module":"A2"},{"value":"7,01E-06","module":"A3"},{"value":"1,10E-04","module":"A4"},{"value":"0,0E+00","module":"A5"},{"value":"3,47E-03","module":"B6"},{"value":"0,0E+00","module":"C1"},{"value":"1,33E-05","module":"C2"},{"value":"0,0E+00","module":"C3"},{"value":"1,62E-06","module":"C4"},{"value":"3,04E-05","module":"D"}]}],"end_of_life_flow":[{"parameter":"CRU","unit":"kg","values":[{"value":"0,0E+00","module":"A1"},{"value":"0,0E+00","module":"A2"},{"value":"0,0E+00","module":"A3"},{"value":"0,0E+00","module":"A4"},{"value":"0,0E+00","module":"A5"},{"value":"0,0E+00","module":"B6"},{"value":"0,0E+00","module":"C1"},{"value":"0,0E+00","module":"C2"},{"value":"0,0E+00","module":"C3"},{"value":"0,0E+00","module":"C4"},{"value":"0,0E+00","module":"D"}]},{"parameter":"MFR","unit":"kg","values":[{"value":"0,0E+00","module":"A1"},{"value":"0,0E+00","module":"A2"},{"value":"2,73E-02","module":"A3"},{"value":"0,0E+00","module":"A4"},{"value":"3,71E-01","module":"A5"},{"value":"0,0E+00","module":"B6"},{"value":"0,0E+00","module":"C1"},{"value":"0,0E+00","module":"C2"},{"value":"1,31E+00","module":"C3"},{"value":"1,83E-05","module":"C4"},{"value":"-1,75E-04","module":"D"}]},{"parameter":"MER","unit":"kg","values":[{"value":"0,0E+00","module":"A1"},{"value":"0,0E+00","module":"A2"},{"value":"5,89E-03","module":"A3"},{"value":"0,0E+00","module":"A4"},{"value":"4,41E-04","module":"A5"},{"value":"0,0E+00","module":"B6"},{"value":"0,0E+00","module":"C1"},{"value":"0,0E+00","module":"C2"},{"value":"2,04E-01","module":"C3"},{"value":"4,47E-07","module":"C4"},{"value":"-2,31E-05","module":"D"}]},{"parameter":"EEE","unit":"MJ","values":[{"value":"0,0E+00","module":"A1"},{"value":"0,0E+00","module":"A2"},{"value":"8,88E-03","module":"A3"},{"value":"0,0E+00","module":"A4"},{"value":"2,28E-02","module":"A5"},{"value":"0,0E+00","module":"B6"},{"value":"0,0E+00","module":"C1"},{"value":"0,0E+00","module":"C2"},{"value":"3,14E-01","module":"C3"},{"value":"2,90E-05","module":"C4"},{"value":"-5,65E-05","module":"D"}]},{"parameter":"EET","unit":"MJ","values":[{"value":"0,0E+00","module":"A1"},{"value":"0,0E+00","module":"A2"},{"value":"1,34E-01","module":"A3"},{"value":"0,0E+00","module":"A4"},{"value":"3,45E-01","module":"A5"},{"value":"0,0E+00","module":"B6"},{"value":"0,0E+00","module":"C1"},{"value":"0,0E+00","module":"C2"},{"value":"4,74E+00","module":"C3"},{"value":"4,38E-04","module":"C4"},{"value":"-8,55E-04","module":"D"}]}]}