{"product_name":"FASBA e.V. Baustroh 100 kg/m\u00b3 GaBi - 2024; 100 kg/m\u00b3","epd_id":"BAU-EPD-2024-1-GaBi-Baustroh","declared_unit":{"unit":"m3","amount":1},"compliance":["EN 15804+A2 (EF 3.1)","ISO 14025"],"producer_name":"FASBA e.V.","environmental_impact":[{"parameter":"GWP-total","unit":"kg CO2-eq","values":[{"value":"-1,29E+02","module":"A1-A3","scenario":null},{"value":"2,10E+00","module":"A4","scenario":null},{"value":"1,55E+00","module":"A5","scenario":null},{"value":"0,00E+00","module":"B1","scenario":null},{"value":"0,00E+00","module":"B2","scenario":null},{"value":"0,00E+00","module":"B3","scenario":null},{"value":"0,00E+00","module":"B4","scenario":null},{"value":"0,00E+00","module":"B5","scenario":null},{"value":"0,00E+00","module":"B6","scenario":null},{"value":"0,00E+00","module":"B7","scenario":null},{"value":"0,00E+00","module":"C1","scenario":"Energier\u00fcckgewinnung"},{"value":"1,01E+00","module":"C2","scenario":"Energier\u00fcckgewinnung"},{"value":"1,52E+02","module":"C3","scenario":"Energier\u00fcckgewinnung"},{"value":"0,00E+00","module":"C4","scenario":"Energier\u00fcckgewinnung"},{"value":"-5,45E+01","module":"D","scenario":"Energier\u00fcckgewinnung"},{"value":"0,00E+00","module":"C1","scenario":"Recycling"},{"value":"1,01E+00","module":"C2","scenario":"Recycling"},{"value":"1,50E+02","module":"C3","scenario":"Recycling"},{"value":"0,00E+00","module":"C4","scenario":"Recycling"},{"value":"-7,50E+00","module":"D","scenario":"Recycling"}]},{"parameter":"GWP-fossil","unit":"kg CO2-eq","values":[{"value":"1,85E+01","module":"A1-A3","scenario":null},{"value":"2,05E+00","module":"A4","scenario":null},{"value":"1,47E+00","module":"A5","scenario":null},{"value":"0,00E+00","module":"B1","scenario":null},{"value":"0,00E+00","module":"B2","scenario":null},{"value":"0,00E+00","module":"B3","scenario":null},{"value":"0,00E+00","module":"B4","scenario":null},{"value":"0,00E+00","module":"B5","scenario":null},{"value":"0,00E+00","module":"B6","scenario":null},{"value":"0,00E+00","module":"B7","scenario":null},{"value":"0,00E+00","module":"C1","scenario":"Energier\u00fcckgewinnung"},{"value":"9,85E-01","module":"C2","scenario":"Energier\u00fcckgewinnung"},{"value":"2,52E+00","module":"C3","scenario":"Energier\u00fcckgewinnung"},{"value":"0,00E+00","module":"C4","scenario":"Energier\u00fcckgewinnung"},{"value":"-5,41E+01","module":"D","scenario":"Energier\u00fcckgewinnung"},{"value":"0,00E+00","module":"C1","scenario":"Recycling"},{"value":"9,85E-01","module":"C2","scenario":"Recycling"},{"value":"2,18E+00","module":"C3","scenario":"Recycling"},{"value":"0,00E+00","module":"C4","scenario":"Recycling"},{"value":"-7,43E+00","module":"D","scenario":"Recycling"}]},{"parameter":"GWP-biogenic","unit":"kg CO2-eq","values":[{"value":"-1,48E+02","module":"A1-A3","scenario":null},{"value":"1,18E-02","module":"A4","scenario":null},{"value":"5,55E-02","module":"A5","scenario":null},{"value":"0,00E+00","module":"B1","scenario":null},{"value":"0,00E+00","module":"B2","scenario":null},{"value":"0,00E+00","module":"B3","scenario":null},{"value":"0,00E+00","module":"B4","scenario":null},{"value":"0,00E+00","module":"B5","scenario":null},{"value":"0,00E+00","module":"B6","scenario":null},{"value":"0,00E+00","module":"B7","scenario":null},{"value":"0,00E+00","module":"C1","scenario":"Energier\u00fcckgewinnung"},{"value":"5,65E-03","module":"C2","scenario":"Energier\u00fcckgewinnung"},{"value":"1,49E+02","module":"C3","scenario":"Energier\u00fcckgewinnung"},{"value":"0,00E+00","module":"C4","scenario":"Energier\u00fcckgewinnung"},{"value":"-3,78E-01","module":"D","scenario":"Energier\u00fcckgewinnung"},{"value":"0,00E+00","module":"C1","scenario":"Recycling"},{"value":"5,65E-03","module":"C2","scenario":"Recycling"},{"value":"1,48E+02","module":"C3","scenario":"Recycling"},{"value":"0,00E+00","module":"C4","scenario":"Recycling"},{"value":"-7,17E-02","module":"D","scenario":"Recycling"}]},{"parameter":"GWP-luluc","unit":"kg CO2-eq","values":[{"value":"3,64E-01","module":"A1-A3","scenario":null},{"value":"3,95E-02","module":"A4","scenario":null},{"value":"2,12E-02","module":"A5","scenario":null},{"value":"0,00E+00","module":"B1","scenario":null},{"value":"0,00E+00","module":"B2","scenario":null},{"value":"0,00E+00","module":"B3","scenario":null},{"value":"0,00E+00","module":"B4","scenario":null},{"value":"0,00E+00","module":"B5","scenario":null},{"value":"0,00E+00","module":"B6","scenario":null},{"value":"0,00E+00","module":"B7","scenario":null},{"value":"0,00E+00","module":"C1","scenario":"Energier\u00fcckgewinnung"},{"value":"1,90E-02","module":"C2","scenario":"Energier\u00fcckgewinnung"},{"value":"7,47E-04","module":"C3","scenario":"Energier\u00fcckgewinnung"},{"value":"0,00E+00","module":"C4","scenario":"Energier\u00fcckgewinnung"},{"value":"-6,50E-03","module":"D","scenario":"Energier\u00fcckgewinnung"},{"value":"0,00E+00","module":"C1","scenario":"Recycling"},{"value":"1,90E-02","module":"C2","scenario":"Recycling"},{"value":"1,10E-03","module":"C3","scenario":"Recycling"},{"value":"0,00E+00","module":"C4","scenario":"Recycling"},{"value":"-2,01E-03","module":"D","scenario":"Recycling"}]},{"parameter":"ODP","unit":"kg CFC11-eq","values":[{"value":"1,06E-11","module":"A1-A3","scenario":null},{"value":"6,49E-13","module":"A4","scenario":null},{"value":"1,88E-12","module":"A5","scenario":null},{"value":"0,00E+00","module":"B1","scenario":null},{"value":"0,00E+00","module":"B2","scenario":null},{"value":"0,00E+00","module":"B3","scenario":null},{"value":"0,00E+00","module":"B4","scenario":null},{"value":"0,00E+00","module":"B5","scenario":null},{"value":"0,00E+00","module":"B6","scenario":null},{"value":"0,00E+00","module":"B7","scenario":null},{"value":"0,00E+00","module":"C1","scenario":"Energier\u00fcckgewinnung"},{"value":"3,12E-13","module":"C2","scenario":"Energier\u00fcckgewinnung"},{"value":"2,55E-11","module":"C3","scenario":"Energier\u00fcckgewinnung"},{"value":"0,00E+00","module":"C4","scenario":"Energier\u00fcckgewinnung"},{"value":"-6,96E-10","module":"D","scenario":"Energier\u00fcckgewinnung"},{"value":"0,00E+00","module":"C1","scenario":"Recycling"},{"value":"3,12E-13","module":"C2","scenario":"Recycling"},{"value":"5,24E-11","module":"C3","scenario":"Recycling"},{"value":"0,00E+00","module":"C4","scenario":"Recycling"},{"value":"-3,54E-11","module":"D","scenario":"Recycling"}]},{"parameter":"AP","unit":"mol H+-eq","values":[{"value":"1,09E+00","module":"A1-A3","scenario":null},{"value":"3,04E-03","module":"A4","scenario":null},{"value":"5,60E-02","module":"A5","scenario":null},{"value":"0,00E+00","module":"B1","scenario":null},{"value":"0,00E+00","module":"B2","scenario":null},{"value":"0,00E+00","module":"B3","scenario":null},{"value":"0,00E+00","module":"B4","scenario":null},{"value":"0,00E+00","module":"B5","scenario":null},{"value":"0,00E+00","module":"B6","scenario":null},{"value":"0,00E+00","module":"B7","scenario":null},{"value":"0,00E+00","module":"C1","scenario":"Energier\u00fcckgewinnung"},{"value":"1,38E-03","module":"C2","scenario":"Energier\u00fcckgewinnung"},{"value":"2,88E-02","module":"C3","scenario":"Energier\u00fcckgewinnung"},{"value":"0,00E+00","module":"C4","scenario":"Energier\u00fcckgewinnung"},{"value":"-5,21E-02","module":"D","scenario":"Energier\u00fcckgewinnung"},{"value":"0,00E+00","module":"C1","scenario":"Recycling"},{"value":"1,38E-03","module":"C2","scenario":"Recycling"},{"value":"2,29E-02","module":"C3","scenario":"Recycling"},{"value":"0,00E+00","module":"C4","scenario":"Recycling"},{"value":"-8,02E-03","module":"D","scenario":"Recycling"}]},{"parameter":"POCP","unit":"kg NMVOC-eq","values":[{"value":"1,63E-01","module":"A1-A3","scenario":null},{"value":"2,98E-03","module":"A4","scenario":null},{"value":"9,42E-03","module":"A5","scenario":null},{"value":"0,00E+00","module":"B1","scenario":null},{"value":"0,00E+00","module":"B2","scenario":null},{"value":"0,00E+00","module":"B3","scenario":null},{"value":"0,00E+00","module":"B4","scenario":null},{"value":"0,00E+00","module":"B5","scenario":null},{"value":"0,00E+00","module":"B6","scenario":null},{"value":"0,00E+00","module":"B7","scenario":null},{"value":"0,00E+00","module":"C1","scenario":"Energier\u00fcckgewinnung"},{"value":"1,35E-03","module":"C2","scenario":"Energier\u00fcckgewinnung"},{"value":"2,11E-02","module":"C3","scenario":"Energier\u00fcckgewinnung"},{"value":"0,00E+00","module":"C4","scenario":"Energier\u00fcckgewinnung"},{"value":"-4,96E-02","module":"D","scenario":"Energier\u00fcckgewinnung"},{"value":"0,00E+00","module":"C1","scenario":"Recycling"},{"value":"1,35E-03","module":"C2","scenario":"Recycling"},{"value":"2,43E-02","module":"C3","scenario":"Recycling"},{"value":"0,00E+00","module":"C4","scenario":"Recycling"},{"value":"-1,03E-02","module":"D","scenario":"Recycling"}]},{"parameter":"ADPE","unit":"kg Sb-eq","values":[{"value":"5,28E-06","module":"A1-A3","scenario":null},{"value":"3,50E-07","module":"A4","scenario":null},{"value":"3,01E-07","module":"A5","scenario":null},{"value":"0,00E+00","module":"B1","scenario":null},{"value":"0,00E+00","module":"B2","scenario":null},{"value":"0,00E+00","module":"B3","scenario":null},{"value":"0,00E+00","module":"B4","scenario":null},{"value":"0,00E+00","module":"B5","scenario":null},{"value":"0,00E+00","module":"B6","scenario":null},{"value":"0,00E+00","module":"B7","scenario":null},{"value":"0,00E+00","module":"C1","scenario":"Energier\u00fcckgewinnung"},{"value":"1,68E-07","module":"C2","scenario":"Energier\u00fcckgewinnung"},{"value":"2,14E-07","module":"C3","scenario":"Energier\u00fcckgewinnung"},{"value":"0,00E+00","module":"C4","scenario":"Energier\u00fcckgewinnung"},{"value":"-5,40E-06","module":"D","scenario":"Energier\u00fcckgewinnung"},{"value":"0,00E+00","module":"C1","scenario":"Recycling"},{"value":"1,68E-07","module":"C2","scenario":"Recycling"},{"value":"3,59E-07","module":"C3","scenario":"Recycling"},{"value":"0,00E+00","module":"C4","scenario":"Recycling"},{"value":"-8,46E-07","module":"D","scenario":"Recycling"}]},{"parameter":"ADPF","unit":"MJ","values":[{"value":"1,55E+02","module":"A1-A3","scenario":null},{"value":"2,70E+01","module":"A4","scenario":null},{"value":"1,14E+01","module":"A5","scenario":null},{"value":"0,00E+00","module":"B1","scenario":null},{"value":"0,00E+00","module":"B2","scenario":null},{"value":"0,00E+00","module":"B3","scenario":null},{"value":"0,00E+00","module":"B4","scenario":null},{"value":"0,00E+00","module":"B5","scenario":null},{"value":"0,00E+00","module":"B6","scenario":null},{"value":"0,00E+00","module":"B7","scenario":null},{"value":"0,00E+00","module":"C1","scenario":"Energier\u00fcckgewinnung"},{"value":"1,30E+01","module":"C2","scenario":"Energier\u00fcckgewinnung"},{"value":"3,58E+01","module":"C3","scenario":"Energier\u00fcckgewinnung"},{"value":"0,00E+00","module":"C4","scenario":"Energier\u00fcckgewinnung"},{"value":"-8,19E+02","module":"D","scenario":"Energier\u00fcckgewinnung"},{"value":"0,00E+00","module":"C1","scenario":"Recycling"},{"value":"1,30E+01","module":"C2","scenario":"Recycling"},{"value":"2,43E+01","module":"C3","scenario":"Recycling"},{"value":"0,00E+00","module":"C4","scenario":"Recycling"},{"value":"-4,41E+02","module":"D","scenario":"Recycling"}]},{"parameter":"WDP","unit":"m3 world-eq. Deprived","values":[{"value":"7,13E-01","module":"A1-A3","scenario":null},{"value":"1,47E-02","module":"A4","scenario":null},{"value":"8,83E-01","module":"A5","scenario":null},{"value":"0,00E+00","module":"B1","scenario":null},{"value":"0,00E+00","module":"B2","scenario":null},{"value":"0,00E+00","module":"B3","scenario":null},{"value":"0,00E+00","module":"B4","scenario":null},{"value":"0,00E+00","module":"B5","scenario":null},{"value":"0,00E+00","module":"B6","scenario":null},{"value":"0,00E+00","module":"B7","scenario":null},{"value":"0,00E+00","module":"C1","scenario":"Energier\u00fcckgewinnung"},{"value":"7,08E-03","module":"C2","scenario":"Energier\u00fcckgewinnung"},{"value":"1,64E+01","module":"C3","scenario":"Energier\u00fcckgewinnung"},{"value":"0,00E+00","module":"C4","scenario":"Energier\u00fcckgewinnung"},{"value":"-7,42E-01","module":"D","scenario":"Energier\u00fcckgewinnung"},{"value":"0,00E+00","module":"C1","scenario":"Recycling"},{"value":"7,08E-03","module":"C2","scenario":"Recycling"},{"value":"2,20E-01","module":"C3","scenario":"Recycling"},{"value":"0,00E+00","module":"C4","scenario":"Recycling"},{"value":"-5,56E-02","module":"D","scenario":"Recycling"}]},{"parameter":"EP-freshwater","unit":"kg P-eq","values":[{"value":"2,38E-03","module":"A1-A3","scenario":null},{"value":"5,59E-06","module":"A4","scenario":null},{"value":"1,20E-04","module":"A5","scenario":null},{"value":"0,00E+00","module":"B1","scenario":null},{"value":"0,00E+00","module":"B2","scenario":null},{"value":"0,00E+00","module":"B3","scenario":null},{"value":"0,00E+00","module":"B4","scenario":null},{"value":"0,00E+00","module":"B5","scenario":null},{"value":"0,00E+00","module":"B6","scenario":null},{"value":"0,00E+00","module":"B7","scenario":null},{"value":"0,00E+00","module":"C1","scenario":"Energier\u00fcckgewinnung"},{"value":"2,69E-06","module":"C2","scenario":"Energier\u00fcckgewinnung"},{"value":"5,63E-06","module":"C3","scenario":"Energier\u00fcckgewinnung"},{"value":"0,00E+00","module":"C4","scenario":"Energier\u00fcckgewinnung"},{"value":"-1,41E-04","module":"D","scenario":"Energier\u00fcckgewinnung"},{"value":"0,00E+00","module":"C1","scenario":"Recycling"},{"value":"2,69E-06","module":"C2","scenario":"Recycling"},{"value":"1,06E-05","module":"C3","scenario":"Recycling"},{"value":"0,00E+00","module":"C4","scenario":"Recycling"},{"value":"-8,99E-06","module":"D","scenario":"Recycling"}]},{"parameter":"EP-marine","unit":"kg N-eq","values":[{"value":"2,25E-01","module":"A1-A3","scenario":null},{"value":"1,15E-03","module":"A4","scenario":null},{"value":"1,18E-02","module":"A5","scenario":null},{"value":"0,00E+00","module":"B1","scenario":null},{"value":"0,00E+00","module":"B2","scenario":null},{"value":"0,00E+00","module":"B3","scenario":null},{"value":"0,00E+00","module":"B4","scenario":null},{"value":"0,00E+00","module":"B5","scenario":null},{"value":"0,00E+00","module":"B6","scenario":null},{"value":"0,00E+00","module":"B7","scenario":null},{"value":"0,00E+00","module":"C1","scenario":"Energier\u00fcckgewinnung"},{"value":"5,08E-04","module":"C2","scenario":"Energier\u00fcckgewinnung"},{"value":"8,03E-03","module":"C3","scenario":"Energier\u00fcckgewinnung"},{"value":"0,00E+00","module":"C4","scenario":"Energier\u00fcckgewinnung"},{"value":"-1,88E-02","module":"D","scenario":"Energier\u00fcckgewinnung"},{"value":"0,00E+00","module":"C1","scenario":"Recycling"},{"value":"5,08E-04","module":"C2","scenario":"Recycling"},{"value":"8,29E-03","module":"C3","scenario":"Recycling"},{"value":"0,00E+00","module":"C4","scenario":"Recycling"},{"value":"-3,16E-03","module":"D","scenario":"Recycling"}]},{"parameter":"EP-terrestrial","unit":"mol N-eq.","values":[{"value":"4,98E+00","module":"A1-A3","scenario":null},{"value":"1,38E-02","module":"A4","scenario":null},{"value":"2,57E-01","module":"A5","scenario":null},{"value":"0,00E+00","module":"B1","scenario":null},{"value":"0,00E+00","module":"B2","scenario":null},{"value":"0,00E+00","module":"B3","scenario":null},{"value":"0,00E+00","module":"B4","scenario":null},{"value":"0,00E+00","module":"B5","scenario":null},{"value":"0,00E+00","module":"B6","scenario":null},{"value":"0,00E+00","module":"B7","scenario":null},{"value":"0,00E+00","module":"C1","scenario":"Energier\u00fcckgewinnung"},{"value":"6,13E-03","module":"C2","scenario":"Energier\u00fcckgewinnung"},{"value":"1,38E-01","module":"C3","scenario":"Energier\u00fcckgewinnung"},{"value":"0,00E+00","module":"C4","scenario":"Energier\u00fcckgewinnung"},{"value":"-2,00E-01","module":"D","scenario":"Energier\u00fcckgewinnung"},{"value":"0,00E+00","module":"C1","scenario":"Recycling"},{"value":"6,13E-03","module":"C2","scenario":"Recycling"},{"value":"9,06E-02","module":"C3","scenario":"Recycling"},{"value":"0,00E+00","module":"C4","scenario":"Recycling"},{"value":"-3,42E-02","module":"D","scenario":"Recycling"}]}],"additional_environmental_impact":[{"parameter":"PM","unit":"Disease incidence","values":[{"value":"7,82E-06","module":"A1-A3","scenario":null},{"value":"2,78E-08","module":"A4","scenario":null},{"value":"4,01E-07","module":"A5","scenario":null},{"value":"0,00E+00","module":"B1","scenario":null},{"value":"0,00E+00","module":"B2","scenario":null},{"value":"0,00E+00","module":"B3","scenario":null},{"value":"0,00E+00","module":"B4","scenario":null},{"value":"0,00E+00","module":"B5","scenario":null},{"value":"0,00E+00","module":"B6","scenario":null},{"value":"0,00E+00","module":"B7","scenario":null},{"value":"0,00E+00","module":"C1","scenario":"Energier\u00fcckgewinnung"},{"value":"1,28E-08","module":"C2","scenario":"Energier\u00fcckgewinnung"},{"value":"1,53E-07","module":"C3","scenario":"Energier\u00fcckgewinnung"},{"value":"0,00E+00","module":"C4","scenario":"Energier\u00fcckgewinnung"},{"value":"-3,68E-07","module":"D","scenario":"Energier\u00fcckgewinnung"},{"value":"0,00E+00","module":"C1","scenario":"Recycling"},{"value":"1,28E-08","module":"C2","scenario":"Recycling"},{"value":"1,49E-07","module":"C3","scenario":"Recycling"},{"value":"0,00E+00","module":"C4","scenario":"Recycling"},{"value":"-6,46E-08","module":"D","scenario":"Recycling"}]},{"parameter":"ETP-fw","unit":"CTUe","values":[{"value":"9,48E+01","module":"A1-A3","scenario":null},{"value":"2,09E+01","module":"A4","scenario":null},{"value":"7,02E+00","module":"A5","scenario":null},{"value":"0,00E+00","module":"B1","scenario":null},{"value":"0,00E+00","module":"B2","scenario":null},{"value":"0,00E+00","module":"B3","scenario":null},{"value":"0,00E+00","module":"B4","scenario":null},{"value":"0,00E+00","module":"B5","scenario":null},{"value":"0,00E+00","module":"B6","scenario":null},{"value":"0,00E+00","module":"B7","scenario":null},{"value":"0,00E+00","module":"C1","scenario":"Energier\u00fcckgewinnung"},{"value":"1,01E+01","module":"C2","scenario":"Energier\u00fcckgewinnung"},{"value":"1,41E+01","module":"C3","scenario":"Energier\u00fcckgewinnung"},{"value":"0,00E+00","module":"C4","scenario":"Energier\u00fcckgewinnung"},{"value":"-1,22E+02","module":"D","scenario":"Energier\u00fcckgewinnung"},{"value":"0,00E+00","module":"C1","scenario":"Recycling"},{"value":"1,01E+01","module":"C2","scenario":"Recycling"},{"value":"9,41E+00","module":"C3","scenario":"Recycling"},{"value":"0,00E+00","module":"C4","scenario":"Recycling"},{"value":"-1,12E+01","module":"D","scenario":"Recycling"}]},{"parameter":"HTP-c","unit":"CTUh","values":[{"value":"1,34E-07","module":"A1-A3","scenario":null},{"value":"4,17E-10","module":"A4","scenario":null},{"value":"6,81E-09","module":"A5","scenario":null},{"value":"0,00E+00","module":"B1","scenario":null},{"value":"0,00E+00","module":"B2","scenario":null},{"value":"0,00E+00","module":"B3","scenario":null},{"value":"0,00E+00","module":"B4","scenario":null},{"value":"0,00E+00","module":"B5","scenario":null},{"value":"0,00E+00","module":"B6","scenario":null},{"value":"0,00E+00","module":"B7","scenario":null},{"value":"0,00E+00","module":"C1","scenario":"Energier\u00fcckgewinnung"},{"value":"2,01E-10","module":"C2","scenario":"Energier\u00fcckgewinnung"},{"value":"1,06E-09","module":"C3","scenario":"Energier\u00fcckgewinnung"},{"value":"0,00E+00","module":"C4","scenario":"Energier\u00fcckgewinnung"},{"value":"-8,79E-09","module":"D","scenario":"Energier\u00fcckgewinnung"},{"value":"0,00E+00","module":"C1","scenario":"Recycling"},{"value":"2,01E-10","module":"C2","scenario":"Recycling"},{"value":"5,27E-09","module":"C3","scenario":"Recycling"},{"value":"0,00E+00","module":"C4","scenario":"Recycling"},{"value":"-2,15E-09","module":"D","scenario":"Recycling"}]},{"parameter":"HTP-nc","unit":"CTUh","values":[{"value":"1,62E-05","module":"A1-A3","scenario":null},{"value":"1,76E-08","module":"A4","scenario":null},{"value":"8,10E-07","module":"A5","scenario":null},{"value":"0,00E+00","module":"B1","scenario":null},{"value":"0,00E+00","module":"B2","scenario":null},{"value":"0,00E+00","module":"B3","scenario":null},{"value":"0,00E+00","module":"B4","scenario":null},{"value":"0,00E+00","module":"B5","scenario":null},{"value":"0,00E+00","module":"B6","scenario":null},{"value":"0,00E+00","module":"B7","scenario":null},{"value":"0,00E+00","module":"C1","scenario":"Energier\u00fcckgewinnung"},{"value":"8,45E-09","module":"C2","scenario":"Energier\u00fcckgewinnung"},{"value":"1,52E-08","module":"C3","scenario":"Energier\u00fcckgewinnung"},{"value":"0,00E+00","module":"C4","scenario":"Energier\u00fcckgewinnung"},{"value":"-3,16E-07","module":"D","scenario":"Energier\u00fcckgewinnung"},{"value":"0,00E+00","module":"C1","scenario":"Recycling"},{"value":"8,45E-09","module":"C2","scenario":"Recycling"},{"value":"2,74E-08","module":"C3","scenario":"Recycling"},{"value":"0,00E+00","module":"C4","scenario":"Recycling"},{"value":"-1,93E-07","module":"D","scenario":"Recycling"}]},{"parameter":"SQP","unit":"-","values":[{"value":"6,67E+03","module":"A1-A3","scenario":null},{"value":"1,79E+01","module":"A4","scenario":null},{"value":"3,36E+02","module":"A5","scenario":null},{"value":"0,00E+00","module":"B1","scenario":null},{"value":"0,00E+00","module":"B2","scenario":null},{"value":"0,00E+00","module":"B3","scenario":null},{"value":"0,00E+00","module":"B4","scenario":null},{"value":"0,00E+00","module":"B5","scenario":null},{"value":"0,00E+00","module":"B6","scenario":null},{"value":"0,00E+00","module":"B7","scenario":null},{"value":"0,00E+00","module":"C1","scenario":"Energier\u00fcckgewinnung"},{"value":"8,62E+00","module":"C2","scenario":"Energier\u00fcckgewinnung"},{"value":"1,26E+01","module":"C3","scenario":"Energier\u00fcckgewinnung"},{"value":"0,00E+00","module":"C4","scenario":"Energier\u00fcckgewinnung"},{"value":"-2,19E+02","module":"D","scenario":"Energier\u00fcckgewinnung"},{"value":"0,00E+00","module":"C1","scenario":"Recycling"},{"value":"8,62E+00","module":"C2","scenario":"Recycling"},{"value":"1,67E+01","module":"C3","scenario":"Recycling"},{"value":"0,00E+00","module":"C4","scenario":"Recycling"},{"value":"-1,19E+01","module":"D","scenario":"Recycling"}]},{"parameter":"IRP","unit":"kBq U235-eq","values":[{"value":"2,12E-01","module":"A1-A3","scenario":null},{"value":"4,53E-03","module":"A4","scenario":null},{"value":"1,69E-02","module":"A5","scenario":null},{"value":"0,00E+00","module":"B1","scenario":null},{"value":"0,00E+00","module":"B2","scenario":null},{"value":"0,00E+00","module":"B3","scenario":null},{"value":"0,00E+00","module":"B4","scenario":null},{"value":"0,00E+00","module":"B5","scenario":null},{"value":"0,00E+00","module":"B6","scenario":null},{"value":"0,00E+00","module":"B7","scenario":null},{"value":"0,00E+00","module":"C1","scenario":"Energier\u00fcckgewinnung"},{"value":"2,18E-03","module":"C2","scenario":"Energier\u00fcckgewinnung"},{"value":"1,17E-01","module":"C3","scenario":"Energier\u00fcckgewinnung"},{"value":"0,00E+00","module":"C4","scenario":"Energier\u00fcckgewinnung"},{"value":"-3,17E+00","module":"D","scenario":"Energier\u00fcckgewinnung"},{"value":"0,00E+00","module":"C1","scenario":"Recycling"},{"value":"2,18E-03","module":"C2","scenario":"Recycling"},{"value":"2,39E-01","module":"C3","scenario":"Recycling"},{"value":"0,00E+00","module":"C4","scenario":"Recycling"},{"value":"-1,65E-01","module":"D","scenario":"Recycling"}]}],"resource_use":[{"parameter":"PERE","unit":"MJ","values":[{"value":"2,91E+02","module":"A1-A3","scenario":null},{"value":"2,98E+00","module":"A4","scenario":null},{"value":"9,09E+01","module":"A5","scenario":null},{"value":"0,00E+00","module":"B1","scenario":null},{"value":"0,00E+00","module":"B2","scenario":null},{"value":"0,00E+00","module":"B3","scenario":null},{"value":"0,00E+00","module":"B4","scenario":null},{"value":"0,00E+00","module":"B5","scenario":null},{"value":"0,00E+00","module":"B6","scenario":null},{"value":"0,00E+00","module":"B7","scenario":null},{"value":"0,00E+00","module":"C1","scenario":"Energier\u00fcckgewinnung"},{"value":"1,43E+00","module":"C2","scenario":"Energier\u00fcckgewinnung"},{"value":"1,52E+03","module":"C3","scenario":"Energier\u00fcckgewinnung"},{"value":"0,00E+00","module":"C4","scenario":"Energier\u00fcckgewinnung"},{"value":"-3,34E+02","module":"D","scenario":"Energier\u00fcckgewinnung"},{"value":"0,00E+00","module":"C1","scenario":"Recycling"},{"value":"1,43E+00","module":"C2","scenario":"Recycling"},{"value":"1,56E+03","module":"C3","scenario":"Recycling"},{"value":"0,00E+00","module":"C4","scenario":"Recycling"},{"value":"-1,75E+01","module":"D","scenario":"Recycling"}]},{"parameter":"PERM","unit":"","values":[{"value":"1,51E+03","module":"A1-A3","scenario":null},{"value":"0,00E+00","module":"A4","scenario":null},{"value":"0,00E+00","module":"A5","scenario":null},{"value":"0,00E+00","module":"B1","scenario":null},{"value":"0,00E+00","module":"B2","scenario":null},{"value":"0,00E+00","module":"B3","scenario":null},{"value":"0,00E+00","module":"B4","scenario":null},{"value":"0,00E+00","module":"B5","scenario":null},{"value":"0,00E+00","module":"B6","scenario":null},{"value":"0,00E+00","module":"B7","scenario":null},{"value":"0,00E+00","module":"C1","scenario":"Energier\u00fcckgewinnung"},{"value":"0,00E+00","module":"C2","scenario":"Energier\u00fcckgewinnung"},{"value":"-1,51E+03","module":"C3","scenario":"Energier\u00fcckgewinnung"},{"value":"0,00E+00","module":"C4","scenario":"Energier\u00fcckgewinnung"},{"value":"0,00E+00","module":"D","scenario":"Energier\u00fcckgewinnung"},{"value":"0,00E+00","module":"C1","scenario":"Recycling"},{"value":"0,00E+00","module":"C2","scenario":"Recycling"},{"value":"-1,51E+03","module":"C3","scenario":"Recycling"},{"value":"0,00E+00","module":"C4","scenario":"Recycling"},{"value":"0,00E+00","module":"D","scenario":"Recycling"}]},{"parameter":"PERT","unit":"MJ","values":[{"value":"1,80E+03","module":"A1-A3","scenario":null},{"value":"2,98E+00","module":"A4","scenario":null},{"value":"9,09E+01","module":"A5","scenario":null},{"value":"0,00E+00","module":"B1","scenario":null},{"value":"0,00E+00","module":"B2","scenario":null},{"value":"0,00E+00","module":"B3","scenario":null},{"value":"0,00E+00","module":"B4","scenario":null},{"value":"0,00E+00","module":"B5","scenario":null},{"value":"0,00E+00","module":"B6","scenario":null},{"value":"0,00E+00","module":"B7","scenario":null},{"value":"0,00E+00","module":"C1","scenario":"Energier\u00fcckgewinnung"},{"value":"1,43E+00","module":"C2","scenario":"Energier\u00fcckgewinnung"},{"value":"1,23E+01","module":"C3","scenario":"Energier\u00fcckgewinnung"},{"value":"0,00E+00","module":"C4","scenario":"Energier\u00fcckgewinnung"},{"value":"-3,34E+02","module":"D","scenario":"Energier\u00fcckgewinnung"},{"value":"0,00E+00","module":"C1","scenario":"Recycling"},{"value":"1,43E+00","module":"C2","scenario":"Recycling"},{"value":"4,69E+01","module":"C3","scenario":"Recycling"},{"value":"0,00E+00","module":"C4","scenario":"Recycling"},{"value":"-1,75E+01","module":"D","scenario":"Recycling"}]},{"parameter":"PENRE","unit":"MJ","values":[{"value":"1,52E+02","module":"A1-A3","scenario":null},{"value":"2,70E+01","module":"A4","scenario":null},{"value":"1,49E+01","module":"A5","scenario":null},{"value":"0,00E+00","module":"B1","scenario":null},{"value":"0,00E+00","module":"B2","scenario":null},{"value":"0,00E+00","module":"B3","scenario":null},{"value":"0,00E+00","module":"B4","scenario":null},{"value":"0,00E+00","module":"B5","scenario":null},{"value":"0,00E+00","module":"B6","scenario":null},{"value":"0,00E+00","module":"B7","scenario":null},{"value":"0,00E+00","module":"C1","scenario":"Energier\u00fcckgewinnung"},{"value":"1,30E+01","module":"C2","scenario":"Energier\u00fcckgewinnung"},{"value":"3,58E+01","module":"C3","scenario":"Energier\u00fcckgewinnung"},{"value":"0,00E+00","module":"C4","scenario":"Energier\u00fcckgewinnung"},{"value":"-8,19E+02","module":"D","scenario":"Energier\u00fcckgewinnung"},{"value":"0,00E+00","module":"C1","scenario":"Recycling"},{"value":"1,30E+01","module":"C2","scenario":"Recycling"},{"value":"2,43E+01","module":"C3","scenario":"Recycling"},{"value":"0,00E+00","module":"C4","scenario":"Recycling"},{"value":"-4,41E+02","module":"D","scenario":"Recycling"}]},{"parameter":"PENRM","unit":"MJ","values":[{"value":"3,49E+00","module":"A1-A3","scenario":null},{"value":"0,00E+00","module":"A4","scenario":null},{"value":"-3,49E+00","module":"A5","scenario":null},{"value":"0,00E+00","module":"B1","scenario":null},{"value":"0,00E+00","module":"B2","scenario":null},{"value":"0,00E+00","module":"B3","scenario":null},{"value":"0,00E+00","module":"B4","scenario":null},{"value":"0,00E+00","module":"B5","scenario":null},{"value":"0,00E+00","module":"B6","scenario":null},{"value":"0,00E+00","module":"B7","scenario":null},{"value":"0,00E+00","module":"C1","scenario":"Energier\u00fcckgewinnung"},{"value":"0,00E+00","module":"C2","scenario":"Energier\u00fcckgewinnung"},{"value":"0,00E+00","module":"C3","scenario":"Energier\u00fcckgewinnung"},{"value":"0,00E+00","module":"C4","scenario":"Energier\u00fcckgewinnung"},{"value":"0,00E+00","module":"D","scenario":"Energier\u00fcckgewinnung"},{"value":"0,00E+00","module":"C1","scenario":"Recycling"},{"value":"0,00E+00","module":"C2","scenario":"Recycling"},{"value":"0,00E+00","module":"C3","scenario":"Recycling"},{"value":"0,00E+00","module":"C4","scenario":"Recycling"},{"value":"0,00E+00","module":"D","scenario":"Recycling"}]},{"parameter":"PENRT","unit":"MJ","values":[{"value":"1,55E+02","module":"A1-A3","scenario":null},{"value":"2,70E+01","module":"A4","scenario":null},{"value":"1,14E+01","module":"A5","scenario":null},{"value":"0,00E+00","module":"B1","scenario":null},{"value":"0,00E+00","module":"B2","scenario":null},{"value":"0,00E+00","module":"B3","scenario":null},{"value":"0,00E+00","module":"B4","scenario":null},{"value":"0,00E+00","module":"B5","scenario":null},{"value":"0,00E+00","module":"B6","scenario":null},{"value":"0,00E+00","module":"B7","scenario":null},{"value":"0,00E+00","module":"C1","scenario":"Energier\u00fcckgewinnung"},{"value":"1,30E+01","module":"C2","scenario":"Energier\u00fcckgewinnung"},{"value":"3,58E+01","module":"C3","scenario":"Energier\u00fcckgewinnung"},{"value":"0,00E+00","module":"C4","scenario":"Energier\u00fcckgewinnung"},{"value":"-8,19E+02","module":"D","scenario":"Energier\u00fcckgewinnung"},{"value":"0,00E+00","module":"C1","scenario":"Recycling"},{"value":"1,30E+01","module":"C2","scenario":"Recycling"},{"value":"2,43E+01","module":"C3","scenario":"Recycling"},{"value":"0,00E+00","module":"C4","scenario":"Recycling"},{"value":"-4,41E+02","module":"D","scenario":"Recycling"}]},{"parameter":"SM","unit":"kg","values":[{"value":"0,00E+00","module":"A1-A3","scenario":null},{"value":"0,00E+00","module":"A4","scenario":null},{"value":"0,00E+00","module":"A5","scenario":null},{"value":"0,00E+00","module":"B1","scenario":null},{"value":"0,00E+00","module":"B2","scenario":null},{"value":"0,00E+00","module":"B3","scenario":null},{"value":"0,00E+00","module":"B4","scenario":null},{"value":"0,00E+00","module":"B5","scenario":null},{"value":"0,00E+00","module":"B6","scenario":null},{"value":"0,00E+00","module":"B7","scenario":null},{"value":"0,00E+00","module":"C1","scenario":"Energier\u00fcckgewinnung"},{"value":"0,00E+00","module":"C2","scenario":"Energier\u00fcckgewinnung"},{"value":"0,00E+00","module":"C3","scenario":"Energier\u00fcckgewinnung"},{"value":"0,00E+00","module":"C4","scenario":"Energier\u00fcckgewinnung"},{"value":"0,00E+00","module":"D","scenario":"Energier\u00fcckgewinnung"},{"value":"0,00E+00","module":"C1","scenario":"Recycling"},{"value":"0,00E+00","module":"C2","scenario":"Recycling"},{"value":"0,00E+00","module":"C3","scenario":"Recycling"},{"value":"0,00E+00","module":"C4","scenario":"Recycling"},{"value":"0,00E+00","module":"D","scenario":"Recycling"}]},{"parameter":"RSF","unit":"MJ","values":[{"value":"0,00E+00","module":"A1-A3","scenario":null},{"value":"0,00E+00","module":"A4","scenario":null},{"value":"0,00E+00","module":"A5","scenario":null},{"value":"0,00E+00","module":"B1","scenario":null},{"value":"0,00E+00","module":"B2","scenario":null},{"value":"0,00E+00","module":"B3","scenario":null},{"value":"0,00E+00","module":"B4","scenario":null},{"value":"0,00E+00","module":"B5","scenario":null},{"value":"0,00E+00","module":"B6","scenario":null},{"value":"0,00E+00","module":"B7","scenario":null},{"value":"0,00E+00","module":"C1","scenario":"Energier\u00fcckgewinnung"},{"value":"0,00E+00","module":"C2","scenario":"Energier\u00fcckgewinnung"},{"value":"0,00E+00","module":"C3","scenario":"Energier\u00fcckgewinnung"},{"value":"0,00E+00","module":"C4","scenario":"Energier\u00fcckgewinnung"},{"value":"0,00E+00","module":"D","scenario":"Energier\u00fcckgewinnung"},{"value":"0,00E+00","module":"C1","scenario":"Recycling"},{"value":"0,00E+00","module":"C2","scenario":"Recycling"},{"value":"0,00E+00","module":"C3","scenario":"Recycling"},{"value":"0,00E+00","module":"C4","scenario":"Recycling"},{"value":"0,00E+00","module":"D","scenario":"Recycling"}]},{"parameter":"NRSF","unit":"MJ","values":[{"value":"0,00E+00","module":"A1-A3","scenario":null},{"value":"0,00E+00","module":"A4","scenario":null},{"value":"0,00E+00","module":"A5","scenario":null},{"value":"0,00E+00","module":"B1","scenario":null},{"value":"0,00E+00","module":"B2","scenario":null},{"value":"0,00E+00","module":"B3","scenario":null},{"value":"0,00E+00","module":"B4","scenario":null},{"value":"0,00E+00","module":"B5","scenario":null},{"value":"0,00E+00","module":"B6","scenario":null},{"value":"0,00E+00","module":"B7","scenario":null},{"value":"0,00E+00","module":"C1","scenario":"Energier\u00fcckgewinnung"},{"value":"0,00E+00","module":"C2","scenario":"Energier\u00fcckgewinnung"},{"value":"0,00E+00","module":"C3","scenario":"Energier\u00fcckgewinnung"},{"value":"0,00E+00","module":"C4","scenario":"Energier\u00fcckgewinnung"},{"value":"0,00E+00","module":"D","scenario":"Energier\u00fcckgewinnung"},{"value":"0,00E+00","module":"C1","scenario":"Recycling"},{"value":"0,00E+00","module":"C2","scenario":"Recycling"},{"value":"0,00E+00","module":"C3","scenario":"Recycling"},{"value":"0,00E+00","module":"C4","scenario":"Recycling"},{"value":"0,00E+00","module":"D","scenario":"Recycling"}]},{"parameter":"FW","unit":"m3","values":[{"value":"3,79E-01","module":"A1-A3","scenario":null},{"value":"2,79E-03","module":"A4","scenario":null},{"value":"3,91E-02","module":"A5","scenario":null},{"value":"0,00E+00","module":"B1","scenario":null},{"value":"0,00E+00","module":"B2","scenario":null},{"value":"0,00E+00","module":"B3","scenario":null},{"value":"0,00E+00","module":"B4","scenario":null},{"value":"0,00E+00","module":"B5","scenario":null},{"value":"0,00E+00","module":"B6","scenario":null},{"value":"0,00E+00","module":"B7","scenario":null},{"value":"0,00E+00","module":"C1","scenario":"Energier\u00fcckgewinnung"},{"value":"1,34E-03","module":"C2","scenario":"Energier\u00fcckgewinnung"},{"value":"3,86E-01","module":"C3","scenario":"Energier\u00fcckgewinnung"},{"value":"0,00E+00","module":"C4","scenario":"Energier\u00fcckgewinnung"},{"value":"-1,06E-01","module":"D","scenario":"Energier\u00fcckgewinnung"},{"value":"0,00E+00","module":"C1","scenario":"Recycling"},{"value":"1,34E-03","module":"C2","scenario":"Recycling"},{"value":"1,19E-02","module":"C3","scenario":"Recycling"},{"value":"0,00E+00","module":"C4","scenario":"Recycling"},{"value":"-6,41E-03","module":"D","scenario":"Recycling"}]}],"end_of_life_waste":[{"parameter":"HWD","unit":"kg","values":[{"value":"1,75E-08","module":"A1-A3","scenario":null},{"value":"1,31E-09","module":"A4","scenario":null},{"value":"2,43E-09","module":"A5","scenario":null},{"value":"0,00E+00","module":"B1","scenario":null},{"value":"0,00E+00","module":"B2","scenario":null},{"value":"0,00E+00","module":"B3","scenario":null},{"value":"0,00E+00","module":"B4","scenario":null},{"value":"0,00E+00","module":"B5","scenario":null},{"value":"0,00E+00","module":"B6","scenario":null},{"value":"0,00E+00","module":"B7","scenario":null},{"value":"0,00E+00","module":"C1","scenario":"Energier\u00fcckgewinnung"},{"value":"6,31E-10","module":"C2","scenario":"Energier\u00fcckgewinnung"},{"value":"2,85E-08","module":"C3","scenario":"Energier\u00fcckgewinnung"},{"value":"0,00E+00","module":"C4","scenario":"Energier\u00fcckgewinnung"},{"value":"-7,76E-07","module":"D","scenario":"Energier\u00fcckgewinnung"},{"value":"0,00E+00","module":"C1","scenario":"Recycling"},{"value":"6,31E-10","module":"C2","scenario":"Recycling"},{"value":"5,79E-08","module":"C3","scenario":"Recycling"},{"value":"0,00E+00","module":"C4","scenario":"Recycling"},{"value":"-4,60E-08","module":"D","scenario":"Recycling"}]},{"parameter":"NHWD","unit":"kg","values":[{"value":"9,61E-02","module":"A1-A3","scenario":null},{"value":"4,56E-03","module":"A4","scenario":null},{"value":"6,11E-02","module":"A5","scenario":null},{"value":"0,00E+00","module":"B1","scenario":null},{"value":"0,00E+00","module":"B2","scenario":null},{"value":"0,00E+00","module":"B3","scenario":null},{"value":"0,00E+00","module":"B4","scenario":null},{"value":"0,00E+00","module":"B5","scenario":null},{"value":"0,00E+00","module":"B6","scenario":null},{"value":"0,00E+00","module":"B7","scenario":null},{"value":"0,00E+00","module":"C1","scenario":"Energier\u00fcckgewinnung"},{"value":"2,19E-03","module":"C2","scenario":"Energier\u00fcckgewinnung"},{"value":"1,10E+00","module":"C3","scenario":"Energier\u00fcckgewinnung"},{"value":"0,00E+00","module":"C4","scenario":"Energier\u00fcckgewinnung"},{"value":"-4,67E-01","module":"D","scenario":"Energier\u00fcckgewinnung"},{"value":"0,00E+00","module":"C1","scenario":"Recycling"},{"value":"2,19E-03","module":"C2","scenario":"Recycling"},{"value":"3,98E-02","module":"C3","scenario":"Recycling"},{"value":"0,00E+00","module":"C4","scenario":"Recycling"},{"value":"-9,53E-02","module":"D","scenario":"Recycling"}]},{"parameter":"RWD","unit":"kg","values":[{"value":"1,34E-03","module":"A1-A3","scenario":null},{"value":"4,29E-05","module":"A4","scenario":null},{"value":"1,26E-04","module":"A5","scenario":null},{"value":"0,00E+00","module":"B1","scenario":null},{"value":"0,00E+00","module":"B2","scenario":null},{"value":"0,00E+00","module":"B3","scenario":null},{"value":"0,00E+00","module":"B4","scenario":null},{"value":"0,00E+00","module":"B5","scenario":null},{"value":"0,00E+00","module":"B6","scenario":null},{"value":"0,00E+00","module":"B7","scenario":null},{"value":"0,00E+00","module":"C1","scenario":"Energier\u00fcckgewinnung"},{"value":"2,06E-05","module":"C2","scenario":"Energier\u00fcckgewinnung"},{"value":"1,10E-03","module":"C3","scenario":"Energier\u00fcckgewinnung"},{"value":"0,00E+00","module":"C4","scenario":"Energier\u00fcckgewinnung"},{"value":"-2,98E-02","module":"D","scenario":"Energier\u00fcckgewinnung"},{"value":"0,00E+00","module":"C1","scenario":"Recycling"},{"value":"2,06E-05","module":"C2","scenario":"Recycling"},{"value":"2,25E-03","module":"C3","scenario":"Recycling"},{"value":"0,00E+00","module":"C4","scenario":"Recycling"},{"value":"-1,54E-03","module":"D","scenario":"Recycling"}]}],"end_of_life_flow":[{"parameter":"CRU","unit":"kg","values":[{"value":"0,00E+00","module":"A1-A3","scenario":null},{"value":"0,00E+00","module":"A4","scenario":null},{"value":"0,00E+00","module":"A5","scenario":null},{"value":"0,00E+00","module":"B1","scenario":null},{"value":"0,00E+00","module":"B2","scenario":null},{"value":"0,00E+00","module":"B3","scenario":null},{"value":"0,00E+00","module":"B4","scenario":null},{"value":"0,00E+00","module":"B5","scenario":null},{"value":"0,00E+00","module":"B6","scenario":null},{"value":"0,00E+00","module":"B7","scenario":null},{"value":"0,00E+00","module":"C1","scenario":"Energier\u00fcckgewinnung"},{"value":"0,00E+00","module":"C2","scenario":"Energier\u00fcckgewinnung"},{"value":"0,00E+00","module":"C3","scenario":"Energier\u00fcckgewinnung"},{"value":"0,00E+00","module":"C4","scenario":"Energier\u00fcckgewinnung"},{"value":"0,00E+00","module":"D","scenario":"Energier\u00fcckgewinnung"},{"value":"0,00E+00","module":"C1","scenario":"Recycling"},{"value":"0,00E+00","module":"C2","scenario":"Recycling"},{"value":"0,00E+00","module":"C3","scenario":"Recycling"},{"value":"0,00E+00","module":"C4","scenario":"Recycling"},{"value":"0,00E+00","module":"D","scenario":"Recycling"}]},{"parameter":"MFR","unit":"kg","values":[{"value":"0,00E+00","module":"A1-A3","scenario":null},{"value":"0,00E+00","module":"A4","scenario":null},{"value":"0,00E+00","module":"A5","scenario":null},{"value":"0,00E+00","module":"B1","scenario":null},{"value":"0,00E+00","module":"B2","scenario":null},{"value":"0,00E+00","module":"B3","scenario":null},{"value":"0,00E+00","module":"B4","scenario":null},{"value":"0,00E+00","module":"B5","scenario":null},{"value":"0,00E+00","module":"B6","scenario":null},{"value":"0,00E+00","module":"B7","scenario":null},{"value":"0,00E+00","module":"C1","scenario":"Energier\u00fcckgewinnung"},{"value":"0,00E+00","module":"C2","scenario":"Energier\u00fcckgewinnung"},{"value":"0,00E+00","module":"C3","scenario":"Energier\u00fcckgewinnung"},{"value":"0,00E+00","module":"C4","scenario":"Energier\u00fcckgewinnung"},{"value":"0,00E+00","module":"D","scenario":"Energier\u00fcckgewinnung"},{"value":"0,00E+00","module":"C1","scenario":"Recycling"},{"value":"0,00E+00","module":"C2","scenario":"Recycling"},{"value":"0,00E+00","module":"C3","scenario":"Recycling"},{"value":"0,00E+00","module":"C4","scenario":"Recycling"},{"value":"0,00E+00","module":"D","scenario":"Recycling"}]},{"parameter":"MER","unit":"kg","values":[{"value":"0,00E+00","module":"A1-A3","scenario":null},{"value":"0,00E+00","module":"A4","scenario":null},{"value":"0,00E+00","module":"A5","scenario":null},{"value":"0,00E+00","module":"B1","scenario":null},{"value":"0,00E+00","module":"B2","scenario":null},{"value":"0,00E+00","module":"B3","scenario":null},{"value":"0,00E+00","module":"B4","scenario":null},{"value":"0,00E+00","module":"B5","scenario":null},{"value":"0,00E+00","module":"B6","scenario":null},{"value":"0,00E+00","module":"B7","scenario":null},{"value":"0,00E+00","module":"C1","scenario":"Energier\u00fcckgewinnung"},{"value":"0,00E+00","module":"C2","scenario":"Energier\u00fcckgewinnung"},{"value":"0,00E+00","module":"C3","scenario":"Energier\u00fcckgewinnung"},{"value":"0,00E+00","module":"C4","scenario":"Energier\u00fcckgewinnung"},{"value":"0,00E+00","module":"D","scenario":"Energier\u00fcckgewinnung"},{"value":"0,00E+00","module":"C1","scenario":"Recycling"},{"value":"0,00E+00","module":"C2","scenario":"Recycling"},{"value":"7,38E+00","module":"C3","scenario":"Recycling"},{"value":"0,00E+00","module":"C4","scenario":"Recycling"},{"value":"0,00E+00","module":"D","scenario":"Recycling"}]},{"parameter":"EEE","unit":"MJ","values":[{"value":"0,00E+00","module":"A1-A3","scenario":null},{"value":"0,00E+00","module":"A4","scenario":null},{"value":"9,79E+00","module":"A5","scenario":null},{"value":"0,00E+00","module":"B1","scenario":null},{"value":"0,00E+00","module":"B2","scenario":null},{"value":"0,00E+00","module":"B3","scenario":null},{"value":"0,00E+00","module":"B4","scenario":null},{"value":"0,00E+00","module":"B5","scenario":null},{"value":"0,00E+00","module":"B6","scenario":null},{"value":"0,00E+00","module":"B7","scenario":null},{"value":"0,00E+00","module":"C1","scenario":"Energier\u00fcckgewinnung"},{"value":"0,00E+00","module":"C2","scenario":"Energier\u00fcckgewinnung"},{"value":"1,86E+02","module":"C3","scenario":"Energier\u00fcckgewinnung"},{"value":"0,00E+00","module":"C4","scenario":"Energier\u00fcckgewinnung"},{"value":"0,00E+00","module":"D","scenario":"Energier\u00fcckgewinnung"},{"value":"0,00E+00","module":"C1","scenario":"Recycling"},{"value":"0,00E+00","module":"C2","scenario":"Recycling"},{"value":"0,00E+00","module":"C3","scenario":"Recycling"},{"value":"0,00E+00","module":"C4","scenario":"Recycling"},{"value":"0,00E+00","module":"D","scenario":"Recycling"}]},{"parameter":"EET","unit":"MJ","values":[{"value":"0,00E+00","module":"A1-A3","scenario":null},{"value":"0,00E+00","module":"A4","scenario":null},{"value":"2,29E+01","module":"A5","scenario":null},{"value":"0,00E+00","module":"B1","scenario":null},{"value":"0,00E+00","module":"B2","scenario":null},{"value":"0,00E+00","module":"B3","scenario":null},{"value":"0,00E+00","module":"B4","scenario":null},{"value":"0,00E+00","module":"B5","scenario":null},{"value":"0,00E+00","module":"B6","scenario":null},{"value":"0,00E+00","module":"B7","scenario":null},{"value":"0,00E+00","module":"C1","scenario":"Energier\u00fcckgewinnung"},{"value":"0,00E+00","module":"C2","scenario":"Energier\u00fcckgewinnung"},{"value":"4,36E+02","module":"C3","scenario":"Energier\u00fcckgewinnung"},{"value":"0,00E+00","module":"C4","scenario":"Energier\u00fcckgewinnung"},{"value":"0,00E+00","module":"D","scenario":"Energier\u00fcckgewinnung"},{"value":"0,00E+00","module":"C1","scenario":"Recycling"},{"value":"0,00E+00","module":"C2","scenario":"Recycling"},{"value":"0,00E+00","module":"C3","scenario":"Recycling"},{"value":"0,00E+00","module":"C4","scenario":"Recycling"},{"value":"0,00E+00","module":"D","scenario":"Recycling"}]}]}