{
    "product_name": "Knauf-10-GKFI-15mm; 12,3 kg / m\u00b2 ",
    "epd_id": "BAU-EPD_Knauf-2025-10-ecoinvent-GKFI_15",
    "declared_unit": {
        "unit": "m2",
        "amount": 1.0
    },
    "compliance": [
        "EN 15804+A2 (EF 3.1)",
        "ISO 14025"
    ],
    "producer_name": "Knauf Gesellschaft m.b.H., \u00d6sterreich",
    "environmental_impact": [
        {
            "parameter": "GWP-total",
            "values": [
                {
                    "value": "1,51E+00",
                    "module": "A1-A3",
                    "scenario": null
                },
                {
                    "value": "4,96E-01",
                    "module": "A4",
                    "scenario": null
                },
                {
                    "value": "3,84E-01",
                    "module": "A5",
                    "scenario": null
                },
                {
                    "value": "0,00E+00",
                    "module": "B1",
                    "scenario": null
                },
                {
                    "value": "0,00E+00",
                    "module": "B2",
                    "scenario": null
                },
                {
                    "value": "0,00E+00",
                    "module": "B3",
                    "scenario": null
                },
                {
                    "value": "0,00E+00",
                    "module": "B4",
                    "scenario": null
                },
                {
                    "value": "0,00E+00",
                    "module": "B5",
                    "scenario": null
                },
                {
                    "value": "0,00E+00",
                    "module": "B6",
                    "scenario": null
                },
                {
                    "value": "0,00E+00",
                    "module": "B7",
                    "scenario": null
                },
                {
                    "value": "4,38E-02",
                    "module": "C1",
                    "scenario": "Deponierung"
                },
                {
                    "value": "2,01E-01",
                    "module": "C2",
                    "scenario": "Deponierung"
                },
                {
                    "value": "0,00E+00",
                    "module": "C3",
                    "scenario": "Deponierung"
                },
                {
                    "value": "5,86E-01",
                    "module": "C4",
                    "scenario": "Deponierung"
                },
                {
                    "value": "-6,30E-04",
                    "module": "D",
                    "scenario": "Deponierung"
                }
            ]
        },
        {
            "parameter": "GWP-fossil",
            "values": [
                {
                    "value": "2,09E+00",
                    "module": "A1-A3",
                    "scenario": null
                },
                {
                    "value": "4,95E-01",
                    "module": "A4",
                    "scenario": null
                },
                {
                    "value": "3,03E-01",
                    "module": "A5",
                    "scenario": null
                },
                {
                    "value": "0,00E+00",
                    "module": "B1",
                    "scenario": null
                },
                {
                    "value": "0,00E+00",
                    "module": "B2",
                    "scenario": null
                },
                {
                    "value": "0,00E+00",
                    "module": "B3",
                    "scenario": null
                },
                {
                    "value": "0,00E+00",
                    "module": "B4",
                    "scenario": null
                },
                {
                    "value": "0,00E+00",
                    "module": "B5",
                    "scenario": null
                },
                {
                    "value": "0,00E+00",
                    "module": "B6",
                    "scenario": null
                },
                {
                    "value": "0,00E+00",
                    "module": "B7",
                    "scenario": null
                },
                {
                    "value": "4,38E-02",
                    "module": "C1",
                    "scenario": "Deponierung"
                },
                {
                    "value": "2,01E-01",
                    "module": "C2",
                    "scenario": "Deponierung"
                },
                {
                    "value": "0,00E+00",
                    "module": "C3",
                    "scenario": "Deponierung"
                },
                {
                    "value": "7,49E-02",
                    "module": "C4",
                    "scenario": "Deponierung"
                },
                {
                    "value": "-6,30E-04",
                    "module": "D",
                    "scenario": "Deponierung"
                }
            ]
        },
        {
            "parameter": "GWP-biogenic",
            "values": [
                {
                    "value": "-5,92E-01",
                    "module": "A1-A3",
                    "scenario": null
                },
                {
                    "value": "0,00E+00",
                    "module": "A4",
                    "scenario": null
                },
                {
                    "value": "8,10E-02",
                    "module": "A5",
                    "scenario": null
                },
                {
                    "value": "0,00E+00",
                    "module": "B1",
                    "scenario": null
                },
                {
                    "value": "0,00E+00",
                    "module": "B2",
                    "scenario": null
                },
                {
                    "value": "0,00E+00",
                    "module": "B3",
                    "scenario": null
                },
                {
                    "value": "0,00E+00",
                    "module": "B4",
                    "scenario": null
                },
                {
                    "value": "0,00E+00",
                    "module": "B5",
                    "scenario": null
                },
                {
                    "value": "0,00E+00",
                    "module": "B6",
                    "scenario": null
                },
                {
                    "value": "0,00E+00",
                    "module": "B7",
                    "scenario": null
                },
                {
                    "value": "0,00E+00",
                    "module": "C1",
                    "scenario": "Deponierung"
                },
                {
                    "value": "0,00E+00",
                    "module": "C2",
                    "scenario": "Deponierung"
                },
                {
                    "value": "0,00E+00",
                    "module": "C3",
                    "scenario": "Deponierung"
                },
                {
                    "value": "5,11E-01",
                    "module": "C4",
                    "scenario": "Deponierung"
                },
                {
                    "value": "0,00E+00",
                    "module": "D",
                    "scenario": "Deponierung"
                }
            ]
        },
        {
            "parameter": "GWP-luluc",
            "values": [
                {
                    "value": "8,61E-03",
                    "module": "A1-A3",
                    "scenario": null
                },
                {
                    "value": "2,45E-04",
                    "module": "A4",
                    "scenario": null
                },
                {
                    "value": "6,08E-04",
                    "module": "A5",
                    "scenario": null
                },
                {
                    "value": "0,00E+00",
                    "module": "B1",
                    "scenario": null
                },
                {
                    "value": "0,00E+00",
                    "module": "B2",
                    "scenario": null
                },
                {
                    "value": "0,00E+00",
                    "module": "B3",
                    "scenario": null
                },
                {
                    "value": "0,00E+00",
                    "module": "B4",
                    "scenario": null
                },
                {
                    "value": "0,00E+00",
                    "module": "B5",
                    "scenario": null
                },
                {
                    "value": "0,00E+00",
                    "module": "B6",
                    "scenario": null
                },
                {
                    "value": "0,00E+00",
                    "module": "B7",
                    "scenario": null
                },
                {
                    "value": "4,93E-06",
                    "module": "C1",
                    "scenario": "Deponierung"
                },
                {
                    "value": "9,24E-05",
                    "module": "C2",
                    "scenario": "Deponierung"
                },
                {
                    "value": "0,00E+00",
                    "module": "C3",
                    "scenario": "Deponierung"
                },
                {
                    "value": "4,52E-05",
                    "module": "C4",
                    "scenario": "Deponierung"
                },
                {
                    "value": "-3,64E-07",
                    "module": "D",
                    "scenario": "Deponierung"
                }
            ]
        },
        {
            "parameter": "ODP",
            "values": [
                {
                    "value": "1,13E-07",
                    "module": "A1-A3",
                    "scenario": null
                },
                {
                    "value": "1,08E-08",
                    "module": "A4",
                    "scenario": null
                },
                {
                    "value": "1,23E-08",
                    "module": "A5",
                    "scenario": null
                },
                {
                    "value": "0,00E+00",
                    "module": "B1",
                    "scenario": null
                },
                {
                    "value": "0,00E+00",
                    "module": "B2",
                    "scenario": null
                },
                {
                    "value": "0,00E+00",
                    "module": "B3",
                    "scenario": null
                },
                {
                    "value": "0,00E+00",
                    "module": "B4",
                    "scenario": null
                },
                {
                    "value": "0,00E+00",
                    "module": "B5",
                    "scenario": null
                },
                {
                    "value": "0,00E+00",
                    "module": "B6",
                    "scenario": null
                },
                {
                    "value": "0,00E+00",
                    "module": "B7",
                    "scenario": null
                },
                {
                    "value": "6,97E-10",
                    "module": "C1",
                    "scenario": "Deponierung"
                },
                {
                    "value": "4,40E-09",
                    "module": "C2",
                    "scenario": "Deponierung"
                },
                {
                    "value": "0,00E+00",
                    "module": "C3",
                    "scenario": "Deponierung"
                },
                {
                    "value": "2,17E-09",
                    "module": "C4",
                    "scenario": "Deponierung"
                },
                {
                    "value": "-2,68E-11",
                    "module": "D",
                    "scenario": "Deponierung"
                }
            ]
        },
        {
            "parameter": "AP",
            "values": [
                {
                    "value": "6,37E-03",
                    "module": "A1-A3",
                    "scenario": null
                },
                {
                    "value": "1,08E-03",
                    "module": "A4",
                    "scenario": null
                },
                {
                    "value": "1,19E-03",
                    "module": "A5",
                    "scenario": null
                },
                {
                    "value": "0,00E+00",
                    "module": "B1",
                    "scenario": null
                },
                {
                    "value": "0,00E+00",
                    "module": "B2",
                    "scenario": null
                },
                {
                    "value": "0,00E+00",
                    "module": "B3",
                    "scenario": null
                },
                {
                    "value": "0,00E+00",
                    "module": "B4",
                    "scenario": null
                },
                {
                    "value": "0,00E+00",
                    "module": "B5",
                    "scenario": null
                },
                {
                    "value": "0,00E+00",
                    "module": "B6",
                    "scenario": null
                },
                {
                    "value": "0,00E+00",
                    "module": "B7",
                    "scenario": null
                },
                {
                    "value": "4,06E-04",
                    "module": "C1",
                    "scenario": "Deponierung"
                },
                {
                    "value": "7,87E-04",
                    "module": "C2",
                    "scenario": "Deponierung"
                },
                {
                    "value": "0,00E+00",
                    "module": "C3",
                    "scenario": "Deponierung"
                },
                {
                    "value": "5,64E-04",
                    "module": "C4",
                    "scenario": "Deponierung"
                },
                {
                    "value": "-1,11E-06",
                    "module": "D",
                    "scenario": "Deponierung"
                }
            ]
        },
        {
            "parameter": "POCP",
            "values": [
                {
                    "value": "6,88E-03",
                    "module": "A1-A3",
                    "scenario": null
                },
                {
                    "value": "1,68E-03",
                    "module": "A4",
                    "scenario": null
                },
                {
                    "value": "1,25E-03",
                    "module": "A5",
                    "scenario": null
                },
                {
                    "value": "0,00E+00",
                    "module": "B1",
                    "scenario": null
                },
                {
                    "value": "0,00E+00",
                    "module": "B2",
                    "scenario": null
                },
                {
                    "value": "0,00E+00",
                    "module": "B3",
                    "scenario": null
                },
                {
                    "value": "0,00E+00",
                    "module": "B4",
                    "scenario": null
                },
                {
                    "value": "0,00E+00",
                    "module": "B5",
                    "scenario": null
                },
                {
                    "value": "0,00E+00",
                    "module": "B6",
                    "scenario": null
                },
                {
                    "value": "0,00E+00",
                    "module": "B7",
                    "scenario": null
                },
                {
                    "value": "6,06E-04",
                    "module": "C1",
                    "scenario": "Deponierung"
                },
                {
                    "value": "1,16E-03",
                    "module": "C2",
                    "scenario": "Deponierung"
                },
                {
                    "value": "0,00E+00",
                    "module": "C3",
                    "scenario": "Deponierung"
                },
                {
                    "value": "8,08E-04",
                    "module": "C4",
                    "scenario": "Deponierung"
                },
                {
                    "value": "-1,38E-06",
                    "module": "D",
                    "scenario": "Deponierung"
                }
            ]
        },
        {
            "parameter": "ADPE",
            "values": [
                {
                    "value": "2,06E-05",
                    "module": "A1-A3",
                    "scenario": null
                },
                {
                    "value": "1,62E-06",
                    "module": "A4",
                    "scenario": null
                },
                {
                    "value": "9,01E-06",
                    "module": "A5",
                    "scenario": null
                },
                {
                    "value": "0,00E+00",
                    "module": "B1",
                    "scenario": null
                },
                {
                    "value": "0,00E+00",
                    "module": "B2",
                    "scenario": null
                },
                {
                    "value": "0,00E+00",
                    "module": "B3",
                    "scenario": null
                },
                {
                    "value": "0,00E+00",
                    "module": "B4",
                    "scenario": null
                },
                {
                    "value": "0,00E+00",
                    "module": "B5",
                    "scenario": null
                },
                {
                    "value": "0,00E+00",
                    "module": "B6",
                    "scenario": null
                },
                {
                    "value": "0,00E+00",
                    "module": "B7",
                    "scenario": null
                },
                {
                    "value": "1,53E-08",
                    "module": "C1",
                    "scenario": "Deponierung"
                },
                {
                    "value": "6,44E-07",
                    "module": "C2",
                    "scenario": "Deponierung"
                },
                {
                    "value": "0,00E+00",
                    "module": "C3",
                    "scenario": "Deponierung"
                },
                {
                    "value": "1,04E-07",
                    "module": "C4",
                    "scenario": "Deponierung"
                },
                {
                    "value": "-8,87E-10",
                    "module": "D",
                    "scenario": "Deponierung"
                }
            ]
        },
        {
            "parameter": "ADPF",
            "values": [
                {
                    "value": "3,14E+01",
                    "module": "A1-A3",
                    "scenario": null
                },
                {
                    "value": "7,03E+00",
                    "module": "A4",
                    "scenario": null
                },
                {
                    "value": "4,24E+00",
                    "module": "A5",
                    "scenario": null
                },
                {
                    "value": "0,00E+00",
                    "module": "B1",
                    "scenario": null
                },
                {
                    "value": "0,00E+00",
                    "module": "B2",
                    "scenario": null
                },
                {
                    "value": "0,00E+00",
                    "module": "B3",
                    "scenario": null
                },
                {
                    "value": "0,00E+00",
                    "module": "B4",
                    "scenario": null
                },
                {
                    "value": "0,00E+00",
                    "module": "B5",
                    "scenario": null
                },
                {
                    "value": "0,00E+00",
                    "module": "B6",
                    "scenario": null
                },
                {
                    "value": "0,00E+00",
                    "module": "B7",
                    "scenario": null
                },
                {
                    "value": "5,74E-01",
                    "module": "C1",
                    "scenario": "Deponierung"
                },
                {
                    "value": "2,84E+00",
                    "module": "C2",
                    "scenario": "Deponierung"
                },
                {
                    "value": "0,00E+00",
                    "module": "C3",
                    "scenario": "Deponierung"
                },
                {
                    "value": "1,87E+00",
                    "module": "C4",
                    "scenario": "Deponierung"
                },
                {
                    "value": "-9,53E-03",
                    "module": "D",
                    "scenario": "Deponierung"
                }
            ]
        },
        {
            "parameter": "WDP",
            "values": [
                {
                    "value": "9,00E-01",
                    "module": "A1-A3",
                    "scenario": null
                },
                {
                    "value": "2,90E-02",
                    "module": "A4",
                    "scenario": null
                },
                {
                    "value": "9,43E-02",
                    "module": "A5",
                    "scenario": null
                },
                {
                    "value": "0,00E+00",
                    "module": "B1",
                    "scenario": null
                },
                {
                    "value": "0,00E+00",
                    "module": "B2",
                    "scenario": null
                },
                {
                    "value": "0,00E+00",
                    "module": "B3",
                    "scenario": null
                },
                {
                    "value": "0,00E+00",
                    "module": "B4",
                    "scenario": null
                },
                {
                    "value": "0,00E+00",
                    "module": "B5",
                    "scenario": null
                },
                {
                    "value": "0,00E+00",
                    "module": "B6",
                    "scenario": null
                },
                {
                    "value": "0,00E+00",
                    "module": "B7",
                    "scenario": null
                },
                {
                    "value": "1,24E-03",
                    "module": "C1",
                    "scenario": "Deponierung"
                },
                {
                    "value": "1,08E-02",
                    "module": "C2",
                    "scenario": "Deponierung"
                },
                {
                    "value": "0,00E+00",
                    "module": "C3",
                    "scenario": "Deponierung"
                },
                {
                    "value": "8,24E-02",
                    "module": "C4",
                    "scenario": "Deponierung"
                },
                {
                    "value": "-8,16E-05",
                    "module": "D",
                    "scenario": "Deponierung"
                }
            ]
        },
        {
            "parameter": "EP-freshwater",
            "values": [
                {
                    "value": "3,45E-04",
                    "module": "A1-A3",
                    "scenario": null
                },
                {
                    "value": "3,52E-05",
                    "module": "A4",
                    "scenario": null
                },
                {
                    "value": "9,51E-05",
                    "module": "A5",
                    "scenario": null
                },
                {
                    "value": "0,00E+00",
                    "module": "B1",
                    "scenario": null
                },
                {
                    "value": "0,00E+00",
                    "module": "B2",
                    "scenario": null
                },
                {
                    "value": "0,00E+00",
                    "module": "B3",
                    "scenario": null
                },
                {
                    "value": "0,00E+00",
                    "module": "B4",
                    "scenario": null
                },
                {
                    "value": "0,00E+00",
                    "module": "B5",
                    "scenario": null
                },
                {
                    "value": "0,00E+00",
                    "module": "B6",
                    "scenario": null
                },
                {
                    "value": "0,00E+00",
                    "module": "B7",
                    "scenario": null
                },
                {
                    "value": "1,35E-06",
                    "module": "C1",
                    "scenario": "Deponierung"
                },
                {
                    "value": "1,39E-05",
                    "module": "C2",
                    "scenario": "Deponierung"
                },
                {
                    "value": "0,00E+00",
                    "module": "C3",
                    "scenario": "Deponierung"
                },
                {
                    "value": "6,23E-06",
                    "module": "C4",
                    "scenario": "Deponierung"
                },
                {
                    "value": "-3,22E-07",
                    "module": "D",
                    "scenario": "Deponierung"
                }
            ]
        },
        {
            "parameter": "EP-marine",
            "values": [
                {
                    "value": "2,06E-03",
                    "module": "A1-A3",
                    "scenario": null
                },
                {
                    "value": "2,73E-04",
                    "module": "A4",
                    "scenario": null
                },
                {
                    "value": "3,45E-04",
                    "module": "A5",
                    "scenario": null
                },
                {
                    "value": "0,00E+00",
                    "module": "B1",
                    "scenario": null
                },
                {
                    "value": "0,00E+00",
                    "module": "B2",
                    "scenario": null
                },
                {
                    "value": "0,00E+00",
                    "module": "B3",
                    "scenario": null
                },
                {
                    "value": "0,00E+00",
                    "module": "B4",
                    "scenario": null
                },
                {
                    "value": "0,00E+00",
                    "module": "B5",
                    "scenario": null
                },
                {
                    "value": "0,00E+00",
                    "module": "B6",
                    "scenario": null
                },
                {
                    "value": "0,00E+00",
                    "module": "B7",
                    "scenario": null
                },
                {
                    "value": "1,88E-04",
                    "module": "C1",
                    "scenario": "Deponierung"
                },
                {
                    "value": "2,99E-04",
                    "module": "C2",
                    "scenario": "Deponierung"
                },
                {
                    "value": "0,00E+00",
                    "module": "C3",
                    "scenario": "Deponierung"
                },
                {
                    "value": "2,17E-04",
                    "module": "C4",
                    "scenario": "Deponierung"
                },
                {
                    "value": "-3,21E-07",
                    "module": "D",
                    "scenario": "Deponierung"
                }
            ]
        },
        {
            "parameter": "EP-terrestrial",
            "values": [
                {
                    "value": "2,08E-02",
                    "module": "A1-A3",
                    "scenario": null
                },
                {
                    "value": "2,78E-03",
                    "module": "A4",
                    "scenario": null
                },
                {
                    "value": "3,42E-03",
                    "module": "A5",
                    "scenario": null
                },
                {
                    "value": "0,00E+00",
                    "module": "B1",
                    "scenario": null
                },
                {
                    "value": "0,00E+00",
                    "module": "B2",
                    "scenario": null
                },
                {
                    "value": "0,00E+00",
                    "module": "B3",
                    "scenario": null
                },
                {
                    "value": "0,00E+00",
                    "module": "B4",
                    "scenario": null
                },
                {
                    "value": "0,00E+00",
                    "module": "B5",
                    "scenario": null
                },
                {
                    "value": "0,00E+00",
                    "module": "B6",
                    "scenario": null
                },
                {
                    "value": "0,00E+00",
                    "module": "B7",
                    "scenario": null
                },
                {
                    "value": "2,05E-03",
                    "module": "C1",
                    "scenario": "Deponierung"
                },
                {
                    "value": "3,19E-03",
                    "module": "C2",
                    "scenario": "Deponierung"
                },
                {
                    "value": "0,00E+00",
                    "module": "C3",
                    "scenario": "Deponierung"
                },
                {
                    "value": "2,32E-03",
                    "module": "C4",
                    "scenario": "Deponierung"
                },
                {
                    "value": "-2,97E-06",
                    "module": "D",
                    "scenario": "Deponierung"
                }
            ]
        }
    ],
    "additional_environmental_impact": [
        {
            "parameter": "PM",
            "values": [
                {
                    "value": "1,01E-07",
                    "module": "A1-A3",
                    "scenario": null
                },
                {
                    "value": "3,69E-08",
                    "module": "A4",
                    "scenario": null
                },
                {
                    "value": "1,84E-08",
                    "module": "A5",
                    "scenario": null
                },
                {
                    "value": "0,00E+00",
                    "module": "B1",
                    "scenario": null
                },
                {
                    "value": "0,00E+00",
                    "module": "B2",
                    "scenario": null
                },
                {
                    "value": "0,00E+00",
                    "module": "B3",
                    "scenario": null
                },
                {
                    "value": "0,00E+00",
                    "module": "B4",
                    "scenario": null
                },
                {
                    "value": "0,00E+00",
                    "module": "B5",
                    "scenario": null
                },
                {
                    "value": "0,00E+00",
                    "module": "B6",
                    "scenario": null
                },
                {
                    "value": "0,00E+00",
                    "module": "B7",
                    "scenario": null
                },
                {
                    "value": "1,13E-08",
                    "module": "C1",
                    "scenario": "Deponierung"
                },
                {
                    "value": "1,41E-08",
                    "module": "C2",
                    "scenario": "Deponierung"
                },
                {
                    "value": "0,00E+00",
                    "module": "C3",
                    "scenario": "Deponierung"
                },
                {
                    "value": "1,04E-07",
                    "module": "C4",
                    "scenario": "Deponierung"
                },
                {
                    "value": "-5,21E-12",
                    "module": "D",
                    "scenario": "Deponierung"
                }
            ]
        },
        {
            "parameter": "ETP-fw",
            "values": [
                {
                    "value": "9,70E+00",
                    "module": "A1-A3",
                    "scenario": null
                },
                {
                    "value": "3,48E+00",
                    "module": "A4",
                    "scenario": null
                },
                {
                    "value": "3,49E+00",
                    "module": "A5",
                    "scenario": null
                },
                {
                    "value": "0,00E+00",
                    "module": "B1",
                    "scenario": null
                },
                {
                    "value": "0,00E+00",
                    "module": "B2",
                    "scenario": null
                },
                {
                    "value": "0,00E+00",
                    "module": "B3",
                    "scenario": null
                },
                {
                    "value": "0,00E+00",
                    "module": "B4",
                    "scenario": null
                },
                {
                    "value": "0,00E+00",
                    "module": "B5",
                    "scenario": null
                },
                {
                    "value": "0,00E+00",
                    "module": "B6",
                    "scenario": null
                },
                {
                    "value": "0,00E+00",
                    "module": "B7",
                    "scenario": null
                },
                {
                    "value": "2,74E-01",
                    "module": "C1",
                    "scenario": "Deponierung"
                },
                {
                    "value": "1,44E+00",
                    "module": "C2",
                    "scenario": "Deponierung"
                },
                {
                    "value": "0,00E+00",
                    "module": "C3",
                    "scenario": "Deponierung"
                },
                {
                    "value": "8,76E-01",
                    "module": "C4",
                    "scenario": "Deponierung"
                },
                {
                    "value": "-1,07E-03",
                    "module": "D",
                    "scenario": "Deponierung"
                }
            ]
        },
        {
            "parameter": "HTP-c",
            "values": [
                {
                    "value": "9,99E-10",
                    "module": "A1-A3",
                    "scenario": null
                },
                {
                    "value": "2,26E-10",
                    "module": "A4",
                    "scenario": null
                },
                {
                    "value": "7,83E-10",
                    "module": "A5",
                    "scenario": null
                },
                {
                    "value": "0,00E+00",
                    "module": "B1",
                    "scenario": null
                },
                {
                    "value": "0,00E+00",
                    "module": "B2",
                    "scenario": null
                },
                {
                    "value": "0,00E+00",
                    "module": "B3",
                    "scenario": null
                },
                {
                    "value": "0,00E+00",
                    "module": "B4",
                    "scenario": null
                },
                {
                    "value": "0,00E+00",
                    "module": "B5",
                    "scenario": null
                },
                {
                    "value": "0,00E+00",
                    "module": "B6",
                    "scenario": null
                },
                {
                    "value": "0,00E+00",
                    "module": "B7",
                    "scenario": null
                },
                {
                    "value": "1,34E-11",
                    "module": "C1",
                    "scenario": "Deponierung"
                },
                {
                    "value": "8,45E-11",
                    "module": "C2",
                    "scenario": "Deponierung"
                },
                {
                    "value": "0,00E+00",
                    "module": "C3",
                    "scenario": "Deponierung"
                },
                {
                    "value": "3,19E-11",
                    "module": "C4",
                    "scenario": "Deponierung"
                },
                {
                    "value": "-1,44E-13",
                    "module": "D",
                    "scenario": "Deponierung"
                }
            ]
        },
        {
            "parameter": "HTP-nc",
            "values": [
                {
                    "value": "1,94E-08",
                    "module": "A1-A3",
                    "scenario": null
                },
                {
                    "value": "4,99E-09",
                    "module": "A4",
                    "scenario": null
                },
                {
                    "value": "7,70E-09",
                    "module": "A5",
                    "scenario": null
                },
                {
                    "value": "0,00E+00",
                    "module": "B1",
                    "scenario": null
                },
                {
                    "value": "0,00E+00",
                    "module": "B2",
                    "scenario": null
                },
                {
                    "value": "0,00E+00",
                    "module": "B3",
                    "scenario": null
                },
                {
                    "value": "0,00E+00",
                    "module": "B4",
                    "scenario": null
                },
                {
                    "value": "0,00E+00",
                    "module": "B5",
                    "scenario": null
                },
                {
                    "value": "0,00E+00",
                    "module": "B6",
                    "scenario": null
                },
                {
                    "value": "0,00E+00",
                    "module": "B7",
                    "scenario": null
                },
                {
                    "value": "9,33E-11",
                    "module": "C1",
                    "scenario": "Deponierung"
                },
                {
                    "value": "1,89E-09",
                    "module": "C2",
                    "scenario": "Deponierung"
                },
                {
                    "value": "0,00E+00",
                    "module": "C3",
                    "scenario": "Deponierung"
                },
                {
                    "value": "3,99E-10",
                    "module": "C4",
                    "scenario": "Deponierung"
                },
                {
                    "value": "-2,62E-12",
                    "module": "D",
                    "scenario": "Deponierung"
                }
            ]
        },
        {
            "parameter": "SQP",
            "values": [
                {
                    "value": "3,86E+00",
                    "module": "A1-A3",
                    "scenario": null
                },
                {
                    "value": "4,25E+00",
                    "module": "A4",
                    "scenario": null
                },
                {
                    "value": "2,28E+00",
                    "module": "A5",
                    "scenario": null
                },
                {
                    "value": "0,00E+00",
                    "module": "B1",
                    "scenario": null
                },
                {
                    "value": "0,00E+00",
                    "module": "B2",
                    "scenario": null
                },
                {
                    "value": "0,00E+00",
                    "module": "B3",
                    "scenario": null
                },
                {
                    "value": "0,00E+00",
                    "module": "B4",
                    "scenario": null
                },
                {
                    "value": "0,00E+00",
                    "module": "B5",
                    "scenario": null
                },
                {
                    "value": "0,00E+00",
                    "module": "B6",
                    "scenario": null
                },
                {
                    "value": "0,00E+00",
                    "module": "B7",
                    "scenario": null
                },
                {
                    "value": "3,87E-02",
                    "module": "C1",
                    "scenario": "Deponierung"
                },
                {
                    "value": "1,46E+00",
                    "module": "C2",
                    "scenario": "Deponierung"
                },
                {
                    "value": "0,00E+00",
                    "module": "C3",
                    "scenario": "Deponierung"
                },
                {
                    "value": "3,70E+00",
                    "module": "C4",
                    "scenario": "Deponierung"
                },
                {
                    "value": "-1,49E-03",
                    "module": "D",
                    "scenario": "Deponierung"
                }
            ]
        },
        {
            "parameter": "IRP",
            "values": [
                {
                    "value": "1,12E-01",
                    "module": "A1-A3",
                    "scenario": null
                },
                {
                    "value": "9,52E-03",
                    "module": "A4",
                    "scenario": null
                },
                {
                    "value": "2,14E-02",
                    "module": "A5",
                    "scenario": null
                },
                {
                    "value": "0,00E+00",
                    "module": "B1",
                    "scenario": null
                },
                {
                    "value": "0,00E+00",
                    "module": "B2",
                    "scenario": null
                },
                {
                    "value": "0,00E+00",
                    "module": "B3",
                    "scenario": null
                },
                {
                    "value": "0,00E+00",
                    "module": "B4",
                    "scenario": null
                },
                {
                    "value": "0,00E+00",
                    "module": "B5",
                    "scenario": null
                },
                {
                    "value": "0,00E+00",
                    "module": "B6",
                    "scenario": null
                },
                {
                    "value": "0,00E+00",
                    "module": "B7",
                    "scenario": null
                },
                {
                    "value": "2,72E-04",
                    "module": "C1",
                    "scenario": "Deponierung"
                },
                {
                    "value": "4,59E-03",
                    "module": "C2",
                    "scenario": "Deponierung"
                },
                {
                    "value": "0,00E+00",
                    "module": "C3",
                    "scenario": "Deponierung"
                },
                {
                    "value": "1,18E-03",
                    "module": "C4",
                    "scenario": "Deponierung"
                },
                {
                    "value": "-7,20E-05",
                    "module": "D",
                    "scenario": "Deponierung"
                }
            ]
        }
    ],
    "resource_use": [
        {
            "parameter": "PERE",
            "values": [
                {
                    "value": "7,92E+00",
                    "module": "A1-A3",
                    "scenario": null
                },
                {
                    "value": "1,06E-01",
                    "module": "A4",
                    "scenario": null
                },
                {
                    "value": "1,23E+00",
                    "module": "A5",
                    "scenario": null
                },
                {
                    "value": "0,00E+00",
                    "module": "B1",
                    "scenario": null
                },
                {
                    "value": "0,00E+00",
                    "module": "B2",
                    "scenario": null
                },
                {
                    "value": "0,00E+00",
                    "module": "B3",
                    "scenario": null
                },
                {
                    "value": "0,00E+00",
                    "module": "B4",
                    "scenario": null
                },
                {
                    "value": "0,00E+00",
                    "module": "B5",
                    "scenario": null
                },
                {
                    "value": "0,00E+00",
                    "module": "B6",
                    "scenario": null
                },
                {
                    "value": "0,00E+00",
                    "module": "B7",
                    "scenario": null
                },
                {
                    "value": "3,16E-03",
                    "module": "C1",
                    "scenario": "Deponierung"
                },
                {
                    "value": "4,77E-02",
                    "module": "C2",
                    "scenario": "Deponierung"
                },
                {
                    "value": "0,00E+00",
                    "module": "C3",
                    "scenario": "Deponierung"
                },
                {
                    "value": "4,01E+00",
                    "module": "C4",
                    "scenario": "Deponierung"
                },
                {
                    "value": "-3,33E-03",
                    "module": "D",
                    "scenario": "Deponierung"
                }
            ]
        },
        {
            "parameter": "PERM",
            "values": [
                {
                    "value": "4,70E+00",
                    "module": "A1-A3",
                    "scenario": null
                },
                {
                    "value": "0,00E+00",
                    "module": "A4",
                    "scenario": null
                },
                {
                    "value": "-7,09E-01",
                    "module": "A5",
                    "scenario": null
                },
                {
                    "value": "0,00E+00",
                    "module": "B1",
                    "scenario": null
                },
                {
                    "value": "0,00E+00",
                    "module": "B2",
                    "scenario": null
                },
                {
                    "value": "0,00E+00",
                    "module": "B3",
                    "scenario": null
                },
                {
                    "value": "0,00E+00",
                    "module": "B4",
                    "scenario": null
                },
                {
                    "value": "0,00E+00",
                    "module": "B5",
                    "scenario": null
                },
                {
                    "value": "0,00E+00",
                    "module": "B6",
                    "scenario": null
                },
                {
                    "value": "0,00E+00",
                    "module": "B7",
                    "scenario": null
                },
                {
                    "value": "0,00E+00",
                    "module": "C1",
                    "scenario": "Deponierung"
                },
                {
                    "value": "0,00E+00",
                    "module": "C2",
                    "scenario": "Deponierung"
                },
                {
                    "value": "0,00E+00",
                    "module": "C3",
                    "scenario": "Deponierung"
                },
                {
                    "value": "-3,99E+00",
                    "module": "C4",
                    "scenario": "Deponierung"
                },
                {
                    "value": "0,00E+00",
                    "module": "D",
                    "scenario": "Deponierung"
                }
            ]
        },
        {
            "parameter": "PERT",
            "values": [
                {
                    "value": "1,26E+01",
                    "module": "A1-A3",
                    "scenario": null
                },
                {
                    "value": "1,06E-01",
                    "module": "A4",
                    "scenario": null
                },
                {
                    "value": "5,17E-01",
                    "module": "A5",
                    "scenario": null
                },
                {
                    "value": "0,00E+00",
                    "module": "B1",
                    "scenario": null
                },
                {
                    "value": "0,00E+00",
                    "module": "B2",
                    "scenario": null
                },
                {
                    "value": "0,00E+00",
                    "module": "B3",
                    "scenario": null
                },
                {
                    "value": "0,00E+00",
                    "module": "B4",
                    "scenario": null
                },
                {
                    "value": "0,00E+00",
                    "module": "B5",
                    "scenario": null
                },
                {
                    "value": "0,00E+00",
                    "module": "B6",
                    "scenario": null
                },
                {
                    "value": "0,00E+00",
                    "module": "B7",
                    "scenario": null
                },
                {
                    "value": "3,16E-03",
                    "module": "C1",
                    "scenario": "Deponierung"
                },
                {
                    "value": "4,77E-02",
                    "module": "C2",
                    "scenario": "Deponierung"
                },
                {
                    "value": "0,00E+00",
                    "module": "C3",
                    "scenario": "Deponierung"
                },
                {
                    "value": "1,51E-02",
                    "module": "C4",
                    "scenario": "Deponierung"
                },
                {
                    "value": "-3,33E-03",
                    "module": "D",
                    "scenario": "Deponierung"
                }
            ]
        },
        {
            "parameter": "PENRE",
            "values": [
                {
                    "value": "3,13E+01",
                    "module": "A1-A3",
                    "scenario": null
                },
                {
                    "value": "7,03E+00",
                    "module": "A4",
                    "scenario": null
                },
                {
                    "value": "4,28E+00",
                    "module": "A5",
                    "scenario": null
                },
                {
                    "value": "0,00E+00",
                    "module": "B1",
                    "scenario": null
                },
                {
                    "value": "0,00E+00",
                    "module": "B2",
                    "scenario": null
                },
                {
                    "value": "0,00E+00",
                    "module": "B3",
                    "scenario": null
                },
                {
                    "value": "0,00E+00",
                    "module": "B4",
                    "scenario": null
                },
                {
                    "value": "0,00E+00",
                    "module": "B5",
                    "scenario": null
                },
                {
                    "value": "0,00E+00",
                    "module": "B6",
                    "scenario": null
                },
                {
                    "value": "0,00E+00",
                    "module": "B7",
                    "scenario": null
                },
                {
                    "value": "5,74E-01",
                    "module": "C1",
                    "scenario": "Deponierung"
                },
                {
                    "value": "2,84E+00",
                    "module": "C2",
                    "scenario": "Deponierung"
                },
                {
                    "value": "0,00E+00",
                    "module": "C3",
                    "scenario": "Deponierung"
                },
                {
                    "value": "1,90E+00",
                    "module": "C4",
                    "scenario": "Deponierung"
                },
                {
                    "value": "-9,53E-03",
                    "module": "D",
                    "scenario": "Deponierung"
                }
            ]
        },
        {
            "parameter": "PENRM",
            "values": [
                {
                    "value": "7,87E-02",
                    "module": "A1-A3",
                    "scenario": null
                },
                {
                    "value": "0,00E+00",
                    "module": "A4",
                    "scenario": null
                },
                {
                    "value": "-4,34E-02",
                    "module": "A5",
                    "scenario": null
                },
                {
                    "value": "0,00E+00",
                    "module": "B1",
                    "scenario": null
                },
                {
                    "value": "0,00E+00",
                    "module": "B2",
                    "scenario": null
                },
                {
                    "value": "0,00E+00",
                    "module": "B3",
                    "scenario": null
                },
                {
                    "value": "0,00E+00",
                    "module": "B4",
                    "scenario": null
                },
                {
                    "value": "0,00E+00",
                    "module": "B5",
                    "scenario": null
                },
                {
                    "value": "0,00E+00",
                    "module": "B6",
                    "scenario": null
                },
                {
                    "value": "0,00E+00",
                    "module": "B7",
                    "scenario": null
                },
                {
                    "value": "0,00E+00",
                    "module": "C1",
                    "scenario": "Deponierung"
                },
                {
                    "value": "0,00E+00",
                    "module": "C2",
                    "scenario": "Deponierung"
                },
                {
                    "value": "0,00E+00",
                    "module": "C3",
                    "scenario": "Deponierung"
                },
                {
                    "value": "-3,53E-02",
                    "module": "C4",
                    "scenario": "Deponierung"
                },
                {
                    "value": "0,00E+00",
                    "module": "D",
                    "scenario": "Deponierung"
                }
            ]
        },
        {
            "parameter": "PENRT",
            "values": [
                {
                    "value": "3,14E+01",
                    "module": "A1-A3",
                    "scenario": null
                },
                {
                    "value": "7,03E+00",
                    "module": "A4",
                    "scenario": null
                },
                {
                    "value": "4,24E+00",
                    "module": "A5",
                    "scenario": null
                },
                {
                    "value": "0,00E+00",
                    "module": "B1",
                    "scenario": null
                },
                {
                    "value": "0,00E+00",
                    "module": "B2",
                    "scenario": null
                },
                {
                    "value": "0,00E+00",
                    "module": "B3",
                    "scenario": null
                },
                {
                    "value": "0,00E+00",
                    "module": "B4",
                    "scenario": null
                },
                {
                    "value": "0,00E+00",
                    "module": "B5",
                    "scenario": null
                },
                {
                    "value": "0,00E+00",
                    "module": "B6",
                    "scenario": null
                },
                {
                    "value": "0,00E+00",
                    "module": "B7",
                    "scenario": null
                },
                {
                    "value": "5,74E-01",
                    "module": "C1",
                    "scenario": "Deponierung"
                },
                {
                    "value": "2,84E+00",
                    "module": "C2",
                    "scenario": "Deponierung"
                },
                {
                    "value": "0,00E+00",
                    "module": "C3",
                    "scenario": "Deponierung"
                },
                {
                    "value": "1,87E+00",
                    "module": "C4",
                    "scenario": "Deponierung"
                },
                {
                    "value": "-9,53E-03",
                    "module": "D",
                    "scenario": "Deponierung"
                }
            ]
        },
        {
            "parameter": "SM",
            "values": [
                {
                    "value": "2,58E-01",
                    "module": "A1-A3",
                    "scenario": null
                },
                {
                    "value": "0,00E+00",
                    "module": "A4",
                    "scenario": null
                },
                {
                    "value": "1,29E-02",
                    "module": "A5",
                    "scenario": null
                },
                {
                    "value": "0,00E+00",
                    "module": "B1",
                    "scenario": null
                },
                {
                    "value": "0,00E+00",
                    "module": "B2",
                    "scenario": null
                },
                {
                    "value": "0,00E+00",
                    "module": "B3",
                    "scenario": null
                },
                {
                    "value": "0,00E+00",
                    "module": "B4",
                    "scenario": null
                },
                {
                    "value": "0,00E+00",
                    "module": "B5",
                    "scenario": null
                },
                {
                    "value": "0,00E+00",
                    "module": "B6",
                    "scenario": null
                },
                {
                    "value": "0,00E+00",
                    "module": "B7",
                    "scenario": null
                },
                {
                    "value": "0,00E+00",
                    "module": "C1",
                    "scenario": "Deponierung"
                },
                {
                    "value": "0,00E+00",
                    "module": "C2",
                    "scenario": "Deponierung"
                },
                {
                    "value": "0,00E+00",
                    "module": "C3",
                    "scenario": "Deponierung"
                },
                {
                    "value": "0,00E+00",
                    "module": "C4",
                    "scenario": "Deponierung"
                },
                {
                    "value": "0,00E+00",
                    "module": "D",
                    "scenario": "Deponierung"
                }
            ]
        },
        {
            "parameter": "RSF",
            "values": [
                {
                    "value": "0,00E+00",
                    "module": "A1-A3",
                    "scenario": null
                },
                {
                    "value": "0,00E+00",
                    "module": "A4",
                    "scenario": null
                },
                {
                    "value": "0,00E+00",
                    "module": "A5",
                    "scenario": null
                },
                {
                    "value": "0,00E+00",
                    "module": "B1",
                    "scenario": null
                },
                {
                    "value": "0,00E+00",
                    "module": "B2",
                    "scenario": null
                },
                {
                    "value": "0,00E+00",
                    "module": "B3",
                    "scenario": null
                },
                {
                    "value": "0,00E+00",
                    "module": "B4",
                    "scenario": null
                },
                {
                    "value": "0,00E+00",
                    "module": "B5",
                    "scenario": null
                },
                {
                    "value": "0,00E+00",
                    "module": "B6",
                    "scenario": null
                },
                {
                    "value": "0,00E+00",
                    "module": "B7",
                    "scenario": null
                },
                {
                    "value": "0,00E+00",
                    "module": "C1",
                    "scenario": "Deponierung"
                },
                {
                    "value": "0,00E+00",
                    "module": "C2",
                    "scenario": "Deponierung"
                },
                {
                    "value": "0,00E+00",
                    "module": "C3",
                    "scenario": "Deponierung"
                },
                {
                    "value": "0,00E+00",
                    "module": "C4",
                    "scenario": "Deponierung"
                },
                {
                    "value": "0,00E+00",
                    "module": "D",
                    "scenario": "Deponierung"
                }
            ]
        },
        {
            "parameter": "NRSF",
            "values": [
                {
                    "value": "0,00E+00",
                    "module": "A1-A3",
                    "scenario": null
                },
                {
                    "value": "0,00E+00",
                    "module": "A4",
                    "scenario": null
                },
                {
                    "value": "0,00E+00",
                    "module": "A5",
                    "scenario": null
                },
                {
                    "value": "0,00E+00",
                    "module": "B1",
                    "scenario": null
                },
                {
                    "value": "0,00E+00",
                    "module": "B2",
                    "scenario": null
                },
                {
                    "value": "0,00E+00",
                    "module": "B3",
                    "scenario": null
                },
                {
                    "value": "0,00E+00",
                    "module": "B4",
                    "scenario": null
                },
                {
                    "value": "0,00E+00",
                    "module": "B5",
                    "scenario": null
                },
                {
                    "value": "0,00E+00",
                    "module": "B6",
                    "scenario": null
                },
                {
                    "value": "0,00E+00",
                    "module": "B7",
                    "scenario": null
                },
                {
                    "value": "0,00E+00",
                    "module": "C1",
                    "scenario": "Deponierung"
                },
                {
                    "value": "0,00E+00",
                    "module": "C2",
                    "scenario": "Deponierung"
                },
                {
                    "value": "0,00E+00",
                    "module": "C3",
                    "scenario": "Deponierung"
                },
                {
                    "value": "0,00E+00",
                    "module": "C4",
                    "scenario": "Deponierung"
                },
                {
                    "value": "0,00E+00",
                    "module": "D",
                    "scenario": "Deponierung"
                }
            ]
        }
    ],
    "end_of_life_waste": [
        {
            "parameter": "HWD",
            "values": [
                {
                    "value": "1,33E-04",
                    "module": "A1-A3",
                    "scenario": null
                },
                {
                    "value": "4,48E-05",
                    "module": "A4",
                    "scenario": null
                },
                {
                    "value": "6,14E-05",
                    "module": "A5",
                    "scenario": null
                },
                {
                    "value": "0,00E+00",
                    "module": "B1",
                    "scenario": null
                },
                {
                    "value": "0,00E+00",
                    "module": "B2",
                    "scenario": null
                },
                {
                    "value": "0,00E+00",
                    "module": "B3",
                    "scenario": null
                },
                {
                    "value": "0,00E+00",
                    "module": "B4",
                    "scenario": null
                },
                {
                    "value": "0,00E+00",
                    "module": "B5",
                    "scenario": null
                },
                {
                    "value": "0,00E+00",
                    "module": "B6",
                    "scenario": null
                },
                {
                    "value": "0,00E+00",
                    "module": "B7",
                    "scenario": null
                },
                {
                    "value": "3,86E-06",
                    "module": "C1",
                    "scenario": "Deponierung"
                },
                {
                    "value": "1,81E-05",
                    "module": "C2",
                    "scenario": "Deponierung"
                },
                {
                    "value": "0,00E+00",
                    "module": "C3",
                    "scenario": "Deponierung"
                },
                {
                    "value": "9,88E-06",
                    "module": "C4",
                    "scenario": "Deponierung"
                },
                {
                    "value": "-3,05E-08",
                    "module": "D",
                    "scenario": "Deponierung"
                }
            ]
        },
        {
            "parameter": "NHWD",
            "values": [
                {
                    "value": "3,60E-01",
                    "module": "A1-A3",
                    "scenario": null
                },
                {
                    "value": "3,50E-01",
                    "module": "A4",
                    "scenario": null
                },
                {
                    "value": "7,16E-01",
                    "module": "A5",
                    "scenario": null
                },
                {
                    "value": "0,00E+00",
                    "module": "B1",
                    "scenario": null
                },
                {
                    "value": "0,00E+00",
                    "module": "B2",
                    "scenario": null
                },
                {
                    "value": "0,00E+00",
                    "module": "B3",
                    "scenario": null
                },
                {
                    "value": "0,00E+00",
                    "module": "B4",
                    "scenario": null
                },
                {
                    "value": "0,00E+00",
                    "module": "B5",
                    "scenario": null
                },
                {
                    "value": "0,00E+00",
                    "module": "B6",
                    "scenario": null
                },
                {
                    "value": "0,00E+00",
                    "module": "B7",
                    "scenario": null
                },
                {
                    "value": "8,22E-04",
                    "module": "C1",
                    "scenario": "Deponierung"
                },
                {
                    "value": "1,17E-01",
                    "module": "C2",
                    "scenario": "Deponierung"
                },
                {
                    "value": "0,00E+00",
                    "module": "C3",
                    "scenario": "Deponierung"
                },
                {
                    "value": "1,23E+01",
                    "module": "C4",
                    "scenario": "Deponierung"
                },
                {
                    "value": "-4,04E-05",
                    "module": "D",
                    "scenario": "Deponierung"
                }
            ]
        },
        {
            "parameter": "RWD",
            "values": [
                {
                    "value": "5,26E-05",
                    "module": "A1-A3",
                    "scenario": null
                },
                {
                    "value": "4,21E-06",
                    "module": "A4",
                    "scenario": null
                },
                {
                    "value": "1,02E-05",
                    "module": "A5",
                    "scenario": null
                },
                {
                    "value": "0,00E+00",
                    "module": "B1",
                    "scenario": null
                },
                {
                    "value": "0,00E+00",
                    "module": "B2",
                    "scenario": null
                },
                {
                    "value": "0,00E+00",
                    "module": "B3",
                    "scenario": null
                },
                {
                    "value": "0,00E+00",
                    "module": "B4",
                    "scenario": null
                },
                {
                    "value": "0,00E+00",
                    "module": "B5",
                    "scenario": null
                },
                {
                    "value": "0,00E+00",
                    "module": "B6",
                    "scenario": null
                },
                {
                    "value": "0,00E+00",
                    "module": "B7",
                    "scenario": null
                },
                {
                    "value": "1,13E-07",
                    "module": "C1",
                    "scenario": "Deponierung"
                },
                {
                    "value": "2,06E-06",
                    "module": "C2",
                    "scenario": "Deponierung"
                },
                {
                    "value": "0,00E+00",
                    "module": "C3",
                    "scenario": "Deponierung"
                },
                {
                    "value": "4,93E-07",
                    "module": "C4",
                    "scenario": "Deponierung"
                },
                {
                    "value": "-3,44E-08",
                    "module": "D",
                    "scenario": "Deponierung"
                }
            ]
        }
    ],
    "end_of_life_flow": [
        {
            "parameter": "CRU",
            "values": [
                {
                    "value": "0,00E+00",
                    "module": "A1-A3",
                    "scenario": null
                },
                {
                    "value": "0,00E+00",
                    "module": "A4",
                    "scenario": null
                },
                {
                    "value": "0,00E+00",
                    "module": "A5",
                    "scenario": null
                },
                {
                    "value": "0,00E+00",
                    "module": "B1",
                    "scenario": null
                },
                {
                    "value": "0,00E+00",
                    "module": "B2",
                    "scenario": null
                },
                {
                    "value": "0,00E+00",
                    "module": "B3",
                    "scenario": null
                },
                {
                    "value": "0,00E+00",
                    "module": "B4",
                    "scenario": null
                },
                {
                    "value": "0,00E+00",
                    "module": "B5",
                    "scenario": null
                },
                {
                    "value": "0,00E+00",
                    "module": "B6",
                    "scenario": null
                },
                {
                    "value": "0,00E+00",
                    "module": "B7",
                    "scenario": null
                },
                {
                    "value": "0,00E+00",
                    "module": "C1",
                    "scenario": "Deponierung"
                },
                {
                    "value": "0,00E+00",
                    "module": "C2",
                    "scenario": "Deponierung"
                },
                {
                    "value": "0,00E+00",
                    "module": "C3",
                    "scenario": "Deponierung"
                },
                {
                    "value": "0,00E+00",
                    "module": "C4",
                    "scenario": "Deponierung"
                },
                {
                    "value": "0,00E+00",
                    "module": "D",
                    "scenario": "Deponierung"
                }
            ]
        },
        {
            "parameter": "MFR",
            "values": [
                {
                    "value": "0,00E+00",
                    "module": "A1-A3",
                    "scenario": null
                },
                {
                    "value": "0,00E+00",
                    "module": "A4",
                    "scenario": null
                },
                {
                    "value": "0,00E+00",
                    "module": "A5",
                    "scenario": null
                },
                {
                    "value": "0,00E+00",
                    "module": "B1",
                    "scenario": null
                },
                {
                    "value": "0,00E+00",
                    "module": "B2",
                    "scenario": null
                },
                {
                    "value": "0,00E+00",
                    "module": "B3",
                    "scenario": null
                },
                {
                    "value": "0,00E+00",
                    "module": "B4",
                    "scenario": null
                },
                {
                    "value": "0,00E+00",
                    "module": "B5",
                    "scenario": null
                },
                {
                    "value": "0,00E+00",
                    "module": "B6",
                    "scenario": null
                },
                {
                    "value": "0,00E+00",
                    "module": "B7",
                    "scenario": null
                },
                {
                    "value": "0,00E+00",
                    "module": "C1",
                    "scenario": "Deponierung"
                },
                {
                    "value": "0,00E+00",
                    "module": "C2",
                    "scenario": "Deponierung"
                },
                {
                    "value": "0,00E+00",
                    "module": "C3",
                    "scenario": "Deponierung"
                },
                {
                    "value": "0,00E+00",
                    "module": "C4",
                    "scenario": "Deponierung"
                },
                {
                    "value": "0,00E+00",
                    "module": "D",
                    "scenario": "Deponierung"
                }
            ]
        },
        {
            "parameter": "MER",
            "values": [
                {
                    "value": "0,00E+00",
                    "module": "A1-A3",
                    "scenario": null
                },
                {
                    "value": "0,00E+00",
                    "module": "A4",
                    "scenario": null
                },
                {
                    "value": "0,00E+00",
                    "module": "A5",
                    "scenario": null
                },
                {
                    "value": "0,00E+00",
                    "module": "B1",
                    "scenario": null
                },
                {
                    "value": "0,00E+00",
                    "module": "B2",
                    "scenario": null
                },
                {
                    "value": "0,00E+00",
                    "module": "B3",
                    "scenario": null
                },
                {
                    "value": "0,00E+00",
                    "module": "B4",
                    "scenario": null
                },
                {
                    "value": "0,00E+00",
                    "module": "B5",
                    "scenario": null
                },
                {
                    "value": "0,00E+00",
                    "module": "B6",
                    "scenario": null
                },
                {
                    "value": "0,00E+00",
                    "module": "B7",
                    "scenario": null
                },
                {
                    "value": "0,00E+00",
                    "module": "C1",
                    "scenario": "Deponierung"
                },
                {
                    "value": "0,00E+00",
                    "module": "C2",
                    "scenario": "Deponierung"
                },
                {
                    "value": "0,00E+00",
                    "module": "C3",
                    "scenario": "Deponierung"
                },
                {
                    "value": "0,00E+00",
                    "module": "C4",
                    "scenario": "Deponierung"
                },
                {
                    "value": "0,00E+00",
                    "module": "D",
                    "scenario": "Deponierung"
                }
            ]
        },
        {
            "parameter": "EEE",
            "values": [
                {
                    "value": "0,00E+00",
                    "module": "A1-A3",
                    "scenario": null
                },
                {
                    "value": "0,00E+00",
                    "module": "A4",
                    "scenario": null
                },
                {
                    "value": "4,46E-03",
                    "module": "A5",
                    "scenario": null
                },
                {
                    "value": "0,00E+00",
                    "module": "B1",
                    "scenario": null
                },
                {
                    "value": "0,00E+00",
                    "module": "B2",
                    "scenario": null
                },
                {
                    "value": "0,00E+00",
                    "module": "B3",
                    "scenario": null
                },
                {
                    "value": "0,00E+00",
                    "module": "B4",
                    "scenario": null
                },
                {
                    "value": "0,00E+00",
                    "module": "B5",
                    "scenario": null
                },
                {
                    "value": "0,00E+00",
                    "module": "B6",
                    "scenario": null
                },
                {
                    "value": "0,00E+00",
                    "module": "B7",
                    "scenario": null
                },
                {
                    "value": "0,00E+00",
                    "module": "C1",
                    "scenario": "Deponierung"
                },
                {
                    "value": "0,00E+00",
                    "module": "C2",
                    "scenario": "Deponierung"
                },
                {
                    "value": "0,00E+00",
                    "module": "C3",
                    "scenario": "Deponierung"
                },
                {
                    "value": "0,00E+00",
                    "module": "C4",
                    "scenario": "Deponierung"
                },
                {
                    "value": "0,00E+00",
                    "module": "D",
                    "scenario": "Deponierung"
                }
            ]
        },
        {
            "parameter": "EET",
            "values": [
                {
                    "value": "0,00E+00",
                    "module": "A1-A3",
                    "scenario": null
                },
                {
                    "value": "0,00E+00",
                    "module": "A4",
                    "scenario": null
                },
                {
                    "value": "1,13E-02",
                    "module": "A5",
                    "scenario": null
                },
                {
                    "value": "0,00E+00",
                    "module": "B1",
                    "scenario": null
                },
                {
                    "value": "0,00E+00",
                    "module": "B2",
                    "scenario": null
                },
                {
                    "value": "0,00E+00",
                    "module": "B3",
                    "scenario": null
                },
                {
                    "value": "0,00E+00",
                    "module": "B4",
                    "scenario": null
                },
                {
                    "value": "0,00E+00",
                    "module": "B5",
                    "scenario": null
                },
                {
                    "value": "0,00E+00",
                    "module": "B6",
                    "scenario": null
                },
                {
                    "value": "0,00E+00",
                    "module": "B7",
                    "scenario": null
                },
                {
                    "value": "0,00E+00",
                    "module": "C1",
                    "scenario": "Deponierung"
                },
                {
                    "value": "0,00E+00",
                    "module": "C2",
                    "scenario": "Deponierung"
                },
                {
                    "value": "0,00E+00",
                    "module": "C3",
                    "scenario": "Deponierung"
                },
                {
                    "value": "0,00E+00",
                    "module": "C4",
                    "scenario": "Deponierung"
                },
                {
                    "value": "0,00E+00",
                    "module": "D",
                    "scenario": "Deponierung"
                }
            ]
        }
    ]
}