{
    "product_name": "Mischek-03-Elevator shaft",
    "epd_id": "BAU-EPD-Mischek-2025-3-ecoinvent-Aufzugsschacht",
    "declared_unit": {
        "unit": "ton",
        "amount": 1.0
    },
    "compliance": [
        "EN 15804+A2 (EF 3.1)",
        "ISO 14025"
    ],
    "producer_name": "Bau EPD GmbH",
    "environmental_impact": [
        {
            "parameter": "GWP-total",
            "values": [
                {
                    "value": "1,27E+02",
                    "module": "A1-A3",
                    "scenario": null
                },
                {
                    "value": "5,37E+00",
                    "module": "A4",
                    "scenario": null
                },
                {
                    "value": "5,44E+00",
                    "module": "A5",
                    "scenario": null
                },
                {
                    "value": "-4,26E+00",
                    "module": "B1",
                    "scenario": null
                },
                {
                    "value": "0,00E+00",
                    "module": "B2",
                    "scenario": null
                },
                {
                    "value": "0,00E+00",
                    "module": "B3",
                    "scenario": null
                },
                {
                    "value": "0,00E+00",
                    "module": "B4",
                    "scenario": null
                },
                {
                    "value": "0,00E+00",
                    "module": "B5",
                    "scenario": null
                },
                {
                    "value": "0,00E+00",
                    "module": "B6",
                    "scenario": null
                },
                {
                    "value": "0,00E+00",
                    "module": "B7",
                    "scenario": null
                },
                {
                    "value": "6,07E+00",
                    "module": "C1",
                    "scenario": "Recycling"
                },
                {
                    "value": "1,17E+01",
                    "module": "C2",
                    "scenario": "Recycling"
                },
                {
                    "value": "4,57E+00",
                    "module": "C3",
                    "scenario": "Recycling"
                },
                {
                    "value": "4,81E-02",
                    "module": "C4",
                    "scenario": "Recycling"
                },
                {
                    "value": "-1,83E+01",
                    "module": "D",
                    "scenario": "Recycling"
                }
            ]
        },
        {
            "parameter": "GWP-fossil",
            "values": [
                {
                    "value": "1,27E+02",
                    "module": "A1-A3",
                    "scenario": null
                },
                {
                    "value": "5,37E+00",
                    "module": "A4",
                    "scenario": null
                },
                {
                    "value": "5,43E+00",
                    "module": "A5",
                    "scenario": null
                },
                {
                    "value": "-4,26E+00",
                    "module": "B1",
                    "scenario": null
                },
                {
                    "value": "0,00E+00",
                    "module": "B2",
                    "scenario": null
                },
                {
                    "value": "0,00E+00",
                    "module": "B3",
                    "scenario": null
                },
                {
                    "value": "0,00E+00",
                    "module": "B4",
                    "scenario": null
                },
                {
                    "value": "0,00E+00",
                    "module": "B5",
                    "scenario": null
                },
                {
                    "value": "0,00E+00",
                    "module": "B6",
                    "scenario": null
                },
                {
                    "value": "0,00E+00",
                    "module": "B7",
                    "scenario": null
                },
                {
                    "value": "6,07E+00",
                    "module": "C1",
                    "scenario": "Recycling"
                },
                {
                    "value": "1,17E+01",
                    "module": "C2",
                    "scenario": "Recycling"
                },
                {
                    "value": "4,57E+00",
                    "module": "C3",
                    "scenario": "Recycling"
                },
                {
                    "value": "4,81E-02",
                    "module": "C4",
                    "scenario": "Recycling"
                },
                {
                    "value": "-1,83E+01",
                    "module": "D",
                    "scenario": "Recycling"
                }
            ]
        },
        {
            "parameter": "GWP-biogenic",
            "values": [
                {
                    "value": "0,00E+00",
                    "module": "A1-A3",
                    "scenario": null
                },
                {
                    "value": "0,00E+00",
                    "module": "A4",
                    "scenario": null
                },
                {
                    "value": "0,00E+00",
                    "module": "A5",
                    "scenario": null
                },
                {
                    "value": "0,00E+00",
                    "module": "B1",
                    "scenario": null
                },
                {
                    "value": "0,00E+00",
                    "module": "B2",
                    "scenario": null
                },
                {
                    "value": "0,00E+00",
                    "module": "B3",
                    "scenario": null
                },
                {
                    "value": "0,00E+00",
                    "module": "B4",
                    "scenario": null
                },
                {
                    "value": "0,00E+00",
                    "module": "B5",
                    "scenario": null
                },
                {
                    "value": "0,00E+00",
                    "module": "B6",
                    "scenario": null
                },
                {
                    "value": "0,00E+00",
                    "module": "B7",
                    "scenario": null
                },
                {
                    "value": "0,00E+00",
                    "module": "C1",
                    "scenario": "Recycling"
                },
                {
                    "value": "0,00E+00",
                    "module": "C2",
                    "scenario": "Recycling"
                },
                {
                    "value": "0,00E+00",
                    "module": "C3",
                    "scenario": "Recycling"
                },
                {
                    "value": "0,00E+00",
                    "module": "C4",
                    "scenario": "Recycling"
                },
                {
                    "value": "0,00E+00",
                    "module": "D",
                    "scenario": "Recycling"
                }
            ]
        },
        {
            "parameter": "GWP-luluc",
            "values": [
                {
                    "value": "8,28E-02",
                    "module": "A1-A3",
                    "scenario": null
                },
                {
                    "value": "2,62E-03",
                    "module": "A4",
                    "scenario": null
                },
                {
                    "value": "2,91E-03",
                    "module": "A5",
                    "scenario": null
                },
                {
                    "value": "0,00E+00",
                    "module": "B1",
                    "scenario": null
                },
                {
                    "value": "0,00E+00",
                    "module": "B2",
                    "scenario": null
                },
                {
                    "value": "0,00E+00",
                    "module": "B3",
                    "scenario": null
                },
                {
                    "value": "0,00E+00",
                    "module": "B4",
                    "scenario": null
                },
                {
                    "value": "0,00E+00",
                    "module": "B5",
                    "scenario": null
                },
                {
                    "value": "0,00E+00",
                    "module": "B6",
                    "scenario": null
                },
                {
                    "value": "0,00E+00",
                    "module": "B7",
                    "scenario": null
                },
                {
                    "value": "6,83E-04",
                    "module": "C1",
                    "scenario": "Recycling"
                },
                {
                    "value": "5,39E-03",
                    "module": "C2",
                    "scenario": "Recycling"
                },
                {
                    "value": "3,16E-04",
                    "module": "C3",
                    "scenario": "Recycling"
                },
                {
                    "value": "2,14E-05",
                    "module": "C4",
                    "scenario": "Recycling"
                },
                {
                    "value": "-6,14E-03",
                    "module": "D",
                    "scenario": "Recycling"
                }
            ]
        },
        {
            "parameter": "ODP",
            "values": [
                {
                    "value": "3,30E-06",
                    "module": "A1-A3",
                    "scenario": null
                },
                {
                    "value": "1,22E-07",
                    "module": "A4",
                    "scenario": null
                },
                {
                    "value": "9,76E-08",
                    "module": "A5",
                    "scenario": null
                },
                {
                    "value": "0,00E+00",
                    "module": "B1",
                    "scenario": null
                },
                {
                    "value": "0,00E+00",
                    "module": "B2",
                    "scenario": null
                },
                {
                    "value": "0,00E+00",
                    "module": "B3",
                    "scenario": null
                },
                {
                    "value": "0,00E+00",
                    "module": "B4",
                    "scenario": null
                },
                {
                    "value": "0,00E+00",
                    "module": "B5",
                    "scenario": null
                },
                {
                    "value": "0,00E+00",
                    "module": "B6",
                    "scenario": null
                },
                {
                    "value": "0,00E+00",
                    "module": "B7",
                    "scenario": null
                },
                {
                    "value": "9,66E-08",
                    "module": "C1",
                    "scenario": "Recycling"
                },
                {
                    "value": "2,56E-07",
                    "module": "C2",
                    "scenario": "Recycling"
                },
                {
                    "value": "5,47E-08",
                    "module": "C3",
                    "scenario": "Recycling"
                },
                {
                    "value": "3,76E-09",
                    "module": "C4",
                    "scenario": "Recycling"
                },
                {
                    "value": "-1,19E-07",
                    "module": "D",
                    "scenario": "Recycling"
                }
            ]
        },
        {
            "parameter": "AP",
            "values": [
                {
                    "value": "4,32E-01",
                    "module": "A1-A3",
                    "scenario": null
                },
                {
                    "value": "1,33E-02",
                    "module": "A4",
                    "scenario": null
                },
                {
                    "value": "2,54E-02",
                    "module": "A5",
                    "scenario": null
                },
                {
                    "value": "0,00E+00",
                    "module": "B1",
                    "scenario": null
                },
                {
                    "value": "0,00E+00",
                    "module": "B2",
                    "scenario": null
                },
                {
                    "value": "0,00E+00",
                    "module": "B3",
                    "scenario": null
                },
                {
                    "value": "0,00E+00",
                    "module": "B4",
                    "scenario": null
                },
                {
                    "value": "0,00E+00",
                    "module": "B5",
                    "scenario": null
                },
                {
                    "value": "0,00E+00",
                    "module": "B6",
                    "scenario": null
                },
                {
                    "value": "0,00E+00",
                    "module": "B7",
                    "scenario": null
                },
                {
                    "value": "5,63E-02",
                    "module": "C1",
                    "scenario": "Recycling"
                },
                {
                    "value": "4,59E-02",
                    "module": "C2",
                    "scenario": "Recycling"
                },
                {
                    "value": "3,20E-02",
                    "module": "C3",
                    "scenario": "Recycling"
                },
                {
                    "value": "7,00E-04",
                    "module": "C4",
                    "scenario": "Recycling"
                },
                {
                    "value": "-7,74E-02",
                    "module": "D",
                    "scenario": "Recycling"
                }
            ]
        },
        {
            "parameter": "POCP",
            "values": [
                {
                    "value": "4,12E-01",
                    "module": "A1-A3",
                    "scenario": null
                },
                {
                    "value": "2,17E-02",
                    "module": "A4",
                    "scenario": null
                },
                {
                    "value": "2,82E-02",
                    "module": "A5",
                    "scenario": null
                },
                {
                    "value": "0,00E+00",
                    "module": "B1",
                    "scenario": null
                },
                {
                    "value": "0,00E+00",
                    "module": "B2",
                    "scenario": null
                },
                {
                    "value": "0,00E+00",
                    "module": "B3",
                    "scenario": null
                },
                {
                    "value": "0,00E+00",
                    "module": "B4",
                    "scenario": null
                },
                {
                    "value": "0,00E+00",
                    "module": "B5",
                    "scenario": null
                },
                {
                    "value": "0,00E+00",
                    "module": "B6",
                    "scenario": null
                },
                {
                    "value": "0,00E+00",
                    "module": "B7",
                    "scenario": null
                },
                {
                    "value": "8,40E-02",
                    "module": "C1",
                    "scenario": "Recycling"
                },
                {
                    "value": "6,75E-02",
                    "module": "C2",
                    "scenario": "Recycling"
                },
                {
                    "value": "4,84E-02",
                    "module": "C3",
                    "scenario": "Recycling"
                },
                {
                    "value": "1,30E-03",
                    "module": "C4",
                    "scenario": "Recycling"
                },
                {
                    "value": "-6,76E-02",
                    "module": "D",
                    "scenario": "Recycling"
                }
            ]
        },
        {
            "parameter": "ADPE",
            "values": [
                {
                    "value": "4,28E-04",
                    "module": "A1-A3",
                    "scenario": null
                },
                {
                    "value": "1,50E-05",
                    "module": "A4",
                    "scenario": null
                },
                {
                    "value": "1,09E-05",
                    "module": "A5",
                    "scenario": null
                },
                {
                    "value": "0,00E+00",
                    "module": "B1",
                    "scenario": null
                },
                {
                    "value": "0,00E+00",
                    "module": "B2",
                    "scenario": null
                },
                {
                    "value": "0,00E+00",
                    "module": "B3",
                    "scenario": null
                },
                {
                    "value": "0,00E+00",
                    "module": "B4",
                    "scenario": null
                },
                {
                    "value": "0,00E+00",
                    "module": "B5",
                    "scenario": null
                },
                {
                    "value": "0,00E+00",
                    "module": "B6",
                    "scenario": null
                },
                {
                    "value": "0,00E+00",
                    "module": "B7",
                    "scenario": null
                },
                {
                    "value": "2,12E-06",
                    "module": "C1",
                    "scenario": "Recycling"
                },
                {
                    "value": "3,76E-05",
                    "module": "C2",
                    "scenario": "Recycling"
                },
                {
                    "value": "2,17E-06",
                    "module": "C3",
                    "scenario": "Recycling"
                },
                {
                    "value": "1,14E-07",
                    "module": "C4",
                    "scenario": "Recycling"
                },
                {
                    "value": "-1,75E-04",
                    "module": "D",
                    "scenario": "Recycling"
                }
            ]
        },
        {
            "parameter": "ADPF",
            "values": [
                {
                    "value": "1,31E+03",
                    "module": "A1-A3",
                    "scenario": null
                },
                {
                    "value": "8,15E+01",
                    "module": "A4",
                    "scenario": null
                },
                {
                    "value": "6,69E+01",
                    "module": "A5",
                    "scenario": null
                },
                {
                    "value": "0,00E+00",
                    "module": "B1",
                    "scenario": null
                },
                {
                    "value": "0,00E+00",
                    "module": "B2",
                    "scenario": null
                },
                {
                    "value": "0,00E+00",
                    "module": "B3",
                    "scenario": null
                },
                {
                    "value": "0,00E+00",
                    "module": "B4",
                    "scenario": null
                },
                {
                    "value": "0,00E+00",
                    "module": "B5",
                    "scenario": null
                },
                {
                    "value": "0,00E+00",
                    "module": "B6",
                    "scenario": null
                },
                {
                    "value": "0,00E+00",
                    "module": "B7",
                    "scenario": null
                },
                {
                    "value": "7,95E+01",
                    "module": "C1",
                    "scenario": "Recycling"
                },
                {
                    "value": "1,66E+02",
                    "module": "C2",
                    "scenario": "Recycling"
                },
                {
                    "value": "4,68E+01",
                    "module": "C3",
                    "scenario": "Recycling"
                },
                {
                    "value": "2,76E+00",
                    "module": "C4",
                    "scenario": "Recycling"
                },
                {
                    "value": "-1,99E+02",
                    "module": "D",
                    "scenario": "Recycling"
                }
            ]
        },
        {
            "parameter": "WDP",
            "values": [
                {
                    "value": "1,77E+01",
                    "module": "A1-A3",
                    "scenario": null
                },
                {
                    "value": "3,89E-01",
                    "module": "A4",
                    "scenario": null
                },
                {
                    "value": "1,07E+00",
                    "module": "A5",
                    "scenario": null
                },
                {
                    "value": "0,00E+00",
                    "module": "B1",
                    "scenario": null
                },
                {
                    "value": "0,00E+00",
                    "module": "B2",
                    "scenario": null
                },
                {
                    "value": "0,00E+00",
                    "module": "B3",
                    "scenario": null
                },
                {
                    "value": "0,00E+00",
                    "module": "B4",
                    "scenario": null
                },
                {
                    "value": "0,00E+00",
                    "module": "B5",
                    "scenario": null
                },
                {
                    "value": "0,00E+00",
                    "module": "B6",
                    "scenario": null
                },
                {
                    "value": "0,00E+00",
                    "module": "B7",
                    "scenario": null
                },
                {
                    "value": "1,71E-01",
                    "module": "C1",
                    "scenario": "Recycling"
                },
                {
                    "value": "6,28E-01",
                    "module": "C2",
                    "scenario": "Recycling"
                },
                {
                    "value": "1,08E-01",
                    "module": "C3",
                    "scenario": "Recycling"
                },
                {
                    "value": "9,95E-03",
                    "module": "C4",
                    "scenario": "Recycling"
                },
                {
                    "value": "7,66E-01",
                    "module": "D",
                    "scenario": "Recycling"
                }
            ]
        },
        {
            "parameter": "EP-freshwater",
            "values": [
                {
                    "value": "3,20E-02",
                    "module": "A1-A3",
                    "scenario": null
                },
                {
                    "value": "3,96E-04",
                    "module": "A4",
                    "scenario": null
                },
                {
                    "value": "1,38E-03",
                    "module": "A5",
                    "scenario": null
                },
                {
                    "value": "0,00E+00",
                    "module": "B1",
                    "scenario": null
                },
                {
                    "value": "0,00E+00",
                    "module": "B2",
                    "scenario": null
                },
                {
                    "value": "0,00E+00",
                    "module": "B3",
                    "scenario": null
                },
                {
                    "value": "0,00E+00",
                    "module": "B4",
                    "scenario": null
                },
                {
                    "value": "0,00E+00",
                    "module": "B5",
                    "scenario": null
                },
                {
                    "value": "0,00E+00",
                    "module": "B6",
                    "scenario": null
                },
                {
                    "value": "0,00E+00",
                    "module": "B7",
                    "scenario": null
                },
                {
                    "value": "1,86E-04",
                    "module": "C1",
                    "scenario": "Recycling"
                },
                {
                    "value": "8,12E-04",
                    "module": "C2",
                    "scenario": "Recycling"
                },
                {
                    "value": "1,11E-04",
                    "module": "C3",
                    "scenario": "Recycling"
                },
                {
                    "value": "5,06E-06",
                    "module": "C4",
                    "scenario": "Recycling"
                },
                {
                    "value": "-7,26E-03",
                    "module": "D",
                    "scenario": "Recycling"
                }
            ]
        },
        {
            "parameter": "EP-marine",
            "values": [
                {
                    "value": "1,12E-01",
                    "module": "A1-A3",
                    "scenario": null
                },
                {
                    "value": "3,62E-03",
                    "module": "A4",
                    "scenario": null
                },
                {
                    "value": "7,81E-03",
                    "module": "A5",
                    "scenario": null
                },
                {
                    "value": "0,00E+00",
                    "module": "B1",
                    "scenario": null
                },
                {
                    "value": "0,00E+00",
                    "module": "B2",
                    "scenario": null
                },
                {
                    "value": "0,00E+00",
                    "module": "B3",
                    "scenario": null
                },
                {
                    "value": "0,00E+00",
                    "module": "B4",
                    "scenario": null
                },
                {
                    "value": "0,00E+00",
                    "module": "B5",
                    "scenario": null
                },
                {
                    "value": "0,00E+00",
                    "module": "B6",
                    "scenario": null
                },
                {
                    "value": "0,00E+00",
                    "module": "B7",
                    "scenario": null
                },
                {
                    "value": "2,61E-02",
                    "module": "C1",
                    "scenario": "Recycling"
                },
                {
                    "value": "1,74E-02",
                    "module": "C2",
                    "scenario": "Recycling"
                },
                {
                    "value": "1,48E-02",
                    "module": "C3",
                    "scenario": "Recycling"
                },
                {
                    "value": "3,05E-04",
                    "module": "C4",
                    "scenario": "Recycling"
                },
                {
                    "value": "-1,86E-02",
                    "module": "D",
                    "scenario": "Recycling"
                }
            ]
        },
        {
            "parameter": "EP-terrestrial",
            "values": [
                {
                    "value": "1,23E+00",
                    "module": "A1-A3",
                    "scenario": null
                },
                {
                    "value": "3,72E-02",
                    "module": "A4",
                    "scenario": null
                },
                {
                    "value": "8,31E-02",
                    "module": "A5",
                    "scenario": null
                },
                {
                    "value": "0,00E+00",
                    "module": "B1",
                    "scenario": null
                },
                {
                    "value": "0,00E+00",
                    "module": "B2",
                    "scenario": null
                },
                {
                    "value": "0,00E+00",
                    "module": "B3",
                    "scenario": null
                },
                {
                    "value": "0,00E+00",
                    "module": "B4",
                    "scenario": null
                },
                {
                    "value": "0,00E+00",
                    "module": "B5",
                    "scenario": null
                },
                {
                    "value": "0,00E+00",
                    "module": "B6",
                    "scenario": null
                },
                {
                    "value": "0,00E+00",
                    "module": "B7",
                    "scenario": null
                },
                {
                    "value": "2,84E-01",
                    "module": "C1",
                    "scenario": "Recycling"
                },
                {
                    "value": "1,86E-01",
                    "module": "C2",
                    "scenario": "Recycling"
                },
                {
                    "value": "1,62E-01",
                    "module": "C3",
                    "scenario": "Recycling"
                },
                {
                    "value": "3,27E-03",
                    "module": "C4",
                    "scenario": "Recycling"
                },
                {
                    "value": "-2,23E-01",
                    "module": "D",
                    "scenario": "Recycling"
                }
            ]
        }
    ],
    "additional_environmental_impact": [
        {
            "parameter": "PM",
            "values": [
                {
                    "value": "7,40E-06",
                    "module": "A1-A3",
                    "scenario": null
                },
                {
                    "value": "5,31E-07",
                    "module": "A4",
                    "scenario": null
                },
                {
                    "value": "4,91E-07",
                    "module": "A5",
                    "scenario": null
                },
                {
                    "value": "0,00E+00",
                    "module": "B1",
                    "scenario": null
                },
                {
                    "value": "0,00E+00",
                    "module": "B2",
                    "scenario": null
                },
                {
                    "value": "0,00E+00",
                    "module": "B3",
                    "scenario": null
                },
                {
                    "value": "0,00E+00",
                    "module": "B4",
                    "scenario": null
                },
                {
                    "value": "0,00E+00",
                    "module": "B5",
                    "scenario": null
                },
                {
                    "value": "0,00E+00",
                    "module": "B6",
                    "scenario": null
                },
                {
                    "value": "0,00E+00",
                    "module": "B7",
                    "scenario": null
                },
                {
                    "value": "9,01E-06",
                    "module": "C1",
                    "scenario": "Recycling"
                },
                {
                    "value": "8,24E-07",
                    "module": "C2",
                    "scenario": "Recycling"
                },
                {
                    "value": "9,05E-07",
                    "module": "C3",
                    "scenario": "Recycling"
                },
                {
                    "value": "1,77E-08",
                    "module": "C4",
                    "scenario": "Recycling"
                },
                {
                    "value": "-1,48E-06",
                    "module": "D",
                    "scenario": "Recycling"
                }
            ]
        },
        {
            "parameter": "ETP-fw",
            "values": [
                {
                    "value": "7,60E+02",
                    "module": "A1-A3",
                    "scenario": null
                },
                {
                    "value": "3,92E+01",
                    "module": "A4",
                    "scenario": null
                },
                {
                    "value": "2,78E+01",
                    "module": "A5",
                    "scenario": null
                },
                {
                    "value": "0,00E+00",
                    "module": "B1",
                    "scenario": null
                },
                {
                    "value": "0,00E+00",
                    "module": "B2",
                    "scenario": null
                },
                {
                    "value": "0,00E+00",
                    "module": "B3",
                    "scenario": null
                },
                {
                    "value": "0,00E+00",
                    "module": "B4",
                    "scenario": null
                },
                {
                    "value": "0,00E+00",
                    "module": "B5",
                    "scenario": null
                },
                {
                    "value": "0,00E+00",
                    "module": "B6",
                    "scenario": null
                },
                {
                    "value": "0,00E+00",
                    "module": "B7",
                    "scenario": null
                },
                {
                    "value": "3,80E+01",
                    "module": "C1",
                    "scenario": "Recycling"
                },
                {
                    "value": "8,39E+01",
                    "module": "C2",
                    "scenario": "Recycling"
                },
                {
                    "value": "6,92E+00",
                    "module": "C3",
                    "scenario": "Recycling"
                },
                {
                    "value": "1,16E+00",
                    "module": "C4",
                    "scenario": "Recycling"
                },
                {
                    "value": "-1,08E+03",
                    "module": "D",
                    "scenario": "Recycling"
                }
            ]
        },
        {
            "parameter": "HTP-c",
            "values": [
                {
                    "value": "3,41E-07",
                    "module": "A1-A3",
                    "scenario": null
                },
                {
                    "value": "2,39E-09",
                    "module": "A4",
                    "scenario": null
                },
                {
                    "value": "1,63E-08",
                    "module": "A5",
                    "scenario": null
                },
                {
                    "value": "0,00E+00",
                    "module": "B1",
                    "scenario": null
                },
                {
                    "value": "0,00E+00",
                    "module": "B2",
                    "scenario": null
                },
                {
                    "value": "0,00E+00",
                    "module": "B3",
                    "scenario": null
                },
                {
                    "value": "0,00E+00",
                    "module": "B4",
                    "scenario": null
                },
                {
                    "value": "0,00E+00",
                    "module": "B5",
                    "scenario": null
                },
                {
                    "value": "0,00E+00",
                    "module": "B6",
                    "scenario": null
                },
                {
                    "value": "0,00E+00",
                    "module": "B7",
                    "scenario": null
                },
                {
                    "value": "1,86E-09",
                    "module": "C1",
                    "scenario": "Recycling"
                },
                {
                    "value": "4,93E-09",
                    "module": "C2",
                    "scenario": "Recycling"
                },
                {
                    "value": "1,41E-08",
                    "module": "C3",
                    "scenario": "Recycling"
                },
                {
                    "value": "3,68E-11",
                    "module": "C4",
                    "scenario": "Recycling"
                },
                {
                    "value": "-4,01E-06",
                    "module": "D",
                    "scenario": "Recycling"
                }
            ]
        },
        {
            "parameter": "HTP-nc",
            "values": [
                {
                    "value": "1,53E-06",
                    "module": "A1-A3",
                    "scenario": null
                },
                {
                    "value": "5,82E-08",
                    "module": "A4",
                    "scenario": null
                },
                {
                    "value": "4,15E-08",
                    "module": "A5",
                    "scenario": null
                },
                {
                    "value": "0,00E+00",
                    "module": "B1",
                    "scenario": null
                },
                {
                    "value": "0,00E+00",
                    "module": "B2",
                    "scenario": null
                },
                {
                    "value": "0,00E+00",
                    "module": "B3",
                    "scenario": null
                },
                {
                    "value": "0,00E+00",
                    "module": "B4",
                    "scenario": null
                },
                {
                    "value": "0,00E+00",
                    "module": "B5",
                    "scenario": null
                },
                {
                    "value": "0,00E+00",
                    "module": "B6",
                    "scenario": null
                },
                {
                    "value": "0,00E+00",
                    "module": "B7",
                    "scenario": null
                },
                {
                    "value": "1,29E-08",
                    "module": "C1",
                    "scenario": "Recycling"
                },
                {
                    "value": "1,10E-07",
                    "module": "C2",
                    "scenario": "Recycling"
                },
                {
                    "value": "7,29E-09",
                    "module": "C3",
                    "scenario": "Recycling"
                },
                {
                    "value": "4,84E-10",
                    "module": "C4",
                    "scenario": "Recycling"
                },
                {
                    "value": "-1,78E-07",
                    "module": "D",
                    "scenario": "Recycling"
                }
            ]
        },
        {
            "parameter": "SQP",
            "values": [
                {
                    "value": "6,34E+02",
                    "module": "A1-A3",
                    "scenario": null
                },
                {
                    "value": "8,27E+01",
                    "module": "A4",
                    "scenario": null
                },
                {
                    "value": "2,83E+01",
                    "module": "A5",
                    "scenario": null
                },
                {
                    "value": "0,00E+00",
                    "module": "B1",
                    "scenario": null
                },
                {
                    "value": "0,00E+00",
                    "module": "B2",
                    "scenario": null
                },
                {
                    "value": "0,00E+00",
                    "module": "B3",
                    "scenario": null
                },
                {
                    "value": "0,00E+00",
                    "module": "B4",
                    "scenario": null
                },
                {
                    "value": "0,00E+00",
                    "module": "B5",
                    "scenario": null
                },
                {
                    "value": "0,00E+00",
                    "module": "B6",
                    "scenario": null
                },
                {
                    "value": "0,00E+00",
                    "module": "B7",
                    "scenario": null
                },
                {
                    "value": "5,36E+00",
                    "module": "C1",
                    "scenario": "Recycling"
                },
                {
                    "value": "8,50E+01",
                    "module": "C2",
                    "scenario": "Recycling"
                },
                {
                    "value": "4,34E+00",
                    "module": "C3",
                    "scenario": "Recycling"
                },
                {
                    "value": "5,69E+00",
                    "module": "C4",
                    "scenario": "Recycling"
                },
                {
                    "value": "-1,46E+02",
                    "module": "D",
                    "scenario": "Recycling"
                }
            ]
        },
        {
            "parameter": "IRP",
            "values": [
                {
                    "value": "9,05E+00",
                    "module": "A1-A3",
                    "scenario": null
                },
                {
                    "value": "1,03E-01",
                    "module": "A4",
                    "scenario": null
                },
                {
                    "value": "4,17E-01",
                    "module": "A5",
                    "scenario": null
                },
                {
                    "value": "0,00E+00",
                    "module": "B1",
                    "scenario": null
                },
                {
                    "value": "0,00E+00",
                    "module": "B2",
                    "scenario": null
                },
                {
                    "value": "0,00E+00",
                    "module": "B3",
                    "scenario": null
                },
                {
                    "value": "0,00E+00",
                    "module": "B4",
                    "scenario": null
                },
                {
                    "value": "0,00E+00",
                    "module": "B5",
                    "scenario": null
                },
                {
                    "value": "0,00E+00",
                    "module": "B6",
                    "scenario": null
                },
                {
                    "value": "0,00E+00",
                    "module": "B7",
                    "scenario": null
                },
                {
                    "value": "3,77E-02",
                    "module": "C1",
                    "scenario": "Recycling"
                },
                {
                    "value": "2,68E-01",
                    "module": "C2",
                    "scenario": "Recycling"
                },
                {
                    "value": "5,58E-02",
                    "module": "C3",
                    "scenario": "Recycling"
                },
                {
                    "value": "2,63E-03",
                    "module": "C4",
                    "scenario": "Recycling"
                },
                {
                    "value": "-9,18E-01",
                    "module": "D",
                    "scenario": "Recycling"
                }
            ]
        }
    ],
    "resource_use": [
        {
            "parameter": "PERE",
            "values": [
                {
                    "value": "3,12E+02",
                    "module": "A1-A3",
                    "scenario": null
                },
                {
                    "value": "1,15E+00",
                    "module": "A4",
                    "scenario": null
                },
                {
                    "value": "1,02E+01",
                    "module": "A5",
                    "scenario": null
                },
                {
                    "value": "0,00E+00",
                    "module": "B1",
                    "scenario": null
                },
                {
                    "value": "0,00E+00",
                    "module": "B2",
                    "scenario": null
                },
                {
                    "value": "0,00E+00",
                    "module": "B3",
                    "scenario": null
                },
                {
                    "value": "0,00E+00",
                    "module": "B4",
                    "scenario": null
                },
                {
                    "value": "0,00E+00",
                    "module": "B5",
                    "scenario": null
                },
                {
                    "value": "0,00E+00",
                    "module": "B6",
                    "scenario": null
                },
                {
                    "value": "0,00E+00",
                    "module": "B7",
                    "scenario": null
                },
                {
                    "value": "4,38E-01",
                    "module": "C1",
                    "scenario": "Recycling"
                },
                {
                    "value": "2,78E+00",
                    "module": "C2",
                    "scenario": "Recycling"
                },
                {
                    "value": "0,00E+00",
                    "module": "C3",
                    "scenario": "Recycling"
                },
                {
                    "value": "0,00E+00",
                    "module": "C4",
                    "scenario": "Recycling"
                },
                {
                    "value": "-2,06E+01",
                    "module": "D",
                    "scenario": "Recycling"
                }
            ]
        },
        {
            "parameter": "PERM",
            "values": [
                {
                    "value": "1,46E-01",
                    "module": "A1-A3",
                    "scenario": null
                },
                {
                    "value": "0,00E+00",
                    "module": "A4",
                    "scenario": null
                },
                {
                    "value": "0,00E+00",
                    "module": "A5",
                    "scenario": null
                },
                {
                    "value": "0,00E+00",
                    "module": "B1",
                    "scenario": null
                },
                {
                    "value": "0,00E+00",
                    "module": "B2",
                    "scenario": null
                },
                {
                    "value": "0,00E+00",
                    "module": "B3",
                    "scenario": null
                },
                {
                    "value": "0,00E+00",
                    "module": "B4",
                    "scenario": null
                },
                {
                    "value": "0,00E+00",
                    "module": "B5",
                    "scenario": null
                },
                {
                    "value": "0,00E+00",
                    "module": "B6",
                    "scenario": null
                },
                {
                    "value": "0,00E+00",
                    "module": "B7",
                    "scenario": null
                },
                {
                    "value": "0,00E+00",
                    "module": "C1",
                    "scenario": "Recycling"
                },
                {
                    "value": "0,00E+00",
                    "module": "C2",
                    "scenario": "Recycling"
                },
                {
                    "value": "0,00E+00",
                    "module": "C3",
                    "scenario": "Recycling"
                },
                {
                    "value": "0,00E+00",
                    "module": "C4",
                    "scenario": "Recycling"
                },
                {
                    "value": "0,00E+00",
                    "module": "D",
                    "scenario": "Recycling"
                }
            ]
        },
        {
            "parameter": "PERT",
            "values": [
                {
                    "value": "3,12E+02",
                    "module": "A1-A3",
                    "scenario": null
                },
                {
                    "value": "1,15E+00",
                    "module": "A4",
                    "scenario": null
                },
                {
                    "value": "1,02E+01",
                    "module": "A5",
                    "scenario": null
                },
                {
                    "value": "0,00E+00",
                    "module": "B1",
                    "scenario": null
                },
                {
                    "value": "0,00E+00",
                    "module": "B2",
                    "scenario": null
                },
                {
                    "value": "0,00E+00",
                    "module": "B3",
                    "scenario": null
                },
                {
                    "value": "0,00E+00",
                    "module": "B4",
                    "scenario": null
                },
                {
                    "value": "0,00E+00",
                    "module": "B5",
                    "scenario": null
                },
                {
                    "value": "0,00E+00",
                    "module": "B6",
                    "scenario": null
                },
                {
                    "value": "0,00E+00",
                    "module": "B7",
                    "scenario": null
                },
                {
                    "value": "4,38E-01",
                    "module": "C1",
                    "scenario": "Recycling"
                },
                {
                    "value": "2,78E+00",
                    "module": "C2",
                    "scenario": "Recycling"
                },
                {
                    "value": "9,71E-01",
                    "module": "C3",
                    "scenario": "Recycling"
                },
                {
                    "value": "0,00E+00",
                    "module": "C4",
                    "scenario": "Recycling"
                },
                {
                    "value": "-2,06E+01",
                    "module": "D",
                    "scenario": "Recycling"
                }
            ]
        },
        {
            "parameter": "PENRE",
            "values": [
                {
                    "value": "1,24E+03",
                    "module": "A1-A3",
                    "scenario": null
                },
                {
                    "value": "8,15E+01",
                    "module": "A4",
                    "scenario": null
                },
                {
                    "value": "6,69E+01",
                    "module": "A5",
                    "scenario": null
                },
                {
                    "value": "0,00E+00",
                    "module": "B1",
                    "scenario": null
                },
                {
                    "value": "0,00E+00",
                    "module": "B2",
                    "scenario": null
                },
                {
                    "value": "0,00E+00",
                    "module": "B3",
                    "scenario": null
                },
                {
                    "value": "0,00E+00",
                    "module": "B4",
                    "scenario": null
                },
                {
                    "value": "0,00E+00",
                    "module": "B5",
                    "scenario": null
                },
                {
                    "value": "0,00E+00",
                    "module": "B6",
                    "scenario": null
                },
                {
                    "value": "0,00E+00",
                    "module": "B7",
                    "scenario": null
                },
                {
                    "value": "7,95E+01",
                    "module": "C1",
                    "scenario": "Recycling"
                },
                {
                    "value": "1,66E+02",
                    "module": "C2",
                    "scenario": "Recycling"
                },
                {
                    "value": "7,14E+01",
                    "module": "C3",
                    "scenario": "Recycling"
                },
                {
                    "value": "2,76E+00",
                    "module": "C4",
                    "scenario": "Recycling"
                },
                {
                    "value": "-1,28E+02",
                    "module": "D",
                    "scenario": "Recycling"
                }
            ]
        },
        {
            "parameter": "PENRM",
            "values": [
                {
                    "value": "7,13E+01",
                    "module": "A1-A3",
                    "scenario": null
                },
                {
                    "value": "0,00E+00",
                    "module": "A4",
                    "scenario": null
                },
                {
                    "value": "0,00E+00",
                    "module": "A5",
                    "scenario": null
                },
                {
                    "value": "0,00E+00",
                    "module": "B1",
                    "scenario": null
                },
                {
                    "value": "0,00E+00",
                    "module": "B2",
                    "scenario": null
                },
                {
                    "value": "0,00E+00",
                    "module": "B3",
                    "scenario": null
                },
                {
                    "value": "0,00E+00",
                    "module": "B4",
                    "scenario": null
                },
                {
                    "value": "0,00E+00",
                    "module": "B5",
                    "scenario": null
                },
                {
                    "value": "0,00E+00",
                    "module": "B6",
                    "scenario": null
                },
                {
                    "value": "0,00E+00",
                    "module": "B7",
                    "scenario": null
                },
                {
                    "value": "0,00E+00",
                    "module": "C1",
                    "scenario": "Recycling"
                },
                {
                    "value": "0,00E+00",
                    "module": "C2",
                    "scenario": "Recycling"
                },
                {
                    "value": "-7,13E+01",
                    "module": "C3",
                    "scenario": "Recycling"
                },
                {
                    "value": "0,00E+00",
                    "module": "C4",
                    "scenario": "Recycling"
                },
                {
                    "value": "-7,13E+01",
                    "module": "D",
                    "scenario": "Recycling"
                }
            ]
        },
        {
            "parameter": "PENRT",
            "values": [
                {
                    "value": "1,31E+03",
                    "module": "A1-A3",
                    "scenario": null
                },
                {
                    "value": "8,15E+01",
                    "module": "A4",
                    "scenario": null
                },
                {
                    "value": "6,69E+01",
                    "module": "A5",
                    "scenario": null
                },
                {
                    "value": "0,00E+00",
                    "module": "B1",
                    "scenario": null
                },
                {
                    "value": "0,00E+00",
                    "module": "B2",
                    "scenario": null
                },
                {
                    "value": "0,00E+00",
                    "module": "B3",
                    "scenario": null
                },
                {
                    "value": "0,00E+00",
                    "module": "B4",
                    "scenario": null
                },
                {
                    "value": "0,00E+00",
                    "module": "B5",
                    "scenario": null
                },
                {
                    "value": "0,00E+00",
                    "module": "B6",
                    "scenario": null
                },
                {
                    "value": "0,00E+00",
                    "module": "B7",
                    "scenario": null
                },
                {
                    "value": "7,95E+01",
                    "module": "C1",
                    "scenario": "Recycling"
                },
                {
                    "value": "1,66E+02",
                    "module": "C2",
                    "scenario": "Recycling"
                },
                {
                    "value": "5,06E-02",
                    "module": "C3",
                    "scenario": "Recycling"
                },
                {
                    "value": "2,76E+00",
                    "module": "C4",
                    "scenario": "Recycling"
                },
                {
                    "value": "-1,99E+02",
                    "module": "D",
                    "scenario": "Recycling"
                }
            ]
        },
        {
            "parameter": "SM",
            "values": [
                {
                    "value": "3,88E+01",
                    "module": "A1-A3",
                    "scenario": null
                },
                {
                    "value": "0,00E+00",
                    "module": "A4",
                    "scenario": null
                },
                {
                    "value": "0,00E+00",
                    "module": "A5",
                    "scenario": null
                },
                {
                    "value": "0,00E+00",
                    "module": "B1",
                    "scenario": null
                },
                {
                    "value": "0,00E+00",
                    "module": "B2",
                    "scenario": null
                },
                {
                    "value": "0,00E+00",
                    "module": "B3",
                    "scenario": null
                },
                {
                    "value": "0,00E+00",
                    "module": "B4",
                    "scenario": null
                },
                {
                    "value": "0,00E+00",
                    "module": "B5",
                    "scenario": null
                },
                {
                    "value": "0,00E+00",
                    "module": "B6",
                    "scenario": null
                },
                {
                    "value": "0,00E+00",
                    "module": "B7",
                    "scenario": null
                },
                {
                    "value": "0,00E+00",
                    "module": "C1",
                    "scenario": "Recycling"
                },
                {
                    "value": "0,00E+00",
                    "module": "C2",
                    "scenario": "Recycling"
                },
                {
                    "value": "0,00E+00",
                    "module": "C3",
                    "scenario": "Recycling"
                },
                {
                    "value": "0,00E+00",
                    "module": "C4",
                    "scenario": "Recycling"
                },
                {
                    "value": "0,00E+00",
                    "module": "D",
                    "scenario": "Recycling"
                }
            ]
        },
        {
            "parameter": "RSF",
            "values": [
                {
                    "value": "5,78E+01",
                    "module": "A1-A3",
                    "scenario": null
                },
                {
                    "value": "0,00E+00",
                    "module": "A4",
                    "scenario": null
                },
                {
                    "value": "0,00E+00",
                    "module": "A5",
                    "scenario": null
                },
                {
                    "value": "0,00E+00",
                    "module": "B1",
                    "scenario": null
                },
                {
                    "value": "0,00E+00",
                    "module": "B2",
                    "scenario": null
                },
                {
                    "value": "0,00E+00",
                    "module": "B3",
                    "scenario": null
                },
                {
                    "value": "0,00E+00",
                    "module": "B4",
                    "scenario": null
                },
                {
                    "value": "0,00E+00",
                    "module": "B5",
                    "scenario": null
                },
                {
                    "value": "0,00E+00",
                    "module": "B6",
                    "scenario": null
                },
                {
                    "value": "0,00E+00",
                    "module": "B7",
                    "scenario": null
                },
                {
                    "value": "0,00E+00",
                    "module": "C1",
                    "scenario": "Recycling"
                },
                {
                    "value": "0,00E+00",
                    "module": "C2",
                    "scenario": "Recycling"
                },
                {
                    "value": "0,00E+00",
                    "module": "C3",
                    "scenario": "Recycling"
                },
                {
                    "value": "0,00E+00",
                    "module": "C4",
                    "scenario": "Recycling"
                },
                {
                    "value": "0,00E+00",
                    "module": "D",
                    "scenario": "Recycling"
                }
            ]
        },
        {
            "parameter": "NRSF",
            "values": [
                {
                    "value": "1,75E+02",
                    "module": "A1-A3",
                    "scenario": null
                },
                {
                    "value": "0,00E+00",
                    "module": "A4",
                    "scenario": null
                },
                {
                    "value": "0,00E+00",
                    "module": "A5",
                    "scenario": null
                },
                {
                    "value": "0,00E+00",
                    "module": "B1",
                    "scenario": null
                },
                {
                    "value": "0,00E+00",
                    "module": "B2",
                    "scenario": null
                },
                {
                    "value": "0,00E+00",
                    "module": "B3",
                    "scenario": null
                },
                {
                    "value": "0,00E+00",
                    "module": "B4",
                    "scenario": null
                },
                {
                    "value": "0,00E+00",
                    "module": "B5",
                    "scenario": null
                },
                {
                    "value": "0,00E+00",
                    "module": "B6",
                    "scenario": null
                },
                {
                    "value": "0,00E+00",
                    "module": "B7",
                    "scenario": null
                },
                {
                    "value": "0,00E+00",
                    "module": "C1",
                    "scenario": "Recycling"
                },
                {
                    "value": "0,00E+00",
                    "module": "C2",
                    "scenario": "Recycling"
                },
                {
                    "value": "0,00E+00",
                    "module": "C3",
                    "scenario": "Recycling"
                },
                {
                    "value": "0,00E+00",
                    "module": "C4",
                    "scenario": "Recycling"
                },
                {
                    "value": "0,00E+00",
                    "module": "D",
                    "scenario": "Recycling"
                }
            ]
        }
    ],
    "end_of_life_waste": [
        {
            "parameter": "HWD",
            "values": [
                {
                    "value": "5,16E-03",
                    "module": "A1-A3",
                    "scenario": null
                },
                {
                    "value": "5,06E-04",
                    "module": "A4",
                    "scenario": null
                },
                {
                    "value": "3,25E-04",
                    "module": "A5",
                    "scenario": null
                },
                {
                    "value": "0,00E+00",
                    "module": "B1",
                    "scenario": null
                },
                {
                    "value": "0,00E+00",
                    "module": "B2",
                    "scenario": null
                },
                {
                    "value": "0,00E+00",
                    "module": "B3",
                    "scenario": null
                },
                {
                    "value": "0,00E+00",
                    "module": "B4",
                    "scenario": null
                },
                {
                    "value": "0,00E+00",
                    "module": "B5",
                    "scenario": null
                },
                {
                    "value": "0,00E+00",
                    "module": "B6",
                    "scenario": null
                },
                {
                    "value": "0,00E+00",
                    "module": "B7",
                    "scenario": null
                },
                {
                    "value": "5,35E-04",
                    "module": "C1",
                    "scenario": "Recycling"
                },
                {
                    "value": "1,05E-03",
                    "module": "C2",
                    "scenario": "Recycling"
                },
                {
                    "value": "3,21E-04",
                    "module": "C3",
                    "scenario": "Recycling"
                },
                {
                    "value": "1,35E-05",
                    "module": "C4",
                    "scenario": "Recycling"
                },
                {
                    "value": "-1,76E-03",
                    "module": "D",
                    "scenario": "Recycling"
                }
            ]
        },
        {
            "parameter": "NHWD",
            "values": [
                {
                    "value": "3,63E+01",
                    "module": "A1-A3",
                    "scenario": null
                },
                {
                    "value": "7,14E+00",
                    "module": "A4",
                    "scenario": null
                },
                {
                    "value": "1,59E+00",
                    "module": "A5",
                    "scenario": null
                },
                {
                    "value": "0,00E+00",
                    "module": "B1",
                    "scenario": null
                },
                {
                    "value": "0,00E+00",
                    "module": "B2",
                    "scenario": null
                },
                {
                    "value": "0,00E+00",
                    "module": "B3",
                    "scenario": null
                },
                {
                    "value": "0,00E+00",
                    "module": "B4",
                    "scenario": null
                },
                {
                    "value": "0,00E+00",
                    "module": "B5",
                    "scenario": null
                },
                {
                    "value": "0,00E+00",
                    "module": "B6",
                    "scenario": null
                },
                {
                    "value": "0,00E+00",
                    "module": "B7",
                    "scenario": null
                },
                {
                    "value": "1,14E-01",
                    "module": "C1",
                    "scenario": "Recycling"
                },
                {
                    "value": "6,83E+00",
                    "module": "C2",
                    "scenario": "Recycling"
                },
                {
                    "value": "4,62E-02",
                    "module": "C3",
                    "scenario": "Recycling"
                },
                {
                    "value": "1,92E+01",
                    "module": "C4",
                    "scenario": "Recycling"
                },
                {
                    "value": "-1,28E+00",
                    "module": "D",
                    "scenario": "Recycling"
                }
            ]
        },
        {
            "parameter": "RWD",
            "values": [
                {
                    "value": "5,49E-03",
                    "module": "A1-A3",
                    "scenario": null
                },
                {
                    "value": "4,51E-05",
                    "module": "A4",
                    "scenario": null
                },
                {
                    "value": "1,93E-04",
                    "module": "A5",
                    "scenario": null
                },
                {
                    "value": "0,00E+00",
                    "module": "B1",
                    "scenario": null
                },
                {
                    "value": "0,00E+00",
                    "module": "B2",
                    "scenario": null
                },
                {
                    "value": "0,00E+00",
                    "module": "B3",
                    "scenario": null
                },
                {
                    "value": "0,00E+00",
                    "module": "B4",
                    "scenario": null
                },
                {
                    "value": "0,00E+00",
                    "module": "B5",
                    "scenario": null
                },
                {
                    "value": "0,00E+00",
                    "module": "B6",
                    "scenario": null
                },
                {
                    "value": "0,00E+00",
                    "module": "B7",
                    "scenario": null
                },
                {
                    "value": "1,56E-05",
                    "module": "C1",
                    "scenario": "Recycling"
                },
                {
                    "value": "1,20E-04",
                    "module": "C2",
                    "scenario": "Recycling"
                },
                {
                    "value": "2,39E-05",
                    "module": "C3",
                    "scenario": "Recycling"
                },
                {
                    "value": "1,10E-06",
                    "module": "C4",
                    "scenario": "Recycling"
                },
                {
                    "value": "-3,90E-04",
                    "module": "D",
                    "scenario": "Recycling"
                }
            ]
        }
    ],
    "end_of_life_flow": [
        {
            "parameter": "CRU",
            "values": [
                {
                    "value": "0,00E+00",
                    "module": "A1-A3",
                    "scenario": null
                },
                {
                    "value": "0,00E+00",
                    "module": "A4",
                    "scenario": null
                },
                {
                    "value": "0,00E+00",
                    "module": "A5",
                    "scenario": null
                },
                {
                    "value": "0,00E+00",
                    "module": "B1",
                    "scenario": null
                },
                {
                    "value": "0,00E+00",
                    "module": "B2",
                    "scenario": null
                },
                {
                    "value": "0,00E+00",
                    "module": "B3",
                    "scenario": null
                },
                {
                    "value": "0,00E+00",
                    "module": "B4",
                    "scenario": null
                },
                {
                    "value": "0,00E+00",
                    "module": "B5",
                    "scenario": null
                },
                {
                    "value": "0,00E+00",
                    "module": "B6",
                    "scenario": null
                },
                {
                    "value": "0,00E+00",
                    "module": "B7",
                    "scenario": null
                },
                {
                    "value": "0,00E+00",
                    "module": "C1",
                    "scenario": "Recycling"
                },
                {
                    "value": "0,00E+00",
                    "module": "C2",
                    "scenario": "Recycling"
                },
                {
                    "value": "0,00E+00",
                    "module": "C3",
                    "scenario": "Recycling"
                },
                {
                    "value": "0,00E+00",
                    "module": "C4",
                    "scenario": "Recycling"
                },
                {
                    "value": "0,00E+00",
                    "module": "D",
                    "scenario": "Recycling"
                }
            ]
        },
        {
            "parameter": "MFR",
            "values": [
                {
                    "value": "0,00E+00",
                    "module": "A1-A3",
                    "scenario": null
                },
                {
                    "value": "0,00E+00",
                    "module": "A4",
                    "scenario": null
                },
                {
                    "value": "0,00E+00",
                    "module": "A5",
                    "scenario": null
                },
                {
                    "value": "0,00E+00",
                    "module": "B1",
                    "scenario": null
                },
                {
                    "value": "0,00E+00",
                    "module": "B2",
                    "scenario": null
                },
                {
                    "value": "0,00E+00",
                    "module": "B3",
                    "scenario": null
                },
                {
                    "value": "0,00E+00",
                    "module": "B4",
                    "scenario": null
                },
                {
                    "value": "0,00E+00",
                    "module": "B5",
                    "scenario": null
                },
                {
                    "value": "0,00E+00",
                    "module": "B6",
                    "scenario": null
                },
                {
                    "value": "0,00E+00",
                    "module": "B7",
                    "scenario": null
                },
                {
                    "value": "0,00E+00",
                    "module": "C1",
                    "scenario": "Recycling"
                },
                {
                    "value": "0,00E+00",
                    "module": "C2",
                    "scenario": "Recycling"
                },
                {
                    "value": "0,00E+00",
                    "module": "C3",
                    "scenario": "Recycling"
                },
                {
                    "value": "0,00E+00",
                    "module": "C4",
                    "scenario": "Recycling"
                },
                {
                    "value": "0,00E+00",
                    "module": "D",
                    "scenario": "Recycling"
                }
            ]
        },
        {
            "parameter": "MER",
            "values": [
                {
                    "value": "0,00E+00",
                    "module": "A1-A3",
                    "scenario": null
                },
                {
                    "value": "0,00E+00",
                    "module": "A4",
                    "scenario": null
                },
                {
                    "value": "0,00E+00",
                    "module": "A5",
                    "scenario": null
                },
                {
                    "value": "0,00E+00",
                    "module": "B1",
                    "scenario": null
                },
                {
                    "value": "0,00E+00",
                    "module": "B2",
                    "scenario": null
                },
                {
                    "value": "0,00E+00",
                    "module": "B3",
                    "scenario": null
                },
                {
                    "value": "0,00E+00",
                    "module": "B4",
                    "scenario": null
                },
                {
                    "value": "0,00E+00",
                    "module": "B5",
                    "scenario": null
                },
                {
                    "value": "0,00E+00",
                    "module": "B6",
                    "scenario": null
                },
                {
                    "value": "0,00E+00",
                    "module": "B7",
                    "scenario": null
                },
                {
                    "value": "0,00E+00",
                    "module": "C1",
                    "scenario": "Recycling"
                },
                {
                    "value": "0,00E+00",
                    "module": "C2",
                    "scenario": "Recycling"
                },
                {
                    "value": "0,00E+00",
                    "module": "C3",
                    "scenario": "Recycling"
                },
                {
                    "value": "0,00E+00",
                    "module": "C4",
                    "scenario": "Recycling"
                },
                {
                    "value": "0,00E+00",
                    "module": "D",
                    "scenario": "Recycling"
                }
            ]
        },
        {
            "parameter": "EEE",
            "values": [
                {
                    "value": "0,00E+00",
                    "module": "A1-A3",
                    "scenario": null
                },
                {
                    "value": "0,00E+00",
                    "module": "A4",
                    "scenario": null
                },
                {
                    "value": "0,00E+00",
                    "module": "A5",
                    "scenario": null
                },
                {
                    "value": "0,00E+00",
                    "module": "B1",
                    "scenario": null
                },
                {
                    "value": "0,00E+00",
                    "module": "B2",
                    "scenario": null
                },
                {
                    "value": "0,00E+00",
                    "module": "B3",
                    "scenario": null
                },
                {
                    "value": "0,00E+00",
                    "module": "B4",
                    "scenario": null
                },
                {
                    "value": "0,00E+00",
                    "module": "B5",
                    "scenario": null
                },
                {
                    "value": "0,00E+00",
                    "module": "B6",
                    "scenario": null
                },
                {
                    "value": "0,00E+00",
                    "module": "B7",
                    "scenario": null
                },
                {
                    "value": "0,00E+00",
                    "module": "C1",
                    "scenario": "Recycling"
                },
                {
                    "value": "0,00E+00",
                    "module": "C2",
                    "scenario": "Recycling"
                },
                {
                    "value": "7,99E+00",
                    "module": "C3",
                    "scenario": "Recycling"
                },
                {
                    "value": "0,00E+00",
                    "module": "C4",
                    "scenario": "Recycling"
                },
                {
                    "value": "0,00E+00",
                    "module": "D",
                    "scenario": "Recycling"
                }
            ]
        },
        {
            "parameter": "EET",
            "values": [
                {
                    "value": "0,00E+00",
                    "module": "A1-A3",
                    "scenario": null
                },
                {
                    "value": "0,00E+00",
                    "module": "A4",
                    "scenario": null
                },
                {
                    "value": "0,00E+00",
                    "module": "A5",
                    "scenario": null
                },
                {
                    "value": "0,00E+00",
                    "module": "B1",
                    "scenario": null
                },
                {
                    "value": "0,00E+00",
                    "module": "B2",
                    "scenario": null
                },
                {
                    "value": "0,00E+00",
                    "module": "B3",
                    "scenario": null
                },
                {
                    "value": "0,00E+00",
                    "module": "B4",
                    "scenario": null
                },
                {
                    "value": "0,00E+00",
                    "module": "B5",
                    "scenario": null
                },
                {
                    "value": "0,00E+00",
                    "module": "B6",
                    "scenario": null
                },
                {
                    "value": "0,00E+00",
                    "module": "B7",
                    "scenario": null
                },
                {
                    "value": "0,00E+00",
                    "module": "C1",
                    "scenario": "Recycling"
                },
                {
                    "value": "0,00E+00",
                    "module": "C2",
                    "scenario": "Recycling"
                },
                {
                    "value": "2,02E+01",
                    "module": "C3",
                    "scenario": "Recycling"
                },
                {
                    "value": "0,00E+00",
                    "module": "C4",
                    "scenario": "Recycling"
                },
                {
                    "value": "0,00E+00",
                    "module": "D",
                    "scenario": "Recycling"
                }
            ]
        }
    ]
}