{"product_name":"Mischek-02-Double wall","epd_id":"BAU-EPD-Mischek-2025-2-ecoinvent-Doppelwand","declared_unit":{"unit":"ton","amount":1},"compliance":["EN 15804+A2 (EF 3.1)","ISO 14025"],"producer_name":"Bau EPD GmbH","environmental_impact":[{"parameter":"GWP-total","unit":"kg CO2-eq","values":[{"value":"8,87E+01","module":"A1-A3","scenario":null},{"value":"5,37E+00","module":"A4","scenario":null},{"value":"6,72E+01","module":"A5","scenario":null},{"value":"-2,90E+00","module":"B1","scenario":null},{"value":"0,00E+00","module":"B2","scenario":null},{"value":"0,00E+00","module":"B3","scenario":null},{"value":"0,00E+00","module":"B4","scenario":null},{"value":"0,00E+00","module":"B5","scenario":null},{"value":"0,00E+00","module":"B6","scenario":null},{"value":"0,00E+00","module":"B7","scenario":null},{"value":"6,07E+00","module":"C1","scenario":"Recycling"},{"value":"1,17E+01","module":"C2","scenario":"Recycling"},{"value":"4,14E+00","module":"C3","scenario":"Recycling"},{"value":"9,13E-02","module":"C4","scenario":"Recycling"},{"value":"-5,80E+00","module":"D","scenario":"Recycling"}]},{"parameter":"GWP-fossil","unit":"kg CO2-eq","values":[{"value":"8,86E+01","module":"A1-A3","scenario":null},{"value":"5,37E+00","module":"A4","scenario":null},{"value":"6,71E+01","module":"A5","scenario":null},{"value":"-2,90E+00","module":"B1","scenario":null},{"value":"0,00E+00","module":"B2","scenario":null},{"value":"0,00E+00","module":"B3","scenario":null},{"value":"0,00E+00","module":"B4","scenario":null},{"value":"0,00E+00","module":"B5","scenario":null},{"value":"0,00E+00","module":"B6","scenario":null},{"value":"0,00E+00","module":"B7","scenario":null},{"value":"6,07E+00","module":"C1","scenario":"Recycling"},{"value":"1,17E+01","module":"C2","scenario":"Recycling"},{"value":"4,14E+00","module":"C3","scenario":"Recycling"},{"value":"9,13E-02","module":"C4","scenario":"Recycling"},{"value":"-5,80E+00","module":"D","scenario":"Recycling"}]},{"parameter":"GWP-biogenic","unit":"kg CO2-eq","values":[{"value":"0,00E+00","module":"A1-A3","scenario":null},{"value":"0,00E+00","module":"A4","scenario":null},{"value":"0,00E+00","module":"A5","scenario":null},{"value":"0,00E+00","module":"B1","scenario":null},{"value":"0,00E+00","module":"B2","scenario":null},{"value":"0,00E+00","module":"B3","scenario":null},{"value":"0,00E+00","module":"B4","scenario":null},{"value":"0,00E+00","module":"B5","scenario":null},{"value":"0,00E+00","module":"B6","scenario":null},{"value":"0,00E+00","module":"B7","scenario":null},{"value":"0,00E+00","module":"C1","scenario":"Recycling"},{"value":"0,00E+00","module":"C2","scenario":"Recycling"},{"value":"0,00E+00","module":"C3","scenario":"Recycling"},{"value":"0,00E+00","module":"C4","scenario":"Recycling"},{"value":"0,00E+00","module":"D","scenario":"Recycling"}]},{"parameter":"GWP-luluc","unit":"kg CO2-eq","values":[{"value":"4,67E-02","module":"A1-A3","scenario":null},{"value":"2,62E-03","module":"A4","scenario":null},{"value":"2,29E-02","module":"A5","scenario":null},{"value":"0,00E+00","module":"B1","scenario":null},{"value":"0,00E+00","module":"B2","scenario":null},{"value":"0,00E+00","module":"B3","scenario":null},{"value":"0,00E+00","module":"B4","scenario":null},{"value":"0,00E+00","module":"B5","scenario":null},{"value":"0,00E+00","module":"B6","scenario":null},{"value":"0,00E+00","module":"B7","scenario":null},{"value":"6,83E-04","module":"C1","scenario":"Recycling"},{"value":"5,37E-03","module":"C2","scenario":"Recycling"},{"value":"2,60E-04","module":"C3","scenario":"Recycling"},{"value":"2,43E-05","module":"C4","scenario":"Recycling"},{"value":"-2,35E-03","module":"D","scenario":"Recycling"}]},{"parameter":"ODP","unit":"kg CFC11-eq","values":[{"value":"2,69E-06","module":"A1-A3","scenario":null},{"value":"1,22E-07","module":"A4","scenario":null},{"value":"4,56E-07","module":"A5","scenario":null},{"value":"0,00E+00","module":"B1","scenario":null},{"value":"0,00E+00","module":"B2","scenario":null},{"value":"0,00E+00","module":"B3","scenario":null},{"value":"0,00E+00","module":"B4","scenario":null},{"value":"0,00E+00","module":"B5","scenario":null},{"value":"0,00E+00","module":"B6","scenario":null},{"value":"0,00E+00","module":"B7","scenario":null},{"value":"9,66E-08","module":"C1","scenario":"Recycling"},{"value":"2,56E-07","module":"C2","scenario":"Recycling"},{"value":"5,28E-08","module":"C3","scenario":"Recycling"},{"value":"3,97E-09","module":"C4","scenario":"Recycling"},{"value":"-4,32E-08","module":"D","scenario":"Recycling"}]},{"parameter":"AP","unit":"mol H+-eq","values":[{"value":"2,75E-01","module":"A1-A3","scenario":null},{"value":"1,33E-02","module":"A4","scenario":null},{"value":"1,95E-01","module":"A5","scenario":null},{"value":"0,00E+00","module":"B1","scenario":null},{"value":"0,00E+00","module":"B2","scenario":null},{"value":"0,00E+00","module":"B3","scenario":null},{"value":"0,00E+00","module":"B4","scenario":null},{"value":"0,00E+00","module":"B5","scenario":null},{"value":"0,00E+00","module":"B6","scenario":null},{"value":"0,00E+00","module":"B7","scenario":null},{"value":"5,63E-02","module":"C1","scenario":"Recycling"},{"value":"4,58E-02","module":"C2","scenario":"Recycling"},{"value":"2,29E-02","module":"C3","scenario":"Recycling"},{"value":"7,47E-04","module":"C4","scenario":"Recycling"},{"value":"-3,21E-02","module":"D","scenario":"Recycling"}]},{"parameter":"POCP","unit":"kg NMVOC-eq","values":[{"value":"2,76E-01","module":"A1-A3","scenario":null},{"value":"2,17E-02","module":"A4","scenario":null},{"value":"1,94E-01","module":"A5","scenario":null},{"value":"0,00E+00","module":"B1","scenario":null},{"value":"0,00E+00","module":"B2","scenario":null},{"value":"0,00E+00","module":"B3","scenario":null},{"value":"0,00E+00","module":"B4","scenario":null},{"value":"0,00E+00","module":"B5","scenario":null},{"value":"0,00E+00","module":"B6","scenario":null},{"value":"0,00E+00","module":"B7","scenario":null},{"value":"8,40E-02","module":"C1","scenario":"Recycling"},{"value":"6,73E-02","module":"C2","scenario":"Recycling"},{"value":"3,43E-02","module":"C3","scenario":"Recycling"},{"value":"1,37E-03","module":"C4","scenario":"Recycling"},{"value":"-2,81E-02","module":"D","scenario":"Recycling"}]},{"parameter":"ADPE","unit":"kg Sb-eq","values":[{"value":"2,25E-04","module":"A1-A3","scenario":null},{"value":"1,50E-05","module":"A4","scenario":null},{"value":"2,16E-04","module":"A5","scenario":null},{"value":"0,00E+00","module":"B1","scenario":null},{"value":"0,00E+00","module":"B2","scenario":null},{"value":"0,00E+00","module":"B3","scenario":null},{"value":"0,00E+00","module":"B4","scenario":null},{"value":"0,00E+00","module":"B5","scenario":null},{"value":"0,00E+00","module":"B6","scenario":null},{"value":"0,00E+00","module":"B7","scenario":null},{"value":"2,12E-06","module":"C1","scenario":"Recycling"},{"value":"3,74E-05","module":"C2","scenario":"Recycling"},{"value":"1,68E-06","module":"C3","scenario":"Recycling"},{"value":"1,24E-07","module":"C4","scenario":"Recycling"},{"value":"-6,77E-05","module":"D","scenario":"Recycling"}]},{"parameter":"ADPF","unit":"MJ","values":[{"value":"7,73E+02","module":"A1-A3","scenario":null},{"value":"8,15E+01","module":"A4","scenario":null},{"value":"4,05E+02","module":"A5","scenario":null},{"value":"0,00E+00","module":"B1","scenario":null},{"value":"0,00E+00","module":"B2","scenario":null},{"value":"0,00E+00","module":"B3","scenario":null},{"value":"0,00E+00","module":"B4","scenario":null},{"value":"0,00E+00","module":"B5","scenario":null},{"value":"0,00E+00","module":"B6","scenario":null},{"value":"0,00E+00","module":"B7","scenario":null},{"value":"7,95E+01","module":"C1","scenario":"Recycling"},{"value":"1,65E+02","module":"C2","scenario":"Recycling"},{"value":"3,36E+01","module":"C3","scenario":"Recycling"},{"value":"2,92E+00","module":"C4","scenario":"Recycling"},{"value":"-6,94E+01","module":"D","scenario":"Recycling"}]},{"parameter":"WDP","unit":"m3 world-eq. Deprived","values":[{"value":"1,11E+01","module":"A1-A3","scenario":null},{"value":"3,89E-01","module":"A4","scenario":null},{"value":"3,01E+01","module":"A5","scenario":null},{"value":"0,00E+00","module":"B1","scenario":null},{"value":"0,00E+00","module":"B2","scenario":null},{"value":"0,00E+00","module":"B3","scenario":null},{"value":"0,00E+00","module":"B4","scenario":null},{"value":"0,00E+00","module":"B5","scenario":null},{"value":"0,00E+00","module":"B6","scenario":null},{"value":"0,00E+00","module":"B7","scenario":null},{"value":"1,71E-01","module":"C1","scenario":"Recycling"},{"value":"6,26E-01","module":"C2","scenario":"Recycling"},{"value":"8,54E-01","module":"C3","scenario":"Recycling"},{"value":"1,54E-02","module":"C4","scenario":"Recycling"},{"value":"3,10E+00","module":"D","scenario":"Recycling"}]},{"parameter":"EP-freshwater","unit":"kg P-eq","values":[{"value":"1,57E-02","module":"A1-A3","scenario":null},{"value":"3,96E-04","module":"A4","scenario":null},{"value":"1,51E-02","module":"A5","scenario":null},{"value":"0,00E+00","module":"B1","scenario":null},{"value":"0,00E+00","module":"B2","scenario":null},{"value":"0,00E+00","module":"B3","scenario":null},{"value":"0,00E+00","module":"B4","scenario":null},{"value":"0,00E+00","module":"B5","scenario":null},{"value":"0,00E+00","module":"B6","scenario":null},{"value":"0,00E+00","module":"B7","scenario":null},{"value":"1,86E-04","module":"C1","scenario":"Recycling"},{"value":"8,09E-04","module":"C2","scenario":"Recycling"},{"value":"9,44E-05","module":"C3","scenario":"Recycling"},{"value":"5,56E-06","module":"C4","scenario":"Recycling"},{"value":"-1,68E-03","module":"D","scenario":"Recycling"}]},{"parameter":"EP-marine","unit":"kg N-eq","values":[{"value":"7,56E-02","module":"A1-A3","scenario":null},{"value":"3,62E-03","module":"A4","scenario":null},{"value":"6,15E-02","module":"A5","scenario":null},{"value":"0,00E+00","module":"B1","scenario":null},{"value":"0,00E+00","module":"B2","scenario":null},{"value":"0,00E+00","module":"B3","scenario":null},{"value":"0,00E+00","module":"B4","scenario":null},{"value":"0,00E+00","module":"B5","scenario":null},{"value":"0,00E+00","module":"B6","scenario":null},{"value":"0,00E+00","module":"B7","scenario":null},{"value":"2,61E-02","module":"C1","scenario":"Recycling"},{"value":"1,74E-02","module":"C2","scenario":"Recycling"},{"value":"1,05E-02","module":"C3","scenario":"Recycling"},{"value":"3,24E-04","module":"C4","scenario":"Recycling"},{"value":"-7,93E-03","module":"D","scenario":"Recycling"}]},{"parameter":"EP-terrestrial","unit":"mol N-eq.","values":[{"value":"8,64E-01","module":"A1-A3","scenario":null},{"value":"3,72E-02","module":"A4","scenario":null},{"value":"6,95E-01","module":"A5","scenario":null},{"value":"0,00E+00","module":"B1","scenario":null},{"value":"0,00E+00","module":"B2","scenario":null},{"value":"0,00E+00","module":"B3","scenario":null},{"value":"0,00E+00","module":"B4","scenario":null},{"value":"0,00E+00","module":"B5","scenario":null},{"value":"0,00E+00","module":"B6","scenario":null},{"value":"0,00E+00","module":"B7","scenario":null},{"value":"2,84E-01","module":"C1","scenario":"Recycling"},{"value":"1,85E-01","module":"C2","scenario":"Recycling"},{"value":"1,15E-01","module":"C3","scenario":"Recycling"},{"value":"3,48E-03","module":"C4","scenario":"Recycling"},{"value":"-1,08E-01","module":"D","scenario":"Recycling"}]}],"additional_environmental_impact":[{"parameter":"PM","unit":"Disease incidence","values":[{"value":"4,74E-06","module":"A1-A3","scenario":null},{"value":"5,31E-07","module":"A4","scenario":null},{"value":"2,35E-06","module":"A5","scenario":null},{"value":"0,00E+00","module":"B1","scenario":null},{"value":"0,00E+00","module":"B2","scenario":null},{"value":"0,00E+00","module":"B3","scenario":null},{"value":"0,00E+00","module":"B4","scenario":null},{"value":"0,00E+00","module":"B5","scenario":null},{"value":"0,00E+00","module":"B6","scenario":null},{"value":"0,00E+00","module":"B7","scenario":null},{"value":"9,01E-06","module":"C1","scenario":"Recycling"},{"value":"8,21E-07","module":"C2","scenario":"Recycling"},{"value":"6,39E-07","module":"C3","scenario":"Recycling"},{"value":"1,88E-08","module":"C4","scenario":"Recycling"},{"value":"-6,70E-07","module":"D","scenario":"Recycling"}]},{"parameter":"ETP-fw","unit":"CTUe","values":[{"value":"5,72E+02","module":"A1-A3","scenario":null},{"value":"3,92E+01","module":"A4","scenario":null},{"value":"1,88E+02","module":"A5","scenario":null},{"value":"0,00E+00","module":"B1","scenario":null},{"value":"0,00E+00","module":"B2","scenario":null},{"value":"0,00E+00","module":"B3","scenario":null},{"value":"0,00E+00","module":"B4","scenario":null},{"value":"0,00E+00","module":"B5","scenario":null},{"value":"0,00E+00","module":"B6","scenario":null},{"value":"0,00E+00","module":"B7","scenario":null},{"value":"3,80E+01","module":"C1","scenario":"Recycling"},{"value":"8,36E+01","module":"C2","scenario":"Recycling"},{"value":"2,73E+01","module":"C3","scenario":"Recycling"},{"value":"1,20E+00","module":"C4","scenario":"Recycling"},{"value":"-2,63E+02","module":"D","scenario":"Recycling"}]},{"parameter":"HTP-c","unit":"CTUh","values":[{"value":"1,81E-07","module":"A1-A3","scenario":null},{"value":"2,39E-09","module":"A4","scenario":null},{"value":"3,96E-08","module":"A5","scenario":null},{"value":"0,00E+00","module":"B1","scenario":null},{"value":"0,00E+00","module":"B2","scenario":null},{"value":"0,00E+00","module":"B3","scenario":null},{"value":"0,00E+00","module":"B4","scenario":null},{"value":"0,00E+00","module":"B5","scenario":null},{"value":"0,00E+00","module":"B6","scenario":null},{"value":"0,00E+00","module":"B7","scenario":null},{"value":"1,86E-09","module":"C1","scenario":"Recycling"},{"value":"4,91E-09","module":"C2","scenario":"Recycling"},{"value":"1,01E-08","module":"C3","scenario":"Recycling"},{"value":"5,97E-11","module":"C4","scenario":"Recycling"},{"value":"-9,40E-07","module":"D","scenario":"Recycling"}]},{"parameter":"HTP-nc","unit":"CTUh","values":[{"value":"9,71E-07","module":"A1-A3","scenario":null},{"value":"5,82E-08","module":"A4","scenario":null},{"value":"3,46E-07","module":"A5","scenario":null},{"value":"0,00E+00","module":"B1","scenario":null},{"value":"0,00E+00","module":"B2","scenario":null},{"value":"0,00E+00","module":"B3","scenario":null},{"value":"0,00E+00","module":"B4","scenario":null},{"value":"0,00E+00","module":"B5","scenario":null},{"value":"0,00E+00","module":"B6","scenario":null},{"value":"0,00E+00","module":"B7","scenario":null},{"value":"1,29E-08","module":"C1","scenario":"Recycling"},{"value":"1,10E-07","module":"C2","scenario":"Recycling"},{"value":"8,05E-09","module":"C3","scenario":"Recycling"},{"value":"5,14E-10","module":"C4","scenario":"Recycling"},{"value":"-6,39E-08","module":"D","scenario":"Recycling"}]},{"parameter":"SQP","unit":"-","values":[{"value":"7,61E+02","module":"A1-A3","scenario":null},{"value":"8,27E+01","module":"A4","scenario":null},{"value":"4,10E+02","module":"A5","scenario":null},{"value":"0,00E+00","module":"B1","scenario":null},{"value":"0,00E+00","module":"B2","scenario":null},{"value":"0,00E+00","module":"B3","scenario":null},{"value":"0,00E+00","module":"B4","scenario":null},{"value":"0,00E+00","module":"B5","scenario":null},{"value":"0,00E+00","module":"B6","scenario":null},{"value":"0,00E+00","module":"B7","scenario":null},{"value":"5,36E+00","module":"C1","scenario":"Recycling"},{"value":"8,47E+01","module":"C2","scenario":"Recycling"},{"value":"3,39E+00","module":"C3","scenario":"Recycling"},{"value":"6,03E+00","module":"C4","scenario":"Recycling"},{"value":"-1,10E+02","module":"D","scenario":"Recycling"}]},{"parameter":"IRP","unit":"kBq U235-eq","values":[{"value":"4,76E+00","module":"A1-A3","scenario":null},{"value":"1,03E-01","module":"A4","scenario":null},{"value":"2,61E+00","module":"A5","scenario":null},{"value":"0,00E+00","module":"B1","scenario":null},{"value":"0,00E+00","module":"B2","scenario":null},{"value":"0,00E+00","module":"B3","scenario":null},{"value":"0,00E+00","module":"B4","scenario":null},{"value":"0,00E+00","module":"B5","scenario":null},{"value":"0,00E+00","module":"B6","scenario":null},{"value":"0,00E+00","module":"B7","scenario":null},{"value":"3,77E-02","module":"C1","scenario":"Recycling"},{"value":"2,67E-01","module":"C2","scenario":"Recycling"},{"value":"4,41E-02","module":"C3","scenario":"Recycling"},{"value":"2,75E-03","module":"C4","scenario":"Recycling"},{"value":"-6,56E-01","module":"D","scenario":"Recycling"}]}],"resource_use":[{"parameter":"PERE","unit":"MJ","values":[{"value":"2,61E+02","module":"A1-A3","scenario":null},{"value":"1,15E+00","module":"A4","scenario":null},{"value":"7,65E+01","module":"A5","scenario":null},{"value":"0,00E+00","module":"B1","scenario":null},{"value":"0,00E+00","module":"B2","scenario":null},{"value":"0,00E+00","module":"B3","scenario":null},{"value":"0,00E+00","module":"B4","scenario":null},{"value":"0,00E+00","module":"B5","scenario":null},{"value":"0,00E+00","module":"B6","scenario":null},{"value":"0,00E+00","module":"B7","scenario":null},{"value":"4,38E-01","module":"C1","scenario":"Recycling"},{"value":"2,77E+00","module":"C2","scenario":"Recycling"},{"value":"7,38E-01","module":"C3","scenario":"Recycling"},{"value":"5,33E-02","module":"C4","scenario":"Recycling"},{"value":"-1,17E+01","module":"D","scenario":"Recycling"}]},{"parameter":"PERM","unit":"","values":[{"value":"0,00E+00","module":"A1-A3","scenario":null},{"value":"0,00E+00","module":"A4","scenario":null},{"value":"0,00E+00","module":"A5","scenario":null},{"value":"0,00E+00","module":"B1","scenario":null},{"value":"0,00E+00","module":"B2","scenario":null},{"value":"0,00E+00","module":"B3","scenario":null},{"value":"0,00E+00","module":"B4","scenario":null},{"value":"0,00E+00","module":"B5","scenario":null},{"value":"0,00E+00","module":"B6","scenario":null},{"value":"0,00E+00","module":"B7","scenario":null},{"value":"0,00E+00","module":"C1","scenario":"Recycling"},{"value":"0,00E+00","module":"C2","scenario":"Recycling"},{"value":"0,00E+00","module":"C3","scenario":"Recycling"},{"value":"0,00E+00","module":"C4","scenario":"Recycling"},{"value":"0,00E+00","module":"D","scenario":"Recycling"}]},{"parameter":"PERT","unit":"MJ","values":[{"value":"2,61E+02","module":"A1-A3","scenario":null},{"value":"1,15E+00","module":"A4","scenario":null},{"value":"7,65E+01","module":"A5","scenario":null},{"value":"0,00E+00","module":"B1","scenario":null},{"value":"0,00E+00","module":"B2","scenario":null},{"value":"0,00E+00","module":"B3","scenario":null},{"value":"0,00E+00","module":"B4","scenario":null},{"value":"0,00E+00","module":"B5","scenario":null},{"value":"0,00E+00","module":"B6","scenario":null},{"value":"0,00E+00","module":"B7","scenario":null},{"value":"4,38E-01","module":"C1","scenario":"Recycling"},{"value":"2,77E+00","module":"C2","scenario":"Recycling"},{"value":"7,38E-01","module":"C3","scenario":"Recycling"},{"value":"5,33E-02","module":"C4","scenario":"Recycling"},{"value":"-1,17E+01","module":"D","scenario":"Recycling"}]},{"parameter":"PENRE","unit":"MJ","values":[{"value":"7,53E+02","module":"A1-A3","scenario":null},{"value":"8,15E+01","module":"A4","scenario":null},{"value":"4,05E+02","module":"A5","scenario":null},{"value":"0,00E+00","module":"B1","scenario":null},{"value":"0,00E+00","module":"B2","scenario":null},{"value":"0,00E+00","module":"B3","scenario":null},{"value":"0,00E+00","module":"B4","scenario":null},{"value":"0,00E+00","module":"B5","scenario":null},{"value":"0,00E+00","module":"B6","scenario":null},{"value":"0,00E+00","module":"B7","scenario":null},{"value":"7,95E+01","module":"C1","scenario":"Recycling"},{"value":"1,65E+02","module":"C2","scenario":"Recycling"},{"value":"2,08E+01","module":"C3","scenario":"Recycling"},{"value":"2,92E+00","module":"C4","scenario":"Recycling"},{"value":"-4,94E+01","module":"D","scenario":"Recycling"}]},{"parameter":"PENRM","unit":"MJ","values":[{"value":"2,00E+01","module":"A1-A3","scenario":null},{"value":"0,00E+00","module":"A4","scenario":null},{"value":"0,00E+00","module":"A5","scenario":null},{"value":"0,00E+00","module":"B1","scenario":null},{"value":"0,00E+00","module":"B2","scenario":null},{"value":"0,00E+00","module":"B3","scenario":null},{"value":"0,00E+00","module":"B4","scenario":null},{"value":"0,00E+00","module":"B5","scenario":null},{"value":"0,00E+00","module":"B6","scenario":null},{"value":"0,00E+00","module":"B7","scenario":null},{"value":"0,00E+00","module":"C1","scenario":"Recycling"},{"value":"0,00E+00","module":"C2","scenario":"Recycling"},{"value":"-2,00E+01","module":"C3","scenario":"Recycling"},{"value":"0,00E+00","module":"C4","scenario":"Recycling"},{"value":"0,00E+00","module":"D","scenario":"Recycling"}]},{"parameter":"PENRT","unit":"MJ","values":[{"value":"7,73E+02","module":"A1-A3","scenario":null},{"value":"8,15E+01","module":"A4","scenario":null},{"value":"4,05E+02","module":"A5","scenario":null},{"value":"0,00E+00","module":"B1","scenario":null},{"value":"0,00E+00","module":"B2","scenario":null},{"value":"0,00E+00","module":"B3","scenario":null},{"value":"0,00E+00","module":"B4","scenario":null},{"value":"0,00E+00","module":"B5","scenario":null},{"value":"0,00E+00","module":"B6","scenario":null},{"value":"0,00E+00","module":"B7","scenario":null},{"value":"7,95E+01","module":"C1","scenario":"Recycling"},{"value":"1,65E+02","module":"C2","scenario":"Recycling"},{"value":"7,49E-01","module":"C3","scenario":"Recycling"},{"value":"2,92E+00","module":"C4","scenario":"Recycling"},{"value":"-6,94E+01","module":"D","scenario":"Recycling"}]},{"parameter":"SM","unit":"kg","values":[{"value":"3,44E+01","module":"A1-A3","scenario":null},{"value":"0,00E+00","module":"A4","scenario":null},{"value":"0,00E+00","module":"A5","scenario":null},{"value":"0,00E+00","module":"B1","scenario":null},{"value":"0,00E+00","module":"B2","scenario":null},{"value":"0,00E+00","module":"B3","scenario":null},{"value":"0,00E+00","module":"B4","scenario":null},{"value":"0,00E+00","module":"B5","scenario":null},{"value":"0,00E+00","module":"B6","scenario":null},{"value":"0,00E+00","module":"B7","scenario":null},{"value":"0,00E+00","module":"C1","scenario":"Recycling"},{"value":"0,00E+00","module":"C2","scenario":"Recycling"},{"value":"3,28E+01","module":"C3","scenario":"Recycling"},{"value":"0,00E+00","module":"C4","scenario":"Recycling"},{"value":"0,00E+00","module":"D","scenario":"Recycling"}]},{"parameter":"RSF","unit":"MJ","values":[{"value":"5,43E+01","module":"A1-A3","scenario":null},{"value":"0,00E+00","module":"A4","scenario":null},{"value":"0,00E+00","module":"A5","scenario":null},{"value":"0,00E+00","module":"B1","scenario":null},{"value":"0,00E+00","module":"B2","scenario":null},{"value":"0,00E+00","module":"B3","scenario":null},{"value":"0,00E+00","module":"B4","scenario":null},{"value":"0,00E+00","module":"B5","scenario":null},{"value":"0,00E+00","module":"B6","scenario":null},{"value":"0,00E+00","module":"B7","scenario":null},{"value":"0,00E+00","module":"C1","scenario":"Recycling"},{"value":"0,00E+00","module":"C2","scenario":"Recycling"},{"value":"0,00E+00","module":"C3","scenario":"Recycling"},{"value":"0,00E+00","module":"C4","scenario":"Recycling"},{"value":"0,00E+00","module":"D","scenario":"Recycling"}]},{"parameter":"NRSF","unit":"MJ","values":[{"value":"1,65E+02","module":"A1-A3","scenario":null},{"value":"0,00E+00","module":"A4","scenario":null},{"value":"0,00E+00","module":"A5","scenario":null},{"value":"0,00E+00","module":"B1","scenario":null},{"value":"0,00E+00","module":"B2","scenario":null},{"value":"0,00E+00","module":"B3","scenario":null},{"value":"0,00E+00","module":"B4","scenario":null},{"value":"0,00E+00","module":"B5","scenario":null},{"value":"0,00E+00","module":"B6","scenario":null},{"value":"0,00E+00","module":"B7","scenario":null},{"value":"0,00E+00","module":"C1","scenario":"Recycling"},{"value":"0,00E+00","module":"C2","scenario":"Recycling"},{"value":"0,00E+00","module":"C3","scenario":"Recycling"},{"value":"0,00E+00","module":"C4","scenario":"Recycling"},{"value":"0,00E+00","module":"D","scenario":"Recycling"}]}],"end_of_life_waste":[{"parameter":"HWD","unit":"kg","values":[{"value":"2,71E-03","module":"A1-A3","scenario":null},{"value":"5,06E-04","module":"A4","scenario":null},{"value":"1,87E-03","module":"A5","scenario":null},{"value":"0,00E+00","module":"B1","scenario":null},{"value":"0,00E+00","module":"B2","scenario":null},{"value":"0,00E+00","module":"B3","scenario":null},{"value":"0,00E+00","module":"B4","scenario":null},{"value":"0,00E+00","module":"B5","scenario":null},{"value":"0,00E+00","module":"B6","scenario":null},{"value":"0,00E+00","module":"B7","scenario":null},{"value":"5,35E-04","module":"C1","scenario":"Recycling"},{"value":"1,05E-03","module":"C2","scenario":"Recycling"},{"value":"2,27E-04","module":"C3","scenario":"Recycling"},{"value":"1,45E-05","module":"C4","scenario":"Recycling"},{"value":"-5,96E-04","module":"D","scenario":"Recycling"}]},{"parameter":"NHWD","unit":"kg","values":[{"value":"2,26E+01","module":"A1-A3","scenario":null},{"value":"7,14E+00","module":"A4","scenario":null},{"value":"1,93E+01","module":"A5","scenario":null},{"value":"0,00E+00","module":"B1","scenario":null},{"value":"0,00E+00","module":"B2","scenario":null},{"value":"0,00E+00","module":"B3","scenario":null},{"value":"0,00E+00","module":"B4","scenario":null},{"value":"0,00E+00","module":"B5","scenario":null},{"value":"0,00E+00","module":"B6","scenario":null},{"value":"0,00E+00","module":"B7","scenario":null},{"value":"1,14E-01","module":"C1","scenario":"Recycling"},{"value":"6,81E+00","module":"C2","scenario":"Recycling"},{"value":"1,43E-01","module":"C3","scenario":"Recycling"},{"value":"2,03E+01","module":"C4","scenario":"Recycling"},{"value":"-8,02E-01","module":"D","scenario":"Recycling"}]},{"parameter":"RWD","unit":"kg","values":[{"value":"3,51E-03","module":"A1-A3","scenario":null},{"value":"4,51E-05","module":"A4","scenario":null},{"value":"1,22E-03","module":"A5","scenario":null},{"value":"0,00E+00","module":"B1","scenario":null},{"value":"0,00E+00","module":"B2","scenario":null},{"value":"0,00E+00","module":"B3","scenario":null},{"value":"0,00E+00","module":"B4","scenario":null},{"value":"0,00E+00","module":"B5","scenario":null},{"value":"0,00E+00","module":"B6","scenario":null},{"value":"0,00E+00","module":"B7","scenario":null},{"value":"1,56E-05","module":"C1","scenario":"Recycling"},{"value":"1,20E-04","module":"C2","scenario":"Recycling"},{"value":"2,37E-05","module":"C3","scenario":"Recycling"},{"value":"1,15E-06","module":"C4","scenario":"Recycling"},{"value":"-2,72E-04","module":"D","scenario":"Recycling"}]}],"end_of_life_flow":[{"parameter":"CRU","unit":"kg","values":[{"value":"0,00E+00","module":"A1-A3","scenario":null},{"value":"0,00E+00","module":"A4","scenario":null},{"value":"0,00E+00","module":"A5","scenario":null},{"value":"0,00E+00","module":"B1","scenario":null},{"value":"0,00E+00","module":"B2","scenario":null},{"value":"0,00E+00","module":"B3","scenario":null},{"value":"0,00E+00","module":"B4","scenario":null},{"value":"0,00E+00","module":"B5","scenario":null},{"value":"0,00E+00","module":"B6","scenario":null},{"value":"0,00E+00","module":"B7","scenario":null},{"value":"0,00E+00","module":"C1","scenario":"Recycling"},{"value":"0,00E+00","module":"C2","scenario":"Recycling"},{"value":"0,00E+00","module":"C3","scenario":"Recycling"},{"value":"0,00E+00","module":"C4","scenario":"Recycling"},{"value":"0,00E+00","module":"D","scenario":"Recycling"}]},{"parameter":"MFR","unit":"kg","values":[{"value":"0,00E+00","module":"A1-A3","scenario":null},{"value":"0,00E+00","module":"A4","scenario":null},{"value":"0,00E+00","module":"A5","scenario":null},{"value":"0,00E+00","module":"B1","scenario":null},{"value":"0,00E+00","module":"B2","scenario":null},{"value":"0,00E+00","module":"B3","scenario":null},{"value":"0,00E+00","module":"B4","scenario":null},{"value":"0,00E+00","module":"B5","scenario":null},{"value":"0,00E+00","module":"B6","scenario":null},{"value":"0,00E+00","module":"B7","scenario":null},{"value":"0,00E+00","module":"C1","scenario":"Recycling"},{"value":"0,00E+00","module":"C2","scenario":"Recycling"},{"value":"0,00E+00","module":"C3","scenario":"Recycling"},{"value":"0,00E+00","module":"C4","scenario":"Recycling"},{"value":"0,00E+00","module":"D","scenario":"Recycling"}]},{"parameter":"MER","unit":"kg","values":[{"value":"0,00E+00","module":"A1-A3","scenario":null},{"value":"0,00E+00","module":"A4","scenario":null},{"value":"0,00E+00","module":"A5","scenario":null},{"value":"0,00E+00","module":"B1","scenario":null},{"value":"0,00E+00","module":"B2","scenario":null},{"value":"0,00E+00","module":"B3","scenario":null},{"value":"0,00E+00","module":"B4","scenario":null},{"value":"0,00E+00","module":"B5","scenario":null},{"value":"0,00E+00","module":"B6","scenario":null},{"value":"0,00E+00","module":"B7","scenario":null},{"value":"0,00E+00","module":"C1","scenario":"Recycling"},{"value":"0,00E+00","module":"C2","scenario":"Recycling"},{"value":"0,00E+00","module":"C3","scenario":"Recycling"},{"value":"0,00E+00","module":"C4","scenario":"Recycling"},{"value":"0,00E+00","module":"D","scenario":"Recycling"}]},{"parameter":"EEE","unit":"MJ","values":[{"value":"0,00E+00","module":"A1-A3","scenario":null},{"value":"0,00E+00","module":"A4","scenario":null},{"value":"9,24E-02","module":"A5","scenario":null},{"value":"0,00E+00","module":"B1","scenario":null},{"value":"0,00E+00","module":"B2","scenario":null},{"value":"0,00E+00","module":"B3","scenario":null},{"value":"0,00E+00","module":"B4","scenario":null},{"value":"0,00E+00","module":"B5","scenario":null},{"value":"0,00E+00","module":"B6","scenario":null},{"value":"0,00E+00","module":"B7","scenario":null},{"value":"0,00E+00","module":"C1","scenario":"Recycling"},{"value":"0,00E+00","module":"C2","scenario":"Recycling"},{"value":"2,02E+00","module":"C3","scenario":"Recycling"},{"value":"0,00E+00","module":"C4","scenario":"Recycling"},{"value":"0,00E+00","module":"D","scenario":"Recycling"}]},{"parameter":"EET","unit":"MJ","values":[{"value":"0,00E+00","module":"A1-A3","scenario":null},{"value":"0,00E+00","module":"A4","scenario":null},{"value":"2,34E-01","module":"A5","scenario":null},{"value":"0,00E+00","module":"B1","scenario":null},{"value":"0,00E+00","module":"B2","scenario":null},{"value":"0,00E+00","module":"B3","scenario":null},{"value":"0,00E+00","module":"B4","scenario":null},{"value":"0,00E+00","module":"B5","scenario":null},{"value":"0,00E+00","module":"B6","scenario":null},{"value":"0,00E+00","module":"B7","scenario":null},{"value":"0,00E+00","module":"C1","scenario":"Recycling"},{"value":"0,00E+00","module":"C2","scenario":"Recycling"},{"value":"5,11E+00","module":"C3","scenario":"Recycling"},{"value":"0,00E+00","module":"C4","scenario":"Recycling"},{"value":"0,00E+00","module":"D","scenario":"Recycling"}]}]}