{
    "product_name": "FASBA e.V. Baustroh 100 kg/m\u00b3 GaBi - 2024; 100 kg/m\u00b3",
    "epd_id": "BAU-EPD-2024-1-GaBi-Baustroh",
    "declared_unit": {
        "unit": "m3",
        "amount": 1.0
    },
    "compliance": [
        "EN 15804+A2 (EF 3.1)",
        "ISO 14025"
    ],
    "producer_name": "FASBA e.V.",
    "environmental_impact": [
        {
            "parameter": "GWP-total",
            "values": [
                {
                    "value": "-1,29E+02",
                    "module": "A1-A3",
                    "scenario": null
                },
                {
                    "value": "2,10E+00",
                    "module": "A4",
                    "scenario": null
                },
                {
                    "value": "1,55E+00",
                    "module": "A5",
                    "scenario": null
                },
                {
                    "value": "0,00E+00",
                    "module": "B1",
                    "scenario": null
                },
                {
                    "value": "0,00E+00",
                    "module": "B2",
                    "scenario": null
                },
                {
                    "value": "0,00E+00",
                    "module": "B3",
                    "scenario": null
                },
                {
                    "value": "0,00E+00",
                    "module": "B4",
                    "scenario": null
                },
                {
                    "value": "0,00E+00",
                    "module": "B5",
                    "scenario": null
                },
                {
                    "value": "0,00E+00",
                    "module": "B6",
                    "scenario": null
                },
                {
                    "value": "0,00E+00",
                    "module": "B7",
                    "scenario": null
                },
                {
                    "value": "0,00E+00",
                    "module": "C1",
                    "scenario": "Energier\u00fcckgewinnung"
                },
                {
                    "value": "1,01E+00",
                    "module": "C2",
                    "scenario": "Energier\u00fcckgewinnung"
                },
                {
                    "value": "1,52E+02",
                    "module": "C3",
                    "scenario": "Energier\u00fcckgewinnung"
                },
                {
                    "value": "0,00E+00",
                    "module": "C4",
                    "scenario": "Energier\u00fcckgewinnung"
                },
                {
                    "value": "-5,45E+01",
                    "module": "D",
                    "scenario": "Energier\u00fcckgewinnung"
                },
                {
                    "value": "0,00E+00",
                    "module": "C1",
                    "scenario": "Recycling"
                },
                {
                    "value": "1,01E+00",
                    "module": "C2",
                    "scenario": "Recycling"
                },
                {
                    "value": "1,50E+02",
                    "module": "C3",
                    "scenario": "Recycling"
                },
                {
                    "value": "0,00E+00",
                    "module": "C4",
                    "scenario": "Recycling"
                },
                {
                    "value": "-7,50E+00",
                    "module": "D",
                    "scenario": "Recycling"
                }
            ]
        },
        {
            "parameter": "GWP-fossil",
            "values": [
                {
                    "value": "1,85E+01",
                    "module": "A1-A3",
                    "scenario": null
                },
                {
                    "value": "2,05E+00",
                    "module": "A4",
                    "scenario": null
                },
                {
                    "value": "1,47E+00",
                    "module": "A5",
                    "scenario": null
                },
                {
                    "value": "0,00E+00",
                    "module": "B1",
                    "scenario": null
                },
                {
                    "value": "0,00E+00",
                    "module": "B2",
                    "scenario": null
                },
                {
                    "value": "0,00E+00",
                    "module": "B3",
                    "scenario": null
                },
                {
                    "value": "0,00E+00",
                    "module": "B4",
                    "scenario": null
                },
                {
                    "value": "0,00E+00",
                    "module": "B5",
                    "scenario": null
                },
                {
                    "value": "0,00E+00",
                    "module": "B6",
                    "scenario": null
                },
                {
                    "value": "0,00E+00",
                    "module": "B7",
                    "scenario": null
                },
                {
                    "value": "0,00E+00",
                    "module": "C1",
                    "scenario": "Energier\u00fcckgewinnung"
                },
                {
                    "value": "9,85E-01",
                    "module": "C2",
                    "scenario": "Energier\u00fcckgewinnung"
                },
                {
                    "value": "2,52E+00",
                    "module": "C3",
                    "scenario": "Energier\u00fcckgewinnung"
                },
                {
                    "value": "0,00E+00",
                    "module": "C4",
                    "scenario": "Energier\u00fcckgewinnung"
                },
                {
                    "value": "-5,41E+01",
                    "module": "D",
                    "scenario": "Energier\u00fcckgewinnung"
                },
                {
                    "value": "0,00E+00",
                    "module": "C1",
                    "scenario": "Recycling"
                },
                {
                    "value": "9,85E-01",
                    "module": "C2",
                    "scenario": "Recycling"
                },
                {
                    "value": "2,18E+00",
                    "module": "C3",
                    "scenario": "Recycling"
                },
                {
                    "value": "0,00E+00",
                    "module": "C4",
                    "scenario": "Recycling"
                },
                {
                    "value": "-7,43E+00",
                    "module": "D",
                    "scenario": "Recycling"
                }
            ]
        },
        {
            "parameter": "GWP-biogenic",
            "values": [
                {
                    "value": "-1,48E+02",
                    "module": "A1-A3",
                    "scenario": null
                },
                {
                    "value": "1,18E-02",
                    "module": "A4",
                    "scenario": null
                },
                {
                    "value": "5,55E-02",
                    "module": "A5",
                    "scenario": null
                },
                {
                    "value": "0,00E+00",
                    "module": "B1",
                    "scenario": null
                },
                {
                    "value": "0,00E+00",
                    "module": "B2",
                    "scenario": null
                },
                {
                    "value": "0,00E+00",
                    "module": "B3",
                    "scenario": null
                },
                {
                    "value": "0,00E+00",
                    "module": "B4",
                    "scenario": null
                },
                {
                    "value": "0,00E+00",
                    "module": "B5",
                    "scenario": null
                },
                {
                    "value": "0,00E+00",
                    "module": "B6",
                    "scenario": null
                },
                {
                    "value": "0,00E+00",
                    "module": "B7",
                    "scenario": null
                },
                {
                    "value": "0,00E+00",
                    "module": "C1",
                    "scenario": "Energier\u00fcckgewinnung"
                },
                {
                    "value": "5,65E-03",
                    "module": "C2",
                    "scenario": "Energier\u00fcckgewinnung"
                },
                {
                    "value": "1,49E+02",
                    "module": "C3",
                    "scenario": "Energier\u00fcckgewinnung"
                },
                {
                    "value": "0,00E+00",
                    "module": "C4",
                    "scenario": "Energier\u00fcckgewinnung"
                },
                {
                    "value": "-3,78E-01",
                    "module": "D",
                    "scenario": "Energier\u00fcckgewinnung"
                },
                {
                    "value": "0,00E+00",
                    "module": "C1",
                    "scenario": "Recycling"
                },
                {
                    "value": "5,65E-03",
                    "module": "C2",
                    "scenario": "Recycling"
                },
                {
                    "value": "1,48E+02",
                    "module": "C3",
                    "scenario": "Recycling"
                },
                {
                    "value": "0,00E+00",
                    "module": "C4",
                    "scenario": "Recycling"
                },
                {
                    "value": "-7,17E-02",
                    "module": "D",
                    "scenario": "Recycling"
                }
            ]
        },
        {
            "parameter": "GWP-luluc",
            "values": [
                {
                    "value": "3,64E-01",
                    "module": "A1-A3",
                    "scenario": null
                },
                {
                    "value": "3,95E-02",
                    "module": "A4",
                    "scenario": null
                },
                {
                    "value": "2,12E-02",
                    "module": "A5",
                    "scenario": null
                },
                {
                    "value": "0,00E+00",
                    "module": "B1",
                    "scenario": null
                },
                {
                    "value": "0,00E+00",
                    "module": "B2",
                    "scenario": null
                },
                {
                    "value": "0,00E+00",
                    "module": "B3",
                    "scenario": null
                },
                {
                    "value": "0,00E+00",
                    "module": "B4",
                    "scenario": null
                },
                {
                    "value": "0,00E+00",
                    "module": "B5",
                    "scenario": null
                },
                {
                    "value": "0,00E+00",
                    "module": "B6",
                    "scenario": null
                },
                {
                    "value": "0,00E+00",
                    "module": "B7",
                    "scenario": null
                },
                {
                    "value": "0,00E+00",
                    "module": "C1",
                    "scenario": "Energier\u00fcckgewinnung"
                },
                {
                    "value": "1,90E-02",
                    "module": "C2",
                    "scenario": "Energier\u00fcckgewinnung"
                },
                {
                    "value": "7,47E-04",
                    "module": "C3",
                    "scenario": "Energier\u00fcckgewinnung"
                },
                {
                    "value": "0,00E+00",
                    "module": "C4",
                    "scenario": "Energier\u00fcckgewinnung"
                },
                {
                    "value": "-6,50E-03",
                    "module": "D",
                    "scenario": "Energier\u00fcckgewinnung"
                },
                {
                    "value": "0,00E+00",
                    "module": "C1",
                    "scenario": "Recycling"
                },
                {
                    "value": "1,90E-02",
                    "module": "C2",
                    "scenario": "Recycling"
                },
                {
                    "value": "1,10E-03",
                    "module": "C3",
                    "scenario": "Recycling"
                },
                {
                    "value": "0,00E+00",
                    "module": "C4",
                    "scenario": "Recycling"
                },
                {
                    "value": "-2,01E-03",
                    "module": "D",
                    "scenario": "Recycling"
                }
            ]
        },
        {
            "parameter": "ODP",
            "values": [
                {
                    "value": "1,06E-11",
                    "module": "A1-A3",
                    "scenario": null
                },
                {
                    "value": "6,49E-13",
                    "module": "A4",
                    "scenario": null
                },
                {
                    "value": "1,88E-12",
                    "module": "A5",
                    "scenario": null
                },
                {
                    "value": "0,00E+00",
                    "module": "B1",
                    "scenario": null
                },
                {
                    "value": "0,00E+00",
                    "module": "B2",
                    "scenario": null
                },
                {
                    "value": "0,00E+00",
                    "module": "B3",
                    "scenario": null
                },
                {
                    "value": "0,00E+00",
                    "module": "B4",
                    "scenario": null
                },
                {
                    "value": "0,00E+00",
                    "module": "B5",
                    "scenario": null
                },
                {
                    "value": "0,00E+00",
                    "module": "B6",
                    "scenario": null
                },
                {
                    "value": "0,00E+00",
                    "module": "B7",
                    "scenario": null
                },
                {
                    "value": "0,00E+00",
                    "module": "C1",
                    "scenario": "Energier\u00fcckgewinnung"
                },
                {
                    "value": "3,12E-13",
                    "module": "C2",
                    "scenario": "Energier\u00fcckgewinnung"
                },
                {
                    "value": "2,55E-11",
                    "module": "C3",
                    "scenario": "Energier\u00fcckgewinnung"
                },
                {
                    "value": "0,00E+00",
                    "module": "C4",
                    "scenario": "Energier\u00fcckgewinnung"
                },
                {
                    "value": "-6,96E-10",
                    "module": "D",
                    "scenario": "Energier\u00fcckgewinnung"
                },
                {
                    "value": "0,00E+00",
                    "module": "C1",
                    "scenario": "Recycling"
                },
                {
                    "value": "3,12E-13",
                    "module": "C2",
                    "scenario": "Recycling"
                },
                {
                    "value": "5,24E-11",
                    "module": "C3",
                    "scenario": "Recycling"
                },
                {
                    "value": "0,00E+00",
                    "module": "C4",
                    "scenario": "Recycling"
                },
                {
                    "value": "-3,54E-11",
                    "module": "D",
                    "scenario": "Recycling"
                }
            ]
        },
        {
            "parameter": "AP",
            "values": [
                {
                    "value": "1,09E+00",
                    "module": "A1-A3",
                    "scenario": null
                },
                {
                    "value": "3,04E-03",
                    "module": "A4",
                    "scenario": null
                },
                {
                    "value": "5,60E-02",
                    "module": "A5",
                    "scenario": null
                },
                {
                    "value": "0,00E+00",
                    "module": "B1",
                    "scenario": null
                },
                {
                    "value": "0,00E+00",
                    "module": "B2",
                    "scenario": null
                },
                {
                    "value": "0,00E+00",
                    "module": "B3",
                    "scenario": null
                },
                {
                    "value": "0,00E+00",
                    "module": "B4",
                    "scenario": null
                },
                {
                    "value": "0,00E+00",
                    "module": "B5",
                    "scenario": null
                },
                {
                    "value": "0,00E+00",
                    "module": "B6",
                    "scenario": null
                },
                {
                    "value": "0,00E+00",
                    "module": "B7",
                    "scenario": null
                },
                {
                    "value": "0,00E+00",
                    "module": "C1",
                    "scenario": "Energier\u00fcckgewinnung"
                },
                {
                    "value": "1,38E-03",
                    "module": "C2",
                    "scenario": "Energier\u00fcckgewinnung"
                },
                {
                    "value": "2,88E-02",
                    "module": "C3",
                    "scenario": "Energier\u00fcckgewinnung"
                },
                {
                    "value": "0,00E+00",
                    "module": "C4",
                    "scenario": "Energier\u00fcckgewinnung"
                },
                {
                    "value": "-5,21E-02",
                    "module": "D",
                    "scenario": "Energier\u00fcckgewinnung"
                },
                {
                    "value": "0,00E+00",
                    "module": "C1",
                    "scenario": "Recycling"
                },
                {
                    "value": "1,38E-03",
                    "module": "C2",
                    "scenario": "Recycling"
                },
                {
                    "value": "2,29E-02",
                    "module": "C3",
                    "scenario": "Recycling"
                },
                {
                    "value": "0,00E+00",
                    "module": "C4",
                    "scenario": "Recycling"
                },
                {
                    "value": "-8,02E-03",
                    "module": "D",
                    "scenario": "Recycling"
                }
            ]
        },
        {
            "parameter": "POCP",
            "values": [
                {
                    "value": "1,63E-01",
                    "module": "A1-A3",
                    "scenario": null
                },
                {
                    "value": "2,98E-03",
                    "module": "A4",
                    "scenario": null
                },
                {
                    "value": "9,42E-03",
                    "module": "A5",
                    "scenario": null
                },
                {
                    "value": "0,00E+00",
                    "module": "B1",
                    "scenario": null
                },
                {
                    "value": "0,00E+00",
                    "module": "B2",
                    "scenario": null
                },
                {
                    "value": "0,00E+00",
                    "module": "B3",
                    "scenario": null
                },
                {
                    "value": "0,00E+00",
                    "module": "B4",
                    "scenario": null
                },
                {
                    "value": "0,00E+00",
                    "module": "B5",
                    "scenario": null
                },
                {
                    "value": "0,00E+00",
                    "module": "B6",
                    "scenario": null
                },
                {
                    "value": "0,00E+00",
                    "module": "B7",
                    "scenario": null
                },
                {
                    "value": "0,00E+00",
                    "module": "C1",
                    "scenario": "Energier\u00fcckgewinnung"
                },
                {
                    "value": "1,35E-03",
                    "module": "C2",
                    "scenario": "Energier\u00fcckgewinnung"
                },
                {
                    "value": "2,11E-02",
                    "module": "C3",
                    "scenario": "Energier\u00fcckgewinnung"
                },
                {
                    "value": "0,00E+00",
                    "module": "C4",
                    "scenario": "Energier\u00fcckgewinnung"
                },
                {
                    "value": "-4,96E-02",
                    "module": "D",
                    "scenario": "Energier\u00fcckgewinnung"
                },
                {
                    "value": "0,00E+00",
                    "module": "C1",
                    "scenario": "Recycling"
                },
                {
                    "value": "1,35E-03",
                    "module": "C2",
                    "scenario": "Recycling"
                },
                {
                    "value": "2,43E-02",
                    "module": "C3",
                    "scenario": "Recycling"
                },
                {
                    "value": "0,00E+00",
                    "module": "C4",
                    "scenario": "Recycling"
                },
                {
                    "value": "-1,03E-02",
                    "module": "D",
                    "scenario": "Recycling"
                }
            ]
        },
        {
            "parameter": "ADPE",
            "values": [
                {
                    "value": "5,28E-06",
                    "module": "A1-A3",
                    "scenario": null
                },
                {
                    "value": "3,50E-07",
                    "module": "A4",
                    "scenario": null
                },
                {
                    "value": "3,01E-07",
                    "module": "A5",
                    "scenario": null
                },
                {
                    "value": "0,00E+00",
                    "module": "B1",
                    "scenario": null
                },
                {
                    "value": "0,00E+00",
                    "module": "B2",
                    "scenario": null
                },
                {
                    "value": "0,00E+00",
                    "module": "B3",
                    "scenario": null
                },
                {
                    "value": "0,00E+00",
                    "module": "B4",
                    "scenario": null
                },
                {
                    "value": "0,00E+00",
                    "module": "B5",
                    "scenario": null
                },
                {
                    "value": "0,00E+00",
                    "module": "B6",
                    "scenario": null
                },
                {
                    "value": "0,00E+00",
                    "module": "B7",
                    "scenario": null
                },
                {
                    "value": "0,00E+00",
                    "module": "C1",
                    "scenario": "Energier\u00fcckgewinnung"
                },
                {
                    "value": "1,68E-07",
                    "module": "C2",
                    "scenario": "Energier\u00fcckgewinnung"
                },
                {
                    "value": "2,14E-07",
                    "module": "C3",
                    "scenario": "Energier\u00fcckgewinnung"
                },
                {
                    "value": "0,00E+00",
                    "module": "C4",
                    "scenario": "Energier\u00fcckgewinnung"
                },
                {
                    "value": "-5,40E-06",
                    "module": "D",
                    "scenario": "Energier\u00fcckgewinnung"
                },
                {
                    "value": "0,00E+00",
                    "module": "C1",
                    "scenario": "Recycling"
                },
                {
                    "value": "1,68E-07",
                    "module": "C2",
                    "scenario": "Recycling"
                },
                {
                    "value": "3,59E-07",
                    "module": "C3",
                    "scenario": "Recycling"
                },
                {
                    "value": "0,00E+00",
                    "module": "C4",
                    "scenario": "Recycling"
                },
                {
                    "value": "-8,46E-07",
                    "module": "D",
                    "scenario": "Recycling"
                }
            ]
        },
        {
            "parameter": "ADPF",
            "values": [
                {
                    "value": "1,55E+02",
                    "module": "A1-A3",
                    "scenario": null
                },
                {
                    "value": "2,70E+01",
                    "module": "A4",
                    "scenario": null
                },
                {
                    "value": "1,14E+01",
                    "module": "A5",
                    "scenario": null
                },
                {
                    "value": "0,00E+00",
                    "module": "B1",
                    "scenario": null
                },
                {
                    "value": "0,00E+00",
                    "module": "B2",
                    "scenario": null
                },
                {
                    "value": "0,00E+00",
                    "module": "B3",
                    "scenario": null
                },
                {
                    "value": "0,00E+00",
                    "module": "B4",
                    "scenario": null
                },
                {
                    "value": "0,00E+00",
                    "module": "B5",
                    "scenario": null
                },
                {
                    "value": "0,00E+00",
                    "module": "B6",
                    "scenario": null
                },
                {
                    "value": "0,00E+00",
                    "module": "B7",
                    "scenario": null
                },
                {
                    "value": "0,00E+00",
                    "module": "C1",
                    "scenario": "Energier\u00fcckgewinnung"
                },
                {
                    "value": "1,30E+01",
                    "module": "C2",
                    "scenario": "Energier\u00fcckgewinnung"
                },
                {
                    "value": "3,58E+01",
                    "module": "C3",
                    "scenario": "Energier\u00fcckgewinnung"
                },
                {
                    "value": "0,00E+00",
                    "module": "C4",
                    "scenario": "Energier\u00fcckgewinnung"
                },
                {
                    "value": "-8,19E+02",
                    "module": "D",
                    "scenario": "Energier\u00fcckgewinnung"
                },
                {
                    "value": "0,00E+00",
                    "module": "C1",
                    "scenario": "Recycling"
                },
                {
                    "value": "1,30E+01",
                    "module": "C2",
                    "scenario": "Recycling"
                },
                {
                    "value": "2,43E+01",
                    "module": "C3",
                    "scenario": "Recycling"
                },
                {
                    "value": "0,00E+00",
                    "module": "C4",
                    "scenario": "Recycling"
                },
                {
                    "value": "-4,41E+02",
                    "module": "D",
                    "scenario": "Recycling"
                }
            ]
        },
        {
            "parameter": "WDP",
            "values": [
                {
                    "value": "7,13E-01",
                    "module": "A1-A3",
                    "scenario": null
                },
                {
                    "value": "1,47E-02",
                    "module": "A4",
                    "scenario": null
                },
                {
                    "value": "8,83E-01",
                    "module": "A5",
                    "scenario": null
                },
                {
                    "value": "0,00E+00",
                    "module": "B1",
                    "scenario": null
                },
                {
                    "value": "0,00E+00",
                    "module": "B2",
                    "scenario": null
                },
                {
                    "value": "0,00E+00",
                    "module": "B3",
                    "scenario": null
                },
                {
                    "value": "0,00E+00",
                    "module": "B4",
                    "scenario": null
                },
                {
                    "value": "0,00E+00",
                    "module": "B5",
                    "scenario": null
                },
                {
                    "value": "0,00E+00",
                    "module": "B6",
                    "scenario": null
                },
                {
                    "value": "0,00E+00",
                    "module": "B7",
                    "scenario": null
                },
                {
                    "value": "0,00E+00",
                    "module": "C1",
                    "scenario": "Energier\u00fcckgewinnung"
                },
                {
                    "value": "7,08E-03",
                    "module": "C2",
                    "scenario": "Energier\u00fcckgewinnung"
                },
                {
                    "value": "1,64E+01",
                    "module": "C3",
                    "scenario": "Energier\u00fcckgewinnung"
                },
                {
                    "value": "0,00E+00",
                    "module": "C4",
                    "scenario": "Energier\u00fcckgewinnung"
                },
                {
                    "value": "-7,42E-01",
                    "module": "D",
                    "scenario": "Energier\u00fcckgewinnung"
                },
                {
                    "value": "0,00E+00",
                    "module": "C1",
                    "scenario": "Recycling"
                },
                {
                    "value": "7,08E-03",
                    "module": "C2",
                    "scenario": "Recycling"
                },
                {
                    "value": "2,20E-01",
                    "module": "C3",
                    "scenario": "Recycling"
                },
                {
                    "value": "0,00E+00",
                    "module": "C4",
                    "scenario": "Recycling"
                },
                {
                    "value": "-5,56E-02",
                    "module": "D",
                    "scenario": "Recycling"
                }
            ]
        },
        {
            "parameter": "EP-freshwater",
            "values": [
                {
                    "value": "2,38E-03",
                    "module": "A1-A3",
                    "scenario": null
                },
                {
                    "value": "5,59E-06",
                    "module": "A4",
                    "scenario": null
                },
                {
                    "value": "1,20E-04",
                    "module": "A5",
                    "scenario": null
                },
                {
                    "value": "0,00E+00",
                    "module": "B1",
                    "scenario": null
                },
                {
                    "value": "0,00E+00",
                    "module": "B2",
                    "scenario": null
                },
                {
                    "value": "0,00E+00",
                    "module": "B3",
                    "scenario": null
                },
                {
                    "value": "0,00E+00",
                    "module": "B4",
                    "scenario": null
                },
                {
                    "value": "0,00E+00",
                    "module": "B5",
                    "scenario": null
                },
                {
                    "value": "0,00E+00",
                    "module": "B6",
                    "scenario": null
                },
                {
                    "value": "0,00E+00",
                    "module": "B7",
                    "scenario": null
                },
                {
                    "value": "0,00E+00",
                    "module": "C1",
                    "scenario": "Energier\u00fcckgewinnung"
                },
                {
                    "value": "2,69E-06",
                    "module": "C2",
                    "scenario": "Energier\u00fcckgewinnung"
                },
                {
                    "value": "5,63E-06",
                    "module": "C3",
                    "scenario": "Energier\u00fcckgewinnung"
                },
                {
                    "value": "0,00E+00",
                    "module": "C4",
                    "scenario": "Energier\u00fcckgewinnung"
                },
                {
                    "value": "-1,41E-04",
                    "module": "D",
                    "scenario": "Energier\u00fcckgewinnung"
                },
                {
                    "value": "0,00E+00",
                    "module": "C1",
                    "scenario": "Recycling"
                },
                {
                    "value": "2,69E-06",
                    "module": "C2",
                    "scenario": "Recycling"
                },
                {
                    "value": "1,06E-05",
                    "module": "C3",
                    "scenario": "Recycling"
                },
                {
                    "value": "0,00E+00",
                    "module": "C4",
                    "scenario": "Recycling"
                },
                {
                    "value": "-8,99E-06",
                    "module": "D",
                    "scenario": "Recycling"
                }
            ]
        },
        {
            "parameter": "EP-marine",
            "values": [
                {
                    "value": "2,25E-01",
                    "module": "A1-A3",
                    "scenario": null
                },
                {
                    "value": "1,15E-03",
                    "module": "A4",
                    "scenario": null
                },
                {
                    "value": "1,18E-02",
                    "module": "A5",
                    "scenario": null
                },
                {
                    "value": "0,00E+00",
                    "module": "B1",
                    "scenario": null
                },
                {
                    "value": "0,00E+00",
                    "module": "B2",
                    "scenario": null
                },
                {
                    "value": "0,00E+00",
                    "module": "B3",
                    "scenario": null
                },
                {
                    "value": "0,00E+00",
                    "module": "B4",
                    "scenario": null
                },
                {
                    "value": "0,00E+00",
                    "module": "B5",
                    "scenario": null
                },
                {
                    "value": "0,00E+00",
                    "module": "B6",
                    "scenario": null
                },
                {
                    "value": "0,00E+00",
                    "module": "B7",
                    "scenario": null
                },
                {
                    "value": "0,00E+00",
                    "module": "C1",
                    "scenario": "Energier\u00fcckgewinnung"
                },
                {
                    "value": "5,08E-04",
                    "module": "C2",
                    "scenario": "Energier\u00fcckgewinnung"
                },
                {
                    "value": "8,03E-03",
                    "module": "C3",
                    "scenario": "Energier\u00fcckgewinnung"
                },
                {
                    "value": "0,00E+00",
                    "module": "C4",
                    "scenario": "Energier\u00fcckgewinnung"
                },
                {
                    "value": "-1,88E-02",
                    "module": "D",
                    "scenario": "Energier\u00fcckgewinnung"
                },
                {
                    "value": "0,00E+00",
                    "module": "C1",
                    "scenario": "Recycling"
                },
                {
                    "value": "5,08E-04",
                    "module": "C2",
                    "scenario": "Recycling"
                },
                {
                    "value": "8,29E-03",
                    "module": "C3",
                    "scenario": "Recycling"
                },
                {
                    "value": "0,00E+00",
                    "module": "C4",
                    "scenario": "Recycling"
                },
                {
                    "value": "-3,16E-03",
                    "module": "D",
                    "scenario": "Recycling"
                }
            ]
        },
        {
            "parameter": "EP-terrestrial",
            "values": [
                {
                    "value": "4,98E+00",
                    "module": "A1-A3",
                    "scenario": null
                },
                {
                    "value": "1,38E-02",
                    "module": "A4",
                    "scenario": null
                },
                {
                    "value": "2,57E-01",
                    "module": "A5",
                    "scenario": null
                },
                {
                    "value": "0,00E+00",
                    "module": "B1",
                    "scenario": null
                },
                {
                    "value": "0,00E+00",
                    "module": "B2",
                    "scenario": null
                },
                {
                    "value": "0,00E+00",
                    "module": "B3",
                    "scenario": null
                },
                {
                    "value": "0,00E+00",
                    "module": "B4",
                    "scenario": null
                },
                {
                    "value": "0,00E+00",
                    "module": "B5",
                    "scenario": null
                },
                {
                    "value": "0,00E+00",
                    "module": "B6",
                    "scenario": null
                },
                {
                    "value": "0,00E+00",
                    "module": "B7",
                    "scenario": null
                },
                {
                    "value": "0,00E+00",
                    "module": "C1",
                    "scenario": "Energier\u00fcckgewinnung"
                },
                {
                    "value": "6,13E-03",
                    "module": "C2",
                    "scenario": "Energier\u00fcckgewinnung"
                },
                {
                    "value": "1,38E-01",
                    "module": "C3",
                    "scenario": "Energier\u00fcckgewinnung"
                },
                {
                    "value": "0,00E+00",
                    "module": "C4",
                    "scenario": "Energier\u00fcckgewinnung"
                },
                {
                    "value": "-2,00E-01",
                    "module": "D",
                    "scenario": "Energier\u00fcckgewinnung"
                },
                {
                    "value": "0,00E+00",
                    "module": "C1",
                    "scenario": "Recycling"
                },
                {
                    "value": "6,13E-03",
                    "module": "C2",
                    "scenario": "Recycling"
                },
                {
                    "value": "9,06E-02",
                    "module": "C3",
                    "scenario": "Recycling"
                },
                {
                    "value": "0,00E+00",
                    "module": "C4",
                    "scenario": "Recycling"
                },
                {
                    "value": "-3,42E-02",
                    "module": "D",
                    "scenario": "Recycling"
                }
            ]
        }
    ],
    "additional_environmental_impact": [
        {
            "parameter": "PM",
            "values": [
                {
                    "value": "7,82E-06",
                    "module": "A1-A3",
                    "scenario": null
                },
                {
                    "value": "2,78E-08",
                    "module": "A4",
                    "scenario": null
                },
                {
                    "value": "4,01E-07",
                    "module": "A5",
                    "scenario": null
                },
                {
                    "value": "0,00E+00",
                    "module": "B1",
                    "scenario": null
                },
                {
                    "value": "0,00E+00",
                    "module": "B2",
                    "scenario": null
                },
                {
                    "value": "0,00E+00",
                    "module": "B3",
                    "scenario": null
                },
                {
                    "value": "0,00E+00",
                    "module": "B4",
                    "scenario": null
                },
                {
                    "value": "0,00E+00",
                    "module": "B5",
                    "scenario": null
                },
                {
                    "value": "0,00E+00",
                    "module": "B6",
                    "scenario": null
                },
                {
                    "value": "0,00E+00",
                    "module": "B7",
                    "scenario": null
                },
                {
                    "value": "0,00E+00",
                    "module": "C1",
                    "scenario": "Energier\u00fcckgewinnung"
                },
                {
                    "value": "1,28E-08",
                    "module": "C2",
                    "scenario": "Energier\u00fcckgewinnung"
                },
                {
                    "value": "1,53E-07",
                    "module": "C3",
                    "scenario": "Energier\u00fcckgewinnung"
                },
                {
                    "value": "0,00E+00",
                    "module": "C4",
                    "scenario": "Energier\u00fcckgewinnung"
                },
                {
                    "value": "-3,68E-07",
                    "module": "D",
                    "scenario": "Energier\u00fcckgewinnung"
                },
                {
                    "value": "0,00E+00",
                    "module": "C1",
                    "scenario": "Recycling"
                },
                {
                    "value": "1,28E-08",
                    "module": "C2",
                    "scenario": "Recycling"
                },
                {
                    "value": "1,49E-07",
                    "module": "C3",
                    "scenario": "Recycling"
                },
                {
                    "value": "0,00E+00",
                    "module": "C4",
                    "scenario": "Recycling"
                },
                {
                    "value": "-6,46E-08",
                    "module": "D",
                    "scenario": "Recycling"
                }
            ]
        },
        {
            "parameter": "ETP-fw",
            "values": [
                {
                    "value": "9,48E+01",
                    "module": "A1-A3",
                    "scenario": null
                },
                {
                    "value": "2,09E+01",
                    "module": "A4",
                    "scenario": null
                },
                {
                    "value": "7,02E+00",
                    "module": "A5",
                    "scenario": null
                },
                {
                    "value": "0,00E+00",
                    "module": "B1",
                    "scenario": null
                },
                {
                    "value": "0,00E+00",
                    "module": "B2",
                    "scenario": null
                },
                {
                    "value": "0,00E+00",
                    "module": "B3",
                    "scenario": null
                },
                {
                    "value": "0,00E+00",
                    "module": "B4",
                    "scenario": null
                },
                {
                    "value": "0,00E+00",
                    "module": "B5",
                    "scenario": null
                },
                {
                    "value": "0,00E+00",
                    "module": "B6",
                    "scenario": null
                },
                {
                    "value": "0,00E+00",
                    "module": "B7",
                    "scenario": null
                },
                {
                    "value": "0,00E+00",
                    "module": "C1",
                    "scenario": "Energier\u00fcckgewinnung"
                },
                {
                    "value": "1,01E+01",
                    "module": "C2",
                    "scenario": "Energier\u00fcckgewinnung"
                },
                {
                    "value": "1,41E+01",
                    "module": "C3",
                    "scenario": "Energier\u00fcckgewinnung"
                },
                {
                    "value": "0,00E+00",
                    "module": "C4",
                    "scenario": "Energier\u00fcckgewinnung"
                },
                {
                    "value": "-1,22E+02",
                    "module": "D",
                    "scenario": "Energier\u00fcckgewinnung"
                },
                {
                    "value": "0,00E+00",
                    "module": "C1",
                    "scenario": "Recycling"
                },
                {
                    "value": "1,01E+01",
                    "module": "C2",
                    "scenario": "Recycling"
                },
                {
                    "value": "9,41E+00",
                    "module": "C3",
                    "scenario": "Recycling"
                },
                {
                    "value": "0,00E+00",
                    "module": "C4",
                    "scenario": "Recycling"
                },
                {
                    "value": "-1,12E+01",
                    "module": "D",
                    "scenario": "Recycling"
                }
            ]
        },
        {
            "parameter": "HTP-c",
            "values": [
                {
                    "value": "1,34E-07",
                    "module": "A1-A3",
                    "scenario": null
                },
                {
                    "value": "4,17E-10",
                    "module": "A4",
                    "scenario": null
                },
                {
                    "value": "6,81E-09",
                    "module": "A5",
                    "scenario": null
                },
                {
                    "value": "0,00E+00",
                    "module": "B1",
                    "scenario": null
                },
                {
                    "value": "0,00E+00",
                    "module": "B2",
                    "scenario": null
                },
                {
                    "value": "0,00E+00",
                    "module": "B3",
                    "scenario": null
                },
                {
                    "value": "0,00E+00",
                    "module": "B4",
                    "scenario": null
                },
                {
                    "value": "0,00E+00",
                    "module": "B5",
                    "scenario": null
                },
                {
                    "value": "0,00E+00",
                    "module": "B6",
                    "scenario": null
                },
                {
                    "value": "0,00E+00",
                    "module": "B7",
                    "scenario": null
                },
                {
                    "value": "0,00E+00",
                    "module": "C1",
                    "scenario": "Energier\u00fcckgewinnung"
                },
                {
                    "value": "2,01E-10",
                    "module": "C2",
                    "scenario": "Energier\u00fcckgewinnung"
                },
                {
                    "value": "1,06E-09",
                    "module": "C3",
                    "scenario": "Energier\u00fcckgewinnung"
                },
                {
                    "value": "0,00E+00",
                    "module": "C4",
                    "scenario": "Energier\u00fcckgewinnung"
                },
                {
                    "value": "-8,79E-09",
                    "module": "D",
                    "scenario": "Energier\u00fcckgewinnung"
                },
                {
                    "value": "0,00E+00",
                    "module": "C1",
                    "scenario": "Recycling"
                },
                {
                    "value": "2,01E-10",
                    "module": "C2",
                    "scenario": "Recycling"
                },
                {
                    "value": "5,27E-09",
                    "module": "C3",
                    "scenario": "Recycling"
                },
                {
                    "value": "0,00E+00",
                    "module": "C4",
                    "scenario": "Recycling"
                },
                {
                    "value": "-2,15E-09",
                    "module": "D",
                    "scenario": "Recycling"
                }
            ]
        },
        {
            "parameter": "HTP-nc",
            "values": [
                {
                    "value": "1,62E-05",
                    "module": "A1-A3",
                    "scenario": null
                },
                {
                    "value": "1,76E-08",
                    "module": "A4",
                    "scenario": null
                },
                {
                    "value": "8,10E-07",
                    "module": "A5",
                    "scenario": null
                },
                {
                    "value": "0,00E+00",
                    "module": "B1",
                    "scenario": null
                },
                {
                    "value": "0,00E+00",
                    "module": "B2",
                    "scenario": null
                },
                {
                    "value": "0,00E+00",
                    "module": "B3",
                    "scenario": null
                },
                {
                    "value": "0,00E+00",
                    "module": "B4",
                    "scenario": null
                },
                {
                    "value": "0,00E+00",
                    "module": "B5",
                    "scenario": null
                },
                {
                    "value": "0,00E+00",
                    "module": "B6",
                    "scenario": null
                },
                {
                    "value": "0,00E+00",
                    "module": "B7",
                    "scenario": null
                },
                {
                    "value": "0,00E+00",
                    "module": "C1",
                    "scenario": "Energier\u00fcckgewinnung"
                },
                {
                    "value": "8,45E-09",
                    "module": "C2",
                    "scenario": "Energier\u00fcckgewinnung"
                },
                {
                    "value": "1,52E-08",
                    "module": "C3",
                    "scenario": "Energier\u00fcckgewinnung"
                },
                {
                    "value": "0,00E+00",
                    "module": "C4",
                    "scenario": "Energier\u00fcckgewinnung"
                },
                {
                    "value": "-3,16E-07",
                    "module": "D",
                    "scenario": "Energier\u00fcckgewinnung"
                },
                {
                    "value": "0,00E+00",
                    "module": "C1",
                    "scenario": "Recycling"
                },
                {
                    "value": "8,45E-09",
                    "module": "C2",
                    "scenario": "Recycling"
                },
                {
                    "value": "2,74E-08",
                    "module": "C3",
                    "scenario": "Recycling"
                },
                {
                    "value": "0,00E+00",
                    "module": "C4",
                    "scenario": "Recycling"
                },
                {
                    "value": "-1,93E-07",
                    "module": "D",
                    "scenario": "Recycling"
                }
            ]
        },
        {
            "parameter": "SQP",
            "values": [
                {
                    "value": "6,67E+03",
                    "module": "A1-A3",
                    "scenario": null
                },
                {
                    "value": "1,79E+01",
                    "module": "A4",
                    "scenario": null
                },
                {
                    "value": "3,36E+02",
                    "module": "A5",
                    "scenario": null
                },
                {
                    "value": "0,00E+00",
                    "module": "B1",
                    "scenario": null
                },
                {
                    "value": "0,00E+00",
                    "module": "B2",
                    "scenario": null
                },
                {
                    "value": "0,00E+00",
                    "module": "B3",
                    "scenario": null
                },
                {
                    "value": "0,00E+00",
                    "module": "B4",
                    "scenario": null
                },
                {
                    "value": "0,00E+00",
                    "module": "B5",
                    "scenario": null
                },
                {
                    "value": "0,00E+00",
                    "module": "B6",
                    "scenario": null
                },
                {
                    "value": "0,00E+00",
                    "module": "B7",
                    "scenario": null
                },
                {
                    "value": "0,00E+00",
                    "module": "C1",
                    "scenario": "Energier\u00fcckgewinnung"
                },
                {
                    "value": "8,62E+00",
                    "module": "C2",
                    "scenario": "Energier\u00fcckgewinnung"
                },
                {
                    "value": "1,26E+01",
                    "module": "C3",
                    "scenario": "Energier\u00fcckgewinnung"
                },
                {
                    "value": "0,00E+00",
                    "module": "C4",
                    "scenario": "Energier\u00fcckgewinnung"
                },
                {
                    "value": "-2,19E+02",
                    "module": "D",
                    "scenario": "Energier\u00fcckgewinnung"
                },
                {
                    "value": "0,00E+00",
                    "module": "C1",
                    "scenario": "Recycling"
                },
                {
                    "value": "8,62E+00",
                    "module": "C2",
                    "scenario": "Recycling"
                },
                {
                    "value": "1,67E+01",
                    "module": "C3",
                    "scenario": "Recycling"
                },
                {
                    "value": "0,00E+00",
                    "module": "C4",
                    "scenario": "Recycling"
                },
                {
                    "value": "-1,19E+01",
                    "module": "D",
                    "scenario": "Recycling"
                }
            ]
        },
        {
            "parameter": "IRP",
            "values": [
                {
                    "value": "2,12E-01",
                    "module": "A1-A3",
                    "scenario": null
                },
                {
                    "value": "4,53E-03",
                    "module": "A4",
                    "scenario": null
                },
                {
                    "value": "1,69E-02",
                    "module": "A5",
                    "scenario": null
                },
                {
                    "value": "0,00E+00",
                    "module": "B1",
                    "scenario": null
                },
                {
                    "value": "0,00E+00",
                    "module": "B2",
                    "scenario": null
                },
                {
                    "value": "0,00E+00",
                    "module": "B3",
                    "scenario": null
                },
                {
                    "value": "0,00E+00",
                    "module": "B4",
                    "scenario": null
                },
                {
                    "value": "0,00E+00",
                    "module": "B5",
                    "scenario": null
                },
                {
                    "value": "0,00E+00",
                    "module": "B6",
                    "scenario": null
                },
                {
                    "value": "0,00E+00",
                    "module": "B7",
                    "scenario": null
                },
                {
                    "value": "0,00E+00",
                    "module": "C1",
                    "scenario": "Energier\u00fcckgewinnung"
                },
                {
                    "value": "2,18E-03",
                    "module": "C2",
                    "scenario": "Energier\u00fcckgewinnung"
                },
                {
                    "value": "1,17E-01",
                    "module": "C3",
                    "scenario": "Energier\u00fcckgewinnung"
                },
                {
                    "value": "0,00E+00",
                    "module": "C4",
                    "scenario": "Energier\u00fcckgewinnung"
                },
                {
                    "value": "-3,17E+00",
                    "module": "D",
                    "scenario": "Energier\u00fcckgewinnung"
                },
                {
                    "value": "0,00E+00",
                    "module": "C1",
                    "scenario": "Recycling"
                },
                {
                    "value": "2,18E-03",
                    "module": "C2",
                    "scenario": "Recycling"
                },
                {
                    "value": "2,39E-01",
                    "module": "C3",
                    "scenario": "Recycling"
                },
                {
                    "value": "0,00E+00",
                    "module": "C4",
                    "scenario": "Recycling"
                },
                {
                    "value": "-1,65E-01",
                    "module": "D",
                    "scenario": "Recycling"
                }
            ]
        }
    ],
    "resource_use": [
        {
            "parameter": "PERE",
            "values": [
                {
                    "value": "2,91E+02",
                    "module": "A1-A3",
                    "scenario": null
                },
                {
                    "value": "2,98E+00",
                    "module": "A4",
                    "scenario": null
                },
                {
                    "value": "9,09E+01",
                    "module": "A5",
                    "scenario": null
                },
                {
                    "value": "0,00E+00",
                    "module": "B1",
                    "scenario": null
                },
                {
                    "value": "0,00E+00",
                    "module": "B2",
                    "scenario": null
                },
                {
                    "value": "0,00E+00",
                    "module": "B3",
                    "scenario": null
                },
                {
                    "value": "0,00E+00",
                    "module": "B4",
                    "scenario": null
                },
                {
                    "value": "0,00E+00",
                    "module": "B5",
                    "scenario": null
                },
                {
                    "value": "0,00E+00",
                    "module": "B6",
                    "scenario": null
                },
                {
                    "value": "0,00E+00",
                    "module": "B7",
                    "scenario": null
                },
                {
                    "value": "0,00E+00",
                    "module": "C1",
                    "scenario": "Energier\u00fcckgewinnung"
                },
                {
                    "value": "1,43E+00",
                    "module": "C2",
                    "scenario": "Energier\u00fcckgewinnung"
                },
                {
                    "value": "1,52E+03",
                    "module": "C3",
                    "scenario": "Energier\u00fcckgewinnung"
                },
                {
                    "value": "0,00E+00",
                    "module": "C4",
                    "scenario": "Energier\u00fcckgewinnung"
                },
                {
                    "value": "-3,34E+02",
                    "module": "D",
                    "scenario": "Energier\u00fcckgewinnung"
                },
                {
                    "value": "0,00E+00",
                    "module": "C1",
                    "scenario": "Recycling"
                },
                {
                    "value": "1,43E+00",
                    "module": "C2",
                    "scenario": "Recycling"
                },
                {
                    "value": "1,56E+03",
                    "module": "C3",
                    "scenario": "Recycling"
                },
                {
                    "value": "0,00E+00",
                    "module": "C4",
                    "scenario": "Recycling"
                },
                {
                    "value": "-1,75E+01",
                    "module": "D",
                    "scenario": "Recycling"
                }
            ]
        },
        {
            "parameter": "PERM",
            "values": [
                {
                    "value": "1,51E+03",
                    "module": "A1-A3",
                    "scenario": null
                },
                {
                    "value": "0,00E+00",
                    "module": "A4",
                    "scenario": null
                },
                {
                    "value": "0,00E+00",
                    "module": "A5",
                    "scenario": null
                },
                {
                    "value": "0,00E+00",
                    "module": "B1",
                    "scenario": null
                },
                {
                    "value": "0,00E+00",
                    "module": "B2",
                    "scenario": null
                },
                {
                    "value": "0,00E+00",
                    "module": "B3",
                    "scenario": null
                },
                {
                    "value": "0,00E+00",
                    "module": "B4",
                    "scenario": null
                },
                {
                    "value": "0,00E+00",
                    "module": "B5",
                    "scenario": null
                },
                {
                    "value": "0,00E+00",
                    "module": "B6",
                    "scenario": null
                },
                {
                    "value": "0,00E+00",
                    "module": "B7",
                    "scenario": null
                },
                {
                    "value": "0,00E+00",
                    "module": "C1",
                    "scenario": "Energier\u00fcckgewinnung"
                },
                {
                    "value": "0,00E+00",
                    "module": "C2",
                    "scenario": "Energier\u00fcckgewinnung"
                },
                {
                    "value": "-1,51E+03",
                    "module": "C3",
                    "scenario": "Energier\u00fcckgewinnung"
                },
                {
                    "value": "0,00E+00",
                    "module": "C4",
                    "scenario": "Energier\u00fcckgewinnung"
                },
                {
                    "value": "0,00E+00",
                    "module": "D",
                    "scenario": "Energier\u00fcckgewinnung"
                },
                {
                    "value": "0,00E+00",
                    "module": "C1",
                    "scenario": "Recycling"
                },
                {
                    "value": "0,00E+00",
                    "module": "C2",
                    "scenario": "Recycling"
                },
                {
                    "value": "-1,51E+03",
                    "module": "C3",
                    "scenario": "Recycling"
                },
                {
                    "value": "0,00E+00",
                    "module": "C4",
                    "scenario": "Recycling"
                },
                {
                    "value": "0,00E+00",
                    "module": "D",
                    "scenario": "Recycling"
                }
            ]
        },
        {
            "parameter": "PERT",
            "values": [
                {
                    "value": "1,80E+03",
                    "module": "A1-A3",
                    "scenario": null
                },
                {
                    "value": "2,98E+00",
                    "module": "A4",
                    "scenario": null
                },
                {
                    "value": "9,09E+01",
                    "module": "A5",
                    "scenario": null
                },
                {
                    "value": "0,00E+00",
                    "module": "B1",
                    "scenario": null
                },
                {
                    "value": "0,00E+00",
                    "module": "B2",
                    "scenario": null
                },
                {
                    "value": "0,00E+00",
                    "module": "B3",
                    "scenario": null
                },
                {
                    "value": "0,00E+00",
                    "module": "B4",
                    "scenario": null
                },
                {
                    "value": "0,00E+00",
                    "module": "B5",
                    "scenario": null
                },
                {
                    "value": "0,00E+00",
                    "module": "B6",
                    "scenario": null
                },
                {
                    "value": "0,00E+00",
                    "module": "B7",
                    "scenario": null
                },
                {
                    "value": "0,00E+00",
                    "module": "C1",
                    "scenario": "Energier\u00fcckgewinnung"
                },
                {
                    "value": "1,43E+00",
                    "module": "C2",
                    "scenario": "Energier\u00fcckgewinnung"
                },
                {
                    "value": "1,23E+01",
                    "module": "C3",
                    "scenario": "Energier\u00fcckgewinnung"
                },
                {
                    "value": "0,00E+00",
                    "module": "C4",
                    "scenario": "Energier\u00fcckgewinnung"
                },
                {
                    "value": "-3,34E+02",
                    "module": "D",
                    "scenario": "Energier\u00fcckgewinnung"
                },
                {
                    "value": "0,00E+00",
                    "module": "C1",
                    "scenario": "Recycling"
                },
                {
                    "value": "1,43E+00",
                    "module": "C2",
                    "scenario": "Recycling"
                },
                {
                    "value": "4,69E+01",
                    "module": "C3",
                    "scenario": "Recycling"
                },
                {
                    "value": "0,00E+00",
                    "module": "C4",
                    "scenario": "Recycling"
                },
                {
                    "value": "-1,75E+01",
                    "module": "D",
                    "scenario": "Recycling"
                }
            ]
        },
        {
            "parameter": "PENRE",
            "values": [
                {
                    "value": "1,52E+02",
                    "module": "A1-A3",
                    "scenario": null
                },
                {
                    "value": "2,70E+01",
                    "module": "A4",
                    "scenario": null
                },
                {
                    "value": "1,49E+01",
                    "module": "A5",
                    "scenario": null
                },
                {
                    "value": "0,00E+00",
                    "module": "B1",
                    "scenario": null
                },
                {
                    "value": "0,00E+00",
                    "module": "B2",
                    "scenario": null
                },
                {
                    "value": "0,00E+00",
                    "module": "B3",
                    "scenario": null
                },
                {
                    "value": "0,00E+00",
                    "module": "B4",
                    "scenario": null
                },
                {
                    "value": "0,00E+00",
                    "module": "B5",
                    "scenario": null
                },
                {
                    "value": "0,00E+00",
                    "module": "B6",
                    "scenario": null
                },
                {
                    "value": "0,00E+00",
                    "module": "B7",
                    "scenario": null
                },
                {
                    "value": "0,00E+00",
                    "module": "C1",
                    "scenario": "Energier\u00fcckgewinnung"
                },
                {
                    "value": "1,30E+01",
                    "module": "C2",
                    "scenario": "Energier\u00fcckgewinnung"
                },
                {
                    "value": "3,58E+01",
                    "module": "C3",
                    "scenario": "Energier\u00fcckgewinnung"
                },
                {
                    "value": "0,00E+00",
                    "module": "C4",
                    "scenario": "Energier\u00fcckgewinnung"
                },
                {
                    "value": "-8,19E+02",
                    "module": "D",
                    "scenario": "Energier\u00fcckgewinnung"
                },
                {
                    "value": "0,00E+00",
                    "module": "C1",
                    "scenario": "Recycling"
                },
                {
                    "value": "1,30E+01",
                    "module": "C2",
                    "scenario": "Recycling"
                },
                {
                    "value": "2,43E+01",
                    "module": "C3",
                    "scenario": "Recycling"
                },
                {
                    "value": "0,00E+00",
                    "module": "C4",
                    "scenario": "Recycling"
                },
                {
                    "value": "-4,41E+02",
                    "module": "D",
                    "scenario": "Recycling"
                }
            ]
        },
        {
            "parameter": "PENRM",
            "values": [
                {
                    "value": "3,49E+00",
                    "module": "A1-A3",
                    "scenario": null
                },
                {
                    "value": "0,00E+00",
                    "module": "A4",
                    "scenario": null
                },
                {
                    "value": "-3,49E+00",
                    "module": "A5",
                    "scenario": null
                },
                {
                    "value": "0,00E+00",
                    "module": "B1",
                    "scenario": null
                },
                {
                    "value": "0,00E+00",
                    "module": "B2",
                    "scenario": null
                },
                {
                    "value": "0,00E+00",
                    "module": "B3",
                    "scenario": null
                },
                {
                    "value": "0,00E+00",
                    "module": "B4",
                    "scenario": null
                },
                {
                    "value": "0,00E+00",
                    "module": "B5",
                    "scenario": null
                },
                {
                    "value": "0,00E+00",
                    "module": "B6",
                    "scenario": null
                },
                {
                    "value": "0,00E+00",
                    "module": "B7",
                    "scenario": null
                },
                {
                    "value": "0,00E+00",
                    "module": "C1",
                    "scenario": "Energier\u00fcckgewinnung"
                },
                {
                    "value": "0,00E+00",
                    "module": "C2",
                    "scenario": "Energier\u00fcckgewinnung"
                },
                {
                    "value": "0,00E+00",
                    "module": "C3",
                    "scenario": "Energier\u00fcckgewinnung"
                },
                {
                    "value": "0,00E+00",
                    "module": "C4",
                    "scenario": "Energier\u00fcckgewinnung"
                },
                {
                    "value": "0,00E+00",
                    "module": "D",
                    "scenario": "Energier\u00fcckgewinnung"
                },
                {
                    "value": "0,00E+00",
                    "module": "C1",
                    "scenario": "Recycling"
                },
                {
                    "value": "0,00E+00",
                    "module": "C2",
                    "scenario": "Recycling"
                },
                {
                    "value": "0,00E+00",
                    "module": "C3",
                    "scenario": "Recycling"
                },
                {
                    "value": "0,00E+00",
                    "module": "C4",
                    "scenario": "Recycling"
                },
                {
                    "value": "0,00E+00",
                    "module": "D",
                    "scenario": "Recycling"
                }
            ]
        },
        {
            "parameter": "PENRT",
            "values": [
                {
                    "value": "1,55E+02",
                    "module": "A1-A3",
                    "scenario": null
                },
                {
                    "value": "2,70E+01",
                    "module": "A4",
                    "scenario": null
                },
                {
                    "value": "1,14E+01",
                    "module": "A5",
                    "scenario": null
                },
                {
                    "value": "0,00E+00",
                    "module": "B1",
                    "scenario": null
                },
                {
                    "value": "0,00E+00",
                    "module": "B2",
                    "scenario": null
                },
                {
                    "value": "0,00E+00",
                    "module": "B3",
                    "scenario": null
                },
                {
                    "value": "0,00E+00",
                    "module": "B4",
                    "scenario": null
                },
                {
                    "value": "0,00E+00",
                    "module": "B5",
                    "scenario": null
                },
                {
                    "value": "0,00E+00",
                    "module": "B6",
                    "scenario": null
                },
                {
                    "value": "0,00E+00",
                    "module": "B7",
                    "scenario": null
                },
                {
                    "value": "0,00E+00",
                    "module": "C1",
                    "scenario": "Energier\u00fcckgewinnung"
                },
                {
                    "value": "1,30E+01",
                    "module": "C2",
                    "scenario": "Energier\u00fcckgewinnung"
                },
                {
                    "value": "3,58E+01",
                    "module": "C3",
                    "scenario": "Energier\u00fcckgewinnung"
                },
                {
                    "value": "0,00E+00",
                    "module": "C4",
                    "scenario": "Energier\u00fcckgewinnung"
                },
                {
                    "value": "-8,19E+02",
                    "module": "D",
                    "scenario": "Energier\u00fcckgewinnung"
                },
                {
                    "value": "0,00E+00",
                    "module": "C1",
                    "scenario": "Recycling"
                },
                {
                    "value": "1,30E+01",
                    "module": "C2",
                    "scenario": "Recycling"
                },
                {
                    "value": "2,43E+01",
                    "module": "C3",
                    "scenario": "Recycling"
                },
                {
                    "value": "0,00E+00",
                    "module": "C4",
                    "scenario": "Recycling"
                },
                {
                    "value": "-4,41E+02",
                    "module": "D",
                    "scenario": "Recycling"
                }
            ]
        },
        {
            "parameter": "SM",
            "values": [
                {
                    "value": "0,00E+00",
                    "module": "A1-A3",
                    "scenario": null
                },
                {
                    "value": "0,00E+00",
                    "module": "A4",
                    "scenario": null
                },
                {
                    "value": "0,00E+00",
                    "module": "A5",
                    "scenario": null
                },
                {
                    "value": "0,00E+00",
                    "module": "B1",
                    "scenario": null
                },
                {
                    "value": "0,00E+00",
                    "module": "B2",
                    "scenario": null
                },
                {
                    "value": "0,00E+00",
                    "module": "B3",
                    "scenario": null
                },
                {
                    "value": "0,00E+00",
                    "module": "B4",
                    "scenario": null
                },
                {
                    "value": "0,00E+00",
                    "module": "B5",
                    "scenario": null
                },
                {
                    "value": "0,00E+00",
                    "module": "B6",
                    "scenario": null
                },
                {
                    "value": "0,00E+00",
                    "module": "B7",
                    "scenario": null
                },
                {
                    "value": "0,00E+00",
                    "module": "C1",
                    "scenario": "Energier\u00fcckgewinnung"
                },
                {
                    "value": "0,00E+00",
                    "module": "C2",
                    "scenario": "Energier\u00fcckgewinnung"
                },
                {
                    "value": "0,00E+00",
                    "module": "C3",
                    "scenario": "Energier\u00fcckgewinnung"
                },
                {
                    "value": "0,00E+00",
                    "module": "C4",
                    "scenario": "Energier\u00fcckgewinnung"
                },
                {
                    "value": "0,00E+00",
                    "module": "D",
                    "scenario": "Energier\u00fcckgewinnung"
                },
                {
                    "value": "0,00E+00",
                    "module": "C1",
                    "scenario": "Recycling"
                },
                {
                    "value": "0,00E+00",
                    "module": "C2",
                    "scenario": "Recycling"
                },
                {
                    "value": "0,00E+00",
                    "module": "C3",
                    "scenario": "Recycling"
                },
                {
                    "value": "0,00E+00",
                    "module": "C4",
                    "scenario": "Recycling"
                },
                {
                    "value": "0,00E+00",
                    "module": "D",
                    "scenario": "Recycling"
                }
            ]
        },
        {
            "parameter": "RSF",
            "values": [
                {
                    "value": "0,00E+00",
                    "module": "A1-A3",
                    "scenario": null
                },
                {
                    "value": "0,00E+00",
                    "module": "A4",
                    "scenario": null
                },
                {
                    "value": "0,00E+00",
                    "module": "A5",
                    "scenario": null
                },
                {
                    "value": "0,00E+00",
                    "module": "B1",
                    "scenario": null
                },
                {
                    "value": "0,00E+00",
                    "module": "B2",
                    "scenario": null
                },
                {
                    "value": "0,00E+00",
                    "module": "B3",
                    "scenario": null
                },
                {
                    "value": "0,00E+00",
                    "module": "B4",
                    "scenario": null
                },
                {
                    "value": "0,00E+00",
                    "module": "B5",
                    "scenario": null
                },
                {
                    "value": "0,00E+00",
                    "module": "B6",
                    "scenario": null
                },
                {
                    "value": "0,00E+00",
                    "module": "B7",
                    "scenario": null
                },
                {
                    "value": "0,00E+00",
                    "module": "C1",
                    "scenario": "Energier\u00fcckgewinnung"
                },
                {
                    "value": "0,00E+00",
                    "module": "C2",
                    "scenario": "Energier\u00fcckgewinnung"
                },
                {
                    "value": "0,00E+00",
                    "module": "C3",
                    "scenario": "Energier\u00fcckgewinnung"
                },
                {
                    "value": "0,00E+00",
                    "module": "C4",
                    "scenario": "Energier\u00fcckgewinnung"
                },
                {
                    "value": "0,00E+00",
                    "module": "D",
                    "scenario": "Energier\u00fcckgewinnung"
                },
                {
                    "value": "0,00E+00",
                    "module": "C1",
                    "scenario": "Recycling"
                },
                {
                    "value": "0,00E+00",
                    "module": "C2",
                    "scenario": "Recycling"
                },
                {
                    "value": "0,00E+00",
                    "module": "C3",
                    "scenario": "Recycling"
                },
                {
                    "value": "0,00E+00",
                    "module": "C4",
                    "scenario": "Recycling"
                },
                {
                    "value": "0,00E+00",
                    "module": "D",
                    "scenario": "Recycling"
                }
            ]
        },
        {
            "parameter": "NRSF",
            "values": [
                {
                    "value": "0,00E+00",
                    "module": "A1-A3",
                    "scenario": null
                },
                {
                    "value": "0,00E+00",
                    "module": "A4",
                    "scenario": null
                },
                {
                    "value": "0,00E+00",
                    "module": "A5",
                    "scenario": null
                },
                {
                    "value": "0,00E+00",
                    "module": "B1",
                    "scenario": null
                },
                {
                    "value": "0,00E+00",
                    "module": "B2",
                    "scenario": null
                },
                {
                    "value": "0,00E+00",
                    "module": "B3",
                    "scenario": null
                },
                {
                    "value": "0,00E+00",
                    "module": "B4",
                    "scenario": null
                },
                {
                    "value": "0,00E+00",
                    "module": "B5",
                    "scenario": null
                },
                {
                    "value": "0,00E+00",
                    "module": "B6",
                    "scenario": null
                },
                {
                    "value": "0,00E+00",
                    "module": "B7",
                    "scenario": null
                },
                {
                    "value": "0,00E+00",
                    "module": "C1",
                    "scenario": "Energier\u00fcckgewinnung"
                },
                {
                    "value": "0,00E+00",
                    "module": "C2",
                    "scenario": "Energier\u00fcckgewinnung"
                },
                {
                    "value": "0,00E+00",
                    "module": "C3",
                    "scenario": "Energier\u00fcckgewinnung"
                },
                {
                    "value": "0,00E+00",
                    "module": "C4",
                    "scenario": "Energier\u00fcckgewinnung"
                },
                {
                    "value": "0,00E+00",
                    "module": "D",
                    "scenario": "Energier\u00fcckgewinnung"
                },
                {
                    "value": "0,00E+00",
                    "module": "C1",
                    "scenario": "Recycling"
                },
                {
                    "value": "0,00E+00",
                    "module": "C2",
                    "scenario": "Recycling"
                },
                {
                    "value": "0,00E+00",
                    "module": "C3",
                    "scenario": "Recycling"
                },
                {
                    "value": "0,00E+00",
                    "module": "C4",
                    "scenario": "Recycling"
                },
                {
                    "value": "0,00E+00",
                    "module": "D",
                    "scenario": "Recycling"
                }
            ]
        },
        {
            "parameter": "FW",
            "values": [
                {
                    "value": "3,79E-01",
                    "module": "A1-A3",
                    "scenario": null
                },
                {
                    "value": "2,79E-03",
                    "module": "A4",
                    "scenario": null
                },
                {
                    "value": "3,91E-02",
                    "module": "A5",
                    "scenario": null
                },
                {
                    "value": "0,00E+00",
                    "module": "B1",
                    "scenario": null
                },
                {
                    "value": "0,00E+00",
                    "module": "B2",
                    "scenario": null
                },
                {
                    "value": "0,00E+00",
                    "module": "B3",
                    "scenario": null
                },
                {
                    "value": "0,00E+00",
                    "module": "B4",
                    "scenario": null
                },
                {
                    "value": "0,00E+00",
                    "module": "B5",
                    "scenario": null
                },
                {
                    "value": "0,00E+00",
                    "module": "B6",
                    "scenario": null
                },
                {
                    "value": "0,00E+00",
                    "module": "B7",
                    "scenario": null
                },
                {
                    "value": "0,00E+00",
                    "module": "C1",
                    "scenario": "Energier\u00fcckgewinnung"
                },
                {
                    "value": "1,34E-03",
                    "module": "C2",
                    "scenario": "Energier\u00fcckgewinnung"
                },
                {
                    "value": "3,86E-01",
                    "module": "C3",
                    "scenario": "Energier\u00fcckgewinnung"
                },
                {
                    "value": "0,00E+00",
                    "module": "C4",
                    "scenario": "Energier\u00fcckgewinnung"
                },
                {
                    "value": "-1,06E-01",
                    "module": "D",
                    "scenario": "Energier\u00fcckgewinnung"
                },
                {
                    "value": "0,00E+00",
                    "module": "C1",
                    "scenario": "Recycling"
                },
                {
                    "value": "1,34E-03",
                    "module": "C2",
                    "scenario": "Recycling"
                },
                {
                    "value": "1,19E-02",
                    "module": "C3",
                    "scenario": "Recycling"
                },
                {
                    "value": "0,00E+00",
                    "module": "C4",
                    "scenario": "Recycling"
                },
                {
                    "value": "-6,41E-03",
                    "module": "D",
                    "scenario": "Recycling"
                }
            ]
        }
    ],
    "end_of_life_waste": [
        {
            "parameter": "HWD",
            "values": [
                {
                    "value": "1,75E-08",
                    "module": "A1-A3",
                    "scenario": null
                },
                {
                    "value": "1,31E-09",
                    "module": "A4",
                    "scenario": null
                },
                {
                    "value": "2,43E-09",
                    "module": "A5",
                    "scenario": null
                },
                {
                    "value": "0,00E+00",
                    "module": "B1",
                    "scenario": null
                },
                {
                    "value": "0,00E+00",
                    "module": "B2",
                    "scenario": null
                },
                {
                    "value": "0,00E+00",
                    "module": "B3",
                    "scenario": null
                },
                {
                    "value": "0,00E+00",
                    "module": "B4",
                    "scenario": null
                },
                {
                    "value": "0,00E+00",
                    "module": "B5",
                    "scenario": null
                },
                {
                    "value": "0,00E+00",
                    "module": "B6",
                    "scenario": null
                },
                {
                    "value": "0,00E+00",
                    "module": "B7",
                    "scenario": null
                },
                {
                    "value": "0,00E+00",
                    "module": "C1",
                    "scenario": "Energier\u00fcckgewinnung"
                },
                {
                    "value": "6,31E-10",
                    "module": "C2",
                    "scenario": "Energier\u00fcckgewinnung"
                },
                {
                    "value": "2,85E-08",
                    "module": "C3",
                    "scenario": "Energier\u00fcckgewinnung"
                },
                {
                    "value": "0,00E+00",
                    "module": "C4",
                    "scenario": "Energier\u00fcckgewinnung"
                },
                {
                    "value": "-7,76E-07",
                    "module": "D",
                    "scenario": "Energier\u00fcckgewinnung"
                },
                {
                    "value": "0,00E+00",
                    "module": "C1",
                    "scenario": "Recycling"
                },
                {
                    "value": "6,31E-10",
                    "module": "C2",
                    "scenario": "Recycling"
                },
                {
                    "value": "5,79E-08",
                    "module": "C3",
                    "scenario": "Recycling"
                },
                {
                    "value": "0,00E+00",
                    "module": "C4",
                    "scenario": "Recycling"
                },
                {
                    "value": "-4,60E-08",
                    "module": "D",
                    "scenario": "Recycling"
                }
            ]
        },
        {
            "parameter": "NHWD",
            "values": [
                {
                    "value": "9,61E-02",
                    "module": "A1-A3",
                    "scenario": null
                },
                {
                    "value": "4,56E-03",
                    "module": "A4",
                    "scenario": null
                },
                {
                    "value": "6,11E-02",
                    "module": "A5",
                    "scenario": null
                },
                {
                    "value": "0,00E+00",
                    "module": "B1",
                    "scenario": null
                },
                {
                    "value": "0,00E+00",
                    "module": "B2",
                    "scenario": null
                },
                {
                    "value": "0,00E+00",
                    "module": "B3",
                    "scenario": null
                },
                {
                    "value": "0,00E+00",
                    "module": "B4",
                    "scenario": null
                },
                {
                    "value": "0,00E+00",
                    "module": "B5",
                    "scenario": null
                },
                {
                    "value": "0,00E+00",
                    "module": "B6",
                    "scenario": null
                },
                {
                    "value": "0,00E+00",
                    "module": "B7",
                    "scenario": null
                },
                {
                    "value": "0,00E+00",
                    "module": "C1",
                    "scenario": "Energier\u00fcckgewinnung"
                },
                {
                    "value": "2,19E-03",
                    "module": "C2",
                    "scenario": "Energier\u00fcckgewinnung"
                },
                {
                    "value": "1,10E+00",
                    "module": "C3",
                    "scenario": "Energier\u00fcckgewinnung"
                },
                {
                    "value": "0,00E+00",
                    "module": "C4",
                    "scenario": "Energier\u00fcckgewinnung"
                },
                {
                    "value": "-4,67E-01",
                    "module": "D",
                    "scenario": "Energier\u00fcckgewinnung"
                },
                {
                    "value": "0,00E+00",
                    "module": "C1",
                    "scenario": "Recycling"
                },
                {
                    "value": "2,19E-03",
                    "module": "C2",
                    "scenario": "Recycling"
                },
                {
                    "value": "3,98E-02",
                    "module": "C3",
                    "scenario": "Recycling"
                },
                {
                    "value": "0,00E+00",
                    "module": "C4",
                    "scenario": "Recycling"
                },
                {
                    "value": "-9,53E-02",
                    "module": "D",
                    "scenario": "Recycling"
                }
            ]
        },
        {
            "parameter": "RWD",
            "values": [
                {
                    "value": "1,34E-03",
                    "module": "A1-A3",
                    "scenario": null
                },
                {
                    "value": "4,29E-05",
                    "module": "A4",
                    "scenario": null
                },
                {
                    "value": "1,26E-04",
                    "module": "A5",
                    "scenario": null
                },
                {
                    "value": "0,00E+00",
                    "module": "B1",
                    "scenario": null
                },
                {
                    "value": "0,00E+00",
                    "module": "B2",
                    "scenario": null
                },
                {
                    "value": "0,00E+00",
                    "module": "B3",
                    "scenario": null
                },
                {
                    "value": "0,00E+00",
                    "module": "B4",
                    "scenario": null
                },
                {
                    "value": "0,00E+00",
                    "module": "B5",
                    "scenario": null
                },
                {
                    "value": "0,00E+00",
                    "module": "B6",
                    "scenario": null
                },
                {
                    "value": "0,00E+00",
                    "module": "B7",
                    "scenario": null
                },
                {
                    "value": "0,00E+00",
                    "module": "C1",
                    "scenario": "Energier\u00fcckgewinnung"
                },
                {
                    "value": "2,06E-05",
                    "module": "C2",
                    "scenario": "Energier\u00fcckgewinnung"
                },
                {
                    "value": "1,10E-03",
                    "module": "C3",
                    "scenario": "Energier\u00fcckgewinnung"
                },
                {
                    "value": "0,00E+00",
                    "module": "C4",
                    "scenario": "Energier\u00fcckgewinnung"
                },
                {
                    "value": "-2,98E-02",
                    "module": "D",
                    "scenario": "Energier\u00fcckgewinnung"
                },
                {
                    "value": "0,00E+00",
                    "module": "C1",
                    "scenario": "Recycling"
                },
                {
                    "value": "2,06E-05",
                    "module": "C2",
                    "scenario": "Recycling"
                },
                {
                    "value": "2,25E-03",
                    "module": "C3",
                    "scenario": "Recycling"
                },
                {
                    "value": "0,00E+00",
                    "module": "C4",
                    "scenario": "Recycling"
                },
                {
                    "value": "-1,54E-03",
                    "module": "D",
                    "scenario": "Recycling"
                }
            ]
        }
    ],
    "end_of_life_flow": [
        {
            "parameter": "CRU",
            "values": [
                {
                    "value": "0,00E+00",
                    "module": "A1-A3",
                    "scenario": null
                },
                {
                    "value": "0,00E+00",
                    "module": "A4",
                    "scenario": null
                },
                {
                    "value": "0,00E+00",
                    "module": "A5",
                    "scenario": null
                },
                {
                    "value": "0,00E+00",
                    "module": "B1",
                    "scenario": null
                },
                {
                    "value": "0,00E+00",
                    "module": "B2",
                    "scenario": null
                },
                {
                    "value": "0,00E+00",
                    "module": "B3",
                    "scenario": null
                },
                {
                    "value": "0,00E+00",
                    "module": "B4",
                    "scenario": null
                },
                {
                    "value": "0,00E+00",
                    "module": "B5",
                    "scenario": null
                },
                {
                    "value": "0,00E+00",
                    "module": "B6",
                    "scenario": null
                },
                {
                    "value": "0,00E+00",
                    "module": "B7",
                    "scenario": null
                },
                {
                    "value": "0,00E+00",
                    "module": "C1",
                    "scenario": "Energier\u00fcckgewinnung"
                },
                {
                    "value": "0,00E+00",
                    "module": "C2",
                    "scenario": "Energier\u00fcckgewinnung"
                },
                {
                    "value": "0,00E+00",
                    "module": "C3",
                    "scenario": "Energier\u00fcckgewinnung"
                },
                {
                    "value": "0,00E+00",
                    "module": "C4",
                    "scenario": "Energier\u00fcckgewinnung"
                },
                {
                    "value": "0,00E+00",
                    "module": "D",
                    "scenario": "Energier\u00fcckgewinnung"
                },
                {
                    "value": "0,00E+00",
                    "module": "C1",
                    "scenario": "Recycling"
                },
                {
                    "value": "0,00E+00",
                    "module": "C2",
                    "scenario": "Recycling"
                },
                {
                    "value": "0,00E+00",
                    "module": "C3",
                    "scenario": "Recycling"
                },
                {
                    "value": "0,00E+00",
                    "module": "C4",
                    "scenario": "Recycling"
                },
                {
                    "value": "0,00E+00",
                    "module": "D",
                    "scenario": "Recycling"
                }
            ]
        },
        {
            "parameter": "MFR",
            "values": [
                {
                    "value": "0,00E+00",
                    "module": "A1-A3",
                    "scenario": null
                },
                {
                    "value": "0,00E+00",
                    "module": "A4",
                    "scenario": null
                },
                {
                    "value": "0,00E+00",
                    "module": "A5",
                    "scenario": null
                },
                {
                    "value": "0,00E+00",
                    "module": "B1",
                    "scenario": null
                },
                {
                    "value": "0,00E+00",
                    "module": "B2",
                    "scenario": null
                },
                {
                    "value": "0,00E+00",
                    "module": "B3",
                    "scenario": null
                },
                {
                    "value": "0,00E+00",
                    "module": "B4",
                    "scenario": null
                },
                {
                    "value": "0,00E+00",
                    "module": "B5",
                    "scenario": null
                },
                {
                    "value": "0,00E+00",
                    "module": "B6",
                    "scenario": null
                },
                {
                    "value": "0,00E+00",
                    "module": "B7",
                    "scenario": null
                },
                {
                    "value": "0,00E+00",
                    "module": "C1",
                    "scenario": "Energier\u00fcckgewinnung"
                },
                {
                    "value": "0,00E+00",
                    "module": "C2",
                    "scenario": "Energier\u00fcckgewinnung"
                },
                {
                    "value": "0,00E+00",
                    "module": "C3",
                    "scenario": "Energier\u00fcckgewinnung"
                },
                {
                    "value": "0,00E+00",
                    "module": "C4",
                    "scenario": "Energier\u00fcckgewinnung"
                },
                {
                    "value": "0,00E+00",
                    "module": "D",
                    "scenario": "Energier\u00fcckgewinnung"
                },
                {
                    "value": "0,00E+00",
                    "module": "C1",
                    "scenario": "Recycling"
                },
                {
                    "value": "0,00E+00",
                    "module": "C2",
                    "scenario": "Recycling"
                },
                {
                    "value": "0,00E+00",
                    "module": "C3",
                    "scenario": "Recycling"
                },
                {
                    "value": "0,00E+00",
                    "module": "C4",
                    "scenario": "Recycling"
                },
                {
                    "value": "0,00E+00",
                    "module": "D",
                    "scenario": "Recycling"
                }
            ]
        },
        {
            "parameter": "MER",
            "values": [
                {
                    "value": "0,00E+00",
                    "module": "A1-A3",
                    "scenario": null
                },
                {
                    "value": "0,00E+00",
                    "module": "A4",
                    "scenario": null
                },
                {
                    "value": "0,00E+00",
                    "module": "A5",
                    "scenario": null
                },
                {
                    "value": "0,00E+00",
                    "module": "B1",
                    "scenario": null
                },
                {
                    "value": "0,00E+00",
                    "module": "B2",
                    "scenario": null
                },
                {
                    "value": "0,00E+00",
                    "module": "B3",
                    "scenario": null
                },
                {
                    "value": "0,00E+00",
                    "module": "B4",
                    "scenario": null
                },
                {
                    "value": "0,00E+00",
                    "module": "B5",
                    "scenario": null
                },
                {
                    "value": "0,00E+00",
                    "module": "B6",
                    "scenario": null
                },
                {
                    "value": "0,00E+00",
                    "module": "B7",
                    "scenario": null
                },
                {
                    "value": "0,00E+00",
                    "module": "C1",
                    "scenario": "Energier\u00fcckgewinnung"
                },
                {
                    "value": "0,00E+00",
                    "module": "C2",
                    "scenario": "Energier\u00fcckgewinnung"
                },
                {
                    "value": "0,00E+00",
                    "module": "C3",
                    "scenario": "Energier\u00fcckgewinnung"
                },
                {
                    "value": "0,00E+00",
                    "module": "C4",
                    "scenario": "Energier\u00fcckgewinnung"
                },
                {
                    "value": "0,00E+00",
                    "module": "D",
                    "scenario": "Energier\u00fcckgewinnung"
                },
                {
                    "value": "0,00E+00",
                    "module": "C1",
                    "scenario": "Recycling"
                },
                {
                    "value": "0,00E+00",
                    "module": "C2",
                    "scenario": "Recycling"
                },
                {
                    "value": "7,38E+00",
                    "module": "C3",
                    "scenario": "Recycling"
                },
                {
                    "value": "0,00E+00",
                    "module": "C4",
                    "scenario": "Recycling"
                },
                {
                    "value": "0,00E+00",
                    "module": "D",
                    "scenario": "Recycling"
                }
            ]
        },
        {
            "parameter": "EEE",
            "values": [
                {
                    "value": "0,00E+00",
                    "module": "A1-A3",
                    "scenario": null
                },
                {
                    "value": "0,00E+00",
                    "module": "A4",
                    "scenario": null
                },
                {
                    "value": "9,79E+00",
                    "module": "A5",
                    "scenario": null
                },
                {
                    "value": "0,00E+00",
                    "module": "B1",
                    "scenario": null
                },
                {
                    "value": "0,00E+00",
                    "module": "B2",
                    "scenario": null
                },
                {
                    "value": "0,00E+00",
                    "module": "B3",
                    "scenario": null
                },
                {
                    "value": "0,00E+00",
                    "module": "B4",
                    "scenario": null
                },
                {
                    "value": "0,00E+00",
                    "module": "B5",
                    "scenario": null
                },
                {
                    "value": "0,00E+00",
                    "module": "B6",
                    "scenario": null
                },
                {
                    "value": "0,00E+00",
                    "module": "B7",
                    "scenario": null
                },
                {
                    "value": "0,00E+00",
                    "module": "C1",
                    "scenario": "Energier\u00fcckgewinnung"
                },
                {
                    "value": "0,00E+00",
                    "module": "C2",
                    "scenario": "Energier\u00fcckgewinnung"
                },
                {
                    "value": "1,86E+02",
                    "module": "C3",
                    "scenario": "Energier\u00fcckgewinnung"
                },
                {
                    "value": "0,00E+00",
                    "module": "C4",
                    "scenario": "Energier\u00fcckgewinnung"
                },
                {
                    "value": "0,00E+00",
                    "module": "D",
                    "scenario": "Energier\u00fcckgewinnung"
                },
                {
                    "value": "0,00E+00",
                    "module": "C1",
                    "scenario": "Recycling"
                },
                {
                    "value": "0,00E+00",
                    "module": "C2",
                    "scenario": "Recycling"
                },
                {
                    "value": "0,00E+00",
                    "module": "C3",
                    "scenario": "Recycling"
                },
                {
                    "value": "0,00E+00",
                    "module": "C4",
                    "scenario": "Recycling"
                },
                {
                    "value": "0,00E+00",
                    "module": "D",
                    "scenario": "Recycling"
                }
            ]
        },
        {
            "parameter": "EET",
            "values": [
                {
                    "value": "0,00E+00",
                    "module": "A1-A3",
                    "scenario": null
                },
                {
                    "value": "0,00E+00",
                    "module": "A4",
                    "scenario": null
                },
                {
                    "value": "2,29E+01",
                    "module": "A5",
                    "scenario": null
                },
                {
                    "value": "0,00E+00",
                    "module": "B1",
                    "scenario": null
                },
                {
                    "value": "0,00E+00",
                    "module": "B2",
                    "scenario": null
                },
                {
                    "value": "0,00E+00",
                    "module": "B3",
                    "scenario": null
                },
                {
                    "value": "0,00E+00",
                    "module": "B4",
                    "scenario": null
                },
                {
                    "value": "0,00E+00",
                    "module": "B5",
                    "scenario": null
                },
                {
                    "value": "0,00E+00",
                    "module": "B6",
                    "scenario": null
                },
                {
                    "value": "0,00E+00",
                    "module": "B7",
                    "scenario": null
                },
                {
                    "value": "0,00E+00",
                    "module": "C1",
                    "scenario": "Energier\u00fcckgewinnung"
                },
                {
                    "value": "0,00E+00",
                    "module": "C2",
                    "scenario": "Energier\u00fcckgewinnung"
                },
                {
                    "value": "4,36E+02",
                    "module": "C3",
                    "scenario": "Energier\u00fcckgewinnung"
                },
                {
                    "value": "0,00E+00",
                    "module": "C4",
                    "scenario": "Energier\u00fcckgewinnung"
                },
                {
                    "value": "0,00E+00",
                    "module": "D",
                    "scenario": "Energier\u00fcckgewinnung"
                },
                {
                    "value": "0,00E+00",
                    "module": "C1",
                    "scenario": "Recycling"
                },
                {
                    "value": "0,00E+00",
                    "module": "C2",
                    "scenario": "Recycling"
                },
                {
                    "value": "0,00E+00",
                    "module": "C3",
                    "scenario": "Recycling"
                },
                {
                    "value": "0,00E+00",
                    "module": "C4",
                    "scenario": "Recycling"
                },
                {
                    "value": "0,00E+00",
                    "module": "D",
                    "scenario": "Recycling"
                }
            ]
        }
    ]
}