{"product_name":"Knauf-24-Fireboard-25mm; 21,2 kg / m\u00b2 ","epd_id":"BAU-EPD_Knauf-2025-24-ecoinvent-Fireboard_25","declared_unit":{"unit":"m2","amount":1},"compliance":["EN 15804+A2 (EF 3.1)","ISO 14025"],"producer_name":"Knauf Gesellschaft m.b.H., \u00d6sterreich","environmental_impact":[{"parameter":"GWP-total","unit":"kg CO2-eq","values":[{"value":"5,21E+00","module":"A1-A3","scenario":null},{"value":"8,54E-01","module":"A4","scenario":null},{"value":"6,26E-01","module":"A5","scenario":null},{"value":"0,00E+00","module":"B1","scenario":null},{"value":"0,00E+00","module":"B2","scenario":null},{"value":"0,00E+00","module":"B3","scenario":null},{"value":"0,00E+00","module":"B4","scenario":null},{"value":"0,00E+00","module":"B5","scenario":null},{"value":"0,00E+00","module":"B6","scenario":null},{"value":"0,00E+00","module":"B7","scenario":null},{"value":"7,55E-02","module":"C1","scenario":"Deponierung"},{"value":"3,46E-01","module":"C2","scenario":"Deponierung"},{"value":"0,00E+00","module":"C3","scenario":"Deponierung"},{"value":"1,29E-01","module":"C4","scenario":"Deponierung"},{"value":"-1,09E-03","module":"D","scenario":"Deponierung"}]},{"parameter":"GWP-fossil","unit":"kg CO2-eq","values":[{"value":"5,35E+00","module":"A1-A3","scenario":null},{"value":"8,54E-01","module":"A4","scenario":null},{"value":"4,86E-01","module":"A5","scenario":null},{"value":"0,00E+00","module":"B1","scenario":null},{"value":"0,00E+00","module":"B2","scenario":null},{"value":"0,00E+00","module":"B3","scenario":null},{"value":"0,00E+00","module":"B4","scenario":null},{"value":"0,00E+00","module":"B5","scenario":null},{"value":"0,00E+00","module":"B6","scenario":null},{"value":"0,00E+00","module":"B7","scenario":null},{"value":"7,55E-02","module":"C1","scenario":"Deponierung"},{"value":"3,46E-01","module":"C2","scenario":"Deponierung"},{"value":"0,00E+00","module":"C3","scenario":"Deponierung"},{"value":"1,29E-01","module":"C4","scenario":"Deponierung"},{"value":"-1,09E-03","module":"D","scenario":"Deponierung"}]},{"parameter":"GWP-biogenic","unit":"kg CO2-eq","values":[{"value":"-1,40E-01","module":"A1-A3","scenario":null},{"value":"0,00E+00","module":"A4","scenario":null},{"value":"1,40E-01","module":"A5","scenario":null},{"value":"0,00E+00","module":"B1","scenario":null},{"value":"0,00E+00","module":"B2","scenario":null},{"value":"0,00E+00","module":"B3","scenario":null},{"value":"0,00E+00","module":"B4","scenario":null},{"value":"0,00E+00","module":"B5","scenario":null},{"value":"0,00E+00","module":"B6","scenario":null},{"value":"0,00E+00","module":"B7","scenario":null},{"value":"0,00E+00","module":"C1","scenario":"Deponierung"},{"value":"0,00E+00","module":"C2","scenario":"Deponierung"},{"value":"0,00E+00","module":"C3","scenario":"Deponierung"},{"value":"0,00E+00","module":"C4","scenario":"Deponierung"},{"value":"0,00E+00","module":"D","scenario":"Deponierung"}]},{"parameter":"GWP-luluc","unit":"kg CO2-eq","values":[{"value":"2,73E-03","module":"A1-A3","scenario":null},{"value":"4,21E-04","module":"A4","scenario":null},{"value":"3,23E-04","module":"A5","scenario":null},{"value":"0,00E+00","module":"B1","scenario":null},{"value":"0,00E+00","module":"B2","scenario":null},{"value":"0,00E+00","module":"B3","scenario":null},{"value":"0,00E+00","module":"B4","scenario":null},{"value":"0,00E+00","module":"B5","scenario":null},{"value":"0,00E+00","module":"B6","scenario":null},{"value":"0,00E+00","module":"B7","scenario":null},{"value":"8,50E-06","module":"C1","scenario":"Deponierung"},{"value":"1,59E-04","module":"C2","scenario":"Deponierung"},{"value":"0,00E+00","module":"C3","scenario":"Deponierung"},{"value":"7,79E-05","module":"C4","scenario":"Deponierung"},{"value":"-6,28E-07","module":"D","scenario":"Deponierung"}]},{"parameter":"ODP","unit":"kg CFC11-eq","values":[{"value":"2,33E-07","module":"A1-A3","scenario":null},{"value":"1,86E-08","module":"A4","scenario":null},{"value":"1,88E-08","module":"A5","scenario":null},{"value":"0,00E+00","module":"B1","scenario":null},{"value":"0,00E+00","module":"B2","scenario":null},{"value":"0,00E+00","module":"B3","scenario":null},{"value":"0,00E+00","module":"B4","scenario":null},{"value":"0,00E+00","module":"B5","scenario":null},{"value":"0,00E+00","module":"B6","scenario":null},{"value":"0,00E+00","module":"B7","scenario":null},{"value":"1,20E-09","module":"C1","scenario":"Deponierung"},{"value":"7,58E-09","module":"C2","scenario":"Deponierung"},{"value":"0,00E+00","module":"C3","scenario":"Deponierung"},{"value":"3,74E-09","module":"C4","scenario":"Deponierung"},{"value":"-4,63E-11","module":"D","scenario":"Deponierung"}]},{"parameter":"AP","unit":"mol H+-eq","values":[{"value":"2,51E-02","module":"A1-A3","scenario":null},{"value":"1,87E-03","module":"A4","scenario":null},{"value":"2,22E-03","module":"A5","scenario":null},{"value":"0,00E+00","module":"B1","scenario":null},{"value":"0,00E+00","module":"B2","scenario":null},{"value":"0,00E+00","module":"B3","scenario":null},{"value":"0,00E+00","module":"B4","scenario":null},{"value":"0,00E+00","module":"B5","scenario":null},{"value":"0,00E+00","module":"B6","scenario":null},{"value":"0,00E+00","module":"B7","scenario":null},{"value":"7,00E-04","module":"C1","scenario":"Deponierung"},{"value":"1,36E-03","module":"C2","scenario":"Deponierung"},{"value":"0,00E+00","module":"C3","scenario":"Deponierung"},{"value":"9,72E-04","module":"C4","scenario":"Deponierung"},{"value":"-1,91E-06","module":"D","scenario":"Deponierung"}]},{"parameter":"POCP","unit":"kg NMVOC-eq","values":[{"value":"2,12E-02","module":"A1-A3","scenario":null},{"value":"2,90E-03","module":"A4","scenario":null},{"value":"2,11E-03","module":"A5","scenario":null},{"value":"0,00E+00","module":"B1","scenario":null},{"value":"0,00E+00","module":"B2","scenario":null},{"value":"0,00E+00","module":"B3","scenario":null},{"value":"0,00E+00","module":"B4","scenario":null},{"value":"0,00E+00","module":"B5","scenario":null},{"value":"0,00E+00","module":"B6","scenario":null},{"value":"0,00E+00","module":"B7","scenario":null},{"value":"1,04E-03","module":"C1","scenario":"Deponierung"},{"value":"1,99E-03","module":"C2","scenario":"Deponierung"},{"value":"0,00E+00","module":"C3","scenario":"Deponierung"},{"value":"1,39E-03","module":"C4","scenario":"Deponierung"},{"value":"-2,37E-06","module":"D","scenario":"Deponierung"}]},{"parameter":"ADPE","unit":"kg Sb-eq","values":[{"value":"1,83E-04","module":"A1-A3","scenario":null},{"value":"2,79E-06","module":"A4","scenario":null},{"value":"1,72E-05","module":"A5","scenario":null},{"value":"0,00E+00","module":"B1","scenario":null},{"value":"0,00E+00","module":"B2","scenario":null},{"value":"0,00E+00","module":"B3","scenario":null},{"value":"0,00E+00","module":"B4","scenario":null},{"value":"0,00E+00","module":"B5","scenario":null},{"value":"0,00E+00","module":"B6","scenario":null},{"value":"0,00E+00","module":"B7","scenario":null},{"value":"2,64E-08","module":"C1","scenario":"Deponierung"},{"value":"1,11E-06","module":"C2","scenario":"Deponierung"},{"value":"0,00E+00","module":"C3","scenario":"Deponierung"},{"value":"1,79E-07","module":"C4","scenario":"Deponierung"},{"value":"-1,53E-09","module":"D","scenario":"Deponierung"}]},{"parameter":"ADPF","unit":"MJ","values":[{"value":"8,04E+01","module":"A1-A3","scenario":null},{"value":"1,21E+01","module":"A4","scenario":null},{"value":"7,02E+00","module":"A5","scenario":null},{"value":"0,00E+00","module":"B1","scenario":null},{"value":"0,00E+00","module":"B2","scenario":null},{"value":"0,00E+00","module":"B3","scenario":null},{"value":"0,00E+00","module":"B4","scenario":null},{"value":"0,00E+00","module":"B5","scenario":null},{"value":"0,00E+00","module":"B6","scenario":null},{"value":"0,00E+00","module":"B7","scenario":null},{"value":"9,89E-01","module":"C1","scenario":"Deponierung"},{"value":"4,90E+00","module":"C2","scenario":"Deponierung"},{"value":"0,00E+00","module":"C3","scenario":"Deponierung"},{"value":"3,21E+00","module":"C4","scenario":"Deponierung"},{"value":"-1,64E-02","module":"D","scenario":"Deponierung"}]},{"parameter":"WDP","unit":"m3 world-eq. Deprived","values":[{"value":"1,54E+00","module":"A1-A3","scenario":null},{"value":"5,00E-02","module":"A4","scenario":null},{"value":"1,27E-01","module":"A5","scenario":null},{"value":"0,00E+00","module":"B1","scenario":null},{"value":"0,00E+00","module":"B2","scenario":null},{"value":"0,00E+00","module":"B3","scenario":null},{"value":"0,00E+00","module":"B4","scenario":null},{"value":"0,00E+00","module":"B5","scenario":null},{"value":"0,00E+00","module":"B6","scenario":null},{"value":"0,00E+00","module":"B7","scenario":null},{"value":"2,13E-03","module":"C1","scenario":"Deponierung"},{"value":"1,86E-02","module":"C2","scenario":"Deponierung"},{"value":"0,00E+00","module":"C3","scenario":"Deponierung"},{"value":"1,42E-01","module":"C4","scenario":"Deponierung"},{"value":"-1,41E-04","module":"D","scenario":"Deponierung"}]},{"parameter":"EP-freshwater","unit":"kg P-eq","values":[{"value":"9,24E-04","module":"A1-A3","scenario":null},{"value":"6,07E-05","module":"A4","scenario":null},{"value":"1,25E-04","module":"A5","scenario":null},{"value":"0,00E+00","module":"B1","scenario":null},{"value":"0,00E+00","module":"B2","scenario":null},{"value":"0,00E+00","module":"B3","scenario":null},{"value":"0,00E+00","module":"B4","scenario":null},{"value":"0,00E+00","module":"B5","scenario":null},{"value":"0,00E+00","module":"B6","scenario":null},{"value":"0,00E+00","module":"B7","scenario":null},{"value":"2,32E-06","module":"C1","scenario":"Deponierung"},{"value":"2,40E-05","module":"C2","scenario":"Deponierung"},{"value":"0,00E+00","module":"C3","scenario":"Deponierung"},{"value":"1,07E-05","module":"C4","scenario":"Deponierung"},{"value":"-5,55E-07","module":"D","scenario":"Deponierung"}]},{"parameter":"EP-marine","unit":"kg N-eq","values":[{"value":"5,26E-03","module":"A1-A3","scenario":null},{"value":"4,71E-04","module":"A4","scenario":null},{"value":"5,41E-04","module":"A5","scenario":null},{"value":"0,00E+00","module":"B1","scenario":null},{"value":"0,00E+00","module":"B2","scenario":null},{"value":"0,00E+00","module":"B3","scenario":null},{"value":"0,00E+00","module":"B4","scenario":null},{"value":"0,00E+00","module":"B5","scenario":null},{"value":"0,00E+00","module":"B6","scenario":null},{"value":"0,00E+00","module":"B7","scenario":null},{"value":"3,24E-04","module":"C1","scenario":"Deponierung"},{"value":"5,15E-04","module":"C2","scenario":"Deponierung"},{"value":"0,00E+00","module":"C3","scenario":"Deponierung"},{"value":"3,73E-04","module":"C4","scenario":"Deponierung"},{"value":"-5,53E-07","module":"D","scenario":"Deponierung"}]},{"parameter":"EP-terrestrial","unit":"mol N-eq.","values":[{"value":"5,73E-02","module":"A1-A3","scenario":null},{"value":"4,78E-03","module":"A4","scenario":null},{"value":"5,64E-03","module":"A5","scenario":null},{"value":"0,00E+00","module":"B1","scenario":null},{"value":"0,00E+00","module":"B2","scenario":null},{"value":"0,00E+00","module":"B3","scenario":null},{"value":"0,00E+00","module":"B4","scenario":null},{"value":"0,00E+00","module":"B5","scenario":null},{"value":"0,00E+00","module":"B6","scenario":null},{"value":"0,00E+00","module":"B7","scenario":null},{"value":"3,53E-03","module":"C1","scenario":"Deponierung"},{"value":"5,49E-03","module":"C2","scenario":"Deponierung"},{"value":"0,00E+00","module":"C3","scenario":"Deponierung"},{"value":"4,00E-03","module":"C4","scenario":"Deponierung"},{"value":"-5,12E-06","module":"D","scenario":"Deponierung"}]}],"additional_environmental_impact":[{"parameter":"PM","unit":"Disease incidence","values":[{"value":"2,15E-07","module":"A1-A3","scenario":null},{"value":"6,36E-08","module":"A4","scenario":null},{"value":"2,60E-08","module":"A5","scenario":null},{"value":"0,00E+00","module":"B1","scenario":null},{"value":"0,00E+00","module":"B2","scenario":null},{"value":"0,00E+00","module":"B3","scenario":null},{"value":"0,00E+00","module":"B4","scenario":null},{"value":"0,00E+00","module":"B5","scenario":null},{"value":"0,00E+00","module":"B6","scenario":null},{"value":"0,00E+00","module":"B7","scenario":null},{"value":"1,95E-08","module":"C1","scenario":"Deponierung"},{"value":"2,43E-08","module":"C2","scenario":"Deponierung"},{"value":"0,00E+00","module":"C3","scenario":"Deponierung"},{"value":"1,79E-07","module":"C4","scenario":"Deponierung"},{"value":"-8,98E-12","module":"D","scenario":"Deponierung"}]},{"parameter":"ETP-fw","unit":"CTUe","values":[{"value":"1,90E+01","module":"A1-A3","scenario":null},{"value":"5,99E+00","module":"A4","scenario":null},{"value":"4,11E+00","module":"A5","scenario":null},{"value":"0,00E+00","module":"B1","scenario":null},{"value":"0,00E+00","module":"B2","scenario":null},{"value":"0,00E+00","module":"B3","scenario":null},{"value":"0,00E+00","module":"B4","scenario":null},{"value":"0,00E+00","module":"B5","scenario":null},{"value":"0,00E+00","module":"B6","scenario":null},{"value":"0,00E+00","module":"B7","scenario":null},{"value":"4,73E-01","module":"C1","scenario":"Deponierung"},{"value":"2,48E+00","module":"C2","scenario":"Deponierung"},{"value":"0,00E+00","module":"C3","scenario":"Deponierung"},{"value":"1,51E+00","module":"C4","scenario":"Deponierung"},{"value":"-1,84E-03","module":"D","scenario":"Deponierung"}]},{"parameter":"HTP-c","unit":"CTUh","values":[{"value":"5,31E-09","module":"A1-A3","scenario":null},{"value":"3,89E-10","module":"A4","scenario":null},{"value":"1,01E-09","module":"A5","scenario":null},{"value":"0,00E+00","module":"B1","scenario":null},{"value":"0,00E+00","module":"B2","scenario":null},{"value":"0,00E+00","module":"B3","scenario":null},{"value":"0,00E+00","module":"B4","scenario":null},{"value":"0,00E+00","module":"B5","scenario":null},{"value":"0,00E+00","module":"B6","scenario":null},{"value":"0,00E+00","module":"B7","scenario":null},{"value":"2,31E-11","module":"C1","scenario":"Deponierung"},{"value":"1,46E-10","module":"C2","scenario":"Deponierung"},{"value":"0,00E+00","module":"C3","scenario":"Deponierung"},{"value":"5,49E-11","module":"C4","scenario":"Deponierung"},{"value":"-2,48E-13","module":"D","scenario":"Deponierung"}]},{"parameter":"HTP-nc","unit":"CTUh","values":[{"value":"1,05E-07","module":"A1-A3","scenario":null},{"value":"8,60E-09","module":"A4","scenario":null},{"value":"1,22E-08","module":"A5","scenario":null},{"value":"0,00E+00","module":"B1","scenario":null},{"value":"0,00E+00","module":"B2","scenario":null},{"value":"0,00E+00","module":"B3","scenario":null},{"value":"0,00E+00","module":"B4","scenario":null},{"value":"0,00E+00","module":"B5","scenario":null},{"value":"0,00E+00","module":"B6","scenario":null},{"value":"0,00E+00","module":"B7","scenario":null},{"value":"1,61E-10","module":"C1","scenario":"Deponierung"},{"value":"3,25E-09","module":"C2","scenario":"Deponierung"},{"value":"0,00E+00","module":"C3","scenario":"Deponierung"},{"value":"6,87E-10","module":"C4","scenario":"Deponierung"},{"value":"-4,52E-12","module":"D","scenario":"Deponierung"}]},{"parameter":"SQP","unit":"-","values":[{"value":"-1,50E+00","module":"A1-A3","scenario":null},{"value":"7,33E+00","module":"A4","scenario":null},{"value":"2,29E+00","module":"A5","scenario":null},{"value":"0,00E+00","module":"B1","scenario":null},{"value":"0,00E+00","module":"B2","scenario":null},{"value":"0,00E+00","module":"B3","scenario":null},{"value":"0,00E+00","module":"B4","scenario":null},{"value":"0,00E+00","module":"B5","scenario":null},{"value":"0,00E+00","module":"B6","scenario":null},{"value":"0,00E+00","module":"B7","scenario":null},{"value":"6,66E-02","module":"C1","scenario":"Deponierung"},{"value":"2,51E+00","module":"C2","scenario":"Deponierung"},{"value":"0,00E+00","module":"C3","scenario":"Deponierung"},{"value":"6,38E+00","module":"C4","scenario":"Deponierung"},{"value":"-2,56E-03","module":"D","scenario":"Deponierung"}]},{"parameter":"IRP","unit":"kBq U235-eq","values":[{"value":"3,77E-01","module":"A1-A3","scenario":null},{"value":"1,64E-02","module":"A4","scenario":null},{"value":"3,50E-02","module":"A5","scenario":null},{"value":"0,00E+00","module":"B1","scenario":null},{"value":"0,00E+00","module":"B2","scenario":null},{"value":"0,00E+00","module":"B3","scenario":null},{"value":"0,00E+00","module":"B4","scenario":null},{"value":"0,00E+00","module":"B5","scenario":null},{"value":"0,00E+00","module":"B6","scenario":null},{"value":"0,00E+00","module":"B7","scenario":null},{"value":"4,69E-04","module":"C1","scenario":"Deponierung"},{"value":"7,91E-03","module":"C2","scenario":"Deponierung"},{"value":"0,00E+00","module":"C3","scenario":"Deponierung"},{"value":"2,04E-03","module":"C4","scenario":"Deponierung"},{"value":"-1,24E-04","module":"D","scenario":"Deponierung"}]}],"resource_use":[{"parameter":"PERE","unit":"MJ","values":[{"value":"4,16E+00","module":"A1-A3","scenario":null},{"value":"1,83E-01","module":"A4","scenario":null},{"value":"1,80E+00","module":"A5","scenario":null},{"value":"0,00E+00","module":"B1","scenario":null},{"value":"0,00E+00","module":"B2","scenario":null},{"value":"0,00E+00","module":"B3","scenario":null},{"value":"0,00E+00","module":"B4","scenario":null},{"value":"0,00E+00","module":"B5","scenario":null},{"value":"0,00E+00","module":"B6","scenario":null},{"value":"0,00E+00","module":"B7","scenario":null},{"value":"5,45E-03","module":"C1","scenario":"Deponierung"},{"value":"8,22E-02","module":"C2","scenario":"Deponierung"},{"value":"0,00E+00","module":"C3","scenario":"Deponierung"},{"value":"2,60E-02","module":"C4","scenario":"Deponierung"},{"value":"-5,75E-03","module":"D","scenario":"Deponierung"}]},{"parameter":"PERM","unit":"","values":[{"value":"1,22E+00","module":"A1-A3","scenario":null},{"value":"0,00E+00","module":"A4","scenario":null},{"value":"-1,22E+00","module":"A5","scenario":null},{"value":"0,00E+00","module":"B1","scenario":null},{"value":"0,00E+00","module":"B2","scenario":null},{"value":"0,00E+00","module":"B3","scenario":null},{"value":"0,00E+00","module":"B4","scenario":null},{"value":"0,00E+00","module":"B5","scenario":null},{"value":"0,00E+00","module":"B6","scenario":null},{"value":"0,00E+00","module":"B7","scenario":null},{"value":"0,00E+00","module":"C1","scenario":"Deponierung"},{"value":"0,00E+00","module":"C2","scenario":"Deponierung"},{"value":"0,00E+00","module":"C3","scenario":"Deponierung"},{"value":"0,00E+00","module":"C4","scenario":"Deponierung"},{"value":"0,00E+00","module":"D","scenario":"Deponierung"}]},{"parameter":"PERT","unit":"MJ","values":[{"value":"5,38E+00","module":"A1-A3","scenario":null},{"value":"1,83E-01","module":"A4","scenario":null},{"value":"5,77E-01","module":"A5","scenario":null},{"value":"0,00E+00","module":"B1","scenario":null},{"value":"0,00E+00","module":"B2","scenario":null},{"value":"0,00E+00","module":"B3","scenario":null},{"value":"0,00E+00","module":"B4","scenario":null},{"value":"0,00E+00","module":"B5","scenario":null},{"value":"0,00E+00","module":"B6","scenario":null},{"value":"0,00E+00","module":"B7","scenario":null},{"value":"5,45E-03","module":"C1","scenario":"Deponierung"},{"value":"8,22E-02","module":"C2","scenario":"Deponierung"},{"value":"0,00E+00","module":"C3","scenario":"Deponierung"},{"value":"2,60E-02","module":"C4","scenario":"Deponierung"},{"value":"-5,75E-03","module":"D","scenario":"Deponierung"}]},{"parameter":"PENRE","unit":"MJ","values":[{"value":"7,82E+01","module":"A1-A3","scenario":null},{"value":"1,21E+01","module":"A4","scenario":null},{"value":"6,99E+00","module":"A5","scenario":null},{"value":"0,00E+00","module":"B1","scenario":null},{"value":"0,00E+00","module":"B2","scenario":null},{"value":"0,00E+00","module":"B3","scenario":null},{"value":"0,00E+00","module":"B4","scenario":null},{"value":"0,00E+00","module":"B5","scenario":null},{"value":"0,00E+00","module":"B6","scenario":null},{"value":"0,00E+00","module":"B7","scenario":null},{"value":"9,89E-01","module":"C1","scenario":"Deponierung"},{"value":"4,90E+00","module":"C2","scenario":"Deponierung"},{"value":"0,00E+00","module":"C3","scenario":"Deponierung"},{"value":"5,27E+00","module":"C4","scenario":"Deponierung"},{"value":"-1,64E-02","module":"D","scenario":"Deponierung"}]},{"parameter":"PENRM","unit":"MJ","values":[{"value":"2,13E+00","module":"A1-A3","scenario":null},{"value":"0,00E+00","module":"A4","scenario":null},{"value":"-7,73E-02","module":"A5","scenario":null},{"value":"0,00E+00","module":"B1","scenario":null},{"value":"0,00E+00","module":"B2","scenario":null},{"value":"0,00E+00","module":"B3","scenario":null},{"value":"0,00E+00","module":"B4","scenario":null},{"value":"0,00E+00","module":"B5","scenario":null},{"value":"0,00E+00","module":"B6","scenario":null},{"value":"0,00E+00","module":"B7","scenario":null},{"value":"0,00E+00","module":"C1","scenario":"Deponierung"},{"value":"0,00E+00","module":"C2","scenario":"Deponierung"},{"value":"0,00E+00","module":"C3","scenario":"Deponierung"},{"value":"-2,05E+00","module":"C4","scenario":"Deponierung"},{"value":"0,00E+00","module":"D","scenario":"Deponierung"}]},{"parameter":"PENRT","unit":"MJ","values":[{"value":"8,04E+01","module":"A1-A3","scenario":null},{"value":"1,21E+01","module":"A4","scenario":null},{"value":"6,91E+00","module":"A5","scenario":null},{"value":"0,00E+00","module":"B1","scenario":null},{"value":"0,00E+00","module":"B2","scenario":null},{"value":"0,00E+00","module":"B3","scenario":null},{"value":"0,00E+00","module":"B4","scenario":null},{"value":"0,00E+00","module":"B5","scenario":null},{"value":"0,00E+00","module":"B6","scenario":null},{"value":"0,00E+00","module":"B7","scenario":null},{"value":"9,89E-01","module":"C1","scenario":"Deponierung"},{"value":"4,90E+00","module":"C2","scenario":"Deponierung"},{"value":"0,00E+00","module":"C3","scenario":"Deponierung"},{"value":"3,21E+00","module":"C4","scenario":"Deponierung"},{"value":"-1,64E-02","module":"D","scenario":"Deponierung"}]},{"parameter":"SM","unit":"kg","values":[{"value":"0,00E+00","module":"A1-A3","scenario":null},{"value":"0,00E+00","module":"A4","scenario":null},{"value":"0,00E+00","module":"A5","scenario":null},{"value":"0,00E+00","module":"B1","scenario":null},{"value":"0,00E+00","module":"B2","scenario":null},{"value":"0,00E+00","module":"B3","scenario":null},{"value":"0,00E+00","module":"B4","scenario":null},{"value":"0,00E+00","module":"B5","scenario":null},{"value":"0,00E+00","module":"B6","scenario":null},{"value":"0,00E+00","module":"B7","scenario":null},{"value":"0,00E+00","module":"C1","scenario":"Deponierung"},{"value":"0,00E+00","module":"C2","scenario":"Deponierung"},{"value":"0,00E+00","module":"C3","scenario":"Deponierung"},{"value":"0,00E+00","module":"C4","scenario":"Deponierung"},{"value":"0,00E+00","module":"D","scenario":"Deponierung"}]},{"parameter":"RSF","unit":"MJ","values":[{"value":"0,00E+00","module":"A1-A3","scenario":null},{"value":"0,00E+00","module":"A4","scenario":null},{"value":"0,00E+00","module":"A5","scenario":null},{"value":"0,00E+00","module":"B1","scenario":null},{"value":"0,00E+00","module":"B2","scenario":null},{"value":"0,00E+00","module":"B3","scenario":null},{"value":"0,00E+00","module":"B4","scenario":null},{"value":"0,00E+00","module":"B5","scenario":null},{"value":"0,00E+00","module":"B6","scenario":null},{"value":"0,00E+00","module":"B7","scenario":null},{"value":"0,00E+00","module":"C1","scenario":"Deponierung"},{"value":"0,00E+00","module":"C2","scenario":"Deponierung"},{"value":"0,00E+00","module":"C3","scenario":"Deponierung"},{"value":"0,00E+00","module":"C4","scenario":"Deponierung"},{"value":"0,00E+00","module":"D","scenario":"Deponierung"}]},{"parameter":"NRSF","unit":"MJ","values":[{"value":"0,00E+00","module":"A1-A3","scenario":null},{"value":"0,00E+00","module":"A4","scenario":null},{"value":"0,00E+00","module":"A5","scenario":null},{"value":"0,00E+00","module":"B1","scenario":null},{"value":"0,00E+00","module":"B2","scenario":null},{"value":"0,00E+00","module":"B3","scenario":null},{"value":"0,00E+00","module":"B4","scenario":null},{"value":"0,00E+00","module":"B5","scenario":null},{"value":"0,00E+00","module":"B6","scenario":null},{"value":"0,00E+00","module":"B7","scenario":null},{"value":"0,00E+00","module":"C1","scenario":"Deponierung"},{"value":"0,00E+00","module":"C2","scenario":"Deponierung"},{"value":"0,00E+00","module":"C3","scenario":"Deponierung"},{"value":"0,00E+00","module":"C4","scenario":"Deponierung"},{"value":"0,00E+00","module":"D","scenario":"Deponierung"}]}],"end_of_life_waste":[{"parameter":"HWD","unit":"kg","values":[{"value":"3,30E-04","module":"A1-A3","scenario":null},{"value":"7,71E-05","module":"A4","scenario":null},{"value":"7,32E-05","module":"A5","scenario":null},{"value":"0,00E+00","module":"B1","scenario":null},{"value":"0,00E+00","module":"B2","scenario":null},{"value":"0,00E+00","module":"B3","scenario":null},{"value":"0,00E+00","module":"B4","scenario":null},{"value":"0,00E+00","module":"B5","scenario":null},{"value":"0,00E+00","module":"B6","scenario":null},{"value":"0,00E+00","module":"B7","scenario":null},{"value":"6,66E-06","module":"C1","scenario":"Deponierung"},{"value":"3,11E-05","module":"C2","scenario":"Deponierung"},{"value":"0,00E+00","module":"C3","scenario":"Deponierung"},{"value":"1,70E-05","module":"C4","scenario":"Deponierung"},{"value":"-5,27E-08","module":"D","scenario":"Deponierung"}]},{"parameter":"NHWD","unit":"kg","values":[{"value":"1,03E+00","module":"A1-A3","scenario":null},{"value":"6,03E-01","module":"A4","scenario":null},{"value":"1,21E+00","module":"A5","scenario":null},{"value":"0,00E+00","module":"B1","scenario":null},{"value":"0,00E+00","module":"B2","scenario":null},{"value":"0,00E+00","module":"B3","scenario":null},{"value":"0,00E+00","module":"B4","scenario":null},{"value":"0,00E+00","module":"B5","scenario":null},{"value":"0,00E+00","module":"B6","scenario":null},{"value":"0,00E+00","module":"B7","scenario":null},{"value":"1,42E-03","module":"C1","scenario":"Deponierung"},{"value":"2,02E-01","module":"C2","scenario":"Deponierung"},{"value":"0,00E+00","module":"C3","scenario":"Deponierung"},{"value":"2,12E+01","module":"C4","scenario":"Deponierung"},{"value":"-6,96E-05","module":"D","scenario":"Deponierung"}]},{"parameter":"RWD","unit":"kg","values":[{"value":"1,76E-04","module":"A1-A3","scenario":null},{"value":"7,26E-06","module":"A4","scenario":null},{"value":"1,66E-05","module":"A5","scenario":null},{"value":"0,00E+00","module":"B1","scenario":null},{"value":"0,00E+00","module":"B2","scenario":null},{"value":"0,00E+00","module":"B3","scenario":null},{"value":"0,00E+00","module":"B4","scenario":null},{"value":"0,00E+00","module":"B5","scenario":null},{"value":"0,00E+00","module":"B6","scenario":null},{"value":"0,00E+00","module":"B7","scenario":null},{"value":"1,94E-07","module":"C1","scenario":"Deponierung"},{"value":"3,55E-06","module":"C2","scenario":"Deponierung"},{"value":"0,00E+00","module":"C3","scenario":"Deponierung"},{"value":"8,50E-07","module":"C4","scenario":"Deponierung"},{"value":"-5,93E-08","module":"D","scenario":"Deponierung"}]}],"end_of_life_flow":[{"parameter":"CRU","unit":"kg","values":[{"value":"0,00E+00","module":"A1-A3","scenario":null},{"value":"0,00E+00","module":"A4","scenario":null},{"value":"0,00E+00","module":"A5","scenario":null},{"value":"0,00E+00","module":"B1","scenario":null},{"value":"0,00E+00","module":"B2","scenario":null},{"value":"0,00E+00","module":"B3","scenario":null},{"value":"0,00E+00","module":"B4","scenario":null},{"value":"0,00E+00","module":"B5","scenario":null},{"value":"0,00E+00","module":"B6","scenario":null},{"value":"0,00E+00","module":"B7","scenario":null},{"value":"0,00E+00","module":"C1","scenario":"Deponierung"},{"value":"0,00E+00","module":"C2","scenario":"Deponierung"},{"value":"0,00E+00","module":"C3","scenario":"Deponierung"},{"value":"0,00E+00","module":"C4","scenario":"Deponierung"},{"value":"0,00E+00","module":"D","scenario":"Deponierung"}]},{"parameter":"MFR","unit":"kg","values":[{"value":"0,00E+00","module":"A1-A3","scenario":null},{"value":"0,00E+00","module":"A4","scenario":null},{"value":"0,00E+00","module":"A5","scenario":null},{"value":"0,00E+00","module":"B1","scenario":null},{"value":"0,00E+00","module":"B2","scenario":null},{"value":"0,00E+00","module":"B3","scenario":null},{"value":"0,00E+00","module":"B4","scenario":null},{"value":"0,00E+00","module":"B5","scenario":null},{"value":"0,00E+00","module":"B6","scenario":null},{"value":"0,00E+00","module":"B7","scenario":null},{"value":"0,00E+00","module":"C1","scenario":"Deponierung"},{"value":"0,00E+00","module":"C2","scenario":"Deponierung"},{"value":"0,00E+00","module":"C3","scenario":"Deponierung"},{"value":"0,00E+00","module":"C4","scenario":"Deponierung"},{"value":"0,00E+00","module":"D","scenario":"Deponierung"}]},{"parameter":"MER","unit":"kg","values":[{"value":"0,00E+00","module":"A1-A3","scenario":null},{"value":"0,00E+00","module":"A4","scenario":null},{"value":"0,00E+00","module":"A5","scenario":null},{"value":"0,00E+00","module":"B1","scenario":null},{"value":"0,00E+00","module":"B2","scenario":null},{"value":"0,00E+00","module":"B3","scenario":null},{"value":"0,00E+00","module":"B4","scenario":null},{"value":"0,00E+00","module":"B5","scenario":null},{"value":"0,00E+00","module":"B6","scenario":null},{"value":"0,00E+00","module":"B7","scenario":null},{"value":"0,00E+00","module":"C1","scenario":"Deponierung"},{"value":"0,00E+00","module":"C2","scenario":"Deponierung"},{"value":"0,00E+00","module":"C3","scenario":"Deponierung"},{"value":"0,00E+00","module":"C4","scenario":"Deponierung"},{"value":"0,00E+00","module":"D","scenario":"Deponierung"}]},{"parameter":"EEE","unit":"MJ","values":[{"value":"0,00E+00","module":"A1-A3","scenario":null},{"value":"0,00E+00","module":"A4","scenario":null},{"value":"7,68E-03","module":"A5","scenario":null},{"value":"0,00E+00","module":"B1","scenario":null},{"value":"0,00E+00","module":"B2","scenario":null},{"value":"0,00E+00","module":"B3","scenario":null},{"value":"0,00E+00","module":"B4","scenario":null},{"value":"0,00E+00","module":"B5","scenario":null},{"value":"0,00E+00","module":"B6","scenario":null},{"value":"0,00E+00","module":"B7","scenario":null},{"value":"0,00E+00","module":"C1","scenario":"Deponierung"},{"value":"0,00E+00","module":"C2","scenario":"Deponierung"},{"value":"0,00E+00","module":"C3","scenario":"Deponierung"},{"value":"0,00E+00","module":"C4","scenario":"Deponierung"},{"value":"0,00E+00","module":"D","scenario":"Deponierung"}]},{"parameter":"EET","unit":"MJ","values":[{"value":"0,00E+00","module":"A1-A3","scenario":null},{"value":"0,00E+00","module":"A4","scenario":null},{"value":"1,94E-02","module":"A5","scenario":null},{"value":"0,00E+00","module":"B1","scenario":null},{"value":"0,00E+00","module":"B2","scenario":null},{"value":"0,00E+00","module":"B3","scenario":null},{"value":"0,00E+00","module":"B4","scenario":null},{"value":"0,00E+00","module":"B5","scenario":null},{"value":"0,00E+00","module":"B6","scenario":null},{"value":"0,00E+00","module":"B7","scenario":null},{"value":"0,00E+00","module":"C1","scenario":"Deponierung"},{"value":"0,00E+00","module":"C2","scenario":"Deponierung"},{"value":"0,00E+00","module":"C3","scenario":"Deponierung"},{"value":"0,00E+00","module":"C4","scenario":"Deponierung"},{"value":"0,00E+00","module":"D","scenario":"Deponierung"}]}]}