{"product_name":"BauderTHERMOFIN","epd_id":"EPD-BAU-20220194-IBC1-DE","compliance":["DIN EN 15804+A2","ISO 14025"],"producer_name":"Paul Bauder GmbH & Co. KG","environmental_impact":[{"parameter":"GWP-total","unit":"kg CO2-eq.","values":[{"value":"3,17E+00","module":"A1-A3"},{"value":"6,52E-02","module":"A4"},{"value":"3,91E-01","module":"A5"},{"value":"1,75E-02","module":"C1"},{"value":"2,88E-02","module":"C2"},{"value":"8,79E-03","module":"C2"},{"value":"7,23E-01","module":"C3"},{"value":"3,84E+00","module":"C3"},{"value":"0,0E+00","module":"C4"},{"value":"-2,19E+00","module":"D"},{"value":"-1,86E+00","module":"D"}]},{"parameter":"GWP-fossil","unit":"kg CO2-eq.","values":[{"value":"3,19E+00","module":"A1-A3"},{"value":"6,48E-02","module":"A4"},{"value":"3,69E-01","module":"A5"},{"value":"1,75E-02","module":"C1"},{"value":"2,86E-02","module":"C2"},{"value":"8,74E-03","module":"C2"},{"value":"7,23E-01","module":"C3"},{"value":"3,84E+00","module":"C3"},{"value":"0,0E+00","module":"C4"},{"value":"-2,19E+00","module":"D"},{"value":"-1,86E+00","module":"D"}]},{"parameter":"GWP-biogenic","unit":"kg CO2-eq.","values":[{"value":"-2,29E-02","module":"A1-A3"},{"value":"0,0E+00","module":"A4"},{"value":"2,28E-02","module":"A5"},{"value":"0,0E+00","module":"C1"},{"value":"0,0E+00","module":"C2"},{"value":"0,0E+00","module":"C2"},{"value":"0,0E+00","module":"C3"},{"value":"0,0E+00","module":"C3"},{"value":"0,0E+00","module":"C4"},{"value":"0,0E+00","module":"D"},{"value":"0,0E+00","module":"D"}]},{"parameter":"GWP-luluc","unit":"kg CO2-eq.","values":[{"value":"7,50E-04","module":"A1-A3"},{"value":"4,41E-04","module":"A4"},{"value":"1,78E-05","module":"A5"},{"value":"1,14E-06","module":"C1"},{"value":"1,93E-04","module":"C2"},{"value":"4,93E-05","module":"C2"},{"value":"9,31E-05","module":"C3"},{"value":"5,10E-06","module":"C3"},{"value":"0,0E+00","module":"C4"},{"value":"-2,74E-04","module":"D"},{"value":"-2,49E-04","module":"D"}]},{"parameter":"ODP","unit":"kg CFC11-eq.","values":[{"value":"8,60E-10","module":"A1-A3"},{"value":"6,43E-15","module":"A4"},{"value":"1,91E-10","module":"A5"},{"value":"1,73E-13","module":"C1"},{"value":"2,81E-15","module":"C2"},{"value":"1,22E-15","module":"C2"},{"value":"5,51E-12","module":"C3"},{"value":"4,67E-09","module":"C3"},{"value":"0,0E+00","module":"C4"},{"value":"-6,41E-12","module":"D"},{"value":"-1,51E-11","module":"D"}]},{"parameter":"AP","unit":"mol H^(+)-eq.","values":[{"value":"6,26E-03","module":"A1-A3"},{"value":"3,77E-04","module":"A4"},{"value":"7,40E-04","module":"A5"},{"value":"2,57E-05","module":"C1"},{"value":"9,20E-05","module":"C2"},{"value":"2,77E-05","module":"C2"},{"value":"1,01E-03","module":"C3"},{"value":"9,29E-04","module":"C3"},{"value":"0,0E+00","module":"C4"},{"value":"-3,55E-03","module":"D"},{"value":"-2,26E-03","module":"D"}]},{"parameter":"POCP","unit":"kg NMVOC-eq.","values":[{"value":"5,86E-03","module":"A1-A3"},{"value":"3,54E-04","module":"A4"},{"value":"5,58E-04","module":"A5"},{"value":"1,99E-05","module":"C1"},{"value":"8,26E-05","module":"C2"},{"value":"2,51E-05","module":"C2"},{"value":"6,97E-04","module":"C3"},{"value":"5,34E-04","module":"C3"},{"value":"0,0E+00","module":"C4"},{"value":"-3,48E-03","module":"D"},{"value":"-1,84E-03","module":"D"}]},{"parameter":"ADPE","unit":"kg Sb-eq.","values":[{"value":"5,03E-07","module":"A1-A3"},{"value":"6,60E-09","module":"A4"},{"value":"6,93E-06","module":"A5"},{"value":"2,08E-09","module":"C1"},{"value":"2,89E-09","module":"C2"},{"value":"8,79E-10","module":"C2"},{"value":"1,12E-07","module":"C3"},{"value":"5,29E-09","module":"C3"},{"value":"0,0E+00","module":"C4"},{"value":"-5,18E-07","module":"D"},{"value":"-4,97E-07","module":"D"}]},{"parameter":"ADPF","unit":"MJ","values":[{"value":"9,61E+01","module":"A1-A3"},{"value":"8,60E-01","module":"A4"},{"value":"5,20E+00","module":"A5"},{"value":"3,72E-01","module":"C1"},{"value":"3,76E-01","module":"C2"},{"value":"1,15E-01","module":"C2"},{"value":"9,78E+00","module":"C3"},{"value":"1,63E+00","module":"C3"},{"value":"0,0E+00","module":"C4"},{"value":"-7,73E+01","module":"D"},{"value":"-2,93E+01","module":"D"}]},{"parameter":"WDP","unit":"m^3 Welt-eq. entzogen","values":[{"value":"1,11E+00","module":"A1-A3"},{"value":"7,31E-04","module":"A4"},{"value":"4,11E-02","module":"A5"},{"value":"1,31E-03","module":"C1"},{"value":"3,20E-04","module":"C2"},{"value":"7,46E-05","module":"C2"},{"value":"1,03E-01","module":"C3"},{"value":"4,31E-01","module":"C3"},{"value":"0,0E+00","module":"C4"},{"value":"-1,62E-01","module":"D"},{"value":"-1,31E-01","module":"D"}]},{"parameter":"EP-freshwater","unit":"kg PO4-eq.","values":[{"value":"9,40E-06","module":"A1-A3"},{"value":"2,34E-07","module":"A4"},{"value":"4,25E-07","module":"A5"},{"value":"7,87E-09","module":"C1"},{"value":"1,02E-07","module":"C2"},{"value":"2,60E-08","module":"C2"},{"value":"7,02E-06","module":"C3"},{"value":"6,05E-08","module":"C3"},{"value":"0,0E+00","module":"C4"},{"value":"-2,72E-06","module":"D"},{"value":"-3,09E-06","module":"D"}]},{"parameter":"EP-marine","unit":"kg N-eq.","values":[{"value":"1,61E-03","module":"A1-A3"},{"value":"1,83E-04","module":"A4"},{"value":"1,77E-04","module":"A5"},{"value":"7,04E-06","module":"C1"},{"value":"4,18E-05","module":"C2"},{"value":"1,27E-05","module":"C2"},{"value":"2,66E-04","module":"C3"},{"value":"1,88E-04","module":"C3"},{"value":"0,0E+00","module":"C4"},{"value":"-9,69E-04","module":"D"},{"value":"-6,69E-04","module":"D"}]},{"parameter":"EP-terrestrial","unit":"mol N-eq.","values":[{"value":"1,73E-02","module":"A1-A3"},{"value":"2,03E-03","module":"A4"},{"value":"1,74E-03","module":"A5"},{"value":"7,52E-05","module":"C1"},{"value":"4,69E-04","module":"C2"},{"value":"1,43E-04","module":"C2"},{"value":"2,72E-03","module":"C3"},{"value":"3,26E-03","module":"C3"},{"value":"0,0E+00","module":"C4"},{"value":"-1,03E-02","module":"D"},{"value":"-7,10E-03","module":"D"}]}],"additional_environmental_impact":[{"parameter":"PM","unit":"Krankheitsf\u00e4lle","values":[{"value":null,"module":"A1-A3"},{"value":null,"module":"A4"},{"value":null,"module":"A5"},{"value":null,"module":"C1"},{"value":null,"module":"C2"},{"value":null,"module":"C2"},{"value":null,"module":"C3"},{"value":null,"module":"C3"},{"value":null,"module":"C4"},{"value":null,"module":"D"},{"value":null,"module":"D"}]},{"parameter":"ETP-fw","unit":"CTUe","values":[{"value":null,"module":"A1-A3"},{"value":null,"module":"A4"},{"value":null,"module":"A5"},{"value":null,"module":"C1"},{"value":null,"module":"C2"},{"value":null,"module":"C2"},{"value":null,"module":"C3"},{"value":null,"module":"C3"},{"value":null,"module":"C4"},{"value":null,"module":"D"},{"value":null,"module":"D"}]},{"parameter":"HTP-c","unit":"CTUh","values":[{"value":null,"module":"A1-A3"},{"value":null,"module":"A4"},{"value":null,"module":"A5"},{"value":null,"module":"C1"},{"value":null,"module":"C2"},{"value":null,"module":"C2"},{"value":null,"module":"C3"},{"value":null,"module":"C3"},{"value":null,"module":"C4"},{"value":null,"module":"D"},{"value":null,"module":"D"}]},{"parameter":"HTP-nc","unit":"CTUh","values":[{"value":null,"module":"A1-A3"},{"value":null,"module":"A4"},{"value":null,"module":"A5"},{"value":null,"module":"C1"},{"value":null,"module":"C2"},{"value":null,"module":"C2"},{"value":null,"module":"C3"},{"value":null,"module":"C3"},{"value":null,"module":"C4"},{"value":null,"module":"D"},{"value":null,"module":"D"}]},{"parameter":"SQP","unit":"SQP","values":[{"value":null,"module":"A1-A3"},{"value":null,"module":"A4"},{"value":null,"module":"A5"},{"value":null,"module":"C1"},{"value":null,"module":"C2"},{"value":null,"module":"C2"},{"value":null,"module":"C3"},{"value":null,"module":"C3"},{"value":null,"module":"C4"},{"value":null,"module":"D"},{"value":null,"module":"D"}]}],"resource_use":[{"parameter":"PERE","unit":"MJ","values":[{"value":"4,69E+00","module":"A1-A3"},{"value":"5,96E-02","module":"A4"},{"value":"9,34E-01","module":"A5"},{"value":"5,37E-02","module":"C1"},{"value":"2,61E-02","module":"C2"},{"value":"7,83E-03","module":"C2"},{"value":"3,79E+00","module":"C3"},{"value":"1,65E-01","module":"C3"},{"value":"0,0E+00","module":"C4"},{"value":"-3,37E+00","module":"D"},{"value":"-8,60E+00","module":"D"}]},{"parameter":"PERM","unit":"MJ","values":[{"value":"6,09E-01","module":"A1-A3"},{"value":"0,0E+00","module":"A4"},{"value":"-6,09E-01","module":"A5"},{"value":"0,0E+00","module":"C1"},{"value":"0,0E+00","module":"C2"},{"value":"0,0E+00","module":"C2"},{"value":"0,0E+00","module":"C3"},{"value":"0,0E+00","module":"C3"},{"value":"0,0E+00","module":"C4"},{"value":"0,0E+00","module":"D"},{"value":"0,0E+00","module":"D"}]},{"parameter":"PERT","unit":"MJ","values":[{"value":"5,30E+00","module":"A1-A3"},{"value":"5,96E-02","module":"A4"},{"value":"3,25E-01","module":"A5"},{"value":"5,37E-02","module":"C1"},{"value":"2,61E-02","module":"C2"},{"value":"7,83E-03","module":"C2"},{"value":"3,79E+00","module":"C3"},{"value":"1,65E-01","module":"C3"},{"value":"0,0E+00","module":"C4"},{"value":"-3,37E+00","module":"D"},{"value":"-8,60E+00","module":"D"}]},{"parameter":"PENRE","unit":"MJ","values":[{"value":"4,46E+01","module":"A1-A3"},{"value":"8,63E-01","module":"A4"},{"value":"5,59E+00","module":"A5"},{"value":"3,72E-01","module":"C1"},{"value":"3,77E-01","module":"C2"},{"value":"1,16E-01","module":"C2"},{"value":"6,10E+01","module":"C3"},{"value":"5,28E+01","module":"C3"},{"value":"0,0E+00","module":"C4"},{"value":"-7,74E+01","module":"D"},{"value":"-2,93E+01","module":"D"}]},{"parameter":"PENRM","unit":"MJ","values":[{"value":"5,16E+01","module":"A1-A3"},{"value":"0,0E+00","module":"A4"},{"value":"-3,80E-01","module":"A5"},{"value":"0,0E+00","module":"C1"},{"value":"0,0E+00","module":"C2"},{"value":"0,0E+00","module":"C2"},{"value":"-5,12E+01","module":"C3"},{"value":"-5,12E+01","module":"C3"},{"value":"0,0E+00","module":"C4"},{"value":"0,0E+00","module":"D"},{"value":"0,0E+00","module":"D"}]},{"parameter":"PENRT","unit":"MJ","values":[{"value":"9,62E+01","module":"A1-A3"},{"value":"8,63E-01","module":"A4"},{"value":"5,21E+00","module":"A5"},{"value":"3,72E-01","module":"C1"},{"value":"3,77E-01","module":"C2"},{"value":"1,16E-01","module":"C2"},{"value":"9,79E+00","module":"C3"},{"value":"1,63E+00","module":"C3"},{"value":"0,0E+00","module":"C4"},{"value":"-7,74E+01","module":"D"},{"value":"-2,93E+01","module":"D"}]},{"parameter":"SM","unit":"kg","values":[{"value":"0,0E+00","module":"A1-A3"},{"value":"0,0E+00","module":"A4"},{"value":"0,0E+00","module":"A5"},{"value":"0,0E+00","module":"C1"},{"value":"0,0E+00","module":"C2"},{"value":"0,0E+00","module":"C2"},{"value":"0,0E+00","module":"C3"},{"value":"0,0E+00","module":"C3"},{"value":"0,0E+00","module":"C4"},{"value":"1,11E+00","module":"D"},{"value":"3,49E-02","module":"D"}]},{"parameter":"RSF","unit":"MJ","values":[{"value":"0,0E+00","module":"A1-A3"},{"value":"0,0E+00","module":"A4"},{"value":"0,0E+00","module":"A5"},{"value":"0,0E+00","module":"C1"},{"value":"0,0E+00","module":"C2"},{"value":"0,0E+00","module":"C2"},{"value":"0,0E+00","module":"C3"},{"value":"0,0E+00","module":"C3"},{"value":"0,0E+00","module":"C4"},{"value":"0,0E+00","module":"D"},{"value":"0,0E+00","module":"D"}]},{"parameter":"NRSF","unit":"MJ","values":[{"value":"0,0E+00","module":"A1-A3"},{"value":"0,0E+00","module":"A4"},{"value":"0,0E+00","module":"A5"},{"value":"0,0E+00","module":"C1"},{"value":"0,0E+00","module":"C2"},{"value":"0,0E+00","module":"C2"},{"value":"0,0E+00","module":"C3"},{"value":"0,0E+00","module":"C3"},{"value":"0,0E+00","module":"C4"},{"value":"0,0E+00","module":"D"},{"value":"0,0E+00","module":"D"}]},{"parameter":"FW","unit":"m^3","values":[{"value":"3,24E-02","module":"A1-A3"},{"value":"6,88E-05","module":"A4"},{"value":"1,22E-03","module":"A5"},{"value":"8,14E-05","module":"C1"},{"value":"3,01E-05","module":"C2"},{"value":"7,93E-06","module":"C2"},{"value":"4,02E-03","module":"C3"},{"value":"1,01E-02","module":"C3"},{"value":"0,0E+00","module":"C4"},{"value":"-8,98E-03","module":"D"},{"value":"-6,48E-03","module":"D"}]}],"end_of_life_waste":[{"parameter":"HWD","unit":"kg","values":[{"value":"1,76E-08","module":"A1-A3"},{"value":"4,57E-12","module":"A4"},{"value":"2,96E-10","module":"A5"},{"value":"2,66E-11","module":"C1"},{"value":"2,00E-12","module":"C2"},{"value":"5,70E-13","module":"C2"},{"value":"1,12E-09","module":"C3"},{"value":"4,70E-11","module":"C3"},{"value":"0,0E+00","module":"C4"},{"value":"-5,65E-09","module":"D"},{"value":"-4,31E-09","module":"D"}]},{"parameter":"NHWD","unit":"kg","values":[{"value":"1,03E-01","module":"A1-A3"},{"value":"1,41E-04","module":"A4"},{"value":"5,11E-03","module":"A5"},{"value":"7,90E-05","module":"C1"},{"value":"6,15E-05","module":"C2"},{"value":"1,88E-05","module":"C2"},{"value":"2,04E-01","module":"C3"},{"value":"1,50E-02","module":"C3"},{"value":"0,0E+00","module":"C4"},{"value":"-1,04E-02","module":"D"},{"value":"-7,05E-03","module":"D"}]},{"parameter":"RWD","unit":"kg","values":[{"value":"1,02E-03","module":"A1-A3"},{"value":"1,60E-06","module":"A4"},{"value":"1,57E-04","module":"A5"},{"value":"6,18E-05","module":"C1"},{"value":"7,01E-07","module":"C2"},{"value":"1,88E-07","module":"C2"},{"value":"1,08E-03","module":"C3"},{"value":"9,85E-05","module":"C3"},{"value":"0,0E+00","module":"C4"},{"value":"-6,27E-04","module":"D"},{"value":"-1,83E-03","module":"D"}]}],"end_of_life_flow":[{"parameter":"CRU","unit":"kg","values":[{"value":"0,0E+00","module":"A1-A3"},{"value":"0,0E+00","module":"A4"},{"value":"0,0E+00","module":"A5"},{"value":"0,0E+00","module":"C1"},{"value":"0,0E+00","module":"C2"},{"value":"0,0E+00","module":"C2"},{"value":"0,0E+00","module":"C3"},{"value":"0,0E+00","module":"C3"},{"value":"0,0E+00","module":"C4"},{"value":"0,0E+00","module":"D"},{"value":"0,0E+00","module":"D"}]},{"parameter":"MFR","unit":"kg","values":[{"value":"0,0E+00","module":"A1-A3"},{"value":"0,0E+00","module":"A4"},{"value":"0,0E+00","module":"A5"},{"value":"0,0E+00","module":"C1"},{"value":"0,0E+00","module":"C2"},{"value":"0,0E+00","module":"C2"},{"value":"1,94E+00","module":"C3"},{"value":"3,49E-02","module":"C3"},{"value":"0,0E+00","module":"C4"},{"value":"0,0E+00","module":"D"},{"value":"0,0E+00","module":"D"}]},{"parameter":"MER","unit":"kg","values":[{"value":"0,0E+00","module":"A1-A3"},{"value":"0,0E+00","module":"A4"},{"value":"0,0E+00","module":"A5"},{"value":"0,0E+00","module":"C1"},{"value":"0,0E+00","module":"C2"},{"value":"0,0E+00","module":"C2"},{"value":"0,0E+00","module":"C3"},{"value":"0,0E+00","module":"C3"},{"value":"0,0E+00","module":"C4"},{"value":"0,0E+00","module":"D"},{"value":"0,0E+00","module":"D"}]},{"parameter":"EEE","unit":"MJ","values":[{"value":"0,0E+00","module":"A1-A3"},{"value":"0,0E+00","module":"A4"},{"value":"1,49E-01","module":"A5"},{"value":"0,0E+00","module":"C1"},{"value":"0,0E+00","module":"C2"},{"value":"0,0E+00","module":"C2"},{"value":"0,0E+00","module":"C3"},{"value":"7,51E+00","module":"C3"},{"value":"0,0E+00","module":"C4"},{"value":"0,0E+00","module":"D"},{"value":"0,0E+00","module":"D"}]},{"parameter":"EET","unit":"MJ","values":[{"value":"0,0E+00","module":"A1-A3"},{"value":"0,0E+00","module":"A4"},{"value":"2,66E-01","module":"A5"},{"value":"0,0E+00","module":"C1"},{"value":"0,0E+00","module":"C2"},{"value":"0,0E+00","module":"C2"},{"value":"0,0E+00","module":"C3"},{"value":"1,48E+01","module":"C3"},{"value":"0,0E+00","module":"C4"},{"value":"0,0E+00","module":"D"},{"value":"0,0E+00","module":"D"}]}]}