{"product_name":"Baustahl: Grobblech","epd_id":"EPD-BFS-20230270-IBG1-EN","compliance":["DIN EN 15804+A2","ISO 14025"],"producer_name":"bauforumstahl e.V.","environmental_impact":[{"parameter":"GWP-total","unit":"kg CO2-eq","values":[{"value":"2,53E+03","module":"A1-A3"},{"value":"2,19E+00","module":"C1"},{"value":"2,51E+00","module":"C2"},{"value":"0,0E+00","module":"C3"},{"value":"0,0E+00","module":"C3"},{"value":"0,0E+00","module":"C3"},{"value":"0,0E+00","module":"C4"},{"value":"0,0E+00","module":"C4"},{"value":"1,45E-01","module":"C4"},{"value":"-1,36E+03","module":"D"},{"value":"-2,53E+03","module":"D"},{"value":"-1,47E+03","module":"D"}]},{"parameter":"GWP-fossil","unit":"kg CO2-eq","values":[{"value":"2,53E+03","module":"A1-A3"},{"value":"2,86E+00","module":"C1"},{"value":"2,52E+00","module":"C2"},{"value":"0,0E+00","module":"C3"},{"value":"0,0E+00","module":"C3"},{"value":"0,0E+00","module":"C3"},{"value":"0,0E+00","module":"C4"},{"value":"0,0E+00","module":"C4"},{"value":"1,49E-01","module":"C4"},{"value":"-1,36E+03","module":"D"},{"value":"-2,53E+03","module":"D"},{"value":"-1,47E+03","module":"D"}]},{"parameter":"GWP-biogenic","unit":"kg CO2-eq","values":[{"value":"4,03E-01","module":"A1-A3"},{"value":"-7,61E-01","module":"C1"},{"value":"-2,47E-02","module":"C2"},{"value":"0,0E+00","module":"C3"},{"value":"0,0E+00","module":"C3"},{"value":"0,0E+00","module":"C3"},{"value":"0,0E+00","module":"C4"},{"value":"0,0E+00","module":"C4"},{"value":"-4,42E-03","module":"C4"},{"value":"6,93E-01","module":"D"},{"value":"-4,08E-01","module":"D"},{"value":"5,63E-01","module":"D"}]},{"parameter":"GWP-luluc","unit":"kg CO2-eq","values":[{"value":"9,07E-01","module":"A1-A3"},{"value":"9,32E-02","module":"C1"},{"value":"1,70E-02","module":"C2"},{"value":"0,0E+00","module":"C3"},{"value":"0,0E+00","module":"C3"},{"value":"0,0E+00","module":"C3"},{"value":"0,0E+00","module":"C4"},{"value":"0,0E+00","module":"C4"},{"value":"2,75E-04","module":"C4"},{"value":"-2,80E-02","module":"D"},{"value":"-9,03E-01","module":"D"},{"value":"-1,24E-01","module":"D"}]},{"parameter":"ODP","unit":"kg CFC11-eq","values":[{"value":"5,50E-10","module":"A1-A3"},{"value":"5,72E-12","module":"C1"},{"value":"2,48E-13","module":"C2"},{"value":"0,0E+00","module":"C3"},{"value":"0,0E+00","module":"C3"},{"value":"0,0E+00","module":"C3"},{"value":"0,0E+00","module":"C4"},{"value":"0,0E+00","module":"C4"},{"value":"3,51E-13","module":"C4"},{"value":"-2,97E-12","module":"D"},{"value":"-5,50E-10","module":"D"},{"value":"-6,31E-11","module":"D"}]},{"parameter":"AP","unit":"mol H^(+)-eq","values":[{"value":"5,37E+00","module":"A1-A3"},{"value":"1,10E-02","module":"C1"},{"value":"2,65E-03","module":"C2"},{"value":"0,0E+00","module":"C3"},{"value":"0,0E+00","module":"C3"},{"value":"0,0E+00","module":"C3"},{"value":"0,0E+00","module":"C4"},{"value":"0,0E+00","module":"C4"},{"value":"1,06E-03","module":"C4"},{"value":"-2,91E+00","module":"D"},{"value":"-5,37E+00","module":"D"},{"value":"-3,15E+00","module":"D"}]},{"parameter":"POCP","unit":"kg NMVOC-eq","values":[{"value":"5,67E+00","module":"A1-A3"},{"value":"8,50E-03","module":"C1"},{"value":"2,25E-03","module":"C2"},{"value":"0,0E+00","module":"C3"},{"value":"0,0E+00","module":"C3"},{"value":"0,0E+00","module":"C3"},{"value":"0,0E+00","module":"C4"},{"value":"0,0E+00","module":"C4"},{"value":"8,22E-04","module":"C4"},{"value":"-2,08E+00","module":"D"},{"value":"-5,67E+00","module":"D"},{"value":"-2,45E+00","module":"D"}]},{"parameter":"ADPE","unit":"kg Sb-eq","values":[{"value":"3,63E-03","module":"A1-A3"},{"value":"1,52E-06","module":"C1"},{"value":"2,55E-07","module":"C2"},{"value":"0,0E+00","module":"C3"},{"value":"0,0E+00","module":"C3"},{"value":"0,0E+00","module":"C3"},{"value":"0,0E+00","module":"C4"},{"value":"0,0E+00","module":"C4"},{"value":"1,53E-08","module":"C4"},{"value":"-3,38E-03","module":"D"},{"value":"-3,63E-03","module":"D"},{"value":"-3,36E-03","module":"D"}]},{"parameter":"ADPF","unit":"MJ","values":[{"value":"2,40E+04","module":"A1-A3"},{"value":"2,40E+02","module":"C1"},{"value":"3,32E+01","module":"C2"},{"value":"0,0E+00","module":"C3"},{"value":"0,0E+00","module":"C3"},{"value":"0,0E+00","module":"C3"},{"value":"0,0E+00","module":"C4"},{"value":"0,0E+00","module":"C4"},{"value":"1,95E+00","module":"C4"},{"value":"-1,25E+04","module":"D"},{"value":"-2,40E+04","module":"D"},{"value":"-1,36E+04","module":"D"}]},{"parameter":"WDP","unit":"m^3 world-eq deprived","values":[{"value":"1,40E+02","module":"A1-A3"},{"value":"2,30E-01","module":"C1"},{"value":"2,83E-02","module":"C2"},{"value":"0,0E+00","module":"C3"},{"value":"0,0E+00","module":"C3"},{"value":"0,0E+00","module":"C3"},{"value":"0,0E+00","module":"C4"},{"value":"0,0E+00","module":"C4"},{"value":"1,64E-02","module":"C4"},{"value":"-2,52E+02","module":"D"},{"value":"-1,40E+02","module":"D"},{"value":"-2,36E+02","module":"D"}]},{"parameter":"EP-freshwater","unit":"kg P-eq","values":[{"value":"1,10E-03","module":"A1-A3"},{"value":"5,10E-05","module":"C1"},{"value":"9,03E-06","module":"C2"},{"value":"0,0E+00","module":"C3"},{"value":"0,0E+00","module":"C3"},{"value":"0,0E+00","module":"C3"},{"value":"0,0E+00","module":"C4"},{"value":"0,0E+00","module":"C4"},{"value":"2,53E-07","module":"C4"},{"value":"-2,46E-04","module":"D"},{"value":"-1,09E-03","module":"D"},{"value":"-3,36E-04","module":"D"}]},{"parameter":"EP-marine","unit":"kg N-eq","values":[{"value":"1,33E+00","module":"A1-A3"},{"value":"2,17E-03","module":"C1"},{"value":"8,17E-04","module":"C2"},{"value":"0,0E+00","module":"C3"},{"value":"0,0E+00","module":"C3"},{"value":"0,0E+00","module":"C3"},{"value":"0,0E+00","module":"C4"},{"value":"0,0E+00","module":"C4"},{"value":"2,71E-04","module":"C4"},{"value":"-5,12E-01","module":"D"},{"value":"-1,33E+00","module":"D"},{"value":"-5,95E-01","module":"D"}]},{"parameter":"EP-terrestrial","unit":"mol N-eq","values":[{"value":"1,45E+01","module":"A1-A3"},{"value":"2,83E-02","module":"C1"},{"value":"9,87E-03","module":"C2"},{"value":"0,0E+00","module":"C3"},{"value":"0,0E+00","module":"C3"},{"value":"0,0E+00","module":"C3"},{"value":"0,0E+00","module":"C4"},{"value":"0,0E+00","module":"C4"},{"value":"2,97E-03","module":"C4"},{"value":"-4,50E+00","module":"D"},{"value":"-1,45E+01","module":"D"},{"value":"-5,54E+00","module":"D"}]}],"additional_environmental_impact":[{"parameter":"PM","unit":"Disease incidence","values":[{"value":null,"module":"A1-A3"},{"value":null,"module":"C1"},{"value":null,"module":"C2"},{"value":null,"module":"C3"},{"value":null,"module":"C3"},{"value":null,"module":"C3"},{"value":null,"module":"C4"},{"value":null,"module":"C4"},{"value":null,"module":"C4"},{"value":null,"module":"D"},{"value":null,"module":"D"},{"value":null,"module":"D"}]},{"parameter":"ETP-fw","unit":"CTUe","values":[{"value":null,"module":"A1-A3"},{"value":null,"module":"C1"},{"value":null,"module":"C2"},{"value":null,"module":"C3"},{"value":null,"module":"C3"},{"value":null,"module":"C3"},{"value":null,"module":"C4"},{"value":null,"module":"C4"},{"value":null,"module":"C4"},{"value":null,"module":"D"},{"value":null,"module":"D"},{"value":null,"module":"D"}]},{"parameter":"HTP-c","unit":"CTUh","values":[{"value":null,"module":"A1-A3"},{"value":null,"module":"C1"},{"value":null,"module":"C2"},{"value":null,"module":"C3"},{"value":null,"module":"C3"},{"value":null,"module":"C3"},{"value":null,"module":"C4"},{"value":null,"module":"C4"},{"value":null,"module":"C4"},{"value":null,"module":"D"},{"value":null,"module":"D"},{"value":null,"module":"D"}]},{"parameter":"HTP-nc","unit":"CTUh","values":[{"value":null,"module":"A1-A3"},{"value":null,"module":"C1"},{"value":null,"module":"C2"},{"value":null,"module":"C3"},{"value":null,"module":"C3"},{"value":null,"module":"C3"},{"value":null,"module":"C4"},{"value":null,"module":"C4"},{"value":null,"module":"C4"},{"value":null,"module":"D"},{"value":null,"module":"D"},{"value":null,"module":"D"}]},{"parameter":"SQP","unit":"SQP","values":[{"value":null,"module":"A1-A3"},{"value":null,"module":"C1"},{"value":null,"module":"C2"},{"value":null,"module":"C3"},{"value":null,"module":"C3"},{"value":null,"module":"C3"},{"value":null,"module":"C4"},{"value":null,"module":"C4"},{"value":null,"module":"C4"},{"value":null,"module":"D"},{"value":null,"module":"D"},{"value":null,"module":"D"}]}],"resource_use":[{"parameter":"PERE","unit":"MJ","values":[{"value":"8,26E+02","module":"A1-A3"},{"value":"1,60E+01","module":"C1"},{"value":"2,30E+00","module":"C2"},{"value":"0,0E+00","module":"C3"},{"value":"0,0E+00","module":"C3"},{"value":"0,0E+00","module":"C3"},{"value":"0,0E+00","module":"C4"},{"value":"0,0E+00","module":"C4"},{"value":"2,93E-01","module":"C4"},{"value":"7,85E+02","module":"D"},{"value":"-8,25E+02","module":"D"},{"value":"5,98E+02","module":"D"}]},{"parameter":"PERM","unit":"MJ","values":[{"value":"0,0E+00","module":"A1-A3"},{"value":"0,0E+00","module":"C1"},{"value":"0,0E+00","module":"C2"},{"value":"0,0E+00","module":"C3"},{"value":"0,0E+00","module":"C3"},{"value":"0,0E+00","module":"C3"},{"value":"0,0E+00","module":"C4"},{"value":"0,0E+00","module":"C4"},{"value":"0,0E+00","module":"C4"},{"value":"0,0E+00","module":"D"},{"value":"0,0E+00","module":"D"},{"value":"0,0E+00","module":"D"}]},{"parameter":"PERT","unit":"MJ","values":[{"value":"8,26E+02","module":"A1-A3"},{"value":"1,60E+01","module":"C1"},{"value":"2,30E+00","module":"C2"},{"value":"0,0E+00","module":"C3"},{"value":"0,0E+00","module":"C3"},{"value":"0,0E+00","module":"C3"},{"value":"0,0E+00","module":"C4"},{"value":"0,0E+00","module":"C4"},{"value":"2,93E-01","module":"C4"},{"value":"7,85E+02","module":"D"},{"value":"-8,25E+02","module":"D"},{"value":"5,98E+02","module":"D"}]},{"parameter":"PENRE","unit":"MJ","values":[{"value":"2,40E+04","module":"A1-A3"},{"value":"2,41E+02","module":"C1"},{"value":"3,33E+01","module":"C2"},{"value":"0,0E+00","module":"C3"},{"value":"0,0E+00","module":"C3"},{"value":"0,0E+00","module":"C3"},{"value":"0,0E+00","module":"C4"},{"value":"0,0E+00","module":"C4"},{"value":"1,96E+00","module":"C4"},{"value":"-1,25E+04","module":"D"},{"value":"-2,40E+04","module":"D"},{"value":"-1,36E+04","module":"D"}]},{"parameter":"PENRM","unit":"MJ","values":[{"value":"0,0E+00","module":"A1-A3"},{"value":"0,0E+00","module":"C1"},{"value":"0,0E+00","module":"C2"},{"value":"0,0E+00","module":"C3"},{"value":"0,0E+00","module":"C3"},{"value":"0,0E+00","module":"C3"},{"value":"0,0E+00","module":"C4"},{"value":"0,0E+00","module":"C4"},{"value":"0,0E+00","module":"C4"},{"value":"0,0E+00","module":"D"},{"value":"0,0E+00","module":"D"},{"value":"0,0E+00","module":"D"}]},{"parameter":"PENRT","unit":"MJ","values":[{"value":"2,40E+04","module":"A1-A3"},{"value":"2,41E+02","module":"C1"},{"value":"3,33E+01","module":"C2"},{"value":"0,0E+00","module":"C3"},{"value":"0,0E+00","module":"C3"},{"value":"0,0E+00","module":"C3"},{"value":"0,0E+00","module":"C4"},{"value":"0,0E+00","module":"C4"},{"value":"1,96E+00","module":"C4"},{"value":"-1,25E+04","module":"D"},{"value":"-2,40E+04","module":"D"},{"value":"-1,36E+04","module":"D"}]},{"parameter":"SM","unit":"kg","values":[{"value":"2,17E+02","module":"A1-A3"},{"value":"0,0E+00","module":"C1"},{"value":"0,0E+00","module":"C2"},{"value":"0,0E+00","module":"C3"},{"value":"0,0E+00","module":"C3"},{"value":"0,0E+00","module":"C3"},{"value":"0,0E+00","module":"C4"},{"value":"0,0E+00","module":"C4"},{"value":"0,0E+00","module":"C4"},{"value":"0,0E+00","module":"D"},{"value":"0,0E+00","module":"D"},{"value":"0,0E+00","module":"D"}]},{"parameter":"RSF","unit":"MJ","values":[{"value":"0,0E+00","module":"A1-A3"},{"value":"0,0E+00","module":"C1"},{"value":"0,0E+00","module":"C2"},{"value":"0,0E+00","module":"C3"},{"value":"0,0E+00","module":"C3"},{"value":"0,0E+00","module":"C3"},{"value":"0,0E+00","module":"C4"},{"value":"0,0E+00","module":"C4"},{"value":"0,0E+00","module":"C4"},{"value":"0,0E+00","module":"D"},{"value":"0,0E+00","module":"D"},{"value":"0,0E+00","module":"D"}]},{"parameter":"NRSF","unit":"MJ","values":[{"value":"0,0E+00","module":"A1-A3"},{"value":"0,0E+00","module":"C1"},{"value":"0,0E+00","module":"C2"},{"value":"0,0E+00","module":"C3"},{"value":"0,0E+00","module":"C3"},{"value":"0,0E+00","module":"C3"},{"value":"0,0E+00","module":"C4"},{"value":"0,0E+00","module":"C4"},{"value":"0,0E+00","module":"C4"},{"value":"0,0E+00","module":"D"},{"value":"0,0E+00","module":"D"},{"value":"0,0E+00","module":"D"}]},{"parameter":"FW","unit":"m^3","values":[{"value":"4,68E+00","module":"A1-A3"},{"value":"1,76E-02","module":"C1"},{"value":"2,66E-03","module":"C2"},{"value":"0,0E+00","module":"C3"},{"value":"0,0E+00","module":"C3"},{"value":"0,0E+00","module":"C3"},{"value":"0,0E+00","module":"C4"},{"value":"0,0E+00","module":"C4"},{"value":"4,97E-04","module":"C4"},{"value":"-5,69E+00","module":"D"},{"value":"-4,68E+00","module":"D"},{"value":"-5,51E+00","module":"D"}]}],"end_of_life_waste":[{"parameter":"HWD","unit":"kg","values":[{"value":"3,17E-07","module":"A1-A3"},{"value":"1,62E-09","module":"C1"},{"value":"1,76E-10","module":"C2"},{"value":"0,0E+00","module":"C3"},{"value":"0,0E+00","module":"C3"},{"value":"0,0E+00","module":"C3"},{"value":"0,0E+00","module":"C4"},{"value":"0,0E+00","module":"C4"},{"value":"1,00E-10","module":"C4"},{"value":"-9,62E-08","module":"D"},{"value":"-3,17E-07","module":"D"},{"value":"-1,19E-07","module":"D"}]},{"parameter":"NHWD","unit":"kg","values":[{"value":"5,30E+00","module":"A1-A3"},{"value":"3,75E-02","module":"C1"},{"value":"5,43E-03","module":"C2"},{"value":"0,0E+00","module":"C3"},{"value":"0,0E+00","module":"C3"},{"value":"0,0E+00","module":"C3"},{"value":"0,0E+00","module":"C4"},{"value":"0,0E+00","module":"C4"},{"value":"1,00E+01","module":"C4"},{"value":"1,89E+02","module":"D"},{"value":"-5,30E+00","module":"D"},{"value":"1,65E+02","module":"D"}]},{"parameter":"RWD","unit":"kg","values":[{"value":"1,88E-01","module":"A1-A3"},{"value":"1,21E-03","module":"C1"},{"value":"6,18E-05","module":"C2"},{"value":"0,0E+00","module":"C3"},{"value":"0,0E+00","module":"C3"},{"value":"0,0E+00","module":"C3"},{"value":"0,0E+00","module":"C4"},{"value":"0,0E+00","module":"C4"},{"value":"2,17E-05","module":"C4"},{"value":"1,55E-03","module":"D"},{"value":"-1,88E-01","module":"D"},{"value":"-1,94E-02","module":"D"}]}],"end_of_life_flow":[{"parameter":"CRU","unit":"kg","values":[{"value":"0,0E+00","module":"A1-A3"},{"value":"0,0E+00","module":"C1"},{"value":"0,0E+00","module":"C2"},{"value":"0,0E+00","module":"C3"},{"value":"1,00E+03","module":"C3"},{"value":"1,10E+02","module":"C3"},{"value":"0,0E+00","module":"C4"},{"value":"0,0E+00","module":"C4"},{"value":"0,0E+00","module":"C4"},{"value":"0,0E+00","module":"D"},{"value":"0,0E+00","module":"D"},{"value":"0,0E+00","module":"D"}]},{"parameter":"MFR","unit":"kg","values":[{"value":"0,0E+00","module":"A1-A3"},{"value":"0,0E+00","module":"C1"},{"value":"0,0E+00","module":"C2"},{"value":"1,00E+03","module":"C3"},{"value":"0,0E+00","module":"C3"},{"value":"8,80E+02","module":"C3"},{"value":"0,0E+00","module":"C4"},{"value":"0,0E+00","module":"C4"},{"value":"0,0E+00","module":"C4"},{"value":"0,0E+00","module":"D"},{"value":"0,0E+00","module":"D"},{"value":"0,0E+00","module":"D"}]},{"parameter":"MER","unit":"kg","values":[{"value":"0,0E+00","module":"A1-A3"},{"value":"0,0E+00","module":"C1"},{"value":"0,0E+00","module":"C2"},{"value":"0,0E+00","module":"C3"},{"value":"0,0E+00","module":"C3"},{"value":"0,0E+00","module":"C3"},{"value":"0,0E+00","module":"C4"},{"value":"0,0E+00","module":"C4"},{"value":"0,0E+00","module":"C4"},{"value":"0,0E+00","module":"D"},{"value":"0,0E+00","module":"D"},{"value":"0,0E+00","module":"D"}]},{"parameter":"EEE","unit":"MJ","values":[{"value":"0,0E+00","module":"A1-A3"},{"value":"0,0E+00","module":"C1"},{"value":"0,0E+00","module":"C2"},{"value":"0,0E+00","module":"C3"},{"value":"0,0E+00","module":"C3"},{"value":"0,0E+00","module":"C3"},{"value":"0,0E+00","module":"C4"},{"value":"0,0E+00","module":"C4"},{"value":"0,0E+00","module":"C4"},{"value":"0,0E+00","module":"D"},{"value":"0,0E+00","module":"D"},{"value":"0,0E+00","module":"D"}]},{"parameter":"EET","unit":"MJ","values":[{"value":"0,0E+00","module":"A1-A3"},{"value":"0,0E+00","module":"C1"},{"value":"0,0E+00","module":"C2"},{"value":"0,0E+00","module":"C3"},{"value":"0,0E+00","module":"C3"},{"value":"0,0E+00","module":"C3"},{"value":"0,0E+00","module":"C4"},{"value":"0,0E+00","module":"C4"},{"value":"0,0E+00","module":"C4"},{"value":"0,0E+00","module":"D"},{"value":"0,0E+00","module":"D"},{"value":"0,0E+00","module":"D"}]}]}