{"product_name":"BAYFERROX\u00ae 920 - Eisenhydroxid-Gelbpigment (Durchschnitt)","epd_id":"EPD-LAN-20210302-IBG1-DE","compliance":["DIN EN 15804","ISO 14025"],"producer_name":"Institut Bauen und Umwelt e. V.","environmental_impact":[{"parameter":"GWP-total","unit":"kg CO2-eq.","values":[{"value":"1,12E+03","module":"A1"},{"value":"1,17E+01","module":"A2"},{"value":"1,03E+03","module":"A3"},{"value":"-1,71E+01","module":"D"}]},{"parameter":"ODP","unit":"kg CFC11-eq.","values":[{"value":"3,33E-11","module":"A1"},{"value":"1,16E-13","module":"A2"},{"value":"1,59E-11","module":"A3"},{"value":"-4,60E-13","module":"D"}]},{"parameter":"AP","unit":"kg SO2-eq.","values":[{"value":"1,83E+00","module":"A1"},{"value":"2,08E-02","module":"A2"},{"value":"7,41E-01","module":"A3"},{"value":"-1,43E-02","module":"D"}]},{"parameter":"EP","unit":"kg PO4^3-eq.","values":[{"value":"3,84E-01","module":"A1"},{"value":"4,75E-03","module":"A2"},{"value":"1,34E-01","module":"A3"},{"value":"-2,72E-03","module":"D"}]},{"parameter":"POCP","unit":"kg Ethen-eq.","values":[{"value":"1,64E-01","module":"A1"},{"value":"-5,55E-03","module":"A2"},{"value":"8,22E-02","module":"A3"},{"value":"-1,47E-03","module":"D"}]},{"parameter":"ADPE","unit":"kg Sb-eq.","values":[{"value":"3,29E-04","module":"A1"},{"value":"1,87E-06","module":"A2"},{"value":"1,85E-04","module":"A3"},{"value":"-4,71E-06","module":"D"}]},{"parameter":"ADPF","unit":"MJ","values":[{"value":"1,29E+04","module":"A1"},{"value":"1,50E+02","module":"A2"},{"value":"1,42E+04","module":"A3"},{"value":"-2,28E+02","module":"D"}]}],"additional_environmental_impact":[],"resource_use":[{"parameter":"PERE","unit":"MJ","values":[{"value":"5,91E+03","module":"A1"},{"value":"2,65E+01","module":"A2"},{"value":"2,76E+03","module":"A3"},{"value":"-7,72E+01","module":"D"}]},{"parameter":"PERM","unit":"MJ","values":[{"value":"0,0E+00","module":"A1"},{"value":"0,0E+00","module":"A2"},{"value":"0,0E+00","module":"A3"},{"value":"0,0E+00","module":"D"}]},{"parameter":"PERT","unit":"MJ","values":[{"value":"5,91E+03","module":"A1"},{"value":"2,65E+01","module":"A2"},{"value":"2,76E+03","module":"A3"},{"value":"-7,72E+01","module":"D"}]},{"parameter":"PENRE","unit":"MJ","values":[{"value":"1,50E+04","module":"A1"},{"value":"1,56E+02","module":"A2"},{"value":"1,55E+04","module":"A3"},{"value":"-2,50E+02","module":"D"}]},{"parameter":"PENRM","unit":"MJ","values":[{"value":"3,93E+02","module":"A1"},{"value":"2,37E-10","module":"A2"},{"value":"1,25E+02","module":"A3"},{"value":"-2,82E-10","module":"D"}]},{"parameter":"PENRT","unit":"MJ","values":[{"value":"1,54E+04","module":"A1"},{"value":"1,56E+02","module":"A2"},{"value":"1,56E+04","module":"A3"},{"value":"-2,50E+02","module":"D"}]},{"parameter":"SM","unit":"kg","values":[{"value":"2,94E+03","module":"A1"},{"value":"0,0E+00","module":"A2"},{"value":"0,0E+00","module":"A3"},{"value":"0,0E+00","module":"D"}]},{"parameter":"RSF","unit":"MJ","values":[{"value":"0,0E+00","module":"A1"},{"value":"0,0E+00","module":"A2"},{"value":"0,0E+00","module":"A3"},{"value":"0,0E+00","module":"D"}]},{"parameter":"NRSF","unit":"MJ","values":[{"value":"0,0E+00","module":"A1"},{"value":"0,0E+00","module":"A2"},{"value":"0,0E+00","module":"A3"},{"value":"0,0E+00","module":"D"}]},{"parameter":"FW","unit":"m^3","values":[{"value":"4,98E+00","module":"A1"},{"value":"1,48E-02","module":"A2"},{"value":"1,55E+00","module":"A3"},{"value":"-3,31E-02","module":"D"}]}],"end_of_life_waste":[{"parameter":"HWD","unit":"kg","values":[{"value":"4,52E-05","module":"A1"},{"value":"4,87E-06","module":"A2"},{"value":"7,27E-06","module":"A3"},{"value":"-1,33E-07","module":"D"}]},{"parameter":"NHWD","unit":"kg","values":[{"value":"1,54E+01","module":"A1"},{"value":"4,42E-02","module":"A2"},{"value":"9,61E+00","module":"A3"},{"value":"-1,21E-01","module":"D"}]},{"parameter":"RWD","unit":"kg","values":[{"value":"8,65E-01","module":"A1"},{"value":"2,29E-03","module":"A2"},{"value":"3,61E-01","module":"A3"},{"value":"-8,74E-03","module":"D"}]}],"end_of_life_flow":[{"parameter":"CRU","unit":"kg","values":[{"value":"0,0E+00","module":"A1"},{"value":"0,0E+00","module":"A2"},{"value":"0,0E+00","module":"A3"},{"value":"0,0E+00","module":"D"}]},{"parameter":"MFR","unit":"kg","values":[{"value":"0,0E+00","module":"A1"},{"value":"0,0E+00","module":"A2"},{"value":"0,0E+00","module":"A3"},{"value":"0,0E+00","module":"D"}]},{"parameter":"MER","unit":"kg","values":[{"value":"0,0E+00","module":"A1"},{"value":"0,0E+00","module":"A2"},{"value":"0,0E+00","module":"A3"},{"value":"0,0E+00","module":"D"}]},{"parameter":"EEE","unit":"MJ","values":[{"value":"0,0E+00","module":"A1"},{"value":"0,0E+00","module":"A2"},{"value":"7,55E+01","module":"A3"},{"value":"0,0E+00","module":"D"}]},{"parameter":"EET","unit":"MJ","values":[{"value":"0,0E+00","module":"A1"},{"value":"0,0E+00","module":"A2"},{"value":"1,76E+02","module":"A3"},{"value":"0,0E+00","module":"D"}]}]}