{"product_name":"Beat ","epd_id":"NEPD-7976-7640","compliance":["EN 15804+A2","ISO 14025","ISO 21930"],"producer_name":"New Comfort Products","environmental_impact":[{"parameter":"GWP-total","unit":"kg CO2-eq.","values":[{"value":"8,17E+00","module":"A1-A3"},{"value":"6,80E-02","module":"A4"},{"value":"3,96E-03","module":"A5"},{"value":"2,69E-01","module":"B2"},{"value":"0,0E+00","module":"B3"},{"value":"0,0E+00","module":"B4"},{"value":"0,0E+00","module":"C1"},{"value":"3,61E-02","module":"C2"},{"value":"1,14E+00","module":"C3"},{"value":"1,56E-02","module":"C4"},{"value":"-8,47E-01","module":"D"}]},{"parameter":"GWP-fossil","unit":"kg CO2-eq.","values":[{"value":"8,15E+00","module":"A1-A3"},{"value":"6,79E-02","module":"A4"},{"value":"3,96E-03","module":"A5"},{"value":"2,67E-01","module":"B2"},{"value":"0,0E+00","module":"B3"},{"value":"0,0E+00","module":"B4"},{"value":"0,0E+00","module":"C1"},{"value":"3,61E-02","module":"C2"},{"value":"1,14E+00","module":"C3"},{"value":"1,55E-02","module":"C4"},{"value":"-8,44E-01","module":"D"}]},{"parameter":"GWP-biogenic","unit":"kg CO2-eq.","values":[{"value":"2,01E-02","module":"A1-A3"},{"value":"2,91E-05","module":"A4"},{"value":"5,47E-07","module":"A5"},{"value":"1,68E-03","module":"B2"},{"value":"0,0E+00","module":"B3"},{"value":"0,0E+00","module":"B4"},{"value":"0,0E+00","module":"C1"},{"value":"1,49E-05","module":"C2"},{"value":"2,16E-04","module":"C3"},{"value":"1,17E-05","module":"C4"},{"value":"-5,61E-04","module":"D"}]},{"parameter":"GWP-luluc","unit":"kg CO2-eq.","values":[{"value":"3,80E-03","module":"A1-A3"},{"value":"2,07E-05","module":"A4"},{"value":"3,04E-07","module":"A5"},{"value":"4,35E-04","module":"B2"},{"value":"0,0E+00","module":"B3"},{"value":"0,0E+00","module":"B4"},{"value":"0,0E+00","module":"C1"},{"value":"1,28E-05","module":"C2"},{"value":"4,26E-06","module":"C3"},{"value":"4,69E-06","module":"C4"},{"value":"-2,53E-03","module":"D"}]},{"parameter":"ODP","unit":"kg CFC 11-eq.","values":[{"value":"5,99E-07","module":"A1-A3"},{"value":"1,64E-08","module":"A4"},{"value":"2,38E-10","module":"A5"},{"value":"2,37E-08","module":"B2"},{"value":"0,0E+00","module":"B3"},{"value":"0,0E+00","module":"B4"},{"value":"0,0E+00","module":"C1"},{"value":"8,18E-09","module":"C2"},{"value":"1,82E-09","module":"C3"},{"value":"4,81E-09","module":"C4"},{"value":"-4,61E-03","module":"D"}]},{"parameter":"AP","unit":"mol H+-eq.","values":[{"value":"4,06E-02","module":"A1-A3"},{"value":"2,19E-04","module":"A4"},{"value":"4,88E-06","module":"A5"},{"value":"1,56E-03","module":"B2"},{"value":"0,0E+00","module":"B3"},{"value":"0,0E+00","module":"B4"},{"value":"0,0E+00","module":"C1"},{"value":"1,04E-04","module":"C2"},{"value":"2,14E-04","module":"C3"},{"value":"1,10E-04","module":"C4"},{"value":"-4,40E-03","module":"D"}]},{"parameter":"POCP","unit":"kg NMVOC-eq.","values":[{"value":"3,58E-02","module":"A1-A3"},{"value":"2,10E-04","module":"A4"},{"value":"5,75E-06","module":"A5"},{"value":"9,05E-04","module":"B2"},{"value":"0,0E+00","module":"B3"},{"value":"0,0E+00","module":"B4"},{"value":"0,0E+00","module":"C1"},{"value":"8,80E-05","module":"C2"},{"value":"2,67E-04","module":"C3"},{"value":"1,25E-04","module":"C4"},{"value":"-4,42E-03","module":"D"}]},{"parameter":"ADPE","unit":"kg Sb-eq.","values":[{"value":"1,39E-04","module":"A1-A3"},{"value":"1,21E-06","module":"A4"},{"value":"2,11E-08","module":"A5"},{"value":"7,48E-06","module":"B2"},{"value":"0,0E+00","module":"B3"},{"value":"0,0E+00","module":"B4"},{"value":"0,0E+00","module":"C1"},{"value":"9,97E-07","module":"C2"},{"value":"1,08E-07","module":"C3"},{"value":"2,69E-07","module":"C4"},{"value":"-1,41E-05","module":"D"}]},{"parameter":"ADPF","unit":"MJ","values":[{"value":"1,17E+02","module":"A1-A3"},{"value":"1,10E+00","module":"A4"},{"value":"1,63E-02","module":"A5"},{"value":"4,57E+00","module":"B2"},{"value":"0,0E+00","module":"B3"},{"value":"0,0E+00","module":"B4"},{"value":"0,0E+00","module":"C1"},{"value":"5,46E-01","module":"C2"},{"value":"1,76E-01","module":"C3"},{"value":"3,56E-01","module":"C4"},{"value":"-7,48E+00","module":"D"}]},{"parameter":"WDP","unit":"m3 world-eq.","values":[{"value":"4,49E+02","module":"A1-A3"},{"value":"8,46E-01","module":"A4"},{"value":"5,77E-02","module":"A5"},{"value":"8,18E+01","module":"B2"},{"value":"0,0E+00","module":"B3"},{"value":"0,0E+00","module":"B4"},{"value":"0,0E+00","module":"C1"},{"value":"5,28E-01","module":"C2"},{"value":"5,32E-01","module":"C3"},{"value":"7,03E-01","module":"C4"},{"value":"2,92E+01","module":"D"}]},{"parameter":"EP-freshwater","unit":"kg P-eq.","values":[{"value":"3,88E-04","module":"A1-A3"},{"value":"5,41E-07","module":"A4"},{"value":"8,15E-09","module":"A5"},{"value":"2,14E-05","module":"B2"},{"value":"0,0E+00","module":"B3"},{"value":"0,0E+00","module":"B4"},{"value":"0,0E+00","module":"C1"},{"value":"2,88E-07","module":"C2"},{"value":"4,23E-07","module":"C3"},{"value":"1,55E-07","module":"C4"},{"value":"-5,37E-05","module":"D"}]},{"parameter":"EP-marine","unit":"kg N-eq.","values":[{"value":"7,69E-03","module":"A1-A3"},{"value":"4,79E-05","module":"A4"},{"value":"4,47E-06","module":"A5"},{"value":"2,48E-04","module":"B2"},{"value":"0,0E+00","module":"B3"},{"value":"0,0E+00","module":"B4"},{"value":"0,0E+00","module":"C1"},{"value":"2,05E-05","module":"C2"},{"value":"9,49E-05","module":"C3"},{"value":"3,92E-05","module":"C4"},{"value":"-9,74E-04","module":"D"}]},{"parameter":"EP-terrestrial","unit":"mol N-eq.","values":[{"value":"8,75E-02","module":"A1-A3"},{"value":"5,34E-04","module":"A4"},{"value":"1,75E-05","module":"A5"},{"value":"2,88E-03","module":"B2"},{"value":"0,0E+00","module":"B3"},{"value":"0,0E+00","module":"B4"},{"value":"0,0E+00","module":"C1"},{"value":"2,30E-04","module":"C2"},{"value":"1,03E-03","module":"C3"},{"value":"4,34E-04","module":"C4"},{"value":"-1,01E-02","module":"D"}]},{"parameter":"GWP-IOBC","unit":"kg CO2-eq.","values":[{"value":"8,11E+00","module":"A1-A3"},{"value":"6,80E-02","module":"A4"},{"value":"3,96E-03","module":"A5"},{"value":"2,69E-01","module":"B2"},{"value":"0,0E+00","module":"B3"},{"value":"0,0E+00","module":"B4"},{"value":"0,0E+00","module":"C1"},{"value":"3,61E-02","module":"C2"},{"value":"1,14E+00","module":"C3"},{"value":"1,56E-02","module":"C4"},{"value":"-1,23E+00","module":"D"}]}],"additional_environmental_impact":[{"parameter":"PM","unit":"disease incidence","values":[{"value":"6,17E-07","module":"A1-A3"},{"value":"6,24E-09","module":"A4"},{"value":"8,80E-11","module":"A5"},{"value":"1,31E-08","module":"B2"},{"value":"0,0E+00","module":"B3"},{"value":"0,0E+00","module":"B4"},{"value":"0,0E+00","module":"C1"},{"value":"2,21E-09","module":"C2"},{"value":"4,28E-09","module":"C3"},{"value":"2,01E-09","module":"C4"},{"value":"-9,64E-08","module":"D"}]},{"parameter":"ETP-fw","unit":"CTUe","values":[{"value":"3,02E+02","module":"A1-A3"},{"value":"8,07E-01","module":"A4"},{"value":"1,56E-02","module":"A5"},{"value":"4,95E+00","module":"B2"},{"value":"0,0E+00","module":"B3"},{"value":"0,0E+00","module":"B4"},{"value":"0,0E+00","module":"C1"},{"value":"4,05E-01","module":"C2"},{"value":"1,03E+00","module":"C3"},{"value":"2,10E-01","module":"C4"},{"value":"-4,85E+01","module":"D"}]},{"parameter":"HTP-c","unit":"CTUh","values":[{"value":"4,43E-08","module":"A1-A3"},{"value":"0,0E+00","module":"A4"},{"value":"0,0E+00","module":"A5"},{"value":"7,39E-10","module":"B2"},{"value":"0,0E+00","module":"B3"},{"value":"0,0E+00","module":"B4"},{"value":"0,0E+00","module":"C1"},{"value":"0,0E+00","module":"C2"},{"value":"1,24E-10","module":"C3"},{"value":"8,00E-12","module":"C4"},{"value":"-3,85E-09","module":"D"}]},{"parameter":"HTP-nc","unit":"CTUh","values":[{"value":"2,19E-07","module":"A1-A3"},{"value":"7,80E-10","module":"A4"},{"value":"1,50E-11","module":"A5"},{"value":"1,64E-08","module":"B2"},{"value":"0,0E+00","module":"B3"},{"value":"0,0E+00","module":"B4"},{"value":"0,0E+00","module":"C1"},{"value":"4,42E-10","module":"C2"},{"value":"1,45E-09","module":"C3"},{"value":"2,00E-10","module":"C4"},{"value":"7,69E-08","module":"D"}]},{"parameter":"SQP","unit":"unitless","values":[{"value":"4,40E+01","module":"A1-A3"},{"value":"1,26E+00","module":"A4"},{"value":"2,85E-02","module":"A5"},{"value":"1,28E+00","module":"B2"},{"value":"0,0E+00","module":"B3"},{"value":"0,0E+00","module":"B4"},{"value":"0,0E+00","module":"C1"},{"value":"3,82E-01","module":"C2"},{"value":"3,48E-02","module":"C3"},{"value":"7,73E-01","module":"C4"},{"value":"-6,54E+00","module":"D"}]},{"parameter":"IRP","unit":"kBq U235-eq.","values":[{"value":"2,74E-01","module":"A1-A3"},{"value":"4,82E-03","module":"A4"},{"value":"7,38E-05","module":"A5"},{"value":"3,16E-02","module":"B2"},{"value":"0,0E+00","module":"B3"},{"value":"0,0E+00","module":"B4"},{"value":"0,0E+00","module":"C1"},{"value":"2,39E-03","module":"C2"},{"value":"4,26E-04","module":"C3"},{"value":"1,42E-03","module":"C4"},{"value":"-2,97E-03","module":"D"}]}],"resource_use":[{"parameter":"PERE","unit":"MJ","values":[{"value":"2,87E+01","module":"A1-A3"},{"value":"1,39E-02","module":"A4"},{"value":"4,12E-04","module":"A5"},{"value":"6,21E-01","module":"B2"},{"value":"0,0E+00","module":"B3"},{"value":"0,0E+00","module":"B4"},{"value":"0,0E+00","module":"C1"},{"value":"7,81E-03","module":"C2"},{"value":"7,32E-03","module":"C3"},{"value":"6,61E-03","module":"C4"},{"value":"-6,12E+00","module":"D"}]},{"parameter":"PERM","unit":"MJ","values":[{"value":"0,0E+00","module":"A1-A3"},{"value":"0,0E+00","module":"A4"},{"value":"0,0E+00","module":"A5"},{"value":"0,0E+00","module":"B2"},{"value":"0,0E+00","module":"B3"},{"value":"0,0E+00","module":"B4"},{"value":"0,0E+00","module":"C1"},{"value":"0,0E+00","module":"C2"},{"value":"0,0E+00","module":"C3"},{"value":"0,0E+00","module":"C4"},{"value":"0,0E+00","module":"D"}]},{"parameter":"PERT","unit":"MJ","values":[{"value":"2,87E+01","module":"A1-A3"},{"value":"1,39E-02","module":"A4"},{"value":"4,12E-04","module":"A5"},{"value":"6,21E-01","module":"B2"},{"value":"0,0E+00","module":"B3"},{"value":"0,0E+00","module":"B4"},{"value":"0,0E+00","module":"C1"},{"value":"7,81E-03","module":"C2"},{"value":"7,32E-03","module":"C3"},{"value":"6,61E-03","module":"C4"},{"value":"-6,12E+00","module":"D"}]},{"parameter":"PENRE","unit":"MJ","values":[{"value":"1,02E+02","module":"A1-A3"},{"value":"1,10E+00","module":"A4"},{"value":"1,63E-02","module":"A5"},{"value":"4,57E+00","module":"B2"},{"value":"0,0E+00","module":"B3"},{"value":"0,0E+00","module":"B4"},{"value":"0,0E+00","module":"C1"},{"value":"5,46E-01","module":"C2"},{"value":"1,76E-01","module":"C3"},{"value":"3,56E-01","module":"C4"},{"value":"-7,48E+00","module":"D"}]},{"parameter":"PENRM","unit":"MJ","values":[{"value":"1,68E+01","module":"A1-A3"},{"value":"0,0E+00","module":"A4"},{"value":"-2,12E+00","module":"A5"},{"value":"0,0E+00","module":"B2"},{"value":"0,0E+00","module":"B3"},{"value":"0,0E+00","module":"B4"},{"value":"0,0E+00","module":"C1"},{"value":"0,0E+00","module":"C2"},{"value":"-1,45E+01","module":"C3"},{"value":"0,0E+00","module":"C4"},{"value":"0,0E+00","module":"D"}]},{"parameter":"PENRT","unit":"MJ","values":[{"value":"1,19E+02","module":"A1-A3"},{"value":"1,10E+00","module":"A4"},{"value":"-2,11E+00","module":"A5"},{"value":"4,57E+00","module":"B2"},{"value":"0,0E+00","module":"B3"},{"value":"0,0E+00","module":"B4"},{"value":"0,0E+00","module":"C1"},{"value":"5,46E-01","module":"C2"},{"value":"-1,44E+01","module":"C3"},{"value":"3,56E-01","module":"C4"},{"value":"-7,48E+00","module":"D"}]},{"parameter":"SM","unit":"kg","values":[{"value":"0,0E+00","module":"A1-A3"},{"value":"0,0E+00","module":"A4"},{"value":"0,0E+00","module":"A5"},{"value":"0,0E+00","module":"B2"},{"value":"0,0E+00","module":"B3"},{"value":"0,0E+00","module":"B4"},{"value":"0,0E+00","module":"C1"},{"value":"0,0E+00","module":"C2"},{"value":"0,0E+00","module":"C3"},{"value":"0,0E+00","module":"C4"},{"value":"0,0E+00","module":"D"}]},{"parameter":"RSF","unit":"MJ","values":[{"value":"7,51E-02","module":"A1-A3"},{"value":"4,86E-04","module":"A4"},{"value":"1,08E-05","module":"A5"},{"value":"4,98E-02","module":"B2"},{"value":"0,0E+00","module":"B3"},{"value":"0,0E+00","module":"B4"},{"value":"0,0E+00","module":"C1"},{"value":"2,80E-04","module":"C2"},{"value":"1,60E-04","module":"C3"},{"value":"1,75E-04","module":"C4"},{"value":"2,72E-02","module":"D"}]},{"parameter":"NRSF","unit":"MJ","values":[{"value":"8,42E-02","module":"A1-A3"},{"value":"1,63E-03","module":"A4"},{"value":"2,83E-05","module":"A5"},{"value":"4,91E-02","module":"B2"},{"value":"0,0E+00","module":"B3"},{"value":"0,0E+00","module":"B4"},{"value":"0,0E+00","module":"C1"},{"value":"9,99E-04","module":"C2"},{"value":"0,0E+00","module":"C3"},{"value":"9,44E-03","module":"C4"},{"value":"4,90E-01","module":"D"}]},{"parameter":"FW","unit":"m3","values":[{"value":"2,48E-01","module":"A1-A3"},{"value":"1,26E-04","module":"A4"},{"value":"8,63E-06","module":"A5"},{"value":"7,85E-01","module":"B2"},{"value":"0,0E+00","module":"B3"},{"value":"0,0E+00","module":"B4"},{"value":"0,0E+00","module":"C1"},{"value":"5,84E-05","module":"C2"},{"value":"3,15E-04","module":"C3"},{"value":"3,21E-04","module":"C4"},{"value":"-8,37E-03","module":"D"}]}],"end_of_life_waste":[{"parameter":"HWD","unit":"kg","values":[{"value":"3,42E-02","module":"A1-A3"},{"value":"6,04E-05","module":"A4"},{"value":"0,0E+00","module":"A5"},{"value":"8,64E-04","module":"B2"},{"value":"0,0E+00","module":"B3"},{"value":"0,0E+00","module":"B4"},{"value":"0,0E+00","module":"C1"},{"value":"2,81E-05","module":"C2"},{"value":"0,0E+00","module":"C3"},{"value":"1,39E+00","module":"C4"},{"value":"-4,10E-03","module":"D"}]},{"parameter":"NHWD","unit":"kg","values":[{"value":"3,91E+00","module":"A1-A3"},{"value":"9,59E-02","module":"A4"},{"value":"5,00E-02","module":"A5"},{"value":"5,55E-02","module":"B2"},{"value":"0,0E+00","module":"B3"},{"value":"0,0E+00","module":"B4"},{"value":"0,0E+00","module":"C1"},{"value":"2,65E-02","module":"C2"},{"value":"0,0E+00","module":"C3"},{"value":"1,38E-02","module":"C4"},{"value":"-3,41E-01","module":"D"}]},{"parameter":"RWD","unit":"kg","values":[{"value":"3,00E-04","module":"A1-A3"},{"value":"7,53E-06","module":"A4"},{"value":"0,0E+00","module":"A5"},{"value":"2,68E-05","module":"B2"},{"value":"0,0E+00","module":"B3"},{"value":"0,0E+00","module":"B4"},{"value":"0,0E+00","module":"C1"},{"value":"3,72E-06","module":"C2"},{"value":"0,0E+00","module":"C3"},{"value":"2,18E-06","module":"C4"},{"value":"-2,58E-06","module":"D"}]}],"end_of_life_flow":[{"parameter":"CRU","unit":"kg","values":[{"value":"0,0E+00","module":"A1-A3"},{"value":"0,0E+00","module":"A4"},{"value":"0,0E+00","module":"A5"},{"value":"0,0E+00","module":"B2"},{"value":"0,0E+00","module":"B3"},{"value":"0,0E+00","module":"B4"},{"value":"0,0E+00","module":"C1"},{"value":"0,0E+00","module":"C2"},{"value":"0,0E+00","module":"C3"},{"value":"0,0E+00","module":"C4"},{"value":"0,0E+00","module":"D"}]},{"parameter":"MFR","unit":"kg","values":[{"value":"1,09E-01","module":"A1-A3"},{"value":"0,0E+00","module":"A4"},{"value":"2,55E-02","module":"A5"},{"value":"0,0E+00","module":"B2"},{"value":"0,0E+00","module":"B3"},{"value":"0,0E+00","module":"B4"},{"value":"0,0E+00","module":"C1"},{"value":"0,0E+00","module":"C2"},{"value":"7,10E-01","module":"C3"},{"value":"0,0E+00","module":"C4"},{"value":"0,0E+00","module":"D"}]},{"parameter":"MER","unit":"kg","values":[{"value":"4,31E-02","module":"A1-A3"},{"value":"0,0E+00","module":"A4"},{"value":"2,50E-06","module":"A5"},{"value":"0,0E+00","module":"B2"},{"value":"0,0E+00","module":"B3"},{"value":"0,0E+00","module":"B4"},{"value":"0,0E+00","module":"C1"},{"value":"0,0E+00","module":"C2"},{"value":"2,53E+00","module":"C3"},{"value":"0,0E+00","module":"C4"},{"value":"0,0E+00","module":"D"}]},{"parameter":"EEE","unit":"MJ","values":[{"value":"3,67E-02","module":"A1-A3"},{"value":"0,0E+00","module":"A4"},{"value":"3,84E-06","module":"A5"},{"value":"0,0E+00","module":"B2"},{"value":"0,0E+00","module":"B3"},{"value":"0,0E+00","module":"B4"},{"value":"0,0E+00","module":"C1"},{"value":"0,0E+00","module":"C2"},{"value":"7,79E-01","module":"C3"},{"value":"0,0E+00","module":"C4"},{"value":"0,0E+00","module":"D"}]},{"parameter":"EET","unit":"MJ","values":[{"value":"5,55E-01","module":"A1-A3"},{"value":"0,0E+00","module":"A4"},{"value":"5,81E-05","module":"A5"},{"value":"0,0E+00","module":"B2"},{"value":"0,0E+00","module":"B3"},{"value":"0,0E+00","module":"B4"},{"value":"0,0E+00","module":"C1"},{"value":"0,0E+00","module":"C2"},{"value":"1,18E+01","module":"C3"},{"value":"0,0E+00","module":"C4"},{"value":"0,0E+00","module":"D"}]}]}