{"product_name":"Belegningsstein, heller, st\u00f8ttemur, forskalingsblokk og kantstein i betong.","epd_id":"NEPD-3330-1968-NO","compliance":["EN 15804","ISO 14025","ISO 21930"],"producer_name":"Aaltvedt Betong AS","environmental_impact":[{"parameter":"GWP-total","unit":"kg CO2-eq.","values":[{"value":"8,24E+01","module":"A1"},{"value":"8,43E-01","module":"A2"},{"value":"1,12E+00","module":"A3"},{"value":"4,14E+00","module":"A4"}]},{"parameter":"ODP","unit":"kg CFC 11-eq.","values":[{"value":"1,85E-06","module":"A1"},{"value":"1,73E-07","module":"A2"},{"value":"1,74E-07","module":"A3"},{"value":"8,50E-07","module":"A4"}]},{"parameter":"AP","unit":"kg SO2-eq.","values":[{"value":"6,21E-02","module":"A1"},{"value":"2,18E-03","module":"A2"},{"value":"7,48E-03","module":"A3"},{"value":"1,07E-02","module":"A4"}]},{"parameter":"EP","unit":"kg Phosphat-eq.","values":[{"value":"4,99E-02","module":"A1"},{"value":"3,00E-04","module":"A2"},{"value":"1,65E-03","module":"A3"},{"value":"1,47E-03","module":"A4"}]},{"parameter":"POCP","unit":"kg Ethen-eq.","values":[{"value":"1,20E-02","module":"A1"},{"value":"1,32E-04","module":"A2"},{"value":"2,33E-04","module":"A3"},{"value":"6,47E-04","module":"A4"}]},{"parameter":"ADPE","unit":"kg Sb-eq.","values":[{"value":"4,83E-05","module":"A1"},{"value":"2,01E-06","module":"A2"},{"value":"5,67E-06","module":"A3"},{"value":"9,85E-06","module":"A4"}]},{"parameter":"ADPF","unit":"MJ","values":[{"value":"2,75E+02","module":"A1"},{"value":"1,38E+01","module":"A2"},{"value":"1,47E+01","module":"A3"},{"value":"6,79E+01","module":"A4"}]},{"parameter":"ADPM","unit":"kg Sb-eq.","values":[{"value":"4,83E-05","module":"A1"},{"value":"2,01E-06","module":"A2"},{"value":"5,67E-06","module":"A3"},{"value":"9,85E-06","module":"A4"}]}],"additional_environmental_impact":[],"resource_use":[{"parameter":"PERE","unit":"MJ","values":[{"value":"8,09E+01","module":"A1"},{"value":"2,52E-01","module":"A2"},{"value":"4,82E+01","module":"A3"},{"value":"1,24E+00","module":"A4"}]},{"parameter":"PERM","unit":"MJ","values":[{"value":"0,0E+00","module":"A1"},{"value":"0,0E+00","module":"A2"},{"value":"0,0E+00","module":"A3"},{"value":"0,0E+00","module":"A4"}]},{"parameter":"PERT","unit":"MJ","values":[{"value":"8,09E+01","module":"A1"},{"value":"2,52E-01","module":"A2"},{"value":"4,82E+01","module":"A3"},{"value":"1,24E+00","module":"A4"}]},{"parameter":"PENRE","unit":"MJ","values":[{"value":"2,88E+02","module":"A1"},{"value":"1,43E+01","module":"A2"},{"value":"1,75E+01","module":"A3"},{"value":"7,01E+01","module":"A4"}]},{"parameter":"PENRM","unit":"MJ","values":[{"value":"0,0E+00","module":"A1"},{"value":"0,0E+00","module":"A2"},{"value":"0,0E+00","module":"A3"},{"value":"0,0E+00","module":"A4"}]},{"parameter":"PENRT","unit":"MJ","values":[{"value":"2,88E+02","module":"A1"},{"value":"1,43E+01","module":"A2"},{"value":"1,75E+01","module":"A3"},{"value":"7,01E+01","module":"A4"}]},{"parameter":"SM","unit":"kg","values":[{"value":"2,95E+01","module":"A1"},{"value":"0,0E+00","module":"A2"},{"value":"0,0E+00","module":"A3"},{"value":"0,0E+00","module":"A4"}]},{"parameter":"RSF","unit":"MJ","values":[{"value":"1,25E+02","module":"A1"},{"value":"0,0E+00","module":"A2"},{"value":"7,50E-03","module":"A3"},{"value":"0,0E+00","module":"A4"}]},{"parameter":"NRSF","unit":"MJ","values":[{"value":"1,54E+02","module":"A1"},{"value":"0,0E+00","module":"A2"},{"value":"0,0E+00","module":"A3"},{"value":"0,0E+00","module":"A4"}]},{"parameter":"FW","unit":"m3","values":[{"value":"1,29E+00","module":"A1"},{"value":"3,38E-03","module":"A2"},{"value":"3,80E-03","module":"A3"},{"value":"1,66E-02","module":"A4"}]}],"end_of_life_waste":[{"parameter":"HWD","unit":"kg","values":[{"value":"4,28E-04","module":"A1"},{"value":"7,61E-06","module":"A2"},{"value":"1,30E-05","module":"A3"},{"value":"3,73E-05","module":"A4"}]},{"parameter":"NHWD","unit":"kg","values":[{"value":"1,31E+01","module":"A1"},{"value":"1,31E+00","module":"A2"},{"value":"5,09E-01","module":"A3"},{"value":"6,40E+00","module":"A4"}]},{"parameter":"RWD","unit":"kg","values":[{"value":"2,13E-04","module":"A1"},{"value":"9,99E-05","module":"A2"},{"value":"1,20E-04","module":"A3"},{"value":"4,90E-04","module":"A4"}]}],"end_of_life_flow":[{"parameter":"CRU","unit":"kg","values":[{"value":"0,0E+00","module":"A1"},{"value":"0,0E+00","module":"A2"},{"value":"0,0E+00","module":"A3"},{"value":"0,0E+00","module":"A4"}]},{"parameter":"MFR","unit":"kg","values":[{"value":"0,0E+00","module":"A1"},{"value":"0,0E+00","module":"A2"},{"value":"2,03E+01","module":"A3"},{"value":"0,0E+00","module":"A4"}]},{"parameter":"MER","unit":"kg","values":[{"value":"0,0E+00","module":"A1"},{"value":"0,0E+00","module":"A2"},{"value":"3,38E-01","module":"A3"},{"value":"0,0E+00","module":"A4"}]},{"parameter":"EEE","unit":"MJ","values":[{"value":"0,0E+00","module":"A1"},{"value":"0,0E+00","module":"A2"},{"value":"2,54E-01","module":"A3"},{"value":"0,0E+00","module":"A4"}]},{"parameter":"EET","unit":"MJ","values":[{"value":"0,0E+00","module":"A1"},{"value":"0,0E+00","module":"A2"},{"value":"2,79E+00","module":"A3"},{"value":"0,0E+00","module":"A4"}]}]}