{"product_name":"Bel\u00e6gningssten ","epd_id":"NEPD-8723-8373","compliance":["EN 15804+A2","ISO 14025","ISO 21930"],"producer_name":"FC Beton","environmental_impact":[{"parameter":"GWP-total","unit":"kg CO2-eq.","values":[{"value":"8,52E+01","module":"A1"},{"value":"1,55E+01","module":"A2"},{"value":"1,70E+00","module":"A3"},{"value":"4,36E+00","module":"A4"},{"value":"4,00E+00","module":"C1"},{"value":"4,36E+00","module":"C2"},{"value":"6,97E-01","module":"C3"},{"value":"1,39E-01","module":"C4"},{"value":"-2,26E+00","module":"D"}]},{"parameter":"GWP-fossil","unit":"kg CO2-eq.","values":[{"value":"8,50E+01","module":"A1"},{"value":"1,55E+01","module":"A2"},{"value":"1,68E+00","module":"A3"},{"value":"4,35E+00","module":"A4"},{"value":"4,00E+00","module":"C1"},{"value":"4,35E+00","module":"C2"},{"value":"6,87E-01","module":"C3"},{"value":"1,39E-01","module":"C4"},{"value":"-2,22E+00","module":"D"}]},{"parameter":"GWP-biogenic","unit":"kg CO2-eq.","values":[{"value":"2,08E-01","module":"A1"},{"value":"4,38E-03","module":"A2"},{"value":"1,74E-02","module":"A3"},{"value":"1,87E-03","module":"A4"},{"value":"7,50E-04","module":"C1"},{"value":"1,87E-03","module":"C2"},{"value":"5,94E-03","module":"C3"},{"value":"1,18E-04","module":"C4"},{"value":"-4,42E-02","module":"D"}]},{"parameter":"GWP-luluc","unit":"kg CO2-eq.","values":[{"value":"1,22E-02","module":"A1"},{"value":"5,55E-03","module":"A2"},{"value":"2,26E-03","module":"A3"},{"value":"1,33E-03","module":"A4"},{"value":"3,15E-04","module":"C1"},{"value":"1,33E-03","module":"C2"},{"value":"9,51E-04","module":"C3"},{"value":"2,72E-05","module":"C4"},{"value":"-1,50E-03","module":"D"}]},{"parameter":"ODP","unit":"kg CFC 11-eq.","values":[{"value":"4,20E-06","module":"A1"},{"value":"3,28E-06","module":"A2"},{"value":"6,46E-08","module":"A3"},{"value":"1,05E-06","module":"A4"},{"value":"8,64E-07","module":"C1"},{"value":"1,05E-06","module":"C2"},{"value":"1,35E-07","module":"C3"},{"value":"6,76E-08","module":"C4"},{"value":"-4,03E-07","module":"D"}]},{"parameter":"AP","unit":"mol H+-eq.","values":[{"value":"8,13E-02","module":"A1"},{"value":"3,23E-01","module":"A2"},{"value":"6,80E-03","module":"A3"},{"value":"1,40E-02","module":"A4"},{"value":"4,19E-02","module":"C1"},{"value":"1,40E-02","module":"C2"},{"value":"5,56E-03","module":"C3"},{"value":"1,35E-03","module":"C4"},{"value":"-1,99E-02","module":"D"}]},{"parameter":"POCP","unit":"kg NMVOC-eq.","values":[{"value":"1,52E-01","module":"A1"},{"value":"2,16E-01","module":"A2"},{"value":"3,70E-03","module":"A3"},{"value":"1,34E-02","module":"A4"},{"value":"5,57E-02","module":"C1"},{"value":"1,34E-02","module":"C2"},{"value":"5,03E-03","module":"C3"},{"value":"1,60E-03","module":"C4"},{"value":"-2,15E-02","module":"D"}]},{"parameter":"ADPE","unit":"kg Sb-eq.","values":[{"value":"1,94E-04","module":"A1"},{"value":"1,39E-04","module":"A2"},{"value":"1,58E-05","module":"A3"},{"value":"7,76E-05","module":"A4"},{"value":"6,14E-06","module":"C1"},{"value":"7,76E-05","module":"C2"},{"value":"8,72E-06","module":"C3"},{"value":"1,23E-06","module":"C4"},{"value":"-1,97E-04","module":"D"}]},{"parameter":"ADPF","unit":"MJ","values":[{"value":"3,95E+02","module":"A1"},{"value":"2,18E+02","module":"A2"},{"value":"2,23E+01","module":"A3"},{"value":"7,07E+01","module":"A4"},{"value":"5,51E+01","module":"C1"},{"value":"7,07E+01","module":"C2"},{"value":"2,13E+01","module":"C3"},{"value":"4,48E+00","module":"C4"},{"value":"-3,75E+01","module":"D"}]},{"parameter":"WDP","unit":"m3 world-eq.","values":[{"value":"1,53E+03","module":"A1"},{"value":"9,64E+01","module":"A2"},{"value":"3,38E+02","module":"A3"},{"value":"5,42E+01","module":"A4"},{"value":"1,17E+01","module":"C1"},{"value":"5,42E+01","module":"C2"},{"value":"2,35E+03","module":"C3"},{"value":"9,42E+00","module":"C4"},{"value":"-1,76E+03","module":"D"}]},{"parameter":"EP-freshwater","unit":"kg P-eq.","values":[{"value":"9,18E-04","module":"A1"},{"value":"7,13E-05","module":"A2"},{"value":"1,37E-04","module":"A3"},{"value":"3,47E-05","module":"A4"},{"value":"1,46E-05","module":"C1"},{"value":"3,47E-05","module":"C2"},{"value":"4,34E-05","module":"C3"},{"value":"1,04E-06","module":"C4"},{"value":"-5,89E-05","module":"D"}]},{"parameter":"EP-marine","unit":"kg N-eq.","values":[{"value":"5,96E-02","module":"A1"},{"value":"7,22E-02","module":"A2"},{"value":"1,14E-03","module":"A3"},{"value":"3,07E-03","module":"A4"},{"value":"1,85E-02","module":"C1"},{"value":"3,07E-03","module":"C2"},{"value":"1,63E-03","module":"C3"},{"value":"5,08E-04","module":"C4"},{"value":"-6,92E-03","module":"D"}]},{"parameter":"EP-terrestrial","unit":"mol N-eq.","values":[{"value":"2,95E-01","module":"A1"},{"value":"8,12E-01","module":"A2"},{"value":"1,62E-02","module":"A3"},{"value":"3,42E-02","module":"A4"},{"value":"2,00E-01","module":"C1"},{"value":"3,42E-02","module":"C2"},{"value":"1,88E-02","module":"C3"},{"value":"5,59E-03","module":"C4"},{"value":"-8,13E-02","module":"D"}]},{"parameter":"GWP-IOBC","unit":"kg CO2-eq.","values":[{"value":"8,51E+01","module":"A1"},{"value":"1,55E+01","module":"A2"},{"value":"2,35E+00","module":"A3"},{"value":"4,36E+00","module":"A4"},{"value":"4,00E+00","module":"C1"},{"value":"4,36E+00","module":"C2"},{"value":"6,88E-01","module":"C3"},{"value":"1,39E-01","module":"C4"},{"value":"-2,37E+00","module":"D"}]}],"additional_environmental_impact":[{"parameter":"PM","unit":"disease incidence","values":[{"value":"1,01E-01","module":"A1"},{"value":"4,97E-07","module":"A2"},{"value":"3,34E-08","module":"A3"},{"value":"4,00E-07","module":"A4"},{"value":"5,07E-06","module":"C1"},{"value":"4,00E-07","module":"C2"},{"value":"8,90E-08","module":"C3"},{"value":"2,88E-08","module":"C4"},{"value":"-4,25E-07","module":"D"}]},{"parameter":"ETP-fw","unit":"CTUe","values":[{"value":"5,15E+02","module":"A1"},{"value":"1,32E+02","module":"A2"},{"value":"3,89E+01","module":"A3"},{"value":"5,17E+01","module":"A4"},{"value":"3,01E+01","module":"C1"},{"value":"5,17E+01","module":"C2"},{"value":"1,51E+01","module":"C3"},{"value":"2,21E+00","module":"C4"},{"value":"-3,86E+01","module":"D"}]},{"parameter":"HTP-c","unit":"CTUh","values":[{"value":"2,77E-08","module":"A1"},{"value":"0,0E+00","module":"A2"},{"value":"7,68E-10","module":"A3"},{"value":"0,0E+00","module":"A4"},{"value":"1,00E-09","module":"C1"},{"value":"0,0E+00","module":"C2"},{"value":"9,68E-10","module":"C3"},{"value":"6,50E-11","module":"C4"},{"value":"-1,94E-09","module":"D"}]},{"parameter":"HTP-nc","unit":"CTUh","values":[{"value":"1,90E-06","module":"A1"},{"value":"6,21E-08","module":"A2"},{"value":"2,54E-08","module":"A3"},{"value":"5,00E-08","module":"A4"},{"value":"2,80E-08","module":"C1"},{"value":"5,00E-08","module":"C2"},{"value":"1,35E-08","module":"C3"},{"value":"1,30E-09","module":"C4"},{"value":"-4,74E-08","module":"D"}]},{"parameter":"SQP","unit":"unitless","values":[{"value":"-2,82E+01","module":"A1"},{"value":"1,17E+02","module":"A2"},{"value":"3,57E+01","module":"A3"},{"value":"8,11E+01","module":"A4"},{"value":"6,69E+00","module":"C1"},{"value":"8,11E+01","module":"C2"},{"value":"1,21E+01","module":"C3"},{"value":"1,63E+01","module":"C4"},{"value":"8,51E+01","module":"D"}]},{"parameter":"IRP","unit":"kBq U235-eq.","values":[{"value":"3,97E+00","module":"A1"},{"value":"9,52E-01","module":"A2"},{"value":"1,08E-01","module":"A3"},{"value":"3,09E-01","module":"A4"},{"value":"2,40E-01","module":"C1"},{"value":"3,09E-01","module":"C2"},{"value":"3,58E-01","module":"C3"},{"value":"1,94E-02","module":"C4"},{"value":"-3,44E-01","module":"D"}]}],"resource_use":[{"parameter":"PERE","unit":"MJ","values":[{"value":"3,57E+01","module":"A1"},{"value":"1,75E+00","module":"A2"},{"value":"1,86E+01","module":"A3"},{"value":"8,90E-01","module":"A4"},{"value":"3,00E-01","module":"C1"},{"value":"8,90E-01","module":"C2"},{"value":"1,10E+01","module":"C3"},{"value":"6,89E-02","module":"C4"},{"value":"-8,78E+00","module":"D"}]},{"parameter":"PERM","unit":"MJ","values":[{"value":"2,11E-01","module":"A1"},{"value":"0,0E+00","module":"A2"},{"value":"0,0E+00","module":"A3"},{"value":"0,0E+00","module":"A4"},{"value":"0,0E+00","module":"C1"},{"value":"0,0E+00","module":"C2"},{"value":"0,0E+00","module":"C3"},{"value":"0,0E+00","module":"C4"},{"value":"0,0E+00","module":"D"}]},{"parameter":"PERT","unit":"MJ","values":[{"value":"3,59E+01","module":"A1"},{"value":"1,75E+00","module":"A2"},{"value":"1,86E+01","module":"A3"},{"value":"8,90E-01","module":"A4"},{"value":"3,00E-01","module":"C1"},{"value":"8,90E-01","module":"C2"},{"value":"1,10E+01","module":"C3"},{"value":"6,89E-02","module":"C4"},{"value":"-8,78E+00","module":"D"}]},{"parameter":"PENRE","unit":"MJ","values":[{"value":"7,57E+01","module":"A1"},{"value":"2,18E+02","module":"A2"},{"value":"2,23E+01","module":"A3"},{"value":"7,07E+01","module":"A4"},{"value":"5,51E+01","module":"C1"},{"value":"7,07E+01","module":"C2"},{"value":"2,13E+01","module":"C3"},{"value":"4,48E+00","module":"C4"},{"value":"-3,96E+01","module":"D"}]},{"parameter":"PENRM","unit":"MJ","values":[{"value":"3,39E+02","module":"A1"},{"value":"0,0E+00","module":"A2"},{"value":"0,0E+00","module":"A3"},{"value":"0,0E+00","module":"A4"},{"value":"0,0E+00","module":"C1"},{"value":"0,0E+00","module":"C2"},{"value":"0,0E+00","module":"C3"},{"value":"0,0E+00","module":"C4"},{"value":"0,0E+00","module":"D"}]},{"parameter":"PENRT","unit":"MJ","values":[{"value":"4,14E+02","module":"A1"},{"value":"2,18E+02","module":"A2"},{"value":"2,23E+01","module":"A3"},{"value":"7,07E+01","module":"A4"},{"value":"5,51E+01","module":"C1"},{"value":"7,07E+01","module":"C2"},{"value":"2,13E+01","module":"C3"},{"value":"4,48E+00","module":"C4"},{"value":"-3,96E+01","module":"D"}]},{"parameter":"SM","unit":"kg","values":[{"value":"0,0E+00","module":"A1"},{"value":"0,0E+00","module":"A2"},{"value":"0,0E+00","module":"A3"},{"value":"0,0E+00","module":"A4"},{"value":"0,0E+00","module":"C1"},{"value":"0,0E+00","module":"C2"},{"value":"0,0E+00","module":"C3"},{"value":"0,0E+00","module":"C4"},{"value":"0,0E+00","module":"D"}]},{"parameter":"RSF","unit":"MJ","values":[{"value":"1,11E+02","module":"A1"},{"value":"6,34E-02","module":"A2"},{"value":"7,00E-01","module":"A3"},{"value":"3,11E-02","module":"A4"},{"value":"0,0E+00","module":"C1"},{"value":"3,11E-02","module":"C2"},{"value":"0,0E+00","module":"C3"},{"value":"1,42E-03","module":"C4"},{"value":"-1,79E-01","module":"D"}]},{"parameter":"NRSF","unit":"MJ","values":[{"value":"8,29E+01","module":"A1"},{"value":"2,99E-01","module":"A2"},{"value":"3,72E-03","module":"A3"},{"value":"1,04E-01","module":"A4"},{"value":"0,0E+00","module":"C1"},{"value":"1,04E-01","module":"C2"},{"value":"0,0E+00","module":"C3"},{"value":"4,09E-03","module":"C4"},{"value":"-1,84E-01","module":"D"}]},{"parameter":"FW","unit":"m3","values":[{"value":"4,11E+00","module":"A1"},{"value":"1,37E-02","module":"A2"},{"value":"8,57E-02","module":"A3"},{"value":"8,05E-03","module":"A4"},{"value":"2,83E-03","module":"C1"},{"value":"8,05E-03","module":"C2"},{"value":"3,66E-02","module":"C3"},{"value":"5,33E-03","module":"C4"},{"value":"-1,38E+00","module":"D"}]}],"end_of_life_waste":[{"parameter":"HWD","unit":"kg","values":[{"value":"1,31E-02","module":"A1"},{"value":"8,98E-03","module":"A2"},{"value":"2,90E-03","module":"A3"},{"value":"3,87E-03","module":"A4"},{"value":"1,62E-03","module":"C1"},{"value":"3,87E-03","module":"C2"},{"value":"2,13E-03","module":"C3"},{"value":"0,0E+00","module":"C4"},{"value":"-9,03E-03","module":"D"}]},{"parameter":"NHWD","unit":"kg","values":[{"value":"2,52E+00","module":"A1"},{"value":"7,82E+00","module":"A2"},{"value":"1,33E-01","module":"A3"},{"value":"6,15E+00","module":"A4"},{"value":"6,52E-02","module":"C1"},{"value":"6,15E+00","module":"C2"},{"value":"6,73E-02","module":"C3"},{"value":"3,24E+01","module":"C4"},{"value":"-2,74E-01","module":"D"}]},{"parameter":"RWD","unit":"kg","values":[{"value":"3,63E-03","module":"A1"},{"value":"1,52E-03","module":"A2"},{"value":"7,18E-05","module":"A3"},{"value":"4,83E-04","module":"A4"},{"value":"3,82E-04","module":"C1"},{"value":"4,83E-04","module":"C2"},{"value":"2,26E-04","module":"C3"},{"value":"0,0E+00","module":"C4"},{"value":"-2,97E-04","module":"D"}]}],"end_of_life_flow":[{"parameter":"CRU","unit":"kg","values":[{"value":"0,0E+00","module":"A1"},{"value":"0,0E+00","module":"A2"},{"value":"0,0E+00","module":"A3"},{"value":"0,0E+00","module":"A4"},{"value":"0,0E+00","module":"C1"},{"value":"0,0E+00","module":"C2"},{"value":"0,0E+00","module":"C3"},{"value":"0,0E+00","module":"C4"},{"value":"0,0E+00","module":"D"}]},{"parameter":"MFR","unit":"kg","values":[{"value":"0,0E+00","module":"A1"},{"value":"0,0E+00","module":"A2"},{"value":"0,0E+00","module":"A3"},{"value":"0,0E+00","module":"A4"},{"value":"0,0E+00","module":"C1"},{"value":"0,0E+00","module":"C2"},{"value":"9,68E+02","module":"C3"},{"value":"0,0E+00","module":"C4"},{"value":"0,0E+00","module":"D"}]},{"parameter":"MER","unit":"kg","values":[{"value":"0,0E+00","module":"A1"},{"value":"0,0E+00","module":"A2"},{"value":"0,0E+00","module":"A3"},{"value":"0,0E+00","module":"A4"},{"value":"0,0E+00","module":"C1"},{"value":"0,0E+00","module":"C2"},{"value":"0,0E+00","module":"C3"},{"value":"0,0E+00","module":"C4"},{"value":"0,0E+00","module":"D"}]},{"parameter":"EEE","unit":"MJ","values":[{"value":"0,0E+00","module":"A1"},{"value":"0,0E+00","module":"A2"},{"value":"0,0E+00","module":"A3"},{"value":"0,0E+00","module":"A4"},{"value":"0,0E+00","module":"C1"},{"value":"0,0E+00","module":"C2"},{"value":"0,0E+00","module":"C3"},{"value":"0,0E+00","module":"C4"},{"value":"0,0E+00","module":"D"}]},{"parameter":"EET","unit":"MJ","values":[{"value":"0,0E+00","module":"A1"},{"value":"0,0E+00","module":"A2"},{"value":"0,0E+00","module":"A3"},{"value":"0,0E+00","module":"A4"},{"value":"0,0E+00","module":"C1"},{"value":"0,0E+00","module":"C2"},{"value":"0,0E+00","module":"C3"},{"value":"0,0E+00","module":"C4"},{"value":"0,0E+00","module":"D"}]}]}