{"product_name":"BEST 1C Series","epd_id":"EPD-DOR-20210304-CBA8-EN","compliance":["DIN EN 15804+A2","ISO 14025"],"producer_name":"dormakaba International Holding GmbH","environmental_impact":[{"parameter":"GWP-total","unit":"kg CO2-eq","values":[{"value":"3,10E-01","module":"A1-A3"},{"value":"7,00E-03","module":"A4"},{"value":"2,00E-03","module":"A5"},{"value":"0,0E+00","module":"C1"},{"value":"1,91E-04","module":"C2"},{"value":"0,0E+00","module":"C3"},{"value":"0,0E+00","module":"C4"},{"value":"2,00E-03","module":"D"}]},{"parameter":"GWP-fossil","unit":"kg CO2-eq","values":[{"value":"3,00E-01","module":"A1-A3"},{"value":"7,00E-03","module":"A4"},{"value":"3,91E-05","module":"A5"},{"value":"0,0E+00","module":"C1"},{"value":"1,83E-04","module":"C2"},{"value":"0,0E+00","module":"C3"},{"value":"0,0E+00","module":"C4"},{"value":"2,00E-03","module":"D"}]},{"parameter":"GWP-biogenic","unit":"kg CO2-eq","values":[{"value":"9,05E-03","module":"A1-A3"},{"value":"2,62E-04","module":"A4"},{"value":"2,00E-03","module":"A5"},{"value":"0,0E+00","module":"C1"},{"value":"8,46E-06","module":"C2"},{"value":"0,0E+00","module":"C3"},{"value":"0,0E+00","module":"C4"},{"value":"-3,56E-06","module":"D"}]},{"parameter":"GWP-luluc","unit":"kg CO2-eq","values":[{"value":"1,59E-04","module":"A1-A3"},{"value":"1,64E-07","module":"A4"},{"value":"2,57E-08","module":"A5"},{"value":"0,0E+00","module":"C1"},{"value":"4,36E-09","module":"C2"},{"value":"0,0E+00","module":"C3"},{"value":"0,0E+00","module":"C4"},{"value":"3,03E-06","module":"D"}]},{"parameter":"ODP","unit":"kg CFC11-eq","values":[{"value":"1,35E-14","module":"A1-A3"},{"value":"7,33E-19","module":"A4"},{"value":"2,81E-19","module":"A5"},{"value":"0,0E+00","module":"C1"},{"value":"1,93E-20","module":"C2"},{"value":"0,0E+00","module":"C3"},{"value":"0,0E+00","module":"C4"},{"value":"6,35E-18","module":"D"}]},{"parameter":"AP","unit":"mol H^(+)-eq","values":[{"value":"9,26E-04","module":"A1-A3"},{"value":"5,97E-05","module":"A4"},{"value":"4,37E-07","module":"A5"},{"value":"0,0E+00","module":"C1"},{"value":"1,83E-07","module":"C2"},{"value":"0,0E+00","module":"C3"},{"value":"0,0E+00","module":"C4"},{"value":"4,24E-05","module":"D"}]},{"parameter":"POCP","unit":"kg NMVOC-eq","values":[{"value":"3,83E-04","module":"A1-A3"},{"value":"4,50E-05","module":"A4"},{"value":"4,18E-07","module":"A5"},{"value":"0,0E+00","module":"C1"},{"value":"1,65E-07","module":"C2"},{"value":"0,0E+00","module":"C3"},{"value":"0,0E+00","module":"C4"},{"value":"8,55E-06","module":"D"}]},{"parameter":"ADPE","unit":"kg Sb-eq","values":[{"value":"2,04E-05","module":"A1-A3"},{"value":"2,07E-10","module":"A4"},{"value":"4,44E-12","module":"A5"},{"value":"0,0E+00","module":"C1"},{"value":"5,49E-12","module":"C2"},{"value":"0,0E+00","module":"C3"},{"value":"0,0E+00","module":"C4"},{"value":"4,43E-06","module":"D"}]},{"parameter":"ADPF","unit":"MJ","values":[{"value":"4,74E+00","module":"A1-A3"},{"value":"9,80E-02","module":"A4"},{"value":"4,92E-04","module":"A5"},{"value":"0,0E+00","module":"C1"},{"value":"3,00E-03","module":"C2"},{"value":"0,0E+00","module":"C3"},{"value":"0,0E+00","module":"C4"},{"value":"2,40E-02","module":"D"}]},{"parameter":"WDP","unit":"m^3 world-eq deprived","values":[{"value":"6,90E-02","module":"A1-A3"},{"value":"1,37E-05","module":"A4"},{"value":"1,93E-04","module":"A5"},{"value":"0,0E+00","module":"C1"},{"value":"3,59E-07","module":"C2"},{"value":"0,0E+00","module":"C3"},{"value":"0,0E+00","module":"C4"},{"value":"1,00E-03","module":"D"}]},{"parameter":"EP-freshwater","unit":"kg P-eq","values":[{"value":"2,52E-07","module":"A1-A3"},{"value":"1,54E-09","module":"A4"},{"value":"5,50E-11","module":"A5"},{"value":"0,0E+00","module":"C1"},{"value":"3,92E-11","module":"C2"},{"value":"0,0E+00","module":"C3"},{"value":"0,0E+00","module":"C4"},{"value":"8,54E-09","module":"D"}]},{"parameter":"EP-marine","unit":"kg N-eq","values":[{"value":"1,28E-04","module":"A1-A3"},{"value":"1,61E-05","module":"A4"},{"value":"1,58E-07","module":"A5"},{"value":"0,0E+00","module":"C1"},{"value":"5,83E-08","module":"C2"},{"value":"0,0E+00","module":"C3"},{"value":"0,0E+00","module":"C4"},{"value":"2,41E-06","module":"D"}]},{"parameter":"EP-terrestrial","unit":"mol N-eq","values":[{"value":"1,38E-03","module":"A1-A3"},{"value":"1,76E-04","module":"A4"},{"value":"1,97E-06","module":"A5"},{"value":"0,0E+00","module":"C1"},{"value":"6,48E-07","module":"C2"},{"value":"0,0E+00","module":"C3"},{"value":"0,0E+00","module":"C4"},{"value":"2,61E-05","module":"D"}]}],"additional_environmental_impact":[{"parameter":"PM","unit":"Disease incidence","values":[{"value":"7,66E-09","module":"A1-A3"},{"value":"9,54E-10","module":"A4"},{"value":"2,42E-12","module":"A5"},{"value":"0,0E+00","module":"C1"},{"value":"9,63E-13","module":"C2"},{"value":"0,0E+00","module":"C3"},{"value":"0,0E+00","module":"C4"},{"value":"3,09E-10","module":"D"}]},{"parameter":"ETP-fw","unit":"CTUe","values":[{"value":"1,78E+00","module":"A1-A3"},{"value":"6,90E-02","module":"A4"},{"value":"2,34E-04","module":"A5"},{"value":"0,0E+00","module":"C1"},{"value":"2,00E-03","module":"C2"},{"value":"0,0E+00","module":"C3"},{"value":"0,0E+00","module":"C4"},{"value":"4,10E-02","module":"D"}]},{"parameter":"HTP-c","unit":"CTUh","values":[{"value":"1,90E-10","module":"A1-A3"},{"value":"1,30E-12","module":"A4"},{"value":"1,24E-14","module":"A5"},{"value":"0,0E+00","module":"C1"},{"value":"3,46E-14","module":"C2"},{"value":"0,0E+00","module":"C3"},{"value":"0,0E+00","module":"C4"},{"value":"7,09E-13","module":"D"}]},{"parameter":"HTP-nc","unit":"CTUh","values":[{"value":"2,95E-09","module":"A1-A3"},{"value":"5,68E-11","module":"A4"},{"value":"5,35E-13","module":"A5"},{"value":"0,0E+00","module":"C1"},{"value":"1,48E-12","module":"C2"},{"value":"0,0E+00","module":"C3"},{"value":"0,0E+00","module":"C4"},{"value":"2,17E-10","module":"D"}]},{"parameter":"SQP","unit":"SQP","values":[{"value":"9,00E-01","module":"A1-A3"},{"value":"2,53E-04","module":"A4"},{"value":"1,31E-04","module":"A5"},{"value":"0,0E+00","module":"C1"},{"value":"6,67E-06","module":"C2"},{"value":"0,0E+00","module":"C3"},{"value":"0,0E+00","module":"C4"},{"value":"2,30E-02","module":"D"}]}],"resource_use":[{"parameter":"PERE","unit":"MJ","values":[{"value":"8,52E-01","module":"A1-A3"},{"value":"3,10E-04","module":"A4"},{"value":"1,30E-02","module":"A5"},{"value":"0,0E+00","module":"C1"},{"value":"8,19E-06","module":"C2"},{"value":"0,0E+00","module":"C3"},{"value":"0,0E+00","module":"C4"},{"value":"7,00E-03","module":"D"}]},{"parameter":"PERM","unit":"MJ","values":[{"value":"1,30E-02","module":"A1-A3"},{"value":"0,0E+00","module":"A4"},{"value":"-1,30E-02","module":"A5"},{"value":"0,0E+00","module":"C1"},{"value":"0,0E+00","module":"C2"},{"value":"0,0E+00","module":"C3"},{"value":"0,0E+00","module":"C4"},{"value":"0,0E+00","module":"D"}]},{"parameter":"PERT","unit":"MJ","values":[{"value":"8,65E-01","module":"A1-A3"},{"value":"3,10E-04","module":"A4"},{"value":"8,95E-05","module":"A5"},{"value":"0,0E+00","module":"C1"},{"value":"8,19E-06","module":"C2"},{"value":"0,0E+00","module":"C3"},{"value":"0,0E+00","module":"C4"},{"value":"7,00E-03","module":"D"}]},{"parameter":"PENRE","unit":"MJ","values":[{"value":"4,74E+00","module":"A1-A3"},{"value":"9,80E-02","module":"A4"},{"value":"4,92E-04","module":"A5"},{"value":"0,0E+00","module":"C1"},{"value":"3,00E-03","module":"C2"},{"value":"0,0E+00","module":"C3"},{"value":"0,0E+00","module":"C4"},{"value":"2,50E-02","module":"D"}]},{"parameter":"PENRM","unit":"MJ","values":[{"value":"0,0E+00","module":"A1-A3"},{"value":"0,0E+00","module":"A4"},{"value":"0,0E+00","module":"A5"},{"value":"0,0E+00","module":"C1"},{"value":"0,0E+00","module":"C2"},{"value":"0,0E+00","module":"C3"},{"value":"0,0E+00","module":"C4"},{"value":"0,0E+00","module":"D"}]},{"parameter":"PENRT","unit":"MJ","values":[{"value":"4,74E+00","module":"A1-A3"},{"value":"9,80E-02","module":"A4"},{"value":"4,92E-04","module":"A5"},{"value":"0,0E+00","module":"C1"},{"value":"3,00E-03","module":"C2"},{"value":"0,0E+00","module":"C3"},{"value":"0,0E+00","module":"C4"},{"value":"2,50E-02","module":"D"}]},{"parameter":"SM","unit":"kg","values":[{"value":"4,50E-02","module":"A1-A3"},{"value":"0,0E+00","module":"A4"},{"value":"0,0E+00","module":"A5"},{"value":"0,0E+00","module":"C1"},{"value":"0,0E+00","module":"C2"},{"value":"0,0E+00","module":"C3"},{"value":"0,0E+00","module":"C4"},{"value":"0,0E+00","module":"D"}]},{"parameter":"RSF","unit":"MJ","values":[{"value":"0,0E+00","module":"A1-A3"},{"value":"0,0E+00","module":"A4"},{"value":"0,0E+00","module":"A5"},{"value":"0,0E+00","module":"C1"},{"value":"0,0E+00","module":"C2"},{"value":"0,0E+00","module":"C3"},{"value":"0,0E+00","module":"C4"},{"value":"0,0E+00","module":"D"}]},{"parameter":"NRSF","unit":"MJ","values":[{"value":"0,0E+00","module":"A1-A3"},{"value":"0,0E+00","module":"A4"},{"value":"0,0E+00","module":"A5"},{"value":"0,0E+00","module":"C1"},{"value":"0,0E+00","module":"C2"},{"value":"0,0E+00","module":"C3"},{"value":"0,0E+00","module":"C4"},{"value":"0,0E+00","module":"D"}]},{"parameter":"FW","unit":"m^3","values":[{"value":"2,44E-03","module":"A1-A3"},{"value":"5,57E-07","module":"A4"},{"value":"4,55E-06","module":"A5"},{"value":"0,0E+00","module":"C1"},{"value":"1,47E-08","module":"C2"},{"value":"0,0E+00","module":"C3"},{"value":"0,0E+00","module":"C4"},{"value":"6,98E-06","module":"D"}]}],"end_of_life_waste":[{"parameter":"HWD","unit":"kg","values":[{"value":"4,06E-09","module":"A1-A3"},{"value":"9,50E-12","module":"A4"},{"value":"7,26E-13","module":"A5"},{"value":"0,0E+00","module":"C1"},{"value":"2,52E-13","module":"C2"},{"value":"0,0E+00","module":"C3"},{"value":"0,0E+00","module":"C4"},{"value":"2,80E-10","module":"D"}]},{"parameter":"NHWD","unit":"kg","values":[{"value":"1,50E-02","module":"A1-A3"},{"value":"9,99E-06","module":"A4"},{"value":"4,89E-05","module":"A5"},{"value":"0,0E+00","module":"C1"},{"value":"2,66E-07","module":"C2"},{"value":"0,0E+00","module":"C3"},{"value":"0,0E+00","module":"C4"},{"value":"1,01E-04","module":"D"}]},{"parameter":"RWD","unit":"kg","values":[{"value":"4,14E-04","module":"A1-A3"},{"value":"1,06E-07","module":"A4"},{"value":"2,59E-08","module":"A5"},{"value":"0,0E+00","module":"C1"},{"value":"2,79E-09","module":"C2"},{"value":"0,0E+00","module":"C3"},{"value":"0,0E+00","module":"C4"},{"value":"1,10E-06","module":"D"}]}],"end_of_life_flow":[{"parameter":"CRU","unit":"kg","values":[{"value":"0,0E+00","module":"A1-A3"},{"value":"0,0E+00","module":"A4"},{"value":"0,0E+00","module":"A5"},{"value":"0,0E+00","module":"C1"},{"value":"0,0E+00","module":"C2"},{"value":"0,0E+00","module":"C3"},{"value":"0,0E+00","module":"C4"},{"value":"0,0E+00","module":"D"}]},{"parameter":"MFR","unit":"kg","values":[{"value":"0,0E+00","module":"A1-A3"},{"value":"0,0E+00","module":"A4"},{"value":"0,0E+00","module":"A5"},{"value":"0,0E+00","module":"C1"},{"value":"0,0E+00","module":"C2"},{"value":"4,40E-02","module":"C3"},{"value":"0,0E+00","module":"C4"},{"value":"0,0E+00","module":"D"}]},{"parameter":"MER","unit":"kg","values":[{"value":"0,0E+00","module":"A1-A3"},{"value":"0,0E+00","module":"A4"},{"value":"0,0E+00","module":"A5"},{"value":"0,0E+00","module":"C1"},{"value":"0,0E+00","module":"C2"},{"value":"0,0E+00","module":"C3"},{"value":"0,0E+00","module":"C4"},{"value":"0,0E+00","module":"D"}]},{"parameter":"EEE","unit":"MJ","values":[{"value":"1,70E-02","module":"A1-A3"},{"value":"0,0E+00","module":"A4"},{"value":"2,00E-03","module":"A5"},{"value":"0,0E+00","module":"C1"},{"value":"0,0E+00","module":"C2"},{"value":"0,0E+00","module":"C3"},{"value":"0,0E+00","module":"C4"},{"value":"0,0E+00","module":"D"}]},{"parameter":"EET","unit":"MJ","values":[{"value":"3,10E-02","module":"A1-A3"},{"value":"0,0E+00","module":"A4"},{"value":"4,00E-03","module":"A5"},{"value":"0,0E+00","module":"C1"},{"value":"0,0E+00","module":"C2"},{"value":"0,0E+00","module":"C3"},{"value":"0,0E+00","module":"C4"},{"value":"0,0E+00","module":"D"}]}]}