{"product_name":"BEST EHD9000","epd_id":"EPD-DOR-20220320-CBA1-EN","compliance":["DIN EN 15804+A2","ISO 14025"],"producer_name":"dormakaba International Holding GmbH","environmental_impact":[{"parameter":"GWP-total","unit":"kg CO2-eq","values":[{"value":"7,30E+01","module":"A1-A3"},{"value":"5,85E-01","module":"A4"},{"value":"1,09E+00","module":"A5"},{"value":"0,0E+00","module":"C1"},{"value":"2,84E-02","module":"C2"},{"value":"1,03E+00","module":"C3"},{"value":"0,0E+00","module":"C4"},{"value":"-1,97E+01","module":"D"}]},{"parameter":"GWP-fossil","unit":"kg CO2-eq","values":[{"value":"7,42E+01","module":"A1-A3"},{"value":"5,81E-01","module":"A4"},{"value":"4,60E-02","module":"A5"},{"value":"0,0E+00","module":"C1"},{"value":"2,71E-02","module":"C2"},{"value":"9,75E-01","module":"C3"},{"value":"0,0E+00","module":"C4"},{"value":"-1,96E+01","module":"D"}]},{"parameter":"GWP-biogenic","unit":"kg CO2-eq","values":[{"value":"-1,27E+00","module":"A1-A3"},{"value":"3,48E-03","module":"A4"},{"value":"1,04E+00","module":"A5"},{"value":"0,0E+00","module":"C1"},{"value":"1,25E-03","module":"C2"},{"value":"5,80E-02","module":"C3"},{"value":"0,0E+00","module":"C4"},{"value":"-6,12E-02","module":"D"}]},{"parameter":"GWP-luluc","unit":"kg CO2-eq","values":[{"value":"2,11E-02","module":"A1-A3"},{"value":"1,22E-05","module":"A4"},{"value":"1,87E-05","module":"A5"},{"value":"0,0E+00","module":"C1"},{"value":"6,45E-07","module":"C2"},{"value":"5,57E-05","module":"C3"},{"value":"0,0E+00","module":"C4"},{"value":"-3,09E-03","module":"D"}]},{"parameter":"ODP","unit":"kg CFC11-eq","values":[{"value":"5,57E-10","module":"A1-A3"},{"value":"5,56E-17","module":"A4"},{"value":"2,03E-16","module":"A5"},{"value":"0,0E+00","module":"C1"},{"value":"2,86E-18","module":"C2"},{"value":"4,99E-16","module":"C3"},{"value":"0,0E+00","module":"C4"},{"value":"-1,47E-10","module":"D"}]},{"parameter":"AP","unit":"mol H^(+)-eq","values":[{"value":"3,91E-01","module":"A1-A3"},{"value":"1,93E-02","module":"A4"},{"value":"3,04E-04","module":"A5"},{"value":"0,0E+00","module":"C1"},{"value":"2,71E-05","module":"C2"},{"value":"1,82E-04","module":"C3"},{"value":"0,0E+00","module":"C4"},{"value":"-7,16E-02","module":"D"}]},{"parameter":"POCP","unit":"kg NMVOC-eq","values":[{"value":"1,86E-01","module":"A1-A3"},{"value":"1,42E-02","module":"A4"},{"value":"2,89E-04","module":"A5"},{"value":"0,0E+00","module":"C1"},{"value":"2,44E-05","module":"C2"},{"value":"1,16E-04","module":"C3"},{"value":"0,0E+00","module":"C4"},{"value":"-3,05E-02","module":"D"}]},{"parameter":"ADPE","unit":"kg Sb-eq","values":[{"value":"3,16E-04","module":"A1-A3"},{"value":"1,52E-08","module":"A4"},{"value":"3,18E-09","module":"A5"},{"value":"0,0E+00","module":"C1"},{"value":"8,13E-10","module":"C2"},{"value":"6,85E-09","module":"C3"},{"value":"0,0E+00","module":"C4"},{"value":"-2,88E-05","module":"D"}]},{"parameter":"ADPF","unit":"MJ","values":[{"value":"7,21E+02","module":"A1-A3"},{"value":"7,17E+00","module":"A4"},{"value":"3,47E-01","module":"A5"},{"value":"0,0E+00","module":"C1"},{"value":"3,85E-01","module":"C2"},{"value":"4,64E-01","module":"C3"},{"value":"0,0E+00","module":"C4"},{"value":"-2,78E+02","module":"D"}]},{"parameter":"WDP","unit":"m^3 world-eq deprived","values":[{"value":"1,15E+01","module":"A1-A3"},{"value":"1,06E-03","module":"A4"},{"value":"1,35E-01","module":"A5"},{"value":"0,0E+00","module":"C1"},{"value":"5,31E-05","module":"C2"},{"value":"1,06E-01","module":"C3"},{"value":"0,0E+00","module":"C4"},{"value":"-9,25E-01","module":"D"}]},{"parameter":"EP-freshwater","unit":"kg P-eq","values":[{"value":"4,19E-05","module":"A1-A3"},{"value":"1,30E-07","module":"A4"},{"value":"3,93E-08","module":"A5"},{"value":"0,0E+00","module":"C1"},{"value":"5,80E-09","module":"C2"},{"value":"7,95E-08","module":"C3"},{"value":"0,0E+00","module":"C4"},{"value":"-1,03E-05","module":"D"}]},{"parameter":"EP-marine","unit":"kg N-eq","values":[{"value":"6,01E-02","module":"A1-A3"},{"value":"5,09E-03","module":"A4"},{"value":"1,09E-04","module":"A5"},{"value":"0,0E+00","module":"C1"},{"value":"8,64E-06","module":"C2"},{"value":"4,19E-05","module":"C3"},{"value":"0,0E+00","module":"C4"},{"value":"-9,55E-03","module":"D"}]},{"parameter":"EP-terrestrial","unit":"mol N-eq","values":[{"value":"6,52E-01","module":"A1-A3"},{"value":"5,58E-02","module":"A4"},{"value":"1,37E-03","module":"A5"},{"value":"0,0E+00","module":"C1"},{"value":"9,60E-05","module":"C2"},{"value":"8,30E-04","module":"C3"},{"value":"0,0E+00","module":"C4"},{"value":"-1,03E-01","module":"D"}]}],"additional_environmental_impact":[{"parameter":"PM","unit":"Disease incidence","values":[{"value":"1,12E-05","module":"A1-A3"},{"value":"3,28E-07","module":"A4"},{"value":"1,71E-09","module":"A5"},{"value":"0,0E+00","module":"C1"},{"value":"1,43E-10","module":"C2"},{"value":"2,26E-09","module":"C3"},{"value":"0,0E+00","module":"C4"},{"value":"-1,15E-06","module":"D"}]},{"parameter":"ETP-fw","unit":"CTUe","values":[{"value":"2,48E+02","module":"A1-A3"},{"value":"5,07E+00","module":"A4"},{"value":"1,64E-01","module":"A5"},{"value":"0,0E+00","module":"C1"},{"value":"2,73E-01","module":"C2"},{"value":"1,75E-01","module":"C3"},{"value":"0,0E+00","module":"C4"},{"value":"-1,00E+02","module":"D"}]},{"parameter":"HTP-c","unit":"CTUh","values":[{"value":"2,67E-08","module":"A1-A3"},{"value":"9,55E-11","module":"A4"},{"value":"8,78E-12","module":"A5"},{"value":"0,0E+00","module":"C1"},{"value":"5,13E-12","module":"C2"},{"value":"1,50E-11","module":"C3"},{"value":"0,0E+00","module":"C4"},{"value":"-4,45E-09","module":"D"}]},{"parameter":"HTP-nc","unit":"CTUh","values":[{"value":"8,46E-07","module":"A1-A3"},{"value":"4,48E-09","module":"A4"},{"value":"3,97E-10","module":"A5"},{"value":"0,0E+00","module":"C1"},{"value":"2,19E-10","module":"C2"},{"value":"1,50E-09","module":"C3"},{"value":"0,0E+00","module":"C4"},{"value":"-1,40E-07","module":"D"}]},{"parameter":"SQP","unit":"SQP","values":[{"value":"1,87E+02","module":"A1-A3"},{"value":"1,90E-02","module":"A4"},{"value":"9,24E-02","module":"A5"},{"value":"0,0E+00","module":"C1"},{"value":"9,88E-04","module":"C2"},{"value":"1,39E-01","module":"C3"},{"value":"0,0E+00","module":"C4"},{"value":"-8,68E+00","module":"D"}]}],"resource_use":[{"parameter":"PERE","unit":"MJ","values":[{"value":"7,08E+01","module":"A1-A3"},{"value":"2,34E-02","module":"A4"},{"value":"9,14E+00","module":"A5"},{"value":"0,0E+00","module":"C1"},{"value":"1,21E-03","module":"C2"},{"value":"5,08E-01","module":"C3"},{"value":"0,0E+00","module":"C4"},{"value":"-1,26E+02","module":"D"}]},{"parameter":"PERM","unit":"MJ","values":[{"value":"9,46E+00","module":"A1-A3"},{"value":"0,0E+00","module":"A4"},{"value":"-9,07E+00","module":"A5"},{"value":"0,0E+00","module":"C1"},{"value":"0,0E+00","module":"C2"},{"value":"-3,88E-01","module":"C3"},{"value":"0,0E+00","module":"C4"},{"value":"0,0E+00","module":"D"}]},{"parameter":"PERT","unit":"MJ","values":[{"value":"8,03E+01","module":"A1-A3"},{"value":"2,34E-02","module":"A4"},{"value":"6,38E-02","module":"A5"},{"value":"0,0E+00","module":"C1"},{"value":"1,21E-03","module":"C2"},{"value":"1,20E-01","module":"C3"},{"value":"0,0E+00","module":"C4"},{"value":"-1,26E+02","module":"D"}]},{"parameter":"PENRE","unit":"MJ","values":[{"value":"7,13E+02","module":"A1-A3"},{"value":"7,17E+00","module":"A4"},{"value":"6,71E-01","module":"A5"},{"value":"0,0E+00","module":"C1"},{"value":"3,85E-01","module":"C2"},{"value":"8,36E+00","module":"C3"},{"value":"0,0E+00","module":"C4"},{"value":"-2,78E+02","module":"D"}]},{"parameter":"PENRM","unit":"MJ","values":[{"value":"8,22E+00","module":"A1-A3"},{"value":"0,0E+00","module":"A4"},{"value":"-3,23E-01","module":"A5"},{"value":"0,0E+00","module":"C1"},{"value":"0,0E+00","module":"C2"},{"value":"-7,89E+00","module":"C3"},{"value":"0,0E+00","module":"C4"},{"value":"0,0E+00","module":"D"}]},{"parameter":"PENRT","unit":"MJ","values":[{"value":"7,21E+02","module":"A1-A3"},{"value":"7,17E+00","module":"A4"},{"value":"3,47E-01","module":"A5"},{"value":"0,0E+00","module":"C1"},{"value":"3,85E-01","module":"C2"},{"value":"4,65E-01","module":"C3"},{"value":"0,0E+00","module":"C4"},{"value":"-2,78E+02","module":"D"}]},{"parameter":"SM","unit":"kg","values":[{"value":"2,70E+00","module":"A1-A3"},{"value":"0,0E+00","module":"A4"},{"value":"0,0E+00","module":"A5"},{"value":"0,0E+00","module":"C1"},{"value":"0,0E+00","module":"C2"},{"value":"0,0E+00","module":"C3"},{"value":"0,0E+00","module":"C4"},{"value":"0,0E+00","module":"D"}]},{"parameter":"RSF","unit":"MJ","values":[{"value":"0,0E+00","module":"A1-A3"},{"value":"0,0E+00","module":"A4"},{"value":"0,0E+00","module":"A5"},{"value":"0,0E+00","module":"C1"},{"value":"0,0E+00","module":"C2"},{"value":"0,0E+00","module":"C3"},{"value":"0,0E+00","module":"C4"},{"value":"0,0E+00","module":"D"}]},{"parameter":"NRSF","unit":"MJ","values":[{"value":"0,0E+00","module":"A1-A3"},{"value":"0,0E+00","module":"A4"},{"value":"0,0E+00","module":"A5"},{"value":"0,0E+00","module":"C1"},{"value":"0,0E+00","module":"C2"},{"value":"0,0E+00","module":"C3"},{"value":"0,0E+00","module":"C4"},{"value":"0,0E+00","module":"D"}]},{"parameter":"FW","unit":"m^3","values":[{"value":"2,90E-01","module":"A1-A3"},{"value":"4,25E-05","module":"A4"},{"value":"3,18E-03","module":"A5"},{"value":"0,0E+00","module":"C1"},{"value":"2,18E-06","module":"C2"},{"value":"2,53E-03","module":"C3"},{"value":"0,0E+00","module":"C4"},{"value":"-2,21E-01","module":"D"}]}],"end_of_life_waste":[{"parameter":"HWD","unit":"kg","values":[{"value":"2,07E-05","module":"A1-A3"},{"value":"7,04E-10","module":"A4"},{"value":"5,33E-10","module":"A5"},{"value":"0,0E+00","module":"C1"},{"value":"3,73E-11","module":"C2"},{"value":"1,73E-09","module":"C3"},{"value":"0,0E+00","module":"C4"},{"value":"-1,50E-06","module":"D"}]},{"parameter":"NHWD","unit":"kg","values":[{"value":"1,16E+01","module":"A1-A3"},{"value":"7,35E-04","module":"A4"},{"value":"3,56E-02","module":"A5"},{"value":"0,0E+00","module":"C1"},{"value":"3,94E-05","module":"C2"},{"value":"1,02E-01","module":"C3"},{"value":"0,0E+00","module":"C4"},{"value":"-4,77E+00","module":"D"}]},{"parameter":"RWD","unit":"kg","values":[{"value":"5,20E-03","module":"A1-A3"},{"value":"7,97E-06","module":"A4"},{"value":"1,81E-05","module":"A5"},{"value":"0,0E+00","module":"C1"},{"value":"4,13E-07","module":"C2"},{"value":"1,75E-05","module":"C3"},{"value":"0,0E+00","module":"C4"},{"value":"-3,03E-02","module":"D"}]}],"end_of_life_flow":[{"parameter":"CRU","unit":"kg","values":[{"value":"0,0E+00","module":"A1-A3"},{"value":"0,0E+00","module":"A4"},{"value":"0,0E+00","module":"A5"},{"value":"0,0E+00","module":"C1"},{"value":"0,0E+00","module":"C2"},{"value":"0,0E+00","module":"C3"},{"value":"0,0E+00","module":"C4"},{"value":"0,0E+00","module":"D"}]},{"parameter":"MFR","unit":"kg","values":[{"value":"0,0E+00","module":"A1-A3"},{"value":"0,0E+00","module":"A4"},{"value":"0,0E+00","module":"A5"},{"value":"0,0E+00","module":"C1"},{"value":"0,0E+00","module":"C2"},{"value":"6,07E+00","module":"C3"},{"value":"0,0E+00","module":"C4"},{"value":"0,0E+00","module":"D"}]},{"parameter":"MER","unit":"kg","values":[{"value":"0,0E+00","module":"A1-A3"},{"value":"0,0E+00","module":"A4"},{"value":"0,0E+00","module":"A5"},{"value":"0,0E+00","module":"C1"},{"value":"0,0E+00","module":"C2"},{"value":"0,0E+00","module":"C3"},{"value":"0,0E+00","module":"C4"},{"value":"0,0E+00","module":"D"}]},{"parameter":"EEE","unit":"MJ","values":[{"value":"0,0E+00","module":"A1-A3"},{"value":"0,0E+00","module":"A4"},{"value":"1,66E+00","module":"A5"},{"value":"0,0E+00","module":"C1"},{"value":"0,0E+00","module":"C2"},{"value":"0,0E+00","module":"C3"},{"value":"0,0E+00","module":"C4"},{"value":"0,0E+00","module":"D"}]},{"parameter":"EET","unit":"MJ","values":[{"value":"0,0E+00","module":"A1-A3"},{"value":"0,0E+00","module":"A4"},{"value":"3,02E+00","module":"A5"},{"value":"0,0E+00","module":"C1"},{"value":"0,0E+00","module":"C2"},{"value":"0,0E+00","module":"C3"},{"value":"0,0E+00","module":"C4"},{"value":"0,0E+00","module":"D"}]}]}