{"product_name":"best wood CLT","epd_id":"EPD-HWS-20240043-IBA1-DE","compliance":["DIN EN 15804+A2","ISO 14025"],"producer_name":"Holzwerk Gebr. Schneider GmbH","environmental_impact":[{"parameter":"GWP-total","unit":"kg CO2-eq.","values":[{"value":"-5,05E+02","module":"A1-A3"},{"value":"4,78E+00","module":"A4"},{"value":"1,39E+00","module":"A5"},{"value":"0,0E+00","module":"B1"},{"value":"0,0E+00","module":"B2"},{"value":"0,0E+00","module":"C1"},{"value":"1,91E+01","module":"C2"},{"value":"7,25E+02","module":"C3"},{"value":"0,0E+00","module":"C4"},{"value":"-2,56E+02","module":"D"}]},{"parameter":"GWP-fossil","unit":"kg CO2-eq.","values":[{"value":"2,07E+02","module":"A1-A3"},{"value":"4,74E+00","module":"A4"},{"value":"1,39E+00","module":"A5"},{"value":"0,0E+00","module":"B1"},{"value":"0,0E+00","module":"B2"},{"value":"0,0E+00","module":"C1"},{"value":"1,90E+01","module":"C2"},{"value":"1,15E+01","module":"C3"},{"value":"0,0E+00","module":"C4"},{"value":"-2,56E+02","module":"D"}]},{"parameter":"GWP-biogenic","unit":"kg CO2-eq.","values":[{"value":"-7,13E+02","module":"A1-A3"},{"value":"0,0E+00","module":"A4"},{"value":"0,0E+00","module":"A5"},{"value":"0,0E+00","module":"B1"},{"value":"0,0E+00","module":"B2"},{"value":"0,0E+00","module":"C1"},{"value":"0,0E+00","module":"C2"},{"value":"7,13E+02","module":"C3"},{"value":"0,0E+00","module":"C4"},{"value":"0,0E+00","module":"D"}]},{"parameter":"GWP-luluc","unit":"kg CO2-eq.","values":[{"value":"6,86E-01","module":"A1-A3"},{"value":"3,88E-02","module":"A4"},{"value":"1,91E-04","module":"A5"},{"value":"0,0E+00","module":"B1"},{"value":"0,0E+00","module":"B2"},{"value":"0,0E+00","module":"C1"},{"value":"1,57E-01","module":"C2"},{"value":"7,38E-03","module":"C3"},{"value":"0,0E+00","module":"C4"},{"value":"-1,75E-01","module":"D"}]},{"parameter":"ODP","unit":"kg CFC11-eq.","values":[{"value":"2,05E-07","module":"A1-A3"},{"value":"9,38E-16","module":"A4"},{"value":"5,66E-16","module":"A5"},{"value":"0,0E+00","module":"B1"},{"value":"0,0E+00","module":"B2"},{"value":"0,0E+00","module":"C1"},{"value":"3,79E-15","module":"C2"},{"value":"1,02E-13","module":"C3"},{"value":"0,0E+00","module":"C4"},{"value":"-2,88E-12","module":"D"}]},{"parameter":"AP","unit":"mol H^(+)-eq.","values":[{"value":"6,38E-01","module":"A1-A3"},{"value":"5,10E-03","module":"A4"},{"value":"2,76E-04","module":"A5"},{"value":"0,0E+00","module":"B1"},{"value":"0,0E+00","module":"B2"},{"value":"0,0E+00","module":"C1"},{"value":"1,02E-01","module":"C2"},{"value":"1,11E-01","module":"C3"},{"value":"0,0E+00","module":"C4"},{"value":"-3,31E-01","module":"D"}]},{"parameter":"POCP","unit":"kg NMVOC-eq.","values":[{"value":"7,67E-01","module":"A1-A3"},{"value":"4,44E-03","module":"A4"},{"value":"2,05E-04","module":"A5"},{"value":"0,0E+00","module":"B1"},{"value":"0,0E+00","module":"B2"},{"value":"0,0E+00","module":"C1"},{"value":"9,56E-02","module":"C2"},{"value":"9,87E-02","module":"C3"},{"value":"0,0E+00","module":"C4"},{"value":"-2,65E-01","module":"D"}]},{"parameter":"ADPE","unit":"kg Sb-eq.","values":[{"value":"7,68E-05","module":"A1-A3"},{"value":"4,21E-07","module":"A4"},{"value":"8,89E-09","module":"A5"},{"value":"0,0E+00","module":"B1"},{"value":"0,0E+00","module":"B2"},{"value":"0,0E+00","module":"C1"},{"value":"1,70E-06","module":"C2"},{"value":"1,55E-06","module":"C3"},{"value":"0,0E+00","module":"C4"},{"value":"-4,21E-05","module":"D"}]},{"parameter":"ADPF","unit":"MJ","values":[{"value":"2,89E+03","module":"A1-A3"},{"value":"6,33E+01","module":"A4"},{"value":"7,63E-01","module":"A5"},{"value":"0,0E+00","module":"B1"},{"value":"0,0E+00","module":"B2"},{"value":"0,0E+00","module":"C1"},{"value":"2,55E+02","module":"C2"},{"value":"1,69E+02","module":"C3"},{"value":"0,0E+00","module":"C4"},{"value":"-4,43E+03","module":"D"}]},{"parameter":"WDP","unit":"m^3 Welt-eq. entzogen","values":[{"value":"1,46E+01","module":"A1-A3"},{"value":"4,41E-02","module":"A4"},{"value":"1,27E-01","module":"A5"},{"value":"0,0E+00","module":"B1"},{"value":"0,0E+00","module":"B2"},{"value":"0,0E+00","module":"C1"},{"value":"1,78E-01","module":"C2"},{"value":"8,05E+01","module":"C3"},{"value":"0,0E+00","module":"C4"},{"value":"-1,91E+01","module":"D"}]},{"parameter":"EP-freshwater","unit":"kg P-eq.","values":[{"value":"1,20E-03","module":"A1-A3"},{"value":"1,41E-05","module":"A4"},{"value":"1,22E-07","module":"A5"},{"value":"0,0E+00","module":"B1"},{"value":"0,0E+00","module":"B2"},{"value":"0,0E+00","module":"C1"},{"value":"5,70E-05","module":"C2"},{"value":"1,40E-05","module":"C3"},{"value":"0,0E+00","module":"C4"},{"value":"-3,30E-04","module":"D"}]},{"parameter":"EP-marine","unit":"kg N-eq.","values":[{"value":"2,66E-01","module":"A1-A3"},{"value":"1,64E-03","module":"A4"},{"value":"8,69E-05","module":"A5"},{"value":"0,0E+00","module":"B1"},{"value":"0,0E+00","module":"B2"},{"value":"0,0E+00","module":"C1"},{"value":"4,92E-02","module":"C2"},{"value":"3,63E-02","module":"C3"},{"value":"0,0E+00","module":"C4"},{"value":"-9,45E-02","module":"D"}]},{"parameter":"EP-terrestrial","unit":"mol N-eq.","values":[{"value":"2,87E+00","module":"A1-A3"},{"value":"1,95E-02","module":"A4"},{"value":"1,27E-03","module":"A5"},{"value":"0,0E+00","module":"B1"},{"value":"0,0E+00","module":"B2"},{"value":"0,0E+00","module":"C1"},{"value":"5,45E-01","module":"C2"},{"value":"5,27E-01","module":"C3"},{"value":"0,0E+00","module":"C4"},{"value":"-1,01E+00","module":"D"}]}],"additional_environmental_impact":[{"parameter":"PM","unit":"Krankheitsf\u00e4lle","values":[{"value":"1,17E-04","module":"A1-A3"},{"value":"3,47E-08","module":"A4"},{"value":"1,53E-09","module":"A5"},{"value":"0,0E+00","module":"B1"},{"value":"0,0E+00","module":"B2"},{"value":"0,0E+00","module":"C1"},{"value":"4,00E-07","module":"C2"},{"value":"5,55E-07","module":"C3"},{"value":"0,0E+00","module":"C4"},{"value":"-2,85E-06","module":"D"}]},{"parameter":"ETP-fw","unit":"CTUe","values":[{"value":"1,48E+03","module":"A1-A3"},{"value":"4,69E+01","module":"A4"},{"value":"4,08E-01","module":"A5"},{"value":"0,0E+00","module":"B1"},{"value":"0,0E+00","module":"B2"},{"value":"0,0E+00","module":"C1"},{"value":"1,90E+02","module":"C2"},{"value":"7,31E+01","module":"C3"},{"value":"0,0E+00","module":"C4"},{"value":"-9,12E+02","module":"D"}]},{"parameter":"HTP-c","unit":"CTUh","values":[{"value":"1,16E-07","module":"A1-A3"},{"value":"9,49E-10","module":"A4"},{"value":"1,66E-11","module":"A5"},{"value":"0,0E+00","module":"B1"},{"value":"0,0E+00","module":"B2"},{"value":"0,0E+00","module":"C1"},{"value":"3,84E-09","module":"C2"},{"value":"4,91E-09","module":"C3"},{"value":"0,0E+00","module":"C4"},{"value":"-4,21E-08","module":"D"}]},{"parameter":"HTP-nc","unit":"CTUh","values":[{"value":"8,22E-06","module":"A1-A3"},{"value":"4,93E-08","module":"A4"},{"value":"6,37E-10","module":"A5"},{"value":"0,0E+00","module":"B1"},{"value":"0,0E+00","module":"B2"},{"value":"0,0E+00","module":"C1"},{"value":"2,11E-07","module":"C2"},{"value":"1,75E-07","module":"C3"},{"value":"0,0E+00","module":"C4"},{"value":"-1,66E-06","module":"D"}]},{"parameter":"SQP","unit":"SQP","values":[{"value":"1,29E+05","module":"A1-A3"},{"value":"2,17E+01","module":"A4"},{"value":"2,42E-01","module":"A5"},{"value":"0,0E+00","module":"B1"},{"value":"0,0E+00","module":"B2"},{"value":"0,0E+00","module":"C1"},{"value":"8,78E+01","module":"C2"},{"value":"4,63E+01","module":"C3"},{"value":"0,0E+00","module":"C4"},{"value":"-6,77E+02","module":"D"}]}],"resource_use":[{"parameter":"PERE","unit":"MJ","values":[{"value":"7,30E+02","module":"A1-A3"},{"value":"3,64E+00","module":"A4"},{"value":"2,05E-01","module":"A5"},{"value":"0,0E+00","module":"B1"},{"value":"0,0E+00","module":"B2"},{"value":"0,0E+00","module":"C1"},{"value":"1,47E+01","module":"C2"},{"value":"7,46E+03","module":"C3"},{"value":"0,0E+00","module":"C4"},{"value":"-9,86E+02","module":"D"}]},{"parameter":"PERM","unit":"MJ","values":[{"value":"7,42E+03","module":"A1-A3"},{"value":"0,0E+00","module":"A4"},{"value":"0,0E+00","module":"A5"},{"value":"0,0E+00","module":"B1"},{"value":"0,0E+00","module":"B2"},{"value":"0,0E+00","module":"C1"},{"value":"0,0E+00","module":"C2"},{"value":"-7,42E+03","module":"C3"},{"value":"0,0E+00","module":"C4"},{"value":"0,0E+00","module":"D"}]},{"parameter":"PERT","unit":"MJ","values":[{"value":"8,15E+03","module":"A1-A3"},{"value":"3,64E+00","module":"A4"},{"value":"2,05E-01","module":"A5"},{"value":"0,0E+00","module":"B1"},{"value":"0,0E+00","module":"B2"},{"value":"0,0E+00","module":"C1"},{"value":"1,47E+01","module":"C2"},{"value":"3,28E+01","module":"C3"},{"value":"0,0E+00","module":"C4"},{"value":"-9,86E+02","module":"D"}]},{"parameter":"PENRE","unit":"MJ","values":[{"value":"2,81E+03","module":"A1-A3"},{"value":"6,35E+01","module":"A4"},{"value":"1,90E+01","module":"A5"},{"value":"0,0E+00","module":"B1"},{"value":"0,0E+00","module":"B2"},{"value":"0,0E+00","module":"C1"},{"value":"2,56E+02","module":"C2"},{"value":"2,23E+02","module":"C3"},{"value":"0,0E+00","module":"C4"},{"value":"-4,44E+03","module":"D"}]},{"parameter":"PENRM","unit":"MJ","values":[{"value":"7,20E+01","module":"A1-A3"},{"value":"0,0E+00","module":"A4"},{"value":"-1,83E+01","module":"A5"},{"value":"0,0E+00","module":"B1"},{"value":"0,0E+00","module":"B2"},{"value":"0,0E+00","module":"C1"},{"value":"0,0E+00","module":"C2"},{"value":"-5,38E+01","module":"C3"},{"value":"0,0E+00","module":"C4"},{"value":"0,0E+00","module":"D"}]},{"parameter":"PENRT","unit":"MJ","values":[{"value":"2,89E+03","module":"A1-A3"},{"value":"6,35E+01","module":"A4"},{"value":"7,64E-01","module":"A5"},{"value":"0,0E+00","module":"B1"},{"value":"0,0E+00","module":"B2"},{"value":"0,0E+00","module":"C1"},{"value":"2,56E+02","module":"C2"},{"value":"1,69E+02","module":"C3"},{"value":"0,0E+00","module":"C4"},{"value":"-4,44E+03","module":"D"}]},{"parameter":"SM","unit":"kg","values":[{"value":"0,0E+00","module":"A1-A3"},{"value":"0,0E+00","module":"A4"},{"value":"0,0E+00","module":"A5"},{"value":"0,0E+00","module":"B1"},{"value":"0,0E+00","module":"B2"},{"value":"0,0E+00","module":"C1"},{"value":"0,0E+00","module":"C2"},{"value":"0,0E+00","module":"C3"},{"value":"0,0E+00","module":"C4"},{"value":"0,0E+00","module":"D"}]},{"parameter":"RSF","unit":"MJ","values":[{"value":"0,0E+00","module":"A1-A3"},{"value":"0,0E+00","module":"A4"},{"value":"0,0E+00","module":"A5"},{"value":"0,0E+00","module":"B1"},{"value":"0,0E+00","module":"B2"},{"value":"0,0E+00","module":"C1"},{"value":"0,0E+00","module":"C2"},{"value":"0,0E+00","module":"C3"},{"value":"0,0E+00","module":"C4"},{"value":"0,0E+00","module":"D"}]},{"parameter":"NRSF","unit":"MJ","values":[{"value":"0,0E+00","module":"A1-A3"},{"value":"0,0E+00","module":"A4"},{"value":"0,0E+00","module":"A5"},{"value":"0,0E+00","module":"B1"},{"value":"0,0E+00","module":"B2"},{"value":"0,0E+00","module":"C1"},{"value":"0,0E+00","module":"C2"},{"value":"0,0E+00","module":"C3"},{"value":"0,0E+00","module":"C4"},{"value":"0,0E+00","module":"D"}]},{"parameter":"FW","unit":"m^3","values":[{"value":"8,32E-01","module":"A1-A3"},{"value":"4,17E-03","module":"A4"},{"value":"3,08E-03","module":"A5"},{"value":"0,0E+00","module":"B1"},{"value":"0,0E+00","module":"B2"},{"value":"0,0E+00","module":"C1"},{"value":"1,68E-02","module":"C2"},{"value":"1,89E+00","module":"C3"},{"value":"0,0E+00","module":"C4"},{"value":"-9,60E-01","module":"D"}]}],"end_of_life_waste":[{"parameter":"HWD","unit":"kg","values":[{"value":"8,30E-07","module":"A1-A3"},{"value":"3,35E-09","module":"A4"},{"value":"1,34E-10","module":"A5"},{"value":"0,0E+00","module":"B1"},{"value":"0,0E+00","module":"B2"},{"value":"0,0E+00","module":"C1"},{"value":"1,35E-08","module":"C2"},{"value":"3,05E-08","module":"C3"},{"value":"0,0E+00","module":"C4"},{"value":"-9,96E-07","module":"D"}]},{"parameter":"NHWD","unit":"kg","values":[{"value":"2,14E+00","module":"A1-A3"},{"value":"9,96E-03","module":"A4"},{"value":"5,62E-03","module":"A5"},{"value":"0,0E+00","module":"B1"},{"value":"0,0E+00","module":"B2"},{"value":"0,0E+00","module":"C1"},{"value":"4,02E-02","module":"C2"},{"value":"5,59E+00","module":"C3"},{"value":"0,0E+00","module":"C4"},{"value":"-2,07E+00","module":"D"}]},{"parameter":"RWD","unit":"kg","values":[{"value":"1,28E-01","module":"A1-A3"},{"value":"1,15E-04","module":"A4"},{"value":"6,09E-05","module":"A5"},{"value":"0,0E+00","module":"B1"},{"value":"0,0E+00","module":"B2"},{"value":"0,0E+00","module":"C1"},{"value":"4,65E-04","module":"C2"},{"value":"9,39E-03","module":"C3"},{"value":"0,0E+00","module":"C4"},{"value":"-3,16E-01","module":"D"}]}],"end_of_life_flow":[{"parameter":"CRU","unit":"kg","values":[{"value":"0,0E+00","module":"A1-A3"},{"value":"0,0E+00","module":"A4"},{"value":"0,0E+00","module":"A5"},{"value":"0,0E+00","module":"B1"},{"value":"0,0E+00","module":"B2"},{"value":"0,0E+00","module":"C1"},{"value":"0,0E+00","module":"C2"},{"value":"0,0E+00","module":"C3"},{"value":"0,0E+00","module":"C4"},{"value":"0,0E+00","module":"D"}]},{"parameter":"MFR","unit":"kg","values":[{"value":"0,0E+00","module":"A1-A3"},{"value":"0,0E+00","module":"A4"},{"value":"0,0E+00","module":"A5"},{"value":"0,0E+00","module":"B1"},{"value":"0,0E+00","module":"B2"},{"value":"0,0E+00","module":"C1"},{"value":"0,0E+00","module":"C2"},{"value":"0,0E+00","module":"C3"},{"value":"0,0E+00","module":"C4"},{"value":"0,0E+00","module":"D"}]},{"parameter":"MER","unit":"kg","values":[{"value":"0,0E+00","module":"A1-A3"},{"value":"0,0E+00","module":"A4"},{"value":"0,0E+00","module":"A5"},{"value":"0,0E+00","module":"B1"},{"value":"0,0E+00","module":"B2"},{"value":"0,0E+00","module":"C1"},{"value":"0,0E+00","module":"C2"},{"value":"0,0E+00","module":"C3"},{"value":"0,0E+00","module":"C4"},{"value":"0,0E+00","module":"D"}]},{"parameter":"EEE","unit":"MJ","values":[{"value":"0,0E+00","module":"A1-A3"},{"value":"0,0E+00","module":"A4"},{"value":"2,87E+00","module":"A5"},{"value":"0,0E+00","module":"B1"},{"value":"0,0E+00","module":"B2"},{"value":"0,0E+00","module":"C1"},{"value":"0,0E+00","module":"C2"},{"value":"1,13E+03","module":"C3"},{"value":"0,0E+00","module":"C4"},{"value":"0,0E+00","module":"D"}]},{"parameter":"EET","unit":"MJ","values":[{"value":"0,0E+00","module":"A1-A3"},{"value":"0,0E+00","module":"A4"},{"value":"5,11E+00","module":"A5"},{"value":"0,0E+00","module":"B1"},{"value":"0,0E+00","module":"B2"},{"value":"0,0E+00","module":"C1"},{"value":"0,0E+00","module":"C2"},{"value":"2,02E+03","module":"C3"},{"value":"0,0E+00","module":"C4"},{"value":"0,0E+00","module":"D"}]}]}