{"product_name":"best wood CLT BOX","epd_id":"EPD-HWS-20240042-IBA2-DE","compliance":["DIN EN 15804+A2","ISO 14025"],"producer_name":"Holzwerk Gebr. Schneider GmbH","environmental_impact":[{"parameter":"GWP-total","unit":"kg CO2-eq.","values":[{"value":"-2,44E+02","module":"A1-A3"},{"value":"2,23E+00","module":"A4"},{"value":"6,46E-01","module":"A5"},{"value":"0,0E+00","module":"B1"},{"value":"0,0E+00","module":"B2"},{"value":"0,0E+00","module":"C1"},{"value":"8,92E+00","module":"C2"},{"value":"3,38E+02","module":"C3"},{"value":"0,0E+00","module":"C4"},{"value":"-1,19E+02","module":"D"}]},{"parameter":"GWP-fossil","unit":"kg CO2-eq.","values":[{"value":"8,86E+01","module":"A1-A3"},{"value":"2,21E+00","module":"A4"},{"value":"6,46E-01","module":"A5"},{"value":"0,0E+00","module":"B1"},{"value":"0,0E+00","module":"B2"},{"value":"0,0E+00","module":"C1"},{"value":"8,85E+00","module":"C2"},{"value":"5,36E+00","module":"C3"},{"value":"0,0E+00","module":"C4"},{"value":"-1,19E+02","module":"D"}]},{"parameter":"GWP-biogenic","unit":"kg CO2-eq.","values":[{"value":"-3,33E+02","module":"A1-A3"},{"value":"0,0E+00","module":"A4"},{"value":"0,0E+00","module":"A5"},{"value":"0,0E+00","module":"B1"},{"value":"0,0E+00","module":"B2"},{"value":"0,0E+00","module":"C1"},{"value":"0,0E+00","module":"C2"},{"value":"3,33E+02","module":"C3"},{"value":"0,0E+00","module":"C4"},{"value":"0,0E+00","module":"D"}]},{"parameter":"GWP-luluc","unit":"kg CO2-eq.","values":[{"value":"2,98E-01","module":"A1-A3"},{"value":"1,81E-02","module":"A4"},{"value":"8,92E-05","module":"A5"},{"value":"0,0E+00","module":"B1"},{"value":"0,0E+00","module":"B2"},{"value":"0,0E+00","module":"C1"},{"value":"7,31E-02","module":"C2"},{"value":"3,44E-03","module":"C3"},{"value":"0,0E+00","module":"C4"},{"value":"-8,16E-02","module":"D"}]},{"parameter":"ODP","unit":"kg CFC11-eq.","values":[{"value":"9,55E-08","module":"A1-A3"},{"value":"4,37E-16","module":"A4"},{"value":"2,64E-16","module":"A5"},{"value":"0,0E+00","module":"B1"},{"value":"0,0E+00","module":"B2"},{"value":"0,0E+00","module":"C1"},{"value":"1,77E-15","module":"C2"},{"value":"4,76E-14","module":"C3"},{"value":"0,0E+00","module":"C4"},{"value":"-1,34E-12","module":"D"}]},{"parameter":"AP","unit":"mol H^(+)-eq.","values":[{"value":"2,84E-01","module":"A1-A3"},{"value":"2,38E-03","module":"A4"},{"value":"1,29E-04","module":"A5"},{"value":"0,0E+00","module":"B1"},{"value":"0,0E+00","module":"B2"},{"value":"0,0E+00","module":"C1"},{"value":"4,74E-02","module":"C2"},{"value":"5,16E-02","module":"C3"},{"value":"0,0E+00","module":"C4"},{"value":"-1,54E-01","module":"D"}]},{"parameter":"POCP","unit":"kg NMVOC-eq.","values":[{"value":"3,45E-01","module":"A1-A3"},{"value":"2,07E-03","module":"A4"},{"value":"9,58E-05","module":"A5"},{"value":"0,0E+00","module":"B1"},{"value":"0,0E+00","module":"B2"},{"value":"0,0E+00","module":"C1"},{"value":"4,46E-02","module":"C2"},{"value":"4,60E-02","module":"C3"},{"value":"0,0E+00","module":"C4"},{"value":"-1,24E-01","module":"D"}]},{"parameter":"ADPE","unit":"kg Sb-eq.","values":[{"value":"3,27E-05","module":"A1-A3"},{"value":"1,96E-07","module":"A4"},{"value":"4,15E-09","module":"A5"},{"value":"0,0E+00","module":"B1"},{"value":"0,0E+00","module":"B2"},{"value":"0,0E+00","module":"C1"},{"value":"7,93E-07","module":"C2"},{"value":"7,25E-07","module":"C3"},{"value":"0,0E+00","module":"C4"},{"value":"-1,96E-05","module":"D"}]},{"parameter":"ADPF","unit":"MJ","values":[{"value":"1,24E+03","module":"A1-A3"},{"value":"2,95E+01","module":"A4"},{"value":"3,56E-01","module":"A5"},{"value":"0,0E+00","module":"B1"},{"value":"0,0E+00","module":"B2"},{"value":"0,0E+00","module":"C1"},{"value":"1,19E+02","module":"C2"},{"value":"7,89E+01","module":"C3"},{"value":"0,0E+00","module":"C4"},{"value":"-2,07E+03","module":"D"}]},{"parameter":"WDP","unit":"m^3 Welt-eq. entzogen","values":[{"value":"6,66E+00","module":"A1-A3"},{"value":"2,06E-02","module":"A4"},{"value":"5,94E-02","module":"A5"},{"value":"0,0E+00","module":"B1"},{"value":"0,0E+00","module":"B2"},{"value":"0,0E+00","module":"C1"},{"value":"8,30E-02","module":"C2"},{"value":"3,75E+01","module":"C3"},{"value":"0,0E+00","module":"C4"},{"value":"-8,89E+00","module":"D"}]},{"parameter":"EP-freshwater","unit":"kg P-eq.","values":[{"value":"5,28E-04","module":"A1-A3"},{"value":"6,58E-06","module":"A4"},{"value":"5,70E-08","module":"A5"},{"value":"0,0E+00","module":"B1"},{"value":"0,0E+00","module":"B2"},{"value":"0,0E+00","module":"C1"},{"value":"2,66E-05","module":"C2"},{"value":"6,52E-06","module":"C3"},{"value":"0,0E+00","module":"C4"},{"value":"-1,54E-04","module":"D"}]},{"parameter":"EP-marine","unit":"kg N-eq.","values":[{"value":"1,19E-01","module":"A1-A3"},{"value":"7,66E-04","module":"A4"},{"value":"4,05E-05","module":"A5"},{"value":"0,0E+00","module":"B1"},{"value":"0,0E+00","module":"B2"},{"value":"0,0E+00","module":"C1"},{"value":"2,29E-02","module":"C2"},{"value":"1,70E-02","module":"C3"},{"value":"0,0E+00","module":"C4"},{"value":"-4,41E-02","module":"D"}]},{"parameter":"EP-terrestrial","unit":"mol N-eq.","values":[{"value":"1,29E+00","module":"A1-A3"},{"value":"9,07E-03","module":"A4"},{"value":"5,95E-04","module":"A5"},{"value":"0,0E+00","module":"B1"},{"value":"0,0E+00","module":"B2"},{"value":"0,0E+00","module":"C1"},{"value":"2,54E-01","module":"C2"},{"value":"2,46E-01","module":"C3"},{"value":"0,0E+00","module":"C4"},{"value":"-4,72E-01","module":"D"}]}],"additional_environmental_impact":[{"parameter":"PM","unit":"Krankheitsf\u00e4lle","values":[{"value":"5,37E-05","module":"A1-A3"},{"value":"1,62E-08","module":"A4"},{"value":"7,15E-10","module":"A5"},{"value":"0,0E+00","module":"B1"},{"value":"0,0E+00","module":"B2"},{"value":"0,0E+00","module":"C1"},{"value":"1,86E-07","module":"C2"},{"value":"2,59E-07","module":"C3"},{"value":"0,0E+00","module":"C4"},{"value":"-1,33E-06","module":"D"}]},{"parameter":"ETP-fw","unit":"CTUe","values":[{"value":"6,50E+02","module":"A1-A3"},{"value":"2,19E+01","module":"A4"},{"value":"1,90E-01","module":"A5"},{"value":"0,0E+00","module":"B1"},{"value":"0,0E+00","module":"B2"},{"value":"0,0E+00","module":"C1"},{"value":"8,84E+01","module":"C2"},{"value":"3,41E+01","module":"C3"},{"value":"0,0E+00","module":"C4"},{"value":"-4,25E+02","module":"D"}]},{"parameter":"HTP-c","unit":"CTUh","values":[{"value":"5,24E-08","module":"A1-A3"},{"value":"4,43E-10","module":"A4"},{"value":"7,72E-12","module":"A5"},{"value":"0,0E+00","module":"B1"},{"value":"0,0E+00","module":"B2"},{"value":"0,0E+00","module":"C1"},{"value":"1,79E-09","module":"C2"},{"value":"2,29E-09","module":"C3"},{"value":"0,0E+00","module":"C4"},{"value":"-1,96E-08","module":"D"}]},{"parameter":"HTP-nc","unit":"CTUh","values":[{"value":"3,77E-06","module":"A1-A3"},{"value":"2,30E-08","module":"A4"},{"value":"2,97E-10","module":"A5"},{"value":"0,0E+00","module":"B1"},{"value":"0,0E+00","module":"B2"},{"value":"0,0E+00","module":"C1"},{"value":"9,83E-08","module":"C2"},{"value":"8,18E-08","module":"C3"},{"value":"0,0E+00","module":"C4"},{"value":"-7,76E-07","module":"D"}]},{"parameter":"SQP","unit":"SQP","values":[{"value":"5,92E+04","module":"A1-A3"},{"value":"1,01E+01","module":"A4"},{"value":"1,13E-01","module":"A5"},{"value":"0,0E+00","module":"B1"},{"value":"0,0E+00","module":"B2"},{"value":"0,0E+00","module":"C1"},{"value":"4,10E+01","module":"C2"},{"value":"2,16E+01","module":"C3"},{"value":"0,0E+00","module":"C4"},{"value":"-3,16E+02","module":"D"}]}],"resource_use":[{"parameter":"PERE","unit":"MJ","values":[{"value":"2,81E+02","module":"A1-A3"},{"value":"1,70E+00","module":"A4"},{"value":"9,57E-02","module":"A5"},{"value":"0,0E+00","module":"B1"},{"value":"0,0E+00","module":"B2"},{"value":"0,0E+00","module":"C1"},{"value":"6,86E+00","module":"C2"},{"value":"3,48E+03","module":"C3"},{"value":"0,0E+00","module":"C4"},{"value":"-4,60E+02","module":"D"}]},{"parameter":"PERM","unit":"MJ","values":[{"value":"3,46E+03","module":"A1-A3"},{"value":"0,0E+00","module":"A4"},{"value":"0,0E+00","module":"A5"},{"value":"0,0E+00","module":"B1"},{"value":"0,0E+00","module":"B2"},{"value":"0,0E+00","module":"C1"},{"value":"0,0E+00","module":"C2"},{"value":"-3,46E+03","module":"C3"},{"value":"0,0E+00","module":"C4"},{"value":"0,0E+00","module":"D"}]},{"parameter":"PERT","unit":"MJ","values":[{"value":"3,74E+03","module":"A1-A3"},{"value":"1,70E+00","module":"A4"},{"value":"9,57E-02","module":"A5"},{"value":"0,0E+00","module":"B1"},{"value":"0,0E+00","module":"B2"},{"value":"0,0E+00","module":"C1"},{"value":"6,86E+00","module":"C2"},{"value":"1,53E+01","module":"C3"},{"value":"0,0E+00","module":"C4"},{"value":"-4,60E+02","module":"D"}]},{"parameter":"PENRE","unit":"MJ","values":[{"value":"1,21E+03","module":"A1-A3"},{"value":"2,96E+01","module":"A4"},{"value":"8,87E+00","module":"A5"},{"value":"0,0E+00","module":"B1"},{"value":"0,0E+00","module":"B2"},{"value":"0,0E+00","module":"C1"},{"value":"1,20E+02","module":"C2"},{"value":"1,04E+02","module":"C3"},{"value":"0,0E+00","module":"C4"},{"value":"-2,07E+03","module":"D"}]},{"parameter":"PENRM","unit":"MJ","values":[{"value":"3,36E+01","module":"A1-A3"},{"value":"0,0E+00","module":"A4"},{"value":"-8,52E+00","module":"A5"},{"value":"0,0E+00","module":"B1"},{"value":"0,0E+00","module":"B2"},{"value":"0,0E+00","module":"C1"},{"value":"0,0E+00","module":"C2"},{"value":"-2,51E+01","module":"C3"},{"value":"0,0E+00","module":"C4"},{"value":"0,0E+00","module":"D"}]},{"parameter":"PENRT","unit":"MJ","values":[{"value":"1,25E+03","module":"A1-A3"},{"value":"2,96E+01","module":"A4"},{"value":"3,56E-01","module":"A5"},{"value":"0,0E+00","module":"B1"},{"value":"0,0E+00","module":"B2"},{"value":"0,0E+00","module":"C1"},{"value":"1,20E+02","module":"C2"},{"value":"7,90E+01","module":"C3"},{"value":"0,0E+00","module":"C4"},{"value":"-2,07E+03","module":"D"}]},{"parameter":"SM","unit":"kg","values":[{"value":"0,0E+00","module":"A1-A3"},{"value":"0,0E+00","module":"A4"},{"value":"0,0E+00","module":"A5"},{"value":"0,0E+00","module":"B1"},{"value":"0,0E+00","module":"B2"},{"value":"0,0E+00","module":"C1"},{"value":"0,0E+00","module":"C2"},{"value":"0,0E+00","module":"C3"},{"value":"0,0E+00","module":"C4"},{"value":"0,0E+00","module":"D"}]},{"parameter":"RSF","unit":"MJ","values":[{"value":"0,0E+00","module":"A1-A3"},{"value":"0,0E+00","module":"A4"},{"value":"0,0E+00","module":"A5"},{"value":"0,0E+00","module":"B1"},{"value":"0,0E+00","module":"B2"},{"value":"0,0E+00","module":"C1"},{"value":"0,0E+00","module":"C2"},{"value":"0,0E+00","module":"C3"},{"value":"0,0E+00","module":"C4"},{"value":"0,0E+00","module":"D"}]},{"parameter":"NRSF","unit":"MJ","values":[{"value":"0,0E+00","module":"A1-A3"},{"value":"0,0E+00","module":"A4"},{"value":"0,0E+00","module":"A5"},{"value":"0,0E+00","module":"B1"},{"value":"0,0E+00","module":"B2"},{"value":"0,0E+00","module":"C1"},{"value":"0,0E+00","module":"C2"},{"value":"0,0E+00","module":"C3"},{"value":"0,0E+00","module":"C4"},{"value":"0,0E+00","module":"D"}]},{"parameter":"FW","unit":"m^3","values":[{"value":"3,57E-01","module":"A1-A3"},{"value":"1,94E-03","module":"A4"},{"value":"1,44E-03","module":"A5"},{"value":"0,0E+00","module":"B1"},{"value":"0,0E+00","module":"B2"},{"value":"0,0E+00","module":"C1"},{"value":"7,85E-03","module":"C2"},{"value":"8,83E-01","module":"C3"},{"value":"0,0E+00","module":"C4"},{"value":"-4,48E-01","module":"D"}]}],"end_of_life_waste":[{"parameter":"HWD","unit":"kg","values":[{"value":"3,50E-07","module":"A1-A3"},{"value":"1,56E-09","module":"A4"},{"value":"6,23E-11","module":"A5"},{"value":"0,0E+00","module":"B1"},{"value":"0,0E+00","module":"B2"},{"value":"0,0E+00","module":"C1"},{"value":"6,30E-09","module":"C2"},{"value":"1,42E-08","module":"C3"},{"value":"0,0E+00","module":"C4"},{"value":"-4,65E-07","module":"D"}]},{"parameter":"NHWD","unit":"kg","values":[{"value":"9,21E-01","module":"A1-A3"},{"value":"4,65E-03","module":"A4"},{"value":"2,62E-03","module":"A5"},{"value":"0,0E+00","module":"B1"},{"value":"0,0E+00","module":"B2"},{"value":"0,0E+00","module":"C1"},{"value":"1,88E-02","module":"C2"},{"value":"2,61E+00","module":"C3"},{"value":"0,0E+00","module":"C4"},{"value":"-9,64E-01","module":"D"}]},{"parameter":"RWD","unit":"kg","values":[{"value":"5,21E-02","module":"A1-A3"},{"value":"5,37E-05","module":"A4"},{"value":"2,84E-05","module":"A5"},{"value":"0,0E+00","module":"B1"},{"value":"0,0E+00","module":"B2"},{"value":"0,0E+00","module":"C1"},{"value":"2,17E-04","module":"C2"},{"value":"4,38E-03","module":"C3"},{"value":"0,0E+00","module":"C4"},{"value":"-1,47E-01","module":"D"}]}],"end_of_life_flow":[{"parameter":"CRU","unit":"kg","values":[{"value":"0,0E+00","module":"A1-A3"},{"value":"0,0E+00","module":"A4"},{"value":"0,0E+00","module":"A5"},{"value":"0,0E+00","module":"B1"},{"value":"0,0E+00","module":"B2"},{"value":"0,0E+00","module":"C1"},{"value":"0,0E+00","module":"C2"},{"value":"0,0E+00","module":"C3"},{"value":"0,0E+00","module":"C4"},{"value":"0,0E+00","module":"D"}]},{"parameter":"MFR","unit":"kg","values":[{"value":"0,0E+00","module":"A1-A3"},{"value":"0,0E+00","module":"A4"},{"value":"0,0E+00","module":"A5"},{"value":"0,0E+00","module":"B1"},{"value":"0,0E+00","module":"B2"},{"value":"0,0E+00","module":"C1"},{"value":"0,0E+00","module":"C2"},{"value":"0,0E+00","module":"C3"},{"value":"0,0E+00","module":"C4"},{"value":"0,0E+00","module":"D"}]},{"parameter":"MER","unit":"kg","values":[{"value":"0,0E+00","module":"A1-A3"},{"value":"0,0E+00","module":"A4"},{"value":"0,0E+00","module":"A5"},{"value":"0,0E+00","module":"B1"},{"value":"0,0E+00","module":"B2"},{"value":"0,0E+00","module":"C1"},{"value":"0,0E+00","module":"C2"},{"value":"0,0E+00","module":"C3"},{"value":"0,0E+00","module":"C4"},{"value":"0,0E+00","module":"D"}]},{"parameter":"EEE","unit":"MJ","values":[{"value":"0,0E+00","module":"A1-A3"},{"value":"0,0E+00","module":"A4"},{"value":"1,34E+00","module":"A5"},{"value":"0,0E+00","module":"B1"},{"value":"0,0E+00","module":"B2"},{"value":"0,0E+00","module":"C1"},{"value":"0,0E+00","module":"C2"},{"value":"5,25E+02","module":"C3"},{"value":"0,0E+00","module":"C4"},{"value":"0,0E+00","module":"D"}]},{"parameter":"EET","unit":"MJ","values":[{"value":"0,0E+00","module":"A1-A3"},{"value":"0,0E+00","module":"A4"},{"value":"2,38E+00","module":"A5"},{"value":"0,0E+00","module":"B1"},{"value":"0,0E+00","module":"B2"},{"value":"0,0E+00","module":"C1"},{"value":"0,0E+00","module":"C2"},{"value":"9,43E+02","module":"C3"},{"value":"0,0E+00","module":"C4"},{"value":"0,0E+00","module":"D"}]}]}