{"product_name":"BEST T Deadbolt Series","epd_id":"EPD-DOR-20210320-CBA1-EN","compliance":["DIN EN 15804+A2","ISO 14025"],"producer_name":"dormakaba International Holding GmbH","environmental_impact":[{"parameter":"GWP-total","unit":"kg CO2-eq","values":[{"value":"2,49E+00","module":"A1-A3"},{"value":"2,05E-01","module":"A4"},{"value":"2,74E-01","module":"A5"},{"value":"0,0E+00","module":"B6"},{"value":"0,0E+00","module":"C1"},{"value":"5,00E-03","module":"C2"},{"value":"1,70E-02","module":"C3"},{"value":"3,05E-06","module":"C4"},{"value":"-5,50E-01","module":"D"}]},{"parameter":"GWP-fossil","unit":"kg CO2-eq","values":[{"value":"2,47E+00","module":"A1-A3"},{"value":"1,98E-01","module":"A4"},{"value":"2,74E-01","module":"A5"},{"value":"0,0E+00","module":"B6"},{"value":"0,0E+00","module":"C1"},{"value":"5,00E-03","module":"C2"},{"value":"1,70E-02","module":"C3"},{"value":"3,03E-06","module":"C4"},{"value":"-5,51E-01","module":"D"}]},{"parameter":"GWP-biogenic","unit":"kg CO2-eq","values":[{"value":"1,20E-02","module":"A1-A3"},{"value":"7,00E-03","module":"A4"},{"value":"6,38E-06","module":"A5"},{"value":"0,0E+00","module":"B6"},{"value":"0,0E+00","module":"C1"},{"value":"2,22E-04","module":"C2"},{"value":"4,03E-07","module":"C3"},{"value":"1,04E-08","module":"C4"},{"value":"1,00E-03","module":"D"}]},{"parameter":"GWP-luluc","unit":"kg CO2-eq","values":[{"value":"3,34E-03","module":"A1-A3"},{"value":"4,57E-06","module":"A4"},{"value":"1,55E-05","module":"A5"},{"value":"0,0E+00","module":"B6"},{"value":"0,0E+00","module":"C1"},{"value":"1,14E-07","module":"C2"},{"value":"9,77E-07","module":"C3"},{"value":"8,73E-09","module":"C4"},{"value":"-7,12E-04","module":"D"}]},{"parameter":"ODP","unit":"kg CFC11-eq","values":[{"value":"2,15E-14","module":"A1-A3"},{"value":"2,04E-17","module":"A4"},{"value":"1,38E-16","module":"A5"},{"value":"0,0E+00","module":"B6"},{"value":"0,0E+00","module":"C1"},{"value":"5,06E-19","module":"C2"},{"value":"8,72E-18","module":"C3"},{"value":"1,13E-20","module":"C4"},{"value":"-1,50E-15","module":"D"}]},{"parameter":"AP","unit":"mol H^(+)-eq","values":[{"value":"1,59E-02","module":"A1-A3"},{"value":"2,00E-03","module":"A4"},{"value":"4,87E-05","module":"A5"},{"value":"0,0E+00","module":"B6"},{"value":"0,0E+00","module":"C1"},{"value":"4,80E-06","module":"C2"},{"value":"3,08E-06","module":"C3"},{"value":"2,18E-08","module":"C4"},{"value":"-7,12E-04","module":"D"}]},{"parameter":"POCP","unit":"kg NMVOC-eq","values":[{"value":"4,62E-03","module":"A1-A3"},{"value":"1,00E-03","module":"A4"},{"value":"3,04E-05","module":"A5"},{"value":"0,0E+00","module":"B6"},{"value":"0,0E+00","module":"C1"},{"value":"4,32E-06","module":"C2"},{"value":"1,92E-06","module":"C3"},{"value":"1,70E-08","module":"C4"},{"value":"-8,32E-04","module":"D"}]},{"parameter":"ADPE","unit":"kg Sb-eq","values":[{"value":"4,82E-04","module":"A1-A3"},{"value":"5,75E-09","module":"A4"},{"value":"1,89E-09","module":"A5"},{"value":"0,0E+00","module":"B6"},{"value":"0,0E+00","module":"C1"},{"value":"1,44E-10","module":"C2"},{"value":"1,20E-10","module":"C3"},{"value":"2,73E-13","module":"C4"},{"value":"1,31E-04","module":"D"}]},{"parameter":"ADPF","unit":"MJ","values":[{"value":"3,82E+01","module":"A1-A3"},{"value":"2,72E+00","module":"A4"},{"value":"1,27E-01","module":"A5"},{"value":"0,0E+00","module":"B6"},{"value":"0,0E+00","module":"C1"},{"value":"6,80E-02","module":"C2"},{"value":"8,00E-03","module":"C3"},{"value":"3,98E-05","module":"C4"},{"value":"-6,96E+00","module":"D"}]},{"parameter":"WDP","unit":"m^3 world-eq deprived","values":[{"value":"6,87E-01","module":"A1-A3"},{"value":"3,81E-04","module":"A4"},{"value":"2,80E-02","module":"A5"},{"value":"0,0E+00","module":"B6"},{"value":"0,0E+00","module":"C1"},{"value":"9,40E-06","module":"C2"},{"value":"2,00E-03","module":"C3"},{"value":"3,18E-07","module":"C4"},{"value":"-1,36E-01","module":"D"}]},{"parameter":"EP-freshwater","unit":"kg P-eq","values":[{"value":"3,76E-06","module":"A1-A3"},{"value":"4,28E-08","module":"A4"},{"value":"2,20E-08","module":"A5"},{"value":"0,0E+00","module":"B6"},{"value":"0,0E+00","module":"C1"},{"value":"1,03E-09","module":"C2"},{"value":"1,39E-09","module":"C3"},{"value":"5,21E-12","module":"C4"},{"value":"-2,84E-07","module":"D"}]},{"parameter":"EP-marine","unit":"kg N-eq","values":[{"value":"1,21E-03","module":"A1-A3"},{"value":"4,47E-04","module":"A4"},{"value":"1,10E-05","module":"A5"},{"value":"0,0E+00","module":"B6"},{"value":"0,0E+00","module":"C1"},{"value":"1,53E-06","module":"C2"},{"value":"6,94E-07","module":"C3"},{"value":"5,60E-09","module":"C4"},{"value":"-2,78E-04","module":"D"}]},{"parameter":"EP-terrestrial","unit":"mol N-eq","values":[{"value":"1,71E-02","module":"A1-A3"},{"value":"5,00E-03","module":"A4"},{"value":"2,22E-04","module":"A5"},{"value":"0,0E+00","module":"B6"},{"value":"0,0E+00","module":"C1"},{"value":"1,70E-05","module":"C2"},{"value":"1,40E-05","module":"C3"},{"value":"6,16E-08","module":"C4"},{"value":"-3,00E-03","module":"D"}]}],"additional_environmental_impact":[{"parameter":"PM","unit":"Disease incidence","values":[{"value":"1,52E-07","module":"A1-A3"},{"value":"2,65E-08","module":"A4"},{"value":"6,22E-10","module":"A5"},{"value":"0,0E+00","module":"B6"},{"value":"0,0E+00","module":"C1"},{"value":"2,52E-11","module":"C2"},{"value":"3,93E-11","module":"C3"},{"value":"2,69E-13","module":"C4"},{"value":"-2,93E-08","module":"D"}]},{"parameter":"ETP-fw","unit":"CTUe","values":[{"value":"2,26E+01","module":"A1-A3"},{"value":"1,93E+00","module":"A4"},{"value":"4,80E-02","module":"A5"},{"value":"0,0E+00","module":"B6"},{"value":"0,0E+00","module":"C1"},{"value":"4,80E-02","module":"C2"},{"value":"3,00E-03","module":"C3"},{"value":"2,27E-05","module":"C4"},{"value":"-1,49E+00","module":"D"}]},{"parameter":"HTP-c","unit":"CTUh","values":[{"value":"1,26E-07","module":"A1-A3"},{"value":"3,62E-11","module":"A4"},{"value":"4,12E-12","module":"A5"},{"value":"0,0E+00","module":"B6"},{"value":"0,0E+00","module":"C1"},{"value":"9,07E-13","module":"C2"},{"value":"2,60E-13","module":"C3"},{"value":"3,37E-15","module":"C4"},{"value":"-6,70E-10","module":"D"}]},{"parameter":"HTP-nc","unit":"CTUh","values":[{"value":"6,43E-08","module":"A1-A3"},{"value":"1,58E-09","module":"A4"},{"value":"4,18E-10","module":"A5"},{"value":"0,0E+00","module":"B6"},{"value":"0,0E+00","module":"C1"},{"value":"3,88E-11","module":"C2"},{"value":"2,64E-11","module":"C3"},{"value":"3,71E-13","module":"C4"},{"value":"1,15E-08","module":"D"}]},{"parameter":"SQP","unit":"SQP","values":[{"value":"1,00E+01","module":"A1-A3"},{"value":"7,00E-03","module":"A4"},{"value":"3,80E-02","module":"A5"},{"value":"0,0E+00","module":"B6"},{"value":"0,0E+00","module":"C1"},{"value":"1,75E-04","module":"C2"},{"value":"2,00E-03","module":"C3"},{"value":"8,30E-06","module":"C4"},{"value":"-1,26E-01","module":"D"}]}],"resource_use":[{"parameter":"PERE","unit":"MJ","values":[{"value":"7,81E+00","module":"A1-A3"},{"value":"9,00E-03","module":"A4"},{"value":"3,30E-02","module":"A5"},{"value":"0,0E+00","module":"B6"},{"value":"0,0E+00","module":"C1"},{"value":"2,15E-04","module":"C2"},{"value":"4,00E-03","module":"C3"},{"value":"5,21E-06","module":"C4"},{"value":"-1,06E+00","module":"D"}]},{"parameter":"PERM","unit":"MJ","values":[{"value":"2,00E-03","module":"A1-A3"},{"value":"0,0E+00","module":"A4"},{"value":"0,0E+00","module":"A5"},{"value":"0,0E+00","module":"B6"},{"value":"0,0E+00","module":"C1"},{"value":"0,0E+00","module":"C2"},{"value":"-2,00E-03","module":"C3"},{"value":"0,0E+00","module":"C4"},{"value":"0,0E+00","module":"D"}]},{"parameter":"PERT","unit":"MJ","values":[{"value":"7,81E+00","module":"A1-A3"},{"value":"9,00E-03","module":"A4"},{"value":"3,30E-02","module":"A5"},{"value":"0,0E+00","module":"B6"},{"value":"0,0E+00","module":"C1"},{"value":"2,15E-04","module":"C2"},{"value":"2,00E-03","module":"C3"},{"value":"5,21E-06","module":"C4"},{"value":"-1,06E+00","module":"D"}]},{"parameter":"PENRE","unit":"MJ","values":[{"value":"3,34E+01","module":"A1-A3"},{"value":"2,72E+00","module":"A4"},{"value":"4,76E+00","module":"A5"},{"value":"0,0E+00","module":"B6"},{"value":"0,0E+00","module":"C1"},{"value":"6,80E-02","module":"C2"},{"value":"1,97E-01","module":"C3"},{"value":"3,98E-05","module":"C4"},{"value":"-6,96E+00","module":"D"}]},{"parameter":"PENRM","unit":"MJ","values":[{"value":"4,82E+00","module":"A1-A3"},{"value":"0,0E+00","module":"A4"},{"value":"-4,63E+00","module":"A5"},{"value":"0,0E+00","module":"B6"},{"value":"0,0E+00","module":"C1"},{"value":"0,0E+00","module":"C2"},{"value":"-1,89E-01","module":"C3"},{"value":"0,0E+00","module":"C4"},{"value":"0,0E+00","module":"D"}]},{"parameter":"PENRT","unit":"MJ","values":[{"value":"3,82E+01","module":"A1-A3"},{"value":"2,72E+00","module":"A4"},{"value":"1,27E-01","module":"A5"},{"value":"0,0E+00","module":"B6"},{"value":"0,0E+00","module":"C1"},{"value":"6,80E-02","module":"C2"},{"value":"8,00E-03","module":"C3"},{"value":"3,98E-05","module":"C4"},{"value":"-6,96E+00","module":"D"}]},{"parameter":"SM","unit":"kg","values":[{"value":"1,07E+00","module":"A1-A3"},{"value":"0,0E+00","module":"A4"},{"value":"0,0E+00","module":"A5"},{"value":"0,0E+00","module":"B6"},{"value":"0,0E+00","module":"C1"},{"value":"0,0E+00","module":"C2"},{"value":"0,0E+00","module":"C3"},{"value":"0,0E+00","module":"C4"},{"value":"0,0E+00","module":"D"}]},{"parameter":"RSF","unit":"MJ","values":[{"value":"0,0E+00","module":"A1-A3"},{"value":"0,0E+00","module":"A4"},{"value":"0,0E+00","module":"A5"},{"value":"0,0E+00","module":"B6"},{"value":"0,0E+00","module":"C1"},{"value":"0,0E+00","module":"C2"},{"value":"0,0E+00","module":"C3"},{"value":"0,0E+00","module":"C4"},{"value":"0,0E+00","module":"D"}]},{"parameter":"NRSF","unit":"MJ","values":[{"value":"0,0E+00","module":"A1-A3"},{"value":"0,0E+00","module":"A4"},{"value":"0,0E+00","module":"A5"},{"value":"0,0E+00","module":"B6"},{"value":"0,0E+00","module":"C1"},{"value":"0,0E+00","module":"C2"},{"value":"0,0E+00","module":"C3"},{"value":"0,0E+00","module":"C4"},{"value":"0,0E+00","module":"D"}]},{"parameter":"FW","unit":"m^3","values":[{"value":"2,10E-02","module":"A1-A3"},{"value":"1,55E-05","module":"A4"},{"value":"6,70E-04","module":"A5"},{"value":"0,0E+00","module":"B6"},{"value":"0,0E+00","module":"C1"},{"value":"3,85E-07","module":"C2"},{"value":"4,23E-05","module":"C3"},{"value":"1,00E-08","module":"C4"},{"value":"-7,00E-03","module":"D"}]}],"end_of_life_waste":[{"parameter":"HWD","unit":"kg","values":[{"value":"8,98E-08","module":"A1-A3"},{"value":"2,65E-10","module":"A4"},{"value":"4,84E-10","module":"A5"},{"value":"0,0E+00","module":"B6"},{"value":"0,0E+00","module":"C1"},{"value":"6,60E-12","module":"C2"},{"value":"3,05E-11","module":"C3"},{"value":"6,07E-13","module":"C4"},{"value":"-1,25E-07","module":"D"}]},{"parameter":"NHWD","unit":"kg","values":[{"value":"3,42E-01","module":"A1-A3"},{"value":"2,78E-04","module":"A4"},{"value":"2,80E-02","module":"A5"},{"value":"0,0E+00","module":"B6"},{"value":"0,0E+00","module":"C1"},{"value":"6,96E-06","module":"C2"},{"value":"2,00E-03","module":"C3"},{"value":"2,00E-04","module":"C4"},{"value":"-2,20E-02","module":"D"}]},{"parameter":"RWD","unit":"kg","values":[{"value":"1,50E-03","module":"A1-A3"},{"value":"2,94E-06","module":"A4"},{"value":"4,71E-06","module":"A5"},{"value":"0,0E+00","module":"B6"},{"value":"0,0E+00","module":"C1"},{"value":"7,31E-08","module":"C2"},{"value":"2,97E-07","module":"C3"},{"value":"4,53E-10","module":"C4"},{"value":"-1,30E-04","module":"D"}]}],"end_of_life_flow":[{"parameter":"CRU","unit":"kg","values":[{"value":"0,0E+00","module":"A1-A3"},{"value":"0,0E+00","module":"A4"},{"value":"0,0E+00","module":"A5"},{"value":"0,0E+00","module":"B6"},{"value":"0,0E+00","module":"C1"},{"value":"0,0E+00","module":"C2"},{"value":"0,0E+00","module":"C3"},{"value":"0,0E+00","module":"C4"},{"value":"0,0E+00","module":"D"}]},{"parameter":"MFR","unit":"kg","values":[{"value":"0,0E+00","module":"A1-A3"},{"value":"0,0E+00","module":"A4"},{"value":"0,0E+00","module":"A5"},{"value":"0,0E+00","module":"B6"},{"value":"0,0E+00","module":"C1"},{"value":"0,0E+00","module":"C2"},{"value":"1,14E+00","module":"C3"},{"value":"0,0E+00","module":"C4"},{"value":"0,0E+00","module":"D"}]},{"parameter":"MER","unit":"kg","values":[{"value":"0,0E+00","module":"A1-A3"},{"value":"0,0E+00","module":"A4"},{"value":"0,0E+00","module":"A5"},{"value":"0,0E+00","module":"B6"},{"value":"0,0E+00","module":"C1"},{"value":"0,0E+00","module":"C2"},{"value":"0,0E+00","module":"C3"},{"value":"0,0E+00","module":"C4"},{"value":"0,0E+00","module":"D"}]},{"parameter":"EEE","unit":"MJ","values":[{"value":"1,70E-02","module":"A1-A3"},{"value":"0,0E+00","module":"A4"},{"value":"5,07E-01","module":"A5"},{"value":"0,0E+00","module":"B6"},{"value":"0,0E+00","module":"C1"},{"value":"0,0E+00","module":"C2"},{"value":"0,0E+00","module":"C3"},{"value":"0,0E+00","module":"C4"},{"value":"0,0E+00","module":"D"}]},{"parameter":"EET","unit":"MJ","values":[{"value":"3,10E-02","module":"A1-A3"},{"value":"0,0E+00","module":"A4"},{"value":"1,16E+00","module":"A5"},{"value":"0,0E+00","module":"B6"},{"value":"0,0E+00","module":"C1"},{"value":"0,0E+00","module":"C2"},{"value":"0,0E+00","module":"C3"},{"value":"0,0E+00","module":"C4"},{"value":"0,0E+00","module":"D"}]}]}