{"product_name":"Beton C20/25 XC1 XC2 F3 16 M EcoPact, Rezept Nummer DI3234-BHFS Version 1, Transportbetonwerk Frankfurt, Germany","epd_id":"IBU-CEI-HOL-2205120-DE2023000609-1SUG001-DE","compliance":["EN 15804+A2","ISO 14025"],"producer_name":"Holcim (Deutschland) GmbH","environmental_impact":[{"parameter":"GWP-total","unit":"kg CO2-eq.","values":[{"value":"1,32E+02","module":"A1-A3"},{"value":"3,25E+00","module":"A4"},{"value":"1,25E+00","module":"A5"},{"value":"-4,18E+00","module":"B1"},{"value":"8,64E+00","module":"C1"},{"value":"9,40E+00","module":"C2"},{"value":"3,97E+00","module":"C3"},{"value":"0,0E+00","module":"C4"},{"value":"-9,41E+00","module":"D"}]},{"parameter":"GWP-fossil","unit":"kg CO2-eq.","values":[{"value":"1,32E+02","module":"A1-A3"},{"value":"3,21E+00","module":"A4"},{"value":"1,24E+00","module":"A5"},{"value":"-4,18E+00","module":"B1"},{"value":"8,61E+00","module":"C1"},{"value":"9,36E+00","module":"C2"},{"value":"3,95E+00","module":"C3"},{"value":"0,0E+00","module":"C4"},{"value":"-9,32E+00","module":"D"}]},{"parameter":"GWP-biogenic","unit":"kg CO2-eq.","values":[{"value":"1,01E-01","module":"A1-A3"},{"value":"7,51E-03","module":"A4"},{"value":"3,34E-04","module":"A5"},{"value":"0,0E+00","module":"B1"},{"value":"1,30E-03","module":"C1"},{"value":"3,59E-03","module":"C2"},{"value":"9,18E-04","module":"C3"},{"value":"0,0E+00","module":"C4"},{"value":"-5,29E-02","module":"D"}]},{"parameter":"GWP-luluc","unit":"kg CO2-eq.","values":[{"value":"1,24E-01","module":"A1-A3"},{"value":"1,78E-02","module":"A4"},{"value":"3,27E-03","module":"A5"},{"value":"0,0E+00","module":"B1"},{"value":"3,65E-02","module":"C1"},{"value":"3,90E-02","module":"C2"},{"value":"9,37E-03","module":"C3"},{"value":"0,0E+00","module":"C4"},{"value":"-2,09E-02","module":"D"}]},{"parameter":"ODP","unit":"kg CFC11-eq.","values":[{"value":"3,20E-13","module":"A1-A3"},{"value":"1,18E-15","module":"A4"},{"value":"7,68E-16","module":"A5"},{"value":"0,0E+00","module":"B1"},{"value":"2,96E-15","module":"C1"},{"value":"3,16E-15","module":"C2"},{"value":"9,34E-16","module":"C3"},{"value":"0,0E+00","module":"C4"},{"value":"-1,25E-10","module":"D"}]},{"parameter":"AP","unit":"mol H^(+)-eq.","values":[{"value":"3,63E-01","module":"A1-A3"},{"value":"3,73E-02","module":"A4"},{"value":"8,96E-03","module":"A5"},{"value":"0,0E+00","module":"B1"},{"value":"9,75E-02","module":"C1"},{"value":"3,13E-02","module":"C2"},{"value":"2,80E-02","module":"C3"},{"value":"0,0E+00","module":"C4"},{"value":"-2,02E-02","module":"D"}]},{"parameter":"ADPE","unit":"kg Sb-eq.","values":[{"value":"5,69E-06","module":"A1-A3"},{"value":"2,20E-07","module":"A4"},{"value":"7,53E-08","module":"A5"},{"value":"0,0E+00","module":"B1"},{"value":"7,52E-07","module":"C1"},{"value":"8,02E-07","module":"C2"},{"value":"2,28E-07","module":"C3"},{"value":"0,0E+00","module":"C4"},{"value":"-3,51E-06","module":"D"}]},{"parameter":"ADPF","unit":"MJ","values":[{"value":"8,85E+02","module":"A1-A3"},{"value":"4,38E+01","module":"A4"},{"value":"1,56E+01","module":"A5"},{"value":"0,0E+00","module":"B1"},{"value":"1,16E+02","module":"C1"},{"value":"1,23E+02","module":"C2"},{"value":"7,93E+01","module":"C3"},{"value":"0,0E+00","module":"C4"},{"value":"-1,18E+02","module":"D"}]},{"parameter":"WDP","unit":"m^3 world-eq.","values":[{"value":"2,89E+00","module":"A1-A3"},{"value":"2,70E-02","module":"A4"},{"value":"9,71E-03","module":"A5"},{"value":"0,0E+00","module":"B1"},{"value":"3,76E-02","module":"C1"},{"value":"4,01E-02","module":"C2"},{"value":"3,21E-02","module":"C3"},{"value":"0,0E+00","module":"C4"},{"value":"-2,55E+00","module":"D"}]},{"parameter":"EP-freshwater","unit":"kg P-eq.","values":[{"value":"7,66E-05","module":"A1-A3"},{"value":"1,84E-05","module":"A4"},{"value":"1,74E-06","module":"A5"},{"value":"0,0E+00","module":"B1"},{"value":"1,91E-05","module":"C1"},{"value":"2,04E-05","module":"C2"},{"value":"4,83E-06","module":"C3"},{"value":"0,0E+00","module":"C4"},{"value":"-3,69E-05","module":"D"}]},{"parameter":"EP-marine","unit":"kg N-eq.","values":[{"value":"1,39E-01","module":"A1-A3"},{"value":"1,88E-02","module":"A4"},{"value":"4,36E-03","module":"A5"},{"value":"0,0E+00","module":"B1"},{"value":"4,94E-02","module":"C1"},{"value":"1,45E-02","module":"C2"},{"value":"1,31E-02","module":"C3"},{"value":"0,0E+00","module":"C4"},{"value":"-7,20E-03","module":"D"}]},{"parameter":"EP-terrestrial","unit":"mol N-eq.","values":[{"value":"1,61E+00","module":"A1-A3"},{"value":"2,08E-01","module":"A4"},{"value":"4,82E-02","module":"A5"},{"value":"0,0E+00","module":"B1"},{"value":"5,44E-01","module":"C1"},{"value":"1,62E-01","module":"C2"},{"value":"1,44E-01","module":"C3"},{"value":"0,0E+00","module":"C4"},{"value":"-8,27E-02","module":"D"}]}],"additional_environmental_impact":[{"parameter":"PM","unit":"disease incidence","values":[{"value":"4,13E-06","module":"A1-A3"},{"value":"8,64E-07","module":"A4"},{"value":"1,97E-07","module":"A5"},{"value":"0,0E+00","module":"B1"},{"value":"2,30E-06","module":"C1"},{"value":"2,09E-07","module":"C2"},{"value":"5,93E-07","module":"C3"},{"value":"0,0E+00","module":"C4"},{"value":"-1,10E-06","module":"D"}]},{"parameter":"ETP-fw","unit":"CTUe","values":[{"value":"4,09E+02","module":"A1-A3"},{"value":"3,52E+01","module":"A4"},{"value":"9,39E+00","module":"A5"},{"value":"0,0E+00","module":"B1"},{"value":"9,28E+01","module":"C1"},{"value":"9,88E+01","module":"C2"},{"value":"3,44E+01","module":"C3"},{"value":"0,0E+00","module":"C4"},{"value":"-7,27E+01","module":"D"}]},{"parameter":"HTP-c","unit":"CTUh","values":[{"value":"1,55E-08","module":"A1-A3"},{"value":"7,90E-10","module":"A4"},{"value":"2,29E-10","module":"A5"},{"value":"0,0E+00","module":"B1"},{"value":"2,24E-09","module":"C1"},{"value":"2,38E-09","module":"C2"},{"value":"7,61E-10","module":"C3"},{"value":"0,0E+00","module":"C4"},{"value":"-2,94E-09","module":"D"}]},{"parameter":"HTP-nc","unit":"CTUh","values":[{"value":"1,63E-06","module":"A1-A3"},{"value":"6,54E-08","module":"A4"},{"value":"1,56E-08","module":"A5"},{"value":"0,0E+00","module":"B1"},{"value":"1,42E-07","module":"C1"},{"value":"1,21E-07","module":"C2"},{"value":"4,83E-08","module":"C3"},{"value":"0,0E+00","module":"C4"},{"value":"-1,98E-07","module":"D"}]},{"parameter":"SQP","unit":"-","values":[{"value":"1,33E+02","module":"A1-A3"},{"value":"2,20E+01","module":"A4"},{"value":"3,25E+00","module":"A5"},{"value":"0,0E+00","module":"B1"},{"value":"3,62E+01","module":"C1"},{"value":"3,86E+01","module":"C2"},{"value":"9,00E+00","module":"C3"},{"value":"0,0E+00","module":"C4"},{"value":"-6,50E+01","module":"D"}]},{"parameter":"IRP","unit":"kBq U235-eq.","values":[{"value":"2,49E+00","module":"A1-A3"},{"value":"7,17E-03","module":"A4"},{"value":"3,68E-02","module":"A5"},{"value":"0,0E+00","module":"B1"},{"value":"1,51E-02","module":"C1"},{"value":"1,62E-02","module":"C2"},{"value":"3,58E-01","module":"C3"},{"value":"0,0E+00","module":"C4"},{"value":"-5,61E-01","module":"D"}]}],"resource_use":[{"parameter":"PERM","unit":"MJ","values":[{"value":"0,0E+00","module":"A1-A3"},{"value":"0,0E+00","module":"A4"},{"value":"0,0E+00","module":"A5"},{"value":"0,0E+00","module":"B1"},{"value":"0,0E+00","module":"C1"},{"value":"0,0E+00","module":"C2"},{"value":"0,0E+00","module":"C3"},{"value":"0,0E+00","module":"C4"},{"value":"0,0E+00","module":"D"}]},{"parameter":"PENRM","unit":"MJ","values":[{"value":"2,74E-01","module":"A1-A3"},{"value":"0,0E+00","module":"A4"},{"value":"4,30E-04","module":"A5"},{"value":"0,0E+00","module":"B1"},{"value":"0,0E+00","module":"C1"},{"value":"0,0E+00","module":"C2"},{"value":"0,0E+00","module":"C3"},{"value":"0,0E+00","module":"C4"},{"value":"0,0E+00","module":"D"}]},{"parameter":"PENRT","unit":"MJ","values":[{"value":"8,85E+02","module":"A1-A3"},{"value":"4,38E+01","module":"A4"},{"value":"1,56E+01","module":"A5"},{"value":"0,0E+00","module":"B1"},{"value":"1,16E+02","module":"C1"},{"value":"1,23E+02","module":"C2"},{"value":"7,93E+01","module":"C3"},{"value":"0,0E+00","module":"C4"},{"value":"-1,18E+02","module":"D"}]},{"parameter":"SM","unit":"kg","values":[{"value":"6,49E+00","module":"A1-A3"},{"value":"0,0E+00","module":"A4"},{"value":"1,02E-02","module":"A5"},{"value":"0,0E+00","module":"B1"},{"value":"0,0E+00","module":"C1"},{"value":"0,0E+00","module":"C2"},{"value":"0,0E+00","module":"C3"},{"value":"0,0E+00","module":"C4"},{"value":"2,28E+03","module":"D"}]},{"parameter":"RSF","unit":"MJ","values":[{"value":"1,14E+02","module":"A1-A3"},{"value":"0,0E+00","module":"A4"},{"value":"1,80E-01","module":"A5"},{"value":"0,0E+00","module":"B1"},{"value":"0,0E+00","module":"C1"},{"value":"0,0E+00","module":"C2"},{"value":"0,0E+00","module":"C3"},{"value":"0,0E+00","module":"C4"},{"value":"0,0E+00","module":"D"}]},{"parameter":"NRSF","unit":"MJ","values":[{"value":"1,82E+02","module":"A1-A3"},{"value":"0,0E+00","module":"A4"},{"value":"2,85E-01","module":"A5"},{"value":"0,0E+00","module":"B1"},{"value":"0,0E+00","module":"C1"},{"value":"0,0E+00","module":"C2"},{"value":"0,0E+00","module":"C3"},{"value":"0,0E+00","module":"C4"},{"value":"0,0E+00","module":"D"}]}],"end_of_life_waste":[{"parameter":"HWD","unit":"kg","values":[{"value":"1,34E-05","module":"A1-A3"},{"value":"4,73E-06","module":"A4"},{"value":"3,82E-07","module":"A5"},{"value":"0,0E+00","module":"B1"},{"value":"4,30E-06","module":"C1"},{"value":"4,58E-06","module":"C2"},{"value":"1,04E-06","module":"C3"},{"value":"0,0E+00","module":"C4"},{"value":"-4,60E-07","module":"D"}]},{"parameter":"RWD","unit":"kg","values":[{"value":"3,14E-02","module":"A1-A3"},{"value":"6,59E-05","module":"A4"},{"value":"4,70E-04","module":"A5"},{"value":"0,0E+00","module":"B1"},{"value":"1,53E-04","module":"C1"},{"value":"1,63E-04","module":"C2"},{"value":"4,63E-03","module":"C3"},{"value":"0,0E+00","module":"C4"},{"value":"-5,13E-03","module":"D"}]}],"end_of_life_flow":[{"parameter":"CRU","unit":"kg","values":[{"value":"0,0E+00","module":"A1-A3"},{"value":"0,0E+00","module":"A4"},{"value":"0,0E+00","module":"A5"},{"value":"0,0E+00","module":"B1"},{"value":"0,0E+00","module":"C1"},{"value":"0,0E+00","module":"C2"},{"value":"0,0E+00","module":"C3"},{"value":"0,0E+00","module":"C4"},{"value":"0,0E+00","module":"D"}]},{"parameter":"MFR","unit":"kg","values":[{"value":"0,0E+00","module":"A1-A3"},{"value":"0,0E+00","module":"A4"},{"value":"3,58E+00","module":"A5"},{"value":"0,0E+00","module":"B1"},{"value":"0,0E+00","module":"C1"},{"value":"0,0E+00","module":"C2"},{"value":"2,28E+03","module":"C3"},{"value":"0,0E+00","module":"C4"},{"value":"0,0E+00","module":"D"}]},{"parameter":"MER","unit":"kg","values":[{"value":"0,0E+00","module":"A1-A3"},{"value":"0,0E+00","module":"A4"},{"value":"0,0E+00","module":"A5"},{"value":"0,0E+00","module":"B1"},{"value":"0,0E+00","module":"C1"},{"value":"0,0E+00","module":"C2"},{"value":"0,0E+00","module":"C3"},{"value":"0,0E+00","module":"C4"},{"value":"0,0E+00","module":"D"}]},{"parameter":"EEE","unit":"MJ","values":[{"value":"0,0E+00","module":"A1-A3"},{"value":"0,0E+00","module":"A4"},{"value":"0,0E+00","module":"A5"},{"value":"0,0E+00","module":"B1"},{"value":"0,0E+00","module":"C1"},{"value":"0,0E+00","module":"C2"},{"value":"0,0E+00","module":"C3"},{"value":"0,0E+00","module":"C4"},{"value":"0,0E+00","module":"D"}]},{"parameter":"EET","unit":"MJ","values":[{"value":"0,0E+00","module":"A1-A3"},{"value":"0,0E+00","module":"A4"},{"value":"0,0E+00","module":"A5"},{"value":"0,0E+00","module":"B1"},{"value":"0,0E+00","module":"C1"},{"value":"0,0E+00","module":"C2"},{"value":"0,0E+00","module":"C3"},{"value":"0,0E+00","module":"C4"},{"value":"0,0E+00","module":"D"}]}]}