{"product_name":"Betong B45SV40 D16<200mm  LAVKARBON B","epd_id":"NEPD-7370-6761","compliance":["EN 15804+A2","ISO 14025","ISO 21930"],"producer_name":"NOBI AS","environmental_impact":[{"parameter":"GWP-total","unit":"kg CO2-eq.","values":[{"value":"2,22E+02","module":"A1"},{"value":"1,98E+01","module":"A2"},{"value":"6,89E+00","module":"A3"},{"value":"3,79E+00","module":"A4"},{"value":"3,48E+00","module":"A5"},{"value":"9,27E+00","module":"C1"},{"value":"2,02E+00","module":"C2"},{"value":"1,13E+00","module":"C3"},{"value":"3,18E+00","module":"C4"},{"value":"-3,68E+00","module":"D"}]},{"parameter":"GWP-fossil","unit":"kg CO2-eq.","values":[{"value":"2,20E+02","module":"A1"},{"value":"1,97E+01","module":"A2"},{"value":"6,88E+00","module":"A3"},{"value":"3,78E+00","module":"A4"},{"value":"3,47E+00","module":"A5"},{"value":"9,27E+00","module":"C1"},{"value":"2,02E+00","module":"C2"},{"value":"1,12E+00","module":"C3"},{"value":"3,17E+00","module":"C4"},{"value":"-3,61E+00","module":"D"}]},{"parameter":"GWP-biogenic","unit":"kg CO2-eq.","values":[{"value":"5,25E-01","module":"A1"},{"value":"8,55E-03","module":"A2"},{"value":"7,57E-03","module":"A3"},{"value":"1,57E-03","module":"A4"},{"value":"9,86E-04","module":"A5"},{"value":"1,74E-03","module":"C1"},{"value":"8,64E-04","module":"C2"},{"value":"9,66E-03","module":"C3"},{"value":"2,70E-03","module":"C4"},{"value":"-7,19E-02","module":"D"}]},{"parameter":"GWP-luluc","unit":"kg CO2-eq.","values":[{"value":"4,35E-02","module":"A1"},{"value":"8,42E-03","module":"A2"},{"value":"1,50E-03","module":"A3"},{"value":"1,35E-03","module":"A4"},{"value":"3,33E-04","module":"A5"},{"value":"7,31E-04","module":"C1"},{"value":"6,15E-04","module":"C2"},{"value":"1,55E-03","module":"C3"},{"value":"6,23E-04","module":"C4"},{"value":"-2,44E-03","module":"D"}]},{"parameter":"ODP","unit":"kg CFC 11-eq.","values":[{"value":"2,88E-06","module":"A1"},{"value":"3,93E-06","module":"A2"},{"value":"1,39E-06","module":"A3"},{"value":"8,57E-07","module":"A4"},{"value":"8,87E-07","module":"A5"},{"value":"2,00E-06","module":"C1"},{"value":"4,86E-07","module":"C2"},{"value":"2,21E-07","module":"C3"},{"value":"1,55E-06","module":"C4"},{"value":"-6,57E-07","module":"D"}]},{"parameter":"AP","unit":"mol H+-eq.","values":[{"value":"3,38E-01","module":"A1"},{"value":"3,03E-01","module":"A2"},{"value":"4,38E-02","module":"A3"},{"value":"1,09E-02","module":"A4"},{"value":"3,60E-02","module":"A5"},{"value":"9,70E-02","module":"C1"},{"value":"6,50E-03","module":"C2"},{"value":"9,05E-03","module":"C3"},{"value":"3,10E-02","module":"C4"},{"value":"-3,25E-02","module":"D"}]},{"parameter":"POCP","unit":"kg NMVOC-eq.","values":[{"value":"2,28E-01","module":"A1"},{"value":"2,54E-01","module":"A2"},{"value":"5,25E-02","module":"A3"},{"value":"9,22E-03","module":"A4"},{"value":"4,72E-02","module":"A5"},{"value":"1,29E-01","module":"C1"},{"value":"6,23E-03","module":"C2"},{"value":"8,18E-03","module":"C3"},{"value":"3,66E-02","module":"C4"},{"value":"-3,49E-02","module":"D"}]},{"parameter":"ADPE","unit":"kg Sb-eq.","values":[{"value":"1,28E-03","module":"A1"},{"value":"1,77E-04","module":"A2"},{"value":"2,80E-05","module":"A3"},{"value":"1,05E-04","module":"A4"},{"value":"9,03E-06","module":"A5"},{"value":"1,42E-05","module":"C1"},{"value":"3,60E-05","module":"C2"},{"value":"1,42E-05","module":"C3"},{"value":"2,81E-05","module":"C4"},{"value":"-3,20E-04","module":"D"}]},{"parameter":"ADPF","unit":"MJ","values":[{"value":"6,56E+02","module":"A1"},{"value":"2,72E+02","module":"A2"},{"value":"9,22E+01","module":"A3"},{"value":"5,72E+01","module":"A4"},{"value":"5,72E+01","module":"A5"},{"value":"1,28E+02","module":"C1"},{"value":"3,28E+01","module":"C2"},{"value":"3,47E+01","module":"C3"},{"value":"1,02E+02","module":"C4"},{"value":"-6,10E+01","module":"D"}]},{"parameter":"WDP","unit":"m3 world-eq.","values":[{"value":"7,96E+03","module":"A1"},{"value":"1,67E+02","module":"A2"},{"value":"5,58E+02","module":"A3"},{"value":"5,53E+01","module":"A4"},{"value":"4,30E+01","module":"A5"},{"value":"2,71E+01","module":"C1"},{"value":"2,51E+01","module":"C2"},{"value":"3,83E+03","module":"C3"},{"value":"2,16E+02","module":"C4"},{"value":"-2,86E+03","module":"D"}]},{"parameter":"EP-freshwater","unit":"kg P-eq.","values":[{"value":"7,28E-01","module":"A1"},{"value":"1,74E-04","module":"A2"},{"value":"4,39E-05","module":"A3"},{"value":"3,02E-05","module":"A4"},{"value":"1,46E-05","module":"A5"},{"value":"3,37E-05","module":"C1"},{"value":"1,61E-05","module":"C2"},{"value":"7,07E-05","module":"C3"},{"value":"2,37E-05","module":"C4"},{"value":"-9,58E-05","module":"D"}]},{"parameter":"EP-marine","unit":"kg N-eq.","values":[{"value":"8,07E-02","module":"A1"},{"value":"8,49E-02","module":"A2"},{"value":"1,66E-02","module":"A3"},{"value":"2,15E-03","module":"A4"},{"value":"1,56E-02","module":"A5"},{"value":"4,28E-02","module":"C1"},{"value":"1,42E-03","module":"C2"},{"value":"2,65E-03","module":"C3"},{"value":"1,16E-02","module":"C4"},{"value":"-1,13E-02","module":"D"}]},{"parameter":"EP-terrestrial","unit":"mol N-eq.","values":[{"value":"1,08E+00","module":"A1"},{"value":"9,45E-01","module":"A2"},{"value":"1,83E-01","module":"A3"},{"value":"2,41E-02","module":"A4"},{"value":"1,71E-01","module":"A5"},{"value":"4,63E-01","module":"C1"},{"value":"1,59E-02","module":"C2"},{"value":"3,06E-02","module":"C3"},{"value":"1,28E-01","module":"C4"},{"value":"-1,32E-01","module":"D"}]},{"parameter":"GWP-IOBC","unit":"kg CO2-eq.","values":[{"value":"4,38E+01","module":"A1"},{"value":"1,99E+01","module":"A2"},{"value":"6,83E+00","module":"A3"},{"value":"3,79E+00","module":"A4"},{"value":"2,97E+00","module":"A5"},{"value":"9,27E+00","module":"C1"},{"value":"2,02E+00","module":"C2"},{"value":"1,12E+00","module":"C3"},{"value":"3,18E+00","module":"C4"},{"value":"-3,86E+00","module":"D"}]}],"additional_environmental_impact":[{"parameter":"PM","unit":"disease incidence","values":[{"value":"2,35E-06","module":"A1"},{"value":"1,30E-06","module":"A2"},{"value":"9,58E-07","module":"A3"},{"value":"2,32E-07","module":"A4"},{"value":"9,27E-07","module":"A5"},{"value":"1,17E-05","module":"C1"},{"value":"1,85E-07","module":"C2"},{"value":"1,45E-07","module":"C3"},{"value":"6,60E-07","module":"C4"},{"value":"-6,91E-07","module":"D"}]},{"parameter":"ETP-fw","unit":"CTUe","values":[{"value":"6,31E+02","module":"A1"},{"value":"2,07E+02","module":"A2"},{"value":"6,46E+01","module":"A3"},{"value":"4,24E+01","module":"A4"},{"value":"3,04E+01","module":"A5"},{"value":"6,97E+01","module":"C1"},{"value":"2,40E+01","module":"C2"},{"value":"2,46E+01","module":"C3"},{"value":"5,07E+01","module":"C4"},{"value":"-6,28E+01","module":"D"}]},{"parameter":"HTP-c","unit":"CTUh","values":[{"value":"2,30E-08","module":"A1"},{"value":"0,0E+00","module":"A2"},{"value":"2,73E-09","module":"A3"},{"value":"0,0E+00","module":"A4"},{"value":"1,10E-09","module":"A5"},{"value":"2,32E-09","module":"C1"},{"value":"0,0E+00","module":"C2"},{"value":"1,58E-09","module":"C3"},{"value":"1,48E-09","module":"C4"},{"value":"-3,15E-09","module":"D"}]},{"parameter":"HTP-nc","unit":"CTUh","values":[{"value":"6,11E-07","module":"A1"},{"value":"2,01E-07","module":"A2"},{"value":"7,29E-08","module":"A3"},{"value":"4,63E-08","module":"A4"},{"value":"2,52E-08","module":"A5"},{"value":"6,49E-08","module":"C1"},{"value":"2,32E-08","module":"C2"},{"value":"2,21E-08","module":"C3"},{"value":"2,97E-08","module":"C4"},{"value":"-7,72E-08","module":"D"}]},{"parameter":"SQP","unit":"unitless","values":[{"value":"2,24E+01","module":"A1"},{"value":"1,65E+02","module":"A2"},{"value":"1,32E+01","module":"A3"},{"value":"4,00E+01","module":"A4"},{"value":"6,46E+01","module":"A5"},{"value":"1,55E+01","module":"C1"},{"value":"3,76E+01","module":"C2"},{"value":"1,96E+01","module":"C3"},{"value":"3,73E+02","module":"C4"},{"value":"1,38E+02","module":"D"}]},{"parameter":"IRP","unit":"kBq U235-eq.","values":[{"value":"2,21E+00","module":"A1"},{"value":"1,17E+00","module":"A2"},{"value":"4,30E-01","module":"A3"},{"value":"2,50E-01","module":"A4"},{"value":"2,46E-01","module":"A5"},{"value":"5,56E-01","module":"C1"},{"value":"1,43E-01","module":"C2"},{"value":"5,83E-01","module":"C3"},{"value":"4,45E-01","module":"C4"},{"value":"-5,60E-01","module":"D"}]}],"resource_use":[{"parameter":"PERE","unit":"MJ","values":[{"value":"9,61E+01","module":"A1"},{"value":"4,48E+00","module":"A2"},{"value":"4,04E+01","module":"A3"},{"value":"8,19E-01","module":"A4"},{"value":"4,72E-01","module":"A5"},{"value":"6,95E-01","module":"C1"},{"value":"4,12E-01","module":"C2"},{"value":"1,79E+01","module":"C3"},{"value":"1,58E+00","module":"C4"},{"value":"-1,43E+01","module":"D"}]},{"parameter":"PERM","unit":"MJ","values":[{"value":"1,72E-01","module":"A1"},{"value":"0,0E+00","module":"A2"},{"value":"0,0E+00","module":"A3"},{"value":"0,0E+00","module":"A4"},{"value":"0,0E+00","module":"A5"},{"value":"0,0E+00","module":"C1"},{"value":"0,0E+00","module":"C2"},{"value":"0,0E+00","module":"C3"},{"value":"0,0E+00","module":"C4"},{"value":"0,0E+00","module":"D"}]},{"parameter":"PERT","unit":"MJ","values":[{"value":"9,63E+01","module":"A1"},{"value":"4,48E+00","module":"A2"},{"value":"4,04E+01","module":"A3"},{"value":"8,19E-01","module":"A4"},{"value":"4,72E-01","module":"A5"},{"value":"6,95E-01","module":"C1"},{"value":"4,12E-01","module":"C2"},{"value":"1,79E+01","module":"C3"},{"value":"1,58E+00","module":"C4"},{"value":"-1,43E+01","module":"D"}]},{"parameter":"PENRE","unit":"MJ","values":[{"value":"6,08E+02","module":"A1"},{"value":"2,72E+02","module":"A2"},{"value":"9,22E+01","module":"A3"},{"value":"5,72E+01","module":"A4"},{"value":"5,72E+01","module":"A5"},{"value":"1,28E+02","module":"C1"},{"value":"3,28E+01","module":"C2"},{"value":"3,47E+01","module":"C3"},{"value":"1,02E+02","module":"C4"},{"value":"-6,44E+01","module":"D"}]},{"parameter":"PENRM","unit":"MJ","values":[{"value":"3,10E-01","module":"A1"},{"value":"0,0E+00","module":"A2"},{"value":"0,0E+00","module":"A3"},{"value":"0,0E+00","module":"A4"},{"value":"0,0E+00","module":"A5"},{"value":"0,0E+00","module":"C1"},{"value":"0,0E+00","module":"C2"},{"value":"0,0E+00","module":"C3"},{"value":"0,0E+00","module":"C4"},{"value":"0,0E+00","module":"D"}]},{"parameter":"PENRT","unit":"MJ","values":[{"value":"6,08E+02","module":"A1"},{"value":"2,72E+02","module":"A2"},{"value":"9,22E+01","module":"A3"},{"value":"5,72E+01","module":"A4"},{"value":"5,72E+01","module":"A5"},{"value":"1,28E+02","module":"C1"},{"value":"3,28E+01","module":"C2"},{"value":"3,47E+01","module":"C3"},{"value":"1,02E+02","module":"C4"},{"value":"-6,44E+01","module":"D"}]},{"parameter":"SM","unit":"kg","values":[{"value":"1,41E+02","module":"A1"},{"value":"0,0E+00","module":"A2"},{"value":"2,60E-02","module":"A3"},{"value":"0,0E+00","module":"A4"},{"value":"0,0E+00","module":"A5"},{"value":"0,0E+00","module":"C1"},{"value":"0,0E+00","module":"C2"},{"value":"0,0E+00","module":"C3"},{"value":"0,0E+00","module":"C4"},{"value":"0,0E+00","module":"D"}]},{"parameter":"RSF","unit":"MJ","values":[{"value":"1,67E+02","module":"A1"},{"value":"1,15E-01","module":"A2"},{"value":"4,55E-02","module":"A3"},{"value":"2,93E-02","module":"A4"},{"value":"1,06E-02","module":"A5"},{"value":"0,0E+00","module":"C1"},{"value":"1,44E-02","module":"C2"},{"value":"0,0E+00","module":"C3"},{"value":"3,26E-02","module":"C4"},{"value":"-2,92E-01","module":"D"}]},{"parameter":"NRSF","unit":"MJ","values":[{"value":"7,78E+02","module":"A1"},{"value":"8,06E-01","module":"A2"},{"value":"2,63E-01","module":"A3"},{"value":"1,05E-01","module":"A4"},{"value":"9,49E-02","module":"A5"},{"value":"0,0E+00","module":"C1"},{"value":"4,83E-02","module":"C2"},{"value":"0,0E+00","module":"C3"},{"value":"9,37E-02","module":"C4"},{"value":"-3,00E-01","module":"D"}]},{"parameter":"FW","unit":"m3","values":[{"value":"1,98E+00","module":"A1"},{"value":"3,07E-02","module":"A2"},{"value":"3,28E-01","module":"A3"},{"value":"6,12E-03","module":"A4"},{"value":"2,15E-02","module":"A5"},{"value":"6,57E-03","module":"C1"},{"value":"3,73E-03","module":"C2"},{"value":"5,95E-02","module":"C3"},{"value":"1,22E-01","module":"C4"},{"value":"-2,24E+00","module":"D"}]}],"end_of_life_waste":[{"parameter":"HWD","unit":"kg","values":[{"value":"9,22E-02","module":"A1"},{"value":"1,70E-02","module":"A2"},{"value":"6,65E-03","module":"A3"},{"value":"2,95E-03","module":"A4"},{"value":"1,20E-03","module":"A5"},{"value":"3,76E-03","module":"C1"},{"value":"1,79E-03","module":"C2"},{"value":"3,47E-03","module":"C3"},{"value":"0,0E+00","module":"C4"},{"value":"-1,47E-02","module":"D"}]},{"parameter":"NHWD","unit":"kg","values":[{"value":"5,85E+00","module":"A1"},{"value":"8,08E+00","module":"A2"},{"value":"3,75E-01","module":"A3"},{"value":"2,78E+00","module":"A4"},{"value":"1,18E+02","module":"A5"},{"value":"1,51E-01","module":"C1"},{"value":"2,85E+00","module":"C2"},{"value":"1,10E-01","module":"C3"},{"value":"7,41E+02","module":"C4"},{"value":"-4,46E-01","module":"D"}]},{"parameter":"RWD","unit":"kg","values":[{"value":"3,80E-03","module":"A1"},{"value":"1,82E-03","module":"A2"},{"value":"6,32E-04","module":"A3"},{"value":"3,90E-04","module":"A4"},{"value":"2,84E-04","module":"A5"},{"value":"8,86E-04","module":"C1"},{"value":"2,24E-04","module":"C2"},{"value":"3,67E-04","module":"C3"},{"value":"0,0E+00","module":"C4"},{"value":"-4,84E-04","module":"D"}]}],"end_of_life_flow":[{"parameter":"CRU","unit":"kg","values":[{"value":"0,0E+00","module":"A1"},{"value":"0,0E+00","module":"A2"},{"value":"0,0E+00","module":"A3"},{"value":"0,0E+00","module":"A4"},{"value":"0,0E+00","module":"A5"},{"value":"0,0E+00","module":"C1"},{"value":"0,0E+00","module":"C2"},{"value":"0,0E+00","module":"C3"},{"value":"0,0E+00","module":"C4"},{"value":"0,0E+00","module":"D"}]},{"parameter":"MFR","unit":"kg","values":[{"value":"5,52E-02","module":"A1"},{"value":"0,0E+00","module":"A2"},{"value":"2,55E-02","module":"A3"},{"value":"0,0E+00","module":"A4"},{"value":"0,0E+00","module":"A5"},{"value":"0,0E+00","module":"C1"},{"value":"0,0E+00","module":"C2"},{"value":"1,58E+03","module":"C3"},{"value":"0,0E+00","module":"C4"},{"value":"0,0E+00","module":"D"}]},{"parameter":"MER","unit":"kg","values":[{"value":"2,21E-01","module":"A1"},{"value":"0,0E+00","module":"A2"},{"value":"8,06E-05","module":"A3"},{"value":"0,0E+00","module":"A4"},{"value":"0,0E+00","module":"A5"},{"value":"0,0E+00","module":"C1"},{"value":"0,0E+00","module":"C2"},{"value":"0,0E+00","module":"C3"},{"value":"0,0E+00","module":"C4"},{"value":"0,0E+00","module":"D"}]},{"parameter":"EEE","unit":"MJ","values":[{"value":"2,02E-02","module":"A1"},{"value":"0,0E+00","module":"A2"},{"value":"3,24E-04","module":"A3"},{"value":"0,0E+00","module":"A4"},{"value":"0,0E+00","module":"A5"},{"value":"0,0E+00","module":"C1"},{"value":"0,0E+00","module":"C2"},{"value":"0,0E+00","module":"C3"},{"value":"0,0E+00","module":"C4"},{"value":"0,0E+00","module":"D"}]},{"parameter":"EET","unit":"MJ","values":[{"value":"3,05E-01","module":"A1"},{"value":"0,0E+00","module":"A2"},{"value":"4,90E-03","module":"A3"},{"value":"0,0E+00","module":"A4"},{"value":"0,0E+00","module":"A5"},{"value":"0,0E+00","module":"C1"},{"value":"0,0E+00","module":"C2"},{"value":"0,0E+00","module":"C3"},{"value":"0,0E+00","module":"C4"},{"value":"0,0E+00","module":"D"}]}]}