{"product_name":"Beton C25/30 XC4 XF1 XA1 F3 32 M EcoPact, Rezept Nummer DA4334-DNFS Version 1, Transportbetonwerk Wilnsdorf, Germany","epd_id":"IBU-CEI-HOL-2205120-DE2023000619-1SUG001-DE","compliance":["EN 15804+A2","ISO 14025"],"producer_name":"Holcim (Deutschland) GmbH","environmental_impact":[{"parameter":"GWP-total","unit":"kg CO2-eq.","values":[{"value":"1,47E+02","module":"A1-A3"},{"value":"3,34E+00","module":"A4"},{"value":"1,76E+00","module":"A5"},{"value":"-2,88E+00","module":"B1"},{"value":"8,64E+00","module":"C1"},{"value":"9,67E+00","module":"C2"},{"value":"4,04E+00","module":"C3"},{"value":"0,0E+00","module":"C4"},{"value":"-9,68E+00","module":"D"}]},{"parameter":"GWP-fossil","unit":"kg CO2-eq.","values":[{"value":"1,47E+02","module":"A1-A3"},{"value":"3,30E+00","module":"A4"},{"value":"1,76E+00","module":"A5"},{"value":"-2,88E+00","module":"B1"},{"value":"8,61E+00","module":"C1"},{"value":"9,62E+00","module":"C2"},{"value":"4,02E+00","module":"C3"},{"value":"0,0E+00","module":"C4"},{"value":"-9,59E+00","module":"D"}]},{"parameter":"GWP-biogenic","unit":"kg CO2-eq.","values":[{"value":"2,24E-01","module":"A1-A3"},{"value":"7,72E-03","module":"A4"},{"value":"1,23E-03","module":"A5"},{"value":"0,0E+00","module":"B1"},{"value":"1,30E-03","module":"C1"},{"value":"3,69E-03","module":"C2"},{"value":"9,45E-04","module":"C3"},{"value":"0,0E+00","module":"C4"},{"value":"-5,44E-02","module":"D"}]},{"parameter":"GWP-luluc","unit":"kg CO2-eq.","values":[{"value":"9,35E-02","module":"A1-A3"},{"value":"1,83E-02","module":"A4"},{"value":"3,71E-03","module":"A5"},{"value":"0,0E+00","module":"B1"},{"value":"3,65E-02","module":"C1"},{"value":"4,01E-02","module":"C2"},{"value":"9,63E-03","module":"C3"},{"value":"0,0E+00","module":"C4"},{"value":"-2,15E-02","module":"D"}]},{"parameter":"ODP","unit":"kg CFC11-eq.","values":[{"value":"1,15E-10","module":"A1-A3"},{"value":"1,21E-15","module":"A4"},{"value":"5,23E-13","module":"A5"},{"value":"0,0E+00","module":"B1"},{"value":"2,96E-15","module":"C1"},{"value":"3,25E-15","module":"C2"},{"value":"9,61E-16","module":"C3"},{"value":"0,0E+00","module":"C4"},{"value":"-1,28E-10","module":"D"}]},{"parameter":"AP","unit":"mol H^(+)-eq.","values":[{"value":"2,83E-01","module":"A1-A3"},{"value":"3,84E-02","module":"A4"},{"value":"9,97E-03","module":"A5"},{"value":"0,0E+00","module":"B1"},{"value":"9,75E-02","module":"C1"},{"value":"3,22E-02","module":"C2"},{"value":"2,88E-02","module":"C3"},{"value":"0,0E+00","module":"C4"},{"value":"-2,08E-02","module":"D"}]},{"parameter":"ADPE","unit":"kg Sb-eq.","values":[{"value":"7,55E-06","module":"A1-A3"},{"value":"2,26E-07","module":"A4"},{"value":"1,05E-07","module":"A5"},{"value":"0,0E+00","module":"B1"},{"value":"7,52E-07","module":"C1"},{"value":"8,25E-07","module":"C2"},{"value":"2,34E-07","module":"C3"},{"value":"0,0E+00","module":"C4"},{"value":"-3,61E-06","module":"D"}]},{"parameter":"ADPF","unit":"MJ","values":[{"value":"9,61E+02","module":"A1-A3"},{"value":"4,50E+01","module":"A4"},{"value":"1,93E+01","module":"A5"},{"value":"0,0E+00","module":"B1"},{"value":"1,16E+02","module":"C1"},{"value":"1,27E+02","module":"C2"},{"value":"8,16E+01","module":"C3"},{"value":"0,0E+00","module":"C4"},{"value":"-1,22E+02","module":"D"}]},{"parameter":"WDP","unit":"m^3 world-eq.","values":[{"value":"5,65E+00","module":"A1-A3"},{"value":"2,78E-02","module":"A4"},{"value":"3,11E-02","module":"A5"},{"value":"0,0E+00","module":"B1"},{"value":"3,76E-02","module":"C1"},{"value":"4,13E-02","module":"C2"},{"value":"3,31E-02","module":"C3"},{"value":"0,0E+00","module":"C4"},{"value":"-2,63E+00","module":"D"}]},{"parameter":"EP-freshwater","unit":"kg P-eq.","values":[{"value":"8,17E-05","module":"A1-A3"},{"value":"1,89E-05","module":"A4"},{"value":"2,13E-06","module":"A5"},{"value":"0,0E+00","module":"B1"},{"value":"1,91E-05","module":"C1"},{"value":"2,10E-05","module":"C2"},{"value":"4,97E-06","module":"C3"},{"value":"0,0E+00","module":"C4"},{"value":"-3,80E-05","module":"D"}]},{"parameter":"EP-marine","unit":"kg N-eq.","values":[{"value":"9,23E-02","module":"A1-A3"},{"value":"1,94E-02","module":"A4"},{"value":"4,71E-03","module":"A5"},{"value":"0,0E+00","module":"B1"},{"value":"4,94E-02","module":"C1"},{"value":"1,49E-02","module":"C2"},{"value":"1,35E-02","module":"C3"},{"value":"0,0E+00","module":"C4"},{"value":"-7,41E-03","module":"D"}]},{"parameter":"EP-terrestrial","unit":"mol N-eq.","values":[{"value":"1,08E+00","module":"A1-A3"},{"value":"2,14E-01","module":"A4"},{"value":"5,22E-02","module":"A5"},{"value":"0,0E+00","module":"B1"},{"value":"5,44E-01","module":"C1"},{"value":"1,66E-01","module":"C2"},{"value":"1,48E-01","module":"C3"},{"value":"0,0E+00","module":"C4"},{"value":"-8,51E-02","module":"D"}]}],"additional_environmental_impact":[{"parameter":"PM","unit":"disease incidence","values":[{"value":"3,21E-06","module":"A1-A3"},{"value":"8,89E-07","module":"A4"},{"value":"2,11E-07","module":"A5"},{"value":"0,0E+00","module":"B1"},{"value":"2,30E-06","module":"C1"},{"value":"2,14E-07","module":"C2"},{"value":"6,09E-07","module":"C3"},{"value":"0,0E+00","module":"C4"},{"value":"-1,13E-06","module":"D"}]},{"parameter":"ETP-fw","unit":"CTUe","values":[{"value":"3,69E+02","module":"A1-A3"},{"value":"3,62E+01","module":"A4"},{"value":"1,10E+01","module":"A5"},{"value":"0,0E+00","module":"B1"},{"value":"9,28E+01","module":"C1"},{"value":"1,02E+02","module":"C2"},{"value":"3,54E+01","module":"C3"},{"value":"0,0E+00","module":"C4"},{"value":"-7,48E+01","module":"D"}]},{"parameter":"HTP-c","unit":"CTUh","values":[{"value":"1,49E-08","module":"A1-A3"},{"value":"8,12E-10","module":"A4"},{"value":"2,85E-10","module":"A5"},{"value":"0,0E+00","module":"B1"},{"value":"2,24E-09","module":"C1"},{"value":"2,45E-09","module":"C2"},{"value":"7,83E-10","module":"C3"},{"value":"0,0E+00","module":"C4"},{"value":"-3,02E-09","module":"D"}]},{"parameter":"HTP-nc","unit":"CTUh","values":[{"value":"1,60E-06","module":"A1-A3"},{"value":"6,73E-08","module":"A4"},{"value":"2,10E-08","module":"A5"},{"value":"0,0E+00","module":"B1"},{"value":"1,42E-07","module":"C1"},{"value":"1,24E-07","module":"C2"},{"value":"4,97E-08","module":"C3"},{"value":"0,0E+00","module":"C4"},{"value":"-2,04E-07","module":"D"}]},{"parameter":"SQP","unit":"-","values":[{"value":"1,31E+02","module":"A1-A3"},{"value":"2,26E+01","module":"A4"},{"value":"3,85E+00","module":"A5"},{"value":"0,0E+00","module":"B1"},{"value":"3,62E+01","module":"C1"},{"value":"3,97E+01","module":"C2"},{"value":"9,26E+00","module":"C3"},{"value":"0,0E+00","module":"C4"},{"value":"-6,68E+01","module":"D"}]},{"parameter":"IRP","unit":"kBq U235-eq.","values":[{"value":"3,20E+00","module":"A1-A3"},{"value":"7,37E-03","module":"A4"},{"value":"4,86E-02","module":"A5"},{"value":"0,0E+00","module":"B1"},{"value":"1,51E-02","module":"C1"},{"value":"1,66E-02","module":"C2"},{"value":"3,68E-01","module":"C3"},{"value":"0,0E+00","module":"C4"},{"value":"-5,77E-01","module":"D"}]}],"resource_use":[{"parameter":"PERM","unit":"MJ","values":[{"value":"1,26E-01","module":"A1-A3"},{"value":"0,0E+00","module":"A4"},{"value":"5,73E-04","module":"A5"},{"value":"0,0E+00","module":"B1"},{"value":"0,0E+00","module":"C1"},{"value":"0,0E+00","module":"C2"},{"value":"0,0E+00","module":"C3"},{"value":"0,0E+00","module":"C4"},{"value":"0,0E+00","module":"D"}]},{"parameter":"PENRM","unit":"MJ","values":[{"value":"6,88E+00","module":"A1-A3"},{"value":"0,0E+00","module":"A4"},{"value":"3,12E-02","module":"A5"},{"value":"0,0E+00","module":"B1"},{"value":"0,0E+00","module":"C1"},{"value":"0,0E+00","module":"C2"},{"value":"0,0E+00","module":"C3"},{"value":"0,0E+00","module":"C4"},{"value":"0,0E+00","module":"D"}]},{"parameter":"PENRT","unit":"MJ","values":[{"value":"9,61E+02","module":"A1-A3"},{"value":"4,50E+01","module":"A4"},{"value":"1,93E+01","module":"A5"},{"value":"0,0E+00","module":"B1"},{"value":"1,16E+02","module":"C1"},{"value":"1,27E+02","module":"C2"},{"value":"8,16E+01","module":"C3"},{"value":"0,0E+00","module":"C4"},{"value":"-1,22E+02","module":"D"}]},{"parameter":"SM","unit":"kg","values":[{"value":"7,55E+00","module":"A1-A3"},{"value":"0,0E+00","module":"A4"},{"value":"3,42E-02","module":"A5"},{"value":"0,0E+00","module":"B1"},{"value":"0,0E+00","module":"C1"},{"value":"0,0E+00","module":"C2"},{"value":"0,0E+00","module":"C3"},{"value":"0,0E+00","module":"C4"},{"value":"2,34E+03","module":"D"}]},{"parameter":"RSF","unit":"MJ","values":[{"value":"1,31E+02","module":"A1-A3"},{"value":"0,0E+00","module":"A4"},{"value":"5,96E-01","module":"A5"},{"value":"0,0E+00","module":"B1"},{"value":"0,0E+00","module":"C1"},{"value":"0,0E+00","module":"C2"},{"value":"0,0E+00","module":"C3"},{"value":"0,0E+00","module":"C4"},{"value":"0,0E+00","module":"D"}]},{"parameter":"NRSF","unit":"MJ","values":[{"value":"2,21E+02","module":"A1-A3"},{"value":"0,0E+00","module":"A4"},{"value":"1,01E+00","module":"A5"},{"value":"0,0E+00","module":"B1"},{"value":"0,0E+00","module":"C1"},{"value":"0,0E+00","module":"C2"},{"value":"0,0E+00","module":"C3"},{"value":"0,0E+00","module":"C4"},{"value":"0,0E+00","module":"D"}]}],"end_of_life_waste":[{"parameter":"HWD","unit":"kg","values":[{"value":"8,45E-06","module":"A1-A3"},{"value":"4,87E-06","module":"A4"},{"value":"4,32E-07","module":"A5"},{"value":"0,0E+00","module":"B1"},{"value":"4,30E-06","module":"C1"},{"value":"4,71E-06","module":"C2"},{"value":"1,07E-06","module":"C3"},{"value":"0,0E+00","module":"C4"},{"value":"-4,73E-07","module":"D"}]},{"parameter":"RWD","unit":"kg","values":[{"value":"3,99E-02","module":"A1-A3"},{"value":"6,78E-05","module":"A4"},{"value":"6,17E-04","module":"A5"},{"value":"0,0E+00","module":"B1"},{"value":"1,53E-04","module":"C1"},{"value":"1,68E-04","module":"C2"},{"value":"4,76E-03","module":"C3"},{"value":"0,0E+00","module":"C4"},{"value":"-5,27E-03","module":"D"}]}],"end_of_life_flow":[{"parameter":"CRU","unit":"kg","values":[{"value":"0,0E+00","module":"A1-A3"},{"value":"0,0E+00","module":"A4"},{"value":"0,0E+00","module":"A5"},{"value":"0,0E+00","module":"B1"},{"value":"0,0E+00","module":"C1"},{"value":"0,0E+00","module":"C2"},{"value":"0,0E+00","module":"C3"},{"value":"0,0E+00","module":"C4"},{"value":"0,0E+00","module":"D"}]},{"parameter":"MFR","unit":"kg","values":[{"value":"0,0E+00","module":"A1-A3"},{"value":"0,0E+00","module":"A4"},{"value":"1,06E+01","module":"A5"},{"value":"0,0E+00","module":"B1"},{"value":"0,0E+00","module":"C1"},{"value":"0,0E+00","module":"C2"},{"value":"2,34E+03","module":"C3"},{"value":"0,0E+00","module":"C4"},{"value":"0,0E+00","module":"D"}]},{"parameter":"MER","unit":"kg","values":[{"value":"0,0E+00","module":"A1-A3"},{"value":"0,0E+00","module":"A4"},{"value":"0,0E+00","module":"A5"},{"value":"0,0E+00","module":"B1"},{"value":"0,0E+00","module":"C1"},{"value":"0,0E+00","module":"C2"},{"value":"0,0E+00","module":"C3"},{"value":"0,0E+00","module":"C4"},{"value":"0,0E+00","module":"D"}]},{"parameter":"EEE","unit":"MJ","values":[{"value":"0,0E+00","module":"A1-A3"},{"value":"0,0E+00","module":"A4"},{"value":"0,0E+00","module":"A5"},{"value":"0,0E+00","module":"B1"},{"value":"0,0E+00","module":"C1"},{"value":"0,0E+00","module":"C2"},{"value":"0,0E+00","module":"C3"},{"value":"0,0E+00","module":"C4"},{"value":"0,0E+00","module":"D"}]},{"parameter":"EET","unit":"MJ","values":[{"value":"0,0E+00","module":"A1-A3"},{"value":"0,0E+00","module":"A4"},{"value":"0,0E+00","module":"A5"},{"value":"0,0E+00","module":"B1"},{"value":"0,0E+00","module":"C1"},{"value":"0,0E+00","module":"C2"},{"value":"0,0E+00","module":"C3"},{"value":"0,0E+00","module":"C4"},{"value":"0,0E+00","module":"D"}]}]}