{"product_name":"Beton C30/37 XC4 XF1 XA1 F3 16 M ECOPact, Rezept Nummer DA5234-DSMK Version 1, Transportbetonwerk Saarwellingen, Germany","epd_id":"IBU-CEI-HOL-2205120-DE2023000651-1SUG001-DE","compliance":["EN 15804+A2","ISO 14025"],"producer_name":"Holcim (Deutschland) GmbH","environmental_impact":[{"parameter":"GWP-total","unit":"kg CO2-eq.","values":[{"value":"1,75E+02","module":"A1-A3"},{"value":"3,23E+00","module":"A4"},{"value":"1,39E+00","module":"A5"},{"value":"-4,17E+00","module":"B1"},{"value":"8,64E+00","module":"C1"},{"value":"9,34E+00","module":"C2"},{"value":"3,38E+00","module":"C3"},{"value":"0,0E+00","module":"C4"},{"value":"-9,35E+00","module":"D"}]},{"parameter":"GWP-fossil","unit":"kg CO2-eq.","values":[{"value":"1,75E+02","module":"A1-A3"},{"value":"3,19E+00","module":"A4"},{"value":"1,38E+00","module":"A5"},{"value":"-4,17E+00","module":"B1"},{"value":"8,61E+00","module":"C1"},{"value":"9,30E+00","module":"C2"},{"value":"3,36E+00","module":"C3"},{"value":"0,0E+00","module":"C4"},{"value":"-9,26E+00","module":"D"}]},{"parameter":"GWP-biogenic","unit":"kg CO2-eq.","values":[{"value":"1,44E-01","module":"A1-A3"},{"value":"7,46E-03","module":"A4"},{"value":"4,60E-04","module":"A5"},{"value":"0,0E+00","module":"B1"},{"value":"1,30E-03","module":"C1"},{"value":"3,57E-03","module":"C2"},{"value":"9,13E-04","module":"C3"},{"value":"0,0E+00","module":"C4"},{"value":"-5,25E-02","module":"D"}]},{"parameter":"GWP-luluc","unit":"kg CO2-eq.","values":[{"value":"8,12E-02","module":"A1-A3"},{"value":"1,77E-02","module":"A4"},{"value":"3,26E-03","module":"A5"},{"value":"0,0E+00","module":"B1"},{"value":"3,65E-02","module":"C1"},{"value":"3,87E-02","module":"C2"},{"value":"9,31E-03","module":"C3"},{"value":"0,0E+00","module":"C4"},{"value":"-2,07E-02","module":"D"}]},{"parameter":"ODP","unit":"kg CFC11-eq.","values":[{"value":"4,13E-13","module":"A1-A3"},{"value":"1,17E-15","module":"A4"},{"value":"1,07E-15","module":"A5"},{"value":"0,0E+00","module":"B1"},{"value":"2,96E-15","module":"C1"},{"value":"3,14E-15","module":"C2"},{"value":"9,29E-16","module":"C3"},{"value":"0,0E+00","module":"C4"},{"value":"-1,24E-10","module":"D"}]},{"parameter":"AP","unit":"mol H^(+)-eq.","values":[{"value":"3,41E-01","module":"A1-A3"},{"value":"3,71E-02","module":"A4"},{"value":"9,09E-03","module":"A5"},{"value":"0,0E+00","module":"B1"},{"value":"9,75E-02","module":"C1"},{"value":"3,11E-02","module":"C2"},{"value":"2,79E-02","module":"C3"},{"value":"0,0E+00","module":"C4"},{"value":"-2,01E-02","module":"D"}]},{"parameter":"ADPE","unit":"kg Sb-eq.","values":[{"value":"7,00E-06","module":"A1-A3"},{"value":"2,18E-07","module":"A4"},{"value":"8,04E-08","module":"A5"},{"value":"0,0E+00","module":"B1"},{"value":"7,52E-07","module":"C1"},{"value":"7,97E-07","module":"C2"},{"value":"2,26E-07","module":"C3"},{"value":"0,0E+00","module":"C4"},{"value":"-3,49E-06","module":"D"}]},{"parameter":"ADPF","unit":"MJ","values":[{"value":"9,83E+02","module":"A1-A3"},{"value":"4,35E+01","module":"A4"},{"value":"1,62E+01","module":"A5"},{"value":"0,0E+00","module":"B1"},{"value":"1,16E+02","module":"C1"},{"value":"1,22E+02","module":"C2"},{"value":"7,88E+01","module":"C3"},{"value":"0,0E+00","module":"C4"},{"value":"-1,18E+02","module":"D"}]},{"parameter":"WDP","unit":"m^3 world-eq.","values":[{"value":"5,71E+00","module":"A1-A3"},{"value":"2,68E-02","module":"A4"},{"value":"1,63E-02","module":"A5"},{"value":"0,0E+00","module":"B1"},{"value":"3,76E-02","module":"C1"},{"value":"3,99E-02","module":"C2"},{"value":"3,19E-02","module":"C3"},{"value":"0,0E+00","module":"C4"},{"value":"-2,54E+00","module":"D"}]},{"parameter":"EP-freshwater","unit":"kg P-eq.","values":[{"value":"8,70E-05","module":"A1-A3"},{"value":"1,83E-05","module":"A4"},{"value":"1,81E-06","module":"A5"},{"value":"0,0E+00","module":"B1"},{"value":"1,91E-05","module":"C1"},{"value":"2,03E-05","module":"C2"},{"value":"4,80E-06","module":"C3"},{"value":"0,0E+00","module":"C4"},{"value":"-3,67E-05","module":"D"}]},{"parameter":"EP-marine","unit":"kg N-eq.","values":[{"value":"1,18E-01","module":"A1-A3"},{"value":"1,87E-02","module":"A4"},{"value":"4,39E-03","module":"A5"},{"value":"0,0E+00","module":"B1"},{"value":"4,94E-02","module":"C1"},{"value":"1,44E-02","module":"C2"},{"value":"1,31E-02","module":"C3"},{"value":"0,0E+00","module":"C4"},{"value":"-7,16E-03","module":"D"}]},{"parameter":"EP-terrestrial","unit":"mol N-eq.","values":[{"value":"1,25E+00","module":"A1-A3"},{"value":"2,07E-01","module":"A4"},{"value":"4,83E-02","module":"A5"},{"value":"0,0E+00","module":"B1"},{"value":"5,44E-01","module":"C1"},{"value":"1,61E-01","module":"C2"},{"value":"1,43E-01","module":"C3"},{"value":"0,0E+00","module":"C4"},{"value":"-8,22E-02","module":"D"}]}],"additional_environmental_impact":[{"parameter":"PM","unit":"disease incidence","values":[{"value":"4,57E-06","module":"A1-A3"},{"value":"8,59E-07","module":"A4"},{"value":"2,00E-07","module":"A5"},{"value":"0,0E+00","module":"B1"},{"value":"2,30E-06","module":"C1"},{"value":"2,07E-07","module":"C2"},{"value":"5,89E-07","module":"C3"},{"value":"0,0E+00","module":"C4"},{"value":"-1,09E-06","module":"D"}]},{"parameter":"ETP-fw","unit":"CTUe","values":[{"value":"4,36E+02","module":"A1-A3"},{"value":"3,50E+01","module":"A4"},{"value":"9,66E+00","module":"A5"},{"value":"0,0E+00","module":"B1"},{"value":"9,28E+01","module":"C1"},{"value":"9,82E+01","module":"C2"},{"value":"3,42E+01","module":"C3"},{"value":"0,0E+00","module":"C4"},{"value":"-7,23E+01","module":"D"}]},{"parameter":"HTP-c","unit":"CTUh","values":[{"value":"2,18E-08","module":"A1-A3"},{"value":"7,85E-10","module":"A4"},{"value":"2,49E-10","module":"A5"},{"value":"0,0E+00","module":"B1"},{"value":"2,24E-09","module":"C1"},{"value":"2,37E-09","module":"C2"},{"value":"7,57E-10","module":"C3"},{"value":"0,0E+00","module":"C4"},{"value":"-2,92E-09","module":"D"}]},{"parameter":"HTP-nc","unit":"CTUh","values":[{"value":"2,35E-06","module":"A1-A3"},{"value":"6,50E-08","module":"A4"},{"value":"1,77E-08","module":"A5"},{"value":"0,0E+00","module":"B1"},{"value":"1,42E-07","module":"C1"},{"value":"1,20E-07","module":"C2"},{"value":"4,80E-08","module":"C3"},{"value":"0,0E+00","module":"C4"},{"value":"-1,97E-07","module":"D"}]},{"parameter":"SQP","unit":"-","values":[{"value":"1,37E+02","module":"A1-A3"},{"value":"2,19E+01","module":"A4"},{"value":"3,33E+00","module":"A5"},{"value":"0,0E+00","module":"B1"},{"value":"3,62E+01","module":"C1"},{"value":"3,84E+01","module":"C2"},{"value":"8,95E+00","module":"C3"},{"value":"0,0E+00","module":"C4"},{"value":"-6,46E+01","module":"D"}]},{"parameter":"IRP","unit":"kBq U235-eq.","values":[{"value":"7,20E+00","module":"A1-A3"},{"value":"7,12E-03","module":"A4"},{"value":"4,70E-02","module":"A5"},{"value":"0,0E+00","module":"B1"},{"value":"1,51E-02","module":"C1"},{"value":"1,61E-02","module":"C2"},{"value":"3,56E-01","module":"C3"},{"value":"0,0E+00","module":"C4"},{"value":"-5,57E-01","module":"D"}]}],"resource_use":[{"parameter":"PERM","unit":"MJ","values":[{"value":"2,78E-01","module":"A1-A3"},{"value":"0,0E+00","module":"A4"},{"value":"5,42E-04","module":"A5"},{"value":"0,0E+00","module":"B1"},{"value":"0,0E+00","module":"C1"},{"value":"0,0E+00","module":"C2"},{"value":"0,0E+00","module":"C3"},{"value":"0,0E+00","module":"C4"},{"value":"0,0E+00","module":"D"}]},{"parameter":"PENRM","unit":"MJ","values":[{"value":"1,38E+01","module":"A1-A3"},{"value":"0,0E+00","module":"A4"},{"value":"2,68E-02","module":"A5"},{"value":"0,0E+00","module":"B1"},{"value":"0,0E+00","module":"C1"},{"value":"0,0E+00","module":"C2"},{"value":"0,0E+00","module":"C3"},{"value":"0,0E+00","module":"C4"},{"value":"0,0E+00","module":"D"}]},{"parameter":"PENRT","unit":"MJ","values":[{"value":"9,83E+02","module":"A1-A3"},{"value":"4,35E+01","module":"A4"},{"value":"1,62E+01","module":"A5"},{"value":"0,0E+00","module":"B1"},{"value":"1,16E+02","module":"C1"},{"value":"1,22E+02","module":"C2"},{"value":"7,88E+01","module":"C3"},{"value":"0,0E+00","module":"C4"},{"value":"-1,18E+02","module":"D"}]},{"parameter":"SM","unit":"kg","values":[{"value":"0,0E+00","module":"A1-A3"},{"value":"0,0E+00","module":"A4"},{"value":"0,0E+00","module":"A5"},{"value":"0,0E+00","module":"B1"},{"value":"0,0E+00","module":"C1"},{"value":"0,0E+00","module":"C2"},{"value":"0,0E+00","module":"C3"},{"value":"0,0E+00","module":"C4"},{"value":"2,26E+03","module":"D"}]},{"parameter":"RSF","unit":"MJ","values":[{"value":"0,0E+00","module":"A1-A3"},{"value":"0,0E+00","module":"A4"},{"value":"0,0E+00","module":"A5"},{"value":"0,0E+00","module":"B1"},{"value":"0,0E+00","module":"C1"},{"value":"0,0E+00","module":"C2"},{"value":"0,0E+00","module":"C3"},{"value":"0,0E+00","module":"C4"},{"value":"0,0E+00","module":"D"}]},{"parameter":"NRSF","unit":"MJ","values":[{"value":"0,0E+00","module":"A1-A3"},{"value":"0,0E+00","module":"A4"},{"value":"0,0E+00","module":"A5"},{"value":"0,0E+00","module":"B1"},{"value":"0,0E+00","module":"C1"},{"value":"0,0E+00","module":"C2"},{"value":"0,0E+00","module":"C3"},{"value":"0,0E+00","module":"C4"},{"value":"0,0E+00","module":"D"}]}],"end_of_life_waste":[{"parameter":"HWD","unit":"kg","values":[{"value":"4,92E-06","module":"A1-A3"},{"value":"4,70E-06","module":"A4"},{"value":"3,75E-07","module":"A5"},{"value":"0,0E+00","module":"B1"},{"value":"4,30E-06","module":"C1"},{"value":"4,55E-06","module":"C2"},{"value":"1,04E-06","module":"C3"},{"value":"0,0E+00","module":"C4"},{"value":"-4,58E-07","module":"D"}]},{"parameter":"RWD","unit":"kg","values":[{"value":"4,95E-02","module":"A1-A3"},{"value":"6,55E-05","module":"A4"},{"value":"5,19E-04","module":"A5"},{"value":"0,0E+00","module":"B1"},{"value":"1,53E-04","module":"C1"},{"value":"1,62E-04","module":"C2"},{"value":"4,60E-03","module":"C3"},{"value":"0,0E+00","module":"C4"},{"value":"-5,10E-03","module":"D"}]}],"end_of_life_flow":[{"parameter":"CRU","unit":"kg","values":[{"value":"0,0E+00","module":"A1-A3"},{"value":"0,0E+00","module":"A4"},{"value":"0,0E+00","module":"A5"},{"value":"0,0E+00","module":"B1"},{"value":"0,0E+00","module":"C1"},{"value":"0,0E+00","module":"C2"},{"value":"0,0E+00","module":"C3"},{"value":"0,0E+00","module":"C4"},{"value":"0,0E+00","module":"D"}]},{"parameter":"MFR","unit":"kg","values":[{"value":"0,0E+00","module":"A1-A3"},{"value":"0,0E+00","module":"A4"},{"value":"4,41E+00","module":"A5"},{"value":"0,0E+00","module":"B1"},{"value":"0,0E+00","module":"C1"},{"value":"0,0E+00","module":"C2"},{"value":"2,26E+03","module":"C3"},{"value":"0,0E+00","module":"C4"},{"value":"0,0E+00","module":"D"}]},{"parameter":"MER","unit":"kg","values":[{"value":"0,0E+00","module":"A1-A3"},{"value":"0,0E+00","module":"A4"},{"value":"0,0E+00","module":"A5"},{"value":"0,0E+00","module":"B1"},{"value":"0,0E+00","module":"C1"},{"value":"0,0E+00","module":"C2"},{"value":"0,0E+00","module":"C3"},{"value":"0,0E+00","module":"C4"},{"value":"0,0E+00","module":"D"}]},{"parameter":"EEE","unit":"MJ","values":[{"value":"0,0E+00","module":"A1-A3"},{"value":"0,0E+00","module":"A4"},{"value":"0,0E+00","module":"A5"},{"value":"0,0E+00","module":"B1"},{"value":"0,0E+00","module":"C1"},{"value":"0,0E+00","module":"C2"},{"value":"0,0E+00","module":"C3"},{"value":"0,0E+00","module":"C4"},{"value":"0,0E+00","module":"D"}]},{"parameter":"EET","unit":"MJ","values":[{"value":"0,0E+00","module":"A1-A3"},{"value":"0,0E+00","module":"A4"},{"value":"0,0E+00","module":"A5"},{"value":"0,0E+00","module":"B1"},{"value":"0,0E+00","module":"C1"},{"value":"0,0E+00","module":"C2"},{"value":"0,0E+00","module":"C3"},{"value":"0,0E+00","module":"C4"},{"value":"0,0E+00","module":"D"}]}]}