{"product_name":"Betonv\u00e6gelement 35 MPa - X0, XC1","epd_id":"NEPD-8267-7936","compliance":["EN 15804+A2","ISO 14025","ISO 21930"],"producer_name":"Ambercon A/S","environmental_impact":[{"parameter":"GWP-total","unit":"kg CO2-eq.","values":[{"value":"1,36E+02","module":"A1"},{"value":"1,14E+01","module":"A2"},{"value":"1,92E+01","module":"A3"},{"value":"1,94E+01","module":"A4"},{"value":"4,00E+00","module":"C1"},{"value":"0,0E+00","module":"C2"},{"value":"5,90E+00","module":"C3"},{"value":"1,39E-01","module":"C4"},{"value":"-2,40E+01","module":"D"}]},{"parameter":"GWP-fossil","unit":"kg CO2-eq.","values":[{"value":"1,37E+02","module":"A1"},{"value":"1,14E+01","module":"A2"},{"value":"1,92E+01","module":"A3"},{"value":"1,94E+01","module":"A4"},{"value":"4,00E+00","module":"C1"},{"value":"0,0E+00","module":"C2"},{"value":"5,89E+00","module":"C3"},{"value":"1,39E-01","module":"C4"},{"value":"-2,39E+01","module":"D"}]},{"parameter":"GWP-biogenic","unit":"kg CO2-eq.","values":[{"value":"-8,47E-02","module":"A1"},{"value":"4,17E-03","module":"A2"},{"value":"-3,48E-01","module":"A3"},{"value":"8,32E-03","module":"A4"},{"value":"7,50E-04","module":"C1"},{"value":"0,0E+00","module":"C2"},{"value":"6,05E-03","module":"C3"},{"value":"1,18E-04","module":"C4"},{"value":"-5,52E-02","module":"D"}]},{"parameter":"GWP-luluc","unit":"kg CO2-eq.","values":[{"value":"6,66E-02","module":"A1"},{"value":"3,11E-03","module":"A2"},{"value":"2,98E-01","module":"A3"},{"value":"5,92E-03","module":"A4"},{"value":"3,15E-04","module":"C1"},{"value":"0,0E+00","module":"C2"},{"value":"9,72E-04","module":"C3"},{"value":"2,72E-05","module":"C4"},{"value":"-2,13E-02","module":"D"}]},{"parameter":"ODP","unit":"kg CFC 11-eq.","values":[{"value":"7,25E-06","module":"A1"},{"value":"2,66E-06","module":"A2"},{"value":"1,82E-06","module":"A3"},{"value":"4,68E-06","module":"A4"},{"value":"8,64E-07","module":"C1"},{"value":"0,0E+00","module":"C2"},{"value":"1,47E-07","module":"C3"},{"value":"6,76E-08","module":"C4"},{"value":"-2,16E-02","module":"D"}]},{"parameter":"AP","unit":"mol H+-eq.","values":[{"value":"4,40E-01","module":"A1"},{"value":"1,06E-01","module":"A2"},{"value":"6,46E-02","module":"A3"},{"value":"6,25E-02","module":"A4"},{"value":"4,19E-02","module":"C1"},{"value":"0,0E+00","module":"C2"},{"value":"6,70E-03","module":"C3"},{"value":"1,35E-03","module":"C4"},{"value":"-1,28E-01","module":"D"}]},{"parameter":"POCP","unit":"kg NMVOC-eq.","values":[{"value":"2,75E-01","module":"A1"},{"value":"7,86E-02","module":"A2"},{"value":"4,49E-02","module":"A3"},{"value":"6,00E-02","module":"A4"},{"value":"5,57E-02","module":"C1"},{"value":"0,0E+00","module":"C2"},{"value":"6,37E-03","module":"C3"},{"value":"1,60E-03","module":"C4"},{"value":"-1,31E-01","module":"D"}]},{"parameter":"ADPE","unit":"kg Sb-eq.","values":[{"value":"7,46E-04","module":"A1"},{"value":"1,62E-04","module":"A2"},{"value":"1,38E-04","module":"A3"},{"value":"3,46E-04","module":"A4"},{"value":"6,14E-06","module":"C1"},{"value":"0,0E+00","module":"C2"},{"value":"9,29E-06","module":"C3"},{"value":"1,23E-06","module":"C4"},{"value":"-5,63E-04","module":"D"}]},{"parameter":"ADPF","unit":"MJ","values":[{"value":"1,16E+03","module":"A1"},{"value":"1,75E+02","module":"A2"},{"value":"2,63E+02","module":"A3"},{"value":"3,15E+02","module":"A4"},{"value":"5,51E+01","module":"C1"},{"value":"0,0E+00","module":"C2"},{"value":"2,21E+01","module":"C3"},{"value":"4,48E+00","module":"C4"},{"value":"-2,21E+02","module":"D"}]},{"parameter":"WDP","unit":"m3 world-eq.","values":[{"value":"2,88E+03","module":"A1"},{"value":"1,16E+02","module":"A2"},{"value":"2,04E+03","module":"A3"},{"value":"2,42E+02","module":"A4"},{"value":"1,17E+01","module":"C1"},{"value":"0,0E+00","module":"C2"},{"value":"2,36E+03","module":"C3"},{"value":"9,45E+00","module":"C4"},{"value":"-6,44E+02","module":"D"}]},{"parameter":"EP-freshwater","unit":"kg P-eq.","values":[{"value":"3,56E-03","module":"A1"},{"value":"7,52E-05","module":"A2"},{"value":"9,71E-04","module":"A3"},{"value":"1,55E-04","module":"A4"},{"value":"1,46E-05","module":"C1"},{"value":"0,0E+00","module":"C2"},{"value":"4,44E-05","module":"C3"},{"value":"1,04E-06","module":"C4"},{"value":"-1,40E-03","module":"D"}]},{"parameter":"EP-marine","unit":"kg N-eq.","values":[{"value":"7,75E-02","module":"A1"},{"value":"2,42E-02","module":"A2"},{"value":"1,93E-02","module":"A3"},{"value":"1,37E-02","module":"A4"},{"value":"1,85E-02","module":"C1"},{"value":"0,0E+00","module":"C2"},{"value":"2,18E-03","module":"C3"},{"value":"5,08E-04","module":"C4"},{"value":"-2,95E-02","module":"D"}]},{"parameter":"EP-terrestrial","unit":"mol N-eq.","values":[{"value":"8,55E-01","module":"A1"},{"value":"2,70E-01","module":"A2"},{"value":"1,89E-01","module":"A3"},{"value":"1,53E-01","module":"A4"},{"value":"2,00E-01","module":"C1"},{"value":"0,0E+00","module":"C2"},{"value":"2,44E-02","module":"C3"},{"value":"5,60E-03","module":"C4"},{"value":"-3,13E-01","module":"D"}]},{"parameter":"GWP-IOBC","unit":"kg CO2-eq.","values":[{"value":"1,37E+02","module":"A1"},{"value":"1,14E+01","module":"A2"},{"value":"2,36E+01","module":"A3"},{"value":"1,94E+01","module":"A4"},{"value":"4,00E+00","module":"C1"},{"value":"0,0E+00","module":"C2"},{"value":"5,89E+00","module":"C3"},{"value":"1,45E-01","module":"C4"},{"value":"-3,47E+01","module":"D"}]}],"additional_environmental_impact":[{"parameter":"PM","unit":"disease incidence","values":[{"value":"4,12E-06","module":"A1"},{"value":"8,88E-07","module":"A2"},{"value":"5,68E-07","module":"A3"},{"value":"1,78E-06","module":"A4"},{"value":"5,07E-06","module":"C1"},{"value":"0,0E+00","module":"C2"},{"value":"9,40E-08","module":"C3"},{"value":"2,88E-08","module":"C4"},{"value":"-2,34E-06","module":"D"}]},{"parameter":"ETP-fw","unit":"CTUe","values":[{"value":"1,83E+03","module":"A1"},{"value":"1,20E+02","module":"A2"},{"value":"2,95E+02","module":"A3"},{"value":"2,31E+02","module":"A4"},{"value":"3,01E+01","module":"C1"},{"value":"0,0E+00","module":"C2"},{"value":"2,61E+01","module":"C3"},{"value":"2,22E+00","module":"C4"},{"value":"-1,26E+03","module":"D"}]},{"parameter":"HTP-c","unit":"CTUh","values":[{"value":"2,91E-07","module":"A1"},{"value":"0,0E+00","module":"A2"},{"value":"6,89E-09","module":"A3"},{"value":"0,0E+00","module":"A4"},{"value":"1,00E-09","module":"C1"},{"value":"0,0E+00","module":"C2"},{"value":"1,27E-09","module":"C3"},{"value":"6,50E-11","module":"C4"},{"value":"-1,05E-07","module":"D"}]},{"parameter":"HTP-nc","unit":"CTUh","values":[{"value":"1,62E-06","module":"A1"},{"value":"1,01E-07","module":"A2"},{"value":"2,18E-07","module":"A3"},{"value":"2,23E-07","module":"A4"},{"value":"2,80E-08","module":"C1"},{"value":"0,0E+00","module":"C2"},{"value":"2,73E-08","module":"C3"},{"value":"1,30E-09","module":"C4"},{"value":"2,17E-06","module":"D"}]},{"parameter":"SQP","unit":"unitless","values":[{"value":"9,40E+01","module":"A1"},{"value":"1,68E+02","module":"A2"},{"value":"3,73E+02","module":"A3"},{"value":"3,62E+02","module":"A4"},{"value":"6,69E+00","module":"C1"},{"value":"0,0E+00","module":"C2"},{"value":"1,22E+01","module":"C3"},{"value":"1,63E+01","module":"C4"},{"value":"4,06E+01","module":"D"}]},{"parameter":"IRP","unit":"kBq U235-eq.","values":[{"value":"3,71E+00","module":"A1"},{"value":"7,66E-01","module":"A2"},{"value":"8,59E-01","module":"A3"},{"value":"1,38E+00","module":"A4"},{"value":"2,40E-01","module":"C1"},{"value":"0,0E+00","module":"C2"},{"value":"3,60E-01","module":"C3"},{"value":"1,94E-02","module":"C4"},{"value":"-2,83E-01","module":"D"}]}],"resource_use":[{"parameter":"PERE","unit":"MJ","values":[{"value":"3,97E+02","module":"A1"},{"value":"1,92E+00","module":"A2"},{"value":"1,18E+02","module":"A3"},{"value":"3,97E+00","module":"A4"},{"value":"3,00E-01","module":"C1"},{"value":"0,0E+00","module":"C2"},{"value":"1,10E+01","module":"C3"},{"value":"6,90E-02","module":"C4"},{"value":"-4,93E+01","module":"D"}]},{"parameter":"PERM","unit":"MJ","values":[{"value":"1,17E+00","module":"A1"},{"value":"0,0E+00","module":"A2"},{"value":"0,0E+00","module":"A3"},{"value":"0,0E+00","module":"A4"},{"value":"0,0E+00","module":"C1"},{"value":"0,0E+00","module":"C2"},{"value":"0,0E+00","module":"C3"},{"value":"0,0E+00","module":"C4"},{"value":"0,0E+00","module":"D"}]},{"parameter":"PERT","unit":"MJ","values":[{"value":"3,98E+02","module":"A1"},{"value":"1,92E+00","module":"A2"},{"value":"1,18E+02","module":"A3"},{"value":"3,97E+00","module":"A4"},{"value":"3,00E-01","module":"C1"},{"value":"0,0E+00","module":"C2"},{"value":"1,10E+01","module":"C3"},{"value":"6,90E-02","module":"C4"},{"value":"-4,93E+01","module":"D"}]},{"parameter":"PENRE","unit":"MJ","values":[{"value":"1,10E+03","module":"A1"},{"value":"1,75E+02","module":"A2"},{"value":"2,64E+02","module":"A3"},{"value":"3,16E+02","module":"A4"},{"value":"5,51E+01","module":"C1"},{"value":"0,0E+00","module":"C2"},{"value":"2,21E+01","module":"C3"},{"value":"4,48E+00","module":"C4"},{"value":"-2,23E+02","module":"D"}]},{"parameter":"PENRM","unit":"MJ","values":[{"value":"6,47E+01","module":"A1"},{"value":"0,0E+00","module":"A2"},{"value":"-7,43E-05","module":"A3"},{"value":"0,0E+00","module":"A4"},{"value":"0,0E+00","module":"C1"},{"value":"0,0E+00","module":"C2"},{"value":"-4,97E+01","module":"C3"},{"value":"0,0E+00","module":"C4"},{"value":"0,0E+00","module":"D"}]},{"parameter":"PENRT","unit":"MJ","values":[{"value":"1,16E+03","module":"A1"},{"value":"1,75E+02","module":"A2"},{"value":"2,64E+02","module":"A3"},{"value":"3,16E+02","module":"A4"},{"value":"5,51E+01","module":"C1"},{"value":"0,0E+00","module":"C2"},{"value":"-2,76E+01","module":"C3"},{"value":"4,48E+00","module":"C4"},{"value":"-2,23E+02","module":"D"}]},{"parameter":"SM","unit":"kg","values":[{"value":"7,37E+01","module":"A1"},{"value":"0,0E+00","module":"A2"},{"value":"7,96E-02","module":"A3"},{"value":"0,0E+00","module":"A4"},{"value":"0,0E+00","module":"C1"},{"value":"0,0E+00","module":"C2"},{"value":"0,0E+00","module":"C3"},{"value":"0,0E+00","module":"C4"},{"value":"0,0E+00","module":"D"}]},{"parameter":"RSF","unit":"MJ","values":[{"value":"4,24E+01","module":"A1"},{"value":"6,85E-02","module":"A2"},{"value":"4,15E+00","module":"A3"},{"value":"1,39E-01","module":"A4"},{"value":"0,0E+00","module":"C1"},{"value":"0,0E+00","module":"C2"},{"value":"8,55E-04","module":"C3"},{"value":"1,43E-03","module":"C4"},{"value":"5,96E-01","module":"D"}]},{"parameter":"NRSF","unit":"MJ","values":[{"value":"6,94E+01","module":"A1"},{"value":"2,31E-01","module":"A2"},{"value":"1,41E-01","module":"A3"},{"value":"4,65E-01","module":"A4"},{"value":"0,0E+00","module":"C1"},{"value":"0,0E+00","module":"C2"},{"value":"0,0E+00","module":"C3"},{"value":"4,37E-03","module":"C4"},{"value":"2,08E+01","module":"D"}]},{"parameter":"FW","unit":"m3","values":[{"value":"1,65E+00","module":"A1"},{"value":"1,69E-02","module":"A2"},{"value":"4,29E-01","module":"A3"},{"value":"3,59E-02","module":"A4"},{"value":"2,83E-03","module":"C1"},{"value":"0,0E+00","module":"C2"},{"value":"4,26E-02","module":"C3"},{"value":"5,33E-03","module":"C4"},{"value":"-1,41E+00","module":"D"}]}],"end_of_life_waste":[{"parameter":"HWD","unit":"kg","values":[{"value":"2,31E+00","module":"A1"},{"value":"8,69E-03","module":"A2"},{"value":"2,45E-01","module":"A3"},{"value":"1,73E-02","module":"A4"},{"value":"1,62E-03","module":"C1"},{"value":"0,0E+00","module":"C2"},{"value":"2,13E-03","module":"C3"},{"value":"2,04E-03","module":"C4"},{"value":"-1,20E-01","module":"D"}]},{"parameter":"NHWD","unit":"kg","values":[{"value":"7,77E+01","module":"A1"},{"value":"1,25E+01","module":"A2"},{"value":"7,35E+00","module":"A3"},{"value":"2,74E+01","module":"A4"},{"value":"6,52E-02","module":"C1"},{"value":"0,0E+00","module":"C2"},{"value":"6,73E-02","module":"C3"},{"value":"3,24E+01","module":"C4"},{"value":"-9,13E+00","module":"D"}]},{"parameter":"RWD","unit":"kg","values":[{"value":"1,58E-02","module":"A1"},{"value":"1,21E-03","module":"A2"},{"value":"7,52E-04","module":"A3"},{"value":"2,15E-03","module":"A4"},{"value":"3,82E-04","module":"C1"},{"value":"0,0E+00","module":"C2"},{"value":"2,26E-04","module":"C3"},{"value":"1,01E-08","module":"C4"},{"value":"-2,51E-04","module":"D"}]}],"end_of_life_flow":[{"parameter":"CRU","unit":"kg","values":[{"value":"3,27E-01","module":"A1"},{"value":"0,0E+00","module":"A2"},{"value":"0,0E+00","module":"A3"},{"value":"0,0E+00","module":"A4"},{"value":"0,0E+00","module":"C1"},{"value":"0,0E+00","module":"C2"},{"value":"0,0E+00","module":"C3"},{"value":"0,0E+00","module":"C4"},{"value":"0,0E+00","module":"D"}]},{"parameter":"MFR","unit":"kg","values":[{"value":"1,31E-01","module":"A1"},{"value":"0,0E+00","module":"A2"},{"value":"8,63E+01","module":"A3"},{"value":"0,0E+00","module":"A4"},{"value":"0,0E+00","module":"C1"},{"value":"0,0E+00","module":"C2"},{"value":"9,68E+02","module":"C3"},{"value":"0,0E+00","module":"C4"},{"value":"0,0E+00","module":"D"}]},{"parameter":"MER","unit":"kg","values":[{"value":"5,22E-02","module":"A1"},{"value":"0,0E+00","module":"A2"},{"value":"1,58E+00","module":"A3"},{"value":"0,0E+00","module":"A4"},{"value":"0,0E+00","module":"C1"},{"value":"0,0E+00","module":"C2"},{"value":"2,20E+00","module":"C3"},{"value":"0,0E+00","module":"C4"},{"value":"0,0E+00","module":"D"}]},{"parameter":"EEE","unit":"MJ","values":[{"value":"0,0E+00","module":"A1"},{"value":"0,0E+00","module":"A2"},{"value":"9,96E-01","module":"A3"},{"value":"0,0E+00","module":"A4"},{"value":"0,0E+00","module":"C1"},{"value":"0,0E+00","module":"C2"},{"value":"3,38E+00","module":"C3"},{"value":"0,0E+00","module":"C4"},{"value":"0,0E+00","module":"D"}]},{"parameter":"EET","unit":"MJ","values":[{"value":"0,0E+00","module":"A1"},{"value":"0,0E+00","module":"A2"},{"value":"1,51E+01","module":"A3"},{"value":"0,0E+00","module":"A4"},{"value":"0,0E+00","module":"C1"},{"value":"0,0E+00","module":"C2"},{"value":"5,11E+01","module":"C3"},{"value":"0,0E+00","module":"C4"},{"value":"0,0E+00","module":"D"}]}]}