{"product_name":"Beton v\u00e6gelement","epd_id":"NEPD-6457-5719","compliance":["EN 15804+A2","ISO 14025","ISO 21930"],"producer_name":"Leth Beton A/S","environmental_impact":[{"parameter":"GWP-total","unit":"kg CO2-eq.","values":[{"value":"1,49E+02","module":"A1"},{"value":"8,79E+00","module":"A2"},{"value":"5,43E+00","module":"A3"},{"value":"7,84E+00","module":"A4"},{"value":"3,99E+00","module":"C1"},{"value":"4,55E+00","module":"C2"},{"value":"1,90E+00","module":"C3"},{"value":"1,38E-01","module":"C4"},{"value":"-2,65E+01","module":"D"}]},{"parameter":"GWP-fossil","unit":"kg CO2-eq.","values":[{"value":"1,49E+02","module":"A1"},{"value":"8,78E+00","module":"A2"},{"value":"5,52E+00","module":"A3"},{"value":"7,84E+00","module":"A4"},{"value":"3,99E+00","module":"C1"},{"value":"4,54E+00","module":"C2"},{"value":"1,89E+00","module":"C3"},{"value":"1,38E-01","module":"C4"},{"value":"-2,64E+01","module":"D"}]},{"parameter":"GWP-biogenic","unit":"kg CO2-eq.","values":[{"value":"1,96E+00","module":"A1"},{"value":"3,69E-03","module":"A2"},{"value":"-2,31E-01","module":"A3"},{"value":"3,36E-03","module":"A4"},{"value":"7,48E-04","module":"C1"},{"value":"1,86E-03","module":"C2"},{"value":"5,94E-03","module":"C3"},{"value":"1,18E-04","module":"C4"},{"value":"-5,60E-02","module":"D"}]},{"parameter":"GWP-luluc","unit":"kg CO2-eq.","values":[{"value":"5,58E-02","module":"A1"},{"value":"2,94E-03","module":"A2"},{"value":"1,42E-01","module":"A3"},{"value":"2,39E-03","module":"A4"},{"value":"3,14E-04","module":"C1"},{"value":"1,33E-03","module":"C2"},{"value":"9,53E-04","module":"C3"},{"value":"2,71E-05","module":"C4"},{"value":"-1,47E-02","module":"D"}]},{"parameter":"ODP","unit":"kg CFC 11-eq.","values":[{"value":"4,53E-06","module":"A1"},{"value":"2,04E-06","module":"A2"},{"value":"8,01E-07","module":"A3"},{"value":"1,89E-06","module":"A4"},{"value":"8,61E-07","module":"C1"},{"value":"1,05E-06","module":"C2"},{"value":"1,38E-07","module":"C3"},{"value":"6,73E-08","module":"C4"},{"value":"-5,01E-03","module":"D"}]},{"parameter":"AP","unit":"mol H+-eq.","values":[{"value":"4,69E-01","module":"A1"},{"value":"2,78E-02","module":"A2"},{"value":"3,17E-02","module":"A3"},{"value":"2,52E-02","module":"A4"},{"value":"4,17E-02","module":"C1"},{"value":"1,91E-02","module":"C2"},{"value":"5,81E-03","module":"C3"},{"value":"1,35E-03","module":"C4"},{"value":"-1,40E-01","module":"D"}]},{"parameter":"POCP","unit":"kg NMVOC-eq.","values":[{"value":"3,08E-01","module":"A1"},{"value":"2,57E-02","module":"A2"},{"value":"2,70E-02","module":"A3"},{"value":"2,42E-02","module":"A4"},{"value":"5,56E-02","module":"C1"},{"value":"2,04E-02","module":"C2"},{"value":"5,32E-03","module":"C3"},{"value":"1,60E-03","module":"C4"},{"value":"-1,43E-01","module":"D"}]},{"parameter":"ADPE","unit":"kg Sb-eq.","values":[{"value":"7,99E-04","module":"A1"},{"value":"1,99E-04","module":"A2"},{"value":"8,63E-05","module":"A3"},{"value":"1,40E-04","module":"A4"},{"value":"6,12E-06","module":"C1"},{"value":"7,76E-05","module":"C2"},{"value":"8,82E-06","module":"C3"},{"value":"1,22E-06","module":"C4"},{"value":"-6,08E-04","module":"D"}]},{"parameter":"ADPF","unit":"MJ","values":[{"value":"8,97E+02","module":"A1"},{"value":"1,37E+02","module":"A2"},{"value":"8,71E+01","module":"A3"},{"value":"1,27E+02","module":"A4"},{"value":"5,49E+01","module":"C1"},{"value":"7,07E+01","module":"C2"},{"value":"2,14E+01","module":"C3"},{"value":"4,46E+00","module":"C4"},{"value":"-2,41E+02","module":"D"}]},{"parameter":"WDP","unit":"m3 world-eq.","values":[{"value":"2,17E+03","module":"A1"},{"value":"1,19E+02","module":"A2"},{"value":"4,43E+02","module":"A3"},{"value":"9,76E+01","module":"A4"},{"value":"1,17E+01","module":"C1"},{"value":"5,42E+01","module":"C2"},{"value":"2,35E+03","module":"C3"},{"value":"9,40E+00","module":"C4"},{"value":"-4,45E+02","module":"D"}]},{"parameter":"EP-freshwater","unit":"kg P-eq.","values":[{"value":"2,97E-03","module":"A1"},{"value":"6,98E-05","module":"A2"},{"value":"3,14E-04","module":"A3"},{"value":"6,24E-05","module":"A4"},{"value":"1,45E-05","module":"C1"},{"value":"3,47E-05","module":"C2"},{"value":"4,35E-05","module":"C3"},{"value":"1,03E-06","module":"C4"},{"value":"-1,55E-03","module":"D"}]},{"parameter":"EP-marine","unit":"kg N-eq.","values":[{"value":"8,65E-02","module":"A1"},{"value":"6,18E-03","module":"A2"},{"value":"9,18E-03","module":"A3"},{"value":"5,53E-03","module":"A4"},{"value":"1,84E-02","module":"C1"},{"value":"5,74E-03","module":"C2"},{"value":"1,75E-03","module":"C3"},{"value":"5,06E-04","module":"C4"},{"value":"-3,18E-02","module":"D"}]},{"parameter":"EP-terrestrial","unit":"mol N-eq.","values":[{"value":"9,82E-01","module":"A1"},{"value":"6,89E-02","module":"A2"},{"value":"8,68E-02","module":"A3"},{"value":"6,16E-02","module":"A4"},{"value":"1,99E-01","module":"C1"},{"value":"6,35E-02","module":"C2"},{"value":"2,00E-02","module":"C3"},{"value":"5,58E-03","module":"C4"},{"value":"-3,35E-01","module":"D"}]},{"parameter":"GWP-IOBC","unit":"kg CO2-eq.","values":[{"value":"1,67E+02","module":"A1"},{"value":"8,79E+00","module":"A2"},{"value":"6,14E+00","module":"A3"},{"value":"7,84E+00","module":"A4"},{"value":"3,99E+00","module":"C1"},{"value":"4,55E+00","module":"C2"},{"value":"1,89E+00","module":"C3"},{"value":"1,40E-01","module":"C4"},{"value":"-3,87E+01","module":"D"}]}],"additional_environmental_impact":[{"parameter":"PM","unit":"disease incidence","values":[{"value":"5,07E-06","module":"A1"},{"value":"6,66E-07","module":"A2"},{"value":"3,00E-07","module":"A3"},{"value":"7,20E-07","module":"A4"},{"value":"5,05E-06","module":"C1"},{"value":"4,00E-07","module":"C2"},{"value":"8,99E-08","module":"C3"},{"value":"2,87E-08","module":"C4"},{"value":"-2,45E-06","module":"D"}]},{"parameter":"ETP-fw","unit":"CTUe","values":[{"value":"1,82E+03","module":"A1"},{"value":"1,01E+02","module":"A2"},{"value":"1,59E+02","module":"A3"},{"value":"9,31E+01","module":"A4"},{"value":"3,00E+01","module":"C1"},{"value":"5,17E+01","module":"C2"},{"value":"1,76E+01","module":"C3"},{"value":"2,21E+00","module":"C4"},{"value":"-1,39E+03","module":"D"}]},{"parameter":"HTP-c","unit":"CTUh","values":[{"value":"1,57E-07","module":"A1"},{"value":"0,0E+00","module":"A2"},{"value":"2,19E-08","module":"A3"},{"value":"0,0E+00","module":"A4"},{"value":"9,96E-10","module":"C1"},{"value":"0,0E+00","module":"C2"},{"value":"1,03E-09","module":"C3"},{"value":"6,40E-11","module":"C4"},{"value":"-1,19E-07","module":"D"}]},{"parameter":"HTP-nc","unit":"CTUh","values":[{"value":"9,14E-07","module":"A1"},{"value":"1,04E-07","module":"A2"},{"value":"1,08E-07","module":"A3"},{"value":"9,00E-08","module":"A4"},{"value":"2,79E-08","module":"C1"},{"value":"5,00E-08","module":"C2"},{"value":"1,67E-08","module":"C3"},{"value":"1,29E-09","module":"C4"},{"value":"2,48E-06","module":"D"}]},{"parameter":"SQP","unit":"unitless","values":[{"value":"8,48E+01","module":"A1"},{"value":"1,27E+02","module":"A2"},{"value":"9,59E+02","module":"A3"},{"value":"1,46E+02","module":"A4"},{"value":"6,67E+00","module":"C1"},{"value":"8,11E+01","module":"C2"},{"value":"1,21E+01","module":"C3"},{"value":"1,63E+01","module":"C4"},{"value":"5,99E+01","module":"D"}]},{"parameter":"IRP","unit":"kBq U235-eq.","values":[{"value":"1,87E+00","module":"A1"},{"value":"5,99E-01","module":"A2"},{"value":"3,25E-01","module":"A3"},{"value":"5,56E-01","module":"A4"},{"value":"2,39E-01","module":"C1"},{"value":"3,09E-01","module":"C2"},{"value":"3,57E-01","module":"C3"},{"value":"1,94E-02","module":"C4"},{"value":"-2,50E-01","module":"D"}]}],"resource_use":[{"parameter":"PERE","unit":"MJ","values":[{"value":"1,43E+02","module":"A1"},{"value":"1,84E+00","module":"A2"},{"value":"9,27E+01","module":"A3"},{"value":"1,60E+00","module":"A4"},{"value":"2,99E-01","module":"C1"},{"value":"8,90E-01","module":"C2"},{"value":"1,10E+01","module":"C3"},{"value":"6,87E-02","module":"C4"},{"value":"-3,11E+01","module":"D"}]},{"parameter":"PERM","unit":"MJ","values":[{"value":"3,53E+01","module":"A1"},{"value":"0,0E+00","module":"A2"},{"value":"0,0E+00","module":"A3"},{"value":"0,0E+00","module":"A4"},{"value":"0,0E+00","module":"C1"},{"value":"0,0E+00","module":"C2"},{"value":"0,0E+00","module":"C3"},{"value":"0,0E+00","module":"C4"},{"value":"0,0E+00","module":"D"}]},{"parameter":"PERT","unit":"MJ","values":[{"value":"1,79E+02","module":"A1"},{"value":"1,84E+00","module":"A2"},{"value":"9,27E+01","module":"A3"},{"value":"1,60E+00","module":"A4"},{"value":"2,99E-01","module":"C1"},{"value":"8,90E-01","module":"C2"},{"value":"1,10E+01","module":"C3"},{"value":"6,87E-02","module":"C4"},{"value":"-3,11E+01","module":"D"}]},{"parameter":"PENRE","unit":"MJ","values":[{"value":"7,56E+02","module":"A1"},{"value":"1,37E+02","module":"A2"},{"value":"8,73E+01","module":"A3"},{"value":"1,27E+02","module":"A4"},{"value":"5,49E+01","module":"C1"},{"value":"7,07E+01","module":"C2"},{"value":"2,14E+01","module":"C3"},{"value":"4,46E+00","module":"C4"},{"value":"-2,43E+02","module":"D"}]},{"parameter":"PENRM","unit":"MJ","values":[{"value":"1,38E+02","module":"A1"},{"value":"0,0E+00","module":"A2"},{"value":"0,0E+00","module":"A3"},{"value":"0,0E+00","module":"A4"},{"value":"0,0E+00","module":"C1"},{"value":"0,0E+00","module":"C2"},{"value":"-1,00E+01","module":"C3"},{"value":"0,0E+00","module":"C4"},{"value":"0,0E+00","module":"D"}]},{"parameter":"PENRT","unit":"MJ","values":[{"value":"8,97E+02","module":"A1"},{"value":"1,37E+02","module":"A2"},{"value":"8,73E+01","module":"A3"},{"value":"1,27E+02","module":"A4"},{"value":"5,49E+01","module":"C1"},{"value":"7,07E+01","module":"C2"},{"value":"1,14E+01","module":"C3"},{"value":"4,46E+00","module":"C4"},{"value":"-2,43E+02","module":"D"}]},{"parameter":"SM","unit":"kg","values":[{"value":"2,39E+01","module":"A1"},{"value":"0,0E+00","module":"A2"},{"value":"3,72E-02","module":"A3"},{"value":"0,0E+00","module":"A4"},{"value":"0,0E+00","module":"C1"},{"value":"0,0E+00","module":"C2"},{"value":"0,0E+00","module":"C3"},{"value":"0,0E+00","module":"C4"},{"value":"0,0E+00","module":"D"}]},{"parameter":"RSF","unit":"MJ","values":[{"value":"4,51E-01","module":"A1"},{"value":"6,53E-02","module":"A2"},{"value":"4,64E-01","module":"A3"},{"value":"5,60E-02","module":"A4"},{"value":"0,0E+00","module":"C1"},{"value":"3,11E-02","module":"C2"},{"value":"1,98E-04","module":"C3"},{"value":"1,42E-03","module":"C4"},{"value":"7,02E-01","module":"D"}]},{"parameter":"NRSF","unit":"MJ","values":[{"value":"3,13E+00","module":"A1"},{"value":"2,27E-01","module":"A2"},{"value":"5,17E-02","module":"A3"},{"value":"1,88E-01","module":"A4"},{"value":"0,0E+00","module":"C1"},{"value":"1,04E-01","module":"C2"},{"value":"0,0E+00","module":"C3"},{"value":"4,14E-03","module":"C4"},{"value":"2,49E+01","module":"D"}]},{"parameter":"FW","unit":"m3","values":[{"value":"2,28E+00","module":"A1"},{"value":"1,51E-02","module":"A2"},{"value":"9,28E-02","module":"A3"},{"value":"1,45E-02","module":"A4"},{"value":"2,83E-03","module":"C1"},{"value":"8,05E-03","module":"C2"},{"value":"3,78E-02","module":"C3"},{"value":"5,32E-03","module":"C4"},{"value":"-1,38E+00","module":"D"}]}],"end_of_life_waste":[{"parameter":"HWD","unit":"kg","values":[{"value":"3,25E+00","module":"A1"},{"value":"7,29E-03","module":"A2"},{"value":"1,25E-02","module":"A3"},{"value":"6,97E-03","module":"A4"},{"value":"1,62E-03","module":"C1"},{"value":"3,87E-03","module":"C2"},{"value":"2,12E-03","module":"C3"},{"value":"4,73E-04","module":"C4"},{"value":"-1,35E-01","module":"D"}]},{"parameter":"NHWD","unit":"kg","values":[{"value":"7,46E+01","module":"A1"},{"value":"9,30E+00","module":"A2"},{"value":"4,48E+01","module":"A3"},{"value":"1,11E+01","module":"A4"},{"value":"6,50E-02","module":"C1"},{"value":"6,15E+00","module":"C2"},{"value":"6,71E-02","module":"C3"},{"value":"3,23E+01","module":"C4"},{"value":"-1,02E+01","module":"D"}]},{"parameter":"RWD","unit":"kg","values":[{"value":"6,85E-03","module":"A1"},{"value":"9,34E-04","module":"A2"},{"value":"2,68E-04","module":"A3"},{"value":"8,69E-04","module":"A4"},{"value":"3,81E-04","module":"C1"},{"value":"4,83E-04","module":"C2"},{"value":"2,25E-04","module":"C3"},{"value":"2,35E-09","module":"C4"},{"value":"-2,24E-04","module":"D"}]}],"end_of_life_flow":[{"parameter":"CRU","unit":"kg","values":[{"value":"3,11E+00","module":"A1"},{"value":"0,0E+00","module":"A2"},{"value":"0,0E+00","module":"A3"},{"value":"0,0E+00","module":"A4"},{"value":"0,0E+00","module":"C1"},{"value":"0,0E+00","module":"C2"},{"value":"0,0E+00","module":"C3"},{"value":"0,0E+00","module":"C4"},{"value":"0,0E+00","module":"D"}]},{"parameter":"MFR","unit":"kg","values":[{"value":"4,47E+00","module":"A1"},{"value":"0,0E+00","module":"A2"},{"value":"7,58E+00","module":"A3"},{"value":"0,0E+00","module":"A4"},{"value":"0,0E+00","module":"C1"},{"value":"0,0E+00","module":"C2"},{"value":"9,64E+02","module":"C3"},{"value":"0,0E+00","module":"C4"},{"value":"0,0E+00","module":"D"}]},{"parameter":"MER","unit":"kg","values":[{"value":"1,22E+00","module":"A1"},{"value":"0,0E+00","module":"A2"},{"value":"4,50E-04","module":"A3"},{"value":"0,0E+00","module":"A4"},{"value":"0,0E+00","module":"C1"},{"value":"0,0E+00","module":"C2"},{"value":"5,10E-01","module":"C3"},{"value":"0,0E+00","module":"C4"},{"value":"0,0E+00","module":"D"}]},{"parameter":"EEE","unit":"MJ","values":[{"value":"0,0E+00","module":"A1"},{"value":"0,0E+00","module":"A2"},{"value":"2,97E-04","module":"A3"},{"value":"0,0E+00","module":"A4"},{"value":"0,0E+00","module":"C1"},{"value":"0,0E+00","module":"C2"},{"value":"7,84E-01","module":"C3"},{"value":"0,0E+00","module":"C4"},{"value":"0,0E+00","module":"D"}]},{"parameter":"EET","unit":"MJ","values":[{"value":"0,0E+00","module":"A1"},{"value":"0,0E+00","module":"A2"},{"value":"4,50E-03","module":"A3"},{"value":"0,0E+00","module":"A4"},{"value":"0,0E+00","module":"C1"},{"value":"0,0E+00","module":"C2"},{"value":"1,19E+01","module":"C3"},{"value":"0,0E+00","module":"C4"},{"value":"0,0E+00","module":"D"}]}]}