{"product_name":"Beton C25/30 XC4 XF1 XA1 F3 16 M ECOPact, Rezept Nummer DA4234-DNFK Version 1, Transportbetonwerk Fulda, Germany","epd_id":"IBU-CEI-HOL-2205120-DE2023000588-1SUG001-DE","compliance":["EN 15804+A2","ISO 14025"],"producer_name":"Holcim (Deutschland) GmbH","environmental_impact":[{"parameter":"GWP-total","unit":"kg CO2-eq.","values":[{"value":"1,60E+02","module":"A1-A3"},{"value":"3,28E+00","module":"A4"},{"value":"1,49E+00","module":"A5"},{"value":"-3,64E+00","module":"B1"},{"value":"8,64E+00","module":"C1"},{"value":"9,49E+00","module":"C2"},{"value":"3,52E+00","module":"C3"},{"value":"0,0E+00","module":"C4"},{"value":"-9,50E+00","module":"D"}]},{"parameter":"GWP-fossil","unit":"kg CO2-eq.","values":[{"value":"1,60E+02","module":"A1-A3"},{"value":"3,24E+00","module":"A4"},{"value":"1,48E+00","module":"A5"},{"value":"-3,64E+00","module":"B1"},{"value":"8,61E+00","module":"C1"},{"value":"9,44E+00","module":"C2"},{"value":"3,50E+00","module":"C3"},{"value":"0,0E+00","module":"C4"},{"value":"-9,41E+00","module":"D"}]},{"parameter":"GWP-biogenic","unit":"kg CO2-eq.","values":[{"value":"1,08E-01","module":"A1-A3"},{"value":"7,58E-03","module":"A4"},{"value":"4,77E-04","module":"A5"},{"value":"0,0E+00","module":"B1"},{"value":"1,30E-03","module":"C1"},{"value":"3,62E-03","module":"C2"},{"value":"9,27E-04","module":"C3"},{"value":"0,0E+00","module":"C4"},{"value":"-5,34E-02","module":"D"}]},{"parameter":"GWP-luluc","unit":"kg CO2-eq.","values":[{"value":"1,43E-01","module":"A1-A3"},{"value":"1,80E-02","module":"A4"},{"value":"3,53E-03","module":"A5"},{"value":"0,0E+00","module":"B1"},{"value":"3,65E-02","module":"C1"},{"value":"3,93E-02","module":"C2"},{"value":"9,45E-03","module":"C3"},{"value":"0,0E+00","module":"C4"},{"value":"-2,11E-02","module":"D"}]},{"parameter":"ODP","unit":"kg CFC11-eq.","values":[{"value":"3,89E-13","module":"A1-A3"},{"value":"1,19E-15","module":"A4"},{"value":"1,31E-15","module":"A5"},{"value":"0,0E+00","module":"B1"},{"value":"2,96E-15","module":"C1"},{"value":"3,19E-15","module":"C2"},{"value":"9,43E-16","module":"C3"},{"value":"0,0E+00","module":"C4"},{"value":"-1,26E-10","module":"D"}]},{"parameter":"AP","unit":"mol H^(+)-eq.","values":[{"value":"3,79E-01","module":"A1-A3"},{"value":"3,77E-02","module":"A4"},{"value":"9,51E-03","module":"A5"},{"value":"0,0E+00","module":"B1"},{"value":"9,75E-02","module":"C1"},{"value":"3,16E-02","module":"C2"},{"value":"2,83E-02","module":"C3"},{"value":"0,0E+00","module":"C4"},{"value":"-2,04E-02","module":"D"}]},{"parameter":"ADPE","unit":"kg Sb-eq.","values":[{"value":"6,66E-06","module":"A1-A3"},{"value":"2,22E-07","module":"A4"},{"value":"8,55E-08","module":"A5"},{"value":"0,0E+00","module":"B1"},{"value":"7,52E-07","module":"C1"},{"value":"8,10E-07","module":"C2"},{"value":"2,30E-07","module":"C3"},{"value":"0,0E+00","module":"C4"},{"value":"-3,54E-06","module":"D"}]},{"parameter":"ADPF","unit":"MJ","values":[{"value":"9,81E+02","module":"A1-A3"},{"value":"4,42E+01","module":"A4"},{"value":"1,71E+01","module":"A5"},{"value":"0,0E+00","module":"B1"},{"value":"1,16E+02","module":"C1"},{"value":"1,24E+02","module":"C2"},{"value":"8,00E+01","module":"C3"},{"value":"0,0E+00","module":"C4"},{"value":"-1,19E+02","module":"D"}]},{"parameter":"WDP","unit":"m^3 world-eq.","values":[{"value":"2,60E+00","module":"A1-A3"},{"value":"2,72E-02","module":"A4"},{"value":"1,22E-02","module":"A5"},{"value":"0,0E+00","module":"B1"},{"value":"3,76E-02","module":"C1"},{"value":"4,05E-02","module":"C2"},{"value":"3,24E-02","module":"C3"},{"value":"0,0E+00","module":"C4"},{"value":"-2,58E+00","module":"D"}]},{"parameter":"EP-freshwater","unit":"kg P-eq.","values":[{"value":"9,38E-05","module":"A1-A3"},{"value":"1,86E-05","module":"A4"},{"value":"1,92E-06","module":"A5"},{"value":"0,0E+00","module":"B1"},{"value":"1,91E-05","module":"C1"},{"value":"2,06E-05","module":"C2"},{"value":"4,88E-06","module":"C3"},{"value":"0,0E+00","module":"C4"},{"value":"-3,73E-05","module":"D"}]},{"parameter":"EP-marine","unit":"kg N-eq.","values":[{"value":"1,03E-01","module":"A1-A3"},{"value":"1,90E-02","module":"A4"},{"value":"4,47E-03","module":"A5"},{"value":"0,0E+00","module":"B1"},{"value":"4,94E-02","module":"C1"},{"value":"1,46E-02","module":"C2"},{"value":"1,33E-02","module":"C3"},{"value":"0,0E+00","module":"C4"},{"value":"-7,27E-03","module":"D"}]},{"parameter":"EP-terrestrial","unit":"mol N-eq.","values":[{"value":"1,22E+00","module":"A1-A3"},{"value":"2,10E-01","module":"A4"},{"value":"4,95E-02","module":"A5"},{"value":"0,0E+00","module":"B1"},{"value":"5,44E-01","module":"C1"},{"value":"1,63E-01","module":"C2"},{"value":"1,46E-01","module":"C3"},{"value":"0,0E+00","module":"C4"},{"value":"-8,35E-02","module":"D"}]}],"additional_environmental_impact":[{"parameter":"PM","unit":"disease incidence","values":[{"value":"3,56E-06","module":"A1-A3"},{"value":"8,72E-07","module":"A4"},{"value":"2,02E-07","module":"A5"},{"value":"0,0E+00","module":"B1"},{"value":"2,30E-06","module":"C1"},{"value":"2,10E-07","module":"C2"},{"value":"5,98E-07","module":"C3"},{"value":"0,0E+00","module":"C4"},{"value":"-1,11E-06","module":"D"}]},{"parameter":"ETP-fw","unit":"CTUe","values":[{"value":"4,51E+02","module":"A1-A3"},{"value":"3,55E+01","module":"A4"},{"value":"1,01E+01","module":"A5"},{"value":"0,0E+00","module":"B1"},{"value":"9,28E+01","module":"C1"},{"value":"9,97E+01","module":"C2"},{"value":"3,47E+01","module":"C3"},{"value":"0,0E+00","module":"C4"},{"value":"-7,34E+01","module":"D"}]},{"parameter":"HTP-c","unit":"CTUh","values":[{"value":"1,67E-08","module":"A1-A3"},{"value":"7,97E-10","module":"A4"},{"value":"2,54E-10","module":"A5"},{"value":"0,0E+00","module":"B1"},{"value":"2,24E-09","module":"C1"},{"value":"2,40E-09","module":"C2"},{"value":"7,68E-10","module":"C3"},{"value":"0,0E+00","module":"C4"},{"value":"-2,97E-09","module":"D"}]},{"parameter":"HTP-nc","unit":"CTUh","values":[{"value":"1,44E-06","module":"A1-A3"},{"value":"6,60E-08","module":"A4"},{"value":"1,71E-08","module":"A5"},{"value":"0,0E+00","module":"B1"},{"value":"1,42E-07","module":"C1"},{"value":"1,22E-07","module":"C2"},{"value":"4,88E-08","module":"C3"},{"value":"0,0E+00","module":"C4"},{"value":"-2,00E-07","module":"D"}]},{"parameter":"SQP","unit":"-","values":[{"value":"1,51E+02","module":"A1-A3"},{"value":"2,22E+01","module":"A4"},{"value":"3,52E+00","module":"A5"},{"value":"0,0E+00","module":"B1"},{"value":"3,62E+01","module":"C1"},{"value":"3,90E+01","module":"C2"},{"value":"9,09E+00","module":"C3"},{"value":"0,0E+00","module":"C4"},{"value":"-6,56E+01","module":"D"}]},{"parameter":"IRP","unit":"kBq U235-eq.","values":[{"value":"2,42E+00","module":"A1-A3"},{"value":"7,23E-03","module":"A4"},{"value":"3,97E-02","module":"A5"},{"value":"0,0E+00","module":"B1"},{"value":"1,51E-02","module":"C1"},{"value":"1,63E-02","module":"C2"},{"value":"3,61E-01","module":"C3"},{"value":"0,0E+00","module":"C4"},{"value":"-5,66E-01","module":"D"}]}],"resource_use":[{"parameter":"PERM","unit":"MJ","values":[{"value":"1,64E-01","module":"A1-A3"},{"value":"0,0E+00","module":"A4"},{"value":"4,37E-04","module":"A5"},{"value":"0,0E+00","module":"B1"},{"value":"0,0E+00","module":"C1"},{"value":"0,0E+00","module":"C2"},{"value":"0,0E+00","module":"C3"},{"value":"0,0E+00","module":"C4"},{"value":"0,0E+00","module":"D"}]},{"parameter":"PENRM","unit":"MJ","values":[{"value":"8,09E+00","module":"A1-A3"},{"value":"0,0E+00","module":"A4"},{"value":"2,16E-02","module":"A5"},{"value":"0,0E+00","module":"B1"},{"value":"0,0E+00","module":"C1"},{"value":"0,0E+00","module":"C2"},{"value":"0,0E+00","module":"C3"},{"value":"0,0E+00","module":"C4"},{"value":"0,0E+00","module":"D"}]},{"parameter":"PENRT","unit":"MJ","values":[{"value":"9,81E+02","module":"A1-A3"},{"value":"4,42E+01","module":"A4"},{"value":"1,71E+01","module":"A5"},{"value":"0,0E+00","module":"B1"},{"value":"1,16E+02","module":"C1"},{"value":"1,24E+02","module":"C2"},{"value":"8,00E+01","module":"C3"},{"value":"0,0E+00","module":"C4"},{"value":"-1,19E+02","module":"D"}]},{"parameter":"SM","unit":"kg","values":[{"value":"2,47E+00","module":"A1-A3"},{"value":"0,0E+00","module":"A4"},{"value":"6,58E-03","module":"A5"},{"value":"0,0E+00","module":"B1"},{"value":"0,0E+00","module":"C1"},{"value":"0,0E+00","module":"C2"},{"value":"0,0E+00","module":"C3"},{"value":"0,0E+00","module":"C4"},{"value":"2,30E+03","module":"D"}]},{"parameter":"RSF","unit":"MJ","values":[{"value":"1,38E+02","module":"A1-A3"},{"value":"0,0E+00","module":"A4"},{"value":"3,69E-01","module":"A5"},{"value":"0,0E+00","module":"B1"},{"value":"0,0E+00","module":"C1"},{"value":"0,0E+00","module":"C2"},{"value":"0,0E+00","module":"C3"},{"value":"0,0E+00","module":"C4"},{"value":"0,0E+00","module":"D"}]},{"parameter":"NRSF","unit":"MJ","values":[{"value":"3,00E+02","module":"A1-A3"},{"value":"0,0E+00","module":"A4"},{"value":"7,99E-01","module":"A5"},{"value":"0,0E+00","module":"B1"},{"value":"0,0E+00","module":"C1"},{"value":"0,0E+00","module":"C2"},{"value":"0,0E+00","module":"C3"},{"value":"0,0E+00","module":"C4"},{"value":"0,0E+00","module":"D"}]}],"end_of_life_waste":[{"parameter":"HWD","unit":"kg","values":[{"value":"1,53E-05","module":"A1-A3"},{"value":"4,78E-06","module":"A4"},{"value":"4,14E-07","module":"A5"},{"value":"0,0E+00","module":"B1"},{"value":"4,30E-06","module":"C1"},{"value":"4,62E-06","module":"C2"},{"value":"1,05E-06","module":"C3"},{"value":"0,0E+00","module":"C4"},{"value":"-4,65E-07","module":"D"}]},{"parameter":"RWD","unit":"kg","values":[{"value":"3,14E-02","module":"A1-A3"},{"value":"6,65E-05","module":"A4"},{"value":"5,10E-04","module":"A5"},{"value":"0,0E+00","module":"B1"},{"value":"1,53E-04","module":"C1"},{"value":"1,64E-04","module":"C2"},{"value":"4,67E-03","module":"C3"},{"value":"0,0E+00","module":"C4"},{"value":"-5,17E-03","module":"D"}]}],"end_of_life_flow":[{"parameter":"CRU","unit":"kg","values":[{"value":"0,0E+00","module":"A1-A3"},{"value":"0,0E+00","module":"A4"},{"value":"0,0E+00","module":"A5"},{"value":"0,0E+00","module":"B1"},{"value":"0,0E+00","module":"C1"},{"value":"0,0E+00","module":"C2"},{"value":"0,0E+00","module":"C3"},{"value":"0,0E+00","module":"C4"},{"value":"0,0E+00","module":"D"}]},{"parameter":"MFR","unit":"kg","values":[{"value":"0,0E+00","module":"A1-A3"},{"value":"0,0E+00","module":"A4"},{"value":"6,13E+00","module":"A5"},{"value":"0,0E+00","module":"B1"},{"value":"0,0E+00","module":"C1"},{"value":"0,0E+00","module":"C2"},{"value":"2,30E+03","module":"C3"},{"value":"0,0E+00","module":"C4"},{"value":"0,0E+00","module":"D"}]},{"parameter":"MER","unit":"kg","values":[{"value":"0,0E+00","module":"A1-A3"},{"value":"0,0E+00","module":"A4"},{"value":"0,0E+00","module":"A5"},{"value":"0,0E+00","module":"B1"},{"value":"0,0E+00","module":"C1"},{"value":"0,0E+00","module":"C2"},{"value":"0,0E+00","module":"C3"},{"value":"0,0E+00","module":"C4"},{"value":"0,0E+00","module":"D"}]},{"parameter":"EEE","unit":"MJ","values":[{"value":"0,0E+00","module":"A1-A3"},{"value":"0,0E+00","module":"A4"},{"value":"0,0E+00","module":"A5"},{"value":"0,0E+00","module":"B1"},{"value":"0,0E+00","module":"C1"},{"value":"0,0E+00","module":"C2"},{"value":"0,0E+00","module":"C3"},{"value":"0,0E+00","module":"C4"},{"value":"0,0E+00","module":"D"}]},{"parameter":"EET","unit":"MJ","values":[{"value":"0,0E+00","module":"A1-A3"},{"value":"0,0E+00","module":"A4"},{"value":"0,0E+00","module":"A5"},{"value":"0,0E+00","module":"B1"},{"value":"0,0E+00","module":"C1"},{"value":"0,0E+00","module":"C2"},{"value":"0,0E+00","module":"C3"},{"value":"0,0E+00","module":"C4"},{"value":"0,0E+00","module":"D"}]}]}