{"product_name":"Betonstahlmatten und Gittertr\u00e4ger","epd_id":"EPD-BSW-20210266-CBA1-DE","compliance":["DIN EN 15804+A2","ISO 14025"],"producer_name":"Baustahlgewebe GmbH","environmental_impact":[{"parameter":"GWP-total","unit":"kg CO2-eq.","values":[{"value":"5,44E+02","module":"A1-A3"},{"value":"2,23E+00","module":"C1"},{"value":"1,27E-01","module":"C2"},{"value":"0,0E+00","module":"C3"},{"value":"7,36E-01","module":"C4"},{"value":"4,70E+02","module":"D"}]},{"parameter":"GWP-fossil","unit":"kg CO2-eq.","values":[{"value":"5,39E+02","module":"A1-A3"},{"value":"2,85E+00","module":"C1"},{"value":"1,26E-01","module":"C2"},{"value":"0,0E+00","module":"C3"},{"value":"7,56E-01","module":"C4"},{"value":"4,70E+02","module":"D"}]},{"parameter":"GWP-biogenic","unit":"kg CO2-eq.","values":[{"value":"4,79E+00","module":"A1-A3"},{"value":"-7,59E-01","module":"C1"},{"value":"-1,50E-04","module":"C2"},{"value":"0,0E+00","module":"C3"},{"value":"-2,20E-02","module":"C4"},{"value":"-8,20E-01","module":"D"}]},{"parameter":"GWP-luluc","unit":"kg CO2-eq.","values":[{"value":"2,74E-01","module":"A1-A3"},{"value":"1,38E-01","module":"C1"},{"value":"1,03E-03","module":"C2"},{"value":"0,0E+00","module":"C3"},{"value":"2,22E-03","module":"C4"},{"value":"1,11E-02","module":"D"}]},{"parameter":"ODP","unit":"kg CFC11-eq.","values":[{"value":"1,66E-11","module":"A1-A3"},{"value":"1,05E-14","module":"C1"},{"value":"2,49E-17","module":"C2"},{"value":"0,0E+00","module":"C3"},{"value":"2,94E-15","module":"C4"},{"value":"-2,20E-12","module":"D"}]},{"parameter":"AP","unit":"mol H^(+)-eq.","values":[{"value":"1,39E+00","module":"A1-A3"},{"value":"1,10E-02","module":"C1"},{"value":"1,28E-04","module":"C2"},{"value":"0,0E+00","module":"C3"},{"value":"5,39E-03","module":"C4"},{"value":"1,30E+00","module":"D"}]},{"parameter":"POCP","unit":"kg NMVOC-eq.","values":[{"value":"9,46E-01","module":"A1-A3"},{"value":"8,35E-03","module":"C1"},{"value":"1,10E-04","module":"C2"},{"value":"0,0E+00","module":"C3"},{"value":"4,24E-03","module":"C4"},{"value":"9,02E-01","module":"D"}]},{"parameter":"ADPE","unit":"kg Sb-eq.","values":[{"value":"2,66E-04","module":"A1-A3"},{"value":"1,41E-06","module":"C1"},{"value":"1,12E-08","module":"C2"},{"value":"0,0E+00","module":"C3"},{"value":"7,13E-08","module":"C4"},{"value":"-1,01E-05","module":"D"}]},{"parameter":"ADPF","unit":"MJ","values":[{"value":"6,28E+03","module":"A1-A3"},{"value":"2,41E+02","module":"C1"},{"value":"1,68E+00","module":"C2"},{"value":"0,0E+00","module":"C3"},{"value":"1,00E+01","module":"C4"},{"value":"3,43E+03","module":"D"}]},{"parameter":"WDP","unit":"m^3 Welt-eq. entzogen","values":[{"value":"2,78E+01","module":"A1-A3"},{"value":"2,08E-01","module":"C1"},{"value":"1,17E-03","module":"C2"},{"value":"0,0E+00","module":"C3"},{"value":"8,11E-02","module":"C4"},{"value":"-9,67E+00","module":"D"}]},{"parameter":"EP-freshwater","unit":"kg PO4-eq.","values":[{"value":"1,63E-03","module":"A1-A3"},{"value":"5,10E-05","module":"C1"},{"value":"3,74E-07","module":"C2"},{"value":"0,0E+00","module":"C3"},{"value":"1,27E-06","module":"C4"},{"value":"8,13E-05","module":"D"}]},{"parameter":"EP-marine","unit":"kg N-eq.","values":[{"value":"3,12E-01","module":"A1-A3"},{"value":"2,13E-03","module":"C1"},{"value":"3,95E-05","module":"C2"},{"value":"0,0E+00","module":"C3"},{"value":"1,40E-03","module":"C4"},{"value":"2,70E-01","module":"D"}]},{"parameter":"EP-terrestrial","unit":"mol N-eq.","values":[{"value":"3,33E+00","module":"A1-A3"},{"value":"2,78E-02","module":"C1"},{"value":"4,71E-04","module":"C2"},{"value":"0,0E+00","module":"C3"},{"value":"1,54E-02","module":"C4"},{"value":"2,92E+00","module":"D"}]}],"additional_environmental_impact":[{"parameter":"PM","unit":"Krankheitsf\u00e4lle","values":[{"value":null,"module":"A1-A3"},{"value":null,"module":"C1"},{"value":null,"module":"C2"},{"value":null,"module":"C3"},{"value":null,"module":"C4"},{"value":null,"module":"D"}]},{"parameter":"ETP-fw","unit":"CTUe","values":[{"value":null,"module":"A1-A3"},{"value":null,"module":"C1"},{"value":null,"module":"C2"},{"value":null,"module":"C3"},{"value":null,"module":"C4"},{"value":null,"module":"D"}]},{"parameter":"HTP-c","unit":"CTUh","values":[{"value":null,"module":"A1-A3"},{"value":null,"module":"C1"},{"value":null,"module":"C2"},{"value":null,"module":"C3"},{"value":null,"module":"C4"},{"value":null,"module":"D"}]},{"parameter":"HTP-nc","unit":"CTUh","values":[{"value":null,"module":"A1-A3"},{"value":null,"module":"C1"},{"value":null,"module":"C2"},{"value":null,"module":"C3"},{"value":null,"module":"C4"},{"value":null,"module":"D"}]},{"parameter":"SQP","unit":"SQP","values":[{"value":null,"module":"A1-A3"},{"value":null,"module":"C1"},{"value":null,"module":"C2"},{"value":null,"module":"C3"},{"value":null,"module":"C4"},{"value":null,"module":"D"}]}],"resource_use":[{"parameter":"PERE","unit":"MJ","values":[{"value":"3,78E+03","module":"A1-A3"},{"value":"1,53E+01","module":"C1"},{"value":"9,65E-02","module":"C2"},{"value":"0,0E+00","module":"C3"},{"value":"1,35E+00","module":"C4"},{"value":"-4,37E+02","module":"D"}]},{"parameter":"PERM","unit":"MJ","values":[{"value":"0,0E+00","module":"A1-A3"},{"value":"0,0E+00","module":"C1"},{"value":"0,0E+00","module":"C2"},{"value":"0,0E+00","module":"C3"},{"value":"0,0E+00","module":"C4"},{"value":"0,0E+00","module":"D"}]},{"parameter":"PERT","unit":"MJ","values":[{"value":"3,78E+03","module":"A1-A3"},{"value":"1,53E+01","module":"C1"},{"value":"9,65E-02","module":"C2"},{"value":"0,0E+00","module":"C3"},{"value":"1,35E+00","module":"C4"},{"value":"-4,37E+02","module":"D"}]},{"parameter":"PENRE","unit":"MJ","values":[{"value":"6,28E+03","module":"A1-A3"},{"value":"2,41E+02","module":"C1"},{"value":"1,68E+00","module":"C2"},{"value":"0,0E+00","module":"C3"},{"value":"1,00E+01","module":"C4"},{"value":"3,47E+03","module":"D"}]},{"parameter":"PENRM","unit":"MJ","values":[{"value":"0,0E+00","module":"A1-A3"},{"value":"0,0E+00","module":"C1"},{"value":"0,0E+00","module":"C2"},{"value":"0,0E+00","module":"C3"},{"value":"0,0E+00","module":"C4"},{"value":"0,0E+00","module":"D"}]},{"parameter":"PENRT","unit":"MJ","values":[{"value":"6,28E+03","module":"A1-A3"},{"value":"2,41E+02","module":"C1"},{"value":"1,68E+00","module":"C2"},{"value":"0,0E+00","module":"C3"},{"value":"1,00E+01","module":"C4"},{"value":"3,47E+03","module":"D"}]},{"parameter":"SM","unit":"kg","values":[{"value":"1,19E+03","module":"A1-A3"},{"value":"0,0E+00","module":"C1"},{"value":"0,0E+00","module":"C2"},{"value":"0,0E+00","module":"C3"},{"value":"0,0E+00","module":"C4"},{"value":"-2,41E+02","module":"D"}]},{"parameter":"RSF","unit":"MJ","values":[{"value":"0,0E+00","module":"A1-A3"},{"value":"0,0E+00","module":"C1"},{"value":"0,0E+00","module":"C2"},{"value":"0,0E+00","module":"C3"},{"value":"0,0E+00","module":"C4"},{"value":"0,0E+00","module":"D"}]},{"parameter":"NRSF","unit":"MJ","values":[{"value":"0,0E+00","module":"A1-A3"},{"value":"0,0E+00","module":"C1"},{"value":"0,0E+00","module":"C2"},{"value":"0,0E+00","module":"C3"},{"value":"0,0E+00","module":"C4"},{"value":"0,0E+00","module":"D"}]},{"parameter":"FW","unit":"m^3","values":[{"value":"1,76E+00","module":"A1-A3"},{"value":"1,72E-02","module":"C1"},{"value":"1,11E-04","module":"C2"},{"value":"0,0E+00","module":"C3"},{"value":"2,48E-03","module":"C4"},{"value":"3,17E-01","module":"D"}]}],"end_of_life_waste":[{"parameter":"HWD","unit":"kg","values":[{"value":"1,20E-06","module":"A1-A3"},{"value":"1,30E-08","module":"C1"},{"value":"8,87E-11","module":"C2"},{"value":"0,0E+00","module":"C3"},{"value":"1,07E-09","module":"C4"},{"value":"-4,21E-07","module":"D"}]},{"parameter":"NHWD","unit":"kg","values":[{"value":"4,72E+00","module":"A1-A3"},{"value":"3,87E-02","module":"C1"},{"value":"2,64E-04","module":"C2"},{"value":"0,0E+00","module":"C3"},{"value":"5,00E+01","module":"C4"},{"value":"6,80E+00","module":"D"}]},{"parameter":"RWD","unit":"kg","values":[{"value":"3,65E-01","module":"A1-A3"},{"value":"1,19E-03","module":"C1"},{"value":"3,05E-06","module":"C2"},{"value":"0,0E+00","module":"C3"},{"value":"1,05E-04","module":"C4"},{"value":"-5,64E-02","module":"D"}]}],"end_of_life_flow":[{"parameter":"CRU","unit":"kg","values":[{"value":"0,0E+00","module":"A1-A3"},{"value":"0,0E+00","module":"C1"},{"value":"0,0E+00","module":"C2"},{"value":"0,0E+00","module":"C3"},{"value":"0,0E+00","module":"C4"},{"value":"0,0E+00","module":"D"}]},{"parameter":"MFR","unit":"kg","values":[{"value":"0,0E+00","module":"A1-A3"},{"value":"0,0E+00","module":"C1"},{"value":"0,0E+00","module":"C2"},{"value":"9,50E+02","module":"C3"},{"value":"0,0E+00","module":"C4"},{"value":"0,0E+00","module":"D"}]},{"parameter":"MER","unit":"kg","values":[{"value":"0,0E+00","module":"A1-A3"},{"value":"0,0E+00","module":"C1"},{"value":"0,0E+00","module":"C2"},{"value":"0,0E+00","module":"C3"},{"value":"0,0E+00","module":"C4"},{"value":"0,0E+00","module":"D"}]},{"parameter":"EEE","unit":"MJ","values":[{"value":"0,0E+00","module":"A1-A3"},{"value":"0,0E+00","module":"C1"},{"value":"0,0E+00","module":"C2"},{"value":"0,0E+00","module":"C3"},{"value":"0,0E+00","module":"C4"},{"value":"0,0E+00","module":"D"}]},{"parameter":"EET","unit":"MJ","values":[{"value":"0,0E+00","module":"A1-A3"},{"value":"0,0E+00","module":"C1"},{"value":"0,0E+00","module":"C2"},{"value":"0,0E+00","module":"C3"},{"value":"0,0E+00","module":"C4"},{"value":"0,0E+00","module":"D"}]}]}