{"product_name":"Betonwaren, mehrfarbig mit Vorsatz","epd_id":"EPD-LIN-20240047-IBA1-DE","compliance":["DIN EN 15804+A2","ISO 14025"],"producer_name":"Betonwerk Lintel GmbH & Co. KG","environmental_impact":[{"parameter":"GWP-total","unit":"kg CO2-eq.","values":[{"value":"4,59E+01","module":"A1-A3"},{"value":"1,23E-01","module":"A5"},{"value":"3,53E-01","module":"C1"},{"value":"2,13E+00","module":"C2"},{"value":"9,85E-01","module":"C3"},{"value":"-5,15E+00","module":"D"}]},{"parameter":"GWP-fossil","unit":"kg CO2-eq.","values":[{"value":"4,58E+01","module":"A1-A3"},{"value":"1,23E-01","module":"A5"},{"value":"3,51E-01","module":"C1"},{"value":"2,12E+00","module":"C2"},{"value":"9,79E-01","module":"C3"},{"value":"-5,11E+00","module":"D"}]},{"parameter":"GWP-biogenic","unit":"kg CO2-eq.","values":[{"value":"7,74E-02","module":"A1-A3"},{"value":"4,04E-06","module":"A5"},{"value":"5,78E-05","module":"C1"},{"value":"8,52E-04","module":"C2"},{"value":"1,87E-03","module":"C3"},{"value":"-2,63E-02","module":"D"}]},{"parameter":"GWP-luluc","unit":"kg CO2-eq.","values":[{"value":"4,44E-02","module":"A1-A3"},{"value":"1,37E-06","module":"A5"},{"value":"1,49E-03","module":"C1"},{"value":"8,86E-03","module":"C2"},{"value":"3,61E-03","module":"C3"},{"value":"-1,43E-02","module":"D"}]},{"parameter":"ODP","unit":"kg CFC11-eq.","values":[{"value":"3,24E-13","module":"A1-A3"},{"value":"1,54E-17","module":"A5"},{"value":"8,72E-17","module":"C1"},{"value":"5,20E-16","module":"C2"},{"value":"4,17E-15","module":"C3"},{"value":"-1,25E-13","module":"D"}]},{"parameter":"AP","unit":"mol H^(+)-eq.","values":[{"value":"6,39E-02","module":"A1-A3"},{"value":"1,90E-05","module":"A5"},{"value":"3,98E-03","module":"C1"},{"value":"6,12E-03","module":"C2"},{"value":"9,20E-03","module":"C3"},{"value":"-9,57E-03","module":"D"}]},{"parameter":"POCP","unit":"kg NMVOC-eq.","values":[{"value":"6,74E-02","module":"A1-A3"},{"value":"8,21E-06","module":"A5"},{"value":"5,84E-03","module":"C1"},{"value":"5,42E-03","module":"C2"},{"value":"1,32E-02","module":"C3"},{"value":"-8,20E-03","module":"D"}]},{"parameter":"ADPE","unit":"kg Sb-eq.","values":[{"value":"4,83E-06","module":"A1-A3"},{"value":"2,21E-10","module":"A5"},{"value":"2,95E-08","module":"C1"},{"value":"1,76E-07","module":"C2"},{"value":"1,08E-06","module":"C3"},{"value":"-1,61E-06","module":"D"}]},{"parameter":"ADPF","unit":"MJ","values":[{"value":"2,39E+02","module":"A1-A3"},{"value":"1,90E-02","module":"A5"},{"value":"4,72E+00","module":"C1"},{"value":"2,81E+01","module":"C2"},{"value":"1,85E+01","module":"C3"},{"value":"-6,49E+01","module":"D"}]},{"parameter":"WDP","unit":"m^3 Welt-eq. entzogen","values":[{"value":"1,05E+00","module":"A1-A3"},{"value":"1,12E-02","module":"A5"},{"value":"1,53E-03","module":"C1"},{"value":"9,12E-03","module":"C2"},{"value":"1,65E-01","module":"C3"},{"value":"-8,70E-01","module":"D"}]},{"parameter":"EP-freshwater","unit":"kg P-eq.","values":[{"value":"5,47E-05","module":"A1-A3"},{"value":"2,32E-09","module":"A5"},{"value":"7,74E-07","module":"C1"},{"value":"4,61E-06","module":"C2"},{"value":"2,34E-06","module":"C3"},{"value":"-1,89E-05","module":"D"}]},{"parameter":"EP-marine","unit":"kg N-eq.","values":[{"value":"2,38E-02","module":"A1-A3"},{"value":"3,03E-06","module":"A5"},{"value":"2,02E-03","module":"C1"},{"value":"2,79E-03","module":"C2"},{"value":"4,53E-03","module":"C3"},{"value":"-3,31E-03","module":"D"}]},{"parameter":"EP-terrestrial","unit":"mol N-eq.","values":[{"value":"2,61E-01","module":"A1-A3"},{"value":"8,79E-05","module":"A5"},{"value":"2,22E-02","module":"C1"},{"value":"3,13E-02","module":"C2"},{"value":"4,98E-02","module":"C3"},{"value":"-3,68E-02","module":"D"}]}],"additional_environmental_impact":[{"parameter":"PM","unit":"Krankheitsf\u00e4lle","values":[{"value":null,"module":"A1-A3"},{"value":null,"module":"A5"},{"value":null,"module":"C1"},{"value":null,"module":"C2"},{"value":null,"module":"C3"},{"value":null,"module":"D"}]},{"parameter":"ETP-fw","unit":"CTUe","values":[{"value":null,"module":"A1-A3"},{"value":null,"module":"A5"},{"value":null,"module":"C1"},{"value":null,"module":"C2"},{"value":null,"module":"C3"},{"value":null,"module":"D"}]},{"parameter":"HTP-c","unit":"CTUh","values":[{"value":null,"module":"A1-A3"},{"value":null,"module":"A5"},{"value":null,"module":"C1"},{"value":null,"module":"C2"},{"value":null,"module":"C3"},{"value":null,"module":"D"}]},{"parameter":"HTP-nc","unit":"CTUh","values":[{"value":null,"module":"A1-A3"},{"value":null,"module":"A5"},{"value":null,"module":"C1"},{"value":null,"module":"C2"},{"value":null,"module":"C3"},{"value":null,"module":"D"}]},{"parameter":"SQP","unit":"SQP","values":[{"value":null,"module":"A1-A3"},{"value":null,"module":"A5"},{"value":null,"module":"C1"},{"value":null,"module":"C2"},{"value":null,"module":"C3"},{"value":null,"module":"D"}]}],"resource_use":[{"parameter":"PERE","unit":"MJ","values":[{"value":"7,50E+01","module":"A1-A3"},{"value":"4,02E+00","module":"A5"},{"value":"2,75E-01","module":"C1"},{"value":"1,64E+00","module":"C2"},{"value":"1,55E+00","module":"C3"},{"value":"-2,99E+01","module":"D"}]},{"parameter":"PERM","unit":"MJ","values":[{"value":"4,02E+00","module":"A1-A3"},{"value":"-4,02E+00","module":"A5"},{"value":"0,0E+00","module":"C1"},{"value":"0,0E+00","module":"C2"},{"value":"0,0E+00","module":"C3"},{"value":"0,0E+00","module":"D"}]},{"parameter":"PERT","unit":"MJ","values":[{"value":"7,90E+01","module":"A1-A3"},{"value":"3,63E-03","module":"A5"},{"value":"2,75E-01","module":"C1"},{"value":"1,64E+00","module":"C2"},{"value":"1,55E+00","module":"C3"},{"value":"-2,99E+01","module":"D"}]},{"parameter":"PENRE","unit":"MJ","values":[{"value":"2,38E+02","module":"A1-A3"},{"value":"1,43E+00","module":"A5"},{"value":"4,72E+00","module":"C1"},{"value":"2,81E+01","module":"C2"},{"value":"1,85E+01","module":"C3"},{"value":"-6,49E+01","module":"D"}]},{"parameter":"PENRM","unit":"MJ","values":[{"value":"1,41E+00","module":"A1-A3"},{"value":"-1,41E+00","module":"A5"},{"value":"0,0E+00","module":"C1"},{"value":"0,0E+00","module":"C2"},{"value":"0,0E+00","module":"C3"},{"value":"0,0E+00","module":"D"}]},{"parameter":"PENRT","unit":"MJ","values":[{"value":"2,40E+02","module":"A1-A3"},{"value":"1,90E-02","module":"A5"},{"value":"4,72E+00","module":"C1"},{"value":"2,81E+01","module":"C2"},{"value":"1,85E+01","module":"C3"},{"value":"-6,49E+01","module":"D"}]},{"parameter":"SM","unit":"kg","values":[{"value":"0,0E+00","module":"A1-A3"},{"value":"0,0E+00","module":"A5"},{"value":"0,0E+00","module":"C1"},{"value":"0,0E+00","module":"C2"},{"value":"0,0E+00","module":"C3"},{"value":"0,0E+00","module":"D"}]},{"parameter":"RSF","unit":"MJ","values":[{"value":"0,0E+00","module":"A1-A3"},{"value":"0,0E+00","module":"A5"},{"value":"0,0E+00","module":"C1"},{"value":"0,0E+00","module":"C2"},{"value":"0,0E+00","module":"C3"},{"value":"0,0E+00","module":"D"}]},{"parameter":"NRSF","unit":"MJ","values":[{"value":"0,0E+00","module":"A1-A3"},{"value":"0,0E+00","module":"A5"},{"value":"0,0E+00","module":"C1"},{"value":"0,0E+00","module":"C2"},{"value":"0,0E+00","module":"C3"},{"value":"0,0E+00","module":"D"}]},{"parameter":"FW","unit":"m^3","values":[{"value":"1,73E-01","module":"A1-A3"},{"value":"2,63E-04","module":"A5"},{"value":"2,46E-04","module":"C1"},{"value":"1,47E-03","module":"C2"},{"value":"4,83E-03","module":"C3"},{"value":"-3,45E-02","module":"D"}]}],"end_of_life_waste":[{"parameter":"HWD","unit":"kg","values":[{"value":"2,12E-06","module":"A1-A3"},{"value":"1,48E-11","module":"A5"},{"value":"1,76E-07","module":"C1"},{"value":"1,05E-06","module":"C2"},{"value":"3,89E-07","module":"C3"},{"value":"-5,01E-07","module":"D"}]},{"parameter":"NHWD","unit":"kg","values":[{"value":"3,42E+00","module":"A1-A3"},{"value":"4,94E-04","module":"A5"},{"value":"8,29E-04","module":"C1"},{"value":"4,94E-03","module":"C2"},{"value":"5,56E-03","module":"C3"},{"value":"-4,23E-02","module":"D"}]},{"parameter":"RWD","unit":"kg","values":[{"value":"1,11E-02","module":"A1-A3"},{"value":"5,27E-07","module":"A5"},{"value":"4,97E-06","module":"C1"},{"value":"2,96E-05","module":"C2"},{"value":"1,48E-04","module":"C3"},{"value":"-4,26E-03","module":"D"}]}],"end_of_life_flow":[{"parameter":"CRU","unit":"kg","values":[{"value":"0,0E+00","module":"A1-A3"},{"value":"0,0E+00","module":"A5"},{"value":"0,0E+00","module":"C1"},{"value":"0,0E+00","module":"C2"},{"value":"0,0E+00","module":"C3"},{"value":"0,0E+00","module":"D"}]},{"parameter":"MFR","unit":"kg","values":[{"value":"0,0E+00","module":"A1-A3"},{"value":"0,0E+00","module":"A5"},{"value":"0,0E+00","module":"C1"},{"value":"0,0E+00","module":"C2"},{"value":"3,57E+02","module":"C3"},{"value":"0,0E+00","module":"D"}]},{"parameter":"MER","unit":"kg","values":[{"value":"0,0E+00","module":"A1-A3"},{"value":"0,0E+00","module":"A5"},{"value":"0,0E+00","module":"C1"},{"value":"0,0E+00","module":"C2"},{"value":"0,0E+00","module":"C3"},{"value":"0,0E+00","module":"D"}]},{"parameter":"EEE","unit":"MJ","values":[{"value":"0,0E+00","module":"A1-A3"},{"value":"2,23E-01","module":"A5"},{"value":"0,0E+00","module":"C1"},{"value":"0,0E+00","module":"C2"},{"value":"0,0E+00","module":"C3"},{"value":"0,0E+00","module":"D"}]},{"parameter":"EET","unit":"MJ","values":[{"value":"0,0E+00","module":"A1-A3"},{"value":"5,13E-01","module":"A5"},{"value":"0,0E+00","module":"C1"},{"value":"0,0E+00","module":"C2"},{"value":"0,0E+00","module":"C3"},{"value":"0,0E+00","module":"D"}]}]}