{"product_name":"Beton C30/37 XC4 XF1 XA1 F3 16 M ECOPact, Rezept Nummer DA5234-DSMS Version 1, Transportbetonwerk Merzig, Germany","epd_id":"IBU-CEI-HOL-2205120-DE2023000599-1SUG001-DE","compliance":["EN 15804+A2","ISO 14025"],"producer_name":"Holcim (Deutschland) GmbH","environmental_impact":[{"parameter":"GWP-total","unit":"kg CO2-eq.","values":[{"value":"1,76E+02","module":"A1-A3"},{"value":"3,20E+00","module":"A4"},{"value":"3,22E+00","module":"A5"},{"value":"-4,17E+00","module":"B1"},{"value":"8,64E+00","module":"C1"},{"value":"9,26E+00","module":"C2"},{"value":"3,33E+00","module":"C3"},{"value":"0,0E+00","module":"C4"},{"value":"-9,27E+00","module":"D"}]},{"parameter":"GWP-fossil","unit":"kg CO2-eq.","values":[{"value":"1,76E+02","module":"A1-A3"},{"value":"3,16E+00","module":"A4"},{"value":"3,22E+00","module":"A5"},{"value":"-4,17E+00","module":"B1"},{"value":"8,61E+00","module":"C1"},{"value":"9,21E+00","module":"C2"},{"value":"3,31E+00","module":"C3"},{"value":"0,0E+00","module":"C4"},{"value":"-9,18E+00","module":"D"}]},{"parameter":"GWP-biogenic","unit":"kg CO2-eq.","values":[{"value":"1,42E-01","module":"A1-A3"},{"value":"7,39E-03","module":"A4"},{"value":"1,91E-03","module":"A5"},{"value":"0,0E+00","module":"B1"},{"value":"1,30E-03","module":"C1"},{"value":"3,53E-03","module":"C2"},{"value":"9,04E-04","module":"C3"},{"value":"0,0E+00","module":"C4"},{"value":"-5,21E-02","module":"D"}]},{"parameter":"GWP-luluc","unit":"kg CO2-eq.","values":[{"value":"9,04E-02","module":"A1-A3"},{"value":"1,75E-02","module":"A4"},{"value":"4,75E-03","module":"A5"},{"value":"0,0E+00","module":"B1"},{"value":"3,65E-02","module":"C1"},{"value":"3,84E-02","module":"C2"},{"value":"9,22E-03","module":"C3"},{"value":"0,0E+00","module":"C4"},{"value":"-2,06E-02","module":"D"}]},{"parameter":"ODP","unit":"kg CFC11-eq.","values":[{"value":"4,13E-13","module":"A1-A3"},{"value":"1,16E-15","module":"A4"},{"value":"5,03E-15","module":"A5"},{"value":"0,0E+00","module":"B1"},{"value":"2,96E-15","module":"C1"},{"value":"3,11E-15","module":"C2"},{"value":"9,20E-16","module":"C3"},{"value":"0,0E+00","module":"C4"},{"value":"-1,23E-10","module":"D"}]},{"parameter":"AP","unit":"mol H^(+)-eq.","values":[{"value":"3,43E-01","module":"A1-A3"},{"value":"3,68E-02","module":"A4"},{"value":"1,32E-02","module":"A5"},{"value":"0,0E+00","module":"B1"},{"value":"9,75E-02","module":"C1"},{"value":"3,09E-02","module":"C2"},{"value":"2,76E-02","module":"C3"},{"value":"0,0E+00","module":"C4"},{"value":"-1,99E-02","module":"D"}]},{"parameter":"ADPE","unit":"kg Sb-eq.","values":[{"value":"7,19E-06","module":"A1-A3"},{"value":"2,16E-07","module":"A4"},{"value":"1,60E-07","module":"A5"},{"value":"0,0E+00","module":"B1"},{"value":"7,52E-07","module":"C1"},{"value":"7,90E-07","module":"C2"},{"value":"2,24E-07","module":"C3"},{"value":"0,0E+00","module":"C4"},{"value":"-3,46E-06","module":"D"}]},{"parameter":"ADPF","unit":"MJ","values":[{"value":"9,90E+02","module":"A1-A3"},{"value":"4,31E+01","module":"A4"},{"value":"2,78E+01","module":"A5"},{"value":"0,0E+00","module":"B1"},{"value":"1,16E+02","module":"C1"},{"value":"1,21E+02","module":"C2"},{"value":"7,81E+01","module":"C3"},{"value":"0,0E+00","module":"C4"},{"value":"-1,16E+02","module":"D"}]},{"parameter":"WDP","unit":"m^3 world-eq.","values":[{"value":"5,61E+00","module":"A1-A3"},{"value":"2,66E-02","module":"A4"},{"value":"7,01E-02","module":"A5"},{"value":"0,0E+00","module":"B1"},{"value":"3,76E-02","module":"C1"},{"value":"3,95E-02","module":"C2"},{"value":"3,16E-02","module":"C3"},{"value":"0,0E+00","module":"C4"},{"value":"-2,51E+00","module":"D"}]},{"parameter":"EP-freshwater","unit":"kg P-eq.","values":[{"value":"9,26E-05","module":"A1-A3"},{"value":"1,81E-05","module":"A4"},{"value":"3,10E-06","module":"A5"},{"value":"0,0E+00","module":"B1"},{"value":"1,91E-05","module":"C1"},{"value":"2,01E-05","module":"C2"},{"value":"4,76E-06","module":"C3"},{"value":"0,0E+00","module":"C4"},{"value":"-3,64E-05","module":"D"}]},{"parameter":"EP-marine","unit":"kg N-eq.","values":[{"value":"1,19E-01","module":"A1-A3"},{"value":"1,85E-02","module":"A4"},{"value":"5,95E-03","module":"A5"},{"value":"0,0E+00","module":"B1"},{"value":"4,94E-02","module":"C1"},{"value":"1,42E-02","module":"C2"},{"value":"1,29E-02","module":"C3"},{"value":"0,0E+00","module":"C4"},{"value":"-7,09E-03","module":"D"}]},{"parameter":"EP-terrestrial","unit":"mol N-eq.","values":[{"value":"1,27E+00","module":"A1-A3"},{"value":"2,05E-01","module":"A4"},{"value":"6,51E-02","module":"A5"},{"value":"0,0E+00","module":"B1"},{"value":"5,44E-01","module":"C1"},{"value":"1,59E-01","module":"C2"},{"value":"1,42E-01","module":"C3"},{"value":"0,0E+00","module":"C4"},{"value":"-8,15E-02","module":"D"}]}],"additional_environmental_impact":[{"parameter":"PM","unit":"disease incidence","values":[{"value":"4,50E-06","module":"A1-A3"},{"value":"8,51E-07","module":"A4"},{"value":"2,58E-07","module":"A5"},{"value":"0,0E+00","module":"B1"},{"value":"2,30E-06","module":"C1"},{"value":"2,05E-07","module":"C2"},{"value":"5,83E-07","module":"C3"},{"value":"0,0E+00","module":"C4"},{"value":"-1,08E-06","module":"D"}]},{"parameter":"ETP-fw","unit":"CTUe","values":[{"value":"4,54E+02","module":"A1-A3"},{"value":"3,47E+01","module":"A4"},{"value":"1,56E+01","module":"A5"},{"value":"0,0E+00","module":"B1"},{"value":"9,28E+01","module":"C1"},{"value":"9,73E+01","module":"C2"},{"value":"3,39E+01","module":"C3"},{"value":"0,0E+00","module":"C4"},{"value":"-7,16E+01","module":"D"}]},{"parameter":"HTP-c","unit":"CTUh","values":[{"value":"2,23E-08","module":"A1-A3"},{"value":"7,78E-10","module":"A4"},{"value":"4,97E-10","module":"A5"},{"value":"0,0E+00","module":"B1"},{"value":"2,24E-09","module":"C1"},{"value":"2,34E-09","module":"C2"},{"value":"7,49E-10","module":"C3"},{"value":"0,0E+00","module":"C4"},{"value":"-2,89E-09","module":"D"}]},{"parameter":"HTP-nc","unit":"CTUh","values":[{"value":"2,37E-06","module":"A1-A3"},{"value":"6,44E-08","module":"A4"},{"value":"4,24E-08","module":"A5"},{"value":"0,0E+00","module":"B1"},{"value":"1,42E-07","module":"C1"},{"value":"1,19E-07","module":"C2"},{"value":"4,76E-08","module":"C3"},{"value":"0,0E+00","module":"C4"},{"value":"-1,95E-07","module":"D"}]},{"parameter":"SQP","unit":"-","values":[{"value":"1,47E+02","module":"A1-A3"},{"value":"2,17E+01","module":"A4"},{"value":"5,38E+00","module":"A5"},{"value":"0,0E+00","module":"B1"},{"value":"3,62E+01","module":"C1"},{"value":"3,80E+01","module":"C2"},{"value":"8,86E+00","module":"C3"},{"value":"0,0E+00","module":"C4"},{"value":"-6,40E+01","module":"D"}]},{"parameter":"IRP","unit":"kBq U235-eq.","values":[{"value":"7,02E+00","module":"A1-A3"},{"value":"7,06E-03","module":"A4"},{"value":"1,17E-01","module":"A5"},{"value":"0,0E+00","module":"B1"},{"value":"1,51E-02","module":"C1"},{"value":"1,59E-02","module":"C2"},{"value":"3,52E-01","module":"C3"},{"value":"0,0E+00","module":"C4"},{"value":"-5,52E-01","module":"D"}]}],"resource_use":[{"parameter":"PERM","unit":"MJ","values":[{"value":"2,78E-01","module":"A1-A3"},{"value":"0,0E+00","module":"A4"},{"value":"3,18E-03","module":"A5"},{"value":"0,0E+00","module":"B1"},{"value":"0,0E+00","module":"C1"},{"value":"0,0E+00","module":"C2"},{"value":"0,0E+00","module":"C3"},{"value":"0,0E+00","module":"C4"},{"value":"0,0E+00","module":"D"}]},{"parameter":"PENRM","unit":"MJ","values":[{"value":"1,38E+01","module":"A1-A3"},{"value":"0,0E+00","module":"A4"},{"value":"1,57E-01","module":"A5"},{"value":"0,0E+00","module":"B1"},{"value":"0,0E+00","module":"C1"},{"value":"0,0E+00","module":"C2"},{"value":"0,0E+00","module":"C3"},{"value":"0,0E+00","module":"C4"},{"value":"0,0E+00","module":"D"}]},{"parameter":"PENRT","unit":"MJ","values":[{"value":"9,90E+02","module":"A1-A3"},{"value":"4,31E+01","module":"A4"},{"value":"2,78E+01","module":"A5"},{"value":"0,0E+00","module":"B1"},{"value":"1,16E+02","module":"C1"},{"value":"1,21E+02","module":"C2"},{"value":"7,81E+01","module":"C3"},{"value":"0,0E+00","module":"C4"},{"value":"-1,16E+02","module":"D"}]},{"parameter":"SM","unit":"kg","values":[{"value":"0,0E+00","module":"A1-A3"},{"value":"0,0E+00","module":"A4"},{"value":"0,0E+00","module":"A5"},{"value":"0,0E+00","module":"B1"},{"value":"0,0E+00","module":"C1"},{"value":"0,0E+00","module":"C2"},{"value":"0,0E+00","module":"C3"},{"value":"0,0E+00","module":"C4"},{"value":"2,24E+03","module":"D"}]},{"parameter":"RSF","unit":"MJ","values":[{"value":"0,0E+00","module":"A1-A3"},{"value":"0,0E+00","module":"A4"},{"value":"0,0E+00","module":"A5"},{"value":"0,0E+00","module":"B1"},{"value":"0,0E+00","module":"C1"},{"value":"0,0E+00","module":"C2"},{"value":"0,0E+00","module":"C3"},{"value":"0,0E+00","module":"C4"},{"value":"0,0E+00","module":"D"}]},{"parameter":"NRSF","unit":"MJ","values":[{"value":"0,0E+00","module":"A1-A3"},{"value":"0,0E+00","module":"A4"},{"value":"0,0E+00","module":"A5"},{"value":"0,0E+00","module":"B1"},{"value":"0,0E+00","module":"C1"},{"value":"0,0E+00","module":"C2"},{"value":"0,0E+00","module":"C3"},{"value":"0,0E+00","module":"C4"},{"value":"0,0E+00","module":"D"}]}],"end_of_life_waste":[{"parameter":"HWD","unit":"kg","values":[{"value":"6,03E-06","module":"A1-A3"},{"value":"4,66E-06","module":"A4"},{"value":"5,30E-07","module":"A5"},{"value":"0,0E+00","module":"B1"},{"value":"4,30E-06","module":"C1"},{"value":"4,51E-06","module":"C2"},{"value":"1,03E-06","module":"C3"},{"value":"0,0E+00","module":"C4"},{"value":"-4,53E-07","module":"D"}]},{"parameter":"RWD","unit":"kg","values":[{"value":"4,71E-02","module":"A1-A3"},{"value":"6,49E-05","module":"A4"},{"value":"1,01E-03","module":"A5"},{"value":"0,0E+00","module":"B1"},{"value":"1,53E-04","module":"C1"},{"value":"1,60E-04","module":"C2"},{"value":"4,56E-03","module":"C3"},{"value":"0,0E+00","module":"C4"},{"value":"-5,05E-03","module":"D"}]}],"end_of_life_flow":[{"parameter":"CRU","unit":"kg","values":[{"value":"0,0E+00","module":"A1-A3"},{"value":"0,0E+00","module":"A4"},{"value":"0,0E+00","module":"A5"},{"value":"0,0E+00","module":"B1"},{"value":"0,0E+00","module":"C1"},{"value":"0,0E+00","module":"C2"},{"value":"0,0E+00","module":"C3"},{"value":"0,0E+00","module":"C4"},{"value":"0,0E+00","module":"D"}]},{"parameter":"MFR","unit":"kg","values":[{"value":"0,0E+00","module":"A1-A3"},{"value":"0,0E+00","module":"A4"},{"value":"2,56E+01","module":"A5"},{"value":"0,0E+00","module":"B1"},{"value":"0,0E+00","module":"C1"},{"value":"0,0E+00","module":"C2"},{"value":"2,24E+03","module":"C3"},{"value":"0,0E+00","module":"C4"},{"value":"0,0E+00","module":"D"}]},{"parameter":"MER","unit":"kg","values":[{"value":"0,0E+00","module":"A1-A3"},{"value":"0,0E+00","module":"A4"},{"value":"0,0E+00","module":"A5"},{"value":"0,0E+00","module":"B1"},{"value":"0,0E+00","module":"C1"},{"value":"0,0E+00","module":"C2"},{"value":"0,0E+00","module":"C3"},{"value":"0,0E+00","module":"C4"},{"value":"0,0E+00","module":"D"}]},{"parameter":"EEE","unit":"MJ","values":[{"value":"0,0E+00","module":"A1-A3"},{"value":"0,0E+00","module":"A4"},{"value":"0,0E+00","module":"A5"},{"value":"0,0E+00","module":"B1"},{"value":"0,0E+00","module":"C1"},{"value":"0,0E+00","module":"C2"},{"value":"0,0E+00","module":"C3"},{"value":"0,0E+00","module":"C4"},{"value":"0,0E+00","module":"D"}]},{"parameter":"EET","unit":"MJ","values":[{"value":"0,0E+00","module":"A1-A3"},{"value":"0,0E+00","module":"A4"},{"value":"0,0E+00","module":"A5"},{"value":"0,0E+00","module":"B1"},{"value":"0,0E+00","module":"C1"},{"value":"0,0E+00","module":"C2"},{"value":"0,0E+00","module":"C3"},{"value":"0,0E+00","module":"C4"},{"value":"0,0E+00","module":"D"}]}]}