{"product_name":"Beton C25/30 XC4 XF1 XA1 F3 32 M EcoPact, Rezept Nummer NA4334-DHZK Version 1, Transportbetonwerk Babenhausen, Germany","epd_id":"IBU-CEI-HOL-2205120-DE2023000501-1SUG001-DE","compliance":["EN 15804+A2","ISO 14025"],"producer_name":"Holcim (Deutschland) GmbH","environmental_impact":[{"parameter":"GWP-total","unit":"kg CO2-eq.","values":[{"value":"1,56E+02","module":"A1-A3"},{"value":"3,31E+00","module":"A4"},{"value":"2,66E+00","module":"A5"},{"value":"-3,31E+00","module":"B1"},{"value":"8,64E+00","module":"C1"},{"value":"9,58E+00","module":"C2"},{"value":"3,42E+00","module":"C3"},{"value":"0,0E+00","module":"C4"},{"value":"-9,59E+00","module":"D"}]},{"parameter":"GWP-fossil","unit":"kg CO2-eq.","values":[{"value":"1,56E+02","module":"A1-A3"},{"value":"3,27E+00","module":"A4"},{"value":"2,65E+00","module":"A5"},{"value":"-3,31E+00","module":"B1"},{"value":"8,61E+00","module":"C1"},{"value":"9,53E+00","module":"C2"},{"value":"3,40E+00","module":"C3"},{"value":"0,0E+00","module":"C4"},{"value":"-9,50E+00","module":"D"}]},{"parameter":"GWP-biogenic","unit":"kg CO2-eq.","values":[{"value":"2,38E-01","module":"A1-A3"},{"value":"7,65E-03","module":"A4"},{"value":"2,52E-03","module":"A5"},{"value":"0,0E+00","module":"B1"},{"value":"1,30E-03","module":"C1"},{"value":"3,66E-03","module":"C2"},{"value":"9,36E-04","module":"C3"},{"value":"0,0E+00","module":"C4"},{"value":"-5,39E-02","module":"D"}]},{"parameter":"GWP-luluc","unit":"kg CO2-eq.","values":[{"value":"9,10E-02","module":"A1-A3"},{"value":"1,82E-02","module":"A4"},{"value":"4,47E-03","module":"A5"},{"value":"0,0E+00","module":"B1"},{"value":"3,65E-02","module":"C1"},{"value":"3,97E-02","module":"C2"},{"value":"9,54E-03","module":"C3"},{"value":"0,0E+00","module":"C4"},{"value":"-2,13E-02","module":"D"}]},{"parameter":"ODP","unit":"kg CFC11-eq.","values":[{"value":"1,14E-10","module":"A1-A3"},{"value":"1,20E-15","module":"A4"},{"value":"1,08E-12","module":"A5"},{"value":"0,0E+00","module":"B1"},{"value":"2,96E-15","module":"C1"},{"value":"3,22E-15","module":"C2"},{"value":"9,52E-16","module":"C3"},{"value":"0,0E+00","module":"C4"},{"value":"-1,27E-10","module":"D"}]},{"parameter":"AP","unit":"mol H^(+)-eq.","values":[{"value":"2,90E-01","module":"A1-A3"},{"value":"3,81E-02","module":"A4"},{"value":"1,19E-02","module":"A5"},{"value":"0,0E+00","module":"B1"},{"value":"9,75E-02","module":"C1"},{"value":"3,19E-02","module":"C2"},{"value":"2,86E-02","module":"C3"},{"value":"0,0E+00","module":"C4"},{"value":"-2,06E-02","module":"D"}]},{"parameter":"ADPE","unit":"kg Sb-eq.","values":[{"value":"8,00E-06","module":"A1-A3"},{"value":"2,24E-07","module":"A4"},{"value":"1,52E-07","module":"A5"},{"value":"0,0E+00","module":"B1"},{"value":"7,52E-07","module":"C1"},{"value":"8,17E-07","module":"C2"},{"value":"2,32E-07","module":"C3"},{"value":"0,0E+00","module":"C4"},{"value":"-3,58E-06","module":"D"}]},{"parameter":"ADPF","unit":"MJ","values":[{"value":"9,34E+02","module":"A1-A3"},{"value":"4,46E+01","module":"A4"},{"value":"2,50E+01","module":"A5"},{"value":"0,0E+00","module":"B1"},{"value":"1,16E+02","module":"C1"},{"value":"1,25E+02","module":"C2"},{"value":"8,08E+01","module":"C3"},{"value":"0,0E+00","module":"C4"},{"value":"-1,21E+02","module":"D"}]},{"parameter":"WDP","unit":"m^3 world-eq.","values":[{"value":"5,91E+00","module":"A1-A3"},{"value":"2,75E-02","module":"A4"},{"value":"6,18E-02","module":"A5"},{"value":"0,0E+00","module":"B1"},{"value":"3,76E-02","module":"C1"},{"value":"4,09E-02","module":"C2"},{"value":"3,27E-02","module":"C3"},{"value":"0,0E+00","module":"C4"},{"value":"-2,60E+00","module":"D"}]},{"parameter":"EP-freshwater","unit":"kg P-eq.","values":[{"value":"8,22E-05","module":"A1-A3"},{"value":"1,87E-05","module":"A4"},{"value":"2,75E-06","module":"A5"},{"value":"0,0E+00","module":"B1"},{"value":"1,91E-05","module":"C1"},{"value":"2,08E-05","module":"C2"},{"value":"4,92E-06","module":"C3"},{"value":"0,0E+00","module":"C4"},{"value":"-3,76E-05","module":"D"}]},{"parameter":"EP-marine","unit":"kg N-eq.","values":[{"value":"9,27E-02","module":"A1-A3"},{"value":"1,92E-02","module":"A4"},{"value":"5,39E-03","module":"A5"},{"value":"0,0E+00","module":"B1"},{"value":"4,94E-02","module":"C1"},{"value":"1,47E-02","module":"C2"},{"value":"1,34E-02","module":"C3"},{"value":"0,0E+00","module":"C4"},{"value":"-7,34E-03","module":"D"}]},{"parameter":"EP-terrestrial","unit":"mol N-eq.","values":[{"value":"1,10E+00","module":"A1-A3"},{"value":"2,12E-01","module":"A4"},{"value":"6,01E-02","module":"A5"},{"value":"0,0E+00","module":"B1"},{"value":"5,44E-01","module":"C1"},{"value":"1,65E-01","module":"C2"},{"value":"1,47E-01","module":"C3"},{"value":"0,0E+00","module":"C4"},{"value":"-8,43E-02","module":"D"}]}],"additional_environmental_impact":[{"parameter":"PM","unit":"disease incidence","values":[{"value":"3,12E-06","module":"A1-A3"},{"value":"8,81E-07","module":"A4"},{"value":"2,34E-07","module":"A5"},{"value":"0,0E+00","module":"B1"},{"value":"2,30E-06","module":"C1"},{"value":"2,12E-07","module":"C2"},{"value":"6,04E-07","module":"C3"},{"value":"0,0E+00","module":"C4"},{"value":"-1,12E-06","module":"D"}]},{"parameter":"ETP-fw","unit":"CTUe","values":[{"value":"3,63E+02","module":"A1-A3"},{"value":"3,59E+01","module":"A4"},{"value":"1,35E+01","module":"A5"},{"value":"0,0E+00","module":"B1"},{"value":"9,28E+01","module":"C1"},{"value":"1,01E+02","module":"C2"},{"value":"3,51E+01","module":"C3"},{"value":"0,0E+00","module":"C4"},{"value":"-7,41E+01","module":"D"}]},{"parameter":"HTP-c","unit":"CTUh","values":[{"value":"1,56E-08","module":"A1-A3"},{"value":"8,05E-10","module":"A4"},{"value":"3,84E-10","module":"A5"},{"value":"0,0E+00","module":"B1"},{"value":"2,24E-09","module":"C1"},{"value":"2,43E-09","module":"C2"},{"value":"7,76E-10","module":"C3"},{"value":"0,0E+00","module":"C4"},{"value":"-3,00E-09","module":"D"}]},{"parameter":"HTP-nc","unit":"CTUh","values":[{"value":"1,71E-06","module":"A1-A3"},{"value":"6,67E-08","module":"A4"},{"value":"3,10E-08","module":"A5"},{"value":"0,0E+00","module":"B1"},{"value":"1,42E-07","module":"C1"},{"value":"1,23E-07","module":"C2"},{"value":"4,92E-08","module":"C3"},{"value":"0,0E+00","module":"C4"},{"value":"-2,02E-07","module":"D"}]},{"parameter":"SQP","unit":"-","values":[{"value":"1,30E+02","module":"A1-A3"},{"value":"2,24E+01","module":"A4"},{"value":"4,82E+00","module":"A5"},{"value":"0,0E+00","module":"B1"},{"value":"3,62E+01","module":"C1"},{"value":"3,94E+01","module":"C2"},{"value":"9,17E+00","module":"C3"},{"value":"0,0E+00","module":"C4"},{"value":"-6,62E+01","module":"D"}]},{"parameter":"IRP","unit":"kBq U235-eq.","values":[{"value":"3,55E+00","module":"A1-A3"},{"value":"7,30E-03","module":"A4"},{"value":"6,95E-02","module":"A5"},{"value":"0,0E+00","module":"B1"},{"value":"1,51E-02","module":"C1"},{"value":"1,65E-02","module":"C2"},{"value":"3,65E-01","module":"C3"},{"value":"0,0E+00","module":"C4"},{"value":"-5,71E-01","module":"D"}]}],"resource_use":[{"parameter":"PERM","unit":"MJ","values":[{"value":"1,73E-01","module":"A1-A3"},{"value":"0,0E+00","module":"A4"},{"value":"1,63E-03","module":"A5"},{"value":"0,0E+00","module":"B1"},{"value":"0,0E+00","module":"C1"},{"value":"0,0E+00","module":"C2"},{"value":"0,0E+00","module":"C3"},{"value":"0,0E+00","module":"C4"},{"value":"0,0E+00","module":"D"}]},{"parameter":"PENRM","unit":"MJ","values":[{"value":"9,60E+00","module":"A1-A3"},{"value":"0,0E+00","module":"A4"},{"value":"9,06E-02","module":"A5"},{"value":"0,0E+00","module":"B1"},{"value":"0,0E+00","module":"C1"},{"value":"0,0E+00","module":"C2"},{"value":"0,0E+00","module":"C3"},{"value":"0,0E+00","module":"C4"},{"value":"0,0E+00","module":"D"}]},{"parameter":"PENRT","unit":"MJ","values":[{"value":"9,34E+02","module":"A1-A3"},{"value":"4,46E+01","module":"A4"},{"value":"2,50E+01","module":"A5"},{"value":"0,0E+00","module":"B1"},{"value":"1,16E+02","module":"C1"},{"value":"1,25E+02","module":"C2"},{"value":"8,08E+01","module":"C3"},{"value":"0,0E+00","module":"C4"},{"value":"-1,21E+02","module":"D"}]},{"parameter":"SM","unit":"kg","values":[{"value":"9,09E+00","module":"A1-A3"},{"value":"0,0E+00","module":"A4"},{"value":"8,58E-02","module":"A5"},{"value":"0,0E+00","module":"B1"},{"value":"0,0E+00","module":"C1"},{"value":"0,0E+00","module":"C2"},{"value":"0,0E+00","module":"C3"},{"value":"0,0E+00","module":"C4"},{"value":"2,32E+03","module":"D"}]},{"parameter":"RSF","unit":"MJ","values":[{"value":"1,57E+02","module":"A1-A3"},{"value":"0,0E+00","module":"A4"},{"value":"1,48E+00","module":"A5"},{"value":"0,0E+00","module":"B1"},{"value":"0,0E+00","module":"C1"},{"value":"0,0E+00","module":"C2"},{"value":"0,0E+00","module":"C3"},{"value":"0,0E+00","module":"C4"},{"value":"0,0E+00","module":"D"}]},{"parameter":"NRSF","unit":"MJ","values":[{"value":"2,76E+02","module":"A1-A3"},{"value":"0,0E+00","module":"A4"},{"value":"2,61E+00","module":"A5"},{"value":"0,0E+00","module":"B1"},{"value":"0,0E+00","module":"C1"},{"value":"0,0E+00","module":"C2"},{"value":"0,0E+00","module":"C3"},{"value":"0,0E+00","module":"C4"},{"value":"0,0E+00","module":"D"}]}],"end_of_life_waste":[{"parameter":"HWD","unit":"kg","values":[{"value":"8,30E-06","module":"A1-A3"},{"value":"4,82E-06","module":"A4"},{"value":"5,23E-07","module":"A5"},{"value":"0,0E+00","module":"B1"},{"value":"4,30E-06","module":"C1"},{"value":"4,67E-06","module":"C2"},{"value":"1,06E-06","module":"C3"},{"value":"0,0E+00","module":"C4"},{"value":"-4,69E-07","module":"D"}]},{"parameter":"RWD","unit":"kg","values":[{"value":"4,46E-02","module":"A1-A3"},{"value":"6,71E-05","module":"A4"},{"value":"8,81E-04","module":"A5"},{"value":"0,0E+00","module":"B1"},{"value":"1,53E-04","module":"C1"},{"value":"1,66E-04","module":"C2"},{"value":"4,71E-03","module":"C3"},{"value":"0,0E+00","module":"C4"},{"value":"-5,22E-03","module":"D"}]}],"end_of_life_flow":[{"parameter":"CRU","unit":"kg","values":[{"value":"0,0E+00","module":"A1-A3"},{"value":"0,0E+00","module":"A4"},{"value":"0,0E+00","module":"A5"},{"value":"0,0E+00","module":"B1"},{"value":"0,0E+00","module":"C1"},{"value":"0,0E+00","module":"C2"},{"value":"0,0E+00","module":"C3"},{"value":"0,0E+00","module":"C4"},{"value":"0,0E+00","module":"D"}]},{"parameter":"MFR","unit":"kg","values":[{"value":"0,0E+00","module":"A1-A3"},{"value":"0,0E+00","module":"A4"},{"value":"2,19E+01","module":"A5"},{"value":"0,0E+00","module":"B1"},{"value":"0,0E+00","module":"C1"},{"value":"0,0E+00","module":"C2"},{"value":"2,32E+03","module":"C3"},{"value":"0,0E+00","module":"C4"},{"value":"0,0E+00","module":"D"}]},{"parameter":"MER","unit":"kg","values":[{"value":"0,0E+00","module":"A1-A3"},{"value":"0,0E+00","module":"A4"},{"value":"0,0E+00","module":"A5"},{"value":"0,0E+00","module":"B1"},{"value":"0,0E+00","module":"C1"},{"value":"0,0E+00","module":"C2"},{"value":"0,0E+00","module":"C3"},{"value":"0,0E+00","module":"C4"},{"value":"0,0E+00","module":"D"}]},{"parameter":"EEE","unit":"MJ","values":[{"value":"0,0E+00","module":"A1-A3"},{"value":"0,0E+00","module":"A4"},{"value":"0,0E+00","module":"A5"},{"value":"0,0E+00","module":"B1"},{"value":"0,0E+00","module":"C1"},{"value":"0,0E+00","module":"C2"},{"value":"0,0E+00","module":"C3"},{"value":"0,0E+00","module":"C4"},{"value":"0,0E+00","module":"D"}]},{"parameter":"EET","unit":"MJ","values":[{"value":"0,0E+00","module":"A1-A3"},{"value":"0,0E+00","module":"A4"},{"value":"0,0E+00","module":"A5"},{"value":"0,0E+00","module":"B1"},{"value":"0,0E+00","module":"C1"},{"value":"0,0E+00","module":"C2"},{"value":"0,0E+00","module":"C3"},{"value":"0,0E+00","module":"C4"},{"value":"0,0E+00","module":"D"}]}]}