{"product_name":"Beton C30/37, Sortennummer 988899192","epd_id":"EPD-SPE-20230527-IBA1-DE","compliance":["DIN EN 15804+A2","ISO 14025"],"producer_name":"Spenner Herkules M\u00fcnsterland GmbH & Co. KG","environmental_impact":[{"parameter":"GWP-total","unit":"kg CO2-eq.","values":[{"value":"1,75E+02","module":"A1-A3"},{"value":"3,32E+00","module":"C1"},{"value":"1,03E+01","module":"C2"},{"value":"6,30E+00","module":"C3"},{"value":null,"module":"C4"},{"value":"-7,85E+00","module":"D"}]},{"parameter":"GWP-fossil","unit":"kg CO2-eq.","values":[{"value":"1,74E+02","module":"A1-A3"},{"value":"3,30E+00","module":"C1"},{"value":"1,03E+01","module":"C2"},{"value":"6,28E+00","module":"C3"},{"value":null,"module":"C4"},{"value":"-7,79E+00","module":"D"}]},{"parameter":"GWP-biogenic","unit":"kg CO2-eq.","values":[{"value":"5,90E-01","module":"A1-A3"},{"value":"1,15E-02","module":"C1"},{"value":"3,71E-02","module":"C2"},{"value":"1,18E-02","module":"C3"},{"value":null,"module":"C4"},{"value":"-6,88E-02","module":"D"}]},{"parameter":"GWP-luluc","unit":"kg CO2-eq.","values":[{"value":"1,60E-01","module":"A1-A3"},{"value":"1,22E-02","module":"C1"},{"value":"3,93E-02","module":"C2"},{"value":"1,07E-02","module":"C3"},{"value":null,"module":"C4"},{"value":"-1,31E-02","module":"D"}]},{"parameter":"ODP","unit":"kg CFC11-eq.","values":[{"value":"2,88E-06","module":"A1-A3"},{"value":"6,47E-13","module":"C1"},{"value":"2,09E-12","module":"C2"},{"value":"8,31E-12","module":"C3"},{"value":null,"module":"C4"},{"value":"-9,74E-11","module":"D"}]},{"parameter":"AP","unit":"mol H^(+)-eq.","values":[{"value":"4,00E-01","module":"A1-A3"},{"value":"1,56E-02","module":"C1"},{"value":"3,57E-02","module":"C2"},{"value":"1,73E-02","module":"C3"},{"value":null,"module":"C4"},{"value":"-1,88E-02","module":"D"}]},{"parameter":"POCP","unit":"kg NMVOC-eq.","values":[{"value":"3,40E-01","module":"A1-A3"},{"value":"2,08E-02","module":"C1"},{"value":"3,55E-02","module":"C2"},{"value":"2,13E-02","module":"C3"},{"value":null,"module":"C4"},{"value":"-1,75E-02","module":"D"}]},{"parameter":"ADPE","unit":"kg Sb-eq.","values":[{"value":"3,38E-05","module":"A1-A3"},{"value":"3,17E-07","module":"C1"},{"value":"1,02E-06","module":"C2"},{"value":"4,39E-07","module":"C3"},{"value":null,"module":"C4"},{"value":"-2,38E-06","module":"D"}]},{"parameter":"ADPF","unit":"MJ","values":[{"value":"1,27E+03","module":"A1-A3"},{"value":"4,19E+01","module":"C1"},{"value":"1,35E+02","module":"C2"},{"value":"8,70E+01","module":"C3"},{"value":null,"module":"C4"},{"value":"-1,01E+02","module":"D"}]},{"parameter":"WDP","unit":"m^3 Welt-eq. entzogen","values":[{"value":"2,98E+01","module":"A1-A3"},{"value":"1,53E-02","module":"C1"},{"value":"4,38E-02","module":"C2"},{"value":"3,19E-02","module":"C3"},{"value":null,"module":"C4"},{"value":"-1,91E+00","module":"D"}]},{"parameter":"EP-freshwater","unit":"kg P-eq.","values":[{"value":"1,77E-02","module":"A1-A3"},{"value":"6,30E-06","module":"C1"},{"value":"2,03E-05","module":"C2"},{"value":"5,70E-06","module":"C3"},{"value":null,"module":"C4"},{"value":"-2,61E-05","module":"D"}]},{"parameter":"EP-marine","unit":"kg N-eq.","values":[{"value":"1,10E-01","module":"A1-A3"},{"value":"7,42E-02","module":"C1"},{"value":"1,69E-02","module":"C2"},{"value":"7,65E-03","module":"C3"},{"value":null,"module":"C4"},{"value":"-7,21E-03","module":"D"}]},{"parameter":"EP-terrestrial","unit":"mol N-eq.","values":[{"value":"1,36E+00","module":"A1-A3"},{"value":"8,20E-02","module":"C1"},{"value":"1,88E-01","module":"C2"},{"value":"8,43E-02","module":"C3"},{"value":null,"module":"C4"},{"value":"-8,11E-02","module":"D"}]}],"additional_environmental_impact":[{"parameter":"PM","unit":"Krankheitsf\u00e4lle","values":[{"value":null,"module":"A1-A3"},{"value":"1,78E-07","module":"C1"},{"value":"2,13E-07","module":"C2"},{"value":"1,90E-07","module":"C3"},{"value":null,"module":"C4"},{"value":"-8,38E-07","module":"D"}]},{"parameter":"ETP-fw","unit":"CTUe","values":[{"value":null,"module":"A1-A3"},{"value":null,"module":"C1"},{"value":null,"module":"C2"},{"value":null,"module":"C3"},{"value":null,"module":"C4"},{"value":null,"module":"D"}]},{"parameter":"HTP-c","unit":"CTUh","values":[{"value":null,"module":"A1-A3"},{"value":null,"module":"C1"},{"value":null,"module":"C2"},{"value":null,"module":"C3"},{"value":null,"module":"C4"},{"value":null,"module":"D"}]},{"parameter":"HTP-nc","unit":"CTUh","values":[{"value":null,"module":"A1-A3"},{"value":null,"module":"C1"},{"value":null,"module":"C2"},{"value":null,"module":"C3"},{"value":null,"module":"C4"},{"value":null,"module":"D"}]},{"parameter":"SQP","unit":"SQP","values":[{"value":null,"module":"A1-A3"},{"value":null,"module":"C1"},{"value":null,"module":"C2"},{"value":null,"module":"C3"},{"value":null,"module":"C4"},{"value":null,"module":"D"}]}],"resource_use":[{"parameter":"PERE","unit":"MJ","values":[{"value":"1,45E+02","module":"A1-A3"},{"value":"2,76E+00","module":"C1"},{"value":"8,90E+00","module":"C2"},{"value":"3,64E+00","module":"C3"},{"value":null,"module":"C4"},{"value":"-4,74E+01","module":"D"}]},{"parameter":"PERM","unit":"MJ","values":[{"value":"4,00E-01","module":"A1-A3"},{"value":"0,0E+00","module":"C1"},{"value":"0,0E+00","module":"C2"},{"value":"0,0E+00","module":"C3"},{"value":null,"module":"C4"},{"value":"0,0E+00","module":"D"}]},{"parameter":"PERT","unit":"MJ","values":[{"value":"1,45E+02","module":"A1-A3"},{"value":"2,76E+00","module":"C1"},{"value":"8,90E+00","module":"C2"},{"value":"3,64E+00","module":"C3"},{"value":null,"module":"C4"},{"value":"-4,74E+01","module":"D"}]},{"parameter":"PENRE","unit":"MJ","values":[{"value":"1,25E+03","module":"A1-A3"},{"value":"4,19E+01","module":"C1"},{"value":"1,35E+02","module":"C2"},{"value":"8,71E+01","module":"C3"},{"value":null,"module":"C4"},{"value":"-1,02E+02","module":"D"}]},{"parameter":"PENRM","unit":"MJ","values":[{"value":"1,85E+01","module":"A1-A3"},{"value":"0,0E+00","module":"C1"},{"value":"0,0E+00","module":"C2"},{"value":"0,0E+00","module":"C3"},{"value":null,"module":"C4"},{"value":"0,0E+00","module":"D"}]},{"parameter":"PENRT","unit":"MJ","values":[{"value":"1,27E+03","module":"A1-A3"},{"value":"4,19E+01","module":"C1"},{"value":"1,35E+02","module":"C2"},{"value":"8,71E+01","module":"C3"},{"value":null,"module":"C4"},{"value":"-1,02E+02","module":"D"}]},{"parameter":"SM","unit":"kg","values":[{"value":"8,28E+02","module":"A1-A3"},{"value":"0,0E+00","module":"C1"},{"value":"0,0E+00","module":"C2"},{"value":"0,0E+00","module":"C3"},{"value":null,"module":"C4"},{"value":"1,53E+03","module":"D"}]},{"parameter":"RSF","unit":"MJ","values":[{"value":"6,84E+01","module":"A1-A3"},{"value":"0,0E+00","module":"C1"},{"value":"0,0E+00","module":"C2"},{"value":"0,0E+00","module":"C3"},{"value":null,"module":"C4"},{"value":"0,0E+00","module":"D"}]},{"parameter":"NRSF","unit":"MJ","values":[{"value":"1,68E+02","module":"A1-A3"},{"value":"0,0E+00","module":"C1"},{"value":"0,0E+00","module":"C2"},{"value":"0,0E+00","module":"C3"},{"value":null,"module":"C4"},{"value":"0,0E+00","module":"D"}]},{"parameter":"FW","unit":"m^3","values":[{"value":"7,90E-01","module":"A1-A3"},{"value":"4,00E-02","module":"C1"},{"value":"1,40E-01","module":"C2"},{"value":"4,00E-02","module":"C3"},{"value":null,"module":"C4"},{"value":"-9,70E-01","module":"D"}]}],"end_of_life_waste":[{"parameter":"HWD","unit":"kg","values":[{"value":"3,73E-04","module":"A1-A3"},{"value":"1,83E-10","module":"C1"},{"value":"5,91E-10","module":"C2"},{"value":"3,28E-09","module":"C3"},{"value":null,"module":"C4"},{"value":"-6,47E-09","module":"D"}]},{"parameter":"NHWD","unit":"kg","values":[{"value":"2,49E+01","module":"A1-A3"},{"value":"6,82E-03","module":"C1"},{"value":"2,20E-02","module":"C2"},{"value":"1,99E-02","module":"C3"},{"value":null,"module":"C4"},{"value":"-1,50E+01","module":"D"}]},{"parameter":"RWD","unit":"kg","values":[{"value":"8,00E-01","module":"A1-A3"},{"value":"5,27E-05","module":"C1"},{"value":"1,70E-04","module":"C2"},{"value":"1,99E-03","module":"C3"},{"value":null,"module":"C4"},{"value":"-5,00E-03","module":"D"}]}],"end_of_life_flow":[{"parameter":"CRU","unit":"kg","values":[{"value":"0,0E+00","module":"A1-A3"},{"value":"0,0E+00","module":"C1"},{"value":"0,0E+00","module":"C2"},{"value":"0,0E+00","module":"C3"},{"value":null,"module":"C4"},{"value":"0,0E+00","module":"D"}]},{"parameter":"MFR","unit":"kg","values":[{"value":"0,0E+00","module":"A1-A3"},{"value":"0,0E+00","module":"C1"},{"value":"0,0E+00","module":"C2"},{"value":"2,36E+03","module":"C3"},{"value":"0,0E+00","module":"C4"},{"value":"0,0E+00","module":"D"}]},{"parameter":"MER","unit":"kg","values":[{"value":"0,0E+00","module":"A1-A3"},{"value":"0,0E+00","module":"C1"},{"value":"0,0E+00","module":"C2"},{"value":"0,0E+00","module":"C3"},{"value":null,"module":"C4"},{"value":"0,0E+00","module":"D"}]},{"parameter":"EEE","unit":"MJ","values":[{"value":"0,0E+00","module":"A1-A3"},{"value":"0,0E+00","module":"C1"},{"value":"0,0E+00","module":"C2"},{"value":"0,0E+00","module":"C3"},{"value":null,"module":"C4"},{"value":"0,0E+00","module":"D"}]},{"parameter":"EET","unit":"MJ","values":[{"value":"0,0E+00","module":"A1-A3"},{"value":"0,0E+00","module":"C1"},{"value":"0,0E+00","module":"C2"},{"value":"0,0E+00","module":"C3"},{"value":null,"module":"C4"},{"value":"0,0E+00","module":"D"}]}]}