{"product_name":"Beton C25/30 XC4 XF1 XA1 F3 16 M EcoPact, Rezept Nummer DA4234R-DHNR Version 1, Transportbetonwerk L\u00fcnen, Germany","epd_id":"IBU-CEI-HOL-2205120-DE2023000578-1SUG001-DE","compliance":["EN 15804+A2","ISO 14025"],"producer_name":"Holcim (Deutschland) GmbH","environmental_impact":[{"parameter":"GWP-total","unit":"kg CO2-eq.","values":[{"value":"1,51E+02","module":"A1-A3"},{"value":"3,29E+00","module":"A4"},{"value":"1,19E+00","module":"A5"},{"value":"-3,03E+00","module":"B1"},{"value":"8,64E+00","module":"C1"},{"value":"9,53E+00","module":"C2"},{"value":"4,07E+00","module":"C3"},{"value":"0,0E+00","module":"C4"},{"value":"-7,74E+00","module":"D"}]},{"parameter":"GWP-fossil","unit":"kg CO2-eq.","values":[{"value":"1,51E+02","module":"A1-A3"},{"value":"3,25E+00","module":"A4"},{"value":"1,18E+00","module":"A5"},{"value":"-3,03E+00","module":"B1"},{"value":"8,61E+00","module":"C1"},{"value":"9,48E+00","module":"C2"},{"value":"4,05E+00","module":"C3"},{"value":"0,0E+00","module":"C4"},{"value":"-7,67E+00","module":"D"}]},{"parameter":"GWP-biogenic","unit":"kg CO2-eq.","values":[{"value":"1,67E-01","module":"A1-A3"},{"value":"7,61E-03","module":"A4"},{"value":"3,45E-04","module":"A5"},{"value":"0,0E+00","module":"B1"},{"value":"1,30E-03","module":"C1"},{"value":"3,64E-03","module":"C2"},{"value":"9,31E-04","module":"C3"},{"value":"0,0E+00","module":"C4"},{"value":"-4,35E-02","module":"D"}]},{"parameter":"GWP-luluc","unit":"kg CO2-eq.","values":[{"value":"7,30E-02","module":"A1-A3"},{"value":"1,81E-02","module":"A4"},{"value":"3,12E-03","module":"A5"},{"value":"0,0E+00","module":"B1"},{"value":"3,65E-02","module":"C1"},{"value":"3,95E-02","module":"C2"},{"value":"9,49E-03","module":"C3"},{"value":"0,0E+00","module":"C4"},{"value":"-1,72E-02","module":"D"}]},{"parameter":"ODP","unit":"kg CFC11-eq.","values":[{"value":"5,53E-11","module":"A1-A3"},{"value":"1,19E-15","module":"A4"},{"value":"5,84E-14","module":"A5"},{"value":"0,0E+00","module":"B1"},{"value":"2,96E-15","module":"C1"},{"value":"3,20E-15","module":"C2"},{"value":"9,47E-16","module":"C3"},{"value":"0,0E+00","module":"C4"},{"value":"-1,03E-10","module":"D"}]},{"parameter":"AP","unit":"mol H^(+)-eq.","values":[{"value":"2,77E-01","module":"A1-A3"},{"value":"3,79E-02","module":"A4"},{"value":"8,63E-03","module":"A5"},{"value":"0,0E+00","module":"B1"},{"value":"9,75E-02","module":"C1"},{"value":"3,18E-02","module":"C2"},{"value":"2,84E-02","module":"C3"},{"value":"0,0E+00","module":"C4"},{"value":"-1,66E-02","module":"D"}]},{"parameter":"ADPE","unit":"kg Sb-eq.","values":[{"value":"5,90E-06","module":"A1-A3"},{"value":"2,23E-07","module":"A4"},{"value":"7,19E-08","module":"A5"},{"value":"0,0E+00","module":"B1"},{"value":"7,52E-07","module":"C1"},{"value":"8,13E-07","module":"C2"},{"value":"2,31E-07","module":"C3"},{"value":"0,0E+00","module":"C4"},{"value":"-2,89E-06","module":"D"}]},{"parameter":"ADPF","unit":"MJ","values":[{"value":"9,44E+02","module":"A1-A3"},{"value":"4,44E+01","module":"A4"},{"value":"1,50E+01","module":"A5"},{"value":"0,0E+00","module":"B1"},{"value":"1,16E+02","module":"C1"},{"value":"1,25E+02","module":"C2"},{"value":"8,04E+01","module":"C3"},{"value":"0,0E+00","module":"C4"},{"value":"-9,73E+01","module":"D"}]},{"parameter":"WDP","unit":"m^3 world-eq.","values":[{"value":"4,50E+00","module":"A1-A3"},{"value":"2,74E-02","module":"A4"},{"value":"9,85E-03","module":"A5"},{"value":"0,0E+00","module":"B1"},{"value":"3,76E-02","module":"C1"},{"value":"4,07E-02","module":"C2"},{"value":"3,26E-02","module":"C3"},{"value":"0,0E+00","module":"C4"},{"value":"-2,10E+00","module":"D"}]},{"parameter":"EP-freshwater","unit":"kg P-eq.","values":[{"value":"6,22E-05","module":"A1-A3"},{"value":"1,86E-05","module":"A4"},{"value":"1,66E-06","module":"A5"},{"value":"0,0E+00","module":"B1"},{"value":"1,91E-05","module":"C1"},{"value":"2,07E-05","module":"C2"},{"value":"4,90E-06","module":"C3"},{"value":"0,0E+00","module":"C4"},{"value":"-3,04E-05","module":"D"}]},{"parameter":"EP-marine","unit":"kg N-eq.","values":[{"value":"8,61E-02","module":"A1-A3"},{"value":"1,91E-02","module":"A4"},{"value":"4,21E-03","module":"A5"},{"value":"0,0E+00","module":"B1"},{"value":"4,94E-02","module":"C1"},{"value":"1,47E-02","module":"C2"},{"value":"1,33E-02","module":"C3"},{"value":"0,0E+00","module":"C4"},{"value":"-5,92E-03","module":"D"}]},{"parameter":"EP-terrestrial","unit":"mol N-eq.","values":[{"value":"1,03E+00","module":"A1-A3"},{"value":"2,11E-01","module":"A4"},{"value":"4,65E-02","module":"A5"},{"value":"0,0E+00","module":"B1"},{"value":"5,44E-01","module":"C1"},{"value":"1,64E-01","module":"C2"},{"value":"1,46E-01","module":"C3"},{"value":"0,0E+00","module":"C4"},{"value":"-6,81E-02","module":"D"}]}],"additional_environmental_impact":[{"parameter":"PM","unit":"disease incidence","values":[{"value":"2,92E-06","module":"A1-A3"},{"value":"8,76E-07","module":"A4"},{"value":"1,93E-07","module":"A5"},{"value":"0,0E+00","module":"B1"},{"value":"2,30E-06","module":"C1"},{"value":"2,11E-07","module":"C2"},{"value":"6,01E-07","module":"C3"},{"value":"0,0E+00","module":"C4"},{"value":"-9,04E-07","module":"D"}]},{"parameter":"ETP-fw","unit":"CTUe","values":[{"value":"3,23E+02","module":"A1-A3"},{"value":"3,57E+01","module":"A4"},{"value":"9,01E+00","module":"A5"},{"value":"0,0E+00","module":"B1"},{"value":"9,28E+01","module":"C1"},{"value":"1,00E+02","module":"C2"},{"value":"3,49E+01","module":"C3"},{"value":"0,0E+00","module":"C4"},{"value":"-5,98E+01","module":"D"}]},{"parameter":"HTP-c","unit":"CTUh","values":[{"value":"1,38E-08","module":"A1-A3"},{"value":"8,00E-10","module":"A4"},{"value":"2,17E-10","module":"A5"},{"value":"0,0E+00","module":"B1"},{"value":"2,24E-09","module":"C1"},{"value":"2,41E-09","module":"C2"},{"value":"7,72E-10","module":"C3"},{"value":"0,0E+00","module":"C4"},{"value":"-2,42E-09","module":"D"}]},{"parameter":"HTP-nc","unit":"CTUh","values":[{"value":"1,57E-06","module":"A1-A3"},{"value":"6,63E-08","module":"A4"},{"value":"1,45E-08","module":"A5"},{"value":"0,0E+00","module":"B1"},{"value":"1,42E-07","module":"C1"},{"value":"1,22E-07","module":"C2"},{"value":"4,90E-08","module":"C3"},{"value":"0,0E+00","module":"C4"},{"value":"-1,63E-07","module":"D"}]},{"parameter":"SQP","unit":"-","values":[{"value":"9,22E+01","module":"A1-A3"},{"value":"2,23E+01","module":"A4"},{"value":"3,10E+00","module":"A5"},{"value":"0,0E+00","module":"B1"},{"value":"3,62E+01","module":"C1"},{"value":"3,92E+01","module":"C2"},{"value":"9,12E+00","module":"C3"},{"value":"0,0E+00","module":"C4"},{"value":"-5,34E+01","module":"D"}]},{"parameter":"IRP","unit":"kBq U235-eq.","values":[{"value":"3,20E+00","module":"A1-A3"},{"value":"7,26E-03","module":"A4"},{"value":"3,60E-02","module":"A5"},{"value":"0,0E+00","module":"B1"},{"value":"1,51E-02","module":"C1"},{"value":"1,64E-02","module":"C2"},{"value":"3,63E-01","module":"C3"},{"value":"0,0E+00","module":"C4"},{"value":"-4,61E-01","module":"D"}]}],"resource_use":[{"parameter":"PERM","unit":"MJ","values":[{"value":"6,55E-02","module":"A1-A3"},{"value":"0,0E+00","module":"A4"},{"value":"6,88E-05","module":"A5"},{"value":"0,0E+00","module":"B1"},{"value":"0,0E+00","module":"C1"},{"value":"0,0E+00","module":"C2"},{"value":"0,0E+00","module":"C3"},{"value":"0,0E+00","module":"C4"},{"value":"0,0E+00","module":"D"}]},{"parameter":"PENRM","unit":"MJ","values":[{"value":"3,95E+00","module":"A1-A3"},{"value":"0,0E+00","module":"A4"},{"value":"4,15E-03","module":"A5"},{"value":"0,0E+00","module":"B1"},{"value":"0,0E+00","module":"C1"},{"value":"0,0E+00","module":"C2"},{"value":"0,0E+00","module":"C3"},{"value":"0,0E+00","module":"C4"},{"value":"0,0E+00","module":"D"}]},{"parameter":"PENRT","unit":"MJ","values":[{"value":"9,44E+02","module":"A1-A3"},{"value":"4,44E+01","module":"A4"},{"value":"1,50E+01","module":"A5"},{"value":"0,0E+00","module":"B1"},{"value":"1,16E+02","module":"C1"},{"value":"1,25E+02","module":"C2"},{"value":"8,04E+01","module":"C3"},{"value":"0,0E+00","module":"C4"},{"value":"-9,73E+01","module":"D"}]},{"parameter":"SM","unit":"kg","values":[{"value":"4,43E+02","module":"A1-A3"},{"value":"0,0E+00","module":"A4"},{"value":"4,65E-01","module":"A5"},{"value":"0,0E+00","module":"B1"},{"value":"0,0E+00","module":"C1"},{"value":"0,0E+00","module":"C2"},{"value":"0,0E+00","module":"C3"},{"value":"0,0E+00","module":"C4"},{"value":"1,88E+03","module":"D"}]},{"parameter":"RSF","unit":"MJ","values":[{"value":"1,38E+02","module":"A1-A3"},{"value":"0,0E+00","module":"A4"},{"value":"1,45E-01","module":"A5"},{"value":"0,0E+00","module":"B1"},{"value":"0,0E+00","module":"C1"},{"value":"0,0E+00","module":"C2"},{"value":"0,0E+00","module":"C3"},{"value":"0,0E+00","module":"C4"},{"value":"0,0E+00","module":"D"}]},{"parameter":"NRSF","unit":"MJ","values":[{"value":"2,34E+02","module":"A1-A3"},{"value":"0,0E+00","module":"A4"},{"value":"2,46E-01","module":"A5"},{"value":"0,0E+00","module":"B1"},{"value":"0,0E+00","module":"C1"},{"value":"0,0E+00","module":"C2"},{"value":"0,0E+00","module":"C3"},{"value":"0,0E+00","module":"C4"},{"value":"0,0E+00","module":"D"}]}],"end_of_life_waste":[{"parameter":"HWD","unit":"kg","values":[{"value":"6,62E-06","module":"A1-A3"},{"value":"4,80E-06","module":"A4"},{"value":"3,63E-07","module":"A5"},{"value":"0,0E+00","module":"B1"},{"value":"4,30E-06","module":"C1"},{"value":"4,64E-06","module":"C2"},{"value":"1,06E-06","module":"C3"},{"value":"0,0E+00","module":"C4"},{"value":"-3,79E-07","module":"D"}]},{"parameter":"RWD","unit":"kg","values":[{"value":"4,04E-02","module":"A1-A3"},{"value":"6,68E-05","module":"A4"},{"value":"4,61E-04","module":"A5"},{"value":"0,0E+00","module":"B1"},{"value":"1,53E-04","module":"C1"},{"value":"1,65E-04","module":"C2"},{"value":"4,69E-03","module":"C3"},{"value":"0,0E+00","module":"C4"},{"value":"-4,22E-03","module":"D"}]}],"end_of_life_flow":[{"parameter":"CRU","unit":"kg","values":[{"value":"0,0E+00","module":"A1-A3"},{"value":"0,0E+00","module":"A4"},{"value":"0,0E+00","module":"A5"},{"value":"0,0E+00","module":"B1"},{"value":"0,0E+00","module":"C1"},{"value":"0,0E+00","module":"C2"},{"value":"0,0E+00","module":"C3"},{"value":"0,0E+00","module":"C4"},{"value":"0,0E+00","module":"D"}]},{"parameter":"MFR","unit":"kg","values":[{"value":"0,0E+00","module":"A1-A3"},{"value":"0,0E+00","module":"A4"},{"value":"2,43E+00","module":"A5"},{"value":"0,0E+00","module":"B1"},{"value":"0,0E+00","module":"C1"},{"value":"0,0E+00","module":"C2"},{"value":"2,31E+03","module":"C3"},{"value":"0,0E+00","module":"C4"},{"value":"0,0E+00","module":"D"}]},{"parameter":"MER","unit":"kg","values":[{"value":"0,0E+00","module":"A1-A3"},{"value":"0,0E+00","module":"A4"},{"value":"0,0E+00","module":"A5"},{"value":"0,0E+00","module":"B1"},{"value":"0,0E+00","module":"C1"},{"value":"0,0E+00","module":"C2"},{"value":"0,0E+00","module":"C3"},{"value":"0,0E+00","module":"C4"},{"value":"0,0E+00","module":"D"}]},{"parameter":"EEE","unit":"MJ","values":[{"value":"0,0E+00","module":"A1-A3"},{"value":"0,0E+00","module":"A4"},{"value":"0,0E+00","module":"A5"},{"value":"0,0E+00","module":"B1"},{"value":"0,0E+00","module":"C1"},{"value":"0,0E+00","module":"C2"},{"value":"0,0E+00","module":"C3"},{"value":"0,0E+00","module":"C4"},{"value":"0,0E+00","module":"D"}]},{"parameter":"EET","unit":"MJ","values":[{"value":"0,0E+00","module":"A1-A3"},{"value":"0,0E+00","module":"A4"},{"value":"0,0E+00","module":"A5"},{"value":"0,0E+00","module":"B1"},{"value":"0,0E+00","module":"C1"},{"value":"0,0E+00","module":"C2"},{"value":"0,0E+00","module":"C3"},{"value":"0,0E+00","module":"C4"},{"value":"0,0E+00","module":"D"}]}]}