{"product_name":"Beton C30/37 XC4 XF1 XA1 F3 16 M EcoPact, Rezept Nummer DA5234-DSZK Version 1, Transportbetonwerk Herne, Germany","epd_id":"IBU-CEI-HOL-2205120-DE2023000533-1SUG001-DE","compliance":["EN 15804+A2","ISO 14025"],"producer_name":"Holcim (Deutschland) GmbH","environmental_impact":[{"parameter":"GWP-total","unit":"kg CO2-eq.","values":[{"value":"1,71E+02","module":"A1-A3"},{"value":"3,41E+00","module":"A4"},{"value":"1,08E+01","module":"A5"},{"value":"-3,82E+00","module":"B1"},{"value":"8,64E+00","module":"C1"},{"value":"9,85E+00","module":"C2"},{"value":"3,59E+00","module":"C3"},{"value":"0,0E+00","module":"C4"},{"value":"-9,87E+00","module":"D"}]},{"parameter":"GWP-fossil","unit":"kg CO2-eq.","values":[{"value":"1,71E+02","module":"A1-A3"},{"value":"3,36E+00","module":"A4"},{"value":"1,08E+01","module":"A5"},{"value":"-3,82E+00","module":"B1"},{"value":"8,61E+00","module":"C1"},{"value":"9,81E+00","module":"C2"},{"value":"3,56E+00","module":"C3"},{"value":"0,0E+00","module":"C4"},{"value":"-9,77E+00","module":"D"}]},{"parameter":"GWP-biogenic","unit":"kg CO2-eq.","values":[{"value":"2,52E-01","module":"A1-A3"},{"value":"7,87E-03","module":"A4"},{"value":"1,38E-02","module":"A5"},{"value":"0,0E+00","module":"B1"},{"value":"1,30E-03","module":"C1"},{"value":"3,76E-03","module":"C2"},{"value":"9,63E-04","module":"C3"},{"value":"0,0E+00","module":"C4"},{"value":"-5,54E-02","module":"D"}]},{"parameter":"GWP-luluc","unit":"kg CO2-eq.","values":[{"value":"7,67E-02","module":"A1-A3"},{"value":"1,87E-02","module":"A4"},{"value":"1,05E-02","module":"A5"},{"value":"0,0E+00","module":"B1"},{"value":"3,65E-02","module":"C1"},{"value":"4,09E-02","module":"C2"},{"value":"9,82E-03","module":"C3"},{"value":"0,0E+00","module":"C4"},{"value":"-2,19E-02","module":"D"}]},{"parameter":"ODP","unit":"kg CFC11-eq.","values":[{"value":"1,17E-10","module":"A1-A3"},{"value":"1,23E-15","module":"A4"},{"value":"6,06E-12","module":"A5"},{"value":"0,0E+00","module":"B1"},{"value":"2,96E-15","module":"C1"},{"value":"3,31E-15","module":"C2"},{"value":"9,79E-16","module":"C3"},{"value":"0,0E+00","module":"C4"},{"value":"-1,31E-10","module":"D"}]},{"parameter":"AP","unit":"mol H^(+)-eq.","values":[{"value":"3,09E-01","module":"A1-A3"},{"value":"3,92E-02","module":"A4"},{"value":"2,94E-02","module":"A5"},{"value":"0,0E+00","module":"B1"},{"value":"9,75E-02","module":"C1"},{"value":"3,28E-02","module":"C2"},{"value":"2,94E-02","module":"C3"},{"value":"0,0E+00","module":"C4"},{"value":"-2,12E-02","module":"D"}]},{"parameter":"ADPE","unit":"kg Sb-eq.","values":[{"value":"8,20E-06","module":"A1-A3"},{"value":"2,30E-07","module":"A4"},{"value":"5,55E-07","module":"A5"},{"value":"0,0E+00","module":"B1"},{"value":"7,52E-07","module":"C1"},{"value":"8,41E-07","module":"C2"},{"value":"2,39E-07","module":"C3"},{"value":"0,0E+00","module":"C4"},{"value":"-3,68E-06","module":"D"}]},{"parameter":"ADPF","unit":"MJ","values":[{"value":"9,57E+02","module":"A1-A3"},{"value":"4,59E+01","module":"A4"},{"value":"7,65E+01","module":"A5"},{"value":"0,0E+00","module":"B1"},{"value":"1,16E+02","module":"C1"},{"value":"1,29E+02","module":"C2"},{"value":"8,31E+01","module":"C3"},{"value":"0,0E+00","module":"C4"},{"value":"-1,24E+02","module":"D"}]},{"parameter":"WDP","unit":"m^3 world-eq.","values":[{"value":"6,38E+00","module":"A1-A3"},{"value":"2,83E-02","module":"A4"},{"value":"3,40E-01","module":"A5"},{"value":"0,0E+00","module":"B1"},{"value":"3,76E-02","module":"C1"},{"value":"4,20E-02","module":"C2"},{"value":"3,37E-02","module":"C3"},{"value":"0,0E+00","module":"C4"},{"value":"-2,68E+00","module":"D"}]},{"parameter":"EP-freshwater","unit":"kg P-eq.","values":[{"value":"7,96E-05","module":"A1-A3"},{"value":"1,93E-05","module":"A4"},{"value":"8,02E-06","module":"A5"},{"value":"0,0E+00","module":"B1"},{"value":"1,91E-05","module":"C1"},{"value":"2,14E-05","module":"C2"},{"value":"5,06E-06","module":"C3"},{"value":"0,0E+00","module":"C4"},{"value":"-3,87E-05","module":"D"}]},{"parameter":"EP-marine","unit":"kg N-eq.","values":[{"value":"9,52E-02","module":"A1-A3"},{"value":"1,97E-02","module":"A4"},{"value":"1,15E-02","module":"A5"},{"value":"0,0E+00","module":"B1"},{"value":"4,94E-02","module":"C1"},{"value":"1,52E-02","module":"C2"},{"value":"1,38E-02","module":"C3"},{"value":"0,0E+00","module":"C4"},{"value":"-7,55E-03","module":"D"}]},{"parameter":"EP-terrestrial","unit":"mol N-eq.","values":[{"value":"1,14E+00","module":"A1-A3"},{"value":"2,18E-01","module":"A4"},{"value":"1,32E-01","module":"A5"},{"value":"0,0E+00","module":"B1"},{"value":"5,44E-01","module":"C1"},{"value":"1,70E-01","module":"C2"},{"value":"1,51E-01","module":"C3"},{"value":"0,0E+00","module":"C4"},{"value":"-8,67E-02","module":"D"}]}],"additional_environmental_impact":[{"parameter":"PM","unit":"disease incidence","values":[{"value":"3,32E-06","module":"A1-A3"},{"value":"9,06E-07","module":"A4"},{"value":"4,50E-07","module":"A5"},{"value":"0,0E+00","module":"B1"},{"value":"2,30E-06","module":"C1"},{"value":"2,19E-07","module":"C2"},{"value":"6,21E-07","module":"C3"},{"value":"0,0E+00","module":"C4"},{"value":"-1,15E-06","module":"D"}]},{"parameter":"ETP-fw","unit":"CTUe","values":[{"value":"3,44E+02","module":"A1-A3"},{"value":"3,69E+01","module":"A4"},{"value":"3,54E+01","module":"A5"},{"value":"0,0E+00","module":"B1"},{"value":"9,28E+01","module":"C1"},{"value":"1,04E+02","module":"C2"},{"value":"3,61E+01","module":"C3"},{"value":"0,0E+00","module":"C4"},{"value":"-7,62E+01","module":"D"}]},{"parameter":"HTP-c","unit":"CTUh","values":[{"value":"1,60E-08","module":"A1-A3"},{"value":"8,28E-10","module":"A4"},{"value":"1,24E-09","module":"A5"},{"value":"0,0E+00","module":"B1"},{"value":"2,24E-09","module":"C1"},{"value":"2,50E-09","module":"C2"},{"value":"7,98E-10","module":"C3"},{"value":"0,0E+00","module":"C4"},{"value":"-3,08E-09","module":"D"}]},{"parameter":"HTP-nc","unit":"CTUh","values":[{"value":"1,87E-06","module":"A1-A3"},{"value":"6,86E-08","module":"A4"},{"value":"1,22E-07","module":"A5"},{"value":"0,0E+00","module":"B1"},{"value":"1,42E-07","module":"C1"},{"value":"1,27E-07","module":"C2"},{"value":"5,06E-08","module":"C3"},{"value":"0,0E+00","module":"C4"},{"value":"-2,08E-07","module":"D"}]},{"parameter":"SQP","unit":"-","values":[{"value":"1,17E+02","module":"A1-A3"},{"value":"2,31E+01","module":"A4"},{"value":"1,27E+01","module":"A5"},{"value":"0,0E+00","module":"B1"},{"value":"3,62E+01","module":"C1"},{"value":"4,05E+01","module":"C2"},{"value":"9,44E+00","module":"C3"},{"value":"0,0E+00","module":"C4"},{"value":"-6,81E+01","module":"D"}]},{"parameter":"IRP","unit":"kBq U235-eq.","values":[{"value":"3,95E+00","module":"A1-A3"},{"value":"7,51E-03","module":"A4"},{"value":"2,57E-01","module":"A5"},{"value":"0,0E+00","module":"B1"},{"value":"1,51E-02","module":"C1"},{"value":"1,70E-02","module":"C2"},{"value":"3,75E-01","module":"C3"},{"value":"0,0E+00","module":"C4"},{"value":"-5,88E-01","module":"D"}]}],"resource_use":[{"parameter":"PERM","unit":"MJ","values":[{"value":"1,39E-01","module":"A1-A3"},{"value":"0,0E+00","module":"A4"},{"value":"7,19E-03","module":"A5"},{"value":"0,0E+00","module":"B1"},{"value":"0,0E+00","module":"C1"},{"value":"0,0E+00","module":"C2"},{"value":"0,0E+00","module":"C3"},{"value":"0,0E+00","module":"C4"},{"value":"0,0E+00","module":"D"}]},{"parameter":"PENRM","unit":"MJ","values":[{"value":"8,12E+00","module":"A1-A3"},{"value":"0,0E+00","module":"A4"},{"value":"4,19E-01","module":"A5"},{"value":"0,0E+00","module":"B1"},{"value":"0,0E+00","module":"C1"},{"value":"0,0E+00","module":"C2"},{"value":"0,0E+00","module":"C3"},{"value":"0,0E+00","module":"C4"},{"value":"0,0E+00","module":"D"}]},{"parameter":"PENRT","unit":"MJ","values":[{"value":"9,57E+02","module":"A1-A3"},{"value":"4,59E+01","module":"A4"},{"value":"7,65E+01","module":"A5"},{"value":"0,0E+00","module":"B1"},{"value":"1,16E+02","module":"C1"},{"value":"1,29E+02","module":"C2"},{"value":"8,31E+01","module":"C3"},{"value":"0,0E+00","module":"C4"},{"value":"-1,24E+02","module":"D"}]},{"parameter":"SM","unit":"kg","values":[{"value":"1,05E+01","module":"A1-A3"},{"value":"0,0E+00","module":"A4"},{"value":"5,41E-01","module":"A5"},{"value":"0,0E+00","module":"B1"},{"value":"0,0E+00","module":"C1"},{"value":"0,0E+00","module":"C2"},{"value":"0,0E+00","module":"C3"},{"value":"0,0E+00","module":"C4"},{"value":"2,39E+03","module":"D"}]},{"parameter":"RSF","unit":"MJ","values":[{"value":"1,81E+02","module":"A1-A3"},{"value":"0,0E+00","module":"A4"},{"value":"9,32E+00","module":"A5"},{"value":"0,0E+00","module":"B1"},{"value":"0,0E+00","module":"C1"},{"value":"0,0E+00","module":"C2"},{"value":"0,0E+00","module":"C3"},{"value":"0,0E+00","module":"C4"},{"value":"0,0E+00","module":"D"}]},{"parameter":"NRSF","unit":"MJ","values":[{"value":"3,19E+02","module":"A1-A3"},{"value":"0,0E+00","module":"A4"},{"value":"1,64E+01","module":"A5"},{"value":"0,0E+00","module":"B1"},{"value":"0,0E+00","module":"C1"},{"value":"0,0E+00","module":"C2"},{"value":"0,0E+00","module":"C3"},{"value":"0,0E+00","module":"C4"},{"value":"0,0E+00","module":"D"}]}],"end_of_life_waste":[{"parameter":"HWD","unit":"kg","values":[{"value":"6,50E-06","module":"A1-A3"},{"value":"4,96E-06","module":"A4"},{"value":"1,24E-06","module":"A5"},{"value":"0,0E+00","module":"B1"},{"value":"4,30E-06","module":"C1"},{"value":"4,80E-06","module":"C2"},{"value":"1,09E-06","module":"C3"},{"value":"0,0E+00","module":"C4"},{"value":"-4,83E-07","module":"D"}]},{"parameter":"RWD","unit":"kg","values":[{"value":"4,96E-02","module":"A1-A3"},{"value":"6,91E-05","module":"A4"},{"value":"3,23E-03","module":"A5"},{"value":"0,0E+00","module":"B1"},{"value":"1,53E-04","module":"C1"},{"value":"1,71E-04","module":"C2"},{"value":"4,85E-03","module":"C3"},{"value":"0,0E+00","module":"C4"},{"value":"-5,38E-03","module":"D"}]}],"end_of_life_flow":[{"parameter":"CRU","unit":"kg","values":[{"value":"0,0E+00","module":"A1-A3"},{"value":"0,0E+00","module":"A4"},{"value":"0,0E+00","module":"A5"},{"value":"0,0E+00","module":"B1"},{"value":"0,0E+00","module":"C1"},{"value":"0,0E+00","module":"C2"},{"value":"0,0E+00","module":"C3"},{"value":"0,0E+00","module":"C4"},{"value":"0,0E+00","module":"D"}]},{"parameter":"MFR","unit":"kg","values":[{"value":"0,0E+00","module":"A1-A3"},{"value":"0,0E+00","module":"A4"},{"value":"1,23E+02","module":"A5"},{"value":"0,0E+00","module":"B1"},{"value":"0,0E+00","module":"C1"},{"value":"0,0E+00","module":"C2"},{"value":"2,39E+03","module":"C3"},{"value":"0,0E+00","module":"C4"},{"value":"0,0E+00","module":"D"}]},{"parameter":"MER","unit":"kg","values":[{"value":"0,0E+00","module":"A1-A3"},{"value":"0,0E+00","module":"A4"},{"value":"0,0E+00","module":"A5"},{"value":"0,0E+00","module":"B1"},{"value":"0,0E+00","module":"C1"},{"value":"0,0E+00","module":"C2"},{"value":"0,0E+00","module":"C3"},{"value":"0,0E+00","module":"C4"},{"value":"0,0E+00","module":"D"}]},{"parameter":"EEE","unit":"MJ","values":[{"value":"0,0E+00","module":"A1-A3"},{"value":"0,0E+00","module":"A4"},{"value":"0,0E+00","module":"A5"},{"value":"0,0E+00","module":"B1"},{"value":"0,0E+00","module":"C1"},{"value":"0,0E+00","module":"C2"},{"value":"0,0E+00","module":"C3"},{"value":"0,0E+00","module":"C4"},{"value":"0,0E+00","module":"D"}]},{"parameter":"EET","unit":"MJ","values":[{"value":"0,0E+00","module":"A1-A3"},{"value":"0,0E+00","module":"A4"},{"value":"0,0E+00","module":"A5"},{"value":"0,0E+00","module":"B1"},{"value":"0,0E+00","module":"C1"},{"value":"0,0E+00","module":"C2"},{"value":"0,0E+00","module":"C3"},{"value":"0,0E+00","module":"C4"},{"value":"0,0E+00","module":"D"}]}]}