{"product_name":"Beton C25/30 XC4 XF1 XA1 F3 16 M EcoPact, Rezept Nummer DA4234-BNFR Version 1, Transportbetonwerk Heuchelheim, Germany","epd_id":"IBU-CEI-HOL-2205120-DE2023000661-1SUG001-DE","compliance":["EN 15804+A2","ISO 14025"],"producer_name":"Holcim (Deutschland) GmbH","environmental_impact":[{"parameter":"GWP-total","unit":"kg CO2-eq.","values":[{"value":"1,49E+02","module":"A1-A3"},{"value":"3,43E+00","module":"A4"},{"value":"1,56E+00","module":"A5"},{"value":"-2,99E+00","module":"B1"},{"value":"8,64E+00","module":"C1"},{"value":"9,93E+00","module":"C2"},{"value":"4,19E+00","module":"C3"},{"value":"0,0E+00","module":"C4"},{"value":"-9,94E+00","module":"D"}]},{"parameter":"GWP-fossil","unit":"kg CO2-eq.","values":[{"value":"1,49E+02","module":"A1-A3"},{"value":"3,39E+00","module":"A4"},{"value":"1,55E+00","module":"A5"},{"value":"-2,99E+00","module":"B1"},{"value":"8,61E+00","module":"C1"},{"value":"9,88E+00","module":"C2"},{"value":"4,16E+00","module":"C3"},{"value":"0,0E+00","module":"C4"},{"value":"-9,84E+00","module":"D"}]},{"parameter":"GWP-biogenic","unit":"kg CO2-eq.","values":[{"value":"2,38E-01","module":"A1-A3"},{"value":"7,93E-03","module":"A4"},{"value":"9,76E-04","module":"A5"},{"value":"0,0E+00","module":"B1"},{"value":"1,30E-03","module":"C1"},{"value":"3,79E-03","module":"C2"},{"value":"9,70E-04","module":"C3"},{"value":"0,0E+00","module":"C4"},{"value":"-5,58E-02","module":"D"}]},{"parameter":"GWP-luluc","unit":"kg CO2-eq.","values":[{"value":"8,25E-02","module":"A1-A3"},{"value":"1,88E-02","module":"A4"},{"value":"3,47E-03","module":"A5"},{"value":"0,0E+00","module":"B1"},{"value":"3,65E-02","module":"C1"},{"value":"4,12E-02","module":"C2"},{"value":"9,89E-03","module":"C3"},{"value":"0,0E+00","module":"C4"},{"value":"-2,20E-02","module":"D"}]},{"parameter":"ODP","unit":"kg CFC11-eq.","values":[{"value":"1,21E-10","module":"A1-A3"},{"value":"1,24E-15","module":"A4"},{"value":"3,97E-13","module":"A5"},{"value":"0,0E+00","module":"B1"},{"value":"2,96E-15","module":"C1"},{"value":"3,33E-15","module":"C2"},{"value":"9,87E-16","module":"C3"},{"value":"0,0E+00","module":"C4"},{"value":"-1,32E-10","module":"D"}]},{"parameter":"AP","unit":"mol H^(+)-eq.","values":[{"value":"2,86E-01","module":"A1-A3"},{"value":"3,94E-02","module":"A4"},{"value":"9,50E-03","module":"A5"},{"value":"0,0E+00","module":"B1"},{"value":"9,75E-02","module":"C1"},{"value":"3,31E-02","module":"C2"},{"value":"2,96E-02","module":"C3"},{"value":"0,0E+00","module":"C4"},{"value":"-2,13E-02","module":"D"}]},{"parameter":"ADPE","unit":"kg Sb-eq.","values":[{"value":"7,55E-06","module":"A1-A3"},{"value":"2,32E-07","module":"A4"},{"value":"9,34E-08","module":"A5"},{"value":"0,0E+00","module":"B1"},{"value":"7,52E-07","module":"C1"},{"value":"8,47E-07","module":"C2"},{"value":"2,41E-07","module":"C3"},{"value":"0,0E+00","module":"C4"},{"value":"-3,71E-06","module":"D"}]},{"parameter":"ADPF","unit":"MJ","values":[{"value":"9,50E+02","module":"A1-A3"},{"value":"4,62E+01","module":"A4"},{"value":"1,77E+01","module":"A5"},{"value":"0,0E+00","module":"B1"},{"value":"1,16E+02","module":"C1"},{"value":"1,30E+02","module":"C2"},{"value":"8,38E+01","module":"C3"},{"value":"0,0E+00","module":"C4"},{"value":"-1,25E+02","module":"D"}]},{"parameter":"WDP","unit":"m^3 world-eq.","values":[{"value":"5,79E+00","module":"A1-A3"},{"value":"2,85E-02","module":"A4"},{"value":"2,43E-02","module":"A5"},{"value":"0,0E+00","module":"B1"},{"value":"3,76E-02","module":"C1"},{"value":"4,24E-02","module":"C2"},{"value":"3,39E-02","module":"C3"},{"value":"0,0E+00","module":"C4"},{"value":"-2,70E+00","module":"D"}]},{"parameter":"EP-freshwater","unit":"kg P-eq.","values":[{"value":"7,74E-05","module":"A1-A3"},{"value":"1,94E-05","module":"A4"},{"value":"1,96E-06","module":"A5"},{"value":"0,0E+00","module":"B1"},{"value":"1,91E-05","module":"C1"},{"value":"2,15E-05","module":"C2"},{"value":"5,10E-06","module":"C3"},{"value":"0,0E+00","module":"C4"},{"value":"-3,90E-05","module":"D"}]},{"parameter":"EP-marine","unit":"kg N-eq.","values":[{"value":"9,24E-02","module":"A1-A3"},{"value":"1,99E-02","module":"A4"},{"value":"4,53E-03","module":"A5"},{"value":"0,0E+00","module":"B1"},{"value":"4,94E-02","module":"C1"},{"value":"1,53E-02","module":"C2"},{"value":"1,39E-02","module":"C3"},{"value":"0,0E+00","module":"C4"},{"value":"-7,61E-03","module":"D"}]},{"parameter":"EP-terrestrial","unit":"mol N-eq.","values":[{"value":"1,09E+00","module":"A1-A3"},{"value":"2,20E-01","module":"A4"},{"value":"5,02E-02","module":"A5"},{"value":"0,0E+00","module":"B1"},{"value":"5,44E-01","module":"C1"},{"value":"1,71E-01","module":"C2"},{"value":"1,52E-01","module":"C3"},{"value":"0,0E+00","module":"C4"},{"value":"-8,74E-02","module":"D"}]}],"additional_environmental_impact":[{"parameter":"PM","unit":"disease incidence","values":[{"value":"3,37E-06","module":"A1-A3"},{"value":"9,13E-07","module":"A4"},{"value":"2,05E-07","module":"A5"},{"value":"0,0E+00","module":"B1"},{"value":"2,30E-06","module":"C1"},{"value":"2,20E-07","module":"C2"},{"value":"6,26E-07","module":"C3"},{"value":"0,0E+00","module":"C4"},{"value":"-1,16E-06","module":"D"}]},{"parameter":"ETP-fw","unit":"CTUe","values":[{"value":"3,48E+02","module":"A1-A3"},{"value":"3,72E+01","module":"A4"},{"value":"1,02E+01","module":"A5"},{"value":"0,0E+00","module":"B1"},{"value":"9,28E+01","module":"C1"},{"value":"1,04E+02","module":"C2"},{"value":"3,63E+01","module":"C3"},{"value":"0,0E+00","module":"C4"},{"value":"-7,68E+01","module":"D"}]},{"parameter":"HTP-c","unit":"CTUh","values":[{"value":"1,46E-08","module":"A1-A3"},{"value":"8,34E-10","module":"A4"},{"value":"2,60E-10","module":"A5"},{"value":"0,0E+00","module":"B1"},{"value":"2,24E-09","module":"C1"},{"value":"2,52E-09","module":"C2"},{"value":"8,04E-10","module":"C3"},{"value":"0,0E+00","module":"C4"},{"value":"-3,11E-09","module":"D"}]},{"parameter":"HTP-nc","unit":"CTUh","values":[{"value":"1,61E-06","module":"A1-A3"},{"value":"6,91E-08","module":"A4"},{"value":"1,87E-08","module":"A5"},{"value":"0,0E+00","module":"B1"},{"value":"1,42E-07","module":"C1"},{"value":"1,28E-07","module":"C2"},{"value":"5,10E-08","module":"C3"},{"value":"0,0E+00","module":"C4"},{"value":"-2,09E-07","module":"D"}]},{"parameter":"SQP","unit":"-","values":[{"value":"1,22E+02","module":"A1-A3"},{"value":"2,33E+01","module":"A4"},{"value":"3,57E+00","module":"A5"},{"value":"0,0E+00","module":"B1"},{"value":"3,62E+01","module":"C1"},{"value":"4,08E+01","module":"C2"},{"value":"9,51E+00","module":"C3"},{"value":"0,0E+00","module":"C4"},{"value":"-6,86E+01","module":"D"}]},{"parameter":"IRP","unit":"kBq U235-eq.","values":[{"value":"3,37E+00","module":"A1-A3"},{"value":"7,57E-03","module":"A4"},{"value":"4,46E-02","module":"A5"},{"value":"0,0E+00","module":"B1"},{"value":"1,51E-02","module":"C1"},{"value":"1,71E-02","module":"C2"},{"value":"3,78E-01","module":"C3"},{"value":"0,0E+00","module":"C4"},{"value":"-5,92E-01","module":"D"}]}],"resource_use":[{"parameter":"PERM","unit":"MJ","values":[{"value":"1,31E-01","module":"A1-A3"},{"value":"0,0E+00","module":"A4"},{"value":"4,28E-04","module":"A5"},{"value":"0,0E+00","module":"B1"},{"value":"0,0E+00","module":"C1"},{"value":"0,0E+00","module":"C2"},{"value":"0,0E+00","module":"C3"},{"value":"0,0E+00","module":"C4"},{"value":"0,0E+00","module":"D"}]},{"parameter":"PENRM","unit":"MJ","values":[{"value":"7,14E+00","module":"A1-A3"},{"value":"0,0E+00","module":"A4"},{"value":"2,33E-02","module":"A5"},{"value":"0,0E+00","module":"B1"},{"value":"0,0E+00","module":"C1"},{"value":"0,0E+00","module":"C2"},{"value":"0,0E+00","module":"C3"},{"value":"0,0E+00","module":"C4"},{"value":"0,0E+00","module":"D"}]},{"parameter":"PENRT","unit":"MJ","values":[{"value":"9,51E+02","module":"A1-A3"},{"value":"4,62E+01","module":"A4"},{"value":"1,77E+01","module":"A5"},{"value":"0,0E+00","module":"B1"},{"value":"1,16E+02","module":"C1"},{"value":"1,30E+02","module":"C2"},{"value":"8,38E+01","module":"C3"},{"value":"0,0E+00","module":"C4"},{"value":"-1,25E+02","module":"D"}]},{"parameter":"SM","unit":"kg","values":[{"value":"7,82E+00","module":"A1-A3"},{"value":"0,0E+00","module":"A4"},{"value":"2,56E-02","module":"A5"},{"value":"0,0E+00","module":"B1"},{"value":"0,0E+00","module":"C1"},{"value":"0,0E+00","module":"C2"},{"value":"0,0E+00","module":"C3"},{"value":"0,0E+00","module":"C4"},{"value":"2,41E+03","module":"D"}]},{"parameter":"RSF","unit":"MJ","values":[{"value":"1,36E+02","module":"A1-A3"},{"value":"0,0E+00","module":"A4"},{"value":"4,45E-01","module":"A5"},{"value":"0,0E+00","module":"B1"},{"value":"0,0E+00","module":"C1"},{"value":"0,0E+00","module":"C2"},{"value":"0,0E+00","module":"C3"},{"value":"0,0E+00","module":"C4"},{"value":"0,0E+00","module":"D"}]},{"parameter":"NRSF","unit":"MJ","values":[{"value":"2,30E+02","module":"A1-A3"},{"value":"0,0E+00","module":"A4"},{"value":"7,50E-01","module":"A5"},{"value":"0,0E+00","module":"B1"},{"value":"0,0E+00","module":"C1"},{"value":"0,0E+00","module":"C2"},{"value":"0,0E+00","module":"C3"},{"value":"0,0E+00","module":"C4"},{"value":"0,0E+00","module":"D"}]}],"end_of_life_waste":[{"parameter":"HWD","unit":"kg","values":[{"value":"7,06E-06","module":"A1-A3"},{"value":"5,00E-06","module":"A4"},{"value":"4,04E-07","module":"A5"},{"value":"0,0E+00","module":"B1"},{"value":"4,30E-06","module":"C1"},{"value":"4,84E-06","module":"C2"},{"value":"1,10E-06","module":"C3"},{"value":"0,0E+00","module":"C4"},{"value":"-4,86E-07","module":"D"}]},{"parameter":"RWD","unit":"kg","values":[{"value":"4,20E-02","module":"A1-A3"},{"value":"6,96E-05","module":"A4"},{"value":"5,67E-04","module":"A5"},{"value":"0,0E+00","module":"B1"},{"value":"1,53E-04","module":"C1"},{"value":"1,72E-04","module":"C2"},{"value":"4,89E-03","module":"C3"},{"value":"0,0E+00","module":"C4"},{"value":"-5,42E-03","module":"D"}]}],"end_of_life_flow":[{"parameter":"CRU","unit":"kg","values":[{"value":"0,0E+00","module":"A1-A3"},{"value":"0,0E+00","module":"A4"},{"value":"0,0E+00","module":"A5"},{"value":"0,0E+00","module":"B1"},{"value":"0,0E+00","module":"C1"},{"value":"0,0E+00","module":"C2"},{"value":"0,0E+00","module":"C3"},{"value":"0,0E+00","module":"C4"},{"value":"0,0E+00","module":"D"}]},{"parameter":"MFR","unit":"kg","values":[{"value":"0,0E+00","module":"A1-A3"},{"value":"0,0E+00","module":"A4"},{"value":"7,87E+00","module":"A5"},{"value":"0,0E+00","module":"B1"},{"value":"0,0E+00","module":"C1"},{"value":"0,0E+00","module":"C2"},{"value":"2,41E+03","module":"C3"},{"value":"0,0E+00","module":"C4"},{"value":"0,0E+00","module":"D"}]},{"parameter":"MER","unit":"kg","values":[{"value":"0,0E+00","module":"A1-A3"},{"value":"0,0E+00","module":"A4"},{"value":"0,0E+00","module":"A5"},{"value":"0,0E+00","module":"B1"},{"value":"0,0E+00","module":"C1"},{"value":"0,0E+00","module":"C2"},{"value":"0,0E+00","module":"C3"},{"value":"0,0E+00","module":"C4"},{"value":"0,0E+00","module":"D"}]},{"parameter":"EEE","unit":"MJ","values":[{"value":"0,0E+00","module":"A1-A3"},{"value":"0,0E+00","module":"A4"},{"value":"0,0E+00","module":"A5"},{"value":"0,0E+00","module":"B1"},{"value":"0,0E+00","module":"C1"},{"value":"0,0E+00","module":"C2"},{"value":"0,0E+00","module":"C3"},{"value":"0,0E+00","module":"C4"},{"value":"0,0E+00","module":"D"}]},{"parameter":"EET","unit":"MJ","values":[{"value":"0,0E+00","module":"A1-A3"},{"value":"0,0E+00","module":"A4"},{"value":"0,0E+00","module":"A5"},{"value":"0,0E+00","module":"B1"},{"value":"0,0E+00","module":"C1"},{"value":"0,0E+00","module":"C2"},{"value":"0,0E+00","module":"C3"},{"value":"0,0E+00","module":"C4"},{"value":"0,0E+00","module":"D"}]}]}