{"product_name":"Beton C30/37 XC4 XF1 XA1 F3 16 M ECOPactR, Rezept Nummer DA5234R-DHFR Version 1, Transportbetonwerk Frankfurt, Germany","epd_id":"IBU-CEI-HOL-2205120-DE2023000610-1SUG001-DE","compliance":["EN 15804+A2","ISO 14025"],"producer_name":"Holcim (Deutschland) GmbH","environmental_impact":[{"parameter":"GWP-total","unit":"kg CO2-eq.","values":[{"value":"1,78E+02","module":"A1-A3"},{"value":"3,24E+00","module":"A4"},{"value":"1,32E+00","module":"A5"},{"value":"-3,66E+00","module":"B1"},{"value":"8,64E+00","module":"C1"},{"value":"9,38E+00","module":"C2"},{"value":"3,63E+00","module":"C3"},{"value":"0,0E+00","module":"C4"},{"value":"-7,71E+00","module":"D"}]},{"parameter":"GWP-fossil","unit":"kg CO2-eq.","values":[{"value":"1,78E+02","module":"A1-A3"},{"value":"3,20E+00","module":"A4"},{"value":"1,31E+00","module":"A5"},{"value":"-3,66E+00","module":"B1"},{"value":"8,61E+00","module":"C1"},{"value":"9,33E+00","module":"C2"},{"value":"3,61E+00","module":"C3"},{"value":"0,0E+00","module":"C4"},{"value":"-7,63E+00","module":"D"}]},{"parameter":"GWP-biogenic","unit":"kg CO2-eq.","values":[{"value":"2,18E-01","module":"A1-A3"},{"value":"7,49E-03","module":"A4"},{"value":"5,19E-04","module":"A5"},{"value":"0,0E+00","module":"B1"},{"value":"1,30E-03","module":"C1"},{"value":"3,58E-03","module":"C2"},{"value":"9,16E-04","module":"C3"},{"value":"0,0E+00","module":"C4"},{"value":"-4,33E-02","module":"D"}]},{"parameter":"GWP-luluc","unit":"kg CO2-eq.","values":[{"value":"1,26E-01","module":"A1-A3"},{"value":"1,78E-02","module":"A4"},{"value":"3,28E-03","module":"A5"},{"value":"0,0E+00","module":"B1"},{"value":"3,65E-02","module":"C1"},{"value":"3,89E-02","module":"C2"},{"value":"9,35E-03","module":"C3"},{"value":"0,0E+00","module":"C4"},{"value":"-1,71E-02","module":"D"}]},{"parameter":"ODP","unit":"kg CFC11-eq.","values":[{"value":"4,04E-13","module":"A1-A3"},{"value":"1,17E-15","module":"A4"},{"value":"8,99E-16","module":"A5"},{"value":"0,0E+00","module":"B1"},{"value":"2,96E-15","module":"C1"},{"value":"3,15E-15","module":"C2"},{"value":"9,32E-16","module":"C3"},{"value":"0,0E+00","module":"C4"},{"value":"-1,02E-10","module":"D"}]},{"parameter":"AP","unit":"mol H^(+)-eq.","values":[{"value":"4,08E-01","module":"A1-A3"},{"value":"3,73E-02","module":"A4"},{"value":"9,03E-03","module":"A5"},{"value":"0,0E+00","module":"B1"},{"value":"9,75E-02","module":"C1"},{"value":"3,13E-02","module":"C2"},{"value":"2,80E-02","module":"C3"},{"value":"0,0E+00","module":"C4"},{"value":"-1,65E-02","module":"D"}]},{"parameter":"ADPE","unit":"kg Sb-eq.","values":[{"value":"6,82E-06","module":"A1-A3"},{"value":"2,19E-07","module":"A4"},{"value":"7,71E-08","module":"A5"},{"value":"0,0E+00","module":"B1"},{"value":"7,52E-07","module":"C1"},{"value":"8,00E-07","module":"C2"},{"value":"2,27E-07","module":"C3"},{"value":"0,0E+00","module":"C4"},{"value":"-2,87E-06","module":"D"}]},{"parameter":"ADPF","unit":"MJ","values":[{"value":"1,14E+03","module":"A1-A3"},{"value":"4,37E+01","module":"A4"},{"value":"1,60E+01","module":"A5"},{"value":"0,0E+00","module":"B1"},{"value":"1,16E+02","module":"C1"},{"value":"1,23E+02","module":"C2"},{"value":"7,91E+01","module":"C3"},{"value":"0,0E+00","module":"C4"},{"value":"-9,68E+01","module":"D"}]},{"parameter":"WDP","unit":"m^3 world-eq.","values":[{"value":"3,94E+00","module":"A1-A3"},{"value":"2,69E-02","module":"A4"},{"value":"1,14E-02","module":"A5"},{"value":"0,0E+00","module":"B1"},{"value":"3,76E-02","module":"C1"},{"value":"4,00E-02","module":"C2"},{"value":"3,21E-02","module":"C3"},{"value":"0,0E+00","module":"C4"},{"value":"-2,09E+00","module":"D"}]},{"parameter":"EP-freshwater","unit":"kg P-eq.","values":[{"value":"8,43E-05","module":"A1-A3"},{"value":"1,83E-05","module":"A4"},{"value":"1,75E-06","module":"A5"},{"value":"0,0E+00","module":"B1"},{"value":"1,91E-05","module":"C1"},{"value":"2,04E-05","module":"C2"},{"value":"4,82E-06","module":"C3"},{"value":"0,0E+00","module":"C4"},{"value":"-3,02E-05","module":"D"}]},{"parameter":"EP-marine","unit":"kg N-eq.","values":[{"value":"1,49E-01","module":"A1-A3"},{"value":"1,88E-02","module":"A4"},{"value":"4,38E-03","module":"A5"},{"value":"0,0E+00","module":"B1"},{"value":"4,94E-02","module":"C1"},{"value":"1,44E-02","module":"C2"},{"value":"1,31E-02","module":"C3"},{"value":"0,0E+00","module":"C4"},{"value":"-5,90E-03","module":"D"}]},{"parameter":"EP-terrestrial","unit":"mol N-eq.","values":[{"value":"1,70E+00","module":"A1-A3"},{"value":"2,07E-01","module":"A4"},{"value":"4,83E-02","module":"A5"},{"value":"0,0E+00","module":"B1"},{"value":"5,44E-01","module":"C1"},{"value":"1,61E-01","module":"C2"},{"value":"1,44E-01","module":"C3"},{"value":"0,0E+00","module":"C4"},{"value":"-6,77E-02","module":"D"}]}],"additional_environmental_impact":[{"parameter":"PM","unit":"disease incidence","values":[{"value":"4,19E-06","module":"A1-A3"},{"value":"8,63E-07","module":"A4"},{"value":"1,97E-07","module":"A5"},{"value":"0,0E+00","module":"B1"},{"value":"2,30E-06","module":"C1"},{"value":"2,08E-07","module":"C2"},{"value":"5,91E-07","module":"C3"},{"value":"0,0E+00","module":"C4"},{"value":"-8,99E-07","module":"D"}]},{"parameter":"ETP-fw","unit":"CTUe","values":[{"value":"4,46E+02","module":"A1-A3"},{"value":"3,51E+01","module":"A4"},{"value":"9,45E+00","module":"A5"},{"value":"0,0E+00","module":"B1"},{"value":"9,28E+01","module":"C1"},{"value":"9,86E+01","module":"C2"},{"value":"3,43E+01","module":"C3"},{"value":"0,0E+00","module":"C4"},{"value":"-5,95E+01","module":"D"}]},{"parameter":"HTP-c","unit":"CTUh","values":[{"value":"1,77E-08","module":"A1-A3"},{"value":"7,88E-10","module":"A4"},{"value":"2,33E-10","module":"A5"},{"value":"0,0E+00","module":"B1"},{"value":"2,24E-09","module":"C1"},{"value":"2,38E-09","module":"C2"},{"value":"7,60E-10","module":"C3"},{"value":"0,0E+00","module":"C4"},{"value":"-2,41E-09","module":"D"}]},{"parameter":"HTP-nc","unit":"CTUh","values":[{"value":"1,89E-06","module":"A1-A3"},{"value":"6,53E-08","module":"A4"},{"value":"1,60E-08","module":"A5"},{"value":"0,0E+00","module":"B1"},{"value":"1,42E-07","module":"C1"},{"value":"1,21E-07","module":"C2"},{"value":"4,82E-08","module":"C3"},{"value":"0,0E+00","module":"C4"},{"value":"-1,62E-07","module":"D"}]},{"parameter":"SQP","unit":"-","values":[{"value":"1,31E+02","module":"A1-A3"},{"value":"2,20E+01","module":"A4"},{"value":"3,24E+00","module":"A5"},{"value":"0,0E+00","module":"B1"},{"value":"3,62E+01","module":"C1"},{"value":"3,85E+01","module":"C2"},{"value":"8,98E+00","module":"C3"},{"value":"0,0E+00","module":"C4"},{"value":"-5,32E+01","module":"D"}]},{"parameter":"IRP","unit":"kBq U235-eq.","values":[{"value":"3,28E+00","module":"A1-A3"},{"value":"7,15E-03","module":"A4"},{"value":"3,80E-02","module":"A5"},{"value":"0,0E+00","module":"B1"},{"value":"1,51E-02","module":"C1"},{"value":"1,61E-02","module":"C2"},{"value":"3,57E-01","module":"C3"},{"value":"0,0E+00","module":"C4"},{"value":"-4,59E-01","module":"D"}]}],"resource_use":[{"parameter":"PERM","unit":"MJ","values":[{"value":"3,26E-01","module":"A1-A3"},{"value":"0,0E+00","module":"A4"},{"value":"5,12E-04","module":"A5"},{"value":"0,0E+00","module":"B1"},{"value":"0,0E+00","module":"C1"},{"value":"0,0E+00","module":"C2"},{"value":"0,0E+00","module":"C3"},{"value":"0,0E+00","module":"C4"},{"value":"0,0E+00","module":"D"}]},{"parameter":"PENRM","unit":"MJ","values":[{"value":"1,73E+01","module":"A1-A3"},{"value":"0,0E+00","module":"A4"},{"value":"2,71E-02","module":"A5"},{"value":"0,0E+00","module":"B1"},{"value":"0,0E+00","module":"C1"},{"value":"0,0E+00","module":"C2"},{"value":"0,0E+00","module":"C3"},{"value":"0,0E+00","module":"C4"},{"value":"0,0E+00","module":"D"}]},{"parameter":"PENRT","unit":"MJ","values":[{"value":"1,15E+03","module":"A1-A3"},{"value":"4,37E+01","module":"A4"},{"value":"1,60E+01","module":"A5"},{"value":"0,0E+00","module":"B1"},{"value":"1,16E+02","module":"C1"},{"value":"1,23E+02","module":"C2"},{"value":"7,91E+01","module":"C3"},{"value":"0,0E+00","module":"C4"},{"value":"-9,68E+01","module":"D"}]},{"parameter":"SM","unit":"kg","values":[{"value":"4,18E+02","module":"A1-A3"},{"value":"0,0E+00","module":"A4"},{"value":"6,55E-01","module":"A5"},{"value":"0,0E+00","module":"B1"},{"value":"0,0E+00","module":"C1"},{"value":"0,0E+00","module":"C2"},{"value":"0,0E+00","module":"C3"},{"value":"0,0E+00","module":"C4"},{"value":"1,87E+03","module":"D"}]},{"parameter":"RSF","unit":"MJ","values":[{"value":"1,65E+02","module":"A1-A3"},{"value":"0,0E+00","module":"A4"},{"value":"2,58E-01","module":"A5"},{"value":"0,0E+00","module":"B1"},{"value":"0,0E+00","module":"C1"},{"value":"0,0E+00","module":"C2"},{"value":"0,0E+00","module":"C3"},{"value":"0,0E+00","module":"C4"},{"value":"0,0E+00","module":"D"}]},{"parameter":"NRSF","unit":"MJ","values":[{"value":"2,90E+02","module":"A1-A3"},{"value":"0,0E+00","module":"A4"},{"value":"4,56E-01","module":"A5"},{"value":"0,0E+00","module":"B1"},{"value":"0,0E+00","module":"C1"},{"value":"0,0E+00","module":"C2"},{"value":"0,0E+00","module":"C3"},{"value":"0,0E+00","module":"C4"},{"value":"0,0E+00","module":"D"}]}],"end_of_life_waste":[{"parameter":"HWD","unit":"kg","values":[{"value":"1,34E-05","module":"A1-A3"},{"value":"4,72E-06","module":"A4"},{"value":"3,82E-07","module":"A5"},{"value":"0,0E+00","module":"B1"},{"value":"4,30E-06","module":"C1"},{"value":"4,57E-06","module":"C2"},{"value":"1,04E-06","module":"C3"},{"value":"0,0E+00","module":"C4"},{"value":"-3,77E-07","module":"D"}]},{"parameter":"RWD","unit":"kg","values":[{"value":"4,36E-02","module":"A1-A3"},{"value":"6,57E-05","module":"A4"},{"value":"4,89E-04","module":"A5"},{"value":"0,0E+00","module":"B1"},{"value":"1,53E-04","module":"C1"},{"value":"1,63E-04","module":"C2"},{"value":"4,62E-03","module":"C3"},{"value":"0,0E+00","module":"C4"},{"value":"-4,20E-03","module":"D"}]}],"end_of_life_flow":[{"parameter":"CRU","unit":"kg","values":[{"value":"0,0E+00","module":"A1-A3"},{"value":"0,0E+00","module":"A4"},{"value":"0,0E+00","module":"A5"},{"value":"0,0E+00","module":"B1"},{"value":"0,0E+00","module":"C1"},{"value":"0,0E+00","module":"C2"},{"value":"0,0E+00","module":"C3"},{"value":"0,0E+00","module":"C4"},{"value":"0,0E+00","module":"D"}]},{"parameter":"MFR","unit":"kg","values":[{"value":"0,0E+00","module":"A1-A3"},{"value":"0,0E+00","module":"A4"},{"value":"3,57E+00","module":"A5"},{"value":"0,0E+00","module":"B1"},{"value":"0,0E+00","module":"C1"},{"value":"0,0E+00","module":"C2"},{"value":"2,27E+03","module":"C3"},{"value":"0,0E+00","module":"C4"},{"value":"0,0E+00","module":"D"}]},{"parameter":"MER","unit":"kg","values":[{"value":"0,0E+00","module":"A1-A3"},{"value":"0,0E+00","module":"A4"},{"value":"0,0E+00","module":"A5"},{"value":"0,0E+00","module":"B1"},{"value":"0,0E+00","module":"C1"},{"value":"0,0E+00","module":"C2"},{"value":"0,0E+00","module":"C3"},{"value":"0,0E+00","module":"C4"},{"value":"0,0E+00","module":"D"}]},{"parameter":"EEE","unit":"MJ","values":[{"value":"0,0E+00","module":"A1-A3"},{"value":"0,0E+00","module":"A4"},{"value":"0,0E+00","module":"A5"},{"value":"0,0E+00","module":"B1"},{"value":"0,0E+00","module":"C1"},{"value":"0,0E+00","module":"C2"},{"value":"0,0E+00","module":"C3"},{"value":"0,0E+00","module":"C4"},{"value":"0,0E+00","module":"D"}]},{"parameter":"EET","unit":"MJ","values":[{"value":"0,0E+00","module":"A1-A3"},{"value":"0,0E+00","module":"A4"},{"value":"0,0E+00","module":"A5"},{"value":"0,0E+00","module":"B1"},{"value":"0,0E+00","module":"C1"},{"value":"0,0E+00","module":"C2"},{"value":"0,0E+00","module":"C3"},{"value":"0,0E+00","module":"C4"},{"value":"0,0E+00","module":"D"}]}]}