{"product_name":"Beton C20/25 XC1 XC2 F3 16 M ECOPact, Rezept Nummer DI3234-BHFS Version 1, Transportbetonwerk Radevormwald, Germany","epd_id":"IBU-CEI-HOL-2205120-DE2023000540-1SUG001-DE","compliance":["EN 15804+A2","ISO 14025"],"producer_name":"Holcim (Deutschland) GmbH","environmental_impact":[{"parameter":"GWP-total","unit":"kg CO2-eq.","values":[{"value":"1,45E+02","module":"A1-A3"},{"value":"3,27E+00","module":"A4"},{"value":"2,13E+00","module":"A5"},{"value":"-5,08E+00","module":"B1"},{"value":"8,64E+00","module":"C1"},{"value":"9,46E+00","module":"C2"},{"value":"3,80E+00","module":"C3"},{"value":"0,0E+00","module":"C4"},{"value":"-9,47E+00","module":"D"}]},{"parameter":"GWP-fossil","unit":"kg CO2-eq.","values":[{"value":"1,45E+02","module":"A1-A3"},{"value":"3,23E+00","module":"A4"},{"value":"2,12E+00","module":"A5"},{"value":"-5,08E+00","module":"B1"},{"value":"8,61E+00","module":"C1"},{"value":"9,42E+00","module":"C2"},{"value":"3,78E+00","module":"C3"},{"value":"0,0E+00","module":"C4"},{"value":"-9,38E+00","module":"D"}]},{"parameter":"GWP-biogenic","unit":"kg CO2-eq.","values":[{"value":"1,52E-01","module":"A1-A3"},{"value":"7,56E-03","module":"A4"},{"value":"1,28E-03","module":"A5"},{"value":"0,0E+00","module":"B1"},{"value":"1,30E-03","module":"C1"},{"value":"3,61E-03","module":"C2"},{"value":"9,24E-04","module":"C3"},{"value":"0,0E+00","module":"C4"},{"value":"-5,32E-02","module":"D"}]},{"parameter":"GWP-luluc","unit":"kg CO2-eq.","values":[{"value":"7,79E-02","module":"A1-A3"},{"value":"1,79E-02","module":"A4"},{"value":"3,96E-03","module":"A5"},{"value":"0,0E+00","module":"B1"},{"value":"3,65E-02","module":"C1"},{"value":"3,92E-02","module":"C2"},{"value":"9,43E-03","module":"C3"},{"value":"0,0E+00","module":"C4"},{"value":"-2,10E-02","module":"D"}]},{"parameter":"ODP","unit":"kg CFC11-eq.","values":[{"value":"9,00E-11","module":"A1-A3"},{"value":"1,18E-15","module":"A4"},{"value":"6,15E-13","module":"A5"},{"value":"0,0E+00","module":"B1"},{"value":"2,96E-15","module":"C1"},{"value":"3,18E-15","module":"C2"},{"value":"9,41E-16","module":"C3"},{"value":"0,0E+00","module":"C4"},{"value":"-1,25E-10","module":"D"}]},{"parameter":"AP","unit":"mol H^(+)-eq.","values":[{"value":"2,66E-01","module":"A1-A3"},{"value":"3,76E-02","module":"A4"},{"value":"1,07E-02","module":"A5"},{"value":"0,0E+00","module":"B1"},{"value":"9,75E-02","module":"C1"},{"value":"3,15E-02","module":"C2"},{"value":"2,82E-02","module":"C3"},{"value":"0,0E+00","module":"C4"},{"value":"-2,03E-02","module":"D"}]},{"parameter":"ADPE","unit":"kg Sb-eq.","values":[{"value":"6,63E-06","module":"A1-A3"},{"value":"2,21E-07","module":"A4"},{"value":"1,18E-07","module":"A5"},{"value":"0,0E+00","module":"B1"},{"value":"7,52E-07","module":"C1"},{"value":"8,07E-07","module":"C2"},{"value":"2,29E-07","module":"C3"},{"value":"0,0E+00","module":"C4"},{"value":"-3,53E-06","module":"D"}]},{"parameter":"ADPF","unit":"MJ","values":[{"value":"8,91E+02","module":"A1-A3"},{"value":"4,41E+01","module":"A4"},{"value":"2,16E+01","module":"A5"},{"value":"0,0E+00","module":"B1"},{"value":"1,16E+02","module":"C1"},{"value":"1,24E+02","module":"C2"},{"value":"7,98E+01","module":"C3"},{"value":"0,0E+00","module":"C4"},{"value":"-1,19E+02","module":"D"}]},{"parameter":"WDP","unit":"m^3 world-eq.","values":[{"value":"4,92E+00","module":"A1-A3"},{"value":"2,72E-02","module":"A4"},{"value":"3,93E-02","module":"A5"},{"value":"0,0E+00","module":"B1"},{"value":"3,76E-02","module":"C1"},{"value":"4,04E-02","module":"C2"},{"value":"3,23E-02","module":"C3"},{"value":"0,0E+00","module":"C4"},{"value":"-2,57E+00","module":"D"}]},{"parameter":"EP-freshwater","unit":"kg P-eq.","values":[{"value":"6,97E-05","module":"A1-A3"},{"value":"1,85E-05","module":"A4"},{"value":"2,33E-06","module":"A5"},{"value":"0,0E+00","module":"B1"},{"value":"1,91E-05","module":"C1"},{"value":"2,05E-05","module":"C2"},{"value":"4,86E-06","module":"C3"},{"value":"0,0E+00","module":"C4"},{"value":"-3,72E-05","module":"D"}]},{"parameter":"EP-marine","unit":"kg N-eq.","values":[{"value":"8,25E-02","module":"A1-A3"},{"value":"1,90E-02","module":"A4"},{"value":"4,95E-03","module":"A5"},{"value":"0,0E+00","module":"B1"},{"value":"4,94E-02","module":"C1"},{"value":"1,46E-02","module":"C2"},{"value":"1,32E-02","module":"C3"},{"value":"0,0E+00","module":"C4"},{"value":"-7,25E-03","module":"D"}]},{"parameter":"EP-terrestrial","unit":"mol N-eq.","values":[{"value":"9,91E-01","module":"A1-A3"},{"value":"2,09E-01","module":"A4"},{"value":"5,52E-02","module":"A5"},{"value":"0,0E+00","module":"B1"},{"value":"5,44E-01","module":"C1"},{"value":"1,63E-01","module":"C2"},{"value":"1,45E-01","module":"C3"},{"value":"0,0E+00","module":"C4"},{"value":"-8,33E-02","module":"D"}]}],"additional_environmental_impact":[{"parameter":"PM","unit":"disease incidence","values":[{"value":"2,99E-06","module":"A1-A3"},{"value":"8,70E-07","module":"A4"},{"value":"2,20E-07","module":"A5"},{"value":"0,0E+00","module":"B1"},{"value":"2,30E-06","module":"C1"},{"value":"2,10E-07","module":"C2"},{"value":"5,96E-07","module":"C3"},{"value":"0,0E+00","module":"C4"},{"value":"-1,11E-06","module":"D"}]},{"parameter":"ETP-fw","unit":"CTUe","values":[{"value":"3,29E+02","module":"A1-A3"},{"value":"3,54E+01","module":"A4"},{"value":"1,19E+01","module":"A5"},{"value":"0,0E+00","module":"B1"},{"value":"9,28E+01","module":"C1"},{"value":"9,94E+01","module":"C2"},{"value":"3,46E+01","module":"C3"},{"value":"0,0E+00","module":"C4"},{"value":"-7,32E+01","module":"D"}]},{"parameter":"HTP-c","unit":"CTUh","values":[{"value":"1,40E-08","module":"A1-A3"},{"value":"7,95E-10","module":"A4"},{"value":"3,21E-10","module":"A5"},{"value":"0,0E+00","module":"B1"},{"value":"2,24E-09","module":"C1"},{"value":"2,40E-09","module":"C2"},{"value":"7,66E-10","module":"C3"},{"value":"0,0E+00","module":"C4"},{"value":"-2,96E-09","module":"D"}]},{"parameter":"HTP-nc","unit":"CTUh","values":[{"value":"1,52E-06","module":"A1-A3"},{"value":"6,58E-08","module":"A4"},{"value":"2,46E-08","module":"A5"},{"value":"0,0E+00","module":"B1"},{"value":"1,42E-07","module":"C1"},{"value":"1,22E-07","module":"C2"},{"value":"4,86E-08","module":"C3"},{"value":"0,0E+00","module":"C4"},{"value":"-2,00E-07","module":"D"}]},{"parameter":"SQP","unit":"-","values":[{"value":"1,09E+02","module":"A1-A3"},{"value":"2,22E+01","module":"A4"},{"value":"4,15E+00","module":"A5"},{"value":"0,0E+00","module":"B1"},{"value":"3,62E+01","module":"C1"},{"value":"3,89E+01","module":"C2"},{"value":"9,06E+00","module":"C3"},{"value":"0,0E+00","module":"C4"},{"value":"-6,54E+01","module":"D"}]},{"parameter":"IRP","unit":"kBq U235-eq.","values":[{"value":"3,13E+00","module":"A1-A3"},{"value":"7,21E-03","module":"A4"},{"value":"5,62E-02","module":"A5"},{"value":"0,0E+00","module":"B1"},{"value":"1,51E-02","module":"C1"},{"value":"1,63E-02","module":"C2"},{"value":"3,60E-01","module":"C3"},{"value":"0,0E+00","module":"C4"},{"value":"-5,64E-01","module":"D"}]}],"resource_use":[{"parameter":"PERM","unit":"MJ","values":[{"value":"0,0E+00","module":"A1-A3"},{"value":"0,0E+00","module":"A4"},{"value":"0,0E+00","module":"A5"},{"value":"0,0E+00","module":"B1"},{"value":"0,0E+00","module":"C1"},{"value":"0,0E+00","module":"C2"},{"value":"0,0E+00","module":"C3"},{"value":"0,0E+00","module":"C4"},{"value":"0,0E+00","module":"D"}]},{"parameter":"PENRM","unit":"MJ","values":[{"value":"9,31E-01","module":"A1-A3"},{"value":"0,0E+00","module":"A4"},{"value":"6,36E-03","module":"A5"},{"value":"0,0E+00","module":"B1"},{"value":"0,0E+00","module":"C1"},{"value":"0,0E+00","module":"C2"},{"value":"0,0E+00","module":"C3"},{"value":"0,0E+00","module":"C4"},{"value":"0,0E+00","module":"D"}]},{"parameter":"PENRT","unit":"MJ","values":[{"value":"8,91E+02","module":"A1-A3"},{"value":"4,41E+01","module":"A4"},{"value":"2,16E+01","module":"A5"},{"value":"0,0E+00","module":"B1"},{"value":"1,16E+02","module":"C1"},{"value":"1,24E+02","module":"C2"},{"value":"7,98E+01","module":"C3"},{"value":"0,0E+00","module":"C4"},{"value":"-1,19E+02","module":"D"}]},{"parameter":"SM","unit":"kg","values":[{"value":"7,85E+00","module":"A1-A3"},{"value":"0,0E+00","module":"A4"},{"value":"5,36E-02","module":"A5"},{"value":"0,0E+00","module":"B1"},{"value":"0,0E+00","module":"C1"},{"value":"0,0E+00","module":"C2"},{"value":"0,0E+00","module":"C3"},{"value":"0,0E+00","module":"C4"},{"value":"2,29E+03","module":"D"}]},{"parameter":"RSF","unit":"MJ","values":[{"value":"1,35E+02","module":"A1-A3"},{"value":"0,0E+00","module":"A4"},{"value":"9,25E-01","module":"A5"},{"value":"0,0E+00","module":"B1"},{"value":"0,0E+00","module":"C1"},{"value":"0,0E+00","module":"C2"},{"value":"0,0E+00","module":"C3"},{"value":"0,0E+00","module":"C4"},{"value":"0,0E+00","module":"D"}]},{"parameter":"NRSF","unit":"MJ","values":[{"value":"2,39E+02","module":"A1-A3"},{"value":"0,0E+00","module":"A4"},{"value":"1,63E+00","module":"A5"},{"value":"0,0E+00","module":"B1"},{"value":"0,0E+00","module":"C1"},{"value":"0,0E+00","module":"C2"},{"value":"0,0E+00","module":"C3"},{"value":"0,0E+00","module":"C4"},{"value":"0,0E+00","module":"D"}]}],"end_of_life_waste":[{"parameter":"HWD","unit":"kg","values":[{"value":"6,86E-06","module":"A1-A3"},{"value":"4,76E-06","module":"A4"},{"value":"4,63E-07","module":"A5"},{"value":"0,0E+00","module":"B1"},{"value":"4,30E-06","module":"C1"},{"value":"4,61E-06","module":"C2"},{"value":"1,05E-06","module":"C3"},{"value":"0,0E+00","module":"C4"},{"value":"-4,63E-07","module":"D"}]},{"parameter":"RWD","unit":"kg","values":[{"value":"3,85E-02","module":"A1-A3"},{"value":"6,63E-05","module":"A4"},{"value":"7,09E-04","module":"A5"},{"value":"0,0E+00","module":"B1"},{"value":"1,53E-04","module":"C1"},{"value":"1,64E-04","module":"C2"},{"value":"4,66E-03","module":"C3"},{"value":"0,0E+00","module":"C4"},{"value":"-5,16E-03","module":"D"}]}],"end_of_life_flow":[{"parameter":"CRU","unit":"kg","values":[{"value":"0,0E+00","module":"A1-A3"},{"value":"0,0E+00","module":"A4"},{"value":"0,0E+00","module":"A5"},{"value":"0,0E+00","module":"B1"},{"value":"0,0E+00","module":"C1"},{"value":"0,0E+00","module":"C2"},{"value":"0,0E+00","module":"C3"},{"value":"0,0E+00","module":"C4"},{"value":"0,0E+00","module":"D"}]},{"parameter":"MFR","unit":"kg","values":[{"value":"0,0E+00","module":"A1-A3"},{"value":"0,0E+00","module":"A4"},{"value":"1,57E+01","module":"A5"},{"value":"0,0E+00","module":"B1"},{"value":"0,0E+00","module":"C1"},{"value":"0,0E+00","module":"C2"},{"value":"2,29E+03","module":"C3"},{"value":"0,0E+00","module":"C4"},{"value":"0,0E+00","module":"D"}]},{"parameter":"MER","unit":"kg","values":[{"value":"0,0E+00","module":"A1-A3"},{"value":"0,0E+00","module":"A4"},{"value":"0,0E+00","module":"A5"},{"value":"0,0E+00","module":"B1"},{"value":"0,0E+00","module":"C1"},{"value":"0,0E+00","module":"C2"},{"value":"0,0E+00","module":"C3"},{"value":"0,0E+00","module":"C4"},{"value":"0,0E+00","module":"D"}]},{"parameter":"EEE","unit":"MJ","values":[{"value":"0,0E+00","module":"A1-A3"},{"value":"0,0E+00","module":"A4"},{"value":"0,0E+00","module":"A5"},{"value":"0,0E+00","module":"B1"},{"value":"0,0E+00","module":"C1"},{"value":"0,0E+00","module":"C2"},{"value":"0,0E+00","module":"C3"},{"value":"0,0E+00","module":"C4"},{"value":"0,0E+00","module":"D"}]},{"parameter":"EET","unit":"MJ","values":[{"value":"0,0E+00","module":"A1-A3"},{"value":"0,0E+00","module":"A4"},{"value":"0,0E+00","module":"A5"},{"value":"0,0E+00","module":"B1"},{"value":"0,0E+00","module":"C1"},{"value":"0,0E+00","module":"C2"},{"value":"0,0E+00","module":"C3"},{"value":"0,0E+00","module":"C4"},{"value":"0,0E+00","module":"D"}]}]}