{"product_name":"Beton C25/30 XC4 XF1 XA1 F3 32 M EcoPact, Rezept Nummer NA4334-DHZS Version 1, Transportbetonwerk B\u00fcttelborn, Germany","epd_id":"IBU-CEI-HOL-2205120-DE2023000544-1SUG001-DE","compliance":["EN 15804+A2","ISO 14025"],"producer_name":"Holcim (Deutschland) GmbH","environmental_impact":[{"parameter":"GWP-total","unit":"kg CO2-eq.","values":[{"value":"1,60E+02","module":"A1-A3"},{"value":"3,40E+00","module":"A4"},{"value":"2,89E+00","module":"A5"},{"value":"-3,31E+00","module":"B1"},{"value":"8,64E+00","module":"C1"},{"value":"9,83E+00","module":"C2"},{"value":"3,57E+00","module":"C3"},{"value":"0,0E+00","module":"C4"},{"value":"-9,84E+00","module":"D"}]},{"parameter":"GWP-fossil","unit":"kg CO2-eq.","values":[{"value":"1,59E+02","module":"A1-A3"},{"value":"3,35E+00","module":"A4"},{"value":"2,88E+00","module":"A5"},{"value":"-3,31E+00","module":"B1"},{"value":"8,61E+00","module":"C1"},{"value":"9,78E+00","module":"C2"},{"value":"3,55E+00","module":"C3"},{"value":"0,0E+00","module":"C4"},{"value":"-9,75E+00","module":"D"}]},{"parameter":"GWP-biogenic","unit":"kg CO2-eq.","values":[{"value":"2,30E-01","module":"A1-A3"},{"value":"7,85E-03","module":"A4"},{"value":"2,71E-03","module":"A5"},{"value":"0,0E+00","module":"B1"},{"value":"1,30E-03","module":"C1"},{"value":"3,75E-03","module":"C2"},{"value":"9,60E-04","module":"C3"},{"value":"0,0E+00","module":"C4"},{"value":"-5,53E-02","module":"D"}]},{"parameter":"GWP-luluc","unit":"kg CO2-eq.","values":[{"value":"9,94E-02","module":"A1-A3"},{"value":"1,86E-02","module":"A4"},{"value":"4,75E-03","module":"A5"},{"value":"0,0E+00","module":"B1"},{"value":"3,65E-02","module":"C1"},{"value":"4,07E-02","module":"C2"},{"value":"9,79E-03","module":"C3"},{"value":"0,0E+00","module":"C4"},{"value":"-2,18E-02","module":"D"}]},{"parameter":"ODP","unit":"kg CFC11-eq.","values":[{"value":"1,21E-10","module":"A1-A3"},{"value":"1,23E-15","module":"A4"},{"value":"1,27E-12","module":"A5"},{"value":"0,0E+00","module":"B1"},{"value":"2,96E-15","module":"C1"},{"value":"3,30E-15","module":"C2"},{"value":"9,77E-16","module":"C3"},{"value":"0,0E+00","module":"C4"},{"value":"-1,30E-10","module":"D"}]},{"parameter":"AP","unit":"mol H^(+)-eq.","values":[{"value":"3,01E-01","module":"A1-A3"},{"value":"3,91E-02","module":"A4"},{"value":"1,25E-02","module":"A5"},{"value":"0,0E+00","module":"B1"},{"value":"9,75E-02","module":"C1"},{"value":"3,28E-02","module":"C2"},{"value":"2,93E-02","module":"C3"},{"value":"0,0E+00","module":"C4"},{"value":"-2,11E-02","module":"D"}]},{"parameter":"ADPE","unit":"kg Sb-eq.","values":[{"value":"8,25E-06","module":"A1-A3"},{"value":"2,30E-07","module":"A4"},{"value":"1,65E-07","module":"A5"},{"value":"0,0E+00","module":"B1"},{"value":"7,52E-07","module":"C1"},{"value":"8,39E-07","module":"C2"},{"value":"2,38E-07","module":"C3"},{"value":"0,0E+00","module":"C4"},{"value":"-3,67E-06","module":"D"}]},{"parameter":"ADPF","unit":"MJ","values":[{"value":"9,76E+02","module":"A1-A3"},{"value":"4,58E+01","module":"A4"},{"value":"2,67E+01","module":"A5"},{"value":"0,0E+00","module":"B1"},{"value":"1,16E+02","module":"C1"},{"value":"1,29E+02","module":"C2"},{"value":"8,29E+01","module":"C3"},{"value":"0,0E+00","module":"C4"},{"value":"-1,24E+02","module":"D"}]},{"parameter":"WDP","unit":"m^3 world-eq.","values":[{"value":"5,94E+00","module":"A1-A3"},{"value":"2,82E-02","module":"A4"},{"value":"6,86E-02","module":"A5"},{"value":"0,0E+00","module":"B1"},{"value":"3,76E-02","module":"C1"},{"value":"4,19E-02","module":"C2"},{"value":"3,36E-02","module":"C3"},{"value":"0,0E+00","module":"C4"},{"value":"-2,67E+00","module":"D"}]},{"parameter":"EP-freshwater","unit":"kg P-eq.","values":[{"value":"8,68E-05","module":"A1-A3"},{"value":"1,92E-05","module":"A4"},{"value":"2,94E-06","module":"A5"},{"value":"0,0E+00","module":"B1"},{"value":"1,91E-05","module":"C1"},{"value":"2,13E-05","module":"C2"},{"value":"5,05E-06","module":"C3"},{"value":"0,0E+00","module":"C4"},{"value":"-3,86E-05","module":"D"}]},{"parameter":"EP-marine","unit":"kg N-eq.","values":[{"value":"9,72E-02","module":"A1-A3"},{"value":"1,97E-02","module":"A4"},{"value":"5,60E-03","module":"A5"},{"value":"0,0E+00","module":"B1"},{"value":"4,94E-02","module":"C1"},{"value":"1,51E-02","module":"C2"},{"value":"1,37E-02","module":"C3"},{"value":"0,0E+00","module":"C4"},{"value":"-7,53E-03","module":"D"}]},{"parameter":"EP-terrestrial","unit":"mol N-eq.","values":[{"value":"1,15E+00","module":"A1-A3"},{"value":"2,17E-01","module":"A4"},{"value":"6,26E-02","module":"A5"},{"value":"0,0E+00","module":"B1"},{"value":"5,44E-01","module":"C1"},{"value":"1,69E-01","module":"C2"},{"value":"1,51E-01","module":"C3"},{"value":"0,0E+00","module":"C4"},{"value":"-8,65E-02","module":"D"}]}],"additional_environmental_impact":[{"parameter":"PM","unit":"disease incidence","values":[{"value":"3,31E-06","module":"A1-A3"},{"value":"9,04E-07","module":"A4"},{"value":"2,41E-07","module":"A5"},{"value":"0,0E+00","module":"B1"},{"value":"2,30E-06","module":"C1"},{"value":"2,18E-07","module":"C2"},{"value":"6,20E-07","module":"C3"},{"value":"0,0E+00","module":"C4"},{"value":"-1,15E-06","module":"D"}]},{"parameter":"ETP-fw","unit":"CTUe","values":[{"value":"3,91E+02","module":"A1-A3"},{"value":"3,68E+01","module":"A4"},{"value":"1,45E+01","module":"A5"},{"value":"0,0E+00","module":"B1"},{"value":"9,28E+01","module":"C1"},{"value":"1,03E+02","module":"C2"},{"value":"3,60E+01","module":"C3"},{"value":"0,0E+00","module":"C4"},{"value":"-7,60E+01","module":"D"}]},{"parameter":"HTP-c","unit":"CTUh","values":[{"value":"1,62E-08","module":"A1-A3"},{"value":"8,26E-10","module":"A4"},{"value":"4,13E-10","module":"A5"},{"value":"0,0E+00","module":"B1"},{"value":"2,24E-09","module":"C1"},{"value":"2,49E-09","module":"C2"},{"value":"7,96E-10","module":"C3"},{"value":"0,0E+00","module":"C4"},{"value":"-3,07E-09","module":"D"}]},{"parameter":"HTP-nc","unit":"CTUh","values":[{"value":"1,74E-06","module":"A1-A3"},{"value":"6,84E-08","module":"A4"},{"value":"3,36E-08","module":"A5"},{"value":"0,0E+00","module":"B1"},{"value":"1,42E-07","module":"C1"},{"value":"1,26E-07","module":"C2"},{"value":"5,05E-08","module":"C3"},{"value":"0,0E+00","module":"C4"},{"value":"-2,07E-07","module":"D"}]},{"parameter":"SQP","unit":"-","values":[{"value":"1,40E+02","module":"A1-A3"},{"value":"2,30E+01","module":"A4"},{"value":"5,16E+00","module":"A5"},{"value":"0,0E+00","module":"B1"},{"value":"3,62E+01","module":"C1"},{"value":"4,04E+01","module":"C2"},{"value":"9,41E+00","module":"C3"},{"value":"0,0E+00","module":"C4"},{"value":"-6,79E+01","module":"D"}]},{"parameter":"IRP","unit":"kBq U235-eq.","values":[{"value":"3,78E+00","module":"A1-A3"},{"value":"7,49E-03","module":"A4"},{"value":"7,62E-02","module":"A5"},{"value":"0,0E+00","module":"B1"},{"value":"1,51E-02","module":"C1"},{"value":"1,69E-02","module":"C2"},{"value":"3,74E-01","module":"C3"},{"value":"0,0E+00","module":"C4"},{"value":"-5,86E-01","module":"D"}]}],"resource_use":[{"parameter":"PERM","unit":"MJ","values":[{"value":"1,21E-01","module":"A1-A3"},{"value":"0,0E+00","module":"A4"},{"value":"1,27E-03","module":"A5"},{"value":"0,0E+00","module":"B1"},{"value":"0,0E+00","module":"C1"},{"value":"0,0E+00","module":"C2"},{"value":"0,0E+00","module":"C3"},{"value":"0,0E+00","module":"C4"},{"value":"0,0E+00","module":"D"}]},{"parameter":"PENRM","unit":"MJ","values":[{"value":"7,04E+00","module":"A1-A3"},{"value":"0,0E+00","module":"A4"},{"value":"7,40E-02","module":"A5"},{"value":"0,0E+00","module":"B1"},{"value":"0,0E+00","module":"C1"},{"value":"0,0E+00","module":"C2"},{"value":"0,0E+00","module":"C3"},{"value":"0,0E+00","module":"C4"},{"value":"0,0E+00","module":"D"}]},{"parameter":"PENRT","unit":"MJ","values":[{"value":"9,76E+02","module":"A1-A3"},{"value":"4,58E+01","module":"A4"},{"value":"2,67E+01","module":"A5"},{"value":"0,0E+00","module":"B1"},{"value":"1,16E+02","module":"C1"},{"value":"1,29E+02","module":"C2"},{"value":"8,29E+01","module":"C3"},{"value":"0,0E+00","module":"C4"},{"value":"-1,24E+02","module":"D"}]},{"parameter":"SM","unit":"kg","values":[{"value":"9,09E+00","module":"A1-A3"},{"value":"0,0E+00","module":"A4"},{"value":"9,55E-02","module":"A5"},{"value":"0,0E+00","module":"B1"},{"value":"0,0E+00","module":"C1"},{"value":"0,0E+00","module":"C2"},{"value":"0,0E+00","module":"C3"},{"value":"0,0E+00","module":"C4"},{"value":"2,38E+03","module":"D"}]},{"parameter":"RSF","unit":"MJ","values":[{"value":"1,57E+02","module":"A1-A3"},{"value":"0,0E+00","module":"A4"},{"value":"1,65E+00","module":"A5"},{"value":"0,0E+00","module":"B1"},{"value":"0,0E+00","module":"C1"},{"value":"0,0E+00","module":"C2"},{"value":"0,0E+00","module":"C3"},{"value":"0,0E+00","module":"C4"},{"value":"0,0E+00","module":"D"}]},{"parameter":"NRSF","unit":"MJ","values":[{"value":"2,76E+02","module":"A1-A3"},{"value":"0,0E+00","module":"A4"},{"value":"2,90E+00","module":"A5"},{"value":"0,0E+00","module":"B1"},{"value":"0,0E+00","module":"C1"},{"value":"0,0E+00","module":"C2"},{"value":"0,0E+00","module":"C3"},{"value":"0,0E+00","module":"C4"},{"value":"0,0E+00","module":"D"}]}],"end_of_life_waste":[{"parameter":"HWD","unit":"kg","values":[{"value":"9,18E-06","module":"A1-A3"},{"value":"4,95E-06","module":"A4"},{"value":"5,55E-07","module":"A5"},{"value":"0,0E+00","module":"B1"},{"value":"4,30E-06","module":"C1"},{"value":"4,79E-06","module":"C2"},{"value":"1,09E-06","module":"C3"},{"value":"0,0E+00","module":"C4"},{"value":"-4,81E-07","module":"D"}]},{"parameter":"RWD","unit":"kg","values":[{"value":"4,72E-02","module":"A1-A3"},{"value":"6,89E-05","module":"A4"},{"value":"9,62E-04","module":"A5"},{"value":"0,0E+00","module":"B1"},{"value":"1,53E-04","module":"C1"},{"value":"1,70E-04","module":"C2"},{"value":"4,84E-03","module":"C3"},{"value":"0,0E+00","module":"C4"},{"value":"-5,36E-03","module":"D"}]}],"end_of_life_flow":[{"parameter":"CRU","unit":"kg","values":[{"value":"0,0E+00","module":"A1-A3"},{"value":"0,0E+00","module":"A4"},{"value":"0,0E+00","module":"A5"},{"value":"0,0E+00","module":"B1"},{"value":"0,0E+00","module":"C1"},{"value":"0,0E+00","module":"C2"},{"value":"0,0E+00","module":"C3"},{"value":"0,0E+00","module":"C4"},{"value":"0,0E+00","module":"D"}]},{"parameter":"MFR","unit":"kg","values":[{"value":"0,0E+00","module":"A1-A3"},{"value":"0,0E+00","module":"A4"},{"value":"2,50E+01","module":"A5"},{"value":"0,0E+00","module":"B1"},{"value":"0,0E+00","module":"C1"},{"value":"0,0E+00","module":"C2"},{"value":"2,38E+03","module":"C3"},{"value":"0,0E+00","module":"C4"},{"value":"0,0E+00","module":"D"}]},{"parameter":"MER","unit":"kg","values":[{"value":"0,0E+00","module":"A1-A3"},{"value":"0,0E+00","module":"A4"},{"value":"0,0E+00","module":"A5"},{"value":"0,0E+00","module":"B1"},{"value":"0,0E+00","module":"C1"},{"value":"0,0E+00","module":"C2"},{"value":"0,0E+00","module":"C3"},{"value":"0,0E+00","module":"C4"},{"value":"0,0E+00","module":"D"}]},{"parameter":"EEE","unit":"MJ","values":[{"value":"0,0E+00","module":"A1-A3"},{"value":"0,0E+00","module":"A4"},{"value":"0,0E+00","module":"A5"},{"value":"0,0E+00","module":"B1"},{"value":"0,0E+00","module":"C1"},{"value":"0,0E+00","module":"C2"},{"value":"0,0E+00","module":"C3"},{"value":"0,0E+00","module":"C4"},{"value":"0,0E+00","module":"D"}]},{"parameter":"EET","unit":"MJ","values":[{"value":"0,0E+00","module":"A1-A3"},{"value":"0,0E+00","module":"A4"},{"value":"0,0E+00","module":"A5"},{"value":"0,0E+00","module":"B1"},{"value":"0,0E+00","module":"C1"},{"value":"0,0E+00","module":"C2"},{"value":"0,0E+00","module":"C3"},{"value":"0,0E+00","module":"C4"},{"value":"0,0E+00","module":"D"}]}]}