{"product_name":"Beton C30/37 XC4 XF1 XA1 F3 16 M ECOPact, Rezept Nummer DA5234-DSMS Version 1, Transportbetonwerk Nonnweiler-Mariah\u00fctte, Germany","epd_id":"IBU-CEI-HOL-2205120-DE2023000677-1SUG001-DE","compliance":["EN 15804+A2","ISO 14025"],"producer_name":"Holcim (Deutschland) GmbH","environmental_impact":[{"parameter":"GWP-total","unit":"kg CO2-eq.","values":[{"value":"1,84E+02","module":"A1-A3"},{"value":"3,22E+00","module":"A4"},{"value":"1,17E+00","module":"A5"},{"value":"-4,17E+00","module":"B1"},{"value":"8,64E+00","module":"C1"},{"value":"9,32E+00","module":"C2"},{"value":"3,37E+00","module":"C3"},{"value":"0,0E+00","module":"C4"},{"value":"-9,33E+00","module":"D"}]},{"parameter":"GWP-fossil","unit":"kg CO2-eq.","values":[{"value":"1,84E+02","module":"A1-A3"},{"value":"3,18E+00","module":"A4"},{"value":"1,17E+00","module":"A5"},{"value":"-4,17E+00","module":"B1"},{"value":"8,61E+00","module":"C1"},{"value":"9,27E+00","module":"C2"},{"value":"3,35E+00","module":"C3"},{"value":"0,0E+00","module":"C4"},{"value":"-9,24E+00","module":"D"}]},{"parameter":"GWP-biogenic","unit":"kg CO2-eq.","values":[{"value":"2,25E-01","module":"A1-A3"},{"value":"7,44E-03","module":"A4"},{"value":"3,55E-04","module":"A5"},{"value":"0,0E+00","module":"B1"},{"value":"1,30E-03","module":"C1"},{"value":"3,56E-03","module":"C2"},{"value":"9,10E-04","module":"C3"},{"value":"0,0E+00","module":"C4"},{"value":"-5,24E-02","module":"D"}]},{"parameter":"GWP-luluc","unit":"kg CO2-eq.","values":[{"value":"1,08E-01","module":"A1-A3"},{"value":"1,77E-02","module":"A4"},{"value":"3,09E-03","module":"A5"},{"value":"0,0E+00","module":"B1"},{"value":"3,65E-02","module":"C1"},{"value":"3,86E-02","module":"C2"},{"value":"9,28E-03","module":"C3"},{"value":"0,0E+00","module":"C4"},{"value":"-2,07E-02","module":"D"}]},{"parameter":"ODP","unit":"kg CFC11-eq.","values":[{"value":"9,83E-11","module":"A1-A3"},{"value":"1,17E-15","module":"A4"},{"value":"8,38E-14","module":"A5"},{"value":"0,0E+00","module":"B1"},{"value":"2,96E-15","module":"C1"},{"value":"3,13E-15","module":"C2"},{"value":"9,26E-16","module":"C3"},{"value":"0,0E+00","module":"C4"},{"value":"-1,24E-10","module":"D"}]},{"parameter":"AP","unit":"mol H^(+)-eq.","values":[{"value":"3,70E-01","module":"A1-A3"},{"value":"3,70E-02","module":"A4"},{"value":"8,61E-03","module":"A5"},{"value":"0,0E+00","module":"B1"},{"value":"9,75E-02","module":"C1"},{"value":"3,11E-02","module":"C2"},{"value":"2,78E-02","module":"C3"},{"value":"0,0E+00","module":"C4"},{"value":"-2,00E-02","module":"D"}]},{"parameter":"ADPE","unit":"kg Sb-eq.","values":[{"value":"9,25E-06","module":"A1-A3"},{"value":"2,18E-07","module":"A4"},{"value":"7,26E-08","module":"A5"},{"value":"0,0E+00","module":"B1"},{"value":"7,52E-07","module":"C1"},{"value":"7,95E-07","module":"C2"},{"value":"2,26E-07","module":"C3"},{"value":"0,0E+00","module":"C4"},{"value":"-3,48E-06","module":"D"}]},{"parameter":"ADPF","unit":"MJ","values":[{"value":"1,10E+03","module":"A1-A3"},{"value":"4,34E+01","module":"A4"},{"value":"1,48E+01","module":"A5"},{"value":"0,0E+00","module":"B1"},{"value":"1,16E+02","module":"C1"},{"value":"1,22E+02","module":"C2"},{"value":"7,86E+01","module":"C3"},{"value":"0,0E+00","module":"C4"},{"value":"-1,17E+02","module":"D"}]},{"parameter":"WDP","unit":"m^3 world-eq.","values":[{"value":"7,68E+00","module":"A1-A3"},{"value":"2,68E-02","module":"A4"},{"value":"1,16E-02","module":"A5"},{"value":"0,0E+00","module":"B1"},{"value":"3,76E-02","module":"C1"},{"value":"3,98E-02","module":"C2"},{"value":"3,19E-02","module":"C3"},{"value":"0,0E+00","module":"C4"},{"value":"-2,53E+00","module":"D"}]},{"parameter":"EP-freshwater","unit":"kg P-eq.","values":[{"value":"1,17E-04","module":"A1-A3"},{"value":"1,82E-05","module":"A4"},{"value":"1,67E-06","module":"A5"},{"value":"0,0E+00","module":"B1"},{"value":"1,91E-05","module":"C1"},{"value":"2,02E-05","module":"C2"},{"value":"4,79E-06","module":"C3"},{"value":"0,0E+00","module":"C4"},{"value":"-3,66E-05","module":"D"}]},{"parameter":"EP-marine","unit":"kg N-eq.","values":[{"value":"1,31E-01","module":"A1-A3"},{"value":"1,87E-02","module":"A4"},{"value":"4,21E-03","module":"A5"},{"value":"0,0E+00","module":"B1"},{"value":"4,94E-02","module":"C1"},{"value":"1,43E-02","module":"C2"},{"value":"1,30E-02","module":"C3"},{"value":"0,0E+00","module":"C4"},{"value":"-7,14E-03","module":"D"}]},{"parameter":"EP-terrestrial","unit":"mol N-eq.","values":[{"value":"1,41E+00","module":"A1-A3"},{"value":"2,06E-01","module":"A4"},{"value":"4,63E-02","module":"A5"},{"value":"0,0E+00","module":"B1"},{"value":"5,44E-01","module":"C1"},{"value":"1,60E-01","module":"C2"},{"value":"1,43E-01","module":"C3"},{"value":"0,0E+00","module":"C4"},{"value":"-8,20E-02","module":"D"}]}],"additional_environmental_impact":[{"parameter":"PM","unit":"disease incidence","values":[{"value":"4,90E-06","module":"A1-A3"},{"value":"8,57E-07","module":"A4"},{"value":"1,94E-07","module":"A5"},{"value":"0,0E+00","module":"B1"},{"value":"2,30E-06","module":"C1"},{"value":"2,07E-07","module":"C2"},{"value":"5,87E-07","module":"C3"},{"value":"0,0E+00","module":"C4"},{"value":"-1,09E-06","module":"D"}]},{"parameter":"ETP-fw","unit":"CTUe","values":[{"value":"5,24E+02","module":"A1-A3"},{"value":"3,49E+01","module":"A4"},{"value":"8,99E+00","module":"A5"},{"value":"0,0E+00","module":"B1"},{"value":"9,28E+01","module":"C1"},{"value":"9,79E+01","module":"C2"},{"value":"3,41E+01","module":"C3"},{"value":"0,0E+00","module":"C4"},{"value":"-7,21E+01","module":"D"}]},{"parameter":"HTP-c","unit":"CTUh","values":[{"value":"2,37E-08","module":"A1-A3"},{"value":"7,83E-10","module":"A4"},{"value":"2,20E-10","module":"A5"},{"value":"0,0E+00","module":"B1"},{"value":"2,24E-09","module":"C1"},{"value":"2,36E-09","module":"C2"},{"value":"7,55E-10","module":"C3"},{"value":"0,0E+00","module":"C4"},{"value":"-2,91E-09","module":"D"}]},{"parameter":"HTP-nc","unit":"CTUh","values":[{"value":"2,43E-06","module":"A1-A3"},{"value":"6,48E-08","module":"A4"},{"value":"1,48E-08","module":"A5"},{"value":"0,0E+00","module":"B1"},{"value":"1,42E-07","module":"C1"},{"value":"1,20E-07","module":"C2"},{"value":"4,79E-08","module":"C3"},{"value":"0,0E+00","module":"C4"},{"value":"-1,97E-07","module":"D"}]},{"parameter":"SQP","unit":"-","values":[{"value":"1,89E+02","module":"A1-A3"},{"value":"2,18E+01","module":"A4"},{"value":"3,12E+00","module":"A5"},{"value":"0,0E+00","module":"B1"},{"value":"3,62E+01","module":"C1"},{"value":"3,83E+01","module":"C2"},{"value":"8,92E+00","module":"C3"},{"value":"0,0E+00","module":"C4"},{"value":"-6,44E+01","module":"D"}]},{"parameter":"IRP","unit":"kBq U235-eq.","values":[{"value":"7,51E+00","module":"A1-A3"},{"value":"7,10E-03","module":"A4"},{"value":"3,89E-02","module":"A5"},{"value":"0,0E+00","module":"B1"},{"value":"1,51E-02","module":"C1"},{"value":"1,60E-02","module":"C2"},{"value":"3,55E-01","module":"C3"},{"value":"0,0E+00","module":"C4"},{"value":"-5,56E-01","module":"D"}]}],"resource_use":[{"parameter":"PERM","unit":"MJ","values":[{"value":"2,78E-01","module":"A1-A3"},{"value":"0,0E+00","module":"A4"},{"value":"2,37E-04","module":"A5"},{"value":"0,0E+00","module":"B1"},{"value":"0,0E+00","module":"C1"},{"value":"0,0E+00","module":"C2"},{"value":"0,0E+00","module":"C3"},{"value":"0,0E+00","module":"C4"},{"value":"0,0E+00","module":"D"}]},{"parameter":"PENRM","unit":"MJ","values":[{"value":"1,38E+01","module":"A1-A3"},{"value":"0,0E+00","module":"A4"},{"value":"1,17E-02","module":"A5"},{"value":"0,0E+00","module":"B1"},{"value":"0,0E+00","module":"C1"},{"value":"0,0E+00","module":"C2"},{"value":"0,0E+00","module":"C3"},{"value":"0,0E+00","module":"C4"},{"value":"0,0E+00","module":"D"}]},{"parameter":"PENRT","unit":"MJ","values":[{"value":"1,10E+03","module":"A1-A3"},{"value":"4,34E+01","module":"A4"},{"value":"1,48E+01","module":"A5"},{"value":"0,0E+00","module":"B1"},{"value":"1,16E+02","module":"C1"},{"value":"1,22E+02","module":"C2"},{"value":"7,86E+01","module":"C3"},{"value":"0,0E+00","module":"C4"},{"value":"-1,17E+02","module":"D"}]},{"parameter":"SM","unit":"kg","values":[{"value":"0,0E+00","module":"A1-A3"},{"value":"0,0E+00","module":"A4"},{"value":"0,0E+00","module":"A5"},{"value":"0,0E+00","module":"B1"},{"value":"0,0E+00","module":"C1"},{"value":"0,0E+00","module":"C2"},{"value":"0,0E+00","module":"C3"},{"value":"0,0E+00","module":"C4"},{"value":"2,26E+03","module":"D"}]},{"parameter":"RSF","unit":"MJ","values":[{"value":"0,0E+00","module":"A1-A3"},{"value":"0,0E+00","module":"A4"},{"value":"0,0E+00","module":"A5"},{"value":"0,0E+00","module":"B1"},{"value":"0,0E+00","module":"C1"},{"value":"0,0E+00","module":"C2"},{"value":"0,0E+00","module":"C3"},{"value":"0,0E+00","module":"C4"},{"value":"0,0E+00","module":"D"}]},{"parameter":"NRSF","unit":"MJ","values":[{"value":"0,0E+00","module":"A1-A3"},{"value":"0,0E+00","module":"A4"},{"value":"0,0E+00","module":"A5"},{"value":"0,0E+00","module":"B1"},{"value":"0,0E+00","module":"C1"},{"value":"0,0E+00","module":"C2"},{"value":"0,0E+00","module":"C3"},{"value":"0,0E+00","module":"C4"},{"value":"0,0E+00","module":"D"}]}],"end_of_life_waste":[{"parameter":"HWD","unit":"kg","values":[{"value":"7,13E-06","module":"A1-A3"},{"value":"4,69E-06","module":"A4"},{"value":"3,56E-07","module":"A5"},{"value":"0,0E+00","module":"B1"},{"value":"4,30E-06","module":"C1"},{"value":"4,54E-06","module":"C2"},{"value":"1,03E-06","module":"C3"},{"value":"0,0E+00","module":"C4"},{"value":"-4,56E-07","module":"D"}]},{"parameter":"RWD","unit":"kg","values":[{"value":"5,23E-02","module":"A1-A3"},{"value":"6,53E-05","module":"A4"},{"value":"4,61E-04","module":"A5"},{"value":"0,0E+00","module":"B1"},{"value":"1,53E-04","module":"C1"},{"value":"1,62E-04","module":"C2"},{"value":"4,59E-03","module":"C3"},{"value":"0,0E+00","module":"C4"},{"value":"-5,08E-03","module":"D"}]}],"end_of_life_flow":[{"parameter":"CRU","unit":"kg","values":[{"value":"0,0E+00","module":"A1-A3"},{"value":"0,0E+00","module":"A4"},{"value":"0,0E+00","module":"A5"},{"value":"0,0E+00","module":"B1"},{"value":"0,0E+00","module":"C1"},{"value":"0,0E+00","module":"C2"},{"value":"0,0E+00","module":"C3"},{"value":"0,0E+00","module":"C4"},{"value":"0,0E+00","module":"D"}]},{"parameter":"MFR","unit":"kg","values":[{"value":"0,0E+00","module":"A1-A3"},{"value":"0,0E+00","module":"A4"},{"value":"1,92E+00","module":"A5"},{"value":"0,0E+00","module":"B1"},{"value":"0,0E+00","module":"C1"},{"value":"0,0E+00","module":"C2"},{"value":"2,26E+03","module":"C3"},{"value":"0,0E+00","module":"C4"},{"value":"0,0E+00","module":"D"}]},{"parameter":"MER","unit":"kg","values":[{"value":"0,0E+00","module":"A1-A3"},{"value":"0,0E+00","module":"A4"},{"value":"0,0E+00","module":"A5"},{"value":"0,0E+00","module":"B1"},{"value":"0,0E+00","module":"C1"},{"value":"0,0E+00","module":"C2"},{"value":"0,0E+00","module":"C3"},{"value":"0,0E+00","module":"C4"},{"value":"0,0E+00","module":"D"}]},{"parameter":"EEE","unit":"MJ","values":[{"value":"0,0E+00","module":"A1-A3"},{"value":"0,0E+00","module":"A4"},{"value":"0,0E+00","module":"A5"},{"value":"0,0E+00","module":"B1"},{"value":"0,0E+00","module":"C1"},{"value":"0,0E+00","module":"C2"},{"value":"0,0E+00","module":"C3"},{"value":"0,0E+00","module":"C4"},{"value":"0,0E+00","module":"D"}]},{"parameter":"EET","unit":"MJ","values":[{"value":"0,0E+00","module":"A1-A3"},{"value":"0,0E+00","module":"A4"},{"value":"0,0E+00","module":"A5"},{"value":"0,0E+00","module":"B1"},{"value":"0,0E+00","module":"C1"},{"value":"0,0E+00","module":"C2"},{"value":"0,0E+00","module":"C3"},{"value":"0,0E+00","module":"C4"},{"value":"0,0E+00","module":"D"}]}]}