{"product_name":"Beton C20/25 XC1 XC2 F3 16 M EcoPact, Rezept Nummer DI3234-BNFS Version 1, Transportbetonwerk Heuchelheim, Germany","epd_id":"IBU-CEI-HOL-2205120-DE2023000663-1SUG001-DE","compliance":["EN 15804+A2","ISO 14025"],"producer_name":"Holcim (Deutschland) GmbH","environmental_impact":[{"parameter":"GWP-total","unit":"kg CO2-eq.","values":[{"value":"1,38E+02","module":"A1-A3"},{"value":"3,37E+00","module":"A4"},{"value":"1,52E+00","module":"A5"},{"value":"-4,60E+00","module":"B1"},{"value":"8,64E+00","module":"C1"},{"value":"9,74E+00","module":"C2"},{"value":"4,10E+00","module":"C3"},{"value":"0,0E+00","module":"C4"},{"value":"-9,75E+00","module":"D"}]},{"parameter":"GWP-fossil","unit":"kg CO2-eq.","values":[{"value":"1,38E+02","module":"A1-A3"},{"value":"3,32E+00","module":"A4"},{"value":"1,52E+00","module":"A5"},{"value":"-4,60E+00","module":"B1"},{"value":"8,61E+00","module":"C1"},{"value":"9,69E+00","module":"C2"},{"value":"4,07E+00","module":"C3"},{"value":"0,0E+00","module":"C4"},{"value":"-9,66E+00","module":"D"}]},{"parameter":"GWP-biogenic","unit":"kg CO2-eq.","values":[{"value":"2,12E-01","module":"A1-A3"},{"value":"7,78E-03","module":"A4"},{"value":"8,92E-04","module":"A5"},{"value":"0,0E+00","module":"B1"},{"value":"1,30E-03","module":"C1"},{"value":"3,72E-03","module":"C2"},{"value":"9,51E-04","module":"C3"},{"value":"0,0E+00","module":"C4"},{"value":"-5,48E-02","module":"D"}]},{"parameter":"GWP-luluc","unit":"kg CO2-eq.","values":[{"value":"7,85E-02","module":"A1-A3"},{"value":"1,85E-02","module":"A4"},{"value":"3,45E-03","module":"A5"},{"value":"0,0E+00","module":"B1"},{"value":"3,65E-02","module":"C1"},{"value":"4,04E-02","module":"C2"},{"value":"9,70E-03","module":"C3"},{"value":"0,0E+00","module":"C4"},{"value":"-2,16E-02","module":"D"}]},{"parameter":"ODP","unit":"kg CFC11-eq.","values":[{"value":"1,18E-10","module":"A1-A3"},{"value":"1,22E-15","module":"A4"},{"value":"3,87E-13","module":"A5"},{"value":"0,0E+00","module":"B1"},{"value":"2,96E-15","module":"C1"},{"value":"3,27E-15","module":"C2"},{"value":"9,68E-16","module":"C3"},{"value":"0,0E+00","module":"C4"},{"value":"-1,29E-10","module":"D"}]},{"parameter":"AP","unit":"mol H^(+)-eq.","values":[{"value":"2,65E-01","module":"A1-A3"},{"value":"3,87E-02","module":"A4"},{"value":"9,43E-03","module":"A5"},{"value":"0,0E+00","module":"B1"},{"value":"9,75E-02","module":"C1"},{"value":"3,25E-02","module":"C2"},{"value":"2,90E-02","module":"C3"},{"value":"0,0E+00","module":"C4"},{"value":"-2,09E-02","module":"D"}]},{"parameter":"ADPE","unit":"kg Sb-eq.","values":[{"value":"7,09E-06","module":"A1-A3"},{"value":"2,28E-07","module":"A4"},{"value":"9,18E-08","module":"A5"},{"value":"0,0E+00","module":"B1"},{"value":"7,52E-07","module":"C1"},{"value":"8,31E-07","module":"C2"},{"value":"2,36E-07","module":"C3"},{"value":"0,0E+00","module":"C4"},{"value":"-3,64E-06","module":"D"}]},{"parameter":"ADPF","unit":"MJ","values":[{"value":"8,86E+02","module":"A1-A3"},{"value":"4,53E+01","module":"A4"},{"value":"1,75E+01","module":"A5"},{"value":"0,0E+00","module":"B1"},{"value":"1,16E+02","module":"C1"},{"value":"1,27E+02","module":"C2"},{"value":"8,22E+01","module":"C3"},{"value":"0,0E+00","module":"C4"},{"value":"-1,23E+02","module":"D"}]},{"parameter":"WDP","unit":"m^3 world-eq.","values":[{"value":"5,47E+00","module":"A1-A3"},{"value":"2,80E-02","module":"A4"},{"value":"2,33E-02","module":"A5"},{"value":"0,0E+00","module":"B1"},{"value":"3,76E-02","module":"C1"},{"value":"4,16E-02","module":"C2"},{"value":"3,33E-02","module":"C3"},{"value":"0,0E+00","module":"C4"},{"value":"-2,64E+00","module":"D"}]},{"parameter":"EP-freshwater","unit":"kg P-eq.","values":[{"value":"7,34E-05","module":"A1-A3"},{"value":"1,90E-05","module":"A4"},{"value":"1,94E-06","module":"A5"},{"value":"0,0E+00","module":"B1"},{"value":"1,91E-05","module":"C1"},{"value":"2,11E-05","module":"C2"},{"value":"5,01E-06","module":"C3"},{"value":"0,0E+00","module":"C4"},{"value":"-3,82E-05","module":"D"}]},{"parameter":"EP-marine","unit":"kg N-eq.","values":[{"value":"8,60E-02","module":"A1-A3"},{"value":"1,95E-02","module":"A4"},{"value":"4,51E-03","module":"A5"},{"value":"0,0E+00","module":"B1"},{"value":"4,94E-02","module":"C1"},{"value":"1,50E-02","module":"C2"},{"value":"1,36E-02","module":"C3"},{"value":"0,0E+00","module":"C4"},{"value":"-7,46E-03","module":"D"}]},{"parameter":"EP-terrestrial","unit":"mol N-eq.","values":[{"value":"1,01E+00","module":"A1-A3"},{"value":"2,15E-01","module":"A4"},{"value":"4,99E-02","module":"A5"},{"value":"0,0E+00","module":"B1"},{"value":"5,44E-01","module":"C1"},{"value":"1,68E-01","module":"C2"},{"value":"1,49E-01","module":"C3"},{"value":"0,0E+00","module":"C4"},{"value":"-8,57E-02","module":"D"}]}],"additional_environmental_impact":[{"parameter":"PM","unit":"disease incidence","values":[{"value":"3,19E-06","module":"A1-A3"},{"value":"8,96E-07","module":"A4"},{"value":"2,04E-07","module":"A5"},{"value":"0,0E+00","module":"B1"},{"value":"2,30E-06","module":"C1"},{"value":"2,16E-07","module":"C2"},{"value":"6,14E-07","module":"C3"},{"value":"0,0E+00","module":"C4"},{"value":"-1,14E-06","module":"D"}]},{"parameter":"ETP-fw","unit":"CTUe","values":[{"value":"3,29E+02","module":"A1-A3"},{"value":"3,65E+01","module":"A4"},{"value":"1,01E+01","module":"A5"},{"value":"0,0E+00","module":"B1"},{"value":"9,28E+01","module":"C1"},{"value":"1,02E+02","module":"C2"},{"value":"3,57E+01","module":"C3"},{"value":"0,0E+00","module":"C4"},{"value":"-7,53E+01","module":"D"}]},{"parameter":"HTP-c","unit":"CTUh","values":[{"value":"1,36E-08","module":"A1-A3"},{"value":"8,18E-10","module":"A4"},{"value":"2,57E-10","module":"A5"},{"value":"0,0E+00","module":"B1"},{"value":"2,24E-09","module":"C1"},{"value":"2,47E-09","module":"C2"},{"value":"7,89E-10","module":"C3"},{"value":"0,0E+00","module":"C4"},{"value":"-3,05E-09","module":"D"}]},{"parameter":"HTP-nc","unit":"CTUh","values":[{"value":"1,49E-06","module":"A1-A3"},{"value":"6,78E-08","module":"A4"},{"value":"1,83E-08","module":"A5"},{"value":"0,0E+00","module":"B1"},{"value":"1,42E-07","module":"C1"},{"value":"1,25E-07","module":"C2"},{"value":"5,01E-08","module":"C3"},{"value":"0,0E+00","module":"C4"},{"value":"-2,05E-07","module":"D"}]},{"parameter":"SQP","unit":"-","values":[{"value":"1,17E+02","module":"A1-A3"},{"value":"2,28E+01","module":"A4"},{"value":"3,55E+00","module":"A5"},{"value":"0,0E+00","module":"B1"},{"value":"3,62E+01","module":"C1"},{"value":"4,00E+01","module":"C2"},{"value":"9,33E+00","module":"C3"},{"value":"0,0E+00","module":"C4"},{"value":"-6,73E+01","module":"D"}]},{"parameter":"IRP","unit":"kBq U235-eq.","values":[{"value":"3,14E+00","module":"A1-A3"},{"value":"7,42E-03","module":"A4"},{"value":"4,38E-02","module":"A5"},{"value":"0,0E+00","module":"B1"},{"value":"1,51E-02","module":"C1"},{"value":"1,68E-02","module":"C2"},{"value":"3,71E-01","module":"C3"},{"value":"0,0E+00","module":"C4"},{"value":"-5,81E-01","module":"D"}]}],"resource_use":[{"parameter":"PERM","unit":"MJ","values":[{"value":"8,95E-02","module":"A1-A3"},{"value":"0,0E+00","module":"A4"},{"value":"2,93E-04","module":"A5"},{"value":"0,0E+00","module":"B1"},{"value":"0,0E+00","module":"C1"},{"value":"0,0E+00","module":"C2"},{"value":"0,0E+00","module":"C3"},{"value":"0,0E+00","module":"C4"},{"value":"0,0E+00","module":"D"}]},{"parameter":"PENRM","unit":"MJ","values":[{"value":"5,03E+00","module":"A1-A3"},{"value":"0,0E+00","module":"A4"},{"value":"1,64E-02","module":"A5"},{"value":"0,0E+00","module":"B1"},{"value":"0,0E+00","module":"C1"},{"value":"0,0E+00","module":"C2"},{"value":"0,0E+00","module":"C3"},{"value":"0,0E+00","module":"C4"},{"value":"0,0E+00","module":"D"}]},{"parameter":"PENRT","unit":"MJ","values":[{"value":"8,86E+02","module":"A1-A3"},{"value":"4,54E+01","module":"A4"},{"value":"1,75E+01","module":"A5"},{"value":"0,0E+00","module":"B1"},{"value":"1,16E+02","module":"C1"},{"value":"1,27E+02","module":"C2"},{"value":"8,22E+01","module":"C3"},{"value":"0,0E+00","module":"C4"},{"value":"-1,23E+02","module":"D"}]},{"parameter":"SM","unit":"kg","values":[{"value":"7,12E+00","module":"A1-A3"},{"value":"0,0E+00","module":"A4"},{"value":"2,33E-02","module":"A5"},{"value":"0,0E+00","module":"B1"},{"value":"0,0E+00","module":"C1"},{"value":"0,0E+00","module":"C2"},{"value":"0,0E+00","module":"C3"},{"value":"0,0E+00","module":"C4"},{"value":"2,36E+03","module":"D"}]},{"parameter":"RSF","unit":"MJ","values":[{"value":"1,24E+02","module":"A1-A3"},{"value":"0,0E+00","module":"A4"},{"value":"4,05E-01","module":"A5"},{"value":"0,0E+00","module":"B1"},{"value":"0,0E+00","module":"C1"},{"value":"0,0E+00","module":"C2"},{"value":"0,0E+00","module":"C3"},{"value":"0,0E+00","module":"C4"},{"value":"0,0E+00","module":"D"}]},{"parameter":"NRSF","unit":"MJ","values":[{"value":"2,09E+02","module":"A1-A3"},{"value":"0,0E+00","module":"A4"},{"value":"6,84E-01","module":"A5"},{"value":"0,0E+00","module":"B1"},{"value":"0,0E+00","module":"C1"},{"value":"0,0E+00","module":"C2"},{"value":"0,0E+00","module":"C3"},{"value":"0,0E+00","module":"C4"},{"value":"0,0E+00","module":"D"}]}],"end_of_life_waste":[{"parameter":"HWD","unit":"kg","values":[{"value":"6,70E-06","module":"A1-A3"},{"value":"4,90E-06","module":"A4"},{"value":"4,02E-07","module":"A5"},{"value":"0,0E+00","module":"B1"},{"value":"4,30E-06","module":"C1"},{"value":"4,75E-06","module":"C2"},{"value":"1,08E-06","module":"C3"},{"value":"0,0E+00","module":"C4"},{"value":"-4,77E-07","module":"D"}]},{"parameter":"RWD","unit":"kg","values":[{"value":"3,89E-02","module":"A1-A3"},{"value":"6,83E-05","module":"A4"},{"value":"5,56E-04","module":"A5"},{"value":"0,0E+00","module":"B1"},{"value":"1,53E-04","module":"C1"},{"value":"1,69E-04","module":"C2"},{"value":"4,79E-03","module":"C3"},{"value":"0,0E+00","module":"C4"},{"value":"-5,31E-03","module":"D"}]}],"end_of_life_flow":[{"parameter":"CRU","unit":"kg","values":[{"value":"0,0E+00","module":"A1-A3"},{"value":"0,0E+00","module":"A4"},{"value":"0,0E+00","module":"A5"},{"value":"0,0E+00","module":"B1"},{"value":"0,0E+00","module":"C1"},{"value":"0,0E+00","module":"C2"},{"value":"0,0E+00","module":"C3"},{"value":"0,0E+00","module":"C4"},{"value":"0,0E+00","module":"D"}]},{"parameter":"MFR","unit":"kg","values":[{"value":"0,0E+00","module":"A1-A3"},{"value":"0,0E+00","module":"A4"},{"value":"7,72E+00","module":"A5"},{"value":"0,0E+00","module":"B1"},{"value":"0,0E+00","module":"C1"},{"value":"0,0E+00","module":"C2"},{"value":"2,36E+03","module":"C3"},{"value":"0,0E+00","module":"C4"},{"value":"0,0E+00","module":"D"}]},{"parameter":"MER","unit":"kg","values":[{"value":"0,0E+00","module":"A1-A3"},{"value":"0,0E+00","module":"A4"},{"value":"0,0E+00","module":"A5"},{"value":"0,0E+00","module":"B1"},{"value":"0,0E+00","module":"C1"},{"value":"0,0E+00","module":"C2"},{"value":"0,0E+00","module":"C3"},{"value":"0,0E+00","module":"C4"},{"value":"0,0E+00","module":"D"}]},{"parameter":"EEE","unit":"MJ","values":[{"value":"0,0E+00","module":"A1-A3"},{"value":"0,0E+00","module":"A4"},{"value":"0,0E+00","module":"A5"},{"value":"0,0E+00","module":"B1"},{"value":"0,0E+00","module":"C1"},{"value":"0,0E+00","module":"C2"},{"value":"0,0E+00","module":"C3"},{"value":"0,0E+00","module":"C4"},{"value":"0,0E+00","module":"D"}]},{"parameter":"EET","unit":"MJ","values":[{"value":"0,0E+00","module":"A1-A3"},{"value":"0,0E+00","module":"A4"},{"value":"0,0E+00","module":"A5"},{"value":"0,0E+00","module":"B1"},{"value":"0,0E+00","module":"C1"},{"value":"0,0E+00","module":"C2"},{"value":"0,0E+00","module":"C3"},{"value":"0,0E+00","module":"C4"},{"value":"0,0E+00","module":"D"}]}]}