{"product_name":"Beton C25/30 XC4 XF1 XA1 F3 16 M ECOPact, Rezept Nummer DA4234-DNMK Version 1, Transportbetonwerk Wasserliesch, Germany","epd_id":"IBU-CEI-HOL-2205120-DE2023000507-1SUG001-DE","compliance":["EN 15804+A2","ISO 14025"],"producer_name":"Holcim (Deutschland) GmbH","environmental_impact":[{"parameter":"GWP-total","unit":"kg CO2-eq.","values":[{"value":"1,55E+02","module":"A1-A3"},{"value":"3,32E+00","module":"A4"},{"value":"1,48E+00","module":"A5"},{"value":"-3,56E+00","module":"B1"},{"value":"8,64E+00","module":"C1"},{"value":"9,61E+00","module":"C2"},{"value":"3,71E+00","module":"C3"},{"value":"0,0E+00","module":"C4"},{"value":"-9,62E+00","module":"D"}]},{"parameter":"GWP-fossil","unit":"kg CO2-eq.","values":[{"value":"1,55E+02","module":"A1-A3"},{"value":"3,28E+00","module":"A4"},{"value":"1,47E+00","module":"A5"},{"value":"-3,56E+00","module":"B1"},{"value":"8,61E+00","module":"C1"},{"value":"9,56E+00","module":"C2"},{"value":"3,68E+00","module":"C3"},{"value":"0,0E+00","module":"C4"},{"value":"-9,53E+00","module":"D"}]},{"parameter":"GWP-biogenic","unit":"kg CO2-eq.","values":[{"value":"1,26E-01","module":"A1-A3"},{"value":"7,67E-03","module":"A4"},{"value":"5,29E-04","module":"A5"},{"value":"0,0E+00","module":"B1"},{"value":"1,30E-03","module":"C1"},{"value":"3,67E-03","module":"C2"},{"value":"9,39E-04","module":"C3"},{"value":"0,0E+00","module":"C4"},{"value":"-5,40E-02","module":"D"}]},{"parameter":"GWP-luluc","unit":"kg CO2-eq.","values":[{"value":"7,84E-02","module":"A1-A3"},{"value":"1,82E-02","module":"A4"},{"value":"3,37E-03","module":"A5"},{"value":"0,0E+00","module":"B1"},{"value":"3,65E-02","module":"C1"},{"value":"3,98E-02","module":"C2"},{"value":"9,57E-03","module":"C3"},{"value":"0,0E+00","module":"C4"},{"value":"-2,13E-02","module":"D"}]},{"parameter":"ODP","unit":"kg CFC11-eq.","values":[{"value":"3,67E-13","module":"A1-A3"},{"value":"1,20E-15","module":"A4"},{"value":"1,26E-15","module":"A5"},{"value":"0,0E+00","module":"B1"},{"value":"2,96E-15","module":"C1"},{"value":"3,23E-15","module":"C2"},{"value":"9,55E-16","module":"C3"},{"value":"0,0E+00","module":"C4"},{"value":"-1,27E-10","module":"D"}]},{"parameter":"AP","unit":"mol H^(+)-eq.","values":[{"value":"3,07E-01","module":"A1-A3"},{"value":"3,82E-02","module":"A4"},{"value":"9,33E-03","module":"A5"},{"value":"0,0E+00","module":"B1"},{"value":"9,75E-02","module":"C1"},{"value":"3,20E-02","module":"C2"},{"value":"2,86E-02","module":"C3"},{"value":"0,0E+00","module":"C4"},{"value":"-2,06E-02","module":"D"}]},{"parameter":"ADPE","unit":"kg Sb-eq.","values":[{"value":"6,29E-06","module":"A1-A3"},{"value":"2,25E-07","module":"A4"},{"value":"8,48E-08","module":"A5"},{"value":"0,0E+00","module":"B1"},{"value":"7,52E-07","module":"C1"},{"value":"8,20E-07","module":"C2"},{"value":"2,33E-07","module":"C3"},{"value":"0,0E+00","module":"C4"},{"value":"-3,59E-06","module":"D"}]},{"parameter":"ADPF","unit":"MJ","values":[{"value":"8,99E+02","module":"A1-A3"},{"value":"4,47E+01","module":"A4"},{"value":"1,69E+01","module":"A5"},{"value":"0,0E+00","module":"B1"},{"value":"1,16E+02","module":"C1"},{"value":"1,26E+02","module":"C2"},{"value":"8,10E+01","module":"C3"},{"value":"0,0E+00","module":"C4"},{"value":"-1,21E+02","module":"D"}]},{"parameter":"WDP","unit":"m^3 world-eq.","values":[{"value":"4,86E+00","module":"A1-A3"},{"value":"2,76E-02","module":"A4"},{"value":"1,84E-02","module":"A5"},{"value":"0,0E+00","module":"B1"},{"value":"3,76E-02","module":"C1"},{"value":"4,10E-02","module":"C2"},{"value":"3,28E-02","module":"C3"},{"value":"0,0E+00","module":"C4"},{"value":"-2,61E+00","module":"D"}]},{"parameter":"EP-freshwater","unit":"kg P-eq.","values":[{"value":"8,10E-05","module":"A1-A3"},{"value":"1,88E-05","module":"A4"},{"value":"1,89E-06","module":"A5"},{"value":"0,0E+00","module":"B1"},{"value":"1,91E-05","module":"C1"},{"value":"2,08E-05","module":"C2"},{"value":"4,94E-06","module":"C3"},{"value":"0,0E+00","module":"C4"},{"value":"-3,77E-05","module":"D"}]},{"parameter":"EP-marine","unit":"kg N-eq.","values":[{"value":"1,07E-01","module":"A1-A3"},{"value":"1,92E-02","module":"A4"},{"value":"4,49E-03","module":"A5"},{"value":"0,0E+00","module":"B1"},{"value":"4,94E-02","module":"C1"},{"value":"1,48E-02","module":"C2"},{"value":"1,34E-02","module":"C3"},{"value":"0,0E+00","module":"C4"},{"value":"-7,36E-03","module":"D"}]},{"parameter":"EP-terrestrial","unit":"mol N-eq.","values":[{"value":"1,14E+00","module":"A1-A3"},{"value":"2,12E-01","module":"A4"},{"value":"4,93E-02","module":"A5"},{"value":"0,0E+00","module":"B1"},{"value":"5,44E-01","module":"C1"},{"value":"1,65E-01","module":"C2"},{"value":"1,47E-01","module":"C3"},{"value":"0,0E+00","module":"C4"},{"value":"-8,45E-02","module":"D"}]}],"additional_environmental_impact":[{"parameter":"PM","unit":"disease incidence","values":[{"value":"4,27E-06","module":"A1-A3"},{"value":"8,83E-07","module":"A4"},{"value":"2,04E-07","module":"A5"},{"value":"0,0E+00","module":"B1"},{"value":"2,30E-06","module":"C1"},{"value":"2,13E-07","module":"C2"},{"value":"6,06E-07","module":"C3"},{"value":"0,0E+00","module":"C4"},{"value":"-1,12E-06","module":"D"}]},{"parameter":"ETP-fw","unit":"CTUe","values":[{"value":"3,98E+02","module":"A1-A3"},{"value":"3,60E+01","module":"A4"},{"value":"1,00E+01","module":"A5"},{"value":"0,0E+00","module":"B1"},{"value":"9,28E+01","module":"C1"},{"value":"1,01E+02","module":"C2"},{"value":"3,52E+01","module":"C3"},{"value":"0,0E+00","module":"C4"},{"value":"-7,43E+01","module":"D"}]},{"parameter":"HTP-c","unit":"CTUh","values":[{"value":"1,94E-08","module":"A1-A3"},{"value":"8,07E-10","module":"A4"},{"value":"2,62E-10","module":"A5"},{"value":"0,0E+00","module":"B1"},{"value":"2,24E-09","module":"C1"},{"value":"2,43E-09","module":"C2"},{"value":"7,78E-10","module":"C3"},{"value":"0,0E+00","module":"C4"},{"value":"-3,00E-09","module":"D"}]},{"parameter":"HTP-nc","unit":"CTUh","values":[{"value":"2,06E-06","module":"A1-A3"},{"value":"6,69E-08","module":"A4"},{"value":"1,88E-08","module":"A5"},{"value":"0,0E+00","module":"B1"},{"value":"1,42E-07","module":"C1"},{"value":"1,23E-07","module":"C2"},{"value":"4,94E-08","module":"C3"},{"value":"0,0E+00","module":"C4"},{"value":"-2,03E-07","module":"D"}]},{"parameter":"SQP","unit":"-","values":[{"value":"1,28E+02","module":"A1-A3"},{"value":"2,25E+01","module":"A4"},{"value":"3,46E+00","module":"A5"},{"value":"0,0E+00","module":"B1"},{"value":"3,62E+01","module":"C1"},{"value":"3,95E+01","module":"C2"},{"value":"9,20E+00","module":"C3"},{"value":"0,0E+00","module":"C4"},{"value":"-6,64E+01","module":"D"}]},{"parameter":"IRP","unit":"kBq U235-eq.","values":[{"value":"6,07E+00","module":"A1-A3"},{"value":"7,32E-03","module":"A4"},{"value":"4,96E-02","module":"A5"},{"value":"0,0E+00","module":"B1"},{"value":"1,51E-02","module":"C1"},{"value":"1,65E-02","module":"C2"},{"value":"3,66E-01","module":"C3"},{"value":"0,0E+00","module":"C4"},{"value":"-5,73E-01","module":"D"}]}],"resource_use":[{"parameter":"PERM","unit":"MJ","values":[{"value":"2,54E-01","module":"A1-A3"},{"value":"0,0E+00","module":"A4"},{"value":"6,85E-04","module":"A5"},{"value":"0,0E+00","module":"B1"},{"value":"0,0E+00","module":"C1"},{"value":"0,0E+00","module":"C2"},{"value":"0,0E+00","module":"C3"},{"value":"0,0E+00","module":"C4"},{"value":"0,0E+00","module":"D"}]},{"parameter":"PENRM","unit":"MJ","values":[{"value":"1,26E+01","module":"A1-A3"},{"value":"0,0E+00","module":"A4"},{"value":"3,38E-02","module":"A5"},{"value":"0,0E+00","module":"B1"},{"value":"0,0E+00","module":"C1"},{"value":"0,0E+00","module":"C2"},{"value":"0,0E+00","module":"C3"},{"value":"0,0E+00","module":"C4"},{"value":"0,0E+00","module":"D"}]},{"parameter":"PENRT","unit":"MJ","values":[{"value":"8,99E+02","module":"A1-A3"},{"value":"4,47E+01","module":"A4"},{"value":"1,69E+01","module":"A5"},{"value":"0,0E+00","module":"B1"},{"value":"1,16E+02","module":"C1"},{"value":"1,26E+02","module":"C2"},{"value":"8,10E+01","module":"C3"},{"value":"0,0E+00","module":"C4"},{"value":"-1,21E+02","module":"D"}]},{"parameter":"SM","unit":"kg","values":[{"value":"0,0E+00","module":"A1-A3"},{"value":"0,0E+00","module":"A4"},{"value":"0,0E+00","module":"A5"},{"value":"0,0E+00","module":"B1"},{"value":"0,0E+00","module":"C1"},{"value":"0,0E+00","module":"C2"},{"value":"0,0E+00","module":"C3"},{"value":"0,0E+00","module":"C4"},{"value":"2,33E+03","module":"D"}]},{"parameter":"RSF","unit":"MJ","values":[{"value":"0,0E+00","module":"A1-A3"},{"value":"0,0E+00","module":"A4"},{"value":"0,0E+00","module":"A5"},{"value":"0,0E+00","module":"B1"},{"value":"0,0E+00","module":"C1"},{"value":"0,0E+00","module":"C2"},{"value":"0,0E+00","module":"C3"},{"value":"0,0E+00","module":"C4"},{"value":"0,0E+00","module":"D"}]},{"parameter":"NRSF","unit":"MJ","values":[{"value":"0,0E+00","module":"A1-A3"},{"value":"0,0E+00","module":"A4"},{"value":"0,0E+00","module":"A5"},{"value":"0,0E+00","module":"B1"},{"value":"0,0E+00","module":"C1"},{"value":"0,0E+00","module":"C2"},{"value":"0,0E+00","module":"C3"},{"value":"0,0E+00","module":"C4"},{"value":"0,0E+00","module":"D"}]}],"end_of_life_waste":[{"parameter":"HWD","unit":"kg","values":[{"value":"5,04E-06","module":"A1-A3"},{"value":"4,84E-06","module":"A4"},{"value":"3,87E-07","module":"A5"},{"value":"0,0E+00","module":"B1"},{"value":"4,30E-06","module":"C1"},{"value":"4,68E-06","module":"C2"},{"value":"1,06E-06","module":"C3"},{"value":"0,0E+00","module":"C4"},{"value":"-4,70E-07","module":"D"}]},{"parameter":"RWD","unit":"kg","values":[{"value":"4,13E-02","module":"A1-A3"},{"value":"6,73E-05","module":"A4"},{"value":"5,38E-04","module":"A5"},{"value":"0,0E+00","module":"B1"},{"value":"1,53E-04","module":"C1"},{"value":"1,67E-04","module":"C2"},{"value":"4,73E-03","module":"C3"},{"value":"0,0E+00","module":"C4"},{"value":"-5,24E-03","module":"D"}]}],"end_of_life_flow":[{"parameter":"CRU","unit":"kg","values":[{"value":"0,0E+00","module":"A1-A3"},{"value":"0,0E+00","module":"A4"},{"value":"0,0E+00","module":"A5"},{"value":"0,0E+00","module":"B1"},{"value":"0,0E+00","module":"C1"},{"value":"0,0E+00","module":"C2"},{"value":"0,0E+00","module":"C3"},{"value":"0,0E+00","module":"C4"},{"value":"0,0E+00","module":"D"}]},{"parameter":"MFR","unit":"kg","values":[{"value":"0,0E+00","module":"A1-A3"},{"value":"0,0E+00","module":"A4"},{"value":"6,27E+00","module":"A5"},{"value":"0,0E+00","module":"B1"},{"value":"0,0E+00","module":"C1"},{"value":"0,0E+00","module":"C2"},{"value":"2,33E+03","module":"C3"},{"value":"0,0E+00","module":"C4"},{"value":"0,0E+00","module":"D"}]},{"parameter":"MER","unit":"kg","values":[{"value":"0,0E+00","module":"A1-A3"},{"value":"0,0E+00","module":"A4"},{"value":"0,0E+00","module":"A5"},{"value":"0,0E+00","module":"B1"},{"value":"0,0E+00","module":"C1"},{"value":"0,0E+00","module":"C2"},{"value":"0,0E+00","module":"C3"},{"value":"0,0E+00","module":"C4"},{"value":"0,0E+00","module":"D"}]},{"parameter":"EEE","unit":"MJ","values":[{"value":"0,0E+00","module":"A1-A3"},{"value":"0,0E+00","module":"A4"},{"value":"0,0E+00","module":"A5"},{"value":"0,0E+00","module":"B1"},{"value":"0,0E+00","module":"C1"},{"value":"0,0E+00","module":"C2"},{"value":"0,0E+00","module":"C3"},{"value":"0,0E+00","module":"C4"},{"value":"0,0E+00","module":"D"}]},{"parameter":"EET","unit":"MJ","values":[{"value":"0,0E+00","module":"A1-A3"},{"value":"0,0E+00","module":"A4"},{"value":"0,0E+00","module":"A5"},{"value":"0,0E+00","module":"B1"},{"value":"0,0E+00","module":"C1"},{"value":"0,0E+00","module":"C2"},{"value":"0,0E+00","module":"C3"},{"value":"0,0E+00","module":"C4"},{"value":"0,0E+00","module":"D"}]}]}