{"product_name":"Beton C20/25 X0 C1 32 M ECOPact, Rezept Nummer DU3314-ANZS Version 4, Transportbetonwerk Wilnsdorf, Germany","epd_id":"IBU-CEI-HOL-2205120-DE2024000041-ISUG001-DE","compliance":["EN 15804+A2","ISO 14025"],"producer_name":"Holcim (Deutschland) GmbH","environmental_impact":[{"parameter":"GWP-total","unit":"kg CO2-eq.","values":[{"value":"1,13E+02","module":"A1-A3"},{"value":"3,12E+00","module":"A4"},{"value":"1,60E+00","module":"A5"},{"value":"-1,54E+00","module":"B1"},{"value":"8,64E+00","module":"C1"},{"value":"9,04E+00","module":"C2"},{"value":"3,09E+00","module":"C3"},{"value":"0,0E+00","module":"C4"},{"value":"-9,02E+00","module":"D"}]},{"parameter":"GWP-fossil","unit":"kg CO2-eq.","values":[{"value":"1,12E+02","module":"A1-A3"},{"value":"3,08E+00","module":"A4"},{"value":"1,59E+00","module":"A5"},{"value":"-1,54E+00","module":"B1"},{"value":"8,61E+00","module":"C1"},{"value":"8,99E+00","module":"C2"},{"value":"3,07E+00","module":"C3"},{"value":"0,0E+00","module":"C4"},{"value":"-8,94E+00","module":"D"}]},{"parameter":"GWP-biogenic","unit":"kg CO2-eq.","values":[{"value":"1,45E-01","module":"A1-A3"},{"value":"7,22E-03","module":"A4"},{"value":"8,68E-04","module":"A5"},{"value":"0,0E+00","module":"B1"},{"value":"1,30E-03","module":"C1"},{"value":"3,45E-03","module":"C2"},{"value":"8,83E-04","module":"C3"},{"value":"0,0E+00","module":"C4"},{"value":"-5,07E-02","module":"D"}]},{"parameter":"GWP-luluc","unit":"kg CO2-eq.","values":[{"value":"8,58E-02","module":"A1-A3"},{"value":"1,71E-02","module":"A4"},{"value":"3,65E-03","module":"A5"},{"value":"0,0E+00","module":"B1"},{"value":"3,65E-02","module":"C1"},{"value":"3,75E-02","module":"C2"},{"value":"9,01E-03","module":"C3"},{"value":"0,0E+00","module":"C4"},{"value":"-2,00E-02","module":"D"}]},{"parameter":"ODP","unit":"kg CFC11-eq.","values":[{"value":"1,06E-10","module":"A1-A3"},{"value":"1,13E-15","module":"A4"},{"value":"4,81E-13","module":"A5"},{"value":"0,0E+00","module":"B1"},{"value":"2,96E-15","module":"C1"},{"value":"3,03E-15","module":"C2"},{"value":"8,98E-16","module":"C3"},{"value":"0,0E+00","module":"C4"},{"value":"-1,20E-10","module":"D"}]},{"parameter":"AP","unit":"mol H^(+)-eq.","values":[{"value":"2,22E-01","module":"A1-A3"},{"value":"3,59E-02","module":"A4"},{"value":"9,67E-03","module":"A5"},{"value":"0,0E+00","module":"B1"},{"value":"9,75E-02","module":"C1"},{"value":"3,01E-02","module":"C2"},{"value":"2,69E-02","module":"C3"},{"value":"0,0E+00","module":"C4"},{"value":"-1,94E-02","module":"D"}]},{"parameter":"ADPE","unit":"kg Sb-eq.","values":[{"value":"6,53E-06","module":"A1-A3"},{"value":"2,11E-07","module":"A4"},{"value":"9,95E-08","module":"A5"},{"value":"0,0E+00","module":"B1"},{"value":"7,52E-07","module":"C1"},{"value":"7,71E-07","module":"C2"},{"value":"2,19E-07","module":"C3"},{"value":"0,0E+00","module":"C4"},{"value":"-3,36E-06","module":"D"}]},{"parameter":"ADPF","unit":"MJ","values":[{"value":"7,13E+02","module":"A1-A3"},{"value":"4,21E+01","module":"A4"},{"value":"1,81E+01","module":"A5"},{"value":"0,0E+00","module":"B1"},{"value":"1,16E+02","module":"C1"},{"value":"1,18E+02","module":"C2"},{"value":"7,62E+01","module":"C3"},{"value":"0,0E+00","module":"C4"},{"value":"-1,13E+02","module":"D"}]},{"parameter":"WDP","unit":"m^3 world-eq.","values":[{"value":"4,55E+00","module":"A1-A3"},{"value":"2,60E-02","module":"A4"},{"value":"2,61E-02","module":"A5"},{"value":"0,0E+00","module":"B1"},{"value":"3,76E-02","module":"C1"},{"value":"3,86E-02","module":"C2"},{"value":"3,09E-02","module":"C3"},{"value":"0,0E+00","module":"C4"},{"value":"-2,45E+00","module":"D"}]},{"parameter":"EP-freshwater","unit":"kg P-eq.","values":[{"value":"7,29E-05","module":"A1-A3"},{"value":"1,77E-05","module":"A4"},{"value":"2,07E-06","module":"A5"},{"value":"0,0E+00","module":"B1"},{"value":"1,91E-05","module":"C1"},{"value":"1,96E-05","module":"C2"},{"value":"4,64E-06","module":"C3"},{"value":"0,0E+00","module":"C4"},{"value":"-3,54E-05","module":"D"}]},{"parameter":"EP-marine","unit":"kg N-eq.","values":[{"value":"7,33E-02","module":"A1-A3"},{"value":"1,81E-02","module":"A4"},{"value":"4,61E-03","module":"A5"},{"value":"0,0E+00","module":"B1"},{"value":"4,94E-02","module":"C1"},{"value":"1,39E-02","module":"C2"},{"value":"1,26E-02","module":"C3"},{"value":"0,0E+00","module":"C4"},{"value":"-6,90E-03","module":"D"}]},{"parameter":"EP-terrestrial","unit":"mol N-eq.","values":[{"value":"8,74E-01","module":"A1-A3"},{"value":"2,00E-01","module":"A4"},{"value":"5,11E-02","module":"A5"},{"value":"0,0E+00","module":"B1"},{"value":"5,44E-01","module":"C1"},{"value":"1,56E-01","module":"C2"},{"value":"1,39E-01","module":"C3"},{"value":"0,0E+00","module":"C4"},{"value":"-7,93E-02","module":"D"}]}],"additional_environmental_impact":[{"parameter":"PM","unit":"disease incidence","values":[{"value":"2,69E-06","module":"A1-A3"},{"value":"8,31E-07","module":"A4"},{"value":"2,08E-07","module":"A5"},{"value":"0,0E+00","module":"B1"},{"value":"2,30E-06","module":"C1"},{"value":"2,00E-07","module":"C2"},{"value":"5,70E-07","module":"C3"},{"value":"0,0E+00","module":"C4"},{"value":"-1,05E-06","module":"D"}]},{"parameter":"ETP-fw","unit":"CTUe","values":[{"value":"3,16E+02","module":"A1-A3"},{"value":"3,39E+01","module":"A4"},{"value":"1,07E+01","module":"A5"},{"value":"0,0E+00","module":"B1"},{"value":"9,28E+01","module":"C1"},{"value":"9,50E+01","module":"C2"},{"value":"3,31E+01","module":"C3"},{"value":"0,0E+00","module":"C4"},{"value":"-6,97E+01","module":"D"}]},{"parameter":"HTP-c","unit":"CTUh","values":[{"value":"1,26E-08","module":"A1-A3"},{"value":"7,59E-10","module":"A4"},{"value":"2,73E-10","module":"A5"},{"value":"0,0E+00","module":"B1"},{"value":"2,24E-09","module":"C1"},{"value":"2,29E-09","module":"C2"},{"value":"7,32E-10","module":"C3"},{"value":"0,0E+00","module":"C4"},{"value":"-2,82E-09","module":"D"}]},{"parameter":"HTP-nc","unit":"CTUh","values":[{"value":"1,28E-06","module":"A1-A3"},{"value":"6,29E-08","module":"A4"},{"value":"1,95E-08","module":"A5"},{"value":"0,0E+00","module":"B1"},{"value":"1,42E-07","module":"C1"},{"value":"1,16E-07","module":"C2"},{"value":"4,64E-08","module":"C3"},{"value":"0,0E+00","module":"C4"},{"value":"-1,90E-07","module":"D"}]},{"parameter":"SQP","unit":"-","values":[{"value":"1,23E+02","module":"A1-A3"},{"value":"2,12E+01","module":"A4"},{"value":"3,79E+00","module":"A5"},{"value":"0,0E+00","module":"B1"},{"value":"3,62E+01","module":"C1"},{"value":"3,71E+01","module":"C2"},{"value":"8,65E+00","module":"C3"},{"value":"0,0E+00","module":"C4"},{"value":"-6,23E+01","module":"D"}]},{"parameter":"IRP","unit":"kBq U235-eq.","values":[{"value":"2,67E+00","module":"A1-A3"},{"value":"6,89E-03","module":"A4"},{"value":"4,60E-02","module":"A5"},{"value":"0,0E+00","module":"B1"},{"value":"1,51E-02","module":"C1"},{"value":"1,56E-02","module":"C2"},{"value":"3,44E-01","module":"C3"},{"value":"0,0E+00","module":"C4"},{"value":"-5,37E-01","module":"D"}]}],"resource_use":[{"parameter":"PERM","unit":"MJ","values":[{"value":"0,0E+00","module":"A1-A3"},{"value":"0,0E+00","module":"A4"},{"value":"0,0E+00","module":"A5"},{"value":"0,0E+00","module":"B1"},{"value":"0,0E+00","module":"C1"},{"value":"0,0E+00","module":"C2"},{"value":"0,0E+00","module":"C3"},{"value":"0,0E+00","module":"C4"},{"value":"0,0E+00","module":"D"}]},{"parameter":"PENRM","unit":"MJ","values":[{"value":"7,30E-01","module":"A1-A3"},{"value":"0,0E+00","module":"A4"},{"value":"3,31E-03","module":"A5"},{"value":"0,0E+00","module":"B1"},{"value":"0,0E+00","module":"C1"},{"value":"0,0E+00","module":"C2"},{"value":"0,0E+00","module":"C3"},{"value":"0,0E+00","module":"C4"},{"value":"0,0E+00","module":"D"}]},{"parameter":"PENRT","unit":"MJ","values":[{"value":"7,13E+02","module":"A1-A3"},{"value":"4,21E+01","module":"A4"},{"value":"1,81E+01","module":"A5"},{"value":"0,0E+00","module":"B1"},{"value":"1,16E+02","module":"C1"},{"value":"1,18E+02","module":"C2"},{"value":"7,62E+01","module":"C3"},{"value":"0,0E+00","module":"C4"},{"value":"-1,13E+02","module":"D"}]},{"parameter":"SM","unit":"kg","values":[{"value":"6,16E+00","module":"A1-A3"},{"value":"0,0E+00","module":"A4"},{"value":"2,80E-02","module":"A5"},{"value":"0,0E+00","module":"B1"},{"value":"0,0E+00","module":"C1"},{"value":"0,0E+00","module":"C2"},{"value":"0,0E+00","module":"C3"},{"value":"0,0E+00","module":"C4"},{"value":"2,18E+03","module":"D"}]},{"parameter":"RSF","unit":"MJ","values":[{"value":"1,06E+02","module":"A1-A3"},{"value":"0,0E+00","module":"A4"},{"value":"4,82E-01","module":"A5"},{"value":"0,0E+00","module":"B1"},{"value":"0,0E+00","module":"C1"},{"value":"0,0E+00","module":"C2"},{"value":"0,0E+00","module":"C3"},{"value":"0,0E+00","module":"C4"},{"value":"0,0E+00","module":"D"}]},{"parameter":"NRSF","unit":"MJ","values":[{"value":"1,87E+02","module":"A1-A3"},{"value":"0,0E+00","module":"A4"},{"value":"8,50E-01","module":"A5"},{"value":"0,0E+00","module":"B1"},{"value":"0,0E+00","module":"C1"},{"value":"0,0E+00","module":"C2"},{"value":"0,0E+00","module":"C3"},{"value":"0,0E+00","module":"C4"},{"value":"0,0E+00","module":"D"}]}],"end_of_life_waste":[{"parameter":"HWD","unit":"kg","values":[{"value":"7,99E-06","module":"A1-A3"},{"value":"4,55E-06","module":"A4"},{"value":"4,26E-07","module":"A5"},{"value":"0,0E+00","module":"B1"},{"value":"4,30E-06","module":"C1"},{"value":"4,40E-06","module":"C2"},{"value":"1,00E-06","module":"C3"},{"value":"0,0E+00","module":"C4"},{"value":"-4,41E-07","module":"D"}]},{"parameter":"RWD","unit":"kg","values":[{"value":"3,24E-02","module":"A1-A3"},{"value":"6,33E-05","module":"A4"},{"value":"5,81E-04","module":"A5"},{"value":"0,0E+00","module":"B1"},{"value":"1,53E-04","module":"C1"},{"value":"1,57E-04","module":"C2"},{"value":"4,45E-03","module":"C3"},{"value":"0,0E+00","module":"C4"},{"value":"-4,92E-03","module":"D"}]}],"end_of_life_flow":[{"parameter":"CRU","unit":"kg","values":[{"value":"0,0E+00","module":"A1-A3"},{"value":"0,0E+00","module":"A4"},{"value":"0,0E+00","module":"A5"},{"value":"0,0E+00","module":"B1"},{"value":"0,0E+00","module":"C1"},{"value":"0,0E+00","module":"C2"},{"value":"0,0E+00","module":"C3"},{"value":"0,0E+00","module":"C4"},{"value":"0,0E+00","module":"D"}]},{"parameter":"MFR","unit":"kg","values":[{"value":"0,0E+00","module":"A1-A3"},{"value":"0,0E+00","module":"A4"},{"value":"9,94E+00","module":"A5"},{"value":"0,0E+00","module":"B1"},{"value":"0,0E+00","module":"C1"},{"value":"0,0E+00","module":"C2"},{"value":"2,19E+03","module":"C3"},{"value":"0,0E+00","module":"C4"},{"value":"0,0E+00","module":"D"}]},{"parameter":"MER","unit":"kg","values":[{"value":"0,0E+00","module":"A1-A3"},{"value":"0,0E+00","module":"A4"},{"value":"0,0E+00","module":"A5"},{"value":"0,0E+00","module":"B1"},{"value":"0,0E+00","module":"C1"},{"value":"0,0E+00","module":"C2"},{"value":"0,0E+00","module":"C3"},{"value":"0,0E+00","module":"C4"},{"value":"0,0E+00","module":"D"}]},{"parameter":"EEE","unit":"MJ","values":[{"value":"0,0E+00","module":"A1-A3"},{"value":"0,0E+00","module":"A4"},{"value":"0,0E+00","module":"A5"},{"value":"0,0E+00","module":"B1"},{"value":"0,0E+00","module":"C1"},{"value":"0,0E+00","module":"C2"},{"value":"0,0E+00","module":"C3"},{"value":"0,0E+00","module":"C4"},{"value":"0,0E+00","module":"D"}]},{"parameter":"EET","unit":"MJ","values":[{"value":"0,0E+00","module":"A1-A3"},{"value":"0,0E+00","module":"A4"},{"value":"0,0E+00","module":"A5"},{"value":"0,0E+00","module":"B1"},{"value":"0,0E+00","module":"C1"},{"value":"0,0E+00","module":"C2"},{"value":"0,0E+00","module":"C3"},{"value":"0,0E+00","module":"C4"},{"value":"0,0E+00","module":"D"}]}]}