{"product_name":"Beton C30/37 XC4 XF1 XA1 F3 16 M ECOPact, Rezept Nummer DA5234-DSZS Version 1, Transportbetonwerk M\u00fcnster, Germany","epd_id":"IBU-CEI-HOL-2205120-DE2023000516-1SUG001-DE","compliance":["EN 15804+A2","ISO 14025"],"producer_name":"Holcim (Deutschland) GmbH","environmental_impact":[{"parameter":"GWP-total","unit":"kg CO2-eq.","values":[{"value":"1,77E+02","module":"A1-A3"},{"value":"3,35E+00","module":"A4"},{"value":"3,02E+00","module":"A5"},{"value":"-3,82E+00","module":"B1"},{"value":"8,64E+00","module":"C1"},{"value":"9,69E+00","module":"C2"},{"value":"3,49E+00","module":"C3"},{"value":"0,0E+00","module":"C4"},{"value":"-9,70E+00","module":"D"}]},{"parameter":"GWP-fossil","unit":"kg CO2-eq.","values":[{"value":"1,77E+02","module":"A1-A3"},{"value":"3,31E+00","module":"A4"},{"value":"3,01E+00","module":"A5"},{"value":"-3,82E+00","module":"B1"},{"value":"8,61E+00","module":"C1"},{"value":"9,64E+00","module":"C2"},{"value":"3,46E+00","module":"C3"},{"value":"0,0E+00","module":"C4"},{"value":"-9,61E+00","module":"D"}]},{"parameter":"GWP-biogenic","unit":"kg CO2-eq.","values":[{"value":"2,47E-01","module":"A1-A3"},{"value":"7,74E-03","module":"A4"},{"value":"2,82E-03","module":"A5"},{"value":"0,0E+00","module":"B1"},{"value":"1,30E-03","module":"C1"},{"value":"3,70E-03","module":"C2"},{"value":"9,47E-04","module":"C3"},{"value":"0,0E+00","module":"C4"},{"value":"-5,45E-02","module":"D"}]},{"parameter":"GWP-luluc","unit":"kg CO2-eq.","values":[{"value":"9,87E-02","module":"A1-A3"},{"value":"1,84E-02","module":"A4"},{"value":"4,69E-03","module":"A5"},{"value":"0,0E+00","module":"B1"},{"value":"3,65E-02","module":"C1"},{"value":"4,02E-02","module":"C2"},{"value":"9,65E-03","module":"C3"},{"value":"0,0E+00","module":"C4"},{"value":"-2,15E-02","module":"D"}]},{"parameter":"ODP","unit":"kg CFC11-eq.","values":[{"value":"1,13E-10","module":"A1-A3"},{"value":"1,21E-15","module":"A4"},{"value":"1,16E-12","module":"A5"},{"value":"0,0E+00","module":"B1"},{"value":"2,96E-15","module":"C1"},{"value":"3,25E-15","module":"C2"},{"value":"9,63E-16","module":"C3"},{"value":"0,0E+00","module":"C4"},{"value":"-1,28E-10","module":"D"}]},{"parameter":"AP","unit":"mol H^(+)-eq.","values":[{"value":"3,26E-01","module":"A1-A3"},{"value":"3,85E-02","module":"A4"},{"value":"1,26E-02","module":"A5"},{"value":"0,0E+00","module":"B1"},{"value":"9,75E-02","module":"C1"},{"value":"3,23E-02","module":"C2"},{"value":"2,89E-02","module":"C3"},{"value":"0,0E+00","module":"C4"},{"value":"-2,08E-02","module":"D"}]},{"parameter":"ADPE","unit":"kg Sb-eq.","values":[{"value":"8,56E-06","module":"A1-A3"},{"value":"2,27E-07","module":"A4"},{"value":"1,65E-07","module":"A5"},{"value":"0,0E+00","module":"B1"},{"value":"7,52E-07","module":"C1"},{"value":"8,27E-07","module":"C2"},{"value":"2,35E-07","module":"C3"},{"value":"0,0E+00","module":"C4"},{"value":"-3,62E-06","module":"D"}]},{"parameter":"ADPF","unit":"MJ","values":[{"value":"1,03E+03","module":"A1-A3"},{"value":"4,51E+01","module":"A4"},{"value":"2,69E+01","module":"A5"},{"value":"0,0E+00","module":"B1"},{"value":"1,16E+02","module":"C1"},{"value":"1,27E+02","module":"C2"},{"value":"8,17E+01","module":"C3"},{"value":"0,0E+00","module":"C4"},{"value":"-1,22E+02","module":"D"}]},{"parameter":"WDP","unit":"m^3 world-eq.","values":[{"value":"6,29E+00","module":"A1-A3"},{"value":"2,78E-02","module":"A4"},{"value":"7,05E-02","module":"A5"},{"value":"0,0E+00","module":"B1"},{"value":"3,76E-02","module":"C1"},{"value":"4,13E-02","module":"C2"},{"value":"3,31E-02","module":"C3"},{"value":"0,0E+00","module":"C4"},{"value":"-2,63E+00","module":"D"}]},{"parameter":"EP-freshwater","unit":"kg P-eq.","values":[{"value":"8,94E-05","module":"A1-A3"},{"value":"1,90E-05","module":"A4"},{"value":"2,93E-06","module":"A5"},{"value":"0,0E+00","module":"B1"},{"value":"1,91E-05","module":"C1"},{"value":"2,10E-05","module":"C2"},{"value":"4,98E-06","module":"C3"},{"value":"0,0E+00","module":"C4"},{"value":"-3,81E-05","module":"D"}]},{"parameter":"EP-marine","unit":"kg N-eq.","values":[{"value":"1,03E-01","module":"A1-A3"},{"value":"1,94E-02","module":"A4"},{"value":"5,62E-03","module":"A5"},{"value":"0,0E+00","module":"B1"},{"value":"4,94E-02","module":"C1"},{"value":"1,49E-02","module":"C2"},{"value":"1,36E-02","module":"C3"},{"value":"0,0E+00","module":"C4"},{"value":"-7,42E-03","module":"D"}]},{"parameter":"EP-terrestrial","unit":"mol N-eq.","values":[{"value":"1,23E+00","module":"A1-A3"},{"value":"2,14E-01","module":"A4"},{"value":"6,29E-02","module":"A5"},{"value":"0,0E+00","module":"B1"},{"value":"5,44E-01","module":"C1"},{"value":"1,67E-01","module":"C2"},{"value":"1,49E-01","module":"C3"},{"value":"0,0E+00","module":"C4"},{"value":"-8,53E-02","module":"D"}]}],"additional_environmental_impact":[{"parameter":"PM","unit":"disease incidence","values":[{"value":"3,39E-06","module":"A1-A3"},{"value":"8,91E-07","module":"A4"},{"value":"2,41E-07","module":"A5"},{"value":"0,0E+00","module":"B1"},{"value":"2,30E-06","module":"C1"},{"value":"2,15E-07","module":"C2"},{"value":"6,11E-07","module":"C3"},{"value":"0,0E+00","module":"C4"},{"value":"-1,13E-06","module":"D"}]},{"parameter":"ETP-fw","unit":"CTUe","values":[{"value":"4,00E+02","module":"A1-A3"},{"value":"3,63E+01","module":"A4"},{"value":"1,44E+01","module":"A5"},{"value":"0,0E+00","module":"B1"},{"value":"9,28E+01","module":"C1"},{"value":"1,02E+02","module":"C2"},{"value":"3,55E+01","module":"C3"},{"value":"0,0E+00","module":"C4"},{"value":"-7,49E+01","module":"D"}]},{"parameter":"HTP-c","unit":"CTUh","values":[{"value":"1,74E-08","module":"A1-A3"},{"value":"8,14E-10","module":"A4"},{"value":"4,18E-10","module":"A5"},{"value":"0,0E+00","module":"B1"},{"value":"2,24E-09","module":"C1"},{"value":"2,45E-09","module":"C2"},{"value":"7,85E-10","module":"C3"},{"value":"0,0E+00","module":"C4"},{"value":"-3,03E-09","module":"D"}]},{"parameter":"HTP-nc","unit":"CTUh","values":[{"value":"1,93E-06","module":"A1-A3"},{"value":"6,74E-08","module":"A4"},{"value":"3,50E-08","module":"A5"},{"value":"0,0E+00","module":"B1"},{"value":"1,42E-07","module":"C1"},{"value":"1,24E-07","module":"C2"},{"value":"4,98E-08","module":"C3"},{"value":"0,0E+00","module":"C4"},{"value":"-2,04E-07","module":"D"}]},{"parameter":"SQP","unit":"-","values":[{"value":"1,37E+02","module":"A1-A3"},{"value":"2,27E+01","module":"A4"},{"value":"5,07E+00","module":"A5"},{"value":"0,0E+00","module":"B1"},{"value":"3,62E+01","module":"C1"},{"value":"3,98E+01","module":"C2"},{"value":"9,28E+00","module":"C3"},{"value":"0,0E+00","module":"C4"},{"value":"-6,69E+01","module":"D"}]},{"parameter":"IRP","unit":"kBq U235-eq.","values":[{"value":"4,00E+00","module":"A1-A3"},{"value":"7,39E-03","module":"A4"},{"value":"7,73E-02","module":"A5"},{"value":"0,0E+00","module":"B1"},{"value":"1,51E-02","module":"C1"},{"value":"1,67E-02","module":"C2"},{"value":"3,69E-01","module":"C3"},{"value":"0,0E+00","module":"C4"},{"value":"-5,78E-01","module":"D"}]}],"resource_use":[{"parameter":"PERM","unit":"MJ","values":[{"value":"1,39E-01","module":"A1-A3"},{"value":"0,0E+00","module":"A4"},{"value":"1,43E-03","module":"A5"},{"value":"0,0E+00","module":"B1"},{"value":"0,0E+00","module":"C1"},{"value":"0,0E+00","module":"C2"},{"value":"0,0E+00","module":"C3"},{"value":"0,0E+00","module":"C4"},{"value":"0,0E+00","module":"D"}]},{"parameter":"PENRM","unit":"MJ","values":[{"value":"8,12E+00","module":"A1-A3"},{"value":"0,0E+00","module":"A4"},{"value":"8,33E-02","module":"A5"},{"value":"0,0E+00","module":"B1"},{"value":"0,0E+00","module":"C1"},{"value":"0,0E+00","module":"C2"},{"value":"0,0E+00","module":"C3"},{"value":"0,0E+00","module":"C4"},{"value":"0,0E+00","module":"D"}]},{"parameter":"PENRT","unit":"MJ","values":[{"value":"1,03E+03","module":"A1-A3"},{"value":"4,51E+01","module":"A4"},{"value":"2,69E+01","module":"A5"},{"value":"0,0E+00","module":"B1"},{"value":"1,16E+02","module":"C1"},{"value":"1,27E+02","module":"C2"},{"value":"8,17E+01","module":"C3"},{"value":"0,0E+00","module":"C4"},{"value":"-1,22E+02","module":"D"}]},{"parameter":"SM","unit":"kg","values":[{"value":"1,05E+01","module":"A1-A3"},{"value":"0,0E+00","module":"A4"},{"value":"1,07E-01","module":"A5"},{"value":"0,0E+00","module":"B1"},{"value":"0,0E+00","module":"C1"},{"value":"0,0E+00","module":"C2"},{"value":"0,0E+00","module":"C3"},{"value":"0,0E+00","module":"C4"},{"value":"2,35E+03","module":"D"}]},{"parameter":"RSF","unit":"MJ","values":[{"value":"1,81E+02","module":"A1-A3"},{"value":"0,0E+00","module":"A4"},{"value":"1,85E+00","module":"A5"},{"value":"0,0E+00","module":"B1"},{"value":"0,0E+00","module":"C1"},{"value":"0,0E+00","module":"C2"},{"value":"0,0E+00","module":"C3"},{"value":"0,0E+00","module":"C4"},{"value":"0,0E+00","module":"D"}]},{"parameter":"NRSF","unit":"MJ","values":[{"value":"3,19E+02","module":"A1-A3"},{"value":"0,0E+00","module":"A4"},{"value":"3,27E+00","module":"A5"},{"value":"0,0E+00","module":"B1"},{"value":"0,0E+00","module":"C1"},{"value":"0,0E+00","module":"C2"},{"value":"0,0E+00","module":"C3"},{"value":"0,0E+00","module":"C4"},{"value":"0,0E+00","module":"D"}]}],"end_of_life_waste":[{"parameter":"HWD","unit":"kg","values":[{"value":"9,13E-06","module":"A1-A3"},{"value":"4,88E-06","module":"A4"},{"value":"5,48E-07","module":"A5"},{"value":"0,0E+00","module":"B1"},{"value":"4,30E-06","module":"C1"},{"value":"4,72E-06","module":"C2"},{"value":"1,07E-06","module":"C3"},{"value":"0,0E+00","module":"C4"},{"value":"-4,74E-07","module":"D"}]},{"parameter":"RWD","unit":"kg","values":[{"value":"5,01E-02","module":"A1-A3"},{"value":"6,79E-05","module":"A4"},{"value":"9,78E-04","module":"A5"},{"value":"0,0E+00","module":"B1"},{"value":"1,53E-04","module":"C1"},{"value":"1,68E-04","module":"C2"},{"value":"4,77E-03","module":"C3"},{"value":"0,0E+00","module":"C4"},{"value":"-5,29E-03","module":"D"}]}],"end_of_life_flow":[{"parameter":"CRU","unit":"kg","values":[{"value":"0,0E+00","module":"A1-A3"},{"value":"0,0E+00","module":"A4"},{"value":"0,0E+00","module":"A5"},{"value":"0,0E+00","module":"B1"},{"value":"0,0E+00","module":"C1"},{"value":"0,0E+00","module":"C2"},{"value":"0,0E+00","module":"C3"},{"value":"0,0E+00","module":"C4"},{"value":"0,0E+00","module":"D"}]},{"parameter":"MFR","unit":"kg","values":[{"value":"0,0E+00","module":"A1-A3"},{"value":"0,0E+00","module":"A4"},{"value":"2,41E+01","module":"A5"},{"value":"0,0E+00","module":"B1"},{"value":"0,0E+00","module":"C1"},{"value":"0,0E+00","module":"C2"},{"value":"2,35E+03","module":"C3"},{"value":"0,0E+00","module":"C4"},{"value":"0,0E+00","module":"D"}]},{"parameter":"MER","unit":"kg","values":[{"value":"0,0E+00","module":"A1-A3"},{"value":"0,0E+00","module":"A4"},{"value":"0,0E+00","module":"A5"},{"value":"0,0E+00","module":"B1"},{"value":"0,0E+00","module":"C1"},{"value":"0,0E+00","module":"C2"},{"value":"0,0E+00","module":"C3"},{"value":"0,0E+00","module":"C4"},{"value":"0,0E+00","module":"D"}]},{"parameter":"EEE","unit":"MJ","values":[{"value":"0,0E+00","module":"A1-A3"},{"value":"0,0E+00","module":"A4"},{"value":"0,0E+00","module":"A5"},{"value":"0,0E+00","module":"B1"},{"value":"0,0E+00","module":"C1"},{"value":"0,0E+00","module":"C2"},{"value":"0,0E+00","module":"C3"},{"value":"0,0E+00","module":"C4"},{"value":"0,0E+00","module":"D"}]},{"parameter":"EET","unit":"MJ","values":[{"value":"0,0E+00","module":"A1-A3"},{"value":"0,0E+00","module":"A4"},{"value":"0,0E+00","module":"A5"},{"value":"0,0E+00","module":"B1"},{"value":"0,0E+00","module":"C1"},{"value":"0,0E+00","module":"C2"},{"value":"0,0E+00","module":"C3"},{"value":"0,0E+00","module":"C4"},{"value":"0,0E+00","module":"D"}]}]}