{"product_name":"Beton C20/25 XC1 XC2 F3 16 M ECOPact, Rezept Nummer DI3234-BHZS Version 1, Transportbetonwerk Unna, Germany","epd_id":"IBU-CEI-HOL-2205120-DE2023000594-1SUG001-DE","compliance":["EN 15804+A2","ISO 14025"],"producer_name":"Holcim (Deutschland) GmbH","environmental_impact":[{"parameter":"GWP-total","unit":"kg CO2-eq.","values":[{"value":"1,50E+02","module":"A1-A3"},{"value":"3,24E+00","module":"A4"},{"value":"2,06E+00","module":"A5"},{"value":"-5,69E+00","module":"B1"},{"value":"8,64E+00","module":"C1"},{"value":"9,36E+00","module":"C2"},{"value":"3,29E+00","module":"C3"},{"value":"0,0E+00","module":"C4"},{"value":"-9,37E+00","module":"D"}]},{"parameter":"GWP-fossil","unit":"kg CO2-eq.","values":[{"value":"1,50E+02","module":"A1-A3"},{"value":"3,19E+00","module":"A4"},{"value":"2,06E+00","module":"A5"},{"value":"-5,69E+00","module":"B1"},{"value":"8,61E+00","module":"C1"},{"value":"9,31E+00","module":"C2"},{"value":"3,27E+00","module":"C3"},{"value":"0,0E+00","module":"C4"},{"value":"-9,28E+00","module":"D"}]},{"parameter":"GWP-biogenic","unit":"kg CO2-eq.","values":[{"value":"1,76E-01","module":"A1-A3"},{"value":"7,48E-03","module":"A4"},{"value":"1,34E-03","module":"A5"},{"value":"0,0E+00","module":"B1"},{"value":"1,30E-03","module":"C1"},{"value":"3,57E-03","module":"C2"},{"value":"9,14E-04","module":"C3"},{"value":"0,0E+00","module":"C4"},{"value":"-5,26E-02","module":"D"}]},{"parameter":"GWP-luluc","unit":"kg CO2-eq.","values":[{"value":"7,06E-02","module":"A1-A3"},{"value":"1,77E-02","module":"A4"},{"value":"3,83E-03","module":"A5"},{"value":"0,0E+00","module":"B1"},{"value":"3,65E-02","module":"C1"},{"value":"3,88E-02","module":"C2"},{"value":"9,33E-03","module":"C3"},{"value":"0,0E+00","module":"C4"},{"value":"-2,08E-02","module":"D"}]},{"parameter":"ODP","unit":"kg CFC11-eq.","values":[{"value":"9,63E-11","module":"A1-A3"},{"value":"1,17E-15","module":"A4"},{"value":"6,03E-13","module":"A5"},{"value":"0,0E+00","module":"B1"},{"value":"2,96E-15","module":"C1"},{"value":"3,14E-15","module":"C2"},{"value":"9,30E-16","module":"C3"},{"value":"0,0E+00","module":"C4"},{"value":"-1,24E-10","module":"D"}]},{"parameter":"AP","unit":"mol H^(+)-eq.","values":[{"value":"2,73E-01","module":"A1-A3"},{"value":"3,72E-02","module":"A4"},{"value":"1,05E-02","module":"A5"},{"value":"0,0E+00","module":"B1"},{"value":"9,75E-02","module":"C1"},{"value":"3,12E-02","module":"C2"},{"value":"2,79E-02","module":"C3"},{"value":"0,0E+00","module":"C4"},{"value":"-2,01E-02","module":"D"}]},{"parameter":"ADPE","unit":"kg Sb-eq.","values":[{"value":"7,05E-06","module":"A1-A3"},{"value":"2,19E-07","module":"A4"},{"value":"1,16E-07","module":"A5"},{"value":"0,0E+00","module":"B1"},{"value":"7,52E-07","module":"C1"},{"value":"7,99E-07","module":"C2"},{"value":"2,27E-07","module":"C3"},{"value":"0,0E+00","module":"C4"},{"value":"-3,49E-06","module":"D"}]},{"parameter":"ADPF","unit":"MJ","values":[{"value":"8,24E+02","module":"A1-A3"},{"value":"4,36E+01","module":"A4"},{"value":"2,05E+01","module":"A5"},{"value":"0,0E+00","module":"B1"},{"value":"1,16E+02","module":"C1"},{"value":"1,23E+02","module":"C2"},{"value":"7,90E+01","module":"C3"},{"value":"0,0E+00","module":"C4"},{"value":"-1,18E+02","module":"D"}]},{"parameter":"WDP","unit":"m^3 world-eq.","values":[{"value":"5,44E+00","module":"A1-A3"},{"value":"2,69E-02","module":"A4"},{"value":"3,96E-02","module":"A5"},{"value":"0,0E+00","module":"B1"},{"value":"3,76E-02","module":"C1"},{"value":"3,99E-02","module":"C2"},{"value":"3,20E-02","module":"C3"},{"value":"0,0E+00","module":"C4"},{"value":"-2,54E+00","module":"D"}]},{"parameter":"EP-freshwater","unit":"kg P-eq.","values":[{"value":"6,82E-05","module":"A1-A3"},{"value":"1,83E-05","module":"A4"},{"value":"2,25E-06","module":"A5"},{"value":"0,0E+00","module":"B1"},{"value":"1,91E-05","module":"C1"},{"value":"2,03E-05","module":"C2"},{"value":"4,81E-06","module":"C3"},{"value":"0,0E+00","module":"C4"},{"value":"-3,68E-05","module":"D"}]},{"parameter":"EP-marine","unit":"kg N-eq.","values":[{"value":"8,32E-02","module":"A1-A3"},{"value":"1,87E-02","module":"A4"},{"value":"4,88E-03","module":"A5"},{"value":"0,0E+00","module":"B1"},{"value":"4,94E-02","module":"C1"},{"value":"1,44E-02","module":"C2"},{"value":"1,31E-02","module":"C3"},{"value":"0,0E+00","module":"C4"},{"value":"-7,17E-03","module":"D"}]},{"parameter":"EP-terrestrial","unit":"mol N-eq.","values":[{"value":"1,01E+00","module":"A1-A3"},{"value":"2,07E-01","module":"A4"},{"value":"5,44E-02","module":"A5"},{"value":"0,0E+00","module":"B1"},{"value":"5,44E-01","module":"C1"},{"value":"1,61E-01","module":"C2"},{"value":"1,44E-01","module":"C3"},{"value":"0,0E+00","module":"C4"},{"value":"-8,24E-02","module":"D"}]}],"additional_environmental_impact":[{"parameter":"PM","unit":"disease incidence","values":[{"value":"2,99E-06","module":"A1-A3"},{"value":"8,61E-07","module":"A4"},{"value":"2,17E-07","module":"A5"},{"value":"0,0E+00","module":"B1"},{"value":"2,30E-06","module":"C1"},{"value":"2,08E-07","module":"C2"},{"value":"5,90E-07","module":"C3"},{"value":"0,0E+00","module":"C4"},{"value":"-1,09E-06","module":"D"}]},{"parameter":"ETP-fw","unit":"CTUe","values":[{"value":"3,11E+02","module":"A1-A3"},{"value":"3,51E+01","module":"A4"},{"value":"1,15E+01","module":"A5"},{"value":"0,0E+00","module":"B1"},{"value":"9,28E+01","module":"C1"},{"value":"9,84E+01","module":"C2"},{"value":"3,43E+01","module":"C3"},{"value":"0,0E+00","module":"C4"},{"value":"-7,24E+01","module":"D"}]},{"parameter":"HTP-c","unit":"CTUh","values":[{"value":"1,44E-08","module":"A1-A3"},{"value":"7,86E-10","module":"A4"},{"value":"3,13E-10","module":"A5"},{"value":"0,0E+00","module":"B1"},{"value":"2,24E-09","module":"C1"},{"value":"2,37E-09","module":"C2"},{"value":"7,58E-10","module":"C3"},{"value":"0,0E+00","module":"C4"},{"value":"-2,93E-09","module":"D"}]},{"parameter":"HTP-nc","unit":"CTUh","values":[{"value":"1,66E-06","module":"A1-A3"},{"value":"6,51E-08","module":"A4"},{"value":"2,45E-08","module":"A5"},{"value":"0,0E+00","module":"B1"},{"value":"1,42E-07","module":"C1"},{"value":"1,20E-07","module":"C2"},{"value":"4,81E-08","module":"C3"},{"value":"0,0E+00","module":"C4"},{"value":"-1,97E-07","module":"D"}]},{"parameter":"SQP","unit":"-","values":[{"value":"1,05E+02","module":"A1-A3"},{"value":"2,19E+01","module":"A4"},{"value":"4,02E+00","module":"A5"},{"value":"0,0E+00","module":"B1"},{"value":"3,62E+01","module":"C1"},{"value":"3,85E+01","module":"C2"},{"value":"8,96E+00","module":"C3"},{"value":"0,0E+00","module":"C4"},{"value":"-6,47E+01","module":"D"}]},{"parameter":"IRP","unit":"kBq U235-eq.","values":[{"value":"3,50E+00","module":"A1-A3"},{"value":"7,13E-03","module":"A4"},{"value":"5,65E-02","module":"A5"},{"value":"0,0E+00","module":"B1"},{"value":"1,51E-02","module":"C1"},{"value":"1,61E-02","module":"C2"},{"value":"3,56E-01","module":"C3"},{"value":"0,0E+00","module":"C4"},{"value":"-5,58E-01","module":"D"}]}],"resource_use":[{"parameter":"PERM","unit":"MJ","values":[{"value":"0,0E+00","module":"A1-A3"},{"value":"0,0E+00","module":"A4"},{"value":"0,0E+00","module":"A5"},{"value":"0,0E+00","module":"B1"},{"value":"0,0E+00","module":"C1"},{"value":"0,0E+00","module":"C2"},{"value":"0,0E+00","module":"C3"},{"value":"0,0E+00","module":"C4"},{"value":"0,0E+00","module":"D"}]},{"parameter":"PENRM","unit":"MJ","values":[{"value":"1,09E+00","module":"A1-A3"},{"value":"0,0E+00","module":"A4"},{"value":"6,85E-03","module":"A5"},{"value":"0,0E+00","module":"B1"},{"value":"0,0E+00","module":"C1"},{"value":"0,0E+00","module":"C2"},{"value":"0,0E+00","module":"C3"},{"value":"0,0E+00","module":"C4"},{"value":"0,0E+00","module":"D"}]},{"parameter":"PENRT","unit":"MJ","values":[{"value":"8,24E+02","module":"A1-A3"},{"value":"4,36E+01","module":"A4"},{"value":"2,05E+01","module":"A5"},{"value":"0,0E+00","module":"B1"},{"value":"1,16E+02","module":"C1"},{"value":"1,23E+02","module":"C2"},{"value":"7,90E+01","module":"C3"},{"value":"0,0E+00","module":"C4"},{"value":"-1,18E+02","module":"D"}]},{"parameter":"SM","unit":"kg","values":[{"value":"9,24E+00","module":"A1-A3"},{"value":"0,0E+00","module":"A4"},{"value":"5,78E-02","module":"A5"},{"value":"0,0E+00","module":"B1"},{"value":"0,0E+00","module":"C1"},{"value":"0,0E+00","module":"C2"},{"value":"0,0E+00","module":"C3"},{"value":"0,0E+00","module":"C4"},{"value":"2,27E+03","module":"D"}]},{"parameter":"RSF","unit":"MJ","values":[{"value":"1,59E+02","module":"A1-A3"},{"value":"0,0E+00","module":"A4"},{"value":"9,96E-01","module":"A5"},{"value":"0,0E+00","module":"B1"},{"value":"0,0E+00","module":"C1"},{"value":"0,0E+00","module":"C2"},{"value":"0,0E+00","module":"C3"},{"value":"0,0E+00","module":"C4"},{"value":"0,0E+00","module":"D"}]},{"parameter":"NRSF","unit":"MJ","values":[{"value":"2,81E+02","module":"A1-A3"},{"value":"0,0E+00","module":"A4"},{"value":"1,76E+00","module":"A5"},{"value":"0,0E+00","module":"B1"},{"value":"0,0E+00","module":"C1"},{"value":"0,0E+00","module":"C2"},{"value":"0,0E+00","module":"C3"},{"value":"0,0E+00","module":"C4"},{"value":"0,0E+00","module":"D"}]}],"end_of_life_waste":[{"parameter":"HWD","unit":"kg","values":[{"value":"6,14E-06","module":"A1-A3"},{"value":"4,71E-06","module":"A4"},{"value":"4,48E-07","module":"A5"},{"value":"0,0E+00","module":"B1"},{"value":"4,30E-06","module":"C1"},{"value":"4,56E-06","module":"C2"},{"value":"1,04E-06","module":"C3"},{"value":"0,0E+00","module":"C4"},{"value":"-4,58E-07","module":"D"}]},{"parameter":"RWD","unit":"kg","values":[{"value":"4,32E-02","module":"A1-A3"},{"value":"6,56E-05","module":"A4"},{"value":"7,13E-04","module":"A5"},{"value":"0,0E+00","module":"B1"},{"value":"1,53E-04","module":"C1"},{"value":"1,62E-04","module":"C2"},{"value":"4,61E-03","module":"C3"},{"value":"0,0E+00","module":"C4"},{"value":"-5,11E-03","module":"D"}]}],"end_of_life_flow":[{"parameter":"CRU","unit":"kg","values":[{"value":"0,0E+00","module":"A1-A3"},{"value":"0,0E+00","module":"A4"},{"value":"0,0E+00","module":"A5"},{"value":"0,0E+00","module":"B1"},{"value":"0,0E+00","module":"C1"},{"value":"0,0E+00","module":"C2"},{"value":"0,0E+00","module":"C3"},{"value":"0,0E+00","module":"C4"},{"value":"0,0E+00","module":"D"}]},{"parameter":"MFR","unit":"kg","values":[{"value":"0,0E+00","module":"A1-A3"},{"value":"0,0E+00","module":"A4"},{"value":"1,42E+01","module":"A5"},{"value":"0,0E+00","module":"B1"},{"value":"0,0E+00","module":"C1"},{"value":"0,0E+00","module":"C2"},{"value":"2,27E+03","module":"C3"},{"value":"0,0E+00","module":"C4"},{"value":"0,0E+00","module":"D"}]},{"parameter":"MER","unit":"kg","values":[{"value":"0,0E+00","module":"A1-A3"},{"value":"0,0E+00","module":"A4"},{"value":"0,0E+00","module":"A5"},{"value":"0,0E+00","module":"B1"},{"value":"0,0E+00","module":"C1"},{"value":"0,0E+00","module":"C2"},{"value":"0,0E+00","module":"C3"},{"value":"0,0E+00","module":"C4"},{"value":"0,0E+00","module":"D"}]},{"parameter":"EEE","unit":"MJ","values":[{"value":"0,0E+00","module":"A1-A3"},{"value":"0,0E+00","module":"A4"},{"value":"0,0E+00","module":"A5"},{"value":"0,0E+00","module":"B1"},{"value":"0,0E+00","module":"C1"},{"value":"0,0E+00","module":"C2"},{"value":"0,0E+00","module":"C3"},{"value":"0,0E+00","module":"C4"},{"value":"0,0E+00","module":"D"}]},{"parameter":"EET","unit":"MJ","values":[{"value":"0,0E+00","module":"A1-A3"},{"value":"0,0E+00","module":"A4"},{"value":"0,0E+00","module":"A5"},{"value":"0,0E+00","module":"B1"},{"value":"0,0E+00","module":"C1"},{"value":"0,0E+00","module":"C2"},{"value":"0,0E+00","module":"C3"},{"value":"0,0E+00","module":"C4"},{"value":"0,0E+00","module":"D"}]}]}