{"product_name":"Betonpflasterstein 6 cm mit farbigem Vorsatz","epd_id":"EPD-KOL-20230137-CBA1-DE","compliance":["DIN EN 15804+A2","ISO 14025"],"producer_name":"KOLL GmbH & Co. KG","environmental_impact":[{"parameter":"GWP-total","unit":"kg CO2-eq.","values":[{"value":"1,45E+01","module":"A1-A3"},{"value":"3,53E-01","module":"C1"},{"value":"7,82E-01","module":"C2"},{"value":"3,61E-01","module":"C3"},{"value":"0,0E+00","module":"C4"},{"value":"-1,94E+00","module":"D"}]},{"parameter":"GWP-fossil","unit":"kg CO2-eq.","values":[{"value":"1,45E+01","module":"A1-A3"},{"value":"3,51E-01","module":"C1"},{"value":"7,79E-01","module":"C2"},{"value":"3,59E-01","module":"C3"},{"value":"0,0E+00","module":"C4"},{"value":"-1,92E+00","module":"D"}]},{"parameter":"GWP-biogenic","unit":"kg CO2-eq.","values":[{"value":"2,27E-02","module":"A1-A3"},{"value":"5,78E-05","module":"C1"},{"value":"3,13E-04","module":"C2"},{"value":"6,86E-04","module":"C3"},{"value":"0,0E+00","module":"C4"},{"value":"-9,85E-03","module":"D"}]},{"parameter":"GWP-luluc","unit":"kg CO2-eq.","values":[{"value":"9,55E-03","module":"A1-A3"},{"value":"1,49E-03","module":"C1"},{"value":"3,25E-03","module":"C2"},{"value":"1,32E-03","module":"C3"},{"value":"0,0E+00","module":"C4"},{"value":"-5,30E-03","module":"D"}]},{"parameter":"ODP","unit":"kg CFC11-eq.","values":[{"value":"1,38E-11","module":"A1-A3"},{"value":"8,72E-17","module":"C1"},{"value":"1,91E-16","module":"C2"},{"value":"1,53E-15","module":"C3"},{"value":"0,0E+00","module":"C4"},{"value":"-4,66E-14","module":"D"}]},{"parameter":"AP","unit":"mol H^(+)-eq.","values":[{"value":"1,72E-02","module":"A1-A3"},{"value":"3,98E-03","module":"C1"},{"value":"2,25E-03","module":"C2"},{"value":"3,38E-03","module":"C3"},{"value":"0,0E+00","module":"C4"},{"value":"-3,57E-03","module":"D"}]},{"parameter":"POCP","unit":"kg NMVOC-eq.","values":[{"value":"1,78E-02","module":"A1-A3"},{"value":"5,84E-03","module":"C1"},{"value":"1,99E-03","module":"C2"},{"value":"4,82E-03","module":"C3"},{"value":"0,0E+00","module":"C4"},{"value":"-3,06E-03","module":"D"}]},{"parameter":"ADPE","unit":"kg Sb-eq.","values":[{"value":"1,45E-06","module":"A1-A3"},{"value":"2,95E-08","module":"C1"},{"value":"6,46E-08","module":"C2"},{"value":"3,95E-07","module":"C3"},{"value":"0,0E+00","module":"C4"},{"value":"-6,02E-07","module":"D"}]},{"parameter":"ADPF","unit":"MJ","values":[{"value":"6,67E+01","module":"A1-A3"},{"value":"4,72E+00","module":"C1"},{"value":"1,03E+01","module":"C2"},{"value":"6,78E+00","module":"C3"},{"value":"0,0E+00","module":"C4"},{"value":"-2,45E+01","module":"D"}]},{"parameter":"WDP","unit":"m^3 Welt-eq. entzogen","values":[{"value":"2,19E-01","module":"A1-A3"},{"value":"1,53E-03","module":"C1"},{"value":"3,35E-03","module":"C2"},{"value":"6,07E-02","module":"C3"},{"value":"0,0E+00","module":"C4"},{"value":"-3,20E-01","module":"D"}]},{"parameter":"EP-freshwater","unit":"kg P-eq.","values":[{"value":"1,30E-05","module":"A1-A3"},{"value":"7,74E-07","module":"C1"},{"value":"1,69E-06","module":"C2"},{"value":"8,60E-07","module":"C3"},{"value":"0,0E+00","module":"C4"},{"value":"-7,05E-06","module":"D"}]},{"parameter":"EP-marine","unit":"kg N-eq.","values":[{"value":"6,27E-03","module":"A1-A3"},{"value":"2,02E-03","module":"C1"},{"value":"1,03E-03","module":"C2"},{"value":"1,66E-03","module":"C3"},{"value":"0,0E+00","module":"C4"},{"value":"-1,23E-03","module":"D"}]},{"parameter":"EP-terrestrial","unit":"mol N-eq.","values":[{"value":"6,65E-02","module":"A1-A3"},{"value":"2,22E-02","module":"C1"},{"value":"1,15E-02","module":"C2"},{"value":"1,83E-02","module":"C3"},{"value":"0,0E+00","module":"C4"},{"value":"-1,37E-02","module":"D"}]}],"additional_environmental_impact":[{"parameter":"PM","unit":"Krankheitsf\u00e4lle","values":[{"value":null,"module":"A1-A3"},{"value":null,"module":"C1"},{"value":null,"module":"C2"},{"value":null,"module":"C3"},{"value":null,"module":"C4"},{"value":null,"module":"D"}]},{"parameter":"ETP-fw","unit":"CTUe","values":[{"value":null,"module":"A1-A3"},{"value":null,"module":"C1"},{"value":null,"module":"C2"},{"value":null,"module":"C3"},{"value":null,"module":"C4"},{"value":null,"module":"D"}]},{"parameter":"HTP-c","unit":"CTUh","values":[{"value":null,"module":"A1-A3"},{"value":null,"module":"C1"},{"value":null,"module":"C2"},{"value":null,"module":"C3"},{"value":null,"module":"C4"},{"value":null,"module":"D"}]},{"parameter":"HTP-nc","unit":"CTUh","values":[{"value":null,"module":"A1-A3"},{"value":null,"module":"C1"},{"value":null,"module":"C2"},{"value":null,"module":"C3"},{"value":null,"module":"C4"},{"value":null,"module":"D"}]},{"parameter":"SQP","unit":"SQP","values":[{"value":null,"module":"A1-A3"},{"value":null,"module":"C1"},{"value":null,"module":"C2"},{"value":null,"module":"C3"},{"value":null,"module":"C4"},{"value":null,"module":"D"}]}],"resource_use":[{"parameter":"PERE","unit":"MJ","values":[{"value":"1,55E+01","module":"A1-A3"},{"value":"2,75E-01","module":"C1"},{"value":"6,01E-01","module":"C2"},{"value":"5,70E-01","module":"C3"},{"value":"0,0E+00","module":"C4"},{"value":"-1,11E+01","module":"D"}]},{"parameter":"PERM","unit":"MJ","values":[{"value":"3,75E+00","module":"A1-A3"},{"value":"0,0E+00","module":"C1"},{"value":"0,0E+00","module":"C2"},{"value":"0,0E+00","module":"C3"},{"value":"0,0E+00","module":"C4"},{"value":"0,0E+00","module":"D"}]},{"parameter":"PERT","unit":"MJ","values":[{"value":"1,93E+01","module":"A1-A3"},{"value":"2,75E-01","module":"C1"},{"value":"6,01E-01","module":"C2"},{"value":"5,70E-01","module":"C3"},{"value":"0,0E+00","module":"C4"},{"value":"-1,11E+01","module":"D"}]},{"parameter":"PENRE","unit":"MJ","values":[{"value":"6,52E+01","module":"A1-A3"},{"value":"4,72E+00","module":"C1"},{"value":"1,03E+01","module":"C2"},{"value":"6,78E+00","module":"C3"},{"value":"0,0E+00","module":"C4"},{"value":"-2,45E+01","module":"D"}]},{"parameter":"PENRM","unit":"MJ","values":[{"value":"1,50E+00","module":"A1-A3"},{"value":"0,0E+00","module":"C1"},{"value":"0,0E+00","module":"C2"},{"value":"0,0E+00","module":"C3"},{"value":"0,0E+00","module":"C4"},{"value":"0,0E+00","module":"D"}]},{"parameter":"PENRT","unit":"MJ","values":[{"value":"6,67E+01","module":"A1-A3"},{"value":"4,72E+00","module":"C1"},{"value":"1,03E+01","module":"C2"},{"value":"6,78E+00","module":"C3"},{"value":"0,0E+00","module":"C4"},{"value":"-2,45E+01","module":"D"}]},{"parameter":"SM","unit":"kg","values":[{"value":"0,0E+00","module":"A1-A3"},{"value":"0,0E+00","module":"C1"},{"value":"0,0E+00","module":"C2"},{"value":"0,0E+00","module":"C3"},{"value":"0,0E+00","module":"C4"},{"value":"0,0E+00","module":"D"}]},{"parameter":"RSF","unit":"MJ","values":[{"value":"0,0E+00","module":"A1-A3"},{"value":"0,0E+00","module":"C1"},{"value":"0,0E+00","module":"C2"},{"value":"0,0E+00","module":"C3"},{"value":"0,0E+00","module":"C4"},{"value":"0,0E+00","module":"D"}]},{"parameter":"NRSF","unit":"MJ","values":[{"value":"0,0E+00","module":"A1-A3"},{"value":"0,0E+00","module":"C1"},{"value":"0,0E+00","module":"C2"},{"value":"0,0E+00","module":"C3"},{"value":"0,0E+00","module":"C4"},{"value":"0,0E+00","module":"D"}]},{"parameter":"FW","unit":"m^3","values":[{"value":"2,15E-02","module":"A1-A3"},{"value":"2,46E-04","module":"C1"},{"value":"5,38E-04","module":"C2"},{"value":"1,77E-03","module":"C3"},{"value":"0,0E+00","module":"C4"},{"value":"-1,28E-02","module":"D"}]}],"end_of_life_waste":[{"parameter":"HWD","unit":"kg","values":[{"value":"2,66E-04","module":"A1-A3"},{"value":"1,76E-07","module":"C1"},{"value":"3,86E-07","module":"C2"},{"value":"1,43E-07","module":"C3"},{"value":"0,0E+00","module":"C4"},{"value":"-1,84E-07","module":"D"}]},{"parameter":"NHWD","unit":"kg","values":[{"value":"2,12E+00","module":"A1-A3"},{"value":"8,29E-04","module":"C1"},{"value":"1,81E-03","module":"C2"},{"value":"2,04E-03","module":"C3"},{"value":"0,0E+00","module":"C4"},{"value":"-1,59E-02","module":"D"}]},{"parameter":"RWD","unit":"kg","values":[{"value":"2,80E-03","module":"A1-A3"},{"value":"4,97E-06","module":"C1"},{"value":"1,09E-05","module":"C2"},{"value":"5,44E-05","module":"C3"},{"value":"0,0E+00","module":"C4"},{"value":"-1,59E-03","module":"D"}]}],"end_of_life_flow":[{"parameter":"CRU","unit":"kg","values":[{"value":"0,0E+00","module":"A1-A3"},{"value":"0,0E+00","module":"C1"},{"value":"0,0E+00","module":"C2"},{"value":"0,0E+00","module":"C3"},{"value":"0,0E+00","module":"C4"},{"value":"0,0E+00","module":"D"}]},{"parameter":"MFR","unit":"kg","values":[{"value":"0,0E+00","module":"A1-A3"},{"value":"0,0E+00","module":"C1"},{"value":"0,0E+00","module":"C2"},{"value":"1,31E+02","module":"C3"},{"value":"0,0E+00","module":"C4"},{"value":"0,0E+00","module":"D"}]},{"parameter":"MER","unit":"kg","values":[{"value":"0,0E+00","module":"A1-A3"},{"value":"0,0E+00","module":"C1"},{"value":"0,0E+00","module":"C2"},{"value":"0,0E+00","module":"C3"},{"value":"0,0E+00","module":"C4"},{"value":"0,0E+00","module":"D"}]},{"parameter":"EEE","unit":"MJ","values":[{"value":"0,0E+00","module":"A1-A3"},{"value":"0,0E+00","module":"C1"},{"value":"0,0E+00","module":"C2"},{"value":"0,0E+00","module":"C3"},{"value":"0,0E+00","module":"C4"},{"value":"0,0E+00","module":"D"}]},{"parameter":"EET","unit":"MJ","values":[{"value":"0,0E+00","module":"A1-A3"},{"value":"0,0E+00","module":"C1"},{"value":"0,0E+00","module":"C2"},{"value":"0,0E+00","module":"C3"},{"value":"0,0E+00","module":"C4"},{"value":"0,0E+00","module":"D"}]}]}