{"product_name":"Betonzusatzmittel - Weichmacher und Flie\u00dfmittel","epd_id":"EPD-EFC-20210198-IBG2-EN","compliance":["DIN EN 15804+A2","ISO 14025"],"producer_name":"European Federation of Concrete Admixtures Associations a.i.s.b.l. (EFCA)","environmental_impact":[{"parameter":"GWP-total","unit":"kg CO2-eq","values":[{"value":"1,34E+00","module":"A1-A3"},{"value":"1,11E-01","module":"A5"},{"value":"2,79E-04","module":"C1"},{"value":"1,24E-02","module":"C2"},{"value":"1,53E-02","module":"C4"},{"value":"-4,40E-02","module":"D"}]},{"parameter":"GWP-fossil","unit":"kg CO2-eq","values":[{"value":"1,27E+00","module":"A1-A3"},{"value":"8,95E-02","module":"A5"},{"value":"2,66E-04","module":"C1"},{"value":"1,18E-02","module":"C2"},{"value":"1,52E-02","module":"C4"},{"value":"-4,39E-02","module":"D"}]},{"parameter":"GWP-biogenic","unit":"kg CO2-eq","values":[{"value":"6,77E-02","module":"A1-A3"},{"value":"2,18E-02","module":"A5"},{"value":"1,24E-05","module":"C1"},{"value":"5,42E-04","module":"C2"},{"value":"4,80E-05","module":"C4"},{"value":"-1,03E-04","module":"D"}]},{"parameter":"GWP-luluc","unit":"kg CO2-eq","values":[{"value":"9,56E-04","module":"A1-A3"},{"value":"5,52E-06","module":"A5"},{"value":"6,39E-09","module":"C1"},{"value":"2,79E-07","module":"C2"},{"value":"4,37E-05","module":"C4"},{"value":"-3,06E-05","module":"D"}]},{"parameter":"ODP","unit":"kg CFC11-eq","values":[{"value":"4,42E-15","module":"A1-A3"},{"value":"6,83E-17","module":"A5"},{"value":"2,84E-20","module":"C1"},{"value":"1,24E-18","module":"C2"},{"value":"5,62E-17","module":"C4"},{"value":"-4,57E-16","module":"D"}]},{"parameter":"AP","unit":"mol H^(+)-eq","values":[{"value":"5,75E-03","module":"A1-A3"},{"value":"3,48E-05","module":"A5"},{"value":"3,60E-06","module":"C1"},{"value":"3,73E-05","module":"C2"},{"value":"1,09E-04","module":"C4"},{"value":"-6,13E-05","module":"D"}]},{"parameter":"POCP","unit":"kg NMVOC-eq","values":[{"value":"4,61E-03","module":"A1-A3"},{"value":"2,81E-05","module":"A5"},{"value":"4,91E-06","module":"C1"},{"value":"3,39E-05","module":"C2"},{"value":"8,48E-05","module":"C4"},{"value":"-4,56E-05","module":"D"}]},{"parameter":"ADPE","unit":"kg Sb-eq","values":[{"value":"8,51E-08","module":"A1-A3"},{"value":"1,69E-09","module":"A5"},{"value":"8,06E-12","module":"C1"},{"value":"3,52E-10","module":"C2"},{"value":"1,36E-09","module":"C4"},{"value":"-7,19E-09","module":"D"}]},{"parameter":"ADPF","unit":"MJ","values":[{"value":"2,85E+01","module":"A1-A3"},{"value":"3,03E-01","module":"A5"},{"value":"3,81E-03","module":"C1"},{"value":"1,66E-01","module":"C2"},{"value":"1,99E-01","module":"C4"},{"value":"-7,44E-01","module":"D"}]},{"parameter":"WDP","unit":"m^3 world-eq deprived","values":[{"value":"1,36E-01","module":"A1-A3"},{"value":"1,14E-02","module":"A5"},{"value":"5,27E-07","module":"C1"},{"value":"2,30E-05","module":"C2"},{"value":"1,59E-03","module":"C4"},{"value":"-4,54E-03","module":"D"}]},{"parameter":"EP-freshwater","unit":"kg P-eq","values":[{"value":"1,94E-06","module":"A1-A3"},{"value":"2,61E-08","module":"A5"},{"value":"5,75E-11","module":"C1"},{"value":"2,51E-09","module":"C2"},{"value":"2,61E-08","module":"C4"},{"value":"-5,64E-08","module":"D"}]},{"parameter":"EP-marine","unit":"kg N-eq","values":[{"value":"1,20E-03","module":"A1-A3"},{"value":"2,35E-05","module":"A5"},{"value":"1,63E-06","module":"C1"},{"value":"1,72E-05","module":"C2"},{"value":"2,80E-05","module":"C4"},{"value":"-1,59E-05","module":"D"}]},{"parameter":"EP-terrestrial","unit":"mol N-eq","values":[{"value":"1,58E-02","module":"A1-A3"},{"value":"1,28E-04","module":"A5"},{"value":"1,79E-05","module":"C1"},{"value":"1,89E-04","module":"C2"},{"value":"3,08E-04","module":"C4"},{"value":"-1,70E-04","module":"D"}]}],"additional_environmental_impact":[{"parameter":"PM","unit":"Disease incidence","values":[{"value":null,"module":"A1-A3"},{"value":null,"module":"A5"},{"value":null,"module":"C1"},{"value":null,"module":"C2"},{"value":null,"module":"C4"},{"value":null,"module":"D"}]},{"parameter":"ETP-fw","unit":"CTUe","values":[{"value":null,"module":"A1-A3"},{"value":null,"module":"A5"},{"value":null,"module":"C1"},{"value":null,"module":"C2"},{"value":null,"module":"C4"},{"value":null,"module":"D"}]},{"parameter":"HTP-c","unit":"CTUh","values":[{"value":null,"module":"A1-A3"},{"value":null,"module":"A5"},{"value":null,"module":"C1"},{"value":null,"module":"C2"},{"value":null,"module":"C4"},{"value":null,"module":"D"}]},{"parameter":"HTP-nc","unit":"CTUh","values":[{"value":null,"module":"A1-A3"},{"value":null,"module":"A5"},{"value":null,"module":"C1"},{"value":null,"module":"C2"},{"value":null,"module":"C4"},{"value":null,"module":"D"}]},{"parameter":"SQP","unit":"SQP","values":[{"value":null,"module":"A1-A3"},{"value":null,"module":"A5"},{"value":null,"module":"C1"},{"value":null,"module":"C2"},{"value":null,"module":"C4"},{"value":null,"module":"D"}]}],"resource_use":[{"parameter":"PERE","unit":"MJ","values":[{"value":"1,59E+00","module":"A1-A3"},{"value":"1,42E-01","module":"A5"},{"value":"1,20E-05","module":"C1"},{"value":"5,25E-04","module":"C2"},{"value":"2,61E-02","module":"C4"},{"value":"-1,62E-01","module":"D"}]},{"parameter":"PERM","unit":"MJ","values":[{"value":"1,17E-01","module":"A1-A3"},{"value":"-1,17E-01","module":"A5"},{"value":"0,0E+00","module":"C1"},{"value":"0,0E+00","module":"C2"},{"value":"0,0E+00","module":"C4"},{"value":"0,0E+00","module":"D"}]},{"parameter":"PERT","unit":"MJ","values":[{"value":"1,70E+00","module":"A1-A3"},{"value":"2,52E-02","module":"A5"},{"value":"1,20E-05","module":"C1"},{"value":"5,25E-04","module":"C2"},{"value":"2,61E-02","module":"C4"},{"value":"-1,62E-01","module":"D"}]},{"parameter":"PENRE","unit":"MJ","values":[{"value":"2,27E+01","module":"A1-A3"},{"value":"1,26E+00","module":"A5"},{"value":"3,81E-03","module":"C1"},{"value":"1,67E-01","module":"C2"},{"value":"1,99E-01","module":"C4"},{"value":"-7,44E-01","module":"D"}]},{"parameter":"PENRM","unit":"MJ","values":[{"value":"5,78E+00","module":"A1-A3"},{"value":"-9,57E-01","module":"A5"},{"value":"0,0E+00","module":"C1"},{"value":"0,0E+00","module":"C2"},{"value":"0,0E+00","module":"C4"},{"value":"0,0E+00","module":"D"}]},{"parameter":"PENRT","unit":"MJ","values":[{"value":"2,85E+01","module":"A1-A3"},{"value":"3,03E-01","module":"A5"},{"value":"3,81E-03","module":"C1"},{"value":"1,67E-01","module":"C2"},{"value":"1,99E-01","module":"C4"},{"value":"-7,44E-01","module":"D"}]},{"parameter":"SM","unit":"kg","values":[{"value":"0,0E+00","module":"A1-A3"},{"value":"0,0E+00","module":"A5"},{"value":"0,0E+00","module":"C1"},{"value":"0,0E+00","module":"C2"},{"value":"0,0E+00","module":"C4"},{"value":"0,0E+00","module":"D"}]},{"parameter":"RSF","unit":"MJ","values":[{"value":"0,0E+00","module":"A1-A3"},{"value":"0,0E+00","module":"A5"},{"value":"0,0E+00","module":"C1"},{"value":"0,0E+00","module":"C2"},{"value":"0,0E+00","module":"C4"},{"value":"0,0E+00","module":"D"}]},{"parameter":"NRSF","unit":"MJ","values":[{"value":"0,0E+00","module":"A1-A3"},{"value":"0,0E+00","module":"A5"},{"value":"0,0E+00","module":"C1"},{"value":"0,0E+00","module":"C2"},{"value":"0,0E+00","module":"C4"},{"value":"0,0E+00","module":"D"}]},{"parameter":"FW","unit":"m^3","values":[{"value":"4,20E-03","module":"A1-A3"},{"value":"2,84E-04","module":"A5"},{"value":"2,16E-08","module":"C1"},{"value":"9,41E-07","module":"C2"},{"value":"5,02E-05","module":"C4"},{"value":"-1,88E-04","module":"D"}]}],"end_of_life_waste":[{"parameter":"HWD","unit":"kg","values":[{"value":"3,55E-08","module":"A1-A3"},{"value":"1,61E-10","module":"A5"},{"value":"3,70E-13","module":"C1"},{"value":"1,62E-11","module":"C2"},{"value":"3,03E-09","module":"C4"},{"value":"-2,97E-10","module":"D"}]},{"parameter":"NHWD","unit":"kg","values":[{"value":"4,73E-02","module":"A1-A3"},{"value":"2,04E-03","module":"A5"},{"value":"3,90E-07","module":"C1"},{"value":"1,70E-05","module":"C2"},{"value":"1,00E+00","module":"C4"},{"value":"-3,43E-04","module":"D"}]},{"parameter":"RWD","unit":"kg","values":[{"value":"5,07E-04","module":"A1-A3"},{"value":"7,91E-06","module":"A5"},{"value":"4,09E-09","module":"C1"},{"value":"1,79E-07","module":"C2"},{"value":"2,27E-06","module":"C4"},{"value":"-5,54E-05","module":"D"}]}],"end_of_life_flow":[{"parameter":"CRU","unit":"kg","values":[{"value":"0,0E+00","module":"A1-A3"},{"value":"0,0E+00","module":"A5"},{"value":"0,0E+00","module":"C1"},{"value":"0,0E+00","module":"C2"},{"value":"0,0E+00","module":"C4"},{"value":"0,0E+00","module":"D"}]},{"parameter":"MFR","unit":"kg","values":[{"value":"0,0E+00","module":"A1-A3"},{"value":"0,0E+00","module":"A5"},{"value":"0,0E+00","module":"C1"},{"value":"0,0E+00","module":"C2"},{"value":"0,0E+00","module":"C4"},{"value":"0,0E+00","module":"D"}]},{"parameter":"MER","unit":"kg","values":[{"value":"0,0E+00","module":"A1-A3"},{"value":"0,0E+00","module":"A5"},{"value":"0,0E+00","module":"C1"},{"value":"0,0E+00","module":"C2"},{"value":"0,0E+00","module":"C4"},{"value":"0,0E+00","module":"D"}]},{"parameter":"EEE","unit":"MJ","values":[{"value":"0,0E+00","module":"A1-A3"},{"value":"1,85E-01","module":"A5"},{"value":"0,0E+00","module":"C1"},{"value":"0,0E+00","module":"C2"},{"value":"0,0E+00","module":"C4"},{"value":"0,0E+00","module":"D"}]},{"parameter":"EET","unit":"MJ","values":[{"value":"0,0E+00","module":"A1-A3"},{"value":"3,36E-01","module":"A5"},{"value":"0,0E+00","module":"C1"},{"value":"0,0E+00","module":"C2"},{"value":"0,0E+00","module":"C4"},{"value":"0,0E+00","module":"D"}]}]}