{"product_name":"Beton C25/30 XC4 XF1 XA1 F3 16 M EcoPact, Rezept Nummer DA4234-DSFS Version 1, Transportbetonwerk Mainz, Germany","epd_id":"IBU-CEI-HOL-2205120-DE2023000561-1SUG001-DE","compliance":["EN 15804+A2","ISO 14025"],"producer_name":"Holcim (Deutschland) GmbH","environmental_impact":[{"parameter":"GWP-total","unit":"kg CO2-eq.","values":[{"value":"1,53E+02","module":"A1-A3"},{"value":"3,36E+00","module":"A4"},{"value":"1,37E+00","module":"A5"},{"value":"-3,03E+00","module":"B1"},{"value":"8,64E+00","module":"C1"},{"value":"9,73E+00","module":"C2"},{"value":"4,04E+00","module":"C3"},{"value":"0,0E+00","module":"C4"},{"value":"-9,74E+00","module":"D"}]},{"parameter":"GWP-fossil","unit":"kg CO2-eq.","values":[{"value":"1,53E+02","module":"A1-A3"},{"value":"3,32E+00","module":"A4"},{"value":"1,36E+00","module":"A5"},{"value":"-3,03E+00","module":"B1"},{"value":"8,61E+00","module":"C1"},{"value":"9,68E+00","module":"C2"},{"value":"4,02E+00","module":"C3"},{"value":"0,0E+00","module":"C4"},{"value":"-9,64E+00","module":"D"}]},{"parameter":"GWP-biogenic","unit":"kg CO2-eq.","values":[{"value":"2,30E-01","module":"A1-A3"},{"value":"7,77E-03","module":"A4"},{"value":"6,65E-04","module":"A5"},{"value":"0,0E+00","module":"B1"},{"value":"1,30E-03","module":"C1"},{"value":"3,71E-03","module":"C2"},{"value":"9,50E-04","module":"C3"},{"value":"0,0E+00","module":"C4"},{"value":"-5,47E-02","module":"D"}]},{"parameter":"GWP-luluc","unit":"kg CO2-eq.","values":[{"value":"9,96E-02","module":"A1-A3"},{"value":"1,84E-02","module":"A4"},{"value":"3,33E-03","module":"A5"},{"value":"0,0E+00","module":"B1"},{"value":"3,65E-02","module":"C1"},{"value":"4,03E-02","module":"C2"},{"value":"9,69E-03","module":"C3"},{"value":"0,0E+00","module":"C4"},{"value":"-2,16E-02","module":"D"}]},{"parameter":"ODP","unit":"kg CFC11-eq.","values":[{"value":"1,11E-10","module":"A1-A3"},{"value":"1,22E-15","module":"A4"},{"value":"2,33E-13","module":"A5"},{"value":"0,0E+00","module":"B1"},{"value":"2,96E-15","module":"C1"},{"value":"3,27E-15","module":"C2"},{"value":"9,67E-16","module":"C3"},{"value":"0,0E+00","module":"C4"},{"value":"-1,29E-10","module":"D"}]},{"parameter":"AP","unit":"mol H^(+)-eq.","values":[{"value":"2,90E-01","module":"A1-A3"},{"value":"3,86E-02","module":"A4"},{"value":"9,06E-03","module":"A5"},{"value":"0,0E+00","module":"B1"},{"value":"9,75E-02","module":"C1"},{"value":"3,24E-02","module":"C2"},{"value":"2,90E-02","module":"C3"},{"value":"0,0E+00","module":"C4"},{"value":"-2,09E-02","module":"D"}]},{"parameter":"ADPE","unit":"kg Sb-eq.","values":[{"value":"7,75E-06","module":"A1-A3"},{"value":"2,27E-07","module":"A4"},{"value":"8,34E-08","module":"A5"},{"value":"0,0E+00","module":"B1"},{"value":"7,52E-07","module":"C1"},{"value":"8,30E-07","module":"C2"},{"value":"2,36E-07","module":"C3"},{"value":"0,0E+00","module":"C4"},{"value":"-3,63E-06","module":"D"}]},{"parameter":"ADPF","unit":"MJ","values":[{"value":"9,96E+02","module":"A1-A3"},{"value":"4,53E+01","module":"A4"},{"value":"1,64E+01","module":"A5"},{"value":"0,0E+00","module":"B1"},{"value":"1,16E+02","module":"C1"},{"value":"1,27E+02","module":"C2"},{"value":"8,21E+01","module":"C3"},{"value":"0,0E+00","module":"C4"},{"value":"-1,22E+02","module":"D"}]},{"parameter":"WDP","unit":"m^3 world-eq.","values":[{"value":"5,63E+00","module":"A1-A3"},{"value":"2,79E-02","module":"A4"},{"value":"1,70E-02","module":"A5"},{"value":"0,0E+00","module":"B1"},{"value":"3,76E-02","module":"C1"},{"value":"4,15E-02","module":"C2"},{"value":"3,32E-02","module":"C3"},{"value":"0,0E+00","module":"C4"},{"value":"-2,64E+00","module":"D"}]},{"parameter":"EP-freshwater","unit":"kg P-eq.","values":[{"value":"8,51E-05","module":"A1-A3"},{"value":"1,90E-05","module":"A4"},{"value":"1,83E-06","module":"A5"},{"value":"0,0E+00","module":"B1"},{"value":"1,91E-05","module":"C1"},{"value":"2,11E-05","module":"C2"},{"value":"5,00E-06","module":"C3"},{"value":"0,0E+00","module":"C4"},{"value":"-3,82E-05","module":"D"}]},{"parameter":"EP-marine","unit":"kg N-eq.","values":[{"value":"9,43E-02","module":"A1-A3"},{"value":"1,95E-02","module":"A4"},{"value":"4,37E-03","module":"A5"},{"value":"0,0E+00","module":"B1"},{"value":"4,94E-02","module":"C1"},{"value":"1,50E-02","module":"C2"},{"value":"1,36E-02","module":"C3"},{"value":"0,0E+00","module":"C4"},{"value":"-7,45E-03","module":"D"}]},{"parameter":"EP-terrestrial","unit":"mol N-eq.","values":[{"value":"1,11E+00","module":"A1-A3"},{"value":"2,15E-01","module":"A4"},{"value":"4,83E-02","module":"A5"},{"value":"0,0E+00","module":"B1"},{"value":"5,44E-01","module":"C1"},{"value":"1,67E-01","module":"C2"},{"value":"1,49E-01","module":"C3"},{"value":"0,0E+00","module":"C4"},{"value":"-8,56E-02","module":"D"}]}],"additional_environmental_impact":[{"parameter":"PM","unit":"disease incidence","values":[{"value":"3,15E-06","module":"A1-A3"},{"value":"8,94E-07","module":"A4"},{"value":"1,98E-07","module":"A5"},{"value":"0,0E+00","module":"B1"},{"value":"2,30E-06","module":"C1"},{"value":"2,16E-07","module":"C2"},{"value":"6,13E-07","module":"C3"},{"value":"0,0E+00","module":"C4"},{"value":"-1,14E-06","module":"D"}]},{"parameter":"ETP-fw","unit":"CTUe","values":[{"value":"3,86E+02","module":"A1-A3"},{"value":"3,64E+01","module":"A4"},{"value":"9,66E+00","module":"A5"},{"value":"0,0E+00","module":"B1"},{"value":"9,28E+01","module":"C1"},{"value":"1,02E+02","module":"C2"},{"value":"3,56E+01","module":"C3"},{"value":"0,0E+00","module":"C4"},{"value":"-7,52E+01","module":"D"}]},{"parameter":"HTP-c","unit":"CTUh","values":[{"value":"1,56E-08","module":"A1-A3"},{"value":"8,17E-10","module":"A4"},{"value":"2,40E-10","module":"A5"},{"value":"0,0E+00","module":"B1"},{"value":"2,24E-09","module":"C1"},{"value":"2,46E-09","module":"C2"},{"value":"7,88E-10","module":"C3"},{"value":"0,0E+00","module":"C4"},{"value":"-3,04E-09","module":"D"}]},{"parameter":"HTP-nc","unit":"CTUh","values":[{"value":"1,66E-06","module":"A1-A3"},{"value":"6,77E-08","module":"A4"},{"value":"1,66E-08","module":"A5"},{"value":"0,0E+00","module":"B1"},{"value":"1,42E-07","module":"C1"},{"value":"1,25E-07","module":"C2"},{"value":"5,00E-08","module":"C3"},{"value":"0,0E+00","module":"C4"},{"value":"-2,05E-07","module":"D"}]},{"parameter":"SQP","unit":"-","values":[{"value":"1,36E+02","module":"A1-A3"},{"value":"2,28E+01","module":"A4"},{"value":"3,37E+00","module":"A5"},{"value":"0,0E+00","module":"B1"},{"value":"3,62E+01","module":"C1"},{"value":"4,00E+01","module":"C2"},{"value":"9,31E+00","module":"C3"},{"value":"0,0E+00","module":"C4"},{"value":"-6,72E+01","module":"D"}]},{"parameter":"IRP","unit":"kBq U235-eq.","values":[{"value":"3,25E+00","module":"A1-A3"},{"value":"7,41E-03","module":"A4"},{"value":"3,99E-02","module":"A5"},{"value":"0,0E+00","module":"B1"},{"value":"1,51E-02","module":"C1"},{"value":"1,67E-02","module":"C2"},{"value":"3,70E-01","module":"C3"},{"value":"0,0E+00","module":"C4"},{"value":"-5,80E-01","module":"D"}]}],"resource_use":[{"parameter":"PERM","unit":"MJ","values":[{"value":"1,64E-01","module":"A1-A3"},{"value":"0,0E+00","module":"A4"},{"value":"3,43E-04","module":"A5"},{"value":"0,0E+00","module":"B1"},{"value":"0,0E+00","module":"C1"},{"value":"0,0E+00","module":"C2"},{"value":"0,0E+00","module":"C3"},{"value":"0,0E+00","module":"C4"},{"value":"0,0E+00","module":"D"}]},{"parameter":"PENRM","unit":"MJ","values":[{"value":"8,80E+00","module":"A1-A3"},{"value":"0,0E+00","module":"A4"},{"value":"1,84E-02","module":"A5"},{"value":"0,0E+00","module":"B1"},{"value":"0,0E+00","module":"C1"},{"value":"0,0E+00","module":"C2"},{"value":"0,0E+00","module":"C3"},{"value":"0,0E+00","module":"C4"},{"value":"0,0E+00","module":"D"}]},{"parameter":"PENRT","unit":"MJ","values":[{"value":"9,96E+02","module":"A1-A3"},{"value":"4,53E+01","module":"A4"},{"value":"1,64E+01","module":"A5"},{"value":"0,0E+00","module":"B1"},{"value":"1,16E+02","module":"C1"},{"value":"1,27E+02","module":"C2"},{"value":"8,21E+01","module":"C3"},{"value":"0,0E+00","module":"C4"},{"value":"-1,22E+02","module":"D"}]},{"parameter":"SM","unit":"kg","values":[{"value":"7,93E+00","module":"A1-A3"},{"value":"0,0E+00","module":"A4"},{"value":"1,66E-02","module":"A5"},{"value":"0,0E+00","module":"B1"},{"value":"0,0E+00","module":"C1"},{"value":"0,0E+00","module":"C2"},{"value":"0,0E+00","module":"C3"},{"value":"0,0E+00","module":"C4"},{"value":"2,36E+03","module":"D"}]},{"parameter":"RSF","unit":"MJ","values":[{"value":"1,38E+02","module":"A1-A3"},{"value":"0,0E+00","module":"A4"},{"value":"2,89E-01","module":"A5"},{"value":"0,0E+00","module":"B1"},{"value":"0,0E+00","module":"C1"},{"value":"0,0E+00","module":"C2"},{"value":"0,0E+00","module":"C3"},{"value":"0,0E+00","module":"C4"},{"value":"0,0E+00","module":"D"}]},{"parameter":"NRSF","unit":"MJ","values":[{"value":"2,34E+02","module":"A1-A3"},{"value":"0,0E+00","module":"A4"},{"value":"4,90E-01","module":"A5"},{"value":"0,0E+00","module":"B1"},{"value":"0,0E+00","module":"C1"},{"value":"0,0E+00","module":"C2"},{"value":"0,0E+00","module":"C3"},{"value":"0,0E+00","module":"C4"},{"value":"0,0E+00","module":"D"}]}],"end_of_life_waste":[{"parameter":"HWD","unit":"kg","values":[{"value":"9,19E-06","module":"A1-A3"},{"value":"4,90E-06","module":"A4"},{"value":"3,87E-07","module":"A5"},{"value":"0,0E+00","module":"B1"},{"value":"4,30E-06","module":"C1"},{"value":"4,74E-06","module":"C2"},{"value":"1,08E-06","module":"C3"},{"value":"0,0E+00","module":"C4"},{"value":"-4,76E-07","module":"D"}]},{"parameter":"RWD","unit":"kg","values":[{"value":"4,07E-02","module":"A1-A3"},{"value":"6,82E-05","module":"A4"},{"value":"5,09E-04","module":"A5"},{"value":"0,0E+00","module":"B1"},{"value":"1,53E-04","module":"C1"},{"value":"1,69E-04","module":"C2"},{"value":"4,79E-03","module":"C3"},{"value":"0,0E+00","module":"C4"},{"value":"-5,31E-03","module":"D"}]}],"end_of_life_flow":[{"parameter":"CRU","unit":"kg","values":[{"value":"0,0E+00","module":"A1-A3"},{"value":"0,0E+00","module":"A4"},{"value":"0,0E+00","module":"A5"},{"value":"0,0E+00","module":"B1"},{"value":"0,0E+00","module":"C1"},{"value":"0,0E+00","module":"C2"},{"value":"0,0E+00","module":"C3"},{"value":"0,0E+00","module":"C4"},{"value":"0,0E+00","module":"D"}]},{"parameter":"MFR","unit":"kg","values":[{"value":"0,0E+00","module":"A1-A3"},{"value":"0,0E+00","module":"A4"},{"value":"4,94E+00","module":"A5"},{"value":"0,0E+00","module":"B1"},{"value":"0,0E+00","module":"C1"},{"value":"0,0E+00","module":"C2"},{"value":"2,36E+03","module":"C3"},{"value":"0,0E+00","module":"C4"},{"value":"0,0E+00","module":"D"}]},{"parameter":"MER","unit":"kg","values":[{"value":"0,0E+00","module":"A1-A3"},{"value":"0,0E+00","module":"A4"},{"value":"0,0E+00","module":"A5"},{"value":"0,0E+00","module":"B1"},{"value":"0,0E+00","module":"C1"},{"value":"0,0E+00","module":"C2"},{"value":"0,0E+00","module":"C3"},{"value":"0,0E+00","module":"C4"},{"value":"0,0E+00","module":"D"}]},{"parameter":"EEE","unit":"MJ","values":[{"value":"0,0E+00","module":"A1-A3"},{"value":"0,0E+00","module":"A4"},{"value":"0,0E+00","module":"A5"},{"value":"0,0E+00","module":"B1"},{"value":"0,0E+00","module":"C1"},{"value":"0,0E+00","module":"C2"},{"value":"0,0E+00","module":"C3"},{"value":"0,0E+00","module":"C4"},{"value":"0,0E+00","module":"D"}]},{"parameter":"EET","unit":"MJ","values":[{"value":"0,0E+00","module":"A1-A3"},{"value":"0,0E+00","module":"A4"},{"value":"0,0E+00","module":"A5"},{"value":"0,0E+00","module":"B1"},{"value":"0,0E+00","module":"C1"},{"value":"0,0E+00","module":"C2"},{"value":"0,0E+00","module":"C3"},{"value":"0,0E+00","module":"C4"},{"value":"0,0E+00","module":"D"}]}]}