{"product_name":"Beton C25/30 XC4 XF1 XA1 F3 16 M ECOPact, Rezept Nummer DA4234-DNZK Version 1, Transportbetonwerk Br\u00fcggen Bracht, Germany","epd_id":"IBU-CEI-HOL-2205120-DE2023000496-1SUG001-DE","compliance":["EN 15804+A2","ISO 14025"],"producer_name":"Holcim (Deutschland) GmbH","environmental_impact":[{"parameter":"GWP-total","unit":"kg CO2-eq.","values":[{"value":"1,51E+02","module":"A1-A3"},{"value":"3,30E+00","module":"A4"},{"value":"2,92E+00","module":"A5"},{"value":"-3,36E+00","module":"B1"},{"value":"8,64E+00","module":"C1"},{"value":"9,55E+00","module":"C2"},{"value":"3,41E+00","module":"C3"},{"value":"0,0E+00","module":"C4"},{"value":"-9,56E+00","module":"D"}]},{"parameter":"GWP-fossil","unit":"kg CO2-eq.","values":[{"value":"1,51E+02","module":"A1-A3"},{"value":"3,26E+00","module":"A4"},{"value":"2,92E+00","module":"A5"},{"value":"-3,36E+00","module":"B1"},{"value":"8,61E+00","module":"C1"},{"value":"9,50E+00","module":"C2"},{"value":"3,38E+00","module":"C3"},{"value":"0,0E+00","module":"C4"},{"value":"-9,46E+00","module":"D"}]},{"parameter":"GWP-biogenic","unit":"kg CO2-eq.","values":[{"value":"1,26E-01","module":"A1-A3"},{"value":"7,62E-03","module":"A4"},{"value":"1,72E-03","module":"A5"},{"value":"0,0E+00","module":"B1"},{"value":"1,30E-03","module":"C1"},{"value":"3,64E-03","module":"C2"},{"value":"9,33E-04","module":"C3"},{"value":"0,0E+00","module":"C4"},{"value":"-5,37E-02","module":"D"}]},{"parameter":"GWP-luluc","unit":"kg CO2-eq.","values":[{"value":"7,21E-02","module":"A1-A3"},{"value":"1,81E-02","module":"A4"},{"value":"4,55E-03","module":"A5"},{"value":"0,0E+00","module":"B1"},{"value":"3,65E-02","module":"C1"},{"value":"3,96E-02","module":"C2"},{"value":"9,51E-03","module":"C3"},{"value":"0,0E+00","module":"C4"},{"value":"-2,12E-02","module":"D"}]},{"parameter":"ODP","unit":"kg CFC11-eq.","values":[{"value":"3,97E-13","module":"A1-A3"},{"value":"1,19E-15","module":"A4"},{"value":"4,81E-15","module":"A5"},{"value":"0,0E+00","module":"B1"},{"value":"2,96E-15","module":"C1"},{"value":"3,20E-15","module":"C2"},{"value":"9,49E-16","module":"C3"},{"value":"0,0E+00","module":"C4"},{"value":"-1,27E-10","module":"D"}]},{"parameter":"AP","unit":"mol H^(+)-eq.","values":[{"value":"2,89E-01","module":"A1-A3"},{"value":"3,79E-02","module":"A4"},{"value":"1,26E-02","module":"A5"},{"value":"0,0E+00","module":"B1"},{"value":"9,75E-02","module":"C1"},{"value":"3,18E-02","module":"C2"},{"value":"2,85E-02","module":"C3"},{"value":"0,0E+00","module":"C4"},{"value":"-2,05E-02","module":"D"}]},{"parameter":"ADPE","unit":"kg Sb-eq.","values":[{"value":"5,61E-06","module":"A1-A3"},{"value":"2,23E-07","module":"A4"},{"value":"1,42E-07","module":"A5"},{"value":"0,0E+00","module":"B1"},{"value":"7,52E-07","module":"C1"},{"value":"8,15E-07","module":"C2"},{"value":"2,31E-07","module":"C3"},{"value":"0,0E+00","module":"C4"},{"value":"-3,56E-06","module":"D"}]},{"parameter":"ADPF","unit":"MJ","values":[{"value":"8,48E+02","module":"A1-A3"},{"value":"4,44E+01","module":"A4"},{"value":"2,62E+01","module":"A5"},{"value":"0,0E+00","module":"B1"},{"value":"1,16E+02","module":"C1"},{"value":"1,25E+02","module":"C2"},{"value":"8,05E+01","module":"C3"},{"value":"0,0E+00","module":"C4"},{"value":"-1,20E+02","module":"D"}]},{"parameter":"WDP","unit":"m^3 world-eq.","values":[{"value":"3,45E+00","module":"A1-A3"},{"value":"2,74E-02","module":"A4"},{"value":"4,51E-02","module":"A5"},{"value":"0,0E+00","module":"B1"},{"value":"3,76E-02","module":"C1"},{"value":"4,07E-02","module":"C2"},{"value":"3,26E-02","module":"C3"},{"value":"0,0E+00","module":"C4"},{"value":"-2,59E+00","module":"D"}]},{"parameter":"EP-freshwater","unit":"kg P-eq.","values":[{"value":"5,53E-05","module":"A1-A3"},{"value":"1,87E-05","module":"A4"},{"value":"2,68E-06","module":"A5"},{"value":"0,0E+00","module":"B1"},{"value":"1,91E-05","module":"C1"},{"value":"2,07E-05","module":"C2"},{"value":"4,91E-06","module":"C3"},{"value":"0,0E+00","module":"C4"},{"value":"-3,75E-05","module":"D"}]},{"parameter":"EP-marine","unit":"kg N-eq.","values":[{"value":"9,18E-02","module":"A1-A3"},{"value":"1,91E-02","module":"A4"},{"value":"5,64E-03","module":"A5"},{"value":"0,0E+00","module":"B1"},{"value":"4,94E-02","module":"C1"},{"value":"1,47E-02","module":"C2"},{"value":"1,34E-02","module":"C3"},{"value":"0,0E+00","module":"C4"},{"value":"-7,31E-03","module":"D"}]},{"parameter":"EP-terrestrial","unit":"mol N-eq.","values":[{"value":"1,09E+00","module":"A1-A3"},{"value":"2,11E-01","module":"A4"},{"value":"6,30E-02","module":"A5"},{"value":"0,0E+00","module":"B1"},{"value":"5,44E-01","module":"C1"},{"value":"1,64E-01","module":"C2"},{"value":"1,46E-01","module":"C3"},{"value":"0,0E+00","module":"C4"},{"value":"-8,40E-02","module":"D"}]}],"additional_environmental_impact":[{"parameter":"PM","unit":"disease incidence","values":[{"value":"3,40E-06","module":"A1-A3"},{"value":"8,78E-07","module":"A4"},{"value":"2,46E-07","module":"A5"},{"value":"0,0E+00","module":"B1"},{"value":"2,30E-06","module":"C1"},{"value":"2,12E-07","module":"C2"},{"value":"6,02E-07","module":"C3"},{"value":"0,0E+00","module":"C4"},{"value":"-1,12E-06","module":"D"}]},{"parameter":"ETP-fw","unit":"CTUe","values":[{"value":"2,97E+02","module":"A1-A3"},{"value":"3,58E+01","module":"A4"},{"value":"1,38E+01","module":"A5"},{"value":"0,0E+00","module":"B1"},{"value":"9,28E+01","module":"C1"},{"value":"1,00E+02","module":"C2"},{"value":"3,49E+01","module":"C3"},{"value":"0,0E+00","module":"C4"},{"value":"-7,38E+01","module":"D"}]},{"parameter":"HTP-c","unit":"CTUh","values":[{"value":"1,45E-08","module":"A1-A3"},{"value":"8,02E-10","module":"A4"},{"value":"4,08E-10","module":"A5"},{"value":"0,0E+00","module":"B1"},{"value":"2,24E-09","module":"C1"},{"value":"2,42E-09","module":"C2"},{"value":"7,73E-10","module":"C3"},{"value":"0,0E+00","module":"C4"},{"value":"-2,99E-09","module":"D"}]},{"parameter":"HTP-nc","unit":"CTUh","values":[{"value":"1,73E-06","module":"A1-A3"},{"value":"6,64E-08","module":"A4"},{"value":"3,49E-08","module":"A5"},{"value":"0,0E+00","module":"B1"},{"value":"1,42E-07","module":"C1"},{"value":"1,23E-07","module":"C2"},{"value":"4,91E-08","module":"C3"},{"value":"0,0E+00","module":"C4"},{"value":"-2,01E-07","module":"D"}]},{"parameter":"SQP","unit":"-","values":[{"value":"8,11E+01","module":"A1-A3"},{"value":"2,24E+01","module":"A4"},{"value":"4,65E+00","module":"A5"},{"value":"0,0E+00","module":"B1"},{"value":"3,62E+01","module":"C1"},{"value":"3,92E+01","module":"C2"},{"value":"9,14E+00","module":"C3"},{"value":"0,0E+00","module":"C4"},{"value":"-6,59E+01","module":"D"}]},{"parameter":"IRP","unit":"kBq U235-eq.","values":[{"value":"3,35E+00","module":"A1-A3"},{"value":"7,28E-03","module":"A4"},{"value":"7,46E-02","module":"A5"},{"value":"0,0E+00","module":"B1"},{"value":"1,51E-02","module":"C1"},{"value":"1,64E-02","module":"C2"},{"value":"3,63E-01","module":"C3"},{"value":"0,0E+00","module":"C4"},{"value":"-5,69E-01","module":"D"}]}],"resource_use":[{"parameter":"PERM","unit":"MJ","values":[{"value":"1,58E-01","module":"A1-A3"},{"value":"0,0E+00","module":"A4"},{"value":"1,79E-03","module":"A5"},{"value":"0,0E+00","module":"B1"},{"value":"0,0E+00","module":"C1"},{"value":"0,0E+00","module":"C2"},{"value":"0,0E+00","module":"C3"},{"value":"0,0E+00","module":"C4"},{"value":"0,0E+00","module":"D"}]},{"parameter":"PENRM","unit":"MJ","values":[{"value":"8,80E+00","module":"A1-A3"},{"value":"0,0E+00","module":"A4"},{"value":"9,95E-02","module":"A5"},{"value":"0,0E+00","module":"B1"},{"value":"0,0E+00","module":"C1"},{"value":"0,0E+00","module":"C2"},{"value":"0,0E+00","module":"C3"},{"value":"0,0E+00","module":"C4"},{"value":"0,0E+00","module":"D"}]},{"parameter":"PENRT","unit":"MJ","values":[{"value":"8,48E+02","module":"A1-A3"},{"value":"4,44E+01","module":"A4"},{"value":"2,62E+01","module":"A5"},{"value":"0,0E+00","module":"B1"},{"value":"1,16E+02","module":"C1"},{"value":"1,25E+02","module":"C2"},{"value":"8,05E+01","module":"C3"},{"value":"0,0E+00","module":"C4"},{"value":"-1,20E+02","module":"D"}]},{"parameter":"SM","unit":"kg","values":[{"value":"8,96E+00","module":"A1-A3"},{"value":"0,0E+00","module":"A4"},{"value":"1,01E-01","module":"A5"},{"value":"0,0E+00","module":"B1"},{"value":"0,0E+00","module":"C1"},{"value":"0,0E+00","module":"C2"},{"value":"0,0E+00","module":"C3"},{"value":"0,0E+00","module":"C4"},{"value":"2,31E+03","module":"D"}]},{"parameter":"RSF","unit":"MJ","values":[{"value":"1,60E+02","module":"A1-A3"},{"value":"0,0E+00","module":"A4"},{"value":"1,81E+00","module":"A5"},{"value":"0,0E+00","module":"B1"},{"value":"0,0E+00","module":"C1"},{"value":"0,0E+00","module":"C2"},{"value":"0,0E+00","module":"C3"},{"value":"0,0E+00","module":"C4"},{"value":"0,0E+00","module":"D"}]},{"parameter":"NRSF","unit":"MJ","values":[{"value":"2,78E+02","module":"A1-A3"},{"value":"0,0E+00","module":"A4"},{"value":"3,14E+00","module":"A5"},{"value":"0,0E+00","module":"B1"},{"value":"0,0E+00","module":"C1"},{"value":"0,0E+00","module":"C2"},{"value":"0,0E+00","module":"C3"},{"value":"0,0E+00","module":"C4"},{"value":"0,0E+00","module":"D"}]}],"end_of_life_waste":[{"parameter":"HWD","unit":"kg","values":[{"value":"7,01E-06","module":"A1-A3"},{"value":"4,81E-06","module":"A4"},{"value":"5,43E-07","module":"A5"},{"value":"0,0E+00","module":"B1"},{"value":"4,30E-06","module":"C1"},{"value":"4,65E-06","module":"C2"},{"value":"1,06E-06","module":"C3"},{"value":"0,0E+00","module":"C4"},{"value":"-4,67E-07","module":"D"}]},{"parameter":"RWD","unit":"kg","values":[{"value":"4,34E-02","module":"A1-A3"},{"value":"6,69E-05","module":"A4"},{"value":"9,60E-04","module":"A5"},{"value":"0,0E+00","module":"B1"},{"value":"1,53E-04","module":"C1"},{"value":"1,65E-04","module":"C2"},{"value":"4,70E-03","module":"C3"},{"value":"0,0E+00","module":"C4"},{"value":"-5,21E-03","module":"D"}]}],"end_of_life_flow":[{"parameter":"CRU","unit":"kg","values":[{"value":"0,0E+00","module":"A1-A3"},{"value":"0,0E+00","module":"A4"},{"value":"0,0E+00","module":"A5"},{"value":"0,0E+00","module":"B1"},{"value":"0,0E+00","module":"C1"},{"value":"0,0E+00","module":"C2"},{"value":"0,0E+00","module":"C3"},{"value":"0,0E+00","module":"C4"},{"value":"0,0E+00","module":"D"}]},{"parameter":"MFR","unit":"kg","values":[{"value":"0,0E+00","module":"A1-A3"},{"value":"0,0E+00","module":"A4"},{"value":"2,62E+01","module":"A5"},{"value":"0,0E+00","module":"B1"},{"value":"0,0E+00","module":"C1"},{"value":"0,0E+00","module":"C2"},{"value":"2,31E+03","module":"C3"},{"value":"0,0E+00","module":"C4"},{"value":"0,0E+00","module":"D"}]},{"parameter":"MER","unit":"kg","values":[{"value":"0,0E+00","module":"A1-A3"},{"value":"0,0E+00","module":"A4"},{"value":"0,0E+00","module":"A5"},{"value":"0,0E+00","module":"B1"},{"value":"0,0E+00","module":"C1"},{"value":"0,0E+00","module":"C2"},{"value":"0,0E+00","module":"C3"},{"value":"0,0E+00","module":"C4"},{"value":"0,0E+00","module":"D"}]},{"parameter":"EEE","unit":"MJ","values":[{"value":"0,0E+00","module":"A1-A3"},{"value":"0,0E+00","module":"A4"},{"value":"0,0E+00","module":"A5"},{"value":"0,0E+00","module":"B1"},{"value":"0,0E+00","module":"C1"},{"value":"0,0E+00","module":"C2"},{"value":"0,0E+00","module":"C3"},{"value":"0,0E+00","module":"C4"},{"value":"0,0E+00","module":"D"}]},{"parameter":"EET","unit":"MJ","values":[{"value":"0,0E+00","module":"A1-A3"},{"value":"0,0E+00","module":"A4"},{"value":"0,0E+00","module":"A5"},{"value":"0,0E+00","module":"B1"},{"value":"0,0E+00","module":"C1"},{"value":"0,0E+00","module":"C2"},{"value":"0,0E+00","module":"C3"},{"value":"0,0E+00","module":"C4"},{"value":"0,0E+00","module":"D"}]}]}