{"product_name":"Beton C25/30 XC4 XF1 XA1 F3 32 M EcoPact, Rezept Nummer DA4334-DHMK Version 1, Transportbetonwerk T\u00f6nisvorst, Germany","epd_id":"IBU-CEI-HOL-2205120-DE2023000522-1SUG001-DE","compliance":["EN 15804+A2","ISO 14025"],"producer_name":"Holcim (Deutschland) GmbH","environmental_impact":[{"parameter":"GWP-total","unit":"kg CO2-eq.","values":[{"value":"1,32E+02","module":"A1-A3"},{"value":"3,26E+00","module":"A4"},{"value":"6,49E+00","module":"A5"},{"value":"-3,06E+00","module":"B1"},{"value":"8,64E+00","module":"C1"},{"value":"9,43E+00","module":"C2"},{"value":"3,59E+00","module":"C3"},{"value":"0,0E+00","module":"C4"},{"value":"-9,45E+00","module":"D"}]},{"parameter":"GWP-fossil","unit":"kg CO2-eq.","values":[{"value":"1,32E+02","module":"A1-A3"},{"value":"3,22E+00","module":"A4"},{"value":"6,48E+00","module":"A5"},{"value":"-3,06E+00","module":"B1"},{"value":"8,61E+00","module":"C1"},{"value":"9,39E+00","module":"C2"},{"value":"3,56E+00","module":"C3"},{"value":"0,0E+00","module":"C4"},{"value":"-9,35E+00","module":"D"}]},{"parameter":"GWP-biogenic","unit":"kg CO2-eq.","values":[{"value":"9,72E-02","module":"A1-A3"},{"value":"7,54E-03","module":"A4"},{"value":"4,14E-03","module":"A5"},{"value":"0,0E+00","module":"B1"},{"value":"1,30E-03","module":"C1"},{"value":"3,60E-03","module":"C2"},{"value":"9,22E-04","module":"C3"},{"value":"0,0E+00","module":"C4"},{"value":"-5,31E-02","module":"D"}]},{"parameter":"GWP-luluc","unit":"kg CO2-eq.","values":[{"value":"4,39E-02","module":"A1-A3"},{"value":"1,79E-02","module":"A4"},{"value":"7,00E-03","module":"A5"},{"value":"0,0E+00","module":"B1"},{"value":"3,65E-02","module":"C1"},{"value":"3,91E-02","module":"C2"},{"value":"9,40E-03","module":"C3"},{"value":"0,0E+00","module":"C4"},{"value":"-2,09E-02","module":"D"}]},{"parameter":"ODP","unit":"kg CFC11-eq.","values":[{"value":"3,60E-13","module":"A1-A3"},{"value":"1,18E-15","module":"A4"},{"value":"1,36E-14","module":"A5"},{"value":"0,0E+00","module":"B1"},{"value":"2,96E-15","module":"C1"},{"value":"3,17E-15","module":"C2"},{"value":"9,38E-16","module":"C3"},{"value":"0,0E+00","module":"C4"},{"value":"-1,25E-10","module":"D"}]},{"parameter":"AP","unit":"mol H^(+)-eq.","values":[{"value":"2,41E-01","module":"A1-A3"},{"value":"3,75E-02","module":"A4"},{"value":"2,06E-02","module":"A5"},{"value":"0,0E+00","module":"B1"},{"value":"9,75E-02","module":"C1"},{"value":"3,14E-02","module":"C2"},{"value":"2,81E-02","module":"C3"},{"value":"0,0E+00","module":"C4"},{"value":"-2,03E-02","module":"D"}]},{"parameter":"ADPE","unit":"kg Sb-eq.","values":[{"value":"4,53E-06","module":"A1-A3"},{"value":"2,21E-07","module":"A4"},{"value":"2,75E-07","module":"A5"},{"value":"0,0E+00","module":"B1"},{"value":"7,52E-07","module":"C1"},{"value":"8,05E-07","module":"C2"},{"value":"2,29E-07","module":"C3"},{"value":"0,0E+00","module":"C4"},{"value":"-3,52E-06","module":"D"}]},{"parameter":"ADPF","unit":"MJ","values":[{"value":"6,66E+02","module":"A1-A3"},{"value":"4,39E+01","module":"A4"},{"value":"4,70E+01","module":"A5"},{"value":"0,0E+00","module":"B1"},{"value":"1,16E+02","module":"C1"},{"value":"1,23E+02","module":"C2"},{"value":"7,96E+01","module":"C3"},{"value":"0,0E+00","module":"C4"},{"value":"-1,19E+02","module":"D"}]},{"parameter":"WDP","unit":"m^3 world-eq.","values":[{"value":"3,34E+00","module":"A1-A3"},{"value":"2,71E-02","module":"A4"},{"value":"1,30E-01","module":"A5"},{"value":"0,0E+00","module":"B1"},{"value":"3,76E-02","module":"C1"},{"value":"4,03E-02","module":"C2"},{"value":"3,22E-02","module":"C3"},{"value":"0,0E+00","module":"C4"},{"value":"-2,56E+00","module":"D"}]},{"parameter":"EP-freshwater","unit":"kg P-eq.","values":[{"value":"3,55E-05","module":"A1-A3"},{"value":"1,85E-05","module":"A4"},{"value":"4,44E-06","module":"A5"},{"value":"0,0E+00","module":"B1"},{"value":"1,91E-05","module":"C1"},{"value":"2,05E-05","module":"C2"},{"value":"4,85E-06","module":"C3"},{"value":"0,0E+00","module":"C4"},{"value":"-3,70E-05","module":"D"}]},{"parameter":"EP-marine","unit":"kg N-eq.","values":[{"value":"7,11E-02","module":"A1-A3"},{"value":"1,89E-02","module":"A4"},{"value":"8,36E-03","module":"A5"},{"value":"0,0E+00","module":"B1"},{"value":"4,94E-02","module":"C1"},{"value":"1,45E-02","module":"C2"},{"value":"1,32E-02","module":"C3"},{"value":"0,0E+00","module":"C4"},{"value":"-7,23E-03","module":"D"}]},{"parameter":"EP-terrestrial","unit":"mol N-eq.","values":[{"value":"8,73E-01","module":"A1-A3"},{"value":"2,09E-01","module":"A4"},{"value":"9,55E-02","module":"A5"},{"value":"0,0E+00","module":"B1"},{"value":"5,44E-01","module":"C1"},{"value":"1,62E-01","module":"C2"},{"value":"1,45E-01","module":"C3"},{"value":"0,0E+00","module":"C4"},{"value":"-8,30E-02","module":"D"}]}],"additional_environmental_impact":[{"parameter":"PM","unit":"disease incidence","values":[{"value":"2,82E-06","module":"A1-A3"},{"value":"8,67E-07","module":"A4"},{"value":"3,52E-07","module":"A5"},{"value":"0,0E+00","module":"B1"},{"value":"2,30E-06","module":"C1"},{"value":"2,09E-07","module":"C2"},{"value":"5,95E-07","module":"C3"},{"value":"0,0E+00","module":"C4"},{"value":"-1,10E-06","module":"D"}]},{"parameter":"ETP-fw","unit":"CTUe","values":[{"value":"2,15E+02","module":"A1-A3"},{"value":"3,53E+01","module":"A4"},{"value":"2,25E+01","module":"A5"},{"value":"0,0E+00","module":"B1"},{"value":"9,28E+01","module":"C1"},{"value":"9,91E+01","module":"C2"},{"value":"3,45E+01","module":"C3"},{"value":"0,0E+00","module":"C4"},{"value":"-7,30E+01","module":"D"}]},{"parameter":"HTP-c","unit":"CTUh","values":[{"value":"1,19E-08","module":"A1-A3"},{"value":"7,92E-10","module":"A4"},{"value":"7,77E-10","module":"A5"},{"value":"0,0E+00","module":"B1"},{"value":"2,24E-09","module":"C1"},{"value":"2,39E-09","module":"C2"},{"value":"7,64E-10","module":"C3"},{"value":"0,0E+00","module":"C4"},{"value":"-2,95E-09","module":"D"}]},{"parameter":"HTP-nc","unit":"CTUh","values":[{"value":"1,56E-06","module":"A1-A3"},{"value":"6,56E-08","module":"A4"},{"value":"7,79E-08","module":"A5"},{"value":"0,0E+00","module":"B1"},{"value":"1,42E-07","module":"C1"},{"value":"1,21E-07","module":"C2"},{"value":"4,85E-08","module":"C3"},{"value":"0,0E+00","module":"C4"},{"value":"-1,99E-07","module":"D"}]},{"parameter":"SQP","unit":"-","values":[{"value":"5,36E+01","module":"A1-A3"},{"value":"2,21E+01","module":"A4"},{"value":"7,43E+00","module":"A5"},{"value":"0,0E+00","module":"B1"},{"value":"3,62E+01","module":"C1"},{"value":"3,88E+01","module":"C2"},{"value":"9,03E+00","module":"C3"},{"value":"0,0E+00","module":"C4"},{"value":"-6,52E+01","module":"D"}]},{"parameter":"IRP","unit":"kBq U235-eq.","values":[{"value":"2,93E+00","module":"A1-A3"},{"value":"7,19E-03","module":"A4"},{"value":"1,53E-01","module":"A5"},{"value":"0,0E+00","module":"B1"},{"value":"1,51E-02","module":"C1"},{"value":"1,62E-02","module":"C2"},{"value":"3,59E-01","module":"C3"},{"value":"0,0E+00","module":"C4"},{"value":"-5,63E-01","module":"D"}]}],"resource_use":[{"parameter":"PERM","unit":"MJ","values":[{"value":"0,0E+00","module":"A1-A3"},{"value":"0,0E+00","module":"A4"},{"value":"0,0E+00","module":"A5"},{"value":"0,0E+00","module":"B1"},{"value":"0,0E+00","module":"C1"},{"value":"0,0E+00","module":"C2"},{"value":"0,0E+00","module":"C3"},{"value":"0,0E+00","module":"C4"},{"value":"0,0E+00","module":"D"}]},{"parameter":"PENRM","unit":"MJ","values":[{"value":"6,64E-01","module":"A1-A3"},{"value":"0,0E+00","module":"A4"},{"value":"2,42E-02","module":"A5"},{"value":"0,0E+00","module":"B1"},{"value":"0,0E+00","module":"C1"},{"value":"0,0E+00","module":"C2"},{"value":"0,0E+00","module":"C3"},{"value":"0,0E+00","module":"C4"},{"value":"0,0E+00","module":"D"}]},{"parameter":"PENRT","unit":"MJ","values":[{"value":"6,66E+02","module":"A1-A3"},{"value":"4,39E+01","module":"A4"},{"value":"4,71E+01","module":"A5"},{"value":"0,0E+00","module":"B1"},{"value":"1,16E+02","module":"C1"},{"value":"1,23E+02","module":"C2"},{"value":"7,96E+01","module":"C3"},{"value":"0,0E+00","module":"C4"},{"value":"-1,19E+02","module":"D"}]},{"parameter":"SM","unit":"kg","values":[{"value":"8,28E+00","module":"A1-A3"},{"value":"0,0E+00","module":"A4"},{"value":"3,02E-01","module":"A5"},{"value":"0,0E+00","module":"B1"},{"value":"0,0E+00","module":"C1"},{"value":"0,0E+00","module":"C2"},{"value":"0,0E+00","module":"C3"},{"value":"0,0E+00","module":"C4"},{"value":"2,29E+03","module":"D"}]},{"parameter":"RSF","unit":"MJ","values":[{"value":"1,48E+02","module":"A1-A3"},{"value":"0,0E+00","module":"A4"},{"value":"5,39E+00","module":"A5"},{"value":"0,0E+00","module":"B1"},{"value":"0,0E+00","module":"C1"},{"value":"0,0E+00","module":"C2"},{"value":"0,0E+00","module":"C3"},{"value":"0,0E+00","module":"C4"},{"value":"0,0E+00","module":"D"}]},{"parameter":"NRSF","unit":"MJ","values":[{"value":"2,47E+02","module":"A1-A3"},{"value":"0,0E+00","module":"A4"},{"value":"9,00E+00","module":"A5"},{"value":"0,0E+00","module":"B1"},{"value":"0,0E+00","module":"C1"},{"value":"0,0E+00","module":"C2"},{"value":"0,0E+00","module":"C3"},{"value":"0,0E+00","module":"C4"},{"value":"0,0E+00","module":"D"}]}],"end_of_life_waste":[{"parameter":"HWD","unit":"kg","values":[{"value":"3,91E-06","module":"A1-A3"},{"value":"4,75E-06","module":"A4"},{"value":"8,66E-07","module":"A5"},{"value":"0,0E+00","module":"B1"},{"value":"4,30E-06","module":"C1"},{"value":"4,60E-06","module":"C2"},{"value":"1,05E-06","module":"C3"},{"value":"0,0E+00","module":"C4"},{"value":"-4,62E-07","module":"D"}]},{"parameter":"RWD","unit":"kg","values":[{"value":"3,72E-02","module":"A1-A3"},{"value":"6,61E-05","module":"A4"},{"value":"1,94E-03","module":"A5"},{"value":"0,0E+00","module":"B1"},{"value":"1,53E-04","module":"C1"},{"value":"1,64E-04","module":"C2"},{"value":"4,64E-03","module":"C3"},{"value":"0,0E+00","module":"C4"},{"value":"-5,15E-03","module":"D"}]}],"end_of_life_flow":[{"parameter":"CRU","unit":"kg","values":[{"value":"0,0E+00","module":"A1-A3"},{"value":"0,0E+00","module":"A4"},{"value":"0,0E+00","module":"A5"},{"value":"0,0E+00","module":"B1"},{"value":"0,0E+00","module":"C1"},{"value":"0,0E+00","module":"C2"},{"value":"0,0E+00","module":"C3"},{"value":"0,0E+00","module":"C4"},{"value":"0,0E+00","module":"D"}]},{"parameter":"MFR","unit":"kg","values":[{"value":"0,0E+00","module":"A1-A3"},{"value":"0,0E+00","module":"A4"},{"value":"8,34E+01","module":"A5"},{"value":"0,0E+00","module":"B1"},{"value":"0,0E+00","module":"C1"},{"value":"0,0E+00","module":"C2"},{"value":"2,29E+03","module":"C3"},{"value":"0,0E+00","module":"C4"},{"value":"0,0E+00","module":"D"}]},{"parameter":"MER","unit":"kg","values":[{"value":"0,0E+00","module":"A1-A3"},{"value":"0,0E+00","module":"A4"},{"value":"0,0E+00","module":"A5"},{"value":"0,0E+00","module":"B1"},{"value":"0,0E+00","module":"C1"},{"value":"0,0E+00","module":"C2"},{"value":"0,0E+00","module":"C3"},{"value":"0,0E+00","module":"C4"},{"value":"0,0E+00","module":"D"}]},{"parameter":"EEE","unit":"MJ","values":[{"value":"0,0E+00","module":"A1-A3"},{"value":"0,0E+00","module":"A4"},{"value":"0,0E+00","module":"A5"},{"value":"0,0E+00","module":"B1"},{"value":"0,0E+00","module":"C1"},{"value":"0,0E+00","module":"C2"},{"value":"0,0E+00","module":"C3"},{"value":"0,0E+00","module":"C4"},{"value":"0,0E+00","module":"D"}]},{"parameter":"EET","unit":"MJ","values":[{"value":"0,0E+00","module":"A1-A3"},{"value":"0,0E+00","module":"A4"},{"value":"0,0E+00","module":"A5"},{"value":"0,0E+00","module":"B1"},{"value":"0,0E+00","module":"C1"},{"value":"0,0E+00","module":"C2"},{"value":"0,0E+00","module":"C3"},{"value":"0,0E+00","module":"C4"},{"value":"0,0E+00","module":"D"}]}]}