{"product_name":"Betongs\u00f8yle slakkarmert B45/M45. Lavkarbonklasse A","epd_id":"NEPD-4819-4056-NO","compliance":["EN 15804+A2","ISO 14025","ISO 21930"],"producer_name":"Loe Betongelementer AS","environmental_impact":[{"parameter":"GWP-total","unit":"kg CO2-eq.","values":[{"value":"7,27E+01","module":"A1"},{"value":"2,24E-01","module":"A2"},{"value":"4,92E+00","module":"A3"},{"value":"3,80E+00","module":"C1"},{"value":"4,65E-01","module":"C3"},{"value":"1,30E+00","module":"C4"},{"value":"-1,51E+00","module":"D"}]},{"parameter":"GWP-fossil","unit":"kg CO2-eq.","values":[{"value":"7,26E+01","module":"A1"},{"value":"2,24E-01","module":"A2"},{"value":"4,37E+00","module":"A3"},{"value":"3,80E+00","module":"C1"},{"value":"4,59E-01","module":"C3"},{"value":"1,30E+00","module":"C4"},{"value":"-1,48E+00","module":"D"}]},{"parameter":"GWP-biogenic","unit":"kg CO2-eq.","values":[{"value":"1,05E-01","module":"A1"},{"value":"4,56E-05","module":"A2"},{"value":"5,39E-01","module":"A3"},{"value":"7,13E-04","module":"C1"},{"value":"3,96E-03","module":"C3"},{"value":"1,11E-03","module":"C4"},{"value":"-2,95E-02","module":"D"}]},{"parameter":"GWP-luluc","unit":"kg CO2-eq.","values":[{"value":"5,12E-03","module":"A1"},{"value":"8,62E-05","module":"A2"},{"value":"7,68E-03","module":"A3"},{"value":"3,00E-04","module":"C1"},{"value":"6,35E-04","module":"C3"},{"value":"2,55E-04","module":"C4"},{"value":"-1,00E-03","module":"D"}]},{"parameter":"ODP","unit":"kg CFC 11-eq.","values":[{"value":"6,86E-07","module":"A1"},{"value":"4,36E-08","module":"A2"},{"value":"2,41E-07","module":"A3"},{"value":"8,21E-07","module":"C1"},{"value":"9,04E-08","module":"C3"},{"value":"6,34E-07","module":"C4"},{"value":"-2,69E-07","module":"D"}]},{"parameter":"AP","unit":"mol H+-eq.","values":[{"value":"9,84E-02","module":"A1"},{"value":"6,74E-03","module":"A2"},{"value":"2,96E-02","module":"A3"},{"value":"3,98E-02","module":"C1"},{"value":"3,71E-03","module":"C3"},{"value":"1,27E-02","module":"C4"},{"value":"-1,33E-02","module":"D"}]},{"parameter":"POCP","unit":"kg NMVOC-eq.","values":[{"value":"7,97E-02","module":"A1"},{"value":"4,40E-03","module":"A2"},{"value":"2,89E-02","module":"A3"},{"value":"5,30E-02","module":"C1"},{"value":"3,36E-03","module":"C3"},{"value":"1,50E-02","module":"C4"},{"value":"-1,43E-02","module":"D"}]},{"parameter":"ADPE","unit":"kg Sb-eq.","values":[{"value":"1,30E-04","module":"A1"},{"value":"9,44E-07","module":"A2"},{"value":"9,66E-05","module":"A3"},{"value":"5,83E-06","module":"C1"},{"value":"5,82E-06","module":"C3"},{"value":"1,15E-05","module":"C4"},{"value":"-1,31E-04","module":"D"}]},{"parameter":"ADPF","unit":"MJ","values":[{"value":"1,97E+02","module":"A1"},{"value":"2,88E+00","module":"A2"},{"value":"3,28E+01","module":"A3"},{"value":"5,23E+01","module":"C1"},{"value":"1,42E+01","module":"C3"},{"value":"4,20E+01","module":"C4"},{"value":"-2,50E+01","module":"D"}]},{"parameter":"WDP","unit":"m3 world-eq.","values":[{"value":"1,70E+03","module":"A1"},{"value":"6,40E-01","module":"A2"},{"value":"2,83E+03","module":"A3"},{"value":"1,11E+01","module":"C1"},{"value":"1,57E+03","module":"C3"},{"value":"8,84E+01","module":"C4"},{"value":"-1,17E+03","module":"D"}]},{"parameter":"EP-freshwater","unit":"kg P-eq.","values":[{"value":"5,64E-04","module":"A1"},{"value":"6,24E-07","module":"A2"},{"value":"1,38E-04","module":"A3"},{"value":"1,38E-05","module":"C1"},{"value":"2,90E-05","module":"C3"},{"value":"9,72E-06","module":"C4"},{"value":"-3,93E-05","module":"D"}]},{"parameter":"EP-marine","unit":"kg N-eq.","values":[{"value":"2,97E-02","module":"A1"},{"value":"1,51E-03","module":"A2"},{"value":"1,06E-02","module":"A3"},{"value":"1,76E-02","module":"C1"},{"value":"1,09E-03","module":"C3"},{"value":"4,76E-03","module":"C4"},{"value":"-4,62E-03","module":"D"}]},{"parameter":"EP-terrestrial","unit":"mol N-eq.","values":[{"value":"3,41E-01","module":"A1"},{"value":"1,70E-02","module":"A2"},{"value":"1,14E-01","module":"A3"},{"value":"1,90E-01","module":"C1"},{"value":"1,25E-02","module":"C3"},{"value":"5,25E-02","module":"C4"},{"value":"-5,43E-02","module":"D"}]},{"parameter":"GWP-IOBC","unit":"kg CO2-eq.","values":[{"value":"8,96E+01","module":"A1"},{"value":"2,90E-01","module":"A2"},{"value":"7,99E-01","module":"A3"},{"value":"3,42E+00","module":"C1"},{"value":"8,52E-01","module":"C3"},{"value":"0,0E+00","module":"C4"},{"value":"-1,58E+00","module":"D"}]}],"additional_environmental_impact":[{"parameter":"PM","unit":"disease incidence","values":[{"value":"5,46E-07","module":"A1"},{"value":"0,0E+00","module":"A2"},{"value":"1,16E-06","module":"A3"},{"value":"4,81E-06","module":"C1"},{"value":"5,94E-08","module":"C3"},{"value":"2,71E-07","module":"C4"},{"value":"-2,84E-07","module":"D"}]},{"parameter":"ETP-fw","unit":"CTUe","values":[{"value":"1,65E+03","module":"A1"},{"value":"1,49E+00","module":"A2"},{"value":"2,09E+02","module":"A3"},{"value":"2,86E+01","module":"C1"},{"value":"1,01E+01","module":"C3"},{"value":"2,08E+01","module":"C4"},{"value":"-2,58E+01","module":"D"}]},{"parameter":"HTP-c","unit":"CTUh","values":[{"value":"2,44E-09","module":"A1"},{"value":"0,0E+00","module":"A2"},{"value":"8,59E-09","module":"A3"},{"value":"9,50E-10","module":"C1"},{"value":"6,46E-10","module":"C3"},{"value":"6,08E-10","module":"C4"},{"value":"-1,29E-09","module":"D"}]},{"parameter":"HTP-nc","unit":"CTUh","values":[{"value":"6,39E-08","module":"A1"},{"value":"0,0E+00","module":"A2"},{"value":"1,43E-07","module":"A3"},{"value":"2,66E-08","module":"C1"},{"value":"9,04E-09","module":"C3"},{"value":"1,22E-08","module":"C4"},{"value":"-3,17E-08","module":"D"}]},{"parameter":"SQP","unit":"unitless","values":[{"value":"-1,16E+01","module":"A1"},{"value":"3,67E-01","module":"A2"},{"value":"1,88E+02","module":"A3"},{"value":"6,36E+00","module":"C1"},{"value":"8,06E+00","module":"C3"},{"value":"1,53E+02","module":"C4"},{"value":"5,68E+01","module":"D"}]},{"parameter":"IRP","unit":"kBq U235-eq.","values":[{"value":"3,90E-01","module":"A1"},{"value":"1,25E-02","module":"A2"},{"value":"3,61E-01","module":"A3"},{"value":"2,28E-01","module":"C1"},{"value":"2,39E-01","module":"C3"},{"value":"1,82E-01","module":"C4"},{"value":"-2,30E-01","module":"D"}]}],"resource_use":[{"parameter":"PERE","unit":"MJ","values":[{"value":"7,58E+01","module":"A1"},{"value":"1,42E-02","module":"A2"},{"value":"2,30E+02","module":"A3"},{"value":"2,85E-01","module":"C1"},{"value":"7,33E+00","module":"C3"},{"value":"6,46E-01","module":"C4"},{"value":"-5,86E+00","module":"D"}]},{"parameter":"PERM","unit":"MJ","values":[{"value":"2,34E-01","module":"A1"},{"value":"0,0E+00","module":"A2"},{"value":"0,0E+00","module":"A3"},{"value":"0,0E+00","module":"C1"},{"value":"0,0E+00","module":"C3"},{"value":"0,0E+00","module":"C4"},{"value":"0,0E+00","module":"D"}]},{"parameter":"PERT","unit":"MJ","values":[{"value":"7,61E+01","module":"A1"},{"value":"1,42E-02","module":"A2"},{"value":"2,30E+02","module":"A3"},{"value":"2,85E-01","module":"C1"},{"value":"7,33E+00","module":"C3"},{"value":"6,46E-01","module":"C4"},{"value":"-5,86E+00","module":"D"}]},{"parameter":"PENRE","unit":"MJ","values":[{"value":"1,87E+02","module":"A1"},{"value":"2,88E+00","module":"A2"},{"value":"3,29E+01","module":"A3"},{"value":"5,23E+01","module":"C1"},{"value":"1,43E+01","module":"C3"},{"value":"4,20E+01","module":"C4"},{"value":"-2,64E+01","module":"D"}]},{"parameter":"PENRM","unit":"MJ","values":[{"value":"1,16E+01","module":"A1"},{"value":"0,0E+00","module":"A2"},{"value":"0,0E+00","module":"A3"},{"value":"0,0E+00","module":"C1"},{"value":"0,0E+00","module":"C3"},{"value":"0,0E+00","module":"C4"},{"value":"0,0E+00","module":"D"}]},{"parameter":"PENRT","unit":"MJ","values":[{"value":"1,98E+02","module":"A1"},{"value":"2,88E+00","module":"A2"},{"value":"3,29E+01","module":"A3"},{"value":"5,23E+01","module":"C1"},{"value":"1,43E+01","module":"C3"},{"value":"4,20E+01","module":"C4"},{"value":"-2,64E+01","module":"D"}]},{"parameter":"SM","unit":"kg","values":[{"value":"2,05E+00","module":"A1"},{"value":"0,0E+00","module":"A2"},{"value":"1,08E-02","module":"A3"},{"value":"0,0E+00","module":"C1"},{"value":"0,0E+00","module":"C3"},{"value":"0,0E+00","module":"C4"},{"value":"0,0E+00","module":"D"}]},{"parameter":"RSF","unit":"MJ","values":[{"value":"1,07E+02","module":"A1"},{"value":"5,46E-04","module":"A2"},{"value":"2,19E-01","module":"A3"},{"value":"0,0E+00","module":"C1"},{"value":"0,0E+00","module":"C3"},{"value":"1,34E-02","module":"C4"},{"value":"-1,20E-01","module":"D"}]},{"parameter":"NRSF","unit":"MJ","values":[{"value":"1,52E+02","module":"A1"},{"value":"3,73E-03","module":"A2"},{"value":"3,74E-01","module":"A3"},{"value":"0,0E+00","module":"C1"},{"value":"0,0E+00","module":"C3"},{"value":"3,84E-02","module":"C4"},{"value":"-1,23E-01","module":"D"}]},{"parameter":"FW","unit":"m3","values":[{"value":"1,15E+00","module":"A1"},{"value":"8,12E-05","module":"A2"},{"value":"1,44E+00","module":"A3"},{"value":"2,69E-03","module":"C1"},{"value":"2,44E-02","module":"C3"},{"value":"5,00E-02","module":"C4"},{"value":"-9,19E-01","module":"D"}]}],"end_of_life_waste":[{"parameter":"HWD","unit":"kg","values":[{"value":"1,28E-02","module":"A1"},{"value":"9,22E-05","module":"A2"},{"value":"1,01E+00","module":"A3"},{"value":"1,54E-03","module":"C1"},{"value":"1,42E-03","module":"C3"},{"value":"0,0E+00","module":"C4"},{"value":"-6,03E-03","module":"D"}]},{"parameter":"NHWD","unit":"kg","values":[{"value":"7,11E-01","module":"A1"},{"value":"4,07E-03","module":"A2"},{"value":"2,28E+00","module":"A3"},{"value":"6,19E-02","module":"C1"},{"value":"4,50E-02","module":"C3"},{"value":"3,04E+02","module":"C4"},{"value":"-1,83E-01","module":"D"}]},{"parameter":"RWD","unit":"kg","values":[{"value":"1,79E-03","module":"A1"},{"value":"2,03E-05","module":"A2"},{"value":"2,26E-04","module":"A3"},{"value":"3,63E-04","module":"C1"},{"value":"1,51E-04","module":"C3"},{"value":"0,0E+00","module":"C4"},{"value":"-1,98E-04","module":"D"}]}],"end_of_life_flow":[{"parameter":"CRU","unit":"kg","values":[{"value":"0,0E+00","module":"A1"},{"value":"0,0E+00","module":"A2"},{"value":"0,0E+00","module":"A3"},{"value":"0,0E+00","module":"C1"},{"value":"0,0E+00","module":"C3"},{"value":"0,0E+00","module":"C4"},{"value":"0,0E+00","module":"D"}]},{"parameter":"MFR","unit":"kg","values":[{"value":"4,60E-03","module":"A1"},{"value":"0,0E+00","module":"A2"},{"value":"6,20E-02","module":"A3"},{"value":"0,0E+00","module":"C1"},{"value":"6,46E+02","module":"C3"},{"value":"0,0E+00","module":"C4"},{"value":"0,0E+00","module":"D"}]},{"parameter":"MER","unit":"kg","values":[{"value":"1,37E-03","module":"A1"},{"value":"0,0E+00","module":"A2"},{"value":"7,12E-04","module":"A3"},{"value":"0,0E+00","module":"C1"},{"value":"0,0E+00","module":"C3"},{"value":"0,0E+00","module":"C4"},{"value":"0,0E+00","module":"D"}]},{"parameter":"EEE","unit":"MJ","values":[{"value":"8,93E-04","module":"A1"},{"value":"0,0E+00","module":"A2"},{"value":"2,63E+00","module":"A3"},{"value":"0,0E+00","module":"C1"},{"value":"0,0E+00","module":"C3"},{"value":"0,0E+00","module":"C4"},{"value":"0,0E+00","module":"D"}]},{"parameter":"EET","unit":"MJ","values":[{"value":"1,35E-02","module":"A1"},{"value":"0,0E+00","module":"A2"},{"value":"3,98E+01","module":"A3"},{"value":"0,0E+00","module":"C1"},{"value":"0,0E+00","module":"C3"},{"value":"0,0E+00","module":"C4"},{"value":"0,0E+00","module":"D"}]}]}