{"product_name":"Beton C20/25 XC1 XC2 F3 16 M ECOPactR, Rezept Nummer DI3234R-BHFR Version 1, Transportbetonwerk Frankfurt, Germany","epd_id":"IBU-CEI-HOL-2205120-DE2023000612-1SUG001-DE","compliance":["EN 15804+A2","ISO 14025"],"producer_name":"Holcim (Deutschland) GmbH","environmental_impact":[{"parameter":"GWP-total","unit":"kg CO2-eq.","values":[{"value":"1,26E+02","module":"A1-A3"},{"value":"3,17E+00","module":"A4"},{"value":"1,23E+00","module":"A5"},{"value":"-3,70E+00","module":"B1"},{"value":"8,64E+00","module":"C1"},{"value":"9,16E+00","module":"C2"},{"value":"4,10E+00","module":"C3"},{"value":"0,0E+00","module":"C4"},{"value":"-6,48E+00","module":"D"}]},{"parameter":"GWP-fossil","unit":"kg CO2-eq.","values":[{"value":"1,25E+02","module":"A1-A3"},{"value":"3,12E+00","module":"A4"},{"value":"1,23E+00","module":"A5"},{"value":"-3,70E+00","module":"B1"},{"value":"8,61E+00","module":"C1"},{"value":"9,11E+00","module":"C2"},{"value":"4,08E+00","module":"C3"},{"value":"0,0E+00","module":"C4"},{"value":"-6,42E+00","module":"D"}]},{"parameter":"GWP-biogenic","unit":"kg CO2-eq.","values":[{"value":"1,17E-01","module":"A1-A3"},{"value":"7,32E-03","module":"A4"},{"value":"3,59E-04","module":"A5"},{"value":"0,0E+00","module":"B1"},{"value":"1,30E-03","module":"C1"},{"value":"3,50E-03","module":"C2"},{"value":"8,95E-04","module":"C3"},{"value":"0,0E+00","module":"C4"},{"value":"-3,64E-02","module":"D"}]},{"parameter":"GWP-luluc","unit":"kg CO2-eq.","values":[{"value":"1,09E-01","module":"A1-A3"},{"value":"1,74E-02","module":"A4"},{"value":"3,25E-03","module":"A5"},{"value":"0,0E+00","module":"B1"},{"value":"3,65E-02","module":"C1"},{"value":"3,80E-02","module":"C2"},{"value":"9,12E-03","module":"C3"},{"value":"0,0E+00","module":"C4"},{"value":"-1,44E-02","module":"D"}]},{"parameter":"ODP","unit":"kg CFC11-eq.","values":[{"value":"2,75E-13","module":"A1-A3"},{"value":"1,15E-15","module":"A4"},{"value":"6,96E-16","module":"A5"},{"value":"0,0E+00","module":"B1"},{"value":"2,96E-15","module":"C1"},{"value":"3,07E-15","module":"C2"},{"value":"9,10E-16","module":"C3"},{"value":"0,0E+00","module":"C4"},{"value":"-8,59E-11","module":"D"}]},{"parameter":"AP","unit":"mol H^(+)-eq.","values":[{"value":"3,16E-01","module":"A1-A3"},{"value":"3,64E-02","module":"A4"},{"value":"8,88E-03","module":"A5"},{"value":"0,0E+00","module":"B1"},{"value":"9,75E-02","module":"C1"},{"value":"3,05E-02","module":"C2"},{"value":"2,73E-02","module":"C3"},{"value":"0,0E+00","module":"C4"},{"value":"-1,39E-02","module":"D"}]},{"parameter":"ADPE","unit":"kg Sb-eq.","values":[{"value":"4,92E-06","module":"A1-A3"},{"value":"2,14E-07","module":"A4"},{"value":"7,40E-08","module":"A5"},{"value":"0,0E+00","module":"B1"},{"value":"7,52E-07","module":"C1"},{"value":"7,81E-07","module":"C2"},{"value":"2,22E-07","module":"C3"},{"value":"0,0E+00","module":"C4"},{"value":"-2,42E-06","module":"D"}]},{"parameter":"ADPF","unit":"MJ","values":[{"value":"8,73E+02","module":"A1-A3"},{"value":"4,26E+01","module":"A4"},{"value":"1,55E+01","module":"A5"},{"value":"0,0E+00","module":"B1"},{"value":"1,16E+02","module":"C1"},{"value":"1,20E+02","module":"C2"},{"value":"7,73E+01","module":"C3"},{"value":"0,0E+00","module":"C4"},{"value":"-8,15E+01","module":"D"}]},{"parameter":"WDP","unit":"m^3 world-eq.","values":[{"value":"3,10E+00","module":"A1-A3"},{"value":"2,63E-02","module":"A4"},{"value":"1,00E-02","module":"A5"},{"value":"0,0E+00","module":"B1"},{"value":"3,76E-02","module":"C1"},{"value":"3,91E-02","module":"C2"},{"value":"3,13E-02","module":"C3"},{"value":"0,0E+00","module":"C4"},{"value":"-1,76E+00","module":"D"}]},{"parameter":"EP-freshwater","unit":"kg P-eq.","values":[{"value":"6,81E-05","module":"A1-A3"},{"value":"1,79E-05","module":"A4"},{"value":"1,73E-06","module":"A5"},{"value":"0,0E+00","module":"B1"},{"value":"1,91E-05","module":"C1"},{"value":"1,99E-05","module":"C2"},{"value":"4,71E-06","module":"C3"},{"value":"0,0E+00","module":"C4"},{"value":"-2,54E-05","module":"D"}]},{"parameter":"EP-marine","unit":"kg N-eq.","values":[{"value":"1,17E-01","module":"A1-A3"},{"value":"1,83E-02","module":"A4"},{"value":"4,33E-03","module":"A5"},{"value":"0,0E+00","module":"B1"},{"value":"4,94E-02","module":"C1"},{"value":"1,41E-02","module":"C2"},{"value":"1,28E-02","module":"C3"},{"value":"0,0E+00","module":"C4"},{"value":"-4,96E-03","module":"D"}]},{"parameter":"EP-terrestrial","unit":"mol N-eq.","values":[{"value":"1,36E+00","module":"A1-A3"},{"value":"2,02E-01","module":"A4"},{"value":"4,78E-02","module":"A5"},{"value":"0,0E+00","module":"B1"},{"value":"5,44E-01","module":"C1"},{"value":"1,58E-01","module":"C2"},{"value":"1,41E-01","module":"C3"},{"value":"0,0E+00","module":"C4"},{"value":"-5,70E-02","module":"D"}]}],"additional_environmental_impact":[{"parameter":"PM","unit":"disease incidence","values":[{"value":"3,38E-06","module":"A1-A3"},{"value":"8,42E-07","module":"A4"},{"value":"1,96E-07","module":"A5"},{"value":"0,0E+00","module":"B1"},{"value":"2,30E-06","module":"C1"},{"value":"2,03E-07","module":"C2"},{"value":"5,77E-07","module":"C3"},{"value":"0,0E+00","module":"C4"},{"value":"-7,57E-07","module":"D"}]},{"parameter":"ETP-fw","unit":"CTUe","values":[{"value":"3,79E+02","module":"A1-A3"},{"value":"3,43E+01","module":"A4"},{"value":"9,34E+00","module":"A5"},{"value":"0,0E+00","module":"B1"},{"value":"9,28E+01","module":"C1"},{"value":"9,62E+01","module":"C2"},{"value":"3,35E+01","module":"C3"},{"value":"0,0E+00","module":"C4"},{"value":"-5,01E+01","module":"D"}]},{"parameter":"HTP-c","unit":"CTUh","values":[{"value":"1,40E-08","module":"A1-A3"},{"value":"7,69E-10","module":"A4"},{"value":"2,27E-10","module":"A5"},{"value":"0,0E+00","module":"B1"},{"value":"2,24E-09","module":"C1"},{"value":"2,32E-09","module":"C2"},{"value":"7,41E-10","module":"C3"},{"value":"0,0E+00","module":"C4"},{"value":"-2,03E-09","module":"D"}]},{"parameter":"HTP-nc","unit":"CTUh","values":[{"value":"1,50E-06","module":"A1-A3"},{"value":"6,37E-08","module":"A4"},{"value":"1,54E-08","module":"A5"},{"value":"0,0E+00","module":"B1"},{"value":"1,42E-07","module":"C1"},{"value":"1,18E-07","module":"C2"},{"value":"4,71E-08","module":"C3"},{"value":"0,0E+00","module":"C4"},{"value":"-1,37E-07","module":"D"}]},{"parameter":"SQP","unit":"-","values":[{"value":"1,13E+02","module":"A1-A3"},{"value":"2,14E+01","module":"A4"},{"value":"3,21E+00","module":"A5"},{"value":"0,0E+00","module":"B1"},{"value":"3,62E+01","module":"C1"},{"value":"3,76E+01","module":"C2"},{"value":"8,77E+00","module":"C3"},{"value":"0,0E+00","module":"C4"},{"value":"-4,47E+01","module":"D"}]},{"parameter":"IRP","unit":"kBq U235-eq.","values":[{"value":"2,46E+00","module":"A1-A3"},{"value":"6,98E-03","module":"A4"},{"value":"3,67E-02","module":"A5"},{"value":"0,0E+00","module":"B1"},{"value":"1,51E-02","module":"C1"},{"value":"1,58E-02","module":"C2"},{"value":"3,49E-01","module":"C3"},{"value":"0,0E+00","module":"C4"},{"value":"-3,86E-01","module":"D"}]}],"resource_use":[{"parameter":"PERM","unit":"MJ","values":[{"value":"0,0E+00","module":"A1-A3"},{"value":"0,0E+00","module":"A4"},{"value":"0,0E+00","module":"A5"},{"value":"0,0E+00","module":"B1"},{"value":"0,0E+00","module":"C1"},{"value":"0,0E+00","module":"C2"},{"value":"0,0E+00","module":"C3"},{"value":"0,0E+00","module":"C4"},{"value":"0,0E+00","module":"D"}]},{"parameter":"PENRM","unit":"MJ","values":[{"value":"0,0E+00","module":"A1-A3"},{"value":"0,0E+00","module":"A4"},{"value":"0,0E+00","module":"A5"},{"value":"0,0E+00","module":"B1"},{"value":"0,0E+00","module":"C1"},{"value":"0,0E+00","module":"C2"},{"value":"0,0E+00","module":"C3"},{"value":"0,0E+00","module":"C4"},{"value":"0,0E+00","module":"D"}]},{"parameter":"PENRT","unit":"MJ","values":[{"value":"8,73E+02","module":"A1-A3"},{"value":"4,26E+01","module":"A4"},{"value":"1,55E+01","module":"A5"},{"value":"0,0E+00","module":"B1"},{"value":"1,16E+02","module":"C1"},{"value":"1,20E+02","module":"C2"},{"value":"7,73E+01","module":"C3"},{"value":"0,0E+00","module":"C4"},{"value":"-8,15E+01","module":"D"}]},{"parameter":"SM","unit":"kg","values":[{"value":"6,56E+02","module":"A1-A3"},{"value":"0,0E+00","module":"A4"},{"value":"1,03E+00","module":"A5"},{"value":"0,0E+00","module":"B1"},{"value":"0,0E+00","module":"C1"},{"value":"0,0E+00","module":"C2"},{"value":"0,0E+00","module":"C3"},{"value":"0,0E+00","module":"C4"},{"value":"1,57E+03","module":"D"}]},{"parameter":"RSF","unit":"MJ","values":[{"value":"1,03E+02","module":"A1-A3"},{"value":"0,0E+00","module":"A4"},{"value":"1,61E-01","module":"A5"},{"value":"0,0E+00","module":"B1"},{"value":"0,0E+00","module":"C1"},{"value":"0,0E+00","module":"C2"},{"value":"0,0E+00","module":"C3"},{"value":"0,0E+00","module":"C4"},{"value":"0,0E+00","module":"D"}]},{"parameter":"NRSF","unit":"MJ","values":[{"value":"1,54E+02","module":"A1-A3"},{"value":"0,0E+00","module":"A4"},{"value":"2,41E-01","module":"A5"},{"value":"0,0E+00","module":"B1"},{"value":"0,0E+00","module":"C1"},{"value":"0,0E+00","module":"C2"},{"value":"0,0E+00","module":"C3"},{"value":"0,0E+00","module":"C4"},{"value":"0,0E+00","module":"D"}]}],"end_of_life_waste":[{"parameter":"HWD","unit":"kg","values":[{"value":"1,18E-05","module":"A1-A3"},{"value":"4,61E-06","module":"A4"},{"value":"3,79E-07","module":"A5"},{"value":"0,0E+00","module":"B1"},{"value":"4,30E-06","module":"C1"},{"value":"4,46E-06","module":"C2"},{"value":"1,01E-06","module":"C3"},{"value":"0,0E+00","module":"C4"},{"value":"-3,17E-07","module":"D"}]},{"parameter":"RWD","unit":"kg","values":[{"value":"3,12E-02","module":"A1-A3"},{"value":"6,42E-05","module":"A4"},{"value":"4,69E-04","module":"A5"},{"value":"0,0E+00","module":"B1"},{"value":"1,53E-04","module":"C1"},{"value":"1,59E-04","module":"C2"},{"value":"4,51E-03","module":"C3"},{"value":"0,0E+00","module":"C4"},{"value":"-3,53E-03","module":"D"}]}],"end_of_life_flow":[{"parameter":"CRU","unit":"kg","values":[{"value":"0,0E+00","module":"A1-A3"},{"value":"0,0E+00","module":"A4"},{"value":"0,0E+00","module":"A5"},{"value":"0,0E+00","module":"B1"},{"value":"0,0E+00","module":"C1"},{"value":"0,0E+00","module":"C2"},{"value":"0,0E+00","module":"C3"},{"value":"0,0E+00","module":"C4"},{"value":"0,0E+00","module":"D"}]},{"parameter":"MFR","unit":"kg","values":[{"value":"0,0E+00","module":"A1-A3"},{"value":"0,0E+00","module":"A4"},{"value":"3,48E+00","module":"A5"},{"value":"0,0E+00","module":"B1"},{"value":"0,0E+00","module":"C1"},{"value":"0,0E+00","module":"C2"},{"value":"2,22E+03","module":"C3"},{"value":"0,0E+00","module":"C4"},{"value":"0,0E+00","module":"D"}]},{"parameter":"MER","unit":"kg","values":[{"value":"0,0E+00","module":"A1-A3"},{"value":"0,0E+00","module":"A4"},{"value":"0,0E+00","module":"A5"},{"value":"0,0E+00","module":"B1"},{"value":"0,0E+00","module":"C1"},{"value":"0,0E+00","module":"C2"},{"value":"0,0E+00","module":"C3"},{"value":"0,0E+00","module":"C4"},{"value":"0,0E+00","module":"D"}]},{"parameter":"EEE","unit":"MJ","values":[{"value":"0,0E+00","module":"A1-A3"},{"value":"0,0E+00","module":"A4"},{"value":"0,0E+00","module":"A5"},{"value":"0,0E+00","module":"B1"},{"value":"0,0E+00","module":"C1"},{"value":"0,0E+00","module":"C2"},{"value":"0,0E+00","module":"C3"},{"value":"0,0E+00","module":"C4"},{"value":"0,0E+00","module":"D"}]},{"parameter":"EET","unit":"MJ","values":[{"value":"0,0E+00","module":"A1-A3"},{"value":"0,0E+00","module":"A4"},{"value":"0,0E+00","module":"A5"},{"value":"0,0E+00","module":"B1"},{"value":"0,0E+00","module":"C1"},{"value":"0,0E+00","module":"C2"},{"value":"0,0E+00","module":"C3"},{"value":"0,0E+00","module":"C4"},{"value":"0,0E+00","module":"D"}]}]}