{"product_name":"Beton C25/30 XC4 XF1 XA1 F3 16 M ECOPact, Rezept Nummer DA4234-DHFS Version 1, Transportbetonwerk Wuppertal-Elberfeld, Germany","epd_id":"IBU-CEI-HOL-2205120-DE2023000637-1SUG001-DE","compliance":["EN 15804+A2","ISO 14025"],"producer_name":"Holcim (Deutschland) GmbH","environmental_impact":[{"parameter":"GWP-total","unit":"kg CO2-eq.","values":[{"value":"1,56E+02","module":"A1-A3"},{"value":"3,29E+00","module":"A4"},{"value":"2,10E+00","module":"A5"},{"value":"-3,36E+00","module":"B1"},{"value":"8,64E+00","module":"C1"},{"value":"9,52E+00","module":"C2"},{"value":"3,80E+00","module":"C3"},{"value":"0,0E+00","module":"C4"},{"value":"-9,54E+00","module":"D"}]},{"parameter":"GWP-fossil","unit":"kg CO2-eq.","values":[{"value":"1,56E+02","module":"A1-A3"},{"value":"3,25E+00","module":"A4"},{"value":"2,09E+00","module":"A5"},{"value":"-3,36E+00","module":"B1"},{"value":"8,61E+00","module":"C1"},{"value":"9,48E+00","module":"C2"},{"value":"3,78E+00","module":"C3"},{"value":"0,0E+00","module":"C4"},{"value":"-9,44E+00","module":"D"}]},{"parameter":"GWP-biogenic","unit":"kg CO2-eq.","values":[{"value":"1,87E-01","module":"A1-A3"},{"value":"7,61E-03","module":"A4"},{"value":"1,39E-03","module":"A5"},{"value":"0,0E+00","module":"B1"},{"value":"1,30E-03","module":"C1"},{"value":"3,64E-03","module":"C2"},{"value":"9,31E-04","module":"C3"},{"value":"0,0E+00","module":"C4"},{"value":"-5,36E-02","module":"D"}]},{"parameter":"GWP-luluc","unit":"kg CO2-eq.","values":[{"value":"6,62E-02","module":"A1-A3"},{"value":"1,81E-02","module":"A4"},{"value":"3,80E-03","module":"A5"},{"value":"0,0E+00","module":"B1"},{"value":"3,65E-02","module":"C1"},{"value":"3,95E-02","module":"C2"},{"value":"9,49E-03","module":"C3"},{"value":"0,0E+00","module":"C4"},{"value":"-2,12E-02","module":"D"}]},{"parameter":"ODP","unit":"kg CFC11-eq.","values":[{"value":"9,27E-11","module":"A1-A3"},{"value":"1,19E-15","module":"A4"},{"value":"5,76E-13","module":"A5"},{"value":"0,0E+00","module":"B1"},{"value":"2,96E-15","module":"C1"},{"value":"3,20E-15","module":"C2"},{"value":"9,47E-16","module":"C3"},{"value":"0,0E+00","module":"C4"},{"value":"-1,26E-10","module":"D"}]},{"parameter":"AP","unit":"mol H^(+)-eq.","values":[{"value":"2,81E-01","module":"A1-A3"},{"value":"3,78E-02","module":"A4"},{"value":"1,06E-02","module":"A5"},{"value":"0,0E+00","module":"B1"},{"value":"9,75E-02","module":"C1"},{"value":"3,17E-02","module":"C2"},{"value":"2,84E-02","module":"C3"},{"value":"0,0E+00","module":"C4"},{"value":"-2,05E-02","module":"D"}]},{"parameter":"ADPE","unit":"kg Sb-eq.","values":[{"value":"6,82E-06","module":"A1-A3"},{"value":"2,23E-07","module":"A4"},{"value":"1,15E-07","module":"A5"},{"value":"0,0E+00","module":"B1"},{"value":"7,52E-07","module":"C1"},{"value":"8,13E-07","module":"C2"},{"value":"2,31E-07","module":"C3"},{"value":"0,0E+00","module":"C4"},{"value":"-3,56E-06","module":"D"}]},{"parameter":"ADPF","unit":"MJ","values":[{"value":"9,30E+02","module":"A1-A3"},{"value":"4,43E+01","module":"A4"},{"value":"2,11E+01","module":"A5"},{"value":"0,0E+00","module":"B1"},{"value":"1,16E+02","module":"C1"},{"value":"1,25E+02","module":"C2"},{"value":"8,04E+01","module":"C3"},{"value":"0,0E+00","module":"C4"},{"value":"-1,20E+02","module":"D"}]},{"parameter":"WDP","unit":"m^3 world-eq.","values":[{"value":"5,28E+00","module":"A1-A3"},{"value":"2,74E-02","module":"A4"},{"value":"3,84E-02","module":"A5"},{"value":"0,0E+00","module":"B1"},{"value":"3,76E-02","module":"C1"},{"value":"4,06E-02","module":"C2"},{"value":"3,26E-02","module":"C3"},{"value":"0,0E+00","module":"C4"},{"value":"-2,59E+00","module":"D"}]},{"parameter":"EP-freshwater","unit":"kg P-eq.","values":[{"value":"6,51E-05","module":"A1-A3"},{"value":"1,86E-05","module":"A4"},{"value":"2,23E-06","module":"A5"},{"value":"0,0E+00","module":"B1"},{"value":"1,91E-05","module":"C1"},{"value":"2,07E-05","module":"C2"},{"value":"4,90E-06","module":"C3"},{"value":"0,0E+00","module":"C4"},{"value":"-3,74E-05","module":"D"}]},{"parameter":"EP-marine","unit":"kg N-eq.","values":[{"value":"8,60E-02","module":"A1-A3"},{"value":"1,91E-02","module":"A4"},{"value":"4,90E-03","module":"A5"},{"value":"0,0E+00","module":"B1"},{"value":"4,94E-02","module":"C1"},{"value":"1,47E-02","module":"C2"},{"value":"1,33E-02","module":"C3"},{"value":"0,0E+00","module":"C4"},{"value":"-7,30E-03","module":"D"}]},{"parameter":"EP-terrestrial","unit":"mol N-eq.","values":[{"value":"1,03E+00","module":"A1-A3"},{"value":"2,11E-01","module":"A4"},{"value":"5,45E-02","module":"A5"},{"value":"0,0E+00","module":"B1"},{"value":"5,44E-01","module":"C1"},{"value":"1,64E-01","module":"C2"},{"value":"1,46E-01","module":"C3"},{"value":"0,0E+00","module":"C4"},{"value":"-8,38E-02","module":"D"}]}],"additional_environmental_impact":[{"parameter":"PM","unit":"disease incidence","values":[{"value":"3,17E-06","module":"A1-A3"},{"value":"8,76E-07","module":"A4"},{"value":"2,18E-07","module":"A5"},{"value":"0,0E+00","module":"B1"},{"value":"2,30E-06","module":"C1"},{"value":"2,11E-07","module":"C2"},{"value":"6,00E-07","module":"C3"},{"value":"0,0E+00","module":"C4"},{"value":"-1,11E-06","module":"D"}]},{"parameter":"ETP-fw","unit":"CTUe","values":[{"value":"3,13E+02","module":"A1-A3"},{"value":"3,57E+01","module":"A4"},{"value":"1,15E+01","module":"A5"},{"value":"0,0E+00","module":"B1"},{"value":"9,28E+01","module":"C1"},{"value":"1,00E+02","module":"C2"},{"value":"3,49E+01","module":"C3"},{"value":"0,0E+00","module":"C4"},{"value":"-7,37E+01","module":"D"}]},{"parameter":"HTP-c","unit":"CTUh","values":[{"value":"1,41E-08","module":"A1-A3"},{"value":"8,00E-10","module":"A4"},{"value":"3,11E-10","module":"A5"},{"value":"0,0E+00","module":"B1"},{"value":"2,24E-09","module":"C1"},{"value":"2,41E-09","module":"C2"},{"value":"7,71E-10","module":"C3"},{"value":"0,0E+00","module":"C4"},{"value":"-2,98E-09","module":"D"}]},{"parameter":"HTP-nc","unit":"CTUh","values":[{"value":"1,62E-06","module":"A1-A3"},{"value":"6,63E-08","module":"A4"},{"value":"2,42E-08","module":"A5"},{"value":"0,0E+00","module":"B1"},{"value":"1,42E-07","module":"C1"},{"value":"1,22E-07","module":"C2"},{"value":"4,90E-08","module":"C3"},{"value":"0,0E+00","module":"C4"},{"value":"-2,01E-07","module":"D"}]},{"parameter":"SQP","unit":"-","values":[{"value":"9,80E+01","module":"A1-A3"},{"value":"2,23E+01","module":"A4"},{"value":"3,98E+00","module":"A5"},{"value":"0,0E+00","module":"B1"},{"value":"3,62E+01","module":"C1"},{"value":"3,91E+01","module":"C2"},{"value":"9,12E+00","module":"C3"},{"value":"0,0E+00","module":"C4"},{"value":"-6,58E+01","module":"D"}]},{"parameter":"IRP","unit":"kBq U235-eq.","values":[{"value":"3,51E+00","module":"A1-A3"},{"value":"7,26E-03","module":"A4"},{"value":"5,65E-02","module":"A5"},{"value":"0,0E+00","module":"B1"},{"value":"1,51E-02","module":"C1"},{"value":"1,64E-02","module":"C2"},{"value":"3,63E-01","module":"C3"},{"value":"0,0E+00","module":"C4"},{"value":"-5,68E-01","module":"D"}]}],"resource_use":[{"parameter":"PERM","unit":"MJ","values":[{"value":"6,67E-02","module":"A1-A3"},{"value":"0,0E+00","module":"A4"},{"value":"4,14E-04","module":"A5"},{"value":"0,0E+00","module":"B1"},{"value":"0,0E+00","module":"C1"},{"value":"0,0E+00","module":"C2"},{"value":"0,0E+00","module":"C3"},{"value":"0,0E+00","module":"C4"},{"value":"0,0E+00","module":"D"}]},{"parameter":"PENRM","unit":"MJ","values":[{"value":"4,33E+00","module":"A1-A3"},{"value":"0,0E+00","module":"A4"},{"value":"2,69E-02","module":"A5"},{"value":"0,0E+00","module":"B1"},{"value":"0,0E+00","module":"C1"},{"value":"0,0E+00","module":"C2"},{"value":"0,0E+00","module":"C3"},{"value":"0,0E+00","module":"C4"},{"value":"0,0E+00","module":"D"}]},{"parameter":"PENRT","unit":"MJ","values":[{"value":"9,30E+02","module":"A1-A3"},{"value":"4,44E+01","module":"A4"},{"value":"2,11E+01","module":"A5"},{"value":"0,0E+00","module":"B1"},{"value":"1,16E+02","module":"C1"},{"value":"1,25E+02","module":"C2"},{"value":"8,04E+01","module":"C3"},{"value":"0,0E+00","module":"C4"},{"value":"-1,20E+02","module":"D"}]},{"parameter":"SM","unit":"kg","values":[{"value":"8,78E+00","module":"A1-A3"},{"value":"0,0E+00","module":"A4"},{"value":"5,45E-02","module":"A5"},{"value":"0,0E+00","module":"B1"},{"value":"0,0E+00","module":"C1"},{"value":"0,0E+00","module":"C2"},{"value":"0,0E+00","module":"C3"},{"value":"0,0E+00","module":"C4"},{"value":"2,31E+03","module":"D"}]},{"parameter":"RSF","unit":"MJ","values":[{"value":"1,51E+02","module":"A1-A3"},{"value":"0,0E+00","module":"A4"},{"value":"9,40E-01","module":"A5"},{"value":"0,0E+00","module":"B1"},{"value":"0,0E+00","module":"C1"},{"value":"0,0E+00","module":"C2"},{"value":"0,0E+00","module":"C3"},{"value":"0,0E+00","module":"C4"},{"value":"0,0E+00","module":"D"}]},{"parameter":"NRSF","unit":"MJ","values":[{"value":"2,67E+02","module":"A1-A3"},{"value":"0,0E+00","module":"A4"},{"value":"1,66E+00","module":"A5"},{"value":"0,0E+00","module":"B1"},{"value":"0,0E+00","module":"C1"},{"value":"0,0E+00","module":"C2"},{"value":"0,0E+00","module":"C3"},{"value":"0,0E+00","module":"C4"},{"value":"0,0E+00","module":"D"}]}],"end_of_life_waste":[{"parameter":"HWD","unit":"kg","values":[{"value":"5,37E-06","module":"A1-A3"},{"value":"4,80E-06","module":"A4"},{"value":"4,43E-07","module":"A5"},{"value":"0,0E+00","module":"B1"},{"value":"4,30E-06","module":"C1"},{"value":"4,64E-06","module":"C2"},{"value":"1,06E-06","module":"C3"},{"value":"0,0E+00","module":"C4"},{"value":"-4,66E-07","module":"D"}]},{"parameter":"RWD","unit":"kg","values":[{"value":"4,38E-02","module":"A1-A3"},{"value":"6,67E-05","module":"A4"},{"value":"7,16E-04","module":"A5"},{"value":"0,0E+00","module":"B1"},{"value":"1,53E-04","module":"C1"},{"value":"1,65E-04","module":"C2"},{"value":"4,69E-03","module":"C3"},{"value":"0,0E+00","module":"C4"},{"value":"-5,20E-03","module":"D"}]}],"end_of_life_flow":[{"parameter":"CRU","unit":"kg","values":[{"value":"0,0E+00","module":"A1-A3"},{"value":"0,0E+00","module":"A4"},{"value":"0,0E+00","module":"A5"},{"value":"0,0E+00","module":"B1"},{"value":"0,0E+00","module":"C1"},{"value":"0,0E+00","module":"C2"},{"value":"0,0E+00","module":"C3"},{"value":"0,0E+00","module":"C4"},{"value":"0,0E+00","module":"D"}]},{"parameter":"MFR","unit":"kg","values":[{"value":"0,0E+00","module":"A1-A3"},{"value":"0,0E+00","module":"A4"},{"value":"1,43E+01","module":"A5"},{"value":"0,0E+00","module":"B1"},{"value":"0,0E+00","module":"C1"},{"value":"0,0E+00","module":"C2"},{"value":"2,31E+03","module":"C3"},{"value":"0,0E+00","module":"C4"},{"value":"0,0E+00","module":"D"}]},{"parameter":"MER","unit":"kg","values":[{"value":"0,0E+00","module":"A1-A3"},{"value":"0,0E+00","module":"A4"},{"value":"0,0E+00","module":"A5"},{"value":"0,0E+00","module":"B1"},{"value":"0,0E+00","module":"C1"},{"value":"0,0E+00","module":"C2"},{"value":"0,0E+00","module":"C3"},{"value":"0,0E+00","module":"C4"},{"value":"0,0E+00","module":"D"}]},{"parameter":"EEE","unit":"MJ","values":[{"value":"0,0E+00","module":"A1-A3"},{"value":"0,0E+00","module":"A4"},{"value":"0,0E+00","module":"A5"},{"value":"0,0E+00","module":"B1"},{"value":"0,0E+00","module":"C1"},{"value":"0,0E+00","module":"C2"},{"value":"0,0E+00","module":"C3"},{"value":"0,0E+00","module":"C4"},{"value":"0,0E+00","module":"D"}]},{"parameter":"EET","unit":"MJ","values":[{"value":"0,0E+00","module":"A1-A3"},{"value":"0,0E+00","module":"A4"},{"value":"0,0E+00","module":"A5"},{"value":"0,0E+00","module":"B1"},{"value":"0,0E+00","module":"C1"},{"value":"0,0E+00","module":"C2"},{"value":"0,0E+00","module":"C3"},{"value":"0,0E+00","module":"C4"},{"value":"0,0E+00","module":"D"}]}]}