{"product_name":"Beton C20/25 XC1 XC2 F3 16 M EcoPact, Rezept Nummer DI3234-BHZK Version 1, Transportbetonwerk D\u00fcsseldorf-Rath, Germany","epd_id":"IBU-CEI-HOL-2205120-DE2023000627-1SUG001-DE","compliance":["EN 15804+A2","ISO 14025"],"producer_name":"Holcim (Deutschland) GmbH","environmental_impact":[{"parameter":"GWP-total","unit":"kg CO2-eq.","values":[{"value":"1,41E+02","module":"A1-A3"},{"value":"3,16E+00","module":"A4"},{"value":"5,79E+00","module":"A5"},{"value":"-5,67E+00","module":"B1"},{"value":"8,64E+00","module":"C1"},{"value":"9,14E+00","module":"C2"},{"value":"3,16E+00","module":"C3"},{"value":"0,0E+00","module":"C4"},{"value":"-9,15E+00","module":"D"}]},{"parameter":"GWP-fossil","unit":"kg CO2-eq.","values":[{"value":"1,41E+02","module":"A1-A3"},{"value":"3,12E+00","module":"A4"},{"value":"5,78E+00","module":"A5"},{"value":"-5,67E+00","module":"B1"},{"value":"8,61E+00","module":"C1"},{"value":"9,10E+00","module":"C2"},{"value":"3,14E+00","module":"C3"},{"value":"0,0E+00","module":"C4"},{"value":"-9,06E+00","module":"D"}]},{"parameter":"GWP-biogenic","unit":"kg CO2-eq.","values":[{"value":"9,82E-02","module":"A1-A3"},{"value":"7,30E-03","module":"A4"},{"value":"3,46E-03","module":"A5"},{"value":"0,0E+00","module":"B1"},{"value":"1,30E-03","module":"C1"},{"value":"3,49E-03","module":"C2"},{"value":"8,93E-04","module":"C3"},{"value":"0,0E+00","module":"C4"},{"value":"-5,14E-02","module":"D"}]},{"parameter":"GWP-luluc","unit":"kg CO2-eq.","values":[{"value":"5,08E-02","module":"A1-A3"},{"value":"1,73E-02","module":"A4"},{"value":"6,44E-03","module":"A5"},{"value":"0,0E+00","module":"B1"},{"value":"3,65E-02","module":"C1"},{"value":"3,79E-02","module":"C2"},{"value":"9,11E-03","module":"C3"},{"value":"0,0E+00","module":"C4"},{"value":"-2,03E-02","module":"D"}]},{"parameter":"ODP","unit":"kg CFC11-eq.","values":[{"value":"3,80E-13","module":"A1-A3"},{"value":"1,14E-15","module":"A4"},{"value":"1,18E-14","module":"A5"},{"value":"0,0E+00","module":"B1"},{"value":"2,96E-15","module":"C1"},{"value":"3,07E-15","module":"C2"},{"value":"9,09E-16","module":"C3"},{"value":"0,0E+00","module":"C4"},{"value":"-1,21E-10","module":"D"}]},{"parameter":"AP","unit":"mol H^(+)-eq.","values":[{"value":"2,52E-01","module":"A1-A3"},{"value":"3,63E-02","module":"A4"},{"value":"1,86E-02","module":"A5"},{"value":"0,0E+00","module":"B1"},{"value":"9,75E-02","module":"C1"},{"value":"3,05E-02","module":"C2"},{"value":"2,73E-02","module":"C3"},{"value":"0,0E+00","module":"C4"},{"value":"-1,96E-02","module":"D"}]},{"parameter":"ADPE","unit":"kg Sb-eq.","values":[{"value":"4,88E-06","module":"A1-A3"},{"value":"2,14E-07","module":"A4"},{"value":"2,48E-07","module":"A5"},{"value":"0,0E+00","module":"B1"},{"value":"7,52E-07","module":"C1"},{"value":"7,80E-07","module":"C2"},{"value":"2,22E-07","module":"C3"},{"value":"0,0E+00","module":"C4"},{"value":"-3,41E-06","module":"D"}]},{"parameter":"ADPF","unit":"MJ","values":[{"value":"7,09E+02","module":"A1-A3"},{"value":"4,26E+01","module":"A4"},{"value":"4,23E+01","module":"A5"},{"value":"0,0E+00","module":"B1"},{"value":"1,16E+02","module":"C1"},{"value":"1,20E+02","module":"C2"},{"value":"7,71E+01","module":"C3"},{"value":"0,0E+00","module":"C4"},{"value":"-1,15E+02","module":"D"}]},{"parameter":"WDP","unit":"m^3 world-eq.","values":[{"value":"3,14E+00","module":"A1-A3"},{"value":"2,63E-02","module":"A4"},{"value":"1,02E-01","module":"A5"},{"value":"0,0E+00","module":"B1"},{"value":"3,76E-02","module":"C1"},{"value":"3,90E-02","module":"C2"},{"value":"3,12E-02","module":"C3"},{"value":"0,0E+00","module":"C4"},{"value":"-2,48E+00","module":"D"}]},{"parameter":"EP-freshwater","unit":"kg P-eq.","values":[{"value":"4,14E-05","module":"A1-A3"},{"value":"1,79E-05","module":"A4"},{"value":"4,07E-06","module":"A5"},{"value":"0,0E+00","module":"B1"},{"value":"1,91E-05","module":"C1"},{"value":"1,98E-05","module":"C2"},{"value":"4,70E-06","module":"C3"},{"value":"0,0E+00","module":"C4"},{"value":"-3,59E-05","module":"D"}]},{"parameter":"EP-marine","unit":"kg N-eq.","values":[{"value":"7,36E-02","module":"A1-A3"},{"value":"1,83E-02","module":"A4"},{"value":"7,64E-03","module":"A5"},{"value":"0,0E+00","module":"B1"},{"value":"4,94E-02","module":"C1"},{"value":"1,41E-02","module":"C2"},{"value":"1,28E-02","module":"C3"},{"value":"0,0E+00","module":"C4"},{"value":"-7,00E-03","module":"D"}]},{"parameter":"EP-terrestrial","unit":"mol N-eq.","values":[{"value":"9,06E-01","module":"A1-A3"},{"value":"2,02E-01","module":"A4"},{"value":"8,71E-02","module":"A5"},{"value":"0,0E+00","module":"B1"},{"value":"5,44E-01","module":"C1"},{"value":"1,57E-01","module":"C2"},{"value":"1,40E-01","module":"C3"},{"value":"0,0E+00","module":"C4"},{"value":"-8,04E-02","module":"D"}]}],"additional_environmental_impact":[{"parameter":"PM","unit":"disease incidence","values":[{"value":"2,76E-06","module":"A1-A3"},{"value":"8,41E-07","module":"A4"},{"value":"3,20E-07","module":"A5"},{"value":"0,0E+00","module":"B1"},{"value":"2,30E-06","module":"C1"},{"value":"2,03E-07","module":"C2"},{"value":"5,76E-07","module":"C3"},{"value":"0,0E+00","module":"C4"},{"value":"-1,07E-06","module":"D"}]},{"parameter":"ETP-fw","unit":"CTUe","values":[{"value":"2,38E+02","module":"A1-A3"},{"value":"3,42E+01","module":"A4"},{"value":"2,06E+01","module":"A5"},{"value":"0,0E+00","module":"B1"},{"value":"9,28E+01","module":"C1"},{"value":"9,61E+01","module":"C2"},{"value":"3,35E+01","module":"C3"},{"value":"0,0E+00","module":"C4"},{"value":"-7,07E+01","module":"D"}]},{"parameter":"HTP-c","unit":"CTUh","values":[{"value":"1,26E-08","module":"A1-A3"},{"value":"7,68E-10","module":"A4"},{"value":"6,94E-10","module":"A5"},{"value":"0,0E+00","module":"B1"},{"value":"2,24E-09","module":"C1"},{"value":"2,32E-09","module":"C2"},{"value":"7,40E-10","module":"C3"},{"value":"0,0E+00","module":"C4"},{"value":"-2,86E-09","module":"D"}]},{"parameter":"HTP-nc","unit":"CTUh","values":[{"value":"1,59E-06","module":"A1-A3"},{"value":"6,36E-08","module":"A4"},{"value":"6,72E-08","module":"A5"},{"value":"0,0E+00","module":"B1"},{"value":"1,42E-07","module":"C1"},{"value":"1,17E-07","module":"C2"},{"value":"4,70E-08","module":"C3"},{"value":"0,0E+00","module":"C4"},{"value":"-1,93E-07","module":"D"}]},{"parameter":"SQP","unit":"-","values":[{"value":"6,00E+01","module":"A1-A3"},{"value":"2,14E+01","module":"A4"},{"value":"6,77E+00","module":"A5"},{"value":"0,0E+00","module":"B1"},{"value":"3,62E+01","module":"C1"},{"value":"3,76E+01","module":"C2"},{"value":"8,75E+00","module":"C3"},{"value":"0,0E+00","module":"C4"},{"value":"-6,32E+01","module":"D"}]},{"parameter":"IRP","unit":"kBq U235-eq.","values":[{"value":"3,08E+00","module":"A1-A3"},{"value":"6,97E-03","module":"A4"},{"value":"1,36E-01","module":"A5"},{"value":"0,0E+00","module":"B1"},{"value":"1,51E-02","module":"C1"},{"value":"1,57E-02","module":"C2"},{"value":"3,48E-01","module":"C3"},{"value":"0,0E+00","module":"C4"},{"value":"-5,45E-01","module":"D"}]}],"resource_use":[{"parameter":"PERM","unit":"MJ","values":[{"value":"0,0E+00","module":"A1-A3"},{"value":"0,0E+00","module":"A4"},{"value":"0,0E+00","module":"A5"},{"value":"0,0E+00","module":"B1"},{"value":"0,0E+00","module":"C1"},{"value":"0,0E+00","module":"C2"},{"value":"0,0E+00","module":"C3"},{"value":"0,0E+00","module":"C4"},{"value":"0,0E+00","module":"D"}]},{"parameter":"PENRM","unit":"MJ","values":[{"value":"9,96E-01","module":"A1-A3"},{"value":"0,0E+00","module":"A4"},{"value":"2,99E-02","module":"A5"},{"value":"0,0E+00","module":"B1"},{"value":"0,0E+00","module":"C1"},{"value":"0,0E+00","module":"C2"},{"value":"0,0E+00","module":"C3"},{"value":"0,0E+00","module":"C4"},{"value":"0,0E+00","module":"D"}]},{"parameter":"PENRT","unit":"MJ","values":[{"value":"7,09E+02","module":"A1-A3"},{"value":"4,26E+01","module":"A4"},{"value":"4,23E+01","module":"A5"},{"value":"0,0E+00","module":"B1"},{"value":"1,16E+02","module":"C1"},{"value":"1,20E+02","module":"C2"},{"value":"7,71E+01","module":"C3"},{"value":"0,0E+00","module":"C4"},{"value":"-1,15E+02","module":"D"}]},{"parameter":"SM","unit":"kg","values":[{"value":"8,96E+00","module":"A1-A3"},{"value":"0,0E+00","module":"A4"},{"value":"2,69E-01","module":"A5"},{"value":"0,0E+00","module":"B1"},{"value":"0,0E+00","module":"C1"},{"value":"0,0E+00","module":"C2"},{"value":"0,0E+00","module":"C3"},{"value":"0,0E+00","module":"C4"},{"value":"2,22E+03","module":"D"}]},{"parameter":"RSF","unit":"MJ","values":[{"value":"1,60E+02","module":"A1-A3"},{"value":"0,0E+00","module":"A4"},{"value":"4,81E+00","module":"A5"},{"value":"0,0E+00","module":"B1"},{"value":"0,0E+00","module":"C1"},{"value":"0,0E+00","module":"C2"},{"value":"0,0E+00","module":"C3"},{"value":"0,0E+00","module":"C4"},{"value":"0,0E+00","module":"D"}]},{"parameter":"NRSF","unit":"MJ","values":[{"value":"2,78E+02","module":"A1-A3"},{"value":"0,0E+00","module":"A4"},{"value":"8,36E+00","module":"A5"},{"value":"0,0E+00","module":"B1"},{"value":"0,0E+00","module":"C1"},{"value":"0,0E+00","module":"C2"},{"value":"0,0E+00","module":"C3"},{"value":"0,0E+00","module":"C4"},{"value":"0,0E+00","module":"D"}]}],"end_of_life_waste":[{"parameter":"HWD","unit":"kg","values":[{"value":"4,73E-06","module":"A1-A3"},{"value":"4,60E-06","module":"A4"},{"value":"7,90E-07","module":"A5"},{"value":"0,0E+00","module":"B1"},{"value":"4,30E-06","module":"C1"},{"value":"4,45E-06","module":"C2"},{"value":"1,01E-06","module":"C3"},{"value":"0,0E+00","module":"C4"},{"value":"-4,48E-07","module":"D"}]},{"parameter":"RWD","unit":"kg","values":[{"value":"3,91E-02","module":"A1-A3"},{"value":"6,41E-05","module":"A4"},{"value":"1,73E-03","module":"A5"},{"value":"0,0E+00","module":"B1"},{"value":"1,53E-04","module":"C1"},{"value":"1,58E-04","module":"C2"},{"value":"4,50E-03","module":"C3"},{"value":"0,0E+00","module":"C4"},{"value":"-4,99E-03","module":"D"}]}],"end_of_life_flow":[{"parameter":"CRU","unit":"kg","values":[{"value":"0,0E+00","module":"A1-A3"},{"value":"0,0E+00","module":"A4"},{"value":"0,0E+00","module":"A5"},{"value":"0,0E+00","module":"B1"},{"value":"0,0E+00","module":"C1"},{"value":"0,0E+00","module":"C2"},{"value":"0,0E+00","module":"C3"},{"value":"0,0E+00","module":"C4"},{"value":"0,0E+00","module":"D"}]},{"parameter":"MFR","unit":"kg","values":[{"value":"0,0E+00","module":"A1-A3"},{"value":"0,0E+00","module":"A4"},{"value":"6,66E+01","module":"A5"},{"value":"0,0E+00","module":"B1"},{"value":"0,0E+00","module":"C1"},{"value":"0,0E+00","module":"C2"},{"value":"2,22E+03","module":"C3"},{"value":"0,0E+00","module":"C4"},{"value":"0,0E+00","module":"D"}]},{"parameter":"MER","unit":"kg","values":[{"value":"0,0E+00","module":"A1-A3"},{"value":"0,0E+00","module":"A4"},{"value":"0,0E+00","module":"A5"},{"value":"0,0E+00","module":"B1"},{"value":"0,0E+00","module":"C1"},{"value":"0,0E+00","module":"C2"},{"value":"0,0E+00","module":"C3"},{"value":"0,0E+00","module":"C4"},{"value":"0,0E+00","module":"D"}]},{"parameter":"EEE","unit":"MJ","values":[{"value":"0,0E+00","module":"A1-A3"},{"value":"0,0E+00","module":"A4"},{"value":"0,0E+00","module":"A5"},{"value":"0,0E+00","module":"B1"},{"value":"0,0E+00","module":"C1"},{"value":"0,0E+00","module":"C2"},{"value":"0,0E+00","module":"C3"},{"value":"0,0E+00","module":"C4"},{"value":"0,0E+00","module":"D"}]},{"parameter":"EET","unit":"MJ","values":[{"value":"0,0E+00","module":"A1-A3"},{"value":"0,0E+00","module":"A4"},{"value":"0,0E+00","module":"A5"},{"value":"0,0E+00","module":"B1"},{"value":"0,0E+00","module":"C1"},{"value":"0,0E+00","module":"C2"},{"value":"0,0E+00","module":"C3"},{"value":"0,0E+00","module":"C4"},{"value":"0,0E+00","module":"D"}]}]}