{"product_name":"Betsad interi\u00f6rpanel av furu","epd_id":"NEPD-5409-4726-SE","compliance":["EN 15804+A2","ISO 14025","ISO 21930"],"producer_name":"Moelven","environmental_impact":[{"parameter":"GWP-total","unit":"kg CO2-eq.","values":[{"value":"-9,07E+00","module":"A1-A3"},{"value":"1,84E-01","module":"A4"},{"value":"9,04E-02","module":"A5"},{"value":"1,53E-02","module":"C1"},{"value":"8,99E-02","module":"C2"},{"value":"1,05E+01","module":"C3"},{"value":"3,38E-03","module":"C4"},{"value":"-5,53E-01","module":"D"}]},{"parameter":"GWP-fossil","unit":"kg CO2-eq.","values":[{"value":"1,27E+00","module":"A1-A3"},{"value":"1,84E-01","module":"A4"},{"value":"8,86E-02","module":"A5"},{"value":"1,41E-02","module":"C1"},{"value":"8,98E-02","module":"C2"},{"value":"8,78E-02","module":"C3"},{"value":"3,38E-03","module":"C4"},{"value":"-5,32E-01","module":"D"}]},{"parameter":"GWP-biogenic","unit":"kg CO2-eq.","values":[{"value":"-1,04E+01","module":"A1-A3"},{"value":"7,83E-05","module":"A4"},{"value":"5,80E-04","module":"A5"},{"value":"2,86E-04","module":"C1"},{"value":"3,72E-05","module":"C2"},{"value":"1,04E+01","module":"C3"},{"value":"1,74E-06","module":"C4"},{"value":"-1,19E-05","module":"D"}]},{"parameter":"GWP-luluc","unit":"kg CO2-eq.","values":[{"value":"2,24E-02","module":"A1-A3"},{"value":"5,76E-05","module":"A4"},{"value":"1,18E-03","module":"A5"},{"value":"9,13E-04","module":"C1"},{"value":"3,20E-05","module":"C2"},{"value":"2,23E-05","module":"C3"},{"value":"5,25E-07","module":"C4"},{"value":"-1,53E-03","module":"D"}]},{"parameter":"ODP","unit":"kg CFC 11-eq.","values":[{"value":"2,99E-07","module":"A1-A3"},{"value":"4,39E-08","module":"A4"},{"value":"1,92E-08","module":"A5"},{"value":"6,89E-09","module":"C1"},{"value":"2,03E-08","module":"C2"},{"value":"4,59E-09","module":"C3"},{"value":"3,93E-10","module":"C4"},{"value":"-6,05E-08","module":"D"}]},{"parameter":"AP","unit":"mol H+-eq.","values":[{"value":"9,21E-03","module":"A1-A3"},{"value":"5,81E-04","module":"A4"},{"value":"5,69E-04","module":"A5"},{"value":"9,16E-05","module":"C1"},{"value":"2,58E-04","module":"C2"},{"value":"1,06E-03","module":"C3"},{"value":"1,24E-05","module":"C4"},{"value":"-4,07E-03","module":"D"}]},{"parameter":"POCP","unit":"kg NMVOC-eq.","values":[{"value":"8,49E-03","module":"A1-A3"},{"value":"5,47E-04","module":"A4"},{"value":"5,41E-04","module":"A5"},{"value":"4,68E-05","module":"C1"},{"value":"2,19E-04","module":"C2"},{"value":"1,34E-03","module":"C3"},{"value":"1,25E-05","module":"C4"},{"value":"-4,68E-03","module":"D"}]},{"parameter":"ADPE","unit":"kg Sb-eq.","values":[{"value":"1,64E-05","module":"A1-A3"},{"value":"3,59E-06","module":"A4"},{"value":"1,20E-06","module":"A5"},{"value":"5,63E-07","module":"C1"},{"value":"2,48E-06","module":"C2"},{"value":"1,94E-07","module":"C3"},{"value":"5,78E-09","module":"C4"},{"value":"-6,05E-06","module":"D"}]},{"parameter":"ADPF","unit":"MJ","values":[{"value":"3,94E+01","module":"A1-A3"},{"value":"2,95E+00","module":"A4"},{"value":"2,34E+00","module":"A5"},{"value":"1,65E+00","module":"C1"},{"value":"1,36E+00","module":"C2"},{"value":"4,81E-01","module":"C3"},{"value":"3,34E-02","module":"C4"},{"value":"-7,37E+00","module":"D"}]},{"parameter":"WDP","unit":"m3 world-eq.","values":[{"value":"1,27E+03","module":"A1-A3"},{"value":"2,36E+00","module":"A4"},{"value":"7,42E+01","module":"A5"},{"value":"1,67E+02","module":"C1"},{"value":"1,31E+00","module":"C2"},{"value":"1,63E-02","module":"C3"},{"value":"1,81E-04","module":"C4"},{"value":"-1,57E-01","module":"D"}]},{"parameter":"EP-freshwater","unit":"kg P-eq.","values":[{"value":"8,91E-05","module":"A1-A3"},{"value":"1,46E-06","module":"A4"},{"value":"4,71E-06","module":"A5"},{"value":"9,51E-07","module":"C1"},{"value":"7,18E-07","module":"C2"},{"value":"1,41E-06","module":"C3"},{"value":"4,40E-08","module":"C4"},{"value":"-1,76E-05","module":"D"}]},{"parameter":"EP-marine","unit":"kg N-eq.","values":[{"value":"2,51E-03","module":"A1-A3"},{"value":"1,25E-04","module":"A4"},{"value":"1,68E-04","module":"A5"},{"value":"1,56E-05","module":"C1"},{"value":"5,11E-05","module":"C2"},{"value":"5,18E-04","module":"C3"},{"value":"4,00E-06","module":"C4"},{"value":"-1,60E-03","module":"D"}]},{"parameter":"EP-terrestrial","unit":"mol N-eq.","values":[{"value":"2,86E-02","module":"A1-A3"},{"value":"1,40E-03","module":"A4"},{"value":"1,84E-03","module":"A5"},{"value":"2,05E-04","module":"C1"},{"value":"5,71E-04","module":"C2"},{"value":"5,50E-03","module":"C3"},{"value":"4,52E-05","module":"C4"},{"value":"-1,81E-02","module":"D"}]},{"parameter":"GWP-IOBC","unit":"kg CO2-eq.","values":[{"value":"1,30E+00","module":"A1-A3"},{"value":"1,84E-01","module":"A4"},{"value":"9,01E-02","module":"A5"},{"value":"1,52E-02","module":"C1"},{"value":"8,99E-02","module":"C2"},{"value":"8,87E-02","module":"C3"},{"value":"3,38E-03","module":"C4"},{"value":"-5,52E-01","module":"D"}]}],"additional_environmental_impact":[{"parameter":"PM","unit":"disease incidence","values":[{"value":"6,11E-08","module":"A1-A3"},{"value":"1,59E-08","module":"A4"},{"value":"4,95E-09","module":"A5"},{"value":"6,60E-10","module":"C1"},{"value":"5,50E-09","module":"C2"},{"value":"1,28E-08","module":"C3"},{"value":"1,65E-10","module":"C4"},{"value":"-2,98E-07","module":"D"}]},{"parameter":"ETP-fw","unit":"CTUe","values":[{"value":"1,76E+01","module":"A1-A3"},{"value":"2,16E+00","module":"A4"},{"value":"1,19E+00","module":"A5"},{"value":"8,70E-01","module":"C1"},{"value":"1,01E+00","module":"C2"},{"value":"1,45E+00","module":"C3"},{"value":"5,69E-02","module":"C4"},{"value":"-3,52E+01","module":"D"}]},{"parameter":"HTP-c","unit":"CTUh","values":[{"value":"7,22E-10","module":"A1-A3"},{"value":"0,0E+00","module":"A4"},{"value":"5,20E-11","module":"A5"},{"value":"2,50E-11","module":"C1"},{"value":"0,0E+00","module":"C2"},{"value":"2,84E-10","module":"C3"},{"value":"6,00E-12","module":"C4"},{"value":"-6,96E-10","module":"D"}]},{"parameter":"HTP-nc","unit":"CTUh","values":[{"value":"1,31E-08","module":"A1-A3"},{"value":"2,14E-09","module":"A4"},{"value":"1,48E-09","module":"A5"},{"value":"6,02E-10","module":"C1"},{"value":"1,10E-09","module":"C2"},{"value":"1,19E-08","module":"C3"},{"value":"9,70E-11","module":"C4"},{"value":"-2,14E-08","module":"D"}]},{"parameter":"SQP","unit":"unitless","values":[{"value":"1,90E+01","module":"A1-A3"},{"value":"3,17E+00","module":"A4"},{"value":"1,30E+00","module":"A5"},{"value":"7,30E-01","module":"C1"},{"value":"9,50E-01","module":"C2"},{"value":"1,13E+00","module":"C3"},{"value":"5,74E-02","module":"C4"},{"value":"-1,26E+02","module":"D"}]},{"parameter":"IRP","unit":"kBq U235-eq.","values":[{"value":"4,56E-01","module":"A1-A3"},{"value":"1,29E-02","module":"A4"},{"value":"2,75E-02","module":"A5"},{"value":"5,65E-02","module":"C1"},{"value":"5,94E-03","module":"C2"},{"value":"1,33E-03","module":"C3"},{"value":"1,55E-04","module":"C4"},{"value":"-4,37E-02","module":"D"}]}],"resource_use":[{"parameter":"PERE","unit":"MJ","values":[{"value":"1,54E+01","module":"A1-A3"},{"value":"3,80E-02","module":"A4"},{"value":"6,27E+00","module":"A5"},{"value":"7,92E-01","module":"C1"},{"value":"1,94E-02","module":"C2"},{"value":"1,09E+02","module":"C3"},{"value":"1,82E-03","module":"C4"},{"value":"-4,73E+01","module":"D"}]},{"parameter":"PERM","unit":"MJ","values":[{"value":"1,15E+02","module":"A1-A3"},{"value":"0,0E+00","module":"A4"},{"value":"0,0E+00","module":"A5"},{"value":"0,0E+00","module":"C1"},{"value":"0,0E+00","module":"C2"},{"value":"-1,15E+02","module":"C3"},{"value":"0,0E+00","module":"C4"},{"value":"0,0E+00","module":"D"}]},{"parameter":"PERT","unit":"MJ","values":[{"value":"1,31E+02","module":"A1-A3"},{"value":"3,80E-02","module":"A4"},{"value":"6,27E+00","module":"A5"},{"value":"7,92E-01","module":"C1"},{"value":"1,94E-02","module":"C2"},{"value":"-6,52E+00","module":"C3"},{"value":"1,82E-03","module":"C4"},{"value":"-4,73E+01","module":"D"}]},{"parameter":"PENRE","unit":"MJ","values":[{"value":"3,75E+01","module":"A1-A3"},{"value":"2,95E+00","module":"A4"},{"value":"2,25E+00","module":"A5"},{"value":"1,65E+00","module":"C1"},{"value":"1,36E+00","module":"C2"},{"value":"5,52E-01","module":"C3"},{"value":"3,34E-02","module":"C4"},{"value":"-7,37E+00","module":"D"}]},{"parameter":"PENRM","unit":"MJ","values":[{"value":"2,47E+00","module":"A1-A3"},{"value":"0,0E+00","module":"A4"},{"value":"-2,39E+00","module":"A5"},{"value":"0,0E+00","module":"C1"},{"value":"0,0E+00","module":"C2"},{"value":"-7,10E-02","module":"C3"},{"value":"0,0E+00","module":"C4"},{"value":"0,0E+00","module":"D"}]},{"parameter":"PENRT","unit":"MJ","values":[{"value":"4,00E+01","module":"A1-A3"},{"value":"2,95E+00","module":"A4"},{"value":"-1,38E-01","module":"A5"},{"value":"1,65E+00","module":"C1"},{"value":"1,36E+00","module":"C2"},{"value":"4,81E-01","module":"C3"},{"value":"3,34E-02","module":"C4"},{"value":"-7,37E+00","module":"D"}]},{"parameter":"SM","unit":"kg","values":[{"value":"0,0E+00","module":"A1-A3"},{"value":"0,0E+00","module":"A4"},{"value":"0,0E+00","module":"A5"},{"value":"0,0E+00","module":"C1"},{"value":"0,0E+00","module":"C2"},{"value":"0,0E+00","module":"C3"},{"value":"0,0E+00","module":"C4"},{"value":"0,0E+00","module":"D"}]},{"parameter":"RSF","unit":"MJ","values":[{"value":"3,36E-02","module":"A1-A3"},{"value":"1,33E-03","module":"A4"},{"value":"1,42E-02","module":"A5"},{"value":"3,07E-03","module":"C1"},{"value":"6,96E-04","module":"C2"},{"value":"2,44E-01","module":"C3"},{"value":"0,0E+00","module":"C4"},{"value":"-3,16E+01","module":"D"}]},{"parameter":"NRSF","unit":"MJ","values":[{"value":"8,13E-02","module":"A1-A3"},{"value":"4,52E-03","module":"A4"},{"value":"1,28E-02","module":"A5"},{"value":"9,70E-03","module":"C1"},{"value":"2,49E-03","module":"C2"},{"value":"1,55E-01","module":"C3"},{"value":"0,0E+00","module":"C4"},{"value":"-2,01E+01","module":"D"}]},{"parameter":"FW","unit":"m3","values":[{"value":"1,96E-02","module":"A1-A3"},{"value":"3,32E-04","module":"A4"},{"value":"1,23E-03","module":"A5"},{"value":"1,80E-03","module":"C1"},{"value":"1,45E-04","module":"C2"},{"value":"2,00E-03","module":"C3"},{"value":"3,08E-05","module":"C4"},{"value":"-1,66E-01","module":"D"}]}],"end_of_life_waste":[{"parameter":"HWD","unit":"kg","values":[{"value":"1,34E-02","module":"A1-A3"},{"value":"1,60E-04","module":"A4"},{"value":"4,24E-03","module":"A5"},{"value":"8,62E-05","module":"C1"},{"value":"7,00E-05","module":"C2"},{"value":"6,20E-04","module":"C3"},{"value":"7,03E-02","module":"C4"},{"value":"-3,89E-03","module":"D"}]},{"parameter":"NHWD","unit":"kg","values":[{"value":"7,42E-01","module":"A1-A3"},{"value":"2,38E-01","module":"A4"},{"value":"1,28E-01","module":"A5"},{"value":"5,44E-03","module":"C1"},{"value":"6,61E-02","module":"C2"},{"value":"1,76E-02","module":"C3"},{"value":"2,66E-02","module":"C4"},{"value":"-2,01E-01","module":"D"}]},{"parameter":"RWD","unit":"kg","values":[{"value":"3,87E-04","module":"A1-A3"},{"value":"2,01E-05","module":"A4"},{"value":"2,25E-05","module":"A5"},{"value":"2,48E-05","module":"C1"},{"value":"9,25E-06","module":"C2"},{"value":"1,49E-06","module":"C3"},{"value":"2,02E-07","module":"C4"},{"value":"-3,05E-05","module":"D"}]}],"end_of_life_flow":[{"parameter":"CRU","unit":"kg","values":[{"value":"0,0E+00","module":"A1-A3"},{"value":"0,0E+00","module":"A4"},{"value":"0,0E+00","module":"A5"},{"value":"0,0E+00","module":"C1"},{"value":"0,0E+00","module":"C2"},{"value":"0,0E+00","module":"C3"},{"value":"0,0E+00","module":"C4"},{"value":"0,0E+00","module":"D"}]},{"parameter":"MFR","unit":"kg","values":[{"value":"5,89E-02","module":"A1-A3"},{"value":"0,0E+00","module":"A4"},{"value":"4,05E-02","module":"A5"},{"value":"0,0E+00","module":"C1"},{"value":"0,0E+00","module":"C2"},{"value":"0,0E+00","module":"C3"},{"value":"0,0E+00","module":"C4"},{"value":"0,0E+00","module":"D"}]},{"parameter":"MER","unit":"kg","values":[{"value":"7,19E-02","module":"A1-A3"},{"value":"0,0E+00","module":"A4"},{"value":"3,60E-03","module":"A5"},{"value":"0,0E+00","module":"C1"},{"value":"0,0E+00","module":"C2"},{"value":"0,0E+00","module":"C3"},{"value":"0,0E+00","module":"C4"},{"value":"0,0E+00","module":"D"}]},{"parameter":"EEE","unit":"MJ","values":[{"value":"3,08E-02","module":"A1-A3"},{"value":"0,0E+00","module":"A4"},{"value":"1,89E-03","module":"A5"},{"value":"0,0E+00","module":"C1"},{"value":"0,0E+00","module":"C2"},{"value":"6,89E-03","module":"C3"},{"value":"0,0E+00","module":"C4"},{"value":"-1,10E+01","module":"D"}]},{"parameter":"EET","unit":"MJ","values":[{"value":"1,47E+00","module":"A1-A3"},{"value":"0,0E+00","module":"A4"},{"value":"7,59E-02","module":"A5"},{"value":"0,0E+00","module":"C1"},{"value":"0,0E+00","module":"C2"},{"value":"4,78E-02","module":"C3"},{"value":"0,0E+00","module":"C4"},{"value":"-7,66E+01","module":"D"}]}]}