{"product_name":"Bewi  Finland Oy EPS Routa 120","epd_id":"NEPD-6665-5923-EN","compliance":["EN 15804+A2","ISO 14025","ISO 21930"],"producer_name":"BEWI ASA,  Insulation and Construction","environmental_impact":[{"parameter":"GWP-total","unit":"kg CO2-eq.","values":[{"value":"2,08E+00","module":"A1"},{"value":"2,38E-02","module":"A2"},{"value":"1,42E-01","module":"A3"},{"value":"3,27E-02","module":"A4"},{"value":"8,71E-04","module":"A5"},{"value":"0,0E+00","module":"C1"},{"value":"2,18E-03","module":"C2"},{"value":"2,91E+00","module":"C3"},{"value":"4,95E-04","module":"C4"},{"value":"-3,16E-01","module":"D"}]},{"parameter":"GWP-fossil","unit":"kg CO2-eq.","values":[{"value":"2,08E+00","module":"A1"},{"value":"2,38E-02","module":"A2"},{"value":"1,38E-01","module":"A3"},{"value":"3,27E-02","module":"A4"},{"value":"8,71E-04","module":"A5"},{"value":"0,0E+00","module":"C1"},{"value":"2,18E-03","module":"C2"},{"value":"2,91E+00","module":"C3"},{"value":"4,95E-04","module":"C4"},{"value":"-3,10E-01","module":"D"}]},{"parameter":"GWP-biogenic","unit":"kg CO2-eq.","values":[{"value":"9,39E-03","module":"A1"},{"value":"1,02E-05","module":"A2"},{"value":"2,59E-03","module":"A3"},{"value":"1,35E-05","module":"A4"},{"value":"1,20E-07","module":"A5"},{"value":"0,0E+00","module":"C1"},{"value":"9,33E-07","module":"C2"},{"value":"2,01E-05","module":"C3"},{"value":"4,87E-07","module":"C4"},{"value":"-1,08E-03","module":"D"}]},{"parameter":"GWP-luluc","unit":"kg CO2-eq.","values":[{"value":"4,71E-04","module":"A1"},{"value":"7,25E-06","module":"A2"},{"value":"8,97E-04","module":"A3"},{"value":"1,16E-05","module":"A4"},{"value":"6,68E-08","module":"A5"},{"value":"0,0E+00","module":"C1"},{"value":"6,63E-07","module":"C2"},{"value":"3,18E-06","module":"C3"},{"value":"1,08E-07","module":"C4"},{"value":"-5,78E-03","module":"D"}]},{"parameter":"ODP","unit":"kg CFC 11-eq.","values":[{"value":"1,38E-07","module":"A1"},{"value":"5,74E-09","module":"A2"},{"value":"1,49E-08","module":"A3"},{"value":"7,40E-09","module":"A4"},{"value":"5,20E-11","module":"A5"},{"value":"0,0E+00","module":"C1"},{"value":"5,25E-10","module":"C2"},{"value":"2,09E-09","module":"C3"},{"value":"1,49E-10","module":"C4"},{"value":"-1,23E-02","module":"D"}]},{"parameter":"AP","unit":"mol H+-eq.","values":[{"value":"4,14E-03","module":"A1"},{"value":"7,66E-05","module":"A2"},{"value":"9,17E-04","module":"A3"},{"value":"9,39E-05","module":"A4"},{"value":"1,07E-06","module":"A5"},{"value":"0,0E+00","module":"C1"},{"value":"7,01E-06","module":"C2"},{"value":"3,46E-04","module":"C3"},{"value":"3,64E-06","module":"C4"},{"value":"-1,84E-03","module":"D"}]},{"parameter":"POCP","unit":"kg NMVOC-eq.","values":[{"value":"4,38E-03","module":"A1"},{"value":"7,35E-05","module":"A2"},{"value":"3,06E-02","module":"A3"},{"value":"7,96E-05","module":"A4"},{"value":"1,27E-06","module":"A5"},{"value":"0,0E+00","module":"C1"},{"value":"6,72E-06","module":"C2"},{"value":"4,27E-04","module":"C3"},{"value":"4,17E-06","module":"C4"},{"value":"-1,78E-03","module":"D"}]},{"parameter":"ADPE","unit":"kg Sb-eq.","values":[{"value":"2,30E-06","module":"A1"},{"value":"4,24E-07","module":"A2"},{"value":"1,05E-06","module":"A3"},{"value":"9,02E-07","module":"A4"},{"value":"4,64E-09","module":"A5"},{"value":"0,0E+00","module":"C1"},{"value":"3,88E-08","module":"C2"},{"value":"8,99E-08","module":"C3"},{"value":"3,97E-09","module":"C4"},{"value":"-1,03E-06","module":"D"}]},{"parameter":"ADPF","unit":"MJ","values":[{"value":"7,47E+01","module":"A1"},{"value":"3,87E-01","module":"A2"},{"value":"2,39E+00","module":"A3"},{"value":"4,94E-01","module":"A4"},{"value":"3,59E-03","module":"A5"},{"value":"0,0E+00","module":"C1"},{"value":"3,54E-02","module":"C2"},{"value":"1,78E-01","module":"C3"},{"value":"1,10E-02","module":"C4"},{"value":"-5,61E+00","module":"D"}]},{"parameter":"WDP","unit":"m3 world-eq.","values":[{"value":"9,27E+00","module":"A1"},{"value":"2,96E-01","module":"A2"},{"value":"1,17E+02","module":"A3"},{"value":"4,78E-01","module":"A4"},{"value":"1,27E-02","module":"A5"},{"value":"0,0E+00","module":"C1"},{"value":"2,71E-02","module":"C2"},{"value":"3,96E-01","module":"C3"},{"value":"7,32E-02","module":"C4"},{"value":"-8,45E+00","module":"D"}]},{"parameter":"EP-freshwater","unit":"kg P-eq.","values":[{"value":"9,70E-06","module":"A1"},{"value":"1,89E-07","module":"A2"},{"value":"4,51E-06","module":"A3"},{"value":"2,61E-07","module":"A4"},{"value":"1,79E-09","module":"A5"},{"value":"0,0E+00","module":"C1"},{"value":"1,73E-08","module":"C2"},{"value":"2,06E-07","module":"C3"},{"value":"5,91E-09","module":"C4"},{"value":"-1,70E-05","module":"D"}]},{"parameter":"EP-marine","unit":"kg N-eq.","values":[{"value":"1,07E-03","module":"A1"},{"value":"1,68E-05","module":"A2"},{"value":"1,86E-04","module":"A3"},{"value":"1,86E-05","module":"A4"},{"value":"9,83E-07","module":"A5"},{"value":"0,0E+00","module":"C1"},{"value":"1,54E-06","module":"C2"},{"value":"1,66E-04","module":"C3"},{"value":"1,32E-06","module":"C4"},{"value":"-5,25E-04","module":"D"}]},{"parameter":"EP-terrestrial","unit":"mol N-eq.","values":[{"value":"1,10E-02","module":"A1"},{"value":"1,87E-04","module":"A2"},{"value":"2,88E-03","module":"A3"},{"value":"2,08E-04","module":"A4"},{"value":"3,85E-06","module":"A5"},{"value":"0,0E+00","module":"C1"},{"value":"1,71E-05","module":"C2"},{"value":"1,78E-03","module":"C3"},{"value":"1,46E-05","module":"C4"},{"value":"-5,65E-03","module":"D"}]},{"parameter":"GWP-IOBC","unit":"kg CO2-eq.","values":[{"value":"2,08E+00","module":"A1"},{"value":"2,38E-02","module":"A2"},{"value":"1,64E-01","module":"A3"},{"value":"3,27E-02","module":"A4"},{"value":"8,71E-04","module":"A5"},{"value":"0,0E+00","module":"C1"},{"value":"2,18E-03","module":"C2"},{"value":"2,91E+00","module":"C3"},{"value":"5,00E-04","module":"C4"},{"value":"-3,14E-01","module":"D"}]}],"additional_environmental_impact":[{"parameter":"PM","unit":"disease incidence","values":[{"value":"3,05E-08","module":"A1"},{"value":"2,19E-09","module":"A2"},{"value":"7,17E-09","module":"A3"},{"value":"2,00E-09","module":"A4"},{"value":"1,90E-11","module":"A5"},{"value":"0,0E+00","module":"C1"},{"value":"2,00E-10","module":"C2"},{"value":"1,46E-09","module":"C3"},{"value":"7,30E-11","module":"C4"},{"value":"-8,87E-08","module":"D"}]},{"parameter":"ETP-fw","unit":"CTUe","values":[{"value":"3,79E+02","module":"A1"},{"value":"2,83E-01","module":"A2"},{"value":"5,19E+00","module":"A3"},{"value":"3,66E-01","module":"A4"},{"value":"3,43E-03","module":"A5"},{"value":"0,0E+00","module":"C1"},{"value":"2,59E-02","module":"C2"},{"value":"4,30E-01","module":"C3"},{"value":"7,67E-03","module":"C4"},{"value":"-1,32E+01","module":"D"}]},{"parameter":"HTP-c","unit":"CTUh","values":[{"value":"8,92E-10","module":"A1"},{"value":"0,0E+00","module":"A2"},{"value":"9,00E-11","module":"A3"},{"value":"0,0E+00","module":"A4"},{"value":"0,0E+00","module":"A5"},{"value":"0,0E+00","module":"C1"},{"value":"0,0E+00","module":"C2"},{"value":"1,22E-10","module":"C3"},{"value":"0,0E+00","module":"C4"},{"value":"-2,44E-10","module":"D"}]},{"parameter":"HTP-nc","unit":"CTUh","values":[{"value":"3,46E-08","module":"A1"},{"value":"2,73E-10","module":"A2"},{"value":"2,57E-09","module":"A3"},{"value":"4,00E-10","module":"A4"},{"value":"3,00E-12","module":"A5"},{"value":"0,0E+00","module":"C1"},{"value":"2,50E-11","module":"C2"},{"value":"4,84E-09","module":"C3"},{"value":"8,00E-12","module":"C4"},{"value":"-1,23E-08","module":"D"}]},{"parameter":"SQP","unit":"unitless","values":[{"value":"7,27E+00","module":"A1"},{"value":"4,43E-01","module":"A2"},{"value":"1,54E+01","module":"A3"},{"value":"3,46E-01","module":"A4"},{"value":"6,27E-03","module":"A5"},{"value":"0,0E+00","module":"C1"},{"value":"4,05E-02","module":"C2"},{"value":"2,12E-02","module":"C3"},{"value":"4,09E-02","module":"C4"},{"value":"-1,61E+01","module":"D"}]},{"parameter":"IRP","unit":"kBq U235-eq.","values":[{"value":"4,53E-02","module":"A1"},{"value":"1,69E-03","module":"A2"},{"value":"5,28E-02","module":"A3"},{"value":"2,16E-03","module":"A4"},{"value":"1,62E-05","module":"A5"},{"value":"0,0E+00","module":"C1"},{"value":"1,55E-04","module":"C2"},{"value":"2,98E-04","module":"C3"},{"value":"5,04E-05","module":"C4"},{"value":"-1,32E-02","module":"D"}]}],"resource_use":[{"parameter":"PERE","unit":"MJ","values":[{"value":"2,46E+00","module":"A1"},{"value":"4,86E-03","module":"A2"},{"value":"3,73E+00","module":"A3"},{"value":"7,07E-03","module":"A4"},{"value":"9,07E-05","module":"A5"},{"value":"0,0E+00","module":"C1"},{"value":"4,45E-04","module":"C2"},{"value":"5,13E-03","module":"C3"},{"value":"4,23E-04","module":"C4"},{"value":"-1,33E+01","module":"D"}]},{"parameter":"PERM","unit":"MJ","values":[{"value":"0,0E+00","module":"A1"},{"value":"0,0E+00","module":"A2"},{"value":"0,0E+00","module":"A3"},{"value":"0,0E+00","module":"A4"},{"value":"0,0E+00","module":"A5"},{"value":"0,0E+00","module":"C1"},{"value":"0,0E+00","module":"C2"},{"value":"0,0E+00","module":"C3"},{"value":"0,0E+00","module":"C4"},{"value":"0,0E+00","module":"D"}]},{"parameter":"PERT","unit":"MJ","values":[{"value":"2,46E+00","module":"A1"},{"value":"4,86E-03","module":"A2"},{"value":"3,73E+00","module":"A3"},{"value":"7,07E-03","module":"A4"},{"value":"9,07E-05","module":"A5"},{"value":"0,0E+00","module":"C1"},{"value":"4,45E-04","module":"C2"},{"value":"5,13E-03","module":"C3"},{"value":"4,23E-04","module":"C4"},{"value":"-1,33E+01","module":"D"}]},{"parameter":"PENRE","unit":"MJ","values":[{"value":"5,71E+01","module":"A1"},{"value":"3,87E-01","module":"A2"},{"value":"2,83E+00","module":"A3"},{"value":"4,94E-01","module":"A4"},{"value":"3,59E-03","module":"A5"},{"value":"0,0E+00","module":"C1"},{"value":"3,54E-02","module":"C2"},{"value":"1,78E-01","module":"C3"},{"value":"1,10E-02","module":"C4"},{"value":"-5,61E+00","module":"D"}]},{"parameter":"PENRM","unit":"MJ","values":[{"value":"3,66E+01","module":"A1"},{"value":"0,0E+00","module":"A2"},{"value":"0,0E+00","module":"A3"},{"value":"0,0E+00","module":"A4"},{"value":"0,0E+00","module":"A5"},{"value":"0,0E+00","module":"C1"},{"value":"0,0E+00","module":"C2"},{"value":"0,0E+00","module":"C3"},{"value":"0,0E+00","module":"C4"},{"value":"0,0E+00","module":"D"}]},{"parameter":"PENRT","unit":"MJ","values":[{"value":"9,37E+01","module":"A1"},{"value":"3,87E-01","module":"A2"},{"value":"2,83E+00","module":"A3"},{"value":"4,94E-01","module":"A4"},{"value":"3,59E-03","module":"A5"},{"value":"0,0E+00","module":"C1"},{"value":"3,54E-02","module":"C2"},{"value":"1,78E-01","module":"C3"},{"value":"1,10E-02","module":"C4"},{"value":"-5,61E+00","module":"D"}]},{"parameter":"SM","unit":"kg","values":[{"value":"0,0E+00","module":"A1"},{"value":"0,0E+00","module":"A2"},{"value":"0,0E+00","module":"A3"},{"value":"0,0E+00","module":"A4"},{"value":"0,0E+00","module":"A5"},{"value":"0,0E+00","module":"C1"},{"value":"0,0E+00","module":"C2"},{"value":"0,0E+00","module":"C3"},{"value":"0,0E+00","module":"C4"},{"value":"0,0E+00","module":"D"}]},{"parameter":"RSF","unit":"MJ","values":[{"value":"1,12E-01","module":"A1"},{"value":"1,70E-04","module":"A2"},{"value":"7,68E-02","module":"A3"},{"value":"2,53E-04","module":"A4"},{"value":"2,38E-06","module":"A5"},{"value":"0,0E+00","module":"C1"},{"value":"1,56E-05","module":"C2"},{"value":"1,43E-04","module":"C3"},{"value":"9,08E-06","module":"C4"},{"value":"-1,34E-03","module":"D"}]},{"parameter":"NRSF","unit":"MJ","values":[{"value":"1,48E-02","module":"A1"},{"value":"5,70E-04","module":"A2"},{"value":"2,50E-02","module":"A3"},{"value":"9,04E-04","module":"A4"},{"value":"6,23E-06","module":"A5"},{"value":"0,0E+00","module":"C1"},{"value":"5,22E-05","module":"C2"},{"value":"0,0E+00","module":"C3"},{"value":"3,13E-04","module":"C4"},{"value":"-8,82E-01","module":"D"}]},{"parameter":"FW","unit":"m3","values":[{"value":"3,75E-02","module":"A1"},{"value":"4,40E-05","module":"A2"},{"value":"3,42E-03","module":"A3"},{"value":"5,28E-05","module":"A4"},{"value":"1,90E-06","module":"A5"},{"value":"0,0E+00","module":"C1"},{"value":"4,02E-06","module":"C2"},{"value":"5,05E-04","module":"C3"},{"value":"1,31E-05","module":"C4"},{"value":"-8,48E-03","module":"D"}]}],"end_of_life_waste":[{"parameter":"HWD","unit":"kg","values":[{"value":"4,39E-03","module":"A1"},{"value":"2,12E-05","module":"A2"},{"value":"8,08E-04","module":"A3"},{"value":"2,55E-05","module":"A4"},{"value":"0,0E+00","module":"A5"},{"value":"0,0E+00","module":"C1"},{"value":"1,94E-06","module":"C2"},{"value":"0,0E+00","module":"C3"},{"value":"2,35E-03","module":"C4"},{"value":"-9,26E-05","module":"D"}]},{"parameter":"NHWD","unit":"kg","values":[{"value":"1,04E-01","module":"A1"},{"value":"3,36E-02","module":"A2"},{"value":"1,22E-02","module":"A3"},{"value":"2,40E-02","module":"A4"},{"value":"1,10E-02","module":"A5"},{"value":"0,0E+00","module":"C1"},{"value":"3,07E-03","module":"C2"},{"value":"0,0E+00","module":"C3"},{"value":"4,42E-02","module":"C4"},{"value":"-4,91E-02","module":"D"}]},{"parameter":"RWD","unit":"kg","values":[{"value":"8,55E-05","module":"A1"},{"value":"2,64E-06","module":"A2"},{"value":"2,54E-05","module":"A3"},{"value":"3,36E-06","module":"A4"},{"value":"0,0E+00","module":"A5"},{"value":"0,0E+00","module":"C1"},{"value":"2,41E-07","module":"C2"},{"value":"0,0E+00","module":"C3"},{"value":"7,78E-09","module":"C4"},{"value":"-1,16E-05","module":"D"}]}],"end_of_life_flow":[{"parameter":"CRU","unit":"kg","values":[{"value":"0,0E+00","module":"A1"},{"value":"0,0E+00","module":"A2"},{"value":"0,0E+00","module":"A3"},{"value":"0,0E+00","module":"A4"},{"value":"0,0E+00","module":"A5"},{"value":"0,0E+00","module":"C1"},{"value":"0,0E+00","module":"C2"},{"value":"0,0E+00","module":"C3"},{"value":"0,0E+00","module":"C4"},{"value":"0,0E+00","module":"D"}]},{"parameter":"MFR","unit":"kg","values":[{"value":"0,0E+00","module":"A1"},{"value":"0,0E+00","module":"A2"},{"value":"9,28E-04","module":"A3"},{"value":"0,0E+00","module":"A4"},{"value":"5,61E-03","module":"A5"},{"value":"0,0E+00","module":"C1"},{"value":"0,0E+00","module":"C2"},{"value":"4,00E-02","module":"C3"},{"value":"0,0E+00","module":"C4"},{"value":"0,0E+00","module":"D"}]},{"parameter":"MER","unit":"kg","values":[{"value":"0,0E+00","module":"A1"},{"value":"0,0E+00","module":"A2"},{"value":"1,23E-03","module":"A3"},{"value":"0,0E+00","module":"A4"},{"value":"5,50E-07","module":"A5"},{"value":"0,0E+00","module":"C1"},{"value":"0,0E+00","module":"C2"},{"value":"9,13E-01","module":"C3"},{"value":"0,0E+00","module":"C4"},{"value":"0,0E+00","module":"D"}]},{"parameter":"EEE","unit":"MJ","values":[{"value":"0,0E+00","module":"A1"},{"value":"0,0E+00","module":"A2"},{"value":"8,06E-04","module":"A3"},{"value":"0,0E+00","module":"A4"},{"value":"8,45E-07","module":"A5"},{"value":"0,0E+00","module":"C1"},{"value":"0,0E+00","module":"C2"},{"value":"1,61E+00","module":"C3"},{"value":"0,0E+00","module":"C4"},{"value":"0,0E+00","module":"D"}]},{"parameter":"EET","unit":"MJ","values":[{"value":"0,0E+00","module":"A1"},{"value":"0,0E+00","module":"A2"},{"value":"1,22E-02","module":"A3"},{"value":"0,0E+00","module":"A4"},{"value":"1,28E-05","module":"A5"},{"value":"0,0E+00","module":"C1"},{"value":"0,0E+00","module":"C2"},{"value":"2,43E+01","module":"C3"},{"value":"0,0E+00","module":"C4"},{"value":"0,0E+00","module":"D"}]}]}