{"product_name":"BEWi EPS 80","epd_id":"NEPD-2796-1492-EN","compliance":["EN 15804","ISO 14025","ISO 21930"],"producer_name":"Bewi ASA","environmental_impact":[{"parameter":"GWP-total","unit":"kg CO2-eq.","values":[{"value":"2,21E+00","module":"A1-A3"},{"value":"1,12E-01","module":"A4"},{"value":"0,0E+00","module":"C1"},{"value":"3,19E-02","module":"C2"},{"value":"1,81E+00","module":"C3"},{"value":"3,53E-05","module":"C4"},{"value":"-8,94E-03","module":"D"}]},{"parameter":"ODP","unit":"kg CFC 11-eq.","values":[{"value":"1,80E-08","module":"A1-A3"},{"value":"2,54E-08","module":"A4"},{"value":"0,0E+00","module":"C1"},{"value":"7,62E-09","module":"C2"},{"value":"1,25E-09","module":"C3"},{"value":"1,60E-11","module":"C4"},{"value":"-5,68E-10","module":"D"}]},{"parameter":"AP","unit":"kg SO2-eq.","values":[{"value":"4,71E-03","module":"A1-A3"},{"value":"3,84E-04","module":"A4"},{"value":"0,0E+00","module":"C1"},{"value":"7,23E-05","module":"C2"},{"value":"2,19E-04","module":"C3"},{"value":"2,77E-07","module":"C4"},{"value":"-3,43E-05","module":"D"}]},{"parameter":"EP","unit":"kg Phosphat-eq.","values":[{"value":"5,29E-04","module":"A1-A3"},{"value":"2,26E-06","module":"A4"},{"value":"0,0E+00","module":"C1"},{"value":"6,58E-07","module":"C2"},{"value":"1,67E-06","module":"C3"},{"value":"1,95E-07","module":"C4"},{"value":"-3,64E-07","module":"D"}]},{"parameter":"POCP","unit":"kg Ethen-eq.","values":[{"value":"1,42E-02","module":"A1-A3"},{"value":"3,84E-04","module":"A4"},{"value":"0,0E+00","module":"C1"},{"value":"5,26E-05","module":"C2"},{"value":"2,68E-04","module":"C3"},{"value":"3,08E-07","module":"C4"},{"value":"-1,96E-05","module":"D"}]},{"parameter":"ADPE","unit":"kg Sb-eq.","values":[{"value":"4,94E-06","module":"A1-A3"},{"value":"3,36E-07","module":"A4"},{"value":"0,0E+00","module":"C1"},{"value":"9,48E-08","module":"C2"},{"value":"7,47E-08","module":"C3"},{"value":"5,83E-10","module":"C4"},{"value":"-2,14E-07","module":"D"}]},{"parameter":"ADPF","unit":"MJ","values":[{"value":"4,87E+01","module":"A1-A3"},{"value":"1,58E+00","module":"A4"},{"value":"0,0E+00","module":"C1"},{"value":"4,75E-01","module":"C2"},{"value":"1,38E-01","module":"C3"},{"value":"1,07E-03","module":"C4"},{"value":"-1,19E-01","module":"D"}]},{"parameter":"ADPM","unit":"kg Sb-eq.","values":[{"value":"4,94E-06","module":"A1-A3"},{"value":"3,36E-07","module":"A4"},{"value":"0,0E+00","module":"C1"},{"value":"9,48E-08","module":"C2"},{"value":"7,47E-08","module":"C3"},{"value":"5,83E-10","module":"C4"},{"value":"-2,14E-07","module":"D"}]}],"additional_environmental_impact":[],"resource_use":[{"parameter":"PERE","unit":"MJ","values":[{"value":"2,93E+00","module":"A1-A3"},{"value":"6,58E-03","module":"A4"},{"value":"0,0E+00","module":"C1"},{"value":"1,92E-03","module":"C2"},{"value":"4,62E-03","module":"C3"},{"value":"2,49E-05","module":"C4"},{"value":"-1,63E+00","module":"D"}]},{"parameter":"PERM","unit":"MJ","values":[{"value":"0,0E+00","module":"A1-A3"},{"value":"0,0E+00","module":"A4"},{"value":"0,0E+00","module":"C1"},{"value":"0,0E+00","module":"C2"},{"value":"0,0E+00","module":"C3"},{"value":"0,0E+00","module":"C4"},{"value":"0,0E+00","module":"D"}]},{"parameter":"PERT","unit":"MJ","values":[{"value":"2,93E+00","module":"A1-A3"},{"value":"6,58E-03","module":"A4"},{"value":"0,0E+00","module":"C1"},{"value":"1,92E-03","module":"C2"},{"value":"4,62E-03","module":"C3"},{"value":"2,49E-05","module":"C4"},{"value":"-1,63E+00","module":"D"}]},{"parameter":"PENRE","unit":"MJ","values":[{"value":"2,42E+01","module":"A1-A3"},{"value":"1,58E+00","module":"A4"},{"value":"0,0E+00","module":"C1"},{"value":"4,75E-01","module":"C2"},{"value":"1,38E-01","module":"C3"},{"value":"1,07E-03","module":"C4"},{"value":"-1,19E-01","module":"D"}]},{"parameter":"PENRM","unit":"MJ","values":[{"value":"2,45E+01","module":"A1-A3"},{"value":"0,0E+00","module":"A4"},{"value":"0,0E+00","module":"C1"},{"value":"0,0E+00","module":"C2"},{"value":"0,0E+00","module":"C3"},{"value":"0,0E+00","module":"C4"},{"value":"0,0E+00","module":"D"}]},{"parameter":"PENRT","unit":"MJ","values":[{"value":"4,87E+01","module":"A1-A3"},{"value":"1,58E+00","module":"A4"},{"value":"0,0E+00","module":"C1"},{"value":"4,75E-01","module":"C2"},{"value":"1,38E-01","module":"C3"},{"value":"1,07E-03","module":"C4"},{"value":"-1,19E-01","module":"D"}]},{"parameter":"SM","unit":"kg","values":[{"value":"0,0E+00","module":"A1-A3"},{"value":"0,0E+00","module":"A4"},{"value":"0,0E+00","module":"C1"},{"value":"0,0E+00","module":"C2"},{"value":"0,0E+00","module":"C3"},{"value":"0,0E+00","module":"C4"},{"value":"0,0E+00","module":"D"}]},{"parameter":"RSF","unit":"MJ","values":[{"value":"0,0E+00","module":"A1-A3"},{"value":"0,0E+00","module":"A4"},{"value":"0,0E+00","module":"C1"},{"value":"0,0E+00","module":"C2"},{"value":"0,0E+00","module":"C3"},{"value":"0,0E+00","module":"C4"},{"value":"0,0E+00","module":"D"}]},{"parameter":"NRSF","unit":"MJ","values":[{"value":"0,0E+00","module":"A1-A3"},{"value":"0,0E+00","module":"A4"},{"value":"0,0E+00","module":"C1"},{"value":"0,0E+00","module":"C2"},{"value":"0,0E+00","module":"C3"},{"value":"0,0E+00","module":"C4"},{"value":"0,0E+00","module":"D"}]},{"parameter":"FW","unit":"m3","values":[{"value":"2,46E-02","module":"A1-A3"},{"value":"4,48E-05","module":"A4"},{"value":"0,0E+00","module":"C1"},{"value":"1,29E-05","module":"C2"},{"value":"5,40E-04","module":"C3"},{"value":"1,18E-06","module":"C4"},{"value":"-1,22E-02","module":"D"}]}],"end_of_life_waste":[{"parameter":"HWD","unit":"kg","values":[{"value":"1,06E-03","module":"A1-A3"},{"value":"3,82E-05","module":"A4"},{"value":"0,0E+00","module":"C1"},{"value":"1,13E-05","module":"C2"},{"value":"1,70E-02","module":"C3"},{"value":"2,53E-06","module":"C4"},{"value":"-2,25E-05","module":"D"}]},{"parameter":"NHWD","unit":"kg","values":[{"value":"1,15E-01","module":"A1-A3"},{"value":"2,16E-02","module":"A4"},{"value":"0,0E+00","module":"C1"},{"value":"6,01E-03","module":"C2"},{"value":"9,56E-03","module":"C3"},{"value":"3,68E-03","module":"C4"},{"value":"-9,37E-03","module":"D"}]},{"parameter":"RWD","unit":"kg","values":[{"value":"9,29E-06","module":"A1-A3"},{"value":"1,13E-05","module":"A4"},{"value":"0,0E+00","module":"C1"},{"value":"3,39E-06","module":"C2"},{"value":"3,11E-07","module":"C3"},{"value":"7,16E-09","module":"C4"},{"value":"-1,11E-06","module":"D"}]}],"end_of_life_flow":[{"parameter":"CRU","unit":"kg","values":[{"value":"0,0E+00","module":"A1-A3"},{"value":"0,0E+00","module":"A4"},{"value":"0,0E+00","module":"C1"},{"value":"0,0E+00","module":"C2"},{"value":"0,0E+00","module":"C3"},{"value":"0,0E+00","module":"C4"},{"value":"0,0E+00","module":"D"}]},{"parameter":"MFR","unit":"kg","values":[{"value":"0,0E+00","module":"A1-A3"},{"value":"0,0E+00","module":"A4"},{"value":"0,0E+00","module":"C1"},{"value":"0,0E+00","module":"C2"},{"value":"0,0E+00","module":"C3"},{"value":"0,0E+00","module":"C4"},{"value":"0,0E+00","module":"D"}]},{"parameter":"MER","unit":"kg","values":[{"value":"1,19E-02","module":"A1-A3"},{"value":"0,0E+00","module":"A4"},{"value":"0,0E+00","module":"C1"},{"value":"0,0E+00","module":"C2"},{"value":"5,70E-01","module":"C3"},{"value":"0,0E+00","module":"C4"},{"value":"0,0E+00","module":"D"}]},{"parameter":"EEE","unit":"MJ","values":[{"value":"0,0E+00","module":"A1-A3"},{"value":"0,0E+00","module":"A4"},{"value":"0,0E+00","module":"C1"},{"value":"0,0E+00","module":"C2"},{"value":"1,50E+00","module":"C3"},{"value":"0,0E+00","module":"C4"},{"value":"0,0E+00","module":"D"}]},{"parameter":"EET","unit":"MJ","values":[{"value":"0,0E+00","module":"A1-A3"},{"value":"0,0E+00","module":"A4"},{"value":"0,0E+00","module":"C1"},{"value":"0,0E+00","module":"C2"},{"value":"1,22E+01","module":"C3"},{"value":"0,0E+00","module":"C4"},{"value":"0,0E+00","module":"D"}]}]}