{"product_name":"BFOU M 1kV 12X 2.5/10mm\u00b2","epd_id":"NEPD-4563-3816-EN","compliance":["EN 15804+A2","ISO 14025","ISO 21930"],"producer_name":"Prysmian Group Norge AS","environmental_impact":[{"parameter":"GWP-total","unit":"kg CO2-eq.","values":[{"value":"2,97E+00","module":"A1"},{"value":"1,19E-01","module":"A2"},{"value":"2,18E-01","module":"A3"},{"value":"2,60E-02","module":"A4"},{"value":"8,14E-02","module":"A5"},{"value":"0,0E+00","module":"B1"},{"value":"0,0E+00","module":"B2"},{"value":"0,0E+00","module":"B3"},{"value":"0,0E+00","module":"B4"},{"value":"0,0E+00","module":"B5"},{"value":"5,80E-01","module":"B6"},{"value":"0,0E+00","module":"B7"},{"value":"0,0E+00","module":"C1"},{"value":"4,76E-02","module":"C2"},{"value":"6,53E-01","module":"C3"},{"value":"3,23E-02","module":"C4"},{"value":"-4,58E-01","module":"D"}]},{"parameter":"GWP-fossil","unit":"kg CO2-eq.","values":[{"value":"2,93E+00","module":"A1"},{"value":"1,19E-01","module":"A2"},{"value":"1,99E-01","module":"A3"},{"value":"2,59E-02","module":"A4"},{"value":"7,94E-02","module":"A5"},{"value":"0,0E+00","module":"B1"},{"value":"0,0E+00","module":"B2"},{"value":"0,0E+00","module":"B3"},{"value":"0,0E+00","module":"B4"},{"value":"0,0E+00","module":"B5"},{"value":"5,62E-01","module":"B6"},{"value":"0,0E+00","module":"B7"},{"value":"0,0E+00","module":"C1"},{"value":"4,76E-02","module":"C2"},{"value":"6,20E-01","module":"C3"},{"value":"3,23E-02","module":"C4"},{"value":"-4,54E-01","module":"D"}]},{"parameter":"GWP-biogenic","unit":"kg CO2-eq.","values":[{"value":"4,28E-02","module":"A1"},{"value":"4,83E-05","module":"A2"},{"value":"1,87E-02","module":"A3"},{"value":"1,07E-05","module":"A4"},{"value":"1,87E-03","module":"A5"},{"value":"0,0E+00","module":"B1"},{"value":"0,0E+00","module":"B2"},{"value":"0,0E+00","module":"B3"},{"value":"0,0E+00","module":"B4"},{"value":"0,0E+00","module":"B5"},{"value":"1,55E-02","module":"B6"},{"value":"0,0E+00","module":"B7"},{"value":"0,0E+00","module":"C1"},{"value":"1,94E-05","module":"C2"},{"value":"3,22E-02","module":"C3"},{"value":"2,68E-06","module":"C4"},{"value":"-2,02E-03","module":"D"}]},{"parameter":"GWP-luluc","unit":"kg CO2-eq.","values":[{"value":"2,77E-03","module":"A1"},{"value":"3,69E-05","module":"A2"},{"value":"2,32E-04","module":"A3"},{"value":"7,58E-06","module":"A4"},{"value":"6,14E-05","module":"A5"},{"value":"0,0E+00","module":"B1"},{"value":"0,0E+00","module":"B2"},{"value":"0,0E+00","module":"B3"},{"value":"0,0E+00","module":"B4"},{"value":"0,0E+00","module":"B5"},{"value":"2,32E-03","module":"B6"},{"value":"0,0E+00","module":"B7"},{"value":"0,0E+00","module":"C1"},{"value":"1,66E-05","module":"C2"},{"value":"2,62E-06","module":"C3"},{"value":"1,50E-06","module":"C4"},{"value":"-1,66E-03","module":"D"}]},{"parameter":"ODP","unit":"kg CFC 11-eq.","values":[{"value":"1,53E-06","module":"A1"},{"value":"2,74E-08","module":"A2"},{"value":"1,39E-08","module":"A3"},{"value":"6,00E-09","module":"A4"},{"value":"3,19E-08","module":"A5"},{"value":"0,0E+00","module":"B1"},{"value":"0,0E+00","module":"B2"},{"value":"0,0E+00","module":"B3"},{"value":"0,0E+00","module":"B4"},{"value":"0,0E+00","module":"B5"},{"value":"3,86E-08","module":"B6"},{"value":"0,0E+00","module":"B7"},{"value":"0,0E+00","module":"C1"},{"value":"1,09E-08","module":"C2"},{"value":"1,40E-09","module":"C3"},{"value":"1,48E-09","module":"C4"},{"value":"-2,57E-03","module":"D"}]},{"parameter":"AP","unit":"mol H+-eq.","values":[{"value":"9,84E-02","module":"A1"},{"value":"5,91E-04","module":"A2"},{"value":"5,40E-04","module":"A3"},{"value":"1,09E-04","module":"A4"},{"value":"2,00E-03","module":"A5"},{"value":"0,0E+00","module":"B1"},{"value":"0,0E+00","module":"B2"},{"value":"0,0E+00","module":"B3"},{"value":"0,0E+00","module":"B4"},{"value":"0,0E+00","module":"B5"},{"value":"4,39E-03","module":"B6"},{"value":"0,0E+00","module":"B7"},{"value":"0,0E+00","module":"C1"},{"value":"1,95E-04","module":"C2"},{"value":"1,41E-04","module":"C3"},{"value":"3,85E-05","module":"C4"},{"value":"-7,06E-02","module":"D"}]},{"parameter":"POCP","unit":"kg NMVOC-eq.","values":[{"value":"2,72E-02","module":"A1"},{"value":"5,89E-04","module":"A2"},{"value":"2,88E-04","module":"A3"},{"value":"1,17E-04","module":"A4"},{"value":"5,72E-04","module":"A5"},{"value":"0,0E+00","module":"B1"},{"value":"0,0E+00","module":"B2"},{"value":"0,0E+00","module":"B3"},{"value":"0,0E+00","module":"B4"},{"value":"0,0E+00","module":"B5"},{"value":"1,69E-03","module":"B6"},{"value":"0,0E+00","module":"B7"},{"value":"0,0E+00","module":"C1"},{"value":"1,95E-04","module":"C2"},{"value":"1,67E-04","module":"C3"},{"value":"5,02E-05","module":"C4"},{"value":"-1,24E-02","module":"D"}]},{"parameter":"ADPE","unit":"kg Sb-eq.","values":[{"value":"1,41E-03","module":"A1"},{"value":"2,16E-06","module":"A2"},{"value":"4,22E-06","module":"A3"},{"value":"4,43E-07","module":"A4"},{"value":"2,84E-05","module":"A5"},{"value":"0,0E+00","module":"B1"},{"value":"0,0E+00","module":"B2"},{"value":"0,0E+00","module":"B3"},{"value":"0,0E+00","module":"B4"},{"value":"0,0E+00","module":"B5"},{"value":"4,19E-05","module":"B6"},{"value":"0,0E+00","module":"B7"},{"value":"0,0E+00","module":"C1"},{"value":"1,29E-06","module":"C2"},{"value":"7,06E-08","module":"C3"},{"value":"3,79E-08","module":"C4"},{"value":"-3,94E-04","module":"D"}]},{"parameter":"ADPF","unit":"MJ","values":[{"value":"5,27E+01","module":"A1"},{"value":"1,83E+00","module":"A2"},{"value":"1,84E+00","module":"A3"},{"value":"4,04E-01","module":"A4"},{"value":"1,15E+00","module":"A5"},{"value":"0,0E+00","module":"B1"},{"value":"0,0E+00","module":"B2"},{"value":"0,0E+00","module":"B3"},{"value":"0,0E+00","module":"B4"},{"value":"0,0E+00","module":"B5"},{"value":"7,67E+00","module":"B6"},{"value":"0,0E+00","module":"B7"},{"value":"0,0E+00","module":"C1"},{"value":"7,18E-01","module":"C2"},{"value":"8,87E-02","module":"C3"},{"value":"1,14E-01","module":"C4"},{"value":"-4,24E+00","module":"D"}]},{"parameter":"WDP","unit":"m3 world-eq.","values":[{"value":"1,98E+02","module":"A1"},{"value":"1,43E+00","module":"A2"},{"value":"1,31E+02","module":"A3"},{"value":"3,10E-01","module":"A4"},{"value":"6,68E+00","module":"A5"},{"value":"0,0E+00","module":"B1"},{"value":"0,0E+00","module":"B2"},{"value":"0,0E+00","module":"B3"},{"value":"0,0E+00","module":"B4"},{"value":"0,0E+00","module":"B5"},{"value":"1,34E+03","module":"B6"},{"value":"0,0E+00","module":"B7"},{"value":"0,0E+00","module":"C1"},{"value":"6,85E-01","module":"C2"},{"value":"5,93E-01","module":"C3"},{"value":"1,90E+00","module":"C4"},{"value":"1,66E+01","module":"D"}]},{"parameter":"EP-freshwater","unit":"kg P-eq.","values":[{"value":"7,97E-04","module":"A1"},{"value":"8,99E-07","module":"A2"},{"value":"4,26E-06","module":"A3"},{"value":"1,98E-07","module":"A4"},{"value":"1,61E-05","module":"A5"},{"value":"0,0E+00","module":"B1"},{"value":"0,0E+00","module":"B2"},{"value":"0,0E+00","module":"B3"},{"value":"0,0E+00","module":"B4"},{"value":"0,0E+00","module":"B5"},{"value":"4,04E-05","module":"B6"},{"value":"0,0E+00","module":"B7"},{"value":"0,0E+00","module":"C1"},{"value":"3,74E-07","module":"C2"},{"value":"1,25E-07","module":"C3"},{"value":"6,96E-08","module":"C4"},{"value":"-4,77E-04","module":"D"}]},{"parameter":"EP-marine","unit":"kg N-eq.","values":[{"value":"7,14E-03","module":"A1"},{"value":"1,72E-04","module":"A2"},{"value":"1,13E-04","module":"A3"},{"value":"3,28E-05","module":"A4"},{"value":"1,52E-04","module":"A5"},{"value":"0,0E+00","module":"B1"},{"value":"0,0E+00","module":"B2"},{"value":"0,0E+00","module":"B3"},{"value":"0,0E+00","module":"B4"},{"value":"0,0E+00","module":"B5"},{"value":"4,83E-04","module":"B6"},{"value":"0,0E+00","module":"B7"},{"value":"0,0E+00","module":"C1"},{"value":"5,77E-05","module":"C2"},{"value":"6,73E-05","module":"C3"},{"value":"4,49E-05","module":"C4"},{"value":"-2,98E-03","module":"D"}]},{"parameter":"EP-terrestrial","unit":"mol N-eq.","values":[{"value":"1,03E-01","module":"A1"},{"value":"1,90E-03","module":"A2"},{"value":"1,02E-03","module":"A3"},{"value":"3,63E-04","module":"A4"},{"value":"2,16E-03","module":"A5"},{"value":"0,0E+00","module":"B1"},{"value":"0,0E+00","module":"B2"},{"value":"0,0E+00","module":"B3"},{"value":"0,0E+00","module":"B4"},{"value":"0,0E+00","module":"B5"},{"value":"6,28E-03","module":"B6"},{"value":"0,0E+00","module":"B7"},{"value":"0,0E+00","module":"C1"},{"value":"6,38E-04","module":"C2"},{"value":"6,90E-04","module":"C3"},{"value":"1,54E-04","module":"C4"},{"value":"-4,58E-02","module":"D"}]},{"parameter":"GWP-IOBC","unit":"kg CO2-eq.","values":[{"value":"2,97E+00","module":"A1"},{"value":"1,19E-01","module":"A2"},{"value":"1,17E-01","module":"A3"},{"value":"2,60E-02","module":"A4"},{"value":"7,86E-02","module":"A5"},{"value":"0,0E+00","module":"B1"},{"value":"0,0E+00","module":"B2"},{"value":"0,0E+00","module":"B3"},{"value":"0,0E+00","module":"B4"},{"value":"0,0E+00","module":"B5"},{"value":"5,79E-01","module":"B6"},{"value":"0,0E+00","module":"B7"},{"value":"0,0E+00","module":"C1"},{"value":"4,76E-02","module":"C2"},{"value":"6,46E-01","module":"C3"},{"value":"3,63E-03","module":"C4"},{"value":"-2,35E-01","module":"D"}]}],"additional_environmental_impact":[{"parameter":"PM","unit":"disease incidence","values":[{"value":"3,14E-07","module":"A1"},{"value":"9,92E-09","module":"A2"},{"value":"3,87E-09","module":"A3"},{"value":"2,28E-09","module":"A4"},{"value":"6,69E-09","module":"A5"},{"value":"0,0E+00","module":"B1"},{"value":"0,0E+00","module":"B2"},{"value":"0,0E+00","module":"B3"},{"value":"0,0E+00","module":"B4"},{"value":"0,0E+00","module":"B5"},{"value":"3,15E-08","module":"B6"},{"value":"0,0E+00","module":"B7"},{"value":"0,0E+00","module":"C1"},{"value":"3,43E-09","module":"C2"},{"value":"6,35E-10","module":"C3"},{"value":"7,26E-10","module":"C4"},{"value":"-1,58E-07","module":"D"}]},{"parameter":"ETP-fw","unit":"CTUe","values":[{"value":"1,18E+03","module":"A1"},{"value":"1,34E+00","module":"A2"},{"value":"3,90E+00","module":"A3"},{"value":"2,95E-01","module":"A4"},{"value":"2,58E+01","module":"A5"},{"value":"0,0E+00","module":"B1"},{"value":"0,0E+00","module":"B2"},{"value":"0,0E+00","module":"B3"},{"value":"0,0E+00","module":"B4"},{"value":"0,0E+00","module":"B5"},{"value":"3,50E+01","module":"B6"},{"value":"0,0E+00","module":"B7"},{"value":"0,0E+00","module":"C1"},{"value":"5,29E-01","module":"C2"},{"value":"1,35E+00","module":"C3"},{"value":"1,01E+02","module":"C4"},{"value":"-6,49E+02","module":"D"}]},{"parameter":"HTP-c","unit":"CTUh","values":[{"value":"2,12E-08","module":"A1"},{"value":"0,0E+00","module":"A2"},{"value":"1,92E-10","module":"A3"},{"value":"0,0E+00","module":"A4"},{"value":"4,30E-10","module":"A5"},{"value":"0,0E+00","module":"B1"},{"value":"0,0E+00","module":"B2"},{"value":"0,0E+00","module":"B3"},{"value":"0,0E+00","module":"B4"},{"value":"0,0E+00","module":"B5"},{"value":"1,67E-09","module":"B6"},{"value":"0,0E+00","module":"B7"},{"value":"0,0E+00","module":"C1"},{"value":"0,0E+00","module":"C2"},{"value":"3,70E-11","module":"C3"},{"value":"7,00E-12","module":"C4"},{"value":"-9,17E-09","module":"D"}]},{"parameter":"HTP-nc","unit":"CTUh","values":[{"value":"1,56E-06","module":"A1"},{"value":"1,29E-09","module":"A2"},{"value":"4,71E-09","module":"A3"},{"value":"2,86E-10","module":"A4"},{"value":"3,13E-08","module":"A5"},{"value":"0,0E+00","module":"B1"},{"value":"0,0E+00","module":"B2"},{"value":"0,0E+00","module":"B3"},{"value":"0,0E+00","module":"B4"},{"value":"0,0E+00","module":"B5"},{"value":"3,93E-08","module":"B6"},{"value":"0,0E+00","module":"B7"},{"value":"0,0E+00","module":"C1"},{"value":"5,71E-10","module":"C2"},{"value":"1,69E-09","module":"C3"},{"value":"1,29E-10","module":"C4"},{"value":"-7,85E-07","module":"D"}]},{"parameter":"SQP","unit":"unitless","values":[{"value":"2,67E+01","module":"A1"},{"value":"1,95E+00","module":"A2"},{"value":"4,70E-01","module":"A3"},{"value":"4,63E-01","module":"A4"},{"value":"6,09E-01","module":"A5"},{"value":"0,0E+00","module":"B1"},{"value":"0,0E+00","module":"B2"},{"value":"0,0E+00","module":"B3"},{"value":"0,0E+00","module":"B4"},{"value":"0,0E+00","module":"B5"},{"value":"3,87E+00","module":"B6"},{"value":"0,0E+00","module":"B7"},{"value":"0,0E+00","module":"C1"},{"value":"4,95E-01","module":"C2"},{"value":"1,62E-02","module":"C3"},{"value":"3,22E-01","module":"C4"},{"value":"-1,16E+01","module":"D"}]},{"parameter":"IRP","unit":"kBq U235-eq.","values":[{"value":"1,98E-01","module":"A1"},{"value":"8,01E-03","module":"A2"},{"value":"1,43E-02","module":"A3"},{"value":"1,76E-03","module":"A4"},{"value":"4,51E-03","module":"A5"},{"value":"0,0E+00","module":"B1"},{"value":"0,0E+00","module":"B2"},{"value":"0,0E+00","module":"B3"},{"value":"0,0E+00","module":"B4"},{"value":"0,0E+00","module":"B5"},{"value":"1,39E-01","module":"B6"},{"value":"0,0E+00","module":"B7"},{"value":"0,0E+00","module":"C1"},{"value":"3,14E-03","module":"C2"},{"value":"2,23E-04","module":"C3"},{"value":"6,53E-04","module":"C4"},{"value":"-7,87E-03","module":"D"}]}],"resource_use":[{"parameter":"PERE","unit":"MJ","values":[{"value":"7,11E+00","module":"A1"},{"value":"2,32E-02","module":"A2"},{"value":"9,70E+00","module":"A3"},{"value":"5,08E-03","module":"A4"},{"value":"3,37E-01","module":"A5"},{"value":"0,0E+00","module":"B1"},{"value":"0,0E+00","module":"B2"},{"value":"0,0E+00","module":"B3"},{"value":"0,0E+00","module":"B4"},{"value":"0,0E+00","module":"B5"},{"value":"9,94E+01","module":"B6"},{"value":"0,0E+00","module":"B7"},{"value":"0,0E+00","module":"C1"},{"value":"1,01E-02","module":"C2"},{"value":"4,94E-03","module":"C3"},{"value":"1,03E-02","module":"C4"},{"value":"-4,62E+00","module":"D"}]},{"parameter":"PERM","unit":"MJ","values":[{"value":"0,0E+00","module":"A1"},{"value":"0,0E+00","module":"A2"},{"value":"0,0E+00","module":"A3"},{"value":"0,0E+00","module":"A4"},{"value":"0,0E+00","module":"A5"},{"value":"0,0E+00","module":"B1"},{"value":"0,0E+00","module":"B2"},{"value":"0,0E+00","module":"B3"},{"value":"0,0E+00","module":"B4"},{"value":"0,0E+00","module":"B5"},{"value":"0,0E+00","module":"B6"},{"value":"0,0E+00","module":"B7"},{"value":"0,0E+00","module":"C1"},{"value":"0,0E+00","module":"C2"},{"value":"0,0E+00","module":"C3"},{"value":"0,0E+00","module":"C4"},{"value":"0,0E+00","module":"D"}]},{"parameter":"PERT","unit":"MJ","values":[{"value":"7,11E+00","module":"A1"},{"value":"2,32E-02","module":"A2"},{"value":"9,70E+00","module":"A3"},{"value":"5,08E-03","module":"A4"},{"value":"3,37E-01","module":"A5"},{"value":"0,0E+00","module":"B1"},{"value":"0,0E+00","module":"B2"},{"value":"0,0E+00","module":"B3"},{"value":"0,0E+00","module":"B4"},{"value":"0,0E+00","module":"B5"},{"value":"9,94E+01","module":"B6"},{"value":"0,0E+00","module":"B7"},{"value":"0,0E+00","module":"C1"},{"value":"1,01E-02","module":"C2"},{"value":"4,94E-03","module":"C3"},{"value":"1,03E-02","module":"C4"},{"value":"-4,62E+00","module":"D"}]},{"parameter":"PENRE","unit":"MJ","values":[{"value":"4,35E+01","module":"A1"},{"value":"1,83E+00","module":"A2"},{"value":"1,84E+00","module":"A3"},{"value":"4,04E-01","module":"A4"},{"value":"9,71E-01","module":"A5"},{"value":"0,0E+00","module":"B1"},{"value":"0,0E+00","module":"B2"},{"value":"0,0E+00","module":"B3"},{"value":"0,0E+00","module":"B4"},{"value":"0,0E+00","module":"B5"},{"value":"7,69E+00","module":"B6"},{"value":"0,0E+00","module":"B7"},{"value":"0,0E+00","module":"C1"},{"value":"7,18E-01","module":"C2"},{"value":"8,92E-02","module":"C3"},{"value":"1,14E-01","module":"C4"},{"value":"-4,24E+00","module":"D"}]},{"parameter":"PENRM","unit":"MJ","values":[{"value":"9,14E+00","module":"A1"},{"value":"0,0E+00","module":"A2"},{"value":"0,0E+00","module":"A3"},{"value":"0,0E+00","module":"A4"},{"value":"9,01E-03","module":"A5"},{"value":"0,0E+00","module":"B1"},{"value":"0,0E+00","module":"B2"},{"value":"0,0E+00","module":"B3"},{"value":"0,0E+00","module":"B4"},{"value":"0,0E+00","module":"B5"},{"value":"0,0E+00","module":"B6"},{"value":"0,0E+00","module":"B7"},{"value":"0,0E+00","module":"C1"},{"value":"0,0E+00","module":"C2"},{"value":"-8,69E+00","module":"C3"},{"value":"0,0E+00","module":"C4"},{"value":"0,0E+00","module":"D"}]},{"parameter":"PENRT","unit":"MJ","values":[{"value":"5,27E+01","module":"A1"},{"value":"1,83E+00","module":"A2"},{"value":"1,84E+00","module":"A3"},{"value":"4,04E-01","module":"A4"},{"value":"9,80E-01","module":"A5"},{"value":"0,0E+00","module":"B1"},{"value":"0,0E+00","module":"B2"},{"value":"0,0E+00","module":"B3"},{"value":"0,0E+00","module":"B4"},{"value":"0,0E+00","module":"B5"},{"value":"7,69E+00","module":"B6"},{"value":"0,0E+00","module":"B7"},{"value":"0,0E+00","module":"C1"},{"value":"7,18E-01","module":"C2"},{"value":"-8,60E+00","module":"C3"},{"value":"1,14E-01","module":"C4"},{"value":"-4,24E+00","module":"D"}]},{"parameter":"SM","unit":"kg","values":[{"value":"8,10E-02","module":"A1"},{"value":"0,0E+00","module":"A2"},{"value":"1,58E-05","module":"A3"},{"value":"0,0E+00","module":"A4"},{"value":"1,64E-03","module":"A5"},{"value":"0,0E+00","module":"B1"},{"value":"0,0E+00","module":"B2"},{"value":"0,0E+00","module":"B3"},{"value":"0,0E+00","module":"B4"},{"value":"0,0E+00","module":"B5"},{"value":"0,0E+00","module":"B6"},{"value":"0,0E+00","module":"B7"},{"value":"0,0E+00","module":"C1"},{"value":"0,0E+00","module":"C2"},{"value":"0,0E+00","module":"C3"},{"value":"8,39E-04","module":"C4"},{"value":"1,22E-01","module":"D"}]},{"parameter":"RSF","unit":"MJ","values":[{"value":"2,11E-01","module":"A1"},{"value":"8,11E-04","module":"A2"},{"value":"7,87E-03","module":"A3"},{"value":"1,78E-04","module":"A4"},{"value":"4,40E-03","module":"A5"},{"value":"0,0E+00","module":"B1"},{"value":"0,0E+00","module":"B2"},{"value":"0,0E+00","module":"B3"},{"value":"0,0E+00","module":"B4"},{"value":"0,0E+00","module":"B5"},{"value":"7,81E-02","module":"B6"},{"value":"0,0E+00","module":"B7"},{"value":"0,0E+00","module":"C1"},{"value":"3,62E-04","module":"C2"},{"value":"1,06E-04","module":"C3"},{"value":"2,14E-04","module":"C4"},{"value":"1,11E-02","module":"D"}]},{"parameter":"NRSF","unit":"MJ","values":[{"value":"-2,64E-03","module":"A1"},{"value":"2,82E-03","module":"A2"},{"value":"1,96E-02","module":"A3"},{"value":"5,96E-04","module":"A4"},{"value":"4,35E-04","module":"A5"},{"value":"0,0E+00","module":"B1"},{"value":"0,0E+00","module":"B2"},{"value":"0,0E+00","module":"B3"},{"value":"0,0E+00","module":"B4"},{"value":"0,0E+00","module":"B5"},{"value":"1,94E-01","module":"B6"},{"value":"0,0E+00","module":"B7"},{"value":"0,0E+00","module":"C1"},{"value":"1,29E-03","module":"C2"},{"value":"0,0E+00","module":"C3"},{"value":"5,39E-05","module":"C4"},{"value":"-1,60E-01","module":"D"}]},{"parameter":"FW","unit":"m3","values":[{"value":"5,30E-02","module":"A1"},{"value":"2,04E-04","module":"A2"},{"value":"7,26E-02","module":"A3"},{"value":"4,60E-05","module":"A4"},{"value":"2,54E-03","module":"A5"},{"value":"0,0E+00","module":"B1"},{"value":"0,0E+00","module":"B2"},{"value":"0,0E+00","module":"B3"},{"value":"0,0E+00","module":"B4"},{"value":"0,0E+00","module":"B5"},{"value":"7,42E-01","module":"B6"},{"value":"0,0E+00","module":"B7"},{"value":"0,0E+00","module":"C1"},{"value":"7,56E-05","module":"C2"},{"value":"7,45E-04","module":"C3"},{"value":"1,46E-04","module":"C4"},{"value":"-1,40E-02","module":"D"}]}],"end_of_life_waste":[{"parameter":"HWD","unit":"kg","values":[{"value":"2,45E-02","module":"A1"},{"value":"9,89E-05","module":"A2"},{"value":"3,40E-02","module":"A3"},{"value":"2,21E-05","module":"A4"},{"value":"1,39E-03","module":"A5"},{"value":"0,0E+00","module":"B1"},{"value":"0,0E+00","module":"B2"},{"value":"0,0E+00","module":"B3"},{"value":"0,0E+00","module":"B4"},{"value":"0,0E+00","module":"B5"},{"value":"4,93E-03","module":"B6"},{"value":"0,0E+00","module":"B7"},{"value":"0,0E+00","module":"C1"},{"value":"3,66E-05","module":"C2"},{"value":"0,0E+00","module":"C3"},{"value":"1,06E-02","module":"C4"},{"value":"-4,77E-03","module":"D"}]},{"parameter":"NHWD","unit":"kg","values":[{"value":"9,78E-01","module":"A1"},{"value":"1,46E-01","module":"A2"},{"value":"9,07E-02","module":"A3"},{"value":"3,51E-02","module":"A4"},{"value":"3,42E-02","module":"A5"},{"value":"0,0E+00","module":"B1"},{"value":"0,0E+00","module":"B2"},{"value":"0,0E+00","module":"B3"},{"value":"0,0E+00","module":"B4"},{"value":"0,0E+00","module":"B5"},{"value":"5,91E-01","module":"B6"},{"value":"0,0E+00","module":"B7"},{"value":"0,0E+00","module":"C1"},{"value":"3,43E-02","module":"C2"},{"value":"0,0E+00","module":"C3"},{"value":"4,28E-01","module":"C4"},{"value":"-2,14E-01","module":"D"}]},{"parameter":"RWD","unit":"kg","values":[{"value":"2,04E-04","module":"A1"},{"value":"1,25E-05","module":"A2"},{"value":"7,81E-06","module":"A3"},{"value":"2,76E-06","module":"A4"},{"value":"4,65E-06","module":"A5"},{"value":"0,0E+00","module":"B1"},{"value":"0,0E+00","module":"B2"},{"value":"0,0E+00","module":"B3"},{"value":"0,0E+00","module":"B4"},{"value":"0,0E+00","module":"B5"},{"value":"6,87E-05","module":"B6"},{"value":"0,0E+00","module":"B7"},{"value":"0,0E+00","module":"C1"},{"value":"4,89E-06","module":"C2"},{"value":"0,0E+00","module":"C3"},{"value":"7,82E-07","module":"C4"},{"value":"-6,84E-06","module":"D"}]}],"end_of_life_flow":[{"parameter":"CRU","unit":"kg","values":[{"value":"0,0E+00","module":"A1"},{"value":"0,0E+00","module":"A2"},{"value":"0,0E+00","module":"A3"},{"value":"0,0E+00","module":"A4"},{"value":"0,0E+00","module":"A5"},{"value":"0,0E+00","module":"B1"},{"value":"0,0E+00","module":"B2"},{"value":"0,0E+00","module":"B3"},{"value":"0,0E+00","module":"B4"},{"value":"0,0E+00","module":"B5"},{"value":"0,0E+00","module":"B6"},{"value":"0,0E+00","module":"B7"},{"value":"0,0E+00","module":"C1"},{"value":"0,0E+00","module":"C2"},{"value":"0,0E+00","module":"C3"},{"value":"0,0E+00","module":"C4"},{"value":"0,0E+00","module":"D"}]},{"parameter":"MFR","unit":"kg","values":[{"value":"0,0E+00","module":"A1"},{"value":"0,0E+00","module":"A2"},{"value":"2,00E-03","module":"A3"},{"value":"0,0E+00","module":"A4"},{"value":"4,91E-03","module":"A5"},{"value":"0,0E+00","module":"B1"},{"value":"0,0E+00","module":"B2"},{"value":"0,0E+00","module":"B3"},{"value":"0,0E+00","module":"B4"},{"value":"0,0E+00","module":"B5"},{"value":"0,0E+00","module":"B6"},{"value":"0,0E+00","module":"B7"},{"value":"0,0E+00","module":"C1"},{"value":"0,0E+00","module":"C2"},{"value":"2,43E-01","module":"C3"},{"value":"2,50E-05","module":"C4"},{"value":"-4,79E-03","module":"D"}]},{"parameter":"MER","unit":"kg","values":[{"value":"0,0E+00","module":"A1"},{"value":"0,0E+00","module":"A2"},{"value":"1,03E-06","module":"A3"},{"value":"0,0E+00","module":"A4"},{"value":"5,65E-03","module":"A5"},{"value":"0,0E+00","module":"B1"},{"value":"0,0E+00","module":"B2"},{"value":"0,0E+00","module":"B3"},{"value":"0,0E+00","module":"B4"},{"value":"0,0E+00","module":"B5"},{"value":"0,0E+00","module":"B6"},{"value":"0,0E+00","module":"B7"},{"value":"0,0E+00","module":"C1"},{"value":"0,0E+00","module":"C2"},{"value":"2,82E-01","module":"C3"},{"value":"2,11E-05","module":"C4"},{"value":"-6,31E-04","module":"D"}]},{"parameter":"EEE","unit":"MJ","values":[{"value":"0,0E+00","module":"A1"},{"value":"0,0E+00","module":"A2"},{"value":"8,85E-02","module":"A3"},{"value":"0,0E+00","module":"A4"},{"value":"1,02E-02","module":"A5"},{"value":"0,0E+00","module":"B1"},{"value":"0,0E+00","module":"B2"},{"value":"0,0E+00","module":"B3"},{"value":"0,0E+00","module":"B4"},{"value":"0,0E+00","module":"B5"},{"value":"0,0E+00","module":"B6"},{"value":"0,0E+00","module":"B7"},{"value":"0,0E+00","module":"C1"},{"value":"0,0E+00","module":"C2"},{"value":"4,19E-01","module":"C3"},{"value":"2,19E-04","module":"C4"},{"value":"-1,55E-03","module":"D"}]},{"parameter":"EET","unit":"MJ","values":[{"value":"0,0E+00","module":"A1"},{"value":"0,0E+00","module":"A2"},{"value":"1,34E+00","module":"A3"},{"value":"0,0E+00","module":"A4"},{"value":"1,54E-01","module":"A5"},{"value":"0,0E+00","module":"B1"},{"value":"0,0E+00","module":"B2"},{"value":"0,0E+00","module":"B3"},{"value":"0,0E+00","module":"B4"},{"value":"0,0E+00","module":"B5"},{"value":"0,0E+00","module":"B6"},{"value":"0,0E+00","module":"B7"},{"value":"0,0E+00","module":"C1"},{"value":"0,0E+00","module":"C2"},{"value":"6,34E+00","module":"C3"},{"value":"3,32E-03","module":"C4"},{"value":"-2,34E-02","module":"D"}]}]}