{"product_name":"Bioguard Acoustic, Ultima","epd_id":"EPD-ARM-20230066-IAC1-EN","compliance":["DIN EN 15804+A2","ISO 14025"],"producer_name":"Armstrong Ceiling Solutions (Australia) Pty Ltd","environmental_impact":[{"parameter":"GWP-total","unit":"kg CO2-eq","values":[{"value":"6,39E+00","module":"A1-A3"},{"value":"0,0E+00","module":"C1"},{"value":"1,73E-02","module":"C2"},{"value":"0,0E+00","module":"C3"},{"value":"9,71E-01","module":"C4"},{"value":"0,0E+00","module":"D"}]},{"parameter":"GWP-fossil","unit":"kg CO2-eq","values":[{"value":"7,23E+00","module":"A1-A3"},{"value":"0,0E+00","module":"C1"},{"value":"1,66E-02","module":"C2"},{"value":"0,0E+00","module":"C3"},{"value":"8,25E-02","module":"C4"},{"value":"0,0E+00","module":"D"}]},{"parameter":"GWP-biogenic","unit":"kg CO2-eq","values":[{"value":"-8,48E-01","module":"A1-A3"},{"value":"0,0E+00","module":"C1"},{"value":"7,35E-04","module":"C2"},{"value":"0,0E+00","module":"C3"},{"value":"8,88E-01","module":"C4"},{"value":"0,0E+00","module":"D"}]},{"parameter":"GWP-luluc","unit":"kg CO2-eq","values":[{"value":"1,65E-03","module":"A1-A3"},{"value":"0,0E+00","module":"C1"},{"value":"4,32E-07","module":"C2"},{"value":"0,0E+00","module":"C3"},{"value":"1,52E-04","module":"C4"},{"value":"0,0E+00","module":"D"}]},{"parameter":"ODP","unit":"kg CFC11-eq","values":[{"value":"2,11E-10","module":"A1-A3"},{"value":"0,0E+00","module":"C1"},{"value":"1,63E-15","module":"C2"},{"value":"0,0E+00","module":"C3"},{"value":"1,94E-13","module":"C4"},{"value":"0,0E+00","module":"D"}]},{"parameter":"AP","unit":"mol H^(+)-eq","values":[{"value":"3,29E-02","module":"A1-A3"},{"value":"0,0E+00","module":"C1"},{"value":"5,57E-05","module":"C2"},{"value":"0,0E+00","module":"C3"},{"value":"5,85E-04","module":"C4"},{"value":"0,0E+00","module":"D"}]},{"parameter":"POCP","unit":"kg NMVOC-eq","values":[{"value":"1,65E-02","module":"A1-A3"},{"value":"0,0E+00","module":"C1"},{"value":"5,03E-05","module":"C2"},{"value":"0,0E+00","module":"C3"},{"value":"4,55E-04","module":"C4"},{"value":"0,0E+00","module":"D"}]},{"parameter":"ADPE","unit":"kg Sb-eq","values":[{"value":"9,88E-07","module":"A1-A3"},{"value":"0,0E+00","module":"C1"},{"value":"6,72E-10","module":"C2"},{"value":"0,0E+00","module":"C3"},{"value":"8,46E-09","module":"C4"},{"value":"0,0E+00","module":"D"}]},{"parameter":"ADPF","unit":"MJ","values":[{"value":"9,74E+01","module":"A1-A3"},{"value":"0,0E+00","module":"C1"},{"value":"2,29E-01","module":"C2"},{"value":"0,0E+00","module":"C3"},{"value":"1,08E+00","module":"C4"},{"value":"0,0E+00","module":"D"}]},{"parameter":"WDP","unit":"m^3 world-eq deprived","values":[{"value":"9,36E-01","module":"A1-A3"},{"value":"0,0E+00","module":"C1"},{"value":"1,41E-04","module":"C2"},{"value":"0,0E+00","module":"C3"},{"value":"9,05E-03","module":"C4"},{"value":"0,0E+00","module":"D"}]},{"parameter":"EP-freshwater","unit":"kg P-eq","values":[{"value":"1,26E-04","module":"A1-A3"},{"value":"0,0E+00","module":"C1"},{"value":"2,09E-09","module":"C2"},{"value":"0,0E+00","module":"C3"},{"value":"1,40E-07","module":"C4"},{"value":"0,0E+00","module":"D"}]},{"parameter":"EP-marine","unit":"kg N-eq","values":[{"value":"7,89E-03","module":"A1-A3"},{"value":"0,0E+00","module":"C1"},{"value":"2,52E-05","module":"C2"},{"value":"0,0E+00","module":"C3"},{"value":"1,50E-04","module":"C4"},{"value":"0,0E+00","module":"D"}]},{"parameter":"EP-terrestrial","unit":"mol N-eq","values":[{"value":"1,04E-01","module":"A1-A3"},{"value":"0,0E+00","module":"C1"},{"value":"2,77E-04","module":"C2"},{"value":"0,0E+00","module":"C3"},{"value":"1,64E-03","module":"C4"},{"value":"0,0E+00","module":"D"}]}],"additional_environmental_impact":[{"parameter":"PM","unit":"Disease incidence","values":[{"value":"3,02E-07","module":"A1-A3"},{"value":"0,0E+00","module":"C1"},{"value":"3,00E-10","module":"C2"},{"value":"0,0E+00","module":"C3"},{"value":"7,20E-09","module":"C4"},{"value":"0,0E+00","module":"D"}]},{"parameter":"ETP-fw","unit":"CTUe","values":[{"value":"2,90E+01","module":"A1-A3"},{"value":"0,0E+00","module":"C1"},{"value":"2,72E-01","module":"C2"},{"value":"0,0E+00","module":"C3"},{"value":"6,06E-01","module":"C4"},{"value":"0,0E+00","module":"D"}]},{"parameter":"HTP-c","unit":"CTUh","values":[{"value":"4,16E-09","module":"A1-A3"},{"value":"0,0E+00","module":"C1"},{"value":"4,36E-12","module":"C2"},{"value":"0,0E+00","module":"C3"},{"value":"9,24E-11","module":"C4"},{"value":"0,0E+00","module":"D"}]},{"parameter":"HTP-nc","unit":"CTUh","values":[{"value":"8,05E-08","module":"A1-A3"},{"value":"0,0E+00","module":"C1"},{"value":"1,51E-10","module":"C2"},{"value":"0,0E+00","module":"C3"},{"value":"1,02E-08","module":"C4"},{"value":"0,0E+00","module":"D"}]},{"parameter":"SQP","unit":"SQP","values":[{"value":"1,52E+01","module":"A1-A3"},{"value":"0,0E+00","module":"C1"},{"value":"6,77E-04","module":"C2"},{"value":"0,0E+00","module":"C3"},{"value":"2,25E-01","module":"C4"},{"value":"0,0E+00","module":"D"}]}],"resource_use":[{"parameter":"PERE","unit":"MJ","values":[{"value":"1,13E+00","module":"A1-A3"},{"value":"0,0E+00","module":"C1"},{"value":"1,24E-03","module":"C2"},{"value":"0,0E+00","module":"C3"},{"value":"1,62E-01","module":"C4"},{"value":"0,0E+00","module":"D"}]},{"parameter":"PERM","unit":"MJ","values":[{"value":"1,01E+01","module":"A1-A3"},{"value":"0,0E+00","module":"C1"},{"value":"0,0E+00","module":"C2"},{"value":"0,0E+00","module":"C3"},{"value":"0,0E+00","module":"C4"},{"value":"0,0E+00","module":"D"}]},{"parameter":"PERT","unit":"MJ","values":[{"value":"1,12E+01","module":"A1-A3"},{"value":"0,0E+00","module":"C1"},{"value":"1,24E-03","module":"C2"},{"value":"0,0E+00","module":"C3"},{"value":"1,62E-01","module":"C4"},{"value":"0,0E+00","module":"D"}]},{"parameter":"PENRE","unit":"MJ","values":[{"value":"9,66E+01","module":"A1-A3"},{"value":"0,0E+00","module":"C1"},{"value":"2,30E-01","module":"C2"},{"value":"0,0E+00","module":"C3"},{"value":"1,08E+00","module":"C4"},{"value":"0,0E+00","module":"D"}]},{"parameter":"PENRM","unit":"MJ","values":[{"value":"9,16E-01","module":"A1-A3"},{"value":"0,0E+00","module":"C1"},{"value":"0,0E+00","module":"C2"},{"value":"0,0E+00","module":"C3"},{"value":"0,0E+00","module":"C4"},{"value":"0,0E+00","module":"D"}]},{"parameter":"PENRT","unit":"MJ","values":[{"value":"9,75E+01","module":"A1-A3"},{"value":"0,0E+00","module":"C1"},{"value":"2,30E-01","module":"C2"},{"value":"0,0E+00","module":"C3"},{"value":"1,08E+00","module":"C4"},{"value":"0,0E+00","module":"D"}]},{"parameter":"SM","unit":"kg","values":[{"value":"2,52E-01","module":"A1-A3"},{"value":"0,0E+00","module":"C1"},{"value":"0,0E+00","module":"C2"},{"value":"0,0E+00","module":"C3"},{"value":"0,0E+00","module":"C4"},{"value":"0,0E+00","module":"D"}]},{"parameter":"RSF","unit":"MJ","values":[{"value":"0,0E+00","module":"A1-A3"},{"value":"0,0E+00","module":"C1"},{"value":"0,0E+00","module":"C2"},{"value":"0,0E+00","module":"C3"},{"value":"0,0E+00","module":"C4"},{"value":"0,0E+00","module":"D"}]},{"parameter":"NRSF","unit":"MJ","values":[{"value":"0,0E+00","module":"A1-A3"},{"value":"0,0E+00","module":"C1"},{"value":"0,0E+00","module":"C2"},{"value":"0,0E+00","module":"C3"},{"value":"0,0E+00","module":"C4"},{"value":"0,0E+00","module":"D"}]},{"parameter":"FW","unit":"m^3","values":[{"value":"2,99E-02","module":"A1-A3"},{"value":"0,0E+00","module":"C1"},{"value":"3,56E-06","module":"C2"},{"value":"0,0E+00","module":"C3"},{"value":"2,75E-04","module":"C4"},{"value":"0,0E+00","module":"D"}]}],"end_of_life_waste":[{"parameter":"HWD","unit":"kg","values":[{"value":"4,42E-06","module":"A1-A3"},{"value":"0,0E+00","module":"C1"},{"value":"5,75E-13","module":"C2"},{"value":"0,0E+00","module":"C3"},{"value":"5,56E-11","module":"C4"},{"value":"0,0E+00","module":"D"}]},{"parameter":"NHWD","unit":"kg","values":[{"value":"7,82E-01","module":"A1-A3"},{"value":"0,0E+00","module":"C1"},{"value":"9,51E-06","module":"C2"},{"value":"0,0E+00","module":"C3"},{"value":"5,54E+00","module":"C4"},{"value":"0,0E+00","module":"D"}]},{"parameter":"RWD","unit":"kg","values":[{"value":"1,23E-03","module":"A1-A3"},{"value":"0,0E+00","module":"C1"},{"value":"1,29E-07","module":"C2"},{"value":"0,0E+00","module":"C3"},{"value":"1,20E-05","module":"C4"},{"value":"0,0E+00","module":"D"}]}],"end_of_life_flow":[{"parameter":"CRU","unit":"kg","values":[{"value":"0,0E+00","module":"A1-A3"},{"value":"0,0E+00","module":"C1"},{"value":"0,0E+00","module":"C2"},{"value":"0,0E+00","module":"C3"},{"value":"0,0E+00","module":"C4"},{"value":"0,0E+00","module":"D"}]},{"parameter":"MFR","unit":"kg","values":[{"value":"0,0E+00","module":"A1-A3"},{"value":"0,0E+00","module":"C1"},{"value":"0,0E+00","module":"C2"},{"value":"0,0E+00","module":"C3"},{"value":"0,0E+00","module":"C4"},{"value":"0,0E+00","module":"D"}]},{"parameter":"MER","unit":"kg","values":[{"value":"0,0E+00","module":"A1-A3"},{"value":"0,0E+00","module":"C1"},{"value":"0,0E+00","module":"C2"},{"value":"0,0E+00","module":"C3"},{"value":"0,0E+00","module":"C4"},{"value":"0,0E+00","module":"D"}]},{"parameter":"EEE","unit":"MJ","values":[{"value":"0,0E+00","module":"A1-A3"},{"value":"0,0E+00","module":"C1"},{"value":"0,0E+00","module":"C2"},{"value":"0,0E+00","module":"C3"},{"value":"0,0E+00","module":"C4"},{"value":"0,0E+00","module":"D"}]},{"parameter":"EET","unit":"MJ","values":[{"value":"0,0E+00","module":"A1-A3"},{"value":"0,0E+00","module":"C1"},{"value":"0,0E+00","module":"C2"},{"value":"0,0E+00","module":"C3"},{"value":"0,0E+00","module":"C4"},{"value":"0,0E+00","module":"D"}]}]}