{"product_name":"Biokalk 75","epd_id":"NEPD-7172-6583-EN","compliance":["EN 15804+A2","ISO 14025","ISO 21930"],"producer_name":"Omya Hustadmarmor AS","environmental_impact":[{"parameter":"GWP-total","unit":"kg CO2-eq.","values":[{"value":"1,01E+01","module":"A1"},{"value":"1,40E+01","module":"A2"},{"value":"8,82E-01","module":"A3"},{"value":"9,47E+00","module":"A4"}]},{"parameter":"GWP-fossil","unit":"kg CO2-eq.","values":[{"value":"1,00E+01","module":"A1"},{"value":"1,40E+01","module":"A2"},{"value":"8,10E-01","module":"A3"},{"value":"9,46E+00","module":"A4"}]},{"parameter":"GWP-biogenic","unit":"kg CO2-eq.","values":[{"value":"1,83E-02","module":"A1"},{"value":"1,99E-03","module":"A2"},{"value":"6,91E-02","module":"A3"},{"value":"3,95E-03","module":"A4"}]},{"parameter":"GWP-luluc","unit":"kg CO2-eq.","values":[{"value":"4,50E-03","module":"A1"},{"value":"1,81E-03","module":"A2"},{"value":"2,16E-03","module":"A3"},{"value":"3,23E-03","module":"A4"}]},{"parameter":"ODP","unit":"kg CFC 11-eq.","values":[{"value":"1,73E-06","module":"A1"},{"value":"3,01E-06","module":"A2"},{"value":"4,76E-08","module":"A3"},{"value":"2,30E-06","module":"A4"}]},{"parameter":"AP","unit":"mol H+-eq.","values":[{"value":"8,95E-02","module":"A1"},{"value":"4,27E-01","module":"A2"},{"value":"4,28E-03","module":"A3"},{"value":"5,04E-02","module":"A4"}]},{"parameter":"POCP","unit":"kg NMVOC-eq.","values":[{"value":"1,04E-01","module":"A1"},{"value":"2,76E-01","module":"A2"},{"value":"1,99E-03","module":"A3"},{"value":"4,21E-02","module":"A4"}]},{"parameter":"ADPE","unit":"kg Sb-eq.","values":[{"value":"1,25E-04","module":"A1"},{"value":"2,11E-05","module":"A2"},{"value":"3,89E-05","module":"A3"},{"value":"1,61E-04","module":"A4"}]},{"parameter":"ADPF","unit":"MJ","values":[{"value":"1,65E+02","module":"A1"},{"value":"1,80E+02","module":"A2"},{"value":"7,82E+00","module":"A3"},{"value":"1,51E+02","module":"A4"}]},{"parameter":"WDP","unit":"m3 world-eq.","values":[{"value":"3,67E+02","module":"A1"},{"value":"3,66E+01","module":"A2"},{"value":"1,21E+03","module":"A3"},{"value":"1,10E+02","module":"A4"}]},{"parameter":"EP-freshwater","unit":"kg P-eq.","values":[{"value":"1,87E-04","module":"A1"},{"value":"2,43E-05","module":"A2"},{"value":"3,83E-05","module":"A3"},{"value":"7,26E-05","module":"A4"}]},{"parameter":"EP-marine","unit":"kg N-eq.","values":[{"value":"3,46E-02","module":"A1"},{"value":"9,62E-02","module":"A2"},{"value":"6,26E-04","module":"A3"},{"value":"1,13E-02","module":"A4"}]},{"parameter":"EP-terrestrial","unit":"mol N-eq.","values":[{"value":"3,90E-01","module":"A1"},{"value":"1,07E+00","module":"A2"},{"value":"6,75E-03","module":"A3"},{"value":"1,26E-01","module":"A4"}]},{"parameter":"GWP-IOBC","unit":"kg CO2-eq.","values":[]}],"additional_environmental_impact":[{"parameter":"PM","unit":"disease incidence","values":[]},{"parameter":"ETP-fw","unit":"CTUe","values":[]},{"parameter":"HTP-c","unit":"CTUh","values":[]},{"parameter":"HTP-nc","unit":"CTUh","values":[]},{"parameter":"SQP","unit":"unitless","values":[]},{"parameter":"IRP","unit":"kBq U235-eq.","values":[]}],"resource_use":[{"parameter":"PERE","unit":"MJ","values":[{"value":"1,58E+01","module":"A1"},{"value":"5,97E-01","module":"A2"},{"value":"8,95E+01","module":"A3"},{"value":"1,85E+00","module":"A4"}]},{"parameter":"PERM","unit":"MJ","values":[{"value":"0,0E+00","module":"A1"},{"value":"0,0E+00","module":"A2"},{"value":"0,0E+00","module":"A3"},{"value":"0,0E+00","module":"A4"}]},{"parameter":"PERT","unit":"MJ","values":[{"value":"1,58E+01","module":"A1"},{"value":"5,97E-01","module":"A2"},{"value":"8,95E+01","module":"A3"},{"value":"1,85E+00","module":"A4"}]},{"parameter":"PENRE","unit":"MJ","values":[{"value":"1,70E+02","module":"A1"},{"value":"1,80E+02","module":"A2"},{"value":"7,83E+00","module":"A3"},{"value":"1,51E+02","module":"A4"}]},{"parameter":"PENRM","unit":"MJ","values":[{"value":"8,88E-01","module":"A1"},{"value":"0,0E+00","module":"A2"},{"value":"0,0E+00","module":"A3"},{"value":"0,0E+00","module":"A4"}]},{"parameter":"PENRT","unit":"MJ","values":[{"value":"1,71E+02","module":"A1"},{"value":"1,80E+02","module":"A2"},{"value":"7,83E+00","module":"A3"},{"value":"1,51E+02","module":"A4"}]},{"parameter":"SM","unit":"kg","values":[{"value":"0,0E+00","module":"A1"},{"value":"0,0E+00","module":"A2"},{"value":"0,0E+00","module":"A3"},{"value":"0,0E+00","module":"A4"}]},{"parameter":"RSF","unit":"MJ","values":[{"value":"9,86E-02","module":"A1"},{"value":"3,02E-02","module":"A2"},{"value":"7,15E-02","module":"A3"},{"value":"6,39E-02","module":"A4"}]},{"parameter":"NRSF","unit":"MJ","values":[{"value":"2,38E-01","module":"A1"},{"value":"9,07E-02","module":"A2"},{"value":"1,81E-01","module":"A3"},{"value":"2,32E-01","module":"A4"}]},{"parameter":"FW","unit":"m3","values":[{"value":"3,45E+00","module":"A1"},{"value":"2,44E-03","module":"A2"},{"value":"6,69E-01","module":"A3"},{"value":"1,66E-02","module":"A4"}]}],"end_of_life_waste":[{"parameter":"HWD","unit":"kg","values":[{"value":"3,34E-02","module":"A1"},{"value":"4,39E-03","module":"A2"},{"value":"1,37E-01","module":"A3"},{"value":"8,17E-03","module":"A4"}]},{"parameter":"NHWD","unit":"kg","values":[{"value":"6,97E-01","module":"A1"},{"value":"1,30E-01","module":"A2"},{"value":"6,46E-01","module":"A3"},{"value":"1,23E+01","module":"A4"}]},{"parameter":"RWD","unit":"kg","values":[{"value":"7,98E-04","module":"A1"},{"value":"1,29E-03","module":"A2"},{"value":"6,67E-05","module":"A3"},{"value":"1,03E-03","module":"A4"}]}],"end_of_life_flow":[{"parameter":"CRU","unit":"kg","values":[{"value":"0,0E+00","module":"A1"},{"value":"0,0E+00","module":"A2"},{"value":"0,0E+00","module":"A3"},{"value":"0,0E+00","module":"A4"}]},{"parameter":"MFR","unit":"kg","values":[{"value":"0,0E+00","module":"A1"},{"value":"0,0E+00","module":"A2"},{"value":"3,61E-02","module":"A3"},{"value":"0,0E+00","module":"A4"}]},{"parameter":"MER","unit":"kg","values":[{"value":"0,0E+00","module":"A1"},{"value":"0,0E+00","module":"A2"},{"value":"5,28E-01","module":"A3"},{"value":"0,0E+00","module":"A4"}]},{"parameter":"EEE","unit":"MJ","values":[{"value":"0,0E+00","module":"A1"},{"value":"0,0E+00","module":"A2"},{"value":"3,12E-01","module":"A3"},{"value":"0,0E+00","module":"A4"}]},{"parameter":"EET","unit":"MJ","values":[{"value":"0,0E+00","module":"A1"},{"value":"0,0E+00","module":"A2"},{"value":"4,71E+00","module":"A3"},{"value":"0,0E+00","module":"A4"}]}]}