{"product_name":"Birsta K N2 W5  c/c 2         ","epd_id":"NEPD-3439-2051-EN","compliance":["EN 15804","ISO 14025","ISO 21930"],"producer_name":"Saferoad Sverige AB","environmental_impact":[{"parameter":"GWP-total","unit":"kg CO2-eq.","values":[{"value":"5,95E+01","module":"A1-A3"},{"value":"3,09E-01","module":"A4"},{"value":"9,96E-01","module":"A5"},{"value":"9,96E-01","module":"C1"},{"value":"3,09E-01","module":"C2"},{"value":"3,52E-03","module":"C3"},{"value":"9,22E-04","module":"C4"},{"value":"-2,52E+01","module":"D"}]},{"parameter":"ODP","unit":"kg CFC 11-eq.","values":[{"value":"3,86E-06","module":"A1-A3"},{"value":"6,05E-08","module":"A4"},{"value":"1,80E-07","module":"A5"},{"value":"1,80E-07","module":"C1"},{"value":"6,05E-08","module":"C2"},{"value":"3,88E-10","module":"C3"},{"value":"3,07E-10","module":"C4"},{"value":"-1,04E-06","module":"D"}]},{"parameter":"AP","unit":"kg SO2-eq.","values":[{"value":"3,74E-01","module":"A1-A3"},{"value":"6,46E-04","module":"A4"},{"value":"7,55E-03","module":"A5"},{"value":"7,55E-03","module":"C1"},{"value":"6,46E-04","module":"C2"},{"value":"2,20E-05","module":"C3"},{"value":"6,73E-06","module":"C4"},{"value":"-1,12E-01","module":"D"}]},{"parameter":"EP","unit":"kg Phosphat-eq.","values":[{"value":"4,63E-02","module":"A1-A3"},{"value":"7,02E-05","module":"A4"},{"value":"1,62E-03","module":"A5"},{"value":"1,62E-03","module":"C1"},{"value":"7,02E-05","module":"C2"},{"value":"3,38E-06","module":"C3"},{"value":"1,19E-06","module":"C4"},{"value":"-3,75E-02","module":"D"}]},{"parameter":"POCP","unit":"kg Ethen-eq.","values":[{"value":"3,05E-02","module":"A1-A3"},{"value":"3,80E-05","module":"A4"},{"value":"2,00E-04","module":"A5"},{"value":"2,00E-04","module":"C1"},{"value":"3,80E-05","module":"C2"},{"value":"9,66E-07","module":"C3"},{"value":"2,82E-07","module":"C4"},{"value":"-1,76E-02","module":"D"}]},{"parameter":"ADPE","unit":"kg Sb-eq.","values":[{"value":"7,91E-03","module":"A1-A3"},{"value":"5,53E-06","module":"A4"},{"value":"3,34E-07","module":"A5"},{"value":"3,34E-07","module":"C1"},{"value":"5,53E-06","module":"C2"},{"value":"2,64E-10","module":"C3"},{"value":"1,80E-11","module":"C4"},{"value":"-4,87E-04","module":"D"}]},{"parameter":"ADPF","unit":"MJ","values":[{"value":"6,34E+02","module":"A1-A3"},{"value":"5,04E+00","module":"A4"},{"value":"1,44E+01","module":"A5"},{"value":"1,44E+01","module":"C1"},{"value":"5,04E+00","module":"C2"},{"value":"3,28E-02","module":"C3"},{"value":"2,59E-02","module":"C4"},{"value":"-2,37E+02","module":"D"}]},{"parameter":"ADPM","unit":"kg Sb-eq.","values":[{"value":"7,91E-03","module":"A1-A3"},{"value":"5,53E-06","module":"A4"},{"value":"3,34E-07","module":"A5"},{"value":"3,34E-07","module":"C1"},{"value":"5,53E-06","module":"C2"},{"value":"2,64E-10","module":"C3"},{"value":"1,80E-11","module":"C4"},{"value":"-4,87E-04","module":"D"}]}],"additional_environmental_impact":[],"resource_use":[{"parameter":"PERE","unit":"MJ","values":[{"value":"4,85E+01","module":"A1-A3"},{"value":"6,34E-02","module":"A4"},{"value":"8,26E-02","module":"A5"},{"value":"8,26E-02","module":"C1"},{"value":"6,34E-02","module":"C2"},{"value":"2,72E-01","module":"C3"},{"value":"2,12E-04","module":"C4"},{"value":"-2,13E+01","module":"D"}]},{"parameter":"PERM","unit":"MJ","values":[{"value":"1,08E+00","module":"A1-A3"},{"value":"0,0E+00","module":"A4"},{"value":"-9,09E-01","module":"A5"},{"value":"0,0E+00","module":"C1"},{"value":"0,0E+00","module":"C2"},{"value":"0,0E+00","module":"C3"},{"value":"0,0E+00","module":"C4"},{"value":"0,0E+00","module":"D"}]},{"parameter":"PERT","unit":"MJ","values":[{"value":"4,96E+01","module":"A1-A3"},{"value":"6,34E-02","module":"A4"},{"value":"8,26E-02","module":"A5"},{"value":"8,26E-02","module":"C1"},{"value":"6,34E-02","module":"C2"},{"value":"2,72E-01","module":"C3"},{"value":"2,12E-04","module":"C4"},{"value":"-2,13E+01","module":"D"}]},{"parameter":"PENRE","unit":"MJ","values":[{"value":"6,75E+02","module":"A1-A3"},{"value":"5,07E+00","module":"A4"},{"value":"1,45E+01","module":"A5"},{"value":"1,45E+01","module":"C1"},{"value":"5,07E+00","module":"C2"},{"value":"4,41E-02","module":"C3"},{"value":"2,63E-02","module":"C4"},{"value":"-2,25E+02","module":"D"}]},{"parameter":"PENRM","unit":"MJ","values":[{"value":"5,39E-01","module":"A1-A3"},{"value":"0,0E+00","module":"A4"},{"value":"0,0E+00","module":"A5"},{"value":"0,0E+00","module":"C1"},{"value":"0,0E+00","module":"C2"},{"value":"0,0E+00","module":"C3"},{"value":"0,0E+00","module":"C4"},{"value":"0,0E+00","module":"D"}]},{"parameter":"PENRT","unit":"MJ","values":[{"value":"6,75E+02","module":"A1-A3"},{"value":"5,07E+00","module":"A4"},{"value":"1,45E+01","module":"A5"},{"value":"1,45E+01","module":"C1"},{"value":"5,07E+00","module":"C2"},{"value":"4,41E-02","module":"C3"},{"value":"2,63E-02","module":"C4"},{"value":"-2,25E+02","module":"D"}]},{"parameter":"SM","unit":"kg","values":[{"value":"2,56E+00","module":"A1-A3"},{"value":"1,74E-03","module":"A4"},{"value":"0,0E+00","module":"A5"},{"value":"0,0E+00","module":"C1"},{"value":"1,74E-03","module":"C2"},{"value":"0,0E+00","module":"C3"},{"value":"0,0E+00","module":"C4"},{"value":"0,0E+00","module":"D"}]},{"parameter":"RSF","unit":"MJ","values":[{"value":"5,45E-01","module":"A1-A3"},{"value":"2,22E-03","module":"A4"},{"value":"0,0E+00","module":"A5"},{"value":"0,0E+00","module":"C1"},{"value":"2,22E-03","module":"C2"},{"value":"0,0E+00","module":"C3"},{"value":"0,0E+00","module":"C4"},{"value":"0,0E+00","module":"D"}]},{"parameter":"NRSF","unit":"MJ","values":[{"value":"5,60E-01","module":"A1-A3"},{"value":"7,43E-03","module":"A4"},{"value":"0,0E+00","module":"A5"},{"value":"0,0E+00","module":"C1"},{"value":"7,43E-03","module":"C2"},{"value":"0,0E+00","module":"C3"},{"value":"0,0E+00","module":"C4"},{"value":"0,0E+00","module":"D"}]},{"parameter":"FW","unit":"m3","values":[{"value":"7,16E+01","module":"A1-A3"},{"value":"5,73E-04","module":"A4"},{"value":"1,53E-03","module":"A5"},{"value":"1,53E-03","module":"C1"},{"value":"5,73E-04","module":"C2"},{"value":"1,82E-05","module":"C3"},{"value":"2,85E-05","module":"C4"},{"value":"-1,54E-01","module":"D"}]}],"end_of_life_waste":[{"parameter":"HWD","unit":"kg","values":[{"value":"5,46E-01","module":"A1-A3"},{"value":"2,76E-04","module":"A4"},{"value":"6,47E-06","module":"A5"},{"value":"6,47E-06","module":"C1"},{"value":"2,76E-04","module":"C2"},{"value":"1,09E-07","module":"C3"},{"value":"3,92E-08","module":"C4"},{"value":"-2,18E-03","module":"D"}]},{"parameter":"NHWD","unit":"kg","values":[{"value":"6,92E+01","module":"A1-A3"},{"value":"4,38E-01","module":"A4"},{"value":"6,95E-02","module":"A5"},{"value":"6,95E-02","module":"C1"},{"value":"4,38E-01","module":"C2"},{"value":"3,35E-03","module":"C3"},{"value":"1,78E-01","module":"C4"},{"value":"-4,31E+01","module":"D"}]},{"parameter":"RWD","unit":"kg","values":[{"value":"5,40E-01","module":"A1-A3"},{"value":"3,44E-05","module":"A4"},{"value":"1,00E-04","module":"A5"},{"value":"1,00E-04","module":"C1"},{"value":"3,44E-05","module":"C2"},{"value":"3,23E-07","module":"C3"},{"value":"1,72E-07","module":"C4"},{"value":"-8,48E-05","module":"D"}]}],"end_of_life_flow":[{"parameter":"CRU","unit":"kg","values":[{"value":"0,0E+00","module":"A1-A3"},{"value":"0,0E+00","module":"A4"},{"value":"0,0E+00","module":"A5"},{"value":"0,0E+00","module":"C1"},{"value":"0,0E+00","module":"C2"},{"value":"0,0E+00","module":"C3"},{"value":"0,0E+00","module":"C4"},{"value":"0,0E+00","module":"D"}]},{"parameter":"MFR","unit":"kg","values":[{"value":"7,12E-01","module":"A1-A3"},{"value":"2,44E-05","module":"A4"},{"value":"0,0E+00","module":"A5"},{"value":"0,0E+00","module":"C1"},{"value":"2,44E-05","module":"C2"},{"value":"1,76E+01","module":"C3"},{"value":"0,0E+00","module":"C4"},{"value":"0,0E+00","module":"D"}]},{"parameter":"MER","unit":"kg","values":[{"value":"3,95E-03","module":"A1-A3"},{"value":"1,50E-03","module":"A4"},{"value":"0,0E+00","module":"A5"},{"value":"0,0E+00","module":"C1"},{"value":"1,50E-03","module":"C2"},{"value":"0,0E+00","module":"C3"},{"value":"0,0E+00","module":"C4"},{"value":"0,0E+00","module":"D"}]},{"parameter":"EEE","unit":"MJ","values":[{"value":"5,28E-04","module":"A1-A3"},{"value":"2,62E-04","module":"A4"},{"value":"0,0E+00","module":"A5"},{"value":"0,0E+00","module":"C1"},{"value":"2,62E-04","module":"C2"},{"value":"0,0E+00","module":"C3"},{"value":"0,0E+00","module":"C4"},{"value":"0,0E+00","module":"D"}]},{"parameter":"EET","unit":"MJ","values":[{"value":"7,98E-03","module":"A1-A3"},{"value":"3,97E-03","module":"A4"},{"value":"0,0E+00","module":"A5"},{"value":"0,0E+00","module":"C1"},{"value":"3,97E-03","module":"C2"},{"value":"0,0E+00","module":"C3"},{"value":"0,0E+00","module":"C4"},{"value":"0,0E+00","module":"D"}]}]}