{"product_name":"Birsta 3PH2b, W3, kantbalk A & B h1,2","epd_id":"NEPD-3793-2725-EN","compliance":["EN 15804","ISO 14025","ISO 21930"],"producer_name":"Saferoad Sverige AB","environmental_impact":[{"parameter":"GWP-total","unit":"kg CO2-eq.","values":[{"value":"5,00E+02","module":"A1-A3"},{"value":"8,82E-01","module":"A4"},{"value":"9,96E-01","module":"A5"},{"value":"9,96E-01","module":"C1"},{"value":"8,82E-01","module":"C2"},{"value":"1,01E-02","module":"C3"},{"value":"2,64E-03","module":"C4"},{"value":"-8,17E+01","module":"D"}]},{"parameter":"ODP","unit":"kg CFC 11-eq.","values":[{"value":"6,02E-05","module":"A1-A3"},{"value":"1,73E-07","module":"A4"},{"value":"1,80E-07","module":"A5"},{"value":"1,80E-07","module":"C1"},{"value":"1,73E-07","module":"C2"},{"value":"1,11E-09","module":"C3"},{"value":"8,76E-10","module":"C4"},{"value":"-3,37E-06","module":"D"}]},{"parameter":"AP","unit":"kg SO2-eq.","values":[{"value":"3,38E+00","module":"A1-A3"},{"value":"1,85E-03","module":"A4"},{"value":"7,55E-03","module":"A5"},{"value":"7,55E-03","module":"C1"},{"value":"1,85E-03","module":"C2"},{"value":"6,28E-05","module":"C3"},{"value":"1,92E-05","module":"C4"},{"value":"-3,65E-01","module":"D"}]},{"parameter":"EP","unit":"kg Phosphat-eq.","values":[{"value":"6,67E-01","module":"A1-A3"},{"value":"2,01E-04","module":"A4"},{"value":"1,62E-03","module":"A5"},{"value":"1,62E-03","module":"C1"},{"value":"2,01E-04","module":"C2"},{"value":"9,66E-06","module":"C3"},{"value":"3,39E-06","module":"C4"},{"value":"-1,22E-01","module":"D"}]},{"parameter":"POCP","unit":"kg Ethen-eq.","values":[{"value":"1,39E-01","module":"A1-A3"},{"value":"1,09E-04","module":"A4"},{"value":"2,00E-04","module":"A5"},{"value":"2,00E-04","module":"C1"},{"value":"1,09E-04","module":"C2"},{"value":"2,76E-06","module":"C3"},{"value":"8,05E-07","module":"C4"},{"value":"-5,70E-02","module":"D"}]},{"parameter":"ADPE","unit":"kg Sb-eq.","values":[{"value":"2,40E-02","module":"A1-A3"},{"value":"1,58E-05","module":"A4"},{"value":"3,34E-07","module":"A5"},{"value":"3,34E-07","module":"C1"},{"value":"1,58E-05","module":"C2"},{"value":"7,56E-10","module":"C3"},{"value":"5,10E-11","module":"C4"},{"value":"-1,58E-03","module":"D"}]},{"parameter":"ADPF","unit":"MJ","values":[{"value":"6,34E+03","module":"A1-A3"},{"value":"1,44E+01","module":"A4"},{"value":"1,44E+01","module":"A5"},{"value":"1,44E+01","module":"C1"},{"value":"1,44E+01","module":"C2"},{"value":"9,37E-02","module":"C3"},{"value":"7,41E-02","module":"C4"},{"value":"-7,68E+02","module":"D"}]},{"parameter":"ADPM","unit":"kg Sb-eq.","values":[{"value":"2,40E-02","module":"A1-A3"},{"value":"1,58E-05","module":"A4"},{"value":"3,34E-07","module":"A5"},{"value":"3,34E-07","module":"C1"},{"value":"1,58E-05","module":"C2"},{"value":"7,56E-10","module":"C3"},{"value":"5,10E-11","module":"C4"},{"value":"-1,58E-03","module":"D"}]}],"additional_environmental_impact":[],"resource_use":[{"parameter":"PERE","unit":"MJ","values":[{"value":"3,25E+02","module":"A1-A3"},{"value":"1,81E-01","module":"A4"},{"value":"8,26E-02","module":"A5"},{"value":"8,26E-02","module":"C1"},{"value":"1,81E-01","module":"C2"},{"value":"7,79E-01","module":"C3"},{"value":"6,05E-04","module":"C4"},{"value":"-6,92E+01","module":"D"}]},{"parameter":"PERM","unit":"MJ","values":[{"value":"3,08E+00","module":"A1-A3"},{"value":"0,0E+00","module":"A4"},{"value":"-3,08E-01","module":"A5"},{"value":"0,0E+00","module":"C1"},{"value":"0,0E+00","module":"C2"},{"value":"0,0E+00","module":"C3"},{"value":"0,0E+00","module":"C4"},{"value":"0,0E+00","module":"D"}]},{"parameter":"PERT","unit":"MJ","values":[{"value":"3,28E+02","module":"A1-A3"},{"value":"1,81E-01","module":"A4"},{"value":"8,26E-02","module":"A5"},{"value":"8,26E-02","module":"C1"},{"value":"1,81E-01","module":"C2"},{"value":"7,79E-01","module":"C3"},{"value":"6,05E-04","module":"C4"},{"value":"-6,92E+01","module":"D"}]},{"parameter":"PENRE","unit":"MJ","values":[{"value":"6,58E+03","module":"A1-A3"},{"value":"1,45E+01","module":"A4"},{"value":"1,45E+01","module":"A5"},{"value":"1,45E+01","module":"C1"},{"value":"1,45E+01","module":"C2"},{"value":"1,26E-01","module":"C3"},{"value":"7,52E-02","module":"C4"},{"value":"-7,29E+02","module":"D"}]},{"parameter":"PENRM","unit":"MJ","values":[{"value":"1,54E+00","module":"A1-A3"},{"value":"0,0E+00","module":"A4"},{"value":"-1,54E-01","module":"A5"},{"value":"0,0E+00","module":"C1"},{"value":"0,0E+00","module":"C2"},{"value":"0,0E+00","module":"C3"},{"value":"0,0E+00","module":"C4"},{"value":"0,0E+00","module":"D"}]},{"parameter":"PENRT","unit":"MJ","values":[{"value":"6,58E+03","module":"A1-A3"},{"value":"1,45E+01","module":"A4"},{"value":"1,45E+01","module":"A5"},{"value":"1,45E+01","module":"C1"},{"value":"1,45E+01","module":"C2"},{"value":"1,26E-01","module":"C3"},{"value":"7,52E-02","module":"C4"},{"value":"-7,29E+02","module":"D"}]},{"parameter":"SM","unit":"kg","values":[{"value":"1,57E+00","module":"A1-A3"},{"value":"4,97E-03","module":"A4"},{"value":"0,0E+00","module":"A5"},{"value":"0,0E+00","module":"C1"},{"value":"4,97E-03","module":"C2"},{"value":"0,0E+00","module":"C3"},{"value":"0,0E+00","module":"C4"},{"value":"0,0E+00","module":"D"}]},{"parameter":"RSF","unit":"MJ","values":[{"value":"1,57E+00","module":"A1-A3"},{"value":"6,33E-03","module":"A4"},{"value":"0,0E+00","module":"A5"},{"value":"0,0E+00","module":"C1"},{"value":"6,33E-03","module":"C2"},{"value":"0,0E+00","module":"C3"},{"value":"0,0E+00","module":"C4"},{"value":"0,0E+00","module":"D"}]},{"parameter":"NRSF","unit":"MJ","values":[{"value":"1,65E+00","module":"A1-A3"},{"value":"2,12E-02","module":"A4"},{"value":"0,0E+00","module":"A5"},{"value":"0,0E+00","module":"C1"},{"value":"2,12E-02","module":"C2"},{"value":"0,0E+00","module":"C3"},{"value":"0,0E+00","module":"C4"},{"value":"0,0E+00","module":"D"}]},{"parameter":"FW","unit":"m3","values":[{"value":"2,05E+02","module":"A1-A3"},{"value":"1,64E-03","module":"A4"},{"value":"1,53E-03","module":"A5"},{"value":"1,53E-03","module":"C1"},{"value":"1,64E-03","module":"C2"},{"value":"5,19E-05","module":"C3"},{"value":"8,14E-05","module":"C4"},{"value":"-4,99E-01","module":"D"}]}],"end_of_life_waste":[{"parameter":"HWD","unit":"kg","values":[{"value":"1,56E+00","module":"A1-A3"},{"value":"7,88E-04","module":"A4"},{"value":"6,47E-06","module":"A5"},{"value":"6,47E-06","module":"C1"},{"value":"7,88E-04","module":"C2"},{"value":"3,11E-07","module":"C3"},{"value":"1,12E-07","module":"C4"},{"value":"-7,07E-03","module":"D"}]},{"parameter":"NHWD","unit":"kg","values":[{"value":"2,08E+02","module":"A1-A3"},{"value":"1,25E+00","module":"A4"},{"value":"6,95E-02","module":"A5"},{"value":"6,95E-02","module":"C1"},{"value":"1,25E+00","module":"C2"},{"value":"9,57E-03","module":"C3"},{"value":"5,09E-01","module":"C4"},{"value":"-1,40E+02","module":"D"}]},{"parameter":"RWD","unit":"kg","values":[{"value":"1,57E+00","module":"A1-A3"},{"value":"9,83E-05","module":"A4"},{"value":"1,00E-04","module":"A5"},{"value":"1,00E-04","module":"C1"},{"value":"9,83E-05","module":"C2"},{"value":"9,25E-07","module":"C3"},{"value":"4,92E-07","module":"C4"},{"value":"-2,75E-04","module":"D"}]}],"end_of_life_flow":[{"parameter":"CRU","unit":"kg","values":[{"value":"0,0E+00","module":"A1-A3"},{"value":"0,0E+00","module":"A4"},{"value":"0,0E+00","module":"A5"},{"value":"0,0E+00","module":"C1"},{"value":"0,0E+00","module":"C2"},{"value":"0,0E+00","module":"C3"},{"value":"0,0E+00","module":"C4"},{"value":"0,0E+00","module":"D"}]},{"parameter":"MFR","unit":"kg","values":[{"value":"1,36E-01","module":"A1-A3"},{"value":"6,97E-05","module":"A4"},{"value":"0,0E+00","module":"A5"},{"value":"0,0E+00","module":"C1"},{"value":"6,97E-05","module":"C2"},{"value":"5,04E+01","module":"C3"},{"value":"0,0E+00","module":"C4"},{"value":"0,0E+00","module":"D"}]},{"parameter":"MER","unit":"kg","values":[{"value":"2,13E-02","module":"A1-A3"},{"value":"4,30E-03","module":"A4"},{"value":"0,0E+00","module":"A5"},{"value":"0,0E+00","module":"C1"},{"value":"4,30E-03","module":"C2"},{"value":"0,0E+00","module":"C3"},{"value":"0,0E+00","module":"C4"},{"value":"0,0E+00","module":"D"}]},{"parameter":"EEE","unit":"MJ","values":[{"value":"7,94E+00","module":"A1-A3"},{"value":"7,50E-04","module":"A4"},{"value":"0,0E+00","module":"A5"},{"value":"0,0E+00","module":"C1"},{"value":"7,50E-04","module":"C2"},{"value":"0,0E+00","module":"C3"},{"value":"0,0E+00","module":"C4"},{"value":"0,0E+00","module":"D"}]},{"parameter":"EET","unit":"MJ","values":[{"value":"8,74E+01","module":"A1-A3"},{"value":"1,13E-02","module":"A4"},{"value":"0,0E+00","module":"A5"},{"value":"0,0E+00","module":"C1"},{"value":"1,13E-02","module":"C2"},{"value":"0,0E+00","module":"C3"},{"value":"0,0E+00","module":"C4"},{"value":"0,0E+00","module":"D"}]}]}