{"product_name":"Bitumenwellplatten und -ziegel f\u00fcr Dacheindeckung.","epd_id":"EPD-OND-20230363-ICD1-EN","compliance":["DIN EN 15804+A2","ISO 14025"],"producer_name":"ONDULINE SA","environmental_impact":[{"parameter":"GWP-total","unit":"kg CO2-eq","values":[{"value":"-1,53E+00","module":"A1"},{"value":"1,29E-01","module":"A2"},{"value":"1,52E+00","module":"A3"},{"value":"1,22E+00","module":"A4"},{"value":"5,67E-01","module":"A5"},{"value":"1,26E-02","module":"B1"},{"value":"0,0E+00","module":"B2"},{"value":"0,0E+00","module":"B3"},{"value":"0,0E+00","module":"B4"},{"value":"0,0E+00","module":"B5"},{"value":"0,0E+00","module":"B6"},{"value":"0,0E+00","module":"B7"},{"value":"5,65E-03","module":"C1"},{"value":"2,92E-02","module":"C2"},{"value":"5,51E-03","module":"C3"},{"value":"3,27E+00","module":"C4"},{"value":"-4,68E-02","module":"D"}]},{"parameter":"GWP-fossil","unit":"kg CO2-eq","values":[{"value":"1,12E+00","module":"A1"},{"value":"1,29E-01","module":"A2"},{"value":"1,42E+00","module":"A3"},{"value":"1,22E+00","module":"A4"},{"value":"8,95E-01","module":"A5"},{"value":"0,0E+00","module":"B1"},{"value":"0,0E+00","module":"B2"},{"value":"0,0E+00","module":"B3"},{"value":"0,0E+00","module":"B4"},{"value":"0,0E+00","module":"B5"},{"value":"0,0E+00","module":"B6"},{"value":"0,0E+00","module":"B7"},{"value":"5,63E-03","module":"C1"},{"value":"2,92E-02","module":"C2"},{"value":"5,50E-03","module":"C3"},{"value":"4,29E-01","module":"C4"},{"value":"-4,69E-02","module":"D"}]},{"parameter":"GWP-biogenic","unit":"kg CO2-eq","values":[{"value":"-2,66E+00","module":"A1"},{"value":"3,82E-05","module":"A2"},{"value":"9,96E-02","module":"A3"},{"value":"6,38E-04","module":"A4"},{"value":"-3,31E-01","module":"A5"},{"value":"1,26E-02","module":"B1"},{"value":"0,0E+00","module":"B2"},{"value":"0,0E+00","module":"B3"},{"value":"0,0E+00","module":"B4"},{"value":"0,0E+00","module":"B5"},{"value":"0,0E+00","module":"B6"},{"value":"0,0E+00","module":"B7"},{"value":"1,53E-05","module":"C1"},{"value":"8,67E-06","module":"C2"},{"value":"8,52E-06","module":"C3"},{"value":"2,84E+00","module":"C4"},{"value":"6,29E-05","module":"D"}]},{"parameter":"GWP-luluc","unit":"kg CO2-eq","values":[{"value":"8,55E-03","module":"A1"},{"value":"5,42E-05","module":"A2"},{"value":"4,46E-03","module":"A3"},{"value":"6,95E-04","module":"A4"},{"value":"3,03E-03","module":"A5"},{"value":"0,0E+00","module":"B1"},{"value":"0,0E+00","module":"B2"},{"value":"0,0E+00","module":"B3"},{"value":"0,0E+00","module":"B4"},{"value":"0,0E+00","module":"B5"},{"value":"0,0E+00","module":"B6"},{"value":"0,0E+00","module":"B7"},{"value":"1,35E-05","module":"C1"},{"value":"1,22E-05","module":"C2"},{"value":"4,30E-06","module":"C3"},{"value":"4,13E-05","module":"C4"},{"value":"3,37E-05","module":"D"}]},{"parameter":"ODP","unit":"kg CFC11-eq","values":[{"value":"1,05E-06","module":"A1"},{"value":"2,90E-08","module":"A2"},{"value":"1,14E-07","module":"A3"},{"value":"2,60E-07","module":"A4"},{"value":"3,17E-07","module":"A5"},{"value":"0,0E+00","module":"B1"},{"value":"0,0E+00","module":"B2"},{"value":"0,0E+00","module":"B3"},{"value":"0,0E+00","module":"B4"},{"value":"0,0E+00","module":"B5"},{"value":"0,0E+00","module":"B6"},{"value":"0,0E+00","module":"B7"},{"value":"1,94E-10","module":"C1"},{"value":"6,58E-09","module":"C2"},{"value":"9,95E-10","module":"C3"},{"value":"1,08E-08","module":"C4"},{"value":"-1,41E-09","module":"D"}]},{"parameter":"AP","unit":"mol H^(+)-eq","values":[{"value":"1,06E-02","module":"A1"},{"value":"5,72E-04","module":"A2"},{"value":"5,54E-03","module":"A3"},{"value":"7,19E-03","module":"A4"},{"value":"5,35E-03","module":"A5"},{"value":"0,0E+00","module":"B1"},{"value":"0,0E+00","module":"B2"},{"value":"0,0E+00","module":"B3"},{"value":"0,0E+00","module":"B4"},{"value":"0,0E+00","module":"B5"},{"value":"0,0E+00","module":"B6"},{"value":"0,0E+00","module":"B7"},{"value":"2,92E-05","module":"C1"},{"value":"1,21E-04","module":"C2"},{"value":"2,58E-05","module":"C3"},{"value":"5,44E-04","module":"C4"},{"value":"-2,01E-04","module":"D"}]},{"parameter":"POCP","unit":"kg NMVOC-eq","values":[{"value":"5,80E-03","module":"A1"},{"value":"5,53E-04","module":"A2"},{"value":"3,53E-03","module":"A3"},{"value":"7,03E-03","module":"A4"},{"value":"3,80E-03","module":"A5"},{"value":"0,0E+00","module":"B1"},{"value":"0,0E+00","module":"B2"},{"value":"0,0E+00","module":"B3"},{"value":"0,0E+00","module":"B4"},{"value":"0,0E+00","module":"B5"},{"value":"0,0E+00","module":"B6"},{"value":"0,0E+00","module":"B7"},{"value":"1,48E-05","module":"C1"},{"value":"1,20E-04","module":"C2"},{"value":"2,13E-05","module":"C3"},{"value":"4,57E-04","module":"C4"},{"value":"-2,83E-04","module":"D"}]},{"parameter":"ADPE","unit":"kg Sb-eq","values":[{"value":"1,06E-05","module":"A1"},{"value":"4,54E-07","module":"A2"},{"value":"4,41E-06","module":"A3"},{"value":"1,15E-05","module":"A4"},{"value":"6,03E-06","module":"A5"},{"value":"0,0E+00","module":"B1"},{"value":"0,0E+00","module":"B2"},{"value":"0,0E+00","module":"B3"},{"value":"0,0E+00","module":"B4"},{"value":"0,0E+00","module":"B5"},{"value":"0,0E+00","module":"B6"},{"value":"0,0E+00","module":"B7"},{"value":"2,69E-08","module":"C1"},{"value":"1,03E-07","module":"C2"},{"value":"2,37E-08","module":"C3"},{"value":"1,28E-07","module":"C4"},{"value":"-1,50E-06","module":"D"}]},{"parameter":"ADPF","unit":"MJ","values":[{"value":"7,40E+01","module":"A1"},{"value":"1,93E+00","module":"A2"},{"value":"2,02E+01","module":"A3"},{"value":"1,80E+01","module":"A4"},{"value":"2,51E+01","module":"A5"},{"value":"0,0E+00","module":"B1"},{"value":"0,0E+00","module":"B2"},{"value":"0,0E+00","module":"B3"},{"value":"0,0E+00","module":"B4"},{"value":"0,0E+00","module":"B5"},{"value":"0,0E+00","module":"B6"},{"value":"0,0E+00","module":"B7"},{"value":"7,50E-02","module":"C1"},{"value":"4,37E-01","module":"C2"},{"value":"7,92E-02","module":"C3"},{"value":"8,57E-01","module":"C4"},{"value":"-3,96E-01","module":"D"}]},{"parameter":"WDP","unit":"m^3 world-eq deprived","values":[{"value":"7,17E-01","module":"A1"},{"value":"6,38E-03","module":"A2"},{"value":"3,47E-01","module":"A3"},{"value":"7,61E-02","module":"A4"},{"value":"2,64E-01","module":"A5"},{"value":"0,0E+00","module":"B1"},{"value":"0,0E+00","module":"B2"},{"value":"0,0E+00","module":"B3"},{"value":"0,0E+00","module":"B4"},{"value":"0,0E+00","module":"B5"},{"value":"0,0E+00","module":"B6"},{"value":"0,0E+00","module":"B7"},{"value":"9,37E-04","module":"C1"},{"value":"1,45E-03","module":"C2"},{"value":"4,45E-04","module":"C3"},{"value":"3,65E-02","module":"C4"},{"value":"1,28E-02","module":"D"}]},{"parameter":"EP-freshwater","unit":"kg P-eq","values":[{"value":"2,26E-05","module":"A1"},{"value":"1,04E-06","module":"A2"},{"value":"5,49E-05","module":"A3"},{"value":"1,35E-05","module":"A4"},{"value":"2,19E-05","module":"A5"},{"value":"0,0E+00","module":"B1"},{"value":"0,0E+00","module":"B2"},{"value":"0,0E+00","module":"B3"},{"value":"0,0E+00","module":"B4"},{"value":"0,0E+00","module":"B5"},{"value":"0,0E+00","module":"B6"},{"value":"0,0E+00","module":"B7"},{"value":"3,01E-07","module":"C1"},{"value":"2,36E-07","module":"C2"},{"value":"9,59E-08","module":"C3"},{"value":"6,47E-07","module":"C4"},{"value":"-1,75E-07","module":"D"}]},{"parameter":"EP-marine","unit":"kg N-eq","values":[{"value":"1,36E-03","module":"A1"},{"value":"1,66E-04","module":"A2"},{"value":"1,33E-03","module":"A3"},{"value":"2,06E-03","module":"A4"},{"value":"1,12E-03","module":"A5"},{"value":"0,0E+00","module":"B1"},{"value":"0,0E+00","module":"B2"},{"value":"0,0E+00","module":"B3"},{"value":"0,0E+00","module":"B4"},{"value":"0,0E+00","module":"B5"},{"value":"0,0E+00","module":"B6"},{"value":"0,0E+00","module":"B7"},{"value":"4,89E-06","module":"C1"},{"value":"3,55E-05","module":"C2"},{"value":"6,43E-06","module":"C3"},{"value":"4,32E-04","module":"C4"},{"value":"-7,43E-06","module":"D"}]},{"parameter":"EP-terrestrial","unit":"mol N-eq","values":[{"value":"1,69E-02","module":"A1"},{"value":"1,83E-03","module":"A2"},{"value":"1,06E-02","module":"A3"},{"value":"2,29E-02","module":"A4"},{"value":"1,17E-02","module":"A5"},{"value":"0,0E+00","module":"B1"},{"value":"0,0E+00","module":"B2"},{"value":"0,0E+00","module":"B3"},{"value":"0,0E+00","module":"B4"},{"value":"0,0E+00","module":"B5"},{"value":"0,0E+00","module":"B6"},{"value":"0,0E+00","module":"B7"},{"value":"5,48E-05","module":"C1"},{"value":"3,92E-04","module":"C2"},{"value":"7,85E-05","module":"C3"},{"value":"1,16E-03","module":"C4"},{"value":"-5,24E-04","module":"D"}]}],"additional_environmental_impact":[{"parameter":"PM","unit":"Disease incidence","values":[{"value":"7,85E-08","module":"A1"},{"value":"1,10E-08","module":"A2"},{"value":"3,64E-08","module":"A3"},{"value":"1,16E-07","module":"A4"},{"value":"5,56E-08","module":"A5"},{"value":"0,0E+00","module":"B1"},{"value":"0,0E+00","module":"B2"},{"value":"0,0E+00","module":"B3"},{"value":"0,0E+00","module":"B4"},{"value":"0,0E+00","module":"B5"},{"value":"0,0E+00","module":"B6"},{"value":"0,0E+00","module":"B7"},{"value":"2,18E-10","module":"C1"},{"value":"2,51E-09","module":"C2"},{"value":"4,48E-10","module":"C3"},{"value":"6,27E-09","module":"C4"},{"value":"-2,58E-09","module":"D"}]},{"parameter":"ETP-fw","unit":"CTUe","values":[{"value":"2,13E+01","module":"A1"},{"value":"6,88E-01","module":"A2"},{"value":"5,19E+00","module":"A3"},{"value":"6,37E+00","module":"A4"},{"value":"7,51E+00","module":"A5"},{"value":"5,69E+00","module":"B1"},{"value":"0,0E+00","module":"B2"},{"value":"0,0E+00","module":"B3"},{"value":"0,0E+00","module":"B4"},{"value":"0,0E+00","module":"B5"},{"value":"0,0E+00","module":"B6"},{"value":"0,0E+00","module":"B7"},{"value":"1,85E-02","module":"C1"},{"value":"1,56E-01","module":"C2"},{"value":"2,86E-02","module":"C3"},{"value":"7,47E-01","module":"C4"},{"value":"8,65E-02","module":"D"}]},{"parameter":"HTP-c","unit":"CTUh","values":[{"value":"4,71E-09","module":"A1"},{"value":"4,94E-11","module":"A2"},{"value":"1,80E-09","module":"A3"},{"value":"1,25E-09","module":"A4"},{"value":"2,31E-09","module":"A5"},{"value":"0,0E+00","module":"B1"},{"value":"0,0E+00","module":"B2"},{"value":"0,0E+00","module":"B3"},{"value":"0,0E+00","module":"B4"},{"value":"0,0E+00","module":"B5"},{"value":"0,0E+00","module":"B6"},{"value":"0,0E+00","module":"B7"},{"value":"1,66E-12","module":"C1"},{"value":"1,11E-11","module":"C2"},{"value":"2,60E-12","module":"C3"},{"value":"2,83E-11","module":"C4"},{"value":"4,68E-10","module":"D"}]},{"parameter":"HTP-nc","unit":"CTUh","values":[{"value":"1,55E-08","module":"A1"},{"value":"1,59E-09","module":"A2"},{"value":"1,45E-08","module":"A3"},{"value":"1,92E-08","module":"A4"},{"value":"1,29E-08","module":"A5"},{"value":"1,37E-11","module":"B1"},{"value":"0,0E+00","module":"B2"},{"value":"0,0E+00","module":"B3"},{"value":"0,0E+00","module":"B4"},{"value":"0,0E+00","module":"B5"},{"value":"0,0E+00","module":"B6"},{"value":"0,0E+00","module":"B7"},{"value":"6,00E-11","module":"C1"},{"value":"3,63E-10","module":"C2"},{"value":"6,75E-11","module":"C3"},{"value":"4,41E-10","module":"C4"},{"value":"2,83E-09","module":"D"}]},{"parameter":"SQP","unit":"SQP","values":[{"value":"9,35E+00","module":"A1"},{"value":"1,30E+00","module":"A2"},{"value":"1,72E+01","module":"A3"},{"value":"1,00E+01","module":"A4"},{"value":"9,06E+00","module":"A5"},{"value":"0,0E+00","module":"B1"},{"value":"0,0E+00","module":"B2"},{"value":"0,0E+00","module":"B3"},{"value":"0,0E+00","module":"B4"},{"value":"0,0E+00","module":"B5"},{"value":"0,0E+00","module":"B6"},{"value":"0,0E+00","module":"B7"},{"value":"1,21E-02","module":"C1"},{"value":"2,98E-01","module":"C2"},{"value":"5,90E-02","module":"C3"},{"value":"2,00E+00","module":"C4"},{"value":"-1,93E-01","module":"D"}]}],"resource_use":[{"parameter":"PERE","unit":"MJ","values":[{"value":"7,24E-01","module":"A1"},{"value":"2,35E-02","module":"A2"},{"value":"2,03E+00","module":"A3"},{"value":"3,37E-01","module":"A4"},{"value":"1,29E+00","module":"A5"},{"value":"0,0E+00","module":"B1"},{"value":"0,0E+00","module":"B2"},{"value":"0,0E+00","module":"B3"},{"value":"0,0E+00","module":"B4"},{"value":"0,0E+00","module":"B5"},{"value":"0,0E+00","module":"B6"},{"value":"0,0E+00","module":"B7"},{"value":"9,72E-03","module":"C1"},{"value":"5,36E-03","module":"C2"},{"value":"3,35E-03","module":"C3"},{"value":"1,71E-02","module":"C4"},{"value":"-5,51E-02","module":"D"}]},{"parameter":"PERM","unit":"MJ","values":[{"value":"3,00E+01","module":"A1"},{"value":"0,0E+00","module":"A2"},{"value":"1,35E+00","module":"A3"},{"value":"0,0E+00","module":"A4"},{"value":"5,54E+00","module":"A5"},{"value":"0,0E+00","module":"B1"},{"value":"0,0E+00","module":"B2"},{"value":"0,0E+00","module":"B3"},{"value":"0,0E+00","module":"B4"},{"value":"0,0E+00","module":"B5"},{"value":"0,0E+00","module":"B6"},{"value":"0,0E+00","module":"B7"},{"value":"0,0E+00","module":"C1"},{"value":"0,0E+00","module":"C2"},{"value":"0,0E+00","module":"C3"},{"value":"0,0E+00","module":"C4"},{"value":"0,0E+00","module":"D"}]},{"parameter":"PERT","unit":"MJ","values":[{"value":"3,07E+01","module":"A1"},{"value":"2,35E-02","module":"A2"},{"value":"3,38E+00","module":"A3"},{"value":"3,37E-01","module":"A4"},{"value":"6,82E+00","module":"A5"},{"value":"0,0E+00","module":"B1"},{"value":"0,0E+00","module":"B2"},{"value":"0,0E+00","module":"B3"},{"value":"0,0E+00","module":"B4"},{"value":"0,0E+00","module":"B5"},{"value":"0,0E+00","module":"B6"},{"value":"0,0E+00","module":"B7"},{"value":"9,72E-03","module":"C1"},{"value":"5,36E-03","module":"C2"},{"value":"3,35E-03","module":"C3"},{"value":"1,71E-02","module":"C4"},{"value":"-5,51E-02","module":"D"}]},{"parameter":"PENRE","unit":"MJ","values":[{"value":"1,23E+01","module":"A1"},{"value":"1,93E+00","module":"A2"},{"value":"1,96E+01","module":"A3"},{"value":"1,80E+01","module":"A4"},{"value":"1,18E+01","module":"A5"},{"value":"0,0E+00","module":"B1"},{"value":"0,0E+00","module":"B2"},{"value":"0,0E+00","module":"B3"},{"value":"0,0E+00","module":"B4"},{"value":"0,0E+00","module":"B5"},{"value":"0,0E+00","module":"B6"},{"value":"0,0E+00","module":"B7"},{"value":"7,47E-02","module":"C1"},{"value":"4,37E-01","module":"C2"},{"value":"7,92E-02","module":"C3"},{"value":"8,56E-01","module":"C4"},{"value":"-3,96E-01","module":"D"}]},{"parameter":"PENRM","unit":"MJ","values":[{"value":"6,80E+01","module":"A1"},{"value":"0,0E+00","module":"A2"},{"value":"5,93E-01","module":"A3"},{"value":"0,0E+00","module":"A4"},{"value":"1,46E+01","module":"A5"},{"value":"0,0E+00","module":"B1"},{"value":"0,0E+00","module":"B2"},{"value":"0,0E+00","module":"B3"},{"value":"0,0E+00","module":"B4"},{"value":"0,0E+00","module":"B5"},{"value":"0,0E+00","module":"B6"},{"value":"0,0E+00","module":"B7"},{"value":"0,0E+00","module":"C1"},{"value":"0,0E+00","module":"C2"},{"value":"0,0E+00","module":"C3"},{"value":"0,0E+00","module":"C4"},{"value":"0,0E+00","module":"D"}]},{"parameter":"PENRT","unit":"MJ","values":[{"value":"8,02E+01","module":"A1"},{"value":"1,93E+00","module":"A2"},{"value":"2,02E+01","module":"A3"},{"value":"1,80E+01","module":"A4"},{"value":"2,64E+01","module":"A5"},{"value":"0,0E+00","module":"B1"},{"value":"0,0E+00","module":"B2"},{"value":"0,0E+00","module":"B3"},{"value":"0,0E+00","module":"B4"},{"value":"0,0E+00","module":"B5"},{"value":"0,0E+00","module":"B6"},{"value":"0,0E+00","module":"B7"},{"value":"7,47E-02","module":"C1"},{"value":"4,37E-01","module":"C2"},{"value":"7,92E-02","module":"C3"},{"value":"8,56E-01","module":"C4"},{"value":"-3,96E-01","module":"D"}]},{"parameter":"SM","unit":"kg","values":[{"value":"1,61E+00","module":"A1"},{"value":"0,0E+00","module":"A2"},{"value":"2,26E-02","module":"A3"},{"value":"0,0E+00","module":"A4"},{"value":"3,53E-01","module":"A5"},{"value":"0,0E+00","module":"B1"},{"value":"0,0E+00","module":"B2"},{"value":"0,0E+00","module":"B3"},{"value":"0,0E+00","module":"B4"},{"value":"0,0E+00","module":"B5"},{"value":"0,0E+00","module":"B6"},{"value":"0,0E+00","module":"B7"},{"value":"0,0E+00","module":"C1"},{"value":"0,0E+00","module":"C2"},{"value":"0,0E+00","module":"C3"},{"value":"0,0E+00","module":"C4"},{"value":"0,0E+00","module":"D"}]},{"parameter":"RSF","unit":"MJ","values":[{"value":"0,0E+00","module":"A1"},{"value":"0,0E+00","module":"A2"},{"value":"0,0E+00","module":"A3"},{"value":"0,0E+00","module":"A4"},{"value":"0,0E+00","module":"A5"},{"value":"0,0E+00","module":"B1"},{"value":"0,0E+00","module":"B2"},{"value":"0,0E+00","module":"B3"},{"value":"0,0E+00","module":"B4"},{"value":"0,0E+00","module":"B5"},{"value":"0,0E+00","module":"B6"},{"value":"0,0E+00","module":"B7"},{"value":"0,0E+00","module":"C1"},{"value":"0,0E+00","module":"C2"},{"value":"0,0E+00","module":"C3"},{"value":"0,0E+00","module":"C4"},{"value":"0,0E+00","module":"D"}]},{"parameter":"NRSF","unit":"MJ","values":[{"value":"0,0E+00","module":"A1"},{"value":"0,0E+00","module":"A2"},{"value":"0,0E+00","module":"A3"},{"value":"0,0E+00","module":"A4"},{"value":"0,0E+00","module":"A5"},{"value":"0,0E+00","module":"B1"},{"value":"0,0E+00","module":"B2"},{"value":"0,0E+00","module":"B3"},{"value":"0,0E+00","module":"B4"},{"value":"0,0E+00","module":"B5"},{"value":"0,0E+00","module":"B6"},{"value":"0,0E+00","module":"B7"},{"value":"0,0E+00","module":"C1"},{"value":"0,0E+00","module":"C2"},{"value":"0,0E+00","module":"C3"},{"value":"0,0E+00","module":"C4"},{"value":"0,0E+00","module":"D"}]},{"parameter":"FW","unit":"m^3","values":[{"value":"1,78E-02","module":"A1"},{"value":"2,00E-04","module":"A2"},{"value":"2,04E-02","module":"A3"},{"value":"2,50E-03","module":"A4"},{"value":"9,38E-03","module":"A5"},{"value":"0,0E+00","module":"B1"},{"value":"0,0E+00","module":"B2"},{"value":"0,0E+00","module":"B3"},{"value":"0,0E+00","module":"B4"},{"value":"0,0E+00","module":"B5"},{"value":"0,0E+00","module":"B6"},{"value":"0,0E+00","module":"B7"},{"value":"4,40E-05","module":"C1"},{"value":"4,56E-05","module":"C2"},{"value":"1,62E-05","module":"C3"},{"value":"8,84E-04","module":"C4"},{"value":"5,30E-04","module":"D"}]}],"end_of_life_waste":[{"parameter":"HWD","unit":"kg","values":[{"value":"4,87E-02","module":"A1"},{"value":"1,76E-03","module":"A2"},{"value":"8,59E-02","module":"A3"},{"value":"2,45E-02","module":"A4"},{"value":"4,45E-02","module":"A5"},{"value":"0,0E+00","module":"B1"},{"value":"0,0E+00","module":"B2"},{"value":"0,0E+00","module":"B3"},{"value":"0,0E+00","module":"B4"},{"value":"0,0E+00","module":"B5"},{"value":"0,0E+00","module":"B6"},{"value":"0,0E+00","module":"B7"},{"value":"2,53E-04","module":"C1"},{"value":"4,00E-04","module":"C2"},{"value":"1,11E-03","module":"C3"},{"value":"1,22E-03","module":"C4"},{"value":"-2,48E-02","module":"D"}]},{"parameter":"NHWD","unit":"kg","values":[{"value":"5,73E-01","module":"A1"},{"value":"1,11E-01","module":"A2"},{"value":"9,68E-01","module":"A3"},{"value":"9,57E-01","module":"A4"},{"value":"7,05E-01","module":"A5"},{"value":"0,0E+00","module":"B1"},{"value":"0,0E+00","module":"B2"},{"value":"0,0E+00","module":"B3"},{"value":"0,0E+00","module":"B4"},{"value":"0,0E+00","module":"B5"},{"value":"0,0E+00","module":"B6"},{"value":"0,0E+00","module":"B7"},{"value":"3,92E-03","module":"C1"},{"value":"2,54E-02","module":"C2"},{"value":"4,85E-03","module":"C3"},{"value":"3,38E+00","module":"C4"},{"value":"-6,78E-02","module":"D"}]},{"parameter":"RWD","unit":"kg","values":[{"value":"4,90E-04","module":"A1"},{"value":"1,27E-05","module":"A2"},{"value":"2,59E-05","module":"A3"},{"value":"1,17E-04","module":"A4"},{"value":"1,41E-04","module":"A5"},{"value":"0,0E+00","module":"B1"},{"value":"0,0E+00","module":"B2"},{"value":"0,0E+00","module":"B3"},{"value":"0,0E+00","module":"B4"},{"value":"0,0E+00","module":"B5"},{"value":"0,0E+00","module":"B6"},{"value":"0,0E+00","module":"B7"},{"value":"2,31E-07","module":"C1"},{"value":"2,87E-06","module":"C2"},{"value":"4,60E-07","module":"C3"},{"value":"5,02E-06","module":"C4"},{"value":"2,96E-07","module":"D"}]}],"end_of_life_flow":[{"parameter":"CRU","unit":"kg","values":[{"value":"0,0E+00","module":"A1"},{"value":"0,0E+00","module":"A2"},{"value":"0,0E+00","module":"A3"},{"value":"0,0E+00","module":"A4"},{"value":"4,09E-02","module":"A5"},{"value":"0,0E+00","module":"B1"},{"value":"0,0E+00","module":"B2"},{"value":"0,0E+00","module":"B3"},{"value":"0,0E+00","module":"B4"},{"value":"0,0E+00","module":"B5"},{"value":"0,0E+00","module":"B6"},{"value":"0,0E+00","module":"B7"},{"value":"0,0E+00","module":"C1"},{"value":"0,0E+00","module":"C2"},{"value":"0,0E+00","module":"C3"},{"value":"0,0E+00","module":"C4"},{"value":"0,0E+00","module":"D"}]},{"parameter":"MFR","unit":"kg","values":[{"value":"0,0E+00","module":"A1"},{"value":"0,0E+00","module":"A2"},{"value":"0,0E+00","module":"A3"},{"value":"0,0E+00","module":"A4"},{"value":"8,32E-03","module":"A5"},{"value":"0,0E+00","module":"B1"},{"value":"0,0E+00","module":"B2"},{"value":"0,0E+00","module":"B3"},{"value":"0,0E+00","module":"B4"},{"value":"0,0E+00","module":"B5"},{"value":"0,0E+00","module":"B6"},{"value":"0,0E+00","module":"B7"},{"value":"0,0E+00","module":"C1"},{"value":"0,0E+00","module":"C2"},{"value":"7,02E-02","module":"C3"},{"value":"0,0E+00","module":"C4"},{"value":"0,0E+00","module":"D"}]},{"parameter":"MER","unit":"kg","values":[{"value":"0,0E+00","module":"A1"},{"value":"0,0E+00","module":"A2"},{"value":"0,0E+00","module":"A3"},{"value":"0,0E+00","module":"A4"},{"value":"0,0E+00","module":"A5"},{"value":"0,0E+00","module":"B1"},{"value":"0,0E+00","module":"B2"},{"value":"0,0E+00","module":"B3"},{"value":"0,0E+00","module":"B4"},{"value":"0,0E+00","module":"B5"},{"value":"0,0E+00","module":"B6"},{"value":"0,0E+00","module":"B7"},{"value":"0,0E+00","module":"C1"},{"value":"0,0E+00","module":"C2"},{"value":"0,0E+00","module":"C3"},{"value":"0,0E+00","module":"C4"},{"value":"0,0E+00","module":"D"}]},{"parameter":"EEE","unit":"MJ","values":[{"value":"0,0E+00","module":"A1"},{"value":"0,0E+00","module":"A2"},{"value":"0,0E+00","module":"A3"},{"value":"0,0E+00","module":"A4"},{"value":"5,24E-02","module":"A5"},{"value":"0,0E+00","module":"B1"},{"value":"0,0E+00","module":"B2"},{"value":"0,0E+00","module":"B3"},{"value":"0,0E+00","module":"B4"},{"value":"0,0E+00","module":"B5"},{"value":"0,0E+00","module":"B6"},{"value":"0,0E+00","module":"B7"},{"value":"0,0E+00","module":"C1"},{"value":"0,0E+00","module":"C2"},{"value":"0,0E+00","module":"C3"},{"value":"0,0E+00","module":"C4"},{"value":"0,0E+00","module":"D"}]},{"parameter":"EET","unit":"MJ","values":[{"value":"0,0E+00","module":"A1"},{"value":"0,0E+00","module":"A2"},{"value":"0,0E+00","module":"A3"},{"value":"0,0E+00","module":"A4"},{"value":"1,09E-01","module":"A5"},{"value":"0,0E+00","module":"B1"},{"value":"0,0E+00","module":"B2"},{"value":"0,0E+00","module":"B3"},{"value":"0,0E+00","module":"B4"},{"value":"0,0E+00","module":"B5"},{"value":"0,0E+00","module":"B6"},{"value":"0,0E+00","module":"B7"},{"value":"0,0E+00","module":"C1"},{"value":"0,0E+00","module":"C2"},{"value":"0,0E+00","module":"C3"},{"value":"0,0E+00","module":"C4"},{"value":"0,0E+00","module":"D"}]}]}