{"product_name":"Bjelker ink. 50 kg armering pr. tonn","epd_id":"NEPD-3680-2618-NO","compliance":["EN 15804","ISO 14025","ISO 21930"],"producer_name":"Buskerud Betongvarefabrikk AS","environmental_impact":[{"parameter":"GWP-total","unit":"kg CO2-eq.","values":[{"value":"1,37E+02","module":"A1"},{"value":"1,57E+00","module":"A2"},{"value":"5,65E+00","module":"A3"},{"value":"4,14E+00","module":"A4"}]},{"parameter":"ODP","unit":"kg CFC 11-eq.","values":[{"value":"4,88E-06","module":"A1"},{"value":"2,99E-07","module":"A2"},{"value":"5,58E-07","module":"A3"},{"value":"8,50E-07","module":"A4"}]},{"parameter":"AP","unit":"kg SO2-eq.","values":[{"value":"9,37E-01","module":"A1"},{"value":"6,03E-03","module":"A2"},{"value":"6,30E-02","module":"A3"},{"value":"1,07E-02","module":"A4"}]},{"parameter":"EP","unit":"kg Phosphat-eq.","values":[{"value":"1,55E-01","module":"A1"},{"value":"1,06E-03","module":"A2"},{"value":"5,58E-02","module":"A3"},{"value":"1,47E-03","module":"A4"}]},{"parameter":"POCP","unit":"kg Ethen-eq.","values":[{"value":"4,56E-02","module":"A1"},{"value":"2,61E-04","module":"A2"},{"value":"9,66E-04","module":"A3"},{"value":"6,47E-04","module":"A4"}]},{"parameter":"ADPE","unit":"kg Sb-eq.","values":[{"value":"6,57E-05","module":"A1"},{"value":"3,50E-06","module":"A2"},{"value":"2,56E-05","module":"A3"},{"value":"9,85E-06","module":"A4"}]},{"parameter":"ADPF","unit":"MJ","values":[{"value":"6,76E+02","module":"A1"},{"value":"2,37E+01","module":"A2"},{"value":"3,93E+01","module":"A3"},{"value":"6,79E+01","module":"A4"}]},{"parameter":"ADPM","unit":"kg Sb-eq.","values":[{"value":"6,57E-05","module":"A1"},{"value":"3,50E-06","module":"A2"},{"value":"2,56E-05","module":"A3"},{"value":"9,85E-06","module":"A4"}]}],"additional_environmental_impact":[],"resource_use":[{"parameter":"PERE","unit":"MJ","values":[{"value":"5,18E+02","module":"A1"},{"value":"3,02E-01","module":"A2"},{"value":"1,82E+02","module":"A3"},{"value":"1,24E+00","module":"A4"}]},{"parameter":"PERM","unit":"MJ","values":[{"value":"1,04E+01","module":"A1"},{"value":"0,0E+00","module":"A2"},{"value":"0,0E+00","module":"A3"},{"value":"0,0E+00","module":"A4"}]},{"parameter":"PERT","unit":"MJ","values":[{"value":"5,29E+02","module":"A1"},{"value":"3,02E-01","module":"A2"},{"value":"1,82E+02","module":"A3"},{"value":"1,24E+00","module":"A4"}]},{"parameter":"PENRE","unit":"MJ","values":[{"value":"7,14E+02","module":"A1"},{"value":"2,42E+01","module":"A2"},{"value":"5,92E+01","module":"A3"},{"value":"7,01E+01","module":"A4"}]},{"parameter":"PENRM","unit":"MJ","values":[{"value":"3,67E+00","module":"A1"},{"value":"0,0E+00","module":"A2"},{"value":"0,0E+00","module":"A3"},{"value":"0,0E+00","module":"A4"}]},{"parameter":"PENRT","unit":"MJ","values":[{"value":"7,18E+02","module":"A1"},{"value":"2,42E+01","module":"A2"},{"value":"5,92E+01","module":"A3"},{"value":"7,01E+01","module":"A4"}]},{"parameter":"SM","unit":"kg","values":[{"value":"9,79E+01","module":"A1"},{"value":"0,0E+00","module":"A2"},{"value":"0,0E+00","module":"A3"},{"value":"0,0E+00","module":"A4"}]},{"parameter":"RSF","unit":"MJ","values":[{"value":"1,52E+02","module":"A1"},{"value":"0,0E+00","module":"A2"},{"value":"8,14E-03","module":"A3"},{"value":"0,0E+00","module":"A4"}]},{"parameter":"NRSF","unit":"MJ","values":[{"value":"1,86E+02","module":"A1"},{"value":"0,0E+00","module":"A2"},{"value":"0,0E+00","module":"A3"},{"value":"0,0E+00","module":"A4"}]},{"parameter":"FW","unit":"m3","values":[{"value":"6,98E+02","module":"A1"},{"value":"4,10E-03","module":"A2"},{"value":"3,95E-01","module":"A3"},{"value":"1,66E-02","module":"A4"}]}],"end_of_life_waste":[{"parameter":"HWD","unit":"kg","values":[{"value":"6,69E-03","module":"A1"},{"value":"1,29E-05","module":"A2"},{"value":"4,79E-05","module":"A3"},{"value":"3,73E-05","module":"A4"}]},{"parameter":"NHWD","unit":"kg","values":[{"value":"2,20E+01","module":"A1"},{"value":"1,11E+00","module":"A2"},{"value":"1,97E+00","module":"A3"},{"value":"6,40E+00","module":"A4"}]},{"parameter":"RWD","unit":"kg","values":[{"value":"2,60E-04","module":"A1"},{"value":"1,67E-04","module":"A2"},{"value":"5,14E-05","module":"A3"},{"value":"4,90E-04","module":"A4"}]}],"end_of_life_flow":[{"parameter":"CRU","unit":"kg","values":[{"value":"0,0E+00","module":"A1"},{"value":"0,0E+00","module":"A2"},{"value":"0,0E+00","module":"A3"},{"value":"0,0E+00","module":"A4"}]},{"parameter":"MFR","unit":"kg","values":[{"value":"8,49E+00","module":"A1"},{"value":"0,0E+00","module":"A2"},{"value":"2,14E+00","module":"A3"},{"value":"0,0E+00","module":"A4"}]},{"parameter":"MER","unit":"kg","values":[{"value":"0,0E+00","module":"A1"},{"value":"0,0E+00","module":"A2"},{"value":"3,13E+00","module":"A3"},{"value":"0,0E+00","module":"A4"}]},{"parameter":"EEE","unit":"MJ","values":[{"value":"0,0E+00","module":"A1"},{"value":"0,0E+00","module":"A2"},{"value":"2,14E+00","module":"A3"},{"value":"0,0E+00","module":"A4"}]},{"parameter":"EET","unit":"MJ","values":[{"value":"0,0E+00","module":"A1"},{"value":"0,0E+00","module":"A2"},{"value":"2,35E+01","module":"A3"},{"value":"0,0E+00","module":"A4"}]}]}