{"product_name":"Bjelker levert fra Smith St\u00e5l Nord, Trondheim","epd_id":"NEPD-2969-1660-NO","compliance":["EN 15804","ISO 14025","ISO 21930"],"producer_name":"E.A. Smith AS","environmental_impact":[{"parameter":"GWP-total","unit":"kg CO2-eq.","values":[{"value":"1,03E+00","module":"A1-A3"},{"value":"3,51E-03","module":"A4"},{"value":"1,98E-04","module":"C3"},{"value":"5,18E-05","module":"C4"},{"value":"-9,20E-02","module":"D"}]},{"parameter":"ODP","unit":"kg CFC 11-eq.","values":[{"value":"1,83E-08","module":"A1-A3"},{"value":"6,60E-10","module":"A4"},{"value":"2,10E-11","module":"C3"},{"value":"1,70E-11","module":"C4"},{"value":"-3,79E-09","module":"D"}]},{"parameter":"AP","unit":"kg SO2-eq.","values":[{"value":"2,65E-03","module":"A1-A3"},{"value":"8,24E-06","module":"A4"},{"value":"1,23E-06","module":"C3"},{"value":"3,78E-07","module":"C4"},{"value":"-4,11E-04","module":"D"}]},{"parameter":"EP","unit":"kg Phosphat-eq.","values":[{"value":"3,64E-04","module":"A1-A3"},{"value":"1,08E-06","module":"A4"},{"value":"1,90E-07","module":"C3"},{"value":"6,67E-08","module":"C4"},{"value":"-1,37E-04","module":"D"}]},{"parameter":"POCP","unit":"kg Ethen-eq.","values":[{"value":"3,03E-04","module":"A1-A3"},{"value":"5,31E-07","module":"A4"},{"value":"5,43E-08","module":"C3"},{"value":"1,58E-08","module":"C4"},{"value":"-6,42E-05","module":"D"}]},{"parameter":"ADPE","unit":"kg Sb-eq.","values":[{"value":"4,33E-07","module":"A1-A3"},{"value":"1,09E-08","module":"A4"},{"value":"1,50E-11","module":"C3"},{"value":"1,00E-12","module":"C4"},{"value":"-1,78E-06","module":"D"}]},{"parameter":"ADPF","unit":"MJ","values":[{"value":"1,02E+01","module":"A1-A3"},{"value":"5,29E-02","module":"A4"},{"value":"1,84E-03","module":"C3"},{"value":"1,46E-03","module":"C4"},{"value":"-8,65E-01","module":"D"}]},{"parameter":"ADPM","unit":"kg Sb-eq.","values":[{"value":"4,33E-07","module":"A1-A3"},{"value":"1,09E-08","module":"A4"},{"value":"1,50E-11","module":"C3"},{"value":"1,00E-12","module":"C4"},{"value":"-1,78E-06","module":"D"}]}],"additional_environmental_impact":[],"resource_use":[{"parameter":"PERE","unit":"MJ","values":[{"value":"1,60E+00","module":"A1-A3"},{"value":"7,82E-04","module":"A4"},{"value":"1,53E-02","module":"C3"},{"value":"1,19E-05","module":"C4"},{"value":"-7,80E-02","module":"D"}]},{"parameter":"PERM","unit":"MJ","values":[{"value":"0,0E+00","module":"A1-A3"},{"value":"0,0E+00","module":"A4"},{"value":"0,0E+00","module":"C3"},{"value":"0,0E+00","module":"C4"},{"value":"0,0E+00","module":"D"}]},{"parameter":"PERT","unit":"MJ","values":[{"value":"1,60E+00","module":"A1-A3"},{"value":"7,82E-04","module":"A4"},{"value":"1,53E-02","module":"C3"},{"value":"1,19E-05","module":"C4"},{"value":"-7,80E-02","module":"D"}]},{"parameter":"PENRE","unit":"MJ","values":[{"value":"1,23E+01","module":"A1-A3"},{"value":"5,42E-02","module":"A4"},{"value":"2,48E-03","module":"C3"},{"value":"1,48E-03","module":"C4"},{"value":"-8,21E-01","module":"D"}]},{"parameter":"PENRM","unit":"MJ","values":[{"value":"0,0E+00","module":"A1-A3"},{"value":"0,0E+00","module":"A4"},{"value":"0,0E+00","module":"C3"},{"value":"0,0E+00","module":"C4"},{"value":"0,0E+00","module":"D"}]},{"parameter":"PENRT","unit":"MJ","values":[{"value":"1,23E+01","module":"A1-A3"},{"value":"5,42E-02","module":"A4"},{"value":"2,48E-03","module":"C3"},{"value":"1,48E-03","module":"C4"},{"value":"-8,21E-01","module":"D"}]},{"parameter":"SM","unit":"kg","values":[{"value":"9,35E-01","module":"A1-A3"},{"value":"0,0E+00","module":"A4"},{"value":"0,0E+00","module":"C3"},{"value":"0,0E+00","module":"C4"},{"value":"0,0E+00","module":"D"}]},{"parameter":"RSF","unit":"MJ","values":[{"value":"8,70E-06","module":"A1-A3"},{"value":"0,0E+00","module":"A4"},{"value":"0,0E+00","module":"C3"},{"value":"0,0E+00","module":"C4"},{"value":"0,0E+00","module":"D"}]},{"parameter":"NRSF","unit":"MJ","values":[{"value":"0,0E+00","module":"A1-A3"},{"value":"0,0E+00","module":"A4"},{"value":"0,0E+00","module":"C3"},{"value":"0,0E+00","module":"C4"},{"value":"0,0E+00","module":"D"}]},{"parameter":"FW","unit":"m3","values":[{"value":"1,05E+00","module":"A1-A3"},{"value":"1,02E-05","module":"A4"},{"value":"1,02E-06","module":"C3"},{"value":"1,60E-06","module":"C4"},{"value":"-5,62E-04","module":"D"}]}],"end_of_life_waste":[{"parameter":"HWD","unit":"kg","values":[{"value":"4,20E-06","module":"A1-A3"},{"value":"3,19E-08","module":"A4"},{"value":"6,12E-09","module":"C3"},{"value":"2,20E-09","module":"C4"},{"value":"-7,96E-06","module":"D"}]},{"parameter":"NHWD","unit":"kg","values":[{"value":"2,12E+00","module":"A1-A3"},{"value":"2,90E-03","module":"A4"},{"value":"1,88E-04","module":"C3"},{"value":"1,00E-02","module":"C4"},{"value":"-1,58E-01","module":"D"}]},{"parameter":"RWD","unit":"kg","values":[{"value":"1,26E-01","module":"A1-A3"},{"value":"3,72E-07","module":"A4"},{"value":"1,82E-08","module":"C3"},{"value":"9,67E-09","module":"C4"},{"value":"-3,10E-07","module":"D"}]}],"end_of_life_flow":[{"parameter":"CRU","unit":"kg","values":[{"value":"0,0E+00","module":"A1-A3"},{"value":"0,0E+00","module":"A4"},{"value":"0,0E+00","module":"C3"},{"value":"0,0E+00","module":"C4"},{"value":"0,0E+00","module":"D"}]},{"parameter":"MFR","unit":"kg","values":[{"value":"4,34E-03","module":"A1-A3"},{"value":"0,0E+00","module":"A4"},{"value":"9,90E-01","module":"C3"},{"value":"0,0E+00","module":"C4"},{"value":"0,0E+00","module":"D"}]},{"parameter":"MER","unit":"kg","values":[{"value":"0,0E+00","module":"A1-A3"},{"value":"0,0E+00","module":"A4"},{"value":"0,0E+00","module":"C3"},{"value":"0,0E+00","module":"C4"},{"value":"0,0E+00","module":"D"}]},{"parameter":"EEE","unit":"MJ","values":[{"value":"7,33E-04","module":"A1-A3"},{"value":"0,0E+00","module":"A4"},{"value":"0,0E+00","module":"C3"},{"value":"0,0E+00","module":"C4"},{"value":"0,0E+00","module":"D"}]},{"parameter":"EET","unit":"MJ","values":[{"value":"8,07E-03","module":"A1-A3"},{"value":"0,0E+00","module":"A4"},{"value":"0,0E+00","module":"C3"},{"value":"0,0E+00","module":"C4"},{"value":"0,0E+00","module":"D"}]}]}