{"product_name":"Bjelke, slakkarmert (Orkanger)","epd_id":"NEPD-2902-1602-NO","compliance":["EN 15804","ISO 14025","ISO 21930"],"producer_name":"Con-Form Group AS","environmental_impact":[{"parameter":"GWP-total","unit":"kg CO2-eq.","values":[{"value":"1,29E+02","module":"A1"},{"value":"5,62E-01","module":"A2"},{"value":"3,29E+00","module":"A3"},{"value":"4,97E+00","module":"A4"},{"value":"1,36E+00","module":"A5"},{"value":"-1,11E+01","module":"B1"}]},{"parameter":"ODP","unit":"kg CFC 11-eq.","values":[{"value":"2,89E-06","module":"A1"},{"value":"1,06E-07","module":"A2"},{"value":"4,17E-07","module":"A3"},{"value":"1,02E-06","module":"A4"},{"value":"8,00E-08","module":"A5"},{"value":"0,0E+00","module":"B1"}]},{"parameter":"AP","unit":"kg SO2-eq.","values":[{"value":"3,25E-01","module":"A1"},{"value":"1,32E-03","module":"A2"},{"value":"1,78E-02","module":"A3"},{"value":"1,28E-02","module":"A4"},{"value":"4,87E-03","module":"A5"},{"value":"0,0E+00","module":"B1"}]},{"parameter":"EP","unit":"kg Phosphat-eq.","values":[{"value":"4,84E-02","module":"A1"},{"value":"1,73E-04","module":"A2"},{"value":"4,23E-03","module":"A3"},{"value":"1,77E-03","module":"A4"},{"value":"1,11E-03","module":"A5"},{"value":"0,0E+00","module":"B1"}]},{"parameter":"POCP","unit":"kg Ethen-eq.","values":[{"value":"1,82E-02","module":"A1"},{"value":"8,51E-05","module":"A2"},{"value":"6,77E-04","module":"A3"},{"value":"7,77E-04","module":"A4"},{"value":"2,49E-04","module":"A5"},{"value":"0,0E+00","module":"B1"}]},{"parameter":"ADPE","unit":"kg Sb-eq.","values":[{"value":"7,19E-05","module":"A1"},{"value":"1,75E-06","module":"A2"},{"value":"1,89E-05","module":"A3"},{"value":"1,18E-05","module":"A4"},{"value":"1,84E-06","module":"A5"},{"value":"0,0E+00","module":"B1"}]},{"parameter":"ADPF","unit":"MJ","values":[{"value":"7,52E+02","module":"A1"},{"value":"8,49E+00","module":"A2"},{"value":"3,65E+01","module":"A3"},{"value":"8,15E+01","module":"A4"},{"value":"1,08E+01","module":"A5"},{"value":"0,0E+00","module":"B1"}]},{"parameter":"ADPM","unit":"kg Sb-eq.","values":[{"value":"7,19E-05","module":"A1"},{"value":"1,75E-06","module":"A2"},{"value":"1,89E-05","module":"A3"},{"value":"1,18E-05","module":"A4"},{"value":"1,84E-06","module":"A5"},{"value":"0,0E+00","module":"B1"}]}],"additional_environmental_impact":[],"resource_use":[{"parameter":"PERE","unit":"MJ","values":[{"value":"3,19E+02","module":"A1"},{"value":"1,25E-01","module":"A2"},{"value":"1,59E+02","module":"A3"},{"value":"1,48E+00","module":"A4"},{"value":"2,01E+01","module":"A5"},{"value":"0,0E+00","module":"B1"}]},{"parameter":"PERM","unit":"MJ","values":[{"value":"1,63E-01","module":"A1"},{"value":"0,0E+00","module":"A2"},{"value":"0,0E+00","module":"A3"},{"value":"0,0E+00","module":"A4"},{"value":"7,65E-03","module":"A5"},{"value":"0,0E+00","module":"B1"}]},{"parameter":"PERT","unit":"MJ","values":[{"value":"3,19E+02","module":"A1"},{"value":"1,25E-01","module":"A2"},{"value":"1,59E+02","module":"A3"},{"value":"1,48E+00","module":"A4"},{"value":"2,01E+01","module":"A5"},{"value":"0,0E+00","module":"B1"}]},{"parameter":"PENRE","unit":"MJ","values":[{"value":"7,71E+02","module":"A1"},{"value":"8,69E+00","module":"A2"},{"value":"4,69E+01","module":"A3"},{"value":"8,41E+01","module":"A4"},{"value":"1,15E+01","module":"A5"},{"value":"0,0E+00","module":"B1"}]},{"parameter":"PENRM","unit":"MJ","values":[{"value":"1,00E+01","module":"A1"},{"value":"0,0E+00","module":"A2"},{"value":"0,0E+00","module":"A3"},{"value":"0,0E+00","module":"A4"},{"value":"1,66E-01","module":"A5"},{"value":"0,0E+00","module":"B1"}]},{"parameter":"PENRT","unit":"MJ","values":[{"value":"7,79E+02","module":"A1"},{"value":"8,69E+00","module":"A2"},{"value":"4,69E+01","module":"A3"},{"value":"8,41E+01","module":"A4"},{"value":"1,17E+01","module":"A5"},{"value":"0,0E+00","module":"B1"}]},{"parameter":"SM","unit":"kg","values":[{"value":"6,00E+01","module":"A1"},{"value":"0,0E+00","module":"A2"},{"value":"0,0E+00","module":"A3"},{"value":"0,0E+00","module":"A4"},{"value":"2,79E+00","module":"A5"},{"value":"0,0E+00","module":"B1"}]},{"parameter":"RSF","unit":"MJ","values":[{"value":"1,10E+01","module":"A1"},{"value":"0,0E+00","module":"A2"},{"value":"2,48E-02","module":"A3"},{"value":"0,0E+00","module":"A4"},{"value":"2,58E-03","module":"A5"},{"value":"0,0E+00","module":"B1"}]},{"parameter":"NRSF","unit":"MJ","values":[{"value":"1,50E+02","module":"A1"},{"value":"0,0E+00","module":"A2"},{"value":"0,0E+00","module":"A3"},{"value":"0,0E+00","module":"A4"},{"value":"2,52E+00","module":"A5"},{"value":"0,0E+00","module":"B1"}]},{"parameter":"FW","unit":"m3","values":[{"value":"3,05E+00","module":"A1"},{"value":"1,64E-03","module":"A2"},{"value":"1,21E-01","module":"A3"},{"value":"1,99E-02","module":"A4"},{"value":"9,99E-02","module":"A5"},{"value":"0,0E+00","module":"B1"}]}],"end_of_life_waste":[{"parameter":"HWD","unit":"kg","values":[{"value":"9,20E-03","module":"A1"},{"value":"5,12E-06","module":"A2"},{"value":"1,88E-02","module":"A3"},{"value":"4,48E-05","module":"A4"},{"value":"4,24E-04","module":"A5"},{"value":"0,0E+00","module":"B1"}]},{"parameter":"NHWD","unit":"kg","values":[{"value":"3,27E+01","module":"A1"},{"value":"4,65E-01","module":"A2"},{"value":"4,81E+00","module":"A3"},{"value":"7,68E+00","module":"A4"},{"value":"7,42E-01","module":"A5"},{"value":"0,0E+00","module":"B1"}]},{"parameter":"RWD","unit":"kg","values":[{"value":"4,84E-04","module":"A1"},{"value":"5,96E-05","module":"A2"},{"value":"2,99E-04","module":"A3"},{"value":"5,88E-04","module":"A4"},{"value":"6,84E-05","module":"A5"},{"value":"0,0E+00","module":"B1"}]}],"end_of_life_flow":[{"parameter":"CRU","unit":"kg","values":[{"value":"0,0E+00","module":"A1"},{"value":"0,0E+00","module":"A2"},{"value":"0,0E+00","module":"A3"},{"value":"0,0E+00","module":"A4"},{"value":"0,0E+00","module":"A5"},{"value":"0,0E+00","module":"B1"}]},{"parameter":"MFR","unit":"kg","values":[{"value":"5,92E+00","module":"A1"},{"value":"0,0E+00","module":"A2"},{"value":"5,94E+00","module":"A3"},{"value":"0,0E+00","module":"A4"},{"value":"0,0E+00","module":"A5"},{"value":"0,0E+00","module":"B1"}]},{"parameter":"MER","unit":"kg","values":[{"value":"0,0E+00","module":"A1"},{"value":"0,0E+00","module":"A2"},{"value":"1,34E+00","module":"A3"},{"value":"0,0E+00","module":"A4"},{"value":"0,0E+00","module":"A5"},{"value":"0,0E+00","module":"B1"}]},{"parameter":"EEE","unit":"MJ","values":[{"value":"0,0E+00","module":"A1"},{"value":"0,0E+00","module":"A2"},{"value":"9,76E-01","module":"A3"},{"value":"0,0E+00","module":"A4"},{"value":"0,0E+00","module":"A5"},{"value":"0,0E+00","module":"B1"}]},{"parameter":"EET","unit":"MJ","values":[{"value":"0,0E+00","module":"A1"},{"value":"0,0E+00","module":"A2"},{"value":"1,07E+01","module":"A3"},{"value":"0,0E+00","module":"A4"},{"value":"0,0E+00","module":"A5"},{"value":"0,0E+00","module":"B1"}]}]}