{"product_name":"Bj\u00e6lkeoverligger","epd_id":"NEPD-6832-6123-DK","compliance":["EN 15804+A2","ISO 14025","ISO 21930"],"producer_name":"Give Elementfabrik A/S","environmental_impact":[{"parameter":"GWP-total","unit":"kg CO2-eq.","values":[{"value":"1,55E+02","module":"A1"},{"value":"1,77E+01","module":"A2"},{"value":"4,62E+00","module":"A3"},{"value":"4,36E+00","module":"A4"},{"value":"4,00E+00","module":"C1"},{"value":"3,49E+00","module":"C2"},{"value":"1,41E+00","module":"C3"},{"value":"1,39E-01","module":"C4"},{"value":"-4,84E+01","module":"D"}]},{"parameter":"GWP-fossil","unit":"kg CO2-eq.","values":[{"value":"1,54E+02","module":"A1"},{"value":"1,77E+01","module":"A2"},{"value":"4,89E+00","module":"A3"},{"value":"4,35E+00","module":"A4"},{"value":"4,00E+00","module":"C1"},{"value":"3,48E+00","module":"C2"},{"value":"1,40E+00","module":"C3"},{"value":"1,39E-01","module":"C4"},{"value":"-4,83E+01","module":"D"}]},{"parameter":"GWP-biogenic","unit":"kg CO2-eq.","values":[{"value":"1,33E+00","module":"A1"},{"value":"7,80E-03","module":"A2"},{"value":"-6,01E-01","module":"A3"},{"value":"1,87E-03","module":"A4"},{"value":"7,50E-04","module":"C1"},{"value":"1,49E-03","module":"C2"},{"value":"5,95E-03","module":"C3"},{"value":"1,18E-04","module":"C4"},{"value":"-6,68E-02","module":"D"}]},{"parameter":"GWP-luluc","unit":"kg CO2-eq.","values":[{"value":"3,95E-02","module":"A1"},{"value":"7,51E-03","module":"A2"},{"value":"3,28E-01","module":"A3"},{"value":"1,33E-03","module":"A4"},{"value":"3,15E-04","module":"C1"},{"value":"1,06E-03","module":"C2"},{"value":"9,53E-04","module":"C3"},{"value":"2,72E-05","module":"C4"},{"value":"-2,35E-02","module":"D"}]},{"parameter":"ODP","unit":"kg CFC 11-eq.","values":[{"value":"3,34E-06","module":"A1"},{"value":"4,08E-06","module":"A2"},{"value":"5,83E-07","module":"A3"},{"value":"1,05E-06","module":"A4"},{"value":"8,64E-07","module":"C1"},{"value":"8,40E-07","module":"C2"},{"value":"1,37E-07","module":"C3"},{"value":"6,75E-08","module":"C4"},{"value":"-2,98E-03","module":"D"}]},{"parameter":"AP","unit":"mol H+-eq.","values":[{"value":"5,12E-01","module":"A1"},{"value":"6,94E-02","module":"A2"},{"value":"2,98E-02","module":"A3"},{"value":"1,40E-02","module":"A4"},{"value":"4,18E-02","module":"C1"},{"value":"1,12E-02","module":"C2"},{"value":"5,72E-03","module":"C3"},{"value":"1,35E-03","module":"C4"},{"value":"-2,48E-01","module":"D"}]},{"parameter":"POCP","unit":"kg NMVOC-eq.","values":[{"value":"3,48E-01","module":"A1"},{"value":"6,44E-02","module":"A2"},{"value":"2,83E-02","module":"A3"},{"value":"1,34E-02","module":"A4"},{"value":"5,57E-02","module":"C1"},{"value":"1,08E-02","module":"C2"},{"value":"5,21E-03","module":"C3"},{"value":"1,60E-03","module":"C4"},{"value":"-2,52E-01","module":"D"}]},{"parameter":"ADPE","unit":"kg Sb-eq.","values":[{"value":"1,54E-03","module":"A1"},{"value":"3,82E-04","module":"A2"},{"value":"3,07E-05","module":"A3"},{"value":"7,76E-05","module":"A4"},{"value":"6,14E-06","module":"C1"},{"value":"6,21E-05","module":"C2"},{"value":"8,79E-06","module":"C3"},{"value":"1,23E-06","module":"C4"},{"value":"-9,80E-04","module":"D"}]},{"parameter":"ADPF","unit":"MJ","values":[{"value":"8,82E+02","module":"A1"},{"value":"2,74E+02","module":"A2"},{"value":"6,45E+01","module":"A3"},{"value":"7,07E+01","module":"A4"},{"value":"5,51E+01","module":"C1"},{"value":"5,66E+01","module":"C2"},{"value":"2,14E+01","module":"C3"},{"value":"4,48E+00","module":"C4"},{"value":"-4,24E+02","module":"D"}]},{"parameter":"WDP","unit":"m3 world-eq.","values":[{"value":"2,27E+03","module":"A1"},{"value":"2,44E+02","module":"A2"},{"value":"4,08E+02","module":"A3"},{"value":"5,42E+01","module":"A4"},{"value":"1,17E+01","module":"C1"},{"value":"4,34E+01","module":"C2"},{"value":"2,35E+03","module":"C3"},{"value":"9,42E+00","module":"C4"},{"value":"7,48E+02","module":"D"}]},{"parameter":"EP-freshwater","unit":"kg P-eq.","values":[{"value":"2,53E-03","module":"A1"},{"value":"1,45E-04","module":"A2"},{"value":"2,42E-04","module":"A3"},{"value":"3,47E-05","module":"A4"},{"value":"1,46E-05","module":"C1"},{"value":"2,77E-05","module":"C2"},{"value":"4,35E-05","module":"C3"},{"value":"1,04E-06","module":"C4"},{"value":"-2,90E-03","module":"D"}]},{"parameter":"EP-marine","unit":"kg N-eq.","values":[{"value":"1,04E-01","module":"A1"},{"value":"1,71E-02","module":"A2"},{"value":"1,33E-02","module":"A3"},{"value":"3,07E-03","module":"A4"},{"value":"1,85E-02","module":"C1"},{"value":"2,46E-03","module":"C2"},{"value":"1,70E-03","module":"C3"},{"value":"5,08E-04","module":"C4"},{"value":"-5,40E-02","module":"D"}]},{"parameter":"EP-terrestrial","unit":"mol N-eq.","values":[{"value":"1,19E+00","module":"A1"},{"value":"1,90E-01","module":"A2"},{"value":"1,19E-01","module":"A3"},{"value":"3,42E-02","module":"A4"},{"value":"2,00E-01","module":"C1"},{"value":"2,74E-02","module":"C2"},{"value":"1,95E-02","module":"C3"},{"value":"5,59E-03","module":"C4"},{"value":"-5,62E-01","module":"D"}]},{"parameter":"GWP-IOBC","unit":"kg CO2-eq.","values":[{"value":"1,54E+02","module":"A1"},{"value":"1,77E+01","module":"A2"},{"value":"6,17E+00","module":"A3"},{"value":"4,36E+00","module":"A4"},{"value":"4,00E+00","module":"C1"},{"value":"3,49E+00","module":"C2"},{"value":"1,41E+00","module":"C3"},{"value":"1,40E-01","module":"C4"},{"value":"-7,14E+01","module":"D"}]}],"additional_environmental_impact":[{"parameter":"PM","unit":"disease incidence","values":[{"value":"4,25E-06","module":"A1"},{"value":"1,28E-06","module":"A2"},{"value":"5,09E-07","module":"A3"},{"value":"4,00E-07","module":"A4"},{"value":"5,06E-06","module":"C1"},{"value":"3,20E-07","module":"C2"},{"value":"8,97E-08","module":"C3"},{"value":"2,88E-08","module":"C4"},{"value":"-4,25E-06","module":"D"}]},{"parameter":"ETP-fw","unit":"CTUe","values":[{"value":"1,64E+03","module":"A1"},{"value":"2,02E+02","module":"A2"},{"value":"6,64E+01","module":"A3"},{"value":"5,17E+01","module":"A4"},{"value":"3,01E+01","module":"C1"},{"value":"4,14E+01","module":"C2"},{"value":"1,66E+01","module":"C3"},{"value":"2,21E+00","module":"C4"},{"value":"-2,61E+03","module":"D"}]},{"parameter":"HTP-c","unit":"CTUh","values":[{"value":"1,24E-07","module":"A1"},{"value":"0,0E+00","module":"A2"},{"value":"2,03E-09","module":"A3"},{"value":"0,0E+00","module":"A4"},{"value":"9,99E-10","module":"C1"},{"value":"0,0E+00","module":"C2"},{"value":"1,01E-09","module":"C3"},{"value":"6,40E-11","module":"C4"},{"value":"-2,24E-07","module":"D"}]},{"parameter":"HTP-nc","unit":"CTUh","values":[{"value":"7,44E-07","module":"A1"},{"value":"1,95E-07","module":"A2"},{"value":"6,44E-08","module":"A3"},{"value":"5,00E-08","module":"A4"},{"value":"2,80E-08","module":"C1"},{"value":"4,00E-08","module":"C2"},{"value":"1,54E-08","module":"C3"},{"value":"1,30E-09","module":"C4"},{"value":"4,78E-06","module":"D"}]},{"parameter":"SQP","unit":"unitless","values":[{"value":"7,73E+01","module":"A1"},{"value":"2,51E+02","module":"A2"},{"value":"2,08E+02","module":"A3"},{"value":"8,11E+01","module":"A4"},{"value":"6,69E+00","module":"C1"},{"value":"6,49E+01","module":"C2"},{"value":"1,21E+01","module":"C3"},{"value":"1,63E+01","module":"C4"},{"value":"4,63E+01","module":"D"}]},{"parameter":"IRP","unit":"kBq U235-eq.","values":[{"value":"1,59E+00","module":"A1"},{"value":"1,20E+00","module":"A2"},{"value":"2,36E-01","module":"A3"},{"value":"3,09E-01","module":"A4"},{"value":"2,40E-01","module":"C1"},{"value":"2,47E-01","module":"C2"},{"value":"3,58E-01","module":"C3"},{"value":"1,94E-02","module":"C4"},{"value":"-1,59E-01","module":"D"}]}],"resource_use":[{"parameter":"PERE","unit":"MJ","values":[{"value":"3,05E+02","module":"A1"},{"value":"3,82E+00","module":"A2"},{"value":"3,05E+01","module":"A3"},{"value":"8,90E-01","module":"A4"},{"value":"3,00E-01","module":"C1"},{"value":"7,12E-01","module":"C2"},{"value":"1,10E+01","module":"C3"},{"value":"6,89E-02","module":"C4"},{"value":"-4,33E+01","module":"D"}]},{"parameter":"PERM","unit":"MJ","values":[{"value":"1,18E+01","module":"A1"},{"value":"0,0E+00","module":"A2"},{"value":"0,0E+00","module":"A3"},{"value":"0,0E+00","module":"A4"},{"value":"0,0E+00","module":"C1"},{"value":"0,0E+00","module":"C2"},{"value":"0,0E+00","module":"C3"},{"value":"0,0E+00","module":"C4"},{"value":"0,0E+00","module":"D"}]},{"parameter":"PERT","unit":"MJ","values":[{"value":"3,17E+02","module":"A1"},{"value":"3,82E+00","module":"A2"},{"value":"3,05E+01","module":"A3"},{"value":"8,90E-01","module":"A4"},{"value":"3,00E-01","module":"C1"},{"value":"7,12E-01","module":"C2"},{"value":"1,10E+01","module":"C3"},{"value":"6,89E-02","module":"C4"},{"value":"-4,33E+01","module":"D"}]},{"parameter":"PENRE","unit":"MJ","values":[{"value":"8,19E+02","module":"A1"},{"value":"2,74E+02","module":"A2"},{"value":"6,49E+01","module":"A3"},{"value":"7,07E+01","module":"A4"},{"value":"5,51E+01","module":"C1"},{"value":"5,66E+01","module":"C2"},{"value":"2,14E+01","module":"C3"},{"value":"4,48E+00","module":"C4"},{"value":"-4,26E+02","module":"D"}]},{"parameter":"PENRM","unit":"MJ","values":[{"value":"6,48E+01","module":"A1"},{"value":"0,0E+00","module":"A2"},{"value":"-2,98E-01","module":"A3"},{"value":"0,0E+00","module":"A4"},{"value":"0,0E+00","module":"C1"},{"value":"0,0E+00","module":"C2"},{"value":"-9,93E+00","module":"C3"},{"value":"0,0E+00","module":"C4"},{"value":"0,0E+00","module":"D"}]},{"parameter":"PENRT","unit":"MJ","values":[{"value":"8,83E+02","module":"A1"},{"value":"2,74E+02","module":"A2"},{"value":"6,46E+01","module":"A3"},{"value":"7,07E+01","module":"A4"},{"value":"5,51E+01","module":"C1"},{"value":"5,66E+01","module":"C2"},{"value":"1,15E+01","module":"C3"},{"value":"4,48E+00","module":"C4"},{"value":"-4,26E+02","module":"D"}]},{"parameter":"SM","unit":"kg","values":[{"value":"6,78E+01","module":"A1"},{"value":"0,0E+00","module":"A2"},{"value":"9,12E-02","module":"A3"},{"value":"0,0E+00","module":"A4"},{"value":"0,0E+00","module":"C1"},{"value":"0,0E+00","module":"C2"},{"value":"0,0E+00","module":"C3"},{"value":"0,0E+00","module":"C4"},{"value":"0,0E+00","module":"D"}]},{"parameter":"RSF","unit":"MJ","values":[{"value":"3,45E-01","module":"A1"},{"value":"1,44E-01","module":"A2"},{"value":"8,16E-01","module":"A3"},{"value":"3,11E-02","module":"A4"},{"value":"0,0E+00","module":"C1"},{"value":"2,49E-02","module":"C2"},{"value":"1,18E-04","module":"C3"},{"value":"1,42E-03","module":"C4"},{"value":"1,50E+00","module":"D"}]},{"parameter":"NRSF","unit":"MJ","values":[{"value":"2,41E+01","module":"A1"},{"value":"4,81E-01","module":"A2"},{"value":"6,20E-02","module":"A3"},{"value":"1,04E-01","module":"A4"},{"value":"0,0E+00","module":"C1"},{"value":"8,35E-02","module":"C2"},{"value":"0,0E+00","module":"C3"},{"value":"4,13E-03","module":"C4"},{"value":"4,82E+01","module":"D"}]},{"parameter":"FW","unit":"m3","values":[{"value":"2,76E+00","module":"A1"},{"value":"3,11E-02","module":"A2"},{"value":"1,05E-01","module":"A3"},{"value":"8,05E-03","module":"A4"},{"value":"2,83E-03","module":"C1"},{"value":"6,44E-03","module":"C2"},{"value":"3,74E-02","module":"C3"},{"value":"5,33E-03","module":"C4"},{"value":"-1,38E+00","module":"D"}]}],"end_of_life_waste":[{"parameter":"HWD","unit":"kg","values":[{"value":"3,02E+00","module":"A1"},{"value":"1,47E-02","module":"A2"},{"value":"7,35E-02","module":"A3"},{"value":"3,87E-03","module":"A4"},{"value":"1,62E-03","module":"C1"},{"value":"3,10E-03","module":"C2"},{"value":"2,13E-03","module":"C3"},{"value":"2,81E-04","module":"C4"},{"value":"-2,48E-01","module":"D"}]},{"parameter":"NHWD","unit":"kg","values":[{"value":"9,10E+01","module":"A1"},{"value":"1,78E+01","module":"A2"},{"value":"2,26E+00","module":"A3"},{"value":"6,15E+00","module":"A4"},{"value":"6,52E-02","module":"C1"},{"value":"4,92E+00","module":"C2"},{"value":"6,73E-02","module":"C3"},{"value":"3,24E+01","module":"C4"},{"value":"-1,91E+01","module":"D"}]},{"parameter":"RWD","unit":"kg","values":[{"value":"1,24E-02","module":"A1"},{"value":"1,87E-03","module":"A2"},{"value":"2,54E-04","module":"A3"},{"value":"4,83E-04","module":"A4"},{"value":"3,82E-04","module":"C1"},{"value":"3,86E-04","module":"C2"},{"value":"2,26E-04","module":"C3"},{"value":"1,40E-09","module":"C4"},{"value":"-1,53E-04","module":"D"}]}],"end_of_life_flow":[{"parameter":"CRU","unit":"kg","values":[{"value":"3,04E+00","module":"A1"},{"value":"0,0E+00","module":"A2"},{"value":"0,0E+00","module":"A3"},{"value":"0,0E+00","module":"A4"},{"value":"0,0E+00","module":"C1"},{"value":"0,0E+00","module":"C2"},{"value":"0,0E+00","module":"C3"},{"value":"0,0E+00","module":"C4"},{"value":"0,0E+00","module":"D"}]},{"parameter":"MFR","unit":"kg","values":[{"value":"9,29E+00","module":"A1"},{"value":"0,0E+00","module":"A2"},{"value":"2,09E+00","module":"A3"},{"value":"0,0E+00","module":"A4"},{"value":"0,0E+00","module":"C1"},{"value":"0,0E+00","module":"C2"},{"value":"9,67E+02","module":"C3"},{"value":"0,0E+00","module":"C4"},{"value":"0,0E+00","module":"D"}]},{"parameter":"MER","unit":"kg","values":[{"value":"6,36E-01","module":"A1"},{"value":"0,0E+00","module":"A2"},{"value":"3,15E-01","module":"A3"},{"value":"0,0E+00","module":"A4"},{"value":"0,0E+00","module":"C1"},{"value":"0,0E+00","module":"C2"},{"value":"3,03E-01","module":"C3"},{"value":"0,0E+00","module":"C4"},{"value":"0,0E+00","module":"D"}]},{"parameter":"EEE","unit":"MJ","values":[{"value":"0,0E+00","module":"A1"},{"value":"0,0E+00","module":"A2"},{"value":"1,96E-01","module":"A3"},{"value":"0,0E+00","module":"A4"},{"value":"0,0E+00","module":"C1"},{"value":"0,0E+00","module":"C2"},{"value":"4,66E-01","module":"C3"},{"value":"0,0E+00","module":"C4"},{"value":"0,0E+00","module":"D"}]},{"parameter":"EET","unit":"MJ","values":[{"value":"0,0E+00","module":"A1"},{"value":"0,0E+00","module":"A2"},{"value":"2,97E+00","module":"A3"},{"value":"0,0E+00","module":"A4"},{"value":"0,0E+00","module":"C1"},{"value":"0,0E+00","module":"C2"},{"value":"7,04E+00","module":"C3"},{"value":"0,0E+00","module":"C4"},{"value":"0,0E+00","module":"D"}]}]}