{"product_name":"BKP-EN","epd_id":"EPD-SCA-20210175-IBA1-DE","compliance":["DIN EN 15804+A2","ISO 14025"],"producer_name":"SCHAKO KG","environmental_impact":[{"parameter":"GWP-total","unit":"kg CO2-eq.","values":[{"value":"2,45E+01","module":"A1-A3"},{"value":"1,95E-01","module":"A4"},{"value":"2,08E-01","module":"A5"},{"value":"5,55E-03","module":"C1"},{"value":"1,27E-02","module":"C2"},{"value":"4,26E-01","module":"C3"},{"value":"6,19E-02","module":"C4"},{"value":"-7,68E+00","module":"D"}]},{"parameter":"GWP-fossil","unit":"kg CO2-eq.","values":[{"value":"2,47E+01","module":"A1-A3"},{"value":"1,94E-01","module":"A4"},{"value":"9,97E-03","module":"A5"},{"value":"5,45E-03","module":"C1"},{"value":"1,26E-02","module":"C2"},{"value":"4,26E-01","module":"C3"},{"value":"6,17E-02","module":"C4"},{"value":"-7,68E+00","module":"D"}]},{"parameter":"GWP-biogenic","unit":"kg CO2-eq.","values":[{"value":"-1,49E-01","module":"A1-A3"},{"value":"0,0E+00","module":"A4"},{"value":"1,98E-01","module":"A5"},{"value":"5,80E-05","module":"C1"},{"value":"0,0E+00","module":"C2"},{"value":"1,91E-05","module":"C3"},{"value":"0,0E+00","module":"C4"},{"value":"-5,20E-03","module":"D"}]},{"parameter":"GWP-luluc","unit":"kg CO2-eq.","values":[{"value":"2,27E-02","module":"A1-A3"},{"value":"1,57E-03","module":"A4"},{"value":"4,80E-05","module":"A5"},{"value":"4,19E-05","module":"C1"},{"value":"1,02E-04","module":"C2"},{"value":"9,08E-04","module":"C3"},{"value":"1,77E-04","module":"C4"},{"value":"9,64E-04","module":"D"}]},{"parameter":"ODP","unit":"kg CFC11-eq.","values":[{"value":"8,51E-10","module":"A1-A3"},{"value":"3,57E-17","module":"A4"},{"value":"4,45E-17","module":"A5"},{"value":"1,24E-17","module":"C1"},{"value":"2,32E-18","module":"C2"},{"value":"3,54E-16","module":"C3"},{"value":"2,28E-16","module":"C4"},{"value":"-1,42E-14","module":"D"}]},{"parameter":"AP","unit":"mol H^(+)-eq.","values":[{"value":"6,04E-02","module":"A1-A3"},{"value":"2,24E-04","module":"A4"},{"value":"5,29E-05","module":"A5"},{"value":"6,46E-06","module":"C1"},{"value":"1,46E-05","module":"C2"},{"value":"3,94E-04","module":"C3"},{"value":"4,42E-04","module":"C4"},{"value":"-1,37E-02","module":"D"}]},{"parameter":"POCP","unit":"kg NMVOC-eq.","values":[{"value":"4,14E-02","module":"A1-A3"},{"value":"1,86E-04","module":"A4"},{"value":"5,01E-05","module":"A5"},{"value":"5,40E-06","module":"C1"},{"value":"1,21E-05","module":"C2"},{"value":"4,58E-04","module":"C3"},{"value":"3,44E-04","module":"C4"},{"value":"-1,05E-02","module":"D"}]},{"parameter":"ADPE","unit":"kg Sb-eq.","values":[{"value":"6,97E-04","module":"A1-A3"},{"value":"1,57E-08","module":"A4"},{"value":"1,11E-09","module":"A5"},{"value":"5,88E-10","module":"C1"},{"value":"1,02E-09","module":"C2"},{"value":"3,71E-08","module":"C3"},{"value":"5,52E-09","module":"C4"},{"value":"-1,65E-05","module":"D"}]},{"parameter":"ADPF","unit":"MJ","values":[{"value":"2,62E+02","module":"A1-A3"},{"value":"2,60E+00","module":"A4"},{"value":"1,34E-01","module":"A5"},{"value":"7,57E-02","module":"C1"},{"value":"1,69E-01","module":"C2"},{"value":"1,92E+00","module":"C3"},{"value":"8,08E-01","module":"C4"},{"value":"-6,81E+01","module":"D"}]},{"parameter":"WDP","unit":"m^3 Welt-eq. entzogen","values":[{"value":"-1,07E-01","module":"A1-A3"},{"value":"1,89E-03","module":"A4"},{"value":"2,06E-02","module":"A5"},{"value":"1,23E-04","module":"C1"},{"value":"1,23E-04","module":"C2"},{"value":"3,89E-02","module":"C3"},{"value":"6,45E-03","module":"C4"},{"value":"-1,49E+00","module":"D"}]},{"parameter":"EP-freshwater","unit":"kg P-eq.","values":[{"value":"1,27E-04","module":"A1-A3"},{"value":"5,91E-07","module":"A4"},{"value":"2,32E-08","module":"A5"},{"value":"1,63E-08","module":"C1"},{"value":"3,84E-08","module":"C2"},{"value":"3,78E-07","module":"C3"},{"value":"1,06E-07","module":"C4"},{"value":"-1,77E-06","module":"D"}]},{"parameter":"EP-marine","unit":"kg N-eq.","values":[{"value":"1,34E-02","module":"A1-A3"},{"value":"6,88E-05","module":"A4"},{"value":"1,89E-05","module":"A5"},{"value":"2,00E-06","module":"C1"},{"value":"4,47E-06","module":"C2"},{"value":"1,60E-04","module":"C3"},{"value":"1,14E-04","module":"C4"},{"value":"-2,07E-03","module":"D"}]},{"parameter":"EP-terrestrial","unit":"mol N-eq.","values":[{"value":"1,46E-01","module":"A1-A3"},{"value":"8,17E-04","module":"A4"},{"value":"2,34E-04","module":"A5"},{"value":"2,34E-05","module":"C1"},{"value":"5,32E-05","module":"C2"},{"value":"1,84E-03","module":"C3"},{"value":"1,25E-03","module":"C4"},{"value":"-2,02E-02","module":"D"}]}],"additional_environmental_impact":[{"parameter":"PM","unit":"Krankheitsf\u00e4lle","values":[{"value":null,"module":"A1-A3"},{"value":null,"module":"A4"},{"value":null,"module":"A5"},{"value":null,"module":"C1"},{"value":null,"module":"C2"},{"value":null,"module":"C3"},{"value":null,"module":"C4"},{"value":null,"module":"D"}]},{"parameter":"ETP-fw","unit":"CTUe","values":[{"value":null,"module":"A1-A3"},{"value":null,"module":"A4"},{"value":null,"module":"A5"},{"value":null,"module":"C1"},{"value":null,"module":"C2"},{"value":null,"module":"C3"},{"value":null,"module":"C4"},{"value":null,"module":"D"}]},{"parameter":"HTP-c","unit":"CTUh","values":[{"value":null,"module":"A1-A3"},{"value":null,"module":"A4"},{"value":null,"module":"A5"},{"value":null,"module":"C1"},{"value":null,"module":"C2"},{"value":null,"module":"C3"},{"value":null,"module":"C4"},{"value":null,"module":"D"}]},{"parameter":"HTP-nc","unit":"CTUh","values":[{"value":null,"module":"A1-A3"},{"value":null,"module":"A4"},{"value":null,"module":"A5"},{"value":null,"module":"C1"},{"value":null,"module":"C2"},{"value":null,"module":"C3"},{"value":null,"module":"C4"},{"value":null,"module":"D"}]},{"parameter":"SQP","unit":"SQP","values":[{"value":null,"module":"A1-A3"},{"value":null,"module":"A4"},{"value":null,"module":"A5"},{"value":null,"module":"C1"},{"value":null,"module":"C2"},{"value":null,"module":"C3"},{"value":null,"module":"C4"},{"value":null,"module":"D"}]}],"resource_use":[{"parameter":"PERE","unit":"MJ","values":[{"value":"5,13E+01","module":"A1-A3"},{"value":"1,49E-01","module":"A4"},{"value":"1,77E+00","module":"A5"},{"value":"7,78E-03","module":"C1"},{"value":"9,72E-03","module":"C2"},{"value":"1,94E-01","module":"C3"},{"value":"1,06E-01","module":"C4"},{"value":"5,45E+00","module":"D"}]},{"parameter":"PERM","unit":"MJ","values":[{"value":"1,75E+00","module":"A1-A3"},{"value":"0,0E+00","module":"A4"},{"value":"-1,75E+00","module":"A5"},{"value":"0,0E+00","module":"C1"},{"value":"0,0E+00","module":"C2"},{"value":"0,0E+00","module":"C3"},{"value":"0,0E+00","module":"C4"},{"value":"0,0E+00","module":"D"}]},{"parameter":"PERT","unit":"MJ","values":[{"value":"5,30E+01","module":"A1-A3"},{"value":"1,49E-01","module":"A4"},{"value":"1,81E-02","module":"A5"},{"value":"7,78E-03","module":"C1"},{"value":"9,72E-03","module":"C2"},{"value":"1,94E-01","module":"C3"},{"value":"1,06E-01","module":"C4"},{"value":"5,45E+00","module":"D"}]},{"parameter":"PENRE","unit":"MJ","values":[{"value":"2,60E+02","module":"A1-A3"},{"value":"2,60E+00","module":"A4"},{"value":"1,34E-01","module":"A5"},{"value":"7,59E-02","module":"C1"},{"value":"1,69E-01","module":"C2"},{"value":"6,00E+00","module":"C3"},{"value":"8,08E-01","module":"C4"},{"value":"-6,82E+01","module":"D"}]},{"parameter":"PENRM","unit":"MJ","values":[{"value":"3,89E+00","module":"A1-A3"},{"value":"0,0E+00","module":"A4"},{"value":"0,0E+00","module":"A5"},{"value":"0,0E+00","module":"C1"},{"value":"0,0E+00","module":"C2"},{"value":"-3,89E+00","module":"C3"},{"value":"0,0E+00","module":"C4"},{"value":"0,0E+00","module":"D"}]},{"parameter":"PENRT","unit":"MJ","values":[{"value":"2,64E+02","module":"A1-A3"},{"value":"2,60E+00","module":"A4"},{"value":"1,34E-01","module":"A5"},{"value":"7,59E-02","module":"C1"},{"value":"1,69E-01","module":"C2"},{"value":"1,93E+00","module":"C3"},{"value":"8,08E-01","module":"C4"},{"value":"-6,82E+01","module":"D"}]},{"parameter":"SM","unit":"kg","values":[{"value":"1,50E+00","module":"A1-A3"},{"value":"0,0E+00","module":"A4"},{"value":"0,0E+00","module":"A5"},{"value":"0,0E+00","module":"C1"},{"value":"0,0E+00","module":"C2"},{"value":"0,0E+00","module":"C3"},{"value":"0,0E+00","module":"C4"},{"value":"6,10E+00","module":"D"}]},{"parameter":"RSF","unit":"MJ","values":[{"value":"0,0E+00","module":"A1-A3"},{"value":"0,0E+00","module":"A4"},{"value":"0,0E+00","module":"A5"},{"value":"0,0E+00","module":"C1"},{"value":"0,0E+00","module":"C2"},{"value":"0,0E+00","module":"C3"},{"value":"0,0E+00","module":"C4"},{"value":"0,0E+00","module":"D"}]},{"parameter":"NRSF","unit":"MJ","values":[{"value":"0,0E+00","module":"A1-A3"},{"value":"0,0E+00","module":"A4"},{"value":"0,0E+00","module":"A5"},{"value":"0,0E+00","module":"C1"},{"value":"0,0E+00","module":"C2"},{"value":"0,0E+00","module":"C3"},{"value":"0,0E+00","module":"C4"},{"value":"0,0E+00","module":"D"}]},{"parameter":"FW","unit":"m^3","values":[{"value":"7,09E-02","module":"A1-A3"},{"value":"1,74E-04","module":"A4"},{"value":"4,92E-04","module":"A5"},{"value":"8,87E-06","module":"C1"},{"value":"1,13E-05","module":"C2"},{"value":"1,04E-03","module":"C3"},{"value":"2,04E-04","module":"C4"},{"value":"-3,35E-02","module":"D"}]}],"end_of_life_waste":[{"parameter":"HWD","unit":"kg","values":[{"value":"1,30E-05","module":"A1-A3"},{"value":"1,20E-07","module":"A4"},{"value":"3,13E-09","module":"A5"},{"value":"3,12E-09","module":"C1"},{"value":"7,82E-09","module":"C2"},{"value":"7,01E-08","module":"C3"},{"value":"1,23E-08","module":"C4"},{"value":"1,72E-08","module":"D"}]},{"parameter":"NHWD","unit":"kg","values":[{"value":"4,45E-01","module":"A1-A3"},{"value":"4,13E-04","module":"A4"},{"value":"5,22E-03","module":"A5"},{"value":"1,67E-05","module":"C1"},{"value":"2,68E-05","module":"C2"},{"value":"3,20E-02","module":"C3"},{"value":"4,06E+00","module":"C4"},{"value":"7,86E-01","module":"D"}]},{"parameter":"RWD","unit":"kg","values":[{"value":"8,99E-03","module":"A1-A3"},{"value":"4,79E-06","module":"A4"},{"value":"4,10E-06","module":"A5"},{"value":"1,41E-06","module":"C1"},{"value":"3,11E-07","module":"C2"},{"value":"7,35E-05","module":"C3"},{"value":"9,17E-06","module":"C4"},{"value":"-1,98E-04","module":"D"}]}],"end_of_life_flow":[{"parameter":"CRU","unit":"kg","values":[{"value":"0,0E+00","module":"A1-A3"},{"value":"0,0E+00","module":"A4"},{"value":"0,0E+00","module":"A5"},{"value":"0,0E+00","module":"C1"},{"value":"0,0E+00","module":"C2"},{"value":"0,0E+00","module":"C3"},{"value":"0,0E+00","module":"C4"},{"value":"0,0E+00","module":"D"}]},{"parameter":"MFR","unit":"kg","values":[{"value":"1,63E+00","module":"A1-A3"},{"value":"0,0E+00","module":"A4"},{"value":"0,0E+00","module":"A5"},{"value":"0,0E+00","module":"C1"},{"value":"0,0E+00","module":"C2"},{"value":"5,91E+00","module":"C3"},{"value":"0,0E+00","module":"C4"},{"value":"0,0E+00","module":"D"}]},{"parameter":"MER","unit":"kg","values":[{"value":"0,0E+00","module":"A1-A3"},{"value":"0,0E+00","module":"A4"},{"value":"0,0E+00","module":"A5"},{"value":"0,0E+00","module":"C1"},{"value":"0,0E+00","module":"C2"},{"value":"0,0E+00","module":"C3"},{"value":"0,0E+00","module":"C4"},{"value":"0,0E+00","module":"D"}]},{"parameter":"EEE","unit":"MJ","values":[{"value":"0,0E+00","module":"A1-A3"},{"value":"0,0E+00","module":"A4"},{"value":"2,51E-01","module":"A5"},{"value":"0,0E+00","module":"C1"},{"value":"0,0E+00","module":"C2"},{"value":"6,73E-01","module":"C3"},{"value":"0,0E+00","module":"C4"},{"value":"0,0E+00","module":"D"}]},{"parameter":"EET","unit":"MJ","values":[{"value":"0,0E+00","module":"A1-A3"},{"value":"0,0E+00","module":"A4"},{"value":"4,55E-01","module":"A5"},{"value":"0,0E+00","module":"C1"},{"value":"0,0E+00","module":"C2"},{"value":"1,21E+00","module":"C3"},{"value":"0,0E+00","module":"C4"},{"value":"0,0E+00","module":"D"}]}]}