{"product_name":"Blankes Aluminiumblech","epd_id":"EPD-SPE-20220055-IBG1-EN","compliance":["DIN EN 15804","ISO 14025"],"producer_name":"Gartner Extrusion GmbH","environmental_impact":[{"parameter":"GWP-total","unit":"kg CO2-eq","values":[{"value":"5,04E+00","module":"A1-A3"},{"value":"5,94E-03","module":"C2"},{"value":"0,0E+00","module":"C3"},{"value":"1,59E-03","module":"C4"},{"value":"-3,77E+00","module":"D"}]},{"parameter":"ODP","unit":"kg CFC11-eq","values":[{"value":"6,93E-11","module":"A1-A3"},{"value":"1,63E-16","module":"C2"},{"value":"0,0E+00","module":"C3"},{"value":"3,55E-16","module":"C4"},{"value":"-5,30E-11","module":"D"}]},{"parameter":"AP","unit":"kg SO2-eq","values":[{"value":"2,51E-02","module":"A1-A3"},{"value":"2,48E-05","module":"C2"},{"value":"0,0E+00","module":"C3"},{"value":"9,43E-06","module":"C4"},{"value":"-1,92E-02","module":"D"}]},{"parameter":"EP","unit":"kg PO4^3-eq","values":[{"value":"1,64E-03","module":"A1-A3"},{"value":"6,33E-06","module":"C2"},{"value":"0,0E+00","module":"C3"},{"value":"1,30E-06","module":"C4"},{"value":"-1,18E-03","module":"D"}]},{"parameter":"POCP","unit":"kg Ethen-eq","values":[{"value":"1,33E-03","module":"A1-A3"},{"value":"-9,26E-06","module":"C2"},{"value":"0,0E+00","module":"C3"},{"value":"7,32E-07","module":"C4"},{"value":"-1,01E-03","module":"D"}]},{"parameter":"ADPE","unit":"kg Sb-eq","values":[{"value":"2,43E-06","module":"A1-A3"},{"value":"4,91E-10","module":"C2"},{"value":"0,0E+00","module":"C3"},{"value":"6,13E-10","module":"C4"},{"value":"3,44E-07","module":"D"}]},{"parameter":"ADPF","unit":"MJ","values":[{"value":"5,37E+01","module":"A1-A3"},{"value":"8,14E-02","module":"C2"},{"value":"0,0E+00","module":"C3"},{"value":"2,06E-02","module":"C4"},{"value":"-3,94E+01","module":"D"}]}],"additional_environmental_impact":[],"resource_use":[{"parameter":"PERE","unit":"MJ","values":[{"value":"2,74E+01","module":"A1-A3"},{"value":"4,50E-03","module":"C2"},{"value":"0,0E+00","module":"C3"},{"value":"2,65E-03","module":"C4"},{"value":"-2,14E+01","module":"D"}]},{"parameter":"PERM","unit":"MJ","values":[{"value":"0,0E+00","module":"A1-A3"},{"value":"0,0E+00","module":"C2"},{"value":"0,0E+00","module":"C3"},{"value":"0,0E+00","module":"C4"},{"value":"0,0E+00","module":"D"}]},{"parameter":"PERT","unit":"MJ","values":[{"value":"2,74E+01","module":"A1-A3"},{"value":"4,50E-03","module":"C2"},{"value":"0,0E+00","module":"C3"},{"value":"2,65E-03","module":"C4"},{"value":"-2,14E+01","module":"D"}]},{"parameter":"PENRE","unit":"MJ","values":[{"value":"6,31E+01","module":"A1-A3"},{"value":"8,16E-02","module":"C2"},{"value":"0,0E+00","module":"C3"},{"value":"2,14E-02","module":"C4"},{"value":"-4,65E+01","module":"D"}]},{"parameter":"PENRM","unit":"MJ","values":[{"value":"0,0E+00","module":"A1-A3"},{"value":"0,0E+00","module":"C2"},{"value":"0,0E+00","module":"C3"},{"value":"0,0E+00","module":"C4"},{"value":"0,0E+00","module":"D"}]},{"parameter":"PENRT","unit":"MJ","values":[{"value":"6,31E+01","module":"A1-A3"},{"value":"8,16E-02","module":"C2"},{"value":"0,0E+00","module":"C3"},{"value":"2,14E-02","module":"C4"},{"value":"-4,65E+01","module":"D"}]},{"parameter":"SM","unit":"kg","values":[{"value":"4,35E-01","module":"A1-A3"},{"value":"0,0E+00","module":"C2"},{"value":"0,0E+00","module":"C3"},{"value":"0,0E+00","module":"C4"},{"value":"0,0E+00","module":"D"}]},{"parameter":"RSF","unit":"MJ","values":[{"value":"0,0E+00","module":"A1-A3"},{"value":"0,0E+00","module":"C2"},{"value":"0,0E+00","module":"C3"},{"value":"0,0E+00","module":"C4"},{"value":"0,0E+00","module":"D"}]},{"parameter":"NRSF","unit":"MJ","values":[{"value":"0,0E+00","module":"A1-A3"},{"value":"0,0E+00","module":"C2"},{"value":"0,0E+00","module":"C3"},{"value":"0,0E+00","module":"C4"},{"value":"0,0E+00","module":"D"}]},{"parameter":"FW","unit":"m^3","values":[{"value":"6,94E-02","module":"A1-A3"},{"value":"8,30E-06","module":"C2"},{"value":"0,0E+00","module":"C3"},{"value":"4,07E-06","module":"C4"},{"value":"-5,39E-02","module":"D"}]}],"end_of_life_waste":[{"parameter":"HWD","unit":"kg","values":[{"value":"5,02E-08","module":"A1-A3"},{"value":"4,72E-09","module":"C2"},{"value":"0,0E+00","module":"C3"},{"value":"3,68E-10","module":"C4"},{"value":"-2,55E-08","module":"D"}]},{"parameter":"NHWD","unit":"kg","values":[{"value":"1,47E+00","module":"A1-A3"},{"value":"6,84E-06","module":"C2"},{"value":"0,0E+00","module":"C3"},{"value":"1,00E-01","module":"C4"},{"value":"-1,08E+00","module":"D"}]},{"parameter":"RWD","unit":"kg","values":[{"value":"3,69E-03","module":"A1-A3"},{"value":"1,12E-07","module":"C2"},{"value":"0,0E+00","module":"C3"},{"value":"3,05E-07","module":"C4"},{"value":"-2,80E-03","module":"D"}]}],"end_of_life_flow":[{"parameter":"CRU","unit":"kg","values":[{"value":"0,0E+00","module":"A1-A3"},{"value":"0,0E+00","module":"C2"},{"value":"0,0E+00","module":"C3"},{"value":"0,0E+00","module":"C4"},{"value":"0,0E+00","module":"D"}]},{"parameter":"MFR","unit":"kg","values":[{"value":"0,0E+00","module":"A1-A3"},{"value":"0,0E+00","module":"C2"},{"value":"4,52E-01","module":"C3"},{"value":"0,0E+00","module":"C4"},{"value":"0,0E+00","module":"D"}]},{"parameter":"MER","unit":"kg","values":[{"value":"0,0E+00","module":"A1-A3"},{"value":"0,0E+00","module":"C2"},{"value":"0,0E+00","module":"C3"},{"value":"0,0E+00","module":"C4"},{"value":"0,0E+00","module":"D"}]},{"parameter":"EEE","unit":"MJ","values":[{"value":"0,0E+00","module":"A1-A3"},{"value":"0,0E+00","module":"C2"},{"value":"0,0E+00","module":"C3"},{"value":"0,0E+00","module":"C4"},{"value":"0,0E+00","module":"D"}]},{"parameter":"EET","unit":"MJ","values":[{"value":"0,0E+00","module":"A1-A3"},{"value":"0,0E+00","module":"C2"},{"value":"0,0E+00","module":"C3"},{"value":"0,0E+00","module":"C4"},{"value":"0,0E+00","module":"D"}]}]}