{"product_name":"BO Chair with armrests","epd_id":"NEPD-3113-1772-EN","compliance":["EN 15804","ISO 14025","ISO 21930"],"producer_name":"Helland M\u00f8bler AS","environmental_impact":[{"parameter":"GWP-total","unit":"kg CO2-eq.","values":[{"value":"2,65E+01","module":"A1-A3"},{"value":"1,49E+00","module":"A4"}]},{"parameter":"ODP","unit":"kg CFC 11-eq.","values":[{"value":"1,29E-06","module":"A1-A3"},{"value":"2,75E-07","module":"A4"}]},{"parameter":"AP","unit":"kg SO2-eq.","values":[{"value":"1,16E-01","module":"A1-A3"},{"value":"4,75E-03","module":"A4"}]},{"parameter":"EP","unit":"kg Phosphat-eq.","values":[{"value":"1,66E-02","module":"A1-A3"},{"value":"7,88E-04","module":"A4"}]},{"parameter":"POCP","unit":"kg Ethen-eq.","values":[{"value":"7,03E-03","module":"A1-A3"},{"value":"2,43E-04","module":"A4"}]},{"parameter":"ADPE","unit":"kg Sb-eq.","values":[{"value":"7,20E-05","module":"A1-A3"},{"value":"4,54E-06","module":"A4"}]},{"parameter":"ADPF","unit":"MJ","values":[{"value":"2,66E+02","module":"A1-A3"},{"value":"2,24E+01","module":"A4"}]},{"parameter":"ADPM","unit":"kg Sb-eq.","values":[{"value":"7,20E-05","module":"A1-A3"},{"value":"4,54E-06","module":"A4"}]}],"additional_environmental_impact":[],"resource_use":[{"parameter":"PERE","unit":"MJ","values":[{"value":"1,28E+02","module":"A1-A3"},{"value":"3,27E-01","module":"A4"}]},{"parameter":"PERM","unit":"MJ","values":[{"value":"1,62E+02","module":"A1-A3"},{"value":"0,0E+00","module":"A4"}]},{"parameter":"PERT","unit":"MJ","values":[{"value":"2,90E+02","module":"A1-A3"},{"value":"3,27E-01","module":"A4"}]},{"parameter":"PENRE","unit":"MJ","values":[{"value":"3,85E+02","module":"A1-A3"},{"value":"2,30E+01","module":"A4"}]},{"parameter":"PENRM","unit":"MJ","values":[{"value":"1,41E+01","module":"A1-A3"},{"value":"0,0E+00","module":"A4"}]},{"parameter":"PENRT","unit":"MJ","values":[{"value":"3,99E+02","module":"A1-A3"},{"value":"2,30E+01","module":"A4"}]},{"parameter":"SM","unit":"kg","values":[{"value":"3,35E-01","module":"A1-A3"},{"value":"0,0E+00","module":"A4"}]},{"parameter":"RSF","unit":"MJ","values":[{"value":"6,91E-02","module":"A1-A3"},{"value":"0,0E+00","module":"A4"}]},{"parameter":"NRSF","unit":"MJ","values":[{"value":"-2,25E-03","module":"A1-A3"},{"value":"0,0E+00","module":"A4"}]},{"parameter":"FW","unit":"m3","values":[{"value":"2,72E-01","module":"A1-A3"},{"value":"4,30E-03","module":"A4"}]}],"end_of_life_waste":[{"parameter":"HWD","unit":"kg","values":[{"value":"4,77E-02","module":"A1-A3"},{"value":"1,34E-05","module":"A4"}]},{"parameter":"NHWD","unit":"kg","values":[{"value":"6,79E+00","module":"A1-A3"},{"value":"1,21E+00","module":"A4"}]},{"parameter":"RWD","unit":"kg","values":[{"value":"1,70E-03","module":"A1-A3"},{"value":"1,58E-04","module":"A4"}]}],"end_of_life_flow":[{"parameter":"CRU","unit":"kg","values":[{"value":"0,0E+00","module":"A1-A3"},{"value":"0,0E+00","module":"A4"}]},{"parameter":"MFR","unit":"kg","values":[{"value":"4,90E-01","module":"A1-A3"},{"value":"0,0E+00","module":"A4"}]},{"parameter":"MER","unit":"kg","values":[{"value":"9,14E-02","module":"A1-A3"},{"value":"0,0E+00","module":"A4"}]},{"parameter":"EEE","unit":"MJ","values":[{"value":"4,91E-01","module":"A1-A3"},{"value":"0,0E+00","module":"A4"}]},{"parameter":"EET","unit":"MJ","values":[{"value":"5,39E+00","module":"A1-A3"},{"value":"0,0E+00","module":"A4"}]}]}