{"product_name":"BOB modular sofa system","epd_id":"NEPD-7489-6875","compliance":["EN 15804+A2","ISO 14025","ISO 21930"],"producer_name":"Bl\u00e5 Station AB","environmental_impact":[{"parameter":"GWP-total","unit":"kg CO2-eq.","values":[{"value":"5,63E+01","module":"A1-A3"},{"value":"1,18E+00","module":"A4"},{"value":"4,29E+00","module":"A5"},{"value":"8,41E-03","module":"B2"},{"value":"0,0E+00","module":"B3"},{"value":"0,0E+00","module":"B4"},{"value":"0,0E+00","module":"C1"},{"value":"1,69E-02","module":"C2"},{"value":"2,11E+01","module":"C3"},{"value":"1,41E-02","module":"C4"},{"value":"-9,79E-01","module":"D"}]},{"parameter":"GWP-fossil","unit":"kg CO2-eq.","values":[{"value":"6,96E+01","module":"A1-A3"},{"value":"1,18E+00","module":"A4"},{"value":"4,80E-02","module":"A5"},{"value":"7,76E-03","module":"B2"},{"value":"0,0E+00","module":"B3"},{"value":"0,0E+00","module":"B4"},{"value":"0,0E+00","module":"C1"},{"value":"1,68E-02","module":"C2"},{"value":"7,46E+00","module":"C3"},{"value":"1,40E-02","module":"C4"},{"value":"-9,47E-01","module":"D"}]},{"parameter":"GWP-biogenic","unit":"kg CO2-eq.","values":[{"value":"-1,34E+01","module":"A1-A3"},{"value":"4,88E-04","module":"A4"},{"value":"4,25E+00","module":"A5"},{"value":"1,55E-04","module":"B2"},{"value":"0,0E+00","module":"B3"},{"value":"0,0E+00","module":"B4"},{"value":"0,0E+00","module":"C1"},{"value":"2,85E-05","module":"C2"},{"value":"1,37E+01","module":"C3"},{"value":"1,53E-05","module":"C4"},{"value":"-1,85E-03","module":"D"}]},{"parameter":"GWP-luluc","unit":"kg CO2-eq.","values":[{"value":"1,30E-01","module":"A1-A3"},{"value":"4,20E-04","module":"A4"},{"value":"8,23E-06","module":"A5"},{"value":"4,93E-04","module":"B2"},{"value":"0,0E+00","module":"B3"},{"value":"0,0E+00","module":"B4"},{"value":"0,0E+00","module":"C1"},{"value":"2,62E-05","module":"C2"},{"value":"5,58E-05","module":"C3"},{"value":"2,32E-06","module":"C4"},{"value":"-3,02E-02","module":"D"}]},{"parameter":"ODP","unit":"kg CFC 11-eq.","values":[{"value":"3,82E-06","module":"A1-A3"},{"value":"2,67E-07","module":"A4"},{"value":"5,57E-09","module":"A5"},{"value":"3,74E-09","module":"B2"},{"value":"0,0E+00","module":"B3"},{"value":"0,0E+00","module":"B4"},{"value":"0,0E+00","module":"C1"},{"value":"3,46E-09","module":"C2"},{"value":"4,37E-08","module":"C3"},{"value":"1,74E-09","module":"C4"},{"value":"-6,37E-02","module":"D"}]},{"parameter":"AP","unit":"mol H+-eq.","values":[{"value":"4,70E-01","module":"A1-A3"},{"value":"3,39E-03","module":"A4"},{"value":"1,32E-04","module":"A5"},{"value":"5,04E-05","module":"B2"},{"value":"0,0E+00","module":"B3"},{"value":"0,0E+00","module":"B4"},{"value":"0,0E+00","module":"C1"},{"value":"1,18E-04","module":"C2"},{"value":"7,47E-03","module":"C3"},{"value":"5,35E-05","module":"C4"},{"value":"-7,57E-03","module":"D"}]},{"parameter":"POCP","unit":"kg NMVOC-eq.","values":[{"value":"1,97E-01","module":"A1-A3"},{"value":"2,87E-03","module":"A4"},{"value":"1,44E-04","module":"A5"},{"value":"2,58E-05","module":"B2"},{"value":"0,0E+00","module":"B3"},{"value":"0,0E+00","module":"B4"},{"value":"0,0E+00","module":"C1"},{"value":"1,28E-04","module":"C2"},{"value":"9,46E-03","module":"C3"},{"value":"5,37E-05","module":"C4"},{"value":"-7,39E-03","module":"D"}]},{"parameter":"ADPE","unit":"kg Sb-eq.","values":[{"value":"4,73E-04","module":"A1-A3"},{"value":"3,26E-05","module":"A4"},{"value":"5,91E-07","module":"A5"},{"value":"3,09E-07","module":"B2"},{"value":"0,0E+00","module":"B3"},{"value":"0,0E+00","module":"B4"},{"value":"0,0E+00","module":"C1"},{"value":"2,04E-06","module":"C2"},{"value":"1,67E-06","module":"C3"},{"value":"9,21E-08","module":"C4"},{"value":"-9,96E-06","module":"D"}]},{"parameter":"ADPF","unit":"MJ","values":[{"value":"1,31E+03","module":"A1-A3"},{"value":"1,78E+01","module":"A4"},{"value":"3,76E-01","module":"A5"},{"value":"8,93E-01","module":"B2"},{"value":"0,0E+00","module":"B3"},{"value":"0,0E+00","module":"B4"},{"value":"0,0E+00","module":"C1"},{"value":"3,56E-01","module":"C2"},{"value":"3,67E+00","module":"C3"},{"value":"1,44E-01","module":"C4"},{"value":"-1,31E+01","module":"D"}]},{"parameter":"WDP","unit":"m3 world-eq.","values":[{"value":"1,02E+04","module":"A1-A3"},{"value":"1,72E+01","module":"A4"},{"value":"7,59E-01","module":"A5"},{"value":"9,04E+01","module":"B2"},{"value":"0,0E+00","module":"B3"},{"value":"0,0E+00","module":"B4"},{"value":"0,0E+00","module":"C1"},{"value":"1,05E+00","module":"C2"},{"value":"1,02E+01","module":"C3"},{"value":"1,27E+00","module":"C4"},{"value":"-1,52E+02","module":"D"}]},{"parameter":"EP-freshwater","unit":"kg P-eq.","values":[{"value":"4,97E-03","module":"A1-A3"},{"value":"9,42E-06","module":"A4"},{"value":"2,22E-07","module":"A5"},{"value":"5,27E-07","module":"B2"},{"value":"0,0E+00","module":"B3"},{"value":"0,0E+00","module":"B4"},{"value":"0,0E+00","module":"C1"},{"value":"6,17E-07","module":"C2"},{"value":"3,71E-06","module":"C3"},{"value":"1,86E-07","module":"C4"},{"value":"-8,22E-05","module":"D"}]},{"parameter":"EP-marine","unit":"kg N-eq.","values":[{"value":"6,57E-02","module":"A1-A3"},{"value":"6,71E-04","module":"A4"},{"value":"6,65E-05","module":"A5"},{"value":"8,58E-06","module":"B2"},{"value":"0,0E+00","module":"B3"},{"value":"0,0E+00","module":"B4"},{"value":"0,0E+00","module":"C1"},{"value":"3,12E-05","module":"C2"},{"value":"4,09E-03","module":"C3"},{"value":"1,71E-05","module":"C4"},{"value":"-2,43E-03","module":"D"}]},{"parameter":"EP-terrestrial","unit":"mol N-eq.","values":[{"value":"7,48E-01","module":"A1-A3"},{"value":"7,50E-03","module":"A4"},{"value":"4,90E-04","module":"A5"},{"value":"1,13E-04","module":"B2"},{"value":"0,0E+00","module":"B3"},{"value":"0,0E+00","module":"B4"},{"value":"0,0E+00","module":"C1"},{"value":"3,49E-04","module":"C2"},{"value":"3,97E-02","module":"C3"},{"value":"1,93E-04","module":"C4"},{"value":"-2,62E-02","module":"D"}]},{"parameter":"GWP-IOBC","unit":"kg CO2-eq.","values":[{"value":"7,23E+01","module":"A1-A3"},{"value":"1,18E+00","module":"A4"},{"value":"4,80E-02","module":"A5"},{"value":"8,40E-03","module":"B2"},{"value":"0,0E+00","module":"B3"},{"value":"0,0E+00","module":"B4"},{"value":"0,0E+00","module":"C1"},{"value":"1,69E-02","module":"C2"},{"value":"9,49E+00","module":"C3"},{"value":"1,85E-02","module":"C4"},{"value":"-1,00E+00","module":"D"}]}],"additional_environmental_impact":[{"parameter":"PM","unit":"disease incidence","values":[{"value":"5,38E-06","module":"A1-A3"},{"value":"7,22E-08","module":"A4"},{"value":"2,01E-09","module":"A5"},{"value":"3,65E-10","module":"B2"},{"value":"0,0E+00","module":"B3"},{"value":"0,0E+00","module":"B4"},{"value":"0,0E+00","module":"C1"},{"value":"3,90E-09","module":"C2"},{"value":"3,30E-08","module":"C3"},{"value":"7,11E-10","module":"C4"},{"value":"-4,43E-07","module":"D"}]},{"parameter":"ETP-fw","unit":"CTUe","values":[{"value":"1,82E+03","module":"A1-A3"},{"value":"1,32E+01","module":"A4"},{"value":"4,51E-01","module":"A5"},{"value":"4,73E-01","module":"B2"},{"value":"0,0E+00","module":"B3"},{"value":"0,0E+00","module":"B4"},{"value":"0,0E+00","module":"C1"},{"value":"5,19E-01","module":"C2"},{"value":"2,03E+01","module":"C3"},{"value":"2,31E-01","module":"C4"},{"value":"-7,21E+01","module":"D"}]},{"parameter":"HTP-c","unit":"CTUh","values":[{"value":"7,98E-08","module":"A1-A3"},{"value":"0,0E+00","module":"A4"},{"value":"1,50E-11","module":"A5"},{"value":"1,50E-11","module":"B2"},{"value":"0,0E+00","module":"B3"},{"value":"0,0E+00","module":"B4"},{"value":"0,0E+00","module":"C1"},{"value":"0,0E+00","module":"C2"},{"value":"7,58E-10","module":"C3"},{"value":"1,00E-11","module":"C4"},{"value":"-1,60E-09","module":"D"}]},{"parameter":"HTP-nc","unit":"CTUh","values":[{"value":"3,03E-06","module":"A1-A3"},{"value":"1,44E-08","module":"A4"},{"value":"6,52E-10","module":"A5"},{"value":"3,36E-10","module":"B2"},{"value":"0,0E+00","module":"B3"},{"value":"0,0E+00","module":"B4"},{"value":"0,0E+00","module":"C1"},{"value":"8,66E-10","module":"C2"},{"value":"3,43E-08","module":"C3"},{"value":"4,12E-10","module":"C4"},{"value":"-5,76E-08","module":"D"}]},{"parameter":"SQP","unit":"unitless","values":[{"value":"3,06E+03","module":"A1-A3"},{"value":"1,25E+01","module":"A4"},{"value":"3,80E-01","module":"A5"},{"value":"3,95E-01","module":"B2"},{"value":"0,0E+00","module":"B3"},{"value":"0,0E+00","module":"B4"},{"value":"0,0E+00","module":"C1"},{"value":"6,63E-01","module":"C2"},{"value":"4,24E-01","module":"C3"},{"value":"4,05E-01","module":"C4"},{"value":"-8,37E+01","module":"D"}]},{"parameter":"IRP","unit":"kBq U235-eq.","values":[{"value":"8,30E+00","module":"A1-A3"},{"value":"7,79E-02","module":"A4"},{"value":"1,62E-03","module":"A5"},{"value":"3,05E-02","module":"B2"},{"value":"0,0E+00","module":"B3"},{"value":"0,0E+00","module":"B4"},{"value":"0,0E+00","module":"C1"},{"value":"1,16E-03","module":"C2"},{"value":"5,84E-03","module":"C3"},{"value":"6,61E-04","module":"C4"},{"value":"-7,96E-02","module":"D"}]}],"resource_use":[{"parameter":"PERE","unit":"MJ","values":[{"value":"5,80E+02","module":"A1-A3"},{"value":"2,55E-01","module":"A4"},{"value":"7,36E-03","module":"A5"},{"value":"4,28E-01","module":"B2"},{"value":"0,0E+00","module":"B3"},{"value":"0,0E+00","module":"B4"},{"value":"0,0E+00","module":"C1"},{"value":"1,61E-02","module":"C2"},{"value":"1,04E-01","module":"C3"},{"value":"7,32E-03","module":"C4"},{"value":"-7,73E+01","module":"D"}]},{"parameter":"PERM","unit":"MJ","values":[{"value":"1,43E+02","module":"A1-A3"},{"value":"0,0E+00","module":"A4"},{"value":"-2,91E+01","module":"A5"},{"value":"0,0E+00","module":"B2"},{"value":"0,0E+00","module":"B3"},{"value":"0,0E+00","module":"B4"},{"value":"0,0E+00","module":"C1"},{"value":"0,0E+00","module":"C2"},{"value":"-1,13E+02","module":"C3"},{"value":"0,0E+00","module":"C4"},{"value":"0,0E+00","module":"D"}]},{"parameter":"PERT","unit":"MJ","values":[{"value":"7,23E+02","module":"A1-A3"},{"value":"2,55E-01","module":"A4"},{"value":"-2,91E+01","module":"A5"},{"value":"4,28E-01","module":"B2"},{"value":"0,0E+00","module":"B3"},{"value":"0,0E+00","module":"B4"},{"value":"0,0E+00","module":"C1"},{"value":"1,61E-02","module":"C2"},{"value":"-1,13E+02","module":"C3"},{"value":"7,32E-03","module":"C4"},{"value":"-7,73E+01","module":"D"}]},{"parameter":"PENRE","unit":"MJ","values":[{"value":"1,22E+03","module":"A1-A3"},{"value":"1,78E+01","module":"A4"},{"value":"3,76E-01","module":"A5"},{"value":"8,95E-01","module":"B2"},{"value":"0,0E+00","module":"B3"},{"value":"0,0E+00","module":"B4"},{"value":"0,0E+00","module":"C1"},{"value":"3,56E-01","module":"C2"},{"value":"3,69E+00","module":"C3"},{"value":"1,44E-01","module":"C4"},{"value":"-1,31E+01","module":"D"}]},{"parameter":"PENRM","unit":"MJ","values":[{"value":"1,01E+02","module":"A1-A3"},{"value":"0,0E+00","module":"A4"},{"value":"-1,58E+01","module":"A5"},{"value":"0,0E+00","module":"B2"},{"value":"0,0E+00","module":"B3"},{"value":"0,0E+00","module":"B4"},{"value":"0,0E+00","module":"C1"},{"value":"0,0E+00","module":"C2"},{"value":"-8,50E+01","module":"C3"},{"value":"0,0E+00","module":"C4"},{"value":"0,0E+00","module":"D"}]},{"parameter":"PENRT","unit":"MJ","values":[{"value":"1,32E+03","module":"A1-A3"},{"value":"1,78E+01","module":"A4"},{"value":"-1,54E+01","module":"A5"},{"value":"8,95E-01","module":"B2"},{"value":"0,0E+00","module":"B3"},{"value":"0,0E+00","module":"B4"},{"value":"0,0E+00","module":"C1"},{"value":"3,56E-01","module":"C2"},{"value":"-8,13E+01","module":"C3"},{"value":"1,44E-01","module":"C4"},{"value":"-1,31E+01","module":"D"}]},{"parameter":"SM","unit":"kg","values":[{"value":"1,09E+00","module":"A1-A3"},{"value":"0,0E+00","module":"A4"},{"value":"0,0E+00","module":"A5"},{"value":"0,0E+00","module":"B2"},{"value":"0,0E+00","module":"B3"},{"value":"0,0E+00","module":"B4"},{"value":"0,0E+00","module":"C1"},{"value":"0,0E+00","module":"C2"},{"value":"0,0E+00","module":"C3"},{"value":"0,0E+00","module":"C4"},{"value":"0,0E+00","module":"D"}]},{"parameter":"RSF","unit":"MJ","values":[{"value":"8,48E+00","module":"A1-A3"},{"value":"9,13E-03","module":"A4"},{"value":"2,21E-04","module":"A5"},{"value":"1,69E-03","module":"B2"},{"value":"0,0E+00","module":"B3"},{"value":"0,0E+00","module":"B4"},{"value":"0,0E+00","module":"C1"},{"value":"5,23E-04","module":"C2"},{"value":"2,48E-03","module":"C3"},{"value":"1,83E-04","module":"C4"},{"value":"-1,09E-02","module":"D"}]},{"parameter":"NRSF","unit":"MJ","values":[{"value":"2,01E+00","module":"A1-A3"},{"value":"3,26E-02","module":"A4"},{"value":"9,05E-04","module":"A5"},{"value":"5,27E-03","module":"B2"},{"value":"0,0E+00","module":"B3"},{"value":"0,0E+00","module":"B4"},{"value":"0,0E+00","module":"C1"},{"value":"1,80E-03","module":"C2"},{"value":"0,0E+00","module":"C3"},{"value":"3,68E-02","module":"C4"},{"value":"-4,50E+00","module":"D"}]},{"parameter":"FW","unit":"m3","values":[{"value":"1,32E+00","module":"A1-A3"},{"value":"1,91E-03","module":"A4"},{"value":"1,91E-04","module":"A5"},{"value":"1,47E-03","module":"B2"},{"value":"0,0E+00","module":"B3"},{"value":"0,0E+00","module":"B4"},{"value":"0,0E+00","module":"C1"},{"value":"1,45E-04","module":"C2"},{"value":"1,25E-02","module":"C3"},{"value":"1,31E-04","module":"C4"},{"value":"-9,32E-02","module":"D"}]}],"end_of_life_waste":[{"parameter":"HWD","unit":"kg","values":[{"value":"2,66E-01","module":"A1-A3"},{"value":"9,20E-04","module":"A4"},{"value":"0,0E+00","module":"A5"},{"value":"4,71E-05","module":"B2"},{"value":"0,0E+00","module":"B3"},{"value":"0,0E+00","module":"B4"},{"value":"0,0E+00","module":"C1"},{"value":"4,99E-05","module":"C2"},{"value":"0,0E+00","module":"C3"},{"value":"3,02E-01","module":"C4"},{"value":"-9,67E-04","module":"D"}]},{"parameter":"NHWD","unit":"kg","values":[{"value":"6,41E+00","module":"A1-A3"},{"value":"8,67E-01","module":"A4"},{"value":"1,46E+00","module":"A5"},{"value":"2,97E-03","module":"B2"},{"value":"0,0E+00","module":"B3"},{"value":"0,0E+00","module":"B4"},{"value":"0,0E+00","module":"C1"},{"value":"5,29E-02","module":"C2"},{"value":"0,0E+00","module":"C3"},{"value":"1,02E-01","module":"C4"},{"value":"-3,25E-01","module":"D"}]},{"parameter":"RWD","unit":"kg","values":[{"value":"2,31E-02","module":"A1-A3"},{"value":"1,21E-04","module":"A4"},{"value":"0,0E+00","module":"A5"},{"value":"1,34E-05","module":"B2"},{"value":"0,0E+00","module":"B3"},{"value":"0,0E+00","module":"B4"},{"value":"0,0E+00","module":"C1"},{"value":"1,42E-06","module":"C2"},{"value":"0,0E+00","module":"C3"},{"value":"8,29E-07","module":"C4"},{"value":"-6,53E-05","module":"D"}]}],"end_of_life_flow":[{"parameter":"CRU","unit":"kg","values":[{"value":"0,0E+00","module":"A1-A3"},{"value":"0,0E+00","module":"A4"},{"value":"1,59E+00","module":"A5"},{"value":"0,0E+00","module":"B2"},{"value":"0,0E+00","module":"B3"},{"value":"0,0E+00","module":"B4"},{"value":"0,0E+00","module":"C1"},{"value":"0,0E+00","module":"C2"},{"value":"0,0E+00","module":"C3"},{"value":"0,0E+00","module":"C4"},{"value":"0,0E+00","module":"D"}]},{"parameter":"MFR","unit":"kg","values":[{"value":"4,57E-01","module":"A1-A3"},{"value":"0,0E+00","module":"A4"},{"value":"1,13E+00","module":"A5"},{"value":"0,0E+00","module":"B2"},{"value":"0,0E+00","module":"B3"},{"value":"0,0E+00","module":"B4"},{"value":"0,0E+00","module":"C1"},{"value":"0,0E+00","module":"C2"},{"value":"8,48E-02","module":"C3"},{"value":"0,0E+00","module":"C4"},{"value":"0,0E+00","module":"D"}]},{"parameter":"MER","unit":"kg","values":[{"value":"7,67E-01","module":"A1-A3"},{"value":"0,0E+00","module":"A4"},{"value":"8,28E-02","module":"A5"},{"value":"0,0E+00","module":"B2"},{"value":"0,0E+00","module":"B3"},{"value":"0,0E+00","module":"B4"},{"value":"0,0E+00","module":"C1"},{"value":"0,0E+00","module":"C2"},{"value":"1,14E+01","module":"C3"},{"value":"0,0E+00","module":"C4"},{"value":"0,0E+00","module":"D"}]},{"parameter":"EEE","unit":"MJ","values":[{"value":"5,02E-01","module":"A1-A3"},{"value":"0,0E+00","module":"A4"},{"value":"1,15E-01","module":"A5"},{"value":"0,0E+00","module":"B2"},{"value":"0,0E+00","module":"B3"},{"value":"0,0E+00","module":"B4"},{"value":"0,0E+00","module":"C1"},{"value":"0,0E+00","module":"C2"},{"value":"9,72E+00","module":"C3"},{"value":"0,0E+00","module":"C4"},{"value":"0,0E+00","module":"D"}]},{"parameter":"EET","unit":"MJ","values":[{"value":"7,59E+00","module":"A1-A3"},{"value":"0,0E+00","module":"A4"},{"value":"1,75E+00","module":"A5"},{"value":"0,0E+00","module":"B2"},{"value":"0,0E+00","module":"B3"},{"value":"0,0E+00","module":"B4"},{"value":"0,0E+00","module":"C1"},{"value":"0,0E+00","module":"C2"},{"value":"1,47E+02","module":"C3"},{"value":"0,0E+00","module":"C4"},{"value":"0,0E+00","module":"D"}]}]}