{"product_name":"Bobby sit and stand tables","epd_id":"NEPD-8183-7849","compliance":["EN 15804+A2","ISO 14025","ISO 21930"],"producer_name":"Martela Oyj","environmental_impact":[{"parameter":"GWP-total","unit":"kg CO2-eq.","values":[{"value":"1,16E+02","module":"A1-A3"},{"value":"6,00E+00","module":"A4"},{"value":"1,93E+01","module":"A5"},{"value":"3,45E-03","module":"B2"},{"value":"0,0E+00","module":"B3"},{"value":"0,0E+00","module":"B4"},{"value":"0,0E+00","module":"C1"},{"value":"5,09E-01","module":"C2"},{"value":"1,42E+01","module":"C3"},{"value":"3,04E-01","module":"C4"},{"value":"-4,03E+00","module":"D"}]},{"parameter":"GWP-fossil","unit":"kg CO2-eq.","values":[{"value":"1,31E+02","module":"A1-A3"},{"value":"5,99E+00","module":"A4"},{"value":"6,02E-02","module":"A5"},{"value":"3,43E-03","module":"B2"},{"value":"0,0E+00","module":"B3"},{"value":"0,0E+00","module":"B4"},{"value":"0,0E+00","module":"C1"},{"value":"5,09E-01","module":"C2"},{"value":"1,02E+00","module":"C3"},{"value":"3,03E-01","module":"C4"},{"value":"-4,01E+00","module":"D"}]},{"parameter":"GWP-biogenic","unit":"kg CO2-eq.","values":[{"value":"-1,48E+01","module":"A1-A3"},{"value":"2,29E-03","module":"A4"},{"value":"1,92E+01","module":"A5"},{"value":"2,16E-05","module":"B2"},{"value":"0,0E+00","module":"B3"},{"value":"0,0E+00","module":"B4"},{"value":"0,0E+00","module":"C1"},{"value":"2,10E-04","module":"C2"},{"value":"1,31E+01","module":"C3"},{"value":"2,30E-04","module":"C4"},{"value":"-2,95E-03","module":"D"}]},{"parameter":"GWP-luluc","unit":"kg CO2-eq.","values":[{"value":"3,83E-01","module":"A1-A3"},{"value":"2,46E-03","module":"A4"},{"value":"1,69E-05","module":"A5"},{"value":"5,58E-06","module":"B2"},{"value":"0,0E+00","module":"B3"},{"value":"0,0E+00","module":"B4"},{"value":"0,0E+00","module":"C1"},{"value":"1,81E-04","module":"C2"},{"value":"6,65E-05","module":"C3"},{"value":"9,33E-05","module":"C4"},{"value":"-1,84E-02","module":"D"}]},{"parameter":"ODP","unit":"kg CFC 11-eq.","values":[{"value":"1,02E-05","module":"A1-A3"},{"value":"1,33E-06","module":"A4"},{"value":"1,08E-08","module":"A5"},{"value":"3,04E-10","module":"B2"},{"value":"0,0E+00","module":"B3"},{"value":"0,0E+00","module":"B4"},{"value":"0,0E+00","module":"C1"},{"value":"1,15E-07","module":"C2"},{"value":"2,59E-08","module":"C3"},{"value":"9,62E-08","module":"C4"},{"value":"-3,55E-02","module":"D"}]},{"parameter":"AP","unit":"mol H+-eq.","values":[{"value":"6,38E-01","module":"A1-A3"},{"value":"5,33E-02","module":"A4"},{"value":"3,02E-04","module":"A5"},{"value":"2,00E-05","module":"B2"},{"value":"0,0E+00","module":"B3"},{"value":"0,0E+00","module":"B4"},{"value":"0,0E+00","module":"C1"},{"value":"1,46E-03","module":"C2"},{"value":"2,31E-03","module":"C3"},{"value":"2,19E-03","module":"C4"},{"value":"-2,15E-02","module":"D"}]},{"parameter":"POCP","unit":"kg NMVOC-eq.","values":[{"value":"5,46E-01","module":"A1-A3"},{"value":"4,00E-02","module":"A4"},{"value":"3,29E-04","module":"A5"},{"value":"1,16E-05","module":"B2"},{"value":"0,0E+00","module":"B3"},{"value":"0,0E+00","module":"B4"},{"value":"0,0E+00","module":"C1"},{"value":"1,24E-03","module":"C2"},{"value":"2,85E-03","module":"C3"},{"value":"2,49E-03","module":"C4"},{"value":"-2,15E-02","module":"D"}]},{"parameter":"ADPE","unit":"kg Sb-eq.","values":[{"value":"2,93E-03","module":"A1-A3"},{"value":"1,40E-04","module":"A4"},{"value":"1,21E-06","module":"A5"},{"value":"9,59E-08","module":"B2"},{"value":"0,0E+00","module":"B3"},{"value":"0,0E+00","module":"B4"},{"value":"0,0E+00","module":"C1"},{"value":"1,40E-05","module":"C2"},{"value":"1,50E-06","module":"C3"},{"value":"5,38E-06","module":"C4"},{"value":"-6,56E-05","module":"D"}]},{"parameter":"ADPF","unit":"MJ","values":[{"value":"1,62E+03","module":"A1-A3"},{"value":"8,78E+01","module":"A4"},{"value":"7,34E-01","module":"A5"},{"value":"5,86E-02","module":"B2"},{"value":"0,0E+00","module":"B3"},{"value":"0,0E+00","module":"B4"},{"value":"0,0E+00","module":"C1"},{"value":"7,69E+00","module":"C2"},{"value":"2,27E+00","module":"C3"},{"value":"7,10E+00","module":"C4"},{"value":"-3,66E+01","module":"D"}]},{"parameter":"WDP","unit":"m3 world-eq.","values":[{"value":"4,83E+04","module":"A1-A3"},{"value":"7,30E+01","module":"A4"},{"value":"1,05E+00","module":"A5"},{"value":"1,05E+00","module":"B2"},{"value":"0,0E+00","module":"B3"},{"value":"0,0E+00","module":"B4"},{"value":"0,0E+00","module":"C1"},{"value":"7,44E+00","module":"C2"},{"value":"4,65E+00","module":"C3"},{"value":"1,32E+01","module":"C4"},{"value":"9,57E+01","module":"D"}]},{"parameter":"EP-freshwater","unit":"kg P-eq.","values":[{"value":"7,67E-03","module":"A1-A3"},{"value":"4,29E-05","module":"A4"},{"value":"4,96E-07","module":"A5"},{"value":"2,74E-07","module":"B2"},{"value":"0,0E+00","module":"B3"},{"value":"0,0E+00","module":"B4"},{"value":"0,0E+00","module":"C1"},{"value":"4,06E-06","module":"C2"},{"value":"6,65E-06","module":"C3"},{"value":"2,99E-06","module":"C4"},{"value":"-2,60E-04","module":"D"}]},{"parameter":"EP-marine","unit":"kg N-eq.","values":[{"value":"1,28E-01","module":"A1-A3"},{"value":"1,26E-02","module":"A4"},{"value":"1,16E-04","module":"A5"},{"value":"3,17E-06","module":"B2"},{"value":"0,0E+00","module":"B3"},{"value":"0,0E+00","module":"B4"},{"value":"0,0E+00","module":"C1"},{"value":"2,89E-04","module":"C2"},{"value":"9,91E-04","module":"C3"},{"value":"7,81E-04","module":"C4"},{"value":"-4,93E-03","module":"D"}]},{"parameter":"EP-terrestrial","unit":"mol N-eq.","values":[{"value":"1,41E+00","module":"A1-A3"},{"value":"1,40E-01","module":"A4"},{"value":"1,19E-03","module":"A5"},{"value":"3,69E-05","module":"B2"},{"value":"0,0E+00","module":"B3"},{"value":"0,0E+00","module":"B4"},{"value":"0,0E+00","module":"C1"},{"value":"3,23E-03","module":"C2"},{"value":"1,06E-02","module":"C3"},{"value":"8,65E-03","module":"C4"},{"value":"-5,12E-02","module":"D"}]},{"parameter":"GWP-IOBC","unit":"kg CO2-eq.","values":[{"value":"1,33E+02","module":"A1-A3"},{"value":"6,00E+00","module":"A4"},{"value":"6,02E-02","module":"A5"},{"value":"3,45E-03","module":"B2"},{"value":"0,0E+00","module":"B3"},{"value":"0,0E+00","module":"B4"},{"value":"0,0E+00","module":"C1"},{"value":"5,09E-01","module":"C2"},{"value":"6,88E-01","module":"C3"},{"value":"3,05E-01","module":"C4"},{"value":"-5,77E+00","module":"D"}]}],"additional_environmental_impact":[{"parameter":"PM","unit":"disease incidence","values":[{"value":"9,41E-06","module":"A1-A3"},{"value":"3,26E-07","module":"A4"},{"value":"4,21E-09","module":"A5"},{"value":"1,68E-10","module":"B2"},{"value":"0,0E+00","module":"B3"},{"value":"0,0E+00","module":"B4"},{"value":"0,0E+00","module":"C1"},{"value":"3,11E-08","module":"C2"},{"value":"6,32E-08","module":"C3"},{"value":"4,02E-08","module":"C4"},{"value":"-5,36E-07","module":"D"}]},{"parameter":"ETP-fw","unit":"CTUe","values":[{"value":"5,34E+03","module":"A1-A3"},{"value":"6,24E+01","module":"A4"},{"value":"9,36E-01","module":"A5"},{"value":"6,34E-02","module":"B2"},{"value":"0,0E+00","module":"B3"},{"value":"0,0E+00","module":"B4"},{"value":"0,0E+00","module":"C1"},{"value":"5,70E+00","module":"C2"},{"value":"1,45E+01","module":"C3"},{"value":"4,06E+00","module":"C4"},{"value":"-2,34E+02","module":"D"}]},{"parameter":"HTP-c","unit":"CTUh","values":[{"value":"7,38E-07","module":"A1-A3"},{"value":"0,0E+00","module":"A4"},{"value":"4,30E-11","module":"A5"},{"value":"9,00E-12","module":"B2"},{"value":"0,0E+00","module":"B3"},{"value":"0,0E+00","module":"B4"},{"value":"0,0E+00","module":"C1"},{"value":"0,0E+00","module":"C2"},{"value":"1,69E-09","module":"C3"},{"value":"1,43E-10","module":"C4"},{"value":"-1,76E-08","module":"D"}]},{"parameter":"HTP-nc","unit":"CTUh","values":[{"value":"4,38E-06","module":"A1-A3"},{"value":"6,96E-08","module":"A4"},{"value":"1,90E-09","module":"A5"},{"value":"2,11E-10","module":"B2"},{"value":"0,0E+00","module":"B3"},{"value":"0,0E+00","module":"B4"},{"value":"0,0E+00","module":"C1"},{"value":"6,23E-09","module":"C2"},{"value":"2,13E-08","module":"C3"},{"value":"3,70E-09","module":"C4"},{"value":"3,32E-07","module":"D"}]},{"parameter":"SQP","unit":"unitless","values":[{"value":"1,44E+03","module":"A1-A3"},{"value":"5,26E+01","module":"A4"},{"value":"5,10E-01","module":"A5"},{"value":"1,64E-02","module":"B2"},{"value":"0,0E+00","module":"B3"},{"value":"0,0E+00","module":"B4"},{"value":"0,0E+00","module":"C1"},{"value":"5,38E+00","module":"C2"},{"value":"4,88E-01","module":"C3"},{"value":"1,54E+01","module":"C4"},{"value":"-4,88E+01","module":"D"}]},{"parameter":"IRP","unit":"kBq U235-eq.","values":[{"value":"5,85E+00","module":"A1-A3"},{"value":"3,83E-01","module":"A4"},{"value":"3,04E-03","module":"A5"},{"value":"4,05E-04","module":"B2"},{"value":"0,0E+00","module":"B3"},{"value":"0,0E+00","module":"B4"},{"value":"0,0E+00","module":"C1"},{"value":"3,36E-02","module":"C2"},{"value":"6,04E-03","module":"C3"},{"value":"2,83E-02","module":"C4"},{"value":"-3,19E-02","module":"D"}]}],"resource_use":[{"parameter":"PERE","unit":"MJ","values":[{"value":"3,59E+02","module":"A1-A3"},{"value":"1,13E+00","module":"A4"},{"value":"1,30E-02","module":"A5"},{"value":"7,96E-03","module":"B2"},{"value":"0,0E+00","module":"B3"},{"value":"0,0E+00","module":"B4"},{"value":"0,0E+00","module":"C1"},{"value":"1,10E-01","module":"C2"},{"value":"1,08E-01","module":"C3"},{"value":"1,28E-01","module":"C4"},{"value":"-4,55E+01","module":"D"}]},{"parameter":"PERM","unit":"MJ","values":[{"value":"9,03E+01","module":"A1-A3"},{"value":"0,0E+00","module":"A4"},{"value":"-1,58E+02","module":"A5"},{"value":"0,0E+00","module":"B2"},{"value":"0,0E+00","module":"B3"},{"value":"0,0E+00","module":"B4"},{"value":"0,0E+00","module":"C1"},{"value":"0,0E+00","module":"C2"},{"value":"-7,06E+01","module":"C3"},{"value":"0,0E+00","module":"C4"},{"value":"0,0E+00","module":"D"}]},{"parameter":"PERT","unit":"MJ","values":[{"value":"4,49E+02","module":"A1-A3"},{"value":"1,13E+00","module":"A4"},{"value":"-1,58E+02","module":"A5"},{"value":"7,96E-03","module":"B2"},{"value":"0,0E+00","module":"B3"},{"value":"0,0E+00","module":"B4"},{"value":"0,0E+00","module":"C1"},{"value":"1,10E-01","module":"C2"},{"value":"-7,05E+01","module":"C3"},{"value":"1,28E-01","module":"C4"},{"value":"-4,55E+01","module":"D"}]},{"parameter":"PENRE","unit":"MJ","values":[{"value":"1,62E+03","module":"A1-A3"},{"value":"8,78E+01","module":"A4"},{"value":"7,34E-01","module":"A5"},{"value":"5,86E-02","module":"B2"},{"value":"0,0E+00","module":"B3"},{"value":"0,0E+00","module":"B4"},{"value":"0,0E+00","module":"C1"},{"value":"7,69E+00","module":"C2"},{"value":"2,30E+00","module":"C3"},{"value":"7,10E+00","module":"C4"},{"value":"-3,66E+01","module":"D"}]},{"parameter":"PENRM","unit":"MJ","values":[{"value":"8,37E+00","module":"A1-A3"},{"value":"0,0E+00","module":"A4"},{"value":"-4,25E+00","module":"A5"},{"value":"0,0E+00","module":"B2"},{"value":"0,0E+00","module":"B3"},{"value":"0,0E+00","module":"B4"},{"value":"0,0E+00","module":"C1"},{"value":"0,0E+00","module":"C2"},{"value":"-4,12E+00","module":"C3"},{"value":"0,0E+00","module":"C4"},{"value":"0,0E+00","module":"D"}]},{"parameter":"PENRT","unit":"MJ","values":[{"value":"1,63E+03","module":"A1-A3"},{"value":"8,78E+01","module":"A4"},{"value":"-3,51E+00","module":"A5"},{"value":"5,86E-02","module":"B2"},{"value":"0,0E+00","module":"B3"},{"value":"0,0E+00","module":"B4"},{"value":"0,0E+00","module":"C1"},{"value":"7,69E+00","module":"C2"},{"value":"-1,82E+00","module":"C3"},{"value":"7,10E+00","module":"C4"},{"value":"-3,66E+01","module":"D"}]},{"parameter":"SM","unit":"kg","values":[{"value":"8,64E-01","module":"A1-A3"},{"value":"0,0E+00","module":"A4"},{"value":"0,0E+00","module":"A5"},{"value":"0,0E+00","module":"B2"},{"value":"0,0E+00","module":"B3"},{"value":"0,0E+00","module":"B4"},{"value":"0,0E+00","module":"C1"},{"value":"0,0E+00","module":"C2"},{"value":"0,0E+00","module":"C3"},{"value":"0,0E+00","module":"C4"},{"value":"0,0E+00","module":"D"}]},{"parameter":"RSF","unit":"MJ","values":[{"value":"8,11E+00","module":"A1-A3"},{"value":"3,95E-02","module":"A4"},{"value":"4,13E-04","module":"A5"},{"value":"6,38E-04","module":"B2"},{"value":"0,0E+00","module":"B3"},{"value":"0,0E+00","module":"B4"},{"value":"0,0E+00","module":"C1"},{"value":"3,94E-03","module":"C2"},{"value":"2,25E-03","module":"C3"},{"value":"3,39E-03","module":"C4"},{"value":"1,20E-01","module":"D"}]},{"parameter":"NRSF","unit":"MJ","values":[{"value":"6,60E+01","module":"A1-A3"},{"value":"1,33E-01","module":"A4"},{"value":"2,36E-03","module":"A5"},{"value":"6,29E-04","module":"B2"},{"value":"0,0E+00","module":"B3"},{"value":"0,0E+00","module":"B4"},{"value":"0,0E+00","module":"C1"},{"value":"1,41E-02","module":"C2"},{"value":"0,0E+00","module":"C3"},{"value":"1,86E-01","module":"C4"},{"value":"1,15E+00","module":"D"}]},{"parameter":"FW","unit":"m3","values":[{"value":"1,44E+00","module":"A1-A3"},{"value":"8,48E-03","module":"A4"},{"value":"3,89E-04","module":"A5"},{"value":"1,01E-02","module":"B2"},{"value":"0,0E+00","module":"B3"},{"value":"0,0E+00","module":"B4"},{"value":"0,0E+00","module":"C1"},{"value":"8,22E-04","module":"C2"},{"value":"3,24E-03","module":"C3"},{"value":"6,40E-03","module":"C4"},{"value":"-5,93E-02","module":"D"}]}],"end_of_life_waste":[{"parameter":"HWD","unit":"kg","values":[{"value":"1,04E+00","module":"A1-A3"},{"value":"4,36E-03","module":"A4"},{"value":"0,0E+00","module":"A5"},{"value":"1,11E-05","module":"B2"},{"value":"0,0E+00","module":"B3"},{"value":"0,0E+00","module":"B4"},{"value":"0,0E+00","module":"C1"},{"value":"3,97E-04","module":"C2"},{"value":"0,0E+00","module":"C3"},{"value":"2,79E+01","module":"C4"},{"value":"-1,86E-02","module":"D"}]},{"parameter":"NHWD","unit":"kg","values":[{"value":"4,44E+01","module":"A1-A3"},{"value":"3,55E+00","module":"A4"},{"value":"3,00E+00","module":"A5"},{"value":"7,11E-04","module":"B2"},{"value":"0,0E+00","module":"B3"},{"value":"0,0E+00","module":"B4"},{"value":"0,0E+00","module":"C1"},{"value":"3,74E-01","module":"C2"},{"value":"3,11E-01","module":"C3"},{"value":"1,90E-01","module":"C4"},{"value":"-1,60E+00","module":"D"}]},{"parameter":"RWD","unit":"kg","values":[{"value":"5,96E-03","module":"A1-A3"},{"value":"6,01E-04","module":"A4"},{"value":"0,0E+00","module":"A5"},{"value":"3,43E-07","module":"B2"},{"value":"0,0E+00","module":"B3"},{"value":"0,0E+00","module":"B4"},{"value":"0,0E+00","module":"C1"},{"value":"5,24E-05","module":"C2"},{"value":"0,0E+00","module":"C3"},{"value":"4,37E-05","module":"C4"},{"value":"-2,68E-05","module":"D"}]}],"end_of_life_flow":[{"parameter":"CRU","unit":"kg","values":[{"value":"0,0E+00","module":"A1-A3"},{"value":"0,0E+00","module":"A4"},{"value":"9,50E+00","module":"A5"},{"value":"0,0E+00","module":"B2"},{"value":"0,0E+00","module":"B3"},{"value":"0,0E+00","module":"B4"},{"value":"0,0E+00","module":"C1"},{"value":"0,0E+00","module":"C2"},{"value":"0,0E+00","module":"C3"},{"value":"0,0E+00","module":"C4"},{"value":"0,0E+00","module":"D"}]},{"parameter":"MFR","unit":"kg","values":[{"value":"4,88E+00","module":"A1-A3"},{"value":"0,0E+00","module":"A4"},{"value":"2,28E+00","module":"A5"},{"value":"0,0E+00","module":"B2"},{"value":"0,0E+00","module":"B3"},{"value":"0,0E+00","module":"B4"},{"value":"0,0E+00","module":"C1"},{"value":"0,0E+00","module":"C2"},{"value":"9,82E+00","module":"C3"},{"value":"0,0E+00","module":"C4"},{"value":"0,0E+00","module":"D"}]},{"parameter":"MER","unit":"kg","values":[{"value":"5,87E+00","module":"A1-A3"},{"value":"0,0E+00","module":"A4"},{"value":"6,64E-01","module":"A5"},{"value":"0,0E+00","module":"B2"},{"value":"0,0E+00","module":"B3"},{"value":"0,0E+00","module":"B4"},{"value":"0,0E+00","module":"C1"},{"value":"0,0E+00","module":"C2"},{"value":"3,70E+01","module":"C3"},{"value":"0,0E+00","module":"C4"},{"value":"0,0E+00","module":"D"}]},{"parameter":"EEE","unit":"MJ","values":[{"value":"4,18E+00","module":"A1-A3"},{"value":"0,0E+00","module":"A4"},{"value":"4,82E-01","module":"A5"},{"value":"0,0E+00","module":"B2"},{"value":"0,0E+00","module":"B3"},{"value":"0,0E+00","module":"B4"},{"value":"0,0E+00","module":"C1"},{"value":"0,0E+00","module":"C2"},{"value":"6,18E+00","module":"C3"},{"value":"0,0E+00","module":"C4"},{"value":"0,0E+00","module":"D"}]},{"parameter":"EET","unit":"MJ","values":[{"value":"6,33E+01","module":"A1-A3"},{"value":"0,0E+00","module":"A4"},{"value":"7,30E+00","module":"A5"},{"value":"0,0E+00","module":"B2"},{"value":"0,0E+00","module":"B3"},{"value":"0,0E+00","module":"B4"},{"value":"0,0E+00","module":"C1"},{"value":"0,0E+00","module":"C2"},{"value":"9,35E+01","module":"C3"},{"value":"0,0E+00","module":"C4"},{"value":"0,0E+00","module":"D"}]}]}