{"product_name":"Boble 3 - Seater with upholseterd armrest","epd_id":"NEPD-6307-5566","compliance":["EN 15804+A2","ISO 14025","ISO 21930"],"producer_name":"Helland M\u00f8bler AS","environmental_impact":[{"parameter":"GWP-total","unit":"kg CO2-eq.","values":[{"value":"7,56E+01","module":"A1-A3"},{"value":"2,87E+00","module":"A4"},{"value":"1,29E+01","module":"A5"},{"value":"5,28E+00","module":"B2"},{"value":"0,0E+00","module":"B3"},{"value":"0,0E+00","module":"B4"},{"value":"0,0E+00","module":"C1"},{"value":"7,29E-01","module":"C2"},{"value":"7,10E+01","module":"C3"},{"value":"6,36E-02","module":"C4"},{"value":"-4,76E+00","module":"D"}]},{"parameter":"GWP-fossil","unit":"kg CO2-eq.","values":[{"value":"1,29E+02","module":"A1-A3"},{"value":"2,86E+00","module":"A4"},{"value":"1,21E-01","module":"A5"},{"value":"5,23E+00","module":"B2"},{"value":"0,0E+00","module":"B3"},{"value":"0,0E+00","module":"B4"},{"value":"0,0E+00","module":"C1"},{"value":"7,29E-01","module":"C2"},{"value":"1,48E+01","module":"C3"},{"value":"6,35E-02","module":"C4"},{"value":"-4,65E+00","module":"D"}]},{"parameter":"GWP-biogenic","unit":"kg CO2-eq.","values":[{"value":"-5,39E+01","module":"A1-A3"},{"value":"4,97E-03","module":"A4"},{"value":"1,27E+01","module":"A5"},{"value":"3,66E-02","module":"B2"},{"value":"0,0E+00","module":"B3"},{"value":"0,0E+00","module":"B4"},{"value":"0,0E+00","module":"C1"},{"value":"3,02E-04","module":"C2"},{"value":"5,62E+01","module":"C3"},{"value":"9,79E-05","module":"C4"},{"value":"-7,12E-03","module":"D"}]},{"parameter":"GWP-luluc","unit":"kg CO2-eq.","values":[{"value":"9,50E-01","module":"A1-A3"},{"value":"4,68E-03","module":"A4"},{"value":"4,01E-05","module":"A5"},{"value":"1,20E-02","module":"B2"},{"value":"0,0E+00","module":"B3"},{"value":"0,0E+00","module":"B4"},{"value":"0,0E+00","module":"C1"},{"value":"2,59E-04","module":"C2"},{"value":"1,02E-04","module":"C3"},{"value":"1,58E-05","module":"C4"},{"value":"-1,04E-01","module":"D"}]},{"parameter":"ODP","unit":"kg CFC 11-eq.","values":[{"value":"1,19E-05","module":"A1-A3"},{"value":"5,62E-07","module":"A4"},{"value":"2,56E-08","module":"A5"},{"value":"4,44E-07","module":"B2"},{"value":"0,0E+00","module":"B3"},{"value":"0,0E+00","module":"B4"},{"value":"0,0E+00","module":"C1"},{"value":"1,65E-07","module":"C2"},{"value":"6,05E-08","module":"C3"},{"value":"1,51E-08","module":"C4"},{"value":"-2,19E-01","module":"D"}]},{"parameter":"AP","unit":"mol H+-eq.","values":[{"value":"8,32E-01","module":"A1-A3"},{"value":"2,00E-02","module":"A4"},{"value":"5,75E-04","module":"A5"},{"value":"3,05E-02","module":"B2"},{"value":"0,0E+00","module":"B3"},{"value":"0,0E+00","module":"B4"},{"value":"0,0E+00","module":"C1"},{"value":"2,09E-03","module":"C2"},{"value":"9,48E-03","module":"C3"},{"value":"3,69E-04","module":"C4"},{"value":"-3,29E-02","module":"D"}]},{"parameter":"POCP","unit":"kg NMVOC-eq.","values":[{"value":"5,74E-01","module":"A1-A3"},{"value":"2,12E-02","module":"A4"},{"value":"5,91E-04","module":"A5"},{"value":"1,24E-02","module":"B2"},{"value":"0,0E+00","module":"B3"},{"value":"0,0E+00","module":"B4"},{"value":"0,0E+00","module":"C1"},{"value":"1,78E-03","module":"C2"},{"value":"1,19E-02","module":"C3"},{"value":"4,07E-04","module":"C4"},{"value":"-3,24E-02","module":"D"}]},{"parameter":"ADPE","unit":"kg Sb-eq.","values":[{"value":"4,23E-03","module":"A1-A3"},{"value":"3,73E-04","module":"A4"},{"value":"2,95E-06","module":"A5"},{"value":"4,39E-05","module":"B2"},{"value":"0,0E+00","module":"B3"},{"value":"0,0E+00","module":"B4"},{"value":"0,0E+00","module":"C1"},{"value":"2,01E-05","module":"C2"},{"value":"2,78E-06","module":"C3"},{"value":"8,34E-07","module":"C4"},{"value":"-5,82E-05","module":"D"}]},{"parameter":"ADPF","unit":"MJ","values":[{"value":"2,26E+03","module":"A1-A3"},{"value":"6,00E+01","module":"A4"},{"value":"1,70E+00","module":"A5"},{"value":"1,07E+02","module":"B2"},{"value":"0,0E+00","module":"B3"},{"value":"0,0E+00","module":"B4"},{"value":"0,0E+00","module":"C1"},{"value":"1,10E+01","module":"C2"},{"value":"5,52E+00","module":"C3"},{"value":"1,14E+00","module":"C4"},{"value":"-5,68E+01","module":"D"}]},{"parameter":"WDP","unit":"m3 world-eq.","values":[{"value":"8,74E+03","module":"A1-A3"},{"value":"1,89E+02","module":"A4"},{"value":"2,15E+00","module":"A5"},{"value":"1,62E+03","module":"B2"},{"value":"0,0E+00","module":"B3"},{"value":"0,0E+00","module":"B4"},{"value":"0,0E+00","module":"C1"},{"value":"1,07E+01","module":"C2"},{"value":"7,72E+00","module":"C3"},{"value":"3,98E+00","module":"C4"},{"value":"-4,51E+02","module":"D"}]},{"parameter":"EP-freshwater","unit":"kg P-eq.","values":[{"value":"9,97E-03","module":"A1-A3"},{"value":"1,08E-04","module":"A4"},{"value":"9,96E-07","module":"A5"},{"value":"5,51E-04","module":"B2"},{"value":"0,0E+00","module":"B3"},{"value":"0,0E+00","module":"B4"},{"value":"0,0E+00","module":"C1"},{"value":"5,82E-06","module":"C2"},{"value":"9,56E-06","module":"C3"},{"value":"7,13E-07","module":"C4"},{"value":"-3,68E-04","module":"D"}]},{"parameter":"EP-marine","unit":"kg N-eq.","values":[{"value":"3,19E-01","module":"A1-A3"},{"value":"5,19E-03","module":"A4"},{"value":"1,90E-04","module":"A5"},{"value":"3,92E-03","module":"B2"},{"value":"0,0E+00","module":"B3"},{"value":"0,0E+00","module":"B4"},{"value":"0,0E+00","module":"C1"},{"value":"4,15E-04","module":"C2"},{"value":"4,74E-03","module":"C3"},{"value":"1,28E-04","module":"C4"},{"value":"-9,79E-03","module":"D"}]},{"parameter":"EP-terrestrial","unit":"mol N-eq.","values":[{"value":"1,93E+00","module":"A1-A3"},{"value":"5,81E-02","module":"A4"},{"value":"2,06E-03","module":"A5"},{"value":"4,82E-02","module":"B2"},{"value":"0,0E+00","module":"B3"},{"value":"0,0E+00","module":"B4"},{"value":"0,0E+00","module":"C1"},{"value":"4,64E-03","module":"C2"},{"value":"4,89E-02","module":"C3"},{"value":"1,43E-03","module":"C4"},{"value":"-1,05E-01","module":"D"}]},{"parameter":"GWP-IOBC","unit":"kg CO2-eq.","values":[{"value":"1,33E+02","module":"A1-A3"},{"value":"2,87E+00","module":"A4"},{"value":"1,21E-01","module":"A5"},{"value":"5,64E+00","module":"B2"},{"value":"0,0E+00","module":"B3"},{"value":"0,0E+00","module":"B4"},{"value":"0,0E+00","module":"C1"},{"value":"7,29E-01","module":"C2"},{"value":"2,95E+01","module":"C3"},{"value":"9,17E-02","module":"C4"},{"value":"-5,53E+00","module":"D"}]}],"additional_environmental_impact":[{"parameter":"PM","unit":"disease incidence","values":[{"value":"1,45E-05","module":"A1-A3"},{"value":"6,30E-07","module":"A4"},{"value":"8,47E-09","module":"A5"},{"value":"8,90E-08","module":"B2"},{"value":"0,0E+00","module":"B3"},{"value":"0,0E+00","module":"B4"},{"value":"0,0E+00","module":"C1"},{"value":"4,46E-08","module":"C2"},{"value":"7,95E-08","module":"C3"},{"value":"6,29E-09","module":"C4"},{"value":"-1,64E-06","module":"D"}]},{"parameter":"ETP-fw","unit":"CTUe","values":[{"value":"4,30E+03","module":"A1-A3"},{"value":"8,93E+01","module":"A4"},{"value":"2,26E+00","module":"A5"},{"value":"7,67E+01","module":"B2"},{"value":"0,0E+00","module":"B3"},{"value":"0,0E+00","module":"B4"},{"value":"0,0E+00","module":"C1"},{"value":"8,17E+00","module":"C2"},{"value":"1,86E+01","module":"C3"},{"value":"9,30E-01","module":"C4"},{"value":"-3,25E+02","module":"D"}]},{"parameter":"HTP-c","unit":"CTUh","values":[{"value":"3,17E-07","module":"A1-A3"},{"value":"0,0E+00","module":"A4"},{"value":"6,80E-11","module":"A5"},{"value":"2,74E-09","module":"B2"},{"value":"0,0E+00","module":"B3"},{"value":"0,0E+00","module":"B4"},{"value":"0,0E+00","module":"C1"},{"value":"0,0E+00","module":"C2"},{"value":"1,89E-09","module":"C3"},{"value":"3,70E-11","module":"C4"},{"value":"-1,22E-08","module":"D"}]},{"parameter":"HTP-nc","unit":"CTUh","values":[{"value":"2,52E-06","module":"A1-A3"},{"value":"1,52E-07","module":"A4"},{"value":"2,84E-09","module":"A5"},{"value":"8,55E-08","module":"B2"},{"value":"0,0E+00","module":"B3"},{"value":"0,0E+00","module":"B4"},{"value":"0,0E+00","module":"C1"},{"value":"8,93E-09","module":"C2"},{"value":"7,75E-08","module":"C3"},{"value":"1,22E-09","module":"C4"},{"value":"-5,27E-08","module":"D"}]},{"parameter":"SQP","unit":"unitless","values":[{"value":"6,82E+03","module":"A1-A3"},{"value":"1,06E+02","module":"A4"},{"value":"1,14E+00","module":"A5"},{"value":"2,60E+01","module":"B2"},{"value":"0,0E+00","module":"B3"},{"value":"0,0E+00","module":"B4"},{"value":"0,0E+00","module":"C1"},{"value":"7,71E+00","module":"C2"},{"value":"7,78E-01","module":"C3"},{"value":"2,65E+00","module":"C4"},{"value":"-2,89E+02","module":"D"}]},{"parameter":"IRP","unit":"kBq U235-eq.","values":[{"value":"6,80E+00","module":"A1-A3"},{"value":"1,96E-01","module":"A4"},{"value":"7,26E-03","module":"A5"},{"value":"9,28E-01","module":"B2"},{"value":"0,0E+00","module":"B3"},{"value":"0,0E+00","module":"B4"},{"value":"0,0E+00","module":"C1"},{"value":"4,82E-02","module":"C2"},{"value":"1,03E-02","module":"C3"},{"value":"4,73E-03","module":"C4"},{"value":"-2,69E-01","module":"D"}]}],"resource_use":[{"parameter":"PERE","unit":"MJ","values":[{"value":"1,28E+03","module":"A1-A3"},{"value":"2,85E+00","module":"A4"},{"value":"2,79E-02","module":"A5"},{"value":"2,05E+01","module":"B2"},{"value":"0,0E+00","module":"B3"},{"value":"0,0E+00","module":"B4"},{"value":"0,0E+00","module":"C1"},{"value":"1,58E-01","module":"C2"},{"value":"1,77E-01","module":"C3"},{"value":"2,94E-02","module":"C4"},{"value":"-2,67E+02","module":"D"}]},{"parameter":"PERM","unit":"MJ","values":[{"value":"4,28E+02","module":"A1-A3"},{"value":"0,0E+00","module":"A4"},{"value":"-6,28E+01","module":"A5"},{"value":"0,0E+00","module":"B2"},{"value":"0,0E+00","module":"B3"},{"value":"0,0E+00","module":"B4"},{"value":"0,0E+00","module":"C1"},{"value":"0,0E+00","module":"C2"},{"value":"-3,65E+02","module":"C3"},{"value":"0,0E+00","module":"C4"},{"value":"0,0E+00","module":"D"}]},{"parameter":"PERT","unit":"MJ","values":[{"value":"1,70E+03","module":"A1-A3"},{"value":"2,85E+00","module":"A4"},{"value":"-6,27E+01","module":"A5"},{"value":"2,05E+01","module":"B2"},{"value":"0,0E+00","module":"B3"},{"value":"0,0E+00","module":"B4"},{"value":"0,0E+00","module":"C1"},{"value":"1,58E-01","module":"C2"},{"value":"-3,65E+02","module":"C3"},{"value":"2,94E-02","module":"C4"},{"value":"-2,67E+02","module":"D"}]},{"parameter":"PENRE","unit":"MJ","values":[{"value":"1,89E+03","module":"A1-A3"},{"value":"6,00E+01","module":"A4"},{"value":"1,70E+00","module":"A5"},{"value":"1,07E+02","module":"B2"},{"value":"0,0E+00","module":"B3"},{"value":"0,0E+00","module":"B4"},{"value":"0,0E+00","module":"C1"},{"value":"1,10E+01","module":"C2"},{"value":"5,66E+00","module":"C3"},{"value":"1,14E+00","module":"C4"},{"value":"-5,68E+01","module":"D"}]},{"parameter":"PENRM","unit":"MJ","values":[{"value":"3,74E+02","module":"A1-A3"},{"value":"0,0E+00","module":"A4"},{"value":"0,0E+00","module":"A5"},{"value":"0,0E+00","module":"B2"},{"value":"0,0E+00","module":"B3"},{"value":"0,0E+00","module":"B4"},{"value":"0,0E+00","module":"C1"},{"value":"0,0E+00","module":"C2"},{"value":"-3,74E+02","module":"C3"},{"value":"0,0E+00","module":"C4"},{"value":"0,0E+00","module":"D"}]},{"parameter":"PENRT","unit":"MJ","values":[{"value":"2,27E+03","module":"A1-A3"},{"value":"6,00E+01","module":"A4"},{"value":"1,70E+00","module":"A5"},{"value":"1,07E+02","module":"B2"},{"value":"0,0E+00","module":"B3"},{"value":"0,0E+00","module":"B4"},{"value":"0,0E+00","module":"C1"},{"value":"1,10E+01","module":"C2"},{"value":"-3,69E+02","module":"C3"},{"value":"1,14E+00","module":"C4"},{"value":"-5,68E+01","module":"D"}]},{"parameter":"SM","unit":"kg","values":[{"value":"6,88E+00","module":"A1-A3"},{"value":"0,0E+00","module":"A4"},{"value":"0,0E+00","module":"A5"},{"value":"0,0E+00","module":"B2"},{"value":"0,0E+00","module":"B3"},{"value":"0,0E+00","module":"B4"},{"value":"0,0E+00","module":"C1"},{"value":"0,0E+00","module":"C2"},{"value":"0,0E+00","module":"C3"},{"value":"0,0E+00","module":"C4"},{"value":"0,0E+00","module":"D"}]},{"parameter":"RSF","unit":"MJ","values":[{"value":"2,91E+00","module":"A1-A3"},{"value":"9,32E-02","module":"A4"},{"value":"9,27E-04","module":"A5"},{"value":"1,50E+00","module":"B2"},{"value":"0,0E+00","module":"B3"},{"value":"0,0E+00","module":"B4"},{"value":"0,0E+00","module":"C1"},{"value":"5,64E-03","module":"C2"},{"value":"4,20E-03","module":"C3"},{"value":"7,58E-04","module":"C4"},{"value":"1,27E-02","module":"D"}]},{"parameter":"NRSF","unit":"MJ","values":[{"value":"1,26E+00","module":"A1-A3"},{"value":"3,24E-01","module":"A4"},{"value":"3,82E-03","module":"A5"},{"value":"3,93E-01","module":"B2"},{"value":"0,0E+00","module":"B3"},{"value":"0,0E+00","module":"B4"},{"value":"0,0E+00","module":"C1"},{"value":"2,02E-02","module":"C2"},{"value":"0,0E+00","module":"C3"},{"value":"1,29E-01","module":"C4"},{"value":"-1,40E+01","module":"D"}]},{"parameter":"FW","unit":"m3","values":[{"value":"6,65E+00","module":"A1-A3"},{"value":"2,51E-02","module":"A4"},{"value":"8,01E-04","module":"A5"},{"value":"8,71E-01","module":"B2"},{"value":"0,0E+00","module":"B3"},{"value":"0,0E+00","module":"B4"},{"value":"0,0E+00","module":"C1"},{"value":"1,18E-03","module":"C2"},{"value":"1,37E-02","module":"C3"},{"value":"1,03E-03","module":"C4"},{"value":"-3,23E-01","module":"D"}]}],"end_of_life_waste":[{"parameter":"HWD","unit":"kg","values":[{"value":"8,21E-01","module":"A1-A3"},{"value":"8,59E-03","module":"A4"},{"value":"0,0E+00","module":"A5"},{"value":"1,63E-02","module":"B2"},{"value":"0,0E+00","module":"B3"},{"value":"0,0E+00","module":"B4"},{"value":"0,0E+00","module":"C1"},{"value":"5,68E-04","module":"C2"},{"value":"0,0E+00","module":"C3"},{"value":"3,98E+00","module":"C4"},{"value":"-1,06E-02","module":"D"}]},{"parameter":"NHWD","unit":"kg","values":[{"value":"2,39E+01","module":"A1-A3"},{"value":"8,43E+00","module":"A4"},{"value":"7,50E+00","module":"A5"},{"value":"4,02E-01","module":"B2"},{"value":"0,0E+00","module":"B3"},{"value":"0,0E+00","module":"B4"},{"value":"0,0E+00","module":"C1"},{"value":"5,36E-01","module":"C2"},{"value":"0,0E+00","module":"C3"},{"value":"2,04E-01","module":"C4"},{"value":"-1,69E+00","module":"D"}]},{"parameter":"RWD","unit":"kg","values":[{"value":"6,64E-03","module":"A1-A3"},{"value":"2,38E-04","module":"A4"},{"value":"0,0E+00","module":"A5"},{"value":"7,59E-04","module":"B2"},{"value":"0,0E+00","module":"B3"},{"value":"0,0E+00","module":"B4"},{"value":"0,0E+00","module":"C1"},{"value":"7,51E-05","module":"C2"},{"value":"0,0E+00","module":"C3"},{"value":"6,86E-06","module":"C4"},{"value":"-2,21E-04","module":"D"}]}],"end_of_life_flow":[{"parameter":"CRU","unit":"kg","values":[{"value":"0,0E+00","module":"A1-A3"},{"value":"0,0E+00","module":"A4"},{"value":"0,0E+00","module":"A5"},{"value":"0,0E+00","module":"B2"},{"value":"0,0E+00","module":"B3"},{"value":"0,0E+00","module":"B4"},{"value":"0,0E+00","module":"C1"},{"value":"0,0E+00","module":"C2"},{"value":"0,0E+00","module":"C3"},{"value":"0,0E+00","module":"C4"},{"value":"0,0E+00","module":"D"}]},{"parameter":"MFR","unit":"kg","values":[{"value":"6,30E-02","module":"A1-A3"},{"value":"0,0E+00","module":"A4"},{"value":"6,98E+00","module":"A5"},{"value":"0,0E+00","module":"B2"},{"value":"0,0E+00","module":"B3"},{"value":"0,0E+00","module":"B4"},{"value":"0,0E+00","module":"C1"},{"value":"0,0E+00","module":"C2"},{"value":"1,86E+00","module":"C3"},{"value":"0,0E+00","module":"C4"},{"value":"0,0E+00","module":"D"}]},{"parameter":"MER","unit":"kg","values":[{"value":"7,99E-06","module":"A1-A3"},{"value":"0,0E+00","module":"A4"},{"value":"1,02E-05","module":"A5"},{"value":"0,0E+00","module":"B2"},{"value":"0,0E+00","module":"B3"},{"value":"0,0E+00","module":"B4"},{"value":"0,0E+00","module":"C1"},{"value":"0,0E+00","module":"C2"},{"value":"4,50E+01","module":"C3"},{"value":"0,0E+00","module":"C4"},{"value":"0,0E+00","module":"D"}]},{"parameter":"EEE","unit":"MJ","values":[{"value":"3,53E-01","module":"A1-A3"},{"value":"0,0E+00","module":"A4"},{"value":"4,29E-01","module":"A5"},{"value":"0,0E+00","module":"B2"},{"value":"0,0E+00","module":"B3"},{"value":"0,0E+00","module":"B4"},{"value":"0,0E+00","module":"C1"},{"value":"0,0E+00","module":"C2"},{"value":"3,25E+01","module":"C3"},{"value":"0,0E+00","module":"C4"},{"value":"0,0E+00","module":"D"}]},{"parameter":"EET","unit":"MJ","values":[{"value":"5,34E+00","module":"A1-A3"},{"value":"0,0E+00","module":"A4"},{"value":"6,49E+00","module":"A5"},{"value":"0,0E+00","module":"B2"},{"value":"0,0E+00","module":"B3"},{"value":"0,0E+00","module":"B4"},{"value":"0,0E+00","module":"C1"},{"value":"0,0E+00","module":"C2"},{"value":"4,92E+02","module":"C3"},{"value":"0,0E+00","module":"C4"},{"value":"0,0E+00","module":"D"}]}]}