{"product_name":"Bodent\u00fcrschlie\u00dfer BTS 65","epd_id":"EPD-DOR-20220165-CBA1-EN","compliance":["DIN EN 15804+A2","ISO 14025"],"producer_name":"dormakaba International Holding GmbH","environmental_impact":[{"parameter":"GWP-total","unit":"kg CO2-eq","values":[{"value":"1,18E+01","module":"A1-A3"},{"value":"1,70E-01","module":"A4"},{"value":"1,06E-01","module":"A5"},{"value":"0,0E+00","module":"C1"},{"value":"1,76E-02","module":"C2"},{"value":"1,19E-02","module":"C3"},{"value":"1,98E-03","module":"C4"},{"value":"-4,01E+00","module":"D"}]},{"parameter":"GWP-fossil","unit":"kg CO2-eq","values":[{"value":"1,19E+01","module":"A1-A3"},{"value":"1,68E-01","module":"A4"},{"value":"2,66E-03","module":"A5"},{"value":"0,0E+00","module":"C1"},{"value":"1,68E-02","module":"C2"},{"value":"1,19E-02","module":"C3"},{"value":"1,97E-03","module":"C4"},{"value":"-4,01E+00","module":"D"}]},{"parameter":"GWP-biogenic","unit":"kg CO2-eq","values":[{"value":"-9,65E-02","module":"A1-A3"},{"value":"1,76E-03","module":"A4"},{"value":"1,04E-01","module":"A5"},{"value":"0,0E+00","module":"C1"},{"value":"7,76E-04","module":"C2"},{"value":"2,78E-07","module":"C3"},{"value":"6,72E-06","module":"C4"},{"value":"-7,03E-03","module":"D"}]},{"parameter":"GWP-luluc","unit":"kg CO2-eq","values":[{"value":"8,16E-03","module":"A1-A3"},{"value":"3,58E-06","module":"A4"},{"value":"1,75E-06","module":"A5"},{"value":"0,0E+00","module":"C1"},{"value":"4,00E-07","module":"C2"},{"value":"6,75E-07","module":"C3"},{"value":"5,66E-06","module":"C4"},{"value":"-3,72E-04","module":"D"}]},{"parameter":"ODP","unit":"kg CFC11-eq","values":[{"value":"1,02E-12","module":"A1-A3"},{"value":"1,63E-17","module":"A4"},{"value":"1,92E-17","module":"A5"},{"value":"0,0E+00","module":"C1"},{"value":"1,77E-18","module":"C2"},{"value":"6,02E-18","module":"C3"},{"value":"7,29E-18","module":"C4"},{"value":"-1,08E-12","module":"D"}]},{"parameter":"AP","unit":"mol H^(+)-eq","values":[{"value":"3,58E-02","module":"A1-A3"},{"value":"4,97E-03","module":"A4"},{"value":"2,98E-05","module":"A5"},{"value":"0,0E+00","module":"C1"},{"value":"1,68E-05","module":"C2"},{"value":"2,13E-06","module":"C3"},{"value":"1,41E-05","module":"C4"},{"value":"-1,09E-02","module":"D"}]},{"parameter":"POCP","unit":"kg NMVOC-eq","values":[{"value":"2,29E-02","module":"A1-A3"},{"value":"3,67E-03","module":"A4"},{"value":"2,85E-05","module":"A5"},{"value":"0,0E+00","module":"C1"},{"value":"1,51E-05","module":"C2"},{"value":"1,33E-06","module":"C3"},{"value":"1,10E-05","module":"C4"},{"value":"-7,18E-03","module":"D"}]},{"parameter":"ADPE","unit":"kg Sb-eq","values":[{"value":"1,00E-03","module":"A1-A3"},{"value":"4,47E-09","module":"A4"},{"value":"3,03E-10","module":"A5"},{"value":"0,0E+00","module":"C1"},{"value":"5,03E-10","module":"C2"},{"value":"8,26E-11","module":"C3"},{"value":"1,77E-10","module":"C4"},{"value":"-3,46E-04","module":"D"}]},{"parameter":"ADPF","unit":"MJ","values":[{"value":"1,34E+02","module":"A1-A3"},{"value":"2,11E+00","module":"A4"},{"value":"3,36E-02","module":"A5"},{"value":"0,0E+00","module":"C1"},{"value":"2,38E-01","module":"C2"},{"value":"5,54E-03","module":"C3"},{"value":"2,58E-02","module":"C4"},{"value":"-3,84E+01","module":"D"}]},{"parameter":"WDP","unit":"m^3 world-eq deprived","values":[{"value":"1,66E+00","module":"A1-A3"},{"value":"3,08E-04","module":"A4"},{"value":"1,32E-02","module":"A5"},{"value":"0,0E+00","module":"C1"},{"value":"3,29E-05","module":"C2"},{"value":"1,22E-03","module":"C3"},{"value":"2,06E-04","module":"C4"},{"value":"-3,89E-01","module":"D"}]},{"parameter":"EP-freshwater","unit":"kg P-eq","values":[{"value":"1,79E-05","module":"A1-A3"},{"value":"3,75E-08","module":"A4"},{"value":"3,75E-09","module":"A5"},{"value":"0,0E+00","module":"C1"},{"value":"3,59E-09","module":"C2"},{"value":"9,61E-10","module":"C3"},{"value":"3,38E-09","module":"C4"},{"value":"-3,94E-06","module":"D"}]},{"parameter":"EP-marine","unit":"kg N-eq","values":[{"value":"7,31E-03","module":"A1-A3"},{"value":"1,31E-03","module":"A4"},{"value":"1,08E-05","module":"A5"},{"value":"0,0E+00","module":"C1"},{"value":"5,35E-06","module":"C2"},{"value":"4,80E-07","module":"C3"},{"value":"3,63E-06","module":"C4"},{"value":"-1,81E-03","module":"D"}]},{"parameter":"EP-terrestrial","unit":"mol N-eq","values":[{"value":"7,88E-02","module":"A1-A3"},{"value":"1,44E-02","module":"A4"},{"value":"1,34E-04","module":"A5"},{"value":"0,0E+00","module":"C1"},{"value":"5,94E-05","module":"C2"},{"value":"9,69E-06","module":"C3"},{"value":"3,99E-05","module":"C4"},{"value":"-1,86E-02","module":"D"}]}],"additional_environmental_impact":[{"parameter":"PM","unit":"Disease incidence","values":[{"value":"5,09E-07","module":"A1-A3"},{"value":"8,45E-08","module":"A4"},{"value":"1,65E-10","module":"A5"},{"value":"0,0E+00","module":"C1"},{"value":"8,83E-11","module":"C2"},{"value":"2,71E-11","module":"C3"},{"value":"1,75E-10","module":"C4"},{"value":"-1,57E-07","module":"D"}]},{"parameter":"ETP-fw","unit":"CTUe","values":[{"value":"4,54E+01","module":"A1-A3"},{"value":"1,49E+00","module":"A4"},{"value":"1,59E-02","module":"A5"},{"value":"0,0E+00","module":"C1"},{"value":"1,69E-01","module":"C2"},{"value":"2,08E-03","module":"C3"},{"value":"1,47E-02","module":"C4"},{"value":"-4,94E+00","module":"D"}]},{"parameter":"HTP-c","unit":"CTUh","values":[{"value":"9,10E-09","module":"A1-A3"},{"value":"2,81E-11","module":"A4"},{"value":"8,43E-13","module":"A5"},{"value":"0,0E+00","module":"C1"},{"value":"3,17E-12","module":"C2"},{"value":"1,80E-13","module":"C3"},{"value":"2,18E-12","module":"C4"},{"value":"3,76E-09","module":"D"}]},{"parameter":"HTP-nc","unit":"CTUh","values":[{"value":"2,22E-07","module":"A1-A3"},{"value":"1,30E-09","module":"A4"},{"value":"3,65E-11","module":"A5"},{"value":"0,0E+00","module":"C1"},{"value":"1,36E-10","module":"C2"},{"value":"1,82E-11","module":"C3"},{"value":"2,41E-10","module":"C4"},{"value":"2,94E-07","module":"D"}]},{"parameter":"SQP","unit":"SQP","values":[{"value":"3,47E+01","module":"A1-A3"},{"value":"5,56E-03","module":"A4"},{"value":"8,90E-03","module":"A5"},{"value":"0,0E+00","module":"C1"},{"value":"6,12E-04","module":"C2"},{"value":"1,66E-03","module":"C3"},{"value":"5,38E-03","module":"C4"},{"value":"1,54E-01","module":"D"}]}],"resource_use":[{"parameter":"PERE","unit":"MJ","values":[{"value":"2,54E+01","module":"A1-A3"},{"value":"6,85E-03","module":"A4"},{"value":"9,06E-01","module":"A5"},{"value":"0,0E+00","module":"C1"},{"value":"7,51E-04","module":"C2"},{"value":"1,41E-01","module":"C3"},{"value":"3,38E-03","module":"C4"},{"value":"-7,97E-01","module":"D"}]},{"parameter":"PERM","unit":"MJ","values":[{"value":"1,04E+00","module":"A1-A3"},{"value":"0,0E+00","module":"A4"},{"value":"-9,00E-01","module":"A5"},{"value":"0,0E+00","module":"C1"},{"value":"0,0E+00","module":"C2"},{"value":"-1,39E-01","module":"C3"},{"value":"0,0E+00","module":"C4"},{"value":"0,0E+00","module":"D"}]},{"parameter":"PERT","unit":"MJ","values":[{"value":"2,65E+01","module":"A1-A3"},{"value":"6,85E-03","module":"A4"},{"value":"6,10E-03","module":"A5"},{"value":"0,0E+00","module":"C1"},{"value":"7,51E-04","module":"C2"},{"value":"1,44E-03","module":"C3"},{"value":"3,38E-03","module":"C4"},{"value":"-7,97E-01","module":"D"}]},{"parameter":"PENRE","unit":"MJ","values":[{"value":"1,34E+02","module":"A1-A3"},{"value":"2,11E+00","module":"A4"},{"value":"3,36E-02","module":"A5"},{"value":"0,0E+00","module":"C1"},{"value":"2,38E-01","module":"C2"},{"value":"1,25E-01","module":"C3"},{"value":"2,58E-02","module":"C4"},{"value":"-3,84E+01","module":"D"}]},{"parameter":"PENRM","unit":"MJ","values":[{"value":"1,19E-01","module":"A1-A3"},{"value":"0,0E+00","module":"A4"},{"value":"0,0E+00","module":"A5"},{"value":"0,0E+00","module":"C1"},{"value":"0,0E+00","module":"C2"},{"value":"-1,19E-01","module":"C3"},{"value":"0,0E+00","module":"C4"},{"value":"0,0E+00","module":"D"}]},{"parameter":"PENRT","unit":"MJ","values":[{"value":"1,35E+02","module":"A1-A3"},{"value":"2,11E+00","module":"A4"},{"value":"3,36E-02","module":"A5"},{"value":"0,0E+00","module":"C1"},{"value":"2,38E-01","module":"C2"},{"value":"5,54E-03","module":"C3"},{"value":"2,58E-02","module":"C4"},{"value":"-3,84E+01","module":"D"}]},{"parameter":"SM","unit":"kg","values":[{"value":"2,04E+00","module":"A1-A3"},{"value":"0,0E+00","module":"A4"},{"value":"0,0E+00","module":"A5"},{"value":"0,0E+00","module":"C1"},{"value":"0,0E+00","module":"C2"},{"value":"0,0E+00","module":"C3"},{"value":"0,0E+00","module":"C4"},{"value":"0,0E+00","module":"D"}]},{"parameter":"RSF","unit":"MJ","values":[{"value":"0,0E+00","module":"A1-A3"},{"value":"0,0E+00","module":"A4"},{"value":"0,0E+00","module":"A5"},{"value":"0,0E+00","module":"C1"},{"value":"0,0E+00","module":"C2"},{"value":"0,0E+00","module":"C3"},{"value":"0,0E+00","module":"C4"},{"value":"0,0E+00","module":"D"}]},{"parameter":"NRSF","unit":"MJ","values":[{"value":"0,0E+00","module":"A1-A3"},{"value":"0,0E+00","module":"A4"},{"value":"0,0E+00","module":"A5"},{"value":"0,0E+00","module":"C1"},{"value":"0,0E+00","module":"C2"},{"value":"0,0E+00","module":"C3"},{"value":"0,0E+00","module":"C4"},{"value":"0,0E+00","module":"D"}]},{"parameter":"FW","unit":"m^3","values":[{"value":"5,48E-02","module":"A1-A3"},{"value":"1,24E-05","module":"A4"},{"value":"3,10E-04","module":"A5"},{"value":"0,0E+00","module":"C1"},{"value":"1,35E-06","module":"C2"},{"value":"2,92E-05","module":"C3"},{"value":"6,51E-06","module":"C4"},{"value":"-1,19E-02","module":"D"}]}],"end_of_life_waste":[{"parameter":"HWD","unit":"kg","values":[{"value":"1,50E-07","module":"A1-A3"},{"value":"2,07E-10","module":"A4"},{"value":"4,95E-11","module":"A5"},{"value":"0,0E+00","module":"C1"},{"value":"2,31E-11","module":"C2"},{"value":"2,11E-11","module":"C3"},{"value":"3,93E-10","module":"C4"},{"value":"-3,77E-06","module":"D"}]},{"parameter":"NHWD","unit":"kg","values":[{"value":"3,18E-01","module":"A1-A3"},{"value":"2,16E-04","module":"A4"},{"value":"3,33E-03","module":"A5"},{"value":"0,0E+00","module":"C1"},{"value":"2,44E-05","module":"C2"},{"value":"1,24E-03","module":"C3"},{"value":"1,30E-01","module":"C4"},{"value":"3,13E-01","module":"D"}]},{"parameter":"RWD","unit":"kg","values":[{"value":"4,67E-03","module":"A1-A3"},{"value":"2,33E-06","module":"A4"},{"value":"1,76E-06","module":"A5"},{"value":"0,0E+00","module":"C1"},{"value":"2,56E-07","module":"C2"},{"value":"2,06E-07","module":"C3"},{"value":"2,94E-07","module":"C4"},{"value":"-7,21E-04","module":"D"}]}],"end_of_life_flow":[{"parameter":"CRU","unit":"kg","values":[{"value":"0,0E+00","module":"A1-A3"},{"value":"0,0E+00","module":"A4"},{"value":"0,0E+00","module":"A5"},{"value":"0,0E+00","module":"C1"},{"value":"0,0E+00","module":"C2"},{"value":"0,0E+00","module":"C3"},{"value":"0,0E+00","module":"C4"},{"value":"0,0E+00","module":"D"}]},{"parameter":"MFR","unit":"kg","values":[{"value":"0,0E+00","module":"A1-A3"},{"value":"0,0E+00","module":"A4"},{"value":"0,0E+00","module":"A5"},{"value":"0,0E+00","module":"C1"},{"value":"0,0E+00","module":"C2"},{"value":"3,88E+00","module":"C3"},{"value":"0,0E+00","module":"C4"},{"value":"0,0E+00","module":"D"}]},{"parameter":"MER","unit":"kg","values":[{"value":"0,0E+00","module":"A1-A3"},{"value":"0,0E+00","module":"A4"},{"value":"0,0E+00","module":"A5"},{"value":"0,0E+00","module":"C1"},{"value":"0,0E+00","module":"C2"},{"value":"0,0E+00","module":"C3"},{"value":"0,0E+00","module":"C4"},{"value":"0,0E+00","module":"D"}]},{"parameter":"EEE","unit":"MJ","values":[{"value":"0,0E+00","module":"A1-A3"},{"value":"0,0E+00","module":"A4"},{"value":"1,61E-01","module":"A5"},{"value":"0,0E+00","module":"C1"},{"value":"0,0E+00","module":"C2"},{"value":"0,0E+00","module":"C3"},{"value":"0,0E+00","module":"C4"},{"value":"0,0E+00","module":"D"}]},{"parameter":"EET","unit":"MJ","values":[{"value":"0,0E+00","module":"A1-A3"},{"value":"0,0E+00","module":"A4"},{"value":"2,92E-01","module":"A5"},{"value":"0,0E+00","module":"C1"},{"value":"0,0E+00","module":"C2"},{"value":"0,0E+00","module":"C3"},{"value":"0,0E+00","module":"C4"},{"value":"0,0E+00","module":"D"}]}]}