{"product_name":"Bollo Dining Chair","epd_id":"NEPD-8585-8241","compliance":["EN 15804+A2","ISO 14025","ISO 21930"],"producer_name":"Fogia Collection AB","environmental_impact":[{"parameter":"GWP-total","unit":"kg CO2-eq.","values":[{"value":"4,43E+01","module":"A1-A3"},{"value":"2,33E+00","module":"A4"},{"value":"7,59E+00","module":"A5"},{"value":"0,0E+00","module":"B2"},{"value":"0,0E+00","module":"B3"},{"value":"0,0E+00","module":"B4"},{"value":"0,0E+00","module":"C1"},{"value":"1,98E-01","module":"C2"},{"value":"1,21E+01","module":"C3"},{"value":"4,24E-02","module":"C4"},{"value":"-2,15E+00","module":"D"}]},{"parameter":"GWP-fossil","unit":"kg CO2-eq.","values":[{"value":"5,39E+01","module":"A1-A3"},{"value":"2,33E+00","module":"A4"},{"value":"9,95E-02","module":"A5"},{"value":"0,0E+00","module":"B2"},{"value":"0,0E+00","module":"B3"},{"value":"0,0E+00","module":"B4"},{"value":"0,0E+00","module":"C1"},{"value":"1,98E-01","module":"C2"},{"value":"8,49E+00","module":"C3"},{"value":"4,24E-02","module":"C4"},{"value":"-2,13E+00","module":"D"}]},{"parameter":"GWP-biogenic","unit":"kg CO2-eq.","values":[{"value":"-9,70E+00","module":"A1-A3"},{"value":"9,63E-04","module":"A4"},{"value":"7,49E+00","module":"A5"},{"value":"0,0E+00","module":"B2"},{"value":"0,0E+00","module":"B3"},{"value":"0,0E+00","module":"B4"},{"value":"0,0E+00","module":"C1"},{"value":"8,18E-05","module":"C2"},{"value":"3,64E+00","module":"C3"},{"value":"3,37E-05","module":"C4"},{"value":"-1,97E-03","module":"D"}]},{"parameter":"GWP-luluc","unit":"kg CO2-eq.","values":[{"value":"9,87E-02","module":"A1-A3"},{"value":"8,28E-04","module":"A4"},{"value":"2,65E-05","module":"A5"},{"value":"0,0E+00","module":"B2"},{"value":"0,0E+00","module":"B3"},{"value":"0,0E+00","module":"B4"},{"value":"0,0E+00","module":"C1"},{"value":"7,04E-05","module":"C2"},{"value":"5,11E-05","module":"C3"},{"value":"1,11E-05","module":"C4"},{"value":"-1,87E-02","module":"D"}]},{"parameter":"ODP","unit":"kg CFC 11-eq.","values":[{"value":"4,39E-06","module":"A1-A3"},{"value":"5,27E-07","module":"A4"},{"value":"1,70E-08","module":"A5"},{"value":"0,0E+00","module":"B2"},{"value":"0,0E+00","module":"B3"},{"value":"0,0E+00","module":"B4"},{"value":"0,0E+00","module":"C1"},{"value":"4,48E-08","module":"C2"},{"value":"3,51E-08","module":"C3"},{"value":"1,08E-08","module":"C4"},{"value":"-3,81E-02","module":"D"}]},{"parameter":"AP","unit":"mol H+-eq.","values":[{"value":"3,49E-01","module":"A1-A3"},{"value":"6,68E-03","module":"A4"},{"value":"5,01E-04","module":"A5"},{"value":"0,0E+00","module":"B2"},{"value":"0,0E+00","module":"B3"},{"value":"0,0E+00","module":"B4"},{"value":"0,0E+00","module":"C1"},{"value":"5,68E-04","module":"C2"},{"value":"5,34E-03","module":"C3"},{"value":"2,59E-04","module":"C4"},{"value":"-1,23E-02","module":"D"}]},{"parameter":"POCP","unit":"kg NMVOC-eq.","values":[{"value":"2,48E-01","module":"A1-A3"},{"value":"5,67E-03","module":"A4"},{"value":"5,52E-04","module":"A5"},{"value":"0,0E+00","module":"B2"},{"value":"0,0E+00","module":"B3"},{"value":"0,0E+00","module":"B4"},{"value":"0,0E+00","module":"C1"},{"value":"4,82E-04","module":"C2"},{"value":"6,69E-03","module":"C3"},{"value":"2,88E-04","module":"C4"},{"value":"-1,23E-02","module":"D"}]},{"parameter":"ADPE","unit":"kg Sb-eq.","values":[{"value":"2,25E-03","module":"A1-A3"},{"value":"6,43E-05","module":"A4"},{"value":"1,87E-06","module":"A5"},{"value":"0,0E+00","module":"B2"},{"value":"0,0E+00","module":"B3"},{"value":"0,0E+00","module":"B4"},{"value":"0,0E+00","module":"C1"},{"value":"5,46E-06","module":"C2"},{"value":"1,44E-06","module":"C3"},{"value":"5,99E-07","module":"C4"},{"value":"-3,29E-05","module":"D"}]},{"parameter":"ADPF","unit":"MJ","values":[{"value":"8,08E+02","module":"A1-A3"},{"value":"3,52E+01","module":"A4"},{"value":"1,16E+00","module":"A5"},{"value":"0,0E+00","module":"B2"},{"value":"0,0E+00","module":"B3"},{"value":"0,0E+00","module":"B4"},{"value":"0,0E+00","module":"C1"},{"value":"2,99E+00","module":"C2"},{"value":"2,76E+00","module":"C3"},{"value":"8,12E-01","module":"C4"},{"value":"-2,10E+01","module":"D"}]},{"parameter":"WDP","unit":"m3 world-eq.","values":[{"value":"3,10E+03","module":"A1-A3"},{"value":"3,40E+01","module":"A4"},{"value":"1,72E+00","module":"A5"},{"value":"0,0E+00","module":"B2"},{"value":"0,0E+00","module":"B3"},{"value":"0,0E+00","module":"B4"},{"value":"0,0E+00","module":"C1"},{"value":"2,89E+00","module":"C2"},{"value":"9,02E+00","module":"C3"},{"value":"2,48E+00","module":"C4"},{"value":"-9,84E+00","module":"D"}]},{"parameter":"EP-freshwater","unit":"kg P-eq.","values":[{"value":"3,29E-03","module":"A1-A3"},{"value":"1,86E-05","module":"A4"},{"value":"8,14E-07","module":"A5"},{"value":"0,0E+00","module":"B2"},{"value":"0,0E+00","module":"B3"},{"value":"0,0E+00","module":"B4"},{"value":"0,0E+00","module":"C1"},{"value":"1,58E-06","module":"C2"},{"value":"3,12E-06","module":"C3"},{"value":"4,64E-07","module":"C4"},{"value":"-1,45E-04","module":"D"}]},{"parameter":"EP-marine","unit":"kg N-eq.","values":[{"value":"7,33E-02","module":"A1-A3"},{"value":"1,32E-03","module":"A4"},{"value":"2,00E-04","module":"A5"},{"value":"0,0E+00","module":"B2"},{"value":"0,0E+00","module":"B3"},{"value":"0,0E+00","module":"B4"},{"value":"0,0E+00","module":"C1"},{"value":"1,12E-04","module":"C2"},{"value":"2,88E-03","module":"C3"},{"value":"9,05E-05","module":"C4"},{"value":"-3,06E-03","module":"D"}]},{"parameter":"EP-terrestrial","unit":"mol N-eq.","values":[{"value":"7,66E-01","module":"A1-A3"},{"value":"1,48E-02","module":"A4"},{"value":"2,02E-03","module":"A5"},{"value":"0,0E+00","module":"B2"},{"value":"0,0E+00","module":"B3"},{"value":"0,0E+00","module":"B4"},{"value":"0,0E+00","module":"C1"},{"value":"1,26E-03","module":"C2"},{"value":"2,79E-02","module":"C3"},{"value":"1,01E-03","module":"C4"},{"value":"-3,21E-02","module":"D"}]},{"parameter":"GWP-IOBC","unit":"kg CO2-eq.","values":[{"value":"5,36E+01","module":"A1-A3"},{"value":"2,33E+00","module":"A4"},{"value":"9,95E-02","module":"A5"},{"value":"0,0E+00","module":"B2"},{"value":"0,0E+00","module":"B3"},{"value":"0,0E+00","module":"B4"},{"value":"0,0E+00","module":"C1"},{"value":"1,98E-01","module":"C2"},{"value":"9,64E+00","module":"C3"},{"value":"4,53E-02","module":"C4"},{"value":"-2,94E+00","module":"D"}]}],"additional_environmental_impact":[{"parameter":"PM","unit":"disease incidence","values":[{"value":"4,84E-06","module":"A1-A3"},{"value":"1,42E-07","module":"A4"},{"value":"6,90E-09","module":"A5"},{"value":"0,0E+00","module":"B2"},{"value":"0,0E+00","module":"B3"},{"value":"0,0E+00","module":"B4"},{"value":"0,0E+00","module":"C1"},{"value":"1,21E-08","module":"C2"},{"value":"2,66E-08","module":"C3"},{"value":"4,50E-09","module":"C4"},{"value":"-3,94E-07","module":"D"}]},{"parameter":"ETP-fw","unit":"CTUe","values":[{"value":"3,04E+03","module":"A1-A3"},{"value":"2,61E+01","module":"A4"},{"value":"1,46E+00","module":"A5"},{"value":"0,0E+00","module":"B2"},{"value":"0,0E+00","module":"B3"},{"value":"0,0E+00","module":"B4"},{"value":"0,0E+00","module":"C1"},{"value":"2,22E+00","module":"C2"},{"value":"2,01E+01","module":"C3"},{"value":"6,10E-01","module":"C4"},{"value":"-1,30E+02","module":"D"}]},{"parameter":"HTP-c","unit":"CTUh","values":[{"value":"1,48E-07","module":"A1-A3"},{"value":"0,0E+00","module":"A4"},{"value":"7,40E-11","module":"A5"},{"value":"0,0E+00","module":"B2"},{"value":"0,0E+00","module":"B3"},{"value":"0,0E+00","module":"B4"},{"value":"0,0E+00","module":"C1"},{"value":"0,0E+00","module":"C2"},{"value":"6,49E-10","module":"C3"},{"value":"2,40E-11","module":"C4"},{"value":"-8,47E-09","module":"D"}]},{"parameter":"HTP-nc","unit":"CTUh","values":[{"value":"1,85E-06","module":"A1-A3"},{"value":"2,85E-08","module":"A4"},{"value":"3,30E-09","module":"A5"},{"value":"0,0E+00","module":"B2"},{"value":"0,0E+00","module":"B3"},{"value":"0,0E+00","module":"B4"},{"value":"0,0E+00","module":"C1"},{"value":"2,42E-09","module":"C2"},{"value":"2,11E-08","module":"C3"},{"value":"7,54E-10","module":"C4"},{"value":"1,29E-07","module":"D"}]},{"parameter":"SQP","unit":"unitless","values":[{"value":"5,75E+02","module":"A1-A3"},{"value":"2,46E+01","module":"A4"},{"value":"8,20E-01","module":"A5"},{"value":"0,0E+00","module":"B2"},{"value":"0,0E+00","module":"B3"},{"value":"0,0E+00","module":"B4"},{"value":"0,0E+00","module":"C1"},{"value":"2,09E+00","module":"C2"},{"value":"3,59E-01","module":"C3"},{"value":"1,83E+00","module":"C4"},{"value":"-5,10E+01","module":"D"}]},{"parameter":"IRP","unit":"kBq U235-eq.","values":[{"value":"1,93E+00","module":"A1-A3"},{"value":"1,54E-01","module":"A4"},{"value":"4,78E-03","module":"A5"},{"value":"0,0E+00","module":"B2"},{"value":"0,0E+00","module":"B3"},{"value":"0,0E+00","module":"B4"},{"value":"0,0E+00","module":"C1"},{"value":"1,31E-02","module":"C2"},{"value":"4,93E-03","module":"C3"},{"value":"3,33E-03","module":"C4"},{"value":"-4,20E-02","module":"D"}]}],"resource_use":[{"parameter":"PERE","unit":"MJ","values":[{"value":"2,09E+02","module":"A1-A3"},{"value":"5,03E-01","module":"A4"},{"value":"2,10E-02","module":"A5"},{"value":"0,0E+00","module":"B2"},{"value":"0,0E+00","module":"B3"},{"value":"0,0E+00","module":"B4"},{"value":"0,0E+00","module":"C1"},{"value":"4,28E-02","module":"C2"},{"value":"9,24E-02","module":"C3"},{"value":"1,92E-02","module":"C4"},{"value":"-4,73E+01","module":"D"}]},{"parameter":"PERM","unit":"MJ","values":[{"value":"4,67E+01","module":"A1-A3"},{"value":"0,0E+00","module":"A4"},{"value":"-2,64E+01","module":"A5"},{"value":"0,0E+00","module":"B2"},{"value":"0,0E+00","module":"B3"},{"value":"0,0E+00","module":"B4"},{"value":"0,0E+00","module":"C1"},{"value":"0,0E+00","module":"C2"},{"value":"-2,00E+01","module":"C3"},{"value":"0,0E+00","module":"C4"},{"value":"0,0E+00","module":"D"}]},{"parameter":"PERT","unit":"MJ","values":[{"value":"2,56E+02","module":"A1-A3"},{"value":"5,03E-01","module":"A4"},{"value":"-2,64E+01","module":"A5"},{"value":"0,0E+00","module":"B2"},{"value":"0,0E+00","module":"B3"},{"value":"0,0E+00","module":"B4"},{"value":"0,0E+00","module":"C1"},{"value":"4,28E-02","module":"C2"},{"value":"-1,99E+01","module":"C3"},{"value":"1,92E-02","module":"C4"},{"value":"-4,73E+01","module":"D"}]},{"parameter":"PENRE","unit":"MJ","values":[{"value":"7,01E+02","module":"A1-A3"},{"value":"3,52E+01","module":"A4"},{"value":"1,16E+00","module":"A5"},{"value":"0,0E+00","module":"B2"},{"value":"0,0E+00","module":"B3"},{"value":"0,0E+00","module":"B4"},{"value":"0,0E+00","module":"C1"},{"value":"2,99E+00","module":"C2"},{"value":"2,78E+00","module":"C3"},{"value":"8,12E-01","module":"C4"},{"value":"-2,10E+01","module":"D"}]},{"parameter":"PENRM","unit":"MJ","values":[{"value":"1,15E+02","module":"A1-A3"},{"value":"0,0E+00","module":"A4"},{"value":"-8,86E+00","module":"A5"},{"value":"0,0E+00","module":"B2"},{"value":"0,0E+00","module":"B3"},{"value":"0,0E+00","module":"B4"},{"value":"0,0E+00","module":"C1"},{"value":"0,0E+00","module":"C2"},{"value":"-1,06E+02","module":"C3"},{"value":"0,0E+00","module":"C4"},{"value":"0,0E+00","module":"D"}]},{"parameter":"PENRT","unit":"MJ","values":[{"value":"8,15E+02","module":"A1-A3"},{"value":"3,52E+01","module":"A4"},{"value":"-7,70E+00","module":"A5"},{"value":"0,0E+00","module":"B2"},{"value":"0,0E+00","module":"B3"},{"value":"0,0E+00","module":"B4"},{"value":"0,0E+00","module":"C1"},{"value":"2,99E+00","module":"C2"},{"value":"-1,03E+02","module":"C3"},{"value":"8,12E-01","module":"C4"},{"value":"-2,10E+01","module":"D"}]},{"parameter":"SM","unit":"kg","values":[{"value":"3,40E+00","module":"A1-A3"},{"value":"0,0E+00","module":"A4"},{"value":"0,0E+00","module":"A5"},{"value":"0,0E+00","module":"B2"},{"value":"0,0E+00","module":"B3"},{"value":"0,0E+00","module":"B4"},{"value":"0,0E+00","module":"C1"},{"value":"0,0E+00","module":"C2"},{"value":"0,0E+00","module":"C3"},{"value":"0,0E+00","module":"C4"},{"value":"0,0E+00","module":"D"}]},{"parameter":"RSF","unit":"MJ","values":[{"value":"8,83E-01","module":"A1-A3"},{"value":"1,80E-02","module":"A4"},{"value":"6,59E-04","module":"A5"},{"value":"0,0E+00","module":"B2"},{"value":"0,0E+00","module":"B3"},{"value":"0,0E+00","module":"B4"},{"value":"0,0E+00","module":"C1"},{"value":"1,53E-03","module":"C2"},{"value":"2,17E-03","module":"C3"},{"value":"5,00E-04","module":"C4"},{"value":"4,99E-02","module":"D"}]},{"parameter":"NRSF","unit":"MJ","values":[{"value":"2,05E+00","module":"A1-A3"},{"value":"6,44E-02","module":"A4"},{"value":"4,04E-03","module":"A5"},{"value":"0,0E+00","module":"B2"},{"value":"0,0E+00","module":"B3"},{"value":"0,0E+00","module":"B4"},{"value":"0,0E+00","module":"C1"},{"value":"5,47E-03","module":"C2"},{"value":"0,0E+00","module":"C3"},{"value":"3,30E-02","module":"C4"},{"value":"-1,05E+00","module":"D"}]},{"parameter":"FW","unit":"m3","values":[{"value":"7,05E-01","module":"A1-A3"},{"value":"3,76E-03","module":"A4"},{"value":"6,34E-04","module":"A5"},{"value":"0,0E+00","module":"B2"},{"value":"0,0E+00","module":"B3"},{"value":"0,0E+00","module":"B4"},{"value":"0,0E+00","module":"C1"},{"value":"3,20E-04","module":"C2"},{"value":"1,10E-02","module":"C3"},{"value":"7,33E-04","module":"C4"},{"value":"-5,90E-02","module":"D"}]}],"end_of_life_waste":[{"parameter":"HWD","unit":"kg","values":[{"value":"4,04E-01","module":"A1-A3"},{"value":"1,81E-03","module":"A4"},{"value":"0,0E+00","module":"A5"},{"value":"0,0E+00","module":"B2"},{"value":"0,0E+00","module":"B3"},{"value":"0,0E+00","module":"B4"},{"value":"0,0E+00","module":"C1"},{"value":"1,54E-04","module":"C2"},{"value":"0,0E+00","module":"C3"},{"value":"2,95E+00","module":"C4"},{"value":"-8,70E-03","module":"D"}]},{"parameter":"NHWD","unit":"kg","values":[{"value":"9,27E+00","module":"A1-A3"},{"value":"1,71E+00","module":"A4"},{"value":"4,63E+00","module":"A5"},{"value":"0,0E+00","module":"B2"},{"value":"0,0E+00","module":"B3"},{"value":"0,0E+00","module":"B4"},{"value":"0,0E+00","module":"C1"},{"value":"1,45E-01","module":"C2"},{"value":"5,00E-02","module":"C3"},{"value":"1,23E-01","module":"C4"},{"value":"-8,33E-01","module":"D"}]},{"parameter":"RWD","unit":"kg","values":[{"value":"2,08E-03","module":"A1-A3"},{"value":"2,40E-04","module":"A4"},{"value":"0,0E+00","module":"A5"},{"value":"0,0E+00","module":"B2"},{"value":"0,0E+00","module":"B3"},{"value":"0,0E+00","module":"B4"},{"value":"0,0E+00","module":"C1"},{"value":"2,04E-05","module":"C2"},{"value":"0,0E+00","module":"C3"},{"value":"4,98E-06","module":"C4"},{"value":"-3,47E-05","module":"D"}]}],"end_of_life_flow":[{"parameter":"CRU","unit":"kg","values":[{"value":"0,0E+00","module":"A1-A3"},{"value":"0,0E+00","module":"A4"},{"value":"0,0E+00","module":"A5"},{"value":"0,0E+00","module":"B2"},{"value":"0,0E+00","module":"B3"},{"value":"0,0E+00","module":"B4"},{"value":"0,0E+00","module":"C1"},{"value":"0,0E+00","module":"C2"},{"value":"0,0E+00","module":"C3"},{"value":"0,0E+00","module":"C4"},{"value":"0,0E+00","module":"D"}]},{"parameter":"MFR","unit":"kg","values":[{"value":"9,67E-01","module":"A1-A3"},{"value":"0,0E+00","module":"A4"},{"value":"3,27E+00","module":"A5"},{"value":"0,0E+00","module":"B2"},{"value":"0,0E+00","module":"B3"},{"value":"0,0E+00","module":"B4"},{"value":"0,0E+00","module":"C1"},{"value":"0,0E+00","module":"C2"},{"value":"1,46E+00","module":"C3"},{"value":"0,0E+00","module":"C4"},{"value":"0,0E+00","module":"D"}]},{"parameter":"MER","unit":"kg","values":[{"value":"9,23E-01","module":"A1-A3"},{"value":"0,0E+00","module":"A4"},{"value":"1,01E+00","module":"A5"},{"value":"0,0E+00","module":"B2"},{"value":"0,0E+00","module":"B3"},{"value":"0,0E+00","module":"B4"},{"value":"0,0E+00","module":"C1"},{"value":"0,0E+00","module":"C2"},{"value":"9,60E+00","module":"C3"},{"value":"0,0E+00","module":"C4"},{"value":"0,0E+00","module":"D"}]},{"parameter":"EEE","unit":"MJ","values":[{"value":"5,89E-01","module":"A1-A3"},{"value":"0,0E+00","module":"A4"},{"value":"9,00E-01","module":"A5"},{"value":"0,0E+00","module":"B2"},{"value":"0,0E+00","module":"B3"},{"value":"0,0E+00","module":"B4"},{"value":"0,0E+00","module":"C1"},{"value":"0,0E+00","module":"C2"},{"value":"5,90E+00","module":"C3"},{"value":"0,0E+00","module":"C4"},{"value":"0,0E+00","module":"D"}]},{"parameter":"EET","unit":"MJ","values":[{"value":"8,91E+00","module":"A1-A3"},{"value":"0,0E+00","module":"A4"},{"value":"1,36E+01","module":"A5"},{"value":"0,0E+00","module":"B2"},{"value":"0,0E+00","module":"B3"},{"value":"0,0E+00","module":"B4"},{"value":"0,0E+00","module":"C1"},{"value":"0,0E+00","module":"C2"},{"value":"8,92E+01","module":"C3"},{"value":"0,0E+00","module":"C4"},{"value":"0,0E+00","module":"D"}]}]}