{"product_name":"Bordplate 23mm h\u00f8ytrykkslaminat spon kjerne","epd_id":"NEPD-5784-5071","compliance":["EN 15804+A2","ISO 14025","ISO 21930"],"producer_name":"Haugstad M\u00f8bel AS","environmental_impact":[{"parameter":"GWP-total","unit":"kg CO2-eq.","values":[{"value":"-2,32E+01","module":"A1"},{"value":"6,32E+00","module":"A2"},{"value":"2,62E-01","module":"A3"},{"value":"6,22E-01","module":"A4"},{"value":"2,38E-02","module":"A5"},{"value":"0,0E+00","module":"B2"},{"value":"0,0E+00","module":"B3"},{"value":"0,0E+00","module":"B4"},{"value":"0,0E+00","module":"C1"},{"value":"3,23E-01","module":"C2"},{"value":"3,54E+01","module":"C3"},{"value":"1,01E-02","module":"C4"},{"value":"-1,26E+00","module":"D"}]},{"parameter":"GWP-fossil","unit":"kg CO2-eq.","values":[{"value":"9,94E+00","module":"A1"},{"value":"6,31E+00","module":"A2"},{"value":"2,29E-01","module":"A3"},{"value":"6,22E-01","module":"A4"},{"value":"2,38E-02","module":"A5"},{"value":"0,0E+00","module":"B2"},{"value":"0,0E+00","module":"B3"},{"value":"0,0E+00","module":"B4"},{"value":"0,0E+00","module":"C1"},{"value":"3,23E-01","module":"C2"},{"value":"2,11E+00","module":"C3"},{"value":"1,01E-02","module":"C4"},{"value":"-1,22E+00","module":"D"}]},{"parameter":"GWP-biogenic","unit":"kg CO2-eq.","values":[{"value":"-3,32E+01","module":"A1"},{"value":"2,55E-03","module":"A2"},{"value":"3,24E-02","module":"A3"},{"value":"2,57E-04","module":"A4"},{"value":"3,28E-06","module":"A5"},{"value":"0,0E+00","module":"B2"},{"value":"0,0E+00","module":"B3"},{"value":"0,0E+00","module":"B4"},{"value":"0,0E+00","module":"C1"},{"value":"1,33E-04","module":"C2"},{"value":"3,33E+01","module":"C3"},{"value":"5,18E-06","module":"C4"},{"value":"-2,52E-03","module":"D"}]},{"parameter":"GWP-luluc","unit":"kg CO2-eq.","values":[{"value":"2,42E-02","module":"A1"},{"value":"2,31E-03","module":"A2"},{"value":"3,64E-04","module":"A3"},{"value":"1,83E-04","module":"A4"},{"value":"1,82E-06","module":"A5"},{"value":"0,0E+00","module":"B2"},{"value":"0,0E+00","module":"B3"},{"value":"0,0E+00","module":"B4"},{"value":"0,0E+00","module":"C1"},{"value":"1,14E-04","module":"C2"},{"value":"6,75E-05","module":"C3"},{"value":"1,70E-06","module":"C4"},{"value":"-4,20E-02","module":"D"}]},{"parameter":"ODP","unit":"kg CFC 11-eq.","values":[{"value":"1,07E-06","module":"A1"},{"value":"1,44E-06","module":"A2"},{"value":"8,17E-09","module":"A3"},{"value":"1,45E-07","module":"A4"},{"value":"1,43E-09","module":"A5"},{"value":"0,0E+00","module":"B2"},{"value":"0,0E+00","module":"B3"},{"value":"0,0E+00","module":"B4"},{"value":"0,0E+00","module":"C1"},{"value":"7,43E-08","module":"C2"},{"value":"3,21E-08","module":"C3"},{"value":"1,31E-09","module":"C4"},{"value":"-8,88E-02","module":"D"}]},{"parameter":"AP","unit":"mol H+-eq.","values":[{"value":"6,10E-02","module":"A1"},{"value":"4,08E-02","module":"A2"},{"value":"7,84E-04","module":"A3"},{"value":"3,18E-03","module":"A4"},{"value":"2,93E-05","module":"A5"},{"value":"0,0E+00","module":"B2"},{"value":"0,0E+00","module":"B3"},{"value":"0,0E+00","module":"B4"},{"value":"0,0E+00","module":"C1"},{"value":"1,65E-03","module":"C2"},{"value":"3,29E-03","module":"C3"},{"value":"3,93E-05","module":"C4"},{"value":"-1,00E-02","module":"D"}]},{"parameter":"POCP","unit":"kg NMVOC-eq.","values":[{"value":"6,28E-02","module":"A1"},{"value":"4,01E-02","module":"A2"},{"value":"3,81E-04","module":"A3"},{"value":"3,55E-03","module":"A4"},{"value":"3,45E-05","module":"A5"},{"value":"0,0E+00","module":"B2"},{"value":"0,0E+00","module":"B3"},{"value":"0,0E+00","module":"B4"},{"value":"0,0E+00","module":"C1"},{"value":"1,76E-03","module":"C2"},{"value":"4,02E-03","module":"C3"},{"value":"3,97E-05","module":"C4"},{"value":"-9,79E-03","module":"D"}]},{"parameter":"ADPE","unit":"kg Sb-eq.","values":[{"value":"1,67E-04","module":"A1"},{"value":"1,66E-04","module":"A2"},{"value":"6,70E-06","module":"A3"},{"value":"1,07E-05","module":"A4"},{"value":"1,26E-07","module":"A5"},{"value":"0,0E+00","module":"B2"},{"value":"0,0E+00","module":"B3"},{"value":"0,0E+00","module":"B4"},{"value":"0,0E+00","module":"C1"},{"value":"8,83E-06","module":"C2"},{"value":"1,45E-06","module":"C3"},{"value":"6,89E-08","module":"C4"},{"value":"-1,21E-05","module":"D"}]},{"parameter":"ADPF","unit":"MJ","values":[{"value":"2,04E+02","module":"A1"},{"value":"9,52E+01","module":"A2"},{"value":"1,35E+00","module":"A3"},{"value":"9,75E+00","module":"A4"},{"value":"9,80E-02","module":"A5"},{"value":"0,0E+00","module":"B2"},{"value":"0,0E+00","module":"B3"},{"value":"0,0E+00","module":"B4"},{"value":"0,0E+00","module":"C1"},{"value":"4,91E+00","module":"C2"},{"value":"2,21E+00","module":"C3"},{"value":"1,07E-01","module":"C4"},{"value":"-1,74E+01","module":"D"}]},{"parameter":"WDP","unit":"m3 world-eq.","values":[{"value":"6,35E+02","module":"A1"},{"value":"8,78E+01","module":"A2"},{"value":"2,08E+02","module":"A3"},{"value":"7,48E+00","module":"A4"},{"value":"3,46E-01","module":"A5"},{"value":"0,0E+00","module":"B2"},{"value":"0,0E+00","module":"B3"},{"value":"0,0E+00","module":"B4"},{"value":"0,0E+00","module":"C1"},{"value":"4,69E+00","module":"C2"},{"value":"-8,82E-01","module":"C3"},{"value":"8,98E-01","module":"C4"},{"value":"-2,17E+02","module":"D"}]},{"parameter":"EP-freshwater","unit":"kg P-eq.","values":[{"value":"3,84E-04","module":"A1"},{"value":"4,87E-05","module":"A2"},{"value":"6,65E-06","module":"A3"},{"value":"4,78E-06","module":"A4"},{"value":"4,89E-08","module":"A5"},{"value":"0,0E+00","module":"B2"},{"value":"0,0E+00","module":"B3"},{"value":"0,0E+00","module":"B4"},{"value":"0,0E+00","module":"C1"},{"value":"2,56E-06","module":"C2"},{"value":"5,19E-06","module":"C3"},{"value":"1,32E-07","module":"C4"},{"value":"-1,08E-04","module":"D"}]},{"parameter":"EP-marine","unit":"kg N-eq.","values":[{"value":"1,27E-02","module":"A1"},{"value":"1,30E-02","module":"A2"},{"value":"1,65E-04","module":"A3"},{"value":"1,08E-03","module":"A4"},{"value":"2,68E-05","module":"A5"},{"value":"0,0E+00","module":"B2"},{"value":"0,0E+00","module":"B3"},{"value":"0,0E+00","module":"B4"},{"value":"0,0E+00","module":"C1"},{"value":"5,60E-04","module":"C2"},{"value":"1,55E-03","module":"C3"},{"value":"1,26E-05","module":"C4"},{"value":"-3,28E-03","module":"D"}]},{"parameter":"EP-terrestrial","unit":"mol N-eq.","values":[{"value":"1,74E-01","module":"A1"},{"value":"1,43E-01","module":"A2"},{"value":"1,40E-03","module":"A3"},{"value":"1,19E-02","module":"A4"},{"value":"1,05E-04","module":"A5"},{"value":"0,0E+00","module":"B2"},{"value":"0,0E+00","module":"B3"},{"value":"0,0E+00","module":"B4"},{"value":"0,0E+00","module":"C1"},{"value":"6,17E-03","module":"C2"},{"value":"1,64E-02","module":"C3"},{"value":"1,42E-04","module":"C4"},{"value":"-3,55E-02","module":"D"}]},{"parameter":"GWP-IOBC","unit":"kg CO2-eq.","values":[{"value":"1,01E+01","module":"A1"},{"value":"6,32E+00","module":"A2"},{"value":"2,32E-01","module":"A3"},{"value":"6,22E-01","module":"A4"},{"value":"2,38E-02","module":"A5"},{"value":"0,0E+00","module":"B2"},{"value":"0,0E+00","module":"B3"},{"value":"0,0E+00","module":"B4"},{"value":"0,0E+00","module":"C1"},{"value":"3,23E-01","module":"C2"},{"value":"1,25E+00","module":"C3"},{"value":"1,20E-02","module":"C4"},{"value":"-1,25E+00","module":"D"}]}],"additional_environmental_impact":[{"parameter":"PM","unit":"disease incidence","values":[{"value":"1,93E-06","module":"A1"},{"value":"4,44E-07","module":"A2"},{"value":"5,92E-09","module":"A3"},{"value":"5,52E-08","module":"A4"},{"value":"5,27E-10","module":"A5"},{"value":"0,0E+00","module":"B2"},{"value":"0,0E+00","module":"B3"},{"value":"0,0E+00","module":"B4"},{"value":"0,0E+00","module":"C1"},{"value":"2,35E-08","module":"C2"},{"value":"3,31E-08","module":"C3"},{"value":"5,33E-10","module":"C4"},{"value":"-6,09E-07","module":"D"}]},{"parameter":"ETP-fw","unit":"CTUe","values":[{"value":"2,11E+02","module":"A1"},{"value":"6,95E+01","module":"A2"},{"value":"6,18E+00","module":"A3"},{"value":"7,13E+00","module":"A4"},{"value":"9,35E-02","module":"A5"},{"value":"0,0E+00","module":"B2"},{"value":"0,0E+00","module":"B3"},{"value":"0,0E+00","module":"B4"},{"value":"0,0E+00","module":"C1"},{"value":"3,62E+00","module":"C2"},{"value":"8,68E+00","module":"C3"},{"value":"1,71E-01","module":"C4"},{"value":"-9,48E+01","module":"D"}]},{"parameter":"HTP-c","unit":"CTUh","values":[{"value":"4,81E-08","module":"A1"},{"value":"0,0E+00","module":"A2"},{"value":"3,00E-10","module":"A3"},{"value":"0,0E+00","module":"A4"},{"value":"2,00E-12","module":"A5"},{"value":"0,0E+00","module":"B2"},{"value":"0,0E+00","module":"B3"},{"value":"0,0E+00","module":"B4"},{"value":"0,0E+00","module":"C1"},{"value":"0,0E+00","module":"C2"},{"value":"8,30E-10","module":"C3"},{"value":"9,00E-12","module":"C4"},{"value":"-1,73E-09","module":"D"}]},{"parameter":"HTP-nc","unit":"CTUh","values":[{"value":"1,49E-07","module":"A1"},{"value":"7,55E-08","module":"A2"},{"value":"7,52E-09","module":"A3"},{"value":"6,90E-09","module":"A4"},{"value":"8,80E-11","module":"A5"},{"value":"0,0E+00","module":"B2"},{"value":"0,0E+00","module":"B3"},{"value":"0,0E+00","module":"B4"},{"value":"0,0E+00","module":"C1"},{"value":"3,91E-09","module":"C2"},{"value":"3,65E-08","module":"C3"},{"value":"3,11E-10","module":"C4"},{"value":"-9,09E-08","module":"D"}]},{"parameter":"SQP","unit":"unitless","values":[{"value":"1,27E+03","module":"A1"},{"value":"6,34E+01","module":"A2"},{"value":"7,29E-01","module":"A3"},{"value":"1,12E+01","module":"A4"},{"value":"1,71E-01","module":"A5"},{"value":"0,0E+00","module":"B2"},{"value":"0,0E+00","module":"B3"},{"value":"0,0E+00","module":"B4"},{"value":"0,0E+00","module":"C1"},{"value":"3,39E+00","module":"C2"},{"value":"3,44E-01","module":"C3"},{"value":"3,15E-01","module":"C4"},{"value":"-1,17E+02","module":"D"}]},{"parameter":"IRP","unit":"kBq U235-eq.","values":[{"value":"5,98E-01","module":"A1"},{"value":"4,16E-01","module":"A2"},{"value":"2,22E-02","module":"A3"},{"value":"4,26E-02","module":"A4"},{"value":"4,43E-04","module":"A5"},{"value":"0,0E+00","module":"B2"},{"value":"0,0E+00","module":"B3"},{"value":"0,0E+00","module":"B4"},{"value":"0,0E+00","module":"C1"},{"value":"2,15E-02","module":"C2"},{"value":"4,91E-03","module":"C3"},{"value":"4,90E-04","module":"C4"},{"value":"-1,11E-01","module":"D"}]}],"resource_use":[{"parameter":"PERE","unit":"MJ","values":[{"value":"8,44E+01","module":"A1"},{"value":"1,31E+00","module":"A2"},{"value":"1,54E+01","module":"A3"},{"value":"1,23E-01","module":"A4"},{"value":"2,47E-03","module":"A5"},{"value":"0,0E+00","module":"B2"},{"value":"0,0E+00","module":"B3"},{"value":"0,0E+00","module":"B4"},{"value":"0,0E+00","module":"C1"},{"value":"6,93E-02","module":"C2"},{"value":"9,35E-02","module":"C3"},{"value":"5,23E-03","module":"C4"},{"value":"-1,08E+02","module":"D"}]},{"parameter":"PERM","unit":"MJ","values":[{"value":"1,81E+02","module":"A1"},{"value":"0,0E+00","module":"A2"},{"value":"0,0E+00","module":"A3"},{"value":"0,0E+00","module":"A4"},{"value":"0,0E+00","module":"A5"},{"value":"0,0E+00","module":"B2"},{"value":"0,0E+00","module":"B3"},{"value":"0,0E+00","module":"B4"},{"value":"0,0E+00","module":"C1"},{"value":"0,0E+00","module":"C2"},{"value":"-1,81E+02","module":"C3"},{"value":"0,0E+00","module":"C4"},{"value":"0,0E+00","module":"D"}]},{"parameter":"PERT","unit":"MJ","values":[{"value":"2,65E+02","module":"A1"},{"value":"1,31E+00","module":"A2"},{"value":"1,54E+01","module":"A3"},{"value":"1,23E-01","module":"A4"},{"value":"2,47E-03","module":"A5"},{"value":"0,0E+00","module":"B2"},{"value":"0,0E+00","module":"B3"},{"value":"0,0E+00","module":"B4"},{"value":"0,0E+00","module":"C1"},{"value":"6,93E-02","module":"C2"},{"value":"-1,81E+02","module":"C3"},{"value":"5,23E-03","module":"C4"},{"value":"-1,08E+02","module":"D"}]},{"parameter":"PENRE","unit":"MJ","values":[{"value":"1,85E+02","module":"A1"},{"value":"9,52E+01","module":"A2"},{"value":"1,35E+00","module":"A3"},{"value":"9,75E+00","module":"A4"},{"value":"9,80E-02","module":"A5"},{"value":"0,0E+00","module":"B2"},{"value":"0,0E+00","module":"B3"},{"value":"0,0E+00","module":"B4"},{"value":"0,0E+00","module":"C1"},{"value":"4,91E+00","module":"C2"},{"value":"2,29E+00","module":"C3"},{"value":"1,07E-01","module":"C4"},{"value":"-1,74E+01","module":"D"}]},{"parameter":"PENRM","unit":"MJ","values":[{"value":"1,97E+01","module":"A1"},{"value":"0,0E+00","module":"A2"},{"value":"0,0E+00","module":"A3"},{"value":"0,0E+00","module":"A4"},{"value":"-1,27E+01","module":"A5"},{"value":"0,0E+00","module":"B2"},{"value":"0,0E+00","module":"B3"},{"value":"0,0E+00","module":"B4"},{"value":"0,0E+00","module":"C1"},{"value":"0,0E+00","module":"C2"},{"value":"-6,96E+00","module":"C3"},{"value":"0,0E+00","module":"C4"},{"value":"0,0E+00","module":"D"}]},{"parameter":"PENRT","unit":"MJ","values":[{"value":"2,04E+02","module":"A1"},{"value":"9,52E+01","module":"A2"},{"value":"1,35E+00","module":"A3"},{"value":"9,75E+00","module":"A4"},{"value":"-1,26E+01","module":"A5"},{"value":"0,0E+00","module":"B2"},{"value":"0,0E+00","module":"B3"},{"value":"0,0E+00","module":"B4"},{"value":"0,0E+00","module":"C1"},{"value":"4,91E+00","module":"C2"},{"value":"-4,67E+00","module":"C3"},{"value":"1,07E-01","module":"C4"},{"value":"-1,74E+01","module":"D"}]},{"parameter":"SM","unit":"kg","values":[{"value":"1,93E-01","module":"A1"},{"value":"0,0E+00","module":"A2"},{"value":"0,0E+00","module":"A3"},{"value":"0,0E+00","module":"A4"},{"value":"0,0E+00","module":"A5"},{"value":"0,0E+00","module":"B2"},{"value":"0,0E+00","module":"B3"},{"value":"0,0E+00","module":"B4"},{"value":"0,0E+00","module":"C1"},{"value":"0,0E+00","module":"C2"},{"value":"0,0E+00","module":"C3"},{"value":"0,0E+00","module":"C4"},{"value":"0,0E+00","module":"D"}]},{"parameter":"RSF","unit":"MJ","values":[{"value":"4,92E-01","module":"A1"},{"value":"4,67E-02","module":"A2"},{"value":"1,23E-02","module":"A3"},{"value":"4,29E-03","module":"A4"},{"value":"6,49E-05","module":"A5"},{"value":"0,0E+00","module":"B2"},{"value":"0,0E+00","module":"B3"},{"value":"0,0E+00","module":"B4"},{"value":"0,0E+00","module":"C1"},{"value":"2,48E-03","module":"C2"},{"value":"2,24E-03","module":"C3"},{"value":"1,31E-04","module":"C4"},{"value":"-1,89E-02","module":"D"}]},{"parameter":"NRSF","unit":"MJ","values":[{"value":"6,30E-03","module":"A1"},{"value":"1,65E-01","module":"A2"},{"value":"3,08E-02","module":"A3"},{"value":"1,44E-02","module":"A4"},{"value":"1,70E-04","module":"A5"},{"value":"0,0E+00","module":"B2"},{"value":"0,0E+00","module":"B3"},{"value":"0,0E+00","module":"B4"},{"value":"0,0E+00","module":"C1"},{"value":"8,86E-03","module":"C2"},{"value":"0,0E+00","module":"C3"},{"value":"6,84E-02","module":"C4"},{"value":"-6,38E+00","module":"D"}]},{"parameter":"FW","unit":"m3","values":[{"value":"2,46E-01","module":"A1"},{"value":"9,80E-03","module":"A2"},{"value":"1,16E-01","module":"A3"},{"value":"1,11E-03","module":"A4"},{"value":"5,18E-05","module":"A5"},{"value":"0,0E+00","module":"B2"},{"value":"0,0E+00","module":"B3"},{"value":"0,0E+00","module":"B4"},{"value":"0,0E+00","module":"C1"},{"value":"5,17E-04","module":"C2"},{"value":"4,49E-03","module":"C3"},{"value":"9,82E-05","module":"C4"},{"value":"-1,30E-01","module":"D"}]}],"end_of_life_waste":[{"parameter":"HWD","unit":"kg","values":[{"value":"3,28E-02","module":"A1"},{"value":"4,82E-03","module":"A2"},{"value":"5,82E-02","module":"A3"},{"value":"5,34E-04","module":"A4"},{"value":"0,0E+00","module":"A5"},{"value":"0,0E+00","module":"B2"},{"value":"0,0E+00","module":"B3"},{"value":"0,0E+00","module":"B4"},{"value":"0,0E+00","module":"C1"},{"value":"2,51E-04","module":"C2"},{"value":"0,0E+00","module":"C3"},{"value":"3,24E-01","module":"C4"},{"value":"-8,19E-04","module":"D"}]},{"parameter":"NHWD","unit":"kg","values":[{"value":"1,14E+00","module":"A1"},{"value":"4,37E+00","module":"A2"},{"value":"1,49E-01","module":"A3"},{"value":"8,48E-01","module":"A4"},{"value":"3,00E-01","module":"A5"},{"value":"0,0E+00","module":"B2"},{"value":"0,0E+00","module":"B3"},{"value":"0,0E+00","module":"B4"},{"value":"0,0E+00","module":"C1"},{"value":"2,35E-01","module":"C2"},{"value":"8,00E-01","module":"C3"},{"value":"8,78E-02","module":"C4"},{"value":"-4,12E-01","module":"D"}]},{"parameter":"RWD","unit":"kg","values":[{"value":"1,23E-03","module":"A1"},{"value":"6,50E-04","module":"A2"},{"value":"1,15E-05","module":"A3"},{"value":"6,65E-05","module":"A4"},{"value":"0,0E+00","module":"A5"},{"value":"0,0E+00","module":"B2"},{"value":"0,0E+00","module":"B3"},{"value":"0,0E+00","module":"B4"},{"value":"0,0E+00","module":"C1"},{"value":"3,35E-05","module":"C2"},{"value":"0,0E+00","module":"C3"},{"value":"7,71E-07","module":"C4"},{"value":"-9,13E-05","module":"D"}]}],"end_of_life_flow":[{"parameter":"CRU","unit":"kg","values":[{"value":"0,0E+00","module":"A1"},{"value":"0,0E+00","module":"A2"},{"value":"0,0E+00","module":"A3"},{"value":"0,0E+00","module":"A4"},{"value":"0,0E+00","module":"A5"},{"value":"0,0E+00","module":"B2"},{"value":"0,0E+00","module":"B3"},{"value":"0,0E+00","module":"B4"},{"value":"0,0E+00","module":"C1"},{"value":"0,0E+00","module":"C2"},{"value":"0,0E+00","module":"C3"},{"value":"0,0E+00","module":"C4"},{"value":"0,0E+00","module":"D"}]},{"parameter":"MFR","unit":"kg","values":[{"value":"0,0E+00","module":"A1"},{"value":"0,0E+00","module":"A2"},{"value":"3,03E-03","module":"A3"},{"value":"0,0E+00","module":"A4"},{"value":"1,53E-01","module":"A5"},{"value":"0,0E+00","module":"B2"},{"value":"0,0E+00","module":"B3"},{"value":"0,0E+00","module":"B4"},{"value":"0,0E+00","module":"C1"},{"value":"0,0E+00","module":"C2"},{"value":"0,0E+00","module":"C3"},{"value":"0,0E+00","module":"C4"},{"value":"0,0E+00","module":"D"}]},{"parameter":"MER","unit":"kg","values":[{"value":"0,0E+00","module":"A1"},{"value":"0,0E+00","module":"A2"},{"value":"1,61E-06","module":"A3"},{"value":"0,0E+00","module":"A4"},{"value":"1,50E-05","module":"A5"},{"value":"0,0E+00","module":"B2"},{"value":"0,0E+00","module":"B3"},{"value":"0,0E+00","module":"B4"},{"value":"0,0E+00","module":"C1"},{"value":"0,0E+00","module":"C2"},{"value":"2,01E+01","module":"C3"},{"value":"0,0E+00","module":"C4"},{"value":"0,0E+00","module":"D"}]},{"parameter":"EEE","unit":"MJ","values":[{"value":"0,0E+00","module":"A1"},{"value":"0,0E+00","module":"A2"},{"value":"1,55E-01","module":"A3"},{"value":"0,0E+00","module":"A4"},{"value":"2,30E-05","module":"A5"},{"value":"0,0E+00","module":"B2"},{"value":"0,0E+00","module":"B3"},{"value":"0,0E+00","module":"B4"},{"value":"0,0E+00","module":"C1"},{"value":"0,0E+00","module":"C2"},{"value":"1,34E+01","module":"C3"},{"value":"0,0E+00","module":"C4"},{"value":"0,0E+00","module":"D"}]},{"parameter":"EET","unit":"MJ","values":[{"value":"0,0E+00","module":"A1"},{"value":"0,0E+00","module":"A2"},{"value":"2,34E+00","module":"A3"},{"value":"0,0E+00","module":"A4"},{"value":"3,49E-04","module":"A5"},{"value":"0,0E+00","module":"B2"},{"value":"0,0E+00","module":"B3"},{"value":"0,0E+00","module":"B4"},{"value":"0,0E+00","module":"C1"},{"value":"0,0E+00","module":"C2"},{"value":"2,03E+02","module":"C3"},{"value":"0,0E+00","module":"C4"},{"value":"0,0E+00","module":"D"}]}]}