{"product_name":"Bordplate 1600x800 MDF kjerne og melamin","epd_id":"NEPD-5783-5070","compliance":["EN 15804+A2","ISO 14025","ISO 21930"],"producer_name":"Haugstad M\u00f8bel AS","environmental_impact":[{"parameter":"GWP-total","unit":"kg CO2-eq.","values":[{"value":"-7,72E+00","module":"A1"},{"value":"6,04E+00","module":"A2"},{"value":"2,62E-01","module":"A3"},{"value":"9,68E-01","module":"A4"},{"value":"2,38E-02","module":"A5"},{"value":"0,0E+00","module":"B2"},{"value":"0,0E+00","module":"B3"},{"value":"0,0E+00","module":"B4"},{"value":"0,0E+00","module":"C1"},{"value":"2,74E-01","module":"C2"},{"value":"3,35E+01","module":"C3"},{"value":"9,66E-03","module":"C4"},{"value":"-1,20E+00","module":"D"}]},{"parameter":"GWP-fossil","unit":"kg CO2-eq.","values":[{"value":"2,30E+01","module":"A1"},{"value":"6,04E+00","module":"A2"},{"value":"2,29E-01","module":"A3"},{"value":"9,67E-01","module":"A4"},{"value":"2,38E-02","module":"A5"},{"value":"0,0E+00","module":"B2"},{"value":"0,0E+00","module":"B3"},{"value":"0,0E+00","module":"B4"},{"value":"0,0E+00","module":"C1"},{"value":"2,74E-01","module":"C2"},{"value":"2,56E+00","module":"C3"},{"value":"9,65E-03","module":"C4"},{"value":"-1,16E+00","module":"D"}]},{"parameter":"GWP-biogenic","unit":"kg CO2-eq.","values":[{"value":"-3,08E+01","module":"A1"},{"value":"2,44E-03","module":"A2"},{"value":"3,24E-02","module":"A3"},{"value":"3,98E-04","module":"A4"},{"value":"3,28E-06","module":"A5"},{"value":"0,0E+00","module":"B2"},{"value":"0,0E+00","module":"B3"},{"value":"0,0E+00","module":"B4"},{"value":"0,0E+00","module":"C1"},{"value":"1,13E-04","module":"C2"},{"value":"3,09E+01","module":"C3"},{"value":"4,88E-06","module":"C4"},{"value":"-2,40E-03","module":"D"}]},{"parameter":"GWP-luluc","unit":"kg CO2-eq.","values":[{"value":"3,25E-02","module":"A1"},{"value":"2,21E-03","module":"A2"},{"value":"3,64E-04","module":"A3"},{"value":"3,41E-04","module":"A4"},{"value":"1,82E-06","module":"A5"},{"value":"0,0E+00","module":"B2"},{"value":"0,0E+00","module":"B3"},{"value":"0,0E+00","module":"B4"},{"value":"0,0E+00","module":"C1"},{"value":"9,66E-05","module":"C2"},{"value":"7,33E-05","module":"C3"},{"value":"1,65E-06","module":"C4"},{"value":"-4,00E-02","module":"D"}]},{"parameter":"ODP","unit":"kg CFC 11-eq.","values":[{"value":"3,02E-06","module":"A1"},{"value":"1,38E-06","module":"A2"},{"value":"8,17E-09","module":"A3"},{"value":"2,22E-07","module":"A4"},{"value":"1,43E-09","module":"A5"},{"value":"0,0E+00","module":"B2"},{"value":"0,0E+00","module":"B3"},{"value":"0,0E+00","module":"B4"},{"value":"0,0E+00","module":"C1"},{"value":"6,30E-08","module":"C2"},{"value":"3,41E-08","module":"C3"},{"value":"1,29E-09","module":"C4"},{"value":"-8,47E-02","module":"D"}]},{"parameter":"AP","unit":"mol H+-eq.","values":[{"value":"1,59E-01","module":"A1"},{"value":"3,90E-02","module":"A2"},{"value":"7,84E-04","module":"A3"},{"value":"4,92E-03","module":"A4"},{"value":"2,93E-05","module":"A5"},{"value":"0,0E+00","module":"B2"},{"value":"0,0E+00","module":"B3"},{"value":"0,0E+00","module":"B4"},{"value":"0,0E+00","module":"C1"},{"value":"1,39E-03","module":"C2"},{"value":"3,18E-03","module":"C3"},{"value":"3,82E-05","module":"C4"},{"value":"-9,57E-03","module":"D"}]},{"parameter":"POCP","unit":"kg NMVOC-eq.","values":[{"value":"9,79E-02","module":"A1"},{"value":"3,83E-02","module":"A2"},{"value":"3,81E-04","module":"A3"},{"value":"5,27E-03","module":"A4"},{"value":"3,45E-05","module":"A5"},{"value":"0,0E+00","module":"B2"},{"value":"0,0E+00","module":"B3"},{"value":"0,0E+00","module":"B4"},{"value":"0,0E+00","module":"C1"},{"value":"1,49E-03","module":"C2"},{"value":"3,86E-03","module":"C3"},{"value":"3,88E-05","module":"C4"},{"value":"-9,34E-03","module":"D"}]},{"parameter":"ADPE","unit":"kg Sb-eq.","values":[{"value":"4,19E-04","module":"A1"},{"value":"1,59E-04","module":"A2"},{"value":"6,70E-06","module":"A3"},{"value":"2,64E-05","module":"A4"},{"value":"1,26E-07","module":"A5"},{"value":"0,0E+00","module":"B2"},{"value":"0,0E+00","module":"B3"},{"value":"0,0E+00","module":"B4"},{"value":"0,0E+00","module":"C1"},{"value":"7,48E-06","module":"C2"},{"value":"1,52E-06","module":"C3"},{"value":"6,78E-08","module":"C4"},{"value":"-1,16E-05","module":"D"}]},{"parameter":"ADPF","unit":"MJ","values":[{"value":"4,09E+02","module":"A1"},{"value":"9,10E+01","module":"A2"},{"value":"1,35E+00","module":"A3"},{"value":"1,47E+01","module":"A4"},{"value":"9,80E-02","module":"A5"},{"value":"0,0E+00","module":"B2"},{"value":"0,0E+00","module":"B3"},{"value":"0,0E+00","module":"B4"},{"value":"0,0E+00","module":"C1"},{"value":"4,16E+00","module":"C2"},{"value":"2,18E+00","module":"C3"},{"value":"1,05E-01","module":"C4"},{"value":"-1,66E+01","module":"D"}]},{"parameter":"WDP","unit":"m3 world-eq.","values":[{"value":"1,20E+03","module":"A1"},{"value":"8,40E+01","module":"A2"},{"value":"2,08E+02","module":"A3"},{"value":"1,40E+01","module":"A4"},{"value":"3,46E-01","module":"A5"},{"value":"0,0E+00","module":"B2"},{"value":"0,0E+00","module":"B3"},{"value":"0,0E+00","module":"B4"},{"value":"0,0E+00","module":"C1"},{"value":"3,97E+00","module":"C2"},{"value":"-2,51E+00","module":"C3"},{"value":"8,54E-01","module":"C4"},{"value":"-2,07E+02","module":"D"}]},{"parameter":"EP-freshwater","unit":"kg P-eq.","values":[{"value":"9,51E-04","module":"A1"},{"value":"4,66E-05","module":"A2"},{"value":"6,65E-06","module":"A3"},{"value":"7,66E-06","module":"A4"},{"value":"4,89E-08","module":"A5"},{"value":"0,0E+00","module":"B2"},{"value":"0,0E+00","module":"B3"},{"value":"0,0E+00","module":"B4"},{"value":"0,0E+00","module":"C1"},{"value":"2,17E-06","module":"C2"},{"value":"5,28E-06","module":"C3"},{"value":"1,26E-07","module":"C4"},{"value":"-1,03E-04","module":"D"}]},{"parameter":"EP-marine","unit":"kg N-eq.","values":[{"value":"2,57E-02","module":"A1"},{"value":"1,24E-02","module":"A2"},{"value":"1,65E-04","module":"A3"},{"value":"1,67E-03","module":"A4"},{"value":"2,68E-05","module":"A5"},{"value":"0,0E+00","module":"B2"},{"value":"0,0E+00","module":"B3"},{"value":"0,0E+00","module":"B4"},{"value":"0,0E+00","module":"C1"},{"value":"4,75E-04","module":"C2"},{"value":"1,49E-03","module":"C3"},{"value":"1,23E-05","module":"C4"},{"value":"-3,13E-03","module":"D"}]},{"parameter":"EP-terrestrial","unit":"mol N-eq.","values":[{"value":"4,42E-01","module":"A1"},{"value":"1,37E-01","module":"A2"},{"value":"1,40E-03","module":"A3"},{"value":"1,85E-02","module":"A4"},{"value":"1,05E-04","module":"A5"},{"value":"0,0E+00","module":"B2"},{"value":"0,0E+00","module":"B3"},{"value":"0,0E+00","module":"B4"},{"value":"0,0E+00","module":"C1"},{"value":"5,23E-03","module":"C2"},{"value":"1,58E-02","module":"C3"},{"value":"1,39E-04","module":"C4"},{"value":"-3,38E-02","module":"D"}]},{"parameter":"GWP-IOBC","unit":"kg CO2-eq.","values":[{"value":"2,32E+01","module":"A1"},{"value":"6,04E+00","module":"A2"},{"value":"2,32E-01","module":"A3"},{"value":"9,68E-01","module":"A4"},{"value":"2,38E-02","module":"A5"},{"value":"0,0E+00","module":"B2"},{"value":"0,0E+00","module":"B3"},{"value":"0,0E+00","module":"B4"},{"value":"0,0E+00","module":"C1"},{"value":"2,74E-01","module":"C2"},{"value":"1,49E+00","module":"C3"},{"value":"1,20E-02","module":"C4"},{"value":"-1,19E+00","module":"D"}]}],"additional_environmental_impact":[{"parameter":"PM","unit":"disease incidence","values":[{"value":"2,48E-06","module":"A1"},{"value":"4,25E-07","module":"A2"},{"value":"5,92E-09","module":"A3"},{"value":"7,02E-08","module":"A4"},{"value":"5,27E-10","module":"A5"},{"value":"0,0E+00","module":"B2"},{"value":"0,0E+00","module":"B3"},{"value":"0,0E+00","module":"B4"},{"value":"0,0E+00","module":"C1"},{"value":"1,99E-08","module":"C2"},{"value":"3,16E-08","module":"C3"},{"value":"5,24E-10","module":"C4"},{"value":"-5,80E-07","module":"D"}]},{"parameter":"ETP-fw","unit":"CTUe","values":[{"value":"5,52E+02","module":"A1"},{"value":"6,64E+01","module":"A2"},{"value":"6,18E+00","module":"A3"},{"value":"1,08E+01","module":"A4"},{"value":"9,35E-02","module":"A5"},{"value":"0,0E+00","module":"B2"},{"value":"0,0E+00","module":"B3"},{"value":"0,0E+00","module":"B4"},{"value":"0,0E+00","module":"C1"},{"value":"3,07E+00","module":"C2"},{"value":"9,70E+00","module":"C3"},{"value":"1,66E-01","module":"C4"},{"value":"-9,04E+01","module":"D"}]},{"parameter":"HTP-c","unit":"CTUh","values":[{"value":"1,92E-07","module":"A1"},{"value":"0,0E+00","module":"A2"},{"value":"3,00E-10","module":"A3"},{"value":"0,0E+00","module":"A4"},{"value":"2,00E-12","module":"A5"},{"value":"0,0E+00","module":"B2"},{"value":"0,0E+00","module":"B3"},{"value":"0,0E+00","module":"B4"},{"value":"0,0E+00","module":"C1"},{"value":"0,0E+00","module":"C2"},{"value":"8,29E-10","module":"C3"},{"value":"8,00E-12","module":"C4"},{"value":"-1,65E-09","module":"D"}]},{"parameter":"HTP-nc","unit":"CTUh","values":[{"value":"3,74E-07","module":"A1"},{"value":"7,21E-08","module":"A2"},{"value":"7,52E-09","module":"A3"},{"value":"1,17E-08","module":"A4"},{"value":"8,80E-11","module":"A5"},{"value":"0,0E+00","module":"B2"},{"value":"0,0E+00","module":"B3"},{"value":"0,0E+00","module":"B4"},{"value":"0,0E+00","module":"C1"},{"value":"3,31E-09","module":"C2"},{"value":"3,55E-08","module":"C3"},{"value":"3,00E-10","module":"C4"},{"value":"-8,67E-08","module":"D"}]},{"parameter":"SQP","unit":"unitless","values":[{"value":"1,48E+03","module":"A1"},{"value":"6,06E+01","module":"A2"},{"value":"7,29E-01","module":"A3"},{"value":"1,01E+01","module":"A4"},{"value":"1,71E-01","module":"A5"},{"value":"0,0E+00","module":"B2"},{"value":"0,0E+00","module":"B3"},{"value":"0,0E+00","module":"B4"},{"value":"0,0E+00","module":"C1"},{"value":"2,87E+00","module":"C2"},{"value":"3,44E-01","module":"C3"},{"value":"3,03E-01","module":"C4"},{"value":"-1,11E+02","module":"D"}]},{"parameter":"IRP","unit":"kBq U235-eq.","values":[{"value":"1,06E+00","module":"A1"},{"value":"3,98E-01","module":"A2"},{"value":"2,22E-02","module":"A3"},{"value":"6,42E-02","module":"A4"},{"value":"4,43E-04","module":"A5"},{"value":"0,0E+00","module":"B2"},{"value":"0,0E+00","module":"B3"},{"value":"0,0E+00","module":"B4"},{"value":"0,0E+00","module":"C1"},{"value":"1,82E-02","module":"C2"},{"value":"5,02E-03","module":"C3"},{"value":"4,78E-04","module":"C4"},{"value":"-1,06E-01","module":"D"}]}],"resource_use":[{"parameter":"PERE","unit":"MJ","values":[{"value":"1,61E+02","module":"A1"},{"value":"1,26E+00","module":"A2"},{"value":"1,54E+01","module":"A3"},{"value":"2,07E-01","module":"A4"},{"value":"2,47E-03","module":"A5"},{"value":"0,0E+00","module":"B2"},{"value":"0,0E+00","module":"B3"},{"value":"0,0E+00","module":"B4"},{"value":"0,0E+00","module":"C1"},{"value":"5,88E-02","module":"C2"},{"value":"9,78E-02","module":"C3"},{"value":"5,01E-03","module":"C4"},{"value":"-1,03E+02","module":"D"}]},{"parameter":"PERM","unit":"MJ","values":[{"value":"1,16E+02","module":"A1"},{"value":"0,0E+00","module":"A2"},{"value":"0,0E+00","module":"A3"},{"value":"0,0E+00","module":"A4"},{"value":"0,0E+00","module":"A5"},{"value":"0,0E+00","module":"B2"},{"value":"0,0E+00","module":"B3"},{"value":"0,0E+00","module":"B4"},{"value":"0,0E+00","module":"C1"},{"value":"0,0E+00","module":"C2"},{"value":"-1,16E+02","module":"C3"},{"value":"0,0E+00","module":"C4"},{"value":"0,0E+00","module":"D"}]},{"parameter":"PERT","unit":"MJ","values":[{"value":"2,77E+02","module":"A1"},{"value":"1,26E+00","module":"A2"},{"value":"1,54E+01","module":"A3"},{"value":"2,07E-01","module":"A4"},{"value":"2,47E-03","module":"A5"},{"value":"0,0E+00","module":"B2"},{"value":"0,0E+00","module":"B3"},{"value":"0,0E+00","module":"B4"},{"value":"0,0E+00","module":"C1"},{"value":"5,88E-02","module":"C2"},{"value":"-1,16E+02","module":"C3"},{"value":"5,01E-03","module":"C4"},{"value":"-1,03E+02","module":"D"}]},{"parameter":"PENRE","unit":"MJ","values":[{"value":"3,97E+02","module":"A1"},{"value":"9,10E+01","module":"A2"},{"value":"1,35E+00","module":"A3"},{"value":"1,47E+01","module":"A4"},{"value":"9,80E-02","module":"A5"},{"value":"0,0E+00","module":"B2"},{"value":"0,0E+00","module":"B3"},{"value":"0,0E+00","module":"B4"},{"value":"0,0E+00","module":"C1"},{"value":"4,16E+00","module":"C2"},{"value":"2,28E+00","module":"C3"},{"value":"1,05E-01","module":"C4"},{"value":"-1,66E+01","module":"D"}]},{"parameter":"PENRM","unit":"MJ","values":[{"value":"1,27E+01","module":"A1"},{"value":"0,0E+00","module":"A2"},{"value":"0,0E+00","module":"A3"},{"value":"0,0E+00","module":"A4"},{"value":"-1,27E+01","module":"A5"},{"value":"0,0E+00","module":"B2"},{"value":"0,0E+00","module":"B3"},{"value":"0,0E+00","module":"B4"},{"value":"0,0E+00","module":"C1"},{"value":"0,0E+00","module":"C2"},{"value":"0,0E+00","module":"C3"},{"value":"0,0E+00","module":"C4"},{"value":"0,0E+00","module":"D"}]},{"parameter":"PENRT","unit":"MJ","values":[{"value":"4,09E+02","module":"A1"},{"value":"9,10E+01","module":"A2"},{"value":"1,35E+00","module":"A3"},{"value":"1,47E+01","module":"A4"},{"value":"-1,26E+01","module":"A5"},{"value":"0,0E+00","module":"B2"},{"value":"0,0E+00","module":"B3"},{"value":"0,0E+00","module":"B4"},{"value":"0,0E+00","module":"C1"},{"value":"4,16E+00","module":"C2"},{"value":"2,28E+00","module":"C3"},{"value":"1,05E-01","module":"C4"},{"value":"-1,66E+01","module":"D"}]},{"parameter":"SM","unit":"kg","values":[{"value":"0,0E+00","module":"A1"},{"value":"0,0E+00","module":"A2"},{"value":"0,0E+00","module":"A3"},{"value":"0,0E+00","module":"A4"},{"value":"0,0E+00","module":"A5"},{"value":"0,0E+00","module":"B2"},{"value":"0,0E+00","module":"B3"},{"value":"0,0E+00","module":"B4"},{"value":"0,0E+00","module":"C1"},{"value":"0,0E+00","module":"C2"},{"value":"0,0E+00","module":"C3"},{"value":"0,0E+00","module":"C4"},{"value":"0,0E+00","module":"D"}]},{"parameter":"RSF","unit":"MJ","values":[{"value":"1,20E+00","module":"A1"},{"value":"4,47E-02","module":"A2"},{"value":"1,23E-02","module":"A3"},{"value":"7,43E-03","module":"A4"},{"value":"6,49E-05","module":"A5"},{"value":"0,0E+00","module":"B2"},{"value":"0,0E+00","module":"B3"},{"value":"0,0E+00","module":"B4"},{"value":"0,0E+00","module":"C1"},{"value":"2,10E-03","module":"C2"},{"value":"2,35E-03","module":"C3"},{"value":"1,25E-04","module":"C4"},{"value":"-1,80E-02","module":"D"}]},{"parameter":"NRSF","unit":"MJ","values":[{"value":"2,81E-01","module":"A1"},{"value":"1,57E-01","module":"A2"},{"value":"3,08E-02","module":"A3"},{"value":"2,65E-02","module":"A4"},{"value":"1,70E-04","module":"A5"},{"value":"0,0E+00","module":"B2"},{"value":"0,0E+00","module":"B3"},{"value":"0,0E+00","module":"B4"},{"value":"0,0E+00","module":"C1"},{"value":"7,51E-03","module":"C2"},{"value":"0,0E+00","module":"C3"},{"value":"6,45E-02","module":"C4"},{"value":"-6,09E+00","module":"D"}]},{"parameter":"FW","unit":"m3","values":[{"value":"7,20E-01","module":"A1"},{"value":"9,37E-03","module":"A2"},{"value":"1,16E-01","module":"A3"},{"value":"1,55E-03","module":"A4"},{"value":"5,18E-05","module":"A5"},{"value":"0,0E+00","module":"B2"},{"value":"0,0E+00","module":"B3"},{"value":"0,0E+00","module":"B4"},{"value":"0,0E+00","module":"C1"},{"value":"4,39E-04","module":"C2"},{"value":"4,40E-03","module":"C3"},{"value":"9,63E-05","module":"C4"},{"value":"-1,24E-01","module":"D"}]}],"end_of_life_waste":[{"parameter":"HWD","unit":"kg","values":[{"value":"6,59E-02","module":"A1"},{"value":"4,60E-03","module":"A2"},{"value":"5,82E-02","module":"A3"},{"value":"7,50E-04","module":"A4"},{"value":"0,0E+00","module":"A5"},{"value":"0,0E+00","module":"B2"},{"value":"0,0E+00","module":"B3"},{"value":"0,0E+00","module":"B4"},{"value":"0,0E+00","module":"C1"},{"value":"2,12E-04","module":"C2"},{"value":"0,0E+00","module":"C3"},{"value":"3,56E-01","module":"C4"},{"value":"-7,81E-04","module":"D"}]},{"parameter":"NHWD","unit":"kg","values":[{"value":"3,29E+00","module":"A1"},{"value":"4,18E+00","module":"A2"},{"value":"1,49E-01","module":"A3"},{"value":"7,03E-01","module":"A4"},{"value":"3,00E-01","module":"A5"},{"value":"0,0E+00","module":"B2"},{"value":"0,0E+00","module":"B3"},{"value":"0,0E+00","module":"B4"},{"value":"0,0E+00","module":"C1"},{"value":"1,99E-01","module":"C2"},{"value":"1,00E+00","module":"C3"},{"value":"9,11E-02","module":"C4"},{"value":"-3,93E-01","module":"D"}]},{"parameter":"RWD","unit":"kg","values":[{"value":"1,14E-03","module":"A1"},{"value":"6,21E-04","module":"A2"},{"value":"1,15E-05","module":"A3"},{"value":"1,00E-04","module":"A4"},{"value":"0,0E+00","module":"A5"},{"value":"0,0E+00","module":"B2"},{"value":"0,0E+00","module":"B3"},{"value":"0,0E+00","module":"B4"},{"value":"0,0E+00","module":"C1"},{"value":"2,84E-05","module":"C2"},{"value":"0,0E+00","module":"C3"},{"value":"8,20E-07","module":"C4"},{"value":"-8,70E-05","module":"D"}]}],"end_of_life_flow":[{"parameter":"CRU","unit":"kg","values":[{"value":"0,0E+00","module":"A1"},{"value":"0,0E+00","module":"A2"},{"value":"0,0E+00","module":"A3"},{"value":"0,0E+00","module":"A4"},{"value":"0,0E+00","module":"A5"},{"value":"0,0E+00","module":"B2"},{"value":"0,0E+00","module":"B3"},{"value":"0,0E+00","module":"B4"},{"value":"0,0E+00","module":"C1"},{"value":"0,0E+00","module":"C2"},{"value":"0,0E+00","module":"C3"},{"value":"0,0E+00","module":"C4"},{"value":"0,0E+00","module":"D"}]},{"parameter":"MFR","unit":"kg","values":[{"value":"0,0E+00","module":"A1"},{"value":"0,0E+00","module":"A2"},{"value":"3,03E-03","module":"A3"},{"value":"0,0E+00","module":"A4"},{"value":"1,53E-01","module":"A5"},{"value":"0,0E+00","module":"B2"},{"value":"0,0E+00","module":"B3"},{"value":"0,0E+00","module":"B4"},{"value":"0,0E+00","module":"C1"},{"value":"0,0E+00","module":"C2"},{"value":"0,0E+00","module":"C3"},{"value":"0,0E+00","module":"C4"},{"value":"0,0E+00","module":"D"}]},{"parameter":"MER","unit":"kg","values":[{"value":"0,0E+00","module":"A1"},{"value":"0,0E+00","module":"A2"},{"value":"1,61E-06","module":"A3"},{"value":"0,0E+00","module":"A4"},{"value":"1,50E-05","module":"A5"},{"value":"0,0E+00","module":"B2"},{"value":"0,0E+00","module":"B3"},{"value":"0,0E+00","module":"B4"},{"value":"0,0E+00","module":"C1"},{"value":"0,0E+00","module":"C2"},{"value":"1,92E+01","module":"C3"},{"value":"0,0E+00","module":"C4"},{"value":"0,0E+00","module":"D"}]},{"parameter":"EEE","unit":"MJ","values":[{"value":"0,0E+00","module":"A1"},{"value":"0,0E+00","module":"A2"},{"value":"1,55E-01","module":"A3"},{"value":"0,0E+00","module":"A4"},{"value":"2,30E-05","module":"A5"},{"value":"0,0E+00","module":"B2"},{"value":"0,0E+00","module":"B3"},{"value":"0,0E+00","module":"B4"},{"value":"0,0E+00","module":"C1"},{"value":"0,0E+00","module":"C2"},{"value":"1,27E+01","module":"C3"},{"value":"0,0E+00","module":"C4"},{"value":"0,0E+00","module":"D"}]},{"parameter":"EET","unit":"MJ","values":[{"value":"0,0E+00","module":"A1"},{"value":"0,0E+00","module":"A2"},{"value":"2,34E+00","module":"A3"},{"value":"0,0E+00","module":"A4"},{"value":"3,49E-04","module":"A5"},{"value":"0,0E+00","module":"B2"},{"value":"0,0E+00","module":"B3"},{"value":"0,0E+00","module":"B4"},{"value":"0,0E+00","module":"C1"},{"value":"0,0E+00","module":"C2"},{"value":"1,91E+02","module":"C3"},{"value":"0,0E+00","module":"C4"},{"value":"0,0E+00","module":"D"}]}]}