{"product_name":"BPA-CEMflex\u00aeSteel Plate Waterstop","epd_id":"EPD-BPA-238-DE","compliance":["EN 15804+A2","ISO 14025"],"producer_name":"BPA GmbH","environmental_impact":[{"parameter":"GWP-total","unit":"kg CO2-eq.","values":[{"value":"1,54E+01","module":"A1"},{"value":"1,69E-01","module":"A2"},{"value":"-1,27E+00","module":"A3"},{"value":"0,0E+00","module":"C1"},{"value":"4,97E-02","module":"C2"},{"value":"1,07E+00","module":"C3"},{"value":"2,69E-03","module":"C4"},{"value":"-6,87E+00","module":"D"}]},{"parameter":"GWP-fossil","unit":"kg CO2-eq.","values":[{"value":"1,54E+01","module":"A1"},{"value":"1,69E-01","module":"A2"},{"value":"2,32E-01","module":"A3"},{"value":"0,0E+00","module":"C1"},{"value":"4,97E-02","module":"C2"},{"value":"1,07E+00","module":"C3"},{"value":"2,57E-03","module":"C4"},{"value":"-6,94E+00","module":"D"}]},{"parameter":"GWP-biogenic","unit":"kg CO2-eq.","values":[{"value":"-1,17E-03","module":"A1"},{"value":"7,80E-05","module":"A2"},{"value":"-1,51E+00","module":"A3"},{"value":"0,0E+00","module":"C1"},{"value":"2,29E-05","module":"C2"},{"value":"4,07E-05","module":"C3"},{"value":"1,19E-04","module":"C4"},{"value":"7,17E-02","module":"D"}]},{"parameter":"GWP-luluc","unit":"kg CO2-eq.","values":[{"value":"7,18E-03","module":"A1"},{"value":"6,19E-05","module":"A2"},{"value":"1,91E-03","module":"A3"},{"value":"0,0E+00","module":"C1"},{"value":"1,82E-05","module":"C2"},{"value":"1,99E-06","module":"C3"},{"value":"7,22E-07","module":"C4"},{"value":"5,09E-03","module":"D"}]},{"parameter":"ODP","unit":"kg CFC 11-equiv.","values":[{"value":"7,95E-07","module":"A1"},{"value":"3,73E-08","module":"A2"},{"value":"2,77E-08","module":"A3"},{"value":"0,0E+00","module":"C1"},{"value":"1,10E-08","module":"C2"},{"value":"1,01E-09","module":"C3"},{"value":"9,25E-10","module":"C4"},{"value":"-1,74E-07","module":"D"}]},{"parameter":"AP","unit":"mol H+-eq.","values":[{"value":"7,82E-02","module":"A1"},{"value":"9,79E-04","module":"A2"},{"value":"6,08E-04","module":"A3"},{"value":"0,0E+00","module":"C1"},{"value":"2,88E-04","module":"C2"},{"value":"9,56E-05","module":"C3"},{"value":"2,24E-05","module":"C4"},{"value":"-2,67E-02","module":"D"}]},{"parameter":"ADPE","unit":"kg Sb-eq.","values":[{"value":"4,72E-03","module":"A1"},{"value":"4,28E-06","module":"A2"},{"value":"9,06E-06","module":"A3"},{"value":"0,0E+00","module":"C1"},{"value":"1,26E-06","module":"C2"},{"value":"8,47E-08","module":"C3"},{"value":"2,26E-08","module":"C4"},{"value":"-1,56E-05","module":"D"}]},{"parameter":"ADPF","unit":"MJ","values":[{"value":"1,64E+02","module":"A1"},{"value":"2,55E+00","module":"A2"},{"value":"3,28E+00","module":"A3"},{"value":"0,0E+00","module":"C1"},{"value":"7,49E-01","module":"C2"},{"value":"9,27E-02","module":"C3"},{"value":"6,88E-02","module":"C4"},{"value":"-4,89E+01","module":"D"}]},{"parameter":"WDP","unit":"m3 world-eq.","values":[{"value":"4,27E+00","module":"A1"},{"value":"9,11E-03","module":"A2"},{"value":"3,93E-02","module":"A3"},{"value":"0,0E+00","module":"C1"},{"value":"2,68E-03","module":"C2"},{"value":"-4,45E-03","module":"C3"},{"value":"3,25E-04","module":"C4"},{"value":"-1,32E+00","module":"D"}]},{"parameter":"EP-freshwater","unit":"kg P-eq.","values":[{"value":"9,22E-04","module":"A1"},{"value":"1,70E-06","module":"A2"},{"value":"1,62E-05","module":"A3"},{"value":"0,0E+00","module":"C1"},{"value":"5,01E-07","module":"C2"},{"value":"1,37E-07","module":"C3"},{"value":"3,31E-08","module":"C4"},{"value":"-2,46E-04","module":"D"}]},{"parameter":"EP-marine","unit":"kg N-eq.","values":[{"value":"1,51E-02","module":"A1"},{"value":"3,45E-04","module":"A2"},{"value":"2,93E-04","module":"A3"},{"value":"0,0E+00","module":"C1"},{"value":"1,01E-04","module":"C2"},{"value":"4,23E-05","module":"C3"},{"value":"8,27E-06","module":"C4"},{"value":"-4,95E-03","module":"D"}]},{"parameter":"EP-terrestrial","unit":"mol N-eq.","values":[{"value":"1,73E-01","module":"A1"},{"value":"3,80E-03","module":"A2"},{"value":"7,56E-04","module":"A3"},{"value":"0,0E+00","module":"C1"},{"value":"1,12E-03","module":"C2"},{"value":"4,69E-04","module":"C3"},{"value":"9,16E-05","module":"C4"},{"value":"-5,78E-02","module":"D"}]}],"additional_environmental_impact":[{"parameter":"PM","unit":"disease incidence","values":[{"value":"1,26E-06","module":"A1"},{"value":"1,52E-08","module":"A2"},{"value":"5,09E-08","module":"A3"},{"value":"0,0E+00","module":"C1"},{"value":"4,47E-09","module":"C2"},{"value":"7,68E-10","module":"C3"},{"value":"4,61E-10","module":"C4"},{"value":"-4,00E-07","module":"D"}]},{"parameter":"ETP-fw","unit":"CTUe","values":[{"value":"7,53E+02","module":"A1"},{"value":"2,27E+00","module":"A2"},{"value":"-8,21E+00","module":"A3"},{"value":"0,0E+00","module":"C1"},{"value":"6,68E-01","module":"C2"},{"value":"2,92E-01","module":"C3"},{"value":"3,32E-01","module":"C4"},{"value":"-2,32E+02","module":"D"}]},{"parameter":"HTP-c","unit":"CTUh","values":[{"value":"1,19E-07","module":"A1"},{"value":"7,37E-11","module":"A2"},{"value":"3,13E-10","module":"A3"},{"value":"0,0E+00","module":"C1"},{"value":"2,17E-11","module":"C2"},{"value":"1,38E-09","module":"C3"},{"value":"3,19E-12","module":"C4"},{"value":"-8,97E-10","module":"D"}]},{"parameter":"HTP-nc","unit":"CTUh","values":[{"value":"5,45E-07","module":"A1"},{"value":"2,48E-09","module":"A2"},{"value":"9,75E-10","module":"A3"},{"value":"0,0E+00","module":"C1"},{"value":"7,31E-10","module":"C2"},{"value":"4,21E-09","module":"C3"},{"value":"2,60E-10","module":"C4"},{"value":"1,34E-06","module":"D"}]},{"parameter":"SQP","unit":"dimensionless","values":[{"value":"5,57E+01","module":"A1"},{"value":"2,21E+00","module":"A2"},{"value":"1,05E+02","module":"A3"},{"value":"0,0E+00","module":"C1"},{"value":"6,50E-01","module":"C2"},{"value":"3,91E-02","module":"C3"},{"value":"1,69E-01","module":"C4"},{"value":"-1,07E+01","module":"D"}]},{"parameter":"IRP","unit":"kBq U235-eq.","values":[{"value":"3,70E-01","module":"A1"},{"value":"1,07E-02","module":"A2"},{"value":"1,39E-02","module":"A3"},{"value":"0,0E+00","module":"C1"},{"value":"3,14E-03","module":"C2"},{"value":"1,98E-04","module":"C3"},{"value":"3,43E-04","module":"C4"},{"value":"1,18E-01","module":"D"}]}],"resource_use":[{"parameter":"PERE","unit":"MJ","values":[{"value":"1,65E+01","module":"A1"},{"value":"3,19E-02","module":"A2"},{"value":"6,83E+00","module":"A3"},{"value":"0,0E+00","module":"C1"},{"value":"9,38E-03","module":"C2"},{"value":"3,57E-03","module":"C3"},{"value":"3,41E-04","module":"C4"},{"value":"-2,04E-02","module":"D"}]},{"parameter":"PERM","unit":"MJ","values":[{"value":"3,31E-02","module":"A1"},{"value":"0,0E+00","module":"A2"},{"value":"1,33E+01","module":"A3"},{"value":"0,0E+00","module":"C1"},{"value":"0,0E+00","module":"C2"},{"value":"0,0E+00","module":"C3"},{"value":"0,0E+00","module":"C4"},{"value":"0,0E+00","module":"D"}]},{"parameter":"PERT","unit":"MJ","values":[{"value":"1,65E+01","module":"A1"},{"value":"3,19E-02","module":"A2"},{"value":"2,01E+01","module":"A3"},{"value":"0,0E+00","module":"C1"},{"value":"9,38E-03","module":"C2"},{"value":"2,71E-03","module":"C3"},{"value":"3,88E-03","module":"C4"},{"value":"1,40E+00","module":"D"}]},{"parameter":"PENRE","unit":"MJ","values":[{"value":"1,73E+02","module":"A1"},{"value":"2,70E+00","module":"A2"},{"value":"3,57E+00","module":"A3"},{"value":"0,0E+00","module":"C1"},{"value":"7,95E-01","module":"C2"},{"value":"6,52E-02","module":"C3"},{"value":"4,48E-02","module":"C4"},{"value":"-1,61E+00","module":"D"}]},{"parameter":"PENRM","unit":"MJ","values":[{"value":"1,06E+00","module":"A1"},{"value":"0,0E+00","module":"A2"},{"value":"0,0E+00","module":"A3"},{"value":"0,0E+00","module":"C1"},{"value":"0,0E+00","module":"C2"},{"value":"0,0E+00","module":"C3"},{"value":"0,0E+00","module":"C4"},{"value":"0,0E+00","module":"D"}]},{"parameter":"PENRT","unit":"MJ","values":[{"value":"1,74E+02","module":"A1"},{"value":"2,70E+00","module":"A2"},{"value":"3,49E+00","module":"A3"},{"value":"0,0E+00","module":"C1"},{"value":"7,95E-01","module":"C2"},{"value":"1,01E-01","module":"C3"},{"value":"7,30E-02","module":"C4"},{"value":"-5,08E+01","module":"D"}]},{"parameter":"SM","unit":"kg","values":[{"value":"6,01E-01","module":"A1"},{"value":"0,0E+00","module":"A2"},{"value":"0,0E+00","module":"A3"},{"value":"0,0E+00","module":"C1"},{"value":"0,0E+00","module":"C2"},{"value":"0,0E+00","module":"C3"},{"value":"0,0E+00","module":"C4"},{"value":"0,0E+00","module":"D"}]},{"parameter":"RSF","unit":"MJ","values":[{"value":"0,0E+00","module":"A1"},{"value":"0,0E+00","module":"A2"},{"value":"0,0E+00","module":"A3"},{"value":"0,0E+00","module":"C1"},{"value":"0,0E+00","module":"C2"},{"value":"0,0E+00","module":"C3"},{"value":"0,0E+00","module":"C4"},{"value":"0,0E+00","module":"D"}]},{"parameter":"NRSF","unit":"MJ","values":[{"value":"0,0E+00","module":"A1"},{"value":"0,0E+00","module":"A2"},{"value":"0,0E+00","module":"A3"},{"value":"0,0E+00","module":"C1"},{"value":"0,0E+00","module":"C2"},{"value":"0,0E+00","module":"C3"},{"value":"0,0E+00","module":"C4"},{"value":"0,0E+00","module":"D"}]},{"parameter":"FW","unit":"m3","values":[{"value":"1,22E-01","module":"A1"},{"value":"3,10E-04","module":"A2"},{"value":"1,78E-03","module":"A3"},{"value":"0,0E+00","module":"C1"},{"value":"9,12E-05","module":"C2"},{"value":"8,28E-05","module":"C3"},{"value":"8,58E-05","module":"C4"},{"value":"-2,50E-02","module":"D"}]}],"end_of_life_waste":[{"parameter":"HWD","unit":"kg","values":[{"value":"1,59E-03","module":"A1"},{"value":"6,45E-06","module":"A2"},{"value":"1,49E-05","module":"A3"},{"value":"0,0E+00","module":"C1"},{"value":"1,90E-06","module":"C2"},{"value":"1,48E-06","module":"C3"},{"value":"8,46E-08","module":"C4"},{"value":"-8,28E-04","module":"D"}]},{"parameter":"NHWD","unit":"kg","values":[{"value":"6,03E+00","module":"A1"},{"value":"1,62E-01","module":"A2"},{"value":"2,20E-01","module":"A3"},{"value":"0,0E+00","module":"C1"},{"value":"4,75E-02","module":"C2"},{"value":"1,80E-02","module":"C3"},{"value":"2,87E-01","module":"C4"},{"value":"-6,75E-01","module":"D"}]},{"parameter":"RWD","unit":"kg","values":[{"value":"3,62E-04","module":"A1"},{"value":"1,67E-05","module":"A2"},{"value":"1,68E-05","module":"A3"},{"value":"0,0E+00","module":"C1"},{"value":"4,92E-06","module":"C2"},{"value":"2,61E-07","module":"C3"},{"value":"4,54E-07","module":"C4"},{"value":"4,04E-05","module":"D"}]}],"end_of_life_flow":[{"parameter":"CRU","unit":"kg","values":[{"value":"0,0E+00","module":"A1"},{"value":"0,0E+00","module":"A2"},{"value":"0,0E+00","module":"A3"},{"value":"0,0E+00","module":"C1"},{"value":"0,0E+00","module":"C2"},{"value":"0,0E+00","module":"C3"},{"value":"0,0E+00","module":"C4"},{"value":"0,0E+00","module":"D"}]},{"parameter":"MFR","unit":"kg","values":[{"value":"0,0E+00","module":"A1"},{"value":"0,0E+00","module":"A2"},{"value":"5,00E-02","module":"A3"},{"value":"0,0E+00","module":"C1"},{"value":"0,0E+00","module":"C2"},{"value":"5,44E+00","module":"C3"},{"value":"0,0E+00","module":"C4"},{"value":"0,0E+00","module":"D"}]},{"parameter":"MER","unit":"kg","values":[{"value":"0,0E+00","module":"A1"},{"value":"0,0E+00","module":"A2"},{"value":"0,0E+00","module":"A3"},{"value":"0,0E+00","module":"C1"},{"value":"0,0E+00","module":"C2"},{"value":"0,0E+00","module":"C3"},{"value":"0,0E+00","module":"C4"},{"value":"0,0E+00","module":"D"}]},{"parameter":"EEE","unit":"MJ","values":[{"value":"0,0E+00","module":"A1"},{"value":"0,0E+00","module":"A2"},{"value":"2,14E+00","module":"A3"},{"value":"0,0E+00","module":"C1"},{"value":"0,0E+00","module":"C2"},{"value":"0,0E+00","module":"C3"},{"value":"0,0E+00","module":"C4"},{"value":"1,92E-01","module":"D"}]},{"parameter":"EET","unit":"MJ","values":[{"value":"0,0E+00","module":"A1"},{"value":"0,0E+00","module":"A2"},{"value":"3,69E+00","module":"A3"},{"value":"0,0E+00","module":"C1"},{"value":"0,0E+00","module":"C2"},{"value":"0,0E+00","module":"C3"},{"value":"0,0E+00","module":"C4"},{"value":"3,30E-01","module":"D"}]}]}