{"product_name":"Brandschutzklappe BSK-RPR","epd_id":"EPD-SCA-20200193-IBA1-DE","compliance":["DIN EN 15804+A2","ISO 14025"],"producer_name":"SCHAKO Ferdinand Schad KG","environmental_impact":[{"parameter":"GWP-total","unit":"kg CO2-eq.","values":[{"value":"2,07E+01","module":"A1-A3"},{"value":"1,77E-01","module":"A4"},{"value":"1,12E-01","module":"A5"},{"value":"2,84E+00","module":"B6"},{"value":"5,74E-03","module":"C1"},{"value":"1,15E-02","module":"C2"},{"value":"1,17E+00","module":"C3"},{"value":"3,69E-02","module":"C4"},{"value":"-1,42E+00","module":"D"}]},{"parameter":"GWP-fossil","unit":"kg CO2-eq.","values":[{"value":"2,09E+01","module":"A1-A3"},{"value":"1,76E-01","module":"A4"},{"value":"-4,88E-02","module":"A5"},{"value":"2,82E+00","module":"B6"},{"value":"5,70E-03","module":"C1"},{"value":"1,14E-02","module":"C2"},{"value":"1,17E+00","module":"C3"},{"value":"3,99E-02","module":"C4"},{"value":"-1,41E+00","module":"D"}]},{"parameter":"GWP-biogenic","unit":"kg CO2-eq.","values":[{"value":"-1,65E-01","module":"A1-A3"},{"value":"-2,96E-04","module":"A4"},{"value":"1,61E-01","module":"A5"},{"value":"9,41E-03","module":"B6"},{"value":"-4,06E-06","module":"C1"},{"value":"-1,92E-05","module":"C2"},{"value":"-1,35E-04","module":"C3"},{"value":"-3,17E-03","module":"C4"},{"value":"-2,81E-03","module":"D"}]},{"parameter":"GWP-luluc","unit":"kg CO2-eq.","values":[{"value":"2,15E-02","module":"A1-A3"},{"value":"1,43E-03","module":"A4"},{"value":"5,22E-05","module":"A5"},{"value":"4,09E-03","module":"B6"},{"value":"4,24E-05","module":"C1"},{"value":"9,26E-05","module":"C2"},{"value":"5,92E-04","module":"C3"},{"value":"1,15E-04","module":"C4"},{"value":"-2,36E-03","module":"D"}]},{"parameter":"ODP","unit":"kg CFC11-eq.","values":[{"value":"2,26E-09","module":"A1-A3"},{"value":"3,23E-17","module":"A4"},{"value":"-5,72E-16","module":"A5"},{"value":"6,21E-14","module":"B6"},{"value":"2,18E-17","module":"C1"},{"value":"2,10E-18","module":"C2"},{"value":"4,79E-16","module":"C3"},{"value":"1,48E-16","module":"C4"},{"value":"-1,98E-14","module":"D"}]},{"parameter":"AP","unit":"mol H^(+)-eq.","values":[{"value":"5,48E-02","module":"A1-A3"},{"value":"2,03E-04","module":"A4"},{"value":"-1,98E-05","module":"A5"},{"value":"6,23E-03","module":"B6"},{"value":"6,84E-06","module":"C1"},{"value":"1,32E-05","module":"C2"},{"value":"3,90E-04","module":"C3"},{"value":"2,87E-04","module":"C4"},{"value":"-6,82E-03","module":"D"}]},{"parameter":"POCP","unit":"kg NMVOC-eq.","values":[{"value":"3,63E-02","module":"A1-A3"},{"value":"1,69E-04","module":"A4"},{"value":"-9,93E-06","module":"A5"},{"value":"3,79E-03","module":"B6"},{"value":"5,61E-06","module":"C1"},{"value":"1,10E-05","module":"C2"},{"value":"4,15E-04","module":"C3"},{"value":"2,23E-04","module":"C4"},{"value":"-2,62E-03","module":"D"}]},{"parameter":"ADPE","unit":"kg Sb-eq.","values":[{"value":"7,86E-04","module":"A1-A3"},{"value":"1,42E-08","module":"A4"},{"value":"-9,03E-09","module":"A5"},{"value":"8,17E-07","module":"B6"},{"value":"6,62E-10","module":"C1"},{"value":"9,25E-10","module":"C2"},{"value":"2,97E-08","module":"C3"},{"value":"3,59E-09","module":"C4"},{"value":"-1,90E-04","module":"D"}]},{"parameter":"ADPF","unit":"MJ","values":[{"value":"2,47E+02","module":"A1-A3"},{"value":"2,35E+00","module":"A4"},{"value":"-8,86E-01","module":"A5"},{"value":"4,96E+01","module":"B6"},{"value":"7,55E-02","module":"C1"},{"value":"1,53E-01","module":"C2"},{"value":"1,56E+00","module":"C3"},{"value":"5,24E-01","module":"C4"},{"value":"-1,80E+01","module":"D"}]},{"parameter":"WDP","unit":"m^3 Welt-eq. entzogen","values":[{"value":"3,01E-01","module":"A1-A3"},{"value":"1,72E-03","module":"A4"},{"value":"1,64E-02","module":"A5"},{"value":"6,15E-01","module":"B6"},{"value":"6,40E-05","module":"C1"},{"value":"1,12E-04","module":"C2"},{"value":"1,19E-01","module":"C3"},{"value":"4,19E-03","module":"C4"},{"value":"-2,25E-01","module":"D"}]},{"parameter":"EP-freshwater","unit":"kg PO4-eq.","values":[{"value":"6,18E-05","module":"A1-A3"},{"value":"5,36E-07","module":"A4"},{"value":"-6,65E-08","module":"A5"},{"value":"7,54E-06","module":"B6"},{"value":"1,81E-08","module":"C1"},{"value":"3,48E-08","module":"C2"},{"value":"2,79E-07","module":"C3"},{"value":"6,86E-08","module":"C4"},{"value":"-2,87E-06","module":"D"}]},{"parameter":"EP-marine","unit":"kg N-eq.","values":[{"value":"1,14E-02","module":"A1-A3"},{"value":"6,25E-05","module":"A4"},{"value":"3,99E-07","module":"A5"},{"value":"1,38E-03","module":"B6"},{"value":"2,10E-06","module":"C1"},{"value":"4,06E-06","module":"C2"},{"value":"1,45E-04","module":"C3"},{"value":"7,37E-05","module":"C4"},{"value":"-8,02E-04","module":"D"}]},{"parameter":"EP-terrestrial","unit":"mol N-eq.","values":[{"value":"1,23E-01","module":"A1-A3"},{"value":"7,42E-04","module":"A4"},{"value":"3,66E-05","module":"A5"},{"value":"1,45E-02","module":"B6"},{"value":"2,45E-05","module":"C1"},{"value":"4,82E-05","module":"C2"},{"value":"1,82E-03","module":"C3"},{"value":"8,10E-04","module":"C4"},{"value":"-8,59E-03","module":"D"}]}],"additional_environmental_impact":[{"parameter":"PM","unit":"Krankheitsf\u00e4lle","values":[{"value":null,"module":"A1-A3"},{"value":null,"module":"A4"},{"value":null,"module":"A5"},{"value":null,"module":"B6"},{"value":null,"module":"C1"},{"value":null,"module":"C2"},{"value":null,"module":"C3"},{"value":null,"module":"C4"},{"value":null,"module":"D"}]},{"parameter":"ETP-fw","unit":"CTUe","values":[{"value":null,"module":"A1-A3"},{"value":null,"module":"A4"},{"value":null,"module":"A5"},{"value":null,"module":"B6"},{"value":null,"module":"C1"},{"value":null,"module":"C2"},{"value":null,"module":"C3"},{"value":null,"module":"C4"},{"value":null,"module":"D"}]},{"parameter":"HTP-c","unit":"CTUh","values":[{"value":null,"module":"A1-A3"},{"value":null,"module":"A4"},{"value":null,"module":"A5"},{"value":null,"module":"B6"},{"value":null,"module":"C1"},{"value":null,"module":"C2"},{"value":null,"module":"C3"},{"value":null,"module":"C4"},{"value":null,"module":"D"}]},{"parameter":"HTP-nc","unit":"CTUh","values":[{"value":null,"module":"A1-A3"},{"value":null,"module":"A4"},{"value":null,"module":"A5"},{"value":null,"module":"B6"},{"value":null,"module":"C1"},{"value":null,"module":"C2"},{"value":null,"module":"C3"},{"value":null,"module":"C4"},{"value":null,"module":"D"}]},{"parameter":"SQP","unit":"SQP","values":[{"value":null,"module":"A1-A3"},{"value":null,"module":"A4"},{"value":null,"module":"A5"},{"value":null,"module":"B6"},{"value":null,"module":"C1"},{"value":null,"module":"C2"},{"value":null,"module":"C3"},{"value":null,"module":"C4"},{"value":null,"module":"D"}]}],"resource_use":[{"parameter":"PERE","unit":"MJ","values":[{"value":"3,55E+01","module":"A1-A3"},{"value":"1,36E-01","module":"A4"},{"value":"-2,03E-01","module":"A5"},{"value":"2,20E+01","module":"B6"},{"value":"8,76E-03","module":"C1"},{"value":"8,82E-03","module":"C2"},{"value":"1,90E-01","module":"C3"},{"value":"6,86E-02","module":"C4"},{"value":"-5,12E+00","module":"D"}]},{"parameter":"PERM","unit":"MJ","values":[{"value":"1,75E+00","module":"A1-A3"},{"value":"0,0E+00","module":"A4"},{"value":"0,0E+00","module":"A5"},{"value":"0,0E+00","module":"B6"},{"value":"0,0E+00","module":"C1"},{"value":"0,0E+00","module":"C2"},{"value":"0,0E+00","module":"C3"},{"value":"0,0E+00","module":"C4"},{"value":"0,0E+00","module":"D"}]},{"parameter":"PERT","unit":"MJ","values":[{"value":"3,72E+01","module":"A1-A3"},{"value":"1,36E-01","module":"A4"},{"value":"-2,03E-01","module":"A5"},{"value":"2,20E+01","module":"B6"},{"value":"8,76E-03","module":"C1"},{"value":"8,82E-03","module":"C2"},{"value":"1,90E-01","module":"C3"},{"value":"6,86E-02","module":"C4"},{"value":"-5,12E+00","module":"D"}]},{"parameter":"PENRE","unit":"MJ","values":[{"value":"2,34E+02","module":"A1-A3"},{"value":"2,36E+00","module":"A4"},{"value":"-8,86E-01","module":"A5"},{"value":"4,96E+01","module":"B6"},{"value":"7,58E-02","module":"C1"},{"value":"1,53E-01","module":"C2"},{"value":"1,56E+00","module":"C3"},{"value":"5,24E-01","module":"C4"},{"value":"-1,80E+01","module":"D"}]},{"parameter":"PENRM","unit":"MJ","values":[{"value":"1,54E+01","module":"A1-A3"},{"value":"0,0E+00","module":"A4"},{"value":"0,0E+00","module":"A5"},{"value":"0,0E+00","module":"B6"},{"value":"0,0E+00","module":"C1"},{"value":"0,0E+00","module":"C2"},{"value":"0,0E+00","module":"C3"},{"value":"0,0E+00","module":"C4"},{"value":"0,0E+00","module":"D"}]},{"parameter":"PENRT","unit":"MJ","values":[{"value":"2,49E+02","module":"A1-A3"},{"value":"2,36E+00","module":"A4"},{"value":"-8,86E-01","module":"A5"},{"value":"4,96E+01","module":"B6"},{"value":"7,58E-02","module":"C1"},{"value":"1,53E-01","module":"C2"},{"value":"1,56E+00","module":"C3"},{"value":"5,24E-01","module":"C4"},{"value":"-1,80E+01","module":"D"}]},{"parameter":"SM","unit":"kg","values":[{"value":"1,25E+00","module":"A1-A3"},{"value":"0,0E+00","module":"A4"},{"value":"0,0E+00","module":"A5"},{"value":"2,54E-02","module":"B6"},{"value":"0,0E+00","module":"C1"},{"value":"0,0E+00","module":"C2"},{"value":"0,0E+00","module":"C3"},{"value":"0,0E+00","module":"C4"},{"value":"0,0E+00","module":"D"}]},{"parameter":"RSF","unit":"MJ","values":[{"value":"0,0E+00","module":"A1-A3"},{"value":"0,0E+00","module":"A4"},{"value":"0,0E+00","module":"A5"},{"value":"0,0E+00","module":"B6"},{"value":"0,0E+00","module":"C1"},{"value":"0,0E+00","module":"C2"},{"value":"0,0E+00","module":"C3"},{"value":"0,0E+00","module":"C4"},{"value":"0,0E+00","module":"D"}]},{"parameter":"NRSF","unit":"MJ","values":[{"value":"0,0E+00","module":"A1-A3"},{"value":"0,0E+00","module":"A4"},{"value":"0,0E+00","module":"A5"},{"value":"2,05E-08","module":"B6"},{"value":"0,0E+00","module":"C1"},{"value":"0,0E+00","module":"C2"},{"value":"0,0E+00","module":"C3"},{"value":"0,0E+00","module":"C4"},{"value":"0,0E+00","module":"D"}]},{"parameter":"FW","unit":"m^3","values":[{"value":"5,73E-02","module":"A1-A3"},{"value":"1,58E-04","module":"A4"},{"value":"3,76E-04","module":"A5"},{"value":"2,54E-02","module":"B6"},{"value":"7,16E-06","module":"C1"},{"value":"1,03E-05","module":"C2"},{"value":"2,90E-03","module":"C3"},{"value":"1,32E-04","module":"C4"},{"value":"-7,65E-03","module":"D"}]}],"end_of_life_waste":[{"parameter":"HWD","unit":"kg","values":[{"value":"3,26E-06","module":"A1-A3"},{"value":"1,09E-07","module":"A4"},{"value":"3,02E-09","module":"A5"},{"value":"2,05E-08","module":"B6"},{"value":"3,12E-09","module":"C1"},{"value":"7,08E-09","module":"C2"},{"value":"4,31E-08","module":"C3"},{"value":"7,99E-09","module":"C4"},{"value":"-3,45E-08","module":"D"}]},{"parameter":"NHWD","unit":"kg","values":[{"value":"4,66E-01","module":"A1-A3"},{"value":"3,74E-04","module":"A4"},{"value":"4,67E-03","module":"A5"},{"value":"3,52E-02","module":"B6"},{"value":"1,72E-05","module":"C1"},{"value":"2,43E-05","module":"C2"},{"value":"1,06E-01","module":"C3"},{"value":"2,64E+00","module":"C4"},{"value":"9,23E-02","module":"D"}]},{"parameter":"RWD","unit":"kg","values":[{"value":"7,16E-03","module":"A1-A3"},{"value":"4,35E-06","module":"A4"},{"value":"-7,30E-05","module":"A5"},{"value":"7,53E-03","module":"B6"},{"value":"8,34E-07","module":"C1"},{"value":"2,82E-07","module":"C2"},{"value":"3,64E-05","module":"C3"},{"value":"5,95E-06","module":"C4"},{"value":"-6,49E-04","module":"D"}]}],"end_of_life_flow":[{"parameter":"CRU","unit":"kg","values":[{"value":"0,0E+00","module":"A1-A3"},{"value":"0,0E+00","module":"A4"},{"value":"0,0E+00","module":"A5"},{"value":"0,0E+00","module":"B6"},{"value":"0,0E+00","module":"C1"},{"value":"0,0E+00","module":"C2"},{"value":"0,0E+00","module":"C3"},{"value":"0,0E+00","module":"C4"},{"value":"0,0E+00","module":"D"}]},{"parameter":"MFR","unit":"kg","values":[{"value":"1,14E+00","module":"A1-A3"},{"value":"0,0E+00","module":"A4"},{"value":"0,0E+00","module":"A5"},{"value":"0,0E+00","module":"B6"},{"value":"0,0E+00","module":"C1"},{"value":"0,0E+00","module":"C2"},{"value":"3,53E+00","module":"C3"},{"value":"0,0E+00","module":"C4"},{"value":"0,0E+00","module":"D"}]},{"parameter":"MER","unit":"kg","values":[{"value":"0,0E+00","module":"A1-A3"},{"value":"0,0E+00","module":"A4"},{"value":"1,17E-01","module":"A5"},{"value":"0,0E+00","module":"B6"},{"value":"0,0E+00","module":"C1"},{"value":"0,0E+00","module":"C2"},{"value":"4,37E-01","module":"C3"},{"value":"0,0E+00","module":"C4"},{"value":"0,0E+00","module":"D"}]},{"parameter":"EEE","unit":"MJ","values":[{"value":"0,0E+00","module":"A1-A3"},{"value":"0,0E+00","module":"A4"},{"value":"2,50E-01","module":"A5"},{"value":"0,0E+00","module":"B6"},{"value":"0,0E+00","module":"C1"},{"value":"0,0E+00","module":"C2"},{"value":"2,43E+00","module":"C3"},{"value":"0,0E+00","module":"C4"},{"value":"0,0E+00","module":"D"}]},{"parameter":"EET","unit":"MJ","values":[{"value":"0,0E+00","module":"A1-A3"},{"value":"0,0E+00","module":"A4"},{"value":"4,54E-01","module":"A5"},{"value":"0,0E+00","module":"B6"},{"value":"0,0E+00","module":"C1"},{"value":"0,0E+00","module":"C2"},{"value":"4,37E+00","module":"C3"},{"value":"0,0E+00","module":"C4"},{"value":"0,0E+00","module":"D"}]}]}