{"product_name":"Breplasta Mineral Handspachtel Leicht","epd_id":"NEPD-4590-3842","compliance":["EN 15804+A2","ISO 14025","ISO 21930"],"producer_name":"Saint-Gobain Sweden AB,  Scanspac","environmental_impact":[{"parameter":"GWP-total","unit":"kg CO2-eq.","values":[{"value":"3,00E-01","module":"A1"},{"value":"1,57E-02","module":"A2"},{"value":"1,36E-02","module":"A3"},{"value":"2,61E-02","module":"A4"}]},{"parameter":"GWP-fossil","unit":"kg CO2-eq.","values":[{"value":"3,67E-01","module":"A1"},{"value":"1,56E-02","module":"A2"},{"value":"1,24E-02","module":"A3"},{"value":"2,61E-02","module":"A4"}]},{"parameter":"GWP-biogenic","unit":"kg CO2-eq.","values":[{"value":"-6,77E-02","module":"A1"},{"value":"6,12E-06","module":"A2"},{"value":"1,17E-03","module":"A3"},{"value":"1,12E-05","module":"A4"}]},{"parameter":"GWP-luluc","unit":"kg CO2-eq.","values":[{"value":"3,42E-04","module":"A1"},{"value":"6,81E-06","module":"A2"},{"value":"9,15E-06","module":"A3"},{"value":"7,96E-06","module":"A4"}]},{"parameter":"ODP","unit":"kg CFC 11-eq.","values":[{"value":"2,94E-08","module":"A1"},{"value":"3,44E-09","module":"A2"},{"value":"7,75E-10","module":"A3"},{"value":"6,30E-09","module":"A4"}]},{"parameter":"AP","unit":"mol H+-eq.","values":[{"value":"3,73E-03","module":"A1"},{"value":"2,08E-04","module":"A2"},{"value":"1,01E-04","module":"A3"},{"value":"8,41E-05","module":"A4"}]},{"parameter":"POCP","unit":"kg NMVOC-eq.","values":[{"value":"1,40E-03","module":"A1"},{"value":"1,71E-04","module":"A2"},{"value":"7,90E-05","module":"A3"},{"value":"8,07E-05","module":"A4"}]},{"parameter":"ADPE","unit":"kg Sb-eq.","values":[{"value":"6,39E-06","module":"A1"},{"value":"2,06E-07","module":"A2"},{"value":"9,63E-08","module":"A3"},{"value":"4,66E-07","module":"A4"}]},{"parameter":"ADPF","unit":"MJ","values":[{"value":"7,90E+00","module":"A1"},{"value":"2,27E-01","module":"A2"},{"value":"5,27E-02","module":"A3"},{"value":"4,24E-01","module":"A4"}]},{"parameter":"WDP","unit":"m3 world-eq.","values":[{"value":"2,75E+01","module":"A1"},{"value":"1,40E-01","module":"A2"},{"value":"-1,01E+00","module":"A3"},{"value":"3,25E-01","module":"A4"}]},{"parameter":"EP-freshwater","unit":"kg P-eq.","values":[{"value":"1,74E-05","module":"A1"},{"value":"1,13E-07","module":"A2"},{"value":"5,23E-07","module":"A3"},{"value":"2,08E-07","module":"A4"}]},{"parameter":"EP-marine","unit":"kg N-eq.","values":[{"value":"3,49E-04","module":"A1"},{"value":"5,64E-05","module":"A2"},{"value":"6,86E-05","module":"A3"},{"value":"1,84E-05","module":"A4"}]},{"parameter":"EP-terrestrial","unit":"mol N-eq.","values":[{"value":"3,79E-03","module":"A1"},{"value":"6,25E-04","module":"A2"},{"value":"4,56E-04","module":"A3"},{"value":"2,05E-04","module":"A4"}]},{"parameter":"GWP-IOBC","unit":"kg CO2-eq.","values":[{"value":"2,58E-01","module":"A1"},{"value":"1,57E-02","module":"A2"},{"value":"2,75E-03","module":"A3"},{"value":"2,61E-02","module":"A4"}]}],"additional_environmental_impact":[{"parameter":"PM","unit":"disease incidence","values":[{"value":"1,95E-08","module":"A1"},{"value":"9,94E-10","module":"A2"},{"value":"1,72E-09","module":"A3"},{"value":"2,40E-09","module":"A4"}]},{"parameter":"ETP-fw","unit":"CTUe","values":[{"value":"8,11E+00","module":"A1"},{"value":"1,62E-01","module":"A2"},{"value":"1,61E-01","module":"A3"},{"value":"3,10E-01","module":"A4"}]},{"parameter":"HTP-c","unit":"CTUh","values":[{"value":"7,08E-10","module":"A1"},{"value":"0,0E+00","module":"A2"},{"value":"1,20E-11","module":"A3"},{"value":"0,0E+00","module":"A4"}]},{"parameter":"HTP-nc","unit":"CTUh","values":[{"value":"6,03E-09","module":"A1"},{"value":"1,32E-10","module":"A2"},{"value":"3,49E-10","module":"A3"},{"value":"3,00E-10","module":"A4"}]},{"parameter":"SQP","unit":"unitless","values":[{"value":"9,73E+00","module":"A1"},{"value":"1,88E-01","module":"A2"},{"value":"1,78E+00","module":"A3"},{"value":"4,87E-01","module":"A4"}]},{"parameter":"IRP","unit":"kBq U235-eq.","values":[{"value":"2,10E-02","module":"A1"},{"value":"9,81E-04","module":"A2"},{"value":"1,86E-04","module":"A3"},{"value":"1,85E-03","module":"A4"}]}],"resource_use":[{"parameter":"PERE","unit":"MJ","values":[{"value":"1,14E+00","module":"A1"},{"value":"2,83E-03","module":"A2"},{"value":"1,53E-01","module":"A3"},{"value":"5,34E-03","module":"A4"}]},{"parameter":"PERM","unit":"MJ","values":[{"value":"6,37E-01","module":"A1"},{"value":"0,0E+00","module":"A2"},{"value":"0,0E+00","module":"A3"},{"value":"0,0E+00","module":"A4"}]},{"parameter":"PERT","unit":"MJ","values":[{"value":"1,77E+00","module":"A1"},{"value":"2,83E-03","module":"A2"},{"value":"1,53E-01","module":"A3"},{"value":"5,34E-03","module":"A4"}]},{"parameter":"PENRE","unit":"MJ","values":[{"value":"7,17E+00","module":"A1"},{"value":"2,27E-01","module":"A2"},{"value":"5,27E-02","module":"A3"},{"value":"4,24E-01","module":"A4"}]},{"parameter":"PENRM","unit":"MJ","values":[{"value":"1,36E+00","module":"A1"},{"value":"0,0E+00","module":"A2"},{"value":"0,0E+00","module":"A3"},{"value":"0,0E+00","module":"A4"}]},{"parameter":"PENRT","unit":"MJ","values":[{"value":"8,53E+00","module":"A1"},{"value":"2,27E-01","module":"A2"},{"value":"5,27E-02","module":"A3"},{"value":"4,24E-01","module":"A4"}]},{"parameter":"SM","unit":"kg","values":[{"value":"4,65E-03","module":"A1"},{"value":"0,0E+00","module":"A2"},{"value":"7,82E-04","module":"A3"},{"value":"0,0E+00","module":"A4"}]},{"parameter":"RSF","unit":"MJ","values":[{"value":"2,58E-02","module":"A1"},{"value":"8,64E-05","module":"A2"},{"value":"1,16E-04","module":"A3"},{"value":"1,87E-04","module":"A4"}]},{"parameter":"NRSF","unit":"MJ","values":[{"value":"6,07E-03","module":"A1"},{"value":"4,63E-04","module":"A2"},{"value":"8,06E-04","module":"A3"},{"value":"6,26E-04","module":"A4"}]},{"parameter":"FW","unit":"m3","values":[{"value":"8,10E-03","module":"A1"},{"value":"2,35E-05","module":"A2"},{"value":"4,96E-04","module":"A3"},{"value":"4,83E-05","module":"A4"}]}],"end_of_life_waste":[{"parameter":"HWD","unit":"kg","values":[{"value":"1,17E-03","module":"A1"},{"value":"1,25E-05","module":"A2"},{"value":"5,36E-03","module":"A3"},{"value":"2,32E-05","module":"A4"}]},{"parameter":"NHWD","unit":"kg","values":[{"value":"1,19E-01","module":"A1"},{"value":"1,31E-02","module":"A2"},{"value":"3,50E-03","module":"A3"},{"value":"3,69E-02","module":"A4"}]},{"parameter":"RWD","unit":"kg","values":[{"value":"1,99E-05","module":"A1"},{"value":"1,54E-06","module":"A2"},{"value":"2,23E-07","module":"A3"},{"value":"2,90E-06","module":"A4"}]}],"end_of_life_flow":[{"parameter":"CRU","unit":"kg","values":[{"value":"0,0E+00","module":"A1"},{"value":"0,0E+00","module":"A2"},{"value":"0,0E+00","module":"A3"},{"value":"0,0E+00","module":"A4"}]},{"parameter":"MFR","unit":"kg","values":[{"value":"3,29E-04","module":"A1"},{"value":"0,0E+00","module":"A2"},{"value":"2,03E-03","module":"A3"},{"value":"0,0E+00","module":"A4"}]},{"parameter":"MER","unit":"kg","values":[{"value":"3,38E-03","module":"A1"},{"value":"0,0E+00","module":"A2"},{"value":"5,61E-05","module":"A3"},{"value":"0,0E+00","module":"A4"}]},{"parameter":"EEE","unit":"MJ","values":[{"value":"1,07E-03","module":"A1"},{"value":"0,0E+00","module":"A2"},{"value":"6,22E-03","module":"A3"},{"value":"0,0E+00","module":"A4"}]},{"parameter":"EET","unit":"MJ","values":[{"value":"1,61E-02","module":"A1"},{"value":"0,0E+00","module":"A2"},{"value":"9,41E-02","module":"A3"},{"value":"0,0E+00","module":"A4"}]}]}