{"product_name":"Brettsperrholz HASSLACHER CROSS LAMINATED TIMBER","epd_id":"EPD-HAS-20210172-IBD1-DE","compliance":["DIN EN 15804+A2","ISO 14025"],"producer_name":"HASSLACHER Holding GmbH","environmental_impact":[{"parameter":"GWP-total","unit":"kg CO2-eq.","values":[{"value":"-6,60E+02","module":"A1-A3"},{"value":"0,0E+00","module":"C1"},{"value":"1,42E+00","module":"C2"},{"value":"7,53E+02","module":"C3"},{"value":"0,0E+00","module":"C4"},{"value":"-4,10E+02","module":"D"}]},{"parameter":"GWP-fossil","unit":"kg CO2-eq.","values":[{"value":"9,30E+01","module":"A1-A3"},{"value":"0,0E+00","module":"C1"},{"value":"1,41E+00","module":"C2"},{"value":"3,74E+00","module":"C3"},{"value":"0,0E+00","module":"C4"},{"value":"-4,08E+02","module":"D"}]},{"parameter":"GWP-biogenic","unit":"kg CO2-eq.","values":[{"value":"-7,54E+02","module":"A1-A3"},{"value":"0,0E+00","module":"C1"},{"value":"-1,67E-03","module":"C2"},{"value":"7,50E+02","module":"C3"},{"value":"0,0E+00","module":"C4"},{"value":"-1,42E+00","module":"D"}]},{"parameter":"GWP-luluc","unit":"kg CO2-eq.","values":[{"value":"6,72E-01","module":"A1-A3"},{"value":"0,0E+00","module":"C1"},{"value":"1,15E-02","module":"C2"},{"value":"5,29E-03","module":"C3"},{"value":"0,0E+00","module":"C4"},{"value":"-3,19E-01","module":"D"}]},{"parameter":"ODP","unit":"kg CFC11-eq.","values":[{"value":"1,88E-12","module":"A1-A3"},{"value":"0,0E+00","module":"C1"},{"value":"2,77E-16","module":"C2"},{"value":"8,95E-14","module":"C3"},{"value":"0,0E+00","module":"C4"},{"value":"-5,32E-12","module":"D"}]},{"parameter":"AP","unit":"mol H^(+)-eq.","values":[{"value":"6,11E-01","module":"A1-A3"},{"value":"0,0E+00","module":"C1"},{"value":"4,66E-03","module":"C2"},{"value":"7,78E-03","module":"C3"},{"value":"0,0E+00","module":"C4"},{"value":"3,05E-01","module":"D"}]},{"parameter":"POCP","unit":"kg NMVOC-eq.","values":[{"value":"6,90E-01","module":"A1-A3"},{"value":"0,0E+00","module":"C1"},{"value":"4,20E-03","module":"C2"},{"value":"5,01E-03","module":"C3"},{"value":"0,0E+00","module":"C4"},{"value":"2,62E-01","module":"D"}]},{"parameter":"ADPE","unit":"kg Sb-eq.","values":[{"value":"4,35E-05","module":"A1-A3"},{"value":"0,0E+00","module":"C1"},{"value":"1,25E-07","module":"C2"},{"value":"1,10E-06","module":"C3"},{"value":"0,0E+00","module":"C4"},{"value":"-7,47E-05","module":"D"}]},{"parameter":"ADPF","unit":"MJ","values":[{"value":"1,36E+03","module":"A1-A3"},{"value":"0,0E+00","module":"C1"},{"value":"1,87E+01","module":"C2"},{"value":"6,65E+01","module":"C3"},{"value":"0,0E+00","module":"C4"},{"value":"-7,17E+03","module":"D"}]},{"parameter":"WDP","unit":"m^3 Welt-eq. entzogen","values":[{"value":"1,60E+01","module":"A1-A3"},{"value":"0,0E+00","module":"C1"},{"value":"1,30E-02","module":"C2"},{"value":"6,00E-01","module":"C3"},{"value":"0,0E+00","module":"C4"},{"value":"-1,05E+01","module":"D"}]},{"parameter":"EP-freshwater","unit":"kg PO4-eq.","values":[{"value":"2,42E-03","module":"A1-A3"},{"value":"0,0E+00","module":"C1"},{"value":"4,17E-06","module":"C2"},{"value":"1,00E-05","module":"C3"},{"value":"0,0E+00","module":"C4"},{"value":"-6,05E-04","module":"D"}]},{"parameter":"EP-marine","unit":"kg N-eq.","values":[{"value":"2,65E-01","module":"A1-A3"},{"value":"0,0E+00","module":"C1"},{"value":"2,14E-03","module":"C2"},{"value":"1,85E-03","module":"C3"},{"value":"0,0E+00","module":"C4"},{"value":"5,77E-02","module":"D"}]},{"parameter":"EP-terrestrial","unit":"mol N-eq.","values":[{"value":"2,57E+00","module":"A1-A3"},{"value":"0,0E+00","module":"C1"},{"value":"2,39E-02","module":"C2"},{"value":"1,94E-02","module":"C3"},{"value":"0,0E+00","module":"C4"},{"value":"6,98E-01","module":"D"}]}],"additional_environmental_impact":[{"parameter":"PM","unit":"Krankheitsf\u00e4lle","values":[{"value":null,"module":"A1-A3"},{"value":null,"module":"C1"},{"value":null,"module":"C2"},{"value":null,"module":"C3"},{"value":null,"module":"C4"},{"value":null,"module":"D"}]},{"parameter":"ETP-fw","unit":"CTUe","values":[{"value":null,"module":"A1-A3"},{"value":null,"module":"C1"},{"value":null,"module":"C2"},{"value":null,"module":"C3"},{"value":null,"module":"C4"},{"value":null,"module":"D"}]},{"parameter":"HTP-c","unit":"CTUh","values":[{"value":null,"module":"A1-A3"},{"value":null,"module":"C1"},{"value":null,"module":"C2"},{"value":null,"module":"C3"},{"value":null,"module":"C4"},{"value":null,"module":"D"}]},{"parameter":"HTP-nc","unit":"CTUh","values":[{"value":null,"module":"A1-A3"},{"value":null,"module":"C1"},{"value":null,"module":"C2"},{"value":null,"module":"C3"},{"value":null,"module":"C4"},{"value":null,"module":"D"}]},{"parameter":"SQP","unit":"SQP","values":[{"value":null,"module":"A1-A3"},{"value":null,"module":"C1"},{"value":null,"module":"C2"},{"value":null,"module":"C3"},{"value":null,"module":"C4"},{"value":null,"module":"D"}]}],"resource_use":[{"parameter":"PERE","unit":"MJ","values":[{"value":"3,18E+03","module":"A1-A3"},{"value":"0,0E+00","module":"C1"},{"value":"1,08E+00","module":"C2"},{"value":"7,68E+03","module":"C3"},{"value":"0,0E+00","module":"C4"},{"value":"-1,83E+03","module":"D"}]},{"parameter":"PERM","unit":"MJ","values":[{"value":"7,67E+03","module":"A1-A3"},{"value":"0,0E+00","module":"C1"},{"value":"0,0E+00","module":"C2"},{"value":"-7,65E+03","module":"C3"},{"value":"0,0E+00","module":"C4"},{"value":"0,0E+00","module":"D"}]},{"parameter":"PERT","unit":"MJ","values":[{"value":"1,08E+04","module":"A1-A3"},{"value":"0,0E+00","module":"C1"},{"value":"1,08E+00","module":"C2"},{"value":"3,06E+01","module":"C3"},{"value":"0,0E+00","module":"C4"},{"value":"-1,83E+03","module":"D"}]},{"parameter":"PENRE","unit":"MJ","values":[{"value":"1,30E+03","module":"A1-A3"},{"value":"0,0E+00","module":"C1"},{"value":"1,88E+01","module":"C2"},{"value":"6,65E+01","module":"C3"},{"value":"0,0E+00","module":"C4"},{"value":"-7,17E+03","module":"D"}]},{"parameter":"PENRM","unit":"MJ","values":[{"value":"6,11E+01","module":"A1-A3"},{"value":"0,0E+00","module":"C1"},{"value":"0,0E+00","module":"C2"},{"value":"0,0E+00","module":"C3"},{"value":"0,0E+00","module":"C4"},{"value":"0,0E+00","module":"D"}]},{"parameter":"PENRT","unit":"MJ","values":[{"value":"1,36E+03","module":"A1-A3"},{"value":"0,0E+00","module":"C1"},{"value":"1,88E+01","module":"C2"},{"value":"6,65E+01","module":"C3"},{"value":"0,0E+00","module":"C4"},{"value":"-7,17E+03","module":"D"}]},{"parameter":"SM","unit":"kg","values":[{"value":"0,0E+00","module":"A1-A3"},{"value":"0,0E+00","module":"C1"},{"value":"0,0E+00","module":"C2"},{"value":"0,0E+00","module":"C3"},{"value":"0,0E+00","module":"C4"},{"value":"0,0E+00","module":"D"}]},{"parameter":"RSF","unit":"MJ","values":[{"value":"0,0E+00","module":"A1-A3"},{"value":"0,0E+00","module":"C1"},{"value":"0,0E+00","module":"C2"},{"value":"0,0E+00","module":"C3"},{"value":"0,0E+00","module":"C4"},{"value":"7,65E+03","module":"D"}]},{"parameter":"NRSF","unit":"MJ","values":[{"value":"0,0E+00","module":"A1-A3"},{"value":"0,0E+00","module":"C1"},{"value":"0,0E+00","module":"C2"},{"value":"0,0E+00","module":"C3"},{"value":"0,0E+00","module":"C4"},{"value":"0,0E+00","module":"D"}]},{"parameter":"FW","unit":"m^3","values":[{"value":"1,48E+00","module":"A1-A3"},{"value":"0,0E+00","module":"C1"},{"value":"1,23E-03","module":"C2"},{"value":"2,98E-02","module":"C3"},{"value":"0,0E+00","module":"C4"},{"value":"-1,20E+00","module":"D"}]}],"end_of_life_waste":[{"parameter":"HWD","unit":"kg","values":[{"value":"2,67E-06","module":"A1-A3"},{"value":"0,0E+00","module":"C1"},{"value":"9,90E-10","module":"C2"},{"value":"1,76E-08","module":"C3"},{"value":"0,0E+00","module":"C4"},{"value":"-1,61E-06","module":"D"}]},{"parameter":"NHWD","unit":"kg","values":[{"value":"2,63E+00","module":"A1-A3"},{"value":"0,0E+00","module":"C1"},{"value":"2,95E-03","module":"C2"},{"value":"4,72E-02","module":"C3"},{"value":"0,0E+00","module":"C4"},{"value":"2,72E-01","module":"D"}]},{"parameter":"RWD","unit":"kg","values":[{"value":"2,94E-02","module":"A1-A3"},{"value":"0,0E+00","module":"C1"},{"value":"3,41E-05","module":"C2"},{"value":"9,90E-03","module":"C3"},{"value":"0,0E+00","module":"C4"},{"value":"-5,89E-01","module":"D"}]}],"end_of_life_flow":[{"parameter":"CRU","unit":"kg","values":[{"value":"0,0E+00","module":"A1-A3"},{"value":"0,0E+00","module":"C1"},{"value":"0,0E+00","module":"C2"},{"value":"0,0E+00","module":"C3"},{"value":"0,0E+00","module":"C4"},{"value":"0,0E+00","module":"D"}]},{"parameter":"MFR","unit":"kg","values":[{"value":"0,0E+00","module":"A1-A3"},{"value":"0,0E+00","module":"C1"},{"value":"0,0E+00","module":"C2"},{"value":"0,0E+00","module":"C3"},{"value":"0,0E+00","module":"C4"},{"value":"0,0E+00","module":"D"}]},{"parameter":"MER","unit":"kg","values":[{"value":"0,0E+00","module":"A1-A3"},{"value":"0,0E+00","module":"C1"},{"value":"0,0E+00","module":"C2"},{"value":"4,70E+02","module":"C3"},{"value":"0,0E+00","module":"C4"},{"value":"0,0E+00","module":"D"}]},{"parameter":"EEE","unit":"MJ","values":[{"value":"0,0E+00","module":"A1-A3"},{"value":"0,0E+00","module":"C1"},{"value":"0,0E+00","module":"C2"},{"value":"0,0E+00","module":"C3"},{"value":"0,0E+00","module":"C4"},{"value":"0,0E+00","module":"D"}]},{"parameter":"EET","unit":"MJ","values":[{"value":"0,0E+00","module":"A1-A3"},{"value":"0,0E+00","module":"C1"},{"value":"0,0E+00","module":"C2"},{"value":"0,0E+00","module":"C3"},{"value":"0,0E+00","module":"C4"},{"value":"0,0E+00","module":"D"}]}]}