{"product_name":"BUD Stack ","epd_id":"NEPD-6491-5680","compliance":["EN 15804+A2","ISO 14025","ISO 21930"],"producer_name":"Fora Form AS","environmental_impact":[{"parameter":"GWP-total","unit":"kg CO2-eq.","values":[{"value":"6,08E+01","module":"A1-A3"},{"value":"6,89E-01","module":"A4"},{"value":"3,43E+00","module":"A5"},{"value":"0,0E+00","module":"B1"},{"value":"3,46E-04","module":"B2"},{"value":"0,0E+00","module":"C1"},{"value":"3,50E-02","module":"C2"},{"value":"8,71E+00","module":"C3"},{"value":"3,24E-02","module":"C4"},{"value":"-1,50E+00","module":"D"}]},{"parameter":"GWP-fossil","unit":"kg CO2-eq.","values":[{"value":"4,79E+01","module":"A1-A3"},{"value":"6,89E-01","module":"A4"},{"value":"3,24E-02","module":"A5"},{"value":"0,0E+00","module":"B1"},{"value":"3,43E-04","module":"B2"},{"value":"0,0E+00","module":"C1"},{"value":"3,48E-02","module":"C2"},{"value":"5,25E+00","module":"C3"},{"value":"3,24E-02","module":"C4"},{"value":"-1,49E+00","module":"D"}]},{"parameter":"GWP-biogenic","unit":"kg CO2-eq.","values":[{"value":"1,04E+01","module":"A1-A3"},{"value":"2,85E-04","module":"A4"},{"value":"3,40E+00","module":"A5"},{"value":"0,0E+00","module":"B1"},{"value":"2,16E-06","module":"B2"},{"value":"0,0E+00","module":"C1"},{"value":"6,41E-05","module":"C2"},{"value":"3,46E+00","module":"C3"},{"value":"2,64E-05","module":"C4"},{"value":"-1,40E-03","module":"D"}]},{"parameter":"GWP-luluc","unit":"kg CO2-eq.","values":[{"value":"2,47E+00","module":"A1-A3"},{"value":"2,45E-04","module":"A4"},{"value":"1,07E-05","module":"A5"},{"value":"0,0E+00","module":"B1"},{"value":"5,59E-07","module":"B2"},{"value":"0,0E+00","module":"C1"},{"value":"6,35E-05","module":"C2"},{"value":"3,72E-05","module":"C3"},{"value":"8,97E-06","module":"C4"},{"value":"-1,37E-02","module":"D"}]},{"parameter":"ODP","unit":"kg CFC 11-eq.","values":[{"value":"3,06E-06","module":"A1-A3"},{"value":"1,56E-07","module":"A4"},{"value":"6,83E-09","module":"A5"},{"value":"0,0E+00","module":"B1"},{"value":"3,00E-11","module":"B2"},{"value":"0,0E+00","module":"C1"},{"value":"5,97E-09","module":"C2"},{"value":"2,73E-08","module":"C3"},{"value":"8,92E-09","module":"C4"},{"value":"-2,79E-02","module":"D"}]},{"parameter":"AP","unit":"mol H+-eq.","values":[{"value":"8,15E-01","module":"A1-A3"},{"value":"1,98E-03","module":"A4"},{"value":"1,53E-04","module":"A5"},{"value":"0,0E+00","module":"B1"},{"value":"2,00E-06","module":"B2"},{"value":"0,0E+00","module":"C1"},{"value":"2,40E-04","module":"C2"},{"value":"4,41E-03","module":"C3"},{"value":"2,10E-04","module":"C4"},{"value":"-8,64E-03","module":"D"}]},{"parameter":"POCP","unit":"kg NMVOC-eq.","values":[{"value":"1,72E-01","module":"A1-A3"},{"value":"1,68E-03","module":"A4"},{"value":"1,58E-04","module":"A5"},{"value":"0,0E+00","module":"B1"},{"value":"1,16E-06","module":"B2"},{"value":"0,0E+00","module":"C1"},{"value":"2,43E-04","module":"C2"},{"value":"5,57E-03","module":"C3"},{"value":"2,35E-04","module":"C4"},{"value":"-8,60E-03","module":"D"}]},{"parameter":"ADPE","unit":"kg Sb-eq.","values":[{"value":"1,17E-03","module":"A1-A3"},{"value":"1,90E-05","module":"A4"},{"value":"7,87E-07","module":"A5"},{"value":"0,0E+00","module":"B1"},{"value":"9,59E-09","module":"B2"},{"value":"0,0E+00","module":"C1"},{"value":"5,30E-06","module":"C2"},{"value":"1,07E-06","module":"C3"},{"value":"4,96E-07","module":"C4"},{"value":"-2,28E-05","module":"D"}]},{"parameter":"ADPF","unit":"MJ","values":[{"value":"6,16E+02","module":"A1-A3"},{"value":"1,04E+01","module":"A4"},{"value":"4,53E-01","module":"A5"},{"value":"0,0E+00","module":"B1"},{"value":"5,86E-03","module":"B2"},{"value":"0,0E+00","module":"C1"},{"value":"7,12E-01","module":"C2"},{"value":"2,23E+00","module":"C3"},{"value":"6,66E-01","module":"C4"},{"value":"-1,48E+01","module":"D"}]},{"parameter":"WDP","unit":"m3 world-eq.","values":[{"value":"1,75E+03","module":"A1-A3"},{"value":"1,01E+01","module":"A4"},{"value":"5,74E-01","module":"A5"},{"value":"0,0E+00","module":"B1"},{"value":"1,04E-01","module":"B2"},{"value":"0,0E+00","module":"C1"},{"value":"2,57E+00","module":"C2"},{"value":"6,58E+00","module":"C3"},{"value":"1,73E+00","module":"C4"},{"value":"-1,11E+01","module":"D"}]},{"parameter":"EP-freshwater","unit":"kg P-eq.","values":[{"value":"8,26E-03","module":"A1-A3"},{"value":"5,50E-06","module":"A4"},{"value":"2,66E-07","module":"A5"},{"value":"0,0E+00","module":"B1"},{"value":"2,74E-08","module":"B2"},{"value":"0,0E+00","module":"C1"},{"value":"1,41E-06","module":"C2"},{"value":"2,39E-06","module":"C3"},{"value":"3,42E-07","module":"C4"},{"value":"-1,02E-04","module":"D"}]},{"parameter":"EP-marine","unit":"kg N-eq.","values":[{"value":"1,41E-01","module":"A1-A3"},{"value":"3,92E-04","module":"A4"},{"value":"5,07E-05","module":"A5"},{"value":"0,0E+00","module":"B1"},{"value":"3,18E-07","module":"B2"},{"value":"0,0E+00","module":"C1"},{"value":"5,94E-05","module":"C2"},{"value":"2,41E-03","module":"C3"},{"value":"7,39E-05","module":"C4"},{"value":"-2,17E-03","module":"D"}]},{"parameter":"EP-terrestrial","unit":"mol N-eq.","values":[{"value":"2,93E+00","module":"A1-A3"},{"value":"4,38E-03","module":"A4"},{"value":"5,49E-04","module":"A5"},{"value":"0,0E+00","module":"B1"},{"value":"3,70E-06","module":"B2"},{"value":"0,0E+00","module":"C1"},{"value":"6,68E-04","module":"C2"},{"value":"2,33E-02","module":"C3"},{"value":"8,21E-04","module":"C4"},{"value":"-2,28E-02","module":"D"}]},{"parameter":"GWP-IOBC","unit":"kg CO2-eq.","values":[{"value":"6,60E+01","module":"A1-A3"},{"value":"6,89E-01","module":"A4"},{"value":"3,24E-02","module":"A5"},{"value":"0,0E+00","module":"B1"},{"value":"3,46E-04","module":"B2"},{"value":"0,0E+00","module":"C1"},{"value":"3,49E-02","module":"C2"},{"value":"6,08E+00","module":"C3"},{"value":"3,51E-02","module":"C4"},{"value":"-2,04E+00","module":"D"}]}],"additional_environmental_impact":[{"parameter":"PM","unit":"disease incidence","values":[{"value":"7,20E-06","module":"A1-A3"},{"value":"4,22E-08","module":"A4"},{"value":"2,26E-09","module":"A5"},{"value":"0,0E+00","module":"B1"},{"value":"1,70E-11","module":"B2"},{"value":"0,0E+00","module":"C1"},{"value":"6,64E-09","module":"C2"},{"value":"2,22E-08","module":"C3"},{"value":"3,73E-09","module":"C4"},{"value":"-2,83E-07","module":"D"}]},{"parameter":"ETP-fw","unit":"CTUe","values":[{"value":"2,64E+03","module":"A1-A3"},{"value":"7,72E+00","module":"A4"},{"value":"6,04E-01","module":"A5"},{"value":"0,0E+00","module":"B1"},{"value":"6,35E-03","module":"B2"},{"value":"0,0E+00","module":"C1"},{"value":"1,11E+00","module":"C2"},{"value":"1,46E+01","module":"C3"},{"value":"4,55E-01","module":"C4"},{"value":"-9,13E+01","module":"D"}]},{"parameter":"HTP-c","unit":"CTUh","values":[{"value":"1,27E-07","module":"A1-A3"},{"value":"0,0E+00","module":"A4"},{"value":"1,80E-11","module":"A5"},{"value":"0,0E+00","module":"B1"},{"value":"1,00E-12","module":"B2"},{"value":"0,0E+00","module":"C1"},{"value":"0,0E+00","module":"C2"},{"value":"5,65E-10","module":"C3"},{"value":"1,80E-11","module":"C4"},{"value":"-5,85E-09","module":"D"}]},{"parameter":"HTP-nc","unit":"CTUh","values":[{"value":"1,97E-06","module":"A1-A3"},{"value":"8,44E-09","module":"A4"},{"value":"7,58E-10","module":"A5"},{"value":"0,0E+00","module":"B1"},{"value":"2,10E-11","module":"B2"},{"value":"0,0E+00","module":"C1"},{"value":"1,99E-09","module":"C2"},{"value":"1,83E-08","module":"C3"},{"value":"5,17E-10","module":"C4"},{"value":"8,66E-08","module":"D"}]},{"parameter":"SQP","unit":"unitless","values":[{"value":"-2,13E+04","module":"A1-A3"},{"value":"7,29E+00","module":"A4"},{"value":"3,04E-01","module":"A5"},{"value":"0,0E+00","module":"B1"},{"value":"1,64E-03","module":"B2"},{"value":"0,0E+00","module":"C1"},{"value":"1,10E+00","module":"C2"},{"value":"2,77E-01","module":"C3"},{"value":"1,49E+00","module":"C4"},{"value":"-3,74E+01","module":"D"}]},{"parameter":"IRP","unit":"kBq U235-eq.","values":[{"value":"1,74E+00","module":"A1-A3"},{"value":"4,55E-02","module":"A4"},{"value":"1,94E-03","module":"A5"},{"value":"0,0E+00","module":"B1"},{"value":"4,05E-05","module":"B2"},{"value":"0,0E+00","module":"C1"},{"value":"2,34E-03","module":"C2"},{"value":"3,77E-03","module":"C3"},{"value":"2,70E-03","module":"C4"},{"value":"-3,11E-02","module":"D"}]}],"resource_use":[{"parameter":"PERE","unit":"MJ","values":[{"value":"1,93E+02","module":"A1-A3"},{"value":"1,49E-01","module":"A4"},{"value":"7,45E-03","module":"A5"},{"value":"0,0E+00","module":"B1"},{"value":"7,95E-04","module":"B2"},{"value":"0,0E+00","module":"C1"},{"value":"3,77E-02","module":"C2"},{"value":"6,84E-02","module":"C3"},{"value":"1,43E-02","module":"C4"},{"value":"-3,46E+01","module":"D"}]},{"parameter":"PERM","unit":"MJ","values":[{"value":"5,00E+01","module":"A1-A3"},{"value":"0,0E+00","module":"A4"},{"value":"-1,57E+01","module":"A5"},{"value":"0,0E+00","module":"B1"},{"value":"0,0E+00","module":"B2"},{"value":"0,0E+00","module":"C1"},{"value":"0,0E+00","module":"C2"},{"value":"-3,43E+01","module":"C3"},{"value":"0,0E+00","module":"C4"},{"value":"0,0E+00","module":"D"}]},{"parameter":"PERT","unit":"MJ","values":[{"value":"2,43E+02","module":"A1-A3"},{"value":"1,49E-01","module":"A4"},{"value":"-1,57E+01","module":"A5"},{"value":"0,0E+00","module":"B1"},{"value":"7,95E-04","module":"B2"},{"value":"0,0E+00","module":"C1"},{"value":"3,77E-02","module":"C2"},{"value":"-3,42E+01","module":"C3"},{"value":"1,43E-02","module":"C4"},{"value":"-3,46E+01","module":"D"}]},{"parameter":"PENRE","unit":"MJ","values":[{"value":"5,71E+02","module":"A1-A3"},{"value":"1,04E+01","module":"A4"},{"value":"4,53E-01","module":"A5"},{"value":"0,0E+00","module":"B1"},{"value":"5,87E-03","module":"B2"},{"value":"0,0E+00","module":"C1"},{"value":"7,13E-01","module":"C2"},{"value":"2,24E+00","module":"C3"},{"value":"6,66E-01","module":"C4"},{"value":"-1,48E+01","module":"D"}]},{"parameter":"PENRM","unit":"MJ","values":[{"value":"6,30E+01","module":"A1-A3"},{"value":"0,0E+00","module":"A4"},{"value":"0,0E+00","module":"A5"},{"value":"0,0E+00","module":"B1"},{"value":"0,0E+00","module":"B2"},{"value":"0,0E+00","module":"C1"},{"value":"0,0E+00","module":"C2"},{"value":"-6,30E+01","module":"C3"},{"value":"0,0E+00","module":"C4"},{"value":"0,0E+00","module":"D"}]},{"parameter":"PENRT","unit":"MJ","values":[{"value":"6,34E+02","module":"A1-A3"},{"value":"1,04E+01","module":"A4"},{"value":"4,53E-01","module":"A5"},{"value":"0,0E+00","module":"B1"},{"value":"5,87E-03","module":"B2"},{"value":"0,0E+00","module":"C1"},{"value":"7,13E-01","module":"C2"},{"value":"-6,08E+01","module":"C3"},{"value":"6,66E-01","module":"C4"},{"value":"-1,48E+01","module":"D"}]},{"parameter":"SM","unit":"kg","values":[{"value":"2,34E+00","module":"A1-A3"},{"value":"0,0E+00","module":"A4"},{"value":"0,0E+00","module":"A5"},{"value":"0,0E+00","module":"B1"},{"value":"0,0E+00","module":"B2"},{"value":"0,0E+00","module":"C1"},{"value":"0,0E+00","module":"C2"},{"value":"0,0E+00","module":"C3"},{"value":"0,0E+00","module":"C4"},{"value":"0,0E+00","module":"D"}]},{"parameter":"RSF","unit":"MJ","values":[{"value":"2,93E-01","module":"A1-A3"},{"value":"5,33E-03","module":"A4"},{"value":"2,47E-04","module":"A5"},{"value":"0,0E+00","module":"B1"},{"value":"6,39E-05","module":"B2"},{"value":"0,0E+00","module":"C1"},{"value":"1,26E-03","module":"C2"},{"value":"1,59E-03","module":"C3"},{"value":"3,75E-04","module":"C4"},{"value":"3,39E-02","module":"D"}]},{"parameter":"NRSF","unit":"MJ","values":[{"value":"1,09E+00","module":"A1-A3"},{"value":"1,91E-02","module":"A4"},{"value":"1,02E-03","module":"A5"},{"value":"0,0E+00","module":"B1"},{"value":"6,30E-05","module":"B2"},{"value":"0,0E+00","module":"C1"},{"value":"4,43E-03","module":"C2"},{"value":"0,0E+00","module":"C3"},{"value":"2,62E-02","module":"C4"},{"value":"-8,49E-01","module":"D"}]},{"parameter":"FW","unit":"m3","values":[{"value":"6,29E-01","module":"A1-A3"},{"value":"1,11E-03","module":"A4"},{"value":"2,14E-04","module":"A5"},{"value":"0,0E+00","module":"B1"},{"value":"1,01E-03","module":"B2"},{"value":"0,0E+00","module":"C1"},{"value":"3,14E-04","module":"C2"},{"value":"7,86E-03","module":"C3"},{"value":"6,01E-04","module":"C4"},{"value":"-4,31E-02","module":"D"}]}],"end_of_life_waste":[{"parameter":"HWD","unit":"kg","values":[{"value":"2,34E-01","module":"A1-A3"},{"value":"5,37E-04","module":"A4"},{"value":"0,0E+00","module":"A5"},{"value":"0,0E+00","module":"B1"},{"value":"1,11E-06","module":"B2"},{"value":"0,0E+00","module":"C1"},{"value":"1,07E-04","module":"C2"},{"value":"0,0E+00","module":"C3"},{"value":"2,49E+00","module":"C4"},{"value":"-5,99E-03","module":"D"}]},{"parameter":"NHWD","unit":"kg","values":[{"value":"9,59E+00","module":"A1-A3"},{"value":"5,07E-01","module":"A4"},{"value":"2,00E+00","module":"A5"},{"value":"0,0E+00","module":"B1"},{"value":"7,12E-05","module":"B2"},{"value":"0,0E+00","module":"C1"},{"value":"8,54E-02","module":"C2"},{"value":"4,00E-02","module":"C3"},{"value":"6,89E-02","module":"C4"},{"value":"-5,80E-01","module":"D"}]},{"parameter":"RWD","unit":"kg","values":[{"value":"1,72E-03","module":"A1-A3"},{"value":"7,10E-05","module":"A4"},{"value":"0,0E+00","module":"A5"},{"value":"0,0E+00","module":"B1"},{"value":"3,43E-08","module":"B2"},{"value":"0,0E+00","module":"C1"},{"value":"2,75E-06","module":"C2"},{"value":"0,0E+00","module":"C3"},{"value":"4,09E-06","module":"C4"},{"value":"-2,57E-05","module":"D"}]}],"end_of_life_flow":[{"parameter":"CRU","unit":"kg","values":[{"value":"0,0E+00","module":"A1-A3"},{"value":"0,0E+00","module":"A4"},{"value":"0,0E+00","module":"A5"},{"value":"0,0E+00","module":"B1"},{"value":"0,0E+00","module":"B2"},{"value":"0,0E+00","module":"C1"},{"value":"0,0E+00","module":"C2"},{"value":"0,0E+00","module":"C3"},{"value":"0,0E+00","module":"C4"},{"value":"0,0E+00","module":"D"}]},{"parameter":"MFR","unit":"kg","values":[{"value":"0,0E+00","module":"A1-A3"},{"value":"0,0E+00","module":"A4"},{"value":"1,86E+00","module":"A5"},{"value":"0,0E+00","module":"B1"},{"value":"0,0E+00","module":"B2"},{"value":"0,0E+00","module":"C1"},{"value":"0,0E+00","module":"C2"},{"value":"1,25E+00","module":"C3"},{"value":"0,0E+00","module":"C4"},{"value":"0,0E+00","module":"D"}]},{"parameter":"MER","unit":"kg","values":[{"value":"0,0E+00","module":"A1-A3"},{"value":"0,0E+00","module":"A4"},{"value":"2,72E-06","module":"A5"},{"value":"0,0E+00","module":"B1"},{"value":"0,0E+00","module":"B2"},{"value":"0,0E+00","module":"C1"},{"value":"0,0E+00","module":"C2"},{"value":"7,81E+00","module":"C3"},{"value":"0,0E+00","module":"C4"},{"value":"0,0E+00","module":"D"}]},{"parameter":"EEE","unit":"MJ","values":[{"value":"0,0E+00","module":"A1-A3"},{"value":"0,0E+00","module":"A4"},{"value":"1,14E-01","module":"A5"},{"value":"0,0E+00","module":"B1"},{"value":"0,0E+00","module":"B2"},{"value":"0,0E+00","module":"C1"},{"value":"0,0E+00","module":"C2"},{"value":"4,34E+00","module":"C3"},{"value":"0,0E+00","module":"C4"},{"value":"0,0E+00","module":"D"}]},{"parameter":"EET","unit":"MJ","values":[{"value":"0,0E+00","module":"A1-A3"},{"value":"0,0E+00","module":"A4"},{"value":"1,73E+00","module":"A5"},{"value":"0,0E+00","module":"B1"},{"value":"0,0E+00","module":"B2"},{"value":"0,0E+00","module":"C1"},{"value":"0,0E+00","module":"C2"},{"value":"6,56E+01","module":"C3"},{"value":"0,0E+00","module":"C4"},{"value":"0,0E+00","module":"D"}]}]}