{"product_name":"Butzen aus Gie\u00dfband","epd_id":"EPD-AWW-20230266-IBA2-DE","compliance":["DIN EN 15804+A2","ISO 14025"],"producer_name":"Aluminium-Werke Wut\u00f6schingen AG & Co. KG","environmental_impact":[{"parameter":"GWP-total","unit":"kg CO2-eq.","values":[{"value":"7,29E+00","module":"A1-A3"},{"value":"0,0E+00","module":"C1"},{"value":"3,03E-03","module":"C2"},{"value":"0,0E+00","module":"C3"},{"value":"2,39E-03","module":"C4"},{"value":"-6,34E+00","module":"D"}]},{"parameter":"GWP-fossil","unit":"kg CO2-eq.","values":[{"value":"7,27E+00","module":"A1-A3"},{"value":"0,0E+00","module":"C1"},{"value":"3,01E-03","module":"C2"},{"value":"0,0E+00","module":"C3"},{"value":"2,42E-03","module":"C4"},{"value":"-6,33E+00","module":"D"}]},{"parameter":"GWP-biogenic","unit":"kg CO2-eq.","values":[{"value":"1,27E-02","module":"A1-A3"},{"value":"0,0E+00","module":"C1"},{"value":"0,0E+00","module":"C2"},{"value":"0,0E+00","module":"C3"},{"value":"1,84E-08","module":"C4"},{"value":"-1,56E-02","module":"D"}]},{"parameter":"GWP-luluc","unit":"kg CO2-eq.","values":[{"value":"1,26E-03","module":"A1-A3"},{"value":"0,0E+00","module":"C1"},{"value":"2,02E-05","module":"C2"},{"value":"0,0E+00","module":"C3"},{"value":"1,45E-06","module":"C4"},{"value":"-1,41E-03","module":"D"}]},{"parameter":"ODP","unit":"kg CFC11-eq.","values":[{"value":"2,03E-12","module":"A1-A3"},{"value":"0,0E+00","module":"C1"},{"value":"2,95E-16","module":"C2"},{"value":"0,0E+00","module":"C3"},{"value":"3,18E-15","module":"C4"},{"value":"-4,07E-12","module":"D"}]},{"parameter":"AP","unit":"mol H^(+)-eq.","values":[{"value":"4,24E-02","module":"A1-A3"},{"value":"0,0E+00","module":"C1"},{"value":"1,00E-05","module":"C2"},{"value":"0,0E+00","module":"C3"},{"value":"7,62E-06","module":"C4"},{"value":"-3,25E-02","module":"D"}]},{"parameter":"POCP","unit":"kg NMVOC-eq.","values":[{"value":"1,54E-02","module":"A1-A3"},{"value":"0,0E+00","module":"C1"},{"value":"9,00E-06","module":"C2"},{"value":"0,0E+00","module":"C3"},{"value":"5,88E-06","module":"C4"},{"value":"-1,26E-02","module":"D"}]},{"parameter":"ADPE","unit":"kg Sb-eq.","values":[{"value":"2,81E-06","module":"A1-A3"},{"value":"0,0E+00","module":"C1"},{"value":"3,03E-10","module":"C2"},{"value":"0,0E+00","module":"C3"},{"value":"1,68E-10","module":"C4"},{"value":"-4,31E-07","module":"D"}]},{"parameter":"ADPF","unit":"MJ","values":[{"value":"8,06E+01","module":"A1-A3"},{"value":"0,0E+00","module":"C1"},{"value":"3,94E-02","module":"C2"},{"value":"0,0E+00","module":"C3"},{"value":"3,43E-02","module":"C4"},{"value":"-7,90E+01","module":"D"}]},{"parameter":"WDP","unit":"m^3 Welt-eq. entzogen","values":[{"value":"1,50E+00","module":"A1-A3"},{"value":"0,0E+00","module":"C1"},{"value":"3,36E-05","module":"C2"},{"value":"0,0E+00","module":"C3"},{"value":"-2,28E-05","module":"C4"},{"value":"-1,01E+00","module":"D"}]},{"parameter":"EP-freshwater","unit":"kg P-eq.","values":[{"value":"2,88E-06","module":"A1-A3"},{"value":"0,0E+00","module":"C1"},{"value":"1,07E-08","module":"C2"},{"value":"0,0E+00","module":"C3"},{"value":"1,85E-09","module":"C4"},{"value":"-2,48E-06","module":"D"}]},{"parameter":"EP-marine","unit":"kg N-eq.","values":[{"value":"4,88E-03","module":"A1-A3"},{"value":"0,0E+00","module":"C1"},{"value":"4,59E-06","module":"C2"},{"value":"0,0E+00","module":"C3"},{"value":"1,86E-06","module":"C4"},{"value":"-4,05E-03","module":"D"}]},{"parameter":"EP-terrestrial","unit":"mol N-eq.","values":[{"value":"5,35E-02","module":"A1-A3"},{"value":"0,0E+00","module":"C1"},{"value":"5,14E-05","module":"C2"},{"value":"0,0E+00","module":"C3"},{"value":"2,04E-05","module":"C4"},{"value":"-4,41E-02","module":"D"}]}],"additional_environmental_impact":[{"parameter":"PM","unit":"Krankheitsf\u00e4lle","values":[{"value":null,"module":"A1-A3"},{"value":null,"module":"C1"},{"value":null,"module":"C2"},{"value":null,"module":"C3"},{"value":null,"module":"C4"},{"value":null,"module":"D"}]},{"parameter":"ETP-fw","unit":"CTUe","values":[{"value":null,"module":"A1-A3"},{"value":null,"module":"C1"},{"value":null,"module":"C2"},{"value":null,"module":"C3"},{"value":null,"module":"C4"},{"value":null,"module":"D"}]},{"parameter":"HTP-c","unit":"CTUh","values":[{"value":null,"module":"A1-A3"},{"value":null,"module":"C1"},{"value":null,"module":"C2"},{"value":null,"module":"C3"},{"value":null,"module":"C4"},{"value":null,"module":"D"}]},{"parameter":"HTP-nc","unit":"CTUh","values":[{"value":null,"module":"A1-A3"},{"value":null,"module":"C1"},{"value":null,"module":"C2"},{"value":null,"module":"C3"},{"value":null,"module":"C4"},{"value":null,"module":"D"}]},{"parameter":"SQP","unit":"SQP","values":[{"value":null,"module":"A1-A3"},{"value":null,"module":"C1"},{"value":null,"module":"C2"},{"value":null,"module":"C3"},{"value":null,"module":"C4"},{"value":null,"module":"D"}]}],"resource_use":[{"parameter":"PERE","unit":"MJ","values":[{"value":"5,67E+01","module":"A1-A3"},{"value":"0,0E+00","module":"C1"},{"value":"2,73E-03","module":"C2"},{"value":"0,0E+00","module":"C3"},{"value":"2,80E-03","module":"C4"},{"value":"-3,83E+01","module":"D"}]},{"parameter":"PERM","unit":"MJ","values":[{"value":"1,41E-01","module":"A1-A3"},{"value":"0,0E+00","module":"C1"},{"value":"0,0E+00","module":"C2"},{"value":"0,0E+00","module":"C3"},{"value":"0,0E+00","module":"C4"},{"value":"0,0E+00","module":"D"}]},{"parameter":"PERT","unit":"MJ","values":[{"value":"5,68E+01","module":"A1-A3"},{"value":"0,0E+00","module":"C1"},{"value":"2,73E-03","module":"C2"},{"value":"0,0E+00","module":"C3"},{"value":"2,80E-03","module":"C4"},{"value":"-3,83E+01","module":"D"}]},{"parameter":"PENRE","unit":"MJ","values":[{"value":"8,13E+01","module":"A1-A3"},{"value":"0,0E+00","module":"C1"},{"value":"3,96E-02","module":"C2"},{"value":"0,0E+00","module":"C3"},{"value":"3,43E-02","module":"C4"},{"value":"-7,91E+01","module":"D"}]},{"parameter":"PENRM","unit":"MJ","values":[{"value":"8,18E-03","module":"A1-A3"},{"value":"0,0E+00","module":"C1"},{"value":"0,0E+00","module":"C2"},{"value":"0,0E+00","module":"C3"},{"value":"0,0E+00","module":"C4"},{"value":"0,0E+00","module":"D"}]},{"parameter":"PENRT","unit":"MJ","values":[{"value":"8,13E+01","module":"A1-A3"},{"value":"0,0E+00","module":"C1"},{"value":"3,96E-02","module":"C2"},{"value":"0,0E+00","module":"C3"},{"value":"3,43E-02","module":"C4"},{"value":"-7,91E+01","module":"D"}]},{"parameter":"SM","unit":"kg","values":[{"value":"1,31E-01","module":"A1-A3"},{"value":"0,0E+00","module":"C1"},{"value":"0,0E+00","module":"C2"},{"value":"0,0E+00","module":"C3"},{"value":"0,0E+00","module":"C4"},{"value":"8,30E-01","module":"D"}]},{"parameter":"RSF","unit":"MJ","values":[{"value":"0,0E+00","module":"A1-A3"},{"value":"0,0E+00","module":"C1"},{"value":"0,0E+00","module":"C2"},{"value":"0,0E+00","module":"C3"},{"value":"0,0E+00","module":"C4"},{"value":"0,0E+00","module":"D"}]},{"parameter":"NRSF","unit":"MJ","values":[{"value":"0,0E+00","module":"A1-A3"},{"value":"0,0E+00","module":"C1"},{"value":"0,0E+00","module":"C2"},{"value":"0,0E+00","module":"C3"},{"value":"0,0E+00","module":"C4"},{"value":"0,0E+00","module":"D"}]},{"parameter":"FW","unit":"m^3","values":[{"value":"1,73E-01","module":"A1-A3"},{"value":"0,0E+00","module":"C1"},{"value":"3,15E-06","module":"C2"},{"value":"0,0E+00","module":"C3"},{"value":"4,81E-07","module":"C4"},{"value":"-9,76E-02","module":"D"}]}],"end_of_life_waste":[{"parameter":"HWD","unit":"kg","values":[{"value":"5,01E-08","module":"A1-A3"},{"value":"0,0E+00","module":"C1"},{"value":"2,09E-13","module":"C2"},{"value":"0,0E+00","module":"C3"},{"value":"5,17E-12","module":"C4"},{"value":"-3,36E-09","module":"D"}]},{"parameter":"NHWD","unit":"kg","values":[{"value":"2,62E+00","module":"A1-A3"},{"value":"0,0E+00","module":"C1"},{"value":"6,45E-06","module":"C2"},{"value":"0,0E+00","module":"C3"},{"value":"5,01E-02","module":"C4"},{"value":"-1,96E+00","module":"D"}]},{"parameter":"RWD","unit":"kg","values":[{"value":"2,09E-03","module":"A1-A3"},{"value":"0,0E+00","module":"C1"},{"value":"7,34E-08","module":"C2"},{"value":"0,0E+00","module":"C3"},{"value":"4,13E-07","module":"C4"},{"value":"-4,85E-03","module":"D"}]}],"end_of_life_flow":[{"parameter":"CRU","unit":"kg","values":[{"value":"0,0E+00","module":"A1-A3"},{"value":"0,0E+00","module":"C1"},{"value":"0,0E+00","module":"C2"},{"value":"0,0E+00","module":"C3"},{"value":"0,0E+00","module":"C4"},{"value":"0,0E+00","module":"D"}]},{"parameter":"MFR","unit":"kg","values":[{"value":"0,0E+00","module":"A1-A3"},{"value":"0,0E+00","module":"C1"},{"value":"0,0E+00","module":"C2"},{"value":"9,50E-01","module":"C3"},{"value":"0,0E+00","module":"C4"},{"value":"0,0E+00","module":"D"}]},{"parameter":"MER","unit":"kg","values":[{"value":"0,0E+00","module":"A1-A3"},{"value":"0,0E+00","module":"C1"},{"value":"0,0E+00","module":"C2"},{"value":"0,0E+00","module":"C3"},{"value":"0,0E+00","module":"C4"},{"value":"0,0E+00","module":"D"}]},{"parameter":"EEE","unit":"MJ","values":[{"value":"0,0E+00","module":"A1-A3"},{"value":"0,0E+00","module":"C1"},{"value":"0,0E+00","module":"C2"},{"value":"0,0E+00","module":"C3"},{"value":"0,0E+00","module":"C4"},{"value":"0,0E+00","module":"D"}]},{"parameter":"EET","unit":"MJ","values":[{"value":"0,0E+00","module":"A1-A3"},{"value":"0,0E+00","module":"C1"},{"value":"0,0E+00","module":"C2"},{"value":"0,0E+00","module":"C3"},{"value":"0,0E+00","module":"C4"},{"value":"0,0E+00","module":"D"}]}]}