{"product_name":"c-lever compact","epd_id":"EPD-DOR-20210339-CBA2-EN","compliance":["DIN EN 15804+A2","ISO 14025"],"producer_name":"dormakaba International Holding GmbH","environmental_impact":[{"parameter":"GWP-total","unit":"kg CO2-eq","values":[{"value":"1,24E+01","module":"A1-A3"},{"value":"1,97E-01","module":"A4"},{"value":"4,73E-01","module":"A5"},{"value":"1,10E-02","module":"B6"},{"value":"0,0E+00","module":"C1"},{"value":"4,00E-03","module":"C2"},{"value":"1,38E-01","module":"C3"},{"value":"4,84E-04","module":"C4"},{"value":"-2,57E+00","module":"D"}]},{"parameter":"GWP-fossil","unit":"kg CO2-eq","values":[{"value":"1,27E+01","module":"A1-A3"},{"value":"1,92E-01","module":"A4"},{"value":"2,40E-02","module":"A5"},{"value":"1,10E-02","module":"B6"},{"value":"0,0E+00","module":"C1"},{"value":"4,00E-03","module":"C2"},{"value":"1,38E-01","module":"C3"},{"value":"4,81E-04","module":"C4"},{"value":"-2,57E+00","module":"D"}]},{"parameter":"GWP-biogenic","unit":"kg CO2-eq","values":[{"value":"-3,24E-01","module":"A1-A3"},{"value":"5,00E-03","module":"A4"},{"value":"4,49E-01","module":"A5"},{"value":"3,39E-05","module":"B6"},{"value":"0,0E+00","module":"C1"},{"value":"1,83E-04","module":"C2"},{"value":"3,22E-06","module":"C3"},{"value":"1,64E-06","module":"C4"},{"value":"6,45E-04","module":"D"}]},{"parameter":"GWP-luluc","unit":"kg CO2-eq","values":[{"value":"8,13E-03","module":"A1-A3"},{"value":"4,30E-06","module":"A4"},{"value":"8,29E-06","module":"A5"},{"value":"1,54E-05","module":"B6"},{"value":"0,0E+00","module":"C1"},{"value":"9,43E-08","module":"C2"},{"value":"7,82E-06","module":"C3"},{"value":"1,39E-06","module":"C4"},{"value":"-2,00E-03","module":"D"}]},{"parameter":"ODP","unit":"kg CFC11-eq","values":[{"value":"1,29E-10","module":"A1-A3"},{"value":"1,93E-17","module":"A4"},{"value":"8,93E-17","module":"A5"},{"value":"2,26E-16","module":"B6"},{"value":"0,0E+00","module":"C1"},{"value":"4,18E-19","module":"C2"},{"value":"6,97E-17","module":"C3"},{"value":"1,79E-18","module":"C4"},{"value":"-7,23E-15","module":"D"}]},{"parameter":"AP","unit":"mol H^(+)-eq","values":[{"value":"5,40E-02","module":"A1-A3"},{"value":"3,00E-03","module":"A4"},{"value":"1,31E-04","module":"A5"},{"value":"2,76E-05","module":"B6"},{"value":"0,0E+00","module":"C1"},{"value":"3,97E-06","module":"C2"},{"value":"2,46E-05","module":"C3"},{"value":"3,45E-06","module":"C4"},{"value":"-1,60E-02","module":"D"}]},{"parameter":"POCP","unit":"kg NMVOC-eq","values":[{"value":"3,80E-02","module":"A1-A3"},{"value":"2,00E-03","module":"A4"},{"value":"1,25E-04","module":"A5"},{"value":"1,60E-05","module":"B6"},{"value":"0,0E+00","module":"C1"},{"value":"3,57E-06","module":"C2"},{"value":"1,54E-05","module":"C3"},{"value":"2,69E-06","module":"C4"},{"value":"-7,00E-03","module":"D"}]},{"parameter":"ADPE","unit":"kg Sb-eq","values":[{"value":"1,02E-03","module":"A1-A3"},{"value":"5,39E-09","module":"A4"},{"value":"1,40E-09","module":"A5"},{"value":"2,98E-09","module":"B6"},{"value":"0,0E+00","module":"C1"},{"value":"1,19E-10","module":"C2"},{"value":"9,56E-10","module":"C3"},{"value":"4,32E-11","module":"C4"},{"value":"-6,20E-04","module":"D"}]},{"parameter":"ADPF","unit":"MJ","values":[{"value":"1,67E+02","module":"A1-A3"},{"value":"2,54E+00","module":"A4"},{"value":"1,51E-01","module":"A5"},{"value":"1,86E-01","module":"B6"},{"value":"0,0E+00","module":"C1"},{"value":"5,60E-02","module":"C2"},{"value":"6,40E-02","module":"C3"},{"value":"6,00E-03","module":"C4"},{"value":"-3,06E+01","module":"D"}]},{"parameter":"WDP","unit":"m^3 world-eq deprived","values":[{"value":"2,96E+00","module":"A1-A3"},{"value":"3,62E-04","module":"A4"},{"value":"5,80E-02","module":"A5"},{"value":"2,00E-03","module":"B6"},{"value":"0,0E+00","module":"C1"},{"value":"7,76E-06","module":"C2"},{"value":"1,40E-02","module":"C3"},{"value":"5,04E-05","module":"C4"},{"value":"-5,96E-01","module":"D"}]},{"parameter":"EP-freshwater","unit":"kg P-eq","values":[{"value":"2,22E-05","module":"A1-A3"},{"value":"4,20E-08","module":"A4"},{"value":"1,72E-08","module":"A5"},{"value":"2,75E-08","module":"B6"},{"value":"0,0E+00","module":"C1"},{"value":"8,48E-10","module":"C2"},{"value":"1,11E-08","module":"C3"},{"value":"8,27E-10","module":"C4"},{"value":"-3,25E-06","module":"D"}]},{"parameter":"EP-marine","unit":"kg N-eq","values":[{"value":"1,30E-02","module":"A1-A3"},{"value":"8,60E-04","module":"A4"},{"value":"4,70E-05","module":"A5"},{"value":"5,78E-06","module":"B6"},{"value":"0,0E+00","module":"C1"},{"value":"1,26E-06","module":"C2"},{"value":"5,55E-06","module":"C3"},{"value":"8,89E-07","module":"C4"},{"value":"-2,00E-03","module":"D"}]},{"parameter":"EP-terrestrial","unit":"mol N-eq","values":[{"value":"1,45E-01","module":"A1-A3"},{"value":"9,00E-03","module":"A4"},{"value":"5,90E-04","module":"A5"},{"value":"6,11E-05","module":"B6"},{"value":"0,0E+00","module":"C1"},{"value":"1,40E-05","module":"C2"},{"value":"1,12E-04","module":"C3"},{"value":"9,77E-06","module":"C4"},{"value":"-2,30E-02","module":"D"}]}],"additional_environmental_impact":[{"parameter":"PM","unit":"Disease incidence","values":[{"value":"4,89E-07","module":"A1-A3"},{"value":"5,40E-08","module":"A4"},{"value":"7,43E-10","module":"A5"},{"value":"2,67E-10","module":"B6"},{"value":"0,0E+00","module":"C1"},{"value":"2,09E-11","module":"C2"},{"value":"3,14E-10","module":"C3"},{"value":"4,27E-11","module":"C4"},{"value":"-2,00E-07","module":"D"}]},{"parameter":"ETP-fw","unit":"CTUe","values":[{"value":"1,01E+02","module":"A1-A3"},{"value":"1,80E+00","module":"A4"},{"value":"7,10E-02","module":"A5"},{"value":"7,80E-02","module":"B6"},{"value":"0,0E+00","module":"C1"},{"value":"4,00E-02","module":"C2"},{"value":"2,40E-02","module":"C3"},{"value":"4,00E-03","module":"C4"},{"value":"-1,09E+01","module":"D"}]},{"parameter":"HTP-c","unit":"CTUh","values":[{"value":"2,81E-07","module":"A1-A3"},{"value":"3,39E-11","module":"A4"},{"value":"3,84E-12","module":"A5"},{"value":"2,22E-12","module":"B6"},{"value":"0,0E+00","module":"C1"},{"value":"7,49E-13","module":"C2"},{"value":"2,08E-12","module":"C3"},{"value":"5,35E-13","module":"C4"},{"value":"9,04E-10","module":"D"}]},{"parameter":"HTP-nc","unit":"CTUh","values":[{"value":"2,85E-07","module":"A1-A3"},{"value":"1,52E-09","module":"A4"},{"value":"1,77E-10","module":"A5"},{"value":"8,27E-11","module":"B6"},{"value":"0,0E+00","module":"C1"},{"value":"3,20E-11","module":"C2"},{"value":"2,11E-10","module":"C3"},{"value":"5,89E-11","module":"C4"},{"value":"2,96E-07","module":"D"}]},{"parameter":"SQP","unit":"SQP","values":[{"value":"8,59E+01","module":"A1-A3"},{"value":"7,00E-03","module":"A4"},{"value":"4,00E-02","module":"A5"},{"value":"5,80E-02","module":"B6"},{"value":"0,0E+00","module":"C1"},{"value":"1,44E-04","module":"C2"},{"value":"1,90E-02","module":"C3"},{"value":"1,00E-03","module":"C4"},{"value":"-2,64E+00","module":"D"}]}],"resource_use":[{"parameter":"PERE","unit":"MJ","values":[{"value":"2,55E+01","module":"A1-A3"},{"value":"8,00E-03","module":"A4"},{"value":"3,92E+00","module":"A5"},{"value":"8,00E-02","module":"B6"},{"value":"0,0E+00","module":"C1"},{"value":"1,77E-04","module":"C2"},{"value":"1,70E-02","module":"C3"},{"value":"8,27E-04","module":"C4"},{"value":"-4,80E+00","module":"D"}]},{"parameter":"PERM","unit":"MJ","values":[{"value":"3,89E+00","module":"A1-A3"},{"value":"0,0E+00","module":"A4"},{"value":"-3,89E+00","module":"A5"},{"value":"0,0E+00","module":"B6"},{"value":"0,0E+00","module":"C1"},{"value":"0,0E+00","module":"C2"},{"value":"0,0E+00","module":"C3"},{"value":"0,0E+00","module":"C4"},{"value":"0,0E+00","module":"D"}]},{"parameter":"PERT","unit":"MJ","values":[{"value":"2,94E+01","module":"A1-A3"},{"value":"8,00E-03","module":"A4"},{"value":"2,80E-02","module":"A5"},{"value":"8,00E-02","module":"B6"},{"value":"0,0E+00","module":"C1"},{"value":"1,77E-04","module":"C2"},{"value":"1,70E-02","module":"C3"},{"value":"8,27E-04","module":"C4"},{"value":"-4,80E+00","module":"D"}]},{"parameter":"PENRE","unit":"MJ","values":[{"value":"1,65E+02","module":"A1-A3"},{"value":"2,55E+00","module":"A4"},{"value":"3,66E-01","module":"A5"},{"value":"1,86E-01","module":"B6"},{"value":"0,0E+00","module":"C1"},{"value":"5,60E-02","module":"C2"},{"value":"2,12E+00","module":"C3"},{"value":"6,00E-03","module":"C4"},{"value":"-3,06E+01","module":"D"}]},{"parameter":"PENRM","unit":"MJ","values":[{"value":"2,27E+00","module":"A1-A3"},{"value":"0,0E+00","module":"A4"},{"value":"-2,15E-01","module":"A5"},{"value":"0,0E+00","module":"B6"},{"value":"0,0E+00","module":"C1"},{"value":"0,0E+00","module":"C2"},{"value":"-2,06E+00","module":"C3"},{"value":"0,0E+00","module":"C4"},{"value":"0,0E+00","module":"D"}]},{"parameter":"PENRT","unit":"MJ","values":[{"value":"1,67E+02","module":"A1-A3"},{"value":"2,55E+00","module":"A4"},{"value":"1,51E-01","module":"A5"},{"value":"1,86E-01","module":"B6"},{"value":"0,0E+00","module":"C1"},{"value":"5,60E-02","module":"C2"},{"value":"6,40E-02","module":"C3"},{"value":"6,00E-03","module":"C4"},{"value":"-3,06E+01","module":"D"}]},{"parameter":"SM","unit":"kg","values":[{"value":"3,22E-01","module":"A1-A3"},{"value":"0,0E+00","module":"A4"},{"value":"0,0E+00","module":"A5"},{"value":"0,0E+00","module":"B6"},{"value":"0,0E+00","module":"C1"},{"value":"0,0E+00","module":"C2"},{"value":"0,0E+00","module":"C3"},{"value":"0,0E+00","module":"C4"},{"value":"0,0E+00","module":"D"}]},{"parameter":"RSF","unit":"MJ","values":[{"value":"0,0E+00","module":"A1-A3"},{"value":"0,0E+00","module":"A4"},{"value":"0,0E+00","module":"A5"},{"value":"0,0E+00","module":"B6"},{"value":"0,0E+00","module":"C1"},{"value":"0,0E+00","module":"C2"},{"value":"0,0E+00","module":"C3"},{"value":"0,0E+00","module":"C4"},{"value":"0,0E+00","module":"D"}]},{"parameter":"NRSF","unit":"MJ","values":[{"value":"0,0E+00","module":"A1-A3"},{"value":"0,0E+00","module":"A4"},{"value":"0,0E+00","module":"A5"},{"value":"0,0E+00","module":"B6"},{"value":"0,0E+00","module":"C1"},{"value":"0,0E+00","module":"C2"},{"value":"0,0E+00","module":"C3"},{"value":"0,0E+00","module":"C4"},{"value":"0,0E+00","module":"D"}]},{"parameter":"FW","unit":"m^3","values":[{"value":"8,14E-02","module":"A1-A3"},{"value":"1,47E-05","module":"A4"},{"value":"1,00E-03","module":"A5"},{"value":"9,54E-05","module":"B6"},{"value":"0,0E+00","module":"C1"},{"value":"3,18E-07","module":"C2"},{"value":"3,38E-04","module":"C3"},{"value":"1,59E-06","module":"C4"},{"value":"-2,10E-02","module":"D"}]}],"end_of_life_waste":[{"parameter":"HWD","unit":"kg","values":[{"value":"3,39E-06","module":"A1-A3"},{"value":"2,49E-10","module":"A4"},{"value":"2,37E-10","module":"A5"},{"value":"7,75E-11","module":"B6"},{"value":"0,0E+00","module":"C1"},{"value":"5,46E-12","module":"C2"},{"value":"2,44E-10","module":"C3"},{"value":"9,63E-11","module":"C4"},{"value":"-7,37E-07","module":"D"}]},{"parameter":"NHWD","unit":"kg","values":[{"value":"3,18E-01","module":"A1-A3"},{"value":"2,61E-04","module":"A4"},{"value":"1,60E-02","module":"A5"},{"value":"1,29E-04","module":"B6"},{"value":"0,0E+00","module":"C1"},{"value":"5,75E-06","module":"C2"},{"value":"1,40E-02","module":"C3"},{"value":"3,20E-02","module":"C4"},{"value":"-3,10E-02","module":"D"}]},{"parameter":"RWD","unit":"kg","values":[{"value":"3,56E-03","module":"A1-A3"},{"value":"2,78E-06","module":"A4"},{"value":"7,85E-06","module":"A5"},{"value":"2,72E-05","module":"B6"},{"value":"0,0E+00","module":"C1"},{"value":"6,04E-08","module":"C2"},{"value":"2,38E-06","module":"C3"},{"value":"7,19E-08","module":"C4"},{"value":"-8,33E-04","module":"D"}]}],"end_of_life_flow":[{"parameter":"CRU","unit":"kg","values":[{"value":"0,0E+00","module":"A1-A3"},{"value":"0,0E+00","module":"A4"},{"value":"0,0E+00","module":"A5"},{"value":"0,0E+00","module":"B6"},{"value":"0,0E+00","module":"C1"},{"value":"0,0E+00","module":"C2"},{"value":"0,0E+00","module":"C3"},{"value":"0,0E+00","module":"C4"},{"value":"0,0E+00","module":"D"}]},{"parameter":"MFR","unit":"kg","values":[{"value":"0,0E+00","module":"A1-A3"},{"value":"0,0E+00","module":"A4"},{"value":"0,0E+00","module":"A5"},{"value":"0,0E+00","module":"B6"},{"value":"0,0E+00","module":"C1"},{"value":"0,0E+00","module":"C2"},{"value":"8,62E-01","module":"C3"},{"value":"0,0E+00","module":"C4"},{"value":"0,0E+00","module":"D"}]},{"parameter":"MER","unit":"kg","values":[{"value":"0,0E+00","module":"A1-A3"},{"value":"0,0E+00","module":"A4"},{"value":"0,0E+00","module":"A5"},{"value":"0,0E+00","module":"B6"},{"value":"0,0E+00","module":"C1"},{"value":"0,0E+00","module":"C2"},{"value":"0,0E+00","module":"C3"},{"value":"0,0E+00","module":"C4"},{"value":"0,0E+00","module":"D"}]},{"parameter":"EEE","unit":"MJ","values":[{"value":"1,42E-01","module":"A1-A3"},{"value":"0,0E+00","module":"A4"},{"value":"7,20E-01","module":"A5"},{"value":"0,0E+00","module":"B6"},{"value":"0,0E+00","module":"C1"},{"value":"0,0E+00","module":"C2"},{"value":"0,0E+00","module":"C3"},{"value":"0,0E+00","module":"C4"},{"value":"0,0E+00","module":"D"}]},{"parameter":"EET","unit":"MJ","values":[{"value":"2,57E-01","module":"A1-A3"},{"value":"0,0E+00","module":"A4"},{"value":"1,32E+00","module":"A5"},{"value":"0,0E+00","module":"B6"},{"value":"0,0E+00","module":"C1"},{"value":"0,0E+00","module":"C2"},{"value":"0,0E+00","module":"C3"},{"value":"0,0E+00","module":"C4"},{"value":"0,0E+00","module":"D"}]}]}