{"product_name":"C10/C20-S LED KIT 1225 WH (1X54W) 3300 DALI 1XSM","epd_id":"NEPD-8972-8644","compliance":["EN 15804+A2","ISO 14025","ISO 21930"],"producer_name":"Glamox AS","environmental_impact":[{"parameter":"GWP-total","unit":"kg CO2-eq.","values":[{"value":"2,97E+01","module":"A1"},{"value":"4,69E-01","module":"A2"},{"value":"1,57E-01","module":"A3"},{"value":"3,24E-01","module":"A4"},{"value":"6,86E-01","module":"A5"},{"value":"1,15E+02","module":"B6"},{"value":"0,0E+00","module":"C1"},{"value":"9,78E-02","module":"C2"},{"value":"3,93E-01","module":"C3"},{"value":"4,03E-02","module":"C4"},{"value":"-1,68E+00","module":"D"}]},{"parameter":"GWP-fossil","unit":"kg CO2-eq.","values":[{"value":"3,01E+01","module":"A1"},{"value":"4,68E-01","module":"A2"},{"value":"1,49E-01","module":"A3"},{"value":"3,24E-01","module":"A4"},{"value":"1,51E-02","module":"A5"},{"value":"1,07E+02","module":"B6"},{"value":"0,0E+00","module":"C1"},{"value":"9,77E-02","module":"C2"},{"value":"3,92E-01","module":"C3"},{"value":"4,00E-02","module":"C4"},{"value":"-1,68E+00","module":"D"}]},{"parameter":"GWP-biogenic","unit":"kg CO2-eq.","values":[{"value":"-4,58E-01","module":"A1"},{"value":"1,93E-04","module":"A2"},{"value":"8,13E-03","module":"A3"},{"value":"1,34E-04","module":"A4"},{"value":"6,71E-01","module":"A5"},{"value":"1,95E+00","module":"B6"},{"value":"0,0E+00","module":"C1"},{"value":"4,04E-05","module":"C2"},{"value":"3,44E-04","module":"C3"},{"value":"2,16E-05","module":"C4"},{"value":"-2,93E-03","module":"D"}]},{"parameter":"GWP-luluc","unit":"kg CO2-eq.","values":[{"value":"4,77E-02","module":"A1"},{"value":"1,68E-04","module":"A2"},{"value":"3,82E-04","module":"A3"},{"value":"1,15E-04","module":"A4"},{"value":"2,78E-06","module":"A5"},{"value":"5,86E+00","module":"B6"},{"value":"0,0E+00","module":"C1"},{"value":"3,48E-05","module":"C2"},{"value":"1,91E-04","module":"C3"},{"value":"1,95E-04","module":"C4"},{"value":"-2,12E-03","module":"D"}]},{"parameter":"ODP","unit":"kg CFC 11-eq.","values":[{"value":"2,05E-06","module":"A1"},{"value":"1,06E-07","module":"A2"},{"value":"1,05E-08","module":"A3"},{"value":"7,34E-08","module":"A4"},{"value":"1,87E-09","module":"A5"},{"value":"1,16E-05","module":"B6"},{"value":"0,0E+00","module":"C1"},{"value":"2,21E-08","module":"C2"},{"value":"1,42E-08","module":"C3"},{"value":"2,44E-09","module":"C4"},{"value":"-1,16E-03","module":"D"}]},{"parameter":"AP","unit":"mol H+-eq.","values":[{"value":"2,16E-01","module":"A1"},{"value":"1,47E-03","module":"A2"},{"value":"8,99E-04","module":"A3"},{"value":"9,31E-04","module":"A4"},{"value":"4,10E-05","module":"A5"},{"value":"4,93E-01","module":"B6"},{"value":"0,0E+00","module":"C1"},{"value":"2,81E-04","module":"C2"},{"value":"4,14E-04","module":"C3"},{"value":"1,41E-04","module":"C4"},{"value":"-6,13E-02","module":"D"}]},{"parameter":"POCP","unit":"kg NMVOC-eq.","values":[{"value":"1,09E-01","module":"A1"},{"value":"1,23E-03","module":"A2"},{"value":"5,84E-04","module":"A3"},{"value":"7,89E-04","module":"A4"},{"value":"4,38E-05","module":"A5"},{"value":"2,45E-01","module":"B6"},{"value":"0,0E+00","module":"C1"},{"value":"2,38E-04","module":"C2"},{"value":"2,81E-04","module":"C3"},{"value":"1,53E-04","module":"C4"},{"value":"-1,55E-02","module":"D"}]},{"parameter":"ADPE","unit":"kg Sb-eq.","values":[{"value":"4,32E-03","module":"A1"},{"value":"1,29E-05","module":"A2"},{"value":"6,30E-06","module":"A3"},{"value":"8,95E-06","module":"A4"},{"value":"2,02E-07","module":"A5"},{"value":"1,66E-03","module":"B6"},{"value":"0,0E+00","module":"C1"},{"value":"2,70E-06","module":"C2"},{"value":"7,63E-07","module":"C3"},{"value":"1,63E-07","module":"C4"},{"value":"-1,26E-03","module":"D"}]},{"parameter":"ADPF","unit":"MJ","values":[{"value":"3,84E+02","module":"A1"},{"value":"7,07E+00","module":"A2"},{"value":"1,42E+00","module":"A3"},{"value":"4,90E+00","module":"A4"},{"value":"1,25E-01","module":"A5"},{"value":"2,89E+03","module":"B6"},{"value":"0,0E+00","module":"C1"},{"value":"1,48E+00","module":"C2"},{"value":"9,82E-01","module":"C3"},{"value":"3,50E-01","module":"C4"},{"value":"-1,80E+01","module":"D"}]},{"parameter":"WDP","unit":"m3 world-eq.","values":[{"value":"1,12E+03","module":"A1"},{"value":"6,80E+00","module":"A2"},{"value":"1,90E+02","module":"A3"},{"value":"4,74E+00","module":"A4"},{"value":"2,40E-01","module":"A5"},{"value":"2,23E+05","module":"B6"},{"value":"0,0E+00","module":"C1"},{"value":"1,43E+00","module":"C2"},{"value":"7,10E+00","module":"C3"},{"value":"2,59E+00","module":"C4"},{"value":"1,69E+01","module":"D"}]},{"parameter":"EP-freshwater","unit":"kg P-eq.","values":[{"value":"4,07E-03","module":"A1"},{"value":"3,73E-06","module":"A2"},{"value":"6,69E-06","module":"A3"},{"value":"2,59E-06","module":"A4"},{"value":"7,04E-08","module":"A5"},{"value":"7,07E-03","module":"B6"},{"value":"0,0E+00","module":"C1"},{"value":"7,80E-07","module":"C2"},{"value":"4,05E-06","module":"C3"},{"value":"1,07E-06","module":"C4"},{"value":"-3,76E-04","module":"D"}]},{"parameter":"EP-marine","unit":"kg N-eq.","values":[{"value":"3,13E-02","module":"A1"},{"value":"2,97E-04","module":"A2"},{"value":"1,89E-04","module":"A3"},{"value":"1,84E-04","module":"A4"},{"value":"1,98E-05","module":"A5"},{"value":"7,79E-02","module":"B6"},{"value":"0,0E+00","module":"C1"},{"value":"5,55E-05","module":"C2"},{"value":"9,40E-05","module":"C3"},{"value":"4,60E-05","module":"C4"},{"value":"-3,73E-03","module":"D"}]},{"parameter":"EP-terrestrial","unit":"mol N-eq.","values":[{"value":"3,53E-01","module":"A1"},{"value":"3,32E-03","module":"A2"},{"value":"2,11E-03","module":"A3"},{"value":"2,06E-03","module":"A4"},{"value":"1,47E-04","module":"A5"},{"value":"1,05E+00","module":"B6"},{"value":"0,0E+00","module":"C1"},{"value":"6,21E-04","module":"C2"},{"value":"1,04E-03","module":"C3"},{"value":"3,68E-04","module":"C4"},{"value":"-4,87E-02","module":"D"}]},{"parameter":"GWP-IOBC","unit":"kg CO2-eq.","values":[{"value":"3,04E+01","module":"A1"},{"value":"4,69E-01","module":"A2"},{"value":"1,51E-01","module":"A3"},{"value":"3,24E-01","module":"A4"},{"value":"1,51E-02","module":"A5"},{"value":"1,55E+02","module":"B6"},{"value":"0,0E+00","module":"C1"},{"value":"9,78E-02","module":"C2"},{"value":"3,93E-01","module":"C3"},{"value":"4,12E-02","module":"C4"},{"value":"-2,08E+00","module":"D"}]}],"additional_environmental_impact":[{"parameter":"PM","unit":"disease incidence","values":[{"value":"1,34E-06","module":"A1"},{"value":"2,84E-08","module":"A2"},{"value":"1,10E-08","module":"A3"},{"value":"1,98E-08","module":"A4"},{"value":"6,39E-10","module":"A5"},{"value":"2,61E-06","module":"B6"},{"value":"0,0E+00","module":"C1"},{"value":"5,98E-09","module":"C2"},{"value":"3,83E-09","module":"C3"},{"value":"2,48E-09","module":"C4"},{"value":"-1,89E-07","module":"D"}]},{"parameter":"ETP-fw","unit":"CTUe","values":[{"value":"1,73E+03","module":"A1"},{"value":"5,23E+00","module":"A2"},{"value":"5,82E+00","module":"A3"},{"value":"3,63E+00","module":"A4"},{"value":"1,53E-01","module":"A5"},{"value":"3,62E+03","module":"B6"},{"value":"0,0E+00","module":"C1"},{"value":"1,09E+00","module":"C2"},{"value":"3,37E+00","module":"C3"},{"value":"1,32E+02","module":"C4"},{"value":"-4,66E+02","module":"D"}]},{"parameter":"HTP-c","unit":"CTUh","values":[{"value":"3,02E-08","module":"A1"},{"value":"0,0E+00","module":"A2"},{"value":"2,98E-10","module":"A3"},{"value":"0,0E+00","module":"A4"},{"value":"4,00E-12","module":"A5"},{"value":"8,42E-08","module":"B6"},{"value":"0,0E+00","module":"C1"},{"value":"0,0E+00","module":"C2"},{"value":"9,80E-10","module":"C3"},{"value":"1,06E-10","module":"C4"},{"value":"-6,48E-09","module":"D"}]},{"parameter":"HTP-nc","unit":"CTUh","values":[{"value":"1,35E-06","module":"A1"},{"value":"5,69E-09","module":"A2"},{"value":"6,38E-09","module":"A3"},{"value":"3,97E-09","module":"A4"},{"value":"1,82E-10","module":"A5"},{"value":"2,22E-06","module":"B6"},{"value":"0,0E+00","module":"C1"},{"value":"1,20E-09","module":"C2"},{"value":"5,31E-08","module":"C3"},{"value":"8,95E-10","module":"C4"},{"value":"-1,03E-07","module":"D"}]},{"parameter":"SQP","unit":"unitless","values":[{"value":"1,30E+02","module":"A1"},{"value":"4,92E+00","module":"A2"},{"value":"8,33E-01","module":"A3"},{"value":"3,43E+00","module":"A4"},{"value":"1,23E-01","module":"A5"},{"value":"2,18E+03","module":"B6"},{"value":"0,0E+00","module":"C1"},{"value":"1,03E+00","module":"C2"},{"value":"2,84E-01","module":"C3"},{"value":"8,67E-01","module":"C4"},{"value":"-1,05E+01","module":"D"}]},{"parameter":"IRP","unit":"kBq U235-eq.","values":[{"value":"1,30E+00","module":"A1"},{"value":"3,09E-02","module":"A2"},{"value":"2,09E-02","module":"A3"},{"value":"2,14E-02","module":"A4"},{"value":"5,45E-04","module":"A5"},{"value":"6,59E+01","module":"B6"},{"value":"0,0E+00","module":"C1"},{"value":"6,46E-03","module":"C2"},{"value":"4,77E-03","module":"C3"},{"value":"1,03E-03","module":"C4"},{"value":"-3,82E-02","module":"D"}]}],"resource_use":[{"parameter":"PERE","unit":"MJ","values":[{"value":"4,32E+01","module":"A1"},{"value":"1,01E-01","module":"A2"},{"value":"1,41E+01","module":"A3"},{"value":"7,01E-02","module":"A4"},{"value":"2,38E-03","module":"A5"},{"value":"2,84E+03","module":"B6"},{"value":"0,0E+00","module":"C1"},{"value":"2,11E-02","module":"C2"},{"value":"1,62E-01","module":"C3"},{"value":"9,74E-02","module":"C4"},{"value":"-3,08E+00","module":"D"}]},{"parameter":"PERM","unit":"MJ","values":[{"value":"3,30E+00","module":"A1"},{"value":"0,0E+00","module":"A2"},{"value":"0,0E+00","module":"A3"},{"value":"0,0E+00","module":"A4"},{"value":"-3,54E+00","module":"A5"},{"value":"0,0E+00","module":"B6"},{"value":"0,0E+00","module":"C1"},{"value":"0,0E+00","module":"C2"},{"value":"0,0E+00","module":"C3"},{"value":"0,0E+00","module":"C4"},{"value":"0,0E+00","module":"D"}]},{"parameter":"PERT","unit":"MJ","values":[{"value":"4,65E+01","module":"A1"},{"value":"1,01E-01","module":"A2"},{"value":"1,41E+01","module":"A3"},{"value":"7,01E-02","module":"A4"},{"value":"-3,54E+00","module":"A5"},{"value":"2,84E+03","module":"B6"},{"value":"0,0E+00","module":"C1"},{"value":"2,11E-02","module":"C2"},{"value":"1,62E-01","module":"C3"},{"value":"9,74E-02","module":"C4"},{"value":"-3,08E+00","module":"D"}]},{"parameter":"PENRE","unit":"MJ","values":[{"value":"3,72E+02","module":"A1"},{"value":"7,07E+00","module":"A2"},{"value":"1,42E+00","module":"A3"},{"value":"4,90E+00","module":"A4"},{"value":"1,25E-01","module":"A5"},{"value":"2,93E+03","module":"B6"},{"value":"0,0E+00","module":"C1"},{"value":"1,48E+00","module":"C2"},{"value":"9,83E-01","module":"C3"},{"value":"3,50E-01","module":"C4"},{"value":"-1,80E+01","module":"D"}]},{"parameter":"PENRM","unit":"MJ","values":[{"value":"1,30E+01","module":"A1"},{"value":"0,0E+00","module":"A2"},{"value":"0,0E+00","module":"A3"},{"value":"0,0E+00","module":"A4"},{"value":"-4,25E+00","module":"A5"},{"value":"0,0E+00","module":"B6"},{"value":"0,0E+00","module":"C1"},{"value":"0,0E+00","module":"C2"},{"value":"-9,91E+00","module":"C3"},{"value":"0,0E+00","module":"C4"},{"value":"0,0E+00","module":"D"}]},{"parameter":"PENRT","unit":"MJ","values":[{"value":"3,85E+02","module":"A1"},{"value":"7,07E+00","module":"A2"},{"value":"1,42E+00","module":"A3"},{"value":"4,90E+00","module":"A4"},{"value":"-4,13E+00","module":"A5"},{"value":"2,93E+03","module":"B6"},{"value":"0,0E+00","module":"C1"},{"value":"1,48E+00","module":"C2"},{"value":"-8,92E+00","module":"C3"},{"value":"3,50E-01","module":"C4"},{"value":"-1,80E+01","module":"D"}]},{"parameter":"SM","unit":"kg","values":[{"value":"4,71E-01","module":"A1"},{"value":"0,0E+00","module":"A2"},{"value":"4,97E-03","module":"A3"},{"value":"0,0E+00","module":"A4"},{"value":"0,0E+00","module":"A5"},{"value":"0,0E+00","module":"B6"},{"value":"0,0E+00","module":"C1"},{"value":"0,0E+00","module":"C2"},{"value":"0,0E+00","module":"C3"},{"value":"2,22E-03","module":"C4"},{"value":"6,15E-03","module":"D"}]},{"parameter":"RSF","unit":"MJ","values":[{"value":"5,98E-01","module":"A1"},{"value":"3,60E-03","module":"A2"},{"value":"1,16E-02","module":"A3"},{"value":"2,51E-03","module":"A4"},{"value":"7,26E-05","module":"A5"},{"value":"2,87E+01","module":"B6"},{"value":"0,0E+00","module":"C1"},{"value":"7,56E-04","module":"C2"},{"value":"2,87E-03","module":"C3"},{"value":"4,40E-04","module":"C4"},{"value":"3,00E-02","module":"D"}]},{"parameter":"NRSF","unit":"MJ","values":[{"value":"2,44E-01","module":"A1"},{"value":"1,29E-02","module":"A2"},{"value":"3,26E-02","module":"A3"},{"value":"8,97E-03","module":"A4"},{"value":"2,64E-04","module":"A5"},{"value":"0,0E+00","module":"B6"},{"value":"0,0E+00","module":"C1"},{"value":"2,70E-03","module":"C2"},{"value":"-5,48E-05","module":"C3"},{"value":"1,96E-02","module":"C4"},{"value":"7,82E-01","module":"D"}]},{"parameter":"FW","unit":"m3","values":[{"value":"2,69E-01","module":"A1"},{"value":"7,53E-04","module":"A2"},{"value":"1,07E-01","module":"A3"},{"value":"5,24E-04","module":"A4"},{"value":"6,12E-05","module":"A5"},{"value":"1,29E+01","module":"B6"},{"value":"0,0E+00","module":"C1"},{"value":"1,58E-04","module":"C2"},{"value":"1,11E-03","module":"C3"},{"value":"2,78E-04","module":"C4"},{"value":"-1,19E-02","module":"D"}]}],"end_of_life_waste":[{"parameter":"HWD","unit":"kg","values":[{"value":"2,40E-01","module":"A1"},{"value":"3,64E-04","module":"A2"},{"value":"3,34E-02","module":"A3"},{"value":"2,53E-04","module":"A4"},{"value":"0,0E+00","module":"A5"},{"value":"2,71E-01","module":"B6"},{"value":"0,0E+00","module":"C1"},{"value":"7,62E-05","module":"C2"},{"value":"2,58E-05","module":"C3"},{"value":"1,11E-01","module":"C4"},{"value":"-7,58E-03","module":"D"}]},{"parameter":"NHWD","unit":"kg","values":[{"value":"3,50E+00","module":"A1"},{"value":"3,41E-01","module":"A2"},{"value":"4,24E-01","module":"A3"},{"value":"2,38E-01","module":"A4"},{"value":"5,05E-01","module":"A5"},{"value":"1,79E+01","module":"B6"},{"value":"0,0E+00","module":"C1"},{"value":"7,18E-02","module":"C2"},{"value":"7,51E-02","module":"C3"},{"value":"3,26E-01","module":"C4"},{"value":"-4,94E-01","module":"D"}]},{"parameter":"RWD","unit":"kg","values":[{"value":"1,97E-03","module":"A1"},{"value":"4,82E-05","module":"A2"},{"value":"1,08E-05","module":"A3"},{"value":"3,34E-05","module":"A4"},{"value":"0,0E+00","module":"A5"},{"value":"3,03E-02","module":"B6"},{"value":"0,0E+00","module":"C1"},{"value":"1,01E-05","module":"C2"},{"value":"1,33E-06","module":"C3"},{"value":"6,48E-07","module":"C4"},{"value":"-3,32E-05","module":"D"}]}],"end_of_life_flow":[{"parameter":"CRU","unit":"kg","values":[{"value":"0,0E+00","module":"A1"},{"value":"0,0E+00","module":"A2"},{"value":"0,0E+00","module":"A3"},{"value":"0,0E+00","module":"A4"},{"value":"0,0E+00","module":"A5"},{"value":"0,0E+00","module":"B6"},{"value":"0,0E+00","module":"C1"},{"value":"0,0E+00","module":"C2"},{"value":"0,0E+00","module":"C3"},{"value":"0,0E+00","module":"C4"},{"value":"0,0E+00","module":"D"}]},{"parameter":"MFR","unit":"kg","values":[{"value":"0,0E+00","module":"A1"},{"value":"0,0E+00","module":"A2"},{"value":"3,99E-01","module":"A3"},{"value":"0,0E+00","module":"A4"},{"value":"4,24E-01","module":"A5"},{"value":"0,0E+00","module":"B6"},{"value":"0,0E+00","module":"C1"},{"value":"0,0E+00","module":"C2"},{"value":"8,25E-01","module":"C3"},{"value":"9,29E-06","module":"C4"},{"value":"-2,49E-04","module":"D"}]},{"parameter":"MER","unit":"kg","values":[{"value":"0,0E+00","module":"A1"},{"value":"0,0E+00","module":"A2"},{"value":"8,21E-02","module":"A3"},{"value":"0,0E+00","module":"A4"},{"value":"2,76E-02","module":"A5"},{"value":"0,0E+00","module":"B6"},{"value":"0,0E+00","module":"C1"},{"value":"0,0E+00","module":"C2"},{"value":"1,44E-01","module":"C3"},{"value":"2,27E-07","module":"C4"},{"value":"-3,27E-05","module":"D"}]},{"parameter":"EEE","unit":"MJ","values":[{"value":"0,0E+00","module":"A1"},{"value":"0,0E+00","module":"A2"},{"value":"4,99E-02","module":"A3"},{"value":"0,0E+00","module":"A4"},{"value":"2,26E-02","module":"A5"},{"value":"0,0E+00","module":"B6"},{"value":"0,0E+00","module":"C1"},{"value":"0,0E+00","module":"C2"},{"value":"1,59E-01","module":"C3"},{"value":"1,47E-05","module":"C4"},{"value":"-8,32E-05","module":"D"}]},{"parameter":"EET","unit":"MJ","values":[{"value":"0,0E+00","module":"A1"},{"value":"0,0E+00","module":"A2"},{"value":"7,56E-01","module":"A3"},{"value":"0,0E+00","module":"A4"},{"value":"3,42E-01","module":"A5"},{"value":"0,0E+00","module":"B6"},{"value":"0,0E+00","module":"C1"},{"value":"0,0E+00","module":"C2"},{"value":"2,41E+00","module":"C3"},{"value":"2,23E-04","module":"C4"},{"value":"-1,26E-03","module":"D"}]}]}