{"product_name":"C2 Rammeseng","epd_id":"NEPD-7669-7048","compliance":["EN 15804+A2","ISO 14025","ISO 21930"],"producer_name":"Hilding Anders Norway AS","environmental_impact":[{"parameter":"GWP-total","unit":"kg CO2-eq.","values":[{"value":"5,41E+01","module":"A1"},{"value":"4,58E+00","module":"A2"},{"value":"2,50E+01","module":"A3"},{"value":"1,24E+00","module":"A4"},{"value":"7,87E-01","module":"A5"},{"value":"0,0E+00","module":"B2"},{"value":"0,0E+00","module":"B3"},{"value":"0,0E+00","module":"B4"},{"value":"0,0E+00","module":"C1"},{"value":"3,51E-01","module":"C2"},{"value":"4,43E+01","module":"C3"},{"value":"6,73E-02","module":"C4"},{"value":"-2,49E+00","module":"D"}]},{"parameter":"GWP-fossil","unit":"kg CO2-eq.","values":[{"value":"7,72E+01","module":"A1"},{"value":"4,57E+00","module":"A2"},{"value":"2,36E+01","module":"A3"},{"value":"1,24E+00","module":"A4"},{"value":"1,02E-01","module":"A5"},{"value":"0,0E+00","module":"B2"},{"value":"0,0E+00","module":"B3"},{"value":"0,0E+00","module":"B4"},{"value":"0,0E+00","module":"C1"},{"value":"3,50E-01","module":"C2"},{"value":"1,82E+01","module":"C3"},{"value":"6,73E-02","module":"C4"},{"value":"-2,42E+00","module":"D"}]},{"parameter":"GWP-biogenic","unit":"kg CO2-eq.","values":[{"value":"-2,33E+01","module":"A1"},{"value":"1,82E-03","module":"A2"},{"value":"1,32E+00","module":"A3"},{"value":"5,12E-04","module":"A4"},{"value":"6,86E-01","module":"A5"},{"value":"0,0E+00","module":"B2"},{"value":"0,0E+00","module":"B3"},{"value":"0,0E+00","module":"B4"},{"value":"0,0E+00","module":"C1"},{"value":"1,45E-04","module":"C2"},{"value":"2,60E+01","module":"C3"},{"value":"5,18E-05","module":"C4"},{"value":"-4,09E-03","module":"D"}]},{"parameter":"GWP-luluc","unit":"kg CO2-eq.","values":[{"value":"1,90E-01","module":"A1"},{"value":"1,79E-03","module":"A2"},{"value":"9,36E-02","module":"A3"},{"value":"4,40E-04","module":"A4"},{"value":"9,45E-06","module":"A5"},{"value":"0,0E+00","module":"B2"},{"value":"0,0E+00","module":"B3"},{"value":"0,0E+00","module":"B4"},{"value":"0,0E+00","module":"C1"},{"value":"1,25E-04","module":"C2"},{"value":"1,98E-04","module":"C3"},{"value":"1,40E-05","module":"C4"},{"value":"-6,29E-02","module":"D"}]},{"parameter":"ODP","unit":"kg CFC 11-eq.","values":[{"value":"3,42E-06","module":"A1"},{"value":"1,02E-06","module":"A2"},{"value":"1,76E-06","module":"A3"},{"value":"2,80E-07","module":"A4"},{"value":"7,09E-09","module":"A5"},{"value":"0,0E+00","module":"B2"},{"value":"0,0E+00","module":"B3"},{"value":"0,0E+00","module":"B4"},{"value":"0,0E+00","module":"C1"},{"value":"7,94E-08","module":"C2"},{"value":"1,32E-07","module":"C3"},{"value":"1,24E-08","module":"C4"},{"value":"-1,32E-01","module":"D"}]},{"parameter":"AP","unit":"mol H+-eq.","values":[{"value":"3,91E-01","module":"A1"},{"value":"3,09E-02","module":"A2"},{"value":"7,73E-02","module":"A3"},{"value":"3,55E-03","module":"A4"},{"value":"1,48E-04","module":"A5"},{"value":"0,0E+00","module":"B2"},{"value":"0,0E+00","module":"B3"},{"value":"0,0E+00","module":"B4"},{"value":"0,0E+00","module":"C1"},{"value":"1,01E-03","module":"C2"},{"value":"1,75E-02","module":"C3"},{"value":"3,23E-04","module":"C4"},{"value":"-1,80E-02","module":"D"}]},{"parameter":"POCP","unit":"kg NMVOC-eq.","values":[{"value":"2,79E-01","module":"A1"},{"value":"2,37E-02","module":"A2"},{"value":"4,11E-02","module":"A3"},{"value":"3,01E-03","module":"A4"},{"value":"1,70E-04","module":"A5"},{"value":"0,0E+00","module":"B2"},{"value":"0,0E+00","module":"B3"},{"value":"0,0E+00","module":"B4"},{"value":"0,0E+00","module":"C1"},{"value":"8,54E-04","module":"C2"},{"value":"2,19E-02","module":"C3"},{"value":"3,46E-04","module":"C4"},{"value":"-1,76E-02","module":"D"}]},{"parameter":"ADPE","unit":"kg Sb-eq.","values":[{"value":"1,32E-03","module":"A1"},{"value":"1,13E-04","module":"A2"},{"value":"1,20E-04","module":"A3"},{"value":"3,42E-05","module":"A4"},{"value":"6,65E-07","module":"A5"},{"value":"0,0E+00","module":"B2"},{"value":"0,0E+00","module":"B3"},{"value":"0,0E+00","module":"B4"},{"value":"0,0E+00","module":"C1"},{"value":"9,68E-06","module":"C2"},{"value":"4,78E-06","module":"C3"},{"value":"6,74E-07","module":"C4"},{"value":"-2,85E-05","module":"D"}]},{"parameter":"ADPF","unit":"MJ","values":[{"value":"1,30E+03","module":"A1"},{"value":"6,80E+01","module":"A2"},{"value":"3,23E+02","module":"A3"},{"value":"1,87E+01","module":"A4"},{"value":"4,83E-01","module":"A5"},{"value":"0,0E+00","module":"B2"},{"value":"0,0E+00","module":"B3"},{"value":"0,0E+00","module":"B4"},{"value":"0,0E+00","module":"C1"},{"value":"5,30E+00","module":"C2"},{"value":"9,55E+00","module":"C3"},{"value":"9,64E-01","module":"C4"},{"value":"-3,11E+01","module":"D"}]},{"parameter":"WDP","unit":"m3 world-eq.","values":[{"value":"3,60E+03","module":"A1"},{"value":"5,98E+01","module":"A2"},{"value":"6,23E+03","module":"A3"},{"value":"1,81E+01","module":"A4"},{"value":"1,50E+00","module":"A5"},{"value":"0,0E+00","module":"B2"},{"value":"0,0E+00","module":"B3"},{"value":"0,0E+00","module":"B4"},{"value":"0,0E+00","module":"C1"},{"value":"5,12E+00","module":"C2"},{"value":"2,85E+01","module":"C3"},{"value":"5,18E+00","module":"C4"},{"value":"-2,92E+02","module":"D"}]},{"parameter":"EP-freshwater","unit":"kg P-eq.","values":[{"value":"4,96E-03","module":"A1"},{"value":"3,43E-05","module":"A2"},{"value":"1,16E-03","module":"A3"},{"value":"9,88E-06","module":"A4"},{"value":"2,49E-07","module":"A5"},{"value":"0,0E+00","module":"B2"},{"value":"0,0E+00","module":"B3"},{"value":"0,0E+00","module":"B4"},{"value":"0,0E+00","module":"C1"},{"value":"2,80E-06","module":"C2"},{"value":"1,51E-05","module":"C3"},{"value":"7,67E-07","module":"C4"},{"value":"-1,99E-04","module":"D"}]},{"parameter":"EP-marine","unit":"kg N-eq.","values":[{"value":"1,04E-01","module":"A1"},{"value":"7,12E-03","module":"A2"},{"value":"1,57E-02","module":"A3"},{"value":"7,03E-04","module":"A4"},{"value":"1,17E-04","module":"A5"},{"value":"0,0E+00","module":"B2"},{"value":"0,0E+00","module":"B3"},{"value":"0,0E+00","module":"B4"},{"value":"0,0E+00","module":"C1"},{"value":"1,99E-04","module":"C2"},{"value":"9,45E-03","module":"C3"},{"value":"1,09E-04","module":"C4"},{"value":"-5,52E-03","module":"D"}]},{"parameter":"EP-terrestrial","unit":"mol N-eq.","values":[{"value":"7,81E-01","module":"A1"},{"value":"7,93E-02","module":"A2"},{"value":"1,59E-01","module":"A3"},{"value":"7,87E-03","module":"A4"},{"value":"5,31E-04","module":"A5"},{"value":"0,0E+00","module":"B2"},{"value":"0,0E+00","module":"B3"},{"value":"0,0E+00","module":"B4"},{"value":"0,0E+00","module":"C1"},{"value":"2,23E-03","module":"C2"},{"value":"9,16E-02","module":"C3"},{"value":"1,22E-03","module":"C4"},{"value":"-5,93E-02","module":"D"}]},{"parameter":"GWP-IOBC","unit":"kg CO2-eq.","values":[{"value":"7,81E+01","module":"A1"},{"value":"4,58E+00","module":"A2"},{"value":"2,61E+01","module":"A3"},{"value":"1,24E+00","module":"A4"},{"value":"1,02E-01","module":"A5"},{"value":"0,0E+00","module":"B2"},{"value":"0,0E+00","module":"B3"},{"value":"0,0E+00","module":"B4"},{"value":"0,0E+00","module":"C1"},{"value":"3,51E-01","module":"C2"},{"value":"2,12E+01","module":"C3"},{"value":"7,41E-02","module":"C4"},{"value":"-2,76E+00","module":"D"}]}],"additional_environmental_impact":[{"parameter":"PM","unit":"disease incidence","values":[{"value":"5,99E-06","module":"A1"},{"value":"2,66E-07","module":"A2"},{"value":"2,71E-07","module":"A3"},{"value":"7,57E-08","module":"A4"},{"value":"2,56E-09","module":"A5"},{"value":"0,0E+00","module":"B2"},{"value":"0,0E+00","module":"B3"},{"value":"0,0E+00","module":"B4"},{"value":"0,0E+00","module":"C1"},{"value":"2,15E-08","module":"C2"},{"value":"8,33E-08","module":"C3"},{"value":"5,10E-09","module":"C4"},{"value":"-9,58E-07","module":"D"}]},{"parameter":"ETP-fw","unit":"CTUe","values":[{"value":"2,75E+03","module":"A1"},{"value":"4,92E+01","module":"A2"},{"value":"2,41E+02","module":"A3"},{"value":"1,39E+01","module":"A4"},{"value":"4,96E-01","module":"A5"},{"value":"0,0E+00","module":"B2"},{"value":"0,0E+00","module":"B3"},{"value":"0,0E+00","module":"B4"},{"value":"0,0E+00","module":"C1"},{"value":"3,93E+00","module":"C2"},{"value":"5,32E+01","module":"C3"},{"value":"9,99E-01","module":"C4"},{"value":"-1,75E+02","module":"D"}]},{"parameter":"HTP-c","unit":"CTUh","values":[{"value":"1,72E-07","module":"A1"},{"value":"0,0E+00","module":"A2"},{"value":"7,83E-09","module":"A3"},{"value":"0,0E+00","module":"A4"},{"value":"1,40E-11","module":"A5"},{"value":"0,0E+00","module":"B2"},{"value":"0,0E+00","module":"B3"},{"value":"0,0E+00","module":"B4"},{"value":"0,0E+00","module":"C1"},{"value":"0,0E+00","module":"C2"},{"value":"2,07E-09","module":"C3"},{"value":"4,40E-11","module":"C4"},{"value":"-5,51E-09","module":"D"}]},{"parameter":"HTP-nc","unit":"CTUh","values":[{"value":"1,46E-06","module":"A1"},{"value":"5,40E-08","module":"A2"},{"value":"2,44E-07","module":"A3"},{"value":"1,51E-08","module":"A4"},{"value":"5,06E-10","module":"A5"},{"value":"0,0E+00","module":"B2"},{"value":"0,0E+00","module":"B3"},{"value":"0,0E+00","module":"B4"},{"value":"0,0E+00","module":"C1"},{"value":"4,29E-09","module":"C2"},{"value":"7,58E-08","module":"C3"},{"value":"1,51E-09","module":"C4"},{"value":"-7,21E-08","module":"D"}]},{"parameter":"SQP","unit":"unitless","values":[{"value":"1,22E+03","module":"A1"},{"value":"4,47E+01","module":"A2"},{"value":"9,21E+01","module":"A3"},{"value":"1,31E+01","module":"A4"},{"value":"7,45E-01","module":"A5"},{"value":"0,0E+00","module":"B2"},{"value":"0,0E+00","module":"B3"},{"value":"0,0E+00","module":"B4"},{"value":"0,0E+00","module":"C1"},{"value":"3,71E+00","module":"C2"},{"value":"1,44E+00","module":"C3"},{"value":"2,33E+00","module":"C4"},{"value":"-1,74E+02","module":"D"}]},{"parameter":"IRP","unit":"kBq U235-eq.","values":[{"value":"2,45E+00","module":"A1"},{"value":"2,97E-01","module":"A2"},{"value":"2,62E+00","module":"A3"},{"value":"8,17E-02","module":"A4"},{"value":"2,16E-03","module":"A5"},{"value":"0,0E+00","module":"B2"},{"value":"0,0E+00","module":"B3"},{"value":"0,0E+00","module":"B4"},{"value":"0,0E+00","module":"C1"},{"value":"2,32E-02","module":"C2"},{"value":"1,87E-02","module":"C3"},{"value":"4,12E-03","module":"C4"},{"value":"-1,64E-01","module":"D"}]}],"resource_use":[{"parameter":"PERE","unit":"MJ","values":[{"value":"3,58E+02","module":"A1"},{"value":"9,14E-01","module":"A2"},{"value":"1,17E+02","module":"A3"},{"value":"2,68E-01","module":"A4"},{"value":"1,14E-02","module":"A5"},{"value":"0,0E+00","module":"B2"},{"value":"0,0E+00","module":"B3"},{"value":"0,0E+00","module":"B4"},{"value":"0,0E+00","module":"C1"},{"value":"7,58E-02","module":"C2"},{"value":"4,48E-01","module":"C3"},{"value":"3,31E-02","module":"C4"},{"value":"-1,61E+02","module":"D"}]},{"parameter":"PERM","unit":"MJ","values":[{"value":"2,00E+02","module":"A1"},{"value":"0,0E+00","module":"A2"},{"value":"0,0E+00","module":"A3"},{"value":"0,0E+00","module":"A4"},{"value":"-3,31E+00","module":"A5"},{"value":"0,0E+00","module":"B2"},{"value":"0,0E+00","module":"B3"},{"value":"0,0E+00","module":"B4"},{"value":"0,0E+00","module":"C1"},{"value":"0,0E+00","module":"C2"},{"value":"-1,96E+02","module":"C3"},{"value":"0,0E+00","module":"C4"},{"value":"0,0E+00","module":"D"}]},{"parameter":"PERT","unit":"MJ","values":[{"value":"5,58E+02","module":"A1"},{"value":"9,14E-01","module":"A2"},{"value":"1,17E+02","module":"A3"},{"value":"2,68E-01","module":"A4"},{"value":"-3,30E+00","module":"A5"},{"value":"0,0E+00","module":"B2"},{"value":"0,0E+00","module":"B3"},{"value":"0,0E+00","module":"B4"},{"value":"0,0E+00","module":"C1"},{"value":"7,58E-02","module":"C2"},{"value":"-1,96E+02","module":"C3"},{"value":"3,31E-02","module":"C4"},{"value":"-1,61E+02","module":"D"}]},{"parameter":"PENRE","unit":"MJ","values":[{"value":"1,00E+03","module":"A1"},{"value":"6,80E+01","module":"A2"},{"value":"3,24E+02","module":"A3"},{"value":"1,87E+01","module":"A4"},{"value":"4,83E-01","module":"A5"},{"value":"0,0E+00","module":"B2"},{"value":"0,0E+00","module":"B3"},{"value":"0,0E+00","module":"B4"},{"value":"0,0E+00","module":"C1"},{"value":"5,30E+00","module":"C2"},{"value":"9,58E+00","module":"C3"},{"value":"9,64E-01","module":"C4"},{"value":"-3,11E+01","module":"D"}]},{"parameter":"PENRM","unit":"MJ","values":[{"value":"3,01E+02","module":"A1"},{"value":"0,0E+00","module":"A2"},{"value":"0,0E+00","module":"A3"},{"value":"0,0E+00","module":"A4"},{"value":"-5,10E+01","module":"A5"},{"value":"0,0E+00","module":"B2"},{"value":"0,0E+00","module":"B3"},{"value":"0,0E+00","module":"B4"},{"value":"0,0E+00","module":"C1"},{"value":"0,0E+00","module":"C2"},{"value":"-2,48E+02","module":"C3"},{"value":"0,0E+00","module":"C4"},{"value":"0,0E+00","module":"D"}]},{"parameter":"PENRT","unit":"MJ","values":[{"value":"1,30E+03","module":"A1"},{"value":"6,80E+01","module":"A2"},{"value":"3,24E+02","module":"A3"},{"value":"1,87E+01","module":"A4"},{"value":"-5,05E+01","module":"A5"},{"value":"0,0E+00","module":"B2"},{"value":"0,0E+00","module":"B3"},{"value":"0,0E+00","module":"B4"},{"value":"0,0E+00","module":"C1"},{"value":"5,30E+00","module":"C2"},{"value":"-2,39E+02","module":"C3"},{"value":"9,64E-01","module":"C4"},{"value":"-3,11E+01","module":"D"}]},{"parameter":"SM","unit":"kg","values":[{"value":"4,21E-01","module":"A1"},{"value":"0,0E+00","module":"A2"},{"value":"1,60E-02","module":"A3"},{"value":"0,0E+00","module":"A4"},{"value":"0,0E+00","module":"A5"},{"value":"0,0E+00","module":"B2"},{"value":"0,0E+00","module":"B3"},{"value":"0,0E+00","module":"B4"},{"value":"0,0E+00","module":"C1"},{"value":"0,0E+00","module":"C2"},{"value":"0,0E+00","module":"C3"},{"value":"0,0E+00","module":"C4"},{"value":"0,0E+00","module":"D"}]},{"parameter":"RSF","unit":"MJ","values":[{"value":"1,22E+00","module":"A1"},{"value":"3,22E-02","module":"A2"},{"value":"3,34E+00","module":"A3"},{"value":"9,58E-03","module":"A4"},{"value":"3,10E-04","module":"A5"},{"value":"0,0E+00","module":"B2"},{"value":"0,0E+00","module":"B3"},{"value":"0,0E+00","module":"B4"},{"value":"0,0E+00","module":"C1"},{"value":"2,71E-03","module":"C2"},{"value":"1,03E-02","module":"C3"},{"value":"8,02E-04","module":"C4"},{"value":"-6,22E-03","module":"D"}]},{"parameter":"NRSF","unit":"MJ","values":[{"value":"8,07E+00","module":"A1"},{"value":"1,11E-01","module":"A2"},{"value":"7,70E-01","module":"A3"},{"value":"3,42E-02","module":"A4"},{"value":"8,85E-04","module":"A5"},{"value":"0,0E+00","module":"B2"},{"value":"0,0E+00","module":"B3"},{"value":"0,0E+00","module":"B4"},{"value":"0,0E+00","module":"C1"},{"value":"9,70E-03","module":"C2"},{"value":"0,0E+00","module":"C3"},{"value":"9,16E-02","module":"C4"},{"value":"-8,88E+00","module":"D"}]},{"parameter":"FW","unit":"m3","values":[{"value":"1,94E+00","module":"A1"},{"value":"6,90E-03","module":"A2"},{"value":"6,49E-01","module":"A3"},{"value":"2,00E-03","module":"A4"},{"value":"2,50E-04","module":"A5"},{"value":"0,0E+00","module":"B2"},{"value":"0,0E+00","module":"B3"},{"value":"0,0E+00","module":"B4"},{"value":"0,0E+00","module":"C1"},{"value":"5,67E-04","module":"C2"},{"value":"2,94E-02","module":"C3"},{"value":"9,16E-04","module":"C4"},{"value":"-1,95E-01","module":"D"}]}],"end_of_life_waste":[{"parameter":"HWD","unit":"kg","values":[{"value":"3,23E-01","module":"A1"},{"value":"3,45E-03","module":"A2"},{"value":"2,43E+00","module":"A3"},{"value":"9,64E-04","module":"A4"},{"value":"0,0E+00","module":"A5"},{"value":"0,0E+00","module":"B2"},{"value":"0,0E+00","module":"B3"},{"value":"0,0E+00","module":"B4"},{"value":"0,0E+00","module":"C1"},{"value":"2,73E-04","module":"C2"},{"value":"0,0E+00","module":"C3"},{"value":"3,01E+00","module":"C4"},{"value":"-4,37E-03","module":"D"}]},{"parameter":"NHWD","unit":"kg","values":[{"value":"1,27E+01","module":"A1"},{"value":"3,08E+00","module":"A2"},{"value":"3,54E+00","module":"A3"},{"value":"9,09E-01","module":"A4"},{"value":"1,60E+00","module":"A5"},{"value":"0,0E+00","module":"B2"},{"value":"0,0E+00","module":"B3"},{"value":"0,0E+00","module":"B4"},{"value":"0,0E+00","module":"C1"},{"value":"2,58E-01","module":"C2"},{"value":"1,25E-01","module":"C3"},{"value":"2,70E-01","module":"C4"},{"value":"-8,62E-01","module":"D"}]},{"parameter":"RWD","unit":"kg","values":[{"value":"2,23E-03","module":"A1"},{"value":"4,64E-04","module":"A2"},{"value":"1,87E-03","module":"A3"},{"value":"1,27E-04","module":"A4"},{"value":"0,0E+00","module":"A5"},{"value":"0,0E+00","module":"B2"},{"value":"0,0E+00","module":"B3"},{"value":"0,0E+00","module":"B4"},{"value":"0,0E+00","module":"C1"},{"value":"3,61E-05","module":"C2"},{"value":"0,0E+00","module":"C3"},{"value":"5,52E-06","module":"C4"},{"value":"-1,34E-04","module":"D"}]}],"end_of_life_flow":[{"parameter":"CRU","unit":"kg","values":[{"value":"0,0E+00","module":"A1"},{"value":"0,0E+00","module":"A2"},{"value":"0,0E+00","module":"A3"},{"value":"0,0E+00","module":"A4"},{"value":"0,0E+00","module":"A5"},{"value":"0,0E+00","module":"B2"},{"value":"0,0E+00","module":"B3"},{"value":"0,0E+00","module":"B4"},{"value":"0,0E+00","module":"C1"},{"value":"0,0E+00","module":"C2"},{"value":"0,0E+00","module":"C3"},{"value":"0,0E+00","module":"C4"},{"value":"0,0E+00","module":"D"}]},{"parameter":"MFR","unit":"kg","values":[{"value":"9,10E-03","module":"A1"},{"value":"0,0E+00","module":"A2"},{"value":"8,55E-01","module":"A3"},{"value":"0,0E+00","module":"A4"},{"value":"9,88E-01","module":"A5"},{"value":"0,0E+00","module":"B2"},{"value":"0,0E+00","module":"B3"},{"value":"0,0E+00","module":"B4"},{"value":"0,0E+00","module":"C1"},{"value":"0,0E+00","module":"C2"},{"value":"1,40E+00","module":"C3"},{"value":"0,0E+00","module":"C4"},{"value":"0,0E+00","module":"D"}]},{"parameter":"MER","unit":"kg","values":[{"value":"1,12E-03","module":"A1"},{"value":"0,0E+00","module":"A2"},{"value":"1,07E+01","module":"A3"},{"value":"0,0E+00","module":"A4"},{"value":"2,83E-02","module":"A5"},{"value":"0,0E+00","module":"B2"},{"value":"0,0E+00","module":"B3"},{"value":"0,0E+00","module":"B4"},{"value":"0,0E+00","module":"C1"},{"value":"0,0E+00","module":"C2"},{"value":"2,65E+01","module":"C3"},{"value":"0,0E+00","module":"C4"},{"value":"0,0E+00","module":"D"}]},{"parameter":"EEE","unit":"MJ","values":[{"value":"4,15E-03","module":"A1"},{"value":"0,0E+00","module":"A2"},{"value":"8,10E+00","module":"A3"},{"value":"0,0E+00","module":"A4"},{"value":"2,32E-02","module":"A5"},{"value":"0,0E+00","module":"B2"},{"value":"0,0E+00","module":"B3"},{"value":"0,0E+00","module":"B4"},{"value":"0,0E+00","module":"C1"},{"value":"0,0E+00","module":"C2"},{"value":"2,05E+01","module":"C3"},{"value":"0,0E+00","module":"C4"},{"value":"0,0E+00","module":"D"}]},{"parameter":"EET","unit":"MJ","values":[{"value":"6,28E-02","module":"A1"},{"value":"0,0E+00","module":"A2"},{"value":"1,23E+02","module":"A3"},{"value":"0,0E+00","module":"A4"},{"value":"3,51E-01","module":"A5"},{"value":"0,0E+00","module":"B2"},{"value":"0,0E+00","module":"B3"},{"value":"0,0E+00","module":"B4"},{"value":"0,0E+00","module":"C1"},{"value":"0,0E+00","module":"C2"},{"value":"3,09E+02","module":"C3"},{"value":"0,0E+00","module":"C4"},{"value":"0,0E+00","module":"D"}]}]}