{"product_name":"C3N Stationary Fan Heater CAT ","epd_id":"NEPD-8610-8268","compliance":["EN 15804+A2","ISO 14025","ISO 21930"],"producer_name":"Frico AB","environmental_impact":[{"parameter":"GWP-total","unit":"kg CO2-eq.","values":[{"value":"4,47E+01","module":"A1-A3"},{"value":"1,83E-01","module":"A4"},{"value":"8,84E-03","module":"C1"},{"value":"3,05E-02","module":"C2"},{"value":"8,31E-01","module":"C3"},{"value":"5,22E-02","module":"C4"},{"value":"-4,16E+00","module":"D"}]},{"parameter":"GWP-fossil","unit":"kg CO2-eq.","values":[{"value":"4,42E+01","module":"A1-A3"},{"value":"1,83E-01","module":"A4"},{"value":"8,83E-03","module":"C1"},{"value":"3,05E-02","module":"C2"},{"value":"8,30E-01","module":"C3"},{"value":"5,21E-02","module":"C4"},{"value":"-4,13E+00","module":"D"}]},{"parameter":"GWP-biogenic","unit":"kg CO2-eq.","values":[{"value":"3,05E-01","module":"A1-A3"},{"value":"7,83E-05","module":"A4"},{"value":"1,66E-06","module":"C1"},{"value":"1,31E-05","module":"C2"},{"value":"8,07E-04","module":"C3"},{"value":"5,19E-05","module":"C4"},{"value":"-7,04E-03","module":"D"}]},{"parameter":"GWP-luluc","unit":"kg CO2-eq.","values":[{"value":"1,14E-01","module":"A1-A3"},{"value":"5,57E-05","module":"A4"},{"value":"6,96E-07","module":"C1"},{"value":"9,29E-06","module":"C2"},{"value":"8,10E-05","module":"C3"},{"value":"1,28E-05","module":"C4"},{"value":"-1,77E-02","module":"D"}]},{"parameter":"ODP","unit":"kg CFC 11-eq.","values":[{"value":"3,47E-06","module":"A1-A3"},{"value":"4,41E-08","module":"A4"},{"value":"1,91E-09","module":"C1"},{"value":"7,35E-09","module":"C2"},{"value":"3,25E-08","module":"C3"},{"value":"3,39E-09","module":"C4"},{"value":"-6,44E-04","module":"D"}]},{"parameter":"AP","unit":"mol H+-eq.","values":[{"value":"4,21E-01","module":"A1-A3"},{"value":"5,89E-04","module":"A4"},{"value":"9,24E-05","module":"C1"},{"value":"9,82E-05","module":"C2"},{"value":"5,57E-04","module":"C3"},{"value":"1,08E-04","module":"C4"},{"value":"-7,79E-02","module":"D"}]},{"parameter":"POCP","unit":"kg NMVOC-eq.","values":[{"value":"1,94E-01","module":"A1-A3"},{"value":"5,65E-04","module":"A4"},{"value":"1,23E-04","module":"C1"},{"value":"9,41E-05","module":"C2"},{"value":"4,28E-04","module":"C3"},{"value":"1,00E-04","module":"C4"},{"value":"-2,75E-02","module":"D"}]},{"parameter":"ADPE","unit":"kg Sb-eq.","values":[{"value":"1,97E-02","module":"A1-A3"},{"value":"3,26E-06","module":"A4"},{"value":"1,36E-08","module":"C1"},{"value":"5,43E-07","module":"C2"},{"value":"1,23E-06","module":"C3"},{"value":"2,83E-07","module":"C4"},{"value":"-3,72E-04","module":"D"}]},{"parameter":"ADPF","unit":"MJ","values":[{"value":"5,63E+02","module":"A1-A3"},{"value":"2,97E+00","module":"A4"},{"value":"1,22E-01","module":"C1"},{"value":"4,95E-01","module":"C2"},{"value":"1,31E+00","module":"C3"},{"value":"2,89E-01","module":"C4"},{"value":"-3,86E+01","module":"D"}]},{"parameter":"WDP","unit":"m3 world-eq.","values":[{"value":"3,24E+03","module":"A1-A3"},{"value":"2,28E+00","module":"A4"},{"value":"2,58E-02","module":"C1"},{"value":"3,80E-01","module":"C2"},{"value":"6,35E+00","module":"C3"},{"value":"1,93E+00","module":"C4"},{"value":"-3,03E+02","module":"D"}]},{"parameter":"EP-freshwater","unit":"kg P-eq.","values":[{"value":"4,54E-03","module":"A1-A3"},{"value":"1,46E-06","module":"A4"},{"value":"3,22E-08","module":"C1"},{"value":"2,43E-07","module":"C2"},{"value":"6,55E-06","module":"C3"},{"value":"4,85E-07","module":"C4"},{"value":"-6,03E-04","module":"D"}]},{"parameter":"EP-marine","unit":"kg N-eq.","values":[{"value":"5,37E-02","module":"A1-A3"},{"value":"1,29E-04","module":"A4"},{"value":"4,08E-05","module":"C1"},{"value":"2,15E-05","module":"C2"},{"value":"1,49E-04","module":"C3"},{"value":"4,27E-05","module":"C4"},{"value":"-6,13E-03","module":"D"}]},{"parameter":"EP-terrestrial","unit":"mol N-eq.","values":[{"value":"9,23E-01","module":"A1-A3"},{"value":"1,44E-03","module":"A4"},{"value":"4,48E-04","module":"C1"},{"value":"2,40E-04","module":"C2"},{"value":"1,61E-03","module":"C3"},{"value":"3,50E-04","module":"C4"},{"value":"-7,58E-02","module":"D"}]},{"parameter":"GWP-IOBC","unit":"kg CO2-eq.","values":[{"value":"4,46E+01","module":"A1-A3"},{"value":"1,83E-01","module":"A4"},{"value":"8,84E-03","module":"C1"},{"value":"3,05E-02","module":"C2"},{"value":"8,31E-01","module":"C3"},{"value":"5,23E-02","module":"C4"},{"value":"-5,41E+00","module":"D"}]}],"additional_environmental_impact":[{"parameter":"PM","unit":"disease incidence","values":[{"value":"5,58E-05","module":"A1-A3"},{"value":"1,68E-08","module":"A4"},{"value":"2,45E-09","module":"C1"},{"value":"2,80E-09","module":"C2"},{"value":"6,73E-09","module":"C3"},{"value":"1,39E-09","module":"C4"},{"value":"-4,23E-07","module":"D"}]},{"parameter":"ETP-fw","unit":"CTUe","values":[{"value":"3,06E+03","module":"A1-A3"},{"value":"2,17E+00","module":"A4"},{"value":"6,64E-02","module":"C1"},{"value":"3,62E-01","module":"C2"},{"value":"1,03E+01","module":"C3"},{"value":"8,63E+00","module":"C4"},{"value":"-7,07E+02","module":"D"}]},{"parameter":"HTP-c","unit":"CTUh","values":[{"value":"2,62E-07","module":"A1-A3"},{"value":"0,0E+00","module":"A4"},{"value":"0,0E+00","module":"C1"},{"value":"0,0E+00","module":"C2"},{"value":"2,83E-10","module":"C3"},{"value":"6,63E-10","module":"C4"},{"value":"-2,38E-08","module":"D"}]},{"parameter":"HTP-nc","unit":"CTUh","values":[{"value":"3,50E-06","module":"A1-A3"},{"value":"2,10E-09","module":"A4"},{"value":"6,00E-11","module":"C1"},{"value":"3,50E-10","module":"C2"},{"value":"5,52E-09","module":"C3"},{"value":"4,51E-08","module":"C4"},{"value":"-3,56E-07","module":"D"}]},{"parameter":"SQP","unit":"unitless","values":[{"value":"2,20E+02","module":"A1-A3"},{"value":"3,41E+00","module":"A4"},{"value":"1,54E-02","module":"C1"},{"value":"5,68E-01","module":"C2"},{"value":"5,13E-01","module":"C3"},{"value":"5,98E-01","module":"C4"},{"value":"-9,51E+00","module":"D"}]},{"parameter":"IRP","unit":"kBq U235-eq.","values":[{"value":"2,15E+00","module":"A1-A3"},{"value":"1,30E-02","module":"A4"},{"value":"5,21E-04","module":"C1"},{"value":"2,16E-03","module":"C2"},{"value":"5,93E-03","module":"C3"},{"value":"1,31E-03","module":"C4"},{"value":"-3,97E-02","module":"D"}]}],"resource_use":[{"parameter":"PERE","unit":"MJ","values":[{"value":"7,35E+01","module":"A1-A3"},{"value":"3,74E-02","module":"A4"},{"value":"6,58E-04","module":"C1"},{"value":"6,23E-03","module":"C2"},{"value":"2,14E-01","module":"C3"},{"value":"1,80E-02","module":"C4"},{"value":"-7,83E+00","module":"D"}]},{"parameter":"PERM","unit":"MJ","values":[{"value":"0,0E+00","module":"A1-A3"},{"value":"0,0E+00","module":"A4"},{"value":"0,0E+00","module":"C1"},{"value":"0,0E+00","module":"C2"},{"value":"0,0E+00","module":"C3"},{"value":"0,0E+00","module":"C4"},{"value":"0,0E+00","module":"D"}]},{"parameter":"PERT","unit":"MJ","values":[{"value":"7,35E+01","module":"A1-A3"},{"value":"3,74E-02","module":"A4"},{"value":"6,58E-04","module":"C1"},{"value":"6,23E-03","module":"C2"},{"value":"2,14E-01","module":"C3"},{"value":"1,80E-02","module":"C4"},{"value":"-7,83E+00","module":"D"}]},{"parameter":"PENRE","unit":"MJ","values":[{"value":"5,61E+02","module":"A1-A3"},{"value":"2,97E+00","module":"A4"},{"value":"1,22E-01","module":"C1"},{"value":"4,95E-01","module":"C2"},{"value":"1,31E+00","module":"C3"},{"value":"2,89E-01","module":"C4"},{"value":"-3,86E+01","module":"D"}]},{"parameter":"PENRM","unit":"MJ","values":[{"value":"4,75E+00","module":"A1-A3"},{"value":"0,0E+00","module":"A4"},{"value":"0,0E+00","module":"C1"},{"value":"0,0E+00","module":"C2"},{"value":"-3,44E+00","module":"C3"},{"value":"0,0E+00","module":"C4"},{"value":"0,0E+00","module":"D"}]},{"parameter":"PENRT","unit":"MJ","values":[{"value":"5,65E+02","module":"A1-A3"},{"value":"2,97E+00","module":"A4"},{"value":"1,22E-01","module":"C1"},{"value":"4,95E-01","module":"C2"},{"value":"-2,13E+00","module":"C3"},{"value":"2,89E-01","module":"C4"},{"value":"-3,86E+01","module":"D"}]},{"parameter":"SM","unit":"kg","values":[{"value":"3,47E+00","module":"A1-A3"},{"value":"0,0E+00","module":"A4"},{"value":"5,97E-05","module":"C1"},{"value":"0,0E+00","module":"C2"},{"value":"1,19E-05","module":"C3"},{"value":"5,20E-06","module":"C4"},{"value":"1,00E-01","module":"D"}]},{"parameter":"RSF","unit":"MJ","values":[{"value":"1,23E+00","module":"A1-A3"},{"value":"1,31E-03","module":"A4"},{"value":"1,62E-05","module":"C1"},{"value":"2,18E-04","module":"C2"},{"value":"4,67E-03","module":"C3"},{"value":"3,94E-04","module":"C4"},{"value":"1,15E-01","module":"D"}]},{"parameter":"NRSF","unit":"MJ","values":[{"value":"2,68E+00","module":"A1-A3"},{"value":"4,38E-03","module":"A4"},{"value":"2,38E-04","module":"C1"},{"value":"7,30E-04","module":"C2"},{"value":"-1,92E-04","module":"C3"},{"value":"1,14E-03","module":"C4"},{"value":"3,09E+00","module":"D"}]},{"parameter":"FW","unit":"m3","values":[{"value":"5,32E-01","module":"A1-A3"},{"value":"3,38E-04","module":"A4"},{"value":"6,26E-06","module":"C1"},{"value":"5,63E-05","module":"C2"},{"value":"4,86E-03","module":"C3"},{"value":"8,08E-04","module":"C4"},{"value":"-3,63E-02","module":"D"}]}],"end_of_life_waste":[{"parameter":"HWD","unit":"kg","values":[{"value":"4,18E-01","module":"A1-A3"},{"value":"1,63E-04","module":"A4"},{"value":"3,58E-06","module":"C1"},{"value":"2,71E-05","module":"C2"},{"value":"1,09E-03","module":"C3"},{"value":"9,56E-03","module":"C4"},{"value":"-1,58E-02","module":"D"}]},{"parameter":"NHWD","unit":"kg","values":[{"value":"1,74E+01","module":"A1-A3"},{"value":"2,58E-01","module":"A4"},{"value":"1,44E-04","module":"C1"},{"value":"4,30E-02","module":"C2"},{"value":"2,65E-01","module":"C3"},{"value":"8,83E-01","module":"C4"},{"value":"-1,62E+00","module":"D"}]},{"parameter":"RWD","unit":"kg","values":[{"value":"1,70E-03","module":"A1-A3"},{"value":"2,03E-05","module":"A4"},{"value":"8,44E-07","module":"C1"},{"value":"3,38E-06","module":"C2"},{"value":"7,62E-07","module":"C3"},{"value":"8,15E-07","module":"C4"},{"value":"-3,89E-05","module":"D"}]}],"end_of_life_flow":[{"parameter":"CRU","unit":"kg","values":[{"value":"0,0E+00","module":"A1-A3"},{"value":"0,0E+00","module":"A4"},{"value":"0,0E+00","module":"C1"},{"value":"0,0E+00","module":"C2"},{"value":"0,0E+00","module":"C3"},{"value":"0,0E+00","module":"C4"},{"value":"0,0E+00","module":"D"}]},{"parameter":"MFR","unit":"kg","values":[{"value":"1,10E+00","module":"A1-A3"},{"value":"0,0E+00","module":"A4"},{"value":"5,86E-05","module":"C1"},{"value":"0,0E+00","module":"C2"},{"value":"5,42E+00","module":"C3"},{"value":"1,27E-05","module":"C4"},{"value":"-3,92E-03","module":"D"}]},{"parameter":"MER","unit":"kg","values":[{"value":"1,42E-01","module":"A1-A3"},{"value":"0,0E+00","module":"A4"},{"value":"1,82E-07","module":"C1"},{"value":"0,0E+00","module":"C2"},{"value":"1,84E-01","module":"C3"},{"value":"3,66E-07","module":"C4"},{"value":"-5,17E-04","module":"D"}]},{"parameter":"EEE","unit":"MJ","values":[{"value":"7,89E-02","module":"A1-A3"},{"value":"0,0E+00","module":"A4"},{"value":"6,23E-07","module":"C1"},{"value":"0,0E+00","module":"C2"},{"value":"2,85E-01","module":"C3"},{"value":"1,43E-05","module":"C4"},{"value":"-1,27E-03","module":"D"}]},{"parameter":"EET","unit":"MJ","values":[{"value":"1,19E+00","module":"A1-A3"},{"value":"0,0E+00","module":"A4"},{"value":"9,43E-06","module":"C1"},{"value":"0,0E+00","module":"C2"},{"value":"4,32E+00","module":"C3"},{"value":"2,16E-04","module":"C4"},{"value":"-1,92E-02","module":"D"}]}]}