{"product_name":"C52-S1500 24000 DALI 840 TW MB","epd_id":"NEPD-6403-5665-EN","compliance":["EN 15804+A2","ISO 14025","ISO 21930"],"producer_name":"Glamox AS","environmental_impact":[{"parameter":"GWP-total","unit":"kg CO2-eq.","values":[{"value":"1,21E+02","module":"A1"},{"value":"1,58E+00","module":"A2"},{"value":"1,07E+01","module":"A3"},{"value":"1,23E+00","module":"A4"},{"value":"0,0E+00","module":"A5"},{"value":"3,76E+03","module":"B6"},{"value":"0,0E+00","module":"C1"},{"value":"3,90E-01","module":"C2"},{"value":"2,27E+00","module":"C3"},{"value":"1,96E-01","module":"C4"},{"value":"-1,07E+01","module":"D"}]},{"parameter":"GWP-fossil","unit":"kg CO2-eq.","values":[{"value":"1,20E+02","module":"A1"},{"value":"1,58E+00","module":"A2"},{"value":"1,07E+01","module":"A3"},{"value":"1,23E+00","module":"A4"},{"value":"0,0E+00","module":"A5"},{"value":"3,73E+03","module":"B6"},{"value":"0,0E+00","module":"C1"},{"value":"3,89E-01","module":"C2"},{"value":"2,27E+00","module":"C3"},{"value":"1,95E-01","module":"C4"},{"value":"-1,05E+01","module":"D"}]},{"parameter":"GWP-biogenic","unit":"kg CO2-eq.","values":[{"value":"7,49E-01","module":"A1"},{"value":"7,76E-04","module":"A2"},{"value":"7,95E-02","module":"A3"},{"value":"5,02E-04","module":"A4"},{"value":"0,0E+00","module":"A5"},{"value":"2,62E+01","module":"B6"},{"value":"0,0E+00","module":"C1"},{"value":"1,59E-04","module":"C2"},{"value":"1,61E-03","module":"C3"},{"value":"8,22E-05","module":"C4"},{"value":"-4,36E-02","module":"D"}]},{"parameter":"GWP-luluc","unit":"kg CO2-eq.","values":[{"value":"4,96E-01","module":"A1"},{"value":"6,63E-04","module":"A2"},{"value":"9,00E-04","module":"A3"},{"value":"4,30E-04","module":"A4"},{"value":"0,0E+00","module":"A5"},{"value":"8,68E+00","module":"B6"},{"value":"0,0E+00","module":"C1"},{"value":"1,36E-04","module":"C2"},{"value":"6,89E-04","module":"C3"},{"value":"6,96E-04","module":"C4"},{"value":"-1,58E-01","module":"D"}]},{"parameter":"ODP","unit":"kg CFC 11-eq.","values":[{"value":"9,64E-06","module":"A1"},{"value":"3,29E-07","module":"A2"},{"value":"1,47E-06","module":"A3"},{"value":"2,80E-07","module":"A4"},{"value":"0,0E+00","module":"A5"},{"value":"3,16E-04","module":"B6"},{"value":"0,0E+00","module":"C1"},{"value":"8,87E-08","module":"C2"},{"value":"6,89E-08","module":"C3"},{"value":"1,28E-08","module":"C4"},{"value":"-6,70E-03","module":"D"}]},{"parameter":"AP","unit":"mol H+-eq.","values":[{"value":"1,00E+00","module":"A1"},{"value":"1,05E-02","module":"A2"},{"value":"1,15E-02","module":"A3"},{"value":"5,03E-03","module":"A4"},{"value":"0,0E+00","module":"A5"},{"value":"2,18E+01","module":"B6"},{"value":"0,0E+00","module":"C1"},{"value":"1,59E-03","module":"C2"},{"value":"1,76E-03","module":"C3"},{"value":"6,13E-04","module":"C4"},{"value":"-2,13E-01","module":"D"}]},{"parameter":"POCP","unit":"kg NMVOC-eq.","values":[{"value":"4,53E-01","module":"A1"},{"value":"1,21E-02","module":"A2"},{"value":"1,05E-02","module":"A3"},{"value":"5,05E-03","module":"A4"},{"value":"0,0E+00","module":"A5"},{"value":"8,64E+00","module":"B6"},{"value":"0,0E+00","module":"C1"},{"value":"1,60E-03","module":"C2"},{"value":"1,28E-03","module":"C3"},{"value":"6,76E-04","module":"C4"},{"value":"-5,78E-02","module":"D"}]},{"parameter":"ADPE","unit":"kg Sb-eq.","values":[{"value":"2,51E-02","module":"A1"},{"value":"3,03E-05","module":"A2"},{"value":"3,76E-05","module":"A3"},{"value":"3,33E-05","module":"A4"},{"value":"0,0E+00","module":"A5"},{"value":"2,74E-02","module":"B6"},{"value":"0,0E+00","module":"C1"},{"value":"1,05E-05","module":"C2"},{"value":"3,05E-06","module":"C3"},{"value":"6,88E-07","module":"C4"},{"value":"-3,08E-03","module":"D"}]},{"parameter":"ADPF","unit":"MJ","values":[{"value":"1,57E+03","module":"A1"},{"value":"2,26E+01","module":"A2"},{"value":"1,61E+02","module":"A3"},{"value":"1,85E+01","module":"A4"},{"value":"0,0E+00","module":"A5"},{"value":"7,70E+04","module":"B6"},{"value":"0,0E+00","module":"C1"},{"value":"5,87E+00","module":"C2"},{"value":"4,00E+00","module":"C3"},{"value":"1,57E+00","module":"C4"},{"value":"-1,33E+02","module":"D"}]},{"parameter":"WDP","unit":"m3 world-eq.","values":[{"value":"1,03E+04","module":"A1"},{"value":"2,03E+01","module":"A2"},{"value":"4,00E+01","module":"A3"},{"value":"1,77E+01","module":"A4"},{"value":"0,0E+00","module":"A5"},{"value":"1,16E+06","module":"B6"},{"value":"0,0E+00","module":"C1"},{"value":"5,60E+00","module":"C2"},{"value":"2,47E+01","module":"C3"},{"value":"1,65E+01","module":"C4"},{"value":"-4,64E+03","module":"D"}]},{"parameter":"EP-freshwater","unit":"kg P-eq.","values":[{"value":"1,77E-02","module":"A1"},{"value":"1,63E-05","module":"A2"},{"value":"3,57E-05","module":"A3"},{"value":"9,66E-06","module":"A4"},{"value":"0,0E+00","module":"A5"},{"value":"3,98E-01","module":"B6"},{"value":"0,0E+00","module":"C1"},{"value":"3,06E-06","module":"C2"},{"value":"1,78E-05","module":"C3"},{"value":"4,08E-06","module":"C4"},{"value":"-1,25E-03","module":"D"}]},{"parameter":"EP-marine","unit":"kg N-eq.","values":[{"value":"1,25E-01","module":"A1"},{"value":"3,93E-03","module":"A2"},{"value":"2,94E-03","module":"A3"},{"value":"1,49E-03","module":"A4"},{"value":"0,0E+00","module":"A5"},{"value":"2,76E+00","module":"B6"},{"value":"0,0E+00","module":"C1"},{"value":"4,72E-04","module":"C2"},{"value":"4,40E-04","module":"C3"},{"value":"2,41E-04","module":"C4"},{"value":"-1,50E-02","module":"D"}]},{"parameter":"EP-terrestrial","unit":"mol N-eq.","values":[{"value":"1,63E+00","module":"A1"},{"value":"4,33E-02","module":"A2"},{"value":"3,09E-02","module":"A3"},{"value":"1,65E-02","module":"A4"},{"value":"0,0E+00","module":"A5"},{"value":"3,41E+01","module":"B6"},{"value":"0,0E+00","module":"C1"},{"value":"5,22E-03","module":"C2"},{"value":"4,79E-03","module":"C3"},{"value":"1,75E-03","module":"C4"},{"value":"-1,89E-01","module":"D"}]},{"parameter":"GWP-IOBC","unit":"kg CO2-eq.","values":[{"value":"1,21E+02","module":"A1"},{"value":"1,58E+00","module":"A2"},{"value":"1,05E+01","module":"A3"},{"value":"1,23E+00","module":"A4"},{"value":"0,0E+00","module":"A5"},{"value":"4,04E+03","module":"B6"},{"value":"0,0E+00","module":"C1"},{"value":"3,90E-01","module":"C2"},{"value":"2,27E+00","module":"C3"},{"value":"2,02E-01","module":"C4"},{"value":"-1,04E+01","module":"D"}]}],"additional_environmental_impact":[{"parameter":"PM","unit":"disease incidence","values":[{"value":"6,63E-06","module":"A1"},{"value":"1,34E-07","module":"A2"},{"value":"5,91E-08","module":"A3"},{"value":"8,86E-08","module":"A4"},{"value":"0,0E+00","module":"A5"},{"value":"5,71E-05","module":"B6"},{"value":"0,0E+00","module":"C1"},{"value":"2,80E-08","module":"C2"},{"value":"1,72E-08","module":"C3"},{"value":"1,07E-08","module":"C4"},{"value":"-9,38E-07","module":"D"}]},{"parameter":"ETP-fw","unit":"CTUe","values":[{"value":"6,90E+03","module":"A1"},{"value":"1,86E+01","module":"A2"},{"value":"2,75E+01","module":"A3"},{"value":"1,37E+01","module":"A4"},{"value":"0,0E+00","module":"A5"},{"value":"5,39E+04","module":"B6"},{"value":"0,0E+00","module":"C1"},{"value":"4,32E+00","module":"C2"},{"value":"1,74E+01","module":"C3"},{"value":"8,97E+02","module":"C4"},{"value":"-1,33E+03","module":"D"}]},{"parameter":"HTP-c","unit":"CTUh","values":[{"value":"2,00E-07","module":"A1"},{"value":"0,0E+00","module":"A2"},{"value":"1,88E-09","module":"A3"},{"value":"0,0E+00","module":"A4"},{"value":"0,0E+00","module":"A5"},{"value":"1,50E-06","module":"B6"},{"value":"0,0E+00","module":"C1"},{"value":"0,0E+00","module":"C2"},{"value":"2,81E-09","module":"C3"},{"value":"4,02E-10","module":"C4"},{"value":"-3,03E-08","module":"D"}]},{"parameter":"HTP-nc","unit":"CTUh","values":[{"value":"6,48E-06","module":"A1"},{"value":"2,24E-08","module":"A2"},{"value":"3,12E-08","module":"A3"},{"value":"1,48E-08","module":"A4"},{"value":"0,0E+00","module":"A5"},{"value":"5,19E-05","module":"B6"},{"value":"0,0E+00","module":"C1"},{"value":"4,67E-09","module":"C2"},{"value":"1,40E-07","module":"C3"},{"value":"3,76E-09","module":"C4"},{"value":"-8,88E-07","module":"D"}]},{"parameter":"SQP","unit":"unitless","values":[{"value":"3,54E+02","module":"A1"},{"value":"1,50E+01","module":"A2"},{"value":"6,73E+00","module":"A3"},{"value":"1,28E+01","module":"A4"},{"value":"0,0E+00","module":"A5"},{"value":"1,86E+04","module":"B6"},{"value":"0,0E+00","module":"C1"},{"value":"4,05E+00","module":"C2"},{"value":"1,20E+00","module":"C3"},{"value":"3,83E+00","module":"C4"},{"value":"-3,25E+01","module":"D"}]},{"parameter":"IRP","unit":"kBq U235-eq.","values":[{"value":"6,26E+00","module":"A1"},{"value":"9,71E-02","module":"A2"},{"value":"1,05E-01","module":"A3"},{"value":"8,11E-02","module":"A4"},{"value":"0,0E+00","module":"A5"},{"value":"6,74E+02","module":"B6"},{"value":"0,0E+00","module":"C1"},{"value":"2,57E-02","module":"C2"},{"value":"1,88E-02","module":"C3"},{"value":"5,70E-03","module":"C4"},{"value":"-5,47E-01","module":"D"}]}],"resource_use":[{"parameter":"PERE","unit":"MJ","values":[{"value":"2,21E+02","module":"A1"},{"value":"4,34E-01","module":"A2"},{"value":"3,37E+01","module":"A3"},{"value":"2,62E-01","module":"A4"},{"value":"0,0E+00","module":"A5"},{"value":"1,49E+04","module":"B6"},{"value":"0,0E+00","module":"C1"},{"value":"8,28E-02","module":"C2"},{"value":"6,78E-01","module":"C3"},{"value":"3,84E-01","module":"C4"},{"value":"-4,83E+01","module":"D"}]},{"parameter":"PERM","unit":"MJ","values":[{"value":"0,0E+00","module":"A1"},{"value":"0,0E+00","module":"A2"},{"value":"0,0E+00","module":"A3"},{"value":"0,0E+00","module":"A4"},{"value":"0,0E+00","module":"A5"},{"value":"0,0E+00","module":"B6"},{"value":"0,0E+00","module":"C1"},{"value":"0,0E+00","module":"C2"},{"value":"0,0E+00","module":"C3"},{"value":"0,0E+00","module":"C4"},{"value":"0,0E+00","module":"D"}]},{"parameter":"PERT","unit":"MJ","values":[{"value":"2,21E+02","module":"A1"},{"value":"4,34E-01","module":"A2"},{"value":"3,37E+01","module":"A3"},{"value":"2,62E-01","module":"A4"},{"value":"0,0E+00","module":"A5"},{"value":"1,49E+04","module":"B6"},{"value":"0,0E+00","module":"C1"},{"value":"8,28E-02","module":"C2"},{"value":"6,78E-01","module":"C3"},{"value":"3,84E-01","module":"C4"},{"value":"-4,83E+01","module":"D"}]},{"parameter":"PENRE","unit":"MJ","values":[{"value":"1,52E+03","module":"A1"},{"value":"2,26E+01","module":"A2"},{"value":"1,61E+02","module":"A3"},{"value":"1,86E+01","module":"A4"},{"value":"0,0E+00","module":"A5"},{"value":"7,71E+04","module":"B6"},{"value":"0,0E+00","module":"C1"},{"value":"5,87E+00","module":"C2"},{"value":"4,01E+00","module":"C3"},{"value":"1,57E+00","module":"C4"},{"value":"-1,33E+02","module":"D"}]},{"parameter":"PENRM","unit":"MJ","values":[{"value":"4,48E+01","module":"A1"},{"value":"0,0E+00","module":"A2"},{"value":"0,0E+00","module":"A3"},{"value":"0,0E+00","module":"A4"},{"value":"0,0E+00","module":"A5"},{"value":"0,0E+00","module":"B6"},{"value":"0,0E+00","module":"C1"},{"value":"0,0E+00","module":"C2"},{"value":"-4,75E+01","module":"C3"},{"value":"0,0E+00","module":"C4"},{"value":"0,0E+00","module":"D"}]},{"parameter":"PENRT","unit":"MJ","values":[{"value":"1,57E+03","module":"A1"},{"value":"2,26E+01","module":"A2"},{"value":"1,61E+02","module":"A3"},{"value":"1,86E+01","module":"A4"},{"value":"0,0E+00","module":"A5"},{"value":"7,71E+04","module":"B6"},{"value":"0,0E+00","module":"C1"},{"value":"5,87E+00","module":"C2"},{"value":"-4,35E+01","module":"C3"},{"value":"1,57E+00","module":"C4"},{"value":"-1,33E+02","module":"D"}]},{"parameter":"SM","unit":"kg","values":[{"value":"3,83E+00","module":"A1"},{"value":"0,0E+00","module":"A2"},{"value":"1,76E-04","module":"A3"},{"value":"0,0E+00","module":"A4"},{"value":"0,0E+00","module":"A5"},{"value":"0,0E+00","module":"B6"},{"value":"0,0E+00","module":"C1"},{"value":"0,0E+00","module":"C2"},{"value":"0,0E+00","module":"C3"},{"value":"1,51E-02","module":"C4"},{"value":"3,90E-02","module":"D"}]},{"parameter":"RSF","unit":"MJ","values":[{"value":"1,92E+00","module":"A1"},{"value":"1,21E-02","module":"A2"},{"value":"3,50E-02","module":"A3"},{"value":"9,37E-03","module":"A4"},{"value":"0,0E+00","module":"A5"},{"value":"1,09E+03","module":"B6"},{"value":"0,0E+00","module":"C1"},{"value":"2,96E-03","module":"C2"},{"value":"1,26E-02","module":"C3"},{"value":"2,36E-03","module":"C4"},{"value":"-3,02E-03","module":"D"}]},{"parameter":"NRSF","unit":"MJ","values":[{"value":"4,60E+00","module":"A1"},{"value":"6,95E-02","module":"A2"},{"value":"4,76E-02","module":"A3"},{"value":"3,34E-02","module":"A4"},{"value":"0,0E+00","module":"A5"},{"value":"2,58E+02","module":"B6"},{"value":"0,0E+00","module":"C1"},{"value":"1,06E-02","module":"C2"},{"value":"-1,45E-04","module":"C3"},{"value":"7,01E-02","module":"C4"},{"value":"-1,36E-01","module":"D"}]},{"parameter":"FW","unit":"m3","values":[{"value":"1,71E+00","module":"A1"},{"value":"2,98E-03","module":"A2"},{"value":"1,05E-02","module":"A3"},{"value":"1,95E-03","module":"A4"},{"value":"0,0E+00","module":"A5"},{"value":"6,53E+01","module":"B6"},{"value":"0,0E+00","module":"C1"},{"value":"6,18E-04","module":"C2"},{"value":"5,84E-03","module":"C3"},{"value":"1,43E-03","module":"C4"},{"value":"-2,35E-01","module":"D"}]}],"end_of_life_waste":[{"parameter":"HWD","unit":"kg","values":[{"value":"6,07E-01","module":"A1"},{"value":"1,49E-03","module":"A2"},{"value":"1,99E-01","module":"A3"},{"value":"9,46E-04","module":"A4"},{"value":"0,0E+00","module":"A5"},{"value":"1,16E+01","module":"B6"},{"value":"0,0E+00","module":"C1"},{"value":"2,99E-04","module":"C2"},{"value":"6,59E-05","module":"C3"},{"value":"4,18E-01","module":"C4"},{"value":"2,30E-02","module":"D"}]},{"parameter":"NHWD","unit":"kg","values":[{"value":"1,85E+01","module":"A1"},{"value":"7,95E-01","module":"A2"},{"value":"1,76E+00","module":"A3"},{"value":"8,87E-01","module":"A4"},{"value":"0,0E+00","module":"A5"},{"value":"2,61E+02","module":"B6"},{"value":"0,0E+00","module":"C1"},{"value":"2,81E-01","module":"C2"},{"value":"3,06E-01","module":"C3"},{"value":"2,19E+00","module":"C4"},{"value":"-2,89E+00","module":"D"}]},{"parameter":"RWD","unit":"kg","values":[{"value":"5,09E-03","module":"A1"},{"value":"1,49E-04","module":"A2"},{"value":"1,49E-04","module":"A3"},{"value":"1,26E-04","module":"A4"},{"value":"0,0E+00","module":"A5"},{"value":"5,50E-01","module":"B6"},{"value":"0,0E+00","module":"C1"},{"value":"4,00E-05","module":"C2"},{"value":"3,46E-06","module":"C3"},{"value":"4,39E-06","module":"C4"},{"value":"-5,06E-04","module":"D"}]}],"end_of_life_flow":[{"parameter":"CRU","unit":"kg","values":[{"value":"0,0E+00","module":"A1"},{"value":"0,0E+00","module":"A2"},{"value":"0,0E+00","module":"A3"},{"value":"0,0E+00","module":"A4"},{"value":"0,0E+00","module":"A5"},{"value":"0,0E+00","module":"B6"},{"value":"0,0E+00","module":"C1"},{"value":"0,0E+00","module":"C2"},{"value":"0,0E+00","module":"C3"},{"value":"0,0E+00","module":"C4"},{"value":"0,0E+00","module":"D"}]},{"parameter":"MFR","unit":"kg","values":[{"value":"0,0E+00","module":"A1"},{"value":"0,0E+00","module":"A2"},{"value":"1,86E+00","module":"A3"},{"value":"0,0E+00","module":"A4"},{"value":"0,0E+00","module":"A5"},{"value":"0,0E+00","module":"B6"},{"value":"0,0E+00","module":"C1"},{"value":"0,0E+00","module":"C2"},{"value":"4,03E+00","module":"C3"},{"value":"7,50E-05","module":"C4"},{"value":"-1,53E-03","module":"D"}]},{"parameter":"MER","unit":"kg","values":[{"value":"0,0E+00","module":"A1"},{"value":"0,0E+00","module":"A2"},{"value":"7,33E-01","module":"A3"},{"value":"0,0E+00","module":"A4"},{"value":"0,0E+00","module":"A5"},{"value":"0,0E+00","module":"B6"},{"value":"0,0E+00","module":"C1"},{"value":"0,0E+00","module":"C2"},{"value":"9,02E-01","module":"C3"},{"value":"1,84E-04","module":"C4"},{"value":"-2,01E-04","module":"D"}]},{"parameter":"EEE","unit":"MJ","values":[{"value":"0,0E+00","module":"A1"},{"value":"0,0E+00","module":"A2"},{"value":"4,87E-01","module":"A3"},{"value":"0,0E+00","module":"A4"},{"value":"0,0E+00","module":"A5"},{"value":"0,0E+00","module":"B6"},{"value":"0,0E+00","module":"C1"},{"value":"0,0E+00","module":"C2"},{"value":"1,05E+00","module":"C3"},{"value":"1,72E-03","module":"C4"},{"value":"-4,93E-04","module":"D"}]},{"parameter":"EET","unit":"MJ","values":[{"value":"0,0E+00","module":"A1"},{"value":"0,0E+00","module":"A2"},{"value":"7,37E+00","module":"A3"},{"value":"0,0E+00","module":"A4"},{"value":"0,0E+00","module":"A5"},{"value":"0,0E+00","module":"B6"},{"value":"0,0E+00","module":"C1"},{"value":"0,0E+00","module":"C2"},{"value":"1,59E+01","module":"C3"},{"value":"2,60E-02","module":"C4"},{"value":"-7,45E-03","module":"D"}]}]}