{"product_name":"C77-R300x1200 4000 DALI LI 1xS","epd_id":"NEPD-6396-5656","compliance":["EN 15804+A2","ISO 14025","ISO 21930"],"producer_name":"Glamox AS","environmental_impact":[{"parameter":"GWP-total","unit":"kg CO2-eq.","values":[{"value":"4,22E+01","module":"A1"},{"value":"8,53E-01","module":"A2"},{"value":"2,91E-01","module":"A3"},{"value":"7,27E-01","module":"A4"},{"value":"5,37E-01","module":"A5"},{"value":"1,57E+02","module":"B6"},{"value":"0,0E+00","module":"C1"},{"value":"1,20E-01","module":"C2"},{"value":"4,22E-01","module":"C3"},{"value":"5,16E-02","module":"C4"},{"value":"-1,85E+00","module":"D"}]},{"parameter":"GWP-fossil","unit":"kg CO2-eq.","values":[{"value":"4,21E+01","module":"A1"},{"value":"8,52E-01","module":"A2"},{"value":"2,74E-01","module":"A3"},{"value":"7,27E-01","module":"A4"},{"value":"1,01E-02","module":"A5"},{"value":"1,46E+02","module":"B6"},{"value":"0,0E+00","module":"C1"},{"value":"1,19E-01","module":"C2"},{"value":"4,21E-01","module":"C3"},{"value":"5,14E-02","module":"C4"},{"value":"-1,84E+00","module":"D"}]},{"parameter":"GWP-biogenic","unit":"kg CO2-eq.","values":[{"value":"-1,34E-01","module":"A1"},{"value":"3,37E-04","module":"A2"},{"value":"1,55E-02","module":"A3"},{"value":"2,96E-04","module":"A4"},{"value":"5,27E-01","module":"A5"},{"value":"2,67E+00","module":"B6"},{"value":"0,0E+00","module":"C1"},{"value":"4,90E-05","module":"C2"},{"value":"1,48E-04","module":"C3"},{"value":"2,28E-05","module":"C4"},{"value":"-3,28E-03","module":"D"}]},{"parameter":"GWP-luluc","unit":"kg CO2-eq.","values":[{"value":"1,87E-01","module":"A1"},{"value":"3,18E-04","module":"A2"},{"value":"7,80E-04","module":"A3"},{"value":"2,54E-04","module":"A4"},{"value":"2,04E-06","module":"A5"},{"value":"8,00E+00","module":"B6"},{"value":"0,0E+00","module":"C1"},{"value":"3,49E-05","module":"C2"},{"value":"1,94E-04","module":"C3"},{"value":"2,19E-04","module":"C4"},{"value":"-2,43E-03","module":"D"}]},{"parameter":"ODP","unit":"kg CFC 11-eq.","values":[{"value":"3,37E-06","module":"A1"},{"value":"1,92E-07","module":"A2"},{"value":"1,93E-08","module":"A3"},{"value":"1,66E-07","module":"A4"},{"value":"1,36E-09","module":"A5"},{"value":"1,58E-05","module":"B6"},{"value":"0,0E+00","module":"C1"},{"value":"2,76E-08","module":"C2"},{"value":"4,81E-09","module":"C3"},{"value":"4,52E-09","module":"C4"},{"value":"-1,46E-03","module":"D"}]},{"parameter":"AP","unit":"mol H+-eq.","values":[{"value":"3,79E-01","module":"A1"},{"value":"5,55E-03","module":"A2"},{"value":"1,76E-03","module":"A3"},{"value":"2,97E-03","module":"A4"},{"value":"3,00E-05","module":"A5"},{"value":"6,73E-01","module":"B6"},{"value":"0,0E+00","module":"C1"},{"value":"5,02E-04","module":"C2"},{"value":"3,52E-04","module":"C3"},{"value":"2,04E-04","module":"C4"},{"value":"-6,85E-02","module":"D"}]},{"parameter":"POCP","unit":"kg NMVOC-eq.","values":[{"value":"1,69E-01","module":"A1"},{"value":"4,89E-03","module":"A2"},{"value":"1,04E-03","module":"A3"},{"value":"2,98E-03","module":"A4"},{"value":"3,18E-05","module":"A5"},{"value":"3,35E-01","module":"B6"},{"value":"0,0E+00","module":"C1"},{"value":"5,37E-04","module":"C2"},{"value":"2,48E-04","module":"C3"},{"value":"2,27E-04","module":"C4"},{"value":"-1,72E-02","module":"D"}]},{"parameter":"ADPE","unit":"kg Sb-eq.","values":[{"value":"1,75E-02","module":"A1"},{"value":"2,16E-05","module":"A2"},{"value":"1,34E-05","module":"A3"},{"value":"1,97E-05","module":"A4"},{"value":"1,49E-07","module":"A5"},{"value":"2,27E-03","module":"B6"},{"value":"0,0E+00","module":"C1"},{"value":"2,04E-06","module":"C2"},{"value":"5,22E-07","module":"C3"},{"value":"2,28E-07","module":"C4"},{"value":"-1,40E-03","module":"D"}]},{"parameter":"ADPF","unit":"MJ","values":[{"value":"5,43E+02","module":"A1"},{"value":"1,27E+01","module":"A2"},{"value":"2,85E+00","module":"A3"},{"value":"1,10E+01","module":"A4"},{"value":"9,09E-02","module":"A5"},{"value":"3,94E+03","module":"B6"},{"value":"0,0E+00","module":"C1"},{"value":"1,86E+00","module":"C2"},{"value":"7,37E-01","module":"C3"},{"value":"5,34E-01","module":"C4"},{"value":"-1,99E+01","module":"D"}]},{"parameter":"WDP","unit":"m3 world-eq.","values":[{"value":"2,16E+03","module":"A1"},{"value":"1,14E+01","module":"A2"},{"value":"4,09E+02","module":"A3"},{"value":"1,05E+01","module":"A4"},{"value":"1,63E-01","module":"A5"},{"value":"3,05E+05","module":"B6"},{"value":"0,0E+00","module":"C1"},{"value":"1,43E+00","module":"C2"},{"value":"6,57E+00","module":"C3"},{"value":"6,51E+00","module":"C4"},{"value":"1,72E+01","module":"D"}]},{"parameter":"EP-freshwater","unit":"kg P-eq.","values":[{"value":"5,32E-03","module":"A1"},{"value":"6,40E-06","module":"A2"},{"value":"1,37E-05","module":"A3"},{"value":"5,71E-06","module":"A4"},{"value":"5,15E-08","module":"A5"},{"value":"9,65E-03","module":"B6"},{"value":"0,0E+00","module":"C1"},{"value":"9,11E-07","module":"C2"},{"value":"2,36E-06","module":"C3"},{"value":"1,28E-06","module":"C4"},{"value":"-4,21E-04","module":"D"}]},{"parameter":"EP-marine","unit":"kg N-eq.","values":[{"value":"4,82E-02","module":"A1"},{"value":"1,53E-03","module":"A2"},{"value":"3,32E-04","module":"A3"},{"value":"8,81E-04","module":"A4"},{"value":"1,36E-05","module":"A5"},{"value":"1,06E-01","module":"B6"},{"value":"0,0E+00","module":"C1"},{"value":"1,51E-04","module":"C2"},{"value":"8,61E-05","module":"C3"},{"value":"7,28E-05","module":"C4"},{"value":"-4,15E-03","module":"D"}]},{"parameter":"EP-terrestrial","unit":"mol N-eq.","values":[{"value":"8,62E-01","module":"A1"},{"value":"1,70E-02","module":"A2"},{"value":"3,77E-03","module":"A3"},{"value":"9,75E-03","module":"A4"},{"value":"1,07E-04","module":"A5"},{"value":"1,43E+00","module":"B6"},{"value":"0,0E+00","module":"C1"},{"value":"1,67E-03","module":"C2"},{"value":"9,35E-04","module":"C3"},{"value":"6,07E-04","module":"C4"},{"value":"-5,43E-02","module":"D"}]},{"parameter":"GWP-IOBC","unit":"kg CO2-eq.","values":[{"value":"4,27E+01","module":"A1"},{"value":"8,53E-01","module":"A2"},{"value":"2,83E-01","module":"A3"},{"value":"7,27E-01","module":"A4"},{"value":"0,0E+00","module":"A5"},{"value":"2,12E+02","module":"B6"},{"value":"0,0E+00","module":"C1"},{"value":"1,20E-01","module":"C2"},{"value":"4,22E-01","module":"C3"},{"value":"5,08E-02","module":"C4"},{"value":"-2,27E+00","module":"D"}]}],"additional_environmental_impact":[{"parameter":"PM","unit":"disease incidence","values":[{"value":"2,93E-06","module":"A1"},{"value":"5,81E-08","module":"A2"},{"value":"1,95E-08","module":"A3"},{"value":"5,23E-08","module":"A4"},{"value":"4,62E-10","module":"A5"},{"value":"3,57E-06","module":"B6"},{"value":"0,0E+00","module":"C1"},{"value":"1,05E-08","module":"C2"},{"value":"2,24E-09","module":"C3"},{"value":"3,66E-09","module":"C4"},{"value":"-2,10E-07","module":"D"}]},{"parameter":"ETP-fw","unit":"CTUe","values":[{"value":"2,38E+03","module":"A1"},{"value":"9,19E+00","module":"A2"},{"value":"1,19E+01","module":"A3"},{"value":"8,07E+00","module":"A4"},{"value":"1,13E-01","module":"A5"},{"value":"4,94E+03","module":"B6"},{"value":"0,0E+00","module":"C1"},{"value":"1,36E+00","module":"C2"},{"value":"1,94E+00","module":"C3"},{"value":"4,36E+02","module":"C4"},{"value":"-5,22E+02","module":"D"}]},{"parameter":"HTP-c","unit":"CTUh","values":[{"value":"1,13E-07","module":"A1"},{"value":"0,0E+00","module":"A2"},{"value":"5,93E-10","module":"A3"},{"value":"0,0E+00","module":"A4"},{"value":"3,00E-12","module":"A5"},{"value":"1,15E-07","module":"B6"},{"value":"0,0E+00","module":"C1"},{"value":"0,0E+00","module":"C2"},{"value":"9,97E-10","module":"C3"},{"value":"1,29E-10","module":"C4"},{"value":"-7,16E-09","module":"D"}]},{"parameter":"HTP-nc","unit":"CTUh","values":[{"value":"2,49E-06","module":"A1"},{"value":"1,00E-08","module":"A2"},{"value":"1,33E-08","module":"A3"},{"value":"8,72E-09","module":"A4"},{"value":"1,36E-10","module":"A5"},{"value":"3,03E-06","module":"B6"},{"value":"0,0E+00","module":"C1"},{"value":"1,31E-09","module":"C2"},{"value":"5,84E-08","module":"C3"},{"value":"1,14E-09","module":"C4"},{"value":"-1,27E-07","module":"D"}]},{"parameter":"SQP","unit":"unitless","values":[{"value":"1,92E+02","module":"A1"},{"value":"8,23E+00","module":"A2"},{"value":"1,60E+00","module":"A3"},{"value":"7,56E+00","module":"A4"},{"value":"8,35E-02","module":"A5"},{"value":"2,97E+03","module":"B6"},{"value":"0,0E+00","module":"C1"},{"value":"2,13E+00","module":"C2"},{"value":"1,61E-01","module":"C3"},{"value":"1,21E+00","module":"C4"},{"value":"-1,19E+01","module":"D"}]},{"parameter":"IRP","unit":"kBq U235-eq.","values":[{"value":"2,15E+00","module":"A1"},{"value":"5,54E-02","module":"A2"},{"value":"4,43E-02","module":"A3"},{"value":"4,79E-02","module":"A4"},{"value":"3,94E-04","module":"A5"},{"value":"8,99E+01","module":"B6"},{"value":"0,0E+00","module":"C1"},{"value":"8,12E-03","module":"C2"},{"value":"3,65E-03","module":"C3"},{"value":"2,12E-03","module":"C4"},{"value":"-4,26E-02","module":"D"}]}],"resource_use":[{"parameter":"PERE","unit":"MJ","values":[{"value":"5,77E+01","module":"A1"},{"value":"1,72E-01","module":"A2"},{"value":"3,04E+01","module":"A3"},{"value":"1,55E-01","module":"A4"},{"value":"1,68E-03","module":"A5"},{"value":"3,88E+03","module":"B6"},{"value":"0,0E+00","module":"C1"},{"value":"2,34E-02","module":"C2"},{"value":"1,12E-01","module":"C3"},{"value":"1,28E-01","module":"C4"},{"value":"-3,63E+00","module":"D"}]},{"parameter":"PERM","unit":"MJ","values":[{"value":"2,83E+00","module":"A1"},{"value":"0,0E+00","module":"A2"},{"value":"0,0E+00","module":"A3"},{"value":"0,0E+00","module":"A4"},{"value":"-3,99E+00","module":"A5"},{"value":"0,0E+00","module":"B6"},{"value":"0,0E+00","module":"C1"},{"value":"0,0E+00","module":"C2"},{"value":"0,0E+00","module":"C3"},{"value":"0,0E+00","module":"C4"},{"value":"0,0E+00","module":"D"}]},{"parameter":"PERT","unit":"MJ","values":[{"value":"6,05E+01","module":"A1"},{"value":"1,72E-01","module":"A2"},{"value":"3,04E+01","module":"A3"},{"value":"1,55E-01","module":"A4"},{"value":"-3,99E+00","module":"A5"},{"value":"3,88E+03","module":"B6"},{"value":"0,0E+00","module":"C1"},{"value":"2,34E-02","module":"C2"},{"value":"1,12E-01","module":"C3"},{"value":"1,28E-01","module":"C4"},{"value":"-3,63E+00","module":"D"}]},{"parameter":"PENRE","unit":"MJ","values":[{"value":"5,29E+02","module":"A1"},{"value":"1,27E+01","module":"A2"},{"value":"2,85E+00","module":"A3"},{"value":"1,10E+01","module":"A4"},{"value":"9,09E-02","module":"A5"},{"value":"4,01E+03","module":"B6"},{"value":"0,0E+00","module":"C1"},{"value":"1,86E+00","module":"C2"},{"value":"7,37E-01","module":"C3"},{"value":"5,34E-01","module":"C4"},{"value":"-1,99E+01","module":"D"}]},{"parameter":"PENRM","unit":"MJ","values":[{"value":"1,45E+01","module":"A1"},{"value":"0,0E+00","module":"A2"},{"value":"0,0E+00","module":"A3"},{"value":"0,0E+00","module":"A4"},{"value":"-2,72E+00","module":"A5"},{"value":"0,0E+00","module":"B6"},{"value":"0,0E+00","module":"C1"},{"value":"0,0E+00","module":"C2"},{"value":"-1,30E+01","module":"C3"},{"value":"0,0E+00","module":"C4"},{"value":"0,0E+00","module":"D"}]},{"parameter":"PENRT","unit":"MJ","values":[{"value":"5,43E+02","module":"A1"},{"value":"1,27E+01","module":"A2"},{"value":"2,85E+00","module":"A3"},{"value":"1,10E+01","module":"A4"},{"value":"-2,63E+00","module":"A5"},{"value":"4,01E+03","module":"B6"},{"value":"0,0E+00","module":"C1"},{"value":"1,86E+00","module":"C2"},{"value":"-1,23E+01","module":"C3"},{"value":"5,34E-01","module":"C4"},{"value":"-1,99E+01","module":"D"}]},{"parameter":"SM","unit":"kg","values":[{"value":"1,14E+00","module":"A1"},{"value":"0,0E+00","module":"A2"},{"value":"7,43E-03","module":"A3"},{"value":"0,0E+00","module":"A4"},{"value":"7,10E-05","module":"A5"},{"value":"0,0E+00","module":"B6"},{"value":"0,0E+00","module":"C1"},{"value":"0,0E+00","module":"C2"},{"value":"0,0E+00","module":"C3"},{"value":"5,97E-03","module":"C4"},{"value":"8,29E-03","module":"D"}]},{"parameter":"RSF","unit":"MJ","values":[{"value":"1,26E+00","module":"A1"},{"value":"6,09E-03","module":"A2"},{"value":"2,47E-02","module":"A3"},{"value":"5,54E-03","module":"A4"},{"value":"5,21E-05","module":"A5"},{"value":"3,92E+01","module":"B6"},{"value":"0,0E+00","module":"C1"},{"value":"8,18E-04","module":"C2"},{"value":"1,70E-03","module":"C3"},{"value":"9,06E-04","module":"C4"},{"value":"3,24E-02","module":"D"}]},{"parameter":"NRSF","unit":"MJ","values":[{"value":"-6,41E+00","module":"A1"},{"value":"2,12E-02","module":"A2"},{"value":"6,63E-02","module":"A3"},{"value":"1,98E-02","module":"A4"},{"value":"1,94E-04","module":"A5"},{"value":"0,0E+00","module":"B6"},{"value":"0,0E+00","module":"C1"},{"value":"2,74E-03","module":"C2"},{"value":"-6,79E-05","module":"C3"},{"value":"2,14E-02","module":"C4"},{"value":"8,26E-01","module":"D"}]},{"parameter":"FW","unit":"m3","values":[{"value":"4,67E-01","module":"A1"},{"value":"1,28E-03","module":"A2"},{"value":"2,29E-01","module":"A3"},{"value":"1,15E-03","module":"A4"},{"value":"4,41E-05","module":"A5"},{"value":"1,76E+01","module":"B6"},{"value":"0,0E+00","module":"C1"},{"value":"2,12E-04","module":"C2"},{"value":"9,51E-04","module":"C3"},{"value":"4,91E-04","module":"C4"},{"value":"-1,36E-02","module":"D"}]}],"end_of_life_waste":[{"parameter":"HWD","unit":"kg","values":[{"value":"2,65E-01","module":"A1"},{"value":"6,37E-04","module":"A2"},{"value":"4,86E-02","module":"A3"},{"value":"5,59E-04","module":"A4"},{"value":"3,17E-04","module":"A5"},{"value":"3,70E-01","module":"B6"},{"value":"0,0E+00","module":"C1"},{"value":"1,02E-04","module":"C2"},{"value":"2,91E-05","module":"C3"},{"value":"1,41E-01","module":"C4"},{"value":"-8,32E-03","module":"D"}]},{"parameter":"NHWD","unit":"kg","values":[{"value":"8,23E+00","module":"A1"},{"value":"5,64E-01","module":"A2"},{"value":"8,03E-01","module":"A3"},{"value":"5,24E-01","module":"A4"},{"value":"3,53E-02","module":"A5"},{"value":"2,45E+01","module":"B6"},{"value":"0,0E+00","module":"C1"},{"value":"1,62E-01","module":"C2"},{"value":"3,89E-02","module":"C3"},{"value":"8,62E-01","module":"C4"},{"value":"-5,39E-01","module":"D"}]},{"parameter":"RWD","unit":"kg","values":[{"value":"1,75E-03","module":"A1"},{"value":"8,66E-05","module":"A2"},{"value":"2,26E-05","module":"A3"},{"value":"7,47E-05","module":"A4"},{"value":"6,04E-07","module":"A5"},{"value":"4,13E-02","module":"B6"},{"value":"0,0E+00","module":"C1"},{"value":"1,27E-05","module":"C2"},{"value":"1,47E-06","module":"C3"},{"value":"1,85E-06","module":"C4"},{"value":"-3,70E-05","module":"D"}]}],"end_of_life_flow":[{"parameter":"CRU","unit":"kg","values":[{"value":"0,0E+00","module":"A1"},{"value":"0,0E+00","module":"A2"},{"value":"0,0E+00","module":"A3"},{"value":"0,0E+00","module":"A4"},{"value":"0,0E+00","module":"A5"},{"value":"0,0E+00","module":"B6"},{"value":"0,0E+00","module":"C1"},{"value":"0,0E+00","module":"C2"},{"value":"0,0E+00","module":"C3"},{"value":"0,0E+00","module":"C4"},{"value":"0,0E+00","module":"D"}]},{"parameter":"MFR","unit":"kg","values":[{"value":"1,59E-04","module":"A1"},{"value":"0,0E+00","module":"A2"},{"value":"7,15E-01","module":"A3"},{"value":"0,0E+00","module":"A4"},{"value":"3,21E-01","module":"A5"},{"value":"0,0E+00","module":"B6"},{"value":"0,0E+00","module":"C1"},{"value":"0,0E+00","module":"C2"},{"value":"2,78E+00","module":"C3"},{"value":"1,99E-05","module":"C4"},{"value":"-3,33E-04","module":"D"}]},{"parameter":"MER","unit":"kg","values":[{"value":"9,22E-05","module":"A1"},{"value":"0,0E+00","module":"A2"},{"value":"1,36E-01","module":"A3"},{"value":"0,0E+00","module":"A4"},{"value":"5,67E-07","module":"A5"},{"value":"0,0E+00","module":"B6"},{"value":"0,0E+00","module":"C1"},{"value":"0,0E+00","module":"C2"},{"value":"1,45E-01","module":"C3"},{"value":"8,91E-05","module":"C4"},{"value":"-4,38E-05","module":"D"}]},{"parameter":"EEE","unit":"MJ","values":[{"value":"1,42E-04","module":"A1"},{"value":"0,0E+00","module":"A2"},{"value":"8,28E-02","module":"A3"},{"value":"0,0E+00","module":"A4"},{"value":"1,81E-02","module":"A5"},{"value":"0,0E+00","module":"B6"},{"value":"0,0E+00","module":"C1"},{"value":"0,0E+00","module":"C2"},{"value":"2,29E-01","module":"C3"},{"value":"8,09E-04","module":"C4"},{"value":"-1,10E-04","module":"D"}]},{"parameter":"EET","unit":"MJ","values":[{"value":"2,15E-03","module":"A1"},{"value":"0,0E+00","module":"A2"},{"value":"1,25E+00","module":"A3"},{"value":"0,0E+00","module":"A4"},{"value":"2,74E-01","module":"A5"},{"value":"0,0E+00","module":"B6"},{"value":"0,0E+00","module":"C1"},{"value":"0,0E+00","module":"C2"},{"value":"3,46E+00","module":"C3"},{"value":"1,22E-02","module":"C4"},{"value":"-1,67E-03","module":"D"}]}]}