{"product_name":"C77-P125x1200 WH 50/50 5500 DALI SEP PRE C2.5 SM","epd_id":"NEPD-7949-7611","compliance":["EN 15804+A2","ISO 14025","ISO 21930"],"producer_name":"Glamox AS","environmental_impact":[{"parameter":"GWP-total","unit":"kg CO2-eq.","values":[{"value":"5,61E+01","module":"A1"},{"value":"7,25E-01","module":"A2"},{"value":"2,28E-01","module":"A3"},{"value":"5,60E-01","module":"A4"},{"value":"4,56E-01","module":"A5"},{"value":"2,73E+02","module":"B6"},{"value":"0,0E+00","module":"C1"},{"value":"1,69E-01","module":"C2"},{"value":"8,59E-01","module":"C3"},{"value":"8,10E-02","module":"C4"},{"value":"-4,60E+00","module":"D"}]},{"parameter":"GWP-fossil","unit":"kg CO2-eq.","values":[{"value":"5,62E+01","module":"A1"},{"value":"7,24E-01","module":"A2"},{"value":"2,16E-01","module":"A3"},{"value":"5,59E-01","module":"A4"},{"value":"4,81E-03","module":"A5"},{"value":"2,55E+02","module":"B6"},{"value":"0,0E+00","module":"C1"},{"value":"1,69E-01","module":"C2"},{"value":"8,58E-01","module":"C3"},{"value":"8,06E-02","module":"C4"},{"value":"-4,56E+00","module":"D"}]},{"parameter":"GWP-biogenic","unit":"kg CO2-eq.","values":[{"value":"-1,44E-01","module":"A1"},{"value":"2,93E-04","module":"A2"},{"value":"1,21E-02","module":"A3"},{"value":"2,32E-04","module":"A4"},{"value":"4,51E-01","module":"A5"},{"value":"4,66E+00","module":"B6"},{"value":"0,0E+00","module":"C1"},{"value":"6,98E-05","module":"C2"},{"value":"4,20E-04","module":"C3"},{"value":"3,83E-05","module":"C4"},{"value":"-1,32E-02","module":"D"}]},{"parameter":"GWP-luluc","unit":"kg CO2-eq.","values":[{"value":"8,08E-02","module":"A1"},{"value":"2,72E-04","module":"A2"},{"value":"6,12E-04","module":"A3"},{"value":"1,99E-04","module":"A4"},{"value":"1,46E-06","module":"A5"},{"value":"1,40E+01","module":"B6"},{"value":"0,0E+00","module":"C1"},{"value":"6,00E-05","module":"C2"},{"value":"3,87E-04","module":"C3"},{"value":"3,55E-04","module":"C4"},{"value":"-3,09E-02","module":"D"}]},{"parameter":"ODP","unit":"kg CFC 11-eq.","values":[{"value":"3,61E-06","module":"A1"},{"value":"1,63E-07","module":"A2"},{"value":"1,51E-08","module":"A3"},{"value":"1,27E-07","module":"A4"},{"value":"9,38E-10","module":"A5"},{"value":"2,76E-05","module":"B6"},{"value":"0,0E+00","module":"C1"},{"value":"3,82E-08","module":"C2"},{"value":"1,39E-08","module":"C3"},{"value":"4,97E-09","module":"C4"},{"value":"-2,88E-03","module":"D"}]},{"parameter":"AP","unit":"mol H+-eq.","values":[{"value":"4,31E-01","module":"A1"},{"value":"3,40E-03","module":"A2"},{"value":"1,38E-03","module":"A3"},{"value":"1,61E-03","module":"A4"},{"value":"2,10E-05","module":"A5"},{"value":"1,18E+00","module":"B6"},{"value":"0,0E+00","module":"C1"},{"value":"4,85E-04","module":"C2"},{"value":"8,27E-04","module":"C3"},{"value":"2,66E-04","module":"C4"},{"value":"-1,68E-01","module":"D"}]},{"parameter":"POCP","unit":"kg NMVOC-eq.","values":[{"value":"2,19E-01","module":"A1"},{"value":"2,68E-03","module":"A2"},{"value":"8,13E-04","module":"A3"},{"value":"1,36E-03","module":"A4"},{"value":"2,17E-05","module":"A5"},{"value":"5,84E-01","module":"B6"},{"value":"0,0E+00","module":"C1"},{"value":"4,11E-04","module":"C2"},{"value":"5,60E-04","module":"C3"},{"value":"2,95E-04","module":"C4"},{"value":"-3,97E-02","module":"D"}]},{"parameter":"ADPE","unit":"kg Sb-eq.","values":[{"value":"9,52E-03","module":"A1"},{"value":"1,91E-05","module":"A2"},{"value":"1,05E-05","module":"A3"},{"value":"1,55E-05","module":"A4"},{"value":"1,07E-07","module":"A5"},{"value":"3,96E-03","module":"B6"},{"value":"0,0E+00","module":"C1"},{"value":"4,66E-06","module":"C2"},{"value":"1,18E-06","module":"C3"},{"value":"3,08E-07","module":"C4"},{"value":"-3,03E-03","module":"D"}]},{"parameter":"ADPF","unit":"MJ","values":[{"value":"6,89E+02","module":"A1"},{"value":"1,08E+01","module":"A2"},{"value":"2,24E+00","module":"A3"},{"value":"8,46E+00","module":"A4"},{"value":"6,22E-02","module":"A5"},{"value":"6,89E+03","module":"B6"},{"value":"0,0E+00","module":"C1"},{"value":"2,55E+00","module":"C2"},{"value":"1,82E+00","module":"C3"},{"value":"6,74E-01","module":"C4"},{"value":"-5,31E+01","module":"D"}]},{"parameter":"WDP","unit":"m3 world-eq.","values":[{"value":"1,78E+03","module":"A1"},{"value":"1,01E+01","module":"A2"},{"value":"3,21E+02","module":"A3"},{"value":"8,18E+00","module":"A4"},{"value":"8,37E-02","module":"A5"},{"value":"5,32E+05","module":"B6"},{"value":"0,0E+00","module":"C1"},{"value":"2,47E+00","module":"C2"},{"value":"1,41E+01","module":"C3"},{"value":"5,31E+00","module":"C4"},{"value":"-7,82E+02","module":"D"}]},{"parameter":"EP-freshwater","unit":"kg P-eq.","values":[{"value":"7,15E-03","module":"A1"},{"value":"5,61E-06","module":"A2"},{"value":"1,08E-05","module":"A3"},{"value":"4,47E-06","module":"A4"},{"value":"3,63E-08","module":"A5"},{"value":"1,69E-02","module":"B6"},{"value":"0,0E+00","module":"C1"},{"value":"1,35E-06","module":"C2"},{"value":"6,46E-06","module":"C3"},{"value":"1,95E-06","module":"C4"},{"value":"-1,02E-03","module":"D"}]},{"parameter":"EP-marine","unit":"kg N-eq.","values":[{"value":"6,14E-02","module":"A1"},{"value":"7,42E-04","module":"A2"},{"value":"2,61E-04","module":"A3"},{"value":"3,18E-04","module":"A4"},{"value":"7,31E-06","module":"A5"},{"value":"1,86E-01","module":"B6"},{"value":"0,0E+00","module":"C1"},{"value":"9,59E-05","module":"C2"},{"value":"1,93E-04","module":"C3"},{"value":"9,98E-05","module":"C4"},{"value":"-9,82E-03","module":"D"}]},{"parameter":"EP-terrestrial","unit":"mol N-eq.","values":[{"value":"6,99E-01","module":"A1"},{"value":"8,28E-03","module":"A2"},{"value":"2,96E-03","module":"A3"},{"value":"3,56E-03","module":"A4"},{"value":"7,51E-05","module":"A5"},{"value":"2,49E+00","module":"B6"},{"value":"0,0E+00","module":"C1"},{"value":"1,07E-03","module":"C2"},{"value":"2,10E-03","module":"C3"},{"value":"7,22E-04","module":"C4"},{"value":"-1,30E-01","module":"D"}]},{"parameter":"GWP-IOBC","unit":"kg CO2-eq.","values":[{"value":"5,65E+01","module":"A1"},{"value":"7,24E-01","module":"A2"},{"value":"2,22E-01","module":"A3"},{"value":"5,60E-01","module":"A4"},{"value":"4,81E-03","module":"A5"},{"value":"3,71E+02","module":"B6"},{"value":"0,0E+00","module":"C1"},{"value":"1,69E-01","module":"C2"},{"value":"8,59E-01","module":"C3"},{"value":"8,33E-02","module":"C4"},{"value":"-4,98E+00","module":"D"}]}],"additional_environmental_impact":[{"parameter":"PM","unit":"disease incidence","values":[{"value":"2,93E-06","module":"A1"},{"value":"4,16E-08","module":"A2"},{"value":"1,53E-08","module":"A3"},{"value":"3,42E-08","module":"A4"},{"value":"3,11E-10","module":"A5"},{"value":"6,23E-06","module":"B6"},{"value":"0,0E+00","module":"C1"},{"value":"1,03E-08","module":"C2"},{"value":"5,79E-09","module":"C3"},{"value":"4,82E-09","module":"C4"},{"value":"-5,12E-07","module":"D"}]},{"parameter":"ETP-fw","unit":"CTUe","values":[{"value":"3,47E+03","module":"A1"},{"value":"7,95E+00","module":"A2"},{"value":"9,36E+00","module":"A3"},{"value":"6,27E+00","module":"A4"},{"value":"8,22E-02","module":"A5"},{"value":"8,62E+03","module":"B6"},{"value":"0,0E+00","module":"C1"},{"value":"1,89E+00","module":"C2"},{"value":"4,77E+00","module":"C3"},{"value":"3,12E+02","module":"C4"},{"value":"-1,26E+03","module":"D"}]},{"parameter":"HTP-c","unit":"CTUh","values":[{"value":"6,43E-08","module":"A1"},{"value":"0,0E+00","module":"A2"},{"value":"4,65E-10","module":"A3"},{"value":"0,0E+00","module":"A4"},{"value":"2,00E-12","module":"A5"},{"value":"2,01E-07","module":"B6"},{"value":"0,0E+00","module":"C1"},{"value":"0,0E+00","module":"C2"},{"value":"1,97E-09","module":"C3"},{"value":"1,94E-10","module":"C4"},{"value":"-1,79E-08","module":"D"}]},{"parameter":"HTP-nc","unit":"CTUh","values":[{"value":"2,83E-06","module":"A1"},{"value":"8,34E-09","module":"A2"},{"value":"1,04E-08","module":"A3"},{"value":"6,85E-09","module":"A4"},{"value":"1,03E-10","module":"A5"},{"value":"5,29E-06","module":"B6"},{"value":"0,0E+00","module":"C1"},{"value":"2,06E-09","module":"C2"},{"value":"1,14E-07","module":"C3"},{"value":"1,58E-09","module":"C4"},{"value":"-6,37E-07","module":"D"}]},{"parameter":"SQP","unit":"unitless","values":[{"value":"1,93E+02","module":"A1"},{"value":"7,26E+00","module":"A2"},{"value":"1,25E+00","module":"A3"},{"value":"5,92E+00","module":"A4"},{"value":"4,40E-02","module":"A5"},{"value":"5,19E+03","module":"B6"},{"value":"0,0E+00","module":"C1"},{"value":"1,78E+00","module":"C2"},{"value":"4,12E-01","module":"C3"},{"value":"1,66E+00","module":"C4"},{"value":"-2,63E+01","module":"D"}]},{"parameter":"IRP","unit":"kBq U235-eq.","values":[{"value":"2,25E+00","module":"A1"},{"value":"4,73E-02","module":"A2"},{"value":"3,48E-02","module":"A3"},{"value":"3,70E-02","module":"A4"},{"value":"2,67E-04","module":"A5"},{"value":"1,57E+02","module":"B6"},{"value":"0,0E+00","module":"C1"},{"value":"1,11E-02","module":"C2"},{"value":"8,81E-03","module":"C3"},{"value":"2,10E-03","module":"C4"},{"value":"-1,66E-01","module":"D"}]}],"resource_use":[{"parameter":"PERE","unit":"MJ","values":[{"value":"7,01E+01","module":"A1"},{"value":"1,51E-01","module":"A2"},{"value":"2,38E+01","module":"A3"},{"value":"1,21E-01","module":"A4"},{"value":"1,04E-03","module":"A5"},{"value":"6,77E+03","module":"B6"},{"value":"0,0E+00","module":"C1"},{"value":"3,65E-02","module":"C2"},{"value":"2,58E-01","module":"C3"},{"value":"1,81E-01","module":"C4"},{"value":"-1,37E+01","module":"D"}]},{"parameter":"PERM","unit":"MJ","values":[{"value":"1,71E+00","module":"A1"},{"value":"0,0E+00","module":"A2"},{"value":"0,0E+00","module":"A3"},{"value":"0,0E+00","module":"A4"},{"value":"-2,15E+00","module":"A5"},{"value":"0,0E+00","module":"B6"},{"value":"0,0E+00","module":"C1"},{"value":"0,0E+00","module":"C2"},{"value":"0,0E+00","module":"C3"},{"value":"0,0E+00","module":"C4"},{"value":"0,0E+00","module":"D"}]},{"parameter":"PERT","unit":"MJ","values":[{"value":"7,18E+01","module":"A1"},{"value":"1,51E-01","module":"A2"},{"value":"2,38E+01","module":"A3"},{"value":"1,21E-01","module":"A4"},{"value":"-2,15E+00","module":"A5"},{"value":"6,77E+03","module":"B6"},{"value":"0,0E+00","module":"C1"},{"value":"3,65E-02","module":"C2"},{"value":"2,58E-01","module":"C3"},{"value":"1,81E-01","module":"C4"},{"value":"-1,37E+01","module":"D"}]},{"parameter":"PENRE","unit":"MJ","values":[{"value":"6,69E+02","module":"A1"},{"value":"1,08E+01","module":"A2"},{"value":"2,24E+00","module":"A3"},{"value":"8,46E+00","module":"A4"},{"value":"6,22E-02","module":"A5"},{"value":"6,99E+03","module":"B6"},{"value":"0,0E+00","module":"C1"},{"value":"2,55E+00","module":"C2"},{"value":"1,82E+00","module":"C3"},{"value":"6,75E-01","module":"C4"},{"value":"-5,31E+01","module":"D"}]},{"parameter":"PENRM","unit":"MJ","values":[{"value":"2,21E+01","module":"A1"},{"value":"0,0E+00","module":"A2"},{"value":"0,0E+00","module":"A3"},{"value":"0,0E+00","module":"A4"},{"value":"-2,76E-01","module":"A5"},{"value":"0,0E+00","module":"B6"},{"value":"0,0E+00","module":"C1"},{"value":"0,0E+00","module":"C2"},{"value":"-2,43E+01","module":"C3"},{"value":"0,0E+00","module":"C4"},{"value":"0,0E+00","module":"D"}]},{"parameter":"PENRT","unit":"MJ","values":[{"value":"6,91E+02","module":"A1"},{"value":"1,08E+01","module":"A2"},{"value":"2,24E+00","module":"A3"},{"value":"8,46E+00","module":"A4"},{"value":"-2,14E-01","module":"A5"},{"value":"6,99E+03","module":"B6"},{"value":"0,0E+00","module":"C1"},{"value":"2,55E+00","module":"C2"},{"value":"-2,25E+01","module":"C3"},{"value":"6,75E-01","module":"C4"},{"value":"-5,31E+01","module":"D"}]},{"parameter":"SM","unit":"kg","values":[{"value":"1,04E+00","module":"A1"},{"value":"0,0E+00","module":"A2"},{"value":"5,84E-03","module":"A3"},{"value":"0,0E+00","module":"A4"},{"value":"0,0E+00","module":"A5"},{"value":"0,0E+00","module":"B6"},{"value":"0,0E+00","module":"C1"},{"value":"0,0E+00","module":"C2"},{"value":"0,0E+00","module":"C3"},{"value":"4,03E-03","module":"C4"},{"value":"5,87E-02","module":"D"}]},{"parameter":"RSF","unit":"MJ","values":[{"value":"9,10E-01","module":"A1"},{"value":"5,36E-03","module":"A2"},{"value":"1,94E-02","module":"A3"},{"value":"4,33E-03","module":"A4"},{"value":"3,42E-05","module":"A5"},{"value":"6,84E+01","module":"B6"},{"value":"0,0E+00","module":"C1"},{"value":"1,31E-03","module":"C2"},{"value":"4,56E-03","module":"C3"},{"value":"8,82E-04","module":"C4"},{"value":"4,25E-02","module":"D"}]},{"parameter":"NRSF","unit":"MJ","values":[{"value":"4,60E-01","module":"A1"},{"value":"2,01E-02","module":"A2"},{"value":"5,20E-02","module":"A3"},{"value":"1,55E-02","module":"A4"},{"value":"1,39E-04","module":"A5"},{"value":"0,0E+00","module":"B6"},{"value":"0,0E+00","module":"C1"},{"value":"4,67E-03","module":"C2"},{"value":"-1,17E-04","module":"C3"},{"value":"3,51E-02","module":"C4"},{"value":"9,92E-01","module":"D"}]},{"parameter":"FW","unit":"m3","values":[{"value":"4,60E-01","module":"A1"},{"value":"1,13E-03","module":"A2"},{"value":"1,80E-01","module":"A3"},{"value":"9,04E-04","module":"A4"},{"value":"2,95E-05","module":"A5"},{"value":"3,08E+01","module":"B6"},{"value":"0,0E+00","module":"C1"},{"value":"2,73E-04","module":"C2"},{"value":"2,04E-03","module":"C3"},{"value":"5,44E-04","module":"C4"},{"value":"-6,41E-02","module":"D"}]}],"end_of_life_waste":[{"parameter":"HWD","unit":"kg","values":[{"value":"3,72E-01","module":"A1"},{"value":"5,54E-04","module":"A2"},{"value":"3,82E-02","module":"A3"},{"value":"4,36E-04","module":"A4"},{"value":"0,0E+00","module":"A5"},{"value":"6,45E-01","module":"B6"},{"value":"0,0E+00","module":"C1"},{"value":"1,32E-04","module":"C2"},{"value":"5,57E-05","module":"C3"},{"value":"2,06E-01","module":"C4"},{"value":"-9,16E-03","module":"D"}]},{"parameter":"NHWD","unit":"kg","values":[{"value":"7,30E+00","module":"A1"},{"value":"5,01E-01","module":"A2"},{"value":"6,30E-01","module":"A3"},{"value":"4,11E-01","module":"A4"},{"value":"2,72E-01","module":"A5"},{"value":"4,28E+01","module":"B6"},{"value":"0,0E+00","module":"C1"},{"value":"1,24E-01","module":"C2"},{"value":"9,03E-02","module":"C3"},{"value":"7,96E-01","module":"C4"},{"value":"-1,29E+00","module":"D"}]},{"parameter":"RWD","unit":"kg","values":[{"value":"2,86E-03","module":"A1"},{"value":"7,39E-05","module":"A2"},{"value":"1,77E-05","module":"A3"},{"value":"5,76E-05","module":"A4"},{"value":"0,0E+00","module":"A5"},{"value":"7,21E-02","module":"B6"},{"value":"0,0E+00","module":"C1"},{"value":"1,74E-05","module":"C2"},{"value":"2,83E-06","module":"C3"},{"value":"1,59E-06","module":"C4"},{"value":"-1,49E-04","module":"D"}]}],"end_of_life_flow":[{"parameter":"CRU","unit":"kg","values":[{"value":"0,0E+00","module":"A1"},{"value":"0,0E+00","module":"A2"},{"value":"0,0E+00","module":"A3"},{"value":"0,0E+00","module":"A4"},{"value":"0,0E+00","module":"A5"},{"value":"0,0E+00","module":"B6"},{"value":"0,0E+00","module":"C1"},{"value":"0,0E+00","module":"C2"},{"value":"0,0E+00","module":"C3"},{"value":"0,0E+00","module":"C4"},{"value":"0,0E+00","module":"D"}]},{"parameter":"MFR","unit":"kg","values":[{"value":"0,0E+00","module":"A1"},{"value":"0,0E+00","module":"A2"},{"value":"5,61E-01","module":"A3"},{"value":"0,0E+00","module":"A4"},{"value":"2,50E-01","module":"A5"},{"value":"0,0E+00","module":"B6"},{"value":"0,0E+00","module":"C1"},{"value":"0,0E+00","module":"C2"},{"value":"1,71E+00","module":"C3"},{"value":"2,55E-05","module":"C4"},{"value":"-2,59E-03","module":"D"}]},{"parameter":"MER","unit":"kg","values":[{"value":"0,0E+00","module":"A1"},{"value":"0,0E+00","module":"A2"},{"value":"1,07E-01","module":"A3"},{"value":"0,0E+00","module":"A4"},{"value":"1,29E-03","module":"A5"},{"value":"0,0E+00","module":"B6"},{"value":"0,0E+00","module":"C1"},{"value":"0,0E+00","module":"C2"},{"value":"2,99E-01","module":"C3"},{"value":"6,23E-07","module":"C4"},{"value":"-3,38E-04","module":"D"}]},{"parameter":"EEE","unit":"MJ","values":[{"value":"0,0E+00","module":"A1"},{"value":"0,0E+00","module":"A2"},{"value":"6,50E-02","module":"A3"},{"value":"0,0E+00","module":"A4"},{"value":"1,52E-02","module":"A5"},{"value":"0,0E+00","module":"B6"},{"value":"0,0E+00","module":"C1"},{"value":"0,0E+00","module":"C2"},{"value":"4,36E-01","module":"C3"},{"value":"4,04E-05","module":"C4"},{"value":"-9,32E-04","module":"D"}]},{"parameter":"EET","unit":"MJ","values":[{"value":"0,0E+00","module":"A1"},{"value":"0,0E+00","module":"A2"},{"value":"9,83E-01","module":"A3"},{"value":"0,0E+00","module":"A4"},{"value":"2,30E-01","module":"A5"},{"value":"0,0E+00","module":"B6"},{"value":"0,0E+00","module":"C1"},{"value":"0,0E+00","module":"C2"},{"value":"6,60E+00","module":"C3"},{"value":"6,12E-04","module":"C4"},{"value":"-1,41E-02","module":"D"}]}]}