{"product_name":"C77-R160x160 WH 1800 DALI SM","epd_id":"NEPD-6110-5377","compliance":["EN 15804+A2","ISO 14025","ISO 21930"],"producer_name":"Glamox AS","environmental_impact":[{"parameter":"GWP-total","unit":"kg CO2-eq.","values":[{"value":"1,42E+01","module":"A1"},{"value":"1,71E-01","module":"A2"},{"value":"5,00E-02","module":"A3"},{"value":"1,25E-01","module":"A4"},{"value":"3,43E-01","module":"A5"},{"value":"7,78E+01","module":"B6"},{"value":"0,0E+00","module":"C1"},{"value":"2,06E-02","module":"C2"},{"value":"2,45E-01","module":"C3"},{"value":"2,26E-02","module":"C4"},{"value":"-7,32E-01","module":"D"}]},{"parameter":"GWP-fossil","unit":"kg CO2-eq.","values":[{"value":"1,44E+01","module":"A1"},{"value":"1,71E-01","module":"A2"},{"value":"4,72E-02","module":"A3"},{"value":"1,25E-01","module":"A4"},{"value":"3,23E-03","module":"A5"},{"value":"7,25E+01","module":"B6"},{"value":"0,0E+00","module":"C1"},{"value":"2,06E-02","module":"C2"},{"value":"2,45E-01","module":"C3"},{"value":"2,25E-02","module":"C4"},{"value":"-7,29E-01","module":"D"}]},{"parameter":"GWP-biogenic","unit":"kg CO2-eq.","values":[{"value":"-2,58E-01","module":"A1"},{"value":"6,83E-05","module":"A2"},{"value":"2,66E-03","module":"A3"},{"value":"5,10E-05","module":"A4"},{"value":"3,40E-01","module":"A5"},{"value":"1,32E+00","module":"B6"},{"value":"0,0E+00","module":"C1"},{"value":"8,44E-06","module":"C2"},{"value":"2,44E-04","module":"C3"},{"value":"1,25E-05","module":"C4"},{"value":"-1,83E-03","module":"D"}]},{"parameter":"GWP-luluc","unit":"kg CO2-eq.","values":[{"value":"3,33E-02","module":"A1"},{"value":"6,24E-05","module":"A2"},{"value":"1,34E-04","module":"A3"},{"value":"4,37E-05","module":"A4"},{"value":"1,07E-06","module":"A5"},{"value":"3,97E+00","module":"B6"},{"value":"0,0E+00","module":"C1"},{"value":"6,00E-06","module":"C2"},{"value":"1,17E-04","module":"C3"},{"value":"1,11E-04","module":"C4"},{"value":"-1,20E-03","module":"D"}]},{"parameter":"ODP","unit":"kg CFC 11-eq.","values":[{"value":"1,09E-06","module":"A1"},{"value":"3,87E-08","module":"A2"},{"value":"3,32E-09","module":"A3"},{"value":"2,85E-08","module":"A4"},{"value":"6,82E-10","module":"A5"},{"value":"7,84E-06","module":"B6"},{"value":"0,0E+00","module":"C1"},{"value":"4,75E-09","module":"C2"},{"value":"1,04E-08","module":"C3"},{"value":"1,17E-09","module":"C4"},{"value":"-5,77E-04","module":"D"}]},{"parameter":"AP","unit":"mol H+-eq.","values":[{"value":"1,21E-01","module":"A1"},{"value":"9,70E-04","module":"A2"},{"value":"3,02E-04","module":"A3"},{"value":"5,11E-04","module":"A4"},{"value":"1,53E-05","module":"A5"},{"value":"3,34E-01","module":"B6"},{"value":"0,0E+00","module":"C1"},{"value":"8,64E-05","module":"C2"},{"value":"2,78E-04","module":"C3"},{"value":"7,42E-05","module":"C4"},{"value":"-4,03E-02","module":"D"}]},{"parameter":"POCP","unit":"kg NMVOC-eq.","values":[{"value":"6,01E-02","module":"A1"},{"value":"8,85E-04","module":"A2"},{"value":"1,78E-04","module":"A3"},{"value":"5,14E-04","module":"A4"},{"value":"1,57E-05","module":"A5"},{"value":"1,66E-01","module":"B6"},{"value":"0,0E+00","module":"C1"},{"value":"9,24E-05","module":"C2"},{"value":"1,87E-04","module":"C3"},{"value":"7,99E-05","module":"C4"},{"value":"-8,49E-03","module":"D"}]},{"parameter":"ADPE","unit":"kg Sb-eq.","values":[{"value":"4,22E-03","module":"A1"},{"value":"4,44E-06","module":"A2"},{"value":"2,30E-06","module":"A3"},{"value":"3,39E-06","module":"A4"},{"value":"7,85E-08","module":"A5"},{"value":"1,13E-03","module":"B6"},{"value":"0,0E+00","module":"C1"},{"value":"3,51E-07","module":"C2"},{"value":"5,44E-07","module":"C3"},{"value":"8,69E-08","module":"C4"},{"value":"-9,09E-04","module":"D"}]},{"parameter":"ADPF","unit":"MJ","values":[{"value":"1,83E+02","module":"A1"},{"value":"2,56E+00","module":"A2"},{"value":"4,90E-01","module":"A3"},{"value":"1,89E+00","module":"A4"},{"value":"4,51E-02","module":"A5"},{"value":"1,96E+03","module":"B6"},{"value":"0,0E+00","module":"C1"},{"value":"3,20E-01","module":"C2"},{"value":"6,73E-01","module":"C3"},{"value":"1,81E-01","module":"C4"},{"value":"-9,03E+00","module":"D"}]},{"parameter":"WDP","unit":"m3 world-eq.","values":[{"value":"6,07E+02","module":"A1"},{"value":"2,35E+00","module":"A2"},{"value":"7,04E+01","module":"A3"},{"value":"1,80E+00","module":"A4"},{"value":"5,72E-02","module":"A5"},{"value":"1,51E+05","module":"B6"},{"value":"0,0E+00","module":"C1"},{"value":"2,45E-01","module":"C2"},{"value":"4,93E+00","module":"C3"},{"value":"1,02E+00","module":"C4"},{"value":"-1,33E+01","module":"D"}]},{"parameter":"EP-freshwater","unit":"kg P-eq.","values":[{"value":"2,11E-03","module":"A1"},{"value":"1,31E-06","module":"A2"},{"value":"2,36E-06","module":"A3"},{"value":"9,82E-07","module":"A4"},{"value":"2,65E-08","module":"A5"},{"value":"4,79E-03","module":"B6"},{"value":"0,0E+00","module":"C1"},{"value":"1,57E-07","module":"C2"},{"value":"2,81E-06","module":"C3"},{"value":"6,00E-07","module":"C4"},{"value":"-2,29E-04","module":"D"}]},{"parameter":"EP-marine","unit":"kg N-eq.","values":[{"value":"1,66E-02","module":"A1"},{"value":"2,73E-04","module":"A2"},{"value":"5,71E-05","module":"A3"},{"value":"1,52E-04","module":"A4"},{"value":"5,05E-06","module":"A5"},{"value":"5,28E-02","module":"B6"},{"value":"0,0E+00","module":"C1"},{"value":"2,60E-05","module":"C2"},{"value":"6,20E-05","module":"C3"},{"value":"2,40E-05","module":"C4"},{"value":"-2,14E-03","module":"D"}]},{"parameter":"EP-terrestrial","unit":"mol N-eq.","values":[{"value":"2,28E-01","module":"A1"},{"value":"3,02E-03","module":"A2"},{"value":"6,48E-04","module":"A3"},{"value":"1,68E-03","module":"A4"},{"value":"5,47E-05","module":"A5"},{"value":"7,09E-01","module":"B6"},{"value":"0,0E+00","module":"C1"},{"value":"2,87E-04","module":"C2"},{"value":"6,85E-04","module":"C3"},{"value":"1,85E-04","module":"C4"},{"value":"-2,91E-02","module":"D"}]},{"parameter":"GWP-IOBC","unit":"kg CO2-eq.","values":[{"value":"1,45E+01","module":"A1"},{"value":"1,71E-01","module":"A2"},{"value":"4,86E-02","module":"A3"},{"value":"1,25E-01","module":"A4"},{"value":"3,23E-03","module":"A5"},{"value":"1,05E+02","module":"B6"},{"value":"0,0E+00","module":"C1"},{"value":"2,06E-02","module":"C2"},{"value":"2,45E-01","module":"C3"},{"value":"2,29E-02","module":"C4"},{"value":"-7,84E-01","module":"D"}]}],"additional_environmental_impact":[{"parameter":"PM","unit":"disease incidence","values":[{"value":"8,37E-07","module":"A1"},{"value":"1,19E-08","module":"A2"},{"value":"3,35E-09","module":"A3"},{"value":"9,01E-09","module":"A4"},{"value":"2,26E-10","module":"A5"},{"value":"1,77E-06","module":"B6"},{"value":"0,0E+00","module":"C1"},{"value":"1,81E-09","module":"C2"},{"value":"2,67E-09","module":"C3"},{"value":"1,30E-09","module":"C4"},{"value":"-9,18E-08","module":"D"}]},{"parameter":"ETP-fw","unit":"CTUe","values":[{"value":"9,60E+02","module":"A1"},{"value":"1,86E+00","module":"A2"},{"value":"2,05E+00","module":"A3"},{"value":"1,39E+00","module":"A4"},{"value":"6,02E-02","module":"A5"},{"value":"2,45E+03","module":"B6"},{"value":"0,0E+00","module":"C1"},{"value":"2,34E-01","module":"C2"},{"value":"2,34E+00","module":"C3"},{"value":"3,70E+01","module":"C4"},{"value":"-2,93E+02","module":"D"}]},{"parameter":"HTP-c","unit":"CTUh","values":[{"value":"2,39E-08","module":"A1"},{"value":"0,0E+00","module":"A2"},{"value":"1,02E-10","module":"A3"},{"value":"0,0E+00","module":"A4"},{"value":"1,00E-12","module":"A5"},{"value":"5,71E-08","module":"B6"},{"value":"0,0E+00","module":"C1"},{"value":"0,0E+00","module":"C2"},{"value":"7,03E-10","module":"C3"},{"value":"5,90E-11","module":"C4"},{"value":"-2,04E-09","module":"D"}]},{"parameter":"HTP-nc","unit":"CTUh","values":[{"value":"7,49E-07","module":"A1"},{"value":"2,02E-09","module":"A2"},{"value":"2,28E-09","module":"A3"},{"value":"1,50E-09","module":"A4"},{"value":"7,50E-11","module":"A5"},{"value":"1,50E-06","module":"B6"},{"value":"0,0E+00","module":"C1"},{"value":"2,26E-10","module":"C2"},{"value":"3,80E-08","module":"C3"},{"value":"4,93E-10","module":"C4"},{"value":"-9,81E-08","module":"D"}]},{"parameter":"SQP","unit":"unitless","values":[{"value":"6,72E+01","module":"A1"},{"value":"1,70E+00","module":"A2"},{"value":"2,75E-01","module":"A3"},{"value":"1,30E+00","module":"A4"},{"value":"3,03E-02","module":"A5"},{"value":"1,48E+03","module":"B6"},{"value":"0,0E+00","module":"C1"},{"value":"3,67E-01","module":"C2"},{"value":"2,05E-01","module":"C3"},{"value":"4,65E-01","module":"C4"},{"value":"-6,75E+00","module":"D"}]},{"parameter":"IRP","unit":"kBq U235-eq.","values":[{"value":"6,77E-01","module":"A1"},{"value":"1,12E-02","module":"A2"},{"value":"7,63E-03","module":"A3"},{"value":"8,25E-03","module":"A4"},{"value":"1,93E-04","module":"A5"},{"value":"4,47E+01","module":"B6"},{"value":"0,0E+00","module":"C1"},{"value":"1,40E-03","module":"C2"},{"value":"3,27E-03","module":"C3"},{"value":"4,63E-04","module":"C4"},{"value":"-2,95E-02","module":"D"}]}],"resource_use":[{"parameter":"PERE","unit":"MJ","values":[{"value":"1,98E+01","module":"A1"},{"value":"3,52E-02","module":"A2"},{"value":"5,23E+00","module":"A3"},{"value":"2,66E-02","module":"A4"},{"value":"7,43E-04","module":"A5"},{"value":"1,93E+03","module":"B6"},{"value":"0,0E+00","module":"C1"},{"value":"4,03E-03","module":"C2"},{"value":"1,09E-01","module":"C3"},{"value":"5,29E-02","module":"C4"},{"value":"-1,54E+00","module":"D"}]},{"parameter":"PERM","unit":"MJ","values":[{"value":"1,92E+00","module":"A1"},{"value":"0,0E+00","module":"A2"},{"value":"0,0E+00","module":"A3"},{"value":"0,0E+00","module":"A4"},{"value":"-3,09E+00","module":"A5"},{"value":"0,0E+00","module":"B6"},{"value":"0,0E+00","module":"C1"},{"value":"0,0E+00","module":"C2"},{"value":"0,0E+00","module":"C3"},{"value":"0,0E+00","module":"C4"},{"value":"0,0E+00","module":"D"}]},{"parameter":"PERT","unit":"MJ","values":[{"value":"2,18E+01","module":"A1"},{"value":"3,52E-02","module":"A2"},{"value":"5,23E+00","module":"A3"},{"value":"2,66E-02","module":"A4"},{"value":"-3,09E+00","module":"A5"},{"value":"1,93E+03","module":"B6"},{"value":"0,0E+00","module":"C1"},{"value":"4,03E-03","module":"C2"},{"value":"1,09E-01","module":"C3"},{"value":"5,29E-02","module":"C4"},{"value":"-1,54E+00","module":"D"}]},{"parameter":"PENRE","unit":"MJ","values":[{"value":"1,79E+02","module":"A1"},{"value":"2,56E+00","module":"A2"},{"value":"4,90E-01","module":"A3"},{"value":"1,89E+00","module":"A4"},{"value":"4,52E-02","module":"A5"},{"value":"1,99E+03","module":"B6"},{"value":"0,0E+00","module":"C1"},{"value":"3,20E-01","module":"C2"},{"value":"6,73E-01","module":"C3"},{"value":"1,81E-01","module":"C4"},{"value":"-9,04E+00","module":"D"}]},{"parameter":"PENRM","unit":"MJ","values":[{"value":"4,03E+00","module":"A1"},{"value":"0,0E+00","module":"A2"},{"value":"0,0E+00","module":"A3"},{"value":"0,0E+00","module":"A4"},{"value":"0,0E+00","module":"A5"},{"value":"0,0E+00","module":"B6"},{"value":"0,0E+00","module":"C1"},{"value":"0,0E+00","module":"C2"},{"value":"-4,89E+00","module":"C3"},{"value":"0,0E+00","module":"C4"},{"value":"0,0E+00","module":"D"}]},{"parameter":"PENRT","unit":"MJ","values":[{"value":"1,83E+02","module":"A1"},{"value":"2,56E+00","module":"A2"},{"value":"4,90E-01","module":"A3"},{"value":"1,89E+00","module":"A4"},{"value":"4,52E-02","module":"A5"},{"value":"1,99E+03","module":"B6"},{"value":"0,0E+00","module":"C1"},{"value":"3,20E-01","module":"C2"},{"value":"-4,21E+00","module":"C3"},{"value":"1,81E-01","module":"C4"},{"value":"-9,04E+00","module":"D"}]},{"parameter":"SM","unit":"kg","values":[{"value":"2,82E-01","module":"A1"},{"value":"0,0E+00","module":"A2"},{"value":"1,28E-03","module":"A3"},{"value":"0,0E+00","module":"A4"},{"value":"0,0E+00","module":"A5"},{"value":"0,0E+00","module":"B6"},{"value":"0,0E+00","module":"C1"},{"value":"0,0E+00","module":"C2"},{"value":"0,0E+00","module":"C3"},{"value":"1,56E-03","module":"C4"},{"value":"1,61E-03","module":"D"}]},{"parameter":"RSF","unit":"MJ","values":[{"value":"3,34E-01","module":"A1"},{"value":"1,25E-03","module":"A2"},{"value":"4,25E-03","module":"A3"},{"value":"9,53E-04","module":"A4"},{"value":"2,47E-05","module":"A5"},{"value":"1,95E+01","module":"B6"},{"value":"0,0E+00","module":"C1"},{"value":"1,41E-04","module":"C2"},{"value":"2,00E-03","module":"C3"},{"value":"1,97E-04","module":"C4"},{"value":"4,04E-03","module":"D"}]},{"parameter":"NRSF","unit":"MJ","values":[{"value":"-8,10E-01","module":"A1"},{"value":"4,39E-03","module":"A2"},{"value":"1,14E-02","module":"A3"},{"value":"3,40E-03","module":"A4"},{"value":"1,02E-04","module":"A5"},{"value":"0,0E+00","module":"B6"},{"value":"0,0E+00","module":"C1"},{"value":"4,72E-04","module":"C2"},{"value":"-3,87E-05","module":"C3"},{"value":"1,12E-02","module":"C4"},{"value":"7,54E-02","module":"D"}]},{"parameter":"FW","unit":"m3","values":[{"value":"1,54E-01","module":"A1"},{"value":"2,62E-04","module":"A2"},{"value":"3,95E-02","module":"A3"},{"value":"1,99E-04","module":"A4"},{"value":"2,13E-05","module":"A5"},{"value":"8,76E+00","module":"B6"},{"value":"0,0E+00","module":"C1"},{"value":"3,64E-05","module":"C2"},{"value":"7,08E-04","module":"C3"},{"value":"1,37E-04","module":"C4"},{"value":"-7,02E-03","module":"D"}]}],"end_of_life_waste":[{"parameter":"HWD","unit":"kg","values":[{"value":"7,39E-02","module":"A1"},{"value":"1,29E-04","module":"A2"},{"value":"8,37E-03","module":"A3"},{"value":"9,62E-05","module":"A4"},{"value":"0,0E+00","module":"A5"},{"value":"1,83E-01","module":"B6"},{"value":"0,0E+00","module":"C1"},{"value":"1,75E-05","module":"C2"},{"value":"1,86E-05","module":"C3"},{"value":"6,06E-02","module":"C4"},{"value":"-2,85E-03","module":"D"}]},{"parameter":"NHWD","unit":"kg","values":[{"value":"2,11E+00","module":"A1"},{"value":"1,17E-01","module":"A2"},{"value":"1,38E-01","module":"A3"},{"value":"9,02E-02","module":"A4"},{"value":"2,00E-01","module":"A5"},{"value":"1,22E+01","module":"B6"},{"value":"0,0E+00","module":"C1"},{"value":"2,78E-02","module":"C2"},{"value":"5,55E-02","module":"C3"},{"value":"1,25E-01","module":"C4"},{"value":"-1,53E-01","module":"D"}]},{"parameter":"RWD","unit":"kg","values":[{"value":"5,32E-04","module":"A1"},{"value":"1,75E-05","module":"A2"},{"value":"3,89E-06","module":"A3"},{"value":"1,29E-05","module":"A4"},{"value":"0,0E+00","module":"A5"},{"value":"2,05E-02","module":"B6"},{"value":"0,0E+00","module":"C1"},{"value":"2,18E-06","module":"C2"},{"value":"9,41E-07","module":"C3"},{"value":"2,26E-07","module":"C4"},{"value":"-2,54E-05","module":"D"}]}],"end_of_life_flow":[{"parameter":"CRU","unit":"kg","values":[{"value":"0,0E+00","module":"A1"},{"value":"0,0E+00","module":"A2"},{"value":"0,0E+00","module":"A3"},{"value":"0,0E+00","module":"A4"},{"value":"0,0E+00","module":"A5"},{"value":"0,0E+00","module":"B6"},{"value":"0,0E+00","module":"C1"},{"value":"0,0E+00","module":"C2"},{"value":"0,0E+00","module":"C3"},{"value":"0,0E+00","module":"C4"},{"value":"0,0E+00","module":"D"}]},{"parameter":"MFR","unit":"kg","values":[{"value":"0,0E+00","module":"A1"},{"value":"0,0E+00","module":"A2"},{"value":"1,23E-01","module":"A3"},{"value":"0,0E+00","module":"A4"},{"value":"1,86E-01","module":"A5"},{"value":"0,0E+00","module":"B6"},{"value":"0,0E+00","module":"C1"},{"value":"0,0E+00","module":"C2"},{"value":"2,31E-01","module":"C3"},{"value":"5,82E-06","module":"C4"},{"value":"-6,30E-05","module":"D"}]},{"parameter":"MER","unit":"kg","values":[{"value":"0,0E+00","module":"A1"},{"value":"0,0E+00","module":"A2"},{"value":"2,34E-02","module":"A3"},{"value":"0,0E+00","module":"A4"},{"value":"1,39E-02","module":"A5"},{"value":"0,0E+00","module":"B6"},{"value":"0,0E+00","module":"C1"},{"value":"0,0E+00","module":"C2"},{"value":"8,91E-02","module":"C3"},{"value":"7,59E-06","module":"C4"},{"value":"-8,30E-06","module":"D"}]},{"parameter":"EEE","unit":"MJ","values":[{"value":"0,0E+00","module":"A1"},{"value":"0,0E+00","module":"A2"},{"value":"1,42E-02","module":"A3"},{"value":"0,0E+00","module":"A4"},{"value":"1,14E-02","module":"A5"},{"value":"0,0E+00","module":"B6"},{"value":"0,0E+00","module":"C1"},{"value":"0,0E+00","module":"C2"},{"value":"9,03E-02","module":"C3"},{"value":"7,46E-05","module":"C4"},{"value":"-2,03E-05","module":"D"}]},{"parameter":"EET","unit":"MJ","values":[{"value":"0,0E+00","module":"A1"},{"value":"0,0E+00","module":"A2"},{"value":"2,16E-01","module":"A3"},{"value":"0,0E+00","module":"A4"},{"value":"1,73E-01","module":"A5"},{"value":"0,0E+00","module":"B6"},{"value":"0,0E+00","module":"C1"},{"value":"0,0E+00","module":"C2"},{"value":"1,37E+00","module":"C3"},{"value":"1,13E-03","module":"C4"},{"value":"-3,08E-04","module":"D"}]}]}