{"product_name":"C77-P125x1500 WH 30/70 8000 DALI PRE C2.5 SM","epd_id":"NEPD-4389-3614-EN","compliance":["EN 15804+A2","ISO 14025","ISO 21930"],"producer_name":"Glamox AS","environmental_impact":[{"parameter":"GWP-total","unit":"kg CO2-eq.","values":[{"value":"5,54E+01","module":"A1"},{"value":"8,76E-01","module":"A2"},{"value":"1,88E-01","module":"A3"},{"value":"5,79E-01","module":"A4"},{"value":"8,53E-02","module":"A5"},{"value":"3,19E+02","module":"B6"},{"value":"0,0E+00","module":"C1"},{"value":"9,52E-02","module":"C2"},{"value":"9,62E-01","module":"C3"},{"value":"8,12E-02","module":"C4"},{"value":"-2,91E+00","module":"D"}]},{"parameter":"GWP-fossil","unit":"kg CO2-eq.","values":[{"value":"5,49E+01","module":"A1"},{"value":"8,75E-01","module":"A2"},{"value":"1,78E-01","module":"A3"},{"value":"5,79E-01","module":"A4"},{"value":"8,61E-04","module":"A5"},{"value":"2,97E+02","module":"B6"},{"value":"0,0E+00","module":"C1"},{"value":"9,52E-02","module":"C2"},{"value":"9,61E-01","module":"C3"},{"value":"8,09E-02","module":"C4"},{"value":"-2,87E+00","module":"D"}]},{"parameter":"GWP-biogenic","unit":"kg CO2-eq.","values":[{"value":"2,85E-01","module":"A1"},{"value":"3,43E-04","module":"A2"},{"value":"8,90E-03","module":"A3"},{"value":"2,36E-04","module":"A4"},{"value":"8,44E-02","module":"A5"},{"value":"5,44E+00","module":"B6"},{"value":"0,0E+00","module":"C1"},{"value":"3,91E-05","module":"C2"},{"value":"3,28E-04","module":"C3"},{"value":"3,22E-05","module":"C4"},{"value":"-9,31E-03","module":"D"}]},{"parameter":"GWP-luluc","unit":"kg CO2-eq.","values":[{"value":"1,82E-01","module":"A1"},{"value":"3,35E-04","module":"A2"},{"value":"5,71E-04","module":"A3"},{"value":"2,02E-04","module":"A4"},{"value":"2,67E-07","module":"A5"},{"value":"1,63E+01","module":"B6"},{"value":"0,0E+00","module":"C1"},{"value":"2,78E-05","module":"C2"},{"value":"2,93E-04","module":"C3"},{"value":"2,88E-04","module":"C4"},{"value":"-2,82E-02","module":"D"}]},{"parameter":"ODP","unit":"kg CFC 11-eq.","values":[{"value":"4,12E-06","module":"A1"},{"value":"1,97E-07","module":"A2"},{"value":"1,22E-08","module":"A3"},{"value":"1,32E-07","module":"A4"},{"value":"1,71E-10","module":"A5"},{"value":"3,22E-05","module":"B6"},{"value":"0,0E+00","module":"C1"},{"value":"2,20E-08","module":"C2"},{"value":"1,09E-08","module":"C3"},{"value":"4,90E-09","module":"C4"},{"value":"-3,44E-03","module":"D"}]},{"parameter":"AP","unit":"mol H+-eq.","values":[{"value":"5,15E-01","module":"A1"},{"value":"6,34E-03","module":"A2"},{"value":"1,65E-03","module":"A3"},{"value":"2,37E-03","module":"A4"},{"value":"3,83E-06","module":"A5"},{"value":"1,37E+00","module":"B6"},{"value":"0,0E+00","module":"C1"},{"value":"4,00E-04","module":"C2"},{"value":"6,54E-04","module":"C3"},{"value":"2,39E-04","module":"C4"},{"value":"-7,87E-02","module":"D"}]},{"parameter":"POCP","unit":"kg NMVOC-eq.","values":[{"value":"2,20E-01","module":"A1"},{"value":"5,45E-03","module":"A2"},{"value":"1,24E-03","module":"A3"},{"value":"2,38E-03","module":"A4"},{"value":"3,95E-06","module":"A5"},{"value":"6,82E-01","module":"B6"},{"value":"0,0E+00","module":"C1"},{"value":"4,28E-04","module":"C2"},{"value":"4,80E-04","module":"C3"},{"value":"2,68E-04","module":"C4"},{"value":"-2,04E-02","module":"D"}]},{"parameter":"ADPE","unit":"kg Sb-eq.","values":[{"value":"1,58E-02","module":"A1"},{"value":"2,18E-05","module":"A2"},{"value":"1,04E-05","module":"A3"},{"value":"1,57E-05","module":"A4"},{"value":"1,96E-08","module":"A5"},{"value":"4,63E-03","module":"B6"},{"value":"0,0E+00","module":"C1"},{"value":"1,63E-06","module":"C2"},{"value":"8,03E-07","module":"C3"},{"value":"2,72E-07","module":"C4"},{"value":"-1,47E-03","module":"D"}]},{"parameter":"ADPF","unit":"MJ","values":[{"value":"6,86E+02","module":"A1"},{"value":"1,30E+01","module":"A2"},{"value":"2,13E+00","module":"A3"},{"value":"8,73E+00","module":"A4"},{"value":"1,13E-02","module":"A5"},{"value":"8,04E+03","module":"B6"},{"value":"0,0E+00","module":"C1"},{"value":"1,48E+00","module":"C2"},{"value":"1,33E+00","module":"C3"},{"value":"6,14E-01","module":"C4"},{"value":"-3,44E+01","module":"D"}]},{"parameter":"WDP","unit":"m3 world-eq.","values":[{"value":"2,46E+03","module":"A1"},{"value":"1,14E+01","module":"A2"},{"value":"3,21E+02","module":"A3"},{"value":"8,33E+00","module":"A4"},{"value":"1,50E-02","module":"A5"},{"value":"6,21E+05","module":"B6"},{"value":"0,0E+00","module":"C1"},{"value":"1,14E+00","module":"C2"},{"value":"9,21E+00","module":"C3"},{"value":"5,61E+00","module":"C4"},{"value":"-7,59E+02","module":"D"}]},{"parameter":"EP-freshwater","unit":"kg P-eq.","values":[{"value":"7,59E-03","module":"A1"},{"value":"6,50E-06","module":"A2"},{"value":"1,02E-05","module":"A3"},{"value":"4,55E-06","module":"A4"},{"value":"6,63E-09","module":"A5"},{"value":"1,97E-02","module":"B6"},{"value":"0,0E+00","module":"C1"},{"value":"7,26E-07","module":"C2"},{"value":"4,84E-06","module":"C3"},{"value":"1,62E-06","module":"C4"},{"value":"-4,74E-04","module":"D"}]},{"parameter":"EP-marine","unit":"kg N-eq.","values":[{"value":"6,22E-02","module":"A1"},{"value":"1,73E-03","module":"A2"},{"value":"4,04E-04","module":"A3"},{"value":"7,02E-04","module":"A4"},{"value":"1,32E-06","module":"A5"},{"value":"2,17E-01","module":"B6"},{"value":"0,0E+00","module":"C1"},{"value":"1,20E-04","module":"C2"},{"value":"1,71E-04","module":"C3"},{"value":"1,03E-04","module":"C4"},{"value":"-5,13E-03","module":"D"}]},{"parameter":"EP-terrestrial","unit":"mol N-eq.","values":[{"value":"9,48E-01","module":"A1"},{"value":"1,92E-02","module":"A2"},{"value":"4,58E-03","module":"A3"},{"value":"7,76E-03","module":"A4"},{"value":"1,37E-05","module":"A5"},{"value":"2,91E+00","module":"B6"},{"value":"0,0E+00","module":"C1"},{"value":"1,33E-03","module":"C2"},{"value":"1,85E-03","module":"C3"},{"value":"6,77E-04","module":"C4"},{"value":"-6,58E-02","module":"D"}]},{"parameter":"GWP-IOBC","unit":"kg CO2-eq.","values":[{"value":"5,55E+01","module":"A1"},{"value":"8,76E-01","module":"A2"},{"value":"1,48E-01","module":"A3"},{"value":"5,79E-01","module":"A4"},{"value":"0,0E+00","module":"A5"},{"value":"4,32E+02","module":"B6"},{"value":"0,0E+00","module":"C1"},{"value":"9,52E-02","module":"C2"},{"value":"9,62E-01","module":"C3"},{"value":"1,14E-02","module":"C4"},{"value":"-3,10E+00","module":"D"}]}],"additional_environmental_impact":[{"parameter":"PM","unit":"disease incidence","values":[{"value":"3,54E-06","module":"A1"},{"value":"5,76E-08","module":"A2"},{"value":"2,42E-08","module":"A3"},{"value":"4,17E-08","module":"A4"},{"value":"5,70E-11","module":"A5"},{"value":"7,27E-06","module":"B6"},{"value":"0,0E+00","module":"C1"},{"value":"8,38E-09","module":"C2"},{"value":"4,52E-09","module":"C3"},{"value":"4,32E-09","module":"C4"},{"value":"-2,93E-07","module":"D"}]},{"parameter":"ETP-fw","unit":"CTUe","values":[{"value":"3,44E+03","module":"A1"},{"value":"9,36E+00","module":"A2"},{"value":"8,84E+00","module":"A3"},{"value":"6,43E+00","module":"A4"},{"value":"1,50E-02","module":"A5"},{"value":"1,01E+04","module":"B6"},{"value":"0,0E+00","module":"C1"},{"value":"1,08E+00","module":"C2"},{"value":"4,17E+00","module":"C3"},{"value":"3,28E+02","module":"C4"},{"value":"-5,51E+02","module":"D"}]},{"parameter":"HTP-c","unit":"CTUh","values":[{"value":"1,15E-07","module":"A1"},{"value":"0,0E+00","module":"A2"},{"value":"4,32E-10","module":"A3"},{"value":"0,0E+00","module":"A4"},{"value":"0,0E+00","module":"A5"},{"value":"2,34E-07","module":"B6"},{"value":"0,0E+00","module":"C1"},{"value":"0,0E+00","module":"C2"},{"value":"1,12E-09","module":"C3"},{"value":"1,60E-10","module":"C4"},{"value":"-9,18E-09","module":"D"}]},{"parameter":"HTP-nc","unit":"CTUh","values":[{"value":"3,46E-06","module":"A1"},{"value":"9,85E-09","module":"A2"},{"value":"1,02E-08","module":"A3"},{"value":"6,95E-09","module":"A4"},{"value":"1,80E-11","module":"A5"},{"value":"6,17E-06","module":"B6"},{"value":"0,0E+00","module":"C1"},{"value":"1,05E-09","module":"C2"},{"value":"6,36E-08","module":"C3"},{"value":"1,36E-09","module":"C4"},{"value":"-2,29E-07","module":"D"}]},{"parameter":"SQP","unit":"unitless","values":[{"value":"2,09E+02","module":"A1"},{"value":"8,25E+00","module":"A2"},{"value":"1,05E+00","module":"A3"},{"value":"6,02E+00","module":"A4"},{"value":"7,92E-03","module":"A5"},{"value":"6,06E+03","module":"B6"},{"value":"0,0E+00","module":"C1"},{"value":"1,70E+00","module":"C2"},{"value":"2,85E-01","module":"C3"},{"value":"1,52E+00","module":"C4"},{"value":"-1,48E+01","module":"D"}]},{"parameter":"IRP","unit":"kBq U235-eq.","values":[{"value":"2,40E+00","module":"A1"},{"value":"5,66E-02","module":"A2"},{"value":"3,42E-02","module":"A3"},{"value":"3,82E-02","module":"A4"},{"value":"4,86E-05","module":"A5"},{"value":"1,83E+02","module":"B6"},{"value":"0,0E+00","module":"C1"},{"value":"6,47E-03","module":"C2"},{"value":"6,24E-03","module":"C3"},{"value":"2,11E-03","module":"C4"},{"value":"-1,21E-01","module":"D"}]}],"resource_use":[{"parameter":"PERE","unit":"MJ","values":[{"value":"7,15E+01","module":"A1"},{"value":"1,74E-01","module":"A2"},{"value":"2,38E+01","module":"A3"},{"value":"1,23E-01","module":"A4"},{"value":"1,89E-04","module":"A5"},{"value":"7,90E+03","module":"B6"},{"value":"0,0E+00","module":"C1"},{"value":"1,86E-02","module":"C2"},{"value":"1,94E-01","module":"C3"},{"value":"1,53E-01","module":"C4"},{"value":"-1,19E+01","module":"D"}]},{"parameter":"PERM","unit":"MJ","values":[{"value":"6,87E-01","module":"A1"},{"value":"0,0E+00","module":"A2"},{"value":"0,0E+00","module":"A3"},{"value":"0,0E+00","module":"A4"},{"value":"-1,86E+00","module":"A5"},{"value":"0,0E+00","module":"B6"},{"value":"0,0E+00","module":"C1"},{"value":"0,0E+00","module":"C2"},{"value":"0,0E+00","module":"C3"},{"value":"0,0E+00","module":"C4"},{"value":"0,0E+00","module":"D"}]},{"parameter":"PERT","unit":"MJ","values":[{"value":"7,22E+01","module":"A1"},{"value":"1,74E-01","module":"A2"},{"value":"2,38E+01","module":"A3"},{"value":"1,23E-01","module":"A4"},{"value":"-1,86E+00","module":"A5"},{"value":"7,90E+03","module":"B6"},{"value":"0,0E+00","module":"C1"},{"value":"1,86E-02","module":"C2"},{"value":"1,94E-01","module":"C3"},{"value":"1,53E-01","module":"C4"},{"value":"-1,19E+01","module":"D"}]},{"parameter":"PENRE","unit":"MJ","values":[{"value":"6,65E+02","module":"A1"},{"value":"1,30E+01","module":"A2"},{"value":"2,13E+00","module":"A3"},{"value":"8,73E+00","module":"A4"},{"value":"1,13E-02","module":"A5"},{"value":"8,16E+03","module":"B6"},{"value":"0,0E+00","module":"C1"},{"value":"1,48E+00","module":"C2"},{"value":"1,33E+00","module":"C3"},{"value":"6,15E-01","module":"C4"},{"value":"-3,44E+01","module":"D"}]},{"parameter":"PENRM","unit":"MJ","values":[{"value":"2,30E+01","module":"A1"},{"value":"0,0E+00","module":"A2"},{"value":"0,0E+00","module":"A3"},{"value":"0,0E+00","module":"A4"},{"value":"-3,82E-02","module":"A5"},{"value":"0,0E+00","module":"B6"},{"value":"0,0E+00","module":"C1"},{"value":"0,0E+00","module":"C2"},{"value":"-2,34E+01","module":"C3"},{"value":"0,0E+00","module":"C4"},{"value":"0,0E+00","module":"D"}]},{"parameter":"PENRT","unit":"MJ","values":[{"value":"6,86E+02","module":"A1"},{"value":"1,30E+01","module":"A2"},{"value":"2,13E+00","module":"A3"},{"value":"8,73E+00","module":"A4"},{"value":"-2,69E-02","module":"A5"},{"value":"8,16E+03","module":"B6"},{"value":"0,0E+00","module":"C1"},{"value":"1,48E+00","module":"C2"},{"value":"-2,21E+01","module":"C3"},{"value":"6,15E-01","module":"C4"},{"value":"-3,44E+01","module":"D"}]},{"parameter":"SM","unit":"kg","values":[{"value":"2,35E+00","module":"A1"},{"value":"0,0E+00","module":"A2"},{"value":"1,61E-02","module":"A3"},{"value":"0,0E+00","module":"A4"},{"value":"1,12E-05","module":"A5"},{"value":"0,0E+00","module":"B6"},{"value":"0,0E+00","module":"C1"},{"value":"0,0E+00","module":"C2"},{"value":"0,0E+00","module":"C3"},{"value":"5,93E-03","module":"C4"},{"value":"2,61E-01","module":"D"}]},{"parameter":"RSF","unit":"MJ","values":[{"value":"1,06E+00","module":"A1"},{"value":"6,13E-03","module":"A2"},{"value":"1,91E-02","module":"A3"},{"value":"4,41E-03","module":"A4"},{"value":"6,22E-06","module":"A5"},{"value":"7,98E+01","module":"B6"},{"value":"0,0E+00","module":"C1"},{"value":"6,52E-04","module":"C2"},{"value":"3,41E-03","module":"C3"},{"value":"8,60E-04","module":"C4"},{"value":"1,67E-02","module":"D"}]},{"parameter":"NRSF","unit":"MJ","values":[{"value":"-4,72E+00","module":"A1"},{"value":"2,24E-02","module":"A2"},{"value":"4,90E-02","module":"A3"},{"value":"1,57E-02","module":"A4"},{"value":"2,54E-05","module":"A5"},{"value":"0,0E+00","module":"B6"},{"value":"0,0E+00","module":"C1"},{"value":"2,18E-03","module":"C2"},{"value":"-6,57E-05","module":"C3"},{"value":"2,82E-02","module":"C4"},{"value":"3,29E-01","module":"D"}]},{"parameter":"FW","unit":"m3","values":[{"value":"5,50E-01","module":"A1"},{"value":"1,30E-03","module":"A2"},{"value":"1,81E-01","module":"A3"},{"value":"9,19E-04","module":"A4"},{"value":"5,37E-06","module":"A5"},{"value":"3,60E+01","module":"B6"},{"value":"0,0E+00","module":"C1"},{"value":"1,69E-04","module":"C2"},{"value":"1,90E-03","module":"C3"},{"value":"5,29E-04","module":"C4"},{"value":"-4,93E-02","module":"D"}]}],"end_of_life_waste":[{"parameter":"HWD","unit":"kg","values":[{"value":"3,12E-01","module":"A1"},{"value":"6,50E-04","module":"A2"},{"value":"1,28E-02","module":"A3"},{"value":"4,45E-04","module":"A4"},{"value":"4,89E-05","module":"A5"},{"value":"7,53E-01","module":"B6"},{"value":"0,0E+00","module":"C1"},{"value":"8,10E-05","module":"C2"},{"value":"3,02E-05","module":"C3"},{"value":"1,71E-01","module":"C4"},{"value":"-1,23E-03","module":"D"}]},{"parameter":"NHWD","unit":"kg","values":[{"value":"9,44E+00","module":"A1"},{"value":"5,64E-01","module":"A2"},{"value":"1,56E-01","module":"A3"},{"value":"4,17E-01","module":"A4"},{"value":"9,99E-04","module":"A5"},{"value":"4,99E+01","module":"B6"},{"value":"0,0E+00","module":"C1"},{"value":"1,29E-01","module":"C2"},{"value":"4,13E-02","module":"C3"},{"value":"8,89E-01","module":"C4"},{"value":"-7,98E-01","module":"D"}]},{"parameter":"RWD","unit":"kg","values":[{"value":"1,93E-03","module":"A1"},{"value":"8,87E-05","module":"A2"},{"value":"1,76E-05","module":"A3"},{"value":"5,95E-05","module":"A4"},{"value":"7,50E-08","module":"A5"},{"value":"8,42E-02","module":"B6"},{"value":"0,0E+00","module":"C1"},{"value":"1,01E-05","module":"C2"},{"value":"1,58E-06","module":"C3"},{"value":"1,75E-06","module":"C4"},{"value":"-1,10E-04","module":"D"}]}],"end_of_life_flow":[{"parameter":"CRU","unit":"kg","values":[{"value":"0,0E+00","module":"A1"},{"value":"0,0E+00","module":"A2"},{"value":"0,0E+00","module":"A3"},{"value":"0,0E+00","module":"A4"},{"value":"0,0E+00","module":"A5"},{"value":"0,0E+00","module":"B6"},{"value":"0,0E+00","module":"C1"},{"value":"0,0E+00","module":"C2"},{"value":"0,0E+00","module":"C3"},{"value":"0,0E+00","module":"C4"},{"value":"0,0E+00","module":"D"}]},{"parameter":"MFR","unit":"kg","values":[{"value":"2,44E-03","module":"A1"},{"value":"0,0E+00","module":"A2"},{"value":"2,87E-01","module":"A3"},{"value":"0,0E+00","module":"A4"},{"value":"4,59E-02","module":"A5"},{"value":"0,0E+00","module":"B6"},{"value":"0,0E+00","module":"C1"},{"value":"0,0E+00","module":"C2"},{"value":"1,90E+00","module":"C3"},{"value":"3,63E-05","module":"C4"},{"value":"4,11E-01","module":"D"}]},{"parameter":"MER","unit":"kg","values":[{"value":"1,15E-04","module":"A1"},{"value":"0,0E+00","module":"A2"},{"value":"2,40E-06","module":"A3"},{"value":"0,0E+00","module":"A4"},{"value":"6,85E-08","module":"A5"},{"value":"0,0E+00","module":"B6"},{"value":"0,0E+00","module":"C1"},{"value":"0,0E+00","module":"C2"},{"value":"3,65E-01","module":"C3"},{"value":"6,75E-05","module":"C4"},{"value":"8,02E-05","module":"D"}]},{"parameter":"EEE","unit":"MJ","values":[{"value":"1,30E-03","module":"A1"},{"value":"0,0E+00","module":"A2"},{"value":"4,34E-02","module":"A3"},{"value":"0,0E+00","module":"A4"},{"value":"2,80E-03","module":"A5"},{"value":"0,0E+00","module":"B6"},{"value":"0,0E+00","module":"C1"},{"value":"0,0E+00","module":"C2"},{"value":"5,38E-01","module":"C3"},{"value":"6,42E-04","module":"C4"},{"value":"9,19E-03","module":"D"}]},{"parameter":"EET","unit":"MJ","values":[{"value":"1,96E-02","module":"A1"},{"value":"0,0E+00","module":"A2"},{"value":"6,57E-01","module":"A3"},{"value":"0,0E+00","module":"A4"},{"value":"4,23E-02","module":"A5"},{"value":"0,0E+00","module":"B6"},{"value":"0,0E+00","module":"C1"},{"value":"0,0E+00","module":"C2"},{"value":"8,14E+00","module":"C3"},{"value":"9,71E-03","module":"C4"},{"value":"1,39E-01","module":"D"}]}]}