{"product_name":"C77-R600x600 WH 4000 DALI LI 2xSM","epd_id":"NEPD-6394-5657","compliance":["EN 15804+A2","ISO 14025","ISO 21930"],"producer_name":"Glamox AS","environmental_impact":[{"parameter":"GWP-total","unit":"kg CO2-eq.","values":[{"value":"4,42E+01","module":"A1"},{"value":"8,86E-01","module":"A2"},{"value":"3,03E-01","module":"A3"},{"value":"7,58E-01","module":"A4"},{"value":"4,60E-01","module":"A5"},{"value":"1,53E+02","module":"B6"},{"value":"0,0E+00","module":"C1"},{"value":"1,25E-01","module":"C2"},{"value":"6,59E-01","module":"C3"},{"value":"9,89E-02","module":"C4"},{"value":"-1,95E+00","module":"D"}]},{"parameter":"GWP-fossil","unit":"kg CO2-eq.","values":[{"value":"4,41E+01","module":"A1"},{"value":"8,85E-01","module":"A2"},{"value":"2,86E-01","module":"A3"},{"value":"7,57E-01","module":"A4"},{"value":"9,04E-03","module":"A5"},{"value":"1,42E+02","module":"B6"},{"value":"0,0E+00","module":"C1"},{"value":"1,24E-01","module":"C2"},{"value":"6,59E-01","module":"C3"},{"value":"9,83E-02","module":"C4"},{"value":"-1,94E+00","module":"D"}]},{"parameter":"GWP-biogenic","unit":"kg CO2-eq.","values":[{"value":"-5,43E-02","module":"A1"},{"value":"3,50E-04","module":"A2"},{"value":"1,61E-02","module":"A3"},{"value":"3,09E-04","module":"A4"},{"value":"4,51E-01","module":"A5"},{"value":"2,60E+00","module":"B6"},{"value":"0,0E+00","module":"C1"},{"value":"5,11E-05","module":"C2"},{"value":"1,80E-04","module":"C3"},{"value":"5,55E-05","module":"C4"},{"value":"-3,66E-03","module":"D"}]},{"parameter":"GWP-luluc","unit":"kg CO2-eq.","values":[{"value":"1,89E-01","module":"A1"},{"value":"3,29E-04","module":"A2"},{"value":"8,12E-04","module":"A3"},{"value":"2,65E-04","module":"A4"},{"value":"1,78E-06","module":"A5"},{"value":"7,79E+00","module":"B6"},{"value":"0,0E+00","module":"C1"},{"value":"3,63E-05","module":"C2"},{"value":"3,67E-04","module":"C3"},{"value":"5,39E-04","module":"C4"},{"value":"-2,96E-03","module":"D"}]},{"parameter":"ODP","unit":"kg CFC 11-eq.","values":[{"value":"3,41E-06","module":"A1"},{"value":"2,00E-07","module":"A2"},{"value":"2,01E-08","module":"A3"},{"value":"1,73E-07","module":"A4"},{"value":"1,19E-09","module":"A5"},{"value":"1,54E-05","module":"B6"},{"value":"0,0E+00","module":"C1"},{"value":"2,88E-08","module":"C2"},{"value":"5,91E-09","module":"C3"},{"value":"6,67E-09","module":"C4"},{"value":"-2,42E-03","module":"D"}]},{"parameter":"AP","unit":"mol H+-eq.","values":[{"value":"3,87E-01","module":"A1"},{"value":"5,72E-03","module":"A2"},{"value":"1,83E-03","module":"A3"},{"value":"3,09E-03","module":"A4"},{"value":"2,62E-05","module":"A5"},{"value":"6,56E-01","module":"B6"},{"value":"0,0E+00","module":"C1"},{"value":"5,23E-04","module":"C2"},{"value":"4,23E-04","module":"C3"},{"value":"3,81E-04","module":"C4"},{"value":"-7,75E-02","module":"D"}]},{"parameter":"POCP","unit":"kg NMVOC-eq.","values":[{"value":"1,74E-01","module":"A1"},{"value":"5,05E-03","module":"A2"},{"value":"1,08E-03","module":"A3"},{"value":"3,11E-03","module":"A4"},{"value":"2,78E-05","module":"A5"},{"value":"3,26E-01","module":"B6"},{"value":"0,0E+00","module":"C1"},{"value":"5,59E-04","module":"C2"},{"value":"3,22E-04","module":"C3"},{"value":"4,17E-04","module":"C4"},{"value":"-1,90E-02","module":"D"}]},{"parameter":"ADPE","unit":"kg Sb-eq.","values":[{"value":"1,77E-02","module":"A1"},{"value":"2,25E-05","module":"A2"},{"value":"1,39E-05","module":"A3"},{"value":"2,05E-05","module":"A4"},{"value":"1,30E-07","module":"A5"},{"value":"2,21E-03","module":"B6"},{"value":"0,0E+00","module":"C1"},{"value":"2,13E-06","module":"C2"},{"value":"6,46E-07","module":"C3"},{"value":"4,45E-07","module":"C4"},{"value":"-1,45E-03","module":"D"}]},{"parameter":"ADPF","unit":"MJ","values":[{"value":"5,68E+02","module":"A1"},{"value":"1,32E+01","module":"A2"},{"value":"2,96E+00","module":"A3"},{"value":"1,14E+01","module":"A4"},{"value":"7,96E-02","module":"A5"},{"value":"3,84E+03","module":"B6"},{"value":"0,0E+00","module":"C1"},{"value":"1,94E+00","module":"C2"},{"value":"8,23E-01","module":"C3"},{"value":"9,55E-01","module":"C4"},{"value":"-2,10E+01","module":"D"}]},{"parameter":"WDP","unit":"m3 world-eq.","values":[{"value":"2,21E+03","module":"A1"},{"value":"1,19E+01","module":"A2"},{"value":"4,26E+02","module":"A3"},{"value":"1,09E+01","module":"A4"},{"value":"1,45E-01","module":"A5"},{"value":"2,97E+05","module":"B6"},{"value":"0,0E+00","module":"C1"},{"value":"1,48E+00","module":"C2"},{"value":"8,19E+00","module":"C3"},{"value":"7,05E+00","module":"C4"},{"value":"1,56E+01","module":"D"}]},{"parameter":"EP-freshwater","unit":"kg P-eq.","values":[{"value":"5,36E-03","module":"A1"},{"value":"6,65E-06","module":"A2"},{"value":"1,43E-05","module":"A3"},{"value":"5,94E-06","module":"A4"},{"value":"4,50E-08","module":"A5"},{"value":"9,41E-03","module":"B6"},{"value":"0,0E+00","module":"C1"},{"value":"9,49E-07","module":"C2"},{"value":"2,46E-06","module":"C3"},{"value":"2,91E-06","module":"C4"},{"value":"-4,94E-04","module":"D"}]},{"parameter":"EP-marine","unit":"kg N-eq.","values":[{"value":"4,95E-02","module":"A1"},{"value":"1,58E-03","module":"A2"},{"value":"3,46E-04","module":"A3"},{"value":"9,18E-04","module":"A4"},{"value":"1,21E-05","module":"A5"},{"value":"1,04E-01","module":"B6"},{"value":"0,0E+00","module":"C1"},{"value":"1,57E-04","module":"C2"},{"value":"1,14E-04","module":"C3"},{"value":"1,21E-04","module":"C4"},{"value":"-4,60E-03","module":"D"}]},{"parameter":"EP-terrestrial","unit":"mol N-eq.","values":[{"value":"8,81E-01","module":"A1"},{"value":"1,75E-02","module":"A2"},{"value":"3,92E-03","module":"A3"},{"value":"1,01E-02","module":"A4"},{"value":"9,37E-05","module":"A5"},{"value":"1,39E+00","module":"B6"},{"value":"0,0E+00","module":"C1"},{"value":"1,74E-03","module":"C2"},{"value":"1,23E-03","module":"C3"},{"value":"1,00E-03","module":"C4"},{"value":"-6,09E-02","module":"D"}]},{"parameter":"GWP-IOBC","unit":"kg CO2-eq.","values":[{"value":"4,47E+01","module":"A1"},{"value":"8,86E-01","module":"A2"},{"value":"2,94E-01","module":"A3"},{"value":"7,58E-01","module":"A4"},{"value":"7,85E-04","module":"A5"},{"value":"2,07E+02","module":"B6"},{"value":"0,0E+00","module":"C1"},{"value":"1,25E-01","module":"C2"},{"value":"6,59E-01","module":"C3"},{"value":"8,11E-02","module":"C4"},{"value":"-2,38E+00","module":"D"}]}],"additional_environmental_impact":[{"parameter":"PM","unit":"disease incidence","values":[{"value":"3,07E-06","module":"A1"},{"value":"6,04E-08","module":"A2"},{"value":"2,03E-08","module":"A3"},{"value":"5,45E-08","module":"A4"},{"value":"4,05E-10","module":"A5"},{"value":"3,48E-06","module":"B6"},{"value":"0,0E+00","module":"C1"},{"value":"1,10E-08","module":"C2"},{"value":"2,60E-09","module":"C3"},{"value":"6,90E-09","module":"C4"},{"value":"-2,37E-07","module":"D"}]},{"parameter":"ETP-fw","unit":"CTUe","values":[{"value":"2,41E+03","module":"A1"},{"value":"9,55E+00","module":"A2"},{"value":"1,24E+01","module":"A3"},{"value":"8,41E+00","module":"A4"},{"value":"9,87E-02","module":"A5"},{"value":"4,81E+03","module":"B6"},{"value":"0,0E+00","module":"C1"},{"value":"1,42E+00","module":"C2"},{"value":"2,55E+00","module":"C3"},{"value":"4,42E+02","module":"C4"},{"value":"-6,11E+02","module":"D"}]},{"parameter":"HTP-c","unit":"CTUh","values":[{"value":"1,15E-07","module":"A1"},{"value":"0,0E+00","module":"A2"},{"value":"6,17E-10","module":"A3"},{"value":"0,0E+00","module":"A4"},{"value":"2,00E-12","module":"A5"},{"value":"1,12E-07","module":"B6"},{"value":"0,0E+00","module":"C1"},{"value":"0,0E+00","module":"C2"},{"value":"1,22E-09","module":"C3"},{"value":"2,92E-10","module":"C4"},{"value":"-8,44E-09","module":"D"}]},{"parameter":"HTP-nc","unit":"CTUh","values":[{"value":"2,52E-06","module":"A1"},{"value":"1,04E-08","module":"A2"},{"value":"1,38E-08","module":"A3"},{"value":"9,08E-09","module":"A4"},{"value":"1,18E-10","module":"A5"},{"value":"2,95E-06","module":"B6"},{"value":"0,0E+00","module":"C1"},{"value":"1,37E-09","module":"C2"},{"value":"7,20E-08","module":"C3"},{"value":"2,29E-09","module":"C4"},{"value":"-2,28E-07","module":"D"}]},{"parameter":"SQP","unit":"unitless","values":[{"value":"1,93E+02","module":"A1"},{"value":"8,56E+00","module":"A2"},{"value":"1,66E+00","module":"A3"},{"value":"7,87E+00","module":"A4"},{"value":"7,44E-02","module":"A5"},{"value":"2,90E+03","module":"B6"},{"value":"0,0E+00","module":"C1"},{"value":"2,22E+00","module":"C2"},{"value":"1,62E-01","module":"C3"},{"value":"2,31E+00","module":"C4"},{"value":"-1,44E+01","module":"D"}]},{"parameter":"IRP","unit":"kBq U235-eq.","values":[{"value":"2,19E+00","module":"A1"},{"value":"5,75E-02","module":"A2"},{"value":"4,61E-02","module":"A3"},{"value":"4,99E-02","module":"A4"},{"value":"3,45E-04","module":"A5"},{"value":"8,77E+01","module":"B6"},{"value":"0,0E+00","module":"C1"},{"value":"8,46E-03","module":"C2"},{"value":"4,28E-03","module":"C3"},{"value":"2,83E-03","module":"C4"},{"value":"-4,61E-02","module":"D"}]}],"resource_use":[{"parameter":"PERE","unit":"MJ","values":[{"value":"5,87E+01","module":"A1"},{"value":"1,79E-01","module":"A2"},{"value":"3,16E+01","module":"A3"},{"value":"1,61E-01","module":"A4"},{"value":"1,48E-03","module":"A5"},{"value":"3,78E+03","module":"B6"},{"value":"0,0E+00","module":"C1"},{"value":"2,44E-02","module":"C2"},{"value":"1,73E-01","module":"C3"},{"value":"2,69E-01","module":"C4"},{"value":"-5,05E+00","module":"D"}]},{"parameter":"PERM","unit":"MJ","values":[{"value":"2,46E+00","module":"A1"},{"value":"0,0E+00","module":"A2"},{"value":"0,0E+00","module":"A3"},{"value":"0,0E+00","module":"A4"},{"value":"-3,63E+00","module":"A5"},{"value":"0,0E+00","module":"B6"},{"value":"0,0E+00","module":"C1"},{"value":"0,0E+00","module":"C2"},{"value":"0,0E+00","module":"C3"},{"value":"0,0E+00","module":"C4"},{"value":"0,0E+00","module":"D"}]},{"parameter":"PERT","unit":"MJ","values":[{"value":"6,11E+01","module":"A1"},{"value":"1,79E-01","module":"A2"},{"value":"3,16E+01","module":"A3"},{"value":"1,61E-01","module":"A4"},{"value":"-3,63E+00","module":"A5"},{"value":"3,78E+03","module":"B6"},{"value":"0,0E+00","module":"C1"},{"value":"2,44E-02","module":"C2"},{"value":"1,73E-01","module":"C3"},{"value":"2,69E-01","module":"C4"},{"value":"-5,05E+00","module":"D"}]},{"parameter":"PENRE","unit":"MJ","values":[{"value":"5,50E+02","module":"A1"},{"value":"1,32E+01","module":"A2"},{"value":"2,97E+00","module":"A3"},{"value":"1,14E+01","module":"A4"},{"value":"7,96E-02","module":"A5"},{"value":"3,90E+03","module":"B6"},{"value":"0,0E+00","module":"C1"},{"value":"1,94E+00","module":"C2"},{"value":"8,23E-01","module":"C3"},{"value":"9,56E-01","module":"C4"},{"value":"-2,10E+01","module":"D"}]},{"parameter":"PENRM","unit":"MJ","values":[{"value":"1,93E+01","module":"A1"},{"value":"0,0E+00","module":"A2"},{"value":"0,0E+00","module":"A3"},{"value":"0,0E+00","module":"A4"},{"value":"-2,55E+00","module":"A5"},{"value":"0,0E+00","module":"B6"},{"value":"0,0E+00","module":"C1"},{"value":"0,0E+00","module":"C2"},{"value":"-2,21E+01","module":"C3"},{"value":"0,0E+00","module":"C4"},{"value":"0,0E+00","module":"D"}]},{"parameter":"PENRT","unit":"MJ","values":[{"value":"5,68E+02","module":"A1"},{"value":"1,32E+01","module":"A2"},{"value":"2,97E+00","module":"A3"},{"value":"1,14E+01","module":"A4"},{"value":"-2,47E+00","module":"A5"},{"value":"3,90E+03","module":"B6"},{"value":"0,0E+00","module":"C1"},{"value":"1,94E+00","module":"C2"},{"value":"-2,13E+01","module":"C3"},{"value":"9,56E-01","module":"C4"},{"value":"-2,17E+01","module":"D"}]},{"parameter":"SM","unit":"kg","values":[{"value":"1,13E+00","module":"A1"},{"value":"0,0E+00","module":"A2"},{"value":"7,74E-03","module":"A3"},{"value":"0,0E+00","module":"A4"},{"value":"5,90E-05","module":"A5"},{"value":"0,0E+00","module":"B6"},{"value":"0,0E+00","module":"C1"},{"value":"0,0E+00","module":"C2"},{"value":"8,57E-05","module":"C3"},{"value":"9,72E-03","module":"C4"},{"value":"1,98E-02","module":"D"}]},{"parameter":"RSF","unit":"MJ","values":[{"value":"1,30E+00","module":"A1"},{"value":"6,33E-03","module":"A2"},{"value":"2,57E-02","module":"A3"},{"value":"5,77E-03","module":"A4"},{"value":"4,57E-05","module":"A5"},{"value":"3,82E+01","module":"B6"},{"value":"0,0E+00","module":"C1"},{"value":"8,52E-04","module":"C2"},{"value":"1,83E-03","module":"C3"},{"value":"1,23E-03","module":"C4"},{"value":"3,25E-02","module":"D"}]},{"parameter":"NRSF","unit":"MJ","values":[{"value":"-6,50E+00","module":"A1"},{"value":"2,20E-02","module":"A2"},{"value":"6,90E-02","module":"A3"},{"value":"2,06E-02","module":"A4"},{"value":"1,69E-04","module":"A5"},{"value":"0,0E+00","module":"B6"},{"value":"0,0E+00","module":"C1"},{"value":"2,86E-03","module":"C2"},{"value":"-5,95E-04","module":"C3"},{"value":"5,31E-02","module":"C4"},{"value":"7,70E-01","module":"D"}]},{"parameter":"FW","unit":"m3","values":[{"value":"4,81E-01","module":"A1"},{"value":"1,33E-03","module":"A2"},{"value":"2,39E-01","module":"A3"},{"value":"1,20E-03","module":"A4"},{"value":"3,87E-05","module":"A5"},{"value":"1,72E+01","module":"B6"},{"value":"0,0E+00","module":"C1"},{"value":"2,20E-04","module":"C2"},{"value":"1,52E-03","module":"C3"},{"value":"7,34E-04","module":"C4"},{"value":"-1,66E-02","module":"D"}]}],"end_of_life_waste":[{"parameter":"HWD","unit":"kg","values":[{"value":"2,67E-01","module":"A1"},{"value":"6,62E-04","module":"A2"},{"value":"5,06E-02","module":"A3"},{"value":"5,82E-04","module":"A4"},{"value":"2,24E-04","module":"A5"},{"value":"3,60E-01","module":"B6"},{"value":"0,0E+00","module":"C1"},{"value":"1,06E-04","module":"C2"},{"value":"1,61E-04","module":"C3"},{"value":"3,10E-01","module":"C4"},{"value":"-9,07E-03","module":"D"}]},{"parameter":"NHWD","unit":"kg","values":[{"value":"8,32E+00","module":"A1"},{"value":"5,87E-01","module":"A2"},{"value":"8,36E-01","module":"A3"},{"value":"5,46E-01","module":"A4"},{"value":"8,07E-02","module":"A5"},{"value":"2,39E+01","module":"B6"},{"value":"0,0E+00","module":"C1"},{"value":"1,68E-01","module":"C2"},{"value":"5,02E-02","module":"C3"},{"value":"9,66E-01","module":"C4"},{"value":"-5,78E-01","module":"D"}]},{"parameter":"RWD","unit":"kg","values":[{"value":"1,78E-03","module":"A1"},{"value":"9,00E-05","module":"A2"},{"value":"2,35E-05","module":"A3"},{"value":"7,78E-05","module":"A4"},{"value":"4,56E-07","module":"A5"},{"value":"4,03E-02","module":"B6"},{"value":"0,0E+00","module":"C1"},{"value":"1,32E-05","module":"C2"},{"value":"3,07E-06","module":"C3"},{"value":"2,22E-06","module":"C4"},{"value":"-4,01E-05","module":"D"}]}],"end_of_life_flow":[{"parameter":"CRU","unit":"kg","values":[{"value":"0,0E+00","module":"A1"},{"value":"0,0E+00","module":"A2"},{"value":"0,0E+00","module":"A3"},{"value":"0,0E+00","module":"A4"},{"value":"0,0E+00","module":"A5"},{"value":"0,0E+00","module":"B6"},{"value":"0,0E+00","module":"C1"},{"value":"0,0E+00","module":"C2"},{"value":"0,0E+00","module":"C3"},{"value":"0,0E+00","module":"C4"},{"value":"0,0E+00","module":"D"}]},{"parameter":"MFR","unit":"kg","values":[{"value":"4,78E-04","module":"A1"},{"value":"0,0E+00","module":"A2"},{"value":"7,45E-01","module":"A3"},{"value":"0,0E+00","module":"A4"},{"value":"2,77E-01","module":"A5"},{"value":"0,0E+00","module":"B6"},{"value":"0,0E+00","module":"C1"},{"value":"0,0E+00","module":"C2"},{"value":"2,82E+00","module":"C3"},{"value":"1,16E-03","module":"C4"},{"value":"1,22E-02","module":"D"}]},{"parameter":"MER","unit":"kg","values":[{"value":"1,68E-04","module":"A1"},{"value":"0,0E+00","module":"A2"},{"value":"1,41E-01","module":"A3"},{"value":"0,0E+00","module":"A4"},{"value":"3,39E-03","module":"A5"},{"value":"0,0E+00","module":"B6"},{"value":"0,0E+00","module":"C1"},{"value":"0,0E+00","module":"C2"},{"value":"1,66E-01","module":"C3"},{"value":"9,15E-05","module":"C4"},{"value":"-3,08E-05","module":"D"}]},{"parameter":"EEE","unit":"MJ","values":[{"value":"1,58E-03","module":"A1"},{"value":"0,0E+00","module":"A2"},{"value":"8,62E-02","module":"A3"},{"value":"0,0E+00","module":"A4"},{"value":"1,55E-02","module":"A5"},{"value":"0,0E+00","module":"B6"},{"value":"0,0E+00","module":"C1"},{"value":"0,0E+00","module":"C2"},{"value":"3,78E-01","module":"C3"},{"value":"8,38E-04","module":"C4"},{"value":"-1,07E-04","module":"D"}]},{"parameter":"EET","unit":"MJ","values":[{"value":"2,38E-02","module":"A1"},{"value":"0,0E+00","module":"A2"},{"value":"1,30E+00","module":"A3"},{"value":"0,0E+00","module":"A4"},{"value":"2,35E-01","module":"A5"},{"value":"0,0E+00","module":"B6"},{"value":"0,0E+00","module":"C1"},{"value":"0,0E+00","module":"C2"},{"value":"5,72E+00","module":"C3"},{"value":"1,27E-02","module":"C4"},{"value":"-1,62E-03","module":"D"}]}]}