{"product_name":"C77-R600x600 WH 4000 DALI LI 4xSM","epd_id":"NEPD-5914-5188","compliance":["EN 15804+A2","ISO 14025","ISO 21930"],"producer_name":"Glamox AS","environmental_impact":[{"parameter":"GWP-total","unit":"kg CO2-eq.","values":[{"value":"6,86E+01","module":"A1"},{"value":"9,43E-01","module":"A2"},{"value":"3,01E-01","module":"A3"},{"value":"7,53E-01","module":"A4"},{"value":"4,60E-01","module":"A5"},{"value":"1,34E+02","module":"B6"},{"value":"0,0E+00","module":"C1"},{"value":"1,24E-01","module":"C2"},{"value":"6,52E-01","module":"C3"},{"value":"8,57E-02","module":"C4"},{"value":"-1,86E+00","module":"D"}]},{"parameter":"GWP-fossil","unit":"kg CO2-eq.","values":[{"value":"6,84E+01","module":"A1"},{"value":"9,42E-01","module":"A2"},{"value":"2,84E-01","module":"A3"},{"value":"7,53E-01","module":"A4"},{"value":"9,04E-03","module":"A5"},{"value":"1,25E+02","module":"B6"},{"value":"0,0E+00","module":"C1"},{"value":"1,24E-01","module":"C2"},{"value":"6,52E-01","module":"C3"},{"value":"8,52E-02","module":"C4"},{"value":"-1,85E+00","module":"D"}]},{"parameter":"GWP-biogenic","unit":"kg CO2-eq.","values":[{"value":"2,07E-02","module":"A1"},{"value":"3,73E-04","module":"A2"},{"value":"1,60E-02","module":"A3"},{"value":"3,07E-04","module":"A4"},{"value":"4,51E-01","module":"A5"},{"value":"2,29E+00","module":"B6"},{"value":"0,0E+00","module":"C1"},{"value":"5,08E-05","module":"C2"},{"value":"1,69E-04","module":"C3"},{"value":"4,44E-05","module":"C4"},{"value":"-3,49E-03","module":"D"}]},{"parameter":"GWP-luluc","unit":"kg CO2-eq.","values":[{"value":"2,36E-01","module":"A1"},{"value":"3,49E-04","module":"A2"},{"value":"8,07E-04","module":"A3"},{"value":"2,63E-04","module":"A4"},{"value":"1,78E-06","module":"A5"},{"value":"6,85E+00","module":"B6"},{"value":"0,0E+00","module":"C1"},{"value":"3,61E-05","module":"C2"},{"value":"3,05E-04","module":"C3"},{"value":"4,27E-04","module":"C4"},{"value":"-2,90E-03","module":"D"}]},{"parameter":"ODP","unit":"kg CFC 11-eq.","values":[{"value":"5,52E-06","module":"A1"},{"value":"2,13E-07","module":"A2"},{"value":"2,00E-08","module":"A3"},{"value":"1,72E-07","module":"A4"},{"value":"1,19E-09","module":"A5"},{"value":"1,35E-05","module":"B6"},{"value":"0,0E+00","module":"C1"},{"value":"2,86E-08","module":"C2"},{"value":"5,67E-09","module":"C3"},{"value":"5,83E-09","module":"C4"},{"value":"-2,40E-03","module":"D"}]},{"parameter":"AP","unit":"mol H+-eq.","values":[{"value":"6,11E-01","module":"A1"},{"value":"5,98E-03","module":"A2"},{"value":"1,82E-03","module":"A3"},{"value":"3,08E-03","module":"A4"},{"value":"2,62E-05","module":"A5"},{"value":"5,77E-01","module":"B6"},{"value":"0,0E+00","module":"C1"},{"value":"5,20E-04","module":"C2"},{"value":"4,13E-04","module":"C3"},{"value":"3,16E-04","module":"C4"},{"value":"-7,39E-02","module":"D"}]},{"parameter":"POCP","unit":"kg NMVOC-eq.","values":[{"value":"2,60E-01","module":"A1"},{"value":"5,30E-03","module":"A2"},{"value":"1,07E-03","module":"A3"},{"value":"3,09E-03","module":"A4"},{"value":"2,78E-05","module":"A5"},{"value":"2,87E-01","module":"B6"},{"value":"0,0E+00","module":"C1"},{"value":"5,56E-04","module":"C2"},{"value":"3,15E-04","module":"C3"},{"value":"3,49E-04","module":"C4"},{"value":"-1,80E-02","module":"D"}]},{"parameter":"ADPE","unit":"kg Sb-eq.","values":[{"value":"1,92E-02","module":"A1"},{"value":"2,40E-05","module":"A2"},{"value":"1,39E-05","module":"A3"},{"value":"2,04E-05","module":"A4"},{"value":"1,30E-07","module":"A5"},{"value":"1,95E-03","module":"B6"},{"value":"0,0E+00","module":"C1"},{"value":"2,11E-06","module":"C2"},{"value":"6,09E-07","module":"C3"},{"value":"3,67E-07","module":"C4"},{"value":"-1,43E-03","module":"D"}]},{"parameter":"ADPF","unit":"MJ","values":[{"value":"8,59E+02","module":"A1"},{"value":"1,40E+01","module":"A2"},{"value":"2,95E+00","module":"A3"},{"value":"1,13E+01","module":"A4"},{"value":"7,96E-02","module":"A5"},{"value":"3,38E+03","module":"B6"},{"value":"0,0E+00","module":"C1"},{"value":"1,92E+00","module":"C2"},{"value":"7,98E-01","module":"C3"},{"value":"8,01E-01","module":"C4"},{"value":"-2,01E+01","module":"D"}]},{"parameter":"WDP","unit":"m3 world-eq.","values":[{"value":"3,03E+03","module":"A1"},{"value":"1,27E+01","module":"A2"},{"value":"4,24E+02","module":"A3"},{"value":"1,08E+01","module":"A4"},{"value":"1,45E-01","module":"A5"},{"value":"2,61E+05","module":"B6"},{"value":"0,0E+00","module":"C1"},{"value":"1,48E+00","module":"C2"},{"value":"7,68E+00","module":"C3"},{"value":"6,52E+00","module":"C4"},{"value":"1,22E+01","module":"D"}]},{"parameter":"EP-freshwater","unit":"kg P-eq.","values":[{"value":"1,09E-02","module":"A1"},{"value":"7,10E-06","module":"A2"},{"value":"1,42E-05","module":"A3"},{"value":"5,91E-06","module":"A4"},{"value":"4,50E-08","module":"A5"},{"value":"8,28E-03","module":"B6"},{"value":"0,0E+00","module":"C1"},{"value":"9,43E-07","module":"C2"},{"value":"2,42E-06","module":"C3"},{"value":"2,33E-06","module":"C4"},{"value":"-4,63E-04","module":"D"}]},{"parameter":"EP-marine","unit":"kg N-eq.","values":[{"value":"7,54E-02","module":"A1"},{"value":"1,66E-03","module":"A2"},{"value":"3,44E-04","module":"A3"},{"value":"9,12E-04","module":"A4"},{"value":"1,21E-05","module":"A5"},{"value":"9,12E-02","module":"B6"},{"value":"0,0E+00","module":"C1"},{"value":"1,56E-04","module":"C2"},{"value":"1,12E-04","module":"C3"},{"value":"1,07E-04","module":"C4"},{"value":"-4,38E-03","module":"D"}]},{"parameter":"EP-terrestrial","unit":"mol N-eq.","values":[{"value":"1,17E+00","module":"A1"},{"value":"1,84E-02","module":"A2"},{"value":"3,90E-03","module":"A3"},{"value":"1,01E-02","module":"A4"},{"value":"9,37E-05","module":"A5"},{"value":"1,22E+00","module":"B6"},{"value":"0,0E+00","module":"C1"},{"value":"1,73E-03","module":"C2"},{"value":"1,21E-03","module":"C3"},{"value":"8,55E-04","module":"C4"},{"value":"-5,79E-02","module":"D"}]},{"parameter":"GWP-IOBC","unit":"kg CO2-eq.","values":[{"value":"6,90E+01","module":"A1"},{"value":"9,43E-01","module":"A2"},{"value":"2,93E-01","module":"A3"},{"value":"7,53E-01","module":"A4"},{"value":"7,85E-04","module":"A5"},{"value":"1,82E+02","module":"B6"},{"value":"0,0E+00","module":"C1"},{"value":"1,24E-01","module":"C2"},{"value":"6,52E-01","module":"C3"},{"value":"6,77E-02","module":"C4"},{"value":"-2,26E+00","module":"D"}]}],"additional_environmental_impact":[{"parameter":"PM","unit":"disease incidence","values":[{"value":"4,16E-06","module":"A1"},{"value":"6,45E-08","module":"A2"},{"value":"2,01E-08","module":"A3"},{"value":"5,42E-08","module":"A4"},{"value":"4,05E-10","module":"A5"},{"value":"3,06E-06","module":"B6"},{"value":"0,0E+00","module":"C1"},{"value":"1,09E-08","module":"C2"},{"value":"2,53E-09","module":"C3"},{"value":"5,74E-09","module":"C4"},{"value":"-2,24E-07","module":"D"}]},{"parameter":"ETP-fw","unit":"CTUe","values":[{"value":"4,14E+03","module":"A1"},{"value":"1,02E+01","module":"A2"},{"value":"1,23E+01","module":"A3"},{"value":"8,36E+00","module":"A4"},{"value":"9,87E-02","module":"A5"},{"value":"4,23E+03","module":"B6"},{"value":"0,0E+00","module":"C1"},{"value":"1,41E+00","module":"C2"},{"value":"2,49E+00","module":"C3"},{"value":"4,10E+02","module":"C4"},{"value":"-5,75E+02","module":"D"}]},{"parameter":"HTP-c","unit":"CTUh","values":[{"value":"1,39E-07","module":"A1"},{"value":"0,0E+00","module":"A2"},{"value":"6,13E-10","module":"A3"},{"value":"0,0E+00","module":"A4"},{"value":"2,00E-12","module":"A5"},{"value":"9,86E-08","module":"B6"},{"value":"0,0E+00","module":"C1"},{"value":"0,0E+00","module":"C2"},{"value":"1,15E-09","module":"C3"},{"value":"2,35E-10","module":"C4"},{"value":"-7,69E-09","module":"D"}]},{"parameter":"HTP-nc","unit":"CTUh","values":[{"value":"4,13E-06","module":"A1"},{"value":"1,11E-08","module":"A2"},{"value":"1,37E-08","module":"A3"},{"value":"9,03E-09","module":"A4"},{"value":"1,18E-10","module":"A5"},{"value":"2,60E-06","module":"B6"},{"value":"0,0E+00","module":"C1"},{"value":"1,36E-09","module":"C2"},{"value":"6,74E-08","module":"C3"},{"value":"1,87E-09","module":"C4"},{"value":"-1,97E-07","module":"D"}]},{"parameter":"SQP","unit":"unitless","values":[{"value":"2,50E+02","module":"A1"},{"value":"9,14E+00","module":"A2"},{"value":"1,65E+00","module":"A3"},{"value":"7,82E+00","module":"A4"},{"value":"7,44E-02","module":"A5"},{"value":"2,55E+03","module":"B6"},{"value":"0,0E+00","module":"C1"},{"value":"2,21E+00","module":"C2"},{"value":"1,63E-01","module":"C3"},{"value":"1,93E+00","module":"C4"},{"value":"-1,39E+01","module":"D"}]},{"parameter":"IRP","unit":"kBq U235-eq.","values":[{"value":"3,31E+00","module":"A1"},{"value":"6,13E-02","module":"A2"},{"value":"4,59E-02","module":"A3"},{"value":"4,96E-02","module":"A4"},{"value":"3,45E-04","module":"A5"},{"value":"7,71E+01","module":"B6"},{"value":"0,0E+00","module":"C1"},{"value":"8,41E-03","module":"C2"},{"value":"4,06E-03","module":"C3"},{"value":"2,51E-03","module":"C4"},{"value":"-4,55E-02","module":"D"}]}],"resource_use":[{"parameter":"PERE","unit":"MJ","values":[{"value":"9,08E+01","module":"A1"},{"value":"1,91E-01","module":"A2"},{"value":"3,14E+01","module":"A3"},{"value":"1,60E-01","module":"A4"},{"value":"1,48E-03","module":"A5"},{"value":"3,32E+03","module":"B6"},{"value":"0,0E+00","module":"C1"},{"value":"2,42E-02","module":"C2"},{"value":"1,51E-01","module":"C3"},{"value":"2,18E-01","module":"C4"},{"value":"-4,89E+00","module":"D"}]},{"parameter":"PERM","unit":"MJ","values":[{"value":"2,46E+00","module":"A1"},{"value":"0,0E+00","module":"A2"},{"value":"0,0E+00","module":"A3"},{"value":"0,0E+00","module":"A4"},{"value":"-3,63E+00","module":"A5"},{"value":"0,0E+00","module":"B6"},{"value":"0,0E+00","module":"C1"},{"value":"0,0E+00","module":"C2"},{"value":"0,0E+00","module":"C3"},{"value":"0,0E+00","module":"C4"},{"value":"0,0E+00","module":"D"}]},{"parameter":"PERT","unit":"MJ","values":[{"value":"9,33E+01","module":"A1"},{"value":"1,91E-01","module":"A2"},{"value":"3,14E+01","module":"A3"},{"value":"1,60E-01","module":"A4"},{"value":"-3,63E+00","module":"A5"},{"value":"3,32E+03","module":"B6"},{"value":"0,0E+00","module":"C1"},{"value":"2,42E-02","module":"C2"},{"value":"1,51E-01","module":"C3"},{"value":"2,18E-01","module":"C4"},{"value":"-4,89E+00","module":"D"}]},{"parameter":"PENRE","unit":"MJ","values":[{"value":"8,39E+02","module":"A1"},{"value":"1,40E+01","module":"A2"},{"value":"2,95E+00","module":"A3"},{"value":"1,13E+01","module":"A4"},{"value":"7,96E-02","module":"A5"},{"value":"3,43E+03","module":"B6"},{"value":"0,0E+00","module":"C1"},{"value":"1,92E+00","module":"C2"},{"value":"7,98E-01","module":"C3"},{"value":"8,01E-01","module":"C4"},{"value":"-2,01E+01","module":"D"}]},{"parameter":"PENRM","unit":"MJ","values":[{"value":"2,21E+01","module":"A1"},{"value":"0,0E+00","module":"A2"},{"value":"0,0E+00","module":"A3"},{"value":"0,0E+00","module":"A4"},{"value":"-2,55E+00","module":"A5"},{"value":"0,0E+00","module":"B6"},{"value":"0,0E+00","module":"C1"},{"value":"0,0E+00","module":"C2"},{"value":"-2,08E+01","module":"C3"},{"value":"0,0E+00","module":"C4"},{"value":"0,0E+00","module":"D"}]},{"parameter":"PENRT","unit":"MJ","values":[{"value":"8,59E+02","module":"A1"},{"value":"1,40E+01","module":"A2"},{"value":"2,95E+00","module":"A3"},{"value":"1,13E+01","module":"A4"},{"value":"-2,47E+00","module":"A5"},{"value":"3,43E+03","module":"B6"},{"value":"0,0E+00","module":"C1"},{"value":"1,92E+00","module":"C2"},{"value":"-2,00E+01","module":"C3"},{"value":"8,01E-01","module":"C4"},{"value":"-2,08E+01","module":"D"}]},{"parameter":"SM","unit":"kg","values":[{"value":"1,31E+00","module":"A1"},{"value":"0,0E+00","module":"A2"},{"value":"7,69E-03","module":"A3"},{"value":"0,0E+00","module":"A4"},{"value":"5,90E-05","module":"A5"},{"value":"0,0E+00","module":"B6"},{"value":"0,0E+00","module":"C1"},{"value":"0,0E+00","module":"C2"},{"value":"8,57E-05","module":"C3"},{"value":"8,19E-03","module":"C4"},{"value":"1,98E-02","module":"D"}]},{"parameter":"RSF","unit":"MJ","values":[{"value":"1,27E+00","module":"A1"},{"value":"6,76E-03","module":"A2"},{"value":"2,56E-02","module":"A3"},{"value":"5,73E-03","module":"A4"},{"value":"4,57E-05","module":"A5"},{"value":"3,36E+01","module":"B6"},{"value":"0,0E+00","module":"C1"},{"value":"8,47E-04","module":"C2"},{"value":"1,78E-03","module":"C3"},{"value":"1,08E-03","module":"C4"},{"value":"3,02E-02","module":"D"}]},{"parameter":"NRSF","unit":"MJ","values":[{"value":"-6,30E+00","module":"A1"},{"value":"2,35E-02","module":"A2"},{"value":"6,86E-02","module":"A3"},{"value":"2,05E-02","module":"A4"},{"value":"1,69E-04","module":"A5"},{"value":"0,0E+00","module":"B6"},{"value":"0,0E+00","module":"C1"},{"value":"2,84E-03","module":"C2"},{"value":"-5,88E-04","module":"C3"},{"value":"4,20E-02","module":"C4"},{"value":"7,04E-01","module":"D"}]},{"parameter":"FW","unit":"m3","values":[{"value":"7,32E-01","module":"A1"},{"value":"1,42E-03","module":"A2"},{"value":"2,37E-01","module":"A3"},{"value":"1,19E-03","module":"A4"},{"value":"3,87E-05","module":"A5"},{"value":"1,51E+01","module":"B6"},{"value":"0,0E+00","module":"C1"},{"value":"2,19E-04","module":"C2"},{"value":"1,41E-03","module":"C3"},{"value":"6,39E-04","module":"C4"},{"value":"-1,59E-02","module":"D"}]}],"end_of_life_waste":[{"parameter":"HWD","unit":"kg","values":[{"value":"3,77E-01","module":"A1"},{"value":"7,06E-04","module":"A2"},{"value":"5,03E-02","module":"A3"},{"value":"5,79E-04","module":"A4"},{"value":"2,24E-04","module":"A5"},{"value":"3,17E-01","module":"B6"},{"value":"0,0E+00","module":"C1"},{"value":"1,05E-04","module":"C2"},{"value":"1,59E-04","module":"C3"},{"value":"2,49E-01","module":"C4"},{"value":"-8,48E-03","module":"D"}]},{"parameter":"NHWD","unit":"kg","values":[{"value":"1,12E+01","module":"A1"},{"value":"6,27E-01","module":"A2"},{"value":"8,31E-01","module":"A3"},{"value":"5,42E-01","module":"A4"},{"value":"8,07E-02","module":"A5"},{"value":"2,10E+01","module":"B6"},{"value":"0,0E+00","module":"C1"},{"value":"1,67E-01","module":"C2"},{"value":"4,70E-02","module":"C3"},{"value":"9,17E-01","module":"C4"},{"value":"-5,41E-01","module":"D"}]},{"parameter":"RWD","unit":"kg","values":[{"value":"2,61E-03","module":"A1"},{"value":"9,58E-05","module":"A2"},{"value":"2,34E-05","module":"A3"},{"value":"7,74E-05","module":"A4"},{"value":"4,56E-07","module":"A5"},{"value":"3,54E-02","module":"B6"},{"value":"0,0E+00","module":"C1"},{"value":"1,31E-05","module":"C2"},{"value":"2,92E-06","module":"C3"},{"value":"2,11E-06","module":"C4"},{"value":"-3,95E-05","module":"D"}]}],"end_of_life_flow":[{"parameter":"CRU","unit":"kg","values":[{"value":"0,0E+00","module":"A1"},{"value":"0,0E+00","module":"A2"},{"value":"0,0E+00","module":"A3"},{"value":"0,0E+00","module":"A4"},{"value":"0,0E+00","module":"A5"},{"value":"0,0E+00","module":"B6"},{"value":"0,0E+00","module":"C1"},{"value":"0,0E+00","module":"C2"},{"value":"0,0E+00","module":"C3"},{"value":"0,0E+00","module":"C4"},{"value":"0,0E+00","module":"D"}]},{"parameter":"MFR","unit":"kg","values":[{"value":"4,78E-04","module":"A1"},{"value":"0,0E+00","module":"A2"},{"value":"7,40E-01","module":"A3"},{"value":"0,0E+00","module":"A4"},{"value":"2,77E-01","module":"A5"},{"value":"0,0E+00","module":"B6"},{"value":"0,0E+00","module":"C1"},{"value":"0,0E+00","module":"C2"},{"value":"2,62E+00","module":"C3"},{"value":"1,16E-03","module":"C4"},{"value":"1,22E-02","module":"D"}]},{"parameter":"MER","unit":"kg","values":[{"value":"1,68E-04","module":"A1"},{"value":"0,0E+00","module":"A2"},{"value":"1,40E-01","module":"A3"},{"value":"0,0E+00","module":"A4"},{"value":"3,39E-03","module":"A5"},{"value":"0,0E+00","module":"B6"},{"value":"0,0E+00","module":"C1"},{"value":"0,0E+00","module":"C2"},{"value":"1,64E-01","module":"C3"},{"value":"8,52E-05","module":"C4"},{"value":"-3,09E-05","module":"D"}]},{"parameter":"EEE","unit":"MJ","values":[{"value":"1,58E-03","module":"A1"},{"value":"0,0E+00","module":"A2"},{"value":"8,57E-02","module":"A3"},{"value":"0,0E+00","module":"A4"},{"value":"1,55E-02","module":"A5"},{"value":"0,0E+00","module":"B6"},{"value":"0,0E+00","module":"C1"},{"value":"0,0E+00","module":"C2"},{"value":"3,76E-01","module":"C3"},{"value":"7,83E-04","module":"C4"},{"value":"-1,07E-04","module":"D"}]},{"parameter":"EET","unit":"MJ","values":[{"value":"2,38E-02","module":"A1"},{"value":"0,0E+00","module":"A2"},{"value":"1,30E+00","module":"A3"},{"value":"0,0E+00","module":"A4"},{"value":"2,35E-01","module":"A5"},{"value":"0,0E+00","module":"B6"},{"value":"0,0E+00","module":"C1"},{"value":"0,0E+00","module":"C2"},{"value":"5,68E+00","module":"C3"},{"value":"1,18E-02","module":"C4"},{"value":"-1,62E-03","module":"D"}]}]}