{"product_name":"C80-R1200 G2 3600 HO DALI OP","epd_id":"NEPD-7978-7641-EN","compliance":["EN 15804+A2","ISO 14025","ISO 21930"],"producer_name":"Glamox AS","environmental_impact":[{"parameter":"GWP-total","unit":"kg CO2-eq.","values":[{"value":"2,53E+01","module":"A1"},{"value":"2,61E-01","module":"A2"},{"value":"3,27E-01","module":"A3"},{"value":"8,43E-01","module":"A4"},{"value":"6,79E-01","module":"A5"},{"value":"1,49E+02","module":"B6"},{"value":"0,0E+00","module":"C1"},{"value":"1,94E-01","module":"C2"},{"value":"8,19E-01","module":"C3"},{"value":"6,75E-02","module":"C4"},{"value":"1,04E+00","module":"D"}]},{"parameter":"GWP-fossil","unit":"kg CO2-eq.","values":[{"value":"2,58E+01","module":"A1"},{"value":"2,61E-01","module":"A2"},{"value":"3,20E-01","module":"A3"},{"value":"8,43E-01","module":"A4"},{"value":"6,41E-03","module":"A5"},{"value":"1,39E+02","module":"B6"},{"value":"0,0E+00","module":"C1"},{"value":"1,94E-01","module":"C2"},{"value":"8,18E-01","module":"C3"},{"value":"6,73E-02","module":"C4"},{"value":"9,96E-01","module":"D"}]},{"parameter":"GWP-biogenic","unit":"kg CO2-eq.","values":[{"value":"-5,58E-01","module":"A1"},{"value":"9,28E-05","module":"A2"},{"value":"6,17E-03","module":"A3"},{"value":"3,25E-04","module":"A4"},{"value":"6,73E-01","module":"A5"},{"value":"2,54E+00","module":"B6"},{"value":"0,0E+00","module":"C1"},{"value":"7,91E-05","module":"C2"},{"value":"5,26E-04","module":"C3"},{"value":"2,36E-05","module":"C4"},{"value":"7,39E-03","module":"D"}]},{"parameter":"GWP-luluc","unit":"kg CO2-eq.","values":[{"value":"6,04E-02","module":"A1"},{"value":"1,23E-04","module":"A2"},{"value":"9,59E-05","module":"A3"},{"value":"3,28E-04","module":"A4"},{"value":"2,12E-06","module":"A5"},{"value":"7,62E+00","module":"B6"},{"value":"0,0E+00","module":"C1"},{"value":"6,78E-05","module":"C2"},{"value":"2,23E-04","module":"C3"},{"value":"1,96E-04","module":"C4"},{"value":"4,04E-02","module":"D"}]},{"parameter":"ODP","unit":"kg CFC 11-eq.","values":[{"value":"1,88E-06","module":"A1"},{"value":"5,76E-08","module":"A2"},{"value":"3,55E-08","module":"A3"},{"value":"1,89E-07","module":"A4"},{"value":"1,35E-09","module":"A5"},{"value":"1,50E-05","module":"B6"},{"value":"0,0E+00","module":"C1"},{"value":"4,42E-08","module":"C2"},{"value":"2,23E-08","module":"C3"},{"value":"5,32E-09","module":"C4"},{"value":"-2,63E-03","module":"D"}]},{"parameter":"AP","unit":"mol H+-eq.","values":[{"value":"2,08E-01","module":"A1"},{"value":"3,84E-03","module":"A2"},{"value":"8,44E-04","module":"A3"},{"value":"6,93E-03","module":"A4"},{"value":"3,03E-05","module":"A5"},{"value":"6,41E-01","module":"B6"},{"value":"0,0E+00","module":"C1"},{"value":"7,93E-04","module":"C2"},{"value":"6,36E-04","module":"C3"},{"value":"2,19E-04","module":"C4"},{"value":"-5,27E-02","module":"D"}]},{"parameter":"POCP","unit":"kg NMVOC-eq.","values":[{"value":"1,04E-01","module":"A1"},{"value":"2,91E-03","module":"A2"},{"value":"5,42E-04","module":"A3"},{"value":"5,81E-03","module":"A4"},{"value":"3,12E-05","module":"A5"},{"value":"3,19E-01","module":"B6"},{"value":"0,0E+00","module":"C1"},{"value":"7,96E-04","module":"C2"},{"value":"4,60E-04","module":"C3"},{"value":"2,45E-04","module":"C4"},{"value":"-7,48E-03","module":"D"}]},{"parameter":"ADPE","unit":"kg Sb-eq.","values":[{"value":"4,47E-03","module":"A1"},{"value":"5,11E-06","module":"A2"},{"value":"8,95E-06","module":"A3"},{"value":"2,03E-05","module":"A4"},{"value":"1,56E-07","module":"A5"},{"value":"2,16E-03","module":"B6"},{"value":"0,0E+00","module":"C1"},{"value":"5,26E-06","module":"C2"},{"value":"1,07E-06","module":"C3"},{"value":"2,39E-07","module":"C4"},{"value":"-1,44E-03","module":"D"}]},{"parameter":"ADPF","unit":"MJ","values":[{"value":"3,22E+02","module":"A1"},{"value":"3,70E+00","module":"A2"},{"value":"3,99E+00","module":"A3"},{"value":"1,24E+01","module":"A4"},{"value":"8,96E-02","module":"A5"},{"value":"3,76E+03","module":"B6"},{"value":"0,0E+00","module":"C1"},{"value":"2,93E+00","module":"C2"},{"value":"1,42E+00","module":"C3"},{"value":"5,82E-01","module":"C4"},{"value":"1,35E+01","module":"D"}]},{"parameter":"WDP","unit":"m3 world-eq.","values":[{"value":"1,41E+03","module":"A1"},{"value":"2,55E+00","module":"A2"},{"value":"1,90E+00","module":"A3"},{"value":"1,07E+01","module":"A4"},{"value":"1,14E-01","module":"A5"},{"value":"2,90E+05","module":"B6"},{"value":"0,0E+00","module":"C1"},{"value":"2,79E+00","module":"C2"},{"value":"9,24E+00","module":"C3"},{"value":"8,11E+00","module":"C4"},{"value":"1,28E+03","module":"D"}]},{"parameter":"EP-freshwater","unit":"kg P-eq.","values":[{"value":"3,84E-03","module":"A1"},{"value":"1,68E-06","module":"A2"},{"value":"5,63E-06","module":"A3"},{"value":"6,13E-06","module":"A4"},{"value":"5,26E-08","module":"A5"},{"value":"9,19E-03","module":"B6"},{"value":"0,0E+00","module":"C1"},{"value":"1,52E-06","module":"C2"},{"value":"6,08E-06","module":"C3"},{"value":"1,24E-06","module":"C4"},{"value":"-3,09E-04","module":"D"}]},{"parameter":"EP-marine","unit":"kg N-eq.","values":[{"value":"2,57E-02","module":"A1"},{"value":"9,75E-04","module":"A2"},{"value":"1,52E-04","module":"A3"},{"value":"1,87E-03","module":"A4"},{"value":"1,00E-05","module":"A5"},{"value":"1,01E-01","module":"B6"},{"value":"0,0E+00","module":"C1"},{"value":"2,35E-04","module":"C2"},{"value":"1,59E-04","module":"C3"},{"value":"9,18E-05","module":"C4"},{"value":"-1,74E-03","module":"D"}]},{"parameter":"EP-terrestrial","unit":"mol N-eq.","values":[{"value":"3,30E-01","module":"A1"},{"value":"1,08E-02","module":"A2"},{"value":"1,61E-03","module":"A3"},{"value":"2,07E-02","module":"A4"},{"value":"1,09E-04","module":"A5"},{"value":"1,36E+00","module":"B6"},{"value":"0,0E+00","module":"C1"},{"value":"2,60E-03","module":"C2"},{"value":"1,73E-03","module":"C3"},{"value":"6,84E-04","module":"C4"},{"value":"-2,86E-02","module":"D"}]},{"parameter":"GWP-IOBC","unit":"kg CO2-eq.","values":[{"value":"2,60E+01","module":"A1"},{"value":"2,61E-01","module":"A2"},{"value":"3,19E-01","module":"A3"},{"value":"8,43E-01","module":"A4"},{"value":"6,41E-03","module":"A5"},{"value":"2,02E+02","module":"B6"},{"value":"0,0E+00","module":"C1"},{"value":"1,94E-01","module":"C2"},{"value":"8,19E-01","module":"C3"},{"value":"7,05E-02","module":"C4"},{"value":"8,23E-01","module":"D"}]}],"additional_environmental_impact":[{"parameter":"PM","unit":"disease incidence","values":[{"value":"1,33E-06","module":"A1"},{"value":"1,19E-08","module":"A2"},{"value":"6,90E-09","module":"A3"},{"value":"5,52E-08","module":"A4"},{"value":"4,48E-10","module":"A5"},{"value":"3,40E-06","module":"B6"},{"value":"0,0E+00","module":"C1"},{"value":"1,40E-08","module":"C2"},{"value":"5,89E-09","module":"C3"},{"value":"3,83E-09","module":"C4"},{"value":"-1,32E-08","module":"D"}]},{"parameter":"ETP-fw","unit":"CTUe","values":[{"value":"1,73E+03","module":"A1"},{"value":"2,53E+00","module":"A2"},{"value":"5,54E+00","module":"A3"},{"value":"8,89E+00","module":"A4"},{"value":"1,20E-01","module":"A5"},{"value":"4,70E+03","module":"B6"},{"value":"0,0E+00","module":"C1"},{"value":"2,15E+00","module":"C2"},{"value":"5,49E+00","module":"C3"},{"value":"4,91E+02","module":"C4"},{"value":"-4,73E+02","module":"D"}]},{"parameter":"HTP-c","unit":"CTUh","values":[{"value":"3,04E-08","module":"A1"},{"value":"0,0E+00","module":"A2"},{"value":"3,85E-10","module":"A3"},{"value":"0,0E+00","module":"A4"},{"value":"3,00E-12","module":"A5"},{"value":"1,10E-07","module":"B6"},{"value":"0,0E+00","module":"C1"},{"value":"0,0E+00","module":"C2"},{"value":"1,17E-09","module":"C3"},{"value":"1,22E-10","module":"C4"},{"value":"1,43E-09","module":"D"}]},{"parameter":"HTP-nc","unit":"CTUh","values":[{"value":"1,44E-06","module":"A1"},{"value":"2,01E-09","module":"A2"},{"value":"7,06E-09","module":"A3"},{"value":"9,76E-09","module":"A4"},{"value":"1,51E-10","module":"A5"},{"value":"2,88E-06","module":"B6"},{"value":"0,0E+00","module":"C1"},{"value":"2,33E-09","module":"C2"},{"value":"6,07E-08","module":"C3"},{"value":"1,25E-09","module":"C4"},{"value":"-1,33E-07","module":"D"}]},{"parameter":"SQP","unit":"unitless","values":[{"value":"1,12E+02","module":"A1"},{"value":"1,85E+00","module":"A2"},{"value":"1,26E+00","module":"A3"},{"value":"7,69E+00","module":"A4"},{"value":"6,01E-02","module":"A5"},{"value":"2,83E+03","module":"B6"},{"value":"0,0E+00","module":"C1"},{"value":"2,02E+00","module":"C2"},{"value":"4,19E-01","module":"C3"},{"value":"1,35E+00","module":"C4"},{"value":"-1,31E+01","module":"D"}]},{"parameter":"IRP","unit":"kBq U235-eq.","values":[{"value":"1,11E+00","module":"A1"},{"value":"1,61E-02","module":"A2"},{"value":"3,94E-03","module":"A3"},{"value":"5,42E-02","module":"A4"},{"value":"3,84E-04","module":"A5"},{"value":"8,57E+01","module":"B6"},{"value":"0,0E+00","module":"C1"},{"value":"1,28E-02","module":"C2"},{"value":"6,69E-03","module":"C3"},{"value":"2,53E-03","module":"C4"},{"value":"7,79E-02","module":"D"}]}],"resource_use":[{"parameter":"PERE","unit":"MJ","values":[{"value":"4,88E+01","module":"A1"},{"value":"4,27E-02","module":"A2"},{"value":"9,25E+00","module":"A3"},{"value":"1,63E-01","module":"A4"},{"value":"1,48E-03","module":"A5"},{"value":"3,69E+03","module":"B6"},{"value":"0,0E+00","module":"C1"},{"value":"4,13E-02","module":"C2"},{"value":"2,24E-01","module":"C3"},{"value":"1,26E-01","module":"C4"},{"value":"5,80E+00","module":"D"}]},{"parameter":"PERM","unit":"MJ","values":[{"value":"3,42E+00","module":"A1"},{"value":"0,0E+00","module":"A2"},{"value":"0,0E+00","module":"A3"},{"value":"0,0E+00","module":"A4"},{"value":"-3,85E+00","module":"A5"},{"value":"0,0E+00","module":"B6"},{"value":"0,0E+00","module":"C1"},{"value":"0,0E+00","module":"C2"},{"value":"0,0E+00","module":"C3"},{"value":"0,0E+00","module":"C4"},{"value":"0,0E+00","module":"D"}]},{"parameter":"PERT","unit":"MJ","values":[{"value":"5,22E+01","module":"A1"},{"value":"4,27E-02","module":"A2"},{"value":"9,25E+00","module":"A3"},{"value":"1,63E-01","module":"A4"},{"value":"-3,85E+00","module":"A5"},{"value":"3,69E+03","module":"B6"},{"value":"0,0E+00","module":"C1"},{"value":"4,13E-02","module":"C2"},{"value":"2,24E-01","module":"C3"},{"value":"1,26E-01","module":"C4"},{"value":"5,80E+00","module":"D"}]},{"parameter":"PENRE","unit":"MJ","values":[{"value":"3,15E+02","module":"A1"},{"value":"3,70E+00","module":"A2"},{"value":"3,99E+00","module":"A3"},{"value":"1,24E+01","module":"A4"},{"value":"8,96E-02","module":"A5"},{"value":"3,81E+03","module":"B6"},{"value":"0,0E+00","module":"C1"},{"value":"2,93E+00","module":"C2"},{"value":"1,42E+00","module":"C3"},{"value":"5,82E-01","module":"C4"},{"value":"1,35E+01","module":"D"}]},{"parameter":"PENRM","unit":"MJ","values":[{"value":"9,60E+00","module":"A1"},{"value":"0,0E+00","module":"A2"},{"value":"0,0E+00","module":"A3"},{"value":"0,0E+00","module":"A4"},{"value":"0,0E+00","module":"A5"},{"value":"0,0E+00","module":"B6"},{"value":"0,0E+00","module":"C1"},{"value":"0,0E+00","module":"C2"},{"value":"-1,86E+01","module":"C3"},{"value":"0,0E+00","module":"C4"},{"value":"-3,15E-02","module":"D"}]},{"parameter":"PENRT","unit":"MJ","values":[{"value":"3,25E+02","module":"A1"},{"value":"3,70E+00","module":"A2"},{"value":"3,99E+00","module":"A3"},{"value":"1,24E+01","module":"A4"},{"value":"8,96E-02","module":"A5"},{"value":"3,81E+03","module":"B6"},{"value":"0,0E+00","module":"C1"},{"value":"2,93E+00","module":"C2"},{"value":"-1,71E+01","module":"C3"},{"value":"5,82E-01","module":"C4"},{"value":"1,35E+01","module":"D"}]},{"parameter":"SM","unit":"kg","values":[{"value":"7,31E-01","module":"A1"},{"value":"0,0E+00","module":"A2"},{"value":"0,0E+00","module":"A3"},{"value":"0,0E+00","module":"A4"},{"value":"0,0E+00","module":"A5"},{"value":"0,0E+00","module":"B6"},{"value":"0,0E+00","module":"C1"},{"value":"0,0E+00","module":"C2"},{"value":"0,0E+00","module":"C3"},{"value":"2,18E-03","module":"C4"},{"value":"1,05E-02","module":"D"}]},{"parameter":"RSF","unit":"MJ","values":[{"value":"4,25E-01","module":"A1"},{"value":"1,43E-03","module":"A2"},{"value":"1,63E-03","module":"A3"},{"value":"5,74E-03","module":"A4"},{"value":"4,89E-05","module":"A5"},{"value":"3,73E+01","module":"B6"},{"value":"0,0E+00","module":"C1"},{"value":"1,48E-03","module":"C2"},{"value":"4,29E-03","module":"C3"},{"value":"1,05E-03","module":"C4"},{"value":"1,44E-02","module":"D"}]},{"parameter":"NRSF","unit":"MJ","values":[{"value":"2,19E-01","module":"A1"},{"value":"7,04E-03","module":"A2"},{"value":"4,18E-03","module":"A3"},{"value":"1,96E-02","module":"A4"},{"value":"2,02E-04","module":"A5"},{"value":"0,0E+00","module":"B6"},{"value":"0,0E+00","module":"C1"},{"value":"5,28E-03","module":"C2"},{"value":"-6,09E-05","module":"C3"},{"value":"1,95E-02","module":"C4"},{"value":"8,16E-02","module":"D"}]},{"parameter":"FW","unit":"m3","values":[{"value":"2,59E-01","module":"A1"},{"value":"3,22E-04","module":"A2"},{"value":"7,94E-04","module":"A3"},{"value":"1,22E-03","module":"A4"},{"value":"4,23E-05","module":"A5"},{"value":"1,68E+01","module":"B6"},{"value":"0,0E+00","module":"C1"},{"value":"3,08E-04","module":"C2"},{"value":"1,80E-03","module":"C3"},{"value":"5,88E-04","module":"C4"},{"value":"4,29E-02","module":"D"}]}],"end_of_life_waste":[{"parameter":"HWD","unit":"kg","values":[{"value":"1,20E-01","module":"A1"},{"value":"1,80E-04","module":"A2"},{"value":"2,51E-02","module":"A3"},{"value":"6,17E-04","module":"A4"},{"value":"0,0E+00","module":"A5"},{"value":"3,52E-01","module":"B6"},{"value":"0,0E+00","module":"C1"},{"value":"1,49E-04","module":"C2"},{"value":"2,91E-05","module":"C3"},{"value":"1,31E-01","module":"C4"},{"value":"-1,48E-02","module":"D"}]},{"parameter":"NHWD","unit":"kg","values":[{"value":"3,69E+00","module":"A1"},{"value":"1,20E-01","module":"A2"},{"value":"2,70E-01","module":"A3"},{"value":"5,23E-01","module":"A4"},{"value":"3,96E-01","module":"A5"},{"value":"2,33E+01","module":"B6"},{"value":"0,0E+00","module":"C1"},{"value":"1,40E-01","module":"C2"},{"value":"1,05E-01","module":"C3"},{"value":"1,07E+00","module":"C4"},{"value":"3,61E-01","module":"D"}]},{"parameter":"RWD","unit":"kg","values":[{"value":"9,85E-04","module":"A1"},{"value":"2,54E-05","module":"A2"},{"value":"4,79E-06","module":"A3"},{"value":"8,50E-05","module":"A4"},{"value":"0,0E+00","module":"A5"},{"value":"3,94E-02","module":"B6"},{"value":"0,0E+00","module":"C1"},{"value":"1,99E-05","module":"C2"},{"value":"1,48E-06","module":"C3"},{"value":"2,22E-06","module":"C4"},{"value":"7,69E-05","module":"D"}]}],"end_of_life_flow":[{"parameter":"CRU","unit":"kg","values":[{"value":"0,0E+00","module":"A1"},{"value":"0,0E+00","module":"A2"},{"value":"0,0E+00","module":"A3"},{"value":"0,0E+00","module":"A4"},{"value":"0,0E+00","module":"A5"},{"value":"0,0E+00","module":"B6"},{"value":"0,0E+00","module":"C1"},{"value":"0,0E+00","module":"C2"},{"value":"0,0E+00","module":"C3"},{"value":"0,0E+00","module":"C4"},{"value":"0,0E+00","module":"D"}]},{"parameter":"MFR","unit":"kg","values":[{"value":"5,04E-04","module":"A1"},{"value":"0,0E+00","module":"A2"},{"value":"3,54E-01","module":"A3"},{"value":"0,0E+00","module":"A4"},{"value":"3,68E-01","module":"A5"},{"value":"0,0E+00","module":"B6"},{"value":"0,0E+00","module":"C1"},{"value":"0,0E+00","module":"C2"},{"value":"1,93E+00","module":"C3"},{"value":"2,27E-05","module":"C4"},{"value":"-4,13E-04","module":"D"}]},{"parameter":"MER","unit":"kg","values":[{"value":"6,76E-04","module":"A1"},{"value":"0,0E+00","module":"A2"},{"value":"1,05E-01","module":"A3"},{"value":"0,0E+00","module":"A4"},{"value":"2,77E-02","module":"A5"},{"value":"0,0E+00","module":"B6"},{"value":"0,0E+00","module":"C1"},{"value":"0,0E+00","module":"C2"},{"value":"3,19E-01","module":"C3"},{"value":"5,56E-07","module":"C4"},{"value":"-5,66E-05","module":"D"}]},{"parameter":"EEE","unit":"MJ","values":[{"value":"8,20E-04","module":"A1"},{"value":"0,0E+00","module":"A2"},{"value":"7,81E-02","module":"A3"},{"value":"0,0E+00","module":"A4"},{"value":"2,27E-02","module":"A5"},{"value":"0,0E+00","module":"B6"},{"value":"0,0E+00","module":"C1"},{"value":"0,0E+00","module":"C2"},{"value":"3,89E-01","module":"C3"},{"value":"3,61E-05","module":"C4"},{"value":"-1,37E-04","module":"D"}]},{"parameter":"EET","unit":"MJ","values":[{"value":"1,94E-03","module":"A1"},{"value":"0,0E+00","module":"A2"},{"value":"1,18E+00","module":"A3"},{"value":"0,0E+00","module":"A4"},{"value":"3,43E-01","module":"A5"},{"value":"0,0E+00","module":"B6"},{"value":"0,0E+00","module":"C1"},{"value":"0,0E+00","module":"C2"},{"value":"5,89E+00","module":"C3"},{"value":"5,45E-04","module":"C4"},{"value":"-2,07E-03","module":"D"}]}]}