{"product_name":"C80-R1800 G2 5400 HO DALI OP","epd_id":"NEPD-7771-7147","compliance":["EN 15804+A2","ISO 14025","ISO 21930"],"producer_name":"Glamox AS","environmental_impact":[{"parameter":"GWP-total","unit":"kg CO2-eq.","values":[{"value":"4,82E+01","module":"A1"},{"value":"9,29E-01","module":"A2"},{"value":"4,69E-01","module":"A3"},{"value":"1,21E+00","module":"A4"},{"value":"1,01E+00","module":"A5"},{"value":"2,24E+02","module":"B6"},{"value":"0,0E+00","module":"C1"},{"value":"2,79E-01","module":"C2"},{"value":"1,15E+00","module":"C3"},{"value":"9,25E-02","module":"C4"},{"value":"2,46E+00","module":"D"}]},{"parameter":"GWP-fossil","unit":"kg CO2-eq.","values":[{"value":"4,86E+01","module":"A1"},{"value":"9,29E-01","module":"A2"},{"value":"4,60E-01","module":"A3"},{"value":"1,21E+00","module":"A4"},{"value":"9,55E-03","module":"A5"},{"value":"2,09E+02","module":"B6"},{"value":"0,0E+00","module":"C1"},{"value":"2,79E-01","module":"C2"},{"value":"1,15E+00","module":"C3"},{"value":"9,22E-02","module":"C4"},{"value":"2,38E+00","module":"D"}]},{"parameter":"GWP-biogenic","unit":"kg CO2-eq.","values":[{"value":"-7,14E-01","module":"A1"},{"value":"3,60E-04","module":"A2"},{"value":"8,85E-03","module":"A3"},{"value":"4,67E-04","module":"A4"},{"value":"1,00E+00","module":"A5"},{"value":"3,81E+00","module":"B6"},{"value":"0,0E+00","module":"C1"},{"value":"1,14E-04","module":"C2"},{"value":"7,17E-04","module":"C3"},{"value":"3,00E-05","module":"C4"},{"value":"1,38E-02","module":"D"}]},{"parameter":"GWP-luluc","unit":"kg CO2-eq.","values":[{"value":"2,86E-01","module":"A1"},{"value":"3,66E-04","module":"A2"},{"value":"1,38E-04","module":"A3"},{"value":"4,70E-04","module":"A4"},{"value":"3,16E-06","module":"A5"},{"value":"1,14E+01","module":"B6"},{"value":"0,0E+00","module":"C1"},{"value":"9,74E-05","module":"C2"},{"value":"2,63E-04","module":"C3"},{"value":"2,41E-04","module":"C4"},{"value":"6,68E-02","module":"D"}]},{"parameter":"ODP","unit":"kg CFC 11-eq.","values":[{"value":"3,75E-06","module":"A1"},{"value":"2,09E-07","module":"A2"},{"value":"5,10E-08","module":"A3"},{"value":"2,71E-07","module":"A4"},{"value":"2,02E-09","module":"A5"},{"value":"2,26E-05","module":"B6"},{"value":"0,0E+00","module":"C1"},{"value":"6,35E-08","module":"C2"},{"value":"3,13E-08","module":"C3"},{"value":"7,47E-09","module":"C4"},{"value":"-3,75E-03","module":"D"}]},{"parameter":"AP","unit":"mol H+-eq.","values":[{"value":"3,54E-01","module":"A1"},{"value":"7,53E-03","module":"A2"},{"value":"1,21E-03","module":"A3"},{"value":"9,95E-03","module":"A4"},{"value":"4,52E-05","module":"A5"},{"value":"9,62E-01","module":"B6"},{"value":"0,0E+00","module":"C1"},{"value":"1,14E-03","module":"C2"},{"value":"7,97E-04","module":"C3"},{"value":"2,96E-04","module":"C4"},{"value":"-4,38E-02","module":"D"}]},{"parameter":"POCP","unit":"kg NMVOC-eq.","values":[{"value":"1,81E-01","module":"A1"},{"value":"6,30E-03","module":"A2"},{"value":"7,78E-04","module":"A3"},{"value":"8,35E-03","module":"A4"},{"value":"4,65E-05","module":"A5"},{"value":"4,78E-01","module":"B6"},{"value":"0,0E+00","module":"C1"},{"value":"1,14E-03","module":"C2"},{"value":"5,96E-04","module":"C3"},{"value":"3,31E-04","module":"C4"},{"value":"-3,25E-03","module":"D"}]},{"parameter":"ADPE","unit":"kg Sb-eq.","values":[{"value":"5,06E-03","module":"A1"},{"value":"2,25E-05","module":"A2"},{"value":"1,28E-05","module":"A3"},{"value":"2,92E-05","module":"A4"},{"value":"2,32E-07","module":"A5"},{"value":"3,24E-03","module":"B6"},{"value":"0,0E+00","module":"C1"},{"value":"7,54E-06","module":"C2"},{"value":"1,37E-06","module":"C3"},{"value":"3,19E-07","module":"C4"},{"value":"-1,45E-03","module":"D"}]},{"parameter":"ADPF","unit":"MJ","values":[{"value":"6,62E+02","module":"A1"},{"value":"1,37E+01","module":"A2"},{"value":"5,73E+00","module":"A3"},{"value":"1,78E+01","module":"A4"},{"value":"1,34E-01","module":"A5"},{"value":"5,63E+03","module":"B6"},{"value":"0,0E+00","module":"C1"},{"value":"4,20E+00","module":"C2"},{"value":"1,76E+00","module":"C3"},{"value":"7,91E-01","module":"C4"},{"value":"3,12E+01","module":"D"}]},{"parameter":"WDP","unit":"m3 world-eq.","values":[{"value":"7,88E+03","module":"A1"},{"value":"1,18E+01","module":"A2"},{"value":"2,73E+00","module":"A3"},{"value":"1,53E+01","module":"A4"},{"value":"1,69E-01","module":"A5"},{"value":"4,36E+05","module":"B6"},{"value":"0,0E+00","module":"C1"},{"value":"4,01E+00","module":"C2"},{"value":"1,08E+01","module":"C3"},{"value":"1,18E+01","module":"C4"},{"value":"2,09E+03","module":"D"}]},{"parameter":"EP-freshwater","unit":"kg P-eq.","values":[{"value":"6,41E-03","module":"A1"},{"value":"6,79E-06","module":"A2"},{"value":"8,08E-06","module":"A3"},{"value":"8,80E-06","module":"A4"},{"value":"7,84E-08","module":"A5"},{"value":"1,38E-02","module":"B6"},{"value":"0,0E+00","module":"C1"},{"value":"2,19E-06","module":"C2"},{"value":"7,84E-06","module":"C3"},{"value":"1,59E-06","module":"C4"},{"value":"-2,61E-04","module":"D"}]},{"parameter":"EP-marine","unit":"kg N-eq.","values":[{"value":"4,67E-02","module":"A1"},{"value":"2,02E-03","module":"A2"},{"value":"2,18E-04","module":"A3"},{"value":"2,68E-03","module":"A4"},{"value":"1,50E-05","module":"A5"},{"value":"1,52E-01","module":"B6"},{"value":"0,0E+00","module":"C1"},{"value":"3,38E-04","module":"C2"},{"value":"2,08E-04","module":"C3"},{"value":"1,28E-04","module":"C4"},{"value":"-6,02E-04","module":"D"}]},{"parameter":"EP-terrestrial","unit":"mol N-eq.","values":[{"value":"5,51E-01","module":"A1"},{"value":"2,24E-02","module":"A2"},{"value":"2,32E-03","module":"A3"},{"value":"2,97E-02","module":"A4"},{"value":"1,62E-04","module":"A5"},{"value":"2,04E+00","module":"B6"},{"value":"0,0E+00","module":"C1"},{"value":"3,73E-03","module":"C2"},{"value":"2,25E-03","module":"C3"},{"value":"9,44E-04","module":"C4"},{"value":"-1,62E-02","module":"D"}]},{"parameter":"GWP-IOBC","unit":"kg CO2-eq.","values":[{"value":"4,91E+01","module":"A1"},{"value":"9,29E-01","module":"A2"},{"value":"4,57E-01","module":"A3"},{"value":"1,21E+00","module":"A4"},{"value":"9,55E-03","module":"A5"},{"value":"3,03E+02","module":"B6"},{"value":"0,0E+00","module":"C1"},{"value":"2,79E-01","module":"C2"},{"value":"1,15E+00","module":"C3"},{"value":"9,69E-02","module":"C4"},{"value":"2,17E+00","module":"D"}]}],"additional_environmental_impact":[{"parameter":"PM","unit":"disease incidence","values":[{"value":"2,47E-06","module":"A1"},{"value":"5,84E-08","module":"A2"},{"value":"9,90E-09","module":"A3"},{"value":"7,93E-08","module":"A4"},{"value":"6,67E-10","module":"A5"},{"value":"5,10E-06","module":"B6"},{"value":"0,0E+00","module":"C1"},{"value":"2,01E-08","module":"C2"},{"value":"7,77E-09","module":"C3"},{"value":"5,14E-09","module":"C4"},{"value":"7,65E-08","module":"D"}]},{"parameter":"ETP-fw","unit":"CTUe","values":[{"value":"2,27E+03","module":"A1"},{"value":"9,82E+00","module":"A2"},{"value":"7,95E+00","module":"A3"},{"value":"1,28E+01","module":"A4"},{"value":"1,78E-01","module":"A5"},{"value":"7,05E+03","module":"B6"},{"value":"0,0E+00","module":"C1"},{"value":"3,09E+00","module":"C2"},{"value":"7,53E+00","module":"C3"},{"value":"7,12E+02","module":"C4"},{"value":"-4,58E+02","module":"D"}]},{"parameter":"HTP-c","unit":"CTUh","values":[{"value":"5,98E-08","module":"A1"},{"value":"0,0E+00","module":"A2"},{"value":"5,52E-10","module":"A3"},{"value":"0,0E+00","module":"A4"},{"value":"5,00E-12","module":"A5"},{"value":"1,64E-07","module":"B6"},{"value":"0,0E+00","module":"C1"},{"value":"0,0E+00","module":"C2"},{"value":"1,28E-09","module":"C3"},{"value":"1,57E-10","module":"C4"},{"value":"4,92E-09","module":"D"}]},{"parameter":"HTP-nc","unit":"CTUh","values":[{"value":"3,40E-06","module":"A1"},{"value":"9,89E-09","module":"A2"},{"value":"1,01E-08","module":"A3"},{"value":"1,40E-08","module":"A4"},{"value":"2,24E-10","module":"A5"},{"value":"4,33E-06","module":"B6"},{"value":"0,0E+00","module":"C1"},{"value":"3,34E-09","module":"C2"},{"value":"6,38E-08","module":"C3"},{"value":"1,68E-09","module":"C4"},{"value":"-9,57E-08","module":"D"}]},{"parameter":"SQP","unit":"unitless","values":[{"value":"2,38E+02","module":"A1"},{"value":"8,51E+00","module":"A2"},{"value":"1,81E+00","module":"A3"},{"value":"1,10E+01","module":"A4"},{"value":"8,96E-02","module":"A5"},{"value":"4,24E+03","module":"B6"},{"value":"0,0E+00","module":"C1"},{"value":"2,90E+00","module":"C2"},{"value":"5,45E-01","module":"C3"},{"value":"1,82E+00","module":"C4"},{"value":"-1,46E+01","module":"D"}]},{"parameter":"IRP","unit":"kBq U235-eq.","values":[{"value":"2,22E+00","module":"A1"},{"value":"5,97E-02","module":"A2"},{"value":"5,66E-03","module":"A3"},{"value":"7,78E-02","module":"A4"},{"value":"5,71E-04","module":"A5"},{"value":"1,28E+02","module":"B6"},{"value":"0,0E+00","module":"C1"},{"value":"1,84E-02","module":"C2"},{"value":"8,19E-03","module":"C3"},{"value":"3,59E-03","module":"C4"},{"value":"1,54E-01","module":"D"}]}],"resource_use":[{"parameter":"PERE","unit":"MJ","values":[{"value":"1,95E+02","module":"A1"},{"value":"1,80E-01","module":"A2"},{"value":"1,33E+01","module":"A3"},{"value":"2,34E-01","module":"A4"},{"value":"2,20E-03","module":"A5"},{"value":"5,54E+03","module":"B6"},{"value":"0,0E+00","module":"C1"},{"value":"5,93E-02","module":"C2"},{"value":"2,88E-01","module":"C3"},{"value":"1,64E-01","module":"C4"},{"value":"1,09E+01","module":"D"}]},{"parameter":"PERM","unit":"MJ","values":[{"value":"4,15E+00","module":"A1"},{"value":"0,0E+00","module":"A2"},{"value":"0,0E+00","module":"A3"},{"value":"0,0E+00","module":"A4"},{"value":"-4,10E+00","module":"A5"},{"value":"0,0E+00","module":"B6"},{"value":"0,0E+00","module":"C1"},{"value":"0,0E+00","module":"C2"},{"value":"0,0E+00","module":"C3"},{"value":"0,0E+00","module":"C4"},{"value":"0,0E+00","module":"D"}]},{"parameter":"PERT","unit":"MJ","values":[{"value":"1,99E+02","module":"A1"},{"value":"1,80E-01","module":"A2"},{"value":"1,33E+01","module":"A3"},{"value":"2,34E-01","module":"A4"},{"value":"-4,10E+00","module":"A5"},{"value":"5,54E+03","module":"B6"},{"value":"0,0E+00","module":"C1"},{"value":"5,93E-02","module":"C2"},{"value":"2,88E-01","module":"C3"},{"value":"1,64E-01","module":"C4"},{"value":"1,09E+01","module":"D"}]},{"parameter":"PENRE","unit":"MJ","values":[{"value":"6,31E+02","module":"A1"},{"value":"1,37E+01","module":"A2"},{"value":"5,73E+00","module":"A3"},{"value":"1,78E+01","module":"A4"},{"value":"1,34E-01","module":"A5"},{"value":"5,72E+03","module":"B6"},{"value":"0,0E+00","module":"C1"},{"value":"4,20E+00","module":"C2"},{"value":"1,76E+00","module":"C3"},{"value":"7,92E-01","module":"C4"},{"value":"3,12E+01","module":"D"}]},{"parameter":"PENRM","unit":"MJ","values":[{"value":"6,18E+01","module":"A1"},{"value":"0,0E+00","module":"A2"},{"value":"0,0E+00","module":"A3"},{"value":"0,0E+00","module":"A4"},{"value":"0,0E+00","module":"A5"},{"value":"0,0E+00","module":"B6"},{"value":"0,0E+00","module":"C1"},{"value":"0,0E+00","module":"C2"},{"value":"-2,51E+01","module":"C3"},{"value":"0,0E+00","module":"C4"},{"value":"-3,15E-02","module":"D"}]},{"parameter":"PENRT","unit":"MJ","values":[{"value":"6,93E+02","module":"A1"},{"value":"1,37E+01","module":"A2"},{"value":"5,73E+00","module":"A3"},{"value":"1,78E+01","module":"A4"},{"value":"1,34E-01","module":"A5"},{"value":"5,72E+03","module":"B6"},{"value":"0,0E+00","module":"C1"},{"value":"4,20E+00","module":"C2"},{"value":"-2,34E+01","module":"C3"},{"value":"7,92E-01","module":"C4"},{"value":"3,12E+01","module":"D"}]},{"parameter":"SM","unit":"kg","values":[{"value":"3,86E+00","module":"A1"},{"value":"0,0E+00","module":"A2"},{"value":"0,0E+00","module":"A3"},{"value":"0,0E+00","module":"A4"},{"value":"0,0E+00","module":"A5"},{"value":"0,0E+00","module":"B6"},{"value":"0,0E+00","module":"C1"},{"value":"0,0E+00","module":"C2"},{"value":"0,0E+00","module":"C3"},{"value":"2,67E-03","module":"C4"},{"value":"8,90E-03","module":"D"}]},{"parameter":"RSF","unit":"MJ","values":[{"value":"6,71E-01","module":"A1"},{"value":"6,33E-03","module":"A2"},{"value":"2,34E-03","module":"A3"},{"value":"8,24E-03","module":"A4"},{"value":"7,29E-05","module":"A5"},{"value":"5,60E+01","module":"B6"},{"value":"0,0E+00","module":"C1"},{"value":"2,12E-03","module":"C2"},{"value":"5,53E-03","module":"C3"},{"value":"1,48E-03","module":"C4"},{"value":"1,68E-02","module":"D"}]},{"parameter":"NRSF","unit":"MJ","values":[{"value":"2,97E-01","module":"A1"},{"value":"2,44E-02","module":"A2"},{"value":"6,01E-03","module":"A3"},{"value":"2,81E-02","module":"A4"},{"value":"3,01E-04","module":"A5"},{"value":"0,0E+00","module":"B6"},{"value":"0,0E+00","module":"C1"},{"value":"7,57E-03","module":"C2"},{"value":"-6,37E-05","module":"C3"},{"value":"2,41E-02","module":"C4"},{"value":"-5,27E-03","module":"D"}]},{"parameter":"FW","unit":"m3","values":[{"value":"5,62E-01","module":"A1"},{"value":"1,35E-03","module":"A2"},{"value":"1,14E-03","module":"A3"},{"value":"1,75E-03","module":"A4"},{"value":"6,30E-05","module":"A5"},{"value":"2,52E+01","module":"B6"},{"value":"0,0E+00","module":"C1"},{"value":"4,42E-04","module":"C2"},{"value":"2,41E-03","module":"C3"},{"value":"8,26E-04","module":"C4"},{"value":"7,67E-02","module":"D"}]}],"end_of_life_waste":[{"parameter":"HWD","unit":"kg","values":[{"value":"2,14E-01","module":"A1"},{"value":"6,86E-04","module":"A2"},{"value":"3,61E-02","module":"A3"},{"value":"8,86E-04","module":"A4"},{"value":"0,0E+00","module":"A5"},{"value":"5,28E-01","module":"B6"},{"value":"0,0E+00","module":"C1"},{"value":"2,14E-04","module":"C2"},{"value":"3,00E-05","module":"C3"},{"value":"1,67E-01","module":"C4"},{"value":"-2,09E-02","module":"D"}]},{"parameter":"NHWD","unit":"kg","values":[{"value":"1,02E+01","module":"A1"},{"value":"5,78E-01","module":"A2"},{"value":"3,88E-01","module":"A3"},{"value":"7,51E-01","module":"A4"},{"value":"5,90E-01","module":"A5"},{"value":"3,50E+01","module":"B6"},{"value":"0,0E+00","module":"C1"},{"value":"2,01E-01","module":"C2"},{"value":"1,40E-01","module":"C3"},{"value":"1,55E+00","module":"C4"},{"value":"7,64E-01","module":"D"}]},{"parameter":"RWD","unit":"kg","values":[{"value":"2,20E-03","module":"A1"},{"value":"9,36E-05","module":"A2"},{"value":"6,88E-06","module":"A3"},{"value":"1,22E-04","module":"A4"},{"value":"0,0E+00","module":"A5"},{"value":"5,90E-02","module":"B6"},{"value":"0,0E+00","module":"C1"},{"value":"2,86E-05","module":"C2"},{"value":"1,54E-06","module":"C3"},{"value":"3,21E-06","module":"C4"},{"value":"1,49E-04","module":"D"}]}],"end_of_life_flow":[{"parameter":"CRU","unit":"kg","values":[{"value":"0,0E+00","module":"A1"},{"value":"0,0E+00","module":"A2"},{"value":"0,0E+00","module":"A3"},{"value":"0,0E+00","module":"A4"},{"value":"0,0E+00","module":"A5"},{"value":"0,0E+00","module":"B6"},{"value":"0,0E+00","module":"C1"},{"value":"0,0E+00","module":"C2"},{"value":"0,0E+00","module":"C3"},{"value":"0,0E+00","module":"C4"},{"value":"0,0E+00","module":"D"}]},{"parameter":"MFR","unit":"kg","values":[{"value":"5,24E-03","module":"A1"},{"value":"0,0E+00","module":"A2"},{"value":"5,09E-01","module":"A3"},{"value":"0,0E+00","module":"A4"},{"value":"5,49E-01","module":"A5"},{"value":"0,0E+00","module":"B6"},{"value":"0,0E+00","module":"C1"},{"value":"0,0E+00","module":"C2"},{"value":"2,77E+00","module":"C3"},{"value":"3,24E-05","module":"C4"},{"value":"-3,49E-04","module":"D"}]},{"parameter":"MER","unit":"kg","values":[{"value":"7,02E-03","module":"A1"},{"value":"0,0E+00","module":"A2"},{"value":"1,51E-01","module":"A3"},{"value":"0,0E+00","module":"A4"},{"value":"1,41E-03","module":"A5"},{"value":"0,0E+00","module":"B6"},{"value":"0,0E+00","module":"C1"},{"value":"0,0E+00","module":"C2"},{"value":"4,60E-01","module":"C3"},{"value":"7,92E-07","module":"C4"},{"value":"-4,82E-05","module":"D"}]},{"parameter":"EEE","unit":"MJ","values":[{"value":"8,51E-03","module":"A1"},{"value":"0,0E+00","module":"A2"},{"value":"1,12E-01","module":"A3"},{"value":"0,0E+00","module":"A4"},{"value":"3,38E-02","module":"A5"},{"value":"0,0E+00","module":"B6"},{"value":"0,0E+00","module":"C1"},{"value":"0,0E+00","module":"C2"},{"value":"5,55E-01","module":"C3"},{"value":"5,14E-05","module":"C4"},{"value":"-1,16E-04","module":"D"}]},{"parameter":"EET","unit":"MJ","values":[{"value":"2,01E-02","module":"A1"},{"value":"0,0E+00","module":"A2"},{"value":"1,70E+00","module":"A3"},{"value":"0,0E+00","module":"A4"},{"value":"5,11E-01","module":"A5"},{"value":"0,0E+00","module":"B6"},{"value":"0,0E+00","module":"C1"},{"value":"0,0E+00","module":"C2"},{"value":"8,39E+00","module":"C3"},{"value":"7,77E-04","module":"C4"},{"value":"-1,76E-03","module":"D"}]}]}