{"product_name":"C90 sykkelpullert","epd_id":"NEPD-4967-4302-NO","compliance":["EN 15804+A2","ISO 14025","ISO 21930"],"producer_name":"Norfax AS","environmental_impact":[{"parameter":"GWP-total","unit":"kg CO2-eq.","values":[{"value":"1,50E+01","module":"A1"},{"value":"2,78E-01","module":"A2"},{"value":"2,26E+02","module":"A3"},{"value":"2,13E+00","module":"A4"},{"value":"0,0E+00","module":"B3"},{"value":"0,0E+00","module":"B4"},{"value":"0,0E+00","module":"C1"}]},{"parameter":"GWP-fossil","unit":"kg CO2-eq.","values":[{"value":"1,50E+01","module":"A1"},{"value":"2,78E-01","module":"A2"},{"value":"2,26E+02","module":"A3"},{"value":"2,13E+00","module":"A4"},{"value":"0,0E+00","module":"B3"},{"value":"0,0E+00","module":"B4"},{"value":"0,0E+00","module":"C1"}]},{"parameter":"GWP-biogenic","unit":"kg CO2-eq.","values":[{"value":"1,82E-02","module":"A1"},{"value":"1,14E-04","module":"A2"},{"value":"3,77E-01","module":"A3"},{"value":"8,77E-04","module":"A4"},{"value":"0,0E+00","module":"B3"},{"value":"0,0E+00","module":"B4"},{"value":"0,0E+00","module":"C1"}]},{"parameter":"GWP-luluc","unit":"kg CO2-eq.","values":[{"value":"6,54E-03","module":"A1"},{"value":"9,79E-05","module":"A2"},{"value":"5,96E-02","module":"A3"},{"value":"7,52E-04","module":"A4"},{"value":"0,0E+00","module":"B3"},{"value":"0,0E+00","module":"B4"},{"value":"0,0E+00","module":"C1"}]},{"parameter":"ODP","unit":"kg CFC 11-eq.","values":[{"value":"7,32E-07","module":"A1"},{"value":"6,38E-08","module":"A2"},{"value":"6,32E-06","module":"A3"},{"value":"4,90E-07","module":"A4"},{"value":"0,0E+00","module":"B3"},{"value":"0,0E+00","module":"B4"},{"value":"0,0E+00","module":"C1"}]},{"parameter":"AP","unit":"mol H+-eq.","values":[{"value":"7,94E-02","module":"A1"},{"value":"1,41E-03","module":"A2"},{"value":"4,51E+00","module":"A3"},{"value":"1,09E-02","module":"A4"},{"value":"0,0E+00","module":"B3"},{"value":"0,0E+00","module":"B4"},{"value":"0,0E+00","module":"C1"}]},{"parameter":"POCP","unit":"kg NMVOC-eq.","values":[{"value":"7,18E-02","module":"A1"},{"value":"1,51E-03","module":"A2"},{"value":"5,64E-01","module":"A3"},{"value":"1,16E-02","module":"A4"},{"value":"0,0E+00","module":"B3"},{"value":"0,0E+00","module":"B4"},{"value":"0,0E+00","module":"C1"}]},{"parameter":"ADPE","unit":"kg Sb-eq.","values":[{"value":"2,56E-04","module":"A1"},{"value":"7,59E-06","module":"A2"},{"value":"7,88E-04","module":"A3"},{"value":"5,82E-05","module":"A4"},{"value":"0,0E+00","module":"B3"},{"value":"0,0E+00","module":"B4"},{"value":"0,0E+00","module":"C1"}]},{"parameter":"ADPF","unit":"MJ","values":[{"value":"1,55E+02","module":"A1"},{"value":"4,22E+00","module":"A2"},{"value":"2,57E+03","module":"A3"},{"value":"3,24E+01","module":"A4"},{"value":"0,0E+00","module":"B3"},{"value":"0,0E+00","module":"B4"},{"value":"0,0E+00","module":"C1"}]},{"parameter":"WDP","unit":"m3 world-eq.","values":[{"value":"2,80E+02","module":"A1"},{"value":"4,03E+00","module":"A2"},{"value":"1,37E+04","module":"A3"},{"value":"3,09E+01","module":"A4"},{"value":"0,0E+00","module":"B3"},{"value":"0,0E+00","module":"B4"},{"value":"0,0E+00","module":"C1"}]},{"parameter":"EP-freshwater","unit":"kg P-eq.","values":[{"value":"9,26E-04","module":"A1"},{"value":"2,20E-06","module":"A2"},{"value":"2,97E-02","module":"A3"},{"value":"1,69E-05","module":"A4"},{"value":"0,0E+00","module":"B3"},{"value":"0,0E+00","module":"B4"},{"value":"0,0E+00","module":"C1"}]},{"parameter":"EP-marine","unit":"kg N-eq.","values":[{"value":"1,47E-02","module":"A1"},{"value":"4,81E-04","module":"A2"},{"value":"2,61E-01","module":"A3"},{"value":"3,69E-03","module":"A4"},{"value":"0,0E+00","module":"B3"},{"value":"0,0E+00","module":"B4"},{"value":"0,0E+00","module":"C1"}]},{"parameter":"EP-terrestrial","unit":"mol N-eq.","values":[{"value":"1,69E-01","module":"A1"},{"value":"5,30E-03","module":"A2"},{"value":"1,50E+01","module":"A3"},{"value":"4,07E-02","module":"A4"},{"value":"0,0E+00","module":"B3"},{"value":"0,0E+00","module":"B4"},{"value":"0,0E+00","module":"C1"}]},{"parameter":"GWP-IOBC","unit":"kg CO2-eq.","values":[{"value":"1,50E+01","module":"A1"},{"value":"2,78E-01","module":"A2"},{"value":"2,34E+02","module":"A3"},{"value":"1,59E+00","module":"A4"},{"value":"0,0E+00","module":"B3"},{"value":"0,0E+00","module":"B4"},{"value":"0,0E+00","module":"C1"}]}],"additional_environmental_impact":[{"parameter":"PM","unit":"disease incidence","values":[{"value":"1,27E-06","module":"A1"},{"value":"2,02E-08","module":"A2"},{"value":"2,29E-05","module":"A3"},{"value":"1,55E-07","module":"A4"},{"value":"0,0E+00","module":"B3"},{"value":"0,0E+00","module":"B4"},{"value":"0,0E+00","module":"C1"}]},{"parameter":"ETP-fw","unit":"CTUe","values":[{"value":"7,31E+02","module":"A1"},{"value":"3,11E+00","module":"A2"},{"value":"3,25E+03","module":"A3"},{"value":"2,39E+01","module":"A4"},{"value":"0,0E+00","module":"B3"},{"value":"0,0E+00","module":"B4"},{"value":"0,0E+00","module":"C1"}]},{"parameter":"HTP-c","unit":"CTUh","values":[{"value":"1,17E-07","module":"A1"},{"value":"0,0E+00","module":"A2"},{"value":"1,01E-07","module":"A3"},{"value":"0,0E+00","module":"A4"},{"value":"0,0E+00","module":"B3"},{"value":"0,0E+00","module":"B4"},{"value":"0,0E+00","module":"C1"}]},{"parameter":"HTP-nc","unit":"CTUh","values":[{"value":"5,05E-07","module":"A1"},{"value":"3,36E-09","module":"A2"},{"value":"3,99E-06","module":"A3"},{"value":"2,58E-08","module":"A4"},{"value":"0,0E+00","module":"B3"},{"value":"0,0E+00","module":"B4"},{"value":"0,0E+00","module":"C1"}]},{"parameter":"SQP","unit":"unitless","values":[{"value":"5,71E+01","module":"A1"},{"value":"2,91E+00","module":"A2"},{"value":"8,33E+02","module":"A3"},{"value":"2,24E+01","module":"A4"},{"value":"0,0E+00","module":"B3"},{"value":"0,0E+00","module":"B4"},{"value":"0,0E+00","module":"C1"}]},{"parameter":"IRP","unit":"kBq U235-eq.","values":[{"value":"3,49E-01","module":"A1"},{"value":"1,84E-02","module":"A2"},{"value":"3,12E+00","module":"A3"},{"value":"1,42E-01","module":"A4"},{"value":"0,0E+00","module":"B3"},{"value":"0,0E+00","module":"B4"},{"value":"0,0E+00","module":"C1"}]}],"resource_use":[{"parameter":"PERE","unit":"MJ","values":[{"value":"1,86E+01","module":"A1"},{"value":"5,96E-02","module":"A2"},{"value":"2,56E+02","module":"A3"},{"value":"4,58E-01","module":"A4"},{"value":"0,0E+00","module":"B3"},{"value":"0,0E+00","module":"B4"},{"value":"0,0E+00","module":"C1"}]},{"parameter":"PERM","unit":"MJ","values":[{"value":"0,0E+00","module":"A1"},{"value":"0,0E+00","module":"A2"},{"value":"0,0E+00","module":"A3"},{"value":"0,0E+00","module":"A4"},{"value":"0,0E+00","module":"B3"},{"value":"0,0E+00","module":"B4"},{"value":"0,0E+00","module":"C1"}]},{"parameter":"PERT","unit":"MJ","values":[{"value":"1,86E+01","module":"A1"},{"value":"5,96E-02","module":"A2"},{"value":"2,56E+02","module":"A3"},{"value":"4,58E-01","module":"A4"},{"value":"0,0E+00","module":"B3"},{"value":"0,0E+00","module":"B4"},{"value":"0,0E+00","module":"C1"}]},{"parameter":"PENRE","unit":"MJ","values":[{"value":"1,55E+02","module":"A1"},{"value":"4,22E+00","module":"A2"},{"value":"2,57E+03","module":"A3"},{"value":"3,24E+01","module":"A4"},{"value":"0,0E+00","module":"B3"},{"value":"0,0E+00","module":"B4"},{"value":"0,0E+00","module":"C1"}]},{"parameter":"PENRM","unit":"MJ","values":[{"value":"0,0E+00","module":"A1"},{"value":"0,0E+00","module":"A2"},{"value":"0,0E+00","module":"A3"},{"value":"0,0E+00","module":"A4"},{"value":"0,0E+00","module":"B3"},{"value":"0,0E+00","module":"B4"},{"value":"0,0E+00","module":"C1"}]},{"parameter":"PENRT","unit":"MJ","values":[{"value":"1,55E+02","module":"A1"},{"value":"4,22E+00","module":"A2"},{"value":"2,57E+03","module":"A3"},{"value":"3,24E+01","module":"A4"},{"value":"0,0E+00","module":"B3"},{"value":"0,0E+00","module":"B4"},{"value":"0,0E+00","module":"C1"}]},{"parameter":"SM","unit":"kg","values":[{"value":"0,0E+00","module":"A1"},{"value":"0,0E+00","module":"A2"},{"value":"0,0E+00","module":"A3"},{"value":"0,0E+00","module":"A4"},{"value":"0,0E+00","module":"B3"},{"value":"0,0E+00","module":"B4"},{"value":"0,0E+00","module":"C1"}]},{"parameter":"RSF","unit":"MJ","values":[{"value":"0,0E+00","module":"A1"},{"value":"2,13E-03","module":"A2"},{"value":"1,35E+01","module":"A3"},{"value":"1,64E-02","module":"A4"},{"value":"0,0E+00","module":"B3"},{"value":"0,0E+00","module":"B4"},{"value":"0,0E+00","module":"C1"}]},{"parameter":"NRSF","unit":"MJ","values":[{"value":"0,0E+00","module":"A1"},{"value":"7,61E-03","module":"A2"},{"value":"1,96E+01","module":"A3"},{"value":"5,85E-02","module":"A4"},{"value":"0,0E+00","module":"B3"},{"value":"0,0E+00","module":"B4"},{"value":"0,0E+00","module":"C1"}]},{"parameter":"FW","unit":"m3","values":[{"value":"8,62E-02","module":"A1"},{"value":"4,45E-04","module":"A2"},{"value":"6,48E+00","module":"A3"},{"value":"3,41E-03","module":"A4"},{"value":"0,0E+00","module":"B3"},{"value":"0,0E+00","module":"B4"},{"value":"0,0E+00","module":"C1"}]}],"end_of_life_waste":[{"parameter":"HWD","unit":"kg","values":[{"value":"6,57E-02","module":"A1"},{"value":"2,15E-04","module":"A2"},{"value":"2,31E-01","module":"A3"},{"value":"1,65E-03","module":"A4"},{"value":"0,0E+00","module":"B3"},{"value":"0,0E+00","module":"B4"},{"value":"0,0E+00","module":"C1"}]},{"parameter":"NHWD","unit":"kg","values":[{"value":"5,92E+00","module":"A1"},{"value":"2,02E-01","module":"A2"},{"value":"1,54E+01","module":"A3"},{"value":"1,55E+00","module":"A4"},{"value":"0,0E+00","module":"B3"},{"value":"0,0E+00","module":"B4"},{"value":"0,0E+00","module":"C1"}]},{"parameter":"RWD","unit":"kg","values":[{"value":"3,47E-04","module":"A1"},{"value":"2,88E-05","module":"A2"},{"value":"2,75E-03","module":"A3"},{"value":"2,21E-04","module":"A4"},{"value":"0,0E+00","module":"B3"},{"value":"0,0E+00","module":"B4"},{"value":"0,0E+00","module":"C1"}]}],"end_of_life_flow":[{"parameter":"CRU","unit":"kg","values":[{"value":"0,0E+00","module":"A1"},{"value":"0,0E+00","module":"A2"},{"value":"0,0E+00","module":"A3"},{"value":"0,0E+00","module":"A4"},{"value":"0,0E+00","module":"B3"},{"value":"0,0E+00","module":"B4"},{"value":"0,0E+00","module":"C1"}]},{"parameter":"MFR","unit":"kg","values":[{"value":"0,0E+00","module":"A1"},{"value":"0,0E+00","module":"A2"},{"value":"1,46E+00","module":"A3"},{"value":"0,0E+00","module":"A4"},{"value":"0,0E+00","module":"B3"},{"value":"0,0E+00","module":"B4"},{"value":"0,0E+00","module":"C1"}]},{"parameter":"MER","unit":"kg","values":[{"value":"0,0E+00","module":"A1"},{"value":"0,0E+00","module":"A2"},{"value":"1,61E-06","module":"A3"},{"value":"0,0E+00","module":"A4"},{"value":"0,0E+00","module":"B3"},{"value":"0,0E+00","module":"B4"},{"value":"0,0E+00","module":"C1"}]},{"parameter":"EEE","unit":"MJ","values":[{"value":"0,0E+00","module":"A1"},{"value":"0,0E+00","module":"A2"},{"value":"1,09E-01","module":"A3"},{"value":"0,0E+00","module":"A4"},{"value":"0,0E+00","module":"B3"},{"value":"0,0E+00","module":"B4"},{"value":"0,0E+00","module":"C1"}]},{"parameter":"EET","unit":"MJ","values":[{"value":"0,0E+00","module":"A1"},{"value":"0,0E+00","module":"A2"},{"value":"1,65E+00","module":"A3"},{"value":"0,0E+00","module":"A4"},{"value":"0,0E+00","module":"B3"},{"value":"0,0E+00","module":"B4"},{"value":"0,0E+00","module":"C1"}]}]}