{"product_name":"C90-S570 5000 DALI E3/DALI OP","epd_id":"NEPD-7331-6722","compliance":["EN 15804+A2","ISO 14025","ISO 21930"],"producer_name":"Glamox AS","environmental_impact":[{"parameter":"GWP-total","unit":"kg CO2-eq.","values":[{"value":"1,13E+02","module":"A1"},{"value":"1,96E+00","module":"A2"},{"value":"6,68E-01","module":"A3"},{"value":"1,72E+00","module":"A4"},{"value":"8,81E-01","module":"A5"},{"value":"2,33E+02","module":"B6"},{"value":"0,0E+00","module":"C1"},{"value":"3,97E-01","module":"C2"},{"value":"8,06E-01","module":"C3"},{"value":"2,04E-01","module":"C4"},{"value":"-2,23E+00","module":"D"}]},{"parameter":"GWP-fossil","unit":"kg CO2-eq.","values":[{"value":"1,13E+02","module":"A1"},{"value":"1,96E+00","module":"A2"},{"value":"6,55E-01","module":"A3"},{"value":"1,72E+00","module":"A4"},{"value":"9,25E-03","module":"A5"},{"value":"2,17E+02","module":"B6"},{"value":"0,0E+00","module":"C1"},{"value":"3,97E-01","module":"C2"},{"value":"8,05E-01","module":"C3"},{"value":"2,02E-01","module":"C4"},{"value":"-2,26E+00","module":"D"}]},{"parameter":"GWP-biogenic","unit":"kg CO2-eq.","values":[{"value":"-3,29E-01","module":"A1"},{"value":"6,59E-04","module":"A2"},{"value":"1,26E-02","module":"A3"},{"value":"6,65E-04","module":"A4"},{"value":"8,72E-01","module":"A5"},{"value":"3,96E+00","module":"B6"},{"value":"0,0E+00","module":"C1"},{"value":"1,62E-04","module":"C2"},{"value":"4,40E-04","module":"C3"},{"value":"1,36E-04","module":"C4"},{"value":"6,07E-04","module":"D"}]},{"parameter":"GWP-luluc","unit":"kg CO2-eq.","values":[{"value":"2,06E-01","module":"A1"},{"value":"1,01E-03","module":"A2"},{"value":"1,96E-04","module":"A3"},{"value":"6,70E-04","module":"A4"},{"value":"2,82E-06","module":"A5"},{"value":"1,19E+01","module":"B6"},{"value":"0,0E+00","module":"C1"},{"value":"1,39E-04","module":"C2"},{"value":"4,97E-04","module":"C3"},{"value":"1,34E-03","module":"C4"},{"value":"2,27E-02","module":"D"}]},{"parameter":"ODP","unit":"kg CFC 11-eq.","values":[{"value":"2,07E-05","module":"A1"},{"value":"4,27E-07","module":"A2"},{"value":"7,26E-08","module":"A3"},{"value":"3,86E-07","module":"A4"},{"value":"1,81E-09","module":"A5"},{"value":"2,35E-05","module":"B6"},{"value":"0,0E+00","module":"C1"},{"value":"9,04E-08","module":"C2"},{"value":"1,71E-08","module":"C3"},{"value":"1,38E-08","module":"C4"},{"value":"-2,74E-03","module":"D"}]},{"parameter":"AP","unit":"mol H+-eq.","values":[{"value":"1,43E+00","module":"A1"},{"value":"3,68E-02","module":"A2"},{"value":"1,72E-03","module":"A3"},{"value":"1,42E-02","module":"A4"},{"value":"4,05E-05","module":"A5"},{"value":"1,00E+00","module":"B6"},{"value":"0,0E+00","module":"C1"},{"value":"1,62E-03","module":"C2"},{"value":"6,77E-04","module":"C3"},{"value":"8,77E-04","module":"C4"},{"value":"-1,11E-01","module":"D"}]},{"parameter":"POCP","unit":"kg NMVOC-eq.","values":[{"value":"4,54E-01","module":"A1"},{"value":"2,71E-02","module":"A2"},{"value":"1,11E-03","module":"A3"},{"value":"1,19E-02","module":"A4"},{"value":"4,18E-05","module":"A5"},{"value":"4,97E-01","module":"B6"},{"value":"0,0E+00","module":"C1"},{"value":"1,63E-03","module":"C2"},{"value":"4,83E-04","module":"C3"},{"value":"9,49E-04","module":"C4"},{"value":"-2,77E-02","module":"D"}]},{"parameter":"ADPE","unit":"kg Sb-eq.","values":[{"value":"2,40E-02","module":"A1"},{"value":"3,29E-05","module":"A2"},{"value":"1,83E-05","module":"A3"},{"value":"4,16E-05","module":"A4"},{"value":"2,07E-07","module":"A5"},{"value":"3,37E-03","module":"B6"},{"value":"0,0E+00","module":"C1"},{"value":"1,07E-05","module":"C2"},{"value":"1,20E-06","module":"C3"},{"value":"1,04E-06","module":"C4"},{"value":"-2,38E-03","module":"D"}]},{"parameter":"ADPF","unit":"MJ","values":[{"value":"1,40E+03","module":"A1"},{"value":"2,72E+01","module":"A2"},{"value":"8,16E+00","module":"A3"},{"value":"2,54E+01","module":"A4"},{"value":"1,20E-01","module":"A5"},{"value":"5,86E+03","module":"B6"},{"value":"0,0E+00","module":"C1"},{"value":"5,98E+00","module":"C2"},{"value":"1,48E+00","module":"C3"},{"value":"2,16E+00","module":"C4"},{"value":"-2,01E+01","module":"D"}]},{"parameter":"WDP","unit":"m3 world-eq.","values":[{"value":"3,62E+03","module":"A1"},{"value":"1,58E+01","module":"A2"},{"value":"3,89E+00","module":"A3"},{"value":"2,18E+01","module":"A4"},{"value":"1,61E-01","module":"A5"},{"value":"4,53E+05","module":"B6"},{"value":"0,0E+00","module":"C1"},{"value":"5,70E+00","module":"C2"},{"value":"1,30E+01","module":"C3"},{"value":"1,32E+01","module":"C4"},{"value":"8,77E+02","module":"D"}]},{"parameter":"EP-freshwater","unit":"kg P-eq.","values":[{"value":"1,73E-02","module":"A1"},{"value":"1,16E-05","module":"A2"},{"value":"1,15E-05","module":"A3"},{"value":"1,25E-05","module":"A4"},{"value":"7,01E-08","module":"A5"},{"value":"1,43E-02","module":"B6"},{"value":"0,0E+00","module":"C1"},{"value":"3,11E-06","module":"C2"},{"value":"5,33E-06","module":"C3"},{"value":"7,13E-06","module":"C4"},{"value":"-7,21E-04","module":"D"}]},{"parameter":"EP-marine","unit":"kg N-eq.","values":[{"value":"8,29E-02","module":"A1"},{"value":"9,21E-03","module":"A2"},{"value":"3,11E-04","module":"A3"},{"value":"3,82E-03","module":"A4"},{"value":"1,41E-05","module":"A5"},{"value":"1,58E-01","module":"B6"},{"value":"0,0E+00","module":"C1"},{"value":"4,81E-04","module":"C2"},{"value":"1,66E-04","module":"C3"},{"value":"2,34E-04","module":"C4"},{"value":"-6,47E-03","module":"D"}]},{"parameter":"EP-terrestrial","unit":"mol N-eq.","values":[{"value":"1,47E+00","module":"A1"},{"value":"1,02E-01","module":"A2"},{"value":"3,30E-03","module":"A3"},{"value":"4,23E-02","module":"A4"},{"value":"1,45E-04","module":"A5"},{"value":"2,12E+00","module":"B6"},{"value":"0,0E+00","module":"C1"},{"value":"5,32E-03","module":"C2"},{"value":"1,81E-03","module":"C3"},{"value":"2,21E-03","module":"C4"},{"value":"-8,59E-02","module":"D"}]},{"parameter":"GWP-IOBC","unit":"kg CO2-eq.","values":[{"value":"1,13E+02","module":"A1"},{"value":"1,96E+00","module":"A2"},{"value":"6,51E-01","module":"A3"},{"value":"1,72E+00","module":"A4"},{"value":"9,25E-03","module":"A5"},{"value":"3,15E+02","module":"B6"},{"value":"0,0E+00","module":"C1"},{"value":"3,97E-01","module":"C2"},{"value":"8,06E-01","module":"C3"},{"value":"1,92E-01","module":"C4"},{"value":"-3,31E+00","module":"D"}]}],"additional_environmental_impact":[{"parameter":"PM","unit":"disease incidence","values":[{"value":"5,49E-06","module":"A1"},{"value":"7,15E-08","module":"A2"},{"value":"1,41E-08","module":"A3"},{"value":"1,13E-07","module":"A4"},{"value":"6,01E-10","module":"A5"},{"value":"5,30E-06","module":"B6"},{"value":"0,0E+00","module":"C1"},{"value":"2,85E-08","module":"C2"},{"value":"5,29E-09","module":"C3"},{"value":"1,58E-08","module":"C4"},{"value":"-3,09E-07","module":"D"}]},{"parameter":"ETP-fw","unit":"CTUe","values":[{"value":"7,14E+03","module":"A1"},{"value":"1,80E+01","module":"A2"},{"value":"1,13E+01","module":"A3"},{"value":"1,82E+01","module":"A4"},{"value":"1,59E-01","module":"A5"},{"value":"7,33E+03","module":"B6"},{"value":"0,0E+00","module":"C1"},{"value":"4,40E+00","module":"C2"},{"value":"4,81E+00","module":"C3"},{"value":"8,10E+02","module":"C4"},{"value":"-9,23E+02","module":"D"}]},{"parameter":"HTP-c","unit":"CTUh","values":[{"value":"1,60E-07","module":"A1"},{"value":"0,0E+00","module":"A2"},{"value":"7,87E-10","module":"A3"},{"value":"0,0E+00","module":"A4"},{"value":"4,00E-12","module":"A5"},{"value":"1,71E-07","module":"B6"},{"value":"0,0E+00","module":"C1"},{"value":"0,0E+00","module":"C2"},{"value":"1,91E-09","module":"C3"},{"value":"7,17E-10","module":"C4"},{"value":"-1,19E-08","module":"D"}]},{"parameter":"HTP-nc","unit":"CTUh","values":[{"value":"6,04E-06","module":"A1"},{"value":"1,25E-08","module":"A2"},{"value":"1,44E-08","module":"A3"},{"value":"1,99E-08","module":"A4"},{"value":"1,99E-10","module":"A5"},{"value":"4,50E-06","module":"B6"},{"value":"0,0E+00","module":"C1"},{"value":"4,76E-09","module":"C2"},{"value":"1,09E-07","module":"C3"},{"value":"5,50E-09","module":"C4"},{"value":"-1,68E-07","module":"D"}]},{"parameter":"SQP","unit":"unitless","values":[{"value":"3,45E+02","module":"A1"},{"value":"1,15E+01","module":"A2"},{"value":"2,57E+00","module":"A3"},{"value":"1,57E+01","module":"A4"},{"value":"8,47E-02","module":"A5"},{"value":"4,41E+03","module":"B6"},{"value":"0,0E+00","module":"C1"},{"value":"4,12E+00","module":"C2"},{"value":"3,71E-01","module":"C3"},{"value":"5,23E+00","module":"C4"},{"value":"-2,10E+01","module":"D"}]},{"parameter":"IRP","unit":"kBq U235-eq.","values":[{"value":"4,52E+00","module":"A1"},{"value":"1,18E-01","module":"A2"},{"value":"8,05E-03","module":"A3"},{"value":"1,11E-01","module":"A4"},{"value":"5,15E-04","module":"A5"},{"value":"1,34E+02","module":"B6"},{"value":"0,0E+00","module":"C1"},{"value":"2,61E-02","module":"C2"},{"value":"7,53E-03","module":"C3"},{"value":"5,70E-03","module":"C4"},{"value":"8,74E-03","module":"D"}]}],"resource_use":[{"parameter":"PERE","unit":"MJ","values":[{"value":"1,49E+02","module":"A1"},{"value":"2,85E-01","module":"A2"},{"value":"1,89E+01","module":"A3"},{"value":"3,34E-01","module":"A4"},{"value":"2,01E-03","module":"A5"},{"value":"5,76E+03","module":"B6"},{"value":"0,0E+00","module":"C1"},{"value":"8,44E-02","module":"C2"},{"value":"2,91E-01","module":"C3"},{"value":"6,49E-01","module":"C4"},{"value":"-3,88E-01","module":"D"}]},{"parameter":"PERM","unit":"MJ","values":[{"value":"4,33E+00","module":"A1"},{"value":"0,0E+00","module":"A2"},{"value":"0,0E+00","module":"A3"},{"value":"0,0E+00","module":"A4"},{"value":"-4,81E+00","module":"A5"},{"value":"0,0E+00","module":"B6"},{"value":"0,0E+00","module":"C1"},{"value":"0,0E+00","module":"C2"},{"value":"0,0E+00","module":"C3"},{"value":"0,0E+00","module":"C4"},{"value":"0,0E+00","module":"D"}]},{"parameter":"PERT","unit":"MJ","values":[{"value":"1,53E+02","module":"A1"},{"value":"2,85E-01","module":"A2"},{"value":"1,89E+01","module":"A3"},{"value":"3,34E-01","module":"A4"},{"value":"-4,81E+00","module":"A5"},{"value":"5,76E+03","module":"B6"},{"value":"0,0E+00","module":"C1"},{"value":"8,44E-02","module":"C2"},{"value":"2,91E-01","module":"C3"},{"value":"6,49E-01","module":"C4"},{"value":"-3,88E-01","module":"D"}]},{"parameter":"PENRE","unit":"MJ","values":[{"value":"1,37E+03","module":"A1"},{"value":"2,72E+01","module":"A2"},{"value":"8,16E+00","module":"A3"},{"value":"2,54E+01","module":"A4"},{"value":"1,20E-01","module":"A5"},{"value":"5,95E+03","module":"B6"},{"value":"0,0E+00","module":"C1"},{"value":"5,98E+00","module":"C2"},{"value":"1,48E+00","module":"C3"},{"value":"2,17E+00","module":"C4"},{"value":"-2,01E+01","module":"D"}]},{"parameter":"PENRM","unit":"MJ","values":[{"value":"2,79E+01","module":"A1"},{"value":"0,0E+00","module":"A2"},{"value":"0,0E+00","module":"A3"},{"value":"0,0E+00","module":"A4"},{"value":"-5,10E-01","module":"A5"},{"value":"0,0E+00","module":"B6"},{"value":"0,0E+00","module":"C1"},{"value":"0,0E+00","module":"C2"},{"value":"-2,93E+01","module":"C3"},{"value":"0,0E+00","module":"C4"},{"value":"-9,18E-03","module":"D"}]},{"parameter":"PENRT","unit":"MJ","values":[{"value":"1,40E+03","module":"A1"},{"value":"2,72E+01","module":"A2"},{"value":"8,16E+00","module":"A3"},{"value":"2,54E+01","module":"A4"},{"value":"-3,90E-01","module":"A5"},{"value":"5,95E+03","module":"B6"},{"value":"0,0E+00","module":"C1"},{"value":"5,98E+00","module":"C2"},{"value":"-2,78E+01","module":"C3"},{"value":"2,17E+00","module":"C4"},{"value":"-2,01E+01","module":"D"}]},{"parameter":"SM","unit":"kg","values":[{"value":"3,89E+00","module":"A1"},{"value":"0,0E+00","module":"A2"},{"value":"0,0E+00","module":"A3"},{"value":"0,0E+00","module":"A4"},{"value":"0,0E+00","module":"A5"},{"value":"0,0E+00","module":"B6"},{"value":"0,0E+00","module":"C1"},{"value":"0,0E+00","module":"C2"},{"value":"0,0E+00","module":"C3"},{"value":"1,62E-02","module":"C4"},{"value":"3,94E-03","module":"D"}]},{"parameter":"RSF","unit":"MJ","values":[{"value":"1,33E+00","module":"A1"},{"value":"9,19E-03","module":"A2"},{"value":"3,32E-03","module":"A3"},{"value":"1,17E-02","module":"A4"},{"value":"6,60E-05","module":"A5"},{"value":"5,82E+01","module":"B6"},{"value":"0,0E+00","module":"C1"},{"value":"3,02E-03","module":"C2"},{"value":"3,87E-03","module":"C3"},{"value":"2,57E-03","module":"C4"},{"value":"7,67E-02","module":"D"}]},{"parameter":"NRSF","unit":"MJ","values":[{"value":"2,04E+00","module":"A1"},{"value":"5,10E-02","module":"A2"},{"value":"8,55E-03","module":"A3"},{"value":"4,01E-02","module":"A4"},{"value":"2,68E-04","module":"A5"},{"value":"0,0E+00","module":"B6"},{"value":"0,0E+00","module":"C1"},{"value":"1,08E-02","module":"C2"},{"value":"-1,20E-04","module":"C3"},{"value":"1,33E-01","module":"C4"},{"value":"1,96E+00","module":"D"}]},{"parameter":"FW","unit":"m3","values":[{"value":"1,73E+00","module":"A1"},{"value":"2,16E-03","module":"A2"},{"value":"1,62E-03","module":"A3"},{"value":"2,49E-03","module":"A4"},{"value":"5,69E-05","module":"A5"},{"value":"2,62E+01","module":"B6"},{"value":"0,0E+00","module":"C1"},{"value":"6,30E-04","module":"C2"},{"value":"2,15E-03","module":"C3"},{"value":"1,55E-03","module":"C4"},{"value":"1,08E-02","module":"D"}]}],"end_of_life_waste":[{"parameter":"HWD","unit":"kg","values":[{"value":"5,10E-01","module":"A1"},{"value":"1,29E-03","module":"A2"},{"value":"5,14E-02","module":"A3"},{"value":"1,26E-03","module":"A4"},{"value":"0,0E+00","module":"A5"},{"value":"5,49E-01","module":"B6"},{"value":"0,0E+00","module":"C1"},{"value":"3,05E-04","module":"C2"},{"value":"5,28E-05","module":"C3"},{"value":"7,58E-01","module":"C4"},{"value":"-2,33E-02","module":"D"}]},{"parameter":"NHWD","unit":"kg","values":[{"value":"1,87E+01","module":"A1"},{"value":"7,08E-01","module":"A2"},{"value":"5,52E-01","module":"A3"},{"value":"1,07E+00","module":"A4"},{"value":"5,25E-01","module":"A5"},{"value":"3,64E+01","module":"B6"},{"value":"0,0E+00","module":"C1"},{"value":"2,86E-01","module":"C2"},{"value":"1,08E-01","module":"C3"},{"value":"1,59E+00","module":"C4"},{"value":"-7,40E-01","module":"D"}]},{"parameter":"RWD","unit":"kg","values":[{"value":"8,09E-03","module":"A1"},{"value":"1,87E-04","module":"A2"},{"value":"9,79E-06","module":"A3"},{"value":"1,74E-04","module":"A4"},{"value":"0,0E+00","module":"A5"},{"value":"6,14E-02","module":"B6"},{"value":"0,0E+00","module":"C1"},{"value":"4,08E-05","module":"C2"},{"value":"2,83E-06","module":"C3"},{"value":"3,41E-06","module":"C4"},{"value":"1,30E-05","module":"D"}]}],"end_of_life_flow":[{"parameter":"CRU","unit":"kg","values":[{"value":"0,0E+00","module":"A1"},{"value":"0,0E+00","module":"A2"},{"value":"0,0E+00","module":"A3"},{"value":"0,0E+00","module":"A4"},{"value":"0,0E+00","module":"A5"},{"value":"0,0E+00","module":"B6"},{"value":"0,0E+00","module":"C1"},{"value":"0,0E+00","module":"C2"},{"value":"0,0E+00","module":"C3"},{"value":"0,0E+00","module":"C4"},{"value":"0,0E+00","module":"D"}]},{"parameter":"MFR","unit":"kg","values":[{"value":"3,06E-03","module":"A1"},{"value":"0,0E+00","module":"A2"},{"value":"7,24E-01","module":"A3"},{"value":"0,0E+00","module":"A4"},{"value":"4,83E-01","module":"A5"},{"value":"0,0E+00","module":"B6"},{"value":"0,0E+00","module":"C1"},{"value":"0,0E+00","module":"C2"},{"value":"4,49E+00","module":"C3"},{"value":"2,50E-05","module":"C4"},{"value":"-3,25E-04","module":"D"}]},{"parameter":"MER","unit":"kg","values":[{"value":"1,44E-04","module":"A1"},{"value":"0,0E+00","module":"A2"},{"value":"2,15E-01","module":"A3"},{"value":"0,0E+00","module":"A4"},{"value":"3,59E-02","module":"A5"},{"value":"0,0E+00","module":"B6"},{"value":"0,0E+00","module":"C1"},{"value":"0,0E+00","module":"C2"},{"value":"2,95E-01","module":"C3"},{"value":"2,21E-05","module":"C4"},{"value":"-4,19E-05","module":"D"}]},{"parameter":"EEE","unit":"MJ","values":[{"value":"1,62E-03","module":"A1"},{"value":"0,0E+00","module":"A2"},{"value":"1,60E-01","module":"A3"},{"value":"0,0E+00","module":"A4"},{"value":"2,93E-02","module":"A5"},{"value":"0,0E+00","module":"B6"},{"value":"0,0E+00","module":"C1"},{"value":"0,0E+00","module":"C2"},{"value":"4,00E-01","module":"C3"},{"value":"2,28E-04","module":"C4"},{"value":"-1,63E-04","module":"D"}]},{"parameter":"EET","unit":"MJ","values":[{"value":"2,45E-02","module":"A1"},{"value":"0,0E+00","module":"A2"},{"value":"2,41E+00","module":"A3"},{"value":"0,0E+00","module":"A4"},{"value":"4,44E-01","module":"A5"},{"value":"0,0E+00","module":"B6"},{"value":"0,0E+00","module":"C1"},{"value":"0,0E+00","module":"C2"},{"value":"6,06E+00","module":"C3"},{"value":"3,45E-03","module":"C4"},{"value":"-2,47E-03","module":"D"}]}]}