{"product_name":"C95-PC675 LED 4400 DALI PRE C2 MP HE CRI90","epd_id":"NEPD-7455-6840","compliance":["EN 15804+A2","ISO 14025","ISO 21930"],"producer_name":"Glamox AS","environmental_impact":[{"parameter":"GWP-total","unit":"kg CO2-eq.","values":[{"value":"1,07E+02","module":"A1"},{"value":"2,43E+00","module":"A2"},{"value":"8,59E-01","module":"A3"},{"value":"2,22E+00","module":"A4"},{"value":"1,12E+00","module":"A5"},{"value":"1,99E+02","module":"B6"},{"value":"0,0E+00","module":"C1"},{"value":"5,10E-01","module":"C2"},{"value":"3,35E+00","module":"C3"},{"value":"2,08E-01","module":"C4"},{"value":"-1,10E+01","module":"D"}]},{"parameter":"GWP-fossil","unit":"kg CO2-eq.","values":[{"value":"1,07E+02","module":"A1"},{"value":"2,43E+00","module":"A2"},{"value":"8,43E-01","module":"A3"},{"value":"2,22E+00","module":"A4"},{"value":"1,07E-02","module":"A5"},{"value":"1,85E+02","module":"B6"},{"value":"0,0E+00","module":"C1"},{"value":"5,10E-01","module":"C2"},{"value":"3,35E+00","module":"C3"},{"value":"2,08E-01","module":"C4"},{"value":"-1,08E+01","module":"D"}]},{"parameter":"GWP-biogenic","unit":"kg CO2-eq.","values":[{"value":"-2,76E-01","module":"A1"},{"value":"8,80E-04","module":"A2"},{"value":"1,62E-02","module":"A3"},{"value":"8,56E-04","module":"A4"},{"value":"1,11E+00","module":"A5"},{"value":"3,39E+00","module":"B6"},{"value":"0,0E+00","module":"C1"},{"value":"2,08E-04","module":"C2"},{"value":"5,99E-04","module":"C3"},{"value":"4,25E-05","module":"C4"},{"value":"-3,42E-02","module":"D"}]},{"parameter":"GWP-luluc","unit":"kg CO2-eq.","values":[{"value":"1,98E-01","module":"A1"},{"value":"1,10E-03","module":"A2"},{"value":"2,52E-04","module":"A3"},{"value":"8,62E-04","module":"A4"},{"value":"3,51E-06","module":"A5"},{"value":"1,02E+01","module":"B6"},{"value":"0,0E+00","module":"C1"},{"value":"1,78E-04","module":"C2"},{"value":"3,03E-04","module":"C3"},{"value":"2,85E-04","module":"C4"},{"value":"-1,25E-01","module":"D"}]},{"parameter":"ODP","unit":"kg CFC 11-eq.","values":[{"value":"5,58E-06","module":"A1"},{"value":"5,38E-07","module":"A2"},{"value":"9,34E-08","module":"A3"},{"value":"4,96E-07","module":"A4"},{"value":"2,24E-09","module":"A5"},{"value":"2,01E-05","module":"B6"},{"value":"0,0E+00","module":"C1"},{"value":"1,16E-07","module":"C2"},{"value":"2,68E-08","module":"C3"},{"value":"1,17E-08","module":"C4"},{"value":"-1,34E-02","module":"D"}]},{"parameter":"AP","unit":"mol H+-eq.","values":[{"value":"8,07E-01","module":"A1"},{"value":"3,24E-02","module":"A2"},{"value":"2,22E-03","module":"A3"},{"value":"1,82E-02","module":"A4"},{"value":"5,03E-05","module":"A5"},{"value":"8,55E-01","module":"B6"},{"value":"0,0E+00","module":"C1"},{"value":"2,09E-03","module":"C2"},{"value":"1,26E-03","module":"C3"},{"value":"4,18E-04","module":"C4"},{"value":"-1,52E-01","module":"D"}]},{"parameter":"POCP","unit":"kg NMVOC-eq.","values":[{"value":"3,99E-01","module":"A1"},{"value":"2,49E-02","module":"A2"},{"value":"1,43E-03","module":"A3"},{"value":"1,53E-02","module":"A4"},{"value":"5,17E-05","module":"A5"},{"value":"4,25E-01","module":"B6"},{"value":"0,0E+00","module":"C1"},{"value":"2,09E-03","module":"C2"},{"value":"1,15E-03","module":"C3"},{"value":"4,94E-04","module":"C4"},{"value":"-5,55E-02","module":"D"}]},{"parameter":"ADPE","unit":"kg Sb-eq.","values":[{"value":"1,70E-02","module":"A1"},{"value":"5,00E-05","module":"A2"},{"value":"2,35E-05","module":"A3"},{"value":"5,35E-05","module":"A4"},{"value":"2,58E-07","module":"A5"},{"value":"2,88E-03","module":"B6"},{"value":"0,0E+00","module":"C1"},{"value":"1,38E-05","module":"C2"},{"value":"1,37E-06","module":"C3"},{"value":"4,45E-07","module":"C4"},{"value":"-1,84E-03","module":"D"}]},{"parameter":"ADPF","unit":"MJ","values":[{"value":"1,29E+03","module":"A1"},{"value":"3,48E+01","module":"A2"},{"value":"1,05E+01","module":"A3"},{"value":"3,27E+01","module":"A4"},{"value":"1,49E-01","module":"A5"},{"value":"5,01E+03","module":"B6"},{"value":"0,0E+00","module":"C1"},{"value":"7,69E+00","module":"C2"},{"value":"1,94E+00","module":"C3"},{"value":"1,15E+00","module":"C4"},{"value":"-1,24E+02","module":"D"}]},{"parameter":"WDP","unit":"m3 world-eq.","values":[{"value":"4,65E+03","module":"A1"},{"value":"2,52E+01","module":"A2"},{"value":"5,00E+00","module":"A3"},{"value":"2,81E+01","module":"A4"},{"value":"1,89E-01","module":"A5"},{"value":"3,87E+05","module":"B6"},{"value":"0,0E+00","module":"C1"},{"value":"7,34E+00","module":"C2"},{"value":"1,26E+01","module":"C3"},{"value":"1,58E+01","module":"C4"},{"value":"-3,38E+03","module":"D"}]},{"parameter":"EP-freshwater","unit":"kg P-eq.","values":[{"value":"9,52E-03","module":"A1"},{"value":"1,61E-05","module":"A2"},{"value":"1,48E-05","module":"A3"},{"value":"1,61E-05","module":"A4"},{"value":"8,71E-08","module":"A5"},{"value":"1,23E-02","module":"B6"},{"value":"0,0E+00","module":"C1"},{"value":"4,01E-06","module":"C2"},{"value":"7,16E-06","module":"C3"},{"value":"1,94E-06","module":"C4"},{"value":"-1,02E-03","module":"D"}]},{"parameter":"EP-marine","unit":"kg N-eq.","values":[{"value":"1,09E-01","module":"A1"},{"value":"8,30E-03","module":"A2"},{"value":"4,00E-04","module":"A3"},{"value":"4,91E-03","module":"A4"},{"value":"1,67E-05","module":"A5"},{"value":"1,35E-01","module":"B6"},{"value":"0,0E+00","module":"C1"},{"value":"6,18E-04","module":"C2"},{"value":"4,35E-04","module":"C3"},{"value":"2,83E-04","module":"C4"},{"value":"-1,36E-02","module":"D"}]},{"parameter":"EP-terrestrial","unit":"mol N-eq.","values":[{"value":"1,45E+00","module":"A1"},{"value":"9,22E-02","module":"A2"},{"value":"4,24E-03","module":"A3"},{"value":"5,44E-02","module":"A4"},{"value":"1,80E-04","module":"A5"},{"value":"1,81E+00","module":"B6"},{"value":"0,0E+00","module":"C1"},{"value":"6,84E-03","module":"C2"},{"value":"4,57E-03","module":"C3"},{"value":"1,40E-03","module":"C4"},{"value":"-1,62E-01","module":"D"}]},{"parameter":"GWP-IOBC","unit":"kg CO2-eq.","values":[{"value":"1,08E+02","module":"A1"},{"value":"2,43E+00","module":"A2"},{"value":"8,37E-01","module":"A3"},{"value":"2,22E+00","module":"A4"},{"value":"1,07E-02","module":"A5"},{"value":"2,69E+02","module":"B6"},{"value":"0,0E+00","module":"C1"},{"value":"5,10E-01","module":"C2"},{"value":"3,35E+00","module":"C3"},{"value":"2,16E-01","module":"C4"},{"value":"-1,23E+01","module":"D"}]}],"additional_environmental_impact":[{"parameter":"PM","unit":"disease incidence","values":[{"value":"7,08E-06","module":"A1"},{"value":"1,22E-07","module":"A2"},{"value":"1,81E-08","module":"A3"},{"value":"1,45E-07","module":"A4"},{"value":"7,42E-10","module":"A5"},{"value":"4,53E-06","module":"B6"},{"value":"0,0E+00","module":"C1"},{"value":"3,67E-08","module":"C2"},{"value":"8,63E-09","module":"C3"},{"value":"7,56E-09","module":"C4"},{"value":"-9,84E-07","module":"D"}]},{"parameter":"ETP-fw","unit":"CTUe","values":[{"value":"4,73E+03","module":"A1"},{"value":"2,41E+01","module":"A2"},{"value":"1,46E+01","module":"A3"},{"value":"2,34E+01","module":"A4"},{"value":"1,98E-01","module":"A5"},{"value":"6,27E+03","module":"B6"},{"value":"0,0E+00","module":"C1"},{"value":"5,66E+00","module":"C2"},{"value":"1,09E+01","module":"C3"},{"value":"8,95E+02","module":"C4"},{"value":"-1,03E+03","module":"D"}]},{"parameter":"HTP-c","unit":"CTUh","values":[{"value":"2,09E-07","module":"A1"},{"value":"0,0E+00","module":"A2"},{"value":"1,01E-09","module":"A3"},{"value":"0,0E+00","module":"A4"},{"value":"6,00E-12","module":"A5"},{"value":"1,46E-07","module":"B6"},{"value":"0,0E+00","module":"C1"},{"value":"0,0E+00","module":"C2"},{"value":"1,35E-09","module":"C3"},{"value":"1,89E-10","module":"C4"},{"value":"-3,84E-08","module":"D"}]},{"parameter":"HTP-nc","unit":"CTUh","values":[{"value":"4,26E-06","module":"A1"},{"value":"2,11E-08","module":"A2"},{"value":"1,86E-08","module":"A3"},{"value":"2,57E-08","module":"A4"},{"value":"2,48E-10","module":"A5"},{"value":"3,85E-06","module":"B6"},{"value":"0,0E+00","module":"C1"},{"value":"6,12E-09","module":"C2"},{"value":"7,07E-08","module":"C3"},{"value":"2,05E-09","module":"C4"},{"value":"-3,60E-07","module":"D"}]},{"parameter":"SQP","unit":"unitless","values":[{"value":"2,94E+02","module":"A1"},{"value":"1,83E+01","module":"A2"},{"value":"3,31E+00","module":"A3"},{"value":"2,02E+01","module":"A4"},{"value":"1,00E-01","module":"A5"},{"value":"3,77E+03","module":"B6"},{"value":"0,0E+00","module":"C1"},{"value":"5,30E+00","module":"C2"},{"value":"4,90E-01","module":"C3"},{"value":"2,91E+00","module":"C4"},{"value":"-3,32E+01","module":"D"}]},{"parameter":"IRP","unit":"kBq U235-eq.","values":[{"value":"2,98E+00","module":"A1"},{"value":"1,51E-01","module":"A2"},{"value":"1,04E-02","module":"A3"},{"value":"1,43E-01","module":"A4"},{"value":"6,36E-04","module":"A5"},{"value":"1,14E+02","module":"B6"},{"value":"0,0E+00","module":"C1"},{"value":"3,36E-02","module":"C2"},{"value":"8,41E-03","module":"C3"},{"value":"5,31E-03","module":"C4"},{"value":"-3,92E-01","module":"D"}]}],"resource_use":[{"parameter":"PERE","unit":"MJ","values":[{"value":"1,25E+02","module":"A1"},{"value":"4,13E-01","module":"A2"},{"value":"2,43E+01","module":"A3"},{"value":"4,29E-01","module":"A4"},{"value":"2,45E-03","module":"A5"},{"value":"4,93E+03","module":"B6"},{"value":"0,0E+00","module":"C1"},{"value":"1,09E-01","module":"C2"},{"value":"2,71E-01","module":"C3"},{"value":"2,03E-01","module":"C4"},{"value":"-4,86E+01","module":"D"}]},{"parameter":"PERM","unit":"MJ","values":[{"value":"4,00E+00","module":"A1"},{"value":"0,0E+00","module":"A2"},{"value":"0,0E+00","module":"A3"},{"value":"0,0E+00","module":"A4"},{"value":"-4,50E+00","module":"A5"},{"value":"0,0E+00","module":"B6"},{"value":"0,0E+00","module":"C1"},{"value":"0,0E+00","module":"C2"},{"value":"0,0E+00","module":"C3"},{"value":"0,0E+00","module":"C4"},{"value":"0,0E+00","module":"D"}]},{"parameter":"PERT","unit":"MJ","values":[{"value":"1,29E+02","module":"A1"},{"value":"4,13E-01","module":"A2"},{"value":"2,43E+01","module":"A3"},{"value":"4,29E-01","module":"A4"},{"value":"-4,50E+00","module":"A5"},{"value":"4,93E+03","module":"B6"},{"value":"0,0E+00","module":"C1"},{"value":"1,09E-01","module":"C2"},{"value":"2,71E-01","module":"C3"},{"value":"2,03E-01","module":"C4"},{"value":"-4,86E+01","module":"D"}]},{"parameter":"PENRE","unit":"MJ","values":[{"value":"1,21E+03","module":"A1"},{"value":"3,48E+01","module":"A2"},{"value":"1,05E+01","module":"A3"},{"value":"3,27E+01","module":"A4"},{"value":"1,49E-01","module":"A5"},{"value":"5,09E+03","module":"B6"},{"value":"0,0E+00","module":"C1"},{"value":"7,69E+00","module":"C2"},{"value":"1,94E+00","module":"C3"},{"value":"1,15E+00","module":"C4"},{"value":"-1,24E+02","module":"D"}]},{"parameter":"PENRM","unit":"MJ","values":[{"value":"8,05E+01","module":"A1"},{"value":"0,0E+00","module":"A2"},{"value":"0,0E+00","module":"A3"},{"value":"0,0E+00","module":"A4"},{"value":"-4,25E-02","module":"A5"},{"value":"0,0E+00","module":"B6"},{"value":"0,0E+00","module":"C1"},{"value":"0,0E+00","module":"C2"},{"value":"-8,17E+01","module":"C3"},{"value":"0,0E+00","module":"C4"},{"value":"-2,03E-02","module":"D"}]},{"parameter":"PENRT","unit":"MJ","values":[{"value":"1,29E+03","module":"A1"},{"value":"3,48E+01","module":"A2"},{"value":"1,05E+01","module":"A3"},{"value":"3,27E+01","module":"A4"},{"value":"1,06E-01","module":"A5"},{"value":"5,09E+03","module":"B6"},{"value":"0,0E+00","module":"C1"},{"value":"7,69E+00","module":"C2"},{"value":"-7,98E+01","module":"C3"},{"value":"1,15E+00","module":"C4"},{"value":"-1,24E+02","module":"D"}]},{"parameter":"SM","unit":"kg","values":[{"value":"2,68E+00","module":"A1"},{"value":"0,0E+00","module":"A2"},{"value":"0,0E+00","module":"A3"},{"value":"0,0E+00","module":"A4"},{"value":"0,0E+00","module":"A5"},{"value":"0,0E+00","module":"B6"},{"value":"0,0E+00","module":"C1"},{"value":"0,0E+00","module":"C2"},{"value":"0,0E+00","module":"C3"},{"value":"3,13E-03","module":"C4"},{"value":"4,29E-02","module":"D"}]},{"parameter":"RSF","unit":"MJ","values":[{"value":"1,16E+00","module":"A1"},{"value":"1,40E-02","module":"A2"},{"value":"4,28E-03","module":"A3"},{"value":"1,51E-02","module":"A4"},{"value":"8,11E-05","module":"A5"},{"value":"4,97E+01","module":"B6"},{"value":"0,0E+00","module":"C1"},{"value":"3,88E-03","module":"C2"},{"value":"5,11E-03","module":"C3"},{"value":"1,98E-03","module":"C4"},{"value":"1,11E-01","module":"D"}]},{"parameter":"NRSF","unit":"MJ","values":[{"value":"5,77E-01","module":"A1"},{"value":"6,26E-02","module":"A2"},{"value":"1,10E-02","module":"A3"},{"value":"5,15E-02","module":"A4"},{"value":"3,34E-04","module":"A5"},{"value":"0,0E+00","module":"B6"},{"value":"0,0E+00","module":"C1"},{"value":"1,39E-02","module":"C2"},{"value":"-6,59E-05","module":"C3"},{"value":"2,82E-02","module":"C4"},{"value":"2,63E+00","module":"D"}]},{"parameter":"FW","unit":"m3","values":[{"value":"8,48E-01","module":"A1"},{"value":"3,11E-03","module":"A2"},{"value":"2,09E-03","module":"A3"},{"value":"3,21E-03","module":"A4"},{"value":"7,01E-05","module":"A5"},{"value":"2,24E+01","module":"B6"},{"value":"0,0E+00","module":"C1"},{"value":"8,10E-04","module":"C2"},{"value":"4,88E-03","module":"C3"},{"value":"1,23E-03","module":"C4"},{"value":"-1,95E-01","module":"D"}]}],"end_of_life_waste":[{"parameter":"HWD","unit":"kg","values":[{"value":"5,43E-01","module":"A1"},{"value":"1,70E-03","module":"A2"},{"value":"6,61E-02","module":"A3"},{"value":"1,62E-03","module":"A4"},{"value":"0,0E+00","module":"A5"},{"value":"4,69E-01","module":"B6"},{"value":"0,0E+00","module":"C1"},{"value":"3,92E-04","module":"C2"},{"value":"3,06E-05","module":"C3"},{"value":"2,00E-01","module":"C4"},{"value":"2,32E-03","module":"D"}]},{"parameter":"NHWD","unit":"kg","values":[{"value":"1,75E+01","module":"A1"},{"value":"1,20E+00","module":"A2"},{"value":"7,10E-01","module":"A3"},{"value":"1,37E+00","module":"A4"},{"value":"6,56E-01","module":"A5"},{"value":"3,11E+01","module":"B6"},{"value":"0,0E+00","module":"C1"},{"value":"3,68E-01","module":"C2"},{"value":"1,01E-01","module":"C3"},{"value":"2,80E+00","module":"C4"},{"value":"-3,47E+00","module":"D"}]},{"parameter":"RWD","unit":"kg","values":[{"value":"2,60E-03","module":"A1"},{"value":"2,39E-04","module":"A2"},{"value":"1,26E-05","module":"A3"},{"value":"2,23E-04","module":"A4"},{"value":"0,0E+00","module":"A5"},{"value":"5,25E-02","module":"B6"},{"value":"0,0E+00","module":"C1"},{"value":"5,24E-05","module":"C2"},{"value":"1,58E-06","module":"C3"},{"value":"5,35E-06","module":"C4"},{"value":"-3,64E-04","module":"D"}]}],"end_of_life_flow":[{"parameter":"CRU","unit":"kg","values":[{"value":"0,0E+00","module":"A1"},{"value":"0,0E+00","module":"A2"},{"value":"0,0E+00","module":"A3"},{"value":"0,0E+00","module":"A4"},{"value":"0,0E+00","module":"A5"},{"value":"0,0E+00","module":"B6"},{"value":"0,0E+00","module":"C1"},{"value":"0,0E+00","module":"C2"},{"value":"0,0E+00","module":"C3"},{"value":"0,0E+00","module":"C4"},{"value":"0,0E+00","module":"D"}]},{"parameter":"MFR","unit":"kg","values":[{"value":"8,09E-03","module":"A1"},{"value":"0,0E+00","module":"A2"},{"value":"9,31E-01","module":"A3"},{"value":"0,0E+00","module":"A4"},{"value":"6,10E-01","module":"A5"},{"value":"0,0E+00","module":"B6"},{"value":"0,0E+00","module":"C1"},{"value":"0,0E+00","module":"C2"},{"value":"5,12E+00","module":"C3"},{"value":"1,19E-04","module":"C4"},{"value":"-2,18E-03","module":"D"}]},{"parameter":"MER","unit":"kg","values":[{"value":"3,01E-04","module":"A1"},{"value":"0,0E+00","module":"A2"},{"value":"2,76E-01","module":"A3"},{"value":"0,0E+00","module":"A4"},{"value":"1,45E-03","module":"A5"},{"value":"0,0E+00","module":"B6"},{"value":"0,0E+00","module":"C1"},{"value":"0,0E+00","module":"C2"},{"value":"1,38E+00","module":"C3"},{"value":"2,90E-06","module":"C4"},{"value":"-2,84E-04","module":"D"}]},{"parameter":"EEE","unit":"MJ","values":[{"value":"2,18E-03","module":"A1"},{"value":"0,0E+00","module":"A2"},{"value":"2,05E-01","module":"A3"},{"value":"0,0E+00","module":"A4"},{"value":"3,75E-02","module":"A5"},{"value":"0,0E+00","module":"B6"},{"value":"0,0E+00","module":"C1"},{"value":"0,0E+00","module":"C2"},{"value":"2,03E+00","module":"C3"},{"value":"1,88E-04","module":"C4"},{"value":"-8,73E-04","module":"D"}]},{"parameter":"EET","unit":"MJ","values":[{"value":"3,30E-02","module":"A1"},{"value":"0,0E+00","module":"A2"},{"value":"3,10E+00","module":"A3"},{"value":"0,0E+00","module":"A4"},{"value":"5,67E-01","module":"A5"},{"value":"0,0E+00","module":"B6"},{"value":"0,0E+00","module":"C1"},{"value":"0,0E+00","module":"C2"},{"value":"3,07E+01","module":"C3"},{"value":"2,85E-03","module":"C4"},{"value":"-1,32E-02","module":"D"}]}]}