{"product_name":"C95-PC675 LED 4400 DALI PRE C2 E3/DALI MP HE CRI90","epd_id":"NEPD-7454-6851","compliance":["EN 15804+A2","ISO 14025","ISO 21930"],"producer_name":"Glamox AS","environmental_impact":[{"parameter":"GWP-total","unit":"kg CO2-eq.","values":[{"value":"1,18E+02","module":"A1"},{"value":"2,61E+00","module":"A2"},{"value":"9,02E-01","module":"A3"},{"value":"2,33E+00","module":"A4"},{"value":"1,12E+00","module":"A5"},{"value":"2,33E+02","module":"B6"},{"value":"0,0E+00","module":"C1"},{"value":"5,36E-01","module":"C2"},{"value":"3,46E+00","module":"C3"},{"value":"2,92E-01","module":"C4"},{"value":"-1,15E+01","module":"D"}]},{"parameter":"GWP-fossil","unit":"kg CO2-eq.","values":[{"value":"1,18E+02","module":"A1"},{"value":"2,61E+00","module":"A2"},{"value":"8,85E-01","module":"A3"},{"value":"2,33E+00","module":"A4"},{"value":"1,07E-02","module":"A5"},{"value":"2,17E+02","module":"B6"},{"value":"0,0E+00","module":"C1"},{"value":"5,36E-01","module":"C2"},{"value":"3,46E+00","module":"C3"},{"value":"2,91E-01","module":"C4"},{"value":"-1,14E+01","module":"D"}]},{"parameter":"GWP-biogenic","unit":"kg CO2-eq.","values":[{"value":"-2,43E-01","module":"A1"},{"value":"9,53E-04","module":"A2"},{"value":"1,70E-02","module":"A3"},{"value":"8,98E-04","module":"A4"},{"value":"1,11E+00","module":"A5"},{"value":"3,96E+00","module":"B6"},{"value":"0,0E+00","module":"C1"},{"value":"2,18E-04","module":"C2"},{"value":"6,68E-04","module":"C3"},{"value":"1,13E-04","module":"C4"},{"value":"-3,57E-02","module":"D"}]},{"parameter":"GWP-luluc","unit":"kg CO2-eq.","values":[{"value":"2,31E-01","module":"A1"},{"value":"1,17E-03","module":"A2"},{"value":"2,65E-04","module":"A3"},{"value":"9,05E-04","module":"A4"},{"value":"3,51E-06","module":"A5"},{"value":"1,19E+01","module":"B6"},{"value":"0,0E+00","module":"C1"},{"value":"1,87E-04","module":"C2"},{"value":"3,73E-04","module":"C3"},{"value":"9,92E-04","module":"C4"},{"value":"-1,26E-01","module":"D"}]},{"parameter":"ODP","unit":"kg CFC 11-eq.","values":[{"value":"1,89E-05","module":"A1"},{"value":"5,79E-07","module":"A2"},{"value":"9,81E-08","module":"A3"},{"value":"5,21E-07","module":"A4"},{"value":"2,24E-09","module":"A5"},{"value":"2,35E-05","module":"B6"},{"value":"0,0E+00","module":"C1"},{"value":"1,22E-07","module":"C2"},{"value":"2,90E-08","module":"C3"},{"value":"1,59E-08","module":"C4"},{"value":"-1,37E-02","module":"D"}]},{"parameter":"AP","unit":"mol H+-eq.","values":[{"value":"1,40E+00","module":"A1"},{"value":"3,32E-02","module":"A2"},{"value":"2,33E-03","module":"A3"},{"value":"1,91E-02","module":"A4"},{"value":"5,03E-05","module":"A5"},{"value":"1,00E+00","module":"B6"},{"value":"0,0E+00","module":"C1"},{"value":"2,19E-03","module":"C2"},{"value":"1,41E-03","module":"C3"},{"value":"7,96E-04","module":"C4"},{"value":"-1,90E-01","module":"D"}]},{"parameter":"POCP","unit":"kg NMVOC-eq.","values":[{"value":"4,83E-01","module":"A1"},{"value":"2,57E-02","module":"A2"},{"value":"1,50E-03","module":"A3"},{"value":"1,60E-02","module":"A4"},{"value":"5,17E-05","module":"A5"},{"value":"4,97E-01","module":"B6"},{"value":"0,0E+00","module":"C1"},{"value":"2,20E-03","module":"C2"},{"value":"1,25E-03","module":"C3"},{"value":"8,95E-04","module":"C4"},{"value":"-6,28E-02","module":"D"}]},{"parameter":"ADPE","unit":"kg Sb-eq.","values":[{"value":"1,94E-02","module":"A1"},{"value":"5,48E-05","module":"A2"},{"value":"2,47E-05","module":"A3"},{"value":"5,62E-05","module":"A4"},{"value":"2,58E-07","module":"A5"},{"value":"3,37E-03","module":"B6"},{"value":"0,0E+00","module":"C1"},{"value":"1,45E-05","module":"C2"},{"value":"1,62E-06","module":"C3"},{"value":"9,10E-07","module":"C4"},{"value":"-2,59E-03","module":"D"}]},{"parameter":"ADPF","unit":"MJ","values":[{"value":"1,43E+03","module":"A1"},{"value":"3,75E+01","module":"A2"},{"value":"1,10E+01","module":"A3"},{"value":"3,43E+01","module":"A4"},{"value":"1,49E-01","module":"A5"},{"value":"5,86E+03","module":"B6"},{"value":"0,0E+00","module":"C1"},{"value":"8,08E+00","module":"C2"},{"value":"2,30E+00","module":"C3"},{"value":"2,04E+00","module":"C4"},{"value":"-1,30E+02","module":"D"}]},{"parameter":"WDP","unit":"m3 world-eq.","values":[{"value":"4,94E+03","module":"A1"},{"value":"2,78E+01","module":"A2"},{"value":"5,25E+00","module":"A3"},{"value":"2,95E+01","module":"A4"},{"value":"1,89E-01","module":"A5"},{"value":"4,53E+05","module":"B6"},{"value":"0,0E+00","module":"C1"},{"value":"7,70E+00","module":"C2"},{"value":"1,57E+01","module":"C3"},{"value":"1,66E+01","module":"C4"},{"value":"-3,39E+03","module":"D"}]},{"parameter":"EP-freshwater","unit":"kg P-eq.","values":[{"value":"1,06E-02","module":"A1"},{"value":"1,75E-05","module":"A2"},{"value":"1,55E-05","module":"A3"},{"value":"1,69E-05","module":"A4"},{"value":"8,71E-08","module":"A5"},{"value":"1,43E-02","module":"B6"},{"value":"0,0E+00","module":"C1"},{"value":"4,21E-06","module":"C2"},{"value":"8,36E-06","module":"C3"},{"value":"5,51E-06","module":"C4"},{"value":"-1,24E-03","module":"D"}]},{"parameter":"EP-marine","unit":"kg N-eq.","values":[{"value":"1,24E-01","module":"A1"},{"value":"8,53E-03","module":"A2"},{"value":"4,20E-04","module":"A3"},{"value":"5,15E-03","module":"A4"},{"value":"1,67E-05","module":"A5"},{"value":"1,58E-01","module":"B6"},{"value":"0,0E+00","module":"C1"},{"value":"6,49E-04","module":"C2"},{"value":"4,67E-04","module":"C3"},{"value":"3,63E-04","module":"C4"},{"value":"-1,55E-02","module":"D"}]},{"parameter":"EP-terrestrial","unit":"mol N-eq.","values":[{"value":"1,64E+00","module":"A1"},{"value":"9,48E-02","module":"A2"},{"value":"4,46E-03","module":"A3"},{"value":"5,72E-02","module":"A4"},{"value":"1,80E-04","module":"A5"},{"value":"2,12E+00","module":"B6"},{"value":"0,0E+00","module":"C1"},{"value":"7,18E-03","module":"C2"},{"value":"4,93E-03","module":"C3"},{"value":"2,22E-03","module":"C4"},{"value":"-1,87E-01","module":"D"}]},{"parameter":"GWP-IOBC","unit":"kg CO2-eq.","values":[{"value":"1,19E+02","module":"A1"},{"value":"2,61E+00","module":"A2"},{"value":"8,79E-01","module":"A3"},{"value":"2,33E+00","module":"A4"},{"value":"1,07E-02","module":"A5"},{"value":"3,15E+02","module":"B6"},{"value":"0,0E+00","module":"C1"},{"value":"5,36E-01","module":"C2"},{"value":"3,46E+00","module":"C3"},{"value":"3,00E-01","module":"C4"},{"value":"-1,28E+01","module":"D"}]}],"additional_environmental_impact":[{"parameter":"PM","unit":"disease incidence","values":[{"value":"8,12E-06","module":"A1"},{"value":"1,35E-07","module":"A2"},{"value":"1,90E-08","module":"A3"},{"value":"1,52E-07","module":"A4"},{"value":"7,42E-10","module":"A5"},{"value":"5,30E-06","module":"B6"},{"value":"0,0E+00","module":"C1"},{"value":"3,86E-08","module":"C2"},{"value":"9,66E-09","module":"C3"},{"value":"1,44E-08","module":"C4"},{"value":"-1,06E-06","module":"D"}]},{"parameter":"ETP-fw","unit":"CTUe","values":[{"value":"6,10E+03","module":"A1"},{"value":"2,60E+01","module":"A2"},{"value":"1,53E+01","module":"A3"},{"value":"2,45E+01","module":"A4"},{"value":"1,98E-01","module":"A5"},{"value":"7,33E+03","module":"B6"},{"value":"0,0E+00","module":"C1"},{"value":"5,95E+00","module":"C2"},{"value":"1,16E+01","module":"C3"},{"value":"9,07E+02","module":"C4"},{"value":"-1,31E+03","module":"D"}]},{"parameter":"HTP-c","unit":"CTUh","values":[{"value":"2,24E-07","module":"A1"},{"value":"0,0E+00","module":"A2"},{"value":"1,06E-09","module":"A3"},{"value":"0,0E+00","module":"A4"},{"value":"6,00E-12","module":"A5"},{"value":"1,71E-07","module":"B6"},{"value":"0,0E+00","module":"C1"},{"value":"0,0E+00","module":"C2"},{"value":"1,83E-09","module":"C3"},{"value":"5,47E-10","module":"C4"},{"value":"-4,03E-08","module":"D"}]},{"parameter":"HTP-nc","unit":"CTUh","values":[{"value":"4,79E-06","module":"A1"},{"value":"2,32E-08","module":"A2"},{"value":"1,95E-08","module":"A3"},{"value":"2,69E-08","module":"A4"},{"value":"2,48E-10","module":"A5"},{"value":"4,50E-06","module":"B6"},{"value":"0,0E+00","module":"C1"},{"value":"6,43E-09","module":"C2"},{"value":"9,90E-08","module":"C3"},{"value":"4,57E-09","module":"C4"},{"value":"-5,14E-07","module":"D"}]},{"parameter":"SQP","unit":"unitless","values":[{"value":"3,44E+02","module":"A1"},{"value":"2,02E+01","module":"A2"},{"value":"3,47E+00","module":"A3"},{"value":"2,12E+01","module":"A4"},{"value":"1,00E-01","module":"A5"},{"value":"4,41E+03","module":"B6"},{"value":"0,0E+00","module":"C1"},{"value":"5,57E+00","module":"C2"},{"value":"5,73E-01","module":"C3"},{"value":"5,18E+00","module":"C4"},{"value":"-3,90E+01","module":"D"}]},{"parameter":"IRP","unit":"kBq U235-eq.","values":[{"value":"3,43E+00","module":"A1"},{"value":"1,63E-01","module":"A2"},{"value":"1,09E-02","module":"A3"},{"value":"1,50E-01","module":"A4"},{"value":"6,36E-04","module":"A5"},{"value":"1,34E+02","module":"B6"},{"value":"0,0E+00","module":"C1"},{"value":"3,53E-02","module":"C2"},{"value":"1,02E-02","module":"C3"},{"value":"6,67E-03","module":"C4"},{"value":"-4,15E-01","module":"D"}]}],"resource_use":[{"parameter":"PERE","unit":"MJ","values":[{"value":"1,40E+02","module":"A1"},{"value":"4,51E-01","module":"A2"},{"value":"2,55E+01","module":"A3"},{"value":"4,51E-01","module":"A4"},{"value":"2,45E-03","module":"A5"},{"value":"5,76E+03","module":"B6"},{"value":"0,0E+00","module":"C1"},{"value":"1,14E-01","module":"C2"},{"value":"3,18E-01","module":"C3"},{"value":"5,13E-01","module":"C4"},{"value":"-4,96E+01","module":"D"}]},{"parameter":"PERM","unit":"MJ","values":[{"value":"4,00E+00","module":"A1"},{"value":"0,0E+00","module":"A2"},{"value":"0,0E+00","module":"A3"},{"value":"0,0E+00","module":"A4"},{"value":"-4,50E+00","module":"A5"},{"value":"0,0E+00","module":"B6"},{"value":"0,0E+00","module":"C1"},{"value":"0,0E+00","module":"C2"},{"value":"0,0E+00","module":"C3"},{"value":"0,0E+00","module":"C4"},{"value":"0,0E+00","module":"D"}]},{"parameter":"PERT","unit":"MJ","values":[{"value":"1,44E+02","module":"A1"},{"value":"4,51E-01","module":"A2"},{"value":"2,55E+01","module":"A3"},{"value":"4,51E-01","module":"A4"},{"value":"-4,50E+00","module":"A5"},{"value":"5,76E+03","module":"B6"},{"value":"0,0E+00","module":"C1"},{"value":"1,14E-01","module":"C2"},{"value":"3,18E-01","module":"C3"},{"value":"5,13E-01","module":"C4"},{"value":"-4,96E+01","module":"D"}]},{"parameter":"PENRE","unit":"MJ","values":[{"value":"1,34E+03","module":"A1"},{"value":"3,75E+01","module":"A2"},{"value":"1,10E+01","module":"A3"},{"value":"3,43E+01","module":"A4"},{"value":"1,49E-01","module":"A5"},{"value":"5,95E+03","module":"B6"},{"value":"0,0E+00","module":"C1"},{"value":"8,08E+00","module":"C2"},{"value":"2,30E+00","module":"C3"},{"value":"2,04E+00","module":"C4"},{"value":"-1,30E+02","module":"D"}]},{"parameter":"PENRM","unit":"MJ","values":[{"value":"8,21E+01","module":"A1"},{"value":"0,0E+00","module":"A2"},{"value":"0,0E+00","module":"A3"},{"value":"0,0E+00","module":"A4"},{"value":"-4,25E-02","module":"A5"},{"value":"0,0E+00","module":"B6"},{"value":"0,0E+00","module":"C1"},{"value":"0,0E+00","module":"C2"},{"value":"-8,40E+01","module":"C3"},{"value":"0,0E+00","module":"C4"},{"value":"-2,03E-02","module":"D"}]},{"parameter":"PENRT","unit":"MJ","values":[{"value":"1,43E+03","module":"A1"},{"value":"3,75E+01","module":"A2"},{"value":"1,10E+01","module":"A3"},{"value":"3,43E+01","module":"A4"},{"value":"1,06E-01","module":"A5"},{"value":"5,95E+03","module":"B6"},{"value":"0,0E+00","module":"C1"},{"value":"8,08E+00","module":"C2"},{"value":"-8,17E+01","module":"C3"},{"value":"2,04E+00","module":"C4"},{"value":"-1,30E+02","module":"D"}]},{"parameter":"SM","unit":"kg","values":[{"value":"2,68E+00","module":"A1"},{"value":"0,0E+00","module":"A2"},{"value":"0,0E+00","module":"A3"},{"value":"0,0E+00","module":"A4"},{"value":"0,0E+00","module":"A5"},{"value":"0,0E+00","module":"B6"},{"value":"0,0E+00","module":"C1"},{"value":"0,0E+00","module":"C2"},{"value":"0,0E+00","module":"C3"},{"value":"1,12E-02","module":"C4"},{"value":"5,65E-02","module":"D"}]},{"parameter":"RSF","unit":"MJ","values":[{"value":"1,43E+00","module":"A1"},{"value":"1,53E-02","module":"A2"},{"value":"4,49E-03","module":"A3"},{"value":"1,58E-02","module":"A4"},{"value":"8,11E-05","module":"A5"},{"value":"5,82E+01","module":"B6"},{"value":"0,0E+00","module":"C1"},{"value":"4,08E-03","module":"C2"},{"value":"5,96E-03","module":"C3"},{"value":"2,66E-03","module":"C4"},{"value":"1,12E-01","module":"D"}]},{"parameter":"NRSF","unit":"MJ","values":[{"value":"6,32E-01","module":"A1"},{"value":"6,74E-02","module":"A2"},{"value":"1,15E-02","module":"A3"},{"value":"5,41E-02","module":"A4"},{"value":"3,34E-04","module":"A5"},{"value":"0,0E+00","module":"B6"},{"value":"0,0E+00","module":"C1"},{"value":"1,46E-02","module":"C2"},{"value":"-9,44E-05","module":"C3"},{"value":"9,83E-02","module":"C4"},{"value":"2,61E+00","module":"D"}]},{"parameter":"FW","unit":"m3","values":[{"value":"9,88E-01","module":"A1"},{"value":"3,39E-03","module":"A2"},{"value":"2,19E-03","module":"A3"},{"value":"3,37E-03","module":"A4"},{"value":"7,01E-05","module":"A5"},{"value":"2,62E+01","module":"B6"},{"value":"0,0E+00","module":"C1"},{"value":"8,50E-04","module":"C2"},{"value":"5,19E-03","module":"C3"},{"value":"1,72E-03","module":"C4"},{"value":"-2,01E-01","module":"D"}]}],"end_of_life_waste":[{"parameter":"HWD","unit":"kg","values":[{"value":"6,02E-01","module":"A1"},{"value":"1,84E-03","module":"A2"},{"value":"6,94E-02","module":"A3"},{"value":"1,70E-03","module":"A4"},{"value":"0,0E+00","module":"A5"},{"value":"5,49E-01","module":"B6"},{"value":"0,0E+00","module":"C1"},{"value":"4,12E-04","module":"C2"},{"value":"4,46E-05","module":"C3"},{"value":"5,76E-01","module":"C4"},{"value":"1,27E-04","module":"D"}]},{"parameter":"NHWD","unit":"kg","values":[{"value":"2,03E+01","module":"A1"},{"value":"1,33E+00","module":"A2"},{"value":"7,45E-01","module":"A3"},{"value":"1,44E+00","module":"A4"},{"value":"6,56E-01","module":"A5"},{"value":"3,64E+01","module":"B6"},{"value":"0,0E+00","module":"C1"},{"value":"3,86E-01","module":"C2"},{"value":"1,20E-01","module":"C3"},{"value":"2,85E+00","module":"C4"},{"value":"-3,57E+00","module":"D"}]},{"parameter":"RWD","unit":"kg","values":[{"value":"3,00E-03","module":"A1"},{"value":"2,57E-04","module":"A2"},{"value":"1,32E-05","module":"A3"},{"value":"2,35E-04","module":"A4"},{"value":"0,0E+00","module":"A5"},{"value":"6,14E-02","module":"B6"},{"value":"0,0E+00","module":"C1"},{"value":"5,51E-05","module":"C2"},{"value":"2,28E-06","module":"C3"},{"value":"5,43E-06","module":"C4"},{"value":"-3,85E-04","module":"D"}]}],"end_of_life_flow":[{"parameter":"CRU","unit":"kg","values":[{"value":"0,0E+00","module":"A1"},{"value":"0,0E+00","module":"A2"},{"value":"0,0E+00","module":"A3"},{"value":"0,0E+00","module":"A4"},{"value":"0,0E+00","module":"A5"},{"value":"0,0E+00","module":"B6"},{"value":"0,0E+00","module":"C1"},{"value":"0,0E+00","module":"C2"},{"value":"0,0E+00","module":"C3"},{"value":"0,0E+00","module":"C4"},{"value":"0,0E+00","module":"D"}]},{"parameter":"MFR","unit":"kg","values":[{"value":"8,09E-03","module":"A1"},{"value":"0,0E+00","module":"A2"},{"value":"9,78E-01","module":"A3"},{"value":"0,0E+00","module":"A4"},{"value":"6,10E-01","module":"A5"},{"value":"0,0E+00","module":"B6"},{"value":"0,0E+00","module":"C1"},{"value":"0,0E+00","module":"C2"},{"value":"5,14E+00","module":"C3"},{"value":"1,21E-04","module":"C4"},{"value":"-2,71E-03","module":"D"}]},{"parameter":"MER","unit":"kg","values":[{"value":"3,01E-04","module":"A1"},{"value":"0,0E+00","module":"A2"},{"value":"2,90E-01","module":"A3"},{"value":"0,0E+00","module":"A4"},{"value":"1,45E-03","module":"A5"},{"value":"0,0E+00","module":"B6"},{"value":"0,0E+00","module":"C1"},{"value":"0,0E+00","module":"C2"},{"value":"1,41E+00","module":"C3"},{"value":"2,96E-06","module":"C4"},{"value":"-3,54E-04","module":"D"}]},{"parameter":"EEE","unit":"MJ","values":[{"value":"2,18E-03","module":"A1"},{"value":"0,0E+00","module":"A2"},{"value":"2,15E-01","module":"A3"},{"value":"0,0E+00","module":"A4"},{"value":"3,75E-02","module":"A5"},{"value":"0,0E+00","module":"B6"},{"value":"0,0E+00","module":"C1"},{"value":"0,0E+00","module":"C2"},{"value":"2,08E+00","module":"C3"},{"value":"1,92E-04","module":"C4"},{"value":"-1,04E-03","module":"D"}]},{"parameter":"EET","unit":"MJ","values":[{"value":"3,30E-02","module":"A1"},{"value":"0,0E+00","module":"A2"},{"value":"3,26E+00","module":"A3"},{"value":"0,0E+00","module":"A4"},{"value":"5,67E-01","module":"A5"},{"value":"0,0E+00","module":"B6"},{"value":"0,0E+00","module":"C1"},{"value":"0,0E+00","module":"C2"},{"value":"3,14E+01","module":"C3"},{"value":"2,91E-03","module":"C4"},{"value":"-1,58E-02","module":"D"}]}]}