{"product_name":"C95-R100x1200 LED 3500 DALI LI MP","epd_id":"NEPD-8055-7730","compliance":["EN 15804+A2","ISO 14025","ISO 21930"],"producer_name":"Glamox AS","environmental_impact":[{"parameter":"GWP-total","unit":"kg CO2-eq.","values":[{"value":"3,10E+01","module":"A1"},{"value":"7,76E-01","module":"A2"},{"value":"2,79E-01","module":"A3"},{"value":"7,19E-01","module":"A4"},{"value":"6,08E-01","module":"A5"},{"value":"1,42E+02","module":"B6"},{"value":"0,0E+00","module":"C1"},{"value":"1,66E-01","module":"C2"},{"value":"1,49E+00","module":"C3"},{"value":"9,08E-02","module":"C4"},{"value":"-5,92E-01","module":"D"}]},{"parameter":"GWP-fossil","unit":"kg CO2-eq.","values":[{"value":"3,14E+01","module":"A1"},{"value":"7,76E-01","module":"A2"},{"value":"2,73E-01","module":"A3"},{"value":"7,19E-01","module":"A4"},{"value":"5,51E-03","module":"A5"},{"value":"1,33E+02","module":"B6"},{"value":"0,0E+00","module":"C1"},{"value":"1,66E-01","module":"C2"},{"value":"1,49E+00","module":"C3"},{"value":"9,07E-02","module":"C4"},{"value":"-6,08E-01","module":"D"}]},{"parameter":"GWP-biogenic","unit":"kg CO2-eq.","values":[{"value":"-3,58E-01","module":"A1"},{"value":"2,86E-04","module":"A2"},{"value":"5,26E-03","module":"A3"},{"value":"2,78E-04","module":"A4"},{"value":"6,03E-01","module":"A5"},{"value":"2,42E+00","module":"B6"},{"value":"0,0E+00","module":"C1"},{"value":"6,75E-05","module":"C2"},{"value":"1,63E-04","module":"C3"},{"value":"2,02E-05","module":"C4"},{"value":"1,54E-03","module":"D"}]},{"parameter":"GWP-luluc","unit":"kg CO2-eq.","values":[{"value":"4,45E-02","module":"A1"},{"value":"3,38E-04","module":"A2"},{"value":"8,18E-05","module":"A3"},{"value":"2,80E-04","module":"A4"},{"value":"1,68E-06","module":"A5"},{"value":"7,26E+00","module":"B6"},{"value":"0,0E+00","module":"C1"},{"value":"5,79E-05","module":"C2"},{"value":"1,58E-04","module":"C3"},{"value":"1,46E-04","module":"C4"},{"value":"1,50E-02","module":"D"}]},{"parameter":"ODP","unit":"kg CFC 11-eq.","values":[{"value":"1,49E-06","module":"A1"},{"value":"1,72E-07","module":"A2"},{"value":"3,03E-08","module":"A3"},{"value":"1,61E-07","module":"A4"},{"value":"1,08E-09","module":"A5"},{"value":"1,43E-05","module":"B6"},{"value":"0,0E+00","module":"C1"},{"value":"3,77E-08","module":"C2"},{"value":"6,97E-09","module":"C3"},{"value":"4,42E-09","module":"C4"},{"value":"-5,99E-03","module":"D"}]},{"parameter":"AP","unit":"mol H+-eq.","values":[{"value":"2,28E-01","module":"A1"},{"value":"9,24E-03","module":"A2"},{"value":"7,20E-04","module":"A3"},{"value":"5,91E-03","module":"A4"},{"value":"2,41E-05","module":"A5"},{"value":"6,11E-01","module":"B6"},{"value":"0,0E+00","module":"C1"},{"value":"6,77E-04","module":"C2"},{"value":"5,78E-04","module":"C3"},{"value":"1,69E-04","module":"C4"},{"value":"-5,81E-02","module":"D"}]},{"parameter":"POCP","unit":"kg NMVOC-eq.","values":[{"value":"1,23E-01","module":"A1"},{"value":"7,23E-03","module":"A2"},{"value":"4,63E-04","module":"A3"},{"value":"4,96E-03","module":"A4"},{"value":"2,49E-05","module":"A5"},{"value":"3,04E-01","module":"B6"},{"value":"0,0E+00","module":"C1"},{"value":"6,79E-04","module":"C2"},{"value":"5,20E-04","module":"C3"},{"value":"2,02E-04","module":"C4"},{"value":"-1,27E-02","module":"D"}]},{"parameter":"ADPE","unit":"kg Sb-eq.","values":[{"value":"3,91E-03","module":"A1"},{"value":"1,67E-05","module":"A2"},{"value":"7,63E-06","module":"A3"},{"value":"1,74E-05","module":"A4"},{"value":"1,23E-07","module":"A5"},{"value":"2,06E-03","module":"B6"},{"value":"0,0E+00","module":"C1"},{"value":"4,48E-06","module":"C2"},{"value":"6,15E-07","module":"C3"},{"value":"1,85E-07","module":"C4"},{"value":"-1,38E-03","module":"D"}]},{"parameter":"ADPF","unit":"MJ","values":[{"value":"4,38E+02","module":"A1"},{"value":"1,12E+01","module":"A2"},{"value":"3,41E+00","module":"A3"},{"value":"1,06E+01","module":"A4"},{"value":"7,16E-02","module":"A5"},{"value":"3,58E+03","module":"B6"},{"value":"0,0E+00","module":"C1"},{"value":"2,50E+00","module":"C2"},{"value":"8,65E-01","module":"C3"},{"value":"4,57E-01","module":"C4"},{"value":"-5,41E+00","module":"D"}]},{"parameter":"WDP","unit":"m3 world-eq.","values":[{"value":"7,15E+02","module":"A1"},{"value":"8,56E+00","module":"A2"},{"value":"1,62E+00","module":"A3"},{"value":"9,11E+00","module":"A4"},{"value":"9,59E-02","module":"A5"},{"value":"2,77E+05","module":"B6"},{"value":"0,0E+00","module":"C1"},{"value":"2,38E+00","module":"C2"},{"value":"7,30E+00","module":"C3"},{"value":"4,98E+00","module":"C4"},{"value":"5,78E+02","module":"D"}]},{"parameter":"EP-freshwater","unit":"kg P-eq.","values":[{"value":"3,00E-03","module":"A1"},{"value":"5,28E-06","module":"A2"},{"value":"4,80E-06","module":"A3"},{"value":"5,23E-06","module":"A4"},{"value":"4,18E-08","module":"A5"},{"value":"8,77E-03","module":"B6"},{"value":"0,0E+00","module":"C1"},{"value":"1,30E-06","module":"C2"},{"value":"2,53E-06","module":"C3"},{"value":"8,90E-07","module":"C4"},{"value":"-3,50E-04","module":"D"}]},{"parameter":"EP-marine","unit":"kg N-eq.","values":[{"value":"2,64E-02","module":"A1"},{"value":"2,39E-03","module":"A2"},{"value":"1,30E-04","module":"A3"},{"value":"1,59E-03","module":"A4"},{"value":"8,38E-06","module":"A5"},{"value":"9,66E-02","module":"B6"},{"value":"0,0E+00","module":"C1"},{"value":"2,01E-04","module":"C2"},{"value":"1,97E-04","module":"C3"},{"value":"1,20E-04","module":"C4"},{"value":"-3,06E-03","module":"D"}]},{"parameter":"EP-terrestrial","unit":"mol N-eq.","values":[{"value":"3,59E-01","module":"A1"},{"value":"2,66E-02","module":"A2"},{"value":"1,38E-03","module":"A3"},{"value":"1,77E-02","module":"A4"},{"value":"8,64E-05","module":"A5"},{"value":"1,30E+00","module":"B6"},{"value":"0,0E+00","module":"C1"},{"value":"2,22E-03","module":"C2"},{"value":"2,06E-03","module":"C3"},{"value":"5,40E-04","module":"C4"},{"value":"-4,20E-02","module":"D"}]},{"parameter":"GWP-IOBC","unit":"kg CO2-eq.","values":[{"value":"3,15E+01","module":"A1"},{"value":"7,76E-01","module":"A2"},{"value":"2,72E-01","module":"A3"},{"value":"7,19E-01","module":"A4"},{"value":"5,51E-03","module":"A5"},{"value":"1,93E+02","module":"B6"},{"value":"0,0E+00","module":"C1"},{"value":"1,66E-01","module":"C2"},{"value":"1,49E+00","module":"C3"},{"value":"9,38E-02","module":"C4"},{"value":"-9,39E-01","module":"D"}]}],"additional_environmental_impact":[{"parameter":"PM","unit":"disease incidence","values":[{"value":"1,20E-06","module":"A1"},{"value":"4,23E-08","module":"A2"},{"value":"5,89E-09","module":"A3"},{"value":"4,71E-08","module":"A4"},{"value":"3,58E-10","module":"A5"},{"value":"3,24E-06","module":"B6"},{"value":"0,0E+00","module":"C1"},{"value":"1,19E-08","module":"C2"},{"value":"3,22E-09","module":"C3"},{"value":"3,13E-09","module":"C4"},{"value":"-1,43E-07","module":"D"}]},{"parameter":"ETP-fw","unit":"CTUe","values":[{"value":"1,25E+03","module":"A1"},{"value":"7,82E+00","module":"A2"},{"value":"4,72E+00","module":"A3"},{"value":"7,59E+00","module":"A4"},{"value":"9,46E-02","module":"A5"},{"value":"4,48E+03","module":"B6"},{"value":"0,0E+00","module":"C1"},{"value":"1,84E+00","module":"C2"},{"value":"4,16E+00","module":"C3"},{"value":"2,66E+02","module":"C4"},{"value":"-4,71E+02","module":"D"}]},{"parameter":"HTP-c","unit":"CTUh","values":[{"value":"2,08E-08","module":"A1"},{"value":"0,0E+00","module":"A2"},{"value":"3,27E-10","module":"A3"},{"value":"0,0E+00","module":"A4"},{"value":"3,00E-12","module":"A5"},{"value":"1,04E-07","module":"B6"},{"value":"0,0E+00","module":"C1"},{"value":"0,0E+00","module":"C2"},{"value":"1,01E-09","module":"C3"},{"value":"8,70E-11","module":"C4"},{"value":"-3,05E-09","module":"D"}]},{"parameter":"HTP-nc","unit":"CTUh","values":[{"value":"9,50E-07","module":"A1"},{"value":"7,36E-09","module":"A2"},{"value":"6,03E-09","module":"A3"},{"value":"8,32E-09","module":"A4"},{"value":"1,18E-10","module":"A5"},{"value":"2,75E-06","module":"B6"},{"value":"0,0E+00","module":"C1"},{"value":"1,99E-09","module":"C2"},{"value":"5,84E-08","module":"C3"},{"value":"8,22E-10","module":"C4"},{"value":"-9,41E-08","module":"D"}]},{"parameter":"SQP","unit":"unitless","values":[{"value":"7,69E+01","module":"A1"},{"value":"6,19E+00","module":"A2"},{"value":"1,07E+00","module":"A3"},{"value":"6,56E+00","module":"A4"},{"value":"5,05E-02","module":"A5"},{"value":"2,70E+03","module":"B6"},{"value":"0,0E+00","module":"C1"},{"value":"1,72E+00","module":"C2"},{"value":"1,89E-01","module":"C3"},{"value":"1,22E+00","module":"C4"},{"value":"-1,72E+01","module":"D"}]},{"parameter":"IRP","unit":"kBq U235-eq.","values":[{"value":"8,11E-01","module":"A1"},{"value":"4,87E-02","module":"A2"},{"value":"3,36E-03","module":"A3"},{"value":"4,62E-02","module":"A4"},{"value":"3,07E-04","module":"A5"},{"value":"8,17E+01","module":"B6"},{"value":"0,0E+00","module":"C1"},{"value":"1,09E-02","module":"C2"},{"value":"3,87E-03","module":"C3"},{"value":"1,88E-03","module":"C4"},{"value":"7,73E-03","module":"D"}]}],"resource_use":[{"parameter":"PERE","unit":"MJ","values":[{"value":"5,45E+01","module":"A1"},{"value":"1,37E-01","module":"A2"},{"value":"7,89E+00","module":"A3"},{"value":"1,39E-01","module":"A4"},{"value":"1,20E-03","module":"A5"},{"value":"3,52E+03","module":"B6"},{"value":"0,0E+00","module":"C1"},{"value":"3,52E-02","module":"C2"},{"value":"1,05E-01","module":"C3"},{"value":"8,83E-02","module":"C4"},{"value":"-4,18E+00","module":"D"}]},{"parameter":"PERM","unit":"MJ","values":[{"value":"1,84E+00","module":"A1"},{"value":"0,0E+00","module":"A2"},{"value":"0,0E+00","module":"A3"},{"value":"0,0E+00","module":"A4"},{"value":"-3,82E+00","module":"A5"},{"value":"0,0E+00","module":"B6"},{"value":"0,0E+00","module":"C1"},{"value":"0,0E+00","module":"C2"},{"value":"0,0E+00","module":"C3"},{"value":"0,0E+00","module":"C4"},{"value":"0,0E+00","module":"D"}]},{"parameter":"PERT","unit":"MJ","values":[{"value":"5,63E+01","module":"A1"},{"value":"1,37E-01","module":"A2"},{"value":"7,89E+00","module":"A3"},{"value":"1,39E-01","module":"A4"},{"value":"-3,82E+00","module":"A5"},{"value":"3,52E+03","module":"B6"},{"value":"0,0E+00","module":"C1"},{"value":"3,52E-02","module":"C2"},{"value":"1,05E-01","module":"C3"},{"value":"8,83E-02","module":"C4"},{"value":"-4,18E+00","module":"D"}]},{"parameter":"PENRE","unit":"MJ","values":[{"value":"3,86E+02","module":"A1"},{"value":"1,12E+01","module":"A2"},{"value":"3,41E+00","module":"A3"},{"value":"1,06E+01","module":"A4"},{"value":"7,16E-02","module":"A5"},{"value":"3,64E+03","module":"B6"},{"value":"0,0E+00","module":"C1"},{"value":"2,50E+00","module":"C2"},{"value":"8,66E-01","module":"C3"},{"value":"4,57E-01","module":"C4"},{"value":"-5,41E+00","module":"D"}]},{"parameter":"PENRM","unit":"MJ","values":[{"value":"4,19E+01","module":"A1"},{"value":"0,0E+00","module":"A2"},{"value":"0,0E+00","module":"A3"},{"value":"0,0E+00","module":"A4"},{"value":"-2,97E-01","module":"A5"},{"value":"0,0E+00","module":"B6"},{"value":"0,0E+00","module":"C1"},{"value":"0,0E+00","module":"C2"},{"value":"-8,71E+01","module":"C3"},{"value":"0,0E+00","module":"C4"},{"value":"0,0E+00","module":"D"}]},{"parameter":"PENRT","unit":"MJ","values":[{"value":"4,28E+02","module":"A1"},{"value":"1,12E+01","module":"A2"},{"value":"3,41E+00","module":"A3"},{"value":"1,06E+01","module":"A4"},{"value":"-2,26E-01","module":"A5"},{"value":"3,64E+03","module":"B6"},{"value":"0,0E+00","module":"C1"},{"value":"2,50E+00","module":"C2"},{"value":"-8,62E+01","module":"C3"},{"value":"4,57E-01","module":"C4"},{"value":"-5,41E+00","module":"D"}]},{"parameter":"SM","unit":"kg","values":[{"value":"1,21E+00","module":"A1"},{"value":"0,0E+00","module":"A2"},{"value":"0,0E+00","module":"A3"},{"value":"0,0E+00","module":"A4"},{"value":"0,0E+00","module":"A5"},{"value":"0,0E+00","module":"B6"},{"value":"0,0E+00","module":"C1"},{"value":"0,0E+00","module":"C2"},{"value":"0,0E+00","module":"C3"},{"value":"1,63E-03","module":"C4"},{"value":"7,07E-03","module":"D"}]},{"parameter":"RSF","unit":"MJ","values":[{"value":"4,27E-01","module":"A1"},{"value":"4,70E-03","module":"A2"},{"value":"1,39E-03","module":"A3"},{"value":"4,90E-03","module":"A4"},{"value":"3,93E-05","module":"A5"},{"value":"3,56E+01","module":"B6"},{"value":"0,0E+00","module":"C1"},{"value":"1,26E-03","module":"C2"},{"value":"1,83E-03","module":"C3"},{"value":"6,76E-04","module":"C4"},{"value":"2,41E-02","module":"D"}]},{"parameter":"NRSF","unit":"MJ","values":[{"value":"1,93E-01","module":"A1"},{"value":"1,94E-02","module":"A2"},{"value":"3,57E-03","module":"A3"},{"value":"1,67E-02","module":"A4"},{"value":"1,60E-04","module":"A5"},{"value":"0,0E+00","module":"B6"},{"value":"0,0E+00","module":"C1"},{"value":"4,50E-03","module":"C2"},{"value":"-5,62E-05","module":"C3"},{"value":"1,44E-02","module":"C4"},{"value":"2,27E-01","module":"D"}]},{"parameter":"FW","unit":"m3","values":[{"value":"7,00E-01","module":"A1"},{"value":"1,03E-03","module":"A2"},{"value":"6,77E-04","module":"A3"},{"value":"1,04E-03","module":"A4"},{"value":"3,39E-05","module":"A5"},{"value":"1,60E+01","module":"B6"},{"value":"0,0E+00","module":"C1"},{"value":"2,63E-04","module":"C2"},{"value":"2,12E-03","module":"C3"},{"value":"4,53E-04","module":"C4"},{"value":"6,53E-03","module":"D"}]}],"end_of_life_waste":[{"parameter":"HWD","unit":"kg","values":[{"value":"8,76E-02","module":"A1"},{"value":"5,49E-04","module":"A2"},{"value":"2,14E-02","module":"A3"},{"value":"5,27E-04","module":"A4"},{"value":"0,0E+00","module":"A5"},{"value":"3,36E-01","module":"B6"},{"value":"0,0E+00","module":"C1"},{"value":"1,27E-04","module":"C2"},{"value":"2,73E-05","module":"C3"},{"value":"9,19E-02","module":"C4"},{"value":"-1,11E-02","module":"D"}]},{"parameter":"NHWD","unit":"kg","values":[{"value":"5,22E+00","module":"A1"},{"value":"4,11E-01","module":"A2"},{"value":"2,30E-01","module":"A3"},{"value":"4,46E-01","module":"A4"},{"value":"3,13E-01","module":"A5"},{"value":"2,22E+01","module":"B6"},{"value":"0,0E+00","module":"C1"},{"value":"1,19E-01","module":"C2"},{"value":"3,70E-02","module":"C3"},{"value":"1,04E+00","module":"C4"},{"value":"-1,51E-01","module":"D"}]},{"parameter":"RWD","unit":"kg","values":[{"value":"1,55E-02","module":"A1"},{"value":"7,68E-05","module":"A2"},{"value":"4,09E-06","module":"A3"},{"value":"7,25E-05","module":"A4"},{"value":"0,0E+00","module":"A5"},{"value":"3,75E-02","module":"B6"},{"value":"0,0E+00","module":"C1"},{"value":"1,70E-05","module":"C2"},{"value":"1,37E-06","module":"C3"},{"value":"1,90E-06","module":"C4"},{"value":"1,11E-05","module":"D"}]}],"end_of_life_flow":[{"parameter":"CRU","unit":"kg","values":[{"value":"0,0E+00","module":"A1"},{"value":"0,0E+00","module":"A2"},{"value":"0,0E+00","module":"A3"},{"value":"0,0E+00","module":"A4"},{"value":"0,0E+00","module":"A5"},{"value":"0,0E+00","module":"B6"},{"value":"0,0E+00","module":"C1"},{"value":"0,0E+00","module":"C2"},{"value":"0,0E+00","module":"C3"},{"value":"0,0E+00","module":"C4"},{"value":"0,0E+00","module":"D"}]},{"parameter":"MFR","unit":"kg","values":[{"value":"1,44E+00","module":"A1"},{"value":"0,0E+00","module":"A2"},{"value":"3,02E-01","module":"A3"},{"value":"0,0E+00","module":"A4"},{"value":"2,88E-01","module":"A5"},{"value":"0,0E+00","module":"B6"},{"value":"0,0E+00","module":"C1"},{"value":"0,0E+00","module":"C2"},{"value":"1,22E+00","module":"C3"},{"value":"5,38E-05","module":"C4"},{"value":"-2,77E-04","module":"D"}]},{"parameter":"MER","unit":"kg","values":[{"value":"3,39E-02","module":"A1"},{"value":"0,0E+00","module":"A2"},{"value":"8,96E-02","module":"A3"},{"value":"0,0E+00","module":"A4"},{"value":"4,27E-04","module":"A5"},{"value":"0,0E+00","module":"B6"},{"value":"0,0E+00","module":"C1"},{"value":"0,0E+00","module":"C2"},{"value":"5,99E-01","module":"C3"},{"value":"1,31E-06","module":"C4"},{"value":"-3,64E-05","module":"D"}]},{"parameter":"EEE","unit":"MJ","values":[{"value":"3,30E-02","module":"A1"},{"value":"0,0E+00","module":"A2"},{"value":"6,66E-02","module":"A3"},{"value":"0,0E+00","module":"A4"},{"value":"1,75E-02","module":"A5"},{"value":"0,0E+00","module":"B6"},{"value":"0,0E+00","module":"C1"},{"value":"0,0E+00","module":"C2"},{"value":"9,21E-01","module":"C3"},{"value":"8,53E-05","module":"C4"},{"value":"-8,92E-05","module":"D"}]},{"parameter":"EET","unit":"MJ","values":[{"value":"5,96E-02","module":"A1"},{"value":"0,0E+00","module":"A2"},{"value":"1,01E+00","module":"A3"},{"value":"0,0E+00","module":"A4"},{"value":"2,65E-01","module":"A5"},{"value":"0,0E+00","module":"B6"},{"value":"0,0E+00","module":"C1"},{"value":"0,0E+00","module":"C2"},{"value":"1,39E+01","module":"C3"},{"value":"1,29E-03","module":"C4"},{"value":"-1,35E-03","module":"D"}]}]}