{"product_name":"Cabinet, MFC, open rooms, 2 levels","epd_id":"NEPD-3783-2719-EN","compliance":["EN 15804","ISO 14025","ISO 21930"],"producer_name":"Scan S\u00f8rlie","environmental_impact":[{"parameter":"GWP-total","unit":"kg CO2-eq.","values":[{"value":"2,07E+01","module":"A1"},{"value":"6,95E-01","module":"A2"},{"value":"3,60E+01","module":"A3"},{"value":"6,37E+00","module":"A4"}]},{"parameter":"ODP","unit":"kg CFC 11-eq.","values":[{"value":"2,28E-06","module":"A1"},{"value":"1,28E-07","module":"A2"},{"value":"1,79E-06","module":"A3"},{"value":"1,16E-06","module":"A4"}]},{"parameter":"AP","unit":"kg SO2-eq.","values":[{"value":"1,04E-01","module":"A1"},{"value":"2,22E-03","module":"A2"},{"value":"1,73E-01","module":"A3"},{"value":"2,22E-02","module":"A4"}]},{"parameter":"EP","unit":"kg Phosphat-eq.","values":[{"value":"1,65E-02","module":"A1"},{"value":"3,69E-04","module":"A2"},{"value":"2,29E-02","module":"A3"},{"value":"3,83E-03","module":"A4"}]},{"parameter":"POCP","unit":"kg Ethen-eq.","values":[{"value":"8,84E-03","module":"A1"},{"value":"1,13E-04","module":"A2"},{"value":"6,89E-03","module":"A3"},{"value":"1,04E-03","module":"A4"}]},{"parameter":"ADPE","unit":"kg Sb-eq.","values":[{"value":"7,51E-05","module":"A1"},{"value":"2,12E-06","module":"A2"},{"value":"5,60E-05","module":"A3"},{"value":"1,83E-05","module":"A4"}]},{"parameter":"ADPF","unit":"MJ","values":[{"value":"3,32E+02","module":"A1"},{"value":"1,05E+01","module":"A2"},{"value":"4,01E+02","module":"A3"},{"value":"9,49E+01","module":"A4"}]},{"parameter":"ADPM","unit":"kg Sb-eq.","values":[{"value":"7,51E-05","module":"A1"},{"value":"2,12E-06","module":"A2"},{"value":"5,60E-05","module":"A3"},{"value":"1,83E-05","module":"A4"}]}],"additional_environmental_impact":[],"resource_use":[{"parameter":"PERE","unit":"MJ","values":[{"value":"4,37E+02","module":"A1"},{"value":"1,53E-01","module":"A2"},{"value":"1,36E+02","module":"A3"},{"value":"1,43E+00","module":"A4"}]},{"parameter":"PERM","unit":"MJ","values":[{"value":"2,71E+02","module":"A1"},{"value":"0,0E+00","module":"A2"},{"value":"0,0E+00","module":"A3"},{"value":"0,0E+00","module":"A4"}]},{"parameter":"PERT","unit":"MJ","values":[{"value":"7,08E+02","module":"A1"},{"value":"1,53E-01","module":"A2"},{"value":"1,36E+02","module":"A3"},{"value":"1,43E+00","module":"A4"}]},{"parameter":"PENRE","unit":"MJ","values":[{"value":"3,76E+02","module":"A1"},{"value":"1,07E+01","module":"A2"},{"value":"6,86E+02","module":"A3"},{"value":"9,72E+01","module":"A4"}]},{"parameter":"PENRM","unit":"MJ","values":[{"value":"2,64E+01","module":"A1"},{"value":"0,0E+00","module":"A2"},{"value":"0,0E+00","module":"A3"},{"value":"0,0E+00","module":"A4"}]},{"parameter":"PENRT","unit":"MJ","values":[{"value":"4,02E+02","module":"A1"},{"value":"1,07E+01","module":"A2"},{"value":"6,86E+02","module":"A3"},{"value":"9,72E+01","module":"A4"}]},{"parameter":"SM","unit":"kg","values":[{"value":"8,39E-01","module":"A1"},{"value":"0,0E+00","module":"A2"},{"value":"0,0E+00","module":"A3"},{"value":"0,0E+00","module":"A4"}]},{"parameter":"RSF","unit":"MJ","values":[{"value":"0,0E+00","module":"A1"},{"value":"0,0E+00","module":"A2"},{"value":"0,0E+00","module":"A3"},{"value":"0,0E+00","module":"A4"}]},{"parameter":"NRSF","unit":"MJ","values":[{"value":"0,0E+00","module":"A1"},{"value":"0,0E+00","module":"A2"},{"value":"0,0E+00","module":"A3"},{"value":"0,0E+00","module":"A4"}]},{"parameter":"FW","unit":"m3","values":[{"value":"1,07E-01","module":"A1"},{"value":"2,01E-03","module":"A2"},{"value":"3,29E-01","module":"A3"},{"value":"1,85E-02","module":"A4"}]}],"end_of_life_waste":[{"parameter":"HWD","unit":"kg","values":[{"value":"3,60E-04","module":"A1"},{"value":"6,27E-06","module":"A2"},{"value":"8,27E-04","module":"A3"},{"value":"5,80E-05","module":"A4"}]},{"parameter":"NHWD","unit":"kg","values":[{"value":"7,49E+00","module":"A1"},{"value":"5,64E-01","module":"A2"},{"value":"8,63E+00","module":"A3"},{"value":"4,88E+00","module":"A4"}]},{"parameter":"RWD","unit":"kg","values":[{"value":"1,13E-03","module":"A1"},{"value":"7,36E-05","module":"A2"},{"value":"4,07E-03","module":"A3"},{"value":"6,65E-04","module":"A4"}]}],"end_of_life_flow":[{"parameter":"CRU","unit":"kg","values":[{"value":"0,0E+00","module":"A1"},{"value":"0,0E+00","module":"A2"},{"value":"0,0E+00","module":"A3"},{"value":"0,0E+00","module":"A4"}]},{"parameter":"MFR","unit":"kg","values":[{"value":"0,0E+00","module":"A1"},{"value":"0,0E+00","module":"A2"},{"value":"3,63E+00","module":"A3"},{"value":"0,0E+00","module":"A4"}]},{"parameter":"MER","unit":"kg","values":[{"value":"0,0E+00","module":"A1"},{"value":"0,0E+00","module":"A2"},{"value":"3,83E-03","module":"A3"},{"value":"0,0E+00","module":"A4"}]},{"parameter":"EEE","unit":"MJ","values":[{"value":"0,0E+00","module":"A1"},{"value":"0,0E+00","module":"A2"},{"value":"4,80E+00","module":"A3"},{"value":"0,0E+00","module":"A4"}]},{"parameter":"EET","unit":"MJ","values":[{"value":"0,0E+00","module":"A1"},{"value":"0,0E+00","module":"A2"},{"value":"5,27E+01","module":"A3"},{"value":"0,0E+00","module":"A4"}]}]}