{"product_name":"Campus Air chair","epd_id":"NEPD-7200-6600","compliance":["EN 15804+A2","ISO 14025","ISO 21930"],"producer_name":"Lammhults M\u00f6bel AB","environmental_impact":[{"parameter":"GWP-total","unit":"kg CO2-eq.","values":[{"value":"2,62E+01","module":"A1-A3"},{"value":"4,96E-01","module":"A4"},{"value":"1,88E+00","module":"A5"},{"value":"6,33E-04","module":"B2"},{"value":"0,0E+00","module":"B3"},{"value":"0,0E+00","module":"B4"},{"value":"0,0E+00","module":"C1"},{"value":"4,53E-02","module":"C2"},{"value":"4,22E+00","module":"C3"},{"value":"1,94E-02","module":"C4"},{"value":"-1,06E+00","module":"D"}]},{"parameter":"GWP-fossil","unit":"kg CO2-eq.","values":[{"value":"2,73E+01","module":"A1-A3"},{"value":"4,96E-01","module":"A4"},{"value":"2,41E-02","module":"A5"},{"value":"4,54E-04","module":"B2"},{"value":"0,0E+00","module":"B3"},{"value":"0,0E+00","module":"B4"},{"value":"0,0E+00","module":"C1"},{"value":"4,52E-02","module":"C2"},{"value":"4,22E+00","module":"C3"},{"value":"1,94E-02","module":"C4"},{"value":"-1,06E+00","module":"D"}]},{"parameter":"GWP-biogenic","unit":"kg CO2-eq.","values":[{"value":"-1,18E+00","module":"A1-A3"},{"value":"2,05E-04","module":"A4"},{"value":"1,86E+00","module":"A5"},{"value":"2,31E-05","module":"B2"},{"value":"0,0E+00","module":"B3"},{"value":"0,0E+00","module":"B4"},{"value":"0,0E+00","module":"C1"},{"value":"1,87E-05","module":"C2"},{"value":"2,55E-04","module":"C3"},{"value":"1,39E-05","module":"C4"},{"value":"-7,28E-04","module":"D"}]},{"parameter":"GWP-luluc","unit":"kg CO2-eq.","values":[{"value":"6,45E-02","module":"A1-A3"},{"value":"1,77E-04","module":"A4"},{"value":"6,35E-06","module":"A5"},{"value":"1,56E-04","module":"B2"},{"value":"0,0E+00","module":"B3"},{"value":"0,0E+00","module":"B4"},{"value":"0,0E+00","module":"C1"},{"value":"1,61E-05","module":"C2"},{"value":"7,28E-05","module":"C3"},{"value":"6,00E-06","module":"C4"},{"value":"-3,74E-03","module":"D"}]},{"parameter":"ODP","unit":"kg CFC 11-eq.","values":[{"value":"1,63E-06","module":"A1-A3"},{"value":"1,12E-07","module":"A4"},{"value":"4,12E-09","module":"A5"},{"value":"4,90E-11","module":"B2"},{"value":"0,0E+00","module":"B3"},{"value":"0,0E+00","module":"B4"},{"value":"0,0E+00","module":"C1"},{"value":"1,02E-08","module":"C2"},{"value":"2,86E-08","module":"C3"},{"value":"6,21E-09","module":"C4"},{"value":"-7,00E-03","module":"D"}]},{"parameter":"AP","unit":"mol H+-eq.","values":[{"value":"1,34E-01","module":"A1-A3"},{"value":"1,43E-03","module":"A4"},{"value":"9,18E-05","module":"A5"},{"value":"3,31E-06","module":"B2"},{"value":"0,0E+00","module":"B3"},{"value":"0,0E+00","module":"B4"},{"value":"0,0E+00","module":"C1"},{"value":"1,30E-04","module":"C2"},{"value":"7,02E-04","module":"C3"},{"value":"1,41E-04","module":"C4"},{"value":"-5,56E-03","module":"D"}]},{"parameter":"POCP","unit":"kg NMVOC-eq.","values":[{"value":"9,70E-02","module":"A1-A3"},{"value":"1,21E-03","module":"A4"},{"value":"9,57E-05","module":"A5"},{"value":"1,91E-06","module":"B2"},{"value":"0,0E+00","module":"B3"},{"value":"0,0E+00","module":"B4"},{"value":"0,0E+00","module":"C1"},{"value":"1,10E-04","module":"C2"},{"value":"6,78E-04","module":"C3"},{"value":"1,60E-04","module":"C4"},{"value":"-5,58E-03","module":"D"}]},{"parameter":"ADPE","unit":"kg Sb-eq.","values":[{"value":"4,92E-04","module":"A1-A3"},{"value":"1,37E-05","module":"A4"},{"value":"4,65E-07","module":"A5"},{"value":"1,64E-08","module":"B2"},{"value":"0,0E+00","module":"B3"},{"value":"0,0E+00","module":"B4"},{"value":"0,0E+00","module":"C1"},{"value":"1,25E-06","module":"C2"},{"value":"1,18E-06","module":"C3"},{"value":"3,46E-07","module":"C4"},{"value":"-1,75E-05","module":"D"}]},{"parameter":"ADPF","unit":"MJ","values":[{"value":"4,18E+02","module":"A1-A3"},{"value":"7,50E+00","module":"A4"},{"value":"2,74E-01","module":"A5"},{"value":"7,06E-03","module":"B2"},{"value":"0,0E+00","module":"B3"},{"value":"0,0E+00","module":"B4"},{"value":"0,0E+00","module":"C1"},{"value":"6,84E-01","module":"C2"},{"value":"8,43E-01","module":"C3"},{"value":"4,58E-01","module":"C4"},{"value":"-9,45E+00","module":"D"}]},{"parameter":"WDP","unit":"m3 world-eq.","values":[{"value":"6,06E+03","module":"A1-A3"},{"value":"7,25E+00","module":"A4"},{"value":"4,08E-01","module":"A5"},{"value":"1,07E-01","module":"B2"},{"value":"0,0E+00","module":"B3"},{"value":"0,0E+00","module":"B4"},{"value":"0,0E+00","module":"C1"},{"value":"6,62E-01","module":"C2"},{"value":"-1,16E+01","module":"C3"},{"value":"8,39E-01","module":"C4"},{"value":"3,26E+01","module":"D"}]},{"parameter":"EP-freshwater","unit":"kg P-eq.","values":[{"value":"1,53E-03","module":"A1-A3"},{"value":"3,96E-06","module":"A4"},{"value":"1,59E-07","module":"A5"},{"value":"8,26E-07","module":"B2"},{"value":"0,0E+00","module":"B3"},{"value":"0,0E+00","module":"B4"},{"value":"0,0E+00","module":"C1"},{"value":"3,61E-07","module":"C2"},{"value":"3,14E-06","module":"C3"},{"value":"1,91E-07","module":"C4"},{"value":"-6,76E-05","module":"D"}]},{"parameter":"EP-marine","unit":"kg N-eq.","values":[{"value":"3,59E-02","module":"A1-A3"},{"value":"2,82E-04","module":"A4"},{"value":"3,50E-05","module":"A5"},{"value":"1,65E-06","module":"B2"},{"value":"0,0E+00","module":"B3"},{"value":"0,0E+00","module":"B4"},{"value":"0,0E+00","module":"C1"},{"value":"2,57E-05","module":"C2"},{"value":"2,67E-04","module":"C3"},{"value":"5,03E-05","module":"C4"},{"value":"-1,25E-03","module":"D"}]},{"parameter":"EP-terrestrial","unit":"mol N-eq.","values":[{"value":"2,93E-01","module":"A1-A3"},{"value":"3,15E-03","module":"A4"},{"value":"3,29E-04","module":"A5"},{"value":"8,09E-06","module":"B2"},{"value":"0,0E+00","module":"B3"},{"value":"0,0E+00","module":"B4"},{"value":"0,0E+00","module":"C1"},{"value":"2,88E-04","module":"C2"},{"value":"2,68E-03","module":"C3"},{"value":"5,57E-04","module":"C4"},{"value":"-1,29E-02","module":"D"}]},{"parameter":"GWP-IOBC","unit":"kg CO2-eq.","values":[{"value":"3,57E+01","module":"A1-A3"},{"value":"4,96E-01","module":"A4"},{"value":"2,41E-02","module":"A5"},{"value":"6,32E-04","module":"B2"},{"value":"0,0E+00","module":"B3"},{"value":"0,0E+00","module":"B4"},{"value":"0,0E+00","module":"C1"},{"value":"4,53E-02","module":"C2"},{"value":"2,32E+00","module":"C3"},{"value":"2,30E-02","module":"C4"},{"value":"-1,53E+00","module":"D"}]}],"additional_environmental_impact":[{"parameter":"PM","unit":"disease incidence","values":[{"value":"2,06E-06","module":"A1-A3"},{"value":"3,04E-08","module":"A4"},{"value":"1,38E-09","module":"A5"},{"value":"3,60E-11","module":"B2"},{"value":"0,0E+00","module":"B3"},{"value":"0,0E+00","module":"B4"},{"value":"0,0E+00","module":"C1"},{"value":"2,77E-09","module":"C2"},{"value":"7,84E-09","module":"C3"},{"value":"2,59E-09","module":"C4"},{"value":"-1,28E-07","module":"D"}]},{"parameter":"ETP-fw","unit":"CTUe","values":[{"value":"7,80E+02","module":"A1-A3"},{"value":"5,56E+00","module":"A4"},{"value":"3,56E-01","module":"A5"},{"value":"1,66E-02","module":"B2"},{"value":"0,0E+00","module":"B3"},{"value":"0,0E+00","module":"B4"},{"value":"0,0E+00","module":"C1"},{"value":"5,07E-01","module":"C2"},{"value":"1,19E+01","module":"C3"},{"value":"2,74E-01","module":"C4"},{"value":"-6,09E+01","module":"D"}]},{"parameter":"HTP-c","unit":"CTUh","values":[{"value":"7,28E-08","module":"A1-A3"},{"value":"0,0E+00","module":"A4"},{"value":"1,00E-11","module":"A5"},{"value":"1,00E-12","module":"B2"},{"value":"0,0E+00","module":"B3"},{"value":"0,0E+00","module":"B4"},{"value":"0,0E+00","module":"C1"},{"value":"0,0E+00","module":"C2"},{"value":"4,61E-10","module":"C3"},{"value":"1,00E-11","module":"C4"},{"value":"-4,75E-09","module":"D"}]},{"parameter":"HTP-nc","unit":"CTUh","values":[{"value":"5,59E-07","module":"A1-A3"},{"value":"6,07E-09","module":"A4"},{"value":"4,40E-10","module":"A5"},{"value":"2,70E-11","module":"B2"},{"value":"0,0E+00","module":"B3"},{"value":"0,0E+00","module":"B4"},{"value":"0,0E+00","module":"C1"},{"value":"5,54E-10","module":"C2"},{"value":"7,87E-09","module":"C3"},{"value":"2,75E-10","module":"C4"},{"value":"9,31E-08","module":"D"}]},{"parameter":"SQP","unit":"unitless","values":[{"value":"4,33E+02","module":"A1-A3"},{"value":"5,24E+00","module":"A4"},{"value":"2,12E-01","module":"A5"},{"value":"7,94E-03","module":"B2"},{"value":"0,0E+00","module":"B3"},{"value":"0,0E+00","module":"B4"},{"value":"0,0E+00","module":"C1"},{"value":"4,79E-01","module":"C2"},{"value":"1,74E-01","module":"C3"},{"value":"9,69E-01","module":"C4"},{"value":"-9,79E+00","module":"D"}]},{"parameter":"IRP","unit":"kBq U235-eq.","values":[{"value":"2,54E+00","module":"A1-A3"},{"value":"3,28E-02","module":"A4"},{"value":"1,18E-03","module":"A5"},{"value":"4,49E-05","module":"B2"},{"value":"0,0E+00","module":"B3"},{"value":"0,0E+00","module":"B4"},{"value":"0,0E+00","module":"C1"},{"value":"2,99E-03","module":"C2"},{"value":"3,14E-03","module":"C3"},{"value":"1,83E-03","module":"C4"},{"value":"-5,34E-03","module":"D"}]}],"resource_use":[{"parameter":"PERE","unit":"MJ","values":[{"value":"1,51E+02","module":"A1-A3"},{"value":"1,07E-01","module":"A4"},{"value":"4,75E-03","module":"A5"},{"value":"2,28E-03","module":"B2"},{"value":"0,0E+00","module":"B3"},{"value":"0,0E+00","module":"B4"},{"value":"0,0E+00","module":"C1"},{"value":"9,79E-03","module":"C2"},{"value":"7,54E-02","module":"C3"},{"value":"8,19E-03","module":"C4"},{"value":"-9,14E+00","module":"D"}]},{"parameter":"PERM","unit":"MJ","values":[{"value":"9,71E+00","module":"A1-A3"},{"value":"0,0E+00","module":"A4"},{"value":"-9,71E+00","module":"A5"},{"value":"0,0E+00","module":"B2"},{"value":"0,0E+00","module":"B3"},{"value":"0,0E+00","module":"B4"},{"value":"0,0E+00","module":"C1"},{"value":"0,0E+00","module":"C2"},{"value":"0,0E+00","module":"C3"},{"value":"0,0E+00","module":"C4"},{"value":"0,0E+00","module":"D"}]},{"parameter":"PERT","unit":"MJ","values":[{"value":"1,61E+02","module":"A1-A3"},{"value":"1,07E-01","module":"A4"},{"value":"-9,71E+00","module":"A5"},{"value":"2,28E-03","module":"B2"},{"value":"0,0E+00","module":"B3"},{"value":"0,0E+00","module":"B4"},{"value":"0,0E+00","module":"C1"},{"value":"9,79E-03","module":"C2"},{"value":"7,54E-02","module":"C3"},{"value":"8,19E-03","module":"C4"},{"value":"-9,14E+00","module":"D"}]},{"parameter":"PENRE","unit":"MJ","values":[{"value":"3,88E+02","module":"A1-A3"},{"value":"7,50E+00","module":"A4"},{"value":"2,74E-01","module":"A5"},{"value":"7,27E-03","module":"B2"},{"value":"0,0E+00","module":"B3"},{"value":"0,0E+00","module":"B4"},{"value":"0,0E+00","module":"C1"},{"value":"6,84E-01","module":"C2"},{"value":"1,02E+00","module":"C3"},{"value":"4,58E-01","module":"C4"},{"value":"-9,44E+00","module":"D"}]},{"parameter":"PENRM","unit":"MJ","values":[{"value":"4,16E+01","module":"A1-A3"},{"value":"0,0E+00","module":"A4"},{"value":"-2,46E+00","module":"A5"},{"value":"0,0E+00","module":"B2"},{"value":"0,0E+00","module":"B3"},{"value":"0,0E+00","module":"B4"},{"value":"0,0E+00","module":"C1"},{"value":"0,0E+00","module":"C2"},{"value":"-3,92E+01","module":"C3"},{"value":"0,0E+00","module":"C4"},{"value":"0,0E+00","module":"D"}]},{"parameter":"PENRT","unit":"MJ","values":[{"value":"4,30E+02","module":"A1-A3"},{"value":"7,50E+00","module":"A4"},{"value":"-2,19E+00","module":"A5"},{"value":"7,27E-03","module":"B2"},{"value":"0,0E+00","module":"B3"},{"value":"0,0E+00","module":"B4"},{"value":"0,0E+00","module":"C1"},{"value":"6,84E-01","module":"C2"},{"value":"-3,82E+01","module":"C3"},{"value":"4,58E-01","module":"C4"},{"value":"-9,44E+00","module":"D"}]},{"parameter":"SM","unit":"kg","values":[{"value":"7,66E-01","module":"A1-A3"},{"value":"0,0E+00","module":"A4"},{"value":"0,0E+00","module":"A5"},{"value":"0,0E+00","module":"B2"},{"value":"0,0E+00","module":"B3"},{"value":"0,0E+00","module":"B4"},{"value":"0,0E+00","module":"C1"},{"value":"0,0E+00","module":"C2"},{"value":"0,0E+00","module":"C3"},{"value":"0,0E+00","module":"C4"},{"value":"0,0E+00","module":"D"}]},{"parameter":"RSF","unit":"MJ","values":[{"value":"6,33E-01","module":"A1-A3"},{"value":"3,84E-03","module":"A4"},{"value":"1,53E-04","module":"A5"},{"value":"6,56E-05","module":"B2"},{"value":"0,0E+00","module":"B3"},{"value":"0,0E+00","module":"B4"},{"value":"0,0E+00","module":"C1"},{"value":"3,50E-04","module":"C2"},{"value":"1,86E-03","module":"C3"},{"value":"2,17E-04","module":"C4"},{"value":"3,31E-02","module":"D"}]},{"parameter":"NRSF","unit":"MJ","values":[{"value":"1,11E+00","module":"A1-A3"},{"value":"1,37E-02","module":"A4"},{"value":"6,04E-04","module":"A5"},{"value":"6,55E-05","module":"B2"},{"value":"0,0E+00","module":"B3"},{"value":"0,0E+00","module":"B4"},{"value":"0,0E+00","module":"C1"},{"value":"1,25E-03","module":"C2"},{"value":"0,0E+00","module":"C3"},{"value":"9,76E-03","module":"C4"},{"value":"5,05E-01","module":"D"}]},{"parameter":"FW","unit":"m3","values":[{"value":"5,20E-01","module":"A1-A3"},{"value":"8,02E-04","module":"A4"},{"value":"1,31E-04","module":"A5"},{"value":"1,02E-03","module":"B2"},{"value":"0,0E+00","module":"B3"},{"value":"0,0E+00","module":"B4"},{"value":"0,0E+00","module":"C1"},{"value":"7,32E-05","module":"C2"},{"value":"1,41E-03","module":"C3"},{"value":"4,14E-04","module":"C4"},{"value":"-1,22E-02","module":"D"}]}],"end_of_life_waste":[{"parameter":"HWD","unit":"kg","values":[{"value":"4,20E-01","module":"A1-A3"},{"value":"3,87E-04","module":"A4"},{"value":"0,0E+00","module":"A5"},{"value":"1,72E-05","module":"B2"},{"value":"0,0E+00","module":"B3"},{"value":"0,0E+00","module":"B4"},{"value":"0,0E+00","module":"C1"},{"value":"3,53E-05","module":"C2"},{"value":"0,0E+00","module":"C3"},{"value":"2,05E+00","module":"C4"},{"value":"-5,05E-03","module":"D"}]},{"parameter":"NHWD","unit":"kg","values":[{"value":"5,00E+00","module":"A1-A3"},{"value":"3,65E-01","module":"A4"},{"value":"1,18E+00","module":"A5"},{"value":"1,18E-04","module":"B2"},{"value":"0,0E+00","module":"B3"},{"value":"0,0E+00","module":"B4"},{"value":"0,0E+00","module":"C1"},{"value":"3,33E-02","module":"C2"},{"value":"1,76E+00","module":"C3"},{"value":"6,92E-02","module":"C4"},{"value":"-4,25E-01","module":"D"}]},{"parameter":"RWD","unit":"kg","values":[{"value":"1,57E-03","module":"A1-A3"},{"value":"5,11E-05","module":"A4"},{"value":"0,0E+00","module":"A5"},{"value":"3,91E-08","module":"B2"},{"value":"0,0E+00","module":"B3"},{"value":"0,0E+00","module":"B4"},{"value":"0,0E+00","module":"C1"},{"value":"4,66E-06","module":"C2"},{"value":"0,0E+00","module":"C3"},{"value":"3,31E-06","module":"C4"},{"value":"-4,55E-06","module":"D"}]}],"end_of_life_flow":[{"parameter":"CRU","unit":"kg","values":[{"value":"0,0E+00","module":"A1-A3"},{"value":"0,0E+00","module":"A4"},{"value":"0,0E+00","module":"A5"},{"value":"0,0E+00","module":"B2"},{"value":"0,0E+00","module":"B3"},{"value":"0,0E+00","module":"B4"},{"value":"0,0E+00","module":"C1"},{"value":"0,0E+00","module":"C2"},{"value":"0,0E+00","module":"C3"},{"value":"0,0E+00","module":"C4"},{"value":"0,0E+00","module":"D"}]},{"parameter":"MFR","unit":"kg","values":[{"value":"3,10E-01","module":"A1-A3"},{"value":"0,0E+00","module":"A4"},{"value":"1,06E+00","module":"A5"},{"value":"0,0E+00","module":"B2"},{"value":"0,0E+00","module":"B3"},{"value":"0,0E+00","module":"B4"},{"value":"0,0E+00","module":"C1"},{"value":"0,0E+00","module":"C2"},{"value":"8,73E-01","module":"C3"},{"value":"0,0E+00","module":"C4"},{"value":"0,0E+00","module":"D"}]},{"parameter":"MER","unit":"kg","values":[{"value":"4,57E-01","module":"A1-A3"},{"value":"0,0E+00","module":"A4"},{"value":"5,54E-06","module":"A5"},{"value":"0,0E+00","module":"B2"},{"value":"0,0E+00","module":"B3"},{"value":"0,0E+00","module":"B4"},{"value":"0,0E+00","module":"C1"},{"value":"0,0E+00","module":"C2"},{"value":"4,36E+00","module":"C3"},{"value":"0,0E+00","module":"C4"},{"value":"0,0E+00","module":"D"}]},{"parameter":"EEE","unit":"MJ","values":[{"value":"2,26E-01","module":"A1-A3"},{"value":"0,0E+00","module":"A4"},{"value":"6,26E-02","module":"A5"},{"value":"0,0E+00","module":"B2"},{"value":"0,0E+00","module":"B3"},{"value":"0,0E+00","module":"B4"},{"value":"0,0E+00","module":"C1"},{"value":"0,0E+00","module":"C2"},{"value":"1,22E-01","module":"C3"},{"value":"0,0E+00","module":"C4"},{"value":"0,0E+00","module":"D"}]},{"parameter":"EET","unit":"MJ","values":[{"value":"3,41E+00","module":"A1-A3"},{"value":"0,0E+00","module":"A4"},{"value":"9,48E-01","module":"A5"},{"value":"0,0E+00","module":"B2"},{"value":"0,0E+00","module":"B3"},{"value":"0,0E+00","module":"B4"},{"value":"0,0E+00","module":"C1"},{"value":"0,0E+00","module":"C2"},{"value":"1,84E+00","module":"C3"},{"value":"0,0E+00","module":"C4"},{"value":"0,0E+00","module":"D"}]}]}