{"product_name":"CAP-C","epd_id":"NEPD-8103-7777-EN","compliance":["EN 15804+A2","ISO 14025","ISO 21930"],"producer_name":"Systemair Production a.s.","environmental_impact":[{"parameter":"GWP-total","unit":"kg CO2-eq.","values":[{"value":"2,27E+01","module":"A1-A3"},{"value":"5,17E-01","module":"A4"},{"value":"1,33E-02","module":"C1"},{"value":"8,61E-02","module":"C2"},{"value":"1,48E+00","module":"C3"},{"value":"6,58E-02","module":"C4"},{"value":"-3,77E+00","module":"D"}]},{"parameter":"GWP-fossil","unit":"kg CO2-eq.","values":[{"value":"2,26E+01","module":"A1-A3"},{"value":"5,16E-01","module":"A4"},{"value":"1,33E-02","module":"C1"},{"value":"8,60E-02","module":"C2"},{"value":"1,48E+00","module":"C3"},{"value":"6,58E-02","module":"C4"},{"value":"-3,77E+00","module":"D"}]},{"parameter":"GWP-biogenic","unit":"kg CO2-eq.","values":[{"value":"8,20E-02","module":"A1-A3"},{"value":"2,14E-04","module":"A4"},{"value":"2,50E-06","module":"C1"},{"value":"3,56E-05","module":"C2"},{"value":"2,25E-03","module":"C3"},{"value":"1,96E-05","module":"C4"},{"value":"-2,08E-03","module":"D"}]},{"parameter":"GWP-luluc","unit":"kg CO2-eq.","values":[{"value":"2,26E-02","module":"A1-A3"},{"value":"1,84E-04","module":"A4"},{"value":"1,05E-06","module":"C1"},{"value":"3,06E-05","module":"C2"},{"value":"2,33E-04","module":"C3"},{"value":"1,13E-05","module":"C4"},{"value":"-1,80E-03","module":"D"}]},{"parameter":"ODP","unit":"kg CFC 11-eq.","values":[{"value":"1,88E-06","module":"A1-A3"},{"value":"1,17E-07","module":"A4"},{"value":"2,88E-09","module":"C1"},{"value":"1,95E-08","module":"C2"},{"value":"1,05E-07","module":"C3"},{"value":"4,33E-09","module":"C4"},{"value":"-2,34E-04","module":"D"}]},{"parameter":"AP","unit":"mol H+-eq.","values":[{"value":"2,58E-01","module":"A1-A3"},{"value":"1,48E-03","module":"A4"},{"value":"1,39E-04","module":"C1"},{"value":"2,47E-04","module":"C2"},{"value":"1,39E-03","module":"C3"},{"value":"1,28E-04","module":"C4"},{"value":"-1,87E-02","module":"D"}]},{"parameter":"POCP","unit":"kg NMVOC-eq.","values":[{"value":"7,73E-02","module":"A1-A3"},{"value":"1,26E-03","module":"A4"},{"value":"1,86E-04","module":"C1"},{"value":"2,10E-04","module":"C2"},{"value":"9,29E-04","module":"C3"},{"value":"1,34E-04","module":"C4"},{"value":"-1,89E-02","module":"D"}]},{"parameter":"ADPE","unit":"kg Sb-eq.","values":[{"value":"1,62E-02","module":"A1-A3"},{"value":"1,43E-05","module":"A4"},{"value":"2,04E-08","module":"C1"},{"value":"2,38E-06","module":"C2"},{"value":"3,24E-06","module":"C3"},{"value":"1,14E-07","module":"C4"},{"value":"-6,50E-05","module":"D"}]},{"parameter":"ADPF","unit":"MJ","values":[{"value":"3,70E+02","module":"A1-A3"},{"value":"7,80E+00","module":"A4"},{"value":"1,83E-01","module":"C1"},{"value":"1,30E+00","module":"C2"},{"value":"3,81E+00","module":"C3"},{"value":"3,46E-01","module":"C4"},{"value":"-3,17E+01","module":"D"}]},{"parameter":"WDP","unit":"m3 world-eq.","values":[{"value":"6,31E+03","module":"A1-A3"},{"value":"7,55E+00","module":"A4"},{"value":"3,89E-02","module":"C1"},{"value":"1,26E+00","module":"C2"},{"value":"1,41E+01","module":"C3"},{"value":"4,70E+00","module":"C4"},{"value":"1,95E+02","module":"D"}]},{"parameter":"EP-freshwater","unit":"kg P-eq.","values":[{"value":"1,77E-03","module":"A1-A3"},{"value":"4,12E-06","module":"A4"},{"value":"4,85E-08","module":"C1"},{"value":"6,87E-07","module":"C2"},{"value":"2,16E-05","module":"C3"},{"value":"4,09E-07","module":"C4"},{"value":"-2,32E-04","module":"D"}]},{"parameter":"EP-marine","unit":"kg N-eq.","values":[{"value":"2,62E-02","module":"A1-A3"},{"value":"2,93E-04","module":"A4"},{"value":"6,15E-05","module":"C1"},{"value":"4,89E-05","module":"C2"},{"value":"3,01E-04","module":"C3"},{"value":"6,87E-05","module":"C4"},{"value":"-3,88E-03","module":"D"}]},{"parameter":"EP-terrestrial","unit":"mol N-eq.","values":[{"value":"6,69E-01","module":"A1-A3"},{"value":"3,28E-03","module":"A4"},{"value":"6,75E-04","module":"C1"},{"value":"5,47E-04","module":"C2"},{"value":"3,35E-03","module":"C3"},{"value":"4,49E-04","module":"C4"},{"value":"-3,97E-02","module":"D"}]},{"parameter":"GWP-IOBC","unit":"kg CO2-eq.","values":[{"value":"2,26E+01","module":"A1-A3"},{"value":"5,17E-01","module":"A4"},{"value":"1,33E-02","module":"C1"},{"value":"8,61E-02","module":"C2"},{"value":"1,48E+00","module":"C3"},{"value":"6,65E-02","module":"C4"},{"value":"-5,64E+00","module":"D"}]}],"additional_environmental_impact":[{"parameter":"PM","unit":"disease incidence","values":[{"value":"1,93E-06","module":"A1-A3"},{"value":"3,16E-08","module":"A4"},{"value":"3,69E-09","module":"C1"},{"value":"5,27E-09","module":"C2"},{"value":"2,05E-08","module":"C3"},{"value":"1,72E-09","module":"C4"},{"value":"-3,14E-07","module":"D"}]},{"parameter":"ETP-fw","unit":"CTUe","values":[{"value":"3,24E+02","module":"A1-A3"},{"value":"5,78E+00","module":"A4"},{"value":"1,00E-01","module":"C1"},{"value":"9,64E-01","module":"C2"},{"value":"1,95E+01","module":"C3"},{"value":"6,01E-01","module":"C4"},{"value":"-2,10E+02","module":"D"}]},{"parameter":"HTP-c","unit":"CTUh","values":[{"value":"1,23E-07","module":"A1-A3"},{"value":"0,0E+00","module":"A4"},{"value":"0,0E+00","module":"C1"},{"value":"0,0E+00","module":"C2"},{"value":"8,97E-10","module":"C3"},{"value":"3,00E-11","module":"C4"},{"value":"-1,81E-08","module":"D"}]},{"parameter":"HTP-nc","unit":"CTUh","values":[{"value":"3,37E-06","module":"A1-A3"},{"value":"6,32E-09","module":"A4"},{"value":"9,10E-11","module":"C1"},{"value":"1,05E-09","module":"C2"},{"value":"6,17E-09","module":"C3"},{"value":"9,86E-10","module":"C4"},{"value":"3,93E-07","module":"D"}]},{"parameter":"SQP","unit":"unitless","values":[{"value":"8,94E+01","module":"A1-A3"},{"value":"5,46E+00","module":"A4"},{"value":"2,33E-02","module":"C1"},{"value":"9,10E-01","module":"C2"},{"value":"1,49E+00","module":"C3"},{"value":"1,14E+00","module":"C4"},{"value":"-2,68E+00","module":"D"}]},{"parameter":"IRP","unit":"kBq U235-eq.","values":[{"value":"1,72E+00","module":"A1-A3"},{"value":"3,41E-02","module":"A4"},{"value":"7,85E-04","module":"C1"},{"value":"5,68E-03","module":"C2"},{"value":"1,73E-02","module":"C3"},{"value":"1,70E-03","module":"C4"},{"value":"1,32E-02","module":"D"}]}],"resource_use":[{"parameter":"PERE","unit":"MJ","values":[{"value":"3,61E+01","module":"A1-A3"},{"value":"1,12E-01","module":"A4"},{"value":"9,91E-04","module":"C1"},{"value":"1,86E-02","module":"C2"},{"value":"6,80E-01","module":"C3"},{"value":"2,65E-02","module":"C4"},{"value":"-2,85E+00","module":"D"}]},{"parameter":"PERM","unit":"MJ","values":[{"value":"0,0E+00","module":"A1-A3"},{"value":"0,0E+00","module":"A4"},{"value":"0,0E+00","module":"C1"},{"value":"0,0E+00","module":"C2"},{"value":"0,0E+00","module":"C3"},{"value":"0,0E+00","module":"C4"},{"value":"0,0E+00","module":"D"}]},{"parameter":"PERT","unit":"MJ","values":[{"value":"3,61E+01","module":"A1-A3"},{"value":"1,12E-01","module":"A4"},{"value":"9,91E-04","module":"C1"},{"value":"1,86E-02","module":"C2"},{"value":"6,80E-01","module":"C3"},{"value":"2,65E-02","module":"C4"},{"value":"-2,85E+00","module":"D"}]},{"parameter":"PENRE","unit":"MJ","values":[{"value":"3,54E+02","module":"A1-A3"},{"value":"7,80E+00","module":"A4"},{"value":"1,83E-01","module":"C1"},{"value":"1,30E+00","module":"C2"},{"value":"3,82E+00","module":"C3"},{"value":"3,46E-01","module":"C4"},{"value":"-3,17E+01","module":"D"}]},{"parameter":"PENRM","unit":"MJ","values":[{"value":"1,62E+01","module":"A1-A3"},{"value":"0,0E+00","module":"A4"},{"value":"0,0E+00","module":"C1"},{"value":"0,0E+00","module":"C2"},{"value":"-1,62E+01","module":"C3"},{"value":"0,0E+00","module":"C4"},{"value":"0,0E+00","module":"D"}]},{"parameter":"PENRT","unit":"MJ","values":[{"value":"3,70E+02","module":"A1-A3"},{"value":"7,80E+00","module":"A4"},{"value":"1,83E-01","module":"C1"},{"value":"1,30E+00","module":"C2"},{"value":"-1,23E+01","module":"C3"},{"value":"3,46E-01","module":"C4"},{"value":"-3,17E+01","module":"D"}]},{"parameter":"SM","unit":"kg","values":[{"value":"2,10E+00","module":"A1-A3"},{"value":"0,0E+00","module":"A4"},{"value":"9,00E-05","module":"C1"},{"value":"0,0E+00","module":"C2"},{"value":"0,0E+00","module":"C3"},{"value":"7,75E-05","module":"C4"},{"value":"0,0E+00","module":"D"}]},{"parameter":"RSF","unit":"MJ","values":[{"value":"1,40E+00","module":"A1-A3"},{"value":"4,00E-03","module":"A4"},{"value":"2,44E-05","module":"C1"},{"value":"6,66E-04","module":"C2"},{"value":"1,50E-02","module":"C3"},{"value":"4,45E-04","module":"C4"},{"value":"1,36E-01","module":"D"}]},{"parameter":"NRSF","unit":"MJ","values":[{"value":"2,08E+00","module":"A1-A3"},{"value":"1,43E-02","module":"A4"},{"value":"3,59E-04","module":"C1"},{"value":"2,38E-03","module":"C2"},{"value":"0,0E+00","module":"C3"},{"value":"4,35E-03","module":"C4"},{"value":"3,94E+00","module":"D"}]},{"parameter":"FW","unit":"m3","values":[{"value":"5,41E-01","module":"A1-A3"},{"value":"8,35E-04","module":"A4"},{"value":"9,43E-06","module":"C1"},{"value":"1,39E-04","module":"C2"},{"value":"3,62E-03","module":"C3"},{"value":"5,03E-04","module":"C4"},{"value":"-8,26E-03","module":"D"}]}],"end_of_life_waste":[{"parameter":"HWD","unit":"kg","values":[{"value":"2,30E-01","module":"A1-A3"},{"value":"4,02E-04","module":"A4"},{"value":"5,40E-06","module":"C1"},{"value":"6,71E-05","module":"C2"},{"value":"0,0E+00","module":"C3"},{"value":"4,29E-03","module":"C4"},{"value":"-1,96E-02","module":"D"}]},{"parameter":"NHWD","unit":"kg","values":[{"value":"7,08E+00","module":"A1-A3"},{"value":"3,80E-01","module":"A4"},{"value":"2,17E-04","module":"C1"},{"value":"6,33E-02","module":"C2"},{"value":"4,00E-01","module":"C3"},{"value":"1,24E+00","module":"C4"},{"value":"-1,54E+00","module":"D"}]},{"parameter":"RWD","unit":"kg","values":[{"value":"1,51E-03","module":"A1-A3"},{"value":"5,32E-05","module":"A4"},{"value":"1,27E-06","module":"C1"},{"value":"8,86E-06","module":"C2"},{"value":"0,0E+00","module":"C3"},{"value":"3,74E-07","module":"C4"},{"value":"1,01E-05","module":"D"}]}],"end_of_life_flow":[{"parameter":"CRU","unit":"kg","values":[{"value":"0,0E+00","module":"A1-A3"},{"value":"0,0E+00","module":"A4"},{"value":"0,0E+00","module":"C1"},{"value":"0,0E+00","module":"C2"},{"value":"0,0E+00","module":"C3"},{"value":"0,0E+00","module":"C4"},{"value":"0,0E+00","module":"D"}]},{"parameter":"MFR","unit":"kg","values":[{"value":"3,22E+00","module":"A1-A3"},{"value":"0,0E+00","module":"A4"},{"value":"8,84E-05","module":"C1"},{"value":"0,0E+00","module":"C2"},{"value":"8,28E+00","module":"C3"},{"value":"2,20E-05","module":"C4"},{"value":"0,0E+00","module":"D"}]},{"parameter":"MER","unit":"kg","values":[{"value":"1,56E-01","module":"A1-A3"},{"value":"0,0E+00","module":"A4"},{"value":"2,74E-07","module":"C1"},{"value":"0,0E+00","module":"C2"},{"value":"4,19E-01","module":"C3"},{"value":"5,37E-07","module":"C4"},{"value":"0,0E+00","module":"D"}]},{"parameter":"EEE","unit":"MJ","values":[{"value":"7,74E-02","module":"A1-A3"},{"value":"0,0E+00","module":"A4"},{"value":"9,40E-07","module":"C1"},{"value":"0,0E+00","module":"C2"},{"value":"3,65E-02","module":"C3"},{"value":"3,48E-05","module":"C4"},{"value":"0,0E+00","module":"D"}]},{"parameter":"EET","unit":"MJ","values":[{"value":"1,17E+00","module":"A1-A3"},{"value":"0,0E+00","module":"A4"},{"value":"1,42E-05","module":"C1"},{"value":"0,0E+00","module":"C2"},{"value":"5,52E-01","module":"C3"},{"value":"5,27E-04","module":"C4"},{"value":"0,0E+00","module":"D"}]}]}