{"product_name":"CAP-F-N","epd_id":"NEPD-8104-7776-EN","compliance":["EN 15804+A2","ISO 14025","ISO 21930"],"producer_name":"Systemair Production a.s.","environmental_impact":[{"parameter":"GWP-total","unit":"kg CO2-eq.","values":[{"value":"1,53E+01","module":"A1-A3"},{"value":"2,84E-01","module":"A4"},{"value":"6,59E-03","module":"C1"},{"value":"4,73E-02","module":"C2"},{"value":"1,58E+00","module":"C3"},{"value":"6,59E-02","module":"C4"},{"value":"-1,67E+00","module":"D"}]},{"parameter":"GWP-fossil","unit":"kg CO2-eq.","values":[{"value":"1,52E+01","module":"A1-A3"},{"value":"2,84E-01","module":"A4"},{"value":"6,59E-03","module":"C1"},{"value":"4,73E-02","module":"C2"},{"value":"1,58E+00","module":"C3"},{"value":"6,59E-02","module":"C4"},{"value":"-1,66E+00","module":"D"}]},{"parameter":"GWP-biogenic","unit":"kg CO2-eq.","values":[{"value":"5,43E-02","module":"A1-A3"},{"value":"1,17E-04","module":"A4"},{"value":"1,24E-06","module":"C1"},{"value":"1,96E-05","module":"C2"},{"value":"1,86E-03","module":"C3"},{"value":"1,56E-05","module":"C4"},{"value":"-9,24E-04","module":"D"}]},{"parameter":"GWP-luluc","unit":"kg CO2-eq.","values":[{"value":"1,35E-02","module":"A1-A3"},{"value":"1,01E-04","module":"A4"},{"value":"5,20E-07","module":"C1"},{"value":"1,68E-05","module":"C2"},{"value":"1,97E-04","module":"C3"},{"value":"3,69E-06","module":"C4"},{"value":"-8,66E-04","module":"D"}]},{"parameter":"ODP","unit":"kg CFC 11-eq.","values":[{"value":"1,02E-06","module":"A1-A3"},{"value":"6,42E-08","module":"A4"},{"value":"1,42E-09","module":"C1"},{"value":"1,07E-08","module":"C2"},{"value":"8,87E-08","module":"C3"},{"value":"3,17E-09","module":"C4"},{"value":"-2,57E-04","module":"D"}]},{"parameter":"AP","unit":"mol H+-eq.","values":[{"value":"1,53E-01","module":"A1-A3"},{"value":"8,15E-04","module":"A4"},{"value":"6,90E-05","module":"C1"},{"value":"1,36E-04","module":"C2"},{"value":"1,19E-03","module":"C3"},{"value":"9,80E-05","module":"C4"},{"value":"-8,29E-03","module":"D"}]},{"parameter":"POCP","unit":"kg NMVOC-eq.","values":[{"value":"4,73E-02","module":"A1-A3"},{"value":"6,91E-04","module":"A4"},{"value":"9,18E-05","module":"C1"},{"value":"1,15E-04","module":"C2"},{"value":"8,10E-04","module":"C3"},{"value":"1,05E-04","module":"C4"},{"value":"-8,35E-03","module":"D"}]},{"parameter":"ADPE","unit":"kg Sb-eq.","values":[{"value":"9,54E-03","module":"A1-A3"},{"value":"7,83E-06","module":"A4"},{"value":"1,01E-08","module":"C1"},{"value":"1,31E-06","module":"C2"},{"value":"2,76E-06","module":"C3"},{"value":"8,64E-08","module":"C4"},{"value":"-2,87E-05","module":"D"}]},{"parameter":"ADPF","unit":"MJ","values":[{"value":"2,44E+02","module":"A1-A3"},{"value":"4,29E+00","module":"A4"},{"value":"9,07E-02","module":"C1"},{"value":"7,15E-01","module":"C2"},{"value":"3,20E+00","module":"C3"},{"value":"2,57E-01","module":"C4"},{"value":"-1,40E+01","module":"D"}]},{"parameter":"WDP","unit":"m3 world-eq.","values":[{"value":"2,96E+03","module":"A1-A3"},{"value":"4,15E+00","module":"A4"},{"value":"1,93E-02","module":"C1"},{"value":"6,91E-01","module":"C2"},{"value":"1,19E+01","module":"C3"},{"value":"4,01E+00","module":"C4"},{"value":"8,55E+01","module":"D"}]},{"parameter":"EP-freshwater","unit":"kg P-eq.","values":[{"value":"1,03E-03","module":"A1-A3"},{"value":"2,27E-06","module":"A4"},{"value":"2,40E-08","module":"C1"},{"value":"3,78E-07","module":"C2"},{"value":"1,80E-05","module":"C3"},{"value":"3,12E-07","module":"C4"},{"value":"-1,03E-04","module":"D"}]},{"parameter":"EP-marine","unit":"kg N-eq.","values":[{"value":"1,95E-02","module":"A1-A3"},{"value":"1,61E-04","module":"A4"},{"value":"3,04E-05","module":"C1"},{"value":"2,69E-05","module":"C2"},{"value":"2,67E-04","module":"C3"},{"value":"6,86E-05","module":"C4"},{"value":"-1,72E-03","module":"D"}]},{"parameter":"EP-terrestrial","unit":"mol N-eq.","values":[{"value":"4,06E-01","module":"A1-A3"},{"value":"1,80E-03","module":"A4"},{"value":"3,34E-04","module":"C1"},{"value":"3,01E-04","module":"C2"},{"value":"2,95E-03","module":"C3"},{"value":"3,45E-04","module":"C4"},{"value":"-1,76E-02","module":"D"}]},{"parameter":"GWP-IOBC","unit":"kg CO2-eq.","values":[{"value":"1,53E+01","module":"A1-A3"},{"value":"2,84E-01","module":"A4"},{"value":"6,59E-03","module":"C1"},{"value":"4,73E-02","module":"C2"},{"value":"1,58E+00","module":"C3"},{"value":"6,69E-02","module":"C4"},{"value":"-2,49E+00","module":"D"}]}],"additional_environmental_impact":[{"parameter":"PM","unit":"disease incidence","values":[{"value":"1,14E-06","module":"A1-A3"},{"value":"1,74E-08","module":"A4"},{"value":"1,83E-09","module":"C1"},{"value":"2,89E-09","module":"C2"},{"value":"1,71E-08","module":"C3"},{"value":"1,24E-09","module":"C4"},{"value":"-1,40E-07","module":"D"}]},{"parameter":"ETP-fw","unit":"CTUe","values":[{"value":"1,96E+02","module":"A1-A3"},{"value":"3,18E+00","module":"A4"},{"value":"4,96E-02","module":"C1"},{"value":"5,30E-01","module":"C2"},{"value":"1,70E+01","module":"C3"},{"value":"4,88E-01","module":"C4"},{"value":"-9,29E+01","module":"D"}]},{"parameter":"HTP-c","unit":"CTUh","values":[{"value":"5,51E-08","module":"A1-A3"},{"value":"0,0E+00","module":"A4"},{"value":"0,0E+00","module":"C1"},{"value":"0,0E+00","module":"C2"},{"value":"7,64E-10","module":"C3"},{"value":"2,50E-11","module":"C4"},{"value":"-8,00E-09","module":"D"}]},{"parameter":"HTP-nc","unit":"CTUh","values":[{"value":"1,49E-06","module":"A1-A3"},{"value":"3,47E-09","module":"A4"},{"value":"4,50E-11","module":"C1"},{"value":"5,79E-10","module":"C2"},{"value":"5,65E-09","module":"C3"},{"value":"8,03E-10","module":"C4"},{"value":"1,73E-07","module":"D"}]},{"parameter":"SQP","unit":"unitless","values":[{"value":"7,08E+01","module":"A1-A3"},{"value":"3,00E+00","module":"A4"},{"value":"1,15E-02","module":"C1"},{"value":"5,00E-01","module":"C2"},{"value":"1,23E+00","module":"C3"},{"value":"8,45E-01","module":"C4"},{"value":"-1,38E+00","module":"D"}]},{"parameter":"IRP","unit":"kBq U235-eq.","values":[{"value":"8,96E-01","module":"A1-A3"},{"value":"1,87E-02","module":"A4"},{"value":"3,89E-04","module":"C1"},{"value":"3,12E-03","module":"C2"},{"value":"1,45E-02","module":"C3"},{"value":"1,31E-03","module":"C4"},{"value":"5,64E-03","module":"D"}]}],"resource_use":[{"parameter":"PERE","unit":"MJ","values":[{"value":"2,13E+01","module":"A1-A3"},{"value":"6,14E-02","module":"A4"},{"value":"4,91E-04","module":"C1"},{"value":"1,02E-02","module":"C2"},{"value":"5,66E-01","module":"C3"},{"value":"1,99E-02","module":"C4"},{"value":"-1,45E+00","module":"D"}]},{"parameter":"PERM","unit":"MJ","values":[{"value":"0,0E+00","module":"A1-A3"},{"value":"0,0E+00","module":"A4"},{"value":"0,0E+00","module":"C1"},{"value":"0,0E+00","module":"C2"},{"value":"0,0E+00","module":"C3"},{"value":"0,0E+00","module":"C4"},{"value":"0,0E+00","module":"D"}]},{"parameter":"PERT","unit":"MJ","values":[{"value":"2,13E+01","module":"A1-A3"},{"value":"6,14E-02","module":"A4"},{"value":"4,91E-04","module":"C1"},{"value":"1,02E-02","module":"C2"},{"value":"5,66E-01","module":"C3"},{"value":"1,99E-02","module":"C4"},{"value":"-1,45E+00","module":"D"}]},{"parameter":"PENRE","unit":"MJ","values":[{"value":"2,23E+02","module":"A1-A3"},{"value":"4,29E+00","module":"A4"},{"value":"9,07E-02","module":"C1"},{"value":"7,15E-01","module":"C2"},{"value":"3,20E+00","module":"C3"},{"value":"2,57E-01","module":"C4"},{"value":"-1,40E+01","module":"D"}]},{"parameter":"PENRM","unit":"MJ","values":[{"value":"2,14E+01","module":"A1-A3"},{"value":"0,0E+00","module":"A4"},{"value":"0,0E+00","module":"C1"},{"value":"0,0E+00","module":"C2"},{"value":"-2,14E+01","module":"C3"},{"value":"0,0E+00","module":"C4"},{"value":"0,0E+00","module":"D"}]},{"parameter":"PENRT","unit":"MJ","values":[{"value":"2,44E+02","module":"A1-A3"},{"value":"4,29E+00","module":"A4"},{"value":"9,07E-02","module":"C1"},{"value":"7,15E-01","module":"C2"},{"value":"-1,82E+01","module":"C3"},{"value":"2,57E-01","module":"C4"},{"value":"-1,40E+01","module":"D"}]},{"parameter":"SM","unit":"kg","values":[{"value":"9,76E-01","module":"A1-A3"},{"value":"0,0E+00","module":"A4"},{"value":"4,46E-05","module":"C1"},{"value":"0,0E+00","module":"C2"},{"value":"0,0E+00","module":"C3"},{"value":"0,0E+00","module":"C4"},{"value":"0,0E+00","module":"D"}]},{"parameter":"RSF","unit":"MJ","values":[{"value":"7,45E-01","module":"A1-A3"},{"value":"2,20E-03","module":"A4"},{"value":"1,21E-05","module":"C1"},{"value":"3,66E-04","module":"C2"},{"value":"1,25E-02","module":"C3"},{"value":"3,73E-04","module":"C4"},{"value":"5,99E-02","module":"D"}]},{"parameter":"NRSF","unit":"MJ","values":[{"value":"9,42E-01","module":"A1-A3"},{"value":"7,85E-03","module":"A4"},{"value":"1,78E-04","module":"C1"},{"value":"1,31E-03","module":"C2"},{"value":"0,0E+00","module":"C3"},{"value":"3,08E-03","module":"C4"},{"value":"1,73E+00","module":"D"}]},{"parameter":"FW","unit":"m3","values":[{"value":"3,66E-01","module":"A1-A3"},{"value":"4,59E-04","module":"A4"},{"value":"4,67E-06","module":"C1"},{"value":"7,64E-05","module":"C2"},{"value":"3,15E-03","module":"C3"},{"value":"3,88E-04","module":"C4"},{"value":"-3,87E-03","module":"D"}]}],"end_of_life_waste":[{"parameter":"HWD","unit":"kg","values":[{"value":"1,14E-01","module":"A1-A3"},{"value":"2,21E-04","module":"A4"},{"value":"2,67E-06","module":"C1"},{"value":"3,69E-05","module":"C2"},{"value":"0,0E+00","module":"C3"},{"value":"1,17E-03","module":"C4"},{"value":"-8,64E-03","module":"D"}]},{"parameter":"NHWD","unit":"kg","values":[{"value":"3,50E+00","module":"A1-A3"},{"value":"2,09E-01","module":"A4"},{"value":"1,07E-04","module":"C1"},{"value":"3,48E-02","module":"C2"},{"value":"3,29E-01","module":"C3"},{"value":"7,86E-01","module":"C4"},{"value":"-6,80E-01","module":"D"}]},{"parameter":"RWD","unit":"kg","values":[{"value":"7,93E-04","module":"A1-A3"},{"value":"2,92E-05","module":"A4"},{"value":"6,30E-07","module":"C1"},{"value":"4,87E-06","module":"C2"},{"value":"0,0E+00","module":"C3"},{"value":"4,96E-07","module":"C4"},{"value":"4,32E-06","module":"D"}]}],"end_of_life_flow":[{"parameter":"CRU","unit":"kg","values":[{"value":"0,0E+00","module":"A1-A3"},{"value":"0,0E+00","module":"A4"},{"value":"0,0E+00","module":"C1"},{"value":"0,0E+00","module":"C2"},{"value":"0,0E+00","module":"C3"},{"value":"0,0E+00","module":"C4"},{"value":"0,0E+00","module":"D"}]},{"parameter":"MFR","unit":"kg","values":[{"value":"1,59E+00","module":"A1-A3"},{"value":"0,0E+00","module":"A4"},{"value":"4,38E-05","module":"C1"},{"value":"0,0E+00","module":"C2"},{"value":"3,60E+00","module":"C3"},{"value":"2,89E-05","module":"C4"},{"value":"0,0E+00","module":"D"}]},{"parameter":"MER","unit":"kg","values":[{"value":"7,75E-02","module":"A1-A3"},{"value":"0,0E+00","module":"A4"},{"value":"1,36E-07","module":"C1"},{"value":"0,0E+00","module":"C2"},{"value":"3,58E-01","module":"C3"},{"value":"7,07E-07","module":"C4"},{"value":"0,0E+00","module":"D"}]},{"parameter":"EEE","unit":"MJ","values":[{"value":"3,83E-02","module":"A1-A3"},{"value":"0,0E+00","module":"A4"},{"value":"4,65E-07","module":"C1"},{"value":"0,0E+00","module":"C2"},{"value":"4,00E-02","module":"C3"},{"value":"4,59E-05","module":"C4"},{"value":"0,0E+00","module":"D"}]},{"parameter":"EET","unit":"MJ","values":[{"value":"5,80E-01","module":"A1-A3"},{"value":"0,0E+00","module":"A4"},{"value":"7,04E-06","module":"C1"},{"value":"0,0E+00","module":"C2"},{"value":"6,04E-01","module":"C3"},{"value":"6,94E-04","module":"C4"},{"value":"0,0E+00","module":"D"}]}]}