{"product_name":"Carat, passive radiant chilled beam","epd_id":"NEPD-3535-2124-EN","compliance":["EN 15804+A2","ISO 14025","ISO 21930"],"producer_name":"Lindab Ventilation AB","environmental_impact":[{"parameter":"GWP-total","unit":"kg CO2-eq.","values":[{"value":"1,06E+01","module":"A1-A3"},{"value":"4,00E-01","module":"A4"},{"value":"6,85E-04","module":"C1"},{"value":"1,86E-02","module":"C2"},{"value":"2,58E-01","module":"C3"},{"value":"4,04E-03","module":"C4"},{"value":"-2,92E-01","module":"D"}]},{"parameter":"GWP-fossil","unit":"kg CO2-eq.","values":[{"value":"1,06E+01","module":"A1-A3"},{"value":"3,99E-01","module":"A4"},{"value":"6,81E-04","module":"C1"},{"value":"1,82E-02","module":"C2"},{"value":"2,64E-01","module":"C3"},{"value":"4,16E-03","module":"C4"},{"value":"-2,92E-01","module":"D"}]},{"parameter":"GWP-biogenic","unit":"kg CO2-eq.","values":[{"value":"3,80E-02","module":"A1-A3"},{"value":"7,05E-04","module":"A4"},{"value":"-9,45E-07","module":"C1"},{"value":"1,79E-04","module":"C2"},{"value":"-5,85E-03","module":"C3"},{"value":"-1,23E-04","module":"C4"},{"value":"-2,57E-04","module":"D"}]},{"parameter":"GWP-luluc","unit":"kg CO2-eq.","values":[{"value":"3,32E-03","module":"A1-A3"},{"value":"2,79E-04","module":"A4"},{"value":"3,81E-06","module":"C1"},{"value":"1,51E-04","module":"C2"},{"value":"2,51E-05","module":"C3"},{"value":"7,68E-06","module":"C4"},{"value":"-9,31E-05","module":"D"}]},{"parameter":"ODP","unit":"kg CFC 11-eq.","values":[{"value":"8,74E-08","module":"A1-A3"},{"value":"0,0E+00","module":"A4"},{"value":"0,0E+00","module":"C1"},{"value":"0,0E+00","module":"C2"},{"value":"0,0E+00","module":"C3"},{"value":"0,0E+00","module":"C4"},{"value":"-2,00E-12","module":"D"}]},{"parameter":"AP","unit":"mol H+-eq.","values":[{"value":"4,86E-02","module":"A1-A3"},{"value":"1,43E-02","module":"A4"},{"value":"3,97E-06","module":"C1"},{"value":"1,74E-05","module":"C2"},{"value":"5,71E-05","module":"C3"},{"value":"2,95E-05","module":"C4"},{"value":"-7,18E-04","module":"D"}]},{"parameter":"POCP","unit":"kg NMVOC-eq.","values":[{"value":"2,10E-02","module":"A1-A3"},{"value":"1,02E-02","module":"A4"},{"value":"3,75E-06","module":"C1"},{"value":"1,50E-05","module":"C2"},{"value":"5,93E-05","module":"C3"},{"value":"2,29E-05","module":"C4"},{"value":"-6,36E-04","module":"D"}]},{"parameter":"ADPE","unit":"kg Sb-eq.","values":[{"value":"1,27E-04","module":"A1-A3"},{"value":"1,61E-08","module":"A4"},{"value":"5,70E-11","module":"C1"},{"value":"1,40E-09","module":"C2"},{"value":"5,70E-09","module":"C3"},{"value":"4,27E-10","module":"C4"},{"value":"-3,33E-08","module":"D"}]},{"parameter":"ADPF","unit":"MJ","values":[{"value":"1,59E+02","module":"A1-A3"},{"value":"4,84E+00","module":"A4"},{"value":"9,14E-03","module":"C1"},{"value":"2,45E-01","module":"C2"},{"value":"1,79E-01","module":"C3"},{"value":"5,45E-02","module":"C4"},{"value":"-4,66E+00","module":"D"}]},{"parameter":"WDP","unit":"m3 world-eq.","values":[{"value":"1,83E+00","module":"A1-A3"},{"value":"1,03E-03","module":"A4"},{"value":"6,14E-06","module":"C1"},{"value":"1,60E-04","module":"C2"},{"value":"2,96E-02","module":"C3"},{"value":"4,56E-04","module":"C4"},{"value":"-5,16E-03","module":"D"}]},{"parameter":"EP-freshwater","unit":"kg P-eq.","values":[{"value":"1,93E-04","module":"A1-A3"},{"value":"2,72E-07","module":"A4"},{"value":"2,04E-09","module":"C1"},{"value":"5,45E-08","module":"C2"},{"value":"5,16E-08","module":"C3"},{"value":"7,05E-09","module":"C4"},{"value":"-2,02E-07","module":"D"}]},{"parameter":"EP-marine","unit":"kg N-eq.","values":[{"value":"6,59E-03","module":"A1-A3"},{"value":"3,63E-03","module":"A4"},{"value":"1,94E-06","module":"C1"},{"value":"5,36E-06","module":"C2"},{"value":"2,20E-05","module":"C3"},{"value":"7,54E-06","module":"C4"},{"value":"-2,21E-04","module":"D"}]},{"parameter":"EP-terrestrial","unit":"mol N-eq.","values":[{"value":"7,06E-02","module":"A1-A3"},{"value":"3,98E-02","module":"A4"},{"value":"2,15E-05","module":"C1"},{"value":"6,46E-05","module":"C2"},{"value":"2,85E-04","module":"C3"},{"value":"8,29E-05","module":"C4"},{"value":"-2,42E-03","module":"D"}]},{"parameter":"GWP-IOBC","unit":"kg CO2-eq.","values":[]}],"additional_environmental_impact":[{"parameter":"PM","unit":"disease incidence","values":[{"value":"0,0E+00","module":"A1-A3"},{"value":"0,0E+00","module":"A4"},{"value":"0,0E+00","module":"C1"},{"value":"0,0E+00","module":"C2"},{"value":"0,0E+00","module":"C3"},{"value":"0,0E+00","module":"C4"},{"value":"0,0E+00","module":"D"}]},{"parameter":"ETP-fw","unit":"CTUe","values":[{"value":"0,0E+00","module":"A1-A3"},{"value":"0,0E+00","module":"A4"},{"value":"0,0E+00","module":"C1"},{"value":"0,0E+00","module":"C2"},{"value":"0,0E+00","module":"C3"},{"value":"0,0E+00","module":"C4"},{"value":"0,0E+00","module":"D"}]},{"parameter":"HTP-c","unit":"CTUh","values":[{"value":"0,0E+00","module":"A1-A3"},{"value":"0,0E+00","module":"A4"},{"value":"0,0E+00","module":"C1"},{"value":"0,0E+00","module":"C2"},{"value":"0,0E+00","module":"C3"},{"value":"0,0E+00","module":"C4"},{"value":"0,0E+00","module":"D"}]},{"parameter":"HTP-nc","unit":"CTUh","values":[{"value":"0,0E+00","module":"A1-A3"},{"value":"0,0E+00","module":"A4"},{"value":"0,0E+00","module":"C1"},{"value":"0,0E+00","module":"C2"},{"value":"0,0E+00","module":"C3"},{"value":"0,0E+00","module":"C4"},{"value":"0,0E+00","module":"D"}]},{"parameter":"SQP","unit":"unitless","values":[{"value":"0,0E+00","module":"A1-A3"},{"value":"0,0E+00","module":"A4"},{"value":"0,0E+00","module":"C1"},{"value":"0,0E+00","module":"C2"},{"value":"0,0E+00","module":"C3"},{"value":"0,0E+00","module":"C4"},{"value":"0,0E+00","module":"D"}]},{"parameter":"IRP","unit":"kBq U235-eq.","values":[{"value":"0,0E+00","module":"A1-A3"},{"value":"0,0E+00","module":"A4"},{"value":"0,0E+00","module":"C1"},{"value":"0,0E+00","module":"C2"},{"value":"0,0E+00","module":"C3"},{"value":"0,0E+00","module":"C4"},{"value":"0,0E+00","module":"D"}]}],"resource_use":[{"parameter":"PERE","unit":"MJ","values":[{"value":"7,31E+01","module":"A1-A3"},{"value":"5,24E-02","module":"A4"},{"value":"5,20E-04","module":"C1"},{"value":"1,37E-02","module":"C2"},{"value":"3,72E-02","module":"C3"},{"value":"8,18E-03","module":"C4"},{"value":"-4,15E-01","module":"D"}]},{"parameter":"PERM","unit":"MJ","values":[{"value":"0,0E+00","module":"A1-A3"},{"value":"0,0E+00","module":"A4"},{"value":"0,0E+00","module":"C1"},{"value":"0,0E+00","module":"C2"},{"value":"0,0E+00","module":"C3"},{"value":"0,0E+00","module":"C4"},{"value":"0,0E+00","module":"D"}]},{"parameter":"PERT","unit":"MJ","values":[{"value":"7,31E+01","module":"A1-A3"},{"value":"5,24E-02","module":"A4"},{"value":"5,20E-04","module":"C1"},{"value":"1,37E-02","module":"C2"},{"value":"3,72E-02","module":"C3"},{"value":"8,18E-03","module":"C4"},{"value":"-4,15E-01","module":"D"}]},{"parameter":"PENRE","unit":"MJ","values":[{"value":"1,59E+02","module":"A1-A3"},{"value":"4,85E+00","module":"A4"},{"value":"9,17E-03","module":"C1"},{"value":"2,45E-01","module":"C2"},{"value":"1,79E-01","module":"C3"},{"value":"5,46E-02","module":"C4"},{"value":"-4,66E+00","module":"D"}]},{"parameter":"PENRM","unit":"MJ","values":[{"value":"0,0E+00","module":"A1-A3"},{"value":"0,0E+00","module":"A4"},{"value":"0,0E+00","module":"C1"},{"value":"0,0E+00","module":"C2"},{"value":"0,0E+00","module":"C3"},{"value":"0,0E+00","module":"C4"},{"value":"0,0E+00","module":"D"}]},{"parameter":"PENRT","unit":"MJ","values":[{"value":"1,59E+02","module":"A1-A3"},{"value":"4,85E+00","module":"A4"},{"value":"9,17E-03","module":"C1"},{"value":"2,45E-01","module":"C2"},{"value":"1,79E-01","module":"C3"},{"value":"5,46E-02","module":"C4"},{"value":"-4,66E+00","module":"D"}]},{"parameter":"SM","unit":"kg","values":[{"value":"6,08E-01","module":"A1-A3"},{"value":"0,0E+00","module":"A4"},{"value":"0,0E+00","module":"C1"},{"value":"0,0E+00","module":"C2"},{"value":"0,0E+00","module":"C3"},{"value":"0,0E+00","module":"C4"},{"value":"0,0E+00","module":"D"}]},{"parameter":"RSF","unit":"MJ","values":[{"value":"0,0E+00","module":"A1-A3"},{"value":"0,0E+00","module":"A4"},{"value":"0,0E+00","module":"C1"},{"value":"0,0E+00","module":"C2"},{"value":"0,0E+00","module":"C3"},{"value":"0,0E+00","module":"C4"},{"value":"0,0E+00","module":"D"}]},{"parameter":"NRSF","unit":"MJ","values":[{"value":"0,0E+00","module":"A1-A3"},{"value":"0,0E+00","module":"A4"},{"value":"0,0E+00","module":"C1"},{"value":"0,0E+00","module":"C2"},{"value":"0,0E+00","module":"C3"},{"value":"0,0E+00","module":"C4"},{"value":"0,0E+00","module":"D"}]},{"parameter":"FW","unit":"m3","values":[{"value":"1,46E-01","module":"A1-A3"},{"value":"7,17E-05","module":"A4"},{"value":"5,89E-07","module":"C1"},{"value":"1,56E-05","module":"C2"},{"value":"6,82E-04","module":"C3"},{"value":"1,39E-05","module":"C4"},{"value":"-3,87E-04","module":"D"}]}],"end_of_life_waste":[{"parameter":"HWD","unit":"kg","values":[{"value":"7,93E-08","module":"A1-A3"},{"value":"3,60E-11","module":"A4"},{"value":"0,0E+00","module":"C1"},{"value":"1,20E-11","module":"C2"},{"value":"6,00E-12","module":"C3"},{"value":"3,00E-12","module":"C4"},{"value":"-1,19E-09","module":"D"}]},{"parameter":"NHWD","unit":"kg","values":[{"value":"2,54E+00","module":"A1-A3"},{"value":"5,00E-04","module":"A4"},{"value":"1,31E-06","module":"C1"},{"value":"3,64E-05","module":"C2"},{"value":"1,78E-02","module":"C3"},{"value":"2,79E-01","module":"C4"},{"value":"-2,13E-02","module":"D"}]},{"parameter":"RWD","unit":"kg","values":[{"value":"1,46E-02","module":"A1-A3"},{"value":"5,64E-06","module":"A4"},{"value":"1,13E-08","module":"C1"},{"value":"2,97E-07","module":"C2"},{"value":"8,74E-06","module":"C3"},{"value":"8,74E-06","module":"C4"},{"value":"-1,89E-04","module":"D"}]}],"end_of_life_flow":[{"parameter":"CRU","unit":"kg","values":[{"value":"0,0E+00","module":"A1-A3"},{"value":"0,0E+00","module":"A4"},{"value":"0,0E+00","module":"C1"},{"value":"0,0E+00","module":"C2"},{"value":"0,0E+00","module":"C3"},{"value":"0,0E+00","module":"C4"},{"value":"0,0E+00","module":"D"}]},{"parameter":"MFR","unit":"kg","values":[{"value":"2,81E-01","module":"A1-A3"},{"value":"0,0E+00","module":"A4"},{"value":"0,0E+00","module":"C1"},{"value":"0,0E+00","module":"C2"},{"value":"0,0E+00","module":"C3"},{"value":"0,0E+00","module":"C4"},{"value":"0,0E+00","module":"D"}]},{"parameter":"MER","unit":"kg","values":[{"value":"0,0E+00","module":"A1-A3"},{"value":"0,0E+00","module":"A4"},{"value":"0,0E+00","module":"C1"},{"value":"0,0E+00","module":"C2"},{"value":"0,0E+00","module":"C3"},{"value":"0,0E+00","module":"C4"},{"value":"0,0E+00","module":"D"}]},{"parameter":"EEE","unit":"MJ","values":[{"value":"0,0E+00","module":"A1-A3"},{"value":"0,0E+00","module":"A4"},{"value":"0,0E+00","module":"C1"},{"value":"0,0E+00","module":"C2"},{"value":"0,0E+00","module":"C3"},{"value":"0,0E+00","module":"C4"},{"value":"0,0E+00","module":"D"}]},{"parameter":"EET","unit":"MJ","values":[{"value":"0,0E+00","module":"A1-A3"},{"value":"0,0E+00","module":"A4"},{"value":"0,0E+00","module":"C1"},{"value":"0,0E+00","module":"C2"},{"value":"0,0E+00","module":"C3"},{"value":"0,0E+00","module":"C4"},{"value":"0,0E+00","module":"D"}]}]}