{"product_name":"CARBOCRYLIC 1295 HS","epd_id":"NEPD-6342-5604","compliance":["EN 15804+A2","ISO 14025","ISO 21930"],"producer_name":"Carboline Norge AS","environmental_impact":[{"parameter":"GWP-total","unit":"kg CO2-eq.","values":[{"value":"4,40E+00","module":"A1"},{"value":"2,11E-01","module":"A2"},{"value":"8,44E-02","module":"A3"},{"value":"2,95E-02","module":"A4"},{"value":"0,0E+00","module":"C1"},{"value":"4,92E-03","module":"C2"},{"value":"0,0E+00","module":"C3"},{"value":"8,31E-02","module":"C4"},{"value":"0,0E+00","module":"D"}]},{"parameter":"GWP-fossil","unit":"kg CO2-eq.","values":[{"value":"4,39E+00","module":"A1"},{"value":"2,10E-01","module":"A2"},{"value":"8,27E-02","module":"A3"},{"value":"2,95E-02","module":"A4"},{"value":"0,0E+00","module":"C1"},{"value":"4,92E-03","module":"C2"},{"value":"0,0E+00","module":"C3"},{"value":"8,31E-02","module":"C4"},{"value":"0,0E+00","module":"D"}]},{"parameter":"GWP-biogenic","unit":"kg CO2-eq.","values":[{"value":"7,97E-03","module":"A1"},{"value":"8,01E-05","module":"A2"},{"value":"1,57E-03","module":"A3"},{"value":"1,26E-05","module":"A4"},{"value":"0,0E+00","module":"C1"},{"value":"2,11E-06","module":"C2"},{"value":"0,0E+00","module":"C3"},{"value":"6,93E-06","module":"C4"},{"value":"0,0E+00","module":"D"}]},{"parameter":"GWP-luluc","unit":"kg CO2-eq.","values":[{"value":"3,70E-04","module":"A1"},{"value":"8,36E-05","module":"A2"},{"value":"1,00E-04","module":"A3"},{"value":"9,00E-06","module":"A4"},{"value":"0,0E+00","module":"C1"},{"value":"1,50E-06","module":"C2"},{"value":"0,0E+00","module":"C3"},{"value":"1,45E-06","module":"C4"},{"value":"0,0E+00","module":"D"}]},{"parameter":"ODP","unit":"kg CFC 11-eq.","values":[{"value":"3,94E-07","module":"A1"},{"value":"4,69E-08","module":"A2"},{"value":"1,12E-08","module":"A3"},{"value":"7,12E-09","module":"A4"},{"value":"0,0E+00","module":"C1"},{"value":"1,19E-09","module":"C2"},{"value":"0,0E+00","module":"C3"},{"value":"2,21E-09","module":"C4"},{"value":"0,0E+00","module":"D"}]},{"parameter":"AP","unit":"mol H+-eq.","values":[{"value":"2,82E-02","module":"A1"},{"value":"1,95E-03","module":"A2"},{"value":"5,21E-04","module":"A3"},{"value":"9,51E-05","module":"A4"},{"value":"0,0E+00","module":"C1"},{"value":"1,58E-05","module":"C2"},{"value":"0,0E+00","module":"C3"},{"value":"5,19E-05","module":"C4"},{"value":"0,0E+00","module":"D"}]},{"parameter":"POCP","unit":"kg NMVOC-eq.","values":[{"value":"1,54E-02","module":"A1"},{"value":"1,60E-03","module":"A2"},{"value":"5,72E-04","module":"A3"},{"value":"9,12E-05","module":"A4"},{"value":"0,0E+00","module":"C1"},{"value":"1,52E-05","module":"C2"},{"value":"0,0E+00","module":"C3"},{"value":"7,89E-05","module":"C4"},{"value":"0,0E+00","module":"D"}]},{"parameter":"ADPE","unit":"kg Sb-eq.","values":[{"value":"3,58E-05","module":"A1"},{"value":"4,88E-06","module":"A2"},{"value":"1,11E-06","module":"A3"},{"value":"5,26E-07","module":"A4"},{"value":"0,0E+00","module":"C1"},{"value":"8,77E-08","module":"C2"},{"value":"0,0E+00","module":"C3"},{"value":"5,26E-08","module":"C4"},{"value":"0,0E+00","module":"D"}]},{"parameter":"ADPF","unit":"MJ","values":[{"value":"7,40E+01","module":"A1"},{"value":"3,09E+00","module":"A2"},{"value":"8,12E-01","module":"A3"},{"value":"4,80E-01","module":"A4"},{"value":"0,0E+00","module":"C1"},{"value":"7,99E-02","module":"C2"},{"value":"0,0E+00","module":"C3"},{"value":"1,61E-01","module":"C4"},{"value":"0,0E+00","module":"D"}]},{"parameter":"WDP","unit":"m3 world-eq.","values":[{"value":"5,15E+00","module":"A1"},{"value":"2,56E+00","module":"A2"},{"value":"2,97E+01","module":"A3"},{"value":"3,68E-01","module":"A4"},{"value":"0,0E+00","module":"C1"},{"value":"6,13E-02","module":"C2"},{"value":"0,0E+00","module":"C3"},{"value":"1,04E+00","module":"C4"},{"value":"0,0E+00","module":"D"}]},{"parameter":"EP-freshwater","unit":"kg P-eq.","values":[{"value":"8,72E-04","module":"A1"},{"value":"1,50E-06","module":"A2"},{"value":"1,77E-06","module":"A3"},{"value":"2,35E-07","module":"A4"},{"value":"0,0E+00","module":"C1"},{"value":"3,92E-08","module":"C2"},{"value":"0,0E+00","module":"C3"},{"value":"6,70E-08","module":"C4"},{"value":"0,0E+00","module":"D"}]},{"parameter":"EP-marine","unit":"kg N-eq.","values":[{"value":"4,04E-03","module":"A1"},{"value":"5,19E-04","module":"A2"},{"value":"1,86E-04","module":"A3"},{"value":"2,08E-05","module":"A4"},{"value":"0,0E+00","module":"C1"},{"value":"3,47E-06","module":"C2"},{"value":"0,0E+00","module":"C3"},{"value":"1,93E-05","module":"C4"},{"value":"0,0E+00","module":"D"}]},{"parameter":"EP-terrestrial","unit":"mol N-eq.","values":[{"value":"4,27E-02","module":"A1"},{"value":"5,75E-03","module":"A2"},{"value":"2,04E-03","module":"A3"},{"value":"2,32E-04","module":"A4"},{"value":"0,0E+00","module":"C1"},{"value":"3,87E-05","module":"C2"},{"value":"0,0E+00","module":"C3"},{"value":"2,13E-04","module":"C4"},{"value":"0,0E+00","module":"D"}]},{"parameter":"GWP-IOBC","unit":"kg CO2-eq.","values":[{"value":"4,40E+00","module":"A1"},{"value":"2,11E-01","module":"A2"},{"value":"7,96E-02","module":"A3"},{"value":"2,95E-02","module":"A4"},{"value":"0,0E+00","module":"C1"},{"value":"4,92E-03","module":"C2"},{"value":"0,0E+00","module":"C3"},{"value":"8,31E-02","module":"C4"},{"value":"0,0E+00","module":"D"}]}],"additional_environmental_impact":[{"parameter":"PM","unit":"disease incidence","values":[{"value":"4,50E-07","module":"A1"},{"value":"1,35E-08","module":"A2"},{"value":"1,12E-08","module":"A3"},{"value":"2,71E-09","module":"A4"},{"value":"0,0E+00","module":"C1"},{"value":"4,52E-10","module":"C2"},{"value":"0,0E+00","module":"C3"},{"value":"1,11E-09","module":"C4"},{"value":"0,0E+00","module":"D"}]},{"parameter":"ETP-fw","unit":"CTUe","values":[{"value":"4,28E+01","module":"A1"},{"value":"2,19E+00","module":"A2"},{"value":"1,63E+00","module":"A3"},{"value":"3,51E-01","module":"A4"},{"value":"0,0E+00","module":"C1"},{"value":"5,84E-02","module":"C2"},{"value":"0,0E+00","module":"C3"},{"value":"9,98E-02","module":"C4"},{"value":"0,0E+00","module":"D"}]},{"parameter":"HTP-c","unit":"CTUh","values":[{"value":"1,82E-08","module":"A1"},{"value":"0,0E+00","module":"A2"},{"value":"9,10E-11","module":"A3"},{"value":"0,0E+00","module":"A4"},{"value":"0,0E+00","module":"C1"},{"value":"0,0E+00","module":"C2"},{"value":"0,0E+00","module":"C3"},{"value":"9,00E-12","module":"C4"},{"value":"0,0E+00","module":"D"}]},{"parameter":"HTP-nc","unit":"CTUh","values":[{"value":"8,94E-07","module":"A1"},{"value":"2,41E-09","module":"A2"},{"value":"1,50E-09","module":"A3"},{"value":"3,39E-10","module":"A4"},{"value":"0,0E+00","module":"C1"},{"value":"5,70E-11","module":"C2"},{"value":"0,0E+00","module":"C3"},{"value":"9,10E-11","module":"C4"},{"value":"0,0E+00","module":"D"}]},{"parameter":"SQP","unit":"unitless","values":[{"value":"1,96E+01","module":"A1"},{"value":"1,89E+00","module":"A2"},{"value":"3,34E-01","module":"A3"},{"value":"5,50E-01","module":"A4"},{"value":"0,0E+00","module":"C1"},{"value":"9,16E-02","module":"C2"},{"value":"0,0E+00","module":"C3"},{"value":"6,17E-01","module":"C4"},{"value":"0,0E+00","module":"D"}]},{"parameter":"IRP","unit":"kBq U235-eq.","values":[{"value":"3,48E+02","module":"A1"},{"value":"1,35E-02","module":"A2"},{"value":"5,69E-03","module":"A3"},{"value":"2,10E-03","module":"A4"},{"value":"0,0E+00","module":"C1"},{"value":"3,49E-04","module":"C2"},{"value":"0,0E+00","module":"C3"},{"value":"7,39E-04","module":"C4"},{"value":"0,0E+00","module":"D"}]}],"resource_use":[{"parameter":"PERE","unit":"MJ","values":[{"value":"3,71E+00","module":"A1"},{"value":"3,97E-02","module":"A2"},{"value":"2,19E+00","module":"A3"},{"value":"6,03E-03","module":"A4"},{"value":"0,0E+00","module":"C1"},{"value":"1,01E-03","module":"C2"},{"value":"0,0E+00","module":"C3"},{"value":"5,99E-03","module":"C4"},{"value":"0,0E+00","module":"D"}]},{"parameter":"PERM","unit":"MJ","values":[{"value":"0,0E+00","module":"A1"},{"value":"0,0E+00","module":"A2"},{"value":"0,0E+00","module":"A3"},{"value":"0,0E+00","module":"A4"},{"value":"0,0E+00","module":"C1"},{"value":"0,0E+00","module":"C2"},{"value":"0,0E+00","module":"C3"},{"value":"0,0E+00","module":"C4"},{"value":"0,0E+00","module":"D"}]},{"parameter":"PERT","unit":"MJ","values":[{"value":"4,44E+00","module":"A1"},{"value":"3,97E-02","module":"A2"},{"value":"2,19E+00","module":"A3"},{"value":"6,03E-03","module":"A4"},{"value":"0,0E+00","module":"C1"},{"value":"1,01E-03","module":"C2"},{"value":"0,0E+00","module":"C3"},{"value":"5,99E-03","module":"C4"},{"value":"0,0E+00","module":"D"}]},{"parameter":"PENRE","unit":"MJ","values":[{"value":"8,07E+01","module":"A1"},{"value":"3,09E+00","module":"A2"},{"value":"8,12E-01","module":"A3"},{"value":"4,80E-01","module":"A4"},{"value":"0,0E+00","module":"C1"},{"value":"7,99E-02","module":"C2"},{"value":"0,0E+00","module":"C3"},{"value":"1,61E-01","module":"C4"},{"value":"0,0E+00","module":"D"}]},{"parameter":"PENRM","unit":"MJ","values":[{"value":"4,25E-02","module":"A1"},{"value":"0,0E+00","module":"A2"},{"value":"0,0E+00","module":"A3"},{"value":"0,0E+00","module":"A4"},{"value":"0,0E+00","module":"C1"},{"value":"0,0E+00","module":"C2"},{"value":"0,0E+00","module":"C3"},{"value":"0,0E+00","module":"C4"},{"value":"0,0E+00","module":"D"}]},{"parameter":"PENRT","unit":"MJ","values":[{"value":"8,07E+01","module":"A1"},{"value":"3,09E+00","module":"A2"},{"value":"8,12E-01","module":"A3"},{"value":"4,80E-01","module":"A4"},{"value":"0,0E+00","module":"C1"},{"value":"7,99E-02","module":"C2"},{"value":"0,0E+00","module":"C3"},{"value":"1,61E-01","module":"C4"},{"value":"0,0E+00","module":"D"}]},{"parameter":"SM","unit":"kg","values":[{"value":"1,41E-02","module":"A1"},{"value":"0,0E+00","module":"A2"},{"value":"0,0E+00","module":"A3"},{"value":"0,0E+00","module":"A4"},{"value":"0,0E+00","module":"C1"},{"value":"0,0E+00","module":"C2"},{"value":"0,0E+00","module":"C3"},{"value":"0,0E+00","module":"C4"},{"value":"0,0E+00","module":"D"}]},{"parameter":"RSF","unit":"MJ","values":[{"value":"1,12E-02","module":"A1"},{"value":"1,39E-03","module":"A2"},{"value":"2,27E-03","module":"A3"},{"value":"2,11E-04","module":"A4"},{"value":"0,0E+00","module":"C1"},{"value":"3,52E-05","module":"C2"},{"value":"0,0E+00","module":"C3"},{"value":"1,24E-04","module":"C4"},{"value":"0,0E+00","module":"D"}]},{"parameter":"NRSF","unit":"MJ","values":[{"value":"7,19E-02","module":"A1"},{"value":"4,67E-03","module":"A2"},{"value":"9,36E-03","module":"A3"},{"value":"7,07E-04","module":"A4"},{"value":"0,0E+00","module":"C1"},{"value":"1,18E-04","module":"C2"},{"value":"0,0E+00","module":"C3"},{"value":"2,57E-04","module":"C4"},{"value":"0,0E+00","module":"D"}]},{"parameter":"FW","unit":"m3","values":[{"value":"7,71E-02","module":"A1"},{"value":"2,98E-04","module":"A2"},{"value":"1,82E-02","module":"A3"},{"value":"5,46E-05","module":"A4"},{"value":"0,0E+00","module":"C1"},{"value":"9,10E-06","module":"C2"},{"value":"0,0E+00","module":"C3"},{"value":"1,98E-04","module":"C4"},{"value":"0,0E+00","module":"D"}]}],"end_of_life_waste":[{"parameter":"HWD","unit":"kg","values":[{"value":"3,04E-02","module":"A1"},{"value":"1,53E-04","module":"A2"},{"value":"2,39E-02","module":"A3"},{"value":"2,62E-05","module":"A4"},{"value":"0,0E+00","module":"C1"},{"value":"4,37E-06","module":"C2"},{"value":"0,0E+00","module":"C3"},{"value":"0,0E+00","module":"C4"},{"value":"0,0E+00","module":"D"}]},{"parameter":"NHWD","unit":"kg","values":[{"value":"6,19E-01","module":"A1"},{"value":"1,28E-01","module":"A2"},{"value":"4,05E-02","module":"A3"},{"value":"4,17E-02","module":"A4"},{"value":"0,0E+00","module":"C1"},{"value":"6,95E-03","module":"C2"},{"value":"0,0E+00","module":"C3"},{"value":"7,10E-01","module":"C4"},{"value":"0,0E+00","module":"D"}]},{"parameter":"RWD","unit":"kg","values":[{"value":"1,42E-04","module":"A1"},{"value":"2,11E-05","module":"A2"},{"value":"5,54E-06","module":"A3"},{"value":"3,27E-06","module":"A4"},{"value":"0,0E+00","module":"C1"},{"value":"5,46E-07","module":"C2"},{"value":"0,0E+00","module":"C3"},{"value":"0,0E+00","module":"C4"},{"value":"0,0E+00","module":"D"}]}],"end_of_life_flow":[{"parameter":"CRU","unit":"kg","values":[{"value":"0,0E+00","module":"A1"},{"value":"0,0E+00","module":"A2"},{"value":"0,0E+00","module":"A3"},{"value":"0,0E+00","module":"A4"},{"value":"0,0E+00","module":"C1"},{"value":"0,0E+00","module":"C2"},{"value":"0,0E+00","module":"C3"},{"value":"0,0E+00","module":"C4"},{"value":"0,0E+00","module":"D"}]},{"parameter":"MFR","unit":"kg","values":[{"value":"1,13E-04","module":"A1"},{"value":"0,0E+00","module":"A2"},{"value":"3,82E-02","module":"A3"},{"value":"0,0E+00","module":"A4"},{"value":"0,0E+00","module":"C1"},{"value":"0,0E+00","module":"C2"},{"value":"0,0E+00","module":"C3"},{"value":"0,0E+00","module":"C4"},{"value":"0,0E+00","module":"D"}]},{"parameter":"MER","unit":"kg","values":[{"value":"1,36E-02","module":"A1"},{"value":"0,0E+00","module":"A2"},{"value":"2,64E-02","module":"A3"},{"value":"0,0E+00","module":"A4"},{"value":"0,0E+00","module":"C1"},{"value":"0,0E+00","module":"C2"},{"value":"0,0E+00","module":"C3"},{"value":"0,0E+00","module":"C4"},{"value":"0,0E+00","module":"D"}]},{"parameter":"EEE","unit":"MJ","values":[{"value":"4,12E-04","module":"A1"},{"value":"0,0E+00","module":"A2"},{"value":"1,23E-02","module":"A3"},{"value":"0,0E+00","module":"A4"},{"value":"0,0E+00","module":"C1"},{"value":"0,0E+00","module":"C2"},{"value":"0,0E+00","module":"C3"},{"value":"0,0E+00","module":"C4"},{"value":"0,0E+00","module":"D"}]},{"parameter":"EET","unit":"MJ","values":[{"value":"6,24E-03","module":"A1"},{"value":"0,0E+00","module":"A2"},{"value":"1,87E-01","module":"A3"},{"value":"0,0E+00","module":"A4"},{"value":"0,0E+00","module":"C1"},{"value":"0,0E+00","module":"C2"},{"value":"0,0E+00","module":"C3"},{"value":"0,0E+00","module":"C4"},{"value":"0,0E+00","module":"D"}]}]}