{"product_name":"CARBOMASTIC 15 LT","epd_id":"NEPD-8644-8311","compliance":["EN 15804+A2","ISO 14025","ISO 21930"],"producer_name":"Carboline Norge AS","environmental_impact":[{"parameter":"GWP-total","unit":"kg CO2-eq.","values":[{"value":"3,31E+00","module":"A1"},{"value":"2,17E-01","module":"A2"},{"value":"8,60E-02","module":"A3"},{"value":"5,65E-02","module":"A4"},{"value":"0,0E+00","module":"C1"},{"value":"5,02E-03","module":"C2"},{"value":"0,0E+00","module":"C3"},{"value":"1,03E-01","module":"C4"},{"value":"0,0E+00","module":"D"}]},{"parameter":"GWP-fossil","unit":"kg CO2-eq.","values":[{"value":"3,11E+00","module":"A1"},{"value":"2,16E-01","module":"A2"},{"value":"8,43E-02","module":"A3"},{"value":"5,65E-02","module":"A4"},{"value":"0,0E+00","module":"C1"},{"value":"5,02E-03","module":"C2"},{"value":"0,0E+00","module":"C3"},{"value":"1,03E-01","module":"C4"},{"value":"0,0E+00","module":"D"}]},{"parameter":"GWP-biogenic","unit":"kg CO2-eq.","values":[{"value":"7,58E-03","module":"A1"},{"value":"8,74E-05","module":"A2"},{"value":"1,60E-03","module":"A3"},{"value":"2,34E-05","module":"A4"},{"value":"0,0E+00","module":"C1"},{"value":"2,15E-06","module":"C2"},{"value":"0,0E+00","module":"C3"},{"value":"8,59E-06","module":"C4"},{"value":"0,0E+00","module":"D"}]},{"parameter":"GWP-luluc","unit":"kg CO2-eq.","values":[{"value":"1,91E-01","module":"A1"},{"value":"8,77E-05","module":"A2"},{"value":"1,02E-04","module":"A3"},{"value":"2,01E-05","module":"A4"},{"value":"0,0E+00","module":"C1"},{"value":"1,53E-06","module":"C2"},{"value":"0,0E+00","module":"C3"},{"value":"1,80E-06","module":"C4"},{"value":"0,0E+00","module":"D"}]},{"parameter":"ODP","unit":"kg CFC 11-eq.","values":[{"value":"4,20E-07","module":"A1"},{"value":"4,86E-08","module":"A2"},{"value":"1,15E-08","module":"A3"},{"value":"1,28E-08","module":"A4"},{"value":"0,0E+00","module":"C1"},{"value":"1,21E-09","module":"C2"},{"value":"0,0E+00","module":"C3"},{"value":"2,74E-09","module":"C4"},{"value":"0,0E+00","module":"D"}]},{"parameter":"AP","unit":"mol H+-eq.","values":[{"value":"1,81E-02","module":"A1"},{"value":"1,43E-03","module":"A2"},{"value":"5,31E-04","module":"A3"},{"value":"1,62E-04","module":"A4"},{"value":"0,0E+00","module":"C1"},{"value":"1,62E-05","module":"C2"},{"value":"0,0E+00","module":"C3"},{"value":"6,43E-05","module":"C4"},{"value":"0,0E+00","module":"D"}]},{"parameter":"POCP","unit":"kg NMVOC-eq.","values":[{"value":"1,62E-02","module":"A1"},{"value":"1,27E-03","module":"A2"},{"value":"5,83E-04","module":"A3"},{"value":"1,38E-04","module":"A4"},{"value":"0,0E+00","module":"C1"},{"value":"1,55E-05","module":"C2"},{"value":"0,0E+00","module":"C3"},{"value":"9,77E-05","module":"C4"},{"value":"0,0E+00","module":"D"}]},{"parameter":"ADPE","unit":"kg Sb-eq.","values":[{"value":"6,64E-05","module":"A1"},{"value":"5,41E-06","module":"A2"},{"value":"1,13E-06","module":"A3"},{"value":"1,56E-06","module":"A4"},{"value":"0,0E+00","module":"C1"},{"value":"8,94E-08","module":"C2"},{"value":"0,0E+00","module":"C3"},{"value":"6,52E-08","module":"C4"},{"value":"0,0E+00","module":"D"}]},{"parameter":"ADPF","unit":"MJ","values":[{"value":"5,11E+01","module":"A1"},{"value":"3,21E+00","module":"A2"},{"value":"8,28E-01","module":"A3"},{"value":"8,54E-01","module":"A4"},{"value":"0,0E+00","module":"C1"},{"value":"8,15E-02","module":"C2"},{"value":"0,0E+00","module":"C3"},{"value":"1,99E-01","module":"C4"},{"value":"0,0E+00","module":"D"}]},{"parameter":"WDP","unit":"m3 world-eq.","values":[{"value":"5,42E+01","module":"A1"},{"value":"2,93E+00","module":"A2"},{"value":"3,03E+01","module":"A3"},{"value":"8,26E-01","module":"A4"},{"value":"0,0E+00","module":"C1"},{"value":"6,25E-02","module":"C2"},{"value":"0,0E+00","module":"C3"},{"value":"1,29E+00","module":"C4"},{"value":"0,0E+00","module":"D"}]},{"parameter":"EP-freshwater","unit":"kg P-eq.","values":[{"value":"3,95E-04","module":"A1"},{"value":"1,65E-06","module":"A2"},{"value":"1,81E-06","module":"A3"},{"value":"4,51E-07","module":"A4"},{"value":"0,0E+00","module":"C1"},{"value":"3,99E-08","module":"C2"},{"value":"0,0E+00","module":"C3"},{"value":"8,30E-08","module":"C4"},{"value":"0,0E+00","module":"D"}]},{"parameter":"EP-marine","unit":"kg N-eq.","values":[{"value":"3,47E-03","module":"A1"},{"value":"4,01E-04","module":"A2"},{"value":"1,90E-04","module":"A3"},{"value":"3,21E-05","module":"A4"},{"value":"0,0E+00","module":"C1"},{"value":"3,54E-06","module":"C2"},{"value":"0,0E+00","module":"C3"},{"value":"2,39E-05","module":"C4"},{"value":"0,0E+00","module":"D"}]},{"parameter":"EP-terrestrial","unit":"mol N-eq.","values":[{"value":"3,12E-02","module":"A1"},{"value":"4,44E-03","module":"A2"},{"value":"2,08E-03","module":"A3"},{"value":"3,59E-04","module":"A4"},{"value":"0,0E+00","module":"C1"},{"value":"3,95E-05","module":"C2"},{"value":"0,0E+00","module":"C3"},{"value":"2,64E-04","module":"C4"},{"value":"0,0E+00","module":"D"}]},{"parameter":"GWP-IOBC","unit":"kg CO2-eq.","values":[{"value":"3,28E+00","module":"A1"},{"value":"2,17E-01","module":"A2"},{"value":"8,11E-02","module":"A3"},{"value":"5,65E-02","module":"A4"},{"value":"0,0E+00","module":"C1"},{"value":"5,02E-03","module":"C2"},{"value":"0,0E+00","module":"C3"},{"value":"1,03E-01","module":"C4"},{"value":"0,0E+00","module":"D"}]}],"additional_environmental_impact":[{"parameter":"PM","unit":"disease incidence","values":[{"value":"2,63E-07","module":"A1"},{"value":"1,45E-08","module":"A2"},{"value":"1,14E-08","module":"A3"},{"value":"3,46E-09","module":"A4"},{"value":"0,0E+00","module":"C1"},{"value":"4,61E-10","module":"C2"},{"value":"0,0E+00","module":"C3"},{"value":"1,37E-09","module":"C4"},{"value":"0,0E+00","module":"D"}]},{"parameter":"ETP-fw","unit":"CTUe","values":[{"value":"7,75E+01","module":"A1"},{"value":"2,33E+00","module":"A2"},{"value":"1,66E+00","module":"A3"},{"value":"6,33E-01","module":"A4"},{"value":"0,0E+00","module":"C1"},{"value":"5,96E-02","module":"C2"},{"value":"0,0E+00","module":"C3"},{"value":"1,24E-01","module":"C4"},{"value":"0,0E+00","module":"D"}]},{"parameter":"HTP-c","unit":"CTUh","values":[{"value":"8,71E-08","module":"A1"},{"value":"0,0E+00","module":"A2"},{"value":"9,20E-11","module":"A3"},{"value":"0,0E+00","module":"A4"},{"value":"0,0E+00","module":"C1"},{"value":"0,0E+00","module":"C2"},{"value":"0,0E+00","module":"C3"},{"value":"1,10E-11","module":"C4"},{"value":"0,0E+00","module":"D"}]},{"parameter":"HTP-nc","unit":"CTUh","values":[{"value":"2,71E-07","module":"A1"},{"value":"2,46E-09","module":"A2"},{"value":"1,53E-09","module":"A3"},{"value":"6,91E-10","module":"A4"},{"value":"0,0E+00","module":"C1"},{"value":"5,80E-11","module":"C2"},{"value":"0,0E+00","module":"C3"},{"value":"1,13E-10","module":"C4"},{"value":"0,0E+00","module":"D"}]},{"parameter":"SQP","unit":"unitless","values":[{"value":"2,35E+01","module":"A1"},{"value":"2,09E+00","module":"A2"},{"value":"3,41E-01","module":"A3"},{"value":"5,97E-01","module":"A4"},{"value":"0,0E+00","module":"C1"},{"value":"9,34E-02","module":"C2"},{"value":"0,0E+00","module":"C3"},{"value":"7,65E-01","module":"C4"},{"value":"0,0E+00","module":"D"}]},{"parameter":"IRP","unit":"kBq U235-eq.","values":[{"value":"1,84E+02","module":"A1"},{"value":"1,40E-02","module":"A2"},{"value":"5,80E-03","module":"A3"},{"value":"3,73E-03","module":"A4"},{"value":"0,0E+00","module":"C1"},{"value":"3,56E-04","module":"C2"},{"value":"0,0E+00","module":"C3"},{"value":"9,16E-04","module":"C4"},{"value":"0,0E+00","module":"D"}]}],"resource_use":[{"parameter":"PERE","unit":"MJ","values":[{"value":"6,27E+00","module":"A1"},{"value":"4,42E-02","module":"A2"},{"value":"2,23E+00","module":"A3"},{"value":"1,22E-02","module":"A4"},{"value":"0,0E+00","module":"C1"},{"value":"1,03E-03","module":"C2"},{"value":"0,0E+00","module":"C3"},{"value":"7,42E-03","module":"C4"},{"value":"0,0E+00","module":"D"}]},{"parameter":"PERM","unit":"MJ","values":[{"value":"4,63E-04","module":"A1"},{"value":"0,0E+00","module":"A2"},{"value":"0,0E+00","module":"A3"},{"value":"0,0E+00","module":"A4"},{"value":"0,0E+00","module":"C1"},{"value":"0,0E+00","module":"C2"},{"value":"0,0E+00","module":"C3"},{"value":"0,0E+00","module":"C4"},{"value":"0,0E+00","module":"D"}]},{"parameter":"PERT","unit":"MJ","values":[{"value":"6,27E+00","module":"A1"},{"value":"4,42E-02","module":"A2"},{"value":"2,23E+00","module":"A3"},{"value":"1,22E-02","module":"A4"},{"value":"0,0E+00","module":"C1"},{"value":"1,03E-03","module":"C2"},{"value":"0,0E+00","module":"C3"},{"value":"7,42E-03","module":"C4"},{"value":"0,0E+00","module":"D"}]},{"parameter":"PENRE","unit":"MJ","values":[{"value":"5,77E+01","module":"A1"},{"value":"3,21E+00","module":"A2"},{"value":"8,28E-01","module":"A3"},{"value":"8,54E-01","module":"A4"},{"value":"0,0E+00","module":"C1"},{"value":"8,15E-02","module":"C2"},{"value":"0,0E+00","module":"C3"},{"value":"1,99E-01","module":"C4"},{"value":"0,0E+00","module":"D"}]},{"parameter":"PENRM","unit":"MJ","values":[{"value":"0,0E+00","module":"A1"},{"value":"0,0E+00","module":"A2"},{"value":"0,0E+00","module":"A3"},{"value":"0,0E+00","module":"A4"},{"value":"0,0E+00","module":"C1"},{"value":"0,0E+00","module":"C2"},{"value":"0,0E+00","module":"C3"},{"value":"0,0E+00","module":"C4"},{"value":"0,0E+00","module":"D"}]},{"parameter":"PENRT","unit":"MJ","values":[{"value":"5,77E+01","module":"A1"},{"value":"3,21E+00","module":"A2"},{"value":"8,28E-01","module":"A3"},{"value":"8,54E-01","module":"A4"},{"value":"0,0E+00","module":"C1"},{"value":"8,15E-02","module":"C2"},{"value":"0,0E+00","module":"C3"},{"value":"1,99E-01","module":"C4"},{"value":"0,0E+00","module":"D"}]},{"parameter":"SM","unit":"kg","values":[{"value":"1,75E-02","module":"A1"},{"value":"0,0E+00","module":"A2"},{"value":"0,0E+00","module":"A3"},{"value":"0,0E+00","module":"A4"},{"value":"0,0E+00","module":"C1"},{"value":"0,0E+00","module":"C2"},{"value":"0,0E+00","module":"C3"},{"value":"0,0E+00","module":"C4"},{"value":"0,0E+00","module":"D"}]},{"parameter":"RSF","unit":"MJ","values":[{"value":"4,97E-02","module":"A1"},{"value":"1,61E-03","module":"A2"},{"value":"2,32E-03","module":"A3"},{"value":"4,37E-04","module":"A4"},{"value":"0,0E+00","module":"C1"},{"value":"3,59E-05","module":"C2"},{"value":"0,0E+00","module":"C3"},{"value":"1,54E-04","module":"C4"},{"value":"0,0E+00","module":"D"}]},{"parameter":"NRSF","unit":"MJ","values":[{"value":"9,00E-02","module":"A1"},{"value":"5,59E-03","module":"A2"},{"value":"9,54E-03","module":"A3"},{"value":"1,56E-03","module":"A4"},{"value":"0,0E+00","module":"C1"},{"value":"1,20E-04","module":"C2"},{"value":"0,0E+00","module":"C3"},{"value":"3,18E-04","module":"C4"},{"value":"0,0E+00","module":"D"}]},{"parameter":"FW","unit":"m3","values":[{"value":"2,85E-01","module":"A1"},{"value":"3,30E-04","module":"A2"},{"value":"1,85E-02","module":"A3"},{"value":"9,13E-05","module":"A4"},{"value":"0,0E+00","module":"C1"},{"value":"9,27E-06","module":"C2"},{"value":"0,0E+00","module":"C3"},{"value":"2,45E-04","module":"C4"},{"value":"0,0E+00","module":"D"}]}],"end_of_life_waste":[{"parameter":"HWD","unit":"kg","values":[{"value":"2,36E-02","module":"A1"},{"value":"1,62E-04","module":"A2"},{"value":"2,43E-02","module":"A3"},{"value":"4,40E-05","module":"A4"},{"value":"0,0E+00","module":"C1"},{"value":"4,46E-06","module":"C2"},{"value":"0,0E+00","module":"C3"},{"value":"0,0E+00","module":"C4"},{"value":"0,0E+00","module":"D"}]},{"parameter":"NHWD","unit":"kg","values":[{"value":"2,73E+00","module":"A1"},{"value":"1,40E-01","module":"A2"},{"value":"4,12E-02","module":"A3"},{"value":"4,15E-02","module":"A4"},{"value":"0,0E+00","module":"C1"},{"value":"7,08E-03","module":"C2"},{"value":"0,0E+00","module":"C3"},{"value":"8,80E-01","module":"C4"},{"value":"0,0E+00","module":"D"}]},{"parameter":"RWD","unit":"kg","values":[{"value":"8,89E-05","module":"A1"},{"value":"2,19E-05","module":"A2"},{"value":"5,65E-06","module":"A3"},{"value":"5,81E-06","module":"A4"},{"value":"0,0E+00","module":"C1"},{"value":"5,56E-07","module":"C2"},{"value":"0,0E+00","module":"C3"},{"value":"0,0E+00","module":"C4"},{"value":"0,0E+00","module":"D"}]}],"end_of_life_flow":[{"parameter":"CRU","unit":"kg","values":[{"value":"0,0E+00","module":"A1"},{"value":"0,0E+00","module":"A2"},{"value":"0,0E+00","module":"A3"},{"value":"0,0E+00","module":"A4"},{"value":"0,0E+00","module":"C1"},{"value":"0,0E+00","module":"C2"},{"value":"0,0E+00","module":"C3"},{"value":"0,0E+00","module":"C4"},{"value":"0,0E+00","module":"D"}]},{"parameter":"MFR","unit":"kg","values":[{"value":"0,0E+00","module":"A1"},{"value":"0,0E+00","module":"A2"},{"value":"3,90E-02","module":"A3"},{"value":"0,0E+00","module":"A4"},{"value":"0,0E+00","module":"C1"},{"value":"0,0E+00","module":"C2"},{"value":"0,0E+00","module":"C3"},{"value":"0,0E+00","module":"C4"},{"value":"0,0E+00","module":"D"}]},{"parameter":"MER","unit":"kg","values":[{"value":"0,0E+00","module":"A1"},{"value":"0,0E+00","module":"A2"},{"value":"2,69E-02","module":"A3"},{"value":"0,0E+00","module":"A4"},{"value":"0,0E+00","module":"C1"},{"value":"0,0E+00","module":"C2"},{"value":"0,0E+00","module":"C3"},{"value":"0,0E+00","module":"C4"},{"value":"0,0E+00","module":"D"}]},{"parameter":"EEE","unit":"MJ","values":[{"value":"0,0E+00","module":"A1"},{"value":"0,0E+00","module":"A2"},{"value":"1,26E-02","module":"A3"},{"value":"0,0E+00","module":"A4"},{"value":"0,0E+00","module":"C1"},{"value":"0,0E+00","module":"C2"},{"value":"0,0E+00","module":"C3"},{"value":"0,0E+00","module":"C4"},{"value":"0,0E+00","module":"D"}]},{"parameter":"EET","unit":"MJ","values":[{"value":"0,0E+00","module":"A1"},{"value":"0,0E+00","module":"A2"},{"value":"1,90E-01","module":"A3"},{"value":"0,0E+00","module":"A4"},{"value":"0,0E+00","module":"C1"},{"value":"0,0E+00","module":"C2"},{"value":"0,0E+00","module":"C3"},{"value":"0,0E+00","module":"C4"},{"value":"0,0E+00","module":"D"}]}]}