{"product_name":"CARBOMASTIC 18 FC","epd_id":"NEPD-6726-6043","compliance":["EN 15804+A2","ISO 14025","ISO 21930"],"producer_name":"Carboline Norge AS","environmental_impact":[{"parameter":"GWP-total","unit":"kg CO2-eq.","values":[{"value":"3,60E+00","module":"A1"},{"value":"2,34E-01","module":"A2"},{"value":"8,54E-02","module":"A3"},{"value":"2,99E-02","module":"A4"},{"value":"0,0E+00","module":"C1"},{"value":"4,98E-03","module":"C2"},{"value":"0,0E+00","module":"C3"},{"value":"1,10E-01","module":"C4"},{"value":"0,0E+00","module":"D"}]},{"parameter":"GWP-fossil","unit":"kg CO2-eq.","values":[{"value":"3,59E+00","module":"A1"},{"value":"2,34E-01","module":"A2"},{"value":"8,37E-02","module":"A3"},{"value":"2,99E-02","module":"A4"},{"value":"0,0E+00","module":"C1"},{"value":"4,98E-03","module":"C2"},{"value":"0,0E+00","module":"C3"},{"value":"1,10E-01","module":"C4"},{"value":"0,0E+00","module":"D"}]},{"parameter":"GWP-biogenic","unit":"kg CO2-eq.","values":[{"value":"6,70E-03","module":"A1"},{"value":"9,49E-05","module":"A2"},{"value":"1,59E-03","module":"A3"},{"value":"1,28E-05","module":"A4"},{"value":"0,0E+00","module":"C1"},{"value":"2,13E-06","module":"C2"},{"value":"0,0E+00","module":"C3"},{"value":"9,18E-06","module":"C4"},{"value":"0,0E+00","module":"D"}]},{"parameter":"GWP-luluc","unit":"kg CO2-eq.","values":[{"value":"1,04E-03","module":"A1"},{"value":"9,11E-05","module":"A2"},{"value":"1,01E-04","module":"A3"},{"value":"9,10E-06","module":"A4"},{"value":"0,0E+00","module":"C1"},{"value":"1,52E-06","module":"C2"},{"value":"0,0E+00","module":"C3"},{"value":"1,92E-06","module":"C4"},{"value":"0,0E+00","module":"D"}]},{"parameter":"ODP","unit":"kg CFC 11-eq.","values":[{"value":"5,32E-07","module":"A1"},{"value":"5,28E-08","module":"A2"},{"value":"1,14E-08","module":"A3"},{"value":"7,20E-09","module":"A4"},{"value":"0,0E+00","module":"C1"},{"value":"1,20E-09","module":"C2"},{"value":"0,0E+00","module":"C3"},{"value":"2,92E-09","module":"C4"},{"value":"0,0E+00","module":"D"}]},{"parameter":"AP","unit":"mol H+-eq.","values":[{"value":"2,07E-02","module":"A1"},{"value":"1,35E-03","module":"A2"},{"value":"5,27E-04","module":"A3"},{"value":"9,62E-05","module":"A4"},{"value":"0,0E+00","module":"C1"},{"value":"1,60E-05","module":"C2"},{"value":"0,0E+00","module":"C3"},{"value":"6,87E-05","module":"C4"},{"value":"0,0E+00","module":"D"}]},{"parameter":"POCP","unit":"kg NMVOC-eq.","values":[{"value":"1,28E-02","module":"A1"},{"value":"1,24E-03","module":"A2"},{"value":"5,78E-04","module":"A3"},{"value":"9,22E-05","module":"A4"},{"value":"0,0E+00","module":"C1"},{"value":"1,54E-05","module":"C2"},{"value":"0,0E+00","module":"C3"},{"value":"1,04E-04","module":"C4"},{"value":"0,0E+00","module":"D"}]},{"parameter":"ADPE","unit":"kg Sb-eq.","values":[{"value":"4,28E-05","module":"A1"},{"value":"6,00E-06","module":"A2"},{"value":"1,13E-06","module":"A3"},{"value":"5,32E-07","module":"A4"},{"value":"0,0E+00","module":"C1"},{"value":"8,87E-08","module":"C2"},{"value":"0,0E+00","module":"C3"},{"value":"6,97E-08","module":"C4"},{"value":"0,0E+00","module":"D"}]},{"parameter":"ADPF","unit":"MJ","values":[{"value":"5,56E+01","module":"A1"},{"value":"3,49E+00","module":"A2"},{"value":"8,22E-01","module":"A3"},{"value":"4,85E-01","module":"A4"},{"value":"0,0E+00","module":"C1"},{"value":"8,09E-02","module":"C2"},{"value":"0,0E+00","module":"C3"},{"value":"2,13E-01","module":"C4"},{"value":"0,0E+00","module":"D"}]},{"parameter":"WDP","unit":"m3 world-eq.","values":[{"value":"5,09E+01","module":"A1"},{"value":"3,24E+00","module":"A2"},{"value":"3,01E+01","module":"A3"},{"value":"3,72E-01","module":"A4"},{"value":"0,0E+00","module":"C1"},{"value":"6,20E-02","module":"C2"},{"value":"0,0E+00","module":"C3"},{"value":"1,38E+00","module":"C4"},{"value":"0,0E+00","module":"D"}]},{"parameter":"EP-freshwater","unit":"kg P-eq.","values":[{"value":"4,39E-04","module":"A1"},{"value":"1,80E-06","module":"A2"},{"value":"1,79E-06","module":"A3"},{"value":"2,38E-07","module":"A4"},{"value":"0,0E+00","module":"C1"},{"value":"3,96E-08","module":"C2"},{"value":"0,0E+00","module":"C3"},{"value":"8,86E-08","module":"C4"},{"value":"0,0E+00","module":"D"}]},{"parameter":"EP-marine","unit":"kg N-eq.","values":[{"value":"3,49E-02","module":"A1"},{"value":"3,86E-04","module":"A2"},{"value":"1,88E-04","module":"A3"},{"value":"2,11E-05","module":"A4"},{"value":"0,0E+00","module":"C1"},{"value":"3,51E-06","module":"C2"},{"value":"0,0E+00","module":"C3"},{"value":"2,55E-05","module":"C4"},{"value":"0,0E+00","module":"D"}]},{"parameter":"EP-terrestrial","unit":"mol N-eq.","values":[{"value":"3,63E-02","module":"A1"},{"value":"4,28E-03","module":"A2"},{"value":"2,07E-03","module":"A3"},{"value":"2,35E-04","module":"A4"},{"value":"0,0E+00","module":"C1"},{"value":"3,92E-05","module":"C2"},{"value":"0,0E+00","module":"C3"},{"value":"2,81E-04","module":"C4"},{"value":"0,0E+00","module":"D"}]},{"parameter":"GWP-IOBC","unit":"kg CO2-eq.","values":[{"value":"3,57E+00","module":"A1"},{"value":"2,34E-01","module":"A2"},{"value":"8,05E-02","module":"A3"},{"value":"2,99E-02","module":"A4"},{"value":"0,0E+00","module":"C1"},{"value":"4,98E-03","module":"C2"},{"value":"0,0E+00","module":"C3"},{"value":"1,10E-01","module":"C4"},{"value":"0,0E+00","module":"D"}]}],"additional_environmental_impact":[{"parameter":"PM","unit":"disease incidence","values":[{"value":"3,17E-07","module":"A1"},{"value":"1,61E-08","module":"A2"},{"value":"1,13E-08","module":"A3"},{"value":"2,74E-09","module":"A4"},{"value":"0,0E+00","module":"C1"},{"value":"4,57E-10","module":"C2"},{"value":"0,0E+00","module":"C3"},{"value":"1,47E-09","module":"C4"},{"value":"0,0E+00","module":"D"}]},{"parameter":"ETP-fw","unit":"CTUe","values":[{"value":"6,57E+01","module":"A1"},{"value":"2,54E+00","module":"A2"},{"value":"1,65E+00","module":"A3"},{"value":"3,55E-01","module":"A4"},{"value":"0,0E+00","module":"C1"},{"value":"5,91E-02","module":"C2"},{"value":"0,0E+00","module":"C3"},{"value":"1,32E-01","module":"C4"},{"value":"0,0E+00","module":"D"}]},{"parameter":"HTP-c","unit":"CTUh","values":[{"value":"1,62E-07","module":"A1"},{"value":"0,0E+00","module":"A2"},{"value":"9,10E-11","module":"A3"},{"value":"0,0E+00","module":"A4"},{"value":"0,0E+00","module":"C1"},{"value":"0,0E+00","module":"C2"},{"value":"0,0E+00","module":"C3"},{"value":"1,10E-11","module":"C4"},{"value":"0,0E+00","module":"D"}]},{"parameter":"HTP-nc","unit":"CTUh","values":[{"value":"3,36E-07","module":"A1"},{"value":"2,72E-09","module":"A2"},{"value":"1,52E-09","module":"A3"},{"value":"3,43E-10","module":"A4"},{"value":"0,0E+00","module":"C1"},{"value":"5,70E-11","module":"C2"},{"value":"0,0E+00","module":"C3"},{"value":"1,20E-10","module":"C4"},{"value":"0,0E+00","module":"D"}]},{"parameter":"SQP","unit":"unitless","values":[{"value":"2,15E+01","module":"A1"},{"value":"2,32E+00","module":"A2"},{"value":"3,38E-01","module":"A3"},{"value":"5,56E-01","module":"A4"},{"value":"0,0E+00","module":"C1"},{"value":"9,27E-02","module":"C2"},{"value":"0,0E+00","module":"C3"},{"value":"8,17E-01","module":"C4"},{"value":"0,0E+00","module":"D"}]},{"parameter":"IRP","unit":"kBq U235-eq.","values":[{"value":"3,00E+02","module":"A1"},{"value":"1,53E-02","module":"A2"},{"value":"5,76E-03","module":"A3"},{"value":"2,12E-03","module":"A4"},{"value":"0,0E+00","module":"C1"},{"value":"3,53E-04","module":"C2"},{"value":"0,0E+00","module":"C3"},{"value":"9,79E-04","module":"C4"},{"value":"0,0E+00","module":"D"}]}],"resource_use":[{"parameter":"PERE","unit":"MJ","values":[{"value":"4,61E+00","module":"A1"},{"value":"4,85E-02","module":"A2"},{"value":"2,21E+00","module":"A3"},{"value":"6,10E-03","module":"A4"},{"value":"0,0E+00","module":"C1"},{"value":"1,02E-03","module":"C2"},{"value":"0,0E+00","module":"C3"},{"value":"7,93E-03","module":"C4"},{"value":"0,0E+00","module":"D"}]},{"parameter":"PERM","unit":"MJ","values":[{"value":"0,0E+00","module":"A1"},{"value":"0,0E+00","module":"A2"},{"value":"0,0E+00","module":"A3"},{"value":"0,0E+00","module":"A4"},{"value":"0,0E+00","module":"C1"},{"value":"0,0E+00","module":"C2"},{"value":"0,0E+00","module":"C3"},{"value":"0,0E+00","module":"C4"},{"value":"0,0E+00","module":"D"}]},{"parameter":"PERT","unit":"MJ","values":[{"value":"4,61E+00","module":"A1"},{"value":"4,85E-02","module":"A2"},{"value":"2,21E+00","module":"A3"},{"value":"6,10E-03","module":"A4"},{"value":"0,0E+00","module":"C1"},{"value":"1,02E-03","module":"C2"},{"value":"0,0E+00","module":"C3"},{"value":"7,93E-03","module":"C4"},{"value":"0,0E+00","module":"D"}]},{"parameter":"PENRE","unit":"MJ","values":[{"value":"6,24E+01","module":"A1"},{"value":"3,49E+00","module":"A2"},{"value":"8,22E-01","module":"A3"},{"value":"4,85E-01","module":"A4"},{"value":"0,0E+00","module":"C1"},{"value":"8,09E-02","module":"C2"},{"value":"0,0E+00","module":"C3"},{"value":"2,13E-01","module":"C4"},{"value":"0,0E+00","module":"D"}]},{"parameter":"PENRM","unit":"MJ","values":[{"value":"0,0E+00","module":"A1"},{"value":"0,0E+00","module":"A2"},{"value":"0,0E+00","module":"A3"},{"value":"0,0E+00","module":"A4"},{"value":"0,0E+00","module":"C1"},{"value":"0,0E+00","module":"C2"},{"value":"0,0E+00","module":"C3"},{"value":"0,0E+00","module":"C4"},{"value":"0,0E+00","module":"D"}]},{"parameter":"PENRT","unit":"MJ","values":[{"value":"6,24E+01","module":"A1"},{"value":"3,49E+00","module":"A2"},{"value":"8,22E-01","module":"A3"},{"value":"4,85E-01","module":"A4"},{"value":"0,0E+00","module":"C1"},{"value":"8,09E-02","module":"C2"},{"value":"0,0E+00","module":"C3"},{"value":"2,13E-01","module":"C4"},{"value":"0,0E+00","module":"D"}]},{"parameter":"SM","unit":"kg","values":[{"value":"1,65E-02","module":"A1"},{"value":"0,0E+00","module":"A2"},{"value":"0,0E+00","module":"A3"},{"value":"0,0E+00","module":"A4"},{"value":"0,0E+00","module":"C1"},{"value":"0,0E+00","module":"C2"},{"value":"0,0E+00","module":"C3"},{"value":"0,0E+00","module":"C4"},{"value":"0,0E+00","module":"D"}]},{"parameter":"RSF","unit":"MJ","values":[{"value":"3,80E-02","module":"A1"},{"value":"1,76E-03","module":"A2"},{"value":"2,30E-03","module":"A3"},{"value":"2,13E-04","module":"A4"},{"value":"0,0E+00","module":"C1"},{"value":"3,56E-05","module":"C2"},{"value":"0,0E+00","module":"C3"},{"value":"1,64E-04","module":"C4"},{"value":"0,0E+00","module":"D"}]},{"parameter":"NRSF","unit":"MJ","values":[{"value":"8,47E-02","module":"A1"},{"value":"6,09E-03","module":"A2"},{"value":"9,47E-03","module":"A3"},{"value":"7,16E-04","module":"A4"},{"value":"0,0E+00","module":"C1"},{"value":"1,19E-04","module":"C2"},{"value":"0,0E+00","module":"C3"},{"value":"3,40E-04","module":"C4"},{"value":"0,0E+00","module":"D"}]},{"parameter":"FW","unit":"m3","values":[{"value":"4,94E-01","module":"A1"},{"value":"3,62E-04","module":"A2"},{"value":"1,84E-02","module":"A3"},{"value":"5,52E-05","module":"A4"},{"value":"0,0E+00","module":"C1"},{"value":"9,20E-06","module":"C2"},{"value":"0,0E+00","module":"C3"},{"value":"2,62E-04","module":"C4"},{"value":"0,0E+00","module":"D"}]}],"end_of_life_waste":[{"parameter":"HWD","unit":"kg","values":[{"value":"1,67E-02","module":"A1"},{"value":"1,77E-04","module":"A2"},{"value":"2,41E-02","module":"A3"},{"value":"2,65E-05","module":"A4"},{"value":"0,0E+00","module":"C1"},{"value":"4,42E-06","module":"C2"},{"value":"0,0E+00","module":"C3"},{"value":"0,0E+00","module":"C4"},{"value":"0,0E+00","module":"D"}]},{"parameter":"NHWD","unit":"kg","values":[{"value":"3,19E+00","module":"A1"},{"value":"1,57E-01","module":"A2"},{"value":"4,09E-02","module":"A3"},{"value":"4,22E-02","module":"A4"},{"value":"0,0E+00","module":"C1"},{"value":"7,03E-03","module":"C2"},{"value":"0,0E+00","module":"C3"},{"value":"9,40E-01","module":"C4"},{"value":"0,0E+00","module":"D"}]},{"parameter":"RWD","unit":"kg","values":[{"value":"9,12E-05","module":"A1"},{"value":"2,38E-05","module":"A2"},{"value":"5,61E-06","module":"A3"},{"value":"3,31E-06","module":"A4"},{"value":"0,0E+00","module":"C1"},{"value":"5,52E-07","module":"C2"},{"value":"0,0E+00","module":"C3"},{"value":"0,0E+00","module":"C4"},{"value":"0,0E+00","module":"D"}]}],"end_of_life_flow":[{"parameter":"CRU","unit":"kg","values":[{"value":"0,0E+00","module":"A1"},{"value":"0,0E+00","module":"A2"},{"value":"0,0E+00","module":"A3"},{"value":"0,0E+00","module":"A4"},{"value":"0,0E+00","module":"C1"},{"value":"0,0E+00","module":"C2"},{"value":"0,0E+00","module":"C3"},{"value":"0,0E+00","module":"C4"},{"value":"0,0E+00","module":"D"}]},{"parameter":"MFR","unit":"kg","values":[{"value":"0,0E+00","module":"A1"},{"value":"0,0E+00","module":"A2"},{"value":"3,87E-02","module":"A3"},{"value":"0,0E+00","module":"A4"},{"value":"0,0E+00","module":"C1"},{"value":"0,0E+00","module":"C2"},{"value":"0,0E+00","module":"C3"},{"value":"0,0E+00","module":"C4"},{"value":"0,0E+00","module":"D"}]},{"parameter":"MER","unit":"kg","values":[{"value":"0,0E+00","module":"A1"},{"value":"0,0E+00","module":"A2"},{"value":"2,67E-02","module":"A3"},{"value":"0,0E+00","module":"A4"},{"value":"0,0E+00","module":"C1"},{"value":"0,0E+00","module":"C2"},{"value":"0,0E+00","module":"C3"},{"value":"0,0E+00","module":"C4"},{"value":"0,0E+00","module":"D"}]},{"parameter":"EEE","unit":"MJ","values":[{"value":"0,0E+00","module":"A1"},{"value":"0,0E+00","module":"A2"},{"value":"1,25E-02","module":"A3"},{"value":"0,0E+00","module":"A4"},{"value":"0,0E+00","module":"C1"},{"value":"0,0E+00","module":"C2"},{"value":"0,0E+00","module":"C3"},{"value":"0,0E+00","module":"C4"},{"value":"0,0E+00","module":"D"}]},{"parameter":"EET","unit":"MJ","values":[{"value":"0,0E+00","module":"A1"},{"value":"0,0E+00","module":"A2"},{"value":"1,89E-01","module":"A3"},{"value":"0,0E+00","module":"A4"},{"value":"0,0E+00","module":"C1"},{"value":"0,0E+00","module":"C2"},{"value":"0,0E+00","module":"C3"},{"value":"0,0E+00","module":"C4"},{"value":"0,0E+00","module":"D"}]}]}