{"product_name":"CARBOGUARD 632 SEALER","epd_id":"NEPD-6973-6363","compliance":["EN 15804+A2","ISO 14025","ISO 21930"],"producer_name":"Carboline Norge AS","environmental_impact":[{"parameter":"GWP-total","unit":"kg CO2-eq.","values":[{"value":"3,05E+00","module":"A1"},{"value":"1,97E-01","module":"A2"},{"value":"7,47E-02","module":"A3"},{"value":"3,04E-02","module":"A4"},{"value":"0,0E+00","module":"C1"},{"value":"5,07E-03","module":"C2"},{"value":"0,0E+00","module":"C3"},{"value":"7,60E-02","module":"C4"},{"value":"0,0E+00","module":"D"}]},{"parameter":"GWP-fossil","unit":"kg CO2-eq.","values":[{"value":"3,04E+00","module":"A1"},{"value":"1,97E-01","module":"A2"},{"value":"7,32E-02","module":"A3"},{"value":"3,04E-02","module":"A4"},{"value":"0,0E+00","module":"C1"},{"value":"5,07E-03","module":"C2"},{"value":"0,0E+00","module":"C3"},{"value":"7,60E-02","module":"C4"},{"value":"0,0E+00","module":"D"}]},{"parameter":"GWP-biogenic","unit":"kg CO2-eq.","values":[{"value":"6,58E-03","module":"A1"},{"value":"8,41E-05","module":"A2"},{"value":"1,39E-03","module":"A3"},{"value":"1,30E-05","module":"A4"},{"value":"0,0E+00","module":"C1"},{"value":"2,17E-06","module":"C2"},{"value":"0,0E+00","module":"C3"},{"value":"6,35E-06","module":"C4"},{"value":"0,0E+00","module":"D"}]},{"parameter":"GWP-luluc","unit":"kg CO2-eq.","values":[{"value":"1,25E-03","module":"A1"},{"value":"9,85E-05","module":"A2"},{"value":"8,85E-05","module":"A3"},{"value":"9,27E-06","module":"A4"},{"value":"0,0E+00","module":"C1"},{"value":"1,54E-06","module":"C2"},{"value":"0,0E+00","module":"C3"},{"value":"1,33E-06","module":"C4"},{"value":"0,0E+00","module":"D"}]},{"parameter":"ODP","unit":"kg CFC 11-eq.","values":[{"value":"2,96E-07","module":"A1"},{"value":"4,34E-08","module":"A2"},{"value":"9,95E-09","module":"A3"},{"value":"7,34E-09","module":"A4"},{"value":"0,0E+00","module":"C1"},{"value":"1,22E-09","module":"C2"},{"value":"0,0E+00","module":"C3"},{"value":"2,02E-09","module":"C4"},{"value":"0,0E+00","module":"D"}]},{"parameter":"AP","unit":"mol H+-eq.","values":[{"value":"1,55E-02","module":"A1"},{"value":"1,38E-03","module":"A2"},{"value":"4,61E-04","module":"A3"},{"value":"9,80E-05","module":"A4"},{"value":"0,0E+00","module":"C1"},{"value":"1,63E-05","module":"C2"},{"value":"0,0E+00","module":"C3"},{"value":"4,75E-05","module":"C4"},{"value":"0,0E+00","module":"D"}]},{"parameter":"POCP","unit":"kg NMVOC-eq.","values":[{"value":"1,97E-02","module":"A1"},{"value":"1,26E-03","module":"A2"},{"value":"5,06E-04","module":"A3"},{"value":"9,40E-05","module":"A4"},{"value":"0,0E+00","module":"C1"},{"value":"1,57E-05","module":"C2"},{"value":"0,0E+00","module":"C3"},{"value":"7,22E-05","module":"C4"},{"value":"0,0E+00","module":"D"}]},{"parameter":"ADPE","unit":"kg Sb-eq.","values":[{"value":"6,86E-05","module":"A1"},{"value":"4,68E-06","module":"A2"},{"value":"9,85E-07","module":"A3"},{"value":"5,42E-07","module":"A4"},{"value":"0,0E+00","module":"C1"},{"value":"9,03E-08","module":"C2"},{"value":"0,0E+00","module":"C3"},{"value":"4,82E-08","module":"C4"},{"value":"0,0E+00","module":"D"}]},{"parameter":"ADPF","unit":"MJ","values":[{"value":"5,82E+01","module":"A1"},{"value":"2,89E+00","module":"A2"},{"value":"7,19E-01","module":"A3"},{"value":"4,94E-01","module":"A4"},{"value":"0,0E+00","module":"C1"},{"value":"8,24E-02","module":"C2"},{"value":"0,0E+00","module":"C3"},{"value":"1,47E-01","module":"C4"},{"value":"0,0E+00","module":"D"}]},{"parameter":"WDP","unit":"m3 world-eq.","values":[{"value":"4,44E+01","module":"A1"},{"value":"2,74E+00","module":"A2"},{"value":"2,63E+01","module":"A3"},{"value":"3,79E-01","module":"A4"},{"value":"0,0E+00","module":"C1"},{"value":"6,31E-02","module":"C2"},{"value":"0,0E+00","module":"C3"},{"value":"9,54E-01","module":"C4"},{"value":"0,0E+00","module":"D"}]},{"parameter":"EP-freshwater","unit":"kg P-eq.","values":[{"value":"3,76E-04","module":"A1"},{"value":"1,56E-06","module":"A2"},{"value":"1,57E-06","module":"A3"},{"value":"2,42E-07","module":"A4"},{"value":"0,0E+00","module":"C1"},{"value":"4,03E-08","module":"C2"},{"value":"0,0E+00","module":"C3"},{"value":"6,13E-08","module":"C4"},{"value":"0,0E+00","module":"D"}]},{"parameter":"EP-marine","unit":"kg N-eq.","values":[{"value":"2,47E-03","module":"A1"},{"value":"4,05E-04","module":"A2"},{"value":"1,65E-04","module":"A3"},{"value":"2,15E-05","module":"A4"},{"value":"0,0E+00","module":"C1"},{"value":"3,58E-06","module":"C2"},{"value":"0,0E+00","module":"C3"},{"value":"1,76E-05","module":"C4"},{"value":"0,0E+00","module":"D"}]},{"parameter":"EP-terrestrial","unit":"mol N-eq.","values":[{"value":"2,69E-02","module":"A1"},{"value":"4,48E-03","module":"A2"},{"value":"1,81E-03","module":"A3"},{"value":"2,39E-04","module":"A4"},{"value":"0,0E+00","module":"C1"},{"value":"3,99E-05","module":"C2"},{"value":"0,0E+00","module":"C3"},{"value":"1,95E-04","module":"C4"},{"value":"0,0E+00","module":"D"}]},{"parameter":"GWP-IOBC","unit":"kg CO2-eq.","values":[{"value":"3,02E+00","module":"A1"},{"value":"1,97E-01","module":"A2"},{"value":"7,04E-02","module":"A3"},{"value":"3,04E-02","module":"A4"},{"value":"0,0E+00","module":"C1"},{"value":"5,07E-03","module":"C2"},{"value":"0,0E+00","module":"C3"},{"value":"7,60E-02","module":"C4"},{"value":"0,0E+00","module":"D"}]}],"additional_environmental_impact":[{"parameter":"PM","unit":"disease incidence","values":[{"value":"2,20E-07","module":"A1"},{"value":"1,25E-08","module":"A2"},{"value":"9,91E-09","module":"A3"},{"value":"2,79E-09","module":"A4"},{"value":"0,0E+00","module":"C1"},{"value":"4,66E-10","module":"C2"},{"value":"0,0E+00","module":"C3"},{"value":"1,01E-09","module":"C4"},{"value":"0,0E+00","module":"D"}]},{"parameter":"ETP-fw","unit":"CTUe","values":[{"value":"7,97E+01","module":"A1"},{"value":"2,10E+00","module":"A2"},{"value":"1,44E+00","module":"A3"},{"value":"3,61E-01","module":"A4"},{"value":"0,0E+00","module":"C1"},{"value":"6,02E-02","module":"C2"},{"value":"0,0E+00","module":"C3"},{"value":"9,14E-02","module":"C4"},{"value":"0,0E+00","module":"D"}]},{"parameter":"HTP-c","unit":"CTUh","values":[{"value":"1,38E-08","module":"A1"},{"value":"0,0E+00","module":"A2"},{"value":"8,00E-11","module":"A3"},{"value":"0,0E+00","module":"A4"},{"value":"0,0E+00","module":"C1"},{"value":"0,0E+00","module":"C2"},{"value":"0,0E+00","module":"C3"},{"value":"8,00E-12","module":"C4"},{"value":"0,0E+00","module":"D"}]},{"parameter":"HTP-nc","unit":"CTUh","values":[{"value":"2,66E-07","module":"A1"},{"value":"2,08E-09","module":"A2"},{"value":"1,33E-09","module":"A3"},{"value":"3,49E-10","module":"A4"},{"value":"0,0E+00","module":"C1"},{"value":"5,80E-11","module":"C2"},{"value":"0,0E+00","module":"C3"},{"value":"8,30E-11","module":"C4"},{"value":"0,0E+00","module":"D"}]},{"parameter":"SQP","unit":"unitless","values":[{"value":"1,13E+01","module":"A1"},{"value":"1,89E+00","module":"A2"},{"value":"2,96E-01","module":"A3"},{"value":"5,66E-01","module":"A4"},{"value":"0,0E+00","module":"C1"},{"value":"9,44E-02","module":"C2"},{"value":"0,0E+00","module":"C3"},{"value":"5,65E-01","module":"C4"},{"value":"0,0E+00","module":"D"}]},{"parameter":"IRP","unit":"kBq U235-eq.","values":[{"value":"1,33E+02","module":"A1"},{"value":"1,27E-02","module":"A2"},{"value":"5,03E-03","module":"A3"},{"value":"2,16E-03","module":"A4"},{"value":"0,0E+00","module":"C1"},{"value":"3,60E-04","module":"C2"},{"value":"0,0E+00","module":"C3"},{"value":"6,77E-04","module":"C4"},{"value":"0,0E+00","module":"D"}]}],"resource_use":[{"parameter":"PERE","unit":"MJ","values":[{"value":"3,51E+00","module":"A1"},{"value":"4,16E-02","module":"A2"},{"value":"1,93E+00","module":"A3"},{"value":"6,22E-03","module":"A4"},{"value":"0,0E+00","module":"C1"},{"value":"1,04E-03","module":"C2"},{"value":"0,0E+00","module":"C3"},{"value":"5,48E-03","module":"C4"},{"value":"0,0E+00","module":"D"}]},{"parameter":"PERM","unit":"MJ","values":[{"value":"0,0E+00","module":"A1"},{"value":"0,0E+00","module":"A2"},{"value":"0,0E+00","module":"A3"},{"value":"0,0E+00","module":"A4"},{"value":"0,0E+00","module":"C1"},{"value":"0,0E+00","module":"C2"},{"value":"0,0E+00","module":"C3"},{"value":"0,0E+00","module":"C4"},{"value":"0,0E+00","module":"D"}]},{"parameter":"PERT","unit":"MJ","values":[{"value":"3,51E+00","module":"A1"},{"value":"4,16E-02","module":"A2"},{"value":"1,93E+00","module":"A3"},{"value":"6,22E-03","module":"A4"},{"value":"0,0E+00","module":"C1"},{"value":"1,04E-03","module":"C2"},{"value":"0,0E+00","module":"C3"},{"value":"5,48E-03","module":"C4"},{"value":"0,0E+00","module":"D"}]},{"parameter":"PENRE","unit":"MJ","values":[{"value":"6,50E+01","module":"A1"},{"value":"2,89E+00","module":"A2"},{"value":"7,19E-01","module":"A3"},{"value":"4,94E-01","module":"A4"},{"value":"0,0E+00","module":"C1"},{"value":"8,24E-02","module":"C2"},{"value":"0,0E+00","module":"C3"},{"value":"1,47E-01","module":"C4"},{"value":"0,0E+00","module":"D"}]},{"parameter":"PENRM","unit":"MJ","values":[{"value":"0,0E+00","module":"A1"},{"value":"0,0E+00","module":"A2"},{"value":"0,0E+00","module":"A3"},{"value":"0,0E+00","module":"A4"},{"value":"0,0E+00","module":"C1"},{"value":"0,0E+00","module":"C2"},{"value":"0,0E+00","module":"C3"},{"value":"0,0E+00","module":"C4"},{"value":"0,0E+00","module":"D"}]},{"parameter":"PENRT","unit":"MJ","values":[{"value":"6,50E+01","module":"A1"},{"value":"2,89E+00","module":"A2"},{"value":"7,19E-01","module":"A3"},{"value":"4,94E-01","module":"A4"},{"value":"0,0E+00","module":"C1"},{"value":"8,24E-02","module":"C2"},{"value":"0,0E+00","module":"C3"},{"value":"1,47E-01","module":"C4"},{"value":"0,0E+00","module":"D"}]},{"parameter":"SM","unit":"kg","values":[{"value":"1,88E-02","module":"A1"},{"value":"0,0E+00","module":"A2"},{"value":"0,0E+00","module":"A3"},{"value":"0,0E+00","module":"A4"},{"value":"0,0E+00","module":"C1"},{"value":"0,0E+00","module":"C2"},{"value":"0,0E+00","module":"C3"},{"value":"0,0E+00","module":"C4"},{"value":"0,0E+00","module":"D"}]},{"parameter":"RSF","unit":"MJ","values":[{"value":"4,88E-02","module":"A1"},{"value":"1,62E-03","module":"A2"},{"value":"2,01E-03","module":"A3"},{"value":"2,17E-04","module":"A4"},{"value":"0,0E+00","module":"C1"},{"value":"3,62E-05","module":"C2"},{"value":"0,0E+00","module":"C3"},{"value":"1,14E-04","module":"C4"},{"value":"0,0E+00","module":"D"}]},{"parameter":"NRSF","unit":"MJ","values":[{"value":"9,67E-02","module":"A1"},{"value":"5,35E-03","module":"A2"},{"value":"8,28E-03","module":"A3"},{"value":"7,29E-04","module":"A4"},{"value":"0,0E+00","module":"C1"},{"value":"1,21E-04","module":"C2"},{"value":"0,0E+00","module":"C3"},{"value":"2,35E-04","module":"C4"},{"value":"0,0E+00","module":"D"}]},{"parameter":"FW","unit":"m3","values":[{"value":"9,72E-02","module":"A1"},{"value":"3,09E-04","module":"A2"},{"value":"1,61E-02","module":"A3"},{"value":"5,62E-05","module":"A4"},{"value":"0,0E+00","module":"C1"},{"value":"9,37E-06","module":"C2"},{"value":"0,0E+00","module":"C3"},{"value":"1,81E-04","module":"C4"},{"value":"0,0E+00","module":"D"}]}],"end_of_life_waste":[{"parameter":"HWD","unit":"kg","values":[{"value":"2,47E-02","module":"A1"},{"value":"1,48E-04","module":"A2"},{"value":"2,11E-02","module":"A3"},{"value":"2,70E-05","module":"A4"},{"value":"0,0E+00","module":"C1"},{"value":"4,51E-06","module":"C2"},{"value":"0,0E+00","module":"C3"},{"value":"0,0E+00","module":"C4"},{"value":"0,0E+00","module":"D"}]},{"parameter":"NHWD","unit":"kg","values":[{"value":"2,07E+00","module":"A1"},{"value":"1,19E-01","module":"A2"},{"value":"3,58E-02","module":"A3"},{"value":"4,30E-02","module":"A4"},{"value":"0,0E+00","module":"C1"},{"value":"7,16E-03","module":"C2"},{"value":"0,0E+00","module":"C3"},{"value":"6,50E-01","module":"C4"},{"value":"0,0E+00","module":"D"}]},{"parameter":"RWD","unit":"kg","values":[{"value":"9,11E-05","module":"A1"},{"value":"1,97E-05","module":"A2"},{"value":"4,90E-06","module":"A3"},{"value":"3,37E-06","module":"A4"},{"value":"0,0E+00","module":"C1"},{"value":"5,62E-07","module":"C2"},{"value":"0,0E+00","module":"C3"},{"value":"0,0E+00","module":"C4"},{"value":"0,0E+00","module":"D"}]}],"end_of_life_flow":[{"parameter":"CRU","unit":"kg","values":[{"value":"0,0E+00","module":"A1"},{"value":"0,0E+00","module":"A2"},{"value":"0,0E+00","module":"A3"},{"value":"0,0E+00","module":"A4"},{"value":"0,0E+00","module":"C1"},{"value":"0,0E+00","module":"C2"},{"value":"0,0E+00","module":"C3"},{"value":"0,0E+00","module":"C4"},{"value":"0,0E+00","module":"D"}]},{"parameter":"MFR","unit":"kg","values":[{"value":"0,0E+00","module":"A1"},{"value":"0,0E+00","module":"A2"},{"value":"3,38E-02","module":"A3"},{"value":"0,0E+00","module":"A4"},{"value":"0,0E+00","module":"C1"},{"value":"0,0E+00","module":"C2"},{"value":"0,0E+00","module":"C3"},{"value":"0,0E+00","module":"C4"},{"value":"0,0E+00","module":"D"}]},{"parameter":"MER","unit":"kg","values":[{"value":"0,0E+00","module":"A1"},{"value":"0,0E+00","module":"A2"},{"value":"2,34E-02","module":"A3"},{"value":"0,0E+00","module":"A4"},{"value":"0,0E+00","module":"C1"},{"value":"0,0E+00","module":"C2"},{"value":"0,0E+00","module":"C3"},{"value":"0,0E+00","module":"C4"},{"value":"0,0E+00","module":"D"}]},{"parameter":"EEE","unit":"MJ","values":[{"value":"0,0E+00","module":"A1"},{"value":"0,0E+00","module":"A2"},{"value":"1,09E-02","module":"A3"},{"value":"0,0E+00","module":"A4"},{"value":"0,0E+00","module":"C1"},{"value":"0,0E+00","module":"C2"},{"value":"0,0E+00","module":"C3"},{"value":"0,0E+00","module":"C4"},{"value":"0,0E+00","module":"D"}]},{"parameter":"EET","unit":"MJ","values":[{"value":"0,0E+00","module":"A1"},{"value":"0,0E+00","module":"A2"},{"value":"1,65E-01","module":"A3"},{"value":"0,0E+00","module":"A4"},{"value":"0,0E+00","module":"C1"},{"value":"0,0E+00","module":"C2"},{"value":"0,0E+00","module":"C3"},{"value":"0,0E+00","module":"C4"},{"value":"0,0E+00","module":"D"}]}]}