{"product_name":"CARBOGUARD E-19 PRIMER LT","epd_id":"NEPD-6419-5679","compliance":["EN 15804+A2","ISO 14025","ISO 21930"],"producer_name":"Carboline Norge AS","environmental_impact":[{"parameter":"GWP-total","unit":"kg CO2-eq.","values":[{"value":"4,12E+00","module":"A1"},{"value":"2,04E-01","module":"A2"},{"value":"7,47E-02","module":"A3"},{"value":"3,12E-02","module":"A4"},{"value":"0,0E+00","module":"C1"},{"value":"5,21E-03","module":"C2"},{"value":"0,0E+00","module":"C3"},{"value":"7,96E-02","module":"C4"},{"value":"0,0E+00","module":"D"}]},{"parameter":"GWP-fossil","unit":"kg CO2-eq.","values":[{"value":"4,10E+00","module":"A1"},{"value":"2,04E-01","module":"A2"},{"value":"7,32E-02","module":"A3"},{"value":"3,12E-02","module":"A4"},{"value":"0,0E+00","module":"C1"},{"value":"5,20E-03","module":"C2"},{"value":"0,0E+00","module":"C3"},{"value":"7,95E-02","module":"C4"},{"value":"0,0E+00","module":"D"}]},{"parameter":"GWP-biogenic","unit":"kg CO2-eq.","values":[{"value":"9,85E-03","module":"A1"},{"value":"8,53E-05","module":"A2"},{"value":"1,39E-03","module":"A3"},{"value":"1,34E-05","module":"A4"},{"value":"0,0E+00","module":"C1"},{"value":"2,23E-06","module":"C2"},{"value":"0,0E+00","module":"C3"},{"value":"6,64E-06","module":"C4"},{"value":"0,0E+00","module":"D"}]},{"parameter":"GWP-luluc","unit":"kg CO2-eq.","values":[{"value":"1,05E-03","module":"A1"},{"value":"9,33E-05","module":"A2"},{"value":"8,85E-05","module":"A3"},{"value":"9,51E-06","module":"A4"},{"value":"0,0E+00","module":"C1"},{"value":"1,58E-06","module":"C2"},{"value":"0,0E+00","module":"C3"},{"value":"1,39E-06","module":"C4"},{"value":"0,0E+00","module":"D"}]},{"parameter":"ODP","unit":"kg CFC 11-eq.","values":[{"value":"5,50E-07","module":"A1"},{"value":"4,53E-08","module":"A2"},{"value":"9,95E-09","module":"A3"},{"value":"7,52E-09","module":"A4"},{"value":"0,0E+00","module":"C1"},{"value":"1,25E-09","module":"C2"},{"value":"0,0E+00","module":"C3"},{"value":"2,11E-09","module":"C4"},{"value":"0,0E+00","module":"D"}]},{"parameter":"AP","unit":"mol H+-eq.","values":[{"value":"2,64E-02","module":"A1"},{"value":"1,34E-03","module":"A2"},{"value":"4,61E-04","module":"A3"},{"value":"1,00E-04","module":"A4"},{"value":"0,0E+00","module":"C1"},{"value":"1,67E-05","module":"C2"},{"value":"0,0E+00","module":"C3"},{"value":"4,97E-05","module":"C4"},{"value":"0,0E+00","module":"D"}]},{"parameter":"POCP","unit":"kg NMVOC-eq.","values":[{"value":"1,77E-02","module":"A1"},{"value":"1,23E-03","module":"A2"},{"value":"5,06E-04","module":"A3"},{"value":"9,64E-05","module":"A4"},{"value":"0,0E+00","module":"C1"},{"value":"1,61E-05","module":"C2"},{"value":"0,0E+00","module":"C3"},{"value":"7,55E-05","module":"C4"},{"value":"0,0E+00","module":"D"}]},{"parameter":"ADPE","unit":"kg Sb-eq.","values":[{"value":"6,41E-04","module":"A1"},{"value":"4,99E-06","module":"A2"},{"value":"9,85E-07","module":"A3"},{"value":"5,56E-07","module":"A4"},{"value":"0,0E+00","module":"C1"},{"value":"9,27E-08","module":"C2"},{"value":"0,0E+00","module":"C3"},{"value":"5,04E-08","module":"C4"},{"value":"0,0E+00","module":"D"}]},{"parameter":"ADPF","unit":"MJ","values":[{"value":"7,70E+01","module":"A1"},{"value":"3,01E+00","module":"A2"},{"value":"7,19E-01","module":"A3"},{"value":"5,07E-01","module":"A4"},{"value":"0,0E+00","module":"C1"},{"value":"8,45E-02","module":"C2"},{"value":"0,0E+00","module":"C3"},{"value":"1,54E-01","module":"C4"},{"value":"0,0E+00","module":"D"}]},{"parameter":"WDP","unit":"m3 world-eq.","values":[{"value":"3,46E+01","module":"A1"},{"value":"2,83E+00","module":"A2"},{"value":"2,63E+01","module":"A3"},{"value":"3,89E-01","module":"A4"},{"value":"0,0E+00","module":"C1"},{"value":"6,48E-02","module":"C2"},{"value":"0,0E+00","module":"C3"},{"value":"9,98E-01","module":"C4"},{"value":"0,0E+00","module":"D"}]},{"parameter":"EP-freshwater","unit":"kg P-eq.","values":[{"value":"1,23E-03","module":"A1"},{"value":"1,59E-06","module":"A2"},{"value":"1,57E-06","module":"A3"},{"value":"2,48E-07","module":"A4"},{"value":"0,0E+00","module":"C1"},{"value":"4,14E-08","module":"C2"},{"value":"0,0E+00","module":"C3"},{"value":"6,41E-08","module":"C4"},{"value":"0,0E+00","module":"D"}]},{"parameter":"EP-marine","unit":"kg N-eq.","values":[{"value":"3,91E-03","module":"A1"},{"value":"3,89E-04","module":"A2"},{"value":"1,65E-04","module":"A3"},{"value":"2,20E-05","module":"A4"},{"value":"0,0E+00","module":"C1"},{"value":"3,67E-06","module":"C2"},{"value":"0,0E+00","module":"C3"},{"value":"1,85E-05","module":"C4"},{"value":"0,0E+00","module":"D"}]},{"parameter":"EP-terrestrial","unit":"mol N-eq.","values":[{"value":"4,21E-02","module":"A1"},{"value":"4,31E-03","module":"A2"},{"value":"1,81E-03","module":"A3"},{"value":"2,45E-04","module":"A4"},{"value":"0,0E+00","module":"C1"},{"value":"4,09E-05","module":"C2"},{"value":"0,0E+00","module":"C3"},{"value":"2,04E-04","module":"C4"},{"value":"0,0E+00","module":"D"}]},{"parameter":"GWP-IOBC","unit":"kg CO2-eq.","values":[{"value":"4,09E+00","module":"A1"},{"value":"2,04E-01","module":"A2"},{"value":"7,04E-02","module":"A3"},{"value":"3,12E-02","module":"A4"},{"value":"0,0E+00","module":"C1"},{"value":"5,20E-03","module":"C2"},{"value":"0,0E+00","module":"C3"},{"value":"7,96E-02","module":"C4"},{"value":"0,0E+00","module":"D"}]}],"additional_environmental_impact":[{"parameter":"PM","unit":"disease incidence","values":[{"value":"1,01E-06","module":"A1"},{"value":"1,34E-08","module":"A2"},{"value":"9,91E-09","module":"A3"},{"value":"2,87E-09","module":"A4"},{"value":"0,0E+00","module":"C1"},{"value":"4,78E-10","module":"C2"},{"value":"0,0E+00","module":"C3"},{"value":"1,06E-09","module":"C4"},{"value":"0,0E+00","module":"D"}]},{"parameter":"ETP-fw","unit":"CTUe","values":[{"value":"1,30E+02","module":"A1"},{"value":"2,19E+00","module":"A2"},{"value":"1,44E+00","module":"A3"},{"value":"3,71E-01","module":"A4"},{"value":"0,0E+00","module":"C1"},{"value":"6,18E-02","module":"C2"},{"value":"0,0E+00","module":"C3"},{"value":"9,56E-02","module":"C4"},{"value":"0,0E+00","module":"D"}]},{"parameter":"HTP-c","unit":"CTUh","values":[{"value":"2,20E-08","module":"A1"},{"value":"0,0E+00","module":"A2"},{"value":"8,00E-11","module":"A3"},{"value":"0,0E+00","module":"A4"},{"value":"0,0E+00","module":"C1"},{"value":"0,0E+00","module":"C2"},{"value":"0,0E+00","module":"C3"},{"value":"8,00E-12","module":"C4"},{"value":"0,0E+00","module":"D"}]},{"parameter":"HTP-nc","unit":"CTUh","values":[{"value":"1,11E-06","module":"A1"},{"value":"2,25E-09","module":"A2"},{"value":"1,33E-09","module":"A3"},{"value":"3,58E-10","module":"A4"},{"value":"0,0E+00","module":"C1"},{"value":"6,00E-11","module":"C2"},{"value":"0,0E+00","module":"C3"},{"value":"8,70E-11","module":"C4"},{"value":"0,0E+00","module":"D"}]},{"parameter":"SQP","unit":"unitless","values":[{"value":"1,72E+01","module":"A1"},{"value":"1,98E+00","module":"A2"},{"value":"2,96E-01","module":"A3"},{"value":"5,81E-01","module":"A4"},{"value":"0,0E+00","module":"C1"},{"value":"9,68E-02","module":"C2"},{"value":"0,0E+00","module":"C3"},{"value":"5,91E-01","module":"C4"},{"value":"0,0E+00","module":"D"}]},{"parameter":"IRP","unit":"kBq U235-eq.","values":[{"value":"1,94E+02","module":"A1"},{"value":"1,32E-02","module":"A2"},{"value":"5,03E-03","module":"A3"},{"value":"2,22E-03","module":"A4"},{"value":"0,0E+00","module":"C1"},{"value":"3,69E-04","module":"C2"},{"value":"0,0E+00","module":"C3"},{"value":"7,08E-04","module":"C4"},{"value":"0,0E+00","module":"D"}]}],"resource_use":[{"parameter":"PERE","unit":"MJ","values":[{"value":"4,54E+00","module":"A1"},{"value":"4,27E-02","module":"A2"},{"value":"1,93E+00","module":"A3"},{"value":"6,38E-03","module":"A4"},{"value":"0,0E+00","module":"C1"},{"value":"1,06E-03","module":"C2"},{"value":"0,0E+00","module":"C3"},{"value":"5,73E-03","module":"C4"},{"value":"0,0E+00","module":"D"}]},{"parameter":"PERM","unit":"MJ","values":[{"value":"0,0E+00","module":"A1"},{"value":"0,0E+00","module":"A2"},{"value":"0,0E+00","module":"A3"},{"value":"0,0E+00","module":"A4"},{"value":"0,0E+00","module":"C1"},{"value":"0,0E+00","module":"C2"},{"value":"0,0E+00","module":"C3"},{"value":"0,0E+00","module":"C4"},{"value":"0,0E+00","module":"D"}]},{"parameter":"PERT","unit":"MJ","values":[{"value":"4,54E+00","module":"A1"},{"value":"4,27E-02","module":"A2"},{"value":"1,93E+00","module":"A3"},{"value":"6,38E-03","module":"A4"},{"value":"0,0E+00","module":"C1"},{"value":"1,06E-03","module":"C2"},{"value":"0,0E+00","module":"C3"},{"value":"5,73E-03","module":"C4"},{"value":"0,0E+00","module":"D"}]},{"parameter":"PENRE","unit":"MJ","values":[{"value":"8,44E+01","module":"A1"},{"value":"3,01E+00","module":"A2"},{"value":"7,19E-01","module":"A3"},{"value":"5,07E-01","module":"A4"},{"value":"0,0E+00","module":"C1"},{"value":"8,45E-02","module":"C2"},{"value":"0,0E+00","module":"C3"},{"value":"1,54E-01","module":"C4"},{"value":"0,0E+00","module":"D"}]},{"parameter":"PENRM","unit":"MJ","values":[{"value":"0,0E+00","module":"A1"},{"value":"0,0E+00","module":"A2"},{"value":"0,0E+00","module":"A3"},{"value":"0,0E+00","module":"A4"},{"value":"0,0E+00","module":"C1"},{"value":"0,0E+00","module":"C2"},{"value":"0,0E+00","module":"C3"},{"value":"0,0E+00","module":"C4"},{"value":"0,0E+00","module":"D"}]},{"parameter":"PENRT","unit":"MJ","values":[{"value":"8,44E+01","module":"A1"},{"value":"3,01E+00","module":"A2"},{"value":"7,19E-01","module":"A3"},{"value":"5,07E-01","module":"A4"},{"value":"0,0E+00","module":"C1"},{"value":"8,45E-02","module":"C2"},{"value":"0,0E+00","module":"C3"},{"value":"1,54E-01","module":"C4"},{"value":"0,0E+00","module":"D"}]},{"parameter":"SM","unit":"kg","values":[{"value":"2,29E-02","module":"A1"},{"value":"0,0E+00","module":"A2"},{"value":"0,0E+00","module":"A3"},{"value":"0,0E+00","module":"A4"},{"value":"0,0E+00","module":"C1"},{"value":"0,0E+00","module":"C2"},{"value":"0,0E+00","module":"C3"},{"value":"0,0E+00","module":"C4"},{"value":"0,0E+00","module":"D"}]},{"parameter":"RSF","unit":"MJ","values":[{"value":"3,97E-02","module":"A1"},{"value":"1,62E-03","module":"A2"},{"value":"2,01E-03","module":"A3"},{"value":"2,23E-04","module":"A4"},{"value":"0,0E+00","module":"C1"},{"value":"3,72E-05","module":"C2"},{"value":"0,0E+00","module":"C3"},{"value":"1,19E-04","module":"C4"},{"value":"0,0E+00","module":"D"}]},{"parameter":"NRSF","unit":"MJ","values":[{"value":"1,18E-01","module":"A1"},{"value":"5,40E-03","module":"A2"},{"value":"8,28E-03","module":"A3"},{"value":"7,48E-04","module":"A4"},{"value":"0,0E+00","module":"C1"},{"value":"1,25E-04","module":"C2"},{"value":"0,0E+00","module":"C3"},{"value":"2,46E-04","module":"C4"},{"value":"0,0E+00","module":"D"}]},{"parameter":"FW","unit":"m3","values":[{"value":"1,58E-01","module":"A1"},{"value":"3,18E-04","module":"A2"},{"value":"1,61E-02","module":"A3"},{"value":"5,77E-05","module":"A4"},{"value":"0,0E+00","module":"C1"},{"value":"9,61E-06","module":"C2"},{"value":"0,0E+00","module":"C3"},{"value":"1,90E-04","module":"C4"},{"value":"0,0E+00","module":"D"}]}],"end_of_life_waste":[{"parameter":"HWD","unit":"kg","values":[{"value":"3,30E-02","module":"A1"},{"value":"1,54E-04","module":"A2"},{"value":"2,11E-02","module":"A3"},{"value":"2,77E-05","module":"A4"},{"value":"0,0E+00","module":"C1"},{"value":"4,62E-06","module":"C2"},{"value":"0,0E+00","module":"C3"},{"value":"0,0E+00","module":"C4"},{"value":"0,0E+00","module":"D"}]},{"parameter":"NHWD","unit":"kg","values":[{"value":"1,31E+00","module":"A1"},{"value":"1,28E-01","module":"A2"},{"value":"3,58E-02","module":"A3"},{"value":"4,41E-02","module":"A4"},{"value":"0,0E+00","module":"C1"},{"value":"7,34E-03","module":"C2"},{"value":"0,0E+00","module":"C3"},{"value":"6,80E-01","module":"C4"},{"value":"0,0E+00","module":"D"}]},{"parameter":"RWD","unit":"kg","values":[{"value":"1,05E-04","module":"A1"},{"value":"2,05E-05","module":"A2"},{"value":"4,90E-06","module":"A3"},{"value":"3,46E-06","module":"A4"},{"value":"0,0E+00","module":"C1"},{"value":"5,77E-07","module":"C2"},{"value":"0,0E+00","module":"C3"},{"value":"0,0E+00","module":"C4"},{"value":"0,0E+00","module":"D"}]}],"end_of_life_flow":[{"parameter":"CRU","unit":"kg","values":[{"value":"0,0E+00","module":"A1"},{"value":"0,0E+00","module":"A2"},{"value":"0,0E+00","module":"A3"},{"value":"0,0E+00","module":"A4"},{"value":"0,0E+00","module":"C1"},{"value":"0,0E+00","module":"C2"},{"value":"0,0E+00","module":"C3"},{"value":"0,0E+00","module":"C4"},{"value":"0,0E+00","module":"D"}]},{"parameter":"MFR","unit":"kg","values":[{"value":"0,0E+00","module":"A1"},{"value":"0,0E+00","module":"A2"},{"value":"3,38E-02","module":"A3"},{"value":"0,0E+00","module":"A4"},{"value":"0,0E+00","module":"C1"},{"value":"0,0E+00","module":"C2"},{"value":"0,0E+00","module":"C3"},{"value":"0,0E+00","module":"C4"},{"value":"0,0E+00","module":"D"}]},{"parameter":"MER","unit":"kg","values":[{"value":"0,0E+00","module":"A1"},{"value":"0,0E+00","module":"A2"},{"value":"2,34E-02","module":"A3"},{"value":"0,0E+00","module":"A4"},{"value":"0,0E+00","module":"C1"},{"value":"0,0E+00","module":"C2"},{"value":"0,0E+00","module":"C3"},{"value":"0,0E+00","module":"C4"},{"value":"0,0E+00","module":"D"}]},{"parameter":"EEE","unit":"MJ","values":[{"value":"0,0E+00","module":"A1"},{"value":"0,0E+00","module":"A2"},{"value":"1,09E-02","module":"A3"},{"value":"0,0E+00","module":"A4"},{"value":"0,0E+00","module":"C1"},{"value":"0,0E+00","module":"C2"},{"value":"0,0E+00","module":"C3"},{"value":"0,0E+00","module":"C4"},{"value":"0,0E+00","module":"D"}]},{"parameter":"EET","unit":"MJ","values":[{"value":"0,0E+00","module":"A1"},{"value":"0,0E+00","module":"A2"},{"value":"1,65E-01","module":"A3"},{"value":"0,0E+00","module":"A4"},{"value":"0,0E+00","module":"C1"},{"value":"0,0E+00","module":"C2"},{"value":"0,0E+00","module":"C3"},{"value":"0,0E+00","module":"C4"},{"value":"0,0E+00","module":"D"}]}]}