{"product_name":"CARBOGUARD 820","epd_id":"NEPD-6988-6393","compliance":["EN 15804+A2","ISO 14025","ISO 21930"],"producer_name":"Carboline Norge AS","environmental_impact":[{"parameter":"GWP-total","unit":"kg CO2-eq.","values":[{"value":"2,42E+00","module":"A1"},{"value":"1,37E-01","module":"A2"},{"value":"7,47E-02","module":"A3"},{"value":"2,90E-02","module":"A4"},{"value":"0,0E+00","module":"C1"},{"value":"4,83E-03","module":"C2"},{"value":"0,0E+00","module":"C3"},{"value":"1,03E-01","module":"C4"},{"value":"0,0E+00","module":"D"}]},{"parameter":"GWP-fossil","unit":"kg CO2-eq.","values":[{"value":"2,40E+00","module":"A1"},{"value":"1,36E-01","module":"A2"},{"value":"7,32E-02","module":"A3"},{"value":"2,90E-02","module":"A4"},{"value":"0,0E+00","module":"C1"},{"value":"4,83E-03","module":"C2"},{"value":"0,0E+00","module":"C3"},{"value":"1,03E-01","module":"C4"},{"value":"0,0E+00","module":"D"}]},{"parameter":"GWP-biogenic","unit":"kg CO2-eq.","values":[{"value":"4,80E-03","module":"A1"},{"value":"5,58E-05","module":"A2"},{"value":"1,39E-03","module":"A3"},{"value":"1,24E-05","module":"A4"},{"value":"0,0E+00","module":"C1"},{"value":"2,07E-06","module":"C2"},{"value":"0,0E+00","module":"C3"},{"value":"8,59E-06","module":"C4"},{"value":"0,0E+00","module":"D"}]},{"parameter":"GWP-luluc","unit":"kg CO2-eq.","values":[{"value":"1,72E-02","module":"A1"},{"value":"5,91E-05","module":"A2"},{"value":"8,85E-05","module":"A3"},{"value":"8,82E-06","module":"A4"},{"value":"0,0E+00","module":"C1"},{"value":"1,47E-06","module":"C2"},{"value":"0,0E+00","module":"C3"},{"value":"1,80E-06","module":"C4"},{"value":"0,0E+00","module":"D"}]},{"parameter":"ODP","unit":"kg CFC 11-eq.","values":[{"value":"2,98E-07","module":"A1"},{"value":"3,05E-08","module":"A2"},{"value":"9,95E-09","module":"A3"},{"value":"6,98E-09","module":"A4"},{"value":"0,0E+00","module":"C1"},{"value":"1,16E-09","module":"C2"},{"value":"0,0E+00","module":"C3"},{"value":"2,74E-09","module":"C4"},{"value":"0,0E+00","module":"D"}]},{"parameter":"AP","unit":"mol H+-eq.","values":[{"value":"1,45E-02","module":"A1"},{"value":"9,44E-04","module":"A2"},{"value":"4,61E-04","module":"A3"},{"value":"9,32E-05","module":"A4"},{"value":"0,0E+00","module":"C1"},{"value":"1,55E-05","module":"C2"},{"value":"0,0E+00","module":"C3"},{"value":"6,43E-05","module":"C4"},{"value":"0,0E+00","module":"D"}]},{"parameter":"POCP","unit":"kg NMVOC-eq.","values":[{"value":"9,44E-03","module":"A1"},{"value":"8,40E-04","module":"A2"},{"value":"5,06E-04","module":"A3"},{"value":"8,94E-05","module":"A4"},{"value":"0,0E+00","module":"C1"},{"value":"1,49E-05","module":"C2"},{"value":"0,0E+00","module":"C3"},{"value":"9,77E-05","module":"C4"},{"value":"0,0E+00","module":"D"}]},{"parameter":"ADPE","unit":"kg Sb-eq.","values":[{"value":"2,99E-05","module":"A1"},{"value":"3,35E-06","module":"A2"},{"value":"9,85E-07","module":"A3"},{"value":"5,16E-07","module":"A4"},{"value":"0,0E+00","module":"C1"},{"value":"8,60E-08","module":"C2"},{"value":"0,0E+00","module":"C3"},{"value":"6,52E-08","module":"C4"},{"value":"0,0E+00","module":"D"}]},{"parameter":"ADPF","unit":"MJ","values":[{"value":"4,16E+01","module":"A1"},{"value":"2,02E+00","module":"A2"},{"value":"7,19E-01","module":"A3"},{"value":"4,70E-01","module":"A4"},{"value":"0,0E+00","module":"C1"},{"value":"7,84E-02","module":"C2"},{"value":"0,0E+00","module":"C3"},{"value":"1,99E-01","module":"C4"},{"value":"0,0E+00","module":"D"}]},{"parameter":"WDP","unit":"m3 world-eq.","values":[{"value":"2,15E+01","module":"A1"},{"value":"1,85E+00","module":"A2"},{"value":"2,63E+01","module":"A3"},{"value":"3,61E-01","module":"A4"},{"value":"0,0E+00","module":"C1"},{"value":"6,01E-02","module":"C2"},{"value":"0,0E+00","module":"C3"},{"value":"1,29E+00","module":"C4"},{"value":"0,0E+00","module":"D"}]},{"parameter":"EP-freshwater","unit":"kg P-eq.","values":[{"value":"3,51E-04","module":"A1"},{"value":"1,05E-06","module":"A2"},{"value":"1,57E-06","module":"A3"},{"value":"2,30E-07","module":"A4"},{"value":"0,0E+00","module":"C1"},{"value":"3,84E-08","module":"C2"},{"value":"0,0E+00","module":"C3"},{"value":"8,30E-08","module":"C4"},{"value":"0,0E+00","module":"D"}]},{"parameter":"EP-marine","unit":"kg N-eq.","values":[{"value":"2,45E-03","module":"A1"},{"value":"2,67E-04","module":"A2"},{"value":"1,65E-04","module":"A3"},{"value":"2,04E-05","module":"A4"},{"value":"0,0E+00","module":"C1"},{"value":"3,40E-06","module":"C2"},{"value":"0,0E+00","module":"C3"},{"value":"2,39E-05","module":"C4"},{"value":"0,0E+00","module":"D"}]},{"parameter":"EP-terrestrial","unit":"mol N-eq.","values":[{"value":"2,44E-02","module":"A1"},{"value":"2,96E-03","module":"A2"},{"value":"1,81E-03","module":"A3"},{"value":"2,28E-04","module":"A4"},{"value":"0,0E+00","module":"C1"},{"value":"3,80E-05","module":"C2"},{"value":"0,0E+00","module":"C3"},{"value":"2,64E-04","module":"C4"},{"value":"0,0E+00","module":"D"}]},{"parameter":"GWP-IOBC","unit":"kg CO2-eq.","values":[{"value":"2,40E+00","module":"A1"},{"value":"1,36E-01","module":"A2"},{"value":"7,04E-02","module":"A3"},{"value":"2,90E-02","module":"A4"},{"value":"0,0E+00","module":"C1"},{"value":"4,83E-03","module":"C2"},{"value":"0,0E+00","module":"C3"},{"value":"1,03E-01","module":"C4"},{"value":"0,0E+00","module":"D"}]}],"additional_environmental_impact":[{"parameter":"PM","unit":"disease incidence","values":[{"value":"2,21E-07","module":"A1"},{"value":"8,86E-09","module":"A2"},{"value":"9,91E-09","module":"A3"},{"value":"2,66E-09","module":"A4"},{"value":"0,0E+00","module":"C1"},{"value":"4,43E-10","module":"C2"},{"value":"0,0E+00","module":"C3"},{"value":"1,37E-09","module":"C4"},{"value":"0,0E+00","module":"D"}]},{"parameter":"ETP-fw","unit":"CTUe","values":[{"value":"5,44E+01","module":"A1"},{"value":"1,46E+00","module":"A2"},{"value":"1,44E+00","module":"A3"},{"value":"3,44E-01","module":"A4"},{"value":"0,0E+00","module":"C1"},{"value":"5,73E-02","module":"C2"},{"value":"0,0E+00","module":"C3"},{"value":"1,24E-01","module":"C4"},{"value":"0,0E+00","module":"D"}]},{"parameter":"HTP-c","unit":"CTUh","values":[{"value":"6,77E-08","module":"A1"},{"value":"0,0E+00","module":"A2"},{"value":"8,00E-11","module":"A3"},{"value":"0,0E+00","module":"A4"},{"value":"0,0E+00","module":"C1"},{"value":"0,0E+00","module":"C2"},{"value":"0,0E+00","module":"C3"},{"value":"1,10E-11","module":"C4"},{"value":"0,0E+00","module":"D"}]},{"parameter":"HTP-nc","unit":"CTUh","values":[{"value":"2,95E-07","module":"A1"},{"value":"1,49E-09","module":"A2"},{"value":"1,33E-09","module":"A3"},{"value":"3,32E-10","module":"A4"},{"value":"0,0E+00","module":"C1"},{"value":"5,50E-11","module":"C2"},{"value":"0,0E+00","module":"C3"},{"value":"1,13E-10","module":"C4"},{"value":"0,0E+00","module":"D"}]},{"parameter":"SQP","unit":"unitless","values":[{"value":"1,03E+01","module":"A1"},{"value":"1,31E+00","module":"A2"},{"value":"2,96E-01","module":"A3"},{"value":"5,39E-01","module":"A4"},{"value":"0,0E+00","module":"C1"},{"value":"8,99E-02","module":"C2"},{"value":"0,0E+00","module":"C3"},{"value":"7,65E-01","module":"C4"},{"value":"0,0E+00","module":"D"}]},{"parameter":"IRP","unit":"kBq U235-eq.","values":[{"value":"1,06E+02","module":"A1"},{"value":"8,82E-03","module":"A2"},{"value":"5,03E-03","module":"A3"},{"value":"2,06E-03","module":"A4"},{"value":"0,0E+00","module":"C1"},{"value":"3,43E-04","module":"C2"},{"value":"0,0E+00","module":"C3"},{"value":"9,16E-04","module":"C4"},{"value":"0,0E+00","module":"D"}]}],"resource_use":[{"parameter":"PERE","unit":"MJ","values":[{"value":"2,77E+00","module":"A1"},{"value":"2,80E-02","module":"A2"},{"value":"1,93E+00","module":"A3"},{"value":"5,92E-03","module":"A4"},{"value":"0,0E+00","module":"C1"},{"value":"9,86E-04","module":"C2"},{"value":"0,0E+00","module":"C3"},{"value":"7,42E-03","module":"C4"},{"value":"0,0E+00","module":"D"}]},{"parameter":"PERM","unit":"MJ","values":[{"value":"0,0E+00","module":"A1"},{"value":"0,0E+00","module":"A2"},{"value":"0,0E+00","module":"A3"},{"value":"0,0E+00","module":"A4"},{"value":"0,0E+00","module":"C1"},{"value":"0,0E+00","module":"C2"},{"value":"0,0E+00","module":"C3"},{"value":"0,0E+00","module":"C4"},{"value":"0,0E+00","module":"D"}]},{"parameter":"PERT","unit":"MJ","values":[{"value":"2,77E+00","module":"A1"},{"value":"2,80E-02","module":"A2"},{"value":"1,93E+00","module":"A3"},{"value":"5,92E-03","module":"A4"},{"value":"0,0E+00","module":"C1"},{"value":"9,86E-04","module":"C2"},{"value":"0,0E+00","module":"C3"},{"value":"7,42E-03","module":"C4"},{"value":"0,0E+00","module":"D"}]},{"parameter":"PENRE","unit":"MJ","values":[{"value":"4,63E+01","module":"A1"},{"value":"2,02E+00","module":"A2"},{"value":"7,19E-01","module":"A3"},{"value":"4,70E-01","module":"A4"},{"value":"0,0E+00","module":"C1"},{"value":"7,84E-02","module":"C2"},{"value":"0,0E+00","module":"C3"},{"value":"1,99E-01","module":"C4"},{"value":"0,0E+00","module":"D"}]},{"parameter":"PENRM","unit":"MJ","values":[{"value":"0,0E+00","module":"A1"},{"value":"0,0E+00","module":"A2"},{"value":"0,0E+00","module":"A3"},{"value":"0,0E+00","module":"A4"},{"value":"0,0E+00","module":"C1"},{"value":"0,0E+00","module":"C2"},{"value":"0,0E+00","module":"C3"},{"value":"0,0E+00","module":"C4"},{"value":"0,0E+00","module":"D"}]},{"parameter":"PENRT","unit":"MJ","values":[{"value":"4,63E+01","module":"A1"},{"value":"2,02E+00","module":"A2"},{"value":"7,19E-01","module":"A3"},{"value":"4,70E-01","module":"A4"},{"value":"0,0E+00","module":"C1"},{"value":"7,84E-02","module":"C2"},{"value":"0,0E+00","module":"C3"},{"value":"1,99E-01","module":"C4"},{"value":"0,0E+00","module":"D"}]},{"parameter":"SM","unit":"kg","values":[{"value":"1,17E-02","module":"A1"},{"value":"0,0E+00","module":"A2"},{"value":"0,0E+00","module":"A3"},{"value":"0,0E+00","module":"A4"},{"value":"0,0E+00","module":"C1"},{"value":"0,0E+00","module":"C2"},{"value":"0,0E+00","module":"C3"},{"value":"0,0E+00","module":"C4"},{"value":"0,0E+00","module":"D"}]},{"parameter":"RSF","unit":"MJ","values":[{"value":"2,58E-02","module":"A1"},{"value":"1,04E-03","module":"A2"},{"value":"2,01E-03","module":"A3"},{"value":"2,07E-04","module":"A4"},{"value":"0,0E+00","module":"C1"},{"value":"3,45E-05","module":"C2"},{"value":"0,0E+00","module":"C3"},{"value":"1,54E-04","module":"C4"},{"value":"0,0E+00","module":"D"}]},{"parameter":"NRSF","unit":"MJ","values":[{"value":"6,00E-02","module":"A1"},{"value":"3,63E-03","module":"A2"},{"value":"8,28E-03","module":"A3"},{"value":"6,94E-04","module":"A4"},{"value":"0,0E+00","module":"C1"},{"value":"1,16E-04","module":"C2"},{"value":"0,0E+00","module":"C3"},{"value":"3,18E-04","module":"C4"},{"value":"0,0E+00","module":"D"}]},{"parameter":"FW","unit":"m3","values":[{"value":"4,40E-02","module":"A1"},{"value":"2,09E-04","module":"A2"},{"value":"1,61E-02","module":"A3"},{"value":"5,35E-05","module":"A4"},{"value":"0,0E+00","module":"C1"},{"value":"8,92E-06","module":"C2"},{"value":"0,0E+00","module":"C3"},{"value":"2,45E-04","module":"C4"},{"value":"0,0E+00","module":"D"}]}],"end_of_life_waste":[{"parameter":"HWD","unit":"kg","values":[{"value":"1,19E-02","module":"A1"},{"value":"1,02E-04","module":"A2"},{"value":"2,11E-02","module":"A3"},{"value":"2,57E-05","module":"A4"},{"value":"0,0E+00","module":"C1"},{"value":"4,29E-06","module":"C2"},{"value":"0,0E+00","module":"C3"},{"value":"0,0E+00","module":"C4"},{"value":"0,0E+00","module":"D"}]},{"parameter":"NHWD","unit":"kg","values":[{"value":"4,95E-01","module":"A1"},{"value":"8,63E-02","module":"A2"},{"value":"3,58E-02","module":"A3"},{"value":"4,09E-02","module":"A4"},{"value":"0,0E+00","module":"C1"},{"value":"6,81E-03","module":"C2"},{"value":"0,0E+00","module":"C3"},{"value":"8,80E-01","module":"C4"},{"value":"0,0E+00","module":"D"}]},{"parameter":"RWD","unit":"kg","values":[{"value":"5,99E-05","module":"A1"},{"value":"1,38E-05","module":"A2"},{"value":"4,90E-06","module":"A3"},{"value":"3,21E-06","module":"A4"},{"value":"0,0E+00","module":"C1"},{"value":"5,35E-07","module":"C2"},{"value":"0,0E+00","module":"C3"},{"value":"0,0E+00","module":"C4"},{"value":"0,0E+00","module":"D"}]}],"end_of_life_flow":[{"parameter":"CRU","unit":"kg","values":[{"value":"0,0E+00","module":"A1"},{"value":"0,0E+00","module":"A2"},{"value":"0,0E+00","module":"A3"},{"value":"0,0E+00","module":"A4"},{"value":"0,0E+00","module":"C1"},{"value":"0,0E+00","module":"C2"},{"value":"0,0E+00","module":"C3"},{"value":"0,0E+00","module":"C4"},{"value":"0,0E+00","module":"D"}]},{"parameter":"MFR","unit":"kg","values":[{"value":"0,0E+00","module":"A1"},{"value":"0,0E+00","module":"A2"},{"value":"3,38E-02","module":"A3"},{"value":"0,0E+00","module":"A4"},{"value":"0,0E+00","module":"C1"},{"value":"0,0E+00","module":"C2"},{"value":"0,0E+00","module":"C3"},{"value":"0,0E+00","module":"C4"},{"value":"0,0E+00","module":"D"}]},{"parameter":"MER","unit":"kg","values":[{"value":"0,0E+00","module":"A1"},{"value":"0,0E+00","module":"A2"},{"value":"2,34E-02","module":"A3"},{"value":"0,0E+00","module":"A4"},{"value":"0,0E+00","module":"C1"},{"value":"0,0E+00","module":"C2"},{"value":"0,0E+00","module":"C3"},{"value":"0,0E+00","module":"C4"},{"value":"0,0E+00","module":"D"}]},{"parameter":"EEE","unit":"MJ","values":[{"value":"0,0E+00","module":"A1"},{"value":"0,0E+00","module":"A2"},{"value":"1,09E-02","module":"A3"},{"value":"0,0E+00","module":"A4"},{"value":"0,0E+00","module":"C1"},{"value":"0,0E+00","module":"C2"},{"value":"0,0E+00","module":"C3"},{"value":"0,0E+00","module":"C4"},{"value":"0,0E+00","module":"D"}]},{"parameter":"EET","unit":"MJ","values":[{"value":"0,0E+00","module":"A1"},{"value":"0,0E+00","module":"A2"},{"value":"1,65E-01","module":"A3"},{"value":"0,0E+00","module":"A4"},{"value":"0,0E+00","module":"C1"},{"value":"0,0E+00","module":"C2"},{"value":"0,0E+00","module":"C3"},{"value":"0,0E+00","module":"C4"},{"value":"0,0E+00","module":"D"}]}]}