{"product_name":"CCST 241 AL7 20(24)kV W","epd_id":"NEPD-3519-2110-EN","compliance":["EN 15804","ISO 14025","ISO 21930"],"producer_name":"Elektroskandia Norge AS","environmental_impact":[{"parameter":"GWP-total","unit":"kg CO2-eq.","values":[{"value":"8,24E+00","module":"A1-A3"},{"value":"1,23E-01","module":"A4"},{"value":"1,25E-02","module":"C2"},{"value":"7,34E-01","module":"C3"},{"value":"2,21E-03","module":"C4"},{"value":"-4,50E+00","module":"D"}]},{"parameter":"ODP","unit":"kg CFC 11-eq.","values":[{"value":"8,28E-07","module":"A1-A3"},{"value":"2,32E-08","module":"A4"},{"value":"2,35E-09","module":"C2"},{"value":"2,22E-09","module":"C3"},{"value":"2,30E-10","module":"C4"},{"value":"-3,80E-07","module":"D"}]},{"parameter":"AP","unit":"kg SO2-eq.","values":[{"value":"4,08E-02","module":"A1-A3"},{"value":"2,89E-04","module":"A4"},{"value":"2,93E-05","module":"C2"},{"value":"8,46E-05","module":"C3"},{"value":"6,59E-06","module":"C4"},{"value":"-2,64E-02","module":"D"}]},{"parameter":"EP","unit":"kg Phosphat-eq.","values":[{"value":"3,65E-03","module":"A1-A3"},{"value":"3,80E-05","module":"A4"},{"value":"3,84E-06","module":"C2"},{"value":"2,25E-05","module":"C3"},{"value":"1,12E-06","module":"C4"},{"value":"-2,01E-03","module":"D"}]},{"parameter":"POCP","unit":"kg Ethen-eq.","values":[{"value":"3,82E-03","module":"A1-A3"},{"value":"1,86E-05","module":"A4"},{"value":"1,89E-06","module":"C2"},{"value":"2,79E-06","module":"C3"},{"value":"3,00E-07","module":"C4"},{"value":"-2,32E-03","module":"D"}]},{"parameter":"ADPE","unit":"kg Sb-eq.","values":[{"value":"2,04E-04","module":"A1-A3"},{"value":"3,83E-07","module":"A4"},{"value":"3,87E-08","module":"C2"},{"value":"2,32E-08","module":"C3"},{"value":"2,50E-11","module":"C4"},{"value":"-1,40E-06","module":"D"}]},{"parameter":"ADPF","unit":"MJ","values":[{"value":"9,81E+01","module":"A1-A3"},{"value":"1,86E+00","module":"A4"},{"value":"1,88E-01","module":"C2"},{"value":"1,08E-01","module":"C3"},{"value":"2,10E-02","module":"C4"},{"value":"-4,84E+01","module":"D"}]},{"parameter":"ADPM","unit":"kg Sb-eq.","values":[{"value":"2,04E-04","module":"A1-A3"},{"value":"3,83E-07","module":"A4"},{"value":"3,87E-08","module":"C2"},{"value":"2,32E-08","module":"C3"},{"value":"2,50E-11","module":"C4"},{"value":"-1,40E-06","module":"D"}]}],"additional_environmental_impact":[],"resource_use":[{"parameter":"PERE","unit":"MJ","values":[{"value":"3,50E+01","module":"A1-A3"},{"value":"2,75E-02","module":"A4"},{"value":"2,78E-03","module":"C2"},{"value":"1,07E-02","module":"C3"},{"value":"1,06E-03","module":"C4"},{"value":"-2,35E+01","module":"D"}]},{"parameter":"PERM","unit":"MJ","values":[{"value":"0,0E+00","module":"A1-A3"},{"value":"0,0E+00","module":"A4"},{"value":"0,0E+00","module":"C2"},{"value":"0,0E+00","module":"C3"},{"value":"0,0E+00","module":"C4"},{"value":"0,0E+00","module":"D"}]},{"parameter":"PERT","unit":"MJ","values":[{"value":"3,50E+01","module":"A1-A3"},{"value":"2,75E-02","module":"A4"},{"value":"2,78E-03","module":"C2"},{"value":"1,07E-02","module":"C3"},{"value":"1,06E-03","module":"C4"},{"value":"-2,35E+01","module":"D"}]},{"parameter":"PENRE","unit":"MJ","values":[{"value":"1,16E+02","module":"A1-A3"},{"value":"1,90E+00","module":"A4"},{"value":"1,93E-01","module":"C2"},{"value":"1,21E-01","module":"C3"},{"value":"2,24E-02","module":"C4"},{"value":"-6,01E+01","module":"D"}]},{"parameter":"PENRM","unit":"MJ","values":[{"value":"1,17E+01","module":"A1-A3"},{"value":"0,0E+00","module":"A4"},{"value":"0,0E+00","module":"C2"},{"value":"0,0E+00","module":"C3"},{"value":"0,0E+00","module":"C4"},{"value":"0,0E+00","module":"D"}]},{"parameter":"PENRT","unit":"MJ","values":[{"value":"1,27E+02","module":"A1-A3"},{"value":"1,90E+00","module":"A4"},{"value":"1,93E-01","module":"C2"},{"value":"1,21E-01","module":"C3"},{"value":"2,24E-02","module":"C4"},{"value":"-6,01E+01","module":"D"}]},{"parameter":"SM","unit":"kg","values":[{"value":"9,62E-02","module":"A1-A3"},{"value":"0,0E+00","module":"A4"},{"value":"0,0E+00","module":"C2"},{"value":"0,0E+00","module":"C3"},{"value":"0,0E+00","module":"C4"},{"value":"0,0E+00","module":"D"}]},{"parameter":"RSF","unit":"MJ","values":[{"value":"1,99E-01","module":"A1-A3"},{"value":"0,0E+00","module":"A4"},{"value":"0,0E+00","module":"C2"},{"value":"0,0E+00","module":"C3"},{"value":"0,0E+00","module":"C4"},{"value":"-1,61E-04","module":"D"}]},{"parameter":"NRSF","unit":"MJ","values":[{"value":"-1,38E-02","module":"A1-A3"},{"value":"0,0E+00","module":"A4"},{"value":"0,0E+00","module":"C2"},{"value":"0,0E+00","module":"C3"},{"value":"0,0E+00","module":"C4"},{"value":"0,0E+00","module":"D"}]},{"parameter":"FW","unit":"m3","values":[{"value":"2,38E-01","module":"A1-A3"},{"value":"3,60E-04","module":"A4"},{"value":"3,64E-05","module":"C2"},{"value":"2,76E-03","module":"C3"},{"value":"2,33E-05","module":"C4"},{"value":"-2,10E-02","module":"D"}]}],"end_of_life_waste":[{"parameter":"HWD","unit":"kg","values":[{"value":"4,93E-02","module":"A1-A3"},{"value":"1,12E-06","module":"A4"},{"value":"1,13E-07","module":"C2"},{"value":"6,88E-07","module":"C3"},{"value":"2,75E-08","module":"C4"},{"value":"4,65E-03","module":"D"}]},{"parameter":"NHWD","unit":"kg","values":[{"value":"2,11E+00","module":"A1-A3"},{"value":"1,02E-01","module":"A4"},{"value":"1,03E-02","module":"C2"},{"value":"5,79E-03","module":"C3"},{"value":"9,32E-02","module":"C4"},{"value":"-2,11E+00","module":"D"}]},{"parameter":"RWD","unit":"kg","values":[{"value":"6,31E-04","module":"A1-A3"},{"value":"1,31E-05","module":"A4"},{"value":"1,32E-06","module":"C2"},{"value":"4,83E-07","module":"C3"},{"value":"1,39E-07","module":"C4"},{"value":"-2,52E-04","module":"D"}]}],"end_of_life_flow":[{"parameter":"CRU","unit":"kg","values":[{"value":"0,0E+00","module":"A1-A3"},{"value":"0,0E+00","module":"A4"},{"value":"0,0E+00","module":"C2"},{"value":"0,0E+00","module":"C3"},{"value":"0,0E+00","module":"C4"},{"value":"0,0E+00","module":"D"}]},{"parameter":"MFR","unit":"kg","values":[{"value":"3,87E-02","module":"A1-A3"},{"value":"0,0E+00","module":"A4"},{"value":"0,0E+00","module":"C2"},{"value":"5,99E-01","module":"C3"},{"value":"0,0E+00","module":"C4"},{"value":"0,0E+00","module":"D"}]},{"parameter":"MER","unit":"kg","values":[{"value":"3,81E-02","module":"A1-A3"},{"value":"0,0E+00","module":"A4"},{"value":"0,0E+00","module":"C2"},{"value":"2,55E-01","module":"C3"},{"value":"0,0E+00","module":"C4"},{"value":"0,0E+00","module":"D"}]},{"parameter":"EEE","unit":"MJ","values":[{"value":"4,23E-02","module":"A1-A3"},{"value":"0,0E+00","module":"A4"},{"value":"0,0E+00","module":"C2"},{"value":"8,15E-01","module":"C3"},{"value":"0,0E+00","module":"C4"},{"value":"0,0E+00","module":"D"}]},{"parameter":"EET","unit":"MJ","values":[{"value":"6,25E-01","module":"A1-A3"},{"value":"0,0E+00","module":"A4"},{"value":"0,0E+00","module":"C2"},{"value":"5,60E+00","module":"C3"},{"value":"0,0E+00","module":"C4"},{"value":"0,0E+00","module":"D"}]}]}