{"product_name":"CCST 99 ACSR 20(24)kV W","epd_id":"NEPD-8370-8024","compliance":["EN 15804+A2","ISO 14025","ISO 21930"],"producer_name":"Amokabel AB","environmental_impact":[{"parameter":"GWP-total","unit":"kg CO2-eq.","values":[{"value":"3,89E+00","module":"A1"},{"value":"5,25E-02","module":"A2"},{"value":"2,57E-02","module":"A3"},{"value":"3,37E-02","module":"A4"},{"value":"1,37E-01","module":"A5"},{"value":"0,0E+00","module":"B1"},{"value":"0,0E+00","module":"B2"},{"value":"0,0E+00","module":"B3"},{"value":"0,0E+00","module":"B4"},{"value":"0,0E+00","module":"B5"},{"value":"6,49E-03","module":"B6"},{"value":"0,0E+00","module":"B7"},{"value":"0,0E+00","module":"C1"},{"value":"8,35E-03","module":"C2"},{"value":"2,20E-01","module":"C3"},{"value":"9,84E-03","module":"C4"},{"value":"-1,18E+00","module":"D"}]},{"parameter":"GWP-fossil","unit":"kg CO2-eq.","values":[{"value":"3,94E+00","module":"A1"},{"value":"5,25E-02","module":"A2"},{"value":"2,39E-02","module":"A3"},{"value":"3,37E-02","module":"A4"},{"value":"2,64E-03","module":"A5"},{"value":"0,0E+00","module":"B1"},{"value":"0,0E+00","module":"B2"},{"value":"0,0E+00","module":"B3"},{"value":"0,0E+00","module":"B4"},{"value":"0,0E+00","module":"B5"},{"value":"5,98E-03","module":"B6"},{"value":"0,0E+00","module":"B7"},{"value":"0,0E+00","module":"C1"},{"value":"8,34E-03","module":"C2"},{"value":"2,20E-01","module":"C3"},{"value":"9,83E-03","module":"C4"},{"value":"-1,15E+00","module":"D"}]},{"parameter":"GWP-biogenic","unit":"kg CO2-eq.","values":[{"value":"-9,61E-02","module":"A1"},{"value":"2,14E-05","module":"A2"},{"value":"4,86E-04","module":"A3"},{"value":"1,39E-05","module":"A4"},{"value":"1,34E-01","module":"A5"},{"value":"0,0E+00","module":"B1"},{"value":"0,0E+00","module":"B2"},{"value":"0,0E+00","module":"B3"},{"value":"0,0E+00","module":"B4"},{"value":"0,0E+00","module":"B5"},{"value":"1,21E-04","module":"B6"},{"value":"0,0E+00","module":"B7"},{"value":"0,0E+00","module":"C1"},{"value":"3,40E-06","module":"C2"},{"value":"1,85E-06","module":"C3"},{"value":"8,20E-07","module":"C4"},{"value":"-5,25E-03","module":"D"}]},{"parameter":"GWP-luluc","unit":"kg CO2-eq.","values":[{"value":"4,76E-02","module":"A1"},{"value":"1,92E-05","module":"A2"},{"value":"1,35E-03","module":"A3"},{"value":"1,20E-05","module":"A4"},{"value":"6,76E-07","module":"A5"},{"value":"0,0E+00","module":"B1"},{"value":"0,0E+00","module":"B2"},{"value":"0,0E+00","module":"B3"},{"value":"0,0E+00","module":"B4"},{"value":"0,0E+00","module":"B5"},{"value":"3,88E-04","module":"B6"},{"value":"0,0E+00","module":"B7"},{"value":"0,0E+00","module":"C1"},{"value":"2,92E-06","module":"C2"},{"value":"2,76E-07","module":"C3"},{"value":"6,99E-07","module":"C4"},{"value":"-2,20E-02","module":"D"}]},{"parameter":"ODP","unit":"kg CFC 11-eq.","values":[{"value":"3,01E-07","module":"A1"},{"value":"1,18E-08","module":"A2"},{"value":"1,03E-08","module":"A3"},{"value":"7,62E-09","module":"A4"},{"value":"4,21E-10","module":"A5"},{"value":"0,0E+00","module":"B1"},{"value":"0,0E+00","module":"B2"},{"value":"0,0E+00","module":"B3"},{"value":"0,0E+00","module":"B4"},{"value":"0,0E+00","module":"B5"},{"value":"2,93E-09","module":"B6"},{"value":"0,0E+00","module":"B7"},{"value":"0,0E+00","module":"C1"},{"value":"1,90E-09","module":"C2"},{"value":"1,75E-10","module":"C3"},{"value":"6,13E-10","module":"C4"},{"value":"-9,03E-04","module":"D"}]},{"parameter":"AP","unit":"mol H+-eq.","values":[{"value":"2,61E-02","module":"A1"},{"value":"2,15E-04","module":"A2"},{"value":"1,39E-04","module":"A3"},{"value":"9,67E-05","module":"A4"},{"value":"2,12E-05","module":"A5"},{"value":"0,0E+00","module":"B1"},{"value":"0,0E+00","module":"B2"},{"value":"0,0E+00","module":"B3"},{"value":"0,0E+00","module":"B4"},{"value":"0,0E+00","module":"B5"},{"value":"3,89E-05","module":"B6"},{"value":"0,0E+00","module":"B7"},{"value":"0,0E+00","module":"C1"},{"value":"3,41E-05","module":"C2"},{"value":"2,80E-05","module":"C3"},{"value":"1,64E-05","module":"C4"},{"value":"-7,80E-03","module":"D"}]},{"parameter":"POCP","unit":"kg NMVOC-eq.","values":[{"value":"1,31E-02","module":"A1"},{"value":"1,73E-04","module":"A2"},{"value":"7,27E-05","module":"A3"},{"value":"8,20E-05","module":"A4"},{"value":"2,50E-05","module":"A5"},{"value":"0,0E+00","module":"B1"},{"value":"0,0E+00","module":"B2"},{"value":"0,0E+00","module":"B3"},{"value":"0,0E+00","module":"B4"},{"value":"0,0E+00","module":"B5"},{"value":"1,99E-05","module":"B6"},{"value":"0,0E+00","module":"B7"},{"value":"0,0E+00","module":"C1"},{"value":"3,42E-05","module":"C2"},{"value":"3,47E-05","module":"C3"},{"value":"2,04E-05","module":"C4"},{"value":"-3,71E-03","module":"D"}]},{"parameter":"ADPE","unit":"kg Sb-eq.","values":[{"value":"8,39E-05","module":"A1"},{"value":"1,40E-06","module":"A2"},{"value":"8,49E-07","module":"A3"},{"value":"9,30E-07","module":"A4"},{"value":"4,28E-08","module":"A5"},{"value":"0,0E+00","module":"B1"},{"value":"0,0E+00","module":"B2"},{"value":"0,0E+00","module":"B3"},{"value":"0,0E+00","module":"B4"},{"value":"0,0E+00","module":"B5"},{"value":"2,39E-07","module":"B6"},{"value":"0,0E+00","module":"B7"},{"value":"0,0E+00","module":"C1"},{"value":"2,26E-07","module":"C2"},{"value":"8,08E-09","module":"C3"},{"value":"1,64E-08","module":"C4"},{"value":"1,62E-06","module":"D"}]},{"parameter":"ADPF","unit":"MJ","values":[{"value":"5,65E+01","module":"A1"},{"value":"7,89E-01","module":"A2"},{"value":"2,44E+00","module":"A3"},{"value":"5,09E-01","module":"A4"},{"value":"3,10E-02","module":"A5"},{"value":"0,0E+00","module":"B1"},{"value":"0,0E+00","module":"B2"},{"value":"0,0E+00","module":"B3"},{"value":"0,0E+00","module":"B4"},{"value":"0,0E+00","module":"B5"},{"value":"7,01E-01","module":"B6"},{"value":"0,0E+00","module":"B7"},{"value":"0,0E+00","module":"C1"},{"value":"1,26E-01","module":"C2"},{"value":"1,47E-02","module":"C3"},{"value":"4,86E-02","module":"C4"},{"value":"-1,46E+01","module":"D"}]},{"parameter":"WDP","unit":"m3 world-eq.","values":[{"value":"1,47E+03","module":"A1"},{"value":"7,41E-01","module":"A2"},{"value":"2,46E+02","module":"A3"},{"value":"4,92E-01","module":"A4"},{"value":"4,77E-02","module":"A5"},{"value":"0,0E+00","module":"B1"},{"value":"0,0E+00","module":"B2"},{"value":"0,0E+00","module":"B3"},{"value":"0,0E+00","module":"B4"},{"value":"0,0E+00","module":"B5"},{"value":"7,11E+01","module":"B6"},{"value":"0,0E+00","module":"B7"},{"value":"0,0E+00","module":"C1"},{"value":"1,20E-01","module":"C2"},{"value":"3,69E-02","module":"C3"},{"value":"9,46E-01","module":"C4"},{"value":"-6,54E+02","module":"D"}]},{"parameter":"EP-freshwater","unit":"kg P-eq.","values":[{"value":"1,77E-04","module":"A1"},{"value":"4,10E-07","module":"A2"},{"value":"1,41E-06","module":"A3"},{"value":"2,69E-07","module":"A4"},{"value":"3,16E-08","module":"A5"},{"value":"0,0E+00","module":"B1"},{"value":"0,0E+00","module":"B2"},{"value":"0,0E+00","module":"B3"},{"value":"0,0E+00","module":"B4"},{"value":"0,0E+00","module":"B5"},{"value":"4,04E-07","module":"B6"},{"value":"0,0E+00","module":"B7"},{"value":"0,0E+00","module":"C1"},{"value":"6,55E-08","module":"C2"},{"value":"1,75E-08","module":"C3"},{"value":"3,34E-08","module":"C4"},{"value":"-4,51E-05","module":"D"}]},{"parameter":"EP-marine","unit":"kg N-eq.","values":[{"value":"3,48E-03","module":"A1"},{"value":"4,61E-05","module":"A2"},{"value":"2,43E-05","module":"A3"},{"value":"1,91E-05","module":"A4"},{"value":"9,10E-06","module":"A5"},{"value":"0,0E+00","module":"B1"},{"value":"0,0E+00","module":"B2"},{"value":"0,0E+00","module":"B3"},{"value":"0,0E+00","module":"B4"},{"value":"0,0E+00","module":"B5"},{"value":"6,63E-06","module":"B6"},{"value":"0,0E+00","module":"B7"},{"value":"0,0E+00","module":"C1"},{"value":"1,01E-05","module":"C2"},{"value":"1,34E-05","module":"C3"},{"value":"1,46E-05","module":"C4"},{"value":"-1,01E-03","module":"D"}]},{"parameter":"EP-terrestrial","unit":"mol N-eq.","values":[{"value":"3,85E-02","module":"A1"},{"value":"5,14E-04","module":"A2"},{"value":"3,15E-04","module":"A3"},{"value":"2,14E-04","module":"A4"},{"value":"9,75E-05","module":"A5"},{"value":"0,0E+00","module":"B1"},{"value":"0,0E+00","module":"B2"},{"value":"0,0E+00","module":"B3"},{"value":"0,0E+00","module":"B4"},{"value":"0,0E+00","module":"B5"},{"value":"8,73E-05","module":"B6"},{"value":"0,0E+00","module":"B7"},{"value":"0,0E+00","module":"C1"},{"value":"1,12E-04","module":"C2"},{"value":"1,45E-04","module":"C3"},{"value":"6,57E-05","module":"C4"},{"value":"-1,11E-02","module":"D"}]},{"parameter":"GWP-IOBC","unit":"kg CO2-eq.","values":[{"value":"4,01E+00","module":"A1"},{"value":"5,25E-02","module":"A2"},{"value":"2,57E-02","module":"A3"},{"value":"3,37E-02","module":"A4"},{"value":"2,64E-03","module":"A5"},{"value":"0,0E+00","module":"B1"},{"value":"0,0E+00","module":"B2"},{"value":"0,0E+00","module":"B3"},{"value":"0,0E+00","module":"B4"},{"value":"0,0E+00","module":"B5"},{"value":"6,48E-03","module":"B6"},{"value":"0,0E+00","module":"B7"},{"value":"0,0E+00","module":"C1"},{"value":"8,35E-03","module":"C2"},{"value":"2,20E-01","module":"C3"},{"value":"1,01E-02","module":"C4"},{"value":"-1,12E+00","module":"D"}]}],"additional_environmental_impact":[{"parameter":"PM","unit":"disease incidence","values":[{"value":"2,47E-07","module":"A1"},{"value":"3,14E-09","module":"A2"},{"value":"1,03E-09","module":"A3"},{"value":"2,06E-09","module":"A4"},{"value":"2,59E-10","module":"A5"},{"value":"0,0E+00","module":"B1"},{"value":"0,0E+00","module":"B2"},{"value":"0,0E+00","module":"B3"},{"value":"0,0E+00","module":"B4"},{"value":"0,0E+00","module":"B5"},{"value":"2,80E-10","module":"B6"},{"value":"0,0E+00","module":"B7"},{"value":"0,0E+00","module":"C1"},{"value":"6,00E-10","module":"C2"},{"value":"1,10E-10","module":"C3"},{"value":"2,99E-10","module":"C4"},{"value":"-8,56E-08","module":"D"}]},{"parameter":"ETP-fw","unit":"CTUe","values":[{"value":"8,76E+01","module":"A1"},{"value":"5,80E-01","module":"A2"},{"value":"1,30E+00","module":"A3"},{"value":"3,77E-01","module":"A4"},{"value":"3,53E-02","module":"A5"},{"value":"0,0E+00","module":"B1"},{"value":"0,0E+00","module":"B2"},{"value":"0,0E+00","module":"B3"},{"value":"0,0E+00","module":"B4"},{"value":"0,0E+00","module":"B5"},{"value":"3,70E-01","module":"B6"},{"value":"0,0E+00","module":"B7"},{"value":"0,0E+00","module":"C1"},{"value":"9,26E-02","module":"C2"},{"value":"5,29E-02","module":"C3"},{"value":"5,70E+01","module":"C4"},{"value":"-1,81E+01","module":"D"}]},{"parameter":"HTP-c","unit":"CTUh","values":[{"value":"8,82E-09","module":"A1"},{"value":"0,0E+00","module":"A2"},{"value":"3,70E-11","module":"A3"},{"value":"0,0E+00","module":"A4"},{"value":"4,00E-12","module":"A5"},{"value":"0,0E+00","module":"B1"},{"value":"0,0E+00","module":"B2"},{"value":"0,0E+00","module":"B3"},{"value":"0,0E+00","module":"B4"},{"value":"0,0E+00","module":"B5"},{"value":"1,10E-11","module":"B6"},{"value":"0,0E+00","module":"B7"},{"value":"0,0E+00","module":"C1"},{"value":"0,0E+00","module":"C2"},{"value":"4,00E-12","module":"C3"},{"value":"3,00E-12","module":"C4"},{"value":"-2,90E-09","module":"D"}]},{"parameter":"HTP-nc","unit":"CTUh","values":[{"value":"1,46E-07","module":"A1"},{"value":"6,35E-10","module":"A2"},{"value":"9,05E-10","module":"A3"},{"value":"4,12E-10","module":"A4"},{"value":"1,88E-10","module":"A5"},{"value":"0,0E+00","module":"B1"},{"value":"0,0E+00","module":"B2"},{"value":"0,0E+00","module":"B3"},{"value":"0,0E+00","module":"B4"},{"value":"0,0E+00","module":"B5"},{"value":"2,56E-10","module":"B6"},{"value":"0,0E+00","module":"B7"},{"value":"0,0E+00","module":"C1"},{"value":"1,00E-10","module":"C2"},{"value":"1,94E-10","module":"C3"},{"value":"6,20E-11","module":"C4"},{"value":"-3,45E-08","module":"D"}]},{"parameter":"SQP","unit":"unitless","values":[{"value":"8,68E+00","module":"A1"},{"value":"5,37E-01","module":"A2"},{"value":"1,08E+00","module":"A3"},{"value":"3,56E-01","module":"A4"},{"value":"1,74E-02","module":"A5"},{"value":"0,0E+00","module":"B1"},{"value":"0,0E+00","module":"B2"},{"value":"0,0E+00","module":"B3"},{"value":"0,0E+00","module":"B4"},{"value":"0,0E+00","module":"B5"},{"value":"3,10E-01","module":"B6"},{"value":"0,0E+00","module":"B7"},{"value":"0,0E+00","module":"C1"},{"value":"8,67E-02","module":"C2"},{"value":"1,83E-03","module":"C3"},{"value":"1,20E-01","module":"C4"},{"value":"-1,31E+00","module":"D"}]},{"parameter":"IRP","unit":"kBq U235-eq.","values":[{"value":"2,05E-01","module":"A1"},{"value":"3,44E-03","module":"A2"},{"value":"8,33E-02","module":"A3"},{"value":"2,22E-03","module":"A4"},{"value":"1,12E-04","module":"A5"},{"value":"0,0E+00","module":"B1"},{"value":"0,0E+00","module":"B2"},{"value":"0,0E+00","module":"B3"},{"value":"0,0E+00","module":"B4"},{"value":"0,0E+00","module":"B5"},{"value":"2,40E-02","module":"B6"},{"value":"0,0E+00","module":"B7"},{"value":"0,0E+00","module":"C1"},{"value":"5,50E-04","module":"C2"},{"value":"2,55E-05","module":"C3"},{"value":"2,92E-04","module":"C4"},{"value":"-6,41E-02","module":"D"}]}],"resource_use":[{"parameter":"PERE","unit":"MJ","values":[{"value":"1,30E+01","module":"A1"},{"value":"1,11E-02","module":"A2"},{"value":"1,17E+00","module":"A3"},{"value":"7,28E-03","module":"A4"},{"value":"6,37E-04","module":"A5"},{"value":"0,0E+00","module":"B1"},{"value":"0,0E+00","module":"B2"},{"value":"0,0E+00","module":"B3"},{"value":"0,0E+00","module":"B4"},{"value":"0,0E+00","module":"B5"},{"value":"3,37E-01","module":"B6"},{"value":"0,0E+00","module":"B7"},{"value":"0,0E+00","module":"C1"},{"value":"1,77E-03","module":"C2"},{"value":"4,52E-04","module":"C3"},{"value":"5,12E-03","module":"C4"},{"value":"-6,33E+00","module":"D"}]},{"parameter":"PERM","unit":"MJ","values":[{"value":"1,23E+00","module":"A1"},{"value":"0,0E+00","module":"A2"},{"value":"0,0E+00","module":"A3"},{"value":"0,0E+00","module":"A4"},{"value":"-1,23E+00","module":"A5"},{"value":"0,0E+00","module":"B1"},{"value":"0,0E+00","module":"B2"},{"value":"0,0E+00","module":"B3"},{"value":"0,0E+00","module":"B4"},{"value":"0,0E+00","module":"B5"},{"value":"0,0E+00","module":"B6"},{"value":"0,0E+00","module":"B7"},{"value":"0,0E+00","module":"C1"},{"value":"0,0E+00","module":"C2"},{"value":"0,0E+00","module":"C3"},{"value":"0,0E+00","module":"C4"},{"value":"0,0E+00","module":"D"}]},{"parameter":"PERT","unit":"MJ","values":[{"value":"1,42E+01","module":"A1"},{"value":"1,11E-02","module":"A2"},{"value":"1,17E+00","module":"A3"},{"value":"7,28E-03","module":"A4"},{"value":"-1,23E+00","module":"A5"},{"value":"0,0E+00","module":"B1"},{"value":"0,0E+00","module":"B2"},{"value":"0,0E+00","module":"B3"},{"value":"0,0E+00","module":"B4"},{"value":"0,0E+00","module":"B5"},{"value":"3,37E-01","module":"B6"},{"value":"0,0E+00","module":"B7"},{"value":"0,0E+00","module":"C1"},{"value":"1,77E-03","module":"C2"},{"value":"4,52E-04","module":"C3"},{"value":"5,12E-03","module":"C4"},{"value":"-6,33E+00","module":"D"}]},{"parameter":"PENRE","unit":"MJ","values":[{"value":"5,06E+01","module":"A1"},{"value":"7,89E-01","module":"A2"},{"value":"2,44E+00","module":"A3"},{"value":"5,09E-01","module":"A4"},{"value":"3,10E-02","module":"A5"},{"value":"0,0E+00","module":"B1"},{"value":"0,0E+00","module":"B2"},{"value":"0,0E+00","module":"B3"},{"value":"0,0E+00","module":"B4"},{"value":"0,0E+00","module":"B5"},{"value":"7,02E-01","module":"B6"},{"value":"0,0E+00","module":"B7"},{"value":"0,0E+00","module":"C1"},{"value":"1,26E-01","module":"C2"},{"value":"1,47E-02","module":"C3"},{"value":"4,86E-02","module":"C4"},{"value":"-1,46E+01","module":"D"}]},{"parameter":"PENRM","unit":"MJ","values":[{"value":"6,37E+00","module":"A1"},{"value":"0,0E+00","module":"A2"},{"value":"0,0E+00","module":"A3"},{"value":"0,0E+00","module":"A4"},{"value":"0,0E+00","module":"A5"},{"value":"0,0E+00","module":"B1"},{"value":"0,0E+00","module":"B2"},{"value":"0,0E+00","module":"B3"},{"value":"0,0E+00","module":"B4"},{"value":"0,0E+00","module":"B5"},{"value":"0,0E+00","module":"B6"},{"value":"0,0E+00","module":"B7"},{"value":"0,0E+00","module":"C1"},{"value":"0,0E+00","module":"C2"},{"value":"-6,24E+00","module":"C3"},{"value":"0,0E+00","module":"C4"},{"value":"0,0E+00","module":"D"}]},{"parameter":"PENRT","unit":"MJ","values":[{"value":"5,70E+01","module":"A1"},{"value":"7,89E-01","module":"A2"},{"value":"2,44E+00","module":"A3"},{"value":"5,09E-01","module":"A4"},{"value":"3,10E-02","module":"A5"},{"value":"0,0E+00","module":"B1"},{"value":"0,0E+00","module":"B2"},{"value":"0,0E+00","module":"B3"},{"value":"0,0E+00","module":"B4"},{"value":"0,0E+00","module":"B5"},{"value":"7,02E-01","module":"B6"},{"value":"0,0E+00","module":"B7"},{"value":"0,0E+00","module":"C1"},{"value":"1,26E-01","module":"C2"},{"value":"-6,23E+00","module":"C3"},{"value":"4,86E-02","module":"C4"},{"value":"-1,46E+01","module":"D"}]},{"parameter":"SM","unit":"kg","values":[{"value":"2,24E-01","module":"A1"},{"value":"0,0E+00","module":"A2"},{"value":"8,16E-07","module":"A3"},{"value":"0,0E+00","module":"A4"},{"value":"9,80E-02","module":"A5"},{"value":"0,0E+00","module":"B1"},{"value":"0,0E+00","module":"B2"},{"value":"0,0E+00","module":"B3"},{"value":"0,0E+00","module":"B4"},{"value":"0,0E+00","module":"B5"},{"value":"0,0E+00","module":"B6"},{"value":"0,0E+00","module":"B7"},{"value":"0,0E+00","module":"C1"},{"value":"0,0E+00","module":"C2"},{"value":"0,0E+00","module":"C3"},{"value":"0,0E+00","module":"C4"},{"value":"0,0E+00","module":"D"}]},{"parameter":"RSF","unit":"MJ","values":[{"value":"1,02E-01","module":"A1"},{"value":"3,94E-04","module":"A2"},{"value":"4,53E-03","module":"A3"},{"value":"2,61E-04","module":"A4"},{"value":"1,86E-05","module":"A5"},{"value":"0,0E+00","module":"B1"},{"value":"0,0E+00","module":"B2"},{"value":"0,0E+00","module":"B3"},{"value":"0,0E+00","module":"B4"},{"value":"0,0E+00","module":"B5"},{"value":"1,31E-03","module":"B6"},{"value":"0,0E+00","module":"B7"},{"value":"0,0E+00","module":"C1"},{"value":"6,35E-05","module":"C2"},{"value":"1,25E-05","module":"C3"},{"value":"1,06E-04","module":"C4"},{"value":"-2,33E-03","module":"D"}]},{"parameter":"NRSF","unit":"MJ","values":[{"value":"-3,90E-02","module":"A1"},{"value":"1,39E-03","module":"A2"},{"value":"1,43E-02","module":"A3"},{"value":"9,32E-04","module":"A4"},{"value":"2,12E-04","module":"A5"},{"value":"0,0E+00","module":"B1"},{"value":"0,0E+00","module":"B2"},{"value":"0,0E+00","module":"B3"},{"value":"0,0E+00","module":"B4"},{"value":"0,0E+00","module":"B5"},{"value":"4,12E-03","module":"B6"},{"value":"0,0E+00","module":"B7"},{"value":"0,0E+00","module":"C1"},{"value":"2,27E-04","module":"C2"},{"value":"0,0E+00","module":"C3"},{"value":"2,82E-04","module":"C4"},{"value":"-5,72E-02","module":"D"}]},{"parameter":"FW","unit":"m3","values":[{"value":"7,99E-02","module":"A1"},{"value":"8,27E-05","module":"A2"},{"value":"2,65E-03","module":"A3"},{"value":"5,44E-05","module":"A4"},{"value":"2,26E-05","module":"A5"},{"value":"0,0E+00","module":"B1"},{"value":"0,0E+00","module":"B2"},{"value":"0,0E+00","module":"B3"},{"value":"0,0E+00","module":"B4"},{"value":"0,0E+00","module":"B5"},{"value":"7,65E-04","module":"B6"},{"value":"0,0E+00","module":"B7"},{"value":"0,0E+00","module":"C1"},{"value":"1,32E-05","module":"C2"},{"value":"4,57E-05","module":"C3"},{"value":"6,21E-05","module":"C4"},{"value":"-2,99E-02","module":"D"}]}],"end_of_life_waste":[{"parameter":"HWD","unit":"kg","values":[{"value":"3,71E-02","module":"A1"},{"value":"4,04E-05","module":"A2"},{"value":"2,76E-04","module":"A3"},{"value":"2,62E-05","module":"A4"},{"value":"0,0E+00","module":"A5"},{"value":"0,0E+00","module":"B1"},{"value":"0,0E+00","module":"B2"},{"value":"0,0E+00","module":"B3"},{"value":"0,0E+00","module":"B4"},{"value":"0,0E+00","module":"B5"},{"value":"3,66E-05","module":"B6"},{"value":"0,0E+00","module":"B7"},{"value":"0,0E+00","module":"C1"},{"value":"6,41E-06","module":"C2"},{"value":"0,0E+00","module":"C3"},{"value":"5,58E-03","module":"C4"},{"value":"4,79E-03","module":"D"}]},{"parameter":"NHWD","unit":"kg","values":[{"value":"9,27E-01","module":"A1"},{"value":"3,71E-02","module":"A2"},{"value":"5,58E-02","module":"A3"},{"value":"2,47E-02","module":"A4"},{"value":"9,80E-02","module":"A5"},{"value":"0,0E+00","module":"B1"},{"value":"0,0E+00","module":"B2"},{"value":"0,0E+00","module":"B3"},{"value":"0,0E+00","module":"B4"},{"value":"0,0E+00","module":"B5"},{"value":"2,31E-03","module":"B6"},{"value":"0,0E+00","module":"B7"},{"value":"0,0E+00","module":"C1"},{"value":"6,01E-03","module":"C2"},{"value":"0,0E+00","module":"C3"},{"value":"1,68E-01","module":"C4"},{"value":"-3,35E-01","module":"D"}]},{"parameter":"RWD","unit":"kg","values":[{"value":"1,92E-04","module":"A1"},{"value":"5,38E-06","module":"A2"},{"value":"3,66E-05","module":"A3"},{"value":"3,47E-06","module":"A4"},{"value":"0,0E+00","module":"A5"},{"value":"0,0E+00","module":"B1"},{"value":"0,0E+00","module":"B2"},{"value":"0,0E+00","module":"B3"},{"value":"0,0E+00","module":"B4"},{"value":"0,0E+00","module":"B5"},{"value":"1,06E-05","module":"B6"},{"value":"0,0E+00","module":"B7"},{"value":"0,0E+00","module":"C1"},{"value":"8,57E-07","module":"C2"},{"value":"0,0E+00","module":"C3"},{"value":"3,32E-07","module":"C4"},{"value":"-6,01E-05","module":"D"}]}],"end_of_life_flow":[{"parameter":"CRU","unit":"kg","values":[{"value":"0,0E+00","module":"A1"},{"value":"0,0E+00","module":"A2"},{"value":"0,0E+00","module":"A3"},{"value":"0,0E+00","module":"A4"},{"value":"0,0E+00","module":"A5"},{"value":"0,0E+00","module":"B1"},{"value":"0,0E+00","module":"B2"},{"value":"0,0E+00","module":"B3"},{"value":"0,0E+00","module":"B4"},{"value":"0,0E+00","module":"B5"},{"value":"0,0E+00","module":"B6"},{"value":"0,0E+00","module":"B7"},{"value":"0,0E+00","module":"C1"},{"value":"0,0E+00","module":"C2"},{"value":"0,0E+00","module":"C3"},{"value":"0,0E+00","module":"C4"},{"value":"0,0E+00","module":"D"}]},{"parameter":"MFR","unit":"kg","values":[{"value":"0,0E+00","module":"A1"},{"value":"0,0E+00","module":"A2"},{"value":"5,07E-02","module":"A3"},{"value":"0,0E+00","module":"A4"},{"value":"2,32E-06","module":"A5"},{"value":"0,0E+00","module":"B1"},{"value":"0,0E+00","module":"B2"},{"value":"0,0E+00","module":"B3"},{"value":"0,0E+00","module":"B4"},{"value":"0,0E+00","module":"B5"},{"value":"0,0E+00","module":"B6"},{"value":"0,0E+00","module":"B7"},{"value":"0,0E+00","module":"C1"},{"value":"0,0E+00","module":"C2"},{"value":"2,52E-01","module":"C3"},{"value":"6,58E-06","module":"C4"},{"value":"0,0E+00","module":"D"}]},{"parameter":"MER","unit":"kg","values":[{"value":"0,0E+00","module":"A1"},{"value":"0,0E+00","module":"A2"},{"value":"1,26E-03","module":"A3"},{"value":"0,0E+00","module":"A4"},{"value":"9,80E-02","module":"A5"},{"value":"0,0E+00","module":"B1"},{"value":"0,0E+00","module":"B2"},{"value":"0,0E+00","module":"B3"},{"value":"0,0E+00","module":"B4"},{"value":"0,0E+00","module":"B5"},{"value":"0,0E+00","module":"B6"},{"value":"0,0E+00","module":"B7"},{"value":"0,0E+00","module":"C1"},{"value":"0,0E+00","module":"C2"},{"value":"7,33E-02","module":"C3"},{"value":"1,61E-07","module":"C4"},{"value":"0,0E+00","module":"D"}]},{"parameter":"EEE","unit":"MJ","values":[{"value":"0,0E+00","module":"A1"},{"value":"0,0E+00","module":"A2"},{"value":"1,71E-03","module":"A3"},{"value":"0,0E+00","module":"A4"},{"value":"6,81E-02","module":"A5"},{"value":"0,0E+00","module":"B1"},{"value":"0,0E+00","module":"B2"},{"value":"0,0E+00","module":"B3"},{"value":"0,0E+00","module":"B4"},{"value":"0,0E+00","module":"B5"},{"value":"0,0E+00","module":"B6"},{"value":"0,0E+00","module":"B7"},{"value":"0,0E+00","module":"C1"},{"value":"0,0E+00","module":"C2"},{"value":"1,41E-01","module":"C3"},{"value":"1,04E-05","module":"C4"},{"value":"0,0E+00","module":"D"}]},{"parameter":"EET","unit":"MJ","values":[{"value":"0,0E+00","module":"A1"},{"value":"0,0E+00","module":"A2"},{"value":"2,59E-02","module":"A3"},{"value":"0,0E+00","module":"A4"},{"value":"1,03E+00","module":"A5"},{"value":"0,0E+00","module":"B1"},{"value":"0,0E+00","module":"B2"},{"value":"0,0E+00","module":"B3"},{"value":"0,0E+00","module":"B4"},{"value":"0,0E+00","module":"B5"},{"value":"0,0E+00","module":"B6"},{"value":"0,0E+00","module":"B7"},{"value":"0,0E+00","module":"C1"},{"value":"0,0E+00","module":"C2"},{"value":"2,14E+00","module":"C3"},{"value":"1,58E-04","module":"C4"},{"value":"0,0E+00","module":"D"}]}]}