{"product_name":"CEM II/C-M (S-LL) 42,5 N-NA \"CZ\"","epd_id":"EPD-CEM-20240345-CAA1-DE","compliance":["DIN EN 15804+A2","ISO 14025"],"producer_name":"Cemex Deutschland AG","environmental_impact":[{"parameter":"GWP-total","unit":"kg CO2-eq.","values":[{"value":"4,69E+02","module":"A1-A3"}]},{"parameter":"GWP-fossil","unit":"kg CO2-eq.","values":[{"value":"4,69E+02","module":"A1-A3"}]},{"parameter":"GWP-biogenic","unit":"kg CO2-eq.","values":[{"value":"4,87E-02","module":"A1-A3"}]},{"parameter":"GWP-luluc","unit":"kg CO2-eq.","values":[{"value":"4,77E-02","module":"A1-A3"}]},{"parameter":"ODP","unit":"kg CFC11-eq.","values":[{"value":"1,30E-05","module":"A1-A3"}]},{"parameter":"AP","unit":"mol H^(+)-eq.","values":[{"value":"1,83E+00","module":"A1-A3"}]},{"parameter":"POCP","unit":"kg NMVOC-eq.","values":[{"value":"8,26E-01","module":"A1-A3"}]},{"parameter":"ADPE","unit":"kg Sb-eq.","values":[{"value":"1,13E-04","module":"A1-A3"}]},{"parameter":"ADPF","unit":"MJ","values":[{"value":"2,50E+03","module":"A1-A3"}]},{"parameter":"WDP","unit":"m^3 Welt-eq. entzogen","values":[{"value":"3,02E+01","module":"A1-A3"}]},{"parameter":"EP-freshwater","unit":"kg P-eq.","values":[{"value":"7,22E-02","module":"A1-A3"}]},{"parameter":"EP-marine","unit":"kg N-eq.","values":[{"value":"4,79E-03","module":"A1-A3"}]},{"parameter":"EP-terrestrial","unit":"mol N-eq.","values":[{"value":"2,70E+00","module":"A1-A3"}]}],"additional_environmental_impact":[{"parameter":"PM","unit":"Krankheitsf\u00e4lle","values":[{"value":"1,66E-05","module":"A1-A3"}]},{"parameter":"ETP-fw","unit":"CTUe","values":[{"value":"5,75E+01","module":"A1-A3"}]},{"parameter":"HTP-c","unit":"CTUh","values":[{"value":"8,55E-07","module":"A1-A3"}]},{"parameter":"HTP-nc","unit":"CTUh","values":[{"value":"1,16E-05","module":"A1-A3"}]},{"parameter":"SQP","unit":"SQP","values":[{"value":"6,16E+02","module":"A1-A3"}]}],"resource_use":[{"parameter":"PERE","unit":"MJ","values":[{"value":"4,69E+01","module":"A1-A3"}]},{"parameter":"PERM","unit":"MJ","values":[{"value":"0,0E+00","module":"A1-A3"}]},{"parameter":"PERT","unit":"MJ","values":[{"value":"4,69E+01","module":"A1-A3"}]},{"parameter":"PENRE","unit":"MJ","values":[{"value":"2,50E+03","module":"A1-A3"}]},{"parameter":"PENRM","unit":"MJ","values":[{"value":"0,0E+00","module":"A1-A3"}]},{"parameter":"PENRT","unit":"MJ","values":[{"value":"2,50E+03","module":"A1-A3"}]},{"parameter":"SM","unit":"kg","values":[{"value":"3,84E+02","module":"A1-A3"}]},{"parameter":"RSF","unit":"MJ","values":[{"value":"6,51E+02","module":"A1-A3"}]},{"parameter":"NRSF","unit":"MJ","values":[{"value":"4,72E+02","module":"A1-A3"}]},{"parameter":"FW","unit":"m^3","values":[{"value":"7,81E-01","module":"A1-A3"}]}],"end_of_life_waste":[{"parameter":"HWD","unit":"kg","values":[{"value":"4,04E-02","module":"A1-A3"}]},{"parameter":"NHWD","unit":"kg","values":[{"value":"6,36E-01","module":"A1-A3"}]},{"parameter":"RWD","unit":"kg","values":[{"value":null,"module":"A1-A3"}]}],"end_of_life_flow":[{"parameter":"CRU","unit":"kg","values":[{"value":"0,0E+00","module":"A1-A3"}]},{"parameter":"MFR","unit":"kg","values":[{"value":"0,0E+00","module":"A1-A3"}]},{"parameter":"MER","unit":"kg","values":[{"value":"0,0E+00","module":"A1-A3"}]},{"parameter":"EEE","unit":"MJ","values":[{"value":"0,0E+00","module":"A1-A3"}]},{"parameter":"EET","unit":"MJ","values":[{"value":"0,0E+00","module":"A1-A3"}]}]}