{"product_name":"CEM II/B-M (P-LL) 42.5 N","epd_id":"NEPD-7404-6793","compliance":["EN 15804+A2","ISO 14025","ISO 21930"],"producer_name":"SCHWENK Sverige AB","environmental_impact":[{"parameter":"GWP-total","unit":"kg CO2-eq.","values":[{"value":"6,01E+02","module":"A1-A3"}]},{"parameter":"GWP-fossil","unit":"kg CO2-eq.","values":[{"value":"6,00E+02","module":"A1-A3"}]},{"parameter":"GWP-biogenic","unit":"kg CO2-eq.","values":[{"value":"4,10E-01","module":"A1-A3"}]},{"parameter":"GWP-luluc","unit":"kg CO2-eq.","values":[{"value":"3,32E-01","module":"A1-A3"}]},{"parameter":"ODP","unit":"kg CFC 11-eq.","values":[{"value":"1,09E-05","module":"A1-A3"}]},{"parameter":"AP","unit":"mol H+-eq.","values":[{"value":"1,76E+00","module":"A1-A3"}]},{"parameter":"POCP","unit":"kg NMVOC-eq.","values":[{"value":"1,05E+00","module":"A1-A3"}]},{"parameter":"ADPE","unit":"kg Sb-eq.","values":[{"value":"1,00E-03","module":"A1-A3"}]},{"parameter":"ADPF","unit":"MJ","values":[{"value":"2,60E+03","module":"A1-A3"}]},{"parameter":"WDP","unit":"m3 world-eq.","values":[{"value":"4,42E+04","module":"A1-A3"}]},{"parameter":"EP-freshwater","unit":"kg P-eq.","values":[{"value":"1,47E-02","module":"A1-A3"}]},{"parameter":"EP-marine","unit":"kg N-eq.","values":[{"value":"3,55E-01","module":"A1-A3"}]},{"parameter":"EP-terrestrial","unit":"mol N-eq.","values":[{"value":"4,05E+00","module":"A1-A3"}]},{"parameter":"GWP-IOBC","unit":"kg CO2-eq.","values":[{"value":"6,10E+02","module":"A1-A3"}]}],"additional_environmental_impact":[{"parameter":"PM","unit":"disease incidence","values":[{"value":"1,41E-05","module":"A1-A3"}]},{"parameter":"ETP-fw","unit":"CTUe","values":[{"value":"3,86E+03","module":"A1-A3"}]},{"parameter":"HTP-c","unit":"CTUh","values":[{"value":"3,51E-08","module":"A1-A3"}]},{"parameter":"HTP-nc","unit":"CTUh","values":[{"value":"7,27E-07","module":"A1-A3"}]},{"parameter":"SQP","unit":"unitless","values":[{"value":"9,11E+02","module":"A1-A3"}]},{"parameter":"IRP","unit":"kBq U235-eq.","values":[{"value":"8,32E+00","module":"A1-A3"}]}],"resource_use":[{"parameter":"PERE","unit":"MJ","values":[{"value":"2,83E+02","module":"A1-A3"}]},{"parameter":"PERM","unit":"MJ","values":[{"value":"0,0E+00","module":"A1-A3"}]},{"parameter":"PERT","unit":"MJ","values":[{"value":"2,83E+02","module":"A1-A3"}]},{"parameter":"PENRE","unit":"MJ","values":[{"value":"2,61E+03","module":"A1-A3"}]},{"parameter":"PENRM","unit":"MJ","values":[{"value":"0,0E+00","module":"A1-A3"}]},{"parameter":"PENRT","unit":"MJ","values":[{"value":"2,61E+03","module":"A1-A3"}]},{"parameter":"SM","unit":"kg","values":[{"value":"9,19E-02","module":"A1-A3"}]},{"parameter":"RSF","unit":"MJ","values":[{"value":"5,27E+01","module":"A1-A3"}]},{"parameter":"NRSF","unit":"MJ","values":[{"value":"6,04E+02","module":"A1-A3"}]},{"parameter":"FW","unit":"m3","values":[{"value":"5,81E-01","module":"A1-A3"}]}],"end_of_life_waste":[{"parameter":"HWD","unit":"kg","values":[{"value":"1,75E-01","module":"A1-A3"}]},{"parameter":"NHWD","unit":"kg","values":[{"value":"9,00E+00","module":"A1-A3"}]},{"parameter":"RWD","unit":"kg","values":[{"value":"6,44E-03","module":"A1-A3"}]}],"end_of_life_flow":[{"parameter":"CRU","unit":"kg","values":[{"value":"0,0E+00","module":"A1-A3"}]},{"parameter":"MFR","unit":"kg","values":[{"value":"2,17E-02","module":"A1-A3"}]},{"parameter":"MER","unit":"kg","values":[{"value":"4,19E-03","module":"A1-A3"}]},{"parameter":"EEE","unit":"MJ","values":[{"value":"1,65E-03","module":"A1-A3"}]},{"parameter":"EET","unit":"MJ","values":[{"value":"2,49E-02","module":"A1-A3"}]}]}