{"product_name":"CEM II B-LL 42.5 R Bulk Plant Beli Izvor","epd_id":"IBU-CEI-HOL-2203120-BG2024000164-ISUE001-EN","compliance":["EN 15804+A2","ISO 14025"],"producer_name":"Holcim Bulgaria","environmental_impact":[{"parameter":"GWP-total","unit":"kg CO2-eq.","values":[{"value":"4,44E+02","module":"A1-A3"}]},{"parameter":"GWP-fossil","unit":"kg CO2-eq.","values":[{"value":"4,44E+02","module":"A1-A3"}]},{"parameter":"GWP-biogenic","unit":"kg CO2-eq.","values":[{"value":"4,68E-02","module":"A1-A3"}]},{"parameter":"GWP-luluc","unit":"kg CO2-eq.","values":[{"value":"1,40E-02","module":"A1-A3"}]},{"parameter":"ODP","unit":"kg CFC11-eq.","values":[{"value":"8,53E-06","module":"A1-A3"}]},{"parameter":"AP","unit":"mol H^(+)-eq.","values":[{"value":"1,95E+00","module":"A1-A3"}]},{"parameter":"ADPE","unit":"kg Sb-eq.","values":[{"value":"2,23E-04","module":"A1-A3"}]},{"parameter":"ADPF","unit":"MJ","values":[{"value":"1,65E+03","module":"A1-A3"}]},{"parameter":"WDP","unit":"m^3 world-eq.","values":[{"value":"6,38E+01","module":"A1-A3"}]},{"parameter":"EP-freshwater","unit":"kg P-eq.","values":[{"value":"2,99E-02","module":"A1-A3"}]},{"parameter":"EP-marine","unit":"kg N-eq.","values":[{"value":"5,65E-01","module":"A1-A3"}]},{"parameter":"EP-terrestrial","unit":"mol N-eq.","values":[{"value":"6,65E+00","module":"A1-A3"}]}],"additional_environmental_impact":[{"parameter":"PM","unit":"disease incidence","values":[{"value":"7,67E-06","module":"A1-A3"}]},{"parameter":"ETP-fw","unit":"CTUe","values":[{"value":"1,47E+03","module":"A1-A3"}]},{"parameter":"HTP-c","unit":"CTUh","values":[{"value":"8,94E-08","module":"A1-A3"}]},{"parameter":"HTP-nc","unit":"CTUh","values":[{"value":"4,00E-06","module":"A1-A3"}]},{"parameter":"SQP","unit":"-","values":[{"value":"6,03E+02","module":"A1-A3"}]},{"parameter":"IRP","unit":"kBq U235-eq.","values":[{"value":"2,97E+01","module":"A1-A3"}]}],"resource_use":[{"parameter":"PERM","unit":"MJ","values":[{"value":"0,0E+00","module":"A1-A3"}]},{"parameter":"PENRM","unit":"MJ","values":[{"value":"0,0E+00","module":"A1-A3"}]},{"parameter":"PENRT","unit":"MJ","values":[{"value":"1,65E+03","module":"A1-A3"}]},{"parameter":"SM","unit":"kg","values":[{"value":"6,79E+00","module":"A1-A3"}]},{"parameter":"RSF","unit":"MJ","values":[{"value":"9,26E+02","module":"A1-A3"}]},{"parameter":"NRSF","unit":"MJ","values":[{"value":"1,32E+03","module":"A1-A3"}]}],"end_of_life_waste":[{"parameter":"HWD","unit":"kg","values":[{"value":"4,11E+00","module":"A1-A3"}]},{"parameter":"RWD","unit":"kg","values":[{"value":"9,77E-03","module":"A1-A3"}]}],"end_of_life_flow":[{"parameter":"CRU","unit":"kg","values":[{"value":"0,0E+00","module":"A1-A3"}]},{"parameter":"MFR","unit":"kg","values":[{"value":"0,0E+00","module":"A1-A3"}]},{"parameter":"MER","unit":"kg","values":[{"value":"0,0E+00","module":"A1-A3"}]},{"parameter":"EEE","unit":"MJ","values":[{"value":"0,0E+00","module":"A1-A3"}]},{"parameter":"EET","unit":"MJ","values":[{"value":"0,0E+00","module":"A1-A3"}]}]}