{"product_name":"CEM I 42,5 N","epd_id":"EPD-SPZ-20230220-CAA2-DE","compliance":["DIN EN 15804+A2","ISO 14025"],"producer_name":"Solnhofer Portland-Zementwerke GmbH & Co. KG","environmental_impact":[{"parameter":"GWP-total","unit":"kg CO2-eq.","values":[{"value":"5,34E+02","module":"A1-A3"}]},{"parameter":"GWP-fossil","unit":"kg CO2-eq.","values":[{"value":"5,34E+02","module":"A1-A3"}]},{"parameter":"GWP-biogenic","unit":"kg CO2-eq.","values":[{"value":"3,04E-02","module":"A1-A3"}]},{"parameter":"GWP-luluc","unit":"kg CO2-eq.","values":[{"value":"3,68E-02","module":"A1-A3"}]},{"parameter":"ODP","unit":"kg CFC11-eq.","values":[{"value":"6,46E-06","module":"A1-A3"}]},{"parameter":"AP","unit":"mol H^(+)-eq.","values":[{"value":"8,47E-01","module":"A1-A3"}]},{"parameter":"POCP","unit":"kg NMVOC-eq.","values":[{"value":"7,74E-01","module":"A1-A3"}]},{"parameter":"ADPE","unit":"kg Sb-eq.","values":[{"value":"2,23E-04","module":"A1-A3"}]},{"parameter":"ADPF","unit":"MJ","values":[{"value":"1,01E+03","module":"A1-A3"}]},{"parameter":"WDP","unit":"m^3 Welt-eq. entzogen","values":[{"value":"1,72E+01","module":"A1-A3"}]},{"parameter":"EP-freshwater","unit":"kg P-eq.","values":[{"value":"3,04E-02","module":"A1-A3"}]},{"parameter":"EP-marine","unit":"kg N-eq.","values":[{"value":"2,11E-03","module":"A1-A3"}]},{"parameter":"EP-terrestrial","unit":"mol N-eq.","values":[{"value":"3,01E+00","module":"A1-A3"}]}],"additional_environmental_impact":[{"parameter":"PM","unit":"Krankheitsf\u00e4lle","values":[{"value":"1,37E-05","module":"A1-A3"}]},{"parameter":"ETP-fw","unit":"CTUe","values":[{"value":"5,16E+01","module":"A1-A3"}]},{"parameter":"HTP-c","unit":"CTUh","values":[{"value":"1,26E-06","module":"A1-A3"}]},{"parameter":"HTP-nc","unit":"CTUh","values":[{"value":"2,91E-05","module":"A1-A3"}]},{"parameter":"SQP","unit":"SQP","values":[{"value":"2,19E+03","module":"A1-A3"}]}],"resource_use":[{"parameter":"PERE","unit":"MJ","values":[{"value":"3,41E+02","module":"A1-A3"}]},{"parameter":"PERM","unit":"MJ","values":[{"value":"0,0E+00","module":"A1-A3"}]},{"parameter":"PERT","unit":"MJ","values":[{"value":"3,41E+02","module":"A1-A3"}]},{"parameter":"PENRE","unit":"MJ","values":[{"value":"1,01E+03","module":"A1-A3"}]},{"parameter":"PENRM","unit":"MJ","values":[{"value":"0,0E+00","module":"A1-A3"}]},{"parameter":"PENRT","unit":"MJ","values":[{"value":"1,01E+03","module":"A1-A3"}]},{"parameter":"SM","unit":"kg","values":[{"value":"6,62E+01","module":"A1-A3"}]},{"parameter":"RSF","unit":"MJ","values":[{"value":"1,82E+03","module":"A1-A3"}]},{"parameter":"NRSF","unit":"MJ","values":[{"value":"1,69E+03","module":"A1-A3"}]},{"parameter":"FW","unit":"m^3","values":[{"value":"4,36E-01","module":"A1-A3"}]}],"end_of_life_waste":[{"parameter":"HWD","unit":"kg","values":[{"value":"7,48E-02","module":"A1-A3"}]},{"parameter":"NHWD","unit":"kg","values":[{"value":"9,01E-02","module":"A1-A3"}]},{"parameter":"RWD","unit":"kg","values":[{"value":null,"module":"A1-A3"}]}],"end_of_life_flow":[{"parameter":"CRU","unit":"kg","values":[{"value":"0,0E+00","module":"A1-A3"}]},{"parameter":"MFR","unit":"kg","values":[{"value":"1,05E+00","module":"A1-A3"}]},{"parameter":"MER","unit":"kg","values":[{"value":"0,0E+00","module":"A1-A3"}]},{"parameter":"EEE","unit":"MJ","values":[{"value":"0,0E+00","module":"A1-A3"}]},{"parameter":"EET","unit":"MJ","values":[{"value":"0,0E+00","module":"A1-A3"}]}]}