{"product_name":"CemCut XCM 50","epd_id":"NEPD-7155-6549","compliance":["EN 15804+A2","ISO 14025","ISO 21930"],"producer_name":"Connovate Aps","environmental_impact":[{"parameter":"GWP-total","unit":"kg CO2-eq.","values":[{"value":"5,96E+01","module":"A1"},{"value":"2,18E+01","module":"A2"},{"value":"7,02E+00","module":"A3"},{"value":"8,72E+00","module":"A4"}]},{"parameter":"GWP-fossil","unit":"kg CO2-eq.","values":[{"value":"6,08E+01","module":"A1"},{"value":"2,18E+01","module":"A2"},{"value":"6,94E+00","module":"A3"},{"value":"8,71E+00","module":"A4"}]},{"parameter":"GWP-biogenic","unit":"kg CO2-eq.","values":[{"value":"-1,33E+00","module":"A1"},{"value":"8,94E-03","module":"A2"},{"value":"7,42E-02","module":"A3"},{"value":"3,73E-03","module":"A4"}]},{"parameter":"GWP-luluc","unit":"kg CO2-eq.","values":[{"value":"8,66E-02","module":"A1"},{"value":"8,15E-03","module":"A2"},{"value":"9,28E-03","module":"A3"},{"value":"2,65E-03","module":"A4"}]},{"parameter":"ODP","unit":"kg CFC 11-eq.","values":[{"value":"2,76E-07","module":"A1"},{"value":"5,03E-06","module":"A2"},{"value":"2,44E-07","module":"A3"},{"value":"2,10E-06","module":"A4"}]},{"parameter":"AP","unit":"mol H+-eq.","values":[{"value":"2,44E-01","module":"A1"},{"value":"1,72E-01","module":"A2"},{"value":"2,80E-02","module":"A3"},{"value":"2,80E-02","module":"A4"}]},{"parameter":"POCP","unit":"kg NMVOC-eq.","values":[{"value":"1,98E-01","module":"A1"},{"value":"1,54E-01","module":"A2"},{"value":"1,45E-02","module":"A3"},{"value":"2,69E-02","module":"A4"}]},{"parameter":"ADPE","unit":"kg Sb-eq.","values":[{"value":"2,99E+01","module":"A1"},{"value":"4,47E-04","module":"A2"},{"value":"6,23E-05","module":"A3"},{"value":"1,55E-04","module":"A4"}]},{"parameter":"ADPF","unit":"MJ","values":[{"value":"1,02E+03","module":"A1"},{"value":"3,35E+02","module":"A2"},{"value":"8,99E+01","module":"A3"},{"value":"1,41E+02","module":"A4"}]},{"parameter":"WDP","unit":"m3 world-eq.","values":[{"value":"3,10E+01","module":"A1"},{"value":"2,68E+02","module":"A2"},{"value":"1,39E+03","module":"A3"},{"value":"1,08E+02","module":"A4"}]},{"parameter":"EP-freshwater","unit":"kg P-eq.","values":[{"value":"4,97E-04","module":"A1"},{"value":"1,66E-04","module":"A2"},{"value":"5,64E-04","module":"A3"},{"value":"6,93E-05","module":"A4"}]},{"parameter":"EP-marine","unit":"kg N-eq.","values":[{"value":"8,36E-02","module":"A1"},{"value":"4,82E-02","module":"A2"},{"value":"4,79E-03","module":"A3"},{"value":"6,14E-03","module":"A4"}]},{"parameter":"EP-terrestrial","unit":"mol N-eq.","values":[{"value":"7,62E-01","module":"A1"},{"value":"5,34E-01","module":"A2"},{"value":"6,79E-02","module":"A3"},{"value":"6,85E-02","module":"A4"}]},{"parameter":"GWP-IOBC","unit":"kg CO2-eq.","values":[{"value":"6,03E+01","module":"A1"},{"value":"2,18E+01","module":"A2"},{"value":"9,69E+00","module":"A3"},{"value":"8,72E+00","module":"A4"}]}],"additional_environmental_impact":[{"parameter":"PM","unit":"disease incidence","values":[{"value":"2,22E-07","module":"A1"},{"value":"1,76E-06","module":"A2"},{"value":"1,40E-07","module":"A3"},{"value":"8,00E-07","module":"A4"}]},{"parameter":"ETP-fw","unit":"CTUe","values":[{"value":"4,00E+01","module":"A1"},{"value":"2,43E+02","module":"A2"},{"value":"1,59E+02","module":"A3"},{"value":"1,03E+02","module":"A4"}]},{"parameter":"HTP-c","unit":"CTUh","values":[{"value":"1,05E-09","module":"A1"},{"value":"0,0E+00","module":"A2"},{"value":"3,19E-09","module":"A3"},{"value":"0,0E+00","module":"A4"}]},{"parameter":"HTP-nc","unit":"CTUh","values":[{"value":"2,51E-08","module":"A1"},{"value":"2,60E-07","module":"A2"},{"value":"1,07E-07","module":"A3"},{"value":"1,00E-07","module":"A4"}]},{"parameter":"SQP","unit":"unitless","values":[{"value":"8,80E+01","module":"A1"},{"value":"3,04E+02","module":"A2"},{"value":"1,47E+02","module":"A3"},{"value":"1,62E+02","module":"A4"}]},{"parameter":"IRP","unit":"kBq U235-eq.","values":[{"value":"1,80E-01","module":"A1"},{"value":"1,46E+00","module":"A2"},{"value":"4,39E-01","module":"A3"},{"value":"6,18E-01","module":"A4"}]}],"resource_use":[{"parameter":"PERE","unit":"MJ","values":[{"value":"3,20E+02","module":"A1"},{"value":"4,31E+00","module":"A2"},{"value":"7,67E+01","module":"A3"},{"value":"1,78E+00","module":"A4"}]},{"parameter":"PERM","unit":"MJ","values":[{"value":"2,46E-01","module":"A1"},{"value":"0,0E+00","module":"A2"},{"value":"0,0E+00","module":"A3"},{"value":"0,0E+00","module":"A4"}]},{"parameter":"PERT","unit":"MJ","values":[{"value":"3,20E+02","module":"A1"},{"value":"4,31E+00","module":"A2"},{"value":"7,67E+01","module":"A3"},{"value":"1,78E+00","module":"A4"}]},{"parameter":"PENRE","unit":"MJ","values":[{"value":"9,62E+02","module":"A1"},{"value":"3,35E+02","module":"A2"},{"value":"8,99E+01","module":"A3"},{"value":"1,41E+02","module":"A4"}]},{"parameter":"PENRM","unit":"MJ","values":[{"value":"5,78E+01","module":"A1"},{"value":"0,0E+00","module":"A2"},{"value":"0,0E+00","module":"A3"},{"value":"0,0E+00","module":"A4"}]},{"parameter":"PENRT","unit":"MJ","values":[{"value":"1,02E+03","module":"A1"},{"value":"3,35E+02","module":"A2"},{"value":"8,99E+01","module":"A3"},{"value":"1,41E+02","module":"A4"}]},{"parameter":"SM","unit":"kg","values":[{"value":"1,05E+02","module":"A1"},{"value":"0,0E+00","module":"A2"},{"value":"0,0E+00","module":"A3"},{"value":"0,0E+00","module":"A4"}]},{"parameter":"RSF","unit":"MJ","values":[{"value":"1,22E-02","module":"A1"},{"value":"1,50E-01","module":"A2"},{"value":"2,88E+00","module":"A3"},{"value":"6,23E-02","module":"A4"}]},{"parameter":"NRSF","unit":"MJ","values":[{"value":"4,77E-02","module":"A1"},{"value":"5,73E-01","module":"A2"},{"value":"1,86E-02","module":"A3"},{"value":"2,09E-01","module":"A4"}]},{"parameter":"FW","unit":"m3","values":[{"value":"5,32E-01","module":"A1"},{"value":"3,60E-02","module":"A2"},{"value":"2,85E-01","module":"A3"},{"value":"1,61E-02","module":"A4"}]}],"end_of_life_waste":[{"parameter":"HWD","unit":"kg","values":[{"value":"2,84E-03","module":"A1"},{"value":"1,78E-02","module":"A2"},{"value":"2,60E-02","module":"A3"},{"value":"7,74E-03","module":"A4"}]},{"parameter":"NHWD","unit":"kg","values":[{"value":"1,88E+01","module":"A1"},{"value":"2,23E+01","module":"A2"},{"value":"6,10E-01","module":"A3"},{"value":"1,23E+01","module":"A4"}]},{"parameter":"RWD","unit":"kg","values":[{"value":"9,10E-02","module":"A1"},{"value":"2,29E-03","module":"A2"},{"value":"2,85E-04","module":"A3"},{"value":"9,66E-04","module":"A4"}]}],"end_of_life_flow":[{"parameter":"CRU","unit":"kg","values":[{"value":"0,0E+00","module":"A1"},{"value":"0,0E+00","module":"A2"},{"value":"0,0E+00","module":"A3"},{"value":"0,0E+00","module":"A4"}]},{"parameter":"MFR","unit":"kg","values":[{"value":"0,0E+00","module":"A1"},{"value":"0,0E+00","module":"A2"},{"value":"1,07E+00","module":"A3"},{"value":"0,0E+00","module":"A4"}]},{"parameter":"MER","unit":"kg","values":[{"value":"0,0E+00","module":"A1"},{"value":"0,0E+00","module":"A2"},{"value":"1,37E+00","module":"A3"},{"value":"0,0E+00","module":"A4"}]},{"parameter":"EEE","unit":"MJ","values":[{"value":"0,0E+00","module":"A1"},{"value":"0,0E+00","module":"A2"},{"value":"9,53E-01","module":"A3"},{"value":"0,0E+00","module":"A4"}]},{"parameter":"EET","unit":"MJ","values":[{"value":"0,0E+00","module":"A1"},{"value":"0,0E+00","module":"A2"},{"value":"1,44E+01","module":"A3"},{"value":"0,0E+00","module":"A4"}]}]}