{"product_name":"Cementex/Cementex Extreme","epd_id":"EPD-ETE-20220212-CCA1-EN","compliance":["DIN EN 15804+A2","ISO 14025"],"producer_name":"Etex Building Performance International","environmental_impact":[{"parameter":"GWP-total","unit":"kg CO2-eq.","values":[{"value":"3,60E+00","module":"A1"},{"value":"7,94E-01","module":"A2"},{"value":"3,18E+00","module":"A3"},{"value":"4,85E+00","module":"A4"},{"value":"1,67E+00","module":"A5"},{"value":"-1,77E+00","module":"B1"},{"value":"-9,43E-01","module":"B1"},{"value":"0,0E+00","module":"B1"},{"value":"0,0E+00","module":"B2"},{"value":"0,0E+00","module":"B3"},{"value":"0,0E+00","module":"B4"},{"value":"0,0E+00","module":"B5"},{"value":"0,0E+00","module":"B6"},{"value":"0,0E+00","module":"B7"},{"value":"8,87E-03","module":"C1"},{"value":"1,27E-01","module":"C2"},{"value":"6,29E-05","module":"C3"},{"value":"1,73E+00","module":"C4"},{"value":"-1,38E-01","module":"D"}]},{"parameter":"GWP-fossil","unit":"kg CO2-eq.","values":[{"value":"5,40E+00","module":"A1"},{"value":"7,93E-01","module":"A2"},{"value":"3,67E+00","module":"A3"},{"value":"4,84E+00","module":"A4"},{"value":"9,64E-01","module":"A5"},{"value":"0,0E+00","module":"B1"},{"value":"0,0E+00","module":"B1"},{"value":"0,0E+00","module":"B1"},{"value":"0,0E+00","module":"B2"},{"value":"0,0E+00","module":"B3"},{"value":"0,0E+00","module":"B4"},{"value":"0,0E+00","module":"B5"},{"value":"0,0E+00","module":"B6"},{"value":"0,0E+00","module":"B7"},{"value":"8,79E-03","module":"C1"},{"value":"1,27E-01","module":"C2"},{"value":"6,18E-05","module":"C3"},{"value":"1,00E-01","module":"C4"},{"value":"-1,37E-01","module":"D"}]},{"parameter":"GWP-biogenic","unit":"kg CO2-eq.","values":[{"value":"-1,80E+00","module":"A1"},{"value":"3,52E-04","module":"A2"},{"value":"-4,93E-01","module":"A3"},{"value":"1,60E-03","module":"A4"},{"value":"7,07E-01","module":"A5"},{"value":"0,0E+00","module":"B1"},{"value":"0,0E+00","module":"B1"},{"value":"0,0E+00","module":"B1"},{"value":"0,0E+00","module":"B2"},{"value":"0,0E+00","module":"B3"},{"value":"0,0E+00","module":"B4"},{"value":"0,0E+00","module":"B5"},{"value":"0,0E+00","module":"B6"},{"value":"0,0E+00","module":"B7"},{"value":"6,15E-05","module":"C1"},{"value":"5,20E-05","module":"C2"},{"value":"1,02E-06","module":"C3"},{"value":"1,63E+00","module":"C4"},{"value":"-1,52E-04","module":"D"}]},{"parameter":"GWP-luluc","unit":"kg CO2-eq.","values":[{"value":"2,37E-03","module":"A1"},{"value":"4,76E-04","module":"A2"},{"value":"7,36E-03","module":"A3"},{"value":"2,69E-03","module":"A4"},{"value":"7,86E-04","module":"A5"},{"value":"0,0E+00","module":"B1"},{"value":"0,0E+00","module":"B1"},{"value":"0,0E+00","module":"B1"},{"value":"0,0E+00","module":"B2"},{"value":"0,0E+00","module":"B3"},{"value":"0,0E+00","module":"B4"},{"value":"0,0E+00","module":"B5"},{"value":"0,0E+00","module":"B6"},{"value":"0,0E+00","module":"B7"},{"value":"2,04E-05","module":"C1"},{"value":"4,45E-05","module":"C2"},{"value":"7,38E-08","module":"C3"},{"value":"5,12E-05","module":"C4"},{"value":"-2,44E-04","module":"D"}]},{"parameter":"ODP","unit":"kg CFC11-eq.","values":[{"value":"2,45E-07","module":"A1"},{"value":"1,68E-07","module":"A2"},{"value":"2,11E-07","module":"A3"},{"value":"1,02E-06","module":"A4"},{"value":"9,82E-08","module":"A5"},{"value":"0,0E+00","module":"B1"},{"value":"0,0E+00","module":"B1"},{"value":"0,0E+00","module":"B1"},{"value":"0,0E+00","module":"B2"},{"value":"0,0E+00","module":"B3"},{"value":"0,0E+00","module":"B4"},{"value":"0,0E+00","module":"B5"},{"value":"0,0E+00","module":"B6"},{"value":"0,0E+00","module":"B7"},{"value":"7,40E-10","module":"C1"},{"value":"2,90E-08","module":"C2"},{"value":"2,50E-12","module":"C3"},{"value":"3,32E-08","module":"C4"},{"value":"-1,37E-08","module":"D"}]},{"parameter":"AP","unit":"mol H^(+)-eq.","values":[{"value":"1,88E-02","module":"A1"},{"value":"6,90E-03","module":"A2"},{"value":"1,74E-02","module":"A3"},{"value":"1,02E-01","module":"A4"},{"value":"7,25E-03","module":"A5"},{"value":"0,0E+00","module":"B1"},{"value":"0,0E+00","module":"B1"},{"value":"0,0E+00","module":"B1"},{"value":"0,0E+00","module":"B2"},{"value":"0,0E+00","module":"B3"},{"value":"0,0E+00","module":"B4"},{"value":"0,0E+00","module":"B5"},{"value":"0,0E+00","module":"B6"},{"value":"0,0E+00","module":"B7"},{"value":"5,13E-05","module":"C1"},{"value":"5,21E-04","module":"C2"},{"value":"1,85E-07","module":"C3"},{"value":"7,64E-04","module":"C4"},{"value":"-5,67E-04","module":"D"}]},{"parameter":"POCP","unit":"kg NMVOC-eq.","values":[{"value":"1,34E-02","module":"A1"},{"value":"7,37E-03","module":"A2"},{"value":"1,12E-02","module":"A3"},{"value":"7,50E-02","module":"A4"},{"value":"5,11E-03","module":"A5"},{"value":"0,0E+00","module":"B1"},{"value":"0,0E+00","module":"B1"},{"value":"0,0E+00","module":"B1"},{"value":"0,0E+00","module":"B2"},{"value":"0,0E+00","module":"B3"},{"value":"0,0E+00","module":"B4"},{"value":"0,0E+00","module":"B5"},{"value":"0,0E+00","module":"B6"},{"value":"0,0E+00","module":"B7"},{"value":"2,04E-05","module":"C1"},{"value":"5,23E-04","module":"C2"},{"value":"9,12E-08","module":"C3"},{"value":"8,44E-04","module":"C4"},{"value":"-4,79E-04","module":"D"}]},{"parameter":"ADPE","unit":"kg Sb-eq.","values":[{"value":"1,13E-05","module":"A1"},{"value":"1,29E-06","module":"A2"},{"value":"9,76E-07","module":"A3"},{"value":"6,09E-06","module":"A4"},{"value":"7,03E-06","module":"A5"},{"value":"0,0E+00","module":"B1"},{"value":"0,0E+00","module":"B1"},{"value":"0,0E+00","module":"B1"},{"value":"0,0E+00","module":"B2"},{"value":"0,0E+00","module":"B3"},{"value":"0,0E+00","module":"B4"},{"value":"0,0E+00","module":"B5"},{"value":"0,0E+00","module":"B6"},{"value":"0,0E+00","module":"B7"},{"value":"1,20E-08","module":"C1"},{"value":"2,48E-07","module":"C2"},{"value":"1,04E-10","module":"C3"},{"value":"9,95E-08","module":"C4"},{"value":"-1,15E-07","module":"D"}]},{"parameter":"ADPF","unit":"MJ","values":[{"value":"2,78E+01","module":"A1"},{"value":"1,14E+01","module":"A2"},{"value":"4,26E+01","module":"A3"},{"value":"6,64E+01","module":"A4"},{"value":"1,39E+01","module":"A5"},{"value":"0,0E+00","module":"B1"},{"value":"0,0E+00","module":"B1"},{"value":"0,0E+00","module":"B1"},{"value":"0,0E+00","module":"B2"},{"value":"0,0E+00","module":"B3"},{"value":"0,0E+00","module":"B4"},{"value":"0,0E+00","module":"B5"},{"value":"0,0E+00","module":"B6"},{"value":"0,0E+00","module":"B7"},{"value":"1,81E-01","module":"C1"},{"value":"1,92E+00","module":"C2"},{"value":"8,38E-04","module":"C3"},{"value":"2,55E+00","module":"C4"},{"value":"-2,29E+00","module":"D"}]},{"parameter":"WDP","unit":"m^3 world-eq. deprived","values":[{"value":"1,40E+00","module":"A1"},{"value":"3,85E-02","module":"A2"},{"value":"8,39E-01","module":"A3"},{"value":"1,38E-01","module":"A4"},{"value":"3,73E-01","module":"A5"},{"value":"0,0E+00","module":"B1"},{"value":"0,0E+00","module":"B1"},{"value":"0,0E+00","module":"B1"},{"value":"0,0E+00","module":"B2"},{"value":"0,0E+00","module":"B3"},{"value":"0,0E+00","module":"B4"},{"value":"0,0E+00","module":"B5"},{"value":"0,0E+00","module":"B6"},{"value":"0,0E+00","module":"B7"},{"value":"2,03E-03","module":"C1"},{"value":"5,35E-03","module":"C2"},{"value":"3,28E-06","module":"C3"},{"value":"8,00E-03","module":"C4"},{"value":"-3,06E-02","module":"D"}]},{"parameter":"EP-freshwater","unit":"kg PO4-eq.","values":[{"value":"9,14E-05","module":"A1"},{"value":"7,41E-06","module":"A2"},{"value":"4,61E-04","module":"A3"},{"value":"2,76E-05","module":"A4"},{"value":"3,89E-05","module":"A5"},{"value":"0,0E+00","module":"B1"},{"value":"0,0E+00","module":"B1"},{"value":"0,0E+00","module":"B1"},{"value":"0,0E+00","module":"B2"},{"value":"0,0E+00","module":"B3"},{"value":"0,0E+00","module":"B4"},{"value":"0,0E+00","module":"B5"},{"value":"0,0E+00","module":"B6"},{"value":"0,0E+00","module":"B7"},{"value":"9,39E-07","module":"C1"},{"value":"1,00E-06","module":"C2"},{"value":"9,24E-09","module":"C3"},{"value":"5,30E-06","module":"C4"},{"value":"-7,15E-06","module":"D"}]},{"parameter":"EP-marine","unit":"kg N-eq.","values":[{"value":"4,51E-03","module":"A1"},{"value":"2,48E-03","module":"A2"},{"value":"3,66E-03","module":"A3"},{"value":"2,56E-02","module":"A4"},{"value":"1,59E-03","module":"A5"},{"value":"0,0E+00","module":"B1"},{"value":"0,0E+00","module":"B1"},{"value":"0,0E+00","module":"B1"},{"value":"0,0E+00","module":"B2"},{"value":"0,0E+00","module":"B3"},{"value":"0,0E+00","module":"B4"},{"value":"0,0E+00","module":"B5"},{"value":"0,0E+00","module":"B6"},{"value":"0,0E+00","module":"B7"},{"value":"6,51E-06","module":"C1"},{"value":"1,54E-04","module":"C2"},{"value":"2,97E-08","module":"C3"},{"value":"2,69E-04","module":"C4"},{"value":"-1,21E-04","module":"D"}]},{"parameter":"EP-terrestrial","unit":"mol N-eq.","values":[{"value":"5,18E-02","module":"A1"},{"value":"2,74E-02","module":"A2"},{"value":"4,03E-02","module":"A3"},{"value":"2,85E-01","module":"A4"},{"value":"1,78E-02","module":"A5"},{"value":"0,0E+00","module":"B1"},{"value":"0,0E+00","module":"B1"},{"value":"0,0E+00","module":"B1"},{"value":"0,0E+00","module":"B2"},{"value":"0,0E+00","module":"B3"},{"value":"0,0E+00","module":"B4"},{"value":"0,0E+00","module":"B5"},{"value":"0,0E+00","module":"B6"},{"value":"0,0E+00","module":"B7"},{"value":"8,02E-05","module":"C1"},{"value":"1,71E-03","module":"C2"},{"value":"4,59E-07","module":"C3"},{"value":"3,03E-03","module":"C4"},{"value":"-1,36E-03","module":"D"}]}],"additional_environmental_impact":[{"parameter":"PM","unit":"Disease incidence","values":[{"value":"1,98E-07","module":"A1"},{"value":"6,71E-08","module":"A2"},{"value":"2,37E-07","module":"A3"},{"value":"2,30E-07","module":"A4"},{"value":"5,01E-08","module":"A5"},{"value":"0,0E+00","module":"B1"},{"value":"0,0E+00","module":"B1"},{"value":"0,0E+00","module":"B1"},{"value":"0,0E+00","module":"B2"},{"value":"0,0E+00","module":"B3"},{"value":"0,0E+00","module":"B4"},{"value":"0,0E+00","module":"B5"},{"value":"0,0E+00","module":"B6"},{"value":"0,0E+00","module":"B7"},{"value":"1,34E-10","module":"C1"},{"value":"8,87E-09","module":"C2"},{"value":"8,48E-13","module":"C3"},{"value":"1,49E-08","module":"C4"},{"value":"-6,10E-09","module":"D"}]},{"parameter":"ETP-fw","unit":"CTUe","values":[{"value":"8,55E+01","module":"A1"},{"value":"9,96E+00","module":"A2"},{"value":"2,01E+01","module":"A3"},{"value":"4,76E+01","module":"A4"},{"value":"1,73E+01","module":"A5"},{"value":"0,0E+00","module":"B1"},{"value":"0,0E+00","module":"B1"},{"value":"0,0E+00","module":"B1"},{"value":"0,0E+00","module":"B2"},{"value":"0,0E+00","module":"B3"},{"value":"0,0E+00","module":"B4"},{"value":"0,0E+00","module":"B5"},{"value":"0,0E+00","module":"B6"},{"value":"0,0E+00","module":"B7"},{"value":"1,24E-01","module":"C1"},{"value":"1,54E+00","module":"C2"},{"value":"7,23E-04","module":"C3"},{"value":"1,54E+00","module":"C4"},{"value":"-1,90E+00","module":"D"}]},{"parameter":"HTP-c","unit":"CTUh","values":[{"value":"2,68E-09","module":"A1"},{"value":"4,39E-10","module":"A2"},{"value":"1,02E-09","module":"A3"},{"value":"2,34E-09","module":"A4"},{"value":"3,21E-09","module":"A5"},{"value":"0,0E+00","module":"B1"},{"value":"0,0E+00","module":"B1"},{"value":"0,0E+00","module":"B1"},{"value":"0,0E+00","module":"B2"},{"value":"0,0E+00","module":"B3"},{"value":"0,0E+00","module":"B4"},{"value":"0,0E+00","module":"B5"},{"value":"0,0E+00","module":"B6"},{"value":"0,0E+00","module":"B7"},{"value":"3,20E-12","module":"C1"},{"value":"4,32E-11","module":"C2"},{"value":"2,25E-14","module":"C3"},{"value":"3,69E-11","module":"C4"},{"value":"-1,79E-10","module":"D"}]},{"parameter":"HTP-nc","unit":"CTUh","values":[{"value":"6,62E-08","module":"A1"},{"value":"1,12E-08","module":"A2"},{"value":"2,84E-08","module":"A3"},{"value":"4,53E-08","module":"A4"},{"value":"1,89E-08","module":"A5"},{"value":"0,0E+00","module":"B1"},{"value":"0,0E+00","module":"B1"},{"value":"0,0E+00","module":"B1"},{"value":"0,0E+00","module":"B2"},{"value":"0,0E+00","module":"B3"},{"value":"0,0E+00","module":"B4"},{"value":"0,0E+00","module":"B5"},{"value":"0,0E+00","module":"B6"},{"value":"0,0E+00","module":"B7"},{"value":"1,09E-10","module":"C1"},{"value":"1,68E-09","module":"C2"},{"value":"6,65E-13","module":"C3"},{"value":"9,96E-10","module":"C4"},{"value":"-1,83E-09","module":"D"}]},{"parameter":"SQP","unit":"SQP","values":[{"value":"1,00E+02","module":"A1"},{"value":"7,49E+00","module":"A2"},{"value":"7,80E+01","module":"A3"},{"value":"2,52E+01","module":"A4"},{"value":"9,15E+00","module":"A5"},{"value":"0,0E+00","module":"B1"},{"value":"0,0E+00","module":"B1"},{"value":"0,0E+00","module":"B1"},{"value":"0,0E+00","module":"B2"},{"value":"0,0E+00","module":"B3"},{"value":"0,0E+00","module":"B4"},{"value":"0,0E+00","module":"B5"},{"value":"0,0E+00","module":"B6"},{"value":"0,0E+00","module":"B7"},{"value":"4,42E-02","module":"C1"},{"value":"1,32E+00","module":"C2"},{"value":"6,26E-04","module":"C3"},{"value":"4,85E+00","module":"C4"},{"value":"-3,34E+01","module":"D"}]}],"resource_use":[{"parameter":"PERE","unit":"MJ","values":[{"value":"6,74E+00","module":"A1"},{"value":"1,39E-01","module":"A2"},{"value":"5,74E+00","module":"A3"},{"value":"6,47E-01","module":"A4"},{"value":"2,46E+00","module":"A5"},{"value":"0,0E+00","module":"B1"},{"value":"0,0E+00","module":"B1"},{"value":"0,0E+00","module":"B1"},{"value":"0,0E+00","module":"B2"},{"value":"0,0E+00","module":"B3"},{"value":"0,0E+00","module":"B4"},{"value":"0,0E+00","module":"B5"},{"value":"0,0E+00","module":"B6"},{"value":"0,0E+00","module":"B7"},{"value":"3,38E-02","module":"C1"},{"value":"2,66E-02","module":"C2"},{"value":"1,50E-04","module":"C3"},{"value":"1,09E-01","module":"C4"},{"value":"0,0E+00","module":"D"}]},{"parameter":"PERM","unit":"MJ","values":[{"value":"1,57E+01","module":"A1"},{"value":"0,0E+00","module":"A2"},{"value":"4,38E+00","module":"A3"},{"value":"0,0E+00","module":"A4"},{"value":"-2,70E+00","module":"A5"},{"value":"0,0E+00","module":"B1"},{"value":"0,0E+00","module":"B1"},{"value":"0,0E+00","module":"B1"},{"value":"0,0E+00","module":"B2"},{"value":"0,0E+00","module":"B3"},{"value":"0,0E+00","module":"B4"},{"value":"0,0E+00","module":"B5"},{"value":"0,0E+00","module":"B6"},{"value":"0,0E+00","module":"B7"},{"value":"0,0E+00","module":"C1"},{"value":"0,0E+00","module":"C2"},{"value":"0,0E+00","module":"C3"},{"value":"0,0E+00","module":"C4"},{"value":"1,96E+00","module":"D"}]},{"parameter":"PERT","unit":"MJ","values":[{"value":"2,24E+01","module":"A1"},{"value":"1,39E-01","module":"A2"},{"value":"1,01E+01","module":"A3"},{"value":"6,47E-01","module":"A4"},{"value":"-2,40E-01","module":"A5"},{"value":"0,0E+00","module":"B1"},{"value":"0,0E+00","module":"B1"},{"value":"0,0E+00","module":"B1"},{"value":"0,0E+00","module":"B2"},{"value":"0,0E+00","module":"B3"},{"value":"0,0E+00","module":"B4"},{"value":"0,0E+00","module":"B5"},{"value":"0,0E+00","module":"B6"},{"value":"0,0E+00","module":"B7"},{"value":"3,38E-02","module":"C1"},{"value":"2,66E-02","module":"C2"},{"value":"1,50E-04","module":"C3"},{"value":"1,09E-01","module":"C4"},{"value":"1,96E+00","module":"D"}]},{"parameter":"PENRE","unit":"MJ","values":[{"value":"3,41E+01","module":"A1"},{"value":"1,17E+01","module":"A2"},{"value":"5,44E+01","module":"A3"},{"value":"6,65E+01","module":"A4"},{"value":"1,60E+01","module":"A5"},{"value":"0,0E+00","module":"B1"},{"value":"0,0E+00","module":"B1"},{"value":"0,0E+00","module":"B1"},{"value":"0,0E+00","module":"B2"},{"value":"0,0E+00","module":"B3"},{"value":"0,0E+00","module":"B4"},{"value":"0,0E+00","module":"B5"},{"value":"0,0E+00","module":"B6"},{"value":"0,0E+00","module":"B7"},{"value":"2,17E-01","module":"C1"},{"value":"1,93E+00","module":"C2"},{"value":"1,13E-03","module":"C3"},{"value":"2,68E+00","module":"C4"},{"value":"0,0E+00","module":"D"}]},{"parameter":"PENRM","unit":"MJ","values":[{"value":"2,99E-01","module":"A1"},{"value":"0,0E+00","module":"A2"},{"value":"2,89E-01","module":"A3"},{"value":"0,0E+00","module":"A4"},{"value":"-2,87E-01","module":"A5"},{"value":"0,0E+00","module":"B1"},{"value":"0,0E+00","module":"B1"},{"value":"0,0E+00","module":"B1"},{"value":"0,0E+00","module":"B2"},{"value":"0,0E+00","module":"B3"},{"value":"0,0E+00","module":"B4"},{"value":"0,0E+00","module":"B5"},{"value":"0,0E+00","module":"B6"},{"value":"0,0E+00","module":"B7"},{"value":"0,0E+00","module":"C1"},{"value":"0,0E+00","module":"C2"},{"value":"0,0E+00","module":"C3"},{"value":"0,0E+00","module":"C4"},{"value":"3,65E-02","module":"D"}]},{"parameter":"PENRT","unit":"MJ","values":[{"value":"3,44E+01","module":"A1"},{"value":"1,17E+01","module":"A2"},{"value":"5,47E+01","module":"A3"},{"value":"6,65E+01","module":"A4"},{"value":"1,57E+01","module":"A5"},{"value":"0,0E+00","module":"B1"},{"value":"0,0E+00","module":"B1"},{"value":"0,0E+00","module":"B1"},{"value":"0,0E+00","module":"B2"},{"value":"0,0E+00","module":"B3"},{"value":"0,0E+00","module":"B4"},{"value":"0,0E+00","module":"B5"},{"value":"0,0E+00","module":"B6"},{"value":"0,0E+00","module":"B7"},{"value":"2,17E-01","module":"C1"},{"value":"1,93E+00","module":"C2"},{"value":"1,13E-03","module":"C3"},{"value":"2,68E+00","module":"C4"},{"value":"3,65E-02","module":"D"}]},{"parameter":"SM","unit":"kg","values":[{"value":"5,40E-01","module":"A1"},{"value":"0,0E+00","module":"A2"},{"value":"0,0E+00","module":"A3"},{"value":"0,0E+00","module":"A4"},{"value":"0,0E+00","module":"A5"},{"value":"0,0E+00","module":"B1"},{"value":"0,0E+00","module":"B1"},{"value":"0,0E+00","module":"B1"},{"value":"0,0E+00","module":"B2"},{"value":"0,0E+00","module":"B3"},{"value":"0,0E+00","module":"B4"},{"value":"0,0E+00","module":"B5"},{"value":"0,0E+00","module":"B6"},{"value":"0,0E+00","module":"B7"},{"value":"0,0E+00","module":"C1"},{"value":"0,0E+00","module":"C2"},{"value":"0,0E+00","module":"C3"},{"value":"0,0E+00","module":"C4"},{"value":"1,37E+00","module":"D"}]},{"parameter":"RSF","unit":"MJ","values":[{"value":"0,0E+00","module":"A1"},{"value":"0,0E+00","module":"A2"},{"value":"0,0E+00","module":"A3"},{"value":"0,0E+00","module":"A4"},{"value":"0,0E+00","module":"A5"},{"value":"0,0E+00","module":"B1"},{"value":"0,0E+00","module":"B1"},{"value":"0,0E+00","module":"B1"},{"value":"0,0E+00","module":"B2"},{"value":"0,0E+00","module":"B3"},{"value":"0,0E+00","module":"B4"},{"value":"0,0E+00","module":"B5"},{"value":"0,0E+00","module":"B6"},{"value":"0,0E+00","module":"B7"},{"value":"0,0E+00","module":"C1"},{"value":"0,0E+00","module":"C2"},{"value":"0,0E+00","module":"C3"},{"value":"0,0E+00","module":"C4"},{"value":"0,0E+00","module":"D"}]},{"parameter":"NRSF","unit":"MJ","values":[{"value":"0,0E+00","module":"A1"},{"value":"0,0E+00","module":"A2"},{"value":"0,0E+00","module":"A3"},{"value":"0,0E+00","module":"A4"},{"value":"0,0E+00","module":"A5"},{"value":"0,0E+00","module":"B1"},{"value":"0,0E+00","module":"B1"},{"value":"0,0E+00","module":"B1"},{"value":"0,0E+00","module":"B2"},{"value":"0,0E+00","module":"B3"},{"value":"0,0E+00","module":"B4"},{"value":"0,0E+00","module":"B5"},{"value":"0,0E+00","module":"B6"},{"value":"0,0E+00","module":"B7"},{"value":"0,0E+00","module":"C1"},{"value":"0,0E+00","module":"C2"},{"value":"0,0E+00","module":"C3"},{"value":"0,0E+00","module":"C4"},{"value":"0,0E+00","module":"D"}]},{"parameter":"FW","unit":"m^3","values":[{"value":"3,15E-02","module":"A1"},{"value":"7,70E-04","module":"A2"},{"value":"1,50E-02","module":"A3"},{"value":"3,33E-03","module":"A4"},{"value":"9,27E-03","module":"A5"},{"value":"0,0E+00","module":"B1"},{"value":"0,0E+00","module":"B1"},{"value":"0,0E+00","module":"B1"},{"value":"0,0E+00","module":"B2"},{"value":"0,0E+00","module":"B3"},{"value":"0,0E+00","module":"B4"},{"value":"0,0E+00","module":"B5"},{"value":"0,0E+00","module":"B6"},{"value":"0,0E+00","module":"B7"},{"value":"1,33E-04","module":"C1"},{"value":"1,39E-04","module":"C2"},{"value":"2,48E-07","module":"C3"},{"value":"2,54E-03","module":"C4"},{"value":"-9,89E-04","module":"D"}]}],"end_of_life_waste":[{"parameter":"HWD","unit":"kg","values":[{"value":"1,85E-05","module":"A1"},{"value":"2,91E-05","module":"A2"},{"value":"2,93E-05","module":"A3"},{"value":"1,11E-04","module":"A4"},{"value":"1,48E-05","module":"A5"},{"value":"0,0E+00","module":"B1"},{"value":"0,0E+00","module":"B1"},{"value":"0,0E+00","module":"B1"},{"value":"0,0E+00","module":"B2"},{"value":"0,0E+00","module":"B3"},{"value":"0,0E+00","module":"B4"},{"value":"0,0E+00","module":"B5"},{"value":"0,0E+00","module":"B6"},{"value":"0,0E+00","module":"B7"},{"value":"1,21E-07","module":"C1"},{"value":"5,04E-06","module":"C2"},{"value":"1,10E-09","module":"C3"},{"value":"3,03E-06","module":"C4"},{"value":"-5,46E-06","module":"D"}]},{"parameter":"NHWD","unit":"kg","values":[{"value":"3,92E-01","module":"A1"},{"value":"4,49E-01","module":"A2"},{"value":"4,56E-01","module":"A3"},{"value":"1,49E+00","module":"A4"},{"value":"8,86E-01","module":"A5"},{"value":"0,0E+00","module":"B1"},{"value":"0,0E+00","module":"B1"},{"value":"0,0E+00","module":"B1"},{"value":"0,0E+00","module":"B2"},{"value":"0,0E+00","module":"B3"},{"value":"0,0E+00","module":"B4"},{"value":"0,0E+00","module":"B5"},{"value":"0,0E+00","module":"B6"},{"value":"0,0E+00","module":"B7"},{"value":"6,39E-04","module":"C1"},{"value":"9,19E-02","module":"C2"},{"value":"3,74E-06","module":"C3"},{"value":"1,48E+01","module":"C4"},{"value":"-1,43E-02","module":"D"}]},{"parameter":"RWD","unit":"kg","values":[{"value":"9,29E-05","module":"A1"},{"value":"7,51E-05","module":"A2"},{"value":"5,20E-05","module":"A3"},{"value":"4,57E-04","module":"A4"},{"value":"4,79E-05","module":"A5"},{"value":"0,0E+00","module":"B1"},{"value":"0,0E+00","module":"B1"},{"value":"0,0E+00","module":"B1"},{"value":"0,0E+00","module":"B2"},{"value":"0,0E+00","module":"B3"},{"value":"0,0E+00","module":"B4"},{"value":"0,0E+00","module":"B5"},{"value":"0,0E+00","module":"B6"},{"value":"0,0E+00","module":"B7"},{"value":"1,28E-06","module":"C1"},{"value":"1,31E-05","module":"C2"},{"value":"3,38E-09","module":"C3"},{"value":"1,62E-05","module":"C4"},{"value":"-7,42E-06","module":"D"}]}],"end_of_life_flow":[{"parameter":"CRU","unit":"kg","values":[{"value":"0,0E+00","module":"A1"},{"value":"0,0E+00","module":"A2"},{"value":"0,0E+00","module":"A3"},{"value":"0,0E+00","module":"A4"},{"value":"0,0E+00","module":"A5"},{"value":"0,0E+00","module":"B1"},{"value":"0,0E+00","module":"B1"},{"value":"0,0E+00","module":"B1"},{"value":"0,0E+00","module":"B2"},{"value":"0,0E+00","module":"B3"},{"value":"0,0E+00","module":"B4"},{"value":"0,0E+00","module":"B5"},{"value":"0,0E+00","module":"B6"},{"value":"0,0E+00","module":"B7"},{"value":"0,0E+00","module":"C1"},{"value":"0,0E+00","module":"C2"},{"value":"0,0E+00","module":"C3"},{"value":"0,0E+00","module":"C4"},{"value":"0,0E+00","module":"D"}]},{"parameter":"MFR","unit":"kg","values":[{"value":"0,0E+00","module":"A1"},{"value":"0,0E+00","module":"A2"},{"value":"1,71E+00","module":"A3"},{"value":"0,0E+00","module":"A4"},{"value":"2,26E-01","module":"A5"},{"value":"0,0E+00","module":"B1"},{"value":"0,0E+00","module":"B1"},{"value":"0,0E+00","module":"B1"},{"value":"0,0E+00","module":"B2"},{"value":"0,0E+00","module":"B3"},{"value":"0,0E+00","module":"B4"},{"value":"0,0E+00","module":"B5"},{"value":"0,0E+00","module":"B6"},{"value":"0,0E+00","module":"B7"},{"value":"0,0E+00","module":"C1"},{"value":"0,0E+00","module":"C2"},{"value":"0,0E+00","module":"C3"},{"value":"0,0E+00","module":"C4"},{"value":"-1,94E+00","module":"D"}]},{"parameter":"MER","unit":"kg","values":[{"value":"0,0E+00","module":"A1"},{"value":"0,0E+00","module":"A2"},{"value":"0,0E+00","module":"A3"},{"value":"0,0E+00","module":"A4"},{"value":"0,0E+00","module":"A5"},{"value":"0,0E+00","module":"B1"},{"value":"0,0E+00","module":"B1"},{"value":"0,0E+00","module":"B1"},{"value":"0,0E+00","module":"B2"},{"value":"0,0E+00","module":"B3"},{"value":"0,0E+00","module":"B4"},{"value":"0,0E+00","module":"B5"},{"value":"0,0E+00","module":"B6"},{"value":"0,0E+00","module":"B7"},{"value":"0,0E+00","module":"C1"},{"value":"0,0E+00","module":"C2"},{"value":"0,0E+00","module":"C3"},{"value":"0,0E+00","module":"C4"},{"value":"0,0E+00","module":"D"}]},{"parameter":"EEE","unit":"MJ","values":[{"value":"0,0E+00","module":"A1"},{"value":"0,0E+00","module":"A2"},{"value":"2,71E-02","module":"A3"},{"value":"0,0E+00","module":"A4"},{"value":"3,92E-01","module":"A5"},{"value":"0,0E+00","module":"B1"},{"value":"0,0E+00","module":"B1"},{"value":"0,0E+00","module":"B1"},{"value":"0,0E+00","module":"B2"},{"value":"0,0E+00","module":"B3"},{"value":"0,0E+00","module":"B4"},{"value":"0,0E+00","module":"B5"},{"value":"0,0E+00","module":"B6"},{"value":"0,0E+00","module":"B7"},{"value":"0,0E+00","module":"C1"},{"value":"0,0E+00","module":"C2"},{"value":"0,0E+00","module":"C3"},{"value":"0,0E+00","module":"C4"},{"value":"-4,19E-01","module":"D"}]},{"parameter":"EET","unit":"MJ","values":[{"value":"0,0E+00","module":"A1"},{"value":"0,0E+00","module":"A2"},{"value":"0,0E+00","module":"A3"},{"value":"0,0E+00","module":"A4"},{"value":"0,0E+00","module":"A5"},{"value":"0,0E+00","module":"B1"},{"value":"0,0E+00","module":"B1"},{"value":"0,0E+00","module":"B1"},{"value":"0,0E+00","module":"B2"},{"value":"0,0E+00","module":"B3"},{"value":"0,0E+00","module":"B4"},{"value":"0,0E+00","module":"B5"},{"value":"0,0E+00","module":"B6"},{"value":"0,0E+00","module":"B7"},{"value":"0,0E+00","module":"C1"},{"value":"0,0E+00","module":"C2"},{"value":"0,0E+00","module":"C3"},{"value":"0,0E+00","module":"C4"},{"value":"0,0E+00","module":"D"}]}]}