{"product_name":"CFC","epd_id":"NEPD-8098-7785-EN","compliance":["EN 15804+A2","ISO 14025","ISO 21930"],"producer_name":"Systemair Production a.s.","environmental_impact":[{"parameter":"GWP-total","unit":"kg CO2-eq.","values":[{"value":"1,75E+01","module":"A1-A3"},{"value":"5,51E-01","module":"A4"},{"value":"1,25E-02","module":"C1"},{"value":"9,19E-02","module":"C2"},{"value":"7,34E-01","module":"C3"},{"value":"3,30E-02","module":"C4"},{"value":"-3,64E+00","module":"D"}]},{"parameter":"GWP-fossil","unit":"kg CO2-eq.","values":[{"value":"1,74E+01","module":"A1-A3"},{"value":"5,51E-01","module":"A4"},{"value":"1,25E-02","module":"C1"},{"value":"9,18E-02","module":"C2"},{"value":"7,32E-01","module":"C3"},{"value":"3,29E-02","module":"C4"},{"value":"-3,64E+00","module":"D"}]},{"parameter":"GWP-biogenic","unit":"kg CO2-eq.","values":[{"value":"7,24E-02","module":"A1-A3"},{"value":"2,28E-04","module":"A4"},{"value":"2,35E-06","module":"C1"},{"value":"3,80E-05","module":"C2"},{"value":"1,62E-03","module":"C3"},{"value":"1,52E-05","module":"C4"},{"value":"-2,01E-03","module":"D"}]},{"parameter":"GWP-luluc","unit":"kg CO2-eq.","values":[{"value":"1,92E-02","module":"A1-A3"},{"value":"1,96E-04","module":"A4"},{"value":"9,87E-07","module":"C1"},{"value":"3,27E-05","module":"C2"},{"value":"1,63E-04","module":"C3"},{"value":"2,43E-05","module":"C4"},{"value":"-1,68E-03","module":"D"}]},{"parameter":"ODP","unit":"kg CFC 11-eq.","values":[{"value":"1,69E-06","module":"A1-A3"},{"value":"1,25E-07","module":"A4"},{"value":"2,71E-09","module":"C1"},{"value":"2,08E-08","module":"C2"},{"value":"7,42E-08","module":"C3"},{"value":"3,26E-09","module":"C4"},{"value":"-1,02E-04","module":"D"}]},{"parameter":"AP","unit":"mol H+-eq.","values":[{"value":"1,33E-01","module":"A1-A3"},{"value":"1,58E-03","module":"A4"},{"value":"1,31E-04","module":"C1"},{"value":"2,64E-04","module":"C2"},{"value":"9,58E-04","module":"C3"},{"value":"9,89E-05","module":"C4"},{"value":"-1,81E-02","module":"D"}]},{"parameter":"POCP","unit":"kg NMVOC-eq.","values":[{"value":"6,27E-02","module":"A1-A3"},{"value":"1,34E-03","module":"A4"},{"value":"1,74E-04","module":"C1"},{"value":"2,24E-04","module":"C2"},{"value":"6,29E-04","module":"C3"},{"value":"1,00E-04","module":"C4"},{"value":"-1,82E-02","module":"D"}]},{"parameter":"ADPE","unit":"kg Sb-eq.","values":[{"value":"2,76E-04","module":"A1-A3"},{"value":"1,52E-05","module":"A4"},{"value":"1,92E-08","module":"C1"},{"value":"2,54E-06","module":"C2"},{"value":"2,26E-06","module":"C3"},{"value":"9,10E-08","module":"C4"},{"value":"-6,28E-05","module":"D"}]},{"parameter":"ADPF","unit":"MJ","values":[{"value":"2,89E+02","module":"A1-A3"},{"value":"8,33E+00","module":"A4"},{"value":"1,72E-01","module":"C1"},{"value":"1,39E+00","module":"C2"},{"value":"2,71E+00","module":"C3"},{"value":"2,70E-01","module":"C4"},{"value":"-3,06E+01","module":"D"}]},{"parameter":"WDP","unit":"m3 world-eq.","values":[{"value":"6,08E+03","module":"A1-A3"},{"value":"8,06E+00","module":"A4"},{"value":"3,66E-02","module":"C1"},{"value":"1,34E+00","module":"C2"},{"value":"1,01E+01","module":"C3"},{"value":"3,20E+00","module":"C4"},{"value":"1,88E+02","module":"D"}]},{"parameter":"EP-freshwater","unit":"kg P-eq.","values":[{"value":"1,49E-03","module":"A1-A3"},{"value":"4,40E-06","module":"A4"},{"value":"4,56E-08","module":"C1"},{"value":"7,34E-07","module":"C2"},{"value":"1,55E-05","module":"C3"},{"value":"3,71E-07","module":"C4"},{"value":"-2,24E-04","module":"D"}]},{"parameter":"EP-marine","unit":"kg N-eq.","values":[{"value":"1,57E-02","module":"A1-A3"},{"value":"3,13E-04","module":"A4"},{"value":"5,78E-05","module":"C1"},{"value":"5,22E-05","module":"C2"},{"value":"2,00E-04","module":"C3"},{"value":"3,23E-05","module":"C4"},{"value":"-3,74E-03","module":"D"}]},{"parameter":"EP-terrestrial","unit":"mol N-eq.","values":[{"value":"1,76E-01","module":"A1-A3"},{"value":"3,50E-03","module":"A4"},{"value":"6,35E-04","module":"C1"},{"value":"5,84E-04","module":"C2"},{"value":"2,25E-03","module":"C3"},{"value":"3,35E-04","module":"C4"},{"value":"-3,83E-02","module":"D"}]},{"parameter":"GWP-IOBC","unit":"kg CO2-eq.","values":[{"value":"1,74E+01","module":"A1-A3"},{"value":"5,51E-01","module":"A4"},{"value":"1,25E-02","module":"C1"},{"value":"9,19E-02","module":"C2"},{"value":"7,34E-01","module":"C3"},{"value":"3,30E-02","module":"C4"},{"value":"-5,45E+00","module":"D"}]}],"additional_environmental_impact":[{"parameter":"PM","unit":"disease incidence","values":[{"value":"1,09E-06","module":"A1-A3"},{"value":"3,37E-08","module":"A4"},{"value":"3,47E-09","module":"C1"},{"value":"5,62E-09","module":"C2"},{"value":"1,46E-08","module":"C3"},{"value":"1,37E-09","module":"C4"},{"value":"-3,03E-07","module":"D"}]},{"parameter":"ETP-fw","unit":"CTUe","values":[{"value":"2,93E+02","module":"A1-A3"},{"value":"6,18E+00","module":"A4"},{"value":"9,42E-02","module":"C1"},{"value":"1,03E+00","module":"C2"},{"value":"1,33E+01","module":"C3"},{"value":"4,63E-01","module":"C4"},{"value":"-2,03E+02","module":"D"}]},{"parameter":"HTP-c","unit":"CTUh","values":[{"value":"1,20E-07","module":"A1-A3"},{"value":"0,0E+00","module":"A4"},{"value":"0,0E+00","module":"C1"},{"value":"0,0E+00","module":"C2"},{"value":"6,23E-10","module":"C3"},{"value":"3,10E-11","module":"C4"},{"value":"-1,75E-08","module":"D"}]},{"parameter":"HTP-nc","unit":"CTUh","values":[{"value":"3,30E-06","module":"A1-A3"},{"value":"6,75E-09","module":"A4"},{"value":"8,60E-11","module":"C1"},{"value":"1,12E-09","module":"C2"},{"value":"3,89E-09","module":"C3"},{"value":"7,57E-10","module":"C4"},{"value":"3,80E-07","module":"D"}]},{"parameter":"SQP","unit":"unitless","values":[{"value":"1,27E+02","module":"A1-A3"},{"value":"5,83E+00","module":"A4"},{"value":"2,19E-02","module":"C1"},{"value":"9,71E-01","module":"C2"},{"value":"1,07E+00","module":"C3"},{"value":"8,66E-01","module":"C4"},{"value":"-2,42E+00","module":"D"}]},{"parameter":"IRP","unit":"kBq U235-eq.","values":[{"value":"1,54E+00","module":"A1-A3"},{"value":"3,64E-02","module":"A4"},{"value":"7,39E-04","module":"C1"},{"value":"6,07E-03","module":"C2"},{"value":"1,23E-02","module":"C3"},{"value":"1,24E-03","module":"C4"},{"value":"1,29E-02","module":"D"}]}],"resource_use":[{"parameter":"PERE","unit":"MJ","values":[{"value":"3,80E+01","module":"A1-A3"},{"value":"1,19E-01","module":"A4"},{"value":"9,33E-04","module":"C1"},{"value":"1,99E-02","module":"C2"},{"value":"4,88E-01","module":"C3"},{"value":"2,52E-02","module":"C4"},{"value":"-2,61E+00","module":"D"}]},{"parameter":"PERM","unit":"MJ","values":[{"value":"0,0E+00","module":"A1-A3"},{"value":"0,0E+00","module":"A4"},{"value":"0,0E+00","module":"C1"},{"value":"0,0E+00","module":"C2"},{"value":"0,0E+00","module":"C3"},{"value":"0,0E+00","module":"C4"},{"value":"0,0E+00","module":"D"}]},{"parameter":"PERT","unit":"MJ","values":[{"value":"3,80E+01","module":"A1-A3"},{"value":"1,19E-01","module":"A4"},{"value":"9,33E-04","module":"C1"},{"value":"1,99E-02","module":"C2"},{"value":"4,88E-01","module":"C3"},{"value":"2,52E-02","module":"C4"},{"value":"-2,61E+00","module":"D"}]},{"parameter":"PENRE","unit":"MJ","values":[{"value":"2,86E+02","module":"A1-A3"},{"value":"8,33E+00","module":"A4"},{"value":"1,72E-01","module":"C1"},{"value":"1,39E+00","module":"C2"},{"value":"2,71E+00","module":"C3"},{"value":"2,70E-01","module":"C4"},{"value":"-3,06E+01","module":"D"}]},{"parameter":"PENRM","unit":"MJ","values":[{"value":"2,49E+00","module":"A1-A3"},{"value":"0,0E+00","module":"A4"},{"value":"0,0E+00","module":"C1"},{"value":"0,0E+00","module":"C2"},{"value":"-2,45E+00","module":"C3"},{"value":"0,0E+00","module":"C4"},{"value":"0,0E+00","module":"D"}]},{"parameter":"PENRT","unit":"MJ","values":[{"value":"2,89E+02","module":"A1-A3"},{"value":"8,33E+00","module":"A4"},{"value":"1,72E-01","module":"C1"},{"value":"1,39E+00","module":"C2"},{"value":"2,67E-01","module":"C3"},{"value":"2,70E-01","module":"C4"},{"value":"-3,06E+01","module":"D"}]},{"parameter":"SM","unit":"kg","values":[{"value":"2,17E+00","module":"A1-A3"},{"value":"0,0E+00","module":"A4"},{"value":"8,47E-05","module":"C1"},{"value":"0,0E+00","module":"C2"},{"value":"0,0E+00","module":"C3"},{"value":"2,42E-04","module":"C4"},{"value":"0,0E+00","module":"D"}]},{"parameter":"RSF","unit":"MJ","values":[{"value":"1,25E+00","module":"A1-A3"},{"value":"4,27E-03","module":"A4"},{"value":"2,29E-05","module":"C1"},{"value":"7,11E-04","module":"C2"},{"value":"1,08E-02","module":"C3"},{"value":"3,15E-04","module":"C4"},{"value":"1,31E-01","module":"D"}]},{"parameter":"NRSF","unit":"MJ","values":[{"value":"2,11E+00","module":"A1-A3"},{"value":"1,53E-02","module":"A4"},{"value":"3,38E-04","module":"C1"},{"value":"2,54E-03","module":"C2"},{"value":"0,0E+00","module":"C3"},{"value":"4,72E-03","module":"C4"},{"value":"3,82E+00","module":"D"}]},{"parameter":"FW","unit":"m3","values":[{"value":"4,07E-01","module":"A1-A3"},{"value":"8,91E-04","module":"A4"},{"value":"8,87E-06","module":"C1"},{"value":"1,49E-04","module":"C2"},{"value":"2,55E-03","module":"C3"},{"value":"3,70E-04","module":"C4"},{"value":"-7,80E-03","module":"D"}]}],"end_of_life_waste":[{"parameter":"HWD","unit":"kg","values":[{"value":"2,15E-01","module":"A1-A3"},{"value":"4,30E-04","module":"A4"},{"value":"5,07E-06","module":"C1"},{"value":"7,16E-05","module":"C2"},{"value":"0,0E+00","module":"C3"},{"value":"1,16E-02","module":"C4"},{"value":"-1,89E-02","module":"D"}]},{"parameter":"NHWD","unit":"kg","values":[{"value":"6,74E+00","module":"A1-A3"},{"value":"4,05E-01","module":"A4"},{"value":"2,04E-04","module":"C1"},{"value":"6,75E-02","module":"C2"},{"value":"2,90E-01","module":"C3"},{"value":"9,92E-01","module":"C4"},{"value":"-1,49E+00","module":"D"}]},{"parameter":"RWD","unit":"kg","values":[{"value":"1,37E-03","module":"A1-A3"},{"value":"5,68E-05","module":"A4"},{"value":"1,20E-06","module":"C1"},{"value":"9,46E-06","module":"C2"},{"value":"0,0E+00","module":"C3"},{"value":"3,69E-08","module":"C4"},{"value":"9,93E-06","module":"D"}]}],"end_of_life_flow":[{"parameter":"CRU","unit":"kg","values":[{"value":"0,0E+00","module":"A1-A3"},{"value":"0,0E+00","module":"A4"},{"value":"0,0E+00","module":"C1"},{"value":"0,0E+00","module":"C2"},{"value":"0,0E+00","module":"C3"},{"value":"0,0E+00","module":"C4"},{"value":"0,0E+00","module":"D"}]},{"parameter":"MFR","unit":"kg","values":[{"value":"3,03E+00","module":"A1-A3"},{"value":"0,0E+00","module":"A4"},{"value":"8,31E-05","module":"C1"},{"value":"0,0E+00","module":"C2"},{"value":"8,23E+00","module":"C3"},{"value":"2,02E-06","module":"C4"},{"value":"0,0E+00","module":"D"}]},{"parameter":"MER","unit":"kg","values":[{"value":"1,47E-01","module":"A1-A3"},{"value":"0,0E+00","module":"A4"},{"value":"2,58E-07","module":"C1"},{"value":"0,0E+00","module":"C2"},{"value":"3,02E-01","module":"C3"},{"value":"4,95E-08","module":"C4"},{"value":"0,0E+00","module":"D"}]},{"parameter":"EEE","unit":"MJ","values":[{"value":"7,28E-02","module":"A1-A3"},{"value":"0,0E+00","module":"A4"},{"value":"8,84E-07","module":"C1"},{"value":"0,0E+00","module":"C2"},{"value":"1,58E-02","module":"C3"},{"value":"3,21E-06","module":"C4"},{"value":"0,0E+00","module":"D"}]},{"parameter":"EET","unit":"MJ","values":[{"value":"1,10E+00","module":"A1-A3"},{"value":"0,0E+00","module":"A4"},{"value":"1,34E-05","module":"C1"},{"value":"0,0E+00","module":"C2"},{"value":"2,40E-01","module":"C3"},{"value":"4,86E-05","module":"C4"},{"value":"0,0E+00","module":"D"}]}]}