{"product_name":"Choice desk 1200x800","epd_id":"NEPD-7288-6688-EN","compliance":["EN 15804+A2","ISO 14025","ISO 21930"],"producer_name":"AB Edsbyverken","environmental_impact":[{"parameter":"GWP-total","unit":"kg CO2-eq.","values":[{"value":"-9,75E+00","module":"A1-A3"},{"value":"7,53E-01","module":"A4"},{"value":"2,49E+00","module":"A5"},{"value":"2,69E-01","module":"B2"},{"value":"0,0E+00","module":"B3"},{"value":"0,0E+00","module":"B4"},{"value":"0,0E+00","module":"C1"},{"value":"1,26E-01","module":"C2"},{"value":"5,38E+01","module":"C3"},{"value":"1,08E-02","module":"C4"},{"value":"-7,65E-01","module":"D"}]},{"parameter":"GWP-fossil","unit":"kg CO2-eq.","values":[{"value":"1,36E+01","module":"A1-A3"},{"value":"7,53E-01","module":"A4"},{"value":"2,42E-02","module":"A5"},{"value":"2,67E-01","module":"B2"},{"value":"0,0E+00","module":"B3"},{"value":"0,0E+00","module":"B4"},{"value":"0,0E+00","module":"C1"},{"value":"1,25E-01","module":"C2"},{"value":"3,26E+01","module":"C3"},{"value":"1,08E-02","module":"C4"},{"value":"-7,38E-01","module":"D"}]},{"parameter":"GWP-biogenic","unit":"kg CO2-eq.","values":[{"value":"-2,35E+01","module":"A1-A3"},{"value":"3,11E-04","module":"A4"},{"value":"2,46E+00","module":"A5"},{"value":"1,68E-03","module":"B2"},{"value":"0,0E+00","module":"B3"},{"value":"0,0E+00","module":"B4"},{"value":"0,0E+00","module":"C1"},{"value":"5,19E-05","module":"C2"},{"value":"2,13E+01","module":"C3"},{"value":"7,12E-07","module":"C4"},{"value":"-1,52E-03","module":"D"}]},{"parameter":"GWP-luluc","unit":"kg CO2-eq.","values":[{"value":"1,11E-01","module":"A1-A3"},{"value":"2,68E-04","module":"A4"},{"value":"7,82E-06","module":"A5"},{"value":"4,35E-04","module":"B2"},{"value":"0,0E+00","module":"B3"},{"value":"0,0E+00","module":"B4"},{"value":"0,0E+00","module":"C1"},{"value":"4,46E-05","module":"C2"},{"value":"5,51E-04","module":"C3"},{"value":"2,95E-06","module":"C4"},{"value":"-2,54E-02","module":"D"}]},{"parameter":"ODP","unit":"kg CFC 11-eq.","values":[{"value":"1,90E-06","module":"A1-A3"},{"value":"1,70E-07","module":"A4"},{"value":"5,00E-09","module":"A5"},{"value":"2,37E-08","module":"B2"},{"value":"0,0E+00","module":"B3"},{"value":"0,0E+00","module":"B4"},{"value":"0,0E+00","module":"C1"},{"value":"2,84E-08","module":"C2"},{"value":"2,18E-07","module":"C3"},{"value":"3,11E-09","module":"C4"},{"value":"-5,38E-02","module":"D"}]},{"parameter":"AP","unit":"mol H+-eq.","values":[{"value":"4,63E-02","module":"A1-A3"},{"value":"2,16E-03","module":"A4"},{"value":"1,12E-04","module":"A5"},{"value":"1,56E-03","module":"B2"},{"value":"0,0E+00","module":"B3"},{"value":"0,0E+00","module":"B4"},{"value":"0,0E+00","module":"C1"},{"value":"3,60E-04","module":"C2"},{"value":"4,72E-03","module":"C3"},{"value":"6,96E-05","module":"C4"},{"value":"-6,08E-03","module":"D"}]},{"parameter":"POCP","unit":"kg NMVOC-eq.","values":[{"value":"3,37E-02","module":"A1-A3"},{"value":"1,83E-03","module":"A4"},{"value":"1,15E-04","module":"A5"},{"value":"9,05E-04","module":"B2"},{"value":"0,0E+00","module":"B3"},{"value":"0,0E+00","module":"B4"},{"value":"0,0E+00","module":"C1"},{"value":"3,06E-04","module":"C2"},{"value":"4,30E-03","module":"C3"},{"value":"7,80E-05","module":"C4"},{"value":"-5,93E-03","module":"D"}]},{"parameter":"ADPE","unit":"kg Sb-eq.","values":[{"value":"2,03E-04","module":"A1-A3"},{"value":"2,08E-05","module":"A4"},{"value":"5,75E-07","module":"A5"},{"value":"7,48E-06","module":"B2"},{"value":"0,0E+00","module":"B3"},{"value":"0,0E+00","module":"B4"},{"value":"0,0E+00","module":"C1"},{"value":"3,46E-06","module":"C2"},{"value":"8,69E-06","module":"C3"},{"value":"1,63E-07","module":"C4"},{"value":"-7,35E-06","module":"D"}]},{"parameter":"ADPF","unit":"MJ","values":[{"value":"3,88E+02","module":"A1-A3"},{"value":"1,14E+01","module":"A4"},{"value":"3,31E-01","module":"A5"},{"value":"4,57E+00","module":"B2"},{"value":"0,0E+00","module":"B3"},{"value":"0,0E+00","module":"B4"},{"value":"0,0E+00","module":"C1"},{"value":"1,90E+00","module":"C2"},{"value":"5,74E+00","module":"C3"},{"value":"2,28E-01","module":"C4"},{"value":"-1,06E+01","module":"D"}]},{"parameter":"WDP","unit":"m3 world-eq.","values":[{"value":"1,70E+04","module":"A1-A3"},{"value":"1,10E+01","module":"A4"},{"value":"4,27E-01","module":"A5"},{"value":"8,18E+01","module":"B2"},{"value":"0,0E+00","module":"B3"},{"value":"0,0E+00","module":"B4"},{"value":"0,0E+00","module":"C1"},{"value":"1,83E+00","module":"C2"},{"value":"-9,26E+01","module":"C3"},{"value":"6,28E-01","module":"C4"},{"value":"-1,32E+02","module":"D"}]},{"parameter":"EP-freshwater","unit":"kg P-eq.","values":[{"value":"2,54E-04","module":"A1-A3"},{"value":"6,01E-06","module":"A4"},{"value":"1,94E-07","module":"A5"},{"value":"2,14E-05","module":"B2"},{"value":"0,0E+00","module":"B3"},{"value":"0,0E+00","module":"B4"},{"value":"0,0E+00","module":"C1"},{"value":"1,00E-06","module":"C2"},{"value":"2,24E-05","module":"C3"},{"value":"1,08E-07","module":"C4"},{"value":"-6,56E-05","module":"D"}]},{"parameter":"EP-marine","unit":"kg N-eq.","values":[{"value":"1,29E-02","module":"A1-A3"},{"value":"4,28E-04","module":"A4"},{"value":"3,76E-05","module":"A5"},{"value":"2,48E-04","module":"B2"},{"value":"0,0E+00","module":"B3"},{"value":"0,0E+00","module":"B4"},{"value":"0,0E+00","module":"C1"},{"value":"7,13E-05","module":"C2"},{"value":"1,76E-03","module":"C3"},{"value":"2,44E-05","module":"C4"},{"value":"-1,99E-03","module":"D"}]},{"parameter":"EP-terrestrial","unit":"mol N-eq.","values":[{"value":"1,29E-01","module":"A1-A3"},{"value":"4,79E-03","module":"A4"},{"value":"4,01E-04","module":"A5"},{"value":"2,88E-03","module":"B2"},{"value":"0,0E+00","module":"B3"},{"value":"0,0E+00","module":"B4"},{"value":"0,0E+00","module":"C1"},{"value":"7,98E-04","module":"C2"},{"value":"1,75E-02","module":"C3"},{"value":"2,70E-04","module":"C4"},{"value":"-2,15E-02","module":"D"}]},{"parameter":"GWP-IOBC","unit":"kg CO2-eq.","values":[{"value":"1,38E+01","module":"A1-A3"},{"value":"7,53E-01","module":"A4"},{"value":"2,43E-02","module":"A5"},{"value":"2,69E-01","module":"B2"},{"value":"0,0E+00","module":"B3"},{"value":"0,0E+00","module":"B4"},{"value":"0,0E+00","module":"C1"},{"value":"1,26E-01","module":"C2"},{"value":"1,78E+01","module":"C3"},{"value":"3,88E-02","module":"C4"},{"value":"-7,54E-01","module":"D"}]}],"additional_environmental_impact":[{"parameter":"PM","unit":"disease incidence","values":[{"value":"5,82E-07","module":"A1-A3"},{"value":"4,61E-08","module":"A4"},{"value":"1,66E-09","module":"A5"},{"value":"1,31E-08","module":"B2"},{"value":"0,0E+00","module":"B3"},{"value":"0,0E+00","module":"B4"},{"value":"0,0E+00","module":"C1"},{"value":"7,68E-09","module":"C2"},{"value":"2,71E-08","module":"C3"},{"value":"1,23E-09","module":"C4"},{"value":"-3,69E-07","module":"D"}]},{"parameter":"ETP-fw","unit":"CTUe","values":[{"value":"4,16E+02","module":"A1-A3"},{"value":"8,44E+00","module":"A4"},{"value":"4,41E-01","module":"A5"},{"value":"4,95E+00","module":"B2"},{"value":"0,0E+00","module":"B3"},{"value":"0,0E+00","module":"B4"},{"value":"0,0E+00","module":"C1"},{"value":"1,41E+00","module":"C2"},{"value":"8,59E+01","module":"C3"},{"value":"2,54E-01","module":"C4"},{"value":"-5,74E+01","module":"D"}]},{"parameter":"HTP-c","unit":"CTUh","values":[{"value":"7,82E-09","module":"A1-A3"},{"value":"0,0E+00","module":"A4"},{"value":"1,30E-11","module":"A5"},{"value":"7,39E-10","module":"B2"},{"value":"0,0E+00","module":"B3"},{"value":"0,0E+00","module":"B4"},{"value":"0,0E+00","module":"C1"},{"value":"0,0E+00","module":"C2"},{"value":"2,69E-09","module":"C3"},{"value":"1,40E-11","module":"C4"},{"value":"-1,05E-09","module":"D"}]},{"parameter":"HTP-nc","unit":"CTUh","values":[{"value":"1,96E-07","module":"A1-A3"},{"value":"9,22E-09","module":"A4"},{"value":"5,53E-10","module":"A5"},{"value":"1,64E-08","module":"B2"},{"value":"0,0E+00","module":"B3"},{"value":"0,0E+00","module":"B4"},{"value":"0,0E+00","module":"C1"},{"value":"1,54E-09","module":"C2"},{"value":"5,69E-08","module":"C3"},{"value":"4,86E-10","module":"C4"},{"value":"-5,51E-08","module":"D"}]},{"parameter":"SQP","unit":"unitless","values":[{"value":"8,24E+02","module":"A1-A3"},{"value":"7,96E+00","module":"A4"},{"value":"2,26E-01","module":"A5"},{"value":"1,28E+00","module":"B2"},{"value":"0,0E+00","module":"B3"},{"value":"0,0E+00","module":"B4"},{"value":"0,0E+00","module":"C1"},{"value":"1,33E+00","module":"C2"},{"value":"1,18E+00","module":"C3"},{"value":"3,32E-01","module":"C4"},{"value":"-7,06E+01","module":"D"}]},{"parameter":"IRP","unit":"kBq U235-eq.","values":[{"value":"6,27E+00","module":"A1-A3"},{"value":"4,97E-02","module":"A4"},{"value":"1,42E-03","module":"A5"},{"value":"3,16E-02","module":"B2"},{"value":"0,0E+00","module":"B3"},{"value":"0,0E+00","module":"B4"},{"value":"0,0E+00","module":"C1"},{"value":"8,29E-03","module":"C2"},{"value":"2,24E-02","module":"C3"},{"value":"9,38E-04","module":"C4"},{"value":"-6,75E-02","module":"D"}]}],"resource_use":[{"parameter":"PERE","unit":"MJ","values":[{"value":"2,45E+02","module":"A1-A3"},{"value":"1,63E-01","module":"A4"},{"value":"5,48E-03","module":"A5"},{"value":"6,21E-01","module":"B2"},{"value":"0,0E+00","module":"B3"},{"value":"0,0E+00","module":"B4"},{"value":"0,0E+00","module":"C1"},{"value":"2,71E-02","module":"C2"},{"value":"5,72E-01","module":"C3"},{"value":"4,99E-03","module":"C4"},{"value":"-6,52E+01","module":"D"}]},{"parameter":"PERM","unit":"MJ","values":[{"value":"2,27E+02","module":"A1-A3"},{"value":"0,0E+00","module":"A4"},{"value":"-8,48E+00","module":"A5"},{"value":"0,0E+00","module":"B2"},{"value":"0,0E+00","module":"B3"},{"value":"0,0E+00","module":"B4"},{"value":"0,0E+00","module":"C1"},{"value":"0,0E+00","module":"C2"},{"value":"-2,18E+02","module":"C3"},{"value":"0,0E+00","module":"C4"},{"value":"0,0E+00","module":"D"}]},{"parameter":"PERT","unit":"MJ","values":[{"value":"4,72E+02","module":"A1-A3"},{"value":"1,63E-01","module":"A4"},{"value":"-8,48E+00","module":"A5"},{"value":"6,21E-01","module":"B2"},{"value":"0,0E+00","module":"B3"},{"value":"0,0E+00","module":"B4"},{"value":"0,0E+00","module":"C1"},{"value":"2,71E-02","module":"C2"},{"value":"-2,17E+02","module":"C3"},{"value":"4,99E-03","module":"C4"},{"value":"-6,52E+01","module":"D"}]},{"parameter":"PENRE","unit":"MJ","values":[{"value":"3,60E+02","module":"A1-A3"},{"value":"1,14E+01","module":"A4"},{"value":"3,31E-01","module":"A5"},{"value":"4,57E+00","module":"B2"},{"value":"0,0E+00","module":"B3"},{"value":"0,0E+00","module":"B4"},{"value":"0,0E+00","module":"C1"},{"value":"1,90E+00","module":"C2"},{"value":"7,15E+00","module":"C3"},{"value":"2,30E-01","module":"C4"},{"value":"-1,06E+01","module":"D"}]},{"parameter":"PENRM","unit":"MJ","values":[{"value":"3,14E+01","module":"A1-A3"},{"value":"0,0E+00","module":"A4"},{"value":"-3,66E-01","module":"A5"},{"value":"0,0E+00","module":"B2"},{"value":"0,0E+00","module":"B3"},{"value":"0,0E+00","module":"B4"},{"value":"0,0E+00","module":"C1"},{"value":"0,0E+00","module":"C2"},{"value":"-3,10E+01","module":"C3"},{"value":"0,0E+00","module":"C4"},{"value":"0,0E+00","module":"D"}]},{"parameter":"PENRT","unit":"MJ","values":[{"value":"3,91E+02","module":"A1-A3"},{"value":"1,14E+01","module":"A4"},{"value":"-3,44E-02","module":"A5"},{"value":"4,57E+00","module":"B2"},{"value":"0,0E+00","module":"B3"},{"value":"0,0E+00","module":"B4"},{"value":"0,0E+00","module":"C1"},{"value":"1,90E+00","module":"C2"},{"value":"-2,38E+01","module":"C3"},{"value":"2,30E-01","module":"C4"},{"value":"-1,06E+01","module":"D"}]},{"parameter":"SM","unit":"kg","values":[{"value":"8,34E+00","module":"A1-A3"},{"value":"0,0E+00","module":"A4"},{"value":"0,0E+00","module":"A5"},{"value":"0,0E+00","module":"B2"},{"value":"0,0E+00","module":"B3"},{"value":"0,0E+00","module":"B4"},{"value":"0,0E+00","module":"C1"},{"value":"0,0E+00","module":"C2"},{"value":"0,0E+00","module":"C3"},{"value":"0,0E+00","module":"C4"},{"value":"0,0E+00","module":"D"}]},{"parameter":"RSF","unit":"MJ","values":[{"value":"1,75E+01","module":"A1-A3"},{"value":"5,83E-03","module":"A4"},{"value":"1,81E-04","module":"A5"},{"value":"4,98E-02","module":"B2"},{"value":"0,0E+00","module":"B3"},{"value":"0,0E+00","module":"B4"},{"value":"0,0E+00","module":"C1"},{"value":"9,71E-04","module":"C2"},{"value":"1,43E-02","module":"C3"},{"value":"1,21E-04","module":"C4"},{"value":"-1,14E-02","module":"D"}]},{"parameter":"NRSF","unit":"MJ","values":[{"value":"1,10E+00","module":"A1-A3"},{"value":"2,08E-02","module":"A4"},{"value":"7,44E-04","module":"A5"},{"value":"4,91E-02","module":"B2"},{"value":"0,0E+00","module":"B3"},{"value":"0,0E+00","module":"B4"},{"value":"0,0E+00","module":"C1"},{"value":"3,47E-03","module":"C2"},{"value":"0,0E+00","module":"C3"},{"value":"3,92E-04","module":"C4"},{"value":"-3,87E+00","module":"D"}]},{"parameter":"FW","unit":"m3","values":[{"value":"2,41E-01","module":"A1-A3"},{"value":"1,22E-03","module":"A4"},{"value":"1,57E-04","module":"A5"},{"value":"7,85E-01","module":"B2"},{"value":"0,0E+00","module":"B3"},{"value":"0,0E+00","module":"B4"},{"value":"0,0E+00","module":"C1"},{"value":"2,03E-04","module":"C2"},{"value":"1,02E-02","module":"C3"},{"value":"2,18E-04","module":"C4"},{"value":"-7,86E-02","module":"D"}]}],"end_of_life_waste":[{"parameter":"HWD","unit":"kg","values":[{"value":"5,41E-02","module":"A1-A3"},{"value":"5,87E-04","module":"A4"},{"value":"0,0E+00","module":"A5"},{"value":"8,64E-04","module":"B2"},{"value":"0,0E+00","module":"B3"},{"value":"0,0E+00","module":"B4"},{"value":"0,0E+00","module":"C1"},{"value":"9,78E-05","module":"C2"},{"value":"0,0E+00","module":"C3"},{"value":"2,79E+00","module":"C4"},{"value":"-4,96E-04","module":"D"}]},{"parameter":"NHWD","unit":"kg","values":[{"value":"4,23E+00","module":"A1-A3"},{"value":"5,53E-01","module":"A4"},{"value":"1,46E+00","module":"A5"},{"value":"5,55E-02","module":"B2"},{"value":"0,0E+00","module":"B3"},{"value":"0,0E+00","module":"B4"},{"value":"0,0E+00","module":"C1"},{"value":"9,22E-02","module":"C2"},{"value":"1,37E+01","module":"C3"},{"value":"4,66E-01","module":"C4"},{"value":"-2,50E-01","module":"D"}]},{"parameter":"RWD","unit":"kg","values":[{"value":"5,28E-03","module":"A1-A3"},{"value":"7,75E-05","module":"A4"},{"value":"0,0E+00","module":"A5"},{"value":"2,68E-05","module":"B2"},{"value":"0,0E+00","module":"B3"},{"value":"0,0E+00","module":"B4"},{"value":"0,0E+00","module":"C1"},{"value":"1,29E-05","module":"C2"},{"value":"0,0E+00","module":"C3"},{"value":"5,24E-06","module":"C4"},{"value":"-5,53E-05","module":"D"}]}],"end_of_life_flow":[{"parameter":"CRU","unit":"kg","values":[{"value":"0,0E+00","module":"A1-A3"},{"value":"0,0E+00","module":"A4"},{"value":"0,0E+00","module":"A5"},{"value":"0,0E+00","module":"B2"},{"value":"0,0E+00","module":"B3"},{"value":"0,0E+00","module":"B4"},{"value":"0,0E+00","module":"C1"},{"value":"0,0E+00","module":"C2"},{"value":"0,0E+00","module":"C3"},{"value":"0,0E+00","module":"C4"},{"value":"0,0E+00","module":"D"}]},{"parameter":"MFR","unit":"kg","values":[{"value":"1,43E+00","module":"A1-A3"},{"value":"0,0E+00","module":"A4"},{"value":"1,35E+00","module":"A5"},{"value":"0,0E+00","module":"B2"},{"value":"0,0E+00","module":"B3"},{"value":"0,0E+00","module":"B4"},{"value":"0,0E+00","module":"C1"},{"value":"0,0E+00","module":"C2"},{"value":"0,0E+00","module":"C3"},{"value":"0,0E+00","module":"C4"},{"value":"0,0E+00","module":"D"}]},{"parameter":"MER","unit":"kg","values":[{"value":"2,24E+00","module":"A1-A3"},{"value":"0,0E+00","module":"A4"},{"value":"2,47E-06","module":"A5"},{"value":"0,0E+00","module":"B2"},{"value":"0,0E+00","module":"B3"},{"value":"0,0E+00","module":"B4"},{"value":"0,0E+00","module":"C1"},{"value":"0,0E+00","module":"C2"},{"value":"1,39E+01","module":"C3"},{"value":"0,0E+00","module":"C4"},{"value":"0,0E+00","module":"D"}]},{"parameter":"EEE","unit":"MJ","values":[{"value":"1,56E+00","module":"A1-A3"},{"value":"0,0E+00","module":"A4"},{"value":"8,29E-02","module":"A5"},{"value":"0,0E+00","module":"B2"},{"value":"0,0E+00","module":"B3"},{"value":"0,0E+00","module":"B4"},{"value":"0,0E+00","module":"C1"},{"value":"0,0E+00","module":"C2"},{"value":"2,84E-01","module":"C3"},{"value":"0,0E+00","module":"C4"},{"value":"0,0E+00","module":"D"}]},{"parameter":"EET","unit":"MJ","values":[{"value":"2,36E+01","module":"A1-A3"},{"value":"0,0E+00","module":"A4"},{"value":"1,25E+00","module":"A5"},{"value":"0,0E+00","module":"B2"},{"value":"0,0E+00","module":"B3"},{"value":"0,0E+00","module":"B4"},{"value":"0,0E+00","module":"C1"},{"value":"0,0E+00","module":"C2"},{"value":"4,29E+00","module":"C3"},{"value":"0,0E+00","module":"C4"},{"value":"0,0E+00","module":"D"}]}]}