{"product_name":"City 90 Compact (3 felt)","epd_id":"NEPD-4958-4299-NO","compliance":["EN 15804+A2","ISO 14025","ISO 21930"],"producer_name":"Norfax AS","environmental_impact":[{"parameter":"GWP-total","unit":"kg CO2-eq.","values":[{"value":"1,54E+03","module":"A1"},{"value":"4,34E+00","module":"A2"},{"value":"9,33E+01","module":"A3"},{"value":"4,44E+01","module":"A4"},{"value":"0,0E+00","module":"B3"},{"value":"0,0E+00","module":"B4"},{"value":"0,0E+00","module":"C1"}]},{"parameter":"GWP-fossil","unit":"kg CO2-eq.","values":[{"value":"1,50E+03","module":"A1"},{"value":"4,33E+00","module":"A2"},{"value":"8,74E+01","module":"A3"},{"value":"4,43E+01","module":"A4"},{"value":"0,0E+00","module":"B3"},{"value":"0,0E+00","module":"B4"},{"value":"0,0E+00","module":"C1"}]},{"parameter":"GWP-biogenic","unit":"kg CO2-eq.","values":[{"value":"9,40E+00","module":"A1"},{"value":"1,77E-03","module":"A2"},{"value":"1,63E+00","module":"A3"},{"value":"1,81E-02","module":"A4"},{"value":"0,0E+00","module":"B3"},{"value":"0,0E+00","module":"B4"},{"value":"0,0E+00","module":"C1"}]},{"parameter":"GWP-luluc","unit":"kg CO2-eq.","values":[{"value":"2,64E+01","module":"A1"},{"value":"1,51E-03","module":"A2"},{"value":"4,29E+00","module":"A3"},{"value":"1,55E-02","module":"A4"},{"value":"0,0E+00","module":"B3"},{"value":"0,0E+00","module":"B4"},{"value":"0,0E+00","module":"C1"}]},{"parameter":"ODP","unit":"kg CFC 11-eq.","values":[{"value":"1,57E-04","module":"A1"},{"value":"9,88E-07","module":"A2"},{"value":"3,55E-05","module":"A3"},{"value":"1,01E-05","module":"A4"},{"value":"0,0E+00","module":"B3"},{"value":"0,0E+00","module":"B4"},{"value":"0,0E+00","module":"C1"}]},{"parameter":"AP","unit":"mol H+-eq.","values":[{"value":"8,99E+00","module":"A1"},{"value":"1,77E-02","module":"A2"},{"value":"1,99E+00","module":"A3"},{"value":"1,81E-01","module":"A4"},{"value":"0,0E+00","module":"B3"},{"value":"0,0E+00","module":"B4"},{"value":"0,0E+00","module":"C1"}]},{"parameter":"POCP","unit":"kg NMVOC-eq.","values":[{"value":"4,33E+00","module":"A1"},{"value":"1,78E-02","module":"A2"},{"value":"2,89E-01","module":"A3"},{"value":"1,82E-01","module":"A4"},{"value":"0,0E+00","module":"B3"},{"value":"0,0E+00","module":"B4"},{"value":"0,0E+00","module":"C1"}]},{"parameter":"ADPE","unit":"kg Sb-eq.","values":[{"value":"1,36E-02","module":"A1"},{"value":"1,17E-04","module":"A2"},{"value":"2,94E-03","module":"A3"},{"value":"1,20E-03","module":"A4"},{"value":"0,0E+00","module":"B3"},{"value":"0,0E+00","module":"B4"},{"value":"0,0E+00","module":"C1"}]},{"parameter":"ADPF","unit":"MJ","values":[{"value":"2,27E+04","module":"A1"},{"value":"6,53E+01","module":"A2"},{"value":"8,08E+03","module":"A3"},{"value":"6,69E+02","module":"A4"},{"value":"0,0E+00","module":"B3"},{"value":"0,0E+00","module":"B4"},{"value":"0,0E+00","module":"C1"}]},{"parameter":"WDP","unit":"m3 world-eq.","values":[{"value":"5,13E+05","module":"A1"},{"value":"6,23E+01","module":"A2"},{"value":"7,84E+05","module":"A3"},{"value":"6,38E+02","module":"A4"},{"value":"0,0E+00","module":"B3"},{"value":"0,0E+00","module":"B4"},{"value":"0,0E+00","module":"C1"}]},{"parameter":"EP-freshwater","unit":"kg P-eq.","values":[{"value":"7,48E-02","module":"A1"},{"value":"3,40E-05","module":"A2"},{"value":"5,38E-03","module":"A3"},{"value":"3,48E-04","module":"A4"},{"value":"0,0E+00","module":"B3"},{"value":"0,0E+00","module":"B4"},{"value":"0,0E+00","module":"C1"}]},{"parameter":"EP-marine","unit":"kg N-eq.","values":[{"value":"1,07E+00","module":"A1"},{"value":"5,25E-03","module":"A2"},{"value":"1,33E-01","module":"A3"},{"value":"5,38E-02","module":"A4"},{"value":"0,0E+00","module":"B3"},{"value":"0,0E+00","module":"B4"},{"value":"0,0E+00","module":"C1"}]},{"parameter":"EP-terrestrial","unit":"mol N-eq.","values":[{"value":"1,20E+01","module":"A1"},{"value":"5,81E-02","module":"A2"},{"value":"7,41E+00","module":"A3"},{"value":"5,94E-01","module":"A4"},{"value":"0,0E+00","module":"B3"},{"value":"0,0E+00","module":"B4"},{"value":"0,0E+00","module":"C1"}]},{"parameter":"GWP-IOBC","unit":"kg CO2-eq.","values":[{"value":"1,54E+03","module":"A1"},{"value":"2,41E+00","module":"A2"},{"value":"9,28E+01","module":"A3"},{"value":"4,44E+01","module":"A4"},{"value":"0,0E+00","module":"B3"},{"value":"0,0E+00","module":"B4"},{"value":"0,0E+00","module":"C1"}]}],"additional_environmental_impact":[{"parameter":"PM","unit":"disease incidence","values":[{"value":"9,67E-05","module":"A1"},{"value":"3,12E-07","module":"A2"},{"value":"1,37E-05","module":"A3"},{"value":"3,19E-06","module":"A4"},{"value":"0,0E+00","module":"B3"},{"value":"0,0E+00","module":"B4"},{"value":"0,0E+00","module":"C1"}]},{"parameter":"ETP-fw","unit":"CTUe","values":[{"value":"2,82E+04","module":"A1"},{"value":"4,81E+01","module":"A2"},{"value":"4,55E+03","module":"A3"},{"value":"4,92E+02","module":"A4"},{"value":"0,0E+00","module":"B3"},{"value":"0,0E+00","module":"B4"},{"value":"0,0E+00","module":"C1"}]},{"parameter":"HTP-c","unit":"CTUh","values":[{"value":"3,95E-06","module":"A1"},{"value":"0,0E+00","module":"A2"},{"value":"1,50E-07","module":"A3"},{"value":"0,0E+00","module":"A4"},{"value":"0,0E+00","module":"B3"},{"value":"0,0E+00","module":"B4"},{"value":"0,0E+00","module":"C1"}]},{"parameter":"HTP-nc","unit":"CTUh","values":[{"value":"5,54E-05","module":"A1"},{"value":"5,20E-08","module":"A2"},{"value":"3,13E-06","module":"A3"},{"value":"5,32E-07","module":"A4"},{"value":"0,0E+00","module":"B3"},{"value":"0,0E+00","module":"B4"},{"value":"0,0E+00","module":"C1"}]},{"parameter":"SQP","unit":"unitless","values":[{"value":"3,25E+03","module":"A1"},{"value":"4,51E+01","module":"A2"},{"value":"3,51E+03","module":"A3"},{"value":"4,61E+02","module":"A4"},{"value":"0,0E+00","module":"B3"},{"value":"0,0E+00","module":"B4"},{"value":"0,0E+00","module":"C1"}]},{"parameter":"IRP","unit":"kBq U235-eq.","values":[{"value":"1,34E+02","module":"A1"},{"value":"2,86E-01","module":"A2"},{"value":"2,66E+02","module":"A3"},{"value":"2,92E+00","module":"A4"},{"value":"0,0E+00","module":"B3"},{"value":"0,0E+00","module":"B4"},{"value":"0,0E+00","module":"C1"}]}],"resource_use":[{"parameter":"PERE","unit":"MJ","values":[{"value":"7,42E+03","module":"A1"},{"value":"9,22E-01","module":"A2"},{"value":"3,74E+03","module":"A3"},{"value":"9,44E+00","module":"A4"},{"value":"0,0E+00","module":"B3"},{"value":"0,0E+00","module":"B4"},{"value":"0,0E+00","module":"C1"}]},{"parameter":"PERM","unit":"MJ","values":[{"value":"0,0E+00","module":"A1"},{"value":"0,0E+00","module":"A2"},{"value":"0,0E+00","module":"A3"},{"value":"0,0E+00","module":"A4"},{"value":"0,0E+00","module":"B3"},{"value":"0,0E+00","module":"B4"},{"value":"0,0E+00","module":"C1"}]},{"parameter":"PERT","unit":"MJ","values":[{"value":"7,42E+03","module":"A1"},{"value":"9,22E-01","module":"A2"},{"value":"3,74E+03","module":"A3"},{"value":"9,44E+00","module":"A4"},{"value":"0,0E+00","module":"B3"},{"value":"0,0E+00","module":"B4"},{"value":"0,0E+00","module":"C1"}]},{"parameter":"PENRE","unit":"MJ","values":[{"value":"2,27E+04","module":"A1"},{"value":"6,54E+01","module":"A2"},{"value":"8,10E+03","module":"A3"},{"value":"6,69E+02","module":"A4"},{"value":"0,0E+00","module":"B3"},{"value":"0,0E+00","module":"B4"},{"value":"0,0E+00","module":"C1"}]},{"parameter":"PENRM","unit":"MJ","values":[{"value":"8,68E+02","module":"A1"},{"value":"0,0E+00","module":"A2"},{"value":"0,0E+00","module":"A3"},{"value":"0,0E+00","module":"A4"},{"value":"0,0E+00","module":"B3"},{"value":"0,0E+00","module":"B4"},{"value":"0,0E+00","module":"C1"}]},{"parameter":"PENRT","unit":"MJ","values":[{"value":"2,27E+04","module":"A1"},{"value":"6,54E+01","module":"A2"},{"value":"8,10E+03","module":"A3"},{"value":"6,69E+02","module":"A4"},{"value":"0,0E+00","module":"B3"},{"value":"0,0E+00","module":"B4"},{"value":"0,0E+00","module":"C1"}]},{"parameter":"SM","unit":"kg","values":[{"value":"5,79E-01","module":"A1"},{"value":"0,0E+00","module":"A2"},{"value":"0,0E+00","module":"A3"},{"value":"0,0E+00","module":"A4"},{"value":"0,0E+00","module":"B3"},{"value":"0,0E+00","module":"B4"},{"value":"0,0E+00","module":"C1"}]},{"parameter":"RSF","unit":"MJ","values":[{"value":"3,34E+01","module":"A1"},{"value":"3,30E-02","module":"A2"},{"value":"1,60E+01","module":"A3"},{"value":"3,38E-01","module":"A4"},{"value":"0,0E+00","module":"B3"},{"value":"0,0E+00","module":"B4"},{"value":"0,0E+00","module":"C1"}]},{"parameter":"NRSF","unit":"MJ","values":[{"value":"1,08E-01","module":"A1"},{"value":"1,18E-01","module":"A2"},{"value":"4,58E+01","module":"A3"},{"value":"1,21E+00","module":"A4"},{"value":"0,0E+00","module":"B3"},{"value":"0,0E+00","module":"B4"},{"value":"0,0E+00","module":"C1"}]},{"parameter":"FW","unit":"m3","values":[{"value":"5,28E+01","module":"A1"},{"value":"6,88E-03","module":"A2"},{"value":"8,82E+00","module":"A3"},{"value":"7,04E-02","module":"A4"},{"value":"0,0E+00","module":"B3"},{"value":"0,0E+00","module":"B4"},{"value":"0,0E+00","module":"C1"}]}],"end_of_life_waste":[{"parameter":"HWD","unit":"kg","values":[{"value":"3,81E+00","module":"A1"},{"value":"3,33E-03","module":"A2"},{"value":"4,88E-01","module":"A3"},{"value":"3,41E-02","module":"A4"},{"value":"0,0E+00","module":"B3"},{"value":"0,0E+00","module":"B4"},{"value":"0,0E+00","module":"C1"}]},{"parameter":"NHWD","unit":"kg","values":[{"value":"3,80E+02","module":"A1"},{"value":"3,12E+00","module":"A2"},{"value":"6,82E+01","module":"A3"},{"value":"3,20E+01","module":"A4"},{"value":"0,0E+00","module":"B3"},{"value":"0,0E+00","module":"B4"},{"value":"0,0E+00","module":"C1"}]},{"parameter":"RWD","unit":"kg","values":[{"value":"1,24E-01","module":"A1"},{"value":"4,46E-04","module":"A2"},{"value":"1,17E-01","module":"A3"},{"value":"4,56E-03","module":"A4"},{"value":"0,0E+00","module":"B3"},{"value":"0,0E+00","module":"B4"},{"value":"0,0E+00","module":"C1"}]}],"end_of_life_flow":[{"parameter":"CRU","unit":"kg","values":[{"value":"0,0E+00","module":"A1"},{"value":"0,0E+00","module":"A2"},{"value":"0,0E+00","module":"A3"},{"value":"0,0E+00","module":"A4"},{"value":"0,0E+00","module":"B3"},{"value":"0,0E+00","module":"B4"},{"value":"0,0E+00","module":"C1"}]},{"parameter":"MFR","unit":"kg","values":[{"value":"0,0E+00","module":"A1"},{"value":"0,0E+00","module":"A2"},{"value":"4,66E+01","module":"A3"},{"value":"0,0E+00","module":"A4"},{"value":"0,0E+00","module":"B3"},{"value":"0,0E+00","module":"B4"},{"value":"0,0E+00","module":"C1"}]},{"parameter":"MER","unit":"kg","values":[{"value":"0,0E+00","module":"A1"},{"value":"0,0E+00","module":"A2"},{"value":"1,61E-05","module":"A3"},{"value":"0,0E+00","module":"A4"},{"value":"0,0E+00","module":"B3"},{"value":"0,0E+00","module":"B4"},{"value":"0,0E+00","module":"C1"}]},{"parameter":"EEE","unit":"MJ","values":[{"value":"0,0E+00","module":"A1"},{"value":"0,0E+00","module":"A2"},{"value":"1,09E+00","module":"A3"},{"value":"0,0E+00","module":"A4"},{"value":"0,0E+00","module":"B3"},{"value":"0,0E+00","module":"B4"},{"value":"0,0E+00","module":"C1"}]},{"parameter":"EET","unit":"MJ","values":[{"value":"0,0E+00","module":"A1"},{"value":"0,0E+00","module":"A2"},{"value":"1,65E+01","module":"A3"},{"value":"0,0E+00","module":"A4"},{"value":"0,0E+00","module":"B3"},{"value":"0,0E+00","module":"B4"},{"value":"0,0E+00","module":"C1"}]}]}