{"product_name":"City I plastic four legs","epd_id":"NEPD-2917-1623-EN","compliance":["EN 15804","ISO 14025","ISO 21930"],"producer_name":"Fora Form AS","environmental_impact":[{"parameter":"GWP-total","unit":"kg CO2-eq.","values":[{"value":"1,74E+01","module":"A1-A3"},{"value":"3,77E-02","module":"A4"}]},{"parameter":"ODP","unit":"kg CFC 11-eq.","values":[{"value":"1,01E-06","module":"A1-A3"},{"value":"6,95E-09","module":"A4"}]},{"parameter":"AP","unit":"kg SO2-eq.","values":[{"value":"7,03E-02","module":"A1-A3"},{"value":"1,20E-04","module":"A4"}]},{"parameter":"EP","unit":"kg Phosphat-eq.","values":[{"value":"1,10E-02","module":"A1-A3"},{"value":"1,99E-05","module":"A4"}]},{"parameter":"POCP","unit":"kg Ethen-eq.","values":[{"value":"5,67E-03","module":"A1-A3"},{"value":"6,14E-06","module":"A4"}]},{"parameter":"ADPE","unit":"kg Sb-eq.","values":[{"value":"8,14E-05","module":"A1-A3"},{"value":"1,15E-07","module":"A4"}]},{"parameter":"ADPF","unit":"MJ","values":[{"value":"2,09E+02","module":"A1-A3"},{"value":"5,67E-01","module":"A4"}]},{"parameter":"ADPM","unit":"kg Sb-eq.","values":[{"value":"8,14E-05","module":"A1-A3"},{"value":"1,15E-07","module":"A4"}]}],"additional_environmental_impact":[],"resource_use":[{"parameter":"PERE","unit":"MJ","values":[{"value":"2,43E+01","module":"A1-A3"},{"value":"8,27E-03","module":"A4"}]},{"parameter":"PERM","unit":"MJ","values":[{"value":"2,32E+00","module":"A1-A3"},{"value":"0,0E+00","module":"A4"}]},{"parameter":"PERT","unit":"MJ","values":[{"value":"2,66E+01","module":"A1-A3"},{"value":"8,27E-03","module":"A4"}]},{"parameter":"PENRE","unit":"MJ","values":[{"value":"2,54E+02","module":"A1-A3"},{"value":"5,81E-01","module":"A4"}]},{"parameter":"PENRM","unit":"MJ","values":[{"value":"1,07E+02","module":"A1-A3"},{"value":"0,0E+00","module":"A4"}]},{"parameter":"PENRT","unit":"MJ","values":[{"value":"3,61E+02","module":"A1-A3"},{"value":"5,81E-01","module":"A4"}]},{"parameter":"SM","unit":"kg","values":[{"value":"7,00E-01","module":"A1-A3"},{"value":"0,0E+00","module":"A4"}]},{"parameter":"RSF","unit":"MJ","values":[{"value":"2,66E-05","module":"A1-A3"},{"value":"0,0E+00","module":"A4"}]},{"parameter":"NRSF","unit":"MJ","values":[{"value":"2,72E-02","module":"A1-A3"},{"value":"0,0E+00","module":"A4"}]},{"parameter":"FW","unit":"m3","values":[{"value":"1,24E-01","module":"A1-A3"},{"value":"1,09E-04","module":"A4"}]}],"end_of_life_waste":[{"parameter":"HWD","unit":"kg","values":[{"value":"7,38E-04","module":"A1-A3"},{"value":"3,39E-07","module":"A4"}]},{"parameter":"NHWD","unit":"kg","values":[{"value":"1,01E+01","module":"A1-A3"},{"value":"3,06E-02","module":"A4"}]},{"parameter":"RWD","unit":"kg","values":[{"value":"6,01E-04","module":"A1-A3"},{"value":"3,99E-06","module":"A4"}]}],"end_of_life_flow":[{"parameter":"CRU","unit":"kg","values":[{"value":"0,0E+00","module":"A1-A3"},{"value":"0,0E+00","module":"A4"}]},{"parameter":"MFR","unit":"kg","values":[{"value":"0,0E+00","module":"A1-A3"},{"value":"0,0E+00","module":"A4"}]},{"parameter":"MER","unit":"kg","values":[{"value":"0,0E+00","module":"A1-A3"},{"value":"0,0E+00","module":"A4"}]},{"parameter":"EEE","unit":"MJ","values":[{"value":"0,0E+00","module":"A1-A3"},{"value":"0,0E+00","module":"A4"}]},{"parameter":"EET","unit":"MJ","values":[{"value":"0,0E+00","module":"A1-A3"},{"value":"0,0E+00","module":"A4"}]}]}