{"product_name":"City 180L split with ashtray","epd_id":"NEPD-3035-1697-EN","compliance":["EN 15804","ISO 14025","ISO 21930"],"producer_name":"Vestre AS","environmental_impact":[{"parameter":"GWP-total","unit":"kg CO2-eq.","values":[{"value":"1,82E+02","module":"A1-A3"},{"value":"1,03E+01","module":"A4"},{"value":"1,10E+00","module":"A5"},{"value":"5,34E+00","module":"C2"},{"value":"7,32E-01","module":"C3"},{"value":"2,79E-03","module":"C4"},{"value":"-8,77E+01","module":"D"}]},{"parameter":"ODP","unit":"kg CFC 11-eq.","values":[{"value":"3,32E-06","module":"A1-A3"},{"value":"2,11E-06","module":"A4"},{"value":"3,95E-08","module":"A5"},{"value":"1,00E-06","module":"C2"},{"value":"1,37E-07","module":"C3"},{"value":"9,29E-10","module":"C4"},{"value":"-3,74E-06","module":"D"}]},{"parameter":"AP","unit":"kg SO2-eq.","values":[{"value":"5,25E-01","module":"A1-A3"},{"value":"2,65E-02","module":"A4"},{"value":"2,12E-03","module":"A5"},{"value":"1,25E-02","module":"C2"},{"value":"2,85E-03","module":"C3"},{"value":"2,04E-05","module":"C4"},{"value":"-3,92E-01","module":"D"}]},{"parameter":"EP","unit":"kg Phosphat-eq.","values":[{"value":"6,73E-02","module":"A1-A3"},{"value":"3,65E-03","module":"A4"},{"value":"5,61E-04","module":"A5"},{"value":"1,65E-03","module":"C2"},{"value":"6,53E-04","module":"C3"},{"value":"3,60E-06","module":"C4"},{"value":"-1,30E-01","module":"D"}]},{"parameter":"POCP","unit":"kg Ethen-eq.","values":[{"value":"4,22E-02","module":"A1-A3"},{"value":"1,60E-03","module":"A4"},{"value":"7,98E-05","module":"A5"},{"value":"8,08E-04","module":"C2"},{"value":"1,20E-04","module":"C3"},{"value":"8,53E-07","module":"C4"},{"value":"-6,14E-02","module":"D"}]},{"parameter":"ADPE","unit":"kg Sb-eq.","values":[{"value":"2,32E-02","module":"A1-A3"},{"value":"2,44E-05","module":"A4"},{"value":"5,89E-07","module":"A5"},{"value":"1,66E-05","module":"C2"},{"value":"2,25E-06","module":"C3"},{"value":"5,40E-11","module":"C4"},{"value":"-1,69E-03","module":"D"}]},{"parameter":"ADPF","unit":"MJ","values":[{"value":"2,01E+03","module":"A1-A3"},{"value":"1,68E+02","module":"A4"},{"value":"4,33E+00","module":"A5"},{"value":"8,06E+01","module":"C2"},{"value":"1,11E+01","module":"C3"},{"value":"7,86E-02","module":"C4"},{"value":"-8,26E+02","module":"D"}]},{"parameter":"ADPM","unit":"kg Sb-eq.","values":[{"value":"2,32E-02","module":"A1-A3"},{"value":"2,44E-05","module":"A4"},{"value":"5,89E-07","module":"A5"},{"value":"1,66E-05","module":"C2"},{"value":"2,25E-06","module":"C3"},{"value":"5,40E-11","module":"C4"},{"value":"-1,69E-03","module":"D"}]}],"additional_environmental_impact":[],"resource_use":[{"parameter":"PERE","unit":"MJ","values":[{"value":"3,16E+02","module":"A1-A3"},{"value":"3,06E+00","module":"A4"},{"value":"1,21E+02","module":"A5"},{"value":"1,19E+00","module":"C2"},{"value":"1,62E-01","module":"C3"},{"value":"6,42E-04","module":"C4"},{"value":"-1,07E+02","module":"D"}]},{"parameter":"PERM","unit":"MJ","values":[{"value":"1,48E+02","module":"A1-A3"},{"value":"0,0E+00","module":"A4"},{"value":"0,0E+00","module":"A5"},{"value":"0,0E+00","module":"C2"},{"value":"0,0E+00","module":"C3"},{"value":"0,0E+00","module":"C4"},{"value":"0,0E+00","module":"D"}]},{"parameter":"PERT","unit":"MJ","values":[{"value":"4,64E+02","module":"A1-A3"},{"value":"3,06E+00","module":"A4"},{"value":"1,21E+02","module":"A5"},{"value":"1,19E+00","module":"C2"},{"value":"1,62E-01","module":"C3"},{"value":"6,42E-04","module":"C4"},{"value":"-1,07E+02","module":"D"}]},{"parameter":"PENRE","unit":"MJ","values":[{"value":"2,22E+03","module":"A1-A3"},{"value":"1,74E+02","module":"A4"},{"value":"1,49E+01","module":"A5"},{"value":"8,25E+01","module":"C2"},{"value":"1,14E+01","module":"C3"},{"value":"7,97E-02","module":"C4"},{"value":"-7,96E+02","module":"D"}]},{"parameter":"PENRM","unit":"MJ","values":[{"value":"7,81E+00","module":"A1-A3"},{"value":"0,0E+00","module":"A4"},{"value":"0,0E+00","module":"A5"},{"value":"0,0E+00","module":"C2"},{"value":"0,0E+00","module":"C3"},{"value":"0,0E+00","module":"C4"},{"value":"0,0E+00","module":"D"}]},{"parameter":"PENRT","unit":"MJ","values":[{"value":"2,23E+03","module":"A1-A3"},{"value":"1,74E+02","module":"A4"},{"value":"1,49E+01","module":"A5"},{"value":"8,25E+01","module":"C2"},{"value":"1,14E+01","module":"C3"},{"value":"7,97E-02","module":"C4"},{"value":"-7,96E+02","module":"D"}]},{"parameter":"SM","unit":"kg","values":[{"value":"2,21E+00","module":"A1-A3"},{"value":"0,0E+00","module":"A4"},{"value":"0,0E+00","module":"A5"},{"value":"0,0E+00","module":"C2"},{"value":"0,0E+00","module":"C3"},{"value":"0,0E+00","module":"C4"},{"value":"0,0E+00","module":"D"}]},{"parameter":"RSF","unit":"MJ","values":[{"value":"6,52E-02","module":"A1-A3"},{"value":"0,0E+00","module":"A4"},{"value":"0,0E+00","module":"A5"},{"value":"0,0E+00","module":"C2"},{"value":"0,0E+00","module":"C3"},{"value":"0,0E+00","module":"C4"},{"value":"-1,38E-03","module":"D"}]},{"parameter":"NRSF","unit":"MJ","values":[{"value":"0,0E+00","module":"A1-A3"},{"value":"0,0E+00","module":"A4"},{"value":"0,0E+00","module":"A5"},{"value":"0,0E+00","module":"C2"},{"value":"0,0E+00","module":"C3"},{"value":"0,0E+00","module":"C4"},{"value":"0,0E+00","module":"D"}]},{"parameter":"FW","unit":"m3","values":[{"value":"1,21E+00","module":"A1-A3"},{"value":"4,11E-02","module":"A4"},{"value":"3,90E-03","module":"A5"},{"value":"1,56E-02","module":"C2"},{"value":"2,13E-03","module":"C3"},{"value":"8,63E-05","module":"C4"},{"value":"-5,37E-01","module":"D"}]}],"end_of_life_waste":[{"parameter":"HWD","unit":"kg","values":[{"value":"2,02E-01","module":"A1-A3"},{"value":"9,25E-05","module":"A4"},{"value":"6,88E-06","module":"A5"},{"value":"4,86E-05","module":"C2"},{"value":"6,65E-06","module":"C3"},{"value":"1,19E-07","module":"C4"},{"value":"-7,55E-03","module":"D"}]},{"parameter":"NHWD","unit":"kg","values":[{"value":"3,13E+01","module":"A1-A3"},{"value":"1,59E+01","module":"A4"},{"value":"3,71E-01","module":"A5"},{"value":"4,42E+00","module":"C2"},{"value":"5,99E-01","module":"C3"},{"value":"5,40E-01","module":"C4"},{"value":"-1,49E+02","module":"D"}]},{"parameter":"RWD","unit":"kg","values":[{"value":"1,68E-02","module":"A1-A3"},{"value":"1,21E-03","module":"A4"},{"value":"2,19E-05","module":"A5"},{"value":"5,66E-04","module":"C2"},{"value":"7,81E-05","module":"C3"},{"value":"5,21E-07","module":"C4"},{"value":"-4,83E-04","module":"D"}]}],"end_of_life_flow":[{"parameter":"CRU","unit":"kg","values":[{"value":"0,0E+00","module":"A1-A3"},{"value":"0,0E+00","module":"A4"},{"value":"0,0E+00","module":"A5"},{"value":"0,0E+00","module":"C2"},{"value":"0,0E+00","module":"C3"},{"value":"0,0E+00","module":"C4"},{"value":"0,0E+00","module":"D"}]},{"parameter":"MFR","unit":"kg","values":[{"value":"1,84E+01","module":"A1-A3"},{"value":"0,0E+00","module":"A4"},{"value":"0,0E+00","module":"A5"},{"value":"0,0E+00","module":"C2"},{"value":"5,34E+01","module":"C3"},{"value":"0,0E+00","module":"C4"},{"value":"0,0E+00","module":"D"}]},{"parameter":"MER","unit":"kg","values":[{"value":"1,17E-03","module":"A1-A3"},{"value":"0,0E+00","module":"A4"},{"value":"0,0E+00","module":"A5"},{"value":"0,0E+00","module":"C2"},{"value":"0,0E+00","module":"C3"},{"value":"0,0E+00","module":"C4"},{"value":"0,0E+00","module":"D"}]},{"parameter":"EEE","unit":"MJ","values":[{"value":"5,37E-02","module":"A1-A3"},{"value":"0,0E+00","module":"A4"},{"value":"7,01E+00","module":"A5"},{"value":"0,0E+00","module":"C2"},{"value":"0,0E+00","module":"C3"},{"value":"0,0E+00","module":"C4"},{"value":"0,0E+00","module":"D"}]},{"parameter":"EET","unit":"MJ","values":[{"value":"5,67E-01","module":"A1-A3"},{"value":"0,0E+00","module":"A4"},{"value":"7,71E+01","module":"A5"},{"value":"0,0E+00","module":"C2"},{"value":"0,0E+00","module":"C3"},{"value":"0,0E+00","module":"C4"},{"value":"0,0E+00","module":"D"}]}]}