{"product_name":"Classic Lite Deckenplatten","epd_id":"EPD-KNA-20240024-IBI1-EN","compliance":["DIN EN 15804+A2","ISO 14025"],"producer_name":"Knauf Ceiling Solutions GmbH & Co. KG","environmental_impact":[{"parameter":"GWP-total","unit":"kg CO2-eq","values":[{"value":"1,74E+01","module":"A1-A3"},{"value":"0,0E+00","module":"C1"},{"value":"1,10E-02","module":"C2"},{"value":"0,0E+00","module":"C3"},{"value":"7,45E-01","module":"C4"},{"value":"0,0E+00","module":"D"}]},{"parameter":"GWP-fossil","unit":"kg CO2-eq","values":[{"value":"1,81E+01","module":"A1-A3"},{"value":"0,0E+00","module":"C1"},{"value":"1,06E-02","module":"C2"},{"value":"0,0E+00","module":"C3"},{"value":"5,25E-02","module":"C4"},{"value":"0,0E+00","module":"D"}]},{"parameter":"GWP-biogenic","unit":"kg CO2-eq","values":[{"value":"-6,79E-01","module":"A1-A3"},{"value":"0,0E+00","module":"C1"},{"value":"4,68E-04","module":"C2"},{"value":"0,0E+00","module":"C3"},{"value":"6,92E-01","module":"C4"},{"value":"0,0E+00","module":"D"}]},{"parameter":"GWP-luluc","unit":"kg CO2-eq","values":[{"value":"1,26E-02","module":"A1-A3"},{"value":"0,0E+00","module":"C1"},{"value":"2,75E-07","module":"C2"},{"value":"0,0E+00","module":"C3"},{"value":"9,70E-05","module":"C4"},{"value":"0,0E+00","module":"D"}]},{"parameter":"ODP","unit":"kg CFC11-eq","values":[{"value":"1,66E-10","module":"A1-A3"},{"value":"0,0E+00","module":"C1"},{"value":"1,04E-15","module":"C2"},{"value":"0,0E+00","module":"C3"},{"value":"1,23E-13","module":"C4"},{"value":"0,0E+00","module":"D"}]},{"parameter":"AP","unit":"mol H^(+)-eq","values":[{"value":"5,74E-02","module":"A1-A3"},{"value":"0,0E+00","module":"C1"},{"value":"3,54E-05","module":"C2"},{"value":"0,0E+00","module":"C3"},{"value":"3,72E-04","module":"C4"},{"value":"0,0E+00","module":"D"}]},{"parameter":"POCP","unit":"kg NMVOC-eq","values":[{"value":"4,09E-02","module":"A1-A3"},{"value":"0,0E+00","module":"C1"},{"value":"3,20E-05","module":"C2"},{"value":"0,0E+00","module":"C3"},{"value":"2,89E-04","module":"C4"},{"value":"0,0E+00","module":"D"}]},{"parameter":"ADPE","unit":"kg Sb-eq","values":[{"value":"2,63E-04","module":"A1-A3"},{"value":"0,0E+00","module":"C1"},{"value":"4,28E-10","module":"C2"},{"value":"0,0E+00","module":"C3"},{"value":"5,38E-09","module":"C4"},{"value":"0,0E+00","module":"D"}]},{"parameter":"ADPF","unit":"MJ","values":[{"value":"2,79E+02","module":"A1-A3"},{"value":"0,0E+00","module":"C1"},{"value":"1,46E-01","module":"C2"},{"value":"0,0E+00","module":"C3"},{"value":"6,88E-01","module":"C4"},{"value":"0,0E+00","module":"D"}]},{"parameter":"WDP","unit":"m^3 world-eq deprived","values":[{"value":"5,29E+00","module":"A1-A3"},{"value":"0,0E+00","module":"C1"},{"value":"8,99E-05","module":"C2"},{"value":"0,0E+00","module":"C3"},{"value":"5,76E-03","module":"C4"},{"value":"0,0E+00","module":"D"}]},{"parameter":"EP-freshwater","unit":"kg P-eq","values":[{"value":"1,29E-04","module":"A1-A3"},{"value":"0,0E+00","module":"C1"},{"value":"1,33E-09","module":"C2"},{"value":"0,0E+00","module":"C3"},{"value":"8,90E-08","module":"C4"},{"value":"0,0E+00","module":"D"}]},{"parameter":"EP-marine","unit":"kg N-eq","values":[{"value":"1,41E-02","module":"A1-A3"},{"value":"0,0E+00","module":"C1"},{"value":"1,61E-05","module":"C2"},{"value":"0,0E+00","module":"C3"},{"value":"9,52E-05","module":"C4"},{"value":"0,0E+00","module":"D"}]},{"parameter":"EP-terrestrial","unit":"mol N-eq","values":[{"value":"1,50E-01","module":"A1-A3"},{"value":"0,0E+00","module":"C1"},{"value":"1,76E-04","module":"C2"},{"value":"0,0E+00","module":"C3"},{"value":"1,05E-03","module":"C4"},{"value":"0,0E+00","module":"D"}]}],"additional_environmental_impact":[{"parameter":"PM","unit":"Disease incidence","values":[{"value":"5,86E-07","module":"A1-A3"},{"value":"0,0E+00","module":"C1"},{"value":"1,91E-10","module":"C2"},{"value":"0,0E+00","module":"C3"},{"value":"4,58E-09","module":"C4"},{"value":"0,0E+00","module":"D"}]},{"parameter":"ETP-fw","unit":"CTUe","values":[{"value":"8,92E+01","module":"A1-A3"},{"value":"0,0E+00","module":"C1"},{"value":"1,73E-01","module":"C2"},{"value":"0,0E+00","module":"C3"},{"value":"3,85E-01","module":"C4"},{"value":"0,0E+00","module":"D"}]},{"parameter":"HTP-c","unit":"CTUh","values":[{"value":"7,12E-08","module":"A1-A3"},{"value":"0,0E+00","module":"C1"},{"value":"2,78E-12","module":"C2"},{"value":"0,0E+00","module":"C3"},{"value":"5,88E-11","module":"C4"},{"value":"0,0E+00","module":"D"}]},{"parameter":"HTP-nc","unit":"CTUh","values":[{"value":"8,07E-06","module":"A1-A3"},{"value":"0,0E+00","module":"C1"},{"value":"9,62E-11","module":"C2"},{"value":"0,0E+00","module":"C3"},{"value":"6,52E-09","module":"C4"},{"value":"0,0E+00","module":"D"}]},{"parameter":"SQP","unit":"SQP","values":[{"value":"4,47E+02","module":"A1-A3"},{"value":"0,0E+00","module":"C1"},{"value":"4,31E-04","module":"C2"},{"value":"0,0E+00","module":"C3"},{"value":"1,43E-01","module":"C4"},{"value":"0,0E+00","module":"D"}]}],"resource_use":[{"parameter":"PERE","unit":"MJ","values":[{"value":"1,05E+02","module":"A1-A3"},{"value":"0,0E+00","module":"C1"},{"value":"7,90E-04","module":"C2"},{"value":"0,0E+00","module":"C3"},{"value":"1,03E-01","module":"C4"},{"value":"0,0E+00","module":"D"}]},{"parameter":"PERM","unit":"MJ","values":[{"value":"8,29E+00","module":"A1-A3"},{"value":"0,0E+00","module":"C1"},{"value":"0,0E+00","module":"C2"},{"value":"0,0E+00","module":"C3"},{"value":"0,0E+00","module":"C4"},{"value":"0,0E+00","module":"D"}]},{"parameter":"PERT","unit":"MJ","values":[{"value":"1,13E+02","module":"A1-A3"},{"value":"0,0E+00","module":"C1"},{"value":"7,90E-04","module":"C2"},{"value":"0,0E+00","module":"C3"},{"value":"1,03E-01","module":"C4"},{"value":"0,0E+00","module":"D"}]},{"parameter":"PENRE","unit":"MJ","values":[{"value":"2,78E+02","module":"A1-A3"},{"value":"0,0E+00","module":"C1"},{"value":"1,46E-01","module":"C2"},{"value":"0,0E+00","module":"C3"},{"value":"6,89E-01","module":"C4"},{"value":"0,0E+00","module":"D"}]},{"parameter":"PENRM","unit":"MJ","values":[{"value":"3,91E-01","module":"A1-A3"},{"value":"0,0E+00","module":"C1"},{"value":"0,0E+00","module":"C2"},{"value":"0,0E+00","module":"C3"},{"value":"0,0E+00","module":"C4"},{"value":"0,0E+00","module":"D"}]},{"parameter":"PENRT","unit":"MJ","values":[{"value":"2,79E+02","module":"A1-A3"},{"value":"0,0E+00","module":"C1"},{"value":"1,46E-01","module":"C2"},{"value":"0,0E+00","module":"C3"},{"value":"6,89E-01","module":"C4"},{"value":"0,0E+00","module":"D"}]},{"parameter":"SM","unit":"kg","values":[{"value":"1,37E-01","module":"A1-A3"},{"value":"0,0E+00","module":"C1"},{"value":"0,0E+00","module":"C2"},{"value":"0,0E+00","module":"C3"},{"value":"0,0E+00","module":"C4"},{"value":"0,0E+00","module":"D"}]},{"parameter":"RSF","unit":"MJ","values":[{"value":"0,0E+00","module":"A1-A3"},{"value":"0,0E+00","module":"C1"},{"value":"0,0E+00","module":"C2"},{"value":"0,0E+00","module":"C3"},{"value":"0,0E+00","module":"C4"},{"value":"0,0E+00","module":"D"}]},{"parameter":"NRSF","unit":"MJ","values":[{"value":"0,0E+00","module":"A1-A3"},{"value":"0,0E+00","module":"C1"},{"value":"0,0E+00","module":"C2"},{"value":"0,0E+00","module":"C3"},{"value":"0,0E+00","module":"C4"},{"value":"0,0E+00","module":"D"}]},{"parameter":"FW","unit":"m^3","values":[{"value":"1,78E-01","module":"A1-A3"},{"value":"0,0E+00","module":"C1"},{"value":"2,27E-06","module":"C2"},{"value":"0,0E+00","module":"C3"},{"value":"1,75E-04","module":"C4"},{"value":"0,0E+00","module":"D"}]}],"end_of_life_waste":[{"parameter":"HWD","unit":"kg","values":[{"value":"2,36E-06","module":"A1-A3"},{"value":"0,0E+00","module":"C1"},{"value":"3,66E-13","module":"C2"},{"value":"0,0E+00","module":"C3"},{"value":"3,54E-11","module":"C4"},{"value":"0,0E+00","module":"D"}]},{"parameter":"NHWD","unit":"kg","values":[{"value":"3,31E+00","module":"A1-A3"},{"value":"0,0E+00","module":"C1"},{"value":"6,06E-06","module":"C2"},{"value":"0,0E+00","module":"C3"},{"value":"3,52E+00","module":"C4"},{"value":"0,0E+00","module":"D"}]},{"parameter":"RWD","unit":"kg","values":[{"value":"1,12E-02","module":"A1-A3"},{"value":"0,0E+00","module":"C1"},{"value":"8,22E-08","module":"C2"},{"value":"0,0E+00","module":"C3"},{"value":"7,65E-06","module":"C4"},{"value":"0,0E+00","module":"D"}]}],"end_of_life_flow":[{"parameter":"CRU","unit":"kg","values":[{"value":"0,0E+00","module":"A1-A3"},{"value":"0,0E+00","module":"C1"},{"value":"0,0E+00","module":"C2"},{"value":"0,0E+00","module":"C3"},{"value":"0,0E+00","module":"C4"},{"value":"0,0E+00","module":"D"}]},{"parameter":"MFR","unit":"kg","values":[{"value":"0,0E+00","module":"A1-A3"},{"value":"0,0E+00","module":"C1"},{"value":"0,0E+00","module":"C2"},{"value":"0,0E+00","module":"C3"},{"value":"0,0E+00","module":"C4"},{"value":"0,0E+00","module":"D"}]},{"parameter":"MER","unit":"kg","values":[{"value":"0,0E+00","module":"A1-A3"},{"value":"0,0E+00","module":"C1"},{"value":"0,0E+00","module":"C2"},{"value":"0,0E+00","module":"C3"},{"value":"0,0E+00","module":"C4"},{"value":"0,0E+00","module":"D"}]},{"parameter":"EEE","unit":"MJ","values":[{"value":"0,0E+00","module":"A1-A3"},{"value":"0,0E+00","module":"C1"},{"value":"0,0E+00","module":"C2"},{"value":"0,0E+00","module":"C3"},{"value":"0,0E+00","module":"C4"},{"value":"0,0E+00","module":"D"}]},{"parameter":"EET","unit":"MJ","values":[{"value":"0,0E+00","module":"A1-A3"},{"value":"0,0E+00","module":"C1"},{"value":"0,0E+00","module":"C2"},{"value":"0,0E+00","module":"C3"},{"value":"0,0E+00","module":"C4"},{"value":"0,0E+00","module":"D"}]}]}