{"product_name":"CLIMAFLEX\u00aenaturefoam","epd_id":"EPD-NMC-20210310-IBD1-EN","compliance":["DIN EN 15804","ISO 14025"],"producer_name":"NMC S.A.","environmental_impact":[{"parameter":"GWP-total","unit":"kg CO2-eq.","values":[{"value":"1,99E+01","module":"A1-A3"},{"value":"9,40E-01","module":"A4"},{"value":"0,0E+00","module":"A5"},{"value":"1,31E-01","module":"C2"},{"value":"1,42E+00","module":"C3"},{"value":"0,0E+00","module":"C4"},{"value":"-4,01E+01","module":"D"}]},{"parameter":"ODP","unit":"kg CFC11-eq.","values":[{"value":"1,53E-08","module":"A1-A3"},{"value":"2,52E-16","module":"A4"},{"value":"0,0E+00","module":"A5"},{"value":"3,51E-17","module":"C2"},{"value":"1,28E-13","module":"C3"},{"value":"0,0E+00","module":"C4"},{"value":"-5,32E-13","module":"D"}]},{"parameter":"AP","unit":"kg SO2-eq.","values":[{"value":"4,71E-01","module":"A1-A3"},{"value":"8,05E-04","module":"A4"},{"value":"0,0E+00","module":"A5"},{"value":"1,12E-04","module":"C2"},{"value":"1,47E-03","module":"C3"},{"value":"0,0E+00","module":"C4"},{"value":"-4,57E-02","module":"D"}]},{"parameter":"EP","unit":"kg PO4^3-eq.","values":[{"value":"4,12E-01","module":"A1-A3"},{"value":"1,61E-04","module":"A4"},{"value":"0,0E+00","module":"A5"},{"value":"2,25E-05","module":"C2"},{"value":"3,57E-04","module":"C3"},{"value":"0,0E+00","module":"C4"},{"value":"-7,19E-03","module":"D"}]},{"parameter":"POCP","unit":"kg Ethen-eq.","values":[{"value":"1,24E-01","module":"A1-A3"},{"value":"1,05E-04","module":"A4"},{"value":"0,0E+00","module":"A5"},{"value":"1,46E-05","module":"C2"},{"value":"1,70E-04","module":"C3"},{"value":"0,0E+00","module":"C4"},{"value":"-8,11E-03","module":"D"}]},{"parameter":"ADPE","unit":"kg Sb-eq.","values":[{"value":"9,03E-02","module":"A1-A3"},{"value":"8,49E-08","module":"A4"},{"value":"0,0E+00","module":"A5"},{"value":"1,18E-08","module":"C2"},{"value":"1,06E-06","module":"C3"},{"value":"0,0E+00","module":"C4"},{"value":"-9,70E-06","module":"D"}]},{"parameter":"ADPF","unit":"MJ","values":[{"value":"1,03E+03","module":"A1-A3"},{"value":"1,26E+01","module":"A4"},{"value":"0,0E+00","module":"A5"},{"value":"1,76E+00","module":"C2"},{"value":"1,89E+01","module":"C3"},{"value":"0,0E+00","module":"C4"},{"value":"-1,55E+03","module":"D"}]}],"additional_environmental_impact":[],"resource_use":[{"parameter":"PERE","unit":"MJ","values":[{"value":"1,05E+03","module":"A1-A3"},{"value":"7,33E-01","module":"A4"},{"value":"0,0E+00","module":"A5"},{"value":"1,02E-01","module":"C2"},{"value":"1,91E+01","module":"C3"},{"value":"0,0E+00","module":"C4"},{"value":"-9,77E+01","module":"D"}]},{"parameter":"PERM","unit":"MJ","values":[{"value":"5,18E+02","module":"A1-A3"},{"value":"0,0E+00","module":"A4"},{"value":"0,0E+00","module":"A5"},{"value":"0,0E+00","module":"C2"},{"value":"0,0E+00","module":"C3"},{"value":"0,0E+00","module":"C4"},{"value":"0,0E+00","module":"D"}]},{"parameter":"PERT","unit":"MJ","values":[{"value":"1,57E+03","module":"A1-A3"},{"value":"7,33E-01","module":"A4"},{"value":"0,0E+00","module":"A5"},{"value":"1,02E-01","module":"C2"},{"value":"1,91E+01","module":"C3"},{"value":"0,0E+00","module":"C4"},{"value":"-9,77E+01","module":"D"}]},{"parameter":"PENRE","unit":"MJ","values":[{"value":"9,76E+02","module":"A1-A3"},{"value":"1,28E+01","module":"A4"},{"value":"0,0E+00","module":"A5"},{"value":"1,78E+00","module":"C2"},{"value":"5,71E+01","module":"C3"},{"value":"0,0E+00","module":"C4"},{"value":"-1,59E+03","module":"D"}]},{"parameter":"PENRM","unit":"MJ","values":[{"value":"2,68E+02","module":"A1-A3"},{"value":"0,0E+00","module":"A4"},{"value":"0,0E+00","module":"A5"},{"value":"0,0E+00","module":"C2"},{"value":"0,0E+00","module":"C3"},{"value":"0,0E+00","module":"C4"},{"value":"0,0E+00","module":"D"}]},{"parameter":"PENRT","unit":"MJ","values":[{"value":"1,24E+03","module":"A1-A3"},{"value":"1,28E+01","module":"A4"},{"value":"0,0E+00","module":"A5"},{"value":"1,78E+00","module":"C2"},{"value":"5,71E+01","module":"C3"},{"value":"0,0E+00","module":"C4"},{"value":"-1,59E+03","module":"D"}]},{"parameter":"SM","unit":"kg","values":[{"value":"1,04E+01","module":"A1-A3"},{"value":"0,0E+00","module":"A4"},{"value":"0,0E+00","module":"A5"},{"value":"0,0E+00","module":"C2"},{"value":"0,0E+00","module":"C3"},{"value":"0,0E+00","module":"C4"},{"value":"0,0E+00","module":"D"}]},{"parameter":"RSF","unit":"MJ","values":[{"value":"0,0E+00","module":"A1-A3"},{"value":"0,0E+00","module":"A4"},{"value":"0,0E+00","module":"A5"},{"value":"0,0E+00","module":"C2"},{"value":"0,0E+00","module":"C3"},{"value":"0,0E+00","module":"C4"},{"value":"0,0E+00","module":"D"}]},{"parameter":"NRSF","unit":"MJ","values":[{"value":"0,0E+00","module":"A1-A3"},{"value":"0,0E+00","module":"A4"},{"value":"0,0E+00","module":"A5"},{"value":"0,0E+00","module":"C2"},{"value":"0,0E+00","module":"C3"},{"value":"0,0E+00","module":"C4"},{"value":"0,0E+00","module":"D"}]},{"parameter":"FW","unit":"m^3","values":[{"value":"1,69E-01","module":"A1-A3"},{"value":"8,39E-04","module":"A4"},{"value":"0,0E+00","module":"A5"},{"value":"1,17E-04","module":"C2"},{"value":"1,45E-02","module":"C3"},{"value":"0,0E+00","module":"C4"},{"value":"-1,78E-01","module":"D"}]}],"end_of_life_waste":[{"parameter":"HWD","unit":"kg","values":[{"value":"1,30E-04","module":"A1-A3"},{"value":"6,74E-10","module":"A4"},{"value":"0,0E+00","module":"A5"},{"value":"9,38E-11","module":"C2"},{"value":"1,95E-08","module":"C3"},{"value":"0,0E+00","module":"C4"},{"value":"-2,33E-07","module":"D"}]},{"parameter":"NHWD","unit":"kg","values":[{"value":"5,70E+00","module":"A1-A3"},{"value":"2,01E-03","module":"A4"},{"value":"0,0E+00","module":"A5"},{"value":"2,79E-04","module":"C2"},{"value":"6,24E-02","module":"C3"},{"value":"0,0E+00","module":"C4"},{"value":"-4,33E-01","module":"D"}]},{"parameter":"RWD","unit":"kg","values":[{"value":"6,22E-02","module":"A1-A3"},{"value":"2,32E-05","module":"A4"},{"value":"0,0E+00","module":"A5"},{"value":"3,23E-06","module":"C2"},{"value":"1,51E-02","module":"C3"},{"value":"0,0E+00","module":"C4"},{"value":"-1,22E-02","module":"D"}]}],"end_of_life_flow":[{"parameter":"CRU","unit":"kg","values":[{"value":"0,0E+00","module":"A1-A3"},{"value":"0,0E+00","module":"A4"},{"value":"0,0E+00","module":"A5"},{"value":"0,0E+00","module":"C2"},{"value":"0,0E+00","module":"C3"},{"value":"0,0E+00","module":"C4"},{"value":"0,0E+00","module":"D"}]},{"parameter":"MFR","unit":"kg","values":[{"value":"0,0E+00","module":"A1-A3"},{"value":"0,0E+00","module":"A4"},{"value":"1,04E+01","module":"A5"},{"value":"0,0E+00","module":"C2"},{"value":"2,20E+01","module":"C3"},{"value":"0,0E+00","module":"C4"},{"value":"0,0E+00","module":"D"}]},{"parameter":"MER","unit":"kg","values":[{"value":"0,0E+00","module":"A1-A3"},{"value":"0,0E+00","module":"A4"},{"value":"0,0E+00","module":"A5"},{"value":"0,0E+00","module":"C2"},{"value":"0,0E+00","module":"C3"},{"value":"0,0E+00","module":"C4"},{"value":"0,0E+00","module":"D"}]},{"parameter":"EEE","unit":"MJ","values":[{"value":"0,0E+00","module":"A1-A3"},{"value":"0,0E+00","module":"A4"},{"value":"0,0E+00","module":"A5"},{"value":"0,0E+00","module":"C2"},{"value":"0,0E+00","module":"C3"},{"value":"0,0E+00","module":"C4"},{"value":"0,0E+00","module":"D"}]},{"parameter":"EET","unit":"MJ","values":[{"value":"0,0E+00","module":"A1-A3"},{"value":"0,0E+00","module":"A4"},{"value":"0,0E+00","module":"A5"},{"value":"0,0E+00","module":"C2"},{"value":"0,0E+00","module":"C3"},{"value":"0,0E+00","module":"C4"},{"value":"0,0E+00","module":"D"}]}]}