{"product_name":"Cody stol med gasslift m/hjul","epd_id":"NEPD-3359-1988-NO","compliance":["EN 15804","ISO 14025","ISO 21930"],"producer_name":"Sykkylven St\u00e5l AS","environmental_impact":[{"parameter":"GWP-total","unit":"kg CO2-eq.","values":[{"value":"2,51E+01","module":"A1"},{"value":"7,79E-01","module":"A2"},{"value":"1,01E+00","module":"A3"},{"value":"3,35E-01","module":"A4"}]},{"parameter":"ODP","unit":"kg CFC 11-eq.","values":[{"value":"1,02E-06","module":"A1"},{"value":"1,45E-07","module":"A2"},{"value":"9,70E-08","module":"A3"},{"value":"6,30E-08","module":"A4"}]},{"parameter":"AP","unit":"kg SO2-eq.","values":[{"value":"9,38E-02","module":"A1"},{"value":"1,06E-02","module":"A2"},{"value":"3,53E-03","module":"A3"},{"value":"7,87E-04","module":"A4"}]},{"parameter":"EP","unit":"kg Phosphat-eq.","values":[{"value":"1,78E-02","module":"A1"},{"value":"9,55E-04","module":"A2"},{"value":"7,69E-04","module":"A3"},{"value":"1,03E-04","module":"A4"}]},{"parameter":"POCP","unit":"kg Ethen-eq.","values":[{"value":"7,03E-03","module":"A1"},{"value":"3,65E-04","module":"A2"},{"value":"2,28E-04","module":"A3"},{"value":"5,07E-05","module":"A4"}]},{"parameter":"ADPE","unit":"kg Sb-eq.","values":[{"value":"1,85E-04","module":"A1"},{"value":"9,01E-07","module":"A2"},{"value":"9,53E-06","module":"A3"},{"value":"1,04E-06","module":"A4"}]},{"parameter":"ADPF","unit":"MJ","values":[{"value":"3,02E+02","module":"A1"},{"value":"1,14E+01","module":"A2"},{"value":"9,96E+00","module":"A3"},{"value":"5,05E+00","module":"A4"}]},{"parameter":"ADPM","unit":"kg Sb-eq.","values":[{"value":"1,85E-04","module":"A1"},{"value":"9,01E-07","module":"A2"},{"value":"9,53E-06","module":"A3"},{"value":"1,04E-06","module":"A4"}]}],"additional_environmental_impact":[],"resource_use":[{"parameter":"PERE","unit":"MJ","values":[{"value":"3,04E+01","module":"A1"},{"value":"2,44E-01","module":"A2"},{"value":"7,08E+01","module":"A3"},{"value":"7,46E-02","module":"A4"}]},{"parameter":"PERM","unit":"MJ","values":[{"value":"5,79E+00","module":"A1"},{"value":"0,0E+00","module":"A2"},{"value":"0,0E+00","module":"A3"},{"value":"0,0E+00","module":"A4"}]},{"parameter":"PERT","unit":"MJ","values":[{"value":"3,62E+01","module":"A1"},{"value":"2,44E-01","module":"A2"},{"value":"7,08E+01","module":"A3"},{"value":"7,46E-02","module":"A4"}]},{"parameter":"PENRE","unit":"MJ","values":[{"value":"3,18E+02","module":"A1"},{"value":"1,19E+01","module":"A2"},{"value":"1,58E+01","module":"A3"},{"value":"5,17E+00","module":"A4"}]},{"parameter":"PENRM","unit":"MJ","values":[{"value":"1,39E+02","module":"A1"},{"value":"0,0E+00","module":"A2"},{"value":"0,0E+00","module":"A3"},{"value":"0,0E+00","module":"A4"}]},{"parameter":"PENRT","unit":"MJ","values":[{"value":"4,56E+02","module":"A1"},{"value":"1,19E+01","module":"A2"},{"value":"1,58E+01","module":"A3"},{"value":"5,17E+00","module":"A4"}]},{"parameter":"SM","unit":"kg","values":[{"value":"1,01E+00","module":"A1"},{"value":"0,0E+00","module":"A2"},{"value":"0,0E+00","module":"A3"},{"value":"0,0E+00","module":"A4"}]},{"parameter":"RSF","unit":"MJ","values":[{"value":"2,92E-01","module":"A1"},{"value":"0,0E+00","module":"A2"},{"value":"1,19E-02","module":"A3"},{"value":"0,0E+00","module":"A4"}]},{"parameter":"NRSF","unit":"MJ","values":[{"value":"-5,93E-02","module":"A1"},{"value":"0,0E+00","module":"A2"},{"value":"0,0E+00","module":"A3"},{"value":"0,0E+00","module":"A4"}]},{"parameter":"FW","unit":"m3","values":[{"value":"1,83E-01","module":"A1"},{"value":"2,10E-03","module":"A2"},{"value":"6,98E-03","module":"A3"},{"value":"9,78E-04","module":"A4"}]}],"end_of_life_waste":[{"parameter":"HWD","unit":"kg","values":[{"value":"5,31E-03","module":"A1"},{"value":"6,76E-06","module":"A2"},{"value":"6,44E-05","module":"A3"},{"value":"3,05E-06","module":"A4"}]},{"parameter":"NHWD","unit":"kg","values":[{"value":"9,35E+00","module":"A1"},{"value":"5,21E-01","module":"A2"},{"value":"9,06E-01","module":"A3"},{"value":"2,77E-01","module":"A4"}]},{"parameter":"RWD","unit":"kg","values":[{"value":"6,32E-04","module":"A1"},{"value":"7,96E-05","module":"A2"},{"value":"7,29E-05","module":"A3"},{"value":"3,55E-05","module":"A4"}]}],"end_of_life_flow":[{"parameter":"CRU","unit":"kg","values":[{"value":"0,0E+00","module":"A1"},{"value":"0,0E+00","module":"A2"},{"value":"0,0E+00","module":"A3"},{"value":"0,0E+00","module":"A4"}]},{"parameter":"MFR","unit":"kg","values":[{"value":"4,23E-03","module":"A1"},{"value":"0,0E+00","module":"A2"},{"value":"3,11E-03","module":"A3"},{"value":"0,0E+00","module":"A4"}]},{"parameter":"MER","unit":"kg","values":[{"value":"2,87E-03","module":"A1"},{"value":"0,0E+00","module":"A2"},{"value":"0,0E+00","module":"A3"},{"value":"0,0E+00","module":"A4"}]},{"parameter":"EEE","unit":"MJ","values":[{"value":"1,00E-02","module":"A1"},{"value":"0,0E+00","module":"A2"},{"value":"1,82E-01","module":"A3"},{"value":"0,0E+00","module":"A4"}]},{"parameter":"EET","unit":"MJ","values":[{"value":"1,52E-01","module":"A1"},{"value":"0,0E+00","module":"A2"},{"value":"2,01E+00","module":"A3"},{"value":"0,0E+00","module":"A4"}]}]}