{"product_name":"COLOR SCALE - GREY MATTERS - getuftete Teppichfliesen/-planken","epd_id":"EPD-BAL-20210255-CCA1-EN","compliance":["DIN EN 15804","ISO 14025"],"producer_name":"Balsan Moquette","environmental_impact":[{"parameter":"GWP-total","unit":"kg CO2-eq.","values":[{"value":"5,50E+00","module":"A1-A3"},{"value":"2,46E-01","module":"A4"},{"value":"4,61E-01","module":"A5"},{"value":"0,0E+00","module":"B1"},{"value":"2,92E-01","module":"B2"},{"value":"1,38E-02","module":"C2"},{"value":"4,61E+00","module":"C3"},{"value":"4,66E+00","module":"C3"},{"value":"2,81E-01","module":"C4"},{"value":"-1,68E-02","module":"D"},{"value":"0,0E+00","module":"D"},{"value":"-5,10E-01","module":"D"},{"value":"-2,90E-01","module":"D"}]},{"parameter":"ODP","unit":"kg CFC11-eq.","values":[{"value":"2,32E-09","module":"A1-A3"},{"value":"4,30E-17","module":"A4"},{"value":"6,97E-11","module":"A5"},{"value":"0,0E+00","module":"B1"},{"value":"1,08E-08","module":"B2"},{"value":"2,40E-18","module":"C2"},{"value":"1,90E-15","module":"C3"},{"value":"2,64E-15","module":"C3"},{"value":"9,55E-16","module":"C4"},{"value":"-2,45E-16","module":"D"},{"value":"0,0E+00","module":"D"},{"value":"-7,38E-15","module":"D"},{"value":"-1,82E-15","module":"D"}]},{"parameter":"AP","unit":"kg SO2-eq.","values":[{"value":"9,58E-03","module":"A1-A3"},{"value":"1,02E-03","module":"A4"},{"value":"3,83E-04","module":"A5"},{"value":"0,0E+00","module":"B1"},{"value":"1,08E-03","module":"B2"},{"value":"5,69E-05","module":"C2"},{"value":"2,11E-03","module":"C3"},{"value":"2,29E-03","module":"C3"},{"value":"7,30E-04","module":"C4"},{"value":"-1,89E-05","module":"D"},{"value":"0,0E+00","module":"D"},{"value":"-5,71E-04","module":"D"},{"value":"-9,91E-04","module":"D"}]},{"parameter":"EP","unit":"kg PO4^3-eq.","values":[{"value":"2,16E-02","module":"A1-A3"},{"value":"2,59E-04","module":"A4"},{"value":"6,71E-04","module":"A5"},{"value":"0,0E+00","module":"B1"},{"value":"3,02E-04","module":"B2"},{"value":"1,45E-05","module":"C2"},{"value":"5,07E-04","module":"C3"},{"value":"5,49E-04","module":"C3"},{"value":"7,93E-04","module":"C4"},{"value":"-2,63E-06","module":"D"},{"value":"0,0E+00","module":"D"},{"value":"-7,94E-05","module":"D"},{"value":"-1,43E-04","module":"D"}]},{"parameter":"POCP","unit":"kg Ethen-eq.","values":[{"value":"8,92E-04","module":"A1-A3"},{"value":"-4,36E-04","module":"A4"},{"value":"1,68E-05","module":"A5"},{"value":"6,29E-05","module":"B1"},{"value":"1,44E-04","module":"B2"},{"value":"-2,44E-05","module":"C2"},{"value":"1,34E-04","module":"C3"},{"value":"7,65E-05","module":"C3"},{"value":"6,57E-05","module":"C4"},{"value":"-1,76E-06","module":"D"},{"value":"0,0E+00","module":"D"},{"value":"-5,34E-05","module":"D"},{"value":"-9,72E-05","module":"D"}]},{"parameter":"ADPE","unit":"kg Sb-eq.","values":[{"value":"5,99E-06","module":"A1-A3"},{"value":"2,18E-08","module":"A4"},{"value":"1,86E-07","module":"A5"},{"value":"0,0E+00","module":"B1"},{"value":"2,74E-06","module":"B2"},{"value":"1,22E-09","module":"C2"},{"value":"1,80E-07","module":"C3"},{"value":"1,90E-07","module":"C3"},{"value":"5,40E-08","module":"C4"},{"value":"-3,05E-09","module":"D"},{"value":"0,0E+00","module":"D"},{"value":"-9,20E-08","module":"D"},{"value":"-1,86E-07","module":"D"}]},{"parameter":"ADPF","unit":"MJ","values":[{"value":"1,19E+02","module":"A1-A3"},{"value":"3,35E+00","module":"A4"},{"value":"3,76E+00","module":"A5"},{"value":"0,0E+00","module":"B1"},{"value":"6,76E+00","module":"B2"},{"value":"1,87E-01","module":"C2"},{"value":"2,49E+00","module":"C3"},{"value":"3,21E+00","module":"C3"},{"value":"4,20E+00","module":"C4"},{"value":"-2,44E-01","module":"D"},{"value":"0,0E+00","module":"D"},{"value":"-7,41E+00","module":"D"},{"value":"-2,92E+01","module":"D"}]}],"additional_environmental_impact":[],"resource_use":[{"parameter":"PERE","unit":"MJ","values":[{"value":"1,74E+01","module":"A1-A3"},{"value":"1,87E-01","module":"A4"},{"value":"1,96E+00","module":"A5"},{"value":"0,0E+00","module":"B1"},{"value":"1,23E+00","module":"B2"},{"value":"1,05E-02","module":"C2"},{"value":"4,54E-01","module":"C3"},{"value":"6,68E-01","module":"C3"},{"value":"3,14E-01","module":"C4"},{"value":"-6,32E-02","module":"D"},{"value":"0,0E+00","module":"D"},{"value":"-1,90E+00","module":"D"},{"value":"-4,28E-01","module":"D"}]},{"parameter":"PERM","unit":"MJ","values":[{"value":"1,38E+00","module":"A1-A3"},{"value":"0,0E+00","module":"A4"},{"value":"-1,38E+00","module":"A5"},{"value":"0,0E+00","module":"B1"},{"value":"0,0E+00","module":"B2"},{"value":"0,0E+00","module":"C2"},{"value":"0,0E+00","module":"C3"},{"value":"0,0E+00","module":"C3"},{"value":"0,0E+00","module":"C4"},{"value":"0,0E+00","module":"D"},{"value":"0,0E+00","module":"D"},{"value":"0,0E+00","module":"D"},{"value":"0,0E+00","module":"D"}]},{"parameter":"PERT","unit":"MJ","values":[{"value":"1,87E+01","module":"A1-A3"},{"value":"1,87E-01","module":"A4"},{"value":"5,82E-01","module":"A5"},{"value":"0,0E+00","module":"B1"},{"value":"1,23E+00","module":"B2"},{"value":"1,05E-02","module":"C2"},{"value":"4,54E-01","module":"C3"},{"value":"6,68E-01","module":"C3"},{"value":"3,14E-01","module":"C4"},{"value":"-6,32E-02","module":"D"},{"value":"0,0E+00","module":"D"},{"value":"-1,90E+00","module":"D"},{"value":"-4,28E-01","module":"D"}]},{"parameter":"PENRE","unit":"MJ","values":[{"value":"1,06E+02","module":"A1-A3"},{"value":"3,36E+00","module":"A4"},{"value":"4,36E+00","module":"A5"},{"value":"0,0E+00","module":"B1"},{"value":"7,85E+00","module":"B2"},{"value":"1,88E-01","module":"C2"},{"value":"3,40E+01","module":"C3"},{"value":"3,49E+01","module":"C3"},{"value":"4,33E+00","module":"C4"},{"value":"-2,95E-01","module":"D"},{"value":"0,0E+00","module":"D"},{"value":"-8,95E+00","module":"D"},{"value":"-2,94E+01","module":"D"}]},{"parameter":"PENRM","unit":"MJ","values":[{"value":"3,13E+01","module":"A1-A3"},{"value":"0,0E+00","module":"A4"},{"value":"-4,30E-02","module":"A5"},{"value":"0,0E+00","module":"B1"},{"value":"0,0E+00","module":"B2"},{"value":"0,0E+00","module":"C2"},{"value":"-3,13E+01","module":"C3"},{"value":"-3,13E+01","module":"C3"},{"value":"0,0E+00","module":"C4"},{"value":"0,0E+00","module":"D"},{"value":"0,0E+00","module":"D"},{"value":"0,0E+00","module":"D"},{"value":"0,0E+00","module":"D"}]},{"parameter":"PENRT","unit":"MJ","values":[{"value":"1,38E+02","module":"A1-A3"},{"value":"3,36E+00","module":"A4"},{"value":"4,32E+00","module":"A5"},{"value":"0,0E+00","module":"B1"},{"value":"7,85E+00","module":"B2"},{"value":"1,88E-01","module":"C2"},{"value":"2,75E+00","module":"C3"},{"value":"3,63E+00","module":"C3"},{"value":"4,33E+00","module":"C4"},{"value":"-2,95E-01","module":"D"},{"value":"0,0E+00","module":"D"},{"value":"-8,95E+00","module":"D"},{"value":"-2,94E+01","module":"D"}]},{"parameter":"SM","unit":"kg","values":[{"value":"9,08E-01","module":"A1-A3"},{"value":"0,0E+00","module":"A4"},{"value":"2,72E-02","module":"A5"},{"value":"0,0E+00","module":"B1"},{"value":"0,0E+00","module":"B2"},{"value":"0,0E+00","module":"C2"},{"value":"0,0E+00","module":"C3"},{"value":"0,0E+00","module":"C3"},{"value":"0,0E+00","module":"C4"},{"value":"0,0E+00","module":"D"},{"value":"0,0E+00","module":"D"},{"value":"0,0E+00","module":"D"},{"value":"1,39E+00","module":"D"}]},{"parameter":"RSF","unit":"MJ","values":[{"value":"0,0E+00","module":"A1-A3"},{"value":"0,0E+00","module":"A4"},{"value":"0,0E+00","module":"A5"},{"value":"0,0E+00","module":"B1"},{"value":"0,0E+00","module":"B2"},{"value":"0,0E+00","module":"C2"},{"value":"0,0E+00","module":"C3"},{"value":"0,0E+00","module":"C3"},{"value":"0,0E+00","module":"C4"},{"value":"0,0E+00","module":"D"},{"value":"0,0E+00","module":"D"},{"value":"0,0E+00","module":"D"},{"value":"0,0E+00","module":"D"}]},{"parameter":"NRSF","unit":"MJ","values":[{"value":"0,0E+00","module":"A1-A3"},{"value":"0,0E+00","module":"A4"},{"value":"0,0E+00","module":"A5"},{"value":"0,0E+00","module":"B1"},{"value":"0,0E+00","module":"B2"},{"value":"0,0E+00","module":"C2"},{"value":"0,0E+00","module":"C3"},{"value":"0,0E+00","module":"C3"},{"value":"0,0E+00","module":"C4"},{"value":"0,0E+00","module":"D"},{"value":"0,0E+00","module":"D"},{"value":"0,0E+00","module":"D"},{"value":"0,0E+00","module":"D"}]},{"parameter":"FW","unit":"m^3","values":[{"value":"1,02E-01","module":"A1-A3"},{"value":"2,15E-04","module":"A4"},{"value":"3,54E-03","module":"A5"},{"value":"0,0E+00","module":"B1"},{"value":"4,13E-03","module":"B2"},{"value":"1,20E-05","module":"C2"},{"value":"1,52E-02","module":"C3"},{"value":"1,54E-02","module":"C3"},{"value":"3,99E-05","module":"C4"},{"value":"-6,17E-05","module":"D"},{"value":"0,0E+00","module":"D"},{"value":"-1,86E-03","module":"D"},{"value":"-2,71E-03","module":"D"}]}],"end_of_life_waste":[{"parameter":"HWD","unit":"kg","values":[{"value":"5,47E-06","module":"A1-A3"},{"value":"1,69E-10","module":"A4"},{"value":"1,64E-07","module":"A5"},{"value":"0,0E+00","module":"B1"},{"value":"5,90E-10","module":"B2"},{"value":"9,47E-12","module":"C2"},{"value":"4,97E-10","module":"C3"},{"value":"6,28E-10","module":"C3"},{"value":"7,79E-10","module":"C4"},{"value":"-6,57E-11","module":"D"},{"value":"0,0E+00","module":"D"},{"value":"-1,99E-09","module":"D"},{"value":"-3,84E-10","module":"D"}]},{"parameter":"NHWD","unit":"kg","values":[{"value":"3,10E-01","module":"A1-A3"},{"value":"4,99E-04","module":"A4"},{"value":"4,52E-02","module":"A5"},{"value":"0,0E+00","module":"B1"},{"value":"5,62E-03","module":"B2"},{"value":"2,79E-05","module":"C2"},{"value":"1,20E+00","module":"C3"},{"value":"1,20E+00","module":"C3"},{"value":"4,13E+00","module":"C4"},{"value":"-1,35E-04","module":"D"},{"value":"0,0E+00","module":"D"},{"value":"-4,08E-03","module":"D"},{"value":"-1,54E-01","module":"D"}]},{"parameter":"RWD","unit":"kg","values":[{"value":"7,39E-03","module":"A1-A3"},{"value":"4,07E-06","module":"A4"},{"value":"2,25E-04","module":"A5"},{"value":"0,0E+00","module":"B1"},{"value":"3,31E-04","module":"B2"},{"value":"2,27E-07","module":"C2"},{"value":"1,05E-04","module":"C3"},{"value":"1,66E-04","module":"C3"},{"value":"5,03E-05","module":"C4"},{"value":"-2,03E-05","module":"D"},{"value":"0,0E+00","module":"D"},{"value":"-6,12E-04","module":"D"},{"value":"-9,90E-05","module":"D"}]}],"end_of_life_flow":[{"parameter":"CRU","unit":"kg","values":[{"value":"0,0E+00","module":"A1-A3"},{"value":"0,0E+00","module":"A4"},{"value":"0,0E+00","module":"A5"},{"value":"0,0E+00","module":"B1"},{"value":"0,0E+00","module":"B2"},{"value":"0,0E+00","module":"C2"},{"value":"0,0E+00","module":"C3"},{"value":"0,0E+00","module":"C3"},{"value":"0,0E+00","module":"C4"},{"value":"0,0E+00","module":"D"},{"value":"0,0E+00","module":"D"},{"value":"0,0E+00","module":"D"},{"value":"0,0E+00","module":"D"}]},{"parameter":"MFR","unit":"kg","values":[{"value":"8,62E-03","module":"A1-A3"},{"value":"0,0E+00","module":"A4"},{"value":"9,20E-02","module":"A5"},{"value":"0,0E+00","module":"B1"},{"value":"0,0E+00","module":"B2"},{"value":"0,0E+00","module":"C2"},{"value":"0,0E+00","module":"C3"},{"value":"1,39E+00","module":"C3"},{"value":"0,0E+00","module":"C4"},{"value":"0,0E+00","module":"D"},{"value":"0,0E+00","module":"D"},{"value":"0,0E+00","module":"D"},{"value":"0,0E+00","module":"D"}]},{"parameter":"MER","unit":"kg","values":[{"value":"0,0E+00","module":"A1-A3"},{"value":"0,0E+00","module":"A4"},{"value":"0,0E+00","module":"A5"},{"value":"0,0E+00","module":"B1"},{"value":"0,0E+00","module":"B2"},{"value":"0,0E+00","module":"C2"},{"value":"0,0E+00","module":"C3"},{"value":"0,0E+00","module":"C3"},{"value":"0,0E+00","module":"C4"},{"value":"0,0E+00","module":"D"},{"value":"0,0E+00","module":"D"},{"value":"0,0E+00","module":"D"},{"value":"0,0E+00","module":"D"}]},{"parameter":"EEE","unit":"MJ","values":[{"value":"0,0E+00","module":"A1-A3"},{"value":"0,0E+00","module":"A4"},{"value":"1,63E-01","module":"A5"},{"value":"0,0E+00","module":"B1"},{"value":"0,0E+00","module":"B2"},{"value":"0,0E+00","module":"C2"},{"value":"5,21E+00","module":"C3"},{"value":"0,0E+00","module":"C3"},{"value":"0,0E+00","module":"C4"},{"value":"0,0E+00","module":"D"},{"value":"0,0E+00","module":"D"},{"value":"0,0E+00","module":"D"},{"value":"0,0E+00","module":"D"}]},{"parameter":"EET","unit":"MJ","values":[{"value":"0,0E+00","module":"A1-A3"},{"value":"0,0E+00","module":"A4"},{"value":"3,07E-01","module":"A5"},{"value":"0,0E+00","module":"B1"},{"value":"0,0E+00","module":"B2"},{"value":"0,0E+00","module":"C2"},{"value":"9,84E+00","module":"C3"},{"value":"5,28E+01","module":"C3"},{"value":"0,0E+00","module":"C4"},{"value":"0,0E+00","module":"D"},{"value":"0,0E+00","module":"D"},{"value":"0,0E+00","module":"D"},{"value":"0,0E+00","module":"D"}]}]}