{"product_name":"Combo Cabinets ","epd_id":"NEPD-6113-5376","compliance":["EN 15804+A2","ISO 14025","ISO 21930"],"producer_name":"Martela Oyj","environmental_impact":[{"parameter":"GWP-total","unit":"kg CO2-eq.","values":[{"value":"-7,74E+00","module":"A1-A3"},{"value":"1,23E+01","module":"A4"},{"value":"1,61E+01","module":"A5"},{"value":"3,45E-03","module":"B2"},{"value":"0,0E+00","module":"B3"},{"value":"0,0E+00","module":"B4"},{"value":"0,0E+00","module":"C1"},{"value":"1,05E+00","module":"C2"},{"value":"1,38E+02","module":"C3"},{"value":"4,67E-02","module":"C4"},{"value":"-5,48E+00","module":"D"}]},{"parameter":"GWP-fossil","unit":"kg CO2-eq.","values":[{"value":"1,28E+02","module":"A1-A3"},{"value":"1,23E+01","module":"A4"},{"value":"1,17E-01","module":"A5"},{"value":"3,43E-03","module":"B2"},{"value":"0,0E+00","module":"B3"},{"value":"0,0E+00","module":"B4"},{"value":"0,0E+00","module":"C1"},{"value":"1,05E+00","module":"C2"},{"value":"1,63E+01","module":"C3"},{"value":"4,67E-02","module":"C4"},{"value":"-5,29E+00","module":"D"}]},{"parameter":"GWP-biogenic","unit":"kg CO2-eq.","values":[{"value":"-1,36E+02","module":"A1-A3"},{"value":"4,72E-03","module":"A4"},{"value":"1,60E+01","module":"A5"},{"value":"2,16E-05","module":"B2"},{"value":"0,0E+00","module":"B3"},{"value":"0,0E+00","module":"B4"},{"value":"0,0E+00","module":"C1"},{"value":"4,33E-04","module":"C2"},{"value":"1,21E+02","module":"C3"},{"value":"2,53E-05","module":"C4"},{"value":"-1,08E-02","module":"D"}]},{"parameter":"GWP-luluc","unit":"kg CO2-eq.","values":[{"value":"6,78E-01","module":"A1-A3"},{"value":"5,05E-03","module":"A4"},{"value":"1,34E-05","module":"A5"},{"value":"5,58E-06","module":"B2"},{"value":"0,0E+00","module":"B3"},{"value":"0,0E+00","module":"B4"},{"value":"0,0E+00","module":"C1"},{"value":"3,73E-04","module":"C2"},{"value":"1,73E-04","module":"C3"},{"value":"7,71E-06","module":"C4"},{"value":"-1,80E-01","module":"D"}]},{"parameter":"ODP","unit":"kg CFC 11-eq.","values":[{"value":"1,69E-05","module":"A1-A3"},{"value":"2,73E-06","module":"A4"},{"value":"9,56E-09","module":"A5"},{"value":"3,04E-10","module":"B2"},{"value":"0,0E+00","module":"B3"},{"value":"0,0E+00","module":"B4"},{"value":"0,0E+00","module":"C1"},{"value":"2,37E-07","module":"C2"},{"value":"9,27E-08","module":"C3"},{"value":"5,77E-09","module":"C4"},{"value":"-3,81E-01","module":"D"}]},{"parameter":"AP","unit":"mol H+-eq.","values":[{"value":"6,55E-01","module":"A1-A3"},{"value":"1,10E-01","module":"A4"},{"value":"2,64E-04","module":"A5"},{"value":"2,00E-05","module":"B2"},{"value":"0,0E+00","module":"B3"},{"value":"0,0E+00","module":"B4"},{"value":"0,0E+00","module":"C1"},{"value":"3,01E-03","module":"C2"},{"value":"1,33E-02","module":"C3"},{"value":"1,78E-04","module":"C4"},{"value":"-4,33E-02","module":"D"}]},{"parameter":"POCP","unit":"kg NMVOC-eq.","values":[{"value":"4,94E-01","module":"A1-A3"},{"value":"8,24E-02","module":"A4"},{"value":"3,05E-04","module":"A5"},{"value":"1,16E-05","module":"B2"},{"value":"0,0E+00","module":"B3"},{"value":"0,0E+00","module":"B4"},{"value":"0,0E+00","module":"C1"},{"value":"2,55E-03","module":"C2"},{"value":"1,65E-02","module":"C3"},{"value":"1,78E-04","module":"C4"},{"value":"-4,23E-02","module":"D"}]},{"parameter":"ADPE","unit":"kg Sb-eq.","values":[{"value":"1,78E-03","module":"A1-A3"},{"value":"2,89E-04","module":"A4"},{"value":"9,21E-07","module":"A5"},{"value":"9,59E-08","module":"B2"},{"value":"0,0E+00","module":"B3"},{"value":"0,0E+00","module":"B4"},{"value":"0,0E+00","module":"C1"},{"value":"2,89E-05","module":"C2"},{"value":"4,41E-06","module":"C3"},{"value":"3,05E-07","module":"C4"},{"value":"-5,30E-05","module":"D"}]},{"parameter":"ADPF","unit":"MJ","values":[{"value":"3,04E+03","module":"A1-A3"},{"value":"1,81E+02","module":"A4"},{"value":"6,63E-01","module":"A5"},{"value":"5,86E-02","module":"B2"},{"value":"0,0E+00","module":"B3"},{"value":"0,0E+00","module":"B4"},{"value":"0,0E+00","module":"C1"},{"value":"1,58E+01","module":"C2"},{"value":"8,22E+00","module":"C3"},{"value":"4,76E-01","module":"C4"},{"value":"-7,52E+01","module":"D"}]},{"parameter":"WDP","unit":"m3 world-eq.","values":[{"value":"8,86E+04","module":"A1-A3"},{"value":"1,50E+02","module":"A4"},{"value":"1,77E+00","module":"A5"},{"value":"1,05E+00","module":"B2"},{"value":"0,0E+00","module":"B3"},{"value":"0,0E+00","module":"B4"},{"value":"0,0E+00","module":"C1"},{"value":"1,53E+01","module":"C2"},{"value":"1,60E+01","module":"C3"},{"value":"4,22E+00","module":"C4"},{"value":"-9,27E+02","module":"D"}]},{"parameter":"EP-freshwater","unit":"kg P-eq.","values":[{"value":"4,66E-03","module":"A1-A3"},{"value":"8,82E-05","module":"A4"},{"value":"4,23E-07","module":"A5"},{"value":"2,74E-07","module":"B2"},{"value":"0,0E+00","module":"B3"},{"value":"0,0E+00","module":"B4"},{"value":"0,0E+00","module":"C1"},{"value":"8,36E-06","module":"C2"},{"value":"1,68E-05","module":"C3"},{"value":"6,18E-07","module":"C4"},{"value":"-4,68E-04","module":"D"}]},{"parameter":"EP-marine","unit":"kg N-eq.","values":[{"value":"1,20E-01","module":"A1-A3"},{"value":"2,59E-02","module":"A4"},{"value":"1,66E-04","module":"A5"},{"value":"3,17E-06","module":"B2"},{"value":"0,0E+00","module":"B3"},{"value":"0,0E+00","module":"B4"},{"value":"0,0E+00","module":"C1"},{"value":"5,95E-04","module":"C2"},{"value":"6,34E-03","module":"C3"},{"value":"5,66E-05","module":"C4"},{"value":"-1,41E-02","module":"D"}]},{"parameter":"EP-terrestrial","unit":"mol N-eq.","values":[{"value":"1,64E+00","module":"A1-A3"},{"value":"2,88E-01","module":"A4"},{"value":"1,05E-03","module":"A5"},{"value":"3,69E-05","module":"B2"},{"value":"0,0E+00","module":"B3"},{"value":"0,0E+00","module":"B4"},{"value":"0,0E+00","module":"C1"},{"value":"6,66E-03","module":"C2"},{"value":"6,75E-02","module":"C3"},{"value":"6,41E-04","module":"C4"},{"value":"-1,53E-01","module":"D"}]},{"parameter":"GWP-IOBC","unit":"kg CO2-eq.","values":[{"value":"1,46E+02","module":"A1-A3"},{"value":"1,23E+01","module":"A4"},{"value":"1,17E-01","module":"A5"},{"value":"3,45E-03","module":"B2"},{"value":"0,0E+00","module":"B3"},{"value":"0,0E+00","module":"B4"},{"value":"0,0E+00","module":"C1"},{"value":"1,05E+00","module":"C2"},{"value":"1,57E+01","module":"C3"},{"value":"4,94E-02","module":"C4"},{"value":"-5,43E+00","module":"D"}]}],"additional_environmental_impact":[{"parameter":"PM","unit":"disease incidence","values":[{"value":"1,07E-05","module":"A1-A3"},{"value":"6,71E-07","module":"A4"},{"value":"3,99E-09","module":"A5"},{"value":"1,68E-10","module":"B2"},{"value":"0,0E+00","module":"B3"},{"value":"0,0E+00","module":"B4"},{"value":"0,0E+00","module":"C1"},{"value":"6,41E-08","module":"C2"},{"value":"1,28E-07","module":"C3"},{"value":"2,36E-09","module":"C4"},{"value":"-2,61E-06","module":"D"}]},{"parameter":"ETP-fw","unit":"CTUe","values":[{"value":"2,69E+03","module":"A1-A3"},{"value":"1,29E+02","module":"A4"},{"value":"7,05E-01","module":"A5"},{"value":"6,34E-02","module":"B2"},{"value":"0,0E+00","module":"B3"},{"value":"0,0E+00","module":"B4"},{"value":"0,0E+00","module":"C1"},{"value":"1,17E+01","module":"C2"},{"value":"2,00E+01","module":"C3"},{"value":"7,73E-01","module":"C4"},{"value":"-4,10E+02","module":"D"}]},{"parameter":"HTP-c","unit":"CTUh","values":[{"value":"2,54E-07","module":"A1-A3"},{"value":"0,0E+00","module":"A4"},{"value":"3,50E-11","module":"A5"},{"value":"9,00E-12","module":"B2"},{"value":"0,0E+00","module":"B3"},{"value":"0,0E+00","module":"B4"},{"value":"0,0E+00","module":"C1"},{"value":"0,0E+00","module":"C2"},{"value":"2,96E-09","module":"C3"},{"value":"3,80E-11","module":"C4"},{"value":"-7,73E-09","module":"D"}]},{"parameter":"HTP-nc","unit":"CTUh","values":[{"value":"1,84E-06","module":"A1-A3"},{"value":"1,43E-07","module":"A4"},{"value":"1,50E-09","module":"A5"},{"value":"2,11E-10","module":"B2"},{"value":"0,0E+00","module":"B3"},{"value":"0,0E+00","module":"B4"},{"value":"0,0E+00","module":"C1"},{"value":"1,28E-08","module":"C2"},{"value":"1,39E-07","module":"C3"},{"value":"1,39E-09","module":"C4"},{"value":"-3,83E-07","module":"D"}]},{"parameter":"SQP","unit":"unitless","values":[{"value":"7,30E+03","module":"A1-A3"},{"value":"1,08E+02","module":"A4"},{"value":"8,49E-01","module":"A5"},{"value":"1,64E-02","module":"B2"},{"value":"0,0E+00","module":"B3"},{"value":"0,0E+00","module":"B4"},{"value":"0,0E+00","module":"C1"},{"value":"1,11E+01","module":"C2"},{"value":"1,21E+00","module":"C3"},{"value":"1,43E+00","module":"C4"},{"value":"-5,00E+02","module":"D"}]},{"parameter":"IRP","unit":"kBq U235-eq.","values":[{"value":"4,16E+01","module":"A1-A3"},{"value":"7,88E-01","module":"A4"},{"value":"2,83E-03","module":"A5"},{"value":"4,05E-04","module":"B2"},{"value":"0,0E+00","module":"B3"},{"value":"0,0E+00","module":"B4"},{"value":"0,0E+00","module":"C1"},{"value":"6,92E-02","module":"C2"},{"value":"1,62E-02","module":"C3"},{"value":"2,20E-03","module":"C4"},{"value":"-4,77E-01","module":"D"}]}],"resource_use":[{"parameter":"PERE","unit":"MJ","values":[{"value":"1,13E+03","module":"A1-A3"},{"value":"2,33E+00","module":"A4"},{"value":"1,50E-02","module":"A5"},{"value":"7,96E-03","module":"B2"},{"value":"0,0E+00","module":"B3"},{"value":"0,0E+00","module":"B4"},{"value":"0,0E+00","module":"C1"},{"value":"2,27E-01","module":"C2"},{"value":"2,82E-01","module":"C3"},{"value":"2,44E-02","module":"C4"},{"value":"-4,62E+02","module":"D"}]},{"parameter":"PERM","unit":"MJ","values":[{"value":"7,85E+02","module":"A1-A3"},{"value":"0,0E+00","module":"A4"},{"value":"-1,43E+02","module":"A5"},{"value":"0,0E+00","module":"B2"},{"value":"0,0E+00","module":"B3"},{"value":"0,0E+00","module":"B4"},{"value":"0,0E+00","module":"C1"},{"value":"0,0E+00","module":"C2"},{"value":"-6,42E+02","module":"C3"},{"value":"0,0E+00","module":"C4"},{"value":"0,0E+00","module":"D"}]},{"parameter":"PERT","unit":"MJ","values":[{"value":"1,92E+03","module":"A1-A3"},{"value":"2,33E+00","module":"A4"},{"value":"-1,43E+02","module":"A5"},{"value":"7,96E-03","module":"B2"},{"value":"0,0E+00","module":"B3"},{"value":"0,0E+00","module":"B4"},{"value":"0,0E+00","module":"C1"},{"value":"2,27E-01","module":"C2"},{"value":"-6,42E+02","module":"C3"},{"value":"2,44E-02","module":"C4"},{"value":"-4,62E+02","module":"D"}]},{"parameter":"PENRE","unit":"MJ","values":[{"value":"2,90E+03","module":"A1-A3"},{"value":"1,81E+02","module":"A4"},{"value":"6,63E-01","module":"A5"},{"value":"5,86E-02","module":"B2"},{"value":"0,0E+00","module":"B3"},{"value":"0,0E+00","module":"B4"},{"value":"0,0E+00","module":"C1"},{"value":"1,58E+01","module":"C2"},{"value":"8,28E+00","module":"C3"},{"value":"4,77E-01","module":"C4"},{"value":"-7,52E+01","module":"D"}]},{"parameter":"PENRM","unit":"MJ","values":[{"value":"2,34E+02","module":"A1-A3"},{"value":"0,0E+00","module":"A4"},{"value":"-5,10E+01","module":"A5"},{"value":"0,0E+00","module":"B2"},{"value":"0,0E+00","module":"B3"},{"value":"0,0E+00","module":"B4"},{"value":"0,0E+00","module":"C1"},{"value":"0,0E+00","module":"C2"},{"value":"-1,83E+02","module":"C3"},{"value":"0,0E+00","module":"C4"},{"value":"0,0E+00","module":"D"}]},{"parameter":"PENRT","unit":"MJ","values":[{"value":"3,13E+03","module":"A1-A3"},{"value":"1,81E+02","module":"A4"},{"value":"-5,03E+01","module":"A5"},{"value":"5,86E-02","module":"B2"},{"value":"0,0E+00","module":"B3"},{"value":"0,0E+00","module":"B4"},{"value":"0,0E+00","module":"C1"},{"value":"1,58E+01","module":"C2"},{"value":"-1,74E+02","module":"C3"},{"value":"4,77E-01","module":"C4"},{"value":"-7,52E+01","module":"D"}]},{"parameter":"SM","unit":"kg","values":[{"value":"2,26E-01","module":"A1-A3"},{"value":"0,0E+00","module":"A4"},{"value":"0,0E+00","module":"A5"},{"value":"0,0E+00","module":"B2"},{"value":"0,0E+00","module":"B3"},{"value":"0,0E+00","module":"B4"},{"value":"0,0E+00","module":"C1"},{"value":"0,0E+00","module":"C2"},{"value":"0,0E+00","module":"C3"},{"value":"0,0E+00","module":"C4"},{"value":"0,0E+00","module":"D"}]},{"parameter":"RSF","unit":"MJ","values":[{"value":"1,56E+01","module":"A1-A3"},{"value":"8,13E-02","module":"A4"},{"value":"4,16E-04","module":"A5"},{"value":"6,38E-04","module":"B2"},{"value":"0,0E+00","module":"B3"},{"value":"0,0E+00","module":"B4"},{"value":"0,0E+00","module":"C1"},{"value":"8,11E-03","module":"C2"},{"value":"6,73E-03","module":"C3"},{"value":"6,09E-04","module":"C4"},{"value":"-7,86E-02","module":"D"}]},{"parameter":"NRSF","unit":"MJ","values":[{"value":"1,85E+01","module":"A1-A3"},{"value":"2,73E-01","module":"A4"},{"value":"2,01E-03","module":"A5"},{"value":"6,29E-04","module":"B2"},{"value":"0,0E+00","module":"B3"},{"value":"0,0E+00","module":"B4"},{"value":"0,0E+00","module":"C1"},{"value":"2,90E-02","module":"C2"},{"value":"0,0E+00","module":"C3"},{"value":"2,76E-01","module":"C4"},{"value":"-2,73E+01","module":"D"}]},{"parameter":"FW","unit":"m3","values":[{"value":"2,84E+00","module":"A1-A3"},{"value":"1,75E-02","module":"A4"},{"value":"3,76E-04","module":"A5"},{"value":"1,01E-02","module":"B2"},{"value":"0,0E+00","module":"B3"},{"value":"0,0E+00","module":"B4"},{"value":"0,0E+00","module":"C1"},{"value":"1,69E-03","module":"C2"},{"value":"1,77E-02","module":"C3"},{"value":"4,37E-04","module":"C4"},{"value":"-5,56E-01","module":"D"}]}],"end_of_life_waste":[{"parameter":"HWD","unit":"kg","values":[{"value":"7,73E-01","module":"A1-A3"},{"value":"8,97E-03","module":"A4"},{"value":"0,0E+00","module":"A5"},{"value":"1,11E-05","module":"B2"},{"value":"0,0E+00","module":"B3"},{"value":"0,0E+00","module":"B4"},{"value":"0,0E+00","module":"C1"},{"value":"8,16E-04","module":"C2"},{"value":"0,0E+00","module":"C3"},{"value":"9,83E-01","module":"C4"},{"value":"-3,83E-03","module":"D"}]},{"parameter":"NHWD","unit":"kg","values":[{"value":"2,61E+01","module":"A1-A3"},{"value":"7,31E+00","module":"A4"},{"value":"2,20E+00","module":"A5"},{"value":"7,11E-04","module":"B2"},{"value":"0,0E+00","module":"B3"},{"value":"0,0E+00","module":"B4"},{"value":"0,0E+00","module":"C1"},{"value":"7,70E-01","module":"C2"},{"value":"5,00E-01","module":"C3"},{"value":"3,22E-01","module":"C4"},{"value":"-1,79E+00","module":"D"}]},{"parameter":"RWD","unit":"kg","values":[{"value":"2,19E-02","module":"A1-A3"},{"value":"1,24E-03","module":"A4"},{"value":"0,0E+00","module":"A5"},{"value":"3,43E-07","module":"B2"},{"value":"0,0E+00","module":"B3"},{"value":"0,0E+00","module":"B4"},{"value":"0,0E+00","module":"C1"},{"value":"1,08E-04","module":"C2"},{"value":"0,0E+00","module":"C3"},{"value":"2,64E-06","module":"C4"},{"value":"-3,91E-04","module":"D"}]}],"end_of_life_flow":[{"parameter":"CRU","unit":"kg","values":[{"value":"0,0E+00","module":"A1-A3"},{"value":"0,0E+00","module":"A4"},{"value":"9,50E+00","module":"A5"},{"value":"0,0E+00","module":"B2"},{"value":"0,0E+00","module":"B3"},{"value":"0,0E+00","module":"B4"},{"value":"0,0E+00","module":"C1"},{"value":"0,0E+00","module":"C2"},{"value":"0,0E+00","module":"C3"},{"value":"0,0E+00","module":"C4"},{"value":"0,0E+00","module":"D"}]},{"parameter":"MFR","unit":"kg","values":[{"value":"2,91E+01","module":"A1-A3"},{"value":"0,0E+00","module":"A4"},{"value":"1,08E+00","module":"A5"},{"value":"0,0E+00","module":"B2"},{"value":"0,0E+00","module":"B3"},{"value":"0,0E+00","module":"B4"},{"value":"0,0E+00","module":"C1"},{"value":"0,0E+00","module":"C2"},{"value":"7,13E-02","module":"C3"},{"value":"0,0E+00","module":"C4"},{"value":"0,0E+00","module":"D"}]},{"parameter":"MER","unit":"kg","values":[{"value":"4,32E+01","module":"A1-A3"},{"value":"0,0E+00","module":"A4"},{"value":"5,31E-01","module":"A5"},{"value":"0,0E+00","module":"B2"},{"value":"0,0E+00","module":"B3"},{"value":"0,0E+00","module":"B4"},{"value":"0,0E+00","module":"C1"},{"value":"0,0E+00","module":"C2"},{"value":"7,85E+01","module":"C3"},{"value":"0,0E+00","module":"C4"},{"value":"0,0E+00","module":"D"}]},{"parameter":"EEE","unit":"MJ","values":[{"value":"3,04E+01","module":"A1-A3"},{"value":"0,0E+00","module":"A4"},{"value":"3,74E-01","module":"A5"},{"value":"0,0E+00","module":"B2"},{"value":"0,0E+00","module":"B3"},{"value":"0,0E+00","module":"B4"},{"value":"0,0E+00","module":"C1"},{"value":"0,0E+00","module":"C2"},{"value":"5,93E+01","module":"C3"},{"value":"0,0E+00","module":"C4"},{"value":"0,0E+00","module":"D"}]},{"parameter":"EET","unit":"MJ","values":[{"value":"4,60E+02","module":"A1-A3"},{"value":"0,0E+00","module":"A4"},{"value":"5,65E+00","module":"A5"},{"value":"0,0E+00","module":"B2"},{"value":"0,0E+00","module":"B3"},{"value":"0,0E+00","module":"B4"},{"value":"0,0E+00","module":"C1"},{"value":"0,0E+00","module":"C2"},{"value":"8,97E+02","module":"C3"},{"value":"0,0E+00","module":"C4"},{"value":"0,0E+00","module":"D"}]}]}