{"product_name":"Component EPD Ringebu: Extruded PP tracer pipes from Ringebu - used as material component in various finished mixed products","epd_id":"NEPD-7076-6471","compliance":["EN 15804+A2","ISO 14025","ISO 21930"],"producer_name":"Pipelife Norge AS","environmental_impact":[{"parameter":"GWP-total","unit":"kg CO2-eq.","values":[{"value":"2,00E+00","module":"A1-A3"},{"value":"1,63E-02","module":"A4"},{"value":"7,94E-02","module":"A5"},{"value":"0,0E+00","module":"C1"},{"value":"0,0E+00","module":"C2"},{"value":"1,18E+00","module":"C3"},{"value":"5,38E-02","module":"C4"},{"value":"-6,87E-02","module":"D"}]},{"parameter":"GWP-fossil","unit":"kg CO2-eq.","values":[{"value":"2,07E+00","module":"A1-A3"},{"value":"1,63E-02","module":"A4"},{"value":"3,21E-03","module":"A5"},{"value":"0,0E+00","module":"C1"},{"value":"0,0E+00","module":"C2"},{"value":"1,18E+00","module":"C3"},{"value":"5,38E-02","module":"C4"},{"value":"-6,63E-02","module":"D"}]},{"parameter":"GWP-biogenic","unit":"kg CO2-eq.","values":[{"value":"-6,51E-02","module":"A1-A3"},{"value":"6,76E-06","module":"A4"},{"value":"7,62E-02","module":"A5"},{"value":"0,0E+00","module":"C1"},{"value":"0,0E+00","module":"C2"},{"value":"9,77E-06","module":"C3"},{"value":"5,13E-06","module":"C4"},{"value":"-1,37E-04","module":"D"}]},{"parameter":"GWP-luluc","unit":"kg CO2-eq.","values":[{"value":"9,63E-04","module":"A1-A3"},{"value":"5,81E-06","module":"A4"},{"value":"8,82E-07","module":"A5"},{"value":"0,0E+00","module":"C1"},{"value":"0,0E+00","module":"C2"},{"value":"1,49E-06","module":"C3"},{"value":"1,15E-06","module":"C4"},{"value":"-2,28E-03","module":"D"}]},{"parameter":"ODP","unit":"kg CFC 11-eq.","values":[{"value":"5,47E-08","module":"A1-A3"},{"value":"3,70E-09","module":"A4"},{"value":"3,36E-10","module":"A5"},{"value":"0,0E+00","module":"C1"},{"value":"0,0E+00","module":"C2"},{"value":"9,31E-10","module":"C3"},{"value":"1,53E-09","module":"C4"},{"value":"-4,83E-03","module":"D"}]},{"parameter":"AP","unit":"mol H+-eq.","values":[{"value":"7,80E-03","module":"A1-A3"},{"value":"4,69E-05","module":"A4"},{"value":"1,33E-05","module":"A5"},{"value":"0,0E+00","module":"C1"},{"value":"0,0E+00","module":"C2"},{"value":"1,49E-04","module":"C3"},{"value":"3,86E-05","module":"C4"},{"value":"-5,46E-04","module":"D"}]},{"parameter":"POCP","unit":"kg NMVOC-eq.","values":[{"value":"6,81E-03","module":"A1-A3"},{"value":"3,98E-05","module":"A4"},{"value":"1,55E-05","module":"A5"},{"value":"0,0E+00","module":"C1"},{"value":"0,0E+00","module":"C2"},{"value":"1,86E-04","module":"C3"},{"value":"5,47E-05","module":"C4"},{"value":"-5,33E-04","module":"D"}]},{"parameter":"ADPE","unit":"kg Sb-eq.","values":[{"value":"2,20E-05","module":"A1-A3"},{"value":"4,51E-07","module":"A4"},{"value":"3,15E-08","module":"A5"},{"value":"0,0E+00","module":"C1"},{"value":"0,0E+00","module":"C2"},{"value":"4,34E-08","module":"C3"},{"value":"3,93E-08","module":"C4"},{"value":"-6,60E-07","module":"D"}]},{"parameter":"ADPF","unit":"MJ","values":[{"value":"7,06E+01","module":"A1-A3"},{"value":"2,47E-01","module":"A4"},{"value":"2,38E-02","module":"A5"},{"value":"0,0E+00","module":"C1"},{"value":"0,0E+00","module":"C2"},{"value":"8,02E-02","module":"C3"},{"value":"1,14E-01","module":"C4"},{"value":"-9,49E-01","module":"D"}]},{"parameter":"WDP","unit":"m3 world-eq.","values":[{"value":"1,89E+02","module":"A1-A3"},{"value":"2,39E-01","module":"A4"},{"value":"5,21E-02","module":"A5"},{"value":"0,0E+00","module":"C1"},{"value":"0,0E+00","module":"C2"},{"value":"1,87E-01","module":"C3"},{"value":"9,73E-01","module":"C4"},{"value":"-1,18E+01","module":"D"}]},{"parameter":"EP-freshwater","unit":"kg P-eq.","values":[{"value":"3,39E-05","module":"A1-A3"},{"value":"1,31E-07","module":"A4"},{"value":"2,58E-08","module":"A5"},{"value":"0,0E+00","module":"C1"},{"value":"0,0E+00","module":"C2"},{"value":"9,94E-08","module":"C3"},{"value":"5,80E-08","module":"C4"},{"value":"-5,89E-06","module":"D"}]},{"parameter":"EP-marine","unit":"kg N-eq.","values":[{"value":"1,39E-03","module":"A1-A3"},{"value":"9,29E-06","module":"A4"},{"value":"6,58E-06","module":"A5"},{"value":"0,0E+00","module":"C1"},{"value":"0,0E+00","module":"C2"},{"value":"7,14E-05","module":"C3"},{"value":"6,89E-05","module":"C4"},{"value":"-1,79E-04","module":"D"}]},{"parameter":"EP-terrestrial","unit":"mol N-eq.","values":[{"value":"1,54E-02","module":"A1-A3"},{"value":"1,04E-04","module":"A4"},{"value":"5,80E-05","module":"A5"},{"value":"0,0E+00","module":"C1"},{"value":"0,0E+00","module":"C2"},{"value":"7,72E-04","module":"C3"},{"value":"1,53E-04","module":"C4"},{"value":"-1,93E-03","module":"D"}]},{"parameter":"GWP-IOBC","unit":"kg CO2-eq.","values":[{"value":"1,96E+00","module":"A1-A3"},{"value":"1,63E-02","module":"A4"},{"value":"3,17E-03","module":"A5"},{"value":"0,0E+00","module":"C1"},{"value":"0,0E+00","module":"C2"},{"value":"1,18E+00","module":"C3"},{"value":"5,39E-02","module":"C4"},{"value":"-6,77E-02","module":"D"}]}],"additional_environmental_impact":[{"parameter":"PM","unit":"disease incidence","values":[{"value":"7,11E-08","module":"A1-A3"},{"value":"1,00E-09","module":"A4"},{"value":"1,76E-10","module":"A5"},{"value":"0,0E+00","module":"C1"},{"value":"0,0E+00","module":"C2"},{"value":"6,99E-10","module":"C3"},{"value":"7,60E-10","module":"C4"},{"value":"-3,31E-08","module":"D"}]},{"parameter":"ETP-fw","unit":"CTUe","values":[{"value":"1,36E+01","module":"A1-A3"},{"value":"1,83E-01","module":"A4"},{"value":"2,94E-02","module":"A5"},{"value":"0,0E+00","module":"C1"},{"value":"0,0E+00","module":"C2"},{"value":"2,37E-01","module":"C3"},{"value":"1,41E-01","module":"C4"},{"value":"-5,16E+00","module":"D"}]},{"parameter":"HTP-c","unit":"CTUh","values":[{"value":"5,77E-10","module":"A1-A3"},{"value":"0,0E+00","module":"A4"},{"value":"2,00E-12","module":"A5"},{"value":"0,0E+00","module":"C1"},{"value":"0,0E+00","module":"C2"},{"value":"2,70E-11","module":"C3"},{"value":"4,00E-12","module":"C4"},{"value":"-9,40E-11","module":"D"}]},{"parameter":"HTP-nc","unit":"CTUh","values":[{"value":"1,61E-08","module":"A1-A3"},{"value":"2,00E-10","module":"A4"},{"value":"1,05E-10","module":"A5"},{"value":"0,0E+00","module":"C1"},{"value":"0,0E+00","module":"C2"},{"value":"1,01E-09","module":"C3"},{"value":"1,06E-10","module":"C4"},{"value":"-4,94E-09","module":"D"}]},{"parameter":"SQP","unit":"unitless","values":[{"value":"6,35E+00","module":"A1-A3"},{"value":"1,73E-01","module":"A4"},{"value":"2,22E-02","module":"A5"},{"value":"0,0E+00","module":"C1"},{"value":"0,0E+00","module":"C2"},{"value":"1,01E-02","module":"C3"},{"value":"4,23E-01","module":"C4"},{"value":"-6,34E+00","module":"D"}]},{"parameter":"IRP","unit":"kBq U235-eq.","values":[{"value":"5,42E-02","module":"A1-A3"},{"value":"1,08E-03","module":"A4"},{"value":"9,23E-05","module":"A5"},{"value":"0,0E+00","module":"C1"},{"value":"0,0E+00","module":"C2"},{"value":"1,40E-04","module":"C3"},{"value":"5,48E-04","module":"C4"},{"value":"-6,06E-03","module":"D"}]}],"resource_use":[{"parameter":"PERE","unit":"MJ","values":[{"value":"1,15E+01","module":"A1-A3"},{"value":"3,54E-03","module":"A4"},{"value":"7,96E-04","module":"A5"},{"value":"0,0E+00","module":"C1"},{"value":"0,0E+00","module":"C2"},{"value":"2,43E-03","module":"C3"},{"value":"5,34E-03","module":"C4"},{"value":"-5,86E+00","module":"D"}]},{"parameter":"PERM","unit":"MJ","values":[{"value":"6,98E-01","module":"A1-A3"},{"value":"0,0E+00","module":"A4"},{"value":"-6,98E-01","module":"A5"},{"value":"0,0E+00","module":"C1"},{"value":"0,0E+00","module":"C2"},{"value":"0,0E+00","module":"C3"},{"value":"0,0E+00","module":"C4"},{"value":"0,0E+00","module":"D"}]},{"parameter":"PERT","unit":"MJ","values":[{"value":"1,22E+01","module":"A1-A3"},{"value":"3,54E-03","module":"A4"},{"value":"-6,97E-01","module":"A5"},{"value":"0,0E+00","module":"C1"},{"value":"0,0E+00","module":"C2"},{"value":"2,43E-03","module":"C3"},{"value":"5,34E-03","module":"C4"},{"value":"-5,86E+00","module":"D"}]},{"parameter":"PENRE","unit":"MJ","values":[{"value":"4,18E+01","module":"A1-A3"},{"value":"2,47E-01","module":"A4"},{"value":"2,38E-02","module":"A5"},{"value":"0,0E+00","module":"C1"},{"value":"0,0E+00","module":"C2"},{"value":"8,02E-02","module":"C3"},{"value":"1,14E-01","module":"C4"},{"value":"-9,48E-01","module":"D"}]},{"parameter":"PENRM","unit":"MJ","values":[{"value":"3,13E+01","module":"A1-A3"},{"value":"0,0E+00","module":"A4"},{"value":"-8,76E-01","module":"A5"},{"value":"0,0E+00","module":"C1"},{"value":"0,0E+00","module":"C2"},{"value":"0,0E+00","module":"C3"},{"value":"0,0E+00","module":"C4"},{"value":"0,0E+00","module":"D"}]},{"parameter":"PENRT","unit":"MJ","values":[{"value":"7,32E+01","module":"A1-A3"},{"value":"2,47E-01","module":"A4"},{"value":"-8,52E-01","module":"A5"},{"value":"0,0E+00","module":"C1"},{"value":"0,0E+00","module":"C2"},{"value":"8,02E-02","module":"C3"},{"value":"1,14E-01","module":"C4"},{"value":"-9,48E-01","module":"D"}]},{"parameter":"SM","unit":"kg","values":[{"value":"3,30E-04","module":"A1-A3"},{"value":"0,0E+00","module":"A4"},{"value":"0,0E+00","module":"A5"},{"value":"0,0E+00","module":"C1"},{"value":"0,0E+00","module":"C2"},{"value":"0,0E+00","module":"C3"},{"value":"0,0E+00","module":"C4"},{"value":"0,0E+00","module":"D"}]},{"parameter":"RSF","unit":"MJ","values":[{"value":"6,28E-02","module":"A1-A3"},{"value":"1,26E-04","module":"A4"},{"value":"1,74E-05","module":"A5"},{"value":"0,0E+00","module":"C1"},{"value":"0,0E+00","module":"C2"},{"value":"6,70E-05","module":"C3"},{"value":"1,12E-04","module":"C4"},{"value":"-1,03E-03","module":"D"}]},{"parameter":"NRSF","unit":"MJ","values":[{"value":"2,75E-02","module":"A1-A3"},{"value":"4,52E-04","module":"A4"},{"value":"1,56E-04","module":"A5"},{"value":"0,0E+00","module":"C1"},{"value":"0,0E+00","module":"C2"},{"value":"0,0E+00","module":"C3"},{"value":"1,83E-03","module":"C4"},{"value":"-3,47E-01","module":"D"}]},{"parameter":"FW","unit":"m3","values":[{"value":"9,25E-02","module":"A1-A3"},{"value":"2,64E-05","module":"A4"},{"value":"1,60E-05","module":"A5"},{"value":"0,0E+00","module":"C1"},{"value":"0,0E+00","module":"C2"},{"value":"2,21E-04","module":"C3"},{"value":"1,39E-04","module":"C4"},{"value":"-7,06E-03","module":"D"}]}],"end_of_life_waste":[{"parameter":"HWD","unit":"kg","values":[{"value":"1,05E-02","module":"A1-A3"},{"value":"1,27E-05","module":"A4"},{"value":"1,94E-04","module":"A5"},{"value":"0,0E+00","module":"C1"},{"value":"0,0E+00","module":"C2"},{"value":"0,0E+00","module":"C3"},{"value":"1,17E-02","module":"C4"},{"value":"-4,46E-05","module":"D"}]},{"parameter":"NHWD","unit":"kg","values":[{"value":"1,67E-01","module":"A1-A3"},{"value":"1,20E-02","module":"A4"},{"value":"7,06E-02","module":"A5"},{"value":"0,0E+00","module":"C1"},{"value":"0,0E+00","module":"C2"},{"value":"0,0E+00","module":"C3"},{"value":"4,72E-01","module":"C4"},{"value":"-2,24E-02","module":"D"}]},{"parameter":"RWD","unit":"kg","values":[{"value":"4,54E-05","module":"A1-A3"},{"value":"1,68E-06","module":"A4"},{"value":"5,80E-09","module":"A5"},{"value":"0,0E+00","module":"C1"},{"value":"0,0E+00","module":"C2"},{"value":"0,0E+00","module":"C3"},{"value":"7,45E-07","module":"C4"},{"value":"-4,97E-06","module":"D"}]}],"end_of_life_flow":[{"parameter":"CRU","unit":"kg","values":[{"value":"0,0E+00","module":"A1-A3"},{"value":"0,0E+00","module":"A4"},{"value":"0,0E+00","module":"A5"},{"value":"0,0E+00","module":"C1"},{"value":"0,0E+00","module":"C2"},{"value":"0,0E+00","module":"C3"},{"value":"0,0E+00","module":"C4"},{"value":"0,0E+00","module":"D"}]},{"parameter":"MFR","unit":"kg","values":[{"value":"8,26E-02","module":"A1-A3"},{"value":"0,0E+00","module":"A4"},{"value":"1,06E-02","module":"A5"},{"value":"0,0E+00","module":"C1"},{"value":"0,0E+00","module":"C2"},{"value":"0,0E+00","module":"C3"},{"value":"4,17E-05","module":"C4"},{"value":"0,0E+00","module":"D"}]},{"parameter":"MER","unit":"kg","values":[{"value":"3,10E-02","module":"A1-A3"},{"value":"0,0E+00","module":"A4"},{"value":"5,00E-02","module":"A5"},{"value":"0,0E+00","module":"C1"},{"value":"0,0E+00","module":"C2"},{"value":"4,65E-01","module":"C3"},{"value":"1,02E-06","module":"C4"},{"value":"0,0E+00","module":"D"}]},{"parameter":"EEE","unit":"MJ","values":[{"value":"2,63E-02","module":"A1-A3"},{"value":"0,0E+00","module":"A4"},{"value":"3,47E-02","module":"A5"},{"value":"0,0E+00","module":"C1"},{"value":"0,0E+00","module":"C2"},{"value":"7,56E-01","module":"C3"},{"value":"6,61E-05","module":"C4"},{"value":"0,0E+00","module":"D"}]},{"parameter":"EET","unit":"MJ","values":[{"value":"3,97E-01","module":"A1-A3"},{"value":"0,0E+00","module":"A4"},{"value":"5,25E-01","module":"A5"},{"value":"0,0E+00","module":"C1"},{"value":"0,0E+00","module":"C2"},{"value":"1,14E+01","module":"C3"},{"value":"1,00E-03","module":"C4"},{"value":"0,0E+00","module":"D"}]}]}