{"product_name":"Concrete C50/60 CIIIA ECOPact, Mix code DEN2938/005, Denham plant, United Kingdom","epd_id":"IBU-CEI-HOL-2205120-UK2024001565-ISUE002-EN","compliance":["EN 15804+A2","ISO 14025"],"producer_name":"Aggregate Industries","environmental_impact":[{"parameter":"GWP-total","unit":"kg CO2-eq.","values":[{"value":"2,56E+02","module":"A1-A3"},{"value":"2,50E+00","module":"A4"},{"value":"5,00E+00","module":"A5"},{"value":"-5,49E+00","module":"B1"},{"value":"9,00E+00","module":"C1"},{"value":"4,23E+00","module":"C2"},{"value":"1,29E+00","module":"C3"},{"value":"0,0E+00","module":"C4"},{"value":"-4,05E+00","module":"D"}]},{"parameter":"GWP-fossil","unit":"kg CO2-eq.","values":[{"value":"2,55E+02","module":"A1-A3"},{"value":"2,50E+00","module":"A4"},{"value":"4,99E+00","module":"A5"},{"value":"-5,49E+00","module":"B1"},{"value":"9,00E+00","module":"C1"},{"value":"4,23E+00","module":"C2"},{"value":"1,29E+00","module":"C3"},{"value":"0,0E+00","module":"C4"},{"value":"-4,05E+00","module":"D"}]},{"parameter":"GWP-biogenic","unit":"kg CO2-eq.","values":[{"value":"3,56E-01","module":"A1-A3"},{"value":"3,22E-04","module":"A4"},{"value":"4,56E-03","module":"A5"},{"value":"0,0E+00","module":"B1"},{"value":"7,31E-04","module":"C1"},{"value":"3,31E-04","module":"C2"},{"value":"7,50E-04","module":"C3"},{"value":"0,0E+00","module":"C4"},{"value":"-4,69E-03","module":"D"}]},{"parameter":"GWP-luluc","unit":"kg CO2-eq.","values":[{"value":"1,98E-02","module":"A1-A3"},{"value":"3,82E-05","module":"A4"},{"value":"2,93E-04","module":"A5"},{"value":"0,0E+00","module":"B1"},{"value":"2,22E-04","module":"C1"},{"value":"7,63E-05","module":"C2"},{"value":"1,60E-04","module":"C3"},{"value":"0,0E+00","module":"C4"},{"value":"-2,65E-04","module":"D"}]},{"parameter":"ODP","unit":"kg CFC11-eq.","values":[{"value":"3,46E-06","module":"A1-A3"},{"value":"5,90E-07","module":"A4"},{"value":"4,35E-07","module":"A5"},{"value":"0,0E+00","module":"B1"},{"value":"2,02E-06","module":"C1"},{"value":"9,35E-07","module":"C2"},{"value":"5,55E-07","module":"C3"},{"value":"0,0E+00","module":"C4"},{"value":"-6,85E-07","module":"D"}]},{"parameter":"AP","unit":"mol H^(+)-eq.","values":[{"value":"4,24E-01","module":"A1-A3"},{"value":"6,21E-03","module":"A4"},{"value":"2,32E-02","module":"A5"},{"value":"0,0E+00","module":"B1"},{"value":"9,70E-02","module":"C1"},{"value":"1,44E-02","module":"C2"},{"value":"2,24E-02","module":"C3"},{"value":"0,0E+00","module":"C4"},{"value":"-3,01E-02","module":"D"}]},{"parameter":"ADPE","unit":"kg Sb-eq.","values":[{"value":"6,05E-06","module":"A1-A3"},{"value":"1,63E-07","module":"A4"},{"value":"1,70E-07","module":"A5"},{"value":"0,0E+00","module":"B1"},{"value":"4,66E-07","module":"C1"},{"value":"3,43E-07","module":"C2"},{"value":"1,82E-07","module":"C3"},{"value":"0,0E+00","module":"C4"},{"value":"-9,01E-07","module":"D"}]},{"parameter":"ADPF","unit":"MJ","values":[{"value":"1,25E+03","module":"A1-A3"},{"value":"3,52E+01","module":"A4"},{"value":"4,21E+01","module":"A5"},{"value":"0,0E+00","module":"B1"},{"value":"1,25E+02","module":"C1"},{"value":"5,85E+01","module":"C2"},{"value":"7,72E+01","module":"C3"},{"value":"0,0E+00","module":"C4"},{"value":"-6,67E+01","module":"D"}]},{"parameter":"WDP","unit":"m^3 world-eq.","values":[{"value":"1,91E+01","module":"A1-A3"},{"value":"1,82E-03","module":"A4"},{"value":"2,45E-01","module":"A5"},{"value":"0,0E+00","module":"B1"},{"value":"3,21E-02","module":"C1"},{"value":"2,27E-02","module":"C2"},{"value":"4,98E-02","module":"C3"},{"value":"0,0E+00","module":"C4"},{"value":"-7,97E+00","module":"D"}]},{"parameter":"EP-freshwater","unit":"kg P-eq.","values":[{"value":"6,84E-03","module":"A1-A3"},{"value":"1,85E-05","module":"A4"},{"value":"1,63E-04","module":"A5"},{"value":"0,0E+00","module":"B1"},{"value":"5,40E-05","module":"C1"},{"value":"7,81E-05","module":"C2"},{"value":"1,15E-03","module":"C3"},{"value":"0,0E+00","module":"C4"},{"value":"-6,86E-04","module":"D"}]},{"parameter":"EP-marine","unit":"kg N-eq.","values":[{"value":"1,22E-01","module":"A1-A3"},{"value":"1,97E-03","module":"A4"},{"value":"9,52E-03","module":"A5"},{"value":"0,0E+00","module":"B1"},{"value":"4,36E-02","module":"C1"},{"value":"4,52E-03","module":"C2"},{"value":"9,85E-03","module":"C3"},{"value":"0,0E+00","module":"C4"},{"value":"-1,31E-02","module":"D"}]},{"parameter":"EP-terrestrial","unit":"mol N-eq.","values":[{"value":"1,37E+00","module":"A1-A3"},{"value":"1,53E-02","module":"A4"},{"value":"1,05E-01","module":"A5"},{"value":"0,0E+00","module":"B1"},{"value":"4,78E-01","module":"C1"},{"value":"4,96E-02","module":"C2"},{"value":"1,05E-01","module":"C3"},{"value":"0,0E+00","module":"C4"},{"value":"-1,42E-01","module":"D"}]}],"additional_environmental_impact":[{"parameter":"PM","unit":"disease incidence","values":[{"value":"3,63E-06","module":"A1-A3"},{"value":"1,63E-07","module":"A4"},{"value":"5,24E-07","module":"A5"},{"value":"0,0E+00","module":"B1"},{"value":"2,61E-06","module":"C1"},{"value":"3,55E-07","module":"C2"},{"value":"5,30E-07","module":"C3"},{"value":"0,0E+00","module":"C4"},{"value":"-7,78E-07","module":"D"}]},{"parameter":"ETP-fw","unit":"CTUe","values":[{"value":"4,98E+02","module":"A1-A3"},{"value":"1,59E+01","module":"A4"},{"value":"1,46E+01","module":"A5"},{"value":"0,0E+00","module":"B1"},{"value":"4,15E+01","module":"C1"},{"value":"2,81E+01","module":"C2"},{"value":"1,49E+01","module":"C3"},{"value":"0,0E+00","module":"C4"},{"value":"-2,11E+01","module":"D"}]},{"parameter":"HTP-c","unit":"CTUh","values":[{"value":"6,85E-08","module":"A1-A3"},{"value":"2,45E-10","module":"A4"},{"value":"9,56E-10","module":"A5"},{"value":"0,0E+00","module":"B1"},{"value":"5,42E-10","module":"C1"},{"value":"3,79E-10","module":"C2"},{"value":"2,08E-10","module":"C3"},{"value":"0,0E+00","module":"C4"},{"value":"-7,48E-10","module":"D"}]},{"parameter":"HTP-nc","unit":"CTUh","values":[{"value":"2,95E-06","module":"A1-A3"},{"value":"2,78E-08","module":"A4"},{"value":"4,53E-08","module":"A5"},{"value":"0,0E+00","module":"B1"},{"value":"4,25E-08","module":"C1"},{"value":"5,06E-08","module":"C2"},{"value":"1,28E-08","module":"C3"},{"value":"0,0E+00","module":"C4"},{"value":"-2,24E-08","module":"D"}]},{"parameter":"SQP","unit":"-","values":[{"value":"2,02E+02","module":"A1-A3"},{"value":"1,79E+01","module":"A4"},{"value":"3,78E+00","module":"A5"},{"value":"0,0E+00","module":"B1"},{"value":"7,88E-01","module":"C1"},{"value":"5,09E-01","module":"C2"},{"value":"1,56E+01","module":"C3"},{"value":"0,0E+00","module":"C4"},{"value":"-2,42E+02","module":"D"}]},{"parameter":"IRP","unit":"kBq U235-eq.","values":[{"value":"9,51E+00","module":"A1-A3"},{"value":"1,57E-01","module":"A4"},{"value":"3,13E-01","module":"A5"},{"value":"0,0E+00","module":"B1"},{"value":"5,49E-01","module":"C1"},{"value":"2,53E-01","module":"C2"},{"value":"1,65E+00","module":"C3"},{"value":"0,0E+00","module":"C4"},{"value":"-1,01E+00","module":"D"}]}],"resource_use":[{"parameter":"PERM","unit":"MJ","values":[{"value":"3,37E-01","module":"A1-A3"},{"value":"0,0E+00","module":"A4"},{"value":"4,16E-03","module":"A5"},{"value":"0,0E+00","module":"B1"},{"value":"0,0E+00","module":"C1"},{"value":"0,0E+00","module":"C2"},{"value":"0,0E+00","module":"C3"},{"value":"0,0E+00","module":"C4"},{"value":"0,0E+00","module":"D"}]},{"parameter":"PENRM","unit":"MJ","values":[{"value":"2,48E+01","module":"A1-A3"},{"value":"0,0E+00","module":"A4"},{"value":"3,05E-01","module":"A5"},{"value":"0,0E+00","module":"B1"},{"value":"0,0E+00","module":"C1"},{"value":"0,0E+00","module":"C2"},{"value":"0,0E+00","module":"C3"},{"value":"0,0E+00","module":"C4"},{"value":"0,0E+00","module":"D"}]},{"parameter":"PENRT","unit":"MJ","values":[{"value":"1,25E+03","module":"A1-A3"},{"value":"3,52E+01","module":"A4"},{"value":"4,22E+01","module":"A5"},{"value":"0,0E+00","module":"B1"},{"value":"1,25E+02","module":"C1"},{"value":"5,85E+01","module":"C2"},{"value":"7,72E+01","module":"C3"},{"value":"0,0E+00","module":"C4"},{"value":"-6,67E+01","module":"D"}]},{"parameter":"SM","unit":"kg","values":[{"value":"3,77E+01","module":"A1-A3"},{"value":"0,0E+00","module":"A4"},{"value":"4,65E-01","module":"A5"},{"value":"0,0E+00","module":"B1"},{"value":"0,0E+00","module":"C1"},{"value":"0,0E+00","module":"C2"},{"value":"0,0E+00","module":"C3"},{"value":"0,0E+00","module":"C4"},{"value":"2,26E+03","module":"D"}]},{"parameter":"RSF","unit":"MJ","values":[{"value":"2,59E+02","module":"A1-A3"},{"value":"0,0E+00","module":"A4"},{"value":"3,19E+00","module":"A5"},{"value":"0,0E+00","module":"B1"},{"value":"0,0E+00","module":"C1"},{"value":"0,0E+00","module":"C2"},{"value":"0,0E+00","module":"C3"},{"value":"0,0E+00","module":"C4"},{"value":"0,0E+00","module":"D"}]},{"parameter":"NRSF","unit":"MJ","values":[{"value":"6,62E+02","module":"A1-A3"},{"value":"0,0E+00","module":"A4"},{"value":"8,17E+00","module":"A5"},{"value":"0,0E+00","module":"B1"},{"value":"0,0E+00","module":"C1"},{"value":"0,0E+00","module":"C2"},{"value":"0,0E+00","module":"C3"},{"value":"0,0E+00","module":"C4"},{"value":"0,0E+00","module":"D"}]}],"end_of_life_waste":[{"parameter":"HWD","unit":"kg","values":[{"value":"4,09E-01","module":"A1-A3"},{"value":"5,00E-03","module":"A4"},{"value":"7,22E-03","module":"A5"},{"value":"0,0E+00","module":"B1"},{"value":"7,09E-03","module":"C1"},{"value":"1,42E-02","module":"C2"},{"value":"1,25E-02","module":"C3"},{"value":"0,0E+00","module":"C4"},{"value":"-3,17E-02","module":"D"}]},{"parameter":"RWD","unit":"kg","values":[{"value":"4,06E-02","module":"A1-A3"},{"value":"2,51E-04","module":"A4"},{"value":"6,93E-04","module":"A5"},{"value":"0,0E+00","module":"B1"},{"value":"8,91E-04","module":"C1"},{"value":"4,12E-04","module":"C2"},{"value":"5,78E-04","module":"C3"},{"value":"0,0E+00","module":"C4"},{"value":"-4,85E-04","module":"D"}]}],"end_of_life_flow":[{"parameter":"CRU","unit":"kg","values":[{"value":"0,0E+00","module":"A1-A3"},{"value":"0,0E+00","module":"A4"},{"value":"0,0E+00","module":"A5"},{"value":"0,0E+00","module":"B1"},{"value":"0,0E+00","module":"C1"},{"value":"0,0E+00","module":"C2"},{"value":"0,0E+00","module":"C3"},{"value":"0,0E+00","module":"C4"},{"value":"0,0E+00","module":"D"}]},{"parameter":"MFR","unit":"kg","values":[{"value":"9,30E-03","module":"A1-A3"},{"value":"0,0E+00","module":"A4"},{"value":"2,84E+01","module":"A5"},{"value":"0,0E+00","module":"B1"},{"value":"0,0E+00","module":"C1"},{"value":"0,0E+00","module":"C2"},{"value":"2,30E+03","module":"C3"},{"value":"0,0E+00","module":"C4"},{"value":"0,0E+00","module":"D"}]},{"parameter":"MER","unit":"kg","values":[{"value":"0,0E+00","module":"A1-A3"},{"value":"0,0E+00","module":"A4"},{"value":"0,0E+00","module":"A5"},{"value":"0,0E+00","module":"B1"},{"value":"0,0E+00","module":"C1"},{"value":"0,0E+00","module":"C2"},{"value":"0,0E+00","module":"C3"},{"value":"0,0E+00","module":"C4"},{"value":"0,0E+00","module":"D"}]},{"parameter":"EEE","unit":"MJ","values":[{"value":"0,0E+00","module":"A1-A3"},{"value":"0,0E+00","module":"A4"},{"value":"0,0E+00","module":"A5"},{"value":"0,0E+00","module":"B1"},{"value":"0,0E+00","module":"C1"},{"value":"0,0E+00","module":"C2"},{"value":"0,0E+00","module":"C3"},{"value":"0,0E+00","module":"C4"},{"value":"0,0E+00","module":"D"}]},{"parameter":"EET","unit":"MJ","values":[{"value":"0,0E+00","module":"A1-A3"},{"value":"0,0E+00","module":"A4"},{"value":"0,0E+00","module":"A5"},{"value":"0,0E+00","module":"B1"},{"value":"0,0E+00","module":"C1"},{"value":"0,0E+00","module":"C2"},{"value":"0,0E+00","module":"C3"},{"value":"0,0E+00","module":"C4"},{"value":"0,0E+00","module":"D"}]}]}