{"product_name":"Concrete C32/40 CIIIB ECOPact, Mix code OOC2932/003, Old Oak Common plant, United Kingdom","epd_id":"IBU-CEI-HOL-2205120-UK2024001524-ISUE002-EN","compliance":["EN 15804+A2","ISO 14025"],"producer_name":"Aggregate Industries","environmental_impact":[{"parameter":"GWP-total","unit":"kg CO2-eq.","values":[{"value":"1,78E+02","module":"A1-A3"},{"value":"2,18E+00","module":"A4"},{"value":"2,15E+00","module":"A5"},{"value":"-1,96E+00","module":"B1"},{"value":"9,00E+00","module":"C1"},{"value":"4,43E+00","module":"C2"},{"value":"2,87E+00","module":"C3"},{"value":"0,0E+00","module":"C4"},{"value":"-4,28E+00","module":"D"}]},{"parameter":"GWP-fossil","unit":"kg CO2-eq.","values":[{"value":"1,78E+02","module":"A1-A3"},{"value":"2,18E+00","module":"A4"},{"value":"2,15E+00","module":"A5"},{"value":"-1,96E+00","module":"B1"},{"value":"9,00E+00","module":"C1"},{"value":"4,43E+00","module":"C2"},{"value":"2,87E+00","module":"C3"},{"value":"0,0E+00","module":"C4"},{"value":"-4,27E+00","module":"D"}]},{"parameter":"GWP-biogenic","unit":"kg CO2-eq.","values":[{"value":"1,85E-01","module":"A1-A3"},{"value":"2,81E-04","module":"A4"},{"value":"5,89E-04","module":"A5"},{"value":"0,0E+00","module":"B1"},{"value":"7,31E-04","module":"C1"},{"value":"3,46E-04","module":"C2"},{"value":"7,85E-04","module":"C3"},{"value":"0,0E+00","module":"C4"},{"value":"-4,96E-03","module":"D"}]},{"parameter":"GWP-luluc","unit":"kg CO2-eq.","values":[{"value":"1,13E-02","module":"A1-A3"},{"value":"3,34E-05","module":"A4"},{"value":"7,17E-05","module":"A5"},{"value":"0,0E+00","module":"B1"},{"value":"2,22E-04","module":"C1"},{"value":"7,99E-05","module":"C2"},{"value":"1,68E-04","module":"C3"},{"value":"0,0E+00","module":"C4"},{"value":"-2,80E-04","module":"D"}]},{"parameter":"ODP","unit":"kg CFC11-eq.","values":[{"value":"5,67E-06","module":"A1-A3"},{"value":"5,15E-07","module":"A4"},{"value":"3,84E-07","module":"A5"},{"value":"0,0E+00","module":"B1"},{"value":"2,02E-06","module":"C1"},{"value":"9,79E-07","module":"C2"},{"value":"5,81E-07","module":"C3"},{"value":"0,0E+00","module":"C4"},{"value":"-7,23E-07","module":"D"}]},{"parameter":"AP","unit":"mol H^(+)-eq.","values":[{"value":"5,92E-01","module":"A1-A3"},{"value":"5,42E-03","module":"A4"},{"value":"1,89E-02","module":"A5"},{"value":"0,0E+00","module":"B1"},{"value":"9,70E-02","module":"C1"},{"value":"1,51E-02","module":"C2"},{"value":"2,35E-02","module":"C3"},{"value":"0,0E+00","module":"C4"},{"value":"-3,18E-02","module":"D"}]},{"parameter":"ADPE","unit":"kg Sb-eq.","values":[{"value":"4,25E-06","module":"A1-A3"},{"value":"1,42E-07","module":"A4"},{"value":"9,85E-08","module":"A5"},{"value":"0,0E+00","module":"B1"},{"value":"4,66E-07","module":"C1"},{"value":"3,59E-07","module":"C2"},{"value":"1,91E-07","module":"C3"},{"value":"0,0E+00","module":"C4"},{"value":"-9,52E-07","module":"D"}]},{"parameter":"ADPF","unit":"MJ","values":[{"value":"1,26E+03","module":"A1-A3"},{"value":"3,08E+01","module":"A4"},{"value":"2,80E+01","module":"A5"},{"value":"0,0E+00","module":"B1"},{"value":"1,25E+02","module":"C1"},{"value":"6,12E+01","module":"C2"},{"value":"8,08E+01","module":"C3"},{"value":"0,0E+00","module":"C4"},{"value":"-7,05E+01","module":"D"}]},{"parameter":"WDP","unit":"m^3 world-eq.","values":[{"value":"2,25E+01","module":"A1-A3"},{"value":"1,59E-03","module":"A4"},{"value":"5,97E-02","module":"A5"},{"value":"0,0E+00","module":"B1"},{"value":"3,21E-02","module":"C1"},{"value":"2,37E-02","module":"C2"},{"value":"5,22E-02","module":"C3"},{"value":"0,0E+00","module":"C4"},{"value":"-8,41E+00","module":"D"}]},{"parameter":"EP-freshwater","unit":"kg P-eq.","values":[{"value":"1,39E-02","module":"A1-A3"},{"value":"1,61E-05","module":"A4"},{"value":"9,80E-05","module":"A5"},{"value":"0,0E+00","module":"B1"},{"value":"5,40E-05","module":"C1"},{"value":"8,18E-05","module":"C2"},{"value":"1,20E-03","module":"C3"},{"value":"0,0E+00","module":"C4"},{"value":"-7,25E-04","module":"D"}]},{"parameter":"EP-marine","unit":"kg N-eq.","values":[{"value":"1,53E-01","module":"A1-A3"},{"value":"1,72E-03","module":"A4"},{"value":"8,21E-03","module":"A5"},{"value":"0,0E+00","module":"B1"},{"value":"4,36E-02","module":"C1"},{"value":"4,73E-03","module":"C2"},{"value":"1,03E-02","module":"C3"},{"value":"0,0E+00","module":"C4"},{"value":"-1,39E-02","module":"D"}]},{"parameter":"EP-terrestrial","unit":"mol N-eq.","values":[{"value":"1,67E+00","module":"A1-A3"},{"value":"1,34E-02","module":"A4"},{"value":"8,98E-02","module":"A5"},{"value":"0,0E+00","module":"B1"},{"value":"4,78E-01","module":"C1"},{"value":"5,19E-02","module":"C2"},{"value":"1,10E-01","module":"C3"},{"value":"0,0E+00","module":"C4"},{"value":"-1,50E-01","module":"D"}]}],"additional_environmental_impact":[{"parameter":"PM","unit":"disease incidence","values":[{"value":"3,56E-06","module":"A1-A3"},{"value":"1,42E-07","module":"A4"},{"value":"4,77E-07","module":"A5"},{"value":"0,0E+00","module":"B1"},{"value":"2,61E-06","module":"C1"},{"value":"3,72E-07","module":"C2"},{"value":"5,55E-07","module":"C3"},{"value":"0,0E+00","module":"C4"},{"value":"-8,22E-07","module":"D"}]},{"parameter":"ETP-fw","unit":"CTUe","values":[{"value":"5,83E+02","module":"A1-A3"},{"value":"1,39E+01","module":"A4"},{"value":"9,19E+00","module":"A5"},{"value":"0,0E+00","module":"B1"},{"value":"4,15E+01","module":"C1"},{"value":"2,94E+01","module":"C2"},{"value":"1,57E+01","module":"C3"},{"value":"0,0E+00","module":"C4"},{"value":"-2,23E+01","module":"D"}]},{"parameter":"HTP-c","unit":"CTUh","values":[{"value":"8,95E-08","module":"A1-A3"},{"value":"2,14E-10","module":"A4"},{"value":"3,09E-10","module":"A5"},{"value":"0,0E+00","module":"B1"},{"value":"5,42E-10","module":"C1"},{"value":"3,97E-10","module":"C2"},{"value":"2,18E-10","module":"C3"},{"value":"0,0E+00","module":"C4"},{"value":"-7,90E-10","module":"D"}]},{"parameter":"HTP-nc","unit":"CTUh","values":[{"value":"2,36E-06","module":"A1-A3"},{"value":"2,43E-08","module":"A4"},{"value":"1,34E-08","module":"A5"},{"value":"0,0E+00","module":"B1"},{"value":"4,25E-08","module":"C1"},{"value":"5,29E-08","module":"C2"},{"value":"1,34E-08","module":"C3"},{"value":"0,0E+00","module":"C4"},{"value":"-2,36E-08","module":"D"}]},{"parameter":"SQP","unit":"-","values":[{"value":"5,55E+02","module":"A1-A3"},{"value":"1,57E+01","module":"A4"},{"value":"2,22E+00","module":"A5"},{"value":"0,0E+00","module":"B1"},{"value":"7,88E-01","module":"C1"},{"value":"5,33E-01","module":"C2"},{"value":"1,64E+01","module":"C3"},{"value":"0,0E+00","module":"C4"},{"value":"-2,55E+02","module":"D"}]},{"parameter":"IRP","unit":"kBq U235-eq.","values":[{"value":"1,59E+01","module":"A1-A3"},{"value":"1,37E-01","module":"A4"},{"value":"2,12E-01","module":"A5"},{"value":"0,0E+00","module":"B1"},{"value":"5,49E-01","module":"C1"},{"value":"2,64E-01","module":"C2"},{"value":"1,73E+00","module":"C3"},{"value":"0,0E+00","module":"C4"},{"value":"-1,07E+00","module":"D"}]}],"resource_use":[{"parameter":"PERM","unit":"MJ","values":[{"value":"1,83E-01","module":"A1-A3"},{"value":"0,0E+00","module":"A4"},{"value":"4,20E-04","module":"A5"},{"value":"0,0E+00","module":"B1"},{"value":"0,0E+00","module":"C1"},{"value":"0,0E+00","module":"C2"},{"value":"0,0E+00","module":"C3"},{"value":"0,0E+00","module":"C4"},{"value":"0,0E+00","module":"D"}]},{"parameter":"PENRM","unit":"MJ","values":[{"value":"1,28E+01","module":"A1-A3"},{"value":"0,0E+00","module":"A4"},{"value":"2,96E-02","module":"A5"},{"value":"0,0E+00","module":"B1"},{"value":"0,0E+00","module":"C1"},{"value":"0,0E+00","module":"C2"},{"value":"0,0E+00","module":"C3"},{"value":"0,0E+00","module":"C4"},{"value":"0,0E+00","module":"D"}]},{"parameter":"PENRT","unit":"MJ","values":[{"value":"1,26E+03","module":"A1-A3"},{"value":"3,08E+01","module":"A4"},{"value":"2,80E+01","module":"A5"},{"value":"0,0E+00","module":"B1"},{"value":"1,25E+02","module":"C1"},{"value":"6,12E+01","module":"C2"},{"value":"8,08E+01","module":"C3"},{"value":"0,0E+00","module":"C4"},{"value":"-7,05E+01","module":"D"}]},{"parameter":"SM","unit":"kg","values":[{"value":"1,78E+01","module":"A1-A3"},{"value":"0,0E+00","module":"A4"},{"value":"4,09E-02","module":"A5"},{"value":"0,0E+00","module":"B1"},{"value":"0,0E+00","module":"C1"},{"value":"0,0E+00","module":"C2"},{"value":"0,0E+00","module":"C3"},{"value":"0,0E+00","module":"C4"},{"value":"2,39E+03","module":"D"}]},{"parameter":"RSF","unit":"MJ","values":[{"value":"1,22E+02","module":"A1-A3"},{"value":"0,0E+00","module":"A4"},{"value":"2,81E-01","module":"A5"},{"value":"0,0E+00","module":"B1"},{"value":"0,0E+00","module":"C1"},{"value":"0,0E+00","module":"C2"},{"value":"0,0E+00","module":"C3"},{"value":"0,0E+00","module":"C4"},{"value":"0,0E+00","module":"D"}]},{"parameter":"NRSF","unit":"MJ","values":[{"value":"3,12E+02","module":"A1-A3"},{"value":"0,0E+00","module":"A4"},{"value":"7,19E-01","module":"A5"},{"value":"0,0E+00","module":"B1"},{"value":"0,0E+00","module":"C1"},{"value":"0,0E+00","module":"C2"},{"value":"0,0E+00","module":"C3"},{"value":"0,0E+00","module":"C4"},{"value":"0,0E+00","module":"D"}]}],"end_of_life_waste":[{"parameter":"HWD","unit":"kg","values":[{"value":"6,36E-01","module":"A1-A3"},{"value":"4,37E-03","module":"A4"},{"value":"3,32E-03","module":"A5"},{"value":"0,0E+00","module":"B1"},{"value":"7,09E-03","module":"C1"},{"value":"1,49E-02","module":"C2"},{"value":"1,31E-02","module":"C3"},{"value":"0,0E+00","module":"C4"},{"value":"-3,35E-02","module":"D"}]},{"parameter":"RWD","unit":"kg","values":[{"value":"2,31E-02","module":"A1-A3"},{"value":"2,19E-04","module":"A4"},{"value":"2,34E-04","module":"A5"},{"value":"0,0E+00","module":"B1"},{"value":"8,91E-04","module":"C1"},{"value":"4,32E-04","module":"C2"},{"value":"6,05E-04","module":"C3"},{"value":"0,0E+00","module":"C4"},{"value":"-5,12E-04","module":"D"}]}],"end_of_life_flow":[{"parameter":"CRU","unit":"kg","values":[{"value":"0,0E+00","module":"A1-A3"},{"value":"0,0E+00","module":"A4"},{"value":"0,0E+00","module":"A5"},{"value":"0,0E+00","module":"B1"},{"value":"0,0E+00","module":"C1"},{"value":"0,0E+00","module":"C2"},{"value":"0,0E+00","module":"C3"},{"value":"0,0E+00","module":"C4"},{"value":"0,0E+00","module":"D"}]},{"parameter":"MFR","unit":"kg","values":[{"value":"2,89E-02","module":"A1-A3"},{"value":"0,0E+00","module":"A4"},{"value":"5,55E+00","module":"A5"},{"value":"0,0E+00","module":"B1"},{"value":"0,0E+00","module":"C1"},{"value":"0,0E+00","module":"C2"},{"value":"2,41E+03","module":"C3"},{"value":"0,0E+00","module":"C4"},{"value":"0,0E+00","module":"D"}]},{"parameter":"MER","unit":"kg","values":[{"value":"0,0E+00","module":"A1-A3"},{"value":"0,0E+00","module":"A4"},{"value":"0,0E+00","module":"A5"},{"value":"0,0E+00","module":"B1"},{"value":"0,0E+00","module":"C1"},{"value":"0,0E+00","module":"C2"},{"value":"0,0E+00","module":"C3"},{"value":"0,0E+00","module":"C4"},{"value":"0,0E+00","module":"D"}]},{"parameter":"EEE","unit":"MJ","values":[{"value":"0,0E+00","module":"A1-A3"},{"value":"0,0E+00","module":"A4"},{"value":"0,0E+00","module":"A5"},{"value":"0,0E+00","module":"B1"},{"value":"0,0E+00","module":"C1"},{"value":"0,0E+00","module":"C2"},{"value":"0,0E+00","module":"C3"},{"value":"0,0E+00","module":"C4"},{"value":"0,0E+00","module":"D"}]},{"parameter":"EET","unit":"MJ","values":[{"value":"0,0E+00","module":"A1-A3"},{"value":"0,0E+00","module":"A4"},{"value":"0,0E+00","module":"A5"},{"value":"0,0E+00","module":"B1"},{"value":"0,0E+00","module":"C1"},{"value":"0,0E+00","module":"C2"},{"value":"0,0E+00","module":"C3"},{"value":"0,0E+00","module":"C4"},{"value":"0,0E+00","module":"D"}]}]}