{"product_name":"Concrete C40/50 CIIIB ECOPact, Mix code EBL2926/008, Ebbsfleet plant, United Kingdom","epd_id":"IBU-CEI-HOL-2205120-UK2024001558-ISUE002-EN","compliance":["EN 15804+A2","ISO 14025"],"producer_name":"Aggregate Industries","environmental_impact":[{"parameter":"GWP-total","unit":"kg CO2-eq.","values":[{"value":"2,03E+02","module":"A1-A3"},{"value":"1,01E+00","module":"A4"},{"value":"7,26E+00","module":"A5"},{"value":"-1,40E+00","module":"B1"},{"value":"9,00E+00","module":"C1"},{"value":"4,38E+00","module":"C2"},{"value":"2,63E+00","module":"C3"},{"value":"0,0E+00","module":"C4"},{"value":"-4,23E+00","module":"D"}]},{"parameter":"GWP-fossil","unit":"kg CO2-eq.","values":[{"value":"2,03E+02","module":"A1-A3"},{"value":"1,01E+00","module":"A4"},{"value":"7,26E+00","module":"A5"},{"value":"-1,40E+00","module":"B1"},{"value":"9,00E+00","module":"C1"},{"value":"4,38E+00","module":"C2"},{"value":"2,63E+00","module":"C3"},{"value":"0,0E+00","module":"C4"},{"value":"-4,23E+00","module":"D"}]},{"parameter":"GWP-biogenic","unit":"kg CO2-eq.","values":[{"value":"2,08E-01","module":"A1-A3"},{"value":"1,30E-04","module":"A4"},{"value":"5,62E-03","module":"A5"},{"value":"0,0E+00","module":"B1"},{"value":"7,31E-04","module":"C1"},{"value":"3,43E-04","module":"C2"},{"value":"7,78E-04","module":"C3"},{"value":"0,0E+00","module":"C4"},{"value":"-4,91E-03","module":"D"}]},{"parameter":"GWP-luluc","unit":"kg CO2-eq.","values":[{"value":"1,24E-02","module":"A1-A3"},{"value":"1,54E-05","module":"A4"},{"value":"3,75E-04","module":"A5"},{"value":"0,0E+00","module":"B1"},{"value":"2,22E-04","module":"C1"},{"value":"7,91E-05","module":"C2"},{"value":"1,66E-04","module":"C3"},{"value":"0,0E+00","module":"C4"},{"value":"-2,77E-04","module":"D"}]},{"parameter":"ODP","unit":"kg CFC11-eq.","values":[{"value":"9,71E-06","module":"A1-A3"},{"value":"2,38E-07","module":"A4"},{"value":"6,66E-07","module":"A5"},{"value":"0,0E+00","module":"B1"},{"value":"2,02E-06","module":"C1"},{"value":"9,70E-07","module":"C2"},{"value":"5,76E-07","module":"C3"},{"value":"0,0E+00","module":"C4"},{"value":"-7,15E-07","module":"D"}]},{"parameter":"AP","unit":"mol H^(+)-eq.","values":[{"value":"8,13E-01","module":"A1-A3"},{"value":"2,50E-03","module":"A4"},{"value":"3,97E-02","module":"A5"},{"value":"0,0E+00","module":"B1"},{"value":"9,70E-02","module":"C1"},{"value":"1,49E-02","module":"C2"},{"value":"2,33E-02","module":"C3"},{"value":"0,0E+00","module":"C4"},{"value":"-3,14E-02","module":"D"}]},{"parameter":"ADPE","unit":"kg Sb-eq.","values":[{"value":"4,99E-06","module":"A1-A3"},{"value":"6,55E-08","module":"A4"},{"value":"2,33E-07","module":"A5"},{"value":"0,0E+00","module":"B1"},{"value":"4,66E-07","module":"C1"},{"value":"3,56E-07","module":"C2"},{"value":"1,89E-07","module":"C3"},{"value":"0,0E+00","module":"C4"},{"value":"-9,42E-07","module":"D"}]},{"parameter":"ADPF","unit":"MJ","values":[{"value":"1,40E+03","module":"A1-A3"},{"value":"1,42E+01","module":"A4"},{"value":"6,53E+01","module":"A5"},{"value":"0,0E+00","module":"B1"},{"value":"1,25E+02","module":"C1"},{"value":"6,06E+01","module":"C2"},{"value":"8,00E+01","module":"C3"},{"value":"0,0E+00","module":"C4"},{"value":"-6,97E+01","module":"D"}]},{"parameter":"WDP","unit":"m^3 world-eq.","values":[{"value":"2,23E+01","module":"A1-A3"},{"value":"7,33E-04","module":"A4"},{"value":"5,91E-01","module":"A5"},{"value":"0,0E+00","module":"B1"},{"value":"3,21E-02","module":"C1"},{"value":"2,35E-02","module":"C2"},{"value":"5,17E-02","module":"C3"},{"value":"0,0E+00","module":"C4"},{"value":"-8,32E+00","module":"D"}]},{"parameter":"EP-freshwater","unit":"kg P-eq.","values":[{"value":"9,88E-03","module":"A1-A3"},{"value":"7,45E-06","module":"A4"},{"value":"3,54E-04","module":"A5"},{"value":"0,0E+00","module":"B1"},{"value":"5,40E-05","module":"C1"},{"value":"8,10E-05","module":"C2"},{"value":"1,19E-03","module":"C3"},{"value":"0,0E+00","module":"C4"},{"value":"-7,17E-04","module":"D"}]},{"parameter":"EP-marine","unit":"kg N-eq.","values":[{"value":"2,05E-01","module":"A1-A3"},{"value":"7,93E-04","module":"A4"},{"value":"1,36E-02","module":"A5"},{"value":"0,0E+00","module":"B1"},{"value":"4,36E-02","module":"C1"},{"value":"4,69E-03","module":"C2"},{"value":"1,02E-02","module":"C3"},{"value":"0,0E+00","module":"C4"},{"value":"-1,37E-02","module":"D"}]},{"parameter":"EP-terrestrial","unit":"mol N-eq.","values":[{"value":"2,26E+00","module":"A1-A3"},{"value":"6,17E-03","module":"A4"},{"value":"1,49E-01","module":"A5"},{"value":"0,0E+00","module":"B1"},{"value":"4,78E-01","module":"C1"},{"value":"5,14E-02","module":"C2"},{"value":"1,09E-01","module":"C3"},{"value":"0,0E+00","module":"C4"},{"value":"-1,49E-01","module":"D"}]}],"additional_environmental_impact":[{"parameter":"PM","unit":"disease incidence","values":[{"value":"4,45E-06","module":"A1-A3"},{"value":"6,56E-08","module":"A4"},{"value":"6,08E-07","module":"A5"},{"value":"0,0E+00","module":"B1"},{"value":"2,61E-06","module":"C1"},{"value":"3,68E-07","module":"C2"},{"value":"5,49E-07","module":"C3"},{"value":"0,0E+00","module":"C4"},{"value":"-8,13E-07","module":"D"}]},{"parameter":"ETP-fw","unit":"CTUe","values":[{"value":"6,60E+02","module":"A1-A3"},{"value":"6,40E+00","module":"A4"},{"value":"2,63E+01","module":"A5"},{"value":"0,0E+00","module":"B1"},{"value":"4,15E+01","module":"C1"},{"value":"2,92E+01","module":"C2"},{"value":"1,55E+01","module":"C3"},{"value":"0,0E+00","module":"C4"},{"value":"-2,20E+01","module":"D"}]},{"parameter":"HTP-c","unit":"CTUh","values":[{"value":"8,88E-08","module":"A1-A3"},{"value":"9,89E-11","module":"A4"},{"value":"2,44E-09","module":"A5"},{"value":"0,0E+00","module":"B1"},{"value":"5,42E-10","module":"C1"},{"value":"3,93E-10","module":"C2"},{"value":"2,16E-10","module":"C3"},{"value":"0,0E+00","module":"C4"},{"value":"-7,81E-10","module":"D"}]},{"parameter":"HTP-nc","unit":"CTUh","values":[{"value":"2,57E-06","module":"A1-A3"},{"value":"1,12E-08","module":"A4"},{"value":"7,68E-08","module":"A5"},{"value":"0,0E+00","module":"B1"},{"value":"4,25E-08","module":"C1"},{"value":"5,24E-08","module":"C2"},{"value":"1,32E-08","module":"C3"},{"value":"0,0E+00","module":"C4"},{"value":"-2,34E-08","module":"D"}]},{"parameter":"SQP","unit":"-","values":[{"value":"2,31E+02","module":"A1-A3"},{"value":"7,22E+00","module":"A4"},{"value":"7,51E+00","module":"A5"},{"value":"0,0E+00","module":"B1"},{"value":"7,88E-01","module":"C1"},{"value":"5,27E-01","module":"C2"},{"value":"1,62E+01","module":"C3"},{"value":"0,0E+00","module":"C4"},{"value":"-2,52E+02","module":"D"}]},{"parameter":"IRP","unit":"kBq U235-eq.","values":[{"value":"1,21E+01","module":"A1-A3"},{"value":"6,32E-02","module":"A4"},{"value":"5,39E-01","module":"A5"},{"value":"0,0E+00","module":"B1"},{"value":"5,49E-01","module":"C1"},{"value":"2,62E-01","module":"C2"},{"value":"1,71E+00","module":"C3"},{"value":"0,0E+00","module":"C4"},{"value":"-1,06E+00","module":"D"}]}],"resource_use":[{"parameter":"PERM","unit":"MJ","values":[{"value":"2,11E-01","module":"A1-A3"},{"value":"0,0E+00","module":"A4"},{"value":"5,50E-03","module":"A5"},{"value":"0,0E+00","module":"B1"},{"value":"0,0E+00","module":"C1"},{"value":"0,0E+00","module":"C2"},{"value":"0,0E+00","module":"C3"},{"value":"0,0E+00","module":"C4"},{"value":"0,0E+00","module":"D"}]},{"parameter":"PENRM","unit":"MJ","values":[{"value":"1,48E+01","module":"A1-A3"},{"value":"0,0E+00","module":"A4"},{"value":"3,86E-01","module":"A5"},{"value":"0,0E+00","module":"B1"},{"value":"0,0E+00","module":"C1"},{"value":"0,0E+00","module":"C2"},{"value":"0,0E+00","module":"C3"},{"value":"0,0E+00","module":"C4"},{"value":"0,0E+00","module":"D"}]},{"parameter":"PENRT","unit":"MJ","values":[{"value":"1,41E+03","module":"A1-A3"},{"value":"1,42E+01","module":"A4"},{"value":"6,54E+01","module":"A5"},{"value":"0,0E+00","module":"B1"},{"value":"1,25E+02","module":"C1"},{"value":"6,06E+01","module":"C2"},{"value":"8,00E+01","module":"C3"},{"value":"0,0E+00","module":"C4"},{"value":"-6,97E+01","module":"D"}]},{"parameter":"SM","unit":"kg","values":[{"value":"2,04E+01","module":"A1-A3"},{"value":"0,0E+00","module":"A4"},{"value":"5,32E-01","module":"A5"},{"value":"0,0E+00","module":"B1"},{"value":"0,0E+00","module":"C1"},{"value":"0,0E+00","module":"C2"},{"value":"0,0E+00","module":"C3"},{"value":"0,0E+00","module":"C4"},{"value":"2,37E+03","module":"D"}]},{"parameter":"RSF","unit":"MJ","values":[{"value":"1,40E+02","module":"A1-A3"},{"value":"0,0E+00","module":"A4"},{"value":"3,65E+00","module":"A5"},{"value":"0,0E+00","module":"B1"},{"value":"0,0E+00","module":"C1"},{"value":"0,0E+00","module":"C2"},{"value":"0,0E+00","module":"C3"},{"value":"0,0E+00","module":"C4"},{"value":"0,0E+00","module":"D"}]},{"parameter":"NRSF","unit":"MJ","values":[{"value":"3,58E+02","module":"A1-A3"},{"value":"0,0E+00","module":"A4"},{"value":"9,34E+00","module":"A5"},{"value":"0,0E+00","module":"B1"},{"value":"0,0E+00","module":"C1"},{"value":"0,0E+00","module":"C2"},{"value":"0,0E+00","module":"C3"},{"value":"0,0E+00","module":"C4"},{"value":"0,0E+00","module":"D"}]}],"end_of_life_waste":[{"parameter":"HWD","unit":"kg","values":[{"value":"7,22E-01","module":"A1-A3"},{"value":"2,02E-03","module":"A4"},{"value":"2,14E-02","module":"A5"},{"value":"0,0E+00","module":"B1"},{"value":"7,09E-03","module":"C1"},{"value":"1,48E-02","module":"C2"},{"value":"1,29E-02","module":"C3"},{"value":"0,0E+00","module":"C4"},{"value":"-3,31E-02","module":"D"}]},{"parameter":"RWD","unit":"kg","values":[{"value":"2,64E-02","module":"A1-A3"},{"value":"1,01E-04","module":"A4"},{"value":"8,96E-04","module":"A5"},{"value":"0,0E+00","module":"B1"},{"value":"8,91E-04","module":"C1"},{"value":"4,27E-04","module":"C2"},{"value":"5,99E-04","module":"C3"},{"value":"0,0E+00","module":"C4"},{"value":"-5,07E-04","module":"D"}]}],"end_of_life_flow":[{"parameter":"CRU","unit":"kg","values":[{"value":"0,0E+00","module":"A1-A3"},{"value":"0,0E+00","module":"A4"},{"value":"0,0E+00","module":"A5"},{"value":"0,0E+00","module":"B1"},{"value":"0,0E+00","module":"C1"},{"value":"0,0E+00","module":"C2"},{"value":"0,0E+00","module":"C3"},{"value":"0,0E+00","module":"C4"},{"value":"0,0E+00","module":"D"}]},{"parameter":"MFR","unit":"kg","values":[{"value":"0,0E+00","module":"A1-A3"},{"value":"0,0E+00","module":"A4"},{"value":"6,23E+01","module":"A5"},{"value":"0,0E+00","module":"B1"},{"value":"0,0E+00","module":"C1"},{"value":"0,0E+00","module":"C2"},{"value":"2,39E+03","module":"C3"},{"value":"0,0E+00","module":"C4"},{"value":"0,0E+00","module":"D"}]},{"parameter":"MER","unit":"kg","values":[{"value":"0,0E+00","module":"A1-A3"},{"value":"0,0E+00","module":"A4"},{"value":"0,0E+00","module":"A5"},{"value":"0,0E+00","module":"B1"},{"value":"0,0E+00","module":"C1"},{"value":"0,0E+00","module":"C2"},{"value":"0,0E+00","module":"C3"},{"value":"0,0E+00","module":"C4"},{"value":"0,0E+00","module":"D"}]},{"parameter":"EEE","unit":"MJ","values":[{"value":"0,0E+00","module":"A1-A3"},{"value":"0,0E+00","module":"A4"},{"value":"0,0E+00","module":"A5"},{"value":"0,0E+00","module":"B1"},{"value":"0,0E+00","module":"C1"},{"value":"0,0E+00","module":"C2"},{"value":"0,0E+00","module":"C3"},{"value":"0,0E+00","module":"C4"},{"value":"0,0E+00","module":"D"}]},{"parameter":"EET","unit":"MJ","values":[{"value":"0,0E+00","module":"A1-A3"},{"value":"0,0E+00","module":"A4"},{"value":"0,0E+00","module":"A5"},{"value":"0,0E+00","module":"B1"},{"value":"0,0E+00","module":"C1"},{"value":"0,0E+00","module":"C2"},{"value":"0,0E+00","module":"C3"},{"value":"0,0E+00","module":"C4"},{"value":"0,0E+00","module":"D"}]}]}