{"product_name":"Concrete C32/40 CIIIA ECOPact , Mix code AST1a01_2407 Version 1, Aston plant, United Kingdom","epd_id":"IBU-CEI-HOL-2205120-UK2024001423-ISUE001-EN","compliance":["EN 15804+A2","ISO 14025"],"producer_name":"Aggregate Industries","environmental_impact":[{"parameter":"GWP-total","unit":"kg CO2-eq.","values":[{"value":"2,00E+02","module":"A1-A3"},{"value":"1,18E+00","module":"A4"},{"value":"5,92E+00","module":"A5"},{"value":"-2,91E+00","module":"B1"},{"value":"9,00E+00","module":"C1"},{"value":"4,42E+00","module":"C2"},{"value":"1,43E+00","module":"C3"},{"value":"0,0E+00","module":"C4"},{"value":"-4,29E+00","module":"D"}]},{"parameter":"GWP-fossil","unit":"kg CO2-eq.","values":[{"value":"1,99E+02","module":"A1-A3"},{"value":"1,18E+00","module":"A4"},{"value":"5,92E+00","module":"A5"},{"value":"-2,91E+00","module":"B1"},{"value":"9,00E+00","module":"C1"},{"value":"4,42E+00","module":"C2"},{"value":"1,43E+00","module":"C3"},{"value":"0,0E+00","module":"C4"},{"value":"-4,28E+00","module":"D"}]},{"parameter":"GWP-biogenic","unit":"kg CO2-eq.","values":[{"value":"7,65E-02","module":"A1-A3"},{"value":"8,10E-05","module":"A4"},{"value":"1,75E-03","module":"A5"},{"value":"0,0E+00","module":"B1"},{"value":"7,31E-04","module":"C1"},{"value":"3,46E-04","module":"C2"},{"value":"7,85E-04","module":"C3"},{"value":"0,0E+00","module":"C4"},{"value":"-4,97E-03","module":"D"}]},{"parameter":"GWP-luluc","unit":"kg CO2-eq.","values":[{"value":"1,19E-02","module":"A1-A3"},{"value":"9,56E-06","module":"A4"},{"value":"2,92E-04","module":"A5"},{"value":"0,0E+00","module":"B1"},{"value":"2,22E-04","module":"C1"},{"value":"7,98E-05","module":"C2"},{"value":"1,68E-04","module":"C3"},{"value":"0,0E+00","module":"C4"},{"value":"-2,81E-04","module":"D"}]},{"parameter":"ODP","unit":"kg CFC11-eq.","values":[{"value":"6,28E-06","module":"A1-A3"},{"value":"2,81E-07","module":"A4"},{"value":"5,13E-07","module":"A5"},{"value":"0,0E+00","module":"B1"},{"value":"2,02E-06","module":"C1"},{"value":"9,79E-07","module":"C2"},{"value":"5,81E-07","module":"C3"},{"value":"0,0E+00","module":"C4"},{"value":"-7,24E-07","module":"D"}]},{"parameter":"AP","unit":"mol H^(+)-eq.","values":[{"value":"5,72E-01","module":"A1-A3"},{"value":"2,35E-03","module":"A4"},{"value":"2,97E-02","module":"A5"},{"value":"0,0E+00","module":"B1"},{"value":"9,70E-02","module":"C1"},{"value":"1,51E-02","module":"C2"},{"value":"2,35E-02","module":"C3"},{"value":"0,0E+00","module":"C4"},{"value":"-3,18E-02","module":"D"}]},{"parameter":"ADPE","unit":"kg Sb-eq.","values":[{"value":"3,58E-05","module":"A1-A3"},{"value":"5,14E-08","module":"A4"},{"value":"8,27E-07","module":"A5"},{"value":"0,0E+00","module":"B1"},{"value":"4,66E-07","module":"C1"},{"value":"3,59E-07","module":"C2"},{"value":"1,91E-07","module":"C3"},{"value":"0,0E+00","module":"C4"},{"value":"-9,54E-07","module":"D"}]},{"parameter":"ADPF","unit":"MJ","values":[{"value":"1,08E+03","module":"A1-A3"},{"value":"1,68E+01","module":"A4"},{"value":"4,89E+01","module":"A5"},{"value":"0,0E+00","module":"B1"},{"value":"1,25E+02","module":"C1"},{"value":"6,12E+01","module":"C2"},{"value":"8,08E+01","module":"C3"},{"value":"0,0E+00","module":"C4"},{"value":"-7,06E+01","module":"D"}]},{"parameter":"WDP","unit":"m^3 world-eq.","values":[{"value":"2,28E+01","module":"A1-A3"},{"value":"-2,80E-03","module":"A4"},{"value":"4,78E-01","module":"A5"},{"value":"0,0E+00","module":"B1"},{"value":"3,21E-02","module":"C1"},{"value":"2,37E-02","module":"C2"},{"value":"5,21E-02","module":"C3"},{"value":"0,0E+00","module":"C4"},{"value":"-8,43E+00","module":"D"}]},{"parameter":"EP-freshwater","unit":"kg P-eq.","values":[{"value":"2,04E-02","module":"A1-A3"},{"value":"4,83E-06","module":"A4"},{"value":"5,06E-04","module":"A5"},{"value":"0,0E+00","module":"B1"},{"value":"5,40E-05","module":"C1"},{"value":"8,17E-05","module":"C2"},{"value":"1,20E-03","module":"C3"},{"value":"0,0E+00","module":"C4"},{"value":"-7,26E-04","module":"D"}]},{"parameter":"EP-marine","unit":"kg N-eq.","values":[{"value":"4,55E-02","module":"A1-A3"},{"value":"3,91E-04","module":"A4"},{"value":"8,97E-03","module":"A5"},{"value":"0,0E+00","module":"B1"},{"value":"4,36E-02","module":"C1"},{"value":"4,73E-03","module":"C2"},{"value":"1,03E-02","module":"C3"},{"value":"0,0E+00","module":"C4"},{"value":"-1,39E-02","module":"D"}]},{"parameter":"EP-terrestrial","unit":"mol N-eq.","values":[{"value":"1,83E+00","module":"A1-A3"},{"value":"4,34E-03","module":"A4"},{"value":"1,25E-01","module":"A5"},{"value":"0,0E+00","module":"B1"},{"value":"4,78E-01","module":"C1"},{"value":"5,19E-02","module":"C2"},{"value":"1,10E-01","module":"C3"},{"value":"0,0E+00","module":"C4"},{"value":"-1,51E-01","module":"D"}]}],"additional_environmental_impact":[{"parameter":"PM","unit":"disease incidence","values":[{"value":"2,40E-06","module":"A1-A3"},{"value":"7,38E-08","module":"A4"},{"value":"5,28E-07","module":"A5"},{"value":"0,0E+00","module":"B1"},{"value":"2,61E-06","module":"C1"},{"value":"3,72E-07","module":"C2"},{"value":"5,54E-07","module":"C3"},{"value":"0,0E+00","module":"C4"},{"value":"-8,23E-07","module":"D"}]},{"parameter":"ETP-fw","unit":"CTUe","values":[{"value":"2,86E+02","module":"A1-A3"},{"value":"6,94E+00","module":"A4"},{"value":"1,41E+01","module":"A5"},{"value":"0,0E+00","module":"B1"},{"value":"4,15E+01","module":"C1"},{"value":"2,94E+01","module":"C2"},{"value":"1,56E+01","module":"C3"},{"value":"0,0E+00","module":"C4"},{"value":"-2,23E+01","module":"D"}]},{"parameter":"HTP-c","unit":"CTUh","values":[{"value":"3,67E-08","module":"A1-A3"},{"value":"9,03E-11","module":"A4"},{"value":"8,62E-10","module":"A5"},{"value":"0,0E+00","module":"B1"},{"value":"5,42E-10","module":"C1"},{"value":"3,96E-10","module":"C2"},{"value":"2,18E-10","module":"C3"},{"value":"0,0E+00","module":"C4"},{"value":"-7,91E-10","module":"D"}]},{"parameter":"HTP-nc","unit":"CTUh","values":[{"value":"7,32E-07","module":"A1-A3"},{"value":"1,12E-08","module":"A4"},{"value":"2,33E-08","module":"A5"},{"value":"0,0E+00","module":"B1"},{"value":"4,25E-08","module":"C1"},{"value":"5,29E-08","module":"C2"},{"value":"1,34E-08","module":"C3"},{"value":"0,0E+00","module":"C4"},{"value":"-2,37E-08","module":"D"}]},{"parameter":"SQP","unit":"-","values":[{"value":"1,90E+02","module":"A1-A3"},{"value":"9,22E-02","module":"A4"},{"value":"5,10E+00","module":"A5"},{"value":"0,0E+00","module":"B1"},{"value":"7,88E-01","module":"C1"},{"value":"5,32E-01","module":"C2"},{"value":"1,63E+01","module":"C3"},{"value":"0,0E+00","module":"C4"},{"value":"-2,56E+02","module":"D"}]},{"parameter":"IRP","unit":"kBq U235-eq.","values":[{"value":"6,00E+00","module":"A1-A3"},{"value":"7,41E-02","module":"A4"},{"value":"3,31E-01","module":"A5"},{"value":"0,0E+00","module":"B1"},{"value":"5,49E-01","module":"C1"},{"value":"2,64E-01","module":"C2"},{"value":"1,73E+00","module":"C3"},{"value":"0,0E+00","module":"C4"},{"value":"-1,07E+00","module":"D"}]}],"resource_use":[{"parameter":"PERM","unit":"MJ","values":[{"value":"1,83E-01","module":"A1-A3"},{"value":"0,0E+00","module":"A4"},{"value":"3,75E-03","module":"A5"},{"value":"0,0E+00","module":"B1"},{"value":"0,0E+00","module":"C1"},{"value":"0,0E+00","module":"C2"},{"value":"0,0E+00","module":"C3"},{"value":"0,0E+00","module":"C4"},{"value":"0,0E+00","module":"D"}]},{"parameter":"PENRM","unit":"MJ","values":[{"value":"9,02E+00","module":"A1-A3"},{"value":"0,0E+00","module":"A4"},{"value":"1,85E-01","module":"A5"},{"value":"0,0E+00","module":"B1"},{"value":"0,0E+00","module":"C1"},{"value":"0,0E+00","module":"C2"},{"value":"0,0E+00","module":"C3"},{"value":"0,0E+00","module":"C4"},{"value":"0,0E+00","module":"D"}]},{"parameter":"PENRT","unit":"MJ","values":[{"value":"1,08E+03","module":"A1-A3"},{"value":"1,68E+01","module":"A4"},{"value":"4,89E+01","module":"A5"},{"value":"0,0E+00","module":"B1"},{"value":"1,25E+02","module":"C1"},{"value":"6,12E+01","module":"C2"},{"value":"8,08E+01","module":"C3"},{"value":"0,0E+00","module":"C4"},{"value":"-7,06E+01","module":"D"}]},{"parameter":"SM","unit":"kg","values":[{"value":"1,21E+01","module":"A1-A3"},{"value":"0,0E+00","module":"A4"},{"value":"2,48E-01","module":"A5"},{"value":"0,0E+00","module":"B1"},{"value":"0,0E+00","module":"C1"},{"value":"0,0E+00","module":"C2"},{"value":"0,0E+00","module":"C3"},{"value":"0,0E+00","module":"C4"},{"value":"2,40E+03","module":"D"}]},{"parameter":"RSF","unit":"MJ","values":[{"value":"8,85E+01","module":"A1-A3"},{"value":"0,0E+00","module":"A4"},{"value":"1,82E+00","module":"A5"},{"value":"0,0E+00","module":"B1"},{"value":"0,0E+00","module":"C1"},{"value":"0,0E+00","module":"C2"},{"value":"0,0E+00","module":"C3"},{"value":"0,0E+00","module":"C4"},{"value":"0,0E+00","module":"D"}]},{"parameter":"NRSF","unit":"MJ","values":[{"value":"1,63E+02","module":"A1-A3"},{"value":"0,0E+00","module":"A4"},{"value":"3,34E+00","module":"A5"},{"value":"0,0E+00","module":"B1"},{"value":"0,0E+00","module":"C1"},{"value":"0,0E+00","module":"C2"},{"value":"0,0E+00","module":"C3"},{"value":"0,0E+00","module":"C4"},{"value":"0,0E+00","module":"D"}]}],"end_of_life_waste":[{"parameter":"HWD","unit":"kg","values":[{"value":"3,06E-01","module":"A1-A3"},{"value":"5,09E-04","module":"A4"},{"value":"8,35E-03","module":"A5"},{"value":"0,0E+00","module":"B1"},{"value":"7,09E-03","module":"C1"},{"value":"1,49E-02","module":"C2"},{"value":"1,31E-02","module":"C3"},{"value":"0,0E+00","module":"C4"},{"value":"-3,35E-02","module":"D"}]},{"parameter":"RWD","unit":"kg","values":[{"value":"3,83E-03","module":"A1-A3"},{"value":"1,20E-04","module":"A4"},{"value":"2,71E-04","module":"A5"},{"value":"0,0E+00","module":"B1"},{"value":"8,91E-04","module":"C1"},{"value":"4,31E-04","module":"C2"},{"value":"6,05E-04","module":"C3"},{"value":"0,0E+00","module":"C4"},{"value":"-5,13E-04","module":"D"}]}],"end_of_life_flow":[{"parameter":"CRU","unit":"kg","values":[{"value":"0,0E+00","module":"A1-A3"},{"value":"0,0E+00","module":"A4"},{"value":"0,0E+00","module":"A5"},{"value":"0,0E+00","module":"B1"},{"value":"0,0E+00","module":"C1"},{"value":"0,0E+00","module":"C2"},{"value":"0,0E+00","module":"C3"},{"value":"0,0E+00","module":"C4"},{"value":"0,0E+00","module":"D"}]},{"parameter":"MFR","unit":"kg","values":[{"value":"3,17E-03","module":"A1-A3"},{"value":"0,0E+00","module":"A4"},{"value":"4,95E+01","module":"A5"},{"value":"0,0E+00","module":"B1"},{"value":"0,0E+00","module":"C1"},{"value":"0,0E+00","module":"C2"},{"value":"2,41E+03","module":"C3"},{"value":"0,0E+00","module":"C4"},{"value":"0,0E+00","module":"D"}]},{"parameter":"MER","unit":"kg","values":[{"value":"0,0E+00","module":"A1-A3"},{"value":"0,0E+00","module":"A4"},{"value":"0,0E+00","module":"A5"},{"value":"0,0E+00","module":"B1"},{"value":"0,0E+00","module":"C1"},{"value":"0,0E+00","module":"C2"},{"value":"0,0E+00","module":"C3"},{"value":"0,0E+00","module":"C4"},{"value":"0,0E+00","module":"D"}]},{"parameter":"EEE","unit":"MJ","values":[{"value":"0,0E+00","module":"A1-A3"},{"value":"0,0E+00","module":"A4"},{"value":"0,0E+00","module":"A5"},{"value":"0,0E+00","module":"B1"},{"value":"0,0E+00","module":"C1"},{"value":"0,0E+00","module":"C2"},{"value":"0,0E+00","module":"C3"},{"value":"0,0E+00","module":"C4"},{"value":"0,0E+00","module":"D"}]},{"parameter":"EET","unit":"MJ","values":[{"value":"0,0E+00","module":"A1-A3"},{"value":"0,0E+00","module":"A4"},{"value":"0,0E+00","module":"A5"},{"value":"0,0E+00","module":"B1"},{"value":"0,0E+00","module":"C1"},{"value":"0,0E+00","module":"C2"},{"value":"0,0E+00","module":"C3"},{"value":"0,0E+00","module":"C4"},{"value":"0,0E+00","module":"D"}]}]}