{"product_name":"Concrete ECOPact C20/25Cl02D16S3, Mix code 833290, RMX Timisoara 2 Sananadrei plant, Romania","epd_id":"IBU-CEI-HOL-2205120-RO2025000053-ISUE001-EN","compliance":["EN 15804+A2","ISO 14025"],"producer_name":"Holcim (Romania) SA","environmental_impact":[{"parameter":"GWP-total","unit":"kg CO2-eq.","values":[{"value":"1,67E+02","module":"A1-A3"},{"value":"4,15E+00","module":"A4"},{"value":"1,24E+00","module":"A5"},{"value":"-1,04E+01","module":"B1"},{"value":"9,53E+00","module":"C1"},{"value":"6,23E+00","module":"C2"},{"value":"6,23E+00","module":"C2"},{"value":"-1,98E-01","module":"C3"},{"value":"0,0E+00","module":"C3"},{"value":"0,0E+00","module":"C4"},{"value":"8,24E+00","module":"C4"},{"value":"-8,23E+00","module":"D"},{"value":"0,0E+00","module":"D"}]},{"parameter":"GWP-fossil","unit":"kg CO2-eq.","values":[{"value":"1,67E+02","module":"A1-A3"},{"value":"4,15E+00","module":"A4"},{"value":"1,24E+00","module":"A5"},{"value":"-1,04E+01","module":"B1"},{"value":"9,53E+00","module":"C1"},{"value":"6,23E+00","module":"C2"},{"value":"6,23E+00","module":"C2"},{"value":"-1,99E-01","module":"C3"},{"value":"0,0E+00","module":"C3"},{"value":"0,0E+00","module":"C4"},{"value":"8,22E+00","module":"C4"},{"value":"-8,20E+00","module":"D"},{"value":"0,0E+00","module":"D"}]},{"parameter":"GWP-biogenic","unit":"kg CO2-eq.","values":[{"value":"2,30E-01","module":"A1-A3"},{"value":"1,81E-03","module":"A4"},{"value":"2,58E-04","module":"A5"},{"value":"0,0E+00","module":"B1"},{"value":"1,25E-03","module":"C1"},{"value":"1,70E-03","module":"C2"},{"value":"1,70E-03","module":"C2"},{"value":"9,26E-04","module":"C3"},{"value":"0,0E+00","module":"C3"},{"value":"0,0E+00","module":"C4"},{"value":"5,45E-03","module":"C4"},{"value":"-2,59E-02","module":"D"},{"value":"0,0E+00","module":"D"}]},{"parameter":"GWP-luluc","unit":"kg CO2-eq.","values":[{"value":"1,86E-02","module":"A1-A3"},{"value":"1,82E-03","module":"A4"},{"value":"7,92E-05","module":"A5"},{"value":"0,0E+00","module":"B1"},{"value":"1,01E-03","module":"C1"},{"value":"2,42E-03","module":"C2"},{"value":"2,42E-03","module":"C2"},{"value":"3,40E-04","module":"C3"},{"value":"0,0E+00","module":"C3"},{"value":"0,0E+00","module":"C4"},{"value":"1,15E-02","module":"C4"},{"value":"-4,84E-03","module":"D"},{"value":"0,0E+00","module":"D"}]},{"parameter":"ODP","unit":"kg CFC11-eq.","values":[{"value":"1,06E-05","module":"A1-A3"},{"value":"9,60E-07","module":"A4"},{"value":"2,48E-07","module":"A5"},{"value":"0,0E+00","module":"B1"},{"value":"2,06E-06","module":"C1"},{"value":"1,42E-06","module":"C2"},{"value":"1,42E-06","module":"C2"},{"value":"5,04E-07","module":"C3"},{"value":"0,0E+00","module":"C3"},{"value":"0,0E+00","module":"C4"},{"value":"4,93E-06","module":"C4"},{"value":"-8,50E-07","module":"D"},{"value":"0,0E+00","module":"D"}]},{"parameter":"AP","unit":"mol H^(+)-eq.","values":[{"value":"3,96E-01","module":"A1-A3"},{"value":"1,21E-02","module":"A4"},{"value":"1,22E-02","module":"A5"},{"value":"0,0E+00","module":"B1"},{"value":"1,00E-01","module":"C1"},{"value":"2,65E-02","module":"C2"},{"value":"2,65E-02","module":"C2"},{"value":"3,11E-02","module":"C3"},{"value":"0,0E+00","module":"C3"},{"value":"0,0E+00","module":"C4"},{"value":"1,15E-01","module":"C4"},{"value":"-7,58E-02","module":"D"},{"value":"0,0E+00","module":"D"}]},{"parameter":"ADPE","unit":"kg Sb-eq.","values":[{"value":"1,22E-04","module":"A1-A3"},{"value":"1,62E-05","module":"A4"},{"value":"6,09E-07","module":"A5"},{"value":"0,0E+00","module":"B1"},{"value":"5,08E-06","module":"C1"},{"value":"1,48E-05","module":"C2"},{"value":"1,48E-05","module":"C2"},{"value":"6,71E-06","module":"C3"},{"value":"0,0E+00","module":"C3"},{"value":"0,0E+00","module":"C4"},{"value":"2,82E-05","module":"C4"},{"value":"-1,32E-04","module":"D"},{"value":"0,0E+00","module":"D"}]},{"parameter":"ADPF","unit":"MJ","values":[{"value":"9,28E+02","module":"A1-A3"},{"value":"6,33E+01","module":"A4"},{"value":"1,72E+01","module":"A5"},{"value":"0,0E+00","module":"B1"},{"value":"1,32E+02","module":"C1"},{"value":"9,63E+01","module":"C2"},{"value":"9,63E+01","module":"C2"},{"value":"6,38E+01","module":"C3"},{"value":"0,0E+00","module":"C3"},{"value":"0,0E+00","module":"C4"},{"value":"3,40E+02","module":"C4"},{"value":"-1,11E+02","module":"D"},{"value":"0,0E+00","module":"D"}]},{"parameter":"WDP","unit":"m^3 world-eq.","values":[{"value":"3,30E+01","module":"A1-A3"},{"value":"2,11E-01","module":"A4"},{"value":"5,38E-02","module":"A5"},{"value":"0,0E+00","module":"B1"},{"value":"2,07E-01","module":"C1"},{"value":"3,69E-01","module":"C2"},{"value":"3,69E-01","module":"C2"},{"value":"5,58E-01","module":"C3"},{"value":"0,0E+00","module":"C3"},{"value":"0,0E+00","module":"C4"},{"value":"1,53E+01","module":"C4"},{"value":"2,51E+01","module":"D"},{"value":"0,0E+00","module":"D"}]},{"parameter":"EP-freshwater","unit":"kg P-eq.","values":[{"value":"7,72E-03","module":"A1-A3"},{"value":"2,96E-04","module":"A4"},{"value":"4,64E-05","module":"A5"},{"value":"0,0E+00","module":"B1"},{"value":"2,98E-04","module":"C1"},{"value":"4,56E-04","module":"C2"},{"value":"4,56E-04","module":"C2"},{"value":"5,79E-04","module":"C3"},{"value":"0,0E+00","module":"C3"},{"value":"0,0E+00","module":"C4"},{"value":"1,12E-03","module":"C4"},{"value":"-2,05E-03","module":"D"},{"value":"0,0E+00","module":"D"}]},{"parameter":"EP-marine","unit":"kg N-eq.","values":[{"value":"1,37E-01","module":"A1-A3"},{"value":"2,49E-03","module":"A4"},{"value":"5,27E-03","module":"A5"},{"value":"0,0E+00","module":"B1"},{"value":"4,43E-02","module":"C1"},{"value":"7,98E-03","module":"C2"},{"value":"7,98E-03","module":"C2"},{"value":"1,05E-02","module":"C3"},{"value":"0,0E+00","module":"C3"},{"value":"0,0E+00","module":"C4"},{"value":"3,98E-02","module":"C4"},{"value":"-1,83E-02","module":"D"},{"value":"0,0E+00","module":"D"}]},{"parameter":"EP-terrestrial","unit":"mol N-eq.","values":[{"value":"1,53E+00","module":"A1-A3"},{"value":"2,71E-02","module":"A4"},{"value":"5,77E-02","module":"A5"},{"value":"0,0E+00","module":"B1"},{"value":"4,86E-01","module":"C1"},{"value":"8,72E-02","module":"C2"},{"value":"8,72E-02","module":"C2"},{"value":"1,14E-01","module":"C3"},{"value":"0,0E+00","module":"C3"},{"value":"0,0E+00","module":"C4"},{"value":"4,36E-01","module":"C4"},{"value":"-2,29E-01","module":"D"},{"value":"0,0E+00","module":"D"}]}],"additional_environmental_impact":[{"parameter":"PM","unit":"disease incidence","values":[{"value":"4,11E-06","module":"A1-A3"},{"value":"2,86E-07","module":"A4"},{"value":"3,11E-07","module":"A5"},{"value":"0,0E+00","module":"B1"},{"value":"2,68E-06","module":"C1"},{"value":"7,25E-07","module":"C2"},{"value":"7,25E-07","module":"C2"},{"value":"5,46E-07","module":"C3"},{"value":"0,0E+00","module":"C3"},{"value":"0,0E+00","module":"C4"},{"value":"2,31E-06","module":"C4"},{"value":"-1,06E-06","module":"D"},{"value":"0,0E+00","module":"D"}]},{"parameter":"ETP-fw","unit":"CTUe","values":[{"value":"5,00E+02","module":"A1-A3"},{"value":"5,13E+01","module":"A4"},{"value":"5,77E+00","module":"A5"},{"value":"0,0E+00","module":"B1"},{"value":"3,67E+01","module":"C1"},{"value":"3,26E+01","module":"C2"},{"value":"3,26E+01","module":"C2"},{"value":"3,30E+01","module":"C3"},{"value":"0,0E+00","module":"C3"},{"value":"0,0E+00","module":"C4"},{"value":"9,37E+01","module":"C4"},{"value":"-1,58E+02","module":"D"},{"value":"0,0E+00","module":"D"}]},{"parameter":"HTP-c","unit":"CTUh","values":[{"value":"3,36E-08","module":"A1-A3"},{"value":"1,72E-09","module":"A4"},{"value":"2,09E-10","module":"A5"},{"value":"0,0E+00","module":"B1"},{"value":"2,99E-09","module":"C1"},{"value":"2,10E-09","module":"C2"},{"value":"2,10E-09","module":"C2"},{"value":"9,70E-10","module":"C3"},{"value":"0,0E+00","module":"C3"},{"value":"0,0E+00","module":"C4"},{"value":"5,45E-09","module":"C4"},{"value":"-1,23E-08","module":"D"},{"value":"0,0E+00","module":"D"}]},{"parameter":"HTP-nc","unit":"CTUh","values":[{"value":"1,43E-06","module":"A1-A3"},{"value":"5,36E-08","module":"A4"},{"value":"6,82E-09","module":"A5"},{"value":"0,0E+00","module":"B1"},{"value":"5,61E-08","module":"C1"},{"value":"8,32E-08","module":"C2"},{"value":"8,32E-08","module":"C2"},{"value":"2,06E-08","module":"C3"},{"value":"0,0E+00","module":"C3"},{"value":"0,0E+00","module":"C4"},{"value":"1,41E-07","module":"C4"},{"value":"-2,03E-07","module":"D"},{"value":"0,0E+00","module":"D"}]},{"parameter":"SQP","unit":"-","values":[{"value":"1,20E+03","module":"A1-A3"},{"value":"7,06E+01","module":"A4"},{"value":"1,88E+00","module":"A5"},{"value":"0,0E+00","module":"B1"},{"value":"1,68E+01","module":"C1"},{"value":"1,09E+02","module":"C2"},{"value":"1,09E+02","module":"C2"},{"value":"9,54E+00","module":"C3"},{"value":"0,0E+00","module":"C3"},{"value":"0,0E+00","module":"C4"},{"value":"7,15E+02","module":"C4"},{"value":"-2,82E+02","module":"D"},{"value":"0,0E+00","module":"D"}]},{"parameter":"IRP","unit":"kBq U235-eq.","values":[{"value":"9,60E+00","module":"A1-A3"},{"value":"3,30E-01","module":"A4"},{"value":"1,49E-01","module":"A5"},{"value":"0,0E+00","module":"B1"},{"value":"5,95E-01","module":"C1"},{"value":"4,54E-01","module":"C2"},{"value":"4,54E-01","module":"C2"},{"value":"1,74E+00","module":"C3"},{"value":"0,0E+00","module":"C3"},{"value":"0,0E+00","module":"C4"},{"value":"1,51E+00","module":"C4"},{"value":"-3,09E+00","module":"D"},{"value":"0,0E+00","module":"D"}]}],"resource_use":[{"parameter":"PERM","unit":"MJ","values":[{"value":"2,75E+01","module":"A1-A3"},{"value":"0,0E+00","module":"A4"},{"value":"1,45E-02","module":"A5"},{"value":"0,0E+00","module":"B1"},{"value":"0,0E+00","module":"C1"},{"value":"0,0E+00","module":"C2"},{"value":"0,0E+00","module":"C2"},{"value":"0,0E+00","module":"C3"},{"value":"0,0E+00","module":"C3"},{"value":"0,0E+00","module":"C4"},{"value":"0,0E+00","module":"C4"},{"value":"0,0E+00","module":"D"},{"value":"0,0E+00","module":"D"}]},{"parameter":"PENRM","unit":"MJ","values":[{"value":"1,86E+01","module":"A1-A3"},{"value":"0,0E+00","module":"A4"},{"value":"9,79E-03","module":"A5"},{"value":"0,0E+00","module":"B1"},{"value":"0,0E+00","module":"C1"},{"value":"0,0E+00","module":"C2"},{"value":"0,0E+00","module":"C2"},{"value":"0,0E+00","module":"C3"},{"value":"0,0E+00","module":"C3"},{"value":"0,0E+00","module":"C4"},{"value":"0,0E+00","module":"C4"},{"value":"0,0E+00","module":"D"},{"value":"0,0E+00","module":"D"}]},{"parameter":"PENRT","unit":"MJ","values":[{"value":"9,28E+02","module":"A1-A3"},{"value":"6,33E+01","module":"A4"},{"value":"1,72E+01","module":"A5"},{"value":"0,0E+00","module":"B1"},{"value":"1,32E+02","module":"C1"},{"value":"9,63E+01","module":"C2"},{"value":"9,63E+01","module":"C2"},{"value":"6,38E+01","module":"C3"},{"value":"0,0E+00","module":"C3"},{"value":"0,0E+00","module":"C4"},{"value":"3,41E+02","module":"C4"},{"value":"-1,11E+02","module":"D"},{"value":"0,0E+00","module":"D"}]},{"parameter":"SM","unit":"kg","values":[{"value":"2,67E+00","module":"A1-A3"},{"value":"0,0E+00","module":"A4"},{"value":"1,40E-03","module":"A5"},{"value":"0,0E+00","module":"B1"},{"value":"0,0E+00","module":"C1"},{"value":"0,0E+00","module":"C2"},{"value":"0,0E+00","module":"C2"},{"value":"0,0E+00","module":"C3"},{"value":"0,0E+00","module":"C3"},{"value":"0,0E+00","module":"C4"},{"value":"0,0E+00","module":"C4"},{"value":"2,31E+03","module":"D"},{"value":"0,0E+00","module":"D"}]},{"parameter":"RSF","unit":"MJ","values":[{"value":"1,37E+02","module":"A1-A3"},{"value":"0,0E+00","module":"A4"},{"value":"7,20E-02","module":"A5"},{"value":"0,0E+00","module":"B1"},{"value":"0,0E+00","module":"C1"},{"value":"0,0E+00","module":"C2"},{"value":"0,0E+00","module":"C2"},{"value":"0,0E+00","module":"C3"},{"value":"0,0E+00","module":"C3"},{"value":"0,0E+00","module":"C4"},{"value":"0,0E+00","module":"C4"},{"value":"0,0E+00","module":"D"},{"value":"0,0E+00","module":"D"}]},{"parameter":"NRSF","unit":"MJ","values":[{"value":"1,64E+02","module":"A1-A3"},{"value":"0,0E+00","module":"A4"},{"value":"8,62E-02","module":"A5"},{"value":"0,0E+00","module":"B1"},{"value":"0,0E+00","module":"C1"},{"value":"0,0E+00","module":"C2"},{"value":"0,0E+00","module":"C2"},{"value":"0,0E+00","module":"C3"},{"value":"0,0E+00","module":"C3"},{"value":"0,0E+00","module":"C4"},{"value":"0,0E+00","module":"C4"},{"value":"0,0E+00","module":"D"},{"value":"0,0E+00","module":"D"}]}],"end_of_life_waste":[{"parameter":"HWD","unit":"kg","values":[{"value":"8,13E-01","module":"A1-A3"},{"value":"4,99E-02","module":"A4"},{"value":"1,15E-02","module":"A5"},{"value":"0,0E+00","module":"B1"},{"value":"1,05E-01","module":"C1"},{"value":"8,60E-02","module":"C2"},{"value":"8,60E-02","module":"C2"},{"value":"1,43E-01","module":"C3"},{"value":"0,0E+00","module":"C3"},{"value":"0,0E+00","module":"C4"},{"value":"2,30E-01","module":"C4"},{"value":"-7,54E-01","module":"D"},{"value":"0,0E+00","module":"D"}]},{"parameter":"RWD","unit":"kg","values":[{"value":"7,80E-03","module":"A1-A3"},{"value":"4,26E-04","module":"A4"},{"value":"1,34E-04","module":"A5"},{"value":"0,0E+00","module":"B1"},{"value":"9,12E-04","module":"C1"},{"value":"6,37E-04","module":"C2"},{"value":"6,37E-04","module":"C2"},{"value":"7,01E-04","module":"C3"},{"value":"0,0E+00","module":"C3"},{"value":"0,0E+00","module":"C4"},{"value":"2,23E-03","module":"C4"},{"value":"-1,35E-03","module":"D"},{"value":"0,0E+00","module":"D"}]}],"end_of_life_flow":[{"parameter":"CRU","unit":"kg","values":[{"value":"0,0E+00","module":"A1-A3"},{"value":"0,0E+00","module":"A4"},{"value":"0,0E+00","module":"A5"},{"value":"0,0E+00","module":"B1"},{"value":"0,0E+00","module":"C1"},{"value":"0,0E+00","module":"C2"},{"value":"0,0E+00","module":"C2"},{"value":"0,0E+00","module":"C3"},{"value":"0,0E+00","module":"C3"},{"value":"0,0E+00","module":"C4"},{"value":"0,0E+00","module":"C4"},{"value":"0,0E+00","module":"D"},{"value":"0,0E+00","module":"D"}]},{"parameter":"MFR","unit":"kg","values":[{"value":"2,78E-03","module":"A1-A3"},{"value":"0,0E+00","module":"A4"},{"value":"1,46E-06","module":"A5"},{"value":"0,0E+00","module":"B1"},{"value":"0,0E+00","module":"C1"},{"value":"0,0E+00","module":"C2"},{"value":"0,0E+00","module":"C2"},{"value":"2,31E+03","module":"C3"},{"value":"0,0E+00","module":"C3"},{"value":"0,0E+00","module":"C4"},{"value":"0,0E+00","module":"C4"},{"value":"0,0E+00","module":"D"},{"value":"0,0E+00","module":"D"}]},{"parameter":"MER","unit":"kg","values":[{"value":"0,0E+00","module":"A1-A3"},{"value":"0,0E+00","module":"A4"},{"value":"0,0E+00","module":"A5"},{"value":"0,0E+00","module":"B1"},{"value":"0,0E+00","module":"C1"},{"value":"0,0E+00","module":"C2"},{"value":"0,0E+00","module":"C2"},{"value":"0,0E+00","module":"C3"},{"value":"0,0E+00","module":"C3"},{"value":"0,0E+00","module":"C4"},{"value":"0,0E+00","module":"C4"},{"value":"0,0E+00","module":"D"},{"value":"0,0E+00","module":"D"}]},{"parameter":"EEE","unit":"MJ","values":[{"value":"0,0E+00","module":"A1-A3"},{"value":"0,0E+00","module":"A4"},{"value":"0,0E+00","module":"A5"},{"value":"0,0E+00","module":"B1"},{"value":"0,0E+00","module":"C1"},{"value":"0,0E+00","module":"C2"},{"value":"0,0E+00","module":"C2"},{"value":"0,0E+00","module":"C3"},{"value":"0,0E+00","module":"C3"},{"value":"0,0E+00","module":"C4"},{"value":"0,0E+00","module":"C4"},{"value":"0,0E+00","module":"D"},{"value":"0,0E+00","module":"D"}]},{"parameter":"EET","unit":"MJ","values":[{"value":"0,0E+00","module":"A1-A3"},{"value":"0,0E+00","module":"A4"},{"value":"0,0E+00","module":"A5"},{"value":"0,0E+00","module":"B1"},{"value":"0,0E+00","module":"C1"},{"value":"0,0E+00","module":"C2"},{"value":"0,0E+00","module":"C2"},{"value":"0,0E+00","module":"C3"},{"value":"0,0E+00","module":"C3"},{"value":"0,0E+00","module":"C4"},{"value":"0,0E+00","module":"C4"},{"value":"0,0E+00","module":"D"},{"value":"0,0E+00","module":"D"}]}]}