{"product_name":"Concrete C25/30 CIIIA ECOPact , Mix code MAN1a03_2408 Version 1, Manchester plant, United Kingdom","epd_id":"IBU-CEI-HOL-2205120-UK2024001510-ISUE001-EN","compliance":["EN 15804+A2","ISO 14025"],"producer_name":"Aggregate Industries","environmental_impact":[{"parameter":"GWP-total","unit":"kg CO2-eq.","values":[{"value":"1,64E+02","module":"A1-A3"},{"value":"2,94E+00","module":"A4"},{"value":"5,21E+00","module":"A5"},{"value":"-1,80E+00","module":"B1"},{"value":"9,00E+00","module":"C1"},{"value":"4,41E+00","module":"C2"},{"value":"1,40E+00","module":"C3"},{"value":"0,0E+00","module":"C4"},{"value":"-4,30E+00","module":"D"}]},{"parameter":"GWP-fossil","unit":"kg CO2-eq.","values":[{"value":"1,64E+02","module":"A1-A3"},{"value":"2,94E+00","module":"A4"},{"value":"5,21E+00","module":"A5"},{"value":"-1,80E+00","module":"B1"},{"value":"9,00E+00","module":"C1"},{"value":"4,41E+00","module":"C2"},{"value":"1,40E+00","module":"C3"},{"value":"0,0E+00","module":"C4"},{"value":"-4,29E+00","module":"D"}]},{"parameter":"GWP-biogenic","unit":"kg CO2-eq.","values":[{"value":"3,83E-02","module":"A1-A3"},{"value":"2,02E-04","module":"A4"},{"value":"9,60E-04","module":"A5"},{"value":"0,0E+00","module":"B1"},{"value":"7,31E-04","module":"C1"},{"value":"3,45E-04","module":"C2"},{"value":"7,82E-04","module":"C3"},{"value":"0,0E+00","module":"C4"},{"value":"-4,98E-03","module":"D"}]},{"parameter":"GWP-luluc","unit":"kg CO2-eq.","values":[{"value":"7,16E-03","module":"A1-A3"},{"value":"2,38E-05","module":"A4"},{"value":"1,95E-04","module":"A5"},{"value":"0,0E+00","module":"B1"},{"value":"2,22E-04","module":"C1"},{"value":"7,96E-05","module":"C2"},{"value":"1,67E-04","module":"C3"},{"value":"0,0E+00","module":"C4"},{"value":"-2,81E-04","module":"D"}]},{"parameter":"ODP","unit":"kg CFC11-eq.","values":[{"value":"5,71E-06","module":"A1-A3"},{"value":"7,00E-07","module":"A4"},{"value":"5,09E-07","module":"A5"},{"value":"0,0E+00","module":"B1"},{"value":"2,02E-06","module":"C1"},{"value":"9,76E-07","module":"C2"},{"value":"5,79E-07","module":"C3"},{"value":"0,0E+00","module":"C4"},{"value":"-7,26E-07","module":"D"}]},{"parameter":"AP","unit":"mol H^(+)-eq.","values":[{"value":"4,86E-01","module":"A1-A3"},{"value":"5,86E-03","module":"A4"},{"value":"2,79E-02","module":"A5"},{"value":"0,0E+00","module":"B1"},{"value":"9,70E-02","module":"C1"},{"value":"1,50E-02","module":"C2"},{"value":"2,34E-02","module":"C3"},{"value":"0,0E+00","module":"C4"},{"value":"-3,19E-02","module":"D"}]},{"parameter":"ADPE","unit":"kg Sb-eq.","values":[{"value":"6,17E-05","module":"A1-A3"},{"value":"1,28E-07","module":"A4"},{"value":"1,35E-06","module":"A5"},{"value":"0,0E+00","module":"B1"},{"value":"4,66E-07","module":"C1"},{"value":"3,58E-07","module":"C2"},{"value":"1,90E-07","module":"C3"},{"value":"0,0E+00","module":"C4"},{"value":"-9,56E-07","module":"D"}]},{"parameter":"ADPF","unit":"MJ","values":[{"value":"1,33E+03","module":"A1-A3"},{"value":"4,18E+01","module":"A4"},{"value":"5,42E+01","module":"A5"},{"value":"0,0E+00","module":"B1"},{"value":"1,25E+02","module":"C1"},{"value":"6,10E+01","module":"C2"},{"value":"8,05E+01","module":"C3"},{"value":"0,0E+00","module":"C4"},{"value":"-7,08E+01","module":"D"}]},{"parameter":"WDP","unit":"m^3 world-eq.","values":[{"value":"1,83E+01","module":"A1-A3"},{"value":"-6,98E-03","module":"A4"},{"value":"3,83E-01","module":"A5"},{"value":"0,0E+00","module":"B1"},{"value":"3,21E-02","module":"C1"},{"value":"2,36E-02","module":"C2"},{"value":"5,20E-02","module":"C3"},{"value":"0,0E+00","module":"C4"},{"value":"-8,44E+00","module":"D"}]},{"parameter":"EP-freshwater","unit":"kg P-eq.","values":[{"value":"2,38E-03","module":"A1-A3"},{"value":"1,20E-05","module":"A4"},{"value":"1,36E-04","module":"A5"},{"value":"0,0E+00","module":"B1"},{"value":"5,40E-05","module":"C1"},{"value":"8,15E-05","module":"C2"},{"value":"1,20E-03","module":"C3"},{"value":"0,0E+00","module":"C4"},{"value":"-7,28E-04","module":"D"}]},{"parameter":"EP-marine","unit":"kg N-eq.","values":[{"value":"1,76E-01","module":"A1-A3"},{"value":"9,74E-04","module":"A4"},{"value":"1,16E-02","module":"A5"},{"value":"0,0E+00","module":"B1"},{"value":"4,36E-02","module":"C1"},{"value":"4,71E-03","module":"C2"},{"value":"1,03E-02","module":"C3"},{"value":"0,0E+00","module":"C4"},{"value":"-1,39E-02","module":"D"}]},{"parameter":"EP-terrestrial","unit":"mol N-eq.","values":[{"value":"1,99E+00","module":"A1-A3"},{"value":"1,08E-02","module":"A4"},{"value":"1,29E-01","module":"A5"},{"value":"0,0E+00","module":"B1"},{"value":"4,78E-01","module":"C1"},{"value":"5,17E-02","module":"C2"},{"value":"1,10E-01","module":"C3"},{"value":"0,0E+00","module":"C4"},{"value":"-1,51E-01","module":"D"}]}],"additional_environmental_impact":[{"parameter":"PM","unit":"disease incidence","values":[{"value":"9,33E-06","module":"A1-A3"},{"value":"1,84E-07","module":"A4"},{"value":"6,71E-07","module":"A5"},{"value":"0,0E+00","module":"B1"},{"value":"2,61E-06","module":"C1"},{"value":"3,71E-07","module":"C2"},{"value":"5,53E-07","module":"C3"},{"value":"0,0E+00","module":"C4"},{"value":"-8,25E-07","module":"D"}]},{"parameter":"ETP-fw","unit":"CTUe","values":[{"value":"5,13E+02","module":"A1-A3"},{"value":"1,73E+01","module":"A4"},{"value":"1,88E+01","module":"A5"},{"value":"0,0E+00","module":"B1"},{"value":"4,15E+01","module":"C1"},{"value":"2,93E+01","module":"C2"},{"value":"1,56E+01","module":"C3"},{"value":"0,0E+00","module":"C4"},{"value":"-2,23E+01","module":"D"}]},{"parameter":"HTP-c","unit":"CTUh","values":[{"value":"2,49E-08","module":"A1-A3"},{"value":"2,25E-10","module":"A4"},{"value":"6,19E-10","module":"A5"},{"value":"0,0E+00","module":"B1"},{"value":"5,42E-10","module":"C1"},{"value":"3,95E-10","module":"C2"},{"value":"2,17E-10","module":"C3"},{"value":"0,0E+00","module":"C4"},{"value":"-7,93E-10","module":"D"}]},{"parameter":"HTP-nc","unit":"CTUh","values":[{"value":"3,73E-07","module":"A1-A3"},{"value":"2,79E-08","module":"A4"},{"value":"1,62E-08","module":"A5"},{"value":"0,0E+00","module":"B1"},{"value":"4,25E-08","module":"C1"},{"value":"5,27E-08","module":"C2"},{"value":"1,33E-08","module":"C3"},{"value":"0,0E+00","module":"C4"},{"value":"-2,37E-08","module":"D"}]},{"parameter":"SQP","unit":"-","values":[{"value":"2,70E+02","module":"A1-A3"},{"value":"2,30E-01","module":"A4"},{"value":"6,72E+00","module":"A5"},{"value":"0,0E+00","module":"B1"},{"value":"7,88E-01","module":"C1"},{"value":"5,31E-01","module":"C2"},{"value":"1,63E+01","module":"C3"},{"value":"0,0E+00","module":"C4"},{"value":"-2,56E+02","module":"D"}]},{"parameter":"IRP","unit":"kBq U235-eq.","values":[{"value":"5,13E+00","module":"A1-A3"},{"value":"1,85E-01","module":"A4"},{"value":"3,14E-01","module":"A5"},{"value":"0,0E+00","module":"B1"},{"value":"5,49E-01","module":"C1"},{"value":"2,63E-01","module":"C2"},{"value":"1,72E+00","module":"C3"},{"value":"0,0E+00","module":"C4"},{"value":"-1,07E+00","module":"D"}]}],"resource_use":[{"parameter":"PERM","unit":"MJ","values":[{"value":"6,78E-01","module":"A1-A3"},{"value":"0,0E+00","module":"A4"},{"value":"1,38E-02","module":"A5"},{"value":"0,0E+00","module":"B1"},{"value":"0,0E+00","module":"C1"},{"value":"0,0E+00","module":"C2"},{"value":"0,0E+00","module":"C3"},{"value":"0,0E+00","module":"C4"},{"value":"0,0E+00","module":"D"}]},{"parameter":"PENRM","unit":"MJ","values":[{"value":"4,20E+01","module":"A1-A3"},{"value":"0,0E+00","module":"A4"},{"value":"8,57E-01","module":"A5"},{"value":"0,0E+00","module":"B1"},{"value":"0,0E+00","module":"C1"},{"value":"0,0E+00","module":"C2"},{"value":"0,0E+00","module":"C3"},{"value":"0,0E+00","module":"C4"},{"value":"0,0E+00","module":"D"}]},{"parameter":"PENRT","unit":"MJ","values":[{"value":"1,33E+03","module":"A1-A3"},{"value":"4,18E+01","module":"A4"},{"value":"5,42E+01","module":"A5"},{"value":"0,0E+00","module":"B1"},{"value":"1,25E+02","module":"C1"},{"value":"6,10E+01","module":"C2"},{"value":"8,05E+01","module":"C3"},{"value":"0,0E+00","module":"C4"},{"value":"-7,07E+01","module":"D"}]},{"parameter":"SM","unit":"kg","values":[{"value":"0,0E+00","module":"A1-A3"},{"value":"0,0E+00","module":"A4"},{"value":"0,0E+00","module":"A5"},{"value":"0,0E+00","module":"B1"},{"value":"0,0E+00","module":"C1"},{"value":"0,0E+00","module":"C2"},{"value":"0,0E+00","module":"C3"},{"value":"0,0E+00","module":"C4"},{"value":"2,40E+03","module":"D"}]},{"parameter":"RSF","unit":"MJ","values":[{"value":"0,0E+00","module":"A1-A3"},{"value":"0,0E+00","module":"A4"},{"value":"0,0E+00","module":"A5"},{"value":"0,0E+00","module":"B1"},{"value":"0,0E+00","module":"C1"},{"value":"0,0E+00","module":"C2"},{"value":"0,0E+00","module":"C3"},{"value":"0,0E+00","module":"C4"},{"value":"0,0E+00","module":"D"}]},{"parameter":"NRSF","unit":"MJ","values":[{"value":"0,0E+00","module":"A1-A3"},{"value":"0,0E+00","module":"A4"},{"value":"0,0E+00","module":"A5"},{"value":"0,0E+00","module":"B1"},{"value":"0,0E+00","module":"C1"},{"value":"0,0E+00","module":"C2"},{"value":"0,0E+00","module":"C3"},{"value":"0,0E+00","module":"C4"},{"value":"0,0E+00","module":"D"}]}],"end_of_life_waste":[{"parameter":"HWD","unit":"kg","values":[{"value":"1,67E-01","module":"A1-A3"},{"value":"1,27E-03","module":"A4"},{"value":"5,49E-03","module":"A5"},{"value":"0,0E+00","module":"B1"},{"value":"7,09E-03","module":"C1"},{"value":"1,49E-02","module":"C2"},{"value":"1,30E-02","module":"C3"},{"value":"0,0E+00","module":"C4"},{"value":"-3,36E-02","module":"D"}]},{"parameter":"RWD","unit":"kg","values":[{"value":"9,61E-03","module":"A1-A3"},{"value":"2,99E-04","module":"A4"},{"value":"3,92E-04","module":"A5"},{"value":"0,0E+00","module":"B1"},{"value":"8,91E-04","module":"C1"},{"value":"4,30E-04","module":"C2"},{"value":"6,03E-04","module":"C3"},{"value":"0,0E+00","module":"C4"},{"value":"-5,14E-04","module":"D"}]}],"end_of_life_flow":[{"parameter":"CRU","unit":"kg","values":[{"value":"0,0E+00","module":"A1-A3"},{"value":"0,0E+00","module":"A4"},{"value":"0,0E+00","module":"A5"},{"value":"0,0E+00","module":"B1"},{"value":"0,0E+00","module":"C1"},{"value":"0,0E+00","module":"C2"},{"value":"0,0E+00","module":"C3"},{"value":"0,0E+00","module":"C4"},{"value":"0,0E+00","module":"D"}]},{"parameter":"MFR","unit":"kg","values":[{"value":"3,67E-01","module":"A1-A3"},{"value":"0,0E+00","module":"A4"},{"value":"4,90E+01","module":"A5"},{"value":"0,0E+00","module":"B1"},{"value":"0,0E+00","module":"C1"},{"value":"0,0E+00","module":"C2"},{"value":"2,40E+03","module":"C3"},{"value":"0,0E+00","module":"C4"},{"value":"0,0E+00","module":"D"}]},{"parameter":"MER","unit":"kg","values":[{"value":"0,0E+00","module":"A1-A3"},{"value":"0,0E+00","module":"A4"},{"value":"0,0E+00","module":"A5"},{"value":"0,0E+00","module":"B1"},{"value":"0,0E+00","module":"C1"},{"value":"0,0E+00","module":"C2"},{"value":"0,0E+00","module":"C3"},{"value":"0,0E+00","module":"C4"},{"value":"0,0E+00","module":"D"}]},{"parameter":"EEE","unit":"MJ","values":[{"value":"0,0E+00","module":"A1-A3"},{"value":"0,0E+00","module":"A4"},{"value":"0,0E+00","module":"A5"},{"value":"0,0E+00","module":"B1"},{"value":"0,0E+00","module":"C1"},{"value":"0,0E+00","module":"C2"},{"value":"0,0E+00","module":"C3"},{"value":"0,0E+00","module":"C4"},{"value":"0,0E+00","module":"D"}]},{"parameter":"EET","unit":"MJ","values":[{"value":"0,0E+00","module":"A1-A3"},{"value":"0,0E+00","module":"A4"},{"value":"0,0E+00","module":"A5"},{"value":"0,0E+00","module":"B1"},{"value":"0,0E+00","module":"C1"},{"value":"0,0E+00","module":"C2"},{"value":"0,0E+00","module":"C3"},{"value":"0,0E+00","module":"C4"},{"value":"0,0E+00","module":"D"}]}]}