{"product_name":"Concrete C25/30 CIIIB ECOPact, Mix code AST1b03_2409 Version 1, Aston plant, United Kingdom","epd_id":"IBU-CEI-HOL-2205120-UK2024001633-ISUE001-EN","compliance":["EN 15804+A2","ISO 14025"],"producer_name":"Aggregate Industries","environmental_impact":[{"parameter":"GWP-total","unit":"kg CO2-eq.","values":[{"value":"1,51E+02","module":"A1-A3"},{"value":"1,17E+00","module":"A4"},{"value":"4,92E+00","module":"A5"},{"value":"-1,77E+00","module":"B1"},{"value":"9,00E+00","module":"C1"},{"value":"4,37E+00","module":"C2"},{"value":"2,62E+00","module":"C3"},{"value":"0,0E+00","module":"C4"},{"value":"-4,25E+00","module":"D"}]},{"parameter":"GWP-fossil","unit":"kg CO2-eq.","values":[{"value":"1,51E+02","module":"A1-A3"},{"value":"1,17E+00","module":"A4"},{"value":"4,92E+00","module":"A5"},{"value":"-1,77E+00","module":"B1"},{"value":"9,00E+00","module":"C1"},{"value":"4,37E+00","module":"C2"},{"value":"2,62E+00","module":"C3"},{"value":"0,0E+00","module":"C4"},{"value":"-4,24E+00","module":"D"}]},{"parameter":"GWP-biogenic","unit":"kg CO2-eq.","values":[{"value":"6,15E-02","module":"A1-A3"},{"value":"8,00E-05","module":"A4"},{"value":"1,44E-03","module":"A5"},{"value":"0,0E+00","module":"B1"},{"value":"7,31E-04","module":"C1"},{"value":"3,42E-04","module":"C2"},{"value":"7,76E-04","module":"C3"},{"value":"0,0E+00","module":"C4"},{"value":"-4,92E-03","module":"D"}]},{"parameter":"GWP-luluc","unit":"kg CO2-eq.","values":[{"value":"8,13E-03","module":"A1-A3"},{"value":"9,45E-06","module":"A4"},{"value":"2,16E-04","module":"A5"},{"value":"0,0E+00","module":"B1"},{"value":"2,22E-04","module":"C1"},{"value":"7,89E-05","module":"C2"},{"value":"1,66E-04","module":"C3"},{"value":"0,0E+00","module":"C4"},{"value":"-2,78E-04","module":"D"}]},{"parameter":"ODP","unit":"kg CFC11-eq.","values":[{"value":"6,00E-06","module":"A1-A3"},{"value":"2,77E-07","module":"A4"},{"value":"5,07E-07","module":"A5"},{"value":"0,0E+00","module":"B1"},{"value":"2,02E-06","module":"C1"},{"value":"9,67E-07","module":"C2"},{"value":"5,74E-07","module":"C3"},{"value":"0,0E+00","module":"C4"},{"value":"-7,17E-07","module":"D"}]},{"parameter":"AP","unit":"mol H^(+)-eq.","values":[{"value":"4,44E-01","module":"A1-A3"},{"value":"2,33E-03","module":"A4"},{"value":"2,71E-02","module":"A5"},{"value":"0,0E+00","module":"B1"},{"value":"9,70E-02","module":"C1"},{"value":"1,49E-02","module":"C2"},{"value":"2,32E-02","module":"C3"},{"value":"0,0E+00","module":"C4"},{"value":"-3,15E-02","module":"D"}]},{"parameter":"ADPE","unit":"kg Sb-eq.","values":[{"value":"2,20E-05","module":"A1-A3"},{"value":"5,08E-08","module":"A4"},{"value":"5,44E-07","module":"A5"},{"value":"0,0E+00","module":"B1"},{"value":"4,66E-07","module":"C1"},{"value":"3,55E-07","module":"C2"},{"value":"1,88E-07","module":"C3"},{"value":"0,0E+00","module":"C4"},{"value":"-9,45E-07","module":"D"}]},{"parameter":"ADPF","unit":"MJ","values":[{"value":"9,80E+02","module":"A1-A3"},{"value":"1,66E+01","module":"A4"},{"value":"4,68E+01","module":"A5"},{"value":"0,0E+00","module":"B1"},{"value":"1,25E+02","module":"C1"},{"value":"6,05E+01","module":"C2"},{"value":"7,98E+01","module":"C3"},{"value":"0,0E+00","module":"C4"},{"value":"-6,99E+01","module":"D"}]},{"parameter":"WDP","unit":"m^3 world-eq.","values":[{"value":"2,31E+01","module":"A1-A3"},{"value":"-2,77E-03","module":"A4"},{"value":"4,84E-01","module":"A5"},{"value":"0,0E+00","module":"B1"},{"value":"3,21E-02","module":"C1"},{"value":"2,34E-02","module":"C2"},{"value":"5,15E-02","module":"C3"},{"value":"0,0E+00","module":"C4"},{"value":"-8,35E+00","module":"D"}]},{"parameter":"EP-freshwater","unit":"kg P-eq.","values":[{"value":"1,67E-02","module":"A1-A3"},{"value":"4,77E-06","module":"A4"},{"value":"4,31E-04","module":"A5"},{"value":"0,0E+00","module":"B1"},{"value":"5,40E-05","module":"C1"},{"value":"8,08E-05","module":"C2"},{"value":"1,19E-03","module":"C3"},{"value":"0,0E+00","module":"C4"},{"value":"-7,19E-04","module":"D"}]},{"parameter":"EP-marine","unit":"kg N-eq.","values":[{"value":"5,55E-02","module":"A1-A3"},{"value":"3,86E-04","module":"A4"},{"value":"9,17E-03","module":"A5"},{"value":"0,0E+00","module":"B1"},{"value":"4,36E-02","module":"C1"},{"value":"4,67E-03","module":"C2"},{"value":"1,02E-02","module":"C3"},{"value":"0,0E+00","module":"C4"},{"value":"-1,38E-02","module":"D"}]},{"parameter":"EP-terrestrial","unit":"mol N-eq.","values":[{"value":"1,36E+00","module":"A1-A3"},{"value":"4,29E-03","module":"A4"},{"value":"1,16E-01","module":"A5"},{"value":"0,0E+00","module":"B1"},{"value":"4,78E-01","module":"C1"},{"value":"5,13E-02","module":"C2"},{"value":"1,09E-01","module":"C3"},{"value":"0,0E+00","module":"C4"},{"value":"-1,49E-01","module":"D"}]}],"additional_environmental_impact":[{"parameter":"PM","unit":"disease incidence","values":[{"value":"2,88E-06","module":"A1-A3"},{"value":"7,29E-08","module":"A4"},{"value":"5,38E-07","module":"A5"},{"value":"0,0E+00","module":"B1"},{"value":"2,61E-06","module":"C1"},{"value":"3,68E-07","module":"C2"},{"value":"5,48E-07","module":"C3"},{"value":"0,0E+00","module":"C4"},{"value":"-8,15E-07","module":"D"}]},{"parameter":"ETP-fw","unit":"CTUe","values":[{"value":"4,03E+02","module":"A1-A3"},{"value":"6,86E+00","module":"A4"},{"value":"1,65E+01","module":"A5"},{"value":"0,0E+00","module":"B1"},{"value":"4,15E+01","module":"C1"},{"value":"2,91E+01","module":"C2"},{"value":"1,55E+01","module":"C3"},{"value":"0,0E+00","module":"C4"},{"value":"-2,21E+01","module":"D"}]},{"parameter":"HTP-c","unit":"CTUh","values":[{"value":"6,10E-08","module":"A1-A3"},{"value":"8,92E-11","module":"A4"},{"value":"1,36E-09","module":"A5"},{"value":"0,0E+00","module":"B1"},{"value":"5,42E-10","module":"C1"},{"value":"3,92E-10","module":"C2"},{"value":"2,15E-10","module":"C3"},{"value":"0,0E+00","module":"C4"},{"value":"-7,84E-10","module":"D"}]},{"parameter":"HTP-nc","unit":"CTUh","values":[{"value":"1,13E-06","module":"A1-A3"},{"value":"1,11E-08","module":"A4"},{"value":"3,15E-08","module":"A5"},{"value":"0,0E+00","module":"B1"},{"value":"4,25E-08","module":"C1"},{"value":"5,23E-08","module":"C2"},{"value":"1,32E-08","module":"C3"},{"value":"0,0E+00","module":"C4"},{"value":"-2,34E-08","module":"D"}]},{"parameter":"SQP","unit":"-","values":[{"value":"2,11E+02","module":"A1-A3"},{"value":"9,11E-02","module":"A4"},{"value":"5,53E+00","module":"A5"},{"value":"0,0E+00","module":"B1"},{"value":"7,88E-01","module":"C1"},{"value":"5,26E-01","module":"C2"},{"value":"1,62E+01","module":"C3"},{"value":"0,0E+00","module":"C4"},{"value":"-2,53E+02","module":"D"}]},{"parameter":"IRP","unit":"kBq U235-eq.","values":[{"value":"7,92E+00","module":"A1-A3"},{"value":"7,33E-02","module":"A4"},{"value":"3,70E-01","module":"A5"},{"value":"0,0E+00","module":"B1"},{"value":"5,49E-01","module":"C1"},{"value":"2,61E-01","module":"C2"},{"value":"1,71E+00","module":"C3"},{"value":"0,0E+00","module":"C4"},{"value":"-1,06E+00","module":"D"}]}],"resource_use":[{"parameter":"PERM","unit":"MJ","values":[{"value":"1,46E-01","module":"A1-A3"},{"value":"0,0E+00","module":"A4"},{"value":"3,00E-03","module":"A5"},{"value":"0,0E+00","module":"B1"},{"value":"0,0E+00","module":"C1"},{"value":"0,0E+00","module":"C2"},{"value":"0,0E+00","module":"C3"},{"value":"0,0E+00","module":"C4"},{"value":"0,0E+00","module":"D"}]},{"parameter":"PENRM","unit":"MJ","values":[{"value":"7,23E+00","module":"A1-A3"},{"value":"0,0E+00","module":"A4"},{"value":"1,48E-01","module":"A5"},{"value":"0,0E+00","module":"B1"},{"value":"0,0E+00","module":"C1"},{"value":"0,0E+00","module":"C2"},{"value":"0,0E+00","module":"C3"},{"value":"0,0E+00","module":"C4"},{"value":"0,0E+00","module":"D"}]},{"parameter":"PENRT","unit":"MJ","values":[{"value":"9,80E+02","module":"A1-A3"},{"value":"1,66E+01","module":"A4"},{"value":"4,68E+01","module":"A5"},{"value":"0,0E+00","module":"B1"},{"value":"1,25E+02","module":"C1"},{"value":"6,05E+01","module":"C2"},{"value":"7,98E+01","module":"C3"},{"value":"0,0E+00","module":"C4"},{"value":"-6,99E+01","module":"D"}]},{"parameter":"SM","unit":"kg","values":[{"value":"7,04E+00","module":"A1-A3"},{"value":"0,0E+00","module":"A4"},{"value":"1,45E-01","module":"A5"},{"value":"0,0E+00","module":"B1"},{"value":"0,0E+00","module":"C1"},{"value":"0,0E+00","module":"C2"},{"value":"0,0E+00","module":"C3"},{"value":"0,0E+00","module":"C4"},{"value":"2,37E+03","module":"D"}]},{"parameter":"RSF","unit":"MJ","values":[{"value":"5,16E+01","module":"A1-A3"},{"value":"0,0E+00","module":"A4"},{"value":"1,06E+00","module":"A5"},{"value":"0,0E+00","module":"B1"},{"value":"0,0E+00","module":"C1"},{"value":"0,0E+00","module":"C2"},{"value":"0,0E+00","module":"C3"},{"value":"0,0E+00","module":"C4"},{"value":"0,0E+00","module":"D"}]},{"parameter":"NRSF","unit":"MJ","values":[{"value":"9,50E+01","module":"A1-A3"},{"value":"0,0E+00","module":"A4"},{"value":"1,95E+00","module":"A5"},{"value":"0,0E+00","module":"B1"},{"value":"0,0E+00","module":"C1"},{"value":"0,0E+00","module":"C2"},{"value":"0,0E+00","module":"C3"},{"value":"0,0E+00","module":"C4"},{"value":"0,0E+00","module":"D"}]}],"end_of_life_waste":[{"parameter":"HWD","unit":"kg","values":[{"value":"4,66E-01","module":"A1-A3"},{"value":"5,03E-04","module":"A4"},{"value":"1,16E-02","module":"A5"},{"value":"0,0E+00","module":"B1"},{"value":"7,09E-03","module":"C1"},{"value":"1,47E-02","module":"C2"},{"value":"1,29E-02","module":"C3"},{"value":"0,0E+00","module":"C4"},{"value":"-3,32E-02","module":"D"}]},{"parameter":"RWD","unit":"kg","values":[{"value":"4,18E-03","module":"A1-A3"},{"value":"1,18E-04","module":"A4"},{"value":"2,78E-04","module":"A5"},{"value":"0,0E+00","module":"B1"},{"value":"8,91E-04","module":"C1"},{"value":"4,26E-04","module":"C2"},{"value":"5,98E-04","module":"C3"},{"value":"0,0E+00","module":"C4"},{"value":"-5,08E-04","module":"D"}]}],"end_of_life_flow":[{"parameter":"CRU","unit":"kg","values":[{"value":"0,0E+00","module":"A1-A3"},{"value":"0,0E+00","module":"A4"},{"value":"0,0E+00","module":"A5"},{"value":"0,0E+00","module":"B1"},{"value":"0,0E+00","module":"C1"},{"value":"0,0E+00","module":"C2"},{"value":"0,0E+00","module":"C3"},{"value":"0,0E+00","module":"C4"},{"value":"0,0E+00","module":"D"}]},{"parameter":"MFR","unit":"kg","values":[{"value":"3,17E-03","module":"A1-A3"},{"value":"0,0E+00","module":"A4"},{"value":"4,89E+01","module":"A5"},{"value":"0,0E+00","module":"B1"},{"value":"0,0E+00","module":"C1"},{"value":"0,0E+00","module":"C2"},{"value":"2,38E+03","module":"C3"},{"value":"0,0E+00","module":"C4"},{"value":"0,0E+00","module":"D"}]},{"parameter":"MER","unit":"kg","values":[{"value":"0,0E+00","module":"A1-A3"},{"value":"0,0E+00","module":"A4"},{"value":"0,0E+00","module":"A5"},{"value":"0,0E+00","module":"B1"},{"value":"0,0E+00","module":"C1"},{"value":"0,0E+00","module":"C2"},{"value":"0,0E+00","module":"C3"},{"value":"0,0E+00","module":"C4"},{"value":"0,0E+00","module":"D"}]},{"parameter":"EEE","unit":"MJ","values":[{"value":"0,0E+00","module":"A1-A3"},{"value":"0,0E+00","module":"A4"},{"value":"0,0E+00","module":"A5"},{"value":"0,0E+00","module":"B1"},{"value":"0,0E+00","module":"C1"},{"value":"0,0E+00","module":"C2"},{"value":"0,0E+00","module":"C3"},{"value":"0,0E+00","module":"C4"},{"value":"0,0E+00","module":"D"}]},{"parameter":"EET","unit":"MJ","values":[{"value":"0,0E+00","module":"A1-A3"},{"value":"0,0E+00","module":"A4"},{"value":"0,0E+00","module":"A5"},{"value":"0,0E+00","module":"B1"},{"value":"0,0E+00","module":"C1"},{"value":"0,0E+00","module":"C2"},{"value":"0,0E+00","module":"C3"},{"value":"0,0E+00","module":"C4"},{"value":"0,0E+00","module":"D"}]}]}