{"product_name":"Concrete C40/50 CIIIA ECOPact, Mix code HNL2930/004, Hornsey plant, United Kingdom","epd_id":"IBU-CEI-HOL-2205120-UK2024001516-ISUE002-EN","compliance":["EN 15804+A2","ISO 14025"],"producer_name":"Aggregate Industries","environmental_impact":[{"parameter":"GWP-total","unit":"kg CO2-eq.","values":[{"value":"2,42E+02","module":"A1-A3"},{"value":"9,04E-01","module":"A4"},{"value":"6,69E+00","module":"A5"},{"value":"-4,82E+00","module":"B1"},{"value":"9,00E+00","module":"C1"},{"value":"4,37E+00","module":"C2"},{"value":"1,37E+00","module":"C3"},{"value":"0,0E+00","module":"C4"},{"value":"-4,19E+00","module":"D"}]},{"parameter":"GWP-fossil","unit":"kg CO2-eq.","values":[{"value":"2,42E+02","module":"A1-A3"},{"value":"9,04E-01","module":"A4"},{"value":"6,69E+00","module":"A5"},{"value":"-4,82E+00","module":"B1"},{"value":"9,00E+00","module":"C1"},{"value":"4,37E+00","module":"C2"},{"value":"1,37E+00","module":"C3"},{"value":"0,0E+00","module":"C4"},{"value":"-4,19E+00","module":"D"}]},{"parameter":"GWP-biogenic","unit":"kg CO2-eq.","values":[{"value":"2,72E-01","module":"A1-A3"},{"value":"1,17E-04","module":"A4"},{"value":"5,57E-03","module":"A5"},{"value":"0,0E+00","module":"B1"},{"value":"7,31E-04","module":"C1"},{"value":"3,42E-04","module":"C2"},{"value":"7,75E-04","module":"C3"},{"value":"0,0E+00","module":"C4"},{"value":"-4,86E-03","module":"D"}]},{"parameter":"GWP-luluc","unit":"kg CO2-eq.","values":[{"value":"1,75E-02","module":"A1-A3"},{"value":"1,38E-05","module":"A4"},{"value":"3,98E-04","module":"A5"},{"value":"0,0E+00","module":"B1"},{"value":"2,22E-04","module":"C1"},{"value":"7,88E-05","module":"C2"},{"value":"1,66E-04","module":"C3"},{"value":"0,0E+00","module":"C4"},{"value":"-2,75E-04","module":"D"}]},{"parameter":"ODP","unit":"kg CFC11-eq.","values":[{"value":"6,13E-06","module":"A1-A3"},{"value":"2,14E-07","module":"A4"},{"value":"5,23E-07","module":"A5"},{"value":"0,0E+00","module":"B1"},{"value":"2,02E-06","module":"C1"},{"value":"9,66E-07","module":"C2"},{"value":"5,74E-07","module":"C3"},{"value":"0,0E+00","module":"C4"},{"value":"-7,09E-07","module":"D"}]},{"parameter":"AP","unit":"mol H^(+)-eq.","values":[{"value":"8,05E-01","module":"A1-A3"},{"value":"2,25E-03","module":"A4"},{"value":"3,42E-02","module":"A5"},{"value":"0,0E+00","module":"B1"},{"value":"9,70E-02","module":"C1"},{"value":"1,49E-02","module":"C2"},{"value":"2,32E-02","module":"C3"},{"value":"0,0E+00","module":"C4"},{"value":"-3,11E-02","module":"D"}]},{"parameter":"ADPE","unit":"kg Sb-eq.","values":[{"value":"5,60E-06","module":"A1-A3"},{"value":"5,89E-08","module":"A4"},{"value":"2,10E-07","module":"A5"},{"value":"0,0E+00","module":"B1"},{"value":"4,66E-07","module":"C1"},{"value":"3,54E-07","module":"C2"},{"value":"1,88E-07","module":"C3"},{"value":"0,0E+00","module":"C4"},{"value":"-9,33E-07","module":"D"}]},{"parameter":"ADPF","unit":"MJ","values":[{"value":"1,38E+03","module":"A1-A3"},{"value":"1,28E+01","module":"A4"},{"value":"5,50E+01","module":"A5"},{"value":"0,0E+00","module":"B1"},{"value":"1,25E+02","module":"C1"},{"value":"6,04E+01","module":"C2"},{"value":"7,97E+01","module":"C3"},{"value":"0,0E+00","module":"C4"},{"value":"-6,91E+01","module":"D"}]},{"parameter":"WDP","unit":"m^3 world-eq.","values":[{"value":"1,75E+01","module":"A1-A3"},{"value":"6,59E-04","module":"A4"},{"value":"3,57E-01","module":"A5"},{"value":"0,0E+00","module":"B1"},{"value":"3,21E-02","module":"C1"},{"value":"2,34E-02","module":"C2"},{"value":"5,15E-02","module":"C3"},{"value":"0,0E+00","module":"C4"},{"value":"-8,25E+00","module":"D"}]},{"parameter":"EP-freshwater","unit":"kg P-eq.","values":[{"value":"9,18E-03","module":"A1-A3"},{"value":"6,69E-06","module":"A4"},{"value":"2,70E-04","module":"A5"},{"value":"0,0E+00","module":"B1"},{"value":"5,40E-05","module":"C1"},{"value":"8,07E-05","module":"C2"},{"value":"1,19E-03","module":"C3"},{"value":"0,0E+00","module":"C4"},{"value":"-7,11E-04","module":"D"}]},{"parameter":"EP-marine","unit":"kg N-eq.","values":[{"value":"2,08E-01","module":"A1-A3"},{"value":"7,13E-04","module":"A4"},{"value":"1,22E-02","module":"A5"},{"value":"0,0E+00","module":"B1"},{"value":"4,36E-02","module":"C1"},{"value":"4,67E-03","module":"C2"},{"value":"1,02E-02","module":"C3"},{"value":"0,0E+00","module":"C4"},{"value":"-1,36E-02","module":"D"}]},{"parameter":"EP-terrestrial","unit":"mol N-eq.","values":[{"value":"2,33E+00","module":"A1-A3"},{"value":"5,55E-03","module":"A4"},{"value":"1,35E-01","module":"A5"},{"value":"0,0E+00","module":"B1"},{"value":"4,78E-01","module":"C1"},{"value":"5,12E-02","module":"C2"},{"value":"1,09E-01","module":"C3"},{"value":"0,0E+00","module":"C4"},{"value":"-1,47E-01","module":"D"}]}],"additional_environmental_impact":[{"parameter":"PM","unit":"disease incidence","values":[{"value":"3,64E-06","module":"A1-A3"},{"value":"5,90E-08","module":"A4"},{"value":"5,58E-07","module":"A5"},{"value":"0,0E+00","module":"B1"},{"value":"2,61E-06","module":"C1"},{"value":"3,67E-07","module":"C2"},{"value":"5,47E-07","module":"C3"},{"value":"0,0E+00","module":"C4"},{"value":"-8,05E-07","module":"D"}]},{"parameter":"ETP-fw","unit":"CTUe","values":[{"value":"4,89E+02","module":"A1-A3"},{"value":"5,75E+00","module":"A4"},{"value":"1,84E+01","module":"A5"},{"value":"0,0E+00","module":"B1"},{"value":"4,15E+01","module":"C1"},{"value":"2,90E+01","module":"C2"},{"value":"1,54E+01","module":"C3"},{"value":"0,0E+00","module":"C4"},{"value":"-2,18E+01","module":"D"}]},{"parameter":"HTP-c","unit":"CTUh","values":[{"value":"6,08E-08","module":"A1-A3"},{"value":"8,89E-11","module":"A4"},{"value":"1,32E-09","module":"A5"},{"value":"0,0E+00","module":"B1"},{"value":"5,42E-10","module":"C1"},{"value":"3,91E-10","module":"C2"},{"value":"2,15E-10","module":"C3"},{"value":"0,0E+00","module":"C4"},{"value":"-7,74E-10","module":"D"}]},{"parameter":"HTP-nc","unit":"CTUh","values":[{"value":"2,60E-06","module":"A1-A3"},{"value":"1,01E-08","module":"A4"},{"value":"6,09E-08","module":"A5"},{"value":"0,0E+00","module":"B1"},{"value":"4,25E-08","module":"C1"},{"value":"5,22E-08","module":"C2"},{"value":"1,32E-08","module":"C3"},{"value":"0,0E+00","module":"C4"},{"value":"-2,32E-08","module":"D"}]},{"parameter":"SQP","unit":"-","values":[{"value":"2,44E+02","module":"A1-A3"},{"value":"6,49E+00","module":"A4"},{"value":"6,17E+00","module":"A5"},{"value":"0,0E+00","module":"B1"},{"value":"7,88E-01","module":"C1"},{"value":"5,25E-01","module":"C2"},{"value":"1,61E+01","module":"C3"},{"value":"0,0E+00","module":"C4"},{"value":"-2,50E+02","module":"D"}]},{"parameter":"IRP","unit":"kBq U235-eq.","values":[{"value":"1,34E+01","module":"A1-A3"},{"value":"5,68E-02","module":"A4"},{"value":"4,76E-01","module":"A5"},{"value":"0,0E+00","module":"B1"},{"value":"5,49E-01","module":"C1"},{"value":"2,61E-01","module":"C2"},{"value":"1,71E+00","module":"C3"},{"value":"0,0E+00","module":"C4"},{"value":"-1,05E+00","module":"D"}]}],"resource_use":[{"parameter":"PERM","unit":"MJ","values":[{"value":"1,94E-01","module":"A1-A3"},{"value":"0,0E+00","module":"A4"},{"value":"3,85E-03","module":"A5"},{"value":"0,0E+00","module":"B1"},{"value":"0,0E+00","module":"C1"},{"value":"0,0E+00","module":"C2"},{"value":"0,0E+00","module":"C3"},{"value":"0,0E+00","module":"C4"},{"value":"0,0E+00","module":"D"}]},{"parameter":"PENRM","unit":"MJ","values":[{"value":"1,67E+01","module":"A1-A3"},{"value":"0,0E+00","module":"A4"},{"value":"3,32E-01","module":"A5"},{"value":"0,0E+00","module":"B1"},{"value":"0,0E+00","module":"C1"},{"value":"0,0E+00","module":"C2"},{"value":"0,0E+00","module":"C3"},{"value":"0,0E+00","module":"C4"},{"value":"0,0E+00","module":"D"}]},{"parameter":"PENRT","unit":"MJ","values":[{"value":"1,39E+03","module":"A1-A3"},{"value":"1,28E+01","module":"A4"},{"value":"5,52E+01","module":"A5"},{"value":"0,0E+00","module":"B1"},{"value":"1,25E+02","module":"C1"},{"value":"6,04E+01","module":"C2"},{"value":"7,97E+01","module":"C3"},{"value":"0,0E+00","module":"C4"},{"value":"-6,91E+01","module":"D"}]},{"parameter":"SM","unit":"kg","values":[{"value":"3,31E+01","module":"A1-A3"},{"value":"0,0E+00","module":"A4"},{"value":"6,57E-01","module":"A5"},{"value":"0,0E+00","module":"B1"},{"value":"0,0E+00","module":"C1"},{"value":"0,0E+00","module":"C2"},{"value":"0,0E+00","module":"C3"},{"value":"0,0E+00","module":"C4"},{"value":"2,34E+03","module":"D"}]},{"parameter":"RSF","unit":"MJ","values":[{"value":"2,27E+02","module":"A1-A3"},{"value":"0,0E+00","module":"A4"},{"value":"4,51E+00","module":"A5"},{"value":"0,0E+00","module":"B1"},{"value":"0,0E+00","module":"C1"},{"value":"0,0E+00","module":"C2"},{"value":"0,0E+00","module":"C3"},{"value":"0,0E+00","module":"C4"},{"value":"0,0E+00","module":"D"}]},{"parameter":"NRSF","unit":"MJ","values":[{"value":"5,82E+02","module":"A1-A3"},{"value":"0,0E+00","module":"A4"},{"value":"1,15E+01","module":"A5"},{"value":"0,0E+00","module":"B1"},{"value":"0,0E+00","module":"C1"},{"value":"0,0E+00","module":"C2"},{"value":"0,0E+00","module":"C3"},{"value":"0,0E+00","module":"C4"},{"value":"0,0E+00","module":"D"}]}],"end_of_life_waste":[{"parameter":"HWD","unit":"kg","values":[{"value":"3,87E-01","module":"A1-A3"},{"value":"1,81E-03","module":"A4"},{"value":"1,00E-02","module":"A5"},{"value":"0,0E+00","module":"B1"},{"value":"7,09E-03","module":"C1"},{"value":"1,47E-02","module":"C2"},{"value":"1,29E-02","module":"C3"},{"value":"0,0E+00","module":"C4"},{"value":"-3,28E-02","module":"D"}]},{"parameter":"RWD","unit":"kg","values":[{"value":"3,74E-02","module":"A1-A3"},{"value":"9,09E-05","module":"A4"},{"value":"9,41E-04","module":"A5"},{"value":"0,0E+00","module":"B1"},{"value":"8,91E-04","module":"C1"},{"value":"4,26E-04","module":"C2"},{"value":"5,97E-04","module":"C3"},{"value":"0,0E+00","module":"C4"},{"value":"-5,02E-04","module":"D"}]}],"end_of_life_flow":[{"parameter":"CRU","unit":"kg","values":[{"value":"0,0E+00","module":"A1-A3"},{"value":"0,0E+00","module":"A4"},{"value":"0,0E+00","module":"A5"},{"value":"0,0E+00","module":"B1"},{"value":"0,0E+00","module":"C1"},{"value":"0,0E+00","module":"C2"},{"value":"0,0E+00","module":"C3"},{"value":"0,0E+00","module":"C4"},{"value":"0,0E+00","module":"D"}]},{"parameter":"MFR","unit":"kg","values":[{"value":"5,21E-02","module":"A1-A3"},{"value":"0,0E+00","module":"A4"},{"value":"4,71E+01","module":"A5"},{"value":"0,0E+00","module":"B1"},{"value":"0,0E+00","module":"C1"},{"value":"0,0E+00","module":"C2"},{"value":"2,38E+03","module":"C3"},{"value":"0,0E+00","module":"C4"},{"value":"0,0E+00","module":"D"}]},{"parameter":"MER","unit":"kg","values":[{"value":"0,0E+00","module":"A1-A3"},{"value":"0,0E+00","module":"A4"},{"value":"0,0E+00","module":"A5"},{"value":"0,0E+00","module":"B1"},{"value":"0,0E+00","module":"C1"},{"value":"0,0E+00","module":"C2"},{"value":"0,0E+00","module":"C3"},{"value":"0,0E+00","module":"C4"},{"value":"0,0E+00","module":"D"}]},{"parameter":"EEE","unit":"MJ","values":[{"value":"0,0E+00","module":"A1-A3"},{"value":"0,0E+00","module":"A4"},{"value":"0,0E+00","module":"A5"},{"value":"0,0E+00","module":"B1"},{"value":"0,0E+00","module":"C1"},{"value":"0,0E+00","module":"C2"},{"value":"0,0E+00","module":"C3"},{"value":"0,0E+00","module":"C4"},{"value":"0,0E+00","module":"D"}]},{"parameter":"EET","unit":"MJ","values":[{"value":"0,0E+00","module":"A1-A3"},{"value":"0,0E+00","module":"A4"},{"value":"0,0E+00","module":"A5"},{"value":"0,0E+00","module":"B1"},{"value":"0,0E+00","module":"C1"},{"value":"0,0E+00","module":"C2"},{"value":"0,0E+00","module":"C3"},{"value":"0,0E+00","module":"C4"},{"value":"0,0E+00","module":"D"}]}]}