{"product_name":"Concrete GEN1 CIIIA ECOPact, Mix code HNL2930/001, Hornsey plant, United Kingdom","epd_id":"IBU-CEI-HOL-2205120-UK2024001513-ISUE002-EN","compliance":["EN 15804+A2","ISO 14025"],"producer_name":"Aggregate Industries","environmental_impact":[{"parameter":"GWP-total","unit":"kg CO2-eq.","values":[{"value":"1,22E+02","module":"A1-A3"},{"value":"8,74E-01","module":"A4"},{"value":"4,32E+00","module":"A5"},{"value":"0,0E+00","module":"B1"},{"value":"9,00E+00","module":"C1"},{"value":"4,22E+00","module":"C2"},{"value":"1,23E+00","module":"C3"},{"value":"0,0E+00","module":"C4"},{"value":"-4,08E+00","module":"D"}]},{"parameter":"GWP-fossil","unit":"kg CO2-eq.","values":[{"value":"1,22E+02","module":"A1-A3"},{"value":"8,74E-01","module":"A4"},{"value":"4,31E+00","module":"A5"},{"value":"0,0E+00","module":"B1"},{"value":"9,00E+00","module":"C1"},{"value":"4,22E+00","module":"C2"},{"value":"1,23E+00","module":"C3"},{"value":"0,0E+00","module":"C4"},{"value":"-4,08E+00","module":"D"}]},{"parameter":"GWP-biogenic","unit":"kg CO2-eq.","values":[{"value":"9,99E-02","module":"A1-A3"},{"value":"1,13E-04","module":"A4"},{"value":"2,16E-03","module":"A5"},{"value":"0,0E+00","module":"B1"},{"value":"7,31E-04","module":"C1"},{"value":"3,30E-04","module":"C2"},{"value":"7,49E-04","module":"C3"},{"value":"0,0E+00","module":"C4"},{"value":"-4,73E-03","module":"D"}]},{"parameter":"GWP-luluc","unit":"kg CO2-eq.","values":[{"value":"8,00E-03","module":"A1-A3"},{"value":"1,34E-05","module":"A4"},{"value":"2,09E-04","module":"A5"},{"value":"0,0E+00","module":"B1"},{"value":"2,22E-04","module":"C1"},{"value":"7,61E-05","module":"C2"},{"value":"1,60E-04","module":"C3"},{"value":"0,0E+00","module":"C4"},{"value":"-2,67E-04","module":"D"}]},{"parameter":"ODP","unit":"kg CFC11-eq.","values":[{"value":"5,18E-06","module":"A1-A3"},{"value":"2,06E-07","module":"A4"},{"value":"5,03E-07","module":"A5"},{"value":"0,0E+00","module":"B1"},{"value":"2,02E-06","module":"C1"},{"value":"9,33E-07","module":"C2"},{"value":"5,54E-07","module":"C3"},{"value":"0,0E+00","module":"C4"},{"value":"-6,90E-07","module":"D"}]},{"parameter":"AP","unit":"mol H^(+)-eq.","values":[{"value":"6,30E-01","module":"A1-A3"},{"value":"2,17E-03","module":"A4"},{"value":"3,07E-02","module":"A5"},{"value":"0,0E+00","module":"B1"},{"value":"9,70E-02","module":"C1"},{"value":"1,44E-02","module":"C2"},{"value":"2,24E-02","module":"C3"},{"value":"0,0E+00","module":"C4"},{"value":"-3,03E-02","module":"D"}]},{"parameter":"ADPE","unit":"kg Sb-eq.","values":[{"value":"3,18E-06","module":"A1-A3"},{"value":"5,69E-08","module":"A4"},{"value":"1,62E-07","module":"A5"},{"value":"0,0E+00","module":"B1"},{"value":"4,66E-07","module":"C1"},{"value":"3,42E-07","module":"C2"},{"value":"1,82E-07","module":"C3"},{"value":"0,0E+00","module":"C4"},{"value":"-9,08E-07","module":"D"}]},{"parameter":"ADPF","unit":"MJ","values":[{"value":"8,50E+02","module":"A1-A3"},{"value":"1,23E+01","module":"A4"},{"value":"4,44E+01","module":"A5"},{"value":"0,0E+00","module":"B1"},{"value":"1,25E+02","module":"C1"},{"value":"5,83E+01","module":"C2"},{"value":"7,70E+01","module":"C3"},{"value":"0,0E+00","module":"C4"},{"value":"-6,73E+01","module":"D"}]},{"parameter":"WDP","unit":"m^3 world-eq.","values":[{"value":"1,21E+01","module":"A1-A3"},{"value":"6,36E-04","module":"A4"},{"value":"2,49E-01","module":"A5"},{"value":"0,0E+00","module":"B1"},{"value":"3,21E-02","module":"C1"},{"value":"2,26E-02","module":"C2"},{"value":"4,97E-02","module":"C3"},{"value":"0,0E+00","module":"C4"},{"value":"-8,03E+00","module":"D"}]},{"parameter":"EP-freshwater","unit":"kg P-eq.","values":[{"value":"6,95E-03","module":"A1-A3"},{"value":"6,47E-06","module":"A4"},{"value":"2,25E-04","module":"A5"},{"value":"0,0E+00","module":"B1"},{"value":"5,40E-05","module":"C1"},{"value":"7,80E-05","module":"C2"},{"value":"1,15E-03","module":"C3"},{"value":"0,0E+00","module":"C4"},{"value":"-6,92E-04","module":"D"}]},{"parameter":"EP-marine","unit":"kg N-eq.","values":[{"value":"1,58E-01","module":"A1-A3"},{"value":"6,89E-04","module":"A4"},{"value":"1,13E-02","module":"A5"},{"value":"0,0E+00","module":"B1"},{"value":"4,36E-02","module":"C1"},{"value":"4,51E-03","module":"C2"},{"value":"9,83E-03","module":"C3"},{"value":"0,0E+00","module":"C4"},{"value":"-1,32E-02","module":"D"}]},{"parameter":"EP-terrestrial","unit":"mol N-eq.","values":[{"value":"1,77E+00","module":"A1-A3"},{"value":"5,36E-03","module":"A4"},{"value":"1,24E-01","module":"A5"},{"value":"0,0E+00","module":"B1"},{"value":"4,78E-01","module":"C1"},{"value":"4,95E-02","module":"C2"},{"value":"1,05E-01","module":"C3"},{"value":"0,0E+00","module":"C4"},{"value":"-1,44E-01","module":"D"}]}],"additional_environmental_impact":[{"parameter":"PM","unit":"disease incidence","values":[{"value":"2,34E-06","module":"A1-A3"},{"value":"5,70E-08","module":"A4"},{"value":"5,31E-07","module":"A5"},{"value":"0,0E+00","module":"B1"},{"value":"2,61E-06","module":"C1"},{"value":"3,55E-07","module":"C2"},{"value":"5,29E-07","module":"C3"},{"value":"0,0E+00","module":"C4"},{"value":"-7,84E-07","module":"D"}]},{"parameter":"ETP-fw","unit":"CTUe","values":[{"value":"2,71E+02","module":"A1-A3"},{"value":"5,56E+00","module":"A4"},{"value":"1,40E+01","module":"A5"},{"value":"0,0E+00","module":"B1"},{"value":"4,15E+01","module":"C1"},{"value":"2,81E+01","module":"C2"},{"value":"1,49E+01","module":"C3"},{"value":"0,0E+00","module":"C4"},{"value":"-2,12E+01","module":"D"}]},{"parameter":"HTP-c","unit":"CTUh","values":[{"value":"2,89E-08","module":"A1-A3"},{"value":"8,59E-11","module":"A4"},{"value":"6,87E-10","module":"A5"},{"value":"0,0E+00","module":"B1"},{"value":"5,42E-10","module":"C1"},{"value":"3,78E-10","module":"C2"},{"value":"2,08E-10","module":"C3"},{"value":"0,0E+00","module":"C4"},{"value":"-7,54E-10","module":"D"}]},{"parameter":"HTP-nc","unit":"CTUh","values":[{"value":"1,21E-06","module":"A1-A3"},{"value":"9,72E-09","module":"A4"},{"value":"3,31E-08","module":"A5"},{"value":"0,0E+00","module":"B1"},{"value":"4,25E-08","module":"C1"},{"value":"5,05E-08","module":"C2"},{"value":"1,28E-08","module":"C3"},{"value":"0,0E+00","module":"C4"},{"value":"-2,25E-08","module":"D"}]},{"parameter":"SQP","unit":"-","values":[{"value":"2,22E+02","module":"A1-A3"},{"value":"6,27E+00","module":"A4"},{"value":"5,72E+00","module":"A5"},{"value":"0,0E+00","module":"B1"},{"value":"7,88E-01","module":"C1"},{"value":"5,08E-01","module":"C2"},{"value":"1,56E+01","module":"C3"},{"value":"0,0E+00","module":"C4"},{"value":"-2,44E+02","module":"D"}]},{"parameter":"IRP","unit":"kBq U235-eq.","values":[{"value":"1,03E+01","module":"A1-A3"},{"value":"5,49E-02","module":"A4"},{"value":"4,13E-01","module":"A5"},{"value":"0,0E+00","module":"B1"},{"value":"5,49E-01","module":"C1"},{"value":"2,52E-01","module":"C2"},{"value":"1,65E+00","module":"C3"},{"value":"0,0E+00","module":"C4"},{"value":"-1,02E+00","module":"D"}]}],"resource_use":[{"parameter":"PERM","unit":"MJ","values":[{"value":"0,0E+00","module":"A1-A3"},{"value":"0,0E+00","module":"A4"},{"value":"0,0E+00","module":"A5"},{"value":"0,0E+00","module":"B1"},{"value":"0,0E+00","module":"C1"},{"value":"0,0E+00","module":"C2"},{"value":"0,0E+00","module":"C3"},{"value":"0,0E+00","module":"C4"},{"value":"0,0E+00","module":"D"}]},{"parameter":"PENRM","unit":"MJ","values":[{"value":"3,18E+00","module":"A1-A3"},{"value":"0,0E+00","module":"A4"},{"value":"6,30E-02","module":"A5"},{"value":"0,0E+00","module":"B1"},{"value":"0,0E+00","module":"C1"},{"value":"0,0E+00","module":"C2"},{"value":"0,0E+00","module":"C3"},{"value":"0,0E+00","module":"C4"},{"value":"0,0E+00","module":"D"}]},{"parameter":"PENRT","unit":"MJ","values":[{"value":"8,54E+02","module":"A1-A3"},{"value":"1,23E+01","module":"A4"},{"value":"4,45E+01","module":"A5"},{"value":"0,0E+00","module":"B1"},{"value":"1,25E+02","module":"C1"},{"value":"5,83E+01","module":"C2"},{"value":"7,70E+01","module":"C3"},{"value":"0,0E+00","module":"C4"},{"value":"-6,73E+01","module":"D"}]},{"parameter":"SM","unit":"kg","values":[{"value":"1,48E+01","module":"A1-A3"},{"value":"0,0E+00","module":"A4"},{"value":"2,93E-01","module":"A5"},{"value":"0,0E+00","module":"B1"},{"value":"0,0E+00","module":"C1"},{"value":"0,0E+00","module":"C2"},{"value":"0,0E+00","module":"C3"},{"value":"0,0E+00","module":"C4"},{"value":"2,28E+03","module":"D"}]},{"parameter":"RSF","unit":"MJ","values":[{"value":"1,01E+02","module":"A1-A3"},{"value":"0,0E+00","module":"A4"},{"value":"2,01E+00","module":"A5"},{"value":"0,0E+00","module":"B1"},{"value":"0,0E+00","module":"C1"},{"value":"0,0E+00","module":"C2"},{"value":"0,0E+00","module":"C3"},{"value":"0,0E+00","module":"C4"},{"value":"0,0E+00","module":"D"}]},{"parameter":"NRSF","unit":"MJ","values":[{"value":"2,60E+02","module":"A1-A3"},{"value":"0,0E+00","module":"A4"},{"value":"5,15E+00","module":"A5"},{"value":"0,0E+00","module":"B1"},{"value":"0,0E+00","module":"C1"},{"value":"0,0E+00","module":"C2"},{"value":"0,0E+00","module":"C3"},{"value":"0,0E+00","module":"C4"},{"value":"0,0E+00","module":"D"}]}],"end_of_life_waste":[{"parameter":"HWD","unit":"kg","values":[{"value":"2,32E-01","module":"A1-A3"},{"value":"1,75E-03","module":"A4"},{"value":"6,94E-03","module":"A5"},{"value":"0,0E+00","module":"B1"},{"value":"7,09E-03","module":"C1"},{"value":"1,42E-02","module":"C2"},{"value":"1,25E-02","module":"C3"},{"value":"0,0E+00","module":"C4"},{"value":"-3,19E-02","module":"D"}]},{"parameter":"RWD","unit":"kg","values":[{"value":"1,81E-02","module":"A1-A3"},{"value":"8,78E-05","module":"A4"},{"value":"5,57E-04","module":"A5"},{"value":"0,0E+00","module":"B1"},{"value":"8,91E-04","module":"C1"},{"value":"4,12E-04","module":"C2"},{"value":"5,77E-04","module":"C3"},{"value":"0,0E+00","module":"C4"},{"value":"-4,89E-04","module":"D"}]}],"end_of_life_flow":[{"parameter":"CRU","unit":"kg","values":[{"value":"0,0E+00","module":"A1-A3"},{"value":"0,0E+00","module":"A4"},{"value":"0,0E+00","module":"A5"},{"value":"0,0E+00","module":"B1"},{"value":"0,0E+00","module":"C1"},{"value":"0,0E+00","module":"C2"},{"value":"0,0E+00","module":"C3"},{"value":"0,0E+00","module":"C4"},{"value":"0,0E+00","module":"D"}]},{"parameter":"MFR","unit":"kg","values":[{"value":"5,21E-02","module":"A1-A3"},{"value":"0,0E+00","module":"A4"},{"value":"4,55E+01","module":"A5"},{"value":"0,0E+00","module":"B1"},{"value":"0,0E+00","module":"C1"},{"value":"0,0E+00","module":"C2"},{"value":"2,30E+03","module":"C3"},{"value":"0,0E+00","module":"C4"},{"value":"0,0E+00","module":"D"}]},{"parameter":"MER","unit":"kg","values":[{"value":"0,0E+00","module":"A1-A3"},{"value":"0,0E+00","module":"A4"},{"value":"0,0E+00","module":"A5"},{"value":"0,0E+00","module":"B1"},{"value":"0,0E+00","module":"C1"},{"value":"0,0E+00","module":"C2"},{"value":"0,0E+00","module":"C3"},{"value":"0,0E+00","module":"C4"},{"value":"0,0E+00","module":"D"}]},{"parameter":"EEE","unit":"MJ","values":[{"value":"0,0E+00","module":"A1-A3"},{"value":"0,0E+00","module":"A4"},{"value":"0,0E+00","module":"A5"},{"value":"0,0E+00","module":"B1"},{"value":"0,0E+00","module":"C1"},{"value":"0,0E+00","module":"C2"},{"value":"0,0E+00","module":"C3"},{"value":"0,0E+00","module":"C4"},{"value":"0,0E+00","module":"D"}]},{"parameter":"EET","unit":"MJ","values":[{"value":"0,0E+00","module":"A1-A3"},{"value":"0,0E+00","module":"A4"},{"value":"0,0E+00","module":"A5"},{"value":"0,0E+00","module":"B1"},{"value":"0,0E+00","module":"C1"},{"value":"0,0E+00","module":"C2"},{"value":"0,0E+00","module":"C3"},{"value":"0,0E+00","module":"C4"},{"value":"0,0E+00","module":"D"}]}]}