{"product_name":"Concrete ECOPact C20/25Cl02D16S3, Mix code 833290, RMX Militari plant, Romania","epd_id":"IBU-CEI-HOL-2205120-RO2025000047-ISUE001-EN","compliance":["EN 15804+A2","ISO 14025"],"producer_name":"Holcim (Romania) SA","environmental_impact":[{"parameter":"GWP-total","unit":"kg CO2-eq.","values":[{"value":"1,57E+02","module":"A1-A3"},{"value":"2,51E+00","module":"A4"},{"value":"1,65E+00","module":"A5"},{"value":"-1,06E+01","module":"B1"},{"value":"9,53E+00","module":"C1"},{"value":"6,27E+00","module":"C2"},{"value":"6,27E+00","module":"C2"},{"value":"-1,23E-01","module":"C3"},{"value":"0,0E+00","module":"C3"},{"value":"0,0E+00","module":"C4"},{"value":"8,37E+00","module":"C4"},{"value":"-8,28E+00","module":"D"},{"value":"0,0E+00","module":"D"}]},{"parameter":"GWP-fossil","unit":"kg CO2-eq.","values":[{"value":"1,57E+02","module":"A1-A3"},{"value":"2,51E+00","module":"A4"},{"value":"1,65E+00","module":"A5"},{"value":"-1,06E+01","module":"B1"},{"value":"9,53E+00","module":"C1"},{"value":"6,27E+00","module":"C2"},{"value":"6,27E+00","module":"C2"},{"value":"-1,24E-01","module":"C3"},{"value":"0,0E+00","module":"C3"},{"value":"0,0E+00","module":"C4"},{"value":"8,35E+00","module":"C4"},{"value":"-8,25E+00","module":"D"},{"value":"0,0E+00","module":"D"}]},{"parameter":"GWP-biogenic","unit":"kg CO2-eq.","values":[{"value":"2,07E-01","module":"A1-A3"},{"value":"1,10E-03","module":"A4"},{"value":"7,68E-04","module":"A5"},{"value":"0,0E+00","module":"B1"},{"value":"1,25E-03","module":"C1"},{"value":"1,71E-03","module":"C2"},{"value":"1,71E-03","module":"C2"},{"value":"9,32E-04","module":"C3"},{"value":"0,0E+00","module":"C3"},{"value":"0,0E+00","module":"C4"},{"value":"5,48E-03","module":"C4"},{"value":"-2,61E-02","module":"D"},{"value":"0,0E+00","module":"D"}]},{"parameter":"GWP-luluc","unit":"kg CO2-eq.","values":[{"value":"1,71E-02","module":"A1-A3"},{"value":"1,10E-03","module":"A4"},{"value":"1,29E-04","module":"A5"},{"value":"0,0E+00","module":"B1"},{"value":"1,01E-03","module":"C1"},{"value":"2,43E-03","module":"C2"},{"value":"2,43E-03","module":"C2"},{"value":"3,42E-04","module":"C3"},{"value":"0,0E+00","module":"C3"},{"value":"0,0E+00","module":"C4"},{"value":"1,16E-02","module":"C4"},{"value":"-4,87E-03","module":"D"},{"value":"0,0E+00","module":"D"}]},{"parameter":"ODP","unit":"kg CFC11-eq.","values":[{"value":"8,80E-06","module":"A1-A3"},{"value":"5,81E-07","module":"A4"},{"value":"2,73E-07","module":"A5"},{"value":"0,0E+00","module":"B1"},{"value":"2,06E-06","module":"C1"},{"value":"1,43E-06","module":"C2"},{"value":"1,43E-06","module":"C2"},{"value":"5,07E-07","module":"C3"},{"value":"0,0E+00","module":"C3"},{"value":"0,0E+00","module":"C4"},{"value":"4,96E-06","module":"C4"},{"value":"-8,56E-07","module":"D"},{"value":"0,0E+00","module":"D"}]},{"parameter":"AP","unit":"mol H^(+)-eq.","values":[{"value":"4,82E-01","module":"A1-A3"},{"value":"7,34E-03","module":"A4"},{"value":"1,35E-02","module":"A5"},{"value":"0,0E+00","module":"B1"},{"value":"1,00E-01","module":"C1"},{"value":"2,66E-02","module":"C2"},{"value":"2,66E-02","module":"C2"},{"value":"3,13E-02","module":"C3"},{"value":"0,0E+00","module":"C3"},{"value":"0,0E+00","module":"C4"},{"value":"1,15E-01","module":"C4"},{"value":"-7,63E-02","module":"D"},{"value":"0,0E+00","module":"D"}]},{"parameter":"ADPE","unit":"kg Sb-eq.","values":[{"value":"1,28E-04","module":"A1-A3"},{"value":"9,82E-06","module":"A4"},{"value":"9,83E-07","module":"A5"},{"value":"0,0E+00","module":"B1"},{"value":"5,08E-06","module":"C1"},{"value":"1,49E-05","module":"C2"},{"value":"1,49E-05","module":"C2"},{"value":"6,75E-06","module":"C3"},{"value":"0,0E+00","module":"C3"},{"value":"0,0E+00","module":"C4"},{"value":"2,84E-05","module":"C4"},{"value":"-1,33E-04","module":"D"},{"value":"0,0E+00","module":"D"}]},{"parameter":"ADPF","unit":"MJ","values":[{"value":"8,46E+02","module":"A1-A3"},{"value":"3,83E+01","module":"A4"},{"value":"1,95E+01","module":"A5"},{"value":"0,0E+00","module":"B1"},{"value":"1,32E+02","module":"C1"},{"value":"9,69E+01","module":"C2"},{"value":"9,69E+01","module":"C2"},{"value":"6,42E+01","module":"C3"},{"value":"0,0E+00","module":"C3"},{"value":"0,0E+00","module":"C4"},{"value":"3,43E+02","module":"C4"},{"value":"-1,12E+02","module":"D"},{"value":"0,0E+00","module":"D"}]},{"parameter":"WDP","unit":"m^3 world-eq.","values":[{"value":"3,41E+01","module":"A1-A3"},{"value":"1,28E-01","module":"A4"},{"value":"1,41E-01","module":"A5"},{"value":"0,0E+00","module":"B1"},{"value":"2,07E-01","module":"C1"},{"value":"3,71E-01","module":"C2"},{"value":"3,71E-01","module":"C2"},{"value":"5,61E-01","module":"C3"},{"value":"0,0E+00","module":"C3"},{"value":"0,0E+00","module":"C4"},{"value":"1,54E+01","module":"C4"},{"value":"2,53E+01","module":"D"},{"value":"0,0E+00","module":"D"}]},{"parameter":"EP-freshwater","unit":"kg P-eq.","values":[{"value":"7,93E-03","module":"A1-A3"},{"value":"1,79E-04","module":"A4"},{"value":"6,76E-05","module":"A5"},{"value":"0,0E+00","module":"B1"},{"value":"2,98E-04","module":"C1"},{"value":"4,58E-04","module":"C2"},{"value":"4,58E-04","module":"C2"},{"value":"5,82E-04","module":"C3"},{"value":"0,0E+00","module":"C3"},{"value":"0,0E+00","module":"C4"},{"value":"1,12E-03","module":"C4"},{"value":"-2,07E-03","module":"D"},{"value":"0,0E+00","module":"D"}]},{"parameter":"EP-marine","unit":"kg N-eq.","values":[{"value":"1,61E-01","module":"A1-A3"},{"value":"1,51E-03","module":"A4"},{"value":"5,70E-03","module":"A5"},{"value":"0,0E+00","module":"B1"},{"value":"4,43E-02","module":"C1"},{"value":"8,03E-03","module":"C2"},{"value":"8,03E-03","module":"C2"},{"value":"1,06E-02","module":"C3"},{"value":"0,0E+00","module":"C3"},{"value":"0,0E+00","module":"C4"},{"value":"4,01E-02","module":"C4"},{"value":"-1,84E-02","module":"D"},{"value":"0,0E+00","module":"D"}]},{"parameter":"EP-terrestrial","unit":"mol N-eq.","values":[{"value":"1,81E+00","module":"A1-A3"},{"value":"1,64E-02","module":"A4"},{"value":"6,26E-02","module":"A5"},{"value":"0,0E+00","module":"B1"},{"value":"4,86E-01","module":"C1"},{"value":"8,78E-02","module":"C2"},{"value":"8,78E-02","module":"C2"},{"value":"1,14E-01","module":"C3"},{"value":"0,0E+00","module":"C3"},{"value":"0,0E+00","module":"C4"},{"value":"4,39E-01","module":"C4"},{"value":"-2,31E-01","module":"D"},{"value":"0,0E+00","module":"D"}]}],"additional_environmental_impact":[{"parameter":"PM","unit":"disease incidence","values":[{"value":"5,40E-06","module":"A1-A3"},{"value":"1,73E-07","module":"A4"},{"value":"3,27E-07","module":"A5"},{"value":"0,0E+00","module":"B1"},{"value":"2,68E-06","module":"C1"},{"value":"7,30E-07","module":"C2"},{"value":"7,30E-07","module":"C2"},{"value":"5,50E-07","module":"C3"},{"value":"0,0E+00","module":"C3"},{"value":"0,0E+00","module":"C4"},{"value":"2,32E-06","module":"C4"},{"value":"-1,07E-06","module":"D"},{"value":"0,0E+00","module":"D"}]},{"parameter":"ETP-fw","unit":"CTUe","values":[{"value":"5,42E+02","module":"A1-A3"},{"value":"3,11E+01","module":"A4"},{"value":"7,28E+00","module":"A5"},{"value":"0,0E+00","module":"B1"},{"value":"3,67E+01","module":"C1"},{"value":"3,28E+01","module":"C2"},{"value":"3,28E+01","module":"C2"},{"value":"3,32E+01","module":"C3"},{"value":"0,0E+00","module":"C3"},{"value":"0,0E+00","module":"C4"},{"value":"9,43E+01","module":"C4"},{"value":"-1,59E+02","module":"D"},{"value":"0,0E+00","module":"D"}]},{"parameter":"HTP-c","unit":"CTUh","values":[{"value":"2,86E-08","module":"A1-A3"},{"value":"1,04E-09","module":"A4"},{"value":"2,84E-10","module":"A5"},{"value":"0,0E+00","module":"B1"},{"value":"2,99E-09","module":"C1"},{"value":"2,11E-09","module":"C2"},{"value":"2,11E-09","module":"C2"},{"value":"9,76E-10","module":"C3"},{"value":"0,0E+00","module":"C3"},{"value":"0,0E+00","module":"C4"},{"value":"5,49E-09","module":"C4"},{"value":"-1,23E-08","module":"D"},{"value":"0,0E+00","module":"D"}]},{"parameter":"HTP-nc","unit":"CTUh","values":[{"value":"1,35E-06","module":"A1-A3"},{"value":"3,25E-08","module":"A4"},{"value":"1,04E-08","module":"A5"},{"value":"0,0E+00","module":"B1"},{"value":"5,61E-08","module":"C1"},{"value":"8,38E-08","module":"C2"},{"value":"8,38E-08","module":"C2"},{"value":"2,07E-08","module":"C3"},{"value":"0,0E+00","module":"C3"},{"value":"0,0E+00","module":"C4"},{"value":"1,42E-07","module":"C4"},{"value":"-2,05E-07","module":"D"},{"value":"0,0E+00","module":"D"}]},{"parameter":"SQP","unit":"-","values":[{"value":"9,80E+02","module":"A1-A3"},{"value":"4,28E+01","module":"A4"},{"value":"4,52E+00","module":"A5"},{"value":"0,0E+00","module":"B1"},{"value":"1,68E+01","module":"C1"},{"value":"1,09E+02","module":"C2"},{"value":"1,09E+02","module":"C2"},{"value":"9,60E+00","module":"C3"},{"value":"0,0E+00","module":"C3"},{"value":"0,0E+00","module":"C4"},{"value":"7,19E+02","module":"C4"},{"value":"-2,84E+02","module":"D"},{"value":"0,0E+00","module":"D"}]},{"parameter":"IRP","unit":"kBq U235-eq.","values":[{"value":"9,27E+00","module":"A1-A3"},{"value":"2,00E-01","module":"A4"},{"value":"1,74E-01","module":"A5"},{"value":"0,0E+00","module":"B1"},{"value":"5,95E-01","module":"C1"},{"value":"4,57E-01","module":"C2"},{"value":"4,57E-01","module":"C2"},{"value":"1,75E+00","module":"C3"},{"value":"0,0E+00","module":"C3"},{"value":"0,0E+00","module":"C4"},{"value":"1,52E+00","module":"C4"},{"value":"-3,11E+00","module":"D"},{"value":"0,0E+00","module":"D"}]}],"resource_use":[{"parameter":"PERM","unit":"MJ","values":[{"value":"1,90E+01","module":"A1-A3"},{"value":"0,0E+00","module":"A4"},{"value":"5,74E-02","module":"A5"},{"value":"0,0E+00","module":"B1"},{"value":"0,0E+00","module":"C1"},{"value":"0,0E+00","module":"C2"},{"value":"0,0E+00","module":"C2"},{"value":"0,0E+00","module":"C3"},{"value":"0,0E+00","module":"C3"},{"value":"0,0E+00","module":"C4"},{"value":"0,0E+00","module":"C4"},{"value":"0,0E+00","module":"D"},{"value":"0,0E+00","module":"D"}]},{"parameter":"PENRM","unit":"MJ","values":[{"value":"2,16E+01","module":"A1-A3"},{"value":"0,0E+00","module":"A4"},{"value":"6,53E-02","module":"A5"},{"value":"0,0E+00","module":"B1"},{"value":"0,0E+00","module":"C1"},{"value":"0,0E+00","module":"C2"},{"value":"0,0E+00","module":"C2"},{"value":"0,0E+00","module":"C3"},{"value":"0,0E+00","module":"C3"},{"value":"0,0E+00","module":"C4"},{"value":"0,0E+00","module":"C4"},{"value":"0,0E+00","module":"D"},{"value":"0,0E+00","module":"D"}]},{"parameter":"PENRT","unit":"MJ","values":[{"value":"8,45E+02","module":"A1-A3"},{"value":"3,83E+01","module":"A4"},{"value":"1,95E+01","module":"A5"},{"value":"0,0E+00","module":"B1"},{"value":"1,32E+02","module":"C1"},{"value":"9,69E+01","module":"C2"},{"value":"9,69E+01","module":"C2"},{"value":"6,42E+01","module":"C3"},{"value":"0,0E+00","module":"C3"},{"value":"0,0E+00","module":"C4"},{"value":"3,43E+02","module":"C4"},{"value":"-1,12E+02","module":"D"},{"value":"0,0E+00","module":"D"}]},{"parameter":"SM","unit":"kg","values":[{"value":"1,95E+00","module":"A1-A3"},{"value":"0,0E+00","module":"A4"},{"value":"5,89E-03","module":"A5"},{"value":"0,0E+00","module":"B1"},{"value":"0,0E+00","module":"C1"},{"value":"0,0E+00","module":"C2"},{"value":"0,0E+00","module":"C2"},{"value":"0,0E+00","module":"C3"},{"value":"0,0E+00","module":"C3"},{"value":"0,0E+00","module":"C4"},{"value":"0,0E+00","module":"C4"},{"value":"2,33E+03","module":"D"},{"value":"0,0E+00","module":"D"}]},{"parameter":"RSF","unit":"MJ","values":[{"value":"2,48E+02","module":"A1-A3"},{"value":"0,0E+00","module":"A4"},{"value":"7,50E-01","module":"A5"},{"value":"0,0E+00","module":"B1"},{"value":"0,0E+00","module":"C1"},{"value":"0,0E+00","module":"C2"},{"value":"0,0E+00","module":"C2"},{"value":"0,0E+00","module":"C3"},{"value":"0,0E+00","module":"C3"},{"value":"0,0E+00","module":"C4"},{"value":"0,0E+00","module":"C4"},{"value":"0,0E+00","module":"D"},{"value":"0,0E+00","module":"D"}]},{"parameter":"NRSF","unit":"MJ","values":[{"value":"2,60E+02","module":"A1-A3"},{"value":"0,0E+00","module":"A4"},{"value":"7,87E-01","module":"A5"},{"value":"0,0E+00","module":"B1"},{"value":"0,0E+00","module":"C1"},{"value":"0,0E+00","module":"C2"},{"value":"0,0E+00","module":"C2"},{"value":"0,0E+00","module":"C3"},{"value":"0,0E+00","module":"C3"},{"value":"0,0E+00","module":"C4"},{"value":"0,0E+00","module":"C4"},{"value":"0,0E+00","module":"D"},{"value":"0,0E+00","module":"D"}]}],"end_of_life_waste":[{"parameter":"HWD","unit":"kg","values":[{"value":"8,44E-01","module":"A1-A3"},{"value":"3,02E-02","module":"A4"},{"value":"1,39E-02","module":"A5"},{"value":"0,0E+00","module":"B1"},{"value":"1,05E-01","module":"C1"},{"value":"8,66E-02","module":"C2"},{"value":"8,66E-02","module":"C2"},{"value":"1,44E-01","module":"C3"},{"value":"0,0E+00","module":"C3"},{"value":"0,0E+00","module":"C4"},{"value":"2,32E-01","module":"C4"},{"value":"-7,59E-01","module":"D"},{"value":"0,0E+00","module":"D"}]},{"parameter":"RWD","unit":"kg","values":[{"value":"7,51E-03","module":"A1-A3"},{"value":"2,58E-04","module":"A4"},{"value":"1,55E-04","module":"A5"},{"value":"0,0E+00","module":"B1"},{"value":"9,12E-04","module":"C1"},{"value":"6,41E-04","module":"C2"},{"value":"6,41E-04","module":"C2"},{"value":"7,06E-04","module":"C3"},{"value":"0,0E+00","module":"C3"},{"value":"0,0E+00","module":"C4"},{"value":"2,25E-03","module":"C4"},{"value":"-1,36E-03","module":"D"},{"value":"0,0E+00","module":"D"}]}],"end_of_life_flow":[{"parameter":"CRU","unit":"kg","values":[{"value":"0,0E+00","module":"A1-A3"},{"value":"0,0E+00","module":"A4"},{"value":"0,0E+00","module":"A5"},{"value":"0,0E+00","module":"B1"},{"value":"0,0E+00","module":"C1"},{"value":"0,0E+00","module":"C2"},{"value":"0,0E+00","module":"C2"},{"value":"0,0E+00","module":"C3"},{"value":"0,0E+00","module":"C3"},{"value":"0,0E+00","module":"C4"},{"value":"0,0E+00","module":"C4"},{"value":"0,0E+00","module":"D"},{"value":"0,0E+00","module":"D"}]},{"parameter":"MFR","unit":"kg","values":[{"value":"1,02E-01","module":"A1-A3"},{"value":"0,0E+00","module":"A4"},{"value":"3,08E-04","module":"A5"},{"value":"0,0E+00","module":"B1"},{"value":"0,0E+00","module":"C1"},{"value":"0,0E+00","module":"C2"},{"value":"0,0E+00","module":"C2"},{"value":"2,33E+03","module":"C3"},{"value":"0,0E+00","module":"C3"},{"value":"0,0E+00","module":"C4"},{"value":"0,0E+00","module":"C4"},{"value":"0,0E+00","module":"D"},{"value":"0,0E+00","module":"D"}]},{"parameter":"MER","unit":"kg","values":[{"value":"0,0E+00","module":"A1-A3"},{"value":"0,0E+00","module":"A4"},{"value":"0,0E+00","module":"A5"},{"value":"0,0E+00","module":"B1"},{"value":"0,0E+00","module":"C1"},{"value":"0,0E+00","module":"C2"},{"value":"0,0E+00","module":"C2"},{"value":"0,0E+00","module":"C3"},{"value":"0,0E+00","module":"C3"},{"value":"0,0E+00","module":"C4"},{"value":"0,0E+00","module":"C4"},{"value":"0,0E+00","module":"D"},{"value":"0,0E+00","module":"D"}]},{"parameter":"EEE","unit":"MJ","values":[{"value":"0,0E+00","module":"A1-A3"},{"value":"0,0E+00","module":"A4"},{"value":"0,0E+00","module":"A5"},{"value":"0,0E+00","module":"B1"},{"value":"0,0E+00","module":"C1"},{"value":"0,0E+00","module":"C2"},{"value":"0,0E+00","module":"C2"},{"value":"0,0E+00","module":"C3"},{"value":"0,0E+00","module":"C3"},{"value":"0,0E+00","module":"C4"},{"value":"0,0E+00","module":"C4"},{"value":"0,0E+00","module":"D"},{"value":"0,0E+00","module":"D"}]},{"parameter":"EET","unit":"MJ","values":[{"value":"0,0E+00","module":"A1-A3"},{"value":"0,0E+00","module":"A4"},{"value":"0,0E+00","module":"A5"},{"value":"0,0E+00","module":"B1"},{"value":"0,0E+00","module":"C1"},{"value":"0,0E+00","module":"C2"},{"value":"0,0E+00","module":"C2"},{"value":"0,0E+00","module":"C3"},{"value":"0,0E+00","module":"C3"},{"value":"0,0E+00","module":"C4"},{"value":"0,0E+00","module":"C4"},{"value":"0,0E+00","module":"D"},{"value":"0,0E+00","module":"D"}]}]}