{"product_name":"Concrete C40/50 ECOPact Prime AS, Mix code WAL2928/010, Watford plant, United Kingdom","epd_id":"IBU-CEI-HOL-2205120-UK2023000445-1SUE001-EN","compliance":["EN 15804+A2","ISO 14025"],"producer_name":"Aggregate Industries","environmental_impact":[{"parameter":"GWP-total","unit":"kg CO2-eq.","values":[{"value":"1,75E+02","module":"A1-A3"},{"value":"1,31E+00","module":"A4"},{"value":"3,02E+00","module":"A5"},{"value":"-1,14E+00","module":"B1"},{"value":"9,00E+00","module":"C1"},{"value":"4,44E+00","module":"C2"},{"value":"2,88E+00","module":"C3"},{"value":"0,0E+00","module":"C4"},{"value":"-4,32E+00","module":"D"}]},{"parameter":"GWP-fossil","unit":"kg CO2-eq.","values":[{"value":"1,75E+02","module":"A1-A3"},{"value":"1,31E+00","module":"A4"},{"value":"3,01E+00","module":"A5"},{"value":"-1,14E+00","module":"B1"},{"value":"9,00E+00","module":"C1"},{"value":"4,44E+00","module":"C2"},{"value":"2,88E+00","module":"C3"},{"value":"0,0E+00","module":"C4"},{"value":"-4,32E+00","module":"D"}]},{"parameter":"GWP-biogenic","unit":"kg CO2-eq.","values":[{"value":"4,01E-01","module":"A1-A3"},{"value":"1,69E-04","module":"A4"},{"value":"2,99E-03","module":"A5"},{"value":"0,0E+00","module":"B1"},{"value":"7,31E-04","module":"C1"},{"value":"3,47E-04","module":"C2"},{"value":"7,88E-04","module":"C3"},{"value":"0,0E+00","module":"C4"},{"value":"-5,01E-03","module":"D"}]},{"parameter":"GWP-luluc","unit":"kg CO2-eq.","values":[{"value":"1,28E-02","module":"A1-A3"},{"value":"2,00E-05","module":"A4"},{"value":"1,37E-04","module":"A5"},{"value":"0,0E+00","module":"B1"},{"value":"2,22E-04","module":"C1"},{"value":"8,01E-05","module":"C2"},{"value":"1,68E-04","module":"C3"},{"value":"0,0E+00","module":"C4"},{"value":"-2,83E-04","module":"D"}]},{"parameter":"ODP","unit":"kg CFC11-eq.","values":[{"value":"4,86E-06","module":"A1-A3"},{"value":"3,09E-07","module":"A4"},{"value":"4,14E-07","module":"A5"},{"value":"0,0E+00","module":"B1"},{"value":"2,02E-06","module":"C1"},{"value":"9,82E-07","module":"C2"},{"value":"5,83E-07","module":"C3"},{"value":"0,0E+00","module":"C4"},{"value":"-7,31E-07","module":"D"}]},{"parameter":"AP","unit":"mol H^(+)-eq.","values":[{"value":"3,67E-01","module":"A1-A3"},{"value":"3,25E-03","module":"A4"},{"value":"2,03E-02","module":"A5"},{"value":"0,0E+00","module":"B1"},{"value":"9,70E-02","module":"C1"},{"value":"1,51E-02","module":"C2"},{"value":"2,36E-02","module":"C3"},{"value":"0,0E+00","module":"C4"},{"value":"-3,21E-02","module":"D"}]},{"parameter":"ADPE","unit":"kg Sb-eq.","values":[{"value":"4,81E-06","module":"A1-A3"},{"value":"8,52E-08","module":"A4"},{"value":"1,25E-07","module":"A5"},{"value":"0,0E+00","module":"B1"},{"value":"4,66E-07","module":"C1"},{"value":"3,60E-07","module":"C2"},{"value":"1,91E-07","module":"C3"},{"value":"0,0E+00","module":"C4"},{"value":"-9,62E-07","module":"D"}]},{"parameter":"ADPF","unit":"MJ","values":[{"value":"1,40E+03","module":"A1-A3"},{"value":"1,85E+01","module":"A4"},{"value":"3,57E+01","module":"A5"},{"value":"0,0E+00","module":"B1"},{"value":"1,25E+02","module":"C1"},{"value":"6,14E+01","module":"C2"},{"value":"8,11E+01","module":"C3"},{"value":"0,0E+00","module":"C4"},{"value":"-7,12E+01","module":"D"}]},{"parameter":"WDP","unit":"m^3 world-eq.","values":[{"value":"2,32E+01","module":"A1-A3"},{"value":"9,53E-04","module":"A4"},{"value":"1,72E-01","module":"A5"},{"value":"0,0E+00","module":"B1"},{"value":"3,21E-02","module":"C1"},{"value":"2,38E-02","module":"C2"},{"value":"5,23E-02","module":"C3"},{"value":"0,0E+00","module":"C4"},{"value":"-8,50E+00","module":"D"}]},{"parameter":"EP-freshwater","unit":"kg P-eq.","values":[{"value":"1,30E-02","module":"A1-A3"},{"value":"9,69E-06","module":"A4"},{"value":"1,64E-04","module":"A5"},{"value":"0,0E+00","module":"B1"},{"value":"5,40E-05","module":"C1"},{"value":"8,20E-05","module":"C2"},{"value":"1,21E-03","module":"C3"},{"value":"0,0E+00","module":"C4"},{"value":"-7,33E-04","module":"D"}]},{"parameter":"EP-marine","unit":"kg N-eq.","values":[{"value":"1,05E-01","module":"A1-A3"},{"value":"1,03E-03","module":"A4"},{"value":"8,67E-03","module":"A5"},{"value":"0,0E+00","module":"B1"},{"value":"4,36E-02","module":"C1"},{"value":"4,75E-03","module":"C2"},{"value":"1,03E-02","module":"C3"},{"value":"0,0E+00","module":"C4"},{"value":"-1,40E-02","module":"D"}]},{"parameter":"EP-terrestrial","unit":"mol N-eq.","values":[{"value":"1,12E+00","module":"A1-A3"},{"value":"8,03E-03","module":"A4"},{"value":"9,46E-02","module":"A5"},{"value":"0,0E+00","module":"B1"},{"value":"4,78E-01","module":"C1"},{"value":"5,20E-02","module":"C2"},{"value":"1,11E-01","module":"C3"},{"value":"0,0E+00","module":"C4"},{"value":"-1,52E-01","module":"D"}]}],"additional_environmental_impact":[{"parameter":"PM","unit":"disease incidence","values":[{"value":"3,58E-06","module":"A1-A3"},{"value":"8,54E-08","module":"A4"},{"value":"4,99E-07","module":"A5"},{"value":"0,0E+00","module":"B1"},{"value":"2,61E-06","module":"C1"},{"value":"3,73E-07","module":"C2"},{"value":"5,56E-07","module":"C3"},{"value":"0,0E+00","module":"C4"},{"value":"-8,30E-07","module":"D"}]},{"parameter":"ETP-fw","unit":"CTUe","values":[{"value":"5,26E+02","module":"A1-A3"},{"value":"8,32E+00","module":"A4"},{"value":"1,18E+01","module":"A5"},{"value":"0,0E+00","module":"B1"},{"value":"4,15E+01","module":"C1"},{"value":"2,95E+01","module":"C2"},{"value":"1,57E+01","module":"C3"},{"value":"0,0E+00","module":"C4"},{"value":"-2,25E+01","module":"D"}]},{"parameter":"HTP-c","unit":"CTUh","values":[{"value":"8,25E-08","module":"A1-A3"},{"value":"1,29E-10","module":"A4"},{"value":"6,87E-10","module":"A5"},{"value":"0,0E+00","module":"B1"},{"value":"5,42E-10","module":"C1"},{"value":"3,98E-10","module":"C2"},{"value":"2,19E-10","module":"C3"},{"value":"0,0E+00","module":"C4"},{"value":"-7,98E-10","module":"D"}]},{"parameter":"HTP-nc","unit":"CTUh","values":[{"value":"2,21E-06","module":"A1-A3"},{"value":"1,46E-08","module":"A4"},{"value":"2,39E-08","module":"A5"},{"value":"0,0E+00","module":"B1"},{"value":"4,25E-08","module":"C1"},{"value":"5,31E-08","module":"C2"},{"value":"1,34E-08","module":"C3"},{"value":"0,0E+00","module":"C4"},{"value":"-2,39E-08","module":"D"}]},{"parameter":"SQP","unit":"-","values":[{"value":"2,76E+02","module":"A1-A3"},{"value":"9,40E+00","module":"A4"},{"value":"2,99E+00","module":"A5"},{"value":"0,0E+00","module":"B1"},{"value":"7,88E-01","module":"C1"},{"value":"5,34E-01","module":"C2"},{"value":"1,64E+01","module":"C3"},{"value":"0,0E+00","module":"C4"},{"value":"-2,58E+02","module":"D"}]},{"parameter":"IRP","unit":"kBq U235-eq.","values":[{"value":"1,47E+01","module":"A1-A3"},{"value":"8,22E-02","module":"A4"},{"value":"2,89E-01","module":"A5"},{"value":"0,0E+00","module":"B1"},{"value":"5,49E-01","module":"C1"},{"value":"2,65E-01","module":"C2"},{"value":"1,74E+00","module":"C3"},{"value":"0,0E+00","module":"C4"},{"value":"-1,08E+00","module":"D"}]}],"resource_use":[{"parameter":"PERM","unit":"MJ","values":[{"value":"4,10E-01","module":"A1-A3"},{"value":"0,0E+00","module":"A4"},{"value":"2,89E-03","module":"A5"},{"value":"0,0E+00","module":"B1"},{"value":"0,0E+00","module":"C1"},{"value":"0,0E+00","module":"C2"},{"value":"0,0E+00","module":"C3"},{"value":"0,0E+00","module":"C4"},{"value":"0,0E+00","module":"D"}]},{"parameter":"PENRM","unit":"MJ","values":[{"value":"7,85E+01","module":"A1-A3"},{"value":"0,0E+00","module":"A4"},{"value":"5,52E-01","module":"A5"},{"value":"0,0E+00","module":"B1"},{"value":"0,0E+00","module":"C1"},{"value":"0,0E+00","module":"C2"},{"value":"0,0E+00","module":"C3"},{"value":"0,0E+00","module":"C4"},{"value":"0,0E+00","module":"D"}]},{"parameter":"PENRT","unit":"MJ","values":[{"value":"1,41E+03","module":"A1-A3"},{"value":"1,85E+01","module":"A4"},{"value":"3,57E+01","module":"A5"},{"value":"0,0E+00","module":"B1"},{"value":"1,25E+02","module":"C1"},{"value":"6,14E+01","module":"C2"},{"value":"8,11E+01","module":"C3"},{"value":"0,0E+00","module":"C4"},{"value":"-7,12E+01","module":"D"}]},{"parameter":"SM","unit":"kg","values":[{"value":"1,66E+01","module":"A1-A3"},{"value":"0,0E+00","module":"A4"},{"value":"1,17E-01","module":"A5"},{"value":"0,0E+00","module":"B1"},{"value":"0,0E+00","module":"C1"},{"value":"0,0E+00","module":"C2"},{"value":"0,0E+00","module":"C3"},{"value":"0,0E+00","module":"C4"},{"value":"2,42E+03","module":"D"}]},{"parameter":"RSF","unit":"MJ","values":[{"value":"1,14E+02","module":"A1-A3"},{"value":"0,0E+00","module":"A4"},{"value":"8,01E-01","module":"A5"},{"value":"0,0E+00","module":"B1"},{"value":"0,0E+00","module":"C1"},{"value":"0,0E+00","module":"C2"},{"value":"0,0E+00","module":"C3"},{"value":"0,0E+00","module":"C4"},{"value":"0,0E+00","module":"D"}]},{"parameter":"NRSF","unit":"MJ","values":[{"value":"2,91E+02","module":"A1-A3"},{"value":"0,0E+00","module":"A4"},{"value":"2,05E+00","module":"A5"},{"value":"0,0E+00","module":"B1"},{"value":"0,0E+00","module":"C1"},{"value":"0,0E+00","module":"C2"},{"value":"0,0E+00","module":"C3"},{"value":"0,0E+00","module":"C4"},{"value":"0,0E+00","module":"D"}]}],"end_of_life_waste":[{"parameter":"HWD","unit":"kg","values":[{"value":"5,85E-01","module":"A1-A3"},{"value":"2,62E-03","module":"A4"},{"value":"6,12E-03","module":"A5"},{"value":"0,0E+00","module":"B1"},{"value":"7,09E-03","module":"C1"},{"value":"1,50E-02","module":"C2"},{"value":"1,31E-02","module":"C3"},{"value":"0,0E+00","module":"C4"},{"value":"-3,38E-02","module":"D"}]},{"parameter":"RWD","unit":"kg","values":[{"value":"2,48E-02","module":"A1-A3"},{"value":"1,32E-04","module":"A4"},{"value":"3,60E-04","module":"A5"},{"value":"0,0E+00","module":"B1"},{"value":"8,91E-04","module":"C1"},{"value":"4,33E-04","module":"C2"},{"value":"6,07E-04","module":"C3"},{"value":"0,0E+00","module":"C4"},{"value":"-5,17E-04","module":"D"}]}],"end_of_life_flow":[{"parameter":"CRU","unit":"kg","values":[{"value":"0,0E+00","module":"A1-A3"},{"value":"0,0E+00","module":"A4"},{"value":"0,0E+00","module":"A5"},{"value":"0,0E+00","module":"B1"},{"value":"0,0E+00","module":"C1"},{"value":"0,0E+00","module":"C2"},{"value":"0,0E+00","module":"C3"},{"value":"0,0E+00","module":"C4"},{"value":"0,0E+00","module":"D"}]},{"parameter":"MFR","unit":"kg","values":[{"value":"9,95E-03","module":"A1-A3"},{"value":"0,0E+00","module":"A4"},{"value":"1,70E+01","module":"A5"},{"value":"0,0E+00","module":"B1"},{"value":"0,0E+00","module":"C1"},{"value":"0,0E+00","module":"C2"},{"value":"2,42E+03","module":"C3"},{"value":"0,0E+00","module":"C4"},{"value":"0,0E+00","module":"D"}]},{"parameter":"MER","unit":"kg","values":[{"value":"0,0E+00","module":"A1-A3"},{"value":"0,0E+00","module":"A4"},{"value":"0,0E+00","module":"A5"},{"value":"0,0E+00","module":"B1"},{"value":"0,0E+00","module":"C1"},{"value":"0,0E+00","module":"C2"},{"value":"0,0E+00","module":"C3"},{"value":"0,0E+00","module":"C4"},{"value":"0,0E+00","module":"D"}]},{"parameter":"EEE","unit":"MJ","values":[{"value":"0,0E+00","module":"A1-A3"},{"value":"0,0E+00","module":"A4"},{"value":"0,0E+00","module":"A5"},{"value":"0,0E+00","module":"B1"},{"value":"0,0E+00","module":"C1"},{"value":"0,0E+00","module":"C2"},{"value":"0,0E+00","module":"C3"},{"value":"0,0E+00","module":"C4"},{"value":"0,0E+00","module":"D"}]},{"parameter":"EET","unit":"MJ","values":[{"value":"0,0E+00","module":"A1-A3"},{"value":"0,0E+00","module":"A4"},{"value":"0,0E+00","module":"A5"},{"value":"0,0E+00","module":"B1"},{"value":"0,0E+00","module":"C1"},{"value":"0,0E+00","module":"C2"},{"value":"0,0E+00","module":"C3"},{"value":"0,0E+00","module":"C4"},{"value":"0,0E+00","module":"D"}]}]}