{"product_name":"Concrete GEN1 CIIIA ECOPact, Mix code GRL2924/001, Greenwich plant, United Kingdom","epd_id":"IBU-CEI-HOL-2205120-UK2024001539-ISUE002-EN","compliance":["EN 15804+A2","ISO 14025"],"producer_name":"Aggregate Industries","environmental_impact":[{"parameter":"GWP-total","unit":"kg CO2-eq.","values":[{"value":"1,21E+02","module":"A1-A3"},{"value":"2,02E+00","module":"A4"},{"value":"3,83E+00","module":"A5"},{"value":"0,0E+00","module":"B1"},{"value":"9,00E+00","module":"C1"},{"value":"4,29E+00","module":"C2"},{"value":"1,30E+00","module":"C3"},{"value":"0,0E+00","module":"C4"},{"value":"-4,15E+00","module":"D"}]},{"parameter":"GWP-fossil","unit":"kg CO2-eq.","values":[{"value":"1,21E+02","module":"A1-A3"},{"value":"2,02E+00","module":"A4"},{"value":"3,83E+00","module":"A5"},{"value":"0,0E+00","module":"B1"},{"value":"9,00E+00","module":"C1"},{"value":"4,29E+00","module":"C2"},{"value":"1,30E+00","module":"C3"},{"value":"0,0E+00","module":"C4"},{"value":"-4,15E+00","module":"D"}]},{"parameter":"GWP-biogenic","unit":"kg CO2-eq.","values":[{"value":"1,07E-01","module":"A1-A3"},{"value":"2,60E-04","module":"A4"},{"value":"1,91E-03","module":"A5"},{"value":"0,0E+00","module":"B1"},{"value":"7,31E-04","module":"C1"},{"value":"3,36E-04","module":"C2"},{"value":"7,61E-04","module":"C3"},{"value":"0,0E+00","module":"C4"},{"value":"-4,81E-03","module":"D"}]},{"parameter":"GWP-luluc","unit":"kg CO2-eq.","values":[{"value":"8,64E-03","module":"A1-A3"},{"value":"3,08E-05","module":"A4"},{"value":"1,89E-04","module":"A5"},{"value":"0,0E+00","module":"B1"},{"value":"2,22E-04","module":"C1"},{"value":"7,74E-05","module":"C2"},{"value":"1,63E-04","module":"C3"},{"value":"0,0E+00","module":"C4"},{"value":"-2,72E-04","module":"D"}]},{"parameter":"ODP","unit":"kg CFC11-eq.","values":[{"value":"2,54E-06","module":"A1-A3"},{"value":"4,76E-07","module":"A4"},{"value":"4,40E-07","module":"A5"},{"value":"0,0E+00","module":"B1"},{"value":"2,02E-06","module":"C1"},{"value":"9,49E-07","module":"C2"},{"value":"5,64E-07","module":"C3"},{"value":"0,0E+00","module":"C4"},{"value":"-7,01E-07","module":"D"}]},{"parameter":"AP","unit":"mol H^(+)-eq.","values":[{"value":"2,20E-01","module":"A1-A3"},{"value":"5,01E-03","module":"A4"},{"value":"2,17E-02","module":"A5"},{"value":"0,0E+00","module":"B1"},{"value":"9,70E-02","module":"C1"},{"value":"1,46E-02","module":"C2"},{"value":"2,28E-02","module":"C3"},{"value":"0,0E+00","module":"C4"},{"value":"-3,08E-02","module":"D"}]},{"parameter":"ADPE","unit":"kg Sb-eq.","values":[{"value":"3,31E-06","module":"A1-A3"},{"value":"1,31E-07","module":"A4"},{"value":"1,51E-07","module":"A5"},{"value":"0,0E+00","module":"B1"},{"value":"4,66E-07","module":"C1"},{"value":"3,48E-07","module":"C2"},{"value":"1,85E-07","module":"C3"},{"value":"0,0E+00","module":"C4"},{"value":"-9,23E-07","module":"D"}]},{"parameter":"ADPF","unit":"MJ","values":[{"value":"7,63E+02","module":"A1-A3"},{"value":"2,84E+01","module":"A4"},{"value":"3,97E+01","module":"A5"},{"value":"0,0E+00","module":"B1"},{"value":"1,25E+02","module":"C1"},{"value":"5,93E+01","module":"C2"},{"value":"7,83E+01","module":"C3"},{"value":"0,0E+00","module":"C4"},{"value":"-6,84E+01","module":"D"}]},{"parameter":"WDP","unit":"m^3 world-eq.","values":[{"value":"1,28E+01","module":"A1-A3"},{"value":"1,47E-03","module":"A4"},{"value":"2,16E-01","module":"A5"},{"value":"0,0E+00","module":"B1"},{"value":"3,21E-02","module":"C1"},{"value":"2,30E-02","module":"C2"},{"value":"5,06E-02","module":"C3"},{"value":"0,0E+00","module":"C4"},{"value":"-8,16E+00","module":"D"}]},{"parameter":"EP-freshwater","unit":"kg P-eq.","values":[{"value":"8,15E-03","module":"A1-A3"},{"value":"1,49E-05","module":"A4"},{"value":"2,15E-04","module":"A5"},{"value":"0,0E+00","module":"B1"},{"value":"5,40E-05","module":"C1"},{"value":"7,93E-05","module":"C2"},{"value":"1,17E-03","module":"C3"},{"value":"0,0E+00","module":"C4"},{"value":"-7,03E-04","module":"D"}]},{"parameter":"EP-marine","unit":"kg N-eq.","values":[{"value":"6,79E-02","module":"A1-A3"},{"value":"1,59E-03","module":"A4"},{"value":"9,17E-03","module":"A5"},{"value":"0,0E+00","module":"B1"},{"value":"4,36E-02","module":"C1"},{"value":"4,59E-03","module":"C2"},{"value":"9,99E-03","module":"C3"},{"value":"0,0E+00","module":"C4"},{"value":"-1,35E-02","module":"D"}]},{"parameter":"EP-terrestrial","unit":"mol N-eq.","values":[{"value":"7,64E-01","module":"A1-A3"},{"value":"1,24E-02","module":"A4"},{"value":"1,01E-01","module":"A5"},{"value":"0,0E+00","module":"B1"},{"value":"4,78E-01","module":"C1"},{"value":"5,03E-02","module":"C2"},{"value":"1,07E-01","module":"C3"},{"value":"0,0E+00","module":"C4"},{"value":"-1,46E-01","module":"D"}]}],"additional_environmental_impact":[{"parameter":"PM","unit":"disease incidence","values":[{"value":"2,15E-06","module":"A1-A3"},{"value":"1,31E-07","module":"A4"},{"value":"5,18E-07","module":"A5"},{"value":"0,0E+00","module":"B1"},{"value":"2,61E-06","module":"C1"},{"value":"3,61E-07","module":"C2"},{"value":"5,38E-07","module":"C3"},{"value":"0,0E+00","module":"C4"},{"value":"-7,97E-07","module":"D"}]},{"parameter":"ETP-fw","unit":"CTUe","values":[{"value":"2,37E+02","module":"A1-A3"},{"value":"1,28E+01","module":"A4"},{"value":"1,25E+01","module":"A5"},{"value":"0,0E+00","module":"B1"},{"value":"4,15E+01","module":"C1"},{"value":"2,85E+01","module":"C2"},{"value":"1,52E+01","module":"C3"},{"value":"0,0E+00","module":"C4"},{"value":"-2,16E+01","module":"D"}]},{"parameter":"HTP-c","unit":"CTUh","values":[{"value":"2,95E-08","module":"A1-A3"},{"value":"1,98E-10","module":"A4"},{"value":"5,91E-10","module":"A5"},{"value":"0,0E+00","module":"B1"},{"value":"5,42E-10","module":"C1"},{"value":"3,84E-10","module":"C2"},{"value":"2,11E-10","module":"C3"},{"value":"0,0E+00","module":"C4"},{"value":"-7,66E-10","module":"D"}]},{"parameter":"HTP-nc","unit":"CTUh","values":[{"value":"1,28E-06","module":"A1-A3"},{"value":"2,24E-08","module":"A4"},{"value":"2,99E-08","module":"A5"},{"value":"0,0E+00","module":"B1"},{"value":"4,25E-08","module":"C1"},{"value":"5,13E-08","module":"C2"},{"value":"1,30E-08","module":"C3"},{"value":"0,0E+00","module":"C4"},{"value":"-2,29E-08","module":"D"}]},{"parameter":"SQP","unit":"-","values":[{"value":"2,41E+02","module":"A1-A3"},{"value":"1,45E+01","module":"A4"},{"value":"5,27E+00","module":"A5"},{"value":"0,0E+00","module":"B1"},{"value":"7,88E-01","module":"C1"},{"value":"5,16E-01","module":"C2"},{"value":"1,59E+01","module":"C3"},{"value":"0,0E+00","module":"C4"},{"value":"-2,48E+02","module":"D"}]},{"parameter":"IRP","unit":"kBq U235-eq.","values":[{"value":"1,12E+01","module":"A1-A3"},{"value":"1,27E-01","module":"A4"},{"value":"3,85E-01","module":"A5"},{"value":"0,0E+00","module":"B1"},{"value":"5,49E-01","module":"C1"},{"value":"2,56E-01","module":"C2"},{"value":"1,68E+00","module":"C3"},{"value":"0,0E+00","module":"C4"},{"value":"-1,04E+00","module":"D"}]}],"resource_use":[{"parameter":"PERM","unit":"MJ","values":[{"value":"0,0E+00","module":"A1-A3"},{"value":"0,0E+00","module":"A4"},{"value":"0,0E+00","module":"A5"},{"value":"0,0E+00","module":"B1"},{"value":"0,0E+00","module":"C1"},{"value":"0,0E+00","module":"C2"},{"value":"0,0E+00","module":"C3"},{"value":"0,0E+00","module":"C4"},{"value":"0,0E+00","module":"D"}]},{"parameter":"PENRM","unit":"MJ","values":[{"value":"3,52E+00","module":"A1-A3"},{"value":"0,0E+00","module":"A4"},{"value":"5,70E-02","module":"A5"},{"value":"0,0E+00","module":"B1"},{"value":"0,0E+00","module":"C1"},{"value":"0,0E+00","module":"C2"},{"value":"0,0E+00","module":"C3"},{"value":"0,0E+00","module":"C4"},{"value":"0,0E+00","module":"D"}]},{"parameter":"PENRT","unit":"MJ","values":[{"value":"7,67E+02","module":"A1-A3"},{"value":"2,84E+01","module":"A4"},{"value":"3,97E+01","module":"A5"},{"value":"0,0E+00","module":"B1"},{"value":"1,25E+02","module":"C1"},{"value":"5,93E+01","module":"C2"},{"value":"7,83E+01","module":"C3"},{"value":"0,0E+00","module":"C4"},{"value":"-6,84E+01","module":"D"}]},{"parameter":"SM","unit":"kg","values":[{"value":"1,64E+01","module":"A1-A3"},{"value":"0,0E+00","module":"A4"},{"value":"2,65E-01","module":"A5"},{"value":"0,0E+00","module":"B1"},{"value":"0,0E+00","module":"C1"},{"value":"0,0E+00","module":"C2"},{"value":"0,0E+00","module":"C3"},{"value":"0,0E+00","module":"C4"},{"value":"2,32E+03","module":"D"}]},{"parameter":"RSF","unit":"MJ","values":[{"value":"1,12E+02","module":"A1-A3"},{"value":"0,0E+00","module":"A4"},{"value":"1,82E+00","module":"A5"},{"value":"0,0E+00","module":"B1"},{"value":"0,0E+00","module":"C1"},{"value":"0,0E+00","module":"C2"},{"value":"0,0E+00","module":"C3"},{"value":"0,0E+00","module":"C4"},{"value":"0,0E+00","module":"D"}]},{"parameter":"NRSF","unit":"MJ","values":[{"value":"2,88E+02","module":"A1-A3"},{"value":"0,0E+00","module":"A4"},{"value":"4,65E+00","module":"A5"},{"value":"0,0E+00","module":"B1"},{"value":"0,0E+00","module":"C1"},{"value":"0,0E+00","module":"C2"},{"value":"0,0E+00","module":"C3"},{"value":"0,0E+00","module":"C4"},{"value":"0,0E+00","module":"D"}]}],"end_of_life_waste":[{"parameter":"HWD","unit":"kg","values":[{"value":"2,32E-01","module":"A1-A3"},{"value":"4,04E-03","module":"A4"},{"value":"6,04E-03","module":"A5"},{"value":"0,0E+00","module":"B1"},{"value":"7,09E-03","module":"C1"},{"value":"1,45E-02","module":"C2"},{"value":"1,27E-02","module":"C3"},{"value":"0,0E+00","module":"C4"},{"value":"-3,25E-02","module":"D"}]},{"parameter":"RWD","unit":"kg","values":[{"value":"1,87E-02","module":"A1-A3"},{"value":"2,02E-04","module":"A4"},{"value":"5,00E-04","module":"A5"},{"value":"0,0E+00","module":"B1"},{"value":"8,91E-04","module":"C1"},{"value":"4,19E-04","module":"C2"},{"value":"5,87E-04","module":"C3"},{"value":"0,0E+00","module":"C4"},{"value":"-4,97E-04","module":"D"}]}],"end_of_life_flow":[{"parameter":"CRU","unit":"kg","values":[{"value":"0,0E+00","module":"A1-A3"},{"value":"0,0E+00","module":"A4"},{"value":"0,0E+00","module":"A5"},{"value":"0,0E+00","module":"B1"},{"value":"0,0E+00","module":"C1"},{"value":"0,0E+00","module":"C2"},{"value":"0,0E+00","module":"C3"},{"value":"0,0E+00","module":"C4"},{"value":"0,0E+00","module":"D"}]},{"parameter":"MFR","unit":"kg","values":[{"value":"7,35E-02","module":"A1-A3"},{"value":"0,0E+00","module":"A4"},{"value":"3,78E+01","module":"A5"},{"value":"0,0E+00","module":"B1"},{"value":"0,0E+00","module":"C1"},{"value":"0,0E+00","module":"C2"},{"value":"2,34E+03","module":"C3"},{"value":"0,0E+00","module":"C4"},{"value":"0,0E+00","module":"D"}]},{"parameter":"MER","unit":"kg","values":[{"value":"0,0E+00","module":"A1-A3"},{"value":"0,0E+00","module":"A4"},{"value":"0,0E+00","module":"A5"},{"value":"0,0E+00","module":"B1"},{"value":"0,0E+00","module":"C1"},{"value":"0,0E+00","module":"C2"},{"value":"0,0E+00","module":"C3"},{"value":"0,0E+00","module":"C4"},{"value":"0,0E+00","module":"D"}]},{"parameter":"EEE","unit":"MJ","values":[{"value":"0,0E+00","module":"A1-A3"},{"value":"0,0E+00","module":"A4"},{"value":"0,0E+00","module":"A5"},{"value":"0,0E+00","module":"B1"},{"value":"0,0E+00","module":"C1"},{"value":"0,0E+00","module":"C2"},{"value":"0,0E+00","module":"C3"},{"value":"0,0E+00","module":"C4"},{"value":"0,0E+00","module":"D"}]},{"parameter":"EET","unit":"MJ","values":[{"value":"0,0E+00","module":"A1-A3"},{"value":"0,0E+00","module":"A4"},{"value":"0,0E+00","module":"A5"},{"value":"0,0E+00","module":"B1"},{"value":"0,0E+00","module":"C1"},{"value":"0,0E+00","module":"C2"},{"value":"0,0E+00","module":"C3"},{"value":"0,0E+00","module":"C4"},{"value":"0,0E+00","module":"D"}]}]}