{"product_name":"Concrete C32/40 CIIIA ECOPact , Mix code MAN1a01_2408 Version 1, Manchester plant, United Kingdom","epd_id":"IBU-CEI-HOL-2205120-UK2024001508-ISUE001-EN","compliance":["EN 15804+A2","ISO 14025"],"producer_name":"Aggregate Industries","environmental_impact":[{"parameter":"GWP-total","unit":"kg CO2-eq.","values":[{"value":"1,89E+02","module":"A1-A3"},{"value":"2,95E+00","module":"A4"},{"value":"5,71E+00","module":"A5"},{"value":"-2,11E+00","module":"B1"},{"value":"9,00E+00","module":"C1"},{"value":"4,42E+00","module":"C2"},{"value":"1,41E+00","module":"C3"},{"value":"0,0E+00","module":"C4"},{"value":"-4,31E+00","module":"D"}]},{"parameter":"GWP-fossil","unit":"kg CO2-eq.","values":[{"value":"1,89E+02","module":"A1-A3"},{"value":"2,95E+00","module":"A4"},{"value":"5,71E+00","module":"A5"},{"value":"-2,11E+00","module":"B1"},{"value":"9,00E+00","module":"C1"},{"value":"4,42E+00","module":"C2"},{"value":"1,41E+00","module":"C3"},{"value":"0,0E+00","module":"C4"},{"value":"-4,30E+00","module":"D"}]},{"parameter":"GWP-biogenic","unit":"kg CO2-eq.","values":[{"value":"4,36E-02","module":"A1-A3"},{"value":"2,02E-04","module":"A4"},{"value":"1,07E-03","module":"A5"},{"value":"0,0E+00","module":"B1"},{"value":"7,31E-04","module":"C1"},{"value":"3,46E-04","module":"C2"},{"value":"7,85E-04","module":"C3"},{"value":"0,0E+00","module":"C4"},{"value":"-4,99E-03","module":"D"}]},{"parameter":"GWP-luluc","unit":"kg CO2-eq.","values":[{"value":"8,26E-03","module":"A1-A3"},{"value":"2,39E-05","module":"A4"},{"value":"2,17E-04","module":"A5"},{"value":"0,0E+00","module":"B1"},{"value":"2,22E-04","module":"C1"},{"value":"7,98E-05","module":"C2"},{"value":"1,68E-04","module":"C3"},{"value":"0,0E+00","module":"C4"},{"value":"-2,82E-04","module":"D"}]},{"parameter":"ODP","unit":"kg CFC11-eq.","values":[{"value":"6,06E-06","module":"A1-A3"},{"value":"7,02E-07","module":"A4"},{"value":"5,16E-07","module":"A5"},{"value":"0,0E+00","module":"B1"},{"value":"2,02E-06","module":"C1"},{"value":"9,79E-07","module":"C2"},{"value":"5,81E-07","module":"C3"},{"value":"0,0E+00","module":"C4"},{"value":"-7,28E-07","module":"D"}]},{"parameter":"AP","unit":"mol H^(+)-eq.","values":[{"value":"5,55E-01","module":"A1-A3"},{"value":"5,88E-03","module":"A4"},{"value":"2,94E-02","module":"A5"},{"value":"0,0E+00","module":"B1"},{"value":"9,70E-02","module":"C1"},{"value":"1,51E-02","module":"C2"},{"value":"2,35E-02","module":"C3"},{"value":"0,0E+00","module":"C4"},{"value":"-3,20E-02","module":"D"}]},{"parameter":"ADPE","unit":"kg Sb-eq.","values":[{"value":"7,18E-05","module":"A1-A3"},{"value":"1,28E-07","module":"A4"},{"value":"1,56E-06","module":"A5"},{"value":"0,0E+00","module":"B1"},{"value":"4,66E-07","module":"C1"},{"value":"3,59E-07","module":"C2"},{"value":"1,91E-07","module":"C3"},{"value":"0,0E+00","module":"C4"},{"value":"-9,59E-07","module":"D"}]},{"parameter":"ADPF","unit":"MJ","values":[{"value":"1,50E+03","module":"A1-A3"},{"value":"4,19E+01","module":"A4"},{"value":"5,77E+01","module":"A5"},{"value":"0,0E+00","module":"B1"},{"value":"1,25E+02","module":"C1"},{"value":"6,12E+01","module":"C2"},{"value":"8,08E+01","module":"C3"},{"value":"0,0E+00","module":"C4"},{"value":"-7,10E+01","module":"D"}]},{"parameter":"WDP","unit":"m^3 world-eq.","values":[{"value":"1,99E+01","module":"A1-A3"},{"value":"-7,01E-03","module":"A4"},{"value":"4,15E-01","module":"A5"},{"value":"0,0E+00","module":"B1"},{"value":"3,21E-02","module":"C1"},{"value":"2,37E-02","module":"C2"},{"value":"5,21E-02","module":"C3"},{"value":"0,0E+00","module":"C4"},{"value":"-8,47E+00","module":"D"}]},{"parameter":"EP-freshwater","unit":"kg P-eq.","values":[{"value":"2,40E-03","module":"A1-A3"},{"value":"1,21E-05","module":"A4"},{"value":"1,37E-04","module":"A5"},{"value":"0,0E+00","module":"B1"},{"value":"5,40E-05","module":"C1"},{"value":"8,17E-05","module":"C2"},{"value":"1,20E-03","module":"C3"},{"value":"0,0E+00","module":"C4"},{"value":"-7,30E-04","module":"D"}]},{"parameter":"EP-marine","unit":"kg N-eq.","values":[{"value":"2,01E-01","module":"A1-A3"},{"value":"9,77E-04","module":"A4"},{"value":"1,21E-02","module":"A5"},{"value":"0,0E+00","module":"B1"},{"value":"4,36E-02","module":"C1"},{"value":"4,73E-03","module":"C2"},{"value":"1,03E-02","module":"C3"},{"value":"0,0E+00","module":"C4"},{"value":"-1,40E-02","module":"D"}]},{"parameter":"EP-terrestrial","unit":"mol N-eq.","values":[{"value":"2,27E+00","module":"A1-A3"},{"value":"1,08E-02","module":"A4"},{"value":"1,34E-01","module":"A5"},{"value":"0,0E+00","module":"B1"},{"value":"4,78E-01","module":"C1"},{"value":"5,19E-02","module":"C2"},{"value":"1,10E-01","module":"C3"},{"value":"0,0E+00","module":"C4"},{"value":"-1,51E-01","module":"D"}]}],"additional_environmental_impact":[{"parameter":"PM","unit":"disease incidence","values":[{"value":"1,06E-05","module":"A1-A3"},{"value":"1,84E-07","module":"A4"},{"value":"6,97E-07","module":"A5"},{"value":"0,0E+00","module":"B1"},{"value":"2,61E-06","module":"C1"},{"value":"3,72E-07","module":"C2"},{"value":"5,54E-07","module":"C3"},{"value":"0,0E+00","module":"C4"},{"value":"-8,27E-07","module":"D"}]},{"parameter":"ETP-fw","unit":"CTUe","values":[{"value":"5,81E+02","module":"A1-A3"},{"value":"1,73E+01","module":"A4"},{"value":"2,02E+01","module":"A5"},{"value":"0,0E+00","module":"B1"},{"value":"4,15E+01","module":"C1"},{"value":"2,94E+01","module":"C2"},{"value":"1,56E+01","module":"C3"},{"value":"0,0E+00","module":"C4"},{"value":"-2,24E+01","module":"D"}]},{"parameter":"HTP-c","unit":"CTUh","values":[{"value":"2,88E-08","module":"A1-A3"},{"value":"2,26E-10","module":"A4"},{"value":"6,98E-10","module":"A5"},{"value":"0,0E+00","module":"B1"},{"value":"5,42E-10","module":"C1"},{"value":"3,96E-10","module":"C2"},{"value":"2,18E-10","module":"C3"},{"value":"0,0E+00","module":"C4"},{"value":"-7,95E-10","module":"D"}]},{"parameter":"HTP-nc","unit":"CTUh","values":[{"value":"4,06E-07","module":"A1-A3"},{"value":"2,80E-08","module":"A4"},{"value":"1,69E-08","module":"A5"},{"value":"0,0E+00","module":"B1"},{"value":"4,25E-08","module":"C1"},{"value":"5,29E-08","module":"C2"},{"value":"1,34E-08","module":"C3"},{"value":"0,0E+00","module":"C4"},{"value":"-2,38E-08","module":"D"}]},{"parameter":"SQP","unit":"-","values":[{"value":"2,65E+02","module":"A1-A3"},{"value":"2,30E-01","module":"A4"},{"value":"6,61E+00","module":"A5"},{"value":"0,0E+00","module":"B1"},{"value":"7,88E-01","module":"C1"},{"value":"5,32E-01","module":"C2"},{"value":"1,63E+01","module":"C3"},{"value":"0,0E+00","module":"C4"},{"value":"-2,57E+02","module":"D"}]},{"parameter":"IRP","unit":"kBq U235-eq.","values":[{"value":"5,39E+00","module":"A1-A3"},{"value":"1,85E-01","module":"A4"},{"value":"3,20E-01","module":"A5"},{"value":"0,0E+00","module":"B1"},{"value":"5,49E-01","module":"C1"},{"value":"2,64E-01","module":"C2"},{"value":"1,73E+00","module":"C3"},{"value":"0,0E+00","module":"C4"},{"value":"-1,08E+00","module":"D"}]}],"resource_use":[{"parameter":"PERM","unit":"MJ","values":[{"value":"7,92E-01","module":"A1-A3"},{"value":"0,0E+00","module":"A4"},{"value":"1,62E-02","module":"A5"},{"value":"0,0E+00","module":"B1"},{"value":"0,0E+00","module":"C1"},{"value":"0,0E+00","module":"C2"},{"value":"0,0E+00","module":"C3"},{"value":"0,0E+00","module":"C4"},{"value":"0,0E+00","module":"D"}]},{"parameter":"PENRM","unit":"MJ","values":[{"value":"4,91E+01","module":"A1-A3"},{"value":"0,0E+00","module":"A4"},{"value":"1,00E+00","module":"A5"},{"value":"0,0E+00","module":"B1"},{"value":"0,0E+00","module":"C1"},{"value":"0,0E+00","module":"C2"},{"value":"0,0E+00","module":"C3"},{"value":"0,0E+00","module":"C4"},{"value":"0,0E+00","module":"D"}]},{"parameter":"PENRT","unit":"MJ","values":[{"value":"1,50E+03","module":"A1-A3"},{"value":"4,19E+01","module":"A4"},{"value":"5,78E+01","module":"A5"},{"value":"0,0E+00","module":"B1"},{"value":"1,25E+02","module":"C1"},{"value":"6,12E+01","module":"C2"},{"value":"8,08E+01","module":"C3"},{"value":"0,0E+00","module":"C4"},{"value":"-7,10E+01","module":"D"}]},{"parameter":"SM","unit":"kg","values":[{"value":"0,0E+00","module":"A1-A3"},{"value":"0,0E+00","module":"A4"},{"value":"0,0E+00","module":"A5"},{"value":"0,0E+00","module":"B1"},{"value":"0,0E+00","module":"C1"},{"value":"0,0E+00","module":"C2"},{"value":"0,0E+00","module":"C3"},{"value":"0,0E+00","module":"C4"},{"value":"2,41E+03","module":"D"}]},{"parameter":"RSF","unit":"MJ","values":[{"value":"0,0E+00","module":"A1-A3"},{"value":"0,0E+00","module":"A4"},{"value":"0,0E+00","module":"A5"},{"value":"0,0E+00","module":"B1"},{"value":"0,0E+00","module":"C1"},{"value":"0,0E+00","module":"C2"},{"value":"0,0E+00","module":"C3"},{"value":"0,0E+00","module":"C4"},{"value":"0,0E+00","module":"D"}]},{"parameter":"NRSF","unit":"MJ","values":[{"value":"0,0E+00","module":"A1-A3"},{"value":"0,0E+00","module":"A4"},{"value":"0,0E+00","module":"A5"},{"value":"0,0E+00","module":"B1"},{"value":"0,0E+00","module":"C1"},{"value":"0,0E+00","module":"C2"},{"value":"0,0E+00","module":"C3"},{"value":"0,0E+00","module":"C4"},{"value":"0,0E+00","module":"D"}]}],"end_of_life_waste":[{"parameter":"HWD","unit":"kg","values":[{"value":"1,81E-01","module":"A1-A3"},{"value":"1,27E-03","module":"A4"},{"value":"5,76E-03","module":"A5"},{"value":"0,0E+00","module":"B1"},{"value":"7,09E-03","module":"C1"},{"value":"1,49E-02","module":"C2"},{"value":"1,31E-02","module":"C3"},{"value":"0,0E+00","module":"C4"},{"value":"-3,37E-02","module":"D"}]},{"parameter":"RWD","unit":"kg","values":[{"value":"1,09E-02","module":"A1-A3"},{"value":"3,00E-04","module":"A4"},{"value":"4,18E-04","module":"A5"},{"value":"0,0E+00","module":"B1"},{"value":"8,91E-04","module":"C1"},{"value":"4,31E-04","module":"C2"},{"value":"6,05E-04","module":"C3"},{"value":"0,0E+00","module":"C4"},{"value":"-5,16E-04","module":"D"}]}],"end_of_life_flow":[{"parameter":"CRU","unit":"kg","values":[{"value":"0,0E+00","module":"A1-A3"},{"value":"0,0E+00","module":"A4"},{"value":"0,0E+00","module":"A5"},{"value":"0,0E+00","module":"B1"},{"value":"0,0E+00","module":"C1"},{"value":"0,0E+00","module":"C2"},{"value":"0,0E+00","module":"C3"},{"value":"0,0E+00","module":"C4"},{"value":"0,0E+00","module":"D"}]},{"parameter":"MFR","unit":"kg","values":[{"value":"3,69E-01","module":"A1-A3"},{"value":"0,0E+00","module":"A4"},{"value":"4,91E+01","module":"A5"},{"value":"0,0E+00","module":"B1"},{"value":"0,0E+00","module":"C1"},{"value":"0,0E+00","module":"C2"},{"value":"2,41E+03","module":"C3"},{"value":"0,0E+00","module":"C4"},{"value":"0,0E+00","module":"D"}]},{"parameter":"MER","unit":"kg","values":[{"value":"0,0E+00","module":"A1-A3"},{"value":"0,0E+00","module":"A4"},{"value":"0,0E+00","module":"A5"},{"value":"0,0E+00","module":"B1"},{"value":"0,0E+00","module":"C1"},{"value":"0,0E+00","module":"C2"},{"value":"0,0E+00","module":"C3"},{"value":"0,0E+00","module":"C4"},{"value":"0,0E+00","module":"D"}]},{"parameter":"EEE","unit":"MJ","values":[{"value":"0,0E+00","module":"A1-A3"},{"value":"0,0E+00","module":"A4"},{"value":"0,0E+00","module":"A5"},{"value":"0,0E+00","module":"B1"},{"value":"0,0E+00","module":"C1"},{"value":"0,0E+00","module":"C2"},{"value":"0,0E+00","module":"C3"},{"value":"0,0E+00","module":"C4"},{"value":"0,0E+00","module":"D"}]},{"parameter":"EET","unit":"MJ","values":[{"value":"0,0E+00","module":"A1-A3"},{"value":"0,0E+00","module":"A4"},{"value":"0,0E+00","module":"A5"},{"value":"0,0E+00","module":"B1"},{"value":"0,0E+00","module":"C1"},{"value":"0,0E+00","module":"C2"},{"value":"0,0E+00","module":"C3"},{"value":"0,0E+00","module":"C4"},{"value":"0,0E+00","module":"D"}]}]}