{"product_name":"Concrete GEN3 CIIIA ECOPact, Mix code EBL2926/002, Ebbsfleet plant, United Kingdom","epd_id":"IBU-CEI-HOL-2205120-UK2024001553-ISUE002-EN","compliance":["EN 15804+A2","ISO 14025"],"producer_name":"Aggregate Industries","environmental_impact":[{"parameter":"GWP-total","unit":"kg CO2-eq.","values":[{"value":"1,69E+02","module":"A1-A3"},{"value":"9,81E-01","module":"A4"},{"value":"6,38E+00","module":"A5"},{"value":"-8,75E+00","module":"B1"},{"value":"9,00E+00","module":"C1"},{"value":"4,27E+00","module":"C2"},{"value":"1,28E+00","module":"C3"},{"value":"0,0E+00","module":"C4"},{"value":"-4,13E+00","module":"D"}]},{"parameter":"GWP-fossil","unit":"kg CO2-eq.","values":[{"value":"1,69E+02","module":"A1-A3"},{"value":"9,81E-01","module":"A4"},{"value":"6,38E+00","module":"A5"},{"value":"-8,75E+00","module":"B1"},{"value":"9,00E+00","module":"C1"},{"value":"4,27E+00","module":"C2"},{"value":"1,28E+00","module":"C3"},{"value":"0,0E+00","module":"C4"},{"value":"-4,12E+00","module":"D"}]},{"parameter":"GWP-biogenic","unit":"kg CO2-eq.","values":[{"value":"1,65E-01","module":"A1-A3"},{"value":"1,27E-04","module":"A4"},{"value":"4,51E-03","module":"A5"},{"value":"0,0E+00","module":"B1"},{"value":"7,31E-04","module":"C1"},{"value":"3,34E-04","module":"C2"},{"value":"7,58E-04","module":"C3"},{"value":"0,0E+00","module":"C4"},{"value":"-4,78E-03","module":"D"}]},{"parameter":"GWP-luluc","unit":"kg CO2-eq.","values":[{"value":"1,09E-02","module":"A1-A3"},{"value":"1,50E-05","module":"A4"},{"value":"3,36E-04","module":"A5"},{"value":"0,0E+00","module":"B1"},{"value":"2,22E-04","module":"C1"},{"value":"7,71E-05","module":"C2"},{"value":"1,62E-04","module":"C3"},{"value":"0,0E+00","module":"C4"},{"value":"-2,70E-04","module":"D"}]},{"parameter":"ODP","unit":"kg CFC11-eq.","values":[{"value":"8,82E-06","module":"A1-A3"},{"value":"2,32E-07","module":"A4"},{"value":"6,42E-07","module":"A5"},{"value":"0,0E+00","module":"B1"},{"value":"2,02E-06","module":"C1"},{"value":"9,46E-07","module":"C2"},{"value":"5,61E-07","module":"C3"},{"value":"0,0E+00","module":"C4"},{"value":"-6,97E-07","module":"D"}]},{"parameter":"AP","unit":"mol H^(+)-eq.","values":[{"value":"7,27E-01","module":"A1-A3"},{"value":"2,44E-03","module":"A4"},{"value":"3,74E-02","module":"A5"},{"value":"0,0E+00","module":"B1"},{"value":"9,70E-02","module":"C1"},{"value":"1,46E-02","module":"C2"},{"value":"2,27E-02","module":"C3"},{"value":"0,0E+00","module":"C4"},{"value":"-3,07E-02","module":"D"}]},{"parameter":"ADPE","unit":"kg Sb-eq.","values":[{"value":"4,55E-06","module":"A1-A3"},{"value":"6,39E-08","module":"A4"},{"value":"2,21E-07","module":"A5"},{"value":"0,0E+00","module":"B1"},{"value":"4,66E-07","module":"C1"},{"value":"3,47E-07","module":"C2"},{"value":"1,84E-07","module":"C3"},{"value":"0,0E+00","module":"C4"},{"value":"-9,18E-07","module":"D"}]},{"parameter":"ADPF","unit":"MJ","values":[{"value":"1,11E+03","module":"A1-A3"},{"value":"1,38E+01","module":"A4"},{"value":"5,76E+01","module":"A5"},{"value":"0,0E+00","module":"B1"},{"value":"1,25E+02","module":"C1"},{"value":"5,91E+01","module":"C2"},{"value":"7,80E+01","module":"C3"},{"value":"0,0E+00","module":"C4"},{"value":"-6,80E+01","module":"D"}]},{"parameter":"WDP","unit":"m^3 world-eq.","values":[{"value":"1,41E+01","module":"A1-A3"},{"value":"7,15E-04","module":"A4"},{"value":"3,78E-01","module":"A5"},{"value":"0,0E+00","module":"B1"},{"value":"3,21E-02","module":"C1"},{"value":"2,29E-02","module":"C2"},{"value":"5,04E-02","module":"C3"},{"value":"0,0E+00","module":"C4"},{"value":"-8,11E+00","module":"D"}]},{"parameter":"EP-freshwater","unit":"kg P-eq.","values":[{"value":"4,97E-03","module":"A1-A3"},{"value":"7,26E-06","module":"A4"},{"value":"2,25E-04","module":"A5"},{"value":"0,0E+00","module":"B1"},{"value":"5,40E-05","module":"C1"},{"value":"7,90E-05","module":"C2"},{"value":"1,16E-03","module":"C3"},{"value":"0,0E+00","module":"C4"},{"value":"-6,99E-04","module":"D"}]},{"parameter":"EP-marine","unit":"kg N-eq.","values":[{"value":"1,85E-01","module":"A1-A3"},{"value":"7,74E-04","module":"A4"},{"value":"1,31E-02","module":"A5"},{"value":"0,0E+00","module":"B1"},{"value":"4,36E-02","module":"C1"},{"value":"4,57E-03","module":"C2"},{"value":"9,96E-03","module":"C3"},{"value":"0,0E+00","module":"C4"},{"value":"-1,34E-02","module":"D"}]},{"parameter":"EP-terrestrial","unit":"mol N-eq.","values":[{"value":"2,08E+00","module":"A1-A3"},{"value":"6,02E-03","module":"A4"},{"value":"1,44E-01","module":"A5"},{"value":"0,0E+00","module":"B1"},{"value":"4,78E-01","module":"C1"},{"value":"5,01E-02","module":"C2"},{"value":"1,06E-01","module":"C3"},{"value":"0,0E+00","module":"C4"},{"value":"-1,45E-01","module":"D"}]}],"additional_environmental_impact":[{"parameter":"PM","unit":"disease incidence","values":[{"value":"3,57E-06","module":"A1-A3"},{"value":"6,40E-08","module":"A4"},{"value":"5,84E-07","module":"A5"},{"value":"0,0E+00","module":"B1"},{"value":"2,61E-06","module":"C1"},{"value":"3,59E-07","module":"C2"},{"value":"5,36E-07","module":"C3"},{"value":"0,0E+00","module":"C4"},{"value":"-7,92E-07","module":"D"}]},{"parameter":"ETP-fw","unit":"CTUe","values":[{"value":"4,16E+02","module":"A1-A3"},{"value":"6,24E+00","module":"A4"},{"value":"1,99E+01","module":"A5"},{"value":"0,0E+00","module":"B1"},{"value":"4,15E+01","module":"C1"},{"value":"2,84E+01","module":"C2"},{"value":"1,51E+01","module":"C3"},{"value":"0,0E+00","module":"C4"},{"value":"-2,15E+01","module":"D"}]},{"parameter":"HTP-c","unit":"CTUh","values":[{"value":"3,97E-08","module":"A1-A3"},{"value":"9,64E-11","module":"A4"},{"value":"1,16E-09","module":"A5"},{"value":"0,0E+00","module":"B1"},{"value":"5,42E-10","module":"C1"},{"value":"3,83E-10","module":"C2"},{"value":"2,11E-10","module":"C3"},{"value":"0,0E+00","module":"C4"},{"value":"-7,62E-10","module":"D"}]},{"parameter":"HTP-nc","unit":"CTUh","values":[{"value":"1,77E-06","module":"A1-A3"},{"value":"1,09E-08","module":"A4"},{"value":"5,58E-08","module":"A5"},{"value":"0,0E+00","module":"B1"},{"value":"4,25E-08","module":"C1"},{"value":"5,11E-08","module":"C2"},{"value":"1,29E-08","module":"C3"},{"value":"0,0E+00","module":"C4"},{"value":"-2,28E-08","module":"D"}]},{"parameter":"SQP","unit":"-","values":[{"value":"1,94E+02","module":"A1-A3"},{"value":"7,04E+00","module":"A4"},{"value":"6,54E+00","module":"A5"},{"value":"0,0E+00","module":"B1"},{"value":"7,88E-01","module":"C1"},{"value":"5,14E-01","module":"C2"},{"value":"1,58E+01","module":"C3"},{"value":"0,0E+00","module":"C4"},{"value":"-2,46E+02","module":"D"}]},{"parameter":"IRP","unit":"kBq U235-eq.","values":[{"value":"8,46E+00","module":"A1-A3"},{"value":"6,16E-02","module":"A4"},{"value":"4,43E-01","module":"A5"},{"value":"0,0E+00","module":"B1"},{"value":"5,49E-01","module":"C1"},{"value":"2,55E-01","module":"C2"},{"value":"1,67E+00","module":"C3"},{"value":"0,0E+00","module":"C4"},{"value":"-1,03E+00","module":"D"}]}],"resource_use":[{"parameter":"PERM","unit":"MJ","values":[{"value":"8,07E-02","module":"A1-A3"},{"value":"0,0E+00","module":"A4"},{"value":"2,11E-03","module":"A5"},{"value":"0,0E+00","module":"B1"},{"value":"0,0E+00","module":"C1"},{"value":"0,0E+00","module":"C2"},{"value":"0,0E+00","module":"C3"},{"value":"0,0E+00","module":"C4"},{"value":"0,0E+00","module":"D"}]},{"parameter":"PENRM","unit":"MJ","values":[{"value":"8,37E+00","module":"A1-A3"},{"value":"0,0E+00","module":"A4"},{"value":"2,18E-01","module":"A5"},{"value":"0,0E+00","module":"B1"},{"value":"0,0E+00","module":"C1"},{"value":"0,0E+00","module":"C2"},{"value":"0,0E+00","module":"C3"},{"value":"0,0E+00","module":"C4"},{"value":"0,0E+00","module":"D"}]},{"parameter":"PENRT","unit":"MJ","values":[{"value":"1,12E+03","module":"A1-A3"},{"value":"1,38E+01","module":"A4"},{"value":"5,77E+01","module":"A5"},{"value":"0,0E+00","module":"B1"},{"value":"1,25E+02","module":"C1"},{"value":"5,91E+01","module":"C2"},{"value":"7,80E+01","module":"C3"},{"value":"0,0E+00","module":"C4"},{"value":"-6,80E+01","module":"D"}]},{"parameter":"SM","unit":"kg","values":[{"value":"2,04E+01","module":"A1-A3"},{"value":"0,0E+00","module":"A4"},{"value":"5,32E-01","module":"A5"},{"value":"0,0E+00","module":"B1"},{"value":"0,0E+00","module":"C1"},{"value":"0,0E+00","module":"C2"},{"value":"0,0E+00","module":"C3"},{"value":"0,0E+00","module":"C4"},{"value":"2,31E+03","module":"D"}]},{"parameter":"RSF","unit":"MJ","values":[{"value":"1,40E+02","module":"A1-A3"},{"value":"0,0E+00","module":"A4"},{"value":"3,65E+00","module":"A5"},{"value":"0,0E+00","module":"B1"},{"value":"0,0E+00","module":"C1"},{"value":"0,0E+00","module":"C2"},{"value":"0,0E+00","module":"C3"},{"value":"0,0E+00","module":"C4"},{"value":"0,0E+00","module":"D"}]},{"parameter":"NRSF","unit":"MJ","values":[{"value":"3,58E+02","module":"A1-A3"},{"value":"0,0E+00","module":"A4"},{"value":"9,34E+00","module":"A5"},{"value":"0,0E+00","module":"B1"},{"value":"0,0E+00","module":"C1"},{"value":"0,0E+00","module":"C2"},{"value":"0,0E+00","module":"C3"},{"value":"0,0E+00","module":"C4"},{"value":"0,0E+00","module":"D"}]}],"end_of_life_waste":[{"parameter":"HWD","unit":"kg","values":[{"value":"4,03E-01","module":"A1-A3"},{"value":"1,97E-03","module":"A4"},{"value":"1,31E-02","module":"A5"},{"value":"0,0E+00","module":"B1"},{"value":"7,09E-03","module":"C1"},{"value":"1,44E-02","module":"C2"},{"value":"1,26E-02","module":"C3"},{"value":"0,0E+00","module":"C4"},{"value":"-3,23E-02","module":"D"}]},{"parameter":"RWD","unit":"kg","values":[{"value":"2,47E-02","module":"A1-A3"},{"value":"9,86E-05","module":"A4"},{"value":"8,51E-04","module":"A5"},{"value":"0,0E+00","module":"B1"},{"value":"8,91E-04","module":"C1"},{"value":"4,17E-04","module":"C2"},{"value":"5,84E-04","module":"C3"},{"value":"0,0E+00","module":"C4"},{"value":"-4,94E-04","module":"D"}]}],"end_of_life_flow":[{"parameter":"CRU","unit":"kg","values":[{"value":"0,0E+00","module":"A1-A3"},{"value":"0,0E+00","module":"A4"},{"value":"0,0E+00","module":"A5"},{"value":"0,0E+00","module":"B1"},{"value":"0,0E+00","module":"C1"},{"value":"0,0E+00","module":"C2"},{"value":"0,0E+00","module":"C3"},{"value":"0,0E+00","module":"C4"},{"value":"0,0E+00","module":"D"}]},{"parameter":"MFR","unit":"kg","values":[{"value":"0,0E+00","module":"A1-A3"},{"value":"0,0E+00","module":"A4"},{"value":"6,07E+01","module":"A5"},{"value":"0,0E+00","module":"B1"},{"value":"0,0E+00","module":"C1"},{"value":"0,0E+00","module":"C2"},{"value":"2,33E+03","module":"C3"},{"value":"0,0E+00","module":"C4"},{"value":"0,0E+00","module":"D"}]},{"parameter":"MER","unit":"kg","values":[{"value":"0,0E+00","module":"A1-A3"},{"value":"0,0E+00","module":"A4"},{"value":"0,0E+00","module":"A5"},{"value":"0,0E+00","module":"B1"},{"value":"0,0E+00","module":"C1"},{"value":"0,0E+00","module":"C2"},{"value":"0,0E+00","module":"C3"},{"value":"0,0E+00","module":"C4"},{"value":"0,0E+00","module":"D"}]},{"parameter":"EEE","unit":"MJ","values":[{"value":"0,0E+00","module":"A1-A3"},{"value":"0,0E+00","module":"A4"},{"value":"0,0E+00","module":"A5"},{"value":"0,0E+00","module":"B1"},{"value":"0,0E+00","module":"C1"},{"value":"0,0E+00","module":"C2"},{"value":"0,0E+00","module":"C3"},{"value":"0,0E+00","module":"C4"},{"value":"0,0E+00","module":"D"}]},{"parameter":"EET","unit":"MJ","values":[{"value":"0,0E+00","module":"A1-A3"},{"value":"0,0E+00","module":"A4"},{"value":"0,0E+00","module":"A5"},{"value":"0,0E+00","module":"B1"},{"value":"0,0E+00","module":"C1"},{"value":"0,0E+00","module":"C2"},{"value":"0,0E+00","module":"C3"},{"value":"0,0E+00","module":"C4"},{"value":"0,0E+00","module":"D"}]}]}