{"product_name":"Concrete C32/40 CII/B-V DC-2 ECOPact, Mix code TOL2927/012, Tolworth plant, United Kingdom","epd_id":"IBU-CEI-HOL-2205120-UK2023000344-1SUE001-EN","compliance":["EN 15804+A2","ISO 14025"],"producer_name":"Aggregate Industries","environmental_impact":[{"parameter":"GWP-total","unit":"kg CO2-eq.","values":[{"value":"2,44E+02","module":"A1-A3"},{"value":"1,46E+00","module":"A4"},{"value":"4,02E+00","module":"A5"},{"value":"-3,24E+00","module":"B1"},{"value":"9,00E+00","module":"C1"},{"value":"4,35E+00","module":"C2"},{"value":"6,88E-01","module":"C3"},{"value":"0,0E+00","module":"C4"},{"value":"-4,24E+00","module":"D"}]},{"parameter":"GWP-fossil","unit":"kg CO2-eq.","values":[{"value":"2,43E+02","module":"A1-A3"},{"value":"1,46E+00","module":"A4"},{"value":"4,01E+00","module":"A5"},{"value":"-3,24E+00","module":"B1"},{"value":"9,00E+00","module":"C1"},{"value":"4,35E+00","module":"C2"},{"value":"6,87E-01","module":"C3"},{"value":"0,0E+00","module":"C4"},{"value":"-4,23E+00","module":"D"}]},{"parameter":"GWP-biogenic","unit":"kg CO2-eq.","values":[{"value":"2,83E-01","module":"A1-A3"},{"value":"1,88E-04","module":"A4"},{"value":"2,74E-03","module":"A5"},{"value":"0,0E+00","module":"B1"},{"value":"7,31E-04","module":"C1"},{"value":"3,40E-04","module":"C2"},{"value":"7,72E-04","module":"C3"},{"value":"0,0E+00","module":"C4"},{"value":"-4,91E-03","module":"D"}]},{"parameter":"GWP-luluc","unit":"kg CO2-eq.","values":[{"value":"1,94E-02","module":"A1-A3"},{"value":"2,24E-05","module":"A4"},{"value":"2,23E-04","module":"A5"},{"value":"0,0E+00","module":"B1"},{"value":"2,22E-04","module":"C1"},{"value":"7,85E-05","module":"C2"},{"value":"1,65E-04","module":"C3"},{"value":"0,0E+00","module":"C4"},{"value":"-2,77E-04","module":"D"}]},{"parameter":"ODP","unit":"kg CFC11-eq.","values":[{"value":"3,23E-06","module":"A1-A3"},{"value":"3,45E-07","module":"A4"},{"value":"4,13E-07","module":"A5"},{"value":"0,0E+00","module":"B1"},{"value":"2,02E-06","module":"C1"},{"value":"9,63E-07","module":"C2"},{"value":"5,72E-07","module":"C3"},{"value":"0,0E+00","module":"C4"},{"value":"-7,16E-07","module":"D"}]},{"parameter":"AP","unit":"mol H^(+)-eq.","values":[{"value":"4,88E-01","module":"A1-A3"},{"value":"3,63E-03","module":"A4"},{"value":"2,22E-02","module":"A5"},{"value":"0,0E+00","module":"B1"},{"value":"9,70E-02","module":"C1"},{"value":"1,48E-02","module":"C2"},{"value":"2,31E-02","module":"C3"},{"value":"0,0E+00","module":"C4"},{"value":"-3,15E-02","module":"D"}]},{"parameter":"ADPE","unit":"kg Sb-eq.","values":[{"value":"5,86E-06","module":"A1-A3"},{"value":"9,51E-08","module":"A4"},{"value":"1,46E-07","module":"A5"},{"value":"0,0E+00","module":"B1"},{"value":"4,66E-07","module":"C1"},{"value":"3,53E-07","module":"C2"},{"value":"1,87E-07","module":"C3"},{"value":"0,0E+00","module":"C4"},{"value":"-9,43E-07","module":"D"}]},{"parameter":"ADPF","unit":"MJ","values":[{"value":"1,37E+03","module":"A1-A3"},{"value":"2,06E+01","module":"A4"},{"value":"3,85E+01","module":"A5"},{"value":"0,0E+00","module":"B1"},{"value":"1,25E+02","module":"C1"},{"value":"6,02E+01","module":"C2"},{"value":"7,95E+01","module":"C3"},{"value":"0,0E+00","module":"C4"},{"value":"-6,98E+01","module":"D"}]},{"parameter":"WDP","unit":"m^3 world-eq.","values":[{"value":"1,09E+01","module":"A1-A3"},{"value":"1,06E-03","module":"A4"},{"value":"1,07E-01","module":"A5"},{"value":"0,0E+00","module":"B1"},{"value":"3,21E-02","module":"C1"},{"value":"2,33E-02","module":"C2"},{"value":"5,13E-02","module":"C3"},{"value":"0,0E+00","module":"C4"},{"value":"-8,33E+00","module":"D"}]},{"parameter":"EP-freshwater","unit":"kg P-eq.","values":[{"value":"1,78E-02","module":"A1-A3"},{"value":"1,08E-05","module":"A4"},{"value":"2,36E-04","module":"A5"},{"value":"0,0E+00","module":"B1"},{"value":"5,40E-05","module":"C1"},{"value":"8,04E-05","module":"C2"},{"value":"1,18E-03","module":"C3"},{"value":"0,0E+00","module":"C4"},{"value":"-7,18E-04","module":"D"}]},{"parameter":"EP-marine","unit":"kg N-eq.","values":[{"value":"1,27E-01","module":"A1-A3"},{"value":"1,15E-03","module":"A4"},{"value":"9,11E-03","module":"A5"},{"value":"0,0E+00","module":"B1"},{"value":"4,36E-02","module":"C1"},{"value":"4,65E-03","module":"C2"},{"value":"1,01E-02","module":"C3"},{"value":"0,0E+00","module":"C4"},{"value":"-1,37E-02","module":"D"}]},{"parameter":"EP-terrestrial","unit":"mol N-eq.","values":[{"value":"1,42E+00","module":"A1-A3"},{"value":"8,96E-03","module":"A4"},{"value":"1,00E-01","module":"A5"},{"value":"0,0E+00","module":"B1"},{"value":"4,78E-01","module":"C1"},{"value":"5,10E-02","module":"C2"},{"value":"1,08E-01","module":"C3"},{"value":"0,0E+00","module":"C4"},{"value":"-1,49E-01","module":"D"}]}],"additional_environmental_impact":[{"parameter":"PM","unit":"disease incidence","values":[{"value":"2,98E-06","module":"A1-A3"},{"value":"9,53E-08","module":"A4"},{"value":"5,02E-07","module":"A5"},{"value":"0,0E+00","module":"B1"},{"value":"2,61E-06","module":"C1"},{"value":"3,66E-07","module":"C2"},{"value":"5,45E-07","module":"C3"},{"value":"0,0E+00","module":"C4"},{"value":"-8,14E-07","module":"D"}]},{"parameter":"ETP-fw","unit":"CTUe","values":[{"value":"5,06E+02","module":"A1-A3"},{"value":"9,29E+00","module":"A4"},{"value":"1,28E+01","module":"A5"},{"value":"0,0E+00","module":"B1"},{"value":"4,15E+01","module":"C1"},{"value":"2,89E+01","module":"C2"},{"value":"1,54E+01","module":"C3"},{"value":"0,0E+00","module":"C4"},{"value":"-2,20E+01","module":"D"}]},{"parameter":"HTP-c","unit":"CTUh","values":[{"value":"2,23E-08","module":"A1-A3"},{"value":"1,44E-10","module":"A4"},{"value":"3,10E-10","module":"A5"},{"value":"0,0E+00","module":"B1"},{"value":"5,42E-10","module":"C1"},{"value":"3,90E-10","module":"C2"},{"value":"2,14E-10","module":"C3"},{"value":"0,0E+00","module":"C4"},{"value":"-7,82E-10","module":"D"}]},{"parameter":"HTP-nc","unit":"CTUh","values":[{"value":"2,33E-06","module":"A1-A3"},{"value":"1,63E-08","module":"A4"},{"value":"2,97E-08","module":"A5"},{"value":"0,0E+00","module":"B1"},{"value":"4,25E-08","module":"C1"},{"value":"5,20E-08","module":"C2"},{"value":"1,32E-08","module":"C3"},{"value":"0,0E+00","module":"C4"},{"value":"-2,34E-08","module":"D"}]},{"parameter":"SQP","unit":"-","values":[{"value":"2,63E+02","module":"A1-A3"},{"value":"1,05E+01","module":"A4"},{"value":"3,50E+00","module":"A5"},{"value":"0,0E+00","module":"B1"},{"value":"7,88E-01","module":"C1"},{"value":"5,24E-01","module":"C2"},{"value":"1,61E+01","module":"C3"},{"value":"0,0E+00","module":"C4"},{"value":"-2,53E+02","module":"D"}]},{"parameter":"IRP","unit":"kBq U235-eq.","values":[{"value":"1,29E+01","module":"A1-A3"},{"value":"9,17E-02","module":"A4"},{"value":"3,06E-01","module":"A5"},{"value":"0,0E+00","module":"B1"},{"value":"5,49E-01","module":"C1"},{"value":"2,60E-01","module":"C2"},{"value":"1,70E+00","module":"C3"},{"value":"0,0E+00","module":"C4"},{"value":"-1,06E+00","module":"D"}]}],"resource_use":[{"parameter":"PERM","unit":"MJ","values":[{"value":"1,67E-01","module":"A1-A3"},{"value":"0,0E+00","module":"A4"},{"value":"1,52E-03","module":"A5"},{"value":"0,0E+00","module":"B1"},{"value":"0,0E+00","module":"C1"},{"value":"0,0E+00","module":"C2"},{"value":"0,0E+00","module":"C3"},{"value":"0,0E+00","module":"C4"},{"value":"0,0E+00","module":"D"}]},{"parameter":"PENRM","unit":"MJ","values":[{"value":"1,61E+01","module":"A1-A3"},{"value":"0,0E+00","module":"A4"},{"value":"1,46E-01","module":"A5"},{"value":"0,0E+00","module":"B1"},{"value":"0,0E+00","module":"C1"},{"value":"0,0E+00","module":"C2"},{"value":"0,0E+00","module":"C3"},{"value":"0,0E+00","module":"C4"},{"value":"0,0E+00","module":"D"}]},{"parameter":"PENRT","unit":"MJ","values":[{"value":"1,38E+03","module":"A1-A3"},{"value":"2,06E+01","module":"A4"},{"value":"3,86E+01","module":"A5"},{"value":"0,0E+00","module":"B1"},{"value":"1,25E+02","module":"C1"},{"value":"6,02E+01","module":"C2"},{"value":"7,94E+01","module":"C3"},{"value":"0,0E+00","module":"C4"},{"value":"-6,98E+01","module":"D"}]},{"parameter":"SM","unit":"kg","values":[{"value":"3,65E+01","module":"A1-A3"},{"value":"0,0E+00","module":"A4"},{"value":"3,31E-01","module":"A5"},{"value":"0,0E+00","module":"B1"},{"value":"0,0E+00","module":"C1"},{"value":"0,0E+00","module":"C2"},{"value":"0,0E+00","module":"C3"},{"value":"0,0E+00","module":"C4"},{"value":"2,37E+03","module":"D"}]},{"parameter":"RSF","unit":"MJ","values":[{"value":"2,50E+02","module":"A1-A3"},{"value":"0,0E+00","module":"A4"},{"value":"2,27E+00","module":"A5"},{"value":"0,0E+00","module":"B1"},{"value":"0,0E+00","module":"C1"},{"value":"0,0E+00","module":"C2"},{"value":"0,0E+00","module":"C3"},{"value":"0,0E+00","module":"C4"},{"value":"0,0E+00","module":"D"}]},{"parameter":"NRSF","unit":"MJ","values":[{"value":"6,40E+02","module":"A1-A3"},{"value":"0,0E+00","module":"A4"},{"value":"5,81E+00","module":"A5"},{"value":"0,0E+00","module":"B1"},{"value":"0,0E+00","module":"C1"},{"value":"0,0E+00","module":"C2"},{"value":"0,0E+00","module":"C3"},{"value":"0,0E+00","module":"C4"},{"value":"0,0E+00","module":"D"}]}],"end_of_life_waste":[{"parameter":"HWD","unit":"kg","values":[{"value":"1,28E+00","module":"A1-A3"},{"value":"2,93E-03","module":"A4"},{"value":"1,37E-02","module":"A5"},{"value":"0,0E+00","module":"B1"},{"value":"7,09E-03","module":"C1"},{"value":"1,47E-02","module":"C2"},{"value":"1,28E-02","module":"C3"},{"value":"0,0E+00","module":"C4"},{"value":"-3,32E-02","module":"D"}]},{"parameter":"RWD","unit":"kg","values":[{"value":"3,93E-02","module":"A1-A3"},{"value":"1,47E-04","module":"A4"},{"value":"5,45E-04","module":"A5"},{"value":"0,0E+00","module":"B1"},{"value":"8,91E-04","module":"C1"},{"value":"4,24E-04","module":"C2"},{"value":"5,95E-04","module":"C3"},{"value":"0,0E+00","module":"C4"},{"value":"-5,07E-04","module":"D"}]}],"end_of_life_flow":[{"parameter":"CRU","unit":"kg","values":[{"value":"0,0E+00","module":"A1-A3"},{"value":"0,0E+00","module":"A4"},{"value":"0,0E+00","module":"A5"},{"value":"0,0E+00","module":"B1"},{"value":"0,0E+00","module":"C1"},{"value":"0,0E+00","module":"C2"},{"value":"0,0E+00","module":"C3"},{"value":"0,0E+00","module":"C4"},{"value":"0,0E+00","module":"D"}]},{"parameter":"MFR","unit":"kg","values":[{"value":"7,16E-02","module":"A1-A3"},{"value":"0,0E+00","module":"A4"},{"value":"2,15E+01","module":"A5"},{"value":"0,0E+00","module":"B1"},{"value":"0,0E+00","module":"C1"},{"value":"0,0E+00","module":"C2"},{"value":"2,37E+03","module":"C3"},{"value":"0,0E+00","module":"C4"},{"value":"0,0E+00","module":"D"}]},{"parameter":"MER","unit":"kg","values":[{"value":"0,0E+00","module":"A1-A3"},{"value":"0,0E+00","module":"A4"},{"value":"0,0E+00","module":"A5"},{"value":"0,0E+00","module":"B1"},{"value":"0,0E+00","module":"C1"},{"value":"0,0E+00","module":"C2"},{"value":"0,0E+00","module":"C3"},{"value":"0,0E+00","module":"C4"},{"value":"0,0E+00","module":"D"}]},{"parameter":"EEE","unit":"MJ","values":[{"value":"0,0E+00","module":"A1-A3"},{"value":"0,0E+00","module":"A4"},{"value":"0,0E+00","module":"A5"},{"value":"0,0E+00","module":"B1"},{"value":"0,0E+00","module":"C1"},{"value":"0,0E+00","module":"C2"},{"value":"0,0E+00","module":"C3"},{"value":"0,0E+00","module":"C4"},{"value":"0,0E+00","module":"D"}]},{"parameter":"EET","unit":"MJ","values":[{"value":"0,0E+00","module":"A1-A3"},{"value":"0,0E+00","module":"A4"},{"value":"0,0E+00","module":"A5"},{"value":"0,0E+00","module":"B1"},{"value":"0,0E+00","module":"C1"},{"value":"0,0E+00","module":"C2"},{"value":"0,0E+00","module":"C3"},{"value":"0,0E+00","module":"C4"},{"value":"0,0E+00","module":"D"}]}]}