{"product_name":"Concrete C16/20 CIIIB ECOPact, Mix code GRL2924/007, Greenwich plant, United Kingdom","epd_id":"IBU-CEI-HOL-2205120-UK2024001545-ISUE002-EN","compliance":["EN 15804+A2","ISO 14025"],"producer_name":"Aggregate Industries","environmental_impact":[{"parameter":"GWP-total","unit":"kg CO2-eq.","values":[{"value":"1,28E+02","module":"A1-A3"},{"value":"2,04E+00","module":"A4"},{"value":"3,95E+00","module":"A5"},{"value":"-2,09E+00","module":"B1"},{"value":"9,00E+00","module":"C1"},{"value":"4,33E+00","module":"C2"},{"value":"2,59E+00","module":"C3"},{"value":"0,0E+00","module":"C4"},{"value":"-4,20E+00","module":"D"}]},{"parameter":"GWP-fossil","unit":"kg CO2-eq.","values":[{"value":"1,28E+02","module":"A1-A3"},{"value":"2,04E+00","module":"A4"},{"value":"3,95E+00","module":"A5"},{"value":"-2,09E+00","module":"B1"},{"value":"9,00E+00","module":"C1"},{"value":"4,33E+00","module":"C2"},{"value":"2,58E+00","module":"C3"},{"value":"0,0E+00","module":"C4"},{"value":"-4,19E+00","module":"D"}]},{"parameter":"GWP-biogenic","unit":"kg CO2-eq.","values":[{"value":"1,17E-01","module":"A1-A3"},{"value":"2,63E-04","module":"A4"},{"value":"2,07E-03","module":"A5"},{"value":"0,0E+00","module":"B1"},{"value":"7,31E-04","module":"C1"},{"value":"3,39E-04","module":"C2"},{"value":"7,69E-04","module":"C3"},{"value":"0,0E+00","module":"C4"},{"value":"-4,86E-03","module":"D"}]},{"parameter":"GWP-luluc","unit":"kg CO2-eq.","values":[{"value":"8,39E-03","module":"A1-A3"},{"value":"3,12E-05","module":"A4"},{"value":"1,85E-04","module":"A5"},{"value":"0,0E+00","module":"B1"},{"value":"2,22E-04","module":"C1"},{"value":"7,82E-05","module":"C2"},{"value":"1,64E-04","module":"C3"},{"value":"0,0E+00","module":"C4"},{"value":"-2,75E-04","module":"D"}]},{"parameter":"ODP","unit":"kg CFC11-eq.","values":[{"value":"3,14E-06","module":"A1-A3"},{"value":"4,81E-07","module":"A4"},{"value":"4,50E-07","module":"A5"},{"value":"0,0E+00","module":"B1"},{"value":"2,02E-06","module":"C1"},{"value":"9,59E-07","module":"C2"},{"value":"5,69E-07","module":"C3"},{"value":"0,0E+00","module":"C4"},{"value":"-7,09E-07","module":"D"}]},{"parameter":"AP","unit":"mol H^(+)-eq.","values":[{"value":"2,64E-01","module":"A1-A3"},{"value":"5,06E-03","module":"A4"},{"value":"2,24E-02","module":"A5"},{"value":"0,0E+00","module":"B1"},{"value":"9,70E-02","module":"C1"},{"value":"1,48E-02","module":"C2"},{"value":"2,30E-02","module":"C3"},{"value":"0,0E+00","module":"C4"},{"value":"-3,12E-02","module":"D"}]},{"parameter":"ADPE","unit":"kg Sb-eq.","values":[{"value":"3,32E-06","module":"A1-A3"},{"value":"1,33E-07","module":"A4"},{"value":"1,52E-07","module":"A5"},{"value":"0,0E+00","module":"B1"},{"value":"4,66E-07","module":"C1"},{"value":"3,52E-07","module":"C2"},{"value":"1,87E-07","module":"C3"},{"value":"0,0E+00","module":"C4"},{"value":"-9,34E-07","module":"D"}]},{"parameter":"ADPF","unit":"MJ","values":[{"value":"9,01E+02","module":"A1-A3"},{"value":"2,87E+01","module":"A4"},{"value":"4,19E+01","module":"A5"},{"value":"0,0E+00","module":"B1"},{"value":"1,25E+02","module":"C1"},{"value":"5,99E+01","module":"C2"},{"value":"7,92E+01","module":"C3"},{"value":"0,0E+00","module":"C4"},{"value":"-6,91E+01","module":"D"}]},{"parameter":"WDP","unit":"m^3 world-eq.","values":[{"value":"1,76E+01","module":"A1-A3"},{"value":"1,48E-03","module":"A4"},{"value":"2,94E-01","module":"A5"},{"value":"0,0E+00","module":"B1"},{"value":"3,21E-02","module":"C1"},{"value":"2,32E-02","module":"C2"},{"value":"5,11E-02","module":"C3"},{"value":"0,0E+00","module":"C4"},{"value":"-8,25E+00","module":"D"}]},{"parameter":"EP-freshwater","unit":"kg P-eq.","values":[{"value":"1,12E-02","module":"A1-A3"},{"value":"1,51E-05","module":"A4"},{"value":"2,66E-04","module":"A5"},{"value":"0,0E+00","module":"B1"},{"value":"5,40E-05","module":"C1"},{"value":"8,01E-05","module":"C2"},{"value":"1,18E-03","module":"C3"},{"value":"0,0E+00","module":"C4"},{"value":"-7,11E-04","module":"D"}]},{"parameter":"EP-marine","unit":"kg N-eq.","values":[{"value":"7,69E-02","module":"A1-A3"},{"value":"1,61E-03","module":"A4"},{"value":"9,32E-03","module":"A5"},{"value":"0,0E+00","module":"B1"},{"value":"4,36E-02","module":"C1"},{"value":"4,63E-03","module":"C2"},{"value":"1,01E-02","module":"C3"},{"value":"0,0E+00","module":"C4"},{"value":"-1,36E-02","module":"D"}]},{"parameter":"EP-terrestrial","unit":"mol N-eq.","values":[{"value":"8,37E-01","module":"A1-A3"},{"value":"1,25E-02","module":"A4"},{"value":"1,02E-01","module":"A5"},{"value":"0,0E+00","module":"B1"},{"value":"4,78E-01","module":"C1"},{"value":"5,08E-02","module":"C2"},{"value":"1,08E-01","module":"C3"},{"value":"0,0E+00","module":"C4"},{"value":"-1,48E-01","module":"D"}]}],"additional_environmental_impact":[{"parameter":"PM","unit":"disease incidence","values":[{"value":"2,61E-06","module":"A1-A3"},{"value":"1,33E-07","module":"A4"},{"value":"5,25E-07","module":"A5"},{"value":"0,0E+00","module":"B1"},{"value":"2,61E-06","module":"C1"},{"value":"3,64E-07","module":"C2"},{"value":"5,43E-07","module":"C3"},{"value":"0,0E+00","module":"C4"},{"value":"-8,06E-07","module":"D"}]},{"parameter":"ETP-fw","unit":"CTUe","values":[{"value":"3,77E+02","module":"A1-A3"},{"value":"1,29E+01","module":"A4"},{"value":"1,47E+01","module":"A5"},{"value":"0,0E+00","module":"B1"},{"value":"4,15E+01","module":"C1"},{"value":"2,88E+01","module":"C2"},{"value":"1,53E+01","module":"C3"},{"value":"0,0E+00","module":"C4"},{"value":"-2,18E+01","module":"D"}]},{"parameter":"HTP-c","unit":"CTUh","values":[{"value":"5,84E-08","module":"A1-A3"},{"value":"2,00E-10","module":"A4"},{"value":"1,06E-09","module":"A5"},{"value":"0,0E+00","module":"B1"},{"value":"5,42E-10","module":"C1"},{"value":"3,88E-10","module":"C2"},{"value":"2,14E-10","module":"C3"},{"value":"0,0E+00","module":"C4"},{"value":"-7,75E-10","module":"D"}]},{"parameter":"HTP-nc","unit":"CTUh","values":[{"value":"1,63E-06","module":"A1-A3"},{"value":"2,27E-08","module":"A4"},{"value":"3,56E-08","module":"A5"},{"value":"0,0E+00","module":"B1"},{"value":"4,25E-08","module":"C1"},{"value":"5,18E-08","module":"C2"},{"value":"1,31E-08","module":"C3"},{"value":"0,0E+00","module":"C4"},{"value":"-2,32E-08","module":"D"}]},{"parameter":"SQP","unit":"-","values":[{"value":"2,65E+02","module":"A1-A3"},{"value":"1,46E+01","module":"A4"},{"value":"5,66E+00","module":"A5"},{"value":"0,0E+00","module":"B1"},{"value":"7,88E-01","module":"C1"},{"value":"5,22E-01","module":"C2"},{"value":"1,60E+01","module":"C3"},{"value":"0,0E+00","module":"C4"},{"value":"-2,50E+02","module":"D"}]},{"parameter":"IRP","unit":"kBq U235-eq.","values":[{"value":"1,34E+01","module":"A1-A3"},{"value":"1,28E-01","module":"A4"},{"value":"4,20E-01","module":"A5"},{"value":"0,0E+00","module":"B1"},{"value":"5,49E-01","module":"C1"},{"value":"2,59E-01","module":"C2"},{"value":"1,70E+00","module":"C3"},{"value":"0,0E+00","module":"C4"},{"value":"-1,05E+00","module":"D"}]}],"resource_use":[{"parameter":"PERM","unit":"MJ","values":[{"value":"7,72E-02","module":"A1-A3"},{"value":"0,0E+00","module":"A4"},{"value":"1,25E-03","module":"A5"},{"value":"0,0E+00","module":"B1"},{"value":"0,0E+00","module":"C1"},{"value":"0,0E+00","module":"C2"},{"value":"0,0E+00","module":"C3"},{"value":"0,0E+00","module":"C4"},{"value":"0,0E+00","module":"D"}]},{"parameter":"PENRM","unit":"MJ","values":[{"value":"6,79E+00","module":"A1-A3"},{"value":"0,0E+00","module":"A4"},{"value":"1,10E-01","module":"A5"},{"value":"0,0E+00","module":"B1"},{"value":"0,0E+00","module":"C1"},{"value":"0,0E+00","module":"C2"},{"value":"0,0E+00","module":"C3"},{"value":"0,0E+00","module":"C4"},{"value":"0,0E+00","module":"D"}]},{"parameter":"PENRT","unit":"MJ","values":[{"value":"9,04E+02","module":"A1-A3"},{"value":"2,87E+01","module":"A4"},{"value":"4,20E+01","module":"A5"},{"value":"0,0E+00","module":"B1"},{"value":"1,25E+02","module":"C1"},{"value":"5,99E+01","module":"C2"},{"value":"7,91E+01","module":"C3"},{"value":"0,0E+00","module":"C4"},{"value":"-6,91E+01","module":"D"}]},{"parameter":"SM","unit":"kg","values":[{"value":"1,38E+01","module":"A1-A3"},{"value":"0,0E+00","module":"A4"},{"value":"2,23E-01","module":"A5"},{"value":"0,0E+00","module":"B1"},{"value":"0,0E+00","module":"C1"},{"value":"0,0E+00","module":"C2"},{"value":"0,0E+00","module":"C3"},{"value":"0,0E+00","module":"C4"},{"value":"2,35E+03","module":"D"}]},{"parameter":"RSF","unit":"MJ","values":[{"value":"9,47E+01","module":"A1-A3"},{"value":"0,0E+00","module":"A4"},{"value":"1,53E+00","module":"A5"},{"value":"0,0E+00","module":"B1"},{"value":"0,0E+00","module":"C1"},{"value":"0,0E+00","module":"C2"},{"value":"0,0E+00","module":"C3"},{"value":"0,0E+00","module":"C4"},{"value":"0,0E+00","module":"D"}]},{"parameter":"NRSF","unit":"MJ","values":[{"value":"2,43E+02","module":"A1-A3"},{"value":"0,0E+00","module":"A4"},{"value":"3,92E+00","module":"A5"},{"value":"0,0E+00","module":"B1"},{"value":"0,0E+00","module":"C1"},{"value":"0,0E+00","module":"C2"},{"value":"0,0E+00","module":"C3"},{"value":"0,0E+00","module":"C4"},{"value":"0,0E+00","module":"D"}]}],"end_of_life_waste":[{"parameter":"HWD","unit":"kg","values":[{"value":"4,28E-01","module":"A1-A3"},{"value":"4,08E-03","module":"A4"},{"value":"9,21E-03","module":"A5"},{"value":"0,0E+00","module":"B1"},{"value":"7,09E-03","module":"C1"},{"value":"1,46E-02","module":"C2"},{"value":"1,28E-02","module":"C3"},{"value":"0,0E+00","module":"C4"},{"value":"-3,28E-02","module":"D"}]},{"parameter":"RWD","unit":"kg","values":[{"value":"1,74E-02","module":"A1-A3"},{"value":"2,05E-04","module":"A4"},{"value":"4,78E-04","module":"A5"},{"value":"0,0E+00","module":"B1"},{"value":"8,91E-04","module":"C1"},{"value":"4,23E-04","module":"C2"},{"value":"5,93E-04","module":"C3"},{"value":"0,0E+00","module":"C4"},{"value":"-5,02E-04","module":"D"}]}],"end_of_life_flow":[{"parameter":"CRU","unit":"kg","values":[{"value":"0,0E+00","module":"A1-A3"},{"value":"0,0E+00","module":"A4"},{"value":"0,0E+00","module":"A5"},{"value":"0,0E+00","module":"B1"},{"value":"0,0E+00","module":"C1"},{"value":"0,0E+00","module":"C2"},{"value":"0,0E+00","module":"C3"},{"value":"0,0E+00","module":"C4"},{"value":"0,0E+00","module":"D"}]},{"parameter":"MFR","unit":"kg","values":[{"value":"7,35E-02","module":"A1-A3"},{"value":"0,0E+00","module":"A4"},{"value":"3,81E+01","module":"A5"},{"value":"0,0E+00","module":"B1"},{"value":"0,0E+00","module":"C1"},{"value":"0,0E+00","module":"C2"},{"value":"2,36E+03","module":"C3"},{"value":"0,0E+00","module":"C4"},{"value":"0,0E+00","module":"D"}]},{"parameter":"MER","unit":"kg","values":[{"value":"0,0E+00","module":"A1-A3"},{"value":"0,0E+00","module":"A4"},{"value":"0,0E+00","module":"A5"},{"value":"0,0E+00","module":"B1"},{"value":"0,0E+00","module":"C1"},{"value":"0,0E+00","module":"C2"},{"value":"0,0E+00","module":"C3"},{"value":"0,0E+00","module":"C4"},{"value":"0,0E+00","module":"D"}]},{"parameter":"EEE","unit":"MJ","values":[{"value":"0,0E+00","module":"A1-A3"},{"value":"0,0E+00","module":"A4"},{"value":"0,0E+00","module":"A5"},{"value":"0,0E+00","module":"B1"},{"value":"0,0E+00","module":"C1"},{"value":"0,0E+00","module":"C2"},{"value":"0,0E+00","module":"C3"},{"value":"0,0E+00","module":"C4"},{"value":"0,0E+00","module":"D"}]},{"parameter":"EET","unit":"MJ","values":[{"value":"0,0E+00","module":"A1-A3"},{"value":"0,0E+00","module":"A4"},{"value":"0,0E+00","module":"A5"},{"value":"0,0E+00","module":"B1"},{"value":"0,0E+00","module":"C1"},{"value":"0,0E+00","module":"C2"},{"value":"0,0E+00","module":"C3"},{"value":"0,0E+00","module":"C4"},{"value":"0,0E+00","module":"D"}]}]}