{"product_name":"Concrete C32/40 CIIIB ECOPact, Mix code GRL2924/008, Greenwich plant, United Kingdom","epd_id":"IBU-CEI-HOL-2205120-UK2024001546-ISUE002-EN","compliance":["EN 15804+A2","ISO 14025"],"producer_name":"Aggregate Industries","environmental_impact":[{"parameter":"GWP-total","unit":"kg CO2-eq.","values":[{"value":"1,79E+02","module":"A1-A3"},{"value":"2,05E+00","module":"A4"},{"value":"4,77E+00","module":"A5"},{"value":"-2,22E+00","module":"B1"},{"value":"9,00E+00","module":"C1"},{"value":"4,37E+00","module":"C2"},{"value":"2,62E+00","module":"C3"},{"value":"0,0E+00","module":"C4"},{"value":"-4,22E+00","module":"D"}]},{"parameter":"GWP-fossil","unit":"kg CO2-eq.","values":[{"value":"1,78E+02","module":"A1-A3"},{"value":"2,05E+00","module":"A4"},{"value":"4,77E+00","module":"A5"},{"value":"-2,22E+00","module":"B1"},{"value":"9,00E+00","module":"C1"},{"value":"4,37E+00","module":"C2"},{"value":"2,62E+00","module":"C3"},{"value":"0,0E+00","module":"C4"},{"value":"-4,21E+00","module":"D"}]},{"parameter":"GWP-biogenic","unit":"kg CO2-eq.","values":[{"value":"1,68E-01","module":"A1-A3"},{"value":"2,65E-04","module":"A4"},{"value":"2,89E-03","module":"A5"},{"value":"0,0E+00","module":"B1"},{"value":"7,31E-04","module":"C1"},{"value":"3,42E-04","module":"C2"},{"value":"7,75E-04","module":"C3"},{"value":"0,0E+00","module":"C4"},{"value":"-4,89E-03","module":"D"}]},{"parameter":"GWP-luluc","unit":"kg CO2-eq.","values":[{"value":"1,19E-02","module":"A1-A3"},{"value":"3,14E-05","module":"A4"},{"value":"2,41E-04","module":"A5"},{"value":"0,0E+00","module":"B1"},{"value":"2,22E-04","module":"C1"},{"value":"7,88E-05","module":"C2"},{"value":"1,66E-04","module":"C3"},{"value":"0,0E+00","module":"C4"},{"value":"-2,76E-04","module":"D"}]},{"parameter":"ODP","unit":"kg CFC11-eq.","values":[{"value":"3,78E-06","module":"A1-A3"},{"value":"4,85E-07","module":"A4"},{"value":"4,60E-07","module":"A5"},{"value":"0,0E+00","module":"B1"},{"value":"2,02E-06","module":"C1"},{"value":"9,66E-07","module":"C2"},{"value":"5,74E-07","module":"C3"},{"value":"0,0E+00","module":"C4"},{"value":"-7,13E-07","module":"D"}]},{"parameter":"AP","unit":"mol H^(+)-eq.","values":[{"value":"3,57E-01","module":"A1-A3"},{"value":"5,10E-03","module":"A4"},{"value":"2,39E-02","module":"A5"},{"value":"0,0E+00","module":"B1"},{"value":"9,70E-02","module":"C1"},{"value":"1,49E-02","module":"C2"},{"value":"2,32E-02","module":"C3"},{"value":"0,0E+00","module":"C4"},{"value":"-3,13E-02","module":"D"}]},{"parameter":"ADPE","unit":"kg Sb-eq.","values":[{"value":"4,19E-06","module":"A1-A3"},{"value":"1,34E-07","module":"A4"},{"value":"1,66E-07","module":"A5"},{"value":"0,0E+00","module":"B1"},{"value":"4,66E-07","module":"C1"},{"value":"3,55E-07","module":"C2"},{"value":"1,88E-07","module":"C3"},{"value":"0,0E+00","module":"C4"},{"value":"-9,39E-07","module":"D"}]},{"parameter":"ADPF","unit":"MJ","values":[{"value":"1,16E+03","module":"A1-A3"},{"value":"2,89E+01","module":"A4"},{"value":"4,61E+01","module":"A5"},{"value":"0,0E+00","module":"B1"},{"value":"1,25E+02","module":"C1"},{"value":"6,04E+01","module":"C2"},{"value":"7,98E+01","module":"C3"},{"value":"0,0E+00","module":"C4"},{"value":"-6,95E+01","module":"D"}]},{"parameter":"WDP","unit":"m^3 world-eq.","values":[{"value":"2,18E+01","module":"A1-A3"},{"value":"1,49E-03","module":"A4"},{"value":"3,61E-01","module":"A5"},{"value":"0,0E+00","module":"B1"},{"value":"3,21E-02","module":"C1"},{"value":"2,34E-02","module":"C2"},{"value":"5,15E-02","module":"C3"},{"value":"0,0E+00","module":"C4"},{"value":"-8,29E+00","module":"D"}]},{"parameter":"EP-freshwater","unit":"kg P-eq.","values":[{"value":"1,36E-02","module":"A1-A3"},{"value":"1,52E-05","module":"A4"},{"value":"3,03E-04","module":"A5"},{"value":"0,0E+00","module":"B1"},{"value":"5,40E-05","module":"C1"},{"value":"8,07E-05","module":"C2"},{"value":"1,19E-03","module":"C3"},{"value":"0,0E+00","module":"C4"},{"value":"-7,15E-04","module":"D"}]},{"parameter":"EP-marine","unit":"kg N-eq.","values":[{"value":"1,00E-01","module":"A1-A3"},{"value":"1,62E-03","module":"A4"},{"value":"9,70E-03","module":"A5"},{"value":"0,0E+00","module":"B1"},{"value":"4,36E-02","module":"C1"},{"value":"4,67E-03","module":"C2"},{"value":"1,02E-02","module":"C3"},{"value":"0,0E+00","module":"C4"},{"value":"-1,37E-02","module":"D"}]},{"parameter":"EP-terrestrial","unit":"mol N-eq.","values":[{"value":"1,10E+00","module":"A1-A3"},{"value":"1,26E-02","module":"A4"},{"value":"1,06E-01","module":"A5"},{"value":"0,0E+00","module":"B1"},{"value":"4,78E-01","module":"C1"},{"value":"5,12E-02","module":"C2"},{"value":"1,09E-01","module":"C3"},{"value":"0,0E+00","module":"C4"},{"value":"-1,48E-01","module":"D"}]}],"additional_environmental_impact":[{"parameter":"PM","unit":"disease incidence","values":[{"value":"3,30E-06","module":"A1-A3"},{"value":"1,34E-07","module":"A4"},{"value":"5,36E-07","module":"A5"},{"value":"0,0E+00","module":"B1"},{"value":"2,61E-06","module":"C1"},{"value":"3,67E-07","module":"C2"},{"value":"5,47E-07","module":"C3"},{"value":"0,0E+00","module":"C4"},{"value":"-8,10E-07","module":"D"}]},{"parameter":"ETP-fw","unit":"CTUe","values":[{"value":"5,23E+02","module":"A1-A3"},{"value":"1,30E+01","module":"A4"},{"value":"1,71E+01","module":"A5"},{"value":"0,0E+00","module":"B1"},{"value":"4,15E+01","module":"C1"},{"value":"2,91E+01","module":"C2"},{"value":"1,54E+01","module":"C3"},{"value":"0,0E+00","module":"C4"},{"value":"-2,19E+01","module":"D"}]},{"parameter":"HTP-c","unit":"CTUh","values":[{"value":"8,46E-08","module":"A1-A3"},{"value":"2,02E-10","module":"A4"},{"value":"1,48E-09","module":"A5"},{"value":"0,0E+00","module":"B1"},{"value":"5,42E-10","module":"C1"},{"value":"3,91E-10","module":"C2"},{"value":"2,15E-10","module":"C3"},{"value":"0,0E+00","module":"C4"},{"value":"-7,79E-10","module":"D"}]},{"parameter":"HTP-nc","unit":"CTUh","values":[{"value":"2,36E-06","module":"A1-A3"},{"value":"2,28E-08","module":"A4"},{"value":"4,74E-08","module":"A5"},{"value":"0,0E+00","module":"B1"},{"value":"4,25E-08","module":"C1"},{"value":"5,22E-08","module":"C2"},{"value":"1,32E-08","module":"C3"},{"value":"0,0E+00","module":"C4"},{"value":"-2,33E-08","module":"D"}]},{"parameter":"SQP","unit":"-","values":[{"value":"2,81E+02","module":"A1-A3"},{"value":"1,47E+01","module":"A4"},{"value":"5,91E+00","module":"A5"},{"value":"0,0E+00","module":"B1"},{"value":"7,88E-01","module":"C1"},{"value":"5,26E-01","module":"C2"},{"value":"1,61E+01","module":"C3"},{"value":"0,0E+00","module":"C4"},{"value":"-2,52E+02","module":"D"}]},{"parameter":"IRP","unit":"kBq U235-eq.","values":[{"value":"1,56E+01","module":"A1-A3"},{"value":"1,29E-01","module":"A4"},{"value":"4,57E-01","module":"A5"},{"value":"0,0E+00","module":"B1"},{"value":"5,49E-01","module":"C1"},{"value":"2,61E-01","module":"C2"},{"value":"1,71E+00","module":"C3"},{"value":"0,0E+00","module":"C4"},{"value":"-1,05E+00","module":"D"}]}],"resource_use":[{"parameter":"PERM","unit":"MJ","values":[{"value":"1,13E-01","module":"A1-A3"},{"value":"0,0E+00","module":"A4"},{"value":"1,83E-03","module":"A5"},{"value":"0,0E+00","module":"B1"},{"value":"0,0E+00","module":"C1"},{"value":"0,0E+00","module":"C2"},{"value":"0,0E+00","module":"C3"},{"value":"0,0E+00","module":"C4"},{"value":"0,0E+00","module":"D"}]},{"parameter":"PENRM","unit":"MJ","values":[{"value":"9,94E+00","module":"A1-A3"},{"value":"0,0E+00","module":"A4"},{"value":"1,61E-01","module":"A5"},{"value":"0,0E+00","module":"B1"},{"value":"0,0E+00","module":"C1"},{"value":"0,0E+00","module":"C2"},{"value":"0,0E+00","module":"C3"},{"value":"0,0E+00","module":"C4"},{"value":"0,0E+00","module":"D"}]},{"parameter":"PENRT","unit":"MJ","values":[{"value":"1,16E+03","module":"A1-A3"},{"value":"2,89E+01","module":"A4"},{"value":"4,62E+01","module":"A5"},{"value":"0,0E+00","module":"B1"},{"value":"1,25E+02","module":"C1"},{"value":"6,04E+01","module":"C2"},{"value":"7,98E+01","module":"C3"},{"value":"0,0E+00","module":"C4"},{"value":"-6,95E+01","module":"D"}]},{"parameter":"SM","unit":"kg","values":[{"value":"2,01E+01","module":"A1-A3"},{"value":"0,0E+00","module":"A4"},{"value":"3,26E-01","module":"A5"},{"value":"0,0E+00","module":"B1"},{"value":"0,0E+00","module":"C1"},{"value":"0,0E+00","module":"C2"},{"value":"0,0E+00","module":"C3"},{"value":"0,0E+00","module":"C4"},{"value":"2,36E+03","module":"D"}]},{"parameter":"RSF","unit":"MJ","values":[{"value":"1,38E+02","module":"A1-A3"},{"value":"0,0E+00","module":"A4"},{"value":"2,23E+00","module":"A5"},{"value":"0,0E+00","module":"B1"},{"value":"0,0E+00","module":"C1"},{"value":"0,0E+00","module":"C2"},{"value":"0,0E+00","module":"C3"},{"value":"0,0E+00","module":"C4"},{"value":"0,0E+00","module":"D"}]},{"parameter":"NRSF","unit":"MJ","values":[{"value":"3,54E+02","module":"A1-A3"},{"value":"0,0E+00","module":"A4"},{"value":"5,72E+00","module":"A5"},{"value":"0,0E+00","module":"B1"},{"value":"0,0E+00","module":"C1"},{"value":"0,0E+00","module":"C2"},{"value":"0,0E+00","module":"C3"},{"value":"0,0E+00","module":"C4"},{"value":"0,0E+00","module":"D"}]}],"end_of_life_waste":[{"parameter":"HWD","unit":"kg","values":[{"value":"5,81E-01","module":"A1-A3"},{"value":"4,11E-03","module":"A4"},{"value":"1,17E-02","module":"A5"},{"value":"0,0E+00","module":"B1"},{"value":"7,09E-03","module":"C1"},{"value":"1,47E-02","module":"C2"},{"value":"1,29E-02","module":"C3"},{"value":"0,0E+00","module":"C4"},{"value":"-3,30E-02","module":"D"}]},{"parameter":"RWD","unit":"kg","values":[{"value":"2,42E-02","module":"A1-A3"},{"value":"2,06E-04","module":"A4"},{"value":"5,88E-04","module":"A5"},{"value":"0,0E+00","module":"B1"},{"value":"8,91E-04","module":"C1"},{"value":"4,26E-04","module":"C2"},{"value":"5,97E-04","module":"C3"},{"value":"0,0E+00","module":"C4"},{"value":"-5,05E-04","module":"D"}]}],"end_of_life_flow":[{"parameter":"CRU","unit":"kg","values":[{"value":"0,0E+00","module":"A1-A3"},{"value":"0,0E+00","module":"A4"},{"value":"0,0E+00","module":"A5"},{"value":"0,0E+00","module":"B1"},{"value":"0,0E+00","module":"C1"},{"value":"0,0E+00","module":"C2"},{"value":"0,0E+00","module":"C3"},{"value":"0,0E+00","module":"C4"},{"value":"0,0E+00","module":"D"}]},{"parameter":"MFR","unit":"kg","values":[{"value":"7,35E-02","module":"A1-A3"},{"value":"0,0E+00","module":"A4"},{"value":"3,84E+01","module":"A5"},{"value":"0,0E+00","module":"B1"},{"value":"0,0E+00","module":"C1"},{"value":"0,0E+00","module":"C2"},{"value":"2,38E+03","module":"C3"},{"value":"0,0E+00","module":"C4"},{"value":"0,0E+00","module":"D"}]},{"parameter":"MER","unit":"kg","values":[{"value":"0,0E+00","module":"A1-A3"},{"value":"0,0E+00","module":"A4"},{"value":"0,0E+00","module":"A5"},{"value":"0,0E+00","module":"B1"},{"value":"0,0E+00","module":"C1"},{"value":"0,0E+00","module":"C2"},{"value":"0,0E+00","module":"C3"},{"value":"0,0E+00","module":"C4"},{"value":"0,0E+00","module":"D"}]},{"parameter":"EEE","unit":"MJ","values":[{"value":"0,0E+00","module":"A1-A3"},{"value":"0,0E+00","module":"A4"},{"value":"0,0E+00","module":"A5"},{"value":"0,0E+00","module":"B1"},{"value":"0,0E+00","module":"C1"},{"value":"0,0E+00","module":"C2"},{"value":"0,0E+00","module":"C3"},{"value":"0,0E+00","module":"C4"},{"value":"0,0E+00","module":"D"}]},{"parameter":"EET","unit":"MJ","values":[{"value":"0,0E+00","module":"A1-A3"},{"value":"0,0E+00","module":"A4"},{"value":"0,0E+00","module":"A5"},{"value":"0,0E+00","module":"B1"},{"value":"0,0E+00","module":"C1"},{"value":"0,0E+00","module":"C2"},{"value":"0,0E+00","module":"C3"},{"value":"0,0E+00","module":"C4"},{"value":"0,0E+00","module":"D"}]}]}