{"product_name":"Concrete C32/40 CIIIB WTT ECOPact, Mix code DEN2938/011, Denham plant, United Kingdom","epd_id":"IBU-CEI-HOL-2205120-UK2024001570-ISUE002-EN","compliance":["EN 15804+A2","ISO 14025"],"producer_name":"Aggregate Industries","environmental_impact":[{"parameter":"GWP-total","unit":"kg CO2-eq.","values":[{"value":"1,80E+02","module":"A1-A3"},{"value":"2,51E+00","module":"A4"},{"value":"4,07E+00","module":"A5"},{"value":"-2,27E+00","module":"B1"},{"value":"9,00E+00","module":"C1"},{"value":"4,25E+00","module":"C2"},{"value":"2,51E+00","module":"C3"},{"value":"0,0E+00","module":"C4"},{"value":"-4,11E+00","module":"D"}]},{"parameter":"GWP-fossil","unit":"kg CO2-eq.","values":[{"value":"1,80E+02","module":"A1-A3"},{"value":"2,51E+00","module":"A4"},{"value":"4,06E+00","module":"A5"},{"value":"-2,27E+00","module":"B1"},{"value":"9,00E+00","module":"C1"},{"value":"4,25E+00","module":"C2"},{"value":"2,51E+00","module":"C3"},{"value":"0,0E+00","module":"C4"},{"value":"-4,10E+00","module":"D"}]},{"parameter":"GWP-biogenic","unit":"kg CO2-eq.","values":[{"value":"1,80E-01","module":"A1-A3"},{"value":"3,24E-04","module":"A4"},{"value":"2,39E-03","module":"A5"},{"value":"0,0E+00","module":"B1"},{"value":"7,31E-04","module":"C1"},{"value":"3,33E-04","module":"C2"},{"value":"7,55E-04","module":"C3"},{"value":"0,0E+00","module":"C4"},{"value":"-4,76E-03","module":"D"}]},{"parameter":"GWP-luluc","unit":"kg CO2-eq.","values":[{"value":"1,44E-02","module":"A1-A3"},{"value":"3,84E-05","module":"A4"},{"value":"2,26E-04","module":"A5"},{"value":"0,0E+00","module":"B1"},{"value":"2,22E-04","module":"C1"},{"value":"7,68E-05","module":"C2"},{"value":"1,61E-04","module":"C3"},{"value":"0,0E+00","module":"C4"},{"value":"-2,69E-04","module":"D"}]},{"parameter":"ODP","unit":"kg CFC11-eq.","values":[{"value":"3,56E-06","module":"A1-A3"},{"value":"5,93E-07","module":"A4"},{"value":"4,36E-07","module":"A5"},{"value":"0,0E+00","module":"B1"},{"value":"2,02E-06","module":"C1"},{"value":"9,41E-07","module":"C2"},{"value":"5,59E-07","module":"C3"},{"value":"0,0E+00","module":"C4"},{"value":"-6,94E-07","module":"D"}]},{"parameter":"AP","unit":"mol H^(+)-eq.","values":[{"value":"3,59E-01","module":"A1-A3"},{"value":"6,24E-03","module":"A4"},{"value":"2,24E-02","module":"A5"},{"value":"0,0E+00","module":"B1"},{"value":"9,70E-02","module":"C1"},{"value":"1,45E-02","module":"C2"},{"value":"2,26E-02","module":"C3"},{"value":"0,0E+00","module":"C4"},{"value":"-3,05E-02","module":"D"}]},{"parameter":"ADPE","unit":"kg Sb-eq.","values":[{"value":"5,06E-05","module":"A1-A3"},{"value":"1,64E-07","module":"A4"},{"value":"7,20E-07","module":"A5"},{"value":"0,0E+00","module":"B1"},{"value":"4,66E-07","module":"C1"},{"value":"3,45E-07","module":"C2"},{"value":"1,83E-07","module":"C3"},{"value":"0,0E+00","module":"C4"},{"value":"-9,14E-07","module":"D"}]},{"parameter":"ADPF","unit":"MJ","values":[{"value":"1,11E+03","module":"A1-A3"},{"value":"3,54E+01","module":"A4"},{"value":"4,04E+01","module":"A5"},{"value":"0,0E+00","module":"B1"},{"value":"1,25E+02","module":"C1"},{"value":"5,88E+01","module":"C2"},{"value":"7,77E+01","module":"C3"},{"value":"0,0E+00","module":"C4"},{"value":"-6,77E+01","module":"D"}]},{"parameter":"WDP","unit":"m^3 world-eq.","values":[{"value":"2,25E+01","module":"A1-A3"},{"value":"1,83E-03","module":"A4"},{"value":"2,86E-01","module":"A5"},{"value":"0,0E+00","module":"B1"},{"value":"3,21E-02","module":"C1"},{"value":"2,28E-02","module":"C2"},{"value":"5,01E-02","module":"C3"},{"value":"0,0E+00","module":"C4"},{"value":"-8,07E+00","module":"D"}]},{"parameter":"EP-freshwater","unit":"kg P-eq.","values":[{"value":"9,55E-03","module":"A1-A3"},{"value":"1,86E-05","module":"A4"},{"value":"1,96E-04","module":"A5"},{"value":"0,0E+00","module":"B1"},{"value":"5,40E-05","module":"C1"},{"value":"7,86E-05","module":"C2"},{"value":"1,16E-03","module":"C3"},{"value":"0,0E+00","module":"C4"},{"value":"-6,96E-04","module":"D"}]},{"parameter":"EP-marine","unit":"kg N-eq.","values":[{"value":"9,75E-02","module":"A1-A3"},{"value":"1,98E-03","module":"A4"},{"value":"9,22E-03","module":"A5"},{"value":"0,0E+00","module":"B1"},{"value":"4,36E-02","module":"C1"},{"value":"4,55E-03","module":"C2"},{"value":"9,91E-03","module":"C3"},{"value":"0,0E+00","module":"C4"},{"value":"-1,33E-02","module":"D"}]},{"parameter":"EP-terrestrial","unit":"mol N-eq.","values":[{"value":"1,08E+00","module":"A1-A3"},{"value":"1,54E-02","module":"A4"},{"value":"1,01E-01","module":"A5"},{"value":"0,0E+00","module":"B1"},{"value":"4,78E-01","module":"C1"},{"value":"4,99E-02","module":"C2"},{"value":"1,06E-01","module":"C3"},{"value":"0,0E+00","module":"C4"},{"value":"-1,44E-01","module":"D"}]}],"additional_environmental_impact":[{"parameter":"PM","unit":"disease incidence","values":[{"value":"3,56E-06","module":"A1-A3"},{"value":"1,64E-07","module":"A4"},{"value":"5,23E-07","module":"A5"},{"value":"0,0E+00","module":"B1"},{"value":"2,61E-06","module":"C1"},{"value":"3,58E-07","module":"C2"},{"value":"5,33E-07","module":"C3"},{"value":"0,0E+00","module":"C4"},{"value":"-7,88E-07","module":"D"}]},{"parameter":"ETP-fw","unit":"CTUe","values":[{"value":"5,42E+02","module":"A1-A3"},{"value":"1,60E+01","module":"A4"},{"value":"1,51E+01","module":"A5"},{"value":"0,0E+00","module":"B1"},{"value":"4,15E+01","module":"C1"},{"value":"2,83E+01","module":"C2"},{"value":"1,50E+01","module":"C3"},{"value":"0,0E+00","module":"C4"},{"value":"-2,14E+01","module":"D"}]},{"parameter":"HTP-c","unit":"CTUh","values":[{"value":"8,70E-08","module":"A1-A3"},{"value":"2,47E-10","module":"A4"},{"value":"1,18E-09","module":"A5"},{"value":"0,0E+00","module":"B1"},{"value":"5,42E-10","module":"C1"},{"value":"3,81E-10","module":"C2"},{"value":"2,10E-10","module":"C3"},{"value":"0,0E+00","module":"C4"},{"value":"-7,58E-10","module":"D"}]},{"parameter":"HTP-nc","unit":"CTUh","values":[{"value":"2,46E-06","module":"A1-A3"},{"value":"2,79E-08","module":"A4"},{"value":"3,92E-08","module":"A5"},{"value":"0,0E+00","module":"B1"},{"value":"4,25E-08","module":"C1"},{"value":"5,09E-08","module":"C2"},{"value":"1,29E-08","module":"C3"},{"value":"0,0E+00","module":"C4"},{"value":"-2,27E-08","module":"D"}]},{"parameter":"SQP","unit":"-","values":[{"value":"2,23E+02","module":"A1-A3"},{"value":"1,80E+01","module":"A4"},{"value":"4,04E+00","module":"A5"},{"value":"0,0E+00","module":"B1"},{"value":"7,88E-01","module":"C1"},{"value":"5,12E-01","module":"C2"},{"value":"1,57E+01","module":"C3"},{"value":"0,0E+00","module":"C4"},{"value":"-2,45E+02","module":"D"}]},{"parameter":"IRP","unit":"kBq U235-eq.","values":[{"value":"1,03E+01","module":"A1-A3"},{"value":"1,58E-01","module":"A4"},{"value":"3,23E-01","module":"A5"},{"value":"0,0E+00","module":"B1"},{"value":"5,49E-01","module":"C1"},{"value":"2,54E-01","module":"C2"},{"value":"1,66E+00","module":"C3"},{"value":"0,0E+00","module":"C4"},{"value":"-1,03E+00","module":"D"}]}],"resource_use":[{"parameter":"PERM","unit":"MJ","values":[{"value":"6,93E-01","module":"A1-A3"},{"value":"0,0E+00","module":"A4"},{"value":"8,55E-03","module":"A5"},{"value":"0,0E+00","module":"B1"},{"value":"0,0E+00","module":"C1"},{"value":"0,0E+00","module":"C2"},{"value":"0,0E+00","module":"C3"},{"value":"0,0E+00","module":"C4"},{"value":"0,0E+00","module":"D"}]},{"parameter":"PENRM","unit":"MJ","values":[{"value":"4,59E+01","module":"A1-A3"},{"value":"0,0E+00","module":"A4"},{"value":"5,65E-01","module":"A5"},{"value":"0,0E+00","module":"B1"},{"value":"0,0E+00","module":"C1"},{"value":"0,0E+00","module":"C2"},{"value":"0,0E+00","module":"C3"},{"value":"0,0E+00","module":"C4"},{"value":"0,0E+00","module":"D"}]},{"parameter":"PENRT","unit":"MJ","values":[{"value":"1,11E+03","module":"A1-A3"},{"value":"3,54E+01","module":"A4"},{"value":"4,05E+01","module":"A5"},{"value":"0,0E+00","module":"B1"},{"value":"1,25E+02","module":"C1"},{"value":"5,88E+01","module":"C2"},{"value":"7,77E+01","module":"C3"},{"value":"0,0E+00","module":"C4"},{"value":"-6,77E+01","module":"D"}]},{"parameter":"SM","unit":"kg","values":[{"value":"2,06E+01","module":"A1-A3"},{"value":"0,0E+00","module":"A4"},{"value":"2,54E-01","module":"A5"},{"value":"0,0E+00","module":"B1"},{"value":"0,0E+00","module":"C1"},{"value":"0,0E+00","module":"C2"},{"value":"0,0E+00","module":"C3"},{"value":"0,0E+00","module":"C4"},{"value":"2,30E+03","module":"D"}]},{"parameter":"RSF","unit":"MJ","values":[{"value":"1,41E+02","module":"A1-A3"},{"value":"0,0E+00","module":"A4"},{"value":"1,74E+00","module":"A5"},{"value":"0,0E+00","module":"B1"},{"value":"0,0E+00","module":"C1"},{"value":"0,0E+00","module":"C2"},{"value":"0,0E+00","module":"C3"},{"value":"0,0E+00","module":"C4"},{"value":"0,0E+00","module":"D"}]},{"parameter":"NRSF","unit":"MJ","values":[{"value":"3,62E+02","module":"A1-A3"},{"value":"0,0E+00","module":"A4"},{"value":"4,46E+00","module":"A5"},{"value":"0,0E+00","module":"B1"},{"value":"0,0E+00","module":"C1"},{"value":"0,0E+00","module":"C2"},{"value":"0,0E+00","module":"C3"},{"value":"0,0E+00","module":"C4"},{"value":"0,0E+00","module":"D"}]}],"end_of_life_waste":[{"parameter":"HWD","unit":"kg","values":[{"value":"5,75E-01","module":"A1-A3"},{"value":"5,03E-03","module":"A4"},{"value":"9,27E-03","module":"A5"},{"value":"0,0E+00","module":"B1"},{"value":"7,09E-03","module":"C1"},{"value":"1,43E-02","module":"C2"},{"value":"1,26E-02","module":"C3"},{"value":"0,0E+00","module":"C4"},{"value":"-3,21E-02","module":"D"}]},{"parameter":"RWD","unit":"kg","values":[{"value":"2,55E-02","module":"A1-A3"},{"value":"2,52E-04","module":"A4"},{"value":"5,07E-04","module":"A5"},{"value":"0,0E+00","module":"B1"},{"value":"8,91E-04","module":"C1"},{"value":"4,15E-04","module":"C2"},{"value":"5,81E-04","module":"C3"},{"value":"0,0E+00","module":"C4"},{"value":"-4,91E-04","module":"D"}]}],"end_of_life_flow":[{"parameter":"CRU","unit":"kg","values":[{"value":"0,0E+00","module":"A1-A3"},{"value":"0,0E+00","module":"A4"},{"value":"0,0E+00","module":"A5"},{"value":"0,0E+00","module":"B1"},{"value":"0,0E+00","module":"C1"},{"value":"0,0E+00","module":"C2"},{"value":"0,0E+00","module":"C3"},{"value":"0,0E+00","module":"C4"},{"value":"0,0E+00","module":"D"}]},{"parameter":"MFR","unit":"kg","values":[{"value":"9,30E-03","module":"A1-A3"},{"value":"0,0E+00","module":"A4"},{"value":"2,86E+01","module":"A5"},{"value":"0,0E+00","module":"B1"},{"value":"0,0E+00","module":"C1"},{"value":"0,0E+00","module":"C2"},{"value":"2,32E+03","module":"C3"},{"value":"0,0E+00","module":"C4"},{"value":"0,0E+00","module":"D"}]},{"parameter":"MER","unit":"kg","values":[{"value":"0,0E+00","module":"A1-A3"},{"value":"0,0E+00","module":"A4"},{"value":"0,0E+00","module":"A5"},{"value":"0,0E+00","module":"B1"},{"value":"0,0E+00","module":"C1"},{"value":"0,0E+00","module":"C2"},{"value":"0,0E+00","module":"C3"},{"value":"0,0E+00","module":"C4"},{"value":"0,0E+00","module":"D"}]},{"parameter":"EEE","unit":"MJ","values":[{"value":"0,0E+00","module":"A1-A3"},{"value":"0,0E+00","module":"A4"},{"value":"0,0E+00","module":"A5"},{"value":"0,0E+00","module":"B1"},{"value":"0,0E+00","module":"C1"},{"value":"0,0E+00","module":"C2"},{"value":"0,0E+00","module":"C3"},{"value":"0,0E+00","module":"C4"},{"value":"0,0E+00","module":"D"}]},{"parameter":"EET","unit":"MJ","values":[{"value":"0,0E+00","module":"A1-A3"},{"value":"0,0E+00","module":"A4"},{"value":"0,0E+00","module":"A5"},{"value":"0,0E+00","module":"B1"},{"value":"0,0E+00","module":"C1"},{"value":"0,0E+00","module":"C2"},{"value":"0,0E+00","module":"C3"},{"value":"0,0E+00","module":"C4"},{"value":"0,0E+00","module":"D"}]}]}